{"product_name":"TYRILIN Interi\u00f8rbeis, Scanox AS","epd_id":"NEPD-8667-8333","compliance":["EN 15804+A2","ISO 14025","ISO 21930"],"producer_name":"Scanox AS","environmental_impact":[{"parameter":"GWP-total","unit":"kg CO2-eq.","values":[{"value":"6,14E-02","module":"A1-A3"},{"value":"1,56E-04","module":"A4"},{"value":"6,84E-02","module":"A5"},{"value":"0,0E+00","module":"B2"},{"value":"0,0E+00","module":"C1"},{"value":"4,60E-05","module":"C2"},{"value":"0,0E+00","module":"C3"},{"value":"2,06E-04","module":"C4"},{"value":"0,0E+00","module":"D"}]},{"parameter":"GWP-fossil","unit":"kg CO2-eq.","values":[{"value":"6,13E-02","module":"A1-A3"},{"value":"1,55E-04","module":"A4"},{"value":"6,25E-02","module":"A5"},{"value":"0,0E+00","module":"B2"},{"value":"0,0E+00","module":"C1"},{"value":"4,60E-05","module":"C2"},{"value":"0,0E+00","module":"C3"},{"value":"2,06E-04","module":"C4"},{"value":"0,0E+00","module":"D"}]},{"parameter":"GWP-biogenic","unit":"kg CO2-eq.","values":[{"value":"3,28E-05","module":"A1-A3"},{"value":"6,66E-08","module":"A4"},{"value":"1,28E-06","module":"A5"},{"value":"0,0E+00","module":"B2"},{"value":"0,0E+00","module":"C1"},{"value":"1,97E-08","module":"C2"},{"value":"0,0E+00","module":"C3"},{"value":"9,87E-08","module":"C4"},{"value":"0,0E+00","module":"D"}]},{"parameter":"GWP-luluc","unit":"kg CO2-eq.","values":[{"value":"4,37E-05","module":"A1-A3"},{"value":"4,74E-08","module":"A4"},{"value":"5,84E-03","module":"A5"},{"value":"0,0E+00","module":"B2"},{"value":"0,0E+00","module":"C1"},{"value":"1,40E-08","module":"C2"},{"value":"0,0E+00","module":"C3"},{"value":"6,81E-08","module":"C4"},{"value":"0,0E+00","module":"D"}]},{"parameter":"ODP","unit":"kg CFC 11-eq.","values":[{"value":"1,14E-08","module":"A1-A3"},{"value":"3,70E-11","module":"A4"},{"value":"3,31E-09","module":"A5"},{"value":"0,0E+00","module":"B2"},{"value":"0,0E+00","module":"C1"},{"value":"1,10E-11","module":"C2"},{"value":"0,0E+00","module":"C3"},{"value":"5,70E-11","module":"C4"},{"value":"0,0E+00","module":"D"}]},{"parameter":"AP","unit":"mol H+-eq.","values":[{"value":"3,48E-04","module":"A1-A3"},{"value":"5,00E-07","module":"A4"},{"value":"4,25E-04","module":"A5"},{"value":"0,0E+00","module":"B2"},{"value":"0,0E+00","module":"C1"},{"value":"1,48E-07","module":"C2"},{"value":"0,0E+00","module":"C3"},{"value":"1,14E-06","module":"C4"},{"value":"0,0E+00","module":"D"}]},{"parameter":"POCP","unit":"kg NMVOC-eq.","values":[{"value":"2,33E-04","module":"A1-A3"},{"value":"4,80E-07","module":"A4"},{"value":"1,24E-03","module":"A5"},{"value":"0,0E+00","module":"B2"},{"value":"0,0E+00","module":"C1"},{"value":"1,42E-07","module":"C2"},{"value":"0,0E+00","module":"C3"},{"value":"1,20E-06","module":"C4"},{"value":"0,0E+00","module":"D"}]},{"parameter":"ADPE","unit":"kg Sb-eq.","values":[{"value":"1,70E-06","module":"A1-A3"},{"value":"2,77E-09","module":"A4"},{"value":"2,29E-06","module":"A5"},{"value":"0,0E+00","module":"B2"},{"value":"0,0E+00","module":"C1"},{"value":"8,19E-10","module":"C2"},{"value":"0,0E+00","module":"C3"},{"value":"4,58E-09","module":"C4"},{"value":"0,0E+00","module":"D"}]},{"parameter":"ADPF","unit":"MJ","values":[{"value":"1,02E+00","module":"A1-A3"},{"value":"2,52E-03","module":"A4"},{"value":"6,32E-01","module":"A5"},{"value":"0,0E+00","module":"B2"},{"value":"0,0E+00","module":"C1"},{"value":"7,47E-04","module":"C2"},{"value":"0,0E+00","module":"C3"},{"value":"3,83E-03","module":"C4"},{"value":"0,0E+00","module":"D"}]},{"parameter":"WDP","unit":"m3 world-eq.","values":[{"value":"2,14E+00","module":"A1-A3"},{"value":"1,94E-03","module":"A4"},{"value":"8,78E-01","module":"A5"},{"value":"0,0E+00","module":"B2"},{"value":"0,0E+00","module":"C1"},{"value":"5,72E-04","module":"C2"},{"value":"0,0E+00","module":"C3"},{"value":"2,64E-03","module":"C4"},{"value":"0,0E+00","module":"D"}]},{"parameter":"EP-freshwater","unit":"kg P-eq.","values":[{"value":"1,17E-05","module":"A1-A3"},{"value":"1,24E-09","module":"A4"},{"value":"3,28E-06","module":"A5"},{"value":"0,0E+00","module":"B2"},{"value":"0,0E+00","module":"C1"},{"value":"3,66E-10","module":"C2"},{"value":"0,0E+00","module":"C3"},{"value":"1,81E-09","module":"C4"},{"value":"0,0E+00","module":"D"}]},{"parameter":"EP-marine","unit":"kg N-eq.","values":[{"value":"6,48E-05","module":"A1-A3"},{"value":"1,10E-07","module":"A4"},{"value":"2,17E-04","module":"A5"},{"value":"0,0E+00","module":"B2"},{"value":"0,0E+00","module":"C1"},{"value":"3,24E-08","module":"C2"},{"value":"0,0E+00","module":"C3"},{"value":"3,64E-07","module":"C4"},{"value":"0,0E+00","module":"D"}]},{"parameter":"EP-terrestrial","unit":"mol N-eq.","values":[{"value":"6,63E-04","module":"A1-A3"},{"value":"1,22E-06","module":"A4"},{"value":"1,10E-03","module":"A5"},{"value":"0,0E+00","module":"B2"},{"value":"0,0E+00","module":"C1"},{"value":"3,62E-07","module":"C2"},{"value":"0,0E+00","module":"C3"},{"value":"4,02E-06","module":"C4"},{"value":"0,0E+00","module":"D"}]},{"parameter":"GWP-IOBC","unit":"kg CO2-eq.","values":[{"value":"6,15E-02","module":"A1-A3"},{"value":"1,56E-04","module":"A4"},{"value":"6,84E-02","module":"A5"},{"value":"0,0E+00","module":"B2"},{"value":"0,0E+00","module":"C1"},{"value":"4,60E-05","module":"C2"},{"value":"0,0E+00","module":"C3"},{"value":"2,06E-04","module":"C4"},{"value":"0,0E+00","module":"D"}]}],"additional_environmental_impact":[{"parameter":"PM","unit":"disease incidence","values":[{"value":"6,64E-09","module":"A1-A3"},{"value":"1,40E-11","module":"A4"},{"value":"3,63E-09","module":"A5"},{"value":"0,0E+00","module":"B2"},{"value":"0,0E+00","module":"C1"},{"value":"4,00E-12","module":"C2"},{"value":"0,0E+00","module":"C3"},{"value":"2,10E-11","module":"C4"},{"value":"0,0E+00","module":"D"}]},{"parameter":"ETP-fw","unit":"CTUe","values":[{"value":"5,96E-01","module":"A1-A3"},{"value":"1,85E-03","module":"A4"},{"value":"1,27E+00","module":"A5"},{"value":"0,0E+00","module":"B2"},{"value":"0,0E+00","module":"C1"},{"value":"5,46E-04","module":"C2"},{"value":"0,0E+00","module":"C3"},{"value":"2,59E-03","module":"C4"},{"value":"0,0E+00","module":"D"}]},{"parameter":"HTP-c","unit":"CTUh","values":[{"value":"9,30E-11","module":"A1-A3"},{"value":"0,0E+00","module":"A4"},{"value":"5,60E-11","module":"A5"},{"value":"0,0E+00","module":"B2"},{"value":"0,0E+00","module":"C1"},{"value":"0,0E+00","module":"C2"},{"value":"0,0E+00","module":"C3"},{"value":"0,0E+00","module":"C4"},{"value":"0,0E+00","module":"D"}]},{"parameter":"HTP-nc","unit":"CTUh","values":[{"value":"9,19E-09","module":"A1-A3"},{"value":"2,00E-12","module":"A4"},{"value":"1,38E-09","module":"A5"},{"value":"0,0E+00","module":"B2"},{"value":"0,0E+00","module":"C1"},{"value":"1,00E-12","module":"C2"},{"value":"0,0E+00","module":"C3"},{"value":"3,00E-12","module":"C4"},{"value":"0,0E+00","module":"D"}]},{"parameter":"SQP","unit":"unitless","values":[{"value":"2,10E+00","module":"A1-A3"},{"value":"2,89E-03","module":"A4"},{"value":"1,99E+00","module":"A5"},{"value":"0,0E+00","module":"B2"},{"value":"0,0E+00","module":"C1"},{"value":"8,56E-04","module":"C2"},{"value":"0,0E+00","module":"C3"},{"value":"4,75E-03","module":"C4"},{"value":"0,0E+00","module":"D"}]},{"parameter":"IRP","unit":"kBq U235-eq.","values":[{"value":"7,38E+00","module":"A1-A3"},{"value":"1,10E-05","module":"A4"},{"value":"1,02E-03","module":"A5"},{"value":"0,0E+00","module":"B2"},{"value":"0,0E+00","module":"C1"},{"value":"3,26E-06","module":"C2"},{"value":"0,0E+00","module":"C3"},{"value":"1,63E-05","module":"C4"},{"value":"0,0E+00","module":"D"}]}],"resource_use":[{"parameter":"PERE","unit":"MJ","values":[{"value":"4,56E-01","module":"A1-A3"},{"value":"3,18E-05","module":"A4"},{"value":"6,40E-01","module":"A5"},{"value":"0,0E+00","module":"B2"},{"value":"0,0E+00","module":"C1"},{"value":"9,39E-06","module":"C2"},{"value":"0,0E+00","module":"C3"},{"value":"4,46E-05","module":"C4"},{"value":"0,0E+00","module":"D"}]},{"parameter":"PERM","unit":"MJ","values":[{"value":"5,13E-03","module":"A1-A3"},{"value":"0,0E+00","module":"A4"},{"value":"0,0E+00","module":"A5"},{"value":"0,0E+00","module":"B2"},{"value":"0,0E+00","module":"C1"},{"value":"0,0E+00","module":"C2"},{"value":"0,0E+00","module":"C3"},{"value":"0,0E+00","module":"C4"},{"value":"0,0E+00","module":"D"}]},{"parameter":"PERT","unit":"MJ","values":[{"value":"4,61E-01","module":"A1-A3"},{"value":"3,18E-05","module":"A4"},{"value":"6,40E-01","module":"A5"},{"value":"0,0E+00","module":"B2"},{"value":"0,0E+00","module":"C1"},{"value":"9,39E-06","module":"C2"},{"value":"0,0E+00","module":"C3"},{"value":"4,46E-05","module":"C4"},{"value":"0,0E+00","module":"D"}]},{"parameter":"PENRE","unit":"MJ","values":[{"value":"1,05E+00","module":"A1-A3"},{"value":"2,52E-03","module":"A4"},{"value":"6,26E-01","module":"A5"},{"value":"0,0E+00","module":"B2"},{"value":"0,0E+00","module":"C1"},{"value":"7,47E-04","module":"C2"},{"value":"0,0E+00","module":"C3"},{"value":"3,83E-03","module":"C4"},{"value":"0,0E+00","module":"D"}]},{"parameter":"PENRM","unit":"MJ","values":[{"value":"8,11E-02","module":"A1-A3"},{"value":"0,0E+00","module":"A4"},{"value":"0,0E+00","module":"A5"},{"value":"0,0E+00","module":"B2"},{"value":"0,0E+00","module":"C1"},{"value":"0,0E+00","module":"C2"},{"value":"0,0E+00","module":"C3"},{"value":"0,0E+00","module":"C4"},{"value":"0,0E+00","module":"D"}]},{"parameter":"PENRT","unit":"MJ","values":[{"value":"1,13E+00","module":"A1-A3"},{"value":"2,52E-03","module":"A4"},{"value":"6,26E-01","module":"A5"},{"value":"0,0E+00","module":"B2"},{"value":"0,0E+00","module":"C1"},{"value":"7,47E-04","module":"C2"},{"value":"0,0E+00","module":"C3"},{"value":"3,83E-03","module":"C4"},{"value":"0,0E+00","module":"D"}]},{"parameter":"SM","unit":"kg","values":[{"value":"1,03E-03","module":"A1-A3"},{"value":"0,0E+00","module":"A4"},{"value":"-9,95E-05","module":"A5"},{"value":"0,0E+00","module":"B2"},{"value":"0,0E+00","module":"C1"},{"value":"0,0E+00","module":"C2"},{"value":"0,0E+00","module":"C3"},{"value":"4,23E-07","module":"C4"},{"value":"0,0E+00","module":"D"}]},{"parameter":"RSF","unit":"MJ","values":[{"value":"3,29E-04","module":"A1-A3"},{"value":"1,11E-06","module":"A4"},{"value":"5,79E-04","module":"A5"},{"value":"0,0E+00","module":"B2"},{"value":"0,0E+00","module":"C1"},{"value":"3,29E-07","module":"C2"},{"value":"0,0E+00","module":"C3"},{"value":"1,44E-06","module":"C4"},{"value":"0,0E+00","module":"D"}]},{"parameter":"NRSF","unit":"MJ","values":[{"value":"1,00E-03","module":"A1-A3"},{"value":"3,72E-06","module":"A4"},{"value":"9,52E-04","module":"A5"},{"value":"0,0E+00","module":"B2"},{"value":"0,0E+00","module":"C1"},{"value":"1,10E-06","module":"C2"},{"value":"0,0E+00","module":"C3"},{"value":"5,58E-06","module":"C4"},{"value":"0,0E+00","module":"D"}]},{"parameter":"FW","unit":"m3","values":[{"value":"2,11E-03","module":"A1-A3"},{"value":"2,87E-07","module":"A4"},{"value":"5,11E-03","module":"A5"},{"value":"0,0E+00","module":"B2"},{"value":"0,0E+00","module":"C1"},{"value":"8,50E-08","module":"C2"},{"value":"0,0E+00","module":"C3"},{"value":"1,91E-06","module":"C4"},{"value":"0,0E+00","module":"D"}]}],"end_of_life_waste":[{"parameter":"HWD","unit":"kg","values":[{"value":"6,03E-04","module":"A1-A3"},{"value":"1,38E-07","module":"A4"},{"value":"3,11E-04","module":"A5"},{"value":"0,0E+00","module":"B2"},{"value":"0,0E+00","module":"C1"},{"value":"4,09E-08","module":"C2"},{"value":"0,0E+00","module":"C3"},{"value":"2,36E-07","module":"C4"},{"value":"0,0E+00","module":"D"}]},{"parameter":"NHWD","unit":"kg","values":[{"value":"8,69E-03","module":"A1-A3"},{"value":"2,19E-04","module":"A4"},{"value":"9,10E-03","module":"A5"},{"value":"0,0E+00","module":"B2"},{"value":"0,0E+00","module":"C1"},{"value":"6,49E-05","module":"C2"},{"value":"0,0E+00","module":"C3"},{"value":"1,07E-02","module":"C4"},{"value":"0,0E+00","module":"D"}]},{"parameter":"RWD","unit":"kg","values":[{"value":"2,43E-06","module":"A1-A3"},{"value":"1,72E-08","module":"A4"},{"value":"9,62E-07","module":"A5"},{"value":"0,0E+00","module":"B2"},{"value":"0,0E+00","module":"C1"},{"value":"5,10E-09","module":"C2"},{"value":"0,0E+00","module":"C3"},{"value":"2,57E-08","module":"C4"},{"value":"0,0E+00","module":"D"}]}],"end_of_life_flow":[{"parameter":"CRU","unit":"kg","values":[{"value":"0,0E+00","module":"A1-A3"},{"value":"0,0E+00","module":"A4"},{"value":"0,0E+00","module":"A5"},{"value":"0,0E+00","module":"B2"},{"value":"0,0E+00","module":"C1"},{"value":"0,0E+00","module":"C2"},{"value":"0,0E+00","module":"C3"},{"value":"0,0E+00","module":"C4"},{"value":"0,0E+00","module":"D"}]},{"parameter":"MFR","unit":"kg","values":[{"value":"4,25E-04","module":"A1-A3"},{"value":"0,0E+00","module":"A4"},{"value":"1,53E-03","module":"A5"},{"value":"0,0E+00","module":"B2"},{"value":"0,0E+00","module":"C1"},{"value":"0,0E+00","module":"C2"},{"value":"0,0E+00","module":"C3"},{"value":"3,97E-07","module":"C4"},{"value":"0,0E+00","module":"D"}]},{"parameter":"MER","unit":"kg","values":[{"value":"2,37E-04","module":"A1-A3"},{"value":"0,0E+00","module":"A4"},{"value":"3,28E-04","module":"A5"},{"value":"0,0E+00","module":"B2"},{"value":"0,0E+00","module":"C1"},{"value":"0,0E+00","module":"C2"},{"value":"0,0E+00","module":"C3"},{"value":"3,21E-09","module":"C4"},{"value":"0,0E+00","module":"D"}]},{"parameter":"EEE","unit":"MJ","values":[{"value":"1,50E-03","module":"A1-A3"},{"value":"0,0E+00","module":"A4"},{"value":"6,41E-04","module":"A5"},{"value":"0,0E+00","module":"B2"},{"value":"0,0E+00","module":"C1"},{"value":"0,0E+00","module":"C2"},{"value":"0,0E+00","module":"C3"},{"value":"2,77E-08","module":"C4"},{"value":"0,0E+00","module":"D"}]},{"parameter":"EET","unit":"MJ","values":[{"value":"2,27E-02","module":"A1-A3"},{"value":"0,0E+00","module":"A4"},{"value":"9,70E-03","module":"A5"},{"value":"0,0E+00","module":"B2"},{"value":"0,0E+00","module":"C1"},{"value":"0,0E+00","module":"C2"},{"value":"0,0E+00","module":"C3"},{"value":"4,20E-07","module":"C4"},{"value":"0,0E+00","module":"D"}]}]}