{"product_name":"Tyvek\u00ae FireCurb Soft","epd_id":"NEPD-5472-4775-EN","compliance":["EN 15804+A2","ISO 14025","ISO 21930"],"producer_name":"Isola AS","environmental_impact":[{"parameter":"GWP-total","unit":"kg CO2-eq.","values":[{"value":"3,66E-01","module":"A1-A3"},{"value":"3,24E-03","module":"A4"},{"value":"1,06E-02","module":"A5"},{"value":"0,0E+00","module":"C1"},{"value":"3,78E-04","module":"C2"},{"value":"1,69E-01","module":"C3"},{"value":"2,74E-04","module":"C4"},{"value":"-9,87E-03","module":"D"}]},{"parameter":"GWP-fossil","unit":"kg CO2-eq.","values":[{"value":"3,51E-01","module":"A1-A3"},{"value":"3,23E-03","module":"A4"},{"value":"1,03E-02","module":"A5"},{"value":"0,0E+00","module":"C1"},{"value":"3,77E-04","module":"C2"},{"value":"1,69E-01","module":"C3"},{"value":"2,74E-04","module":"C4"},{"value":"-9,52E-03","module":"D"}]},{"parameter":"GWP-biogenic","unit":"kg CO2-eq.","values":[{"value":"1,44E-02","module":"A1-A3"},{"value":"1,34E-06","module":"A4"},{"value":"2,88E-04","module":"A5"},{"value":"0,0E+00","module":"C1"},{"value":"1,56E-07","module":"C2"},{"value":"2,05E-06","module":"C3"},{"value":"1,70E-07","module":"C4"},{"value":"-1,97E-05","module":"D"}]},{"parameter":"GWP-luluc","unit":"kg CO2-eq.","values":[{"value":"8,43E-05","module":"A1-A3"},{"value":"1,15E-06","module":"A4"},{"value":"-4,84E-06","module":"A5"},{"value":"0,0E+00","module":"C1"},{"value":"1,34E-07","module":"C2"},{"value":"2,93E-07","module":"C3"},{"value":"5,89E-08","module":"C4"},{"value":"-3,28E-04","module":"D"}]},{"parameter":"ODP","unit":"kg CFC 11-eq.","values":[{"value":"1,83E-09","module":"A1-A3"},{"value":"7,33E-10","module":"A4"},{"value":"-1,39E-05","module":"A5"},{"value":"0,0E+00","module":"C1"},{"value":"8,50E-11","module":"C2"},{"value":"1,89E-10","module":"C3"},{"value":"5,20E-11","module":"C4"},{"value":"-6,94E-04","module":"D"}]},{"parameter":"AP","unit":"mol H+-eq.","values":[{"value":"1,24E-03","module":"A1-A3"},{"value":"9,29E-06","module":"A4"},{"value":"2,39E-05","module":"A5"},{"value":"0,0E+00","module":"C1"},{"value":"1,08E-06","module":"C2"},{"value":"2,22E-05","module":"C3"},{"value":"1,37E-06","module":"C4"},{"value":"-7,84E-05","module":"D"}]},{"parameter":"POCP","unit":"kg NMVOC-eq.","values":[{"value":"7,29E-04","module":"A1-A3"},{"value":"7,88E-06","module":"A4"},{"value":"1,38E-05","module":"A5"},{"value":"0,0E+00","module":"C1"},{"value":"9,19E-07","module":"C2"},{"value":"2,74E-05","module":"C3"},{"value":"1,47E-06","module":"C4"},{"value":"-7,65E-05","module":"D"}]},{"parameter":"ADPE","unit":"kg Sb-eq.","values":[{"value":"1,88E-07","module":"A1-A3"},{"value":"8,93E-08","module":"A4"},{"value":"4,11E-09","module":"A5"},{"value":"0,0E+00","module":"C1"},{"value":"1,04E-08","module":"C2"},{"value":"9,59E-09","module":"C3"},{"value":"2,86E-09","module":"C4"},{"value":"-9,47E-08","module":"D"}]},{"parameter":"ADPF","unit":"MJ","values":[{"value":"8,32E+00","module":"A1-A3"},{"value":"4,89E-02","module":"A4"},{"value":"1,65E-01","module":"A5"},{"value":"0,0E+00","module":"C1"},{"value":"5,70E-03","module":"C2"},{"value":"1,56E-02","module":"C3"},{"value":"4,06E-03","module":"C4"},{"value":"-1,36E-01","module":"D"}]},{"parameter":"WDP","unit":"m3 world-eq.","values":[{"value":"1,17E-01","module":"A1-A3"},{"value":"4,73E-02","module":"A4"},{"value":"-2,91E-02","module":"A5"},{"value":"0,0E+00","module":"C1"},{"value":"5,52E-03","module":"C2"},{"value":"4,76E-02","module":"C3"},{"value":"2,03E-02","module":"C4"},{"value":"-1,70E+00","module":"D"}]},{"parameter":"EP-freshwater","unit":"kg P-eq.","values":[{"value":"8,05E-07","module":"A1-A3"},{"value":"2,58E-08","module":"A4"},{"value":"1,84E-10","module":"A5"},{"value":"0,0E+00","module":"C1"},{"value":"3,02E-09","module":"C2"},{"value":"1,85E-08","module":"C3"},{"value":"3,30E-09","module":"C4"},{"value":"-8,46E-07","module":"D"}]},{"parameter":"EP-marine","unit":"kg N-eq.","values":[{"value":"2,11E-04","module":"A1-A3"},{"value":"1,84E-06","module":"A4"},{"value":"3,97E-06","module":"A5"},{"value":"0,0E+00","module":"C1"},{"value":"2,15E-07","module":"C2"},{"value":"1,04E-05","module":"C3"},{"value":"4,63E-07","module":"C4"},{"value":"-2,56E-05","module":"D"}]},{"parameter":"EP-terrestrial","unit":"mol N-eq.","values":[{"value":"2,28E-03","module":"A1-A3"},{"value":"2,06E-05","module":"A4"},{"value":"4,29E-05","module":"A5"},{"value":"0,0E+00","module":"C1"},{"value":"2,40E-06","module":"C2"},{"value":"1,13E-04","module":"C3"},{"value":"5,17E-06","module":"C4"},{"value":"-2,77E-04","module":"D"}]},{"parameter":"GWP-IOBC","unit":"kg CO2-eq.","values":[{"value":"3,51E-01","module":"A1-A3"},{"value":"3,24E-03","module":"A4"},{"value":"1,03E-02","module":"A5"},{"value":"0,0E+00","module":"C1"},{"value":"3,78E-04","module":"C2"},{"value":"1,69E-01","module":"C3"},{"value":"2,74E-04","module":"C4"},{"value":"-9,73E-03","module":"D"}]}],"additional_environmental_impact":[{"parameter":"PM","unit":"disease incidence","values":[{"value":"6,95E-10","module":"A1-A3"},{"value":"1,98E-10","module":"A4"},{"value":"-7,40E-11","module":"A5"},{"value":"0,0E+00","module":"C1"},{"value":"2,30E-11","module":"C2"},{"value":"1,23E-10","module":"C3"},{"value":"2,20E-11","module":"C4"},{"value":"-4,75E-09","module":"D"}]},{"parameter":"ETP-fw","unit":"CTUe","values":[{"value":"8,99E-02","module":"A1-A3"},{"value":"3,63E-02","module":"A4"},{"value":"-1,13E-02","module":"A5"},{"value":"0,0E+00","module":"C1"},{"value":"4,23E-03","module":"C2"},{"value":"3,90E-02","module":"C3"},{"value":"4,22E-03","module":"C4"},{"value":"-7,41E-01","module":"D"}]},{"parameter":"HTP-c","unit":"CTUh","values":[{"value":"0,0E+00","module":"A1-A3"},{"value":"0,0E+00","module":"A4"},{"value":"0,0E+00","module":"A5"},{"value":"0,0E+00","module":"C1"},{"value":"0,0E+00","module":"C2"},{"value":"4,00E-12","module":"C3"},{"value":"0,0E+00","module":"C4"},{"value":"-1,30E-11","module":"D"}]},{"parameter":"HTP-nc","unit":"CTUh","values":[{"value":"8,70E-11","module":"A1-A3"},{"value":"4,00E-11","module":"A4"},{"value":"-8,00E-12","module":"A5"},{"value":"0,0E+00","module":"C1"},{"value":"5,00E-12","module":"C2"},{"value":"1,64E-10","module":"C3"},{"value":"6,00E-12","module":"C4"},{"value":"-7,10E-10","module":"D"}]},{"parameter":"SQP","unit":"unitless","values":[{"value":"1,41E-01","module":"A1-A3"},{"value":"3,42E-02","module":"A4"},{"value":"-1,42E-02","module":"A5"},{"value":"0,0E+00","module":"C1"},{"value":"3,99E-03","module":"C2"},{"value":"1,09E-02","module":"C3"},{"value":"9,45E-03","module":"C4"},{"value":"-9,10E-01","module":"D"}]},{"parameter":"IRP","unit":"kBq U235-eq.","values":[{"value":"5,37E-04","module":"A1-A3"},{"value":"2,14E-04","module":"A4"},{"value":"-7,60E-07","module":"A5"},{"value":"0,0E+00","module":"C1"},{"value":"2,49E-05","module":"C2"},{"value":"3,83E-05","module":"C3"},{"value":"1,74E-05","module":"C4"},{"value":"-8,70E-04","module":"D"}]}],"resource_use":[{"parameter":"PERE","unit":"MJ","values":[{"value":"8,73E-01","module":"A1-A3"},{"value":"7,00E-04","module":"A4"},{"value":"6,71E-04","module":"A5"},{"value":"0,0E+00","module":"C1"},{"value":"8,17E-05","module":"C2"},{"value":"5,05E-04","module":"C3"},{"value":"1,33E-04","module":"C4"},{"value":"-8,41E-01","module":"D"}]},{"parameter":"PERM","unit":"MJ","values":[{"value":"7,63E-04","module":"A1-A3"},{"value":"0,0E+00","module":"A4"},{"value":"1,53E-05","module":"A5"},{"value":"0,0E+00","module":"C1"},{"value":"0,0E+00","module":"C2"},{"value":"0,0E+00","module":"C3"},{"value":"0,0E+00","module":"C4"},{"value":"0,0E+00","module":"D"}]},{"parameter":"PERT","unit":"MJ","values":[{"value":"8,74E-01","module":"A1-A3"},{"value":"7,00E-04","module":"A4"},{"value":"6,87E-04","module":"A5"},{"value":"0,0E+00","module":"C1"},{"value":"8,17E-05","module":"C2"},{"value":"5,05E-04","module":"C3"},{"value":"1,33E-04","module":"C4"},{"value":"-8,41E-01","module":"D"}]},{"parameter":"PENRE","unit":"MJ","values":[{"value":"8,33E+00","module":"A1-A3"},{"value":"4,89E-02","module":"A4"},{"value":"1,65E-01","module":"A5"},{"value":"0,0E+00","module":"C1"},{"value":"5,71E-03","module":"C2"},{"value":"1,56E-02","module":"C3"},{"value":"4,06E-03","module":"C4"},{"value":"-1,36E-01","module":"D"}]},{"parameter":"PENRM","unit":"MJ","values":[{"value":"1,86E-04","module":"A1-A3"},{"value":"0,0E+00","module":"A4"},{"value":"3,73E-06","module":"A5"},{"value":"0,0E+00","module":"C1"},{"value":"0,0E+00","module":"C2"},{"value":"0,0E+00","module":"C3"},{"value":"0,0E+00","module":"C4"},{"value":"0,0E+00","module":"D"}]},{"parameter":"PENRT","unit":"MJ","values":[{"value":"8,33E+00","module":"A1-A3"},{"value":"4,89E-02","module":"A4"},{"value":"1,65E-01","module":"A5"},{"value":"0,0E+00","module":"C1"},{"value":"5,71E-03","module":"C2"},{"value":"1,56E-02","module":"C3"},{"value":"4,06E-03","module":"C4"},{"value":"-1,36E-01","module":"D"}]},{"parameter":"SM","unit":"kg","values":[{"value":"3,65E-03","module":"A1-A3"},{"value":"0,0E+00","module":"A4"},{"value":"7,97E-05","module":"A5"},{"value":"0,0E+00","module":"C1"},{"value":"0,0E+00","module":"C2"},{"value":"3,36E-04","module":"C3"},{"value":"0,0E+00","module":"C4"},{"value":"0,0E+00","module":"D"}]},{"parameter":"RSF","unit":"MJ","values":[{"value":"5,42E-05","module":"A1-A3"},{"value":"2,50E-05","module":"A4"},{"value":"-9,46E-07","module":"A5"},{"value":"0,0E+00","module":"C1"},{"value":"2,92E-06","module":"C2"},{"value":"1,45E-05","module":"C3"},{"value":"3,40E-06","module":"C4"},{"value":"-1,47E-04","module":"D"}]},{"parameter":"NRSF","unit":"MJ","values":[{"value":"1,82E-04","module":"A1-A3"},{"value":"8,95E-05","module":"A4"},{"value":"-9,84E-04","module":"A5"},{"value":"0,0E+00","module":"C1"},{"value":"1,04E-05","module":"C2"},{"value":"1,21E-04","module":"C3"},{"value":"2,39E-04","module":"C4"},{"value":"-4,99E-02","module":"D"}]},{"parameter":"FW","unit":"m3","values":[{"value":"3,98E-03","module":"A1-A3"},{"value":"5,23E-06","module":"A4"},{"value":"6,04E-05","module":"A5"},{"value":"0,0E+00","module":"C1"},{"value":"6,10E-07","module":"C2"},{"value":"3,73E-05","module":"C3"},{"value":"3,68E-06","module":"C4"},{"value":"-1,01E-03","module":"D"}]}],"end_of_life_waste":[{"parameter":"HWD","unit":"kg","values":[{"value":"6,73E-06","module":"A1-A3"},{"value":"2,52E-06","module":"A4"},{"value":"5,13E-04","module":"A5"},{"value":"0,0E+00","module":"C1"},{"value":"2,94E-07","module":"C2"},{"value":"1,28E-02","module":"C3"},{"value":"1,28E-02","module":"C4"},{"value":"-6,40E-06","module":"D"}]},{"parameter":"NHWD","unit":"kg","values":[{"value":"1,44E-02","module":"A1-A3"},{"value":"2,38E-03","module":"A4"},{"value":"3,37E-04","module":"A5"},{"value":"0,0E+00","module":"C1"},{"value":"2,77E-04","module":"C2"},{"value":"1,62E-03","module":"C3"},{"value":"1,42E-03","module":"C4"},{"value":"-3,22E-03","module":"D"}]},{"parameter":"RWD","unit":"kg","values":[{"value":"1,51E-04","module":"A1-A3"},{"value":"3,33E-07","module":"A4"},{"value":"3,02E-06","module":"A5"},{"value":"0,0E+00","module":"C1"},{"value":"3,89E-08","module":"C2"},{"value":"4,99E-08","module":"C3"},{"value":"2,48E-08","module":"C4"},{"value":"-7,13E-07","module":"D"}]}],"end_of_life_flow":[{"parameter":"CRU","unit":"kg","values":[{"value":"0,0E+00","module":"A1-A3"},{"value":"0,0E+00","module":"A4"},{"value":"0,0E+00","module":"A5"},{"value":"0,0E+00","module":"C1"},{"value":"0,0E+00","module":"C2"},{"value":"0,0E+00","module":"C3"},{"value":"0,0E+00","module":"C4"},{"value":"0,0E+00","module":"D"}]},{"parameter":"MFR","unit":"kg","values":[{"value":"0,0E+00","module":"A1-A3"},{"value":"0,0E+00","module":"A4"},{"value":"5,89E-07","module":"A5"},{"value":"0,0E+00","module":"C1"},{"value":"0,0E+00","module":"C2"},{"value":"2,95E-05","module":"C3"},{"value":"0,0E+00","module":"C4"},{"value":"0,0E+00","module":"D"}]},{"parameter":"MER","unit":"kg","values":[{"value":"0,0E+00","module":"A1-A3"},{"value":"0,0E+00","module":"A4"},{"value":"3,04E-09","module":"A5"},{"value":"0,0E+00","module":"C1"},{"value":"0,0E+00","module":"C2"},{"value":"1,52E-07","module":"C3"},{"value":"0,0E+00","module":"C4"},{"value":"0,0E+00","module":"D"}]},{"parameter":"EEE","unit":"MJ","values":[{"value":"0,0E+00","module":"A1-A3"},{"value":"0,0E+00","module":"A4"},{"value":"2,17E-03","module":"A5"},{"value":"0,0E+00","module":"C1"},{"value":"0,0E+00","module":"C2"},{"value":"1,09E-01","module":"C3"},{"value":"0,0E+00","module":"C4"},{"value":"0,0E+00","module":"D"}]},{"parameter":"EET","unit":"MJ","values":[{"value":"0,0E+00","module":"A1-A3"},{"value":"0,0E+00","module":"A4"},{"value":"3,28E-02","module":"A5"},{"value":"0,0E+00","module":"C1"},{"value":"0,0E+00","module":"C2"},{"value":"1,64E+00","module":"C3"},{"value":"0,0E+00","module":"C4"},{"value":"0,0E+00","module":"D"}]}]}