{"product_name":"Tyvek\u00ae Monolayer 60 (1060B, 1560B, 2460B)","epd_id":"EPD-DUP-20210183-IBC1-EN","compliance":["DIN EN 15804+A2","ISO 14025"],"producer_name":"DuPont de Nemours (Luxembourg) s.\u00e0 r.l.","environmental_impact":[{"parameter":"GWP-total","unit":"kg CO2-eq.","values":[{"value":"2,81E-01","module":"A1-A3"},{"value":"6,04E-03","module":"A4"},{"value":"1,85E-03","module":"A5"},{"value":"1,82E-01","module":"C4"},{"value":"-9,61E-02","module":"D"}]},{"parameter":"GWP-fossil","unit":"kg CO2-eq.","values":[{"value":"2,81E-01","module":"A1-A3"},{"value":"5,92E-03","module":"A4"},{"value":"1,50E-04","module":"A5"},{"value":"1,82E-01","module":"C4"},{"value":"-9,56E-02","module":"D"}]},{"parameter":"GWP-biogenic","unit":"kg CO2-eq.","values":[{"value":"1,78E-04","module":"A1-A3"},{"value":"8,27E-05","module":"A4"},{"value":"1,70E-03","module":"A5"},{"value":"6,04E-06","module":"C4"},{"value":"-4,49E-04","module":"D"}]},{"parameter":"GWP-luluc","unit":"kg CO2-eq.","values":[{"value":"2,10E-04","module":"A1-A3"},{"value":"4,02E-05","module":"A4"},{"value":"4,91E-08","module":"A5"},{"value":"9,74E-07","module":"C4"},{"value":"-6,03E-05","module":"D"}]},{"parameter":"ODP","unit":"kg CFC11-eq.","values":[{"value":"4,18E-12","module":"A1-A3"},{"value":"4,77E-18","module":"A4"},{"value":"2,39E-19","module":"A5"},{"value":"1,36E-17","module":"C4"},{"value":"-9,89E-16","module":"D"}]},{"parameter":"AP","unit":"mol H^(+)-eq.","values":[{"value":"1,08E-03","module":"A1-A3"},{"value":"6,60E-05","module":"A4"},{"value":"3,89E-07","module":"A5"},{"value":"1,81E-05","module":"C4"},{"value":"-1,18E-04","module":"D"}]},{"parameter":"POCP","unit":"kg NMVOC-eq.","values":[{"value":"6,10E-04","module":"A1-A3"},{"value":"5,41E-05","module":"A4"},{"value":"6,85E-07","module":"A5"},{"value":"1,13E-05","module":"C4"},{"value":"-9,72E-05","module":"D"}]},{"parameter":"ADPE","unit":"kg Sb-eq.","values":[{"value":"4,29E-08","module":"A1-A3"},{"value":"4,51E-10","module":"A4"},{"value":"5,04E-12","module":"A5"},{"value":"2,06E-10","module":"C4"},{"value":"-1,48E-08","module":"D"}]},{"parameter":"ADPF","unit":"MJ","values":[{"value":"6,99E+00","module":"A1-A3"},{"value":"8,00E-02","module":"A4"},{"value":"8,54E-04","module":"A5"},{"value":"2,22E-02","module":"C4"},{"value":"-1,65E+00","module":"D"}]},{"parameter":"WDP","unit":"m^3 world-eq. deprived","values":[{"value":"2,60E-02","module":"A1-A3"},{"value":"7,10E-05","module":"A4"},{"value":"8,61E-05","module":"A5"},{"value":"1,67E-02","module":"C4"},{"value":"-6,55E-03","module":"D"}]},{"parameter":"EP-freshwater","unit":"kg PO4-eq.","values":[{"value":"4,41E-07","module":"A1-A3"},{"value":"1,51E-08","module":"A4"},{"value":"3,68E-09","module":"A5"},{"value":"1,82E-09","module":"C4"},{"value":"-1,14E-07","module":"D"}]},{"parameter":"EP-marine","unit":"kg N-eq.","values":[{"value":"1,72E-04","module":"A1-A3"},{"value":"2,40E-05","module":"A4"},{"value":"1,70E-07","module":"A5"},{"value":"3,80E-06","module":"C4"},{"value":"-3,45E-05","module":"D"}]},{"parameter":"EP-terrestrial","unit":"mol N-eq.","values":[{"value":"1,86E-03","module":"A1-A3"},{"value":"2,64E-04","module":"A4"},{"value":"1,58E-06","module":"A5"},{"value":"8,49E-05","module":"C4"},{"value":"-3,70E-04","module":"D"}]}],"additional_environmental_impact":[{"parameter":"PM","unit":"Disease incidence","values":[{"value":null,"module":"A1-A3"},{"value":null,"module":"A4"},{"value":null,"module":"A5"},{"value":null,"module":"C4"},{"value":null,"module":"D"}]},{"parameter":"ETP-fw","unit":"CTUe","values":[{"value":null,"module":"A1-A3"},{"value":null,"module":"A4"},{"value":null,"module":"A5"},{"value":null,"module":"C4"},{"value":null,"module":"D"}]},{"parameter":"HTP-c","unit":"CTUh","values":[{"value":null,"module":"A1-A3"},{"value":null,"module":"A4"},{"value":null,"module":"A5"},{"value":null,"module":"C4"},{"value":null,"module":"D"}]},{"parameter":"HTP-nc","unit":"CTUh","values":[{"value":null,"module":"A1-A3"},{"value":null,"module":"A4"},{"value":null,"module":"A5"},{"value":null,"module":"C4"},{"value":null,"module":"D"}]},{"parameter":"SQP","unit":"SQP","values":[{"value":null,"module":"A1-A3"},{"value":null,"module":"A4"},{"value":null,"module":"A5"},{"value":null,"module":"C4"},{"value":null,"module":"D"}]}],"resource_use":[{"parameter":"PERE","unit":"MJ","values":[{"value":"6,28E-01","module":"A1-A3"},{"value":"5,05E-03","module":"A4"},{"value":"8,75E-05","module":"A5"},{"value":"4,39E-03","module":"C4"},{"value":"-3,39E-01","module":"D"}]},{"parameter":"PERM","unit":"MJ","values":[{"value":"3,23E-04","module":"A1-A3"},{"value":"-9,39E-15","module":"A4"},{"value":"-1,22E-16","module":"A5"},{"value":"1,82E-14","module":"C4"},{"value":"-6,85E-13","module":"D"}]},{"parameter":"PERT","unit":"MJ","values":[{"value":"6,28E-01","module":"A1-A3"},{"value":"5,05E-03","module":"A4"},{"value":"8,75E-05","module":"A5"},{"value":"4,39E-03","module":"C4"},{"value":"-3,39E-01","module":"D"}]},{"parameter":"PENRE","unit":"MJ","values":[{"value":"6,99E+00","module":"A1-A3"},{"value":"8,01E-02","module":"A4"},{"value":"8,54E-04","module":"A5"},{"value":"2,22E-02","module":"C4"},{"value":"-1,65E+00","module":"D"}]},{"parameter":"PENRM","unit":"MJ","values":[{"value":"1,55E-04","module":"A1-A3"},{"value":"2,57E-06","module":"A4"},{"value":"1,67E-08","module":"A5"},{"value":"7,84E-07","module":"C4"},{"value":"-5,37E-05","module":"D"}]},{"parameter":"PENRT","unit":"MJ","values":[{"value":"6,99E+00","module":"A1-A3"},{"value":"8,01E-02","module":"A4"},{"value":"8,54E-04","module":"A5"},{"value":"2,22E-02","module":"C4"},{"value":"-1,65E+00","module":"D"}]},{"parameter":"SM","unit":"kg","values":[{"value":"3,58E-03","module":"A1-A3"},{"value":"0,0E+00","module":"A4"},{"value":"0,0E+00","module":"A5"},{"value":"0,0E+00","module":"C4"},{"value":"0,0E+00","module":"D"}]},{"parameter":"RSF","unit":"MJ","values":[{"value":"5,65E-08","module":"A1-A3"},{"value":"0,0E+00","module":"A4"},{"value":"0,0E+00","module":"A5"},{"value":"0,0E+00","module":"C4"},{"value":"0,0E+00","module":"D"}]},{"parameter":"NRSF","unit":"MJ","values":[{"value":"6,23E-07","module":"A1-A3"},{"value":"0,0E+00","module":"A4"},{"value":"0,0E+00","module":"A5"},{"value":"0,0E+00","module":"C4"},{"value":"0,0E+00","module":"D"}]},{"parameter":"FW","unit":"m^3","values":[{"value":"3,96E-03","module":"A1-A3"},{"value":"5,56E-06","module":"A4"},{"value":"2,05E-06","module":"A5"},{"value":"3,92E-04","module":"C4"},{"value":"-3,31E-04","module":"D"}]}],"end_of_life_waste":[{"parameter":"HWD","unit":"kg","values":[{"value":"1,64E-09","module":"A1-A3"},{"value":"4,16E-12","module":"A4"},{"value":"1,54E-13","module":"A5"},{"value":"3,96E-12","module":"C4"},{"value":"-3,67E-10","module":"D"}]},{"parameter":"NHWD","unit":"kg","values":[{"value":"2,86E-03","module":"A1-A3"},{"value":"1,30E-05","module":"A4"},{"value":"4,46E-04","module":"A5"},{"value":"7,20E-04","module":"C4"},{"value":"-7,26E-04","module":"D"}]},{"parameter":"RWD","unit":"kg","values":[{"value":"1,21E-04","module":"A1-A3"},{"value":"5,40E-07","module":"A4"},{"value":"1,79E-08","module":"A5"},{"value":"1,26E-06","module":"C4"},{"value":"-1,09E-04","module":"D"}]}],"end_of_life_flow":[{"parameter":"CRU","unit":"kg","values":[{"value":"0,0E+00","module":"A1-A3"},{"value":"0,0E+00","module":"A4"},{"value":"0,0E+00","module":"A5"},{"value":"0,0E+00","module":"C4"},{"value":"0,0E+00","module":"D"}]},{"parameter":"MFR","unit":"kg","values":[{"value":"0,0E+00","module":"A1-A3"},{"value":"0,0E+00","module":"A4"},{"value":"0,0E+00","module":"A5"},{"value":"0,0E+00","module":"C4"},{"value":"0,0E+00","module":"D"}]},{"parameter":"MER","unit":"kg","values":[{"value":"0,0E+00","module":"A1-A3"},{"value":"0,0E+00","module":"A4"},{"value":"0,0E+00","module":"A5"},{"value":"0,0E+00","module":"C4"},{"value":"0,0E+00","module":"D"}]},{"parameter":"EEE","unit":"MJ","values":[{"value":"0,0E+00","module":"A1-A3"},{"value":"0,0E+00","module":"A4"},{"value":"1,45E-03","module":"A5"},{"value":"3,88E-01","module":"C4"},{"value":"0,0E+00","module":"D"}]},{"parameter":"EET","unit":"MJ","values":[{"value":"0,0E+00","module":"A1-A3"},{"value":"0,0E+00","module":"A4"},{"value":"2,08E-03","module":"A5"},{"value":"6,98E-01","module":"C4"},{"value":"0,0E+00","module":"D"}]}]}