{"product_name":"T\u00fcrschliesser","epd_id":"EPD-ARG-20230550-IBG1-EN","compliance":["DIN EN 15804+A2","ISO 14025"],"producer_name":"ARGE \u2013 The European Federation of Locks and Building Hardware Manufacturers","environmental_impact":[{"parameter":"GWP-total","unit":"kg CO2-eq","values":[{"value":"3,09E+01","module":"A1-A3"},{"value":"6,53E-01","module":"A4"},{"value":"2,20E-01","module":"A5"},{"value":"0,0E+00","module":"C1"},{"value":"1,85E-02","module":"C2"},{"value":"4,40E-03","module":"C3"},{"value":"1,00E-01","module":"C4"},{"value":"2,30E-01","module":"D"}]},{"parameter":"GWP-fossil","unit":"kg CO2-eq","values":[{"value":"3,10E+01","module":"A1-A3"},{"value":"6,53E-01","module":"A4"},{"value":"6,38E-03","module":"A5"},{"value":"0,0E+00","module":"C1"},{"value":"1,85E-02","module":"C2"},{"value":"4,39E-03","module":"C3"},{"value":"1,00E-01","module":"C4"},{"value":"2,30E-01","module":"D"}]},{"parameter":"GWP-biogenic","unit":"kg CO2-eq","values":[{"value":"-2,14E-01","module":"A1-A3"},{"value":"0,0E+00","module":"A4"},{"value":"2,14E-01","module":"A5"},{"value":"0,0E+00","module":"C1"},{"value":"0,0E+00","module":"C2"},{"value":"0,0E+00","module":"C3"},{"value":"0,0E+00","module":"C4"},{"value":"0,0E+00","module":"D"}]},{"parameter":"GWP-luluc","unit":"kg CO2-eq","values":[{"value":"5,68E-02","module":"A1-A3"},{"value":"2,61E-04","module":"A4"},{"value":"1,43E-06","module":"A5"},{"value":"0,0E+00","module":"C1"},{"value":"7,40E-06","module":"C2"},{"value":"1,10E-05","module":"C3"},{"value":"3,03E-06","module":"C4"},{"value":"2,97E-04","module":"D"}]},{"parameter":"ODP","unit":"kg CFC11-eq","values":[{"value":"1,82E-06","module":"A1-A3"},{"value":"1,51E-07","module":"A4"},{"value":"8,26E-10","module":"A5"},{"value":"0,0E+00","module":"C1"},{"value":"4,29E-09","module":"C2"},{"value":"2,23E-10","module":"C3"},{"value":"1,35E-09","module":"C4"},{"value":"2,19E-08","module":"D"}]},{"parameter":"AP","unit":"mol H^(+)-eq","values":[{"value":"1,72E-01","module":"A1-A3"},{"value":"1,85E-03","module":"A4"},{"value":"1,05E-05","module":"A5"},{"value":"0,0E+00","module":"C1"},{"value":"5,25E-05","module":"C2"},{"value":"2,26E-05","module":"C3"},{"value":"4,09E-05","module":"C4"},{"value":"1,72E-03","module":"D"}]},{"parameter":"POCP","unit":"kg NMVOC-eq","values":[{"value":"1,36E-01","module":"A1-A3"},{"value":"1,58E-03","module":"A4"},{"value":"9,11E-06","module":"A5"},{"value":"0,0E+00","module":"C1"},{"value":"4,47E-05","module":"C2"},{"value":"9,17E-06","module":"C3"},{"value":"4,87E-05","module":"C4"},{"value":"5,92E-04","module":"D"}]},{"parameter":"ADPE","unit":"kg Sb-eq","values":[{"value":"6,92E-04","module":"A1-A3"},{"value":"2,32E-06","module":"A4"},{"value":"1,27E-08","module":"A5"},{"value":"0,0E+00","module":"C1"},{"value":"6,56E-08","module":"C2"},{"value":"1,06E-08","module":"C3"},{"value":"2,22E-08","module":"C4"},{"value":"2,89E-05","module":"D"}]},{"parameter":"ADPF","unit":"MJ","values":[{"value":"3,76E+02","module":"A1-A3"},{"value":"9,90E+00","module":"A4"},{"value":"5,41E-02","module":"A5"},{"value":"0,0E+00","module":"C1"},{"value":"2,80E-01","module":"C2"},{"value":"9,31E-02","module":"C3"},{"value":"1,01E-01","module":"C4"},{"value":"4,21E+00","module":"D"}]},{"parameter":"WDP","unit":"m^3 world-eq deprived","values":[{"value":"9,28E+00","module":"A1-A3"},{"value":"3,01E-02","module":"A4"},{"value":"1,75E-04","module":"A5"},{"value":"0,0E+00","module":"C1"},{"value":"8,54E-04","module":"C2"},{"value":"1,04E-03","module":"C3"},{"value":"-3,11E-04","module":"C4"},{"value":"1,29E-01","module":"D"}]},{"parameter":"EP-freshwater","unit":"kg P-eq","values":[{"value":"1,43E-03","module":"A1-A3"},{"value":"4,66E-06","module":"A4"},{"value":"2,56E-08","module":"A5"},{"value":"0,0E+00","module":"C1"},{"value":"1,32E-07","module":"C2"},{"value":"4,94E-07","module":"C3"},{"value":"4,52E-07","module":"C4"},{"value":"1,39E-05","module":"D"}]},{"parameter":"EP-marine","unit":"kg N-eq","values":[{"value":"3,38E-02","module":"A1-A3"},{"value":"3,69E-04","module":"A4"},{"value":"2,21E-06","module":"A5"},{"value":"0,0E+00","module":"C1"},{"value":"1,04E-05","module":"C2"},{"value":"2,90E-06","module":"C3"},{"value":"1,61E-05","module":"C4"},{"value":"1,68E-04","module":"D"}]},{"parameter":"EP-terrestrial","unit":"mol N-eq","values":[{"value":"3,05E-01","module":"A1-A3"},{"value":"4,11E-03","module":"A4"},{"value":"2,45E-05","module":"A5"},{"value":"0,0E+00","module":"C1"},{"value":"1,16E-04","module":"C2"},{"value":"3,35E-05","module":"C3"},{"value":"1,67E-04","module":"C4"},{"value":"1,95E-03","module":"D"}]}],"additional_environmental_impact":[{"parameter":"PM","unit":"Disease incidence","values":[{"value":"1,71E-06","module":"A1-A3"},{"value":"5,25E-08","module":"A4"},{"value":"2,87E-10","module":"A5"},{"value":"0,0E+00","module":"C1"},{"value":"1,49E-09","module":"C2"},{"value":"6,05E-11","module":"C3"},{"value":"9,64E-10","module":"C4"},{"value":"3,14E-08","module":"D"}]},{"parameter":"ETP-fw","unit":"CTUe","values":[{"value":"1,33E+03","module":"A1-A3"},{"value":"7,77E+00","module":"A4"},{"value":"4,29E-02","module":"A5"},{"value":"0,0E+00","module":"C1"},{"value":"2,20E-01","module":"C2"},{"value":"4,68E-02","module":"C3"},{"value":"8,41E+01","module":"C4"},{"value":"1,10E+01","module":"D"}]},{"parameter":"HTP-c","unit":"CTUh","values":[{"value":"1,49E-07","module":"A1-A3"},{"value":"2,50E-10","module":"A4"},{"value":"1,47E-12","module":"A5"},{"value":"0,0E+00","module":"C1"},{"value":"7,08E-12","module":"C2"},{"value":"1,25E-12","module":"C3"},{"value":"1,62E-11","module":"C4"},{"value":"1,03E-08","module":"D"}]},{"parameter":"HTP-nc","unit":"CTUh","values":[{"value":"7,39E-07","module":"A1-A3"},{"value":"7,85E-09","module":"A4"},{"value":"4,72E-11","module":"A5"},{"value":"0,0E+00","module":"C1"},{"value":"2,22E-10","module":"C2"},{"value":"4,07E-11","module":"C3"},{"value":"2,06E-10","module":"C4"},{"value":"1,64E-07","module":"D"}]},{"parameter":"SQP","unit":"SQP","values":[{"value":"1,16E+02","module":"A1-A3"},{"value":"6,90E+00","module":"A4"},{"value":"3,76E-02","module":"A5"},{"value":"0,0E+00","module":"C1"},{"value":"1,95E-01","module":"C2"},{"value":"1,43E-02","module":"C3"},{"value":"1,79E-01","module":"C4"},{"value":"1,13E+00","module":"D"}]}],"resource_use":[{"parameter":"PERE","unit":"MJ","values":[{"value":"4,52E+01","module":"A1-A3"},{"value":"1,39E-01","module":"A4"},{"value":"-6,30E-03","module":"A5"},{"value":"0,0E+00","module":"C1"},{"value":"3,94E-03","module":"C2"},{"value":"1,77E-02","module":"C3"},{"value":"9,00E-03","module":"C4"},{"value":"4,72E-01","module":"D"}]},{"parameter":"PERM","unit":"MJ","values":[{"value":"1,89E+00","module":"A1-A3"},{"value":"0,0E+00","module":"A4"},{"value":"-1,87E+00","module":"A5"},{"value":"0,0E+00","module":"C1"},{"value":"0,0E+00","module":"C2"},{"value":"0,0E+00","module":"C3"},{"value":"0,0E+00","module":"C4"},{"value":"0,0E+00","module":"D"}]},{"parameter":"PERT","unit":"MJ","values":[{"value":"4,71E+01","module":"A1-A3"},{"value":"1,39E-01","module":"A4"},{"value":"-1,88E+00","module":"A5"},{"value":"0,0E+00","module":"C1"},{"value":"3,94E-03","module":"C2"},{"value":"1,77E-02","module":"C3"},{"value":"9,00E-03","module":"C4"},{"value":"4,72E-01","module":"D"}]},{"parameter":"PENRE","unit":"MJ","values":[{"value":"3,94E+02","module":"A1-A3"},{"value":"9,91E+00","module":"A4"},{"value":"9,51E-02","module":"A5"},{"value":"0,0E+00","module":"C1"},{"value":"2,81E-01","module":"C2"},{"value":"9,40E-02","module":"C3"},{"value":"1,46E-01","module":"C4"},{"value":"4,23E+00","module":"D"}]},{"parameter":"PENRM","unit":"MJ","values":[{"value":"1,65E+00","module":"A1-A3"},{"value":"0,0E+00","module":"A4"},{"value":"-4,10E-02","module":"A5"},{"value":"0,0E+00","module":"C1"},{"value":"0,0E+00","module":"C2"},{"value":"0,0E+00","module":"C3"},{"value":"-4,50E-02","module":"C4"},{"value":"0,0E+00","module":"D"}]},{"parameter":"PENRT","unit":"MJ","values":[{"value":"3,96E+02","module":"A1-A3"},{"value":"9,91E+00","module":"A4"},{"value":"5,42E-02","module":"A5"},{"value":"0,0E+00","module":"C1"},{"value":"2,81E-01","module":"C2"},{"value":"9,40E-02","module":"C3"},{"value":"1,01E-01","module":"C4"},{"value":"4,23E+00","module":"D"}]},{"parameter":"SM","unit":"kg","values":[{"value":"5,11E-01","module":"A1-A3"},{"value":"0,0E+00","module":"A4"},{"value":"0,0E+00","module":"A5"},{"value":"0,0E+00","module":"C1"},{"value":"0,0E+00","module":"C2"},{"value":"0,0E+00","module":"C3"},{"value":"0,0E+00","module":"C4"},{"value":"0,0E+00","module":"D"}]},{"parameter":"RSF","unit":"MJ","values":[{"value":"0,0E+00","module":"A1-A3"},{"value":"0,0E+00","module":"A4"},{"value":"0,0E+00","module":"A5"},{"value":"0,0E+00","module":"C1"},{"value":"0,0E+00","module":"C2"},{"value":"0,0E+00","module":"C3"},{"value":"0,0E+00","module":"C4"},{"value":"0,0E+00","module":"D"}]},{"parameter":"NRSF","unit":"MJ","values":[{"value":"0,0E+00","module":"A1-A3"},{"value":"0,0E+00","module":"A4"},{"value":"0,0E+00","module":"A5"},{"value":"0,0E+00","module":"C1"},{"value":"0,0E+00","module":"C2"},{"value":"0,0E+00","module":"C3"},{"value":"0,0E+00","module":"C4"},{"value":"0,0E+00","module":"D"}]},{"parameter":"FW","unit":"m^3","values":[{"value":"2,95E-01","module":"A1-A3"},{"value":"1,05E-03","module":"A4"},{"value":"7,95E-06","module":"A5"},{"value":"0,0E+00","module":"C1"},{"value":"2,97E-05","module":"C2"},{"value":"6,00E-05","module":"C3"},{"value":"1,91E-04","module":"C4"},{"value":"3,78E-03","module":"D"}]}],"end_of_life_waste":[{"parameter":"HWD","unit":"kg","values":[{"value":"1,10E-01","module":"A1-A3"},{"value":"2,59E-05","module":"A4"},{"value":"1,44E-07","module":"A5"},{"value":"0,0E+00","module":"C1"},{"value":"7,32E-07","module":"C2"},{"value":"3,30E-08","module":"C3"},{"value":"2,65E-07","module":"C4"},{"value":"4,16E-04","module":"D"}]},{"parameter":"NHWD","unit":"kg","values":[{"value":"1,26E+01","module":"A1-A3"},{"value":"5,21E-01","module":"A4"},{"value":"2,89E-03","module":"A5"},{"value":"0,0E+00","module":"C1"},{"value":"1,48E-02","module":"C2"},{"value":"3,50E-04","module":"C3"},{"value":"3,21E-01","module":"C4"},{"value":"1,69E-01","module":"D"}]},{"parameter":"RWD","unit":"kg","values":[{"value":"2,20E-03","module":"A1-A3"},{"value":"1,43E-04","module":"A4"},{"value":"7,80E-07","module":"A5"},{"value":"0,0E+00","module":"C1"},{"value":"4,06E-06","module":"C2"},{"value":"1,25E-06","module":"C3"},{"value":"1,31E-06","module":"C4"},{"value":"3,74E-05","module":"D"}]}],"end_of_life_flow":[{"parameter":"CRU","unit":"kg","values":[{"value":"0,0E+00","module":"A1-A3"},{"value":"0,0E+00","module":"A4"},{"value":"0,0E+00","module":"A5"},{"value":"0,0E+00","module":"C1"},{"value":"0,0E+00","module":"C2"},{"value":"0,0E+00","module":"C3"},{"value":"0,0E+00","module":"C4"},{"value":"0,0E+00","module":"D"}]},{"parameter":"MFR","unit":"kg","values":[{"value":"7,04E-01","module":"A1-A3"},{"value":"0,0E+00","module":"A4"},{"value":"1,45E-01","module":"A5"},{"value":"0,0E+00","module":"C1"},{"value":"0,0E+00","module":"C2"},{"value":"6,58E-01","module":"C3"},{"value":"0,0E+00","module":"C4"},{"value":"0,0E+00","module":"D"}]},{"parameter":"MER","unit":"kg","values":[{"value":"0,0E+00","module":"A1-A3"},{"value":"0,0E+00","module":"A4"},{"value":"0,0E+00","module":"A5"},{"value":"0,0E+00","module":"C1"},{"value":"0,0E+00","module":"C2"},{"value":"0,0E+00","module":"C3"},{"value":"0,0E+00","module":"C4"},{"value":"0,0E+00","module":"D"}]},{"parameter":"EEE","unit":"MJ","values":[{"value":"0,0E+00","module":"A1-A3"},{"value":"0,0E+00","module":"A4"},{"value":"0,0E+00","module":"A5"},{"value":"0,0E+00","module":"C1"},{"value":"0,0E+00","module":"C2"},{"value":"0,0E+00","module":"C3"},{"value":"0,0E+00","module":"C4"},{"value":"0,0E+00","module":"D"}]},{"parameter":"EET","unit":"MJ","values":[{"value":"0,0E+00","module":"A1-A3"},{"value":"0,0E+00","module":"A4"},{"value":"0,0E+00","module":"A5"},{"value":"0,0E+00","module":"C1"},{"value":"0,0E+00","module":"C2"},{"value":"0,0E+00","module":"C3"},{"value":"0,0E+00","module":"C4"},{"value":"0,0E+00","module":"D"}]}]}