{"product_name":"U01-12 - Aln\u00f6n Table","epd_id":"NEPD-8480-8137","compliance":["EN 15804+A2","ISO 14025","ISO 21930"],"producer_name":"Nola Industrier Aktiebolag","environmental_impact":[{"parameter":"GWP-total","unit":"kg CO2-eq.","values":[{"value":"1,91E+01","module":"A1-A3"},{"value":"1,93E+00","module":"A4"},{"value":"8,35E+00","module":"A5"},{"value":"0,0E+00","module":"B2"},{"value":"0,0E+00","module":"B3"},{"value":"0,0E+00","module":"B4"},{"value":"0,0E+00","module":"C1"},{"value":"4,42E-01","module":"C2"},{"value":"5,28E+01","module":"C3"},{"value":"1,38E-01","module":"C4"},{"value":"-8,25E+00","module":"D"}]},{"parameter":"GWP-fossil","unit":"kg CO2-eq.","values":[{"value":"7,10E+01","module":"A1-A3"},{"value":"1,92E+00","module":"A4"},{"value":"1,60E-01","module":"A5"},{"value":"0,0E+00","module":"B2"},{"value":"0,0E+00","module":"B3"},{"value":"0,0E+00","module":"B4"},{"value":"0,0E+00","module":"C1"},{"value":"4,41E-01","module":"C2"},{"value":"8,63E+00","module":"C3"},{"value":"1,38E-01","module":"C4"},{"value":"-8,18E+00","module":"D"}]},{"parameter":"GWP-biogenic","unit":"kg CO2-eq.","values":[{"value":"-5,21E+01","module":"A1-A3"},{"value":"7,90E-04","module":"A4"},{"value":"8,19E+00","module":"A5"},{"value":"0,0E+00","module":"B2"},{"value":"0,0E+00","module":"B3"},{"value":"0,0E+00","module":"B4"},{"value":"0,0E+00","module":"C1"},{"value":"1,80E-04","module":"C2"},{"value":"4,42E+01","module":"C3"},{"value":"1,00E-04","module":"C4"},{"value":"-7,24E-03","module":"D"}]},{"parameter":"GWP-luluc","unit":"kg CO2-eq.","values":[{"value":"2,11E-01","module":"A1-A3"},{"value":"5,62E-04","module":"A4"},{"value":"3,84E-05","module":"A5"},{"value":"0,0E+00","module":"B2"},{"value":"0,0E+00","module":"B3"},{"value":"0,0E+00","module":"B4"},{"value":"0,0E+00","module":"C1"},{"value":"1,54E-04","module":"C2"},{"value":"2,11E-04","module":"C3"},{"value":"4,08E-05","module":"C4"},{"value":"-6,49E-02","module":"D"}]},{"parameter":"ODP","unit":"kg CFC 11-eq.","values":[{"value":"5,60E-06","module":"A1-A3"},{"value":"4,45E-07","module":"A4"},{"value":"2,41E-08","module":"A5"},{"value":"0,0E+00","module":"B2"},{"value":"0,0E+00","module":"B3"},{"value":"0,0E+00","module":"B4"},{"value":"0,0E+00","module":"C1"},{"value":"1,01E-07","module":"C2"},{"value":"8,92E-08","module":"C3"},{"value":"4,15E-08","module":"C4"},{"value":"-1,31E-01","module":"D"}]},{"parameter":"AP","unit":"mol H+-eq.","values":[{"value":"3,79E-01","module":"A1-A3"},{"value":"8,09E-03","module":"A4"},{"value":"1,19E-03","module":"A5"},{"value":"0,0E+00","module":"B2"},{"value":"0,0E+00","module":"B3"},{"value":"0,0E+00","module":"B4"},{"value":"0,0E+00","module":"C1"},{"value":"1,80E-03","module":"C2"},{"value":"5,92E-03","module":"C3"},{"value":"9,55E-04","module":"C4"},{"value":"-4,66E-02","module":"D"}]},{"parameter":"POCP","unit":"kg NMVOC-eq.","values":[{"value":"3,59E-01","module":"A1-A3"},{"value":"8,65E-03","module":"A4"},{"value":"1,40E-03","module":"A5"},{"value":"0,0E+00","module":"B2"},{"value":"0,0E+00","module":"B3"},{"value":"0,0E+00","module":"B4"},{"value":"0,0E+00","module":"C1"},{"value":"1,81E-03","module":"C2"},{"value":"7,00E-03","module":"C3"},{"value":"1,08E-03","module":"C4"},{"value":"-4,64E-02","module":"D"}]},{"parameter":"ADPE","unit":"kg Sb-eq.","values":[{"value":"1,62E-02","module":"A1-A3"},{"value":"3,29E-05","module":"A4"},{"value":"2,44E-06","module":"A5"},{"value":"0,0E+00","module":"B2"},{"value":"0,0E+00","module":"B3"},{"value":"0,0E+00","module":"B4"},{"value":"0,0E+00","module":"C1"},{"value":"1,20E-05","module":"C2"},{"value":"4,04E-06","module":"C3"},{"value":"2,32E-06","module":"C4"},{"value":"-1,28E-04","module":"D"}]},{"parameter":"ADPF","unit":"MJ","values":[{"value":"1,04E+03","module":"A1-A3"},{"value":"2,99E+01","module":"A4"},{"value":"1,77E+00","module":"A5"},{"value":"0,0E+00","module":"B2"},{"value":"0,0E+00","module":"B3"},{"value":"0,0E+00","module":"B4"},{"value":"0,0E+00","module":"C1"},{"value":"6,65E+00","module":"C2"},{"value":"4,83E+00","module":"C3"},{"value":"3,08E+00","module":"C4"},{"value":"-7,95E+01","module":"D"}]},{"parameter":"WDP","unit":"m3 world-eq.","values":[{"value":"1,52E+04","module":"A1-A3"},{"value":"2,30E+01","module":"A4"},{"value":"2,85E+00","module":"A5"},{"value":"0,0E+00","module":"B2"},{"value":"0,0E+00","module":"B3"},{"value":"0,0E+00","module":"B4"},{"value":"0,0E+00","module":"C1"},{"value":"6,35E+00","module":"C2"},{"value":"-1,48E+01","module":"C3"},{"value":"6,55E+00","module":"C4"},{"value":"1,03E+01","module":"D"}]},{"parameter":"EP-freshwater","unit":"kg P-eq.","values":[{"value":"3,95E-03","module":"A1-A3"},{"value":"1,47E-05","module":"A4"},{"value":"1,77E-06","module":"A5"},{"value":"0,0E+00","module":"B2"},{"value":"0,0E+00","module":"B3"},{"value":"0,0E+00","module":"B4"},{"value":"0,0E+00","module":"C1"},{"value":"3,47E-06","module":"C2"},{"value":"1,36E-05","module":"C3"},{"value":"1,40E-06","module":"C4"},{"value":"-5,53E-04","module":"D"}]},{"parameter":"EP-marine","unit":"kg N-eq.","values":[{"value":"7,75E-02","module":"A1-A3"},{"value":"2,43E-03","module":"A4"},{"value":"5,18E-04","module":"A5"},{"value":"0,0E+00","module":"B2"},{"value":"0,0E+00","module":"B3"},{"value":"0,0E+00","module":"B4"},{"value":"0,0E+00","module":"C1"},{"value":"5,35E-04","module":"C2"},{"value":"2,65E-03","module":"C3"},{"value":"3,40E-04","module":"C4"},{"value":"-1,14E-02","module":"D"}]},{"parameter":"EP-terrestrial","unit":"mol N-eq.","values":[{"value":"8,89E-01","module":"A1-A3"},{"value":"2,69E-02","module":"A4"},{"value":"5,44E-03","module":"A5"},{"value":"0,0E+00","module":"B2"},{"value":"0,0E+00","module":"B3"},{"value":"0,0E+00","module":"B4"},{"value":"0,0E+00","module":"C1"},{"value":"5,92E-03","module":"C2"},{"value":"2,79E-02","module":"C3"},{"value":"3,76E-03","module":"C4"},{"value":"-1,20E-01","module":"D"}]},{"parameter":"GWP-IOBC","unit":"kg CO2-eq.","values":[{"value":"7,14E+01","module":"A1-A3"},{"value":"1,93E+00","module":"A4"},{"value":"1,60E-01","module":"A5"},{"value":"0,0E+00","module":"B2"},{"value":"0,0E+00","module":"B3"},{"value":"0,0E+00","module":"B4"},{"value":"0,0E+00","module":"C1"},{"value":"4,42E-01","module":"C2"},{"value":"4,84E+00","module":"C3"},{"value":"1,46E-01","module":"C4"},{"value":"-1,14E+01","module":"D"}]}],"additional_environmental_impact":[{"parameter":"PM","unit":"disease incidence","values":[{"value":"7,04E-06","module":"A1-A3"},{"value":"1,69E-07","module":"A4"},{"value":"1,46E-08","module":"A5"},{"value":"0,0E+00","module":"B2"},{"value":"0,0E+00","module":"B3"},{"value":"0,0E+00","module":"B4"},{"value":"0,0E+00","module":"C1"},{"value":"3,18E-08","module":"C2"},{"value":"7,99E-08","module":"C3"},{"value":"1,74E-08","module":"C4"},{"value":"-1,43E-06","module":"D"}]},{"parameter":"ETP-fw","unit":"CTUe","values":[{"value":"2,98E+03","module":"A1-A3"},{"value":"2,19E+01","module":"A4"},{"value":"2,00E+00","module":"A5"},{"value":"0,0E+00","module":"B2"},{"value":"0,0E+00","module":"B3"},{"value":"0,0E+00","module":"B4"},{"value":"0,0E+00","module":"C1"},{"value":"4,90E+00","module":"C2"},{"value":"3,34E+01","module":"C3"},{"value":"1,91E+00","module":"C4"},{"value":"-4,96E+02","module":"D"}]},{"parameter":"HTP-c","unit":"CTUh","values":[{"value":"5,09E-07","module":"A1-A3"},{"value":"0,0E+00","module":"A4"},{"value":"2,18E-10","module":"A5"},{"value":"0,0E+00","module":"B2"},{"value":"0,0E+00","module":"B3"},{"value":"0,0E+00","module":"B4"},{"value":"0,0E+00","module":"C1"},{"value":"0,0E+00","module":"C2"},{"value":"2,42E-09","module":"C3"},{"value":"7,20E-11","module":"C4"},{"value":"-3,33E-08","module":"D"}]},{"parameter":"HTP-nc","unit":"CTUh","values":[{"value":"2,31E-06","module":"A1-A3"},{"value":"2,12E-08","module":"A4"},{"value":"1,04E-08","module":"A5"},{"value":"0,0E+00","module":"B2"},{"value":"0,0E+00","module":"B3"},{"value":"0,0E+00","module":"B4"},{"value":"0,0E+00","module":"C1"},{"value":"5,29E-09","module":"C2"},{"value":"6,41E-08","module":"C3"},{"value":"1,97E-09","module":"C4"},{"value":"5,33E-07","module":"D"}]},{"parameter":"SQP","unit":"unitless","values":[{"value":"5,63E+03","module":"A1-A3"},{"value":"3,43E+01","module":"A4"},{"value":"1,07E+00","module":"A5"},{"value":"0,0E+00","module":"B2"},{"value":"0,0E+00","module":"B3"},{"value":"0,0E+00","module":"B4"},{"value":"0,0E+00","module":"C1"},{"value":"4,59E+00","module":"C2"},{"value":"8,75E-01","module":"C3"},{"value":"6,74E+00","module":"C4"},{"value":"-1,76E+02","module":"D"}]},{"parameter":"IRP","unit":"kBq U235-eq.","values":[{"value":"6,67E+00","module":"A1-A3"},{"value":"1,31E-01","module":"A4"},{"value":"6,47E-03","module":"A5"},{"value":"0,0E+00","module":"B2"},{"value":"0,0E+00","module":"B3"},{"value":"0,0E+00","module":"B4"},{"value":"0,0E+00","module":"C1"},{"value":"2,91E-02","module":"C2"},{"value":"1,30E-02","module":"C3"},{"value":"1,24E-02","module":"C4"},{"value":"-1,42E-01","module":"D"}]}],"resource_use":[{"parameter":"PERE","unit":"MJ","values":[{"value":"7,16E+02","module":"A1-A3"},{"value":"3,77E-01","module":"A4"},{"value":"3,67E-02","module":"A5"},{"value":"0,0E+00","module":"B2"},{"value":"0,0E+00","module":"B3"},{"value":"0,0E+00","module":"B4"},{"value":"0,0E+00","module":"C1"},{"value":"9,39E-02","module":"C2"},{"value":"2,64E-01","module":"C3"},{"value":"5,94E-02","module":"C4"},{"value":"-1,63E+02","module":"D"}]},{"parameter":"PERM","unit":"MJ","values":[{"value":"4,46E+02","module":"A1-A3"},{"value":"0,0E+00","module":"A4"},{"value":"-7,50E+01","module":"A5"},{"value":"0,0E+00","module":"B2"},{"value":"0,0E+00","module":"B3"},{"value":"0,0E+00","module":"B4"},{"value":"0,0E+00","module":"C1"},{"value":"0,0E+00","module":"C2"},{"value":"-3,71E+02","module":"C3"},{"value":"0,0E+00","module":"C4"},{"value":"0,0E+00","module":"D"}]},{"parameter":"PERT","unit":"MJ","values":[{"value":"1,16E+03","module":"A1-A3"},{"value":"3,77E-01","module":"A4"},{"value":"-7,49E+01","module":"A5"},{"value":"0,0E+00","module":"B2"},{"value":"0,0E+00","module":"B3"},{"value":"0,0E+00","module":"B4"},{"value":"0,0E+00","module":"C1"},{"value":"9,39E-02","module":"C2"},{"value":"-3,71E+02","module":"C3"},{"value":"5,94E-02","module":"C4"},{"value":"-1,63E+02","module":"D"}]},{"parameter":"PENRE","unit":"MJ","values":[{"value":"9,07E+02","module":"A1-A3"},{"value":"2,99E+01","module":"A4"},{"value":"1,77E+00","module":"A5"},{"value":"0,0E+00","module":"B2"},{"value":"0,0E+00","module":"B3"},{"value":"0,0E+00","module":"B4"},{"value":"0,0E+00","module":"C1"},{"value":"6,65E+00","module":"C2"},{"value":"5,19E+00","module":"C3"},{"value":"3,08E+00","module":"C4"},{"value":"-7,94E+01","module":"D"}]},{"parameter":"PENRM","unit":"MJ","values":[{"value":"1,30E+02","module":"A1-A3"},{"value":"0,0E+00","module":"A4"},{"value":"-8,07E+00","module":"A5"},{"value":"0,0E+00","module":"B2"},{"value":"0,0E+00","module":"B3"},{"value":"0,0E+00","module":"B4"},{"value":"0,0E+00","module":"C1"},{"value":"0,0E+00","module":"C2"},{"value":"-1,22E+02","module":"C3"},{"value":"0,0E+00","module":"C4"},{"value":"0,0E+00","module":"D"}]},{"parameter":"PENRT","unit":"MJ","values":[{"value":"1,04E+03","module":"A1-A3"},{"value":"2,99E+01","module":"A4"},{"value":"-6,30E+00","module":"A5"},{"value":"0,0E+00","module":"B2"},{"value":"0,0E+00","module":"B3"},{"value":"0,0E+00","module":"B4"},{"value":"0,0E+00","module":"C1"},{"value":"6,65E+00","module":"C2"},{"value":"-1,17E+02","module":"C3"},{"value":"3,08E+00","module":"C4"},{"value":"-7,94E+01","module":"D"}]},{"parameter":"SM","unit":"kg","values":[{"value":"2,36E-01","module":"A1-A3"},{"value":"0,0E+00","module":"A4"},{"value":"0,0E+00","module":"A5"},{"value":"0,0E+00","module":"B2"},{"value":"0,0E+00","module":"B3"},{"value":"0,0E+00","module":"B4"},{"value":"0,0E+00","module":"C1"},{"value":"0,0E+00","module":"C2"},{"value":"0,0E+00","module":"C3"},{"value":"0,0E+00","module":"C4"},{"value":"0,0E+00","module":"D"}]},{"parameter":"RSF","unit":"MJ","values":[{"value":"1,08E+00","module":"A1-A3"},{"value":"1,32E-02","module":"A4"},{"value":"1,06E-03","module":"A5"},{"value":"0,0E+00","module":"B2"},{"value":"0,0E+00","module":"B3"},{"value":"0,0E+00","module":"B4"},{"value":"0,0E+00","module":"C1"},{"value":"3,36E-03","module":"C2"},{"value":"6,24E-03","module":"C3"},{"value":"1,57E-03","module":"C4"},{"value":"2,03E-01","module":"D"}]},{"parameter":"NRSF","unit":"MJ","values":[{"value":"3,83E+01","module":"A1-A3"},{"value":"4,42E-02","module":"A4"},{"value":"1,18E-02","module":"A5"},{"value":"0,0E+00","module":"B2"},{"value":"0,0E+00","module":"B3"},{"value":"0,0E+00","module":"B4"},{"value":"0,0E+00","module":"C1"},{"value":"1,20E-02","module":"C2"},{"value":"0,0E+00","module":"C3"},{"value":"1,59E-01","module":"C4"},{"value":"-2,72E+00","module":"D"}]},{"parameter":"FW","unit":"m3","values":[{"value":"6,96E-01","module":"A1-A3"},{"value":"3,41E-03","module":"A4"},{"value":"1,28E-03","module":"A5"},{"value":"0,0E+00","module":"B2"},{"value":"0,0E+00","module":"B3"},{"value":"0,0E+00","module":"B4"},{"value":"0,0E+00","module":"C1"},{"value":"7,01E-04","module":"C2"},{"value":"8,72E-03","module":"C3"},{"value":"2,78E-03","module":"C4"},{"value":"-2,05E-01","module":"D"}]}],"end_of_life_waste":[{"parameter":"HWD","unit":"kg","values":[{"value":"4,09E-01","module":"A1-A3"},{"value":"1,64E-03","module":"A4"},{"value":"0,0E+00","module":"A5"},{"value":"0,0E+00","module":"B2"},{"value":"0,0E+00","module":"B3"},{"value":"0,0E+00","module":"B4"},{"value":"0,0E+00","module":"C1"},{"value":"3,39E-04","module":"C2"},{"value":"0,0E+00","module":"C3"},{"value":"1,23E+01","module":"C4"},{"value":"-3,44E-02","module":"D"}]},{"parameter":"NHWD","unit":"kg","values":[{"value":"3,56E+01","module":"A1-A3"},{"value":"2,60E+00","module":"A4"},{"value":"5,59E+00","module":"A5"},{"value":"0,0E+00","module":"B2"},{"value":"0,0E+00","module":"B3"},{"value":"0,0E+00","module":"B4"},{"value":"0,0E+00","module":"C1"},{"value":"3,18E-01","module":"C2"},{"value":"3,51E+00","module":"C3"},{"value":"2,65E-01","module":"C4"},{"value":"-3,22E+00","module":"D"}]},{"parameter":"RWD","unit":"kg","values":[{"value":"4,15E-03","module":"A1-A3"},{"value":"2,04E-04","module":"A4"},{"value":"0,0E+00","module":"A5"},{"value":"0,0E+00","module":"B2"},{"value":"0,0E+00","module":"B3"},{"value":"0,0E+00","module":"B4"},{"value":"0,0E+00","module":"C1"},{"value":"4,54E-05","module":"C2"},{"value":"0,0E+00","module":"C3"},{"value":"1,97E-05","module":"C4"},{"value":"-1,17E-04","module":"D"}]}],"end_of_life_flow":[{"parameter":"CRU","unit":"kg","values":[{"value":"0,0E+00","module":"A1-A3"},{"value":"0,0E+00","module":"A4"},{"value":"0,0E+00","module":"A5"},{"value":"0,0E+00","module":"B2"},{"value":"0,0E+00","module":"B3"},{"value":"0,0E+00","module":"B4"},{"value":"0,0E+00","module":"C1"},{"value":"0,0E+00","module":"C2"},{"value":"0,0E+00","module":"C3"},{"value":"0,0E+00","module":"C4"},{"value":"0,0E+00","module":"D"}]},{"parameter":"MFR","unit":"kg","values":[{"value":"5,17E+00","module":"A1-A3"},{"value":"0,0E+00","module":"A4"},{"value":"9,71E-02","module":"A5"},{"value":"0,0E+00","module":"B2"},{"value":"0,0E+00","module":"B3"},{"value":"0,0E+00","module":"B4"},{"value":"0,0E+00","module":"C1"},{"value":"0,0E+00","module":"C2"},{"value":"5,88E+00","module":"C3"},{"value":"0,0E+00","module":"C4"},{"value":"0,0E+00","module":"D"}]},{"parameter":"MER","unit":"kg","values":[{"value":"3,31E+00","module":"A1-A3"},{"value":"0,0E+00","module":"A4"},{"value":"5,36E+00","module":"A5"},{"value":"0,0E+00","module":"B2"},{"value":"0,0E+00","module":"B3"},{"value":"0,0E+00","module":"B4"},{"value":"0,0E+00","module":"C1"},{"value":"0,0E+00","module":"C2"},{"value":"4,74E+01","module":"C3"},{"value":"0,0E+00","module":"C4"},{"value":"0,0E+00","module":"D"}]},{"parameter":"EEE","unit":"MJ","values":[{"value":"2,30E+00","module":"A1-A3"},{"value":"0,0E+00","module":"A4"},{"value":"3,73E+00","module":"A5"},{"value":"0,0E+00","module":"B2"},{"value":"0,0E+00","module":"B3"},{"value":"0,0E+00","module":"B4"},{"value":"0,0E+00","module":"C1"},{"value":"0,0E+00","module":"C2"},{"value":"1,89E+01","module":"C3"},{"value":"0,0E+00","module":"C4"},{"value":"0,0E+00","module":"D"}]},{"parameter":"EET","unit":"MJ","values":[{"value":"3,48E+01","module":"A1-A3"},{"value":"0,0E+00","module":"A4"},{"value":"5,64E+01","module":"A5"},{"value":"0,0E+00","module":"B2"},{"value":"0,0E+00","module":"B3"},{"value":"0,0E+00","module":"B4"},{"value":"0,0E+00","module":"C1"},{"value":"0,0E+00","module":"C2"},{"value":"2,86E+02","module":"C3"},{"value":"0,0E+00","module":"C4"},{"value":"0,0E+00","module":"D"}]}]}