{"product_name":"U11-53P - SunSet - Extension for round table","epd_id":"NEPD-7348-6739","compliance":["EN 15804+A2","ISO 14025","ISO 21930"],"producer_name":"Nola Industrier Aktiebolag","environmental_impact":[{"parameter":"GWP-total","unit":"kg CO2-eq.","values":[{"value":"7,48E+00","module":"A1-A3"},{"value":"7,68E-01","module":"A4"},{"value":"9,81E-01","module":"A5"},{"value":"3,45E-03","module":"B2"},{"value":"0,0E+00","module":"B3"},{"value":"0,0E+00","module":"B4"},{"value":"0,0E+00","module":"C1"},{"value":"7,04E-02","module":"C2"},{"value":"2,15E+01","module":"C3"},{"value":"6,66E-02","module":"C4"},{"value":"-3,97E+00","module":"D"}]},{"parameter":"GWP-fossil","unit":"kg CO2-eq.","values":[{"value":"2,95E+01","module":"A1-A3"},{"value":"7,67E-01","module":"A4"},{"value":"1,08E-02","module":"A5"},{"value":"3,43E-03","module":"B2"},{"value":"0,0E+00","module":"B3"},{"value":"0,0E+00","module":"B4"},{"value":"0,0E+00","module":"C1"},{"value":"7,03E-02","module":"C2"},{"value":"1,97E-01","module":"C3"},{"value":"6,65E-02","module":"C4"},{"value":"-3,94E+00","module":"D"}]},{"parameter":"GWP-biogenic","unit":"kg CO2-eq.","values":[{"value":"-2,22E+01","module":"A1-A3"},{"value":"3,15E-04","module":"A4"},{"value":"9,70E-01","module":"A5"},{"value":"2,16E-05","module":"B2"},{"value":"0,0E+00","module":"B3"},{"value":"0,0E+00","module":"B4"},{"value":"0,0E+00","module":"C1"},{"value":"2,87E-05","module":"C2"},{"value":"2,13E+01","module":"C3"},{"value":"4,92E-05","module":"C4"},{"value":"-3,35E-03","module":"D"}]},{"parameter":"GWP-luluc","unit":"kg CO2-eq.","values":[{"value":"1,93E-01","module":"A1-A3"},{"value":"2,24E-04","module":"A4"},{"value":"3,32E-06","module":"A5"},{"value":"5,58E-06","module":"B2"},{"value":"0,0E+00","module":"B3"},{"value":"0,0E+00","module":"B4"},{"value":"0,0E+00","module":"C1"},{"value":"2,46E-05","module":"C2"},{"value":"3,55E-05","module":"C3"},{"value":"1,96E-05","module":"C4"},{"value":"-2,83E-02","module":"D"}]},{"parameter":"ODP","unit":"kg CFC 11-eq.","values":[{"value":"2,87E-06","module":"A1-A3"},{"value":"1,77E-07","module":"A4"},{"value":"2,11E-09","module":"A5"},{"value":"3,04E-10","module":"B2"},{"value":"0,0E+00","module":"B3"},{"value":"0,0E+00","module":"B4"},{"value":"0,0E+00","module":"C1"},{"value":"1,60E-08","module":"C2"},{"value":"1,69E-08","module":"C3"},{"value":"2,00E-08","module":"C4"},{"value":"-5,69E-02","module":"D"}]},{"parameter":"AP","unit":"mol H+-eq.","values":[{"value":"1,60E-01","module":"A1-A3"},{"value":"3,22E-03","module":"A4"},{"value":"6,23E-05","module":"A5"},{"value":"2,00E-05","module":"B2"},{"value":"0,0E+00","module":"B3"},{"value":"0,0E+00","module":"B4"},{"value":"0,0E+00","module":"C1"},{"value":"2,88E-04","module":"C2"},{"value":"2,30E-03","module":"C3"},{"value":"4,60E-04","module":"C4"},{"value":"-2,21E-02","module":"D"}]},{"parameter":"POCP","unit":"kg NMVOC-eq.","values":[{"value":"1,54E-01","module":"A1-A3"},{"value":"3,45E-03","module":"A4"},{"value":"6,82E-05","module":"A5"},{"value":"1,16E-05","module":"B2"},{"value":"0,0E+00","module":"B3"},{"value":"0,0E+00","module":"B4"},{"value":"0,0E+00","module":"C1"},{"value":"2,89E-04","module":"C2"},{"value":"2,87E-03","module":"C3"},{"value":"5,21E-04","module":"C4"},{"value":"-2,21E-02","module":"D"}]},{"parameter":"ADPE","unit":"kg Sb-eq.","values":[{"value":"6,80E-04","module":"A1-A3"},{"value":"1,31E-05","module":"A4"},{"value":"2,36E-07","module":"A5"},{"value":"9,59E-08","module":"B2"},{"value":"0,0E+00","module":"B3"},{"value":"0,0E+00","module":"B4"},{"value":"0,0E+00","module":"C1"},{"value":"1,91E-06","module":"C2"},{"value":"9,04E-07","module":"C3"},{"value":"1,12E-06","module":"C4"},{"value":"-6,22E-05","module":"D"}]},{"parameter":"ADPF","unit":"MJ","values":[{"value":"5,59E+02","module":"A1-A3"},{"value":"1,19E+01","module":"A4"},{"value":"1,44E-01","module":"A5"},{"value":"5,86E-02","module":"B2"},{"value":"0,0E+00","module":"B3"},{"value":"0,0E+00","module":"B4"},{"value":"0,0E+00","module":"C1"},{"value":"1,06E+00","module":"C2"},{"value":"1,66E+00","module":"C3"},{"value":"1,48E+00","module":"C4"},{"value":"-3,77E+01","module":"D"}]},{"parameter":"WDP","unit":"m3 world-eq.","values":[{"value":"2,85E+04","module":"A1-A3"},{"value":"9,15E+00","module":"A4"},{"value":"1,93E-01","module":"A5"},{"value":"1,05E+00","module":"B2"},{"value":"0,0E+00","module":"B3"},{"value":"0,0E+00","module":"B4"},{"value":"0,0E+00","module":"C1"},{"value":"1,01E+00","module":"C2"},{"value":"4,48E+00","module":"C3"},{"value":"3,15E+00","module":"C4"},{"value":"2,47E+01","module":"D"}]},{"parameter":"EP-freshwater","unit":"kg P-eq.","values":[{"value":"1,88E-03","module":"A1-A3"},{"value":"5,85E-06","module":"A4"},{"value":"1,01E-07","module":"A5"},{"value":"2,74E-07","module":"B2"},{"value":"0,0E+00","module":"B3"},{"value":"0,0E+00","module":"B4"},{"value":"0,0E+00","module":"C1"},{"value":"5,52E-07","module":"C2"},{"value":"3,95E-06","module":"C3"},{"value":"6,74E-07","module":"C4"},{"value":"-2,64E-04","module":"D"}]},{"parameter":"EP-marine","unit":"kg N-eq.","values":[{"value":"3,35E-02","module":"A1-A3"},{"value":"9,69E-04","module":"A4"},{"value":"2,33E-05","module":"A5"},{"value":"3,17E-06","module":"B2"},{"value":"0,0E+00","module":"B3"},{"value":"0,0E+00","module":"B4"},{"value":"0,0E+00","module":"C1"},{"value":"8,53E-05","module":"C2"},{"value":"1,07E-03","module":"C3"},{"value":"1,63E-04","module":"C4"},{"value":"-5,35E-03","module":"D"}]},{"parameter":"EP-terrestrial","unit":"mol N-eq.","values":[{"value":"3,85E-01","module":"A1-A3"},{"value":"1,07E-02","module":"A4"},{"value":"2,50E-04","module":"A5"},{"value":"3,69E-05","module":"B2"},{"value":"0,0E+00","module":"B3"},{"value":"0,0E+00","module":"B4"},{"value":"0,0E+00","module":"C1"},{"value":"9,43E-04","module":"C2"},{"value":"1,14E-02","module":"C3"},{"value":"1,81E-03","module":"C4"},{"value":"-5,59E-02","module":"D"}]},{"parameter":"GWP-IOBC","unit":"kg CO2-eq.","values":[{"value":"2,98E+01","module":"A1-A3"},{"value":"7,68E-01","module":"A4"},{"value":"1,08E-02","module":"A5"},{"value":"3,45E-03","module":"B2"},{"value":"0,0E+00","module":"B3"},{"value":"0,0E+00","module":"B4"},{"value":"0,0E+00","module":"C1"},{"value":"7,04E-02","module":"C2"},{"value":"1,98E-01","module":"C3"},{"value":"6,68E-02","module":"C4"},{"value":"-5,53E+00","module":"D"}]}],"additional_environmental_impact":[{"parameter":"PM","unit":"disease incidence","values":[{"value":"3,22E-06","module":"A1-A3"},{"value":"6,75E-08","module":"A4"},{"value":"8,51E-10","module":"A5"},{"value":"1,68E-10","module":"B2"},{"value":"0,0E+00","module":"B3"},{"value":"0,0E+00","module":"B4"},{"value":"0,0E+00","module":"C1"},{"value":"5,06E-09","module":"C2"},{"value":"3,56E-08","module":"C3"},{"value":"8,35E-09","module":"C4"},{"value":"-6,52E-07","module":"D"}]},{"parameter":"ETP-fw","unit":"CTUe","values":[{"value":"1,49E+03","module":"A1-A3"},{"value":"8,73E+00","module":"A4"},{"value":"1,84E-01","module":"A5"},{"value":"6,34E-02","module":"B2"},{"value":"0,0E+00","module":"B3"},{"value":"0,0E+00","module":"B4"},{"value":"0,0E+00","module":"C1"},{"value":"7,81E-01","module":"C2"},{"value":"5,74E+00","module":"C3"},{"value":"9,08E-01","module":"C4"},{"value":"-2,37E+02","module":"D"}]},{"parameter":"HTP-c","unit":"CTUh","values":[{"value":"2,19E-07","module":"A1-A3"},{"value":"0,0E+00","module":"A4"},{"value":"9,00E-12","module":"A5"},{"value":"9,00E-12","module":"B2"},{"value":"0,0E+00","module":"B3"},{"value":"0,0E+00","module":"B4"},{"value":"0,0E+00","module":"C1"},{"value":"0,0E+00","module":"C2"},{"value":"8,47E-10","module":"C3"},{"value":"3,30E-11","module":"C4"},{"value":"-1,63E-08","module":"D"}]},{"parameter":"HTP-nc","unit":"CTUh","values":[{"value":"1,05E-06","module":"A1-A3"},{"value":"8,44E-09","module":"A4"},{"value":"4,14E-10","module":"A5"},{"value":"2,11E-10","module":"B2"},{"value":"0,0E+00","module":"B3"},{"value":"0,0E+00","module":"B4"},{"value":"0,0E+00","module":"C1"},{"value":"8,44E-10","module":"C2"},{"value":"2,41E-08","module":"C3"},{"value":"9,08E-10","module":"C4"},{"value":"2,72E-07","module":"D"}]},{"parameter":"SQP","unit":"unitless","values":[{"value":"1,24E+03","module":"A1-A3"},{"value":"1,37E+01","module":"A4"},{"value":"9,20E-02","module":"A5"},{"value":"1,64E-02","module":"B2"},{"value":"0,0E+00","module":"B3"},{"value":"0,0E+00","module":"B4"},{"value":"0,0E+00","module":"C1"},{"value":"7,31E-01","module":"C2"},{"value":"2,88E-01","module":"C3"},{"value":"3,26E+00","module":"C4"},{"value":"-7,66E+01","module":"D"}]},{"parameter":"IRP","unit":"kBq U235-eq.","values":[{"value":"9,96E+00","module":"A1-A3"},{"value":"5,21E-02","module":"A4"},{"value":"5,89E-04","module":"A5"},{"value":"4,05E-04","module":"B2"},{"value":"0,0E+00","module":"B3"},{"value":"0,0E+00","module":"B4"},{"value":"0,0E+00","module":"C1"},{"value":"4,64E-03","module":"C2"},{"value":"3,62E-03","module":"C3"},{"value":"5,95E-03","module":"C4"},{"value":"-6,00E-02","module":"D"}]}],"resource_use":[{"parameter":"PERE","unit":"MJ","values":[{"value":"4,56E+02","module":"A1-A3"},{"value":"1,50E-01","module":"A4"},{"value":"2,53E-03","module":"A5"},{"value":"7,96E-03","module":"B2"},{"value":"0,0E+00","module":"B3"},{"value":"0,0E+00","module":"B4"},{"value":"0,0E+00","module":"C1"},{"value":"1,50E-02","module":"C2"},{"value":"6,16E-02","module":"C3"},{"value":"2,86E-02","module":"C4"},{"value":"-7,11E+01","module":"D"}]},{"parameter":"PERM","unit":"MJ","values":[{"value":"1,88E+02","module":"A1-A3"},{"value":"0,0E+00","module":"A4"},{"value":"-9,06E+00","module":"A5"},{"value":"0,0E+00","module":"B2"},{"value":"0,0E+00","module":"B3"},{"value":"0,0E+00","module":"B4"},{"value":"0,0E+00","module":"C1"},{"value":"0,0E+00","module":"C2"},{"value":"-1,79E+02","module":"C3"},{"value":"0,0E+00","module":"C4"},{"value":"0,0E+00","module":"D"}]},{"parameter":"PERT","unit":"MJ","values":[{"value":"6,44E+02","module":"A1-A3"},{"value":"1,50E-01","module":"A4"},{"value":"-9,06E+00","module":"A5"},{"value":"7,96E-03","module":"B2"},{"value":"0,0E+00","module":"B3"},{"value":"0,0E+00","module":"B4"},{"value":"0,0E+00","module":"C1"},{"value":"1,50E-02","module":"C2"},{"value":"-1,79E+02","module":"C3"},{"value":"2,86E-02","module":"C4"},{"value":"-7,11E+01","module":"D"}]},{"parameter":"PENRE","unit":"MJ","values":[{"value":"5,61E+02","module":"A1-A3"},{"value":"1,19E+01","module":"A4"},{"value":"1,44E-01","module":"A5"},{"value":"5,86E-02","module":"B2"},{"value":"0,0E+00","module":"B3"},{"value":"0,0E+00","module":"B4"},{"value":"0,0E+00","module":"C1"},{"value":"1,06E+00","module":"C2"},{"value":"1,66E+00","module":"C3"},{"value":"1,48E+00","module":"C4"},{"value":"-3,77E+01","module":"D"}]},{"parameter":"PENRM","unit":"MJ","values":[{"value":"0,0E+00","module":"A1-A3"},{"value":"0,0E+00","module":"A4"},{"value":"0,0E+00","module":"A5"},{"value":"0,0E+00","module":"B2"},{"value":"0,0E+00","module":"B3"},{"value":"0,0E+00","module":"B4"},{"value":"0,0E+00","module":"C1"},{"value":"0,0E+00","module":"C2"},{"value":"0,0E+00","module":"C3"},{"value":"0,0E+00","module":"C4"},{"value":"0,0E+00","module":"D"}]},{"parameter":"PENRT","unit":"MJ","values":[{"value":"5,61E+02","module":"A1-A3"},{"value":"1,19E+01","module":"A4"},{"value":"1,44E-01","module":"A5"},{"value":"5,86E-02","module":"B2"},{"value":"0,0E+00","module":"B3"},{"value":"0,0E+00","module":"B4"},{"value":"0,0E+00","module":"C1"},{"value":"1,06E+00","module":"C2"},{"value":"1,66E+00","module":"C3"},{"value":"1,48E+00","module":"C4"},{"value":"-3,77E+01","module":"D"}]},{"parameter":"SM","unit":"kg","values":[{"value":"4,37E-02","module":"A1-A3"},{"value":"0,0E+00","module":"A4"},{"value":"0,0E+00","module":"A5"},{"value":"0,0E+00","module":"B2"},{"value":"0,0E+00","module":"B3"},{"value":"0,0E+00","module":"B4"},{"value":"0,0E+00","module":"C1"},{"value":"0,0E+00","module":"C2"},{"value":"0,0E+00","module":"C3"},{"value":"0,0E+00","module":"C4"},{"value":"0,0E+00","module":"D"}]},{"parameter":"RSF","unit":"MJ","values":[{"value":"9,18E-01","module":"A1-A3"},{"value":"5,25E-03","module":"A4"},{"value":"8,05E-05","module":"A5"},{"value":"6,38E-04","module":"B2"},{"value":"0,0E+00","module":"B3"},{"value":"0,0E+00","module":"B4"},{"value":"0,0E+00","module":"C1"},{"value":"5,36E-04","module":"C2"},{"value":"1,35E-03","module":"C3"},{"value":"7,54E-04","module":"C4"},{"value":"1,02E-01","module":"D"}]},{"parameter":"NRSF","unit":"MJ","values":[{"value":"2,06E+01","module":"A1-A3"},{"value":"1,76E-02","module":"A4"},{"value":"5,04E-04","module":"A5"},{"value":"6,29E-04","module":"B2"},{"value":"0,0E+00","module":"B3"},{"value":"0,0E+00","module":"B4"},{"value":"0,0E+00","module":"C1"},{"value":"1,91E-03","module":"C2"},{"value":"0,0E+00","module":"C3"},{"value":"7,73E-02","module":"C4"},{"value":"-7,69E-01","module":"D"}]},{"parameter":"FW","unit":"m3","values":[{"value":"5,53E-01","module":"A1-A3"},{"value":"1,36E-03","module":"A4"},{"value":"7,79E-05","module":"A5"},{"value":"1,01E-02","module":"B2"},{"value":"0,0E+00","module":"B3"},{"value":"0,0E+00","module":"B4"},{"value":"0,0E+00","module":"C1"},{"value":"1,12E-04","module":"C2"},{"value":"3,02E-03","module":"C3"},{"value":"1,34E-03","module":"C4"},{"value":"-8,97E-02","module":"D"}]}],"end_of_life_waste":[{"parameter":"HWD","unit":"kg","values":[{"value":"1,72E-01","module":"A1-A3"},{"value":"6,53E-04","module":"A4"},{"value":"0,0E+00","module":"A5"},{"value":"1,11E-05","module":"B2"},{"value":"0,0E+00","module":"B3"},{"value":"0,0E+00","module":"B4"},{"value":"0,0E+00","module":"C1"},{"value":"5,41E-05","module":"C2"},{"value":"0,0E+00","module":"C3"},{"value":"5,69E+00","module":"C4"},{"value":"-1,69E-02","module":"D"}]},{"parameter":"NHWD","unit":"kg","values":[{"value":"1,64E+01","module":"A1-A3"},{"value":"1,04E+00","module":"A4"},{"value":"5,85E-01","module":"A5"},{"value":"7,11E-04","module":"B2"},{"value":"0,0E+00","module":"B3"},{"value":"0,0E+00","module":"B4"},{"value":"0,0E+00","module":"C1"},{"value":"5,07E-02","module":"C2"},{"value":"0,0E+00","module":"C3"},{"value":"7,15E-02","module":"C4"},{"value":"-1,55E+00","module":"D"}]},{"parameter":"RWD","unit":"kg","values":[{"value":"4,84E-03","module":"A1-A3"},{"value":"8,15E-05","module":"A4"},{"value":"0,0E+00","module":"A5"},{"value":"3,43E-07","module":"B2"},{"value":"0,0E+00","module":"B3"},{"value":"0,0E+00","module":"B4"},{"value":"0,0E+00","module":"C1"},{"value":"7,23E-06","module":"C2"},{"value":"0,0E+00","module":"C3"},{"value":"9,02E-06","module":"C4"},{"value":"-4,97E-05","module":"D"}]}],"end_of_life_flow":[{"parameter":"CRU","unit":"kg","values":[{"value":"0,0E+00","module":"A1-A3"},{"value":"0,0E+00","module":"A4"},{"value":"0,0E+00","module":"A5"},{"value":"0,0E+00","module":"B2"},{"value":"0,0E+00","module":"B3"},{"value":"0,0E+00","module":"B4"},{"value":"0,0E+00","module":"C1"},{"value":"0,0E+00","module":"C2"},{"value":"0,0E+00","module":"C3"},{"value":"0,0E+00","module":"C4"},{"value":"0,0E+00","module":"D"}]},{"parameter":"MFR","unit":"kg","values":[{"value":"3,15E+00","module":"A1-A3"},{"value":"0,0E+00","module":"A4"},{"value":"4,28E-01","module":"A5"},{"value":"0,0E+00","module":"B2"},{"value":"0,0E+00","module":"B3"},{"value":"0,0E+00","module":"B4"},{"value":"0,0E+00","module":"C1"},{"value":"0,0E+00","module":"C2"},{"value":"2,88E+00","module":"C3"},{"value":"0,0E+00","module":"C4"},{"value":"0,0E+00","module":"D"}]},{"parameter":"MER","unit":"kg","values":[{"value":"1,02E+00","module":"A1-A3"},{"value":"0,0E+00","module":"A4"},{"value":"1,24E-01","module":"A5"},{"value":"0,0E+00","module":"B2"},{"value":"0,0E+00","module":"B3"},{"value":"0,0E+00","module":"B4"},{"value":"0,0E+00","module":"C1"},{"value":"0,0E+00","module":"C2"},{"value":"2,13E+01","module":"C3"},{"value":"0,0E+00","module":"C4"},{"value":"0,0E+00","module":"D"}]},{"parameter":"EEE","unit":"MJ","values":[{"value":"7,11E-01","module":"A1-A3"},{"value":"0,0E+00","module":"A4"},{"value":"1,13E-01","module":"A5"},{"value":"0,0E+00","module":"B2"},{"value":"0,0E+00","module":"B3"},{"value":"0,0E+00","module":"B4"},{"value":"0,0E+00","module":"C1"},{"value":"0,0E+00","module":"C2"},{"value":"9,14E+00","module":"C3"},{"value":"0,0E+00","module":"C4"},{"value":"0,0E+00","module":"D"}]},{"parameter":"EET","unit":"MJ","values":[{"value":"1,08E+01","module":"A1-A3"},{"value":"0,0E+00","module":"A4"},{"value":"1,70E+00","module":"A5"},{"value":"0,0E+00","module":"B2"},{"value":"0,0E+00","module":"B3"},{"value":"0,0E+00","module":"B4"},{"value":"0,0E+00","module":"C1"},{"value":"0,0E+00","module":"C2"},{"value":"1,38E+02","module":"C3"},{"value":"0,0E+00","module":"C4"},{"value":"0,0E+00","module":"D"}]}]}