{"product_name":"U11-48 - SunSet - Table, rectangular","epd_id":"NEPD-7352-6750","compliance":["EN 15804+A2","ISO 14025","ISO 21930"],"producer_name":"Nola Industrier Aktiebolag","environmental_impact":[{"parameter":"GWP-total","unit":"kg CO2-eq.","values":[{"value":"3,38E+01","module":"A1-A3"},{"value":"1,44E+00","module":"A4"},{"value":"9,81E-01","module":"A5"},{"value":"3,45E-03","module":"B2"},{"value":"0,0E+00","module":"B3"},{"value":"0,0E+00","module":"B4"},{"value":"0,0E+00","module":"C1"},{"value":"1,32E-01","module":"C2"},{"value":"3,27E+01","module":"C3"},{"value":"1,52E-01","module":"C4"},{"value":"-8,71E+00","module":"D"}]},{"parameter":"GWP-fossil","unit":"kg CO2-eq.","values":[{"value":"6,64E+01","module":"A1-A3"},{"value":"1,44E+00","module":"A4"},{"value":"1,08E-02","module":"A5"},{"value":"3,43E-03","module":"B2"},{"value":"0,0E+00","module":"B3"},{"value":"0,0E+00","module":"B4"},{"value":"0,0E+00","module":"C1"},{"value":"1,32E-01","module":"C2"},{"value":"3,32E-01","module":"C3"},{"value":"1,52E-01","module":"C4"},{"value":"-8,66E+00","module":"D"}]},{"parameter":"GWP-biogenic","unit":"kg CO2-eq.","values":[{"value":"-3,31E+01","module":"A1-A3"},{"value":"5,89E-04","module":"A4"},{"value":"9,70E-01","module":"A5"},{"value":"2,16E-05","module":"B2"},{"value":"0,0E+00","module":"B3"},{"value":"0,0E+00","module":"B4"},{"value":"0,0E+00","module":"C1"},{"value":"5,37E-05","module":"C2"},{"value":"3,23E+01","module":"C3"},{"value":"1,13E-04","module":"C4"},{"value":"-6,57E-03","module":"D"}]},{"parameter":"GWP-luluc","unit":"kg CO2-eq.","values":[{"value":"4,02E-01","module":"A1-A3"},{"value":"4,19E-04","module":"A4"},{"value":"3,32E-06","module":"A5"},{"value":"5,58E-06","module":"B2"},{"value":"0,0E+00","module":"B3"},{"value":"0,0E+00","module":"B4"},{"value":"0,0E+00","module":"C1"},{"value":"4,60E-05","module":"C2"},{"value":"6,36E-05","module":"C3"},{"value":"4,56E-05","module":"C4"},{"value":"-4,41E-02","module":"D"}]},{"parameter":"ODP","unit":"kg CFC 11-eq.","values":[{"value":"6,16E-06","module":"A1-A3"},{"value":"3,32E-07","module":"A4"},{"value":"2,11E-09","module":"A5"},{"value":"3,04E-10","module":"B2"},{"value":"0,0E+00","module":"B3"},{"value":"0,0E+00","module":"B4"},{"value":"0,0E+00","module":"C1"},{"value":"3,00E-08","module":"C2"},{"value":"2,88E-08","module":"C3"},{"value":"4,66E-08","module":"C4"},{"value":"-8,62E-02","module":"D"}]},{"parameter":"AP","unit":"mol H+-eq.","values":[{"value":"3,54E-01","module":"A1-A3"},{"value":"6,04E-03","module":"A4"},{"value":"6,23E-05","module":"A5"},{"value":"2,00E-05","module":"B2"},{"value":"0,0E+00","module":"B3"},{"value":"0,0E+00","module":"B4"},{"value":"0,0E+00","module":"C1"},{"value":"5,38E-04","module":"C2"},{"value":"3,73E-03","module":"C3"},{"value":"1,07E-03","module":"C4"},{"value":"-4,69E-02","module":"D"}]},{"parameter":"POCP","unit":"kg NMVOC-eq.","values":[{"value":"3,38E-01","module":"A1-A3"},{"value":"6,45E-03","module":"A4"},{"value":"6,82E-05","module":"A5"},{"value":"1,16E-05","module":"B2"},{"value":"0,0E+00","module":"B3"},{"value":"0,0E+00","module":"B4"},{"value":"0,0E+00","module":"C1"},{"value":"5,41E-04","module":"C2"},{"value":"4,66E-03","module":"C3"},{"value":"1,21E-03","module":"C4"},{"value":"-4,70E-02","module":"D"}]},{"parameter":"ADPE","unit":"kg Sb-eq.","values":[{"value":"1,46E-03","module":"A1-A3"},{"value":"2,45E-05","module":"A4"},{"value":"2,36E-07","module":"A5"},{"value":"9,59E-08","module":"B2"},{"value":"0,0E+00","module":"B3"},{"value":"0,0E+00","module":"B4"},{"value":"0,0E+00","module":"C1"},{"value":"3,57E-06","module":"C2"},{"value":"1,60E-06","module":"C3"},{"value":"2,60E-06","module":"C4"},{"value":"-1,41E-04","module":"D"}]},{"parameter":"ADPF","unit":"MJ","values":[{"value":"1,24E+03","module":"A1-A3"},{"value":"2,23E+01","module":"A4"},{"value":"1,44E-01","module":"A5"},{"value":"5,86E-02","module":"B2"},{"value":"0,0E+00","module":"B3"},{"value":"0,0E+00","module":"B4"},{"value":"0,0E+00","module":"C1"},{"value":"1,99E+00","module":"C2"},{"value":"2,86E+00","module":"C3"},{"value":"3,45E+00","module":"C4"},{"value":"-7,99E+01","module":"D"}]},{"parameter":"WDP","unit":"m3 world-eq.","values":[{"value":"6,25E+04","module":"A1-A3"},{"value":"1,71E+01","module":"A4"},{"value":"1,93E-01","module":"A5"},{"value":"1,05E+00","module":"B2"},{"value":"0,0E+00","module":"B3"},{"value":"0,0E+00","module":"B4"},{"value":"0,0E+00","module":"C1"},{"value":"1,89E+00","module":"C2"},{"value":"8,01E+00","module":"C3"},{"value":"6,96E+00","module":"C4"},{"value":"1,77E+02","module":"D"}]},{"parameter":"EP-freshwater","unit":"kg P-eq.","values":[{"value":"4,15E-03","module":"A1-A3"},{"value":"1,09E-05","module":"A4"},{"value":"1,01E-07","module":"A5"},{"value":"2,74E-07","module":"B2"},{"value":"0,0E+00","module":"B3"},{"value":"0,0E+00","module":"B4"},{"value":"0,0E+00","module":"C1"},{"value":"1,03E-06","module":"C2"},{"value":"7,13E-06","module":"C3"},{"value":"1,52E-06","module":"C4"},{"value":"-5,65E-04","module":"D"}]},{"parameter":"EP-marine","unit":"kg N-eq.","values":[{"value":"7,26E-02","module":"A1-A3"},{"value":"1,81E-03","module":"A4"},{"value":"2,33E-05","module":"A5"},{"value":"3,17E-06","module":"B2"},{"value":"0,0E+00","module":"B3"},{"value":"0,0E+00","module":"B4"},{"value":"0,0E+00","module":"C1"},{"value":"1,60E-04","module":"C2"},{"value":"1,72E-03","module":"C3"},{"value":"3,80E-04","module":"C4"},{"value":"-1,09E-02","module":"D"}]},{"parameter":"EP-terrestrial","unit":"mol N-eq.","values":[{"value":"8,36E-01","module":"A1-A3"},{"value":"2,01E-02","module":"A4"},{"value":"2,50E-04","module":"A5"},{"value":"3,69E-05","module":"B2"},{"value":"0,0E+00","module":"B3"},{"value":"0,0E+00","module":"B4"},{"value":"0,0E+00","module":"C1"},{"value":"1,77E-03","module":"C2"},{"value":"1,83E-02","module":"C3"},{"value":"4,21E-03","module":"C4"},{"value":"-1,13E-01","module":"D"}]},{"parameter":"GWP-IOBC","unit":"kg CO2-eq.","values":[{"value":"6,70E+01","module":"A1-A3"},{"value":"1,44E+00","module":"A4"},{"value":"1,08E-02","module":"A5"},{"value":"3,45E-03","module":"B2"},{"value":"0,0E+00","module":"B3"},{"value":"0,0E+00","module":"B4"},{"value":"0,0E+00","module":"C1"},{"value":"1,32E-01","module":"C2"},{"value":"3,34E-01","module":"C3"},{"value":"1,52E-01","module":"C4"},{"value":"-1,24E+01","module":"D"}]}],"additional_environmental_impact":[{"parameter":"PM","unit":"disease incidence","values":[{"value":"6,68E-06","module":"A1-A3"},{"value":"1,26E-07","module":"A4"},{"value":"8,51E-10","module":"A5"},{"value":"1,68E-10","module":"B2"},{"value":"0,0E+00","module":"B3"},{"value":"0,0E+00","module":"B4"},{"value":"0,0E+00","module":"C1"},{"value":"9,48E-09","module":"C2"},{"value":"6,64E-08","module":"C3"},{"value":"1,95E-08","module":"C4"},{"value":"-1,21E-06","module":"D"}]},{"parameter":"ETP-fw","unit":"CTUe","values":[{"value":"3,36E+03","module":"A1-A3"},{"value":"1,63E+01","module":"A4"},{"value":"1,84E-01","module":"A5"},{"value":"6,34E-02","module":"B2"},{"value":"0,0E+00","module":"B3"},{"value":"0,0E+00","module":"B4"},{"value":"0,0E+00","module":"C1"},{"value":"1,46E+00","module":"C2"},{"value":"1,15E+01","module":"C3"},{"value":"2,06E+00","module":"C4"},{"value":"-5,09E+02","module":"D"}]},{"parameter":"HTP-c","unit":"CTUh","values":[{"value":"5,03E-07","module":"A1-A3"},{"value":"0,0E+00","module":"A4"},{"value":"9,00E-12","module":"A5"},{"value":"9,00E-12","module":"B2"},{"value":"0,0E+00","module":"B3"},{"value":"0,0E+00","module":"B4"},{"value":"0,0E+00","module":"C1"},{"value":"0,0E+00","module":"C2"},{"value":"1,62E-09","module":"C3"},{"value":"7,40E-11","module":"C4"},{"value":"-3,77E-08","module":"D"}]},{"parameter":"HTP-nc","unit":"CTUh","values":[{"value":"2,37E-06","module":"A1-A3"},{"value":"1,58E-08","module":"A4"},{"value":"4,14E-10","module":"A5"},{"value":"2,11E-10","module":"B2"},{"value":"0,0E+00","module":"B3"},{"value":"0,0E+00","module":"B4"},{"value":"0,0E+00","module":"C1"},{"value":"1,58E-09","module":"C2"},{"value":"3,81E-08","module":"C3"},{"value":"1,99E-09","module":"C4"},{"value":"6,94E-07","module":"D"}]},{"parameter":"SQP","unit":"unitless","values":[{"value":"1,99E+03","module":"A1-A3"},{"value":"2,56E+01","module":"A4"},{"value":"9,20E-02","module":"A5"},{"value":"1,64E-02","module":"B2"},{"value":"0,0E+00","module":"B3"},{"value":"0,0E+00","module":"B4"},{"value":"0,0E+00","module":"C1"},{"value":"1,37E+00","module":"C2"},{"value":"5,22E-01","module":"C3"},{"value":"7,55E+00","module":"C4"},{"value":"-1,18E+02","module":"D"}]},{"parameter":"IRP","unit":"kBq U235-eq.","values":[{"value":"2,19E+01","module":"A1-A3"},{"value":"9,76E-02","module":"A4"},{"value":"5,89E-04","module":"A5"},{"value":"4,05E-04","module":"B2"},{"value":"0,0E+00","module":"B3"},{"value":"0,0E+00","module":"B4"},{"value":"0,0E+00","module":"C1"},{"value":"8,68E-03","module":"C2"},{"value":"6,49E-03","module":"C3"},{"value":"1,38E-02","module":"C4"},{"value":"-8,12E-02","module":"D"}]}],"resource_use":[{"parameter":"PERE","unit":"MJ","values":[{"value":"7,97E+02","module":"A1-A3"},{"value":"2,81E-01","module":"A4"},{"value":"2,53E-03","module":"A5"},{"value":"7,96E-03","module":"B2"},{"value":"0,0E+00","module":"B3"},{"value":"0,0E+00","module":"B4"},{"value":"0,0E+00","module":"C1"},{"value":"2,80E-02","module":"C2"},{"value":"1,11E-01","module":"C3"},{"value":"6,48E-02","module":"C4"},{"value":"-1,10E+02","module":"D"}]},{"parameter":"PERM","unit":"MJ","values":[{"value":"2,80E+02","module":"A1-A3"},{"value":"0,0E+00","module":"A4"},{"value":"-9,06E+00","module":"A5"},{"value":"0,0E+00","module":"B2"},{"value":"0,0E+00","module":"B3"},{"value":"0,0E+00","module":"B4"},{"value":"0,0E+00","module":"C1"},{"value":"0,0E+00","module":"C2"},{"value":"-2,71E+02","module":"C3"},{"value":"0,0E+00","module":"C4"},{"value":"0,0E+00","module":"D"}]},{"parameter":"PERT","unit":"MJ","values":[{"value":"1,08E+03","module":"A1-A3"},{"value":"2,81E-01","module":"A4"},{"value":"-9,06E+00","module":"A5"},{"value":"7,96E-03","module":"B2"},{"value":"0,0E+00","module":"B3"},{"value":"0,0E+00","module":"B4"},{"value":"0,0E+00","module":"C1"},{"value":"2,80E-02","module":"C2"},{"value":"-2,71E+02","module":"C3"},{"value":"6,48E-02","module":"C4"},{"value":"-1,10E+02","module":"D"}]},{"parameter":"PENRE","unit":"MJ","values":[{"value":"1,24E+03","module":"A1-A3"},{"value":"2,23E+01","module":"A4"},{"value":"1,44E-01","module":"A5"},{"value":"5,86E-02","module":"B2"},{"value":"0,0E+00","module":"B3"},{"value":"0,0E+00","module":"B4"},{"value":"0,0E+00","module":"C1"},{"value":"1,99E+00","module":"C2"},{"value":"2,86E+00","module":"C3"},{"value":"3,45E+00","module":"C4"},{"value":"-7,99E+01","module":"D"}]},{"parameter":"PENRM","unit":"MJ","values":[{"value":"0,0E+00","module":"A1-A3"},{"value":"0,0E+00","module":"A4"},{"value":"0,0E+00","module":"A5"},{"value":"0,0E+00","module":"B2"},{"value":"0,0E+00","module":"B3"},{"value":"0,0E+00","module":"B4"},{"value":"0,0E+00","module":"C1"},{"value":"0,0E+00","module":"C2"},{"value":"0,0E+00","module":"C3"},{"value":"0,0E+00","module":"C4"},{"value":"0,0E+00","module":"D"}]},{"parameter":"PENRT","unit":"MJ","values":[{"value":"1,24E+03","module":"A1-A3"},{"value":"2,23E+01","module":"A4"},{"value":"1,44E-01","module":"A5"},{"value":"5,86E-02","module":"B2"},{"value":"0,0E+00","module":"B3"},{"value":"0,0E+00","module":"B4"},{"value":"0,0E+00","module":"C1"},{"value":"1,99E+00","module":"C2"},{"value":"2,86E+00","module":"C3"},{"value":"3,45E+00","module":"C4"},{"value":"-7,99E+01","module":"D"}]},{"parameter":"SM","unit":"kg","values":[{"value":"6,55E-02","module":"A1-A3"},{"value":"0,0E+00","module":"A4"},{"value":"0,0E+00","module":"A5"},{"value":"0,0E+00","module":"B2"},{"value":"0,0E+00","module":"B3"},{"value":"0,0E+00","module":"B4"},{"value":"0,0E+00","module":"C1"},{"value":"0,0E+00","module":"C2"},{"value":"0,0E+00","module":"C3"},{"value":"0,0E+00","module":"C4"},{"value":"0,0E+00","module":"D"}]},{"parameter":"RSF","unit":"MJ","values":[{"value":"1,98E+00","module":"A1-A3"},{"value":"9,83E-03","module":"A4"},{"value":"8,05E-05","module":"A5"},{"value":"6,38E-04","module":"B2"},{"value":"0,0E+00","module":"B3"},{"value":"0,0E+00","module":"B4"},{"value":"0,0E+00","module":"C1"},{"value":"1,00E-03","module":"C2"},{"value":"2,38E-03","module":"C3"},{"value":"1,71E-03","module":"C4"},{"value":"2,52E-01","module":"D"}]},{"parameter":"NRSF","unit":"MJ","values":[{"value":"4,89E+01","module":"A1-A3"},{"value":"3,30E-02","module":"A4"},{"value":"5,04E-04","module":"A5"},{"value":"6,29E-04","module":"B2"},{"value":"0,0E+00","module":"B3"},{"value":"0,0E+00","module":"B4"},{"value":"0,0E+00","module":"C1"},{"value":"3,58E-03","module":"C2"},{"value":"0,0E+00","module":"C3"},{"value":"1,44E-01","module":"C4"},{"value":"1,67E+00","module":"D"}]},{"parameter":"FW","unit":"m3","values":[{"value":"1,19E+00","module":"A1-A3"},{"value":"2,54E-03","module":"A4"},{"value":"7,79E-05","module":"A5"},{"value":"1,01E-02","module":"B2"},{"value":"0,0E+00","module":"B3"},{"value":"0,0E+00","module":"B4"},{"value":"0,0E+00","module":"C1"},{"value":"2,09E-04","module":"C2"},{"value":"4,94E-03","module":"C3"},{"value":"3,11E-03","module":"C4"},{"value":"-1,42E-01","module":"D"}]}],"end_of_life_waste":[{"parameter":"HWD","unit":"kg","values":[{"value":"3,69E-01","module":"A1-A3"},{"value":"1,22E-03","module":"A4"},{"value":"0,0E+00","module":"A5"},{"value":"1,11E-05","module":"B2"},{"value":"0,0E+00","module":"B3"},{"value":"0,0E+00","module":"B4"},{"value":"0,0E+00","module":"C1"},{"value":"1,01E-04","module":"C2"},{"value":"0,0E+00","module":"C3"},{"value":"1,34E+01","module":"C4"},{"value":"-3,97E-02","module":"D"}]},{"parameter":"NHWD","unit":"kg","values":[{"value":"3,47E+01","module":"A1-A3"},{"value":"1,94E+00","module":"A4"},{"value":"5,85E-01","module":"A5"},{"value":"7,11E-04","module":"B2"},{"value":"0,0E+00","module":"B3"},{"value":"0,0E+00","module":"B4"},{"value":"0,0E+00","module":"C1"},{"value":"9,49E-02","module":"C2"},{"value":"0,0E+00","module":"C3"},{"value":"1,35E-01","module":"C4"},{"value":"-3,46E+00","module":"D"}]},{"parameter":"RWD","unit":"kg","values":[{"value":"1,06E-02","module":"A1-A3"},{"value":"1,52E-04","module":"A4"},{"value":"0,0E+00","module":"A5"},{"value":"3,43E-07","module":"B2"},{"value":"0,0E+00","module":"B3"},{"value":"0,0E+00","module":"B4"},{"value":"0,0E+00","module":"C1"},{"value":"1,35E-05","module":"C2"},{"value":"0,0E+00","module":"C3"},{"value":"2,11E-05","module":"C4"},{"value":"-6,80E-05","module":"D"}]}],"end_of_life_flow":[{"parameter":"CRU","unit":"kg","values":[{"value":"0,0E+00","module":"A1-A3"},{"value":"0,0E+00","module":"A4"},{"value":"0,0E+00","module":"A5"},{"value":"0,0E+00","module":"B2"},{"value":"0,0E+00","module":"B3"},{"value":"0,0E+00","module":"B4"},{"value":"0,0E+00","module":"C1"},{"value":"0,0E+00","module":"C2"},{"value":"0,0E+00","module":"C3"},{"value":"0,0E+00","module":"C4"},{"value":"0,0E+00","module":"D"}]},{"parameter":"MFR","unit":"kg","values":[{"value":"5,31E+00","module":"A1-A3"},{"value":"0,0E+00","module":"A4"},{"value":"4,28E-01","module":"A5"},{"value":"0,0E+00","module":"B2"},{"value":"0,0E+00","module":"B3"},{"value":"0,0E+00","module":"B4"},{"value":"0,0E+00","module":"C1"},{"value":"0,0E+00","module":"C2"},{"value":"6,82E+00","module":"C3"},{"value":"0,0E+00","module":"C4"},{"value":"0,0E+00","module":"D"}]},{"parameter":"MER","unit":"kg","values":[{"value":"2,43E+00","module":"A1-A3"},{"value":"0,0E+00","module":"A4"},{"value":"1,24E-01","module":"A5"},{"value":"0,0E+00","module":"B2"},{"value":"0,0E+00","module":"B3"},{"value":"0,0E+00","module":"B4"},{"value":"0,0E+00","module":"C1"},{"value":"0,0E+00","module":"C2"},{"value":"3,95E+01","module":"C3"},{"value":"0,0E+00","module":"C4"},{"value":"0,0E+00","module":"D"}]},{"parameter":"EEE","unit":"MJ","values":[{"value":"1,69E+00","module":"A1-A3"},{"value":"0,0E+00","module":"A4"},{"value":"1,13E-01","module":"A5"},{"value":"0,0E+00","module":"B2"},{"value":"0,0E+00","module":"B3"},{"value":"0,0E+00","module":"B4"},{"value":"0,0E+00","module":"C1"},{"value":"0,0E+00","module":"C2"},{"value":"1,40E+01","module":"C3"},{"value":"0,0E+00","module":"C4"},{"value":"0,0E+00","module":"D"}]},{"parameter":"EET","unit":"MJ","values":[{"value":"2,56E+01","module":"A1-A3"},{"value":"0,0E+00","module":"A4"},{"value":"1,70E+00","module":"A5"},{"value":"0,0E+00","module":"B2"},{"value":"0,0E+00","module":"B3"},{"value":"0,0E+00","module":"B4"},{"value":"0,0E+00","module":"C1"},{"value":"0,0E+00","module":"C2"},{"value":"2,13E+02","module":"C3"},{"value":"0,0E+00","module":"C4"},{"value":"0,0E+00","module":"D"}]}]}