{"product_name":"U11-37 - Budget Bench","epd_id":"NEPD-7687-7076","compliance":["EN 15804+A2","ISO 14025","ISO 21930"],"producer_name":"Nola Industrier Aktiebolag","environmental_impact":[{"parameter":"GWP-total","unit":"kg CO2-eq.","values":[{"value":"2,02E+01","module":"A1-A3"},{"value":"2,45E+00","module":"A4"},{"value":"1,93E+01","module":"A5"},{"value":"0,0E+00","module":"B2"},{"value":"0,0E+00","module":"B3"},{"value":"0,0E+00","module":"B4"},{"value":"0,0E+00","module":"C1"},{"value":"3,06E-01","module":"C2"},{"value":"1,65E+01","module":"C3"},{"value":"1,02E-01","module":"C4"},{"value":"-5,74E+00","module":"D"}]},{"parameter":"GWP-fossil","unit":"kg CO2-eq.","values":[{"value":"5,42E+01","module":"A1-A3"},{"value":"2,45E+00","module":"A4"},{"value":"3,51E-01","module":"A5"},{"value":"0,0E+00","module":"B2"},{"value":"0,0E+00","module":"B3"},{"value":"0,0E+00","module":"B4"},{"value":"0,0E+00","module":"C1"},{"value":"3,06E-01","module":"C2"},{"value":"5,86E-01","module":"C3"},{"value":"1,02E-01","module":"C4"},{"value":"-5,71E+00","module":"D"}]},{"parameter":"GWP-biogenic","unit":"kg CO2-eq.","values":[{"value":"-3,46E+01","module":"A1-A3"},{"value":"9,99E-04","module":"A4"},{"value":"1,89E+01","module":"A5"},{"value":"0,0E+00","module":"B2"},{"value":"0,0E+00","module":"B3"},{"value":"0,0E+00","module":"B4"},{"value":"0,0E+00","module":"C1"},{"value":"1,25E-04","module":"C2"},{"value":"1,59E+01","module":"C3"},{"value":"7,65E-05","module":"C4"},{"value":"-4,09E-03","module":"D"}]},{"parameter":"GWP-luluc","unit":"kg CO2-eq.","values":[{"value":"5,34E-01","module":"A1-A3"},{"value":"8,56E-04","module":"A4"},{"value":"8,74E-05","module":"A5"},{"value":"0,0E+00","module":"B2"},{"value":"0,0E+00","module":"B3"},{"value":"0,0E+00","module":"B4"},{"value":"0,0E+00","module":"C1"},{"value":"1,07E-04","module":"C2"},{"value":"4,41E-05","module":"C3"},{"value":"3,08E-05","module":"C4"},{"value":"-2,37E-02","module":"D"}]},{"parameter":"ODP","unit":"kg CFC 11-eq.","values":[{"value":"4,48E-06","module":"A1-A3"},{"value":"5,58E-07","module":"A4"},{"value":"5,46E-08","module":"A5"},{"value":"0,0E+00","module":"B2"},{"value":"0,0E+00","module":"B3"},{"value":"0,0E+00","module":"B4"},{"value":"0,0E+00","module":"C1"},{"value":"6,98E-08","module":"C2"},{"value":"1,90E-08","module":"C3"},{"value":"3,16E-08","module":"C4"},{"value":"-4,54E-02","module":"D"}]},{"parameter":"AP","unit":"mol H+-eq.","values":[{"value":"2,88E-01","module":"A1-A3"},{"value":"1,00E-02","module":"A4"},{"value":"2,72E-03","module":"A5"},{"value":"0,0E+00","module":"B2"},{"value":"0,0E+00","module":"B3"},{"value":"0,0E+00","module":"B4"},{"value":"0,0E+00","module":"C1"},{"value":"1,25E-03","module":"C2"},{"value":"2,10E-03","module":"C3"},{"value":"7,22E-04","module":"C4"},{"value":"-3,04E-02","module":"D"}]},{"parameter":"POCP","unit":"kg NMVOC-eq.","values":[{"value":"2,58E-01","module":"A1-A3"},{"value":"1,01E-02","module":"A4"},{"value":"3,22E-03","module":"A5"},{"value":"0,0E+00","module":"B2"},{"value":"0,0E+00","module":"B3"},{"value":"0,0E+00","module":"B4"},{"value":"0,0E+00","module":"C1"},{"value":"1,26E-03","module":"C2"},{"value":"2,61E-03","module":"C3"},{"value":"8,21E-04","module":"C4"},{"value":"-3,05E-02","module":"D"}]},{"parameter":"ADPE","unit":"kg Sb-eq.","values":[{"value":"1,78E-03","module":"A1-A3"},{"value":"6,64E-05","module":"A4"},{"value":"5,53E-06","module":"A5"},{"value":"0,0E+00","module":"B2"},{"value":"0,0E+00","module":"B3"},{"value":"0,0E+00","module":"B4"},{"value":"0,0E+00","module":"C1"},{"value":"8,29E-06","module":"C2"},{"value":"1,04E-06","module":"C3"},{"value":"1,77E-06","module":"C4"},{"value":"-9,40E-05","module":"D"}]},{"parameter":"ADPF","unit":"MJ","values":[{"value":"8,72E+02","module":"A1-A3"},{"value":"3,69E+01","module":"A4"},{"value":"4,01E+00","module":"A5"},{"value":"0,0E+00","module":"B2"},{"value":"0,0E+00","module":"B3"},{"value":"0,0E+00","module":"B4"},{"value":"0,0E+00","module":"C1"},{"value":"4,62E+00","module":"C2"},{"value":"1,71E+00","module":"C3"},{"value":"2,34E+00","module":"C4"},{"value":"-5,17E+01","module":"D"}]},{"parameter":"WDP","unit":"m3 world-eq.","values":[{"value":"3,04E+04","module":"A1-A3"},{"value":"3,52E+01","module":"A4"},{"value":"6,30E+00","module":"A5"},{"value":"0,0E+00","module":"B2"},{"value":"0,0E+00","module":"B3"},{"value":"0,0E+00","module":"B4"},{"value":"0,0E+00","module":"C1"},{"value":"4,40E+00","module":"C2"},{"value":"3,55E+00","module":"C3"},{"value":"4,61E+00","module":"C4"},{"value":"1,53E+02","module":"D"}]},{"parameter":"EP-freshwater","unit":"kg P-eq.","values":[{"value":"3,85E-03","module":"A1-A3"},{"value":"1,92E-05","module":"A4"},{"value":"4,06E-06","module":"A5"},{"value":"0,0E+00","module":"B2"},{"value":"0,0E+00","module":"B3"},{"value":"0,0E+00","module":"B4"},{"value":"0,0E+00","module":"C1"},{"value":"2,40E-06","module":"C2"},{"value":"4,47E-06","module":"C3"},{"value":"1,02E-06","module":"C4"},{"value":"-3,69E-04","module":"D"}]},{"parameter":"EP-marine","unit":"kg N-eq.","values":[{"value":"5,68E-02","module":"A1-A3"},{"value":"2,97E-03","module":"A4"},{"value":"1,18E-03","module":"A5"},{"value":"0,0E+00","module":"B2"},{"value":"0,0E+00","module":"B3"},{"value":"0,0E+00","module":"B4"},{"value":"0,0E+00","module":"C1"},{"value":"3,71E-04","module":"C2"},{"value":"9,53E-04","module":"C3"},{"value":"2,58E-04","module":"C4"},{"value":"-6,91E-03","module":"D"}]},{"parameter":"EP-terrestrial","unit":"mol N-eq.","values":[{"value":"6,36E-01","module":"A1-A3"},{"value":"3,28E-02","module":"A4"},{"value":"1,25E-02","module":"A5"},{"value":"0,0E+00","module":"B2"},{"value":"0,0E+00","module":"B3"},{"value":"0,0E+00","module":"B4"},{"value":"0,0E+00","module":"C1"},{"value":"4,11E-03","module":"C2"},{"value":"1,02E-02","module":"C3"},{"value":"2,85E-03","module":"C4"},{"value":"-7,16E-02","module":"D"}]},{"parameter":"GWP-IOBC","unit":"kg CO2-eq.","values":[{"value":"6,15E+01","module":"A1-A3"},{"value":"2,45E+00","module":"A4"},{"value":"3,51E-01","module":"A5"},{"value":"0,0E+00","module":"B2"},{"value":"0,0E+00","module":"B3"},{"value":"0,0E+00","module":"B4"},{"value":"0,0E+00","module":"C1"},{"value":"3,06E-01","module":"C2"},{"value":"4,03E-01","module":"C3"},{"value":"1,03E-01","module":"C4"},{"value":"-8,26E+00","module":"D"}]}],"additional_environmental_impact":[{"parameter":"PM","unit":"disease incidence","values":[{"value":"4,36E-06","module":"A1-A3"},{"value":"1,76E-07","module":"A4"},{"value":"3,34E-08","module":"A5"},{"value":"0,0E+00","module":"B2"},{"value":"0,0E+00","module":"B3"},{"value":"0,0E+00","module":"B4"},{"value":"0,0E+00","module":"C1"},{"value":"2,20E-08","module":"C2"},{"value":"4,04E-08","module":"C3"},{"value":"1,32E-08","module":"C4"},{"value":"-7,33E-07","module":"D"}]},{"parameter":"ETP-fw","unit":"CTUe","values":[{"value":"2,35E+03","module":"A1-A3"},{"value":"2,72E+01","module":"A4"},{"value":"4,56E+00","module":"A5"},{"value":"0,0E+00","module":"B2"},{"value":"0,0E+00","module":"B3"},{"value":"0,0E+00","module":"B4"},{"value":"0,0E+00","module":"C1"},{"value":"3,40E+00","module":"C2"},{"value":"8,25E+00","module":"C3"},{"value":"1,38E+00","module":"C4"},{"value":"-3,32E+02","module":"D"}]},{"parameter":"HTP-c","unit":"CTUh","values":[{"value":"3,84E-07","module":"A1-A3"},{"value":"0,0E+00","module":"A4"},{"value":"5,02E-10","module":"A5"},{"value":"0,0E+00","module":"B2"},{"value":"0,0E+00","module":"B3"},{"value":"0,0E+00","module":"B4"},{"value":"0,0E+00","module":"C1"},{"value":"0,0E+00","module":"C2"},{"value":"1,03E-09","module":"C3"},{"value":"4,90E-11","module":"C4"},{"value":"-2,54E-08","module":"D"}]},{"parameter":"HTP-nc","unit":"CTUh","values":[{"value":"1,76E-06","module":"A1-A3"},{"value":"2,94E-08","module":"A4"},{"value":"2,41E-08","module":"A5"},{"value":"0,0E+00","module":"B2"},{"value":"0,0E+00","module":"B3"},{"value":"0,0E+00","module":"B4"},{"value":"0,0E+00","module":"C1"},{"value":"3,67E-09","module":"C2"},{"value":"2,12E-08","module":"C3"},{"value":"1,31E-09","module":"C4"},{"value":"4,86E-07","module":"D"}]},{"parameter":"SQP","unit":"unitless","values":[{"value":"2,30E+03","module":"A1-A3"},{"value":"2,55E+01","module":"A4"},{"value":"2,32E+00","module":"A5"},{"value":"0,0E+00","module":"B2"},{"value":"0,0E+00","module":"B3"},{"value":"0,0E+00","module":"B4"},{"value":"0,0E+00","module":"C1"},{"value":"3,18E+00","module":"C2"},{"value":"3,24E-01","module":"C3"},{"value":"5,10E+00","module":"C4"},{"value":"-6,27E+01","module":"D"}]},{"parameter":"IRP","unit":"kBq U235-eq.","values":[{"value":"1,12E+01","module":"A1-A3"},{"value":"1,61E-01","module":"A4"},{"value":"1,46E-02","module":"A5"},{"value":"0,0E+00","module":"B2"},{"value":"0,0E+00","module":"B3"},{"value":"0,0E+00","module":"B4"},{"value":"0,0E+00","module":"C1"},{"value":"2,02E-02","module":"C2"},{"value":"4,09E-03","module":"C3"},{"value":"9,36E-03","module":"C4"},{"value":"-3,86E-02","module":"D"}]}],"resource_use":[{"parameter":"PERE","unit":"MJ","values":[{"value":"3,23E+02","module":"A1-A3"},{"value":"5,21E-01","module":"A4"},{"value":"8,28E-02","module":"A5"},{"value":"0,0E+00","module":"B2"},{"value":"0,0E+00","module":"B3"},{"value":"0,0E+00","module":"B4"},{"value":"0,0E+00","module":"C1"},{"value":"6,52E-02","module":"C2"},{"value":"7,18E-02","module":"C3"},{"value":"4,34E-02","module":"C4"},{"value":"-5,85E+01","module":"D"}]},{"parameter":"PERM","unit":"MJ","values":[{"value":"3,40E+02","module":"A1-A3"},{"value":"0,0E+00","module":"A4"},{"value":"-1,74E+02","module":"A5"},{"value":"0,0E+00","module":"B2"},{"value":"0,0E+00","module":"B3"},{"value":"0,0E+00","module":"B4"},{"value":"0,0E+00","module":"C1"},{"value":"0,0E+00","module":"C2"},{"value":"-1,67E+02","module":"C3"},{"value":"0,0E+00","module":"C4"},{"value":"0,0E+00","module":"D"}]},{"parameter":"PERT","unit":"MJ","values":[{"value":"6,63E+02","module":"A1-A3"},{"value":"5,21E-01","module":"A4"},{"value":"-1,73E+02","module":"A5"},{"value":"0,0E+00","module":"B2"},{"value":"0,0E+00","module":"B3"},{"value":"0,0E+00","module":"B4"},{"value":"0,0E+00","module":"C1"},{"value":"6,52E-02","module":"C2"},{"value":"-1,67E+02","module":"C3"},{"value":"4,34E-02","module":"C4"},{"value":"-5,85E+01","module":"D"}]},{"parameter":"PENRE","unit":"MJ","values":[{"value":"8,66E+02","module":"A1-A3"},{"value":"3,69E+01","module":"A4"},{"value":"4,02E+00","module":"A5"},{"value":"0,0E+00","module":"B2"},{"value":"0,0E+00","module":"B3"},{"value":"0,0E+00","module":"B4"},{"value":"0,0E+00","module":"C1"},{"value":"4,62E+00","module":"C2"},{"value":"1,72E+00","module":"C3"},{"value":"2,34E+00","module":"C4"},{"value":"-5,17E+01","module":"D"}]},{"parameter":"PENRM","unit":"MJ","values":[{"value":"8,07E+00","module":"A1-A3"},{"value":"0,0E+00","module":"A4"},{"value":"-8,07E+00","module":"A5"},{"value":"0,0E+00","module":"B2"},{"value":"0,0E+00","module":"B3"},{"value":"0,0E+00","module":"B4"},{"value":"0,0E+00","module":"C1"},{"value":"0,0E+00","module":"C2"},{"value":"0,0E+00","module":"C3"},{"value":"0,0E+00","module":"C4"},{"value":"0,0E+00","module":"D"}]},{"parameter":"PENRT","unit":"MJ","values":[{"value":"8,74E+02","module":"A1-A3"},{"value":"3,69E+01","module":"A4"},{"value":"-4,05E+00","module":"A5"},{"value":"0,0E+00","module":"B2"},{"value":"0,0E+00","module":"B3"},{"value":"0,0E+00","module":"B4"},{"value":"0,0E+00","module":"C1"},{"value":"4,62E+00","module":"C2"},{"value":"1,72E+00","module":"C3"},{"value":"2,34E+00","module":"C4"},{"value":"-5,17E+01","module":"D"}]},{"parameter":"SM","unit":"kg","values":[{"value":"6,77E-02","module":"A1-A3"},{"value":"0,0E+00","module":"A4"},{"value":"0,0E+00","module":"A5"},{"value":"0,0E+00","module":"B2"},{"value":"0,0E+00","module":"B3"},{"value":"0,0E+00","module":"B4"},{"value":"0,0E+00","module":"C1"},{"value":"0,0E+00","module":"C2"},{"value":"0,0E+00","module":"C3"},{"value":"0,0E+00","module":"C4"},{"value":"0,0E+00","module":"D"}]},{"parameter":"RSF","unit":"MJ","values":[{"value":"7,61E-01","module":"A1-A3"},{"value":"1,87E-02","module":"A4"},{"value":"2,41E-03","module":"A5"},{"value":"0,0E+00","module":"B2"},{"value":"0,0E+00","module":"B3"},{"value":"0,0E+00","module":"B4"},{"value":"0,0E+00","module":"C1"},{"value":"2,33E-03","module":"C2"},{"value":"1,55E-03","module":"C3"},{"value":"1,15E-03","module":"C4"},{"value":"1,74E-01","module":"D"}]},{"parameter":"NRSF","unit":"MJ","values":[{"value":"1,75E+00","module":"A1-A3"},{"value":"6,66E-02","module":"A4"},{"value":"2,71E-02","module":"A5"},{"value":"0,0E+00","module":"B2"},{"value":"0,0E+00","module":"B3"},{"value":"0,0E+00","module":"B4"},{"value":"0,0E+00","module":"C1"},{"value":"8,33E-03","module":"C2"},{"value":"0,0E+00","module":"C3"},{"value":"8,71E-02","module":"C4"},{"value":"2,09E+00","module":"D"}]},{"parameter":"FW","unit":"m3","values":[{"value":"9,19E-01","module":"A1-A3"},{"value":"3,89E-03","module":"A4"},{"value":"2,91E-03","module":"A5"},{"value":"0,0E+00","module":"B2"},{"value":"0,0E+00","module":"B3"},{"value":"0,0E+00","module":"B4"},{"value":"0,0E+00","module":"C1"},{"value":"4,86E-04","module":"C2"},{"value":"2,85E-03","module":"C3"},{"value":"2,11E-03","module":"C4"},{"value":"-7,69E-02","module":"D"}]}],"end_of_life_waste":[{"parameter":"HWD","unit":"kg","values":[{"value":"2,58E-01","module":"A1-A3"},{"value":"1,88E-03","module":"A4"},{"value":"0,0E+00","module":"A5"},{"value":"0,0E+00","module":"B2"},{"value":"0,0E+00","module":"B3"},{"value":"0,0E+00","module":"B4"},{"value":"0,0E+00","module":"C1"},{"value":"2,35E-04","module":"C2"},{"value":"0,0E+00","module":"C3"},{"value":"9,12E+00","module":"C4"},{"value":"-2,69E-02","module":"D"}]},{"parameter":"NHWD","unit":"kg","values":[{"value":"2,34E+01","module":"A1-A3"},{"value":"1,77E+00","module":"A4"},{"value":"1,27E+01","module":"A5"},{"value":"0,0E+00","module":"B2"},{"value":"0,0E+00","module":"B3"},{"value":"0,0E+00","module":"B4"},{"value":"0,0E+00","module":"C1"},{"value":"2,21E-01","module":"C2"},{"value":"1,70E-01","module":"C3"},{"value":"8,76E-02","module":"C4"},{"value":"-2,29E+00","module":"D"}]},{"parameter":"RWD","unit":"kg","values":[{"value":"5,93E-03","module":"A1-A3"},{"value":"2,52E-04","module":"A4"},{"value":"0,0E+00","module":"A5"},{"value":"0,0E+00","module":"B2"},{"value":"0,0E+00","module":"B3"},{"value":"0,0E+00","module":"B4"},{"value":"0,0E+00","module":"C1"},{"value":"3,15E-05","module":"C2"},{"value":"0,0E+00","module":"C3"},{"value":"1,44E-05","module":"C4"},{"value":"-3,26E-05","module":"D"}]}],"end_of_life_flow":[{"parameter":"CRU","unit":"kg","values":[{"value":"0,0E+00","module":"A1-A3"},{"value":"0,0E+00","module":"A4"},{"value":"0,0E+00","module":"A5"},{"value":"0,0E+00","module":"B2"},{"value":"0,0E+00","module":"B3"},{"value":"0,0E+00","module":"B4"},{"value":"0,0E+00","module":"C1"},{"value":"0,0E+00","module":"C2"},{"value":"0,0E+00","module":"C3"},{"value":"0,0E+00","module":"C4"},{"value":"0,0E+00","module":"D"}]},{"parameter":"MFR","unit":"kg","values":[{"value":"0,0E+00","module":"A1-A3"},{"value":"0,0E+00","module":"A4"},{"value":"9,73E-02","module":"A5"},{"value":"0,0E+00","module":"B2"},{"value":"0,0E+00","module":"B3"},{"value":"0,0E+00","module":"B4"},{"value":"0,0E+00","module":"C1"},{"value":"0,0E+00","module":"C2"},{"value":"4,65E+00","module":"C3"},{"value":"0,0E+00","module":"C4"},{"value":"0,0E+00","module":"D"}]},{"parameter":"MER","unit":"kg","values":[{"value":"0,0E+00","module":"A1-A3"},{"value":"0,0E+00","module":"A4"},{"value":"1,24E+01","module":"A5"},{"value":"0,0E+00","module":"B2"},{"value":"0,0E+00","module":"B3"},{"value":"0,0E+00","module":"B4"},{"value":"0,0E+00","module":"C1"},{"value":"0,0E+00","module":"C2"},{"value":"2,39E+01","module":"C3"},{"value":"0,0E+00","module":"C4"},{"value":"0,0E+00","module":"D"}]},{"parameter":"EEE","unit":"MJ","values":[{"value":"0,0E+00","module":"A1-A3"},{"value":"0,0E+00","module":"A4"},{"value":"8,62E+00","module":"A5"},{"value":"0,0E+00","module":"B2"},{"value":"0,0E+00","module":"B3"},{"value":"0,0E+00","module":"B4"},{"value":"0,0E+00","module":"C1"},{"value":"0,0E+00","module":"C2"},{"value":"7,38E+00","module":"C3"},{"value":"0,0E+00","module":"C4"},{"value":"0,0E+00","module":"D"}]},{"parameter":"EET","unit":"MJ","values":[{"value":"0,0E+00","module":"A1-A3"},{"value":"0,0E+00","module":"A4"},{"value":"1,30E+02","module":"A5"},{"value":"0,0E+00","module":"B2"},{"value":"0,0E+00","module":"B3"},{"value":"0,0E+00","module":"B4"},{"value":"0,0E+00","module":"C1"},{"value":"0,0E+00","module":"C2"},{"value":"1,12E+02","module":"C3"},{"value":"0,0E+00","module":"C4"},{"value":"0,0E+00","module":"D"}]}]}