{"product_name":"U12-30 - Korg Armchair","epd_id":"NEPD-7901-7574","compliance":["EN 15804+A2","ISO 14025","ISO 21930"],"producer_name":"Nola Industrier Aktiebolag","environmental_impact":[{"parameter":"GWP-total","unit":"kg CO2-eq.","values":[{"value":"3,04E+01","module":"A1-A3"},{"value":"9,80E-01","module":"A4"},{"value":"1,96E+01","module":"A5"},{"value":"0,0E+00","module":"B2"},{"value":"0,0E+00","module":"B3"},{"value":"0,0E+00","module":"B4"},{"value":"0,0E+00","module":"C1"},{"value":"2,25E-01","module":"C2"},{"value":"8,16E-01","module":"C3"},{"value":"9,88E-02","module":"C4"},{"value":"-5,21E+00","module":"D"}]},{"parameter":"GWP-fossil","unit":"kg CO2-eq.","values":[{"value":"4,92E+01","module":"A1-A3"},{"value":"9,79E-01","module":"A4"},{"value":"3,35E-01","module":"A5"},{"value":"0,0E+00","module":"B2"},{"value":"0,0E+00","module":"B3"},{"value":"0,0E+00","module":"B4"},{"value":"0,0E+00","module":"C1"},{"value":"2,24E-01","module":"C2"},{"value":"8,15E-01","module":"C3"},{"value":"9,87E-02","module":"C4"},{"value":"-5,21E+00","module":"D"}]},{"parameter":"GWP-biogenic","unit":"kg CO2-eq.","values":[{"value":"-1,90E+01","module":"A1-A3"},{"value":"4,02E-04","module":"A4"},{"value":"1,92E+01","module":"A5"},{"value":"0,0E+00","module":"B2"},{"value":"0,0E+00","module":"B3"},{"value":"0,0E+00","module":"B4"},{"value":"0,0E+00","module":"C1"},{"value":"9,15E-05","module":"C2"},{"value":"1,37E-03","module":"C3"},{"value":"7,50E-05","module":"C4"},{"value":"-2,90E-03","module":"D"}]},{"parameter":"GWP-luluc","unit":"kg CO2-eq.","values":[{"value":"2,39E-01","module":"A1-A3"},{"value":"2,86E-04","module":"A4"},{"value":"8,51E-05","module":"A5"},{"value":"0,0E+00","module":"B2"},{"value":"0,0E+00","module":"B3"},{"value":"0,0E+00","module":"B4"},{"value":"0,0E+00","module":"C1"},{"value":"7,85E-05","module":"C2"},{"value":"3,15E-05","module":"C3"},{"value":"3,05E-05","module":"C4"},{"value":"-2,90E-03","module":"D"}]},{"parameter":"ODP","unit":"kg CFC 11-eq.","values":[{"value":"4,22E-06","module":"A1-A3"},{"value":"2,26E-07","module":"A4"},{"value":"5,33E-08","module":"A5"},{"value":"0,0E+00","module":"B2"},{"value":"0,0E+00","module":"B3"},{"value":"0,0E+00","module":"B4"},{"value":"0,0E+00","module":"C1"},{"value":"5,12E-08","module":"C2"},{"value":"1,12E-08","module":"C3"},{"value":"3,16E-08","module":"C4"},{"value":"-1,22E-03","module":"D"}]},{"parameter":"AP","unit":"mol H+-eq.","values":[{"value":"2,67E-01","module":"A1-A3"},{"value":"4,12E-03","module":"A4"},{"value":"2,51E-03","module":"A5"},{"value":"0,0E+00","module":"B2"},{"value":"0,0E+00","module":"B3"},{"value":"0,0E+00","module":"B4"},{"value":"0,0E+00","module":"C1"},{"value":"9,17E-04","module":"C2"},{"value":"5,86E-04","module":"C3"},{"value":"7,16E-04","module":"C4"},{"value":"-2,59E-02","module":"D"}]},{"parameter":"POCP","unit":"kg NMVOC-eq.","values":[{"value":"2,45E-01","module":"A1-A3"},{"value":"4,40E-03","module":"A4"},{"value":"2,95E-03","module":"A5"},{"value":"0,0E+00","module":"B2"},{"value":"0,0E+00","module":"B3"},{"value":"0,0E+00","module":"B4"},{"value":"0,0E+00","module":"C1"},{"value":"9,21E-04","module":"C2"},{"value":"6,96E-04","module":"C3"},{"value":"8,16E-04","module":"C4"},{"value":"-2,61E-02","module":"D"}]},{"parameter":"ADPE","unit":"kg Sb-eq.","values":[{"value":"1,49E-02","module":"A1-A3"},{"value":"1,67E-05","module":"A4"},{"value":"5,47E-06","module":"A5"},{"value":"0,0E+00","module":"B2"},{"value":"0,0E+00","module":"B3"},{"value":"0,0E+00","module":"B4"},{"value":"0,0E+00","module":"C1"},{"value":"6,08E-06","module":"C2"},{"value":"6,40E-07","module":"C3"},{"value":"1,77E-06","module":"C4"},{"value":"-8,97E-05","module":"D"}]},{"parameter":"ADPF","unit":"MJ","values":[{"value":"8,72E+02","module":"A1-A3"},{"value":"1,52E+01","module":"A4"},{"value":"3,88E+00","module":"A5"},{"value":"0,0E+00","module":"B2"},{"value":"0,0E+00","module":"B3"},{"value":"0,0E+00","module":"B4"},{"value":"0,0E+00","module":"C1"},{"value":"3,38E+00","module":"C2"},{"value":"7,94E-01","module":"C3"},{"value":"2,33E+00","module":"C4"},{"value":"-4,39E+01","module":"D"}]},{"parameter":"WDP","unit":"m3 world-eq.","values":[{"value":"3,70E+04","module":"A1-A3"},{"value":"1,17E+01","module":"A4"},{"value":"6,00E+00","module":"A5"},{"value":"0,0E+00","module":"B2"},{"value":"0,0E+00","module":"B3"},{"value":"0,0E+00","module":"B4"},{"value":"0,0E+00","module":"C1"},{"value":"3,23E+00","module":"C2"},{"value":"1,69E-01","module":"C3"},{"value":"4,22E+00","module":"C4"},{"value":"2,66E+02","module":"D"}]},{"parameter":"EP-freshwater","unit":"kg P-eq.","values":[{"value":"2,97E-03","module":"A1-A3"},{"value":"7,46E-06","module":"A4"},{"value":"3,78E-06","module":"A5"},{"value":"0,0E+00","module":"B2"},{"value":"0,0E+00","module":"B3"},{"value":"0,0E+00","module":"B4"},{"value":"0,0E+00","module":"C1"},{"value":"1,76E-06","module":"C2"},{"value":"2,68E-06","module":"C3"},{"value":"9,68E-07","module":"C4"},{"value":"-3,21E-04","module":"D"}]},{"parameter":"EP-marine","unit":"kg N-eq.","values":[{"value":"5,33E-02","module":"A1-A3"},{"value":"1,24E-03","module":"A4"},{"value":"1,08E-03","module":"A5"},{"value":"0,0E+00","module":"B2"},{"value":"0,0E+00","module":"B3"},{"value":"0,0E+00","module":"B4"},{"value":"0,0E+00","module":"C1"},{"value":"2,72E-04","module":"C2"},{"value":"2,19E-04","module":"C3"},{"value":"2,56E-04","module":"C4"},{"value":"-5,38E-03","module":"D"}]},{"parameter":"EP-terrestrial","unit":"mol N-eq.","values":[{"value":"6,10E-01","module":"A1-A3"},{"value":"1,37E-02","module":"A4"},{"value":"1,14E-02","module":"A5"},{"value":"0,0E+00","module":"B2"},{"value":"0,0E+00","module":"B3"},{"value":"0,0E+00","module":"B4"},{"value":"0,0E+00","module":"C1"},{"value":"3,01E-03","module":"C2"},{"value":"2,34E-03","module":"C3"},{"value":"2,83E-03","module":"C4"},{"value":"-5,50E-02","module":"D"}]},{"parameter":"GWP-IOBC","unit":"kg CO2-eq.","values":[{"value":"4,96E+01","module":"A1-A3"},{"value":"9,80E-01","module":"A4"},{"value":"3,35E-01","module":"A5"},{"value":"0,0E+00","module":"B2"},{"value":"0,0E+00","module":"B3"},{"value":"0,0E+00","module":"B4"},{"value":"0,0E+00","module":"C1"},{"value":"2,25E-01","module":"C2"},{"value":"4,69E-01","module":"C3"},{"value":"9,95E-02","module":"C4"},{"value":"-7,79E+00","module":"D"}]}],"additional_environmental_impact":[{"parameter":"PM","unit":"disease incidence","values":[{"value":"4,44E-06","module":"A1-A3"},{"value":"8,62E-08","module":"A4"},{"value":"3,11E-08","module":"A5"},{"value":"0,0E+00","module":"B2"},{"value":"0,0E+00","module":"B3"},{"value":"0,0E+00","module":"B4"},{"value":"0,0E+00","module":"C1"},{"value":"1,62E-08","module":"C2"},{"value":"2,46E-08","module":"C3"},{"value":"1,32E-08","module":"C4"},{"value":"-4,39E-07","module":"D"}]},{"parameter":"ETP-fw","unit":"CTUe","values":[{"value":"2,47E+03","module":"A1-A3"},{"value":"1,11E+01","module":"A4"},{"value":"4,47E+00","module":"A5"},{"value":"0,0E+00","module":"B2"},{"value":"0,0E+00","module":"B3"},{"value":"0,0E+00","module":"B4"},{"value":"0,0E+00","module":"C1"},{"value":"2,49E+00","module":"C2"},{"value":"7,30E+00","module":"C3"},{"value":"1,32E+00","module":"C4"},{"value":"-2,91E+02","module":"D"}]},{"parameter":"HTP-c","unit":"CTUh","values":[{"value":"3,53E-07","module":"A1-A3"},{"value":"0,0E+00","module":"A4"},{"value":"4,56E-10","module":"A5"},{"value":"0,0E+00","module":"B2"},{"value":"0,0E+00","module":"B3"},{"value":"0,0E+00","module":"B4"},{"value":"0,0E+00","module":"C1"},{"value":"0,0E+00","module":"C2"},{"value":"7,17E-10","module":"C3"},{"value":"4,60E-11","module":"C4"},{"value":"-2,50E-08","module":"D"}]},{"parameter":"HTP-nc","unit":"CTUh","values":[{"value":"1,73E-06","module":"A1-A3"},{"value":"1,08E-08","module":"A4"},{"value":"2,18E-08","module":"A5"},{"value":"0,0E+00","module":"B2"},{"value":"0,0E+00","module":"B3"},{"value":"0,0E+00","module":"B4"},{"value":"0,0E+00","module":"C1"},{"value":"2,69E-09","module":"C2"},{"value":"4,53E-09","module":"C3"},{"value":"1,19E-09","module":"C4"},{"value":"5,41E-07","module":"D"}]},{"parameter":"SQP","unit":"unitless","values":[{"value":"2,32E+03","module":"A1-A3"},{"value":"1,75E+01","module":"A4"},{"value":"2,29E+00","module":"A5"},{"value":"0,0E+00","module":"B2"},{"value":"0,0E+00","module":"B3"},{"value":"0,0E+00","module":"B4"},{"value":"0,0E+00","module":"C1"},{"value":"2,33E+00","module":"C2"},{"value":"1,93E-01","module":"C3"},{"value":"5,03E+00","module":"C4"},{"value":"-4,86E+00","module":"D"}]},{"parameter":"IRP","unit":"kBq U235-eq.","values":[{"value":"1,34E+01","module":"A1-A3"},{"value":"6,65E-02","module":"A4"},{"value":"1,43E-02","module":"A5"},{"value":"0,0E+00","module":"B2"},{"value":"0,0E+00","module":"B3"},{"value":"0,0E+00","module":"B4"},{"value":"0,0E+00","module":"C1"},{"value":"1,48E-02","module":"C2"},{"value":"2,45E-03","module":"C3"},{"value":"9,29E-03","module":"C4"},{"value":"1,71E-02","module":"D"}]}],"resource_use":[{"parameter":"PERE","unit":"MJ","values":[{"value":"3,53E+02","module":"A1-A3"},{"value":"1,92E-01","module":"A4"},{"value":"7,86E-02","module":"A5"},{"value":"0,0E+00","module":"B2"},{"value":"0,0E+00","module":"B3"},{"value":"0,0E+00","module":"B4"},{"value":"0,0E+00","module":"C1"},{"value":"4,78E-02","module":"C2"},{"value":"4,58E-02","module":"C3"},{"value":"4,15E-02","module":"C4"},{"value":"-5,02E+00","module":"D"}]},{"parameter":"PERM","unit":"MJ","values":[{"value":"1,77E+02","module":"A1-A3"},{"value":"0,0E+00","module":"A4"},{"value":"-1,77E+02","module":"A5"},{"value":"0,0E+00","module":"B2"},{"value":"0,0E+00","module":"B3"},{"value":"0,0E+00","module":"B4"},{"value":"0,0E+00","module":"C1"},{"value":"0,0E+00","module":"C2"},{"value":"0,0E+00","module":"C3"},{"value":"0,0E+00","module":"C4"},{"value":"0,0E+00","module":"D"}]},{"parameter":"PERT","unit":"MJ","values":[{"value":"5,30E+02","module":"A1-A3"},{"value":"1,92E-01","module":"A4"},{"value":"-1,76E+02","module":"A5"},{"value":"0,0E+00","module":"B2"},{"value":"0,0E+00","module":"B3"},{"value":"0,0E+00","module":"B4"},{"value":"0,0E+00","module":"C1"},{"value":"4,78E-02","module":"C2"},{"value":"4,58E-02","module":"C3"},{"value":"4,15E-02","module":"C4"},{"value":"-5,02E+00","module":"D"}]},{"parameter":"PENRE","unit":"MJ","values":[{"value":"8,66E+02","module":"A1-A3"},{"value":"1,52E+01","module":"A4"},{"value":"3,88E+00","module":"A5"},{"value":"0,0E+00","module":"B2"},{"value":"0,0E+00","module":"B3"},{"value":"0,0E+00","module":"B4"},{"value":"0,0E+00","module":"C1"},{"value":"3,38E+00","module":"C2"},{"value":"8,27E-01","module":"C3"},{"value":"2,33E+00","module":"C4"},{"value":"-4,39E+01","module":"D"}]},{"parameter":"PENRM","unit":"MJ","values":[{"value":"8,07E+00","module":"A1-A3"},{"value":"0,0E+00","module":"A4"},{"value":"-8,07E+00","module":"A5"},{"value":"0,0E+00","module":"B2"},{"value":"0,0E+00","module":"B3"},{"value":"0,0E+00","module":"B4"},{"value":"0,0E+00","module":"C1"},{"value":"0,0E+00","module":"C2"},{"value":"0,0E+00","module":"C3"},{"value":"0,0E+00","module":"C4"},{"value":"0,0E+00","module":"D"}]},{"parameter":"PENRT","unit":"MJ","values":[{"value":"8,74E+02","module":"A1-A3"},{"value":"1,52E+01","module":"A4"},{"value":"-4,19E+00","module":"A5"},{"value":"0,0E+00","module":"B2"},{"value":"0,0E+00","module":"B3"},{"value":"0,0E+00","module":"B4"},{"value":"0,0E+00","module":"C1"},{"value":"3,38E+00","module":"C2"},{"value":"8,27E-01","module":"C3"},{"value":"2,33E+00","module":"C4"},{"value":"-4,39E+01","module":"D"}]},{"parameter":"SM","unit":"kg","values":[{"value":"2,18E-02","module":"A1-A3"},{"value":"0,0E+00","module":"A4"},{"value":"0,0E+00","module":"A5"},{"value":"0,0E+00","module":"B2"},{"value":"0,0E+00","module":"B3"},{"value":"0,0E+00","module":"B4"},{"value":"0,0E+00","module":"C1"},{"value":"0,0E+00","module":"C2"},{"value":"0,0E+00","module":"C3"},{"value":"0,0E+00","module":"C4"},{"value":"0,0E+00","module":"D"}]},{"parameter":"RSF","unit":"MJ","values":[{"value":"1,39E+00","module":"A1-A3"},{"value":"6,70E-03","module":"A4"},{"value":"2,31E-03","module":"A5"},{"value":"0,0E+00","module":"B2"},{"value":"0,0E+00","module":"B3"},{"value":"0,0E+00","module":"B4"},{"value":"0,0E+00","module":"C1"},{"value":"1,71E-03","module":"C2"},{"value":"9,52E-04","module":"C3"},{"value":"1,10E-03","module":"C4"},{"value":"1,87E-01","module":"D"}]},{"parameter":"NRSF","unit":"MJ","values":[{"value":"3,37E+01","module":"A1-A3"},{"value":"2,25E-02","module":"A4"},{"value":"2,46E-02","module":"A5"},{"value":"0,0E+00","module":"B2"},{"value":"0,0E+00","module":"B3"},{"value":"0,0E+00","module":"B4"},{"value":"0,0E+00","module":"C1"},{"value":"6,10E-03","module":"C2"},{"value":"0,0E+00","module":"C3"},{"value":"5,23E-02","module":"C4"},{"value":"5,37E+00","module":"D"}]},{"parameter":"FW","unit":"m3","values":[{"value":"8,04E-01","module":"A1-A3"},{"value":"1,73E-03","module":"A4"},{"value":"2,73E-03","module":"A5"},{"value":"0,0E+00","module":"B2"},{"value":"0,0E+00","module":"B3"},{"value":"0,0E+00","module":"B4"},{"value":"0,0E+00","module":"C1"},{"value":"3,56E-04","module":"C2"},{"value":"9,18E-04","module":"C3"},{"value":"2,10E-03","module":"C4"},{"value":"-1,27E-02","module":"D"}]}],"end_of_life_waste":[{"parameter":"HWD","unit":"kg","values":[{"value":"2,42E-01","module":"A1-A3"},{"value":"8,34E-04","module":"A4"},{"value":"0,0E+00","module":"A5"},{"value":"0,0E+00","module":"B2"},{"value":"0,0E+00","module":"B3"},{"value":"0,0E+00","module":"B4"},{"value":"0,0E+00","module":"C1"},{"value":"1,73E-04","module":"C2"},{"value":"0,0E+00","module":"C3"},{"value":"9,21E+00","module":"C4"},{"value":"-2,70E-02","module":"D"}]},{"parameter":"NHWD","unit":"kg","values":[{"value":"2,35E+01","module":"A1-A3"},{"value":"1,32E+00","module":"A4"},{"value":"1,27E+01","module":"A5"},{"value":"0,0E+00","module":"B2"},{"value":"0,0E+00","module":"B3"},{"value":"0,0E+00","module":"B4"},{"value":"0,0E+00","module":"C1"},{"value":"1,62E-01","module":"C2"},{"value":"3,20E-01","module":"C3"},{"value":"6,17E-02","module":"C4"},{"value":"-2,13E+00","module":"D"}]},{"parameter":"RWD","unit":"kg","values":[{"value":"6,56E-03","module":"A1-A3"},{"value":"1,04E-04","module":"A4"},{"value":"0,0E+00","module":"A5"},{"value":"0,0E+00","module":"B2"},{"value":"0,0E+00","module":"B3"},{"value":"0,0E+00","module":"B4"},{"value":"0,0E+00","module":"C1"},{"value":"2,31E-05","module":"C2"},{"value":"0,0E+00","module":"C3"},{"value":"1,44E-05","module":"C4"},{"value":"1,31E-05","module":"D"}]}],"end_of_life_flow":[{"parameter":"CRU","unit":"kg","values":[{"value":"0,0E+00","module":"A1-A3"},{"value":"0,0E+00","module":"A4"},{"value":"0,0E+00","module":"A5"},{"value":"0,0E+00","module":"B2"},{"value":"0,0E+00","module":"B3"},{"value":"0,0E+00","module":"B4"},{"value":"0,0E+00","module":"C1"},{"value":"0,0E+00","module":"C2"},{"value":"0,0E+00","module":"C3"},{"value":"0,0E+00","module":"C4"},{"value":"0,0E+00","module":"D"}]},{"parameter":"MFR","unit":"kg","values":[{"value":"2,76E+00","module":"A1-A3"},{"value":"0,0E+00","module":"A4"},{"value":"1,49E+00","module":"A5"},{"value":"0,0E+00","module":"B2"},{"value":"0,0E+00","module":"B3"},{"value":"0,0E+00","module":"B4"},{"value":"0,0E+00","module":"C1"},{"value":"0,0E+00","module":"C2"},{"value":"4,72E+00","module":"C3"},{"value":"0,0E+00","module":"C4"},{"value":"0,0E+00","module":"D"}]},{"parameter":"MER","unit":"kg","values":[{"value":"0,0E+00","module":"A1-A3"},{"value":"0,0E+00","module":"A4"},{"value":"1,09E+01","module":"A5"},{"value":"0,0E+00","module":"B2"},{"value":"0,0E+00","module":"B3"},{"value":"0,0E+00","module":"B4"},{"value":"0,0E+00","module":"C1"},{"value":"0,0E+00","module":"C2"},{"value":"1,42E+01","module":"C3"},{"value":"0,0E+00","module":"C4"},{"value":"0,0E+00","module":"D"}]},{"parameter":"EEE","unit":"MJ","values":[{"value":"0,0E+00","module":"A1-A3"},{"value":"0,0E+00","module":"A4"},{"value":"7,68E+00","module":"A5"},{"value":"0,0E+00","module":"B2"},{"value":"0,0E+00","module":"B3"},{"value":"0,0E+00","module":"B4"},{"value":"0,0E+00","module":"C1"},{"value":"0,0E+00","module":"C2"},{"value":"3,86E-01","module":"C3"},{"value":"0,0E+00","module":"C4"},{"value":"0,0E+00","module":"D"}]},{"parameter":"EET","unit":"MJ","values":[{"value":"0,0E+00","module":"A1-A3"},{"value":"0,0E+00","module":"A4"},{"value":"1,16E+02","module":"A5"},{"value":"0,0E+00","module":"B2"},{"value":"0,0E+00","module":"B3"},{"value":"0,0E+00","module":"B4"},{"value":"0,0E+00","module":"C1"},{"value":"0,0E+00","module":"C2"},{"value":"5,84E+00","module":"C3"},{"value":"0,0E+00","module":"C4"},{"value":"0,0E+00","module":"D"}]}]}