{"product_name":"U12-34/70 - Korg table","epd_id":"NEPD-7902-7571","compliance":["EN 15804+A2","ISO 14025","ISO 21930"],"producer_name":"Nola Industrier Aktiebolag","environmental_impact":[{"parameter":"GWP-total","unit":"kg CO2-eq.","values":[{"value":"5,43E+01","module":"A1-A3"},{"value":"9,60E-01","module":"A4"},{"value":"1,03E+01","module":"A5"},{"value":"0,0E+00","module":"B2"},{"value":"0,0E+00","module":"B3"},{"value":"0,0E+00","module":"B4"},{"value":"0,0E+00","module":"C1"},{"value":"2,20E-01","module":"C2"},{"value":"9,36E-01","module":"C3"},{"value":"1,37E-01","module":"C4"},{"value":"-7,25E+00","module":"D"}]},{"parameter":"GWP-fossil","unit":"kg CO2-eq.","values":[{"value":"6,39E+01","module":"A1-A3"},{"value":"9,60E-01","module":"A4"},{"value":"1,74E-01","module":"A5"},{"value":"0,0E+00","module":"B2"},{"value":"0,0E+00","module":"B3"},{"value":"0,0E+00","module":"B4"},{"value":"0,0E+00","module":"C1"},{"value":"2,20E-01","module":"C2"},{"value":"9,34E-01","module":"C3"},{"value":"1,37E-01","module":"C4"},{"value":"-7,24E+00","module":"D"}]},{"parameter":"GWP-biogenic","unit":"kg CO2-eq.","values":[{"value":"-9,93E+00","module":"A1-A3"},{"value":"3,94E-04","module":"A4"},{"value":"1,01E+01","module":"A5"},{"value":"0,0E+00","module":"B2"},{"value":"0,0E+00","module":"B3"},{"value":"0,0E+00","module":"B4"},{"value":"0,0E+00","module":"C1"},{"value":"8,97E-05","module":"C2"},{"value":"1,91E-03","module":"C3"},{"value":"1,04E-04","module":"C4"},{"value":"-4,02E-03","module":"D"}]},{"parameter":"GWP-luluc","unit":"kg CO2-eq.","values":[{"value":"3,18E-01","module":"A1-A3"},{"value":"2,80E-04","module":"A4"},{"value":"4,37E-05","module":"A5"},{"value":"0,0E+00","module":"B2"},{"value":"0,0E+00","module":"B3"},{"value":"0,0E+00","module":"B4"},{"value":"0,0E+00","module":"C1"},{"value":"7,69E-05","module":"C2"},{"value":"4,04E-05","module":"C3"},{"value":"4,24E-05","module":"C4"},{"value":"-3,88E-03","module":"D"}]},{"parameter":"ODP","unit":"kg CFC 11-eq.","values":[{"value":"5,41E-06","module":"A1-A3"},{"value":"2,22E-07","module":"A4"},{"value":"2,75E-08","module":"A5"},{"value":"0,0E+00","module":"B2"},{"value":"0,0E+00","module":"B3"},{"value":"0,0E+00","module":"B4"},{"value":"0,0E+00","module":"C1"},{"value":"5,02E-08","module":"C2"},{"value":"1,42E-08","module":"C3"},{"value":"4,39E-08","module":"C4"},{"value":"-1,37E-03","module":"D"}]},{"parameter":"AP","unit":"mol H+-eq.","values":[{"value":"3,41E-01","module":"A1-A3"},{"value":"4,03E-03","module":"A4"},{"value":"1,22E-03","module":"A5"},{"value":"0,0E+00","module":"B2"},{"value":"0,0E+00","module":"B3"},{"value":"0,0E+00","module":"B4"},{"value":"0,0E+00","module":"C1"},{"value":"8,99E-04","module":"C2"},{"value":"7,86E-04","module":"C3"},{"value":"9,95E-04","module":"C4"},{"value":"-3,61E-02","module":"D"}]},{"parameter":"POCP","unit":"kg NMVOC-eq.","values":[{"value":"3,12E-01","module":"A1-A3"},{"value":"4,31E-03","module":"A4"},{"value":"1,42E-03","module":"A5"},{"value":"0,0E+00","module":"B2"},{"value":"0,0E+00","module":"B3"},{"value":"0,0E+00","module":"B4"},{"value":"0,0E+00","module":"C1"},{"value":"9,03E-04","module":"C2"},{"value":"9,42E-04","module":"C3"},{"value":"1,13E-03","module":"C4"},{"value":"-3,63E-02","module":"D"}]},{"parameter":"ADPE","unit":"kg Sb-eq.","values":[{"value":"1,75E-02","module":"A1-A3"},{"value":"1,64E-05","module":"A4"},{"value":"2,85E-06","module":"A5"},{"value":"0,0E+00","module":"B2"},{"value":"0,0E+00","module":"B3"},{"value":"0,0E+00","module":"B4"},{"value":"0,0E+00","module":"C1"},{"value":"5,96E-06","module":"C2"},{"value":"8,37E-07","module":"C3"},{"value":"2,45E-06","module":"C4"},{"value":"-1,25E-04","module":"D"}]},{"parameter":"ADPF","unit":"MJ","values":[{"value":"1,14E+03","module":"A1-A3"},{"value":"1,49E+01","module":"A4"},{"value":"1,98E+00","module":"A5"},{"value":"0,0E+00","module":"B2"},{"value":"0,0E+00","module":"B3"},{"value":"0,0E+00","module":"B4"},{"value":"0,0E+00","module":"C1"},{"value":"3,32E+00","module":"C2"},{"value":"1,07E+00","module":"C3"},{"value":"3,24E+00","module":"C4"},{"value":"-6,11E+01","module":"D"}]},{"parameter":"WDP","unit":"m3 world-eq.","values":[{"value":"5,15E+04","module":"A1-A3"},{"value":"1,15E+01","module":"A4"},{"value":"3,08E+00","module":"A5"},{"value":"0,0E+00","module":"B2"},{"value":"0,0E+00","module":"B3"},{"value":"0,0E+00","module":"B4"},{"value":"0,0E+00","module":"C1"},{"value":"3,16E+00","module":"C2"},{"value":"8,14E-01","module":"C3"},{"value":"5,87E+00","module":"C4"},{"value":"3,71E+02","module":"D"}]},{"parameter":"EP-freshwater","unit":"kg P-eq.","values":[{"value":"3,89E-03","module":"A1-A3"},{"value":"7,32E-06","module":"A4"},{"value":"1,84E-06","module":"A5"},{"value":"0,0E+00","module":"B2"},{"value":"0,0E+00","module":"B3"},{"value":"0,0E+00","module":"B4"},{"value":"0,0E+00","module":"C1"},{"value":"1,73E-06","module":"C2"},{"value":"3,59E-06","module":"C3"},{"value":"1,34E-06","module":"C4"},{"value":"-4,46E-04","module":"D"}]},{"parameter":"EP-marine","unit":"kg N-eq.","values":[{"value":"6,71E-02","module":"A1-A3"},{"value":"1,21E-03","module":"A4"},{"value":"5,19E-04","module":"A5"},{"value":"0,0E+00","module":"B2"},{"value":"0,0E+00","module":"B3"},{"value":"0,0E+00","module":"B4"},{"value":"0,0E+00","module":"C1"},{"value":"2,67E-04","module":"C2"},{"value":"2,94E-04","module":"C3"},{"value":"3,56E-04","module":"C4"},{"value":"-7,48E-03","module":"D"}]},{"parameter":"EP-terrestrial","unit":"mol N-eq.","values":[{"value":"7,71E-01","module":"A1-A3"},{"value":"1,34E-02","module":"A4"},{"value":"5,45E-03","module":"A5"},{"value":"0,0E+00","module":"B2"},{"value":"0,0E+00","module":"B3"},{"value":"0,0E+00","module":"B4"},{"value":"0,0E+00","module":"C1"},{"value":"2,95E-03","module":"C2"},{"value":"3,15E-03","module":"C3"},{"value":"3,94E-03","module":"C4"},{"value":"-7,65E-02","module":"D"}]},{"parameter":"GWP-IOBC","unit":"kg CO2-eq.","values":[{"value":"6,44E+01","module":"A1-A3"},{"value":"9,60E-01","module":"A4"},{"value":"1,74E-01","module":"A5"},{"value":"0,0E+00","module":"B2"},{"value":"0,0E+00","module":"B3"},{"value":"0,0E+00","module":"B4"},{"value":"0,0E+00","module":"C1"},{"value":"2,20E-01","module":"C2"},{"value":"5,45E-01","module":"C3"},{"value":"1,38E-01","module":"C4"},{"value":"-1,08E+01","module":"D"}]}],"additional_environmental_impact":[{"parameter":"PM","unit":"disease incidence","values":[{"value":"5,59E-06","module":"A1-A3"},{"value":"8,45E-08","module":"A4"},{"value":"1,53E-08","module":"A5"},{"value":"0,0E+00","module":"B2"},{"value":"0,0E+00","module":"B3"},{"value":"0,0E+00","module":"B4"},{"value":"0,0E+00","module":"C1"},{"value":"1,58E-08","module":"C2"},{"value":"3,41E-08","module":"C3"},{"value":"1,84E-08","module":"C4"},{"value":"-6,09E-07","module":"D"}]},{"parameter":"ETP-fw","unit":"CTUe","values":[{"value":"3,28E+03","module":"A1-A3"},{"value":"1,09E+01","module":"A4"},{"value":"2,31E+00","module":"A5"},{"value":"0,0E+00","module":"B2"},{"value":"0,0E+00","module":"B3"},{"value":"0,0E+00","module":"B4"},{"value":"0,0E+00","module":"C1"},{"value":"2,44E+00","module":"C2"},{"value":"9,62E+00","module":"C3"},{"value":"1,83E+00","module":"C4"},{"value":"-4,04E+02","module":"D"}]},{"parameter":"HTP-c","unit":"CTUh","values":[{"value":"4,72E-07","module":"A1-A3"},{"value":"0,0E+00","module":"A4"},{"value":"2,16E-10","module":"A5"},{"value":"0,0E+00","module":"B2"},{"value":"0,0E+00","module":"B3"},{"value":"0,0E+00","module":"B4"},{"value":"0,0E+00","module":"C1"},{"value":"0,0E+00","module":"C2"},{"value":"9,78E-10","module":"C3"},{"value":"6,40E-11","module":"C4"},{"value":"-3,48E-08","module":"D"}]},{"parameter":"HTP-nc","unit":"CTUh","values":[{"value":"2,29E-06","module":"A1-A3"},{"value":"1,06E-08","module":"A4"},{"value":"1,02E-08","module":"A5"},{"value":"0,0E+00","module":"B2"},{"value":"0,0E+00","module":"B3"},{"value":"0,0E+00","module":"B4"},{"value":"0,0E+00","module":"C1"},{"value":"2,64E-09","module":"C2"},{"value":"5,96E-09","module":"C3"},{"value":"1,65E-09","module":"C4"},{"value":"7,54E-07","module":"D"}]},{"parameter":"SQP","unit":"unitless","values":[{"value":"1,48E+03","module":"A1-A3"},{"value":"1,71E+01","module":"A4"},{"value":"1,22E+00","module":"A5"},{"value":"0,0E+00","module":"B2"},{"value":"0,0E+00","module":"B3"},{"value":"0,0E+00","module":"B4"},{"value":"0,0E+00","module":"C1"},{"value":"2,29E+00","module":"C2"},{"value":"2,61E-01","module":"C3"},{"value":"6,99E+00","module":"C4"},{"value":"-6,34E+00","module":"D"}]},{"parameter":"IRP","unit":"kBq U235-eq.","values":[{"value":"1,85E+01","module":"A1-A3"},{"value":"6,52E-02","module":"A4"},{"value":"7,46E-03","module":"A5"},{"value":"0,0E+00","module":"B2"},{"value":"0,0E+00","module":"B3"},{"value":"0,0E+00","module":"B4"},{"value":"0,0E+00","module":"C1"},{"value":"1,45E-02","module":"C2"},{"value":"3,27E-03","module":"C3"},{"value":"1,29E-02","module":"C4"},{"value":"2,42E-02","module":"D"}]}],"resource_use":[{"parameter":"PERE","unit":"MJ","values":[{"value":"3,78E+02","module":"A1-A3"},{"value":"1,88E-01","module":"A4"},{"value":"3,96E-02","module":"A5"},{"value":"0,0E+00","module":"B2"},{"value":"0,0E+00","module":"B3"},{"value":"0,0E+00","module":"B4"},{"value":"0,0E+00","module":"C1"},{"value":"4,68E-02","module":"C2"},{"value":"6,03E-02","module":"C3"},{"value":"5,76E-02","module":"C4"},{"value":"-6,59E+00","module":"D"}]},{"parameter":"PERM","unit":"MJ","values":[{"value":"9,33E+01","module":"A1-A3"},{"value":"0,0E+00","module":"A4"},{"value":"-9,33E+01","module":"A5"},{"value":"0,0E+00","module":"B2"},{"value":"0,0E+00","module":"B3"},{"value":"0,0E+00","module":"B4"},{"value":"0,0E+00","module":"C1"},{"value":"0,0E+00","module":"C2"},{"value":"0,0E+00","module":"C3"},{"value":"0,0E+00","module":"C4"},{"value":"0,0E+00","module":"D"}]},{"parameter":"PERT","unit":"MJ","values":[{"value":"4,71E+02","module":"A1-A3"},{"value":"1,88E-01","module":"A4"},{"value":"-9,32E+01","module":"A5"},{"value":"0,0E+00","module":"B2"},{"value":"0,0E+00","module":"B3"},{"value":"0,0E+00","module":"B4"},{"value":"0,0E+00","module":"C1"},{"value":"4,68E-02","module":"C2"},{"value":"6,03E-02","module":"C3"},{"value":"5,76E-02","module":"C4"},{"value":"-6,59E+00","module":"D"}]},{"parameter":"PENRE","unit":"MJ","values":[{"value":"1,13E+03","module":"A1-A3"},{"value":"1,49E+01","module":"A4"},{"value":"1,98E+00","module":"A5"},{"value":"0,0E+00","module":"B2"},{"value":"0,0E+00","module":"B3"},{"value":"0,0E+00","module":"B4"},{"value":"0,0E+00","module":"C1"},{"value":"3,32E+00","module":"C2"},{"value":"1,11E+00","module":"C3"},{"value":"3,24E+00","module":"C4"},{"value":"-6,10E+01","module":"D"}]},{"parameter":"PENRM","unit":"MJ","values":[{"value":"8,07E+00","module":"A1-A3"},{"value":"0,0E+00","module":"A4"},{"value":"-8,07E+00","module":"A5"},{"value":"0,0E+00","module":"B2"},{"value":"0,0E+00","module":"B3"},{"value":"0,0E+00","module":"B4"},{"value":"0,0E+00","module":"C1"},{"value":"0,0E+00","module":"C2"},{"value":"0,0E+00","module":"C3"},{"value":"0,0E+00","module":"C4"},{"value":"0,0E+00","module":"D"}]},{"parameter":"PENRT","unit":"MJ","values":[{"value":"1,14E+03","module":"A1-A3"},{"value":"1,49E+01","module":"A4"},{"value":"-6,09E+00","module":"A5"},{"value":"0,0E+00","module":"B2"},{"value":"0,0E+00","module":"B3"},{"value":"0,0E+00","module":"B4"},{"value":"0,0E+00","module":"C1"},{"value":"3,32E+00","module":"C2"},{"value":"1,11E+00","module":"C3"},{"value":"3,24E+00","module":"C4"},{"value":"-6,10E+01","module":"D"}]},{"parameter":"SM","unit":"kg","values":[{"value":"6,55E-03","module":"A1-A3"},{"value":"0,0E+00","module":"A4"},{"value":"0,0E+00","module":"A5"},{"value":"0,0E+00","module":"B2"},{"value":"0,0E+00","module":"B3"},{"value":"0,0E+00","module":"B4"},{"value":"0,0E+00","module":"C1"},{"value":"0,0E+00","module":"C2"},{"value":"0,0E+00","module":"C3"},{"value":"0,0E+00","module":"C4"},{"value":"0,0E+00","module":"D"}]},{"parameter":"RSF","unit":"MJ","values":[{"value":"1,81E+00","module":"A1-A3"},{"value":"6,57E-03","module":"A4"},{"value":"1,17E-03","module":"A5"},{"value":"0,0E+00","module":"B2"},{"value":"0,0E+00","module":"B3"},{"value":"0,0E+00","module":"B4"},{"value":"0,0E+00","module":"C1"},{"value":"1,68E-03","module":"C2"},{"value":"1,24E-03","module":"C3"},{"value":"1,53E-03","module":"C4"},{"value":"2,61E-01","module":"D"}]},{"parameter":"NRSF","unit":"MJ","values":[{"value":"4,72E+01","module":"A1-A3"},{"value":"2,20E-02","module":"A4"},{"value":"1,17E-02","module":"A5"},{"value":"0,0E+00","module":"B2"},{"value":"0,0E+00","module":"B3"},{"value":"0,0E+00","module":"B4"},{"value":"0,0E+00","module":"C1"},{"value":"5,98E-03","module":"C2"},{"value":"0,0E+00","module":"C3"},{"value":"7,27E-02","module":"C4"},{"value":"7,49E+00","module":"D"}]},{"parameter":"FW","unit":"m3","values":[{"value":"1,07E+00","module":"A1-A3"},{"value":"1,70E-03","module":"A4"},{"value":"1,34E-03","module":"A5"},{"value":"0,0E+00","module":"B2"},{"value":"0,0E+00","module":"B3"},{"value":"0,0E+00","module":"B4"},{"value":"0,0E+00","module":"C1"},{"value":"3,49E-04","module":"C2"},{"value":"1,22E-03","module":"C3"},{"value":"2,92E-03","module":"C4"},{"value":"-1,72E-02","module":"D"}]}],"end_of_life_waste":[{"parameter":"HWD","unit":"kg","values":[{"value":"3,08E-01","module":"A1-A3"},{"value":"8,17E-04","module":"A4"},{"value":"0,0E+00","module":"A5"},{"value":"0,0E+00","module":"B2"},{"value":"0,0E+00","module":"B3"},{"value":"0,0E+00","module":"B4"},{"value":"0,0E+00","module":"C1"},{"value":"1,69E-04","module":"C2"},{"value":"0,0E+00","module":"C3"},{"value":"1,28E+01","module":"C4"},{"value":"-3,76E-02","module":"D"}]},{"parameter":"NHWD","unit":"kg","values":[{"value":"3,11E+01","module":"A1-A3"},{"value":"1,30E+00","module":"A4"},{"value":"6,69E+00","module":"A5"},{"value":"0,0E+00","module":"B2"},{"value":"0,0E+00","module":"B3"},{"value":"0,0E+00","module":"B4"},{"value":"0,0E+00","module":"C1"},{"value":"1,59E-01","module":"C2"},{"value":"3,60E-01","module":"C3"},{"value":"8,29E-02","module":"C4"},{"value":"-2,96E+00","module":"D"}]},{"parameter":"RWD","unit":"kg","values":[{"value":"8,93E-03","module":"A1-A3"},{"value":"1,02E-04","module":"A4"},{"value":"0,0E+00","module":"A5"},{"value":"0,0E+00","module":"B2"},{"value":"0,0E+00","module":"B3"},{"value":"0,0E+00","module":"B4"},{"value":"0,0E+00","module":"C1"},{"value":"2,26E-05","module":"C2"},{"value":"0,0E+00","module":"C3"},{"value":"2,00E-05","module":"C4"},{"value":"1,85E-05","module":"D"}]}],"end_of_life_flow":[{"parameter":"CRU","unit":"kg","values":[{"value":"0,0E+00","module":"A1-A3"},{"value":"0,0E+00","module":"A4"},{"value":"0,0E+00","module":"A5"},{"value":"0,0E+00","module":"B2"},{"value":"0,0E+00","module":"B3"},{"value":"0,0E+00","module":"B4"},{"value":"0,0E+00","module":"C1"},{"value":"0,0E+00","module":"C2"},{"value":"0,0E+00","module":"C3"},{"value":"0,0E+00","module":"C4"},{"value":"0,0E+00","module":"D"}]},{"parameter":"MFR","unit":"kg","values":[{"value":"3,86E+00","module":"A1-A3"},{"value":"0,0E+00","module":"A4"},{"value":"1,49E+00","module":"A5"},{"value":"0,0E+00","module":"B2"},{"value":"0,0E+00","module":"B3"},{"value":"0,0E+00","module":"B4"},{"value":"0,0E+00","module":"C1"},{"value":"0,0E+00","module":"C2"},{"value":"6,57E+00","module":"C3"},{"value":"0,0E+00","module":"C4"},{"value":"0,0E+00","module":"D"}]},{"parameter":"MER","unit":"kg","values":[{"value":"0,0E+00","module":"A1-A3"},{"value":"0,0E+00","module":"A4"},{"value":"4,96E+00","module":"A5"},{"value":"0,0E+00","module":"B2"},{"value":"0,0E+00","module":"B3"},{"value":"0,0E+00","module":"B4"},{"value":"0,0E+00","module":"C1"},{"value":"0,0E+00","module":"C2"},{"value":"1,97E+01","module":"C3"},{"value":"0,0E+00","module":"C4"},{"value":"0,0E+00","module":"D"}]},{"parameter":"EEE","unit":"MJ","values":[{"value":"0,0E+00","module":"A1-A3"},{"value":"0,0E+00","module":"A4"},{"value":"3,54E+00","module":"A5"},{"value":"0,0E+00","module":"B2"},{"value":"0,0E+00","module":"B3"},{"value":"0,0E+00","module":"B4"},{"value":"0,0E+00","module":"C1"},{"value":"0,0E+00","module":"C2"},{"value":"5,37E-01","module":"C3"},{"value":"0,0E+00","module":"C4"},{"value":"0,0E+00","module":"D"}]},{"parameter":"EET","unit":"MJ","values":[{"value":"0,0E+00","module":"A1-A3"},{"value":"0,0E+00","module":"A4"},{"value":"5,35E+01","module":"A5"},{"value":"0,0E+00","module":"B2"},{"value":"0,0E+00","module":"B3"},{"value":"0,0E+00","module":"B4"},{"value":"0,0E+00","module":"C1"},{"value":"0,0E+00","module":"C2"},{"value":"8,12E+00","module":"C3"},{"value":"0,0E+00","module":"C4"},{"value":"0,0E+00","module":"D"}]}]}