{"product_name":"U12-38 - Korg Swing sofa","epd_id":"NEPD-7922-7583","compliance":["EN 15804+A2","ISO 14025","ISO 21930"],"producer_name":"Nola Industrier Aktiebolag","environmental_impact":[{"parameter":"GWP-total","unit":"kg CO2-eq.","values":[{"value":"1,97E+02","module":"A1-A3"},{"value":"4,12E+00","module":"A4"},{"value":"5,79E+01","module":"A5"},{"value":"0,0E+00","module":"B2"},{"value":"0,0E+00","module":"B3"},{"value":"0,0E+00","module":"B4"},{"value":"0,0E+00","module":"C1"},{"value":"9,44E-01","module":"C2"},{"value":"4,24E+00","module":"C3"},{"value":"5,23E-01","module":"C4"},{"value":"-2,72E+01","module":"D"}]},{"parameter":"GWP-fossil","unit":"kg CO2-eq.","values":[{"value":"2,52E+02","module":"A1-A3"},{"value":"4,12E+00","module":"A4"},{"value":"1,04E+00","module":"A5"},{"value":"0,0E+00","module":"B2"},{"value":"0,0E+00","module":"B3"},{"value":"0,0E+00","module":"B4"},{"value":"0,0E+00","module":"C1"},{"value":"9,44E-01","module":"C2"},{"value":"4,23E+00","module":"C3"},{"value":"5,23E-01","module":"C4"},{"value":"-2,72E+01","module":"D"}]},{"parameter":"GWP-biogenic","unit":"kg CO2-eq.","values":[{"value":"-5,60E+01","module":"A1-A3"},{"value":"1,69E-03","module":"A4"},{"value":"5,68E+01","module":"A5"},{"value":"0,0E+00","module":"B2"},{"value":"0,0E+00","module":"B3"},{"value":"0,0E+00","module":"B4"},{"value":"0,0E+00","module":"C1"},{"value":"3,85E-04","module":"C2"},{"value":"7,27E-03","module":"C3"},{"value":"3,97E-04","module":"C4"},{"value":"-1,51E-02","module":"D"}]},{"parameter":"GWP-luluc","unit":"kg CO2-eq.","values":[{"value":"5,08E-01","module":"A1-A3"},{"value":"1,20E-03","module":"A4"},{"value":"2,61E-04","module":"A5"},{"value":"0,0E+00","module":"B2"},{"value":"0,0E+00","module":"B3"},{"value":"0,0E+00","module":"B4"},{"value":"0,0E+00","module":"C1"},{"value":"3,30E-04","module":"C2"},{"value":"1,65E-04","module":"C3"},{"value":"1,62E-04","module":"C4"},{"value":"-1,51E-02","module":"D"}]},{"parameter":"ODP","unit":"kg CFC 11-eq.","values":[{"value":"1,68E-05","module":"A1-A3"},{"value":"9,51E-07","module":"A4"},{"value":"1,63E-07","module":"A5"},{"value":"0,0E+00","module":"B2"},{"value":"0,0E+00","module":"B3"},{"value":"0,0E+00","module":"B4"},{"value":"0,0E+00","module":"C1"},{"value":"2,15E-07","module":"C2"},{"value":"5,87E-08","module":"C3"},{"value":"1,67E-07","module":"C4"},{"value":"-6,30E-03","module":"D"}]},{"parameter":"AP","unit":"mol H+-eq.","values":[{"value":"1,36E+00","module":"A1-A3"},{"value":"1,73E-02","module":"A4"},{"value":"8,15E-03","module":"A5"},{"value":"0,0E+00","module":"B2"},{"value":"0,0E+00","module":"B3"},{"value":"0,0E+00","module":"B4"},{"value":"0,0E+00","module":"C1"},{"value":"3,86E-03","module":"C2"},{"value":"3,09E-03","module":"C3"},{"value":"3,79E-03","module":"C4"},{"value":"-1,36E-01","module":"D"}]},{"parameter":"POCP","unit":"kg NMVOC-eq.","values":[{"value":"1,22E+00","module":"A1-A3"},{"value":"1,85E-02","module":"A4"},{"value":"9,63E-03","module":"A5"},{"value":"0,0E+00","module":"B2"},{"value":"0,0E+00","module":"B3"},{"value":"0,0E+00","module":"B4"},{"value":"0,0E+00","module":"C1"},{"value":"3,87E-03","module":"C2"},{"value":"3,68E-03","module":"C3"},{"value":"4,32E-03","module":"C4"},{"value":"-1,37E-01","module":"D"}]},{"parameter":"ADPE","unit":"kg Sb-eq.","values":[{"value":"8,10E-02","module":"A1-A3"},{"value":"7,03E-05","module":"A4"},{"value":"1,65E-05","module":"A5"},{"value":"0,0E+00","module":"B2"},{"value":"0,0E+00","module":"B3"},{"value":"0,0E+00","module":"B4"},{"value":"0,0E+00","module":"C1"},{"value":"2,56E-05","module":"C2"},{"value":"3,37E-06","module":"C3"},{"value":"9,35E-06","module":"C4"},{"value":"-4,69E-04","module":"D"}]},{"parameter":"ADPF","unit":"MJ","values":[{"value":"3,34E+03","module":"A1-A3"},{"value":"6,40E+01","module":"A4"},{"value":"1,20E+01","module":"A5"},{"value":"0,0E+00","module":"B2"},{"value":"0,0E+00","module":"B3"},{"value":"0,0E+00","module":"B4"},{"value":"0,0E+00","module":"C1"},{"value":"1,42E+01","module":"C2"},{"value":"4,19E+00","module":"C3"},{"value":"1,23E+01","module":"C4"},{"value":"-2,30E+02","module":"D"}]},{"parameter":"WDP","unit":"m3 world-eq.","values":[{"value":"6,85E+04","module":"A1-A3"},{"value":"4,91E+01","module":"A4"},{"value":"1,87E+01","module":"A5"},{"value":"0,0E+00","module":"B2"},{"value":"0,0E+00","module":"B3"},{"value":"0,0E+00","module":"B4"},{"value":"0,0E+00","module":"C1"},{"value":"1,36E+01","module":"C2"},{"value":"1,13E+00","module":"C3"},{"value":"2,24E+01","module":"C4"},{"value":"1,39E+03","module":"D"}]},{"parameter":"EP-freshwater","unit":"kg P-eq.","values":[{"value":"1,46E-02","module":"A1-A3"},{"value":"3,14E-05","module":"A4"},{"value":"1,22E-05","module":"A5"},{"value":"0,0E+00","module":"B2"},{"value":"0,0E+00","module":"B3"},{"value":"0,0E+00","module":"B4"},{"value":"0,0E+00","module":"C1"},{"value":"7,41E-06","module":"C2"},{"value":"1,41E-05","module":"C3"},{"value":"5,12E-06","module":"C4"},{"value":"-1,68E-03","module":"D"}]},{"parameter":"EP-marine","unit":"kg N-eq.","values":[{"value":"2,63E-01","module":"A1-A3"},{"value":"5,20E-03","module":"A4"},{"value":"3,52E-03","module":"A5"},{"value":"0,0E+00","module":"B2"},{"value":"0,0E+00","module":"B3"},{"value":"0,0E+00","module":"B4"},{"value":"0,0E+00","module":"C1"},{"value":"1,14E-03","module":"C2"},{"value":"1,15E-03","module":"C3"},{"value":"1,36E-03","module":"C4"},{"value":"-2,81E-02","module":"D"}]},{"parameter":"EP-terrestrial","unit":"mol N-eq.","values":[{"value":"3,01E+00","module":"A1-A3"},{"value":"5,75E-02","module":"A4"},{"value":"3,74E-02","module":"A5"},{"value":"0,0E+00","module":"B2"},{"value":"0,0E+00","module":"B3"},{"value":"0,0E+00","module":"B4"},{"value":"0,0E+00","module":"C1"},{"value":"1,27E-02","module":"C2"},{"value":"1,24E-02","module":"C3"},{"value":"1,50E-02","module":"C4"},{"value":"-2,88E-01","module":"D"}]},{"parameter":"GWP-IOBC","unit":"kg CO2-eq.","values":[{"value":"2,54E+02","module":"A1-A3"},{"value":"4,12E+00","module":"A4"},{"value":"1,04E+00","module":"A5"},{"value":"0,0E+00","module":"B2"},{"value":"0,0E+00","module":"B3"},{"value":"0,0E+00","module":"B4"},{"value":"0,0E+00","module":"C1"},{"value":"9,44E-01","module":"C2"},{"value":"2,44E+00","module":"C3"},{"value":"5,27E-01","module":"C4"},{"value":"-4,07E+01","module":"D"}]}],"additional_environmental_impact":[{"parameter":"PM","unit":"disease incidence","values":[{"value":"2,16E-05","module":"A1-A3"},{"value":"3,62E-07","module":"A4"},{"value":"9,99E-08","module":"A5"},{"value":"0,0E+00","module":"B2"},{"value":"0,0E+00","module":"B3"},{"value":"0,0E+00","module":"B4"},{"value":"0,0E+00","module":"C1"},{"value":"6,79E-08","module":"C2"},{"value":"1,30E-07","module":"C3"},{"value":"6,99E-08","module":"C4"},{"value":"-2,29E-06","module":"D"}]},{"parameter":"ETP-fw","unit":"CTUe","values":[{"value":"1,17E+04","module":"A1-A3"},{"value":"4,68E+01","module":"A4"},{"value":"1,36E+01","module":"A5"},{"value":"0,0E+00","module":"B2"},{"value":"0,0E+00","module":"B3"},{"value":"0,0E+00","module":"B4"},{"value":"0,0E+00","module":"C1"},{"value":"1,05E+01","module":"C2"},{"value":"3,84E+01","module":"C3"},{"value":"6,99E+00","module":"C4"},{"value":"-1,52E+03","module":"D"}]},{"parameter":"HTP-c","unit":"CTUh","values":[{"value":"2,13E-06","module":"A1-A3"},{"value":"0,0E+00","module":"A4"},{"value":"1,50E-09","module":"A5"},{"value":"0,0E+00","module":"B2"},{"value":"0,0E+00","module":"B3"},{"value":"0,0E+00","module":"B4"},{"value":"0,0E+00","module":"C1"},{"value":"0,0E+00","module":"C2"},{"value":"3,78E-09","module":"C3"},{"value":"2,46E-10","module":"C4"},{"value":"-1,31E-07","module":"D"}]},{"parameter":"HTP-nc","unit":"CTUh","values":[{"value":"9,20E-06","module":"A1-A3"},{"value":"4,53E-08","module":"A4"},{"value":"7,22E-08","module":"A5"},{"value":"0,0E+00","module":"B2"},{"value":"0,0E+00","module":"B3"},{"value":"0,0E+00","module":"B4"},{"value":"0,0E+00","module":"C1"},{"value":"1,13E-08","module":"C2"},{"value":"2,39E-08","module":"C3"},{"value":"6,29E-09","module":"C4"},{"value":"2,83E-06","module":"D"}]},{"parameter":"SQP","unit":"unitless","values":[{"value":"7,19E+03","module":"A1-A3"},{"value":"7,35E+01","module":"A4"},{"value":"6,86E+00","module":"A5"},{"value":"0,0E+00","module":"B2"},{"value":"0,0E+00","module":"B3"},{"value":"0,0E+00","module":"B4"},{"value":"0,0E+00","module":"C1"},{"value":"9,81E+00","module":"C2"},{"value":"1,02E+00","module":"C3"},{"value":"2,66E+01","module":"C4"},{"value":"-2,53E+01","module":"D"}]},{"parameter":"IRP","unit":"kBq U235-eq.","values":[{"value":"2,82E+01","module":"A1-A3"},{"value":"2,80E-01","module":"A4"},{"value":"4,35E-02","module":"A5"},{"value":"0,0E+00","module":"B2"},{"value":"0,0E+00","module":"B3"},{"value":"0,0E+00","module":"B4"},{"value":"0,0E+00","module":"C1"},{"value":"6,22E-02","module":"C2"},{"value":"1,29E-02","module":"C3"},{"value":"4,92E-02","module":"C4"},{"value":"8,95E-02","module":"D"}]}],"resource_use":[{"parameter":"PERE","unit":"MJ","values":[{"value":"9,77E+02","module":"A1-A3"},{"value":"8,06E-01","module":"A4"},{"value":"2,47E-01","module":"A5"},{"value":"0,0E+00","module":"B2"},{"value":"0,0E+00","module":"B3"},{"value":"0,0E+00","module":"B4"},{"value":"0,0E+00","module":"C1"},{"value":"2,01E-01","module":"C2"},{"value":"2,41E-01","module":"C3"},{"value":"2,20E-01","module":"C4"},{"value":"-2,62E+01","module":"D"}]},{"parameter":"PERM","unit":"MJ","values":[{"value":"5,21E+02","module":"A1-A3"},{"value":"0,0E+00","module":"A4"},{"value":"-5,21E+02","module":"A5"},{"value":"0,0E+00","module":"B2"},{"value":"0,0E+00","module":"B3"},{"value":"0,0E+00","module":"B4"},{"value":"0,0E+00","module":"C1"},{"value":"0,0E+00","module":"C2"},{"value":"0,0E+00","module":"C3"},{"value":"0,0E+00","module":"C4"},{"value":"0,0E+00","module":"D"}]},{"parameter":"PERT","unit":"MJ","values":[{"value":"1,50E+03","module":"A1-A3"},{"value":"8,06E-01","module":"A4"},{"value":"-5,20E+02","module":"A5"},{"value":"0,0E+00","module":"B2"},{"value":"0,0E+00","module":"B3"},{"value":"0,0E+00","module":"B4"},{"value":"0,0E+00","module":"C1"},{"value":"2,01E-01","module":"C2"},{"value":"2,41E-01","module":"C3"},{"value":"2,20E-01","module":"C4"},{"value":"-2,62E+01","module":"D"}]},{"parameter":"PENRE","unit":"MJ","values":[{"value":"3,33E+03","module":"A1-A3"},{"value":"6,40E+01","module":"A4"},{"value":"1,20E+01","module":"A5"},{"value":"0,0E+00","module":"B2"},{"value":"0,0E+00","module":"B3"},{"value":"0,0E+00","module":"B4"},{"value":"0,0E+00","module":"C1"},{"value":"1,42E+01","module":"C2"},{"value":"4,36E+00","module":"C3"},{"value":"1,23E+01","module":"C4"},{"value":"-2,29E+02","module":"D"}]},{"parameter":"PENRM","unit":"MJ","values":[{"value":"1,61E+01","module":"A1-A3"},{"value":"0,0E+00","module":"A4"},{"value":"-1,61E+01","module":"A5"},{"value":"0,0E+00","module":"B2"},{"value":"0,0E+00","module":"B3"},{"value":"0,0E+00","module":"B4"},{"value":"0,0E+00","module":"C1"},{"value":"0,0E+00","module":"C2"},{"value":"0,0E+00","module":"C3"},{"value":"0,0E+00","module":"C4"},{"value":"0,0E+00","module":"D"}]},{"parameter":"PENRT","unit":"MJ","values":[{"value":"3,34E+03","module":"A1-A3"},{"value":"6,40E+01","module":"A4"},{"value":"-4,16E+00","module":"A5"},{"value":"0,0E+00","module":"B2"},{"value":"0,0E+00","module":"B3"},{"value":"0,0E+00","module":"B4"},{"value":"0,0E+00","module":"C1"},{"value":"1,42E+01","module":"C2"},{"value":"4,36E+00","module":"C3"},{"value":"1,23E+01","module":"C4"},{"value":"-2,29E+02","module":"D"}]},{"parameter":"SM","unit":"kg","values":[{"value":"1,05E+00","module":"A1-A3"},{"value":"0,0E+00","module":"A4"},{"value":"0,0E+00","module":"A5"},{"value":"0,0E+00","module":"B2"},{"value":"0,0E+00","module":"B3"},{"value":"0,0E+00","module":"B4"},{"value":"0,0E+00","module":"C1"},{"value":"0,0E+00","module":"C2"},{"value":"0,0E+00","module":"C3"},{"value":"0,0E+00","module":"C4"},{"value":"0,0E+00","module":"D"}]},{"parameter":"RSF","unit":"MJ","values":[{"value":"4,32E+00","module":"A1-A3"},{"value":"2,82E-02","module":"A4"},{"value":"7,19E-03","module":"A5"},{"value":"0,0E+00","module":"B2"},{"value":"0,0E+00","module":"B3"},{"value":"0,0E+00","module":"B4"},{"value":"0,0E+00","module":"C1"},{"value":"7,19E-03","module":"C2"},{"value":"5,01E-03","module":"C3"},{"value":"5,83E-03","module":"C4"},{"value":"9,78E-01","module":"D"}]},{"parameter":"NRSF","unit":"MJ","values":[{"value":"1,61E+02","module":"A1-A3"},{"value":"9,45E-02","module":"A4"},{"value":"8,12E-02","module":"A5"},{"value":"0,0E+00","module":"B2"},{"value":"0,0E+00","module":"B3"},{"value":"0,0E+00","module":"B4"},{"value":"0,0E+00","module":"C1"},{"value":"2,57E-02","module":"C2"},{"value":"0,0E+00","module":"C3"},{"value":"2,77E-01","module":"C4"},{"value":"2,81E+01","module":"D"}]},{"parameter":"FW","unit":"m3","values":[{"value":"2,44E+00","module":"A1-A3"},{"value":"7,29E-03","module":"A4"},{"value":"8,70E-03","module":"A5"},{"value":"0,0E+00","module":"B2"},{"value":"0,0E+00","module":"B3"},{"value":"0,0E+00","module":"B4"},{"value":"0,0E+00","module":"C1"},{"value":"1,50E-03","module":"C2"},{"value":"4,84E-03","module":"C3"},{"value":"1,11E-02","module":"C4"},{"value":"-6,63E-02","module":"D"}]}],"end_of_life_waste":[{"parameter":"HWD","unit":"kg","values":[{"value":"1,50E+00","module":"A1-A3"},{"value":"3,51E-03","module":"A4"},{"value":"0,0E+00","module":"A5"},{"value":"0,0E+00","module":"B2"},{"value":"0,0E+00","module":"B3"},{"value":"0,0E+00","module":"B4"},{"value":"0,0E+00","module":"C1"},{"value":"7,26E-04","module":"C2"},{"value":"0,0E+00","module":"C3"},{"value":"4,88E+01","module":"C4"},{"value":"-1,41E-01","module":"D"}]},{"parameter":"NHWD","unit":"kg","values":[{"value":"1,31E+02","module":"A1-A3"},{"value":"5,57E+00","module":"A4"},{"value":"3,79E+01","module":"A5"},{"value":"0,0E+00","module":"B2"},{"value":"0,0E+00","module":"B3"},{"value":"0,0E+00","module":"B4"},{"value":"0,0E+00","module":"C1"},{"value":"6,80E-01","module":"C2"},{"value":"1,66E+00","module":"C3"},{"value":"3,25E-01","module":"C4"},{"value":"-1,11E+01","module":"D"}]},{"parameter":"RWD","unit":"kg","values":[{"value":"1,60E-02","module":"A1-A3"},{"value":"4,37E-04","module":"A4"},{"value":"0,0E+00","module":"A5"},{"value":"0,0E+00","module":"B2"},{"value":"0,0E+00","module":"B3"},{"value":"0,0E+00","module":"B4"},{"value":"0,0E+00","module":"C1"},{"value":"9,70E-05","module":"C2"},{"value":"0,0E+00","module":"C3"},{"value":"7,62E-05","module":"C4"},{"value":"6,83E-05","module":"D"}]}],"end_of_life_flow":[{"parameter":"CRU","unit":"kg","values":[{"value":"0,0E+00","module":"A1-A3"},{"value":"0,0E+00","module":"A4"},{"value":"0,0E+00","module":"A5"},{"value":"0,0E+00","module":"B2"},{"value":"0,0E+00","module":"B3"},{"value":"0,0E+00","module":"B4"},{"value":"0,0E+00","module":"C1"},{"value":"0,0E+00","module":"C2"},{"value":"0,0E+00","module":"C3"},{"value":"0,0E+00","module":"C4"},{"value":"0,0E+00","module":"D"}]},{"parameter":"MFR","unit":"kg","values":[{"value":"4,97E+00","module":"A1-A3"},{"value":"0,0E+00","module":"A4"},{"value":"1,95E-01","module":"A5"},{"value":"0,0E+00","module":"B2"},{"value":"0,0E+00","module":"B3"},{"value":"0,0E+00","module":"B4"},{"value":"0,0E+00","module":"C1"},{"value":"0,0E+00","module":"C2"},{"value":"2,50E+01","module":"C3"},{"value":"0,0E+00","module":"C4"},{"value":"0,0E+00","module":"D"}]},{"parameter":"MER","unit":"kg","values":[{"value":"0,0E+00","module":"A1-A3"},{"value":"0,0E+00","module":"A4"},{"value":"3,72E+01","module":"A5"},{"value":"0,0E+00","module":"B2"},{"value":"0,0E+00","module":"B3"},{"value":"0,0E+00","module":"B4"},{"value":"0,0E+00","module":"C1"},{"value":"0,0E+00","module":"C2"},{"value":"7,54E+01","module":"C3"},{"value":"0,0E+00","module":"C4"},{"value":"0,0E+00","module":"D"}]},{"parameter":"EEE","unit":"MJ","values":[{"value":"0,0E+00","module":"A1-A3"},{"value":"0,0E+00","module":"A4"},{"value":"2,59E+01","module":"A5"},{"value":"0,0E+00","module":"B2"},{"value":"0,0E+00","module":"B3"},{"value":"0,0E+00","module":"B4"},{"value":"0,0E+00","module":"C1"},{"value":"0,0E+00","module":"C2"},{"value":"2,04E+00","module":"C3"},{"value":"0,0E+00","module":"C4"},{"value":"0,0E+00","module":"D"}]},{"parameter":"EET","unit":"MJ","values":[{"value":"0,0E+00","module":"A1-A3"},{"value":"0,0E+00","module":"A4"},{"value":"3,91E+02","module":"A5"},{"value":"0,0E+00","module":"B2"},{"value":"0,0E+00","module":"B3"},{"value":"0,0E+00","module":"B4"},{"value":"0,0E+00","module":"C1"},{"value":"0,0E+00","module":"C2"},{"value":"3,09E+01","module":"C3"},{"value":"0,0E+00","module":"C4"},{"value":"0,0E+00","module":"D"}]}]}