{"product_name":"Ubehandlet kledning av gran","epd_id":"NEPD-2747-1442-NO ","compliance":["EN 15804","ISO 14025","ISO 21930"],"producer_name":"Gausdal Bruvoll SA","environmental_impact":[{"parameter":"GWP-total","unit":"kg CO2-eq.","values":[{"value":"-1,23E+01","module":"A1-A3"},{"value":"1,73E-01","module":"A4"},{"value":"9,20E-01","module":"A5"},{"value":"0,0E+00","module":"B1"},{"value":"1,41E+00","module":"B2"},{"value":"2,40E-01","module":"B3"},{"value":"0,0E+00","module":"B4"},{"value":"0,0E+00","module":"B5"},{"value":"0,0E+00","module":"B6"},{"value":"0,0E+00","module":"B7"},{"value":"1,61E-04","module":"C1"},{"value":"9,33E-02","module":"C2"},{"value":"1,45E+01","module":"C3"},{"value":"9,30E-04","module":"C4"},{"value":"-6,42E-01","module":"D"}]},{"parameter":"ODP","unit":"kg CFC 11-eq.","values":[{"value":"1,61E-07","module":"A1-A3"},{"value":"3,30E-08","module":"A4"},{"value":"1,17E-07","module":"A5"},{"value":"0,0E+00","module":"B1"},{"value":"1,53E-07","module":"B2"},{"value":"3,37E-08","module":"B3"},{"value":"0,0E+00","module":"B4"},{"value":"0,0E+00","module":"B5"},{"value":"0,0E+00","module":"B6"},{"value":"0,0E+00","module":"B7"},{"value":"1,50E-11","module":"C1"},{"value":"1,75E-08","module":"C2"},{"value":"9,23E-09","module":"C3"},{"value":"3,41E-10","module":"C4"},{"value":"-7,19E-08","module":"D"}]},{"parameter":"AP","unit":"kg SO2-eq.","values":[{"value":"5,94E-03","module":"A1-A3"},{"value":"5,69E-04","module":"A4"},{"value":"5,82E-03","module":"A5"},{"value":"0,0E+00","module":"B1"},{"value":"8,65E-03","module":"B2"},{"value":"1,37E-03","module":"B3"},{"value":"0,0E+00","module":"B4"},{"value":"0,0E+00","module":"B5"},{"value":"0,0E+00","module":"B6"},{"value":"0,0E+00","module":"B7"},{"value":"7,27E-07","module":"C1"},{"value":"3,04E-04","module":"C2"},{"value":"1,08E-03","module":"C3"},{"value":"6,07E-06","module":"C4"},{"value":"-3,60E-03","module":"D"}]},{"parameter":"EP","unit":"kg Phosphat-eq.","values":[{"value":"2,05E-03","module":"A1-A3"},{"value":"9,43E-05","module":"A4"},{"value":"1,76E-03","module":"A5"},{"value":"0,0E+00","module":"B1"},{"value":"1,95E-03","module":"B2"},{"value":"4,30E-04","module":"B3"},{"value":"0,0E+00","module":"B4"},{"value":"0,0E+00","module":"B5"},{"value":"0,0E+00","module":"B6"},{"value":"0,0E+00","module":"B7"},{"value":"1,82E-07","module":"C1"},{"value":"5,01E-05","module":"C2"},{"value":"3,69E-04","module":"C3"},{"value":"1,10E-06","module":"C4"},{"value":"-9,64E-04","module":"D"}]},{"parameter":"POCP","unit":"kg Ethen-eq.","values":[{"value":"4,61E-04","module":"A1-A3"},{"value":"2,82E-05","module":"A4"},{"value":"4,87E-04","module":"A5"},{"value":"0,0E+00","module":"B1"},{"value":"7,66E-04","module":"B2"},{"value":"1,03E-04","module":"B3"},{"value":"0,0E+00","module":"B4"},{"value":"0,0E+00","module":"B5"},{"value":"0,0E+00","module":"B6"},{"value":"0,0E+00","module":"B7"},{"value":"3,34E-08","module":"C1"},{"value":"1,53E-05","module":"C2"},{"value":"3,76E-05","module":"C3"},{"value":"2,62E-07","module":"C4"},{"value":"-3,65E-04","module":"D"}]},{"parameter":"ADPE","unit":"kg Sb-eq.","values":[{"value":"8,48E-06","module":"A1-A3"},{"value":"3,73E-07","module":"A4"},{"value":"9,15E-06","module":"A5"},{"value":"0,0E+00","module":"B1"},{"value":"9,02E-06","module":"B2"},{"value":"1,84E-06","module":"B3"},{"value":"0,0E+00","module":"B4"},{"value":"0,0E+00","module":"B5"},{"value":"0,0E+00","module":"B6"},{"value":"0,0E+00","module":"B7"},{"value":"2,52E-09","module":"C1"},{"value":"2,58E-07","module":"C2"},{"value":"1,71E-07","module":"C3"},{"value":"1,44E-09","module":"C4"},{"value":"-2,03E-06","module":"D"}]},{"parameter":"ADPF","unit":"MJ","values":[{"value":"1,56E+01","module":"A1-A3"},{"value":"2,87E+00","module":"A4"},{"value":"1,49E+01","module":"A5"},{"value":"0,0E+00","module":"B1"},{"value":"2,40E+01","module":"B2"},{"value":"3,59E+00","module":"B3"},{"value":"0,0E+00","module":"B4"},{"value":"0,0E+00","module":"B5"},{"value":"0,0E+00","module":"B6"},{"value":"0,0E+00","module":"B7"},{"value":"1,71E-03","module":"C1"},{"value":"1,53E+00","module":"C2"},{"value":"5,28E+00","module":"C3"},{"value":"3,26E-02","module":"C4"},{"value":"-8,75E+00","module":"D"}]},{"parameter":"ADPM","unit":"kg Sb-eq.","values":[{"value":"8,48E-06","module":"A1-A3"},{"value":"3,73E-07","module":"A4"},{"value":"9,15E-06","module":"A5"},{"value":"0,0E+00","module":"B1"},{"value":"9,02E-06","module":"B2"},{"value":"1,84E-06","module":"B3"},{"value":"0,0E+00","module":"B4"},{"value":"0,0E+00","module":"B5"},{"value":"0,0E+00","module":"B6"},{"value":"0,0E+00","module":"B7"},{"value":"2,52E-09","module":"C1"},{"value":"2,58E-07","module":"C2"},{"value":"1,71E-07","module":"C3"},{"value":"1,44E-09","module":"C4"},{"value":"-2,03E-06","module":"D"}]}],"additional_environmental_impact":[],"resource_use":[{"parameter":"PERE","unit":"MJ","values":[{"value":"4,04E+01","module":"A1-A3"},{"value":"2,86E-02","module":"A4"},{"value":"2,63E+00","module":"A5"},{"value":"0,0E+00","module":"B1"},{"value":"1,34E+00","module":"B2"},{"value":"1,84E+01","module":"B3"},{"value":"0,0E+00","module":"B4"},{"value":"0,0E+00","module":"B5"},{"value":"0,0E+00","module":"B6"},{"value":"0,0E+00","module":"B7"},{"value":"2,07E-02","module":"C1"},{"value":"1,56E-02","module":"C2"},{"value":"1,41E+02","module":"C3"},{"value":"5,06E-04","module":"C4"},{"value":"-5,34E+01","module":"D"}]},{"parameter":"PERM","unit":"MJ","values":[{"value":"1,08E+02","module":"A1-A3"},{"value":"0,0E+00","module":"A4"},{"value":"1,36E-02","module":"A5"},{"value":"0,0E+00","module":"B1"},{"value":"2,95E-01","module":"B2"},{"value":"-3,29E+00","module":"B3"},{"value":"0,0E+00","module":"B4"},{"value":"0,0E+00","module":"B5"},{"value":"0,0E+00","module":"B6"},{"value":"0,0E+00","module":"B7"},{"value":"0,0E+00","module":"C1"},{"value":"0,0E+00","module":"C2"},{"value":"-1,41E+02","module":"C3"},{"value":"0,0E+00","module":"C4"},{"value":"0,0E+00","module":"D"}]},{"parameter":"PERT","unit":"MJ","values":[{"value":"1,48E+02","module":"A1-A3"},{"value":"2,86E-02","module":"A4"},{"value":"2,65E+00","module":"A5"},{"value":"0,0E+00","module":"B1"},{"value":"1,63E+00","module":"B2"},{"value":"1,51E+01","module":"B3"},{"value":"0,0E+00","module":"B4"},{"value":"0,0E+00","module":"B5"},{"value":"0,0E+00","module":"B6"},{"value":"0,0E+00","module":"B7"},{"value":"2,07E-02","module":"C1"},{"value":"1,56E-02","module":"C2"},{"value":"5,03E-02","module":"C3"},{"value":"5,06E-04","module":"C4"},{"value":"-5,34E+01","module":"D"}]},{"parameter":"PENRE","unit":"MJ","values":[{"value":"1,67E+01","module":"A1-A3"},{"value":"2,92E+00","module":"A4"},{"value":"1,56E+01","module":"A5"},{"value":"0,0E+00","module":"B1"},{"value":"2,48E+01","module":"B2"},{"value":"3,77E+00","module":"B3"},{"value":"0,0E+00","module":"B4"},{"value":"0,0E+00","module":"B5"},{"value":"0,0E+00","module":"B6"},{"value":"0,0E+00","module":"B7"},{"value":"2,90E-03","module":"C1"},{"value":"1,55E+00","module":"C2"},{"value":"5,33E+00","module":"C3"},{"value":"3,36E-02","module":"C4"},{"value":"-1,05E+01","module":"D"}]},{"parameter":"PENRM","unit":"MJ","values":[{"value":"5,68E-01","module":"A1-A3"},{"value":"0,0E+00","module":"A4"},{"value":"7,21E-01","module":"A5"},{"value":"0,0E+00","module":"B1"},{"value":"1,44E+00","module":"B2"},{"value":"1,29E-01","module":"B3"},{"value":"0,0E+00","module":"B4"},{"value":"0,0E+00","module":"B5"},{"value":"0,0E+00","module":"B6"},{"value":"0,0E+00","module":"B7"},{"value":"0,0E+00","module":"C1"},{"value":"0,0E+00","module":"C2"},{"value":"-4,26E+00","module":"C3"},{"value":"0,0E+00","module":"C4"},{"value":"0,0E+00","module":"D"}]},{"parameter":"PENRT","unit":"MJ","values":[{"value":"1,72E+01","module":"A1-A3"},{"value":"2,92E+00","module":"A4"},{"value":"1,63E+01","module":"A5"},{"value":"0,0E+00","module":"B1"},{"value":"2,62E+01","module":"B2"},{"value":"3,90E+00","module":"B3"},{"value":"0,0E+00","module":"B4"},{"value":"0,0E+00","module":"B5"},{"value":"0,0E+00","module":"B6"},{"value":"0,0E+00","module":"B7"},{"value":"2,90E-03","module":"C1"},{"value":"1,55E+00","module":"C2"},{"value":"1,07E+00","module":"C3"},{"value":"3,36E-02","module":"C4"},{"value":"-1,05E+01","module":"D"}]},{"parameter":"SM","unit":"kg","values":[{"value":"2,11E-03","module":"A1-A3"},{"value":"0,0E+00","module":"A4"},{"value":"1,05E-05","module":"A5"},{"value":"0,0E+00","module":"B1"},{"value":"0,0E+00","module":"B2"},{"value":"2,12E-04","module":"B3"},{"value":"0,0E+00","module":"B4"},{"value":"0,0E+00","module":"B5"},{"value":"0,0E+00","module":"B6"},{"value":"0,0E+00","module":"B7"},{"value":"0,0E+00","module":"C1"},{"value":"0,0E+00","module":"C2"},{"value":"0,0E+00","module":"C3"},{"value":"0,0E+00","module":"C4"},{"value":"0,0E+00","module":"D"}]},{"parameter":"RSF","unit":"MJ","values":[{"value":"0,0E+00","module":"A1-A3"},{"value":"0,0E+00","module":"A4"},{"value":"5,45E-05","module":"A5"},{"value":"0,0E+00","module":"B1"},{"value":"7,58E-05","module":"B2"},{"value":"5,45E-06","module":"B3"},{"value":"0,0E+00","module":"B4"},{"value":"0,0E+00","module":"B5"},{"value":"0,0E+00","module":"B6"},{"value":"0,0E+00","module":"B7"},{"value":"0,0E+00","module":"C1"},{"value":"0,0E+00","module":"C2"},{"value":"1,94E-02","module":"C3"},{"value":"0,0E+00","module":"C4"},{"value":"-4,29E+01","module":"D"}]},{"parameter":"NRSF","unit":"MJ","values":[{"value":"0,0E+00","module":"A1-A3"},{"value":"0,0E+00","module":"A4"},{"value":"0,0E+00","module":"A5"},{"value":"0,0E+00","module":"B1"},{"value":"0,0E+00","module":"B2"},{"value":"0,0E+00","module":"B3"},{"value":"0,0E+00","module":"B4"},{"value":"0,0E+00","module":"B5"},{"value":"0,0E+00","module":"B6"},{"value":"0,0E+00","module":"B7"},{"value":"0,0E+00","module":"C1"},{"value":"0,0E+00","module":"C2"},{"value":"1,29E-02","module":"C3"},{"value":"0,0E+00","module":"C4"},{"value":"-2,86E+01","module":"D"}]},{"parameter":"FW","unit":"m3","values":[{"value":"1,05E-02","module":"A1-A3"},{"value":"4,91E-04","module":"A4"},{"value":"2,15E-02","module":"A5"},{"value":"0,0E+00","module":"B1"},{"value":"2,47E-02","module":"B2"},{"value":"3,47E-03","module":"B3"},{"value":"0,0E+00","module":"B4"},{"value":"0,0E+00","module":"B5"},{"value":"0,0E+00","module":"B6"},{"value":"0,0E+00","module":"B7"},{"value":"1,54E-04","module":"C1"},{"value":"2,52E-04","module":"C2"},{"value":"2,08E-03","module":"C3"},{"value":"3,78E-05","module":"C4"},{"value":"-1,93E-01","module":"D"}]}],"end_of_life_waste":[{"parameter":"HWD","unit":"kg","values":[{"value":"9,07E-03","module":"A1-A3"},{"value":"1,82E-04","module":"A4"},{"value":"6,09E-03","module":"A5"},{"value":"0,0E+00","module":"B1"},{"value":"7,82E-03","module":"B2"},{"value":"1,10E-02","module":"B3"},{"value":"0,0E+00","module":"B4"},{"value":"0,0E+00","module":"B5"},{"value":"0,0E+00","module":"B6"},{"value":"0,0E+00","module":"B7"},{"value":"1,03E-06","module":"C1"},{"value":"1,07E-04","module":"C2"},{"value":"8,45E-04","module":"C3"},{"value":"1,08E-01","module":"C4"},{"value":"-4,30E-03","module":"D"}]},{"parameter":"NHWD","unit":"kg","values":[{"value":"6,00E-01","module":"A1-A3"},{"value":"2,09E-01","module":"A4"},{"value":"3,46E-01","module":"A5"},{"value":"0,0E+00","module":"B1"},{"value":"5,12E-01","module":"B2"},{"value":"1,28E-01","module":"B3"},{"value":"0,0E+00","module":"B4"},{"value":"0,0E+00","module":"B5"},{"value":"0,0E+00","module":"B6"},{"value":"0,0E+00","module":"B7"},{"value":"1,23E-04","module":"C1"},{"value":"9,18E-02","module":"C2"},{"value":"2,20E-02","module":"C3"},{"value":"2,27E-02","module":"C4"},{"value":"-1,96E-01","module":"D"}]},{"parameter":"RWD","unit":"kg","values":[{"value":"9,53E-05","module":"A1-A3"},{"value":"1,87E-05","module":"A4"},{"value":"6,52E-07","module":"A5"},{"value":"0,0E+00","module":"B1"},{"value":"3,05E-07","module":"B2"},{"value":"1,27E-05","module":"B3"},{"value":"0,0E+00","module":"B4"},{"value":"0,0E+00","module":"B5"},{"value":"0,0E+00","module":"B6"},{"value":"0,0E+00","module":"B7"},{"value":"2,03E-08","module":"C1"},{"value":"9,86E-06","module":"C2"},{"value":"2,68E-06","module":"C3"},{"value":"1,97E-07","module":"C4"},{"value":"-4,47E-05","module":"D"}]}],"end_of_life_flow":[{"parameter":"CRU","unit":"kg","values":[{"value":"0,0E+00","module":"A1-A3"},{"value":"0,0E+00","module":"A4"},{"value":"0,0E+00","module":"A5"},{"value":"0,0E+00","module":"B1"},{"value":"0,0E+00","module":"B2"},{"value":"0,0E+00","module":"B3"},{"value":"0,0E+00","module":"B4"},{"value":"0,0E+00","module":"B5"},{"value":"0,0E+00","module":"B6"},{"value":"0,0E+00","module":"B7"},{"value":"0,0E+00","module":"C1"},{"value":"0,0E+00","module":"C2"},{"value":"0,0E+00","module":"C3"},{"value":"0,0E+00","module":"C4"},{"value":"0,0E+00","module":"D"}]},{"parameter":"MFR","unit":"kg","values":[{"value":"8,58E-03","module":"A1-A3"},{"value":"0,0E+00","module":"A4"},{"value":"1,08E-02","module":"A5"},{"value":"0,0E+00","module":"B1"},{"value":"1,08E-03","module":"B2"},{"value":"1,94E-03","module":"B3"},{"value":"0,0E+00","module":"B4"},{"value":"0,0E+00","module":"B5"},{"value":"0,0E+00","module":"B6"},{"value":"0,0E+00","module":"B7"},{"value":"0,0E+00","module":"C1"},{"value":"0,0E+00","module":"C2"},{"value":"0,0E+00","module":"C3"},{"value":"0,0E+00","module":"C4"},{"value":"0,0E+00","module":"D"}]},{"parameter":"MER","unit":"kg","values":[{"value":"1,72E-03","module":"A1-A3"},{"value":"0,0E+00","module":"A4"},{"value":"7,78E-03","module":"A5"},{"value":"0,0E+00","module":"B1"},{"value":"1,05E-03","module":"B2"},{"value":"9,50E-04","module":"B3"},{"value":"0,0E+00","module":"B4"},{"value":"0,0E+00","module":"B5"},{"value":"0,0E+00","module":"B6"},{"value":"0,0E+00","module":"B7"},{"value":"0,0E+00","module":"C1"},{"value":"0,0E+00","module":"C2"},{"value":"0,0E+00","module":"C3"},{"value":"0,0E+00","module":"C4"},{"value":"0,0E+00","module":"D"}]},{"parameter":"EEE","unit":"MJ","values":[{"value":"5,49E-03","module":"A1-A3"},{"value":"0,0E+00","module":"A4"},{"value":"3,82E-02","module":"A5"},{"value":"0,0E+00","module":"B1"},{"value":"0,0E+00","module":"B2"},{"value":"7,67E-01","module":"B3"},{"value":"0,0E+00","module":"B4"},{"value":"0,0E+00","module":"B5"},{"value":"0,0E+00","module":"B6"},{"value":"0,0E+00","module":"B7"},{"value":"0,0E+00","module":"C1"},{"value":"0,0E+00","module":"C2"},{"value":"7,85E+00","module":"C3"},{"value":"0,0E+00","module":"C4"},{"value":"-8,67E+00","module":"D"}]},{"parameter":"EET","unit":"MJ","values":[{"value":"6,19E-02","module":"A1-A3"},{"value":"0,0E+00","module":"A4"},{"value":"4,30E-01","module":"A5"},{"value":"0,0E+00","module":"B1"},{"value":"0,0E+00","module":"B2"},{"value":"8,65E+00","module":"B3"},{"value":"0,0E+00","module":"B4"},{"value":"0,0E+00","module":"B5"},{"value":"0,0E+00","module":"B6"},{"value":"0,0E+00","module":"B7"},{"value":"0,0E+00","module":"C1"},{"value":"0,0E+00","module":"C2"},{"value":"8,85E+01","module":"C3"},{"value":"0,0E+00","module":"C4"},{"value":"-9,77E+01","module":"D"}]}]}