{"product_name":"UK average C28/35 CIIIA Ready-mixed concrete","epd_id":"NEPD-7893-7537-2","compliance":["EN 15804+A2","ISO 14025","ISO 21930"],"producer_name":"Heidelberg Materials UK","environmental_impact":[{"parameter":"GWP-total","unit":"kg CO2-eq.","values":[{"value":"1,45E+02","module":"A1-A3"},{"value":"2,15E+00","module":"A4"},{"value":"9,78E+00","module":"A5"},{"value":"-7,04E+00","module":"B1"},{"value":"1,42E+01","module":"C1"},{"value":"1,20E+01","module":"C2"},{"value":"1,31E+01","module":"C3"},{"value":"1,07E+00","module":"C4"},{"value":"-2,15E+01","module":"D"}]},{"parameter":"GWP-fossil","unit":"kg CO2-eq.","values":[{"value":"1,45E+02","module":"A1-A3"},{"value":"2,15E+00","module":"A4"},{"value":"9,76E+00","module":"A5"},{"value":"-7,04E+00","module":"B1"},{"value":"1,42E+01","module":"C1"},{"value":"1,20E+01","module":"C2"},{"value":"1,31E+01","module":"C3"},{"value":"1,07E+00","module":"C4"},{"value":"-2,14E+01","module":"D"}]},{"parameter":"GWP-biogenic","unit":"kg CO2-eq.","values":[{"value":"2,20E-01","module":"A1-A3"},{"value":"1,10E-03","module":"A4"},{"value":"1,00E-02","module":"A5"},{"value":"0,0E+00","module":"B1"},{"value":"1,40E-03","module":"C1"},{"value":"6,00E-03","module":"C2"},{"value":"1,30E-03","module":"C3"},{"value":"1,10E-04","module":"C4"},{"value":"-2,00E-02","module":"D"}]},{"parameter":"GWP-luluc","unit":"kg CO2-eq.","values":[{"value":"4,00E-02","module":"A1-A3"},{"value":"7,60E-04","module":"A4"},{"value":"2,40E-03","module":"A5"},{"value":"0,0E+00","module":"B1"},{"value":"1,20E-03","module":"C1"},{"value":"4,20E-03","module":"C2"},{"value":"1,10E-03","module":"C3"},{"value":"5,60E-04","module":"C4"},{"value":"-2,00E-02","module":"D"}]},{"parameter":"ODP","unit":"kg CFC 11-eq.","values":[{"value":"3,30E-06","module":"A1-A3"},{"value":"4,50E-08","module":"A4"},{"value":"1,90E-07","module":"A5"},{"value":"0,0E+00","module":"B1"},{"value":"2,20E-07","module":"C1"},{"value":"2,50E-07","module":"C2"},{"value":"2,00E-07","module":"C3"},{"value":"3,10E-08","module":"C4"},{"value":"-1,70E-07","module":"D"}]},{"parameter":"AP","unit":"mol H+-eq.","values":[{"value":"4,50E-01","module":"A1-A3"},{"value":"5,10E-03","module":"A4"},{"value":"7,00E-02","module":"A5"},{"value":"0,0E+00","module":"B1"},{"value":"1,30E-01","module":"C1"},{"value":"3,00E-02","module":"C2"},{"value":"1,20E-01","module":"C3"},{"value":"7,60E-03","module":"C4"},{"value":"-1,30E-01","module":"D"}]},{"parameter":"POCP","unit":"kg NMVOC-eq.","values":[{"value":"3,90E-01","module":"A1-A3"},{"value":"8,80E-03","module":"A4"},{"value":"9,00E-02","module":"A5"},{"value":"0,0E+00","module":"B1"},{"value":"1,90E-01","module":"C1"},{"value":"5,00E-02","module":"C2"},{"value":"1,80E-01","module":"C3"},{"value":"1,00E-02","module":"C4"},{"value":"-1,00E-01","module":"D"}]},{"parameter":"ADPE","unit":"kg Sb-eq.","values":[{"value":"1,80E-04","module":"A1-A3"},{"value":"6,20E-06","module":"A4"},{"value":"9,00E-06","module":"A5"},{"value":"0,0E+00","module":"B1"},{"value":"5,10E-06","module":"C1"},{"value":"3,40E-05","module":"C2"},{"value":"4,70E-06","module":"C3"},{"value":"1,70E-06","module":"C4"},{"value":"-1,10E-04","module":"D"}]},{"parameter":"ADPF","unit":"MJ","values":[{"value":"1,03E+03","module":"A1-A3"},{"value":"3,23E+01","module":"A4"},{"value":"1,26E+02","module":"A5"},{"value":"0,0E+00","module":"B1"},{"value":"1,85E+02","module":"C1"},{"value":"1,80E+02","module":"C2"},{"value":"1,72E+02","module":"C3"},{"value":"2,62E+01","module":"C4"},{"value":"-2,57E+02","module":"D"}]},{"parameter":"WDP","unit":"m3 world-eq.","values":[{"value":"1,78E+01","module":"A1-A3"},{"value":"1,60E-01","module":"A4"},{"value":"7,30E-01","module":"A5"},{"value":"0,0E+00","module":"B1"},{"value":"4,50E-01","module":"C1"},{"value":"9,00E-01","module":"C2"},{"value":"4,20E-01","module":"C3"},{"value":"7,00E-02","module":"C4"},{"value":"-3,20E+01","module":"D"}]},{"parameter":"EP-freshwater","unit":"kg P-eq.","values":[{"value":"2,00E-02","module":"A1-A3"},{"value":"1,50E-04","module":"A4"},{"value":"6,00E-04","module":"A5"},{"value":"0,0E+00","module":"B1"},{"value":"4,10E-04","module":"C1"},{"value":"8,40E-04","module":"C2"},{"value":"3,80E-04","module":"C3"},{"value":"8,90E-05","module":"C4"},{"value":"-6,50E-03","module":"D"}]},{"parameter":"EP-marine","unit":"kg N-eq.","values":[{"value":"5,00E-02","module":"A1-A3"},{"value":"1,30E-03","module":"A4"},{"value":"3,00E-02","module":"A5"},{"value":"0,0E+00","module":"B1"},{"value":"6,00E-02","module":"C1"},{"value":"7,40E-03","module":"C2"},{"value":"5,00E-02","module":"C3"},{"value":"2,90E-03","module":"C4"},{"value":"-3,00E-02","module":"D"}]},{"parameter":"EP-terrestrial","unit":"mol N-eq.","values":[{"value":"1,38E+00","module":"A1-A3"},{"value":"1,00E-02","module":"A4"},{"value":"3,10E-01","module":"A5"},{"value":"0,0E+00","module":"B1"},{"value":"6,50E-01","module":"C1"},{"value":"8,00E-02","module":"C2"},{"value":"6,00E-01","module":"C3"},{"value":"3,00E-02","module":"C4"},{"value":"-3,80E-01","module":"D"}]},{"parameter":"GWP-IOBC","unit":"kg CO2-eq.","values":[]}],"additional_environmental_impact":[{"parameter":"PM","unit":"disease incidence","values":[{"value":"2,10E-07","module":"A4"},{"value":"0,0E+00","module":"B1"},{"value":"2,10E-05","module":"C1"},{"value":"1,20E-06","module":"C2"},{"value":"1,90E-05","module":"C3"},{"value":"1,70E-07","module":"C4"},{"value":"-2,00E-06","module":"D"}]},{"parameter":"ETP-fw","unit":"CTUe","values":[{"value":"7,66E+00","module":"A4"},{"value":"0,0E+00","module":"B1"},{"value":"2,62E+01","module":"C1"},{"value":"4,25E+01","module":"C2"},{"value":"2,43E+01","module":"C3"},{"value":"3,58E+00","module":"C4"},{"value":"-1,17E+02","module":"D"}]},{"parameter":"HTP-c","unit":"CTUh","values":[{"value":"1,40E-08","module":"A4"},{"value":"0,0E+00","module":"B1"},{"value":"5,60E-08","module":"C1"},{"value":"7,70E-08","module":"C2"},{"value":"5,10E-08","module":"C3"},{"value":"4,80E-09","module":"C4"},{"value":"-1,90E-07","module":"D"}]},{"parameter":"HTP-nc","unit":"CTUh","values":[{"value":"2,10E-08","module":"A4"},{"value":"0,0E+00","module":"B1"},{"value":"2,50E-08","module":"C1"},{"value":"1,20E-07","module":"C2"},{"value":"2,30E-08","module":"C3"},{"value":"4,70E-09","module":"C4"},{"value":"-1,70E-07","module":"D"}]},{"parameter":"SQP","unit":"unitless","values":[{"value":"3,25E+01","module":"A4"},{"value":"0,0E+00","module":"B1"},{"value":"1,30E+01","module":"C1"},{"value":"1,81E+02","module":"C2"},{"value":"1,20E+01","module":"C3"},{"value":"5,16E+01","module":"C4"},{"value":"-2,41E+02","module":"D"}]},{"parameter":"IRP","unit":"kBq U235-eq.","values":[{"value":"4,00E-02","module":"A4"},{"value":"0,0E+00","module":"B1"},{"value":"8,00E-02","module":"C1"},{"value":"2,20E-01","module":"C2"},{"value":"8,00E-02","module":"C3"},{"value":"2,00E-02","module":"C4"},{"value":"-1,81E+00","module":"D"}]}],"resource_use":[{"parameter":"PERE","unit":"MJ","values":[{"value":"4,90E+01","module":"A1-A3"},{"value":"5,10E-01","module":"A4"},{"value":"7,86E+00","module":"A5"},{"value":"0,0E+00","module":"B1"},{"value":"1,13E+00","module":"C1"},{"value":"2,85E+00","module":"C2"},{"value":"1,05E+00","module":"C3"},{"value":"2,40E-01","module":"C4"},{"value":"-2,33E+01","module":"D"}]},{"parameter":"PERM","unit":"MJ","values":[{"value":"3,00E-01","module":"A1-A3"},{"value":"0,0E+00","module":"A4"},{"value":"4,50E-03","module":"A5"},{"value":"0,0E+00","module":"B1"},{"value":"0,0E+00","module":"C1"},{"value":"0,0E+00","module":"C2"},{"value":"-2,80E-01","module":"C3"},{"value":"0,0E+00","module":"C4"},{"value":"0,0E+00","module":"D"}]},{"parameter":"PERT","unit":"MJ","values":[{"value":"4,94E+01","module":"A1-A3"},{"value":"5,10E-01","module":"A4"},{"value":"7,86E+00","module":"A5"},{"value":"0,0E+00","module":"B1"},{"value":"1,13E+00","module":"C1"},{"value":"2,85E+00","module":"C2"},{"value":"7,70E-01","module":"C3"},{"value":"2,40E-01","module":"C4"},{"value":"-2,33E+01","module":"D"}]},{"parameter":"PENRE","unit":"MJ","values":[{"value":"1,02E+03","module":"A1-A3"},{"value":"3,23E+01","module":"A4"},{"value":"1,26E+02","module":"A5"},{"value":"0,0E+00","module":"B1"},{"value":"1,85E+02","module":"C1"},{"value":"1,80E+02","module":"C2"},{"value":"1,72E+02","module":"C3"},{"value":"2,62E+01","module":"C4"},{"value":"-2,57E+02","module":"D"}]},{"parameter":"PENRM","unit":"MJ","values":[{"value":"1,02E+01","module":"A1-A3"},{"value":"0,0E+00","module":"A4"},{"value":"1,50E-01","module":"A5"},{"value":"0,0E+00","module":"B1"},{"value":"0,0E+00","module":"C1"},{"value":"0,0E+00","module":"C2"},{"value":"-9,42E+00","module":"C3"},{"value":"0,0E+00","module":"C4"},{"value":"0,0E+00","module":"D"}]},{"parameter":"PENRT","unit":"MJ","values":[{"value":"1,03E+03","module":"A1-A3"},{"value":"3,23E+01","module":"A4"},{"value":"1,26E+02","module":"A5"},{"value":"0,0E+00","module":"B1"},{"value":"1,85E+02","module":"C1"},{"value":"1,80E+02","module":"C2"},{"value":"1,62E+02","module":"C3"},{"value":"2,62E+01","module":"C4"},{"value":"-2,57E+02","module":"D"}]},{"parameter":"SM","unit":"kg","values":[{"value":"1,73E+02","module":"A1-A3"},{"value":"0,0E+00","module":"A4"},{"value":"2,59E+00","module":"A5"},{"value":"0,0E+00","module":"B1"},{"value":"0,0E+00","module":"C1"},{"value":"0,0E+00","module":"C2"},{"value":"0,0E+00","module":"C3"},{"value":"0,0E+00","module":"C4"},{"value":"2,14E+03","module":"D"}]},{"parameter":"RSF","unit":"MJ","values":[{"value":"0,0E+00","module":"A1-A3"},{"value":"0,0E+00","module":"A4"},{"value":"0,0E+00","module":"A5"},{"value":"0,0E+00","module":"B1"},{"value":"0,0E+00","module":"C1"},{"value":"0,0E+00","module":"C2"},{"value":"0,0E+00","module":"C3"},{"value":"0,0E+00","module":"C4"},{"value":"0,0E+00","module":"D"}]},{"parameter":"NRSF","unit":"MJ","values":[{"value":"0,0E+00","module":"A1-A3"},{"value":"0,0E+00","module":"A4"},{"value":"0,0E+00","module":"A5"},{"value":"0,0E+00","module":"B1"},{"value":"0,0E+00","module":"C1"},{"value":"0,0E+00","module":"C2"},{"value":"0,0E+00","module":"C3"},{"value":"0,0E+00","module":"C4"},{"value":"0,0E+00","module":"D"}]},{"parameter":"FW","unit":"m3","values":[{"value":"3,18E+00","module":"A1-A3"},{"value":"4,70E-03","module":"A4"},{"value":"6,00E-02","module":"A5"},{"value":"0,0E+00","module":"B1"},{"value":"1,00E-02","module":"C1"},{"value":"3,00E-02","module":"C2"},{"value":"1,00E-02","module":"C3"},{"value":"3,00E-02","module":"C4"},{"value":"-7,60E-01","module":"D"}]}],"end_of_life_waste":[{"parameter":"HWD","unit":"kg","values":[{"value":"2,10E+00","module":"A1-A3"},{"value":"5,00E-02","module":"A4"},{"value":"1,70E-01","module":"A5"},{"value":"0,0E+00","module":"B1"},{"value":"2,10E-01","module":"C1"},{"value":"2,60E-01","module":"C2"},{"value":"1,90E-01","module":"C3"},{"value":"3,00E-02","module":"C4"},{"value":"-2,01E+00","module":"D"}]},{"parameter":"NHWD","unit":"kg","values":[{"value":"6,68E+01","module":"A1-A3"},{"value":"9,40E-01","module":"A4"},{"value":"3,23E+02","module":"A5"},{"value":"0,0E+00","module":"B1"},{"value":"2,83E+00","module":"C1"},{"value":"5,23E+00","module":"C2"},{"value":"2,62E+00","module":"C3"},{"value":"1,72E+02","module":"C4"},{"value":"-3,58E+01","module":"D"}]},{"parameter":"RWD","unit":"kg","values":[{"value":"9,70E-06","module":"A4"},{"value":"0,0E+00","module":"B1"},{"value":"2,00E-05","module":"C1"},{"value":"5,40E-05","module":"C2"},{"value":"1,90E-05","module":"C3"},{"value":"4,10E-06","module":"C4"},{"value":"-4,40E-04","module":"D"}]}],"end_of_life_flow":[{"parameter":"CRU","unit":"kg","values":[{"value":"0,0E+00","module":"A1-A3"},{"value":"0,0E+00","module":"A4"},{"value":"0,0E+00","module":"A5"},{"value":"0,0E+00","module":"B1"},{"value":"0,0E+00","module":"C1"},{"value":"0,0E+00","module":"C2"},{"value":"0,0E+00","module":"C3"},{"value":"0,0E+00","module":"C4"},{"value":"0,0E+00","module":"D"}]},{"parameter":"MFR","unit":"kg","values":[{"value":"0,0E+00","module":"A1-A3"},{"value":"0,0E+00","module":"A4"},{"value":"0,0E+00","module":"A5"},{"value":"0,0E+00","module":"B1"},{"value":"0,0E+00","module":"C1"},{"value":"0,0E+00","module":"C2"},{"value":"2,14E+03","module":"C3"},{"value":"0,0E+00","module":"C4"},{"value":"0,0E+00","module":"D"}]},{"parameter":"MER","unit":"kg","values":[{"value":"0,0E+00","module":"A1-A3"},{"value":"0,0E+00","module":"A4"},{"value":"0,0E+00","module":"A5"},{"value":"0,0E+00","module":"B1"},{"value":"0,0E+00","module":"C1"},{"value":"0,0E+00","module":"C2"},{"value":"0,0E+00","module":"C3"},{"value":"0,0E+00","module":"C4"},{"value":"0,0E+00","module":"D"}]},{"parameter":"EEE","unit":"MJ","values":[{"value":"0,0E+00","module":"A1-A3"},{"value":"0,0E+00","module":"A4"},{"value":"0,0E+00","module":"A5"},{"value":"0,0E+00","module":"B1"},{"value":"0,0E+00","module":"C1"},{"value":"0,0E+00","module":"C2"},{"value":"0,0E+00","module":"C3"},{"value":"0,0E+00","module":"C4"},{"value":"0,0E+00","module":"D"}]},{"parameter":"EET","unit":"MJ","values":[{"value":"0,0E+00","module":"A1-A3"},{"value":"0,0E+00","module":"A4"},{"value":"0,0E+00","module":"A5"},{"value":"0,0E+00","module":"B1"},{"value":"0,0E+00","module":"C1"},{"value":"0,0E+00","module":"C2"},{"value":"0,0E+00","module":"C3"},{"value":"0,0E+00","module":"C4"},{"value":"0,0E+00","module":"D"}]}]}