{"product_name":"UK average All Production Ready-mixed concrete","epd_id":"NEPD-7890-7568-2","compliance":["EN 15804+A2","ISO 14025","ISO 21930"],"producer_name":"Heidelberg Materials UK","environmental_impact":[{"parameter":"GWP-total","unit":"kg CO2-eq.","values":[{"value":"1,86E+02","module":"A1-A3"},{"value":"2,23E+00","module":"A4"},{"value":"1,05E+01","module":"A5"},{"value":"-2,46E+01","module":"B1"},{"value":"1,47E+01","module":"C1"},{"value":"1,24E+01","module":"C2"},{"value":"1,36E+01","module":"C3"},{"value":"1,11E+00","module":"C4"},{"value":"-2,22E+01","module":"D"}]},{"parameter":"GWP-fossil","unit":"kg CO2-eq.","values":[{"value":"1,86E+02","module":"A1-A3"},{"value":"2,23E+00","module":"A4"},{"value":"1,05E+01","module":"A5"},{"value":"-2,46E+01","module":"B1"},{"value":"1,47E+01","module":"C1"},{"value":"1,24E+01","module":"C2"},{"value":"1,36E+01","module":"C3"},{"value":"1,11E+00","module":"C4"},{"value":"-2,22E+01","module":"D"}]},{"parameter":"GWP-biogenic","unit":"kg CO2-eq.","values":[{"value":"2,20E-01","module":"A1-A3"},{"value":"1,10E-03","module":"A4"},{"value":"1,00E-02","module":"A5"},{"value":"0,0E+00","module":"B1"},{"value":"1,50E-03","module":"C1"},{"value":"6,20E-03","module":"C2"},{"value":"1,50E-03","module":"C3"},{"value":"1,30E-04","module":"C4"},{"value":"-2,00E-02","module":"D"}]},{"parameter":"GWP-luluc","unit":"kg CO2-eq.","values":[{"value":"4,00E-02","module":"A1-A3"},{"value":"7,90E-04","module":"A4"},{"value":"2,40E-03","module":"A5"},{"value":"0,0E+00","module":"B1"},{"value":"1,30E-03","module":"C1"},{"value":"4,40E-03","module":"C2"},{"value":"1,20E-03","module":"C3"},{"value":"5,70E-04","module":"C4"},{"value":"-2,00E-02","module":"D"}]},{"parameter":"ODP","unit":"kg CFC 11-eq.","values":[{"value":"4,40E-06","module":"A1-A3"},{"value":"4,60E-08","module":"A4"},{"value":"2,10E-07","module":"A5"},{"value":"0,0E+00","module":"B1"},{"value":"2,20E-07","module":"C1"},{"value":"2,60E-07","module":"C2"},{"value":"2,10E-07","module":"C3"},{"value":"3,20E-08","module":"C4"},{"value":"-1,70E-07","module":"D"}]},{"parameter":"AP","unit":"mol H+-eq.","values":[{"value":"5,20E-01","module":"A1-A3"},{"value":"5,30E-03","module":"A4"},{"value":"7,00E-02","module":"A5"},{"value":"0,0E+00","module":"B1"},{"value":"1,30E-01","module":"C1"},{"value":"3,00E-02","module":"C2"},{"value":"1,20E-01","module":"C3"},{"value":"7,80E-03","module":"C4"},{"value":"-1,40E-01","module":"D"}]},{"parameter":"POCP","unit":"kg NMVOC-eq.","values":[{"value":"4,70E-01","module":"A1-A3"},{"value":"9,10E-03","module":"A4"},{"value":"9,00E-02","module":"A5"},{"value":"0,0E+00","module":"B1"},{"value":"2,00E-01","module":"C1"},{"value":"5,00E-02","module":"C2"},{"value":"1,90E-01","module":"C3"},{"value":"1,00E-02","module":"C4"},{"value":"-1,10E-01","module":"D"}]},{"parameter":"ADPE","unit":"kg Sb-eq.","values":[{"value":"1,80E-04","module":"A1-A3"},{"value":"6,40E-06","module":"A4"},{"value":"9,00E-06","module":"A5"},{"value":"0,0E+00","module":"B1"},{"value":"5,30E-06","module":"C1"},{"value":"3,50E-05","module":"C2"},{"value":"4,90E-06","module":"C3"},{"value":"1,80E-06","module":"C4"},{"value":"-1,20E-04","module":"D"}]},{"parameter":"ADPF","unit":"MJ","values":[{"value":"1,23E+03","module":"A1-A3"},{"value":"3,34E+01","module":"A4"},{"value":"1,29E+02","module":"A5"},{"value":"0,0E+00","module":"B1"},{"value":"1,92E+02","module":"C1"},{"value":"1,86E+02","module":"C2"},{"value":"1,77E+02","module":"C3"},{"value":"2,71E+01","module":"C4"},{"value":"-2,66E+02","module":"D"}]},{"parameter":"WDP","unit":"m3 world-eq.","values":[{"value":"2,25E+01","module":"A1-A3"},{"value":"1,70E-01","module":"A4"},{"value":"8,00E-01","module":"A5"},{"value":"0,0E+00","module":"B1"},{"value":"4,70E-01","module":"C1"},{"value":"9,30E-01","module":"C2"},{"value":"4,30E-01","module":"C3"},{"value":"8,00E-02","module":"C4"},{"value":"-3,32E+01","module":"D"}]},{"parameter":"EP-freshwater","unit":"kg P-eq.","values":[{"value":"2,00E-02","module":"A1-A3"},{"value":"1,60E-04","module":"A4"},{"value":"6,40E-04","module":"A5"},{"value":"0,0E+00","module":"B1"},{"value":"4,30E-04","module":"C1"},{"value":"8,70E-04","module":"C2"},{"value":"4,00E-04","module":"C3"},{"value":"9,20E-05","module":"C4"},{"value":"-6,80E-03","module":"D"}]},{"parameter":"EP-marine","unit":"kg N-eq.","values":[{"value":"5,00E-02","module":"A1-A3"},{"value":"1,40E-03","module":"A4"},{"value":"3,00E-02","module":"A5"},{"value":"0,0E+00","module":"B1"},{"value":"6,00E-02","module":"C1"},{"value":"7,70E-03","module":"C2"},{"value":"6,00E-02","module":"C3"},{"value":"3,00E-03","module":"C4"},{"value":"-3,00E-02","module":"D"}]},{"parameter":"EP-terrestrial","unit":"mol N-eq.","values":[{"value":"1,72E+00","module":"A1-A3"},{"value":"1,00E-02","module":"A4"},{"value":"3,20E-01","module":"A5"},{"value":"0,0E+00","module":"B1"},{"value":"6,70E-01","module":"C1"},{"value":"8,00E-02","module":"C2"},{"value":"6,20E-01","module":"C3"},{"value":"3,00E-02","module":"C4"},{"value":"3,90E-01","module":"D"}]},{"parameter":"GWP-IOBC","unit":"kg CO2-eq.","values":[]}],"additional_environmental_impact":[{"parameter":"PM","unit":"disease incidence","values":[{"value":"2,20E-07","module":"A4"},{"value":"0,0E+00","module":"B1"},{"value":"2,10E-05","module":"C1"},{"value":"1,20E-06","module":"C2"},{"value":"1,90E-05","module":"C3"},{"value":"1,70E-07","module":"C4"},{"value":"-2,00E-06","module":"D"}]},{"parameter":"ETP-fw","unit":"CTUe","values":[{"value":"7,92E+00","module":"A4"},{"value":"0,0E+00","module":"B1"},{"value":"2,71E+01","module":"C1"},{"value":"4,40E+01","module":"C2"},{"value":"2,51E+01","module":"C3"},{"value":"3,71E+00","module":"C4"},{"value":"-1,21E+02","module":"D"}]},{"parameter":"HTP-c","unit":"CTUh","values":[{"value":"1,40E-08","module":"A4"},{"value":"0,0E+00","module":"B1"},{"value":"5,70E-08","module":"C1"},{"value":"7,90E-08","module":"C2"},{"value":"5,30E-08","module":"C3"},{"value":"5,00E-09","module":"C4"},{"value":"-2,00E-07","module":"D"}]},{"parameter":"HTP-nc","unit":"CTUh","values":[{"value":"2,20E-08","module":"A4"},{"value":"0,0E+00","module":"B1"},{"value":"2,60E-08","module":"C1"},{"value":"1,20E-07","module":"C2"},{"value":"2,40E-08","module":"C3"},{"value":"4,90E-09","module":"C4"},{"value":"-1,80E-07","module":"D"}]},{"parameter":"SQP","unit":"unitless","values":[{"value":"3,36E+01","module":"A4"},{"value":"0,0E+00","module":"B1"},{"value":"1,34E+01","module":"C1"},{"value":"1,87E+02","module":"C2"},{"value":"1,24E+01","module":"C3"},{"value":"5,34E+01","module":"C4"},{"value":"-2,49E+02","module":"D"}]},{"parameter":"IRP","unit":"kBq U235-eq.","values":[{"value":"4,00E-02","module":"A4"},{"value":"0,0E+00","module":"B1"},{"value":"9,00E-02","module":"C1"},{"value":"2,30E-01","module":"C2"},{"value":"8,00E-02","module":"C3"},{"value":"2,00E-02","module":"C4"},{"value":"-1,87E+00","module":"D"}]}],"resource_use":[{"parameter":"PERE","unit":"MJ","values":[{"value":"4,97E+01","module":"A1-A3"},{"value":"5,30E-01","module":"A4"},{"value":"7,87E+00","module":"A5"},{"value":"0,0E+00","module":"B1"},{"value":"1,17E+00","module":"C1"},{"value":"2,95E+00","module":"C2"},{"value":"1,09E+00","module":"C3"},{"value":"2,50E-01","module":"C4"},{"value":"-2,41E+01","module":"D"}]},{"parameter":"PERM","unit":"MJ","values":[{"value":"3,40E-01","module":"A1-A3"},{"value":"0,0E+00","module":"A4"},{"value":"5,10E-03","module":"A5"},{"value":"0,0E+00","module":"B1"},{"value":"0,0E+00","module":"C1"},{"value":"0,0E+00","module":"C2"},{"value":"-3,10E-01","module":"C3"},{"value":"0,0E+00","module":"C4"},{"value":"0,0E+00","module":"D"}]},{"parameter":"PERT","unit":"MJ","values":[{"value":"5,00E+01","module":"A1-A3"},{"value":"5,30E-01","module":"A4"},{"value":"7,88E+00","module":"A5"},{"value":"0,0E+00","module":"B1"},{"value":"1,17E+00","module":"C1"},{"value":"2,95E+00","module":"C2"},{"value":"7,70E-01","module":"C3"},{"value":"2,50E-01","module":"C4"},{"value":"-2,41E+01","module":"D"}]},{"parameter":"PENRE","unit":"MJ","values":[{"value":"1,22E+03","module":"A1-A3"},{"value":"3,34E+01","module":"A4"},{"value":"1,29E+02","module":"A5"},{"value":"0,0E+00","module":"B1"},{"value":"1,92E+02","module":"C1"},{"value":"1,86E+02","module":"C2"},{"value":"1,77E+02","module":"C3"},{"value":"2,71E+01","module":"C4"},{"value":"-2,66E+02","module":"D"}]},{"parameter":"PENRM","unit":"MJ","values":[{"value":"1,22E+01","module":"A1-A3"},{"value":"0,0E+00","module":"A4"},{"value":"1,80E-01","module":"A5"},{"value":"0,0E+00","module":"B1"},{"value":"0,0E+00","module":"C1"},{"value":"0,0E+00","module":"C2"},{"value":"-1,13E+01","module":"C3"},{"value":"0,0E+00","module":"C4"},{"value":"0,0E+00","module":"D"}]},{"parameter":"PENRT","unit":"MJ","values":[{"value":"1,23E+03","module":"A1-A3"},{"value":"3,34E+01","module":"A4"},{"value":"1,29E+02","module":"A5"},{"value":"0,0E+00","module":"B1"},{"value":"1,92E+02","module":"C1"},{"value":"1,86E+02","module":"C2"},{"value":"1,66E+02","module":"C3"},{"value":"2,71E+01","module":"C4"},{"value":"-2,66E+02","module":"D"}]},{"parameter":"SM","unit":"kg","values":[{"value":"1,37E+02","module":"A1-A3"},{"value":"0,0E+00","module":"A4"},{"value":"2,06E+00","module":"A5"},{"value":"0,0E+00","module":"B1"},{"value":"0,0E+00","module":"C1"},{"value":"0,0E+00","module":"C2"},{"value":"0,0E+00","module":"C3"},{"value":"0,0E+00","module":"C4"},{"value":"2,21E+03","module":"D"}]},{"parameter":"RSF","unit":"MJ","values":[{"value":"0,0E+00","module":"A1-A3"},{"value":"0,0E+00","module":"A4"},{"value":"0,0E+00","module":"A5"},{"value":"0,0E+00","module":"B1"},{"value":"0,0E+00","module":"C1"},{"value":"0,0E+00","module":"C2"},{"value":"0,0E+00","module":"C3"},{"value":"0,0E+00","module":"C4"},{"value":"0,0E+00","module":"D"}]},{"parameter":"NRSF","unit":"MJ","values":[{"value":"0,0E+00","module":"A1-A3"},{"value":"0,0E+00","module":"A4"},{"value":"0,0E+00","module":"A5"},{"value":"0,0E+00","module":"B1"},{"value":"0,0E+00","module":"C1"},{"value":"0,0E+00","module":"C2"},{"value":"0,0E+00","module":"C3"},{"value":"0,0E+00","module":"C4"},{"value":"0,0E+00","module":"D"}]},{"parameter":"FW","unit":"m3","values":[{"value":"3,37E+00","module":"A1-A3"},{"value":"4,90E-03","module":"A4"},{"value":"7,00E-02","module":"A5"},{"value":"0,0E+00","module":"B1"},{"value":"1,00E-02","module":"C1"},{"value":"3,00E-02","module":"C2"},{"value":"1,00E-02","module":"C3"},{"value":"3,00E-02","module":"C4"},{"value":"-7,90E-01","module":"D"}]}],"end_of_life_waste":[{"parameter":"HWD","unit":"kg","values":[{"value":"1,91E+00","module":"A1-A3"},{"value":"5,00E-02","module":"A4"},{"value":"1,70E-01","module":"A5"},{"value":"0,0E+00","module":"B1"},{"value":"2,10E-01","module":"C1"},{"value":"2,70E-01","module":"C2"},{"value":"2,00E-01","module":"C3"},{"value":"3,00E-02","module":"C4"},{"value":"-2,08E+00","module":"D"}]},{"parameter":"NHWD","unit":"kg","values":[{"value":"5,87E+01","module":"A1-A3"},{"value":"9,70E-01","module":"A4"},{"value":"3,24E+02","module":"A5"},{"value":"0,0E+00","module":"B1"},{"value":"2,92E+00","module":"C1"},{"value":"5,41E+00","module":"C2"},{"value":"2,71E+00","module":"C3"},{"value":"1,78E+02","module":"C4"},{"value":"-3,71E+01","module":"D"}]},{"parameter":"RWD","unit":"kg","values":[{"value":"1,00E-05","module":"A4"},{"value":"0,0E+00","module":"B1"},{"value":"2,10E-05","module":"C1"},{"value":"5,60E-05","module":"C2"},{"value":"1,90E-05","module":"C3"},{"value":"4,20E-06","module":"C4"},{"value":"-4,50E-04","module":"D"}]}],"end_of_life_flow":[{"parameter":"CRU","unit":"kg","values":[{"value":"0,0E+00","module":"A1-A3"},{"value":"0,0E+00","module":"A4"},{"value":"0,0E+00","module":"A5"},{"value":"0,0E+00","module":"B1"},{"value":"0,0E+00","module":"C1"},{"value":"0,0E+00","module":"C2"},{"value":"0,0E+00","module":"C3"},{"value":"0,0E+00","module":"C4"},{"value":"0,0E+00","module":"D"}]},{"parameter":"MFR","unit":"kg","values":[{"value":"0,0E+00","module":"A1-A3"},{"value":"0,0E+00","module":"A4"},{"value":"0,0E+00","module":"A5"},{"value":"0,0E+00","module":"B1"},{"value":"0,0E+00","module":"C1"},{"value":"0,0E+00","module":"C2"},{"value":"2,21E+03","module":"C3"},{"value":"0,0E+00","module":"C4"},{"value":"0,0E+00","module":"D"}]},{"parameter":"MER","unit":"kg","values":[{"value":"0,0E+00","module":"A1-A3"},{"value":"0,0E+00","module":"A4"},{"value":"0,0E+00","module":"A5"},{"value":"0,0E+00","module":"B1"},{"value":"0,0E+00","module":"C1"},{"value":"0,0E+00","module":"C2"},{"value":"0,0E+00","module":"C3"},{"value":"0,0E+00","module":"C4"},{"value":"0,0E+00","module":"D"}]},{"parameter":"EEE","unit":"MJ","values":[{"value":"0,0E+00","module":"A1-A3"},{"value":"0,0E+00","module":"A4"},{"value":"0,0E+00","module":"A5"},{"value":"0,0E+00","module":"B1"},{"value":"0,0E+00","module":"C1"},{"value":"0,0E+00","module":"C2"},{"value":"0,0E+00","module":"C3"},{"value":"0,0E+00","module":"C4"},{"value":"0,0E+00","module":"D"}]},{"parameter":"EET","unit":"MJ","values":[{"value":"0,0E+00","module":"A1-A3"},{"value":"0,0E+00","module":"A4"},{"value":"0,0E+00","module":"A5"},{"value":"0,0E+00","module":"B1"},{"value":"0,0E+00","module":"C1"},{"value":"0,0E+00","module":"C2"},{"value":"0,0E+00","module":"C3"},{"value":"0,0E+00","module":"C4"},{"value":"0,0E+00","module":"D"}]}]}