{"product_name":"Unger Blechkonstruktion","epd_id":"EPD-UNG-20240339-IBC1-DE","compliance":["DIN EN 15804+A2","ISO 14025"],"producer_name":"Unger Stahlbau Ges.m.b.H.","environmental_impact":[{"parameter":"GWP-total","unit":"kg CO2-eq.","values":[{"value":"2,84E+03","module":"A1-A3"},{"value":"0,0E+00","module":"C1"},{"value":"3,65E+00","module":"C2"},{"value":"0,0E+00","module":"C3"},{"value":"2,31E+00","module":"C4"},{"value":"-1,41E+03","module":"D"}]},{"parameter":"GWP-fossil","unit":"kg CO2-eq.","values":[{"value":"2,83E+03","module":"A1-A3"},{"value":"0,0E+00","module":"C1"},{"value":"3,60E+00","module":"C2"},{"value":"0,0E+00","module":"C3"},{"value":"2,34E+00","module":"C4"},{"value":"-1,42E+03","module":"D"}]},{"parameter":"GWP-biogenic","unit":"kg CO2-eq.","values":[{"value":"8,19E+00","module":"A1-A3"},{"value":"0,0E+00","module":"C1"},{"value":"8,24E-03","module":"C2"},{"value":"0,0E+00","module":"C3"},{"value":"-2,89E-02","module":"C4"},{"value":"8,34E+00","module":"D"}]},{"parameter":"GWP-luluc","unit":"kg CO2-eq.","values":[{"value":"1,08E+00","module":"A1-A3"},{"value":"0,0E+00","module":"C1"},{"value":"3,37E-02","module":"C2"},{"value":"0,0E+00","module":"C3"},{"value":"2,38E-03","module":"C4"},{"value":"-1,88E-01","module":"D"}]},{"parameter":"ODP","unit":"kg CFC11-eq.","values":[{"value":"3,73E-09","module":"A1-A3"},{"value":"0,0E+00","module":"C1"},{"value":"4,74E-13","module":"C2"},{"value":"0,0E+00","module":"C3"},{"value":"3,86E-12","module":"C4"},{"value":"1,90E-09","module":"D"}]},{"parameter":"AP","unit":"mol H^(+)-eq.","values":[{"value":"7,55E+00","module":"A1-A3"},{"value":"0,0E+00","module":"C1"},{"value":"1,29E-02","module":"C2"},{"value":"0,0E+00","module":"C3"},{"value":"7,50E-03","module":"C4"},{"value":"-3,46E+00","module":"D"}]},{"parameter":"POCP","unit":"kg NMVOC-eq.","values":[{"value":"8,73E+00","module":"A1-A3"},{"value":"0,0E+00","module":"C1"},{"value":"1,17E-02","module":"C2"},{"value":"0,0E+00","module":"C3"},{"value":"5,90E-03","module":"C4"},{"value":"-2,26E+00","module":"D"}]},{"parameter":"ADPE","unit":"kg Sb-eq.","values":[{"value":"3,13E-02","module":"A1-A3"},{"value":"0,0E+00","module":"C1"},{"value":"2,41E-07","module":"C2"},{"value":"0,0E+00","module":"C3"},{"value":"6,40E-08","module":"C4"},{"value":"-8,01E-03","module":"D"}]},{"parameter":"ADPF","unit":"MJ","values":[{"value":"3,02E+04","module":"A1-A3"},{"value":"0,0E+00","module":"C1"},{"value":"4,96E+01","module":"C2"},{"value":"0,0E+00","module":"C3"},{"value":"3,49E+01","module":"C4"},{"value":"-1,41E+04","module":"D"}]},{"parameter":"WDP","unit":"m^3 Welt-eq. entzogen","values":[{"value":"3,63E+02","module":"A1-A3"},{"value":"0,0E+00","module":"C1"},{"value":"4,40E-02","module":"C2"},{"value":"0,0E+00","module":"C3"},{"value":"-3,18E-02","module":"C4"},{"value":"-9,55E+01","module":"D"}]},{"parameter":"EP-freshwater","unit":"kg P-eq.","values":[{"value":"2,57E-03","module":"A1-A3"},{"value":"0,0E+00","module":"C1"},{"value":"1,33E-05","module":"C2"},{"value":"0,0E+00","module":"C3"},{"value":"2,12E-06","module":"C4"},{"value":"-3,30E-04","module":"D"}]},{"parameter":"EP-marine","unit":"kg N-eq.","values":[{"value":"1,66E+00","module":"A1-A3"},{"value":"0,0E+00","module":"C1"},{"value":"5,93E-03","module":"C2"},{"value":"0,0E+00","module":"C3"},{"value":"1,88E-03","module":"C4"},{"value":"-5,56E-01","module":"D"}]},{"parameter":"EP-terrestrial","unit":"mol N-eq.","values":[{"value":"1,78E+01","module":"A1-A3"},{"value":"0,0E+00","module":"C1"},{"value":"6,65E-02","module":"C2"},{"value":"0,0E+00","module":"C3"},{"value":"2,07E-02","module":"C4"},{"value":"-4,98E+00","module":"D"}]}],"additional_environmental_impact":[{"parameter":"PM","unit":"Krankheitsf\u00e4lle","values":[{"value":null,"module":"A1-A3"},{"value":null,"module":"C1"},{"value":null,"module":"C2"},{"value":null,"module":"C3"},{"value":null,"module":"C4"},{"value":null,"module":"D"}]},{"parameter":"ETP-fw","unit":"CTUe","values":[{"value":null,"module":"A1-A3"},{"value":null,"module":"C1"},{"value":null,"module":"C2"},{"value":null,"module":"C3"},{"value":null,"module":"C4"},{"value":null,"module":"D"}]},{"parameter":"HTP-c","unit":"CTUh","values":[{"value":null,"module":"A1-A3"},{"value":null,"module":"C1"},{"value":null,"module":"C2"},{"value":null,"module":"C3"},{"value":null,"module":"C4"},{"value":null,"module":"D"}]},{"parameter":"HTP-nc","unit":"CTUh","values":[{"value":null,"module":"A1-A3"},{"value":null,"module":"C1"},{"value":null,"module":"C2"},{"value":null,"module":"C3"},{"value":null,"module":"C4"},{"value":null,"module":"D"}]},{"parameter":"SQP","unit":"SQP","values":[{"value":null,"module":"A1-A3"},{"value":null,"module":"C1"},{"value":null,"module":"C2"},{"value":null,"module":"C3"},{"value":null,"module":"C4"},{"value":null,"module":"D"}]}],"resource_use":[{"parameter":"PERE","unit":"MJ","values":[{"value":"3,82E+03","module":"A1-A3"},{"value":"0,0E+00","module":"C1"},{"value":"3,61E+00","module":"C2"},{"value":"0,0E+00","module":"C3"},{"value":"3,14E+00","module":"C4"},{"value":"5,56E+02","module":"D"}]},{"parameter":"PERM","unit":"MJ","values":[{"value":"5,65E+01","module":"A1-A3"},{"value":"0,0E+00","module":"C1"},{"value":"0,0E+00","module":"C2"},{"value":"0,0E+00","module":"C3"},{"value":"0,0E+00","module":"C4"},{"value":"0,0E+00","module":"D"}]},{"parameter":"PERT","unit":"MJ","values":[{"value":"3,88E+03","module":"A1-A3"},{"value":"0,0E+00","module":"C1"},{"value":"3,61E+00","module":"C2"},{"value":"0,0E+00","module":"C3"},{"value":"3,14E+00","module":"C4"},{"value":"5,56E+02","module":"D"}]},{"parameter":"PENRE","unit":"MJ","values":[{"value":"3,03E+04","module":"A1-A3"},{"value":"0,0E+00","module":"C1"},{"value":"4,98E+01","module":"C2"},{"value":"0,0E+00","module":"C3"},{"value":"3,50E+01","module":"C4"},{"value":"-1,41E+04","module":"D"}]},{"parameter":"PENRM","unit":"MJ","values":[{"value":"0,0E+00","module":"A1-A3"},{"value":"0,0E+00","module":"C1"},{"value":"0,0E+00","module":"C2"},{"value":"0,0E+00","module":"C3"},{"value":"0,0E+00","module":"C4"},{"value":"0,0E+00","module":"D"}]},{"parameter":"PENRT","unit":"MJ","values":[{"value":"3,03E+04","module":"A1-A3"},{"value":"0,0E+00","module":"C1"},{"value":"4,98E+01","module":"C2"},{"value":"0,0E+00","module":"C3"},{"value":"3,50E+01","module":"C4"},{"value":"-1,41E+04","module":"D"}]},{"parameter":"SM","unit":"kg","values":[{"value":"2,43E+02","module":"A1-A3"},{"value":"0,0E+00","module":"C1"},{"value":"0,0E+00","module":"C2"},{"value":"0,0E+00","module":"C3"},{"value":"0,0E+00","module":"C4"},{"value":"8,15E+02","module":"D"}]},{"parameter":"RSF","unit":"MJ","values":[{"value":"6,67E-25","module":"A1-A3"},{"value":"0,0E+00","module":"C1"},{"value":"0,0E+00","module":"C2"},{"value":"0,0E+00","module":"C3"},{"value":"0,0E+00","module":"C4"},{"value":"0,0E+00","module":"D"}]},{"parameter":"NRSF","unit":"MJ","values":[{"value":"7,84E-24","module":"A1-A3"},{"value":"0,0E+00","module":"C1"},{"value":"0,0E+00","module":"C2"},{"value":"0,0E+00","module":"C3"},{"value":"0,0E+00","module":"C4"},{"value":"0,0E+00","module":"D"}]},{"parameter":"FW","unit":"m^3","values":[{"value":"1,15E+02","module":"A1-A3"},{"value":"0,0E+00","module":"C1"},{"value":"3,95E-03","module":"C2"},{"value":"0,0E+00","module":"C3"},{"value":"3,94E-04","module":"C4"},{"value":"-1,43E+02","module":"D"}]}],"end_of_life_waste":[{"parameter":"HWD","unit":"kg","values":[{"value":"2,34E-06","module":"A1-A3"},{"value":"0,0E+00","module":"C1"},{"value":"1,54E-10","module":"C2"},{"value":"0,0E+00","module":"C3"},{"value":"0,0E+00","module":"C4"},{"value":"-1,05E-04","module":"D"}]},{"parameter":"NHWD","unit":"kg","values":[{"value":"8,83E+01","module":"A1-A3"},{"value":"0,0E+00","module":"C1"},{"value":"7,59E-03","module":"C2"},{"value":"0,0E+00","module":"C3"},{"value":"0,0E+00","module":"C4"},{"value":"1,70E+02","module":"D"}]},{"parameter":"RWD","unit":"kg","values":[{"value":"1,53E-01","module":"A1-A3"},{"value":"0,0E+00","module":"C1"},{"value":"9,32E-05","module":"C2"},{"value":"0,0E+00","module":"C3"},{"value":"0,0E+00","module":"C4"},{"value":"1,54E-03","module":"D"}]}],"end_of_life_flow":[{"parameter":"CRU","unit":"kg","values":[{"value":"0,0E+00","module":"A1-A3"},{"value":"0,0E+00","module":"C1"},{"value":"0,0E+00","module":"C2"},{"value":"0,0E+00","module":"C3"},{"value":"0,0E+00","module":"C4"},{"value":"0,0E+00","module":"D"}]},{"parameter":"MFR","unit":"kg","values":[{"value":"0,0E+00","module":"A1-A3"},{"value":"0,0E+00","module":"C1"},{"value":"0,0E+00","module":"C2"},{"value":"0,0E+00","module":"C3"},{"value":"9,50E+02","module":"C4"},{"value":"0,0E+00","module":"D"}]},{"parameter":"MER","unit":"kg","values":[{"value":"0,0E+00","module":"A1-A3"},{"value":"0,0E+00","module":"C1"},{"value":"0,0E+00","module":"C2"},{"value":"0,0E+00","module":"C3"},{"value":"0,0E+00","module":"C4"},{"value":"0,0E+00","module":"D"}]},{"parameter":"EEE","unit":"MJ","values":[{"value":"0,0E+00","module":"A1-A3"},{"value":"0,0E+00","module":"C1"},{"value":"0,0E+00","module":"C2"},{"value":"0,0E+00","module":"C3"},{"value":"0,0E+00","module":"C4"},{"value":"0,0E+00","module":"D"}]},{"parameter":"EET","unit":"MJ","values":[{"value":"0,0E+00","module":"A1-A3"},{"value":"0,0E+00","module":"C1"},{"value":"0,0E+00","module":"C2"},{"value":"0,0E+00","module":"C3"},{"value":"0,0E+00","module":"C4"},{"value":"0,0E+00","module":"D"}]}]}