{"product_name":"Uni Wall 44","epd_id":"NEPD-8990-8670","compliance":["EN 15804+A2","ISO 14025","ISO 21930"],"producer_name":"Moelven Modus AS","environmental_impact":[{"parameter":"GWP-total","unit":"kg CO2-eq.","values":[{"value":"8,52E+00","module":"A1-A3"},{"value":"1,69E+00","module":"A4"},{"value":"7,83E+00","module":"A5"},{"value":"4,55E-02","module":"C1"},{"value":"4,79E-01","module":"C2"},{"value":"7,20E+00","module":"C3"},{"value":"1,34E-01","module":"C4"},{"value":"-2,13E-01","module":"D"}]},{"parameter":"GWP-fossil","unit":"kg CO2-eq.","values":[{"value":"2,04E+01","module":"A1-A3"},{"value":"1,69E+00","module":"A4"},{"value":"1,43E-02","module":"A5"},{"value":"4,55E-02","module":"C1"},{"value":"4,79E-01","module":"C2"},{"value":"2,71E+00","module":"C3"},{"value":"1,34E-01","module":"C4"},{"value":"-2,09E-01","module":"D"}]},{"parameter":"GWP-biogenic","unit":"kg CO2-eq.","values":[{"value":"-1,19E+01","module":"A1-A3"},{"value":"7,00E-04","module":"A4"},{"value":"7,81E+00","module":"A5"},{"value":"8,54E-06","module":"C1"},{"value":"1,98E-04","module":"C2"},{"value":"4,49E+00","module":"C3"},{"value":"1,77E-04","module":"C4"},{"value":"-2,65E-04","module":"D"}]},{"parameter":"GWP-luluc","unit":"kg CO2-eq.","values":[{"value":"5,13E-02","module":"A1-A3"},{"value":"6,02E-04","module":"A4"},{"value":"2,48E-06","module":"A5"},{"value":"3,59E-06","module":"C1"},{"value":"1,70E-04","module":"C2"},{"value":"2,60E-04","module":"C3"},{"value":"3,17E-05","module":"C4"},{"value":"-2,98E-03","module":"D"}]},{"parameter":"ODP","unit":"kg CFC 11-eq.","values":[{"value":"1,43E-06","module":"A1-A3"},{"value":"3,83E-07","module":"A4"},{"value":"1,63E-09","module":"A5"},{"value":"9,84E-09","module":"C1"},{"value":"1,09E-07","module":"C2"},{"value":"1,08E-07","module":"C3"},{"value":"3,90E-08","module":"C4"},{"value":"-6,18E-03","module":"D"}]},{"parameter":"AP","unit":"mol H+-eq.","values":[{"value":"1,10E-01","module":"A1-A3"},{"value":"4,86E-03","module":"A4"},{"value":"6,63E-05","module":"A5"},{"value":"4,76E-04","module":"C1"},{"value":"1,38E-03","module":"C2"},{"value":"1,79E-03","module":"C3"},{"value":"3,63E-01","module":"C4"},{"value":"-1,89E-03","module":"D"}]},{"parameter":"POCP","unit":"kg NMVOC-eq.","values":[{"value":"7,69E-02","module":"A1-A3"},{"value":"4,12E-03","module":"A4"},{"value":"7,79E-05","module":"A5"},{"value":"6,34E-04","module":"C1"},{"value":"1,17E-03","module":"C2"},{"value":"1,41E-03","module":"C3"},{"value":"2,35E-02","module":"C4"},{"value":"-1,90E-03","module":"D"}]},{"parameter":"ADPE","unit":"kg Sb-eq.","values":[{"value":"8,88E-04","module":"A1-A3"},{"value":"4,67E-05","module":"A4"},{"value":"1,62E-07","module":"A5"},{"value":"6,99E-08","module":"C1"},{"value":"1,32E-05","module":"C2"},{"value":"3,54E-06","module":"C3"},{"value":"9,71E-07","module":"C4"},{"value":"-2,75E-06","module":"D"}]},{"parameter":"ADPF","unit":"MJ","values":[{"value":"3,04E+02","module":"A1-A3"},{"value":"2,56E+01","module":"A4"},{"value":"1,17E-01","module":"A5"},{"value":"6,27E-01","module":"C1"},{"value":"7,24E+00","module":"C2"},{"value":"4,45E+00","module":"C3"},{"value":"2,93E+00","module":"C4"},{"value":"-2,42E+00","module":"D"}]},{"parameter":"WDP","unit":"m3 world-eq.","values":[{"value":"2,22E+03","module":"A1-A3"},{"value":"2,47E+01","module":"A4"},{"value":"2,33E-01","module":"A5"},{"value":"1,33E-01","module":"C1"},{"value":"7,01E+00","module":"C2"},{"value":"8,09E+01","module":"C3"},{"value":"3,04E+01","module":"C4"},{"value":"-1,81E+01","module":"D"}]},{"parameter":"EP-freshwater","unit":"kg P-eq.","values":[{"value":"8,53E-04","module":"A1-A3"},{"value":"1,35E-05","module":"A4"},{"value":"1,01E-07","module":"A5"},{"value":"1,66E-07","module":"C1"},{"value":"3,83E-06","module":"C2"},{"value":"2,15E-05","module":"C3"},{"value":"1,61E-06","module":"C4"},{"value":"-1,38E-05","module":"D"}]},{"parameter":"EP-marine","unit":"kg N-eq.","values":[{"value":"2,18E-02","module":"A1-A3"},{"value":"9,61E-04","module":"A4"},{"value":"3,23E-05","module":"A5"},{"value":"2,10E-04","module":"C1"},{"value":"2,72E-04","module":"C2"},{"value":"4,81E-04","module":"C3"},{"value":"3,51E-04","module":"C4"},{"value":"-5,74E-04","module":"D"}]},{"parameter":"EP-terrestrial","unit":"mol N-eq.","values":[{"value":"2,72E-01","module":"A1-A3"},{"value":"1,08E-02","module":"A4"},{"value":"2,93E-04","module":"A5"},{"value":"2,31E-03","module":"C1"},{"value":"3,05E-03","module":"C2"},{"value":"5,25E-03","module":"C3"},{"value":"3,89E-03","module":"C4"},{"value":"-6,98E-03","module":"D"}]},{"parameter":"GWP-IOBC","unit":"kg CO2-eq.","values":[{"value":"2,05E+01","module":"A1-A3"},{"value":"1,69E+00","module":"A4"},{"value":"1,43E-02","module":"A5"},{"value":"4,55E-02","module":"C1"},{"value":"4,79E-01","module":"C2"},{"value":"1,85E+00","module":"C3"},{"value":"1,36E-01","module":"C4"},{"value":"-2,59E-01","module":"D"}]}],"additional_environmental_impact":[{"parameter":"PM","unit":"disease incidence","values":[{"value":"1,00E-06","module":"A1-A3"},{"value":"1,03E-07","module":"A4"},{"value":"8,66E-10","module":"A5"},{"value":"1,26E-08","module":"C1"},{"value":"2,93E-08","module":"C2"},{"value":"1,46E-07","module":"C3"},{"value":"2,93E-07","module":"C4"},{"value":"-6,31E-08","module":"D"}]},{"parameter":"ETP-fw","unit":"CTUe","values":[{"value":"5,09E+02","module":"A1-A3"},{"value":"1,89E+01","module":"A4"},{"value":"1,26E-01","module":"A5"},{"value":"3,42E-01","module":"C1"},{"value":"5,37E+00","module":"C2"},{"value":"2,15E+01","module":"C3"},{"value":"3,41E+00","module":"C4"},{"value":"-4,16E+01","module":"D"}]},{"parameter":"HTP-c","unit":"CTUh","values":[{"value":"6,83E-08","module":"A1-A3"},{"value":"0,0E+00","module":"A4"},{"value":"1,10E-11","module":"A5"},{"value":"0,0E+00","module":"C1"},{"value":"0,0E+00","module":"C2"},{"value":"9,56E-10","module":"C3"},{"value":"4,53E-10","module":"C4"},{"value":"-5,94E-10","module":"D"}]},{"parameter":"HTP-nc","unit":"CTUh","values":[{"value":"5,04E-07","module":"A1-A3"},{"value":"2,07E-08","module":"A4"},{"value":"5,28E-10","module":"A5"},{"value":"3,10E-10","module":"C1"},{"value":"5,86E-09","module":"C2"},{"value":"9,57E-09","module":"C3"},{"value":"1,58E-08","module":"C4"},{"value":"3,27E-09","module":"D"}]},{"parameter":"SQP","unit":"unitless","values":[{"value":"5,06E+02","module":"A1-A3"},{"value":"1,79E+01","module":"A4"},{"value":"1,00E-01","module":"A5"},{"value":"7,95E-02","module":"C1"},{"value":"5,07E+00","module":"C2"},{"value":"1,76E+00","module":"C3"},{"value":"1,06E+01","module":"C4"},{"value":"-9,54E+00","module":"D"}]},{"parameter":"IRP","unit":"kBq U235-eq.","values":[{"value":"8,01E-01","module":"A1-A3"},{"value":"1,12E-01","module":"A4"},{"value":"4,56E-04","module":"A5"},{"value":"2,69E-03","module":"C1"},{"value":"3,17E-02","module":"C2"},{"value":"2,80E-02","module":"C3"},{"value":"1,46E-02","module":"C4"},{"value":"-9,93E-03","module":"D"}]}],"resource_use":[{"parameter":"PERE","unit":"MJ","values":[{"value":"1,33E+02","module":"A1-A3"},{"value":"3,66E-01","module":"A4"},{"value":"2,50E-03","module":"A5"},{"value":"3,39E-03","module":"C1"},{"value":"1,04E-01","module":"C2"},{"value":"9,69E-01","module":"C3"},{"value":"1,68E-01","module":"C4"},{"value":"-7,60E+00","module":"D"}]},{"parameter":"PERM","unit":"MJ","values":[{"value":"1,09E+02","module":"A1-A3"},{"value":"0,0E+00","module":"A4"},{"value":"-7,15E+01","module":"A5"},{"value":"0,0E+00","module":"C1"},{"value":"0,0E+00","module":"C2"},{"value":"-3,75E+01","module":"C3"},{"value":"0,0E+00","module":"C4"},{"value":"0,0E+00","module":"D"}]},{"parameter":"PERT","unit":"MJ","values":[{"value":"2,41E+02","module":"A1-A3"},{"value":"3,66E-01","module":"A4"},{"value":"-7,15E+01","module":"A5"},{"value":"3,39E-03","module":"C1"},{"value":"1,04E-01","module":"C2"},{"value":"-3,66E+01","module":"C3"},{"value":"1,68E-01","module":"C4"},{"value":"-7,60E+00","module":"D"}]},{"parameter":"PENRE","unit":"MJ","values":[{"value":"2,94E+02","module":"A1-A3"},{"value":"2,56E+01","module":"A4"},{"value":"1,17E-01","module":"A5"},{"value":"6,27E-01","module":"C1"},{"value":"7,24E+00","module":"C2"},{"value":"4,53E+00","module":"C3"},{"value":"2,93E+00","module":"C4"},{"value":"-2,42E+00","module":"D"}]},{"parameter":"PENRM","unit":"MJ","values":[{"value":"1,01E+01","module":"A1-A3"},{"value":"0,0E+00","module":"A4"},{"value":"-3,70E+00","module":"A5"},{"value":"0,0E+00","module":"C1"},{"value":"0,0E+00","module":"C2"},{"value":"-6,44E+00","module":"C3"},{"value":"0,0E+00","module":"C4"},{"value":"0,0E+00","module":"D"}]},{"parameter":"PENRT","unit":"MJ","values":[{"value":"3,04E+02","module":"A1-A3"},{"value":"2,56E+01","module":"A4"},{"value":"-3,58E+00","module":"A5"},{"value":"6,27E-01","module":"C1"},{"value":"7,24E+00","module":"C2"},{"value":"-1,91E+00","module":"C3"},{"value":"2,93E+00","module":"C4"},{"value":"-2,42E+00","module":"D"}]},{"parameter":"SM","unit":"kg","values":[{"value":"6,56E+00","module":"A1-A3"},{"value":"0,0E+00","module":"A4"},{"value":"0,0E+00","module":"A5"},{"value":"3,08E-04","module":"C1"},{"value":"0,0E+00","module":"C2"},{"value":"0,0E+00","module":"C3"},{"value":"0,0E+00","module":"C4"},{"value":"0,0E+00","module":"D"}]},{"parameter":"RSF","unit":"MJ","values":[{"value":"6,59E-01","module":"A1-A3"},{"value":"1,31E-02","module":"A4"},{"value":"7,14E-05","module":"A5"},{"value":"8,34E-05","module":"C1"},{"value":"3,71E-03","module":"C2"},{"value":"2,10E-02","module":"C3"},{"value":"3,44E-03","module":"C4"},{"value":"2,13E-03","module":"D"}]},{"parameter":"NRSF","unit":"MJ","values":[{"value":"3,13E+00","module":"A1-A3"},{"value":"4,68E-02","module":"A4"},{"value":"6,19E-04","module":"A5"},{"value":"1,23E-03","module":"C1"},{"value":"1,33E-02","module":"C2"},{"value":"0,0E+00","module":"C3"},{"value":"9,76E-03","module":"C4"},{"value":"-3,44E-01","module":"D"}]},{"parameter":"FW","unit":"m3","values":[{"value":"4,72E-01","module":"A1-A3"},{"value":"2,73E-03","module":"A4"},{"value":"7,56E-05","module":"A5"},{"value":"3,23E-05","module":"C1"},{"value":"7,75E-04","module":"C2"},{"value":"4,90E-03","module":"C3"},{"value":"3,71E-03","module":"C4"},{"value":"-9,41E-03","module":"D"}]}],"end_of_life_waste":[{"parameter":"HWD","unit":"kg","values":[{"value":"1,22E-01","module":"A1-A3"},{"value":"1,32E-03","module":"A4"},{"value":"0,0E+00","module":"A5"},{"value":"1,84E-05","module":"C1"},{"value":"3,74E-04","module":"C2"},{"value":"0,0E+00","module":"C3"},{"value":"1,69E-01","module":"C4"},{"value":"-5,86E-04","module":"D"}]},{"parameter":"NHWD","unit":"kg","values":[{"value":"5,76E+00","module":"A1-A3"},{"value":"1,24E+00","module":"A4"},{"value":"3,78E-01","module":"A5"},{"value":"7,42E-04","module":"C1"},{"value":"3,52E-01","module":"C2"},{"value":"1,15E+00","module":"C3"},{"value":"1,17E+01","module":"C4"},{"value":"-6,89E-02","module":"D"}]},{"parameter":"RWD","unit":"kg","values":[{"value":"1,04E-03","module":"A1-A3"},{"value":"1,74E-04","module":"A4"},{"value":"0,0E+00","module":"A5"},{"value":"4,35E-06","module":"C1"},{"value":"4,93E-05","module":"C2"},{"value":"0,0E+00","module":"C3"},{"value":"3,26E-07","module":"C4"},{"value":"-8,98E-06","module":"D"}]}],"end_of_life_flow":[{"parameter":"CRU","unit":"kg","values":[{"value":"0,0E+00","module":"A1-A3"},{"value":"0,0E+00","module":"A4"},{"value":"4,89E+00","module":"A5"},{"value":"0,0E+00","module":"C1"},{"value":"0,0E+00","module":"C2"},{"value":"0,0E+00","module":"C3"},{"value":"0,0E+00","module":"C4"},{"value":"0,0E+00","module":"D"}]},{"parameter":"MFR","unit":"kg","values":[{"value":"7,72E-02","module":"A1-A3"},{"value":"0,0E+00","module":"A4"},{"value":"7,82E-02","module":"A5"},{"value":"3,02E-04","module":"C1"},{"value":"0,0E+00","module":"C2"},{"value":"2,10E+01","module":"C3"},{"value":"2,29E-07","module":"C4"},{"value":"0,0E+00","module":"D"}]},{"parameter":"MER","unit":"kg","values":[{"value":"1,26E-01","module":"A1-A3"},{"value":"0,0E+00","module":"A4"},{"value":"2,56E-01","module":"A5"},{"value":"9,37E-07","module":"C1"},{"value":"0,0E+00","module":"C2"},{"value":"3,23E+01","module":"C3"},{"value":"5,61E-09","module":"C4"},{"value":"0,0E+00","module":"D"}]},{"parameter":"EEE","unit":"MJ","values":[{"value":"8,76E-02","module":"A1-A3"},{"value":"0,0E+00","module":"A4"},{"value":"1,78E-01","module":"A5"},{"value":"3,21E-06","module":"C1"},{"value":"0,0E+00","module":"C2"},{"value":"4,92E-01","module":"C3"},{"value":"3,64E-07","module":"C4"},{"value":"0,0E+00","module":"D"}]},{"parameter":"EET","unit":"MJ","values":[{"value":"1,33E+00","module":"A1-A3"},{"value":"0,0E+00","module":"A4"},{"value":"2,69E+00","module":"A5"},{"value":"4,86E-05","module":"C1"},{"value":"0,0E+00","module":"C2"},{"value":"7,45E+00","module":"C3"},{"value":"5,51E-06","module":"C4"},{"value":"0,0E+00","module":"D"}]}]}