{"product_name":"UNI-GREEN BETON (C20/25 Lava Concrete in Passive Environmental Exposure Class)","epd_id":"NEPD-6191-5442-EN","compliance":["EN 15804+A2","ISO 14025","ISO 21930"],"producer_name":"Unicon A/S","environmental_impact":[{"parameter":"GWP-total","unit":"kg CO2-eq.","values":[{"value":"1,61E+02","module":"A1"},{"value":"1,72E+01","module":"A2"},{"value":"3,29E+00","module":"A3"},{"value":"3,26E+00","module":"A4"},{"value":"8,74E+00","module":"C1"},{"value":"4,97E+00","module":"C2"},{"value":"1,52E+00","module":"C3"},{"value":"3,03E-01","module":"C4"},{"value":"-4,94E+00","module":"D"}]},{"parameter":"GWP-fossil","unit":"kg CO2-eq.","values":[{"value":"1,61E+02","module":"A1"},{"value":"1,71E+01","module":"A2"},{"value":"3,26E+00","module":"A3"},{"value":"3,25E+00","module":"A4"},{"value":"8,74E+00","module":"C1"},{"value":"4,96E+00","module":"C2"},{"value":"1,50E+00","module":"C3"},{"value":"3,03E-01","module":"C4"},{"value":"-4,84E+00","module":"D"}]},{"parameter":"GWP-biogenic","unit":"kg CO2-eq.","values":[{"value":"3,69E-02","module":"A1"},{"value":"4,97E-03","module":"A2"},{"value":"2,36E-02","module":"A3"},{"value":"1,39E-03","module":"A4"},{"value":"1,64E-03","module":"C1"},{"value":"2,04E-03","module":"C2"},{"value":"1,30E-02","module":"C3"},{"value":"2,58E-04","module":"C4"},{"value":"-9,66E-02","module":"D"}]},{"parameter":"GWP-luluc","unit":"kg CO2-eq.","values":[{"value":"4,51E-02","module":"A1"},{"value":"3,84E-03","module":"A2"},{"value":"2,36E-03","module":"A3"},{"value":"9,91E-04","module":"A4"},{"value":"6,89E-04","module":"C1"},{"value":"1,45E-03","module":"C2"},{"value":"2,08E-03","module":"C3"},{"value":"5,95E-05","module":"C4"},{"value":"-3,27E-03","module":"D"}]},{"parameter":"ODP","unit":"kg CFC 11-eq.","values":[{"value":"6,52E-06","module":"A1"},{"value":"3,83E-06","module":"A2"},{"value":"4,08E-07","module":"A3"},{"value":"7,85E-07","module":"A4"},{"value":"1,89E-06","module":"C1"},{"value":"1,15E-06","module":"C2"},{"value":"2,96E-07","module":"C3"},{"value":"1,48E-07","module":"C4"},{"value":"-8,82E-07","module":"D"}]},{"parameter":"AP","unit":"mol H+-eq.","values":[{"value":"4,73E-01","module":"A1"},{"value":"2,78E-01","module":"A2"},{"value":"1,66E-02","module":"A3"},{"value":"1,05E-02","module":"A4"},{"value":"9,15E-02","module":"C1"},{"value":"2,09E-02","module":"C2"},{"value":"1,22E-02","module":"C3"},{"value":"2,96E-03","module":"C4"},{"value":"-4,36E-02","module":"D"}]},{"parameter":"POCP","unit":"kg NMVOC-eq.","values":[{"value":"2,75E-01","module":"A1"},{"value":"1,96E-01","module":"A2"},{"value":"1,22E-02","module":"A3"},{"value":"1,00E-02","module":"A4"},{"value":"1,22E-01","module":"C1"},{"value":"2,23E-02","module":"C2"},{"value":"1,10E-02","module":"C3"},{"value":"3,50E-03","module":"C4"},{"value":"-4,69E-02","module":"D"}]},{"parameter":"ADPE","unit":"kg Sb-eq.","values":[{"value":"6,25E-04","module":"A1"},{"value":"1,72E-04","module":"A2"},{"value":"2,52E-05","module":"A3"},{"value":"5,80E-05","module":"A4"},{"value":"1,34E-05","module":"C1"},{"value":"8,48E-05","module":"C2"},{"value":"1,91E-05","module":"C3"},{"value":"2,68E-06","module":"C4"},{"value":"-4,30E-04","module":"D"}]},{"parameter":"ADPF","unit":"MJ","values":[{"value":"1,07E+03","module":"A1"},{"value":"2,46E+02","module":"A2"},{"value":"4,58E+01","module":"A3"},{"value":"5,29E+01","module":"A4"},{"value":"1,20E+02","module":"C1"},{"value":"7,72E+01","module":"C2"},{"value":"4,66E+01","module":"C3"},{"value":"9,78E+00","module":"C4"},{"value":"-8,19E+01","module":"D"}]},{"parameter":"WDP","unit":"m3 world-eq.","values":[{"value":"3,37E+03","module":"A1"},{"value":"1,32E+02","module":"A2"},{"value":"3,33E+02","module":"A3"},{"value":"4,05E+01","module":"A4"},{"value":"2,56E+01","module":"C1"},{"value":"5,92E+01","module":"C2"},{"value":"5,15E+03","module":"C3"},{"value":"2,06E+01","module":"C4"},{"value":"-3,84E+03","module":"D"}]},{"parameter":"EP-freshwater","unit":"kg P-eq.","values":[{"value":"3,87E-03","module":"A1"},{"value":"8,51E-05","module":"A2"},{"value":"1,36E-04","module":"A3"},{"value":"2,59E-05","module":"A4"},{"value":"3,18E-05","module":"C1"},{"value":"3,79E-05","module":"C2"},{"value":"9,49E-05","module":"C3"},{"value":"2,26E-06","module":"C4"},{"value":"-1,29E-04","module":"D"}]},{"parameter":"EP-marine","unit":"kg N-eq.","values":[{"value":"7,95E-02","module":"A1"},{"value":"6,55E-02","module":"A2"},{"value":"3,85E-03","module":"A3"},{"value":"2,29E-03","module":"A4"},{"value":"4,04E-02","module":"C1"},{"value":"6,27E-03","module":"C2"},{"value":"3,56E-03","module":"C3"},{"value":"1,11E-03","module":"C4"},{"value":"-1,51E-02","module":"D"}]},{"parameter":"EP-terrestrial","unit":"mol N-eq.","values":[{"value":"8,72E-01","module":"A1"},{"value":"7,30E-01","module":"A2"},{"value":"4,58E-02","module":"A3"},{"value":"2,56E-02","module":"A4"},{"value":"4,37E-01","module":"C1"},{"value":"6,94E-02","module":"C2"},{"value":"4,10E-02","module":"C3"},{"value":"1,22E-02","module":"C4"},{"value":"-1,78E-01","module":"D"}]},{"parameter":"GWP-IOBC","unit":"kg CO2-eq.","values":[{"value":"1,61E+02","module":"A1"},{"value":"1,72E+01","module":"A2"},{"value":"3,88E+00","module":"A3"},{"value":"3,26E+00","module":"A4"},{"value":"8,74E+00","module":"C1"},{"value":"4,97E+00","module":"C2"},{"value":"1,50E+00","module":"C3"},{"value":"3,03E-01","module":"C4"},{"value":"-5,18E+00","module":"D"}]}],"additional_environmental_impact":[{"parameter":"PM","unit":"disease incidence","values":[{"value":"4,66E-06","module":"A1"},{"value":"1,07E-06","module":"A2"},{"value":"2,15E-07","module":"A3"},{"value":"2,99E-07","module":"A4"},{"value":"1,11E-05","module":"C1"},{"value":"4,37E-07","module":"C2"},{"value":"1,95E-07","module":"C3"},{"value":"6,30E-08","module":"C4"},{"value":"-9,28E-07","module":"D"}]},{"parameter":"ETP-fw","unit":"CTUe","values":[{"value":"1,95E+03","module":"A1"},{"value":"1,54E+02","module":"A2"},{"value":"4,91E+01","module":"A3"},{"value":"3,86E+01","module":"A4"},{"value":"6,58E+01","module":"C1"},{"value":"5,65E+01","module":"C2"},{"value":"3,30E+01","module":"C3"},{"value":"4,84E+00","module":"C4"},{"value":"-8,43E+01","module":"D"}]},{"parameter":"HTP-c","unit":"CTUh","values":[{"value":"1,08E-07","module":"A1"},{"value":"0,0E+00","module":"A2"},{"value":"1,07E-09","module":"A3"},{"value":"0,0E+00","module":"A4"},{"value":"2,18E-09","module":"C1"},{"value":"0,0E+00","module":"C2"},{"value":"2,11E-09","module":"C3"},{"value":"1,42E-10","module":"C4"},{"value":"-4,23E-09","module":"D"}]},{"parameter":"HTP-nc","unit":"CTUh","values":[{"value":"6,35E-07","module":"A1"},{"value":"1,03E-07","module":"A2"},{"value":"3,49E-08","module":"A3"},{"value":"3,74E-08","module":"A4"},{"value":"6,12E-08","module":"C1"},{"value":"5,46E-08","module":"C2"},{"value":"2,96E-08","module":"C3"},{"value":"2,83E-09","module":"C4"},{"value":"-1,04E-07","module":"D"}]},{"parameter":"SQP","unit":"unitless","values":[{"value":"-5,15E+01","module":"A1"},{"value":"1,79E+02","module":"A2"},{"value":"5,34E+01","module":"A3"},{"value":"6,06E+01","module":"A4"},{"value":"1,46E+01","module":"C1"},{"value":"8,86E+01","module":"C2"},{"value":"2,64E+01","module":"C3"},{"value":"3,57E+01","module":"C4"},{"value":"1,86E+02","module":"D"}]},{"parameter":"IRP","unit":"kBq U235-eq.","values":[{"value":"4,81E+00","module":"A1"},{"value":"1,07E+00","module":"A2"},{"value":"1,88E-01","module":"A3"},{"value":"2,31E-01","module":"A4"},{"value":"5,24E-01","module":"C1"},{"value":"3,37E-01","module":"C2"},{"value":"7,82E-01","module":"C3"},{"value":"4,25E-02","module":"C4"},{"value":"-7,52E-01","module":"D"}]}],"resource_use":[{"parameter":"PERE","unit":"MJ","values":[{"value":"4,84E+02","module":"A1"},{"value":"2,17E+00","module":"A2"},{"value":"1,83E+01","module":"A3"},{"value":"6,65E-01","module":"A4"},{"value":"6,55E-01","module":"C1"},{"value":"9,72E-01","module":"C2"},{"value":"2,40E+01","module":"C3"},{"value":"1,51E-01","module":"C4"},{"value":"-1,92E+01","module":"D"}]},{"parameter":"PERM","unit":"MJ","values":[{"value":"1,42E+00","module":"A1"},{"value":"0,0E+00","module":"A2"},{"value":"0,0E+00","module":"A3"},{"value":"0,0E+00","module":"A4"},{"value":"0,0E+00","module":"C1"},{"value":"0,0E+00","module":"C2"},{"value":"0,0E+00","module":"C3"},{"value":"0,0E+00","module":"C4"},{"value":"0,0E+00","module":"D"}]},{"parameter":"PERT","unit":"MJ","values":[{"value":"4,85E+02","module":"A1"},{"value":"2,17E+00","module":"A2"},{"value":"1,83E+01","module":"A3"},{"value":"6,65E-01","module":"A4"},{"value":"6,55E-01","module":"C1"},{"value":"9,72E-01","module":"C2"},{"value":"2,40E+01","module":"C3"},{"value":"1,51E-01","module":"C4"},{"value":"-1,92E+01","module":"D"}]},{"parameter":"PENRE","unit":"MJ","values":[{"value":"1,06E+03","module":"A1"},{"value":"2,46E+02","module":"A2"},{"value":"4,58E+01","module":"A3"},{"value":"5,29E+01","module":"A4"},{"value":"1,20E+02","module":"C1"},{"value":"7,72E+01","module":"C2"},{"value":"4,66E+01","module":"C3"},{"value":"9,78E+00","module":"C4"},{"value":"-8,64E+01","module":"D"}]},{"parameter":"PENRM","unit":"MJ","values":[{"value":"1,94E+01","module":"A1"},{"value":"0,0E+00","module":"A2"},{"value":"0,0E+00","module":"A3"},{"value":"0,0E+00","module":"A4"},{"value":"0,0E+00","module":"C1"},{"value":"0,0E+00","module":"C2"},{"value":"0,0E+00","module":"C3"},{"value":"0,0E+00","module":"C4"},{"value":"0,0E+00","module":"D"}]},{"parameter":"PENRT","unit":"MJ","values":[{"value":"1,07E+03","module":"A1"},{"value":"2,46E+02","module":"A2"},{"value":"4,58E+01","module":"A3"},{"value":"5,29E+01","module":"A4"},{"value":"1,20E+02","module":"C1"},{"value":"7,72E+01","module":"C2"},{"value":"4,66E+01","module":"C3"},{"value":"9,78E+00","module":"C4"},{"value":"-8,64E+01","module":"D"}]},{"parameter":"SM","unit":"kg","values":[{"value":"8,14E+01","module":"A1"},{"value":"0,0E+00","module":"A2"},{"value":"0,0E+00","module":"A3"},{"value":"0,0E+00","module":"A4"},{"value":"0,0E+00","module":"C1"},{"value":"0,0E+00","module":"C2"},{"value":"0,0E+00","module":"C3"},{"value":"0,0E+00","module":"C4"},{"value":"0,0E+00","module":"D"}]},{"parameter":"RSF","unit":"MJ","values":[{"value":"7,84E+01","module":"A1"},{"value":"8,09E-02","module":"A2"},{"value":"6,66E-01","module":"A3"},{"value":"2,33E-02","module":"A4"},{"value":"0,0E+00","module":"C1"},{"value":"3,40E-02","module":"C2"},{"value":"0,0E+00","module":"C3"},{"value":"3,11E-03","module":"C4"},{"value":"-3,92E-01","module":"D"}]},{"parameter":"NRSF","unit":"MJ","values":[{"value":"1,31E+02","module":"A1"},{"value":"2,69E-01","module":"A2"},{"value":"2,93E-02","module":"A3"},{"value":"7,80E-02","module":"A4"},{"value":"0,0E+00","module":"C1"},{"value":"1,14E-01","module":"C2"},{"value":"0,0E+00","module":"C3"},{"value":"8,94E-03","module":"C4"},{"value":"-4,03E-01","module":"D"}]},{"parameter":"FW","unit":"m3","values":[{"value":"2,86E+00","module":"A1"},{"value":"1,80E-02","module":"A2"},{"value":"7,01E-02","module":"A3"},{"value":"6,02E-03","module":"A4"},{"value":"6,19E-03","module":"C1"},{"value":"8,79E-03","module":"C2"},{"value":"7,99E-02","module":"C3"},{"value":"1,17E-02","module":"C4"},{"value":"-3,01E+00","module":"D"}]}],"end_of_life_waste":[{"parameter":"HWD","unit":"kg","values":[{"value":"3,51E+00","module":"A1"},{"value":"1,04E-02","module":"A2"},{"value":"1,69E-02","module":"A3"},{"value":"2,89E-03","module":"A4"},{"value":"3,54E-03","module":"C1"},{"value":"4,23E-03","module":"C2"},{"value":"4,66E-03","module":"C3"},{"value":"0,0E+00","module":"C4"},{"value":"-1,97E-02","module":"D"}]},{"parameter":"NHWD","unit":"kg","values":[{"value":"1,21E+02","module":"A1"},{"value":"1,27E+01","module":"A2"},{"value":"2,42E+01","module":"A3"},{"value":"4,59E+00","module":"A4"},{"value":"1,42E-01","module":"C1"},{"value":"6,72E+00","module":"C2"},{"value":"1,47E-01","module":"C3"},{"value":"7,08E+01","module":"C4"},{"value":"-5,99E-01","module":"D"}]},{"parameter":"RWD","unit":"kg","values":[{"value":"7,05E-03","module":"A1"},{"value":"1,71E-03","module":"A2"},{"value":"1,48E-04","module":"A3"},{"value":"3,61E-04","module":"A4"},{"value":"8,36E-04","module":"C1"},{"value":"5,27E-04","module":"C2"},{"value":"4,93E-04","module":"C3"},{"value":"0,0E+00","module":"C4"},{"value":"-6,49E-04","module":"D"}]}],"end_of_life_flow":[{"parameter":"CRU","unit":"kg","values":[{"value":"0,0E+00","module":"A1"},{"value":"0,0E+00","module":"A2"},{"value":"0,0E+00","module":"A3"},{"value":"0,0E+00","module":"A4"},{"value":"0,0E+00","module":"C1"},{"value":"0,0E+00","module":"C2"},{"value":"0,0E+00","module":"C3"},{"value":"0,0E+00","module":"C4"},{"value":"0,0E+00","module":"D"}]},{"parameter":"MFR","unit":"kg","values":[{"value":"0,0E+00","module":"A1"},{"value":"0,0E+00","module":"A2"},{"value":"2,31E-02","module":"A3"},{"value":"0,0E+00","module":"A4"},{"value":"0,0E+00","module":"C1"},{"value":"0,0E+00","module":"C2"},{"value":"2,11E+03","module":"C3"},{"value":"0,0E+00","module":"C4"},{"value":"0,0E+00","module":"D"}]},{"parameter":"MER","unit":"kg","values":[{"value":"0,0E+00","module":"A1"},{"value":"0,0E+00","module":"A2"},{"value":"6,20E-02","module":"A3"},{"value":"0,0E+00","module":"A4"},{"value":"0,0E+00","module":"C1"},{"value":"0,0E+00","module":"C2"},{"value":"0,0E+00","module":"C3"},{"value":"0,0E+00","module":"C4"},{"value":"0,0E+00","module":"D"}]},{"parameter":"EEE","unit":"MJ","values":[{"value":"0,0E+00","module":"A1"},{"value":"0,0E+00","module":"A2"},{"value":"3,71E-02","module":"A3"},{"value":"0,0E+00","module":"A4"},{"value":"0,0E+00","module":"C1"},{"value":"0,0E+00","module":"C2"},{"value":"0,0E+00","module":"C3"},{"value":"0,0E+00","module":"C4"},{"value":"0,0E+00","module":"D"}]},{"parameter":"EET","unit":"MJ","values":[{"value":"0,0E+00","module":"A1"},{"value":"0,0E+00","module":"A2"},{"value":"5,61E-01","module":"A3"},{"value":"0,0E+00","module":"A4"},{"value":"0,0E+00","module":"C1"},{"value":"0,0E+00","module":"C2"},{"value":"0,0E+00","module":"C3"},{"value":"0,0E+00","module":"C4"},{"value":"0,0E+00","module":"D"}]}]}