{"product_name":"UNI-GREEN BETON (C30/37 Lava Concrete in Moderate Environmental Exposure Class)","epd_id":"NEPD-6170-5436-EN","compliance":["EN 15804+A2","ISO 14025","ISO 21930"],"producer_name":"Unicon A/S","environmental_impact":[{"parameter":"GWP-total","unit":"kg CO2-eq.","values":[{"value":"2,01E+02","module":"A1"},{"value":"2,45E+01","module":"A2"},{"value":"3,29E+00","module":"A3"},{"value":"3,29E+00","module":"A4"},{"value":"8,83E+00","module":"C1"},{"value":"5,02E+00","module":"C2"},{"value":"1,54E+00","module":"C3"},{"value":"3,07E-01","module":"C4"},{"value":"-4,99E+00","module":"D"}]},{"parameter":"GWP-fossil","unit":"kg CO2-eq.","values":[{"value":"2,01E+02","module":"A1"},{"value":"2,45E+01","module":"A2"},{"value":"3,26E+00","module":"A3"},{"value":"3,29E+00","module":"A4"},{"value":"8,83E+00","module":"C1"},{"value":"5,02E+00","module":"C2"},{"value":"1,52E+00","module":"C3"},{"value":"3,06E-01","module":"C4"},{"value":"-4,89E+00","module":"D"}]},{"parameter":"GWP-biogenic","unit":"kg CO2-eq.","values":[{"value":"9,13E-02","module":"A1"},{"value":"6,23E-03","module":"A2"},{"value":"2,36E-02","module":"A3"},{"value":"1,41E-03","module":"A4"},{"value":"1,66E-03","module":"C1"},{"value":"2,06E-03","module":"C2"},{"value":"1,31E-02","module":"C3"},{"value":"2,61E-04","module":"C4"},{"value":"-9,76E-02","module":"D"}]},{"parameter":"GWP-luluc","unit":"kg CO2-eq.","values":[{"value":"5,50E-02","module":"A1"},{"value":"4,94E-03","module":"A2"},{"value":"2,36E-03","module":"A3"},{"value":"1,00E-03","module":"A4"},{"value":"6,96E-04","module":"C1"},{"value":"1,46E-03","module":"C2"},{"value":"2,10E-03","module":"C3"},{"value":"6,01E-05","module":"C4"},{"value":"-3,31E-03","module":"D"}]},{"parameter":"ODP","unit":"kg CFC 11-eq.","values":[{"value":"8,01E-06","module":"A1"},{"value":"5,43E-06","module":"A2"},{"value":"4,08E-07","module":"A3"},{"value":"7,93E-07","module":"A4"},{"value":"1,91E-06","module":"C1"},{"value":"1,16E-06","module":"C2"},{"value":"2,99E-07","module":"C3"},{"value":"1,49E-07","module":"C4"},{"value":"-8,91E-07","module":"D"}]},{"parameter":"AP","unit":"mol H+-eq.","values":[{"value":"5,92E-01","module":"A1"},{"value":"4,82E-01","module":"A2"},{"value":"1,66E-02","module":"A3"},{"value":"1,06E-02","module":"A4"},{"value":"9,24E-02","module":"C1"},{"value":"2,11E-02","module":"C2"},{"value":"1,23E-02","module":"C3"},{"value":"2,99E-03","module":"C4"},{"value":"-4,40E-02","module":"D"}]},{"parameter":"POCP","unit":"kg NMVOC-eq.","values":[{"value":"3,38E-01","module":"A1"},{"value":"3,30E-01","module":"A2"},{"value":"1,22E-02","module":"A3"},{"value":"1,02E-02","module":"A4"},{"value":"1,23E-01","module":"C1"},{"value":"2,25E-02","module":"C2"},{"value":"1,11E-02","module":"C3"},{"value":"3,53E-03","module":"C4"},{"value":"-4,74E-02","module":"D"}]},{"parameter":"ADPE","unit":"kg Sb-eq.","values":[{"value":"6,69E-04","module":"A1"},{"value":"1,96E-04","module":"A2"},{"value":"2,52E-05","module":"A3"},{"value":"5,86E-05","module":"A4"},{"value":"1,36E-05","module":"C1"},{"value":"8,57E-05","module":"C2"},{"value":"1,93E-05","module":"C3"},{"value":"2,71E-06","module":"C4"},{"value":"-4,34E-04","module":"D"}]},{"parameter":"ADPF","unit":"MJ","values":[{"value":"1,35E+03","module":"A1"},{"value":"3,43E+02","module":"A2"},{"value":"4,58E+01","module":"A3"},{"value":"5,34E+01","module":"A4"},{"value":"1,22E+02","module":"C1"},{"value":"7,80E+01","module":"C2"},{"value":"4,71E+01","module":"C3"},{"value":"9,88E+00","module":"C4"},{"value":"-8,27E+01","module":"D"}]},{"parameter":"WDP","unit":"m3 world-eq.","values":[{"value":"3,51E+03","module":"A1"},{"value":"1,59E+02","module":"A2"},{"value":"3,33E+02","module":"A3"},{"value":"4,10E+01","module":"A4"},{"value":"2,58E+01","module":"C1"},{"value":"5,99E+01","module":"C2"},{"value":"5,20E+03","module":"C3"},{"value":"2,08E+01","module":"C4"},{"value":"-3,88E+03","module":"D"}]},{"parameter":"EP-freshwater","unit":"kg P-eq.","values":[{"value":"4,93E-03","module":"A1"},{"value":"1,03E-04","module":"A2"},{"value":"1,36E-04","module":"A3"},{"value":"2,62E-05","module":"A4"},{"value":"3,22E-05","module":"C1"},{"value":"3,83E-05","module":"C2"},{"value":"9,59E-05","module":"C3"},{"value":"2,29E-06","module":"C4"},{"value":"-1,30E-04","module":"D"}]},{"parameter":"EP-marine","unit":"kg N-eq.","values":[{"value":"9,82E-02","module":"A1"},{"value":"1,12E-01","module":"A2"},{"value":"3,85E-03","module":"A3"},{"value":"2,32E-03","module":"A4"},{"value":"4,08E-02","module":"C1"},{"value":"6,34E-03","module":"C2"},{"value":"3,60E-03","module":"C3"},{"value":"1,12E-03","module":"C4"},{"value":"-1,53E-02","module":"D"}]},{"parameter":"EP-terrestrial","unit":"mol N-eq.","values":[{"value":"1,08E+00","module":"A1"},{"value":"1,25E+00","module":"A2"},{"value":"4,58E-02","module":"A3"},{"value":"2,59E-02","module":"A4"},{"value":"4,42E-01","module":"C1"},{"value":"7,01E-02","module":"C2"},{"value":"4,15E-02","module":"C3"},{"value":"1,24E-02","module":"C4"},{"value":"-1,79E-01","module":"D"}]},{"parameter":"GWP-IOBC","unit":"kg CO2-eq.","values":[{"value":"2,02E+02","module":"A1"},{"value":"2,45E+01","module":"A2"},{"value":"3,88E+00","module":"A3"},{"value":"3,29E+00","module":"A4"},{"value":"8,83E+00","module":"C1"},{"value":"5,02E+00","module":"C2"},{"value":"1,52E+00","module":"C3"},{"value":"3,07E-01","module":"C4"},{"value":"-5,23E+00","module":"D"}]}],"additional_environmental_impact":[{"parameter":"PM","unit":"disease incidence","values":[{"value":"5,67E-06","module":"A1"},{"value":"1,35E-06","module":"A2"},{"value":"2,15E-07","module":"A3"},{"value":"3,02E-07","module":"A4"},{"value":"1,12E-05","module":"C1"},{"value":"4,42E-07","module":"C2"},{"value":"1,97E-07","module":"C3"},{"value":"6,37E-08","module":"C4"},{"value":"-9,38E-07","module":"D"}]},{"parameter":"ETP-fw","unit":"CTUe","values":[{"value":"2,60E+03","module":"A1"},{"value":"2,03E+02","module":"A2"},{"value":"4,91E+01","module":"A3"},{"value":"3,91E+01","module":"A4"},{"value":"6,65E+01","module":"C1"},{"value":"5,71E+01","module":"C2"},{"value":"3,34E+01","module":"C3"},{"value":"4,89E+00","module":"C4"},{"value":"-8,52E+01","module":"D"}]},{"parameter":"HTP-c","unit":"CTUh","values":[{"value":"1,34E-07","module":"A1"},{"value":"0,0E+00","module":"A2"},{"value":"1,07E-09","module":"A3"},{"value":"0,0E+00","module":"A4"},{"value":"2,21E-09","module":"C1"},{"value":"0,0E+00","module":"C2"},{"value":"2,14E-09","module":"C3"},{"value":"1,43E-10","module":"C4"},{"value":"-4,27E-09","module":"D"}]},{"parameter":"HTP-nc","unit":"CTUh","values":[{"value":"7,87E-07","module":"A1"},{"value":"1,11E-07","module":"A2"},{"value":"3,49E-08","module":"A3"},{"value":"3,78E-08","module":"A4"},{"value":"6,18E-08","module":"C1"},{"value":"5,52E-08","module":"C2"},{"value":"2,99E-08","module":"C3"},{"value":"2,86E-09","module":"C4"},{"value":"-1,05E-07","module":"D"}]},{"parameter":"SQP","unit":"unitless","values":[{"value":"-4,44E+00","module":"A1"},{"value":"2,03E+02","module":"A2"},{"value":"5,34E+01","module":"A3"},{"value":"6,12E+01","module":"A4"},{"value":"1,48E+01","module":"C1"},{"value":"8,95E+01","module":"C2"},{"value":"2,66E+01","module":"C3"},{"value":"3,60E+01","module":"C4"},{"value":"1,88E+02","module":"D"}]},{"parameter":"IRP","unit":"kBq U235-eq.","values":[{"value":"5,98E+00","module":"A1"},{"value":"1,50E+00","module":"A2"},{"value":"1,88E-01","module":"A3"},{"value":"2,33E-01","module":"A4"},{"value":"5,30E-01","module":"C1"},{"value":"3,41E-01","module":"C2"},{"value":"7,90E-01","module":"C3"},{"value":"4,29E-02","module":"C4"},{"value":"-7,59E-01","module":"D"}]}],"resource_use":[{"parameter":"PERE","unit":"MJ","values":[{"value":"6,03E+02","module":"A1"},{"value":"2,61E+00","module":"A2"},{"value":"1,83E+01","module":"A3"},{"value":"6,72E-01","module":"A4"},{"value":"6,62E-01","module":"C1"},{"value":"9,82E-01","module":"C2"},{"value":"2,42E+01","module":"C3"},{"value":"1,52E-01","module":"C4"},{"value":"-1,94E+01","module":"D"}]},{"parameter":"PERM","unit":"MJ","values":[{"value":"1,65E+00","module":"A1"},{"value":"0,0E+00","module":"A2"},{"value":"0,0E+00","module":"A3"},{"value":"0,0E+00","module":"A4"},{"value":"0,0E+00","module":"C1"},{"value":"0,0E+00","module":"C2"},{"value":"0,0E+00","module":"C3"},{"value":"0,0E+00","module":"C4"},{"value":"0,0E+00","module":"D"}]},{"parameter":"PERT","unit":"MJ","values":[{"value":"6,05E+02","module":"A1"},{"value":"2,61E+00","module":"A2"},{"value":"1,83E+01","module":"A3"},{"value":"6,72E-01","module":"A4"},{"value":"6,62E-01","module":"C1"},{"value":"9,82E-01","module":"C2"},{"value":"2,42E+01","module":"C3"},{"value":"1,52E-01","module":"C4"},{"value":"-1,94E+01","module":"D"}]},{"parameter":"PENRE","unit":"MJ","values":[{"value":"1,33E+03","module":"A1"},{"value":"3,43E+02","module":"A2"},{"value":"4,58E+01","module":"A3"},{"value":"5,34E+01","module":"A4"},{"value":"1,22E+02","module":"C1"},{"value":"7,80E+01","module":"C2"},{"value":"4,71E+01","module":"C3"},{"value":"9,89E+00","module":"C4"},{"value":"-8,73E+01","module":"D"}]},{"parameter":"PENRM","unit":"MJ","values":[{"value":"2,61E+01","module":"A1"},{"value":"0,0E+00","module":"A2"},{"value":"0,0E+00","module":"A3"},{"value":"0,0E+00","module":"A4"},{"value":"0,0E+00","module":"C1"},{"value":"0,0E+00","module":"C2"},{"value":"0,0E+00","module":"C3"},{"value":"0,0E+00","module":"C4"},{"value":"0,0E+00","module":"D"}]},{"parameter":"PENRT","unit":"MJ","values":[{"value":"1,36E+03","module":"A1"},{"value":"3,43E+02","module":"A2"},{"value":"4,58E+01","module":"A3"},{"value":"5,34E+01","module":"A4"},{"value":"1,22E+02","module":"C1"},{"value":"7,80E+01","module":"C2"},{"value":"4,71E+01","module":"C3"},{"value":"9,89E+00","module":"C4"},{"value":"-8,73E+01","module":"D"}]},{"parameter":"SM","unit":"kg","values":[{"value":"1,01E+02","module":"A1"},{"value":"0,0E+00","module":"A2"},{"value":"0,0E+00","module":"A3"},{"value":"0,0E+00","module":"A4"},{"value":"0,0E+00","module":"C1"},{"value":"0,0E+00","module":"C2"},{"value":"0,0E+00","module":"C3"},{"value":"0,0E+00","module":"C4"},{"value":"0,0E+00","module":"D"}]},{"parameter":"RSF","unit":"MJ","values":[{"value":"9,78E+01","module":"A1"},{"value":"1,01E-01","module":"A2"},{"value":"6,66E-01","module":"A3"},{"value":"2,35E-02","module":"A4"},{"value":"0,0E+00","module":"C1"},{"value":"3,44E-02","module":"C2"},{"value":"0,0E+00","module":"C3"},{"value":"3,14E-03","module":"C4"},{"value":"-3,96E-01","module":"D"}]},{"parameter":"NRSF","unit":"MJ","values":[{"value":"1,63E+02","module":"A1"},{"value":"3,31E-01","module":"A2"},{"value":"2,93E-02","module":"A3"},{"value":"7,88E-02","module":"A4"},{"value":"0,0E+00","module":"C1"},{"value":"1,15E-01","module":"C2"},{"value":"0,0E+00","module":"C3"},{"value":"9,04E-03","module":"C4"},{"value":"-4,07E-01","module":"D"}]},{"parameter":"FW","unit":"m3","values":[{"value":"2,76E+00","module":"A1"},{"value":"2,05E-02","module":"A2"},{"value":"7,01E-02","module":"A3"},{"value":"6,08E-03","module":"A4"},{"value":"6,26E-03","module":"C1"},{"value":"8,89E-03","module":"C2"},{"value":"8,07E-02","module":"C3"},{"value":"1,18E-02","module":"C4"},{"value":"-3,04E+00","module":"D"}]}],"end_of_life_waste":[{"parameter":"HWD","unit":"kg","values":[{"value":"4,36E+00","module":"A1"},{"value":"1,32E-02","module":"A2"},{"value":"1,69E-02","module":"A3"},{"value":"2,92E-03","module":"A4"},{"value":"3,58E-03","module":"C1"},{"value":"4,27E-03","module":"C2"},{"value":"4,71E-03","module":"C3"},{"value":"0,0E+00","module":"C4"},{"value":"-1,99E-02","module":"D"}]},{"parameter":"NHWD","unit":"kg","values":[{"value":"1,50E+02","module":"A1"},{"value":"1,38E+01","module":"A2"},{"value":"2,42E+01","module":"A3"},{"value":"4,64E+00","module":"A4"},{"value":"1,44E-01","module":"C1"},{"value":"6,79E+00","module":"C2"},{"value":"1,49E-01","module":"C3"},{"value":"7,15E+01","module":"C4"},{"value":"-6,05E-01","module":"D"}]},{"parameter":"RWD","unit":"kg","values":[{"value":"8,97E-03","module":"A1"},{"value":"2,40E-03","module":"A2"},{"value":"1,48E-04","module":"A3"},{"value":"3,65E-04","module":"A4"},{"value":"8,44E-04","module":"C1"},{"value":"5,33E-04","module":"C2"},{"value":"4,98E-04","module":"C3"},{"value":"0,0E+00","module":"C4"},{"value":"-6,56E-04","module":"D"}]}],"end_of_life_flow":[{"parameter":"CRU","unit":"kg","values":[{"value":"0,0E+00","module":"A1"},{"value":"0,0E+00","module":"A2"},{"value":"0,0E+00","module":"A3"},{"value":"0,0E+00","module":"A4"},{"value":"0,0E+00","module":"C1"},{"value":"0,0E+00","module":"C2"},{"value":"0,0E+00","module":"C3"},{"value":"0,0E+00","module":"C4"},{"value":"0,0E+00","module":"D"}]},{"parameter":"MFR","unit":"kg","values":[{"value":"0,0E+00","module":"A1"},{"value":"0,0E+00","module":"A2"},{"value":"2,31E-02","module":"A3"},{"value":"0,0E+00","module":"A4"},{"value":"0,0E+00","module":"C1"},{"value":"0,0E+00","module":"C2"},{"value":"2,14E+03","module":"C3"},{"value":"0,0E+00","module":"C4"},{"value":"0,0E+00","module":"D"}]},{"parameter":"MER","unit":"kg","values":[{"value":"0,0E+00","module":"A1"},{"value":"0,0E+00","module":"A2"},{"value":"6,20E-02","module":"A3"},{"value":"0,0E+00","module":"A4"},{"value":"0,0E+00","module":"C1"},{"value":"0,0E+00","module":"C2"},{"value":"0,0E+00","module":"C3"},{"value":"0,0E+00","module":"C4"},{"value":"0,0E+00","module":"D"}]},{"parameter":"EEE","unit":"MJ","values":[{"value":"0,0E+00","module":"A1"},{"value":"0,0E+00","module":"A2"},{"value":"3,71E-02","module":"A3"},{"value":"0,0E+00","module":"A4"},{"value":"0,0E+00","module":"C1"},{"value":"0,0E+00","module":"C2"},{"value":"0,0E+00","module":"C3"},{"value":"0,0E+00","module":"C4"},{"value":"0,0E+00","module":"D"}]},{"parameter":"EET","unit":"MJ","values":[{"value":"0,0E+00","module":"A1"},{"value":"0,0E+00","module":"A2"},{"value":"5,61E-01","module":"A3"},{"value":"0,0E+00","module":"A4"},{"value":"0,0E+00","module":"C1"},{"value":"0,0E+00","module":"C2"},{"value":"0,0E+00","module":"C3"},{"value":"0,0E+00","module":"C4"},{"value":"0,0E+00","module":"D"}]}]}