{"product_name":"Unilin Decorative Compakt-MDF","epd_id":"EPD-UNI-20230380-IBJ1-EN","compliance":["DIN EN 15804+A2","ISO 14025"],"producer_name":"Unilin B.V. Division Panels","environmental_impact":[{"parameter":"GWP-total","unit":"kg CO2-eq","values":[{"value":"-8,71E+00","module":"A1-A3"},{"value":"0,0E+00","module":"C1"},{"value":"5,02E-02","module":"C2"},{"value":"1,45E+01","module":"C3"},{"value":"0,0E+00","module":"C4"},{"value":"-7,45E+00","module":"D"}]},{"parameter":"GWP-fossil","unit":"kg CO2-eq","values":[{"value":"5,62E+00","module":"A1-A3"},{"value":"0,0E+00","module":"C1"},{"value":"5,01E-02","module":"C2"},{"value":"1,88E-01","module":"C3"},{"value":"0,0E+00","module":"C4"},{"value":"-7,42E+00","module":"D"}]},{"parameter":"GWP-biogenic","unit":"kg CO2-eq","values":[{"value":"-1,43E+01","module":"A1-A3"},{"value":"0,0E+00","module":"C1"},{"value":"1,56E-05","module":"C2"},{"value":"1,44E+01","module":"C3"},{"value":"0,0E+00","module":"C4"},{"value":"-2,10E-02","module":"D"}]},{"parameter":"GWP-luluc","unit":"kg CO2-eq","values":[{"value":"1,95E-02","module":"A1-A3"},{"value":"0,0E+00","module":"C1"},{"value":"1,86E-05","module":"C2"},{"value":"2,56E-04","module":"C3"},{"value":"0,0E+00","module":"C4"},{"value":"-1,45E-02","module":"D"}]},{"parameter":"ODP","unit":"kg CFC11-eq","values":[{"value":"1,06E-06","module":"A1-A3"},{"value":"0,0E+00","module":"C1"},{"value":"1,21E-08","module":"C2"},{"value":"2,70E-08","module":"C3"},{"value":"0,0E+00","module":"C4"},{"value":"-1,35E-06","module":"D"}]},{"parameter":"AP","unit":"mol H^(+)-eq","values":[{"value":"3,57E-02","module":"A1-A3"},{"value":"0,0E+00","module":"C1"},{"value":"2,11E-04","module":"C2"},{"value":"1,06E-03","module":"C3"},{"value":"0,0E+00","module":"C4"},{"value":"-1,50E-02","module":"D"}]},{"parameter":"POCP","unit":"kg NMVOC-eq","values":[{"value":"3,92E-02","module":"A1-A3"},{"value":"0,0E+00","module":"C1"},{"value":"2,26E-04","module":"C2"},{"value":"8,55E-04","module":"C3"},{"value":"0,0E+00","module":"C4"},{"value":"1,06E-02","module":"D"}]},{"parameter":"ADPE","unit":"kg Sb-eq","values":[{"value":"6,72E-05","module":"A1-A3"},{"value":"0,0E+00","module":"C1"},{"value":"1,20E-07","module":"C2"},{"value":"6,27E-07","module":"C3"},{"value":"0,0E+00","module":"C4"},{"value":"-2,82E-06","module":"D"}]},{"parameter":"ADPF","unit":"MJ","values":[{"value":"1,52E+02","module":"A1-A3"},{"value":"0,0E+00","module":"C1"},{"value":"7,88E-01","module":"C2"},{"value":"3,41E+00","module":"C3"},{"value":"0,0E+00","module":"C4"},{"value":"-2,52E+02","module":"D"}]},{"parameter":"WDP","unit":"m^3 world-eq deprived","values":[{"value":"8,17E+00","module":"A1-A3"},{"value":"0,0E+00","module":"C1"},{"value":"2,67E-03","module":"C2"},{"value":"9,47E-03","module":"C3"},{"value":"0,0E+00","module":"C4"},{"value":"-1,35E+00","module":"D"}]},{"parameter":"EP-freshwater","unit":"kg P-eq","values":[{"value":"2,55E-04","module":"A1-A3"},{"value":"0,0E+00","module":"C1"},{"value":"3,46E-07","module":"C2"},{"value":"1,03E-05","module":"C3"},{"value":"0,0E+00","module":"C4"},{"value":"-6,42E-04","module":"D"}]},{"parameter":"EP-marine","unit":"kg N-eq","values":[{"value":"1,08E-02","module":"A1-A3"},{"value":"0,0E+00","module":"C1"},{"value":"6,38E-05","module":"C2"},{"value":"2,70E-04","module":"C3"},{"value":"0,0E+00","module":"C4"},{"value":"5,88E-03","module":"D"}]},{"parameter":"EP-terrestrial","unit":"mol N-eq","values":[{"value":"1,20E-01","module":"A1-A3"},{"value":"0,0E+00","module":"C1"},{"value":"7,04E-04","module":"C2"},{"value":"3,02E-03","module":"C3"},{"value":"0,0E+00","module":"C4"},{"value":"6,20E-02","module":"D"}]}],"additional_environmental_impact":[{"parameter":"PM","unit":"Disease incidence","values":[{"value":"3,66E-07","module":"A1-A3"},{"value":"0,0E+00","module":"C1"},{"value":"5,95E-09","module":"C2"},{"value":"1,25E-08","module":"C3"},{"value":"0,0E+00","module":"C4"},{"value":"1,11E-07","module":"D"}]},{"parameter":"ETP-fw","unit":"CTUe","values":[{"value":"2,51E-05","module":"A1-A3"},{"value":"0,0E+00","module":"C1"},{"value":"9,65E-10","module":"C2"},{"value":"4,75E-09","module":"C3"},{"value":"0,0E+00","module":"C4"},{"value":"-1,63E-08","module":"D"}]},{"parameter":"HTP-c","unit":"CTUh","values":[{"value":"2,69E-08","module":"A1-A3"},{"value":"0,0E+00","module":"C1"},{"value":"8,08E-12","module":"C2"},{"value":"5,28E-11","module":"C3"},{"value":"0,0E+00","module":"C4"},{"value":"6,76E-10","module":"D"}]},{"parameter":"HTP-nc","unit":"CTUh","values":[{"value":"3,81E-09","module":"A1-A3"},{"value":"0,0E+00","module":"C1"},{"value":"2,46E-11","module":"C2"},{"value":"1,74E-10","module":"C3"},{"value":"0,0E+00","module":"C4"},{"value":"-1,13E-09","module":"D"}]},{"parameter":"SQP","unit":"SQP","values":[{"value":"9,63E+02","module":"A1-A3"},{"value":"0,0E+00","module":"C1"},{"value":"9,02E-01","module":"C2"},{"value":"1,66E+00","module":"C3"},{"value":"0,0E+00","module":"C4"},{"value":"-1,96E+01","module":"D"}]}],"resource_use":[{"parameter":"PERE","unit":"MJ","values":[{"value":"7,82E+01","module":"A1-A3"},{"value":"0,0E+00","module":"C1"},{"value":"1,00E-02","module":"C2"},{"value":"1,50E+02","module":"C3"},{"value":"0,0E+00","module":"C4"},{"value":"-2,11E+01","module":"D"}]},{"parameter":"PERM","unit":"MJ","values":[{"value":"1,50E+02","module":"A1-A3"},{"value":"0,0E+00","module":"C1"},{"value":"0,0E+00","module":"C2"},{"value":"-1,50E+02","module":"C3"},{"value":"0,0E+00","module":"C4"},{"value":"0,0E+00","module":"D"}]},{"parameter":"PERT","unit":"MJ","values":[{"value":"2,28E+02","module":"A1-A3"},{"value":"0,0E+00","module":"C1"},{"value":"1,00E-02","module":"C2"},{"value":"3,62E-01","module":"C3"},{"value":"0,0E+00","module":"C4"},{"value":"-2,11E+01","module":"D"}]},{"parameter":"PENRE","unit":"MJ","values":[{"value":"9,57E+01","module":"A1-A3"},{"value":"0,0E+00","module":"C1"},{"value":"7,88E-01","module":"C2"},{"value":"5,91E+01","module":"C3"},{"value":"0,0E+00","module":"C4"},{"value":"-2,52E+02","module":"D"}]},{"parameter":"PENRM","unit":"MJ","values":[{"value":"5,62E+01","module":"A1-A3"},{"value":"0,0E+00","module":"C1"},{"value":"0,0E+00","module":"C2"},{"value":"-5,57E+01","module":"C3"},{"value":"0,0E+00","module":"C4"},{"value":"0,0E+00","module":"D"}]},{"parameter":"PENRT","unit":"MJ","values":[{"value":"1,52E+02","module":"A1-A3"},{"value":"0,0E+00","module":"C1"},{"value":"7,88E-01","module":"C2"},{"value":"3,41E+00","module":"C3"},{"value":"0,0E+00","module":"C4"},{"value":"-2,52E+02","module":"D"}]},{"parameter":"SM","unit":"kg","values":[{"value":"8,77E-02","module":"A1-A3"},{"value":"0,0E+00","module":"C1"},{"value":"0,0E+00","module":"C2"},{"value":"0,0E+00","module":"C3"},{"value":"0,0E+00","module":"C4"},{"value":"0,0E+00","module":"D"}]},{"parameter":"RSF","unit":"MJ","values":[{"value":"1,17E+01","module":"A1-A3"},{"value":"0,0E+00","module":"C1"},{"value":"0,0E+00","module":"C2"},{"value":"0,0E+00","module":"C3"},{"value":"0,0E+00","module":"C4"},{"value":"1,16E+02","module":"D"}]},{"parameter":"NRSF","unit":"MJ","values":[{"value":"0,0E+00","module":"A1-A3"},{"value":"0,0E+00","module":"C1"},{"value":"0,0E+00","module":"C2"},{"value":"0,0E+00","module":"C3"},{"value":"0,0E+00","module":"C4"},{"value":"4,33E+01","module":"D"}]},{"parameter":"FW","unit":"m^3","values":[{"value":"2,25E-01","module":"A1-A3"},{"value":"0,0E+00","module":"C1"},{"value":"9,38E-05","module":"C2"},{"value":"1,90E-03","module":"C3"},{"value":"0,0E+00","module":"C4"},{"value":"-1,01E-01","module":"D"}]}],"end_of_life_waste":[{"parameter":"HWD","unit":"kg","values":[{"value":"2,13E-01","module":"A1-A3"},{"value":"0,0E+00","module":"C1"},{"value":"5,46E-04","module":"C2"},{"value":"5,08E-03","module":"C3"},{"value":"0,0E+00","module":"C4"},{"value":"-1,12E-03","module":"D"}]},{"parameter":"NHWD","unit":"kg","values":[{"value":"2,89E+00","module":"A1-A3"},{"value":"0,0E+00","module":"C1"},{"value":"7,78E-02","module":"C2"},{"value":"1,40E-01","module":"C3"},{"value":"0,0E+00","module":"C4"},{"value":"-1,52E+00","module":"D"}]},{"parameter":"RWD","unit":"kg","values":[{"value":"5,70E-04","module":"A1-A3"},{"value":"0,0E+00","module":"C1"},{"value":"5,34E-06","module":"C2"},{"value":"2,38E-05","module":"C3"},{"value":"0,0E+00","module":"C4"},{"value":"-1,00E-03","module":"D"}]}],"end_of_life_flow":[{"parameter":"CRU","unit":"kg","values":[{"value":"0,0E+00","module":"A1-A3"},{"value":"0,0E+00","module":"C1"},{"value":"0,0E+00","module":"C2"},{"value":"0,0E+00","module":"C3"},{"value":"0,0E+00","module":"C4"},{"value":"0,0E+00","module":"D"}]},{"parameter":"MFR","unit":"kg","values":[{"value":"0,0E+00","module":"A1-A3"},{"value":"0,0E+00","module":"C1"},{"value":"0,0E+00","module":"C2"},{"value":"0,0E+00","module":"C3"},{"value":"0,0E+00","module":"C4"},{"value":"0,0E+00","module":"D"}]},{"parameter":"MER","unit":"kg","values":[{"value":"0,0E+00","module":"A1-A3"},{"value":"0,0E+00","module":"C1"},{"value":"0,0E+00","module":"C2"},{"value":"1,12E+01","module":"C3"},{"value":"0,0E+00","module":"C4"},{"value":"0,0E+00","module":"D"}]},{"parameter":"EEE","unit":"MJ","values":[{"value":"0,0E+00","module":"A1-A3"},{"value":"0,0E+00","module":"C1"},{"value":"0,0E+00","module":"C2"},{"value":"0,0E+00","module":"C3"},{"value":"0,0E+00","module":"C4"},{"value":"0,0E+00","module":"D"}]},{"parameter":"EET","unit":"MJ","values":[{"value":"0,0E+00","module":"A1-A3"},{"value":"0,0E+00","module":"C1"},{"value":"0,0E+00","module":"C2"},{"value":"0,0E+00","module":"C3"},{"value":"0,0E+00","module":"C4"},{"value":"0,0E+00","module":"D"}]}]}