{"product_name":"UVI/F - Capture Ray\u2122 hood","epd_id":"EPD-HAL-20240073-IBA1-EN","compliance":["DIN EN 15804+A2","ISO 14025"],"producer_name":"HALTON FOODSERVICE","environmental_impact":[{"parameter":"GWP-total","unit":"kg CO2-eq","values":[{"value":"4,33E+03","module":"A1-A3"},{"value":"3,26E+01","module":"A4"},{"value":"1,14E+02","module":"A5"},{"value":"1,44E+03","module":"B2"},{"value":"8,39E+03","module":"B6"},{"value":"0,0E+00","module":"C1"},{"value":"9,95E-01","module":"C2"},{"value":"2,62E+00","module":"C3"},{"value":"4,15E+00","module":"C4"},{"value":"-1,72E+02","module":"D"}]},{"parameter":"GWP-fossil","unit":"kg CO2-eq","values":[{"value":"4,36E+03","module":"A1-A3"},{"value":"3,26E+01","module":"A4"},{"value":"4,60E+01","module":"A5"},{"value":"1,27E+03","module":"B2"},{"value":"8,32E+03","module":"B6"},{"value":"0,0E+00","module":"C1"},{"value":"9,95E-01","module":"C2"},{"value":"6,79E-01","module":"C3"},{"value":"3,60E+00","module":"C4"},{"value":"-1,72E+02","module":"D"}]},{"parameter":"GWP-biogenic","unit":"kg CO2-eq","values":[{"value":"-3,56E+01","module":"A1-A3"},{"value":"1,26E-02","module":"A4"},{"value":"6,80E+01","module":"A5"},{"value":"2,10E+01","module":"B2"},{"value":"4,80E+01","module":"B6"},{"value":"0,0E+00","module":"C1"},{"value":"3,83E-04","module":"C2"},{"value":"1,94E+00","module":"C3"},{"value":"5,48E-01","module":"C4"},{"value":"-3,35E-01","module":"D"}]},{"parameter":"GWP-luluc","unit":"kg CO2-eq","values":[{"value":"6,74E+00","module":"A1-A3"},{"value":"1,12E-02","module":"A4"},{"value":"2,17E-02","module":"A5"},{"value":"1,45E+02","module":"B2"},{"value":"1,73E+01","module":"B6"},{"value":"0,0E+00","module":"C1"},{"value":"3,41E-04","module":"C2"},{"value":"6,03E-04","module":"C3"},{"value":"7,33E-05","module":"C4"},{"value":"-7,18E-02","module":"D"}]},{"parameter":"ODP","unit":"kg CFC11-eq","values":[{"value":"3,17E-04","module":"A1-A3"},{"value":"7,41E-06","module":"A4"},{"value":"8,64E-06","module":"A5"},{"value":"2,09E-04","module":"B2"},{"value":"4,22E-04","module":"B6"},{"value":"0,0E+00","module":"C1"},{"value":"2,26E-07","module":"C2"},{"value":"1,35E-07","module":"C3"},{"value":"4,81E-08","module":"C4"},{"value":"-6,75E-06","module":"D"}]},{"parameter":"AP","unit":"mol H^(+)-eq","values":[{"value":"2,67E+01","module":"A1-A3"},{"value":"9,07E-02","module":"A4"},{"value":"1,55E-01","module":"A5"},{"value":"7,41E+00","module":"B2"},{"value":"4,54E+01","module":"B6"},{"value":"0,0E+00","module":"C1"},{"value":"2,77E-03","module":"C2"},{"value":"7,26E-03","module":"C3"},{"value":"1,76E-03","module":"C4"},{"value":"-6,24E-01","module":"D"}]},{"parameter":"POCP","unit":"kg NMVOC-eq","values":[{"value":"1,59E+01","module":"A1-A3"},{"value":"7,86E-02","module":"A4"},{"value":"1,51E-01","module":"A5"},{"value":"6,91E+00","module":"B2"},{"value":"1,90E+01","module":"B6"},{"value":"0,0E+00","module":"C1"},{"value":"2,40E-03","module":"C2"},{"value":"6,59E-03","module":"C3"},{"value":"2,18E-03","module":"C4"},{"value":"-7,82E-01","module":"D"}]},{"parameter":"ADPE","unit":"kg Sb-eq","values":[{"value":"1,25E+00","module":"A1-A3"},{"value":"1,20E-04","module":"A4"},{"value":"2,61E-04","module":"A5"},{"value":"2,50E-02","module":"B2"},{"value":"7,57E-02","module":"B6"},{"value":"0,0E+00","module":"C1"},{"value":"3,66E-06","module":"C2"},{"value":"6,69E-05","module":"C3"},{"value":"6,27E-07","module":"C4"},{"value":"-2,42E-04","module":"D"}]},{"parameter":"ADPF","unit":"MJ","values":[{"value":"5,57E+04","module":"A1-A3"},{"value":"4,95E+02","module":"A4"},{"value":"6,03E+02","module":"A5"},{"value":"1,79E+04","module":"B2"},{"value":"1,76E+05","module":"B6"},{"value":"0,0E+00","module":"C1"},{"value":"1,51E+01","module":"C2"},{"value":"6,42E+00","module":"C3"},{"value":"2,87E+00","module":"C4"},{"value":"-1,70E+03","module":"D"}]},{"parameter":"WDP","unit":"m^3 world-eq deprived","values":[{"value":"1,10E+03","module":"A1-A3"},{"value":"1,43E+00","module":"A4"},{"value":"2,29E+00","module":"A5"},{"value":"7,67E+02","module":"B2"},{"value":"1,80E+03","module":"B6"},{"value":"0,0E+00","module":"C1"},{"value":"4,36E-02","module":"C2"},{"value":"-1,29E-01","module":"C3"},{"value":"1,94E-01","module":"C4"},{"value":"1,30E+00","module":"D"}]},{"parameter":"EP-freshwater","unit":"kg P-eq","values":[{"value":"6,72E-01","module":"A1-A3"},{"value":"2,44E-04","module":"A4"},{"value":"4,88E-04","module":"A5"},{"value":"7,82E-01","module":"B2"},{"value":"8,82E-01","module":"B6"},{"value":"0,0E+00","module":"C1"},{"value":"7,45E-06","module":"C2"},{"value":"6,35E-05","module":"C3"},{"value":"8,53E-06","module":"C4"},{"value":"-8,54E-03","module":"D"}]},{"parameter":"EP-marine","unit":"kg N-eq","values":[{"value":"5,30E+00","module":"A1-A3"},{"value":"1,85E-02","module":"A4"},{"value":"5,78E-02","module":"A5"},{"value":"3,03E+00","module":"B2"},{"value":"6,06E+00","module":"B6"},{"value":"0,0E+00","module":"C1"},{"value":"5,63E-04","module":"C2"},{"value":"4,04E-03","module":"C3"},{"value":"1,26E-03","module":"C4"},{"value":"-1,47E-01","module":"D"}]},{"parameter":"EP-terrestrial","unit":"mol N-eq","values":[{"value":"6,04E+01","module":"A1-A3"},{"value":"2,05E-01","module":"A4"},{"value":"4,75E-01","module":"A5"},{"value":"2,40E+01","module":"B2"},{"value":"6,97E+01","module":"B6"},{"value":"0,0E+00","module":"C1"},{"value":"6,26E-03","module":"C2"},{"value":"2,72E-02","module":"C3"},{"value":"7,48E-03","module":"C4"},{"value":"-1,58E+00","module":"D"}]}],"additional_environmental_impact":[{"parameter":"PM","unit":"Disease incidence","values":[{"value":"2,31E-04","module":"A1-A3"},{"value":"2,05E-06","module":"A4"},{"value":"2,11E-06","module":"A5"},{"value":"1,19E-04","module":"B2"},{"value":"1,20E-04","module":"B6"},{"value":"0,0E+00","module":"C1"},{"value":"6,27E-08","module":"C2"},{"value":"1,13E-07","module":"C3"},{"value":"3,40E-08","module":"C4"},{"value":"-1,08E-05","module":"D"}]},{"parameter":"ETP-fw","unit":"CTUe","values":[{"value":"3,21E+05","module":"A1-A3"},{"value":"3,80E+02","module":"A4"},{"value":"5,97E+02","module":"A5"},{"value":"3,55E+04","module":"B2"},{"value":"1,10E+05","module":"B6"},{"value":"0,0E+00","module":"C1"},{"value":"1,16E+01","module":"C2"},{"value":"2,79E+02","module":"C3"},{"value":"8,11E+01","module":"C4"},{"value":"-4,08E+03","module":"D"}]},{"parameter":"HTP-c","unit":"CTUh","values":[{"value":"1,53E-05","module":"A1-A3"},{"value":"1,35E-08","module":"A4"},{"value":"2,54E-08","module":"A5"},{"value":"1,97E-06","module":"B2"},{"value":"3,27E-06","module":"B6"},{"value":"0,0E+00","module":"C1"},{"value":"4,11E-10","module":"C2"},{"value":"1,98E-09","module":"C3"},{"value":"1,29E-09","module":"C4"},{"value":"-1,04E-06","module":"D"}]},{"parameter":"HTP-nc","unit":"CTUh","values":[{"value":"1,34E-04","module":"A1-A3"},{"value":"3,71E-07","module":"A4"},{"value":"5,50E-07","module":"A5"},{"value":"2,23E-05","module":"B2"},{"value":"8,64E-05","module":"B6"},{"value":"0,0E+00","module":"C1"},{"value":"1,13E-08","module":"C2"},{"value":"4,37E-08","module":"C3"},{"value":"1,54E-08","module":"C4"},{"value":"-3,59E-06","module":"D"}]},{"parameter":"SQP","unit":"SQP","values":[{"value":"4,73E+04","module":"A1-A3"},{"value":"5,06E+02","module":"A4"},{"value":"4,24E+02","module":"A5"},{"value":"3,12E+04","module":"B2"},{"value":"5,65E+04","module":"B6"},{"value":"0,0E+00","module":"C1"},{"value":"1,54E+01","module":"C2"},{"value":"1,08E+02","module":"C3"},{"value":"4,55E+00","module":"C4"},{"value":"-2,34E+03","module":"D"}]}],"resource_use":[{"parameter":"PERE","unit":"MJ","values":[{"value":"7,22E+03","module":"A1-A3"},{"value":"6,76E+00","module":"A4"},{"value":"1,26E+01","module":"A5"},{"value":"2,13E+03","module":"B2"},{"value":"3,17E+04","module":"B6"},{"value":"0,0E+00","module":"C1"},{"value":"2,06E-01","module":"C2"},{"value":"1,86E+00","module":"C3"},{"value":"7,49E-02","module":"C4"},{"value":"-2,38E+02","module":"D"}]},{"parameter":"PERM","unit":"MJ","values":[{"value":"5,66E+02","module":"A1-A3"},{"value":"0,0E+00","module":"A4"},{"value":"-2,15E+02","module":"A5"},{"value":"0,0E+00","module":"B2"},{"value":"0,0E+00","module":"B6"},{"value":"0,0E+00","module":"C1"},{"value":"0,0E+00","module":"C2"},{"value":"0,0E+00","module":"C3"},{"value":"0,0E+00","module":"C4"},{"value":"0,0E+00","module":"D"}]},{"parameter":"PERT","unit":"MJ","values":[{"value":"7,78E+03","module":"A1-A3"},{"value":"6,76E+00","module":"A4"},{"value":"-2,03E+02","module":"A5"},{"value":"2,13E+03","module":"B2"},{"value":"3,17E+04","module":"B6"},{"value":"0,0E+00","module":"C1"},{"value":"2,06E-01","module":"C2"},{"value":"1,86E+00","module":"C3"},{"value":"7,49E-02","module":"C4"},{"value":"-2,38E+02","module":"D"}]},{"parameter":"PENRE","unit":"MJ","values":[{"value":"5,55E+04","module":"A1-A3"},{"value":"4,95E+02","module":"A4"},{"value":"6,28E+02","module":"A5"},{"value":"1,81E+04","module":"B2"},{"value":"1,73E+05","module":"B6"},{"value":"0,0E+00","module":"C1"},{"value":"1,51E+01","module":"C2"},{"value":"6,31E+00","module":"C3"},{"value":"2,87E+00","module":"C4"},{"value":"-1,69E+03","module":"D"}]},{"parameter":"PENRM","unit":"MJ","values":[{"value":"1,12E+02","module":"A1-A3"},{"value":"0,0E+00","module":"A4"},{"value":"-2,52E+01","module":"A5"},{"value":"0,0E+00","module":"B2"},{"value":"0,0E+00","module":"B6"},{"value":"0,0E+00","module":"C1"},{"value":"0,0E+00","module":"C2"},{"value":"0,0E+00","module":"C3"},{"value":"-4,79E+00","module":"C4"},{"value":"0,0E+00","module":"D"}]},{"parameter":"PENRT","unit":"MJ","values":[{"value":"5,56E+04","module":"A1-A3"},{"value":"4,95E+02","module":"A4"},{"value":"6,02E+02","module":"A5"},{"value":"1,80E+04","module":"B2"},{"value":"1,73E+05","module":"B6"},{"value":"0,0E+00","module":"C1"},{"value":"1,51E+01","module":"C2"},{"value":"6,30E+00","module":"C3"},{"value":"-1,92E+00","module":"C4"},{"value":"-1,69E+03","module":"D"}]},{"parameter":"SM","unit":"kg","values":[{"value":"0,0E+00","module":"A1-A3"},{"value":"0,0E+00","module":"A4"},{"value":"0,0E+00","module":"A5"},{"value":"0,0E+00","module":"B2"},{"value":"0,0E+00","module":"B6"},{"value":"0,0E+00","module":"C1"},{"value":"0,0E+00","module":"C2"},{"value":"0,0E+00","module":"C3"},{"value":"0,0E+00","module":"C4"},{"value":"0,0E+00","module":"D"}]},{"parameter":"RSF","unit":"MJ","values":[{"value":"0,0E+00","module":"A1-A3"},{"value":"0,0E+00","module":"A4"},{"value":"0,0E+00","module":"A5"},{"value":"0,0E+00","module":"B2"},{"value":"0,0E+00","module":"B6"},{"value":"0,0E+00","module":"C1"},{"value":"0,0E+00","module":"C2"},{"value":"0,0E+00","module":"C3"},{"value":"0,0E+00","module":"C4"},{"value":"0,0E+00","module":"D"}]},{"parameter":"NRSF","unit":"MJ","values":[{"value":"0,0E+00","module":"A1-A3"},{"value":"0,0E+00","module":"A4"},{"value":"0,0E+00","module":"A5"},{"value":"0,0E+00","module":"B2"},{"value":"0,0E+00","module":"B6"},{"value":"0,0E+00","module":"C1"},{"value":"0,0E+00","module":"C2"},{"value":"0,0E+00","module":"C3"},{"value":"0,0E+00","module":"C4"},{"value":"0,0E+00","module":"D"}]},{"parameter":"FW","unit":"m^3","values":[{"value":"6,51E+01","module":"A1-A3"},{"value":"6,76E-02","module":"A4"},{"value":"1,19E-01","module":"A5"},{"value":"2,64E+01","module":"B2"},{"value":"1,45E+02","module":"B6"},{"value":"0,0E+00","module":"C1"},{"value":"2,06E-03","module":"C2"},{"value":"1,97E-03","module":"C3"},{"value":"5,56E-03","module":"C4"},{"value":"-1,33E-01","module":"D"}]}],"end_of_life_waste":[{"parameter":"HWD","unit":"kg","values":[{"value":"7,83E+02","module":"A1-A3"},{"value":"3,40E-01","module":"A4"},{"value":"3,31E+00","module":"A5"},{"value":"7,39E+01","module":"B2"},{"value":"1,94E+02","module":"B6"},{"value":"0,0E+00","module":"C1"},{"value":"1,04E-02","module":"C2"},{"value":"5,39E-01","module":"C3"},{"value":"2,24E-01","module":"C4"},{"value":"-1,72E+01","module":"D"}]},{"parameter":"NHWD","unit":"kg","values":[{"value":"6,10E+03","module":"A1-A3"},{"value":"2,81E+01","module":"A4"},{"value":"3,80E+01","module":"A5"},{"value":"9,98E+02","module":"B2"},{"value":"3,18E+03","module":"B6"},{"value":"0,0E+00","module":"C1"},{"value":"8,59E-01","module":"C2"},{"value":"2,38E+00","module":"C3"},{"value":"1,15E+01","module":"C4"},{"value":"-4,05E+02","module":"D"}]},{"parameter":"RWD","unit":"kg","values":[{"value":"1,77E-01","module":"A1-A3"},{"value":"3,38E-03","module":"A4"},{"value":"4,02E-03","module":"A5"},{"value":"1,03E-01","module":"B2"},{"value":"1,24E+00","module":"B6"},{"value":"0,0E+00","module":"C1"},{"value":"1,03E-04","module":"C2"},{"value":"1,01E-04","module":"C3"},{"value":"1,58E-05","module":"C4"},{"value":"-2,89E-03","module":"D"}]}],"end_of_life_flow":[{"parameter":"CRU","unit":"kg","values":[{"value":"0,0E+00","module":"A1-A3"},{"value":"0,0E+00","module":"A4"},{"value":"0,0E+00","module":"A5"},{"value":"7,39E+01","module":"B2"},{"value":"1,94E+02","module":"B6"},{"value":"0,0E+00","module":"C1"},{"value":"0,0E+00","module":"C2"},{"value":"5,39E-01","module":"C3"},{"value":"0,0E+00","module":"C4"},{"value":"-1,72E+01","module":"D"}]},{"parameter":"MFR","unit":"kg","values":[{"value":"4,05E+01","module":"A1-A3"},{"value":"0,0E+00","module":"A4"},{"value":"1,34E+01","module":"A5"},{"value":"9,98E+02","module":"B2"},{"value":"3,18E+03","module":"B6"},{"value":"0,0E+00","module":"C1"},{"value":"0,0E+00","module":"C2"},{"value":"2,38E+00","module":"C3"},{"value":"0,0E+00","module":"C4"},{"value":"-4,05E+02","module":"D"}]},{"parameter":"MER","unit":"kg","values":[{"value":"0,0E+00","module":"A1-A3"},{"value":"0,0E+00","module":"A4"},{"value":"0,0E+00","module":"A5"},{"value":"1,03E-01","module":"B2"},{"value":"1,24E+00","module":"B6"},{"value":"0,0E+00","module":"C1"},{"value":"0,0E+00","module":"C2"},{"value":"1,01E-04","module":"C3"},{"value":"0,0E+00","module":"C4"},{"value":"-2,89E-03","module":"D"}]},{"parameter":"EEE","unit":"MJ","values":[{"value":"0,0E+00","module":"A1-A3"},{"value":"0,0E+00","module":"A4"},{"value":"0,0E+00","module":"A5"},{"value":"0,0E+00","module":"B2"},{"value":"0,0E+00","module":"B6"},{"value":"0,0E+00","module":"C1"},{"value":"0,0E+00","module":"C2"},{"value":"1,58E-01","module":"C3"},{"value":"0,0E+00","module":"C4"},{"value":"0,0E+00","module":"D"}]},{"parameter":"EET","unit":"MJ","values":[{"value":"0,0E+00","module":"A1-A3"},{"value":"0,0E+00","module":"A4"},{"value":"0,0E+00","module":"A5"},{"value":"0,0E+00","module":"B2"},{"value":"0,0E+00","module":"B6"},{"value":"0,0E+00","module":"C1"},{"value":"0,0E+00","module":"C2"},{"value":"0,0E+00","module":"C3"},{"value":"0,0E+00","module":"C4"},{"value":"0,0E+00","module":"D"}]}]}