{"product_name":"Vacuum Interrupter VG4-S ","epd_id":"NEPD-3887-2831-EN","compliance":["EN 15804+A2","ISO 14025","ISO 21930"],"producer_name":"ABB Switzerland Ltd, Group Technology Management","environmental_impact":[{"parameter":"GWP-total","unit":"kg CO2-eq.","values":[{"value":"2,69E+01","module":"A1"},{"value":"2,18E+01","module":"A3"},{"value":"4,11E-01","module":"A4"},{"value":"5,02E-01","module":"A5"},{"value":"1,50E+02","module":"B1"},{"value":"5,20E-01","module":"C3"}]},{"parameter":"GWP-fossil","unit":"kg CO2-eq.","values":[{"value":"2,64E+01","module":"A1"},{"value":"2,24E+01","module":"A3"},{"value":"4,11E-01","module":"A4"},{"value":"6,39E-02","module":"A5"},{"value":"1,45E+02","module":"B1"},{"value":"4,61E-01","module":"C3"}]},{"parameter":"GWP-biogenic","unit":"kg CO2-eq.","values":[{"value":"4,46E-01","module":"A1"},{"value":"-6,31E-01","module":"A3"},{"value":"1,04E-04","module":"A4"},{"value":"4,39E-01","module":"A5"},{"value":"4,72E+00","module":"B1"},{"value":"5,80E-02","module":"C3"}]},{"parameter":"GWP-luluc","unit":"kg CO2-eq.","values":[{"value":"4,47E-02","module":"A1"},{"value":"2,22E-03","module":"A3"},{"value":"2,53E-04","module":"A4"},{"value":"5,19E-05","module":"A5"},{"value":"3,42E-01","module":"B1"},{"value":"3,86E-04","module":"C3"}]},{"parameter":"ODP","unit":"kg CFC 11-eq.","values":[{"value":"1,65E-06","module":"A1"},{"value":"2,13E-06","module":"A3"},{"value":"8,68E-08","module":"A4"},{"value":"5,01E-09","module":"A5"},{"value":"7,17E-06","module":"B1"},{"value":"3,54E-08","module":"C3"}]},{"parameter":"AP","unit":"mol H+-eq.","values":[{"value":"1,33E+00","module":"A1"},{"value":"3,09E-02","module":"A3"},{"value":"9,86E-03","module":"A4"},{"value":"2,09E-04","module":"A5"},{"value":"7,80E-01","module":"B1"},{"value":"1,71E-03","module":"C3"}]},{"parameter":"POCP","unit":"kg NMVOC-eq.","values":[{"value":"2,88E-01","module":"A1"},{"value":"3,78E-02","module":"A3"},{"value":"7,25E-03","module":"A4"},{"value":"2,14E-04","module":"A5"},{"value":"3,21E-01","module":"B1"},{"value":"1,39E-03","module":"C3"}]},{"parameter":"ADPE","unit":"kg Sb-eq.","values":[{"value":"3,60E-02","module":"A1"},{"value":"3,07E-05","module":"A3"},{"value":"6,83E-07","module":"A4"},{"value":"2,26E-07","module":"A5"},{"value":"3,40E-04","module":"B1"},{"value":"4,06E-06","module":"C3"}]},{"parameter":"ADPF","unit":"MJ","values":[{"value":"3,27E+02","module":"A1"},{"value":"2,37E+02","module":"A3"},{"value":"5,63E+00","module":"A4"},{"value":"4,87E-01","module":"A5"},{"value":"3,08E+03","module":"B1"},{"value":"4,74E+00","module":"C3"}]},{"parameter":"WDP","unit":"m3 world-eq.","values":[{"value":"2,20E+01","module":"A1"},{"value":"8,00E-01","module":"A3"},{"value":"1,34E-02","module":"A4"},{"value":"2,14E-03","module":"A5"},{"value":"3,35E+01","module":"B1"},{"value":"7,21E-02","module":"C3"}]},{"parameter":"EP-freshwater","unit":"kg P-eq.","values":[{"value":"1,10E-01","module":"A1"},{"value":"7,33E-04","module":"A3"},{"value":"1,73E-05","module":"A4"},{"value":"8,08E-06","module":"A5"},{"value":"1,45E-01","module":"B1"},{"value":"1,00E-04","module":"C3"}]},{"parameter":"EP-marine","unit":"kg N-eq.","values":[{"value":"0,0E+00","module":"A1"},{"value":"0,0E+00","module":"A3"},{"value":"0,0E+00","module":"A4"},{"value":"0,0E+00","module":"A5"},{"value":"0,0E+00","module":"B1"},{"value":"0,0E+00","module":"C3"}]},{"parameter":"EP-terrestrial","unit":"mol N-eq.","values":[{"value":"0,0E+00","module":"A1"},{"value":"0,0E+00","module":"A3"},{"value":"0,0E+00","module":"A4"},{"value":"0,0E+00","module":"A5"},{"value":"0,0E+00","module":"B1"},{"value":"0,0E+00","module":"C3"}]},{"parameter":"GWP-IOBC","unit":"kg CO2-eq.","values":[]}],"additional_environmental_impact":[{"parameter":"PM","unit":"disease incidence","values":[{"value":"0,0E+00","module":"A1"},{"value":"0,0E+00","module":"A3"},{"value":"0,0E+00","module":"A4"},{"value":"0,0E+00","module":"A5"},{"value":"0,0E+00","module":"B1"},{"value":"0,0E+00","module":"C3"}]},{"parameter":"ETP-fw","unit":"CTUe","values":[{"value":"0,0E+00","module":"A1"},{"value":"0,0E+00","module":"A3"},{"value":"0,0E+00","module":"A4"},{"value":"0,0E+00","module":"A5"},{"value":"0,0E+00","module":"B1"},{"value":"0,0E+00","module":"C3"}]},{"parameter":"HTP-c","unit":"CTUh","values":[{"value":"0,0E+00","module":"A1"},{"value":"0,0E+00","module":"A3"},{"value":"0,0E+00","module":"A4"},{"value":"0,0E+00","module":"A5"},{"value":"0,0E+00","module":"B1"},{"value":"0,0E+00","module":"C3"}]},{"parameter":"HTP-nc","unit":"CTUh","values":[{"value":"0,0E+00","module":"A1"},{"value":"0,0E+00","module":"A3"},{"value":"0,0E+00","module":"A4"},{"value":"0,0E+00","module":"A5"},{"value":"0,0E+00","module":"B1"},{"value":"0,0E+00","module":"C3"}]},{"parameter":"SQP","unit":"unitless","values":[{"value":"0,0E+00","module":"A1"},{"value":"0,0E+00","module":"A3"},{"value":"0,0E+00","module":"A4"},{"value":"0,0E+00","module":"A5"},{"value":"0,0E+00","module":"B1"},{"value":"0,0E+00","module":"C3"}]},{"parameter":"IRP","unit":"kBq U235-eq.","values":[{"value":"0,0E+00","module":"A1"},{"value":"0,0E+00","module":"A3"},{"value":"0,0E+00","module":"A4"},{"value":"0,0E+00","module":"A5"},{"value":"0,0E+00","module":"B1"},{"value":"0,0E+00","module":"C3"}]}],"resource_use":[{"parameter":"PERE","unit":"MJ","values":[{"value":"3,24E+02","module":"A1"},{"value":"2,35E+02","module":"A3"},{"value":"5,63E+00","module":"A4"},{"value":"4,88E-01","module":"A5"},{"value":"3,08E+03","module":"B1"},{"value":"4,74E+00","module":"C3"}]},{"parameter":"PERM","unit":"MJ","values":[{"value":"7,36E+01","module":"A1"},{"value":"9,02E+00","module":"A3"},{"value":"4,98E-02","module":"A4"},{"value":"2,14E-02","module":"A5"},{"value":"5,32E+02","module":"B1"},{"value":"3,39E-01","module":"C3"}]},{"parameter":"PERT","unit":"MJ","values":[{"value":"3,70E+00","module":"A1"},{"value":"2,31E+00","module":"A3"},{"value":"0,0E+00","module":"A4"},{"value":"0,0E+00","module":"A5"},{"value":"0,0E+00","module":"B1"},{"value":"0,0E+00","module":"C3"}]},{"parameter":"PENRE","unit":"MJ","values":[{"value":"0,0E+00","module":"A1"},{"value":"8,29E+00","module":"A3"},{"value":"0,0E+00","module":"A4"},{"value":"0,0E+00","module":"A5"},{"value":"0,0E+00","module":"B1"},{"value":"0,0E+00","module":"C3"}]},{"parameter":"PENRM","unit":"MJ","values":[{"value":"3,27E+02","module":"A1"},{"value":"2,37E+02","module":"A3"},{"value":"5,63E+00","module":"A4"},{"value":"4,88E-01","module":"A5"},{"value":"3,08E+03","module":"B1"},{"value":"4,74E+00","module":"C3"}]},{"parameter":"PENRT","unit":"MJ","values":[{"value":"7,36E+01","module":"A1"},{"value":"1,73E+01","module":"A3"},{"value":"4,98E-02","module":"A4"},{"value":"2,14E-02","module":"A5"},{"value":"5,32E+02","module":"B1"},{"value":"3,39E-01","module":"C3"}]},{"parameter":"SM","unit":"kg","values":[{"value":"1,77E-01","module":"A1"},{"value":"3,51E-03","module":"A3"},{"value":"0,0E+00","module":"A4"},{"value":"0,0E+00","module":"A5"},{"value":"0,0E+00","module":"B1"},{"value":"0,0E+00","module":"C3"}]},{"parameter":"RSF","unit":"MJ","values":[{"value":"0,0E+00","module":"A1"},{"value":"0,0E+00","module":"A3"},{"value":"0,0E+00","module":"A4"},{"value":"0,0E+00","module":"A5"},{"value":"0,0E+00","module":"B1"},{"value":"0,0E+00","module":"C3"}]},{"parameter":"NRSF","unit":"MJ","values":[{"value":"0,0E+00","module":"A1"},{"value":"0,0E+00","module":"A3"},{"value":"0,0E+00","module":"A4"},{"value":"0,0E+00","module":"A5"},{"value":"0,0E+00","module":"B1"},{"value":"0,0E+00","module":"C3"}]},{"parameter":"FW","unit":"m3","values":[{"value":"5,55E-01","module":"A1"},{"value":"2,37E-02","module":"A3"},{"value":"4,49E-04","module":"A4"},{"value":"1,21E-04","module":"A5"},{"value":"2,57E+00","module":"B1"},{"value":"2,51E-03","module":"C3"}]}],"end_of_life_waste":[{"parameter":"HWD","unit":"kg","values":[{"value":"4,71E-03","module":"A1"},{"value":"3,42E-04","module":"A3"},{"value":"8,22E-06","module":"A4"},{"value":"1,00E-06","module":"A5"},{"value":"1,09E-03","module":"B1"},{"value":"7,68E-06","module":"C3"}]},{"parameter":"NHWD","unit":"kg","values":[{"value":"9,90E+00","module":"A1"},{"value":"4,92E-01","module":"A3"},{"value":"1,96E-01","module":"A4"},{"value":"3,08E-02","module":"A5"},{"value":"1,02E+01","module":"B1"},{"value":"6,21E-01","module":"C3"}]},{"parameter":"RWD","unit":"kg","values":[{"value":"1,10E-03","module":"A1"},{"value":"1,99E-04","module":"A3"},{"value":"3,87E-05","module":"A4"},{"value":"2,42E-06","module":"A5"},{"value":"2,26E-02","module":"B1"},{"value":"2,03E-05","module":"C3"}]}],"end_of_life_flow":[{"parameter":"CRU","unit":"kg","values":[{"value":"0,0E+00","module":"A1"},{"value":"0,0E+00","module":"A3"},{"value":"0,0E+00","module":"A4"},{"value":"0,0E+00","module":"A5"},{"value":"0,0E+00","module":"B1"},{"value":"0,0E+00","module":"C3"}]},{"parameter":"MFR","unit":"kg","values":[{"value":"5,01E-01","module":"A1"},{"value":"7,41E-01","module":"A3"},{"value":"0,0E+00","module":"A4"},{"value":"3,33E-01","module":"A5"},{"value":"0,0E+00","module":"B1"},{"value":"1,97E+00","module":"C3"}]},{"parameter":"MER","unit":"kg","values":[{"value":"0,0E+00","module":"A1"},{"value":"1,41E-01","module":"A3"},{"value":"0,0E+00","module":"A4"},{"value":"2,83E-01","module":"A5"},{"value":"0,0E+00","module":"B1"},{"value":"1,69E-02","module":"C3"}]},{"parameter":"EEE","unit":"MJ","values":[{"value":"0,0E+00","module":"A1"},{"value":"3,29E-01","module":"A3"},{"value":"0,0E+00","module":"A4"},{"value":"5,13E-01","module":"A5"},{"value":"0,0E+00","module":"B1"},{"value":"2,35E-04","module":"C3"}]},{"parameter":"EET","unit":"MJ","values":[{"value":"0,0E+00","module":"A1"},{"value":"6,50E+00","module":"A3"},{"value":"0,0E+00","module":"A4"},{"value":"1,03E+00","module":"A5"},{"value":"0,0E+00","module":"B1"},{"value":"4,60E-04","module":"C3"}]}]}