{"product_name":"Vaffelplader \u00e1 84mm  inkl. 7,9 kg armering","epd_id":"NEPD-7387-6573","compliance":["EN 15804+A2","ISO 14025","ISO 21930"],"producer_name":"Sp\u00e6ncom A/S","environmental_impact":[{"parameter":"GWP-total","unit":"kg CO2-eq.","values":[{"value":"1,38E+01","module":"A1"},{"value":"1,70E+00","module":"A2"},{"value":"1,54E+00","module":"A3"},{"value":"3,19E+00","module":"A4"},{"value":"-5,92E+00","module":"B1"},{"value":"3,83E-01","module":"C1"},{"value":"7,85E-01","module":"C2"},{"value":"7,19E-02","module":"C3"},{"value":"1,33E-02","module":"C4"},{"value":"-5,61E+00","module":"D"}]},{"parameter":"GWP-fossil","unit":"kg CO2-eq.","values":[{"value":"1,38E+01","module":"A1"},{"value":"1,70E+00","module":"A2"},{"value":"1,64E+00","module":"A3"},{"value":"3,18E+00","module":"A4"},{"value":"-5,92E+00","module":"B1"},{"value":"3,83E-01","module":"C1"},{"value":"7,84E-01","module":"C2"},{"value":"7,10E-02","module":"C3"},{"value":"1,33E-02","module":"C4"},{"value":"-5,60E+00","module":"D"}]},{"parameter":"GWP-biogenic","unit":"kg CO2-eq.","values":[{"value":"7,26E-02","module":"A1"},{"value":"6,94E-04","module":"A2"},{"value":"-2,14E-01","module":"A3"},{"value":"1,32E-03","module":"A4"},{"value":"0,0E+00","module":"B1"},{"value":"7,19E-05","module":"C1"},{"value":"3,25E-04","module":"C2"},{"value":"5,69E-04","module":"C3"},{"value":"1,13E-05","module":"C4"},{"value":"-6,87E-03","module":"D"}]},{"parameter":"GWP-luluc","unit":"kg CO2-eq.","values":[{"value":"2,67E-03","module":"A1"},{"value":"5,88E-04","module":"A2"},{"value":"1,13E-01","module":"A3"},{"value":"1,13E-03","module":"A4"},{"value":"0,0E+00","module":"B1"},{"value":"3,02E-05","module":"C1"},{"value":"2,79E-04","module":"C2"},{"value":"9,11E-05","module":"C3"},{"value":"2,61E-06","module":"C4"},{"value":"-2,56E-03","module":"D"}]},{"parameter":"ODP","unit":"kg CFC 11-eq.","values":[{"value":"3,70E-07","module":"A1"},{"value":"3,89E-07","module":"A2"},{"value":"2,68E-07","module":"A3"},{"value":"7,21E-07","module":"A4"},{"value":"0,0E+00","module":"B1"},{"value":"8,28E-08","module":"C1"},{"value":"1,78E-07","module":"C2"},{"value":"1,30E-08","module":"C3"},{"value":"6,47E-09","module":"C4"},{"value":"-2,18E-05","module":"D"}]},{"parameter":"AP","unit":"mol H+-eq.","values":[{"value":"4,27E-02","module":"A1"},{"value":"7,02E-03","module":"A2"},{"value":"4,90E-03","module":"A3"},{"value":"9,15E-03","module":"A4"},{"value":"0,0E+00","module":"B1"},{"value":"4,01E-03","module":"C1"},{"value":"2,25E-03","module":"C2"},{"value":"5,34E-04","module":"C3"},{"value":"1,30E-04","module":"C4"},{"value":"-2,86E-02","module":"D"}]},{"parameter":"POCP","unit":"kg NMVOC-eq.","values":[{"value":"2,73E-02","module":"A1"},{"value":"6,95E-03","module":"A2"},{"value":"5,00E-03","module":"A3"},{"value":"7,76E-03","module":"A4"},{"value":"0,0E+00","module":"B1"},{"value":"5,34E-03","module":"C1"},{"value":"1,91E-03","module":"C2"},{"value":"4,83E-04","module":"C3"},{"value":"1,53E-04","module":"C4"},{"value":"-2,90E-02","module":"D"}]},{"parameter":"ADPE","unit":"kg Sb-eq.","values":[{"value":"8,26E-05","module":"A1"},{"value":"4,46E-05","module":"A2"},{"value":"1,60E-05","module":"A3"},{"value":"8,79E-05","module":"A4"},{"value":"0,0E+00","module":"B1"},{"value":"5,88E-07","module":"C1"},{"value":"2,17E-05","module":"C2"},{"value":"8,36E-07","module":"C3"},{"value":"1,18E-07","module":"C4"},{"value":"-1,11E-04","module":"D"}]},{"parameter":"ADPF","unit":"MJ","values":[{"value":"6,62E+01","module":"A1"},{"value":"2,58E+01","module":"A2"},{"value":"2,59E+01","module":"A3"},{"value":"4,81E+01","module":"A4"},{"value":"0,0E+00","module":"B1"},{"value":"5,28E+00","module":"C1"},{"value":"1,19E+01","module":"C2"},{"value":"2,04E+00","module":"C3"},{"value":"4,29E-01","module":"C4"},{"value":"-4,88E+01","module":"D"}]},{"parameter":"WDP","unit":"m3 world-eq.","values":[{"value":"2,32E+02","module":"A1"},{"value":"2,41E+01","module":"A2"},{"value":"1,50E+01","module":"A3"},{"value":"4,66E+01","module":"A4"},{"value":"0,0E+00","module":"B1"},{"value":"1,12E+00","module":"C1"},{"value":"1,15E+01","module":"C2"},{"value":"2,26E+02","module":"C3"},{"value":"9,03E-01","module":"C4"},{"value":"1,26E+02","module":"D"}]},{"parameter":"EP-freshwater","unit":"kg P-eq.","values":[{"value":"2,94E-04","module":"A1"},{"value":"1,33E-05","module":"A2"},{"value":"3,42E-05","module":"A3"},{"value":"2,54E-05","module":"A4"},{"value":"0,0E+00","module":"B1"},{"value":"1,40E-06","module":"C1"},{"value":"6,26E-06","module":"C2"},{"value":"4,16E-06","module":"C3"},{"value":"9,92E-08","module":"C4"},{"value":"-3,38E-04","module":"D"}]},{"parameter":"EP-marine","unit":"kg N-eq.","values":[{"value":"6,99E-03","module":"A1"},{"value":"2,03E-03","module":"A2"},{"value":"2,60E-03","module":"A3"},{"value":"1,81E-03","module":"A4"},{"value":"0,0E+00","module":"B1"},{"value":"1,77E-03","module":"C1"},{"value":"4,46E-04","module":"C2"},{"value":"1,57E-04","module":"C3"},{"value":"4,86E-05","module":"C4"},{"value":"-6,17E-03","module":"D"}]},{"parameter":"EP-terrestrial","unit":"mol N-eq.","values":[{"value":"7,96E-02","module":"A1"},{"value":"2,25E-02","module":"A2"},{"value":"1,77E-02","module":"A3"},{"value":"2,02E-02","module":"A4"},{"value":"0,0E+00","module":"B1"},{"value":"1,92E-02","module":"C1"},{"value":"4,99E-03","module":"C2"},{"value":"1,80E-03","module":"C3"},{"value":"5,36E-04","module":"C4"},{"value":"-6,40E-02","module":"D"}]},{"parameter":"GWP-IOBC","unit":"kg CO2-eq.","values":[{"value":"1,38E+01","module":"A1"},{"value":"1,70E+00","module":"A2"},{"value":"1,79E+00","module":"A3"},{"value":"3,19E+00","module":"A4"},{"value":"-5,92E+00","module":"B1"},{"value":"3,83E-01","module":"C1"},{"value":"7,85E-01","module":"C2"},{"value":"7,11E-02","module":"C3"},{"value":"1,33E-02","module":"C4"},{"value":"-8,30E+00","module":"D"}]}],"additional_environmental_impact":[{"parameter":"PM","unit":"disease incidence","values":[{"value":"4,94E-07","module":"A1"},{"value":"1,25E-07","module":"A2"},{"value":"5,97E-08","module":"A3"},{"value":"1,95E-07","module":"A4"},{"value":"0,0E+00","module":"B1"},{"value":"4,85E-07","module":"C1"},{"value":"4,80E-08","module":"C2"},{"value":"8,53E-09","module":"C3"},{"value":"2,76E-09","module":"C4"},{"value":"-4,86E-07","module":"D"}]},{"parameter":"ETP-fw","unit":"CTUe","values":[{"value":"2,04E+02","module":"A1"},{"value":"1,89E+01","module":"A2"},{"value":"9,68E+00","module":"A3"},{"value":"3,57E+01","module":"A4"},{"value":"0,0E+00","module":"B1"},{"value":"2,88E+00","module":"C1"},{"value":"8,79E+00","module":"C2"},{"value":"1,46E+00","module":"C3"},{"value":"2,12E-01","module":"C4"},{"value":"-3,05E+02","module":"D"}]},{"parameter":"HTP-c","unit":"CTUh","values":[{"value":"1,91E-08","module":"A1"},{"value":"0,0E+00","module":"A2"},{"value":"5,96E-10","module":"A3"},{"value":"0,0E+00","module":"A4"},{"value":"0,0E+00","module":"B1"},{"value":"9,60E-11","module":"C1"},{"value":"0,0E+00","module":"C2"},{"value":"9,30E-11","module":"C3"},{"value":"7,00E-12","module":"C4"},{"value":"-2,62E-08","module":"D"}]},{"parameter":"HTP-nc","unit":"CTUh","values":[{"value":"1,05E-07","module":"A1"},{"value":"2,02E-08","module":"A2"},{"value":"1,41E-08","module":"A3"},{"value":"3,90E-08","module":"A4"},{"value":"0,0E+00","module":"B1"},{"value":"2,68E-09","module":"C1"},{"value":"9,60E-09","module":"C2"},{"value":"1,31E-09","module":"C3"},{"value":"1,24E-10","module":"C4"},{"value":"5,61E-07","module":"D"}]},{"parameter":"SQP","unit":"unitless","values":[{"value":"9,66E+00","module":"A1"},{"value":"1,87E+01","module":"A2"},{"value":"5,93E+01","module":"A3"},{"value":"3,37E+01","module":"A4"},{"value":"0,0E+00","module":"B1"},{"value":"6,41E-01","module":"C1"},{"value":"8,29E+00","module":"C2"},{"value":"1,16E+00","module":"C3"},{"value":"1,56E+00","module":"C4"},{"value":"4,05E+00","module":"D"}]},{"parameter":"IRP","unit":"kBq U235-eq.","values":[{"value":"1,98E-01","module":"A1"},{"value":"1,13E-01","module":"A2"},{"value":"3,96E-02","module":"A3"},{"value":"2,10E-01","module":"A4"},{"value":"0,0E+00","module":"B1"},{"value":"2,30E-02","module":"C1"},{"value":"5,18E-02","module":"C2"},{"value":"3,43E-02","module":"C3"},{"value":"1,86E-03","module":"C4"},{"value":"-1,09E-02","module":"D"}]}],"resource_use":[{"parameter":"PERE","unit":"MJ","values":[{"value":"9,20E+00","module":"A1"},{"value":"3,59E-01","module":"A2"},{"value":"7,94E+00","module":"A3"},{"value":"6,89E-01","module":"A4"},{"value":"0,0E+00","module":"B1"},{"value":"2,87E-02","module":"C1"},{"value":"1,70E-01","module":"C2"},{"value":"1,05E+00","module":"C3"},{"value":"6,60E-03","module":"C4"},{"value":"-4,49E+00","module":"D"}]},{"parameter":"PERM","unit":"MJ","values":[{"value":"0,0E+00","module":"A1"},{"value":"0,0E+00","module":"A2"},{"value":"0,0E+00","module":"A3"},{"value":"0,0E+00","module":"A4"},{"value":"0,0E+00","module":"B1"},{"value":"0,0E+00","module":"C1"},{"value":"0,0E+00","module":"C2"},{"value":"0,0E+00","module":"C3"},{"value":"0,0E+00","module":"C4"},{"value":"0,0E+00","module":"D"}]},{"parameter":"PERT","unit":"MJ","values":[{"value":"9,20E+00","module":"A1"},{"value":"3,59E-01","module":"A2"},{"value":"7,94E+00","module":"A3"},{"value":"6,89E-01","module":"A4"},{"value":"0,0E+00","module":"B1"},{"value":"2,87E-02","module":"C1"},{"value":"1,70E-01","module":"C2"},{"value":"1,05E+00","module":"C3"},{"value":"6,60E-03","module":"C4"},{"value":"-4,49E+00","module":"D"}]},{"parameter":"PENRE","unit":"MJ","values":[{"value":"6,63E+01","module":"A1"},{"value":"2,58E+01","module":"A2"},{"value":"2,61E+01","module":"A3"},{"value":"4,81E+01","module":"A4"},{"value":"0,0E+00","module":"B1"},{"value":"5,28E+00","module":"C1"},{"value":"1,19E+01","module":"C2"},{"value":"2,05E+00","module":"C3"},{"value":"4,29E-01","module":"C4"},{"value":"-4,90E+01","module":"D"}]},{"parameter":"PENRM","unit":"MJ","values":[{"value":"1,06E-01","module":"A1"},{"value":"0,0E+00","module":"A2"},{"value":"0,0E+00","module":"A3"},{"value":"0,0E+00","module":"A4"},{"value":"0,0E+00","module":"B1"},{"value":"0,0E+00","module":"C1"},{"value":"0,0E+00","module":"C2"},{"value":"-7,21E-02","module":"C3"},{"value":"0,0E+00","module":"C4"},{"value":"0,0E+00","module":"D"}]},{"parameter":"PENRT","unit":"MJ","values":[{"value":"6,64E+01","module":"A1"},{"value":"2,58E+01","module":"A2"},{"value":"2,61E+01","module":"A3"},{"value":"4,81E+01","module":"A4"},{"value":"0,0E+00","module":"B1"},{"value":"5,28E+00","module":"C1"},{"value":"1,19E+01","module":"C2"},{"value":"1,97E+00","module":"C3"},{"value":"4,29E-01","module":"C4"},{"value":"-4,90E+01","module":"D"}]},{"parameter":"SM","unit":"kg","values":[{"value":"1,10E-03","module":"A1"},{"value":"0,0E+00","module":"A2"},{"value":"3,16E-02","module":"A3"},{"value":"0,0E+00","module":"A4"},{"value":"0,0E+00","module":"B1"},{"value":"0,0E+00","module":"C1"},{"value":"0,0E+00","module":"C2"},{"value":"0,0E+00","module":"C3"},{"value":"0,0E+00","module":"C4"},{"value":"0,0E+00","module":"D"}]},{"parameter":"RSF","unit":"MJ","values":[{"value":"2,22E-02","module":"A1"},{"value":"1,28E-02","module":"A2"},{"value":"1,02E-02","module":"A3"},{"value":"2,46E-02","module":"A4"},{"value":"0,0E+00","module":"B1"},{"value":"0,0E+00","module":"C1"},{"value":"6,07E-03","module":"C2"},{"value":"8,56E-07","module":"C3"},{"value":"1,36E-04","module":"C4"},{"value":"1,79E-01","module":"D"}]},{"parameter":"NRSF","unit":"MJ","values":[{"value":"1,44E-02","module":"A1"},{"value":"4,57E-02","module":"A2"},{"value":"2,14E-02","module":"A3"},{"value":"8,81E-02","module":"A4"},{"value":"0,0E+00","module":"B1"},{"value":"0,0E+00","module":"C1"},{"value":"2,17E-02","module":"C2"},{"value":"0,0E+00","module":"C3"},{"value":"3,92E-04","module":"C4"},{"value":"5,66E+00","module":"D"}]},{"parameter":"FW","unit":"m3","values":[{"value":"1,42E-01","module":"A1"},{"value":"2,73E-03","module":"A2"},{"value":"1,56E-02","module":"A3"},{"value":"5,15E-03","module":"A4"},{"value":"0,0E+00","module":"B1"},{"value":"2,72E-04","module":"C1"},{"value":"1,27E-03","module":"C2"},{"value":"3,51E-03","module":"C3"},{"value":"5,11E-04","module":"C4"},{"value":"-1,32E-01","module":"D"}]}],"end_of_life_waste":[{"parameter":"HWD","unit":"kg","values":[{"value":"3,40E-01","module":"A1"},{"value":"1,32E-03","module":"A2"},{"value":"6,39E-02","module":"A3"},{"value":"2,48E-03","module":"A4"},{"value":"0,0E+00","module":"B1"},{"value":"1,55E-04","module":"C1"},{"value":"6,11E-04","module":"C2"},{"value":"2,04E-04","module":"C3"},{"value":"2,04E-06","module":"C4"},{"value":"-2,89E-02","module":"D"}]},{"parameter":"NHWD","unit":"kg","values":[{"value":"7,60E+00","module":"A1"},{"value":"1,31E+00","module":"A2"},{"value":"1,65E-01","module":"A3"},{"value":"2,34E+00","module":"A4"},{"value":"0,0E+00","module":"B1"},{"value":"6,25E-03","module":"C1"},{"value":"5,77E-01","module":"C2"},{"value":"6,45E-03","module":"C3"},{"value":"3,10E+00","module":"C4"},{"value":"-2,23E+00","module":"D"}]},{"parameter":"RWD","unit":"kg","values":[{"value":"2,27E-04","module":"A1"},{"value":"1,76E-04","module":"A2"},{"value":"5,83E-05","module":"A3"},{"value":"3,28E-04","module":"A4"},{"value":"0,0E+00","module":"B1"},{"value":"3,66E-05","module":"C1"},{"value":"8,08E-05","module":"C2"},{"value":"2,16E-05","module":"C3"},{"value":"1,00E-11","module":"C4"},{"value":"-1,12E-05","module":"D"}]}],"end_of_life_flow":[{"parameter":"CRU","unit":"kg","values":[{"value":"3,34E-01","module":"A1"},{"value":"0,0E+00","module":"A2"},{"value":"0,0E+00","module":"A3"},{"value":"0,0E+00","module":"A4"},{"value":"0,0E+00","module":"B1"},{"value":"0,0E+00","module":"C1"},{"value":"0,0E+00","module":"C2"},{"value":"0,0E+00","module":"C3"},{"value":"0,0E+00","module":"C4"},{"value":"0,0E+00","module":"D"}]},{"parameter":"MFR","unit":"kg","values":[{"value":"7,03E-02","module":"A1"},{"value":"0,0E+00","module":"A2"},{"value":"9,57E+00","module":"A3"},{"value":"0,0E+00","module":"A4"},{"value":"0,0E+00","module":"B1"},{"value":"0,0E+00","module":"C1"},{"value":"0,0E+00","module":"C2"},{"value":"9,27E+01","module":"C3"},{"value":"0,0E+00","module":"C4"},{"value":"0,0E+00","module":"D"}]},{"parameter":"MER","unit":"kg","values":[{"value":"3,59E-02","module":"A1"},{"value":"0,0E+00","module":"A2"},{"value":"1,05E-01","module":"A3"},{"value":"0,0E+00","module":"A4"},{"value":"0,0E+00","module":"B1"},{"value":"0,0E+00","module":"C1"},{"value":"0,0E+00","module":"C2"},{"value":"2,20E-03","module":"C3"},{"value":"0,0E+00","module":"C4"},{"value":"0,0E+00","module":"D"}]},{"parameter":"EEE","unit":"MJ","values":[{"value":"0,0E+00","module":"A1"},{"value":"0,0E+00","module":"A2"},{"value":"5,11E-02","module":"A3"},{"value":"0,0E+00","module":"A4"},{"value":"0,0E+00","module":"B1"},{"value":"0,0E+00","module":"C1"},{"value":"0,0E+00","module":"C2"},{"value":"3,38E-03","module":"C3"},{"value":"0,0E+00","module":"C4"},{"value":"0,0E+00","module":"D"}]},{"parameter":"EET","unit":"MJ","values":[{"value":"0,0E+00","module":"A1"},{"value":"0,0E+00","module":"A2"},{"value":"7,73E-01","module":"A3"},{"value":"0,0E+00","module":"A4"},{"value":"0,0E+00","module":"B1"},{"value":"0,0E+00","module":"C1"},{"value":"0,0E+00","module":"C2"},{"value":"5,11E-02","module":"C3"},{"value":"0,0E+00","module":"C4"},{"value":"0,0E+00","module":"D"}]}]}