{"product_name":"Varmvalsede I-H-U-L-T profiler","epd_id":"NEPD-2625-1333-NO","compliance":["EN 15804","ISO 14025","ISO 21930"],"producer_name":"Contiga AS St\u00e5l","environmental_impact":[{"parameter":"GWP-total","unit":"kg CO2-eq.","values":[{"value":"9,45E-01","module":"A1-A3"},{"value":"8,28E-03","module":"A4"},{"value":"8,28E-03","module":"C2"},{"value":"1,96E-04","module":"C3"},{"value":"5,13E-05","module":"C4"},{"value":"0,0E+00","module":"D"}]},{"parameter":"ODP","unit":"kg CFC 11-eq.","values":[{"value":"1,19E-08","module":"A1-A3"},{"value":"1,70E-09","module":"A4"},{"value":"1,70E-09","module":"C2"},{"value":"2,20E-11","module":"C3"},{"value":"1,70E-11","module":"C4"},{"value":"0,0E+00","module":"D"}]},{"parameter":"AP","unit":"kg SO2-eq.","values":[{"value":"2,76E-03","module":"A1-A3"},{"value":"2,14E-05","module":"A4"},{"value":"2,14E-05","module":"C2"},{"value":"1,22E-06","module":"C3"},{"value":"3,74E-07","module":"C4"},{"value":"0,0E+00","module":"D"}]},{"parameter":"EP","unit":"kg Phosphat-eq.","values":[{"value":"2,91E-04","module":"A1-A3"},{"value":"2,95E-06","module":"A4"},{"value":"2,95E-06","module":"C2"},{"value":"1,88E-07","module":"C3"},{"value":"6,61E-08","module":"C4"},{"value":"0,0E+00","module":"D"}]},{"parameter":"POCP","unit":"kg Ethen-eq.","values":[{"value":"2,89E-04","module":"A1-A3"},{"value":"1,29E-06","module":"A4"},{"value":"1,29E-06","module":"C2"},{"value":"5,37E-08","module":"C3"},{"value":"1,57E-08","module":"C4"},{"value":"0,0E+00","module":"D"}]},{"parameter":"ADPE","unit":"kg Sb-eq.","values":[{"value":"8,23E-07","module":"A1-A3"},{"value":"1,97E-08","module":"A4"},{"value":"1,97E-08","module":"C2"},{"value":"1,50E-11","module":"C3"},{"value":"1,00E-12","module":"C4"},{"value":"0,0E+00","module":"D"}]},{"parameter":"ADPF","unit":"MJ","values":[{"value":"9,36E+00","module":"A1-A3"},{"value":"1,36E-01","module":"A4"},{"value":"1,36E-01","module":"C2"},{"value":"1,82E-03","module":"C3"},{"value":"1,44E-03","module":"C4"},{"value":"0,0E+00","module":"D"}]},{"parameter":"ADPM","unit":"kg Sb-eq.","values":[{"value":"8,23E-07","module":"A1-A3"},{"value":"1,97E-08","module":"A4"},{"value":"1,97E-08","module":"C2"},{"value":"1,50E-11","module":"C3"},{"value":"1,00E-12","module":"C4"},{"value":"0,0E+00","module":"D"}]}],"additional_environmental_impact":[],"resource_use":[{"parameter":"PERE","unit":"MJ","values":[{"value":"4,87E+00","module":"A1-A3"},{"value":"2,47E-03","module":"A4"},{"value":"2,47E-03","module":"C2"},{"value":"1,52E-02","module":"C3"},{"value":"1,18E-05","module":"C4"},{"value":"0,0E+00","module":"D"}]},{"parameter":"PERM","unit":"MJ","values":[{"value":"0,0E+00","module":"A1-A3"},{"value":"0,0E+00","module":"A4"},{"value":"0,0E+00","module":"C2"},{"value":"0,0E+00","module":"C3"},{"value":"0,0E+00","module":"C4"},{"value":"0,0E+00","module":"D"}]},{"parameter":"PERT","unit":"MJ","values":[{"value":"4,87E+00","module":"A1-A3"},{"value":"2,47E-03","module":"A4"},{"value":"2,47E-03","module":"C2"},{"value":"1,52E-02","module":"C3"},{"value":"1,18E-05","module":"C4"},{"value":"0,0E+00","module":"D"}]},{"parameter":"PENRE","unit":"MJ","values":[{"value":"1,17E+01","module":"A1-A3"},{"value":"1,40E-01","module":"A4"},{"value":"1,40E-01","module":"C2"},{"value":"2,45E-03","module":"C3"},{"value":"1,46E-03","module":"C4"},{"value":"0,0E+00","module":"D"}]},{"parameter":"PENRM","unit":"MJ","values":[{"value":"0,0E+00","module":"A1-A3"},{"value":"0,0E+00","module":"A4"},{"value":"0,0E+00","module":"C2"},{"value":"0,0E+00","module":"C3"},{"value":"0,0E+00","module":"C4"},{"value":"0,0E+00","module":"D"}]},{"parameter":"PENRT","unit":"MJ","values":[{"value":"1,17E+01","module":"A1-A3"},{"value":"1,40E-01","module":"A4"},{"value":"1,40E-01","module":"C2"},{"value":"2,45E-03","module":"C3"},{"value":"1,46E-03","module":"C4"},{"value":"0,0E+00","module":"D"}]},{"parameter":"SM","unit":"kg","values":[{"value":"9,75E-01","module":"A1-A3"},{"value":"0,0E+00","module":"A4"},{"value":"0,0E+00","module":"C2"},{"value":"0,0E+00","module":"C3"},{"value":"0,0E+00","module":"C4"},{"value":"0,0E+00","module":"D"}]},{"parameter":"RSF","unit":"MJ","values":[{"value":"5,44E-04","module":"A1-A3"},{"value":"0,0E+00","module":"A4"},{"value":"0,0E+00","module":"C2"},{"value":"0,0E+00","module":"C3"},{"value":"0,0E+00","module":"C4"},{"value":"0,0E+00","module":"D"}]},{"parameter":"NRSF","unit":"MJ","values":[{"value":"0,0E+00","module":"A1-A3"},{"value":"0,0E+00","module":"A4"},{"value":"0,0E+00","module":"C2"},{"value":"0,0E+00","module":"C3"},{"value":"0,0E+00","module":"C4"},{"value":"0,0E+00","module":"D"}]},{"parameter":"FW","unit":"m3","values":[{"value":"5,45E-03","module":"A1-A3"},{"value":"3,32E-05","module":"A4"},{"value":"3,32E-05","module":"C2"},{"value":"1,01E-06","module":"C3"},{"value":"1,58E-06","module":"C4"},{"value":"0,0E+00","module":"D"}]}],"end_of_life_waste":[{"parameter":"HWD","unit":"kg","values":[{"value":"1,49E-06","module":"A1-A3"},{"value":"7,47E-08","module":"A4"},{"value":"7,47E-08","module":"C2"},{"value":"6,06E-09","module":"C3"},{"value":"2,18E-09","module":"C4"},{"value":"0,0E+00","module":"D"}]},{"parameter":"NHWD","unit":"kg","values":[{"value":"8,85E-02","module":"A1-A3"},{"value":"1,28E-02","module":"A4"},{"value":"1,28E-02","module":"C2"},{"value":"1,86E-04","module":"C3"},{"value":"9,90E-03","module":"C4"},{"value":"0,0E+00","module":"D"}]},{"parameter":"RWD","unit":"kg","values":[{"value":"8,30E-04","module":"A1-A3"},{"value":"9,80E-07","module":"A4"},{"value":"9,80E-07","module":"C2"},{"value":"1,80E-08","module":"C3"},{"value":"9,57E-09","module":"C4"},{"value":"0,0E+00","module":"D"}]}],"end_of_life_flow":[{"parameter":"CRU","unit":"kg","values":[{"value":"0,0E+00","module":"A1-A3"},{"value":"0,0E+00","module":"A4"},{"value":"0,0E+00","module":"C2"},{"value":"0,0E+00","module":"C3"},{"value":"0,0E+00","module":"C4"},{"value":"0,0E+00","module":"D"}]},{"parameter":"MFR","unit":"kg","values":[{"value":"4,90E-02","module":"A1-A3"},{"value":"0,0E+00","module":"A4"},{"value":"0,0E+00","module":"C2"},{"value":"9,80E-01","module":"C3"},{"value":"0,0E+00","module":"C4"},{"value":"0,0E+00","module":"D"}]},{"parameter":"MER","unit":"kg","values":[{"value":"0,0E+00","module":"A1-A3"},{"value":"0,0E+00","module":"A4"},{"value":"0,0E+00","module":"C2"},{"value":"0,0E+00","module":"C3"},{"value":"0,0E+00","module":"C4"},{"value":"0,0E+00","module":"D"}]},{"parameter":"EEE","unit":"MJ","values":[{"value":"0,0E+00","module":"A1-A3"},{"value":"0,0E+00","module":"A4"},{"value":"0,0E+00","module":"C2"},{"value":"0,0E+00","module":"C3"},{"value":"0,0E+00","module":"C4"},{"value":"0,0E+00","module":"D"}]},{"parameter":"EET","unit":"MJ","values":[{"value":"0,0E+00","module":"A1-A3"},{"value":"0,0E+00","module":"A4"},{"value":"0,0E+00","module":"C2"},{"value":"0,0E+00","module":"C3"},{"value":"0,0E+00","module":"C4"},{"value":"0,0E+00","module":"D"}]}]}