{"product_name":"Varmeavgivingsplate i aluminium for vannb\u00e5ren gulvvarme","epd_id":"NEPD-7074-6469","compliance":["EN 15804+A2","ISO 14025","ISO 21930"],"producer_name":"Meto Gruppen AS","environmental_impact":[{"parameter":"GWP-total","unit":"kg CO2-eq.","values":[{"value":"1,73E+01","module":"A1-A3"},{"value":"5,86E-02","module":"A4"},{"value":"3,12E-01","module":"A5"},{"value":"4,00E-03","module":"C1"},{"value":"1,66E-02","module":"C2"},{"value":"0,0E+00","module":"C3"},{"value":"1,01E-03","module":"C4"},{"value":"-8,45E+00","module":"D"}]},{"parameter":"GWP-fossil","unit":"kg CO2-eq.","values":[{"value":"1,76E+01","module":"A1-A3"},{"value":"5,86E-02","module":"A4"},{"value":"1,60E-03","module":"A5"},{"value":"4,00E-03","module":"C1"},{"value":"1,66E-02","module":"C2"},{"value":"0,0E+00","module":"C3"},{"value":"1,01E-03","module":"C4"},{"value":"-8,26E+00","module":"D"}]},{"parameter":"GWP-biogenic","unit":"kg CO2-eq.","values":[{"value":"-2,71E-01","module":"A1-A3"},{"value":"2,42E-05","module":"A4"},{"value":"3,10E-01","module":"A5"},{"value":"7,50E-07","module":"C1"},{"value":"6,87E-06","module":"C2"},{"value":"0,0E+00","module":"C3"},{"value":"3,21E-06","module":"C4"},{"value":"-3,80E-02","module":"D"}]},{"parameter":"GWP-luluc","unit":"kg CO2-eq.","values":[{"value":"5,22E-02","module":"A1-A3"},{"value":"2,08E-05","module":"A4"},{"value":"5,01E-07","module":"A5"},{"value":"3,15E-07","module":"C1"},{"value":"5,91E-06","module":"C2"},{"value":"0,0E+00","module":"C3"},{"value":"3,91E-07","module":"C4"},{"value":"-1,57E-01","module":"D"}]},{"parameter":"ODP","unit":"kg CFC 11-eq.","values":[{"value":"7,19E-07","module":"A1-A3"},{"value":"1,33E-08","module":"A4"},{"value":"3,20E-10","module":"A5"},{"value":"8,64E-10","module":"C1"},{"value":"3,76E-09","module":"C2"},{"value":"0,0E+00","module":"C3"},{"value":"2,81E-10","module":"C4"},{"value":"-6,97E-07","module":"D"}]},{"parameter":"AP","unit":"mol H+-eq.","values":[{"value":"1,19E-01","module":"A1-A3"},{"value":"1,68E-04","module":"A4"},{"value":"7,82E-06","module":"A5"},{"value":"4,19E-05","module":"C1"},{"value":"4,77E-05","module":"C2"},{"value":"0,0E+00","module":"C3"},{"value":"7,80E-06","module":"C4"},{"value":"-5,59E-02","module":"D"}]},{"parameter":"POCP","unit":"kg NMVOC-eq.","values":[{"value":"6,09E-02","module":"A1-A3"},{"value":"1,43E-04","module":"A4"},{"value":"8,24E-06","module":"A5"},{"value":"5,57E-05","module":"C1"},{"value":"4,04E-05","module":"C2"},{"value":"0,0E+00","module":"C3"},{"value":"8,91E-06","module":"C4"},{"value":"-2,62E-02","module":"D"}]},{"parameter":"ADPE","unit":"kg Sb-eq.","values":[{"value":"4,69E-05","module":"A1-A3"},{"value":"1,62E-06","module":"A4"},{"value":"3,65E-08","module":"A5"},{"value":"6,14E-09","module":"C1"},{"value":"4,58E-07","module":"C2"},{"value":"0,0E+00","module":"C3"},{"value":"7,65E-09","module":"C4"},{"value":"1,27E-05","module":"D"}]},{"parameter":"ADPF","unit":"MJ","values":[{"value":"1,66E+02","module":"A1-A3"},{"value":"8,85E-01","module":"A4"},{"value":"2,14E-02","module":"A5"},{"value":"5,51E-02","module":"C1"},{"value":"2,51E-01","module":"C2"},{"value":"0,0E+00","module":"C3"},{"value":"2,32E-02","module":"C4"},{"value":"-1,05E+02","module":"D"}]},{"parameter":"WDP","unit":"m3 world-eq.","values":[{"value":"1,10E+03","module":"A1-A3"},{"value":"8,56E-01","module":"A4"},{"value":"2,82E-02","module":"A5"},{"value":"1,17E-02","module":"C1"},{"value":"2,43E-01","module":"C2"},{"value":"0,0E+00","module":"C3"},{"value":"6,01E-01","module":"C4"},{"value":"-4,73E+03","module":"D"}]},{"parameter":"EP-freshwater","unit":"kg P-eq.","values":[{"value":"7,03E-04","module":"A1-A3"},{"value":"4,68E-07","module":"A4"},{"value":"1,33E-08","module":"A5"},{"value":"1,46E-08","module":"C1"},{"value":"1,33E-07","module":"C2"},{"value":"0,0E+00","module":"C3"},{"value":"1,82E-08","module":"C4"},{"value":"-3,19E-04","module":"D"}]},{"parameter":"EP-marine","unit":"kg N-eq.","values":[{"value":"1,97E-02","module":"A1-A3"},{"value":"3,33E-05","module":"A4"},{"value":"2,75E-06","module":"A5"},{"value":"1,85E-05","module":"C1"},{"value":"9,44E-06","module":"C2"},{"value":"0,0E+00","module":"C3"},{"value":"2,80E-06","module":"C4"},{"value":"-7,06E-03","module":"D"}]},{"parameter":"EP-terrestrial","unit":"mol N-eq.","values":[{"value":"2,13E-01","module":"A1-A3"},{"value":"3,73E-04","module":"A4"},{"value":"2,92E-05","module":"A5"},{"value":"2,00E-04","module":"C1"},{"value":"1,06E-04","module":"C2"},{"value":"0,0E+00","module":"C3"},{"value":"3,15E-05","module":"C4"},{"value":"-7,76E-02","module":"D"}]},{"parameter":"GWP-IOBC","unit":"kg CO2-eq.","values":[{"value":"1,77E+01","module":"A1-A3"},{"value":"5,86E-02","module":"A4"},{"value":"1,60E-03","module":"A5"},{"value":"4,00E-03","module":"C1"},{"value":"1,66E-02","module":"C2"},{"value":"0,0E+00","module":"C3"},{"value":"1,01E-03","module":"C4"},{"value":"-8,07E+00","module":"D"}]}],"additional_environmental_impact":[{"parameter":"PM","unit":"disease incidence","values":[{"value":"1,36E-06","module":"A1-A3"},{"value":"3,58E-09","module":"A4"},{"value":"1,12E-10","module":"A5"},{"value":"5,07E-09","module":"C1"},{"value":"1,02E-09","module":"C2"},{"value":"0,0E+00","module":"C3"},{"value":"1,35E-10","module":"C4"},{"value":"-5,77E-07","module":"D"}]},{"parameter":"ETP-fw","unit":"CTUe","values":[{"value":"4,62E+02","module":"A1-A3"},{"value":"6,56E-01","module":"A4"},{"value":"2,81E-02","module":"A5"},{"value":"3,01E-02","module":"C1"},{"value":"1,86E-01","module":"C2"},{"value":"0,0E+00","module":"C3"},{"value":"4,33E+01","module":"C4"},{"value":"-1,25E+02","module":"D"}]},{"parameter":"HTP-c","unit":"CTUh","values":[{"value":"2,03E-08","module":"A1-A3"},{"value":"0,0E+00","module":"A4"},{"value":"1,00E-12","module":"A5"},{"value":"1,00E-12","module":"C1"},{"value":"0,0E+00","module":"C2"},{"value":"0,0E+00","module":"C3"},{"value":"2,00E-12","module":"C4"},{"value":"-2,09E-08","module":"D"}]},{"parameter":"HTP-nc","unit":"CTUh","values":[{"value":"4,19E-07","module":"A1-A3"},{"value":"7,17E-10","module":"A4"},{"value":"4,30E-11","module":"A5"},{"value":"2,80E-11","module":"C1"},{"value":"2,03E-10","module":"C2"},{"value":"0,0E+00","module":"C3"},{"value":"3,50E-11","module":"C4"},{"value":"-2,44E-07","module":"D"}]},{"parameter":"SQP","unit":"unitless","values":[{"value":"7,39E+01","module":"A1-A3"},{"value":"6,19E-01","module":"A4"},{"value":"1,44E-02","module":"A5"},{"value":"6,69E-03","module":"C1"},{"value":"1,75E-01","module":"C2"},{"value":"0,0E+00","module":"C3"},{"value":"6,52E-02","module":"C4"},{"value":"-8,97E-01","module":"D"}]},{"parameter":"IRP","unit":"kBq U235-eq.","values":[{"value":"2,60E-01","module":"A1-A3"},{"value":"3,87E-03","module":"A4"},{"value":"9,04E-05","module":"A5"},{"value":"2,40E-04","module":"C1"},{"value":"1,10E-03","module":"C2"},{"value":"0,0E+00","module":"C3"},{"value":"1,55E-04","module":"C4"},{"value":"-4,57E-01","module":"D"}]}],"resource_use":[{"parameter":"PERE","unit":"MJ","values":[{"value":"2,33E+01","module":"A1-A3"},{"value":"1,27E-02","module":"A4"},{"value":"3,61E-04","module":"A5"},{"value":"3,00E-04","module":"C1"},{"value":"3,59E-03","module":"C2"},{"value":"0,0E+00","module":"C3"},{"value":"3,24E-03","module":"C4"},{"value":"-3,80E+01","module":"D"}]},{"parameter":"PERM","unit":"MJ","values":[{"value":"2,21E+00","module":"A1-A3"},{"value":"0,0E+00","module":"A4"},{"value":"-2,21E+00","module":"A5"},{"value":"0,0E+00","module":"C1"},{"value":"0,0E+00","module":"C2"},{"value":"0,0E+00","module":"C3"},{"value":"0,0E+00","module":"C4"},{"value":"0,0E+00","module":"D"}]},{"parameter":"PERT","unit":"MJ","values":[{"value":"2,55E+01","module":"A1-A3"},{"value":"1,27E-02","module":"A4"},{"value":"-2,21E+00","module":"A5"},{"value":"3,00E-04","module":"C1"},{"value":"3,59E-03","module":"C2"},{"value":"0,0E+00","module":"C3"},{"value":"3,24E-03","module":"C4"},{"value":"-3,80E+01","module":"D"}]},{"parameter":"PENRE","unit":"MJ","values":[{"value":"1,66E+02","module":"A1-A3"},{"value":"8,86E-01","module":"A4"},{"value":"2,14E-02","module":"A5"},{"value":"5,51E-02","module":"C1"},{"value":"2,51E-01","module":"C2"},{"value":"0,0E+00","module":"C3"},{"value":"2,32E-02","module":"C4"},{"value":"-1,05E+02","module":"D"}]},{"parameter":"PENRM","unit":"MJ","values":[{"value":"3,34E-02","module":"A1-A3"},{"value":"0,0E+00","module":"A4"},{"value":"-3,34E-02","module":"A5"},{"value":"0,0E+00","module":"C1"},{"value":"0,0E+00","module":"C2"},{"value":"0,0E+00","module":"C3"},{"value":"0,0E+00","module":"C4"},{"value":"0,0E+00","module":"D"}]},{"parameter":"PENRT","unit":"MJ","values":[{"value":"1,66E+02","module":"A1-A3"},{"value":"8,86E-01","module":"A4"},{"value":"-1,20E-02","module":"A5"},{"value":"5,51E-02","module":"C1"},{"value":"2,51E-01","module":"C2"},{"value":"0,0E+00","module":"C3"},{"value":"2,32E-02","module":"C4"},{"value":"-1,05E+02","module":"D"}]},{"parameter":"SM","unit":"kg","values":[{"value":"1,33E-01","module":"A1-A3"},{"value":"0,0E+00","module":"A4"},{"value":"0,0E+00","module":"A5"},{"value":"0,0E+00","module":"C1"},{"value":"0,0E+00","module":"C2"},{"value":"0,0E+00","module":"C3"},{"value":"0,0E+00","module":"C4"},{"value":"0,0E+00","module":"D"}]},{"parameter":"RSF","unit":"MJ","values":[{"value":"3,19E-02","module":"A1-A3"},{"value":"4,53E-04","module":"A4"},{"value":"1,18E-05","module":"A5"},{"value":"0,0E+00","module":"C1"},{"value":"1,28E-04","module":"C2"},{"value":"0,0E+00","module":"C3"},{"value":"6,72E-05","module":"C4"},{"value":"-1,55E-02","module":"D"}]},{"parameter":"NRSF","unit":"MJ","values":[{"value":"8,47E-02","module":"A1-A3"},{"value":"1,62E-03","module":"A4"},{"value":"5,59E-05","module":"A5"},{"value":"0,0E+00","module":"C1"},{"value":"4,59E-04","module":"C2"},{"value":"0,0E+00","module":"C3"},{"value":"3,14E-05","module":"C4"},{"value":"5,59E-02","module":"D"}]},{"parameter":"FW","unit":"m3","values":[{"value":"1,27E-01","module":"A1-A3"},{"value":"9,47E-05","module":"A4"},{"value":"1,05E-05","module":"A5"},{"value":"2,83E-06","module":"C1"},{"value":"2,68E-05","module":"C2"},{"value":"0,0E+00","module":"C3"},{"value":"3,04E-05","module":"C4"},{"value":"-2,08E-01","module":"D"}]}],"end_of_life_waste":[{"parameter":"HWD","unit":"kg","values":[{"value":"1,32E-01","module":"A1-A3"},{"value":"4,57E-05","module":"A4"},{"value":"0,0E+00","module":"A5"},{"value":"1,62E-06","module":"C1"},{"value":"1,29E-05","module":"C2"},{"value":"0,0E+00","module":"C3"},{"value":"0,0E+00","module":"C4"},{"value":"3,48E-02","module":"D"}]},{"parameter":"NHWD","unit":"kg","values":[{"value":"3,50E+00","module":"A1-A3"},{"value":"4,31E-02","module":"A4"},{"value":"9,20E-02","module":"A5"},{"value":"6,52E-05","module":"C1"},{"value":"1,22E-02","module":"C2"},{"value":"0,0E+00","module":"C3"},{"value":"7,00E-02","module":"C4"},{"value":"-2,40E+00","module":"D"}]},{"parameter":"RWD","unit":"kg","values":[{"value":"2,83E-04","module":"A1-A3"},{"value":"6,03E-06","module":"A4"},{"value":"0,0E+00","module":"A5"},{"value":"3,82E-07","module":"C1"},{"value":"1,71E-06","module":"C2"},{"value":"0,0E+00","module":"C3"},{"value":"0,0E+00","module":"C4"},{"value":"-4,29E-04","module":"D"}]}],"end_of_life_flow":[{"parameter":"CRU","unit":"kg","values":[{"value":"0,0E+00","module":"A1-A3"},{"value":"0,0E+00","module":"A4"},{"value":"1,03E-01","module":"A5"},{"value":"0,0E+00","module":"C1"},{"value":"0,0E+00","module":"C2"},{"value":"0,0E+00","module":"C3"},{"value":"0,0E+00","module":"C4"},{"value":"0,0E+00","module":"D"}]},{"parameter":"MFR","unit":"kg","values":[{"value":"7,32E-03","module":"A1-A3"},{"value":"0,0E+00","module":"A4"},{"value":"8,02E-02","module":"A5"},{"value":"0,0E+00","module":"C1"},{"value":"0,0E+00","module":"C2"},{"value":"9,30E-01","module":"C3"},{"value":"0,0E+00","module":"C4"},{"value":"0,0E+00","module":"D"}]},{"parameter":"MER","unit":"kg","values":[{"value":"2,25E-02","module":"A1-A3"},{"value":"0,0E+00","module":"A4"},{"value":"1,14E-02","module":"A5"},{"value":"0,0E+00","module":"C1"},{"value":"0,0E+00","module":"C2"},{"value":"0,0E+00","module":"C3"},{"value":"0,0E+00","module":"C4"},{"value":"0,0E+00","module":"D"}]},{"parameter":"EEE","unit":"MJ","values":[{"value":"1,36E-02","module":"A1-A3"},{"value":"0,0E+00","module":"A4"},{"value":"8,65E-03","module":"A5"},{"value":"0,0E+00","module":"C1"},{"value":"0,0E+00","module":"C2"},{"value":"0,0E+00","module":"C3"},{"value":"0,0E+00","module":"C4"},{"value":"0,0E+00","module":"D"}]},{"parameter":"EET","unit":"MJ","values":[{"value":"2,06E-01","module":"A1-A3"},{"value":"0,0E+00","module":"A4"},{"value":"1,31E-01","module":"A5"},{"value":"0,0E+00","module":"C1"},{"value":"0,0E+00","module":"C2"},{"value":"0,0E+00","module":"C3"},{"value":"0,0E+00","module":"C4"},{"value":"0,0E+00","module":"D"}]}]}