{"product_name":"VDR","epd_id":"NEPD-7393-6789","compliance":["EN 15804+A2","ISO 14025","ISO 21930"],"producer_name":"TROX Group","environmental_impact":[{"parameter":"GWP-total","unit":"kg CO2-eq.","values":[{"value":"8,24E+01","module":"A1-A3"},{"value":"2,24E+00","module":"A4"},{"value":"1,33E-02","module":"C1"},{"value":"1,40E-01","module":"C2"},{"value":"3,05E-01","module":"C3"},{"value":"3,77E-02","module":"C4"},{"value":"-3,87E+01","module":"D"}]},{"parameter":"GWP-fossil","unit":"kg CO2-eq.","values":[{"value":"8,06E+01","module":"A1-A3"},{"value":"2,23E+00","module":"A4"},{"value":"1,33E-02","module":"C1"},{"value":"1,40E-01","module":"C2"},{"value":"3,04E-01","module":"C3"},{"value":"3,75E-02","module":"C4"},{"value":"-3,78E+01","module":"D"}]},{"parameter":"GWP-biogenic","unit":"kg CO2-eq.","values":[{"value":"9,09E-01","module":"A1-A3"},{"value":"9,25E-04","module":"A4"},{"value":"2,49E-06","module":"C1"},{"value":"5,78E-05","module":"C2"},{"value":"7,63E-04","module":"C3"},{"value":"3,77E-05","module":"C4"},{"value":"-1,68E-01","module":"D"}]},{"parameter":"GWP-luluc","unit":"kg CO2-eq.","values":[{"value":"8,14E-01","module":"A1-A3"},{"value":"7,95E-04","module":"A4"},{"value":"1,05E-06","module":"C1"},{"value":"4,97E-05","module":"C2"},{"value":"7,67E-05","module":"C3"},{"value":"1,75E-04","module":"C4"},{"value":"-6,93E-01","module":"D"}]},{"parameter":"ODP","unit":"kg CFC 11-eq.","values":[{"value":"9,05E-06","module":"A1-A3"},{"value":"5,06E-07","module":"A4"},{"value":"2,88E-09","module":"C1"},{"value":"3,16E-08","module":"C2"},{"value":"3,48E-08","module":"C3"},{"value":"3,91E-09","module":"C4"},{"value":"-4,18E-06","module":"D"}]},{"parameter":"AP","unit":"mol H+-eq.","values":[{"value":"5,91E-01","module":"A1-A3"},{"value":"6,42E-03","module":"A4"},{"value":"1,39E-04","module":"C1"},{"value":"4,01E-04","module":"C2"},{"value":"4,47E-04","module":"C3"},{"value":"1,71E-04","module":"C4"},{"value":"-2,54E-01","module":"D"}]},{"parameter":"POCP","unit":"kg NMVOC-eq.","values":[{"value":"2,68E-01","module":"A1-A3"},{"value":"5,44E-03","module":"A4"},{"value":"1,85E-04","module":"C1"},{"value":"3,40E-04","module":"C2"},{"value":"2,91E-04","module":"C3"},{"value":"1,82E-04","module":"C4"},{"value":"-1,22E-01","module":"D"}]},{"parameter":"ADPE","unit":"kg Sb-eq.","values":[{"value":"2,20E-02","module":"A1-A3"},{"value":"6,17E-05","module":"A4"},{"value":"2,04E-08","module":"C1"},{"value":"3,86E-06","module":"C2"},{"value":"1,06E-06","module":"C3"},{"value":"1,86E-07","module":"C4"},{"value":"3,23E-05","module":"D"}]},{"parameter":"ADPF","unit":"MJ","values":[{"value":"1,21E+03","module":"A1-A3"},{"value":"3,38E+01","module":"A4"},{"value":"1,83E-01","module":"C1"},{"value":"2,11E+00","module":"C2"},{"value":"1,28E+00","module":"C3"},{"value":"4,44E-01","module":"C4"},{"value":"-4,75E+02","module":"D"}]},{"parameter":"WDP","unit":"m3 world-eq.","values":[{"value":"1,87E+04","module":"A1-A3"},{"value":"3,27E+01","module":"A4"},{"value":"3,89E-02","module":"C1"},{"value":"2,04E+00","module":"C2"},{"value":"4,72E+00","module":"C3"},{"value":"4,32E+00","module":"C4"},{"value":"-2,08E+04","module":"D"}]},{"parameter":"EP-freshwater","unit":"kg P-eq.","values":[{"value":"4,75E-03","module":"A1-A3"},{"value":"1,79E-05","module":"A4"},{"value":"4,84E-08","module":"C1"},{"value":"1,12E-06","module":"C2"},{"value":"7,29E-06","module":"C3"},{"value":"1,08E-06","module":"C4"},{"value":"-1,49E-03","module":"D"}]},{"parameter":"EP-marine","unit":"kg N-eq.","values":[{"value":"7,45E-02","module":"A1-A3"},{"value":"1,27E-03","module":"A4"},{"value":"6,14E-05","module":"C1"},{"value":"7,94E-05","module":"C2"},{"value":"9,23E-05","module":"C3"},{"value":"4,50E-05","module":"C4"},{"value":"-3,25E-02","module":"D"}]},{"parameter":"EP-terrestrial","unit":"mol N-eq.","values":[{"value":"1,36E+00","module":"A1-A3"},{"value":"1,42E-02","module":"A4"},{"value":"6,74E-04","module":"C1"},{"value":"8,88E-04","module":"C2"},{"value":"1,04E-03","module":"C3"},{"value":"4,98E-04","module":"C4"},{"value":"-3,57E-01","module":"D"}]},{"parameter":"GWP-IOBC","unit":"kg CO2-eq.","values":[{"value":"8,24E+01","module":"A1-A3"},{"value":"2,24E+00","module":"A4"},{"value":"1,33E-02","module":"C1"},{"value":"1,40E-01","module":"C2"},{"value":"3,05E-01","module":"C3"},{"value":"3,77E-02","module":"C4"},{"value":"-3,76E+01","module":"D"}]}],"additional_environmental_impact":[{"parameter":"PM","unit":"disease incidence","values":[{"value":"5,69E-06","module":"A1-A3"},{"value":"1,37E-07","module":"A4"},{"value":"3,68E-09","module":"C1"},{"value":"8,55E-09","module":"C2"},{"value":"6,86E-09","module":"C3"},{"value":"2,89E-09","module":"C4"},{"value":"-2,66E-06","module":"D"}]},{"parameter":"ETP-fw","unit":"CTUe","values":[{"value":"2,87E+03","module":"A1-A3"},{"value":"2,50E+01","module":"A4"},{"value":"1,00E-01","module":"C1"},{"value":"1,57E+00","module":"C2"},{"value":"6,19E+00","module":"C3"},{"value":"1,92E+02","module":"C4"},{"value":"-6,27E+02","module":"D"}]},{"parameter":"HTP-c","unit":"CTUh","values":[{"value":"2,97E-07","module":"A1-A3"},{"value":"0,0E+00","module":"A4"},{"value":"0,0E+00","module":"C1"},{"value":"0,0E+00","module":"C2"},{"value":"2,93E-10","module":"C3"},{"value":"1,02E-10","module":"C4"},{"value":"-9,89E-08","module":"D"}]},{"parameter":"HTP-nc","unit":"CTUh","values":[{"value":"3,45E-06","module":"A1-A3"},{"value":"2,74E-08","module":"A4"},{"value":"9,10E-11","module":"C1"},{"value":"1,71E-09","module":"C2"},{"value":"1,78E-09","module":"C3"},{"value":"1,08E-09","module":"C4"},{"value":"-9,31E-07","module":"D"}]},{"parameter":"SQP","unit":"unitless","values":[{"value":"1,12E+03","module":"A1-A3"},{"value":"2,36E+01","module":"A4"},{"value":"2,32E-02","module":"C1"},{"value":"1,48E+00","module":"C2"},{"value":"5,03E-01","module":"C3"},{"value":"1,26E+00","module":"C4"},{"value":"-4,83E+00","module":"D"}]},{"parameter":"IRP","unit":"kBq U235-eq.","values":[{"value":"6,80E+00","module":"A1-A3"},{"value":"1,48E-01","module":"A4"},{"value":"7,85E-04","module":"C1"},{"value":"9,23E-03","module":"C2"},{"value":"5,80E-03","module":"C3"},{"value":"1,62E-03","module":"C4"},{"value":"-2,01E+00","module":"D"}]}],"resource_use":[{"parameter":"PERE","unit":"MJ","values":[{"value":"3,24E+02","module":"A1-A3"},{"value":"4,84E-01","module":"A4"},{"value":"9,90E-04","module":"C1"},{"value":"3,02E-02","module":"C2"},{"value":"2,30E-01","module":"C3"},{"value":"9,72E-02","module":"C4"},{"value":"-1,69E+02","module":"D"}]},{"parameter":"PERM","unit":"MJ","values":[{"value":"0,0E+00","module":"A1-A3"},{"value":"0,0E+00","module":"A4"},{"value":"0,0E+00","module":"C1"},{"value":"0,0E+00","module":"C2"},{"value":"0,0E+00","module":"C3"},{"value":"0,0E+00","module":"C4"},{"value":"0,0E+00","module":"D"}]},{"parameter":"PERT","unit":"MJ","values":[{"value":"3,24E+02","module":"A1-A3"},{"value":"4,84E-01","module":"A4"},{"value":"9,90E-04","module":"C1"},{"value":"3,02E-02","module":"C2"},{"value":"2,30E-01","module":"C3"},{"value":"9,72E-02","module":"C4"},{"value":"-1,69E+02","module":"D"}]},{"parameter":"PENRE","unit":"MJ","values":[{"value":"1,22E+03","module":"A1-A3"},{"value":"3,38E+01","module":"A4"},{"value":"1,83E-01","module":"C1"},{"value":"2,11E+00","module":"C2"},{"value":"1,28E+00","module":"C3"},{"value":"4,44E-01","module":"C4"},{"value":"-4,75E+02","module":"D"}]},{"parameter":"PENRM","unit":"MJ","values":[{"value":"4,64E-01","module":"A1-A3"},{"value":"0,0E+00","module":"A4"},{"value":"0,0E+00","module":"C1"},{"value":"0,0E+00","module":"C2"},{"value":"-4,64E-01","module":"C3"},{"value":"0,0E+00","module":"C4"},{"value":"0,0E+00","module":"D"}]},{"parameter":"PENRT","unit":"MJ","values":[{"value":"1,22E+03","module":"A1-A3"},{"value":"3,38E+01","module":"A4"},{"value":"1,83E-01","module":"C1"},{"value":"2,11E+00","module":"C2"},{"value":"8,11E-01","module":"C3"},{"value":"4,44E-01","module":"C4"},{"value":"-4,75E+02","module":"D"}]},{"parameter":"SM","unit":"kg","values":[{"value":"5,31E+00","module":"A1-A3"},{"value":"0,0E+00","module":"A4"},{"value":"8,99E-05","module":"C1"},{"value":"0,0E+00","module":"C2"},{"value":"0,0E+00","module":"C3"},{"value":"1,97E-03","module":"C4"},{"value":"0,0E+00","module":"D"}]},{"parameter":"RSF","unit":"MJ","values":[{"value":"2,90E+00","module":"A1-A3"},{"value":"1,73E-02","module":"A4"},{"value":"2,44E-05","module":"C1"},{"value":"1,08E-03","module":"C2"},{"value":"5,08E-03","module":"C3"},{"value":"5,97E-04","module":"C4"},{"value":"-1,89E-02","module":"D"}]},{"parameter":"NRSF","unit":"MJ","values":[{"value":"1,14E+01","module":"A1-A3"},{"value":"6,19E-02","module":"A4"},{"value":"3,59E-04","module":"C1"},{"value":"3,87E-03","module":"C2"},{"value":"0,0E+00","module":"C3"},{"value":"1,84E-02","module":"C4"},{"value":"1,69E+00","module":"D"}]},{"parameter":"FW","unit":"m3","values":[{"value":"2,76E+00","module":"A1-A3"},{"value":"3,61E-03","module":"A4"},{"value":"9,42E-06","module":"C1"},{"value":"2,26E-04","module":"C2"},{"value":"1,18E-03","module":"C3"},{"value":"4,32E-04","module":"C4"},{"value":"-9,19E-01","module":"D"}]}],"end_of_life_waste":[{"parameter":"HWD","unit":"kg","values":[{"value":"4,95E-01","module":"A1-A3"},{"value":"1,74E-03","module":"A4"},{"value":"5,39E-06","module":"C1"},{"value":"1,09E-04","module":"C2"},{"value":"0,0E+00","module":"C3"},{"value":"9,13E-02","module":"C4"},{"value":"1,46E-01","module":"D"}]},{"parameter":"NHWD","unit":"kg","values":[{"value":"2,44E+01","module":"A1-A3"},{"value":"1,64E+00","module":"A4"},{"value":"2,17E-04","module":"C1"},{"value":"1,03E-01","module":"C2"},{"value":"1,37E-01","module":"C3"},{"value":"8,80E-01","module":"C4"},{"value":"-1,11E+01","module":"D"}]},{"parameter":"RWD","unit":"kg","values":[{"value":"6,17E-03","module":"A1-A3"},{"value":"2,30E-04","module":"A4"},{"value":"1,27E-06","module":"C1"},{"value":"1,44E-05","module":"C2"},{"value":"0,0E+00","module":"C3"},{"value":"0,0E+00","module":"C4"},{"value":"-1,89E-03","module":"D"}]}],"end_of_life_flow":[{"parameter":"CRU","unit":"kg","values":[{"value":"0,0E+00","module":"A1-A3"},{"value":"0,0E+00","module":"A4"},{"value":"0,0E+00","module":"C1"},{"value":"0,0E+00","module":"C2"},{"value":"0,0E+00","module":"C3"},{"value":"0,0E+00","module":"C4"},{"value":"0,0E+00","module":"D"}]},{"parameter":"MFR","unit":"kg","values":[{"value":"6,34E-01","module":"A1-A3"},{"value":"0,0E+00","module":"A4"},{"value":"8,83E-05","module":"C1"},{"value":"0,0E+00","module":"C2"},{"value":"9,01E+00","module":"C3"},{"value":"0,0E+00","module":"C4"},{"value":"0,0E+00","module":"D"}]},{"parameter":"MER","unit":"kg","values":[{"value":"1,34E-01","module":"A1-A3"},{"value":"0,0E+00","module":"A4"},{"value":"2,74E-07","module":"C1"},{"value":"0,0E+00","module":"C2"},{"value":"1,37E-01","module":"C3"},{"value":"0,0E+00","module":"C4"},{"value":"0,0E+00","module":"D"}]},{"parameter":"EEE","unit":"MJ","values":[{"value":"9,29E-02","module":"A1-A3"},{"value":"0,0E+00","module":"A4"},{"value":"9,39E-07","module":"C1"},{"value":"0,0E+00","module":"C2"},{"value":"1,36E-04","module":"C3"},{"value":"0,0E+00","module":"C4"},{"value":"0,0E+00","module":"D"}]},{"parameter":"EET","unit":"MJ","values":[{"value":"1,41E+00","module":"A1-A3"},{"value":"0,0E+00","module":"A4"},{"value":"1,42E-05","module":"C1"},{"value":"0,0E+00","module":"C2"},{"value":"2,05E-03","module":"C3"},{"value":"0,0E+00","module":"C4"},{"value":"0,0E+00","module":"D"}]}]}