{"product_name":"VDW","epd_id":"NEPD-8761-8419","compliance":["EN 15804+A2","ISO 14025","ISO 21930"],"producer_name":"TROX Espa\u00f1a","environmental_impact":[{"parameter":"GWP-total","unit":"kg CO2-eq.","values":[{"value":"1,14E+01","module":"A1-A3"},{"value":"1,62E-01","module":"A4"},{"value":"2,64E-03","module":"C1"},{"value":"1,35E-02","module":"C2"},{"value":"2,29E-01","module":"C3"},{"value":"1,85E-02","module":"C4"},{"value":"-2,98E-01","module":"D"}]},{"parameter":"GWP-fossil","unit":"kg CO2-eq.","values":[{"value":"1,12E+01","module":"A1-A3"},{"value":"1,62E-01","module":"A4"},{"value":"2,63E-03","module":"C1"},{"value":"1,35E-02","module":"C2"},{"value":"2,29E-01","module":"C3"},{"value":"1,84E-02","module":"C4"},{"value":"-2,98E-01","module":"D"}]},{"parameter":"GWP-biogenic","unit":"kg CO2-eq.","values":[{"value":"1,40E-01","module":"A1-A3"},{"value":"6,71E-05","module":"A4"},{"value":"4,94E-07","module":"C1"},{"value":"5,60E-06","module":"C2"},{"value":"2,04E-04","module":"C3"},{"value":"8,97E-06","module":"C4"},{"value":"-1,64E-04","module":"D"}]},{"parameter":"GWP-luluc","unit":"kg CO2-eq.","values":[{"value":"1,06E-02","module":"A1-A3"},{"value":"5,77E-05","module":"A4"},{"value":"2,08E-07","module":"C1"},{"value":"4,81E-06","module":"C2"},{"value":"2,25E-05","module":"C3"},{"value":"6,77E-05","module":"C4"},{"value":"-1,34E-04","module":"D"}]},{"parameter":"ODP","unit":"kg CFC 11-eq.","values":[{"value":"1,21E-06","module":"A1-A3"},{"value":"3,67E-08","module":"A4"},{"value":"5,69E-10","module":"C1"},{"value":"3,06E-09","module":"C2"},{"value":"1,00E-08","module":"C3"},{"value":"1,00E-09","module":"C4"},{"value":"-4,26E-07","module":"D"}]},{"parameter":"AP","unit":"mol H+-eq.","values":[{"value":"9,39E-02","module":"A1-A3"},{"value":"4,66E-04","module":"A4"},{"value":"2,76E-05","module":"C1"},{"value":"3,89E-05","module":"C2"},{"value":"1,38E-04","module":"C3"},{"value":"5,22E-05","module":"C4"},{"value":"-1,48E-03","module":"D"}]},{"parameter":"POCP","unit":"kg NMVOC-eq.","values":[{"value":"4,31E-02","module":"A1-A3"},{"value":"3,95E-04","module":"A4"},{"value":"3,67E-05","module":"C1"},{"value":"3,29E-05","module":"C2"},{"value":"9,52E-05","module":"C3"},{"value":"5,69E-05","module":"C4"},{"value":"-1,49E-03","module":"D"}]},{"parameter":"ADPE","unit":"kg Sb-eq.","values":[{"value":"5,78E-03","module":"A1-A3"},{"value":"4,48E-06","module":"A4"},{"value":"4,04E-09","module":"C1"},{"value":"3,73E-07","module":"C2"},{"value":"3,16E-07","module":"C3"},{"value":"5,87E-08","module":"C4"},{"value":"-5,14E-06","module":"D"}]},{"parameter":"ADPF","unit":"MJ","values":[{"value":"1,65E+02","module":"A1-A3"},{"value":"2,45E+00","module":"A4"},{"value":"3,63E-02","module":"C1"},{"value":"2,04E-01","module":"C2"},{"value":"3,57E-01","module":"C3"},{"value":"1,30E-01","module":"C4"},{"value":"-2,51E+00","module":"D"}]},{"parameter":"WDP","unit":"m3 world-eq.","values":[{"value":"7,86E+02","module":"A1-A3"},{"value":"2,37E+00","module":"A4"},{"value":"7,70E-03","module":"C1"},{"value":"1,98E-01","module":"C2"},{"value":"1,33E+00","module":"C3"},{"value":"5,75E-01","module":"C4"},{"value":"1,54E+01","module":"D"}]},{"parameter":"EP-freshwater","unit":"kg P-eq.","values":[{"value":"5,47E-04","module":"A1-A3"},{"value":"1,30E-06","module":"A4"},{"value":"9,59E-09","module":"C1"},{"value":"1,08E-07","module":"C2"},{"value":"2,00E-06","module":"C3"},{"value":"3,78E-07","module":"C4"},{"value":"-1,83E-05","module":"D"}]},{"parameter":"EP-marine","unit":"kg N-eq.","values":[{"value":"1,26E-02","module":"A1-A3"},{"value":"9,22E-05","module":"A4"},{"value":"1,22E-05","module":"C1"},{"value":"7,69E-06","module":"C2"},{"value":"3,20E-05","module":"C3"},{"value":"2,03E-05","module":"C4"},{"value":"-3,06E-04","module":"D"}]},{"parameter":"EP-terrestrial","unit":"mol N-eq.","values":[{"value":"2,79E-01","module":"A1-A3"},{"value":"1,03E-03","module":"A4"},{"value":"1,33E-04","module":"C1"},{"value":"8,60E-05","module":"C2"},{"value":"3,50E-04","module":"C3"},{"value":"1,39E-04","module":"C4"},{"value":"-3,13E-03","module":"D"}]},{"parameter":"GWP-IOBC","unit":"kg CO2-eq.","values":[{"value":"1,14E+01","module":"A1-A3"},{"value":"1,62E-01","module":"A4"},{"value":"2,64E-03","module":"C1"},{"value":"1,35E-02","module":"C2"},{"value":"2,29E-01","module":"C3"},{"value":"1,87E-02","module":"C4"},{"value":"-4,46E-01","module":"D"}]}],"additional_environmental_impact":[{"parameter":"PM","unit":"disease incidence","values":[{"value":"8,03E-07","module":"A1-A3"},{"value":"9,93E-09","module":"A4"},{"value":"7,29E-10","module":"C1"},{"value":"8,28E-10","module":"C2"},{"value":"1,90E-09","module":"C3"},{"value":"9,07E-10","module":"C4"},{"value":"-2,47E-08","module":"D"}]},{"parameter":"ETP-fw","unit":"CTUe","values":[{"value":"3,06E+02","module":"A1-A3"},{"value":"1,82E+00","module":"A4"},{"value":"1,98E-02","module":"C1"},{"value":"1,52E-01","module":"C2"},{"value":"2,00E+00","module":"C3"},{"value":"2,82E-01","module":"C4"},{"value":"-1,66E+01","module":"D"}]},{"parameter":"HTP-c","unit":"CTUh","values":[{"value":"3,97E-08","module":"A1-A3"},{"value":"0,0E+00","module":"A4"},{"value":"0,0E+00","module":"C1"},{"value":"0,0E+00","module":"C2"},{"value":"8,80E-11","module":"C3"},{"value":"3,60E-11","module":"C4"},{"value":"-1,43E-09","module":"D"}]},{"parameter":"HTP-nc","unit":"CTUh","values":[{"value":"5,08E-07","module":"A1-A3"},{"value":"1,99E-09","module":"A4"},{"value":"1,80E-11","module":"C1"},{"value":"1,66E-10","module":"C2"},{"value":"7,23E-10","module":"C3"},{"value":"3,32E-10","module":"C4"},{"value":"3,11E-08","module":"D"}]},{"parameter":"SQP","unit":"unitless","values":[{"value":"5,22E+01","module":"A1-A3"},{"value":"1,72E+00","module":"A4"},{"value":"4,60E-03","module":"C1"},{"value":"1,43E-01","module":"C2"},{"value":"1,36E-01","module":"C3"},{"value":"3,73E-01","module":"C4"},{"value":"-1,88E-01","module":"D"}]},{"parameter":"IRP","unit":"kBq U235-eq.","values":[{"value":"6,19E-01","module":"A1-A3"},{"value":"1,07E-02","module":"A4"},{"value":"1,55E-04","module":"C1"},{"value":"8,93E-04","module":"C2"},{"value":"1,61E-03","module":"C3"},{"value":"3,50E-04","module":"C4"},{"value":"1,07E-03","module":"D"}]}],"resource_use":[{"parameter":"PERE","unit":"MJ","values":[{"value":"3,02E+01","module":"A1-A3"},{"value":"3,51E-02","module":"A4"},{"value":"1,96E-04","module":"C1"},{"value":"2,93E-03","module":"C2"},{"value":"6,24E-02","module":"C3"},{"value":"3,20E-02","module":"C4"},{"value":"-2,04E-01","module":"D"}]},{"parameter":"PERM","unit":"MJ","values":[{"value":"0,0E+00","module":"A1-A3"},{"value":"0,0E+00","module":"A4"},{"value":"0,0E+00","module":"C1"},{"value":"0,0E+00","module":"C2"},{"value":"0,0E+00","module":"C3"},{"value":"0,0E+00","module":"C4"},{"value":"0,0E+00","module":"D"}]},{"parameter":"PERT","unit":"MJ","values":[{"value":"3,02E+01","module":"A1-A3"},{"value":"3,51E-02","module":"A4"},{"value":"1,96E-04","module":"C1"},{"value":"2,93E-03","module":"C2"},{"value":"6,24E-02","module":"C3"},{"value":"3,20E-02","module":"C4"},{"value":"-2,04E-01","module":"D"}]},{"parameter":"PENRE","unit":"MJ","values":[{"value":"1,59E+02","module":"A1-A3"},{"value":"2,45E+00","module":"A4"},{"value":"3,63E-02","module":"C1"},{"value":"2,04E-01","module":"C2"},{"value":"3,57E-01","module":"C3"},{"value":"1,30E-01","module":"C4"},{"value":"-2,51E+00","module":"D"}]},{"parameter":"PENRM","unit":"MJ","values":[{"value":"5,89E+00","module":"A1-A3"},{"value":"0,0E+00","module":"A4"},{"value":"0,0E+00","module":"C1"},{"value":"0,0E+00","module":"C2"},{"value":"-5,89E+00","module":"C3"},{"value":"0,0E+00","module":"C4"},{"value":"0,0E+00","module":"D"}]},{"parameter":"PENRT","unit":"MJ","values":[{"value":"1,65E+02","module":"A1-A3"},{"value":"2,45E+00","module":"A4"},{"value":"3,63E-02","module":"C1"},{"value":"2,04E-01","module":"C2"},{"value":"-5,53E+00","module":"C3"},{"value":"1,30E-01","module":"C4"},{"value":"-2,51E+00","module":"D"}]},{"parameter":"SM","unit":"kg","values":[{"value":"1,20E+00","module":"A1-A3"},{"value":"0,0E+00","module":"A4"},{"value":"1,78E-05","module":"C1"},{"value":"0,0E+00","module":"C2"},{"value":"0,0E+00","module":"C3"},{"value":"7,70E-04","module":"C4"},{"value":"0,0E+00","module":"D"}]},{"parameter":"RSF","unit":"MJ","values":[{"value":"6,33E-01","module":"A1-A3"},{"value":"1,26E-03","module":"A4"},{"value":"4,82E-06","module":"C1"},{"value":"1,05E-04","module":"C2"},{"value":"1,38E-03","module":"C3"},{"value":"1,13E-04","module":"C4"},{"value":"1,08E-02","module":"D"}]},{"parameter":"NRSF","unit":"MJ","values":[{"value":"2,98E+00","module":"A1-A3"},{"value":"4,49E-03","module":"A4"},{"value":"7,10E-05","module":"C1"},{"value":"3,74E-04","module":"C2"},{"value":"0,0E+00","module":"C3"},{"value":"7,01E-03","module":"C4"},{"value":"3,13E-01","module":"D"}]},{"parameter":"FW","unit":"m3","values":[{"value":"1,33E-01","module":"A1-A3"},{"value":"2,62E-04","module":"A4"},{"value":"1,87E-06","module":"C1"},{"value":"2,19E-05","module":"C2"},{"value":"3,52E-04","module":"C3"},{"value":"1,10E-04","module":"C4"},{"value":"-6,27E-04","module":"D"}]}],"end_of_life_waste":[{"parameter":"HWD","unit":"kg","values":[{"value":"8,24E-02","module":"A1-A3"},{"value":"1,26E-04","module":"A4"},{"value":"1,07E-06","module":"C1"},{"value":"1,05E-05","module":"C2"},{"value":"0,0E+00","module":"C3"},{"value":"3,57E-02","module":"C4"},{"value":"-1,55E-03","module":"D"}]},{"parameter":"NHWD","unit":"kg","values":[{"value":"2,92E+00","module":"A1-A3"},{"value":"1,19E-01","module":"A4"},{"value":"4,29E-05","module":"C1"},{"value":"9,94E-03","module":"C2"},{"value":"3,57E-02","module":"C3"},{"value":"2,03E-01","module":"C4"},{"value":"-1,22E-01","module":"D"}]},{"parameter":"RWD","unit":"kg","values":[{"value":"5,55E-04","module":"A1-A3"},{"value":"1,67E-05","module":"A4"},{"value":"2,52E-07","module":"C1"},{"value":"1,39E-06","module":"C2"},{"value":"0,0E+00","module":"C3"},{"value":"9,72E-08","module":"C4"},{"value":"8,21E-07","module":"D"}]}],"end_of_life_flow":[{"parameter":"CRU","unit":"kg","values":[{"value":"0,0E+00","module":"A1-A3"},{"value":"0,0E+00","module":"A4"},{"value":"0,0E+00","module":"C1"},{"value":"0,0E+00","module":"C2"},{"value":"0,0E+00","module":"C3"},{"value":"0,0E+00","module":"C4"},{"value":"0,0E+00","module":"D"}]},{"parameter":"MFR","unit":"kg","values":[{"value":"3,77E-01","module":"A1-A3"},{"value":"0,0E+00","module":"A4"},{"value":"1,75E-05","module":"C1"},{"value":"0,0E+00","module":"C2"},{"value":"1,19E+00","module":"C3"},{"value":"5,74E-06","module":"C4"},{"value":"0,0E+00","module":"D"}]},{"parameter":"MER","unit":"kg","values":[{"value":"7,19E-02","module":"A1-A3"},{"value":"0,0E+00","module":"A4"},{"value":"5,42E-08","module":"C1"},{"value":"0,0E+00","module":"C2"},{"value":"3,57E-02","module":"C3"},{"value":"1,40E-07","module":"C4"},{"value":"0,0E+00","module":"D"}]},{"parameter":"EEE","unit":"MJ","values":[{"value":"4,82E-02","module":"A1-A3"},{"value":"0,0E+00","module":"A4"},{"value":"1,86E-07","module":"C1"},{"value":"0,0E+00","module":"C2"},{"value":"3,53E-05","module":"C3"},{"value":"9,11E-06","module":"C4"},{"value":"0,0E+00","module":"D"}]},{"parameter":"EET","unit":"MJ","values":[{"value":"7,30E-01","module":"A1-A3"},{"value":"0,0E+00","module":"A4"},{"value":"2,81E-06","module":"C1"},{"value":"0,0E+00","module":"C2"},{"value":"5,34E-04","module":"C3"},{"value":"1,38E-04","module":"C4"},{"value":"0,0E+00","module":"D"}]}]}