{"product_name":"Vega cable tray","epd_id":"NEPD-7236-6633","compliance":["EN 15804+A2","ISO 14025","ISO 21930"],"producer_name":"EFG European Furniture Group AB","environmental_impact":[{"parameter":"GWP-total","unit":"kg CO2-eq.","values":[{"value":"1,38E+01","module":"A1-A3"},{"value":"1,98E-01","module":"A4"},{"value":"9,74E-03","module":"A5"},{"value":"0,0E+00","module":"B2"},{"value":"0,0E+00","module":"B3"},{"value":"0,0E+00","module":"B4"},{"value":"0,0E+00","module":"C1"},{"value":"5,60E-02","module":"C2"},{"value":"1,36E-01","module":"C3"},{"value":"2,80E-02","module":"C4"},{"value":"-1,48E+00","module":"D"}]},{"parameter":"GWP-fossil","unit":"kg CO2-eq.","values":[{"value":"1,37E+01","module":"A1-A3"},{"value":"1,98E-01","module":"A4"},{"value":"9,74E-03","module":"A5"},{"value":"0,0E+00","module":"B2"},{"value":"0,0E+00","module":"B3"},{"value":"0,0E+00","module":"B4"},{"value":"0,0E+00","module":"C1"},{"value":"5,60E-02","module":"C2"},{"value":"1,36E-01","module":"C3"},{"value":"2,80E-02","module":"C4"},{"value":"-1,48E+00","module":"D"}]},{"parameter":"GWP-biogenic","unit":"kg CO2-eq.","values":[{"value":"2,69E-02","module":"A1-A3"},{"value":"8,05E-05","module":"A4"},{"value":"1,34E-06","module":"A5"},{"value":"0,0E+00","module":"B2"},{"value":"0,0E+00","module":"B3"},{"value":"0,0E+00","module":"B4"},{"value":"0,0E+00","module":"C1"},{"value":"2,28E-05","module":"C2"},{"value":"3,89E-04","module":"C3"},{"value":"2,13E-05","module":"C4"},{"value":"-8,19E-04","module":"D"}]},{"parameter":"GWP-luluc","unit":"kg CO2-eq.","values":[{"value":"5,97E-02","module":"A1-A3"},{"value":"6,90E-05","module":"A4"},{"value":"7,47E-07","module":"A5"},{"value":"0,0E+00","module":"B2"},{"value":"0,0E+00","module":"B3"},{"value":"0,0E+00","module":"B4"},{"value":"0,0E+00","module":"C1"},{"value":"1,96E-05","module":"C2"},{"value":"7,33E-06","module":"C3"},{"value":"8,66E-06","module":"C4"},{"value":"-7,51E-04","module":"D"}]},{"parameter":"ODP","unit":"kg CFC 11-eq.","values":[{"value":"8,53E-07","module":"A1-A3"},{"value":"4,50E-08","module":"A4"},{"value":"5,85E-10","module":"A5"},{"value":"0,0E+00","module":"B2"},{"value":"0,0E+00","module":"B3"},{"value":"0,0E+00","module":"B4"},{"value":"0,0E+00","module":"C1"},{"value":"1,28E-08","module":"C2"},{"value":"2,54E-09","module":"C3"},{"value":"8,95E-09","module":"C4"},{"value":"-1,90E-04","module":"D"}]},{"parameter":"AP","unit":"mol H+-eq.","values":[{"value":"6,91E-02","module":"A1-A3"},{"value":"8,07E-04","module":"A4"},{"value":"1,20E-05","module":"A5"},{"value":"0,0E+00","module":"B2"},{"value":"0,0E+00","module":"B3"},{"value":"0,0E+00","module":"B4"},{"value":"0,0E+00","module":"C1"},{"value":"2,29E-04","module":"C2"},{"value":"1,53E-04","module":"C3"},{"value":"2,03E-04","module":"C4"},{"value":"-7,35E-03","module":"D"}]},{"parameter":"POCP","unit":"kg NMVOC-eq.","values":[{"value":"6,33E-02","module":"A1-A3"},{"value":"8,11E-04","module":"A4"},{"value":"1,42E-05","module":"A5"},{"value":"0,0E+00","module":"B2"},{"value":"0,0E+00","module":"B3"},{"value":"0,0E+00","module":"B4"},{"value":"0,0E+00","module":"C1"},{"value":"2,30E-04","module":"C2"},{"value":"1,85E-04","module":"C3"},{"value":"2,31E-04","module":"C4"},{"value":"-7,41E-03","module":"D"}]},{"parameter":"ADPE","unit":"kg Sb-eq.","values":[{"value":"4,32E-04","module":"A1-A3"},{"value":"5,35E-06","module":"A4"},{"value":"5,19E-08","module":"A5"},{"value":"0,0E+00","module":"B2"},{"value":"0,0E+00","module":"B3"},{"value":"0,0E+00","module":"B4"},{"value":"0,0E+00","module":"C1"},{"value":"1,52E-06","module":"C2"},{"value":"1,56E-07","module":"C3"},{"value":"5,00E-07","module":"C4"},{"value":"-2,55E-05","module":"D"}]},{"parameter":"ADPF","unit":"MJ","values":[{"value":"1,77E+02","module":"A1-A3"},{"value":"2,98E+00","module":"A4"},{"value":"4,02E-02","module":"A5"},{"value":"0,0E+00","module":"B2"},{"value":"0,0E+00","module":"B3"},{"value":"0,0E+00","module":"B4"},{"value":"0,0E+00","module":"C1"},{"value":"8,44E-01","module":"C2"},{"value":"2,09E-01","module":"C3"},{"value":"6,60E-01","module":"C4"},{"value":"-1,25E+01","module":"D"}]},{"parameter":"WDP","unit":"m3 world-eq.","values":[{"value":"3,74E+03","module":"A1-A3"},{"value":"2,84E+00","module":"A4"},{"value":"1,42E-01","module":"A5"},{"value":"0,0E+00","module":"B2"},{"value":"0,0E+00","module":"B3"},{"value":"0,0E+00","module":"B4"},{"value":"0,0E+00","module":"C1"},{"value":"8,05E-01","module":"C2"},{"value":"3,27E-01","module":"C3"},{"value":"1,20E+00","module":"C4"},{"value":"7,60E+01","module":"D"}]},{"parameter":"EP-freshwater","unit":"kg P-eq.","values":[{"value":"9,68E-04","module":"A1-A3"},{"value":"1,55E-06","module":"A4"},{"value":"2,00E-08","module":"A5"},{"value":"0,0E+00","module":"B2"},{"value":"0,0E+00","module":"B3"},{"value":"0,0E+00","module":"B4"},{"value":"0,0E+00","module":"C1"},{"value":"4,39E-07","module":"C2"},{"value":"6,97E-07","module":"C3"},{"value":"2,74E-07","module":"C4"},{"value":"-9,10E-05","module":"D"}]},{"parameter":"EP-marine","unit":"kg N-eq.","values":[{"value":"1,32E-02","module":"A1-A3"},{"value":"2,39E-04","module":"A4"},{"value":"1,10E-05","module":"A5"},{"value":"0,0E+00","module":"B2"},{"value":"0,0E+00","module":"B3"},{"value":"0,0E+00","module":"B4"},{"value":"0,0E+00","module":"C1"},{"value":"6,78E-05","module":"C2"},{"value":"5,70E-05","module":"C3"},{"value":"7,26E-05","module":"C4"},{"value":"-1,52E-03","module":"D"}]},{"parameter":"EP-terrestrial","unit":"mol N-eq.","values":[{"value":"1,49E-01","module":"A1-A3"},{"value":"2,65E-03","module":"A4"},{"value":"4,30E-05","module":"A5"},{"value":"0,0E+00","module":"B2"},{"value":"0,0E+00","module":"B3"},{"value":"0,0E+00","module":"B4"},{"value":"0,0E+00","module":"C1"},{"value":"7,50E-04","module":"C2"},{"value":"6,15E-04","module":"C3"},{"value":"8,04E-04","module":"C4"},{"value":"-1,56E-02","module":"D"}]},{"parameter":"GWP-IOBC","unit":"kg CO2-eq.","values":[{"value":"1,38E+01","module":"A1-A3"},{"value":"1,98E-01","module":"A4"},{"value":"0,0E+00","module":"A5"},{"value":"0,0E+00","module":"B2"},{"value":"0,0E+00","module":"B3"},{"value":"0,0E+00","module":"B4"},{"value":"0,0E+00","module":"C1"},{"value":"5,60E-02","module":"C2"},{"value":"8,17E-02","module":"C3"},{"value":"2,81E-02","module":"C4"},{"value":"-2,21E+00","module":"D"}]}],"additional_environmental_impact":[{"parameter":"PM","unit":"disease incidence","values":[{"value":"1,08E-06","module":"A1-A3"},{"value":"1,42E-08","module":"A4"},{"value":"2,16E-10","module":"A5"},{"value":"0,0E+00","module":"B2"},{"value":"0,0E+00","module":"B3"},{"value":"0,0E+00","module":"B4"},{"value":"0,0E+00","module":"C1"},{"value":"4,03E-09","module":"C2"},{"value":"6,92E-09","module":"C3"},{"value":"3,74E-09","module":"C4"},{"value":"-1,24E-07","module":"D"}]},{"parameter":"ETP-fw","unit":"CTUe","values":[{"value":"6,31E+02","module":"A1-A3"},{"value":"2,19E+00","module":"A4"},{"value":"3,83E-02","module":"A5"},{"value":"0,0E+00","module":"B2"},{"value":"0,0E+00","module":"B3"},{"value":"0,0E+00","module":"B4"},{"value":"0,0E+00","module":"C1"},{"value":"6,22E-01","module":"C2"},{"value":"1,82E+00","module":"C3"},{"value":"3,74E-01","module":"C4"},{"value":"-8,24E+01","module":"D"}]},{"parameter":"HTP-c","unit":"CTUh","values":[{"value":"1,02E-07","module":"A1-A3"},{"value":"0,0E+00","module":"A4"},{"value":"1,00E-12","module":"A5"},{"value":"0,0E+00","module":"B2"},{"value":"0,0E+00","module":"B3"},{"value":"0,0E+00","module":"B4"},{"value":"0,0E+00","module":"C1"},{"value":"0,0E+00","module":"C2"},{"value":"1,96E-10","module":"C3"},{"value":"1,30E-11","module":"C4"},{"value":"-7,10E-09","module":"D"}]},{"parameter":"HTP-nc","unit":"CTUh","values":[{"value":"4,57E-07","module":"A1-A3"},{"value":"2,37E-09","module":"A4"},{"value":"3,60E-11","module":"A5"},{"value":"0,0E+00","module":"B2"},{"value":"0,0E+00","module":"B3"},{"value":"0,0E+00","module":"B4"},{"value":"0,0E+00","module":"C1"},{"value":"6,72E-10","module":"C2"},{"value":"1,12E-09","module":"C3"},{"value":"3,36E-10","module":"C4"},{"value":"1,54E-07","module":"D"}]},{"parameter":"SQP","unit":"unitless","values":[{"value":"5,99E+01","module":"A1-A3"},{"value":"2,05E+00","module":"A4"},{"value":"7,01E-02","module":"A5"},{"value":"0,0E+00","module":"B2"},{"value":"0,0E+00","module":"B3"},{"value":"0,0E+00","module":"B4"},{"value":"0,0E+00","module":"C1"},{"value":"5,82E-01","module":"C2"},{"value":"5,15E-02","module":"C3"},{"value":"1,43E+00","module":"C4"},{"value":"-1,18E+00","module":"D"}]},{"parameter":"IRP","unit":"kBq U235-eq.","values":[{"value":"1,49E+00","module":"A1-A3"},{"value":"1,30E-02","module":"A4"},{"value":"1,82E-04","module":"A5"},{"value":"0,0E+00","module":"B2"},{"value":"0,0E+00","module":"B3"},{"value":"0,0E+00","module":"B4"},{"value":"0,0E+00","module":"C1"},{"value":"3,69E-03","module":"C2"},{"value":"6,31E-04","module":"C3"},{"value":"2,63E-03","module":"C4"},{"value":"5,06E-03","module":"D"}]}],"resource_use":[{"parameter":"PERE","unit":"MJ","values":[{"value":"3,09E+01","module":"A1-A3"},{"value":"4,20E-02","module":"A4"},{"value":"1,01E-03","module":"A5"},{"value":"0,0E+00","module":"B2"},{"value":"0,0E+00","module":"B3"},{"value":"0,0E+00","module":"B4"},{"value":"0,0E+00","module":"C1"},{"value":"1,19E-02","module":"C2"},{"value":"1,14E-02","module":"C3"},{"value":"1,18E-02","module":"C4"},{"value":"-1,24E+00","module":"D"}]},{"parameter":"PERM","unit":"MJ","values":[{"value":"0,0E+00","module":"A1-A3"},{"value":"0,0E+00","module":"A4"},{"value":"0,0E+00","module":"A5"},{"value":"0,0E+00","module":"B2"},{"value":"0,0E+00","module":"B3"},{"value":"0,0E+00","module":"B4"},{"value":"0,0E+00","module":"C1"},{"value":"0,0E+00","module":"C2"},{"value":"0,0E+00","module":"C3"},{"value":"0,0E+00","module":"C4"},{"value":"0,0E+00","module":"D"}]},{"parameter":"PERT","unit":"MJ","values":[{"value":"3,09E+01","module":"A1-A3"},{"value":"4,20E-02","module":"A4"},{"value":"1,01E-03","module":"A5"},{"value":"0,0E+00","module":"B2"},{"value":"0,0E+00","module":"B3"},{"value":"0,0E+00","module":"B4"},{"value":"0,0E+00","module":"C1"},{"value":"1,19E-02","module":"C2"},{"value":"1,14E-02","module":"C3"},{"value":"1,18E-02","module":"C4"},{"value":"-1,24E+00","module":"D"}]},{"parameter":"PENRE","unit":"MJ","values":[{"value":"1,72E+02","module":"A1-A3"},{"value":"2,98E+00","module":"A4"},{"value":"4,02E-02","module":"A5"},{"value":"0,0E+00","module":"B2"},{"value":"0,0E+00","module":"B3"},{"value":"0,0E+00","module":"B4"},{"value":"0,0E+00","module":"C1"},{"value":"8,44E-01","module":"C2"},{"value":"2,14E-01","module":"C3"},{"value":"6,60E-01","module":"C4"},{"value":"-1,24E+01","module":"D"}]},{"parameter":"PENRM","unit":"MJ","values":[{"value":"5,22E+00","module":"A1-A3"},{"value":"0,0E+00","module":"A4"},{"value":"-5,22E+00","module":"A5"},{"value":"0,0E+00","module":"B2"},{"value":"0,0E+00","module":"B3"},{"value":"0,0E+00","module":"B4"},{"value":"0,0E+00","module":"C1"},{"value":"0,0E+00","module":"C2"},{"value":"0,0E+00","module":"C3"},{"value":"0,0E+00","module":"C4"},{"value":"0,0E+00","module":"D"}]},{"parameter":"PENRT","unit":"MJ","values":[{"value":"1,77E+02","module":"A1-A3"},{"value":"2,98E+00","module":"A4"},{"value":"-5,18E+00","module":"A5"},{"value":"0,0E+00","module":"B2"},{"value":"0,0E+00","module":"B3"},{"value":"0,0E+00","module":"B4"},{"value":"0,0E+00","module":"C1"},{"value":"8,44E-01","module":"C2"},{"value":"2,14E-01","module":"C3"},{"value":"6,60E-01","module":"C4"},{"value":"-1,24E+01","module":"D"}]},{"parameter":"SM","unit":"kg","values":[{"value":"5,15E-02","module":"A1-A3"},{"value":"0,0E+00","module":"A4"},{"value":"0,0E+00","module":"A5"},{"value":"0,0E+00","module":"B2"},{"value":"0,0E+00","module":"B3"},{"value":"0,0E+00","module":"B4"},{"value":"0,0E+00","module":"C1"},{"value":"0,0E+00","module":"C2"},{"value":"0,0E+00","module":"C3"},{"value":"0,0E+00","module":"C4"},{"value":"0,0E+00","module":"D"}]},{"parameter":"RSF","unit":"MJ","values":[{"value":"2,39E-01","module":"A1-A3"},{"value":"1,50E-03","module":"A4"},{"value":"2,66E-05","module":"A5"},{"value":"0,0E+00","module":"B2"},{"value":"0,0E+00","module":"B3"},{"value":"0,0E+00","module":"B4"},{"value":"0,0E+00","module":"C1"},{"value":"4,26E-04","module":"C2"},{"value":"2,30E-04","module":"C3"},{"value":"3,12E-04","module":"C4"},{"value":"5,32E-02","module":"D"}]},{"parameter":"NRSF","unit":"MJ","values":[{"value":"9,53E+00","module":"A1-A3"},{"value":"5,37E-03","module":"A4"},{"value":"6,96E-05","module":"A5"},{"value":"0,0E+00","module":"B2"},{"value":"0,0E+00","module":"B3"},{"value":"0,0E+00","module":"B4"},{"value":"0,0E+00","module":"C1"},{"value":"1,52E-03","module":"C2"},{"value":"0,0E+00","module":"C3"},{"value":"1,48E-02","module":"C4"},{"value":"1,54E+00","module":"D"}]},{"parameter":"FW","unit":"m3","values":[{"value":"1,83E-01","module":"A1-A3"},{"value":"3,14E-04","module":"A4"},{"value":"2,12E-05","module":"A5"},{"value":"0,0E+00","module":"B2"},{"value":"0,0E+00","module":"B3"},{"value":"0,0E+00","module":"B4"},{"value":"0,0E+00","module":"C1"},{"value":"8,89E-05","module":"C2"},{"value":"2,32E-04","module":"C3"},{"value":"5,95E-04","module":"C4"},{"value":"-3,38E-03","module":"D"}]}],"end_of_life_waste":[{"parameter":"HWD","unit":"kg","values":[{"value":"6,09E-02","module":"A1-A3"},{"value":"1,52E-04","module":"A4"},{"value":"0,0E+00","module":"A5"},{"value":"0,0E+00","module":"B2"},{"value":"0,0E+00","module":"B3"},{"value":"0,0E+00","module":"B4"},{"value":"0,0E+00","module":"C1"},{"value":"4,30E-05","module":"C2"},{"value":"0,0E+00","module":"C3"},{"value":"2,61E+00","module":"C4"},{"value":"-7,67E-03","module":"D"}]},{"parameter":"NHWD","unit":"kg","values":[{"value":"5,56E+00","module":"A1-A3"},{"value":"1,42E-01","module":"A4"},{"value":"1,23E-01","module":"A5"},{"value":"0,0E+00","module":"B2"},{"value":"0,0E+00","module":"B3"},{"value":"0,0E+00","module":"B4"},{"value":"0,0E+00","module":"C1"},{"value":"4,03E-02","module":"C2"},{"value":"5,00E-02","module":"C3"},{"value":"1,61E-02","module":"C4"},{"value":"-6,04E-01","module":"D"}]},{"parameter":"RWD","unit":"kg","values":[{"value":"8,23E-04","module":"A1-A3"},{"value":"2,03E-05","module":"A4"},{"value":"0,0E+00","module":"A5"},{"value":"0,0E+00","module":"B2"},{"value":"0,0E+00","module":"B3"},{"value":"0,0E+00","module":"B4"},{"value":"0,0E+00","module":"C1"},{"value":"5,75E-06","module":"C2"},{"value":"0,0E+00","module":"C3"},{"value":"4,07E-06","module":"C4"},{"value":"3,87E-06","module":"D"}]}],"end_of_life_flow":[{"parameter":"CRU","unit":"kg","values":[{"value":"0,0E+00","module":"A1-A3"},{"value":"0,0E+00","module":"A4"},{"value":"0,0E+00","module":"A5"},{"value":"0,0E+00","module":"B2"},{"value":"0,0E+00","module":"B3"},{"value":"0,0E+00","module":"B4"},{"value":"0,0E+00","module":"C1"},{"value":"0,0E+00","module":"C2"},{"value":"0,0E+00","module":"C3"},{"value":"0,0E+00","module":"C4"},{"value":"0,0E+00","module":"D"}]},{"parameter":"MFR","unit":"kg","values":[{"value":"0,0E+00","module":"A1-A3"},{"value":"0,0E+00","module":"A4"},{"value":"6,28E-02","module":"A5"},{"value":"0,0E+00","module":"B2"},{"value":"0,0E+00","module":"B3"},{"value":"0,0E+00","module":"B4"},{"value":"0,0E+00","module":"C1"},{"value":"0,0E+00","module":"C2"},{"value":"1,34E+00","module":"C3"},{"value":"0,0E+00","module":"C4"},{"value":"0,0E+00","module":"D"}]},{"parameter":"MER","unit":"kg","values":[{"value":"0,0E+00","module":"A1-A3"},{"value":"0,0E+00","module":"A4"},{"value":"6,15E-06","module":"A5"},{"value":"0,0E+00","module":"B2"},{"value":"0,0E+00","module":"B3"},{"value":"0,0E+00","module":"B4"},{"value":"0,0E+00","module":"C1"},{"value":"0,0E+00","module":"C2"},{"value":"4,00E+00","module":"C3"},{"value":"0,0E+00","module":"C4"},{"value":"0,0E+00","module":"D"}]},{"parameter":"EEE","unit":"MJ","values":[{"value":"0,0E+00","module":"A1-A3"},{"value":"0,0E+00","module":"A4"},{"value":"9,45E-06","module":"A5"},{"value":"0,0E+00","module":"B2"},{"value":"0,0E+00","module":"B3"},{"value":"0,0E+00","module":"B4"},{"value":"0,0E+00","module":"C1"},{"value":"0,0E+00","module":"C2"},{"value":"1,10E-01","module":"C3"},{"value":"0,0E+00","module":"C4"},{"value":"0,0E+00","module":"D"}]},{"parameter":"EET","unit":"MJ","values":[{"value":"0,0E+00","module":"A1-A3"},{"value":"0,0E+00","module":"A4"},{"value":"1,43E-04","module":"A5"},{"value":"0,0E+00","module":"B2"},{"value":"0,0E+00","module":"B3"},{"value":"0,0E+00","module":"B4"},{"value":"0,0E+00","module":"C1"},{"value":"0,0E+00","module":"C2"},{"value":"1,66E+00","module":"C3"},{"value":"0,0E+00","module":"C4"},{"value":"0,0E+00","module":"D"}]}]}