{"product_name":"Veggelement inklusiv armering, A1 - A4,  klasse B,  t = 150mm","epd_id":"NEPD-2422-1218","compliance":["EN 15804","ISO 14025","ISO 21930"],"producer_name":"\u00d8len Betong AS","environmental_impact":[{"parameter":"GWP-total","unit":"kg CO2-eq.","values":[{"value":"4,12E+01","module":"A1"},{"value":"2,35E+00","module":"A2"},{"value":"8,15E-01","module":"A3"},{"value":"1,62E+00","module":"A4"},{"value":"2,67E-01","module":"A5"},{"value":null,"module":"B1"},{"value":null,"module":"B2"},{"value":null,"module":"B3"},{"value":null,"module":"B4"},{"value":null,"module":"B5"},{"value":null,"module":"B6"},{"value":null,"module":"B7"},{"value":null,"module":"C1"},{"value":null,"module":"C2"},{"value":null,"module":"C3"},{"value":null,"module":"C4"},{"value":null,"module":"D"}]},{"parameter":"ODP","unit":"kg CFC 11-eq.","values":[{"value":"1,08E-06","module":"A1"},{"value":"3,82E-07","module":"A2"},{"value":"1,42E-07","module":"A3"},{"value":"1,22E-07","module":"A4"},{"value":"4,81E-08","module":"A5"},{"value":null,"module":"B1"},{"value":null,"module":"B2"},{"value":null,"module":"B3"},{"value":null,"module":"B4"},{"value":null,"module":"B5"},{"value":null,"module":"B6"},{"value":null,"module":"B7"},{"value":null,"module":"C1"},{"value":null,"module":"C2"},{"value":null,"module":"C3"},{"value":null,"module":"C4"},{"value":null,"module":"D"}]},{"parameter":"AP","unit":"kg SO2-eq.","values":[{"value":"2,58E-02","module":"A1"},{"value":"1,41E-02","module":"A2"},{"value":"6,00E-03","module":"A3"},{"value":"9,38E-03","module":"A4"},{"value":"2,02E-03","module":"A5"},{"value":null,"module":"B1"},{"value":null,"module":"B2"},{"value":null,"module":"B3"},{"value":null,"module":"B4"},{"value":null,"module":"B5"},{"value":null,"module":"B6"},{"value":null,"module":"B7"},{"value":null,"module":"C1"},{"value":null,"module":"C2"},{"value":null,"module":"C3"},{"value":null,"module":"C4"},{"value":null,"module":"D"}]},{"parameter":"EP","unit":"kg Phosphat-eq.","values":[{"value":"2,25E-02","module":"A1"},{"value":"2,88E-03","module":"A2"},{"value":"1,30E-03","module":"A3"},{"value":"1,96E-03","module":"A4"},{"value":"4,35E-04","module":"A5"},{"value":null,"module":"B1"},{"value":null,"module":"B2"},{"value":null,"module":"B3"},{"value":null,"module":"B4"},{"value":null,"module":"B5"},{"value":null,"module":"B6"},{"value":null,"module":"B7"},{"value":null,"module":"C1"},{"value":null,"module":"C2"},{"value":null,"module":"C3"},{"value":null,"module":"C4"},{"value":null,"module":"D"}]},{"parameter":"POCP","unit":"kg Ethen-eq.","values":[{"value":"1,40E-02","module":"A1"},{"value":"3,80E-04","module":"A2"},{"value":"1,65E-04","module":"A3"},{"value":"2,88E-04","module":"A4"},{"value":"5,34E-05","module":"A5"},{"value":null,"module":"B1"},{"value":null,"module":"B2"},{"value":null,"module":"B3"},{"value":null,"module":"B4"},{"value":null,"module":"B5"},{"value":null,"module":"B6"},{"value":null,"module":"B7"},{"value":null,"module":"C1"},{"value":null,"module":"C2"},{"value":null,"module":"C3"},{"value":null,"module":"C4"},{"value":null,"module":"D"}]},{"parameter":"ADPE","unit":"kg Sb-eq.","values":[{"value":"1,62E-05","module":"A1"},{"value":"2,48E-06","module":"A2"},{"value":"1,28E-06","module":"A3"},{"value":"1,42E-06","module":"A4"},{"value":"8,96E-08","module":"A5"},{"value":null,"module":"B1"},{"value":null,"module":"B2"},{"value":null,"module":"B3"},{"value":null,"module":"B4"},{"value":null,"module":"B5"},{"value":null,"module":"B6"},{"value":null,"module":"B7"},{"value":null,"module":"C1"},{"value":null,"module":"C2"},{"value":null,"module":"C3"},{"value":null,"module":"C4"},{"value":null,"module":"D"}]},{"parameter":"ADPF","unit":"MJ","values":[{"value":"1,87E+02","module":"A1"},{"value":"3,23E+01","module":"A2"},{"value":"1,15E+01","module":"A3"},{"value":"2,43E+01","module":"A4"},{"value":"3,85E+00","module":"A5"},{"value":null,"module":"B1"},{"value":null,"module":"B2"},{"value":null,"module":"B3"},{"value":null,"module":"B4"},{"value":null,"module":"B5"},{"value":null,"module":"B6"},{"value":null,"module":"B7"},{"value":null,"module":"C1"},{"value":null,"module":"C2"},{"value":null,"module":"C3"},{"value":null,"module":"C4"},{"value":null,"module":"D"}]},{"parameter":"ADPM","unit":"kg Sb-eq.","values":[{"value":"1,62E-05","module":"A1"},{"value":"2,48E-06","module":"A2"},{"value":"1,28E-06","module":"A3"},{"value":"1,42E-06","module":"A4"},{"value":"8,96E-08","module":"A5"},{"value":null,"module":"B1"},{"value":null,"module":"B2"},{"value":null,"module":"B3"},{"value":null,"module":"B4"},{"value":null,"module":"B5"},{"value":null,"module":"B6"},{"value":null,"module":"B7"},{"value":null,"module":"C1"},{"value":null,"module":"C2"},{"value":null,"module":"C3"},{"value":null,"module":"C4"},{"value":null,"module":"D"}]}],"additional_environmental_impact":[],"resource_use":[{"parameter":"PERE","unit":"MJ","values":[{"value":"5,61E+01","module":"A1"},{"value":"6,71E-01","module":"A2"},{"value":"8,31E+00","module":"A3"},{"value":"2,11E-01","module":"A4"},{"value":"2,21E-02","module":"A5"},{"value":null,"module":"B1"},{"value":null,"module":"B2"},{"value":null,"module":"B3"},{"value":null,"module":"B4"},{"value":null,"module":"B5"},{"value":null,"module":"B6"},{"value":null,"module":"B7"},{"value":null,"module":"C1"},{"value":null,"module":"C2"},{"value":null,"module":"C3"},{"value":null,"module":"C4"},{"value":null,"module":"D"}]},{"parameter":"PERM","unit":"MJ","values":[{"value":"2,35E-01","module":"A1"},{"value":"0,0E+00","module":"A2"},{"value":"0,0E+00","module":"A3"},{"value":"7,78E-03","module":"A4"},{"value":"0,0E+00","module":"A5"},{"value":null,"module":"B1"},{"value":null,"module":"B2"},{"value":null,"module":"B3"},{"value":null,"module":"B4"},{"value":null,"module":"B5"},{"value":null,"module":"B6"},{"value":null,"module":"B7"},{"value":null,"module":"C1"},{"value":null,"module":"C2"},{"value":null,"module":"C3"},{"value":null,"module":"C4"},{"value":null,"module":"D"}]},{"parameter":"PERT","unit":"MJ","values":[{"value":"5,63E+01","module":"A1"},{"value":"6,71E-01","module":"A2"},{"value":"8,31E+00","module":"A3"},{"value":"2,19E-01","module":"A4"},{"value":"2,21E-02","module":"A5"},{"value":null,"module":"B1"},{"value":null,"module":"B2"},{"value":null,"module":"B3"},{"value":null,"module":"B4"},{"value":null,"module":"B5"},{"value":null,"module":"B6"},{"value":null,"module":"B7"},{"value":null,"module":"C1"},{"value":null,"module":"C2"},{"value":null,"module":"C3"},{"value":null,"module":"C4"},{"value":null,"module":"D"}]},{"parameter":"PENRE","unit":"MJ","values":[{"value":"1,90E+02","module":"A1"},{"value":"3,34E+01","module":"A2"},{"value":"1,21E+01","module":"A3"},{"value":"2,47E+01","module":"A4"},{"value":"3,89E+00","module":"A5"},{"value":null,"module":"B1"},{"value":null,"module":"B2"},{"value":null,"module":"B3"},{"value":null,"module":"B4"},{"value":null,"module":"B5"},{"value":null,"module":"B6"},{"value":null,"module":"B7"},{"value":null,"module":"C1"},{"value":null,"module":"C2"},{"value":null,"module":"C3"},{"value":null,"module":"C4"},{"value":null,"module":"D"}]},{"parameter":"PENRM","unit":"MJ","values":[{"value":"1,55E+01","module":"A1"},{"value":"0,0E+00","module":"A2"},{"value":"0,0E+00","module":"A3"},{"value":"0,0E+00","module":"A4"},{"value":"0,0E+00","module":"A5"},{"value":null,"module":"B1"},{"value":null,"module":"B2"},{"value":null,"module":"B3"},{"value":null,"module":"B4"},{"value":null,"module":"B5"},{"value":null,"module":"B6"},{"value":null,"module":"B7"},{"value":null,"module":"C1"},{"value":null,"module":"C2"},{"value":null,"module":"C3"},{"value":null,"module":"C4"},{"value":null,"module":"D"}]},{"parameter":"PENRT","unit":"MJ","values":[{"value":"2,06E+02","module":"A1"},{"value":"3,34E+01","module":"A2"},{"value":"1,21E+01","module":"A3"},{"value":"2,47E+01","module":"A4"},{"value":"3,89E+00","module":"A5"},{"value":null,"module":"B1"},{"value":null,"module":"B2"},{"value":null,"module":"B3"},{"value":null,"module":"B4"},{"value":null,"module":"B5"},{"value":null,"module":"B6"},{"value":null,"module":"B7"},{"value":null,"module":"C1"},{"value":null,"module":"C2"},{"value":null,"module":"C3"},{"value":null,"module":"C4"},{"value":null,"module":"D"}]},{"parameter":"SM","unit":"kg","values":[{"value":"1,28E+01","module":"A1"},{"value":"0,0E+00","module":"A2"},{"value":"0,0E+00","module":"A3"},{"value":"0,0E+00","module":"A4"},{"value":"0,0E+00","module":"A5"},{"value":null,"module":"B1"},{"value":null,"module":"B2"},{"value":null,"module":"B3"},{"value":null,"module":"B4"},{"value":null,"module":"B5"},{"value":null,"module":"B6"},{"value":null,"module":"B7"},{"value":null,"module":"C1"},{"value":null,"module":"C2"},{"value":null,"module":"C3"},{"value":null,"module":"C4"},{"value":null,"module":"D"}]},{"parameter":"RSF","unit":"MJ","values":[{"value":"5,42E+01","module":"A1"},{"value":"0,0E+00","module":"A2"},{"value":"1,43E-03","module":"A3"},{"value":"0,0E+00","module":"A4"},{"value":"0,0E+00","module":"A5"},{"value":null,"module":"B1"},{"value":null,"module":"B2"},{"value":null,"module":"B3"},{"value":null,"module":"B4"},{"value":null,"module":"B5"},{"value":null,"module":"B6"},{"value":null,"module":"B7"},{"value":null,"module":"C1"},{"value":null,"module":"C2"},{"value":null,"module":"C3"},{"value":null,"module":"C4"},{"value":null,"module":"D"}]},{"parameter":"NRSF","unit":"MJ","values":[{"value":"6,65E+01","module":"A1"},{"value":"0,0E+00","module":"A2"},{"value":"0,0E+00","module":"A3"},{"value":"0,0E+00","module":"A4"},{"value":"0,0E+00","module":"A5"},{"value":null,"module":"B1"},{"value":null,"module":"B2"},{"value":null,"module":"B3"},{"value":null,"module":"B4"},{"value":null,"module":"B5"},{"value":null,"module":"B6"},{"value":null,"module":"B7"},{"value":null,"module":"C1"},{"value":null,"module":"C2"},{"value":null,"module":"C3"},{"value":null,"module":"C4"},{"value":null,"module":"D"}]},{"parameter":"FW","unit":"m3","values":[{"value":"2,17E+00","module":"A1"},{"value":"7,90E-03","module":"A2"},{"value":"1,61E-03","module":"A3"},{"value":"2,45E-03","module":"A4"},{"value":"4,09E-04","module":"A5"},{"value":null,"module":"B1"},{"value":null,"module":"B2"},{"value":null,"module":"B3"},{"value":null,"module":"B4"},{"value":null,"module":"B5"},{"value":null,"module":"B6"},{"value":null,"module":"B7"},{"value":null,"module":"C1"},{"value":null,"module":"C2"},{"value":null,"module":"C3"},{"value":null,"module":"C4"},{"value":null,"module":"D"}]}],"end_of_life_waste":[{"parameter":"HWD","unit":"kg","values":[{"value":"2,63E-01","module":"A1"},{"value":"2,37E-05","module":"A2"},{"value":"6,29E-06","module":"A3"},{"value":"5,38E-06","module":"A4"},{"value":"1,73E-06","module":"A5"},{"value":null,"module":"B1"},{"value":null,"module":"B2"},{"value":null,"module":"B3"},{"value":null,"module":"B4"},{"value":null,"module":"B5"},{"value":null,"module":"B6"},{"value":null,"module":"B7"},{"value":null,"module":"C1"},{"value":null,"module":"C2"},{"value":null,"module":"C3"},{"value":null,"module":"C4"},{"value":null,"module":"D"}]},{"parameter":"NHWD","unit":"kg","values":[{"value":"4,77E+00","module":"A1"},{"value":"1,29E+00","module":"A2"},{"value":"1,35E-01","module":"A3"},{"value":"9,41E-01","module":"A4"},{"value":"1,86E-02","module":"A5"},{"value":null,"module":"B1"},{"value":null,"module":"B2"},{"value":null,"module":"B3"},{"value":null,"module":"B4"},{"value":null,"module":"B5"},{"value":null,"module":"B6"},{"value":null,"module":"B7"},{"value":null,"module":"C1"},{"value":null,"module":"C2"},{"value":null,"module":"C3"},{"value":null,"module":"C4"},{"value":null,"module":"D"}]},{"parameter":"RWD","unit":"kg","values":[{"value":"6,04E-03","module":"A1"},{"value":"2,22E-04","module":"A2"},{"value":"8,29E-05","module":"A3"},{"value":"7,06E-05","module":"A4"},{"value":"2,69E-05","module":"A5"},{"value":null,"module":"B1"},{"value":null,"module":"B2"},{"value":null,"module":"B3"},{"value":null,"module":"B4"},{"value":null,"module":"B5"},{"value":null,"module":"B6"},{"value":null,"module":"B7"},{"value":null,"module":"C1"},{"value":null,"module":"C2"},{"value":null,"module":"C3"},{"value":null,"module":"C4"},{"value":null,"module":"D"}]}],"end_of_life_flow":[{"parameter":"CRU","unit":"kg","values":[{"value":"0,0E+00","module":"A1"},{"value":"0,0E+00","module":"A2"},{"value":"0,0E+00","module":"A3"},{"value":"0,0E+00","module":"A4"},{"value":"0,0E+00","module":"A5"},{"value":null,"module":"B1"},{"value":null,"module":"B2"},{"value":null,"module":"B3"},{"value":null,"module":"B4"},{"value":null,"module":"B5"},{"value":null,"module":"B6"},{"value":null,"module":"B7"},{"value":null,"module":"C1"},{"value":null,"module":"C2"},{"value":null,"module":"C3"},{"value":null,"module":"C4"},{"value":null,"module":"D"}]},{"parameter":"MFR","unit":"kg","values":[{"value":"3,75E-01","module":"A1"},{"value":"0,0E+00","module":"A2"},{"value":"0,0E+00","module":"A3"},{"value":"0,0E+00","module":"A4"},{"value":"0,0E+00","module":"A5"},{"value":null,"module":"B1"},{"value":null,"module":"B2"},{"value":null,"module":"B3"},{"value":null,"module":"B4"},{"value":null,"module":"B5"},{"value":null,"module":"B6"},{"value":null,"module":"B7"},{"value":null,"module":"C1"},{"value":null,"module":"C2"},{"value":null,"module":"C3"},{"value":null,"module":"C4"},{"value":null,"module":"D"}]},{"parameter":"MER","unit":"kg","values":[{"value":"1,01E-02","module":"A1"},{"value":"0,0E+00","module":"A2"},{"value":"0,0E+00","module":"A3"},{"value":"0,0E+00","module":"A4"},{"value":"0,0E+00","module":"A5"},{"value":null,"module":"B1"},{"value":null,"module":"B2"},{"value":null,"module":"B3"},{"value":null,"module":"B4"},{"value":null,"module":"B5"},{"value":null,"module":"B6"},{"value":null,"module":"B7"},{"value":null,"module":"C1"},{"value":null,"module":"C2"},{"value":null,"module":"C3"},{"value":null,"module":"C4"},{"value":null,"module":"D"}]},{"parameter":"EEE","unit":"MJ","values":[{"value":"0,0E+00","module":"A1"},{"value":"0,0E+00","module":"A2"},{"value":"0,0E+00","module":"A3"},{"value":"0,0E+00","module":"A4"},{"value":"0,0E+00","module":"A5"},{"value":null,"module":"B1"},{"value":null,"module":"B2"},{"value":null,"module":"B3"},{"value":null,"module":"B4"},{"value":null,"module":"B5"},{"value":null,"module":"B6"},{"value":null,"module":"B7"},{"value":null,"module":"C1"},{"value":null,"module":"C2"},{"value":null,"module":"C3"},{"value":null,"module":"C4"},{"value":null,"module":"D"}]},{"parameter":"EET","unit":"MJ","values":[{"value":"0,0E+00","module":"A1"},{"value":"0,0E+00","module":"A2"},{"value":"0,0E+00","module":"A3"},{"value":"0,0E+00","module":"A4"},{"value":"0,0E+00","module":"A5"},{"value":null,"module":"B1"},{"value":null,"module":"B2"},{"value":null,"module":"B3"},{"value":null,"module":"B4"},{"value":null,"module":"B5"},{"value":null,"module":"B6"},{"value":null,"module":"B7"},{"value":null,"module":"C1"},{"value":null,"module":"C2"},{"value":null,"module":"C3"},{"value":null,"module":"C4"},{"value":null,"module":"D"}]}]}