{"product_name":"Veggelement inklusiv armering, A1 - A4,  klasse B,  t = 120mm","epd_id":"NEPD-2650-1358-NO","compliance":["EN 15804","ISO 14025","ISO 21930"],"producer_name":"\u00d8len Betong AS","environmental_impact":[{"parameter":"GWP-total","unit":"kg CO2-eq.","values":[{"value":"3,26E+01","module":"A1"},{"value":"1,87E+00","module":"A2"},{"value":"6,52E-01","module":"A3"},{"value":"1,29E+00","module":"A4"},{"value":"2,67E-01","module":"A5"},{"value":null,"module":"B1"},{"value":null,"module":"B2"},{"value":null,"module":"B3"},{"value":null,"module":"B4"},{"value":null,"module":"B5"},{"value":null,"module":"B6"},{"value":null,"module":"B7"},{"value":"5,33E-01","module":"C1"},{"value":"4,77E-01","module":"C2"},{"value":"1,84E-03","module":"C3"},{"value":"9,40E+00","module":"C4"},{"value":null,"module":"D"}]},{"parameter":"ODP","unit":"kg CFC 11-eq.","values":[{"value":"7,95E-07","module":"A1"},{"value":"0,0E+00","module":"A2"},{"value":"1,13E-07","module":"A3"},{"value":"9,79E-08","module":"A4"},{"value":"4,81E-08","module":"A5"},{"value":null,"module":"B1"},{"value":null,"module":"B2"},{"value":null,"module":"B3"},{"value":null,"module":"B4"},{"value":null,"module":"B5"},{"value":null,"module":"B6"},{"value":null,"module":"B7"},{"value":"9,63E-08","module":"C1"},{"value":"9,79E-08","module":"C2"},{"value":"2,02E-10","module":"C3"},{"value":"1,02E-07","module":"C4"},{"value":null,"module":"D"}]},{"parameter":"AP","unit":"kg SO2-eq.","values":[{"value":"1,99E-02","module":"A1"},{"value":"1,12E-02","module":"A2"},{"value":"4,80E-03","module":"A3"},{"value":"7,50E-03","module":"A4"},{"value":"2,02E-03","module":"A5"},{"value":null,"module":"B1"},{"value":null,"module":"B2"},{"value":null,"module":"B3"},{"value":null,"module":"B4"},{"value":null,"module":"B5"},{"value":null,"module":"B6"},{"value":null,"module":"B7"},{"value":"4,04E-03","module":"C1"},{"value":"1,23E-03","module":"C2"},{"value":"1,14E-05","module":"C3"},{"value":"3,69E-03","module":"C4"},{"value":null,"module":"D"}]},{"parameter":"EP","unit":"kg Phosphat-eq.","values":[{"value":"1,78E-02","module":"A1"},{"value":"2,30E-03","module":"A2"},{"value":"1,04E-03","module":"A3"},{"value":"1,57E-03","module":"A4"},{"value":"4,35E-04","module":"A5"},{"value":null,"module":"B1"},{"value":null,"module":"B2"},{"value":null,"module":"B3"},{"value":null,"module":"B4"},{"value":null,"module":"B5"},{"value":null,"module":"B6"},{"value":null,"module":"B7"},{"value":"8,70E-04","module":"C1"},{"value":"1,70E-04","module":"C2"},{"value":"1,76E-06","module":"C3"},{"value":"1,08E-02","module":"C4"},{"value":null,"module":"D"}]},{"parameter":"POCP","unit":"kg Ethen-eq.","values":[{"value":"1,01E-02","module":"A1"},{"value":"3,03E-04","module":"A2"},{"value":"1,32E-04","module":"A3"},{"value":"2,30E-04","module":"A4"},{"value":"5,34E-05","module":"A5"},{"value":null,"module":"B1"},{"value":null,"module":"B2"},{"value":null,"module":"B3"},{"value":null,"module":"B4"},{"value":null,"module":"B5"},{"value":null,"module":"B6"},{"value":null,"module":"B7"},{"value":"1,07E-04","module":"C1"},{"value":"7,46E-05","module":"C2"},{"value":"5,03E-07","module":"C3"},{"value":"2,49E-03","module":"C4"},{"value":null,"module":"D"}]},{"parameter":"ADPE","unit":"kg Sb-eq.","values":[{"value":"1,28E-05","module":"A1"},{"value":"1,00E-06","module":"A2"},{"value":"1,02E-06","module":"A3"},{"value":"1,13E-06","module":"A4"},{"value":"8,96E-08","module":"A5"},{"value":null,"module":"B1"},{"value":null,"module":"B2"},{"value":null,"module":"B3"},{"value":null,"module":"B4"},{"value":null,"module":"B5"},{"value":null,"module":"B6"},{"value":null,"module":"B7"},{"value":"1,79E-07","module":"C1"},{"value":"1,13E-06","module":"C2"},{"value":"1,38E-10","module":"C3"},{"value":"1,14E-06","module":"C4"},{"value":null,"module":"D"}]},{"parameter":"ADPF","unit":"MJ","values":[{"value":"1,44E+02","module":"A1"},{"value":"2,57E+01","module":"A2"},{"value":"9,20E+00","module":"A3"},{"value":"1,94E+01","module":"A4"},{"value":"3,85E+00","module":"A5"},{"value":null,"module":"B1"},{"value":null,"module":"B2"},{"value":null,"module":"B3"},{"value":null,"module":"B4"},{"value":null,"module":"B5"},{"value":null,"module":"B6"},{"value":null,"module":"B7"},{"value":"7,71E+00","module":"C1"},{"value":"7,83E+00","module":"C2"},{"value":"1,71E-02","module":"C3"},{"value":"9,77E+00","module":"C4"},{"value":null,"module":"D"}]},{"parameter":"ADPM","unit":"kg Sb-eq.","values":[{"value":"1,28E-05","module":"A1"},{"value":"1,00E-06","module":"A2"},{"value":"1,02E-06","module":"A3"},{"value":"1,13E-06","module":"A4"},{"value":"8,96E-08","module":"A5"},{"value":null,"module":"B1"},{"value":null,"module":"B2"},{"value":null,"module":"B3"},{"value":null,"module":"B4"},{"value":null,"module":"B5"},{"value":null,"module":"B6"},{"value":null,"module":"B7"},{"value":"1,79E-07","module":"C1"},{"value":"1,13E-06","module":"C2"},{"value":"1,38E-10","module":"C3"},{"value":"1,14E-06","module":"C4"},{"value":null,"module":"D"}]}],"additional_environmental_impact":[],"resource_use":[{"parameter":"PERE","unit":"MJ","values":[{"value":"4,23E+01","module":"A1"},{"value":"5,33E-01","module":"A2"},{"value":"6,65E+00","module":"A3"},{"value":"1,69E-01","module":"A4"},{"value":"2,21E-02","module":"A5"},{"value":null,"module":"B1"},{"value":null,"module":"B2"},{"value":null,"module":"B3"},{"value":null,"module":"B4"},{"value":null,"module":"B5"},{"value":null,"module":"B6"},{"value":null,"module":"B7"},{"value":"4,43E-02","module":"C1"},{"value":"1,42E-01","module":"C2"},{"value":"1,42E-01","module":"C3"},{"value":"3,70E-01","module":"C4"},{"value":null,"module":"D"}]},{"parameter":"PERM","unit":"MJ","values":[{"value":"1,88E-01","module":"A1"},{"value":"0,0E+00","module":"A2"},{"value":"0,0E+00","module":"A3"},{"value":"6,22E-03","module":"A4"},{"value":"0,0E+00","module":"A5"},{"value":null,"module":"B1"},{"value":null,"module":"B2"},{"value":null,"module":"B3"},{"value":null,"module":"B4"},{"value":null,"module":"B5"},{"value":null,"module":"B6"},{"value":null,"module":"B7"},{"value":"0,0E+00","module":"C1"},{"value":"0,0E+00","module":"C2"},{"value":"0,0E+00","module":"C3"},{"value":"0,0E+00","module":"C4"},{"value":null,"module":"D"}]},{"parameter":"PERT","unit":"MJ","values":[{"value":"4,25E+01","module":"A1"},{"value":"5,33E-01","module":"A2"},{"value":"6,65E+00","module":"A3"},{"value":"1,75E-01","module":"A4"},{"value":"2,21E-02","module":"A5"},{"value":null,"module":"B1"},{"value":null,"module":"B2"},{"value":null,"module":"B3"},{"value":null,"module":"B4"},{"value":null,"module":"B5"},{"value":null,"module":"B6"},{"value":null,"module":"B7"},{"value":"4,43E-02","module":"C1"},{"value":"1,42E-01","module":"C2"},{"value":"1,42E-01","module":"C3"},{"value":"3,70E-01","module":"C4"},{"value":null,"module":"D"}]},{"parameter":"PENRE","unit":"MJ","values":[{"value":"1,45E+02","module":"A1"},{"value":"2,65E+01","module":"A2"},{"value":"9,64E+00","module":"A3"},{"value":"1,98E+01","module":"A4"},{"value":"3,89E+00","module":"A5"},{"value":null,"module":"B1"},{"value":null,"module":"B2"},{"value":null,"module":"B3"},{"value":null,"module":"B4"},{"value":null,"module":"B5"},{"value":null,"module":"B6"},{"value":null,"module":"B7"},{"value":"7,77E+00","module":"C1"},{"value":"8,07E+00","module":"C2"},{"value":"2,30E-02","module":"C3"},{"value":"1,03E+01","module":"C4"},{"value":null,"module":"D"}]},{"parameter":"PENRM","unit":"MJ","values":[{"value":"1,24E+01","module":"A1"},{"value":"0,0E+00","module":"A2"},{"value":"0,0E+00","module":"A3"},{"value":"0,0E+00","module":"A4"},{"value":"0,0E+00","module":"A5"},{"value":null,"module":"B1"},{"value":null,"module":"B2"},{"value":null,"module":"B3"},{"value":null,"module":"B4"},{"value":null,"module":"B5"},{"value":null,"module":"B6"},{"value":null,"module":"B7"},{"value":"0,0E+00","module":"C1"},{"value":"0,0E+00","module":"C2"},{"value":"0,0E+00","module":"C3"},{"value":"0,0E+00","module":"C4"},{"value":null,"module":"D"}]},{"parameter":"PENRT","unit":"MJ","values":[{"value":"1,58E+02","module":"A1"},{"value":"2,65E+01","module":"A2"},{"value":"9,64E+00","module":"A3"},{"value":"1,98E+01","module":"A4"},{"value":"3,89E+00","module":"A5"},{"value":null,"module":"B1"},{"value":null,"module":"B2"},{"value":null,"module":"B3"},{"value":null,"module":"B4"},{"value":null,"module":"B5"},{"value":null,"module":"B6"},{"value":null,"module":"B7"},{"value":"7,77E+00","module":"C1"},{"value":"8,07E+00","module":"C2"},{"value":"2,30E-02","module":"C3"},{"value":"1,03E+01","module":"C4"},{"value":null,"module":"D"}]},{"parameter":"SM","unit":"kg","values":[{"value":"1,02E+01","module":"A1"},{"value":"0,0E+00","module":"A2"},{"value":"0,0E+00","module":"A3"},{"value":"0,0E+00","module":"A4"},{"value":"0,0E+00","module":"A5"},{"value":null,"module":"B1"},{"value":null,"module":"B2"},{"value":null,"module":"B3"},{"value":null,"module":"B4"},{"value":null,"module":"B5"},{"value":null,"module":"B6"},{"value":null,"module":"B7"},{"value":"0,0E+00","module":"C1"},{"value":"0,0E+00","module":"C2"},{"value":"0,0E+00","module":"C3"},{"value":"0,0E+00","module":"C4"},{"value":null,"module":"D"}]},{"parameter":"RSF","unit":"MJ","values":[{"value":"4,33E+01","module":"A1"},{"value":"0,0E+00","module":"A2"},{"value":"1,15E-03","module":"A3"},{"value":"0,0E+00","module":"A4"},{"value":"0,0E+00","module":"A5"},{"value":null,"module":"B1"},{"value":null,"module":"B2"},{"value":null,"module":"B3"},{"value":null,"module":"B4"},{"value":null,"module":"B5"},{"value":null,"module":"B6"},{"value":null,"module":"B7"},{"value":"0,0E+00","module":"C1"},{"value":"0,0E+00","module":"C2"},{"value":"0,0E+00","module":"C3"},{"value":"0,0E+00","module":"C4"},{"value":null,"module":"D"}]},{"parameter":"NRSF","unit":"MJ","values":[{"value":"5,32E+01","module":"A1"},{"value":"0,0E+00","module":"A2"},{"value":"0,0E+00","module":"A3"},{"value":"0,0E+00","module":"A4"},{"value":"0,0E+00","module":"A5"},{"value":null,"module":"B1"},{"value":null,"module":"B2"},{"value":null,"module":"B3"},{"value":null,"module":"B4"},{"value":null,"module":"B5"},{"value":null,"module":"B6"},{"value":null,"module":"B7"},{"value":"0,0E+00","module":"C1"},{"value":"0,0E+00","module":"C2"},{"value":"0,0E+00","module":"C3"},{"value":"0,0E+00","module":"C4"},{"value":null,"module":"D"}]},{"parameter":"FW","unit":"m3","values":[{"value":"1,51E+00","module":"A1"},{"value":"6,28E-03","module":"A2"},{"value":"1,29E-03","module":"A3"},{"value":"1,96E-03","module":"A4"},{"value":"4,09E-04","module":"A5"},{"value":null,"module":"B1"},{"value":null,"module":"B2"},{"value":null,"module":"B3"},{"value":null,"module":"B4"},{"value":null,"module":"B5"},{"value":null,"module":"B6"},{"value":null,"module":"B7"},{"value":"8,18E-04","module":"C1"},{"value":"1,91E-03","module":"C2"},{"value":"9,46E-06","module":"C3"},{"value":"6,39E-03","module":"C4"},{"value":null,"module":"D"}]}],"end_of_life_waste":[{"parameter":"HWD","unit":"kg","values":[{"value":"1,76E-01","module":"A1"},{"value":"2,00E-05","module":"A2"},{"value":"5,03E-06","module":"A3"},{"value":"4,30E-06","module":"A4"},{"value":"1,73E-06","module":"A5"},{"value":null,"module":"B1"},{"value":null,"module":"B2"},{"value":null,"module":"B3"},{"value":null,"module":"B4"},{"value":null,"module":"B5"},{"value":null,"module":"B6"},{"value":null,"module":"B7"},{"value":"3,47E-06","module":"C1"},{"value":"4,30E-06","module":"C2"},{"value":"5,67E-08","module":"C3"},{"value":"2,13E-05","module":"C4"},{"value":null,"module":"D"}]},{"parameter":"NHWD","unit":"kg","values":[{"value":"3,79E+00","module":"A1"},{"value":"1,01E+00","module":"A2"},{"value":"1,08E-01","module":"A3"},{"value":"7,53E-01","module":"A4"},{"value":"1,86E-02","module":"A5"},{"value":null,"module":"B1"},{"value":null,"module":"B2"},{"value":null,"module":"B3"},{"value":null,"module":"B4"},{"value":null,"module":"B5"},{"value":null,"module":"B6"},{"value":null,"module":"B7"},{"value":"3,72E-02","module":"C1"},{"value":"7,38E-01","module":"C2"},{"value":"1,74E-03","module":"C3"},{"value":"1,89E+01","module":"C4"},{"value":null,"module":"D"}]},{"parameter":"RWD","unit":"kg","values":[{"value":"4,07E-03","module":"A1"},{"value":"1,75E-04","module":"A2"},{"value":"6,63E-05","module":"A3"},{"value":"5,65E-05","module":"A4"},{"value":"2,69E-05","module":"A5"},{"value":null,"module":"B1"},{"value":null,"module":"B2"},{"value":null,"module":"B3"},{"value":null,"module":"B4"},{"value":null,"module":"B5"},{"value":null,"module":"B6"},{"value":null,"module":"B7"},{"value":"5,38E-05","module":"C1"},{"value":"5,65E-05","module":"C2"},{"value":"1,69E-07","module":"C3"},{"value":"5,96E-05","module":"C4"},{"value":null,"module":"D"}]}],"end_of_life_flow":[{"parameter":"CRU","unit":"kg","values":[{"value":"0,0E+00","module":"A1"},{"value":"0,0E+00","module":"A2"},{"value":"0,0E+00","module":"A3"},{"value":"0,0E+00","module":"A4"},{"value":"0,0E+00","module":"A5"},{"value":null,"module":"B1"},{"value":null,"module":"B2"},{"value":null,"module":"B3"},{"value":null,"module":"B4"},{"value":null,"module":"B5"},{"value":null,"module":"B6"},{"value":null,"module":"B7"},{"value":"0,0E+00","module":"C1"},{"value":"0,0E+00","module":"C2"},{"value":"0,0E+00","module":"C3"},{"value":"0,0E+00","module":"C4"},{"value":null,"module":"D"}]},{"parameter":"MFR","unit":"kg","values":[{"value":"2,52E-01","module":"A1"},{"value":"0,0E+00","module":"A2"},{"value":"0,0E+00","module":"A3"},{"value":"0,0E+00","module":"A4"},{"value":"0,0E+00","module":"A5"},{"value":null,"module":"B1"},{"value":null,"module":"B2"},{"value":null,"module":"B3"},{"value":null,"module":"B4"},{"value":null,"module":"B5"},{"value":null,"module":"B6"},{"value":null,"module":"B7"},{"value":"0,0E+00","module":"C1"},{"value":"0,0E+00","module":"C2"},{"value":"0,0E+00","module":"C3"},{"value":"0,0E+00","module":"C4"},{"value":null,"module":"D"}]},{"parameter":"MER","unit":"kg","values":[{"value":"6,78E-03","module":"A1"},{"value":"0,0E+00","module":"A2"},{"value":"0,0E+00","module":"A3"},{"value":"0,0E+00","module":"A4"},{"value":"0,0E+00","module":"A5"},{"value":null,"module":"B1"},{"value":null,"module":"B2"},{"value":null,"module":"B3"},{"value":null,"module":"B4"},{"value":null,"module":"B5"},{"value":null,"module":"B6"},{"value":null,"module":"B7"},{"value":"0,0E+00","module":"C1"},{"value":"0,0E+00","module":"C2"},{"value":"0,0E+00","module":"C3"},{"value":"0,0E+00","module":"C4"},{"value":null,"module":"D"}]},{"parameter":"EEE","unit":"MJ","values":[{"value":"0,0E+00","module":"A1"},{"value":"0,0E+00","module":"A2"},{"value":"0,0E+00","module":"A3"},{"value":"0,0E+00","module":"A4"},{"value":"0,0E+00","module":"A5"},{"value":null,"module":"B1"},{"value":null,"module":"B2"},{"value":null,"module":"B3"},{"value":null,"module":"B4"},{"value":null,"module":"B5"},{"value":null,"module":"B6"},{"value":null,"module":"B7"},{"value":"0,0E+00","module":"C1"},{"value":"0,0E+00","module":"C2"},{"value":"0,0E+00","module":"C3"},{"value":"0,0E+00","module":"C4"},{"value":null,"module":"D"}]},{"parameter":"EET","unit":"MJ","values":[{"value":"0,0E+00","module":"A1"},{"value":"0,0E+00","module":"A2"},{"value":"0,0E+00","module":"A3"},{"value":"0,0E+00","module":"A4"},{"value":"0,0E+00","module":"A5"},{"value":null,"module":"B1"},{"value":null,"module":"B2"},{"value":null,"module":"B3"},{"value":null,"module":"B4"},{"value":null,"module":"B5"},{"value":null,"module":"B6"},{"value":null,"module":"B7"},{"value":"0,0E+00","module":"C1"},{"value":"0,0E+00","module":"C2"},{"value":"0,0E+00","module":"C3"},{"value":"0,0E+00","module":"C4"},{"value":null,"module":"D"}]}]}