{"product_name":"Velde Asfalt Ska 16 Pellets","epd_id":"NEPD-5878-5155-NO","compliance":["EN 15804+A2","ISO 14025","ISO 21930"],"producer_name":"Velde Produksjon AS","environmental_impact":[{"parameter":"GWP-total","unit":"kg CO2-eq.","values":[{"value":"1,43E+01","module":"A1"},{"value":"1,43E+01","module":"A2"},{"value":"7,59E+00","module":"A3"},{"value":"8,72E-02","module":"A4"},{"value":"1,77E+00","module":"A5"},{"value":"1,43E+00","module":"C1"},{"value":"5,84E+00","module":"C2"},{"value":"8,46E-01","module":"C3"},{"value":"0,0E+00","module":"C4"},{"value":"-3,11E+01","module":"D"}]},{"parameter":"GWP-fossil","unit":"kg CO2-eq.","values":[{"value":"1,44E+01","module":"A1"},{"value":"1,43E+01","module":"A2"},{"value":"7,55E+00","module":"A3"},{"value":"8,71E-02","module":"A4"},{"value":"1,77E+00","module":"A5"},{"value":"1,43E+00","module":"C1"},{"value":"5,83E+00","module":"C2"},{"value":"8,46E-01","module":"C3"},{"value":"0,0E+00","module":"C4"},{"value":"-3,11E+01","module":"D"}]},{"parameter":"GWP-biogenic","unit":"kg CO2-eq.","values":[{"value":"-1,29E-01","module":"A1"},{"value":"2,59E-03","module":"A2"},{"value":"1,88E-02","module":"A3"},{"value":"6,60E-05","module":"A4"},{"value":"1,22E-03","module":"A5"},{"value":"4,81E-04","module":"C1"},{"value":"0,0E+00","module":"C2"},{"value":"1,59E-04","module":"C3"},{"value":"0,0E+00","module":"C4"},{"value":"0,0E+00","module":"D"}]},{"parameter":"GWP-luluc","unit":"kg CO2-eq.","values":[{"value":"8,41E-03","module":"A1"},{"value":"2,16E-03","module":"A2"},{"value":"1,46E-02","module":"A3"},{"value":"2,65E-05","module":"A4"},{"value":"4,12E-04","module":"A5"},{"value":"1,19E-04","module":"C1"},{"value":"2,04E-03","module":"C2"},{"value":"6,69E-05","module":"C3"},{"value":"0,0E+00","module":"C4"},{"value":"-2,48E-02","module":"D"}]},{"parameter":"ODP","unit":"kg CFC 11-eq.","values":[{"value":"1,39E-06","module":"A1"},{"value":"3,09E-06","module":"A2"},{"value":"1,10E-06","module":"A3"},{"value":"2,10E-08","module":"A4"},{"value":"3,15E-07","module":"A5"},{"value":"3,09E-07","module":"C1"},{"value":"1,30E-06","module":"C2"},{"value":"1,84E-07","module":"C3"},{"value":"0,0E+00","module":"C4"},{"value":"-4,58E-05","module":"D"}]},{"parameter":"AP","unit":"mol H+-eq.","values":[{"value":"2,38E-01","module":"A1"},{"value":"3,95E-01","module":"A2"},{"value":"1,10E-01","module":"A3"},{"value":"2,80E-04","module":"A4"},{"value":"1,70E-02","module":"A5"},{"value":"1,50E-02","module":"C1"},{"value":"2,38E-02","module":"C2"},{"value":"8,88E-03","module":"C3"},{"value":"0,0E+00","module":"C4"},{"value":"-3,13E-01","module":"D"}]},{"parameter":"POCP","unit":"kg NMVOC-eq.","values":[{"value":"2,18E-01","module":"A1"},{"value":"2,59E-01","module":"A2"},{"value":"1,28E-01","module":"A3"},{"value":"2,69E-04","module":"A4"},{"value":"2,06E-02","module":"A5"},{"value":"1,99E-02","module":"C1"},{"value":"2,39E-02","module":"C2"},{"value":"1,18E-02","module":"C3"},{"value":"0,0E+00","module":"C4"},{"value":"-3,72E-01","module":"D"}]},{"parameter":"ADPE","unit":"kg Sb-eq.","values":[{"value":"2,26E-04","module":"A1"},{"value":"5,56E-05","module":"A2"},{"value":"7,13E-05","module":"A3"},{"value":"1,55E-06","module":"A4"},{"value":"5,22E-06","module":"A5"},{"value":"2,31E-06","module":"C1"},{"value":"1,58E-04","module":"C2"},{"value":"1,30E-06","module":"C3"},{"value":"0,0E+00","module":"C4"},{"value":"-2,76E-04","module":"D"}]},{"parameter":"ADPF","unit":"MJ","values":[{"value":"2,26E+03","module":"A1"},{"value":"1,89E+02","module":"A2"},{"value":"1,11E+02","module":"A3"},{"value":"1,41E+00","module":"A4"},{"value":"1,28E+02","module":"A5"},{"value":"1,97E+01","module":"C1"},{"value":"8,80E+01","module":"C2"},{"value":"1,17E+01","module":"C3"},{"value":"0,0E+00","module":"C4"},{"value":"-2,92E+03","module":"D"}]},{"parameter":"WDP","unit":"m3 world-eq.","values":[{"value":"2,07E+03","module":"A1"},{"value":"5,51E+01","module":"A2"},{"value":"2,05E+03","module":"A3"},{"value":"1,08E+00","module":"A4"},{"value":"1,50E+01","module":"A5"},{"value":"5,42E+00","module":"C1"},{"value":"8,39E+01","module":"C2"},{"value":"2,48E+00","module":"C3"},{"value":"0,0E+00","module":"C4"},{"value":"-2,37E+04","module":"D"}]},{"parameter":"EP-freshwater","unit":"kg P-eq.","values":[{"value":"2,56E-04","module":"A1"},{"value":"3,48E-05","module":"A2"},{"value":"3,42E-04","module":"A3"},{"value":"6,93E-07","module":"A4"},{"value":"1,63E-05","module":"A5"},{"value":"5,53E-06","module":"C1"},{"value":"4,59E-05","module":"C2"},{"value":"3,09E-06","module":"C3"},{"value":"0,0E+00","module":"C4"},{"value":"-6,50E-04","module":"D"}]},{"parameter":"EP-marine","unit":"kg N-eq.","values":[{"value":"6,96E-02","module":"A1"},{"value":"8,96E-02","module":"A2"},{"value":"4,58E-02","module":"A3"},{"value":"6,14E-05","module":"A4"},{"value":"6,56E-03","module":"A5"},{"value":"6,60E-03","module":"C1"},{"value":"7,07E-03","module":"C2"},{"value":"3,92E-03","module":"C3"},{"value":"0,0E+00","module":"C4"},{"value":"-5,98E-02","module":"D"}]},{"parameter":"EP-terrestrial","unit":"mol N-eq.","values":[{"value":"9,67E-01","module":"A1"},{"value":"1,00E+00","module":"A2"},{"value":"5,14E-01","module":"A3"},{"value":"6,85E-04","module":"A4"},{"value":"7,23E-02","module":"A5"},{"value":"7,24E-02","module":"C1"},{"value":"7,80E-02","module":"C2"},{"value":"4,30E-02","module":"C3"},{"value":"0,0E+00","module":"C4"},{"value":"-6,78E-01","module":"D"}]},{"parameter":"GWP-IOBC","unit":"kg CO2-eq.","values":[{"value":"1,31E+01","module":"A1"},{"value":"1,42E+01","module":"A2"},{"value":"7,68E+00","module":"A3"},{"value":"8,67E-02","module":"A4"},{"value":"1,71E+00","module":"A5"},{"value":"1,35E+00","module":"C1"},{"value":"5,81E+00","module":"C2"},{"value":"8,02E-01","module":"C3"},{"value":"0,0E+00","module":"C4"},{"value":"-3,03E+01","module":"D"}]}],"additional_environmental_impact":[{"parameter":"PM","unit":"disease incidence","values":[{"value":"1,54E-06","module":"A1"},{"value":"5,23E-07","module":"A2"},{"value":"5,42E-06","module":"A3"},{"value":"7,00E-09","module":"A4"},{"value":"3,39E-07","module":"A5"},{"value":"3,95E-07","module":"C1"},{"value":"3,85E-07","module":"C2"},{"value":"2,35E-07","module":"C3"},{"value":"0,0E+00","module":"C4"},{"value":"-1,98E-06","module":"D"}]},{"parameter":"ETP-fw","unit":"CTUe","values":[{"value":"8,82E+03","module":"A1"},{"value":"9,59E+01","module":"A2"},{"value":"7,15E+02","module":"A3"},{"value":"1,03E+00","module":"A4"},{"value":"3,64E+01","module":"A5"},{"value":"1,08E+01","module":"C1"},{"value":"6,48E+01","module":"C2"},{"value":"6,39E+00","module":"C3"},{"value":"0,0E+00","module":"C4"},{"value":"-1,86E+03","module":"D"}]},{"parameter":"HTP-c","unit":"CTUh","values":[{"value":"1,09E-08","module":"A1"},{"value":"1,07E-09","module":"A2"},{"value":"9,79E-09","module":"A3"},{"value":"0,0E+00","module":"A4"},{"value":"7,50E-10","module":"A5"},{"value":"4,17E-10","module":"C1"},{"value":"0,0E+00","module":"C2"},{"value":"0,0E+00","module":"C3"},{"value":"0,0E+00","module":"C4"},{"value":"-1,82E-08","module":"D"}]},{"parameter":"HTP-nc","unit":"CTUh","values":[{"value":"1,88E-07","module":"A1"},{"value":"3,30E-08","module":"A2"},{"value":"2,75E-07","module":"A3"},{"value":"1,00E-09","module":"A4"},{"value":"1,42E-08","module":"A5"},{"value":"1,01E-08","module":"C1"},{"value":"7,00E-08","module":"C2"},{"value":"6,30E-09","module":"C3"},{"value":"0,0E+00","module":"C4"},{"value":"-4,56E-07","module":"D"}]},{"parameter":"SQP","unit":"unitless","values":[{"value":"4,17E+02","module":"A1"},{"value":"4,35E+01","module":"A2"},{"value":"1,08E+03","module":"A3"},{"value":"1,62E+00","module":"A4"},{"value":"2,07E+01","module":"A5"},{"value":"2,51E+00","module":"C1"},{"value":"6,07E+01","module":"C2"},{"value":"1,49E+00","module":"C3"},{"value":"0,0E+00","module":"C4"},{"value":"-6,58E+02","module":"D"}]},{"parameter":"IRP","unit":"kBq U235-eq.","values":[{"value":"2,14E-01","module":"A1"},{"value":"8,26E-01","module":"A2"},{"value":"7,23E-01","module":"A3"},{"value":"6,18E-03","module":"A4"},{"value":"7,64E-02","module":"A5"},{"value":"8,47E-02","module":"C1"},{"value":"3,85E-01","module":"C2"},{"value":"5,01E-02","module":"C3"},{"value":"0,0E+00","module":"C4"},{"value":"-1,47E+01","module":"D"}]}],"resource_use":[{"parameter":"PERE","unit":"MJ","values":[{"value":"-2,12E+01","module":"A1"},{"value":"8,81E-01","module":"A2"},{"value":"2,24E+02","module":"A3"},{"value":"1,78E-02","module":"A4"},{"value":"4,40E-01","module":"A5"},{"value":"1,16E-01","module":"C1"},{"value":"1,24E+00","module":"C2"},{"value":"6,32E-02","module":"C3"},{"value":"0,0E+00","module":"C4"},{"value":"-1,62E+02","module":"D"}]},{"parameter":"PERM","unit":"MJ","values":[{"value":"4,22E+01","module":"A1"},{"value":"0,0E+00","module":"A2"},{"value":"0,0E+00","module":"A3"},{"value":"0,0E+00","module":"A4"},{"value":"0,0E+00","module":"A5"},{"value":"0,0E+00","module":"C1"},{"value":"0,0E+00","module":"C2"},{"value":"0,0E+00","module":"C3"},{"value":"0,0E+00","module":"C4"},{"value":"0,0E+00","module":"D"}]},{"parameter":"PERT","unit":"MJ","values":[{"value":"2,10E+01","module":"A1"},{"value":"8,81E-01","module":"A2"},{"value":"2,24E+02","module":"A3"},{"value":"1,78E-02","module":"A4"},{"value":"4,40E-01","module":"A5"},{"value":"1,16E-01","module":"C1"},{"value":"1,24E+00","module":"C2"},{"value":"6,32E-02","module":"C3"},{"value":"0,0E+00","module":"C4"},{"value":"-1,62E+02","module":"D"}]},{"parameter":"PENRE","unit":"MJ","values":[{"value":"3,47E+02","module":"A1"},{"value":"1,89E+02","module":"A2"},{"value":"1,12E+02","module":"A3"},{"value":"1,43E+00","module":"A4"},{"value":"3,20E+01","module":"A5"},{"value":"1,96E+01","module":"C1"},{"value":"8,86E+01","module":"C2"},{"value":"1,17E+01","module":"C3"},{"value":"0,0E+00","module":"C4"},{"value":"-2,92E+03","module":"D"}]},{"parameter":"PENRM","unit":"MJ","values":[{"value":"2,27E+03","module":"A1"},{"value":"0,0E+00","module":"A2"},{"value":"0,0E+00","module":"A3"},{"value":"0,0E+00","module":"A4"},{"value":"9,60E+01","module":"A5"},{"value":"0,0E+00","module":"C1"},{"value":"0,0E+00","module":"C2"},{"value":"0,0E+00","module":"C3"},{"value":"0,0E+00","module":"C4"},{"value":"0,0E+00","module":"D"}]},{"parameter":"PENRT","unit":"MJ","values":[{"value":"2,27E+03","module":"A1"},{"value":"1,89E+02","module":"A2"},{"value":"1,12E+02","module":"A3"},{"value":"1,43E+00","module":"A4"},{"value":"1,28E+02","module":"A5"},{"value":"1,96E+01","module":"C1"},{"value":"8,86E+01","module":"C2"},{"value":"1,17E+01","module":"C3"},{"value":"0,0E+00","module":"C4"},{"value":"-2,92E+03","module":"D"}]},{"parameter":"SM","unit":"kg","values":[{"value":"1,92E+02","module":"A1"},{"value":"2,74E-02","module":"A2"},{"value":"1,49E-01","module":"A3"},{"value":"4,88E-04","module":"A4"},{"value":"8,20E-03","module":"A5"},{"value":"9,91E-03","module":"C1"},{"value":"3,53E-02","module":"C2"},{"value":"5,74E-03","module":"C3"},{"value":"0,0E+00","module":"C4"},{"value":"-6,16E+01","module":"D"}]},{"parameter":"RSF","unit":"MJ","values":[{"value":"1,23E-01","module":"A1"},{"value":"3,96E-02","module":"A2"},{"value":"5,09E-01","module":"A3"},{"value":"6,23E-04","module":"A4"},{"value":"1,31E-02","module":"A5"},{"value":"3,38E-03","module":"C1"},{"value":"4,45E-02","module":"C2"},{"value":"1,56E-03","module":"C3"},{"value":"0,0E+00","module":"C4"},{"value":"-1,77E+00","module":"D"}]},{"parameter":"NRSF","unit":"MJ","values":[{"value":"-4,24E-03","module":"A1"},{"value":"1,23E-01","module":"A2"},{"value":"1,30E-01","module":"A3"},{"value":"2,09E-03","module":"A4"},{"value":"3,11E-02","module":"A5"},{"value":"3,92E-02","module":"C1"},{"value":"1,59E-01","module":"C2"},{"value":"2,29E-02","module":"C3"},{"value":"0,0E+00","module":"C4"},{"value":"-7,36E-01","module":"D"}]},{"parameter":"FW","unit":"m3","values":[{"value":"1,70E-01","module":"A1"},{"value":"5,00E-03","module":"A2"},{"value":"2,38E-01","module":"A3"},{"value":"1,61E-04","module":"A4"},{"value":"8,99E-03","module":"A5"},{"value":"1,31E-02","module":"C1"},{"value":"9,28E-03","module":"C2"},{"value":"6,02E-04","module":"C3"},{"value":"0,0E+00","module":"C4"},{"value":"-1,44E+00","module":"D"}]}],"end_of_life_waste":[{"parameter":"HWD","unit":"kg","values":[{"value":"2,18E-02","module":"A1"},{"value":"5,32E-03","module":"A2"},{"value":"1,74E-01","module":"A3"},{"value":"7,74E-05","module":"A4"},{"value":"1,03E-03","module":"A5"},{"value":"5,92E-04","module":"C1"},{"value":"4,48E-03","module":"C2"},{"value":"3,44E-04","module":"C3"},{"value":"0,0E+00","module":"C4"},{"value":"-1,17E+00","module":"D"}]},{"parameter":"NHWD","unit":"kg","values":[{"value":"8,96E-01","module":"A1"},{"value":"1,84E+00","module":"A2"},{"value":"1,28E+00","module":"A3"},{"value":"1,23E-01","module":"A4"},{"value":"5,08E-02","module":"A5"},{"value":"2,41E-02","module":"C1"},{"value":"4,20E+00","module":"C2"},{"value":"1,38E-02","module":"C3"},{"value":"0,0E+00","module":"C4"},{"value":"-3,79E+00","module":"D"}]},{"parameter":"RWD","unit":"kg","values":[{"value":"2,46E-02","module":"A1"},{"value":"1,34E-03","module":"A2"},{"value":"7,25E-04","module":"A3"},{"value":"9,66E-06","module":"A4"},{"value":"1,35E-03","module":"A5"},{"value":"1,37E-04","module":"C1"},{"value":"5,98E-04","module":"C2"},{"value":"8,12E-05","module":"C3"},{"value":"0,0E+00","module":"C4"},{"value":"-2,15E-02","module":"D"}]}],"end_of_life_flow":[{"parameter":"CRU","unit":"kg","values":[{"value":"0,0E+00","module":"A1"},{"value":"0,0E+00","module":"A2"},{"value":"0,0E+00","module":"A3"},{"value":"0,0E+00","module":"A4"},{"value":"0,0E+00","module":"A5"},{"value":"0,0E+00","module":"C1"},{"value":"0,0E+00","module":"C2"},{"value":"0,0E+00","module":"C3"},{"value":"0,0E+00","module":"C4"},{"value":"0,0E+00","module":"D"}]},{"parameter":"MFR","unit":"kg","values":[{"value":"1,60E-02","module":"A1"},{"value":"2,45E-02","module":"A2"},{"value":"5,37E-02","module":"A3"},{"value":"6,85E-06","module":"A4"},{"value":"2,04E-04","module":"A5"},{"value":"3,70E-05","module":"C1"},{"value":"4,94E-04","module":"C2"},{"value":"9,00E+02","module":"C3"},{"value":"0,0E+00","module":"C4"},{"value":"-2,62E-01","module":"D"}]},{"parameter":"MER","unit":"kg","values":[{"value":"1,93E-02","module":"A1"},{"value":"3,50E-03","module":"A2"},{"value":"3,40E-02","module":"A3"},{"value":"4,23E-04","module":"A4"},{"value":"7,76E-03","module":"A5"},{"value":"9,72E-03","module":"C1"},{"value":"2,94E-02","module":"C2"},{"value":"1,75E-05","module":"C3"},{"value":"0,0E+00","module":"C4"},{"value":"-1,85E-02","module":"D"}]},{"parameter":"EEE","unit":"MJ","values":[{"value":"3,05E-02","module":"A1"},{"value":"1,84E-03","module":"A2"},{"value":"1,03E-01","module":"A3"},{"value":"7,37E-05","module":"A4"},{"value":"2,42E-04","module":"A5"},{"value":"1,16E-04","module":"C1"},{"value":"3,41E-03","module":"C2"},{"value":"5,99E-05","module":"C3"},{"value":"0,0E+00","module":"C4"},{"value":"-5,90E+00","module":"D"}]},{"parameter":"EET","unit":"MJ","values":[{"value":"4,62E-01","module":"A1"},{"value":"2,77E-02","module":"A2"},{"value":"1,56E+00","module":"A3"},{"value":"1,12E-03","module":"A4"},{"value":"3,67E-03","module":"A5"},{"value":"1,75E-03","module":"C1"},{"value":"5,15E-02","module":"C2"},{"value":"9,07E-04","module":"C3"},{"value":"0,0E+00","module":"C4"},{"value":"-8,94E+01","module":"D"}]}]}