{"product_name":"VELUX Innen-Rollos - Nature Collection","epd_id":"EPD-VEL-20230189-IBA1-EN","compliance":["DIN EN 15804+A2","ISO 14025"],"producer_name":"VELUX Group","environmental_impact":[{"parameter":"GWP-total","unit":"kg CO2-eq","values":[{"value":"8,18E+00","module":"A1-A3"},{"value":"5,83E-01","module":"A5"},{"value":"0,0E+00","module":"C1"},{"value":"2,43E-02","module":"C2"},{"value":"4,03E-02","module":"C3"},{"value":"6,00E-01","module":"C4"},{"value":"-5,30E+00","module":"D"}]},{"parameter":"GWP-fossil","unit":"kg CO2-eq","values":[{"value":"8,74E+00","module":"A1-A3"},{"value":"1,53E-02","module":"A5"},{"value":"0,0E+00","module":"C1"},{"value":"2,43E-02","module":"C2"},{"value":"2,90E-02","module":"C3"},{"value":"6,00E-01","module":"C4"},{"value":"-5,29E+00","module":"D"}]},{"parameter":"GWP-biogenic","unit":"kg CO2-eq","values":[{"value":"-5,79E-01","module":"A1-A3"},{"value":"5,68E-01","module":"A5"},{"value":"0,0E+00","module":"C1"},{"value":"0,0E+00","module":"C2"},{"value":"1,13E-02","module":"C3"},{"value":"0,0E+00","module":"C4"},{"value":"0,0E+00","module":"D"}]},{"parameter":"GWP-luluc","unit":"kg CO2-eq","values":[{"value":"1,95E-02","module":"A1-A3"},{"value":"6,21E-06","module":"A5"},{"value":"0,0E+00","module":"C1"},{"value":"9,88E-06","module":"C2"},{"value":"3,23E-05","module":"C3"},{"value":"1,03E-05","module":"C4"},{"value":"-1,89E-02","module":"D"}]},{"parameter":"ODP","unit":"kg CFC11-eq","values":[{"value":"1,20E-06","module":"A1-A3"},{"value":"3,58E-09","module":"A5"},{"value":"0,0E+00","module":"C1"},{"value":"5,70E-09","module":"C2"},{"value":"1,78E-09","module":"C3"},{"value":"3,56E-09","module":"C4"},{"value":"-1,86E-07","module":"D"}]},{"parameter":"AP","unit":"mol H^(+)-eq","values":[{"value":"5,42E-02","module":"A1-A3"},{"value":"8,65E-05","module":"A5"},{"value":"0,0E+00","module":"C1"},{"value":"1,38E-04","module":"C2"},{"value":"1,11E-04","module":"C3"},{"value":"1,44E-04","module":"C4"},{"value":"-3,30E-02","module":"D"}]},{"parameter":"POCP","unit":"kg NMVOC-eq","values":[{"value":"2,76E-02","module":"A1-A3"},{"value":"9,78E-05","module":"A5"},{"value":"0,0E+00","module":"C1"},{"value":"1,56E-04","module":"C2"},{"value":"1,07E-04","module":"C3"},{"value":"1,67E-04","module":"C4"},{"value":"-1,61E-02","module":"D"}]},{"parameter":"ADPE","unit":"kg Sb-eq","values":[{"value":"2,14E-04","module":"A1-A3"},{"value":"5,11E-08","module":"A5"},{"value":"0,0E+00","module":"C1"},{"value":"8,14E-08","module":"C2"},{"value":"5,05E-08","module":"C3"},{"value":"8,63E-08","module":"C4"},{"value":"4,33E-05","module":"D"}]},{"parameter":"ADPF","unit":"MJ","values":[{"value":"1,12E+02","module":"A1-A3"},{"value":"2,35E-01","module":"A5"},{"value":"0,0E+00","module":"C1"},{"value":"3,74E-01","module":"C2"},{"value":"4,01E-01","module":"C3"},{"value":"1,12E-01","module":"C4"},{"value":"-4,90E+01","module":"D"}]},{"parameter":"WDP","unit":"m^3 world-eq deprived","values":[{"value":"2,88E+00","module":"A1-A3"},{"value":"7,71E-04","module":"A5"},{"value":"0,0E+00","module":"C1"},{"value":"1,23E-03","module":"C2"},{"value":"9,98E-04","module":"C3"},{"value":"6,75E-03","module":"C4"},{"value":"-6,92E-01","module":"D"}]},{"parameter":"EP-freshwater","unit":"kg P-eq","values":[{"value":"3,93E-04","module":"A1-A3"},{"value":"1,12E-07","module":"A5"},{"value":"0,0E+00","module":"C1"},{"value":"1,79E-07","module":"C2"},{"value":"3,76E-06","module":"C3"},{"value":"3,26E-07","module":"C4"},{"value":"-2,06E-04","module":"D"}]},{"parameter":"EP-marine","unit":"kg N-eq","values":[{"value":"9,21E-03","module":"A1-A3"},{"value":"3,11E-05","module":"A5"},{"value":"0,0E+00","module":"C1"},{"value":"4,95E-05","module":"C2"},{"value":"3,55E-05","module":"C3"},{"value":"6,04E-05","module":"C4"},{"value":"-4,93E-03","module":"D"}]},{"parameter":"EP-terrestrial","unit":"mol N-eq","values":[{"value":"9,50E-02","module":"A1-A3"},{"value":"3,42E-04","module":"A5"},{"value":"0,0E+00","module":"C1"},{"value":"5,45E-04","module":"C2"},{"value":"4,03E-04","module":"C3"},{"value":"6,56E-04","module":"C4"},{"value":"-5,43E-02","module":"D"}]}],"additional_environmental_impact":[{"parameter":"PM","unit":"Disease incidence","values":[{"value":"5,71E-07","module":"A1-A3"},{"value":"1,68E-09","module":"A5"},{"value":"0,0E+00","module":"C1"},{"value":"2,68E-09","module":"C2"},{"value":"1,75E-09","module":"C3"},{"value":"9,71E-10","module":"C4"},{"value":"-4,28E-07","module":"D"}]},{"parameter":"ETP-fw","unit":"CTUe","values":[{"value":"2,54E+02","module":"A1-A3"},{"value":"1,86E-01","module":"A5"},{"value":"0,0E+00","module":"C1"},{"value":"2,96E-01","module":"C2"},{"value":"2,36E-01","module":"C3"},{"value":"1,48E+00","module":"C4"},{"value":"-1,05E+02","module":"D"}]},{"parameter":"HTP-c","unit":"CTUh","values":[{"value":"1,33E-08","module":"A1-A3"},{"value":"7,41E-12","module":"A5"},{"value":"0,0E+00","module":"C1"},{"value":"1,18E-11","module":"C2"},{"value":"6,37E-12","module":"C3"},{"value":"1,24E-10","module":"C4"},{"value":"-5,94E-09","module":"D"}]},{"parameter":"HTP-nc","unit":"CTUh","values":[{"value":"2,74E-07","module":"A1-A3"},{"value":"2,14E-10","module":"A5"},{"value":"0,0E+00","module":"C1"},{"value":"3,41E-10","module":"C2"},{"value":"2,07E-10","module":"C3"},{"value":"1,06E-09","module":"C4"},{"value":"-8,82E-08","module":"D"}]},{"parameter":"SQP","unit":"SQP","values":[{"value":"6,29E+01","module":"A1-A3"},{"value":"2,00E-01","module":"A5"},{"value":"0,0E+00","module":"C1"},{"value":"3,19E-01","module":"C2"},{"value":"5,41E-02","module":"C3"},{"value":"3,72E-02","module":"C4"},{"value":"-7,02E+00","module":"D"}]}],"resource_use":[{"parameter":"PERE","unit":"MJ","values":[{"value":"1,61E+01","module":"A1-A3"},{"value":"6,54E+00","module":"A5"},{"value":"0,0E+00","module":"C1"},{"value":"5,28E-03","module":"C2"},{"value":"5,07E-02","module":"C3"},{"value":"9,47E-03","module":"C4"},{"value":"-6,40E+00","module":"D"}]},{"parameter":"PERM","unit":"MJ","values":[{"value":"6,68E+00","module":"A1-A3"},{"value":"-6,53E+00","module":"A5"},{"value":"0,0E+00","module":"C1"},{"value":"0,0E+00","module":"C2"},{"value":"-1,46E-01","module":"C3"},{"value":"0,0E+00","module":"C4"},{"value":"0,0E+00","module":"D"}]},{"parameter":"PERT","unit":"MJ","values":[{"value":"2,28E+01","module":"A1-A3"},{"value":"3,32E-03","module":"A5"},{"value":"0,0E+00","module":"C1"},{"value":"5,28E-03","module":"C2"},{"value":"-9,50E-02","module":"C3"},{"value":"9,47E-03","module":"C4"},{"value":"-6,40E+00","module":"D"}]},{"parameter":"PENRE","unit":"MJ","values":[{"value":"1,04E+02","module":"A1-A3"},{"value":"2,35E-01","module":"A5"},{"value":"0,0E+00","module":"C1"},{"value":"3,74E-01","module":"C2"},{"value":"3,20E-07","module":"C3"},{"value":"7,52E+00","module":"C4"},{"value":"-4,92E+01","module":"D"}]},{"parameter":"PENRM","unit":"MJ","values":[{"value":"7,41E+00","module":"A1-A3"},{"value":"0,0E+00","module":"A5"},{"value":"0,0E+00","module":"C1"},{"value":"0,0E+00","module":"C2"},{"value":"0,0E+00","module":"C3"},{"value":"-7,41E+00","module":"C4"},{"value":"0,0E+00","module":"D"}]},{"parameter":"PENRT","unit":"MJ","values":[{"value":"1,12E+02","module":"A1-A3"},{"value":"2,35E-01","module":"A5"},{"value":"0,0E+00","module":"C1"},{"value":"3,74E-01","module":"C2"},{"value":"3,20E-07","module":"C3"},{"value":"1,12E-01","module":"C4"},{"value":"-4,92E+01","module":"D"}]},{"parameter":"SM","unit":"kg","values":[{"value":"9,25E-01","module":"A1-A3"},{"value":"0,0E+00","module":"A5"},{"value":"0,0E+00","module":"C1"},{"value":"0,0E+00","module":"C2"},{"value":"0,0E+00","module":"C3"},{"value":"0,0E+00","module":"C4"},{"value":"3,42E-01","module":"D"}]},{"parameter":"RSF","unit":"MJ","values":[{"value":"0,0E+00","module":"A1-A3"},{"value":"0,0E+00","module":"A5"},{"value":"0,0E+00","module":"C1"},{"value":"0,0E+00","module":"C2"},{"value":"0,0E+00","module":"C3"},{"value":"0,0E+00","module":"C4"},{"value":"0,0E+00","module":"D"}]},{"parameter":"NRSF","unit":"MJ","values":[{"value":"0,0E+00","module":"A1-A3"},{"value":"0,0E+00","module":"A5"},{"value":"0,0E+00","module":"C1"},{"value":"0,0E+00","module":"C2"},{"value":"0,0E+00","module":"C3"},{"value":"0,0E+00","module":"C4"},{"value":"0,0E+00","module":"D"}]},{"parameter":"FW","unit":"m^3","values":[{"value":"8,76E-02","module":"A1-A3"},{"value":"2,56E-05","module":"A5"},{"value":"0,0E+00","module":"C1"},{"value":"4,07E-05","module":"C2"},{"value":"9,57E-05","module":"C3"},{"value":"3,00E-04","module":"C4"},{"value":"-3,40E-02","module":"D"}]}],"end_of_life_waste":[{"parameter":"HWD","unit":"kg","values":[{"value":"9,67E-03","module":"A1-A3"},{"value":"5,99E-07","module":"A5"},{"value":"0,0E+00","module":"C1"},{"value":"9,53E-07","module":"C2"},{"value":"3,20E-07","module":"C3"},{"value":"4,56E-07","module":"C4"},{"value":"6,64E-04","module":"D"}]},{"parameter":"NHWD","unit":"kg","values":[{"value":"2,04E+00","module":"A1-A3"},{"value":"1,57E-02","module":"A5"},{"value":"0,0E+00","module":"C1"},{"value":"2,51E-02","module":"C2"},{"value":"1,63E-03","module":"C3"},{"value":"1,93E-02","module":"C4"},{"value":"-1,27E+00","module":"D"}]},{"parameter":"RWD","unit":"kg","values":[{"value":"6,05E-04","module":"A1-A3"},{"value":"3,39E-06","module":"A5"},{"value":"0,0E+00","module":"C1"},{"value":"5,40E-06","module":"C2"},{"value":"3,62E-06","module":"C3"},{"value":"7,27E-07","module":"C4"},{"value":"-1,55E-04","module":"D"}]}],"end_of_life_flow":[{"parameter":"CRU","unit":"kg","values":[{"value":"0,0E+00","module":"A1-A3"},{"value":"0,0E+00","module":"A5"},{"value":"0,0E+00","module":"C1"},{"value":"0,0E+00","module":"C2"},{"value":"0,0E+00","module":"C3"},{"value":"0,0E+00","module":"C4"},{"value":"0,0E+00","module":"D"}]},{"parameter":"MFR","unit":"kg","values":[{"value":"1,44E-01","module":"A1-A3"},{"value":"3,86E-01","module":"A5"},{"value":"0,0E+00","module":"C1"},{"value":"0,0E+00","module":"C2"},{"value":"1,15E+00","module":"C3"},{"value":"0,0E+00","module":"C4"},{"value":"0,0E+00","module":"D"}]},{"parameter":"MER","unit":"kg","values":[{"value":"0,0E+00","module":"A1-A3"},{"value":"0,0E+00","module":"A5"},{"value":"0,0E+00","module":"C1"},{"value":"0,0E+00","module":"C2"},{"value":"0,0E+00","module":"C3"},{"value":"0,0E+00","module":"C4"},{"value":"0,0E+00","module":"D"}]},{"parameter":"EEE","unit":"MJ","values":[{"value":"2,00E-02","module":"A1-A3"},{"value":"0,0E+00","module":"A5"},{"value":"0,0E+00","module":"C1"},{"value":"0,0E+00","module":"C2"},{"value":"0,0E+00","module":"C3"},{"value":"9,63E-01","module":"C4"},{"value":"0,0E+00","module":"D"}]},{"parameter":"EET","unit":"MJ","values":[{"value":"3,93E-02","module":"A1-A3"},{"value":"0,0E+00","module":"A5"},{"value":"0,0E+00","module":"C1"},{"value":"0,0E+00","module":"C2"},{"value":"0,0E+00","module":"C3"},{"value":"1,89E+00","module":"C4"},{"value":"0,0E+00","module":"D"}]}]}