{"product_name":"VELUX flat roof window CVP - grid-connected","epd_id":"EPD-VEL-20220138-IBJ1-EN","compliance":["DIN EN 15804+A2","ISO 14025"],"producer_name":"VELUX Group","environmental_impact":[{"parameter":"GWP-total","unit":"kg CO2-eq.","values":[{"value":"2,44E+02","module":"A1-A3"},{"value":"9,23E+00","module":"A5"},{"value":"0,0E+00","module":"B1"},{"value":"5,83E+01","module":"B2"},{"value":"1,36E+02","module":"B6"},{"value":"0,0E+00","module":"C1"},{"value":"6,11E-01","module":"C2"},{"value":"2,97E+00","module":"C3"},{"value":"1,38E+02","module":"C4"},{"value":"-4,56E+01","module":"D"}]},{"parameter":"GWP-fossil","unit":"kg CO2-eq.","values":[{"value":"2,51E+02","module":"A1-A3"},{"value":"1,95E+00","module":"A5"},{"value":"0,0E+00","module":"B1"},{"value":"5,83E+01","module":"B2"},{"value":"1,36E+02","module":"B6"},{"value":"0,0E+00","module":"C1"},{"value":"6,11E-01","module":"C2"},{"value":"2,61E+00","module":"C3"},{"value":"1,38E+02","module":"C4"},{"value":"-4,56E+01","module":"D"}]},{"parameter":"GWP-biogenic","unit":"kg CO2-eq.","values":[{"value":"-7,63E+00","module":"A1-A3"},{"value":"7,27E+00","module":"A5"},{"value":"0,0E+00","module":"B1"},{"value":"0,0E+00","module":"B2"},{"value":"0,0E+00","module":"B6"},{"value":"0,0E+00","module":"C1"},{"value":"0,0E+00","module":"C2"},{"value":"3,60E-01","module":"C3"},{"value":"0,0E+00","module":"C4"},{"value":"0,0E+00","module":"D"}]},{"parameter":"GWP-luluc","unit":"kg CO2-eq.","values":[{"value":"2,19E-01","module":"A1-A3"},{"value":"8,66E-05","module":"A5"},{"value":"0,0E+00","module":"B1"},{"value":"2,00E-02","module":"B2"},{"value":"3,39E-01","module":"B6"},{"value":"0,0E+00","module":"C1"},{"value":"2,49E-04","module":"C2"},{"value":"1,96E-03","module":"C3"},{"value":"3,53E-02","module":"C4"},{"value":"-5,41E-02","module":"D"}]},{"parameter":"ODP","unit":"kg CFC11-eq.","values":[{"value":"5,69E-05","module":"A1-A3"},{"value":"4,90E-08","module":"A5"},{"value":"0,0E+00","module":"B1"},{"value":"2,04E-06","module":"B2"},{"value":"6,88E-06","module":"B6"},{"value":"0,0E+00","module":"C1"},{"value":"1,43E-07","module":"C2"},{"value":"1,10E-07","module":"C3"},{"value":"1,18E-05","module":"C4"},{"value":"-3,16E-06","module":"D"}]},{"parameter":"AP","unit":"mol H^(+)-eq.","values":[{"value":"1,21E+00","module":"A1-A3"},{"value":"1,35E-03","module":"A5"},{"value":"0,0E+00","module":"B1"},{"value":"2,21E-01","module":"B2"},{"value":"6,99E-01","module":"B6"},{"value":"0,0E+00","module":"C1"},{"value":"3,46E-03","module":"C2"},{"value":"6,92E-03","module":"C3"},{"value":"1,50E-01","module":"C4"},{"value":"-1,24E-01","module":"D"}]},{"parameter":"POCP","unit":"kg NMVOC-eq.","values":[{"value":"7,38E-01","module":"A1-A3"},{"value":"1,58E-03","module":"A5"},{"value":"0,0E+00","module":"B1"},{"value":"1,09E-01","module":"B2"},{"value":"2,83E-01","module":"B6"},{"value":"0,0E+00","module":"C1"},{"value":"3,92E-03","module":"C2"},{"value":"6,75E-03","module":"C3"},{"value":"1,20E-01","module":"C4"},{"value":"-7,86E-02","module":"D"}]},{"parameter":"ADPE","unit":"kg Sb-eq.","values":[{"value":"5,38E+02","module":"A1-A3"},{"value":"7,18E-07","module":"A5"},{"value":"0,0E+00","module":"B1"},{"value":"4,30E-03","module":"B2"},{"value":"3,29E-04","module":"B6"},{"value":"0,0E+00","module":"C1"},{"value":"2,05E-06","module":"C2"},{"value":"3,11E-06","module":"C3"},{"value":"2,62E-04","module":"C4"},{"value":"-1,24E-04","module":"D"}]},{"parameter":"ADPF","unit":"MJ","values":[{"value":"3,48E+03","module":"A1-A3"},{"value":"3,21E+00","module":"A5"},{"value":"0,0E+00","module":"B1"},{"value":"2,38E+02","module":"B2"},{"value":"2,88E+03","module":"B6"},{"value":"0,0E+00","module":"C1"},{"value":"9,40E+00","module":"C2"},{"value":"2,43E+01","module":"C3"},{"value":"3,23E+02","module":"C4"},{"value":"-6,22E+02","module":"D"}]},{"parameter":"WDP","unit":"m^3 world-eq. deprived","values":[{"value":"9,78E+01","module":"A1-A3"},{"value":"1,31E-02","module":"A5"},{"value":"0,0E+00","module":"B1"},{"value":"9,36E+00","module":"B2"},{"value":"3,21E+01","module":"B6"},{"value":"0,0E+00","module":"C1"},{"value":"3,09E-02","module":"C2"},{"value":"1,11E-01","module":"C3"},{"value":"2,13E+01","module":"C4"},{"value":"-2,88E+00","module":"D"}]},{"parameter":"EP-freshwater","unit":"kg PO4-eq.","values":[{"value":"8,32E-03","module":"A1-A3"},{"value":"1,65E-06","module":"A5"},{"value":"0,0E+00","module":"B1"},{"value":"1,52E-03","module":"B2"},{"value":"1,53E-02","module":"B6"},{"value":"0,0E+00","module":"C1"},{"value":"4,49E-06","module":"C2"},{"value":"2,25E-04","module":"C3"},{"value":"1,03E-03","module":"C4"},{"value":"-3,37E-03","module":"D"}]},{"parameter":"EP-marine","unit":"kg N-eq.","values":[{"value":"2,12E-01","module":"A1-A3"},{"value":"5,05E-04","module":"A5"},{"value":"0,0E+00","module":"B1"},{"value":"1,13E-01","module":"B2"},{"value":"8,96E-02","module":"B6"},{"value":"0,0E+00","module":"C1"},{"value":"1,24E-03","module":"C2"},{"value":"2,25E-03","module":"C3"},{"value":"1,22E-01","module":"C4"},{"value":"-2,18E-02","module":"D"}]},{"parameter":"EP-terrestrial","unit":"mol N-eq.","values":[{"value":"2,29E+00","module":"A1-A3"},{"value":"5,59E-03","module":"A5"},{"value":"0,0E+00","module":"B1"},{"value":"3,33E-01","module":"B2"},{"value":"1,04E+00","module":"B6"},{"value":"0,0E+00","module":"C1"},{"value":"1,37E-02","module":"C2"},{"value":"2,54E-02","module":"C3"},{"value":"4,07E-01","module":"C4"},{"value":"-2,53E-01","module":"D"}]}],"additional_environmental_impact":[{"parameter":"PM","unit":"Disease incidence","values":[{"value":"9,20E-06","module":"A1-A3"},{"value":"1,98E-08","module":"A5"},{"value":"0,0E+00","module":"B1"},{"value":"1,52E-06","module":"B2"},{"value":"1,79E-06","module":"B6"},{"value":"0,0E+00","module":"C1"},{"value":"5,49E-08","module":"C2"},{"value":"1,04E-07","module":"C3"},{"value":"1,50E-06","module":"C4"},{"value":"-1,07E-06","module":"D"}]},{"parameter":"ETP-fw","unit":"CTUe","values":[{"value":"6,17E+03","module":"A1-A3"},{"value":"3,74E+00","module":"A5"},{"value":"0,0E+00","module":"B1"},{"value":"1,97E+03","module":"B2"},{"value":"1,45E+03","module":"B6"},{"value":"0,0E+00","module":"C1"},{"value":"7,45E+00","module":"C2"},{"value":"1,94E+01","module":"C3"},{"value":"4,88E+03","module":"C4"},{"value":"-4,90E+02","module":"D"}]},{"parameter":"HTP-c","unit":"CTUh","values":[{"value":"4,87E-07","module":"A1-A3"},{"value":"3,16E-10","module":"A5"},{"value":"0,0E+00","module":"B1"},{"value":"1,05E-07","module":"B2"},{"value":"3,87E-08","module":"B6"},{"value":"0,0E+00","module":"C1"},{"value":"2,97E-10","module":"C2"},{"value":"4,54E-10","module":"C3"},{"value":"3,34E-08","module":"C4"},{"value":"-5,64E-08","module":"D"}]},{"parameter":"HTP-nc","unit":"CTUh","values":[{"value":"5,60E-06","module":"A1-A3"},{"value":"4,53E-09","module":"A5"},{"value":"0,0E+00","module":"B1"},{"value":"2,08E-06","module":"B2"},{"value":"1,26E-06","module":"B6"},{"value":"0,0E+00","module":"C1"},{"value":"8,57E-09","module":"C2"},{"value":"2,40E-08","module":"C3"},{"value":"1,27E-06","module":"C4"},{"value":"6,55E-08","module":"D"}]},{"parameter":"SQP","unit":"SQP","values":[{"value":"9,26E+02","module":"A1-A3"},{"value":"2,70E+00","module":"A5"},{"value":"0,0E+00","module":"B1"},{"value":"2,89E+02","module":"B2"},{"value":"4,42E+02","module":"B6"},{"value":"0,0E+00","module":"C1"},{"value":"8,02E+00","module":"C2"},{"value":"3,46E+00","module":"C3"},{"value":"2,76E+02","module":"C4"},{"value":"-7,06E+01","module":"D"}]}],"resource_use":[{"parameter":"PERE","unit":"MJ","values":[{"value":"1,81E+02","module":"A1-A3"},{"value":"4,87E-02","module":"A5"},{"value":"0,0E+00","module":"B1"},{"value":"2,21E+01","module":"B2"},{"value":"5,46E+02","module":"B6"},{"value":"0,0E+00","module":"C1"},{"value":"1,33E-01","module":"C2"},{"value":"3,05E+00","module":"C3"},{"value":"2,85E+01","module":"C4"},{"value":"-5,68E+01","module":"D"}]},{"parameter":"PERM","unit":"MJ","values":[{"value":"8,82E+01","module":"A1-A3"},{"value":"-8,35E+01","module":"A5"},{"value":"0,0E+00","module":"B1"},{"value":"0,0E+00","module":"B2"},{"value":"0,0E+00","module":"B6"},{"value":"0,0E+00","module":"C1"},{"value":"0,0E+00","module":"C2"},{"value":"-4,64E+00","module":"C3"},{"value":"0,0E+00","module":"C4"},{"value":"0,0E+00","module":"D"}]},{"parameter":"PERT","unit":"MJ","values":[{"value":"2,69E+02","module":"A1-A3"},{"value":"-8,35E+01","module":"A5"},{"value":"0,0E+00","module":"B1"},{"value":"2,21E+01","module":"B2"},{"value":"5,46E+02","module":"B6"},{"value":"0,0E+00","module":"C1"},{"value":"1,33E-01","module":"C2"},{"value":"-1,59E+00","module":"C3"},{"value":"2,85E+01","module":"C4"},{"value":"-5,68E+01","module":"D"}]},{"parameter":"PENRE","unit":"MJ","values":[{"value":"3,27E+03","module":"A1-A3"},{"value":"2,96E+01","module":"A5"},{"value":"0,0E+00","module":"B1"},{"value":"2,37E+02","module":"B2"},{"value":"2,90E+03","module":"B6"},{"value":"0,0E+00","module":"C1"},{"value":"9,40E+00","module":"C2"},{"value":"2,02E-05","module":"C3"},{"value":"1,19E+03","module":"C4"},{"value":"-6,29E+02","module":"D"}]},{"parameter":"PENRM","unit":"MJ","values":[{"value":"8,92E+02","module":"A1-A3"},{"value":"-2,64E+01","module":"A5"},{"value":"0,0E+00","module":"B1"},{"value":"0,0E+00","module":"B2"},{"value":"0,0E+00","module":"B6"},{"value":"0,0E+00","module":"C1"},{"value":"0,0E+00","module":"C2"},{"value":"0,0E+00","module":"C3"},{"value":"-8,65E+02","module":"C4"},{"value":"0,0E+00","module":"D"}]},{"parameter":"PENRT","unit":"MJ","values":[{"value":"4,16E+03","module":"A1-A3"},{"value":"3,21E+00","module":"A5"},{"value":"0,0E+00","module":"B1"},{"value":"2,37E+02","module":"B2"},{"value":"2,90E+03","module":"B6"},{"value":"0,0E+00","module":"C1"},{"value":"9,40E+00","module":"C2"},{"value":"2,02E-05","module":"C3"},{"value":"3,24E+02","module":"C4"},{"value":"-6,29E+02","module":"D"}]},{"parameter":"SM","unit":"kg","values":[{"value":"1,78E+01","module":"A1-A3"},{"value":"0,0E+00","module":"A5"},{"value":"0,0E+00","module":"B1"},{"value":"1,03E+00","module":"B2"},{"value":"0,0E+00","module":"B6"},{"value":"0,0E+00","module":"C1"},{"value":"0,0E+00","module":"C2"},{"value":"0,0E+00","module":"C3"},{"value":"0,0E+00","module":"C4"},{"value":"-6,65E+00","module":"D"}]},{"parameter":"RSF","unit":"MJ","values":[{"value":"0,0E+00","module":"A1-A3"},{"value":"0,0E+00","module":"A5"},{"value":"0,0E+00","module":"B1"},{"value":"0,0E+00","module":"B2"},{"value":"0,0E+00","module":"B6"},{"value":"0,0E+00","module":"C1"},{"value":"0,0E+00","module":"C2"},{"value":"0,0E+00","module":"C3"},{"value":"0,0E+00","module":"C4"},{"value":"0,0E+00","module":"D"}]},{"parameter":"NRSF","unit":"MJ","values":[{"value":"0,0E+00","module":"A1-A3"},{"value":"0,0E+00","module":"A5"},{"value":"0,0E+00","module":"B1"},{"value":"0,0E+00","module":"B2"},{"value":"0,0E+00","module":"B6"},{"value":"0,0E+00","module":"C1"},{"value":"0,0E+00","module":"C2"},{"value":"0,0E+00","module":"C3"},{"value":"0,0E+00","module":"C4"},{"value":"0,0E+00","module":"D"}]},{"parameter":"FW","unit":"m^3","values":[{"value":"2,27E+00","module":"A1-A3"},{"value":"6,44E-04","module":"A5"},{"value":"0,0E+00","module":"B1"},{"value":"1,46E-01","module":"B2"},{"value":"1,85E+00","module":"B6"},{"value":"0,0E+00","module":"C1"},{"value":"1,02E-03","module":"C2"},{"value":"6,46E-03","module":"C3"},{"value":"4,75E-01","module":"C4"},{"value":"-1,44E-01","module":"D"}]}],"end_of_life_waste":[{"parameter":"HWD","unit":"kg","values":[{"value":"2,08E-02","module":"A1-A3"},{"value":"8,48E-06","module":"A5"},{"value":"0,0E+00","module":"B1"},{"value":"4,22E-03","module":"B2"},{"value":"1,02E-03","module":"B6"},{"value":"0,0E+00","module":"C1"},{"value":"2,40E-05","module":"C2"},{"value":"2,02E-05","module":"C3"},{"value":"5,42E-04","module":"C4"},{"value":"2,35E-04","module":"D"}]},{"parameter":"NHWD","unit":"kg","values":[{"value":"5,40E+01","module":"A1-A3"},{"value":"2,31E-01","module":"A5"},{"value":"0,0E+00","module":"B1"},{"value":"3,41E+02","module":"B2"},{"value":"1,08E+01","module":"B6"},{"value":"0,0E+00","module":"C1"},{"value":"6,30E-01","module":"C2"},{"value":"5,23E-01","module":"C3"},{"value":"3,72E+02","module":"C4"},{"value":"-8,23E+00","module":"D"}]},{"parameter":"RWD","unit":"kg","values":[{"value":"2,01E-02","module":"A1-A3"},{"value":"4,57E-05","module":"A5"},{"value":"0,0E+00","module":"B1"},{"value":"1,83E-03","module":"B2"},{"value":"3,87E-02","module":"B6"},{"value":"0,0E+00","module":"C1"},{"value":"1,36E-04","module":"C2"},{"value":"2,19E-04","module":"C3"},{"value":"2,88E-03","module":"C4"},{"value":"-2,54E-03","module":"D"}]}],"end_of_life_flow":[{"parameter":"CRU","unit":"kg","values":[{"value":"0,0E+00","module":"A1-A3"},{"value":"0,0E+00","module":"A5"},{"value":"0,0E+00","module":"B1"},{"value":"0,0E+00","module":"B2"},{"value":"0,0E+00","module":"B6"},{"value":"0,0E+00","module":"C1"},{"value":"0,0E+00","module":"C2"},{"value":"0,0E+00","module":"C3"},{"value":"0,0E+00","module":"C4"},{"value":"0,0E+00","module":"D"}]},{"parameter":"MFR","unit":"kg","values":[{"value":"8,97E+00","module":"A1-A3"},{"value":"4,98E+00","module":"A5"},{"value":"0,0E+00","module":"B1"},{"value":"2,16E+00","module":"B2"},{"value":"0,0E+00","module":"B6"},{"value":"0,0E+00","module":"C1"},{"value":"0,0E+00","module":"C2"},{"value":"1,15E+01","module":"C3"},{"value":"0,0E+00","module":"C4"},{"value":"0,0E+00","module":"D"}]},{"parameter":"MER","unit":"kg","values":[{"value":"0,0E+00","module":"A1-A3"},{"value":"0,0E+00","module":"A5"},{"value":"0,0E+00","module":"B1"},{"value":"0,0E+00","module":"B2"},{"value":"0,0E+00","module":"B6"},{"value":"0,0E+00","module":"C1"},{"value":"0,0E+00","module":"C2"},{"value":"0,0E+00","module":"C3"},{"value":"0,0E+00","module":"C4"},{"value":"0,0E+00","module":"D"}]},{"parameter":"EEE","unit":"MJ","values":[{"value":"1,12E+00","module":"A1-A3"},{"value":"3,43E+00","module":"A5"},{"value":"0,0E+00","module":"B1"},{"value":"1,21E-01","module":"B2"},{"value":"0,0E+00","module":"B6"},{"value":"0,0E+00","module":"C1"},{"value":"0,0E+00","module":"C2"},{"value":"0,0E+00","module":"C3"},{"value":"1,13E+02","module":"C4"},{"value":"0,0E+00","module":"D"}]},{"parameter":"EET","unit":"MJ","values":[{"value":"2,11E+00","module":"A1-A3"},{"value":"6,75E+00","module":"A5"},{"value":"0,0E+00","module":"B1"},{"value":"2,38E-01","module":"B2"},{"value":"0,0E+00","module":"B6"},{"value":"0,0E+00","module":"C1"},{"value":"0,0E+00","module":"C2"},{"value":"0,0E+00","module":"C3"},{"value":"2,21E+02","module":"C4"},{"value":"0,0E+00","module":"D"}]}]}