{"product_name":"VELUX PUR Dachfenster (zweifachverglasung)","epd_id":"EPD-VEL-20220034-CBE3-EN","compliance":["DIN EN 15804+A2","ISO 14025"],"producer_name":"VELUX Group","environmental_impact":[{"parameter":"GWP-total","unit":"kg CO2-eq.","values":[{"value":"1,05E+02","module":"A1"},{"value":"3,01E+00","module":"A2"},{"value":"1,57E+01","module":"A3"},{"value":"1,84E-03","module":"C1"},{"value":"1,39E-01","module":"C2"},{"value":"2,73E+01","module":"C3"},{"value":"1,06E+00","module":"C4"},{"value":"-3,74E+01","module":"D"}]},{"parameter":"GWP-fossil","unit":"kg CO2-eq.","values":[{"value":"1,24E+02","module":"A1"},{"value":"2,99E+00","module":"A2"},{"value":"1,31E+01","module":"A3"},{"value":"1,82E-03","module":"C1"},{"value":"1,38E-01","module":"C2"},{"value":"1,49E+01","module":"C3"},{"value":"3,09E-01","module":"C4"},{"value":"-3,73E+01","module":"D"}]},{"parameter":"GWP-biogenic","unit":"kg CO2-eq.","values":[{"value":"-1,89E+01","module":"A1"},{"value":"-3,81E-03","module":"A2"},{"value":"2,52E+00","module":"A3"},{"value":"1,55E-05","module":"C1"},{"value":"-1,76E-04","module":"C2"},{"value":"1,24E+01","module":"C3"},{"value":"7,54E-01","module":"C4"},{"value":"-6,58E-02","module":"D"}]},{"parameter":"GWP-luluc","unit":"kg CO2-eq.","values":[{"value":"7,70E-02","module":"A1"},{"value":"2,44E-02","module":"A2"},{"value":"1,85E-02","module":"A3"},{"value":"2,58E-06","module":"C1"},{"value":"1,13E-03","module":"C2"},{"value":"6,25E-04","module":"C3"},{"value":"1,02E-03","module":"C4"},{"value":"-1,42E-02","module":"D"}]},{"parameter":"ODP","unit":"kg CFC11-eq.","values":[{"value":"1,74E-06","module":"A1"},{"value":"3,81E-16","module":"A2"},{"value":"6,46E-11","module":"A3"},{"value":"4,36E-17","module":"C1"},{"value":"1,76E-17","module":"C2"},{"value":"5,61E-09","module":"C3"},{"value":"9,51E-16","module":"C4"},{"value":"-1,03E-13","module":"D"}]},{"parameter":"AP","unit":"mol H^(+)-eq.","values":[{"value":"4,08E-01","module":"A1"},{"value":"9,60E-03","module":"A2"},{"value":"3,94E-02","module":"A3"},{"value":"3,79E-06","module":"C1"},{"value":"4,44E-04","module":"C2"},{"value":"4,93E-03","module":"C3"},{"value":"1,87E-03","module":"C4"},{"value":"-1,24E-01","module":"D"}]},{"parameter":"POCP","unit":"kg NMVOC-eq.","values":[{"value":"2,56E-01","module":"A1"},{"value":"8,65E-03","module":"A2"},{"value":"3,41E-02","module":"A3"},{"value":"2,44E-06","module":"C1"},{"value":"4,00E-04","module":"C2"},{"value":"4,71E-03","module":"C3"},{"value":"1,74E-03","module":"C4"},{"value":"-7,08E-02","module":"D"}]},{"parameter":"ADPE","unit":"kg Sb-eq.","values":[{"value":"2,29E-03","module":"A1"},{"value":"2,27E-07","module":"A2"},{"value":"3,88E-06","module":"A3"},{"value":"5,35E-10","module":"C1"},{"value":"1,05E-08","module":"C2"},{"value":"2,34E-07","module":"C3"},{"value":"2,68E-08","module":"C4"},{"value":"-2,38E-05","module":"D"}]},{"parameter":"ADPF","unit":"MJ","values":[{"value":"1,86E+03","module":"A1"},{"value":"3,97E+01","module":"A2"},{"value":"2,03E+02","module":"A3"},{"value":"3,24E-02","module":"C1"},{"value":"1,84E+00","module":"C2"},{"value":"8,53E+00","module":"C3"},{"value":"4,16E+00","module":"C4"},{"value":"-4,74E+02","module":"D"}]},{"parameter":"WDP","unit":"m^3 world-eq. deprived","values":[{"value":"7,04E+00","module":"A1"},{"value":"2,59E-02","module":"A2"},{"value":"1,25E+00","module":"A3"},{"value":"2,92E-04","module":"C1"},{"value":"1,20E-03","module":"C2"},{"value":"2,82E+00","module":"C3"},{"value":"2,53E-02","module":"C4"},{"value":"-2,49E+00","module":"D"}]},{"parameter":"EP-freshwater","unit":"kg PO4-eq.","values":[{"value":"1,76E-03","module":"A1"},{"value":"8,86E-06","module":"A2"},{"value":"1,36E-04","module":"A3"},{"value":"4,88E-09","module":"C1"},{"value":"4,09E-07","module":"C2"},{"value":"1,42E-05","module":"C3"},{"value":"7,17E-06","module":"C4"},{"value":"-2,37E-05","module":"D"}]},{"parameter":"EP-marine","unit":"kg N-eq.","values":[{"value":"8,05E-02","module":"A1"},{"value":"4,43E-03","module":"A2"},{"value":"1,25E-02","module":"A3"},{"value":"9,00E-07","module":"C1"},{"value":"2,05E-04","module":"C2"},{"value":"1,74E-03","module":"C3"},{"value":"5,37E-04","module":"C4"},{"value":"-2,57E-02","module":"D"}]},{"parameter":"EP-terrestrial","unit":"mol N-eq.","values":[{"value":"9,13E-01","module":"A1"},{"value":"4,95E-02","module":"A2"},{"value":"1,27E-01","module":"A3"},{"value":"9,44E-06","module":"C1"},{"value":"2,29E-03","module":"C2"},{"value":"2,40E-02","module":"C3"},{"value":"5,79E-03","module":"C4"},{"value":"-2,83E-01","module":"D"}]}],"additional_environmental_impact":[{"parameter":"PM","unit":"Disease incidence","values":[{"value":"5,14E-06","module":"A1"},{"value":"5,19E-08","module":"A2"},{"value":"4,50E-07","module":"A3"},{"value":"3,19E-11","module":"C1"},{"value":"2,40E-09","module":"C2"},{"value":"3,85E-08","module":"C3"},{"value":"2,16E-08","module":"C4"},{"value":"-1,25E-06","module":"D"}]},{"parameter":"ETP-fw","unit":"CTUe","values":[{"value":"1,64E+03","module":"A1"},{"value":"2,87E+01","module":"A2"},{"value":"1,22E+02","module":"A3"},{"value":"1,36E-02","module":"C1"},{"value":"1,33E+00","module":"C2"},{"value":"5,07E+00","module":"C3"},{"value":"2,93E+00","module":"C4"},{"value":"-1,80E+02","module":"D"}]},{"parameter":"HTP-c","unit":"CTUh","values":[{"value":"1,51E-06","module":"A1"},{"value":"5,79E-10","module":"A2"},{"value":"6,14E-09","module":"A3"},{"value":"3,86E-13","module":"C1"},{"value":"2,68E-11","module":"C2"},{"value":"2,92E-10","module":"C3"},{"value":"2,76E-10","module":"C4"},{"value":"-2,75E-08","module":"D"}]},{"parameter":"HTP-nc","unit":"CTUh","values":[{"value":"2,22E-06","module":"A1"},{"value":"3,41E-08","module":"A2"},{"value":"5,52E-07","module":"A3"},{"value":"1,45E-11","module":"C1"},{"value":"1,57E-09","module":"C2"},{"value":"2,29E-08","module":"C3"},{"value":"3,00E-08","module":"C4"},{"value":"-2,92E-07","module":"D"}]},{"parameter":"SQP","unit":"SQP","values":[{"value":"1,51E+03","module":"A1"},{"value":"1,36E+01","module":"A2"},{"value":"8,34E+02","module":"A3"},{"value":"1,02E-02","module":"C1"},{"value":"6,30E-01","module":"C2"},{"value":"2,81E+00","module":"C3"},{"value":"8,13E-01","module":"C4"},{"value":"-3,33E+01","module":"D"}]}],"resource_use":[{"parameter":"PERE","unit":"MJ","values":[{"value":"2,05E+02","module":"A1"},{"value":"2,22E+00","module":"A2"},{"value":"1,04E+02","module":"A3"},{"value":"1,49E-02","module":"C1"},{"value":"1,02E-01","module":"C2"},{"value":"1,15E+02","module":"C3"},{"value":"4,64E-01","module":"C4"},{"value":"-9,34E+01","module":"D"}]},{"parameter":"PERM","unit":"MJ","values":[{"value":"1,22E+02","module":"A1"},{"value":"0,0E+00","module":"A2"},{"value":"6,21E+01","module":"A3"},{"value":"0,0E+00","module":"C1"},{"value":"0,0E+00","module":"C2"},{"value":"-1,14E+02","module":"C3"},{"value":"0,0E+00","module":"C4"},{"value":"0,0E+00","module":"D"}]},{"parameter":"PERT","unit":"MJ","values":[{"value":"3,27E+02","module":"A1"},{"value":"2,22E+00","module":"A2"},{"value":"1,66E+02","module":"A3"},{"value":"1,49E-02","module":"C1"},{"value":"1,02E-01","module":"C2"},{"value":"1,66E+00","module":"C3"},{"value":"4,64E-01","module":"C4"},{"value":"-9,34E+01","module":"D"}]},{"parameter":"PENRE","unit":"MJ","values":[{"value":"1,67E+03","module":"A1"},{"value":"3,98E+01","module":"A2"},{"value":"1,89E+02","module":"A3"},{"value":"3,24E-02","module":"C1"},{"value":"1,84E+00","module":"C2"},{"value":"1,48E+02","module":"C3"},{"value":"4,16E+00","module":"C4"},{"value":"-4,75E+02","module":"D"}]},{"parameter":"PENRM","unit":"MJ","values":[{"value":"1,95E+02","module":"A1"},{"value":"0,0E+00","module":"A2"},{"value":"1,44E+01","module":"A3"},{"value":"0,0E+00","module":"C1"},{"value":"0,0E+00","module":"C2"},{"value":"-1,40E+02","module":"C3"},{"value":"0,0E+00","module":"C4"},{"value":"0,0E+00","module":"D"}]},{"parameter":"PENRT","unit":"MJ","values":[{"value":"1,86E+03","module":"A1"},{"value":"3,98E+01","module":"A2"},{"value":"2,03E+02","module":"A3"},{"value":"3,24E-02","module":"C1"},{"value":"1,84E+00","module":"C2"},{"value":"8,53E+00","module":"C3"},{"value":"4,16E+00","module":"C4"},{"value":"-4,75E+02","module":"D"}]},{"parameter":"SM","unit":"kg","values":[{"value":"6,61E+00","module":"A1"},{"value":"0,0E+00","module":"A2"},{"value":"1,37E-03","module":"A3"},{"value":"0,0E+00","module":"C1"},{"value":"0,0E+00","module":"C2"},{"value":"0,0E+00","module":"C3"},{"value":"0,0E+00","module":"C4"},{"value":"0,0E+00","module":"D"}]},{"parameter":"RSF","unit":"MJ","values":[{"value":"0,0E+00","module":"A1"},{"value":"0,0E+00","module":"A2"},{"value":"0,0E+00","module":"A3"},{"value":"0,0E+00","module":"C1"},{"value":"0,0E+00","module":"C2"},{"value":"0,0E+00","module":"C3"},{"value":"0,0E+00","module":"C4"},{"value":"0,0E+00","module":"D"}]},{"parameter":"NRSF","unit":"MJ","values":[{"value":"0,0E+00","module":"A1"},{"value":"0,0E+00","module":"A2"},{"value":"0,0E+00","module":"A3"},{"value":"0,0E+00","module":"C1"},{"value":"0,0E+00","module":"C2"},{"value":"0,0E+00","module":"C3"},{"value":"0,0E+00","module":"C4"},{"value":"0,0E+00","module":"D"}]},{"parameter":"FW","unit":"m^3","values":[{"value":"5,47E-01","module":"A1"},{"value":"2,54E-03","module":"A2"},{"value":"7,95E-02","module":"A3"},{"value":"1,45E-05","module":"C1"},{"value":"1,17E-04","module":"C2"},{"value":"6,64E-02","module":"C3"},{"value":"8,02E-04","module":"C4"},{"value":"-2,02E-01","module":"D"}]}],"end_of_life_waste":[{"parameter":"HWD","unit":"kg","values":[{"value":"3,94E-03","module":"A1"},{"value":"2,00E-09","module":"A2"},{"value":"2,73E-04","module":"A3"},{"value":"8,56E-12","module":"C1"},{"value":"9,26E-11","module":"C2"},{"value":"1,45E-09","module":"C3"},{"value":"4,69E-10","module":"C4"},{"value":"-5,66E-08","module":"D"}]},{"parameter":"NHWD","unit":"kg","values":[{"value":"5,63E+00","module":"A1"},{"value":"5,91E-03","module":"A2"},{"value":"5,03E-01","module":"A3"},{"value":"2,30E-05","module":"C1"},{"value":"2,73E-04","module":"C2"},{"value":"1,63E+01","module":"C3"},{"value":"1,45E+01","module":"C4"},{"value":"-3,24E+00","module":"D"}]},{"parameter":"RWD","unit":"kg","values":[{"value":"3,62E-02","module":"A1"},{"value":"4,81E-05","module":"A2"},{"value":"1,61E-02","module":"A3"},{"value":"4,82E-06","module":"C1"},{"value":"2,22E-06","module":"C2"},{"value":"3,50E-04","module":"C3"},{"value":"3,91E-05","module":"C4"},{"value":"-2,14E-02","module":"D"}]}],"end_of_life_flow":[{"parameter":"CRU","unit":"kg","values":[{"value":"0,0E+00","module":"A1"},{"value":"0,0E+00","module":"A2"},{"value":"0,0E+00","module":"A3"},{"value":"0,0E+00","module":"C1"},{"value":"0,0E+00","module":"C2"},{"value":"0,0E+00","module":"C3"},{"value":"0,0E+00","module":"C4"},{"value":"0,0E+00","module":"D"}]},{"parameter":"MFR","unit":"kg","values":[{"value":"2,94E-02","module":"A1"},{"value":"0,0E+00","module":"A2"},{"value":"2,00E+00","module":"A3"},{"value":"0,0E+00","module":"C1"},{"value":"0,0E+00","module":"C2"},{"value":"1,60E+01","module":"C3"},{"value":"0,0E+00","module":"C4"},{"value":"0,0E+00","module":"D"}]},{"parameter":"MER","unit":"kg","values":[{"value":"0,0E+00","module":"A1"},{"value":"0,0E+00","module":"A2"},{"value":"0,0E+00","module":"A3"},{"value":"0,0E+00","module":"C1"},{"value":"0,0E+00","module":"C2"},{"value":"1,27E+01","module":"C3"},{"value":"0,0E+00","module":"C4"},{"value":"0,0E+00","module":"D"}]},{"parameter":"EEE","unit":"MJ","values":[{"value":"4,23E-02","module":"A1"},{"value":"0,0E+00","module":"A2"},{"value":"0,0E+00","module":"A3"},{"value":"0,0E+00","module":"C1"},{"value":"0,0E+00","module":"C2"},{"value":"0,0E+00","module":"C3"},{"value":"0,0E+00","module":"C4"},{"value":"4,99E+01","module":"D"}]},{"parameter":"EET","unit":"MJ","values":[{"value":"6,17E-02","module":"A1"},{"value":"0,0E+00","module":"A2"},{"value":"0,0E+00","module":"A3"},{"value":"0,0E+00","module":"C1"},{"value":"0,0E+00","module":"C2"},{"value":"0,0E+00","module":"C3"},{"value":"0,0E+00","module":"C4"},{"value":"9,07E+01","module":"D"}]}]}