{"product_name":"VELUX flat roof window CVU - solar-powered","epd_id":"EPD-VEL-20220141-IBJ1-EN","compliance":["DIN EN 15804+A2","ISO 14025"],"producer_name":"VELUX Group","environmental_impact":[{"parameter":"GWP-total","unit":"kg CO2-eq.","values":[{"value":"4,55E+02","module":"A1-A3"},{"value":"2,14E+01","module":"A5"},{"value":"0,0E+00","module":"B1"},{"value":"3,21E+01","module":"B2"},{"value":"0,0E+00","module":"B6"},{"value":"0,0E+00","module":"C1"},{"value":"1,35E+00","module":"C2"},{"value":"3,11E+00","module":"C3"},{"value":"6,45E+01","module":"C4"},{"value":"-1,93E+02","module":"D"}]},{"parameter":"GWP-fossil","unit":"kg CO2-eq.","values":[{"value":"4,87E+02","module":"A1-A3"},{"value":"5,33E+00","module":"A5"},{"value":"0,0E+00","module":"B1"},{"value":"3,21E+01","module":"B2"},{"value":"0,0E+00","module":"B6"},{"value":"0,0E+00","module":"C1"},{"value":"1,34E+00","module":"C2"},{"value":"3,03E+00","module":"C3"},{"value":"4,77E+01","module":"C4"},{"value":"-1,92E+02","module":"D"}]},{"parameter":"GWP-biogenic","unit":"kg CO2-eq.","values":[{"value":"-3,28E+01","module":"A1-A3"},{"value":"1,60E+01","module":"A5"},{"value":"0,0E+00","module":"B1"},{"value":"-1,39E-17","module":"B2"},{"value":"0,0E+00","module":"B6"},{"value":"0,0E+00","module":"C1"},{"value":"0,0E+00","module":"C2"},{"value":"7,65E-02","module":"C3"},{"value":"1,67E+01","module":"C4"},{"value":"0,0E+00","module":"D"}]},{"parameter":"GWP-luluc","unit":"kg CO2-eq.","values":[{"value":"6,77E-01","module":"A1-A3"},{"value":"1,92E-04","module":"A5"},{"value":"0,0E+00","module":"B1"},{"value":"4,27E-02","module":"B2"},{"value":"0,0E+00","module":"B6"},{"value":"0,0E+00","module":"C1"},{"value":"5,47E-04","module":"C2"},{"value":"2,01E-03","module":"C3"},{"value":"3,50E-03","module":"C4"},{"value":"-6,03E-01","module":"D"}]},{"parameter":"ODP","unit":"kg CFC11-eq.","values":[{"value":"7,23E-05","module":"A1-A3"},{"value":"1,08E-07","module":"A5"},{"value":"0,0E+00","module":"B1"},{"value":"5,59E-06","module":"B2"},{"value":"0,0E+00","module":"B6"},{"value":"0,0E+00","module":"C1"},{"value":"3,15E-07","module":"C2"},{"value":"1,15E-07","module":"C3"},{"value":"1,31E-06","module":"C4"},{"value":"-8,08E-06","module":"D"}]},{"parameter":"AP","unit":"mol H^(+)-eq.","values":[{"value":"2,59E+00","module":"A1-A3"},{"value":"3,09E-03","module":"A5"},{"value":"0,0E+00","module":"B1"},{"value":"4,33E-01","module":"B2"},{"value":"0,0E+00","module":"B6"},{"value":"0,0E+00","module":"C1"},{"value":"7,63E-03","module":"C2"},{"value":"7,21E-03","module":"C3"},{"value":"4,27E-02","module":"C4"},{"value":"-1,07E+00","module":"D"}]},{"parameter":"POCP","unit":"kg NMVOC-eq.","values":[{"value":"1,47E+00","module":"A1-A3"},{"value":"3,63E-03","module":"A5"},{"value":"0,0E+00","module":"B1"},{"value":"1,52E-01","module":"B2"},{"value":"0,0E+00","module":"B6"},{"value":"0,0E+00","module":"C1"},{"value":"8,62E-03","module":"C2"},{"value":"7,04E-03","module":"C3"},{"value":"4,70E-02","module":"C4"},{"value":"-5,33E-01","module":"D"}]},{"parameter":"ADPE","unit":"kg Sb-eq.","values":[{"value":"8,98E+02","module":"A1-A3"},{"value":"1,60E-06","module":"A5"},{"value":"0,0E+00","module":"B1"},{"value":"5,48E-03","module":"B2"},{"value":"0,0E+00","module":"B6"},{"value":"0,0E+00","module":"C1"},{"value":"4,50E-06","module":"C2"},{"value":"3,21E-06","module":"C3"},{"value":"2,85E-05","module":"C4"},{"value":"1,22E-03","module":"D"}]},{"parameter":"ADPF","unit":"MJ","values":[{"value":"4,77E+03","module":"A1-A3"},{"value":"7,11E+00","module":"A5"},{"value":"0,0E+00","module":"B1"},{"value":"4,01E+02","module":"B2"},{"value":"0,0E+00","module":"B6"},{"value":"0,0E+00","module":"C1"},{"value":"2,07E+01","module":"C2"},{"value":"2,50E+01","module":"C3"},{"value":"3,99E+01","module":"C4"},{"value":"-1,95E+03","module":"D"}]},{"parameter":"WDP","unit":"m^3 world-eq. deprived","values":[{"value":"1,65E+02","module":"A1-A3"},{"value":"2,98E-02","module":"A5"},{"value":"0,0E+00","module":"B1"},{"value":"3,51E+01","module":"B2"},{"value":"0,0E+00","module":"B6"},{"value":"0,0E+00","module":"C1"},{"value":"6,79E-02","module":"C2"},{"value":"1,35E-01","module":"C3"},{"value":"2,09E+00","module":"C4"},{"value":"-2,21E+01","module":"D"}]},{"parameter":"EP-freshwater","unit":"kg PO4-eq.","values":[{"value":"1,49E-02","module":"A1-A3"},{"value":"3,72E-06","module":"A5"},{"value":"0,0E+00","module":"B1"},{"value":"2,43E-03","module":"B2"},{"value":"0,0E+00","module":"B6"},{"value":"0,0E+00","module":"C1"},{"value":"9,89E-06","module":"C2"},{"value":"2,30E-04","module":"C3"},{"value":"1,06E-04","module":"C4"},{"value":"-8,86E-03","module":"D"}]},{"parameter":"EP-marine","unit":"kg N-eq.","values":[{"value":"4,77E-01","module":"A1-A3"},{"value":"1,17E-03","module":"A5"},{"value":"0,0E+00","module":"B1"},{"value":"3,85E-02","module":"B2"},{"value":"0,0E+00","module":"B6"},{"value":"0,0E+00","module":"C1"},{"value":"2,74E-03","module":"C2"},{"value":"2,35E-03","module":"C3"},{"value":"1,86E-02","module":"C4"},{"value":"-1,62E-01","module":"D"}]},{"parameter":"EP-terrestrial","unit":"mol N-eq.","values":[{"value":"4,86E+00","module":"A1-A3"},{"value":"1,29E-02","module":"A5"},{"value":"0,0E+00","module":"B1"},{"value":"4,13E-01","module":"B2"},{"value":"0,0E+00","module":"B6"},{"value":"0,0E+00","module":"C1"},{"value":"3,02E-02","module":"C2"},{"value":"2,65E-02","module":"C3"},{"value":"1,92E-01","module":"C4"},{"value":"-1,79E+00","module":"D"}]}],"additional_environmental_impact":[{"parameter":"PM","unit":"Disease incidence","values":[{"value":"2,30E-05","module":"A1-A3"},{"value":"4,44E-08","module":"A5"},{"value":"0,0E+00","module":"B1"},{"value":"2,03E-06","module":"B2"},{"value":"0,0E+00","module":"B6"},{"value":"0,0E+00","module":"C1"},{"value":"1,21E-07","module":"C2"},{"value":"1,07E-07","module":"C3"},{"value":"2,75E-07","module":"C4"},{"value":"-1,23E-05","module":"D"}]},{"parameter":"ETP-fw","unit":"CTUe","values":[{"value":"1,26E+04","module":"A1-A3"},{"value":"2,73E+01","module":"A5"},{"value":"0,0E+00","module":"B1"},{"value":"2,33E+03","module":"B2"},{"value":"0,0E+00","module":"B6"},{"value":"0,0E+00","module":"C1"},{"value":"1,64E+01","module":"C2"},{"value":"2,20E+01","module":"C3"},{"value":"5,04E+02","module":"C4"},{"value":"-3,44E+03","module":"D"}]},{"parameter":"HTP-c","unit":"CTUh","values":[{"value":"1,21E-06","module":"A1-A3"},{"value":"9,25E-10","module":"A5"},{"value":"0,0E+00","module":"B1"},{"value":"1,14E-07","module":"B2"},{"value":"0,0E+00","module":"B6"},{"value":"0,0E+00","module":"C1"},{"value":"6,54E-10","module":"C2"},{"value":"4,95E-10","module":"C3"},{"value":"1,58E-08","module":"C4"},{"value":"-1,71E-07","module":"D"}]},{"parameter":"HTP-nc","unit":"CTUh","values":[{"value":"1,70E-05","module":"A1-A3"},{"value":"1,24E-08","module":"A5"},{"value":"0,0E+00","module":"B1"},{"value":"3,59E-06","module":"B2"},{"value":"0,0E+00","module":"B6"},{"value":"0,0E+00","module":"C1"},{"value":"1,89E-08","module":"C2"},{"value":"2,93E-08","module":"C3"},{"value":"1,81E-07","module":"C4"},{"value":"-2,53E-06","module":"D"}]},{"parameter":"SQP","unit":"SQP","values":[{"value":"2,35E+03","module":"A1-A3"},{"value":"5,98E+00","module":"A5"},{"value":"0,0E+00","module":"B1"},{"value":"1,69E+02","module":"B2"},{"value":"0,0E+00","module":"B6"},{"value":"0,0E+00","module":"C1"},{"value":"1,77E+01","module":"C2"},{"value":"3,63E+00","module":"C3"},{"value":"2,73E+01","module":"C4"},{"value":"-2,52E+02","module":"D"}]}],"resource_use":[{"parameter":"PERE","unit":"MJ","values":[{"value":"4,10E+02","module":"A1-A3"},{"value":"1,10E-01","module":"A5"},{"value":"0,0E+00","module":"B1"},{"value":"8,10E+01","module":"B2"},{"value":"2,52E+04","module":"B6"},{"value":"0,0E+00","module":"C1"},{"value":"2,93E-01","module":"C2"},{"value":"3,12E+00","module":"C3"},{"value":"1,82E+02","module":"C4"},{"value":"-2,30E+02","module":"D"}]},{"parameter":"PERM","unit":"MJ","values":[{"value":"3,64E+02","module":"A1-A3"},{"value":"-1,84E+02","module":"A5"},{"value":"0,0E+00","module":"B1"},{"value":"1,11E-16","module":"B2"},{"value":"0,0E+00","module":"B6"},{"value":"0,0E+00","module":"C1"},{"value":"0,0E+00","module":"C2"},{"value":"-9,86E-01","module":"C3"},{"value":"-1,79E+02","module":"C4"},{"value":"0,0E+00","module":"D"}]},{"parameter":"PERT","unit":"MJ","values":[{"value":"7,74E+02","module":"A1-A3"},{"value":"-1,84E+02","module":"A5"},{"value":"0,0E+00","module":"B1"},{"value":"8,29E+01","module":"B2"},{"value":"2,52E+04","module":"B6"},{"value":"0,0E+00","module":"C1"},{"value":"2,93E-01","module":"C2"},{"value":"2,14E+00","module":"C3"},{"value":"3,18E+00","module":"C4"},{"value":"-2,30E+02","module":"D"}]},{"parameter":"PENRE","unit":"MJ","values":[{"value":"5,86E+03","module":"A1-A3"},{"value":"6,95E+01","module":"A5"},{"value":"0,0E+00","module":"B1"},{"value":"4,00E+02","module":"B2"},{"value":"0,0E+00","module":"B6"},{"value":"0,0E+00","module":"C1"},{"value":"2,07E+01","module":"C2"},{"value":"2,11E-05","module":"C3"},{"value":"5,23E+02","module":"C4"},{"value":"-1,96E+03","module":"D"}]},{"parameter":"PENRM","unit":"MJ","values":[{"value":"5,45E+02","module":"A1-A3"},{"value":"-6,24E+01","module":"A5"},{"value":"0,0E+00","module":"B1"},{"value":"0,0E+00","module":"B2"},{"value":"0,0E+00","module":"B6"},{"value":"0,0E+00","module":"C1"},{"value":"0,0E+00","module":"C2"},{"value":"0,0E+00","module":"C3"},{"value":"-4,83E+02","module":"C4"},{"value":"0,0E+00","module":"D"}]},{"parameter":"PENRT","unit":"MJ","values":[{"value":"6,41E+03","module":"A1-A3"},{"value":"7,11E+00","module":"A5"},{"value":"0,0E+00","module":"B1"},{"value":"4,00E+02","module":"B2"},{"value":"0,0E+00","module":"B6"},{"value":"0,0E+00","module":"C1"},{"value":"2,07E+01","module":"C2"},{"value":"2,11E-05","module":"C3"},{"value":"3,99E+01","module":"C4"},{"value":"-1,96E+03","module":"D"}]},{"parameter":"SM","unit":"kg","values":[{"value":"2,67E+01","module":"A1-A3"},{"value":"0,0E+00","module":"A5"},{"value":"0,0E+00","module":"B1"},{"value":"1,40E+00","module":"B2"},{"value":"0,0E+00","module":"B6"},{"value":"0,0E+00","module":"C1"},{"value":"0,0E+00","module":"C2"},{"value":"0,0E+00","module":"C3"},{"value":"0,0E+00","module":"C4"},{"value":"-3,53E-01","module":"D"}]},{"parameter":"RSF","unit":"MJ","values":[{"value":"0,0E+00","module":"A1-A3"},{"value":"0,0E+00","module":"A5"},{"value":"0,0E+00","module":"B1"},{"value":"0,0E+00","module":"B2"},{"value":"0,0E+00","module":"B6"},{"value":"0,0E+00","module":"C1"},{"value":"0,0E+00","module":"C2"},{"value":"0,0E+00","module":"C3"},{"value":"0,0E+00","module":"C4"},{"value":"0,0E+00","module":"D"}]},{"parameter":"NRSF","unit":"MJ","values":[{"value":"0,0E+00","module":"A1-A3"},{"value":"0,0E+00","module":"A5"},{"value":"0,0E+00","module":"B1"},{"value":"0,0E+00","module":"B2"},{"value":"0,0E+00","module":"B6"},{"value":"0,0E+00","module":"C1"},{"value":"0,0E+00","module":"C2"},{"value":"0,0E+00","module":"C3"},{"value":"0,0E+00","module":"C4"},{"value":"0,0E+00","module":"D"}]},{"parameter":"FW","unit":"m^3","values":[{"value":"4,90E+00","module":"A1-A3"},{"value":"1,56E-03","module":"A5"},{"value":"0,0E+00","module":"B1"},{"value":"1,07E+00","module":"B2"},{"value":"0,0E+00","module":"B6"},{"value":"0,0E+00","module":"C1"},{"value":"2,26E-03","module":"C2"},{"value":"6,90E-03","module":"C3"},{"value":"7,01E-02","module":"C4"},{"value":"-1,12E+00","module":"D"}]}],"end_of_life_waste":[{"parameter":"HWD","unit":"kg","values":[{"value":"7,09E-02","module":"A1-A3"},{"value":"1,93E-05","module":"A5"},{"value":"0,0E+00","module":"B1"},{"value":"2,31E-02","module":"B2"},{"value":"0,0E+00","module":"B6"},{"value":"0,0E+00","module":"C1"},{"value":"5,28E-05","module":"C2"},{"value":"2,11E-05","module":"C3"},{"value":"8,06E-05","module":"C4"},{"value":"1,98E-02","module":"D"}]},{"parameter":"NHWD","unit":"kg","values":[{"value":"9,09E+01","module":"A1-A3"},{"value":"5,39E-01","module":"A5"},{"value":"0,0E+00","module":"B1"},{"value":"8,89E+00","module":"B2"},{"value":"0,0E+00","module":"B6"},{"value":"0,0E+00","module":"C1"},{"value":"1,39E+00","module":"C2"},{"value":"7,08E-01","module":"C3"},{"value":"5,81E+01","module":"C4"},{"value":"-4,03E+01","module":"D"}]},{"parameter":"RWD","unit":"kg","values":[{"value":"4,69E-02","module":"A1-A3"},{"value":"1,01E-04","module":"A5"},{"value":"0,0E+00","module":"B1"},{"value":"2,08E-03","module":"B2"},{"value":"0,0E+00","module":"B6"},{"value":"0,0E+00","module":"C1"},{"value":"2,99E-04","module":"C2"},{"value":"2,25E-04","module":"C3"},{"value":"3,27E-04","module":"C4"},{"value":"-6,67E-03","module":"D"}]}],"end_of_life_flow":[{"parameter":"CRU","unit":"kg","values":[{"value":"0,0E+00","module":"A1-A3"},{"value":"0,0E+00","module":"A5"},{"value":"0,0E+00","module":"B1"},{"value":"0,0E+00","module":"B2"},{"value":"0,0E+00","module":"B6"},{"value":"0,0E+00","module":"C1"},{"value":"0,0E+00","module":"C2"},{"value":"0,0E+00","module":"C3"},{"value":"0,0E+00","module":"C4"},{"value":"0,0E+00","module":"D"}]},{"parameter":"MFR","unit":"kg","values":[{"value":"5,25E+00","module":"A1-A3"},{"value":"1,09E+01","module":"A5"},{"value":"0,0E+00","module":"B1"},{"value":"3,50E+00","module":"B2"},{"value":"0,0E+00","module":"B6"},{"value":"0,0E+00","module":"C1"},{"value":"0,0E+00","module":"C2"},{"value":"4,56E+01","module":"C3"},{"value":"0,0E+00","module":"C4"},{"value":"0,0E+00","module":"D"}]},{"parameter":"MER","unit":"kg","values":[{"value":"0,0E+00","module":"A1-A3"},{"value":"0,0E+00","module":"A5"},{"value":"0,0E+00","module":"B1"},{"value":"0,0E+00","module":"B2"},{"value":"0,0E+00","module":"B6"},{"value":"0,0E+00","module":"C1"},{"value":"0,0E+00","module":"C2"},{"value":"0,0E+00","module":"C3"},{"value":"0,0E+00","module":"C4"},{"value":"0,0E+00","module":"D"}]},{"parameter":"EEE","unit":"MJ","values":[{"value":"1,52E+01","module":"A1-A3"},{"value":"8,11E+00","module":"A5"},{"value":"0,0E+00","module":"B1"},{"value":"1,68E+00","module":"B2"},{"value":"0,0E+00","module":"B6"},{"value":"0,0E+00","module":"C1"},{"value":"0,0E+00","module":"C2"},{"value":"0,0E+00","module":"C3"},{"value":"8,60E+01","module":"C4"},{"value":"0,0E+00","module":"D"}]},{"parameter":"EET","unit":"MJ","values":[{"value":"2,96E+01","module":"A1-A3"},{"value":"1,60E+01","module":"A5"},{"value":"0,0E+00","module":"B1"},{"value":"3,31E+00","module":"B2"},{"value":"0,0E+00","module":"B6"},{"value":"0,0E+00","module":"C1"},{"value":"0,0E+00","module":"C2"},{"value":"0,0E+00","module":"C3"},{"value":"1,69E+02","module":"C4"},{"value":"0,0E+00","module":"D"}]}]}