{"product_name":"VELUX Sonnentunnel TCR f\u00fcr Flachdach, steif, Kuppel aus Akrylat","epd_id":"EPD-VEL-20230283-IBA1-EN","compliance":["DIN EN 15804+A2","ISO 14025"],"producer_name":"VELUX Group","environmental_impact":[{"parameter":"GWP-total","unit":"kg CO2-eq","values":[{"value":"9,29E+01","module":"A1-A3"},{"value":"4,76E+00","module":"A5"},{"value":"0,0E+00","module":"C1"},{"value":"1,26E-01","module":"C2"},{"value":"3,74E-01","module":"C3"},{"value":"2,12E+01","module":"C4"},{"value":"-6,49E+01","module":"D"}]},{"parameter":"GWP-fossil","unit":"kg CO2-eq","values":[{"value":"9,67E+01","module":"A1-A3"},{"value":"7,86E-01","module":"A5"},{"value":"0,0E+00","module":"C1"},{"value":"1,26E-01","module":"C2"},{"value":"3,14E-01","module":"C3"},{"value":"2,12E+01","module":"C4"},{"value":"-6,47E+01","module":"D"}]},{"parameter":"GWP-biogenic","unit":"kg CO2-eq","values":[{"value":"-4,03E+00","module":"A1-A3"},{"value":"3,97E+00","module":"A5"},{"value":"0,0E+00","module":"C1"},{"value":"0,0E+00","module":"C2"},{"value":"5,91E-02","module":"C3"},{"value":"0,0E+00","module":"C4"},{"value":"0,0E+00","module":"D"}]},{"parameter":"GWP-luluc","unit":"kg CO2-eq","values":[{"value":"1,79E-01","module":"A1-A3"},{"value":"4,60E-05","module":"A5"},{"value":"0,0E+00","module":"C1"},{"value":"5,14E-05","module":"C2"},{"value":"3,50E-04","module":"C3"},{"value":"5,33E-03","module":"C4"},{"value":"-2,15E-01","module":"D"}]},{"parameter":"ODP","unit":"kg CFC11-eq","values":[{"value":"1,29E-05","module":"A1-A3"},{"value":"2,62E-08","module":"A5"},{"value":"0,0E+00","module":"C1"},{"value":"2,96E-08","module":"C2"},{"value":"1,93E-08","module":"C3"},{"value":"1,81E-06","module":"C4"},{"value":"-2,56E-06","module":"D"}]},{"parameter":"AP","unit":"mol H^(+)-eq","values":[{"value":"5,32E-01","module":"A1-A3"},{"value":"6,98E-04","module":"A5"},{"value":"0,0E+00","module":"C1"},{"value":"7,16E-04","module":"C2"},{"value":"1,20E-03","module":"C3"},{"value":"2,08E-02","module":"C4"},{"value":"-3,76E-01","module":"D"}]},{"parameter":"POCP","unit":"kg NMVOC-eq","values":[{"value":"3,09E-01","module":"A1-A3"},{"value":"8,09E-04","module":"A5"},{"value":"0,0E+00","module":"C1"},{"value":"8,10E-04","module":"C2"},{"value":"1,16E-03","module":"C3"},{"value":"1,42E-02","module":"C4"},{"value":"-1,85E-01","module":"D"}]},{"parameter":"ADPE","unit":"kg Sb-eq","values":[{"value":"8,19E-04","module":"A1-A3"},{"value":"3,81E-07","module":"A5"},{"value":"0,0E+00","module":"C1"},{"value":"4,23E-07","module":"C2"},{"value":"5,48E-07","module":"C3"},{"value":"4,22E-05","module":"C4"},{"value":"4,62E-04","module":"D"}]},{"parameter":"ADPF","unit":"MJ","values":[{"value":"1,33E+03","module":"A1-A3"},{"value":"1,72E+00","module":"A5"},{"value":"0,0E+00","module":"C1"},{"value":"1,94E+00","module":"C2"},{"value":"4,34E+00","module":"C3"},{"value":"4,03E+01","module":"C4"},{"value":"-6,37E+02","module":"D"}]},{"parameter":"WDP","unit":"m^3 world-eq deprived","values":[{"value":"2,96E+01","module":"A1-A3"},{"value":"6,55E-03","module":"A5"},{"value":"0,0E+00","module":"C1"},{"value":"6,38E-03","module":"C2"},{"value":"1,08E-02","module":"C3"},{"value":"3,01E+00","module":"C4"},{"value":"-7,81E+00","module":"D"}]},{"parameter":"EP-freshwater","unit":"kg P-eq","values":[{"value":"2,86E-03","module":"A1-A3"},{"value":"8,66E-07","module":"A5"},{"value":"0,0E+00","module":"C1"},{"value":"9,29E-07","module":"C2"},{"value":"4,08E-05","module":"C3"},{"value":"1,58E-04","module":"C4"},{"value":"-2,82E-03","module":"D"}]},{"parameter":"EP-marine","unit":"kg N-eq","values":[{"value":"9,42E-02","module":"A1-A3"},{"value":"2,59E-04","module":"A5"},{"value":"0,0E+00","module":"C1"},{"value":"2,57E-04","module":"C2"},{"value":"3,84E-04","module":"C3"},{"value":"4,84E-03","module":"C4"},{"value":"-5,66E-02","module":"D"}]},{"parameter":"EP-terrestrial","unit":"mol N-eq","values":[{"value":"9,99E-01","module":"A1-A3"},{"value":"2,86E-03","module":"A5"},{"value":"0,0E+00","module":"C1"},{"value":"2,83E-03","module":"C2"},{"value":"4,36E-03","module":"C3"},{"value":"5,32E-02","module":"C4"},{"value":"-6,25E-01","module":"D"}]}],"additional_environmental_impact":[{"parameter":"PM","unit":"Disease incidence","values":[{"value":"6,63E-06","module":"A1-A3"},{"value":"1,27E-08","module":"A5"},{"value":"0,0E+00","module":"C1"},{"value":"1,39E-08","module":"C2"},{"value":"1,89E-08","module":"C3"},{"value":"1,65E-07","module":"C4"},{"value":"-4,77E-06","module":"D"}]},{"parameter":"ETP-fw","unit":"CTUe","values":[{"value":"2,23E+03","module":"A1-A3"},{"value":"4,01E+00","module":"A5"},{"value":"0,0E+00","module":"C1"},{"value":"1,54E+00","module":"C2"},{"value":"2,55E+00","module":"C3"},{"value":"7,60E+02","module":"C4"},{"value":"-1,20E+03","module":"D"}]},{"parameter":"HTP-c","unit":"CTUh","values":[{"value":"9,39E-08","module":"A1-A3"},{"value":"1,49E-10","module":"A5"},{"value":"0,0E+00","module":"C1"},{"value":"6,14E-11","module":"C2"},{"value":"6,90E-11","module":"C3"},{"value":"5,86E-09","module":"C4"},{"value":"-6,32E-08","module":"D"}]},{"parameter":"HTP-nc","unit":"CTUh","values":[{"value":"1,89E-06","module":"A1-A3"},{"value":"2,35E-09","module":"A5"},{"value":"0,0E+00","module":"C1"},{"value":"1,77E-09","module":"C2"},{"value":"2,25E-09","module":"C3"},{"value":"1,98E-07","module":"C4"},{"value":"-1,02E-06","module":"D"}]},{"parameter":"SQP","unit":"SQP","values":[{"value":"3,61E+02","module":"A1-A3"},{"value":"1,45E+00","module":"A5"},{"value":"0,0E+00","module":"C1"},{"value":"1,66E+00","module":"C2"},{"value":"5,87E-01","module":"C3"},{"value":"1,17E+01","module":"C4"},{"value":"-8,36E+01","module":"D"}]}],"resource_use":[{"parameter":"PERE","unit":"MJ","values":[{"value":"5,68E+01","module":"A1-A3"},{"value":"4,56E+01","module":"A5"},{"value":"0,0E+00","module":"C1"},{"value":"2,75E-02","module":"C2"},{"value":"5,49E-01","module":"C3"},{"value":"4,56E+00","module":"C4"},{"value":"-7,79E+01","module":"D"}]},{"parameter":"PERM","unit":"MJ","values":[{"value":"4,64E+01","module":"A1-A3"},{"value":"-4,56E+01","module":"A5"},{"value":"0,0E+00","module":"C1"},{"value":"0,0E+00","module":"C2"},{"value":"-7,61E-01","module":"C3"},{"value":"0,0E+00","module":"C4"},{"value":"0,0E+00","module":"D"}]},{"parameter":"PERT","unit":"MJ","values":[{"value":"1,03E+02","module":"A1-A3"},{"value":"2,56E-02","module":"A5"},{"value":"0,0E+00","module":"C1"},{"value":"2,75E-02","module":"C2"},{"value":"-2,12E-01","module":"C3"},{"value":"4,56E+00","module":"C4"},{"value":"-7,79E+01","module":"D"}]},{"parameter":"PENRE","unit":"MJ","values":[{"value":"1,08E+03","module":"A1-A3"},{"value":"1,06E+01","module":"A5"},{"value":"0,0E+00","module":"C1"},{"value":"1,94E+00","module":"C2"},{"value":"3,47E-06","module":"C3"},{"value":"2,79E+02","module":"C4"},{"value":"-6,41E+02","module":"D"}]},{"parameter":"PENRM","unit":"MJ","values":[{"value":"2,47E+02","module":"A1-A3"},{"value":"-8,86E+00","module":"A5"},{"value":"0,0E+00","module":"C1"},{"value":"0,0E+00","module":"C2"},{"value":"0,0E+00","module":"C3"},{"value":"-2,38E+02","module":"C4"},{"value":"0,0E+00","module":"D"}]},{"parameter":"PENRT","unit":"MJ","values":[{"value":"1,33E+03","module":"A1-A3"},{"value":"1,72E+00","module":"A5"},{"value":"0,0E+00","module":"C1"},{"value":"1,94E+00","module":"C2"},{"value":"3,47E-06","module":"C3"},{"value":"4,04E+01","module":"C4"},{"value":"-6,41E+02","module":"D"}]},{"parameter":"SM","unit":"kg","values":[{"value":"3,82E-01","module":"A1-A3"},{"value":"0,0E+00","module":"A5"},{"value":"0,0E+00","module":"C1"},{"value":"0,0E+00","module":"C2"},{"value":"0,0E+00","module":"C3"},{"value":"0,0E+00","module":"C4"},{"value":"4,13E+00","module":"D"}]},{"parameter":"RSF","unit":"MJ","values":[{"value":"0,0E+00","module":"A1-A3"},{"value":"0,0E+00","module":"A5"},{"value":"0,0E+00","module":"C1"},{"value":"0,0E+00","module":"C2"},{"value":"0,0E+00","module":"C3"},{"value":"0,0E+00","module":"C4"},{"value":"0,0E+00","module":"D"}]},{"parameter":"NRSF","unit":"MJ","values":[{"value":"0,0E+00","module":"A1-A3"},{"value":"0,0E+00","module":"A5"},{"value":"0,0E+00","module":"C1"},{"value":"0,0E+00","module":"C2"},{"value":"0,0E+00","module":"C3"},{"value":"0,0E+00","module":"C4"},{"value":"0,0E+00","module":"D"}]},{"parameter":"FW","unit":"m^3","values":[{"value":"8,19E-01","module":"A1-A3"},{"value":"2,97E-04","module":"A5"},{"value":"0,0E+00","module":"C1"},{"value":"2,12E-04","module":"C2"},{"value":"1,04E-03","module":"C3"},{"value":"7,98E-02","module":"C4"},{"value":"-3,92E-01","module":"D"}]}],"end_of_life_waste":[{"parameter":"HWD","unit":"kg","values":[{"value":"1,12E-02","module":"A1-A3"},{"value":"4,54E-06","module":"A5"},{"value":"0,0E+00","module":"C1"},{"value":"4,96E-06","module":"C2"},{"value":"3,47E-06","module":"C3"},{"value":"7,10E-05","module":"C4"},{"value":"7,21E-03","module":"D"}]},{"parameter":"NHWD","unit":"kg","values":[{"value":"2,10E+01","module":"A1-A3"},{"value":"1,23E-01","module":"A5"},{"value":"0,0E+00","module":"C1"},{"value":"1,30E-01","module":"C2"},{"value":"1,77E-02","module":"C3"},{"value":"1,12E+00","module":"C4"},{"value":"-1,39E+01","module":"D"}]},{"parameter":"RWD","unit":"kg","values":[{"value":"4,46E-03","module":"A1-A3"},{"value":"2,46E-05","module":"A5"},{"value":"0,0E+00","module":"C1"},{"value":"2,81E-05","module":"C2"},{"value":"3,93E-05","module":"C3"},{"value":"3,00E-04","module":"C4"},{"value":"-2,14E-03","module":"D"}]}],"end_of_life_flow":[{"parameter":"CRU","unit":"kg","values":[{"value":"0,0E+00","module":"A1-A3"},{"value":"0,0E+00","module":"A5"},{"value":"0,0E+00","module":"C1"},{"value":"0,0E+00","module":"C2"},{"value":"0,0E+00","module":"C3"},{"value":"0,0E+00","module":"C4"},{"value":"0,0E+00","module":"D"}]},{"parameter":"MFR","unit":"kg","values":[{"value":"1,21E+00","module":"A1-A3"},{"value":"2,71E+00","module":"A5"},{"value":"0,0E+00","module":"C1"},{"value":"0,0E+00","module":"C2"},{"value":"3,44E+00","module":"C3"},{"value":"0,0E+00","module":"C4"},{"value":"0,0E+00","module":"D"}]},{"parameter":"MER","unit":"kg","values":[{"value":"0,0E+00","module":"A1-A3"},{"value":"0,0E+00","module":"A5"},{"value":"0,0E+00","module":"C1"},{"value":"0,0E+00","module":"C2"},{"value":"0,0E+00","module":"C3"},{"value":"0,0E+00","module":"C4"},{"value":"0,0E+00","module":"D"}]},{"parameter":"EEE","unit":"MJ","values":[{"value":"4,38E-01","module":"A1-A3"},{"value":"1,15E+00","module":"A5"},{"value":"0,0E+00","module":"C1"},{"value":"0,0E+00","module":"C2"},{"value":"0,0E+00","module":"C3"},{"value":"3,10E+01","module":"C4"},{"value":"0,0E+00","module":"D"}]},{"parameter":"EET","unit":"MJ","values":[{"value":"8,62E-01","module":"A1-A3"},{"value":"2,27E+00","module":"A5"},{"value":"0,0E+00","module":"C1"},{"value":"0,0E+00","module":"C2"},{"value":"0,0E+00","module":"C3"},{"value":"6,10E+01","module":"C4"},{"value":"0,0E+00","module":"D"}]}]}