{"product_name":"VELUX Holzdachfenster (Dreifachverglasungskonfiguration)","epd_id":"EPD-VEL-20230510-CBJ2-EN","compliance":["DIN EN 15804+A2","ISO 14025"],"producer_name":"VELUX Group","environmental_impact":[{"parameter":"GWP-total","unit":"kg CO2-eq","values":[{"value":"9,69E+01","module":"A1"},{"value":"4,14E-01","module":"A2"},{"value":"2,56E+01","module":"A3"},{"value":"1,97E-03","module":"C1"},{"value":"2,71E+00","module":"C2"},{"value":"1,87E+01","module":"C3"},{"value":"1,83E+00","module":"C4"},{"value":"-3,53E+01","module":"D"}]},{"parameter":"GWP-fossil","unit":"kg CO2-eq","values":[{"value":"1,25E+02","module":"A1"},{"value":"4,11E-01","module":"A2"},{"value":"1,50E+01","module":"A3"},{"value":"1,97E-03","module":"C1"},{"value":"2,66E+00","module":"C2"},{"value":"5,99E+00","module":"C3"},{"value":"2,94E-01","module":"C4"},{"value":"-3,53E+01","module":"D"}]},{"parameter":"GWP-biogenic","unit":"kg CO2-eq","values":[{"value":"-2,81E+01","module":"A1"},{"value":"-4,68E-04","module":"A2"},{"value":"1,06E+01","module":"A3"},{"value":"1,10E-06","module":"C1"},{"value":"2,87E-02","module":"C2"},{"value":"1,27E+01","module":"C3"},{"value":"1,53E+00","module":"C4"},{"value":"-4,75E-02","module":"D"}]},{"parameter":"GWP-luluc","unit":"kg CO2-eq","values":[{"value":"8,60E-02","module":"A1"},{"value":"3,29E-03","module":"A2"},{"value":"2,57E-02","module":"A3"},{"value":"3,38E-07","module":"C1"},{"value":"2,20E-02","module":"C2"},{"value":"6,39E-04","module":"C3"},{"value":"7,80E-04","module":"C4"},{"value":"-1,07E-02","module":"D"}]},{"parameter":"ODP","unit":"kg CFC11-eq","values":[{"value":"9,72E-07","module":"A1"},{"value":"8,03E-17","module":"A2"},{"value":"1,45E-09","module":"A3"},{"value":"2,22E-17","module":"C1"},{"value":"5,32E-16","module":"C2"},{"value":"-6,84E-09","module":"C3"},{"value":"1,08E-15","module":"C4"},{"value":"-5,18E-14","module":"D"}]},{"parameter":"AP","unit":"mol H^(+)-eq","values":[{"value":"5,04E-01","module":"A1"},{"value":"6,54E-04","module":"A2"},{"value":"4,25E-02","module":"A3"},{"value":"3,18E-06","module":"C1"},{"value":"1,62E-02","module":"C2"},{"value":"5,43E-03","module":"C3"},{"value":"2,02E-03","module":"C4"},{"value":"-1,27E-01","module":"D"}]},{"parameter":"POCP","unit":"kg NMVOC-eq","values":[{"value":"2,97E-01","module":"A1"},{"value":"6,02E-04","module":"A2"},{"value":"3,97E-02","module":"A3"},{"value":"2,39E-06","module":"C1"},{"value":"1,47E-02","module":"C2"},{"value":"6,15E-03","module":"C3"},{"value":"1,88E-03","module":"C4"},{"value":"-7,21E-02","module":"D"}]},{"parameter":"ADPE","unit":"kg Sb-eq","values":[{"value":"2,12E-03","module":"A1"},{"value":"3,59E-08","module":"A2"},{"value":"1,40E-05","module":"A3"},{"value":"2,44E-10","module":"C1"},{"value":"2,39E-07","module":"C2"},{"value":"-7,53E-08","module":"C3"},{"value":"2,66E-08","module":"C4"},{"value":"-7,15E-06","module":"D"}]},{"parameter":"ADPF","unit":"MJ","values":[{"value":"1,70E+03","module":"A1"},{"value":"5,46E+00","module":"A2"},{"value":"2,25E+02","module":"A3"},{"value":"4,08E-02","module":"C1"},{"value":"3,59E+01","module":"C2"},{"value":"5,60E+00","module":"C3"},{"value":"3,93E+00","module":"C4"},{"value":"-4,23E+02","module":"D"}]},{"parameter":"WDP","unit":"m^3 world-eq deprived","values":[{"value":"8,55E+00","module":"A1"},{"value":"3,75E-03","module":"A2"},{"value":"6,94E-01","module":"A3"},{"value":"1,58E-04","module":"C1"},{"value":"2,50E-02","module":"C2"},{"value":"2,08E+00","module":"C3"},{"value":"3,04E-02","module":"C4"},{"value":"-1,95E+00","module":"D"}]},{"parameter":"EP-freshwater","unit":"kg P-eq","values":[{"value":"4,67E-03","module":"A1"},{"value":"1,20E-06","module":"A2"},{"value":"1,44E-04","module":"A3"},{"value":"7,92E-10","module":"C1"},{"value":"8,00E-06","module":"C2"},{"value":"-1,55E-05","module":"C3"},{"value":"3,41E-06","module":"C4"},{"value":"-1,87E-05","module":"D"}]},{"parameter":"EP-marine","unit":"kg N-eq","values":[{"value":"1,05E-01","module":"A1"},{"value":"2,21E-04","module":"A2"},{"value":"1,67E-02","module":"A3"},{"value":"8,43E-07","module":"C1"},{"value":"7,92E-03","module":"C2"},{"value":"2,33E-03","module":"C3"},{"value":"5,52E-04","module":"C4"},{"value":"-2,65E-02","module":"D"}]},{"parameter":"EP-terrestrial","unit":"mol N-eq","values":[{"value":"1,18E+00","module":"A1"},{"value":"2,55E-03","module":"A2"},{"value":"1,73E-01","module":"A3"},{"value":"9,03E-06","module":"C1"},{"value":"8,77E-02","module":"C2"},{"value":"2,89E-02","module":"C3"},{"value":"5,92E-03","module":"C4"},{"value":"-2,93E-01","module":"D"}]}],"additional_environmental_impact":[{"parameter":"PM","unit":"Disease incidence","values":[{"value":"8,56E-06","module":"A1"},{"value":"7,85E-09","module":"A2"},{"value":"4,18E-07","module":"A3"},{"value":"2,90E-11","module":"C1"},{"value":"7,01E-08","module":"C2"},{"value":"3,34E-08","module":"C3"},{"value":"2,45E-08","module":"C4"},{"value":"-1,25E-06","module":"D"}]},{"parameter":"ETP-fw","unit":"CTUe","values":[{"value":"1,99E+03","module":"A1"},{"value":"4,05E+00","module":"A2"},{"value":"6,36E+01","module":"A3"},{"value":"1,25E-02","module":"C1"},{"value":"2,66E+01","module":"C2"},{"value":"2,72E+00","module":"C3"},{"value":"2,54E+00","module":"C4"},{"value":"-1,81E+02","module":"D"}]},{"parameter":"HTP-c","unit":"CTUh","values":[{"value":"6,52E-07","module":"A1"},{"value":"8,18E-11","module":"A2"},{"value":"9,33E-09","module":"A3"},{"value":"2,09E-13","module":"C1"},{"value":"5,38E-10","module":"C2"},{"value":"1,40E-10","module":"C3"},{"value":"3,07E-10","module":"C4"},{"value":"-2,85E-08","module":"D"}]},{"parameter":"HTP-nc","unit":"CTUh","values":[{"value":"2,02E-06","module":"A1"},{"value":"4,24E-09","module":"A2"},{"value":"2,19E-07","module":"A3"},{"value":"1,16E-11","module":"C1"},{"value":"3,30E-08","module":"C2"},{"value":"9,15E-09","module":"C3"},{"value":"3,43E-08","module":"C4"},{"value":"-2,79E-07","module":"D"}]},{"parameter":"SQP","unit":"SQP","values":[{"value":"5,19E+03","module":"A1"},{"value":"1,84E+00","module":"A2"},{"value":"3,76E+02","module":"A3"},{"value":"3,39E-03","module":"C1"},{"value":"1,23E+01","module":"C2"},{"value":"5,58E-01","module":"C3"},{"value":"7,20E-01","module":"C4"},{"value":"-2,09E+01","module":"D"}]}],"resource_use":[{"parameter":"PERE","unit":"MJ","values":[{"value":"5,51E+02","module":"A1"},{"value":"3,09E-01","module":"A2"},{"value":"4,30E+02","module":"A3"},{"value":"4,21E-03","module":"C1"},{"value":"2,06E+00","module":"C2"},{"value":"1,04E+00","module":"C3"},{"value":"4,95E-01","module":"C4"},{"value":"-7,37E+01","module":"D"}]},{"parameter":"PERM","unit":"MJ","values":[{"value":"8,34E-02","module":"A1"},{"value":"0,0E+00","module":"A2"},{"value":"0,0E+00","module":"A3"},{"value":"0,0E+00","module":"C1"},{"value":"0,0E+00","module":"C2"},{"value":"0,0E+00","module":"C3"},{"value":"0,0E+00","module":"C4"},{"value":"0,0E+00","module":"D"}]},{"parameter":"PERT","unit":"MJ","values":[{"value":"5,52E+02","module":"A1"},{"value":"3,09E-01","module":"A2"},{"value":"4,30E+02","module":"A3"},{"value":"4,21E-03","module":"C1"},{"value":"2,06E+00","module":"C2"},{"value":"1,04E+00","module":"C3"},{"value":"4,95E-01","module":"C4"},{"value":"-7,37E+01","module":"D"}]},{"parameter":"PENRE","unit":"MJ","values":[{"value":"1,58E+03","module":"A1"},{"value":"5,48E+00","module":"A2"},{"value":"2,26E+02","module":"A3"},{"value":"4,09E-02","module":"C1"},{"value":"3,60E+01","module":"C2"},{"value":"1,02E+02","module":"C3"},{"value":"3,93E+00","module":"C4"},{"value":"-4,24E+02","module":"D"}]},{"parameter":"PENRM","unit":"MJ","values":[{"value":"1,32E+02","module":"A1"},{"value":"0,0E+00","module":"A2"},{"value":"-5,09E-01","module":"A3"},{"value":"0,0E+00","module":"C1"},{"value":"0,0E+00","module":"C2"},{"value":"-9,62E+01","module":"C3"},{"value":"0,0E+00","module":"C4"},{"value":"0,0E+00","module":"D"}]},{"parameter":"PENRT","unit":"MJ","values":[{"value":"1,71E+03","module":"A1"},{"value":"5,48E+00","module":"A2"},{"value":"2,25E+02","module":"A3"},{"value":"4,09E-02","module":"C1"},{"value":"3,60E+01","module":"C2"},{"value":"5,61E+00","module":"C3"},{"value":"3,93E+00","module":"C4"},{"value":"-4,24E+02","module":"D"}]},{"parameter":"SM","unit":"kg","values":[{"value":"3,82E+00","module":"A1"},{"value":"0,0E+00","module":"A2"},{"value":"0,0E+00","module":"A3"},{"value":"0,0E+00","module":"C1"},{"value":"0,0E+00","module":"C2"},{"value":"0,0E+00","module":"C3"},{"value":"0,0E+00","module":"C4"},{"value":"0,0E+00","module":"D"}]},{"parameter":"RSF","unit":"MJ","values":[{"value":"0,0E+00","module":"A1"},{"value":"0,0E+00","module":"A2"},{"value":"0,0E+00","module":"A3"},{"value":"0,0E+00","module":"C1"},{"value":"0,0E+00","module":"C2"},{"value":"0,0E+00","module":"C3"},{"value":"0,0E+00","module":"C4"},{"value":"0,0E+00","module":"D"}]},{"parameter":"NRSF","unit":"MJ","values":[{"value":"0,0E+00","module":"A1"},{"value":"0,0E+00","module":"A2"},{"value":"0,0E+00","module":"A3"},{"value":"0,0E+00","module":"C1"},{"value":"0,0E+00","module":"C2"},{"value":"0,0E+00","module":"C3"},{"value":"0,0E+00","module":"C4"},{"value":"0,0E+00","module":"D"}]},{"parameter":"FW","unit":"m^3","values":[{"value":"5,50E-01","module":"A1"},{"value":"3,54E-04","module":"A2"},{"value":"6,69E-02","module":"A3"},{"value":"9,20E-06","module":"C1"},{"value":"2,36E-03","module":"C2"},{"value":"4,91E-02","module":"C3"},{"value":"9,22E-04","module":"C4"},{"value":"-1,78E-01","module":"D"}]}],"end_of_life_waste":[{"parameter":"HWD","unit":"kg","values":[{"value":"3,25E-03","module":"A1"},{"value":"2,84E-10","module":"A2"},{"value":"1,26E-06","module":"A3"},{"value":"4,91E-12","module":"C1"},{"value":"1,90E-09","module":"C2"},{"value":"1,08E-09","module":"C3"},{"value":"4,58E-10","module":"C4"},{"value":"-4,07E-08","module":"D"}]},{"parameter":"NHWD","unit":"kg","values":[{"value":"7,71E+00","module":"A1"},{"value":"8,54E-04","module":"A2"},{"value":"3,47E-01","module":"A3"},{"value":"7,68E-06","module":"C1"},{"value":"5,65E-03","module":"C2"},{"value":"9,62E-01","module":"C3"},{"value":"1,72E+01","module":"C4"},{"value":"-3,16E+00","module":"D"}]},{"parameter":"RWD","unit":"kg","values":[{"value":"4,13E-02","module":"A1"},{"value":"9,87E-06","module":"A2"},{"value":"1,09E-02","module":"A3"},{"value":"6,61E-06","module":"C1"},{"value":"6,53E-05","module":"C2"},{"value":"2,60E-04","module":"C3"},{"value":"4,18E-05","module":"C4"},{"value":"-1,65E-02","module":"D"}]}],"end_of_life_flow":[{"parameter":"CRU","unit":"kg","values":[{"value":"0,0E+00","module":"A1"},{"value":"0,0E+00","module":"A2"},{"value":"0,0E+00","module":"A3"},{"value":"0,0E+00","module":"C1"},{"value":"0,0E+00","module":"C2"},{"value":"0,0E+00","module":"C3"},{"value":"0,0E+00","module":"C4"},{"value":"0,0E+00","module":"D"}]},{"parameter":"MFR","unit":"kg","values":[{"value":"1,77E-02","module":"A1"},{"value":"0,0E+00","module":"A2"},{"value":"1,66E+01","module":"A3"},{"value":"0,0E+00","module":"C1"},{"value":"0,0E+00","module":"C2"},{"value":"1,60E+01","module":"C3"},{"value":"0,0E+00","module":"C4"},{"value":"0,0E+00","module":"D"}]},{"parameter":"MER","unit":"kg","values":[{"value":"0,0E+00","module":"A1"},{"value":"0,0E+00","module":"A2"},{"value":"0,0E+00","module":"A3"},{"value":"0,0E+00","module":"C1"},{"value":"0,0E+00","module":"C2"},{"value":"1,04E+01","module":"C3"},{"value":"0,0E+00","module":"C4"},{"value":"0,0E+00","module":"D"}]},{"parameter":"EEE","unit":"MJ","values":[{"value":"3,51E-02","module":"A1"},{"value":"0,0E+00","module":"A2"},{"value":"0,0E+00","module":"A3"},{"value":"0,0E+00","module":"C1"},{"value":"0,0E+00","module":"C2"},{"value":"3,28E+01","module":"C3"},{"value":"0,0E+00","module":"C4"},{"value":"0,0E+00","module":"D"}]},{"parameter":"EET","unit":"MJ","values":[{"value":"5,13E-02","module":"A1"},{"value":"0,0E+00","module":"A2"},{"value":"0,0E+00","module":"A3"},{"value":"0,0E+00","module":"C1"},{"value":"0,0E+00","module":"C2"},{"value":"5,98E+01","module":"C3"},{"value":"0,0E+00","module":"C4"},{"value":"0,0E+00","module":"D"}]}]}