{"product_name":"Vendbar Madrass C3 ","epd_id":"NEPD-8268-7937","compliance":["EN 15804+A2","ISO 14025","ISO 21930"],"producer_name":"Hilding Anders Norway AS","environmental_impact":[{"parameter":"GWP-total","unit":"kg CO2-eq.","values":[{"value":"5,85E+01","module":"A1"},{"value":"1,68E+00","module":"A2"},{"value":"2,23E+01","module":"A3"},{"value":"8,03E-01","module":"A4"},{"value":"2,36E+00","module":"A5"},{"value":"0,0E+00","module":"B2"},{"value":"0,0E+00","module":"B3"},{"value":"0,0E+00","module":"B4"},{"value":"0,0E+00","module":"C1"},{"value":"0,0E+00","module":"C2"},{"value":"1,18E+01","module":"C3"},{"value":"5,03E-02","module":"C4"},{"value":"-1,28E+00","module":"D"}]},{"parameter":"GWP-fossil","unit":"kg CO2-eq.","values":[{"value":"6,03E+01","module":"A1"},{"value":"1,68E+00","module":"A2"},{"value":"2,19E+01","module":"A3"},{"value":"8,02E-01","module":"A4"},{"value":"5,70E-02","module":"A5"},{"value":"0,0E+00","module":"B2"},{"value":"0,0E+00","module":"B3"},{"value":"0,0E+00","module":"B4"},{"value":"0,0E+00","module":"C1"},{"value":"0,0E+00","module":"C2"},{"value":"7,26E+00","module":"C3"},{"value":"5,02E-02","module":"C4"},{"value":"-1,26E+00","module":"D"}]},{"parameter":"GWP-biogenic","unit":"kg CO2-eq.","values":[{"value":"-1,83E+00","module":"A1"},{"value":"6,89E-04","module":"A2"},{"value":"3,37E-01","module":"A3"},{"value":"3,32E-04","module":"A4"},{"value":"2,30E+00","module":"A5"},{"value":"0,0E+00","module":"B2"},{"value":"0,0E+00","module":"B3"},{"value":"0,0E+00","module":"B4"},{"value":"0,0E+00","module":"C1"},{"value":"0,0E+00","module":"C2"},{"value":"4,55E+00","module":"C3"},{"value":"5,13E-05","module":"C4"},{"value":"-1,55E-03","module":"D"}]},{"parameter":"GWP-luluc","unit":"kg CO2-eq.","values":[{"value":"4,92E-02","module":"A1"},{"value":"7,52E-04","module":"A2"},{"value":"5,10E-02","module":"A3"},{"value":"2,86E-04","module":"A4"},{"value":"9,95E-06","module":"A5"},{"value":"0,0E+00","module":"B2"},{"value":"0,0E+00","module":"B3"},{"value":"0,0E+00","module":"B4"},{"value":"0,0E+00","module":"C1"},{"value":"0,0E+00","module":"C2"},{"value":"1,19E-04","module":"C3"},{"value":"1,19E-05","module":"C4"},{"value":"-1,98E-02","module":"D"}]},{"parameter":"ODP","unit":"kg CFC 11-eq.","values":[{"value":"3,08E-06","module":"A1"},{"value":"3,72E-07","module":"A2"},{"value":"2,16E-06","module":"A3"},{"value":"1,82E-07","module":"A4"},{"value":"6,74E-09","module":"A5"},{"value":"0,0E+00","module":"B2"},{"value":"0,0E+00","module":"B3"},{"value":"0,0E+00","module":"B4"},{"value":"0,0E+00","module":"C1"},{"value":"0,0E+00","module":"C2"},{"value":"6,96E-08","module":"C3"},{"value":"1,12E-08","module":"C4"},{"value":"-4,13E-02","module":"D"}]},{"parameter":"AP","unit":"mol H+-eq.","values":[{"value":"3,00E-01","module":"A1"},{"value":"1,12E-02","module":"A2"},{"value":"8,67E-02","module":"A3"},{"value":"2,31E-03","module":"A4"},{"value":"1,47E-04","module":"A5"},{"value":"0,0E+00","module":"B2"},{"value":"0,0E+00","module":"B3"},{"value":"0,0E+00","module":"B4"},{"value":"0,0E+00","module":"C1"},{"value":"0,0E+00","module":"C2"},{"value":"6,81E-03","module":"C3"},{"value":"2,75E-04","module":"C4"},{"value":"-8,12E-03","module":"D"}]},{"parameter":"POCP","unit":"kg NMVOC-eq.","values":[{"value":"2,12E-01","module":"A1"},{"value":"8,86E-03","module":"A2"},{"value":"3,90E-02","module":"A3"},{"value":"1,95E-03","module":"A4"},{"value":"1,58E-04","module":"A5"},{"value":"0,0E+00","module":"B2"},{"value":"0,0E+00","module":"B3"},{"value":"0,0E+00","module":"B4"},{"value":"0,0E+00","module":"C1"},{"value":"0,0E+00","module":"C2"},{"value":"8,38E-03","module":"C3"},{"value":"3,02E-04","module":"C4"},{"value":"-8,03E-03","module":"D"}]},{"parameter":"ADPE","unit":"kg Sb-eq.","values":[{"value":"1,38E-03","module":"A1"},{"value":"4,09E-05","module":"A2"},{"value":"1,09E-04","module":"A3"},{"value":"2,22E-05","module":"A4"},{"value":"7,21E-07","module":"A5"},{"value":"0,0E+00","module":"B2"},{"value":"0,0E+00","module":"B3"},{"value":"0,0E+00","module":"B4"},{"value":"0,0E+00","module":"C1"},{"value":"0,0E+00","module":"C2"},{"value":"2,42E-06","module":"C3"},{"value":"6,15E-07","module":"C4"},{"value":"-1,76E-05","module":"D"}]},{"parameter":"ADPF","unit":"MJ","values":[{"value":"9,62E+02","module":"A1"},{"value":"2,47E+01","module":"A2"},{"value":"3,98E+02","module":"A3"},{"value":"1,21E+01","module":"A4"},{"value":"4,51E-01","module":"A5"},{"value":"0,0E+00","module":"B2"},{"value":"0,0E+00","module":"B3"},{"value":"0,0E+00","module":"B4"},{"value":"0,0E+00","module":"C1"},{"value":"0,0E+00","module":"C2"},{"value":"4,33E+00","module":"C3"},{"value":"8,52E-01","module":"C4"},{"value":"-1,39E+01","module":"D"}]},{"parameter":"WDP","unit":"m3 world-eq.","values":[{"value":"2,03E+03","module":"A1"},{"value":"2,25E+01","module":"A2"},{"value":"4,93E+03","module":"A3"},{"value":"1,17E+01","module":"A4"},{"value":"9,00E-01","module":"A5"},{"value":"0,0E+00","module":"B2"},{"value":"0,0E+00","module":"B3"},{"value":"0,0E+00","module":"B4"},{"value":"0,0E+00","module":"C1"},{"value":"0,0E+00","module":"C2"},{"value":"1,19E+01","module":"C3"},{"value":"3,43E+00","module":"C4"},{"value":"-6,49E+01","module":"D"}]},{"parameter":"EP-freshwater","unit":"kg P-eq.","values":[{"value":"3,10E-03","module":"A1"},{"value":"1,29E-05","module":"A2"},{"value":"1,48E-03","module":"A3"},{"value":"6,41E-06","module":"A4"},{"value":"2,52E-07","module":"A5"},{"value":"0,0E+00","module":"B2"},{"value":"0,0E+00","module":"B3"},{"value":"0,0E+00","module":"B4"},{"value":"0,0E+00","module":"C1"},{"value":"0,0E+00","module":"C2"},{"value":"9,80E-06","module":"C3"},{"value":"5,26E-07","module":"C4"},{"value":"-9,31E-05","module":"D"}]},{"parameter":"EP-marine","unit":"kg N-eq.","values":[{"value":"5,96E-02","module":"A1"},{"value":"2,69E-03","module":"A2"},{"value":"1,26E-02","module":"A3"},{"value":"4,56E-04","module":"A4"},{"value":"7,39E-05","module":"A5"},{"value":"0,0E+00","module":"B2"},{"value":"0,0E+00","module":"B3"},{"value":"0,0E+00","module":"B4"},{"value":"0,0E+00","module":"C1"},{"value":"0,0E+00","module":"C2"},{"value":"3,62E-03","module":"C3"},{"value":"9,47E-05","module":"C4"},{"value":"-2,24E-03","module":"D"}]},{"parameter":"EP-terrestrial","unit":"mol N-eq.","values":[{"value":"5,94E-01","module":"A1"},{"value":"2,99E-02","module":"A2"},{"value":"1,48E-01","module":"A3"},{"value":"5,10E-03","module":"A4"},{"value":"5,27E-04","module":"A5"},{"value":"0,0E+00","module":"B2"},{"value":"0,0E+00","module":"B3"},{"value":"0,0E+00","module":"B4"},{"value":"0,0E+00","module":"C1"},{"value":"0,0E+00","module":"C2"},{"value":"3,50E-02","module":"C3"},{"value":"1,05E-03","module":"C4"},{"value":"-2,38E-02","module":"D"}]},{"parameter":"GWP-IOBC","unit":"kg CO2-eq.","values":[{"value":"6,09E+01","module":"A1"},{"value":"1,68E+00","module":"A2"},{"value":"2,33E+01","module":"A3"},{"value":"8,03E-01","module":"A4"},{"value":"5,70E-02","module":"A5"},{"value":"0,0E+00","module":"B2"},{"value":"0,0E+00","module":"B3"},{"value":"0,0E+00","module":"B4"},{"value":"0,0E+00","module":"C1"},{"value":"0,0E+00","module":"C2"},{"value":"1,23E+01","module":"C3"},{"value":"6,00E-02","module":"C4"},{"value":"-1,62E+00","module":"D"}]}],"additional_environmental_impact":[{"parameter":"PM","unit":"disease incidence","values":[{"value":"4,07E-06","module":"A1"},{"value":"9,10E-08","module":"A2"},{"value":"2,46E-07","module":"A3"},{"value":"4,91E-08","module":"A4"},{"value":"2,31E-09","module":"A5"},{"value":"0,0E+00","module":"B2"},{"value":"0,0E+00","module":"B3"},{"value":"0,0E+00","module":"B4"},{"value":"0,0E+00","module":"C1"},{"value":"0,0E+00","module":"C2"},{"value":"3,66E-08","module":"C3"},{"value":"4,62E-09","module":"C4"},{"value":"-3,40E-07","module":"D"}]},{"parameter":"ETP-fw","unit":"CTUe","values":[{"value":"2,04E+03","module":"A1"},{"value":"1,79E+01","module":"A2"},{"value":"2,22E+02","module":"A3"},{"value":"8,99E+00","module":"A4"},{"value":"5,47E-01","module":"A5"},{"value":"0,0E+00","module":"B2"},{"value":"0,0E+00","module":"B3"},{"value":"0,0E+00","module":"B4"},{"value":"0,0E+00","module":"C1"},{"value":"0,0E+00","module":"C2"},{"value":"2,51E+01","module":"C3"},{"value":"7,05E-01","module":"C4"},{"value":"-8,28E+01","module":"D"}]},{"parameter":"HTP-c","unit":"CTUh","values":[{"value":"1,90E-07","module":"A1"},{"value":"0,0E+00","module":"A2"},{"value":"6,65E-09","module":"A3"},{"value":"0,0E+00","module":"A4"},{"value":"1,60E-11","module":"A5"},{"value":"0,0E+00","module":"B2"},{"value":"0,0E+00","module":"B3"},{"value":"0,0E+00","module":"B4"},{"value":"0,0E+00","module":"C1"},{"value":"0,0E+00","module":"C2"},{"value":"9,99E-10","module":"C3"},{"value":"2,90E-11","module":"C4"},{"value":"-4,15E-09","module":"D"}]},{"parameter":"HTP-nc","unit":"CTUh","values":[{"value":"1,27E-06","module":"A1"},{"value":"1,83E-08","module":"A2"},{"value":"2,13E-07","module":"A3"},{"value":"9,82E-09","module":"A4"},{"value":"6,44E-10","module":"A5"},{"value":"0,0E+00","module":"B2"},{"value":"0,0E+00","module":"B3"},{"value":"0,0E+00","module":"B4"},{"value":"0,0E+00","module":"C1"},{"value":"0,0E+00","module":"C2"},{"value":"2,63E-08","module":"C3"},{"value":"9,30E-10","module":"C4"},{"value":"3,03E-08","module":"D"}]},{"parameter":"SQP","unit":"unitless","values":[{"value":"4,42E+02","module":"A1"},{"value":"1,60E+01","module":"A2"},{"value":"8,28E+01","module":"A3"},{"value":"8,48E+00","module":"A4"},{"value":"4,58E-01","module":"A5"},{"value":"0,0E+00","module":"B2"},{"value":"0,0E+00","module":"B3"},{"value":"0,0E+00","module":"B4"},{"value":"0,0E+00","module":"C1"},{"value":"0,0E+00","module":"C2"},{"value":"8,35E-01","module":"C3"},{"value":"1,93E+00","module":"C4"},{"value":"-5,46E+01","module":"D"}]},{"parameter":"IRP","unit":"kBq U235-eq.","values":[{"value":"2,03E+00","module":"A1"},{"value":"1,08E-01","module":"A2"},{"value":"2,68E+00","module":"A3"},{"value":"5,30E-02","module":"A4"},{"value":"1,97E-03","module":"A5"},{"value":"0,0E+00","module":"B2"},{"value":"0,0E+00","module":"B3"},{"value":"0,0E+00","module":"B4"},{"value":"0,0E+00","module":"C1"},{"value":"0,0E+00","module":"C2"},{"value":"1,04E-02","module":"C3"},{"value":"3,54E-03","module":"C4"},{"value":"-4,93E-02","module":"D"}]}],"resource_use":[{"parameter":"PERE","unit":"MJ","values":[{"value":"1,02E+02","module":"A1"},{"value":"3,44E-01","module":"A2"},{"value":"6,64E+01","module":"A3"},{"value":"1,74E-01","module":"A4"},{"value":"8,70E-03","module":"A5"},{"value":"0,0E+00","module":"B2"},{"value":"0,0E+00","module":"B3"},{"value":"0,0E+00","module":"B4"},{"value":"0,0E+00","module":"C1"},{"value":"0,0E+00","module":"C2"},{"value":"3,01E-01","module":"C3"},{"value":"2,37E-02","module":"C4"},{"value":"-5,05E+01","module":"D"}]},{"parameter":"PERM","unit":"MJ","values":[{"value":"2,28E+01","module":"A1"},{"value":"0,0E+00","module":"A2"},{"value":"0,0E+00","module":"A3"},{"value":"0,0E+00","module":"A4"},{"value":"-2,16E+01","module":"A5"},{"value":"0,0E+00","module":"B2"},{"value":"0,0E+00","module":"B3"},{"value":"0,0E+00","module":"B4"},{"value":"0,0E+00","module":"C1"},{"value":"0,0E+00","module":"C2"},{"value":"0,0E+00","module":"C3"},{"value":"0,0E+00","module":"C4"},{"value":"0,0E+00","module":"D"}]},{"parameter":"PERT","unit":"MJ","values":[{"value":"1,25E+02","module":"A1"},{"value":"3,44E-01","module":"A2"},{"value":"6,64E+01","module":"A3"},{"value":"1,74E-01","module":"A4"},{"value":"-2,16E+01","module":"A5"},{"value":"0,0E+00","module":"B2"},{"value":"0,0E+00","module":"B3"},{"value":"0,0E+00","module":"B4"},{"value":"0,0E+00","module":"C1"},{"value":"0,0E+00","module":"C2"},{"value":"3,01E-01","module":"C3"},{"value":"2,37E-02","module":"C4"},{"value":"-5,05E+01","module":"D"}]},{"parameter":"PENRE","unit":"MJ","values":[{"value":"7,77E+02","module":"A1"},{"value":"2,47E+01","module":"A2"},{"value":"3,99E+02","module":"A3"},{"value":"1,21E+01","module":"A4"},{"value":"4,52E-01","module":"A5"},{"value":"0,0E+00","module":"B2"},{"value":"0,0E+00","module":"B3"},{"value":"0,0E+00","module":"B4"},{"value":"0,0E+00","module":"C1"},{"value":"0,0E+00","module":"C2"},{"value":"4,38E+00","module":"C3"},{"value":"8,53E-01","module":"C4"},{"value":"-1,39E+01","module":"D"}]},{"parameter":"PENRM","unit":"MJ","values":[{"value":"1,87E+02","module":"A1"},{"value":"0,0E+00","module":"A2"},{"value":"0,0E+00","module":"A3"},{"value":"0,0E+00","module":"A4"},{"value":"-1,88E+01","module":"A5"},{"value":"0,0E+00","module":"B2"},{"value":"0,0E+00","module":"B3"},{"value":"0,0E+00","module":"B4"},{"value":"0,0E+00","module":"C1"},{"value":"0,0E+00","module":"C2"},{"value":"-1,54E+02","module":"C3"},{"value":"0,0E+00","module":"C4"},{"value":"0,0E+00","module":"D"}]},{"parameter":"PENRT","unit":"MJ","values":[{"value":"9,64E+02","module":"A1"},{"value":"2,47E+01","module":"A2"},{"value":"3,99E+02","module":"A3"},{"value":"1,21E+01","module":"A4"},{"value":"-1,83E+01","module":"A5"},{"value":"0,0E+00","module":"B2"},{"value":"0,0E+00","module":"B3"},{"value":"0,0E+00","module":"B4"},{"value":"0,0E+00","module":"C1"},{"value":"0,0E+00","module":"C2"},{"value":"-1,50E+02","module":"C3"},{"value":"8,53E-01","module":"C4"},{"value":"-1,39E+01","module":"D"}]},{"parameter":"SM","unit":"kg","values":[{"value":"3,74E-01","module":"A1"},{"value":"0,0E+00","module":"A2"},{"value":"1,40E-04","module":"A3"},{"value":"0,0E+00","module":"A4"},{"value":"0,0E+00","module":"A5"},{"value":"0,0E+00","module":"B2"},{"value":"0,0E+00","module":"B3"},{"value":"0,0E+00","module":"B4"},{"value":"0,0E+00","module":"C1"},{"value":"0,0E+00","module":"C2"},{"value":"0,0E+00","module":"C3"},{"value":"0,0E+00","module":"C4"},{"value":"0,0E+00","module":"D"}]},{"parameter":"RSF","unit":"MJ","values":[{"value":"1,29E+00","module":"A1"},{"value":"1,27E-02","module":"A2"},{"value":"4,11E+00","module":"A3"},{"value":"6,21E-03","module":"A4"},{"value":"2,63E-04","module":"A5"},{"value":"0,0E+00","module":"B2"},{"value":"0,0E+00","module":"B3"},{"value":"0,0E+00","module":"B4"},{"value":"0,0E+00","module":"C1"},{"value":"0,0E+00","module":"C2"},{"value":"6,78E-03","module":"C3"},{"value":"5,72E-04","module":"C4"},{"value":"1,63E-02","module":"D"}]},{"parameter":"NRSF","unit":"MJ","values":[{"value":"8,07E+00","module":"A1"},{"value":"4,48E-02","module":"A2"},{"value":"9,45E-01","module":"A3"},{"value":"2,22E-02","module":"A4"},{"value":"9,42E-04","module":"A5"},{"value":"0,0E+00","module":"B2"},{"value":"0,0E+00","module":"B3"},{"value":"0,0E+00","module":"B4"},{"value":"0,0E+00","module":"C1"},{"value":"0,0E+00","module":"C2"},{"value":"0,0E+00","module":"C3"},{"value":"2,78E-02","module":"C4"},{"value":"-2,24E+00","module":"D"}]},{"parameter":"FW","unit":"m3","values":[{"value":"7,91E-01","module":"A1"},{"value":"2,56E-03","module":"A2"},{"value":"2,93E-01","module":"A3"},{"value":"1,30E-03","module":"A4"},{"value":"2,21E-04","module":"A5"},{"value":"0,0E+00","module":"B2"},{"value":"0,0E+00","module":"B3"},{"value":"0,0E+00","module":"B4"},{"value":"0,0E+00","module":"C1"},{"value":"0,0E+00","module":"C2"},{"value":"1,19E-02","module":"C3"},{"value":"8,12E-04","module":"C4"},{"value":"-6,17E-02","module":"D"}]}],"end_of_life_waste":[{"parameter":"HWD","unit":"kg","values":[{"value":"3,44E-01","module":"A1"},{"value":"1,26E-03","module":"A2"},{"value":"4,91E-01","module":"A3"},{"value":"6,26E-04","module":"A4"},{"value":"0,0E+00","module":"A5"},{"value":"0,0E+00","module":"B2"},{"value":"0,0E+00","module":"B3"},{"value":"0,0E+00","module":"B4"},{"value":"0,0E+00","module":"C1"},{"value":"0,0E+00","module":"C2"},{"value":"0,0E+00","module":"C3"},{"value":"2,98E+00","module":"C4"},{"value":"-3,99E-03","module":"D"}]},{"parameter":"NHWD","unit":"kg","values":[{"value":"1,43E+01","module":"A1"},{"value":"1,05E+00","module":"A2"},{"value":"1,49E+00","module":"A3"},{"value":"5,90E-01","module":"A4"},{"value":"1,80E+00","module":"A5"},{"value":"0,0E+00","module":"B2"},{"value":"0,0E+00","module":"B3"},{"value":"0,0E+00","module":"B4"},{"value":"0,0E+00","module":"C1"},{"value":"0,0E+00","module":"C2"},{"value":"1,25E-01","module":"C3"},{"value":"1,17E-01","module":"C4"},{"value":"-4,75E-01","module":"D"}]},{"parameter":"RWD","unit":"kg","values":[{"value":"1,85E-03","module":"A1"},{"value":"1,69E-04","module":"A2"},{"value":"2,14E-03","module":"A3"},{"value":"8,26E-05","module":"A4"},{"value":"0,0E+00","module":"A5"},{"value":"0,0E+00","module":"B2"},{"value":"0,0E+00","module":"B3"},{"value":"0,0E+00","module":"B4"},{"value":"0,0E+00","module":"C1"},{"value":"0,0E+00","module":"C2"},{"value":"0,0E+00","module":"C3"},{"value":"4,93E-06","module":"C4"},{"value":"-4,05E-05","module":"D"}]}],"end_of_life_flow":[{"parameter":"CRU","unit":"kg","values":[{"value":"0,0E+00","module":"A1"},{"value":"0,0E+00","module":"A2"},{"value":"0,0E+00","module":"A3"},{"value":"0,0E+00","module":"A4"},{"value":"0,0E+00","module":"A5"},{"value":"0,0E+00","module":"B2"},{"value":"0,0E+00","module":"B3"},{"value":"0,0E+00","module":"B4"},{"value":"0,0E+00","module":"C1"},{"value":"0,0E+00","module":"C2"},{"value":"0,0E+00","module":"C3"},{"value":"0,0E+00","module":"C4"},{"value":"0,0E+00","module":"D"}]},{"parameter":"MFR","unit":"kg","values":[{"value":"0,0E+00","module":"A1"},{"value":"0,0E+00","module":"A2"},{"value":"8,27E-06","module":"A3"},{"value":"0,0E+00","module":"A4"},{"value":"1,49E+00","module":"A5"},{"value":"0,0E+00","module":"B2"},{"value":"0,0E+00","module":"B3"},{"value":"0,0E+00","module":"B4"},{"value":"0,0E+00","module":"C1"},{"value":"0,0E+00","module":"C2"},{"value":"1,50E+00","module":"C3"},{"value":"0,0E+00","module":"C4"},{"value":"0,0E+00","module":"D"}]},{"parameter":"MER","unit":"kg","values":[{"value":"0,0E+00","module":"A1"},{"value":"0,0E+00","module":"A2"},{"value":"2,03E+00","module":"A3"},{"value":"0,0E+00","module":"A4"},{"value":"2,40E-05","module":"A5"},{"value":"0,0E+00","module":"B2"},{"value":"0,0E+00","module":"B3"},{"value":"0,0E+00","module":"B4"},{"value":"0,0E+00","module":"C1"},{"value":"0,0E+00","module":"C2"},{"value":"1,02E+01","module":"C3"},{"value":"0,0E+00","module":"C4"},{"value":"0,0E+00","module":"D"}]},{"parameter":"EEE","unit":"MJ","values":[{"value":"0,0E+00","module":"A1"},{"value":"0,0E+00","module":"A2"},{"value":"1,22E+00","module":"A3"},{"value":"0,0E+00","module":"A4"},{"value":"7,76E-02","module":"A5"},{"value":"0,0E+00","module":"B2"},{"value":"0,0E+00","module":"B3"},{"value":"0,0E+00","module":"B4"},{"value":"0,0E+00","module":"C1"},{"value":"0,0E+00","module":"C2"},{"value":"5,93E+00","module":"C3"},{"value":"0,0E+00","module":"C4"},{"value":"0,0E+00","module":"D"}]},{"parameter":"EET","unit":"MJ","values":[{"value":"0,0E+00","module":"A1"},{"value":"0,0E+00","module":"A2"},{"value":"1,84E+01","module":"A3"},{"value":"0,0E+00","module":"A4"},{"value":"1,17E+00","module":"A5"},{"value":"0,0E+00","module":"B2"},{"value":"0,0E+00","module":"B3"},{"value":"0,0E+00","module":"B4"},{"value":"0,0E+00","module":"C1"},{"value":"0,0E+00","module":"C2"},{"value":"8,97E+01","module":"C3"},{"value":"0,0E+00","module":"C4"},{"value":"0,0E+00","module":"D"}]}]}