{"product_name":"Ventiflex 6298 FR","epd_id":"NEPD-7056-6452-EN","compliance":["EN 15804+A2","ISO 14025","ISO 21930"],"producer_name":"Protan AS","environmental_impact":[{"parameter":"GWP-total","unit":"kg CO2-eq.","values":[{"value":"1,70E+00","module":"A1-A3"},{"value":"3,29E-02","module":"A4"},{"value":"0,0E+00","module":"A5"},{"value":"0,0E+00","module":"C1"},{"value":"3,29E-02","module":"C2"},{"value":"1,34E+00","module":"C3"},{"value":"2,54E-02","module":"C4"},{"value":"-6,23E-02","module":"D"}]},{"parameter":"GWP-fossil","unit":"kg CO2-eq.","values":[{"value":"1,70E+00","module":"A1-A3"},{"value":"3,28E-02","module":"A4"},{"value":"0,0E+00","module":"A5"},{"value":"0,0E+00","module":"C1"},{"value":"3,28E-02","module":"C2"},{"value":"1,34E+00","module":"C3"},{"value":"2,53E-02","module":"C4"},{"value":"-6,01E-02","module":"D"}]},{"parameter":"GWP-biogenic","unit":"kg CO2-eq.","values":[{"value":"5,09E-03","module":"A1-A3"},{"value":"1,36E-05","module":"A4"},{"value":"0,0E+00","module":"A5"},{"value":"0,0E+00","module":"C1"},{"value":"1,36E-05","module":"C2"},{"value":"5,47E-04","module":"C3"},{"value":"1,23E-05","module":"C4"},{"value":"-1,24E-04","module":"D"}]},{"parameter":"GWP-luluc","unit":"kg CO2-eq.","values":[{"value":"1,13E-03","module":"A1-A3"},{"value":"1,17E-05","module":"A4"},{"value":"0,0E+00","module":"A5"},{"value":"0,0E+00","module":"C1"},{"value":"1,17E-05","module":"C2"},{"value":"1,05E-04","module":"C3"},{"value":"3,09E-06","module":"C4"},{"value":"-2,07E-03","module":"D"}]},{"parameter":"ODP","unit":"kg CFC 11-eq.","values":[{"value":"3,53E-07","module":"A1-A3"},{"value":"7,44E-09","module":"A4"},{"value":"0,0E+00","module":"A5"},{"value":"0,0E+00","module":"C1"},{"value":"7,44E-09","module":"C2"},{"value":"4,41E-08","module":"C3"},{"value":"1,63E-09","module":"C4"},{"value":"-4,38E-03","module":"D"}]},{"parameter":"AP","unit":"mol H+-eq.","values":[{"value":"1,09E-02","module":"A1-A3"},{"value":"9,44E-05","module":"A4"},{"value":"0,0E+00","module":"A5"},{"value":"0,0E+00","module":"C1"},{"value":"9,44E-05","module":"C2"},{"value":"7,76E-04","module":"C3"},{"value":"7,00E-05","module":"C4"},{"value":"-4,95E-04","module":"D"}]},{"parameter":"POCP","unit":"kg NMVOC-eq.","values":[{"value":"7,67E-03","module":"A1-A3"},{"value":"8,00E-05","module":"A4"},{"value":"0,0E+00","module":"A5"},{"value":"0,0E+00","module":"C1"},{"value":"8,00E-05","module":"C2"},{"value":"5,75E-04","module":"C3"},{"value":"6,28E-05","module":"C4"},{"value":"-4,83E-04","module":"D"}]},{"parameter":"ADPE","unit":"kg Sb-eq.","values":[{"value":"1,83E-02","module":"A1-A3"},{"value":"9,07E-07","module":"A4"},{"value":"0,0E+00","module":"A5"},{"value":"0,0E+00","module":"C1"},{"value":"9,07E-07","module":"C2"},{"value":"2,83E-06","module":"C3"},{"value":"7,95E-08","module":"C4"},{"value":"-5,98E-07","module":"D"}]},{"parameter":"ADPF","unit":"MJ","values":[{"value":"3,89E+01","module":"A1-A3"},{"value":"4,96E-01","module":"A4"},{"value":"0,0E+00","module":"A5"},{"value":"0,0E+00","module":"C1"},{"value":"4,96E-01","module":"C2"},{"value":"1,77E+00","module":"C3"},{"value":"1,56E-01","module":"C4"},{"value":"-8,60E-01","module":"D"}]},{"parameter":"WDP","unit":"m3 world-eq.","values":[{"value":"8,73E+01","module":"A1-A3"},{"value":"4,80E-01","module":"A4"},{"value":"0,0E+00","module":"A5"},{"value":"0,0E+00","module":"C1"},{"value":"4,80E-01","module":"C2"},{"value":"3,61E+01","module":"C3"},{"value":"2,65E+00","module":"C4"},{"value":"-1,07E+01","module":"D"}]},{"parameter":"EP-freshwater","unit":"kg P-eq.","values":[{"value":"1,39E-04","module":"A1-A3"},{"value":"2,62E-07","module":"A4"},{"value":"0,0E+00","module":"A5"},{"value":"0,0E+00","module":"C1"},{"value":"2,62E-07","module":"C2"},{"value":"3,95E-06","module":"C3"},{"value":"3,61E-07","module":"C4"},{"value":"-5,34E-06","module":"D"}]},{"parameter":"EP-marine","unit":"kg N-eq.","values":[{"value":"1,98E-03","module":"A1-A3"},{"value":"1,87E-05","module":"A4"},{"value":"0,0E+00","module":"A5"},{"value":"0,0E+00","module":"C1"},{"value":"1,87E-05","module":"C2"},{"value":"1,89E-04","module":"C3"},{"value":"2,02E-05","module":"C4"},{"value":"-1,62E-04","module":"D"}]},{"parameter":"EP-terrestrial","unit":"mol N-eq.","values":[{"value":"2,42E-02","module":"A1-A3"},{"value":"2,09E-04","module":"A4"},{"value":"0,0E+00","module":"A5"},{"value":"0,0E+00","module":"C1"},{"value":"2,09E-04","module":"C2"},{"value":"2,03E-03","module":"C3"},{"value":"2,34E-04","module":"C4"},{"value":"-1,75E-03","module":"D"}]},{"parameter":"GWP-IOBC","unit":"kg CO2-eq.","values":[{"value":"1,68E+00","module":"A1-A3"},{"value":"3,29E-02","module":"A4"},{"value":"0,0E+00","module":"A5"},{"value":"0,0E+00","module":"C1"},{"value":"3,29E-02","module":"C2"},{"value":"1,35E+00","module":"C3"},{"value":"2,65E-02","module":"C4"},{"value":"-6,14E-02","module":"D"}]}],"additional_environmental_impact":[{"parameter":"PM","unit":"disease incidence","values":[{"value":"9,27E-08","module":"A1-A3"},{"value":"2,01E-09","module":"A4"},{"value":"0,0E+00","module":"A5"},{"value":"0,0E+00","module":"C1"},{"value":"2,01E-09","module":"C2"},{"value":"5,05E-09","module":"C3"},{"value":"6,45E-10","module":"C4"},{"value":"-3,00E-08","module":"D"}]},{"parameter":"ETP-fw","unit":"CTUe","values":[{"value":"1,62E+02","module":"A1-A3"},{"value":"3,68E-01","module":"A4"},{"value":"0,0E+00","module":"A5"},{"value":"0,0E+00","module":"C1"},{"value":"3,68E-01","module":"C2"},{"value":"8,46E+01","module":"C3"},{"value":"4,41E-01","module":"C4"},{"value":"-4,68E+00","module":"D"}]},{"parameter":"HTP-c","unit":"CTUh","values":[{"value":"1,86E-09","module":"A1-A3"},{"value":"0,0E+00","module":"A4"},{"value":"0,0E+00","module":"A5"},{"value":"0,0E+00","module":"C1"},{"value":"0,0E+00","module":"C2"},{"value":"1,88E-10","module":"C3"},{"value":"2,30E-11","module":"C4"},{"value":"-8,60E-11","module":"D"}]},{"parameter":"HTP-nc","unit":"CTUh","values":[{"value":"6,91E-08","module":"A1-A3"},{"value":"4,02E-10","module":"A4"},{"value":"0,0E+00","module":"A5"},{"value":"0,0E+00","module":"C1"},{"value":"4,02E-10","module":"C2"},{"value":"1,99E-08","module":"C3"},{"value":"8,79E-10","module":"C4"},{"value":"-4,48E-09","module":"D"}]},{"parameter":"SQP","unit":"unitless","values":[{"value":"4,37E+00","module":"A1-A3"},{"value":"3,47E-01","module":"A4"},{"value":"0,0E+00","module":"A5"},{"value":"0,0E+00","module":"C1"},{"value":"3,47E-01","module":"C2"},{"value":"6,43E-01","module":"C3"},{"value":"5,08E-01","module":"C4"},{"value":"-5,75E+00","module":"D"}]},{"parameter":"IRP","unit":"kBq U235-eq.","values":[{"value":"6,31E-02","module":"A1-A3"},{"value":"2,17E-03","module":"A4"},{"value":"0,0E+00","module":"A5"},{"value":"0,0E+00","module":"C1"},{"value":"2,17E-03","module":"C2"},{"value":"8,58E-03","module":"C3"},{"value":"8,31E-04","module":"C4"},{"value":"-5,49E-03","module":"D"}]}],"resource_use":[{"parameter":"PERE","unit":"MJ","values":[{"value":"2,62E+00","module":"A1-A3"},{"value":"7,11E-03","module":"A4"},{"value":"0,0E+00","module":"A5"},{"value":"0,0E+00","module":"C1"},{"value":"7,11E-03","module":"C2"},{"value":"2,25E-01","module":"C3"},{"value":"1,40E-02","module":"C4"},{"value":"-5,31E+00","module":"D"}]},{"parameter":"PERM","unit":"MJ","values":[{"value":"0,0E+00","module":"A1-A3"},{"value":"0,0E+00","module":"A4"},{"value":"0,0E+00","module":"A5"},{"value":"0,0E+00","module":"C1"},{"value":"0,0E+00","module":"C2"},{"value":"0,0E+00","module":"C3"},{"value":"0,0E+00","module":"C4"},{"value":"0,0E+00","module":"D"}]},{"parameter":"PERT","unit":"MJ","values":[{"value":"2,62E+00","module":"A1-A3"},{"value":"7,11E-03","module":"A4"},{"value":"0,0E+00","module":"A5"},{"value":"0,0E+00","module":"C1"},{"value":"7,11E-03","module":"C2"},{"value":"2,25E-01","module":"C3"},{"value":"1,40E-02","module":"C4"},{"value":"-5,31E+00","module":"D"}]},{"parameter":"PENRE","unit":"MJ","values":[{"value":"2,58E+01","module":"A1-A3"},{"value":"4,96E-01","module":"A4"},{"value":"0,0E+00","module":"A5"},{"value":"0,0E+00","module":"C1"},{"value":"4,96E-01","module":"C2"},{"value":"1,77E+00","module":"C3"},{"value":"1,56E-01","module":"C4"},{"value":"-8,60E-01","module":"D"}]},{"parameter":"PENRM","unit":"MJ","values":[{"value":"1,44E+01","module":"A1-A3"},{"value":"0,0E+00","module":"A4"},{"value":"0,0E+00","module":"A5"},{"value":"0,0E+00","module":"C1"},{"value":"0,0E+00","module":"C2"},{"value":"0,0E+00","module":"C3"},{"value":"0,0E+00","module":"C4"},{"value":"0,0E+00","module":"D"}]},{"parameter":"PENRT","unit":"MJ","values":[{"value":"4,02E+01","module":"A1-A3"},{"value":"4,96E-01","module":"A4"},{"value":"0,0E+00","module":"A5"},{"value":"0,0E+00","module":"C1"},{"value":"4,96E-01","module":"C2"},{"value":"1,77E+00","module":"C3"},{"value":"1,56E-01","module":"C4"},{"value":"-8,60E-01","module":"D"}]},{"parameter":"SM","unit":"kg","values":[{"value":"7,54E-03","module":"A1-A3"},{"value":"0,0E+00","module":"A4"},{"value":"0,0E+00","module":"A5"},{"value":"0,0E+00","module":"C1"},{"value":"0,0E+00","module":"C2"},{"value":"0,0E+00","module":"C3"},{"value":"0,0E+00","module":"C4"},{"value":"0,0E+00","module":"D"}]},{"parameter":"RSF","unit":"MJ","values":[{"value":"6,99E-02","module":"A1-A3"},{"value":"2,54E-04","module":"A4"},{"value":"0,0E+00","module":"A5"},{"value":"0,0E+00","module":"C1"},{"value":"2,54E-04","module":"C2"},{"value":"4,08E-03","module":"C3"},{"value":"3,44E-04","module":"C4"},{"value":"-9,30E-04","module":"D"}]},{"parameter":"NRSF","unit":"MJ","values":[{"value":"1,63E-02","module":"A1-A3"},{"value":"9,09E-04","module":"A4"},{"value":"0,0E+00","module":"A5"},{"value":"0,0E+00","module":"C1"},{"value":"9,09E-04","module":"C2"},{"value":"0,0E+00","module":"C3"},{"value":"2,29E-03","module":"C4"},{"value":"-3,15E-01","module":"D"}]},{"parameter":"FW","unit":"m3","values":[{"value":"3,15E-02","module":"A1-A3"},{"value":"5,31E-05","module":"A4"},{"value":"0,0E+00","module":"A5"},{"value":"0,0E+00","module":"C1"},{"value":"5,31E-05","module":"C2"},{"value":"4,23E-02","module":"C3"},{"value":"1,45E-04","module":"C4"},{"value":"-6,39E-03","module":"D"}]}],"end_of_life_waste":[{"parameter":"HWD","unit":"kg","values":[{"value":"5,83E-03","module":"A1-A3"},{"value":"2,56E-05","module":"A4"},{"value":"0,0E+00","module":"A5"},{"value":"0,0E+00","module":"C1"},{"value":"2,56E-05","module":"C2"},{"value":"0,0E+00","module":"C3"},{"value":"9,61E-03","module":"C4"},{"value":"-4,04E-05","module":"D"}]},{"parameter":"NHWD","unit":"kg","values":[{"value":"2,44E-01","module":"A1-A3"},{"value":"2,41E-02","module":"A4"},{"value":"0,0E+00","module":"A5"},{"value":"0,0E+00","module":"C1"},{"value":"2,41E-02","module":"C2"},{"value":"0,0E+00","module":"C3"},{"value":"9,71E-02","module":"C4"},{"value":"-2,03E-02","module":"D"}]},{"parameter":"RWD","unit":"kg","values":[{"value":"5,73E-05","module":"A1-A3"},{"value":"3,38E-06","module":"A4"},{"value":"0,0E+00","module":"A5"},{"value":"0,0E+00","module":"C1"},{"value":"3,38E-06","module":"C2"},{"value":"0,0E+00","module":"C3"},{"value":"3,63E-07","module":"C4"},{"value":"-4,50E-06","module":"D"}]}],"end_of_life_flow":[{"parameter":"CRU","unit":"kg","values":[{"value":"0,0E+00","module":"A1-A3"},{"value":"0,0E+00","module":"A4"},{"value":"0,0E+00","module":"A5"},{"value":"0,0E+00","module":"C1"},{"value":"0,0E+00","module":"C2"},{"value":"0,0E+00","module":"C3"},{"value":"0,0E+00","module":"C4"},{"value":"0,0E+00","module":"D"}]},{"parameter":"MFR","unit":"kg","values":[{"value":"1,32E-03","module":"A1-A3"},{"value":"0,0E+00","module":"A4"},{"value":"0,0E+00","module":"A5"},{"value":"0,0E+00","module":"C1"},{"value":"0,0E+00","module":"C2"},{"value":"0,0E+00","module":"C3"},{"value":"0,0E+00","module":"C4"},{"value":"0,0E+00","module":"D"}]},{"parameter":"MER","unit":"kg","values":[{"value":"1,33E-04","module":"A1-A3"},{"value":"0,0E+00","module":"A4"},{"value":"0,0E+00","module":"A5"},{"value":"0,0E+00","module":"C1"},{"value":"0,0E+00","module":"C2"},{"value":"6,70E-01","module":"C3"},{"value":"0,0E+00","module":"C4"},{"value":"0,0E+00","module":"D"}]},{"parameter":"EEE","unit":"MJ","values":[{"value":"6,02E-04","module":"A1-A3"},{"value":"0,0E+00","module":"A4"},{"value":"0,0E+00","module":"A5"},{"value":"0,0E+00","module":"C1"},{"value":"0,0E+00","module":"C2"},{"value":"6,85E-01","module":"C3"},{"value":"0,0E+00","module":"C4"},{"value":"0,0E+00","module":"D"}]},{"parameter":"EET","unit":"MJ","values":[{"value":"9,10E-03","module":"A1-A3"},{"value":"0,0E+00","module":"A4"},{"value":"0,0E+00","module":"A5"},{"value":"0,0E+00","module":"C1"},{"value":"0,0E+00","module":"C2"},{"value":"1,04E+01","module":"C3"},{"value":"0,0E+00","module":"C4"},{"value":"0,0E+00","module":"D"}]}]}