{"product_name":"VI - innadsl\u00e5ende vindu uten alu","epd_id":"NEPD-7502-6877-NO","compliance":["EN 15804+A2","ISO 14025","ISO 21930"],"producer_name":"Nordvestvinduet","environmental_impact":[{"parameter":"GWP-total","unit":"kg CO2-eq.","values":[{"value":"7,16E+01","module":"A1-A3"},{"value":"1,47E+00","module":"A4"},{"value":"7,27E-01","module":"A5"},{"value":"7,17E+00","module":"B2"},{"value":"5,67E+01","module":"B4"},{"value":"0,0E+00","module":"C1"},{"value":"4,16E-01","module":"C2"},{"value":"3,86E+01","module":"C3"},{"value":"3,66E-01","module":"C4"},{"value":"-2,58E+00","module":"D"}]},{"parameter":"GWP-fossil","unit":"kg CO2-eq.","values":[{"value":"1,02E+02","module":"A1-A3"},{"value":"1,47E+00","module":"A4"},{"value":"1,44E-02","module":"A5"},{"value":"7,02E+00","module":"B2"},{"value":"5,57E+01","module":"B4"},{"value":"0,0E+00","module":"C1"},{"value":"4,15E-01","module":"C2"},{"value":"6,45E+00","module":"C3"},{"value":"3,66E-01","module":"C4"},{"value":"-2,52E+00","module":"D"}]},{"parameter":"GWP-biogenic","unit":"kg CO2-eq.","values":[{"value":"-3,19E+01","module":"A1-A3"},{"value":"6,28E-04","module":"A4"},{"value":"7,13E-01","module":"A5"},{"value":"2,85E-02","module":"B2"},{"value":"5,14E-01","module":"B4"},{"value":"0,0E+00","module":"C1"},{"value":"1,78E-04","module":"C2"},{"value":"3,22E+01","module":"C3"},{"value":"2,74E-04","module":"C4"},{"value":"-5,31E-03","module":"D"}]},{"parameter":"GWP-luluc","unit":"kg CO2-eq.","values":[{"value":"1,08E+00","module":"A1-A3"},{"value":"4,47E-04","module":"A4"},{"value":"1,53E-06","module":"A5"},{"value":"1,30E-01","module":"B2"},{"value":"5,43E-01","module":"B4"},{"value":"0,0E+00","module":"C1"},{"value":"1,27E-04","module":"C2"},{"value":"1,06E-04","module":"C3"},{"value":"1,10E-04","module":"C4"},{"value":"-5,51E-02","module":"D"}]},{"parameter":"ODP","unit":"kg CFC 11-eq.","values":[{"value":"4,81E-06","module":"A1-A3"},{"value":"3,54E-07","module":"A4"},{"value":"1,12E-09","module":"A5"},{"value":"4,50E-07","module":"B2"},{"value":"2,74E-06","module":"B4"},{"value":"0,0E+00","module":"C1"},{"value":"1,00E-07","module":"C2"},{"value":"4,80E-08","module":"C3"},{"value":"1,13E-07","module":"C4"},{"value":"-1,11E-01","module":"D"}]},{"parameter":"AP","unit":"mol H+-eq.","values":[{"value":"9,18E-01","module":"A1-A3"},{"value":"4,72E-03","module":"A4"},{"value":"2,53E-05","module":"A5"},{"value":"3,45E-02","module":"B2"},{"value":"4,66E-01","module":"B4"},{"value":"0,0E+00","module":"C1"},{"value":"1,34E-03","module":"C2"},{"value":"5,98E-03","module":"C3"},{"value":"2,59E-03","module":"C4"},{"value":"-1,78E-02","module":"D"}]},{"parameter":"POCP","unit":"kg NMVOC-eq.","values":[{"value":"5,82E-01","module":"A1-A3"},{"value":"4,53E-03","module":"A4"},{"value":"2,91E-05","module":"A5"},{"value":"3,87E-02","module":"B2"},{"value":"2,99E-01","module":"B4"},{"value":"0,0E+00","module":"C1"},{"value":"1,28E-03","module":"C2"},{"value":"7,44E-03","module":"C3"},{"value":"2,94E-03","module":"C4"},{"value":"-1,71E-02","module":"D"}]},{"parameter":"ADPE","unit":"kg Sb-eq.","values":[{"value":"8,29E-04","module":"A1-A3"},{"value":"2,61E-05","module":"A4"},{"value":"1,08E-07","module":"A5"},{"value":"1,37E-04","module":"B2"},{"value":"4,37E-04","module":"B4"},{"value":"0,0E+00","module":"C1"},{"value":"7,40E-06","module":"C2"},{"value":"2,61E-06","module":"C3"},{"value":"6,32E-06","module":"C4"},{"value":"-2,98E-05","module":"D"}]},{"parameter":"ADPF","unit":"MJ","values":[{"value":"1,54E+03","module":"A1-A3"},{"value":"2,38E+01","module":"A4"},{"value":"7,68E-02","module":"A5"},{"value":"2,03E+02","module":"B2"},{"value":"7,93E+02","module":"B4"},{"value":"0,0E+00","module":"C1"},{"value":"6,75E+00","module":"C2"},{"value":"4,46E+00","module":"C3"},{"value":"8,38E+00","module":"C4"},{"value":"-3,08E+01","module":"D"}]},{"parameter":"WDP","unit":"m3 world-eq.","values":[{"value":"6,87E+03","module":"A1-A3"},{"value":"1,83E+01","module":"A4"},{"value":"2,12E-01","module":"A5"},{"value":"4,80E+01","module":"B2"},{"value":"3,46E+03","module":"B4"},{"value":"0,0E+00","module":"C1"},{"value":"5,17E+00","module":"C2"},{"value":"1,48E+01","module":"C3"},{"value":"1,65E+01","module":"C4"},{"value":"-2,98E+02","module":"D"}]},{"parameter":"EP-freshwater","unit":"kg P-eq.","values":[{"value":"2,62E-03","module":"A1-A3"},{"value":"1,17E-05","module":"A4"},{"value":"4,26E-08","module":"A5"},{"value":"4,06E-04","module":"B2"},{"value":"1,33E-03","module":"B4"},{"value":"0,0E+00","module":"C1"},{"value":"3,31E-06","module":"C2"},{"value":"9,66E-06","module":"C3"},{"value":"3,65E-06","module":"C4"},{"value":"-1,93E-04","module":"D"}]},{"parameter":"EP-marine","unit":"kg N-eq.","values":[{"value":"1,91E-01","module":"A1-A3"},{"value":"1,03E-03","module":"A4"},{"value":"1,78E-05","module":"A5"},{"value":"6,58E-03","module":"B2"},{"value":"9,79E-02","module":"B4"},{"value":"0,0E+00","module":"C1"},{"value":"2,93E-04","module":"C2"},{"value":"2,85E-03","module":"C3"},{"value":"9,23E-04","module":"C4"},{"value":"-5,16E-03","module":"D"}]},{"parameter":"EP-terrestrial","unit":"mol N-eq.","values":[{"value":"2,18E+00","module":"A1-A3"},{"value":"1,15E-02","module":"A4"},{"value":"9,46E-05","module":"A5"},{"value":"7,35E-02","module":"B2"},{"value":"1,12E+00","module":"B4"},{"value":"0,0E+00","module":"C1"},{"value":"3,27E-03","module":"C2"},{"value":"2,94E-02","module":"C3"},{"value":"1,02E-02","module":"C4"},{"value":"-5,53E-02","module":"D"}]},{"parameter":"GWP-IOBC","unit":"kg CO2-eq.","values":[{"value":"1,05E+02","module":"A1-A3"},{"value":"1,47E+00","module":"A4"},{"value":"1,44E-02","module":"A5"},{"value":"7,17E+00","module":"B2"},{"value":"5,68E+01","module":"B4"},{"value":"0,0E+00","module":"C1"},{"value":"4,16E-01","module":"C2"},{"value":"6,45E+00","module":"C3"},{"value":"3,67E-01","module":"C4"},{"value":"-2,97E+00","module":"D"}]}],"additional_environmental_impact":[{"parameter":"PM","unit":"disease incidence","values":[{"value":"1,77E-05","module":"A1-A3"},{"value":"1,35E-07","module":"A4"},{"value":"4,22E-10","module":"A5"},{"value":"2,95E-07","module":"B2"},{"value":"9,00E-06","module":"B4"},{"value":"0,0E+00","module":"C1"},{"value":"3,82E-08","module":"C2"},{"value":"9,95E-08","module":"C3"},{"value":"4,74E-08","module":"C4"},{"value":"-8,54E-07","module":"D"}]},{"parameter":"ETP-fw","unit":"CTUe","values":[{"value":"4,43E+03","module":"A1-A3"},{"value":"1,74E+01","module":"A4"},{"value":"7,09E-02","module":"A5"},{"value":"1,60E+02","module":"B2"},{"value":"2,24E+03","module":"B4"},{"value":"0,0E+00","module":"C1"},{"value":"4,93E+00","module":"C2"},{"value":"1,99E+01","module":"C3"},{"value":"4,96E+00","module":"C4"},{"value":"-1,69E+02","module":"D"}]},{"parameter":"HTP-c","unit":"CTUh","values":[{"value":"3,78E-07","module":"A1-A3"},{"value":"0,0E+00","module":"A4"},{"value":"2,00E-12","module":"A5"},{"value":"7,67E-09","module":"B2"},{"value":"1,90E-07","module":"B4"},{"value":"0,0E+00","module":"C1"},{"value":"0,0E+00","module":"C2"},{"value":"2,73E-09","module":"C3"},{"value":"1,78E-10","module":"C4"},{"value":"-6,58E-09","module":"D"}]},{"parameter":"HTP-nc","unit":"CTUh","values":[{"value":"2,34E-06","module":"A1-A3"},{"value":"1,68E-08","module":"A4"},{"value":"1,07E-10","module":"A5"},{"value":"7,22E-08","module":"B2"},{"value":"1,21E-06","module":"B4"},{"value":"0,0E+00","module":"C1"},{"value":"4,77E-09","module":"C2"},{"value":"5,42E-08","module":"C3"},{"value":"4,75E-09","module":"C4"},{"value":"-2,98E-08","module":"D"}]},{"parameter":"SQP","unit":"unitless","values":[{"value":"8,46E+03","module":"A1-A3"},{"value":"2,73E+01","module":"A4"},{"value":"1,07E-01","module":"A5"},{"value":"3,41E+01","module":"B2"},{"value":"4,26E+03","module":"B4"},{"value":"0,0E+00","module":"C1"},{"value":"7,74E+00","module":"C2"},{"value":"9,22E-01","module":"C3"},{"value":"1,81E+01","module":"C4"},{"value":"-1,53E+02","module":"D"}]},{"parameter":"IRP","unit":"kBq U235-eq.","values":[{"value":"7,83E+00","module":"A1-A3"},{"value":"1,04E-01","module":"A4"},{"value":"3,38E-04","module":"A5"},{"value":"2,98E-01","module":"B2"},{"value":"4,01E+00","module":"B4"},{"value":"0,0E+00","module":"C1"},{"value":"2,95E-02","module":"C2"},{"value":"1,03E-02","module":"C3"},{"value":"3,37E-02","module":"C4"},{"value":"-1,45E-01","module":"D"}]}],"resource_use":[{"parameter":"PERE","unit":"MJ","values":[{"value":"1,28E+03","module":"A1-A3"},{"value":"3,00E-01","module":"A4"},{"value":"1,71E-03","module":"A5"},{"value":"8,90E+00","module":"B2"},{"value":"6,41E+02","module":"B4"},{"value":"0,0E+00","module":"C1"},{"value":"8,49E-02","module":"C2"},{"value":"2,17E-01","module":"C3"},{"value":"1,55E-01","module":"C4"},{"value":"-1,38E+02","module":"D"}]},{"parameter":"PERM","unit":"MJ","values":[{"value":"3,46E+02","module":"A1-A3"},{"value":"0,0E+00","module":"A4"},{"value":"-6,52E+00","module":"A5"},{"value":"0,0E+00","module":"B2"},{"value":"4,78E-09","module":"B4"},{"value":"0,0E+00","module":"C1"},{"value":"0,0E+00","module":"C2"},{"value":"-3,39E+02","module":"C3"},{"value":"0,0E+00","module":"C4"},{"value":"0,0E+00","module":"D"}]},{"parameter":"PERT","unit":"MJ","values":[{"value":"1,63E+03","module":"A1-A3"},{"value":"3,00E-01","module":"A4"},{"value":"-6,52E+00","module":"A5"},{"value":"8,90E+00","module":"B2"},{"value":"6,41E+02","module":"B4"},{"value":"0,0E+00","module":"C1"},{"value":"8,49E-02","module":"C2"},{"value":"-3,39E+02","module":"C3"},{"value":"1,55E-01","module":"C4"},{"value":"-1,38E+02","module":"D"}]},{"parameter":"PENRE","unit":"MJ","values":[{"value":"1,47E+03","module":"A1-A3"},{"value":"2,38E+01","module":"A4"},{"value":"7,68E-02","module":"A5"},{"value":"2,03E+02","module":"B2"},{"value":"7,60E+02","module":"B4"},{"value":"0,0E+00","module":"C1"},{"value":"6,75E+00","module":"C2"},{"value":"1,13E+01","module":"C3"},{"value":"8,38E+00","module":"C4"},{"value":"-3,08E+01","module":"D"}]},{"parameter":"PENRM","unit":"MJ","values":[{"value":"7,17E+01","module":"A1-A3"},{"value":"0,0E+00","module":"A4"},{"value":"-6,80E+00","module":"A5"},{"value":"0,0E+00","module":"B2"},{"value":"-5,58E-09","module":"B4"},{"value":"0,0E+00","module":"C1"},{"value":"0,0E+00","module":"C2"},{"value":"-6,49E+01","module":"C3"},{"value":"0,0E+00","module":"C4"},{"value":"0,0E+00","module":"D"}]},{"parameter":"PENRT","unit":"MJ","values":[{"value":"1,54E+03","module":"A1-A3"},{"value":"2,38E+01","module":"A4"},{"value":"-6,72E+00","module":"A5"},{"value":"2,03E+02","module":"B2"},{"value":"7,60E+02","module":"B4"},{"value":"0,0E+00","module":"C1"},{"value":"6,75E+00","module":"C2"},{"value":"-5,36E+01","module":"C3"},{"value":"8,38E+00","module":"C4"},{"value":"-3,08E+01","module":"D"}]},{"parameter":"SM","unit":"kg","values":[{"value":"1,56E+00","module":"A1-A3"},{"value":"0,0E+00","module":"A4"},{"value":"0,0E+00","module":"A5"},{"value":"0,0E+00","module":"B2"},{"value":"7,78E-01","module":"B4"},{"value":"0,0E+00","module":"C1"},{"value":"0,0E+00","module":"C2"},{"value":"0,0E+00","module":"C3"},{"value":"0,0E+00","module":"C4"},{"value":"0,0E+00","module":"D"}]},{"parameter":"RSF","unit":"MJ","values":[{"value":"2,52E+00","module":"A1-A3"},{"value":"1,05E-02","module":"A4"},{"value":"4,77E-05","module":"A5"},{"value":"3,36E-02","module":"B2"},{"value":"1,29E+00","module":"B4"},{"value":"0,0E+00","module":"C1"},{"value":"2,97E-03","module":"C2"},{"value":"3,29E-02","module":"C3"},{"value":"4,11E-03","module":"C4"},{"value":"-1,88E+00","module":"D"}]},{"parameter":"NRSF","unit":"MJ","values":[{"value":"9,12E-01","module":"A1-A3"},{"value":"3,51E-02","module":"A4"},{"value":"1,72E-04","module":"A5"},{"value":"1,20E-02","module":"B2"},{"value":"5,87E-01","module":"B4"},{"value":"0,0E+00","module":"C1"},{"value":"9,95E-03","module":"C2"},{"value":"1,85E-02","module":"C3"},{"value":"1,93E-01","module":"C4"},{"value":"-8,26E+00","module":"D"}]},{"parameter":"FW","unit":"m3","values":[{"value":"3,49E+00","module":"A1-A3"},{"value":"2,71E-03","module":"A4"},{"value":"3,48E-05","module":"A5"},{"value":"3,20E-01","module":"B2"},{"value":"1,76E+00","module":"B4"},{"value":"0,0E+00","module":"C1"},{"value":"7,68E-04","module":"C2"},{"value":"1,14E-02","module":"C3"},{"value":"7,55E-03","module":"C4"},{"value":"-1,76E-01","module":"D"}]}],"end_of_life_waste":[{"parameter":"HWD","unit":"kg","values":[{"value":"3,16E+00","module":"A1-A3"},{"value":"1,30E-03","module":"A4"},{"value":"0,0E+00","module":"A5"},{"value":"2,22E-02","module":"B2"},{"value":"1,79E+01","module":"B4"},{"value":"0,0E+00","module":"C1"},{"value":"3,69E-04","module":"C2"},{"value":"7,07E-05","module":"C3"},{"value":"3,27E+01","module":"C4"},{"value":"-5,11E-03","module":"D"}]},{"parameter":"NHWD","unit":"kg","values":[{"value":"6,67E+01","module":"A1-A3"},{"value":"2,07E+00","module":"A4"},{"value":"2,64E-01","module":"A5"},{"value":"6,65E-01","module":"B2"},{"value":"5,05E+01","module":"B4"},{"value":"0,0E+00","module":"C1"},{"value":"5,87E-01","module":"C2"},{"value":"3,08E+01","module":"C3"},{"value":"3,26E-01","module":"C4"},{"value":"-9,06E-01","module":"D"}]},{"parameter":"RWD","unit":"kg","values":[{"value":"3,47E-02","module":"A1-A3"},{"value":"1,63E-04","module":"A4"},{"value":"0,0E+00","module":"A5"},{"value":"3,05E-04","module":"B2"},{"value":"1,75E-02","module":"B4"},{"value":"0,0E+00","module":"C1"},{"value":"4,61E-05","module":"C2"},{"value":"2,38E-07","module":"C3"},{"value":"5,15E-05","module":"C4"},{"value":"-1,20E-04","module":"D"}]}],"end_of_life_flow":[{"parameter":"CRU","unit":"kg","values":[{"value":"0,0E+00","module":"A1-A3"},{"value":"0,0E+00","module":"A4"},{"value":"4,47E-01","module":"A5"},{"value":"0,0E+00","module":"B2"},{"value":"2,23E-01","module":"B4"},{"value":"0,0E+00","module":"C1"},{"value":"0,0E+00","module":"C2"},{"value":"0,0E+00","module":"C3"},{"value":"0,0E+00","module":"C4"},{"value":"0,0E+00","module":"D"}]},{"parameter":"MFR","unit":"kg","values":[{"value":"1,97E+00","module":"A1-A3"},{"value":"0,0E+00","module":"A4"},{"value":"1,62E-01","module":"A5"},{"value":"0,0E+00","module":"B2"},{"value":"1,46E+00","module":"B4"},{"value":"0,0E+00","module":"C1"},{"value":"0,0E+00","module":"C2"},{"value":"7,86E-01","module":"C3"},{"value":"0,0E+00","module":"C4"},{"value":"0,0E+00","module":"D"}]},{"parameter":"MER","unit":"kg","values":[{"value":"4,06E+00","module":"A1-A3"},{"value":"0,0E+00","module":"A4"},{"value":"2,33E-02","module":"A5"},{"value":"0,0E+00","module":"B2"},{"value":"3,01E+01","module":"B4"},{"value":"0,0E+00","module":"C1"},{"value":"0,0E+00","module":"C2"},{"value":"5,61E+01","module":"C3"},{"value":"0,0E+00","module":"C4"},{"value":"0,0E+00","module":"D"}]},{"parameter":"EEE","unit":"MJ","values":[{"value":"1,10E+00","module":"A1-A3"},{"value":"0,0E+00","module":"A4"},{"value":"1,62E-02","module":"A5"},{"value":"0,0E+00","module":"B2"},{"value":"9,57E+00","module":"B4"},{"value":"0,0E+00","module":"C1"},{"value":"0,0E+00","module":"C2"},{"value":"1,80E+01","module":"C3"},{"value":"0,0E+00","module":"C4"},{"value":"-6,59E-01","module":"D"}]},{"parameter":"EET","unit":"MJ","values":[{"value":"1,67E+01","module":"A1-A3"},{"value":"0,0E+00","module":"A4"},{"value":"2,45E-01","module":"A5"},{"value":"0,0E+00","module":"B2"},{"value":"1,42E+02","module":"B4"},{"value":"0,0E+00","module":"C1"},{"value":"0,0E+00","module":"C2"},{"value":"2,67E+02","module":"C3"},{"value":"0,0E+00","module":"C4"},{"value":"-4,57E+00","module":"D"}]}]}