{"product_name":"View Brushed steel","epd_id":"NEPD-8161-7835","compliance":["EN 15804+A2","ISO 14025","ISO 21930"],"producer_name":"SG Armaturen AS","environmental_impact":[{"parameter":"GWP-total","unit":"kg CO2-eq.","values":[{"value":"9,02E+00","module":"A1"},{"value":"8,42E-03","module":"A2"},{"value":"4,05E-01","module":"A3"},{"value":"4,43E-01","module":"A4"},{"value":"4,05E-01","module":"A5"},{"value":"1,16E+01","module":"B6"},{"value":"0,0E+00","module":"C1"},{"value":"5,35E-02","module":"C2"},{"value":"2,30E-01","module":"C3"},{"value":"1,56E-02","module":"C4"},{"value":"-1,26E-01","module":"D"}]},{"parameter":"GWP-fossil","unit":"kg CO2-eq.","values":[{"value":"9,34E+00","module":"A1"},{"value":"8,41E-03","module":"A2"},{"value":"4,05E-01","module":"A3"},{"value":"4,43E-01","module":"A4"},{"value":"4,49E-03","module":"A5"},{"value":"1,13E+01","module":"B6"},{"value":"0,0E+00","module":"C1"},{"value":"5,35E-02","module":"C2"},{"value":"2,29E-01","module":"C3"},{"value":"1,56E-02","module":"C4"},{"value":"-1,27E-01","module":"D"}]},{"parameter":"GWP-biogenic","unit":"kg CO2-eq.","values":[{"value":"-3,35E-01","module":"A1"},{"value":"3,28E-06","module":"A2"},{"value":"1,01E-04","module":"A3"},{"value":"1,57E-04","module":"A4"},{"value":"4,00E-01","module":"A5"},{"value":"3,11E-01","module":"B6"},{"value":"0,0E+00","module":"C1"},{"value":"2,08E-05","module":"C2"},{"value":"3,59E-05","module":"C3"},{"value":"3,46E-06","module":"C4"},{"value":"-1,14E-04","module":"D"}]},{"parameter":"GWP-luluc","unit":"kg CO2-eq.","values":[{"value":"1,94E-02","module":"A1"},{"value":"3,08E-06","module":"A2"},{"value":"6,38E-05","module":"A3"},{"value":"2,21E-04","module":"A4"},{"value":"1,32E-06","module":"A5"},{"value":"4,65E-02","module":"B6"},{"value":"0,0E+00","module":"C1"},{"value":"1,96E-05","module":"C2"},{"value":"3,37E-05","module":"C3"},{"value":"2,68E-05","module":"C4"},{"value":"1,65E-03","module":"D"}]},{"parameter":"ODP","unit":"kg CFC 11-eq.","values":[{"value":"4,92E-06","module":"A1"},{"value":"1,83E-09","module":"A2"},{"value":"5,93E-09","module":"A3"},{"value":"9,76E-08","module":"A4"},{"value":"8,47E-10","module":"A5"},{"value":"7,73E-07","module":"B6"},{"value":"0,0E+00","module":"C1"},{"value":"1,16E-08","module":"C2"},{"value":"1,35E-09","module":"C3"},{"value":"1,13E-09","module":"C4"},{"value":"-9,67E-04","module":"D"}]},{"parameter":"AP","unit":"mol H+-eq.","values":[{"value":"7,44E-02","module":"A1"},{"value":"2,52E-05","module":"A2"},{"value":"2,12E-03","module":"A3"},{"value":"6,83E-03","module":"A4"},{"value":"1,89E-05","module":"A5"},{"value":"8,80E-02","module":"B6"},{"value":"0,0E+00","module":"C1"},{"value":"1,60E-04","module":"C2"},{"value":"1,08E-04","module":"C3"},{"value":"4,01E-05","module":"C4"},{"value":"-1,59E-02","module":"D"}]},{"parameter":"POCP","unit":"kg NMVOC-eq.","values":[{"value":"3,83E-02","module":"A1"},{"value":"2,08E-05","module":"A2"},{"value":"1,27E-03","module":"A3"},{"value":"4,94E-03","module":"A4"},{"value":"1,96E-05","module":"A5"},{"value":"3,39E-02","module":"B6"},{"value":"0,0E+00","module":"C1"},{"value":"1,32E-04","module":"C2"},{"value":"8,75E-05","module":"C3"},{"value":"4,68E-05","module":"C4"},{"value":"-2,97E-03","module":"D"}]},{"parameter":"ADPE","unit":"kg Sb-eq.","values":[{"value":"4,32E-03","module":"A1"},{"value":"2,26E-07","module":"A2"},{"value":"1,25E-06","module":"A3"},{"value":"8,44E-06","module":"A4"},{"value":"9,66E-08","module":"A5"},{"value":"8,40E-04","module":"B6"},{"value":"0,0E+00","module":"C1"},{"value":"1,43E-06","module":"C2"},{"value":"1,33E-07","module":"C3"},{"value":"4,28E-08","module":"C4"},{"value":"-3,57E-04","module":"D"}]},{"parameter":"ADPF","unit":"MJ","values":[{"value":"1,08E+02","module":"A1"},{"value":"1,24E-01","module":"A2"},{"value":"3,58E+00","module":"A3"},{"value":"6,25E+00","module":"A4"},{"value":"5,62E-02","module":"A5"},{"value":"1,54E+02","module":"B6"},{"value":"0,0E+00","module":"C1"},{"value":"7,90E-01","module":"C2"},{"value":"1,91E-01","module":"C3"},{"value":"1,11E-01","module":"C4"},{"value":"-1,53E+00","module":"D"}]},{"parameter":"WDP","unit":"m3 world-eq.","values":[{"value":"3,76E+02","module":"A1"},{"value":"4,05E-02","module":"A2"},{"value":"5,84E-01","module":"A3"},{"value":"4,14E+00","module":"A4"},{"value":"7,75E-02","module":"A5"},{"value":"2,68E+04","module":"B6"},{"value":"0,0E+00","module":"C1"},{"value":"2,58E-01","module":"C2"},{"value":"1,62E+00","module":"C3"},{"value":"1,71E+00","module":"C4"},{"value":"6,61E+01","module":"D"}]},{"parameter":"EP-freshwater","unit":"kg P-eq.","values":[{"value":"8,36E-04","module":"A1"},{"value":"7,89E-08","module":"A2"},{"value":"8,99E-06","module":"A3"},{"value":"2,83E-06","module":"A4"},{"value":"3,28E-08","module":"A5"},{"value":"8,10E-04","module":"B6"},{"value":"0,0E+00","module":"C1"},{"value":"5,02E-07","module":"C2"},{"value":"5,89E-07","module":"C3"},{"value":"1,85E-07","module":"C4"},{"value":"-9,04E-05","module":"D"}]},{"parameter":"EP-marine","unit":"kg N-eq.","values":[{"value":"1,09E-02","module":"A1"},{"value":"4,96E-06","module":"A2"},{"value":"4,37E-04","module":"A3"},{"value":"1,64E-03","module":"A4"},{"value":"6,74E-06","module":"A5"},{"value":"9,68E-03","module":"B6"},{"value":"0,0E+00","module":"C1"},{"value":"3,15E-05","module":"C2"},{"value":"3,19E-05","module":"C3"},{"value":"2,28E-05","module":"C4"},{"value":"-7,52E-04","module":"D"}]},{"parameter":"EP-terrestrial","unit":"mol N-eq.","values":[{"value":"1,27E-01","module":"A1"},{"value":"5,54E-05","module":"A2"},{"value":"4,81E-03","module":"A3"},{"value":"1,83E-02","module":"A4"},{"value":"6,78E-05","module":"A5"},{"value":"1,26E-01","module":"B6"},{"value":"0,0E+00","module":"C1"},{"value":"3,52E-04","module":"C2"},{"value":"3,41E-04","module":"C3"},{"value":"1,36E-04","module":"C4"},{"value":"-1,07E-02","module":"D"}]},{"parameter":"GWP-IOBC","unit":"kg CO2-eq.","values":[{"value":"9,42E+00","module":"A1"},{"value":"8,42E-03","module":"A2"},{"value":"3,83E-01","module":"A3"},{"value":"4,43E-01","module":"A4"},{"value":"4,49E-03","module":"A5"},{"value":"1,16E+01","module":"B6"},{"value":"0,0E+00","module":"C1"},{"value":"5,35E-02","module":"C2"},{"value":"2,30E-01","module":"C3"},{"value":"1,63E-02","module":"C4"},{"value":"-1,29E-01","module":"D"}]}],"additional_environmental_impact":[{"parameter":"PM","unit":"disease incidence","values":[{"value":"5,92E-07","module":"A1"},{"value":"5,43E-10","module":"A2"},{"value":"2,86E-08","module":"A3"},{"value":"1,57E-08","module":"A4"},{"value":"2,82E-10","module":"A5"},{"value":"6,31E-07","module":"B6"},{"value":"0,0E+00","module":"C1"},{"value":"3,46E-09","module":"C2"},{"value":"6,41E-10","module":"C3"},{"value":"7,23E-10","module":"C4"},{"value":"-3,10E-08","module":"D"}]},{"parameter":"ETP-fw","unit":"CTUe","values":[{"value":"6,72E+02","module":"A1"},{"value":"1,01E-01","module":"A2"},{"value":"1,05E+01","module":"A3"},{"value":"4,26E+00","module":"A4"},{"value":"7,39E-02","module":"A5"},{"value":"7,01E+02","module":"B6"},{"value":"0,0E+00","module":"C1"},{"value":"6,41E-01","module":"C2"},{"value":"6,40E-01","module":"C3"},{"value":"1,09E+02","module":"C4"},{"value":"-1,22E+02","module":"D"}]},{"parameter":"HTP-c","unit":"CTUh","values":[{"value":"1,27E-08","module":"A1"},{"value":"0,0E+00","module":"A2"},{"value":"1,15E-10","module":"A3"},{"value":"0,0E+00","module":"A4"},{"value":"2,00E-12","module":"A5"},{"value":"3,34E-08","module":"B6"},{"value":"0,0E+00","module":"C1"},{"value":"0,0E+00","module":"C2"},{"value":"2,39E-10","module":"C3"},{"value":"1,80E-11","module":"C4"},{"value":"-4,93E-10","module":"D"}]},{"parameter":"HTP-nc","unit":"CTUh","values":[{"value":"4,05E-07","module":"A1"},{"value":"9,60E-11","module":"A2"},{"value":"4,96E-09","module":"A3"},{"value":"3,12E-09","module":"A4"},{"value":"9,30E-11","module":"A5"},{"value":"7,88E-07","module":"B6"},{"value":"0,0E+00","module":"C1"},{"value":"6,29E-10","module":"C2"},{"value":"1,40E-08","module":"C3"},{"value":"1,92E-10","module":"C4"},{"value":"-5,39E-08","module":"D"}]},{"parameter":"SQP","unit":"unitless","values":[{"value":"3,86E+01","module":"A1"},{"value":"8,52E-02","module":"A2"},{"value":"7,59E-01","module":"A3"},{"value":"3,02E+00","module":"A4"},{"value":"4,07E-02","module":"A5"},{"value":"7,75E+01","module":"B6"},{"value":"0,0E+00","module":"C1"},{"value":"5,42E-01","module":"C2"},{"value":"4,30E-02","module":"C3"},{"value":"2,60E-01","module":"C4"},{"value":"-3,67E+00","module":"D"}]},{"parameter":"IRP","unit":"kBq U235-eq.","values":[{"value":"2,78E-01","module":"A1"},{"value":"5,17E-04","module":"A2"},{"value":"3,10E-03","module":"A3"},{"value":"2,71E-02","module":"A4"},{"value":"2,41E-04","module":"A5"},{"value":"2,79E+00","module":"B6"},{"value":"0,0E+00","module":"C1"},{"value":"3,28E-03","module":"C2"},{"value":"8,89E-04","module":"C3"},{"value":"5,37E-04","module":"C4"},{"value":"-5,07E-03","module":"D"}]}],"resource_use":[{"parameter":"PERE","unit":"MJ","values":[{"value":"1,51E+01","module":"A1"},{"value":"1,41E-03","module":"A2"},{"value":"3,61E-01","module":"A3"},{"value":"7,11E-02","module":"A4"},{"value":"9,50E-04","module":"A5"},{"value":"1,99E+03","module":"B6"},{"value":"0,0E+00","module":"C1"},{"value":"8,94E-03","module":"C2"},{"value":"2,31E-02","module":"C3"},{"value":"2,03E-02","module":"C4"},{"value":"-9,03E-01","module":"D"}]},{"parameter":"PERM","unit":"MJ","values":[{"value":"1,43E+00","module":"A1"},{"value":"0,0E+00","module":"A2"},{"value":"0,0E+00","module":"A3"},{"value":"0,0E+00","module":"A4"},{"value":"-1,43E+00","module":"A5"},{"value":"0,0E+00","module":"B6"},{"value":"0,0E+00","module":"C1"},{"value":"0,0E+00","module":"C2"},{"value":"0,0E+00","module":"C3"},{"value":"0,0E+00","module":"C4"},{"value":"0,0E+00","module":"D"}]},{"parameter":"PERT","unit":"MJ","values":[{"value":"1,65E+01","module":"A1"},{"value":"1,41E-03","module":"A2"},{"value":"3,61E-01","module":"A3"},{"value":"7,11E-02","module":"A4"},{"value":"-1,43E+00","module":"A5"},{"value":"1,99E+03","module":"B6"},{"value":"0,0E+00","module":"C1"},{"value":"8,94E-03","module":"C2"},{"value":"2,31E-02","module":"C3"},{"value":"2,03E-02","module":"C4"},{"value":"-9,03E-01","module":"D"}]},{"parameter":"PENRE","unit":"MJ","values":[{"value":"1,02E+02","module":"A1"},{"value":"1,24E-01","module":"A2"},{"value":"3,58E+00","module":"A3"},{"value":"6,26E+00","module":"A4"},{"value":"5,62E-02","module":"A5"},{"value":"1,54E+02","module":"B6"},{"value":"0,0E+00","module":"C1"},{"value":"7,90E-01","module":"C2"},{"value":"1,91E-01","module":"C3"},{"value":"1,11E-01","module":"C4"},{"value":"-1,60E+00","module":"D"}]},{"parameter":"PENRM","unit":"MJ","values":[{"value":"5,32E+00","module":"A1"},{"value":"0,0E+00","module":"A2"},{"value":"0,0E+00","module":"A3"},{"value":"0,0E+00","module":"A4"},{"value":"-3,57E-01","module":"A5"},{"value":"0,0E+00","module":"B6"},{"value":"0,0E+00","module":"C1"},{"value":"0,0E+00","module":"C2"},{"value":"-5,28E+00","module":"C3"},{"value":"0,0E+00","module":"C4"},{"value":"8,10E-02","module":"D"}]},{"parameter":"PENRT","unit":"MJ","values":[{"value":"1,08E+02","module":"A1"},{"value":"1,24E-01","module":"A2"},{"value":"3,58E+00","module":"A3"},{"value":"6,26E+00","module":"A4"},{"value":"-3,01E-01","module":"A5"},{"value":"1,54E+02","module":"B6"},{"value":"0,0E+00","module":"C1"},{"value":"7,90E-01","module":"C2"},{"value":"-5,09E+00","module":"C3"},{"value":"1,11E-01","module":"C4"},{"value":"-1,52E+00","module":"D"}]},{"parameter":"SM","unit":"kg","values":[{"value":"6,62E-01","module":"A1"},{"value":"0,0E+00","module":"A2"},{"value":"0,0E+00","module":"A3"},{"value":"0,0E+00","module":"A4"},{"value":"0,0E+00","module":"A5"},{"value":"0,0E+00","module":"B6"},{"value":"0,0E+00","module":"C1"},{"value":"0,0E+00","module":"C2"},{"value":"0,0E+00","module":"C3"},{"value":"2,93E-04","module":"C4"},{"value":"3,87E-03","module":"D"}]},{"parameter":"RSF","unit":"MJ","values":[{"value":"1,10E-01","module":"A1"},{"value":"2,75E-05","module":"A2"},{"value":"3,17E-04","module":"A3"},{"value":"2,34E-03","module":"A4"},{"value":"3,10E-05","module":"A5"},{"value":"1,56E+00","module":"B6"},{"value":"0,0E+00","module":"C1"},{"value":"1,75E-04","module":"C2"},{"value":"4,22E-04","module":"C3"},{"value":"2,13E-04","module":"C4"},{"value":"8,68E-04","module":"D"}]},{"parameter":"NRSF","unit":"MJ","values":[{"value":"2,18E-02","module":"A1"},{"value":"2,34E-04","module":"A2"},{"value":"2,98E-03","module":"A3"},{"value":"1,25E-02","module":"A4"},{"value":"1,25E-04","module":"A5"},{"value":"3,90E+00","module":"B6"},{"value":"0,0E+00","module":"C1"},{"value":"1,49E-03","module":"C2"},{"value":"-1,37E-05","module":"C3"},{"value":"2,65E-03","module":"C4"},{"value":"-5,99E-02","module":"D"}]},{"parameter":"FW","unit":"m3","values":[{"value":"8,37E-02","module":"A1"},{"value":"1,39E-05","module":"A2"},{"value":"9,77E-03","module":"A3"},{"value":"5,38E-04","module":"A4"},{"value":"2,67E-05","module":"A5"},{"value":"1,49E+01","module":"B6"},{"value":"0,0E+00","module":"C1"},{"value":"8,84E-05","module":"C2"},{"value":"3,06E-04","module":"C3"},{"value":"1,19E-04","module":"C4"},{"value":"-5,83E-04","module":"D"}]}],"end_of_life_waste":[{"parameter":"HWD","unit":"kg","values":[{"value":"6,27E-02","module":"A1"},{"value":"1,12E-05","module":"A2"},{"value":"4,95E-04","module":"A3"},{"value":"3,05E-04","module":"A4"},{"value":"0,0E+00","module":"A5"},{"value":"9,87E-02","module":"B6"},{"value":"0,0E+00","module":"C1"},{"value":"7,14E-05","module":"C2"},{"value":"6,78E-06","module":"C3"},{"value":"2,07E-02","module":"C4"},{"value":"-1,55E-03","module":"D"}]},{"parameter":"NHWD","unit":"kg","values":[{"value":"1,21E+00","module":"A1"},{"value":"5,97E-03","module":"A2"},{"value":"3,35E-02","module":"A3"},{"value":"1,93E-01","module":"A4"},{"value":"2,45E-01","module":"A5"},{"value":"1,18E+01","module":"B6"},{"value":"0,0E+00","module":"C1"},{"value":"3,79E-02","module":"C2"},{"value":"9,15E-03","module":"C3"},{"value":"2,67E-01","module":"C4"},{"value":"-1,46E-02","module":"D"}]},{"parameter":"RWD","unit":"kg","values":[{"value":"2,37E-04","module":"A1"},{"value":"8,16E-07","module":"A2"},{"value":"2,74E-06","module":"A3"},{"value":"4,29E-05","module":"A4"},{"value":"0,0E+00","module":"A5"},{"value":"1,38E-03","module":"B6"},{"value":"0,0E+00","module":"C1"},{"value":"5,19E-06","module":"C2"},{"value":"3,37E-07","module":"C3"},{"value":"5,43E-07","module":"C4"},{"value":"-3,78E-06","module":"D"}]}],"end_of_life_flow":[{"parameter":"CRU","unit":"kg","values":[{"value":"0,0E+00","module":"A1"},{"value":"0,0E+00","module":"A2"},{"value":"0,0E+00","module":"A3"},{"value":"0,0E+00","module":"A4"},{"value":"0,0E+00","module":"A5"},{"value":"0,0E+00","module":"B6"},{"value":"0,0E+00","module":"C1"},{"value":"0,0E+00","module":"C2"},{"value":"0,0E+00","module":"C3"},{"value":"0,0E+00","module":"C4"},{"value":"0,0E+00","module":"D"}]},{"parameter":"MFR","unit":"kg","values":[{"value":"0,0E+00","module":"A1"},{"value":"0,0E+00","module":"A2"},{"value":"1,07E-02","module":"A3"},{"value":"0,0E+00","module":"A4"},{"value":"2,24E-01","module":"A5"},{"value":"0,0E+00","module":"B6"},{"value":"0,0E+00","module":"C1"},{"value":"0,0E+00","module":"C2"},{"value":"4,23E-01","module":"C3"},{"value":"7,94E-06","module":"C4"},{"value":"-1,57E-04","module":"D"}]},{"parameter":"MER","unit":"kg","values":[{"value":"0,0E+00","module":"A1"},{"value":"0,0E+00","module":"A2"},{"value":"2,30E-03","module":"A3"},{"value":"0,0E+00","module":"A4"},{"value":"4,41E-04","module":"A5"},{"value":"0,0E+00","module":"B6"},{"value":"0,0E+00","module":"C1"},{"value":"0,0E+00","module":"C2"},{"value":"8,85E-02","module":"C3"},{"value":"1,94E-07","module":"C4"},{"value":"-1,48E-05","module":"D"}]},{"parameter":"EEE","unit":"MJ","values":[{"value":"0,0E+00","module":"A1"},{"value":"0,0E+00","module":"A2"},{"value":"3,47E-03","module":"A3"},{"value":"0,0E+00","module":"A4"},{"value":"1,35E-02","module":"A5"},{"value":"0,0E+00","module":"B6"},{"value":"0,0E+00","module":"C1"},{"value":"0,0E+00","module":"C2"},{"value":"1,38E-01","module":"C3"},{"value":"1,26E-05","module":"C4"},{"value":"-4,29E-05","module":"D"}]},{"parameter":"EET","unit":"MJ","values":[{"value":"0,0E+00","module":"A1"},{"value":"0,0E+00","module":"A2"},{"value":"5,25E-02","module":"A3"},{"value":"0,0E+00","module":"A4"},{"value":"2,05E-01","module":"A5"},{"value":"0,0E+00","module":"B6"},{"value":"0,0E+00","module":"C1"},{"value":"0,0E+00","module":"C2"},{"value":"2,08E+00","module":"C3"},{"value":"1,91E-04","module":"C4"},{"value":"-6,49E-04","module":"D"}]}]}