{"product_name":"View Outlet","epd_id":"NEPD-8258-7924","compliance":["EN 15804+A2","ISO 14025","ISO 21930"],"producer_name":"SG Armaturen AS","environmental_impact":[{"parameter":"GWP-total","unit":"kg CO2-eq.","values":[{"value":"1,22E+01","module":"A1"},{"value":"5,68E-03","module":"A2"},{"value":"5,65E-01","module":"A3"},{"value":"6,18E-01","module":"A4"},{"value":"5,05E-01","module":"A5"},{"value":"1,33E+01","module":"B6"},{"value":"0,0E+00","module":"C1"},{"value":"7,47E-02","module":"C2"},{"value":"2,65E-01","module":"C3"},{"value":"1,84E-02","module":"C4"},{"value":"-1,13E-01","module":"D"}]},{"parameter":"GWP-fossil","unit":"kg CO2-eq.","values":[{"value":"1,26E+01","module":"A1"},{"value":"5,67E-03","module":"A2"},{"value":"5,65E-01","module":"A3"},{"value":"6,18E-01","module":"A4"},{"value":"4,77E-03","module":"A5"},{"value":"1,29E+01","module":"B6"},{"value":"0,0E+00","module":"C1"},{"value":"7,46E-02","module":"C2"},{"value":"2,65E-01","module":"C3"},{"value":"1,84E-02","module":"C4"},{"value":"-1,16E-01","module":"D"}]},{"parameter":"GWP-biogenic","unit":"kg CO2-eq.","values":[{"value":"-4,07E-01","module":"A1"},{"value":"2,21E-06","module":"A2"},{"value":"1,41E-04","module":"A3"},{"value":"2,19E-04","module":"A4"},{"value":"5,00E-01","module":"A5"},{"value":"3,56E-01","module":"B6"},{"value":"0,0E+00","module":"C1"},{"value":"2,91E-05","module":"C2"},{"value":"6,90E-05","module":"C3"},{"value":"3,56E-06","module":"C4"},{"value":"-3,50E-05","module":"D"}]},{"parameter":"GWP-luluc","unit":"kg CO2-eq.","values":[{"value":"2,68E-02","module":"A1"},{"value":"2,07E-06","module":"A2"},{"value":"8,90E-05","module":"A3"},{"value":"3,08E-04","module":"A4"},{"value":"1,58E-06","module":"A5"},{"value":"5,31E-02","module":"B6"},{"value":"0,0E+00","module":"C1"},{"value":"2,73E-05","module":"C2"},{"value":"5,41E-05","module":"C3"},{"value":"2,74E-05","module":"C4"},{"value":"2,89E-03","module":"D"}]},{"parameter":"ODP","unit":"kg CFC 11-eq.","values":[{"value":"4,33E-06","module":"A1"},{"value":"1,23E-09","module":"A2"},{"value":"8,28E-09","module":"A3"},{"value":"1,36E-07","module":"A4"},{"value":"1,01E-09","module":"A5"},{"value":"8,83E-07","module":"B6"},{"value":"0,0E+00","module":"C1"},{"value":"1,62E-08","module":"C2"},{"value":"1,94E-09","module":"C3"},{"value":"1,60E-09","module":"C4"},{"value":"-1,09E-03","module":"D"}]},{"parameter":"AP","unit":"mol H+-eq.","values":[{"value":"1,18E-01","module":"A1"},{"value":"1,70E-05","module":"A2"},{"value":"2,95E-03","module":"A3"},{"value":"9,52E-03","module":"A4"},{"value":"2,26E-05","module":"A5"},{"value":"1,01E-01","module":"B6"},{"value":"0,0E+00","module":"C1"},{"value":"2,23E-04","module":"C2"},{"value":"1,74E-04","module":"C3"},{"value":"5,30E-05","module":"C4"},{"value":"-2,32E-02","module":"D"}]},{"parameter":"POCP","unit":"kg NMVOC-eq.","values":[{"value":"5,25E-02","module":"A1"},{"value":"1,40E-05","module":"A2"},{"value":"1,77E-03","module":"A3"},{"value":"6,90E-03","module":"A4"},{"value":"2,33E-05","module":"A5"},{"value":"3,87E-02","module":"B6"},{"value":"0,0E+00","module":"C1"},{"value":"1,84E-04","module":"C2"},{"value":"1,27E-04","module":"C3"},{"value":"6,17E-05","module":"C4"},{"value":"-4,15E-03","module":"D"}]},{"parameter":"ADPE","unit":"kg Sb-eq.","values":[{"value":"9,45E-03","module":"A1"},{"value":"1,52E-07","module":"A2"},{"value":"1,75E-06","module":"A3"},{"value":"1,18E-05","module":"A4"},{"value":"1,16E-07","module":"A5"},{"value":"9,60E-04","module":"B6"},{"value":"0,0E+00","module":"C1"},{"value":"2,00E-06","module":"C2"},{"value":"1,74E-07","module":"C3"},{"value":"5,53E-08","module":"C4"},{"value":"-4,10E-04","module":"D"}]},{"parameter":"ADPF","unit":"MJ","values":[{"value":"1,41E+02","module":"A1"},{"value":"8,38E-02","module":"A2"},{"value":"5,00E+00","module":"A3"},{"value":"8,73E+00","module":"A4"},{"value":"6,68E-02","module":"A5"},{"value":"1,76E+02","module":"B6"},{"value":"0,0E+00","module":"C1"},{"value":"1,10E+00","module":"C2"},{"value":"3,42E-01","module":"C3"},{"value":"1,49E-01","module":"C4"},{"value":"-1,30E+00","module":"D"}]},{"parameter":"WDP","unit":"m3 world-eq.","values":[{"value":"5,34E+02","module":"A1"},{"value":"2,73E-02","module":"A2"},{"value":"8,15E-01","module":"A3"},{"value":"5,78E+00","module":"A4"},{"value":"8,46E-02","module":"A5"},{"value":"3,06E+04","module":"B6"},{"value":"0,0E+00","module":"C1"},{"value":"3,60E-01","module":"C2"},{"value":"2,18E+00","module":"C3"},{"value":"2,65E+00","module":"C4"},{"value":"1,09E+02","module":"D"}]},{"parameter":"EP-freshwater","unit":"kg P-eq.","values":[{"value":"1,19E-03","module":"A1"},{"value":"5,32E-08","module":"A2"},{"value":"1,25E-05","module":"A3"},{"value":"3,94E-06","module":"A4"},{"value":"3,92E-08","module":"A5"},{"value":"9,26E-04","module":"B6"},{"value":"0,0E+00","module":"C1"},{"value":"7,00E-07","module":"C2"},{"value":"1,21E-06","module":"C3"},{"value":"2,13E-07","module":"C4"},{"value":"-1,41E-04","module":"D"}]},{"parameter":"EP-marine","unit":"kg N-eq.","values":[{"value":"1,50E-02","module":"A1"},{"value":"3,34E-06","module":"A2"},{"value":"6,09E-04","module":"A3"},{"value":"2,29E-03","module":"A4"},{"value":"7,48E-06","module":"A5"},{"value":"1,11E-02","module":"B6"},{"value":"0,0E+00","module":"C1"},{"value":"4,40E-05","module":"C2"},{"value":"4,60E-05","module":"C3"},{"value":"2,87E-05","module":"C4"},{"value":"-1,03E-03","module":"D"}]},{"parameter":"EP-terrestrial","unit":"mol N-eq.","values":[{"value":"1,77E-01","module":"A1"},{"value":"3,74E-05","module":"A2"},{"value":"6,72E-03","module":"A3"},{"value":"2,55E-02","module":"A4"},{"value":"8,09E-05","module":"A5"},{"value":"1,44E-01","module":"B6"},{"value":"0,0E+00","module":"C1"},{"value":"4,91E-04","module":"C2"},{"value":"4,94E-04","module":"C3"},{"value":"1,88E-04","module":"C4"},{"value":"-1,51E-02","module":"D"}]},{"parameter":"GWP-IOBC","unit":"kg CO2-eq.","values":[{"value":"1,27E+01","module":"A1"},{"value":"5,68E-03","module":"A2"},{"value":"5,34E-01","module":"A3"},{"value":"6,18E-01","module":"A4"},{"value":"4,78E-03","module":"A5"},{"value":"1,33E+01","module":"B6"},{"value":"0,0E+00","module":"C1"},{"value":"7,47E-02","module":"C2"},{"value":"2,65E-01","module":"C3"},{"value":"1,95E-02","module":"C4"},{"value":"-9,86E-02","module":"D"}]}],"additional_environmental_impact":[{"parameter":"PM","unit":"disease incidence","values":[{"value":"8,44E-07","module":"A1"},{"value":"3,66E-10","module":"A2"},{"value":"3,98E-08","module":"A3"},{"value":"2,18E-08","module":"A4"},{"value":"3,34E-10","module":"A5"},{"value":"7,21E-07","module":"B6"},{"value":"0,0E+00","module":"C1"},{"value":"4,83E-09","module":"C2"},{"value":"1,09E-09","module":"C3"},{"value":"9,49E-10","module":"C4"},{"value":"-4,31E-08","module":"D"}]},{"parameter":"ETP-fw","unit":"CTUe","values":[{"value":"1,01E+03","module":"A1"},{"value":"6,80E-02","module":"A2"},{"value":"1,47E+01","module":"A3"},{"value":"5,94E+00","module":"A4"},{"value":"8,91E-02","module":"A5"},{"value":"8,01E+02","module":"B6"},{"value":"0,0E+00","module":"C1"},{"value":"8,94E-01","module":"C2"},{"value":"9,88E-01","module":"C3"},{"value":"1,76E+02","module":"C4"},{"value":"-1,93E+02","module":"D"}]},{"parameter":"HTP-c","unit":"CTUh","values":[{"value":"2,10E-08","module":"A1"},{"value":"0,0E+00","module":"A2"},{"value":"1,58E-10","module":"A3"},{"value":"0,0E+00","module":"A4"},{"value":"3,00E-12","module":"A5"},{"value":"3,82E-08","module":"B6"},{"value":"0,0E+00","module":"C1"},{"value":"0,0E+00","module":"C2"},{"value":"2,42E-10","module":"C3"},{"value":"2,10E-11","module":"C4"},{"value":"-1,36E-09","module":"D"}]},{"parameter":"HTP-nc","unit":"CTUh","values":[{"value":"8,04E-07","module":"A1"},{"value":"6,60E-11","module":"A2"},{"value":"6,93E-09","module":"A3"},{"value":"4,36E-09","module":"A4"},{"value":"1,12E-10","module":"A5"},{"value":"9,00E-07","module":"B6"},{"value":"0,0E+00","module":"C1"},{"value":"8,77E-10","module":"C2"},{"value":"1,43E-08","module":"C3"},{"value":"2,46E-10","module":"C4"},{"value":"-1,38E-07","module":"D"}]},{"parameter":"SQP","unit":"unitless","values":[{"value":"4,90E+01","module":"A1"},{"value":"5,74E-02","module":"A2"},{"value":"1,06E+00","module":"A3"},{"value":"4,21E+00","module":"A4"},{"value":"4,48E-02","module":"A5"},{"value":"8,85E+01","module":"B6"},{"value":"0,0E+00","module":"C1"},{"value":"7,55E-01","module":"C2"},{"value":"6,66E-02","module":"C3"},{"value":"3,31E-01","module":"C4"},{"value":"-4,74E+00","module":"D"}]},{"parameter":"IRP","unit":"kBq U235-eq.","values":[{"value":"3,61E-01","module":"A1"},{"value":"3,48E-04","module":"A2"},{"value":"4,33E-03","module":"A3"},{"value":"3,78E-02","module":"A4"},{"value":"2,86E-04","module":"A5"},{"value":"3,19E+00","module":"B6"},{"value":"0,0E+00","module":"C1"},{"value":"4,58E-03","module":"C2"},{"value":"1,55E-03","module":"C3"},{"value":"7,89E-04","module":"C4"},{"value":"-1,93E-03","module":"D"}]}],"resource_use":[{"parameter":"PERE","unit":"MJ","values":[{"value":"2,08E+01","module":"A1"},{"value":"9,49E-04","module":"A2"},{"value":"5,03E-01","module":"A3"},{"value":"9,91E-02","module":"A4"},{"value":"1,10E-03","module":"A5"},{"value":"2,28E+03","module":"B6"},{"value":"0,0E+00","module":"C1"},{"value":"1,25E-02","module":"C2"},{"value":"3,95E-02","module":"C3"},{"value":"2,54E-02","module":"C4"},{"value":"-8,99E-01","module":"D"}]},{"parameter":"PERM","unit":"MJ","values":[{"value":"1,77E+00","module":"A1"},{"value":"0,0E+00","module":"A2"},{"value":"0,0E+00","module":"A3"},{"value":"0,0E+00","module":"A4"},{"value":"-1,77E+00","module":"A5"},{"value":"0,0E+00","module":"B6"},{"value":"0,0E+00","module":"C1"},{"value":"0,0E+00","module":"C2"},{"value":"0,0E+00","module":"C3"},{"value":"0,0E+00","module":"C4"},{"value":"0,0E+00","module":"D"}]},{"parameter":"PERT","unit":"MJ","values":[{"value":"2,26E+01","module":"A1"},{"value":"9,49E-04","module":"A2"},{"value":"5,03E-01","module":"A3"},{"value":"9,91E-02","module":"A4"},{"value":"-1,77E+00","module":"A5"},{"value":"2,28E+03","module":"B6"},{"value":"0,0E+00","module":"C1"},{"value":"1,25E-02","module":"C2"},{"value":"3,95E-02","module":"C3"},{"value":"2,54E-02","module":"C4"},{"value":"-8,99E-01","module":"D"}]},{"parameter":"PENRE","unit":"MJ","values":[{"value":"1,36E+02","module":"A1"},{"value":"8,38E-02","module":"A2"},{"value":"5,00E+00","module":"A3"},{"value":"8,73E+00","module":"A4"},{"value":"6,68E-02","module":"A5"},{"value":"1,76E+02","module":"B6"},{"value":"0,0E+00","module":"C1"},{"value":"1,10E+00","module":"C2"},{"value":"3,42E-01","module":"C3"},{"value":"1,49E-01","module":"C4"},{"value":"-1,30E+00","module":"D"}]},{"parameter":"PENRM","unit":"MJ","values":[{"value":"4,71E+00","module":"A1"},{"value":"0,0E+00","module":"A2"},{"value":"0,0E+00","module":"A3"},{"value":"0,0E+00","module":"A4"},{"value":"0,0E+00","module":"A5"},{"value":"0,0E+00","module":"B6"},{"value":"0,0E+00","module":"C1"},{"value":"0,0E+00","module":"C2"},{"value":"-5,03E+00","module":"C3"},{"value":"0,0E+00","module":"C4"},{"value":"0,0E+00","module":"D"}]},{"parameter":"PENRT","unit":"MJ","values":[{"value":"1,41E+02","module":"A1"},{"value":"8,38E-02","module":"A2"},{"value":"5,00E+00","module":"A3"},{"value":"8,73E+00","module":"A4"},{"value":"6,68E-02","module":"A5"},{"value":"1,76E+02","module":"B6"},{"value":"0,0E+00","module":"C1"},{"value":"1,10E+00","module":"C2"},{"value":"-4,68E+00","module":"C3"},{"value":"1,49E-01","module":"C4"},{"value":"-1,30E+00","module":"D"}]},{"parameter":"SM","unit":"kg","values":[{"value":"9,35E-01","module":"A1"},{"value":"0,0E+00","module":"A2"},{"value":"0,0E+00","module":"A3"},{"value":"0,0E+00","module":"A4"},{"value":"0,0E+00","module":"A5"},{"value":"0,0E+00","module":"B6"},{"value":"0,0E+00","module":"C1"},{"value":"0,0E+00","module":"C2"},{"value":"0,0E+00","module":"C3"},{"value":"2,93E-04","module":"C4"},{"value":"1,70E-02","module":"D"}]},{"parameter":"RSF","unit":"MJ","values":[{"value":"1,06E-01","module":"A1"},{"value":"1,86E-05","module":"A2"},{"value":"4,42E-04","module":"A3"},{"value":"3,27E-03","module":"A4"},{"value":"3,65E-05","module":"A5"},{"value":"1,79E+00","module":"B6"},{"value":"0,0E+00","module":"C1"},{"value":"2,44E-04","module":"C2"},{"value":"8,42E-04","module":"C3"},{"value":"3,18E-04","module":"C4"},{"value":"2,29E-03","module":"D"}]},{"parameter":"NRSF","unit":"MJ","values":[{"value":"3,05E-02","module":"A1"},{"value":"1,58E-04","module":"A2"},{"value":"4,16E-03","module":"A3"},{"value":"1,75E-02","module":"A4"},{"value":"1,50E-04","module":"A5"},{"value":"4,45E+00","module":"B6"},{"value":"0,0E+00","module":"C1"},{"value":"2,07E-03","module":"C2"},{"value":"-1,37E-05","module":"C3"},{"value":"2,59E-03","module":"C4"},{"value":"-6,00E-02","module":"D"}]},{"parameter":"FW","unit":"m3","values":[{"value":"1,16E-01","module":"A1"},{"value":"9,37E-06","module":"A2"},{"value":"1,36E-02","module":"A3"},{"value":"7,50E-04","module":"A4"},{"value":"3,15E-05","module":"A5"},{"value":"1,70E+01","module":"B6"},{"value":"0,0E+00","module":"C1"},{"value":"1,23E-04","module":"C2"},{"value":"4,62E-04","module":"C3"},{"value":"1,69E-04","module":"C4"},{"value":"-1,82E-04","module":"D"}]}],"end_of_life_waste":[{"parameter":"HWD","unit":"kg","values":[{"value":"9,18E-02","module":"A1"},{"value":"7,58E-06","module":"A2"},{"value":"6,91E-04","module":"A3"},{"value":"4,26E-04","module":"A4"},{"value":"0,0E+00","module":"A5"},{"value":"1,13E-01","module":"B6"},{"value":"0,0E+00","module":"C1"},{"value":"9,96E-05","module":"C2"},{"value":"6,78E-06","module":"C3"},{"value":"2,43E-02","module":"C4"},{"value":"-2,42E-03","module":"D"}]},{"parameter":"NHWD","unit":"kg","values":[{"value":"1,76E+00","module":"A1"},{"value":"4,02E-03","module":"A2"},{"value":"4,67E-02","module":"A3"},{"value":"2,69E-01","module":"A4"},{"value":"2,95E-01","module":"A5"},{"value":"1,35E+01","module":"B6"},{"value":"0,0E+00","module":"C1"},{"value":"5,29E-02","module":"C2"},{"value":"9,15E-03","module":"C3"},{"value":"3,88E-01","module":"C4"},{"value":"-1,96E-02","module":"D"}]},{"parameter":"RWD","unit":"kg","values":[{"value":"3,10E-04","module":"A1"},{"value":"5,50E-07","module":"A2"},{"value":"3,82E-06","module":"A3"},{"value":"5,99E-05","module":"A4"},{"value":"0,0E+00","module":"A5"},{"value":"1,57E-03","module":"B6"},{"value":"0,0E+00","module":"C1"},{"value":"7,24E-06","module":"C2"},{"value":"3,37E-07","module":"C3"},{"value":"8,09E-07","module":"C4"},{"value":"-7,71E-07","module":"D"}]}],"end_of_life_flow":[{"parameter":"CRU","unit":"kg","values":[{"value":"0,0E+00","module":"A1"},{"value":"0,0E+00","module":"A2"},{"value":"0,0E+00","module":"A3"},{"value":"0,0E+00","module":"A4"},{"value":"0,0E+00","module":"A5"},{"value":"0,0E+00","module":"B6"},{"value":"0,0E+00","module":"C1"},{"value":"0,0E+00","module":"C2"},{"value":"0,0E+00","module":"C3"},{"value":"0,0E+00","module":"C4"},{"value":"0,0E+00","module":"D"}]},{"parameter":"MFR","unit":"kg","values":[{"value":"0,0E+00","module":"A1"},{"value":"0,0E+00","module":"A2"},{"value":"1,49E-02","module":"A3"},{"value":"0,0E+00","module":"A4"},{"value":"2,74E-01","module":"A5"},{"value":"0,0E+00","module":"B6"},{"value":"0,0E+00","module":"C1"},{"value":"0,0E+00","module":"C2"},{"value":"6,56E-01","module":"C3"},{"value":"8,97E-06","module":"C4"},{"value":"-6,95E-04","module":"D"}]},{"parameter":"MER","unit":"kg","values":[{"value":"0,0E+00","module":"A1"},{"value":"0,0E+00","module":"A2"},{"value":"3,21E-03","module":"A3"},{"value":"0,0E+00","module":"A4"},{"value":"3,71E-04","module":"A5"},{"value":"0,0E+00","module":"B6"},{"value":"0,0E+00","module":"C1"},{"value":"0,0E+00","module":"C2"},{"value":"1,00E-01","module":"C3"},{"value":"2,19E-07","module":"C4"},{"value":"-9,12E-05","module":"D"}]},{"parameter":"EEE","unit":"MJ","values":[{"value":"0,0E+00","module":"A1"},{"value":"0,0E+00","module":"A2"},{"value":"4,84E-03","module":"A3"},{"value":"0,0E+00","module":"A4"},{"value":"1,69E-02","module":"A5"},{"value":"0,0E+00","module":"B6"},{"value":"0,0E+00","module":"C1"},{"value":"0,0E+00","module":"C2"},{"value":"1,54E-01","module":"C3"},{"value":"1,42E-05","module":"C4"},{"value":"-2,34E-04","module":"D"}]},{"parameter":"EET","unit":"MJ","values":[{"value":"0,0E+00","module":"A1"},{"value":"0,0E+00","module":"A2"},{"value":"7,32E-02","module":"A3"},{"value":"0,0E+00","module":"A4"},{"value":"2,55E-01","module":"A5"},{"value":"0,0E+00","module":"B6"},{"value":"0,0E+00","module":"C1"},{"value":"0,0E+00","module":"C2"},{"value":"2,33E+00","module":"C3"},{"value":"2,15E-04","module":"C4"},{"value":"-3,54E-03","module":"D"}]}]}