{"product_name":"Vik-SVV2 bru-M24, 1050","epd_id":"NEPD-6475-5738-NO","compliance":["EN 15804+A2","ISO 14025","ISO 21930"],"producer_name":"Vik\u00d8rsta AS","environmental_impact":[{"parameter":"GWP-total","unit":"kg CO2-eq.","values":[{"value":"2,08E+02","module":"A1-A3"},{"value":"3,16E+00","module":"A4"},{"value":"3,57E+00","module":"A5"},{"value":"3,57E+00","module":"C1"},{"value":"3,16E+00","module":"C2"},{"value":"0,0E+00","module":"C3"},{"value":"2,68E-02","module":"C4"},{"value":"-4,92E+01","module":"D"}]},{"parameter":"GWP-fossil","unit":"kg CO2-eq.","values":[{"value":"2,06E+02","module":"A1-A3"},{"value":"3,15E+00","module":"A4"},{"value":"3,57E+00","module":"A5"},{"value":"3,57E+00","module":"C1"},{"value":"3,15E+00","module":"C2"},{"value":"0,0E+00","module":"C3"},{"value":"2,68E-02","module":"C4"},{"value":"-4,90E+01","module":"D"}]},{"parameter":"GWP-biogenic","unit":"kg CO2-eq.","values":[{"value":"2,05E+00","module":"A1-A3"},{"value":"1,30E-03","module":"A4"},{"value":"6,69E-04","module":"A5"},{"value":"6,69E-04","module":"C1"},{"value":"1,30E-03","module":"C2"},{"value":"0,0E+00","module":"C3"},{"value":"2,28E-05","module":"C4"},{"value":"-9,08E-02","module":"D"}]},{"parameter":"GWP-luluc","unit":"kg CO2-eq.","values":[{"value":"1,40E-01","module":"A1-A3"},{"value":"1,12E-03","module":"A4"},{"value":"2,81E-04","module":"A5"},{"value":"2,81E-04","module":"C1"},{"value":"1,12E-03","module":"C2"},{"value":"0,0E+00","module":"C3"},{"value":"5,26E-06","module":"C4"},{"value":"-4,21E-02","module":"D"}]},{"parameter":"ODP","unit":"kg CFC 11-eq.","values":[{"value":"1,16E-05","module":"A1-A3"},{"value":"7,14E-07","module":"A4"},{"value":"7,71E-07","module":"A5"},{"value":"7,71E-07","module":"C1"},{"value":"7,14E-07","module":"C2"},{"value":"0,0E+00","module":"C3"},{"value":"1,31E-08","module":"C4"},{"value":"-1,88E-06","module":"D"}]},{"parameter":"AP","unit":"mol H+-eq.","values":[{"value":"9,07E-01","module":"A1-A3"},{"value":"9,06E-03","module":"A4"},{"value":"3,73E-02","module":"A5"},{"value":"3,73E-02","module":"C1"},{"value":"9,06E-03","module":"C2"},{"value":"0,0E+00","module":"C3"},{"value":"2,62E-04","module":"C4"},{"value":"-2,78E-01","module":"D"}]},{"parameter":"POCP","unit":"kg NMVOC-eq.","values":[{"value":"6,74E-01","module":"A1-A3"},{"value":"7,68E-03","module":"A4"},{"value":"4,97E-02","module":"A5"},{"value":"4,97E-02","module":"C1"},{"value":"7,68E-03","module":"C2"},{"value":"0,0E+00","module":"C3"},{"value":"3,09E-04","module":"C4"},{"value":"-2,54E-01","module":"D"}]},{"parameter":"ADPE","unit":"kg Sb-eq.","values":[{"value":"3,12E-01","module":"A1-A3"},{"value":"8,71E-05","module":"A4"},{"value":"5,48E-06","module":"A5"},{"value":"5,48E-06","module":"C1"},{"value":"8,71E-05","module":"C2"},{"value":"0,0E+00","module":"C3"},{"value":"2,37E-07","module":"C4"},{"value":"-1,80E-01","module":"D"}]},{"parameter":"ADPF","unit":"MJ","values":[{"value":"2,51E+03","module":"A1-A3"},{"value":"4,77E+01","module":"A4"},{"value":"4,91E+01","module":"A5"},{"value":"4,91E+01","module":"C1"},{"value":"4,77E+01","module":"C2"},{"value":"0,0E+00","module":"C3"},{"value":"8,65E-01","module":"C4"},{"value":"-4,57E+02","module":"D"}]},{"parameter":"WDP","unit":"m3 world-eq.","values":[{"value":"5,44E+03","module":"A1-A3"},{"value":"4,61E+01","module":"A4"},{"value":"1,04E+01","module":"A5"},{"value":"1,04E+01","module":"C1"},{"value":"4,61E+01","module":"C2"},{"value":"0,0E+00","module":"C3"},{"value":"1,82E+00","module":"C4"},{"value":"1,92E+03","module":"D"}]},{"parameter":"EP-freshwater","unit":"kg P-eq.","values":[{"value":"6,59E-03","module":"A1-A3"},{"value":"2,52E-05","module":"A4"},{"value":"1,30E-05","module":"A5"},{"value":"1,30E-05","module":"C1"},{"value":"2,52E-05","module":"C2"},{"value":"0,0E+00","module":"C3"},{"value":"2,00E-07","module":"C4"},{"value":"-3,39E-03","module":"D"}]},{"parameter":"EP-marine","unit":"kg N-eq.","values":[{"value":"1,97E-01","module":"A1-A3"},{"value":"1,79E-03","module":"A4"},{"value":"1,65E-02","module":"A5"},{"value":"1,65E-02","module":"C1"},{"value":"1,79E-03","module":"C2"},{"value":"0,0E+00","module":"C3"},{"value":"9,81E-05","module":"C4"},{"value":"-5,85E-02","module":"D"}]},{"parameter":"EP-terrestrial","unit":"mol N-eq.","values":[{"value":"2,14E+00","module":"A1-A3"},{"value":"2,01E-02","module":"A4"},{"value":"1,81E-01","module":"A5"},{"value":"1,81E-01","module":"C1"},{"value":"2,01E-02","module":"C2"},{"value":"0,0E+00","module":"C3"},{"value":"1,08E-03","module":"C4"},{"value":"-6,14E-01","module":"D"}]},{"parameter":"GWP-IOBC","unit":"kg CO2-eq.","values":[{"value":"2,08E+02","module":"A1-A3"},{"value":"3,16E+00","module":"A4"},{"value":"3,57E+00","module":"A5"},{"value":"3,57E+00","module":"C1"},{"value":"3,16E+00","module":"C2"},{"value":"0,0E+00","module":"C3"},{"value":"2,68E-02","module":"C4"},{"value":"-7,01E+01","module":"D"}]}],"additional_environmental_impact":[{"parameter":"PM","unit":"disease incidence","values":[{"value":"8,56E-06","module":"A1-A3"},{"value":"1,93E-07","module":"A4"},{"value":"9,88E-07","module":"A5"},{"value":"9,88E-07","module":"C1"},{"value":"1,93E-07","module":"C2"},{"value":"0,0E+00","module":"C3"},{"value":"5,57E-09","module":"C4"},{"value":"-3,77E-06","module":"D"}]},{"parameter":"ETP-fw","unit":"CTUe","values":[{"value":"4,08E+03","module":"A1-A3"},{"value":"3,53E+01","module":"A4"},{"value":"2,69E+01","module":"A5"},{"value":"2,69E+01","module":"C1"},{"value":"3,53E+01","module":"C2"},{"value":"0,0E+00","module":"C3"},{"value":"4,28E-01","module":"C4"},{"value":"-2,71E+03","module":"D"}]},{"parameter":"HTP-c","unit":"CTUh","values":[{"value":"5,34E-07","module":"A1-A3"},{"value":"0,0E+00","module":"A4"},{"value":"1,04E-09","module":"A5"},{"value":"1,04E-09","module":"C1"},{"value":"0,0E+00","module":"C2"},{"value":"0,0E+00","module":"C3"},{"value":"1,30E-11","module":"C4"},{"value":"-2,42E-07","module":"D"}]},{"parameter":"HTP-nc","unit":"CTUh","values":[{"value":"7,90E-06","module":"A1-A3"},{"value":"3,86E-08","module":"A4"},{"value":"2,47E-08","module":"A5"},{"value":"2,47E-08","module":"C1"},{"value":"3,86E-08","module":"C2"},{"value":"0,0E+00","module":"C3"},{"value":"2,51E-10","module":"C4"},{"value":"3,24E-06","module":"D"}]},{"parameter":"SQP","unit":"unitless","values":[{"value":"6,77E+02","module":"A1-A3"},{"value":"3,33E+01","module":"A4"},{"value":"6,24E+00","module":"A5"},{"value":"6,24E+00","module":"C1"},{"value":"3,33E+01","module":"C2"},{"value":"0,0E+00","module":"C3"},{"value":"3,15E+00","module":"C4"},{"value":"-7,45E+01","module":"D"}]},{"parameter":"IRP","unit":"kBq U235-eq.","values":[{"value":"7,02E+00","module":"A1-A3"},{"value":"2,08E-01","module":"A4"},{"value":"2,11E-01","module":"A5"},{"value":"2,11E-01","module":"C1"},{"value":"2,08E-01","module":"C2"},{"value":"0,0E+00","module":"C3"},{"value":"3,75E-03","module":"C4"},{"value":"-6,12E-01","module":"D"}]}],"resource_use":[{"parameter":"PERE","unit":"MJ","values":[{"value":"2,54E+02","module":"A1-A3"},{"value":"6,82E-01","module":"A4"},{"value":"2,66E-01","module":"A5"},{"value":"2,66E-01","module":"C1"},{"value":"6,82E-01","module":"C2"},{"value":"0,0E+00","module":"C3"},{"value":"1,33E-02","module":"C4"},{"value":"-4,25E+01","module":"D"}]},{"parameter":"PERM","unit":"MJ","values":[{"value":"0,0E+00","module":"A1-A3"},{"value":"0,0E+00","module":"A4"},{"value":"0,0E+00","module":"A5"},{"value":"0,0E+00","module":"C1"},{"value":"0,0E+00","module":"C2"},{"value":"0,0E+00","module":"C3"},{"value":"0,0E+00","module":"C4"},{"value":"0,0E+00","module":"D"}]},{"parameter":"PERT","unit":"MJ","values":[{"value":"2,54E+02","module":"A1-A3"},{"value":"6,82E-01","module":"A4"},{"value":"2,66E-01","module":"A5"},{"value":"2,66E-01","module":"C1"},{"value":"6,82E-01","module":"C2"},{"value":"0,0E+00","module":"C3"},{"value":"1,33E-02","module":"C4"},{"value":"-4,25E+01","module":"D"}]},{"parameter":"PENRE","unit":"MJ","values":[{"value":"2,52E+03","module":"A1-A3"},{"value":"4,77E+01","module":"A4"},{"value":"4,91E+01","module":"A5"},{"value":"4,91E+01","module":"C1"},{"value":"4,77E+01","module":"C2"},{"value":"0,0E+00","module":"C3"},{"value":"8,65E-01","module":"C4"},{"value":"-4,57E+02","module":"D"}]},{"parameter":"PENRM","unit":"MJ","values":[{"value":"0,0E+00","module":"A1-A3"},{"value":"0,0E+00","module":"A4"},{"value":"0,0E+00","module":"A5"},{"value":"0,0E+00","module":"C1"},{"value":"0,0E+00","module":"C2"},{"value":"0,0E+00","module":"C3"},{"value":"0,0E+00","module":"C4"},{"value":"0,0E+00","module":"D"}]},{"parameter":"PENRT","unit":"MJ","values":[{"value":"2,52E+03","module":"A1-A3"},{"value":"4,77E+01","module":"A4"},{"value":"4,91E+01","module":"A5"},{"value":"4,91E+01","module":"C1"},{"value":"4,77E+01","module":"C2"},{"value":"0,0E+00","module":"C3"},{"value":"8,65E-01","module":"C4"},{"value":"-4,57E+02","module":"D"}]},{"parameter":"SM","unit":"kg","values":[{"value":"1,89E+01","module":"A1-A3"},{"value":"0,0E+00","module":"A4"},{"value":"0,0E+00","module":"A5"},{"value":"0,0E+00","module":"C1"},{"value":"0,0E+00","module":"C2"},{"value":"0,0E+00","module":"C3"},{"value":"0,0E+00","module":"C4"},{"value":"0,0E+00","module":"D"}]},{"parameter":"RSF","unit":"MJ","values":[{"value":"4,75E+00","module":"A1-A3"},{"value":"2,44E-02","module":"A4"},{"value":"6,54E-03","module":"A5"},{"value":"6,54E-03","module":"C1"},{"value":"2,44E-02","module":"C2"},{"value":"0,0E+00","module":"C3"},{"value":"2,75E-04","module":"C4"},{"value":"1,14E+00","module":"D"}]},{"parameter":"NRSF","unit":"MJ","values":[{"value":"1,97E+00","module":"A1-A3"},{"value":"8,73E-02","module":"A4"},{"value":"9,62E-02","module":"A5"},{"value":"9,62E-02","module":"C1"},{"value":"8,73E-02","module":"C2"},{"value":"0,0E+00","module":"C3"},{"value":"7,91E-04","module":"C4"},{"value":"4,39E+01","module":"D"}]},{"parameter":"FW","unit":"m3","values":[{"value":"2,14E+00","module":"A1-A3"},{"value":"5,10E-03","module":"A4"},{"value":"2,53E-03","module":"A5"},{"value":"2,53E-03","module":"C1"},{"value":"5,10E-03","module":"C2"},{"value":"0,0E+00","module":"C3"},{"value":"1,03E-03","module":"C4"},{"value":"-3,08E-01","module":"D"}]}],"end_of_life_waste":[{"parameter":"HWD","unit":"kg","values":[{"value":"1,56E+00","module":"A1-A3"},{"value":"2,46E-03","module":"A4"},{"value":"1,45E-03","module":"A5"},{"value":"1,45E-03","module":"C1"},{"value":"2,46E-03","module":"C2"},{"value":"0,0E+00","module":"C3"},{"value":"0,0E+00","module":"C4"},{"value":"-3,14E-01","module":"D"}]},{"parameter":"NHWD","unit":"kg","values":[{"value":"4,05E+01","module":"A1-A3"},{"value":"2,32E+00","module":"A4"},{"value":"5,82E-02","module":"A5"},{"value":"5,82E-02","module":"C1"},{"value":"2,32E+00","module":"C2"},{"value":"0,0E+00","module":"C3"},{"value":"6,26E+00","module":"C4"},{"value":"-1,82E+01","module":"D"}]},{"parameter":"RWD","unit":"kg","values":[{"value":"1,72E-02","module":"A1-A3"},{"value":"3,25E-04","module":"A4"},{"value":"3,41E-04","module":"A5"},{"value":"3,41E-04","module":"C1"},{"value":"3,25E-04","module":"C2"},{"value":"0,0E+00","module":"C3"},{"value":"0,0E+00","module":"C4"},{"value":"-4,22E-04","module":"D"}]}],"end_of_life_flow":[{"parameter":"CRU","unit":"kg","values":[{"value":"0,0E+00","module":"A1-A3"},{"value":"0,0E+00","module":"A4"},{"value":"0,0E+00","module":"A5"},{"value":"0,0E+00","module":"C1"},{"value":"0,0E+00","module":"C2"},{"value":"0,0E+00","module":"C3"},{"value":"0,0E+00","module":"C4"},{"value":"0,0E+00","module":"D"}]},{"parameter":"MFR","unit":"kg","values":[{"value":"7,46E-02","module":"A1-A3"},{"value":"0,0E+00","module":"A4"},{"value":"0,0E+00","module":"A5"},{"value":"0,0E+00","module":"C1"},{"value":"0,0E+00","module":"C2"},{"value":"5,63E+01","module":"C3"},{"value":"0,0E+00","module":"C4"},{"value":"0,0E+00","module":"D"}]},{"parameter":"MER","unit":"kg","values":[{"value":"7,87E-04","module":"A1-A3"},{"value":"0,0E+00","module":"A4"},{"value":"0,0E+00","module":"A5"},{"value":"0,0E+00","module":"C1"},{"value":"0,0E+00","module":"C2"},{"value":"0,0E+00","module":"C3"},{"value":"0,0E+00","module":"C4"},{"value":"0,0E+00","module":"D"}]},{"parameter":"EEE","unit":"MJ","values":[{"value":"0,0E+00","module":"A1-A3"},{"value":"0,0E+00","module":"A4"},{"value":"0,0E+00","module":"A5"},{"value":"0,0E+00","module":"C1"},{"value":"0,0E+00","module":"C2"},{"value":"0,0E+00","module":"C3"},{"value":"0,0E+00","module":"C4"},{"value":"0,0E+00","module":"D"}]},{"parameter":"EET","unit":"MJ","values":[{"value":"0,0E+00","module":"A1-A3"},{"value":"0,0E+00","module":"A4"},{"value":"0,0E+00","module":"A5"},{"value":"0,0E+00","module":"C1"},{"value":"0,0E+00","module":"C2"},{"value":"0,0E+00","module":"C3"},{"value":"0,0E+00","module":"C4"},{"value":"0,0E+00","module":"D"}]}]}