{"product_name":"Vika Floor Screen without Lighting 427x1540x231","epd_id":"NEPD-6357-5615-EN","compliance":["EN 15804+A2","ISO 14025","ISO 21930"],"producer_name":"Abstracta AB","environmental_impact":[{"parameter":"GWP-total","unit":"kg CO2-eq.","values":[{"value":"2,12E+01","module":"A1-A3"},{"value":"7,26E-01","module":"A4"},{"value":"3,31E+00","module":"A5"},{"value":"2,91E-02","module":"B2"},{"value":"0,0E+00","module":"B3"},{"value":"0,0E+00","module":"B4"},{"value":"0,0E+00","module":"C1"},{"value":"7,15E-02","module":"C2"},{"value":"7,62E+00","module":"C3"},{"value":"2,91E-02","module":"C4"},{"value":"-1,47E+00","module":"D"}]},{"parameter":"GWP-fossil","unit":"kg CO2-eq.","values":[{"value":"2,36E+01","module":"A1-A3"},{"value":"7,25E-01","module":"A4"},{"value":"3,13E-02","module":"A5"},{"value":"2,72E-02","module":"B2"},{"value":"0,0E+00","module":"B3"},{"value":"0,0E+00","module":"B4"},{"value":"0,0E+00","module":"C1"},{"value":"7,15E-02","module":"C2"},{"value":"6,14E+00","module":"C3"},{"value":"2,91E-02","module":"C4"},{"value":"-1,46E+00","module":"D"}]},{"parameter":"GWP-biogenic","unit":"kg CO2-eq.","values":[{"value":"-2,46E+00","module":"A1-A3"},{"value":"2,99E-04","module":"A4"},{"value":"3,28E+00","module":"A5"},{"value":"4,96E-04","module":"B2"},{"value":"0,0E+00","module":"B3"},{"value":"0,0E+00","module":"B4"},{"value":"0,0E+00","module":"C1"},{"value":"2,96E-05","module":"C2"},{"value":"1,48E+00","module":"C3"},{"value":"2,56E-05","module":"C4"},{"value":"-1,70E-03","module":"D"}]},{"parameter":"GWP-luluc","unit":"kg CO2-eq.","values":[{"value":"5,35E-02","module":"A1-A3"},{"value":"2,60E-04","module":"A4"},{"value":"1,03E-05","module":"A5"},{"value":"1,49E-03","module":"B2"},{"value":"0,0E+00","module":"B3"},{"value":"0,0E+00","module":"B4"},{"value":"0,0E+00","module":"C1"},{"value":"2,54E-05","module":"C2"},{"value":"4,85E-05","module":"C3"},{"value":"7,35E-06","module":"C4"},{"value":"-1,41E-02","module":"D"}]},{"parameter":"ODP","unit":"kg CFC 11-eq.","values":[{"value":"1,51E-05","module":"A1-A3"},{"value":"1,64E-07","module":"A4"},{"value":"6,60E-09","module":"A5"},{"value":"2,94E-09","module":"B2"},{"value":"0,0E+00","module":"B3"},{"value":"0,0E+00","module":"B4"},{"value":"0,0E+00","module":"C1"},{"value":"1,62E-08","module":"C2"},{"value":"2,40E-08","module":"C3"},{"value":"7,15E-09","module":"C4"},{"value":"-2,53E-02","module":"D"}]},{"parameter":"AP","unit":"mol H+-eq.","values":[{"value":"1,17E-01","module":"A1-A3"},{"value":"2,31E-03","module":"A4"},{"value":"1,48E-04","module":"A5"},{"value":"1,25E-04","module":"B2"},{"value":"0,0E+00","module":"B3"},{"value":"0,0E+00","module":"B4"},{"value":"0,0E+00","module":"C1"},{"value":"2,05E-04","module":"C2"},{"value":"1,59E-03","module":"C3"},{"value":"1,71E-04","module":"C4"},{"value":"-8,55E-03","module":"D"}]},{"parameter":"POCP","unit":"kg NMVOC-eq.","values":[{"value":"1,02E-01","module":"A1-A3"},{"value":"1,93E-03","module":"A4"},{"value":"1,52E-04","module":"A5"},{"value":"6,22E-05","module":"B2"},{"value":"0,0E+00","module":"B3"},{"value":"0,0E+00","module":"B4"},{"value":"0,0E+00","module":"C1"},{"value":"1,74E-04","module":"C2"},{"value":"1,89E-03","module":"C3"},{"value":"1,89E-04","module":"C4"},{"value":"-8,19E-03","module":"D"}]},{"parameter":"ADPE","unit":"kg Sb-eq.","values":[{"value":"3,66E-04","module":"A1-A3"},{"value":"1,99E-05","module":"A4"},{"value":"7,61E-07","module":"A5"},{"value":"4,22E-07","module":"B2"},{"value":"0,0E+00","module":"B3"},{"value":"0,0E+00","module":"B4"},{"value":"0,0E+00","module":"C1"},{"value":"1,97E-06","module":"C2"},{"value":"8,69E-07","module":"C3"},{"value":"3,93E-07","module":"C4"},{"value":"-2,09E-05","module":"D"}]},{"parameter":"ADPF","unit":"MJ","values":[{"value":"3,49E+02","module":"A1-A3"},{"value":"1,09E+01","module":"A4"},{"value":"4,37E-01","module":"A5"},{"value":"7,34E-01","module":"B2"},{"value":"0,0E+00","module":"B3"},{"value":"0,0E+00","module":"B4"},{"value":"0,0E+00","module":"C1"},{"value":"1,08E+00","module":"C2"},{"value":"1,37E+00","module":"C3"},{"value":"5,37E-01","module":"C4"},{"value":"-1,47E+01","module":"D"}]},{"parameter":"WDP","unit":"m3 world-eq.","values":[{"value":"1,75E+03","module":"A1-A3"},{"value":"1,05E+01","module":"A4"},{"value":"5,54E-01","module":"A5"},{"value":"5,67E+01","module":"B2"},{"value":"0,0E+00","module":"B3"},{"value":"0,0E+00","module":"B4"},{"value":"0,0E+00","module":"C1"},{"value":"1,05E+00","module":"C2"},{"value":"2,91E+00","module":"C3"},{"value":"1,82E+00","module":"C4"},{"value":"-6,05E+01","module":"D"}]},{"parameter":"EP-freshwater","unit":"kg P-eq.","values":[{"value":"2,53E-03","module":"A1-A3"},{"value":"5,76E-06","module":"A4"},{"value":"2,57E-07","module":"A5"},{"value":"1,80E-06","module":"B2"},{"value":"0,0E+00","module":"B3"},{"value":"0,0E+00","module":"B4"},{"value":"0,0E+00","module":"C1"},{"value":"5,71E-07","module":"C2"},{"value":"4,46E-06","module":"C3"},{"value":"2,98E-07","module":"C4"},{"value":"-9,72E-05","module":"D"}]},{"parameter":"EP-marine","unit":"kg N-eq.","values":[{"value":"2,61E-02","module":"A1-A3"},{"value":"4,71E-04","module":"A4"},{"value":"4,89E-05","module":"A5"},{"value":"1,98E-05","module":"B2"},{"value":"0,0E+00","module":"B3"},{"value":"0,0E+00","module":"B4"},{"value":"0,0E+00","module":"C1"},{"value":"4,06E-05","module":"C2"},{"value":"7,52E-04","module":"C3"},{"value":"5,95E-05","module":"C4"},{"value":"-2,06E-03","module":"D"}]},{"parameter":"EP-terrestrial","unit":"mol N-eq.","values":[{"value":"2,65E-01","module":"A1-A3"},{"value":"5,26E-03","module":"A4"},{"value":"5,30E-04","module":"A5"},{"value":"2,66E-04","module":"B2"},{"value":"0,0E+00","module":"B3"},{"value":"0,0E+00","module":"B4"},{"value":"0,0E+00","module":"C1"},{"value":"4,55E-04","module":"C2"},{"value":"7,67E-03","module":"C3"},{"value":"6,61E-04","module":"C4"},{"value":"-2,17E-02","module":"D"}]},{"parameter":"GWP-IOBC","unit":"kg CO2-eq.","values":[{"value":"2,41E+01","module":"A1-A3"},{"value":"7,26E-01","module":"A4"},{"value":"3,13E-02","module":"A5"},{"value":"3,95E-02","module":"B2"},{"value":"0,0E+00","module":"B3"},{"value":"0,0E+00","module":"B4"},{"value":"0,0E+00","module":"C1"},{"value":"7,15E-02","module":"C2"},{"value":"7,77E+00","module":"C3"},{"value":"3,23E-02","module":"C4"},{"value":"-1,97E+00","module":"D"}]}],"additional_environmental_impact":[{"parameter":"PM","unit":"disease incidence","values":[{"value":"1,57E-06","module":"A1-A3"},{"value":"4,41E-08","module":"A4"},{"value":"2,18E-09","module":"A5"},{"value":"6,64E-10","module":"B2"},{"value":"0,0E+00","module":"B3"},{"value":"0,0E+00","module":"B4"},{"value":"0,0E+00","module":"C1"},{"value":"4,38E-09","module":"C2"},{"value":"1,56E-08","module":"C3"},{"value":"2,95E-09","module":"C4"},{"value":"-2,64E-07","module":"D"}]},{"parameter":"ETP-fw","unit":"CTUe","values":[{"value":"1,22E+03","module":"A1-A3"},{"value":"8,10E+00","module":"A4"},{"value":"5,83E-01","module":"A5"},{"value":"9,19E-01","module":"B2"},{"value":"0,0E+00","module":"B3"},{"value":"0,0E+00","module":"B4"},{"value":"0,0E+00","module":"C1"},{"value":"8,01E-01","module":"C2"},{"value":"5,67E+00","module":"C3"},{"value":"4,02E-01","module":"C4"},{"value":"-8,53E+01","module":"D"}]},{"parameter":"HTP-c","unit":"CTUh","values":[{"value":"8,52E-08","module":"A1-A3"},{"value":"0,0E+00","module":"A4"},{"value":"1,70E-11","module":"A5"},{"value":"2,10E-11","module":"B2"},{"value":"0,0E+00","module":"B3"},{"value":"0,0E+00","module":"B4"},{"value":"0,0E+00","module":"C1"},{"value":"0,0E+00","module":"C2"},{"value":"4,63E-10","module":"C3"},{"value":"1,60E-11","module":"C4"},{"value":"-5,64E-09","module":"D"}]},{"parameter":"HTP-nc","unit":"CTUh","values":[{"value":"5,76E-07","module":"A1-A3"},{"value":"8,85E-09","module":"A4"},{"value":"7,32E-10","module":"A5"},{"value":"5,64E-10","module":"B2"},{"value":"0,0E+00","module":"B3"},{"value":"0,0E+00","module":"B4"},{"value":"0,0E+00","module":"C1"},{"value":"8,75E-10","module":"C2"},{"value":"1,21E-08","module":"C3"},{"value":"4,92E-10","module":"C4"},{"value":"7,83E-08","module":"D"}]},{"parameter":"SQP","unit":"unitless","values":[{"value":"1,34E+02","module":"A1-A3"},{"value":"7,60E+00","module":"A4"},{"value":"2,93E-01","module":"A5"},{"value":"5,53E-01","module":"B2"},{"value":"0,0E+00","module":"B3"},{"value":"0,0E+00","module":"B4"},{"value":"0,0E+00","module":"C1"},{"value":"7,56E-01","module":"C2"},{"value":"3,33E-01","module":"C3"},{"value":"1,20E+00","module":"C4"},{"value":"-3,38E+01","module":"D"}]},{"parameter":"IRP","unit":"kBq U235-eq.","values":[{"value":"1,60E+00","module":"A1-A3"},{"value":"4,78E-02","module":"A4"},{"value":"1,87E-03","module":"A5"},{"value":"1,67E-02","module":"B2"},{"value":"0,0E+00","module":"B3"},{"value":"0,0E+00","module":"B4"},{"value":"0,0E+00","module":"C1"},{"value":"4,72E-03","module":"C2"},{"value":"4,03E-03","module":"C3"},{"value":"2,21E-03","module":"C4"},{"value":"-3,30E-02","module":"D"}]}],"resource_use":[{"parameter":"PERE","unit":"MJ","values":[{"value":"6,68E+01","module":"A1-A3"},{"value":"1,56E-01","module":"A4"},{"value":"7,20E-03","module":"A5"},{"value":"7,22E-01","module":"B2"},{"value":"0,0E+00","module":"B3"},{"value":"0,0E+00","module":"B4"},{"value":"0,0E+00","module":"C1"},{"value":"1,55E-02","module":"C2"},{"value":"1,26E-01","module":"C3"},{"value":"1,34E-02","module":"C4"},{"value":"-3,17E+01","module":"D"}]},{"parameter":"PERM","unit":"MJ","values":[{"value":"1,88E+01","module":"A1-A3"},{"value":"0,0E+00","module":"A4"},{"value":"-1,13E+01","module":"A5"},{"value":"0,0E+00","module":"B2"},{"value":"0,0E+00","module":"B3"},{"value":"0,0E+00","module":"B4"},{"value":"0,0E+00","module":"C1"},{"value":"0,0E+00","module":"C2"},{"value":"0,0E+00","module":"C3"},{"value":"0,0E+00","module":"C4"},{"value":"0,0E+00","module":"D"}]},{"parameter":"PERT","unit":"MJ","values":[{"value":"8,56E+01","module":"A1-A3"},{"value":"1,56E-01","module":"A4"},{"value":"-1,13E+01","module":"A5"},{"value":"7,22E-01","module":"B2"},{"value":"0,0E+00","module":"B3"},{"value":"0,0E+00","module":"B4"},{"value":"0,0E+00","module":"C1"},{"value":"1,55E-02","module":"C2"},{"value":"1,26E-01","module":"C3"},{"value":"1,34E-02","module":"C4"},{"value":"-3,17E+01","module":"D"}]},{"parameter":"PENRE","unit":"MJ","values":[{"value":"2,95E+02","module":"A1-A3"},{"value":"1,09E+01","module":"A4"},{"value":"4,37E-01","module":"A5"},{"value":"7,45E-01","module":"B2"},{"value":"0,0E+00","module":"B3"},{"value":"0,0E+00","module":"B4"},{"value":"0,0E+00","module":"C1"},{"value":"1,08E+00","module":"C2"},{"value":"1,39E+00","module":"C3"},{"value":"5,37E-01","module":"C4"},{"value":"-1,47E+01","module":"D"}]},{"parameter":"PENRM","unit":"MJ","values":[{"value":"6,04E+01","module":"A1-A3"},{"value":"0,0E+00","module":"A4"},{"value":"0,0E+00","module":"A5"},{"value":"0,0E+00","module":"B2"},{"value":"0,0E+00","module":"B3"},{"value":"0,0E+00","module":"B4"},{"value":"0,0E+00","module":"C1"},{"value":"0,0E+00","module":"C2"},{"value":"-6,04E+01","module":"C3"},{"value":"0,0E+00","module":"C4"},{"value":"0,0E+00","module":"D"}]},{"parameter":"PENRT","unit":"MJ","values":[{"value":"3,56E+02","module":"A1-A3"},{"value":"1,09E+01","module":"A4"},{"value":"4,37E-01","module":"A5"},{"value":"7,45E-01","module":"B2"},{"value":"0,0E+00","module":"B3"},{"value":"0,0E+00","module":"B4"},{"value":"0,0E+00","module":"C1"},{"value":"1,08E+00","module":"C2"},{"value":"-5,90E+01","module":"C3"},{"value":"5,37E-01","module":"C4"},{"value":"-1,47E+01","module":"D"}]},{"parameter":"SM","unit":"kg","values":[{"value":"4,29E+00","module":"A1-A3"},{"value":"0,0E+00","module":"A4"},{"value":"0,0E+00","module":"A5"},{"value":"0,0E+00","module":"B2"},{"value":"0,0E+00","module":"B3"},{"value":"0,0E+00","module":"B4"},{"value":"0,0E+00","module":"C1"},{"value":"0,0E+00","module":"C2"},{"value":"0,0E+00","module":"C3"},{"value":"0,0E+00","module":"C4"},{"value":"0,0E+00","module":"D"}]},{"parameter":"RSF","unit":"MJ","values":[{"value":"1,46E-01","module":"A1-A3"},{"value":"5,57E-03","module":"A4"},{"value":"2,39E-04","module":"A5"},{"value":"7,29E-03","module":"B2"},{"value":"0,0E+00","module":"B3"},{"value":"0,0E+00","module":"B4"},{"value":"0,0E+00","module":"C1"},{"value":"5,53E-04","module":"C2"},{"value":"2,83E-03","module":"C3"},{"value":"3,28E-04","module":"C4"},{"value":"3,14E-02","module":"D"}]},{"parameter":"NRSF","unit":"MJ","values":[{"value":"8,26E-02","module":"A1-A3"},{"value":"1,99E-02","module":"A4"},{"value":"9,84E-04","module":"A5"},{"value":"0,0E+00","module":"B2"},{"value":"0,0E+00","module":"B3"},{"value":"0,0E+00","module":"B4"},{"value":"0,0E+00","module":"C1"},{"value":"1,98E-03","module":"C2"},{"value":"0,0E+00","module":"C3"},{"value":"2,16E-02","module":"C4"},{"value":"-7,41E-01","module":"D"}]},{"parameter":"FW","unit":"m3","values":[{"value":"1,99E-01","module":"A1-A3"},{"value":"1,16E-03","module":"A4"},{"value":"2,06E-04","module":"A5"},{"value":"3,28E-03","module":"B2"},{"value":"0,0E+00","module":"B3"},{"value":"0,0E+00","module":"B4"},{"value":"0,0E+00","module":"C1"},{"value":"1,16E-04","module":"C2"},{"value":"1,99E-03","module":"C3"},{"value":"5,05E-04","module":"C4"},{"value":"-4,13E-02","module":"D"}]}],"end_of_life_waste":[{"parameter":"HWD","unit":"kg","values":[{"value":"1,87E-01","module":"A1-A3"},{"value":"5,63E-04","module":"A4"},{"value":"0,0E+00","module":"A5"},{"value":"6,88E-05","module":"B2"},{"value":"0,0E+00","module":"B3"},{"value":"0,0E+00","module":"B4"},{"value":"0,0E+00","module":"C1"},{"value":"5,57E-05","module":"C2"},{"value":"0,0E+00","module":"C3"},{"value":"1,95E+00","module":"C4"},{"value":"-5,17E-03","module":"D"}]},{"parameter":"NHWD","unit":"kg","values":[{"value":"5,91E+00","module":"A1-A3"},{"value":"5,28E-01","module":"A4"},{"value":"1,93E+00","module":"A5"},{"value":"4,56E-03","module":"B2"},{"value":"0,0E+00","module":"B3"},{"value":"0,0E+00","module":"B4"},{"value":"0,0E+00","module":"C1"},{"value":"5,26E-02","module":"C2"},{"value":"7,90E-02","module":"C3"},{"value":"5,34E-02","module":"C4"},{"value":"-5,61E-01","module":"D"}]},{"parameter":"RWD","unit":"kg","values":[{"value":"7,49E-04","module":"A1-A3"},{"value":"7,46E-05","module":"A4"},{"value":"0,0E+00","module":"A5"},{"value":"7,69E-06","module":"B2"},{"value":"0,0E+00","module":"B3"},{"value":"0,0E+00","module":"B4"},{"value":"0,0E+00","module":"C1"},{"value":"7,36E-06","module":"C2"},{"value":"0,0E+00","module":"C3"},{"value":"3,16E-06","module":"C4"},{"value":"-2,78E-05","module":"D"}]}],"end_of_life_flow":[{"parameter":"CRU","unit":"kg","values":[{"value":"0,0E+00","module":"A1-A3"},{"value":"0,0E+00","module":"A4"},{"value":"0,0E+00","module":"A5"},{"value":"0,0E+00","module":"B2"},{"value":"0,0E+00","module":"B3"},{"value":"0,0E+00","module":"B4"},{"value":"0,0E+00","module":"C1"},{"value":"0,0E+00","module":"C2"},{"value":"0,0E+00","module":"C3"},{"value":"0,0E+00","module":"C4"},{"value":"0,0E+00","module":"D"}]},{"parameter":"MFR","unit":"kg","values":[{"value":"6,63E-02","module":"A1-A3"},{"value":"0,0E+00","module":"A4"},{"value":"1,80E+00","module":"A5"},{"value":"0,0E+00","module":"B2"},{"value":"0,0E+00","module":"B3"},{"value":"0,0E+00","module":"B4"},{"value":"0,0E+00","module":"C1"},{"value":"0,0E+00","module":"C2"},{"value":"9,43E-01","module":"C3"},{"value":"0,0E+00","module":"C4"},{"value":"0,0E+00","module":"D"}]},{"parameter":"MER","unit":"kg","values":[{"value":"2,11E-01","module":"A1-A3"},{"value":"0,0E+00","module":"A4"},{"value":"2,63E-06","module":"A5"},{"value":"0,0E+00","module":"B2"},{"value":"0,0E+00","module":"B3"},{"value":"0,0E+00","module":"B4"},{"value":"0,0E+00","module":"C1"},{"value":"0,0E+00","module":"C2"},{"value":"6,82E+00","module":"C3"},{"value":"0,0E+00","module":"C4"},{"value":"0,0E+00","module":"D"}]},{"parameter":"EEE","unit":"MJ","values":[{"value":"1,30E-01","module":"A1-A3"},{"value":"0,0E+00","module":"A4"},{"value":"1,11E-01","module":"A5"},{"value":"0,0E+00","module":"B2"},{"value":"0,0E+00","module":"B3"},{"value":"0,0E+00","module":"B4"},{"value":"0,0E+00","module":"C1"},{"value":"0,0E+00","module":"C2"},{"value":"3,81E+00","module":"C3"},{"value":"0,0E+00","module":"C4"},{"value":"0,0E+00","module":"D"}]},{"parameter":"EET","unit":"MJ","values":[{"value":"1,96E+00","module":"A1-A3"},{"value":"0,0E+00","module":"A4"},{"value":"1,67E+00","module":"A5"},{"value":"0,0E+00","module":"B2"},{"value":"0,0E+00","module":"B3"},{"value":"0,0E+00","module":"B4"},{"value":"0,0E+00","module":"C1"},{"value":"0,0E+00","module":"C2"},{"value":"5,76E+01","module":"C3"},{"value":"0,0E+00","module":"C4"},{"value":"0,0E+00","module":"D"}]}]}