{"product_name":"Vinyplan 6813ECO","epd_id":"EPD-OYS-20210252-IBA1-EN","compliance":["DIN EN 15804+A2","ISO 14025"],"producer_name":"Oy Scantarp Ab","environmental_impact":[{"parameter":"GWP-total","unit":"kg CO2-eq.","values":[{"value":"7,45E-01","module":"A1"},{"value":"3,93E-02","module":"A2"},{"value":"6,41E-01","module":"A3"},{"value":"2,00E-02","module":"A4"},{"value":"4,85E-02","module":"A5"},{"value":"3,82E-04","module":"C1"},{"value":"6,77E-03","module":"C2"},{"value":"0,0E+00","module":"C3"},{"value":"1,56E+00","module":"C4"},{"value":"4,44E-02","module":"C4"},{"value":"-4,15E-01","module":"D"}]},{"parameter":"GWP-fossil","unit":"kg CO2-eq.","values":[{"value":"7,39E-01","module":"A1"},{"value":"3,92E-02","module":"A2"},{"value":"6,81E-01","module":"A3"},{"value":"1,99E-02","module":"A4"},{"value":"1,37E-02","module":"A5"},{"value":"3,97E-04","module":"C1"},{"value":"6,73E-03","module":"C2"},{"value":"0,0E+00","module":"C3"},{"value":"1,56E+00","module":"C4"},{"value":"4,49E-02","module":"C4"},{"value":"-4,28E-01","module":"D"}]},{"parameter":"GWP-biogenic","unit":"kg CO2-eq.","values":[{"value":"6,10E-03","module":"A1"},{"value":"1,97E-05","module":"A2"},{"value":"-4,03E-02","module":"A3"},{"value":"-3,30E-05","module":"A4"},{"value":"3,48E-02","module":"A5"},{"value":"-1,76E-05","module":"C1"},{"value":"-1,15E-05","module":"C2"},{"value":"0,0E+00","module":"C3"},{"value":"-5,25E-04","module":"C4"},{"value":"-5,25E-04","module":"C4"},{"value":"1,39E-02","module":"D"}]},{"parameter":"GWP-luluc","unit":"kg CO2-eq.","values":[{"value":"4,95E-04","module":"A1"},{"value":"8,51E-05","module":"A2"},{"value":"1,18E-04","module":"A3"},{"value":"1,59E-04","module":"A4"},{"value":"3,61E-05","module":"A5"},{"value":"3,09E-06","module":"C1"},{"value":"5,46E-05","module":"C2"},{"value":"0,0E+00","module":"C3"},{"value":"2,51E-04","module":"C4"},{"value":"3,64E-05","module":"C4"},{"value":"-3,17E-04","module":"D"}]},{"parameter":"ODP","unit":"kg CFC11-eq.","values":[{"value":"4,46E-08","module":"A1"},{"value":"3,98E-18","module":"A2"},{"value":"3,99E-11","module":"A3"},{"value":"2,39E-18","module":"A4"},{"value":"9,95E-11","module":"A5"},{"value":"4,59E-20","module":"C1"},{"value":"8,11E-19","module":"C2"},{"value":"0,0E+00","module":"C3"},{"value":"1,89E-15","module":"C4"},{"value":"1,02E-16","module":"C4"},{"value":"-8,11E-10","module":"D"}]},{"parameter":"AP","unit":"mol H^(+)-eq.","values":[{"value":"3,49E-03","module":"A1"},{"value":"7,78E-04","module":"A2"},{"value":"1,40E-03","module":"A3"},{"value":"6,27E-05","module":"A4"},{"value":"1,94E-05","module":"A5"},{"value":"1,92E-06","module":"C1"},{"value":"1,89E-05","module":"C2"},{"value":"0,0E+00","module":"C3"},{"value":"3,96E-04","module":"C4"},{"value":"1,36E-04","module":"C4"},{"value":"-6,37E-04","module":"D"}]},{"parameter":"POCP","unit":"kg NMVOC-eq.","values":[{"value":"3,21E-03","module":"A1"},{"value":"7,88E-04","module":"A2"},{"value":"1,30E-03","module":"A3"},{"value":"5,70E-05","module":"A4"},{"value":"7,50E-04","module":"A5"},{"value":"2,50E-06","module":"C1"},{"value":"1,68E-05","module":"C2"},{"value":"0,0E+00","module":"C3"},{"value":"3,66E-04","module":"C4"},{"value":"9,81E-05","module":"C4"},{"value":"-4,79E-04","module":"D"}]},{"parameter":"ADPE","unit":"kg Sb-eq.","values":[{"value":"3,65E-06","module":"A1"},{"value":"1,49E-09","module":"A2"},{"value":"2,30E-07","module":"A3"},{"value":"1,42E-09","module":"A4"},{"value":"6,85E-07","module":"A5"},{"value":"2,74E-11","module":"C1"},{"value":"4,84E-10","module":"C2"},{"value":"0,0E+00","module":"C3"},{"value":"2,72E-08","module":"C4"},{"value":"3,03E-09","module":"C4"},{"value":"-1,95E-07","module":"D"}]},{"parameter":"ADPF","unit":"MJ","values":[{"value":"1,13E+01","module":"A1"},{"value":"4,88E-01","module":"A2"},{"value":"1,21E+01","module":"A3"},{"value":"2,66E-01","module":"A4"},{"value":"5,05E-02","module":"A5"},{"value":"5,09E-03","module":"C1"},{"value":"8,98E-02","module":"C2"},{"value":"0,0E+00","module":"C3"},{"value":"2,31E+00","module":"C4"},{"value":"6,43E-01","module":"C4"},{"value":"-7,27E+00","module":"D"}]},{"parameter":"WDP","unit":"m^3 world-eq. deprived","values":[{"value":"3,49E-01","module":"A1"},{"value":"1,45E-04","module":"A2"},{"value":"1,35E-02","module":"A3"},{"value":"1,76E-04","module":"A4"},{"value":"5,87E-03","module":"A5"},{"value":"3,41E-06","module":"C1"},{"value":"6,03E-05","module":"C2"},{"value":"0,0E+00","module":"C3"},{"value":"1,25E-01","module":"C4"},{"value":"-5,03E-04","module":"C4"},{"value":"-6,81E-02","module":"D"}]},{"parameter":"EP-freshwater","unit":"kg PO4-eq.","values":[{"value":"1,68E-04","module":"A1"},{"value":"3,82E-08","module":"A2"},{"value":"1,12E-06","module":"A3"},{"value":"5,97E-08","module":"A4"},{"value":"3,12E-07","module":"A5"},{"value":"1,16E-09","module":"C1"},{"value":"2,05E-08","module":"C2"},{"value":"0,0E+00","module":"C3"},{"value":"3,17E-07","module":"C4"},{"value":"8,20E-06","module":"C4"},{"value":"-2,52E-06","module":"D"}]},{"parameter":"EP-marine","unit":"kg N-eq.","values":[{"value":"9,35E-04","module":"A1"},{"value":"2,92E-04","module":"A2"},{"value":"3,68E-04","module":"A3"},{"value":"2,68E-05","module":"A4"},{"value":"4,27E-06","module":"A5"},{"value":"8,90E-07","module":"C1"},{"value":"8,28E-06","module":"C2"},{"value":"0,0E+00","module":"C3"},{"value":"1,29E-04","module":"C4"},{"value":"3,01E-05","module":"C4"},{"value":"-1,67E-04","module":"D"}]},{"parameter":"EP-terrestrial","unit":"mol N-eq.","values":[{"value":"7,77E-03","module":"A1"},{"value":"3,20E-03","module":"A2"},{"value":"3,99E-03","module":"A3"},{"value":"3,00E-04","module":"A4"},{"value":"5,45E-05","module":"A5"},{"value":"9,86E-06","module":"C1"},{"value":"9,31E-05","module":"C2"},{"value":"0,0E+00","module":"C3"},{"value":"1,62E-03","module":"C4"},{"value":"3,30E-04","module":"C4"},{"value":"-1,78E-03","module":"D"}]}],"additional_environmental_impact":[{"parameter":"PM","unit":"Disease incidence","values":[{"value":null,"module":"A1"},{"value":null,"module":"A2"},{"value":null,"module":"A3"},{"value":null,"module":"A4"},{"value":null,"module":"A5"},{"value":null,"module":"C1"},{"value":null,"module":"C2"},{"value":null,"module":"C3"},{"value":null,"module":"C4"},{"value":null,"module":"C4"},{"value":null,"module":"D"}]},{"parameter":"ETP-fw","unit":"CTUe","values":[{"value":null,"module":"A1"},{"value":null,"module":"A2"},{"value":null,"module":"A3"},{"value":null,"module":"A4"},{"value":null,"module":"A5"},{"value":null,"module":"C1"},{"value":null,"module":"C2"},{"value":null,"module":"C3"},{"value":null,"module":"C4"},{"value":null,"module":"C4"},{"value":null,"module":"D"}]},{"parameter":"HTP-c","unit":"CTUh","values":[{"value":null,"module":"A1"},{"value":null,"module":"A2"},{"value":null,"module":"A3"},{"value":null,"module":"A4"},{"value":null,"module":"A5"},{"value":null,"module":"C1"},{"value":null,"module":"C2"},{"value":null,"module":"C3"},{"value":null,"module":"C4"},{"value":null,"module":"C4"},{"value":null,"module":"D"}]},{"parameter":"HTP-nc","unit":"CTUh","values":[{"value":null,"module":"A1"},{"value":null,"module":"A2"},{"value":null,"module":"A3"},{"value":null,"module":"A4"},{"value":null,"module":"A5"},{"value":null,"module":"C1"},{"value":null,"module":"C2"},{"value":null,"module":"C3"},{"value":null,"module":"C4"},{"value":null,"module":"C4"},{"value":null,"module":"D"}]},{"parameter":"SQP","unit":"SQP","values":[{"value":null,"module":"A1"},{"value":null,"module":"A2"},{"value":null,"module":"A3"},{"value":null,"module":"A4"},{"value":null,"module":"A5"},{"value":null,"module":"C1"},{"value":null,"module":"C2"},{"value":null,"module":"C3"},{"value":null,"module":"C4"},{"value":null,"module":"C4"},{"value":null,"module":"D"}]}],"resource_use":[{"parameter":"PERE","unit":"MJ","values":[{"value":"4,46E-01","module":"A1"},{"value":"8,95E-03","module":"A2"},{"value":"4,04E-01","module":"A3"},{"value":"1,47E-02","module":"A4"},{"value":"3,25E-01","module":"A5"},{"value":"2,86E-04","module":"C1"},{"value":"5,05E-03","module":"C2"},{"value":"0,0E+00","module":"C3"},{"value":"6,91E-01","module":"C4"},{"value":"4,52E-02","module":"C4"},{"value":"-2,07E+00","module":"D"}]},{"parameter":"PERM","unit":"MJ","values":[{"value":"2,74E-01","module":"A1"},{"value":"0,0E+00","module":"A2"},{"value":"4,05E-01","module":"A3"},{"value":"0,0E+00","module":"A4"},{"value":"-4,57E-01","module":"A5"},{"value":"0,0E+00","module":"C1"},{"value":"0,0E+00","module":"C2"},{"value":"0,0E+00","module":"C3"},{"value":"-2,14E-01","module":"C4"},{"value":"0,0E+00","module":"C4"},{"value":"0,0E+00","module":"D"}]},{"parameter":"PERT","unit":"MJ","values":[{"value":"7,20E-01","module":"A1"},{"value":"8,95E-03","module":"A2"},{"value":"8,08E-01","module":"A3"},{"value":"1,47E-02","module":"A4"},{"value":"-1,32E-01","module":"A5"},{"value":"2,86E-04","module":"C1"},{"value":"5,05E-03","module":"C2"},{"value":"0,0E+00","module":"C3"},{"value":"4,77E-01","module":"C4"},{"value":"4,52E-02","module":"C4"},{"value":"-2,07E+00","module":"D"}]},{"parameter":"PENRE","unit":"MJ","values":[{"value":"1,13E+01","module":"A1"},{"value":"4,88E-01","module":"A2"},{"value":"1,21E+01","module":"A3"},{"value":"2,66E-01","module":"A4"},{"value":"1,91E-01","module":"A5"},{"value":"5,09E-03","module":"C1"},{"value":"8,99E-02","module":"C2"},{"value":"0,0E+00","module":"C3"},{"value":"1,41E+01","module":"C4"},{"value":"6,43E-01","module":"C4"},{"value":"-7,27E+00","module":"D"}]},{"parameter":"PENRM","unit":"MJ","values":[{"value":"1,22E+01","module":"A1"},{"value":"0,0E+00","module":"A2"},{"value":"1,14E-01","module":"A3"},{"value":"0,0E+00","module":"A4"},{"value":"-1,41E-01","module":"A5"},{"value":"0,0E+00","module":"C1"},{"value":"0,0E+00","module":"C2"},{"value":"0,0E+00","module":"C3"},{"value":"-1,18E+01","module":"C4"},{"value":"0,0E+00","module":"C4"},{"value":"0,0E+00","module":"D"}]},{"parameter":"PENRT","unit":"MJ","values":[{"value":"2,35E+01","module":"A1"},{"value":"4,88E-01","module":"A2"},{"value":"1,22E+01","module":"A3"},{"value":"2,66E-01","module":"A4"},{"value":"5,06E-02","module":"A5"},{"value":"5,09E-03","module":"C1"},{"value":"8,99E-02","module":"C2"},{"value":"0,0E+00","module":"C3"},{"value":"2,31E+00","module":"C4"},{"value":"6,43E-01","module":"C4"},{"value":"-7,27E+00","module":"D"}]},{"parameter":"SM","unit":"kg","values":[{"value":"6,05E-01","module":"A1"},{"value":"0,0E+00","module":"A2"},{"value":"0,0E+00","module":"A3"},{"value":"0,0E+00","module":"A4"},{"value":"0,0E+00","module":"A5"},{"value":"0,0E+00","module":"C1"},{"value":"0,0E+00","module":"C2"},{"value":"0,0E+00","module":"C3"},{"value":"0,0E+00","module":"C4"},{"value":"0,0E+00","module":"C4"},{"value":"1,28E-02","module":"D"}]},{"parameter":"RSF","unit":"MJ","values":[{"value":"0,0E+00","module":"A1"},{"value":"0,0E+00","module":"A2"},{"value":"0,0E+00","module":"A3"},{"value":"0,0E+00","module":"A4"},{"value":"0,0E+00","module":"A5"},{"value":"0,0E+00","module":"C1"},{"value":"0,0E+00","module":"C2"},{"value":"0,0E+00","module":"C3"},{"value":"0,0E+00","module":"C4"},{"value":"0,0E+00","module":"C4"},{"value":"0,0E+00","module":"D"}]},{"parameter":"NRSF","unit":"MJ","values":[{"value":"0,0E+00","module":"A1"},{"value":"0,0E+00","module":"A2"},{"value":"0,0E+00","module":"A3"},{"value":"0,0E+00","module":"A4"},{"value":"0,0E+00","module":"A5"},{"value":"0,0E+00","module":"C1"},{"value":"0,0E+00","module":"C2"},{"value":"0,0E+00","module":"C3"},{"value":"0,0E+00","module":"C4"},{"value":"0,0E+00","module":"C4"},{"value":"0,0E+00","module":"D"}]},{"parameter":"FW","unit":"m^3","values":[{"value":"8,18E-03","module":"A1"},{"value":"1,11E-05","module":"A2"},{"value":"2,13E-03","module":"A3"},{"value":"1,70E-05","module":"A4"},{"value":"1,53E-04","module":"A5"},{"value":"3,31E-07","module":"C1"},{"value":"5,85E-06","module":"C2"},{"value":"0,0E+00","module":"C3"},{"value":"3,19E-03","module":"C4"},{"value":"7,90E-06","module":"C4"},{"value":"-2,38E-03","module":"D"}]}],"end_of_life_waste":[{"parameter":"HWD","unit":"kg","values":[{"value":"7,43E-12","module":"A1"},{"value":"6,50E-09","module":"A2"},{"value":"9,48E-09","module":"A3"},{"value":"1,22E-08","module":"A4"},{"value":"2,50E-10","module":"A5"},{"value":"2,37E-10","module":"C1"},{"value":"4,18E-09","module":"C2"},{"value":"0,0E+00","module":"C3"},{"value":"1,02E-08","module":"C4"},{"value":"2,35E-09","module":"C4"},{"value":"-2,87E-09","module":"D"}]},{"parameter":"NHWD","unit":"kg","values":[{"value":"1,02E-03","module":"A1"},{"value":"5,70E-05","module":"A2"},{"value":"2,50E-02","module":"A3"},{"value":"4,05E-05","module":"A4"},{"value":"1,36E-03","module":"A5"},{"value":"7,79E-07","module":"C1"},{"value":"1,38E-05","module":"C2"},{"value":"0,0E+00","module":"C3"},{"value":"7,49E-01","module":"C4"},{"value":"1,24E+00","module":"C4"},{"value":"-3,32E-03","module":"D"}]},{"parameter":"RWD","unit":"kg","values":[{"value":"6,06E-08","module":"A1"},{"value":"5,62E-07","module":"A2"},{"value":"1,78E-03","module":"A3"},{"value":"3,29E-07","module":"A4"},{"value":"5,69E-06","module":"A5"},{"value":"6,30E-09","module":"C1"},{"value":"1,11E-07","module":"C2"},{"value":"0,0E+00","module":"C3"},{"value":"7,47E-05","module":"C4"},{"value":"7,76E-06","module":"C4"},{"value":"-5,35E-04","module":"D"}]}],"end_of_life_flow":[{"parameter":"CRU","unit":"kg","values":[{"value":"0,0E+00","module":"A1"},{"value":"0,0E+00","module":"A2"},{"value":"0,0E+00","module":"A3"},{"value":"0,0E+00","module":"A4"},{"value":"0,0E+00","module":"A5"},{"value":"0,0E+00","module":"C1"},{"value":"0,0E+00","module":"C2"},{"value":"0,0E+00","module":"C3"},{"value":"0,0E+00","module":"C4"},{"value":"0,0E+00","module":"C4"},{"value":"0,0E+00","module":"D"}]},{"parameter":"MFR","unit":"kg","values":[{"value":"0,0E+00","module":"A1"},{"value":"0,0E+00","module":"A2"},{"value":"3,07E-03","module":"A3"},{"value":"0,0E+00","module":"A4"},{"value":"9,76E-03","module":"A5"},{"value":"0,0E+00","module":"C1"},{"value":"0,0E+00","module":"C2"},{"value":"0,0E+00","module":"C3"},{"value":"0,0E+00","module":"C4"},{"value":"0,0E+00","module":"C4"},{"value":"0,0E+00","module":"D"}]},{"parameter":"MER","unit":"kg","values":[{"value":"0,0E+00","module":"A1"},{"value":"0,0E+00","module":"A2"},{"value":"2,54E-04","module":"A3"},{"value":"0,0E+00","module":"A4"},{"value":"1,77E-04","module":"A5"},{"value":"0,0E+00","module":"C1"},{"value":"0,0E+00","module":"C2"},{"value":"0,0E+00","module":"C3"},{"value":"6,20E-01","module":"C4"},{"value":"0,0E+00","module":"C4"},{"value":"0,0E+00","module":"D"}]},{"parameter":"EEE","unit":"MJ","values":[{"value":"0,0E+00","module":"A1"},{"value":"0,0E+00","module":"A2"},{"value":"2,27E-03","module":"A3"},{"value":"0,0E+00","module":"A4"},{"value":"6,67E-02","module":"A5"},{"value":"0,0E+00","module":"C1"},{"value":"0,0E+00","module":"C2"},{"value":"0,0E+00","module":"C3"},{"value":"1,72E+00","module":"C4"},{"value":"0,0E+00","module":"C4"},{"value":"0,0E+00","module":"D"}]},{"parameter":"EET","unit":"MJ","values":[{"value":"0,0E+00","module":"A1"},{"value":"0,0E+00","module":"A2"},{"value":"4,06E-03","module":"A3"},{"value":"0,0E+00","module":"A4"},{"value":"1,19E-01","module":"A5"},{"value":"0,0E+00","module":"C1"},{"value":"0,0E+00","module":"C2"},{"value":"0,0E+00","module":"C3"},{"value":"3,12E+00","module":"C4"},{"value":"0,0E+00","module":"C4"},{"value":"0,0E+00","module":"D"}]}]}