{"product_name":"Vinyplan H900 6770","epd_id":"EPD-OYS-20210250-IBA1-EN","compliance":["DIN EN 15804+A2","ISO 14025"],"producer_name":"Oy Scantarp Ab","environmental_impact":[{"parameter":"GWP-total","unit":"kg CO2-eq.","values":[{"value":"3,01E+00","module":"A1"},{"value":"1,26E-01","module":"A2"},{"value":"8,56E-01","module":"A3"},{"value":"3,23E-02","module":"A4"},{"value":"1,05E-01","module":"A5"},{"value":"5,55E-04","module":"C1"},{"value":"9,83E-03","module":"C2"},{"value":"0,0E+00","module":"C3"},{"value":"2,29E+00","module":"C4"},{"value":"9,61E-02","module":"C4"},{"value":"-6,25E-01","module":"D"}]},{"parameter":"GWP-fossil","unit":"kg CO2-eq.","values":[{"value":"2,96E+00","module":"A1"},{"value":"1,26E-01","module":"A2"},{"value":"9,53E-01","module":"A3"},{"value":"3,21E-02","module":"A4"},{"value":"1,89E-02","module":"A5"},{"value":"5,76E-04","module":"C1"},{"value":"9,76E-03","module":"C2"},{"value":"0,0E+00","module":"C3"},{"value":"2,26E+00","module":"C4"},{"value":"6,51E-02","module":"C4"},{"value":"-6,37E-01","module":"D"}]},{"parameter":"GWP-biogenic","unit":"kg CO2-eq.","values":[{"value":"-2,03E-02","module":"A1"},{"value":"-3,15E-05","module":"A2"},{"value":"-9,66E-02","module":"A3"},{"value":"-4,63E-05","module":"A4"},{"value":"8,61E-02","module":"A5"},{"value":"-2,55E-05","module":"C1"},{"value":"-1,67E-05","module":"C2"},{"value":"0,0E+00","module":"C3"},{"value":"3,09E-02","module":"C4"},{"value":"3,09E-02","module":"C4"},{"value":"1,28E-02","module":"D"}]},{"parameter":"GWP-luluc","unit":"kg CO2-eq.","values":[{"value":"7,01E-02","module":"A1"},{"value":"5,29E-04","module":"A2"},{"value":"2,08E-04","module":"A3"},{"value":"2,38E-04","module":"A4"},{"value":"4,66E-05","module":"A5"},{"value":"4,49E-06","module":"C1"},{"value":"7,93E-05","module":"C2"},{"value":"0,0E+00","module":"C3"},{"value":"3,45E-04","module":"C4"},{"value":"5,29E-05","module":"C4"},{"value":"-4,61E-04","module":"D"}]},{"parameter":"ODP","unit":"kg CFC11-eq.","values":[{"value":"5,23E-08","module":"A1"},{"value":"1,87E-17","module":"A2"},{"value":"7,68E-11","module":"A3"},{"value":"3,80E-18","module":"A4"},{"value":"1,18E-10","module":"A5"},{"value":"6,66E-20","module":"C1"},{"value":"1,18E-18","module":"C2"},{"value":"0,0E+00","module":"C3"},{"value":"2,60E-15","module":"C4"},{"value":"1,48E-16","module":"C4"},{"value":"-7,77E-10","module":"D"}]},{"parameter":"AP","unit":"mol H^(+)-eq.","values":[{"value":"1,05E-02","module":"A1"},{"value":"1,75E-03","module":"A2"},{"value":"1,73E-03","module":"A3"},{"value":"1,56E-04","module":"A4"},{"value":"3,17E-05","module":"A5"},{"value":"2,78E-06","module":"C1"},{"value":"2,74E-05","module":"C2"},{"value":"0,0E+00","module":"C3"},{"value":"5,55E-04","module":"C4"},{"value":"1,97E-04","module":"C4"},{"value":"-9,28E-04","module":"D"}]},{"parameter":"POCP","unit":"kg NMVOC-eq.","values":[{"value":"8,48E-03","module":"A1"},{"value":"1,76E-03","module":"A2"},{"value":"1,73E-03","module":"A3"},{"value":"1,48E-04","module":"A4"},{"value":"8,94E-04","module":"A5"},{"value":"3,63E-06","module":"C1"},{"value":"2,43E-05","module":"C2"},{"value":"0,0E+00","module":"C3"},{"value":"5,11E-04","module":"C4"},{"value":"1,42E-04","module":"C4"},{"value":"-6,95E-04","module":"D"}]},{"parameter":"ADPE","unit":"kg Sb-eq.","values":[{"value":"1,28E-02","module":"A1"},{"value":"6,30E-09","module":"A2"},{"value":"4,04E-07","module":"A3"},{"value":"2,18E-09","module":"A4"},{"value":"8,10E-07","module":"A5"},{"value":"3,98E-11","module":"C1"},{"value":"7,02E-10","module":"C2"},{"value":"0,0E+00","module":"C3"},{"value":"3,75E-08","module":"C4"},{"value":"4,40E-09","module":"C4"},{"value":"-2,24E-07","module":"D"}]},{"parameter":"ADPF","unit":"MJ","values":[{"value":"7,03E+01","module":"A1"},{"value":"1,60E+00","module":"A2"},{"value":"1,46E+01","module":"A3"},{"value":"4,26E-01","module":"A4"},{"value":"8,43E-02","module":"A5"},{"value":"7,38E-03","module":"C1"},{"value":"1,30E-01","module":"C2"},{"value":"0,0E+00","module":"C3"},{"value":"3,19E+00","module":"C4"},{"value":"9,34E-01","module":"C4"},{"value":"-1,08E+01","module":"D"}]},{"parameter":"WDP","unit":"m^3 world-eq. deprived","values":[{"value":"1,79E+00","module":"A1"},{"value":"7,42E-04","module":"A2"},{"value":"1,75E-02","module":"A3"},{"value":"2,68E-04","module":"A4"},{"value":"1,17E-02","module":"A5"},{"value":"4,96E-06","module":"C1"},{"value":"8,75E-05","module":"C2"},{"value":"0,0E+00","module":"C3"},{"value":"1,81E-01","module":"C4"},{"value":"-7,31E-04","module":"C4"},{"value":"-8,86E-02","module":"D"}]},{"parameter":"EP-freshwater","unit":"kg PO4-eq.","values":[{"value":"1,49E-03","module":"A1"},{"value":"2,12E-07","module":"A2"},{"value":"1,50E-06","module":"A3"},{"value":"8,98E-08","module":"A4"},{"value":"3,71E-07","module":"A5"},{"value":"1,69E-09","module":"C1"},{"value":"2,98E-08","module":"C2"},{"value":"0,0E+00","module":"C3"},{"value":"4,37E-07","module":"C4"},{"value":"1,19E-05","module":"C4"},{"value":"-2,70E-06","module":"D"}]},{"parameter":"EP-marine","unit":"kg N-eq.","values":[{"value":"2,32E-03","module":"A1"},{"value":"6,65E-04","module":"A2"},{"value":"4,58E-04","module":"A3"},{"value":"6,32E-05","module":"A4"},{"value":"8,05E-06","module":"A5"},{"value":"1,29E-06","module":"C1"},{"value":"1,20E-05","module":"C2"},{"value":"0,0E+00","module":"C3"},{"value":"1,80E-04","module":"C4"},{"value":"4,37E-05","module":"C4"},{"value":"-2,43E-04","module":"D"}]},{"parameter":"EP-terrestrial","unit":"mol N-eq.","values":[{"value":"2,54E-02","module":"A1"},{"value":"7,30E-03","module":"A2"},{"value":"4,96E-03","module":"A3"},{"value":"7,02E-04","module":"A4"},{"value":"1,05E-04","module":"A5"},{"value":"1,43E-05","module":"C1"},{"value":"1,35E-04","module":"C2"},{"value":"0,0E+00","module":"C3"},{"value":"2,28E-03","module":"C4"},{"value":"4,79E-04","module":"C4"},{"value":"-2,59E-03","module":"D"}]}],"additional_environmental_impact":[{"parameter":"PM","unit":"Disease incidence","values":[{"value":null,"module":"A1"},{"value":null,"module":"A2"},{"value":null,"module":"A3"},{"value":null,"module":"A4"},{"value":null,"module":"A5"},{"value":null,"module":"C1"},{"value":null,"module":"C2"},{"value":null,"module":"C3"},{"value":null,"module":"C4"},{"value":null,"module":"C4"},{"value":null,"module":"D"}]},{"parameter":"ETP-fw","unit":"CTUe","values":[{"value":null,"module":"A1"},{"value":null,"module":"A2"},{"value":null,"module":"A3"},{"value":null,"module":"A4"},{"value":null,"module":"A5"},{"value":null,"module":"C1"},{"value":null,"module":"C2"},{"value":null,"module":"C3"},{"value":null,"module":"C4"},{"value":null,"module":"C4"},{"value":null,"module":"D"}]},{"parameter":"HTP-c","unit":"CTUh","values":[{"value":null,"module":"A1"},{"value":null,"module":"A2"},{"value":null,"module":"A3"},{"value":null,"module":"A4"},{"value":null,"module":"A5"},{"value":null,"module":"C1"},{"value":null,"module":"C2"},{"value":null,"module":"C3"},{"value":null,"module":"C4"},{"value":null,"module":"C4"},{"value":null,"module":"D"}]},{"parameter":"HTP-nc","unit":"CTUh","values":[{"value":null,"module":"A1"},{"value":null,"module":"A2"},{"value":null,"module":"A3"},{"value":null,"module":"A4"},{"value":null,"module":"A5"},{"value":null,"module":"C1"},{"value":null,"module":"C2"},{"value":null,"module":"C3"},{"value":null,"module":"C4"},{"value":null,"module":"C4"},{"value":null,"module":"D"}]},{"parameter":"SQP","unit":"SQP","values":[{"value":null,"module":"A1"},{"value":null,"module":"A2"},{"value":null,"module":"A3"},{"value":null,"module":"A4"},{"value":null,"module":"A5"},{"value":null,"module":"C1"},{"value":null,"module":"C2"},{"value":null,"module":"C3"},{"value":null,"module":"C4"},{"value":null,"module":"C4"},{"value":null,"module":"D"}]}],"resource_use":[{"parameter":"PERE","unit":"MJ","values":[{"value":"4,43E+00","module":"A1"},{"value":"5,30E-02","module":"A2"},{"value":"7,51E-01","module":"A3"},{"value":"2,21E-02","module":"A4"},{"value":"8,42E-01","module":"A5"},{"value":"4,15E-04","module":"C1"},{"value":"7,33E-03","module":"C2"},{"value":"0,0E+00","module":"C3"},{"value":"1,11E+00","module":"C4"},{"value":"6,56E-02","module":"C4"},{"value":"-2,82E+00","module":"D"}]},{"parameter":"PERM","unit":"MJ","values":[{"value":"6,06E-01","module":"A1"},{"value":"0,0E+00","module":"A2"},{"value":"8,76E-01","module":"A3"},{"value":"0,0E+00","module":"A4"},{"value":"-9,94E-01","module":"A5"},{"value":"0,0E+00","module":"C1"},{"value":"0,0E+00","module":"C2"},{"value":"0,0E+00","module":"C3"},{"value":"-4,53E-01","module":"C4"},{"value":"0,0E+00","module":"C4"},{"value":"0,0E+00","module":"D"}]},{"parameter":"PERT","unit":"MJ","values":[{"value":"5,04E+00","module":"A1"},{"value":"5,30E-02","module":"A2"},{"value":"1,63E+00","module":"A3"},{"value":"2,21E-02","module":"A4"},{"value":"-1,52E-01","module":"A5"},{"value":"4,15E-04","module":"C1"},{"value":"7,33E-03","module":"C2"},{"value":"0,0E+00","module":"C3"},{"value":"6,59E-01","module":"C4"},{"value":"6,56E-02","module":"C4"},{"value":"-2,82E+00","module":"D"}]},{"parameter":"PENRE","unit":"MJ","values":[{"value":"5,09E+01","module":"A1"},{"value":"1,61E+00","module":"A2"},{"value":"1,47E+01","module":"A3"},{"value":"4,26E-01","module":"A4"},{"value":"2,22E-01","module":"A5"},{"value":"7,39E-03","module":"C1"},{"value":"1,30E-01","module":"C2"},{"value":"0,0E+00","module":"C3"},{"value":"2,04E+01","module":"C4"},{"value":"9,34E-01","module":"C4"},{"value":"-1,08E+01","module":"D"}]},{"parameter":"PENRM","unit":"MJ","values":[{"value":"1,95E+01","module":"A1"},{"value":"0,0E+00","module":"A2"},{"value":"6,79E-03","module":"A3"},{"value":"0,0E+00","module":"A4"},{"value":"-1,37E-01","module":"A5"},{"value":"0,0E+00","module":"C1"},{"value":"0,0E+00","module":"C2"},{"value":"0,0E+00","module":"C3"},{"value":"-1,72E+01","module":"C4"},{"value":"0,0E+00","module":"C4"},{"value":"0,0E+00","module":"D"}]},{"parameter":"PENRT","unit":"MJ","values":[{"value":"7,04E+01","module":"A1"},{"value":"1,61E+00","module":"A2"},{"value":"1,47E+01","module":"A3"},{"value":"4,26E-01","module":"A4"},{"value":"8,44E-02","module":"A5"},{"value":"7,39E-03","module":"C1"},{"value":"1,30E-01","module":"C2"},{"value":"0,0E+00","module":"C3"},{"value":"3,19E+00","module":"C4"},{"value":"9,34E-01","module":"C4"},{"value":"-1,08E+01","module":"D"}]},{"parameter":"SM","unit":"kg","values":[{"value":"1,70E-02","module":"A1"},{"value":"0,0E+00","module":"A2"},{"value":"0,0E+00","module":"A3"},{"value":"0,0E+00","module":"A4"},{"value":"0,0E+00","module":"A5"},{"value":"0,0E+00","module":"C1"},{"value":"0,0E+00","module":"C2"},{"value":"0,0E+00","module":"C3"},{"value":"0,0E+00","module":"C4"},{"value":"0,0E+00","module":"C4"},{"value":"5,99E-02","module":"D"}]},{"parameter":"RSF","unit":"MJ","values":[{"value":"0,0E+00","module":"A1"},{"value":"0,0E+00","module":"A2"},{"value":"0,0E+00","module":"A3"},{"value":"0,0E+00","module":"A4"},{"value":"0,0E+00","module":"A5"},{"value":"0,0E+00","module":"C1"},{"value":"0,0E+00","module":"C2"},{"value":"0,0E+00","module":"C3"},{"value":"0,0E+00","module":"C4"},{"value":"0,0E+00","module":"C4"},{"value":"0,0E+00","module":"D"}]},{"parameter":"NRSF","unit":"MJ","values":[{"value":"0,0E+00","module":"A1"},{"value":"0,0E+00","module":"A2"},{"value":"0,0E+00","module":"A3"},{"value":"0,0E+00","module":"A4"},{"value":"0,0E+00","module":"A5"},{"value":"0,0E+00","module":"C1"},{"value":"0,0E+00","module":"C2"},{"value":"0,0E+00","module":"C3"},{"value":"0,0E+00","module":"C4"},{"value":"0,0E+00","module":"C4"},{"value":"0,0E+00","module":"D"}]},{"parameter":"FW","unit":"m^3","values":[{"value":"4,31E-02","module":"A1"},{"value":"6,29E-05","module":"A2"},{"value":"2,82E-03","module":"A3"},{"value":"2,56E-05","module":"A4"},{"value":"2,95E-04","module":"A5"},{"value":"4,81E-07","module":"C1"},{"value":"8,49E-06","module":"C2"},{"value":"0,0E+00","module":"C3"},{"value":"4,62E-03","module":"C4"},{"value":"1,15E-05","module":"C4"},{"value":"-3,26E-03","module":"D"}]}],"end_of_life_waste":[{"parameter":"HWD","unit":"kg","values":[{"value":"2,14E-04","module":"A1"},{"value":"4,05E-08","module":"A2"},{"value":"1,87E-08","module":"A3"},{"value":"1,82E-08","module":"A4"},{"value":"5,32E-10","module":"A5"},{"value":"3,44E-10","module":"C1"},{"value":"6,07E-09","module":"C2"},{"value":"0,0E+00","module":"C3"},{"value":"1,40E-08","module":"C4"},{"value":"3,41E-09","module":"C4"},{"value":"-4,29E-09","module":"D"}]},{"parameter":"NHWD","unit":"kg","values":[{"value":"2,34E-02","module":"A1"},{"value":"2,11E-04","module":"A2"},{"value":"2,94E-02","module":"A3"},{"value":"6,35E-05","module":"A4"},{"value":"5,73E-03","module":"A5"},{"value":"1,13E-06","module":"C1"},{"value":"2,00E-05","module":"C2"},{"value":"0,0E+00","module":"C3"},{"value":"1,03E+00","module":"C4"},{"value":"1,80E+00","module":"C4"},{"value":"-4,96E-03","module":"D"}]},{"parameter":"RWD","unit":"kg","values":[{"value":"9,11E-04","module":"A1"},{"value":"2,52E-06","module":"A2"},{"value":"2,31E-03","module":"A3"},{"value":"5,23E-07","module":"A4"},{"value":"7,63E-06","module":"A5"},{"value":"9,15E-09","module":"C1"},{"value":"1,62E-07","module":"C2"},{"value":"0,0E+00","module":"C3"},{"value":"1,04E-04","module":"C4"},{"value":"1,13E-05","module":"C4"},{"value":"-8,00E-04","module":"D"}]}],"end_of_life_flow":[{"parameter":"CRU","unit":"kg","values":[{"value":"0,0E+00","module":"A1"},{"value":"0,0E+00","module":"A2"},{"value":"4,28E-02","module":"A3"},{"value":"0,0E+00","module":"A4"},{"value":"0,0E+00","module":"A5"},{"value":"0,0E+00","module":"C1"},{"value":"0,0E+00","module":"C2"},{"value":"0,0E+00","module":"C3"},{"value":"0,0E+00","module":"C4"},{"value":"0,0E+00","module":"C4"},{"value":"0,0E+00","module":"D"}]},{"parameter":"MFR","unit":"kg","values":[{"value":"0,0E+00","module":"A1"},{"value":"0,0E+00","module":"A2"},{"value":"5,50E-03","module":"A3"},{"value":"0,0E+00","module":"A4"},{"value":"1,15E-02","module":"A5"},{"value":"0,0E+00","module":"C1"},{"value":"0,0E+00","module":"C2"},{"value":"0,0E+00","module":"C3"},{"value":"0,0E+00","module":"C4"},{"value":"0,0E+00","module":"C4"},{"value":"0,0E+00","module":"D"}]},{"parameter":"MER","unit":"kg","values":[{"value":"0,0E+00","module":"A1"},{"value":"0,0E+00","module":"A2"},{"value":"3,08E-03","module":"A3"},{"value":"0,0E+00","module":"A4"},{"value":"5,11E-02","module":"A5"},{"value":"0,0E+00","module":"C1"},{"value":"0,0E+00","module":"C2"},{"value":"0,0E+00","module":"C3"},{"value":"9,00E-01","module":"C4"},{"value":"0,0E+00","module":"C4"},{"value":"0,0E+00","module":"D"}]},{"parameter":"EEE","unit":"MJ","values":[{"value":"0,0E+00","module":"A1"},{"value":"0,0E+00","module":"A2"},{"value":"1,14E-02","module":"A3"},{"value":"0,0E+00","module":"A4"},{"value":"1,39E-01","module":"A5"},{"value":"0,0E+00","module":"C1"},{"value":"0,0E+00","module":"C2"},{"value":"0,0E+00","module":"C3"},{"value":"2,52E+00","module":"C4"},{"value":"0,0E+00","module":"C4"},{"value":"0,0E+00","module":"D"}]},{"parameter":"EET","unit":"MJ","values":[{"value":"0,0E+00","module":"A1"},{"value":"0,0E+00","module":"A2"},{"value":"2,04E-02","module":"A3"},{"value":"0,0E+00","module":"A4"},{"value":"2,49E-01","module":"A5"},{"value":"0,0E+00","module":"C1"},{"value":"0,0E+00","module":"C2"},{"value":"0,0E+00","module":"C3"},{"value":"4,58E+00","module":"C4"},{"value":"0,0E+00","module":"C4"},{"value":"0,0E+00","module":"D"}]}]}