{"product_name":"Vinyl- HDF- Bodenbelag","epd_id":"EPD-MMF-20240106-CBG1-EN","compliance":["DIN EN 15804+A2","ISO 14025"],"producer_name":"MMFA - Multilayer Modular Flooring Association","environmental_impact":[{"parameter":"GWP-total","unit":"kg CO2-eq","values":[{"value":"5,73E+00","module":"A1-A3"},{"value":"9,19E-02","module":"A4"},{"value":"3,42E-01","module":"A5"},{"value":"8,10E-02","module":"B2"},{"value":"0,0E+00","module":"C1"},{"value":"3,90E-02","module":"C2"},{"value":"1,54E+01","module":"C3"},{"value":"-4,37E+00","module":"D"}]},{"parameter":"GWP-fossil","unit":"kg CO2-eq","values":[{"value":"1,56E+01","module":"A1-A3"},{"value":"8,79E-02","module":"A4"},{"value":"4,84E-02","module":"A5"},{"value":"7,72E-02","module":"B2"},{"value":"0,0E+00","module":"C1"},{"value":"3,73E-02","module":"C2"},{"value":"5,43E+00","module":"C3"},{"value":"-4,35E+00","module":"D"}]},{"parameter":"GWP-biogenic","unit":"kg CO2-eq","values":[{"value":"-9,82E+00","module":"A1-A3"},{"value":"4,02E-03","module":"A4"},{"value":"2,94E-01","module":"A5"},{"value":"3,74E-03","module":"B2"},{"value":"0,0E+00","module":"C1"},{"value":"1,70E-03","module":"C2"},{"value":"9,97E+00","module":"C3"},{"value":"-2,31E-02","module":"D"}]},{"parameter":"GWP-luluc","unit":"kg CO2-eq","values":[{"value":"9,84E-03","module":"A1-A3"},{"value":"1,80E-06","module":"A4"},{"value":"2,06E-06","module":"A5"},{"value":"6,43E-06","module":"B2"},{"value":"0,0E+00","module":"C1"},{"value":"7,61E-07","module":"C2"},{"value":"9,89E-04","module":"C3"},{"value":"-2,67E-04","module":"D"}]},{"parameter":"ODP","unit":"kg CFC11-eq","values":[{"value":"5,73E-11","module":"A1-A3"},{"value":"6,80E-15","module":"A4"},{"value":"4,07E-14","module":"A5"},{"value":"3,66E-13","module":"B2"},{"value":"0,0E+00","module":"C1"},{"value":"2,88E-15","module":"C2"},{"value":"4,92E-12","module":"C3"},{"value":"-3,07E-11","module":"D"}]},{"parameter":"AP","unit":"mol H^(+)-eq","values":[{"value":"4,28E-02","module":"A1-A3"},{"value":"1,02E-04","module":"A4"},{"value":"6,73E-05","module":"A5"},{"value":"1,15E-04","module":"B2"},{"value":"0,0E+00","module":"C1"},{"value":"4,53E-05","module":"C2"},{"value":"7,20E-03","module":"C3"},{"value":"-5,11E-03","module":"D"}]},{"parameter":"POCP","unit":"kg NMVOC-eq","values":[{"value":"3,49E-02","module":"A1-A3"},{"value":"9,64E-05","module":"A4"},{"value":"5,86E-05","module":"A5"},{"value":"1,40E-04","module":"B2"},{"value":"0,0E+00","module":"C1"},{"value":"4,30E-05","module":"C2"},{"value":"8,07E-03","module":"C3"},{"value":"-4,28E-03","module":"D"}]},{"parameter":"ADPE","unit":"kg Sb-eq","values":[{"value":"1,88E-06","module":"A1-A3"},{"value":"9,49E-10","module":"A4"},{"value":"3,74E-10","module":"A5"},{"value":"6,01E-09","module":"B2"},{"value":"0,0E+00","module":"C1"},{"value":"4,02E-10","module":"C2"},{"value":"4,66E-08","module":"C3"},{"value":"-2,85E-07","module":"D"}]},{"parameter":"ADPF","unit":"MJ","values":[{"value":"2,31E+02","module":"A1-A3"},{"value":"1,27E+00","module":"A4"},{"value":"1,02E-01","module":"A5"},{"value":"1,78E+00","module":"B2"},{"value":"0,0E+00","module":"C1"},{"value":"5,37E-01","module":"C2"},{"value":"1,04E+01","module":"C3"},{"value":"-7,85E+01","module":"D"}]},{"parameter":"WDP","unit":"m^3 world-eq deprived","values":[{"value":"2,56E+00","module":"A1-A3"},{"value":"1,61E-04","module":"A4"},{"value":"3,86E-02","module":"A5"},{"value":"1,36E-02","module":"B2"},{"value":"0,0E+00","module":"C1"},{"value":"6,80E-05","module":"C2"},{"value":"1,66E+00","module":"C3"},{"value":"-3,72E-01","module":"D"}]},{"parameter":"EP-freshwater","unit":"kg P-eq","values":[{"value":"3,47E-05","module":"A1-A3"},{"value":"1,91E-08","module":"A4"},{"value":"1,18E-08","module":"A5"},{"value":"4,41E-06","module":"B2"},{"value":"0,0E+00","module":"C1"},{"value":"8,10E-09","module":"C2"},{"value":"1,97E-06","module":"C3"},{"value":"-6,35E-06","module":"D"}]},{"parameter":"EP-marine","unit":"kg N-eq","values":[{"value":"1,30E-02","module":"A1-A3"},{"value":"3,71E-05","module":"A4"},{"value":"2,17E-05","module":"A5"},{"value":"5,08E-05","module":"B2"},{"value":"0,0E+00","module":"C1"},{"value":"1,69E-05","module":"C2"},{"value":"3,13E-03","module":"C3"},{"value":"-1,53E-03","module":"D"}]},{"parameter":"EP-terrestrial","unit":"mol N-eq","values":[{"value":"1,26E-01","module":"A1-A3"},{"value":"4,21E-04","module":"A4"},{"value":"2,94E-04","module":"A5"},{"value":"3,75E-04","module":"B2"},{"value":"0,0E+00","module":"C1"},{"value":"1,91E-04","module":"C2"},{"value":"3,78E-02","module":"C3"},{"value":"-1,64E-02","module":"D"}]}],"additional_environmental_impact":[{"parameter":"PM","unit":"Disease incidence","values":[{"value":"6,80E-07","module":"A1-A3"},{"value":"6,31E-10","module":"A4"},{"value":"4,41E-10","module":"A5"},{"value":"9,78E-10","module":"B2"},{"value":"0,0E+00","module":"C1"},{"value":"3,42E-10","module":"C2"},{"value":"4,05E-08","module":"C3"},{"value":"-4,34E-08","module":"D"}]},{"parameter":"ETP-fw","unit":"CTUe","values":[{"value":"7,83E+01","module":"A1-A3"},{"value":"8,88E-01","module":"A4"},{"value":"5,04E-02","module":"A5"},{"value":"1,13E+00","module":"B2"},{"value":"0,0E+00","module":"C1"},{"value":"3,76E-01","module":"C2"},{"value":"5,55E+00","module":"C3"},{"value":"-1,58E+01","module":"D"}]},{"parameter":"HTP-c","unit":"CTUh","values":[{"value":"5,42E-08","module":"A1-A3"},{"value":"1,64E-11","module":"A4"},{"value":"3,57E-12","module":"A5"},{"value":"3,13E-11","module":"B2"},{"value":"0,0E+00","module":"C1"},{"value":"6,93E-12","module":"C2"},{"value":"3,29E-10","module":"C3"},{"value":"-8,47E-10","module":"D"}]},{"parameter":"HTP-nc","unit":"CTUh","values":[{"value":"1,46E-07","module":"A1-A3"},{"value":"6,74E-10","module":"A4"},{"value":"2,32E-10","module":"A5"},{"value":"2,49E-09","module":"B2"},{"value":"0,0E+00","module":"C1"},{"value":"2,85E-10","module":"C2"},{"value":"2,59E-08","module":"C3"},{"value":"-2,69E-08","module":"D"}]},{"parameter":"SQP","unit":"SQP","values":[{"value":"4,59E+02","module":"A1-A3"},{"value":"4,04E-03","module":"A4"},{"value":"2,92E-02","module":"A5"},{"value":"1,19E-01","module":"B2"},{"value":"0,0E+00","module":"C1"},{"value":"1,71E-03","module":"C2"},{"value":"2,96E+00","module":"C3"},{"value":"-1,38E+01","module":"D"}]}],"resource_use":[{"parameter":"PERE","unit":"MJ","values":[{"value":"6,15E+01","module":"A1-A3"},{"value":"5,34E-03","module":"A4"},{"value":"3,53E+00","module":"A5"},{"value":"1,39E-01","module":"B2"},{"value":"0,0E+00","module":"C1"},{"value":"2,26E-03","module":"C2"},{"value":"1,03E+02","module":"C3"},{"value":"-2,10E+01","module":"D"}]},{"parameter":"PERM","unit":"MJ","values":[{"value":"1,04E+02","module":"A1-A3"},{"value":"0,0E+00","module":"A4"},{"value":"-3,50E+00","module":"A5"},{"value":"0,0E+00","module":"B2"},{"value":"0,0E+00","module":"C1"},{"value":"0,0E+00","module":"C2"},{"value":"-1,00E+02","module":"C3"},{"value":"0,0E+00","module":"D"}]},{"parameter":"PERT","unit":"MJ","values":[{"value":"1,65E+02","module":"A1-A3"},{"value":"5,34E-03","module":"A4"},{"value":"2,49E-02","module":"A5"},{"value":"1,39E-01","module":"B2"},{"value":"0,0E+00","module":"C1"},{"value":"2,26E-03","module":"C2"},{"value":"2,78E+00","module":"C3"},{"value":"-2,10E+01","module":"D"}]},{"parameter":"PENRE","unit":"MJ","values":[{"value":"1,93E+02","module":"A1-A3"},{"value":"1,27E+00","module":"A4"},{"value":"4,87E-01","module":"A5"},{"value":"1,80E+00","module":"B2"},{"value":"0,0E+00","module":"C1"},{"value":"5,39E-01","module":"C2"},{"value":"4,89E+01","module":"C3"},{"value":"-7,86E+01","module":"D"}]},{"parameter":"PENRM","unit":"MJ","values":[{"value":"3,90E+01","module":"A1-A3"},{"value":"0,0E+00","module":"A4"},{"value":"-3,86E-01","module":"A5"},{"value":"0,0E+00","module":"B2"},{"value":"0,0E+00","module":"C1"},{"value":"0,0E+00","module":"C2"},{"value":"-3,86E+01","module":"C3"},{"value":"0,0E+00","module":"D"}]},{"parameter":"PENRT","unit":"MJ","values":[{"value":"2,32E+02","module":"A1-A3"},{"value":"1,27E+00","module":"A4"},{"value":"1,02E-01","module":"A5"},{"value":"1,80E+00","module":"B2"},{"value":"0,0E+00","module":"C1"},{"value":"5,39E-01","module":"C2"},{"value":"1,04E+01","module":"C3"},{"value":"-7,86E+01","module":"D"}]},{"parameter":"SM","unit":"kg","values":[{"value":"0,0E+00","module":"A1-A3"},{"value":"0,0E+00","module":"A4"},{"value":"0,0E+00","module":"A5"},{"value":"0,0E+00","module":"B2"},{"value":"0,0E+00","module":"C1"},{"value":"0,0E+00","module":"C2"},{"value":"0,0E+00","module":"C3"},{"value":"0,0E+00","module":"D"}]},{"parameter":"RSF","unit":"MJ","values":[{"value":"0,0E+00","module":"A1-A3"},{"value":"0,0E+00","module":"A4"},{"value":"0,0E+00","module":"A5"},{"value":"0,0E+00","module":"B2"},{"value":"0,0E+00","module":"C1"},{"value":"0,0E+00","module":"C2"},{"value":"0,0E+00","module":"C3"},{"value":"0,0E+00","module":"D"}]},{"parameter":"NRSF","unit":"MJ","values":[{"value":"0,0E+00","module":"A1-A3"},{"value":"0,0E+00","module":"A4"},{"value":"0,0E+00","module":"A5"},{"value":"0,0E+00","module":"B2"},{"value":"0,0E+00","module":"C1"},{"value":"0,0E+00","module":"C2"},{"value":"0,0E+00","module":"C3"},{"value":"0,0E+00","module":"D"}]},{"parameter":"FW","unit":"m^3","values":[{"value":"7,72E-02","module":"A1-A3"},{"value":"6,95E-06","module":"A4"},{"value":"9,09E-04","module":"A5"},{"value":"4,70E-04","module":"B2"},{"value":"0,0E+00","module":"C1"},{"value":"2,94E-06","module":"C2"},{"value":"3,99E-02","module":"C3"},{"value":"-1,70E-02","module":"D"}]}],"end_of_life_waste":[{"parameter":"HWD","unit":"kg","values":[{"value":"3,45E-06","module":"A1-A3"},{"value":"3,07E-12","module":"A4"},{"value":"2,35E-12","module":"A5"},{"value":"8,69E-11","module":"B2"},{"value":"0,0E+00","module":"C1"},{"value":"1,30E-12","module":"C2"},{"value":"1,27E-10","module":"C3"},{"value":"-5,00E-09","module":"D"}]},{"parameter":"NHWD","unit":"kg","values":[{"value":"3,31E-01","module":"A1-A3"},{"value":"1,16E-04","module":"A4"},{"value":"1,11E-02","module":"A5"},{"value":"7,12E-03","module":"B2"},{"value":"0,0E+00","module":"C1"},{"value":"4,90E-05","module":"C2"},{"value":"1,88E+00","module":"C3"},{"value":"-3,73E-02","module":"D"}]},{"parameter":"RWD","unit":"kg","values":[{"value":"6,86E-03","module":"A1-A3"},{"value":"1,44E-06","module":"A4"},{"value":"5,23E-06","module":"A5"},{"value":"1,22E-04","module":"B2"},{"value":"0,0E+00","module":"C1"},{"value":"6,10E-07","module":"C2"},{"value":"4,29E-04","module":"C3"},{"value":"-5,56E-03","module":"D"}]}],"end_of_life_flow":[{"parameter":"CRU","unit":"kg","values":[{"value":"0,0E+00","module":"A1-A3"},{"value":"0,0E+00","module":"A4"},{"value":"0,0E+00","module":"A5"},{"value":"0,0E+00","module":"B2"},{"value":"0,0E+00","module":"C1"},{"value":"0,0E+00","module":"C2"},{"value":"0,0E+00","module":"C3"},{"value":"0,0E+00","module":"D"}]},{"parameter":"MFR","unit":"kg","values":[{"value":"0,0E+00","module":"A1-A3"},{"value":"0,0E+00","module":"A4"},{"value":"0,0E+00","module":"A5"},{"value":"0,0E+00","module":"B2"},{"value":"0,0E+00","module":"C1"},{"value":"0,0E+00","module":"C2"},{"value":"0,0E+00","module":"C3"},{"value":"0,0E+00","module":"D"}]},{"parameter":"MER","unit":"kg","values":[{"value":"0,0E+00","module":"A1-A3"},{"value":"0,0E+00","module":"A4"},{"value":"0,0E+00","module":"A5"},{"value":"0,0E+00","module":"B2"},{"value":"0,0E+00","module":"C1"},{"value":"0,0E+00","module":"C2"},{"value":"0,0E+00","module":"C3"},{"value":"0,0E+00","module":"D"}]},{"parameter":"EEE","unit":"MJ","values":[{"value":"1,15E+00","module":"A1-A3"},{"value":"0,0E+00","module":"A4"},{"value":"5,09E-01","module":"A5"},{"value":"0,0E+00","module":"B2"},{"value":"0,0E+00","module":"C1"},{"value":"0,0E+00","module":"C2"},{"value":"1,68E+01","module":"C3"},{"value":"0,0E+00","module":"D"}]},{"parameter":"EET","unit":"MJ","values":[{"value":"2,37E+00","module":"A1-A3"},{"value":"0,0E+00","module":"A4"},{"value":"9,17E-01","module":"A5"},{"value":"0,0E+00","module":"B2"},{"value":"0,0E+00","module":"C1"},{"value":"0,0E+00","module":"C2"},{"value":"3,60E+01","module":"C3"},{"value":"0,0E+00","module":"D"}]}]}