{"product_name":"Virvelkammer FluidVertic STD og FluidCon SUn-P ","epd_id":"NEPD-6727-6050","compliance":["EN 15804+A2","ISO 14025","ISO 21930"],"producer_name":"Milj\u00f8- og Fluidteknikk AS","environmental_impact":[{"parameter":"GWP-total","unit":"kg CO2-eq.","values":[{"value":"3,38E+00","module":"A1-A3"},{"value":"6,42E-02","module":"A4"},{"value":"1,27E-02","module":"A5"},{"value":"0,0E+00","module":"C1"},{"value":"1,82E-02","module":"C2"},{"value":"0,0E+00","module":"C3"},{"value":"7,46E-01","module":"C4"},{"value":"-4,00E-03","module":"D"}]},{"parameter":"GWP-fossil","unit":"kg CO2-eq.","values":[{"value":"3,88E+00","module":"A1-A3"},{"value":"6,42E-02","module":"A4"},{"value":"5,71E-03","module":"A5"},{"value":"0,0E+00","module":"C1"},{"value":"1,82E-02","module":"C2"},{"value":"0,0E+00","module":"C3"},{"value":"6,59E-02","module":"C4"},{"value":"-4,00E-03","module":"D"}]},{"parameter":"GWP-biogenic","unit":"kg CO2-eq.","values":[{"value":"-5,10E-01","module":"A1-A3"},{"value":"2,66E-05","module":"A4"},{"value":"6,96E-03","module":"A5"},{"value":"0,0E+00","module":"C1"},{"value":"7,53E-06","module":"C2"},{"value":"0,0E+00","module":"C3"},{"value":"6,80E-01","module":"C4"},{"value":"-2,21E-06","module":"D"}]},{"parameter":"GWP-luluc","unit":"kg CO2-eq.","values":[{"value":"4,82E-03","module":"A1-A3"},{"value":"2,28E-05","module":"A4"},{"value":"1,82E-06","module":"A5"},{"value":"0,0E+00","module":"C1"},{"value":"6,47E-06","module":"C2"},{"value":"0,0E+00","module":"C3"},{"value":"1,77E-04","module":"C4"},{"value":"-1,79E-06","module":"D"}]},{"parameter":"ODP","unit":"kg CFC 11-eq.","values":[{"value":"7,65E-07","module":"A1-A3"},{"value":"1,45E-08","module":"A4"},{"value":"1,14E-09","module":"A5"},{"value":"0,0E+00","module":"C1"},{"value":"4,12E-09","module":"C2"},{"value":"0,0E+00","module":"C3"},{"value":"3,99E-09","module":"C4"},{"value":"-1,27E-10","module":"D"}]},{"parameter":"AP","unit":"mol H+-eq.","values":[{"value":"2,46E-02","module":"A1-A3"},{"value":"1,84E-04","module":"A4"},{"value":"3,02E-05","module":"A5"},{"value":"0,0E+00","module":"C1"},{"value":"5,23E-05","module":"C2"},{"value":"0,0E+00","module":"C3"},{"value":"2,10E-04","module":"C4"},{"value":"-1,99E-05","module":"D"}]},{"parameter":"POCP","unit":"kg NMVOC-eq.","values":[{"value":"1,71E-02","module":"A1-A3"},{"value":"1,56E-04","module":"A4"},{"value":"3,31E-05","module":"A5"},{"value":"0,0E+00","module":"C1"},{"value":"4,43E-05","module":"C2"},{"value":"0,0E+00","module":"C3"},{"value":"3,88E-04","module":"C4"},{"value":"-2,00E-05","module":"D"}]},{"parameter":"ADPE","unit":"kg Sb-eq.","values":[{"value":"7,69E-05","module":"A1-A3"},{"value":"1,77E-06","module":"A4"},{"value":"1,27E-07","module":"A5"},{"value":"0,0E+00","module":"C1"},{"value":"5,02E-07","module":"C2"},{"value":"0,0E+00","module":"C3"},{"value":"2,02E-07","module":"C4"},{"value":"-6,90E-08","module":"D"}]},{"parameter":"ADPF","unit":"MJ","values":[{"value":"6,88E+01","module":"A1-A3"},{"value":"9,71E-01","module":"A4"},{"value":"7,59E-02","module":"A5"},{"value":"0,0E+00","module":"C1"},{"value":"2,75E-01","module":"C2"},{"value":"0,0E+00","module":"C3"},{"value":"4,57E-01","module":"C4"},{"value":"-3,37E-02","module":"D"}]},{"parameter":"WDP","unit":"m3 world-eq.","values":[{"value":"2,43E+02","module":"A1-A3"},{"value":"9,39E-01","module":"A4"},{"value":"1,47E-01","module":"A5"},{"value":"0,0E+00","module":"C1"},{"value":"2,66E-01","module":"C2"},{"value":"0,0E+00","module":"C3"},{"value":"6,48E+00","module":"C4"},{"value":"2,07E-01","module":"D"}]},{"parameter":"EP-freshwater","unit":"kg P-eq.","values":[{"value":"1,69E-04","module":"A1-A3"},{"value":"5,13E-07","module":"A4"},{"value":"4,88E-08","module":"A5"},{"value":"0,0E+00","module":"C1"},{"value":"1,45E-07","module":"C2"},{"value":"0,0E+00","module":"C3"},{"value":"5,38E-06","module":"C4"},{"value":"-2,46E-07","module":"D"}]},{"parameter":"EP-marine","unit":"kg N-eq.","values":[{"value":"6,53E-03","module":"A1-A3"},{"value":"3,65E-05","module":"A4"},{"value":"1,61E-05","module":"A5"},{"value":"0,0E+00","module":"C1"},{"value":"1,03E-05","module":"C2"},{"value":"0,0E+00","module":"C3"},{"value":"1,15E-03","module":"C4"},{"value":"-4,12E-06","module":"D"}]},{"parameter":"EP-terrestrial","unit":"mol N-eq.","values":[{"value":"4,82E-02","module":"A1-A3"},{"value":"4,08E-04","module":"A4"},{"value":"1,12E-04","module":"A5"},{"value":"0,0E+00","module":"C1"},{"value":"1,16E-04","module":"C2"},{"value":"0,0E+00","module":"C3"},{"value":"5,52E-04","module":"C4"},{"value":"-4,21E-05","module":"D"}]},{"parameter":"GWP-IOBC","unit":"kg CO2-eq.","values":[{"value":"3,91E+00","module":"A1-A3"},{"value":"6,42E-02","module":"A4"},{"value":"1,21E-02","module":"A5"},{"value":"0,0E+00","module":"C1"},{"value":"1,82E-02","module":"C2"},{"value":"0,0E+00","module":"C3"},{"value":"7,46E-01","module":"C4"},{"value":"-5,99E-03","module":"D"}]}],"additional_environmental_impact":[{"parameter":"PM","unit":"disease incidence","values":[{"value":"2,35E-07","module":"A1-A3"},{"value":"3,93E-09","module":"A4"},{"value":"4,04E-10","module":"A5"},{"value":"0,0E+00","module":"C1"},{"value":"1,11E-09","module":"C2"},{"value":"0,0E+00","module":"C3"},{"value":"3,17E-09","module":"C4"},{"value":"-3,32E-10","module":"D"}]},{"parameter":"ETP-fw","unit":"CTUe","values":[{"value":"2,05E+02","module":"A1-A3"},{"value":"7,20E-01","module":"A4"},{"value":"1,43E-01","module":"A5"},{"value":"0,0E+00","module":"C1"},{"value":"2,04E-01","module":"C2"},{"value":"0,0E+00","module":"C3"},{"value":"3,21E+00","module":"C4"},{"value":"-2,23E-01","module":"D"}]},{"parameter":"HTP-c","unit":"CTUh","values":[{"value":"4,97E-08","module":"A1-A3"},{"value":"0,0E+00","module":"A4"},{"value":"4,00E-12","module":"A5"},{"value":"0,0E+00","module":"C1"},{"value":"0,0E+00","module":"C2"},{"value":"0,0E+00","module":"C3"},{"value":"1,20E-10","module":"C4"},{"value":"-1,90E-11","module":"D"}]},{"parameter":"HTP-nc","unit":"CTUh","values":[{"value":"9,14E-08","module":"A1-A3"},{"value":"7,86E-10","module":"A4"},{"value":"1,79E-10","module":"A5"},{"value":"0,0E+00","module":"C1"},{"value":"2,23E-10","module":"C2"},{"value":"0,0E+00","module":"C3"},{"value":"1,01E-09","module":"C4"},{"value":"4,18E-10","module":"D"}]},{"parameter":"SQP","unit":"unitless","values":[{"value":"6,68E+01","module":"A1-A3"},{"value":"6,79E-01","module":"A4"},{"value":"5,22E-02","module":"A5"},{"value":"0,0E+00","module":"C1"},{"value":"1,92E-01","module":"C2"},{"value":"0,0E+00","module":"C3"},{"value":"1,34E+00","module":"C4"},{"value":"-2,52E-03","module":"D"}]},{"parameter":"IRP","unit":"kBq U235-eq.","values":[{"value":"2,03E-01","module":"A1-A3"},{"value":"4,24E-03","module":"A4"},{"value":"3,23E-04","module":"A5"},{"value":"0,0E+00","module":"C1"},{"value":"1,20E-03","module":"C2"},{"value":"0,0E+00","module":"C3"},{"value":"1,98E-03","module":"C4"},{"value":"1,44E-05","module":"D"}]}],"resource_use":[{"parameter":"PERE","unit":"MJ","values":[{"value":"1,11E+01","module":"A1-A3"},{"value":"1,39E-02","module":"A4"},{"value":"1,54E-03","module":"A5"},{"value":"0,0E+00","module":"C1"},{"value":"3,94E-03","module":"C2"},{"value":"0,0E+00","module":"C3"},{"value":"1,07E-01","module":"C4"},{"value":"-2,73E-03","module":"D"}]},{"parameter":"PERM","unit":"MJ","values":[{"value":"5,01E+00","module":"A1-A3"},{"value":"0,0E+00","module":"A4"},{"value":"0,0E+00","module":"A5"},{"value":"0,0E+00","module":"C1"},{"value":"0,0E+00","module":"C2"},{"value":"0,0E+00","module":"C3"},{"value":"0,0E+00","module":"C4"},{"value":"0,0E+00","module":"D"}]},{"parameter":"PERT","unit":"MJ","values":[{"value":"1,62E+01","module":"A1-A3"},{"value":"1,39E-02","module":"A4"},{"value":"1,54E-03","module":"A5"},{"value":"0,0E+00","module":"C1"},{"value":"3,94E-03","module":"C2"},{"value":"0,0E+00","module":"C3"},{"value":"1,07E-01","module":"C4"},{"value":"-2,73E-03","module":"D"}]},{"parameter":"PENRE","unit":"MJ","values":[{"value":"6,92E+01","module":"A1-A3"},{"value":"9,71E-01","module":"A4"},{"value":"7,59E-02","module":"A5"},{"value":"0,0E+00","module":"C1"},{"value":"2,75E-01","module":"C2"},{"value":"0,0E+00","module":"C3"},{"value":"4,58E-01","module":"C4"},{"value":"-3,37E-02","module":"D"}]},{"parameter":"PENRM","unit":"MJ","values":[{"value":"0,0E+00","module":"A1-A3"},{"value":"0,0E+00","module":"A4"},{"value":"0,0E+00","module":"A5"},{"value":"0,0E+00","module":"C1"},{"value":"0,0E+00","module":"C2"},{"value":"0,0E+00","module":"C3"},{"value":"0,0E+00","module":"C4"},{"value":"0,0E+00","module":"D"}]},{"parameter":"PENRT","unit":"MJ","values":[{"value":"6,92E+01","module":"A1-A3"},{"value":"9,71E-01","module":"A4"},{"value":"7,59E-02","module":"A5"},{"value":"0,0E+00","module":"C1"},{"value":"2,75E-01","module":"C2"},{"value":"0,0E+00","module":"C3"},{"value":"4,58E-01","module":"C4"},{"value":"-3,37E-02","module":"D"}]},{"parameter":"SM","unit":"kg","values":[{"value":"1,19E-03","module":"A1-A3"},{"value":"0,0E+00","module":"A4"},{"value":"0,0E+00","module":"A5"},{"value":"0,0E+00","module":"C1"},{"value":"0,0E+00","module":"C2"},{"value":"0,0E+00","module":"C3"},{"value":"1,99E-03","module":"C4"},{"value":"0,0E+00","module":"D"}]},{"parameter":"RSF","unit":"MJ","values":[{"value":"2,08E-01","module":"A1-A3"},{"value":"4,97E-04","module":"A4"},{"value":"4,67E-05","module":"A5"},{"value":"0,0E+00","module":"C1"},{"value":"1,41E-04","module":"C2"},{"value":"0,0E+00","module":"C3"},{"value":"8,02E-04","module":"C4"},{"value":"1,44E-04","module":"D"}]},{"parameter":"NRSF","unit":"MJ","values":[{"value":"3,15E-02","module":"A1-A3"},{"value":"1,78E-03","module":"A4"},{"value":"1,97E-04","module":"A5"},{"value":"0,0E+00","module":"C1"},{"value":"5,04E-04","module":"C2"},{"value":"0,0E+00","module":"C3"},{"value":"1,75E-02","module":"C4"},{"value":"4,21E-03","module":"D"}]},{"parameter":"FW","unit":"m3","values":[{"value":"7,59E-02","module":"A1-A3"},{"value":"1,04E-04","module":"A4"},{"value":"5,91E-05","module":"A5"},{"value":"0,0E+00","module":"C1"},{"value":"2,94E-05","module":"C2"},{"value":"0,0E+00","module":"C3"},{"value":"4,46E-04","module":"C4"},{"value":"-8,42E-06","module":"D"}]}],"end_of_life_waste":[{"parameter":"HWD","unit":"kg","values":[{"value":"2,82E-02","module":"A1-A3"},{"value":"5,01E-05","module":"A4"},{"value":"5,97E-04","module":"A5"},{"value":"0,0E+00","module":"C1"},{"value":"1,42E-05","module":"C2"},{"value":"0,0E+00","module":"C3"},{"value":"9,27E-02","module":"C4"},{"value":"-2,08E-05","module":"D"}]},{"parameter":"NHWD","unit":"kg","values":[{"value":"5,81E-01","module":"A1-A3"},{"value":"4,72E-02","module":"A4"},{"value":"7,38E-03","module":"A5"},{"value":"0,0E+00","module":"C1"},{"value":"1,34E-02","module":"C2"},{"value":"0,0E+00","module":"C3"},{"value":"9,00E-01","module":"C4"},{"value":"-1,64E-03","module":"D"}]},{"parameter":"RWD","unit":"kg","values":[{"value":"2,11E-04","module":"A1-A3"},{"value":"6,61E-06","module":"A4"},{"value":"4,90E-07","module":"A5"},{"value":"0,0E+00","module":"C1"},{"value":"1,87E-06","module":"C2"},{"value":"0,0E+00","module":"C3"},{"value":"1,76E-06","module":"C4"},{"value":"1,10E-08","module":"D"}]}],"end_of_life_flow":[{"parameter":"CRU","unit":"kg","values":[{"value":"0,0E+00","module":"A1-A3"},{"value":"0,0E+00","module":"A4"},{"value":"0,0E+00","module":"A5"},{"value":"0,0E+00","module":"C1"},{"value":"0,0E+00","module":"C2"},{"value":"0,0E+00","module":"C3"},{"value":"0,0E+00","module":"C4"},{"value":"0,0E+00","module":"D"}]},{"parameter":"MFR","unit":"kg","values":[{"value":"0,0E+00","module":"A1-A3"},{"value":"0,0E+00","module":"A4"},{"value":"2,70E-01","module":"A5"},{"value":"0,0E+00","module":"C1"},{"value":"0,0E+00","module":"C2"},{"value":"4,50E-03","module":"C3"},{"value":"0,0E+00","module":"C4"},{"value":"0,0E+00","module":"D"}]},{"parameter":"MER","unit":"kg","values":[{"value":"8,68E-02","module":"A1-A3"},{"value":"0,0E+00","module":"A4"},{"value":"4,20E-02","module":"A5"},{"value":"0,0E+00","module":"C1"},{"value":"0,0E+00","module":"C2"},{"value":"0,0E+00","module":"C3"},{"value":"0,0E+00","module":"C4"},{"value":"0,0E+00","module":"D"}]},{"parameter":"EEE","unit":"MJ","values":[{"value":"5,16E-02","module":"A1-A3"},{"value":"0,0E+00","module":"A4"},{"value":"3,44E-02","module":"A5"},{"value":"0,0E+00","module":"C1"},{"value":"0,0E+00","module":"C2"},{"value":"0,0E+00","module":"C3"},{"value":"0,0E+00","module":"C4"},{"value":"0,0E+00","module":"D"}]},{"parameter":"EET","unit":"MJ","values":[{"value":"7,81E-01","module":"A1-A3"},{"value":"0,0E+00","module":"A4"},{"value":"5,20E-01","module":"A5"},{"value":"0,0E+00","module":"C1"},{"value":"0,0E+00","module":"C2"},{"value":"0,0E+00","module":"C3"},{"value":"0,0E+00","module":"C4"},{"value":"0,0E+00","module":"D"}]}]}