{"product_name":"VIT - kombinasjonsvindu fast/ innadsl\u00e5ende uten alu","epd_id":"NEPD-7497-6882-NO","compliance":["EN 15804+A2","ISO 14025","ISO 21930"],"producer_name":"Nordvestvinduet","environmental_impact":[{"parameter":"GWP-total","unit":"kg CO2-eq.","values":[{"value":"8,78E+01","module":"A1-A3"},{"value":"1,51E+00","module":"A4"},{"value":"7,11E-01","module":"A5"},{"value":"7,17E+00","module":"B2"},{"value":"6,72E+01","module":"B4"},{"value":"0,0E+00","module":"C1"},{"value":"4,29E-01","module":"C2"},{"value":"4,34E+01","module":"C3"},{"value":"3,69E-01","module":"C4"},{"value":"-3,15E+00","module":"D"}]},{"parameter":"GWP-fossil","unit":"kg CO2-eq.","values":[{"value":"1,19E+02","module":"A1-A3"},{"value":"1,51E+00","module":"A4"},{"value":"1,36E-02","module":"A5"},{"value":"7,02E+00","module":"B2"},{"value":"6,60E+01","module":"B4"},{"value":"0,0E+00","module":"C1"},{"value":"4,29E-01","module":"C2"},{"value":"1,02E+01","module":"C3"},{"value":"3,69E-01","module":"C4"},{"value":"-3,07E+00","module":"D"}]},{"parameter":"GWP-biogenic","unit":"kg CO2-eq.","values":[{"value":"-3,27E+01","module":"A1-A3"},{"value":"6,48E-04","module":"A4"},{"value":"6,97E-01","module":"A5"},{"value":"2,85E-02","module":"B2"},{"value":"6,53E-01","module":"B4"},{"value":"0,0E+00","module":"C1"},{"value":"1,84E-04","module":"C2"},{"value":"3,33E+01","module":"C3"},{"value":"2,75E-04","module":"C4"},{"value":"-6,73E-03","module":"D"}]},{"parameter":"GWP-luluc","unit":"kg CO2-eq.","values":[{"value":"1,25E+00","module":"A1-A3"},{"value":"4,61E-04","module":"A4"},{"value":"1,47E-06","module":"A5"},{"value":"1,30E-01","module":"B2"},{"value":"6,26E-01","module":"B4"},{"value":"0,0E+00","module":"C1"},{"value":"1,31E-04","module":"C2"},{"value":"1,22E-04","module":"C3"},{"value":"1,10E-04","module":"C4"},{"value":"-6,48E-02","module":"D"}]},{"parameter":"ODP","unit":"kg CFC 11-eq.","values":[{"value":"7,43E-06","module":"A1-A3"},{"value":"3,65E-07","module":"A4"},{"value":"1,07E-09","module":"A5"},{"value":"4,50E-07","module":"B2"},{"value":"4,06E-06","module":"B4"},{"value":"0,0E+00","module":"C1"},{"value":"1,03E-07","module":"C2"},{"value":"5,61E-08","module":"C3"},{"value":"1,13E-07","module":"C4"},{"value":"-1,24E-01","module":"D"}]},{"parameter":"AP","unit":"mol H+-eq.","values":[{"value":"1,03E+00","module":"A1-A3"},{"value":"4,87E-03","module":"A4"},{"value":"2,43E-05","module":"A5"},{"value":"3,45E-02","module":"B2"},{"value":"5,24E-01","module":"B4"},{"value":"0,0E+00","module":"C1"},{"value":"1,38E-03","module":"C2"},{"value":"6,79E-03","module":"C3"},{"value":"2,58E-03","module":"C4"},{"value":"-2,15E-02","module":"D"}]},{"parameter":"POCP","unit":"kg NMVOC-eq.","values":[{"value":"6,85E-01","module":"A1-A3"},{"value":"4,67E-03","module":"A4"},{"value":"2,78E-05","module":"A5"},{"value":"3,87E-02","module":"B2"},{"value":"3,51E-01","module":"B4"},{"value":"0,0E+00","module":"C1"},{"value":"1,32E-03","module":"C2"},{"value":"8,36E-03","module":"C3"},{"value":"2,93E-03","module":"C4"},{"value":"-2,01E-02","module":"D"}]},{"parameter":"ADPE","unit":"kg Sb-eq.","values":[{"value":"1,10E-03","module":"A1-A3"},{"value":"2,70E-05","module":"A4"},{"value":"1,04E-07","module":"A5"},{"value":"1,37E-04","module":"B2"},{"value":"5,75E-04","module":"B4"},{"value":"0,0E+00","module":"C1"},{"value":"7,64E-06","module":"C2"},{"value":"3,03E-06","module":"C3"},{"value":"6,28E-06","module":"C4"},{"value":"-3,47E-05","module":"D"}]},{"parameter":"ADPF","unit":"MJ","values":[{"value":"1,72E+03","module":"A1-A3"},{"value":"2,46E+01","module":"A4"},{"value":"7,34E-02","module":"A5"},{"value":"2,03E+02","module":"B2"},{"value":"8,83E+02","module":"B4"},{"value":"0,0E+00","module":"C1"},{"value":"6,96E+00","module":"C2"},{"value":"4,96E+00","module":"C3"},{"value":"8,33E+00","module":"C4"},{"value":"-3,74E+01","module":"D"}]},{"parameter":"WDP","unit":"m3 world-eq.","values":[{"value":"1,03E+04","module":"A1-A3"},{"value":"1,88E+01","module":"A4"},{"value":"2,01E-01","module":"A5"},{"value":"4,80E+01","module":"B2"},{"value":"5,17E+03","module":"B4"},{"value":"0,0E+00","module":"C1"},{"value":"5,34E+00","module":"C2"},{"value":"1,80E+01","module":"C3"},{"value":"1,70E+01","module":"C4"},{"value":"-4,23E+02","module":"D"}]},{"parameter":"EP-freshwater","unit":"kg P-eq.","values":[{"value":"3,45E-03","module":"A1-A3"},{"value":"1,20E-05","module":"A4"},{"value":"4,08E-08","module":"A5"},{"value":"4,06E-04","module":"B2"},{"value":"1,74E-03","module":"B4"},{"value":"0,0E+00","module":"C1"},{"value":"3,41E-06","module":"C2"},{"value":"1,05E-05","module":"C3"},{"value":"3,70E-06","module":"C4"},{"value":"-2,28E-04","module":"D"}]},{"parameter":"EP-marine","unit":"kg N-eq.","values":[{"value":"2,21E-01","module":"A1-A3"},{"value":"1,07E-03","module":"A4"},{"value":"1,69E-05","module":"A5"},{"value":"6,58E-03","module":"B2"},{"value":"1,13E-01","module":"B4"},{"value":"0,0E+00","module":"C1"},{"value":"3,02E-04","module":"C2"},{"value":"3,21E-03","module":"C3"},{"value":"9,19E-04","module":"C4"},{"value":"-6,00E-03","module":"D"}]},{"parameter":"EP-terrestrial","unit":"mol N-eq.","values":[{"value":"2,53E+00","module":"A1-A3"},{"value":"1,19E-02","module":"A4"},{"value":"9,06E-05","module":"A5"},{"value":"7,35E-02","module":"B2"},{"value":"1,29E+00","module":"B4"},{"value":"0,0E+00","module":"C1"},{"value":"3,37E-03","module":"C2"},{"value":"3,32E-02","module":"C3"},{"value":"1,01E-02","module":"C4"},{"value":"-6,44E-02","module":"D"}]},{"parameter":"GWP-IOBC","unit":"kg CO2-eq.","values":[{"value":"1,22E+02","module":"A1-A3"},{"value":"1,51E+00","module":"A4"},{"value":"1,36E-02","module":"A5"},{"value":"7,17E+00","module":"B2"},{"value":"6,72E+01","module":"B4"},{"value":"0,0E+00","module":"C1"},{"value":"4,29E-01","module":"C2"},{"value":"1,02E+01","module":"C3"},{"value":"3,70E-01","module":"C4"},{"value":"-3,62E+00","module":"D"}]}],"additional_environmental_impact":[{"parameter":"PM","unit":"disease incidence","values":[{"value":"2,25E-05","module":"A1-A3"},{"value":"1,39E-07","module":"A4"},{"value":"4,03E-10","module":"A5"},{"value":"2,95E-07","module":"B2"},{"value":"1,14E-05","module":"B4"},{"value":"0,0E+00","module":"C1"},{"value":"3,94E-08","module":"C2"},{"value":"1,03E-07","module":"C3"},{"value":"4,71E-08","module":"C4"},{"value":"-9,74E-07","module":"D"}]},{"parameter":"ETP-fw","unit":"CTUe","values":[{"value":"5,28E+03","module":"A1-A3"},{"value":"1,80E+01","module":"A4"},{"value":"6,76E-02","module":"A5"},{"value":"1,60E+02","module":"B2"},{"value":"2,67E+03","module":"B4"},{"value":"0,0E+00","module":"C1"},{"value":"5,09E+00","module":"C2"},{"value":"2,79E+01","module":"C3"},{"value":"5,02E+00","module":"C4"},{"value":"-1,97E+02","module":"D"}]},{"parameter":"HTP-c","unit":"CTUh","values":[{"value":"4,65E-07","module":"A1-A3"},{"value":"0,0E+00","module":"A4"},{"value":"2,00E-12","module":"A5"},{"value":"7,67E-09","module":"B2"},{"value":"2,34E-07","module":"B4"},{"value":"0,0E+00","module":"C1"},{"value":"0,0E+00","module":"C2"},{"value":"2,94E-09","module":"C3"},{"value":"1,82E-10","module":"C4"},{"value":"-8,23E-09","module":"D"}]},{"parameter":"HTP-nc","unit":"CTUh","values":[{"value":"2,92E-06","module":"A1-A3"},{"value":"1,74E-08","module":"A4"},{"value":"1,03E-10","module":"A5"},{"value":"7,22E-08","module":"B2"},{"value":"1,50E-06","module":"B4"},{"value":"0,0E+00","module":"C1"},{"value":"4,92E-09","module":"C2"},{"value":"5,88E-08","module":"C3"},{"value":"4,92E-09","module":"C4"},{"value":"-2,84E-08","module":"D"}]},{"parameter":"SQP","unit":"unitless","values":[{"value":"9,46E+03","module":"A1-A3"},{"value":"2,82E+01","module":"A4"},{"value":"1,01E-01","module":"A5"},{"value":"3,41E+01","module":"B2"},{"value":"4,76E+03","module":"B4"},{"value":"0,0E+00","module":"C1"},{"value":"7,98E+00","module":"C2"},{"value":"1,03E+00","module":"C3"},{"value":"1,81E+01","module":"C4"},{"value":"-1,71E+02","module":"D"}]},{"parameter":"IRP","unit":"kBq U235-eq.","values":[{"value":"8,69E+00","module":"A1-A3"},{"value":"1,07E-01","module":"A4"},{"value":"3,23E-04","module":"A5"},{"value":"2,98E-01","module":"B2"},{"value":"4,44E+00","module":"B4"},{"value":"0,0E+00","module":"C1"},{"value":"3,04E-02","module":"C2"},{"value":"1,16E-02","module":"C3"},{"value":"3,35E-02","module":"C4"},{"value":"-1,71E-01","module":"D"}]}],"resource_use":[{"parameter":"PERE","unit":"MJ","values":[{"value":"1,85E+03","module":"A1-A3"},{"value":"3,09E-01","module":"A4"},{"value":"1,63E-03","module":"A5"},{"value":"8,90E+00","module":"B2"},{"value":"9,26E+02","module":"B4"},{"value":"0,0E+00","module":"C1"},{"value":"8,76E-02","module":"C2"},{"value":"2,48E-01","module":"C3"},{"value":"1,57E-01","module":"C4"},{"value":"-1,55E+02","module":"D"}]},{"parameter":"PERM","unit":"MJ","values":[{"value":"3,57E+02","module":"A1-A3"},{"value":"0,0E+00","module":"A4"},{"value":"-6,39E+00","module":"A5"},{"value":"0,0E+00","module":"B2"},{"value":"4,64E-09","module":"B4"},{"value":"0,0E+00","module":"C1"},{"value":"0,0E+00","module":"C2"},{"value":"-3,51E+02","module":"C3"},{"value":"0,0E+00","module":"C4"},{"value":"0,0E+00","module":"D"}]},{"parameter":"PERT","unit":"MJ","values":[{"value":"2,21E+03","module":"A1-A3"},{"value":"3,09E-01","module":"A4"},{"value":"-6,38E+00","module":"A5"},{"value":"8,90E+00","module":"B2"},{"value":"9,26E+02","module":"B4"},{"value":"0,0E+00","module":"C1"},{"value":"8,76E-02","module":"C2"},{"value":"-3,50E+02","module":"C3"},{"value":"1,57E-01","module":"C4"},{"value":"-1,55E+02","module":"D"}]},{"parameter":"PENRE","unit":"MJ","values":[{"value":"1,61E+03","module":"A1-A3"},{"value":"2,46E+01","module":"A4"},{"value":"7,34E-02","module":"A5"},{"value":"2,03E+02","module":"B2"},{"value":"8,35E+02","module":"B4"},{"value":"0,0E+00","module":"C1"},{"value":"6,96E+00","module":"C2"},{"value":"1,25E+01","module":"C3"},{"value":"8,33E+00","module":"C4"},{"value":"-3,74E+01","module":"D"}]},{"parameter":"PENRM","unit":"MJ","values":[{"value":"1,03E+02","module":"A1-A3"},{"value":"0,0E+00","module":"A4"},{"value":"-6,37E+00","module":"A5"},{"value":"0,0E+00","module":"B2"},{"value":"-5,41E-09","module":"B4"},{"value":"0,0E+00","module":"C1"},{"value":"0,0E+00","module":"C2"},{"value":"-9,63E+01","module":"C3"},{"value":"0,0E+00","module":"C4"},{"value":"0,0E+00","module":"D"}]},{"parameter":"PENRT","unit":"MJ","values":[{"value":"1,72E+03","module":"A1-A3"},{"value":"2,46E+01","module":"A4"},{"value":"-6,30E+00","module":"A5"},{"value":"2,03E+02","module":"B2"},{"value":"8,35E+02","module":"B4"},{"value":"0,0E+00","module":"C1"},{"value":"6,96E+00","module":"C2"},{"value":"-8,39E+01","module":"C3"},{"value":"8,33E+00","module":"C4"},{"value":"-3,74E+01","module":"D"}]},{"parameter":"SM","unit":"kg","values":[{"value":"1,58E+00","module":"A1-A3"},{"value":"0,0E+00","module":"A4"},{"value":"0,0E+00","module":"A5"},{"value":"0,0E+00","module":"B2"},{"value":"7,89E-01","module":"B4"},{"value":"0,0E+00","module":"C1"},{"value":"0,0E+00","module":"C2"},{"value":"0,0E+00","module":"C3"},{"value":"0,0E+00","module":"C4"},{"value":"0,0E+00","module":"D"}]},{"parameter":"RSF","unit":"MJ","values":[{"value":"3,76E+00","module":"A1-A3"},{"value":"1,08E-02","module":"A4"},{"value":"4,54E-05","module":"A5"},{"value":"3,36E-02","module":"B2"},{"value":"1,91E+00","module":"B4"},{"value":"0,0E+00","module":"C1"},{"value":"3,06E-03","module":"C2"},{"value":"3,66E-02","module":"C3"},{"value":"4,16E-03","module":"C4"},{"value":"-2,07E+00","module":"D"}]},{"parameter":"NRSF","unit":"MJ","values":[{"value":"1,27E+00","module":"A1-A3"},{"value":"3,62E-02","module":"A4"},{"value":"1,65E-04","module":"A5"},{"value":"1,20E-02","module":"B2"},{"value":"7,73E-01","module":"B4"},{"value":"0,0E+00","module":"C1"},{"value":"1,03E-02","module":"C2"},{"value":"2,04E-02","module":"C3"},{"value":"2,00E-01","module":"C4"},{"value":"-9,12E+00","module":"D"}]},{"parameter":"FW","unit":"m3","values":[{"value":"5,07E+00","module":"A1-A3"},{"value":"2,80E-03","module":"A4"},{"value":"3,30E-05","module":"A5"},{"value":"3,20E-01","module":"B2"},{"value":"2,55E+00","module":"B4"},{"value":"0,0E+00","module":"C1"},{"value":"7,92E-04","module":"C2"},{"value":"1,53E-02","module":"C3"},{"value":"7,51E-03","module":"C4"},{"value":"-2,01E-01","module":"D"}]}],"end_of_life_waste":[{"parameter":"HWD","unit":"kg","values":[{"value":"4,68E+00","module":"A1-A3"},{"value":"1,34E-03","module":"A4"},{"value":"0,0E+00","module":"A5"},{"value":"2,22E-02","module":"B2"},{"value":"1,85E+01","module":"B4"},{"value":"0,0E+00","module":"C1"},{"value":"3,81E-04","module":"C2"},{"value":"7,81E-05","module":"C3"},{"value":"3,24E+01","module":"C4"},{"value":"-5,51E-03","module":"D"}]},{"parameter":"NHWD","unit":"kg","values":[{"value":"7,39E+01","module":"A1-A3"},{"value":"2,14E+00","module":"A4"},{"value":"2,53E-01","module":"A5"},{"value":"6,65E-01","module":"B2"},{"value":"5,38E+01","module":"B4"},{"value":"0,0E+00","module":"C1"},{"value":"6,05E-01","module":"C2"},{"value":"2,99E+01","module":"C3"},{"value":"3,84E-01","module":"C4"},{"value":"-1,10E+00","module":"D"}]},{"parameter":"RWD","unit":"kg","values":[{"value":"3,45E-02","module":"A1-A3"},{"value":"1,68E-04","module":"A4"},{"value":"0,0E+00","module":"A5"},{"value":"3,05E-04","module":"B2"},{"value":"1,74E-02","module":"B4"},{"value":"0,0E+00","module":"C1"},{"value":"4,75E-05","module":"C2"},{"value":"2,62E-07","module":"C3"},{"value":"5,13E-05","module":"C4"},{"value":"-1,42E-04","module":"D"}]}],"end_of_life_flow":[{"parameter":"CRU","unit":"kg","values":[{"value":"0,0E+00","module":"A1-A3"},{"value":"0,0E+00","module":"A4"},{"value":"4,37E-01","module":"A5"},{"value":"0,0E+00","module":"B2"},{"value":"2,18E-01","module":"B4"},{"value":"0,0E+00","module":"C1"},{"value":"0,0E+00","module":"C2"},{"value":"0,0E+00","module":"C3"},{"value":"0,0E+00","module":"C4"},{"value":"0,0E+00","module":"D"}]},{"parameter":"MFR","unit":"kg","values":[{"value":"2,95E+00","module":"A1-A3"},{"value":"0,0E+00","module":"A4"},{"value":"1,57E-01","module":"A5"},{"value":"0,0E+00","module":"B2"},{"value":"2,05E+00","module":"B4"},{"value":"0,0E+00","module":"C1"},{"value":"0,0E+00","module":"C2"},{"value":"9,89E-01","module":"C3"},{"value":"0,0E+00","module":"C4"},{"value":"0,0E+00","module":"D"}]},{"parameter":"MER","unit":"kg","values":[{"value":"6,08E+00","module":"A1-A3"},{"value":"0,0E+00","module":"A4"},{"value":"2,28E-02","module":"A5"},{"value":"0,0E+00","module":"B2"},{"value":"3,19E+01","module":"B4"},{"value":"0,0E+00","module":"C1"},{"value":"0,0E+00","module":"C2"},{"value":"5,78E+01","module":"C3"},{"value":"0,0E+00","module":"C4"},{"value":"0,0E+00","module":"D"}]},{"parameter":"EEE","unit":"MJ","values":[{"value":"1,66E+00","module":"A1-A3"},{"value":"0,0E+00","module":"A4"},{"value":"1,59E-02","module":"A5"},{"value":"0,0E+00","module":"B2"},{"value":"1,09E+01","module":"B4"},{"value":"0,0E+00","module":"C1"},{"value":"0,0E+00","module":"C2"},{"value":"2,02E+01","module":"C3"},{"value":"0,0E+00","module":"C4"},{"value":"-7,28E-01","module":"D"}]},{"parameter":"EET","unit":"MJ","values":[{"value":"2,50E+01","module":"A1-A3"},{"value":"0,0E+00","module":"A4"},{"value":"2,40E-01","module":"A5"},{"value":"0,0E+00","module":"B2"},{"value":"1,62E+02","module":"B4"},{"value":"0,0E+00","module":"C1"},{"value":"0,0E+00","module":"C2"},{"value":"2,99E+02","module":"C3"},{"value":"0,0E+00","module":"C4"},{"value":"-5,05E+00","module":"D"}]}]}