{"product_name":"Vivacolor W","epd_id":"NEPD-5434-4731-EN","compliance":["EN 15804+A2","ISO 14025","ISO 21930"],"producer_name":"Tikkurila Oyj","environmental_impact":[{"parameter":"GWP-total","unit":"kg CO2-eq.","values":[{"value":"3,60E-01","module":"A1-A3"},{"value":"5,00E-02","module":"A4"}]},{"parameter":"GWP-fossil","unit":"kg CO2-eq.","values":[{"value":"4,37E-01","module":"A1-A3"},{"value":"5,00E-02","module":"A4"}]},{"parameter":"GWP-biogenic","unit":"kg CO2-eq.","values":[{"value":"-7,75E-02","module":"A1-A3"},{"value":"2,04E-05","module":"A4"}]},{"parameter":"GWP-luluc","unit":"kg CO2-eq.","values":[{"value":"5,19E-04","module":"A1-A3"},{"value":"1,75E-05","module":"A4"}]},{"parameter":"ODP","unit":"kg CFC 11-eq.","values":[{"value":"5,04E-08","module":"A1-A3"},{"value":"1,14E-08","module":"A4"}]},{"parameter":"AP","unit":"mol H+-eq.","values":[{"value":"3,36E-03","module":"A1-A3"},{"value":"2,04E-04","module":"A4"}]},{"parameter":"POCP","unit":"kg NMVOC-eq.","values":[{"value":"2,58E-03","module":"A1-A3"},{"value":"2,05E-04","module":"A4"}]},{"parameter":"ADPE","unit":"kg Sb-eq.","values":[{"value":"5,93E-06","module":"A1-A3"},{"value":"1,35E-06","module":"A4"}]},{"parameter":"ADPF","unit":"MJ","values":[{"value":"1,09E+01","module":"A1-A3"},{"value":"7,54E-01","module":"A4"}]},{"parameter":"WDP","unit":"m3 world-eq.","values":[{"value":"6,22E+01","module":"A1-A3"},{"value":"7,19E-01","module":"A4"}]},{"parameter":"EP-freshwater","unit":"kg P-eq.","values":[{"value":"9,51E-06","module":"A1-A3"},{"value":"3,93E-07","module":"A4"}]},{"parameter":"EP-marine","unit":"kg N-eq.","values":[{"value":"8,07E-04","module":"A1-A3"},{"value":"6,06E-05","module":"A4"}]},{"parameter":"EP-terrestrial","unit":"mol N-eq.","values":[{"value":"8,68E-03","module":"A1-A3"},{"value":"6,70E-04","module":"A4"}]},{"parameter":"GWP-IOBC","unit":"kg CO2-eq.","values":[{"value":"4,46E-01","module":"A1-A3"},{"value":"5,00E-02","module":"A4"}]}],"additional_environmental_impact":[{"parameter":"PM","unit":"disease incidence","values":[{"value":"1,94E-08","module":"A1-A3"},{"value":"3,60E-09","module":"A4"}]},{"parameter":"ETP-fw","unit":"CTUe","values":[{"value":"6,06E+00","module":"A1-A3"},{"value":"5,55E-01","module":"A4"}]},{"parameter":"HTP-c","unit":"CTUh","values":[{"value":"1,87E-10","module":"A1-A3"},{"value":"0,0E+00","module":"A4"}]},{"parameter":"HTP-nc","unit":"CTUh","values":[{"value":"5,02E-09","module":"A1-A3"},{"value":"6,00E-10","module":"A4"}]},{"parameter":"SQP","unit":"unitless","values":[{"value":"7,38E+00","module":"A1-A3"},{"value":"5,20E-01","module":"A4"}]},{"parameter":"IRP","unit":"kBq U235-eq.","values":[{"value":"3,46E-02","module":"A1-A3"},{"value":"3,30E-03","module":"A4"}]}],"resource_use":[{"parameter":"PERE","unit":"MJ","values":[{"value":"1,30E+00","module":"A1-A3"},{"value":"1,06E-02","module":"A4"}]},{"parameter":"PERM","unit":"MJ","values":[{"value":"6,91E-01","module":"A1-A3"},{"value":"0,0E+00","module":"A4"}]},{"parameter":"PERT","unit":"MJ","values":[{"value":"1,99E+00","module":"A1-A3"},{"value":"1,06E-02","module":"A4"}]},{"parameter":"PENRE","unit":"MJ","values":[{"value":"6,49E+00","module":"A1-A3"},{"value":"7,54E-01","module":"A4"}]},{"parameter":"PENRM","unit":"MJ","values":[{"value":"4,83E+00","module":"A1-A3"},{"value":"0,0E+00","module":"A4"}]},{"parameter":"PENRT","unit":"MJ","values":[{"value":"1,13E+01","module":"A1-A3"},{"value":"7,54E-01","module":"A4"}]},{"parameter":"SM","unit":"kg","values":[{"value":"1,02E-01","module":"A1-A3"},{"value":"0,0E+00","module":"A4"}]},{"parameter":"RSF","unit":"MJ","values":[{"value":"1,33E-02","module":"A1-A3"},{"value":"3,81E-04","module":"A4"}]},{"parameter":"NRSF","unit":"MJ","values":[{"value":"8,29E-03","module":"A1-A3"},{"value":"1,36E-03","module":"A4"}]},{"parameter":"FW","unit":"m3","values":[{"value":"6,20E-03","module":"A1-A3"},{"value":"7,94E-05","module":"A4"}]}],"end_of_life_waste":[{"parameter":"HWD","unit":"kg","values":[{"value":"6,39E-03","module":"A1-A3"},{"value":"3,85E-05","module":"A4"}]},{"parameter":"NHWD","unit":"kg","values":[{"value":"9,33E-02","module":"A1-A3"},{"value":"3,60E-02","module":"A4"}]},{"parameter":"RWD","unit":"kg","values":[{"value":"2,92E-05","module":"A1-A3"},{"value":"5,14E-06","module":"A4"}]}],"end_of_life_flow":[{"parameter":"CRU","unit":"kg","values":[{"value":"0,0E+00","module":"A1-A3"},{"value":"0,0E+00","module":"A4"}]},{"parameter":"MFR","unit":"kg","values":[{"value":"4,81E-03","module":"A1-A3"},{"value":"0,0E+00","module":"A4"}]},{"parameter":"MER","unit":"kg","values":[{"value":"9,15E-05","module":"A1-A3"},{"value":"0,0E+00","module":"A4"}]},{"parameter":"EEE","unit":"MJ","values":[{"value":"8,22E-03","module":"A1-A3"},{"value":"0,0E+00","module":"A4"}]},{"parameter":"EET","unit":"MJ","values":[{"value":"1,24E-01","module":"A1-A3"},{"value":"0,0E+00","module":"A4"}]}]}