{"product_name":"Vivacolor J","epd_id":"NEPD-5436-4727-EN","compliance":["EN 15804+A2","ISO 14025","ISO 21930"],"producer_name":"Tikkurila Oyj","environmental_impact":[{"parameter":"GWP-total","unit":"kg CO2-eq.","values":[{"value":"2,80E-01","module":"A1-A3"},{"value":"5,00E-02","module":"A4"}]},{"parameter":"GWP-fossil","unit":"kg CO2-eq.","values":[{"value":"3,21E-01","module":"A1-A3"},{"value":"5,00E-02","module":"A4"}]},{"parameter":"GWP-biogenic","unit":"kg CO2-eq.","values":[{"value":"-4,15E-02","module":"A1-A3"},{"value":"2,04E-05","module":"A4"}]},{"parameter":"GWP-luluc","unit":"kg CO2-eq.","values":[{"value":"2,44E-04","module":"A1-A3"},{"value":"1,75E-05","module":"A4"}]},{"parameter":"ODP","unit":"kg CFC 11-eq.","values":[{"value":"3,70E-08","module":"A1-A3"},{"value":"1,14E-08","module":"A4"}]},{"parameter":"AP","unit":"mol H+-eq.","values":[{"value":"3,58E-03","module":"A1-A3"},{"value":"2,04E-04","module":"A4"}]},{"parameter":"POCP","unit":"kg NMVOC-eq.","values":[{"value":"1,87E-03","module":"A1-A3"},{"value":"2,05E-04","module":"A4"}]},{"parameter":"ADPE","unit":"kg Sb-eq.","values":[{"value":"5,43E-06","module":"A1-A3"},{"value":"1,35E-06","module":"A4"}]},{"parameter":"ADPF","unit":"MJ","values":[{"value":"6,11E+00","module":"A1-A3"},{"value":"7,54E-01","module":"A4"}]},{"parameter":"WDP","unit":"m3 world-eq.","values":[{"value":"1,80E+01","module":"A1-A3"},{"value":"7,19E-01","module":"A4"}]},{"parameter":"EP-freshwater","unit":"kg P-eq.","values":[{"value":"1,18E-05","module":"A1-A3"},{"value":"3,93E-07","module":"A4"}]},{"parameter":"EP-marine","unit":"kg N-eq.","values":[{"value":"6,01E-04","module":"A1-A3"},{"value":"6,06E-05","module":"A4"}]},{"parameter":"EP-terrestrial","unit":"mol N-eq.","values":[{"value":"6,34E-03","module":"A1-A3"},{"value":"6,70E-04","module":"A4"}]},{"parameter":"GWP-IOBC","unit":"kg CO2-eq.","values":[{"value":"2,49E-01","module":"A1-A3"},{"value":"5,00E-02","module":"A4"}]}],"additional_environmental_impact":[{"parameter":"PM","unit":"disease incidence","values":[{"value":"1,78E-08","module":"A1-A3"},{"value":"3,60E-09","module":"A4"}]},{"parameter":"ETP-fw","unit":"CTUe","values":[{"value":"6,49E+00","module":"A1-A3"},{"value":"5,55E-01","module":"A4"}]},{"parameter":"HTP-c","unit":"CTUh","values":[{"value":"4,13E-10","module":"A1-A3"},{"value":"0,0E+00","module":"A4"}]},{"parameter":"HTP-nc","unit":"CTUh","values":[{"value":"4,87E-09","module":"A1-A3"},{"value":"6,00E-10","module":"A4"}]},{"parameter":"SQP","unit":"unitless","values":[{"value":"5,07E+00","module":"A1-A3"},{"value":"5,20E-01","module":"A4"}]},{"parameter":"IRP","unit":"kBq U235-eq.","values":[{"value":"1,89E-02","module":"A1-A3"},{"value":"3,30E-03","module":"A4"}]}],"resource_use":[{"parameter":"PERE","unit":"MJ","values":[{"value":"7,61E-01","module":"A1-A3"},{"value":"1,06E-02","module":"A4"}]},{"parameter":"PERM","unit":"MJ","values":[{"value":"4,03E-01","module":"A1-A3"},{"value":"0,0E+00","module":"A4"}]},{"parameter":"PERT","unit":"MJ","values":[{"value":"1,16E+00","module":"A1-A3"},{"value":"1,06E-02","module":"A4"}]},{"parameter":"PENRE","unit":"MJ","values":[{"value":"5,64E+00","module":"A1-A3"},{"value":"7,54E-01","module":"A4"}]},{"parameter":"PENRM","unit":"MJ","values":[{"value":"8,61E-01","module":"A1-A3"},{"value":"0,0E+00","module":"A4"}]},{"parameter":"PENRT","unit":"MJ","values":[{"value":"6,50E+00","module":"A1-A3"},{"value":"7,54E-01","module":"A4"}]},{"parameter":"SM","unit":"kg","values":[{"value":"8,67E-04","module":"A1-A3"},{"value":"0,0E+00","module":"A4"}]},{"parameter":"RSF","unit":"MJ","values":[{"value":"1,78E-02","module":"A1-A3"},{"value":"3,81E-04","module":"A4"}]},{"parameter":"NRSF","unit":"MJ","values":[{"value":"6,34E-03","module":"A1-A3"},{"value":"1,36E-03","module":"A4"}]},{"parameter":"FW","unit":"m3","values":[{"value":"5,49E-03","module":"A1-A3"},{"value":"7,94E-05","module":"A4"}]}],"end_of_life_waste":[{"parameter":"HWD","unit":"kg","values":[{"value":"6,10E-03","module":"A1-A3"},{"value":"3,85E-05","module":"A4"}]},{"parameter":"NHWD","unit":"kg","values":[{"value":"1,15E-01","module":"A1-A3"},{"value":"3,60E-02","module":"A4"}]},{"parameter":"RWD","unit":"kg","values":[{"value":"2,12E-05","module":"A1-A3"},{"value":"5,14E-06","module":"A4"}]}],"end_of_life_flow":[{"parameter":"CRU","unit":"kg","values":[{"value":"0,0E+00","module":"A1-A3"},{"value":"0,0E+00","module":"A4"}]},{"parameter":"MFR","unit":"kg","values":[{"value":"2,22E-03","module":"A1-A3"},{"value":"0,0E+00","module":"A4"}]},{"parameter":"MER","unit":"kg","values":[{"value":"1,27E-04","module":"A1-A3"},{"value":"0,0E+00","module":"A4"}]},{"parameter":"EEE","unit":"MJ","values":[{"value":"6,44E-03","module":"A1-A3"},{"value":"0,0E+00","module":"A4"}]},{"parameter":"EET","unit":"MJ","values":[{"value":"9,75E-02","module":"A1-A3"},{"value":"0,0E+00","module":"A4"}]}]}