{"product_name":"VOEB-concrete elements-04-01-hollow plank; 1 tonne of product with bulk density according to flow property","epd_id":"BAU-EPD-V\u00d6B-2024-4-ECOINVENT-Hohldielen","compliance":["EN 15804+A2 (EF 3.1)","ISO 14025"],"producer_name":"Bau EPD GmbH","environmental_impact":[{"parameter":"GWP-total","unit":"kg CO2-eq.","values":[{"value":"1,40E+02","module":"A1"},{"value":"6,78E+00","module":"A2"},{"value":"8,03E+00","module":"A3"},{"value":"1,55E+02","module":"A1-A3"},{"value":"9,48E+00","module":"A4"},{"value":"3,60E-01","module":"A5"},{"value":"-3,94E+00","module":"B1"},{"value":"3,27E+00","module":"C1"},{"value":"4,62E+00","module":"C2"},{"value":"4,83E-01","module":"C3"},{"value":"-7,62E-01","module":"C4"},{"value":"-2,83E+01","module":"D"}]},{"parameter":"GWP-fossil","unit":"kg CO2-eq.","values":[{"value":"1,40E+02","module":"A1"},{"value":"6,78E+00","module":"A2"},{"value":"8,03E+00","module":"A3"},{"value":"1,55E+02","module":"A1-A3"},{"value":"9,47E+00","module":"A4"},{"value":"3,59E-01","module":"A5"},{"value":"-3,94E+00","module":"B1"},{"value":"3,27E+00","module":"C1"},{"value":"4,62E+00","module":"C2"},{"value":"4,83E-01","module":"C3"},{"value":"-7,62E-01","module":"C4"},{"value":"-2,83E+01","module":"D"}]},{"parameter":"GWP-biogenic","unit":"kg CO2-eq.","values":[{"value":"0,0E+00","module":"A1"},{"value":"0,0E+00","module":"A2"},{"value":"0,0E+00","module":"A3"},{"value":"0,0E+00","module":"A1-A3"},{"value":"0,0E+00","module":"A4"},{"value":"0,0E+00","module":"A5"},{"value":"0,0E+00","module":"B1"},{"value":"0,0E+00","module":"C1"},{"value":"0,0E+00","module":"C2"},{"value":"0,0E+00","module":"C3"},{"value":"0,0E+00","module":"C4"},{"value":"0,0E+00","module":"D"}]},{"parameter":"GWP-luluc","unit":"kg CO2-eq.","values":[{"value":"3,19E-02","module":"A1"},{"value":"3,35E-03","module":"A2"},{"value":"4,10E-03","module":"A3"},{"value":"3,93E-02","module":"A1-A3"},{"value":"4,70E-03","module":"A4"},{"value":"3,78E-04","module":"A5"},{"value":"0,0E+00","module":"B1"},{"value":"3,69E-04","module":"C1"},{"value":"2,28E-03","module":"C2"},{"value":"7,07E-04","module":"C3"},{"value":"7,34E-05","module":"C4"},{"value":"-7,74E-03","module":"D"}]},{"parameter":"ODP","unit":"kg CFC-11-eq.","values":[{"value":"2,31E-07","module":"A1"},{"value":"1,48E-07","module":"A2"},{"value":"3,53E-07","module":"A3"},{"value":"7,32E-07","module":"A1-A3"},{"value":"2,15E-07","module":"A4"},{"value":"8,49E-09","module":"A5"},{"value":"0,0E+00","module":"B1"},{"value":"5,21E-08","module":"C1"},{"value":"1,01E-07","module":"C2"},{"value":"7,67E-09","module":"C3"},{"value":"3,52E-09","module":"C4"},{"value":"-6,65E-07","module":"D"}]},{"parameter":"AP","unit":"mol H+-eq.","values":[{"value":"3,10E-01","module":"A1"},{"value":"1,48E-02","module":"A2"},{"value":"2,48E-02","module":"A3"},{"value":"3,50E-01","module":"A1-A3"},{"value":"2,37E-02","module":"A4"},{"value":"9,90E-04","module":"A5"},{"value":"0,0E+00","module":"B1"},{"value":"3,04E-02","module":"C1"},{"value":"1,01E-02","module":"C2"},{"value":"5,41E-03","module":"C3"},{"value":"9,16E-04","module":"C4"},{"value":"-1,18E-01","module":"D"}]},{"parameter":"POCP","unit":"kg NMVOC-eq.","values":[{"value":"2,78E-01","module":"A1"},{"value":"2,30E-02","module":"A2"},{"value":"3,82E-02","module":"A3"},{"value":"3,39E-01","module":"A1-A3"},{"value":"3,84E-02","module":"A4"},{"value":"7,52E-04","module":"A5"},{"value":"0,0E+00","module":"B1"},{"value":"4,53E-02","module":"C1"},{"value":"1,57E-02","module":"C2"},{"value":"4,21E-03","module":"C3"},{"value":"1,31E-03","module":"C4"},{"value":"-1,67E-01","module":"D"}]},{"parameter":"ADPE","unit":"kg Sb-eq.","values":[{"value":"1,10E-04","module":"A1"},{"value":"2,22E-05","module":"A2"},{"value":"9,46E-06","module":"A3"},{"value":"1,41E-04","module":"A1-A3"},{"value":"2,66E-05","module":"A4"},{"value":"9,07E-07","module":"A5"},{"value":"0,0E+00","module":"B1"},{"value":"1,14E-06","module":"C1"},{"value":"1,51E-05","module":"C2"},{"value":"2,97E-05","module":"C3"},{"value":"1,69E-07","module":"C4"},{"value":"-2,55E-05","module":"D"}]},{"parameter":"ADPF","unit":"MJ","values":[{"value":"7,56E+02","module":"A1"},{"value":"9,63E+01","module":"A2"},{"value":"1,09E+02","module":"A3"},{"value":"9,61E+02","module":"A1-A3"},{"value":"1,44E+02","module":"A4"},{"value":"5,43E+00","module":"A5"},{"value":"0,0E+00","module":"B1"},{"value":"4,29E+01","module":"C1"},{"value":"6,56E+01","module":"C2"},{"value":"6,54E+00","module":"C3"},{"value":"3,03E+00","module":"C4"},{"value":"-3,16E+02","module":"D"}]},{"parameter":"WDP","unit":"m3 world-eq. deprived","values":[{"value":"1,28E+01","module":"A1"},{"value":"3,97E-01","module":"A2"},{"value":"5,71E-01","module":"A3"},{"value":"1,38E+01","module":"A1-A3"},{"value":"6,91E-01","module":"A4"},{"value":"4,58E-02","module":"A5"},{"value":"0,0E+00","module":"B1"},{"value":"9,24E-02","module":"C1"},{"value":"2,70E-01","module":"C2"},{"value":"7,93E-02","module":"C3"},{"value":"1,34E-01","module":"C4"},{"value":"-1,97E+00","module":"D"}]},{"parameter":"EP-freshwater","unit":"kg P-eq.","values":[{"value":"1,75E-02","module":"A1"},{"value":"4,82E-04","module":"A2"},{"value":"3,91E-04","module":"A3"},{"value":"1,83E-02","module":"A1-A3"},{"value":"7,39E-04","module":"A4"},{"value":"3,58E-04","module":"A5"},{"value":"0,0E+00","module":"B1"},{"value":"1,01E-04","module":"C1"},{"value":"3,28E-04","module":"C2"},{"value":"2,84E-04","module":"C3"},{"value":"1,01E-05","module":"C4"},{"value":"-1,09E-02","module":"D"}]},{"parameter":"EP-marine","unit":"kg N-eq.","values":[{"value":"9,37E-02","module":"A1"},{"value":"3,74E-03","module":"A2"},{"value":"9,60E-03","module":"A3"},{"value":"1,07E-01","module":"A1-A3"},{"value":"6,47E-03","module":"A4"},{"value":"2,62E-04","module":"A5"},{"value":"0,0E+00","module":"B1"},{"value":"1,41E-02","module":"C1"},{"value":"2,55E-03","module":"C2"},{"value":"1,26E-03","module":"C3"},{"value":"3,52E-04","module":"C4"},{"value":"-3,28E-02","module":"D"}]},{"parameter":"EP-terrestrial","unit":"mol N-eq.","values":[{"value":"1,02E+00","module":"A1"},{"value":"3,80E-02","module":"A2"},{"value":"1,09E-01","module":"A3"},{"value":"1,17E+00","module":"A1-A3"},{"value":"6,64E-02","module":"A4"},{"value":"2,27E-03","module":"A5"},{"value":"0,0E+00","module":"B1"},{"value":"1,53E-01","module":"C1"},{"value":"2,59E-02","module":"C2"},{"value":"1,41E-02","module":"C3"},{"value":"3,77E-03","module":"C4"},{"value":"-3,43E-01","module":"D"}]}],"additional_environmental_impact":[{"parameter":"PM","unit":"Disease incidence","values":[{"value":"9,82E-07","module":"A1"},{"value":"5,05E-07","module":"A2"},{"value":"5,21E-07","module":"A3"},{"value":"2,01E-06","module":"A1-A3"},{"value":"9,35E-07","module":"A4"},{"value":"4,40E-09","module":"A5"},{"value":"0,0E+00","module":"B1"},{"value":"8,46E-07","module":"C1"},{"value":"3,44E-07","module":"C2"},{"value":"7,47E-08","module":"C3"},{"value":"2,01E-08","module":"C4"},{"value":"-2,36E-06","module":"D"}]},{"parameter":"ETP-fw","unit":"CTUe","values":[{"value":"7,98E+01","module":"A1"},{"value":"4,76E+01","module":"A2"},{"value":"2,08E+01","module":"A3"},{"value":"1,48E+02","module":"A1-A3"},{"value":"6,89E+01","module":"A4"},{"value":"1,03E+00","module":"A5"},{"value":"0,0E+00","module":"B1"},{"value":"2,05E+01","module":"C1"},{"value":"3,24E+01","module":"C2"},{"value":"5,13E+00","module":"C3"},{"value":"1,42E+00","module":"C4"},{"value":"-9,21E+01","module":"D"}]},{"parameter":"HTP-c","unit":"CTUh","values":[{"value":"5,25E-09","module":"A1"},{"value":"3,09E-09","module":"A2"},{"value":"2,20E-09","module":"A3"},{"value":"1,05E-08","module":"A1-A3"},{"value":"4,28E-09","module":"A4"},{"value":"1,11E-10","module":"A5"},{"value":"0,0E+00","module":"B1"},{"value":"1,00E-09","module":"C1"},{"value":"2,11E-09","module":"C2"},{"value":"7,36E-10","module":"C3"},{"value":"5,17E-11","module":"C4"},{"value":"-1,46E-07","module":"D"}]},{"parameter":"HTP-nc","unit":"CTUh","values":[{"value":"7,60E-08","module":"A1"},{"value":"6,84E-08","module":"A2"},{"value":"3,03E-08","module":"A3"},{"value":"1,75E-07","module":"A1-A3"},{"value":"1,03E-07","module":"A4"},{"value":"2,50E-09","module":"A5"},{"value":"0,0E+00","module":"B1"},{"value":"6,97E-09","module":"C1"},{"value":"4,66E-08","module":"C2"},{"value":"3,32E-08","module":"C3"},{"value":"6,47E-10","module":"C4"},{"value":"-1,20E-07","module":"D"}]},{"parameter":"SQP","unit":"dimensionless","values":[{"value":"1,70E+01","module":"A1"},{"value":"5,82E+01","module":"A2"},{"value":"2,68E+02","module":"A3"},{"value":"3,43E+02","module":"A1-A3"},{"value":"1,46E+02","module":"A4"},{"value":"1,60E+00","module":"A5"},{"value":"0,0E+00","module":"B1"},{"value":"2,89E+00","module":"C1"},{"value":"3,97E+01","module":"C2"},{"value":"1,16E+01","module":"C3"},{"value":"6,01E+00","module":"C4"},{"value":"2,78E+03","module":"D"}]},{"parameter":"IRP","unit":"kgBq U235-eq.","values":[{"value":"1,98E+00","module":"A1"},{"value":"1,30E-01","module":"A2"},{"value":"9,04E-02","module":"A3"},{"value":"2,20E+00","module":"A1-A3"},{"value":"1,89E-01","module":"A4"},{"value":"8,05E-02","module":"A5"},{"value":"0,0E+00","module":"B1"},{"value":"2,04E-02","module":"C1"},{"value":"8,88E-02","module":"C2"},{"value":"5,20E-02","module":"C3"},{"value":"1,92E-03","module":"C4"},{"value":"-1,21E+00","module":"D"}]}],"resource_use":[{"parameter":"PERE","unit":"MJ","values":[{"value":"1,26E+02","module":"A1"},{"value":"1,51E+00","module":"A2"},{"value":"6,33E+01","module":"A3"},{"value":"1,91E+02","module":"A1-A3"},{"value":"2,47E+00","module":"A4"},{"value":"3,81E+00","module":"A5"},{"value":"0,0E+00","module":"B1"},{"value":"2,44E-01","module":"C1"},{"value":"1,03E+00","module":"C2"},{"value":"1,01E+00","module":"C3"},{"value":"2,56E-02","module":"C4"},{"value":"-1,99E+01","module":"D"}]},{"parameter":"PERM","unit":"MJ","values":[{"value":"1,35E+00","module":"A1"},{"value":"0,0E+00","module":"A2"},{"value":"0,0E+00","module":"A3"},{"value":"1,35E+00","module":"A1-A3"},{"value":"0,0E+00","module":"A4"},{"value":"0,0E+00","module":"A5"},{"value":"0,0E+00","module":"B1"},{"value":"0,0E+00","module":"C1"},{"value":"0,0E+00","module":"C2"},{"value":"-1,33E+00","module":"C3"},{"value":"0,0E+00","module":"C4"},{"value":"0,0E+00","module":"D"}]},{"parameter":"PERT","unit":"MJ","values":[{"value":"1,27E+02","module":"A1"},{"value":"1,51E+00","module":"A2"},{"value":"6,33E+01","module":"A3"},{"value":"1,92E+02","module":"A1-A3"},{"value":"2,47E+00","module":"A4"},{"value":"3,81E+00","module":"A5"},{"value":"0,0E+00","module":"B1"},{"value":"2,44E-01","module":"C1"},{"value":"1,03E+00","module":"C2"},{"value":"-3,13E-01","module":"C3"},{"value":"2,56E-02","module":"C4"},{"value":"-1,99E+01","module":"D"}]},{"parameter":"PENRE","unit":"MJ","values":[{"value":"7,55E+02","module":"A1"},{"value":"9,63E+01","module":"A2"},{"value":"1,09E+02","module":"A3"},{"value":"9,60E+02","module":"A1-A3"},{"value":"1,44E+02","module":"A4"},{"value":"5,43E+00","module":"A5"},{"value":"0,0E+00","module":"B1"},{"value":"4,29E+01","module":"C1"},{"value":"6,56E+01","module":"C2"},{"value":"6,54E+00","module":"C3"},{"value":"3,03E+00","module":"C4"},{"value":"-3,16E+02","module":"D"}]},{"parameter":"PENRM","unit":"MJ","values":[{"value":"2,25E+00","module":"A1"},{"value":"0,0E+00","module":"A2"},{"value":"0,0E+00","module":"A3"},{"value":"2,25E+00","module":"A1-A3"},{"value":"0,0E+00","module":"A4"},{"value":"0,0E+00","module":"A5"},{"value":"0,0E+00","module":"B1"},{"value":"0,0E+00","module":"C1"},{"value":"0,0E+00","module":"C2"},{"value":"-2,21E+00","module":"C3"},{"value":"0,0E+00","module":"C4"},{"value":"0,0E+00","module":"D"}]},{"parameter":"PENRT","unit":"MJ","values":[{"value":"7,58E+02","module":"A1"},{"value":"9,63E+01","module":"A2"},{"value":"1,09E+02","module":"A3"},{"value":"9,63E+02","module":"A1-A3"},{"value":"1,44E+02","module":"A4"},{"value":"5,43E+00","module":"A5"},{"value":"0,0E+00","module":"B1"},{"value":"4,29E+01","module":"C1"},{"value":"6,56E+01","module":"C2"},{"value":"4,34E+00","module":"C3"},{"value":"3,03E+00","module":"C4"},{"value":"-3,16E+02","module":"D"}]},{"parameter":"SM","unit":"kg","values":[{"value":"3,44E+01","module":"A1"},{"value":"0,0E+00","module":"A2"},{"value":"0,0E+00","module":"A3"},{"value":"3,44E+01","module":"A1-A3"},{"value":"0,0E+00","module":"A4"},{"value":"0,0E+00","module":"A5"},{"value":"0,0E+00","module":"B1"},{"value":"0,0E+00","module":"C1"},{"value":"0,0E+00","module":"C2"},{"value":"0,0E+00","module":"C3"},{"value":"0,0E+00","module":"C4"},{"value":"0,0E+00","module":"D"}]},{"parameter":"RSF","unit":"MJ","values":[{"value":"0,0E+00","module":"A1"},{"value":"0,0E+00","module":"A2"},{"value":"0,0E+00","module":"A3"},{"value":"0,0E+00","module":"A1-A3"},{"value":"0,0E+00","module":"A4"},{"value":"0,0E+00","module":"A5"},{"value":"0,0E+00","module":"B1"},{"value":"0,0E+00","module":"C1"},{"value":"0,0E+00","module":"C2"},{"value":"0,0E+00","module":"C3"},{"value":"0,0E+00","module":"C4"},{"value":"0,0E+00","module":"D"}]},{"parameter":"NRSF","unit":"MJ","values":[{"value":"0,0E+00","module":"A1"},{"value":"0,0E+00","module":"A2"},{"value":"0,0E+00","module":"A3"},{"value":"0,0E+00","module":"A1-A3"},{"value":"0,0E+00","module":"A4"},{"value":"0,0E+00","module":"A5"},{"value":"0,0E+00","module":"B1"},{"value":"0,0E+00","module":"C1"},{"value":"0,0E+00","module":"C2"},{"value":"0,0E+00","module":"C3"},{"value":"0,0E+00","module":"C4"},{"value":"0,0E+00","module":"D"}]}],"end_of_life_waste":[{"parameter":"HWD","unit":"kg","values":[{"value":"6,16E-04","module":"A1"},{"value":"6,13E-04","module":"A2"},{"value":"5,38E-04","module":"A3"},{"value":"1,77E-03","module":"A1-A3"},{"value":"8,90E-04","module":"A4"},{"value":"1,03E-05","module":"A5"},{"value":"0,0E+00","module":"B1"},{"value":"2,89E-04","module":"C1"},{"value":"4,17E-04","module":"C2"},{"value":"3,63E-05","module":"C3"},{"value":"1,60E-05","module":"C4"},{"value":"-3,25E-03","module":"D"}]},{"parameter":"NHWD","unit":"kg","values":[{"value":"3,25E+00","module":"A1"},{"value":"4,79E+00","module":"A2"},{"value":"1,09E+00","module":"A3"},{"value":"9,13E+00","module":"A1-A3"},{"value":"1,25E+01","module":"A4"},{"value":"3,41E-02","module":"A5"},{"value":"0,0E+00","module":"B1"},{"value":"6,14E-02","module":"C1"},{"value":"3,26E+00","module":"C2"},{"value":"1,98E-01","module":"C3"},{"value":"2,00E+01","module":"C4"},{"value":"-1,27E+00","module":"D"}]},{"parameter":"RWD","unit":"kg","values":[{"value":"3,64E-03","module":"A1"},{"value":"5,77E-05","module":"A2"},{"value":"4,14E-05","module":"A3"},{"value":"3,73E-03","module":"A1-A3"},{"value":"8,34E-05","module":"A4"},{"value":"3,85E-05","module":"A5"},{"value":"0,0E+00","module":"B1"},{"value":"8,42E-06","module":"C1"},{"value":"3,93E-05","module":"C2"},{"value":"2,42E-05","module":"C3"},{"value":"8,01E-07","module":"C4"},{"value":"-5,16E-04","module":"D"}]}],"end_of_life_flow":[{"parameter":"CRU","unit":"kg","values":[{"value":"0,0E+00","module":"A1"},{"value":"0,0E+00","module":"A2"},{"value":"0,0E+00","module":"A3"},{"value":"0,0E+00","module":"A1-A3"},{"value":"0,0E+00","module":"A4"},{"value":"0,0E+00","module":"A5"},{"value":"0,0E+00","module":"B1"},{"value":"0,0E+00","module":"C1"},{"value":"0,0E+00","module":"C2"},{"value":"0,0E+00","module":"C3"},{"value":"0,0E+00","module":"C4"},{"value":"0,0E+00","module":"D"}]},{"parameter":"MFR","unit":"kg","values":[{"value":"0,0E+00","module":"A1"},{"value":"0,0E+00","module":"A2"},{"value":"0,0E+00","module":"A3"},{"value":"0,0E+00","module":"A1-A3"},{"value":"0,0E+00","module":"A4"},{"value":"0,0E+00","module":"A5"},{"value":"0,0E+00","module":"B1"},{"value":"0,0E+00","module":"C1"},{"value":"0,0E+00","module":"C2"},{"value":"0,0E+00","module":"C3"},{"value":"0,0E+00","module":"C4"},{"value":"0,0E+00","module":"D"}]},{"parameter":"MER","unit":"kg","values":[{"value":"0,0E+00","module":"A1"},{"value":"0,0E+00","module":"A2"},{"value":"0,0E+00","module":"A3"},{"value":"0,0E+00","module":"A1-A3"},{"value":"0,0E+00","module":"A4"},{"value":"0,0E+00","module":"A5"},{"value":"0,0E+00","module":"B1"},{"value":"0,0E+00","module":"C1"},{"value":"0,0E+00","module":"C2"},{"value":"0,0E+00","module":"C3"},{"value":"0,0E+00","module":"C4"},{"value":"0,0E+00","module":"D"}]},{"parameter":"EEE","unit":"MJ","values":[{"value":"0,0E+00","module":"A1"},{"value":"0,0E+00","module":"A2"},{"value":"0,0E+00","module":"A3"},{"value":"0,0E+00","module":"A1-A3"},{"value":"0,0E+00","module":"A4"},{"value":"0,0E+00","module":"A5"},{"value":"0,0E+00","module":"B1"},{"value":"0,0E+00","module":"C1"},{"value":"0,0E+00","module":"C2"},{"value":"0,0E+00","module":"C3"},{"value":"0,0E+00","module":"C4"},{"value":"0,0E+00","module":"D"}]},{"parameter":"EET","unit":"MJ","values":[{"value":"0,0E+00","module":"A1"},{"value":"0,0E+00","module":"A2"},{"value":"0,0E+00","module":"A3"},{"value":"0,0E+00","module":"A1-A3"},{"value":"0,0E+00","module":"A4"},{"value":"0,0E+00","module":"A5"},{"value":"0,0E+00","module":"B1"},{"value":"0,0E+00","module":"C1"},{"value":"0,0E+00","module":"C2"},{"value":"0,0E+00","module":"C3"},{"value":"0,0E+00","module":"C4"},{"value":"0,0E+00","module":"D"}]}]}