{"product_name":"VOEB-concrete elements-06-01-pipes; 1 tonne of product with bulk density according to flow property","epd_id":"BAU-EPD-V\u00d6B-2024-6-ECOINVENT-Rohre und Sch\u00e4chte","compliance":["EN 15804+A2 (EF 3.1)","ISO 14025"],"producer_name":"Bau EPD GmbH","environmental_impact":[{"parameter":"GWP-total","unit":"kg CO2-eq.","values":[{"value":"1,05E+02","module":"A1"},{"value":"9,43E+00","module":"A2"},{"value":"5,13E+00","module":"A3"},{"value":"1,20E+02","module":"A1-A3"},{"value":"1,07E+01","module":"A4"},{"value":"8,10E-01","module":"A5"},{"value":"-4,13E+00","module":"B1"},{"value":"3,27E+00","module":"C1"},{"value":"4,62E+00","module":"C2"},{"value":"2,88E-01","module":"C3"},{"value":"1,56E+00","module":"C4"},{"value":"-6,29E+00","module":"D"}]},{"parameter":"GWP-fossil","unit":"kg CO2-eq.","values":[{"value":"1,05E+02","module":"A1"},{"value":"9,42E+00","module":"A2"},{"value":"5,55E+00","module":"A3"},{"value":"1,20E+02","module":"A1-A3"},{"value":"1,07E+01","module":"A4"},{"value":"3,81E-01","module":"A5"},{"value":"-4,13E+00","module":"B1"},{"value":"3,27E+00","module":"C1"},{"value":"4,62E+00","module":"C2"},{"value":"2,88E-01","module":"C3"},{"value":"1,56E+00","module":"C4"},{"value":"-6,29E+00","module":"D"}]},{"parameter":"GWP-biogenic","unit":"kg CO2-eq.","values":[{"value":"0,0E+00","module":"A1"},{"value":"0,0E+00","module":"A2"},{"value":"-4,28E-01","module":"A3"},{"value":"-4,28E-01","module":"A1-A3"},{"value":"0,0E+00","module":"A4"},{"value":"4,28E-01","module":"A5"},{"value":"0,0E+00","module":"B1"},{"value":"0,0E+00","module":"C1"},{"value":"0,0E+00","module":"C2"},{"value":"0,0E+00","module":"C3"},{"value":"0,0E+00","module":"C4"},{"value":"0,0E+00","module":"D"}]},{"parameter":"GWP-luluc","unit":"kg CO2-eq.","values":[{"value":"2,60E-02","module":"A1"},{"value":"4,65E-03","module":"A2"},{"value":"1,71E-03","module":"A3"},{"value":"3,24E-02","module":"A1-A3"},{"value":"5,20E-03","module":"A4"},{"value":"3,81E-04","module":"A5"},{"value":"0,0E+00","module":"B1"},{"value":"3,69E-04","module":"C1"},{"value":"2,28E-03","module":"C2"},{"value":"4,21E-04","module":"C3"},{"value":"9,14E-05","module":"C4"},{"value":"-2,02E-03","module":"D"}]},{"parameter":"ODP","unit":"kg CFC-11-eq.","values":[{"value":"5,72E-07","module":"A1"},{"value":"2,05E-07","module":"A2"},{"value":"2,11E-07","module":"A3"},{"value":"9,88E-07","module":"A1-A3"},{"value":"2,42E-07","module":"A4"},{"value":"8,68E-09","module":"A5"},{"value":"0,0E+00","module":"B1"},{"value":"5,21E-08","module":"C1"},{"value":"1,01E-07","module":"C2"},{"value":"4,57E-09","module":"C3"},{"value":"5,97E-09","module":"C4"},{"value":"-2,06E-07","module":"D"}]},{"parameter":"AP","unit":"mol H+-eq.","values":[{"value":"2,17E-01","module":"A1"},{"value":"2,06E-02","module":"A2"},{"value":"2,53E-02","module":"A3"},{"value":"2,63E-01","module":"A1-A3"},{"value":"2,64E-02","module":"A4"},{"value":"1,05E-03","module":"A5"},{"value":"0,0E+00","module":"B1"},{"value":"3,04E-02","module":"C1"},{"value":"1,01E-02","module":"C2"},{"value":"3,22E-03","module":"C3"},{"value":"1,46E-03","module":"C4"},{"value":"-2,48E-02","module":"D"}]},{"parameter":"POCP","unit":"kg NMVOC-eq.","values":[{"value":"1,94E-01","module":"A1"},{"value":"3,20E-02","module":"A2"},{"value":"4,34E-02","module":"A3"},{"value":"2,70E-01","module":"A1-A3"},{"value":"4,31E-02","module":"A4"},{"value":"8,27E-04","module":"A5"},{"value":"0,0E+00","module":"B1"},{"value":"4,53E-02","module":"C1"},{"value":"1,57E-02","module":"C2"},{"value":"2,51E-03","module":"C3"},{"value":"1,98E-03","module":"C4"},{"value":"-3,59E-02","module":"D"}]},{"parameter":"ADPE","unit":"kg Sb-eq.","values":[{"value":"8,59E-05","module":"A1"},{"value":"3,08E-05","module":"A2"},{"value":"9,91E-06","module":"A3"},{"value":"1,27E-04","module":"A1-A3"},{"value":"2,98E-05","module":"A4"},{"value":"9,30E-07","module":"A5"},{"value":"0,0E+00","module":"B1"},{"value":"1,14E-06","module":"C1"},{"value":"1,51E-05","module":"C2"},{"value":"1,77E-05","module":"C3"},{"value":"2,83E-07","module":"C4"},{"value":"-1,49E-05","module":"D"}]},{"parameter":"ADPF","unit":"MJ","values":[{"value":"4,93E+02","module":"A1"},{"value":"1,34E+02","module":"A2"},{"value":"8,57E+01","module":"A3"},{"value":"7,12E+02","module":"A1-A3"},{"value":"1,62E+02","module":"A4"},{"value":"5,54E+00","module":"A5"},{"value":"0,0E+00","module":"B1"},{"value":"4,29E+01","module":"C1"},{"value":"6,56E+01","module":"C2"},{"value":"3,90E+00","module":"C3"},{"value":"3,47E+00","module":"C4"},{"value":"-1,01E+02","module":"D"}]},{"parameter":"WDP","unit":"m3 world-eq. deprived","values":[{"value":"6,34E+00","module":"A1"},{"value":"5,52E-01","module":"A2"},{"value":"-1,21E+00","module":"A3"},{"value":"5,68E+00","module":"A1-A3"},{"value":"7,73E-01","module":"A4"},{"value":"4,36E-02","module":"A5"},{"value":"0,0E+00","module":"B1"},{"value":"9,24E-02","module":"C1"},{"value":"2,70E-01","module":"C2"},{"value":"4,73E-02","module":"C3"},{"value":"2,42E-01","module":"C4"},{"value":"-8,27E-01","module":"D"}]},{"parameter":"EP-freshwater","unit":"kg P-eq.","values":[{"value":"2,35E-02","module":"A1"},{"value":"6,70E-04","module":"A2"},{"value":"4,57E-04","module":"A3"},{"value":"2,46E-02","module":"A1-A3"},{"value":"7,87E-04","module":"A4"},{"value":"3,60E-04","module":"A5"},{"value":"0,0E+00","module":"B1"},{"value":"1,01E-04","module":"C1"},{"value":"3,28E-04","module":"C2"},{"value":"1,69E-04","module":"C3"},{"value":"1,72E-05","module":"C4"},{"value":"-8,24E-04","module":"D"}]},{"parameter":"EP-marine","unit":"kg N-eq.","values":[{"value":"6,87E-02","module":"A1"},{"value":"5,20E-03","module":"A2"},{"value":"1,12E-02","module":"A3"},{"value":"8,51E-02","module":"A1-A3"},{"value":"7,19E-03","module":"A4"},{"value":"2,88E-04","module":"A5"},{"value":"0,0E+00","module":"B1"},{"value":"1,41E-02","module":"C1"},{"value":"2,55E-03","module":"C2"},{"value":"7,52E-04","module":"C3"},{"value":"6,61E-04","module":"C4"},{"value":"-1,09E-02","module":"D"}]},{"parameter":"EP-terrestrial","unit":"mol N-eq.","values":[{"value":"7,42E-01","module":"A1"},{"value":"5,28E-02","module":"A2"},{"value":"1,16E-01","module":"A3"},{"value":"9,11E-01","module":"A1-A3"},{"value":"7,38E-02","module":"A4"},{"value":"2,52E-03","module":"A5"},{"value":"0,0E+00","module":"B1"},{"value":"1,53E-01","module":"C1"},{"value":"2,59E-02","module":"C2"},{"value":"8,39E-03","module":"C3"},{"value":"6,41E-03","module":"C4"},{"value":"-1,11E-01","module":"D"}]}],"additional_environmental_impact":[{"parameter":"PM","unit":"Disease incidence","values":[{"value":"1,82E-06","module":"A1"},{"value":"7,02E-07","module":"A2"},{"value":"6,01E-07","module":"A3"},{"value":"3,12E-06","module":"A1-A3"},{"value":"1,06E-06","module":"A4"},{"value":"5,24E-09","module":"A5"},{"value":"0,0E+00","module":"B1"},{"value":"8,46E-07","module":"C1"},{"value":"3,44E-07","module":"C2"},{"value":"4,45E-08","module":"C3"},{"value":"2,28E-08","module":"C4"},{"value":"-5,72E-07","module":"D"}]},{"parameter":"ETP-fw","unit":"CTUe","values":[{"value":"1,64E+02","module":"A1"},{"value":"6,61E+01","module":"A2"},{"value":"2,59E+01","module":"A3"},{"value":"2,56E+02","module":"A1-A3"},{"value":"7,78E+01","module":"A4"},{"value":"1,11E+00","module":"A5"},{"value":"0,0E+00","module":"B1"},{"value":"2,05E+01","module":"C1"},{"value":"3,24E+01","module":"C2"},{"value":"3,06E+00","module":"C3"},{"value":"6,12E+00","module":"C4"},{"value":"-2,23E+01","module":"D"}]},{"parameter":"HTP-c","unit":"CTUh","values":[{"value":"4,48E-08","module":"A1"},{"value":"4,29E-09","module":"A2"},{"value":"1,63E-09","module":"A3"},{"value":"5,07E-08","module":"A1-A3"},{"value":"4,74E-09","module":"A4"},{"value":"1,26E-10","module":"A5"},{"value":"0,0E+00","module":"B1"},{"value":"1,00E-09","module":"C1"},{"value":"2,11E-09","module":"C2"},{"value":"4,39E-10","module":"C3"},{"value":"2,59E-10","module":"C4"},{"value":"-2,56E-09","module":"D"}]},{"parameter":"HTP-nc","unit":"CTUh","values":[{"value":"1,84E-07","module":"A1"},{"value":"9,50E-08","module":"A2"},{"value":"2,28E-08","module":"A3"},{"value":"3,01E-07","module":"A1-A3"},{"value":"1,16E-07","module":"A4"},{"value":"3,10E-09","module":"A5"},{"value":"0,0E+00","module":"B1"},{"value":"6,97E-09","module":"C1"},{"value":"4,66E-08","module":"C2"},{"value":"1,98E-08","module":"C3"},{"value":"7,96E-09","module":"C4"},{"value":"-3,00E-08","module":"D"}]},{"parameter":"SQP","unit":"dimensionless","values":[{"value":"6,12E+01","module":"A1"},{"value":"8,09E+01","module":"A2"},{"value":"6,75E+01","module":"A3"},{"value":"2,10E+02","module":"A1-A3"},{"value":"1,64E+02","module":"A4"},{"value":"1,65E+00","module":"A5"},{"value":"0,0E+00","module":"B1"},{"value":"2,89E+00","module":"C1"},{"value":"3,97E+01","module":"C2"},{"value":"6,92E+00","module":"C3"},{"value":"6,14E+00","module":"C4"},{"value":"2,78E+03","module":"D"}]},{"parameter":"IRP","unit":"kgBq U235-eq.","values":[{"value":"3,26E+00","module":"A1"},{"value":"1,81E-01","module":"A2"},{"value":"9,89E-02","module":"A3"},{"value":"3,54E+00","module":"A1-A3"},{"value":"2,04E-01","module":"A4"},{"value":"8,06E-02","module":"A5"},{"value":"0,0E+00","module":"B1"},{"value":"2,04E-02","module":"C1"},{"value":"8,88E-02","module":"C2"},{"value":"3,10E-02","module":"C3"},{"value":"2,80E-03","module":"C4"},{"value":"-1,04E+00","module":"D"}]}],"resource_use":[{"parameter":"PERE","unit":"MJ","values":[{"value":"1,03E+02","module":"A1"},{"value":"2,10E+00","module":"A2"},{"value":"2,70E+01","module":"A3"},{"value":"1,32E+02","module":"A1-A3"},{"value":"2,37E+00","module":"A4"},{"value":"6,41E+00","module":"A5"},{"value":"0,0E+00","module":"B1"},{"value":"2,44E-01","module":"C1"},{"value":"1,03E+00","module":"C2"},{"value":"6,05E-01","module":"C3"},{"value":"4,38E-02","module":"C4"},{"value":"-2,03E+01","module":"D"}]},{"parameter":"PERM","unit":"MJ","values":[{"value":"1,78E-01","module":"A1"},{"value":"0,0E+00","module":"A2"},{"value":"2,60E+00","module":"A3"},{"value":"2,78E+00","module":"A1-A3"},{"value":"0,0E+00","module":"A4"},{"value":"-2,60E+00","module":"A5"},{"value":"0,0E+00","module":"B1"},{"value":"0,0E+00","module":"C1"},{"value":"0,0E+00","module":"C2"},{"value":"-1,74E-01","module":"C3"},{"value":"-1,78E-04","module":"C4"},{"value":"0,0E+00","module":"D"}]},{"parameter":"PERT","unit":"MJ","values":[{"value":"1,03E+02","module":"A1"},{"value":"2,10E+00","module":"A2"},{"value":"2,96E+01","module":"A3"},{"value":"1,35E+02","module":"A1-A3"},{"value":"2,37E+00","module":"A4"},{"value":"3,81E+00","module":"A5"},{"value":"0,0E+00","module":"B1"},{"value":"2,44E-01","module":"C1"},{"value":"1,03E+00","module":"C2"},{"value":"4,31E-01","module":"C3"},{"value":"4,36E-02","module":"C4"},{"value":"-2,03E+01","module":"D"}]},{"parameter":"PENRE","unit":"MJ","values":[{"value":"4,84E+02","module":"A1"},{"value":"1,34E+02","module":"A2"},{"value":"8,55E+01","module":"A3"},{"value":"7,03E+02","module":"A1-A3"},{"value":"1,62E+02","module":"A4"},{"value":"5,66E+00","module":"A5"},{"value":"0,0E+00","module":"B1"},{"value":"4,29E+01","module":"C1"},{"value":"6,56E+01","module":"C2"},{"value":"3,90E+00","module":"C3"},{"value":"3,51E+00","module":"C4"},{"value":"-1,01E+02","module":"D"}]},{"parameter":"PENRM","unit":"MJ","values":[{"value":"3,82E+01","module":"A1"},{"value":"0,0E+00","module":"A2"},{"value":"1,24E-01","module":"A3"},{"value":"3,83E+01","module":"A1-A3"},{"value":"0,0E+00","module":"A4"},{"value":"-1,24E-01","module":"A5"},{"value":"0,0E+00","module":"B1"},{"value":"0,0E+00","module":"C1"},{"value":"0,0E+00","module":"C2"},{"value":"-3,74E+01","module":"C3"},{"value":"-3,82E-02","module":"C4"},{"value":"0,0E+00","module":"D"}]},{"parameter":"PENRT","unit":"MJ","values":[{"value":"5,22E+02","module":"A1"},{"value":"1,34E+02","module":"A2"},{"value":"8,57E+01","module":"A3"},{"value":"7,42E+02","module":"A1-A3"},{"value":"1,62E+02","module":"A4"},{"value":"5,54E+00","module":"A5"},{"value":"0,0E+00","module":"B1"},{"value":"4,29E+01","module":"C1"},{"value":"6,56E+01","module":"C2"},{"value":"-3,35E+01","module":"C3"},{"value":"3,47E+00","module":"C4"},{"value":"-1,01E+02","module":"D"}]},{"parameter":"SM","unit":"kg","values":[{"value":"0,0E+00","module":"A1"},{"value":"0,0E+00","module":"A2"},{"value":"0,0E+00","module":"A3"},{"value":"0,0E+00","module":"A1-A3"},{"value":"0,0E+00","module":"A4"},{"value":"0,0E+00","module":"A5"},{"value":"0,0E+00","module":"B1"},{"value":"0,0E+00","module":"C1"},{"value":"0,0E+00","module":"C2"},{"value":"0,0E+00","module":"C3"},{"value":"0,0E+00","module":"C4"},{"value":"0,0E+00","module":"D"}]},{"parameter":"RSF","unit":"MJ","values":[{"value":"0,0E+00","module":"A1"},{"value":"0,0E+00","module":"A2"},{"value":"0,0E+00","module":"A3"},{"value":"0,0E+00","module":"A1-A3"},{"value":"0,0E+00","module":"A4"},{"value":"0,0E+00","module":"A5"},{"value":"0,0E+00","module":"B1"},{"value":"0,0E+00","module":"C1"},{"value":"0,0E+00","module":"C2"},{"value":"0,0E+00","module":"C3"},{"value":"0,0E+00","module":"C4"},{"value":"0,0E+00","module":"D"}]},{"parameter":"NRSF","unit":"MJ","values":[{"value":"0,0E+00","module":"A1"},{"value":"0,0E+00","module":"A2"},{"value":"0,0E+00","module":"A3"},{"value":"0,0E+00","module":"A1-A3"},{"value":"0,0E+00","module":"A4"},{"value":"0,0E+00","module":"A5"},{"value":"0,0E+00","module":"B1"},{"value":"0,0E+00","module":"C1"},{"value":"0,0E+00","module":"C2"},{"value":"0,0E+00","module":"C3"},{"value":"0,0E+00","module":"C4"},{"value":"0,0E+00","module":"D"}]}],"end_of_life_waste":[{"parameter":"HWD","unit":"kg","values":[{"value":"1,15E-03","module":"A1"},{"value":"8,51E-04","module":"A2"},{"value":"4,52E-04","module":"A3"},{"value":"2,45E-03","module":"A1-A3"},{"value":"1,01E-03","module":"A4"},{"value":"1,10E-05","module":"A5"},{"value":"0,0E+00","module":"B1"},{"value":"2,89E-04","module":"C1"},{"value":"4,17E-04","module":"C2"},{"value":"2,16E-05","module":"C3"},{"value":"1,87E-05","module":"C4"},{"value":"-4,25E-04","module":"D"}]},{"parameter":"NHWD","unit":"kg","values":[{"value":"3,71E+00","module":"A1"},{"value":"6,65E+00","module":"A2"},{"value":"1,74E+00","module":"A3"},{"value":"1,21E+01","module":"A1-A3"},{"value":"1,42E+01","module":"A4"},{"value":"4,26E-02","module":"A5"},{"value":"0,0E+00","module":"B1"},{"value":"6,14E-02","module":"C1"},{"value":"3,26E+00","module":"C2"},{"value":"1,18E-01","module":"C3"},{"value":"2,01E+01","module":"C4"},{"value":"-5,08E-01","module":"D"}]},{"parameter":"RWD","unit":"kg","values":[{"value":"2,51E-03","module":"A1"},{"value":"8,01E-05","module":"A2"},{"value":"4,53E-05","module":"A3"},{"value":"2,63E-03","module":"A1-A3"},{"value":"8,95E-05","module":"A4"},{"value":"3,86E-05","module":"A5"},{"value":"0,0E+00","module":"B1"},{"value":"8,42E-06","module":"C1"},{"value":"3,93E-05","module":"C2"},{"value":"1,44E-05","module":"C3"},{"value":"1,20E-06","module":"C4"},{"value":"-4,38E-04","module":"D"}]}],"end_of_life_flow":[{"parameter":"CRU","unit":"kg","values":[{"value":"0,0E+00","module":"A1"},{"value":"0,0E+00","module":"A2"},{"value":"0,0E+00","module":"A3"},{"value":"0,0E+00","module":"A1-A3"},{"value":"0,0E+00","module":"A4"},{"value":"0,0E+00","module":"A5"},{"value":"0,0E+00","module":"B1"},{"value":"0,0E+00","module":"C1"},{"value":"0,0E+00","module":"C2"},{"value":"0,0E+00","module":"C3"},{"value":"0,0E+00","module":"C4"},{"value":"0,0E+00","module":"D"}]},{"parameter":"MFR","unit":"kg","values":[{"value":"0,0E+00","module":"A1"},{"value":"0,0E+00","module":"A2"},{"value":"0,0E+00","module":"A3"},{"value":"0,0E+00","module":"A1-A3"},{"value":"0,0E+00","module":"A4"},{"value":"0,0E+00","module":"A5"},{"value":"0,0E+00","module":"B1"},{"value":"0,0E+00","module":"C1"},{"value":"0,0E+00","module":"C2"},{"value":"0,0E+00","module":"C3"},{"value":"0,0E+00","module":"C4"},{"value":"0,0E+00","module":"D"}]},{"parameter":"MER","unit":"kg","values":[{"value":"0,0E+00","module":"A1"},{"value":"0,0E+00","module":"A2"},{"value":"0,0E+00","module":"A3"},{"value":"0,0E+00","module":"A1-A3"},{"value":"0,0E+00","module":"A4"},{"value":"0,0E+00","module":"A5"},{"value":"0,0E+00","module":"B1"},{"value":"0,0E+00","module":"C1"},{"value":"0,0E+00","module":"C2"},{"value":"0,0E+00","module":"C3"},{"value":"0,0E+00","module":"C4"},{"value":"0,0E+00","module":"D"}]},{"parameter":"EEE","unit":"MJ","values":[{"value":"0,0E+00","module":"A1"},{"value":"0,0E+00","module":"A2"},{"value":"0,0E+00","module":"A3"},{"value":"0,0E+00","module":"A1-A3"},{"value":"0,0E+00","module":"A4"},{"value":"0,0E+00","module":"A5"},{"value":"0,0E+00","module":"B1"},{"value":"0,0E+00","module":"C1"},{"value":"0,0E+00","module":"C2"},{"value":"0,0E+00","module":"C3"},{"value":"0,0E+00","module":"C4"},{"value":"0,0E+00","module":"D"}]},{"parameter":"EET","unit":"MJ","values":[{"value":"0,0E+00","module":"A1"},{"value":"0,0E+00","module":"A2"},{"value":"0,0E+00","module":"A3"},{"value":"0,0E+00","module":"A1-A3"},{"value":"0,0E+00","module":"A4"},{"value":"0,0E+00","module":"A5"},{"value":"0,0E+00","module":"B1"},{"value":"0,0E+00","module":"C1"},{"value":"0,0E+00","module":"C2"},{"value":"0,0E+00","module":"C3"},{"value":"0,0E+00","module":"C4"},{"value":"0,0E+00","module":"D"}]}]}