{"product_name":"Vroom bench straight end","epd_id":"NEPD-3019-1713-EN","compliance":["EN 15804","ISO 14025","ISO 21930"],"producer_name":"Vestre AS","environmental_impact":[{"parameter":"GWP-total","unit":"kg CO2-eq.","values":[{"value":"1,48E+02","module":"A1-A3"},{"value":"1,04E+01","module":"A4"},{"value":"1,11E+00","module":"A5"},{"value":"5,41E+00","module":"C2"},{"value":"2,12E+01","module":"C3"},{"value":"9,77E-03","module":"C4"},{"value":"-6,91E+01","module":"D"}]},{"parameter":"ODP","unit":"kg CFC 11-eq.","values":[{"value":"3,83E-06","module":"A1-A3"},{"value":"2,14E-06","module":"A4"},{"value":"4,01E-08","module":"A5"},{"value":"1,02E-06","module":"C2"},{"value":"1,19E-07","module":"C3"},{"value":"1,44E-09","module":"C4"},{"value":"-3,16E-06","module":"D"}]},{"parameter":"AP","unit":"kg SO2-eq.","values":[{"value":"4,27E-01","module":"A1-A3"},{"value":"2,68E-02","module":"A4"},{"value":"2,15E-03","module":"A5"},{"value":"1,27E-02","module":"C2"},{"value":"3,74E-03","module":"C3"},{"value":"3,82E-05","module":"C4"},{"value":"-3,09E-01","module":"D"}]},{"parameter":"EP","unit":"kg Phosphat-eq.","values":[{"value":"9,77E-02","module":"A1-A3"},{"value":"3,70E-03","module":"A4"},{"value":"5,69E-04","module":"A5"},{"value":"1,67E-03","module":"C2"},{"value":"1,03E-03","module":"C3"},{"value":"6,51E-06","module":"C4"},{"value":"-1,02E-01","module":"D"}]},{"parameter":"POCP","unit":"kg Ethen-eq.","values":[{"value":"5,21E-02","module":"A1-A3"},{"value":"1,63E-03","module":"A4"},{"value":"8,09E-05","module":"A5"},{"value":"8,19E-04","module":"C2"},{"value":"1,46E-04","module":"C3"},{"value":"1,66E-06","module":"C4"},{"value":"-4,87E-02","module":"D"}]},{"parameter":"ADPE","unit":"kg Sb-eq.","values":[{"value":"1,79E-02","module":"A1-A3"},{"value":"2,48E-05","module":"A4"},{"value":"5,97E-07","module":"A5"},{"value":"1,68E-05","module":"C2"},{"value":"1,77E-06","module":"C3"},{"value":"1,10E-09","module":"C4"},{"value":"-1,32E-03","module":"D"}]},{"parameter":"ADPF","unit":"MJ","values":[{"value":"1,66E+03","module":"A1-A3"},{"value":"1,71E+02","module":"A4"},{"value":"4,38E+00","module":"A5"},{"value":"8,17E+01","module":"C2"},{"value":"9,92E+00","module":"C3"},{"value":"1,29E-01","module":"C4"},{"value":"-6,55E+02","module":"D"}]},{"parameter":"ADPM","unit":"kg Sb-eq.","values":[{"value":"1,79E-02","module":"A1-A3"},{"value":"2,48E-05","module":"A4"},{"value":"5,97E-07","module":"A5"},{"value":"1,68E-05","module":"C2"},{"value":"1,77E-06","module":"C3"},{"value":"1,10E-09","module":"C4"},{"value":"-1,32E-03","module":"D"}]}],"additional_environmental_impact":[],"resource_use":[{"parameter":"PERE","unit":"MJ","values":[{"value":"4,40E+02","module":"A1-A3"},{"value":"3,10E+00","module":"A4"},{"value":"1,23E+02","module":"A5"},{"value":"1,21E+00","module":"C2"},{"value":"1,70E-01","module":"C3"},{"value":"4,48E-03","module":"C4"},{"value":"-1,45E+02","module":"D"}]},{"parameter":"PERM","unit":"MJ","values":[{"value":"4,11E+02","module":"A1-A3"},{"value":"0,0E+00","module":"A4"},{"value":"0,0E+00","module":"A5"},{"value":"0,0E+00","module":"C2"},{"value":"0,0E+00","module":"C3"},{"value":"0,0E+00","module":"C4"},{"value":"0,0E+00","module":"D"}]},{"parameter":"PERT","unit":"MJ","values":[{"value":"8,51E+02","module":"A1-A3"},{"value":"3,10E+00","module":"A4"},{"value":"1,23E+02","module":"A5"},{"value":"1,21E+00","module":"C2"},{"value":"1,70E-01","module":"C3"},{"value":"4,48E-03","module":"C4"},{"value":"-1,45E+02","module":"D"}]},{"parameter":"PENRE","unit":"MJ","values":[{"value":"1,86E+03","module":"A1-A3"},{"value":"1,76E+02","module":"A4"},{"value":"1,51E+01","module":"A5"},{"value":"8,37E+01","module":"C2"},{"value":"1,02E+01","module":"C3"},{"value":"1,35E-01","module":"C4"},{"value":"-6,50E+02","module":"D"}]},{"parameter":"PENRM","unit":"MJ","values":[{"value":"2,13E+01","module":"A1-A3"},{"value":"0,0E+00","module":"A4"},{"value":"0,0E+00","module":"A5"},{"value":"0,0E+00","module":"C2"},{"value":"0,0E+00","module":"C3"},{"value":"0,0E+00","module":"C4"},{"value":"0,0E+00","module":"D"}]},{"parameter":"PENRT","unit":"MJ","values":[{"value":"1,88E+03","module":"A1-A3"},{"value":"1,76E+02","module":"A4"},{"value":"1,51E+01","module":"A5"},{"value":"8,37E+01","module":"C2"},{"value":"1,02E+01","module":"C3"},{"value":"1,35E-01","module":"C4"},{"value":"-6,50E+02","module":"D"}]},{"parameter":"SM","unit":"kg","values":[{"value":"1,80E+00","module":"A1-A3"},{"value":"0,0E+00","module":"A4"},{"value":"0,0E+00","module":"A5"},{"value":"0,0E+00","module":"C2"},{"value":"0,0E+00","module":"C3"},{"value":"0,0E+00","module":"C4"},{"value":"0,0E+00","module":"D"}]},{"parameter":"RSF","unit":"MJ","values":[{"value":"1,43E-01","module":"A1-A3"},{"value":"0,0E+00","module":"A4"},{"value":"0,0E+00","module":"A5"},{"value":"0,0E+00","module":"C2"},{"value":"0,0E+00","module":"C3"},{"value":"0,0E+00","module":"C4"},{"value":"-4,49E-03","module":"D"}]},{"parameter":"NRSF","unit":"MJ","values":[{"value":"5,11E-02","module":"A1-A3"},{"value":"0,0E+00","module":"A4"},{"value":"0,0E+00","module":"A5"},{"value":"0,0E+00","module":"C2"},{"value":"0,0E+00","module":"C3"},{"value":"0,0E+00","module":"C4"},{"value":"0,0E+00","module":"D"}]},{"parameter":"FW","unit":"m3","values":[{"value":"1,18E+00","module":"A1-A3"},{"value":"4,17E-02","module":"A4"},{"value":"3,96E-03","module":"A5"},{"value":"1,58E-02","module":"C2"},{"value":"4,92E-03","module":"C3"},{"value":"1,36E-04","module":"C4"},{"value":"-4,26E-01","module":"D"}]}],"end_of_life_waste":[{"parameter":"HWD","unit":"kg","values":[{"value":"1,83E-01","module":"A1-A3"},{"value":"9,39E-05","module":"A4"},{"value":"6,97E-06","module":"A5"},{"value":"4,93E-05","module":"C2"},{"value":"3,24E-05","module":"C3"},{"value":"1,85E-07","module":"C4"},{"value":"-5,88E-03","module":"D"}]},{"parameter":"NHWD","unit":"kg","values":[{"value":"3,29E+01","module":"A1-A3"},{"value":"1,61E+01","module":"A4"},{"value":"3,76E-01","module":"A5"},{"value":"4,48E+00","module":"C2"},{"value":"5,27E-01","module":"C3"},{"value":"6,16E-01","module":"C4"},{"value":"-1,16E+02","module":"D"}]},{"parameter":"RWD","unit":"kg","values":[{"value":"1,39E-02","module":"A1-A3"},{"value":"1,23E-03","module":"A4"},{"value":"2,22E-05","module":"A5"},{"value":"5,74E-04","module":"C2"},{"value":"6,38E-05","module":"C3"},{"value":"8,30E-07","module":"C4"},{"value":"-6,91E-04","module":"D"}]}],"end_of_life_flow":[{"parameter":"CRU","unit":"kg","values":[{"value":"0,0E+00","module":"A1-A3"},{"value":"0,0E+00","module":"A4"},{"value":"0,0E+00","module":"A5"},{"value":"0,0E+00","module":"C2"},{"value":"0,0E+00","module":"C3"},{"value":"0,0E+00","module":"C4"},{"value":"0,0E+00","module":"D"}]},{"parameter":"MFR","unit":"kg","values":[{"value":"1,47E+01","module":"A1-A3"},{"value":"0,0E+00","module":"A4"},{"value":"0,0E+00","module":"A5"},{"value":"0,0E+00","module":"C2"},{"value":"4,13E+01","module":"C3"},{"value":"0,0E+00","module":"C4"},{"value":"0,0E+00","module":"D"}]},{"parameter":"MER","unit":"kg","values":[{"value":"1,18E-01","module":"A1-A3"},{"value":"0,0E+00","module":"A4"},{"value":"0,0E+00","module":"A5"},{"value":"0,0E+00","module":"C2"},{"value":"1,40E+01","module":"C3"},{"value":"0,0E+00","module":"C4"},{"value":"0,0E+00","module":"D"}]},{"parameter":"EEE","unit":"MJ","values":[{"value":"2,69E-01","module":"A1-A3"},{"value":"0,0E+00","module":"A4"},{"value":"7,10E+00","module":"A5"},{"value":"0,0E+00","module":"C2"},{"value":"1,57E+01","module":"C3"},{"value":"0,0E+00","module":"C4"},{"value":"0,0E+00","module":"D"}]},{"parameter":"EET","unit":"MJ","values":[{"value":"2,30E+00","module":"A1-A3"},{"value":"0,0E+00","module":"A4"},{"value":"7,81E+01","module":"A5"},{"value":"0,0E+00","module":"C2"},{"value":"1,08E+02","module":"C3"},{"value":"0,0E+00","module":"C4"},{"value":"0,0E+00","module":"D"}]}]}