{"product_name":"VUT - toppsving vindu uten alu","epd_id":"NEPD-7492-6887","compliance":["EN 15804+A2","ISO 14025","ISO 21930"],"producer_name":"Nordvestvinduet","environmental_impact":[{"parameter":"GWP-total","unit":"kg CO2-eq.","values":[{"value":"7,54E+01","module":"A1-A3"},{"value":"1,46E+00","module":"A4"},{"value":"6,81E-01","module":"A5"},{"value":"7,17E+00","module":"B2"},{"value":"5,90E+01","module":"B4"},{"value":"0,0E+00","module":"C1"},{"value":"4,13E-01","module":"C2"},{"value":"3,94E+01","module":"C3"},{"value":"3,65E-01","module":"C4"},{"value":"-2,69E+00","module":"D"}]},{"parameter":"GWP-fossil","unit":"kg CO2-eq.","values":[{"value":"1,05E+02","module":"A1-A3"},{"value":"1,46E+00","module":"A4"},{"value":"1,35E-02","module":"A5"},{"value":"7,02E+00","module":"B2"},{"value":"5,79E+01","module":"B4"},{"value":"0,0E+00","module":"C1"},{"value":"4,13E-01","module":"C2"},{"value":"8,50E+00","module":"C3"},{"value":"3,65E-01","module":"C4"},{"value":"-2,63E+00","module":"D"}]},{"parameter":"GWP-biogenic","unit":"kg CO2-eq.","values":[{"value":"-3,05E+01","module":"A1-A3"},{"value":"6,24E-04","module":"A4"},{"value":"6,67E-01","module":"A5"},{"value":"2,85E-02","module":"B2"},{"value":"5,30E-01","module":"B4"},{"value":"0,0E+00","module":"C1"},{"value":"1,77E-04","module":"C2"},{"value":"3,09E+01","module":"C3"},{"value":"2,73E-04","module":"C4"},{"value":"-5,55E-03","module":"D"}]},{"parameter":"GWP-luluc","unit":"kg CO2-eq.","values":[{"value":"1,17E+00","module":"A1-A3"},{"value":"4,44E-04","module":"A4"},{"value":"1,41E-06","module":"A5"},{"value":"1,30E-01","module":"B2"},{"value":"5,86E-01","module":"B4"},{"value":"0,0E+00","module":"C1"},{"value":"1,26E-04","module":"C2"},{"value":"1,13E-04","module":"C3"},{"value":"1,10E-04","module":"C4"},{"value":"-5,62E-02","module":"D"}]},{"parameter":"ODP","unit":"kg CFC 11-eq.","values":[{"value":"5,59E-06","module":"A1-A3"},{"value":"3,51E-07","module":"A4"},{"value":"1,03E-09","module":"A5"},{"value":"4,50E-07","module":"B2"},{"value":"3,13E-06","module":"B4"},{"value":"0,0E+00","module":"C1"},{"value":"9,96E-08","module":"C2"},{"value":"5,26E-08","module":"C3"},{"value":"1,12E-07","module":"C4"},{"value":"-1,12E-01","module":"D"}]},{"parameter":"AP","unit":"mol H+-eq.","values":[{"value":"9,28E-01","module":"A1-A3"},{"value":"4,69E-03","module":"A4"},{"value":"2,35E-05","module":"A5"},{"value":"3,45E-02","module":"B2"},{"value":"4,72E-01","module":"B4"},{"value":"0,0E+00","module":"C1"},{"value":"1,33E-03","module":"C2"},{"value":"6,57E-03","module":"C3"},{"value":"2,57E-03","module":"C4"},{"value":"-1,84E-02","module":"D"}]},{"parameter":"POCP","unit":"kg NMVOC-eq.","values":[{"value":"5,87E-01","module":"A1-A3"},{"value":"4,50E-03","module":"A4"},{"value":"2,70E-05","module":"A5"},{"value":"3,87E-02","module":"B2"},{"value":"3,02E-01","module":"B4"},{"value":"0,0E+00","module":"C1"},{"value":"1,28E-03","module":"C2"},{"value":"8,15E-03","module":"C3"},{"value":"2,91E-03","module":"C4"},{"value":"-1,77E-02","module":"D"}]},{"parameter":"ADPE","unit":"kg Sb-eq.","values":[{"value":"8,88E-04","module":"A1-A3"},{"value":"2,60E-05","module":"A4"},{"value":"9,97E-08","module":"A5"},{"value":"1,37E-04","module":"B2"},{"value":"4,67E-04","module":"B4"},{"value":"0,0E+00","module":"C1"},{"value":"7,36E-06","module":"C2"},{"value":"2,80E-06","module":"C3"},{"value":"6,26E-06","module":"C4"},{"value":"-3,14E-05","module":"D"}]},{"parameter":"ADPF","unit":"MJ","values":[{"value":"1,58E+03","module":"A1-A3"},{"value":"2,37E+01","module":"A4"},{"value":"7,09E-02","module":"A5"},{"value":"2,03E+02","module":"B2"},{"value":"8,12E+02","module":"B4"},{"value":"0,0E+00","module":"C1"},{"value":"6,71E+00","module":"C2"},{"value":"4,75E+00","module":"C3"},{"value":"8,30E+00","module":"C4"},{"value":"-3,20E+01","module":"D"}]},{"parameter":"WDP","unit":"m3 world-eq.","values":[{"value":"6,87E+03","module":"A1-A3"},{"value":"1,82E+01","module":"A4"},{"value":"1,98E-01","module":"A5"},{"value":"4,80E+01","module":"B2"},{"value":"3,46E+03","module":"B4"},{"value":"0,0E+00","module":"C1"},{"value":"5,14E+00","module":"C2"},{"value":"1,64E+01","module":"C3"},{"value":"1,66E+01","module":"C4"},{"value":"-3,02E+02","module":"D"}]},{"parameter":"EP-freshwater","unit":"kg P-eq.","values":[{"value":"2,74E-03","module":"A1-A3"},{"value":"1,16E-05","module":"A4"},{"value":"3,93E-08","module":"A5"},{"value":"4,06E-04","module":"B2"},{"value":"1,39E-03","module":"B4"},{"value":"0,0E+00","module":"C1"},{"value":"3,29E-06","module":"C2"},{"value":"9,88E-06","module":"C3"},{"value":"3,65E-06","module":"C4"},{"value":"-2,00E-04","module":"D"}]},{"parameter":"EP-marine","unit":"kg N-eq.","values":[{"value":"1,92E-01","module":"A1-A3"},{"value":"1,03E-03","module":"A4"},{"value":"1,66E-05","module":"A5"},{"value":"6,58E-03","module":"B2"},{"value":"9,88E-02","module":"B4"},{"value":"0,0E+00","module":"C1"},{"value":"2,91E-04","module":"C2"},{"value":"3,16E-03","module":"C3"},{"value":"9,15E-04","module":"C4"},{"value":"-5,32E-03","module":"D"}]},{"parameter":"EP-terrestrial","unit":"mol N-eq.","values":[{"value":"2,20E+00","module":"A1-A3"},{"value":"1,15E-02","module":"A4"},{"value":"8,77E-05","module":"A5"},{"value":"7,35E-02","module":"B2"},{"value":"1,13E+00","module":"B4"},{"value":"0,0E+00","module":"C1"},{"value":"3,25E-03","module":"C2"},{"value":"3,24E-02","module":"C3"},{"value":"1,01E-02","module":"C4"},{"value":"-5,70E-02","module":"D"}]},{"parameter":"GWP-IOBC","unit":"kg CO2-eq.","values":[{"value":"1,07E+02","module":"A1-A3"},{"value":"1,46E+00","module":"A4"},{"value":"1,35E-02","module":"A5"},{"value":"7,17E+00","module":"B2"},{"value":"5,90E+01","module":"B4"},{"value":"0,0E+00","module":"C1"},{"value":"4,13E-01","module":"C2"},{"value":"8,50E+00","module":"C3"},{"value":"3,65E-01","module":"C4"},{"value":"-3,12E+00","module":"D"}]}],"additional_environmental_impact":[{"parameter":"PM","unit":"disease incidence","values":[{"value":"1,77E-05","module":"A1-A3"},{"value":"1,34E-07","module":"A4"},{"value":"3,90E-10","module":"A5"},{"value":"2,95E-07","module":"B2"},{"value":"9,02E-06","module":"B4"},{"value":"0,0E+00","module":"C1"},{"value":"3,79E-08","module":"C2"},{"value":"1,00E-07","module":"C3"},{"value":"4,69E-08","module":"C4"},{"value":"-8,75E-07","module":"D"}]},{"parameter":"ETP-fw","unit":"CTUe","values":[{"value":"4,48E+03","module":"A1-A3"},{"value":"1,73E+01","module":"A4"},{"value":"6,57E-02","module":"A5"},{"value":"1,60E+02","module":"B2"},{"value":"2,27E+03","module":"B4"},{"value":"0,0E+00","module":"C1"},{"value":"4,90E+00","module":"C2"},{"value":"2,37E+01","module":"C3"},{"value":"4,95E+00","module":"C4"},{"value":"-1,76E+02","module":"D"}]},{"parameter":"HTP-c","unit":"CTUh","values":[{"value":"4,02E-07","module":"A1-A3"},{"value":"0,0E+00","module":"A4"},{"value":"2,00E-12","module":"A5"},{"value":"7,67E-09","module":"B2"},{"value":"2,02E-07","module":"B4"},{"value":"0,0E+00","module":"C1"},{"value":"0,0E+00","module":"C2"},{"value":"2,87E-09","module":"C3"},{"value":"1,78E-10","module":"C4"},{"value":"-6,99E-09","module":"D"}]},{"parameter":"HTP-nc","unit":"CTUh","values":[{"value":"2,38E-06","module":"A1-A3"},{"value":"1,67E-08","module":"A4"},{"value":"9,90E-11","module":"A5"},{"value":"7,22E-08","module":"B2"},{"value":"1,23E-06","module":"B4"},{"value":"0,0E+00","module":"C1"},{"value":"4,74E-09","module":"C2"},{"value":"5,57E-08","module":"C3"},{"value":"4,79E-09","module":"C4"},{"value":"-2,43E-08","module":"D"}]},{"parameter":"SQP","unit":"unitless","values":[{"value":"8,21E+03","module":"A1-A3"},{"value":"2,71E+01","module":"A4"},{"value":"9,97E-02","module":"A5"},{"value":"3,41E+01","module":"B2"},{"value":"4,14E+03","module":"B4"},{"value":"0,0E+00","module":"C1"},{"value":"7,69E+00","module":"C2"},{"value":"9,73E-01","module":"C3"},{"value":"1,80E+01","module":"C4"},{"value":"-1,56E+02","module":"D"}]},{"parameter":"IRP","unit":"kBq U235-eq.","values":[{"value":"7,89E+00","module":"A1-A3"},{"value":"1,03E-01","module":"A4"},{"value":"3,12E-04","module":"A5"},{"value":"2,98E-01","module":"B2"},{"value":"4,04E+00","module":"B4"},{"value":"0,0E+00","module":"C1"},{"value":"2,93E-02","module":"C2"},{"value":"1,08E-02","module":"C3"},{"value":"3,34E-02","module":"C4"},{"value":"-1,48E-01","module":"D"}]}],"resource_use":[{"parameter":"PERE","unit":"MJ","values":[{"value":"1,29E+03","module":"A1-A3"},{"value":"2,98E-01","module":"A4"},{"value":"1,59E-03","module":"A5"},{"value":"8,90E+00","module":"B2"},{"value":"6,44E+02","module":"B4"},{"value":"0,0E+00","module":"C1"},{"value":"8,44E-02","module":"C2"},{"value":"2,33E-01","module":"C3"},{"value":"1,55E-01","module":"C4"},{"value":"-1,41E+02","module":"D"}]},{"parameter":"PERM","unit":"MJ","values":[{"value":"3,32E+02","module":"A1-A3"},{"value":"0,0E+00","module":"A4"},{"value":"-6,11E+00","module":"A5"},{"value":"0,0E+00","module":"B2"},{"value":"4,70E-09","module":"B4"},{"value":"0,0E+00","module":"C1"},{"value":"0,0E+00","module":"C2"},{"value":"-3,26E+02","module":"C3"},{"value":"0,0E+00","module":"C4"},{"value":"0,0E+00","module":"D"}]},{"parameter":"PERT","unit":"MJ","values":[{"value":"1,62E+03","module":"A1-A3"},{"value":"2,98E-01","module":"A4"},{"value":"-6,11E+00","module":"A5"},{"value":"8,90E+00","module":"B2"},{"value":"6,44E+02","module":"B4"},{"value":"0,0E+00","module":"C1"},{"value":"8,44E-02","module":"C2"},{"value":"-3,26E+02","module":"C3"},{"value":"1,55E-01","module":"C4"},{"value":"-1,41E+02","module":"D"}]},{"parameter":"PENRE","unit":"MJ","values":[{"value":"1,48E+03","module":"A1-A3"},{"value":"2,37E+01","module":"A4"},{"value":"7,09E-02","module":"A5"},{"value":"2,03E+02","module":"B2"},{"value":"7,70E+02","module":"B4"},{"value":"0,0E+00","module":"C1"},{"value":"6,71E+00","module":"C2"},{"value":"1,22E+01","module":"C3"},{"value":"8,30E+00","module":"C4"},{"value":"-3,19E+01","module":"D"}]},{"parameter":"PENRM","unit":"MJ","values":[{"value":"8,99E+01","module":"A1-A3"},{"value":"0,0E+00","module":"A4"},{"value":"-6,37E+00","module":"A5"},{"value":"0,0E+00","module":"B2"},{"value":"-5,49E-09","module":"B4"},{"value":"0,0E+00","module":"C1"},{"value":"0,0E+00","module":"C2"},{"value":"-8,35E+01","module":"C3"},{"value":"0,0E+00","module":"C4"},{"value":"0,0E+00","module":"D"}]},{"parameter":"PENRT","unit":"MJ","values":[{"value":"1,57E+03","module":"A1-A3"},{"value":"2,37E+01","module":"A4"},{"value":"-6,30E+00","module":"A5"},{"value":"2,03E+02","module":"B2"},{"value":"7,70E+02","module":"B4"},{"value":"0,0E+00","module":"C1"},{"value":"6,71E+00","module":"C2"},{"value":"-7,13E+01","module":"C3"},{"value":"8,30E+00","module":"C4"},{"value":"-3,19E+01","module":"D"}]},{"parameter":"SM","unit":"kg","values":[{"value":"1,53E+00","module":"A1-A3"},{"value":"0,0E+00","module":"A4"},{"value":"0,0E+00","module":"A5"},{"value":"0,0E+00","module":"B2"},{"value":"7,67E-01","module":"B4"},{"value":"0,0E+00","module":"C1"},{"value":"0,0E+00","module":"C2"},{"value":"0,0E+00","module":"C3"},{"value":"0,0E+00","module":"C4"},{"value":"0,0E+00","module":"D"}]},{"parameter":"RSF","unit":"MJ","values":[{"value":"2,52E+00","module":"A1-A3"},{"value":"1,04E-02","module":"A4"},{"value":"4,42E-05","module":"A5"},{"value":"3,36E-02","module":"B2"},{"value":"1,29E+00","module":"B4"},{"value":"0,0E+00","module":"C1"},{"value":"2,95E-03","module":"C2"},{"value":"3,60E-02","module":"C3"},{"value":"4,10E-03","module":"C4"},{"value":"-2,06E+00","module":"D"}]},{"parameter":"NRSF","unit":"MJ","values":[{"value":"8,90E-01","module":"A1-A3"},{"value":"3,49E-02","module":"A4"},{"value":"1,59E-04","module":"A5"},{"value":"1,20E-02","module":"B2"},{"value":"5,77E-01","module":"B4"},{"value":"0,0E+00","module":"C1"},{"value":"9,89E-03","module":"C2"},{"value":"2,03E-02","module":"C3"},{"value":"1,92E-01","module":"C4"},{"value":"-8,43E+00","module":"D"}]},{"parameter":"FW","unit":"m3","values":[{"value":"3,57E+00","module":"A1-A3"},{"value":"2,69E-03","module":"A4"},{"value":"3,25E-05","module":"A5"},{"value":"3,20E-01","module":"B2"},{"value":"1,80E+00","module":"B4"},{"value":"0,0E+00","module":"C1"},{"value":"7,63E-04","module":"C2"},{"value":"1,35E-02","module":"C3"},{"value":"7,48E-03","module":"C4"},{"value":"-1,80E-01","module":"D"}]}],"end_of_life_waste":[{"parameter":"HWD","unit":"kg","values":[{"value":"3,19E+00","module":"A1-A3"},{"value":"1,30E-03","module":"A4"},{"value":"0,0E+00","module":"A5"},{"value":"2,22E-02","module":"B2"},{"value":"1,78E+01","module":"B4"},{"value":"0,0E+00","module":"C1"},{"value":"3,67E-04","module":"C2"},{"value":"7,75E-05","module":"C3"},{"value":"3,24E+01","module":"C4"},{"value":"-5,51E-03","module":"D"}]},{"parameter":"NHWD","unit":"kg","values":[{"value":"6,77E+01","module":"A1-A3"},{"value":"2,06E+00","module":"A4"},{"value":"2,42E-01","module":"A5"},{"value":"6,65E-01","module":"B2"},{"value":"5,08E+01","module":"B4"},{"value":"0,0E+00","module":"C1"},{"value":"5,83E-01","module":"C2"},{"value":"3,03E+01","module":"C3"},{"value":"3,51E-01","module":"C4"},{"value":"-9,48E-01","module":"D"}]},{"parameter":"RWD","unit":"kg","values":[{"value":"3,43E-02","module":"A1-A3"},{"value":"1,62E-04","module":"A4"},{"value":"0,0E+00","module":"A5"},{"value":"3,05E-04","module":"B2"},{"value":"1,73E-02","module":"B4"},{"value":"0,0E+00","module":"C1"},{"value":"4,58E-05","module":"C2"},{"value":"2,61E-07","module":"C3"},{"value":"5,11E-05","module":"C4"},{"value":"-1,22E-04","module":"D"}]}],"end_of_life_flow":[{"parameter":"CRU","unit":"kg","values":[{"value":"0,0E+00","module":"A1-A3"},{"value":"0,0E+00","module":"A4"},{"value":"4,18E-01","module":"A5"},{"value":"0,0E+00","module":"B2"},{"value":"2,09E-01","module":"B4"},{"value":"0,0E+00","module":"C1"},{"value":"0,0E+00","module":"C2"},{"value":"0,0E+00","module":"C3"},{"value":"0,0E+00","module":"C4"},{"value":"0,0E+00","module":"D"}]},{"parameter":"MFR","unit":"kg","values":[{"value":"1,97E+00","module":"A1-A3"},{"value":"0,0E+00","module":"A4"},{"value":"1,47E-01","module":"A5"},{"value":"0,0E+00","module":"B2"},{"value":"1,48E+00","module":"B4"},{"value":"0,0E+00","module":"C1"},{"value":"0,0E+00","module":"C2"},{"value":"8,54E-01","module":"C3"},{"value":"0,0E+00","module":"C4"},{"value":"0,0E+00","module":"D"}]},{"parameter":"MER","unit":"kg","values":[{"value":"4,06E+00","module":"A1-A3"},{"value":"0,0E+00","module":"A4"},{"value":"2,18E-02","module":"A5"},{"value":"0,0E+00","module":"B2"},{"value":"2,98E+01","module":"B4"},{"value":"0,0E+00","module":"C1"},{"value":"0,0E+00","module":"C2"},{"value":"5,56E+01","module":"C3"},{"value":"0,0E+00","module":"C4"},{"value":"0,0E+00","module":"D"}]},{"parameter":"EEE","unit":"MJ","values":[{"value":"1,10E+00","module":"A1-A3"},{"value":"0,0E+00","module":"A4"},{"value":"1,52E-02","module":"A5"},{"value":"0,0E+00","module":"B2"},{"value":"9,75E+00","module":"B4"},{"value":"0,0E+00","module":"C1"},{"value":"0,0E+00","module":"C2"},{"value":"1,84E+01","module":"C3"},{"value":"0,0E+00","module":"C4"},{"value":"-7,23E-01","module":"D"}]},{"parameter":"EET","unit":"MJ","values":[{"value":"1,67E+01","module":"A1-A3"},{"value":"0,0E+00","module":"A4"},{"value":"2,30E-01","module":"A5"},{"value":"0,0E+00","module":"B2"},{"value":"1,45E+02","module":"B4"},{"value":"0,0E+00","module":"C1"},{"value":"0,0E+00","module":"C2"},{"value":"2,72E+02","module":"C3"},{"value":"0,0E+00","module":"C4"},{"value":"-5,02E+00","module":"D"}]}]}