{"product_name":"V\u00e4gg Klass A ( IM )","epd_id":"NEPD-2238-1010","compliance":["EN 15804","ISO 14025","ISO 21930"],"producer_name":"Kynningsrud Prefab AB","environmental_impact":[{"parameter":"GWP-total","unit":"kg CO2-eq.","values":[{"value":"8,95E+01","module":"A1"},{"value":"7,28E+00","module":"A2"},{"value":"6,18E-01","module":"A3"},{"value":"4,32E+00","module":"A4"},{"value":"4,27E-02","module":"A5"},{"value":null,"module":"B1"},{"value":null,"module":"B2"},{"value":null,"module":"B3"},{"value":null,"module":"B4"},{"value":null,"module":"B5"},{"value":null,"module":"B6"},{"value":null,"module":"B7"},{"value":"0,0E+00","module":"C1"},{"value":"4,32E+00","module":"C2"},{"value":null,"module":"C3"},{"value":null,"module":"C4"},{"value":null,"module":"D"}]},{"parameter":"ODP","unit":"kg CFC 11-eq.","values":[{"value":"7,84E-07","module":"A1"},{"value":"1,15E-06","module":"A2"},{"value":"6,45E-07","module":"A3"},{"value":"8,50E-07","module":"A4"},{"value":"4,69E-08","module":"A5"},{"value":null,"module":"B1"},{"value":null,"module":"B2"},{"value":null,"module":"B3"},{"value":null,"module":"B4"},{"value":null,"module":"B5"},{"value":null,"module":"B6"},{"value":null,"module":"B7"},{"value":"0,0E+00","module":"C1"},{"value":"8,50E-07","module":"C2"},{"value":null,"module":"C3"},{"value":null,"module":"C4"},{"value":null,"module":"D"}]},{"parameter":"AP","unit":"kg SO2-eq.","values":[{"value":"1,45E-01","module":"A1"},{"value":"2,84E-02","module":"A2"},{"value":"3,15E-03","module":"A3"},{"value":"1,68E-02","module":"A4"},{"value":"2,32E-04","module":"A5"},{"value":null,"module":"B1"},{"value":null,"module":"B2"},{"value":null,"module":"B3"},{"value":null,"module":"B4"},{"value":null,"module":"B5"},{"value":null,"module":"B6"},{"value":null,"module":"B7"},{"value":"0,0E+00","module":"C1"},{"value":"1,68E-02","module":"C2"},{"value":null,"module":"C3"},{"value":null,"module":"C4"},{"value":null,"module":"D"}]},{"parameter":"EP","unit":"kg Phosphat-eq.","values":[{"value":"2,47E-02","module":"A1"},{"value":"5,12E-03","module":"A2"},{"value":"9,30E-04","module":"A3"},{"value":"3,04E-03","module":"A4"},{"value":"5,58E-05","module":"A5"},{"value":null,"module":"B1"},{"value":null,"module":"B2"},{"value":null,"module":"B3"},{"value":null,"module":"B4"},{"value":null,"module":"B5"},{"value":null,"module":"B6"},{"value":null,"module":"B7"},{"value":"0,0E+00","module":"C1"},{"value":"3,04E-03","module":"C2"},{"value":null,"module":"C3"},{"value":null,"module":"C4"},{"value":null,"module":"D"}]},{"parameter":"POCP","unit":"kg Ethen-eq.","values":[{"value":"1,46E-02","module":"A1"},{"value":"1,19E-03","module":"A2"},{"value":"1,72E-04","module":"A3"},{"value":"7,04E-04","module":"A4"},{"value":"1,12E-05","module":"A5"},{"value":null,"module":"B1"},{"value":null,"module":"B2"},{"value":null,"module":"B3"},{"value":null,"module":"B4"},{"value":null,"module":"B5"},{"value":null,"module":"B6"},{"value":null,"module":"B7"},{"value":"0,0E+00","module":"C1"},{"value":"7,04E-04","module":"C2"},{"value":null,"module":"C3"},{"value":null,"module":"C4"},{"value":null,"module":"D"}]},{"parameter":"ADPE","unit":"kg Sb-eq.","values":[{"value":"2,02E-04","module":"A1"},{"value":"1,67E-05","module":"A2"},{"value":"6,15E-06","module":"A3"},{"value":"9,85E-06","module":"A4"},{"value":"5,54E-07","module":"A5"},{"value":null,"module":"B1"},{"value":null,"module":"B2"},{"value":null,"module":"B3"},{"value":null,"module":"B4"},{"value":null,"module":"B5"},{"value":null,"module":"B6"},{"value":null,"module":"B7"},{"value":"0,0E+00","module":"C1"},{"value":"9,85E-06","module":"C2"},{"value":null,"module":"C3"},{"value":null,"module":"C4"},{"value":null,"module":"D"}]},{"parameter":"ADPF","unit":"MJ","values":[{"value":"4,08E+02","module":"A1"},{"value":"1,15E+02","module":"A2"},{"value":"4,86E+00","module":"A3"},{"value":"6,84E+01","module":"A4"},{"value":"3,41E-01","module":"A5"},{"value":null,"module":"B1"},{"value":null,"module":"B2"},{"value":null,"module":"B3"},{"value":null,"module":"B4"},{"value":null,"module":"B5"},{"value":null,"module":"B6"},{"value":null,"module":"B7"},{"value":"0,0E+00","module":"C1"},{"value":"6,84E+01","module":"C2"},{"value":null,"module":"C3"},{"value":null,"module":"C4"},{"value":null,"module":"D"}]},{"parameter":"ADPM","unit":"kg Sb-eq.","values":[{"value":"2,02E-04","module":"A1"},{"value":"1,67E-05","module":"A2"},{"value":"6,15E-06","module":"A3"},{"value":"9,85E-06","module":"A4"},{"value":"5,54E-07","module":"A5"},{"value":null,"module":"B1"},{"value":null,"module":"B2"},{"value":null,"module":"B3"},{"value":null,"module":"B4"},{"value":null,"module":"B5"},{"value":null,"module":"B6"},{"value":null,"module":"B7"},{"value":"0,0E+00","module":"C1"},{"value":"9,85E-06","module":"C2"},{"value":null,"module":"C3"},{"value":null,"module":"C4"},{"value":null,"module":"D"}]}],"additional_environmental_impact":[],"resource_use":[{"parameter":"PERE","unit":"MJ","values":[{"value":"1,12E+02","module":"A1"},{"value":"2,08E+00","module":"A2"},{"value":"4,10E+01","module":"A3"},{"value":"1,24E+00","module":"A4"},{"value":"2,76E+00","module":"A5"},{"value":null,"module":"B1"},{"value":null,"module":"B2"},{"value":null,"module":"B3"},{"value":null,"module":"B4"},{"value":null,"module":"B5"},{"value":null,"module":"B6"},{"value":null,"module":"B7"},{"value":"0,0E+00","module":"C1"},{"value":"1,24E+00","module":"C2"},{"value":null,"module":"C3"},{"value":null,"module":"C4"},{"value":null,"module":"D"}]},{"parameter":"PERM","unit":"MJ","values":[{"value":"5,18E-02","module":"A1"},{"value":"0,0E+00","module":"A2"},{"value":"3,52E+00","module":"A3"},{"value":"0,0E+00","module":"A4"},{"value":"0,0E+00","module":"A5"},{"value":null,"module":"B1"},{"value":null,"module":"B2"},{"value":null,"module":"B3"},{"value":null,"module":"B4"},{"value":null,"module":"B5"},{"value":null,"module":"B6"},{"value":null,"module":"B7"},{"value":"0,0E+00","module":"C1"},{"value":"0,0E+00","module":"C2"},{"value":null,"module":"C3"},{"value":null,"module":"C4"},{"value":null,"module":"D"}]},{"parameter":"PERT","unit":"MJ","values":[{"value":"1,12E+02","module":"A1"},{"value":"2,08E+00","module":"A2"},{"value":"4,45E+01","module":"A3"},{"value":"1,24E+00","module":"A4"},{"value":"2,76E+00","module":"A5"},{"value":null,"module":"B1"},{"value":null,"module":"B2"},{"value":null,"module":"B3"},{"value":null,"module":"B4"},{"value":null,"module":"B5"},{"value":null,"module":"B6"},{"value":null,"module":"B7"},{"value":"0,0E+00","module":"C1"},{"value":"1,24E+00","module":"C2"},{"value":null,"module":"C3"},{"value":null,"module":"C4"},{"value":null,"module":"D"}]},{"parameter":"PENRE","unit":"MJ","values":[{"value":"4,66E+02","module":"A1"},{"value":"1,19E+02","module":"A2"},{"value":"8,31E+01","module":"A3"},{"value":"7,05E+01","module":"A4"},{"value":"6,24E+00","module":"A5"},{"value":null,"module":"B1"},{"value":null,"module":"B2"},{"value":null,"module":"B3"},{"value":null,"module":"B4"},{"value":null,"module":"B5"},{"value":null,"module":"B6"},{"value":null,"module":"B7"},{"value":"0,0E+00","module":"C1"},{"value":"7,05E+01","module":"C2"},{"value":null,"module":"C3"},{"value":null,"module":"C4"},{"value":null,"module":"D"}]},{"parameter":"PENRM","unit":"MJ","values":[{"value":"7,10E+00","module":"A1"},{"value":"0,0E+00","module":"A2"},{"value":"0,0E+00","module":"A3"},{"value":"0,0E+00","module":"A4"},{"value":"0,0E+00","module":"A5"},{"value":null,"module":"B1"},{"value":null,"module":"B2"},{"value":null,"module":"B3"},{"value":null,"module":"B4"},{"value":null,"module":"B5"},{"value":null,"module":"B6"},{"value":null,"module":"B7"},{"value":"0,0E+00","module":"C1"},{"value":"0,0E+00","module":"C2"},{"value":null,"module":"C3"},{"value":null,"module":"C4"},{"value":null,"module":"D"}]},{"parameter":"PENRT","unit":"MJ","values":[{"value":"4,73E+02","module":"A1"},{"value":"1,19E+02","module":"A2"},{"value":"8,31E+01","module":"A3"},{"value":"7,05E+01","module":"A4"},{"value":"6,24E+00","module":"A5"},{"value":null,"module":"B1"},{"value":null,"module":"B2"},{"value":null,"module":"B3"},{"value":null,"module":"B4"},{"value":null,"module":"B5"},{"value":null,"module":"B6"},{"value":null,"module":"B7"},{"value":"0,0E+00","module":"C1"},{"value":"7,05E+01","module":"C2"},{"value":null,"module":"C3"},{"value":null,"module":"C4"},{"value":null,"module":"D"}]},{"parameter":"SM","unit":"kg","values":[{"value":"8,20E+01","module":"A1"},{"value":"0,0E+00","module":"A2"},{"value":"0,0E+00","module":"A3"},{"value":"0,0E+00","module":"A4"},{"value":"0,0E+00","module":"A5"},{"value":null,"module":"B1"},{"value":null,"module":"B2"},{"value":null,"module":"B3"},{"value":null,"module":"B4"},{"value":null,"module":"B5"},{"value":null,"module":"B6"},{"value":null,"module":"B7"},{"value":"0,0E+00","module":"C1"},{"value":"0,0E+00","module":"C2"},{"value":null,"module":"C3"},{"value":null,"module":"C4"},{"value":null,"module":"D"}]},{"parameter":"RSF","unit":"MJ","values":[{"value":"5,34E+01","module":"A1"},{"value":"0,0E+00","module":"A2"},{"value":"2,64E-02","module":"A3"},{"value":"0,0E+00","module":"A4"},{"value":"2,67E-03","module":"A5"},{"value":null,"module":"B1"},{"value":null,"module":"B2"},{"value":null,"module":"B3"},{"value":null,"module":"B4"},{"value":null,"module":"B5"},{"value":null,"module":"B6"},{"value":null,"module":"B7"},{"value":"0,0E+00","module":"C1"},{"value":"0,0E+00","module":"C2"},{"value":null,"module":"C3"},{"value":null,"module":"C4"},{"value":null,"module":"D"}]},{"parameter":"NRSF","unit":"MJ","values":[{"value":"9,04E+01","module":"A1"},{"value":"0,0E+00","module":"A2"},{"value":"0,0E+00","module":"A3"},{"value":"0,0E+00","module":"A4"},{"value":"0,0E+00","module":"A5"},{"value":null,"module":"B1"},{"value":null,"module":"B2"},{"value":null,"module":"B3"},{"value":null,"module":"B4"},{"value":null,"module":"B5"},{"value":null,"module":"B6"},{"value":null,"module":"B7"},{"value":"0,0E+00","module":"C1"},{"value":"0,0E+00","module":"C2"},{"value":null,"module":"C3"},{"value":null,"module":"C4"},{"value":null,"module":"D"}]},{"parameter":"FW","unit":"m3","values":[{"value":"2,03E+00","module":"A1"},{"value":"2,80E-02","module":"A2"},{"value":"2,12E-02","module":"A3"},{"value":"1,66E-02","module":"A4"},{"value":"1,57E-03","module":"A5"},{"value":null,"module":"B1"},{"value":null,"module":"B2"},{"value":null,"module":"B3"},{"value":null,"module":"B4"},{"value":null,"module":"B5"},{"value":null,"module":"B6"},{"value":null,"module":"B7"},{"value":"0,0E+00","module":"C1"},{"value":"1,66E-02","module":"C2"},{"value":null,"module":"C3"},{"value":null,"module":"C4"},{"value":null,"module":"D"}]}],"end_of_life_waste":[{"parameter":"HWD","unit":"kg","values":[{"value":"3,56E-03","module":"A1"},{"value":"6,35E-05","module":"A2"},{"value":"1,00E-02","module":"A3"},{"value":"3,75E-05","module":"A4"},{"value":"2,28E-06","module":"A5"},{"value":null,"module":"B1"},{"value":null,"module":"B2"},{"value":null,"module":"B3"},{"value":null,"module":"B4"},{"value":null,"module":"B5"},{"value":null,"module":"B6"},{"value":null,"module":"B7"},{"value":"0,0E+00","module":"C1"},{"value":"3,75E-05","module":"C2"},{"value":null,"module":"C3"},{"value":null,"module":"C4"},{"value":null,"module":"D"}]},{"parameter":"NHWD","unit":"kg","values":[{"value":"9,52E+00","module":"A1"},{"value":"1,08E+01","module":"A2"},{"value":"5,83E+00","module":"A3"},{"value":"6,40E+00","module":"A4"},{"value":"4,43E-02","module":"A5"},{"value":null,"module":"B1"},{"value":null,"module":"B2"},{"value":null,"module":"B3"},{"value":null,"module":"B4"},{"value":null,"module":"B5"},{"value":null,"module":"B6"},{"value":null,"module":"B7"},{"value":"0,0E+00","module":"C1"},{"value":"6,40E+00","module":"C2"},{"value":null,"module":"C3"},{"value":null,"module":"C4"},{"value":null,"module":"D"}]},{"parameter":"RWD","unit":"kg","values":[{"value":"3,94E-04","module":"A1"},{"value":"8,31E-04","module":"A2"},{"value":"8,35E-04","module":"A3"},{"value":"4,93E-04","module":"A4"},{"value":"8,45E-05","module":"A5"},{"value":null,"module":"B1"},{"value":null,"module":"B2"},{"value":null,"module":"B3"},{"value":null,"module":"B4"},{"value":null,"module":"B5"},{"value":null,"module":"B6"},{"value":null,"module":"B7"},{"value":"0,0E+00","module":"C1"},{"value":"4,93E-04","module":"C2"},{"value":null,"module":"C3"},{"value":null,"module":"C4"},{"value":null,"module":"D"}]}],"end_of_life_flow":[{"parameter":"CRU","unit":"kg","values":[{"value":"0,0E+00","module":"A1"},{"value":"0,0E+00","module":"A2"},{"value":"0,0E+00","module":"A3"},{"value":"0,0E+00","module":"A4"},{"value":"0,0E+00","module":"A5"},{"value":null,"module":"B1"},{"value":null,"module":"B2"},{"value":null,"module":"B3"},{"value":null,"module":"B4"},{"value":null,"module":"B5"},{"value":null,"module":"B6"},{"value":null,"module":"B7"},{"value":"0,0E+00","module":"C1"},{"value":"0,0E+00","module":"C2"},{"value":null,"module":"C3"},{"value":null,"module":"C4"},{"value":null,"module":"D"}]},{"parameter":"MFR","unit":"kg","values":[{"value":"0,0E+00","module":"A1"},{"value":"0,0E+00","module":"A2"},{"value":"3,63E+00","module":"A3"},{"value":"0,0E+00","module":"A4"},{"value":"0,0E+00","module":"A5"},{"value":null,"module":"B1"},{"value":null,"module":"B2"},{"value":null,"module":"B3"},{"value":null,"module":"B4"},{"value":null,"module":"B5"},{"value":null,"module":"B6"},{"value":null,"module":"B7"},{"value":"1,00E+03","module":"C1"},{"value":"0,0E+00","module":"C2"},{"value":null,"module":"C3"},{"value":null,"module":"C4"},{"value":null,"module":"D"}]},{"parameter":"MER","unit":"kg","values":[{"value":"0,0E+00","module":"A1"},{"value":"0,0E+00","module":"A2"},{"value":"1,64E+00","module":"A3"},{"value":"0,0E+00","module":"A4"},{"value":"0,0E+00","module":"A5"},{"value":null,"module":"B1"},{"value":null,"module":"B2"},{"value":null,"module":"B3"},{"value":null,"module":"B4"},{"value":null,"module":"B5"},{"value":null,"module":"B6"},{"value":null,"module":"B7"},{"value":"0,0E+00","module":"C1"},{"value":"0,0E+00","module":"C2"},{"value":null,"module":"C3"},{"value":null,"module":"C4"},{"value":null,"module":"D"}]},{"parameter":"EEE","unit":"MJ","values":[{"value":"0,0E+00","module":"A1"},{"value":"0,0E+00","module":"A2"},{"value":"0,0E+00","module":"A3"},{"value":"0,0E+00","module":"A4"},{"value":"8,00E-01","module":"A5"},{"value":null,"module":"B1"},{"value":null,"module":"B2"},{"value":null,"module":"B3"},{"value":null,"module":"B4"},{"value":null,"module":"B5"},{"value":null,"module":"B6"},{"value":null,"module":"B7"},{"value":"0,0E+00","module":"C1"},{"value":"0,0E+00","module":"C2"},{"value":null,"module":"C3"},{"value":null,"module":"C4"},{"value":null,"module":"D"}]},{"parameter":"EET","unit":"MJ","values":[{"value":"0,0E+00","module":"A1"},{"value":"0,0E+00","module":"A2"},{"value":"0,0E+00","module":"A3"},{"value":"0,0E+00","module":"A4"},{"value":"0,0E+00","module":"A5"},{"value":null,"module":"B1"},{"value":null,"module":"B2"},{"value":null,"module":"B3"},{"value":null,"module":"B4"},{"value":null,"module":"B5"},{"value":null,"module":"B6"},{"value":null,"module":"B7"},{"value":"0,0E+00","module":"C1"},{"value":"0,0E+00","module":"C2"},{"value":null,"module":"C3"},{"value":null,"module":"C4"},{"value":null,"module":"D"}]}]}