{"product_name":"Wafix PP","epd_id":"NEPD-3587-2251-EN","compliance":["EN 15804+A2","ISO 14025","ISO 21930"],"producer_name":"Norsk Wavin AS","environmental_impact":[{"parameter":"GWP-total","unit":"kg CO2-eq.","values":[{"value":"2,29E+00","module":"A1-A3"},{"value":"5,52E-02","module":"A4"},{"value":"3,14E-01","module":"A5"},{"value":"0,0E+00","module":"C1"},{"value":"2,62E-02","module":"C2"},{"value":"7,60E-01","module":"C3"},{"value":"1,24E-02","module":"C4"},{"value":"-1,47E+00","module":"D"}]},{"parameter":"GWP-fossil","unit":"kg CO2-eq.","values":[{"value":"2,26E+00","module":"A1-A3"},{"value":"5,51E-02","module":"A4"},{"value":"3,12E-01","module":"A5"},{"value":"0,0E+00","module":"C1"},{"value":"2,62E-02","module":"C2"},{"value":"7,61E-01","module":"C3"},{"value":"1,24E-02","module":"C4"},{"value":"-1,46E+00","module":"D"}]},{"parameter":"GWP-biogenic","unit":"kg CO2-eq.","values":[{"value":"2,33E-02","module":"A1-A3"},{"value":"3,35E-05","module":"A4"},{"value":"2,22E-03","module":"A5"},{"value":"0,0E+00","module":"C1"},{"value":"1,59E-05","module":"C2"},{"value":"-1,05E-03","module":"C3"},{"value":"1,08E-05","module":"C4"},{"value":"-4,70E-03","module":"D"}]},{"parameter":"GWP-luluc","unit":"kg CO2-eq.","values":[{"value":"6,74E-03","module":"A1-A3"},{"value":"1,95E-05","module":"A4"},{"value":"6,91E-04","module":"A5"},{"value":"0,0E+00","module":"C1"},{"value":"9,28E-06","module":"C2"},{"value":"1,47E-04","module":"C3"},{"value":"2,10E-07","module":"C4"},{"value":"-2,60E-04","module":"D"}]},{"parameter":"ODP","unit":"kg CFC 11-eq.","values":[{"value":"8,65E-08","module":"A1-A3"},{"value":"1,27E-08","module":"A4"},{"value":"1,25E-08","module":"A5"},{"value":"0,0E+00","module":"C1"},{"value":"6,04E-09","module":"C2"},{"value":"1,91E-08","module":"C3"},{"value":"3,10E-10","module":"C4"},{"value":"-7,28E-08","module":"D"}]},{"parameter":"AP","unit":"mol H+-eq.","values":[{"value":"8,79E-03","module":"A1-A3"},{"value":"3,14E-04","module":"A4"},{"value":"1,01E-03","module":"A5"},{"value":"0,0E+00","module":"C1"},{"value":"1,49E-04","module":"C2"},{"value":"8,04E-04","module":"C3"},{"value":"7,39E-06","module":"C4"},{"value":"3,89E-03","module":"D"}]},{"parameter":"POCP","unit":"kg NMVOC-eq.","values":[{"value":"7,90E-03","module":"A1-A3"},{"value":"3,54E-04","module":"A4"},{"value":"9,27E-04","module":"A5"},{"value":"0,0E+00","module":"C1"},{"value":"1,68E-04","module":"C2"},{"value":"8,13E-04","module":"C3"},{"value":"1,13E-05","module":"C4"},{"value":"-3,52E-03","module":"D"}]},{"parameter":"ADPE","unit":"kg Sb-eq.","values":[{"value":"3,54E-05","module":"A1-A3"},{"value":"1,43E-06","module":"A4"},{"value":"4,08E-06","module":"A5"},{"value":"0,0E+00","module":"C1"},{"value":"6,78E-07","module":"C2"},{"value":"3,19E-06","module":"C3"},{"value":"7,44E-09","module":"C4"},{"value":"-8,90E-06","module":"D"}]},{"parameter":"ADPF","unit":"MJ","values":[{"value":"7,49E+01","module":"A1-A3"},{"value":"8,47E-01","module":"A4"},{"value":"7,88E+00","module":"A5"},{"value":"0,0E+00","module":"C1"},{"value":"4,02E-01","module":"C2"},{"value":"2,55E+00","module":"C3"},{"value":"2,26E-02","module":"C4"},{"value":"-4,41E+01","module":"D"}]},{"parameter":"WDP","unit":"m3 world-eq.","values":[{"value":"1,76E+00","module":"A1-A3"},{"value":"2,60E-03","module":"A4"},{"value":"1,81E-01","module":"A5"},{"value":"0,0E+00","module":"C1"},{"value":"1,23E-03","module":"C2"},{"value":"5,01E-02","module":"C3"},{"value":"1,13E-04","module":"C4"},{"value":"-7,35E-01","module":"D"}]},{"parameter":"EP-freshwater","unit":"kg P-eq.","values":[{"value":"3,27E-05","module":"A1-A3"},{"value":"4,54E-07","module":"A4"},{"value":"3,77E-06","module":"A5"},{"value":"0,0E+00","module":"C1"},{"value":"2,16E-07","module":"C2"},{"value":"4,24E-06","module":"C3"},{"value":"9,63E-09","module":"C4"},{"value":"-1,50E-05","module":"D"}]},{"parameter":"EP-marine","unit":"kg N-eq.","values":[{"value":"1,73E-03","module":"A1-A3"},{"value":"1,12E-04","module":"A4"},{"value":"2,14E-04","module":"A5"},{"value":"0,0E+00","module":"C1"},{"value":"5,34E-05","module":"C2"},{"value":"2,33E-04","module":"C3"},{"value":"4,81E-06","module":"C4"},{"value":"-6,94E-04","module":"D"}]},{"parameter":"EP-terrestrial","unit":"mol N-eq.","values":[{"value":"1,94E-02","module":"A1-A3"},{"value":"1,24E-03","module":"A4"},{"value":"2,39E-03","module":"A5"},{"value":"0,0E+00","module":"C1"},{"value":"5,89E-04","module":"C2"},{"value":"2,57E-03","module":"C3"},{"value":"3,00E-05","module":"C4"},{"value":"-7,69E-03","module":"D"}]},{"parameter":"GWP-IOBC","unit":"kg CO2-eq.","values":[]}],"additional_environmental_impact":[{"parameter":"PM","unit":"disease incidence","values":[{"value":"8,79E-08","module":"A1-A3"},{"value":"4,98E-09","module":"A4"},{"value":"1,09E-08","module":"A5"},{"value":"0,0E+00","module":"C1"},{"value":"2,37E-09","module":"C2"},{"value":"1,32E-08","module":"C3"},{"value":"1,55E-10","module":"C4"},{"value":"-3,21E-08","module":"D"}]},{"parameter":"ETP-fw","unit":"CTUe","values":[{"value":"1,49E+01","module":"A1-A3"},{"value":"6,87E-01","module":"A4"},{"value":"1,89E+00","module":"A5"},{"value":"0,0E+00","module":"C1"},{"value":"3,27E-01","module":"C2"},{"value":"2,88E+00","module":"C3"},{"value":"1,89E-02","module":"C4"},{"value":"-5,31E+00","module":"D"}]},{"parameter":"HTP-c","unit":"CTUh","values":[{"value":"6,67E-10","module":"A1-A3"},{"value":"2,50E-11","module":"A4"},{"value":"1,05E-10","module":"A5"},{"value":"0,0E+00","module":"C1"},{"value":"1,20E-11","module":"C2"},{"value":"3,47E-10","module":"C3"},{"value":"1,00E-12","module":"C4"},{"value":"-2,35E-10","module":"D"}]},{"parameter":"HTP-nc","unit":"CTUh","values":[{"value":"1,80E-08","module":"A1-A3"},{"value":"8,19E-10","module":"A4"},{"value":"2,37E-09","module":"A5"},{"value":"0,0E+00","module":"C1"},{"value":"3,89E-10","module":"C2"},{"value":"4,29E-09","module":"C3"},{"value":"1,20E-11","module":"C4"},{"value":"-5,67E-09","module":"D"}]},{"parameter":"SQP","unit":"unitless","values":[{"value":"5,13E+00","module":"A1-A3"},{"value":"7,24E-01","module":"A4"},{"value":"8,35E-01","module":"A5"},{"value":"0,0E+00","module":"C1"},{"value":"3,44E-01","module":"C2"},{"value":"2,04E+00","module":"C3"},{"value":"5,80E-02","module":"C4"},{"value":"-1,09E+00","module":"D"}]},{"parameter":"IRP","unit":"kBq U235-eq.","values":[{"value":"5,10E-02","module":"A1-A3"},{"value":"3,70E-03","module":"A4"},{"value":"6,45E-03","module":"A5"},{"value":"0,0E+00","module":"C1"},{"value":"1,76E-03","module":"C2"},{"value":"7,69E-03","module":"C3"},{"value":"1,05E-04","module":"C4"},{"value":"-2,07E-02","module":"D"}]}],"resource_use":[{"parameter":"PERE","unit":"MJ","values":[{"value":"4,52E+00","module":"A1-A3"},{"value":"1,21E-02","module":"A4"},{"value":"4,67E-01","module":"A5"},{"value":"0,0E+00","module":"C1"},{"value":"5,77E-03","module":"C2"},{"value":"1,26E-01","module":"C3"},{"value":"8,76E-04","module":"C4"},{"value":"-5,32E-01","module":"D"}]},{"parameter":"PERM","unit":"MJ","values":[{"value":"0,0E+00","module":"A1-A3"},{"value":"0,0E+00","module":"A4"},{"value":"0,0E+00","module":"A5"},{"value":"0,0E+00","module":"C1"},{"value":"0,0E+00","module":"C2"},{"value":"0,0E+00","module":"C3"},{"value":"0,0E+00","module":"C4"},{"value":"0,0E+00","module":"D"}]},{"parameter":"PERT","unit":"MJ","values":[{"value":"4,52E+00","module":"A1-A3"},{"value":"1,21E-02","module":"A4"},{"value":"4,67E-01","module":"A5"},{"value":"0,0E+00","module":"C1"},{"value":"5,77E-03","module":"C2"},{"value":"1,26E-01","module":"C3"},{"value":"8,76E-04","module":"C4"},{"value":"-5,32E-01","module":"D"}]},{"parameter":"PENRE","unit":"MJ","values":[{"value":"8,04E+01","module":"A1-A3"},{"value":"8,99E-01","module":"A4"},{"value":"8,45E+00","module":"A5"},{"value":"0,0E+00","module":"C1"},{"value":"4,27E-01","module":"C2"},{"value":"2,72E+00","module":"C3"},{"value":"2,40E-02","module":"C4"},{"value":"-4,76E+00","module":"D"}]},{"parameter":"PENRM","unit":"MJ","values":[{"value":"0,0E+00","module":"A1-A3"},{"value":"0,0E+00","module":"A4"},{"value":"0,0E+00","module":"A5"},{"value":"0,0E+00","module":"C1"},{"value":"0,0E+00","module":"C2"},{"value":"0,0E+00","module":"C3"},{"value":"0,0E+00","module":"C4"},{"value":"0,0E+00","module":"D"}]},{"parameter":"PENRT","unit":"MJ","values":[{"value":"8,04E+01","module":"A1-A3"},{"value":"8,99E-01","module":"A4"},{"value":"8,45E+00","module":"A5"},{"value":"0,0E+00","module":"C1"},{"value":"4,27E-01","module":"C2"},{"value":"2,72E+00","module":"C3"},{"value":"2,40E-02","module":"C4"},{"value":"-4,76E+00","module":"D"}]},{"parameter":"SM","unit":"kg","values":[{"value":"0,0E+00","module":"A1-A3"},{"value":"0,0E+00","module":"A4"},{"value":"0,0E+00","module":"A5"},{"value":"0,0E+00","module":"C1"},{"value":"0,0E+00","module":"C2"},{"value":"0,0E+00","module":"C3"},{"value":"0,0E+00","module":"C4"},{"value":"-8,66E-01","module":"D"}]},{"parameter":"RSF","unit":"MJ","values":[{"value":"0,0E+00","module":"A1-A3"},{"value":"0,0E+00","module":"A4"},{"value":"0,0E+00","module":"A5"},{"value":"0,0E+00","module":"C1"},{"value":"0,0E+00","module":"C2"},{"value":"0,0E+00","module":"C3"},{"value":"0,0E+00","module":"C4"},{"value":"0,0E+00","module":"D"}]},{"parameter":"NRSF","unit":"MJ","values":[{"value":"0,0E+00","module":"A1-A3"},{"value":"0,0E+00","module":"A4"},{"value":"0,0E+00","module":"A5"},{"value":"0,0E+00","module":"C1"},{"value":"0,0E+00","module":"C2"},{"value":"0,0E+00","module":"C3"},{"value":"0,0E+00","module":"C4"},{"value":"0,0E+00","module":"D"}]},{"parameter":"FW","unit":"m3","values":[{"value":"2,95E-02","module":"A1-A3"},{"value":"9,58E-05","module":"A4"},{"value":"3,12E-03","module":"A5"},{"value":"0,0E+00","module":"C1"},{"value":"4,55E-05","module":"C2"},{"value":"1,47E-03","module":"C3"},{"value":"2,79E-05","module":"C4"},{"value":"-1,09E-02","module":"D"}]}],"end_of_life_waste":[{"parameter":"HWD","unit":"kg","values":[{"value":"1,72E-05","module":"A1-A3"},{"value":"2,16E-06","module":"A4"},{"value":"2,47E-06","module":"A5"},{"value":"0,0E+00","module":"C1"},{"value":"1,03E-06","module":"C2"},{"value":"4,15E-06","module":"C3"},{"value":"2,72E-08","module":"C4"},{"value":"-1,27E-05","module":"D"}]},{"parameter":"NHWD","unit":"kg","values":[{"value":"2,69E-01","module":"A1-A3"},{"value":"5,25E-02","module":"A4"},{"value":"5,74E-02","module":"A5"},{"value":"0,0E+00","module":"C1"},{"value":"2,49E-02","module":"C2"},{"value":"1,25E-01","module":"C3"},{"value":"9,97E-02","module":"C4"},{"value":"-3,34E-02","module":"D"}]},{"parameter":"RWD","unit":"kg","values":[{"value":"5,40E-05","module":"A1-A3"},{"value":"5,76E-06","module":"A4"},{"value":"7,26E-06","module":"A5"},{"value":"0,0E+00","module":"C1"},{"value":"2,74E-06","module":"C2"},{"value":"9,74E-06","module":"C3"},{"value":"1,48E-07","module":"C4"},{"value":"-1,93E-05","module":"D"}]}],"end_of_life_flow":[{"parameter":"CRU","unit":"kg","values":[{"value":"0,0E+00","module":"A1-A3"},{"value":"0,0E+00","module":"A4"},{"value":"2,14E-09","module":"A5"},{"value":"0,0E+00","module":"C1"},{"value":"0,0E+00","module":"C2"},{"value":"0,0E+00","module":"C3"},{"value":"0,0E+00","module":"C4"},{"value":"0,0E+00","module":"D"}]},{"parameter":"MFR","unit":"kg","values":[{"value":"0,0E+00","module":"A1-A3"},{"value":"0,0E+00","module":"A4"},{"value":"7,39E-02","module":"A5"},{"value":"0,0E+00","module":"C1"},{"value":"0,0E+00","module":"C2"},{"value":"6,97E-01","module":"C3"},{"value":"0,0E+00","module":"C4"},{"value":"0,0E+00","module":"D"}]},{"parameter":"MER","unit":"kg","values":[{"value":"0,0E+00","module":"A1-A3"},{"value":"0,0E+00","module":"A4"},{"value":"1,99E-02","module":"A5"},{"value":"0,0E+00","module":"C1"},{"value":"0,0E+00","module":"C2"},{"value":"1,99E-01","module":"C3"},{"value":"0,0E+00","module":"C4"},{"value":"0,0E+00","module":"D"}]},{"parameter":"EEE","unit":"MJ","values":[{"value":"0,0E+00","module":"A1-A3"},{"value":"0,0E+00","module":"A4"},{"value":"0,0E+00","module":"A5"},{"value":"0,0E+00","module":"C1"},{"value":"0,0E+00","module":"C2"},{"value":"0,0E+00","module":"C3"},{"value":"0,0E+00","module":"C4"},{"value":"5,18E+00","module":"D"}]},{"parameter":"EET","unit":"MJ","values":[{"value":"0,0E+00","module":"A1-A3"},{"value":"0,0E+00","module":"A4"},{"value":"0,0E+00","module":"A5"},{"value":"0,0E+00","module":"C1"},{"value":"0,0E+00","module":"C2"},{"value":"0,0E+00","module":"C3"},{"value":"0,0E+00","module":"C4"},{"value":"7,85E-01","module":"D"}]}]}