{"product_name":"Wall ties BB, EMO and KM (A2, 1.4301)","epd_id":"NEPD-5540-4831-EN","compliance":["EN 15804+A2","ISO 14025","ISO 21930"],"producer_name":"Pretec Norge AS","environmental_impact":[{"parameter":"GWP-total","unit":"kg CO2-eq.","values":[{"value":"5,12E+00","module":"A1-A3"},{"value":"2,61E-02","module":"A4"},{"value":"3,68E-02","module":"A5"},{"value":"3,89E-04","module":"C1"},{"value":"1,63E-02","module":"C2"},{"value":"0,0E+00","module":"C3"},{"value":"4,29E-04","module":"C4"},{"value":"-6,44E-01","module":"D"}]},{"parameter":"GWP-fossil","unit":"kg CO2-eq.","values":[{"value":"5,14E+00","module":"A1-A3"},{"value":"2,61E-02","module":"A4"},{"value":"4,47E-03","module":"A5"},{"value":"3,89E-04","module":"C1"},{"value":"1,63E-02","module":"C2"},{"value":"0,0E+00","module":"C3"},{"value":"4,28E-04","module":"C4"},{"value":"-6,43E-01","module":"D"}]},{"parameter":"GWP-biogenic","unit":"kg CO2-eq.","values":[{"value":"-2,25E-02","module":"A1-A3"},{"value":"1,12E-05","module":"A4"},{"value":"3,23E-02","module":"A5"},{"value":"7,29E-08","module":"C1"},{"value":"6,76E-06","module":"C2"},{"value":"0,0E+00","module":"C3"},{"value":"3,64E-07","module":"C4"},{"value":"-3,55E-04","module":"D"}]},{"parameter":"GWP-luluc","unit":"kg CO2-eq.","values":[{"value":"3,28E-03","module":"A1-A3"},{"value":"7,96E-06","module":"A4"},{"value":"1,17E-06","module":"A5"},{"value":"3,06E-08","module":"C1"},{"value":"5,81E-06","module":"C2"},{"value":"0,0E+00","module":"C3"},{"value":"8,40E-08","module":"C4"},{"value":"-2,88E-04","module":"D"}]},{"parameter":"ODP","unit":"kg CFC 11-eq.","values":[{"value":"2,91E-07","module":"A1-A3"},{"value":"6,30E-09","module":"A4"},{"value":"7,33E-10","module":"A5"},{"value":"8,40E-11","module":"C1"},{"value":"3,70E-09","module":"C2"},{"value":"0,0E+00","module":"C3"},{"value":"2,09E-10","module":"C4"},{"value":"-2,04E-08","module":"D"}]},{"parameter":"AP","unit":"mol H+-eq.","values":[{"value":"3,55E-02","module":"A1-A3"},{"value":"8,41E-05","module":"A4"},{"value":"3,36E-05","module":"A5"},{"value":"4,07E-06","module":"C1"},{"value":"4,69E-05","module":"C2"},{"value":"0,0E+00","module":"C3"},{"value":"4,18E-06","module":"C4"},{"value":"-3,20E-03","module":"D"}]},{"parameter":"POCP","unit":"kg NMVOC-eq.","values":[{"value":"2,21E-02","module":"A1-A3"},{"value":"8,07E-05","module":"A4"},{"value":"3,94E-05","module":"A5"},{"value":"5,42E-06","module":"C1"},{"value":"3,98E-05","module":"C2"},{"value":"0,0E+00","module":"C3"},{"value":"4,94E-06","module":"C4"},{"value":"-3,22E-03","module":"D"}]},{"parameter":"ADPE","unit":"kg Sb-eq.","values":[{"value":"1,70E-04","module":"A1-A3"},{"value":"4,66E-07","module":"A4"},{"value":"7,60E-08","module":"A5"},{"value":"5,97E-10","module":"C1"},{"value":"4,51E-07","module":"C2"},{"value":"0,0E+00","module":"C3"},{"value":"3,79E-09","module":"C4"},{"value":"-1,11E-05","module":"D"}]},{"parameter":"ADPF","unit":"MJ","values":[{"value":"5,73E+01","module":"A1-A3"},{"value":"4,24E-01","module":"A4"},{"value":"5,31E-02","module":"A5"},{"value":"5,35E-03","module":"C1"},{"value":"2,47E-01","module":"C2"},{"value":"0,0E+00","module":"C3"},{"value":"1,38E-02","module":"C4"},{"value":"-5,41E+00","module":"D"}]},{"parameter":"WDP","unit":"m3 world-eq.","values":[{"value":"-4,93E+01","module":"A1-A3"},{"value":"3,25E-01","module":"A4"},{"value":"8,04E-02","module":"A5"},{"value":"1,14E-03","module":"C1"},{"value":"2,39E-01","module":"C2"},{"value":"0,0E+00","module":"C3"},{"value":"2,91E-02","module":"C4"},{"value":"3,33E+01","module":"D"}]},{"parameter":"EP-freshwater","unit":"kg P-eq.","values":[{"value":"1,99E-04","module":"A1-A3"},{"value":"2,08E-07","module":"A4"},{"value":"5,08E-08","module":"A5"},{"value":"1,41E-09","module":"C1"},{"value":"1,31E-07","module":"C2"},{"value":"0,0E+00","module":"C3"},{"value":"3,20E-09","module":"C4"},{"value":"-3,96E-05","module":"D"}]},{"parameter":"EP-marine","unit":"kg N-eq.","values":[{"value":"6,42E-03","module":"A1-A3"},{"value":"1,84E-05","module":"A4"},{"value":"1,42E-05","module":"A5"},{"value":"1,80E-06","module":"C1"},{"value":"9,29E-06","module":"C2"},{"value":"0,0E+00","module":"C3"},{"value":"1,57E-06","module":"C4"},{"value":"-6,61E-04","module":"D"}]},{"parameter":"EP-terrestrial","unit":"mol N-eq.","values":[{"value":"7,30E-02","module":"A1-A3"},{"value":"2,05E-04","module":"A4"},{"value":"1,52E-04","module":"A5"},{"value":"1,97E-05","module":"C1"},{"value":"1,04E-04","module":"C2"},{"value":"0,0E+00","module":"C3"},{"value":"1,73E-05","module":"C4"},{"value":"-6,76E-03","module":"D"}]},{"parameter":"GWP-IOBC","unit":"kg CO2-eq.","values":[{"value":"5,15E+00","module":"A1-A3"},{"value":"2,61E-02","module":"A4"},{"value":"4,47E-03","module":"A5"},{"value":"3,89E-04","module":"C1"},{"value":"1,63E-02","module":"C2"},{"value":"0,0E+00","module":"C3"},{"value":"0,0E+00","module":"C4"},{"value":"-9,63E-01","module":"D"}]}],"additional_environmental_impact":[{"parameter":"PM","unit":"disease incidence","values":[{"value":"4,16E-07","module":"A1-A3"},{"value":"2,40E-09","module":"A4"},{"value":"4,18E-10","module":"A5"},{"value":"1,08E-10","module":"C1"},{"value":"1,00E-09","module":"C2"},{"value":"0,0E+00","module":"C3"},{"value":"8,90E-11","module":"C4"},{"value":"-5,34E-08","module":"D"}]},{"parameter":"ETP-fw","unit":"CTUe","values":[{"value":"1,74E+02","module":"A1-A3"},{"value":"3,10E-01","module":"A4"},{"value":"6,19E-02","module":"A5"},{"value":"2,92E-03","module":"C1"},{"value":"1,83E-01","module":"C2"},{"value":"0,0E+00","module":"C3"},{"value":"6,83E-03","module":"C4"},{"value":"-3,58E+01","module":"D"}]},{"parameter":"HTP-c","unit":"CTUh","values":[{"value":"7,76E-08","module":"A1-A3"},{"value":"0,0E+00","module":"A4"},{"value":"6,00E-12","module":"A5"},{"value":"0,0E+00","module":"C1"},{"value":"0,0E+00","module":"C2"},{"value":"0,0E+00","module":"C3"},{"value":"0,0E+00","module":"C4"},{"value":"-3,09E-09","module":"D"}]},{"parameter":"HTP-nc","unit":"CTUh","values":[{"value":"3,01E-07","module":"A1-A3"},{"value":"3,00E-10","module":"A4"},{"value":"2,87E-10","module":"A5"},{"value":"3,00E-12","module":"C1"},{"value":"2,00E-10","module":"C2"},{"value":"0,0E+00","module":"C3"},{"value":"4,00E-12","module":"C4"},{"value":"6,72E-08","module":"D"}]},{"parameter":"SQP","unit":"unitless","values":[{"value":"2,79E+01","module":"A1-A3"},{"value":"4,87E-01","module":"A4"},{"value":"3,10E-02","module":"A5"},{"value":"6,79E-04","module":"C1"},{"value":"1,73E-01","module":"C2"},{"value":"0,0E+00","module":"C3"},{"value":"5,04E-02","module":"C4"},{"value":"-4,05E-01","module":"D"}]},{"parameter":"IRP","unit":"kBq U235-eq.","values":[{"value":"1,30E-01","module":"A1-A3"},{"value":"1,85E-03","module":"A4"},{"value":"1,98E-04","module":"A5"},{"value":"2,29E-05","module":"C1"},{"value":"1,08E-03","module":"C2"},{"value":"0,0E+00","module":"C3"},{"value":"6,00E-05","module":"C4"},{"value":"2,31E-03","module":"D"}]}],"resource_use":[{"parameter":"PERE","unit":"MJ","values":[{"value":"1,38E+01","module":"A1-A3"},{"value":"5,34E-03","module":"A4"},{"value":"1,06E-03","module":"A5"},{"value":"2,89E-05","module":"C1"},{"value":"3,54E-03","module":"C2"},{"value":"0,0E+00","module":"C3"},{"value":"2,13E-04","module":"C4"},{"value":"-4,39E-01","module":"D"}]},{"parameter":"PERM","unit":"MJ","values":[{"value":"2,28E-01","module":"A1-A3"},{"value":"0,0E+00","module":"A4"},{"value":"-2,28E-01","module":"A5"},{"value":"0,0E+00","module":"C1"},{"value":"0,0E+00","module":"C2"},{"value":"0,0E+00","module":"C3"},{"value":"0,0E+00","module":"C4"},{"value":"0,0E+00","module":"D"}]},{"parameter":"PERT","unit":"MJ","values":[{"value":"1,40E+01","module":"A1-A3"},{"value":"5,34E-03","module":"A4"},{"value":"-2,27E-01","module":"A5"},{"value":"2,89E-05","module":"C1"},{"value":"3,54E-03","module":"C2"},{"value":"0,0E+00","module":"C3"},{"value":"2,13E-04","module":"C4"},{"value":"-4,39E-01","module":"D"}]},{"parameter":"PENRE","unit":"MJ","values":[{"value":"5,73E+01","module":"A1-A3"},{"value":"4,24E-01","module":"A4"},{"value":"5,31E-02","module":"A5"},{"value":"5,35E-03","module":"C1"},{"value":"2,47E-01","module":"C2"},{"value":"0,0E+00","module":"C3"},{"value":"1,38E-02","module":"C4"},{"value":"-5,41E+00","module":"D"}]},{"parameter":"PENRM","unit":"MJ","values":[{"value":"0,0E+00","module":"A1-A3"},{"value":"0,0E+00","module":"A4"},{"value":"0,0E+00","module":"A5"},{"value":"0,0E+00","module":"C1"},{"value":"0,0E+00","module":"C2"},{"value":"0,0E+00","module":"C3"},{"value":"0,0E+00","module":"C4"},{"value":"0,0E+00","module":"D"}]},{"parameter":"PENRT","unit":"MJ","values":[{"value":"5,73E+01","module":"A1-A3"},{"value":"4,24E-01","module":"A4"},{"value":"5,31E-02","module":"A5"},{"value":"5,35E-03","module":"C1"},{"value":"2,47E-01","module":"C2"},{"value":"0,0E+00","module":"C3"},{"value":"1,38E-02","module":"C4"},{"value":"-5,41E+00","module":"D"}]},{"parameter":"SM","unit":"kg","values":[{"value":"3,19E-01","module":"A1-A3"},{"value":"0,0E+00","module":"A4"},{"value":"0,0E+00","module":"A5"},{"value":"0,0E+00","module":"C1"},{"value":"0,0E+00","module":"C2"},{"value":"0,0E+00","module":"C3"},{"value":"0,0E+00","module":"C4"},{"value":"0,0E+00","module":"D"}]},{"parameter":"RSF","unit":"MJ","values":[{"value":"5,19E-02","module":"A1-A3"},{"value":"1,87E-04","module":"A4"},{"value":"3,15E-05","module":"A5"},{"value":"7,12E-07","module":"C1"},{"value":"1,26E-04","module":"C2"},{"value":"0,0E+00","module":"C3"},{"value":"4,39E-06","module":"C4"},{"value":"2,32E-02","module":"D"}]},{"parameter":"NRSF","unit":"MJ","values":[{"value":"6,10E-01","module":"A1-A3"},{"value":"6,26E-04","module":"A4"},{"value":"3,27E-04","module":"A5"},{"value":"1,05E-05","module":"C1"},{"value":"4,52E-04","module":"C2"},{"value":"0,0E+00","module":"C3"},{"value":"1,26E-05","module":"C4"},{"value":"6,76E-01","module":"D"}]},{"parameter":"FW","unit":"m3","values":[{"value":"2,95E-02","module":"A1-A3"},{"value":"4,83E-05","module":"A4"},{"value":"3,67E-05","module":"A5"},{"value":"2,75E-07","module":"C1"},{"value":"2,64E-05","module":"C2"},{"value":"0,0E+00","module":"C3"},{"value":"1,65E-05","module":"C4"},{"value":"-1,35E-03","module":"D"}]}],"end_of_life_waste":[{"parameter":"HWD","unit":"kg","values":[{"value":"6,80E-02","module":"A1-A3"},{"value":"2,32E-05","module":"A4"},{"value":"0,0E+00","module":"A5"},{"value":"1,58E-07","module":"C1"},{"value":"1,27E-05","module":"C2"},{"value":"0,0E+00","module":"C3"},{"value":"0,0E+00","module":"C4"},{"value":"-3,34E-03","module":"D"}]},{"parameter":"NHWD","unit":"kg","values":[{"value":"5,56E+00","module":"A1-A3"},{"value":"3,69E-02","module":"A4"},{"value":"1,77E-01","module":"A5"},{"value":"6,34E-06","module":"C1"},{"value":"1,20E-02","module":"C2"},{"value":"0,0E+00","module":"C3"},{"value":"1,00E-01","module":"C4"},{"value":"-2,63E-01","module":"D"}]},{"parameter":"RWD","unit":"kg","values":[{"value":"1,29E-04","module":"A1-A3"},{"value":"2,90E-06","module":"A4"},{"value":"0,0E+00","module":"A5"},{"value":"3,72E-08","module":"C1"},{"value":"1,68E-06","module":"C2"},{"value":"0,0E+00","module":"C3"},{"value":"0,0E+00","module":"C4"},{"value":"1,77E-06","module":"D"}]}],"end_of_life_flow":[{"parameter":"CRU","unit":"kg","values":[{"value":"0,0E+00","module":"A1-A3"},{"value":"0,0E+00","module":"A4"},{"value":"1,04E-02","module":"A5"},{"value":"0,0E+00","module":"C1"},{"value":"0,0E+00","module":"C2"},{"value":"0,0E+00","module":"C3"},{"value":"0,0E+00","module":"C4"},{"value":"0,0E+00","module":"D"}]},{"parameter":"MFR","unit":"kg","values":[{"value":"3,18E-01","module":"A1-A3"},{"value":"0,0E+00","module":"A4"},{"value":"3,14E-02","module":"A5"},{"value":"0,0E+00","module":"C1"},{"value":"0,0E+00","module":"C2"},{"value":"9,00E-01","module":"C3"},{"value":"0,0E+00","module":"C4"},{"value":"0,0E+00","module":"D"}]},{"parameter":"MER","unit":"kg","values":[{"value":"6,25E-04","module":"A1-A3"},{"value":"0,0E+00","module":"A4"},{"value":"1,46E-01","module":"A5"},{"value":"0,0E+00","module":"C1"},{"value":"0,0E+00","module":"C2"},{"value":"0,0E+00","module":"C3"},{"value":"0,0E+00","module":"C4"},{"value":"0,0E+00","module":"D"}]},{"parameter":"EEE","unit":"MJ","values":[{"value":"4,45E-03","module":"A1-A3"},{"value":"0,0E+00","module":"A4"},{"value":"1,02E-01","module":"A5"},{"value":"0,0E+00","module":"C1"},{"value":"0,0E+00","module":"C2"},{"value":"0,0E+00","module":"C3"},{"value":"0,0E+00","module":"C4"},{"value":"0,0E+00","module":"D"}]},{"parameter":"EET","unit":"MJ","values":[{"value":"6,73E-02","module":"A1-A3"},{"value":"0,0E+00","module":"A4"},{"value":"1,54E+00","module":"A5"},{"value":"0,0E+00","module":"C1"},{"value":"0,0E+00","module":"C2"},{"value":"0,0E+00","module":"C3"},{"value":"0,0E+00","module":"C4"},{"value":"0,0E+00","module":"D"}]}]}