{"product_name":"Wandbekleidungen auf Zellulosefaserbasis","epd_id":"EPD-IGI-20230438-IBG1-EN","compliance":["DIN EN 15804+A2","ISO 14025"],"producer_name":"IGI - The Global Wallcoverings Association","environmental_impact":[{"parameter":"GWP-total","unit":"kg CO2-eq","values":[{"value":"1,71E-01","module":"A1-A3"},{"value":"3,17E-02","module":"A4"},{"value":"2,75E-02","module":"A5"},{"value":"2,66E-05","module":"C1"},{"value":"1,19E-03","module":"C2"},{"value":"1,62E-01","module":"C3"},{"value":"8,68E-03","module":"C4"},{"value":"-6,36E-02","module":"D"}]},{"parameter":"GWP-fossil","unit":"kg CO2-eq","values":[{"value":"3,33E-01","module":"A1-A3"},{"value":"3,17E-02","module":"A4"},{"value":"1,45E-02","module":"A5"},{"value":"2,66E-05","module":"C1"},{"value":"1,18E-03","module":"C2"},{"value":"2,45E-02","module":"C3"},{"value":"5,00E-04","module":"C4"},{"value":"-6,36E-02","module":"D"}]},{"parameter":"GWP-biogenic","unit":"kg CO2-eq","values":[{"value":"-1,59E-01","module":"A1-A3"},{"value":"0,0E+00","module":"A4"},{"value":"1,30E-02","module":"A5"},{"value":"0,0E+00","module":"C1"},{"value":"0,0E+00","module":"C2"},{"value":"1,38E-01","module":"C3"},{"value":"8,18E-03","module":"C4"},{"value":"0,0E+00","module":"D"}]},{"parameter":"GWP-luluc","unit":"kg CO2-eq","values":[{"value":"-2,85E-03","module":"A1-A3"},{"value":"4,97E-05","module":"A4"},{"value":"1,50E-06","module":"A5"},{"value":"8,89E-09","module":"C1"},{"value":"1,09E-05","module":"C2"},{"value":"1,40E-06","module":"C3"},{"value":"4,12E-07","module":"C4"},{"value":"-4,10E-06","module":"D"}]},{"parameter":"ODP","unit":"kg CFC11-eq","values":[{"value":"8,53E-10","module":"A1-A3"},{"value":"2,15E-15","module":"A4"},{"value":"2,14E-15","module":"A5"},{"value":"1,62E-16","module":"C1"},{"value":"1,53E-16","module":"C2"},{"value":"2,44E-14","module":"C3"},{"value":"7,62E-16","module":"C4"},{"value":"-4,94E-13","module":"D"}]},{"parameter":"AP","unit":"mol H^(+)-eq","values":[{"value":"1,01E-03","module":"A1-A3"},{"value":"1,55E-04","module":"A4"},{"value":"6,06E-06","module":"A5"},{"value":"6,73E-08","module":"C1"},{"value":"9,82E-06","module":"C2"},{"value":"4,92E-05","module":"C3"},{"value":"2,37E-06","module":"C4"},{"value":"-7,86E-05","module":"D"}]},{"parameter":"POCP","unit":"kg NMVOC-eq","values":[{"value":"7,84E-04","module":"A1-A3"},{"value":"1,80E-04","module":"A4"},{"value":"6,96E-06","module":"A5"},{"value":"4,41E-08","module":"C1"},{"value":"9,25E-06","module":"C2"},{"value":"4,74E-05","module":"C3"},{"value":"4,85E-06","module":"C4"},{"value":"-6,40E-05","module":"D"}]},{"parameter":"ADPE","unit":"kg Sb-eq","values":[{"value":"1,53E-07","module":"A1-A3"},{"value":"6,12E-10","module":"A4"},{"value":"3,12E-11","module":"A5"},{"value":"1,53E-12","module":"C1"},{"value":"7,73E-11","module":"C2"},{"value":"2,19E-10","module":"C3"},{"value":"1,32E-11","module":"C4"},{"value":"-4,52E-09","module":"D"}]},{"parameter":"ADPF","unit":"MJ","values":[{"value":"5,92E+00","module":"A1-A3"},{"value":"4,27E-01","module":"A4"},{"value":"1,01E-02","module":"A5"},{"value":"4,75E-04","module":"C1"},{"value":"1,60E-02","module":"C2"},{"value":"5,99E-02","module":"C3"},{"value":"6,95E-03","module":"C4"},{"value":"-1,16E+00","module":"D"}]},{"parameter":"WDP","unit":"m^3 world-eq deprived","values":[{"value":"3,34E-01","module":"A1-A3"},{"value":"1,02E-04","module":"A4"},{"value":"2,32E-03","module":"A5"},{"value":"8,59E-03","module":"C1"},{"value":"1,42E-05","module":"C2"},{"value":"2,09E-02","module":"C3"},{"value":"3,15E-05","module":"C4"},{"value":"-5,98E-03","module":"D"}]},{"parameter":"EP-freshwater","unit":"kg P-eq","values":[{"value":"2,82E-05","module":"A1-A3"},{"value":"2,37E-08","module":"A4"},{"value":"3,25E-08","module":"A5"},{"value":"2,34E-09","module":"C1"},{"value":"4,29E-09","module":"C2"},{"value":"8,22E-09","module":"C3"},{"value":"5,46E-08","module":"C4"},{"value":"-1,02E-07","module":"D"}]},{"parameter":"EP-marine","unit":"kg N-eq","values":[{"value":"3,81E-04","module":"A1-A3"},{"value":"6,90E-05","module":"A4"},{"value":"2,46E-06","module":"A5"},{"value":"2,36E-08","module":"C1"},{"value":"4,90E-06","module":"C2"},{"value":"1,79E-05","module":"C3"},{"value":"1,36E-06","module":"C4"},{"value":"-2,30E-05","module":"D"}]},{"parameter":"EP-terrestrial","unit":"mol N-eq","values":[{"value":"3,74E-03","module":"A1-A3"},{"value":"7,58E-04","module":"A4"},{"value":"2,75E-05","module":"A5"},{"value":"1,63E-07","module":"C1"},{"value":"5,41E-05","module":"C2"},{"value":"2,23E-04","module":"C3"},{"value":"8,47E-06","module":"C4"},{"value":"-2,46E-04","module":"D"}]}],"additional_environmental_impact":[{"parameter":"PM","unit":"Disease incidence","values":[{"value":"1,46E-08","module":"A1-A3"},{"value":"6,99E-10","module":"A4"},{"value":"4,14E-11","module":"A5"},{"value":"1,08E-12","module":"C1"},{"value":"6,98E-11","module":"C2"},{"value":"2,93E-10","module":"C3"},{"value":"2,30E-11","module":"C4"},{"value":"-6,67E-10","module":"D"}]},{"parameter":"ETP-fw","unit":"CTUe","values":[{"value":"8,58E+00","module":"A1-A3"},{"value":"3,01E-01","module":"A4"},{"value":"7,01E-03","module":"A5"},{"value":"9,77E-04","module":"C1"},{"value":"1,14E-02","module":"C2"},{"value":"2,82E-02","module":"C3"},{"value":"6,41E-03","module":"C4"},{"value":"-2,54E-01","module":"D"}]},{"parameter":"HTP-c","unit":"CTUh","values":[{"value":"5,73E-10","module":"A1-A3"},{"value":"5,62E-12","module":"A4"},{"value":"3,59E-13","module":"A5"},{"value":"1,86E-14","module":"C1"},{"value":"2,34E-13","module":"C2"},{"value":"1,65E-12","module":"C3"},{"value":"3,03E-13","module":"C4"},{"value":"-1,28E-11","module":"D"}]},{"parameter":"HTP-nc","unit":"CTUh","values":[{"value":"5,14E-08","module":"A1-A3"},{"value":"3,04E-10","module":"A4"},{"value":"2,84E-11","module":"A5"},{"value":"1,74E-12","module":"C1"},{"value":"1,42E-11","module":"C2"},{"value":"8,60E-11","module":"C3"},{"value":"3,63E-11","module":"C4"},{"value":"-3,99E-10","module":"D"}]},{"parameter":"SQP","unit":"SQP","values":[{"value":"1,61E+01","module":"A1-A3"},{"value":"3,12E-02","module":"A4"},{"value":"2,37E-03","module":"A5"},{"value":"7,06E-05","module":"C1"},{"value":"6,68E-03","module":"C2"},{"value":"1,71E-02","module":"C3"},{"value":"6,22E-04","module":"C4"},{"value":"-2,22E-01","module":"D"}]}],"resource_use":[{"parameter":"PERE","unit":"MJ","values":[{"value":"3,34E+00","module":"A1-A3"},{"value":"6,46E-03","module":"A4"},{"value":"2,22E-01","module":"A5"},{"value":"9,67E-05","module":"C1"},{"value":"1,16E-03","module":"C2"},{"value":"1,59E+00","module":"C3"},{"value":"9,41E-02","module":"C4"},{"value":"-3,37E-01","module":"D"}]},{"parameter":"PERM","unit":"MJ","values":[{"value":"1,89E+00","module":"A1-A3"},{"value":"0,0E+00","module":"A4"},{"value":"-2,20E-01","module":"A5"},{"value":"0,0E+00","module":"C1"},{"value":"0,0E+00","module":"C2"},{"value":"-1,57E+00","module":"C3"},{"value":"-9,35E-02","module":"C4"},{"value":"0,0E+00","module":"D"}]},{"parameter":"PERT","unit":"MJ","values":[{"value":"5,23E+00","module":"A1-A3"},{"value":"6,46E-03","module":"A4"},{"value":"1,54E-03","module":"A5"},{"value":"9,67E-05","module":"C1"},{"value":"1,16E-03","module":"C2"},{"value":"1,48E-02","module":"C3"},{"value":"6,35E-04","module":"C4"},{"value":"-3,37E-01","module":"D"}]},{"parameter":"PENRE","unit":"MJ","values":[{"value":"5,41E+00","module":"A1-A3"},{"value":"4,29E-01","module":"A4"},{"value":"2,15E-01","module":"A5"},{"value":"4,75E-04","module":"C1"},{"value":"1,61E-02","module":"C2"},{"value":"3,59E-01","module":"C3"},{"value":"1,38E-02","module":"C4"},{"value":"-1,16E+00","module":"D"}]},{"parameter":"PENRM","unit":"MJ","values":[{"value":"5,10E-01","module":"A1-A3"},{"value":"0,0E+00","module":"A4"},{"value":"-2,05E-01","module":"A5"},{"value":"0,0E+00","module":"C1"},{"value":"0,0E+00","module":"C2"},{"value":"-2,99E-01","module":"C3"},{"value":"-6,85E-03","module":"C4"},{"value":"0,0E+00","module":"D"}]},{"parameter":"PENRT","unit":"MJ","values":[{"value":"5,92E+00","module":"A1-A3"},{"value":"4,29E-01","module":"A4"},{"value":"1,01E-02","module":"A5"},{"value":"4,75E-04","module":"C1"},{"value":"1,61E-02","module":"C2"},{"value":"5,99E-02","module":"C3"},{"value":"6,95E-03","module":"C4"},{"value":"-1,16E+00","module":"D"}]},{"parameter":"SM","unit":"kg","values":[{"value":"3,99E-02","module":"A1-A3"},{"value":"0,0E+00","module":"A4"},{"value":"0,0E+00","module":"A5"},{"value":"0,0E+00","module":"C1"},{"value":"0,0E+00","module":"C2"},{"value":"0,0E+00","module":"C3"},{"value":"0,0E+00","module":"C4"},{"value":"0,0E+00","module":"D"}]},{"parameter":"RSF","unit":"MJ","values":[{"value":"0,0E+00","module":"A1-A3"},{"value":"0,0E+00","module":"A4"},{"value":"0,0E+00","module":"A5"},{"value":"0,0E+00","module":"C1"},{"value":"0,0E+00","module":"C2"},{"value":"0,0E+00","module":"C3"},{"value":"0,0E+00","module":"C4"},{"value":"0,0E+00","module":"D"}]},{"parameter":"NRSF","unit":"MJ","values":[{"value":"0,0E+00","module":"A1-A3"},{"value":"0,0E+00","module":"A4"},{"value":"0,0E+00","module":"A5"},{"value":"0,0E+00","module":"C1"},{"value":"0,0E+00","module":"C2"},{"value":"0,0E+00","module":"C3"},{"value":"0,0E+00","module":"C4"},{"value":"0,0E+00","module":"D"}]},{"parameter":"FW","unit":"m^3","values":[{"value":"7,79E-03","module":"A1-A3"},{"value":"7,42E-06","module":"A4"},{"value":"5,48E-05","module":"A5"},{"value":"2,00E-04","module":"C1"},{"value":"1,27E-06","module":"C2"},{"value":"4,93E-04","module":"C3"},{"value":"9,60E-07","module":"C4"},{"value":"-2,73E-04","module":"D"}]}],"end_of_life_waste":[{"parameter":"HWD","unit":"kg","values":[{"value":"1,40E-07","module":"A1-A3"},{"value":"9,15E-13","module":"A4"},{"value":"4,63E-13","module":"A5"},{"value":"1,35E-14","module":"C1"},{"value":"4,97E-14","module":"C2"},{"value":"1,66E-12","module":"C3"},{"value":"5,89E-13","module":"C4"},{"value":"-6,19E-11","module":"D"}]},{"parameter":"NHWD","unit":"kg","values":[{"value":"9,64E-03","module":"A1-A3"},{"value":"4,31E-05","module":"A4"},{"value":"3,22E-03","module":"A5"},{"value":"6,08E-05","module":"C1"},{"value":"2,45E-06","module":"C2"},{"value":"7,97E-03","module":"C3"},{"value":"5,83E-03","module":"C4"},{"value":"-5,73E-04","module":"D"}]},{"parameter":"RWD","unit":"kg","values":[{"value":"2,07E-04","module":"A1-A3"},{"value":"4,59E-07","module":"A4"},{"value":"2,89E-07","module":"A5"},{"value":"1,90E-08","module":"C1"},{"value":"3,00E-08","module":"C2"},{"value":"3,05E-06","module":"C3"},{"value":"8,21E-08","module":"C4"},{"value":"-8,95E-05","module":"D"}]}],"end_of_life_flow":[{"parameter":"CRU","unit":"kg","values":[{"value":"0,0E+00","module":"A1-A3"},{"value":"0,0E+00","module":"A4"},{"value":"0,0E+00","module":"A5"},{"value":"0,0E+00","module":"C1"},{"value":"0,0E+00","module":"C2"},{"value":"0,0E+00","module":"C3"},{"value":"0,0E+00","module":"C4"},{"value":"0,0E+00","module":"D"}]},{"parameter":"MFR","unit":"kg","values":[{"value":"0,0E+00","module":"A1-A3"},{"value":"0,0E+00","module":"A4"},{"value":"0,0E+00","module":"A5"},{"value":"0,0E+00","module":"C1"},{"value":"0,0E+00","module":"C2"},{"value":"0,0E+00","module":"C3"},{"value":"0,0E+00","module":"C4"},{"value":"0,0E+00","module":"D"}]},{"parameter":"MER","unit":"kg","values":[{"value":"1,05E-02","module":"A1-A3"},{"value":"0,0E+00","module":"A4"},{"value":"1,03E-02","module":"A5"},{"value":"0,0E+00","module":"C1"},{"value":"0,0E+00","module":"C2"},{"value":"1,18E-01","module":"C3"},{"value":"0,0E+00","module":"C4"},{"value":"0,0E+00","module":"D"}]},{"parameter":"EEE","unit":"MJ","values":[{"value":"2,47E-02","module":"A1-A3"},{"value":"0,0E+00","module":"A4"},{"value":"0,0E+00","module":"A5"},{"value":"0,0E+00","module":"C1"},{"value":"0,0E+00","module":"C2"},{"value":"0,0E+00","module":"C3"},{"value":"0,0E+00","module":"C4"},{"value":"2,98E-01","module":"D"}]},{"parameter":"EET","unit":"MJ","values":[{"value":"4,33E-02","module":"A1-A3"},{"value":"0,0E+00","module":"A4"},{"value":"0,0E+00","module":"A5"},{"value":"0,0E+00","module":"C1"},{"value":"0,0E+00","module":"C2"},{"value":"0,0E+00","module":"C3"},{"value":"0,0E+00","module":"C4"},{"value":"5,38E-01","module":"D"}]}]}