{"product_name":"Wandverkleidungssystem","epd_id":"EPD-WIL-20230465-CBA1-EN","compliance":["DIN EN 15804+A2","ISO 14025"],"producer_name":"WILSONART","environmental_impact":[{"parameter":"GWP-total","unit":"kg CO2-eq","values":[{"value":"4,30E+01","module":"A1-A3"},{"value":"4,55E-01","module":"A4"},{"value":"1,23E+01","module":"A5"},{"value":"0,0E+00","module":"B1"},{"value":"1,96E+00","module":"B2"},{"value":"0,0E+00","module":"C1"},{"value":"3,25E-02","module":"C2"},{"value":"1,84E+01","module":"C3"},{"value":"0,0E+00","module":"C3"},{"value":"0,0E+00","module":"C4"},{"value":"5,39E+00","module":"C4"},{"value":"-5,02E+00","module":"D"},{"value":"-9,51E-01","module":"D"}]},{"parameter":"GWP-fossil","unit":"kg CO2-eq","values":[{"value":"4,77E+01","module":"A1-A3"},{"value":"4,50E-01","module":"A4"},{"value":"1,02E+01","module":"A5"},{"value":"0,0E+00","module":"B1"},{"value":"1,87E+00","module":"B2"},{"value":"0,0E+00","module":"C1"},{"value":"3,22E-02","module":"C2"},{"value":"1,60E+01","module":"C3"},{"value":"0,0E+00","module":"C3"},{"value":"0,0E+00","module":"C4"},{"value":"2,70E-01","module":"C4"},{"value":"-4,81E+00","module":"D"},{"value":"-7,58E-01","module":"D"}]},{"parameter":"GWP-biogenic","unit":"kg CO2-eq","values":[{"value":"-4,75E+00","module":"A1-A3"},{"value":"1,89E-03","module":"A4"},{"value":"2,05E+00","module":"A5"},{"value":"0,0E+00","module":"B1"},{"value":"9,48E-02","module":"B2"},{"value":"0,0E+00","module":"C1"},{"value":"1,35E-04","module":"C2"},{"value":"2,42E+00","module":"C3"},{"value":"0,0E+00","module":"C3"},{"value":"0,0E+00","module":"C4"},{"value":"5,11E+00","module":"C4"},{"value":"-2,11E-01","module":"D"},{"value":"-1,93E-01","module":"D"}]},{"parameter":"GWP-luluc","unit":"kg CO2-eq","values":[{"value":"3,36E-02","module":"A1-A3"},{"value":"3,09E-03","module":"A4"},{"value":"5,82E-03","module":"A5"},{"value":"0,0E+00","module":"B1"},{"value":"1,12E-03","module":"B2"},{"value":"0,0E+00","module":"C1"},{"value":"2,20E-04","module":"C2"},{"value":"1,25E-03","module":"C3"},{"value":"0,0E+00","module":"C3"},{"value":"0,0E+00","module":"C4"},{"value":"2,51E-04","module":"C4"},{"value":"-5,06E-04","module":"D"},{"value":"-8,02E-05","module":"D"}]},{"parameter":"ODP","unit":"kg CFC11-eq","values":[{"value":"2,48E-09","module":"A1-A3"},{"value":"4,50E-14","module":"A4"},{"value":"3,77E-10","module":"A5"},{"value":"0,0E+00","module":"B1"},{"value":"5,21E-13","module":"B2"},{"value":"0,0E+00","module":"C1"},{"value":"3,21E-15","module":"C2"},{"value":"1,57E-11","module":"C3"},{"value":"0,0E+00","module":"C3"},{"value":"0,0E+00","module":"C4"},{"value":"4,41E-13","module":"C4"},{"value":"-3,50E-11","module":"D"},{"value":"-5,55E-12","module":"D"}]},{"parameter":"AP","unit":"mol H^(+)-eq","values":[{"value":"1,56E-01","module":"A1-A3"},{"value":"5,12E-04","module":"A4"},{"value":"2,54E-02","module":"A5"},{"value":"0,0E+00","module":"B1"},{"value":"8,40E-03","module":"B2"},{"value":"0,0E+00","module":"C1"},{"value":"3,65E-05","module":"C2"},{"value":"5,00E-03","module":"C3"},{"value":"0,0E+00","module":"C3"},{"value":"0,0E+00","module":"C4"},{"value":"1,67E-03","module":"C4"},{"value":"-6,11E-03","module":"D"},{"value":"-9,66E-04","module":"D"}]},{"parameter":"POCP","unit":"kg NMVOC-eq","values":[{"value":"1,14E-01","module":"A1-A3"},{"value":"4,41E-04","module":"A4"},{"value":"1,97E-02","module":"A5"},{"value":"2,15E-08","module":"B1"},{"value":"4,98E-03","module":"B2"},{"value":"0,0E+00","module":"C1"},{"value":"3,15E-05","module":"C2"},{"value":"4,75E-03","module":"C3"},{"value":"0,0E+00","module":"C3"},{"value":"0,0E+00","module":"C4"},{"value":"3,04E-03","module":"C4"},{"value":"-4,34E-03","module":"D"},{"value":"-6,85E-04","module":"D"}]},{"parameter":"ADPE","unit":"kg Sb-eq","values":[{"value":"2,31E-05","module":"A1-A3"},{"value":"4,62E-08","module":"A4"},{"value":"3,97E-06","module":"A5"},{"value":"0,0E+00","module":"B1"},{"value":"3,67E-06","module":"B2"},{"value":"0,0E+00","module":"C1"},{"value":"3,30E-09","module":"C2"},{"value":"3,85E-07","module":"C3"},{"value":"0,0E+00","module":"C3"},{"value":"0,0E+00","module":"C4"},{"value":"2,10E-08","module":"C4"},{"value":"-6,52E-07","module":"D"},{"value":"-1,03E-07","module":"D"}]},{"parameter":"ADPF","unit":"MJ","values":[{"value":"6,61E+02","module":"A1-A3"},{"value":"6,01E+00","module":"A4"},{"value":"1,19E+02","module":"A5"},{"value":"0,0E+00","module":"B1"},{"value":"5,11E+01","module":"B2"},{"value":"0,0E+00","module":"C1"},{"value":"4,29E-01","module":"C2"},{"value":"2,95E+01","module":"C3"},{"value":"0,0E+00","module":"C3"},{"value":"0,0E+00","module":"C4"},{"value":"3,58E+00","module":"C4"},{"value":"-4,34E+01","module":"D"},{"value":"-6,88E+00","module":"D"}]},{"parameter":"WDP","unit":"m^3 world-eq deprived","values":[{"value":"6,70E+00","module":"A1-A3"},{"value":"5,13E-03","module":"A4"},{"value":"1,51E+00","module":"A5"},{"value":"0,0E+00","module":"B1"},{"value":"6,34E-01","module":"B2"},{"value":"0,0E+00","module":"C1"},{"value":"3,66E-04","module":"C2"},{"value":"1,65E+00","module":"C3"},{"value":"0,0E+00","module":"C3"},{"value":"0,0E+00","module":"C4"},{"value":"2,94E-02","module":"C4"},{"value":"-5,45E-01","module":"D"},{"value":"-8,65E-02","module":"D"}]},{"parameter":"EP-freshwater","unit":"kg P-eq","values":[{"value":"1,17E-04","module":"A1-A3"},{"value":"1,64E-06","module":"A4"},{"value":"1,94E-05","module":"A5"},{"value":"0,0E+00","module":"B1"},{"value":"1,04E-04","module":"B2"},{"value":"0,0E+00","module":"C1"},{"value":"1,17E-07","module":"C2"},{"value":"4,02E-06","module":"C3"},{"value":"0,0E+00","module":"C3"},{"value":"0,0E+00","module":"C4"},{"value":"7,69E-06","module":"C4"},{"value":"-6,98E-06","module":"D"},{"value":"-1,11E-06","module":"D"}]},{"parameter":"EP-marine","unit":"kg N-eq","values":[{"value":"4,08E-02","module":"A1-A3"},{"value":"1,65E-04","module":"A4"},{"value":"6,72E-03","module":"A5"},{"value":"0,0E+00","module":"B1"},{"value":"1,77E-03","module":"B2"},{"value":"0,0E+00","module":"C1"},{"value":"1,18E-05","module":"C2"},{"value":"1,67E-03","module":"C3"},{"value":"0,0E+00","module":"C3"},{"value":"0,0E+00","module":"C4"},{"value":"6,01E-04","module":"C4"},{"value":"-1,60E-03","module":"D"},{"value":"-2,52E-04","module":"D"}]},{"parameter":"EP-terrestrial","unit":"mol N-eq","values":[{"value":"4,19E-01","module":"A1-A3"},{"value":"1,97E-03","module":"A4"},{"value":"7,02E-02","module":"A5"},{"value":"0,0E+00","module":"B1"},{"value":"1,53E-02","module":"B2"},{"value":"0,0E+00","module":"C1"},{"value":"1,41E-04","module":"C2"},{"value":"2,08E-02","module":"C3"},{"value":"0,0E+00","module":"C3"},{"value":"0,0E+00","module":"C4"},{"value":"5,78E-03","module":"C4"},{"value":"-1,70E-02","module":"D"},{"value":"-2,69E-03","module":"D"}]}],"additional_environmental_impact":[{"parameter":"PM","unit":"Disease incidence","values":[{"value":"2,64E-06","module":"A1-A3"},{"value":"3,52E-09","module":"A4"},{"value":"4,21E-07","module":"A5"},{"value":"0,0E+00","module":"B1"},{"value":"6,24E-08","module":"B2"},{"value":"0,0E+00","module":"C1"},{"value":"2,51E-10","module":"C2"},{"value":"1,10E-07","module":"C3"},{"value":"0,0E+00","module":"C3"},{"value":"0,0E+00","module":"C4"},{"value":"1,78E-08","module":"C4"},{"value":"-4,96E-08","module":"D"},{"value":"-7,85E-09","module":"D"}]},{"parameter":"ETP-fw","unit":"CTUe","values":[{"value":"2,07E+02","module":"A1-A3"},{"value":"4,26E+00","module":"A4"},{"value":"4,33E+01","module":"A5"},{"value":"2,94E-06","module":"B1"},{"value":"7,32E+01","module":"B2"},{"value":"0,0E+00","module":"C1"},{"value":"3,04E-01","module":"C2"},{"value":"2,44E+01","module":"C3"},{"value":"0,0E+00","module":"C3"},{"value":"0,0E+00","module":"C4"},{"value":"1,75E+00","module":"C4"},{"value":"-1,90E+01","module":"D"},{"value":"-3,01E+00","module":"D"}]},{"parameter":"HTP-c","unit":"CTUh","values":[{"value":"7,17E-08","module":"A1-A3"},{"value":"8,78E-11","module":"A4"},{"value":"1,13E-08","module":"A5"},{"value":"2,11E-13","module":"B1"},{"value":"9,85E-10","module":"B2"},{"value":"0,0E+00","module":"C1"},{"value":"6,27E-12","module":"C2"},{"value":"9,78E-10","module":"C3"},{"value":"0,0E+00","module":"C3"},{"value":"0,0E+00","module":"C4"},{"value":"2,07E-10","module":"C4"},{"value":"-7,66E-10","module":"D"},{"value":"-1,21E-10","module":"D"}]},{"parameter":"HTP-nc","unit":"CTUh","values":[{"value":"9,07E-06","module":"A1-A3"},{"value":"4,77E-09","module":"A4"},{"value":"1,41E-06","module":"A5"},{"value":"3,08E-15","module":"B1"},{"value":"7,73E-08","module":"B2"},{"value":"0,0E+00","module":"C1"},{"value":"3,40E-10","module":"C2"},{"value":"1,03E-07","module":"C3"},{"value":"0,0E+00","module":"C3"},{"value":"0,0E+00","module":"C4"},{"value":"2,59E-08","module":"C4"},{"value":"-2,07E-08","module":"D"},{"value":"-3,28E-09","module":"D"}]},{"parameter":"SQP","unit":"SQP","values":[{"value":"8,86E+02","module":"A1-A3"},{"value":"2,55E+00","module":"A4"},{"value":"1,36E+02","module":"A5"},{"value":"0,0E+00","module":"B1"},{"value":"9,97E-01","module":"B2"},{"value":"0,0E+00","module":"C1"},{"value":"1,82E-01","module":"C2"},{"value":"6,81E+00","module":"C3"},{"value":"0,0E+00","module":"C3"},{"value":"0,0E+00","module":"C4"},{"value":"4,21E-01","module":"C4"},{"value":"-1,56E+01","module":"D"},{"value":"-2,48E+00","module":"D"}]}],"resource_use":[{"parameter":"PERE","unit":"MJ","values":[{"value":"1,34E+02","module":"A1-A3"},{"value":"4,17E-01","module":"A4"},{"value":"5,30E+01","module":"A5"},{"value":"0,0E+00","module":"B1"},{"value":"1,85E+00","module":"B2"},{"value":"0,0E+00","module":"C1"},{"value":"2,98E-02","module":"C2"},{"value":"2,72E+01","module":"C3"},{"value":"0,0E+00","module":"C3"},{"value":"0,0E+00","module":"C4"},{"value":"3,76E-01","module":"C4"},{"value":"-2,41E+01","module":"D"},{"value":"-3,82E+00","module":"D"}]},{"parameter":"PERM","unit":"MJ","values":[{"value":"4,35E+01","module":"A1-A3"},{"value":"0,0E+00","module":"A4"},{"value":"-2,40E+01","module":"A5"},{"value":"0,0E+00","module":"B1"},{"value":"0,0E+00","module":"B2"},{"value":"0,0E+00","module":"C1"},{"value":"0,0E+00","module":"C2"},{"value":"-1,94E+01","module":"C3"},{"value":"0,0E+00","module":"C3"},{"value":"0,0E+00","module":"C4"},{"value":"0,0E+00","module":"C4"},{"value":"0,0E+00","module":"D"},{"value":"0,0E+00","module":"D"}]},{"parameter":"PERT","unit":"MJ","values":[{"value":"1,78E+02","module":"A1-A3"},{"value":"4,17E-01","module":"A4"},{"value":"2,89E+01","module":"A5"},{"value":"0,0E+00","module":"B1"},{"value":"1,85E+00","module":"B2"},{"value":"0,0E+00","module":"C1"},{"value":"2,98E-02","module":"C2"},{"value":"7,81E+00","module":"C3"},{"value":"0,0E+00","module":"C3"},{"value":"0,0E+00","module":"C4"},{"value":"3,76E-01","module":"C4"},{"value":"-2,41E+01","module":"D"},{"value":"-3,82E+00","module":"D"}]},{"parameter":"PENRE","unit":"MJ","values":[{"value":"5,68E+02","module":"A1-A3"},{"value":"6,04E+00","module":"A4"},{"value":"1,19E+02","module":"A5"},{"value":"0,0E+00","module":"B1"},{"value":"5,11E+01","module":"B2"},{"value":"0,0E+00","module":"C1"},{"value":"4,31E-01","module":"C2"},{"value":"1,23E+02","module":"C3"},{"value":"0,0E+00","module":"C3"},{"value":"0,0E+00","module":"C4"},{"value":"3,58E+00","module":"C4"},{"value":"-4,34E+01","module":"D"},{"value":"-6,88E+00","module":"D"}]},{"parameter":"PENRM","unit":"MJ","values":[{"value":"9,36E+01","module":"A1-A3"},{"value":"0,0E+00","module":"A4"},{"value":"0,0E+00","module":"A5"},{"value":"0,0E+00","module":"B1"},{"value":"0,0E+00","module":"B2"},{"value":"0,0E+00","module":"C1"},{"value":"0,0E+00","module":"C2"},{"value":"-9,36E+01","module":"C3"},{"value":"0,0E+00","module":"C3"},{"value":"0,0E+00","module":"C4"},{"value":"0,0E+00","module":"C4"},{"value":"0,0E+00","module":"D"},{"value":"0,0E+00","module":"D"}]},{"parameter":"PENRT","unit":"MJ","values":[{"value":"6,61E+02","module":"A1-A3"},{"value":"6,04E+00","module":"A4"},{"value":"1,19E+02","module":"A5"},{"value":"0,0E+00","module":"B1"},{"value":"5,11E+01","module":"B2"},{"value":"0,0E+00","module":"C1"},{"value":"4,31E-01","module":"C2"},{"value":"2,95E+01","module":"C3"},{"value":"0,0E+00","module":"C3"},{"value":"0,0E+00","module":"C4"},{"value":"3,58E+00","module":"C4"},{"value":"-4,34E+01","module":"D"},{"value":"-6,88E+00","module":"D"}]},{"parameter":"SM","unit":"kg","values":[{"value":"1,28E+00","module":"A1-A3"},{"value":"0,0E+00","module":"A4"},{"value":"1,92E-01","module":"A5"},{"value":"0,0E+00","module":"B1"},{"value":"0,0E+00","module":"B2"},{"value":"0,0E+00","module":"C1"},{"value":"0,0E+00","module":"C2"},{"value":"0,0E+00","module":"C3"},{"value":"0,0E+00","module":"C3"},{"value":"0,0E+00","module":"C4"},{"value":"0,0E+00","module":"C4"},{"value":"0,0E+00","module":"D"},{"value":"0,0E+00","module":"D"}]},{"parameter":"RSF","unit":"MJ","values":[{"value":"0,0E+00","module":"A1-A3"},{"value":"0,0E+00","module":"A4"},{"value":"0,0E+00","module":"A5"},{"value":"0,0E+00","module":"B1"},{"value":"0,0E+00","module":"B2"},{"value":"0,0E+00","module":"C1"},{"value":"0,0E+00","module":"C2"},{"value":"0,0E+00","module":"C3"},{"value":"0,0E+00","module":"C3"},{"value":"0,0E+00","module":"C4"},{"value":"0,0E+00","module":"C4"},{"value":"0,0E+00","module":"D"},{"value":"0,0E+00","module":"D"}]},{"parameter":"NRSF","unit":"MJ","values":[{"value":"0,0E+00","module":"A1-A3"},{"value":"0,0E+00","module":"A4"},{"value":"0,0E+00","module":"A5"},{"value":"0,0E+00","module":"B1"},{"value":"0,0E+00","module":"B2"},{"value":"0,0E+00","module":"C1"},{"value":"0,0E+00","module":"C2"},{"value":"0,0E+00","module":"C3"},{"value":"0,0E+00","module":"C3"},{"value":"0,0E+00","module":"C4"},{"value":"0,0E+00","module":"C4"},{"value":"0,0E+00","module":"D"},{"value":"0,0E+00","module":"D"}]},{"parameter":"FW","unit":"m^3","values":[{"value":"1,98E-01","module":"A1-A3"},{"value":"4,82E-04","module":"A4"},{"value":"4,39E-02","module":"A5"},{"value":"0,0E+00","module":"B1"},{"value":"1,49E-02","module":"B2"},{"value":"0,0E+00","module":"C1"},{"value":"3,44E-05","module":"C2"},{"value":"4,20E-02","module":"C3"},{"value":"0,0E+00","module":"C3"},{"value":"0,0E+00","module":"C4"},{"value":"8,26E-04","module":"C4"},{"value":"-2,30E-02","module":"D"},{"value":"-3,64E-03","module":"D"}]}],"end_of_life_waste":[{"parameter":"HWD","unit":"kg","values":[{"value":"1,86E-05","module":"A1-A3"},{"value":"3,19E-11","module":"A4"},{"value":"2,79E-06","module":"A5"},{"value":"0,0E+00","module":"B1"},{"value":"1,70E-04","module":"B2"},{"value":"0,0E+00","module":"C1"},{"value":"2,28E-12","module":"C2"},{"value":"2,31E-09","module":"C3"},{"value":"0,0E+00","module":"C3"},{"value":"0,0E+00","module":"C4"},{"value":"4,28E-10","module":"C4"},{"value":"-3,76E-09","module":"D"},{"value":"-5,95E-10","module":"D"}]},{"parameter":"NHWD","unit":"kg","values":[{"value":"7,77E-01","module":"A1-A3"},{"value":"9,84E-04","module":"A4"},{"value":"1,63E+00","module":"A5"},{"value":"0,0E+00","module":"B1"},{"value":"1,62E-01","module":"B2"},{"value":"0,0E+00","module":"C1"},{"value":"7,02E-05","module":"C2"},{"value":"9,90E+00","module":"C3"},{"value":"0,0E+00","module":"C3"},{"value":"0,0E+00","module":"C4"},{"value":"8,52E+00","module":"C4"},{"value":"-3,27E-02","module":"D"},{"value":"-5,18E-03","module":"D"}]},{"parameter":"RWD","unit":"kg","values":[{"value":"2,21E-02","module":"A1-A3"},{"value":"1,12E-05","module":"A4"},{"value":"3,67E-03","module":"A5"},{"value":"0,0E+00","module":"B1"},{"value":"7,93E-04","module":"B2"},{"value":"0,0E+00","module":"C1"},{"value":"8,00E-07","module":"C2"},{"value":"9,53E-04","module":"C3"},{"value":"0,0E+00","module":"C3"},{"value":"0,0E+00","module":"C4"},{"value":"4,26E-05","module":"C4"},{"value":"-6,94E-03","module":"D"},{"value":"-1,10E-03","module":"D"}]}],"end_of_life_flow":[{"parameter":"CRU","unit":"kg","values":[{"value":"0,0E+00","module":"A1-A3"},{"value":"0,0E+00","module":"A4"},{"value":"0,0E+00","module":"A5"},{"value":"0,0E+00","module":"B1"},{"value":"0,0E+00","module":"B2"},{"value":"0,0E+00","module":"C1"},{"value":"0,0E+00","module":"C2"},{"value":"0,0E+00","module":"C3"},{"value":"0,0E+00","module":"C3"},{"value":"0,0E+00","module":"C4"},{"value":"0,0E+00","module":"C4"},{"value":"0,0E+00","module":"D"},{"value":"0,0E+00","module":"D"}]},{"parameter":"MFR","unit":"kg","values":[{"value":"1,22E-02","module":"A1-A3"},{"value":"0,0E+00","module":"A4"},{"value":"1,07E-01","module":"A5"},{"value":"0,0E+00","module":"B1"},{"value":"0,0E+00","module":"B2"},{"value":"0,0E+00","module":"C1"},{"value":"0,0E+00","module":"C2"},{"value":"0,0E+00","module":"C3"},{"value":"0,0E+00","module":"C3"},{"value":"0,0E+00","module":"C4"},{"value":"0,0E+00","module":"C4"},{"value":"0,0E+00","module":"D"},{"value":"0,0E+00","module":"D"}]},{"parameter":"MER","unit":"kg","values":[{"value":"0,0E+00","module":"A1-A3"},{"value":"0,0E+00","module":"A4"},{"value":"0,0E+00","module":"A5"},{"value":"0,0E+00","module":"B1"},{"value":"0,0E+00","module":"B2"},{"value":"0,0E+00","module":"C1"},{"value":"0,0E+00","module":"C2"},{"value":"0,0E+00","module":"C3"},{"value":"0,0E+00","module":"C3"},{"value":"0,0E+00","module":"C4"},{"value":"0,0E+00","module":"C4"},{"value":"0,0E+00","module":"D"},{"value":"0,0E+00","module":"D"}]},{"parameter":"EEE","unit":"MJ","values":[{"value":"0,0E+00","module":"A1-A3"},{"value":"0,0E+00","module":"A4"},{"value":"5,78E+00","module":"A5"},{"value":"0,0E+00","module":"B1"},{"value":"0,0E+00","module":"B2"},{"value":"0,0E+00","module":"C1"},{"value":"0,0E+00","module":"C2"},{"value":"1,71E+01","module":"C3"},{"value":"0,0E+00","module":"C3"},{"value":"0,0E+00","module":"C4"},{"value":"0,0E+00","module":"C4"},{"value":"0,0E+00","module":"D"},{"value":"0,0E+00","module":"D"}]},{"parameter":"EET","unit":"MJ","values":[{"value":"0,0E+00","module":"A1-A3"},{"value":"0,0E+00","module":"A4"},{"value":"1,04E+01","module":"A5"},{"value":"0,0E+00","module":"B1"},{"value":"0,0E+00","module":"B2"},{"value":"0,0E+00","module":"C1"},{"value":"0,0E+00","module":"C2"},{"value":"3,11E+01","module":"C3"},{"value":"0,0E+00","module":"C3"},{"value":"0,0E+00","module":"C4"},{"value":"0,0E+00","module":"C4"},{"value":"0,0E+00","module":"D"},{"value":"0,0E+00","module":"D"}]}]}