{"product_name":"Wave 1200","epd_id":"NEPD-5132-4464-EN","compliance":["EN 15804+A2","ISO 14025","ISO 21930"],"producer_name":"SG Armaturen AS","environmental_impact":[{"parameter":"GWP-total","unit":"kg CO2-eq.","values":[{"value":"4,02E+01","module":"A1"},{"value":"1,40E-01","module":"A2"},{"value":"1,15E+00","module":"A3"},{"value":"1,26E+00","module":"A4"},{"value":"8,16E-01","module":"A5"},{"value":"4,09E+01","module":"B6"},{"value":"0,0E+00","module":"C1"},{"value":"1,46E-01","module":"C2"},{"value":"8,05E-01","module":"C3"},{"value":"6,77E-02","module":"C4"},{"value":"-2,27E+00","module":"D"}]},{"parameter":"GWP-fossil","unit":"kg CO2-eq.","values":[{"value":"4,06E+01","module":"A1"},{"value":"1,40E-01","module":"A2"},{"value":"1,15E+00","module":"A3"},{"value":"1,26E+00","module":"A4"},{"value":"7,70E-03","module":"A5"},{"value":"3,96E+01","module":"B6"},{"value":"0,0E+00","module":"C1"},{"value":"1,46E-01","module":"C2"},{"value":"8,05E-01","module":"C3"},{"value":"6,74E-02","module":"C4"},{"value":"-2,26E+00","module":"D"}]},{"parameter":"GWP-biogenic","unit":"kg CO2-eq.","values":[{"value":"-4,56E-01","module":"A1"},{"value":"5,46E-05","module":"A2"},{"value":"2,87E-04","module":"A3"},{"value":"4,47E-04","module":"A4"},{"value":"8,08E-01","module":"A5"},{"value":"1,10E+00","module":"B6"},{"value":"0,0E+00","module":"C1"},{"value":"6,05E-05","module":"C2"},{"value":"2,17E-04","module":"C3"},{"value":"2,73E-05","module":"C4"},{"value":"-3,63E-03","module":"D"}]},{"parameter":"GWP-luluc","unit":"kg CO2-eq.","values":[{"value":"6,52E-02","module":"A1"},{"value":"5,13E-05","module":"A2"},{"value":"1,82E-04","module":"A3"},{"value":"6,28E-04","module":"A4"},{"value":"2,55E-06","module":"A5"},{"value":"1,63E-01","module":"B6"},{"value":"0,0E+00","module":"C1"},{"value":"5,20E-05","module":"C2"},{"value":"2,16E-04","module":"C3"},{"value":"2,43E-04","module":"C4"},{"value":"-2,72E-03","module":"D"}]},{"parameter":"ODP","unit":"kg CFC 11-eq.","values":[{"value":"2,78E-06","module":"A1"},{"value":"3,05E-08","module":"A2"},{"value":"1,69E-08","module":"A3"},{"value":"2,78E-07","module":"A4"},{"value":"1,63E-09","module":"A5"},{"value":"2,72E-06","module":"B6"},{"value":"0,0E+00","module":"C1"},{"value":"3,31E-08","module":"C2"},{"value":"8,33E-09","module":"C3"},{"value":"3,77E-09","module":"C4"},{"value":"-2,95E-03","module":"D"}]},{"parameter":"AP","unit":"mol H+-eq.","values":[{"value":"3,35E-01","module":"A1"},{"value":"4,20E-04","module":"A2"},{"value":"6,02E-03","module":"A3"},{"value":"1,94E-02","module":"A4"},{"value":"3,65E-05","module":"A5"},{"value":"3,10E-01","module":"B6"},{"value":"0,0E+00","module":"C1"},{"value":"4,20E-04","module":"C2"},{"value":"4,71E-04","module":"C3"},{"value":"1,92E-04","module":"C4"},{"value":"-7,95E-02","module":"D"}]},{"parameter":"POCP","unit":"kg NMVOC-eq.","values":[{"value":"1,65E-01","module":"A1"},{"value":"3,46E-04","module":"A2"},{"value":"3,61E-03","module":"A3"},{"value":"1,41E-02","module":"A4"},{"value":"3,75E-05","module":"A5"},{"value":"1,19E-01","module":"B6"},{"value":"0,0E+00","module":"C1"},{"value":"3,56E-04","module":"C2"},{"value":"3,67E-04","module":"C3"},{"value":"2,15E-04","module":"C4"},{"value":"-2,07E-02","module":"D"}]},{"parameter":"ADPE","unit":"kg Sb-eq.","values":[{"value":"5,39E-03","module":"A1"},{"value":"3,76E-06","module":"A2"},{"value":"3,56E-06","module":"A3"},{"value":"2,40E-05","module":"A4"},{"value":"1,87E-07","module":"A5"},{"value":"2,95E-03","module":"B6"},{"value":"0,0E+00","module":"C1"},{"value":"4,04E-06","module":"C2"},{"value":"6,61E-07","module":"C3"},{"value":"2,20E-07","module":"C4"},{"value":"-1,49E-03","module":"D"}]},{"parameter":"ADPF","unit":"MJ","values":[{"value":"5,00E+02","module":"A1"},{"value":"2,07E+00","module":"A2"},{"value":"1,02E+01","module":"A3"},{"value":"1,78E+01","module":"A4"},{"value":"1,08E-01","module":"A5"},{"value":"5,41E+02","module":"B6"},{"value":"0,0E+00","module":"C1"},{"value":"2,21E+00","module":"C2"},{"value":"9,01E-01","module":"C3"},{"value":"4,89E-01","module":"C4"},{"value":"-2,35E+01","module":"D"}]},{"parameter":"WDP","unit":"m3 world-eq.","values":[{"value":"1,06E+03","module":"A1"},{"value":"6,76E-01","module":"A2"},{"value":"1,66E+00","module":"A3"},{"value":"1,18E+01","module":"A4"},{"value":"1,37E-01","module":"A5"},{"value":"9,43E+04","module":"B6"},{"value":"0,0E+00","module":"C1"},{"value":"2,14E+00","module":"C2"},{"value":"7,55E+00","module":"C3"},{"value":"3,93E+00","module":"C4"},{"value":"5,36E+01","module":"D"}]},{"parameter":"EP-freshwater","unit":"kg P-eq.","values":[{"value":"5,97E-03","module":"A1"},{"value":"1,32E-06","module":"A2"},{"value":"2,56E-05","module":"A3"},{"value":"8,04E-06","module":"A4"},{"value":"6,32E-08","module":"A5"},{"value":"2,85E-03","module":"B6"},{"value":"0,0E+00","module":"C1"},{"value":"1,17E-06","module":"C2"},{"value":"3,02E-06","module":"C3"},{"value":"1,34E-06","module":"C4"},{"value":"-5,04E-04","module":"D"}]},{"parameter":"EP-marine","unit":"kg N-eq.","values":[{"value":"4,38E-02","module":"A1"},{"value":"8,26E-05","module":"A2"},{"value":"1,24E-03","module":"A3"},{"value":"4,67E-03","module":"A4"},{"value":"1,21E-05","module":"A5"},{"value":"3,40E-02","module":"B6"},{"value":"0,0E+00","module":"C1"},{"value":"8,31E-05","module":"C2"},{"value":"1,32E-04","module":"C3"},{"value":"8,42E-05","module":"C4"},{"value":"-4,94E-03","module":"D"}]},{"parameter":"EP-terrestrial","unit":"mol N-eq.","values":[{"value":"4,94E-01","module":"A1"},{"value":"9,24E-04","module":"A2"},{"value":"1,37E-02","module":"A3"},{"value":"5,20E-02","module":"A4"},{"value":"1,31E-04","module":"A5"},{"value":"4,43E-01","module":"B6"},{"value":"0,0E+00","module":"C1"},{"value":"9,29E-04","module":"C2"},{"value":"1,41E-03","module":"C3"},{"value":"5,31E-04","module":"C4"},{"value":"-6,43E-02","module":"D"}]},{"parameter":"GWP-IOBC","unit":"kg CO2-eq.","values":[{"value":"4,09E+01","module":"A1"},{"value":"1,40E-01","module":"A2"},{"value":"1,07E+00","module":"A3"},{"value":"1,26E+00","module":"A4"},{"value":"0,0E+00","module":"A5"},{"value":"4,08E+01","module":"B6"},{"value":"0,0E+00","module":"C1"},{"value":"1,46E-01","module":"C2"},{"value":"8,05E-01","module":"C3"},{"value":"7,82E-03","module":"C4"},{"value":"-2,85E+00","module":"D"}]}],"additional_environmental_impact":[{"parameter":"PM","unit":"disease incidence","values":[{"value":"2,23E-06","module":"A1"},{"value":"9,07E-09","module":"A2"},{"value":"8,13E-08","module":"A3"},{"value":"4,45E-08","module":"A4"},{"value":"5,38E-10","module":"A5"},{"value":"2,22E-06","module":"B6"},{"value":"0,0E+00","module":"C1"},{"value":"8,95E-09","module":"C2"},{"value":"3,15E-09","module":"C3"},{"value":"3,48E-09","module":"C4"},{"value":"-2,66E-07","module":"D"}]},{"parameter":"ETP-fw","unit":"CTUe","values":[{"value":"2,70E+03","module":"A1"},{"value":"1,68E+00","module":"A2"},{"value":"2,99E+01","module":"A3"},{"value":"1,21E+01","module":"A4"},{"value":"1,44E-01","module":"A5"},{"value":"2,46E+03","module":"B6"},{"value":"0,0E+00","module":"C1"},{"value":"1,64E+00","module":"C2"},{"value":"3,20E+00","module":"C3"},{"value":"2,19E+02","module":"C4"},{"value":"-6,25E+02","module":"D"}]},{"parameter":"HTP-c","unit":"CTUh","values":[{"value":"7,54E-08","module":"A1"},{"value":"0,0E+00","module":"A2"},{"value":"3,25E-10","module":"A3"},{"value":"0,0E+00","module":"A4"},{"value":"4,00E-12","module":"A5"},{"value":"1,18E-07","module":"B6"},{"value":"0,0E+00","module":"C1"},{"value":"0,0E+00","module":"C2"},{"value":"1,08E-09","module":"C3"},{"value":"1,31E-10","module":"C4"},{"value":"-9,85E-09","module":"D"}]},{"parameter":"HTP-nc","unit":"CTUh","values":[{"value":"2,37E-06","module":"A1"},{"value":"1,65E-09","module":"A2"},{"value":"1,41E-08","module":"A3"},{"value":"8,88E-09","module":"A4"},{"value":"1,80E-10","module":"A5"},{"value":"2,77E-06","module":"B6"},{"value":"0,0E+00","module":"C1"},{"value":"1,79E-09","module":"C2"},{"value":"6,22E-08","module":"C3"},{"value":"1,10E-09","module":"C4"},{"value":"-1,75E-07","module":"D"}]},{"parameter":"SQP","unit":"unitless","values":[{"value":"1,42E+02","module":"A1"},{"value":"1,42E+00","module":"A2"},{"value":"2,16E+00","module":"A3"},{"value":"8,59E+00","module":"A4"},{"value":"7,23E-02","module":"A5"},{"value":"2,72E+02","module":"B6"},{"value":"0,0E+00","module":"C1"},{"value":"1,55E+00","module":"C2"},{"value":"2,12E-01","module":"C3"},{"value":"1,24E+00","module":"C4"},{"value":"-1,52E+01","module":"D"}]},{"parameter":"IRP","unit":"kBq U235-eq.","values":[{"value":"1,51E+00","module":"A1"},{"value":"8,61E-03","module":"A2"},{"value":"8,82E-03","module":"A3"},{"value":"7,71E-02","module":"A4"},{"value":"4,61E-04","module":"A5"},{"value":"9,81E+00","module":"B6"},{"value":"0,0E+00","module":"C1"},{"value":"9,66E-03","module":"C2"},{"value":"4,33E-03","module":"C3"},{"value":"1,58E-03","module":"C4"},{"value":"-4,33E-02","module":"D"}]}],"resource_use":[{"parameter":"PERE","unit":"MJ","values":[{"value":"4,69E+01","module":"A1"},{"value":"2,35E-02","module":"A2"},{"value":"1,03E+00","module":"A3"},{"value":"2,02E-01","module":"A4"},{"value":"1,77E-03","module":"A5"},{"value":"7,00E+03","module":"B6"},{"value":"0,0E+00","module":"C1"},{"value":"3,16E-02","module":"C2"},{"value":"1,38E-01","module":"C3"},{"value":"1,25E-01","module":"C4"},{"value":"-5,72E+00","module":"D"}]},{"parameter":"PERM","unit":"MJ","values":[{"value":"3,90E+00","module":"A1"},{"value":"0,0E+00","module":"A2"},{"value":"0,0E+00","module":"A3"},{"value":"0,0E+00","module":"A4"},{"value":"-3,91E+00","module":"A5"},{"value":"0,0E+00","module":"B6"},{"value":"0,0E+00","module":"C1"},{"value":"0,0E+00","module":"C2"},{"value":"0,0E+00","module":"C3"},{"value":"0,0E+00","module":"C4"},{"value":"0,0E+00","module":"D"}]},{"parameter":"PERT","unit":"MJ","values":[{"value":"5,08E+01","module":"A1"},{"value":"2,35E-02","module":"A2"},{"value":"1,03E+00","module":"A3"},{"value":"2,02E-01","module":"A4"},{"value":"-3,90E+00","module":"A5"},{"value":"7,00E+03","module":"B6"},{"value":"0,0E+00","module":"C1"},{"value":"3,16E-02","module":"C2"},{"value":"1,38E-01","module":"C3"},{"value":"1,25E-01","module":"C4"},{"value":"-5,72E+00","module":"D"}]},{"parameter":"PENRE","unit":"MJ","values":[{"value":"4,81E+02","module":"A1"},{"value":"2,07E+00","module":"A2"},{"value":"1,02E+01","module":"A3"},{"value":"1,78E+01","module":"A4"},{"value":"1,08E-01","module":"A5"},{"value":"5,42E+02","module":"B6"},{"value":"0,0E+00","module":"C1"},{"value":"2,21E+00","module":"C2"},{"value":"9,01E-01","module":"C3"},{"value":"4,89E-01","module":"C4"},{"value":"-2,35E+01","module":"D"}]},{"parameter":"PENRM","unit":"MJ","values":[{"value":"1,91E+01","module":"A1"},{"value":"0,0E+00","module":"A2"},{"value":"0,0E+00","module":"A3"},{"value":"0,0E+00","module":"A4"},{"value":"0,0E+00","module":"A5"},{"value":"0,0E+00","module":"B6"},{"value":"0,0E+00","module":"C1"},{"value":"0,0E+00","module":"C2"},{"value":"-2,04E+01","module":"C3"},{"value":"0,0E+00","module":"C4"},{"value":"0,0E+00","module":"D"}]},{"parameter":"PENRT","unit":"MJ","values":[{"value":"5,00E+02","module":"A1"},{"value":"2,07E+00","module":"A2"},{"value":"1,02E+01","module":"A3"},{"value":"1,78E+01","module":"A4"},{"value":"1,08E-01","module":"A5"},{"value":"5,42E+02","module":"B6"},{"value":"0,0E+00","module":"C1"},{"value":"2,21E+00","module":"C2"},{"value":"-1,95E+01","module":"C3"},{"value":"4,89E-01","module":"C4"},{"value":"-2,35E+01","module":"D"}]},{"parameter":"SM","unit":"kg","values":[{"value":"5,23E-01","module":"A1"},{"value":"0,0E+00","module":"A2"},{"value":"0,0E+00","module":"A3"},{"value":"0,0E+00","module":"A4"},{"value":"0,0E+00","module":"A5"},{"value":"0,0E+00","module":"B6"},{"value":"0,0E+00","module":"C1"},{"value":"0,0E+00","module":"C2"},{"value":"0,0E+00","module":"C3"},{"value":"4,55E-03","module":"C4"},{"value":"2,00E-02","module":"D"}]},{"parameter":"RSF","unit":"MJ","values":[{"value":"3,14E-01","module":"A1"},{"value":"4,59E-04","module":"A2"},{"value":"9,02E-04","module":"A3"},{"value":"6,66E-03","module":"A4"},{"value":"5,88E-05","module":"A5"},{"value":"5,50E+00","module":"B6"},{"value":"0,0E+00","module":"C1"},{"value":"1,13E-03","module":"C2"},{"value":"2,18E-03","module":"C3"},{"value":"6,36E-04","module":"C4"},{"value":"4,63E-02","module":"D"}]},{"parameter":"NRSF","unit":"MJ","values":[{"value":"9,12E-02","module":"A1"},{"value":"3,89E-03","module":"A2"},{"value":"8,49E-03","module":"A3"},{"value":"3,57E-02","module":"A4"},{"value":"2,43E-04","module":"A5"},{"value":"1,37E+01","module":"B6"},{"value":"0,0E+00","module":"C1"},{"value":"4,05E-03","module":"C2"},{"value":"-6,40E-05","module":"C3"},{"value":"2,39E-02","module":"C4"},{"value":"1,10E+00","module":"D"}]},{"parameter":"FW","unit":"m3","values":[{"value":"3,74E-01","module":"A1"},{"value":"2,32E-04","module":"A2"},{"value":"2,78E-02","module":"A3"},{"value":"1,53E-03","module":"A4"},{"value":"5,08E-05","module":"A5"},{"value":"5,23E+01","module":"B6"},{"value":"0,0E+00","module":"C1"},{"value":"2,36E-04","module":"C2"},{"value":"1,49E-03","module":"C3"},{"value":"4,07E-04","module":"C4"},{"value":"-1,70E-02","module":"D"}]}],"end_of_life_waste":[{"parameter":"HWD","unit":"kg","values":[{"value":"1,97E-01","module":"A1"},{"value":"1,87E-04","module":"A2"},{"value":"1,41E-03","module":"A3"},{"value":"8,68E-04","module":"A4"},{"value":"0,0E+00","module":"A5"},{"value":"3,47E-01","module":"B6"},{"value":"0,0E+00","module":"C1"},{"value":"1,14E-04","module":"C2"},{"value":"2,99E-05","module":"C3"},{"value":"1,41E-01","module":"C4"},{"value":"-1,10E-02","module":"D"}]},{"parameter":"NHWD","unit":"kg","values":[{"value":"5,81E+00","module":"A1"},{"value":"9,95E-02","module":"A2"},{"value":"9,53E-02","module":"A3"},{"value":"5,49E-01","module":"A4"},{"value":"4,76E-01","module":"A5"},{"value":"4,17E+01","module":"B6"},{"value":"0,0E+00","module":"C1"},{"value":"1,07E-01","module":"C2"},{"value":"5,10E-02","module":"C3"},{"value":"6,61E-01","module":"C4"},{"value":"-7,10E-01","module":"D"}]},{"parameter":"RWD","unit":"kg","values":[{"value":"1,19E-03","module":"A1"},{"value":"1,36E-05","module":"A2"},{"value":"7,80E-06","module":"A3"},{"value":"1,22E-04","module":"A4"},{"value":"0,0E+00","module":"A5"},{"value":"4,84E-03","module":"B6"},{"value":"0,0E+00","module":"C1"},{"value":"1,50E-05","module":"C2"},{"value":"1,54E-06","module":"C3"},{"value":"1,27E-06","module":"C4"},{"value":"-3,75E-05","module":"D"}]}],"end_of_life_flow":[{"parameter":"CRU","unit":"kg","values":[{"value":"0,0E+00","module":"A1"},{"value":"0,0E+00","module":"A2"},{"value":"0,0E+00","module":"A3"},{"value":"0,0E+00","module":"A4"},{"value":"0,0E+00","module":"A5"},{"value":"0,0E+00","module":"B6"},{"value":"0,0E+00","module":"C1"},{"value":"0,0E+00","module":"C2"},{"value":"0,0E+00","module":"C3"},{"value":"0,0E+00","module":"C4"},{"value":"0,0E+00","module":"D"}]},{"parameter":"MFR","unit":"kg","values":[{"value":"3,76E-04","module":"A1"},{"value":"0,0E+00","module":"A2"},{"value":"3,04E-02","module":"A3"},{"value":"0,0E+00","module":"A4"},{"value":"4,43E-01","module":"A5"},{"value":"0,0E+00","module":"B6"},{"value":"0,0E+00","module":"C1"},{"value":"0,0E+00","module":"C2"},{"value":"1,29E+00","module":"C3"},{"value":"3,02E-05","module":"C4"},{"value":"-7,81E-04","module":"D"}]},{"parameter":"MER","unit":"kg","values":[{"value":"1,24E-05","module":"A1"},{"value":"0,0E+00","module":"A2"},{"value":"1,21E-07","module":"A3"},{"value":"0,0E+00","module":"A4"},{"value":"3,33E-02","module":"A5"},{"value":"0,0E+00","module":"B6"},{"value":"0,0E+00","module":"C1"},{"value":"0,0E+00","module":"C2"},{"value":"3,11E-01","module":"C3"},{"value":"4,52E-05","module":"C4"},{"value":"-1,03E-04","module":"D"}]},{"parameter":"EEE","unit":"MJ","values":[{"value":"9,93E-05","module":"A1"},{"value":"0,0E+00","module":"A2"},{"value":"9,87E-03","module":"A3"},{"value":"0,0E+00","module":"A4"},{"value":"2,72E-02","module":"A5"},{"value":"0,0E+00","module":"B6"},{"value":"0,0E+00","module":"C1"},{"value":"0,0E+00","module":"C2"},{"value":"4,62E-01","module":"C3"},{"value":"4,38E-04","module":"C4"},{"value":"-2,52E-04","module":"D"}]},{"parameter":"EET","unit":"MJ","values":[{"value":"1,50E-03","module":"A1"},{"value":"0,0E+00","module":"A2"},{"value":"1,49E-01","module":"A3"},{"value":"0,0E+00","module":"A4"},{"value":"4,12E-01","module":"A5"},{"value":"0,0E+00","module":"B6"},{"value":"0,0E+00","module":"C1"},{"value":"0,0E+00","module":"C2"},{"value":"6,98E+00","module":"C3"},{"value":"6,63E-03","module":"C4"},{"value":"-3,81E-03","module":"D"}]}]}