{"product_name":"WDVS mit Mineralwolle D\u00e4mmplatte geklebt und ged\u00fcbelt","epd_id":"EPD-WDV-20240370-IBP1-DE","compliance":["DIN EN 15804+A2","ISO 14025"],"producer_name":"Verband f\u00fcr D\u00e4mmsysteme, Putz und M\u00f6rtel e.V. (VDPM)","environmental_impact":[{"parameter":"GWP-total","unit":"kg CO2-eq.","values":[{"value":"3,07E+01","module":"A1-A3"},{"value":"2,82E-01","module":"A4"},{"value":"6,46E+00","module":"A5"},{"value":"-1,88E+00","module":"B1"},{"value":"9,23E-03","module":"C1"},{"value":"2,09E-01","module":"C2"},{"value":"7,08E+00","module":"C3"},{"value":"5,18E-01","module":"C4"},{"value":"-1,56E+00","module":"D"}]},{"parameter":"GWP-fossil","unit":"kg CO2-eq.","values":[{"value":"3,48E+01","module":"A1-A3"},{"value":"2,80E-01","module":"A4"},{"value":"1,97E+00","module":"A5"},{"value":"-1,88E+00","module":"B1"},{"value":"9,14E-03","module":"C1"},{"value":"2,07E-01","module":"C2"},{"value":"7,08E+00","module":"C3"},{"value":"5,17E-01","module":"C4"},{"value":"-1,55E+00","module":"D"}]},{"parameter":"GWP-biogenic","unit":"kg CO2-eq.","values":[{"value":"-4,11E+00","module":"A1-A3"},{"value":"1,02E-03","module":"A4"},{"value":"4,49E+00","module":"A5"},{"value":"0,0E+00","module":"B1"},{"value":"4,06E-05","module":"C1"},{"value":"7,54E-04","module":"C2"},{"value":"1,54E-03","module":"C3"},{"value":"1,34E-05","module":"C4"},{"value":"-7,92E-03","module":"D"}]},{"parameter":"GWP-luluc","unit":"kg CO2-eq.","values":[{"value":"1,63E-02","module":"A1-A3"},{"value":"1,68E-03","module":"A4"},{"value":"3,72E-04","module":"A5"},{"value":"0,0E+00","module":"B1"},{"value":"5,44E-05","module":"C1"},{"value":"1,24E-03","module":"C2"},{"value":"1,03E-03","module":"C3"},{"value":"1,60E-03","module":"C4"},{"value":"-9,27E-05","module":"D"}]},{"parameter":"ODP","unit":"kg CFC11-eq.","values":[{"value":"1,78E-10","module":"A1-A3"},{"value":"6,92E-14","module":"A4"},{"value":"9,41E-13","module":"A5"},{"value":"0,0E+00","module":"B1"},{"value":"2,24E-15","module":"C1"},{"value":"5,12E-14","module":"C2"},{"value":"4,17E-13","module":"C3"},{"value":"1,33E-12","module":"C4"},{"value":"-1,03E-11","module":"D"}]},{"parameter":"AP","unit":"mol H^(+)-eq.","values":[{"value":"1,98E-01","module":"A1-A3"},{"value":"3,73E-04","module":"A4"},{"value":"2,70E-03","module":"A5"},{"value":"0,0E+00","module":"B1"},{"value":"1,24E-04","module":"C1"},{"value":"2,70E-04","module":"C2"},{"value":"8,34E-03","module":"C3"},{"value":"3,66E-03","module":"C4"},{"value":"-1,77E-03","module":"D"}]},{"parameter":"POCP","unit":"kg NMVOC-eq.","values":[{"value":"7,53E-02","module":"A1-A3"},{"value":"3,31E-04","module":"A4"},{"value":"2,23E-03","module":"A5"},{"value":"0,0E+00","module":"B1"},{"value":"1,69E-04","module":"C1"},{"value":"2,39E-04","module":"C2"},{"value":"7,66E-03","module":"C3"},{"value":"2,85E-03","module":"C4"},{"value":"-1,50E-03","module":"D"}]},{"parameter":"ADPE","unit":"kg Sb-eq.","values":[{"value":"2,84E-04","module":"A1-A3"},{"value":"2,02E-08","module":"A4"},{"value":"1,40E-08","module":"A5"},{"value":"0,0E+00","module":"B1"},{"value":"6,55E-10","module":"C1"},{"value":"1,49E-08","module":"C2"},{"value":"2,93E-08","module":"C3"},{"value":"2,39E-08","module":"C4"},{"value":"-9,66E-08","module":"D"}]},{"parameter":"ADPF","unit":"MJ","values":[{"value":"3,71E+02","module":"A1-A3"},{"value":"3,81E+00","module":"A4"},{"value":"2,25E+01","module":"A5"},{"value":"0,0E+00","module":"B1"},{"value":"1,24E-01","module":"C1"},{"value":"2,82E+00","module":"C2"},{"value":"1,04E+02","module":"C3"},{"value":"6,87E+00","module":"C4"},{"value":"-2,78E+01","module":"D"}]},{"parameter":"WDP","unit":"m^3 Welt-eq. entzogen","values":[{"value":"1,51E+00","module":"A1-A3"},{"value":"1,47E-03","module":"A4"},{"value":"5,50E-01","module":"A5"},{"value":"0,0E+00","module":"B1"},{"value":"4,77E-05","module":"C1"},{"value":"1,09E-03","module":"C2"},{"value":"3,97E-02","module":"C3"},{"value":"5,65E-02","module":"C4"},{"value":"-1,25E-01","module":"D"}]},{"parameter":"EP-freshwater","unit":"kg P-eq.","values":[{"value":"7,17E-05","module":"A1-A3"},{"value":"6,61E-07","module":"A4"},{"value":"4,21E-07","module":"A5"},{"value":"0,0E+00","module":"B1"},{"value":"2,14E-08","module":"C1"},{"value":"4,89E-07","module":"C2"},{"value":"7,05E-07","module":"C3"},{"value":"1,04E-06","module":"C4"},{"value":"-2,14E-06","module":"D"}]},{"parameter":"EP-marine","unit":"kg N-eq.","values":[{"value":"2,39E-02","module":"A1-A3"},{"value":"1,40E-04","module":"A4"},{"value":"8,19E-04","module":"A5"},{"value":"0,0E+00","module":"B1"},{"value":"5,66E-05","module":"C1"},{"value":"9,96E-05","module":"C2"},{"value":"2,77E-03","module":"C3"},{"value":"9,46E-04","module":"C4"},{"value":"-5,36E-04","module":"D"}]},{"parameter":"EP-terrestrial","unit":"mol N-eq.","values":[{"value":"6,16E-01","module":"A1-A3"},{"value":"1,65E-03","module":"A4"},{"value":"1,05E-02","module":"A5"},{"value":"0,0E+00","module":"B1"},{"value":"6,22E-04","module":"C1"},{"value":"1,18E-03","module":"C2"},{"value":"3,01E-02","module":"C3"},{"value":"1,04E-02","module":"C4"},{"value":"-5,76E-03","module":"D"}]}],"additional_environmental_impact":[{"parameter":"PM","unit":"Krankheitsf\u00e4lle","values":[{"value":"1,99E-06","module":"A1-A3"},{"value":"3,06E-09","module":"A4"},{"value":"2,31E-08","module":"A5"},{"value":"0,0E+00","module":"B1"},{"value":"6,64E-09","module":"C1"},{"value":"1,93E-09","module":"C2"},{"value":"8,11E-08","module":"C3"},{"value":"4,50E-08","module":"C4"},{"value":"-1,50E-08","module":"D"}]},{"parameter":"ETP-fw","unit":"CTUe","values":[{"value":"1,32E+02","module":"A1-A3"},{"value":"2,76E+00","module":"A4"},{"value":"5,42E+00","module":"A5"},{"value":"0,0E+00","module":"B1"},{"value":"8,94E-02","module":"C1"},{"value":"2,04E+00","module":"C2"},{"value":"2,33E+01","module":"C3"},{"value":"3,75E+00","module":"C4"},{"value":"-5,32E+00","module":"D"}]},{"parameter":"HTP-c","unit":"CTUh","values":[{"value":"1,04E-07","module":"A1-A3"},{"value":"5,55E-11","module":"A4"},{"value":"1,43E-10","module":"A5"},{"value":"0,0E+00","module":"B1"},{"value":"1,80E-12","module":"C1"},{"value":"4,10E-11","module":"C2"},{"value":"4,55E-10","module":"C3"},{"value":"5,77E-10","module":"C4"},{"value":"-2,96E-10","module":"D"}]},{"parameter":"HTP-nc","unit":"CTUh","values":[{"value":"8,54E-06","module":"A1-A3"},{"value":"2,82E-09","module":"A4"},{"value":"8,96E-09","module":"A5"},{"value":"0,0E+00","module":"B1"},{"value":"1,38E-10","module":"C1"},{"value":"2,10E-09","module":"C2"},{"value":"3,07E-08","module":"C3"},{"value":"6,35E-08","module":"C4"},{"value":"-9,52E-09","module":"D"}]},{"parameter":"SQP","unit":"SQP","values":[{"value":"7,24E+02","module":"A1-A3"},{"value":"1,36E+00","module":"A4"},{"value":"7,61E-01","module":"A5"},{"value":"0,0E+00","module":"B1"},{"value":"4,40E-02","module":"C1"},{"value":"1,00E+00","module":"C2"},{"value":"9,80E-01","module":"C3"},{"value":"1,73E+00","module":"C4"},{"value":"-4,63E+00","module":"D"}]}],"resource_use":[{"parameter":"PERE","unit":"MJ","values":[{"value":"8,25E+01","module":"A1-A3"},{"value":"2,56E-01","module":"A4"},{"value":"4,26E+01","module":"A5"},{"value":"0,0E+00","module":"B1"},{"value":"8,28E-03","module":"C1"},{"value":"1,89E-01","module":"C2"},{"value":"3,97E-01","module":"C3"},{"value":"1,12E+00","module":"C4"},{"value":"-7,04E+00","module":"D"}]},{"parameter":"PERM","unit":"MJ","values":[{"value":"4,41E+01","module":"A1-A3"},{"value":"0,0E+00","module":"A4"},{"value":"-4,21E+01","module":"A5"},{"value":"0,0E+00","module":"B1"},{"value":"0,0E+00","module":"C1"},{"value":"0,0E+00","module":"C2"},{"value":"0,0E+00","module":"C3"},{"value":"0,0E+00","module":"C4"},{"value":"0,0E+00","module":"D"}]},{"parameter":"PERT","unit":"MJ","values":[{"value":"1,27E+02","module":"A1-A3"},{"value":"2,56E-01","module":"A4"},{"value":"5,20E-01","module":"A5"},{"value":"0,0E+00","module":"B1"},{"value":"8,28E-03","module":"C1"},{"value":"1,89E-01","module":"C2"},{"value":"3,97E-01","module":"C3"},{"value":"1,12E+00","module":"C4"},{"value":"-7,04E+00","module":"D"}]},{"parameter":"PENRE","unit":"MJ","values":[{"value":"3,58E+02","module":"A1-A3"},{"value":"3,82E+00","module":"A4"},{"value":"2,89E+01","module":"A5"},{"value":"0,0E+00","module":"B1"},{"value":"1,24E-01","module":"C1"},{"value":"2,83E+00","module":"C2"},{"value":"1,04E+02","module":"C3"},{"value":"6,88E+00","module":"C4"},{"value":"-2,78E+01","module":"D"}]},{"parameter":"PENRM","unit":"MJ","values":[{"value":"1,39E+01","module":"A1-A3"},{"value":"0,0E+00","module":"A4"},{"value":"-6,39E+00","module":"A5"},{"value":"0,0E+00","module":"B1"},{"value":"0,0E+00","module":"C1"},{"value":"0,0E+00","module":"C2"},{"value":"0,0E+00","module":"C3"},{"value":"0,0E+00","module":"C4"},{"value":"0,0E+00","module":"D"}]},{"parameter":"PENRT","unit":"MJ","values":[{"value":"3,72E+02","module":"A1-A3"},{"value":"3,82E+00","module":"A4"},{"value":"2,25E+01","module":"A5"},{"value":"0,0E+00","module":"B1"},{"value":"1,24E-01","module":"C1"},{"value":"2,83E+00","module":"C2"},{"value":"1,04E+02","module":"C3"},{"value":"6,88E+00","module":"C4"},{"value":"-2,78E+01","module":"D"}]},{"parameter":"SM","unit":"kg","values":[{"value":"0,0E+00","module":"A1-A3"},{"value":"0,0E+00","module":"A4"},{"value":"0,0E+00","module":"A5"},{"value":"0,0E+00","module":"B1"},{"value":"0,0E+00","module":"C1"},{"value":"0,0E+00","module":"C2"},{"value":"0,0E+00","module":"C3"},{"value":"0,0E+00","module":"C4"},{"value":"0,0E+00","module":"D"}]},{"parameter":"RSF","unit":"MJ","values":[{"value":"0,0E+00","module":"A1-A3"},{"value":"0,0E+00","module":"A4"},{"value":"0,0E+00","module":"A5"},{"value":"0,0E+00","module":"B1"},{"value":"0,0E+00","module":"C1"},{"value":"0,0E+00","module":"C2"},{"value":"0,0E+00","module":"C3"},{"value":"0,0E+00","module":"C4"},{"value":"0,0E+00","module":"D"}]},{"parameter":"NRSF","unit":"MJ","values":[{"value":"0,0E+00","module":"A1-A3"},{"value":"0,0E+00","module":"A4"},{"value":"0,0E+00","module":"A5"},{"value":"0,0E+00","module":"B1"},{"value":"0,0E+00","module":"C1"},{"value":"0,0E+00","module":"C2"},{"value":"0,0E+00","module":"C3"},{"value":"0,0E+00","module":"C4"},{"value":"0,0E+00","module":"D"}]},{"parameter":"FW","unit":"m^3","values":[{"value":"6,23E-02","module":"A1-A3"},{"value":"2,27E-04","module":"A4"},{"value":"1,59E-02","module":"A5"},{"value":"0,0E+00","module":"B1"},{"value":"7,37E-06","module":"C1"},{"value":"1,68E-04","module":"C2"},{"value":"1,57E-02","module":"C3"},{"value":"1,73E-03","module":"C4"},{"value":"-5,71E-03","module":"D"}]}],"end_of_life_waste":[{"parameter":"HWD","unit":"kg","values":[{"value":"1,74E-06","module":"A1-A3"},{"value":"6,44E-12","module":"A4"},{"value":"1,07E-09","module":"A5"},{"value":"0,0E+00","module":"B1"},{"value":"2,09E-13","module":"C1"},{"value":"4,76E-12","module":"C2"},{"value":"5,30E-09","module":"C3"},{"value":"1,48E-10","module":"C4"},{"value":"-1,94E-09","module":"D"}]},{"parameter":"NHWD","unit":"kg","values":[{"value":"7,11E+00","module":"A1-A3"},{"value":"5,72E-04","module":"A4"},{"value":"7,56E-02","module":"A5"},{"value":"0,0E+00","module":"B1"},{"value":"1,85E-05","module":"C1"},{"value":"4,23E-04","module":"C2"},{"value":"2,73E-02","module":"C3"},{"value":"3,44E+01","module":"C4"},{"value":"-1,29E-02","module":"D"}]},{"parameter":"RWD","unit":"kg","values":[{"value":"7,82E-03","module":"A1-A3"},{"value":"5,03E-06","module":"A4"},{"value":"1,86E-03","module":"A5"},{"value":"0,0E+00","module":"B1"},{"value":"1,63E-07","module":"C1"},{"value":"3,72E-06","module":"C2"},{"value":"9,06E-03","module":"C3"},{"value":"7,73E-05","module":"C4"},{"value":"-1,87E-03","module":"D"}]}],"end_of_life_flow":[{"parameter":"CRU","unit":"kg","values":[{"value":"0,0E+00","module":"A1-A3"},{"value":"0,0E+00","module":"A4"},{"value":"0,0E+00","module":"A5"},{"value":"0,0E+00","module":"B1"},{"value":"0,0E+00","module":"C1"},{"value":"0,0E+00","module":"C2"},{"value":"0,0E+00","module":"C3"},{"value":"0,0E+00","module":"C4"},{"value":"0,0E+00","module":"D"}]},{"parameter":"MFR","unit":"kg","values":[{"value":"0,0E+00","module":"A1-A3"},{"value":"0,0E+00","module":"A4"},{"value":"0,0E+00","module":"A5"},{"value":"0,0E+00","module":"B1"},{"value":"0,0E+00","module":"C1"},{"value":"0,0E+00","module":"C2"},{"value":"0,0E+00","module":"C3"},{"value":"0,0E+00","module":"C4"},{"value":"0,0E+00","module":"D"}]},{"parameter":"MER","unit":"kg","values":[{"value":"0,0E+00","module":"A1-A3"},{"value":"0,0E+00","module":"A4"},{"value":"0,0E+00","module":"A5"},{"value":"0,0E+00","module":"B1"},{"value":"0,0E+00","module":"C1"},{"value":"0,0E+00","module":"C2"},{"value":"0,0E+00","module":"C3"},{"value":"0,0E+00","module":"C4"},{"value":"0,0E+00","module":"D"}]},{"parameter":"EEE","unit":"MJ","values":[{"value":"0,0E+00","module":"A1-A3"},{"value":"0,0E+00","module":"A4"},{"value":"6,21E+00","module":"A5"},{"value":"0,0E+00","module":"B1"},{"value":"0,0E+00","module":"C1"},{"value":"0,0E+00","module":"C2"},{"value":"0,0E+00","module":"C3"},{"value":"0,0E+00","module":"C4"},{"value":"0,0E+00","module":"D"}]},{"parameter":"EET","unit":"MJ","values":[{"value":"0,0E+00","module":"A1-A3"},{"value":"0,0E+00","module":"A4"},{"value":"1,45E+01","module":"A5"},{"value":"0,0E+00","module":"B1"},{"value":"0,0E+00","module":"C1"},{"value":"0,0E+00","module":"C2"},{"value":"0,0E+00","module":"C3"},{"value":"0,0E+00","module":"C4"},{"value":"0,0E+00","module":"D"}]}]}