{"product_name":"WDVS mit Holzfaserd\u00e4mmung","epd_id":"EPD-WDV-20240372-IBP1-DE","compliance":["DIN EN 15804+A2","ISO 14025"],"producer_name":"Verband f\u00fcr D\u00e4mmsysteme, Putz und M\u00f6rtel e.V. (VDPM)","environmental_impact":[{"parameter":"GWP-total","unit":"kg CO2-eq.","values":[{"value":"-2,96E+01","module":"A1-A3"},{"value":"3,25E-01","module":"A4"},{"value":"3,85E+00","module":"A5"},{"value":"-1,35E+00","module":"B1"},{"value":"1,06E-02","module":"C1"},{"value":"2,41E-01","module":"C2"},{"value":"6,53E+01","module":"C3"},{"value":"1,62E-01","module":"C4"},{"value":"-1,47E+01","module":"D"}]},{"parameter":"GWP-fossil","unit":"kg CO2-eq.","values":[{"value":"1,82E+01","module":"A1-A3"},{"value":"3,22E-01","module":"A4"},{"value":"1,61E+00","module":"A5"},{"value":"-1,35E+00","module":"B1"},{"value":"1,05E-02","module":"C1"},{"value":"2,39E-01","module":"C2"},{"value":"1,94E+01","module":"C3"},{"value":"1,62E-01","module":"C4"},{"value":"-1,47E+01","module":"D"}]},{"parameter":"GWP-biogenic","unit":"kg CO2-eq.","values":[{"value":"-4,79E+01","module":"A1-A3"},{"value":"1,17E-03","module":"A4"},{"value":"2,24E+00","module":"A5"},{"value":"0,0E+00","module":"B1"},{"value":"4,68E-05","module":"C1"},{"value":"8,68E-04","module":"C2"},{"value":"4,58E+01","module":"C3"},{"value":"4,21E-06","module":"C4"},{"value":"-7,63E-02","module":"D"}]},{"parameter":"GWP-luluc","unit":"kg CO2-eq.","values":[{"value":"3,11E-02","module":"A1-A3"},{"value":"1,93E-03","module":"A4"},{"value":"2,88E-04","module":"A5"},{"value":"0,0E+00","module":"B1"},{"value":"6,26E-05","module":"C1"},{"value":"1,43E-03","module":"C2"},{"value":"1,31E-03","module":"C3"},{"value":"5,02E-04","module":"C4"},{"value":"-8,89E-04","module":"D"}]},{"parameter":"ODP","unit":"kg CFC11-eq.","values":[{"value":"2,27E-10","module":"A1-A3"},{"value":"7,97E-14","module":"A4"},{"value":"4,96E-13","module":"A5"},{"value":"0,0E+00","module":"B1"},{"value":"2,58E-15","module":"C1"},{"value":"5,89E-14","module":"C2"},{"value":"8,54E-12","module":"C3"},{"value":"4,16E-13","module":"C4"},{"value":"-1,00E-10","module":"D"}]},{"parameter":"AP","unit":"mol H^(+)-eq.","values":[{"value":"5,27E-02","module":"A1-A3"},{"value":"4,30E-04","module":"A4"},{"value":"2,18E-03","module":"A5"},{"value":"0,0E+00","module":"B1"},{"value":"1,43E-04","module":"C1"},{"value":"3,11E-04","module":"C2"},{"value":"3,56E-02","module":"C3"},{"value":"1,15E-03","module":"C4"},{"value":"-1,70E-02","module":"D"}]},{"parameter":"POCP","unit":"kg NMVOC-eq.","values":[{"value":"7,20E-02","module":"A1-A3"},{"value":"3,81E-04","module":"A4"},{"value":"1,89E-03","module":"A5"},{"value":"0,0E+00","module":"B1"},{"value":"1,95E-04","module":"C1"},{"value":"2,75E-04","module":"C2"},{"value":"3,86E-02","module":"C3"},{"value":"8,94E-04","module":"C4"},{"value":"-1,43E-02","module":"D"}]},{"parameter":"ADPE","unit":"kg Sb-eq.","values":[{"value":"2,80E-04","module":"A1-A3"},{"value":"2,33E-08","module":"A4"},{"value":"9,83E-09","module":"A5"},{"value":"0,0E+00","module":"B1"},{"value":"7,54E-10","module":"C1"},{"value":"1,72E-08","module":"C2"},{"value":"9,51E-08","module":"C3"},{"value":"7,47E-09","module":"C4"},{"value":"-9,36E-07","module":"D"}]},{"parameter":"ADPF","unit":"MJ","values":[{"value":"2,49E+02","module":"A1-A3"},{"value":"4,39E+00","module":"A4"},{"value":"2,17E+01","module":"A5"},{"value":"0,0E+00","module":"B1"},{"value":"1,42E-01","module":"C1"},{"value":"3,25E+00","module":"C2"},{"value":"1,35E+02","module":"C3"},{"value":"2,15E+00","module":"C4"},{"value":"-2,64E+02","module":"D"}]},{"parameter":"WDP","unit":"m^3 Welt-eq. entzogen","values":[{"value":"4,55E-01","module":"A1-A3"},{"value":"1,69E-03","module":"A4"},{"value":"2,72E-01","module":"A5"},{"value":"0,0E+00","module":"B1"},{"value":"5,49E-05","module":"C1"},{"value":"1,25E-03","module":"C2"},{"value":"5,17E+00","module":"C3"},{"value":"1,77E-02","module":"C4"},{"value":"-1,22E+00","module":"D"}]},{"parameter":"EP-freshwater","unit":"kg P-eq.","values":[{"value":"7,68E-05","module":"A1-A3"},{"value":"7,61E-07","module":"A4"},{"value":"2,77E-07","module":"A5"},{"value":"0,0E+00","module":"B1"},{"value":"2,47E-08","module":"C1"},{"value":"5,63E-07","module":"C2"},{"value":"2,84E-06","module":"C3"},{"value":"3,27E-07","module":"C4"},{"value":"-2,08E-05","module":"D"}]},{"parameter":"EP-marine","unit":"kg N-eq.","values":[{"value":"2,10E-02","module":"A1-A3"},{"value":"1,61E-04","module":"A4"},{"value":"6,91E-04","module":"A5"},{"value":"0,0E+00","module":"B1"},{"value":"6,52E-05","module":"C1"},{"value":"1,15E-04","module":"C2"},{"value":"1,49E-02","module":"C3"},{"value":"2,96E-04","module":"C4"},{"value":"-5,11E-03","module":"D"}]},{"parameter":"EP-terrestrial","unit":"mol N-eq.","values":[{"value":"2,29E-01","module":"A1-A3"},{"value":"1,90E-03","module":"A4"},{"value":"8,26E-03","module":"A5"},{"value":"0,0E+00","module":"B1"},{"value":"7,17E-04","module":"C1"},{"value":"1,36E-03","module":"C2"},{"value":"1,76E-01","module":"C3"},{"value":"3,26E-03","module":"C4"},{"value":"-5,49E-02","module":"D"}]}],"additional_environmental_impact":[{"parameter":"PM","unit":"Krankheitsf\u00e4lle","values":[{"value":"7,22E-06","module":"A1-A3"},{"value":"3,52E-09","module":"A4"},{"value":"1,96E-08","module":"A5"},{"value":"0,0E+00","module":"B1"},{"value":"7,64E-09","module":"C1"},{"value":"2,22E-09","module":"C2"},{"value":"1,77E-07","module":"C3"},{"value":"1,41E-08","module":"C4"},{"value":"-1,44E-07","module":"D"}]},{"parameter":"ETP-fw","unit":"CTUe","values":[{"value":"1,29E+02","module":"A1-A3"},{"value":"3,17E+00","module":"A4"},{"value":"5,04E+00","module":"A5"},{"value":"0,0E+00","module":"B1"},{"value":"1,03E-01","module":"C1"},{"value":"2,35E+00","module":"C2"},{"value":"3,19E+01","module":"C3"},{"value":"1,17E+00","module":"C4"},{"value":"-5,17E+01","module":"D"}]},{"parameter":"HTP-c","unit":"CTUh","values":[{"value":"7,27E-09","module":"A1-A3"},{"value":"6,39E-11","module":"A4"},{"value":"1,16E-10","module":"A5"},{"value":"0,0E+00","module":"B1"},{"value":"2,07E-12","module":"C1"},{"value":"4,73E-11","module":"C2"},{"value":"1,26E-09","module":"C3"},{"value":"1,81E-10","module":"C4"},{"value":"-2,83E-09","module":"D"}]},{"parameter":"HTP-nc","unit":"CTUh","values":[{"value":"2,35E-07","module":"A1-A3"},{"value":"3,25E-09","module":"A4"},{"value":"7,50E-09","module":"A5"},{"value":"0,0E+00","module":"B1"},{"value":"1,59E-10","module":"C1"},{"value":"2,41E-09","module":"C2"},{"value":"9,23E-08","module":"C3"},{"value":"1,99E-08","module":"C4"},{"value":"-9,05E-08","module":"D"}]},{"parameter":"SQP","unit":"SQP","values":[{"value":"1,41E+04","module":"A1-A3"},{"value":"1,56E+00","module":"A4"},{"value":"4,73E-01","module":"A5"},{"value":"0,0E+00","module":"B1"},{"value":"5,06E-02","module":"C1"},{"value":"1,16E+00","module":"C2"},{"value":"5,30E+00","module":"C3"},{"value":"5,43E-01","module":"C4"},{"value":"-4,50E+01","module":"D"}]}],"resource_use":[{"parameter":"PERE","unit":"MJ","values":[{"value":"1,50E+02","module":"A1-A3"},{"value":"2,94E-01","module":"A4"},{"value":"2,18E+01","module":"A5"},{"value":"0,0E+00","module":"B1"},{"value":"9,54E-03","module":"C1"},{"value":"2,18E-01","module":"C2"},{"value":"5,24E+02","module":"C3"},{"value":"3,52E-01","module":"C4"},{"value":"-6,85E+01","module":"D"}]},{"parameter":"PERM","unit":"MJ","values":[{"value":"5,42E+02","module":"A1-A3"},{"value":"0,0E+00","module":"A4"},{"value":"-2,15E+01","module":"A5"},{"value":"0,0E+00","module":"B1"},{"value":"0,0E+00","module":"C1"},{"value":"0,0E+00","module":"C2"},{"value":"-5,19E+02","module":"C3"},{"value":"0,0E+00","module":"C4"},{"value":"0,0E+00","module":"D"}]},{"parameter":"PERT","unit":"MJ","values":[{"value":"6,92E+02","module":"A1-A3"},{"value":"2,94E-01","module":"A4"},{"value":"2,94E-01","module":"A5"},{"value":"0,0E+00","module":"B1"},{"value":"9,54E-03","module":"C1"},{"value":"2,18E-01","module":"C2"},{"value":"4,39E+00","module":"C3"},{"value":"3,52E-01","module":"C4"},{"value":"-6,85E+01","module":"D"}]},{"parameter":"PENRE","unit":"MJ","values":[{"value":"2,40E+02","module":"A1-A3"},{"value":"4,40E+00","module":"A4"},{"value":"2,36E+01","module":"A5"},{"value":"0,0E+00","module":"B1"},{"value":"1,43E-01","module":"C1"},{"value":"3,25E+00","module":"C2"},{"value":"1,39E+02","module":"C3"},{"value":"2,15E+00","module":"C4"},{"value":"-2,64E+02","module":"D"}]},{"parameter":"PENRM","unit":"MJ","values":[{"value":"9,40E+00","module":"A1-A3"},{"value":"0,0E+00","module":"A4"},{"value":"-1,93E+00","module":"A5"},{"value":"0,0E+00","module":"B1"},{"value":"0,0E+00","module":"C1"},{"value":"0,0E+00","module":"C2"},{"value":"-4,53E+00","module":"C3"},{"value":"0,0E+00","module":"C4"},{"value":"0,0E+00","module":"D"}]},{"parameter":"PENRT","unit":"MJ","values":[{"value":"2,49E+02","module":"A1-A3"},{"value":"4,40E+00","module":"A4"},{"value":"2,17E+01","module":"A5"},{"value":"0,0E+00","module":"B1"},{"value":"1,43E-01","module":"C1"},{"value":"3,25E+00","module":"C2"},{"value":"1,35E+02","module":"C3"},{"value":"2,15E+00","module":"C4"},{"value":"-2,64E+02","module":"D"}]},{"parameter":"SM","unit":"kg","values":[{"value":"0,0E+00","module":"A1-A3"},{"value":"0,0E+00","module":"A4"},{"value":"0,0E+00","module":"A5"},{"value":"0,0E+00","module":"B1"},{"value":"0,0E+00","module":"C1"},{"value":"0,0E+00","module":"C2"},{"value":"0,0E+00","module":"C3"},{"value":"0,0E+00","module":"C4"},{"value":"0,0E+00","module":"D"}]},{"parameter":"RSF","unit":"MJ","values":[{"value":"0,0E+00","module":"A1-A3"},{"value":"0,0E+00","module":"A4"},{"value":"0,0E+00","module":"A5"},{"value":"0,0E+00","module":"B1"},{"value":"0,0E+00","module":"C1"},{"value":"0,0E+00","module":"C2"},{"value":"0,0E+00","module":"C3"},{"value":"0,0E+00","module":"C4"},{"value":"0,0E+00","module":"D"}]},{"parameter":"NRSF","unit":"MJ","values":[{"value":"0,0E+00","module":"A1-A3"},{"value":"0,0E+00","module":"A4"},{"value":"0,0E+00","module":"A5"},{"value":"0,0E+00","module":"B1"},{"value":"0,0E+00","module":"C1"},{"value":"0,0E+00","module":"C2"},{"value":"0,0E+00","module":"C3"},{"value":"0,0E+00","module":"C4"},{"value":"0,0E+00","module":"D"}]},{"parameter":"FW","unit":"m^3","values":[{"value":"4,91E-02","module":"A1-A3"},{"value":"2,62E-04","module":"A4"},{"value":"9,37E-03","module":"A5"},{"value":"0,0E+00","module":"B1"},{"value":"8,49E-06","module":"C1"},{"value":"1,94E-04","module":"C2"},{"value":"1,39E-01","module":"C3"},{"value":"5,43E-04","module":"C4"},{"value":"-5,55E-02","module":"D"}]}],"end_of_life_waste":[{"parameter":"HWD","unit":"kg","values":[{"value":"1,73E-06","module":"A1-A3"},{"value":"7,41E-12","module":"A4"},{"value":"1,07E-09","module":"A5"},{"value":"0,0E+00","module":"B1"},{"value":"2,40E-13","module":"C1"},{"value":"5,48E-12","module":"C2"},{"value":"6,89E-09","module":"C3"},{"value":"4,64E-11","module":"C4"},{"value":"-1,77E-08","module":"D"}]},{"parameter":"NHWD","unit":"kg","values":[{"value":"3,81E-01","module":"A1-A3"},{"value":"6,58E-04","module":"A4"},{"value":"4,24E-02","module":"A5"},{"value":"0,0E+00","module":"B1"},{"value":"2,13E-05","module":"C1"},{"value":"4,87E-04","module":"C2"},{"value":"3,71E-01","module":"C3"},{"value":"1,08E+01","module":"C4"},{"value":"-1,24E-01","module":"D"}]},{"parameter":"RWD","unit":"kg","values":[{"value":"1,01E-02","module":"A1-A3"},{"value":"5,79E-06","module":"A4"},{"value":"1,84E-03","module":"A5"},{"value":"0,0E+00","module":"B1"},{"value":"1,88E-07","module":"C1"},{"value":"4,28E-06","module":"C2"},{"value":"1,08E-02","module":"C3"},{"value":"2,42E-05","module":"C4"},{"value":"-1,82E-02","module":"D"}]}],"end_of_life_flow":[{"parameter":"CRU","unit":"kg","values":[{"value":"0,0E+00","module":"A1-A3"},{"value":"0,0E+00","module":"A4"},{"value":"0,0E+00","module":"A5"},{"value":"0,0E+00","module":"B1"},{"value":"0,0E+00","module":"C1"},{"value":"0,0E+00","module":"C2"},{"value":"0,0E+00","module":"C3"},{"value":"0,0E+00","module":"C4"},{"value":"0,0E+00","module":"D"}]},{"parameter":"MFR","unit":"kg","values":[{"value":"0,0E+00","module":"A1-A3"},{"value":"0,0E+00","module":"A4"},{"value":"0,0E+00","module":"A5"},{"value":"0,0E+00","module":"B1"},{"value":"0,0E+00","module":"C1"},{"value":"0,0E+00","module":"C2"},{"value":"0,0E+00","module":"C3"},{"value":"0,0E+00","module":"C4"},{"value":"0,0E+00","module":"D"}]},{"parameter":"MER","unit":"kg","values":[{"value":"0,0E+00","module":"A1-A3"},{"value":"0,0E+00","module":"A4"},{"value":"0,0E+00","module":"A5"},{"value":"0,0E+00","module":"B1"},{"value":"0,0E+00","module":"C1"},{"value":"0,0E+00","module":"C2"},{"value":"0,0E+00","module":"C3"},{"value":"0,0E+00","module":"C4"},{"value":"0,0E+00","module":"D"}]},{"parameter":"EEE","unit":"MJ","values":[{"value":"0,0E+00","module":"A1-A3"},{"value":"0,0E+00","module":"A4"},{"value":"2,98E+00","module":"A5"},{"value":"0,0E+00","module":"B1"},{"value":"0,0E+00","module":"C1"},{"value":"0,0E+00","module":"C2"},{"value":"5,74E+01","module":"C3"},{"value":"0,0E+00","module":"C4"},{"value":"0,0E+00","module":"D"}]},{"parameter":"EET","unit":"MJ","values":[{"value":"0,0E+00","module":"A1-A3"},{"value":"0,0E+00","module":"A4"},{"value":"6,87E+00","module":"A5"},{"value":"0,0E+00","module":"B1"},{"value":"0,0E+00","module":"C1"},{"value":"0,0E+00","module":"C2"},{"value":"1,28E+02","module":"C3"},{"value":"0,0E+00","module":"C4"},{"value":"0,0E+00","module":"D"}]}]}