{"product_name":"weber stolpebeton","epd_id":"NEPD-4022-3057-EN","compliance":["EN 15804+A2","ISO 14025","ISO 21930"],"producer_name":"Saint Gobain Denmark A/S -Weber","environmental_impact":[{"parameter":"GWP-total","unit":"kg CO2-eq.","values":[{"value":"-1,48E-02","module":"A1-A3"},{"value":"8,34E-03","module":"A4"},{"value":"3,83E-02","module":"A5"},{"value":"4,00E-03","module":"C1"},{"value":"5,00E-03","module":"C2"},{"value":"6,48E-04","module":"C3"},{"value":"8,10E-04","module":"C4"},{"value":"-1,83E-03","module":"D"}]},{"parameter":"GWP-fossil","unit":"kg CO2-eq.","values":[{"value":"2,79E-01","module":"A1-A3"},{"value":"8,33E-03","module":"A4"},{"value":"3,16E-03","module":"A5"},{"value":"4,00E-03","module":"C1"},{"value":"5,00E-03","module":"C2"},{"value":"6,39E-04","module":"C3"},{"value":"8,08E-04","module":"C4"},{"value":"-1,79E-03","module":"D"}]},{"parameter":"GWP-biogenic","unit":"kg CO2-eq.","values":[{"value":"-2,95E-01","module":"A1-A3"},{"value":"0,0E+00","module":"A4"},{"value":"3,52E-02","module":"A5"},{"value":"7,50E-07","module":"C1"},{"value":"0,0E+00","module":"C2"},{"value":"5,52E-06","module":"C3"},{"value":"9,44E-07","module":"C4"},{"value":"-3,57E-05","module":"D"}]},{"parameter":"GWP-luluc","unit":"kg CO2-eq.","values":[{"value":"1,54E-03","module":"A1-A3"},{"value":"2,92E-06","module":"A4"},{"value":"1,16E-06","module":"A5"},{"value":"3,15E-07","module":"C1"},{"value":"1,75E-06","module":"C2"},{"value":"8,84E-07","module":"C3"},{"value":"1,99E-07","module":"C4"},{"value":"-1,21E-06","module":"D"}]},{"parameter":"ODP","unit":"kg CFC 11-eq.","values":[{"value":"2,46E-08","module":"A1-A3"},{"value":"1,85E-09","module":"A4"},{"value":"5,81E-10","module":"A5"},{"value":"8,64E-10","module":"C1"},{"value":"1,11E-09","module":"C2"},{"value":"1,26E-10","module":"C3"},{"value":"3,06E-10","module":"C4"},{"value":"-3,26E-10","module":"D"}]},{"parameter":"AP","unit":"mol H+-eq.","values":[{"value":"1,40E-03","module":"A1-A3"},{"value":"3,41E-05","module":"A4"},{"value":"1,38E-05","module":"A5"},{"value":"4,19E-05","module":"C1"},{"value":"2,04E-05","module":"C2"},{"value":"5,17E-06","module":"C3"},{"value":"7,19E-06","module":"C4"},{"value":"-1,61E-05","module":"D"}]},{"parameter":"POCP","unit":"kg NMVOC-eq.","values":[{"value":"9,77E-04","module":"A1-A3"},{"value":"3,42E-05","module":"A4"},{"value":"1,39E-05","module":"A5"},{"value":"5,57E-05","module":"C1"},{"value":"2,05E-05","module":"C2"},{"value":"4,68E-06","module":"C3"},{"value":"8,44E-06","module":"C4"},{"value":"-1,73E-05","module":"D"}]},{"parameter":"ADPE","unit":"kg Sb-eq.","values":[{"value":"2,48E-06","module":"A1-A3"},{"value":"2,26E-07","module":"A4"},{"value":"6,79E-08","module":"A5"},{"value":"6,14E-09","module":"C1"},{"value":"1,35E-07","module":"C2"},{"value":"8,11E-09","module":"C3"},{"value":"7,28E-09","module":"C4"},{"value":"-1,59E-07","module":"D"}]},{"parameter":"ADPF","unit":"MJ","values":[{"value":"3,73E+00","module":"A1-A3"},{"value":"1,26E-01","module":"A4"},{"value":"4,07E-02","module":"A5"},{"value":"5,51E-02","module":"C1"},{"value":"7,54E-02","module":"C2"},{"value":"1,98E-02","module":"C3"},{"value":"2,22E-02","module":"C4"},{"value":"-3,03E-02","module":"D"}]},{"parameter":"WDP","unit":"m3 world-eq.","values":[{"value":"2,19E+01","module":"A1-A3"},{"value":"1,20E-01","module":"A4"},{"value":"9,48E-02","module":"A5"},{"value":"1,17E-02","module":"C1"},{"value":"7,19E-02","module":"C2"},{"value":"2,19E+00","module":"C3"},{"value":"1,37E-01","module":"C4"},{"value":"-1,42E+00","module":"D"}]},{"parameter":"EP-freshwater","unit":"kg P-eq.","values":[{"value":"2,09E-05","module":"A1-A3"},{"value":"6,55E-08","module":"A4"},{"value":"3,81E-08","module":"A5"},{"value":"1,46E-08","module":"C1"},{"value":"3,93E-08","module":"C2"},{"value":"4,04E-08","module":"C3"},{"value":"9,16E-09","module":"C4"},{"value":"-4,75E-08","module":"D"}]},{"parameter":"EP-marine","unit":"kg N-eq.","values":[{"value":"3,22E-04","module":"A1-A3"},{"value":"1,01E-05","module":"A4"},{"value":"4,70E-06","module":"A5"},{"value":"1,85E-05","module":"C1"},{"value":"6,06E-06","module":"C2"},{"value":"1,52E-06","module":"C3"},{"value":"2,67E-06","module":"C4"},{"value":"-5,58E-06","module":"D"}]},{"parameter":"EP-terrestrial","unit":"mol N-eq.","values":[{"value":"3,57E-03","module":"A1-A3"},{"value":"1,11E-04","module":"A4"},{"value":"4,85E-05","module":"A5"},{"value":"2,00E-04","module":"C1"},{"value":"6,69E-05","module":"C2"},{"value":"1,75E-05","module":"C3"},{"value":"2,95E-05","module":"C4"},{"value":"-6,56E-05","module":"D"}]},{"parameter":"GWP-IOBC","unit":"kg CO2-eq.","values":[{"value":"9,50E-01","module":"A1-A3"},{"value":"8,30E-03","module":"A4"},{"value":"2,56E-04","module":"A5"},{"value":"4,00E-03","module":"C1"},{"value":"4,98E-03","module":"C2"},{"value":"0,0E+00","module":"C3"},{"value":"0,0E+00","module":"C4"},{"value":"-1,91E-03","module":"D"}]}],"additional_environmental_impact":[{"parameter":"PM","unit":"disease incidence","values":[{"value":"2,29E-08","module":"A1-A3"},{"value":"5,50E-10","module":"A4"},{"value":"1,97E-10","module":"A5"},{"value":"5,07E-09","module":"C1"},{"value":"3,30E-10","module":"C2"},{"value":"8,30E-11","module":"C3"},{"value":"1,53E-10","module":"C4"},{"value":"-3,43E-10","module":"D"}]},{"parameter":"ETP-fw","unit":"CTUe","values":[{"value":"1,63E+01","module":"A1-A3"},{"value":"9,26E-02","module":"A4"},{"value":"5,44E-02","module":"A5"},{"value":"3,01E-02","module":"C1"},{"value":"5,55E-02","module":"C2"},{"value":"1,41E-02","module":"C3"},{"value":"1,21E-02","module":"C4"},{"value":"-3,12E-02","module":"D"}]},{"parameter":"HTP-c","unit":"CTUh","values":[{"value":"1,50E-10","module":"A1-A3"},{"value":"0,0E+00","module":"A4"},{"value":"1,00E-12","module":"A5"},{"value":"1,00E-12","module":"C1"},{"value":"0,0E+00","module":"C2"},{"value":"1,00E-12","module":"C3"},{"value":"0,0E+00","module":"C4"},{"value":"-2,00E-12","module":"D"}]},{"parameter":"HTP-nc","unit":"CTUh","values":[{"value":"4,98E-09","module":"A1-A3"},{"value":"1,00E-10","module":"A4"},{"value":"6,90E-11","module":"A5"},{"value":"2,80E-11","module":"C1"},{"value":"6,00E-11","module":"C2"},{"value":"1,30E-11","module":"C3"},{"value":"9,00E-12","module":"C4"},{"value":"-3,90E-11","module":"D"}]},{"parameter":"SQP","unit":"unitless","values":[{"value":"3,62E+01","module":"A1-A3"},{"value":"8,66E-02","module":"A4"},{"value":"3,05E-02","module":"A5"},{"value":"6,69E-03","module":"C1"},{"value":"5,20E-02","module":"C2"},{"value":"1,12E-02","module":"C3"},{"value":"8,56E-02","module":"C4"},{"value":"6,87E-02","module":"D"}]},{"parameter":"IRP","unit":"kBq U235-eq.","values":[{"value":"1,72E-02","module":"A1-A3"},{"value":"5,50E-04","module":"A4"},{"value":"1,77E-04","module":"A5"},{"value":"2,40E-04","module":"C1"},{"value":"3,30E-04","module":"C2"},{"value":"3,33E-04","module":"C3"},{"value":"1,02E-04","module":"C4"},{"value":"-2,78E-04","module":"D"}]}],"resource_use":[{"parameter":"PERE","unit":"MJ","values":[{"value":"4,14E-01","module":"A1-A3"},{"value":"1,78E-03","module":"A4"},{"value":"2,43E-03","module":"A5"},{"value":"3,00E-04","module":"C1"},{"value":"1,06E-03","module":"C2"},{"value":"1,02E-02","module":"C3"},{"value":"7,96E-04","module":"C4"},{"value":"-7,09E-03","module":"D"}]},{"parameter":"PERM","unit":"MJ","values":[{"value":"6,35E+00","module":"A1-A3"},{"value":"0,0E+00","module":"A4"},{"value":"-3,22E-01","module":"A5"},{"value":"0,0E+00","module":"C1"},{"value":"0,0E+00","module":"C2"},{"value":"0,0E+00","module":"C3"},{"value":"0,0E+00","module":"C4"},{"value":"0,0E+00","module":"D"}]},{"parameter":"PERT","unit":"MJ","values":[{"value":"6,77E+00","module":"A1-A3"},{"value":"1,78E-03","module":"A4"},{"value":"-1,37E-02","module":"A5"},{"value":"3,00E-04","module":"C1"},{"value":"1,06E-03","module":"C2"},{"value":"1,02E-02","module":"C3"},{"value":"7,96E-04","module":"C4"},{"value":"-7,09E-03","module":"D"}]},{"parameter":"PENRE","unit":"MJ","values":[{"value":"3,58E+00","module":"A1-A3"},{"value":"1,27E-01","module":"A4"},{"value":"4,09E-02","module":"A5"},{"value":"5,51E-02","module":"C1"},{"value":"7,60E-02","module":"C2"},{"value":"1,99E-02","module":"C3"},{"value":"2,22E-02","module":"C4"},{"value":"-3,19E-02","module":"D"}]},{"parameter":"PENRM","unit":"MJ","values":[{"value":"1,87E-01","module":"A1-A3"},{"value":"0,0E+00","module":"A4"},{"value":"-1,87E-01","module":"A5"},{"value":"0,0E+00","module":"C1"},{"value":"0,0E+00","module":"C2"},{"value":"0,0E+00","module":"C3"},{"value":"0,0E+00","module":"C4"},{"value":"0,0E+00","module":"D"}]},{"parameter":"PENRT","unit":"MJ","values":[{"value":"3,76E+00","module":"A1-A3"},{"value":"1,27E-01","module":"A4"},{"value":"-1,46E-01","module":"A5"},{"value":"5,51E-02","module":"C1"},{"value":"7,60E-02","module":"C2"},{"value":"1,99E-02","module":"C3"},{"value":"2,22E-02","module":"C4"},{"value":"-3,19E-02","module":"D"}]},{"parameter":"SM","unit":"kg","values":[{"value":"1,68E-03","module":"A1-A3"},{"value":"5,05E-05","module":"A4"},{"value":"4,10E-05","module":"A5"},{"value":"0,0E+00","module":"C1"},{"value":"3,03E-05","module":"C2"},{"value":"1,71E-05","module":"C3"},{"value":"9,65E-06","module":"C4"},{"value":"-6,12E-05","module":"D"}]},{"parameter":"RSF","unit":"MJ","values":[{"value":"2,16E-02","module":"A1-A3"},{"value":"6,35E-05","module":"A4"},{"value":"9,24E-05","module":"A5"},{"value":"0,0E+00","module":"C1"},{"value":"3,81E-05","module":"C2"},{"value":"2,07E-04","module":"C3"},{"value":"1,65E-05","module":"C4"},{"value":"-1,45E-04","module":"D"}]},{"parameter":"NRSF","unit":"MJ","values":[{"value":"4,49E-03","module":"A1-A3"},{"value":"2,27E-04","module":"A4"},{"value":"9,44E-05","module":"A5"},{"value":"0,0E+00","module":"C1"},{"value":"1,36E-04","module":"C2"},{"value":"-1,28E-05","module":"C3"},{"value":"3,57E-05","module":"C4"},{"value":"-1,49E-04","module":"D"}]},{"parameter":"FW","unit":"m3","values":[{"value":"1,01E-02","module":"A1-A3"},{"value":"1,33E-05","module":"A4"},{"value":"1,45E-04","module":"A5"},{"value":"2,83E-06","module":"C1"},{"value":"7,95E-06","module":"C2"},{"value":"3,40E-05","module":"C3"},{"value":"2,74E-05","module":"C4"},{"value":"-1,11E-03","module":"D"}]}],"end_of_life_waste":[{"parameter":"HWD","unit":"kg","values":[{"value":"1,60E-03","module":"A1-A3"},{"value":"6,40E-06","module":"A4"},{"value":"1,60E-04","module":"A5"},{"value":"1,62E-06","module":"C1"},{"value":"3,84E-06","module":"C2"},{"value":"1,98E-06","module":"C3"},{"value":"1,57E-06","module":"C4"},{"value":"-7,29E-06","module":"D"}]},{"parameter":"NHWD","unit":"kg","values":[{"value":"3,33E-02","module":"A1-A3"},{"value":"6,01E-03","module":"A4"},{"value":"7,39E-03","module":"A5"},{"value":"6,52E-05","module":"C1"},{"value":"3,60E-03","module":"C2"},{"value":"6,26E-05","module":"C3"},{"value":"9,87E-02","module":"C4"},{"value":"-2,21E-04","module":"D"}]},{"parameter":"RWD","unit":"kg","values":[{"value":"1,73E-05","module":"A1-A3"},{"value":"8,55E-07","module":"A4"},{"value":"2,50E-07","module":"A5"},{"value":"3,82E-07","module":"C1"},{"value":"5,13E-07","module":"C2"},{"value":"2,10E-07","module":"C3"},{"value":"1,45E-07","module":"C4"},{"value":"-2,40E-07","module":"D"}]}],"end_of_life_flow":[{"parameter":"CRU","unit":"kg","values":[{"value":"1,23E-02","module":"A1-A3"},{"value":"0,0E+00","module":"A4"},{"value":"0,0E+00","module":"A5"},{"value":"0,0E+00","module":"C1"},{"value":"0,0E+00","module":"C2"},{"value":"0,0E+00","module":"C3"},{"value":"0,0E+00","module":"C4"},{"value":"0,0E+00","module":"D"}]},{"parameter":"MFR","unit":"kg","values":[{"value":"4,35E-04","module":"A1-A3"},{"value":"7,05E-07","module":"A4"},{"value":"1,51E-01","module":"A5"},{"value":"0,0E+00","module":"C1"},{"value":"4,23E-07","module":"C2"},{"value":"9,00E-01","module":"C3"},{"value":"8,79E-06","module":"C4"},{"value":"-1,43E-06","module":"D"}]},{"parameter":"MER","unit":"kg","values":[{"value":"1,53E-04","module":"A1-A3"},{"value":"4,20E-05","module":"A4"},{"value":"3,51E-06","module":"A5"},{"value":"0,0E+00","module":"C1"},{"value":"2,52E-05","module":"C2"},{"value":"2,07E-06","module":"C3"},{"value":"1,66E-07","module":"C4"},{"value":"-5,36E-05","module":"D"}]},{"parameter":"EEE","unit":"MJ","values":[{"value":"4,83E-04","module":"A1-A3"},{"value":"4,87E-06","module":"A4"},{"value":"9,65E-03","module":"A5"},{"value":"0,0E+00","module":"C1"},{"value":"2,92E-06","module":"C2"},{"value":"3,55E-06","module":"C3"},{"value":"1,37E-05","module":"C4"},{"value":"-1,29E-05","module":"D"}]},{"parameter":"EET","unit":"MJ","values":[{"value":"7,31E-03","module":"A1-A3"},{"value":"7,35E-05","module":"A4"},{"value":"1,46E-01","module":"A5"},{"value":"0,0E+00","module":"C1"},{"value":"4,41E-05","module":"C2"},{"value":"5,38E-05","module":"C3"},{"value":"2,07E-04","module":"C4"},{"value":"-1,96E-04","module":"D"}]}]}