{"product_name":"weber concrete impregnation creme","epd_id":"NEPD-3292-1937-EN","compliance":["EN 15804","ISO 14025","ISO 21930"],"producer_name":"Saint-Gobain Sweden AB, Weber","environmental_impact":[{"parameter":"GWP-total","unit":"kg CO2-eq.","values":[{"value":"2,64E+00","module":"A1-A3"},{"value":"2,62E-02","module":"A4"},{"value":"1,51E-04","module":"A5"}]},{"parameter":"ODP","unit":"kg CFC 11-eq.","values":[{"value":"5,29E-08","module":"A1-A3"},{"value":"5,10E-09","module":"A4"},{"value":"1,00E-10","module":"A5"}]},{"parameter":"AP","unit":"kg SO2-eq.","values":[{"value":"1,19E-02","module":"A1-A3"},{"value":"8,51E-05","module":"A4"},{"value":"8,06E-07","module":"A5"}]},{"parameter":"EP","unit":"kg Phosphat-eq.","values":[{"value":"1,54E-03","module":"A1-A3"},{"value":"1,43E-05","module":"A4"},{"value":"1,55E-07","module":"A5"}]},{"parameter":"POCP","unit":"kg Ethen-eq.","values":[{"value":"1,31E-03","module":"A1-A3"},{"value":"4,23E-06","module":"A4"},{"value":"4,32E-08","module":"A5"}]},{"parameter":"ADPE","unit":"kg Sb-eq.","values":[{"value":"1,42E-05","module":"A1-A3"},{"value":"5,91E-08","module":"A4"},{"value":"1,35E-09","module":"A5"}]},{"parameter":"ADPF","unit":"MJ","values":[{"value":"5,69E+01","module":"A1-A3"},{"value":"4,11E-01","module":"A4"},{"value":"1,40E-03","module":"A5"}]},{"parameter":"ADPM","unit":"kg Sb-eq.","values":[{"value":"1,42E-05","module":"A1-A3"},{"value":"5,91E-08","module":"A4"},{"value":"1,35E-09","module":"A5"}]}],"additional_environmental_impact":[],"resource_use":[{"parameter":"PERE","unit":"MJ","values":[{"value":"1,48E+01","module":"A1-A3"},{"value":"7,42E-03","module":"A4"},{"value":"5,65E-03","module":"A5"}]},{"parameter":"PERM","unit":"MJ","values":[{"value":"0,0E+00","module":"A1-A3"},{"value":"0,0E+00","module":"A4"},{"value":"0,0E+00","module":"A5"}]},{"parameter":"PERT","unit":"MJ","values":[{"value":"1,48E+01","module":"A1-A3"},{"value":"7,42E-03","module":"A4"},{"value":"5,65E-03","module":"A5"}]},{"parameter":"PENRE","unit":"MJ","values":[{"value":"3,81E+01","module":"A1-A3"},{"value":"4,23E-01","module":"A4"},{"value":"1,36E-02","module":"A5"}]},{"parameter":"PENRM","unit":"MJ","values":[{"value":"2,41E+01","module":"A1-A3"},{"value":"0,0E+00","module":"A4"},{"value":"0,0E+00","module":"A5"}]},{"parameter":"PENRT","unit":"MJ","values":[{"value":"6,23E+01","module":"A1-A3"},{"value":"4,23E-01","module":"A4"},{"value":"1,36E-02","module":"A5"}]},{"parameter":"SM","unit":"kg","values":[{"value":"0,0E+00","module":"A1-A3"},{"value":"0,0E+00","module":"A4"},{"value":"0,0E+00","module":"A5"}]},{"parameter":"RSF","unit":"MJ","values":[{"value":"4,77E-05","module":"A1-A3"},{"value":"0,0E+00","module":"A4"},{"value":"5,34E-06","module":"A5"}]},{"parameter":"NRSF","unit":"MJ","values":[{"value":"5,26E-04","module":"A1-A3"},{"value":"0,0E+00","module":"A4"},{"value":"0,0E+00","module":"A5"}]},{"parameter":"FW","unit":"m3","values":[{"value":"6,39E-02","module":"A1-A3"},{"value":"9,98E-05","module":"A4"},{"value":"2,14E-04","module":"A5"}]}],"end_of_life_waste":[{"parameter":"HWD","unit":"kg","values":[{"value":"3,81E-04","module":"A1-A3"},{"value":"2,25E-07","module":"A4"},{"value":"7,40E-09","module":"A5"}]},{"parameter":"NHWD","unit":"kg","values":[{"value":"3,05E-01","module":"A1-A3"},{"value":"3,84E-02","module":"A4"},{"value":"1,30E-04","module":"A5"}]},{"parameter":"RWD","unit":"kg","values":[{"value":"1,42E-03","module":"A1-A3"},{"value":"2,96E-06","module":"A4"},{"value":"1,75E-07","module":"A5"}]}],"end_of_life_flow":[{"parameter":"CRU","unit":"kg","values":[{"value":"0,0E+00","module":"A1-A3"},{"value":"0,0E+00","module":"A4"},{"value":"0,0E+00","module":"A5"}]},{"parameter":"MFR","unit":"kg","values":[{"value":"0,0E+00","module":"A1-A3"},{"value":"0,0E+00","module":"A4"},{"value":"0,0E+00","module":"A5"}]},{"parameter":"MER","unit":"kg","values":[{"value":"0,0E+00","module":"A1-A3"},{"value":"0,0E+00","module":"A4"},{"value":"4,26E-03","module":"A5"}]},{"parameter":"EEE","unit":"MJ","values":[{"value":"0,0E+00","module":"A1-A3"},{"value":"0,0E+00","module":"A4"},{"value":"0,0E+00","module":"A5"}]},{"parameter":"EET","unit":"MJ","values":[{"value":"0,0E+00","module":"A1-A3"},{"value":"0,0E+00","module":"A4"},{"value":"0,0E+00","module":"A5"}]}]}