{"product_name":"weber l\u00e4ttflytande finbetong","epd_id":"NEPD-3350-1984-EN","compliance":["EN 15804","ISO 14025","ISO 21930"],"producer_name":"Saint-Gobain Sweden AB, Weber","environmental_impact":[{"parameter":"GWP-total","unit":"kg CO2-eq.","values":[{"value":"1,76E-01","module":"A1-A3"},{"value":"2,62E-02","module":"A4"},{"value":"1,10E-03","module":"A5"},{"value":"3,96E-03","module":"C1"},{"value":"4,36E-03","module":"C2"},{"value":"5,26E-04","module":"C3"},{"value":"5,18E-04","module":"C4"},{"value":"-3,57E-03","module":"D"}]},{"parameter":"ODP","unit":"kg CFC 11-eq.","values":[{"value":"1,03E-08","module":"A1-A3"},{"value":"5,10E-09","module":"A4"},{"value":"2,03E-10","module":"A5"},{"value":"6,86E-10","module":"C1"},{"value":"8,50E-10","module":"C2"},{"value":"1,05E-10","module":"C3"},{"value":"1,72E-10","module":"C4"},{"value":"-4,62E-10","module":"D"}]},{"parameter":"AP","unit":"kg SO2-eq.","values":[{"value":"4,71E-04","module":"A1-A3"},{"value":"8,51E-05","module":"A4"},{"value":"5,87E-06","module":"A5"},{"value":"2,99E-05","module":"C1"},{"value":"1,42E-05","module":"C2"},{"value":"2,66E-06","module":"C3"},{"value":"3,78E-06","module":"C4"},{"value":"-2,07E-05","module":"D"}]},{"parameter":"EP","unit":"kg Phosphat-eq.","values":[{"value":"1,00E-04","module":"A1-A3"},{"value":"1,43E-05","module":"A4"},{"value":"1,46E-06","module":"A5"},{"value":"6,53E-06","module":"C1"},{"value":"2,38E-06","module":"C2"},{"value":"4,72E-07","module":"C3"},{"value":"6,67E-07","module":"C4"},{"value":"-3,67E-06","module":"D"}]},{"parameter":"POCP","unit":"kg Ethen-eq.","values":[{"value":"2,81E-05","module":"A1-A3"},{"value":"4,23E-06","module":"A4"},{"value":"2,40E-07","module":"A5"},{"value":"6,63E-07","module":"C1"},{"value":"7,05E-07","module":"C2"},{"value":"9,65E-08","module":"C3"},{"value":"1,58E-07","module":"C4"},{"value":"-9,30E-07","module":"D"}]},{"parameter":"ADPE","unit":"kg Sb-eq.","values":[{"value":"2,62E-07","module":"A1-A3"},{"value":"5,91E-08","module":"A4"},{"value":"2,92E-09","module":"A5"},{"value":"1,70E-11","module":"C1"},{"value":"9,85E-09","module":"C2"},{"value":"3,30E-11","module":"C3"},{"value":"1,00E-11","module":"C4"},{"value":"-1,91E-10","module":"D"}]},{"parameter":"ADPF","unit":"MJ","values":[{"value":"1,09E+00","module":"A1-A3"},{"value":"4,11E-01","module":"A4"},{"value":"1,25E-02","module":"A5"},{"value":"5,47E-02","module":"C1"},{"value":"6,84E-02","module":"C2"},{"value":"5,11E-03","module":"C3"},{"value":"1,46E-02","module":"C4"},{"value":"-3,81E-02","module":"D"}]},{"parameter":"ADPM","unit":"kg Sb-eq.","values":[{"value":"2,62E-07","module":"A1-A3"},{"value":"5,91E-08","module":"A4"},{"value":"2,92E-09","module":"A5"},{"value":"1,70E-11","module":"C1"},{"value":"9,85E-09","module":"C2"},{"value":"3,30E-11","module":"C3"},{"value":"1,00E-11","module":"C4"},{"value":"-1,91E-10","module":"D"}]}],"additional_environmental_impact":[],"resource_use":[{"parameter":"PERE","unit":"MJ","values":[{"value":"9,51E-01","module":"A1-A3"},{"value":"7,42E-03","module":"A4"},{"value":"2,87E-01","module":"A5"},{"value":"3,00E-04","module":"C1"},{"value":"1,24E-03","module":"C2"},{"value":"6,86E-03","module":"C3"},{"value":"1,19E-04","module":"C4"},{"value":"-1,28E-02","module":"D"}]},{"parameter":"PERM","unit":"MJ","values":[{"value":"5,31E-01","module":"A1-A3"},{"value":"0,0E+00","module":"A4"},{"value":"0,0E+00","module":"A5"},{"value":"0,0E+00","module":"C1"},{"value":"0,0E+00","module":"C2"},{"value":"0,0E+00","module":"C3"},{"value":"0,0E+00","module":"C4"},{"value":"0,0E+00","module":"D"}]},{"parameter":"PERT","unit":"MJ","values":[{"value":"1,48E+00","module":"A1-A3"},{"value":"7,42E-03","module":"A4"},{"value":"2,87E-01","module":"A5"},{"value":"3,00E-04","module":"C1"},{"value":"1,24E-03","module":"C2"},{"value":"6,86E-03","module":"C3"},{"value":"1,19E-04","module":"C4"},{"value":"-1,28E-02","module":"D"}]},{"parameter":"PENRE","unit":"MJ","values":[{"value":"1,16E+00","module":"A1-A3"},{"value":"4,23E-01","module":"A4"},{"value":"2,58E-02","module":"A5"},{"value":"5,52E-02","module":"C1"},{"value":"7,06E-02","module":"C2"},{"value":"1,34E-02","module":"C3"},{"value":"1,48E-02","module":"C4"},{"value":"-5,25E-02","module":"D"}]},{"parameter":"PENRM","unit":"MJ","values":[{"value":"4,27E-02","module":"A1-A3"},{"value":"0,0E+00","module":"A4"},{"value":"0,0E+00","module":"A5"},{"value":"0,0E+00","module":"C1"},{"value":"0,0E+00","module":"C2"},{"value":"0,0E+00","module":"C3"},{"value":"0,0E+00","module":"C4"},{"value":"0,0E+00","module":"D"}]},{"parameter":"PENRT","unit":"MJ","values":[{"value":"1,20E+00","module":"A1-A3"},{"value":"4,23E-01","module":"A4"},{"value":"2,58E-02","module":"A5"},{"value":"5,52E-02","module":"C1"},{"value":"7,06E-02","module":"C2"},{"value":"1,34E-02","module":"C3"},{"value":"1,48E-02","module":"C4"},{"value":"-5,25E-02","module":"D"}]},{"parameter":"SM","unit":"kg","values":[{"value":"1,24E-02","module":"A1-A3"},{"value":"0,0E+00","module":"A4"},{"value":"0,0E+00","module":"A5"},{"value":"0,0E+00","module":"C1"},{"value":"0,0E+00","module":"C2"},{"value":"0,0E+00","module":"C3"},{"value":"0,0E+00","module":"C4"},{"value":"0,0E+00","module":"D"}]},{"parameter":"RSF","unit":"MJ","values":[{"value":"8,02E-02","module":"A1-A3"},{"value":"0,0E+00","module":"A4"},{"value":"5,34E-06","module":"A5"},{"value":"0,0E+00","module":"C1"},{"value":"0,0E+00","module":"C2"},{"value":"0,0E+00","module":"C3"},{"value":"0,0E+00","module":"C4"},{"value":"0,0E+00","module":"D"}]},{"parameter":"NRSF","unit":"MJ","values":[{"value":"3,53E-01","module":"A1-A3"},{"value":"0,0E+00","module":"A4"},{"value":"0,0E+00","module":"A5"},{"value":"0,0E+00","module":"C1"},{"value":"0,0E+00","module":"C2"},{"value":"0,0E+00","module":"C3"},{"value":"0,0E+00","module":"C4"},{"value":"0,0E+00","module":"D"}]},{"parameter":"FW","unit":"m3","values":[{"value":"1,53E-03","module":"A1-A3"},{"value":"9,98E-05","module":"A4"},{"value":"2,21E-04","module":"A5"},{"value":"4,75E-06","module":"C1"},{"value":"1,66E-05","module":"C2"},{"value":"3,36E-06","module":"C3"},{"value":"1,60E-05","module":"C4"},{"value":"-1,03E-03","module":"D"}]}],"end_of_life_waste":[{"parameter":"HWD","unit":"kg","values":[{"value":"1,73E-04","module":"A1-A3"},{"value":"2,25E-07","module":"A4"},{"value":"2,25E-08","module":"A5"},{"value":"1,50E-07","module":"C1"},{"value":"3,75E-08","module":"C2"},{"value":"1,24E-08","module":"C3"},{"value":"2,20E-08","module":"C4"},{"value":"-2,10E-07","module":"D"}]},{"parameter":"NHWD","unit":"kg","values":[{"value":"8,49E-02","module":"A1-A3"},{"value":"3,84E-02","module":"A4"},{"value":"1,02E-03","module":"A5"},{"value":"2,50E-04","module":"C1"},{"value":"6,40E-03","module":"C2"},{"value":"1,51E-04","module":"C3"},{"value":"1,00E-01","module":"C4"},{"value":"-1,85E-03","module":"D"}]},{"parameter":"RWD","unit":"kg","values":[{"value":"5,62E-06","module":"A1-A3"},{"value":"2,96E-06","module":"A4"},{"value":"2,34E-07","module":"A5"},{"value":"3,82E-07","module":"C1"},{"value":"4,94E-07","module":"C2"},{"value":"1,41E-07","module":"C3"},{"value":"9,67E-08","module":"C4"},{"value":"-3,82E-07","module":"D"}]}],"end_of_life_flow":[{"parameter":"CRU","unit":"kg","values":[{"value":"0,0E+00","module":"A1-A3"},{"value":"0,0E+00","module":"A4"},{"value":"0,0E+00","module":"A5"},{"value":"0,0E+00","module":"C1"},{"value":"0,0E+00","module":"C2"},{"value":"0,0E+00","module":"C3"},{"value":"0,0E+00","module":"C4"},{"value":"0,0E+00","module":"D"}]},{"parameter":"MFR","unit":"kg","values":[{"value":"4,14E-05","module":"A1-A3"},{"value":"0,0E+00","module":"A4"},{"value":"5,98E-03","module":"A5"},{"value":"0,0E+00","module":"C1"},{"value":"0,0E+00","module":"C2"},{"value":"6,04E-01","module":"C3"},{"value":"0,0E+00","module":"C4"},{"value":"0,0E+00","module":"D"}]},{"parameter":"MER","unit":"kg","values":[{"value":"4,37E-04","module":"A1-A3"},{"value":"0,0E+00","module":"A4"},{"value":"2,43E-02","module":"A5"},{"value":"0,0E+00","module":"C1"},{"value":"0,0E+00","module":"C2"},{"value":"0,0E+00","module":"C3"},{"value":"0,0E+00","module":"C4"},{"value":"0,0E+00","module":"D"}]},{"parameter":"EEE","unit":"MJ","values":[{"value":"3,79E-06","module":"A1-A3"},{"value":"0,0E+00","module":"A4"},{"value":"1,50E-02","module":"A5"},{"value":"0,0E+00","module":"C1"},{"value":"0,0E+00","module":"C2"},{"value":"0,0E+00","module":"C3"},{"value":"0,0E+00","module":"C4"},{"value":"0,0E+00","module":"D"}]},{"parameter":"EET","unit":"MJ","values":[{"value":"5,74E-05","module":"A1-A3"},{"value":"0,0E+00","module":"A4"},{"value":"1,65E-01","module":"A5"},{"value":"0,0E+00","module":"C1"},{"value":"0,0E+00","module":"C2"},{"value":"0,0E+00","module":"C3"},{"value":"0,0E+00","module":"C4"},{"value":"0,0E+00","module":"D"}]}]}