{"product_name":"webervetonit 4601 Industry Base Extra (webervetonit 4601 Teollisuus Pohja Plaano)","epd_id":"NEPD-2779-1470-EN","compliance":["EN 15804","ISO 14025","ISO 21930"],"producer_name":"Saint-Gobain Finland Oy","environmental_impact":[{"parameter":"GWP-total","unit":"kg CO2-eq.","values":[{"value":"2,80E-01","module":"A1-A3"},{"value":"7,85E-03","module":"A4"},{"value":"1,92E-03","module":"A5"},{"value":"3,96E-03","module":"C1"},{"value":"4,88E-03","module":"C2"},{"value":"7,77E-04","module":"C3"},{"value":"5,14E-04","module":"C4"},{"value":"-3,54E-03","module":"D"}]},{"parameter":"ODP","unit":"kg CFC 11-eq.","values":[{"value":"1,17E-08","module":"A1-A3"},{"value":"1,53E-09","module":"A4"},{"value":"2,45E-10","module":"A5"},{"value":"6,86E-10","module":"C1"},{"value":"9,00E-10","module":"C2"},{"value":"1,54E-10","module":"C3"},{"value":"1,70E-10","module":"C4"},{"value":"-4,59E-10","module":"D"}]},{"parameter":"AP","unit":"kg SO2-eq.","values":[{"value":"7,03E-04","module":"A1-A3"},{"value":"2,55E-05","module":"A4"},{"value":"8,16E-06","module":"A5"},{"value":"2,99E-05","module":"C1"},{"value":"1,56E-05","module":"C2"},{"value":"3,93E-06","module":"C3"},{"value":"3,75E-06","module":"C4"},{"value":"-2,05E-05","module":"D"}]},{"parameter":"EP","unit":"kg Phosphat-eq.","values":[{"value":"2,10E-04","module":"A1-A3"},{"value":"4,28E-06","module":"A4"},{"value":"1,86E-06","module":"A5"},{"value":"6,53E-06","module":"C1"},{"value":"2,58E-06","module":"C2"},{"value":"6,96E-07","module":"C3"},{"value":"6,62E-07","module":"C4"},{"value":"-3,64E-06","module":"D"}]},{"parameter":"POCP","unit":"kg Ethen-eq.","values":[{"value":"6,39E-05","module":"A1-A3"},{"value":"1,27E-06","module":"A4"},{"value":"3,38E-07","module":"A5"},{"value":"6,63E-07","module":"C1"},{"value":"7,95E-07","module":"C2"},{"value":"1,43E-07","module":"C3"},{"value":"1,57E-07","module":"C4"},{"value":"-9,23E-07","module":"D"}]},{"parameter":"ADPE","unit":"kg Sb-eq.","values":[{"value":"1,75E-06","module":"A1-A3"},{"value":"1,77E-08","module":"A4"},{"value":"3,46E-09","module":"A5"},{"value":"1,70E-11","module":"C1"},{"value":"1,49E-08","module":"C2"},{"value":"4,80E-11","module":"C3"},{"value":"1,00E-11","module":"C4"},{"value":"-1,90E-10","module":"D"}]},{"parameter":"ADPF","unit":"MJ","values":[{"value":"3,39E+00","module":"A1-A3"},{"value":"1,23E-01","module":"A4"},{"value":"1,87E-02","module":"A5"},{"value":"5,47E-02","module":"C1"},{"value":"7,35E-02","module":"C2"},{"value":"7,55E-03","module":"C3"},{"value":"1,44E-02","module":"C4"},{"value":"-3,78E-02","module":"D"}]},{"parameter":"ADPM","unit":"kg Sb-eq.","values":[{"value":"1,75E-06","module":"A1-A3"},{"value":"1,77E-08","module":"A4"},{"value":"3,46E-09","module":"A5"},{"value":"1,70E-11","module":"C1"},{"value":"1,49E-08","module":"C2"},{"value":"4,80E-11","module":"C3"},{"value":"1,00E-11","module":"C4"},{"value":"-1,90E-10","module":"D"}]}],"additional_environmental_impact":[],"resource_use":[{"parameter":"PERE","unit":"MJ","values":[{"value":"1,38E+00","module":"A1-A3"},{"value":"2,23E-03","module":"A4"},{"value":"3,24E-01","module":"A5"},{"value":"3,00E-04","module":"C1"},{"value":"1,07E-03","module":"C2"},{"value":"1,01E-02","module":"C3"},{"value":"1,18E-04","module":"C4"},{"value":"-1,27E-02","module":"D"}]},{"parameter":"PERM","unit":"MJ","values":[{"value":"5,29E-01","module":"A1-A3"},{"value":"0,0E+00","module":"A4"},{"value":"0,0E+00","module":"A5"},{"value":"0,0E+00","module":"C1"},{"value":"0,0E+00","module":"C2"},{"value":"0,0E+00","module":"C3"},{"value":"0,0E+00","module":"C4"},{"value":"0,0E+00","module":"D"}]},{"parameter":"PERT","unit":"MJ","values":[{"value":"1,90E+00","module":"A1-A3"},{"value":"2,23E-03","module":"A4"},{"value":"3,24E-01","module":"A5"},{"value":"3,00E-04","module":"C1"},{"value":"1,07E-03","module":"C2"},{"value":"1,01E-02","module":"C3"},{"value":"1,18E-04","module":"C4"},{"value":"-1,27E-02","module":"D"}]},{"parameter":"PENRE","unit":"MJ","values":[{"value":"3,61E+00","module":"A1-A3"},{"value":"1,27E-01","module":"A4"},{"value":"3,56E-02","module":"A5"},{"value":"5,52E-02","module":"C1"},{"value":"7,53E-02","module":"C2"},{"value":"1,98E-02","module":"C3"},{"value":"1,47E-02","module":"C4"},{"value":"-5,21E-02","module":"D"}]},{"parameter":"PENRM","unit":"MJ","values":[{"value":"1,55E-02","module":"A1-A3"},{"value":"0,0E+00","module":"A4"},{"value":"0,0E+00","module":"A5"},{"value":"0,0E+00","module":"C1"},{"value":"0,0E+00","module":"C2"},{"value":"0,0E+00","module":"C3"},{"value":"0,0E+00","module":"C4"},{"value":"0,0E+00","module":"D"}]},{"parameter":"PENRT","unit":"MJ","values":[{"value":"3,62E+00","module":"A1-A3"},{"value":"1,27E-01","module":"A4"},{"value":"3,56E-02","module":"A5"},{"value":"5,52E-02","module":"C1"},{"value":"7,53E-02","module":"C2"},{"value":"1,98E-02","module":"C3"},{"value":"1,47E-02","module":"C4"},{"value":"-5,21E-02","module":"D"}]},{"parameter":"SM","unit":"kg","values":[{"value":"5,08E-02","module":"A1-A3"},{"value":"0,0E+00","module":"A4"},{"value":"0,0E+00","module":"A5"},{"value":"0,0E+00","module":"C1"},{"value":"0,0E+00","module":"C2"},{"value":"0,0E+00","module":"C3"},{"value":"0,0E+00","module":"C4"},{"value":"0,0E+00","module":"D"}]},{"parameter":"RSF","unit":"MJ","values":[{"value":"4,63E-02","module":"A1-A3"},{"value":"0,0E+00","module":"A4"},{"value":"4,04E-06","module":"A5"},{"value":"0,0E+00","module":"C1"},{"value":"0,0E+00","module":"C2"},{"value":"0,0E+00","module":"C3"},{"value":"0,0E+00","module":"C4"},{"value":"0,0E+00","module":"D"}]},{"parameter":"NRSF","unit":"MJ","values":[{"value":"3,76E-01","module":"A1-A3"},{"value":"0,0E+00","module":"A4"},{"value":"0,0E+00","module":"A5"},{"value":"0,0E+00","module":"C1"},{"value":"0,0E+00","module":"C2"},{"value":"0,0E+00","module":"C3"},{"value":"0,0E+00","module":"C4"},{"value":"0,0E+00","module":"D"}]},{"parameter":"FW","unit":"m3","values":[{"value":"1,90E-03","module":"A1-A3"},{"value":"2,99E-05","module":"A4"},{"value":"2,39E-04","module":"A5"},{"value":"4,75E-06","module":"C1"},{"value":"1,41E-05","module":"C2"},{"value":"4,96E-06","module":"C3"},{"value":"1,59E-05","module":"C4"},{"value":"-1,03E-03","module":"D"}]}],"end_of_life_waste":[{"parameter":"HWD","unit":"kg","values":[{"value":"8,22E-05","module":"A1-A3"},{"value":"6,75E-08","module":"A4"},{"value":"4,00E-08","module":"A5"},{"value":"1,50E-07","module":"C1"},{"value":"4,39E-08","module":"C2"},{"value":"1,83E-08","module":"C3"},{"value":"2,18E-08","module":"C4"},{"value":"-2,09E-07","module":"D"}]},{"parameter":"NHWD","unit":"kg","values":[{"value":"6,48E-02","module":"A1-A3"},{"value":"1,15E-02","module":"A4"},{"value":"1,43E-03","module":"A5"},{"value":"2,50E-04","module":"C1"},{"value":"3,96E-03","module":"C2"},{"value":"2,23E-04","module":"C3"},{"value":"9,92E-02","module":"C4"},{"value":"-1,84E-03","module":"D"}]},{"parameter":"RWD","unit":"kg","values":[{"value":"5,63E-06","module":"A1-A3"},{"value":"8,88E-07","module":"A4"},{"value":"2,63E-07","module":"A5"},{"value":"3,82E-07","module":"C1"},{"value":"5,17E-07","module":"C2"},{"value":"2,08E-07","module":"C3"},{"value":"9,59E-08","module":"C4"},{"value":"-3,79E-07","module":"D"}]}],"end_of_life_flow":[{"parameter":"CRU","unit":"kg","values":[{"value":"0,0E+00","module":"A1-A3"},{"value":"0,0E+00","module":"A4"},{"value":"0,0E+00","module":"A5"},{"value":"0,0E+00","module":"C1"},{"value":"0,0E+00","module":"C2"},{"value":"0,0E+00","module":"C3"},{"value":"0,0E+00","module":"C4"},{"value":"0,0E+00","module":"D"}]},{"parameter":"MFR","unit":"kg","values":[{"value":"4,65E-05","module":"A1-A3"},{"value":"0,0E+00","module":"A4"},{"value":"7,43E-03","module":"A5"},{"value":"0,0E+00","module":"C1"},{"value":"0,0E+00","module":"C2"},{"value":"8,93E-01","module":"C3"},{"value":"0,0E+00","module":"C4"},{"value":"0,0E+00","module":"D"}]},{"parameter":"MER","unit":"kg","values":[{"value":"3,22E-04","module":"A1-A3"},{"value":"0,0E+00","module":"A4"},{"value":"2,25E-02","module":"A5"},{"value":"0,0E+00","module":"C1"},{"value":"0,0E+00","module":"C2"},{"value":"0,0E+00","module":"C3"},{"value":"0,0E+00","module":"C4"},{"value":"0,0E+00","module":"D"}]},{"parameter":"EEE","unit":"MJ","values":[{"value":"2,55E-04","module":"A1-A3"},{"value":"0,0E+00","module":"A4"},{"value":"1,73E-02","module":"A5"},{"value":"0,0E+00","module":"C1"},{"value":"0,0E+00","module":"C2"},{"value":"0,0E+00","module":"C3"},{"value":"0,0E+00","module":"C4"},{"value":"0,0E+00","module":"D"}]},{"parameter":"EET","unit":"MJ","values":[{"value":"4,02E-03","module":"A1-A3"},{"value":"0,0E+00","module":"A4"},{"value":"1,90E-01","module":"A5"},{"value":"0,0E+00","module":"C1"},{"value":"0,0E+00","module":"C2"},{"value":"0,0E+00","module":"C3"},{"value":"0,0E+00","module":"C4"},{"value":"0,0E+00","module":"D"}]}]}