{"product_name":"weber PL Quick plaster (weber PL Pikalaasti)","epd_id":"NEPD-3883-2837-EN","compliance":["EN 15804+A2","ISO 14025","ISO 21930"],"producer_name":"Saint-Gobain Finland Oy","environmental_impact":[{"parameter":"GWP-total","unit":"kg CO2-eq.","values":[{"value":"2,21E-01","module":"A1-A3"},{"value":"1,87E-02","module":"A4"},{"value":"3,26E-02","module":"A5"},{"value":"4,00E-03","module":"C1"},{"value":"2,73E-03","module":"C2"},{"value":"7,20E-05","module":"C3"},{"value":"7,39E-03","module":"C4"},{"value":"-2,34E-04","module":"D"}]},{"parameter":"GWP-fossil","unit":"kg CO2-eq.","values":[{"value":"2,51E-01","module":"A1-A3"},{"value":"1,87E-02","module":"A4"},{"value":"9,70E-04","module":"A5"},{"value":"4,00E-03","module":"C1"},{"value":"2,73E-03","module":"C2"},{"value":"7,10E-05","module":"C3"},{"value":"7,38E-03","module":"C4"},{"value":"-2,29E-04","module":"D"}]},{"parameter":"GWP-biogenic","unit":"kg CO2-eq.","values":[{"value":"-3,03E-02","module":"A1-A3"},{"value":"7,68E-06","module":"A4"},{"value":"3,16E-02","module":"A5"},{"value":"7,50E-07","module":"C1"},{"value":"1,12E-06","module":"C2"},{"value":"6,13E-07","module":"C3"},{"value":"8,62E-06","module":"C4"},{"value":"-4,57E-06","module":"D"}]},{"parameter":"GWP-luluc","unit":"kg CO2-eq.","values":[{"value":"5,54E-05","module":"A1-A3"},{"value":"5,47E-06","module":"A4"},{"value":"5,94E-06","module":"A5"},{"value":"3,15E-07","module":"C1"},{"value":"7,96E-07","module":"C2"},{"value":"9,83E-08","module":"C3"},{"value":"1,81E-06","module":"C4"},{"value":"-1,55E-07","module":"D"}]},{"parameter":"ODP","unit":"kg CFC 11-eq.","values":[{"value":"9,70E-09","module":"A1-A3"},{"value":"4,33E-09","module":"A4"},{"value":"1,04E-10","module":"A5"},{"value":"8,64E-10","module":"C1"},{"value":"6,30E-10","module":"C2"},{"value":"1,40E-11","module":"C3"},{"value":"2,79E-09","module":"C4"},{"value":"-4,20E-11","module":"D"}]},{"parameter":"AP","unit":"mol H+-eq.","values":[{"value":"6,64E-04","module":"A1-A3"},{"value":"7,87E-05","module":"A4"},{"value":"3,37E-06","module":"A5"},{"value":"4,19E-05","module":"C1"},{"value":"1,15E-05","module":"C2"},{"value":"5,75E-07","module":"C3"},{"value":"6,57E-05","module":"C4"},{"value":"-2,06E-06","module":"D"}]},{"parameter":"POCP","unit":"kg NMVOC-eq.","values":[{"value":"6,42E-04","module":"A1-A3"},{"value":"8,41E-05","module":"A4"},{"value":"2,17E-06","module":"A5"},{"value":"5,57E-05","module":"C1"},{"value":"1,23E-05","module":"C2"},{"value":"5,20E-07","module":"C3"},{"value":"7,71E-05","module":"C4"},{"value":"-2,22E-06","module":"D"}]},{"parameter":"ADPE","unit":"kg Sb-eq.","values":[{"value":"7,27E-07","module":"A1-A3"},{"value":"3,20E-07","module":"A4"},{"value":"8,47E-09","module":"A5"},{"value":"6,14E-09","module":"C1"},{"value":"4,66E-08","module":"C2"},{"value":"9,01E-10","module":"C3"},{"value":"6,65E-08","module":"C4"},{"value":"-2,03E-08","module":"D"}]},{"parameter":"ADPF","unit":"MJ","values":[{"value":"1,53E+00","module":"A1-A3"},{"value":"2,91E-01","module":"A4"},{"value":"1,89E-02","module":"A5"},{"value":"5,51E-02","module":"C1"},{"value":"4,24E-02","module":"C2"},{"value":"2,20E-03","module":"C3"},{"value":"2,03E-01","module":"C4"},{"value":"-3,87E-03","module":"D"}]},{"parameter":"WDP","unit":"m3 world-eq.","values":[{"value":"-1,01E+00","module":"A1-A3"},{"value":"2,23E-01","module":"A4"},{"value":"9,16E-01","module":"A5"},{"value":"1,17E-02","module":"C1"},{"value":"3,25E-02","module":"C2"},{"value":"2,43E-01","module":"C3"},{"value":"1,25E+00","module":"C4"},{"value":"-1,82E-01","module":"D"}]},{"parameter":"EP-freshwater","unit":"kg P-eq.","values":[{"value":"7,34E-06","module":"A1-A3"},{"value":"1,43E-07","module":"A4"},{"value":"2,98E-08","module":"A5"},{"value":"1,46E-08","module":"C1"},{"value":"2,08E-08","module":"C2"},{"value":"4,49E-09","module":"C3"},{"value":"8,37E-08","module":"C4"},{"value":"-6,09E-09","module":"D"}]},{"parameter":"EP-marine","unit":"kg N-eq.","values":[{"value":"9,22E-05","module":"A1-A3"},{"value":"2,37E-05","module":"A4"},{"value":"9,18E-07","module":"A5"},{"value":"1,85E-05","module":"C1"},{"value":"3,45E-06","module":"C2"},{"value":"1,68E-07","module":"C3"},{"value":"2,44E-05","module":"C4"},{"value":"-7,15E-07","module":"D"}]},{"parameter":"EP-terrestrial","unit":"mol N-eq.","values":[{"value":"2,43E-03","module":"A1-A3"},{"value":"2,62E-04","module":"A4"},{"value":"7,92E-06","module":"A5"},{"value":"2,00E-04","module":"C1"},{"value":"3,81E-05","module":"C2"},{"value":"1,94E-06","module":"C3"},{"value":"2,69E-04","module":"C4"},{"value":"-8,40E-06","module":"D"}]},{"parameter":"GWP-IOBC","unit":"kg CO2-eq.","values":[{"value":"4,52E-02","module":"A1-A3"},{"value":"1,87E-02","module":"A4"},{"value":"7,73E-04","module":"A5"},{"value":"4,00E-03","module":"C1"},{"value":"2,73E-03","module":"C2"},{"value":"0,0E+00","module":"C3"},{"value":"0,0E+00","module":"C4"},{"value":"-2,45E-04","module":"D"}]}],"additional_environmental_impact":[{"parameter":"PM","unit":"disease incidence","values":[{"value":"6,46E-09","module":"A1-A3"},{"value":"1,65E-09","module":"A4"},{"value":"2,40E-11","module":"A5"},{"value":"5,07E-09","module":"C1"},{"value":"2,40E-10","module":"C2"},{"value":"9,00E-12","module":"C3"},{"value":"1,40E-09","module":"C4"},{"value":"-4,40E-11","module":"D"}]},{"parameter":"ETP-fw","unit":"CTUe","values":[{"value":"1,49E+00","module":"A1-A3"},{"value":"2,13E-01","module":"A4"},{"value":"1,43E-02","module":"A5"},{"value":"3,01E-02","module":"C1"},{"value":"3,10E-02","module":"C2"},{"value":"1,56E-03","module":"C3"},{"value":"1,11E-01","module":"C4"},{"value":"-3,99E-03","module":"D"}]},{"parameter":"HTP-c","unit":"CTUh","values":[{"value":"2,86E-10","module":"A1-A3"},{"value":"0,0E+00","module":"A4"},{"value":"0,0E+00","module":"A5"},{"value":"1,00E-12","module":"C1"},{"value":"0,0E+00","module":"C2"},{"value":"0,0E+00","module":"C3"},{"value":"5,00E-12","module":"C4"},{"value":"0,0E+00","module":"D"}]},{"parameter":"HTP-nc","unit":"CTUh","values":[{"value":"6,71E-09","module":"A1-A3"},{"value":"2,06E-10","module":"A4"},{"value":"1,40E-11","module":"A5"},{"value":"2,80E-11","module":"C1"},{"value":"3,00E-11","module":"C2"},{"value":"1,00E-12","module":"C3"},{"value":"8,00E-11","module":"C4"},{"value":"-5,00E-12","module":"D"}]},{"parameter":"SQP","unit":"unitless","values":[{"value":"1,97E+00","module":"A1-A3"},{"value":"3,34E-01","module":"A4"},{"value":"1,28E-02","module":"A5"},{"value":"6,69E-03","module":"C1"},{"value":"4,86E-02","module":"C2"},{"value":"1,25E-03","module":"C3"},{"value":"7,82E-01","module":"C4"},{"value":"8,79E-03","module":"D"}]},{"parameter":"IRP","unit":"kBq U235-eq.","values":[{"value":"8,36E+00","module":"A1-A3"},{"value":"1,27E-03","module":"A4"},{"value":"4,10E-04","module":"A5"},{"value":"2,40E-04","module":"C1"},{"value":"1,85E-04","module":"C2"},{"value":"3,70E-05","module":"C3"},{"value":"9,27E-04","module":"C4"},{"value":"-3,55E-05","module":"D"}]}],"resource_use":[{"parameter":"PERE","unit":"MJ","values":[{"value":"5,81E-01","module":"A1-A3"},{"value":"3,67E-03","module":"A4"},{"value":"5,18E-03","module":"A5"},{"value":"3,00E-04","module":"C1"},{"value":"5,34E-04","module":"C2"},{"value":"1,13E-03","module":"C3"},{"value":"7,27E-03","module":"C4"},{"value":"-9,07E-04","module":"D"}]},{"parameter":"PERM","unit":"MJ","values":[{"value":"2,89E-01","module":"A1-A3"},{"value":"0,0E+00","module":"A4"},{"value":"-2,89E-01","module":"A5"},{"value":"0,0E+00","module":"C1"},{"value":"0,0E+00","module":"C2"},{"value":"0,0E+00","module":"C3"},{"value":"0,0E+00","module":"C4"},{"value":"0,0E+00","module":"D"}]},{"parameter":"PERT","unit":"MJ","values":[{"value":"8,70E-01","module":"A1-A3"},{"value":"3,67E-03","module":"A4"},{"value":"-9,28E-03","module":"A5"},{"value":"3,00E-04","module":"C1"},{"value":"5,34E-04","module":"C2"},{"value":"1,13E-03","module":"C3"},{"value":"7,27E-03","module":"C4"},{"value":"-9,07E-04","module":"D"}]},{"parameter":"PENRE","unit":"MJ","values":[{"value":"1,24E+00","module":"A1-A3"},{"value":"2,91E-01","module":"A4"},{"value":"1,95E-02","module":"A5"},{"value":"5,51E-02","module":"C1"},{"value":"4,24E-02","module":"C2"},{"value":"2,21E-03","module":"C3"},{"value":"2,03E-01","module":"C4"},{"value":"-4,09E-03","module":"D"}]},{"parameter":"PENRM","unit":"MJ","values":[{"value":"4,48E-01","module":"A1-A3"},{"value":"0,0E+00","module":"A4"},{"value":"-1,86E-01","module":"A5"},{"value":"0,0E+00","module":"C1"},{"value":"0,0E+00","module":"C2"},{"value":"0,0E+00","module":"C3"},{"value":"0,0E+00","module":"C4"},{"value":"0,0E+00","module":"D"}]},{"parameter":"PENRT","unit":"MJ","values":[{"value":"1,69E+00","module":"A1-A3"},{"value":"2,91E-01","module":"A4"},{"value":"-1,66E-01","module":"A5"},{"value":"5,51E-02","module":"C1"},{"value":"4,24E-02","module":"C2"},{"value":"2,21E-03","module":"C3"},{"value":"2,03E-01","module":"C4"},{"value":"-4,09E-03","module":"D"}]},{"parameter":"SM","unit":"kg","values":[{"value":"1,59E-02","module":"A1-A3"},{"value":"0,0E+00","module":"A4"},{"value":"2,53E-06","module":"A5"},{"value":"0,0E+00","module":"C1"},{"value":"0,0E+00","module":"C2"},{"value":"1,90E-06","module":"C3"},{"value":"8,81E-05","module":"C4"},{"value":"-7,83E-06","module":"D"}]},{"parameter":"RSF","unit":"MJ","values":[{"value":"6,92E-02","module":"A1-A3"},{"value":"1,28E-04","module":"A4"},{"value":"7,20E-05","module":"A5"},{"value":"0,0E+00","module":"C1"},{"value":"1,87E-05","module":"C2"},{"value":"2,30E-05","module":"C3"},{"value":"1,51E-04","module":"C4"},{"value":"-1,85E-05","module":"D"}]},{"parameter":"NRSF","unit":"MJ","values":[{"value":"1,02E-01","module":"A1-A3"},{"value":"4,30E-04","module":"A4"},{"value":"2,03E-04","module":"A5"},{"value":"0,0E+00","module":"C1"},{"value":"6,26E-05","module":"C2"},{"value":"-1,42E-06","module":"C3"},{"value":"3,26E-04","module":"C4"},{"value":"-1,91E-05","module":"D"}]},{"parameter":"FW","unit":"m3","values":[{"value":"1,40E-03","module":"A1-A3"},{"value":"3,32E-05","module":"A4"},{"value":"2,18E-04","module":"A5"},{"value":"2,83E-06","module":"C1"},{"value":"4,83E-06","module":"C2"},{"value":"3,78E-06","module":"C3"},{"value":"2,50E-04","module":"C4"},{"value":"-1,42E-04","module":"D"}]}],"end_of_life_waste":[{"parameter":"HWD","unit":"kg","values":[{"value":"2,30E-03","module":"A1-A3"},{"value":"1,59E-05","module":"A4"},{"value":"1,11E-06","module":"A5"},{"value":"1,62E-06","module":"C1"},{"value":"2,32E-06","module":"C2"},{"value":"2,20E-07","module":"C3"},{"value":"1,43E-05","module":"C4"},{"value":"-9,34E-07","module":"D"}]},{"parameter":"NHWD","unit":"kg","values":[{"value":"2,15E-02","module":"A1-A3"},{"value":"2,53E-02","module":"A4"},{"value":"5,47E-03","module":"A5"},{"value":"6,52E-05","module":"C1"},{"value":"3,69E-03","module":"C2"},{"value":"6,96E-06","module":"C3"},{"value":"9,01E-01","module":"C4"},{"value":"-2,83E-05","module":"D"}]},{"parameter":"RWD","unit":"kg","values":[{"value":"3,24E-06","module":"A1-A3"},{"value":"1,99E-06","module":"A4"},{"value":"1,87E-07","module":"A5"},{"value":"3,82E-07","module":"C1"},{"value":"2,90E-07","module":"C2"},{"value":"2,33E-08","module":"C3"},{"value":"1,32E-06","module":"C4"},{"value":"-3,07E-08","module":"D"}]}],"end_of_life_flow":[{"parameter":"CRU","unit":"kg","values":[{"value":"0,0E+00","module":"A1-A3"},{"value":"0,0E+00","module":"A4"},{"value":"0,0E+00","module":"A5"},{"value":"0,0E+00","module":"C1"},{"value":"0,0E+00","module":"C2"},{"value":"0,0E+00","module":"C3"},{"value":"0,0E+00","module":"C4"},{"value":"0,0E+00","module":"D"}]},{"parameter":"MFR","unit":"kg","values":[{"value":"1,91E-03","module":"A1-A3"},{"value":"0,0E+00","module":"A4"},{"value":"2,61E-03","module":"A5"},{"value":"0,0E+00","module":"C1"},{"value":"0,0E+00","module":"C2"},{"value":"1,00E-01","module":"C3"},{"value":"8,03E-05","module":"C4"},{"value":"-1,83E-07","module":"D"}]},{"parameter":"MER","unit":"kg","values":[{"value":"7,76E-05","module":"A1-A3"},{"value":"0,0E+00","module":"A4"},{"value":"7,98E-07","module":"A5"},{"value":"0,0E+00","module":"C1"},{"value":"0,0E+00","module":"C2"},{"value":"2,30E-07","module":"C3"},{"value":"1,51E-06","module":"C4"},{"value":"-6,86E-06","module":"D"}]},{"parameter":"EEE","unit":"MJ","values":[{"value":"6,79E-03","module":"A1-A3"},{"value":"0,0E+00","module":"A4"},{"value":"4,52E-04","module":"A5"},{"value":"0,0E+00","module":"C1"},{"value":"0,0E+00","module":"C2"},{"value":"3,95E-07","module":"C3"},{"value":"1,25E-04","module":"C4"},{"value":"-1,66E-06","module":"D"}]},{"parameter":"EET","unit":"MJ","values":[{"value":"1,16E-01","module":"A1-A3"},{"value":"0,0E+00","module":"A4"},{"value":"6,84E-03","module":"A5"},{"value":"0,0E+00","module":"C1"},{"value":"0,0E+00","module":"C2"},{"value":"5,97E-06","module":"C3"},{"value":"1,89E-03","module":"C4"},{"value":"-2,50E-05","module":"D"}]}]}