{"product_name":"weber 410 Thinrender (weber 410 Ohutrappauslaasti)","epd_id":"NEPD-4636-3897-EN","compliance":["EN 15804+A2","ISO 14025","ISO 21930"],"producer_name":"Saint-Gobain Finland Oy","environmental_impact":[{"parameter":"GWP-total","unit":"kg CO2-eq.","values":[{"value":"2,26E-01","module":"A1-A3"},{"value":"1,61E-02","module":"A4"},{"value":"6,77E-02","module":"A5"},{"value":"4,00E-03","module":"C1"},{"value":"2,73E-03","module":"C2"},{"value":"6,48E-04","module":"C3"},{"value":"8,22E-04","module":"C4"},{"value":"-2,10E-03","module":"D"}]},{"parameter":"GWP-fossil","unit":"kg CO2-eq.","values":[{"value":"2,56E-01","module":"A1-A3"},{"value":"1,61E-02","module":"A4"},{"value":"2,11E-02","module":"A5"},{"value":"4,00E-03","module":"C1"},{"value":"2,73E-03","module":"C2"},{"value":"6,39E-04","module":"C3"},{"value":"8,20E-04","module":"C4"},{"value":"-2,06E-03","module":"D"}]},{"parameter":"GWP-biogenic","unit":"kg CO2-eq.","values":[{"value":"-3,04E-02","module":"A1-A3"},{"value":"6,60E-06","module":"A4"},{"value":"4,67E-02","module":"A5"},{"value":"7,50E-07","module":"C1"},{"value":"1,12E-06","module":"C2"},{"value":"5,52E-06","module":"C3"},{"value":"9,58E-07","module":"C4"},{"value":"-4,11E-05","module":"D"}]},{"parameter":"GWP-luluc","unit":"kg CO2-eq.","values":[{"value":"8,13E-04","module":"A1-A3"},{"value":"4,70E-06","module":"A4"},{"value":"6,55E-06","module":"A5"},{"value":"3,15E-07","module":"C1"},{"value":"7,96E-07","module":"C2"},{"value":"8,84E-07","module":"C3"},{"value":"2,02E-07","module":"C4"},{"value":"-1,39E-06","module":"D"}]},{"parameter":"ODP","unit":"kg CFC 11-eq.","values":[{"value":"1,40E-08","module":"A1-A3"},{"value":"3,72E-09","module":"A4"},{"value":"4,56E-10","module":"A5"},{"value":"8,64E-10","module":"C1"},{"value":"6,30E-10","module":"C2"},{"value":"1,26E-10","module":"C3"},{"value":"3,11E-10","module":"C4"},{"value":"-3,75E-10","module":"D"}]},{"parameter":"AP","unit":"mol H+-eq.","values":[{"value":"8,58E-04","module":"A1-A3"},{"value":"6,76E-05","module":"A4"},{"value":"1,92E-05","module":"A5"},{"value":"4,19E-05","module":"C1"},{"value":"1,15E-05","module":"C2"},{"value":"5,17E-06","module":"C3"},{"value":"7,30E-06","module":"C4"},{"value":"-1,85E-05","module":"D"}]},{"parameter":"POCP","unit":"kg NMVOC-eq.","values":[{"value":"8,00E-04","module":"A1-A3"},{"value":"7,23E-05","module":"A4"},{"value":"2,17E-05","module":"A5"},{"value":"5,57E-05","module":"C1"},{"value":"1,23E-05","module":"C2"},{"value":"4,68E-06","module":"C3"},{"value":"8,56E-06","module":"C4"},{"value":"-2,00E-05","module":"D"}]},{"parameter":"ADPE","unit":"kg Sb-eq.","values":[{"value":"1,58E-06","module":"A1-A3"},{"value":"2,75E-07","module":"A4"},{"value":"3,97E-08","module":"A5"},{"value":"6,14E-09","module":"C1"},{"value":"4,66E-08","module":"C2"},{"value":"8,11E-09","module":"C3"},{"value":"7,39E-09","module":"C4"},{"value":"-1,83E-07","module":"D"}]},{"parameter":"ADPF","unit":"MJ","values":[{"value":"3,17E+00","module":"A1-A3"},{"value":"2,50E-01","module":"A4"},{"value":"4,48E-02","module":"A5"},{"value":"5,51E-02","module":"C1"},{"value":"4,24E-02","module":"C2"},{"value":"1,98E-02","module":"C3"},{"value":"2,26E-02","module":"C4"},{"value":"-3,49E-02","module":"D"}]},{"parameter":"WDP","unit":"m3 world-eq.","values":[{"value":"1,82E+01","module":"A1-A3"},{"value":"1,92E-01","module":"A4"},{"value":"1,05E+00","module":"A5"},{"value":"1,17E-02","module":"C1"},{"value":"3,25E-02","module":"C2"},{"value":"2,19E+00","module":"C3"},{"value":"1,39E-01","module":"C4"},{"value":"-1,63E+00","module":"D"}]},{"parameter":"EP-freshwater","unit":"kg P-eq.","values":[{"value":"3,42E-06","module":"A1-A3"},{"value":"1,23E-07","module":"A4"},{"value":"1,23E-07","module":"A5"},{"value":"1,46E-08","module":"C1"},{"value":"2,08E-08","module":"C2"},{"value":"4,04E-08","module":"C3"},{"value":"9,30E-09","module":"C4"},{"value":"-5,48E-08","module":"D"}]},{"parameter":"EP-marine","unit":"kg N-eq.","values":[{"value":"2,64E-04","module":"A1-A3"},{"value":"2,03E-05","module":"A4"},{"value":"2,32E-05","module":"A5"},{"value":"1,85E-05","module":"C1"},{"value":"3,45E-06","module":"C2"},{"value":"1,52E-06","module":"C3"},{"value":"2,71E-06","module":"C4"},{"value":"-6,43E-06","module":"D"}]},{"parameter":"EP-terrestrial","unit":"mol N-eq.","values":[{"value":"2,78E-03","module":"A1-A3"},{"value":"2,25E-04","module":"A4"},{"value":"7,22E-05","module":"A5"},{"value":"2,00E-04","module":"C1"},{"value":"3,81E-05","module":"C2"},{"value":"1,75E-05","module":"C3"},{"value":"2,99E-05","module":"C4"},{"value":"-7,56E-05","module":"D"}]},{"parameter":"GWP-IOBC","unit":"kg CO2-eq.","values":[{"value":"1,46E-01","module":"A1-A3"},{"value":"1,61E-02","module":"A4"},{"value":"7,87E-04","module":"A5"},{"value":"4,00E-03","module":"C1"},{"value":"2,73E-03","module":"C2"},{"value":"1,19E-03","module":"C3"},{"value":"0,0E+00","module":"C4"},{"value":"-2,20E-03","module":"D"}]}],"additional_environmental_impact":[{"parameter":"PM","unit":"disease incidence","values":[{"value":"6,76E-09","module":"A1-A3"},{"value":"1,42E-09","module":"A4"},{"value":"1,88E-10","module":"A5"},{"value":"5,07E-09","module":"C1"},{"value":"2,40E-10","module":"C2"},{"value":"8,30E-11","module":"C3"},{"value":"1,56E-10","module":"C4"},{"value":"-3,95E-10","module":"D"}]},{"parameter":"ETP-fw","unit":"CTUe","values":[{"value":"2,84E+00","module":"A1-A3"},{"value":"1,83E-01","module":"A4"},{"value":"1,43E-01","module":"A5"},{"value":"3,01E-02","module":"C1"},{"value":"3,10E-02","module":"C2"},{"value":"1,41E-02","module":"C3"},{"value":"1,23E-02","module":"C4"},{"value":"-3,59E-02","module":"D"}]},{"parameter":"HTP-c","unit":"CTUh","values":[{"value":"4,30E-11","module":"A1-A3"},{"value":"0,0E+00","module":"A4"},{"value":"6,00E-12","module":"A5"},{"value":"1,00E-12","module":"C1"},{"value":"0,0E+00","module":"C2"},{"value":"1,00E-12","module":"C3"},{"value":"1,00E-12","module":"C4"},{"value":"-2,00E-12","module":"D"}]},{"parameter":"HTP-nc","unit":"CTUh","values":[{"value":"1,32E-09","module":"A1-A3"},{"value":"1,77E-10","module":"A4"},{"value":"2,19E-10","module":"A5"},{"value":"2,80E-11","module":"C1"},{"value":"3,00E-11","module":"C2"},{"value":"1,30E-11","module":"C3"},{"value":"9,00E-12","module":"C4"},{"value":"-4,40E-11","module":"D"}]},{"parameter":"SQP","unit":"unitless","values":[{"value":"2,27E+00","module":"A1-A3"},{"value":"2,87E-01","module":"A4"},{"value":"3,72E-02","module":"A5"},{"value":"6,69E-03","module":"C1"},{"value":"4,86E-02","module":"C2"},{"value":"1,12E-02","module":"C3"},{"value":"8,69E-02","module":"C4"},{"value":"7,91E-02","module":"D"}]},{"parameter":"IRP","unit":"kBq U235-eq.","values":[{"value":"5,70E-03","module":"A1-A3"},{"value":"1,09E-03","module":"A4"},{"value":"5,11E-04","module":"A5"},{"value":"2,40E-04","module":"C1"},{"value":"1,85E-04","module":"C2"},{"value":"3,33E-04","module":"C3"},{"value":"1,03E-04","module":"C4"},{"value":"-3,20E-04","module":"D"}]}],"resource_use":[{"parameter":"PERE","unit":"MJ","values":[{"value":"4,68E-01","module":"A1-A3"},{"value":"3,15E-03","module":"A4"},{"value":"6,20E-03","module":"A5"},{"value":"3,00E-04","module":"C1"},{"value":"5,34E-04","module":"C2"},{"value":"1,02E-02","module":"C3"},{"value":"8,08E-04","module":"C4"},{"value":"-8,16E-03","module":"D"}]},{"parameter":"PERM","unit":"MJ","values":[{"value":"3,28E-01","module":"A1-A3"},{"value":"0,0E+00","module":"A4"},{"value":"-3,28E-01","module":"A5"},{"value":"0,0E+00","module":"C1"},{"value":"0,0E+00","module":"C2"},{"value":"0,0E+00","module":"C3"},{"value":"0,0E+00","module":"C4"},{"value":"0,0E+00","module":"D"}]},{"parameter":"PERT","unit":"MJ","values":[{"value":"7,96E-01","module":"A1-A3"},{"value":"3,15E-03","module":"A4"},{"value":"-5,80E-02","module":"A5"},{"value":"3,00E-04","module":"C1"},{"value":"5,34E-04","module":"C2"},{"value":"1,02E-02","module":"C3"},{"value":"8,08E-04","module":"C4"},{"value":"-8,16E-03","module":"D"}]},{"parameter":"PENRE","unit":"MJ","values":[{"value":"1,85E+00","module":"A1-A3"},{"value":"2,50E-01","module":"A4"},{"value":"4,54E-02","module":"A5"},{"value":"5,51E-02","module":"C1"},{"value":"4,24E-02","module":"C2"},{"value":"1,99E-02","module":"C3"},{"value":"2,26E-02","module":"C4"},{"value":"-3,68E-02","module":"D"}]},{"parameter":"PENRM","unit":"MJ","values":[{"value":"1,45E+00","module":"A1-A3"},{"value":"0,0E+00","module":"A4"},{"value":"-1,89E-02","module":"A5"},{"value":"0,0E+00","module":"C1"},{"value":"0,0E+00","module":"C2"},{"value":"0,0E+00","module":"C3"},{"value":"0,0E+00","module":"C4"},{"value":"0,0E+00","module":"D"}]},{"parameter":"PENRT","unit":"MJ","values":[{"value":"3,30E+00","module":"A1-A3"},{"value":"2,50E-01","module":"A4"},{"value":"2,65E-02","module":"A5"},{"value":"5,51E-02","module":"C1"},{"value":"4,24E-02","module":"C2"},{"value":"1,99E-02","module":"C3"},{"value":"2,26E-02","module":"C4"},{"value":"-3,68E-02","module":"D"}]},{"parameter":"SM","unit":"kg","values":[{"value":"1,32E-03","module":"A1-A3"},{"value":"0,0E+00","module":"A4"},{"value":"0,0E+00","module":"A5"},{"value":"0,0E+00","module":"C1"},{"value":"0,0E+00","module":"C2"},{"value":"0,0E+00","module":"C3"},{"value":"0,0E+00","module":"C4"},{"value":"0,0E+00","module":"D"}]},{"parameter":"RSF","unit":"MJ","values":[{"value":"9,23E-02","module":"A1-A3"},{"value":"1,10E-04","module":"A4"},{"value":"1,02E-04","module":"A5"},{"value":"0,0E+00","module":"C1"},{"value":"1,87E-05","module":"C2"},{"value":"0,0E+00","module":"C3"},{"value":"1,68E-05","module":"C4"},{"value":"-1,67E-04","module":"D"}]},{"parameter":"NRSF","unit":"MJ","values":[{"value":"4,35E-01","module":"A1-A3"},{"value":"3,69E-04","module":"A4"},{"value":"2,96E-04","module":"A5"},{"value":"0,0E+00","module":"C1"},{"value":"6,26E-05","module":"C2"},{"value":"0,0E+00","module":"C3"},{"value":"3,62E-05","module":"C4"},{"value":"-1,71E-04","module":"D"}]},{"parameter":"FW","unit":"m3","values":[{"value":"2,19E-03","module":"A1-A3"},{"value":"2,85E-05","module":"A4"},{"value":"3,06E-04","module":"A5"},{"value":"2,83E-06","module":"C1"},{"value":"4,83E-06","module":"C2"},{"value":"3,40E-05","module":"C3"},{"value":"2,78E-05","module":"C4"},{"value":"-1,28E-03","module":"D"}]}],"end_of_life_waste":[{"parameter":"HWD","unit":"kg","values":[{"value":"6,65E-04","module":"A1-A3"},{"value":"1,37E-05","module":"A4"},{"value":"1,15E-06","module":"A5"},{"value":"1,62E-06","module":"C1"},{"value":"2,32E-06","module":"C2"},{"value":"1,98E-06","module":"C3"},{"value":"0,0E+00","module":"C4"},{"value":"-8,40E-06","module":"D"}]},{"parameter":"NHWD","unit":"kg","values":[{"value":"3,34E-02","module":"A1-A3"},{"value":"2,18E-02","module":"A4"},{"value":"5,51E-02","module":"A5"},{"value":"6,52E-05","module":"C1"},{"value":"3,69E-03","module":"C2"},{"value":"6,26E-05","module":"C3"},{"value":"1,00E-01","module":"C4"},{"value":"-2,55E-04","module":"D"}]},{"parameter":"RWD","unit":"kg","values":[{"value":"6,67E-06","module":"A1-A3"},{"value":"1,71E-06","module":"A4"},{"value":"1,88E-07","module":"A5"},{"value":"3,82E-07","module":"C1"},{"value":"2,90E-07","module":"C2"},{"value":"2,10E-07","module":"C3"},{"value":"0,0E+00","module":"C4"},{"value":"-2,76E-07","module":"D"}]}],"end_of_life_flow":[{"parameter":"CRU","unit":"kg","values":[{"value":"0,0E+00","module":"A1-A3"},{"value":"0,0E+00","module":"A4"},{"value":"0,0E+00","module":"A5"},{"value":"0,0E+00","module":"C1"},{"value":"0,0E+00","module":"C2"},{"value":"0,0E+00","module":"C3"},{"value":"0,0E+00","module":"C4"},{"value":"0,0E+00","module":"D"}]},{"parameter":"MFR","unit":"kg","values":[{"value":"8,13E-05","module":"A1-A3"},{"value":"0,0E+00","module":"A4"},{"value":"4,15E-03","module":"A5"},{"value":"0,0E+00","module":"C1"},{"value":"0,0E+00","module":"C2"},{"value":"9,00E-01","module":"C3"},{"value":"0,0E+00","module":"C4"},{"value":"0,0E+00","module":"D"}]},{"parameter":"MER","unit":"kg","values":[{"value":"8,68E-05","module":"A1-A3"},{"value":"0,0E+00","module":"A4"},{"value":"3,66E-02","module":"A5"},{"value":"0,0E+00","module":"C1"},{"value":"0,0E+00","module":"C2"},{"value":"0,0E+00","module":"C3"},{"value":"0,0E+00","module":"C4"},{"value":"0,0E+00","module":"D"}]},{"parameter":"EEE","unit":"MJ","values":[{"value":"1,08E-03","module":"A1-A3"},{"value":"0,0E+00","module":"A4"},{"value":"2,22E-02","module":"A5"},{"value":"0,0E+00","module":"C1"},{"value":"0,0E+00","module":"C2"},{"value":"0,0E+00","module":"C3"},{"value":"0,0E+00","module":"C4"},{"value":"0,0E+00","module":"D"}]},{"parameter":"EET","unit":"MJ","values":[{"value":"1,63E-02","module":"A1-A3"},{"value":"0,0E+00","module":"A4"},{"value":"3,37E-01","module":"A5"},{"value":"0,0E+00","module":"C1"},{"value":"0,0E+00","module":"C2"},{"value":"0,0E+00","module":"C3"},{"value":"0,0E+00","module":"C4"},{"value":"0,0E+00","module":"D"}]}]}