{"product_name":"weber ML 5 PT Frost Tight Masonry Mortar M100/600 (weber ML 5 PT Pakkastiivislaasti M100/600)","epd_id":"NEPD-4855-4117-EN","compliance":["EN 15804+A2","ISO 14025","ISO 21930"],"producer_name":"Saint-Gobain Finland Oy","environmental_impact":[{"parameter":"GWP-total","unit":"kg CO2-eq.","values":[{"value":"2,18E-01","module":"A1-A3"},{"value":"1,37E-02","module":"A4"},{"value":"1,13E-04","module":"A5"}]},{"parameter":"GWP-fossil","unit":"kg CO2-eq.","values":[{"value":"2,13E-01","module":"A1-A3"},{"value":"1,37E-02","module":"A4"},{"value":"1,13E-04","module":"A5"}]},{"parameter":"GWP-biogenic","unit":"kg CO2-eq.","values":[{"value":"3,97E-03","module":"A1-A3"},{"value":"5,63E-06","module":"A4"},{"value":"1,56E-08","module":"A5"}]},{"parameter":"GWP-luluc","unit":"kg CO2-eq.","values":[{"value":"1,12E-03","module":"A1-A3"},{"value":"4,01E-06","module":"A4"},{"value":"8,69E-09","module":"A5"}]},{"parameter":"ODP","unit":"kg CFC 11-eq.","values":[{"value":"1,16E-08","module":"A1-A3"},{"value":"3,17E-09","module":"A4"},{"value":"7,00E-12","module":"A5"}]},{"parameter":"AP","unit":"mol H+-eq.","values":[{"value":"7,74E-04","module":"A1-A3"},{"value":"5,77E-05","module":"A4"},{"value":"1,40E-07","module":"A5"}]},{"parameter":"POCP","unit":"kg NMVOC-eq.","values":[{"value":"5,64E-04","module":"A1-A3"},{"value":"6,17E-05","module":"A4"},{"value":"1,65E-07","module":"A5"}]},{"parameter":"ADPE","unit":"kg Sb-eq.","values":[{"value":"1,74E-06","module":"A1-A3"},{"value":"2,34E-07","module":"A4"},{"value":"6,03E-10","module":"A5"}]},{"parameter":"ADPF","unit":"MJ","values":[{"value":"1,20E+00","module":"A1-A3"},{"value":"2,13E-01","module":"A4"},{"value":"4,67E-04","module":"A5"}]},{"parameter":"WDP","unit":"m3 world-eq.","values":[{"value":"1,02E+01","module":"A1-A3"},{"value":"1,64E-01","module":"A4"},{"value":"1,65E-03","module":"A5"}]},{"parameter":"EP-freshwater","unit":"kg P-eq.","values":[{"value":"2,28E-06","module":"A1-A3"},{"value":"1,05E-07","module":"A4"},{"value":"2,33E-10","module":"A5"}]},{"parameter":"EP-marine","unit":"kg N-eq.","values":[{"value":"4,00E-04","module":"A1-A3"},{"value":"1,73E-05","module":"A4"},{"value":"1,28E-07","module":"A5"}]},{"parameter":"EP-terrestrial","unit":"mol N-eq.","values":[{"value":"2,64E-03","module":"A1-A3"},{"value":"1,92E-04","module":"A4"},{"value":"5,00E-07","module":"A5"}]},{"parameter":"GWP-IOBC","unit":"kg CO2-eq.","values":[{"value":"1,14E-01","module":"A1-A3"},{"value":"1,37E-02","module":"A4"},{"value":"0,0E+00","module":"A5"}]}],"additional_environmental_impact":[{"parameter":"PM","unit":"disease incidence","values":[{"value":"5,62E-09","module":"A1-A3"},{"value":"1,21E-09","module":"A4"},{"value":"3,00E-12","module":"A5"}]},{"parameter":"ETP-fw","unit":"CTUe","values":[{"value":"2,26E+00","module":"A1-A3"},{"value":"1,56E-01","module":"A4"},{"value":"4,46E-04","module":"A5"}]},{"parameter":"HTP-c","unit":"CTUh","values":[{"value":"4,80E-11","module":"A1-A3"},{"value":"0,0E+00","module":"A4"},{"value":"0,0E+00","module":"A5"}]},{"parameter":"HTP-nc","unit":"CTUh","values":[{"value":"1,32E-09","module":"A1-A3"},{"value":"1,51E-10","module":"A4"},{"value":"0,0E+00","module":"A5"}]},{"parameter":"SQP","unit":"unitless","values":[{"value":"4,01E-01","module":"A1-A3"},{"value":"2,45E-01","module":"A4"},{"value":"8,15E-04","module":"A5"}]},{"parameter":"IRP","unit":"kBq U235-eq.","values":[{"value":"4,19E-03","module":"A1-A3"},{"value":"9,33E-04","module":"A4"},{"value":"2,11E-06","module":"A5"}]}],"resource_use":[{"parameter":"PERE","unit":"MJ","values":[{"value":"2,23E-01","module":"A1-A3"},{"value":"2,69E-03","module":"A4"},{"value":"1,18E-05","module":"A5"}]},{"parameter":"PERM","unit":"MJ","values":[{"value":"0,0E+00","module":"A1-A3"},{"value":"0,0E+00","module":"A4"},{"value":"0,0E+00","module":"A5"}]},{"parameter":"PERT","unit":"MJ","values":[{"value":"2,23E-01","module":"A1-A3"},{"value":"2,69E-03","module":"A4"},{"value":"1,18E-05","module":"A5"}]},{"parameter":"PENRE","unit":"MJ","values":[{"value":"1,24E+00","module":"A1-A3"},{"value":"2,13E-01","module":"A4"},{"value":"4,67E-04","module":"A5"}]},{"parameter":"PENRM","unit":"MJ","values":[{"value":"5,16E-02","module":"A1-A3"},{"value":"0,0E+00","module":"A4"},{"value":"0,0E+00","module":"A5"}]},{"parameter":"PENRT","unit":"MJ","values":[{"value":"1,29E+00","module":"A1-A3"},{"value":"2,13E-01","module":"A4"},{"value":"4,67E-04","module":"A5"}]},{"parameter":"SM","unit":"kg","values":[{"value":"1,21E-03","module":"A1-A3"},{"value":"0,0E+00","module":"A4"},{"value":"0,0E+00","module":"A5"}]},{"parameter":"RSF","unit":"MJ","values":[{"value":"6,10E-02","module":"A1-A3"},{"value":"9,40E-05","module":"A4"},{"value":"3,09E-07","module":"A5"}]},{"parameter":"NRSF","unit":"MJ","values":[{"value":"2,91E-01","module":"A1-A3"},{"value":"3,15E-04","module":"A4"},{"value":"8,10E-07","module":"A5"}]},{"parameter":"FW","unit":"m3","values":[{"value":"2,17E-03","module":"A1-A3"},{"value":"2,43E-05","module":"A4"},{"value":"2,47E-07","module":"A5"}]}],"end_of_life_waste":[{"parameter":"HWD","unit":"kg","values":[{"value":"1,12E-02","module":"A1-A3"},{"value":"1,17E-05","module":"A4"},{"value":"1,84E-07","module":"A5"}]},{"parameter":"NHWD","unit":"kg","values":[{"value":"2,55E-02","module":"A1-A3"},{"value":"1,86E-02","module":"A4"},{"value":"7,10E-04","module":"A5"}]},{"parameter":"RWD","unit":"kg","values":[{"value":"5,11E-06","module":"A1-A3"},{"value":"1,46E-06","module":"A4"},{"value":"3,14E-09","module":"A5"}]}],"end_of_life_flow":[{"parameter":"CRU","unit":"kg","values":[{"value":"0,0E+00","module":"A1-A3"},{"value":"0,0E+00","module":"A4"},{"value":"0,0E+00","module":"A5"}]},{"parameter":"MFR","unit":"kg","values":[{"value":"6,85E-04","module":"A1-A3"},{"value":"0,0E+00","module":"A4"},{"value":"7,30E-04","module":"A5"}]},{"parameter":"MER","unit":"kg","values":[{"value":"2,68E-04","module":"A1-A3"},{"value":"0,0E+00","module":"A4"},{"value":"3,26E-09","module":"A5"}]},{"parameter":"EEE","unit":"MJ","values":[{"value":"2,95E-02","module":"A1-A3"},{"value":"0,0E+00","module":"A4"},{"value":"9,01E-06","module":"A5"}]},{"parameter":"EET","unit":"MJ","values":[{"value":"4,47E-01","module":"A1-A3"},{"value":"0,0E+00","module":"A4"},{"value":"1,36E-04","module":"A5"}]}]}