{"product_name":"weber Colour Natur","epd_id":"NEPD-4003-3043-EN","compliance":["EN 15804+A2","ISO 14025","ISO 21930"],"producer_name":"Saint Gobain Denmark A/S -Weber","environmental_impact":[{"parameter":"GWP-total","unit":"kg CO2-eq.","values":[{"value":"4,57E-01","module":"A1-A3"},{"value":"8,34E-03","module":"A4"},{"value":"5,05E-02","module":"A5"},{"value":"4,00E-03","module":"C1"},{"value":"5,00E-03","module":"C2"},{"value":"6,46E-04","module":"C3"},{"value":"8,19E-04","module":"C4"},{"value":"-2,10E-03","module":"D"}]},{"parameter":"GWP-fossil","unit":"kg CO2-eq.","values":[{"value":"5,02E-01","module":"A1-A3"},{"value":"8,33E-03","module":"A4"},{"value":"5,64E-03","module":"A5"},{"value":"4,00E-03","module":"C1"},{"value":"5,00E-03","module":"C2"},{"value":"6,37E-04","module":"C3"},{"value":"8,17E-04","module":"C4"},{"value":"-2,05E-03","module":"D"}]},{"parameter":"GWP-biogenic","unit":"kg CO2-eq.","values":[{"value":"-4,62E-02","module":"A1-A3"},{"value":"3,40E-06","module":"A4"},{"value":"4,49E-02","module":"A5"},{"value":"7,50E-07","module":"C1"},{"value":"2,04E-06","module":"C2"},{"value":"5,50E-06","module":"C3"},{"value":"9,54E-07","module":"C4"},{"value":"-4,10E-05","module":"D"}]},{"parameter":"GWP-luluc","unit":"kg CO2-eq.","values":[{"value":"1,43E-03","module":"A1-A3"},{"value":"2,91E-06","module":"A4"},{"value":"1,12E-06","module":"A5"},{"value":"3,15E-07","module":"C1"},{"value":"1,75E-06","module":"C2"},{"value":"8,81E-07","module":"C3"},{"value":"2,01E-07","module":"C4"},{"value":"-1,39E-06","module":"D"}]},{"parameter":"ODP","unit":"kg CFC 11-eq.","values":[{"value":"2,65E-08","module":"A1-A3"},{"value":"1,90E-09","module":"A4"},{"value":"3,48E-10","module":"A5"},{"value":"8,64E-10","module":"C1"},{"value":"1,14E-09","module":"C2"},{"value":"1,26E-10","module":"C3"},{"value":"3,09E-10","module":"C4"},{"value":"-3,74E-10","module":"D"}]},{"parameter":"AP","unit":"mol H+-eq.","values":[{"value":"1,83E-03","module":"A1-A3"},{"value":"3,41E-05","module":"A4"},{"value":"9,03E-06","module":"A5"},{"value":"4,19E-05","module":"C1"},{"value":"2,04E-05","module":"C2"},{"value":"5,15E-06","module":"C3"},{"value":"7,27E-06","module":"C4"},{"value":"-1,85E-05","module":"D"}]},{"parameter":"POCP","unit":"kg NMVOC-eq.","values":[{"value":"1,56E-03","module":"A1-A3"},{"value":"3,42E-05","module":"A4"},{"value":"9,18E-06","module":"A5"},{"value":"5,57E-05","module":"C1"},{"value":"2,05E-05","module":"C2"},{"value":"4,66E-06","module":"C3"},{"value":"8,53E-06","module":"C4"},{"value":"-1,99E-05","module":"D"}]},{"parameter":"ADPE","unit":"kg Sb-eq.","values":[{"value":"3,79E-06","module":"A1-A3"},{"value":"2,26E-07","module":"A4"},{"value":"3,53E-08","module":"A5"},{"value":"6,14E-09","module":"C1"},{"value":"1,35E-07","module":"C2"},{"value":"8,08E-09","module":"C3"},{"value":"7,36E-09","module":"C4"},{"value":"-1,82E-07","module":"D"}]},{"parameter":"ADPF","unit":"MJ","values":[{"value":"8,54E+00","module":"A1-A3"},{"value":"1,26E-01","module":"A4"},{"value":"2,92E-02","module":"A5"},{"value":"5,51E-02","module":"C1"},{"value":"7,54E-02","module":"C2"},{"value":"1,98E-02","module":"C3"},{"value":"2,25E-02","module":"C4"},{"value":"-3,47E-02","module":"D"}]},{"parameter":"WDP","unit":"m3 world-eq.","values":[{"value":"1,34E+01","module":"A1-A3"},{"value":"1,20E-01","module":"A4"},{"value":"1,82E-01","module":"A5"},{"value":"1,17E-02","module":"C1"},{"value":"7,19E-02","module":"C2"},{"value":"2,18E+00","module":"C3"},{"value":"1,39E-01","module":"C4"},{"value":"-1,63E+00","module":"D"}]},{"parameter":"EP-freshwater","unit":"kg P-eq.","values":[{"value":"1,17E-05","module":"A1-A3"},{"value":"6,54E-08","module":"A4"},{"value":"5,23E-08","module":"A5"},{"value":"1,46E-08","module":"C1"},{"value":"3,93E-08","module":"C2"},{"value":"4,02E-08","module":"C3"},{"value":"9,26E-09","module":"C4"},{"value":"-5,46E-08","module":"D"}]},{"parameter":"EP-marine","unit":"kg N-eq.","values":[{"value":"4,02E-04","module":"A1-A3"},{"value":"1,01E-05","module":"A4"},{"value":"6,26E-06","module":"A5"},{"value":"1,85E-05","module":"C1"},{"value":"6,06E-06","module":"C2"},{"value":"1,51E-06","module":"C3"},{"value":"2,70E-06","module":"C4"},{"value":"-6,41E-06","module":"D"}]},{"parameter":"EP-terrestrial","unit":"mol N-eq.","values":[{"value":"4,47E-03","module":"A1-A3"},{"value":"1,12E-04","module":"A4"},{"value":"2,99E-05","module":"A5"},{"value":"2,00E-04","module":"C1"},{"value":"6,70E-05","module":"C2"},{"value":"1,74E-05","module":"C3"},{"value":"2,98E-05","module":"C4"},{"value":"-7,53E-05","module":"D"}]},{"parameter":"GWP-IOBC","unit":"kg CO2-eq.","values":[{"value":"1,65E+00","module":"A1-A3"},{"value":"8,34E-03","module":"A4"},{"value":"6,75E-04","module":"A5"},{"value":"4,00E-03","module":"C1"},{"value":"5,00E-03","module":"C2"},{"value":"0,0E+00","module":"C3"},{"value":"0,0E+00","module":"C4"},{"value":"-2,20E-03","module":"D"}]}],"additional_environmental_impact":[{"parameter":"PM","unit":"disease incidence","values":[{"value":"1,57E-08","module":"A1-A3"},{"value":"6,00E-10","module":"A4"},{"value":"1,34E-10","module":"A5"},{"value":"5,07E-09","module":"C1"},{"value":"3,60E-10","module":"C2"},{"value":"8,30E-11","module":"C3"},{"value":"1,55E-10","module":"C4"},{"value":"-3,94E-10","module":"D"}]},{"parameter":"ETP-fw","unit":"CTUe","values":[{"value":"5,33E+00","module":"A1-A3"},{"value":"9,26E-02","module":"A4"},{"value":"3,33E-02","module":"A5"},{"value":"3,01E-02","module":"C1"},{"value":"5,55E-02","module":"C2"},{"value":"1,40E-02","module":"C3"},{"value":"1,23E-02","module":"C4"},{"value":"-3,58E-02","module":"D"}]},{"parameter":"HTP-c","unit":"CTUh","values":[{"value":"1,19E-10","module":"A1-A3"},{"value":"0,0E+00","module":"A4"},{"value":"1,00E-12","module":"A5"},{"value":"1,00E-12","module":"C1"},{"value":"0,0E+00","module":"C2"},{"value":"1,00E-12","module":"C3"},{"value":"0,0E+00","module":"C4"},{"value":"-1,00E-12","module":"D"}]},{"parameter":"HTP-nc","unit":"CTUh","values":[{"value":"4,20E-09","module":"A1-A3"},{"value":"1,00E-10","module":"A4"},{"value":"3,40E-11","module":"A5"},{"value":"2,80E-11","module":"C1"},{"value":"6,00E-11","module":"C2"},{"value":"1,20E-11","module":"C3"},{"value":"8,00E-12","module":"C4"},{"value":"-4,40E-11","module":"D"}]},{"parameter":"SQP","unit":"unitless","values":[{"value":"4,88E+00","module":"A1-A3"},{"value":"8,66E-02","module":"A4"},{"value":"4,68E-02","module":"A5"},{"value":"6,69E-03","module":"C1"},{"value":"5,20E-02","module":"C2"},{"value":"1,12E-02","module":"C3"},{"value":"8,66E-02","module":"C4"},{"value":"7,88E-02","module":"D"}]},{"parameter":"IRP","unit":"kBq U235-eq.","values":[{"value":"1,49E-02","module":"A1-A3"},{"value":"5,49E-04","module":"A4"},{"value":"1,36E-04","module":"A5"},{"value":"2,40E-04","module":"C1"},{"value":"3,30E-04","module":"C2"},{"value":"3,32E-04","module":"C3"},{"value":"1,03E-04","module":"C4"},{"value":"-3,19E-04","module":"D"}]}],"resource_use":[{"parameter":"PERE","unit":"MJ","values":[{"value":"7,34E-01","module":"A1-A3"},{"value":"1,77E-03","module":"A4"},{"value":"5,57E-03","module":"A5"},{"value":"3,00E-04","module":"C1"},{"value":"1,06E-03","module":"C2"},{"value":"1,02E-02","module":"C3"},{"value":"8,05E-04","module":"C4"},{"value":"-8,13E-03","module":"D"}]},{"parameter":"PERM","unit":"MJ","values":[{"value":"3,98E-01","module":"A1-A3"},{"value":"0,0E+00","module":"A4"},{"value":"-3,98E-01","module":"A5"},{"value":"0,0E+00","module":"C1"},{"value":"0,0E+00","module":"C2"},{"value":"0,0E+00","module":"C3"},{"value":"0,0E+00","module":"C4"},{"value":"0,0E+00","module":"D"}]},{"parameter":"PERT","unit":"MJ","values":[{"value":"1,13E+00","module":"A1-A3"},{"value":"1,77E-03","module":"A4"},{"value":"-1,04E-01","module":"A5"},{"value":"3,00E-04","module":"C1"},{"value":"1,06E-03","module":"C2"},{"value":"1,02E-02","module":"C3"},{"value":"8,05E-04","module":"C4"},{"value":"-8,13E-03","module":"D"}]},{"parameter":"PENRE","unit":"MJ","values":[{"value":"5,02E+00","module":"A1-A3"},{"value":"1,26E-01","module":"A4"},{"value":"2,92E-02","module":"A5"},{"value":"5,51E-02","module":"C1"},{"value":"7,54E-02","module":"C2"},{"value":"1,98E-02","module":"C3"},{"value":"2,25E-02","module":"C4"},{"value":"-3,67E-02","module":"D"}]},{"parameter":"PENRM","unit":"MJ","values":[{"value":"3,60E+00","module":"A1-A3"},{"value":"0,0E+00","module":"A4"},{"value":"-2,68E+00","module":"A5"},{"value":"0,0E+00","module":"C1"},{"value":"0,0E+00","module":"C2"},{"value":"0,0E+00","module":"C3"},{"value":"0,0E+00","module":"C4"},{"value":"0,0E+00","module":"D"}]},{"parameter":"PENRT","unit":"MJ","values":[{"value":"8,62E+00","module":"A1-A3"},{"value":"1,26E-01","module":"A4"},{"value":"-2,65E+00","module":"A5"},{"value":"5,51E-02","module":"C1"},{"value":"7,54E-02","module":"C2"},{"value":"1,98E-02","module":"C3"},{"value":"2,25E-02","module":"C4"},{"value":"-3,67E-02","module":"D"}]},{"parameter":"SM","unit":"kg","values":[{"value":"7,64E-04","module":"A1-A3"},{"value":"0,0E+00","module":"A4"},{"value":"4,85E-06","module":"A5"},{"value":"0,0E+00","module":"C1"},{"value":"0,0E+00","module":"C2"},{"value":"1,70E-05","module":"C3"},{"value":"9,76E-06","module":"C4"},{"value":"-7,02E-05","module":"D"}]},{"parameter":"RSF","unit":"MJ","values":[{"value":"1,38E-02","module":"A1-A3"},{"value":"6,35E-05","module":"A4"},{"value":"2,10E-04","module":"A5"},{"value":"0,0E+00","module":"C1"},{"value":"3,81E-05","module":"C2"},{"value":"2,06E-04","module":"C3"},{"value":"1,67E-05","module":"C4"},{"value":"-1,66E-04","module":"D"}]},{"parameter":"NRSF","unit":"MJ","values":[{"value":"3,18E-03","module":"A1-A3"},{"value":"2,27E-04","module":"A4"},{"value":"5,38E-05","module":"A5"},{"value":"0,0E+00","module":"C1"},{"value":"1,36E-04","module":"C2"},{"value":"-1,28E-05","module":"C3"},{"value":"3,61E-05","module":"C4"},{"value":"-1,71E-04","module":"D"}]},{"parameter":"FW","unit":"m3","values":[{"value":"6,21E-03","module":"A1-A3"},{"value":"1,32E-05","module":"A4"},{"value":"2,11E-04","module":"A5"},{"value":"2,83E-06","module":"C1"},{"value":"7,94E-06","module":"C2"},{"value":"3,39E-05","module":"C3"},{"value":"2,77E-05","module":"C4"},{"value":"-1,28E-03","module":"D"}]}],"end_of_life_waste":[{"parameter":"HWD","unit":"kg","values":[{"value":"7,29E-04","module":"A1-A3"},{"value":"6,41E-06","module":"A4"},{"value":"9,50E-07","module":"A5"},{"value":"1,62E-06","module":"C1"},{"value":"3,85E-06","module":"C2"},{"value":"1,98E-06","module":"C3"},{"value":"1,58E-06","module":"C4"},{"value":"-8,37E-06","module":"D"}]},{"parameter":"NHWD","unit":"kg","values":[{"value":"6,72E-02","module":"A1-A3"},{"value":"6,01E-03","module":"A4"},{"value":"7,09E-02","module":"A5"},{"value":"6,52E-05","module":"C1"},{"value":"3,60E-03","module":"C2"},{"value":"6,24E-05","module":"C3"},{"value":"9,98E-02","module":"C4"},{"value":"-2,54E-04","module":"D"}]},{"parameter":"RWD","unit":"kg","values":[{"value":"1,58E-05","module":"A1-A3"},{"value":"8,57E-07","module":"A4"},{"value":"2,41E-08","module":"A5"},{"value":"3,82E-07","module":"C1"},{"value":"5,14E-07","module":"C2"},{"value":"2,09E-07","module":"C3"},{"value":"1,46E-07","module":"C4"},{"value":"-2,76E-07","module":"D"}]}],"end_of_life_flow":[{"parameter":"CRU","unit":"kg","values":[{"value":"1,23E-02","module":"A1-A3"},{"value":"0,0E+00","module":"A4"},{"value":"0,0E+00","module":"A5"},{"value":"0,0E+00","module":"C1"},{"value":"0,0E+00","module":"C2"},{"value":"0,0E+00","module":"C3"},{"value":"0,0E+00","module":"C4"},{"value":"0,0E+00","module":"D"}]},{"parameter":"MFR","unit":"kg","values":[{"value":"6,55E-04","module":"A1-A3"},{"value":"0,0E+00","module":"A4"},{"value":"3,88E-02","module":"A5"},{"value":"0,0E+00","module":"C1"},{"value":"0,0E+00","module":"C2"},{"value":"8,97E-01","module":"C3"},{"value":"8,89E-06","module":"C4"},{"value":"-1,64E-06","module":"D"}]},{"parameter":"MER","unit":"kg","values":[{"value":"1,20E-04","module":"A1-A3"},{"value":"0,0E+00","module":"A4"},{"value":"4,72E-04","module":"A5"},{"value":"0,0E+00","module":"C1"},{"value":"0,0E+00","module":"C2"},{"value":"2,06E-06","module":"C3"},{"value":"1,68E-07","module":"C4"},{"value":"-6,15E-05","module":"D"}]},{"parameter":"EEE","unit":"MJ","values":[{"value":"5,29E-04","module":"A1-A3"},{"value":"0,0E+00","module":"A4"},{"value":"8,62E-04","module":"A5"},{"value":"0,0E+00","module":"C1"},{"value":"0,0E+00","module":"C2"},{"value":"3,54E-06","module":"C3"},{"value":"1,38E-05","module":"C4"},{"value":"-1,48E-05","module":"D"}]},{"parameter":"EET","unit":"MJ","values":[{"value":"8,00E-03","module":"A1-A3"},{"value":"0,0E+00","module":"A4"},{"value":"1,30E-02","module":"A5"},{"value":"0,0E+00","module":"C1"},{"value":"0,0E+00","module":"C2"},{"value":"5,36E-05","module":"C3"},{"value":"2,09E-04","module":"C4"},{"value":"-2,25E-04","module":"D"}]}]}