{"product_name":"weberfloor outdoor SL","epd_id":"NEPD-4076-3099-EN","compliance":["EN 15804+A2","ISO 14025","ISO 21930"],"producer_name":"Saint-Gobain Sweden AB, Weber floor","environmental_impact":[{"parameter":"GWP-total","unit":"kg CO2-eq.","values":[{"value":"3,48E-01","module":"A1-A3"},{"value":"2,73E-02","module":"A4"},{"value":"4,68E-02","module":"A5"},{"value":"4,00E-03","module":"C1"},{"value":"4,55E-03","module":"C2"},{"value":"6,48E-04","module":"C3"},{"value":"8,22E-04","module":"C4"},{"value":"-2,02E-03","module":"D"}]},{"parameter":"GWP-fossil","unit":"kg CO2-eq.","values":[{"value":"3,93E-01","module":"A1-A3"},{"value":"2,73E-02","module":"A4"},{"value":"2,78E-04","module":"A5"},{"value":"4,00E-03","module":"C1"},{"value":"4,54E-03","module":"C2"},{"value":"6,39E-04","module":"C3"},{"value":"8,20E-04","module":"C4"},{"value":"-1,98E-03","module":"D"}]},{"parameter":"GWP-biogenic","unit":"kg CO2-eq.","values":[{"value":"-4,58E-02","module":"A1-A3"},{"value":"1,12E-05","module":"A4"},{"value":"4,66E-02","module":"A5"},{"value":"7,50E-07","module":"C1"},{"value":"1,86E-06","module":"C2"},{"value":"5,52E-06","module":"C3"},{"value":"9,58E-07","module":"C4"},{"value":"-3,94E-05","module":"D"}]},{"parameter":"GWP-luluc","unit":"kg CO2-eq.","values":[{"value":"2,37E-04","module":"A1-A3"},{"value":"7,96E-06","module":"A4"},{"value":"5,08E-06","module":"A5"},{"value":"3,15E-07","module":"C1"},{"value":"1,33E-06","module":"C2"},{"value":"8,84E-07","module":"C3"},{"value":"2,02E-07","module":"C4"},{"value":"-1,34E-06","module":"D"}]},{"parameter":"ODP","unit":"kg CFC 11-eq.","values":[{"value":"2,89E-08","module":"A1-A3"},{"value":"6,30E-09","module":"A4"},{"value":"6,50E-11","module":"A5"},{"value":"8,64E-10","module":"C1"},{"value":"1,05E-09","module":"C2"},{"value":"1,27E-10","module":"C3"},{"value":"3,10E-10","module":"C4"},{"value":"-3,62E-10","module":"D"}]},{"parameter":"AP","unit":"mol H+-eq.","values":[{"value":"1,20E-03","module":"A1-A3"},{"value":"1,15E-04","module":"A4"},{"value":"1,53E-06","module":"A5"},{"value":"4,19E-05","module":"C1"},{"value":"1,91E-05","module":"C2"},{"value":"5,17E-06","module":"C3"},{"value":"7,30E-06","module":"C4"},{"value":"-1,78E-05","module":"D"}]},{"parameter":"POCP","unit":"kg NMVOC-eq.","values":[{"value":"1,01E-03","module":"A1-A3"},{"value":"1,23E-04","module":"A4"},{"value":"1,19E-06","module":"A5"},{"value":"5,57E-05","module":"C1"},{"value":"2,04E-05","module":"C2"},{"value":"4,68E-06","module":"C3"},{"value":"8,56E-06","module":"C4"},{"value":"-1,91E-05","module":"D"}]},{"parameter":"ADPE","unit":"kg Sb-eq.","values":[{"value":"2,10E-06","module":"A1-A3"},{"value":"4,66E-07","module":"A4"},{"value":"7,31E-09","module":"A5"},{"value":"6,14E-09","module":"C1"},{"value":"7,76E-08","module":"C2"},{"value":"8,11E-09","module":"C3"},{"value":"7,39E-09","module":"C4"},{"value":"-1,76E-07","module":"D"}]},{"parameter":"ADPF","unit":"MJ","values":[{"value":"3,79E+00","module":"A1-A3"},{"value":"4,24E-01","module":"A4"},{"value":"1,15E-02","module":"A5"},{"value":"5,51E-02","module":"C1"},{"value":"7,07E-02","module":"C2"},{"value":"1,98E-02","module":"C3"},{"value":"2,26E-02","module":"C4"},{"value":"-3,34E-02","module":"D"}]},{"parameter":"WDP","unit":"m3 world-eq.","values":[{"value":"9,45E+00","module":"A1-A3"},{"value":"3,25E-01","module":"A4"},{"value":"9,26E-01","module":"A5"},{"value":"1,17E-02","module":"C1"},{"value":"5,42E-02","module":"C2"},{"value":"2,19E+00","module":"C3"},{"value":"1,39E-01","module":"C4"},{"value":"-1,57E+00","module":"D"}]},{"parameter":"EP-freshwater","unit":"kg P-eq.","values":[{"value":"2,06E-05","module":"A1-A3"},{"value":"2,08E-07","module":"A4"},{"value":"1,17E-08","module":"A5"},{"value":"1,46E-08","module":"C1"},{"value":"3,47E-08","module":"C2"},{"value":"4,04E-08","module":"C3"},{"value":"9,30E-09","module":"C4"},{"value":"-5,25E-08","module":"D"}]},{"parameter":"EP-marine","unit":"kg N-eq.","values":[{"value":"2,61E-04","module":"A1-A3"},{"value":"3,45E-05","module":"A4"},{"value":"4,08E-07","module":"A5"},{"value":"1,85E-05","module":"C1"},{"value":"5,74E-06","module":"C2"},{"value":"1,52E-06","module":"C3"},{"value":"2,71E-06","module":"C4"},{"value":"-6,17E-06","module":"D"}]},{"parameter":"EP-terrestrial","unit":"mol N-eq.","values":[{"value":"3,53E-03","module":"A1-A3"},{"value":"3,81E-04","module":"A4"},{"value":"4,40E-06","module":"A5"},{"value":"2,00E-04","module":"C1"},{"value":"6,35E-05","module":"C2"},{"value":"1,75E-05","module":"C3"},{"value":"2,99E-05","module":"C4"},{"value":"-7,25E-05","module":"D"}]},{"parameter":"GWP-IOBC","unit":"kg CO2-eq.","values":[{"value":"4,80E-01","module":"A1-A3"},{"value":"2,73E-02","module":"A4"},{"value":"8,24E-05","module":"A5"},{"value":"4,00E-03","module":"C1"},{"value":"4,55E-03","module":"C2"},{"value":"0,0E+00","module":"C3"},{"value":"0,0E+00","module":"C4"},{"value":"-2,11E-03","module":"D"}]}],"additional_environmental_impact":[{"parameter":"PM","unit":"disease incidence","values":[{"value":"9,80E-09","module":"A1-A3"},{"value":"2,40E-09","module":"A4"},{"value":"1,60E-11","module":"A5"},{"value":"5,07E-09","module":"C1"},{"value":"4,00E-10","module":"C2"},{"value":"8,30E-11","module":"C3"},{"value":"1,55E-10","module":"C4"},{"value":"-3,81E-10","module":"D"}]},{"parameter":"ETP-fw","unit":"CTUe","values":[{"value":"3,26E+00","module":"A1-A3"},{"value":"3,10E-01","module":"A4"},{"value":"7,80E-03","module":"A5"},{"value":"3,01E-02","module":"C1"},{"value":"5,17E-02","module":"C2"},{"value":"1,41E-02","module":"C3"},{"value":"1,23E-02","module":"C4"},{"value":"-3,44E-02","module":"D"}]},{"parameter":"HTP-c","unit":"CTUh","values":[{"value":"5,70E-11","module":"A1-A3"},{"value":"0,0E+00","module":"A4"},{"value":"0,0E+00","module":"A5"},{"value":"1,00E-12","module":"C1"},{"value":"0,0E+00","module":"C2"},{"value":"0,0E+00","module":"C3"},{"value":"0,0E+00","module":"C4"},{"value":"-1,00E-12","module":"D"}]},{"parameter":"HTP-nc","unit":"CTUh","values":[{"value":"2,88E-09","module":"A1-A3"},{"value":"3,00E-10","module":"A4"},{"value":"1,10E-11","module":"A5"},{"value":"2,80E-11","module":"C1"},{"value":"5,00E-11","module":"C2"},{"value":"1,20E-11","module":"C3"},{"value":"9,00E-12","module":"C4"},{"value":"-4,30E-11","module":"D"}]},{"parameter":"SQP","unit":"unitless","values":[{"value":"3,11E+00","module":"A1-A3"},{"value":"4,86E-01","module":"A4"},{"value":"5,35E-03","module":"A5"},{"value":"6,69E-03","module":"C1"},{"value":"8,11E-02","module":"C2"},{"value":"1,12E-02","module":"C3"},{"value":"8,69E-02","module":"C4"},{"value":"7,59E-02","module":"D"}]},{"parameter":"IRP","unit":"kBq U235-eq.","values":[{"value":"1,02E-02","module":"A1-A3"},{"value":"1,85E-03","module":"A4"},{"value":"3,19E-04","module":"A5"},{"value":"2,40E-04","module":"C1"},{"value":"3,09E-04","module":"C2"},{"value":"3,33E-04","module":"C3"},{"value":"1,03E-04","module":"C4"},{"value":"-3,07E-04","module":"D"}]}],"resource_use":[{"parameter":"PERE","unit":"MJ","values":[{"value":"4,86E-01","module":"A1-A3"},{"value":"5,34E-03","module":"A4"},{"value":"4,46E-03","module":"A5"},{"value":"3,00E-04","module":"C1"},{"value":"8,90E-04","module":"C2"},{"value":"1,02E-02","module":"C3"},{"value":"8,08E-04","module":"C4"},{"value":"-7,83E-03","module":"D"}]},{"parameter":"PERM","unit":"MJ","values":[{"value":"4,19E-01","module":"A1-A3"},{"value":"0,0E+00","module":"A4"},{"value":"-4,19E-01","module":"A5"},{"value":"0,0E+00","module":"C1"},{"value":"0,0E+00","module":"C2"},{"value":"0,0E+00","module":"C3"},{"value":"0,0E+00","module":"C4"},{"value":"0,0E+00","module":"D"}]},{"parameter":"PERT","unit":"MJ","values":[{"value":"9,05E-01","module":"A1-A3"},{"value":"5,34E-03","module":"A4"},{"value":"-7,15E-02","module":"A5"},{"value":"3,00E-04","module":"C1"},{"value":"8,90E-04","module":"C2"},{"value":"1,02E-02","module":"C3"},{"value":"8,08E-04","module":"C4"},{"value":"-7,83E-03","module":"D"}]},{"parameter":"PENRE","unit":"MJ","values":[{"value":"3,01E+00","module":"A1-A3"},{"value":"4,24E-01","module":"A4"},{"value":"1,18E-02","module":"A5"},{"value":"5,51E-02","module":"C1"},{"value":"7,07E-02","module":"C2"},{"value":"1,99E-02","module":"C3"},{"value":"2,26E-02","module":"C4"},{"value":"-3,53E-02","module":"D"}]},{"parameter":"PENRM","unit":"MJ","values":[{"value":"9,37E-01","module":"A1-A3"},{"value":"0,0E+00","module":"A4"},{"value":"-1,70E-02","module":"A5"},{"value":"0,0E+00","module":"C1"},{"value":"0,0E+00","module":"C2"},{"value":"0,0E+00","module":"C3"},{"value":"0,0E+00","module":"C4"},{"value":"0,0E+00","module":"D"}]},{"parameter":"PENRT","unit":"MJ","values":[{"value":"3,95E+00","module":"A1-A3"},{"value":"4,24E-01","module":"A4"},{"value":"-5,16E-03","module":"A5"},{"value":"5,51E-02","module":"C1"},{"value":"7,07E-02","module":"C2"},{"value":"1,99E-02","module":"C3"},{"value":"2,26E-02","module":"C4"},{"value":"-3,53E-02","module":"D"}]},{"parameter":"SM","unit":"kg","values":[{"value":"1,08E-01","module":"A1-A3"},{"value":"0,0E+00","module":"A4"},{"value":"4,31E-06","module":"A5"},{"value":"0,0E+00","module":"C1"},{"value":"0,0E+00","module":"C2"},{"value":"1,71E-05","module":"C3"},{"value":"9,79E-06","module":"C4"},{"value":"-6,76E-05","module":"D"}]},{"parameter":"RSF","unit":"MJ","values":[{"value":"6,33E-03","module":"A1-A3"},{"value":"1,87E-04","module":"A4"},{"value":"3,02E-05","module":"A5"},{"value":"0,0E+00","module":"C1"},{"value":"3,11E-05","module":"C2"},{"value":"2,07E-04","module":"C3"},{"value":"1,68E-05","module":"C4"},{"value":"-1,60E-04","module":"D"}]},{"parameter":"NRSF","unit":"MJ","values":[{"value":"2,35E-03","module":"A1-A3"},{"value":"6,26E-04","module":"A4"},{"value":"7,01E-05","module":"A5"},{"value":"0,0E+00","module":"C1"},{"value":"1,04E-04","module":"C2"},{"value":"-1,28E-05","module":"C3"},{"value":"3,62E-05","module":"C4"},{"value":"-1,65E-04","module":"D"}]},{"parameter":"FW","unit":"m3","values":[{"value":"2,58E-03","module":"A1-A3"},{"value":"4,83E-05","module":"A4"},{"value":"2,12E-04","module":"A5"},{"value":"2,83E-06","module":"C1"},{"value":"8,05E-06","module":"C2"},{"value":"3,40E-05","module":"C3"},{"value":"2,78E-05","module":"C4"},{"value":"-1,23E-03","module":"D"}]}],"end_of_life_waste":[{"parameter":"HWD","unit":"kg","values":[{"value":"1,22E-03","module":"A1-A3"},{"value":"2,32E-05","module":"A4"},{"value":"6,87E-07","module":"A5"},{"value":"1,62E-06","module":"C1"},{"value":"3,87E-06","module":"C2"},{"value":"1,98E-06","module":"C3"},{"value":"1,59E-06","module":"C4"},{"value":"-8,06E-06","module":"D"}]},{"parameter":"NHWD","unit":"kg","values":[{"value":"7,85E-02","module":"A1-A3"},{"value":"3,69E-02","module":"A4"},{"value":"5,84E-03","module":"A5"},{"value":"6,52E-05","module":"C1"},{"value":"6,15E-03","module":"C2"},{"value":"6,26E-05","module":"C3"},{"value":"1,00E-01","module":"C4"},{"value":"-2,44E-04","module":"D"}]},{"parameter":"RWD","unit":"kg","values":[{"value":"1,97E-05","module":"A1-A3"},{"value":"2,90E-06","module":"A4"},{"value":"1,41E-07","module":"A5"},{"value":"3,82E-07","module":"C1"},{"value":"4,83E-07","module":"C2"},{"value":"2,10E-07","module":"C3"},{"value":"1,47E-07","module":"C4"},{"value":"-2,65E-07","module":"D"}]}],"end_of_life_flow":[{"parameter":"CRU","unit":"kg","values":[{"value":"2,44E-06","module":"A1-A3"},{"value":"0,0E+00","module":"A4"},{"value":"0,0E+00","module":"A5"},{"value":"0,0E+00","module":"C1"},{"value":"0,0E+00","module":"C2"},{"value":"0,0E+00","module":"C3"},{"value":"0,0E+00","module":"C4"},{"value":"0,0E+00","module":"D"}]},{"parameter":"MFR","unit":"kg","values":[{"value":"7,42E-04","module":"A1-A3"},{"value":"0,0E+00","module":"A4"},{"value":"4,49E-03","module":"A5"},{"value":"0,0E+00","module":"C1"},{"value":"0,0E+00","module":"C2"},{"value":"9,00E-01","module":"C3"},{"value":"8,92E-06","module":"C4"},{"value":"-1,58E-06","module":"D"}]},{"parameter":"MER","unit":"kg","values":[{"value":"1,59E-04","module":"A1-A3"},{"value":"0,0E+00","module":"A4"},{"value":"2,91E-04","module":"A5"},{"value":"0,0E+00","module":"C1"},{"value":"0,0E+00","module":"C2"},{"value":"2,07E-06","module":"C3"},{"value":"1,68E-07","module":"C4"},{"value":"-5,92E-05","module":"D"}]},{"parameter":"EEE","unit":"MJ","values":[{"value":"2,64E-03","module":"A1-A3"},{"value":"0,0E+00","module":"A4"},{"value":"7,98E-04","module":"A5"},{"value":"0,0E+00","module":"C1"},{"value":"0,0E+00","module":"C2"},{"value":"3,55E-06","module":"C3"},{"value":"1,39E-05","module":"C4"},{"value":"-1,43E-05","module":"D"}]},{"parameter":"EET","unit":"MJ","values":[{"value":"4,00E-02","module":"A1-A3"},{"value":"0,0E+00","module":"A4"},{"value":"1,21E-02","module":"A5"},{"value":"0,0E+00","module":"C1"},{"value":"0,0E+00","module":"C2"},{"value":"5,38E-05","module":"C3"},{"value":"2,10E-04","module":"C4"},{"value":"-2,16E-04","module":"D"}]}]}