{"product_name":"weber rex fix Renovation tile fix (weber rex fix Saneerauslaasti)","epd_id":"NEPD-7124-6517","compliance":["EN 15804+A2","ISO 14025","ISO 21930"],"producer_name":"Saint-Gobain Finland Oy","environmental_impact":[{"parameter":"GWP-total","unit":"kg CO2-eq.","values":[{"value":"4,21E-01","module":"A1-A3"},{"value":"1,86E-02","module":"A4"},{"value":"5,53E-02","module":"A5"},{"value":"4,00E-03","module":"C1"},{"value":"4,55E-03","module":"C2"},{"value":"7,20E-05","module":"C3"},{"value":"7,39E-03","module":"C4"},{"value":"-2,34E-04","module":"D"}]},{"parameter":"GWP-fossil","unit":"kg CO2-eq.","values":[{"value":"4,45E-01","module":"A1-A3"},{"value":"1,85E-02","module":"A4"},{"value":"2,50E-02","module":"A5"},{"value":"4,00E-03","module":"C1"},{"value":"4,54E-03","module":"C2"},{"value":"7,10E-05","module":"C3"},{"value":"7,38E-03","module":"C4"},{"value":"-2,29E-04","module":"D"}]},{"parameter":"GWP-biogenic","unit":"kg CO2-eq.","values":[{"value":"-2,46E-02","module":"A1-A3"},{"value":"7,61E-06","module":"A4"},{"value":"3,03E-02","module":"A5"},{"value":"7,50E-07","module":"C1"},{"value":"1,86E-06","module":"C2"},{"value":"6,13E-07","module":"C3"},{"value":"8,62E-06","module":"C4"},{"value":"-4,57E-06","module":"D"}]},{"parameter":"GWP-luluc","unit":"kg CO2-eq.","values":[{"value":"3,37E-04","module":"A1-A3"},{"value":"5,41E-06","module":"A4"},{"value":"2,33E-05","module":"A5"},{"value":"3,15E-07","module":"C1"},{"value":"1,33E-06","module":"C2"},{"value":"9,83E-08","module":"C3"},{"value":"1,81E-06","module":"C4"},{"value":"-1,55E-07","module":"D"}]},{"parameter":"ODP","unit":"kg CFC 11-eq.","values":[{"value":"2,20E-08","module":"A1-A3"},{"value":"4,28E-09","module":"A4"},{"value":"1,66E-09","module":"A5"},{"value":"8,64E-10","module":"C1"},{"value":"1,05E-09","module":"C2"},{"value":"1,40E-11","module":"C3"},{"value":"2,79E-09","module":"C4"},{"value":"-4,20E-11","module":"D"}]},{"parameter":"AP","unit":"mol H+-eq.","values":[{"value":"1,55E-03","module":"A1-A3"},{"value":"7,79E-05","module":"A4"},{"value":"9,15E-05","module":"A5"},{"value":"4,19E-05","module":"C1"},{"value":"1,91E-05","module":"C2"},{"value":"5,75E-07","module":"C3"},{"value":"6,57E-05","module":"C4"},{"value":"-2,06E-06","module":"D"}]},{"parameter":"POCP","unit":"kg NMVOC-eq.","values":[{"value":"1,44E-03","module":"A1-A3"},{"value":"8,33E-05","module":"A4"},{"value":"8,62E-05","module":"A5"},{"value":"5,57E-05","module":"C1"},{"value":"2,04E-05","module":"C2"},{"value":"5,20E-07","module":"C3"},{"value":"7,71E-05","module":"C4"},{"value":"-2,22E-06","module":"D"}]},{"parameter":"ADPE","unit":"kg Sb-eq.","values":[{"value":"3,28E-06","module":"A1-A3"},{"value":"3,17E-07","module":"A4"},{"value":"1,97E-07","module":"A5"},{"value":"6,14E-09","module":"C1"},{"value":"7,76E-08","module":"C2"},{"value":"9,01E-10","module":"C3"},{"value":"6,65E-08","module":"C4"},{"value":"-2,03E-08","module":"D"}]},{"parameter":"ADPF","unit":"MJ","values":[{"value":"5,63E+00","module":"A1-A3"},{"value":"2,88E-01","module":"A4"},{"value":"3,32E-01","module":"A5"},{"value":"5,51E-02","module":"C1"},{"value":"7,07E-02","module":"C2"},{"value":"2,20E-03","module":"C3"},{"value":"2,03E-01","module":"C4"},{"value":"-3,87E-03","module":"D"}]},{"parameter":"WDP","unit":"m3 world-eq.","values":[{"value":"6,51E+01","module":"A1-A3"},{"value":"2,21E-01","module":"A4"},{"value":"4,27E+00","module":"A5"},{"value":"1,17E-02","module":"C1"},{"value":"5,42E-02","module":"C2"},{"value":"2,43E-01","module":"C3"},{"value":"1,25E+00","module":"C4"},{"value":"-1,82E-01","module":"D"}]},{"parameter":"EP-freshwater","unit":"kg P-eq.","values":[{"value":"6,31E-06","module":"A1-A3"},{"value":"1,41E-07","module":"A4"},{"value":"3,62E-07","module":"A5"},{"value":"1,46E-08","module":"C1"},{"value":"3,47E-08","module":"C2"},{"value":"4,49E-09","module":"C3"},{"value":"8,37E-08","module":"C4"},{"value":"-6,09E-09","module":"D"}]},{"parameter":"EP-marine","unit":"kg N-eq.","values":[{"value":"4,73E-04","module":"A1-A3"},{"value":"2,34E-05","module":"A4"},{"value":"2,82E-05","module":"A5"},{"value":"1,85E-05","module":"C1"},{"value":"5,74E-06","module":"C2"},{"value":"1,68E-07","module":"C3"},{"value":"2,44E-05","module":"C4"},{"value":"-7,15E-07","module":"D"}]},{"parameter":"EP-terrestrial","unit":"mol N-eq.","values":[{"value":"5,12E-03","module":"A1-A3"},{"value":"2,59E-04","module":"A4"},{"value":"3,04E-04","module":"A5"},{"value":"2,00E-04","module":"C1"},{"value":"6,35E-05","module":"C2"},{"value":"1,94E-06","module":"C3"},{"value":"2,69E-04","module":"C4"},{"value":"-8,40E-06","module":"D"}]},{"parameter":"GWP-IOBC","unit":"kg CO2-eq.","values":[{"value":"4,56E-01","module":"A1-A3"},{"value":"1,86E-02","module":"A4"},{"value":"2,57E-02","module":"A5"},{"value":"4,00E-03","module":"C1"},{"value":"4,55E-03","module":"C2"},{"value":"7,11E-05","module":"C3"},{"value":"7,39E-03","module":"C4"},{"value":"-2,45E-04","module":"D"}]}],"additional_environmental_impact":[{"parameter":"PM","unit":"disease incidence","values":[{"value":"1,01E-08","module":"A1-A3"},{"value":"1,63E-09","module":"A4"},{"value":"9,58E-10","module":"A5"},{"value":"5,07E-09","module":"C1"},{"value":"4,00E-10","module":"C2"},{"value":"9,00E-12","module":"C3"},{"value":"1,40E-09","module":"C4"},{"value":"-4,40E-11","module":"D"}]},{"parameter":"ETP-fw","unit":"CTUe","values":[{"value":"3,22E+00","module":"A1-A3"},{"value":"2,11E-01","module":"A4"},{"value":"1,97E-01","module":"A5"},{"value":"3,01E-02","module":"C1"},{"value":"5,17E-02","module":"C2"},{"value":"1,56E-03","module":"C3"},{"value":"1,11E-01","module":"C4"},{"value":"-3,99E-03","module":"D"}]},{"parameter":"HTP-c","unit":"CTUh","values":[{"value":"7,70E-11","module":"A1-A3"},{"value":"0,0E+00","module":"A4"},{"value":"4,00E-12","module":"A5"},{"value":"1,00E-12","module":"C1"},{"value":"0,0E+00","module":"C2"},{"value":"0,0E+00","module":"C3"},{"value":"5,00E-12","module":"C4"},{"value":"0,0E+00","module":"D"}]},{"parameter":"HTP-nc","unit":"CTUh","values":[{"value":"2,06E-09","module":"A1-A3"},{"value":"2,04E-10","module":"A4"},{"value":"1,37E-10","module":"A5"},{"value":"2,80E-11","module":"C1"},{"value":"5,00E-11","module":"C2"},{"value":"1,00E-12","module":"C3"},{"value":"8,00E-11","module":"C4"},{"value":"-5,00E-12","module":"D"}]},{"parameter":"SQP","unit":"unitless","values":[{"value":"2,52E+00","module":"A1-A3"},{"value":"3,31E-01","module":"A4"},{"value":"1,99E-01","module":"A5"},{"value":"6,69E-03","module":"C1"},{"value":"8,11E-02","module":"C2"},{"value":"1,25E-03","module":"C3"},{"value":"7,82E-01","module":"C4"},{"value":"8,79E-03","module":"D"}]},{"parameter":"IRP","unit":"kBq U235-eq.","values":[{"value":"2,20E-02","module":"A1-A3"},{"value":"1,26E-03","module":"A4"},{"value":"1,65E-03","module":"A5"},{"value":"2,40E-04","module":"C1"},{"value":"3,09E-04","module":"C2"},{"value":"3,70E-05","module":"C3"},{"value":"9,27E-04","module":"C4"},{"value":"-3,55E-05","module":"D"}]}],"resource_use":[{"parameter":"PERE","unit":"MJ","values":[{"value":"5,75E-01","module":"A1-A3"},{"value":"3,63E-03","module":"A4"},{"value":"3,47E-02","module":"A5"},{"value":"3,00E-04","module":"C1"},{"value":"8,90E-04","module":"C2"},{"value":"1,13E-03","module":"C3"},{"value":"7,27E-03","module":"C4"},{"value":"-9,07E-04","module":"D"}]},{"parameter":"PERM","unit":"MJ","values":[{"value":"3,19E-01","module":"A1-A3"},{"value":"0,0E+00","module":"A4"},{"value":"-2,73E-01","module":"A5"},{"value":"0,0E+00","module":"C1"},{"value":"0,0E+00","module":"C2"},{"value":"0,0E+00","module":"C3"},{"value":"0,0E+00","module":"C4"},{"value":"0,0E+00","module":"D"}]},{"parameter":"PERT","unit":"MJ","values":[{"value":"8,94E-01","module":"A1-A3"},{"value":"3,63E-03","module":"A4"},{"value":"-2,38E-01","module":"A5"},{"value":"3,00E-04","module":"C1"},{"value":"8,90E-04","module":"C2"},{"value":"1,13E-03","module":"C3"},{"value":"7,27E-03","module":"C4"},{"value":"-9,07E-04","module":"D"}]},{"parameter":"PENRE","unit":"MJ","values":[{"value":"3,55E+00","module":"A1-A3"},{"value":"2,88E-01","module":"A4"},{"value":"2,29E-01","module":"A5"},{"value":"5,51E-02","module":"C1"},{"value":"7,07E-02","module":"C2"},{"value":"2,21E-03","module":"C3"},{"value":"2,03E-01","module":"C4"},{"value":"-4,09E-03","module":"D"}]},{"parameter":"PENRM","unit":"MJ","values":[{"value":"2,27E+00","module":"A1-A3"},{"value":"0,0E+00","module":"A4"},{"value":"-8,69E-02","module":"A5"},{"value":"0,0E+00","module":"C1"},{"value":"0,0E+00","module":"C2"},{"value":"0,0E+00","module":"C3"},{"value":"0,0E+00","module":"C4"},{"value":"0,0E+00","module":"D"}]},{"parameter":"PENRT","unit":"MJ","values":[{"value":"5,82E+00","module":"A1-A3"},{"value":"2,88E-01","module":"A4"},{"value":"1,42E-01","module":"A5"},{"value":"5,51E-02","module":"C1"},{"value":"7,07E-02","module":"C2"},{"value":"2,21E-03","module":"C3"},{"value":"2,03E-01","module":"C4"},{"value":"-4,09E-03","module":"D"}]},{"parameter":"SM","unit":"kg","values":[{"value":"2,87E-03","module":"A1-A3"},{"value":"0,0E+00","module":"A4"},{"value":"1,44E-04","module":"A5"},{"value":"0,0E+00","module":"C1"},{"value":"0,0E+00","module":"C2"},{"value":"0,0E+00","module":"C3"},{"value":"0,0E+00","module":"C4"},{"value":"0,0E+00","module":"D"}]},{"parameter":"RSF","unit":"MJ","values":[{"value":"1,68E-01","module":"A1-A3"},{"value":"1,27E-04","module":"A4"},{"value":"8,49E-03","module":"A5"},{"value":"0,0E+00","module":"C1"},{"value":"3,11E-05","module":"C2"},{"value":"0,0E+00","module":"C3"},{"value":"1,51E-04","module":"C4"},{"value":"-1,85E-05","module":"D"}]},{"parameter":"NRSF","unit":"MJ","values":[{"value":"9,83E-01","module":"A1-A3"},{"value":"4,26E-04","module":"A4"},{"value":"4,94E-02","module":"A5"},{"value":"0,0E+00","module":"C1"},{"value":"1,04E-04","module":"C2"},{"value":"0,0E+00","module":"C3"},{"value":"3,26E-04","module":"C4"},{"value":"-1,91E-05","module":"D"}]},{"parameter":"FW","unit":"m3","values":[{"value":"3,80E-03","module":"A1-A3"},{"value":"3,28E-05","module":"A4"},{"value":"5,24E-04","module":"A5"},{"value":"2,83E-06","module":"C1"},{"value":"8,05E-06","module":"C2"},{"value":"3,78E-06","module":"C3"},{"value":"2,50E-04","module":"C4"},{"value":"-1,42E-04","module":"D"}]}],"end_of_life_waste":[{"parameter":"HWD","unit":"kg","values":[{"value":"5,28E-04","module":"A1-A3"},{"value":"1,58E-05","module":"A4"},{"value":"2,87E-05","module":"A5"},{"value":"1,62E-06","module":"C1"},{"value":"3,87E-06","module":"C2"},{"value":"2,20E-07","module":"C3"},{"value":"0,0E+00","module":"C4"},{"value":"-9,34E-07","module":"D"}]},{"parameter":"NHWD","unit":"kg","values":[{"value":"4,17E-02","module":"A1-A3"},{"value":"2,51E-02","module":"A4"},{"value":"5,45E-02","module":"A5"},{"value":"6,52E-05","module":"C1"},{"value":"6,15E-03","module":"C2"},{"value":"6,96E-06","module":"C3"},{"value":"9,00E-01","module":"C4"},{"value":"-2,83E-05","module":"D"}]},{"parameter":"RWD","unit":"kg","values":[{"value":"1,52E-05","module":"A1-A3"},{"value":"1,97E-06","module":"A4"},{"value":"1,09E-06","module":"A5"},{"value":"3,82E-07","module":"C1"},{"value":"4,83E-07","module":"C2"},{"value":"2,33E-08","module":"C3"},{"value":"0,0E+00","module":"C4"},{"value":"-3,07E-08","module":"D"}]}],"end_of_life_flow":[{"parameter":"CRU","unit":"kg","values":[{"value":"0,0E+00","module":"A1-A3"},{"value":"0,0E+00","module":"A4"},{"value":"1,98E-02","module":"A5"},{"value":"0,0E+00","module":"C1"},{"value":"0,0E+00","module":"C2"},{"value":"0,0E+00","module":"C3"},{"value":"0,0E+00","module":"C4"},{"value":"0,0E+00","module":"D"}]},{"parameter":"MFR","unit":"kg","values":[{"value":"4,40E-06","module":"A1-A3"},{"value":"0,0E+00","module":"A4"},{"value":"7,41E-03","module":"A5"},{"value":"0,0E+00","module":"C1"},{"value":"0,0E+00","module":"C2"},{"value":"1,00E-01","module":"C3"},{"value":"0,0E+00","module":"C4"},{"value":"0,0E+00","module":"D"}]},{"parameter":"MER","unit":"kg","values":[{"value":"9,03E-04","module":"A1-A3"},{"value":"0,0E+00","module":"A4"},{"value":"1,08E-03","module":"A5"},{"value":"0,0E+00","module":"C1"},{"value":"0,0E+00","module":"C2"},{"value":"0,0E+00","module":"C3"},{"value":"0,0E+00","module":"C4"},{"value":"0,0E+00","module":"D"}]},{"parameter":"EEE","unit":"MJ","values":[{"value":"5,34E-04","module":"A1-A3"},{"value":"0,0E+00","module":"A4"},{"value":"7,45E-04","module":"A5"},{"value":"0,0E+00","module":"C1"},{"value":"0,0E+00","module":"C2"},{"value":"0,0E+00","module":"C3"},{"value":"0,0E+00","module":"C4"},{"value":"0,0E+00","module":"D"}]},{"parameter":"EET","unit":"MJ","values":[{"value":"8,08E-03","module":"A1-A3"},{"value":"0,0E+00","module":"A4"},{"value":"1,13E-02","module":"A5"},{"value":"0,0E+00","module":"C1"},{"value":"0,0E+00","module":"C2"},{"value":"0,0E+00","module":"C3"},{"value":"0,0E+00","module":"C4"},{"value":"0,0E+00","module":"D"}]}]}