{"product_name":"webervetonit 8000 Thick renovation screed (webervetonit 8000 Linjasaneerausmassa)","epd_id":"NEPD-3007-1681-EN","compliance":["EN 15804","ISO 14025","ISO 21930"],"producer_name":"Saint-Gobain Finland Oy","environmental_impact":[{"parameter":"GWP-total","unit":"kg CO2-eq.","values":[{"value":"1,73E-01","module":"A1-A3"},{"value":"7,85E-03","module":"A4"},{"value":"1,94E-03","module":"A5"},{"value":"3,96E-03","module":"C1"},{"value":"4,88E-03","module":"C2"},{"value":"7,55E-04","module":"C3"},{"value":"4,99E-04","module":"C4"},{"value":"-3,44E-03","module":"D"}]},{"parameter":"ODP","unit":"kg CFC 11-eq.","values":[{"value":"9,25E-09","module":"A1-A3"},{"value":"1,53E-09","module":"A4"},{"value":"2,48E-10","module":"A5"},{"value":"6,86E-10","module":"C1"},{"value":"9,00E-10","module":"C2"},{"value":"1,50E-10","module":"C3"},{"value":"1,66E-10","module":"C4"},{"value":"-4,45E-10","module":"D"}]},{"parameter":"AP","unit":"kg SO2-eq.","values":[{"value":"4,43E-04","module":"A1-A3"},{"value":"2,55E-05","module":"A4"},{"value":"8,23E-06","module":"A5"},{"value":"2,99E-05","module":"C1"},{"value":"1,56E-05","module":"C2"},{"value":"3,82E-06","module":"C3"},{"value":"3,64E-06","module":"C4"},{"value":"-1,99E-05","module":"D"}]},{"parameter":"EP","unit":"kg Phosphat-eq.","values":[{"value":"1,23E-04","module":"A1-A3"},{"value":"4,28E-06","module":"A4"},{"value":"1,90E-06","module":"A5"},{"value":"6,53E-06","module":"C1"},{"value":"2,58E-06","module":"C2"},{"value":"6,77E-07","module":"C3"},{"value":"6,43E-07","module":"C4"},{"value":"-3,54E-06","module":"D"}]},{"parameter":"POCP","unit":"kg Ethen-eq.","values":[{"value":"3,75E-05","module":"A1-A3"},{"value":"1,27E-06","module":"A4"},{"value":"3,37E-07","module":"A5"},{"value":"6,63E-07","module":"C1"},{"value":"7,95E-07","module":"C2"},{"value":"1,39E-07","module":"C3"},{"value":"1,52E-07","module":"C4"},{"value":"-8,97E-07","module":"D"}]},{"parameter":"ADPE","unit":"kg Sb-eq.","values":[{"value":"1,18E-06","module":"A1-A3"},{"value":"1,77E-08","module":"A4"},{"value":"3,44E-09","module":"A5"},{"value":"1,70E-11","module":"C1"},{"value":"1,49E-08","module":"C2"},{"value":"4,50E-11","module":"C3"},{"value":"1,00E-11","module":"C4"},{"value":"-1,84E-10","module":"D"}]},{"parameter":"ADPF","unit":"MJ","values":[{"value":"1,27E+00","module":"A1-A3"},{"value":"1,23E-01","module":"A4"},{"value":"1,88E-02","module":"A5"},{"value":"5,47E-02","module":"C1"},{"value":"7,35E-02","module":"C2"},{"value":"7,34E-03","module":"C3"},{"value":"1,40E-02","module":"C4"},{"value":"-3,67E-02","module":"D"}]},{"parameter":"ADPM","unit":"kg Sb-eq.","values":[{"value":"1,18E-06","module":"A1-A3"},{"value":"1,77E-08","module":"A4"},{"value":"3,44E-09","module":"A5"},{"value":"1,70E-11","module":"C1"},{"value":"1,49E-08","module":"C2"},{"value":"4,50E-11","module":"C3"},{"value":"1,00E-11","module":"C4"},{"value":"-1,84E-10","module":"D"}]}],"additional_environmental_impact":[],"resource_use":[{"parameter":"PERE","unit":"MJ","values":[{"value":"1,35E+00","module":"A1-A3"},{"value":"2,23E-03","module":"A4"},{"value":"3,34E-01","module":"A5"},{"value":"3,00E-04","module":"C1"},{"value":"1,07E-03","module":"C2"},{"value":"9,85E-03","module":"C3"},{"value":"1,15E-04","module":"C4"},{"value":"-1,24E-02","module":"D"}]},{"parameter":"PERM","unit":"MJ","values":[{"value":"5,44E-01","module":"A1-A3"},{"value":"0,0E+00","module":"A4"},{"value":"0,0E+00","module":"A5"},{"value":"0,0E+00","module":"C1"},{"value":"0,0E+00","module":"C2"},{"value":"0,0E+00","module":"C3"},{"value":"0,0E+00","module":"C4"},{"value":"0,0E+00","module":"D"}]},{"parameter":"PERT","unit":"MJ","values":[{"value":"1,89E+00","module":"A1-A3"},{"value":"2,23E-03","module":"A4"},{"value":"3,34E-01","module":"A5"},{"value":"3,00E-04","module":"C1"},{"value":"1,07E-03","module":"C2"},{"value":"9,85E-03","module":"C3"},{"value":"1,15E-04","module":"C4"},{"value":"-1,24E-02","module":"D"}]},{"parameter":"PENRE","unit":"MJ","values":[{"value":"1,36E+00","module":"A1-A3"},{"value":"1,27E-01","module":"A4"},{"value":"3,57E-02","module":"A5"},{"value":"5,52E-02","module":"C1"},{"value":"7,53E-02","module":"C2"},{"value":"1,92E-02","module":"C3"},{"value":"1,42E-02","module":"C4"},{"value":"-5,06E-02","module":"D"}]},{"parameter":"PENRM","unit":"MJ","values":[{"value":"1,57E-02","module":"A1-A3"},{"value":"0,0E+00","module":"A4"},{"value":"0,0E+00","module":"A5"},{"value":"0,0E+00","module":"C1"},{"value":"0,0E+00","module":"C2"},{"value":"0,0E+00","module":"C3"},{"value":"0,0E+00","module":"C4"},{"value":"0,0E+00","module":"D"}]},{"parameter":"PENRT","unit":"MJ","values":[{"value":"1,38E+00","module":"A1-A3"},{"value":"1,27E-01","module":"A4"},{"value":"3,57E-02","module":"A5"},{"value":"5,52E-02","module":"C1"},{"value":"7,53E-02","module":"C2"},{"value":"1,92E-02","module":"C3"},{"value":"1,42E-02","module":"C4"},{"value":"-5,06E-02","module":"D"}]},{"parameter":"SM","unit":"kg","values":[{"value":"3,28E-02","module":"A1-A3"},{"value":"0,0E+00","module":"A4"},{"value":"0,0E+00","module":"A5"},{"value":"0,0E+00","module":"C1"},{"value":"0,0E+00","module":"C2"},{"value":"0,0E+00","module":"C3"},{"value":"0,0E+00","module":"C4"},{"value":"0,0E+00","module":"D"}]},{"parameter":"RSF","unit":"MJ","values":[{"value":"8,63E-03","module":"A1-A3"},{"value":"0,0E+00","module":"A4"},{"value":"4,04E-06","module":"A5"},{"value":"0,0E+00","module":"C1"},{"value":"0,0E+00","module":"C2"},{"value":"0,0E+00","module":"C3"},{"value":"0,0E+00","module":"C4"},{"value":"0,0E+00","module":"D"}]},{"parameter":"NRSF","unit":"MJ","values":[{"value":"2,67E-01","module":"A1-A3"},{"value":"0,0E+00","module":"A4"},{"value":"0,0E+00","module":"A5"},{"value":"0,0E+00","module":"C1"},{"value":"0,0E+00","module":"C2"},{"value":"0,0E+00","module":"C3"},{"value":"0,0E+00","module":"C4"},{"value":"0,0E+00","module":"D"}]},{"parameter":"FW","unit":"m3","values":[{"value":"2,38E-03","module":"A1-A3"},{"value":"2,99E-05","module":"A4"},{"value":"1,70E-04","module":"A5"},{"value":"4,75E-06","module":"C1"},{"value":"1,41E-05","module":"C2"},{"value":"4,82E-06","module":"C3"},{"value":"1,54E-05","module":"C4"},{"value":"-9,98E-04","module":"D"}]}],"end_of_life_waste":[{"parameter":"HWD","unit":"kg","values":[{"value":"7,89E-05","module":"A1-A3"},{"value":"6,75E-08","module":"A4"},{"value":"3,95E-08","module":"A5"},{"value":"1,50E-07","module":"C1"},{"value":"4,39E-08","module":"C2"},{"value":"1,78E-08","module":"C3"},{"value":"2,12E-08","module":"C4"},{"value":"-2,03E-07","module":"D"}]},{"parameter":"NHWD","unit":"kg","values":[{"value":"5,31E-02","module":"A1-A3"},{"value":"1,15E-02","module":"A4"},{"value":"1,44E-03","module":"A5"},{"value":"2,50E-04","module":"C1"},{"value":"3,96E-03","module":"C2"},{"value":"2,17E-04","module":"C3"},{"value":"9,64E-02","module":"C4"},{"value":"-1,79E-03","module":"D"}]},{"parameter":"RWD","unit":"kg","values":[{"value":"1,16E-05","module":"A1-A3"},{"value":"8,88E-07","module":"A4"},{"value":"2,63E-07","module":"A5"},{"value":"3,82E-07","module":"C1"},{"value":"5,17E-07","module":"C2"},{"value":"2,02E-07","module":"C3"},{"value":"9,32E-08","module":"C4"},{"value":"-3,68E-07","module":"D"}]}],"end_of_life_flow":[{"parameter":"CRU","unit":"kg","values":[{"value":"0,0E+00","module":"A1-A3"},{"value":"0,0E+00","module":"A4"},{"value":"0,0E+00","module":"A5"},{"value":"0,0E+00","module":"C1"},{"value":"0,0E+00","module":"C2"},{"value":"0,0E+00","module":"C3"},{"value":"0,0E+00","module":"C4"},{"value":"0,0E+00","module":"D"}]},{"parameter":"MFR","unit":"kg","values":[{"value":"4,31E-05","module":"A1-A3"},{"value":"0,0E+00","module":"A4"},{"value":"7,73E-03","module":"A5"},{"value":"0,0E+00","module":"C1"},{"value":"0,0E+00","module":"C2"},{"value":"8,68E-01","module":"C3"},{"value":"0,0E+00","module":"C4"},{"value":"0,0E+00","module":"D"}]},{"parameter":"MER","unit":"kg","values":[{"value":"3,22E-04","module":"A1-A3"},{"value":"0,0E+00","module":"A4"},{"value":"2,31E-02","module":"A5"},{"value":"0,0E+00","module":"C1"},{"value":"0,0E+00","module":"C2"},{"value":"0,0E+00","module":"C3"},{"value":"0,0E+00","module":"C4"},{"value":"0,0E+00","module":"D"}]},{"parameter":"EEE","unit":"MJ","values":[{"value":"2,53E-04","module":"A1-A3"},{"value":"0,0E+00","module":"A4"},{"value":"1,79E-02","module":"A5"},{"value":"0,0E+00","module":"C1"},{"value":"0,0E+00","module":"C2"},{"value":"0,0E+00","module":"C3"},{"value":"0,0E+00","module":"C4"},{"value":"0,0E+00","module":"D"}]},{"parameter":"EET","unit":"MJ","values":[{"value":"2,53E-03","module":"A1-A3"},{"value":"0,0E+00","module":"A4"},{"value":"1,96E-01","module":"A5"},{"value":"0,0E+00","module":"C1"},{"value":"0,0E+00","module":"C2"},{"value":"0,0E+00","module":"C3"},{"value":"0,0E+00","module":"C4"},{"value":"0,0E+00","module":"D"}]}]}