{"product_name":"weber outdoor repair Repair and levelling plaster (weber outdoor repair Korjaus- ja tasoituslaasti)","epd_id":"NEPD-3594-2259-EN","compliance":["EN 15804+A2","ISO 14025","ISO 21930"],"producer_name":"Saint-Gobain Finland Oy","environmental_impact":[{"parameter":"GWP-total","unit":"kg CO2-eq.","values":[{"value":"3,41E-01","module":"A1-A3"},{"value":"1,87E-02","module":"A4"},{"value":"3,56E-02","module":"A5"},{"value":"4,00E-03","module":"C1"},{"value":"2,73E-03","module":"C2"},{"value":"6,35E-04","module":"C3"},{"value":"8,22E-04","module":"C4"},{"value":"-2,08E-03","module":"D"}]},{"parameter":"GWP-fossil","unit":"kg CO2-eq.","values":[{"value":"4,30E-01","module":"A1-A3"},{"value":"1,87E-02","module":"A4"},{"value":"1,60E-03","module":"A5"},{"value":"4,00E-03","module":"C1"},{"value":"2,73E-03","module":"C2"},{"value":"6,27E-04","module":"C3"},{"value":"8,20E-04","module":"C4"},{"value":"-2,04E-03","module":"D"}]},{"parameter":"GWP-biogenic","unit":"kg CO2-eq.","values":[{"value":"-9,12E-02","module":"A1-A3"},{"value":"7,68E-06","module":"A4"},{"value":"3,40E-02","module":"A5"},{"value":"7,50E-07","module":"C1"},{"value":"1,12E-06","module":"C2"},{"value":"5,41E-06","module":"C3"},{"value":"9,58E-07","module":"C4"},{"value":"-4,07E-05","module":"D"}]},{"parameter":"GWP-luluc","unit":"kg CO2-eq.","values":[{"value":"1,99E-03","module":"A1-A3"},{"value":"5,47E-06","module":"A4"},{"value":"6,05E-06","module":"A5"},{"value":"3,15E-07","module":"C1"},{"value":"7,96E-07","module":"C2"},{"value":"8,67E-07","module":"C3"},{"value":"2,02E-07","module":"C4"},{"value":"-1,38E-06","module":"D"}]},{"parameter":"ODP","unit":"kg CFC 11-eq.","values":[{"value":"1,97E-08","module":"A1-A3"},{"value":"4,33E-09","module":"A4"},{"value":"1,88E-10","module":"A5"},{"value":"8,64E-10","module":"C1"},{"value":"6,30E-10","module":"C2"},{"value":"1,25E-10","module":"C3"},{"value":"3,08E-10","module":"C4"},{"value":"-3,73E-10","module":"D"}]},{"parameter":"AP","unit":"mol H+-eq.","values":[{"value":"1,71E-03","module":"A1-A3"},{"value":"7,87E-05","module":"A4"},{"value":"5,03E-06","module":"A5"},{"value":"4,19E-05","module":"C1"},{"value":"1,15E-05","module":"C2"},{"value":"5,07E-06","module":"C3"},{"value":"7,30E-06","module":"C4"},{"value":"-1,84E-05","module":"D"}]},{"parameter":"POCP","unit":"kg NMVOC-eq.","values":[{"value":"1,33E-03","module":"A1-A3"},{"value":"8,41E-05","module":"A4"},{"value":"3,95E-06","module":"A5"},{"value":"5,57E-05","module":"C1"},{"value":"1,23E-05","module":"C2"},{"value":"4,58E-06","module":"C3"},{"value":"8,57E-06","module":"C4"},{"value":"-1,98E-05","module":"D"}]},{"parameter":"ADPE","unit":"kg Sb-eq.","values":[{"value":"3,09E-06","module":"A1-A3"},{"value":"3,20E-07","module":"A4"},{"value":"1,74E-08","module":"A5"},{"value":"6,14E-09","module":"C1"},{"value":"4,66E-08","module":"C2"},{"value":"7,95E-09","module":"C3"},{"value":"7,39E-09","module":"C4"},{"value":"-1,81E-07","module":"D"}]},{"parameter":"ADPF","unit":"MJ","values":[{"value":"5,24E+00","module":"A1-A3"},{"value":"2,91E-01","module":"A4"},{"value":"2,43E-02","module":"A5"},{"value":"5,51E-02","module":"C1"},{"value":"4,24E-02","module":"C2"},{"value":"1,95E-02","module":"C3"},{"value":"2,26E-02","module":"C4"},{"value":"-3,45E-02","module":"D"}]},{"parameter":"WDP","unit":"m3 world-eq.","values":[{"value":"7,99E+00","module":"A1-A3"},{"value":"2,23E-01","module":"A4"},{"value":"9,22E-01","module":"A5"},{"value":"1,17E-02","module":"C1"},{"value":"3,25E-02","module":"C2"},{"value":"2,15E+00","module":"C3"},{"value":"1,39E-01","module":"C4"},{"value":"-1,62E+00","module":"D"}]},{"parameter":"EP-freshwater","unit":"kg P-eq.","values":[{"value":"3,86E-05","module":"A1-A3"},{"value":"1,43E-07","module":"A4"},{"value":"3,17E-08","module":"A5"},{"value":"1,46E-08","module":"C1"},{"value":"2,08E-08","module":"C2"},{"value":"3,96E-08","module":"C3"},{"value":"9,30E-09","module":"C4"},{"value":"-5,42E-08","module":"D"}]},{"parameter":"EP-marine","unit":"kg N-eq.","values":[{"value":"2,82E-04","module":"A1-A3"},{"value":"2,37E-05","module":"A4"},{"value":"1,71E-06","module":"A5"},{"value":"1,85E-05","module":"C1"},{"value":"3,45E-06","module":"C2"},{"value":"1,49E-06","module":"C3"},{"value":"2,71E-06","module":"C4"},{"value":"-6,37E-06","module":"D"}]},{"parameter":"EP-terrestrial","unit":"mol N-eq.","values":[{"value":"3,82E-03","module":"A1-A3"},{"value":"2,62E-04","module":"A4"},{"value":"1,38E-05","module":"A5"},{"value":"2,00E-04","module":"C1"},{"value":"3,81E-05","module":"C2"},{"value":"1,71E-05","module":"C3"},{"value":"2,99E-05","module":"C4"},{"value":"-7,48E-05","module":"D"}]},{"parameter":"GWP-IOBC","unit":"kg CO2-eq.","values":[{"value":"3,06E-01","module":"A1-A3"},{"value":"1,87E-02","module":"A4"},{"value":"7,59E-04","module":"A5"},{"value":"4,00E-03","module":"C1"},{"value":"2,73E-03","module":"C2"},{"value":"0,0E+00","module":"C3"},{"value":"0,0E+00","module":"C4"},{"value":"-2,18E-03","module":"D"}]}],"additional_environmental_impact":[{"parameter":"PM","unit":"disease incidence","values":[{"value":"1,47E-08","module":"A1-A3"},{"value":"1,65E-09","module":"A4"},{"value":"5,10E-11","module":"A5"},{"value":"5,07E-09","module":"C1"},{"value":"2,40E-10","module":"C2"},{"value":"8,20E-11","module":"C3"},{"value":"1,55E-10","module":"C4"},{"value":"-3,90E-10","module":"D"}]},{"parameter":"ETP-fw","unit":"CTUe","values":[{"value":"5,01E+00","module":"A1-A3"},{"value":"2,13E-01","module":"A4"},{"value":"2,11E-02","module":"A5"},{"value":"3,01E-02","module":"C1"},{"value":"3,10E-02","module":"C2"},{"value":"1,38E-02","module":"C3"},{"value":"1,23E-02","module":"C4"},{"value":"-3,55E-02","module":"D"}]},{"parameter":"HTP-c","unit":"CTUh","values":[{"value":"2,90E-10","module":"A1-A3"},{"value":"0,0E+00","module":"A4"},{"value":"0,0E+00","module":"A5"},{"value":"1,00E-12","module":"C1"},{"value":"0,0E+00","module":"C2"},{"value":"0,0E+00","module":"C3"},{"value":"0,0E+00","module":"C4"},{"value":"-1,00E-12","module":"D"}]},{"parameter":"HTP-nc","unit":"CTUh","values":[{"value":"6,46E-09","module":"A1-A3"},{"value":"2,06E-10","module":"A4"},{"value":"2,10E-11","module":"A5"},{"value":"2,80E-11","module":"C1"},{"value":"3,00E-11","module":"C2"},{"value":"1,20E-11","module":"C3"},{"value":"8,00E-12","module":"C4"},{"value":"-4,30E-11","module":"D"}]},{"parameter":"SQP","unit":"unitless","values":[{"value":"6,25E+00","module":"A1-A3"},{"value":"3,34E-01","module":"A4"},{"value":"1,81E-02","module":"A5"},{"value":"6,69E-03","module":"C1"},{"value":"4,86E-02","module":"C2"},{"value":"1,10E-02","module":"C3"},{"value":"8,69E-02","module":"C4"},{"value":"7,83E-02","module":"D"}]},{"parameter":"IRP","unit":"kBq U235-eq.","values":[{"value":"5,33E+00","module":"A1-A3"},{"value":"1,27E-03","module":"A4"},{"value":"4,33E-04","module":"A5"},{"value":"2,40E-04","module":"C1"},{"value":"1,85E-04","module":"C2"},{"value":"3,27E-04","module":"C3"},{"value":"1,03E-04","module":"C4"},{"value":"-3,17E-04","module":"D"}]}],"resource_use":[{"parameter":"PERE","unit":"MJ","values":[{"value":"1,17E+00","module":"A1-A3"},{"value":"3,67E-03","module":"A4"},{"value":"5,25E-03","module":"A5"},{"value":"3,00E-04","module":"C1"},{"value":"5,34E-04","module":"C2"},{"value":"1,00E-02","module":"C3"},{"value":"8,08E-04","module":"C4"},{"value":"-8,08E-03","module":"D"}]},{"parameter":"PERM","unit":"MJ","values":[{"value":"8,32E-01","module":"A1-A3"},{"value":"0,0E+00","module":"A4"},{"value":"-3,18E-01","module":"A5"},{"value":"0,0E+00","module":"C1"},{"value":"0,0E+00","module":"C2"},{"value":"0,0E+00","module":"C3"},{"value":"0,0E+00","module":"C4"},{"value":"0,0E+00","module":"D"}]},{"parameter":"PERT","unit":"MJ","values":[{"value":"2,00E+00","module":"A1-A3"},{"value":"3,67E-03","module":"A4"},{"value":"-3,13E-01","module":"A5"},{"value":"3,00E-04","module":"C1"},{"value":"5,34E-04","module":"C2"},{"value":"1,00E-02","module":"C3"},{"value":"8,08E-04","module":"C4"},{"value":"-8,08E-03","module":"D"}]},{"parameter":"PENRE","unit":"MJ","values":[{"value":"3,42E+00","module":"A1-A3"},{"value":"2,91E-01","module":"A4"},{"value":"2,49E-02","module":"A5"},{"value":"5,51E-02","module":"C1"},{"value":"4,24E-02","module":"C2"},{"value":"1,95E-02","module":"C3"},{"value":"2,26E-02","module":"C4"},{"value":"-3,64E-02","module":"D"}]},{"parameter":"PENRM","unit":"MJ","values":[{"value":"1,34E+00","module":"A1-A3"},{"value":"0,0E+00","module":"A4"},{"value":"-3,74E-01","module":"A5"},{"value":"0,0E+00","module":"C1"},{"value":"0,0E+00","module":"C2"},{"value":"0,0E+00","module":"C3"},{"value":"0,0E+00","module":"C4"},{"value":"0,0E+00","module":"D"}]},{"parameter":"PENRT","unit":"MJ","values":[{"value":"4,76E+00","module":"A1-A3"},{"value":"2,91E-01","module":"A4"},{"value":"-3,49E-01","module":"A5"},{"value":"5,51E-02","module":"C1"},{"value":"4,24E-02","module":"C2"},{"value":"1,95E-02","module":"C3"},{"value":"2,26E-02","module":"C4"},{"value":"-3,64E-02","module":"D"}]},{"parameter":"SM","unit":"kg","values":[{"value":"1,07E-02","module":"A1-A3"},{"value":"0,0E+00","module":"A4"},{"value":"2,53E-06","module":"A5"},{"value":"0,0E+00","module":"C1"},{"value":"0,0E+00","module":"C2"},{"value":"1,67E-05","module":"C3"},{"value":"9,79E-06","module":"C4"},{"value":"-6,98E-05","module":"D"}]},{"parameter":"RSF","unit":"MJ","values":[{"value":"5,06E-02","module":"A1-A3"},{"value":"1,28E-04","module":"A4"},{"value":"7,27E-05","module":"A5"},{"value":"0,0E+00","module":"C1"},{"value":"1,87E-05","module":"C2"},{"value":"2,03E-04","module":"C3"},{"value":"1,68E-05","module":"C4"},{"value":"-1,65E-04","module":"D"}]},{"parameter":"NRSF","unit":"MJ","values":[{"value":"6,63E-02","module":"A1-A3"},{"value":"4,30E-04","module":"A4"},{"value":"2,11E-04","module":"A5"},{"value":"0,0E+00","module":"C1"},{"value":"6,26E-05","module":"C2"},{"value":"-1,26E-05","module":"C3"},{"value":"3,62E-05","module":"C4"},{"value":"-1,70E-04","module":"D"}]},{"parameter":"FW","unit":"m3","values":[{"value":"3,00E-03","module":"A1-A3"},{"value":"3,32E-05","module":"A4"},{"value":"1,81E-04","module":"A5"},{"value":"2,83E-06","module":"C1"},{"value":"4,83E-06","module":"C2"},{"value":"3,33E-05","module":"C3"},{"value":"2,78E-05","module":"C4"},{"value":"-1,27E-03","module":"D"}]}],"end_of_life_waste":[{"parameter":"HWD","unit":"kg","values":[{"value":"4,64E-03","module":"A1-A3"},{"value":"1,59E-05","module":"A4"},{"value":"1,06E-06","module":"A5"},{"value":"1,62E-06","module":"C1"},{"value":"2,32E-06","module":"C2"},{"value":"1,94E-06","module":"C3"},{"value":"1,59E-06","module":"C4"},{"value":"-8,32E-06","module":"D"}]},{"parameter":"NHWD","unit":"kg","values":[{"value":"8,11E-02","module":"A1-A3"},{"value":"2,53E-02","module":"A4"},{"value":"2,89E-02","module":"A5"},{"value":"6,52E-05","module":"C1"},{"value":"3,69E-03","module":"C2"},{"value":"6,14E-05","module":"C3"},{"value":"1,00E-01","module":"C4"},{"value":"-2,52E-04","module":"D"}]},{"parameter":"RWD","unit":"kg","values":[{"value":"8,69E-06","module":"A1-A3"},{"value":"1,99E-06","module":"A4"},{"value":"1,86E-07","module":"A5"},{"value":"3,82E-07","module":"C1"},{"value":"2,90E-07","module":"C2"},{"value":"2,06E-07","module":"C3"},{"value":"1,47E-07","module":"C4"},{"value":"-2,74E-07","module":"D"}]}],"end_of_life_flow":[{"parameter":"CRU","unit":"kg","values":[{"value":"0,0E+00","module":"A1-A3"},{"value":"0,0E+00","module":"A4"},{"value":"0,0E+00","module":"A5"},{"value":"0,0E+00","module":"C1"},{"value":"0,0E+00","module":"C2"},{"value":"0,0E+00","module":"C3"},{"value":"0,0E+00","module":"C4"},{"value":"0,0E+00","module":"D"}]},{"parameter":"MFR","unit":"kg","values":[{"value":"1,98E-03","module":"A1-A3"},{"value":"0,0E+00","module":"A4"},{"value":"2,31E-02","module":"A5"},{"value":"0,0E+00","module":"C1"},{"value":"0,0E+00","module":"C2"},{"value":"8,82E-01","module":"C3"},{"value":"8,92E-06","module":"C4"},{"value":"-1,63E-06","module":"D"}]},{"parameter":"MER","unit":"kg","values":[{"value":"1,93E-04","module":"A1-A3"},{"value":"0,0E+00","module":"A4"},{"value":"1,05E-06","module":"A5"},{"value":"0,0E+00","module":"C1"},{"value":"0,0E+00","module":"C2"},{"value":"2,03E-06","module":"C3"},{"value":"1,68E-07","module":"C4"},{"value":"-6,11E-05","module":"D"}]},{"parameter":"EEE","unit":"MJ","values":[{"value":"7,03E-03","module":"A1-A3"},{"value":"0,0E+00","module":"A4"},{"value":"1,14E-03","module":"A5"},{"value":"0,0E+00","module":"C1"},{"value":"0,0E+00","module":"C2"},{"value":"3,48E-06","module":"C3"},{"value":"1,39E-05","module":"C4"},{"value":"-1,48E-05","module":"D"}]},{"parameter":"EET","unit":"MJ","values":[{"value":"1,15E-01","module":"A1-A3"},{"value":"0,0E+00","module":"A4"},{"value":"1,73E-02","module":"A5"},{"value":"0,0E+00","module":"C1"},{"value":"0,0E+00","module":"C2"},{"value":"5,27E-05","module":"C3"},{"value":"2,10E-04","module":"C4"},{"value":"-2,23E-04","module":"D"}]}]}