{"product_name":"Welding plates","epd_id":"NEPD-4263-3493-EN","compliance":["EN 15804+A2","ISO 14025","ISO 21930"],"producer_name":"Pretec Norge AS","environmental_impact":[{"parameter":"GWP-total","unit":"kg CO2-eq.","values":[{"value":"2,08E+00","module":"A1-A3"},{"value":"1,59E-01","module":"A4"},{"value":"5,73E-02","module":"C1"},{"value":"2,61E-02","module":"C2"},{"value":"0,0E+00","module":"C3"},{"value":"7,74E-04","module":"C4"},{"value":"-3,62E-01","module":"D"}]},{"parameter":"GWP-fossil","unit":"kg CO2-eq.","values":[{"value":"2,06E+00","module":"A1-A3"},{"value":"1,58E-01","module":"A4"},{"value":"5,73E-02","module":"C1"},{"value":"2,61E-02","module":"C2"},{"value":"0,0E+00","module":"C3"},{"value":"7,73E-04","module":"C4"},{"value":"-3,61E-01","module":"D"}]},{"parameter":"GWP-biogenic","unit":"kg CO2-eq.","values":[{"value":"1,73E-02","module":"A1-A3"},{"value":"6,08E-05","module":"A4"},{"value":"1,07E-05","module":"C1"},{"value":"1,12E-05","module":"C2"},{"value":"0,0E+00","module":"C3"},{"value":"6,57E-07","module":"C4"},{"value":"-1,99E-04","module":"D"}]},{"parameter":"GWP-luluc","unit":"kg CO2-eq.","values":[{"value":"1,44E-03","module":"A1-A3"},{"value":"1,44E-04","module":"A4"},{"value":"4,52E-06","module":"C1"},{"value":"7,96E-06","module":"C2"},{"value":"0,0E+00","module":"C3"},{"value":"1,52E-07","module":"C4"},{"value":"-1,62E-04","module":"D"}]},{"parameter":"ODP","unit":"kg CFC 11-eq.","values":[{"value":"1,40E-07","module":"A1-A3"},{"value":"2,88E-08","module":"A4"},{"value":"1,24E-08","module":"C1"},{"value":"6,30E-09","module":"C2"},{"value":"0,0E+00","module":"C3"},{"value":"3,77E-10","module":"C4"},{"value":"-1,15E-08","module":"D"}]},{"parameter":"AP","unit":"mol H+-eq.","values":[{"value":"9,55E-03","module":"A1-A3"},{"value":"4,03E-03","module":"A4"},{"value":"6,00E-04","module":"C1"},{"value":"8,41E-05","module":"C2"},{"value":"0,0E+00","module":"C3"},{"value":"7,54E-06","module":"C4"},{"value":"-1,80E-03","module":"D"}]},{"parameter":"POCP","unit":"kg NMVOC-eq.","values":[{"value":"8,74E-03","module":"A1-A3"},{"value":"2,94E-03","module":"A4"},{"value":"7,98E-04","module":"C1"},{"value":"8,07E-05","module":"C2"},{"value":"0,0E+00","module":"C3"},{"value":"8,92E-06","module":"C4"},{"value":"-1,81E-03","module":"D"}]},{"parameter":"ADPE","unit":"kg Sb-eq.","values":[{"value":"2,37E-05","module":"A1-A3"},{"value":"1,94E-06","module":"A4"},{"value":"8,80E-08","module":"C1"},{"value":"4,66E-07","module":"C2"},{"value":"0,0E+00","module":"C3"},{"value":"6,84E-09","module":"C4"},{"value":"-6,23E-06","module":"D"}]},{"parameter":"ADPF","unit":"MJ","values":[{"value":"2,24E+01","module":"A1-A3"},{"value":"2,13E+00","module":"A4"},{"value":"7,89E-01","module":"C1"},{"value":"4,24E-01","module":"C2"},{"value":"0,0E+00","module":"C3"},{"value":"2,49E-02","module":"C4"},{"value":"-3,04E+00","module":"D"}]},{"parameter":"WDP","unit":"m3 world-eq.","values":[{"value":"6,68E+00","module":"A1-A3"},{"value":"8,15E-01","module":"A4"},{"value":"1,68E-01","module":"C1"},{"value":"3,25E-01","module":"C2"},{"value":"0,0E+00","module":"C3"},{"value":"5,25E-02","module":"C4"},{"value":"1,87E+01","module":"D"}]},{"parameter":"EP-freshwater","unit":"kg P-eq.","values":[{"value":"9,12E-05","module":"A1-A3"},{"value":"9,93E-07","module":"A4"},{"value":"2,09E-07","module":"C1"},{"value":"2,08E-07","module":"C2"},{"value":"0,0E+00","module":"C3"},{"value":"5,77E-09","module":"C4"},{"value":"-2,22E-05","module":"D"}]},{"parameter":"EP-marine","unit":"kg N-eq.","values":[{"value":"1,88E-03","module":"A1-A3"},{"value":"1,00E-03","module":"A4"},{"value":"2,65E-04","module":"C1"},{"value":"1,84E-05","module":"C2"},{"value":"0,0E+00","module":"C3"},{"value":"2,83E-06","module":"C4"},{"value":"-3,72E-04","module":"D"}]},{"parameter":"EP-terrestrial","unit":"mol N-eq.","values":[{"value":"2,01E-02","module":"A1-A3"},{"value":"1,11E-02","module":"A4"},{"value":"2,90E-03","module":"C1"},{"value":"2,05E-04","module":"C2"},{"value":"0,0E+00","module":"C3"},{"value":"3,12E-05","module":"C4"},{"value":"-3,80E-03","module":"D"}]},{"parameter":"GWP-IOBC","unit":"kg CO2-eq.","values":[{"value":"1,98E+00","module":"A1-A3"},{"value":"1,59E-01","module":"A4"},{"value":"5,67E-02","module":"C1"},{"value":"2,61E-02","module":"C2"},{"value":"0,0E+00","module":"C3"},{"value":"0,0E+00","module":"C4"},{"value":"-5,41E-01","module":"D"}]}],"additional_environmental_impact":[{"parameter":"PM","unit":"disease incidence","values":[{"value":"1,72E-07","module":"A1-A3"},{"value":"2,99E-09","module":"A4"},{"value":"1,59E-08","module":"C1"},{"value":"2,40E-09","module":"C2"},{"value":"0,0E+00","module":"C3"},{"value":"1,61E-10","module":"C4"},{"value":"-3,00E-08","module":"D"}]},{"parameter":"ETP-fw","unit":"CTUe","values":[{"value":"6,62E+01","module":"A1-A3"},{"value":"1,42E+00","module":"A4"},{"value":"4,31E-01","module":"C1"},{"value":"3,10E-01","module":"C2"},{"value":"0,0E+00","module":"C3"},{"value":"1,23E-02","module":"C4"},{"value":"-2,01E+01","module":"D"}]},{"parameter":"HTP-c","unit":"CTUh","values":[{"value":"1,03E-08","module":"A1-A3"},{"value":"0,0E+00","module":"A4"},{"value":"1,70E-11","module":"C1"},{"value":"0,0E+00","module":"C2"},{"value":"0,0E+00","module":"C3"},{"value":"0,0E+00","module":"C4"},{"value":"-1,74E-09","module":"D"}]},{"parameter":"HTP-nc","unit":"CTUh","values":[{"value":"1,63E-07","module":"A1-A3"},{"value":"3,60E-10","module":"A4"},{"value":"3,96E-10","module":"C1"},{"value":"3,00E-10","module":"C2"},{"value":"0,0E+00","module":"C3"},{"value":"8,00E-12","module":"C4"},{"value":"3,78E-08","module":"D"}]},{"parameter":"SQP","unit":"unitless","values":[{"value":"5,94E+00","module":"A1-A3"},{"value":"8,39E-01","module":"A4"},{"value":"1,00E-01","module":"C1"},{"value":"4,87E-01","module":"C2"},{"value":"0,0E+00","module":"C3"},{"value":"9,09E-02","module":"C4"},{"value":"-2,27E-01","module":"D"}]},{"parameter":"IRP","unit":"kBq U235-eq.","values":[{"value":"5,15E-02","module":"A1-A3"},{"value":"9,10E-03","module":"A4"},{"value":"3,38E-03","module":"C1"},{"value":"1,85E-03","module":"C2"},{"value":"0,0E+00","module":"C3"},{"value":"1,08E-04","module":"C4"},{"value":"1,30E-03","module":"D"}]}],"resource_use":[{"parameter":"PERE","unit":"MJ","values":[{"value":"1,19E+00","module":"A1-A3"},{"value":"2,18E-02","module":"A4"},{"value":"4,27E-03","module":"C1"},{"value":"5,34E-03","module":"C2"},{"value":"0,0E+00","module":"C3"},{"value":"3,84E-04","module":"C4"},{"value":"-2,47E-01","module":"D"}]},{"parameter":"PERM","unit":"MJ","values":[{"value":"0,0E+00","module":"A1-A3"},{"value":"0,0E+00","module":"A4"},{"value":"0,0E+00","module":"C1"},{"value":"0,0E+00","module":"C2"},{"value":"0,0E+00","module":"C3"},{"value":"0,0E+00","module":"C4"},{"value":"0,0E+00","module":"D"}]},{"parameter":"PERT","unit":"MJ","values":[{"value":"1,19E+00","module":"A1-A3"},{"value":"2,18E-02","module":"A4"},{"value":"4,27E-03","module":"C1"},{"value":"5,34E-03","module":"C2"},{"value":"0,0E+00","module":"C3"},{"value":"3,84E-04","module":"C4"},{"value":"-2,47E-01","module":"D"}]},{"parameter":"PENRE","unit":"MJ","values":[{"value":"2,24E+01","module":"A1-A3"},{"value":"2,13E+00","module":"A4"},{"value":"7,89E-01","module":"C1"},{"value":"4,24E-01","module":"C2"},{"value":"0,0E+00","module":"C3"},{"value":"2,49E-02","module":"C4"},{"value":"-3,04E+00","module":"D"}]},{"parameter":"PENRM","unit":"MJ","values":[{"value":"0,0E+00","module":"A1-A3"},{"value":"0,0E+00","module":"A4"},{"value":"0,0E+00","module":"C1"},{"value":"0,0E+00","module":"C2"},{"value":"0,0E+00","module":"C3"},{"value":"0,0E+00","module":"C4"},{"value":"0,0E+00","module":"D"}]},{"parameter":"PENRT","unit":"MJ","values":[{"value":"2,24E+01","module":"A1-A3"},{"value":"2,13E+00","module":"A4"},{"value":"7,89E-01","module":"C1"},{"value":"4,24E-01","module":"C2"},{"value":"0,0E+00","module":"C3"},{"value":"2,49E-02","module":"C4"},{"value":"-3,04E+00","module":"D"}]},{"parameter":"SM","unit":"kg","values":[{"value":"4,92E-01","module":"A1-A3"},{"value":"0,0E+00","module":"A4"},{"value":"3,87E-04","module":"C1"},{"value":"0,0E+00","module":"C2"},{"value":"0,0E+00","module":"C3"},{"value":"0,0E+00","module":"C4"},{"value":"1,71E-01","module":"D"}]},{"parameter":"RSF","unit":"MJ","values":[{"value":"1,28E-02","module":"A1-A3"},{"value":"6,19E-04","module":"A4"},{"value":"1,05E-04","module":"C1"},{"value":"1,87E-04","module":"C2"},{"value":"0,0E+00","module":"C3"},{"value":"7,93E-06","module":"C4"},{"value":"1,30E-02","module":"D"}]},{"parameter":"NRSF","unit":"MJ","values":[{"value":"1,31E+00","module":"A1-A3"},{"value":"-4,20E-03","module":"A4"},{"value":"1,54E-03","module":"C1"},{"value":"6,26E-04","module":"C2"},{"value":"0,0E+00","module":"C3"},{"value":"2,28E-05","module":"C4"},{"value":"3,80E-01","module":"D"}]},{"parameter":"FW","unit":"m3","values":[{"value":"1,45E-02","module":"A1-A3"},{"value":"1,82E-04","module":"A4"},{"value":"4,06E-05","module":"C1"},{"value":"4,83E-05","module":"C2"},{"value":"0,0E+00","module":"C3"},{"value":"2,97E-05","module":"C4"},{"value":"-7,60E-04","module":"D"}]}],"end_of_life_waste":[{"parameter":"HWD","unit":"kg","values":[{"value":"4,92E-03","module":"A1-A3"},{"value":"1,16E-04","module":"A4"},{"value":"2,32E-05","module":"C1"},{"value":"2,32E-05","module":"C2"},{"value":"0,0E+00","module":"C3"},{"value":"0,0E+00","module":"C4"},{"value":"-1,88E-03","module":"D"}]},{"parameter":"NHWD","unit":"kg","values":[{"value":"3,57E-01","module":"A1-A3"},{"value":"4,97E-02","module":"A4"},{"value":"9,34E-04","module":"C1"},{"value":"3,69E-02","module":"C2"},{"value":"0,0E+00","module":"C3"},{"value":"1,80E-01","module":"C4"},{"value":"-1,48E-01","module":"D"}]},{"parameter":"RWD","unit":"kg","values":[{"value":"4,65E-05","module":"A1-A3"},{"value":"1,45E-05","module":"A4"},{"value":"5,48E-06","module":"C1"},{"value":"2,90E-06","module":"C2"},{"value":"0,0E+00","module":"C3"},{"value":"0,0E+00","module":"C4"},{"value":"9,96E-07","module":"D"}]}],"end_of_life_flow":[{"parameter":"CRU","unit":"kg","values":[{"value":"0,0E+00","module":"A1-A3"},{"value":"0,0E+00","module":"A4"},{"value":"0,0E+00","module":"C1"},{"value":"0,0E+00","module":"C2"},{"value":"0,0E+00","module":"C3"},{"value":"0,0E+00","module":"C4"},{"value":"0,0E+00","module":"D"}]},{"parameter":"MFR","unit":"kg","values":[{"value":"5,32E-01","module":"A1-A3"},{"value":"0,0E+00","module":"A4"},{"value":"3,80E-04","module":"C1"},{"value":"0,0E+00","module":"C2"},{"value":"8,20E-01","module":"C3"},{"value":"0,0E+00","module":"C4"},{"value":"1,71E-01","module":"D"}]},{"parameter":"MER","unit":"kg","values":[{"value":"1,69E-04","module":"A1-A3"},{"value":"0,0E+00","module":"A4"},{"value":"1,18E-06","module":"C1"},{"value":"0,0E+00","module":"C2"},{"value":"0,0E+00","module":"C3"},{"value":"0,0E+00","module":"C4"},{"value":"1,09E-04","module":"D"}]},{"parameter":"EEE","unit":"MJ","values":[{"value":"8,49E-04","module":"A1-A3"},{"value":"0,0E+00","module":"A4"},{"value":"4,04E-06","module":"C1"},{"value":"0,0E+00","module":"C2"},{"value":"0,0E+00","module":"C3"},{"value":"0,0E+00","module":"C4"},{"value":"-1,24E-04","module":"D"}]},{"parameter":"EET","unit":"MJ","values":[{"value":"1,29E-02","module":"A1-A3"},{"value":"0,0E+00","module":"A4"},{"value":"6,12E-05","module":"C1"},{"value":"0,0E+00","module":"C2"},{"value":"0,0E+00","module":"C3"},{"value":"0,0E+00","module":"C4"},{"value":"-1,88E-03","module":"D"}]}]}