{"product_name":"WINDMASTIC TOPCOAT AQ 2 ","epd_id":"NEPD-6510-5771-EN","compliance":["EN 15804+A2","ISO 14025","ISO 21930"],"producer_name":"Carboline Norge AS","environmental_impact":[{"parameter":"GWP-total","unit":"kg CO2-eq.","values":[{"value":"3,59E+00","module":"A1"},{"value":"1,87E-01","module":"A2"},{"value":"7,47E-02","module":"A3"},{"value":"3,19E-02","module":"A4"},{"value":"0,0E+00","module":"C1"},{"value":"5,32E-03","module":"C2"},{"value":"0,0E+00","module":"C3"},{"value":"7,60E-02","module":"C4"},{"value":"0,0E+00","module":"D"}]},{"parameter":"GWP-fossil","unit":"kg CO2-eq.","values":[{"value":"3,57E+00","module":"A1"},{"value":"1,87E-01","module":"A2"},{"value":"7,32E-02","module":"A3"},{"value":"3,19E-02","module":"A4"},{"value":"0,0E+00","module":"C1"},{"value":"5,32E-03","module":"C2"},{"value":"0,0E+00","module":"C3"},{"value":"7,60E-02","module":"C4"},{"value":"0,0E+00","module":"D"}]},{"parameter":"GWP-biogenic","unit":"kg CO2-eq.","values":[{"value":"1,13E-02","module":"A1"},{"value":"7,42E-05","module":"A2"},{"value":"1,39E-03","module":"A3"},{"value":"1,37E-05","module":"A4"},{"value":"0,0E+00","module":"C1"},{"value":"2,28E-06","module":"C2"},{"value":"0,0E+00","module":"C3"},{"value":"6,35E-06","module":"C4"},{"value":"0,0E+00","module":"D"}]},{"parameter":"GWP-luluc","unit":"kg CO2-eq.","values":[{"value":"1,16E-03","module":"A1"},{"value":"7,01E-05","module":"A2"},{"value":"8,85E-05","module":"A3"},{"value":"9,72E-06","module":"A4"},{"value":"0,0E+00","module":"C1"},{"value":"1,62E-06","module":"C2"},{"value":"0,0E+00","module":"C3"},{"value":"1,33E-06","module":"C4"},{"value":"0,0E+00","module":"D"}]},{"parameter":"ODP","unit":"kg CFC 11-eq.","values":[{"value":"2,32E-06","module":"A1"},{"value":"4,22E-08","module":"A2"},{"value":"9,95E-09","module":"A3"},{"value":"7,69E-09","module":"A4"},{"value":"0,0E+00","module":"C1"},{"value":"1,28E-09","module":"C2"},{"value":"0,0E+00","module":"C3"},{"value":"2,02E-09","module":"C4"},{"value":"0,0E+00","module":"D"}]},{"parameter":"AP","unit":"mol H+-eq.","values":[{"value":"2,72E-02","module":"A1"},{"value":"1,20E-03","module":"A2"},{"value":"4,61E-04","module":"A3"},{"value":"1,03E-04","module":"A4"},{"value":"0,0E+00","module":"C1"},{"value":"1,71E-05","module":"C2"},{"value":"0,0E+00","module":"C3"},{"value":"4,75E-05","module":"C4"},{"value":"0,0E+00","module":"D"}]},{"parameter":"POCP","unit":"kg NMVOC-eq.","values":[{"value":"1,27E-02","module":"A1"},{"value":"1,06E-03","module":"A2"},{"value":"5,06E-04","module":"A3"},{"value":"9,85E-05","module":"A4"},{"value":"0,0E+00","module":"C1"},{"value":"1,64E-05","module":"C2"},{"value":"0,0E+00","module":"C3"},{"value":"7,22E-05","module":"C4"},{"value":"0,0E+00","module":"D"}]},{"parameter":"ADPE","unit":"kg Sb-eq.","values":[{"value":"6,76E-05","module":"A1"},{"value":"4,75E-06","module":"A2"},{"value":"9,85E-07","module":"A3"},{"value":"5,68E-07","module":"A4"},{"value":"0,0E+00","module":"C1"},{"value":"9,47E-08","module":"C2"},{"value":"0,0E+00","module":"C3"},{"value":"4,82E-08","module":"C4"},{"value":"0,0E+00","module":"D"}]},{"parameter":"ADPF","unit":"MJ","values":[{"value":"5,30E+01","module":"A1"},{"value":"2,78E+00","module":"A2"},{"value":"7,19E-01","module":"A3"},{"value":"5,18E-01","module":"A4"},{"value":"0,0E+00","module":"C1"},{"value":"8,64E-02","module":"C2"},{"value":"0,0E+00","module":"C3"},{"value":"1,47E-01","module":"C4"},{"value":"0,0E+00","module":"D"}]},{"parameter":"WDP","unit":"m3 world-eq.","values":[{"value":"5,82E+01","module":"A1"},{"value":"2,51E+00","module":"A2"},{"value":"2,63E+01","module":"A3"},{"value":"3,97E-01","module":"A4"},{"value":"0,0E+00","module":"C1"},{"value":"6,62E-02","module":"C2"},{"value":"0,0E+00","module":"C3"},{"value":"9,54E-01","module":"C4"},{"value":"0,0E+00","module":"D"}]},{"parameter":"EP-freshwater","unit":"kg P-eq.","values":[{"value":"4,34E-04","module":"A1"},{"value":"1,41E-06","module":"A2"},{"value":"1,57E-06","module":"A3"},{"value":"2,54E-07","module":"A4"},{"value":"0,0E+00","module":"C1"},{"value":"4,23E-08","module":"C2"},{"value":"0,0E+00","module":"C3"},{"value":"6,13E-08","module":"C4"},{"value":"0,0E+00","module":"D"}]},{"parameter":"EP-marine","unit":"kg N-eq.","values":[{"value":"4,02E-03","module":"A1"},{"value":"3,33E-04","module":"A2"},{"value":"1,65E-04","module":"A3"},{"value":"2,25E-05","module":"A4"},{"value":"0,0E+00","module":"C1"},{"value":"3,75E-06","module":"C2"},{"value":"0,0E+00","module":"C3"},{"value":"1,76E-05","module":"C4"},{"value":"0,0E+00","module":"D"}]},{"parameter":"EP-terrestrial","unit":"mol N-eq.","values":[{"value":"3,72E-02","module":"A1"},{"value":"3,69E-03","module":"A2"},{"value":"1,81E-03","module":"A3"},{"value":"2,51E-04","module":"A4"},{"value":"0,0E+00","module":"C1"},{"value":"4,18E-05","module":"C2"},{"value":"0,0E+00","module":"C3"},{"value":"1,95E-04","module":"C4"},{"value":"0,0E+00","module":"D"}]},{"parameter":"GWP-IOBC","unit":"kg CO2-eq.","values":[{"value":"3,60E+00","module":"A1"},{"value":"1,87E-01","module":"A2"},{"value":"7,04E-02","module":"A3"},{"value":"3,19E-02","module":"A4"},{"value":"0,0E+00","module":"C1"},{"value":"5,32E-03","module":"C2"},{"value":"0,0E+00","module":"C3"},{"value":"7,60E-02","module":"C4"},{"value":"0,0E+00","module":"D"}]}],"additional_environmental_impact":[{"parameter":"PM","unit":"disease incidence","values":[{"value":"2,82E-07","module":"A1"},{"value":"1,28E-08","module":"A2"},{"value":"9,91E-09","module":"A3"},{"value":"2,93E-09","module":"A4"},{"value":"0,0E+00","module":"C1"},{"value":"4,88E-10","module":"C2"},{"value":"0,0E+00","module":"C3"},{"value":"1,01E-09","module":"C4"},{"value":"0,0E+00","module":"D"}]},{"parameter":"ETP-fw","unit":"CTUe","values":[{"value":"5,98E+01","module":"A1"},{"value":"2,02E+00","module":"A2"},{"value":"1,44E+00","module":"A3"},{"value":"3,79E-01","module":"A4"},{"value":"0,0E+00","module":"C1"},{"value":"6,31E-02","module":"C2"},{"value":"0,0E+00","module":"C3"},{"value":"9,14E-02","module":"C4"},{"value":"0,0E+00","module":"D"}]},{"parameter":"HTP-c","unit":"CTUh","values":[{"value":"2,17E-08","module":"A1"},{"value":"0,0E+00","module":"A2"},{"value":"8,00E-11","module":"A3"},{"value":"0,0E+00","module":"A4"},{"value":"0,0E+00","module":"C1"},{"value":"0,0E+00","module":"C2"},{"value":"0,0E+00","module":"C3"},{"value":"8,00E-12","module":"C4"},{"value":"0,0E+00","module":"D"}]},{"parameter":"HTP-nc","unit":"CTUh","values":[{"value":"4,68E-07","module":"A1"},{"value":"2,19E-09","module":"A2"},{"value":"1,33E-09","module":"A3"},{"value":"3,66E-10","module":"A4"},{"value":"0,0E+00","module":"C1"},{"value":"6,10E-11","module":"C2"},{"value":"0,0E+00","module":"C3"},{"value":"8,30E-11","module":"C4"},{"value":"0,0E+00","module":"D"}]},{"parameter":"SQP","unit":"unitless","values":[{"value":"1,45E+01","module":"A1"},{"value":"1,81E+00","module":"A2"},{"value":"2,96E-01","module":"A3"},{"value":"5,94E-01","module":"A4"},{"value":"0,0E+00","module":"C1"},{"value":"9,90E-02","module":"C2"},{"value":"0,0E+00","module":"C3"},{"value":"5,65E-01","module":"C4"},{"value":"0,0E+00","module":"D"}]},{"parameter":"IRP","unit":"kBq U235-eq.","values":[{"value":"4,30E+02","module":"A1"},{"value":"1,22E-02","module":"A2"},{"value":"5,03E-03","module":"A3"},{"value":"2,26E-03","module":"A4"},{"value":"0,0E+00","module":"C1"},{"value":"3,77E-04","module":"C2"},{"value":"0,0E+00","module":"C3"},{"value":"6,77E-04","module":"C4"},{"value":"0,0E+00","module":"D"}]}],"resource_use":[{"parameter":"PERE","unit":"MJ","values":[{"value":"4,33E+00","module":"A1"},{"value":"3,78E-02","module":"A2"},{"value":"1,93E+00","module":"A3"},{"value":"6,52E-03","module":"A4"},{"value":"0,0E+00","module":"C1"},{"value":"1,09E-03","module":"C2"},{"value":"0,0E+00","module":"C3"},{"value":"5,48E-03","module":"C4"},{"value":"0,0E+00","module":"D"}]},{"parameter":"PERM","unit":"MJ","values":[{"value":"0,0E+00","module":"A1"},{"value":"0,0E+00","module":"A2"},{"value":"0,0E+00","module":"A3"},{"value":"0,0E+00","module":"A4"},{"value":"0,0E+00","module":"C1"},{"value":"0,0E+00","module":"C2"},{"value":"0,0E+00","module":"C3"},{"value":"0,0E+00","module":"C4"},{"value":"0,0E+00","module":"D"}]},{"parameter":"PERT","unit":"MJ","values":[{"value":"4,33E+00","module":"A1"},{"value":"3,78E-02","module":"A2"},{"value":"1,93E+00","module":"A3"},{"value":"6,52E-03","module":"A4"},{"value":"0,0E+00","module":"C1"},{"value":"1,09E-03","module":"C2"},{"value":"0,0E+00","module":"C3"},{"value":"5,48E-03","module":"C4"},{"value":"0,0E+00","module":"D"}]},{"parameter":"PENRE","unit":"MJ","values":[{"value":"6,05E+01","module":"A1"},{"value":"2,78E+00","module":"A2"},{"value":"7,19E-01","module":"A3"},{"value":"5,18E-01","module":"A4"},{"value":"0,0E+00","module":"C1"},{"value":"8,64E-02","module":"C2"},{"value":"0,0E+00","module":"C3"},{"value":"1,47E-01","module":"C4"},{"value":"0,0E+00","module":"D"}]},{"parameter":"PENRM","unit":"MJ","values":[{"value":"1,05E+00","module":"A1"},{"value":"0,0E+00","module":"A2"},{"value":"0,0E+00","module":"A3"},{"value":"0,0E+00","module":"A4"},{"value":"0,0E+00","module":"C1"},{"value":"0,0E+00","module":"C2"},{"value":"0,0E+00","module":"C3"},{"value":"0,0E+00","module":"C4"},{"value":"0,0E+00","module":"D"}]},{"parameter":"PENRT","unit":"MJ","values":[{"value":"6,16E+01","module":"A1"},{"value":"2,78E+00","module":"A2"},{"value":"7,19E-01","module":"A3"},{"value":"5,18E-01","module":"A4"},{"value":"0,0E+00","module":"C1"},{"value":"8,64E-02","module":"C2"},{"value":"0,0E+00","module":"C3"},{"value":"1,47E-01","module":"C4"},{"value":"0,0E+00","module":"D"}]},{"parameter":"SM","unit":"kg","values":[{"value":"2,78E-02","module":"A1"},{"value":"0,0E+00","module":"A2"},{"value":"0,0E+00","module":"A3"},{"value":"0,0E+00","module":"A4"},{"value":"0,0E+00","module":"C1"},{"value":"0,0E+00","module":"C2"},{"value":"0,0E+00","module":"C3"},{"value":"0,0E+00","module":"C4"},{"value":"0,0E+00","module":"D"}]},{"parameter":"RSF","unit":"MJ","values":[{"value":"5,63E-02","module":"A1"},{"value":"1,35E-03","module":"A2"},{"value":"2,01E-03","module":"A3"},{"value":"2,28E-04","module":"A4"},{"value":"0,0E+00","module":"C1"},{"value":"3,80E-05","module":"C2"},{"value":"0,0E+00","module":"C3"},{"value":"1,14E-04","module":"C4"},{"value":"0,0E+00","module":"D"}]},{"parameter":"NRSF","unit":"MJ","values":[{"value":"1,47E-01","module":"A1"},{"value":"4,68E-03","module":"A2"},{"value":"8,28E-03","module":"A3"},{"value":"7,64E-04","module":"A4"},{"value":"0,0E+00","module":"C1"},{"value":"1,27E-04","module":"C2"},{"value":"0,0E+00","module":"C3"},{"value":"2,35E-04","module":"C4"},{"value":"0,0E+00","module":"D"}]},{"parameter":"FW","unit":"m3","values":[{"value":"7,85E-02","module":"A1"},{"value":"2,83E-04","module":"A2"},{"value":"1,61E-02","module":"A3"},{"value":"5,90E-05","module":"A4"},{"value":"0,0E+00","module":"C1"},{"value":"9,83E-06","module":"C2"},{"value":"0,0E+00","module":"C3"},{"value":"1,81E-04","module":"C4"},{"value":"0,0E+00","module":"D"}]}],"end_of_life_waste":[{"parameter":"HWD","unit":"kg","values":[{"value":"1,96E-02","module":"A1"},{"value":"1,40E-04","module":"A2"},{"value":"2,11E-02","module":"A3"},{"value":"2,83E-05","module":"A4"},{"value":"0,0E+00","module":"C1"},{"value":"4,72E-06","module":"C2"},{"value":"0,0E+00","module":"C3"},{"value":"0,0E+00","module":"C4"},{"value":"0,0E+00","module":"D"}]},{"parameter":"NHWD","unit":"kg","values":[{"value":"1,68E+00","module":"A1"},{"value":"1,24E-01","module":"A2"},{"value":"3,58E-02","module":"A3"},{"value":"4,50E-02","module":"A4"},{"value":"0,0E+00","module":"C1"},{"value":"7,51E-03","module":"C2"},{"value":"0,0E+00","module":"C3"},{"value":"6,50E-01","module":"C4"},{"value":"0,0E+00","module":"D"}]},{"parameter":"RWD","unit":"kg","values":[{"value":"1,04E-04","module":"A1"},{"value":"1,90E-05","module":"A2"},{"value":"4,90E-06","module":"A3"},{"value":"3,54E-06","module":"A4"},{"value":"0,0E+00","module":"C1"},{"value":"5,90E-07","module":"C2"},{"value":"0,0E+00","module":"C3"},{"value":"0,0E+00","module":"C4"},{"value":"0,0E+00","module":"D"}]}],"end_of_life_flow":[{"parameter":"CRU","unit":"kg","values":[{"value":"0,0E+00","module":"A1"},{"value":"0,0E+00","module":"A2"},{"value":"0,0E+00","module":"A3"},{"value":"0,0E+00","module":"A4"},{"value":"0,0E+00","module":"C1"},{"value":"0,0E+00","module":"C2"},{"value":"0,0E+00","module":"C3"},{"value":"0,0E+00","module":"C4"},{"value":"0,0E+00","module":"D"}]},{"parameter":"MFR","unit":"kg","values":[{"value":"0,0E+00","module":"A1"},{"value":"0,0E+00","module":"A2"},{"value":"3,38E-02","module":"A3"},{"value":"0,0E+00","module":"A4"},{"value":"0,0E+00","module":"C1"},{"value":"0,0E+00","module":"C2"},{"value":"0,0E+00","module":"C3"},{"value":"0,0E+00","module":"C4"},{"value":"0,0E+00","module":"D"}]},{"parameter":"MER","unit":"kg","values":[{"value":"0,0E+00","module":"A1"},{"value":"0,0E+00","module":"A2"},{"value":"2,34E-02","module":"A3"},{"value":"0,0E+00","module":"A4"},{"value":"0,0E+00","module":"C1"},{"value":"0,0E+00","module":"C2"},{"value":"0,0E+00","module":"C3"},{"value":"0,0E+00","module":"C4"},{"value":"0,0E+00","module":"D"}]},{"parameter":"EEE","unit":"MJ","values":[{"value":"0,0E+00","module":"A1"},{"value":"0,0E+00","module":"A2"},{"value":"1,09E-02","module":"A3"},{"value":"0,0E+00","module":"A4"},{"value":"0,0E+00","module":"C1"},{"value":"0,0E+00","module":"C2"},{"value":"0,0E+00","module":"C3"},{"value":"0,0E+00","module":"C4"},{"value":"0,0E+00","module":"D"}]},{"parameter":"EET","unit":"MJ","values":[{"value":"0,0E+00","module":"A1"},{"value":"0,0E+00","module":"A2"},{"value":"1,65E-01","module":"A3"},{"value":"0,0E+00","module":"A4"},{"value":"0,0E+00","module":"C1"},{"value":"0,0E+00","module":"C2"},{"value":"0,0E+00","module":"C3"},{"value":"0,0E+00","module":"C4"},{"value":"0,0E+00","module":"D"}]}]}