{"product_name":"WINDMASTIC TOPCOAT HS 200","epd_id":"NEPD-6544-5807-EN","compliance":["EN 15804+A2","ISO 14025","ISO 21930"],"producer_name":"Carboline Norge AS","environmental_impact":[{"parameter":"GWP-total","unit":"kg CO2-eq.","values":[{"value":"3,90E+00","module":"A1"},{"value":"2,15E-01","module":"A2"},{"value":"7,47E-02","module":"A3"},{"value":"2,96E-02","module":"A4"},{"value":"0,0E+00","module":"C1"},{"value":"4,94E-03","module":"C2"},{"value":"0,0E+00","module":"C3"},{"value":"9,01E-02","module":"C4"},{"value":"0,0E+00","module":"D"}]},{"parameter":"GWP-fossil","unit":"kg CO2-eq.","values":[{"value":"3,90E+00","module":"A1"},{"value":"2,15E-01","module":"A2"},{"value":"7,32E-02","module":"A3"},{"value":"2,96E-02","module":"A4"},{"value":"0,0E+00","module":"C1"},{"value":"4,93E-03","module":"C2"},{"value":"0,0E+00","module":"C3"},{"value":"9,01E-02","module":"C4"},{"value":"0,0E+00","module":"D"}]},{"parameter":"GWP-biogenic","unit":"kg CO2-eq.","values":[{"value":"7,53E-03","module":"A1"},{"value":"8,92E-05","module":"A2"},{"value":"1,39E-03","module":"A3"},{"value":"1,27E-05","module":"A4"},{"value":"0,0E+00","module":"C1"},{"value":"2,11E-06","module":"C2"},{"value":"0,0E+00","module":"C3"},{"value":"7,52E-06","module":"C4"},{"value":"0,0E+00","module":"D"}]},{"parameter":"GWP-luluc","unit":"kg CO2-eq.","values":[{"value":"3,43E-04","module":"A1"},{"value":"9,44E-05","module":"A2"},{"value":"8,85E-05","module":"A3"},{"value":"9,02E-06","module":"A4"},{"value":"0,0E+00","module":"C1"},{"value":"1,50E-06","module":"C2"},{"value":"0,0E+00","module":"C3"},{"value":"1,58E-06","module":"C4"},{"value":"0,0E+00","module":"D"}]},{"parameter":"ODP","unit":"kg CFC 11-eq.","values":[{"value":"9,16E-07","module":"A1"},{"value":"4,80E-08","module":"A2"},{"value":"9,95E-09","module":"A3"},{"value":"7,14E-09","module":"A4"},{"value":"0,0E+00","module":"C1"},{"value":"1,19E-09","module":"C2"},{"value":"0,0E+00","module":"C3"},{"value":"2,39E-09","module":"C4"},{"value":"0,0E+00","module":"D"}]},{"parameter":"AP","unit":"mol H+-eq.","values":[{"value":"2,45E-02","module":"A1"},{"value":"1,37E-03","module":"A2"},{"value":"4,61E-04","module":"A3"},{"value":"9,53E-05","module":"A4"},{"value":"0,0E+00","module":"C1"},{"value":"1,59E-05","module":"C2"},{"value":"0,0E+00","module":"C3"},{"value":"5,63E-05","module":"C4"},{"value":"0,0E+00","module":"D"}]},{"parameter":"POCP","unit":"kg NMVOC-eq.","values":[{"value":"1,36E-02","module":"A1"},{"value":"1,25E-03","module":"A2"},{"value":"5,06E-04","module":"A3"},{"value":"9,14E-05","module":"A4"},{"value":"0,0E+00","module":"C1"},{"value":"1,52E-05","module":"C2"},{"value":"0,0E+00","module":"C3"},{"value":"8,55E-05","module":"C4"},{"value":"0,0E+00","module":"D"}]},{"parameter":"ADPE","unit":"kg Sb-eq.","values":[{"value":"3,65E-05","module":"A1"},{"value":"5,33E-06","module":"A2"},{"value":"9,85E-07","module":"A3"},{"value":"5,27E-07","module":"A4"},{"value":"0,0E+00","module":"C1"},{"value":"8,79E-08","module":"C2"},{"value":"0,0E+00","module":"C3"},{"value":"5,71E-08","module":"C4"},{"value":"0,0E+00","module":"D"}]},{"parameter":"ADPF","unit":"MJ","values":[{"value":"6,63E+01","module":"A1"},{"value":"3,18E+00","module":"A2"},{"value":"7,19E-01","module":"A3"},{"value":"4,81E-01","module":"A4"},{"value":"0,0E+00","module":"C1"},{"value":"8,01E-02","module":"C2"},{"value":"0,0E+00","module":"C3"},{"value":"1,74E-01","module":"C4"},{"value":"0,0E+00","module":"D"}]},{"parameter":"WDP","unit":"m3 world-eq.","values":[{"value":"1,37E+01","module":"A1"},{"value":"2,98E+00","module":"A2"},{"value":"2,63E+01","module":"A3"},{"value":"3,69E-01","module":"A4"},{"value":"0,0E+00","module":"C1"},{"value":"6,14E-02","module":"C2"},{"value":"0,0E+00","module":"C3"},{"value":"1,13E+00","module":"C4"},{"value":"0,0E+00","module":"D"}]},{"parameter":"EP-freshwater","unit":"kg P-eq.","values":[{"value":"7,45E-04","module":"A1"},{"value":"1,67E-06","module":"A2"},{"value":"1,57E-06","module":"A3"},{"value":"2,36E-07","module":"A4"},{"value":"0,0E+00","module":"C1"},{"value":"3,93E-08","module":"C2"},{"value":"0,0E+00","module":"C3"},{"value":"7,26E-08","module":"C4"},{"value":"0,0E+00","module":"D"}]},{"parameter":"EP-marine","unit":"kg N-eq.","values":[{"value":"3,52E-03","module":"A1"},{"value":"3,96E-04","module":"A2"},{"value":"1,65E-04","module":"A3"},{"value":"2,09E-05","module":"A4"},{"value":"0,0E+00","module":"C1"},{"value":"3,48E-06","module":"C2"},{"value":"0,0E+00","module":"C3"},{"value":"2,09E-05","module":"C4"},{"value":"0,0E+00","module":"D"}]},{"parameter":"EP-terrestrial","unit":"mol N-eq.","values":[{"value":"3,70E-02","module":"A1"},{"value":"4,38E-03","module":"A2"},{"value":"1,81E-03","module":"A3"},{"value":"2,33E-04","module":"A4"},{"value":"0,0E+00","module":"C1"},{"value":"3,88E-05","module":"C2"},{"value":"0,0E+00","module":"C3"},{"value":"2,31E-04","module":"C4"},{"value":"0,0E+00","module":"D"}]},{"parameter":"GWP-IOBC","unit":"kg CO2-eq.","values":[{"value":"3,90E+00","module":"A1"},{"value":"2,15E-01","module":"A2"},{"value":"7,04E-02","module":"A3"},{"value":"2,96E-02","module":"A4"},{"value":"0,0E+00","module":"C1"},{"value":"4,94E-03","module":"C2"},{"value":"0,0E+00","module":"C3"},{"value":"9,01E-02","module":"C4"},{"value":"0,0E+00","module":"D"}]}],"additional_environmental_impact":[{"parameter":"PM","unit":"disease incidence","values":[{"value":"3,80E-07","module":"A1"},{"value":"1,43E-08","module":"A2"},{"value":"9,91E-09","module":"A3"},{"value":"2,72E-09","module":"A4"},{"value":"0,0E+00","module":"C1"},{"value":"4,53E-10","module":"C2"},{"value":"0,0E+00","module":"C3"},{"value":"1,20E-09","module":"C4"},{"value":"0,0E+00","module":"D"}]},{"parameter":"ETP-fw","unit":"CTUe","values":[{"value":"3,82E+01","module":"A1"},{"value":"2,32E+00","module":"A2"},{"value":"1,44E+00","module":"A3"},{"value":"3,52E-01","module":"A4"},{"value":"0,0E+00","module":"C1"},{"value":"5,86E-02","module":"C2"},{"value":"0,0E+00","module":"C3"},{"value":"1,08E-01","module":"C4"},{"value":"0,0E+00","module":"D"}]},{"parameter":"HTP-c","unit":"CTUh","values":[{"value":"1,66E-08","module":"A1"},{"value":"0,0E+00","module":"A2"},{"value":"8,00E-11","module":"A3"},{"value":"0,0E+00","module":"A4"},{"value":"0,0E+00","module":"C1"},{"value":"0,0E+00","module":"C2"},{"value":"0,0E+00","module":"C3"},{"value":"9,00E-12","module":"C4"},{"value":"0,0E+00","module":"D"}]},{"parameter":"HTP-nc","unit":"CTUh","values":[{"value":"7,16E-07","module":"A1"},{"value":"2,41E-09","module":"A2"},{"value":"1,33E-09","module":"A3"},{"value":"3,40E-10","module":"A4"},{"value":"0,0E+00","module":"C1"},{"value":"5,70E-11","module":"C2"},{"value":"0,0E+00","module":"C3"},{"value":"9,90E-11","module":"C4"},{"value":"0,0E+00","module":"D"}]},{"parameter":"SQP","unit":"unitless","values":[{"value":"1,26E+01","module":"A1"},{"value":"2,10E+00","module":"A2"},{"value":"2,96E-01","module":"A3"},{"value":"5,51E-01","module":"A4"},{"value":"0,0E+00","module":"C1"},{"value":"9,19E-02","module":"C2"},{"value":"0,0E+00","module":"C3"},{"value":"6,69E-01","module":"C4"},{"value":"0,0E+00","module":"D"}]},{"parameter":"IRP","unit":"kBq U235-eq.","values":[{"value":"5,36E+02","module":"A1"},{"value":"1,39E-02","module":"A2"},{"value":"5,03E-03","module":"A3"},{"value":"2,10E-03","module":"A4"},{"value":"0,0E+00","module":"C1"},{"value":"3,50E-04","module":"C2"},{"value":"0,0E+00","module":"C3"},{"value":"8,02E-04","module":"C4"},{"value":"0,0E+00","module":"D"}]}],"resource_use":[{"parameter":"PERE","unit":"MJ","values":[{"value":"3,51E+00","module":"A1"},{"value":"4,49E-02","module":"A2"},{"value":"1,93E+00","module":"A3"},{"value":"6,05E-03","module":"A4"},{"value":"0,0E+00","module":"C1"},{"value":"1,01E-03","module":"C2"},{"value":"0,0E+00","module":"C3"},{"value":"6,49E-03","module":"C4"},{"value":"0,0E+00","module":"D"}]},{"parameter":"PERM","unit":"MJ","values":[{"value":"0,0E+00","module":"A1"},{"value":"0,0E+00","module":"A2"},{"value":"0,0E+00","module":"A3"},{"value":"0,0E+00","module":"A4"},{"value":"0,0E+00","module":"C1"},{"value":"0,0E+00","module":"C2"},{"value":"0,0E+00","module":"C3"},{"value":"0,0E+00","module":"C4"},{"value":"0,0E+00","module":"D"}]},{"parameter":"PERT","unit":"MJ","values":[{"value":"3,51E+00","module":"A1"},{"value":"4,49E-02","module":"A2"},{"value":"1,93E+00","module":"A3"},{"value":"6,05E-03","module":"A4"},{"value":"0,0E+00","module":"C1"},{"value":"1,01E-03","module":"C2"},{"value":"0,0E+00","module":"C3"},{"value":"6,49E-03","module":"C4"},{"value":"0,0E+00","module":"D"}]},{"parameter":"PENRE","unit":"MJ","values":[{"value":"7,24E+01","module":"A1"},{"value":"3,18E+00","module":"A2"},{"value":"7,19E-01","module":"A3"},{"value":"4,81E-01","module":"A4"},{"value":"0,0E+00","module":"C1"},{"value":"8,01E-02","module":"C2"},{"value":"0,0E+00","module":"C3"},{"value":"1,74E-01","module":"C4"},{"value":"0,0E+00","module":"D"}]},{"parameter":"PENRM","unit":"MJ","values":[{"value":"2,37E-01","module":"A1"},{"value":"0,0E+00","module":"A2"},{"value":"0,0E+00","module":"A3"},{"value":"0,0E+00","module":"A4"},{"value":"0,0E+00","module":"C1"},{"value":"0,0E+00","module":"C2"},{"value":"0,0E+00","module":"C3"},{"value":"0,0E+00","module":"C4"},{"value":"0,0E+00","module":"D"}]},{"parameter":"PENRT","unit":"MJ","values":[{"value":"7,26E+01","module":"A1"},{"value":"3,18E+00","module":"A2"},{"value":"7,19E-01","module":"A3"},{"value":"4,81E-01","module":"A4"},{"value":"0,0E+00","module":"C1"},{"value":"8,01E-02","module":"C2"},{"value":"0,0E+00","module":"C3"},{"value":"1,74E-01","module":"C4"},{"value":"0,0E+00","module":"D"}]},{"parameter":"SM","unit":"kg","values":[{"value":"1,50E-02","module":"A1"},{"value":"0,0E+00","module":"A2"},{"value":"0,0E+00","module":"A3"},{"value":"0,0E+00","module":"A4"},{"value":"0,0E+00","module":"C1"},{"value":"0,0E+00","module":"C2"},{"value":"0,0E+00","module":"C3"},{"value":"0,0E+00","module":"C4"},{"value":"0,0E+00","module":"D"}]},{"parameter":"RSF","unit":"MJ","values":[{"value":"1,15E-02","module":"A1"},{"value":"1,69E-03","module":"A2"},{"value":"2,01E-03","module":"A3"},{"value":"2,12E-04","module":"A4"},{"value":"0,0E+00","module":"C1"},{"value":"3,53E-05","module":"C2"},{"value":"0,0E+00","module":"C3"},{"value":"1,35E-04","module":"C4"},{"value":"0,0E+00","module":"D"}]},{"parameter":"NRSF","unit":"MJ","values":[{"value":"7,64E-02","module":"A1"},{"value":"5,65E-03","module":"A2"},{"value":"8,28E-03","module":"A3"},{"value":"7,09E-04","module":"A4"},{"value":"0,0E+00","module":"C1"},{"value":"1,18E-04","module":"C2"},{"value":"0,0E+00","module":"C3"},{"value":"2,79E-04","module":"C4"},{"value":"0,0E+00","module":"D"}]},{"parameter":"FW","unit":"m3","values":[{"value":"6,44E-02","module":"A1"},{"value":"3,35E-04","module":"A2"},{"value":"1,61E-02","module":"A3"},{"value":"5,47E-05","module":"A4"},{"value":"0,0E+00","module":"C1"},{"value":"9,12E-06","module":"C2"},{"value":"0,0E+00","module":"C3"},{"value":"2,15E-04","module":"C4"},{"value":"0,0E+00","module":"D"}]}],"end_of_life_waste":[{"parameter":"HWD","unit":"kg","values":[{"value":"2,92E-02","module":"A1"},{"value":"1,62E-04","module":"A2"},{"value":"2,11E-02","module":"A3"},{"value":"2,63E-05","module":"A4"},{"value":"0,0E+00","module":"C1"},{"value":"4,38E-06","module":"C2"},{"value":"0,0E+00","module":"C3"},{"value":"0,0E+00","module":"C4"},{"value":"0,0E+00","module":"D"}]},{"parameter":"NHWD","unit":"kg","values":[{"value":"9,53E-01","module":"A1"},{"value":"1,38E-01","module":"A2"},{"value":"3,58E-02","module":"A3"},{"value":"4,18E-02","module":"A4"},{"value":"0,0E+00","module":"C1"},{"value":"6,96E-03","module":"C2"},{"value":"0,0E+00","module":"C3"},{"value":"7,70E-01","module":"C4"},{"value":"0,0E+00","module":"D"}]},{"parameter":"RWD","unit":"kg","values":[{"value":"1,38E-04","module":"A1"},{"value":"2,17E-05","module":"A2"},{"value":"4,90E-06","module":"A3"},{"value":"3,28E-06","module":"A4"},{"value":"0,0E+00","module":"C1"},{"value":"5,47E-07","module":"C2"},{"value":"0,0E+00","module":"C3"},{"value":"0,0E+00","module":"C4"},{"value":"0,0E+00","module":"D"}]}],"end_of_life_flow":[{"parameter":"CRU","unit":"kg","values":[{"value":"0,0E+00","module":"A1"},{"value":"0,0E+00","module":"A2"},{"value":"0,0E+00","module":"A3"},{"value":"0,0E+00","module":"A4"},{"value":"0,0E+00","module":"C1"},{"value":"0,0E+00","module":"C2"},{"value":"0,0E+00","module":"C3"},{"value":"0,0E+00","module":"C4"},{"value":"0,0E+00","module":"D"}]},{"parameter":"MFR","unit":"kg","values":[{"value":"0,0E+00","module":"A1"},{"value":"0,0E+00","module":"A2"},{"value":"3,38E-02","module":"A3"},{"value":"0,0E+00","module":"A4"},{"value":"0,0E+00","module":"C1"},{"value":"0,0E+00","module":"C2"},{"value":"0,0E+00","module":"C3"},{"value":"0,0E+00","module":"C4"},{"value":"0,0E+00","module":"D"}]},{"parameter":"MER","unit":"kg","values":[{"value":"0,0E+00","module":"A1"},{"value":"0,0E+00","module":"A2"},{"value":"2,34E-02","module":"A3"},{"value":"0,0E+00","module":"A4"},{"value":"0,0E+00","module":"C1"},{"value":"0,0E+00","module":"C2"},{"value":"0,0E+00","module":"C3"},{"value":"0,0E+00","module":"C4"},{"value":"0,0E+00","module":"D"}]},{"parameter":"EEE","unit":"MJ","values":[{"value":"0,0E+00","module":"A1"},{"value":"0,0E+00","module":"A2"},{"value":"1,09E-02","module":"A3"},{"value":"0,0E+00","module":"A4"},{"value":"0,0E+00","module":"C1"},{"value":"0,0E+00","module":"C2"},{"value":"0,0E+00","module":"C3"},{"value":"0,0E+00","module":"C4"},{"value":"0,0E+00","module":"D"}]},{"parameter":"EET","unit":"MJ","values":[{"value":"0,0E+00","module":"A1"},{"value":"0,0E+00","module":"A2"},{"value":"1,65E-01","module":"A3"},{"value":"0,0E+00","module":"A4"},{"value":"0,0E+00","module":"C1"},{"value":"0,0E+00","module":"C2"},{"value":"0,0E+00","module":"C3"},{"value":"0,0E+00","module":"C4"},{"value":"0,0E+00","module":"D"}]}]}