{"product_name":"WINDMASTIC 400 FC PRIMER","epd_id":"NEPD-6525-5792-EN","compliance":["EN 15804+A2","ISO 14025","ISO 21930"],"producer_name":"Carboline Norge AS","environmental_impact":[{"parameter":"GWP-total","unit":"kg CO2-eq.","values":[{"value":"2,88E+00","module":"A1"},{"value":"2,08E-01","module":"A2"},{"value":"8,34E-02","module":"A3"},{"value":"5,48E-02","module":"A4"},{"value":"0,0E+00","module":"C1"},{"value":"9,13E-03","module":"C2"},{"value":"0,0E+00","module":"C3"},{"value":"1,08E-01","module":"C4"},{"value":"0,0E+00","module":"D"}]},{"parameter":"GWP-fossil","unit":"kg CO2-eq.","values":[{"value":"2,93E+00","module":"A1"},{"value":"2,08E-01","module":"A2"},{"value":"8,17E-02","module":"A3"},{"value":"5,47E-02","module":"A4"},{"value":"0,0E+00","module":"C1"},{"value":"9,12E-03","module":"C2"},{"value":"0,0E+00","module":"C3"},{"value":"1,08E-01","module":"C4"},{"value":"0,0E+00","module":"D"}]},{"parameter":"GWP-biogenic","unit":"kg CO2-eq.","values":[{"value":"-6,10E-02","module":"A1"},{"value":"8,31E-05","module":"A2"},{"value":"1,55E-03","module":"A3"},{"value":"2,26E-05","module":"A4"},{"value":"0,0E+00","module":"C1"},{"value":"3,77E-06","module":"C2"},{"value":"0,0E+00","module":"C3"},{"value":"8,98E-06","module":"C4"},{"value":"0,0E+00","module":"D"}]},{"parameter":"GWP-luluc","unit":"kg CO2-eq.","values":[{"value":"1,32E-03","module":"A1"},{"value":"7,89E-05","module":"A2"},{"value":"9,88E-05","module":"A3"},{"value":"1,95E-05","module":"A4"},{"value":"0,0E+00","module":"C1"},{"value":"3,25E-06","module":"C2"},{"value":"0,0E+00","module":"C3"},{"value":"1,88E-06","module":"C4"},{"value":"0,0E+00","module":"D"}]},{"parameter":"ODP","unit":"kg CFC 11-eq.","values":[{"value":"4,83E-07","module":"A1"},{"value":"4,68E-08","module":"A2"},{"value":"1,11E-08","module":"A3"},{"value":"1,24E-08","module":"A4"},{"value":"0,0E+00","module":"C1"},{"value":"2,07E-09","module":"C2"},{"value":"0,0E+00","module":"C3"},{"value":"2,86E-09","module":"C4"},{"value":"0,0E+00","module":"D"}]},{"parameter":"AP","unit":"mol H+-eq.","values":[{"value":"1,62E-02","module":"A1"},{"value":"1,27E-03","module":"A2"},{"value":"5,15E-04","module":"A3"},{"value":"1,57E-04","module":"A4"},{"value":"0,0E+00","module":"C1"},{"value":"2,62E-05","module":"C2"},{"value":"0,0E+00","module":"C3"},{"value":"6,72E-05","module":"C4"},{"value":"0,0E+00","module":"D"}]},{"parameter":"POCP","unit":"kg NMVOC-eq.","values":[{"value":"1,13E-02","module":"A1"},{"value":"1,14E-03","module":"A2"},{"value":"5,65E-04","module":"A3"},{"value":"1,33E-04","module":"A4"},{"value":"0,0E+00","module":"C1"},{"value":"2,22E-05","module":"C2"},{"value":"0,0E+00","module":"C3"},{"value":"1,02E-04","module":"C4"},{"value":"0,0E+00","module":"D"}]},{"parameter":"ADPE","unit":"kg Sb-eq.","values":[{"value":"4,04E-05","module":"A1"},{"value":"5,30E-06","module":"A2"},{"value":"1,10E-06","module":"A3"},{"value":"1,51E-06","module":"A4"},{"value":"0,0E+00","module":"C1"},{"value":"2,52E-07","module":"C2"},{"value":"0,0E+00","module":"C3"},{"value":"6,82E-08","module":"C4"},{"value":"0,0E+00","module":"D"}]},{"parameter":"ADPF","unit":"MJ","values":[{"value":"5,06E+01","module":"A1"},{"value":"3,09E+00","module":"A2"},{"value":"8,02E-01","module":"A3"},{"value":"8,27E-01","module":"A4"},{"value":"0,0E+00","module":"C1"},{"value":"1,38E-01","module":"C2"},{"value":"0,0E+00","module":"C3"},{"value":"2,08E-01","module":"C4"},{"value":"0,0E+00","module":"D"}]},{"parameter":"WDP","unit":"m3 world-eq.","values":[{"value":"5,46E+01","module":"A1"},{"value":"2,83E+00","module":"A2"},{"value":"2,93E+01","module":"A3"},{"value":"8,00E-01","module":"A4"},{"value":"0,0E+00","module":"C1"},{"value":"1,33E-01","module":"C2"},{"value":"0,0E+00","module":"C3"},{"value":"1,35E+00","module":"C4"},{"value":"0,0E+00","module":"D"}]},{"parameter":"EP-freshwater","unit":"kg P-eq.","values":[{"value":"3,64E-04","module":"A1"},{"value":"1,58E-06","module":"A2"},{"value":"1,75E-06","module":"A3"},{"value":"4,37E-07","module":"A4"},{"value":"0,0E+00","module":"C1"},{"value":"7,29E-08","module":"C2"},{"value":"0,0E+00","module":"C3"},{"value":"8,68E-08","module":"C4"},{"value":"0,0E+00","module":"D"}]},{"parameter":"EP-marine","unit":"kg N-eq.","values":[{"value":"2,89E-03","module":"A1"},{"value":"3,56E-04","module":"A2"},{"value":"1,84E-04","module":"A3"},{"value":"3,11E-05","module":"A4"},{"value":"0,0E+00","module":"C1"},{"value":"5,19E-06","module":"C2"},{"value":"0,0E+00","module":"C3"},{"value":"2,50E-05","module":"C4"},{"value":"0,0E+00","module":"D"}]},{"parameter":"EP-terrestrial","unit":"mol N-eq.","values":[{"value":"2,92E-02","module":"A1"},{"value":"3,94E-03","module":"A2"},{"value":"2,02E-03","module":"A3"},{"value":"3,48E-04","module":"A4"},{"value":"0,0E+00","module":"C1"},{"value":"5,80E-05","module":"C2"},{"value":"0,0E+00","module":"C3"},{"value":"2,76E-04","module":"C4"},{"value":"0,0E+00","module":"D"}]},{"parameter":"GWP-IOBC","unit":"kg CO2-eq.","values":[{"value":"2,91E+00","module":"A1"},{"value":"2,08E-01","module":"A2"},{"value":"7,86E-02","module":"A3"},{"value":"5,48E-02","module":"A4"},{"value":"0,0E+00","module":"C1"},{"value":"9,13E-03","module":"C2"},{"value":"0,0E+00","module":"C3"},{"value":"1,08E-01","module":"C4"},{"value":"0,0E+00","module":"D"}]}],"additional_environmental_impact":[{"parameter":"PM","unit":"disease incidence","values":[{"value":"2,56E-07","module":"A1"},{"value":"1,42E-08","module":"A2"},{"value":"1,11E-08","module":"A3"},{"value":"3,35E-09","module":"A4"},{"value":"0,0E+00","module":"C1"},{"value":"5,58E-10","module":"C2"},{"value":"0,0E+00","module":"C3"},{"value":"1,43E-09","module":"C4"},{"value":"0,0E+00","module":"D"}]},{"parameter":"ETP-fw","unit":"CTUe","values":[{"value":"7,14E+01","module":"A1"},{"value":"2,25E+00","module":"A2"},{"value":"1,61E+00","module":"A3"},{"value":"6,13E-01","module":"A4"},{"value":"0,0E+00","module":"C1"},{"value":"1,02E-01","module":"C2"},{"value":"0,0E+00","module":"C3"},{"value":"1,29E-01","module":"C4"},{"value":"0,0E+00","module":"D"}]},{"parameter":"HTP-c","unit":"CTUh","values":[{"value":"1,62E-07","module":"A1"},{"value":"0,0E+00","module":"A2"},{"value":"9,00E-11","module":"A3"},{"value":"0,0E+00","module":"A4"},{"value":"0,0E+00","module":"C1"},{"value":"0,0E+00","module":"C2"},{"value":"0,0E+00","module":"C3"},{"value":"1,10E-11","module":"C4"},{"value":"0,0E+00","module":"D"}]},{"parameter":"HTP-nc","unit":"CTUh","values":[{"value":"2,67E-07","module":"A1"},{"value":"2,43E-09","module":"A2"},{"value":"1,48E-09","module":"A3"},{"value":"6,70E-10","module":"A4"},{"value":"0,0E+00","module":"C1"},{"value":"1,12E-10","module":"C2"},{"value":"0,0E+00","module":"C3"},{"value":"1,18E-10","module":"C4"},{"value":"0,0E+00","module":"D"}]},{"parameter":"SQP","unit":"unitless","values":[{"value":"1,88E+01","module":"A1"},{"value":"2,03E+00","module":"A2"},{"value":"3,30E-01","module":"A3"},{"value":"5,79E-01","module":"A4"},{"value":"0,0E+00","module":"C1"},{"value":"9,64E-02","module":"C2"},{"value":"0,0E+00","module":"C3"},{"value":"8,00E-01","module":"C4"},{"value":"0,0E+00","module":"D"}]},{"parameter":"IRP","unit":"kBq U235-eq.","values":[{"value":"2,76E+02","module":"A1"},{"value":"1,35E-02","module":"A2"},{"value":"5,62E-03","module":"A3"},{"value":"3,62E-03","module":"A4"},{"value":"0,0E+00","module":"C1"},{"value":"6,03E-04","module":"C2"},{"value":"0,0E+00","module":"C3"},{"value":"9,58E-04","module":"C4"},{"value":"0,0E+00","module":"D"}]}],"resource_use":[{"parameter":"PERE","unit":"MJ","values":[{"value":"4,20E+00","module":"A1"},{"value":"4,25E-02","module":"A2"},{"value":"2,16E+00","module":"A3"},{"value":"1,18E-02","module":"A4"},{"value":"0,0E+00","module":"C1"},{"value":"1,97E-03","module":"C2"},{"value":"0,0E+00","module":"C3"},{"value":"7,76E-03","module":"C4"},{"value":"0,0E+00","module":"D"}]},{"parameter":"PERM","unit":"MJ","values":[{"value":"6,14E-01","module":"A1"},{"value":"0,0E+00","module":"A2"},{"value":"0,0E+00","module":"A3"},{"value":"0,0E+00","module":"A4"},{"value":"0,0E+00","module":"C1"},{"value":"0,0E+00","module":"C2"},{"value":"0,0E+00","module":"C3"},{"value":"0,0E+00","module":"C4"},{"value":"0,0E+00","module":"D"}]},{"parameter":"PERT","unit":"MJ","values":[{"value":"4,82E+00","module":"A1"},{"value":"4,25E-02","module":"A2"},{"value":"2,16E+00","module":"A3"},{"value":"1,18E-02","module":"A4"},{"value":"0,0E+00","module":"C1"},{"value":"1,97E-03","module":"C2"},{"value":"0,0E+00","module":"C3"},{"value":"7,76E-03","module":"C4"},{"value":"0,0E+00","module":"D"}]},{"parameter":"PENRE","unit":"MJ","values":[{"value":"5,72E+01","module":"A1"},{"value":"3,09E+00","module":"A2"},{"value":"8,03E-01","module":"A3"},{"value":"8,27E-01","module":"A4"},{"value":"0,0E+00","module":"C1"},{"value":"1,38E-01","module":"C2"},{"value":"0,0E+00","module":"C3"},{"value":"2,08E-01","module":"C4"},{"value":"0,0E+00","module":"D"}]},{"parameter":"PENRM","unit":"MJ","values":[{"value":"2,23E-02","module":"A1"},{"value":"0,0E+00","module":"A2"},{"value":"0,0E+00","module":"A3"},{"value":"0,0E+00","module":"A4"},{"value":"0,0E+00","module":"C1"},{"value":"0,0E+00","module":"C2"},{"value":"0,0E+00","module":"C3"},{"value":"0,0E+00","module":"C4"},{"value":"0,0E+00","module":"D"}]},{"parameter":"PENRT","unit":"MJ","values":[{"value":"5,72E+01","module":"A1"},{"value":"3,09E+00","module":"A2"},{"value":"8,03E-01","module":"A3"},{"value":"8,27E-01","module":"A4"},{"value":"0,0E+00","module":"C1"},{"value":"1,38E-01","module":"C2"},{"value":"0,0E+00","module":"C3"},{"value":"2,08E-01","module":"C4"},{"value":"0,0E+00","module":"D"}]},{"parameter":"SM","unit":"kg","values":[{"value":"1,32E-02","module":"A1"},{"value":"0,0E+00","module":"A2"},{"value":"0,0E+00","module":"A3"},{"value":"0,0E+00","module":"A4"},{"value":"0,0E+00","module":"C1"},{"value":"0,0E+00","module":"C2"},{"value":"0,0E+00","module":"C3"},{"value":"0,0E+00","module":"C4"},{"value":"0,0E+00","module":"D"}]},{"parameter":"RSF","unit":"MJ","values":[{"value":"3,93E-02","module":"A1"},{"value":"1,52E-03","module":"A2"},{"value":"2,25E-03","module":"A3"},{"value":"4,24E-04","module":"A4"},{"value":"0,0E+00","module":"C1"},{"value":"7,06E-05","module":"C2"},{"value":"0,0E+00","module":"C3"},{"value":"1,61E-04","module":"C4"},{"value":"0,0E+00","module":"D"}]},{"parameter":"NRSF","unit":"MJ","values":[{"value":"6,80E-02","module":"A1"},{"value":"5,29E-03","module":"A2"},{"value":"9,25E-03","module":"A3"},{"value":"1,51E-03","module":"A4"},{"value":"0,0E+00","module":"C1"},{"value":"2,52E-04","module":"C2"},{"value":"0,0E+00","module":"C3"},{"value":"3,33E-04","module":"C4"},{"value":"0,0E+00","module":"D"}]},{"parameter":"FW","unit":"m3","values":[{"value":"4,94E-01","module":"A1"},{"value":"3,17E-04","module":"A2"},{"value":"1,80E-02","module":"A3"},{"value":"8,85E-05","module":"A4"},{"value":"0,0E+00","module":"C1"},{"value":"1,47E-05","module":"C2"},{"value":"0,0E+00","module":"C3"},{"value":"2,57E-04","module":"C4"},{"value":"0,0E+00","module":"D"}]}],"end_of_life_waste":[{"parameter":"HWD","unit":"kg","values":[{"value":"1,52E-02","module":"A1"},{"value":"1,56E-04","module":"A2"},{"value":"2,36E-02","module":"A3"},{"value":"4,27E-05","module":"A4"},{"value":"0,0E+00","module":"C1"},{"value":"7,11E-06","module":"C2"},{"value":"0,0E+00","module":"C3"},{"value":"0,0E+00","module":"C4"},{"value":"0,0E+00","module":"D"}]},{"parameter":"NHWD","unit":"kg","values":[{"value":"3,11E+00","module":"A1"},{"value":"1,39E-01","module":"A2"},{"value":"4,00E-02","module":"A3"},{"value":"4,02E-02","module":"A4"},{"value":"0,0E+00","module":"C1"},{"value":"6,71E-03","module":"C2"},{"value":"0,0E+00","module":"C3"},{"value":"9,20E-01","module":"C4"},{"value":"0,0E+00","module":"D"}]},{"parameter":"RWD","unit":"kg","values":[{"value":"7,21E-05","module":"A1"},{"value":"2,11E-05","module":"A2"},{"value":"5,47E-06","module":"A3"},{"value":"5,64E-06","module":"A4"},{"value":"0,0E+00","module":"C1"},{"value":"9,39E-07","module":"C2"},{"value":"0,0E+00","module":"C3"},{"value":"0,0E+00","module":"C4"},{"value":"0,0E+00","module":"D"}]}],"end_of_life_flow":[{"parameter":"CRU","unit":"kg","values":[{"value":"0,0E+00","module":"A1"},{"value":"0,0E+00","module":"A2"},{"value":"0,0E+00","module":"A3"},{"value":"0,0E+00","module":"A4"},{"value":"0,0E+00","module":"C1"},{"value":"0,0E+00","module":"C2"},{"value":"0,0E+00","module":"C3"},{"value":"0,0E+00","module":"C4"},{"value":"0,0E+00","module":"D"}]},{"parameter":"MFR","unit":"kg","values":[{"value":"0,0E+00","module":"A1"},{"value":"0,0E+00","module":"A2"},{"value":"3,78E-02","module":"A3"},{"value":"0,0E+00","module":"A4"},{"value":"0,0E+00","module":"C1"},{"value":"0,0E+00","module":"C2"},{"value":"0,0E+00","module":"C3"},{"value":"0,0E+00","module":"C4"},{"value":"0,0E+00","module":"D"}]},{"parameter":"MER","unit":"kg","values":[{"value":"0,0E+00","module":"A1"},{"value":"0,0E+00","module":"A2"},{"value":"2,61E-02","module":"A3"},{"value":"0,0E+00","module":"A4"},{"value":"0,0E+00","module":"C1"},{"value":"0,0E+00","module":"C2"},{"value":"0,0E+00","module":"C3"},{"value":"0,0E+00","module":"C4"},{"value":"0,0E+00","module":"D"}]},{"parameter":"EEE","unit":"MJ","values":[{"value":"0,0E+00","module":"A1"},{"value":"0,0E+00","module":"A2"},{"value":"1,22E-02","module":"A3"},{"value":"0,0E+00","module":"A4"},{"value":"0,0E+00","module":"C1"},{"value":"0,0E+00","module":"C2"},{"value":"0,0E+00","module":"C3"},{"value":"0,0E+00","module":"C4"},{"value":"0,0E+00","module":"D"}]},{"parameter":"EET","unit":"MJ","values":[{"value":"0,0E+00","module":"A1"},{"value":"0,0E+00","module":"A2"},{"value":"1,84E-01","module":"A3"},{"value":"0,0E+00","module":"A4"},{"value":"0,0E+00","module":"C1"},{"value":"0,0E+00","module":"C2"},{"value":"0,0E+00","module":"C3"},{"value":"0,0E+00","module":"C4"},{"value":"0,0E+00","module":"D"}]}]}