{"product_name":"Wolfin GWSK","epd_id":"EPD-BMI-20200175-IBB1-DE","compliance":["DIN EN 15804+A2","ISO 14025"],"producer_name":"BMI Technical Services GmbH","environmental_impact":[{"parameter":"GWP-total","unit":"kg CO2-eq.","values":[{"value":"1,05E+01","module":"A1-A3"},{"value":"0,0E+00","module":"C1"},{"value":"6,37E-03","module":"C2"},{"value":"6,93E+00","module":"C3"},{"value":"0,0E+00","module":"C4"},{"value":"-1,66E+00","module":"D"}]},{"parameter":"GWP-fossil","unit":"kg CO2-eq.","values":[{"value":"1,09E+01","module":"A1-A3"},{"value":"0,0E+00","module":"C1"},{"value":"6,34E-03","module":"C2"},{"value":"6,93E+00","module":"C3"},{"value":"0,0E+00","module":"C4"},{"value":"-1,66E+00","module":"D"}]},{"parameter":"GWP-biogenic","unit":"kg CO2-eq.","values":[{"value":"-4,29E-01","module":"A1-A3"},{"value":"0,0E+00","module":"C1"},{"value":"2,55E-06","module":"C2"},{"value":"-3,03E-03","module":"C3"},{"value":"0,0E+00","module":"C4"},{"value":"-3,88E-03","module":"D"}]},{"parameter":"GWP-luluc","unit":"kg CO2-eq.","values":[{"value":"1,64E-02","module":"A1-A3"},{"value":"0,0E+00","module":"C1"},{"value":"2,65E-05","module":"C2"},{"value":"1,41E-03","module":"C3"},{"value":"0,0E+00","module":"C4"},{"value":"-1,15E-03","module":"D"}]},{"parameter":"ODP","unit":"kg CFC11-eq.","values":[{"value":"1,63E-10","module":"A1-A3"},{"value":"0,0E+00","module":"C1"},{"value":"1,56E-18","module":"C2"},{"value":"1,05E-14","module":"C3"},{"value":"0,0E+00","module":"C4"},{"value":"-1,72E-14","module":"D"}]},{"parameter":"AP","unit":"mol H^(+)-eq.","values":[{"value":"1,61E-02","module":"A1-A3"},{"value":"0,0E+00","module":"C1"},{"value":"5,33E-06","module":"C2"},{"value":"2,06E-03","module":"C3"},{"value":"0,0E+00","module":"C4"},{"value":"-2,31E-03","module":"D"}]},{"parameter":"POCP","unit":"kg NMVOC-eq.","values":[{"value":"1,96E-02","module":"A1-A3"},{"value":"0,0E+00","module":"C1"},{"value":"4,28E-06","module":"C2"},{"value":"1,93E-03","module":"C3"},{"value":"0,0E+00","module":"C4"},{"value":"-1,72E-03","module":"D"}]},{"parameter":"ADPE","unit":"kg Sb-eq.","values":[{"value":"2,11E+02","module":"A1-A3"},{"value":"0,0E+00","module":"C1"},{"value":"8,42E-02","module":"C2"},{"value":"1,28E+01","module":"C3"},{"value":"0,0E+00","module":"C4"},{"value":"-2,81E+01","module":"D"}]},{"parameter":"ADPF","unit":"MJ","values":[{"value":"9,35E-06","module":"A1-A3"},{"value":"0,0E+00","module":"C1"},{"value":"5,27E-10","module":"C2"},{"value":"1,52E-07","module":"C3"},{"value":"0,0E+00","module":"C4"},{"value":"-2,71E-07","module":"D"}]},{"parameter":"WDP","unit":"m^3 Welt-eq. entzogen","values":[{"value":"7,76E-01","module":"A1-A3"},{"value":"0,0E+00","module":"C1"},{"value":"2,73E-05","module":"C2"},{"value":"5,35E-01","module":"C3"},{"value":"0,0E+00","module":"C4"},{"value":"-1,71E-01","module":"D"}]},{"parameter":"EP-freshwater","unit":"kg PO4-eq.","values":[{"value":"9,95E-05","module":"A1-A3"},{"value":"0,0E+00","module":"C1"},{"value":"1,38E-08","module":"C2"},{"value":"1,77E-06","module":"C3"},{"value":"0,0E+00","module":"C4"},{"value":"-2,13E-06","module":"D"}]},{"parameter":"EP-marine","unit":"kg N-eq.","values":[{"value":"5,06E-03","module":"A1-A3"},{"value":"0,0E+00","module":"C1"},{"value":"1,54E-06","module":"C2"},{"value":"6,80E-04","module":"C3"},{"value":"0,0E+00","module":"C4"},{"value":"-5,99E-04","module":"D"}]},{"parameter":"EP-terrestrial","unit":"mol N-eq.","values":[{"value":"5,29E-02","module":"A1-A3"},{"value":"0,0E+00","module":"C1"},{"value":"1,90E-05","module":"C2"},{"value":"8,31E-03","module":"C3"},{"value":"0,0E+00","module":"C4"},{"value":"-6,42E-03","module":"D"}]}],"additional_environmental_impact":[{"parameter":"PM","unit":"Krankheitsf\u00e4lle","values":[{"value":"1,35E-07","module":"A1-A3"},{"value":"0,0E+00","module":"C1"},{"value":"6,01E-11","module":"C2"},{"value":"4,95E-08","module":"C3"},{"value":"0,0E+00","module":"C4"},{"value":"-1,96E-08","module":"D"}]},{"parameter":"ETP-fw","unit":"CTUe","values":[{"value":"1,23E+02","module":"A1-A3"},{"value":"0,0E+00","module":"C1"},{"value":"7,01E-02","module":"C2"},{"value":"1,06E+01","module":"C3"},{"value":"0,0E+00","module":"C4"},{"value":"-6,03E+00","module":"D"}]},{"parameter":"HTP-c","unit":"CTUh","values":[{"value":"4,13E-09","module":"A1-A3"},{"value":"0,0E+00","module":"C1"},{"value":"1,67E-12","module":"C2"},{"value":"4,19E-10","module":"C3"},{"value":"0,0E+00","module":"C4"},{"value":"-2,62E-10","module":"D"}]},{"parameter":"HTP-nc","unit":"CTUh","values":[{"value":"2,47E-07","module":"A1-A3"},{"value":"0,0E+00","module":"C1"},{"value":"7,42E-11","module":"C2"},{"value":"4,45E-08","module":"C3"},{"value":"0,0E+00","module":"C4"},{"value":"-9,74E-09","module":"D"}]},{"parameter":"SQP","unit":"SQP","values":[{"value":"8,14E+01","module":"A1-A3"},{"value":"0,0E+00","module":"C1"},{"value":"2,64E-02","module":"C2"},{"value":"2,90E+00","module":"C3"},{"value":"0,0E+00","module":"C4"},{"value":"-4,39E+00","module":"D"}]}],"resource_use":[{"parameter":"PERE","unit":"MJ","values":[{"value":"1,79E+01","module":"A1-A3"},{"value":"0,0E+00","module":"C1"},{"value":"4,90E-03","module":"C2"},{"value":"2,65E+00","module":"C3"},{"value":"0,0E+00","module":"C4"},{"value":"-6,11E+00","module":"D"}]},{"parameter":"PERM","unit":"MJ","values":[{"value":"2,12E+00","module":"A1-A3"},{"value":"0,0E+00","module":"C1"},{"value":"0,0E+00","module":"C2"},{"value":"0,0E+00","module":"C3"},{"value":"0,0E+00","module":"C4"},{"value":"0,0E+00","module":"D"}]},{"parameter":"PERT","unit":"MJ","values":[{"value":"2,00E+01","module":"A1-A3"},{"value":"0,0E+00","module":"C1"},{"value":"4,90E-03","module":"C2"},{"value":"2,65E+00","module":"C3"},{"value":"0,0E+00","module":"C4"},{"value":"-6,11E+00","module":"D"}]},{"parameter":"PENRE","unit":"MJ","values":[{"value":"1,60E+02","module":"A1-A3"},{"value":"0,0E+00","module":"C1"},{"value":"8,42E-02","module":"C2"},{"value":"6,41E+01","module":"C3"},{"value":"0,0E+00","module":"C4"},{"value":"-2,81E+01","module":"D"}]},{"parameter":"PENRM","unit":"MJ","values":[{"value":"5,16E+01","module":"A1-A3"},{"value":"0,0E+00","module":"C1"},{"value":"0,0E+00","module":"C2"},{"value":"-5,13E+01","module":"C3"},{"value":"0,0E+00","module":"C4"},{"value":"0,0E+00","module":"D"}]},{"parameter":"PENRT","unit":"MJ","values":[{"value":"2,11E+02","module":"A1-A3"},{"value":"0,0E+00","module":"C1"},{"value":"8,42E-02","module":"C2"},{"value":"1,28E+01","module":"C3"},{"value":"0,0E+00","module":"C4"},{"value":"-2,81E+01","module":"D"}]},{"parameter":"SM","unit":"kg","values":[{"value":"0,0E+00","module":"A1-A3"},{"value":"0,0E+00","module":"C1"},{"value":"0,0E+00","module":"C2"},{"value":"0,0E+00","module":"C3"},{"value":"0,0E+00","module":"C4"},{"value":"0,0E+00","module":"D"}]},{"parameter":"RSF","unit":"MJ","values":[{"value":"0,0E+00","module":"A1-A3"},{"value":"0,0E+00","module":"C1"},{"value":"0,0E+00","module":"C2"},{"value":"0,0E+00","module":"C3"},{"value":"0,0E+00","module":"C4"},{"value":"0,0E+00","module":"D"}]},{"parameter":"NRSF","unit":"MJ","values":[{"value":"0,0E+00","module":"A1-A3"},{"value":"0,0E+00","module":"C1"},{"value":"0,0E+00","module":"C2"},{"value":"0,0E+00","module":"C3"},{"value":"0,0E+00","module":"C4"},{"value":"0,0E+00","module":"D"}]},{"parameter":"FW","unit":"m^3","values":[{"value":"5,40E-02","module":"A1-A3"},{"value":"0,0E+00","module":"C1"},{"value":"4,39E-06","module":"C2"},{"value":"1,40E-02","module":"C3"},{"value":"0,0E+00","module":"C4"},{"value":"-7,07E-03","module":"D"}]}],"end_of_life_waste":[{"parameter":"HWD","unit":"kg","values":[{"value":"1,42E-06","module":"A1-A3"},{"value":"0,0E+00","module":"C1"},{"value":"3,15E-09","module":"C2"},{"value":"5,77E-08","module":"C3"},{"value":"0,0E+00","module":"C4"},{"value":"-1,12E-08","module":"D"}]},{"parameter":"NHWD","unit":"kg","values":[{"value":"2,25E-01","module":"A1-A3"},{"value":"0,0E+00","module":"C1"},{"value":"1,48E-05","module":"C2"},{"value":"4,24E+00","module":"C3"},{"value":"0,0E+00","module":"C4"},{"value":"-1,29E-02","module":"D"}]},{"parameter":"RWD","unit":"kg","values":[{"value":"1,68E-03","module":"A1-A3"},{"value":"0,0E+00","module":"C1"},{"value":"8,87E-08","module":"C2"},{"value":"4,05E-04","module":"C3"},{"value":"0,0E+00","module":"C4"},{"value":"-2,09E-03","module":"D"}]}],"end_of_life_flow":[{"parameter":"CRU","unit":"kg","values":[{"value":"0,0E+00","module":"A1-A3"},{"value":"0,0E+00","module":"C1"},{"value":"0,0E+00","module":"C2"},{"value":"0,0E+00","module":"C3"},{"value":"0,0E+00","module":"C4"},{"value":"0,0E+00","module":"D"}]},{"parameter":"MFR","unit":"kg","values":[{"value":"0,0E+00","module":"A1-A3"},{"value":"0,0E+00","module":"C1"},{"value":"0,0E+00","module":"C2"},{"value":"0,0E+00","module":"C3"},{"value":"0,0E+00","module":"C4"},{"value":"0,0E+00","module":"D"}]},{"parameter":"MER","unit":"kg","values":[{"value":"0,0E+00","module":"A1-A3"},{"value":"0,0E+00","module":"C1"},{"value":"0,0E+00","module":"C2"},{"value":"0,0E+00","module":"C3"},{"value":"0,0E+00","module":"C4"},{"value":"0,0E+00","module":"D"}]},{"parameter":"EEE","unit":"MJ","values":[{"value":"0,0E+00","module":"A1-A3"},{"value":"0,0E+00","module":"C1"},{"value":"0,0E+00","module":"C2"},{"value":"6,98E+00","module":"C3"},{"value":"0,0E+00","module":"C4"},{"value":"0,0E+00","module":"D"}]},{"parameter":"EET","unit":"MJ","values":[{"value":"0,0E+00","module":"A1-A3"},{"value":"0,0E+00","module":"C1"},{"value":"0,0E+00","module":"C2"},{"value":"1,27E+01","module":"C3"},{"value":"0,0E+00","module":"C4"},{"value":"0,0E+00","module":"D"}]}]}