{"product_name":"X-CUBE CROFCU ","epd_id":"NEPD-8578-8248","compliance":["EN 15804+A2","ISO 14025","ISO 21930"],"producer_name":"TROX Group","environmental_impact":[{"parameter":"GWP-total","unit":"kg CO2-eq.","values":[{"value":"3,05E+03","module":"A1-A3"},{"value":"6,83E+01","module":"A4"},{"value":"6,62E-01","module":"C1"},{"value":"4,27E+00","module":"C2"},{"value":"8,12E+01","module":"C3"},{"value":"5,55E+00","module":"C4"},{"value":"-2,15E+02","module":"D"}]},{"parameter":"GWP-fossil","unit":"kg CO2-eq.","values":[{"value":"3,01E+03","module":"A1-A3"},{"value":"6,83E+01","module":"A4"},{"value":"6,62E-01","module":"C1"},{"value":"4,27E+00","module":"C2"},{"value":"8,12E+01","module":"C3"},{"value":"5,54E+00","module":"C4"},{"value":"-2,13E+02","module":"D"}]},{"parameter":"GWP-biogenic","unit":"kg CO2-eq.","values":[{"value":"3,33E+01","module":"A1-A3"},{"value":"2,83E-02","module":"A4"},{"value":"1,24E-04","module":"C1"},{"value":"1,77E-03","module":"C2"},{"value":"1,22E-02","module":"C3"},{"value":"4,97E-03","module":"C4"},{"value":"-4,97E-01","module":"D"}]},{"parameter":"GWP-luluc","unit":"kg CO2-eq.","values":[{"value":"3,79E+00","module":"A1-A3"},{"value":"2,43E-02","module":"A4"},{"value":"5,21E-05","module":"C1"},{"value":"1,52E-03","module":"C2"},{"value":"2,33E-03","module":"C3"},{"value":"3,21E-03","module":"C4"},{"value":"-1,82E+00","module":"D"}]},{"parameter":"ODP","unit":"kg CFC 11-eq.","values":[{"value":"2,31E-04","module":"A1-A3"},{"value":"1,55E-05","module":"A4"},{"value":"1,43E-07","module":"C1"},{"value":"9,67E-07","module":"C2"},{"value":"6,84E-07","module":"C3"},{"value":"3,79E-07","module":"C4"},{"value":"-2,74E-02","module":"D"}]},{"parameter":"AP","unit":"mol H+-eq.","values":[{"value":"2,53E+01","module":"A1-A3"},{"value":"1,96E-01","module":"A4"},{"value":"6,92E-03","module":"C1"},{"value":"1,23E-02","module":"C2"},{"value":"2,24E-02","module":"C3"},{"value":"1,25E-02","module":"C4"},{"value":"-1,33E+00","module":"D"}]},{"parameter":"POCP","unit":"kg NMVOC-eq.","values":[{"value":"1,21E+01","module":"A1-A3"},{"value":"1,66E-01","module":"A4"},{"value":"9,22E-03","module":"C1"},{"value":"1,04E-02","module":"C2"},{"value":"2,16E-02","module":"C3"},{"value":"1,29E-02","module":"C4"},{"value":"-9,14E-01","module":"D"}]},{"parameter":"ADPE","unit":"kg Sb-eq.","values":[{"value":"6,81E+01","module":"A1-A3"},{"value":"1,89E-03","module":"A4"},{"value":"1,01E-06","module":"C1"},{"value":"1,18E-04","module":"C2"},{"value":"3,25E-05","module":"C3"},{"value":"1,89E-05","module":"C4"},{"value":"-7,72E-03","module":"D"}]},{"parameter":"ADPF","unit":"MJ","values":[{"value":"4,01E+04","module":"A1-A3"},{"value":"1,03E+03","module":"A4"},{"value":"9,11E+00","module":"C1"},{"value":"6,45E+01","module":"C2"},{"value":"3,27E+01","module":"C3"},{"value":"3,20E+01","module":"C4"},{"value":"-2,19E+03","module":"D"}]},{"parameter":"WDP","unit":"m3 world-eq.","values":[{"value":"1,71E+05","module":"A1-A3"},{"value":"9,99E+02","module":"A4"},{"value":"1,93E+00","module":"C1"},{"value":"6,24E+01","module":"C2"},{"value":"1,12E+02","module":"C3"},{"value":"1,15E+02","module":"C4"},{"value":"-4,69E+04","module":"D"}]},{"parameter":"EP-freshwater","unit":"kg P-eq.","values":[{"value":"2,39E-01","module":"A1-A3"},{"value":"5,46E-04","module":"A4"},{"value":"2,41E-06","module":"C1"},{"value":"3,41E-05","module":"C2"},{"value":"1,20E-04","module":"C3"},{"value":"5,09E-05","module":"C4"},{"value":"-1,18E-02","module":"D"}]},{"parameter":"EP-marine","unit":"kg N-eq.","values":[{"value":"3,53E+00","module":"A1-A3"},{"value":"3,88E-02","module":"A4"},{"value":"3,05E-03","module":"C1"},{"value":"2,43E-03","module":"C2"},{"value":"8,40E-03","module":"C3"},{"value":"5,96E-03","module":"C4"},{"value":"-2,08E-01","module":"D"}]},{"parameter":"EP-terrestrial","unit":"mol N-eq.","values":[{"value":"6,45E+01","module":"A1-A3"},{"value":"4,34E-01","module":"A4"},{"value":"3,35E-02","module":"C1"},{"value":"2,71E-02","module":"C2"},{"value":"8,64E-02","module":"C3"},{"value":"4,26E-02","module":"C4"},{"value":"-2,21E+00","module":"D"}]},{"parameter":"GWP-IOBC","unit":"kg CO2-eq.","values":[{"value":"3,05E+03","module":"A1-A3"},{"value":"6,83E+01","module":"A4"},{"value":"6,62E-01","module":"C1"},{"value":"4,27E+00","module":"C2"},{"value":"8,12E+01","module":"C3"},{"value":"5,94E+00","module":"C4"},{"value":"-2,70E+02","module":"D"}]}],"additional_environmental_impact":[{"parameter":"PM","unit":"disease incidence","values":[{"value":"2,33E-04","module":"A1-A3"},{"value":"4,18E-06","module":"A4"},{"value":"1,83E-07","module":"C1"},{"value":"2,61E-07","module":"C2"},{"value":"1,64E-07","module":"C3"},{"value":"1,87E-07","module":"C4"},{"value":"-1,68E-05","module":"D"}]},{"parameter":"ETP-fw","unit":"CTUe","values":[{"value":"1,38E+05","module":"A1-A3"},{"value":"7,65E+02","module":"A4"},{"value":"4,98E+00","module":"C1"},{"value":"4,78E+01","module":"C2"},{"value":"2,57E+02","module":"C3"},{"value":"1,05E+03","module":"C4"},{"value":"-9,13E+03","module":"D"}]},{"parameter":"HTP-c","unit":"CTUh","values":[{"value":"1,49E-05","module":"A1-A3"},{"value":"0,0E+00","module":"A4"},{"value":"0,0E+00","module":"C1"},{"value":"0,0E+00","module":"C2"},{"value":"8,12E-09","module":"C3"},{"value":"4,91E-09","module":"C4"},{"value":"-8,23E-07","module":"D"}]},{"parameter":"HTP-nc","unit":"CTUh","values":[{"value":"1,58E-04","module":"A1-A3"},{"value":"8,36E-07","module":"A4"},{"value":"4,52E-09","module":"C1"},{"value":"5,23E-08","module":"C2"},{"value":"3,63E-07","module":"C3"},{"value":"1,92E-07","module":"C4"},{"value":"8,39E-06","module":"D"}]},{"parameter":"SQP","unit":"unitless","values":[{"value":"1,78E+04","module":"A1-A3"},{"value":"7,22E+02","module":"A4"},{"value":"1,16E+00","module":"C1"},{"value":"4,51E+01","module":"C2"},{"value":"1,12E+01","module":"C3"},{"value":"6,46E+01","module":"C4"},{"value":"-1,34E+02","module":"D"}]},{"parameter":"IRP","unit":"kBq U235-eq.","values":[{"value":"1,47E+02","module":"A1-A3"},{"value":"4,51E+00","module":"A4"},{"value":"3,90E-02","module":"C1"},{"value":"2,82E-01","module":"C2"},{"value":"1,29E-01","module":"C3"},{"value":"1,34E-01","module":"C4"},{"value":"-4,77E+00","module":"D"}]}],"resource_use":[{"parameter":"PERE","unit":"MJ","values":[{"value":"4,80E+03","module":"A1-A3"},{"value":"1,48E+01","module":"A4"},{"value":"4,93E-02","module":"C1"},{"value":"9,24E-01","module":"C2"},{"value":"3,47E+00","module":"C3"},{"value":"2,29E+00","module":"C4"},{"value":"-5,43E+02","module":"D"}]},{"parameter":"PERM","unit":"MJ","values":[{"value":"1,66E+00","module":"A1-A3"},{"value":"0,0E+00","module":"A4"},{"value":"0,0E+00","module":"C1"},{"value":"0,0E+00","module":"C2"},{"value":"-8,64E-02","module":"C3"},{"value":"0,0E+00","module":"C4"},{"value":"0,0E+00","module":"D"}]},{"parameter":"PERT","unit":"MJ","values":[{"value":"4,80E+03","module":"A1-A3"},{"value":"1,48E+01","module":"A4"},{"value":"4,93E-02","module":"C1"},{"value":"9,24E-01","module":"C2"},{"value":"3,39E+00","module":"C3"},{"value":"2,29E+00","module":"C4"},{"value":"-5,43E+02","module":"D"}]},{"parameter":"PENRE","unit":"MJ","values":[{"value":"3,93E+04","module":"A1-A3"},{"value":"1,03E+03","module":"A4"},{"value":"9,11E+00","module":"C1"},{"value":"6,45E+01","module":"C2"},{"value":"3,27E+01","module":"C3"},{"value":"3,20E+01","module":"C4"},{"value":"-2,19E+03","module":"D"}]},{"parameter":"PENRM","unit":"MJ","values":[{"value":"1,03E+03","module":"A1-A3"},{"value":"0,0E+00","module":"A4"},{"value":"0,0E+00","module":"C1"},{"value":"0,0E+00","module":"C2"},{"value":"-1,02E+03","module":"C3"},{"value":"0,0E+00","module":"C4"},{"value":"0,0E+00","module":"D"}]},{"parameter":"PENRT","unit":"MJ","values":[{"value":"4,03E+04","module":"A1-A3"},{"value":"1,03E+03","module":"A4"},{"value":"9,11E+00","module":"C1"},{"value":"6,45E+01","module":"C2"},{"value":"-9,89E+02","module":"C3"},{"value":"3,20E+01","module":"C4"},{"value":"-2,19E+03","module":"D"}]},{"parameter":"SM","unit":"kg","values":[{"value":"2,39E+02","module":"A1-A3"},{"value":"0,0E+00","module":"A4"},{"value":"4,47E-03","module":"C1"},{"value":"0,0E+00","module":"C2"},{"value":"0,0E+00","module":"C3"},{"value":"2,30E-02","module":"C4"},{"value":"-2,97E-02","module":"D"}]},{"parameter":"RSF","unit":"MJ","values":[{"value":"9,01E+01","module":"A1-A3"},{"value":"5,29E-01","module":"A4"},{"value":"1,21E-03","module":"C1"},{"value":"3,30E-02","module":"C2"},{"value":"8,11E-02","module":"C3"},{"value":"3,43E-02","module":"C4"},{"value":"4,10E+00","module":"D"}]},{"parameter":"NRSF","unit":"MJ","values":[{"value":"5,45E+02","module":"A1-A3"},{"value":"1,89E+00","module":"A4"},{"value":"1,78E-02","module":"C1"},{"value":"1,18E-01","module":"C2"},{"value":"-2,04E-02","module":"C3"},{"value":"2,48E-01","module":"C4"},{"value":"1,24E+02","module":"D"}]},{"parameter":"FW","unit":"m3","values":[{"value":"3,29E+01","module":"A1-A3"},{"value":"1,10E-01","module":"A4"},{"value":"4,69E-04","module":"C1"},{"value":"6,90E-03","module":"C2"},{"value":"1,04E-01","module":"C3"},{"value":"8,17E-02","module":"C4"},{"value":"-2,64E+00","module":"D"}]}],"end_of_life_waste":[{"parameter":"HWD","unit":"kg","values":[{"value":"2,41E+01","module":"A1-A3"},{"value":"5,32E-02","module":"A4"},{"value":"2,68E-04","module":"C1"},{"value":"3,33E-03","module":"C2"},{"value":"1,08E-01","module":"C3"},{"value":"1,92E+00","module":"C4"},{"value":"-2,40E-01","module":"D"}]},{"parameter":"NHWD","unit":"kg","values":[{"value":"1,02E+03","module":"A1-A3"},{"value":"5,02E+01","module":"A4"},{"value":"1,08E-02","module":"C1"},{"value":"3,14E+00","module":"C2"},{"value":"1,65E+01","module":"C3"},{"value":"1,18E+02","module":"C4"},{"value":"-7,60E+01","module":"D"}]},{"parameter":"RWD","unit":"kg","values":[{"value":"1,29E-01","module":"A1-A3"},{"value":"7,03E-03","module":"A4"},{"value":"6,32E-05","module":"C1"},{"value":"4,40E-04","module":"C2"},{"value":"6,20E-05","module":"C3"},{"value":"1,26E-04","module":"C4"},{"value":"-4,54E-03","module":"D"}]}],"end_of_life_flow":[{"parameter":"CRU","unit":"kg","values":[{"value":"0,0E+00","module":"A1-A3"},{"value":"0,0E+00","module":"A4"},{"value":"0,0E+00","module":"C1"},{"value":"0,0E+00","module":"C2"},{"value":"0,0E+00","module":"C3"},{"value":"0,0E+00","module":"C4"},{"value":"0,0E+00","module":"D"}]},{"parameter":"MFR","unit":"kg","values":[{"value":"7,52E-01","module":"A1-A3"},{"value":"0,0E+00","module":"A4"},{"value":"4,39E-03","module":"C1"},{"value":"0,0E+00","module":"C2"},{"value":"3,48E+02","module":"C3"},{"value":"3,23E-03","module":"C4"},{"value":"-1,13E-02","module":"D"}]},{"parameter":"MER","unit":"kg","values":[{"value":"2,44E-01","module":"A1-A3"},{"value":"0,0E+00","module":"A4"},{"value":"1,36E-05","module":"C1"},{"value":"0,0E+00","module":"C2"},{"value":"4,21E+00","module":"C3"},{"value":"5,27E-05","module":"C4"},{"value":"-1,38E-03","module":"D"}]},{"parameter":"EEE","unit":"MJ","values":[{"value":"1,44E-01","module":"A1-A3"},{"value":"0,0E+00","module":"A4"},{"value":"4,67E-05","module":"C1"},{"value":"0,0E+00","module":"C2"},{"value":"2,26E+01","module":"C3"},{"value":"2,68E-03","module":"C4"},{"value":"-7,85E-03","module":"D"}]},{"parameter":"EET","unit":"MJ","values":[{"value":"2,17E+00","module":"A1-A3"},{"value":"0,0E+00","module":"A4"},{"value":"7,06E-04","module":"C1"},{"value":"0,0E+00","module":"C2"},{"value":"3,42E+02","module":"C3"},{"value":"4,05E-02","module":"C4"},{"value":"-1,19E-01","module":"D"}]}]}