{"product_name":"X-VOLT  AL RH5Z1-OL/-20L 1X630 18/30 (36)kV","epd_id":"NEPD-8062-7712","compliance":["EN 15804+A2","ISO 14025","ISO 21930"],"producer_name":"Top Cable S.A.","environmental_impact":[{"parameter":"GWP-total","unit":"kg CO2-eq.","values":[{"value":"2,75E+01","module":"A1"},{"value":"1,73E-01","module":"A2"},{"value":"1,85E-01","module":"A3"},{"value":"2,54E-01","module":"A4"},{"value":"6,02E-01","module":"A5"},{"value":"0,0E+00","module":"B1"},{"value":"0,0E+00","module":"B2"},{"value":"0,0E+00","module":"B3"},{"value":"0,0E+00","module":"B4"},{"value":"0,0E+00","module":"B5"},{"value":"7,02E-03","module":"B6"},{"value":"0,0E+00","module":"B7"},{"value":"0,0E+00","module":"C1"},{"value":"5,09E-02","module":"C2"},{"value":"1,87E+00","module":"C3"},{"value":"8,48E-02","module":"C4"},{"value":"-9,00E+00","module":"D"}]},{"parameter":"GWP-fossil","unit":"kg CO2-eq.","values":[{"value":"2,69E+01","module":"A1"},{"value":"1,72E-01","module":"A2"},{"value":"1,52E-01","module":"A3"},{"value":"2,54E-01","module":"A4"},{"value":"5,91E-01","module":"A5"},{"value":"0,0E+00","module":"B1"},{"value":"0,0E+00","module":"B2"},{"value":"0,0E+00","module":"B3"},{"value":"0,0E+00","module":"B4"},{"value":"0,0E+00","module":"B5"},{"value":"6,95E-03","module":"B6"},{"value":"0,0E+00","module":"B7"},{"value":"0,0E+00","module":"C1"},{"value":"5,08E-02","module":"C2"},{"value":"1,87E+00","module":"C3"},{"value":"8,48E-02","module":"C4"},{"value":"-8,79E+00","module":"D"}]},{"parameter":"GWP-biogenic","unit":"kg CO2-eq.","values":[{"value":"2,30E-01","module":"A1"},{"value":"6,83E-05","module":"A2"},{"value":"3,13E-02","module":"A3"},{"value":"1,05E-04","module":"A4"},{"value":"5,24E-03","module":"A5"},{"value":"0,0E+00","module":"B1"},{"value":"0,0E+00","module":"B2"},{"value":"0,0E+00","module":"B3"},{"value":"0,0E+00","module":"B4"},{"value":"0,0E+00","module":"B5"},{"value":"4,89E-05","module":"B6"},{"value":"0,0E+00","module":"B7"},{"value":"0,0E+00","module":"C1"},{"value":"2,10E-05","module":"C2"},{"value":"2,23E-05","module":"C3"},{"value":"7,27E-06","module":"C4"},{"value":"-4,02E-02","module":"D"}]},{"parameter":"GWP-luluc","unit":"kg CO2-eq.","values":[{"value":"3,16E-01","module":"A1"},{"value":"6,86E-05","module":"A2"},{"value":"9,82E-04","module":"A3"},{"value":"9,05E-05","module":"A4"},{"value":"6,34E-03","module":"A5"},{"value":"0,0E+00","module":"B1"},{"value":"0,0E+00","module":"B2"},{"value":"0,0E+00","module":"B3"},{"value":"0,0E+00","module":"B4"},{"value":"0,0E+00","module":"B5"},{"value":"1,62E-05","module":"B6"},{"value":"0,0E+00","module":"B7"},{"value":"0,0E+00","module":"C1"},{"value":"1,81E-05","module":"C2"},{"value":"3,72E-06","module":"C3"},{"value":"4,60E-06","module":"C4"},{"value":"-1,66E-01","module":"D"}]},{"parameter":"ODP","unit":"kg CFC 11-eq.","values":[{"value":"1,98E-06","module":"A1"},{"value":"3,90E-08","module":"A2"},{"value":"1,48E-08","module":"A3"},{"value":"5,76E-08","module":"A4"},{"value":"4,21E-08","module":"A5"},{"value":"0,0E+00","module":"B1"},{"value":"0,0E+00","module":"B2"},{"value":"0,0E+00","module":"B3"},{"value":"0,0E+00","module":"B4"},{"value":"0,0E+00","module":"B5"},{"value":"5,89E-10","module":"B6"},{"value":"0,0E+00","module":"B7"},{"value":"0,0E+00","module":"C1"},{"value":"1,15E-08","module":"C2"},{"value":"2,17E-09","module":"C3"},{"value":"4,32E-09","module":"C4"},{"value":"-7,71E-03","module":"D"}]},{"parameter":"AP","unit":"mol H+-eq.","values":[{"value":"1,80E-01","module":"A1"},{"value":"1,21E-03","module":"A2"},{"value":"1,83E-03","module":"A3"},{"value":"7,30E-04","module":"A4"},{"value":"3,69E-03","module":"A5"},{"value":"0,0E+00","module":"B1"},{"value":"0,0E+00","module":"B2"},{"value":"0,0E+00","module":"B3"},{"value":"0,0E+00","module":"B4"},{"value":"0,0E+00","module":"B5"},{"value":"4,06E-05","module":"B6"},{"value":"0,0E+00","module":"B7"},{"value":"0,0E+00","module":"C1"},{"value":"1,46E-04","module":"C2"},{"value":"2,84E-04","module":"C3"},{"value":"1,14E-04","module":"C4"},{"value":"-8,43E-02","module":"D"}]},{"parameter":"POCP","unit":"kg NMVOC-eq.","values":[{"value":"8,80E-02","module":"A1"},{"value":"9,24E-04","module":"A2"},{"value":"1,22E-03","module":"A3"},{"value":"6,19E-04","module":"A4"},{"value":"1,83E-03","module":"A5"},{"value":"0,0E+00","module":"B1"},{"value":"0,0E+00","module":"B2"},{"value":"0,0E+00","module":"B3"},{"value":"0,0E+00","module":"B4"},{"value":"0,0E+00","module":"B5"},{"value":"1,61E-05","module":"B6"},{"value":"0,0E+00","module":"B7"},{"value":"0,0E+00","module":"C1"},{"value":"1,24E-04","module":"C2"},{"value":"3,45E-04","module":"C3"},{"value":"1,46E-04","module":"C4"},{"value":"-3,23E-02","module":"D"}]},{"parameter":"ADPE","unit":"kg Sb-eq.","values":[{"value":"5,58E-04","module":"A1"},{"value":"4,13E-06","module":"A2"},{"value":"2,75E-06","module":"A3"},{"value":"7,02E-06","module":"A4"},{"value":"1,15E-05","module":"A5"},{"value":"0,0E+00","module":"B1"},{"value":"0,0E+00","module":"B2"},{"value":"0,0E+00","module":"B3"},{"value":"0,0E+00","module":"B4"},{"value":"0,0E+00","module":"B5"},{"value":"5,10E-08","module":"B6"},{"value":"0,0E+00","module":"B7"},{"value":"0,0E+00","module":"C1"},{"value":"1,40E-06","module":"C2"},{"value":"1,04E-07","module":"C3"},{"value":"1,14E-07","module":"C4"},{"value":"-1,31E-04","module":"D"}]},{"parameter":"ADPF","unit":"MJ","values":[{"value":"3,75E+02","module":"A1"},{"value":"2,57E+00","module":"A2"},{"value":"8,79E-01","module":"A3"},{"value":"3,84E+00","module":"A4"},{"value":"7,68E+00","module":"A5"},{"value":"0,0E+00","module":"B1"},{"value":"0,0E+00","module":"B2"},{"value":"0,0E+00","module":"B3"},{"value":"0,0E+00","module":"B4"},{"value":"0,0E+00","module":"B5"},{"value":"1,44E-01","module":"B6"},{"value":"0,0E+00","module":"B7"},{"value":"0,0E+00","module":"C1"},{"value":"7,69E-01","module":"C2"},{"value":"1,60E-01","module":"C3"},{"value":"3,38E-01","module":"C4"},{"value":"-1,11E+02","module":"D"}]},{"parameter":"WDP","unit":"m3 world-eq.","values":[{"value":"9,77E+03","module":"A1"},{"value":"2,20E+00","module":"A2"},{"value":"-3,41E+01","module":"A3"},{"value":"3,72E+00","module":"A4"},{"value":"1,95E+02","module":"A5"},{"value":"0,0E+00","module":"B1"},{"value":"0,0E+00","module":"B2"},{"value":"0,0E+00","module":"B3"},{"value":"0,0E+00","module":"B4"},{"value":"0,0E+00","module":"B5"},{"value":"2,16E+00","module":"B6"},{"value":"0,0E+00","module":"B7"},{"value":"0,0E+00","module":"C1"},{"value":"7,43E-01","module":"C2"},{"value":"7,19E-01","module":"C3"},{"value":"5,95E+00","module":"C4"},{"value":"-4,90E+03","module":"D"}]},{"parameter":"EP-freshwater","unit":"kg P-eq.","values":[{"value":"1,13E-03","module":"A1"},{"value":"1,29E-06","module":"A2"},{"value":"5,55E-06","module":"A3"},{"value":"2,03E-06","module":"A4"},{"value":"2,27E-05","module":"A5"},{"value":"0,0E+00","module":"B1"},{"value":"0,0E+00","module":"B2"},{"value":"0,0E+00","module":"B3"},{"value":"0,0E+00","module":"B4"},{"value":"0,0E+00","module":"B5"},{"value":"7,43E-07","module":"B6"},{"value":"0,0E+00","module":"B7"},{"value":"0,0E+00","module":"C1"},{"value":"4,06E-07","module":"C2"},{"value":"2,04E-07","module":"C3"},{"value":"2,19E-07","module":"C4"},{"value":"-5,12E-04","module":"D"}]},{"parameter":"EP-marine","unit":"kg N-eq.","values":[{"value":"2,42E-02","module":"A1"},{"value":"2,78E-04","module":"A2"},{"value":"4,46E-04","module":"A3"},{"value":"1,45E-04","module":"A4"},{"value":"5,08E-04","module":"A5"},{"value":"0,0E+00","module":"B1"},{"value":"0,0E+00","module":"B2"},{"value":"0,0E+00","module":"B3"},{"value":"0,0E+00","module":"B4"},{"value":"0,0E+00","module":"B5"},{"value":"5,15E-06","module":"B6"},{"value":"0,0E+00","module":"B7"},{"value":"0,0E+00","module":"C1"},{"value":"2,89E-05","module":"C2"},{"value":"1,36E-04","module":"C3"},{"value":"1,20E-04","module":"C4"},{"value":"-8,63E-03","module":"D"}]},{"parameter":"EP-terrestrial","unit":"mol N-eq.","values":[{"value":"2,67E-01","module":"A1"},{"value":"3,10E-03","module":"A2"},{"value":"7,98E-03","module":"A3"},{"value":"1,62E-03","module":"A4"},{"value":"5,64E-03","module":"A5"},{"value":"0,0E+00","module":"B1"},{"value":"0,0E+00","module":"B2"},{"value":"0,0E+00","module":"B3"},{"value":"0,0E+00","module":"B4"},{"value":"0,0E+00","module":"B5"},{"value":"6,35E-05","module":"B6"},{"value":"0,0E+00","module":"B7"},{"value":"0,0E+00","module":"C1"},{"value":"3,23E-04","module":"C2"},{"value":"1,44E-03","module":"C3"},{"value":"4,56E-04","module":"C4"},{"value":"-9,96E-02","module":"D"}]},{"parameter":"GWP-IOBC","unit":"kg CO2-eq.","values":[{"value":"2,74E+01","module":"A1"},{"value":"1,73E-01","module":"A2"},{"value":"1,81E-01","module":"A3"},{"value":"2,54E-01","module":"A4"},{"value":"6,00E-01","module":"A5"},{"value":"0,0E+00","module":"B1"},{"value":"0,0E+00","module":"B2"},{"value":"0,0E+00","module":"B3"},{"value":"0,0E+00","module":"B4"},{"value":"0,0E+00","module":"B5"},{"value":"7,53E-03","module":"B6"},{"value":"0,0E+00","module":"B7"},{"value":"0,0E+00","module":"C1"},{"value":"5,09E-02","module":"C2"},{"value":"1,87E+00","module":"C3"},{"value":"8,70E-02","module":"C4"},{"value":"-8,52E+00","module":"D"}]}],"additional_environmental_impact":[{"parameter":"PM","unit":"disease incidence","values":[{"value":"1,72E-06","module":"A1"},{"value":"9,58E-09","module":"A2"},{"value":"2,16E-08","module":"A3"},{"value":"1,56E-08","module":"A4"},{"value":"3,54E-08","module":"A5"},{"value":"0,0E+00","module":"B1"},{"value":"0,0E+00","module":"B2"},{"value":"0,0E+00","module":"B3"},{"value":"0,0E+00","module":"B4"},{"value":"0,0E+00","module":"B5"},{"value":"1,06E-10","module":"B6"},{"value":"0,0E+00","module":"B7"},{"value":"0,0E+00","module":"C1"},{"value":"3,11E-09","module":"C2"},{"value":"1,16E-09","module":"C3"},{"value":"2,11E-09","module":"C4"},{"value":"-7,00E-07","module":"D"}]},{"parameter":"ETP-fw","unit":"CTUe","values":[{"value":"6,07E+02","module":"A1"},{"value":"1,85E+00","module":"A2"},{"value":"1,25E+01","module":"A3"},{"value":"2,85E+00","module":"A4"},{"value":"1,91E+01","module":"A5"},{"value":"0,0E+00","module":"B1"},{"value":"0,0E+00","module":"B2"},{"value":"0,0E+00","module":"B3"},{"value":"0,0E+00","module":"B4"},{"value":"0,0E+00","module":"B5"},{"value":"1,01E-01","module":"B6"},{"value":"0,0E+00","module":"B7"},{"value":"0,0E+00","module":"C1"},{"value":"5,70E-01","module":"C2"},{"value":"1,37E+00","module":"C3"},{"value":"3,30E+02","module":"C4"},{"value":"-3,72E+02","module":"D"}]},{"parameter":"HTP-c","unit":"CTUh","values":[{"value":"5,26E-08","module":"A1"},{"value":"0,0E+00","module":"A2"},{"value":"1,94E-10","module":"A3"},{"value":"0,0E+00","module":"A4"},{"value":"1,06E-09","module":"A5"},{"value":"0,0E+00","module":"B1"},{"value":"0,0E+00","module":"B2"},{"value":"0,0E+00","module":"B3"},{"value":"0,0E+00","module":"B4"},{"value":"0,0E+00","module":"B5"},{"value":"3,00E-12","module":"B6"},{"value":"0,0E+00","module":"B7"},{"value":"0,0E+00","module":"C1"},{"value":"0,0E+00","module":"C2"},{"value":"6,00E-11","module":"C3"},{"value":"1,90E-11","module":"C4"},{"value":"-2,51E-08","module":"D"}]},{"parameter":"HTP-nc","unit":"CTUh","values":[{"value":"8,35E-07","module":"A1"},{"value":"1,81E-09","module":"A2"},{"value":"5,72E-09","module":"A3"},{"value":"3,11E-09","module":"A4"},{"value":"1,70E-08","module":"A5"},{"value":"0,0E+00","module":"B1"},{"value":"0,0E+00","module":"B2"},{"value":"0,0E+00","module":"B3"},{"value":"0,0E+00","module":"B4"},{"value":"0,0E+00","module":"B5"},{"value":"9,70E-11","module":"B6"},{"value":"0,0E+00","module":"B7"},{"value":"0,0E+00","module":"C1"},{"value":"6,22E-10","module":"C2"},{"value":"2,51E-09","module":"C3"},{"value":"4,12E-10","module":"C4"},{"value":"-5,44E-07","module":"D"}]},{"parameter":"SQP","unit":"unitless","values":[{"value":"5,26E+01","module":"A1"},{"value":"1,74E+00","module":"A2"},{"value":"4,41E+01","module":"A3"},{"value":"2,69E+00","module":"A4"},{"value":"2,05E+00","module":"A5"},{"value":"0,0E+00","module":"B1"},{"value":"0,0E+00","module":"B2"},{"value":"0,0E+00","module":"B3"},{"value":"0,0E+00","module":"B4"},{"value":"0,0E+00","module":"B5"},{"value":"3,47E-02","module":"B6"},{"value":"0,0E+00","module":"B7"},{"value":"0,0E+00","module":"C1"},{"value":"5,38E-01","module":"C2"},{"value":"2,38E-02","module":"C3"},{"value":"9,09E-01","module":"C4"},{"value":"-1,40E+01","module":"D"}]},{"parameter":"IRP","unit":"kBq U235-eq.","values":[{"value":"1,27E+00","module":"A1"},{"value":"1,12E-02","module":"A2"},{"value":"3,50E-03","module":"A3"},{"value":"1,68E-02","module":"A4"},{"value":"2,61E-02","module":"A5"},{"value":"0,0E+00","module":"B1"},{"value":"0,0E+00","module":"B2"},{"value":"0,0E+00","module":"B3"},{"value":"0,0E+00","module":"B4"},{"value":"0,0E+00","module":"B5"},{"value":"1,26E-03","module":"B6"},{"value":"0,0E+00","module":"B7"},{"value":"0,0E+00","module":"C1"},{"value":"3,36E-03","module":"C2"},{"value":"3,30E-04","module":"C3"},{"value":"1,96E-03","module":"C4"},{"value":"-4,84E-01","module":"D"}]}],"resource_use":[{"parameter":"PERE","unit":"MJ","values":[{"value":"8,57E+01","module":"A1"},{"value":"3,40E-02","module":"A2"},{"value":"1,08E+01","module":"A3"},{"value":"5,50E-02","module":"A4"},{"value":"1,93E+00","module":"A5"},{"value":"0,0E+00","module":"B1"},{"value":"0,0E+00","module":"B2"},{"value":"0,0E+00","module":"B3"},{"value":"0,0E+00","module":"B4"},{"value":"0,0E+00","module":"B5"},{"value":"2,78E-02","module":"B6"},{"value":"0,0E+00","module":"B7"},{"value":"0,0E+00","module":"C1"},{"value":"1,10E-02","module":"C2"},{"value":"6,60E-03","module":"C3"},{"value":"3,22E-02","module":"C4"},{"value":"-4,92E+01","module":"D"}]},{"parameter":"PERM","unit":"MJ","values":[{"value":"0,0E+00","module":"A1"},{"value":"0,0E+00","module":"A2"},{"value":"0,0E+00","module":"A3"},{"value":"0,0E+00","module":"A4"},{"value":"0,0E+00","module":"A5"},{"value":"0,0E+00","module":"B1"},{"value":"0,0E+00","module":"B2"},{"value":"0,0E+00","module":"B3"},{"value":"0,0E+00","module":"B4"},{"value":"0,0E+00","module":"B5"},{"value":"0,0E+00","module":"B6"},{"value":"0,0E+00","module":"B7"},{"value":"0,0E+00","module":"C1"},{"value":"0,0E+00","module":"C2"},{"value":"0,0E+00","module":"C3"},{"value":"0,0E+00","module":"C4"},{"value":"0,0E+00","module":"D"}]},{"parameter":"PERT","unit":"MJ","values":[{"value":"8,57E+01","module":"A1"},{"value":"3,40E-02","module":"A2"},{"value":"1,08E+01","module":"A3"},{"value":"5,50E-02","module":"A4"},{"value":"1,93E+00","module":"A5"},{"value":"0,0E+00","module":"B1"},{"value":"0,0E+00","module":"B2"},{"value":"0,0E+00","module":"B3"},{"value":"0,0E+00","module":"B4"},{"value":"0,0E+00","module":"B5"},{"value":"2,78E-02","module":"B6"},{"value":"0,0E+00","module":"B7"},{"value":"0,0E+00","module":"C1"},{"value":"1,10E-02","module":"C2"},{"value":"6,60E-03","module":"C3"},{"value":"3,22E-02","module":"C4"},{"value":"-4,92E+01","module":"D"}]},{"parameter":"PENRE","unit":"MJ","values":[{"value":"3,36E+02","module":"A1"},{"value":"2,57E+00","module":"A2"},{"value":"8,80E-01","module":"A3"},{"value":"3,84E+00","module":"A4"},{"value":"6,89E+00","module":"A5"},{"value":"0,0E+00","module":"B1"},{"value":"0,0E+00","module":"B2"},{"value":"0,0E+00","module":"B3"},{"value":"0,0E+00","module":"B4"},{"value":"0,0E+00","module":"B5"},{"value":"1,44E-01","module":"B6"},{"value":"0,0E+00","module":"B7"},{"value":"0,0E+00","module":"C1"},{"value":"7,69E-01","module":"C2"},{"value":"1,60E-01","module":"C3"},{"value":"3,38E-01","module":"C4"},{"value":"-1,11E+02","module":"D"}]},{"parameter":"PENRM","unit":"MJ","values":[{"value":"4,27E+01","module":"A1"},{"value":"0,0E+00","module":"A2"},{"value":"-8,26E-01","module":"A3"},{"value":"0,0E+00","module":"A4"},{"value":"-2,06E-02","module":"A5"},{"value":"0,0E+00","module":"B1"},{"value":"0,0E+00","module":"B2"},{"value":"0,0E+00","module":"B3"},{"value":"0,0E+00","module":"B4"},{"value":"0,0E+00","module":"B5"},{"value":"0,0E+00","module":"B6"},{"value":"0,0E+00","module":"B7"},{"value":"0,0E+00","module":"C1"},{"value":"0,0E+00","module":"C2"},{"value":"-4,18E+01","module":"C3"},{"value":"0,0E+00","module":"C4"},{"value":"0,0E+00","module":"D"}]},{"parameter":"PENRT","unit":"MJ","values":[{"value":"3,79E+02","module":"A1"},{"value":"2,57E+00","module":"A2"},{"value":"5,35E-02","module":"A3"},{"value":"3,84E+00","module":"A4"},{"value":"6,87E+00","module":"A5"},{"value":"0,0E+00","module":"B1"},{"value":"0,0E+00","module":"B2"},{"value":"0,0E+00","module":"B3"},{"value":"0,0E+00","module":"B4"},{"value":"0,0E+00","module":"B5"},{"value":"1,44E-01","module":"B6"},{"value":"0,0E+00","module":"B7"},{"value":"0,0E+00","module":"C1"},{"value":"7,69E-01","module":"C2"},{"value":"-4,17E+01","module":"C3"},{"value":"3,38E-01","module":"C4"},{"value":"-1,11E+02","module":"D"}]},{"parameter":"SM","unit":"kg","values":[{"value":"2,91E-01","module":"A1"},{"value":"0,0E+00","module":"A2"},{"value":"0,0E+00","module":"A3"},{"value":"0,0E+00","module":"A4"},{"value":"5,82E-03","module":"A5"},{"value":"0,0E+00","module":"B1"},{"value":"0,0E+00","module":"B2"},{"value":"0,0E+00","module":"B3"},{"value":"0,0E+00","module":"B4"},{"value":"0,0E+00","module":"B5"},{"value":"0,0E+00","module":"B6"},{"value":"0,0E+00","module":"B7"},{"value":"0,0E+00","module":"C1"},{"value":"0,0E+00","module":"C2"},{"value":"0,0E+00","module":"C3"},{"value":"0,0E+00","module":"C4"},{"value":"4,46E-02","module":"D"}]},{"parameter":"RSF","unit":"MJ","values":[{"value":"5,06E-01","module":"A1"},{"value":"1,19E-03","module":"A2"},{"value":"6,00E-01","module":"A3"},{"value":"1,97E-03","module":"A4"},{"value":"2,22E-02","module":"A5"},{"value":"0,0E+00","module":"B1"},{"value":"0,0E+00","module":"B2"},{"value":"0,0E+00","module":"B3"},{"value":"0,0E+00","module":"B4"},{"value":"0,0E+00","module":"B5"},{"value":"2,03E-03","module":"B6"},{"value":"0,0E+00","module":"B7"},{"value":"0,0E+00","module":"C1"},{"value":"3,94E-04","module":"C2"},{"value":"1,59E-04","module":"C3"},{"value":"6,70E-04","module":"C4"},{"value":"-1,34E-02","module":"D"}]},{"parameter":"NRSF","unit":"MJ","values":[{"value":"9,46E-02","module":"A1"},{"value":"4,75E-03","module":"A2"},{"value":"1,24E-03","module":"A3"},{"value":"7,04E-03","module":"A4"},{"value":"2,22E-03","module":"A5"},{"value":"0,0E+00","module":"B1"},{"value":"0,0E+00","module":"B2"},{"value":"0,0E+00","module":"B3"},{"value":"0,0E+00","module":"B4"},{"value":"0,0E+00","module":"B5"},{"value":"4,82E-04","module":"B6"},{"value":"0,0E+00","module":"B7"},{"value":"0,0E+00","module":"C1"},{"value":"1,41E-03","module":"C2"},{"value":"0,0E+00","module":"C3"},{"value":"1,87E-03","module":"C4"},{"value":"-4,87E-01","module":"D"}]},{"parameter":"FW","unit":"m3","values":[{"value":"5,10E-01","module":"A1"},{"value":"2,60E-04","module":"A2"},{"value":"1,77E-03","module":"A3"},{"value":"4,11E-04","module":"A4"},{"value":"1,03E-02","module":"A5"},{"value":"0,0E+00","module":"B1"},{"value":"0,0E+00","module":"B2"},{"value":"0,0E+00","module":"B3"},{"value":"0,0E+00","module":"B4"},{"value":"0,0E+00","module":"B5"},{"value":"1,22E-04","module":"B6"},{"value":"0,0E+00","module":"B7"},{"value":"0,0E+00","module":"C1"},{"value":"8,22E-05","module":"C2"},{"value":"8,57E-04","module":"C3"},{"value":"4,30E-04","module":"C4"},{"value":"-2,30E-01","module":"D"}]}],"end_of_life_waste":[{"parameter":"HWD","unit":"kg","values":[{"value":"2,05E-01","module":"A1"},{"value":"1,31E-04","module":"A2"},{"value":"3,72E-02","module":"A3"},{"value":"1,98E-04","module":"A4"},{"value":"5,52E-03","module":"A5"},{"value":"0,0E+00","module":"B1"},{"value":"0,0E+00","module":"B2"},{"value":"0,0E+00","module":"B3"},{"value":"0,0E+00","module":"B4"},{"value":"0,0E+00","module":"B5"},{"value":"2,16E-05","module":"B6"},{"value":"0,0E+00","module":"B7"},{"value":"0,0E+00","module":"C1"},{"value":"3,96E-05","module":"C2"},{"value":"0,0E+00","module":"C3"},{"value":"3,35E-02","module":"C4"},{"value":"3,42E-02","module":"D"}]},{"parameter":"NHWD","unit":"kg","values":[{"value":"6,37E+00","module":"A1"},{"value":"1,21E-01","module":"A2"},{"value":"5,93E-02","module":"A3"},{"value":"1,87E-01","module":"A4"},{"value":"1,60E-01","module":"A5"},{"value":"0,0E+00","module":"B1"},{"value":"0,0E+00","module":"B2"},{"value":"0,0E+00","module":"B3"},{"value":"0,0E+00","module":"B4"},{"value":"0,0E+00","module":"B5"},{"value":"4,86E-04","module":"B6"},{"value":"0,0E+00","module":"B7"},{"value":"0,0E+00","module":"C1"},{"value":"3,74E-02","module":"C2"},{"value":"0,0E+00","module":"C3"},{"value":"1,22E+00","module":"C4"},{"value":"-2,59E+00","module":"D"}]},{"parameter":"RWD","unit":"kg","values":[{"value":"1,20E-03","module":"A1"},{"value":"1,76E-05","module":"A2"},{"value":"4,58E-06","module":"A3"},{"value":"2,62E-05","module":"A4"},{"value":"2,52E-05","module":"A5"},{"value":"0,0E+00","module":"B1"},{"value":"0,0E+00","module":"B2"},{"value":"0,0E+00","module":"B3"},{"value":"0,0E+00","module":"B4"},{"value":"0,0E+00","module":"B5"},{"value":"1,03E-06","module":"B6"},{"value":"0,0E+00","module":"B7"},{"value":"0,0E+00","module":"C1"},{"value":"5,24E-06","module":"C2"},{"value":"0,0E+00","module":"C3"},{"value":"2,29E-06","module":"C4"},{"value":"-4,53E-04","module":"D"}]}],"end_of_life_flow":[{"parameter":"CRU","unit":"kg","values":[{"value":"0,0E+00","module":"A1"},{"value":"0,0E+00","module":"A2"},{"value":"0,0E+00","module":"A3"},{"value":"0,0E+00","module":"A4"},{"value":"0,0E+00","module":"A5"},{"value":"0,0E+00","module":"B1"},{"value":"0,0E+00","module":"B2"},{"value":"0,0E+00","module":"B3"},{"value":"0,0E+00","module":"B4"},{"value":"0,0E+00","module":"B5"},{"value":"0,0E+00","module":"B6"},{"value":"0,0E+00","module":"B7"},{"value":"0,0E+00","module":"C1"},{"value":"0,0E+00","module":"C2"},{"value":"0,0E+00","module":"C3"},{"value":"0,0E+00","module":"C4"},{"value":"0,0E+00","module":"D"}]},{"parameter":"MFR","unit":"kg","values":[{"value":"0,0E+00","module":"A1"},{"value":"0,0E+00","module":"A2"},{"value":"1,48E-03","module":"A3"},{"value":"0,0E+00","module":"A4"},{"value":"2,52E-02","module":"A5"},{"value":"0,0E+00","module":"B1"},{"value":"0,0E+00","module":"B2"},{"value":"0,0E+00","module":"B3"},{"value":"0,0E+00","module":"B4"},{"value":"0,0E+00","module":"B5"},{"value":"0,0E+00","module":"B6"},{"value":"0,0E+00","module":"B7"},{"value":"0,0E+00","module":"C1"},{"value":"0,0E+00","module":"C2"},{"value":"1,24E+00","module":"C3"},{"value":"5,99E-05","module":"C4"},{"value":"-1,74E-03","module":"D"}]},{"parameter":"MER","unit":"kg","values":[{"value":"0,0E+00","module":"A1"},{"value":"0,0E+00","module":"A2"},{"value":"1,45E-01","module":"A3"},{"value":"0,0E+00","module":"A4"},{"value":"1,63E-02","module":"A5"},{"value":"0,0E+00","module":"B1"},{"value":"0,0E+00","module":"B2"},{"value":"0,0E+00","module":"B3"},{"value":"0,0E+00","module":"B4"},{"value":"0,0E+00","module":"B5"},{"value":"0,0E+00","module":"B6"},{"value":"0,0E+00","module":"B7"},{"value":"0,0E+00","module":"C1"},{"value":"0,0E+00","module":"C2"},{"value":"6,68E-01","module":"C3"},{"value":"1,47E-06","module":"C4"},{"value":"-2,30E-04","module":"D"}]},{"parameter":"EEE","unit":"MJ","values":[{"value":"0,0E+00","module":"A1"},{"value":"0,0E+00","module":"A2"},{"value":"8,54E-02","module":"A3"},{"value":"0,0E+00","module":"A4"},{"value":"2,58E-02","module":"A5"},{"value":"0,0E+00","module":"B1"},{"value":"0,0E+00","module":"B2"},{"value":"0,0E+00","module":"B3"},{"value":"0,0E+00","module":"B4"},{"value":"0,0E+00","module":"B5"},{"value":"0,0E+00","module":"B6"},{"value":"0,0E+00","module":"B7"},{"value":"0,0E+00","module":"C1"},{"value":"0,0E+00","module":"C2"},{"value":"1,21E+00","module":"C3"},{"value":"9,51E-05","module":"C4"},{"value":"-5,63E-04","module":"D"}]},{"parameter":"EET","unit":"MJ","values":[{"value":"0,0E+00","module":"A1"},{"value":"0,0E+00","module":"A2"},{"value":"1,29E+00","module":"A3"},{"value":"0,0E+00","module":"A4"},{"value":"3,91E-01","module":"A5"},{"value":"0,0E+00","module":"B1"},{"value":"0,0E+00","module":"B2"},{"value":"0,0E+00","module":"B3"},{"value":"0,0E+00","module":"B4"},{"value":"0,0E+00","module":"B5"},{"value":"0,0E+00","module":"B6"},{"value":"0,0E+00","module":"B7"},{"value":"0,0E+00","module":"C1"},{"value":"0,0E+00","module":"C2"},{"value":"1,83E+01","module":"C3"},{"value":"1,44E-03","module":"C4"},{"value":"-8,51E-03","module":"D"}]}]}