{"product_name":"X75-2 armchair","epd_id":"NEPD-7272-6676","compliance":["EN 15804+A2","ISO 14025","ISO 21930"],"producer_name":"Lammhults M\u00f6bel AB","environmental_impact":[{"parameter":"GWP-total","unit":"kg CO2-eq.","values":[{"value":"4,37E+01","module":"A1-A3"},{"value":"0,0E+00","module":"A4"},{"value":"1,21E+00","module":"A5"},{"value":"5,10E-02","module":"B2"},{"value":"0,0E+00","module":"B3"},{"value":"0,0E+00","module":"B4"},{"value":"0,0E+00","module":"C1"},{"value":"9,54E-02","module":"C2"},{"value":"4,06E+00","module":"C3"},{"value":"6,80E-02","module":"C4"},{"value":"-3,66E+00","module":"D"}]},{"parameter":"GWP-fossil","unit":"kg CO2-eq.","values":[{"value":"4,49E+01","module":"A1-A3"},{"value":"0,0E+00","module":"A4"},{"value":"2,30E-02","module":"A5"},{"value":"4,75E-02","module":"B2"},{"value":"0,0E+00","module":"B3"},{"value":"0,0E+00","module":"B4"},{"value":"0,0E+00","module":"C1"},{"value":"9,53E-02","module":"C2"},{"value":"1,03E+00","module":"C3"},{"value":"6,79E-02","module":"C4"},{"value":"-3,65E+00","module":"D"}]},{"parameter":"GWP-biogenic","unit":"kg CO2-eq.","values":[{"value":"-1,40E+00","module":"A1-A3"},{"value":"0,0E+00","module":"A4"},{"value":"1,19E+00","module":"A5"},{"value":"8,68E-04","module":"B2"},{"value":"0,0E+00","module":"B3"},{"value":"0,0E+00","module":"B4"},{"value":"0,0E+00","module":"C1"},{"value":"3,94E-05","module":"C2"},{"value":"3,03E+00","module":"C3"},{"value":"5,76E-05","module":"C4"},{"value":"-2,20E-03","module":"D"}]},{"parameter":"GWP-luluc","unit":"kg CO2-eq.","values":[{"value":"1,62E-01","module":"A1-A3"},{"value":"0,0E+00","module":"A4"},{"value":"4,64E-06","module":"A5"},{"value":"2,60E-03","module":"B2"},{"value":"0,0E+00","module":"B3"},{"value":"0,0E+00","module":"B4"},{"value":"0,0E+00","module":"C1"},{"value":"3,39E-05","module":"C2"},{"value":"2,07E-05","module":"C3"},{"value":"2,08E-05","module":"C4"},{"value":"-5,86E-03","module":"D"}]},{"parameter":"ODP","unit":"kg CFC 11-eq.","values":[{"value":"3,12E-06","module":"A1-A3"},{"value":"0,0E+00","module":"A4"},{"value":"3,09E-09","module":"A5"},{"value":"5,14E-09","module":"B2"},{"value":"0,0E+00","module":"B3"},{"value":"0,0E+00","module":"B4"},{"value":"0,0E+00","module":"C1"},{"value":"2,16E-08","module":"C2"},{"value":"9,33E-09","module":"C3"},{"value":"2,15E-08","module":"C4"},{"value":"-9,05E-03","module":"D"}]},{"parameter":"AP","unit":"mol H+-eq.","values":[{"value":"2,60E-01","module":"A1-A3"},{"value":"0,0E+00","module":"A4"},{"value":"6,81E-05","module":"A5"},{"value":"2,19E-04","module":"B2"},{"value":"0,0E+00","module":"B3"},{"value":"0,0E+00","module":"B4"},{"value":"0,0E+00","module":"C1"},{"value":"2,74E-04","module":"C2"},{"value":"1,05E-03","module":"C3"},{"value":"4,88E-04","module":"C4"},{"value":"-1,85E-02","module":"D"}]},{"parameter":"POCP","unit":"kg NMVOC-eq.","values":[{"value":"1,96E-01","module":"A1-A3"},{"value":"0,0E+00","module":"A4"},{"value":"7,22E-05","module":"A5"},{"value":"1,09E-04","module":"B2"},{"value":"0,0E+00","module":"B3"},{"value":"0,0E+00","module":"B4"},{"value":"0,0E+00","module":"C1"},{"value":"2,32E-04","module":"C2"},{"value":"1,32E-03","module":"C3"},{"value":"5,56E-04","module":"C4"},{"value":"-1,87E-02","module":"D"}]},{"parameter":"ADPE","unit":"kg Sb-eq.","values":[{"value":"1,08E-03","module":"A1-A3"},{"value":"0,0E+00","module":"A4"},{"value":"3,38E-07","module":"A5"},{"value":"7,39E-07","module":"B2"},{"value":"0,0E+00","module":"B3"},{"value":"0,0E+00","module":"B4"},{"value":"0,0E+00","module":"C1"},{"value":"2,63E-06","module":"C2"},{"value":"4,99E-07","module":"C3"},{"value":"1,20E-06","module":"C4"},{"value":"-6,21E-05","module":"D"}]},{"parameter":"ADPF","unit":"MJ","values":[{"value":"6,06E+02","module":"A1-A3"},{"value":"0,0E+00","module":"A4"},{"value":"2,07E-01","module":"A5"},{"value":"1,28E+00","module":"B2"},{"value":"0,0E+00","module":"B3"},{"value":"0,0E+00","module":"B4"},{"value":"0,0E+00","module":"C1"},{"value":"1,44E+00","module":"C2"},{"value":"8,30E-01","module":"C3"},{"value":"1,59E+00","module":"C4"},{"value":"-3,14E+01","module":"D"}]},{"parameter":"WDP","unit":"m3 world-eq.","values":[{"value":"1,19E+04","module":"A1-A3"},{"value":"0,0E+00","module":"A4"},{"value":"3,72E-01","module":"A5"},{"value":"9,93E+01","module":"B2"},{"value":"0,0E+00","module":"B3"},{"value":"0,0E+00","module":"B4"},{"value":"0,0E+00","module":"C1"},{"value":"1,39E+00","module":"C2"},{"value":"1,46E+00","module":"C3"},{"value":"2,96E+00","module":"C4"},{"value":"1,61E+02","module":"D"}]},{"parameter":"EP-freshwater","unit":"kg P-eq.","values":[{"value":"3,05E-03","module":"A1-A3"},{"value":"0,0E+00","module":"A4"},{"value":"1,17E-07","module":"A5"},{"value":"3,14E-06","module":"B2"},{"value":"0,0E+00","module":"B3"},{"value":"0,0E+00","module":"B4"},{"value":"0,0E+00","module":"C1"},{"value":"7,61E-07","module":"C2"},{"value":"1,96E-06","module":"C3"},{"value":"6,70E-07","module":"C4"},{"value":"-2,28E-04","module":"D"}]},{"parameter":"EP-marine","unit":"kg N-eq.","values":[{"value":"6,66E-02","module":"A1-A3"},{"value":"0,0E+00","module":"A4"},{"value":"3,10E-05","module":"A5"},{"value":"3,46E-05","module":"B2"},{"value":"0,0E+00","module":"B3"},{"value":"0,0E+00","module":"B4"},{"value":"0,0E+00","module":"C1"},{"value":"5,42E-05","module":"C2"},{"value":"5,13E-04","module":"C3"},{"value":"1,75E-04","module":"C4"},{"value":"-3,96E-03","module":"D"}]},{"parameter":"EP-terrestrial","unit":"mol N-eq.","values":[{"value":"6,59E-01","module":"A1-A3"},{"value":"0,0E+00","module":"A4"},{"value":"2,44E-04","module":"A5"},{"value":"4,65E-04","module":"B2"},{"value":"0,0E+00","module":"B3"},{"value":"0,0E+00","module":"B4"},{"value":"0,0E+00","module":"C1"},{"value":"6,06E-04","module":"C2"},{"value":"5,16E-03","module":"C3"},{"value":"1,93E-03","module":"C4"},{"value":"-4,07E-02","module":"D"}]},{"parameter":"GWP-IOBC","unit":"kg CO2-eq.","values":[{"value":"6,24E+01","module":"A1-A3"},{"value":"0,0E+00","module":"A4"},{"value":"2,31E-02","module":"A5"},{"value":"6,91E-02","module":"B2"},{"value":"0,0E+00","module":"B3"},{"value":"0,0E+00","module":"B4"},{"value":"0,0E+00","module":"C1"},{"value":"9,54E-02","module":"C2"},{"value":"2,62E+00","module":"C3"},{"value":"7,13E-02","module":"C4"},{"value":"-5,41E+00","module":"D"}]}],"additional_environmental_impact":[{"parameter":"PM","unit":"disease incidence","values":[{"value":"4,59E-06","module":"A1-A3"},{"value":"0,0E+00","module":"A4"},{"value":"1,05E-09","module":"A5"},{"value":"1,16E-09","module":"B2"},{"value":"0,0E+00","module":"B3"},{"value":"0,0E+00","module":"B4"},{"value":"0,0E+00","module":"C1"},{"value":"5,83E-09","module":"C2"},{"value":"1,98E-08","module":"C3"},{"value":"8,99E-09","module":"C4"},{"value":"-3,55E-07","module":"D"}]},{"parameter":"ETP-fw","unit":"CTUe","values":[{"value":"1,97E+03","module":"A1-A3"},{"value":"0,0E+00","module":"A4"},{"value":"2,57E-01","module":"A5"},{"value":"1,61E+00","module":"B2"},{"value":"0,0E+00","module":"B3"},{"value":"0,0E+00","module":"B4"},{"value":"0,0E+00","module":"C1"},{"value":"1,07E+00","module":"C2"},{"value":"5,78E+00","module":"C3"},{"value":"9,11E-01","module":"C4"},{"value":"-2,06E+02","module":"D"}]},{"parameter":"HTP-c","unit":"CTUh","values":[{"value":"2,38E-07","module":"A1-A3"},{"value":"0,0E+00","module":"A4"},{"value":"7,00E-12","module":"A5"},{"value":"3,70E-11","module":"B2"},{"value":"0,0E+00","module":"B3"},{"value":"0,0E+00","module":"B4"},{"value":"0,0E+00","module":"C1"},{"value":"0,0E+00","module":"C2"},{"value":"5,32E-10","module":"C3"},{"value":"3,20E-11","module":"C4"},{"value":"-1,71E-08","module":"D"}]},{"parameter":"HTP-nc","unit":"CTUh","values":[{"value":"1,48E-06","module":"A1-A3"},{"value":"0,0E+00","module":"A4"},{"value":"3,10E-10","module":"A5"},{"value":"9,86E-10","module":"B2"},{"value":"0,0E+00","module":"B3"},{"value":"0,0E+00","module":"B4"},{"value":"0,0E+00","module":"C1"},{"value":"1,17E-09","module":"C2"},{"value":"6,01E-09","module":"C3"},{"value":"8,34E-10","module":"C4"},{"value":"3,59E-07","module":"D"}]},{"parameter":"SQP","unit":"unitless","values":[{"value":"8,52E+02","module":"A1-A3"},{"value":"0,0E+00","module":"A4"},{"value":"1,91E-01","module":"A5"},{"value":"9,68E-01","module":"B2"},{"value":"0,0E+00","module":"B3"},{"value":"0,0E+00","module":"B4"},{"value":"0,0E+00","module":"C1"},{"value":"1,01E+00","module":"C2"},{"value":"1,60E-01","module":"C3"},{"value":"3,43E+00","module":"C4"},{"value":"-1,41E+01","module":"D"}]},{"parameter":"IRP","unit":"kBq U235-eq.","values":[{"value":"5,05E+00","module":"A1-A3"},{"value":"0,0E+00","module":"A4"},{"value":"8,96E-04","module":"A5"},{"value":"2,93E-02","module":"B2"},{"value":"0,0E+00","module":"B3"},{"value":"0,0E+00","module":"B4"},{"value":"0,0E+00","module":"C1"},{"value":"6,30E-03","module":"C2"},{"value":"1,99E-03","module":"C3"},{"value":"6,33E-03","module":"C4"},{"value":"1,31E-03","module":"D"}]}],"resource_use":[{"parameter":"PERE","unit":"MJ","values":[{"value":"4,03E+02","module":"A1-A3"},{"value":"0,0E+00","module":"A4"},{"value":"3,83E-03","module":"A5"},{"value":"1,26E+00","module":"B2"},{"value":"0,0E+00","module":"B3"},{"value":"0,0E+00","module":"B4"},{"value":"0,0E+00","module":"C1"},{"value":"2,06E-02","module":"C2"},{"value":"3,50E-02","module":"C3"},{"value":"2,87E-02","module":"C4"},{"value":"-1,34E+01","module":"D"}]},{"parameter":"PERM","unit":"MJ","values":[{"value":"2,42E+01","module":"A1-A3"},{"value":"0,0E+00","module":"A4"},{"value":"-6,21E+00","module":"A5"},{"value":"0,0E+00","module":"B2"},{"value":"0,0E+00","module":"B3"},{"value":"0,0E+00","module":"B4"},{"value":"0,0E+00","module":"C1"},{"value":"0,0E+00","module":"C2"},{"value":"-1,80E+01","module":"C3"},{"value":"0,0E+00","module":"C4"},{"value":"0,0E+00","module":"D"}]},{"parameter":"PERT","unit":"MJ","values":[{"value":"4,27E+02","module":"A1-A3"},{"value":"0,0E+00","module":"A4"},{"value":"-6,21E+00","module":"A5"},{"value":"1,26E+00","module":"B2"},{"value":"0,0E+00","module":"B3"},{"value":"0,0E+00","module":"B4"},{"value":"0,0E+00","module":"C1"},{"value":"2,06E-02","module":"C2"},{"value":"-1,79E+01","module":"C3"},{"value":"2,87E-02","module":"C4"},{"value":"-1,34E+01","module":"D"}]},{"parameter":"PENRE","unit":"MJ","values":[{"value":"6,09E+02","module":"A1-A3"},{"value":"0,0E+00","module":"A4"},{"value":"2,07E-01","module":"A5"},{"value":"1,30E+00","module":"B2"},{"value":"0,0E+00","module":"B3"},{"value":"0,0E+00","module":"B4"},{"value":"0,0E+00","module":"C1"},{"value":"1,44E+00","module":"C2"},{"value":"8,52E-01","module":"C3"},{"value":"1,59E+00","module":"C4"},{"value":"-3,14E+01","module":"D"}]},{"parameter":"PENRM","unit":"MJ","values":[{"value":"1,54E+01","module":"A1-A3"},{"value":"0,0E+00","module":"A4"},{"value":"-5,31E+00","module":"A5"},{"value":"0,0E+00","module":"B2"},{"value":"0,0E+00","module":"B3"},{"value":"0,0E+00","module":"B4"},{"value":"0,0E+00","module":"C1"},{"value":"0,0E+00","module":"C2"},{"value":"-1,01E+01","module":"C3"},{"value":"0,0E+00","module":"C4"},{"value":"0,0E+00","module":"D"}]},{"parameter":"PENRT","unit":"MJ","values":[{"value":"6,24E+02","module":"A1-A3"},{"value":"0,0E+00","module":"A4"},{"value":"-5,10E+00","module":"A5"},{"value":"1,30E+00","module":"B2"},{"value":"0,0E+00","module":"B3"},{"value":"0,0E+00","module":"B4"},{"value":"0,0E+00","module":"C1"},{"value":"1,44E+00","module":"C2"},{"value":"-9,24E+00","module":"C3"},{"value":"1,59E+00","module":"C4"},{"value":"-3,14E+01","module":"D"}]},{"parameter":"SM","unit":"kg","values":[{"value":"4,90E-01","module":"A1-A3"},{"value":"0,0E+00","module":"A4"},{"value":"0,0E+00","module":"A5"},{"value":"0,0E+00","module":"B2"},{"value":"0,0E+00","module":"B3"},{"value":"0,0E+00","module":"B4"},{"value":"0,0E+00","module":"C1"},{"value":"0,0E+00","module":"C2"},{"value":"0,0E+00","module":"C3"},{"value":"0,0E+00","module":"C4"},{"value":"0,0E+00","module":"D"}]},{"parameter":"RSF","unit":"MJ","values":[{"value":"1,19E+00","module":"A1-A3"},{"value":"0,0E+00","module":"A4"},{"value":"1,19E-04","module":"A5"},{"value":"1,28E-02","module":"B2"},{"value":"0,0E+00","module":"B3"},{"value":"0,0E+00","module":"B4"},{"value":"0,0E+00","module":"C1"},{"value":"7,38E-04","module":"C2"},{"value":"7,35E-04","module":"C3"},{"value":"7,60E-04","module":"C4"},{"value":"1,25E-01","module":"D"}]},{"parameter":"NRSF","unit":"MJ","values":[{"value":"1,98E+00","module":"A1-A3"},{"value":"0,0E+00","module":"A4"},{"value":"4,40E-04","module":"A5"},{"value":"0,0E+00","module":"B2"},{"value":"0,0E+00","module":"B3"},{"value":"0,0E+00","module":"B4"},{"value":"0,0E+00","module":"C1"},{"value":"2,64E-03","module":"C2"},{"value":"0,0E+00","module":"C3"},{"value":"3,67E-02","module":"C4"},{"value":"3,06E+00","module":"D"}]},{"parameter":"FW","unit":"m3","values":[{"value":"1,04E+00","module":"A1-A3"},{"value":"0,0E+00","module":"A4"},{"value":"1,00E-04","module":"A5"},{"value":"5,74E-03","module":"B2"},{"value":"0,0E+00","module":"B3"},{"value":"0,0E+00","module":"B4"},{"value":"0,0E+00","module":"C1"},{"value":"1,54E-04","module":"C2"},{"value":"1,66E-03","module":"C3"},{"value":"1,43E-03","module":"C4"},{"value":"-2,06E-02","module":"D"}]}],"end_of_life_waste":[{"parameter":"HWD","unit":"kg","values":[{"value":"1,11E+00","module":"A1-A3"},{"value":"0,0E+00","module":"A4"},{"value":"0,0E+00","module":"A5"},{"value":"1,20E-04","module":"B2"},{"value":"0,0E+00","module":"B3"},{"value":"0,0E+00","module":"B4"},{"value":"0,0E+00","module":"C1"},{"value":"7,43E-05","module":"C2"},{"value":"0,0E+00","module":"C3"},{"value":"6,23E+00","module":"C4"},{"value":"-1,84E-02","module":"D"}]},{"parameter":"NHWD","unit":"kg","values":[{"value":"1,38E+01","module":"A1-A3"},{"value":"0,0E+00","module":"A4"},{"value":"8,48E-01","module":"A5"},{"value":"7,97E-03","module":"B2"},{"value":"0,0E+00","module":"B3"},{"value":"0,0E+00","module":"B4"},{"value":"0,0E+00","module":"C1"},{"value":"7,01E-02","module":"C2"},{"value":"6,00E-02","module":"C3"},{"value":"4,57E-02","module":"C4"},{"value":"-1,48E+00","module":"D"}]},{"parameter":"RWD","unit":"kg","values":[{"value":"3,00E-03","module":"A1-A3"},{"value":"0,0E+00","module":"A4"},{"value":"0,0E+00","module":"A5"},{"value":"1,35E-05","module":"B2"},{"value":"0,0E+00","module":"B3"},{"value":"0,0E+00","module":"B4"},{"value":"0,0E+00","module":"C1"},{"value":"9,82E-06","module":"C2"},{"value":"0,0E+00","module":"C3"},{"value":"9,76E-06","module":"C4"},{"value":"4,20E-07","module":"D"}]}],"end_of_life_flow":[{"parameter":"CRU","unit":"kg","values":[{"value":"0,0E+00","module":"A1-A3"},{"value":"0,0E+00","module":"A4"},{"value":"0,0E+00","module":"A5"},{"value":"0,0E+00","module":"B2"},{"value":"0,0E+00","module":"B3"},{"value":"0,0E+00","module":"B4"},{"value":"0,0E+00","module":"C1"},{"value":"0,0E+00","module":"C2"},{"value":"0,0E+00","module":"C3"},{"value":"0,0E+00","module":"C4"},{"value":"0,0E+00","module":"D"}]},{"parameter":"MFR","unit":"kg","values":[{"value":"8,49E-01","module":"A1-A3"},{"value":"0,0E+00","module":"A4"},{"value":"7,27E-01","module":"A5"},{"value":"0,0E+00","module":"B2"},{"value":"0,0E+00","module":"B3"},{"value":"0,0E+00","module":"B4"},{"value":"0,0E+00","module":"C1"},{"value":"0,0E+00","module":"C2"},{"value":"3,21E+00","module":"C3"},{"value":"0,0E+00","module":"C4"},{"value":"0,0E+00","module":"D"}]},{"parameter":"MER","unit":"kg","values":[{"value":"1,25E+00","module":"A1-A3"},{"value":"0,0E+00","module":"A4"},{"value":"8,35E-06","module":"A5"},{"value":"0,0E+00","module":"B2"},{"value":"0,0E+00","module":"B3"},{"value":"0,0E+00","module":"B4"},{"value":"0,0E+00","module":"C1"},{"value":"0,0E+00","module":"C2"},{"value":"1,08E+01","module":"C3"},{"value":"0,0E+00","module":"C4"},{"value":"0,0E+00","module":"D"}]},{"parameter":"EEE","unit":"MJ","values":[{"value":"6,18E-01","module":"A1-A3"},{"value":"0,0E+00","module":"A4"},{"value":"4,00E-02","module":"A5"},{"value":"0,0E+00","module":"B2"},{"value":"0,0E+00","module":"B3"},{"value":"0,0E+00","module":"B4"},{"value":"0,0E+00","module":"C1"},{"value":"0,0E+00","module":"C2"},{"value":"1,43E+00","module":"C3"},{"value":"0,0E+00","module":"C4"},{"value":"0,0E+00","module":"D"}]},{"parameter":"EET","unit":"MJ","values":[{"value":"9,35E+00","module":"A1-A3"},{"value":"0,0E+00","module":"A4"},{"value":"6,06E-01","module":"A5"},{"value":"0,0E+00","module":"B2"},{"value":"0,0E+00","module":"B3"},{"value":"0,0E+00","module":"B4"},{"value":"0,0E+00","module":"C1"},{"value":"0,0E+00","module":"C2"},{"value":"2,16E+01","module":"C3"},{"value":"0,0E+00","module":"C4"},{"value":"0,0E+00","module":"D"}]}]}