{"product_name":"XCarb\u00ae Recycled and renewably produced Reinforcing steel in bars","epd_id":"EPD-ARC-20210245-CBA1-EN","compliance":["DIN EN 15804","ISO 14025"],"producer_name":"ArcelorMittal Europe \u2013 Long Products \u2013 Bars & Rods","environmental_impact":[{"parameter":"GWP-total","unit":"kg CO2-eq.","values":[{"value":"3,00E+02","module":"A1-A3"},{"value":"1,60E+00","module":"C3"},{"value":"1,43E+00","module":"C4"},{"value":"2,46E+02","module":"D"}]},{"parameter":"ODP","unit":"kg CFC11-eq.","values":[{"value":"5,69E-11","module":"A1-A3"},{"value":"4,69E-14","module":"C3"},{"value":"7,83E-15","module":"C4"},{"value":"5,75E-13","module":"D"}]},{"parameter":"AP","unit":"kg SO2-eq.","values":[{"value":"8,66E-01","module":"A1-A3"},{"value":"2,99E-03","module":"C3"},{"value":"8,57E-03","module":"C4"},{"value":"3,97E-01","module":"D"}]},{"parameter":"EP","unit":"kg PO4^3-eq.","values":[{"value":"6,24E-02","module":"A1-A3"},{"value":"4,48E-04","module":"C3"},{"value":"9,72E-04","module":"C4"},{"value":"2,04E-02","module":"D"}]},{"parameter":"POCP","unit":"kg Ethen-eq.","values":[{"value":"5,79E-02","module":"A1-A3"},{"value":"2,60E-04","module":"C3"},{"value":"6,58E-04","module":"C4"},{"value":"1,23E-01","module":"D"}]},{"parameter":"ADPE","unit":"kg Sb-eq.","values":[{"value":"1,89E-03","module":"A1-A3"},{"value":"4,70E-07","module":"C3"},{"value":"1,44E-07","module":"C4"},{"value":"5,48E-04","module":"D"}]},{"parameter":"ADPF","unit":"MJ","values":[{"value":"3,25E+03","module":"A1-A3"},{"value":"1,82E+01","module":"C3"},{"value":"1,95E+01","module":"C4"},{"value":"2,32E+03","module":"D"}]}],"additional_environmental_impact":[],"resource_use":[{"parameter":"PERE","unit":"MJ","values":[{"value":"6,29E+03","module":"A1-A3"},{"value":"1,22E+01","module":"C3"},{"value":"2,70E+00","module":"C4"},{"value":"-2,07E+02","module":"D"}]},{"parameter":"PERM","unit":"MJ","values":[{"value":"0,0E+00","module":"A1-A3"},{"value":"0,0E+00","module":"C3"},{"value":"0,0E+00","module":"C4"},{"value":"0,0E+00","module":"D"}]},{"parameter":"PERT","unit":"MJ","values":[{"value":"6,29E+03","module":"A1-A3"},{"value":"1,22E+01","module":"C3"},{"value":"2,70E+00","module":"C4"},{"value":"-2,07E+02","module":"D"}]},{"parameter":"PENRE","unit":"MJ","values":[{"value":"3,37E+03","module":"A1-A3"},{"value":"2,82E+01","module":"C3"},{"value":"2,01E+01","module":"C4"},{"value":"2,25E+03","module":"D"}]},{"parameter":"PENRM","unit":"MJ","values":[{"value":"0,0E+00","module":"A1-A3"},{"value":"0,0E+00","module":"C3"},{"value":"0,0E+00","module":"C4"},{"value":"0,0E+00","module":"D"}]},{"parameter":"PENRT","unit":"MJ","values":[{"value":"3,37E+03","module":"A1-A3"},{"value":"2,82E+01","module":"C3"},{"value":"2,01E+01","module":"C4"},{"value":"2,25E+03","module":"D"}]},{"parameter":"SM","unit":"kg","values":[{"value":"1,05E+03","module":"A1-A3"},{"value":"0,0E+00","module":"C3"},{"value":"0,0E+00","module":"C4"},{"value":"0,0E+00","module":"D"}]},{"parameter":"RSF","unit":"MJ","values":[{"value":"0,0E+00","module":"A1-A3"},{"value":"0,0E+00","module":"C3"},{"value":"0,0E+00","module":"C4"},{"value":"0,0E+00","module":"D"}]},{"parameter":"NRSF","unit":"MJ","values":[{"value":"0,0E+00","module":"A1-A3"},{"value":"0,0E+00","module":"C3"},{"value":"0,0E+00","module":"C4"},{"value":"0,0E+00","module":"D"}]},{"parameter":"FW","unit":"m^3","values":[{"value":"4,57E-01","module":"A1-A3"},{"value":"1,18E-02","module":"C3"},{"value":"4,95E-03","module":"C4"},{"value":"1,14E+00","module":"D"}]}],"end_of_life_waste":[{"parameter":"HWD","unit":"kg","values":[{"value":"1,57E-06","module":"A1-A3"},{"value":"6,99E-09","module":"C3"},{"value":"2,13E-09","module":"C4"},{"value":"-6,28E-07","module":"D"}]},{"parameter":"NHWD","unit":"kg","values":[{"value":"5,86E+00","module":"A1-A3"},{"value":"1,89E-02","module":"C3"},{"value":"1,00E+02","module":"C4"},{"value":"-2,71E+01","module":"D"}]},{"parameter":"RWD","unit":"kg","values":[{"value":"3,30E-02","module":"A1-A3"},{"value":"3,89E-03","module":"C3"},{"value":"2,10E-04","module":"C4"},{"value":"-8,16E-05","module":"D"}]}],"end_of_life_flow":[{"parameter":"CRU","unit":"kg","values":[{"value":"0,0E+00","module":"A1-A3"},{"value":"0,0E+00","module":"C3"},{"value":"0,0E+00","module":"C4"},{"value":"0,0E+00","module":"D"}]},{"parameter":"MFR","unit":"kg","values":[{"value":"0,0E+00","module":"A1-A3"},{"value":"9,00E+02","module":"C3"},{"value":"0,0E+00","module":"C4"},{"value":"0,0E+00","module":"D"}]},{"parameter":"MER","unit":"kg","values":[{"value":"0,0E+00","module":"A1-A3"},{"value":"0,0E+00","module":"C3"},{"value":"0,0E+00","module":"C4"},{"value":"0,0E+00","module":"D"}]},{"parameter":"EEE","unit":"MJ","values":[{"value":"0,0E+00","module":"A1-A3"},{"value":"0,0E+00","module":"C3"},{"value":"0,0E+00","module":"C4"},{"value":"0,0E+00","module":"D"}]},{"parameter":"EET","unit":"MJ","values":[{"value":"0,0E+00","module":"A1-A3"},{"value":"0,0E+00","module":"C3"},{"value":"0,0E+00","module":"C4"},{"value":"0,0E+00","module":"D"}]}]}