{"product_name":"XCC-X2-NU, X2-015-VR","epd_id":"NEPD-5699-4998-EN","compliance":["EN 15804+A2","ISO 14025","ISO 21930"],"producer_name":"TROX Group","environmental_impact":[{"parameter":"GWP-total","unit":"kg CO2-eq.","values":[{"value":"3,00E+03","module":"A1-A3"},{"value":"5,13E+01","module":"A4"},{"value":"4,74E-01","module":"C1"},{"value":"3,21E+00","module":"C2"},{"value":"6,04E+01","module":"C3"},{"value":"5,47E+00","module":"C4"},{"value":"-3,00E+02","module":"D"}]},{"parameter":"GWP-fossil","unit":"kg CO2-eq.","values":[{"value":"2,96E+03","module":"A1-A3"},{"value":"5,13E+01","module":"A4"},{"value":"4,74E-01","module":"C1"},{"value":"3,20E+00","module":"C2"},{"value":"6,03E+01","module":"C3"},{"value":"5,45E+00","module":"C4"},{"value":"-2,95E+02","module":"D"}]},{"parameter":"GWP-biogenic","unit":"kg CO2-eq.","values":[{"value":"3,11E+01","module":"A1-A3"},{"value":"2,12E-02","module":"A4"},{"value":"8,88E-05","module":"C1"},{"value":"1,33E-03","module":"C2"},{"value":"8,90E-02","module":"C3"},{"value":"5,72E-03","module":"C4"},{"value":"-1,10E+00","module":"D"}]},{"parameter":"GWP-luluc","unit":"kg CO2-eq.","values":[{"value":"7,18E+00","module":"A1-A3"},{"value":"1,82E-02","module":"A4"},{"value":"3,73E-05","module":"C1"},{"value":"1,14E-03","module":"C2"},{"value":"6,06E-03","module":"C3"},{"value":"1,71E-02","module":"C4"},{"value":"-4,29E+00","module":"D"}]},{"parameter":"ODP","unit":"kg CFC 11-eq.","values":[{"value":"2,95E-04","module":"A1-A3"},{"value":"1,16E-05","module":"A4"},{"value":"1,02E-07","module":"C1"},{"value":"7,26E-07","module":"C2"},{"value":"2,36E-06","module":"C3"},{"value":"3,30E-07","module":"C4"},{"value":"-2,80E-02","module":"D"}]},{"parameter":"AP","unit":"mol H+-eq.","values":[{"value":"2,51E+01","module":"A1-A3"},{"value":"1,47E-01","module":"A4"},{"value":"4,96E-03","module":"C1"},{"value":"9,21E-03","module":"C2"},{"value":"4,15E-02","module":"C3"},{"value":"1,62E-02","module":"C4"},{"value":"-2,99E+00","module":"D"}]},{"parameter":"POCP","unit":"kg NMVOC-eq.","values":[{"value":"1,13E+01","module":"A1-A3"},{"value":"1,25E-01","module":"A4"},{"value":"6,60E-03","module":"C1"},{"value":"7,81E-03","module":"C2"},{"value":"3,24E-02","module":"C3"},{"value":"1,58E-02","module":"C4"},{"value":"-1,23E+00","module":"D"}]},{"parameter":"ADPE","unit":"kg Sb-eq.","values":[{"value":"1,43E+00","module":"A1-A3"},{"value":"1,42E-03","module":"A4"},{"value":"7,27E-07","module":"C1"},{"value":"8,85E-05","module":"C2"},{"value":"8,07E-05","module":"C3"},{"value":"2,34E-05","module":"C4"},{"value":"-1,48E-02","module":"D"}]},{"parameter":"ADPF","unit":"MJ","values":[{"value":"4,25E+04","module":"A1-A3"},{"value":"7,75E+02","module":"A4"},{"value":"6,52E+00","module":"C1"},{"value":"4,84E+01","module":"C2"},{"value":"9,66E+01","module":"C3"},{"value":"4,05E+01","module":"C4"},{"value":"-3,45E+03","module":"D"}]},{"parameter":"WDP","unit":"m3 world-eq.","values":[{"value":"2,61E+05","module":"A1-A3"},{"value":"7,50E+02","module":"A4"},{"value":"1,39E+00","module":"C1"},{"value":"4,69E+01","module":"C2"},{"value":"3,53E+02","module":"C3"},{"value":"1,66E+02","module":"C4"},{"value":"-1,24E+05","module":"D"}]},{"parameter":"EP-freshwater","unit":"kg P-eq.","values":[{"value":"2,21E-01","module":"A1-A3"},{"value":"4,10E-04","module":"A4"},{"value":"1,72E-06","module":"C1"},{"value":"2,56E-05","module":"C2"},{"value":"5,00E-04","module":"C3"},{"value":"1,16E-04","module":"C4"},{"value":"-2,05E-02","module":"D"}]},{"parameter":"EP-marine","unit":"kg N-eq.","values":[{"value":"3,12E+00","module":"A1-A3"},{"value":"2,92E-02","module":"A4"},{"value":"2,19E-03","module":"C1"},{"value":"1,82E-03","module":"C2"},{"value":"1,14E-02","module":"C3"},{"value":"4,30E-03","module":"C4"},{"value":"-3,06E-01","module":"D"}]},{"parameter":"EP-terrestrial","unit":"mol N-eq.","values":[{"value":"6,25E+01","module":"A1-A3"},{"value":"3,26E-01","module":"A4"},{"value":"2,40E-02","module":"C1"},{"value":"2,04E-02","module":"C2"},{"value":"1,23E-01","module":"C3"},{"value":"4,27E-02","module":"C4"},{"value":"-3,53E+00","module":"D"}]},{"parameter":"GWP-IOBC","unit":"kg CO2-eq.","values":[{"value":"2,99E+03","module":"A1-A3"},{"value":"5,13E+01","module":"A4"},{"value":"4,74E-01","module":"C1"},{"value":"3,21E+00","module":"C2"},{"value":"6,04E+01","module":"C3"},{"value":"5,45E+00","module":"C4"},{"value":"-3,18E+02","module":"D"}]}],"additional_environmental_impact":[{"parameter":"PM","unit":"disease incidence","values":[{"value":"2,10E-04","module":"A1-A3"},{"value":"3,14E-06","module":"A4"},{"value":"1,31E-07","module":"C1"},{"value":"1,96E-07","module":"C2"},{"value":"5,08E-07","module":"C3"},{"value":"2,49E-07","module":"C4"},{"value":"-2,34E-05","module":"D"}]},{"parameter":"ETP-fw","unit":"CTUe","values":[{"value":"1,33E+05","module":"A1-A3"},{"value":"5,75E+02","module":"A4"},{"value":"3,56E+00","module":"C1"},{"value":"3,59E+01","module":"C2"},{"value":"5,06E+02","module":"C3"},{"value":"1,31E+03","module":"C4"},{"value":"-1,76E+04","module":"D"}]},{"parameter":"HTP-c","unit":"CTUh","values":[{"value":"1,02E-05","module":"A1-A3"},{"value":"0,0E+00","module":"A4"},{"value":"0,0E+00","module":"C1"},{"value":"0,0E+00","module":"C2"},{"value":"2,14E-08","module":"C3"},{"value":"1,97E-08","module":"C4"},{"value":"-1,02E-06","module":"D"}]},{"parameter":"HTP-nc","unit":"CTUh","values":[{"value":"1,61E-04","module":"A1-A3"},{"value":"6,28E-07","module":"A4"},{"value":"3,23E-09","module":"C1"},{"value":"3,92E-08","module":"C2"},{"value":"3,99E-07","module":"C3"},{"value":"8,41E-07","module":"C4"},{"value":"-1,29E-05","module":"D"}]},{"parameter":"SQP","unit":"unitless","values":[{"value":"1,78E+04","module":"A1-A3"},{"value":"5,42E+02","module":"A4"},{"value":"8,27E-01","module":"C1"},{"value":"3,39E+01","module":"C2"},{"value":"3,71E+01","module":"C3"},{"value":"8,76E+01","module":"C4"},{"value":"-2,36E+02","module":"D"}]},{"parameter":"IRP","unit":"kBq U235-eq.","values":[{"value":"1,70E+02","module":"A1-A3"},{"value":"3,39E+00","module":"A4"},{"value":"2,79E-02","module":"C1"},{"value":"2,12E-01","module":"C2"},{"value":"4,25E-01","module":"C3"},{"value":"1,26E-01","module":"C4"},{"value":"-1,23E+01","module":"D"}]}],"resource_use":[{"parameter":"PERE","unit":"MJ","values":[{"value":"5,08E+03","module":"A1-A3"},{"value":"1,11E+01","module":"A4"},{"value":"3,53E-02","module":"C1"},{"value":"6,93E-01","module":"C2"},{"value":"1,56E+01","module":"C3"},{"value":"8,44E+00","module":"C4"},{"value":"-1,13E+03","module":"D"}]},{"parameter":"PERM","unit":"MJ","values":[{"value":"6,21E-02","module":"A1-A3"},{"value":"0,0E+00","module":"A4"},{"value":"0,0E+00","module":"C1"},{"value":"0,0E+00","module":"C2"},{"value":"-6,21E-02","module":"C3"},{"value":"0,0E+00","module":"C4"},{"value":"0,0E+00","module":"D"}]},{"parameter":"PERT","unit":"MJ","values":[{"value":"5,50E+03","module":"A1-A3"},{"value":"1,11E+01","module":"A4"},{"value":"3,53E-02","module":"C1"},{"value":"6,93E-01","module":"C2"},{"value":"1,55E+01","module":"C3"},{"value":"8,44E+00","module":"C4"},{"value":"-1,13E+03","module":"D"}]},{"parameter":"PENRE","unit":"MJ","values":[{"value":"4,22E+04","module":"A1-A3"},{"value":"7,75E+02","module":"A4"},{"value":"6,52E+00","module":"C1"},{"value":"4,84E+01","module":"C2"},{"value":"9,67E+01","module":"C3"},{"value":"4,05E+01","module":"C4"},{"value":"-3,45E+03","module":"D"}]},{"parameter":"PENRM","unit":"MJ","values":[{"value":"2,98E+02","module":"A1-A3"},{"value":"0,0E+00","module":"A4"},{"value":"0,0E+00","module":"C1"},{"value":"0,0E+00","module":"C2"},{"value":"-2,60E+02","module":"C3"},{"value":"0,0E+00","module":"C4"},{"value":"0,0E+00","module":"D"}]},{"parameter":"PENRT","unit":"MJ","values":[{"value":"4,26E+04","module":"A1-A3"},{"value":"7,75E+02","module":"A4"},{"value":"6,52E+00","module":"C1"},{"value":"4,84E+01","module":"C2"},{"value":"-1,64E+02","module":"C3"},{"value":"4,05E+01","module":"C4"},{"value":"-3,45E+03","module":"D"}]},{"parameter":"SM","unit":"kg","values":[{"value":"2,31E+02","module":"A1-A3"},{"value":"0,0E+00","module":"A4"},{"value":"3,20E-03","module":"C1"},{"value":"0,0E+00","module":"C2"},{"value":"1,30E-05","module":"C3"},{"value":"1,86E-01","module":"C4"},{"value":"1,69E+00","module":"D"}]},{"parameter":"RSF","unit":"MJ","values":[{"value":"1,28E+02","module":"A1-A3"},{"value":"3,97E-01","module":"A4"},{"value":"8,68E-04","module":"C1"},{"value":"2,48E-02","module":"C2"},{"value":"3,47E-01","module":"C3"},{"value":"4,81E-02","module":"C4"},{"value":"2,02E+00","module":"D"}]},{"parameter":"NRSF","unit":"MJ","values":[{"value":"5,79E+02","module":"A1-A3"},{"value":"1,42E+00","module":"A4"},{"value":"1,28E-02","module":"C1"},{"value":"8,87E-02","module":"C2"},{"value":"-1,76E-02","module":"C3"},{"value":"1,74E+00","module":"C4"},{"value":"6,68E+01","module":"D"}]},{"parameter":"FW","unit":"m3","values":[{"value":"3,92E+01","module":"A1-A3"},{"value":"8,29E-02","module":"A4"},{"value":"3,36E-04","module":"C1"},{"value":"5,18E-03","module":"C2"},{"value":"1,53E-01","module":"C3"},{"value":"7,57E-02","module":"C4"},{"value":"-5,97E+00","module":"D"}]}],"end_of_life_waste":[{"parameter":"HWD","unit":"kg","values":[{"value":"1,93E+01","module":"A1-A3"},{"value":"4,00E-02","module":"A4"},{"value":"1,92E-04","module":"C1"},{"value":"2,50E-03","module":"C2"},{"value":"9,37E-02","module":"C3"},{"value":"9,29E+00","module":"C4"},{"value":"5,26E-01","module":"D"}]},{"parameter":"NHWD","unit":"kg","values":[{"value":"7,16E+02","module":"A1-A3"},{"value":"3,77E+01","module":"A4"},{"value":"7,72E-03","module":"C1"},{"value":"2,36E+00","module":"C2"},{"value":"2,19E+01","module":"C3"},{"value":"5,85E+01","module":"C4"},{"value":"-9,45E+01","module":"D"}]},{"parameter":"RWD","unit":"kg","values":[{"value":"1,49E-01","module":"A1-A3"},{"value":"5,28E-03","module":"A4"},{"value":"4,53E-05","module":"C1"},{"value":"3,30E-04","module":"C2"},{"value":"5,38E-05","module":"C3"},{"value":"6,60E-05","module":"C4"},{"value":"-1,16E-02","module":"D"}]}],"end_of_life_flow":[{"parameter":"CRU","unit":"kg","values":[{"value":"0,0E+00","module":"A1-A3"},{"value":"0,0E+00","module":"A4"},{"value":"0,0E+00","module":"C1"},{"value":"0,0E+00","module":"C2"},{"value":"0,0E+00","module":"C3"},{"value":"0,0E+00","module":"C4"},{"value":"0,0E+00","module":"D"}]},{"parameter":"MFR","unit":"kg","values":[{"value":"7,51E-01","module":"A1-A3"},{"value":"0,0E+00","module":"A4"},{"value":"3,14E-03","module":"C1"},{"value":"0,0E+00","module":"C2"},{"value":"2,67E+02","module":"C3"},{"value":"7,53E-04","module":"C4"},{"value":"-8,41E-02","module":"D"}]},{"parameter":"MER","unit":"kg","values":[{"value":"2,99E-02","module":"A1-A3"},{"value":"0,0E+00","module":"A4"},{"value":"9,75E-06","module":"C1"},{"value":"0,0E+00","module":"C2"},{"value":"1,15E+01","module":"C3"},{"value":"1,19E-05","module":"C4"},{"value":"-1,09E-02","module":"D"}]},{"parameter":"EEE","unit":"MJ","values":[{"value":"2,16E-02","module":"A1-A3"},{"value":"0,0E+00","module":"A4"},{"value":"3,34E-05","module":"C1"},{"value":"0,0E+00","module":"C2"},{"value":"2,03E+01","module":"C3"},{"value":"5,34E-04","module":"C4"},{"value":"-3,33E-02","module":"D"}]},{"parameter":"EET","unit":"MJ","values":[{"value":"3,27E-01","module":"A1-A3"},{"value":"0,0E+00","module":"A4"},{"value":"5,06E-04","module":"C1"},{"value":"0,0E+00","module":"C2"},{"value":"3,06E+02","module":"C3"},{"value":"8,08E-03","module":"C4"},{"value":"-5,03E-01","module":"D"}]}]}