{"product_name":"XGM","epd_id":"NEPD-8980-8641","compliance":["EN 15804+A2","ISO 14025","ISO 21930"],"producer_name":"TROX Espa\u00f1a","environmental_impact":[{"parameter":"GWP-total","unit":"kg CO2-eq.","values":[{"value":"1,49E+01","module":"A1-A3"},{"value":"4,09E-01","module":"A4"},{"value":"1,76E-03","module":"C1"},{"value":"1,23E-02","module":"C2"},{"value":"1,31E-01","module":"C3"},{"value":"1,82E-02","module":"C4"},{"value":"-8,80E+00","module":"D"}]},{"parameter":"GWP-fossil","unit":"kg CO2-eq.","values":[{"value":"1,47E+01","module":"A1-A3"},{"value":"4,09E-01","module":"A4"},{"value":"1,76E-03","module":"C1"},{"value":"1,23E-02","module":"C2"},{"value":"1,30E-01","module":"C3"},{"value":"1,81E-02","module":"C4"},{"value":"-8,60E+00","module":"D"}]},{"parameter":"GWP-biogenic","unit":"kg CO2-eq.","values":[{"value":"8,97E-02","module":"A1-A3"},{"value":"1,68E-04","module":"A4"},{"value":"3,31E-07","module":"C1"},{"value":"5,10E-06","module":"C2"},{"value":"3,13E-04","module":"C3"},{"value":"1,59E-05","module":"C4"},{"value":"-3,94E-02","module":"D"}]},{"parameter":"GWP-luluc","unit":"kg CO2-eq.","values":[{"value":"1,93E-01","module":"A1-A3"},{"value":"1,47E-04","module":"A4"},{"value":"1,39E-07","module":"C1"},{"value":"4,39E-06","module":"C2"},{"value":"3,17E-05","module":"C3"},{"value":"1,06E-04","module":"C4"},{"value":"-1,63E-01","module":"D"}]},{"parameter":"ODP","unit":"kg CFC 11-eq.","values":[{"value":"1,98E-06","module":"A1-A3"},{"value":"9,24E-08","module":"A4"},{"value":"3,81E-10","module":"C1"},{"value":"2,79E-09","module":"C2"},{"value":"1,44E-08","module":"C3"},{"value":"1,18E-09","module":"C4"},{"value":"-2,24E-05","module":"D"}]},{"parameter":"AP","unit":"mol H+-eq.","values":[{"value":"8,29E-02","module":"A1-A3"},{"value":"1,36E-03","module":"A4"},{"value":"1,85E-05","module":"C1"},{"value":"3,54E-05","module":"C2"},{"value":"1,86E-04","module":"C3"},{"value":"7,43E-05","module":"C4"},{"value":"-5,82E-02","module":"D"}]},{"parameter":"POCP","unit":"kg NMVOC-eq.","values":[{"value":"4,01E-02","module":"A1-A3"},{"value":"1,13E-03","module":"A4"},{"value":"2,46E-05","module":"C1"},{"value":"3,00E-05","module":"C2"},{"value":"1,21E-04","module":"C3"},{"value":"7,77E-05","module":"C4"},{"value":"-2,73E-02","module":"D"}]},{"parameter":"ADPE","unit":"kg Sb-eq.","values":[{"value":"6,04E-04","module":"A1-A3"},{"value":"1,12E-05","module":"A4"},{"value":"2,71E-09","module":"C1"},{"value":"3,41E-07","module":"C2"},{"value":"4,46E-07","module":"C3"},{"value":"8,58E-08","module":"C4"},{"value":"1,26E-05","module":"D"}]},{"parameter":"ADPF","unit":"MJ","values":[{"value":"2,30E+02","module":"A1-A3"},{"value":"6,16E+00","module":"A4"},{"value":"2,43E-02","module":"C1"},{"value":"1,86E-01","module":"C2"},{"value":"5,27E-01","module":"C3"},{"value":"1,81E-01","module":"C4"},{"value":"-1,09E+02","module":"D"}]},{"parameter":"WDP","unit":"m3 world-eq.","values":[{"value":"4,04E+03","module":"A1-A3"},{"value":"5,90E+00","module":"A4"},{"value":"5,16E-03","module":"C1"},{"value":"1,80E-01","module":"C2"},{"value":"2,10E+00","module":"C3"},{"value":"1,32E+00","module":"C4"},{"value":"-4,91E+03","module":"D"}]},{"parameter":"EP-freshwater","unit":"kg P-eq.","values":[{"value":"7,02E-04","module":"A1-A3"},{"value":"3,24E-06","module":"A4"},{"value":"6,42E-09","module":"C1"},{"value":"9,85E-08","module":"C2"},{"value":"2,99E-06","module":"C3"},{"value":"5,97E-07","module":"C4"},{"value":"-3,33E-04","module":"D"}]},{"parameter":"EP-marine","unit":"kg N-eq.","values":[{"value":"1,00E-02","module":"A1-A3"},{"value":"2,80E-04","module":"A4"},{"value":"8,15E-06","module":"C1"},{"value":"7,01E-06","module":"C2"},{"value":"3,85E-05","module":"C3"},{"value":"1,74E-05","module":"C4"},{"value":"-7,36E-03","module":"D"}]},{"parameter":"EP-terrestrial","unit":"mol N-eq.","values":[{"value":"1,25E-01","module":"A1-A3"},{"value":"3,13E-03","module":"A4"},{"value":"8,94E-05","module":"C1"},{"value":"7,84E-05","module":"C2"},{"value":"4,33E-04","module":"C3"},{"value":"1,86E-04","module":"C4"},{"value":"-8,09E-02","module":"D"}]},{"parameter":"GWP-IOBC","unit":"kg CO2-eq.","values":[{"value":"1,49E+01","module":"A1-A3"},{"value":"4,09E-01","module":"A4"},{"value":"1,76E-03","module":"C1"},{"value":"1,23E-02","module":"C2"},{"value":"1,31E-01","module":"C3"},{"value":"1,83E-02","module":"C4"},{"value":"-8,42E+00","module":"D"}]}],"additional_environmental_impact":[{"parameter":"PM","unit":"disease incidence","values":[{"value":"7,33E-07","module":"A1-A3"},{"value":"2,48E-08","module":"A4"},{"value":"4,88E-10","module":"C1"},{"value":"7,55E-10","module":"C2"},{"value":"2,81E-09","module":"C3"},{"value":"1,24E-09","module":"C4"},{"value":"-6,01E-07","module":"D"}]},{"parameter":"ETP-fw","unit":"CTUe","values":[{"value":"2,49E+02","module":"A1-A3"},{"value":"4,56E+00","module":"A4"},{"value":"1,33E-02","module":"C1"},{"value":"1,38E-01","module":"C2"},{"value":"2,93E+00","module":"C3"},{"value":"4,71E+01","module":"C4"},{"value":"-1,31E+02","module":"D"}]},{"parameter":"HTP-c","unit":"CTUh","values":[{"value":"3,26E-08","module":"A1-A3"},{"value":"0,0E+00","module":"A4"},{"value":"0,0E+00","module":"C1"},{"value":"0,0E+00","module":"C2"},{"value":"1,20E-10","module":"C3"},{"value":"5,80E-11","module":"C4"},{"value":"-2,19E-08","module":"D"}]},{"parameter":"HTP-nc","unit":"CTUh","values":[{"value":"4,53E-07","module":"A1-A3"},{"value":"4,98E-09","module":"A4"},{"value":"1,20E-11","module":"C1"},{"value":"1,51E-10","module":"C2"},{"value":"8,22E-10","module":"C3"},{"value":"5,35E-10","module":"C4"},{"value":"-2,49E-07","module":"D"}]},{"parameter":"SQP","unit":"unitless","values":[{"value":"6,41E+01","module":"A1-A3"},{"value":"4,27E+00","module":"A4"},{"value":"3,08E-03","module":"C1"},{"value":"1,30E-01","module":"C2"},{"value":"2,08E-01","module":"C3"},{"value":"4,76E-01","module":"C4"},{"value":"-9,80E-01","module":"D"}]},{"parameter":"IRP","unit":"kBq U235-eq.","values":[{"value":"1,24E+00","module":"A1-A3"},{"value":"2,69E-02","module":"A4"},{"value":"1,04E-04","module":"C1"},{"value":"8,15E-04","module":"C2"},{"value":"2,40E-03","module":"C3"},{"value":"4,96E-04","module":"C4"},{"value":"-4,74E-01","module":"D"}]}],"resource_use":[{"parameter":"PERE","unit":"MJ","values":[{"value":"5,96E+01","module":"A1-A3"},{"value":"8,76E-02","module":"A4"},{"value":"1,31E-04","module":"C1"},{"value":"2,67E-03","module":"C2"},{"value":"9,48E-02","module":"C3"},{"value":"5,23E-02","module":"C4"},{"value":"-3,95E+01","module":"D"}]},{"parameter":"PERM","unit":"MJ","values":[{"value":"0,0E+00","module":"A1-A3"},{"value":"0,0E+00","module":"A4"},{"value":"0,0E+00","module":"C1"},{"value":"0,0E+00","module":"C2"},{"value":"0,0E+00","module":"C3"},{"value":"0,0E+00","module":"C4"},{"value":"0,0E+00","module":"D"}]},{"parameter":"PERT","unit":"MJ","values":[{"value":"5,96E+01","module":"A1-A3"},{"value":"8,76E-02","module":"A4"},{"value":"1,31E-04","module":"C1"},{"value":"2,67E-03","module":"C2"},{"value":"9,48E-02","module":"C3"},{"value":"5,23E-02","module":"C4"},{"value":"-3,95E+01","module":"D"}]},{"parameter":"PENRE","unit":"MJ","values":[{"value":"2,30E+02","module":"A1-A3"},{"value":"6,17E+00","module":"A4"},{"value":"2,43E-02","module":"C1"},{"value":"1,86E-01","module":"C2"},{"value":"5,28E-01","module":"C3"},{"value":"1,81E-01","module":"C4"},{"value":"-1,09E+02","module":"D"}]},{"parameter":"PENRM","unit":"MJ","values":[{"value":"1,40E-01","module":"A1-A3"},{"value":"0,0E+00","module":"A4"},{"value":"0,0E+00","module":"C1"},{"value":"0,0E+00","module":"C2"},{"value":"-1,48E-01","module":"C3"},{"value":"0,0E+00","module":"C4"},{"value":"0,0E+00","module":"D"}]},{"parameter":"PENRT","unit":"MJ","values":[{"value":"2,30E+02","module":"A1-A3"},{"value":"6,17E+00","module":"A4"},{"value":"2,43E-02","module":"C1"},{"value":"1,86E-01","module":"C2"},{"value":"3,80E-01","module":"C3"},{"value":"1,81E-01","module":"C4"},{"value":"-1,09E+02","module":"D"}]},{"parameter":"SM","unit":"kg","values":[{"value":"1,12E-01","module":"A1-A3"},{"value":"0,0E+00","module":"A4"},{"value":"1,19E-05","module":"C1"},{"value":"0,0E+00","module":"C2"},{"value":"0,0E+00","module":"C3"},{"value":"1,20E-03","module":"C4"},{"value":"0,0E+00","module":"D"}]},{"parameter":"RSF","unit":"MJ","values":[{"value":"6,35E-01","module":"A1-A3"},{"value":"3,13E-03","module":"A4"},{"value":"3,23E-06","module":"C1"},{"value":"9,55E-05","module":"C2"},{"value":"2,09E-03","module":"C3"},{"value":"2,21E-04","module":"C4"},{"value":"-1,49E-02","module":"D"}]},{"parameter":"NRSF","unit":"MJ","values":[{"value":"3,70E-01","module":"A1-A3"},{"value":"1,11E-02","module":"A4"},{"value":"4,75E-05","module":"C1"},{"value":"3,41E-04","module":"C2"},{"value":"0,0E+00","module":"C3"},{"value":"1,09E-02","module":"C4"},{"value":"9,05E-02","module":"D"}]},{"parameter":"FW","unit":"m3","values":[{"value":"4,18E-01","module":"A1-A3"},{"value":"6,55E-04","module":"A4"},{"value":"1,25E-06","module":"C1"},{"value":"1,99E-05","module":"C2"},{"value":"6,86E-04","module":"C3"},{"value":"1,45E-04","module":"C4"},{"value":"-2,16E-01","module":"D"}]}],"end_of_life_waste":[{"parameter":"HWD","unit":"kg","values":[{"value":"2,77E-01","module":"A1-A3"},{"value":"3,17E-04","module":"A4"},{"value":"7,15E-07","module":"C1"},{"value":"9,62E-06","module":"C2"},{"value":"0,0E+00","module":"C3"},{"value":"5,58E-02","module":"C4"},{"value":"3,60E-02","module":"D"}]},{"parameter":"NHWD","unit":"kg","values":[{"value":"3,60E+00","module":"A1-A3"},{"value":"2,96E-01","module":"A4"},{"value":"2,87E-05","module":"C1"},{"value":"9,07E-03","module":"C2"},{"value":"5,58E-02","module":"C3"},{"value":"1,04E-01","module":"C4"},{"value":"-2,50E+00","module":"D"}]},{"parameter":"RWD","unit":"kg","values":[{"value":"1,15E-03","module":"A1-A3"},{"value":"4,20E-05","module":"A4"},{"value":"1,69E-07","module":"C1"},{"value":"1,27E-06","module":"C2"},{"value":"0,0E+00","module":"C3"},{"value":"6,68E-09","module":"C4"},{"value":"-4,45E-04","module":"D"}]}],"end_of_life_flow":[{"parameter":"CRU","unit":"kg","values":[{"value":"0,0E+00","module":"A1-A3"},{"value":"0,0E+00","module":"A4"},{"value":"0,0E+00","module":"C1"},{"value":"0,0E+00","module":"C2"},{"value":"0,0E+00","module":"C3"},{"value":"0,0E+00","module":"C4"},{"value":"0,0E+00","module":"D"}]},{"parameter":"MFR","unit":"kg","values":[{"value":"2,71E-01","module":"A1-A3"},{"value":"0,0E+00","module":"A4"},{"value":"1,17E-05","module":"C1"},{"value":"0,0E+00","module":"C2"},{"value":"1,13E+00","module":"C3"},{"value":"2,92E-07","module":"C4"},{"value":"0,0E+00","module":"D"}]},{"parameter":"MER","unit":"kg","values":[{"value":"1,16E-01","module":"A1-A3"},{"value":"0,0E+00","module":"A4"},{"value":"3,63E-08","module":"C1"},{"value":"0,0E+00","module":"C2"},{"value":"5,90E-02","module":"C3"},{"value":"7,13E-09","module":"C4"},{"value":"0,0E+00","module":"D"}]},{"parameter":"EEE","unit":"MJ","values":[{"value":"1,54E-02","module":"A1-A3"},{"value":"0,0E+00","module":"A4"},{"value":"1,24E-07","module":"C1"},{"value":"0,0E+00","module":"C2"},{"value":"3,38E-03","module":"C3"},{"value":"4,63E-07","module":"C4"},{"value":"0,0E+00","module":"D"}]},{"parameter":"EET","unit":"MJ","values":[{"value":"2,34E-01","module":"A1-A3"},{"value":"0,0E+00","module":"A4"},{"value":"1,88E-06","module":"C1"},{"value":"0,0E+00","module":"C2"},{"value":"5,11E-02","module":"C3"},{"value":"7,00E-06","module":"C4"},{"value":"0,0E+00","module":"D"}]}]}