{"product_name":"YoYo without armrest & neckrest, mesh back open and excl. fabric on seat","epd_id":"NEPD-5215-4564","compliance":["EN 15804+A2","ISO 14025","ISO 21930"],"producer_name":"EFG European Furniture Group AB","environmental_impact":[{"parameter":"GWP-total","unit":"kg CO2-eq.","values":[{"value":"3,81E+01","module":"A1-A3"},{"value":"7,81E-01","module":"A4"},{"value":"1,83E+00","module":"A5"},{"value":"3,19E-01","module":"B2"},{"value":"0,0E+00","module":"B3"},{"value":"0,0E+00","module":"B4"},{"value":"0,0E+00","module":"C1"},{"value":"2,21E-01","module":"C2"},{"value":"1,52E+01","module":"C3"},{"value":"7,36E-02","module":"C4"},{"value":"-3,43E+00","module":"D"}]},{"parameter":"GWP-fossil","unit":"kg CO2-eq.","values":[{"value":"3,95E+01","module":"A1-A3"},{"value":"7,81E-01","module":"A4"},{"value":"2,01E-02","module":"A5"},{"value":"1,11E-01","module":"B2"},{"value":"0,0E+00","module":"B3"},{"value":"0,0E+00","module":"B4"},{"value":"0,0E+00","module":"C1"},{"value":"2,21E-01","module":"C2"},{"value":"1,52E+01","module":"C3"},{"value":"7,35E-02","module":"C4"},{"value":"-3,40E+00","module":"D"}]},{"parameter":"GWP-biogenic","unit":"kg CO2-eq.","values":[{"value":"-1,65E+00","module":"A1-A3"},{"value":"3,18E-04","module":"A4"},{"value":"1,81E+00","module":"A5"},{"value":"5,16E-02","module":"B2"},{"value":"0,0E+00","module":"B3"},{"value":"0,0E+00","module":"B4"},{"value":"0,0E+00","module":"C1"},{"value":"9,02E-05","module":"C2"},{"value":"9,37E-04","module":"C3"},{"value":"5,36E-05","module":"C4"},{"value":"-3,11E-03","module":"D"}]},{"parameter":"GWP-luluc","unit":"kg CO2-eq.","values":[{"value":"1,72E-01","module":"A1-A3"},{"value":"2,73E-04","module":"A4"},{"value":"5,91E-06","module":"A5"},{"value":"1,56E-01","module":"B2"},{"value":"0,0E+00","module":"B3"},{"value":"0,0E+00","module":"B4"},{"value":"0,0E+00","module":"C1"},{"value":"7,73E-05","module":"C2"},{"value":"4,80E-05","module":"C3"},{"value":"2,13E-05","module":"C4"},{"value":"-2,93E-02","module":"D"}]},{"parameter":"ODP","unit":"kg CFC 11-eq.","values":[{"value":"3,25E-06","module":"A1-A3"},{"value":"1,78E-07","module":"A4"},{"value":"3,80E-09","module":"A5"},{"value":"1,86E-08","module":"B2"},{"value":"0,0E+00","module":"B3"},{"value":"0,0E+00","module":"B4"},{"value":"0,0E+00","module":"C1"},{"value":"5,04E-08","module":"C2"},{"value":"2,28E-08","module":"C3"},{"value":"2,16E-08","module":"C4"},{"value":"-5,95E-02","module":"D"}]},{"parameter":"AP","unit":"mol H+-eq.","values":[{"value":"1,78E-01","module":"A1-A3"},{"value":"3,19E-03","module":"A4"},{"value":"8,50E-05","module":"A5"},{"value":"1,31E-03","module":"B2"},{"value":"0,0E+00","module":"B3"},{"value":"0,0E+00","module":"B4"},{"value":"0,0E+00","module":"C1"},{"value":"9,04E-04","module":"C2"},{"value":"2,38E-03","module":"C3"},{"value":"4,99E-04","module":"C4"},{"value":"-1,96E-02","module":"D"}]},{"parameter":"POCP","unit":"kg NMVOC-eq.","values":[{"value":"1,44E-01","module":"A1-A3"},{"value":"3,21E-03","module":"A4"},{"value":"8,80E-05","module":"A5"},{"value":"7,47E-04","module":"B2"},{"value":"0,0E+00","module":"B3"},{"value":"0,0E+00","module":"B4"},{"value":"0,0E+00","module":"C1"},{"value":"9,08E-04","module":"C2"},{"value":"2,91E-03","module":"C3"},{"value":"5,63E-04","module":"C4"},{"value":"-1,95E-02","module":"D"}]},{"parameter":"ADPE","unit":"kg Sb-eq.","values":[{"value":"7,71E-03","module":"A1-A3"},{"value":"2,11E-05","module":"A4"},{"value":"4,34E-07","module":"A5"},{"value":"6,77E-06","module":"B2"},{"value":"0,0E+00","module":"B3"},{"value":"0,0E+00","module":"B4"},{"value":"0,0E+00","module":"C1"},{"value":"5,99E-06","module":"C2"},{"value":"1,10E-06","module":"C3"},{"value":"1,20E-06","module":"C4"},{"value":"-5,27E-05","module":"D"}]},{"parameter":"ADPF","unit":"MJ","values":[{"value":"5,33E+02","module":"A1-A3"},{"value":"1,18E+01","module":"A4"},{"value":"2,53E-01","module":"A5"},{"value":"1,21E+00","module":"B2"},{"value":"0,0E+00","module":"B3"},{"value":"0,0E+00","module":"B4"},{"value":"0,0E+00","module":"C1"},{"value":"3,34E+00","module":"C2"},{"value":"1,62E+00","module":"C3"},{"value":"1,60E+00","module":"C4"},{"value":"-3,34E+01","module":"D"}]},{"parameter":"WDP","unit":"m3 world-eq.","values":[{"value":"8,36E+03","module":"A1-A3"},{"value":"1,12E+01","module":"A4"},{"value":"3,47E-01","module":"A5"},{"value":"2,57E+00","module":"B2"},{"value":"0,0E+00","module":"B3"},{"value":"0,0E+00","module":"B4"},{"value":"0,0E+00","module":"C1"},{"value":"3,18E+00","module":"C2"},{"value":"1,08E+00","module":"C3"},{"value":"3,61E+00","module":"C4"},{"value":"-1,16E+01","module":"D"}]},{"parameter":"EP-freshwater","unit":"kg P-eq.","values":[{"value":"2,55E-03","module":"A1-A3"},{"value":"6,13E-06","module":"A4"},{"value":"1,47E-07","module":"A5"},{"value":"7,99E-04","module":"B2"},{"value":"0,0E+00","module":"B3"},{"value":"0,0E+00","module":"B4"},{"value":"0,0E+00","module":"C1"},{"value":"1,74E-06","module":"C2"},{"value":"3,24E-06","module":"C3"},{"value":"7,54E-07","module":"C4"},{"value":"-2,31E-04","module":"D"}]},{"parameter":"EP-marine","unit":"kg N-eq.","values":[{"value":"3,53E-02","module":"A1-A3"},{"value":"9,47E-04","module":"A4"},{"value":"3,02E-05","module":"A5"},{"value":"1,34E-03","module":"B2"},{"value":"0,0E+00","module":"B3"},{"value":"0,0E+00","module":"B4"},{"value":"0,0E+00","module":"C1"},{"value":"2,68E-04","module":"C2"},{"value":"1,09E-03","module":"C3"},{"value":"1,77E-04","module":"C4"},{"value":"-4,85E-03","module":"D"}]},{"parameter":"EP-terrestrial","unit":"mol N-eq.","values":[{"value":"3,90E-01","module":"A1-A3"},{"value":"1,05E-02","module":"A4"},{"value":"3,04E-04","module":"A5"},{"value":"4,40E-03","module":"B2"},{"value":"0,0E+00","module":"B3"},{"value":"0,0E+00","module":"B4"},{"value":"0,0E+00","module":"C1"},{"value":"2,97E-03","module":"C2"},{"value":"1,18E-02","module":"C3"},{"value":"1,96E-03","module":"C4"},{"value":"-5,09E-02","module":"D"}]},{"parameter":"GWP-IOBC","unit":"kg CO2-eq.","values":[{"value":"3,98E+01","module":"A1-A3"},{"value":"7,81E-01","module":"A4"},{"value":"0,0E+00","module":"A5"},{"value":"6,13E-01","module":"B2"},{"value":"0,0E+00","module":"B3"},{"value":"0,0E+00","module":"B4"},{"value":"0,0E+00","module":"C1"},{"value":"2,21E-01","module":"C2"},{"value":"1,47E+01","module":"C3"},{"value":"7,53E-02","module":"C4"},{"value":"-4,70E+00","module":"D"}]}],"additional_environmental_impact":[{"parameter":"PM","unit":"disease incidence","values":[{"value":"2,28E-06","module":"A1-A3"},{"value":"5,62E-08","module":"A4"},{"value":"1,27E-09","module":"A5"},{"value":"1,85E-08","module":"B2"},{"value":"0,0E+00","module":"B3"},{"value":"0,0E+00","module":"B4"},{"value":"0,0E+00","module":"C1"},{"value":"1,59E-08","module":"C2"},{"value":"2,39E-08","module":"C3"},{"value":"9,01E-09","module":"C4"},{"value":"-6,22E-07","module":"D"}]},{"parameter":"ETP-fw","unit":"CTUe","values":[{"value":"1,27E+03","module":"A1-A3"},{"value":"8,67E+00","module":"A4"},{"value":"3,32E-01","module":"A5"},{"value":"1,03E+01","module":"B2"},{"value":"0,0E+00","module":"B3"},{"value":"0,0E+00","module":"B4"},{"value":"0,0E+00","module":"C1"},{"value":"2,46E+00","module":"C2"},{"value":"1,70E+01","module":"C3"},{"value":"1,01E+00","module":"C4"},{"value":"-2,07E+02","module":"D"}]},{"parameter":"HTP-c","unit":"CTUh","values":[{"value":"1,64E-07","module":"A1-A3"},{"value":"0,0E+00","module":"A4"},{"value":"1,00E-11","module":"A5"},{"value":"2,60E-10","module":"B2"},{"value":"0,0E+00","module":"B3"},{"value":"0,0E+00","module":"B4"},{"value":"0,0E+00","module":"C1"},{"value":"0,0E+00","module":"C2"},{"value":"7,82E-10","module":"C3"},{"value":"3,80E-11","module":"C4"},{"value":"-1,36E-08","module":"D"}]},{"parameter":"HTP-nc","unit":"CTUh","values":[{"value":"9,41E-07","module":"A1-A3"},{"value":"9,37E-09","module":"A4"},{"value":"4,14E-10","module":"A5"},{"value":"6,02E-09","module":"B2"},{"value":"0,0E+00","module":"B3"},{"value":"0,0E+00","module":"B4"},{"value":"0,0E+00","module":"C1"},{"value":"2,65E-09","module":"C2"},{"value":"1,68E-08","module":"C3"},{"value":"1,06E-09","module":"C4"},{"value":"2,09E-07","module":"D"}]},{"parameter":"SQP","unit":"unitless","values":[{"value":"2,43E+02","module":"A1-A3"},{"value":"8,12E+00","module":"A4"},{"value":"1,82E-01","module":"A5"},{"value":"6,31E+00","module":"B2"},{"value":"0,0E+00","module":"B3"},{"value":"0,0E+00","module":"B4"},{"value":"0,0E+00","module":"C1"},{"value":"2,30E+00","module":"C2"},{"value":"2,69E-01","module":"C3"},{"value":"3,50E+00","module":"C4"},{"value":"-7,97E+01","module":"D"}]},{"parameter":"IRP","unit":"kBq U235-eq.","values":[{"value":"3,26E+00","module":"A1-A3"},{"value":"5,15E-02","module":"A4"},{"value":"1,08E-03","module":"A5"},{"value":"4,37E-03","module":"B2"},{"value":"0,0E+00","module":"B3"},{"value":"0,0E+00","module":"B4"},{"value":"0,0E+00","module":"C1"},{"value":"1,46E-02","module":"C2"},{"value":"3,68E-03","module":"C3"},{"value":"6,45E-03","module":"C4"},{"value":"-6,53E-02","module":"D"}]}],"resource_use":[{"parameter":"PERE","unit":"MJ","values":[{"value":"7,69E+01","module":"A1-A3"},{"value":"1,66E-01","module":"A4"},{"value":"4,26E-03","module":"A5"},{"value":"1,69E+00","module":"B2"},{"value":"0,0E+00","module":"B3"},{"value":"0,0E+00","module":"B4"},{"value":"0,0E+00","module":"C1"},{"value":"4,71E-02","module":"C2"},{"value":"6,94E-02","module":"C3"},{"value":"3,19E-02","module":"C4"},{"value":"-7,39E+01","module":"D"}]},{"parameter":"PERM","unit":"MJ","values":[{"value":"8,72E+00","module":"A1-A3"},{"value":"0,0E+00","module":"A4"},{"value":"-8,72E+00","module":"A5"},{"value":"0,0E+00","module":"B2"},{"value":"0,0E+00","module":"B3"},{"value":"0,0E+00","module":"B4"},{"value":"0,0E+00","module":"C1"},{"value":"0,0E+00","module":"C2"},{"value":"0,0E+00","module":"C3"},{"value":"0,0E+00","module":"C4"},{"value":"0,0E+00","module":"D"}]},{"parameter":"PERT","unit":"MJ","values":[{"value":"8,57E+01","module":"A1-A3"},{"value":"1,66E-01","module":"A4"},{"value":"-8,72E+00","module":"A5"},{"value":"1,69E+00","module":"B2"},{"value":"0,0E+00","module":"B3"},{"value":"0,0E+00","module":"B4"},{"value":"0,0E+00","module":"C1"},{"value":"4,71E-02","module":"C2"},{"value":"6,93E-02","module":"C3"},{"value":"3,18E-02","module":"C4"},{"value":"-7,39E+01","module":"D"}]},{"parameter":"PENRE","unit":"MJ","values":[{"value":"2,86E+02","module":"A1-A3"},{"value":"1,18E+01","module":"A4"},{"value":"2,53E-01","module":"A5"},{"value":"1,43E+00","module":"B2"},{"value":"0,0E+00","module":"B3"},{"value":"0,0E+00","module":"B4"},{"value":"0,0E+00","module":"C1"},{"value":"3,34E+00","module":"C2"},{"value":"1,66E+00","module":"C3"},{"value":"1,60E+00","module":"C4"},{"value":"-3,34E+01","module":"D"}]},{"parameter":"PENRM","unit":"MJ","values":[{"value":"1,95E+02","module":"A1-A3"},{"value":"0,0E+00","module":"A4"},{"value":"-1,53E+00","module":"A5"},{"value":"0,0E+00","module":"B2"},{"value":"0,0E+00","module":"B3"},{"value":"0,0E+00","module":"B4"},{"value":"0,0E+00","module":"C1"},{"value":"0,0E+00","module":"C2"},{"value":"-1,94E+02","module":"C3"},{"value":"0,0E+00","module":"C4"},{"value":"0,0E+00","module":"D"}]},{"parameter":"PENRT","unit":"MJ","values":[{"value":"4,82E+02","module":"A1-A3"},{"value":"1,18E+01","module":"A4"},{"value":"-1,28E+00","module":"A5"},{"value":"1,43E+00","module":"B2"},{"value":"0,0E+00","module":"B3"},{"value":"0,0E+00","module":"B4"},{"value":"0,0E+00","module":"C1"},{"value":"3,34E+00","module":"C2"},{"value":"-1,92E+02","module":"C3"},{"value":"1,60E+00","module":"C4"},{"value":"-3,34E+01","module":"D"}]},{"parameter":"SM","unit":"kg","values":[{"value":"7,47E+00","module":"A1-A3"},{"value":"0,0E+00","module":"A4"},{"value":"0,0E+00","module":"A5"},{"value":"0,0E+00","module":"B2"},{"value":"0,0E+00","module":"B3"},{"value":"0,0E+00","module":"B4"},{"value":"0,0E+00","module":"C1"},{"value":"0,0E+00","module":"C2"},{"value":"0,0E+00","module":"C3"},{"value":"0,0E+00","module":"C4"},{"value":"0,0E+00","module":"D"}]},{"parameter":"RSF","unit":"MJ","values":[{"value":"1,58E+00","module":"A1-A3"},{"value":"5,95E-03","module":"A4"},{"value":"1,39E-04","module":"A5"},{"value":"1,80E-03","module":"B2"},{"value":"0,0E+00","module":"B3"},{"value":"0,0E+00","module":"B4"},{"value":"0,0E+00","module":"C1"},{"value":"1,68E-03","module":"C2"},{"value":"1,68E-03","module":"C3"},{"value":"8,39E-04","module":"C4"},{"value":"8,06E-02","module":"D"}]},{"parameter":"NRSF","unit":"MJ","values":[{"value":"4,41E-01","module":"A1-A3"},{"value":"2,12E-02","module":"A4"},{"value":"5,62E-04","module":"A5"},{"value":"2,55E-03","module":"B2"},{"value":"0,0E+00","module":"B3"},{"value":"0,0E+00","module":"B4"},{"value":"0,0E+00","module":"C1"},{"value":"6,01E-03","module":"C2"},{"value":"0,0E+00","module":"C3"},{"value":"5,14E-02","module":"C4"},{"value":"-1,56E+00","module":"D"}]},{"parameter":"FW","unit":"m3","values":[{"value":"6,25E-01","module":"A1-A3"},{"value":"1,24E-03","module":"A4"},{"value":"1,20E-04","module":"A5"},{"value":"1,63E-02","module":"B2"},{"value":"0,0E+00","module":"B3"},{"value":"0,0E+00","module":"B4"},{"value":"0,0E+00","module":"C1"},{"value":"3,51E-04","module":"C2"},{"value":"3,82E-03","module":"C3"},{"value":"1,44E-03","module":"C4"},{"value":"-9,23E-02","module":"D"}]}],"end_of_life_waste":[{"parameter":"HWD","unit":"kg","values":[{"value":"4,25E-01","module":"A1-A3"},{"value":"6,00E-04","module":"A4"},{"value":"0,0E+00","module":"A5"},{"value":"1,61E-02","module":"B2"},{"value":"0,0E+00","module":"B3"},{"value":"0,0E+00","module":"B4"},{"value":"0,0E+00","module":"C1"},{"value":"1,70E-04","module":"C2"},{"value":"0,0E+00","module":"C3"},{"value":"6,19E+00","module":"C4"},{"value":"-1,40E-02","module":"D"}]},{"parameter":"NHWD","unit":"kg","values":[{"value":"1,32E+01","module":"A1-A3"},{"value":"5,63E-01","module":"A4"},{"value":"1,10E+00","module":"A5"},{"value":"4,64E-02","module":"B2"},{"value":"0,0E+00","module":"B3"},{"value":"0,0E+00","module":"B4"},{"value":"0,0E+00","module":"C1"},{"value":"1,59E-01","module":"C2"},{"value":"4,35E-01","module":"C3"},{"value":"1,23E-01","module":"C4"},{"value":"-1,33E+00","module":"D"}]},{"parameter":"RWD","unit":"kg","values":[{"value":"2,42E-03","module":"A1-A3"},{"value":"8,03E-05","module":"A4"},{"value":"0,0E+00","module":"A5"},{"value":"4,78E-06","module":"B2"},{"value":"0,0E+00","module":"B3"},{"value":"0,0E+00","module":"B4"},{"value":"0,0E+00","module":"C1"},{"value":"2,27E-05","module":"C2"},{"value":"0,0E+00","module":"C3"},{"value":"9,96E-06","module":"C4"},{"value":"-5,40E-05","module":"D"}]}],"end_of_life_flow":[{"parameter":"CRU","unit":"kg","values":[{"value":"0,0E+00","module":"A1-A3"},{"value":"0,0E+00","module":"A4"},{"value":"0,0E+00","module":"A5"},{"value":"0,0E+00","module":"B2"},{"value":"0,0E+00","module":"B3"},{"value":"0,0E+00","module":"B4"},{"value":"0,0E+00","module":"C1"},{"value":"0,0E+00","module":"C2"},{"value":"0,0E+00","module":"C3"},{"value":"0,0E+00","module":"C4"},{"value":"0,0E+00","module":"D"}]},{"parameter":"MFR","unit":"kg","values":[{"value":"1,21E+00","module":"A1-A3"},{"value":"0,0E+00","module":"A4"},{"value":"1,01E+00","module":"A5"},{"value":"0,0E+00","module":"B2"},{"value":"0,0E+00","module":"B3"},{"value":"0,0E+00","module":"B4"},{"value":"0,0E+00","module":"C1"},{"value":"0,0E+00","module":"C2"},{"value":"2,51E+00","module":"C3"},{"value":"0,0E+00","module":"C4"},{"value":"0,0E+00","module":"D"}]},{"parameter":"MER","unit":"kg","values":[{"value":"5,69E-04","module":"A1-A3"},{"value":"0,0E+00","module":"A4"},{"value":"7,44E-02","module":"A5"},{"value":"0,0E+00","module":"B2"},{"value":"0,0E+00","module":"B3"},{"value":"0,0E+00","module":"B4"},{"value":"0,0E+00","module":"C1"},{"value":"0,0E+00","module":"C2"},{"value":"1,45E+01","module":"C3"},{"value":"0,0E+00","module":"C4"},{"value":"0,0E+00","module":"D"}]},{"parameter":"EEE","unit":"MJ","values":[{"value":"5,37E-02","module":"A1-A3"},{"value":"0,0E+00","module":"A4"},{"value":"6,09E-02","module":"A5"},{"value":"0,0E+00","module":"B2"},{"value":"0,0E+00","module":"B3"},{"value":"0,0E+00","module":"B4"},{"value":"0,0E+00","module":"C1"},{"value":"0,0E+00","module":"C2"},{"value":"9,30E+00","module":"C3"},{"value":"0,0E+00","module":"C4"},{"value":"0,0E+00","module":"D"}]},{"parameter":"EET","unit":"MJ","values":[{"value":"8,13E-01","module":"A1-A3"},{"value":"0,0E+00","module":"A4"},{"value":"9,21E-01","module":"A5"},{"value":"0,0E+00","module":"B2"},{"value":"0,0E+00","module":"B3"},{"value":"0,0E+00","module":"B4"},{"value":"0,0E+00","module":"C1"},{"value":"0,0E+00","module":"C2"},{"value":"1,41E+02","module":"C3"},{"value":"0,0E+00","module":"C4"},{"value":"0,0E+00","module":"D"}]}]}