{"product_name":"Ytong Porenbeton 3.5/0.50 RO","epd_id":"EPD-XEL-20240215-IBA1-DE","compliance":["DIN EN 15804+A2","ISO 14025"],"producer_name":"Xella Deutschland GmbH","environmental_impact":[{"parameter":"GWP-total","unit":"kg CO2-eq.","values":[{"value":"1,76E+02","module":"A1-A3"},{"value":"2,99E+00","module":"A4"},{"value":"7,76E+00","module":"A5"},{"value":"-7,83E+01","module":"B1"},{"value":"3,17E-01","module":"C1"},{"value":"1,48E+00","module":"C2"},{"value":"1,31E+00","module":"C3"},{"value":"7,37E+00","module":"C4"},{"value":"-4,01E+00","module":"D"}]},{"parameter":"GWP-fossil","unit":"kg CO2-eq.","values":[{"value":"1,81E+02","module":"A1-A3"},{"value":"2,93E+00","module":"A4"},{"value":"1,78E+00","module":"A5"},{"value":"-7,83E+01","module":"B1"},{"value":"3,14E-01","module":"C1"},{"value":"1,46E+00","module":"C2"},{"value":"1,30E+00","module":"C3"},{"value":"7,35E+00","module":"C4"},{"value":"-4,02E+00","module":"D"}]},{"parameter":"GWP-biogenic","unit":"kg CO2-eq.","values":[{"value":"-4,81E+00","module":"A1-A3"},{"value":"3,16E-02","module":"A4"},{"value":"5,98E+00","module":"A5"},{"value":"0,0E+00","module":"B1"},{"value":"4,69E-04","module":"C1"},{"value":"1,57E-02","module":"C2"},{"value":"3,33E-03","module":"C3"},{"value":"2,92E-04","module":"C4"},{"value":"1,45E-02","module":"D"}]},{"parameter":"GWP-luluc","unit":"kg CO2-eq.","values":[{"value":"5,45E-02","module":"A1-A3"},{"value":"2,43E-02","module":"A4"},{"value":"6,63E-05","module":"A5"},{"value":"0,0E+00","module":"B1"},{"value":"2,47E-03","module":"C1"},{"value":"1,20E-02","module":"C2"},{"value":"7,10E-03","module":"C3"},{"value":"2,16E-02","module":"C4"},{"value":"-4,53E-03","module":"D"}]},{"parameter":"ODP","unit":"kg CFC11-eq.","values":[{"value":"2,06E-13","module":"A1-A3"},{"value":"5,86E-16","module":"A4"},{"value":"9,18E-16","module":"A5"},{"value":"0,0E+00","module":"B1"},{"value":"5,97E-17","module":"C1"},{"value":"2,91E-16","module":"C2"},{"value":"5,78E-15","module":"C3"},{"value":"2,86E-14","module":"C4"},{"value":"-2,68E-14","module":"D"}]},{"parameter":"AP","unit":"mol H^(+)-eq.","values":[{"value":"1,98E-01","module":"A1-A3"},{"value":"3,15E-03","module":"A4"},{"value":"1,03E-03","module":"A5"},{"value":"0,0E+00","module":"B1"},{"value":"1,52E-03","module":"C1"},{"value":"1,56E-03","module":"C2"},{"value":"1,21E-02","module":"C3"},{"value":"5,24E-02","module":"C4"},{"value":"-1,03E-02","module":"D"}]},{"parameter":"POCP","unit":"kg NMVOC-eq.","values":[{"value":"1,95E-01","module":"A1-A3"},{"value":"2,74E-03","module":"A4"},{"value":"8,71E-04","module":"A5"},{"value":"0,0E+00","module":"B1"},{"value":"1,99E-03","module":"C1"},{"value":"1,36E-03","module":"C2"},{"value":"1,74E-02","module":"C3"},{"value":"4,12E-02","module":"C4"},{"value":"-1,09E-02","module":"D"}]},{"parameter":"ADPE","unit":"kg Sb-eq.","values":[{"value":"9,73E-06","module":"A1-A3"},{"value":"2,63E-07","module":"A4"},{"value":"1,40E-08","module":"A5"},{"value":"0,0E+00","module":"B1"},{"value":"2,68E-08","module":"C1"},{"value":"1,31E-07","module":"C2"},{"value":"1,43E-06","module":"C3"},{"value":"6,94E-07","module":"C4"},{"value":"-4,39E-07","module":"D"}]},{"parameter":"ADPF","unit":"MJ","values":[{"value":"1,30E+03","module":"A1-A3"},{"value":"3,95E+01","module":"A4"},{"value":"1,52E+00","module":"A5"},{"value":"0,0E+00","module":"B1"},{"value":"4,03E+00","module":"C1"},{"value":"1,96E+01","module":"C2"},{"value":"2,45E+01","module":"C3"},{"value":"9,75E+01","module":"C4"},{"value":"-7,17E+01","module":"D"}]},{"parameter":"WDP","unit":"m^3 Welt-eq. entzogen","values":[{"value":"2,81E+01","module":"A1-A3"},{"value":"2,76E-02","module":"A4"},{"value":"7,80E-01","module":"A5"},{"value":"0,0E+00","module":"B1"},{"value":"2,81E-03","module":"C1"},{"value":"1,37E-02","module":"C2"},{"value":"2,18E-01","module":"C3"},{"value":"7,89E-01","module":"C4"},{"value":"-2,14E-01","module":"D"}]},{"parameter":"EP-freshwater","unit":"kg P-eq.","values":[{"value":"4,82E-05","module":"A1-A3"},{"value":"8,82E-06","module":"A4"},{"value":"1,25E-07","module":"A5"},{"value":"0,0E+00","module":"B1"},{"value":"8,98E-07","module":"C1"},{"value":"4,38E-06","module":"C2"},{"value":"2,95E-06","module":"C3"},{"value":"1,23E-05","module":"C4"},{"value":"-4,91E-06","module":"D"}]},{"parameter":"EP-marine","unit":"kg N-eq.","values":[{"value":"6,64E-02","module":"A1-A3"},{"value":"1,01E-03","module":"A4"},{"value":"3,17E-04","module":"A5"},{"value":"0,0E+00","module":"B1"},{"value":"7,10E-04","module":"C1"},{"value":"4,99E-04","module":"C2"},{"value":"5,98E-03","module":"C3"},{"value":"1,36E-02","module":"C4"},{"value":"-3,79E-03","module":"D"}]},{"parameter":"EP-terrestrial","unit":"mol N-eq.","values":[{"value":"7,29E-01","module":"A1-A3"},{"value":"1,19E-02","module":"A4"},{"value":"4,88E-03","module":"A5"},{"value":"0,0E+00","module":"B1"},{"value":"7,86E-03","module":"C1"},{"value":"5,92E-03","module":"C2"},{"value":"6,57E-02","module":"C3"},{"value":"1,49E-01","module":"C4"},{"value":"-4,16E-02","module":"D"}]}],"additional_environmental_impact":[{"parameter":"PM","unit":"Krankheitsf\u00e4lle","values":[{"value":null,"module":"A1-A3"},{"value":null,"module":"A4"},{"value":null,"module":"A5"},{"value":null,"module":"B1"},{"value":null,"module":"C1"},{"value":null,"module":"C2"},{"value":null,"module":"C3"},{"value":null,"module":"C4"},{"value":null,"module":"D"}]},{"parameter":"ETP-fw","unit":"CTUe","values":[{"value":null,"module":"A1-A3"},{"value":null,"module":"A4"},{"value":null,"module":"A5"},{"value":null,"module":"B1"},{"value":null,"module":"C1"},{"value":null,"module":"C2"},{"value":null,"module":"C3"},{"value":null,"module":"C4"},{"value":null,"module":"D"}]},{"parameter":"HTP-c","unit":"CTUh","values":[{"value":null,"module":"A1-A3"},{"value":null,"module":"A4"},{"value":null,"module":"A5"},{"value":null,"module":"B1"},{"value":null,"module":"C1"},{"value":null,"module":"C2"},{"value":null,"module":"C3"},{"value":null,"module":"C4"},{"value":null,"module":"D"}]},{"parameter":"HTP-nc","unit":"CTUh","values":[{"value":null,"module":"A1-A3"},{"value":null,"module":"A4"},{"value":null,"module":"A5"},{"value":null,"module":"B1"},{"value":null,"module":"C1"},{"value":null,"module":"C2"},{"value":null,"module":"C3"},{"value":null,"module":"C4"},{"value":null,"module":"D"}]},{"parameter":"SQP","unit":"SQP","values":[{"value":null,"module":"A1-A3"},{"value":null,"module":"A4"},{"value":null,"module":"A5"},{"value":null,"module":"B1"},{"value":null,"module":"C1"},{"value":null,"module":"C2"},{"value":null,"module":"C3"},{"value":null,"module":"C4"},{"value":null,"module":"D"}]}],"resource_use":[{"parameter":"PERE","unit":"MJ","values":[{"value":"1,63E+02","module":"A1-A3"},{"value":"2,28E+00","module":"A4"},{"value":"4,96E+01","module":"A5"},{"value":"0,0E+00","module":"B1"},{"value":"2,32E-01","module":"C1"},{"value":"1,13E+00","module":"C2"},{"value":"2,16E+00","module":"C3"},{"value":"1,31E+01","module":"C4"},{"value":"-7,17E+00","module":"D"}]},{"parameter":"PERM","unit":"MJ","values":[{"value":"4,93E+01","module":"A1-A3"},{"value":"0,0E+00","module":"A4"},{"value":"-4,93E+01","module":"A5"},{"value":"0,0E+00","module":"B1"},{"value":"0,0E+00","module":"C1"},{"value":"0,0E+00","module":"C2"},{"value":"0,0E+00","module":"C3"},{"value":"0,0E+00","module":"C4"},{"value":"0,0E+00","module":"D"}]},{"parameter":"PERT","unit":"MJ","values":[{"value":"2,13E+02","module":"A1-A3"},{"value":"2,28E+00","module":"A4"},{"value":"2,95E-01","module":"A5"},{"value":"0,0E+00","module":"B1"},{"value":"2,32E-01","module":"C1"},{"value":"1,13E+00","module":"C2"},{"value":"2,16E+00","module":"C3"},{"value":"1,31E+01","module":"C4"},{"value":"-7,17E+00","module":"D"}]},{"parameter":"PENRE","unit":"MJ","values":[{"value":"1,27E+03","module":"A1-A3"},{"value":"3,97E+01","module":"A4"},{"value":"2,64E+01","module":"A5"},{"value":"0,0E+00","module":"B1"},{"value":"4,04E+00","module":"C1"},{"value":"1,97E+01","module":"C2"},{"value":"2,45E+01","module":"C3"},{"value":"9,76E+01","module":"C4"},{"value":"-7,17E+01","module":"D"}]},{"parameter":"PENRM","unit":"MJ","values":[{"value":"2,49E+01","module":"A1-A3"},{"value":"0,0E+00","module":"A4"},{"value":"-2,49E+01","module":"A5"},{"value":"0,0E+00","module":"B1"},{"value":"0,0E+00","module":"C1"},{"value":"0,0E+00","module":"C2"},{"value":"0,0E+00","module":"C3"},{"value":"0,0E+00","module":"C4"},{"value":"0,0E+00","module":"D"}]},{"parameter":"PENRT","unit":"MJ","values":[{"value":"1,30E+03","module":"A1-A3"},{"value":"3,97E+01","module":"A4"},{"value":"1,52E+00","module":"A5"},{"value":"0,0E+00","module":"B1"},{"value":"4,04E+00","module":"C1"},{"value":"1,97E+01","module":"C2"},{"value":"2,45E+01","module":"C3"},{"value":"9,76E+01","module":"C4"},{"value":"-7,17E+01","module":"D"}]},{"parameter":"SM","unit":"kg","values":[{"value":"0,0E+00","module":"A1-A3"},{"value":"0,0E+00","module":"A4"},{"value":"0,0E+00","module":"A5"},{"value":"0,0E+00","module":"B1"},{"value":"0,0E+00","module":"C1"},{"value":"0,0E+00","module":"C2"},{"value":"0,0E+00","module":"C3"},{"value":"0,0E+00","module":"C4"},{"value":"4,71E+02","module":"D"}]},{"parameter":"RSF","unit":"MJ","values":[{"value":"0,0E+00","module":"A1-A3"},{"value":"0,0E+00","module":"A4"},{"value":"0,0E+00","module":"A5"},{"value":"0,0E+00","module":"B1"},{"value":"0,0E+00","module":"C1"},{"value":"0,0E+00","module":"C2"},{"value":"0,0E+00","module":"C3"},{"value":"0,0E+00","module":"C4"},{"value":"0,0E+00","module":"D"}]},{"parameter":"NRSF","unit":"MJ","values":[{"value":"0,0E+00","module":"A1-A3"},{"value":"0,0E+00","module":"A4"},{"value":"0,0E+00","module":"A5"},{"value":"0,0E+00","module":"B1"},{"value":"0,0E+00","module":"C1"},{"value":"0,0E+00","module":"C2"},{"value":"0,0E+00","module":"C3"},{"value":"0,0E+00","module":"C4"},{"value":"0,0E+00","module":"D"}]},{"parameter":"FW","unit":"m^3","values":[{"value":"7,34E-01","module":"A1-A3"},{"value":"2,61E-03","module":"A4"},{"value":"1,83E-02","module":"A5"},{"value":"0,0E+00","module":"B1"},{"value":"2,65E-04","module":"C1"},{"value":"1,29E-03","module":"C2"},{"value":"6,35E-03","module":"C3"},{"value":"2,41E-02","module":"C4"},{"value":"-1,14E-02","module":"D"}]}],"end_of_life_waste":[{"parameter":"HWD","unit":"kg","values":[{"value":"1,90E-07","module":"A1-A3"},{"value":"2,09E-09","module":"A4"},{"value":"2,74E-10","module":"A5"},{"value":"0,0E+00","module":"B1"},{"value":"2,13E-10","module":"C1"},{"value":"1,04E-09","module":"C2"},{"value":"1,42E-09","module":"C3"},{"value":"1,04E-08","module":"C4"},{"value":"-1,08E-08","module":"D"}]},{"parameter":"NHWD","unit":"kg","values":[{"value":"1,77E+00","module":"A1-A3"},{"value":"6,23E-03","module":"A4"},{"value":"5,01E-02","module":"A5"},{"value":"0,0E+00","module":"B1"},{"value":"6,34E-04","module":"C1"},{"value":"3,09E-03","module":"C2"},{"value":"7,05E-03","module":"C3"},{"value":"4,86E+02","module":"C4"},{"value":"-1,96E+01","module":"D"}]},{"parameter":"RWD","unit":"kg","values":[{"value":"2,57E-02","module":"A1-A3"},{"value":"7,20E-05","module":"A4"},{"value":"8,46E-05","module":"A5"},{"value":"0,0E+00","module":"B1"},{"value":"7,33E-06","module":"C1"},{"value":"3,57E-05","module":"C2"},{"value":"1,80E-04","module":"C3"},{"value":"1,02E-03","module":"C4"},{"value":"-6,08E-03","module":"D"}]}],"end_of_life_flow":[{"parameter":"CRU","unit":"kg","values":[{"value":"0,0E+00","module":"A1-A3"},{"value":"0,0E+00","module":"A4"},{"value":"0,0E+00","module":"A5"},{"value":"0,0E+00","module":"B1"},{"value":"0,0E+00","module":"C1"},{"value":"0,0E+00","module":"C2"},{"value":"0,0E+00","module":"C3"},{"value":"0,0E+00","module":"C4"},{"value":"0,0E+00","module":"D"}]},{"parameter":"MFR","unit":"kg","values":[{"value":"0,0E+00","module":"A1-A3"},{"value":"0,0E+00","module":"A4"},{"value":"0,0E+00","module":"A5"},{"value":"0,0E+00","module":"B1"},{"value":"0,0E+00","module":"C1"},{"value":"0,0E+00","module":"C2"},{"value":"5,47E+02","module":"C3"},{"value":"0,0E+00","module":"C4"},{"value":"0,0E+00","module":"D"}]},{"parameter":"MER","unit":"kg","values":[{"value":"0,0E+00","module":"A1-A3"},{"value":"0,0E+00","module":"A4"},{"value":"0,0E+00","module":"A5"},{"value":"0,0E+00","module":"B1"},{"value":"0,0E+00","module":"C1"},{"value":"0,0E+00","module":"C2"},{"value":"0,0E+00","module":"C3"},{"value":"0,0E+00","module":"C4"},{"value":"0,0E+00","module":"D"}]},{"parameter":"EEE","unit":"MJ","values":[{"value":"0,0E+00","module":"A1-A3"},{"value":"0,0E+00","module":"A4"},{"value":"1,23E+01","module":"A5"},{"value":"0,0E+00","module":"B1"},{"value":"0,0E+00","module":"C1"},{"value":"0,0E+00","module":"C2"},{"value":"0,0E+00","module":"C3"},{"value":"0,0E+00","module":"C4"},{"value":"0,0E+00","module":"D"}]},{"parameter":"EET","unit":"MJ","values":[{"value":"0,0E+00","module":"A1-A3"},{"value":"0,0E+00","module":"A4"},{"value":"2,21E+01","module":"A5"},{"value":"0,0E+00","module":"B1"},{"value":"0,0E+00","module":"C1"},{"value":"0,0E+00","module":"C2"},{"value":"0,0E+00","module":"C3"},{"value":"0,0E+00","module":"C4"},{"value":"0,0E+00","module":"D"}]}]}