{"product_name":"Zellulose-Einblasd\u00e4mmung STEICOfloc und STEICOfloc NB","epd_id":"EPD-STE-20210139-IBC1-DE","compliance":["DIN EN 15804","ISO 14025"],"producer_name":"STEICO SE","environmental_impact":[{"parameter":"GWP-total","unit":"kg CO2-eq.","values":[{"value":"-1,46E+00","module":"A1"},{"value":"3,92E-02","module":"A2"},{"value":"9,75E-02","module":"A3"},{"value":"1,77E-01","module":"A5"},{"value":"2,90E-03","module":"C2"},{"value":"1,56E+00","module":"C3"},{"value":"-6,36E-01","module":"D"}]},{"parameter":"ODP","unit":"kg CFC11-eq.","values":[{"value":"2,61E-16","module":"A1"},{"value":"6,53E-18","module":"A2"},{"value":"1,87E-15","module":"A3"},{"value":"6,89E-17","module":"A5"},{"value":"4,83E-19","module":"C2"},{"value":"6,03E-16","module":"C3"},{"value":"-1,33E-14","module":"D"}]},{"parameter":"AP","unit":"kg SO2-eq.","values":[{"value":"3,49E-04","module":"A1"},{"value":"1,64E-04","module":"A2"},{"value":"4,29E-04","module":"A3"},{"value":"3,20E-05","module":"A5"},{"value":"1,22E-05","module":"C2"},{"value":"3,22E-04","module":"C3"},{"value":"-6,06E-04","module":"D"}]},{"parameter":"EP","unit":"kg PO4^3-eq.","values":[{"value":"4,91E-05","module":"A1"},{"value":"4,14E-05","module":"A2"},{"value":"6,29E-05","module":"A3"},{"value":"5,75E-06","module":"A5"},{"value":"3,06E-06","module":"C2"},{"value":"6,52E-05","module":"C3"},{"value":"-1,08E-04","module":"D"}]},{"parameter":"POCP","unit":"kg Ethen-eq.","values":[{"value":"1,89E-05","module":"A1"},{"value":"-6,91E-05","module":"A2"},{"value":"2,04E-04","module":"A3"},{"value":"1,50E-06","module":"A5"},{"value":"-5,11E-06","module":"C2"},{"value":"1,97E-05","module":"C3"},{"value":"-5,46E-05","module":"D"}]},{"parameter":"ADPE","unit":"kg Sb-eq.","values":[{"value":"2,80E-05","module":"A1"},{"value":"3,30E-09","module":"A2"},{"value":"5,16E-08","module":"A3"},{"value":"5,09E-09","module":"A5"},{"value":"2,44E-10","module":"C2"},{"value":"4,62E-08","module":"C3"},{"value":"-1,52E-07","module":"D"}]},{"parameter":"ADPF","unit":"MJ","values":[{"value":"7,59E-01","module":"A1"},{"value":"5,42E-01","module":"A2"},{"value":"2,52E+00","module":"A3"},{"value":"5,70E-02","module":"A5"},{"value":"4,01E-02","module":"C2"},{"value":"4,45E-01","module":"C3"},{"value":"-8,39E+00","module":"D"}]}],"additional_environmental_impact":[],"resource_use":[{"parameter":"PERE","unit":"MJ","values":[{"value":"4,97E-02","module":"A1"},{"value":"3,05E-02","module":"A2"},{"value":"3,35E-01","module":"A3"},{"value":"1,27E-02","module":"A5"},{"value":"2,26E-03","module":"C2"},{"value":"1,07E-01","module":"C3"},{"value":"-2,34E+00","module":"D"}]},{"parameter":"PERM","unit":"MJ","values":[{"value":"0,0E+00","module":"A1"},{"value":"0,0E+00","module":"A2"},{"value":"1,38E+00","module":"A3"},{"value":"-1,38E+00","module":"A5"},{"value":"0,0E+00","module":"C2"},{"value":"0,0E+00","module":"C3"},{"value":"0,0E+00","module":"D"}]},{"parameter":"PERT","unit":"MJ","values":[{"value":"4,97E-02","module":"A1"},{"value":"3,05E-02","module":"A2"},{"value":"1,71E+00","module":"A3"},{"value":"-1,37E+00","module":"A5"},{"value":"2,26E-03","module":"C2"},{"value":"1,07E-01","module":"C3"},{"value":"-2,34E+00","module":"D"}]},{"parameter":"PENRE","unit":"MJ","values":[{"value":"7,87E-01","module":"A1"},{"value":"5,43E-01","module":"A2"},{"value":"2,00E+00","module":"A3"},{"value":"6,69E-01","module":"A5"},{"value":"4,02E-02","module":"C2"},{"value":"4,84E-01","module":"C3"},{"value":"-9,25E+00","module":"D"}]},{"parameter":"PENRM","unit":"MJ","values":[{"value":"0,0E+00","module":"A1"},{"value":"0,0E+00","module":"A2"},{"value":"6,07E-01","module":"A3"},{"value":"-6,07E-01","module":"A5"},{"value":"0,0E+00","module":"C2"},{"value":"0,0E+00","module":"C3"},{"value":"0,0E+00","module":"D"}]},{"parameter":"PENRT","unit":"MJ","values":[{"value":"7,87E-01","module":"A1"},{"value":"5,43E-01","module":"A2"},{"value":"2,60E+00","module":"A3"},{"value":"6,21E-02","module":"A5"},{"value":"4,02E-02","module":"C2"},{"value":"4,84E-01","module":"C3"},{"value":"-9,25E+00","module":"D"}]},{"parameter":"SM","unit":"kg","values":[{"value":"9,20E-01","module":"A1"},{"value":"0,0E+00","module":"A2"},{"value":"0,0E+00","module":"A3"},{"value":"0,0E+00","module":"A5"},{"value":"0,0E+00","module":"C2"},{"value":"0,0E+00","module":"C3"},{"value":"0,0E+00","module":"D"}]},{"parameter":"RSF","unit":"MJ","values":[{"value":"0,0E+00","module":"A1"},{"value":"0,0E+00","module":"A2"},{"value":"0,0E+00","module":"A3"},{"value":"0,0E+00","module":"A5"},{"value":"0,0E+00","module":"C2"},{"value":"0,0E+00","module":"C3"},{"value":"0,0E+00","module":"D"}]},{"parameter":"NRSF","unit":"MJ","values":[{"value":"0,0E+00","module":"A1"},{"value":"0,0E+00","module":"A2"},{"value":"0,0E+00","module":"A3"},{"value":"0,0E+00","module":"A5"},{"value":"0,0E+00","module":"C2"},{"value":"0,0E+00","module":"C3"},{"value":"0,0E+00","module":"D"}]},{"parameter":"FW","unit":"m^3","values":[{"value":"1,70E-04","module":"A1"},{"value":"3,53E-05","module":"A2"},{"value":"1,53E-03","module":"A3"},{"value":"5,44E-04","module":"A5"},{"value":"2,61E-06","module":"C2"},{"value":"4,12E-03","module":"C3"},{"value":"-1,28E+00","module":"D"}]}],"end_of_life_waste":[{"parameter":"HWD","unit":"kg","values":[{"value":"1,39E-09","module":"A1"},{"value":"2,53E-08","module":"A2"},{"value":"7,88E-09","module":"A3"},{"value":"2,08E-10","module":"A5"},{"value":"1,87E-09","module":"C2"},{"value":"7,61E-10","module":"C3"},{"value":"-4,87E-09","module":"D"}]},{"parameter":"NHWD","unit":"kg","values":[{"value":"2,89E-02","module":"A1"},{"value":"8,31E-05","module":"A2"},{"value":"1,37E-03","module":"A3"},{"value":"5,31E-03","module":"A5"},{"value":"6,15E-06","module":"C2"},{"value":"2,98E-02","module":"C3"},{"value":"-4,38E-03","module":"D"}]},{"parameter":"RWD","unit":"kg","values":[{"value":"1,01E-05","module":"A1"},{"value":"6,72E-07","module":"A2"},{"value":"3,33E-05","module":"A3"},{"value":"2,02E-06","module":"A5"},{"value":"4,97E-08","module":"C2"},{"value":"1,54E-05","module":"C3"},{"value":"-3,39E-04","module":"D"}]}],"end_of_life_flow":[{"parameter":"CRU","unit":"kg","values":[{"value":"0,0E+00","module":"A1"},{"value":"0,0E+00","module":"A2"},{"value":"0,0E+00","module":"A3"},{"value":"0,0E+00","module":"A5"},{"value":"0,0E+00","module":"C2"},{"value":"0,0E+00","module":"C3"},{"value":"0,0E+00","module":"D"}]},{"parameter":"MFR","unit":"kg","values":[{"value":"0,0E+00","module":"A1"},{"value":"0,0E+00","module":"A2"},{"value":"0,0E+00","module":"A3"},{"value":"0,0E+00","module":"A5"},{"value":"0,0E+00","module":"C2"},{"value":"0,0E+00","module":"C3"},{"value":"0,0E+00","module":"D"}]},{"parameter":"MER","unit":"kg","values":[{"value":"0,0E+00","module":"A1"},{"value":"0,0E+00","module":"A2"},{"value":"0,0E+00","module":"A3"},{"value":"0,0E+00","module":"A5"},{"value":"0,0E+00","module":"C2"},{"value":"0,0E+00","module":"C3"},{"value":"0,0E+00","module":"D"}]},{"parameter":"EEE","unit":"MJ","values":[{"value":"0,0E+00","module":"A1"},{"value":"0,0E+00","module":"A2"},{"value":"0,0E+00","module":"A3"},{"value":"3,15E-01","module":"A5"},{"value":"0,0E+00","module":"C2"},{"value":"1,75E+00","module":"C3"},{"value":"0,0E+00","module":"D"}]},{"parameter":"EET","unit":"MJ","values":[{"value":"0,0E+00","module":"A1"},{"value":"0,0E+00","module":"A2"},{"value":"0,0E+00","module":"A3"},{"value":"6,88E-01","module":"A5"},{"value":"0,0E+00","module":"C2"},{"value":"4,07E+00","module":"C3"},{"value":"0,0E+00","module":"D"}]}]}