{"product_name":"Zeta Spisebord 180x90 H75","epd_id":"NEPD-5159-4501-NO","compliance":["EN 15804+A2","ISO 14025","ISO 21930"],"producer_name":"VAD","environmental_impact":[{"parameter":"GWP-total","unit":"kg CO2-eq.","values":[{"value":"-3,01E+01","module":"A1"},{"value":"1,42E+00","module":"A2"},{"value":"1,90E+00","module":"A3"},{"value":"6,68E+00","module":"A4"},{"value":"3,43E+00","module":"A5"},{"value":"0,0E+00","module":"B2"},{"value":"0,0E+00","module":"B3"},{"value":"0,0E+00","module":"B4"},{"value":"0,0E+00","module":"C1"},{"value":"0,0E+00","module":"C2"},{"value":"5,78E+01","module":"C3"},{"value":"1,96E-02","module":"C4"},{"value":"-2,11E+00","module":"D"}]},{"parameter":"GWP-fossil","unit":"kg CO2-eq.","values":[{"value":"2,72E+01","module":"A1"},{"value":"1,42E+00","module":"A2"},{"value":"1,77E+00","module":"A3"},{"value":"6,68E+00","module":"A4"},{"value":"3,24E-02","module":"A5"},{"value":"0,0E+00","module":"B2"},{"value":"0,0E+00","module":"B3"},{"value":"0,0E+00","module":"B4"},{"value":"0,0E+00","module":"C1"},{"value":"0,0E+00","module":"C2"},{"value":"3,80E+00","module":"C3"},{"value":"1,96E-02","module":"C4"},{"value":"-2,03E+00","module":"D"}]},{"parameter":"GWP-biogenic","unit":"kg CO2-eq.","values":[{"value":"-5,73E+01","module":"A1"},{"value":"5,86E-04","module":"A2"},{"value":"1,16E-01","module":"A3"},{"value":"2,53E-03","module":"A4"},{"value":"3,40E+00","module":"A5"},{"value":"0,0E+00","module":"B2"},{"value":"0,0E+00","module":"B3"},{"value":"0,0E+00","module":"B4"},{"value":"0,0E+00","module":"C1"},{"value":"0,0E+00","module":"C2"},{"value":"5,40E+01","module":"C3"},{"value":"1,08E-05","module":"C4"},{"value":"-4,12E-03","module":"D"}]},{"parameter":"GWP-luluc","unit":"kg CO2-eq.","values":[{"value":"5,89E-02","module":"A1"},{"value":"5,04E-04","module":"A2"},{"value":"1,46E-02","module":"A3"},{"value":"2,78E-03","module":"A4"},{"value":"1,07E-05","module":"A5"},{"value":"0,0E+00","module":"B2"},{"value":"0,0E+00","module":"B3"},{"value":"0,0E+00","module":"B4"},{"value":"0,0E+00","module":"C1"},{"value":"0,0E+00","module":"C2"},{"value":"1,16E-04","module":"C3"},{"value":"3,77E-06","module":"C4"},{"value":"-6,82E-02","module":"D"}]},{"parameter":"ODP","unit":"kg CFC 11-eq.","values":[{"value":"3,12E-06","module":"A1"},{"value":"3,21E-07","module":"A2"},{"value":"2,09E-07","module":"A3"},{"value":"1,47E-06","module":"A4"},{"value":"6,83E-09","module":"A5"},{"value":"0,0E+00","module":"B2"},{"value":"0,0E+00","module":"B3"},{"value":"0,0E+00","module":"B4"},{"value":"0,0E+00","module":"C1"},{"value":"0,0E+00","module":"C2"},{"value":"5,47E-08","module":"C3"},{"value":"3,17E-09","module":"C4"},{"value":"-1,44E-01","module":"D"}]},{"parameter":"AP","unit":"mol H+-eq.","values":[{"value":"1,78E-01","module":"A1"},{"value":"4,07E-03","module":"A2"},{"value":"8,33E-03","module":"A3"},{"value":"6,47E-02","module":"A4"},{"value":"1,53E-04","module":"A5"},{"value":"0,0E+00","module":"B2"},{"value":"0,0E+00","module":"B3"},{"value":"0,0E+00","module":"B4"},{"value":"0,0E+00","module":"C1"},{"value":"0,0E+00","module":"C2"},{"value":"5,39E-03","module":"C3"},{"value":"8,74E-05","module":"C4"},{"value":"-1,66E-02","module":"D"}]},{"parameter":"POCP","unit":"kg NMVOC-eq.","values":[{"value":"1,30E-01","module":"A1"},{"value":"3,45E-03","module":"A2"},{"value":"4,64E-03","module":"A3"},{"value":"4,83E-02","module":"A4"},{"value":"1,58E-04","module":"A5"},{"value":"0,0E+00","module":"B2"},{"value":"0,0E+00","module":"B3"},{"value":"0,0E+00","module":"B4"},{"value":"0,0E+00","module":"C1"},{"value":"0,0E+00","module":"C2"},{"value":"6,57E-03","module":"C3"},{"value":"9,14E-05","module":"C4"},{"value":"-1,62E-02","module":"D"}]},{"parameter":"ADPE","unit":"kg Sb-eq.","values":[{"value":"4,36E-04","module":"A1"},{"value":"3,91E-05","module":"A2"},{"value":"1,02E-05","module":"A3"},{"value":"1,53E-04","module":"A4"},{"value":"7,87E-07","module":"A5"},{"value":"0,0E+00","module":"B2"},{"value":"0,0E+00","module":"B3"},{"value":"0,0E+00","module":"B4"},{"value":"0,0E+00","module":"C1"},{"value":"0,0E+00","module":"C2"},{"value":"2,47E-06","module":"C3"},{"value":"1,70E-07","module":"C4"},{"value":"-2,06E-05","module":"D"}]},{"parameter":"ADPF","unit":"MJ","values":[{"value":"4,67E+02","module":"A1"},{"value":"2,14E+01","module":"A2"},{"value":"2,47E+01","module":"A3"},{"value":"9,74E+01","module":"A4"},{"value":"4,53E-01","module":"A5"},{"value":"0,0E+00","module":"B2"},{"value":"0,0E+00","module":"B3"},{"value":"0,0E+00","module":"B4"},{"value":"0,0E+00","module":"C1"},{"value":"0,0E+00","module":"C2"},{"value":"3,66E+00","module":"C3"},{"value":"2,51E-01","module":"C4"},{"value":"-2,88E+01","module":"D"}]},{"parameter":"WDP","unit":"m3 world-eq.","values":[{"value":"1,81E+03","module":"A1"},{"value":"2,07E+01","module":"A2"},{"value":"2,00E+03","module":"A3"},{"value":"7,91E+01","module":"A4"},{"value":"5,74E-01","module":"A5"},{"value":"0,0E+00","module":"B2"},{"value":"0,0E+00","module":"B3"},{"value":"0,0E+00","module":"B4"},{"value":"0,0E+00","module":"C1"},{"value":"0,0E+00","module":"C2"},{"value":"-2,49E+00","module":"C3"},{"value":"1,59E+00","module":"C4"},{"value":"-3,50E+02","module":"D"}]},{"parameter":"EP-freshwater","unit":"kg P-eq.","values":[{"value":"1,25E-03","module":"A1"},{"value":"1,13E-05","module":"A2"},{"value":"4,26E-05","module":"A3"},{"value":"4,70E-05","module":"A4"},{"value":"2,66E-07","module":"A5"},{"value":"0,0E+00","module":"B2"},{"value":"0,0E+00","module":"B3"},{"value":"0,0E+00","module":"B4"},{"value":"0,0E+00","module":"C1"},{"value":"0,0E+00","module":"C2"},{"value":"8,72E-06","module":"C3"},{"value":"2,46E-07","module":"C4"},{"value":"-1,79E-04","module":"D"}]},{"parameter":"EP-marine","unit":"kg N-eq.","values":[{"value":"3,61E-02","module":"A1"},{"value":"8,05E-04","module":"A2"},{"value":"1,60E-03","module":"A3"},{"value":"1,54E-02","module":"A4"},{"value":"5,07E-05","module":"A5"},{"value":"0,0E+00","module":"B2"},{"value":"0,0E+00","module":"B3"},{"value":"0,0E+00","module":"B4"},{"value":"0,0E+00","module":"C1"},{"value":"0,0E+00","module":"C2"},{"value":"2,53E-03","module":"C3"},{"value":"2,89E-05","module":"C4"},{"value":"-5,39E-03","module":"D"}]},{"parameter":"EP-terrestrial","unit":"mol N-eq.","values":[{"value":"5,21E-01","module":"A1"},{"value":"9,01E-03","module":"A2"},{"value":"1,72E-02","module":"A3"},{"value":"1,71E-01","module":"A4"},{"value":"5,49E-04","module":"A5"},{"value":"0,0E+00","module":"B2"},{"value":"0,0E+00","module":"B3"},{"value":"0,0E+00","module":"B4"},{"value":"0,0E+00","module":"C1"},{"value":"0,0E+00","module":"C2"},{"value":"2,68E-02","module":"C3"},{"value":"3,25E-04","module":"C4"},{"value":"-5,82E-02","module":"D"}]},{"parameter":"GWP-IOBC","unit":"kg CO2-eq.","values":[{"value":"2,57E+01","module":"A1"},{"value":"1,42E+00","module":"A2"},{"value":"2,22E+00","module":"A3"},{"value":"6,68E+00","module":"A4"},{"value":"3,24E-02","module":"A5"},{"value":"0,0E+00","module":"B2"},{"value":"0,0E+00","module":"B3"},{"value":"0,0E+00","module":"B4"},{"value":"0,0E+00","module":"C1"},{"value":"0,0E+00","module":"C2"},{"value":"2,23E+00","module":"C3"},{"value":"2,31E-02","module":"C4"},{"value":"-2,10E+00","module":"D"}]}],"additional_environmental_impact":[{"parameter":"PM","unit":"disease incidence","values":[{"value":"3,52E-06","module":"A1"},{"value":"8,67E-08","module":"A2"},{"value":"7,02E-08","module":"A3"},{"value":"3,57E-07","module":"A4"},{"value":"2,26E-09","module":"A5"},{"value":"0,0E+00","module":"B2"},{"value":"0,0E+00","module":"B3"},{"value":"0,0E+00","module":"B4"},{"value":"0,0E+00","module":"C1"},{"value":"0,0E+00","module":"C2"},{"value":"5,46E-08","module":"C3"},{"value":"1,30E-09","module":"C4"},{"value":"-9,93E-07","module":"D"}]},{"parameter":"ETP-fw","unit":"CTUe","values":[{"value":"7,98E+02","module":"A1"},{"value":"1,59E+01","module":"A2"},{"value":"2,16E+01","module":"A3"},{"value":"6,89E+01","module":"A4"},{"value":"6,04E-01","module":"A5"},{"value":"0,0E+00","module":"B2"},{"value":"0,0E+00","module":"B3"},{"value":"0,0E+00","module":"B4"},{"value":"0,0E+00","module":"C1"},{"value":"0,0E+00","module":"C2"},{"value":"1,52E+01","module":"C3"},{"value":"3,22E-01","module":"C4"},{"value":"-1,57E+02","module":"D"}]},{"parameter":"HTP-c","unit":"CTUh","values":[{"value":"2,25E-07","module":"A1"},{"value":"0,0E+00","module":"A2"},{"value":"1,20E-09","module":"A3"},{"value":"0,0E+00","module":"A4"},{"value":"1,80E-11","module":"A5"},{"value":"0,0E+00","module":"B2"},{"value":"0,0E+00","module":"B3"},{"value":"0,0E+00","module":"B4"},{"value":"0,0E+00","module":"C1"},{"value":"0,0E+00","module":"C2"},{"value":"1,39E-09","module":"C3"},{"value":"1,50E-11","module":"C4"},{"value":"-3,08E-09","module":"D"}]},{"parameter":"HTP-nc","unit":"CTUh","values":[{"value":"4,74E-07","module":"A1"},{"value":"1,73E-08","module":"A2"},{"value":"2,06E-08","module":"A3"},{"value":"7,70E-08","module":"A4"},{"value":"7,58E-10","module":"A5"},{"value":"0,0E+00","module":"B2"},{"value":"0,0E+00","module":"B3"},{"value":"0,0E+00","module":"B4"},{"value":"0,0E+00","module":"C1"},{"value":"0,0E+00","module":"C2"},{"value":"5,99E-08","module":"C3"},{"value":"5,45E-10","module":"C4"},{"value":"-1,42E-07","module":"D"}]},{"parameter":"SQP","unit":"unitless","values":[{"value":"3,81E+03","module":"A1"},{"value":"1,50E+01","module":"A2"},{"value":"2,24E+01","module":"A3"},{"value":"5,70E+01","module":"A4"},{"value":"3,04E-01","module":"A5"},{"value":"0,0E+00","module":"B2"},{"value":"0,0E+00","module":"B3"},{"value":"0,0E+00","module":"B4"},{"value":"0,0E+00","module":"C1"},{"value":"0,0E+00","module":"C2"},{"value":"5,75E-01","module":"C3"},{"value":"6,76E-01","module":"C4"},{"value":"-1,89E+02","module":"D"}]},{"parameter":"IRP","unit":"kBq U235-eq.","values":[{"value":"1,47E+00","module":"A1"},{"value":"9,36E-02","module":"A2"},{"value":"2,84E-01","module":"A3"},{"value":"4,24E-01","module":"A4"},{"value":"1,94E-03","module":"A5"},{"value":"0,0E+00","module":"B2"},{"value":"0,0E+00","module":"B3"},{"value":"0,0E+00","module":"B4"},{"value":"0,0E+00","module":"C1"},{"value":"0,0E+00","module":"C2"},{"value":"8,27E-03","module":"C3"},{"value":"1,10E-03","module":"C4"},{"value":"-1,81E-01","module":"D"}]}],"resource_use":[{"parameter":"PERE","unit":"MJ","values":[{"value":"4,16E+02","module":"A1"},{"value":"3,06E-01","module":"A2"},{"value":"1,22E+01","module":"A3"},{"value":"1,24E+00","module":"A4"},{"value":"7,45E-03","module":"A5"},{"value":"0,0E+00","module":"B2"},{"value":"0,0E+00","module":"B3"},{"value":"0,0E+00","module":"B4"},{"value":"0,0E+00","module":"C1"},{"value":"0,0E+00","module":"C2"},{"value":"1,59E-01","module":"C3"},{"value":"9,85E-03","module":"C4"},{"value":"-1,75E+02","module":"D"}]},{"parameter":"PERM","unit":"MJ","values":[{"value":"2,95E+02","module":"A1"},{"value":"0,0E+00","module":"A2"},{"value":"0,0E+00","module":"A3"},{"value":"0,0E+00","module":"A4"},{"value":"-3,18E+01","module":"A5"},{"value":"0,0E+00","module":"B2"},{"value":"0,0E+00","module":"B3"},{"value":"0,0E+00","module":"B4"},{"value":"0,0E+00","module":"C1"},{"value":"0,0E+00","module":"C2"},{"value":"-2,63E+02","module":"C3"},{"value":"0,0E+00","module":"C4"},{"value":"0,0E+00","module":"D"}]},{"parameter":"PERT","unit":"MJ","values":[{"value":"7,11E+02","module":"A1"},{"value":"3,06E-01","module":"A2"},{"value":"1,22E+01","module":"A3"},{"value":"1,24E+00","module":"A4"},{"value":"-3,18E+01","module":"A5"},{"value":"0,0E+00","module":"B2"},{"value":"0,0E+00","module":"B3"},{"value":"0,0E+00","module":"B4"},{"value":"0,0E+00","module":"C1"},{"value":"0,0E+00","module":"C2"},{"value":"-2,63E+02","module":"C3"},{"value":"9,85E-03","module":"C4"},{"value":"-1,75E+02","module":"D"}]},{"parameter":"PENRE","unit":"MJ","values":[{"value":"4,56E+02","module":"A1"},{"value":"2,14E+01","module":"A2"},{"value":"2,48E+01","module":"A3"},{"value":"9,74E+01","module":"A4"},{"value":"4,53E-01","module":"A5"},{"value":"0,0E+00","module":"B2"},{"value":"0,0E+00","module":"B3"},{"value":"0,0E+00","module":"B4"},{"value":"0,0E+00","module":"C1"},{"value":"0,0E+00","module":"C2"},{"value":"3,81E+00","module":"C3"},{"value":"2,51E-01","module":"C4"},{"value":"-2,88E+01","module":"D"}]},{"parameter":"PENRM","unit":"MJ","values":[{"value":"1,27E+01","module":"A1"},{"value":"0,0E+00","module":"A2"},{"value":"0,0E+00","module":"A3"},{"value":"0,0E+00","module":"A4"},{"value":"0,0E+00","module":"A5"},{"value":"0,0E+00","module":"B2"},{"value":"0,0E+00","module":"B3"},{"value":"0,0E+00","module":"B4"},{"value":"0,0E+00","module":"C1"},{"value":"0,0E+00","module":"C2"},{"value":"-1,27E+01","module":"C3"},{"value":"0,0E+00","module":"C4"},{"value":"0,0E+00","module":"D"}]},{"parameter":"PENRT","unit":"MJ","values":[{"value":"4,69E+02","module":"A1"},{"value":"2,14E+01","module":"A2"},{"value":"2,48E+01","module":"A3"},{"value":"9,74E+01","module":"A4"},{"value":"4,53E-01","module":"A5"},{"value":"0,0E+00","module":"B2"},{"value":"0,0E+00","module":"B3"},{"value":"0,0E+00","module":"B4"},{"value":"0,0E+00","module":"C1"},{"value":"0,0E+00","module":"C2"},{"value":"-8,89E+00","module":"C3"},{"value":"2,51E-01","module":"C4"},{"value":"-2,88E+01","module":"D"}]},{"parameter":"SM","unit":"kg","values":[{"value":"3,51E-01","module":"A1"},{"value":"0,0E+00","module":"A2"},{"value":"0,0E+00","module":"A3"},{"value":"0,0E+00","module":"A4"},{"value":"0,0E+00","module":"A5"},{"value":"0,0E+00","module":"B2"},{"value":"0,0E+00","module":"B3"},{"value":"0,0E+00","module":"B4"},{"value":"0,0E+00","module":"C1"},{"value":"0,0E+00","module":"C2"},{"value":"0,0E+00","module":"C3"},{"value":"0,0E+00","module":"C4"},{"value":"0,0E+00","module":"D"}]},{"parameter":"RSF","unit":"MJ","values":[{"value":"1,61E+00","module":"A1"},{"value":"1,10E-02","module":"A2"},{"value":"4,67E-01","module":"A3"},{"value":"4,30E-02","module":"A4"},{"value":"2,47E-04","module":"A5"},{"value":"0,0E+00","module":"B2"},{"value":"0,0E+00","module":"B3"},{"value":"0,0E+00","module":"B4"},{"value":"0,0E+00","module":"C1"},{"value":"0,0E+00","module":"C2"},{"value":"3,80E-03","module":"C3"},{"value":"2,48E-04","module":"C4"},{"value":"-2,87E-02","module":"D"}]},{"parameter":"NRSF","unit":"MJ","values":[{"value":"3,55E-01","module":"A1"},{"value":"3,92E-02","module":"A2"},{"value":"6,20E-02","module":"A3"},{"value":"1,43E-01","module":"A4"},{"value":"1,02E-03","module":"A5"},{"value":"0,0E+00","module":"B2"},{"value":"0,0E+00","module":"B3"},{"value":"0,0E+00","module":"B4"},{"value":"0,0E+00","module":"C1"},{"value":"0,0E+00","module":"C2"},{"value":"0,0E+00","module":"C3"},{"value":"1,12E-01","module":"C4"},{"value":"-1,03E+01","module":"D"}]},{"parameter":"FW","unit":"m3","values":[{"value":"6,82E-01","module":"A1"},{"value":"2,29E-03","module":"A2"},{"value":"1,83E-02","module":"A3"},{"value":"9,27E-03","module":"A4"},{"value":"2,14E-04","module":"A5"},{"value":"0,0E+00","module":"B2"},{"value":"0,0E+00","module":"B3"},{"value":"0,0E+00","module":"B4"},{"value":"0,0E+00","module":"C1"},{"value":"0,0E+00","module":"C2"},{"value":"7,39E-03","module":"C3"},{"value":"2,29E-04","module":"C4"},{"value":"-2,11E-01","module":"D"}]}],"end_of_life_waste":[{"parameter":"HWD","unit":"kg","values":[{"value":"8,83E-02","module":"A1"},{"value":"1,10E-03","module":"A2"},{"value":"2,01E-01","module":"A3"},{"value":"4,81E-03","module":"A4"},{"value":"0,0E+00","module":"A5"},{"value":"0,0E+00","module":"B2"},{"value":"0,0E+00","module":"B3"},{"value":"0,0E+00","module":"B4"},{"value":"0,0E+00","module":"C1"},{"value":"0,0E+00","module":"C2"},{"value":"0,0E+00","module":"C3"},{"value":"8,54E-01","module":"C4"},{"value":"-1,61E-03","module":"D"}]},{"parameter":"NHWD","unit":"kg","values":[{"value":"4,22E+00","module":"A1"},{"value":"1,04E+00","module":"A2"},{"value":"3,34E-01","module":"A3"},{"value":"3,83E+00","module":"A4"},{"value":"2,00E+00","module":"A5"},{"value":"0,0E+00","module":"B2"},{"value":"0,0E+00","module":"B3"},{"value":"0,0E+00","module":"B4"},{"value":"0,0E+00","module":"C1"},{"value":"0,0E+00","module":"C2"},{"value":"1,46E+00","module":"C3"},{"value":"1,49E-01","module":"C4"},{"value":"-6,91E-01","module":"D"}]},{"parameter":"RWD","unit":"kg","values":[{"value":"2,67E-03","module":"A1"},{"value":"1,46E-04","module":"A2"},{"value":"1,61E-04","module":"A3"},{"value":"6,67E-04","module":"A4"},{"value":"0,0E+00","module":"A5"},{"value":"0,0E+00","module":"B2"},{"value":"0,0E+00","module":"B3"},{"value":"0,0E+00","module":"B4"},{"value":"0,0E+00","module":"C1"},{"value":"0,0E+00","module":"C2"},{"value":"0,0E+00","module":"C3"},{"value":"1,77E-06","module":"C4"},{"value":"-1,48E-04","module":"D"}]}],"end_of_life_flow":[{"parameter":"CRU","unit":"kg","values":[{"value":"0,0E+00","module":"A1"},{"value":"0,0E+00","module":"A2"},{"value":"0,0E+00","module":"A3"},{"value":"0,0E+00","module":"A4"},{"value":"0,0E+00","module":"A5"},{"value":"0,0E+00","module":"B2"},{"value":"0,0E+00","module":"B3"},{"value":"0,0E+00","module":"B4"},{"value":"0,0E+00","module":"C1"},{"value":"0,0E+00","module":"C2"},{"value":"0,0E+00","module":"C3"},{"value":"0,0E+00","module":"C4"},{"value":"0,0E+00","module":"D"}]},{"parameter":"MFR","unit":"kg","values":[{"value":"0,0E+00","module":"A1"},{"value":"0,0E+00","module":"A2"},{"value":"3,73E-01","module":"A3"},{"value":"0,0E+00","module":"A4"},{"value":"1,86E+00","module":"A5"},{"value":"0,0E+00","module":"B2"},{"value":"0,0E+00","module":"B3"},{"value":"0,0E+00","module":"B4"},{"value":"0,0E+00","module":"C1"},{"value":"0,0E+00","module":"C2"},{"value":"1,53E-01","module":"C3"},{"value":"0,0E+00","module":"C4"},{"value":"0,0E+00","module":"D"}]},{"parameter":"MER","unit":"kg","values":[{"value":"0,0E+00","module":"A1"},{"value":"0,0E+00","module":"A2"},{"value":"7,15E-06","module":"A3"},{"value":"0,0E+00","module":"A4"},{"value":"2,72E-06","module":"A5"},{"value":"0,0E+00","module":"B2"},{"value":"0,0E+00","module":"B3"},{"value":"0,0E+00","module":"B4"},{"value":"0,0E+00","module":"C1"},{"value":"0,0E+00","module":"C2"},{"value":"3,31E+01","module":"C3"},{"value":"0,0E+00","module":"C4"},{"value":"0,0E+00","module":"D"}]},{"parameter":"EEE","unit":"MJ","values":[{"value":"0,0E+00","module":"A1"},{"value":"0,0E+00","module":"A2"},{"value":"9,49E-01","module":"A3"},{"value":"0,0E+00","module":"A4"},{"value":"1,14E-01","module":"A5"},{"value":"0,0E+00","module":"B2"},{"value":"0,0E+00","module":"B3"},{"value":"0,0E+00","module":"B4"},{"value":"0,0E+00","module":"C1"},{"value":"0,0E+00","module":"C2"},{"value":"2,17E+01","module":"C3"},{"value":"0,0E+00","module":"C4"},{"value":"0,0E+00","module":"D"}]},{"parameter":"EET","unit":"MJ","values":[{"value":"0,0E+00","module":"A1"},{"value":"0,0E+00","module":"A2"},{"value":"1,44E+01","module":"A3"},{"value":"0,0E+00","module":"A4"},{"value":"1,73E+00","module":"A5"},{"value":"0,0E+00","module":"B2"},{"value":"0,0E+00","module":"B3"},{"value":"0,0E+00","module":"B4"},{"value":"0,0E+00","module":"C1"},{"value":"0,0E+00","module":"C2"},{"value":"3,29E+02","module":"C3"},{"value":"0,0E+00","module":"C4"},{"value":"0,0E+00","module":"D"}]}]}