{"product_name":"Zip Tube Micro","epd_id":"NEPD-7625-7007","compliance":["EN 15804+A2","ISO 14025","ISO 21930"],"producer_name":"SG Armaturen AS","environmental_impact":[{"parameter":"GWP-total","unit":"kg CO2-eq.","values":[{"value":"7,90E+00","module":"A1"},{"value":"2,69E-03","module":"A2"},{"value":"1,12E-01","module":"A3"},{"value":"1,23E-01","module":"A4"},{"value":"5,14E-02","module":"A5"},{"value":"9,01E+00","module":"B6"},{"value":"0,0E+00","module":"C1"},{"value":"1,48E-02","module":"C2"},{"value":"6,40E-02","module":"C3"},{"value":"7,46E-03","module":"C4"},{"value":"-1,24E+00","module":"D"}]},{"parameter":"GWP-fossil","unit":"kg CO2-eq.","values":[{"value":"7,88E+00","module":"A1"},{"value":"2,69E-03","module":"A2"},{"value":"1,12E-01","module":"A3"},{"value":"1,23E-01","module":"A4"},{"value":"4,85E-04","module":"A5"},{"value":"8,73E+00","module":"B6"},{"value":"0,0E+00","module":"C1"},{"value":"1,48E-02","module":"C2"},{"value":"6,39E-02","module":"C3"},{"value":"7,41E-03","module":"C4"},{"value":"-1,22E+00","module":"D"}]},{"parameter":"GWP-biogenic","unit":"kg CO2-eq.","values":[{"value":"-1,05E-03","module":"A1"},{"value":"1,05E-06","module":"A2"},{"value":"2,79E-05","module":"A3"},{"value":"4,35E-05","module":"A4"},{"value":"5,09E-02","module":"A5"},{"value":"2,41E-01","module":"B6"},{"value":"0,0E+00","module":"C1"},{"value":"5,77E-06","module":"C2"},{"value":"3,63E-05","module":"C3"},{"value":"4,13E-06","module":"C4"},{"value":"-5,00E-03","module":"D"}]},{"parameter":"GWP-luluc","unit":"kg CO2-eq.","values":[{"value":"1,88E-02","module":"A1"},{"value":"9,83E-07","module":"A2"},{"value":"1,77E-05","module":"A3"},{"value":"6,11E-05","module":"A4"},{"value":"1,61E-07","module":"A5"},{"value":"3,60E-02","module":"B6"},{"value":"0,0E+00","module":"C1"},{"value":"5,42E-06","module":"C2"},{"value":"4,24E-05","module":"C3"},{"value":"4,01E-05","module":"C4"},{"value":"-1,66E-02","module":"D"}]},{"parameter":"ODP","unit":"kg CFC 11-eq.","values":[{"value":"1,82E-06","module":"A1"},{"value":"5,83E-10","module":"A2"},{"value":"1,65E-09","module":"A3"},{"value":"2,70E-08","module":"A4"},{"value":"1,02E-10","module":"A5"},{"value":"5,99E-07","module":"B6"},{"value":"0,0E+00","module":"C1"},{"value":"3,22E-09","module":"C2"},{"value":"1,38E-09","module":"C3"},{"value":"5,13E-10","module":"C4"},{"value":"-1,91E-04","module":"D"}]},{"parameter":"AP","unit":"mol H+-eq.","values":[{"value":"6,07E-02","module":"A1"},{"value":"8,04E-06","module":"A2"},{"value":"5,86E-04","module":"A3"},{"value":"1,89E-03","module":"A4"},{"value":"2,30E-06","module":"A5"},{"value":"6,82E-02","module":"B6"},{"value":"0,0E+00","module":"C1"},{"value":"4,43E-05","module":"C2"},{"value":"8,68E-05","module":"C3"},{"value":"2,88E-05","module":"C4"},{"value":"-3,04E-02","module":"D"}]},{"parameter":"POCP","unit":"kg NMVOC-eq.","values":[{"value":"3,23E-02","module":"A1"},{"value":"6,63E-06","module":"A2"},{"value":"3,51E-04","module":"A3"},{"value":"1,37E-03","module":"A4"},{"value":"2,37E-06","module":"A5"},{"value":"2,62E-02","module":"B6"},{"value":"0,0E+00","module":"C1"},{"value":"3,65E-05","module":"C2"},{"value":"5,68E-05","module":"C3"},{"value":"3,16E-05","module":"C4"},{"value":"-7,60E-03","module":"D"}]},{"parameter":"ADPE","unit":"kg Sb-eq.","values":[{"value":"1,83E-03","module":"A1"},{"value":"7,21E-08","module":"A2"},{"value":"3,47E-07","module":"A3"},{"value":"2,34E-06","module":"A4"},{"value":"1,18E-08","module":"A5"},{"value":"6,51E-04","module":"B6"},{"value":"0,0E+00","module":"C1"},{"value":"3,97E-07","module":"C2"},{"value":"1,65E-07","module":"C3"},{"value":"3,36E-08","module":"C4"},{"value":"-6,90E-04","module":"D"}]},{"parameter":"ADPF","unit":"MJ","values":[{"value":"8,93E+01","module":"A1"},{"value":"3,97E-02","module":"A2"},{"value":"9,93E-01","module":"A3"},{"value":"1,73E+00","module":"A4"},{"value":"6,79E-03","module":"A5"},{"value":"1,19E+02","module":"B6"},{"value":"0,0E+00","module":"C1"},{"value":"2,19E-01","module":"C2"},{"value":"1,98E-01","module":"C3"},{"value":"7,26E-02","module":"C4"},{"value":"-1,56E+01","module":"D"}]},{"parameter":"WDP","unit":"m3 world-eq.","values":[{"value":"4,25E+02","module":"A1"},{"value":"1,29E-02","module":"A2"},{"value":"1,62E-01","module":"A3"},{"value":"1,15E+00","module":"A4"},{"value":"8,60E-03","module":"A5"},{"value":"2,08E+04","module":"B6"},{"value":"0,0E+00","module":"C1"},{"value":"7,14E-02","module":"C2"},{"value":"2,07E+00","module":"C3"},{"value":"5,62E-01","module":"C4"},{"value":"-4,93E+02","module":"D"}]},{"parameter":"EP-freshwater","unit":"kg P-eq.","values":[{"value":"7,12E-04","module":"A1"},{"value":"2,52E-08","module":"A2"},{"value":"2,49E-06","module":"A3"},{"value":"7,83E-07","module":"A4"},{"value":"3,98E-09","module":"A5"},{"value":"6,28E-04","module":"B6"},{"value":"0,0E+00","module":"C1"},{"value":"1,39E-07","module":"C2"},{"value":"5,96E-07","module":"C3"},{"value":"2,18E-07","module":"C4"},{"value":"-1,75E-04","module":"D"}]},{"parameter":"EP-marine","unit":"kg N-eq.","values":[{"value":"9,07E-03","module":"A1"},{"value":"1,58E-06","module":"A2"},{"value":"1,21E-04","module":"A3"},{"value":"4,55E-04","module":"A4"},{"value":"7,60E-07","module":"A5"},{"value":"7,50E-03","module":"B6"},{"value":"0,0E+00","module":"C1"},{"value":"8,73E-06","module":"C2"},{"value":"1,87E-05","module":"C3"},{"value":"9,21E-06","module":"C4"},{"value":"-1,98E-03","module":"D"}]},{"parameter":"EP-terrestrial","unit":"mol N-eq.","values":[{"value":"1,02E-01","module":"A1"},{"value":"1,77E-05","module":"A2"},{"value":"1,33E-03","module":"A3"},{"value":"5,07E-03","module":"A4"},{"value":"8,23E-06","module":"A5"},{"value":"9,76E-02","module":"B6"},{"value":"0,0E+00","module":"C1"},{"value":"9,76E-05","module":"C2"},{"value":"2,06E-04","module":"C3"},{"value":"7,68E-05","module":"C4"},{"value":"-2,54E-02","module":"D"}]},{"parameter":"GWP-IOBC","unit":"kg CO2-eq.","values":[{"value":"7,95E+00","module":"A1"},{"value":"2,69E-03","module":"A2"},{"value":"1,06E-01","module":"A3"},{"value":"1,23E-01","module":"A4"},{"value":"4,85E-04","module":"A5"},{"value":"8,99E+00","module":"B6"},{"value":"0,0E+00","module":"C1"},{"value":"1,48E-02","module":"C2"},{"value":"6,40E-02","module":"C3"},{"value":"7,67E-03","module":"C4"},{"value":"-1,20E+00","module":"D"}]}],"additional_environmental_impact":[{"parameter":"PM","unit":"disease incidence","values":[{"value":"5,11E-07","module":"A1"},{"value":"1,73E-10","module":"A2"},{"value":"7,91E-09","module":"A3"},{"value":"4,34E-09","module":"A4"},{"value":"3,40E-11","module":"A5"},{"value":"4,89E-07","module":"B6"},{"value":"0,0E+00","module":"C1"},{"value":"9,58E-10","module":"C2"},{"value":"5,71E-10","module":"C3"},{"value":"5,21E-10","module":"C4"},{"value":"-1,09E-07","module":"D"}]},{"parameter":"ETP-fw","unit":"CTUe","values":[{"value":"4,94E+02","module":"A1"},{"value":"3,22E-02","module":"A2"},{"value":"2,91E+00","module":"A3"},{"value":"1,18E+00","module":"A4"},{"value":"9,05E-03","module":"A5"},{"value":"5,43E+02","module":"B6"},{"value":"0,0E+00","module":"C1"},{"value":"1,77E-01","module":"C2"},{"value":"4,47E-01","module":"C3"},{"value":"3,55E+01","module":"C4"},{"value":"-1,94E+02","module":"D"}]},{"parameter":"HTP-c","unit":"CTUh","values":[{"value":"9,86E-09","module":"A1"},{"value":"0,0E+00","module":"A2"},{"value":"3,10E-11","module":"A3"},{"value":"0,0E+00","module":"A4"},{"value":"0,0E+00","module":"A5"},{"value":"2,59E-08","module":"B6"},{"value":"0,0E+00","module":"C1"},{"value":"0,0E+00","module":"C2"},{"value":"3,60E-10","module":"C3"},{"value":"2,10E-11","module":"C4"},{"value":"-3,21E-09","module":"D"}]},{"parameter":"HTP-nc","unit":"CTUh","values":[{"value":"3,39E-07","module":"A1"},{"value":"3,10E-11","module":"A2"},{"value":"1,38E-09","module":"A3"},{"value":"8,65E-10","module":"A4"},{"value":"1,10E-11","module":"A5"},{"value":"6,11E-07","module":"B6"},{"value":"0,0E+00","module":"C1"},{"value":"1,74E-10","module":"C2"},{"value":"2,11E-08","module":"C3"},{"value":"1,74E-10","module":"C4"},{"value":"-1,04E-07","module":"D"}]},{"parameter":"SQP","unit":"unitless","values":[{"value":"2,45E+01","module":"A1"},{"value":"2,72E-02","module":"A2"},{"value":"2,10E-01","module":"A3"},{"value":"8,36E-01","module":"A4"},{"value":"4,55E-03","module":"A5"},{"value":"6,00E+01","module":"B6"},{"value":"0,0E+00","module":"C1"},{"value":"1,50E-01","module":"C2"},{"value":"5,11E-02","module":"C3"},{"value":"1,74E-01","module":"C4"},{"value":"-3,97E+00","module":"D"}]},{"parameter":"IRP","unit":"kBq U235-eq.","values":[{"value":"2,51E-01","module":"A1"},{"value":"1,65E-04","module":"A2"},{"value":"8,59E-04","module":"A3"},{"value":"7,51E-03","module":"A4"},{"value":"2,90E-05","module":"A5"},{"value":"2,16E+00","module":"B6"},{"value":"0,0E+00","module":"C1"},{"value":"9,10E-04","module":"C2"},{"value":"1,01E-03","module":"C3"},{"value":"2,20E-04","module":"C4"},{"value":"-6,51E-02","module":"D"}]}],"resource_use":[{"parameter":"PERE","unit":"MJ","values":[{"value":"1,02E+01","module":"A1"},{"value":"4,49E-04","module":"A2"},{"value":"9,99E-02","module":"A3"},{"value":"1,97E-02","module":"A4"},{"value":"1,12E-04","module":"A5"},{"value":"1,54E+03","module":"B6"},{"value":"0,0E+00","module":"C1"},{"value":"2,48E-03","module":"C2"},{"value":"2,70E-02","module":"C3"},{"value":"2,02E-02","module":"C4"},{"value":"-4,61E+00","module":"D"}]},{"parameter":"PERM","unit":"MJ","values":[{"value":"1,75E-01","module":"A1"},{"value":"0,0E+00","module":"A2"},{"value":"0,0E+00","module":"A3"},{"value":"0,0E+00","module":"A4"},{"value":"-1,75E-01","module":"A5"},{"value":"0,0E+00","module":"B6"},{"value":"0,0E+00","module":"C1"},{"value":"0,0E+00","module":"C2"},{"value":"0,0E+00","module":"C3"},{"value":"0,0E+00","module":"C4"},{"value":"0,0E+00","module":"D"}]},{"parameter":"PERT","unit":"MJ","values":[{"value":"1,04E+01","module":"A1"},{"value":"4,49E-04","module":"A2"},{"value":"9,99E-02","module":"A3"},{"value":"1,97E-02","module":"A4"},{"value":"-1,75E-01","module":"A5"},{"value":"1,54E+03","module":"B6"},{"value":"0,0E+00","module":"C1"},{"value":"2,48E-03","module":"C2"},{"value":"2,70E-02","module":"C3"},{"value":"2,02E-02","module":"C4"},{"value":"-4,61E+00","module":"D"}]},{"parameter":"PENRE","unit":"MJ","values":[{"value":"8,81E+01","module":"A1"},{"value":"3,97E-02","module":"A2"},{"value":"9,93E-01","module":"A3"},{"value":"1,73E+00","module":"A4"},{"value":"6,79E-03","module":"A5"},{"value":"1,19E+02","module":"B6"},{"value":"0,0E+00","module":"C1"},{"value":"2,19E-01","module":"C2"},{"value":"1,98E-01","module":"C3"},{"value":"7,27E-02","module":"C4"},{"value":"-1,56E+01","module":"D"}]},{"parameter":"PENRM","unit":"MJ","values":[{"value":"1,21E+00","module":"A1"},{"value":"0,0E+00","module":"A2"},{"value":"0,0E+00","module":"A3"},{"value":"0,0E+00","module":"A4"},{"value":"0,0E+00","module":"A5"},{"value":"0,0E+00","module":"B6"},{"value":"0,0E+00","module":"C1"},{"value":"0,0E+00","module":"C2"},{"value":"-1,71E+00","module":"C3"},{"value":"0,0E+00","module":"C4"},{"value":"0,0E+00","module":"D"}]},{"parameter":"PENRT","unit":"MJ","values":[{"value":"8,93E+01","module":"A1"},{"value":"3,97E-02","module":"A2"},{"value":"9,93E-01","module":"A3"},{"value":"1,73E+00","module":"A4"},{"value":"6,79E-03","module":"A5"},{"value":"1,19E+02","module":"B6"},{"value":"0,0E+00","module":"C1"},{"value":"2,19E-01","module":"C2"},{"value":"-1,51E+00","module":"C3"},{"value":"7,27E-02","module":"C4"},{"value":"-1,56E+01","module":"D"}]},{"parameter":"SM","unit":"kg","values":[{"value":"5,46E-02","module":"A1"},{"value":"0,0E+00","module":"A2"},{"value":"0,0E+00","module":"A3"},{"value":"0,0E+00","module":"A4"},{"value":"0,0E+00","module":"A5"},{"value":"0,0E+00","module":"B6"},{"value":"0,0E+00","module":"C1"},{"value":"0,0E+00","module":"C2"},{"value":"0,0E+00","module":"C3"},{"value":"4,56E-04","module":"C4"},{"value":"-2,03E-03","module":"D"}]},{"parameter":"RSF","unit":"MJ","values":[{"value":"1,12E-01","module":"A1"},{"value":"8,79E-06","module":"A2"},{"value":"8,78E-05","module":"A3"},{"value":"6,49E-04","module":"A4"},{"value":"3,71E-06","module":"A5"},{"value":"1,21E+00","module":"B6"},{"value":"0,0E+00","module":"C1"},{"value":"4,85E-05","module":"C2"},{"value":"4,34E-04","module":"C3"},{"value":"9,58E-05","module":"C4"},{"value":"-2,24E-03","module":"D"}]},{"parameter":"NRSF","unit":"MJ","values":[{"value":"1,89E-02","module":"A1"},{"value":"7,46E-05","module":"A2"},{"value":"8,27E-04","module":"A3"},{"value":"3,48E-03","module":"A4"},{"value":"1,53E-05","module":"A5"},{"value":"3,02E+00","module":"B6"},{"value":"0,0E+00","module":"C1"},{"value":"4,12E-04","module":"C2"},{"value":"-2,14E-05","module":"C3"},{"value":"3,95E-03","module":"C4"},{"value":"-9,02E-03","module":"D"}]},{"parameter":"FW","unit":"m3","values":[{"value":"6,94E-02","module":"A1"},{"value":"4,44E-06","module":"A2"},{"value":"2,71E-03","module":"A3"},{"value":"1,49E-04","module":"A4"},{"value":"3,20E-06","module":"A5"},{"value":"1,15E+01","module":"B6"},{"value":"0,0E+00","module":"C1"},{"value":"2,45E-05","module":"C2"},{"value":"1,82E-04","module":"C3"},{"value":"5,66E-05","module":"C4"},{"value":"-2,53E-02","module":"D"}]}],"end_of_life_waste":[{"parameter":"HWD","unit":"kg","values":[{"value":"4,39E-02","module":"A1"},{"value":"3,59E-06","module":"A2"},{"value":"1,37E-04","module":"A3"},{"value":"8,45E-05","module":"A4"},{"value":"0,0E+00","module":"A5"},{"value":"7,65E-02","module":"B6"},{"value":"0,0E+00","module":"C1"},{"value":"1,98E-05","module":"C2"},{"value":"1,05E-05","module":"C3"},{"value":"2,33E-02","module":"C4"},{"value":"2,04E-03","module":"D"}]},{"parameter":"NHWD","unit":"kg","values":[{"value":"1,10E+00","module":"A1"},{"value":"1,91E-03","module":"A2"},{"value":"9,27E-03","module":"A3"},{"value":"5,35E-02","module":"A4"},{"value":"3,00E-02","module":"A5"},{"value":"9,18E+00","module":"B6"},{"value":"0,0E+00","module":"C1"},{"value":"1,05E-02","module":"C2"},{"value":"1,42E-02","module":"C3"},{"value":"7,63E-02","module":"C4"},{"value":"-3,12E-01","module":"D"}]},{"parameter":"RWD","unit":"kg","values":[{"value":"2,09E-04","module":"A1"},{"value":"2,61E-07","module":"A2"},{"value":"7,59E-07","module":"A3"},{"value":"1,19E-05","module":"A4"},{"value":"0,0E+00","module":"A5"},{"value":"1,07E-03","module":"B6"},{"value":"0,0E+00","module":"C1"},{"value":"1,44E-06","module":"C2"},{"value":"5,23E-07","module":"C3"},{"value":"1,60E-07","module":"C4"},{"value":"-5,96E-05","module":"D"}]}],"end_of_life_flow":[{"parameter":"CRU","unit":"kg","values":[{"value":"0,0E+00","module":"A1"},{"value":"0,0E+00","module":"A2"},{"value":"0,0E+00","module":"A3"},{"value":"0,0E+00","module":"A4"},{"value":"0,0E+00","module":"A5"},{"value":"0,0E+00","module":"B6"},{"value":"0,0E+00","module":"C1"},{"value":"0,0E+00","module":"C2"},{"value":"0,0E+00","module":"C3"},{"value":"0,0E+00","module":"C4"},{"value":"0,0E+00","module":"D"}]},{"parameter":"MFR","unit":"kg","values":[{"value":"0,0E+00","module":"A1"},{"value":"0,0E+00","module":"A2"},{"value":"2,96E-03","module":"A3"},{"value":"0,0E+00","module":"A4"},{"value":"2,79E-02","module":"A5"},{"value":"0,0E+00","module":"B6"},{"value":"0,0E+00","module":"C1"},{"value":"0,0E+00","module":"C2"},{"value":"1,24E-01","module":"C3"},{"value":"1,64E-06","module":"C4"},{"value":"-2,74E-04","module":"D"}]},{"parameter":"MER","unit":"kg","values":[{"value":"0,0E+00","module":"A1"},{"value":"0,0E+00","module":"A2"},{"value":"6,38E-04","module":"A3"},{"value":"0,0E+00","module":"A4"},{"value":"4,08E-08","module":"A5"},{"value":"0,0E+00","module":"B6"},{"value":"0,0E+00","module":"C1"},{"value":"0,0E+00","module":"C2"},{"value":"1,83E-02","module":"C3"},{"value":"4,02E-08","module":"C4"},{"value":"-3,30E-05","module":"D"}]},{"parameter":"EEE","unit":"MJ","values":[{"value":"0,0E+00","module":"A1"},{"value":"0,0E+00","module":"A2"},{"value":"9,61E-04","module":"A3"},{"value":"0,0E+00","module":"A4"},{"value":"1,72E-03","module":"A5"},{"value":"0,0E+00","module":"B6"},{"value":"0,0E+00","module":"C1"},{"value":"0,0E+00","module":"C2"},{"value":"2,82E-02","module":"C3"},{"value":"2,61E-06","module":"C4"},{"value":"-2,08E-04","module":"D"}]},{"parameter":"EET","unit":"MJ","values":[{"value":"0,0E+00","module":"A1"},{"value":"0,0E+00","module":"A2"},{"value":"1,45E-02","module":"A3"},{"value":"0,0E+00","module":"A4"},{"value":"2,60E-02","module":"A5"},{"value":"0,0E+00","module":"B6"},{"value":"0,0E+00","module":"C1"},{"value":"0,0E+00","module":"C2"},{"value":"4,26E-01","module":"C3"},{"value":"3,95E-05","module":"C4"},{"value":"-3,14E-03","module":"D"}]}]}