{"product_name":"ZLW","epd_id":"NEPD-8383-7700-EN","compliance":["EN 15804+A2","ISO 14025","ISO 21930"],"producer_name":"TROX Group","environmental_impact":[{"parameter":"GWP-total","unit":"kg CO2-eq.","values":[{"value":"2,15E+00","module":"A1-A3"},{"value":"1,18E-01","module":"A4"},{"value":"1,06E-03","module":"C1"},{"value":"7,36E-03","module":"C2"},{"value":"1,16E+00","module":"C3"},{"value":"2,62E-02","module":"C4"},{"value":"-4,46E-02","module":"D"}]},{"parameter":"GWP-fossil","unit":"kg CO2-eq.","values":[{"value":"2,75E+00","module":"A1-A3"},{"value":"1,18E-01","module":"A4"},{"value":"1,05E-03","module":"C1"},{"value":"7,35E-03","module":"C2"},{"value":"5,59E-01","module":"C3"},{"value":"2,62E-02","module":"C4"},{"value":"-4,30E-02","module":"D"}]},{"parameter":"GWP-biogenic","unit":"kg CO2-eq.","values":[{"value":"-6,04E-01","module":"A1-A3"},{"value":"4,87E-05","module":"A4"},{"value":"1,98E-07","module":"C1"},{"value":"3,04E-06","module":"C2"},{"value":"5,98E-01","module":"C3"},{"value":"2,63E-06","module":"C4"},{"value":"-8,89E-05","module":"D"}]},{"parameter":"GWP-luluc","unit":"kg CO2-eq.","values":[{"value":"5,16E-03","module":"A1-A3"},{"value":"4,19E-05","module":"A4"},{"value":"8,31E-08","module":"C1"},{"value":"2,62E-06","module":"C2"},{"value":"6,23E-06","module":"C3"},{"value":"5,96E-07","module":"C4"},{"value":"-1,48E-03","module":"D"}]},{"parameter":"ODP","unit":"kg CFC 11-eq.","values":[{"value":"1,92E-07","module":"A1-A3"},{"value":"2,66E-08","module":"A4"},{"value":"2,28E-10","module":"C1"},{"value":"1,66E-09","module":"C2"},{"value":"2,73E-09","module":"C3"},{"value":"7,62E-10","module":"C4"},{"value":"-3,14E-03","module":"D"}]},{"parameter":"AP","unit":"mol H+-eq.","values":[{"value":"1,30E-02","module":"A1-A3"},{"value":"3,38E-04","module":"A4"},{"value":"1,10E-05","module":"C1"},{"value":"2,11E-05","module":"C2"},{"value":"1,66E-04","module":"C3"},{"value":"2,01E-05","module":"C4"},{"value":"-3,55E-04","module":"D"}]},{"parameter":"POCP","unit":"kg NMVOC-eq.","values":[{"value":"1,16E-02","module":"A1-A3"},{"value":"2,87E-04","module":"A4"},{"value":"1,47E-05","module":"C1"},{"value":"1,79E-05","module":"C2"},{"value":"1,83E-04","module":"C3"},{"value":"2,81E-05","module":"C4"},{"value":"-3,46E-04","module":"D"}]},{"parameter":"ADPE","unit":"kg Sb-eq.","values":[{"value":"2,92E-05","module":"A1-A3"},{"value":"3,25E-06","module":"A4"},{"value":"1,62E-09","module":"C1"},{"value":"2,03E-07","module":"C2"},{"value":"1,21E-07","module":"C3"},{"value":"2,02E-08","module":"C4"},{"value":"-4,28E-07","module":"D"}]},{"parameter":"ADPF","unit":"MJ","values":[{"value":"5,65E+01","module":"A1-A3"},{"value":"1,78E+00","module":"A4"},{"value":"1,45E-02","module":"C1"},{"value":"1,11E-01","module":"C2"},{"value":"1,21E-01","module":"C3"},{"value":"5,70E-02","module":"C4"},{"value":"-6,15E-01","module":"D"}]},{"parameter":"WDP","unit":"m3 world-eq.","values":[{"value":"1,26E+02","module":"A1-A3"},{"value":"1,72E+00","module":"A4"},{"value":"3,08E-03","module":"C1"},{"value":"1,07E-01","module":"C2"},{"value":"5,73E-01","module":"C3"},{"value":"4,99E-01","module":"C4"},{"value":"-7,66E+00","module":"D"}]},{"parameter":"EP-freshwater","unit":"kg P-eq.","values":[{"value":"1,89E-04","module":"A1-A3"},{"value":"9,40E-07","module":"A4"},{"value":"3,84E-09","module":"C1"},{"value":"5,87E-08","module":"C2"},{"value":"2,82E-07","module":"C3"},{"value":"3,22E-08","module":"C4"},{"value":"-3,82E-06","module":"D"}]},{"parameter":"EP-marine","unit":"kg N-eq.","values":[{"value":"2,95E-03","module":"A1-A3"},{"value":"6,69E-05","module":"A4"},{"value":"4,87E-06","module":"C1"},{"value":"4,18E-06","module":"C2"},{"value":"7,21E-05","module":"C3"},{"value":"3,37E-05","module":"C4"},{"value":"-1,16E-04","module":"D"}]},{"parameter":"EP-terrestrial","unit":"mol N-eq.","values":[{"value":"3,17E-02","module":"A1-A3"},{"value":"7,48E-04","module":"A4"},{"value":"5,34E-05","module":"C1"},{"value":"4,68E-05","module":"C2"},{"value":"7,49E-04","module":"C3"},{"value":"8,01E-05","module":"C4"},{"value":"-1,25E-03","module":"D"}]},{"parameter":"GWP-IOBC","unit":"kg CO2-eq.","values":[{"value":"2,79E+00","module":"A1-A3"},{"value":"1,18E-01","module":"A4"},{"value":"1,06E-03","module":"C1"},{"value":"7,36E-03","module":"C2"},{"value":"1,11E+00","module":"C3"},{"value":"2,65E-02","module":"C4"},{"value":"-4,40E-02","module":"D"}]}],"additional_environmental_impact":[{"parameter":"PM","unit":"disease incidence","values":[{"value":"1,71E-07","module":"A1-A3"},{"value":"7,20E-09","module":"A4"},{"value":"2,92E-10","module":"C1"},{"value":"4,50E-10","module":"C2"},{"value":"1,08E-09","module":"C3"},{"value":"3,81E-10","module":"C4"},{"value":"-2,15E-08","module":"D"}]},{"parameter":"ETP-fw","unit":"CTUe","values":[{"value":"7,53E+01","module":"A1-A3"},{"value":"1,32E+00","module":"A4"},{"value":"7,93E-03","module":"C1"},{"value":"8,24E-02","module":"C2"},{"value":"1,39E+00","module":"C3"},{"value":"7,31E-02","module":"C4"},{"value":"-3,35E+00","module":"D"}]},{"parameter":"HTP-c","unit":"CTUh","values":[{"value":"9,63E-10","module":"A1-A3"},{"value":"0,0E+00","module":"A4"},{"value":"0,0E+00","module":"C1"},{"value":"0,0E+00","module":"C2"},{"value":"4,70E-11","module":"C3"},{"value":"3,00E-12","module":"C4"},{"value":"-6,00E-11","module":"D"}]},{"parameter":"HTP-nc","unit":"CTUh","values":[{"value":"2,71E-08","module":"A1-A3"},{"value":"1,44E-09","module":"A4"},{"value":"7,00E-12","module":"C1"},{"value":"9,00E-11","module":"C2"},{"value":"1,65E-09","module":"C3"},{"value":"6,00E-11","module":"C4"},{"value":"-3,21E-09","module":"D"}]},{"parameter":"SQP","unit":"unitless","values":[{"value":"7,28E+01","module":"A1-A3"},{"value":"1,24E+00","module":"A4"},{"value":"1,84E-03","module":"C1"},{"value":"7,77E-02","module":"C2"},{"value":"2,19E-02","module":"C3"},{"value":"2,11E-01","module":"C4"},{"value":"-4,11E+00","module":"D"}]},{"parameter":"IRP","unit":"kBq U235-eq.","values":[{"value":"1,28E-01","module":"A1-A3"},{"value":"7,77E-03","module":"A4"},{"value":"6,22E-05","module":"C1"},{"value":"4,86E-04","module":"C2"},{"value":"3,48E-04","module":"C3"},{"value":"2,75E-04","module":"C4"},{"value":"-3,93E-03","module":"D"}]}],"resource_use":[{"parameter":"PERE","unit":"MJ","values":[{"value":"8,89E+00","module":"A1-A3"},{"value":"2,55E-02","module":"A4"},{"value":"7,85E-05","module":"C1"},{"value":"1,59E-03","module":"C2"},{"value":"7,86E-03","module":"C3"},{"value":"2,74E-03","module":"C4"},{"value":"-3,80E+00","module":"D"}]},{"parameter":"PERM","unit":"MJ","values":[{"value":"5,88E+00","module":"A1-A3"},{"value":"0,0E+00","module":"A4"},{"value":"0,0E+00","module":"C1"},{"value":"0,0E+00","module":"C2"},{"value":"-5,60E+00","module":"C3"},{"value":"0,0E+00","module":"C4"},{"value":"0,0E+00","module":"D"}]},{"parameter":"PERT","unit":"MJ","values":[{"value":"1,48E+01","module":"A1-A3"},{"value":"2,55E-02","module":"A4"},{"value":"7,85E-05","module":"C1"},{"value":"1,59E-03","module":"C2"},{"value":"-5,60E+00","module":"C3"},{"value":"2,74E-03","module":"C4"},{"value":"-3,80E+00","module":"D"}]},{"parameter":"PENRE","unit":"MJ","values":[{"value":"4,78E+01","module":"A1-A3"},{"value":"1,78E+00","module":"A4"},{"value":"1,45E-02","module":"C1"},{"value":"1,11E-01","module":"C2"},{"value":"1,21E-01","module":"C3"},{"value":"5,70E-02","module":"C4"},{"value":"-6,15E-01","module":"D"}]},{"parameter":"PENRM","unit":"MJ","values":[{"value":"2,06E+01","module":"A1-A3"},{"value":"0,0E+00","module":"A4"},{"value":"0,0E+00","module":"C1"},{"value":"0,0E+00","module":"C2"},{"value":"-2,01E+01","module":"C3"},{"value":"0,0E+00","module":"C4"},{"value":"0,0E+00","module":"D"}]},{"parameter":"PENRT","unit":"MJ","values":[{"value":"6,84E+01","module":"A1-A3"},{"value":"1,78E+00","module":"A4"},{"value":"1,45E-02","module":"C1"},{"value":"1,11E-01","module":"C2"},{"value":"-1,99E+01","module":"C3"},{"value":"5,70E-02","module":"C4"},{"value":"-6,15E-01","module":"D"}]},{"parameter":"SM","unit":"kg","values":[{"value":"3,83E-02","module":"A1-A3"},{"value":"0,0E+00","module":"A4"},{"value":"7,13E-06","module":"C1"},{"value":"0,0E+00","module":"C2"},{"value":"0,0E+00","module":"C3"},{"value":"0,0E+00","module":"C4"},{"value":"0,0E+00","module":"D"}]},{"parameter":"RSF","unit":"MJ","values":[{"value":"7,96E-02","module":"A1-A3"},{"value":"9,11E-04","module":"A4"},{"value":"1,93E-06","module":"C1"},{"value":"5,69E-05","module":"C2"},{"value":"1,88E-04","module":"C3"},{"value":"5,82E-05","module":"C4"},{"value":"-6,66E-04","module":"D"}]},{"parameter":"NRSF","unit":"MJ","values":[{"value":"5,04E-02","module":"A1-A3"},{"value":"3,26E-03","module":"A4"},{"value":"2,84E-05","module":"C1"},{"value":"2,04E-04","module":"C2"},{"value":"0,0E+00","module":"C3"},{"value":"1,78E-03","module":"C4"},{"value":"-2,25E-01","module":"D"}]},{"parameter":"FW","unit":"m3","values":[{"value":"4,10E-02","module":"A1-A3"},{"value":"1,90E-04","module":"A4"},{"value":"7,47E-07","module":"C1"},{"value":"1,19E-05","module":"C2"},{"value":"5,50E-04","module":"C3"},{"value":"7,01E-05","module":"C4"},{"value":"-4,58E-03","module":"D"}]}],"end_of_life_waste":[{"parameter":"HWD","unit":"kg","values":[{"value":"2,29E-02","module":"A1-A3"},{"value":"9,17E-05","module":"A4"},{"value":"4,27E-07","module":"C1"},{"value":"5,73E-06","module":"C2"},{"value":"0,0E+00","module":"C3"},{"value":"8,12E-03","module":"C4"},{"value":"-2,89E-05","module":"D"}]},{"parameter":"NHWD","unit":"kg","values":[{"value":"3,99E-01","module":"A1-A3"},{"value":"8,65E-02","module":"A4"},{"value":"1,72E-05","module":"C1"},{"value":"5,40E-03","module":"C2"},{"value":"0,0E+00","module":"C3"},{"value":"2,30E-01","module":"C4"},{"value":"-1,45E-02","module":"D"}]},{"parameter":"RWD","unit":"kg","values":[{"value":"1,22E-04","module":"A1-A3"},{"value":"1,21E-05","module":"A4"},{"value":"1,01E-07","module":"C1"},{"value":"7,57E-07","module":"C2"},{"value":"0,0E+00","module":"C3"},{"value":"3,72E-07","module":"C4"},{"value":"-3,22E-06","module":"D"}]}],"end_of_life_flow":[{"parameter":"CRU","unit":"kg","values":[{"value":"0,0E+00","module":"A1-A3"},{"value":"0,0E+00","module":"A4"},{"value":"0,0E+00","module":"C1"},{"value":"0,0E+00","module":"C2"},{"value":"0,0E+00","module":"C3"},{"value":"0,0E+00","module":"C4"},{"value":"0,0E+00","module":"D"}]},{"parameter":"MFR","unit":"kg","values":[{"value":"1,82E-02","module":"A1-A3"},{"value":"0,0E+00","module":"A4"},{"value":"7,00E-06","module":"C1"},{"value":"0,0E+00","module":"C2"},{"value":"0,0E+00","module":"C3"},{"value":"2,00E-05","module":"C4"},{"value":"0,0E+00","module":"D"}]},{"parameter":"MER","unit":"kg","values":[{"value":"6,37E-02","module":"A1-A3"},{"value":"0,0E+00","module":"A4"},{"value":"2,17E-08","module":"C1"},{"value":"0,0E+00","module":"C2"},{"value":"4,76E-01","module":"C3"},{"value":"4,90E-07","module":"C4"},{"value":"0,0E+00","module":"D"}]},{"parameter":"EEE","unit":"MJ","values":[{"value":"3,81E-02","module":"A1-A3"},{"value":"0,0E+00","module":"A4"},{"value":"7,44E-08","module":"C1"},{"value":"0,0E+00","module":"C2"},{"value":"4,91E-01","module":"C3"},{"value":"3,18E-05","module":"C4"},{"value":"0,0E+00","module":"D"}]},{"parameter":"EET","unit":"MJ","values":[{"value":"5,77E-01","module":"A1-A3"},{"value":"0,0E+00","module":"A4"},{"value":"1,13E-06","module":"C1"},{"value":"0,0E+00","module":"C2"},{"value":"7,42E+00","module":"C3"},{"value":"4,81E-04","module":"C4"},{"value":"0,0E+00","module":"D"}]}]}