{"product_name":"\u00d619-22 - Parco Swivel chair, SiOO:X oak","epd_id":"NEPD-7337-6732","compliance":["EN 15804+A2","ISO 14025","ISO 21930"],"producer_name":"Nola Industrier Aktiebolag","environmental_impact":[{"parameter":"GWP-total","unit":"kg CO2-eq.","values":[{"value":"2,65E+01","module":"A1-A3"},{"value":"8,22E-01","module":"A4"},{"value":"1,14E+01","module":"A5"},{"value":"0,0E+00","module":"B2"},{"value":"0,0E+00","module":"B3"},{"value":"0,0E+00","module":"B4"},{"value":"0,0E+00","module":"C1"},{"value":"1,88E-01","module":"C2"},{"value":"5,95E+00","module":"C3"},{"value":"1,01E-01","module":"C4"},{"value":"-4,44E+00","module":"D"}]},{"parameter":"GWP-fossil","unit":"kg CO2-eq.","values":[{"value":"4,25E+01","module":"A1-A3"},{"value":"8,22E-01","module":"A4"},{"value":"2,14E-01","module":"A5"},{"value":"0,0E+00","module":"B2"},{"value":"0,0E+00","module":"B3"},{"value":"0,0E+00","module":"B4"},{"value":"0,0E+00","module":"C1"},{"value":"1,88E-01","module":"C2"},{"value":"6,99E-01","module":"C3"},{"value":"1,00E-01","module":"C4"},{"value":"-4,43E+00","module":"D"}]},{"parameter":"GWP-biogenic","unit":"kg CO2-eq.","values":[{"value":"-1,63E+01","module":"A1-A3"},{"value":"3,37E-04","module":"A4"},{"value":"1,12E+01","module":"A5"},{"value":"0,0E+00","module":"B2"},{"value":"0,0E+00","module":"B3"},{"value":"0,0E+00","module":"B4"},{"value":"0,0E+00","module":"C1"},{"value":"7,68E-05","module":"C2"},{"value":"5,25E+00","module":"C3"},{"value":"6,97E-05","module":"C4"},{"value":"-2,74E-03","module":"D"}]},{"parameter":"GWP-luluc","unit":"kg CO2-eq.","values":[{"value":"2,24E-01","module":"A1-A3"},{"value":"2,40E-04","module":"A4"},{"value":"5,22E-05","module":"A5"},{"value":"0,0E+00","module":"B2"},{"value":"0,0E+00","module":"B3"},{"value":"0,0E+00","module":"B4"},{"value":"0,0E+00","module":"C1"},{"value":"6,58E-05","module":"C2"},{"value":"1,41E-04","module":"C3"},{"value":"2,71E-05","module":"C4"},{"value":"-8,62E-03","module":"D"}]},{"parameter":"ODP","unit":"kg CFC 11-eq.","values":[{"value":"3,78E-06","module":"A1-A3"},{"value":"1,90E-07","module":"A4"},{"value":"3,27E-08","module":"A5"},{"value":"0,0E+00","module":"B2"},{"value":"0,0E+00","module":"B3"},{"value":"0,0E+00","module":"B4"},{"value":"0,0E+00","module":"C1"},{"value":"4,29E-08","module":"C2"},{"value":"6,26E-08","module":"C3"},{"value":"2,71E-08","module":"C4"},{"value":"-1,42E-02","module":"D"}]},{"parameter":"AP","unit":"mol H+-eq.","values":[{"value":"2,37E-01","module":"A1-A3"},{"value":"3,45E-03","module":"A4"},{"value":"1,62E-03","module":"A5"},{"value":"0,0E+00","module":"B2"},{"value":"0,0E+00","module":"B3"},{"value":"0,0E+00","module":"B4"},{"value":"0,0E+00","module":"C1"},{"value":"7,70E-04","module":"C2"},{"value":"1,59E-03","module":"C3"},{"value":"6,31E-04","module":"C4"},{"value":"-2,27E-02","module":"D"}]},{"parameter":"POCP","unit":"kg NMVOC-eq.","values":[{"value":"2,11E-01","module":"A1-A3"},{"value":"3,69E-03","module":"A4"},{"value":"1,91E-03","module":"A5"},{"value":"0,0E+00","module":"B2"},{"value":"0,0E+00","module":"B3"},{"value":"0,0E+00","module":"B4"},{"value":"0,0E+00","module":"C1"},{"value":"7,73E-04","module":"C2"},{"value":"1,58E-03","module":"C3"},{"value":"7,08E-04","module":"C4"},{"value":"-2,28E-02","module":"D"}]},{"parameter":"ADPE","unit":"kg Sb-eq.","values":[{"value":"9,37E-04","module":"A1-A3"},{"value":"1,40E-05","module":"A4"},{"value":"3,31E-06","module":"A5"},{"value":"0,0E+00","module":"B2"},{"value":"0,0E+00","module":"B3"},{"value":"0,0E+00","module":"B4"},{"value":"0,0E+00","module":"C1"},{"value":"5,10E-06","module":"C2"},{"value":"2,18E-06","module":"C3"},{"value":"1,50E-06","module":"C4"},{"value":"-7,50E-05","module":"D"}]},{"parameter":"ADPF","unit":"MJ","values":[{"value":"7,81E+02","module":"A1-A3"},{"value":"1,28E+01","module":"A4"},{"value":"2,40E+00","module":"A5"},{"value":"0,0E+00","module":"B2"},{"value":"0,0E+00","module":"B3"},{"value":"0,0E+00","module":"B4"},{"value":"0,0E+00","module":"C1"},{"value":"2,84E+00","module":"C2"},{"value":"2,84E+00","module":"C3"},{"value":"2,02E+00","module":"C4"},{"value":"-3,84E+01","module":"D"}]},{"parameter":"WDP","unit":"m3 world-eq.","values":[{"value":"3,47E+04","module":"A1-A3"},{"value":"9,80E+00","module":"A4"},{"value":"3,82E+00","module":"A5"},{"value":"0,0E+00","module":"B2"},{"value":"0,0E+00","module":"B3"},{"value":"0,0E+00","module":"B4"},{"value":"0,0E+00","module":"C1"},{"value":"2,71E+00","module":"C2"},{"value":"9,52E+00","module":"C3"},{"value":"5,70E+00","module":"C4"},{"value":"1,85E+02","module":"D"}]},{"parameter":"EP-freshwater","unit":"kg P-eq.","values":[{"value":"2,54E-03","module":"A1-A3"},{"value":"6,26E-06","module":"A4"},{"value":"2,42E-06","module":"A5"},{"value":"0,0E+00","module":"B2"},{"value":"0,0E+00","module":"B3"},{"value":"0,0E+00","module":"B4"},{"value":"0,0E+00","module":"C1"},{"value":"1,48E-06","module":"C2"},{"value":"1,37E-05","module":"C3"},{"value":"9,87E-07","module":"C4"},{"value":"-2,78E-04","module":"D"}]},{"parameter":"EP-marine","unit":"kg N-eq.","values":[{"value":"4,68E-02","module":"A1-A3"},{"value":"1,04E-03","module":"A4"},{"value":"7,04E-04","module":"A5"},{"value":"0,0E+00","module":"B2"},{"value":"0,0E+00","module":"B3"},{"value":"0,0E+00","module":"B4"},{"value":"0,0E+00","module":"C1"},{"value":"2,28E-04","module":"C2"},{"value":"5,33E-04","module":"C3"},{"value":"2,22E-04","module":"C4"},{"value":"-4,88E-03","module":"D"}]},{"parameter":"EP-terrestrial","unit":"mol N-eq.","values":[{"value":"5,38E-01","module":"A1-A3"},{"value":"1,15E-02","module":"A4"},{"value":"7,43E-03","module":"A5"},{"value":"0,0E+00","module":"B2"},{"value":"0,0E+00","module":"B3"},{"value":"0,0E+00","module":"B4"},{"value":"0,0E+00","module":"C1"},{"value":"2,53E-03","module":"C2"},{"value":"5,79E-03","module":"C3"},{"value":"2,46E-03","module":"C4"},{"value":"-5,02E-02","module":"D"}]},{"parameter":"GWP-IOBC","unit":"kg CO2-eq.","values":[{"value":"4,29E+01","module":"A1-A3"},{"value":"8,22E-01","module":"A4"},{"value":"2,14E-01","module":"A5"},{"value":"0,0E+00","module":"B2"},{"value":"0,0E+00","module":"B3"},{"value":"0,0E+00","module":"B4"},{"value":"0,0E+00","module":"C1"},{"value":"1,88E-01","module":"C2"},{"value":"6,35E-01","module":"C3"},{"value":"1,01E-01","module":"C4"},{"value":"-6,54E+00","module":"D"}]}],"additional_environmental_impact":[{"parameter":"PM","unit":"disease incidence","values":[{"value":"3,73E-06","module":"A1-A3"},{"value":"7,23E-08","module":"A4"},{"value":"1,99E-08","module":"A5"},{"value":"0,0E+00","module":"B2"},{"value":"0,0E+00","module":"B3"},{"value":"0,0E+00","module":"B4"},{"value":"0,0E+00","module":"C1"},{"value":"1,36E-08","module":"C2"},{"value":"3,56E-08","module":"C3"},{"value":"1,12E-08","module":"C4"},{"value":"-4,49E-07","module":"D"}]},{"parameter":"ETP-fw","unit":"CTUe","values":[{"value":"1,96E+03","module":"A1-A3"},{"value":"9,35E+00","module":"A4"},{"value":"2,72E+00","module":"A5"},{"value":"0,0E+00","module":"B2"},{"value":"0,0E+00","module":"B3"},{"value":"0,0E+00","module":"B4"},{"value":"0,0E+00","module":"C1"},{"value":"2,09E+00","module":"C2"},{"value":"1,49E+01","module":"C3"},{"value":"1,35E+00","module":"C4"},{"value":"-2,51E+02","module":"D"}]},{"parameter":"HTP-c","unit":"CTUh","values":[{"value":"3,37E-07","module":"A1-A3"},{"value":"0,0E+00","module":"A4"},{"value":"2,98E-10","module":"A5"},{"value":"0,0E+00","module":"B2"},{"value":"0,0E+00","module":"B3"},{"value":"0,0E+00","module":"B4"},{"value":"0,0E+00","module":"C1"},{"value":"0,0E+00","module":"C2"},{"value":"1,11E-09","module":"C3"},{"value":"5,10E-11","module":"C4"},{"value":"-2,06E-08","module":"D"}]},{"parameter":"HTP-nc","unit":"CTUh","values":[{"value":"1,47E-06","module":"A1-A3"},{"value":"9,04E-09","module":"A4"},{"value":"1,43E-08","module":"A5"},{"value":"0,0E+00","module":"B2"},{"value":"0,0E+00","module":"B3"},{"value":"0,0E+00","module":"B4"},{"value":"0,0E+00","module":"C1"},{"value":"2,26E-09","module":"C2"},{"value":"1,11E-08","module":"C3"},{"value":"1,48E-09","module":"C4"},{"value":"4,28E-07","module":"D"}]},{"parameter":"SQP","unit":"unitless","values":[{"value":"2,00E+03","module":"A1-A3"},{"value":"1,47E+01","module":"A4"},{"value":"1,42E+00","module":"A5"},{"value":"0,0E+00","module":"B2"},{"value":"0,0E+00","module":"B3"},{"value":"0,0E+00","module":"B4"},{"value":"0,0E+00","module":"C1"},{"value":"1,96E+00","module":"C2"},{"value":"9,59E-01","module":"C3"},{"value":"4,43E+00","module":"C4"},{"value":"-2,13E+01","module":"D"}]},{"parameter":"IRP","unit":"kBq U235-eq.","values":[{"value":"1,25E+01","module":"A1-A3"},{"value":"5,58E-02","module":"A4"},{"value":"8,76E-03","module":"A5"},{"value":"0,0E+00","module":"B2"},{"value":"0,0E+00","module":"B3"},{"value":"0,0E+00","module":"B4"},{"value":"0,0E+00","module":"C1"},{"value":"1,24E-02","module":"C2"},{"value":"1,12E-02","module":"C3"},{"value":"8,19E-03","module":"C4"},{"value":"-2,64E-03","module":"D"}]}],"resource_use":[{"parameter":"PERE","unit":"MJ","values":[{"value":"3,43E+02","module":"A1-A3"},{"value":"1,61E-01","module":"A4"},{"value":"4,96E-02","module":"A5"},{"value":"0,0E+00","module":"B2"},{"value":"0,0E+00","module":"B3"},{"value":"0,0E+00","module":"B4"},{"value":"0,0E+00","module":"C1"},{"value":"4,01E-02","module":"C2"},{"value":"3,93E-01","module":"C3"},{"value":"4,50E-02","module":"C4"},{"value":"-2,01E+01","module":"D"}]},{"parameter":"PERM","unit":"MJ","values":[{"value":"1,47E+02","module":"A1-A3"},{"value":"0,0E+00","module":"A4"},{"value":"-1,03E+02","module":"A5"},{"value":"0,0E+00","module":"B2"},{"value":"0,0E+00","module":"B3"},{"value":"0,0E+00","module":"B4"},{"value":"0,0E+00","module":"C1"},{"value":"0,0E+00","module":"C2"},{"value":"-4,41E+01","module":"C3"},{"value":"0,0E+00","module":"C4"},{"value":"0,0E+00","module":"D"}]},{"parameter":"PERT","unit":"MJ","values":[{"value":"4,90E+02","module":"A1-A3"},{"value":"1,61E-01","module":"A4"},{"value":"-1,03E+02","module":"A5"},{"value":"0,0E+00","module":"B2"},{"value":"0,0E+00","module":"B3"},{"value":"0,0E+00","module":"B4"},{"value":"0,0E+00","module":"C1"},{"value":"4,01E-02","module":"C2"},{"value":"-4,37E+01","module":"C3"},{"value":"4,50E-02","module":"C4"},{"value":"-2,01E+01","module":"D"}]},{"parameter":"PENRE","unit":"MJ","values":[{"value":"7,74E+02","module":"A1-A3"},{"value":"1,28E+01","module":"A4"},{"value":"2,40E+00","module":"A5"},{"value":"0,0E+00","module":"B2"},{"value":"0,0E+00","module":"B3"},{"value":"0,0E+00","module":"B4"},{"value":"0,0E+00","module":"C1"},{"value":"2,84E+00","module":"C2"},{"value":"2,84E+00","module":"C3"},{"value":"2,02E+00","module":"C4"},{"value":"-3,84E+01","module":"D"}]},{"parameter":"PENRM","unit":"MJ","values":[{"value":"8,86E+00","module":"A1-A3"},{"value":"0,0E+00","module":"A4"},{"value":"-8,07E+00","module":"A5"},{"value":"0,0E+00","module":"B2"},{"value":"0,0E+00","module":"B3"},{"value":"0,0E+00","module":"B4"},{"value":"0,0E+00","module":"C1"},{"value":"0,0E+00","module":"C2"},{"value":"0,0E+00","module":"C3"},{"value":"0,0E+00","module":"C4"},{"value":"0,0E+00","module":"D"}]},{"parameter":"PENRT","unit":"MJ","values":[{"value":"7,83E+02","module":"A1-A3"},{"value":"1,28E+01","module":"A4"},{"value":"-5,67E+00","module":"A5"},{"value":"0,0E+00","module":"B2"},{"value":"0,0E+00","module":"B3"},{"value":"0,0E+00","module":"B4"},{"value":"0,0E+00","module":"C1"},{"value":"2,84E+00","module":"C2"},{"value":"2,84E+00","module":"C3"},{"value":"2,02E+00","module":"C4"},{"value":"-3,84E+01","module":"D"}]},{"parameter":"SM","unit":"kg","values":[{"value":"1,70E-01","module":"A1-A3"},{"value":"0,0E+00","module":"A4"},{"value":"0,0E+00","module":"A5"},{"value":"0,0E+00","module":"B2"},{"value":"0,0E+00","module":"B3"},{"value":"0,0E+00","module":"B4"},{"value":"0,0E+00","module":"C1"},{"value":"0,0E+00","module":"C2"},{"value":"0,0E+00","module":"C3"},{"value":"0,0E+00","module":"C4"},{"value":"0,0E+00","module":"D"}]},{"parameter":"RSF","unit":"MJ","values":[{"value":"1,10E+00","module":"A1-A3"},{"value":"5,63E-03","module":"A4"},{"value":"1,44E-03","module":"A5"},{"value":"0,0E+00","module":"B2"},{"value":"0,0E+00","module":"B3"},{"value":"0,0E+00","module":"B4"},{"value":"0,0E+00","module":"C1"},{"value":"1,43E-03","module":"C2"},{"value":"8,60E-03","module":"C3"},{"value":"1,11E-03","module":"C4"},{"value":"1,50E-01","module":"D"}]},{"parameter":"NRSF","unit":"MJ","values":[{"value":"2,65E+01","module":"A1-A3"},{"value":"1,89E-02","module":"A4"},{"value":"1,61E-02","module":"A5"},{"value":"0,0E+00","module":"B2"},{"value":"0,0E+00","module":"B3"},{"value":"0,0E+00","module":"B4"},{"value":"0,0E+00","module":"C1"},{"value":"5,12E-03","module":"C2"},{"value":"0,0E+00","module":"C3"},{"value":"5,62E-02","module":"C4"},{"value":"3,43E+00","module":"D"}]},{"parameter":"FW","unit":"m3","values":[{"value":"7,10E-01","module":"A1-A3"},{"value":"1,46E-03","module":"A4"},{"value":"1,74E-03","module":"A5"},{"value":"0,0E+00","module":"B2"},{"value":"0,0E+00","module":"B3"},{"value":"0,0E+00","module":"B4"},{"value":"0,0E+00","module":"C1"},{"value":"2,99E-04","module":"C2"},{"value":"3,06E-03","module":"C3"},{"value":"1,89E-03","module":"C4"},{"value":"-2,97E-02","module":"D"}]}],"end_of_life_waste":[{"parameter":"HWD","unit":"kg","values":[{"value":"2,51E-01","module":"A1-A3"},{"value":"7,00E-04","module":"A4"},{"value":"0,0E+00","module":"A5"},{"value":"0,0E+00","module":"B2"},{"value":"0,0E+00","module":"B3"},{"value":"0,0E+00","module":"B4"},{"value":"0,0E+00","module":"C1"},{"value":"1,45E-04","module":"C2"},{"value":"0,0E+00","module":"C3"},{"value":"7,60E+00","module":"C4"},{"value":"-2,21E-02","module":"D"}]},{"parameter":"NHWD","unit":"kg","values":[{"value":"2,32E+01","module":"A1-A3"},{"value":"1,11E+00","module":"A4"},{"value":"7,59E+00","module":"A5"},{"value":"0,0E+00","module":"B2"},{"value":"0,0E+00","module":"B3"},{"value":"0,0E+00","module":"B4"},{"value":"0,0E+00","module":"C1"},{"value":"1,36E-01","module":"C2"},{"value":"2,70E-01","module":"C3"},{"value":"9,37E-02","module":"C4"},{"value":"-1,80E+00","module":"D"}]},{"parameter":"RWD","unit":"kg","values":[{"value":"6,13E-03","module":"A1-A3"},{"value":"8,72E-05","module":"A4"},{"value":"0,0E+00","module":"A5"},{"value":"0,0E+00","module":"B2"},{"value":"0,0E+00","module":"B3"},{"value":"0,0E+00","module":"B4"},{"value":"0,0E+00","module":"C1"},{"value":"1,94E-05","module":"C2"},{"value":"0,0E+00","module":"C3"},{"value":"1,19E-05","module":"C4"},{"value":"-2,94E-06","module":"D"}]}],"end_of_life_flow":[{"parameter":"CRU","unit":"kg","values":[{"value":"0,0E+00","module":"A1-A3"},{"value":"0,0E+00","module":"A4"},{"value":"0,0E+00","module":"A5"},{"value":"0,0E+00","module":"B2"},{"value":"0,0E+00","module":"B3"},{"value":"0,0E+00","module":"B4"},{"value":"0,0E+00","module":"C1"},{"value":"0,0E+00","module":"C2"},{"value":"0,0E+00","module":"C3"},{"value":"0,0E+00","module":"C4"},{"value":"0,0E+00","module":"D"}]},{"parameter":"MFR","unit":"kg","values":[{"value":"2,33E+00","module":"A1-A3"},{"value":"0,0E+00","module":"A4"},{"value":"9,72E-02","module":"A5"},{"value":"0,0E+00","module":"B2"},{"value":"0,0E+00","module":"B3"},{"value":"0,0E+00","module":"B4"},{"value":"0,0E+00","module":"C1"},{"value":"0,0E+00","module":"C2"},{"value":"3,91E+00","module":"C3"},{"value":"0,0E+00","module":"C4"},{"value":"0,0E+00","module":"D"}]},{"parameter":"MER","unit":"kg","values":[{"value":"3,93E-01","module":"A1-A3"},{"value":"0,0E+00","module":"A4"},{"value":"7,34E+00","module":"A5"},{"value":"0,0E+00","module":"B2"},{"value":"0,0E+00","module":"B3"},{"value":"0,0E+00","module":"B4"},{"value":"0,0E+00","module":"C1"},{"value":"0,0E+00","module":"C2"},{"value":"1,49E+01","module":"C3"},{"value":"0,0E+00","module":"C4"},{"value":"0,0E+00","module":"D"}]},{"parameter":"EEE","unit":"MJ","values":[{"value":"2,73E-01","module":"A1-A3"},{"value":"0,0E+00","module":"A4"},{"value":"5,11E+00","module":"A5"},{"value":"0,0E+00","module":"B2"},{"value":"0,0E+00","module":"B3"},{"value":"0,0E+00","module":"B4"},{"value":"0,0E+00","module":"C1"},{"value":"0,0E+00","module":"C2"},{"value":"2,51E+00","module":"C3"},{"value":"0,0E+00","module":"C4"},{"value":"0,0E+00","module":"D"}]},{"parameter":"EET","unit":"MJ","values":[{"value":"4,13E+00","module":"A1-A3"},{"value":"0,0E+00","module":"A4"},{"value":"7,72E+01","module":"A5"},{"value":"0,0E+00","module":"B2"},{"value":"0,0E+00","module":"B3"},{"value":"0,0E+00","module":"B4"},{"value":"0,0E+00","module":"C1"},{"value":"0,0E+00","module":"C2"},{"value":"3,80E+01","module":"C3"},{"value":"0,0E+00","module":"C4"},{"value":"0,0E+00","module":"D"}]}]}