{"product_name":"\u00d619-26A - Parco Park bench with armrests, SiOO:X oak","epd_id":"NEPD-7340-6729","compliance":["EN 15804+A2","ISO 14025","ISO 21930"],"producer_name":"Nola Industrier Aktiebolag","environmental_impact":[{"parameter":"GWP-total","unit":"kg CO2-eq.","values":[{"value":"3,57E+01","module":"A1-A3"},{"value":"2,22E+00","module":"A4"},{"value":"3,18E+01","module":"A5"},{"value":"0,0E+00","module":"B2"},{"value":"0,0E+00","module":"B3"},{"value":"0,0E+00","module":"B4"},{"value":"0,0E+00","module":"C1"},{"value":"5,09E-01","module":"C2"},{"value":"2,82E+01","module":"C3"},{"value":"2,44E-01","module":"C4"},{"value":"-9,79E+00","module":"D"}]},{"parameter":"GWP-fossil","unit":"kg CO2-eq.","values":[{"value":"9,17E+01","module":"A1-A3"},{"value":"2,22E+00","module":"A4"},{"value":"5,70E-01","module":"A5"},{"value":"0,0E+00","module":"B2"},{"value":"0,0E+00","module":"B3"},{"value":"0,0E+00","module":"B4"},{"value":"0,0E+00","module":"C1"},{"value":"5,08E-01","module":"C2"},{"value":"2,42E+00","module":"C3"},{"value":"2,43E-01","module":"C4"},{"value":"-9,75E+00","module":"D"}]},{"parameter":"GWP-biogenic","unit":"kg CO2-eq.","values":[{"value":"-5,66E+01","module":"A1-A3"},{"value":"9,10E-04","module":"A4"},{"value":"3,13E+01","module":"A5"},{"value":"0,0E+00","module":"B2"},{"value":"0,0E+00","module":"B3"},{"value":"0,0E+00","module":"B4"},{"value":"0,0E+00","module":"C1"},{"value":"2,07E-04","module":"C2"},{"value":"2,57E+01","module":"C3"},{"value":"1,59E-04","module":"C4"},{"value":"-6,81E-03","module":"D"}]},{"parameter":"GWP-luluc","unit":"kg CO2-eq.","values":[{"value":"6,16E-01","module":"A1-A3"},{"value":"6,47E-04","module":"A4"},{"value":"1,44E-04","module":"A5"},{"value":"0,0E+00","module":"B2"},{"value":"0,0E+00","module":"B3"},{"value":"0,0E+00","module":"B4"},{"value":"0,0E+00","module":"C1"},{"value":"1,78E-04","module":"C2"},{"value":"5,20E-04","module":"C3"},{"value":"5,99E-05","module":"C4"},{"value":"-3,66E-02","module":"D"}]},{"parameter":"ODP","unit":"kg CFC 11-eq.","values":[{"value":"9,23E-06","module":"A1-A3"},{"value":"5,12E-07","module":"A4"},{"value":"8,96E-08","module":"A5"},{"value":"0,0E+00","module":"B2"},{"value":"0,0E+00","module":"B3"},{"value":"0,0E+00","module":"B4"},{"value":"0,0E+00","module":"C1"},{"value":"1,16E-07","module":"C2"},{"value":"2,34E-07","module":"C3"},{"value":"5,81E-08","module":"C4"},{"value":"-6,92E-02","module":"D"}]},{"parameter":"AP","unit":"mol H+-eq.","values":[{"value":"5,35E-01","module":"A1-A3"},{"value":"9,32E-03","module":"A4"},{"value":"4,48E-03","module":"A5"},{"value":"0,0E+00","module":"B2"},{"value":"0,0E+00","module":"B3"},{"value":"0,0E+00","module":"B4"},{"value":"0,0E+00","module":"C1"},{"value":"2,08E-03","module":"C2"},{"value":"5,92E-03","module":"C3"},{"value":"1,38E-03","module":"C4"},{"value":"-5,16E-02","module":"D"}]},{"parameter":"POCP","unit":"kg NMVOC-eq.","values":[{"value":"4,81E-01","module":"A1-A3"},{"value":"9,97E-03","module":"A4"},{"value":"5,29E-03","module":"A5"},{"value":"0,0E+00","module":"B2"},{"value":"0,0E+00","module":"B3"},{"value":"0,0E+00","module":"B4"},{"value":"0,0E+00","module":"C1"},{"value":"2,09E-03","module":"C2"},{"value":"5,81E-03","module":"C3"},{"value":"1,53E-03","module":"C4"},{"value":"-5,17E-02","module":"D"}]},{"parameter":"ADPE","unit":"kg Sb-eq.","values":[{"value":"2,02E-03","module":"A1-A3"},{"value":"3,79E-05","module":"A4"},{"value":"9,08E-06","module":"A5"},{"value":"0,0E+00","module":"B2"},{"value":"0,0E+00","module":"B3"},{"value":"0,0E+00","module":"B4"},{"value":"0,0E+00","module":"C1"},{"value":"1,38E-05","module":"C2"},{"value":"7,88E-06","module":"C3"},{"value":"3,18E-06","module":"C4"},{"value":"-1,61E-04","module":"D"}]},{"parameter":"ADPF","unit":"MJ","values":[{"value":"1,85E+03","module":"A1-A3"},{"value":"3,45E+01","module":"A4"},{"value":"6,59E+00","module":"A5"},{"value":"0,0E+00","module":"B2"},{"value":"0,0E+00","module":"B3"},{"value":"0,0E+00","module":"B4"},{"value":"0,0E+00","module":"C1"},{"value":"7,67E+00","module":"C2"},{"value":"1,02E+01","module":"C3"},{"value":"4,37E+00","module":"C4"},{"value":"-8,77E+01","module":"D"}]},{"parameter":"WDP","unit":"m3 world-eq.","values":[{"value":"9,30E+04","module":"A1-A3"},{"value":"2,65E+01","module":"A4"},{"value":"1,03E+01","module":"A5"},{"value":"0,0E+00","module":"B2"},{"value":"0,0E+00","module":"B3"},{"value":"0,0E+00","module":"B4"},{"value":"0,0E+00","module":"C1"},{"value":"7,31E+00","module":"C2"},{"value":"3,46E+01","module":"C3"},{"value":"1,59E+01","module":"C4"},{"value":"2,87E+02","module":"D"}]},{"parameter":"EP-freshwater","unit":"kg P-eq.","values":[{"value":"5,70E-03","module":"A1-A3"},{"value":"1,69E-05","module":"A4"},{"value":"6,68E-06","module":"A5"},{"value":"0,0E+00","module":"B2"},{"value":"0,0E+00","module":"B3"},{"value":"0,0E+00","module":"B4"},{"value":"0,0E+00","module":"C1"},{"value":"3,99E-06","module":"C2"},{"value":"5,02E-05","module":"C3"},{"value":"2,40E-06","module":"C4"},{"value":"-6,26E-04","module":"D"}]},{"parameter":"EP-marine","unit":"kg N-eq.","values":[{"value":"1,09E-01","module":"A1-A3"},{"value":"2,80E-03","module":"A4"},{"value":"1,93E-03","module":"A5"},{"value":"0,0E+00","module":"B2"},{"value":"0,0E+00","module":"B3"},{"value":"0,0E+00","module":"B4"},{"value":"0,0E+00","module":"C1"},{"value":"6,16E-04","module":"C2"},{"value":"2,03E-03","module":"C3"},{"value":"4,81E-04","module":"C4"},{"value":"-1,16E-02","module":"D"}]},{"parameter":"EP-terrestrial","unit":"mol N-eq.","values":[{"value":"1,26E+00","module":"A1-A3"},{"value":"3,10E-02","module":"A4"},{"value":"2,06E-02","module":"A5"},{"value":"0,0E+00","module":"B2"},{"value":"0,0E+00","module":"B3"},{"value":"0,0E+00","module":"B4"},{"value":"0,0E+00","module":"C1"},{"value":"6,82E-03","module":"C2"},{"value":"2,20E-02","module":"C3"},{"value":"5,35E-03","module":"C4"},{"value":"-1,20E-01","module":"D"}]},{"parameter":"GWP-IOBC","unit":"kg CO2-eq.","values":[{"value":"9,27E+01","module":"A1-A3"},{"value":"2,22E+00","module":"A4"},{"value":"5,70E-01","module":"A5"},{"value":"0,0E+00","module":"B2"},{"value":"0,0E+00","module":"B3"},{"value":"0,0E+00","module":"B4"},{"value":"0,0E+00","module":"C1"},{"value":"5,09E-01","module":"C2"},{"value":"2,28E+00","module":"C3"},{"value":"2,44E-01","module":"C4"},{"value":"-1,42E+01","module":"D"}]}],"additional_environmental_impact":[{"parameter":"PM","unit":"disease incidence","values":[{"value":"8,48E-06","module":"A1-A3"},{"value":"1,95E-07","module":"A4"},{"value":"5,49E-08","module":"A5"},{"value":"0,0E+00","module":"B2"},{"value":"0,0E+00","module":"B3"},{"value":"0,0E+00","module":"B4"},{"value":"0,0E+00","module":"C1"},{"value":"3,66E-08","module":"C2"},{"value":"1,07E-07","module":"C3"},{"value":"2,38E-08","module":"C4"},{"value":"-1,20E-06","module":"D"}]},{"parameter":"ETP-fw","unit":"CTUe","values":[{"value":"4,22E+03","module":"A1-A3"},{"value":"2,52E+01","module":"A4"},{"value":"7,49E+00","module":"A5"},{"value":"0,0E+00","module":"B2"},{"value":"0,0E+00","module":"B3"},{"value":"0,0E+00","module":"B4"},{"value":"0,0E+00","module":"C1"},{"value":"5,65E+00","module":"C2"},{"value":"4,95E+01","module":"C3"},{"value":"3,29E+00","module":"C4"},{"value":"-5,64E+02","module":"D"}]},{"parameter":"HTP-c","unit":"CTUh","values":[{"value":"6,76E-07","module":"A1-A3"},{"value":"0,0E+00","module":"A4"},{"value":"8,27E-10","module":"A5"},{"value":"0,0E+00","module":"B2"},{"value":"0,0E+00","module":"B3"},{"value":"0,0E+00","module":"B4"},{"value":"0,0E+00","module":"C1"},{"value":"0,0E+00","module":"C2"},{"value":"3,41E-09","module":"C3"},{"value":"1,33E-10","module":"C4"},{"value":"-4,37E-08","module":"D"}]},{"parameter":"HTP-nc","unit":"CTUh","values":[{"value":"3,12E-06","module":"A1-A3"},{"value":"2,44E-08","module":"A4"},{"value":"3,97E-08","module":"A5"},{"value":"0,0E+00","module":"B2"},{"value":"0,0E+00","module":"B3"},{"value":"0,0E+00","module":"B4"},{"value":"0,0E+00","module":"C1"},{"value":"6,10E-09","module":"C2"},{"value":"4,33E-08","module":"C3"},{"value":"4,03E-09","module":"C4"},{"value":"8,49E-07","module":"D"}]},{"parameter":"SQP","unit":"unitless","values":[{"value":"6,57E+03","module":"A1-A3"},{"value":"3,96E+01","module":"A4"},{"value":"3,77E+00","module":"A5"},{"value":"0,0E+00","module":"B2"},{"value":"0,0E+00","module":"B3"},{"value":"0,0E+00","module":"B4"},{"value":"0,0E+00","module":"C1"},{"value":"5,29E+00","module":"C2"},{"value":"3,49E+00","module":"C3"},{"value":"9,72E+00","module":"C4"},{"value":"-9,63E+01","module":"D"}]},{"parameter":"IRP","unit":"kBq U235-eq.","values":[{"value":"3,32E+01","module":"A1-A3"},{"value":"1,51E-01","module":"A4"},{"value":"2,39E-02","module":"A5"},{"value":"0,0E+00","module":"B2"},{"value":"0,0E+00","module":"B3"},{"value":"0,0E+00","module":"B4"},{"value":"0,0E+00","module":"C1"},{"value":"3,35E-02","module":"C2"},{"value":"4,08E-02","module":"C3"},{"value":"1,80E-02","module":"C4"},{"value":"-5,51E-02","module":"D"}]}],"resource_use":[{"parameter":"PERE","unit":"MJ","values":[{"value":"1,03E+03","module":"A1-A3"},{"value":"4,34E-01","module":"A4"},{"value":"1,36E-01","module":"A5"},{"value":"0,0E+00","module":"B2"},{"value":"0,0E+00","module":"B3"},{"value":"0,0E+00","module":"B4"},{"value":"0,0E+00","module":"C1"},{"value":"1,08E-01","module":"C2"},{"value":"1,47E+00","module":"C3"},{"value":"1,13E-01","module":"C4"},{"value":"-8,98E+01","module":"D"}]},{"parameter":"PERM","unit":"MJ","values":[{"value":"5,02E+02","module":"A1-A3"},{"value":"0,0E+00","module":"A4"},{"value":"-2,86E+02","module":"A5"},{"value":"0,0E+00","module":"B2"},{"value":"0,0E+00","module":"B3"},{"value":"0,0E+00","module":"B4"},{"value":"0,0E+00","module":"C1"},{"value":"0,0E+00","module":"C2"},{"value":"-2,16E+02","module":"C3"},{"value":"0,0E+00","module":"C4"},{"value":"0,0E+00","module":"D"}]},{"parameter":"PERT","unit":"MJ","values":[{"value":"1,53E+03","module":"A1-A3"},{"value":"4,34E-01","module":"A4"},{"value":"-2,86E+02","module":"A5"},{"value":"0,0E+00","module":"B2"},{"value":"0,0E+00","module":"B3"},{"value":"0,0E+00","module":"B4"},{"value":"0,0E+00","module":"C1"},{"value":"1,08E-01","module":"C2"},{"value":"-2,15E+02","module":"C3"},{"value":"1,13E-01","module":"C4"},{"value":"-8,98E+01","module":"D"}]},{"parameter":"PENRE","unit":"MJ","values":[{"value":"1,85E+03","module":"A1-A3"},{"value":"3,45E+01","module":"A4"},{"value":"6,59E+00","module":"A5"},{"value":"0,0E+00","module":"B2"},{"value":"0,0E+00","module":"B3"},{"value":"0,0E+00","module":"B4"},{"value":"0,0E+00","module":"C1"},{"value":"7,67E+00","module":"C2"},{"value":"1,03E+01","module":"C3"},{"value":"4,37E+00","module":"C4"},{"value":"-8,76E+01","module":"D"}]},{"parameter":"PENRM","unit":"MJ","values":[{"value":"1,11E+01","module":"A1-A3"},{"value":"0,0E+00","module":"A4"},{"value":"-8,07E+00","module":"A5"},{"value":"0,0E+00","module":"B2"},{"value":"0,0E+00","module":"B3"},{"value":"0,0E+00","module":"B4"},{"value":"0,0E+00","module":"C1"},{"value":"0,0E+00","module":"C2"},{"value":"0,0E+00","module":"C3"},{"value":"0,0E+00","module":"C4"},{"value":"0,0E+00","module":"D"}]},{"parameter":"PENRT","unit":"MJ","values":[{"value":"1,86E+03","module":"A1-A3"},{"value":"3,45E+01","module":"A4"},{"value":"-1,48E+00","module":"A5"},{"value":"0,0E+00","module":"B2"},{"value":"0,0E+00","module":"B3"},{"value":"0,0E+00","module":"B4"},{"value":"0,0E+00","module":"C1"},{"value":"7,67E+00","module":"C2"},{"value":"1,03E+01","module":"C3"},{"value":"4,37E+00","module":"C4"},{"value":"-8,76E+01","module":"D"}]},{"parameter":"SM","unit":"kg","values":[{"value":"2,58E-01","module":"A1-A3"},{"value":"0,0E+00","module":"A4"},{"value":"0,0E+00","module":"A5"},{"value":"0,0E+00","module":"B2"},{"value":"0,0E+00","module":"B3"},{"value":"0,0E+00","module":"B4"},{"value":"0,0E+00","module":"C1"},{"value":"0,0E+00","module":"C2"},{"value":"0,0E+00","module":"C3"},{"value":"0,0E+00","module":"C4"},{"value":"0,0E+00","module":"D"}]},{"parameter":"RSF","unit":"MJ","values":[{"value":"2,72E+00","module":"A1-A3"},{"value":"1,52E-02","module":"A4"},{"value":"3,95E-03","module":"A5"},{"value":"0,0E+00","module":"B2"},{"value":"0,0E+00","module":"B3"},{"value":"0,0E+00","module":"B4"},{"value":"0,0E+00","module":"C1"},{"value":"3,87E-03","module":"C2"},{"value":"3,24E-02","module":"C3"},{"value":"2,68E-03","module":"C4"},{"value":"3,03E-01","module":"D"}]},{"parameter":"NRSF","unit":"MJ","values":[{"value":"5,73E+01","module":"A1-A3"},{"value":"5,09E-02","module":"A4"},{"value":"4,46E-02","module":"A5"},{"value":"0,0E+00","module":"B2"},{"value":"0,0E+00","module":"B3"},{"value":"0,0E+00","module":"B4"},{"value":"0,0E+00","module":"C1"},{"value":"1,38E-02","module":"C2"},{"value":"0,0E+00","module":"C3"},{"value":"1,51E-01","module":"C4"},{"value":"4,28E+00","module":"D"}]},{"parameter":"FW","unit":"m3","values":[{"value":"1,73E+00","module":"A1-A3"},{"value":"3,93E-03","module":"A4"},{"value":"4,78E-03","module":"A5"},{"value":"0,0E+00","module":"B2"},{"value":"0,0E+00","module":"B3"},{"value":"0,0E+00","module":"B4"},{"value":"0,0E+00","module":"C1"},{"value":"8,07E-04","module":"C2"},{"value":"1,14E-02","module":"C3"},{"value":"4,21E-03","module":"C4"},{"value":"-1,19E-01","module":"D"}]}],"end_of_life_waste":[{"parameter":"HWD","unit":"kg","values":[{"value":"5,15E-01","module":"A1-A3"},{"value":"1,89E-03","module":"A4"},{"value":"0,0E+00","module":"A5"},{"value":"0,0E+00","module":"B2"},{"value":"0,0E+00","module":"B3"},{"value":"0,0E+00","module":"B4"},{"value":"0,0E+00","module":"C1"},{"value":"3,91E-04","module":"C2"},{"value":"0,0E+00","module":"C3"},{"value":"1,58E+01","module":"C4"},{"value":"-4,64E-02","module":"D"}]},{"parameter":"NHWD","unit":"kg","values":[{"value":"4,84E+01","module":"A1-A3"},{"value":"3,00E+00","module":"A4"},{"value":"2,08E+01","module":"A5"},{"value":"0,0E+00","module":"B2"},{"value":"0,0E+00","module":"B3"},{"value":"0,0E+00","module":"B4"},{"value":"0,0E+00","module":"C1"},{"value":"3,66E-01","module":"C2"},{"value":"9,50E-01","module":"C3"},{"value":"2,94E-01","module":"C4"},{"value":"-3,92E+00","module":"D"}]},{"parameter":"RWD","unit":"kg","values":[{"value":"1,60E-02","module":"A1-A3"},{"value":"2,35E-04","module":"A4"},{"value":"0,0E+00","module":"A5"},{"value":"0,0E+00","module":"B2"},{"value":"0,0E+00","module":"B3"},{"value":"0,0E+00","module":"B4"},{"value":"0,0E+00","module":"C1"},{"value":"5,23E-05","module":"C2"},{"value":"0,0E+00","module":"C3"},{"value":"2,49E-05","module":"C4"},{"value":"-4,68E-05","module":"D"}]}],"end_of_life_flow":[{"parameter":"CRU","unit":"kg","values":[{"value":"0,0E+00","module":"A1-A3"},{"value":"0,0E+00","module":"A4"},{"value":"0,0E+00","module":"A5"},{"value":"0,0E+00","module":"B2"},{"value":"0,0E+00","module":"B3"},{"value":"0,0E+00","module":"B4"},{"value":"0,0E+00","module":"C1"},{"value":"0,0E+00","module":"C2"},{"value":"0,0E+00","module":"C3"},{"value":"0,0E+00","module":"C4"},{"value":"0,0E+00","module":"D"}]},{"parameter":"MFR","unit":"kg","values":[{"value":"5,65E+00","module":"A1-A3"},{"value":"0,0E+00","module":"A4"},{"value":"9,75E-02","module":"A5"},{"value":"0,0E+00","module":"B2"},{"value":"0,0E+00","module":"B3"},{"value":"0,0E+00","module":"B4"},{"value":"0,0E+00","module":"C1"},{"value":"0,0E+00","module":"C2"},{"value":"8,09E+00","module":"C3"},{"value":"0,0E+00","module":"C4"},{"value":"0,0E+00","module":"D"}]},{"parameter":"MER","unit":"kg","values":[{"value":"1,93E+00","module":"A1-A3"},{"value":"0,0E+00","module":"A4"},{"value":"2,05E+01","module":"A5"},{"value":"0,0E+00","module":"B2"},{"value":"0,0E+00","module":"B3"},{"value":"0,0E+00","module":"B4"},{"value":"0,0E+00","module":"C1"},{"value":"0,0E+00","module":"C2"},{"value":"4,02E+01","module":"C3"},{"value":"0,0E+00","module":"C4"},{"value":"0,0E+00","module":"D"}]},{"parameter":"EEE","unit":"MJ","values":[{"value":"1,34E+00","module":"A1-A3"},{"value":"0,0E+00","module":"A4"},{"value":"1,42E+01","module":"A5"},{"value":"0,0E+00","module":"B2"},{"value":"0,0E+00","module":"B3"},{"value":"0,0E+00","module":"B4"},{"value":"0,0E+00","module":"C1"},{"value":"0,0E+00","module":"C2"},{"value":"1,14E+01","module":"C3"},{"value":"0,0E+00","module":"C4"},{"value":"0,0E+00","module":"D"}]},{"parameter":"EET","unit":"MJ","values":[{"value":"2,03E+01","module":"A1-A3"},{"value":"0,0E+00","module":"A4"},{"value":"2,15E+02","module":"A5"},{"value":"0,0E+00","module":"B2"},{"value":"0,0E+00","module":"B3"},{"value":"0,0E+00","module":"B4"},{"value":"0,0E+00","module":"C1"},{"value":"0,0E+00","module":"C2"},{"value":"1,72E+02","module":"C3"},{"value":"0,0E+00","module":"C4"},{"value":"0,0E+00","module":"D"}]}]}