{"product_name":"\u00d8rsta Brurekkverk BR3","epd_id":"NEPD-5529-4834-NO","compliance":["EN 15804+A2","ISO 14025","ISO 21930"],"producer_name":"Vik\u00d8rsta AS","environmental_impact":[{"parameter":"GWP-total","unit":"kg CO2-eq.","values":[{"value":"2,03E+02","module":"A1-A3"},{"value":"3,31E+00","module":"A4"},{"value":"3,57E+00","module":"A5"},{"value":"3,57E+00","module":"C1"},{"value":"3,31E+00","module":"C2"},{"value":"0,0E+00","module":"C3"},{"value":"2,74E-02","module":"C4"},{"value":"-6,59E+01","module":"D"}]},{"parameter":"GWP-fossil","unit":"kg CO2-eq.","values":[{"value":"2,02E+02","module":"A1-A3"},{"value":"3,31E+00","module":"A4"},{"value":"3,57E+00","module":"A5"},{"value":"3,57E+00","module":"C1"},{"value":"3,31E+00","module":"C2"},{"value":"0,0E+00","module":"C3"},{"value":"2,74E-02","module":"C4"},{"value":"-6,58E+01","module":"D"}]},{"parameter":"GWP-biogenic","unit":"kg CO2-eq.","values":[{"value":"8,70E-01","module":"A1-A3"},{"value":"1,37E-03","module":"A4"},{"value":"6,69E-04","module":"A5"},{"value":"6,69E-04","module":"C1"},{"value":"1,37E-03","module":"C2"},{"value":"0,0E+00","module":"C3"},{"value":"2,33E-05","module":"C4"},{"value":"-1,05E-01","module":"D"}]},{"parameter":"GWP-luluc","unit":"kg CO2-eq.","values":[{"value":"1,01E-01","module":"A1-A3"},{"value":"1,18E-03","module":"A4"},{"value":"2,81E-04","module":"A5"},{"value":"2,81E-04","module":"C1"},{"value":"1,18E-03","module":"C2"},{"value":"0,0E+00","module":"C3"},{"value":"5,37E-06","module":"C4"},{"value":"-5,11E-02","module":"D"}]},{"parameter":"ODP","unit":"kg CFC 11-eq.","values":[{"value":"7,67E-06","module":"A1-A3"},{"value":"7,49E-07","module":"A4"},{"value":"7,71E-07","module":"A5"},{"value":"7,71E-07","module":"C1"},{"value":"7,49E-07","module":"C2"},{"value":"0,0E+00","module":"C3"},{"value":"1,33E-08","module":"C4"},{"value":"-2,43E-06","module":"D"}]},{"parameter":"AP","unit":"mol H+-eq.","values":[{"value":"6,87E-01","module":"A1-A3"},{"value":"9,51E-03","module":"A4"},{"value":"3,73E-02","module":"A5"},{"value":"3,73E-02","module":"C1"},{"value":"9,51E-03","module":"C2"},{"value":"0,0E+00","module":"C3"},{"value":"2,67E-04","module":"C4"},{"value":"-3,64E-01","module":"D"}]},{"parameter":"POCP","unit":"kg NMVOC-eq.","values":[{"value":"5,11E-01","module":"A1-A3"},{"value":"8,06E-03","module":"A4"},{"value":"4,97E-02","module":"A5"},{"value":"4,97E-02","module":"C1"},{"value":"8,06E-03","module":"C2"},{"value":"0,0E+00","module":"C3"},{"value":"3,16E-04","module":"C4"},{"value":"-3,38E-01","module":"D"}]},{"parameter":"ADPE","unit":"kg Sb-eq.","values":[{"value":"2,33E-01","module":"A1-A3"},{"value":"9,14E-05","module":"A4"},{"value":"5,48E-06","module":"A5"},{"value":"5,48E-06","module":"C1"},{"value":"9,14E-05","module":"C2"},{"value":"0,0E+00","module":"C3"},{"value":"2,42E-07","module":"C4"},{"value":"-1,94E-01","module":"D"}]},{"parameter":"ADPF","unit":"MJ","values":[{"value":"2,39E+03","module":"A1-A3"},{"value":"5,00E+01","module":"A4"},{"value":"4,91E+01","module":"A5"},{"value":"4,91E+01","module":"C1"},{"value":"5,00E+01","module":"C2"},{"value":"0,0E+00","module":"C3"},{"value":"8,83E-01","module":"C4"},{"value":"-6,02E+02","module":"D"}]},{"parameter":"WDP","unit":"m3 world-eq.","values":[{"value":"3,31E+03","module":"A1-A3"},{"value":"4,84E+01","module":"A4"},{"value":"1,04E+01","module":"A5"},{"value":"1,04E+01","module":"C1"},{"value":"4,84E+01","module":"C2"},{"value":"0,0E+00","module":"C3"},{"value":"1,86E+00","module":"C4"},{"value":"2,74E+03","module":"D"}]},{"parameter":"EP-freshwater","unit":"kg P-eq.","values":[{"value":"2,49E-03","module":"A1-A3"},{"value":"2,64E-05","module":"A4"},{"value":"1,30E-05","module":"A5"},{"value":"1,30E-05","module":"C1"},{"value":"2,64E-05","module":"C2"},{"value":"0,0E+00","module":"C3"},{"value":"2,04E-07","module":"C4"},{"value":"-4,45E-03","module":"D"}]},{"parameter":"EP-marine","unit":"kg N-eq.","values":[{"value":"1,61E-01","module":"A1-A3"},{"value":"1,88E-03","module":"A4"},{"value":"1,65E-02","module":"A5"},{"value":"1,65E-02","module":"C1"},{"value":"1,88E-03","module":"C2"},{"value":"0,0E+00","module":"C3"},{"value":"1,00E-04","module":"C4"},{"value":"-7,63E-02","module":"D"}]},{"parameter":"EP-terrestrial","unit":"mol N-eq.","values":[{"value":"1,77E+00","module":"A1-A3"},{"value":"2,10E-02","module":"A4"},{"value":"1,81E-01","module":"A5"},{"value":"1,81E-01","module":"C1"},{"value":"2,10E-02","module":"C2"},{"value":"0,0E+00","module":"C3"},{"value":"1,10E-03","module":"C4"},{"value":"-7,97E-01","module":"D"}]},{"parameter":"GWP-IOBC","unit":"kg CO2-eq.","values":[{"value":"2,04E+02","module":"A1-A3"},{"value":"3,31E+00","module":"A4"},{"value":"3,57E+00","module":"A5"},{"value":"3,57E+00","module":"C1"},{"value":"3,31E+00","module":"C2"},{"value":"0,0E+00","module":"C3"},{"value":"2,74E-02","module":"C4"},{"value":"-9,49E+01","module":"D"}]}],"additional_environmental_impact":[{"parameter":"PM","unit":"disease incidence","values":[{"value":"4,67E-06","module":"A1-A3"},{"value":"2,02E-07","module":"A4"},{"value":"9,88E-07","module":"A5"},{"value":"9,88E-07","module":"C1"},{"value":"2,02E-07","module":"C2"},{"value":"0,0E+00","module":"C3"},{"value":"5,69E-09","module":"C4"},{"value":"-5,13E-06","module":"D"}]},{"parameter":"ETP-fw","unit":"CTUe","values":[{"value":"1,45E+03","module":"A1-A3"},{"value":"3,71E+01","module":"A4"},{"value":"2,69E+01","module":"A5"},{"value":"2,69E+01","module":"C1"},{"value":"3,71E+01","module":"C2"},{"value":"0,0E+00","module":"C3"},{"value":"4,37E-01","module":"C4"},{"value":"-3,64E+03","module":"D"}]},{"parameter":"HTP-c","unit":"CTUh","values":[{"value":"1,33E-07","module":"A1-A3"},{"value":"0,0E+00","module":"A4"},{"value":"1,04E-09","module":"A5"},{"value":"1,04E-09","module":"C1"},{"value":"0,0E+00","module":"C2"},{"value":"0,0E+00","module":"C3"},{"value":"1,10E-11","module":"C4"},{"value":"-3,23E-07","module":"D"}]},{"parameter":"HTP-nc","unit":"CTUh","values":[{"value":"2,63E-06","module":"A1-A3"},{"value":"4,05E-08","module":"A4"},{"value":"2,47E-08","module":"A5"},{"value":"2,47E-08","module":"C1"},{"value":"4,05E-08","module":"C2"},{"value":"0,0E+00","module":"C3"},{"value":"2,57E-10","module":"C4"},{"value":"4,85E-06","module":"D"}]},{"parameter":"SQP","unit":"unitless","values":[{"value":"4,28E+02","module":"A1-A3"},{"value":"3,50E+01","module":"A4"},{"value":"6,24E+00","module":"A5"},{"value":"6,24E+00","module":"C1"},{"value":"3,50E+01","module":"C2"},{"value":"0,0E+00","module":"C3"},{"value":"3,22E+00","module":"C4"},{"value":"-8,82E+01","module":"D"}]},{"parameter":"IRP","unit":"kBq U235-eq.","values":[{"value":"4,53E+00","module":"A1-A3"},{"value":"2,19E-01","module":"A4"},{"value":"2,11E-01","module":"A5"},{"value":"2,11E-01","module":"C1"},{"value":"2,19E-01","module":"C2"},{"value":"0,0E+00","module":"C3"},{"value":"3,83E-03","module":"C4"},{"value":"-6,10E-01","module":"D"}]}],"resource_use":[{"parameter":"PERE","unit":"MJ","values":[{"value":"2,97E+02","module":"A1-A3"},{"value":"7,16E-01","module":"A4"},{"value":"2,66E-01","module":"A5"},{"value":"2,66E-01","module":"C1"},{"value":"7,16E-01","module":"C2"},{"value":"0,0E+00","module":"C3"},{"value":"1,36E-02","module":"C4"},{"value":"-5,46E+01","module":"D"}]},{"parameter":"PERM","unit":"MJ","values":[{"value":"0,0E+00","module":"A1-A3"},{"value":"0,0E+00","module":"A4"},{"value":"0,0E+00","module":"A5"},{"value":"0,0E+00","module":"C1"},{"value":"0,0E+00","module":"C2"},{"value":"0,0E+00","module":"C3"},{"value":"0,0E+00","module":"C4"},{"value":"0,0E+00","module":"D"}]},{"parameter":"PERT","unit":"MJ","values":[{"value":"2,97E+02","module":"A1-A3"},{"value":"7,16E-01","module":"A4"},{"value":"2,66E-01","module":"A5"},{"value":"2,66E-01","module":"C1"},{"value":"7,16E-01","module":"C2"},{"value":"0,0E+00","module":"C3"},{"value":"1,36E-02","module":"C4"},{"value":"-5,46E+01","module":"D"}]},{"parameter":"PENRE","unit":"MJ","values":[{"value":"2,41E+03","module":"A1-A3"},{"value":"5,00E+01","module":"A4"},{"value":"4,91E+01","module":"A5"},{"value":"4,91E+01","module":"C1"},{"value":"5,00E+01","module":"C2"},{"value":"0,0E+00","module":"C3"},{"value":"8,83E-01","module":"C4"},{"value":"-6,01E+02","module":"D"}]},{"parameter":"PENRM","unit":"MJ","values":[{"value":"0,0E+00","module":"A1-A3"},{"value":"0,0E+00","module":"A4"},{"value":"0,0E+00","module":"A5"},{"value":"0,0E+00","module":"C1"},{"value":"0,0E+00","module":"C2"},{"value":"0,0E+00","module":"C3"},{"value":"0,0E+00","module":"C4"},{"value":"0,0E+00","module":"D"}]},{"parameter":"PENRT","unit":"MJ","values":[{"value":"2,41E+03","module":"A1-A3"},{"value":"5,00E+01","module":"A4"},{"value":"4,91E+01","module":"A5"},{"value":"4,91E+01","module":"C1"},{"value":"5,00E+01","module":"C2"},{"value":"0,0E+00","module":"C3"},{"value":"8,83E-01","module":"C4"},{"value":"-6,01E+02","module":"D"}]},{"parameter":"SM","unit":"kg","values":[{"value":"5,02E+00","module":"A1-A3"},{"value":"0,0E+00","module":"A4"},{"value":"0,0E+00","module":"A5"},{"value":"0,0E+00","module":"C1"},{"value":"0,0E+00","module":"C2"},{"value":"0,0E+00","module":"C3"},{"value":"0,0E+00","module":"C4"},{"value":"-1,19E-01","module":"D"}]},{"parameter":"RSF","unit":"MJ","values":[{"value":"1,11E+00","module":"A1-A3"},{"value":"2,56E-02","module":"A4"},{"value":"6,54E-03","module":"A5"},{"value":"6,54E-03","module":"C1"},{"value":"2,56E-02","module":"C2"},{"value":"0,0E+00","module":"C3"},{"value":"2,81E-04","module":"C4"},{"value":"1,70E+00","module":"D"}]},{"parameter":"NRSF","unit":"MJ","values":[{"value":"4,33E+00","module":"A1-A3"},{"value":"9,16E-02","module":"A4"},{"value":"9,62E-02","module":"A5"},{"value":"9,62E-02","module":"C1"},{"value":"9,16E-02","module":"C2"},{"value":"0,0E+00","module":"C3"},{"value":"8,07E-04","module":"C4"},{"value":"6,09E+01","module":"D"}]},{"parameter":"FW","unit":"m3","values":[{"value":"1,89E+00","module":"A1-A3"},{"value":"5,35E-03","module":"A4"},{"value":"2,53E-03","module":"A5"},{"value":"2,53E-03","module":"C1"},{"value":"5,35E-03","module":"C2"},{"value":"0,0E+00","module":"C3"},{"value":"1,05E-03","module":"C4"},{"value":"-3,58E-01","module":"D"}]}],"end_of_life_waste":[{"parameter":"HWD","unit":"kg","values":[{"value":"2,38E+00","module":"A1-A3"},{"value":"2,58E-03","module":"A4"},{"value":"1,45E-03","module":"A5"},{"value":"1,45E-03","module":"C1"},{"value":"2,58E-03","module":"C2"},{"value":"0,0E+00","module":"C3"},{"value":"0,0E+00","module":"C4"},{"value":"-4,06E-01","module":"D"}]},{"parameter":"NHWD","unit":"kg","values":[{"value":"2,84E+01","module":"A1-A3"},{"value":"2,43E+00","module":"A4"},{"value":"5,82E-02","module":"A5"},{"value":"5,82E-02","module":"C1"},{"value":"2,43E+00","module":"C2"},{"value":"0,0E+00","module":"C3"},{"value":"6,39E+00","module":"C4"},{"value":"-2,49E+01","module":"D"}]},{"parameter":"RWD","unit":"kg","values":[{"value":"2,39E-02","module":"A1-A3"},{"value":"3,41E-04","module":"A4"},{"value":"3,41E-04","module":"A5"},{"value":"3,41E-04","module":"C1"},{"value":"3,41E-04","module":"C2"},{"value":"0,0E+00","module":"C3"},{"value":"0,0E+00","module":"C4"},{"value":"-4,17E-04","module":"D"}]}],"end_of_life_flow":[{"parameter":"CRU","unit":"kg","values":[{"value":"0,0E+00","module":"A1-A3"},{"value":"0,0E+00","module":"A4"},{"value":"0,0E+00","module":"A5"},{"value":"0,0E+00","module":"C1"},{"value":"0,0E+00","module":"C2"},{"value":"0,0E+00","module":"C3"},{"value":"0,0E+00","module":"C4"},{"value":"0,0E+00","module":"D"}]},{"parameter":"MFR","unit":"kg","values":[{"value":"1,53E+00","module":"A1-A3"},{"value":"0,0E+00","module":"A4"},{"value":"0,0E+00","module":"A5"},{"value":"0,0E+00","module":"C1"},{"value":"0,0E+00","module":"C2"},{"value":"5,75E+01","module":"C3"},{"value":"0,0E+00","module":"C4"},{"value":"-1,04E-01","module":"D"}]},{"parameter":"MER","unit":"kg","values":[{"value":"1,61E-02","module":"A1-A3"},{"value":"0,0E+00","module":"A4"},{"value":"0,0E+00","module":"A5"},{"value":"0,0E+00","module":"C1"},{"value":"0,0E+00","module":"C2"},{"value":"0,0E+00","module":"C3"},{"value":"0,0E+00","module":"C4"},{"value":"-4,33E-03","module":"D"}]},{"parameter":"EEE","unit":"MJ","values":[{"value":"0,0E+00","module":"A1-A3"},{"value":"0,0E+00","module":"A4"},{"value":"0,0E+00","module":"A5"},{"value":"0,0E+00","module":"C1"},{"value":"0,0E+00","module":"C2"},{"value":"0,0E+00","module":"C3"},{"value":"0,0E+00","module":"C4"},{"value":"-1,85E-01","module":"D"}]},{"parameter":"EET","unit":"MJ","values":[{"value":"0,0E+00","module":"A1-A3"},{"value":"0,0E+00","module":"A4"},{"value":"0,0E+00","module":"A5"},{"value":"0,0E+00","module":"C1"},{"value":"0,0E+00","module":"C2"},{"value":"0,0E+00","module":"C3"},{"value":"0,0E+00","module":"C4"},{"value":"-2,80E+00","module":"D"}]}]}