{"product_name":"\u00d8rsta bolt M20 x 4000 mm - B500NC Varmforsinket","epd_id":"NEPD-2571-1297-NO","compliance":["EN 15804","ISO 14025","ISO 21930"],"producer_name":"Vik\u00d8rsta AS","environmental_impact":[{"parameter":"GWP-total","unit":"kg CO2-eq.","values":[{"value":"1,07E+01","module":"A1-A3"},{"value":"2,86E-01","module":"A4"},{"value":"3,56E+01","module":"A5"},{"value":"4,66E-04","module":"C1"},{"value":"1,47E+00","module":"C2"},{"value":"0,0E+00","module":"C3"},{"value":"-2,54E+00","module":"D"}]},{"parameter":"ODP","unit":"kg CFC 11-eq.","values":[{"value":"3,67E-07","module":"A1-A3"},{"value":"5,86E-08","module":"A4"},{"value":"6,42E-06","module":"A5"},{"value":"4,40E-11","module":"C1"},{"value":"2,76E-07","module":"C2"},{"value":"0,0E+00","module":"C3"},{"value":"-1,01E-08","module":"D"}]},{"parameter":"AP","unit":"kg SO2-eq.","values":[{"value":"4,24E-02","module":"A1-A3"},{"value":"7,37E-04","module":"A4"},{"value":"2,70E-01","module":"A5"},{"value":"2,17E-06","module":"C1"},{"value":"3,45E-03","module":"C2"},{"value":"0,0E+00","module":"C3"},{"value":"-4,77E-03","module":"D"}]},{"parameter":"EP","unit":"kg Phosphat-eq.","values":[{"value":"7,62E-03","module":"A1-A3"},{"value":"1,02E-04","module":"A4"},{"value":"5,80E-02","module":"A5"},{"value":"5,24E-07","module":"C1"},{"value":"4,52E-04","module":"C2"},{"value":"0,0E+00","module":"C3"},{"value":"-5,19E-04","module":"D"}]},{"parameter":"POCP","unit":"kg Ethen-eq.","values":[{"value":"2,39E-03","module":"A1-A3"},{"value":"4,47E-05","module":"A4"},{"value":"7,13E-03","module":"A5"},{"value":"1,04E-07","module":"C1"},{"value":"2,22E-04","module":"C2"},{"value":"0,0E+00","module":"C3"},{"value":"-3,93E-04","module":"D"}]},{"parameter":"ADPE","unit":"kg Sb-eq.","values":[{"value":"3,15E-03","module":"A1-A3"},{"value":"6,80E-07","module":"A4"},{"value":"1,20E-05","module":"A5"},{"value":"7,63E-09","module":"C1"},{"value":"4,55E-06","module":"C2"},{"value":"0,0E+00","module":"C3"},{"value":"-1,31E-05","module":"D"}]},{"parameter":"ADPF","unit":"MJ","values":[{"value":"9,35E+01","module":"A1-A3"},{"value":"4,69E+00","module":"A4"},{"value":"5,14E+02","module":"A5"},{"value":"4,72E-03","module":"C1"},{"value":"2,21E+01","module":"C2"},{"value":"0,0E+00","module":"C3"},{"value":"-2,52E+01","module":"D"}]},{"parameter":"ADPM","unit":"kg Sb-eq.","values":[{"value":"3,15E-03","module":"A1-A3"},{"value":"6,80E-07","module":"A4"},{"value":"1,20E-05","module":"A5"},{"value":"7,63E-09","module":"C1"},{"value":"4,55E-06","module":"C2"},{"value":"0,0E+00","module":"C3"},{"value":"-1,31E-05","module":"D"}]}],"additional_environmental_impact":[],"resource_use":[{"parameter":"PERE","unit":"MJ","values":[{"value":"6,22E+01","module":"A1-A3"},{"value":"8,52E-02","module":"A4"},{"value":"3,01E+00","module":"A5"},{"value":"6,13E-02","module":"C1"},{"value":"3,27E-01","module":"C2"},{"value":"0,0E+00","module":"C3"},{"value":"-4,56E-01","module":"D"}]},{"parameter":"PERM","unit":"MJ","values":[{"value":"3,12E-02","module":"A1-A3"},{"value":"0,0E+00","module":"A4"},{"value":"0,0E+00","module":"A5"},{"value":"0,0E+00","module":"C1"},{"value":"0,0E+00","module":"C2"},{"value":"0,0E+00","module":"C3"},{"value":"0,0E+00","module":"D"}]},{"parameter":"PERT","unit":"MJ","values":[{"value":"6,22E+01","module":"A1-A3"},{"value":"8,52E-02","module":"A4"},{"value":"3,01E+00","module":"A5"},{"value":"6,13E-02","module":"C1"},{"value":"3,27E-01","module":"C2"},{"value":"0,0E+00","module":"C3"},{"value":"-4,56E-01","module":"D"}]},{"parameter":"PENRE","unit":"MJ","values":[{"value":"8,13E+01","module":"A1-A3"},{"value":"4,83E+00","module":"A4"},{"value":"5,18E+02","module":"A5"},{"value":"8,12E-03","module":"C1"},{"value":"2,27E+01","module":"C2"},{"value":"0,0E+00","module":"C3"},{"value":"-1,33E+01","module":"D"}]},{"parameter":"PENRM","unit":"MJ","values":[{"value":"1,78E+01","module":"A1-A3"},{"value":"0,0E+00","module":"A4"},{"value":"0,0E+00","module":"A5"},{"value":"0,0E+00","module":"C1"},{"value":"0,0E+00","module":"C2"},{"value":"0,0E+00","module":"C3"},{"value":"-1,26E+01","module":"D"}]},{"parameter":"PENRT","unit":"MJ","values":[{"value":"9,91E+01","module":"A1-A3"},{"value":"4,83E+00","module":"A4"},{"value":"5,18E+02","module":"A5"},{"value":"8,12E-03","module":"C1"},{"value":"2,27E+01","module":"C2"},{"value":"0,0E+00","module":"C3"},{"value":"-2,59E+01","module":"D"}]},{"parameter":"SM","unit":"kg","values":[{"value":"1,14E+01","module":"A1-A3"},{"value":"0,0E+00","module":"A4"},{"value":"0,0E+00","module":"A5"},{"value":"0,0E+00","module":"C1"},{"value":"0,0E+00","module":"C2"},{"value":"0,0E+00","module":"C3"},{"value":"0,0E+00","module":"D"}]},{"parameter":"RSF","unit":"MJ","values":[{"value":"6,40E-03","module":"A1-A3"},{"value":"0,0E+00","module":"A4"},{"value":"1,06E-05","module":"A5"},{"value":"1,06E-05","module":"C1"},{"value":"0,0E+00","module":"C2"},{"value":"0,0E+00","module":"C3"},{"value":"0,0E+00","module":"D"}]},{"parameter":"NRSF","unit":"MJ","values":[{"value":"1,03E+01","module":"A1-A3"},{"value":"0,0E+00","module":"A4"},{"value":"0,0E+00","module":"A5"},{"value":"0,0E+00","module":"C1"},{"value":"0,0E+00","module":"C2"},{"value":"0,0E+00","module":"C3"},{"value":"0,0E+00","module":"D"}]},{"parameter":"FW","unit":"m3","values":[{"value":"4,81E-01","module":"A1-A3"},{"value":"1,14E-03","module":"A4"},{"value":"5,46E-02","module":"A5"},{"value":"3,39E-06","module":"C1"},{"value":"4,29E-03","module":"C2"},{"value":"0,0E+00","module":"C3"},{"value":"-2,22E-02","module":"D"}]}],"end_of_life_waste":[{"parameter":"HWD","unit":"kg","values":[{"value":"8,39E-02","module":"A1-A3"},{"value":"2,58E-06","module":"A4"},{"value":"2,31E-04","module":"A5"},{"value":"1,04E-08","module":"C1"},{"value":"1,33E-05","module":"C2"},{"value":"0,0E+00","module":"C3"},{"value":"-5,56E-02","module":"D"}]},{"parameter":"NHWD","unit":"kg","values":[{"value":"5,76E+00","module":"A1-A3"},{"value":"4,42E-01","module":"A4"},{"value":"2,48E+00","module":"A5"},{"value":"6,15E-04","module":"C1"},{"value":"1,21E+00","module":"C2"},{"value":"0,0E+00","module":"C3"},{"value":"-4,28E-04","module":"D"}]},{"parameter":"RWD","unit":"kg","values":[{"value":"1,08E-02","module":"A1-A3"},{"value":"3,38E-05","module":"A4"},{"value":"3,59E-03","module":"A5"},{"value":"5,25E-08","module":"C1"},{"value":"1,56E-04","module":"C2"},{"value":"0,0E+00","module":"C3"},{"value":"-3,09E-04","module":"D"}]}],"end_of_life_flow":[{"parameter":"CRU","unit":"kg","values":[{"value":"0,0E+00","module":"A1-A3"},{"value":"0,0E+00","module":"A4"},{"value":"0,0E+00","module":"A5"},{"value":"0,0E+00","module":"C1"},{"value":"0,0E+00","module":"C2"},{"value":"0,0E+00","module":"C3"},{"value":"0,0E+00","module":"D"}]},{"parameter":"MFR","unit":"kg","values":[{"value":"3,10E-01","module":"A1-A3"},{"value":"0,0E+00","module":"A4"},{"value":"0,0E+00","module":"A5"},{"value":"0,0E+00","module":"C1"},{"value":"0,0E+00","module":"C2"},{"value":"1,44E+00","module":"C3"},{"value":"0,0E+00","module":"D"}]},{"parameter":"MER","unit":"kg","values":[{"value":"0,0E+00","module":"A1-A3"},{"value":"0,0E+00","module":"A4"},{"value":"0,0E+00","module":"A5"},{"value":"0,0E+00","module":"C1"},{"value":"0,0E+00","module":"C2"},{"value":"0,0E+00","module":"C3"},{"value":"0,0E+00","module":"D"}]},{"parameter":"EEE","unit":"MJ","values":[{"value":"0,0E+00","module":"A1-A3"},{"value":"0,0E+00","module":"A4"},{"value":"0,0E+00","module":"A5"},{"value":"0,0E+00","module":"C1"},{"value":"0,0E+00","module":"C2"},{"value":"0,0E+00","module":"C3"},{"value":"0,0E+00","module":"D"}]},{"parameter":"EET","unit":"MJ","values":[{"value":"6,00E-02","module":"A1-A3"},{"value":"0,0E+00","module":"A4"},{"value":"0,0E+00","module":"A5"},{"value":"0,0E+00","module":"C1"},{"value":"0,0E+00","module":"C2"},{"value":"0,0E+00","module":"C3"},{"value":"0,0E+00","module":"D"}]}]}