{"product_name":"PC-Bolt\u00ae ","epd_id":" NEPD-3927-2846-EN","declared_unit":{"unit":"ton","amount":1},"compliance":["EN 15804+A2","ISO 14025","ISO 21930"],"producer_name":"Pretec Norge AS","environmental_impact":[{"parameter":"GWP-total","unit":"kg CO2-eq","values":[{"value":"2,35E+00","module":"A1-A3","scenario":null},{"value":"1,59E-01","module":"A4","scenario":null},{"value":"5,73E-02","module":"C1","scenario":null},{"value":"2,61E-02","module":"C2","scenario":null},{"value":"1,33E-02","module":"C3","scenario":null},{"value":"9,22E-04","module":"C4","scenario":null},{"value":"-8,01E-01","module":"D","scenario":null}]},{"parameter":"GWP-fossil","unit":"kg CO2-eq","values":[{"value":"2,35E+00","module":"A1-A3","scenario":null},{"value":"1,58E-01","module":"A4","scenario":null},{"value":"5,73E-02","module":"C1","scenario":null},{"value":"2,61E-02","module":"C2","scenario":null},{"value":"1,33E-02","module":"C3","scenario":null},{"value":"9,21E-04","module":"C4","scenario":null},{"value":"-7,99E-01","module":"D","scenario":null}]},{"parameter":"GWP-biogenic","unit":"kg CO2-eq","values":[{"value":"2,17E-03","module":"A1-A3","scenario":null},{"value":"6,08E-05","module":"A4","scenario":null},{"value":"1,07E-05","module":"C1","scenario":null},{"value":"1,12E-05","module":"C2","scenario":null},{"value":"3,34E-05","module":"C3","scenario":null},{"value":"5,59E-07","module":"C4","scenario":null},{"value":"-1,14E-03","module":"D","scenario":null}]},{"parameter":"GWP-luluc","unit":"kg CO2-eq","values":[{"value":"1,64E-03","module":"A1-A3","scenario":null},{"value":"1,44E-04","module":"A4","scenario":null},{"value":"4,52E-06","module":"C1","scenario":null},{"value":"7,96E-06","module":"C2","scenario":null},{"value":"3,36E-06","module":"C3","scenario":null},{"value":"1,31E-07","module":"C4","scenario":null},{"value":"-5,80E-04","module":"D","scenario":null}]},{"parameter":"ODP","unit":"kg CFC11-eq","values":[{"value":"1,32E-07","module":"A1-A3","scenario":null},{"value":"2,87E-08","module":"A4","scenario":null},{"value":"1,24E-08","module":"C1","scenario":null},{"value":"6,30E-09","module":"C2","scenario":null},{"value":"1,52E-09","module":"C3","scenario":null},{"value":"2,31E-10","module":"C4","scenario":null},{"value":"-7,51E-08","module":"D","scenario":null}]},{"parameter":"AP","unit":"mol H+-eq","values":[{"value":"1,06E-02","module":"A1-A3","scenario":null},{"value":"4,03E-03","module":"A4","scenario":null},{"value":"6,00E-04","module":"C1","scenario":null},{"value":"8,41E-05","module":"C2","scenario":null},{"value":"1,95E-05","module":"C3","scenario":null},{"value":"5,13E-06","module":"C4","scenario":null},{"value":"-4,35E-03","module":"D","scenario":null}]},{"parameter":"POCP","unit":"kg NMVOC-eq","values":[{"value":"1,07E-02","module":"A1-A3","scenario":null},{"value":"2,93E-03","module":"A4","scenario":null},{"value":"7,98E-04","module":"C1","scenario":null},{"value":"8,07E-05","module":"C2","scenario":null},{"value":"1,28E-05","module":"C3","scenario":null},{"value":"5,74E-06","module":"C4","scenario":null},{"value":"-4,09E-03","module":"D","scenario":null}]},{"parameter":"ADPE","unit":"kg Sb-eq","values":[{"value":"2,33E-03","module":"A1-A3","scenario":null},{"value":"1,94E-06","module":"A4","scenario":null},{"value":"8,80E-08","module":"C1","scenario":null},{"value":"4,66E-07","module":"C2","scenario":null},{"value":"4,64E-08","module":"C3","scenario":null},{"value":"4,61E-09","module":"C4","scenario":null},{"value":"-1,99E-03","module":"D","scenario":null}]},{"parameter":"ADPF","unit":"MJ","values":[{"value":"2,47E+01","module":"A1-A3","scenario":null},{"value":"2,12E+00","module":"A4","scenario":null},{"value":"7,89E-01","module":"C1","scenario":null},{"value":"4,24E-01","module":"C2","scenario":null},{"value":"5,58E-02","module":"C3","scenario":null},{"value":"1,60E-02","module":"C4","scenario":null},{"value":"-7,22E+00","module":"D","scenario":null}]},{"parameter":"WDP","unit":"m3 world-eq. Deprived","values":[{"value":"1,06E+01","module":"A1-A3","scenario":null},{"value":"8,15E-01","module":"A4","scenario":null},{"value":"1,68E-01","module":"C1","scenario":null},{"value":"3,25E-01","module":"C2","scenario":null},{"value":"2,07E-01","module":"C3","scenario":null},{"value":"8,82E-02","module":"C4","scenario":null},{"value":"3,46E+01","module":"D","scenario":null}]},{"parameter":"EP-freshwater","unit":"kg P-eq","values":[{"value":"1,01E-04","module":"A1-A3","scenario":null},{"value":"9,93E-07","module":"A4","scenario":null},{"value":"2,09E-07","module":"C1","scenario":null},{"value":"2,08E-07","module":"C2","scenario":null},{"value":"3,19E-07","module":"C3","scenario":null},{"value":"7,98E-09","module":"C4","scenario":null},{"value":"-5,33E-05","module":"D","scenario":null}]},{"parameter":"EP-marine","unit":"kg N-eq","values":[{"value":"2,12E-03","module":"A1-A3","scenario":null},{"value":"9,99E-04","module":"A4","scenario":null},{"value":"2,65E-04","module":"C1","scenario":null},{"value":"1,84E-05","module":"C2","scenario":null},{"value":"4,04E-06","module":"C3","scenario":null},{"value":"1,81E-06","module":"C4","scenario":null},{"value":"-9,11E-04","module":"D","scenario":null}]},{"parameter":"EP-terrestrial","unit":"mol N-eq.","values":[{"value":"2,33E-02","module":"A1-A3","scenario":null},{"value":"1,11E-02","module":"A4","scenario":null},{"value":"2,90E-03","module":"C1","scenario":null},{"value":"2,05E-04","module":"C2","scenario":null},{"value":"4,55E-05","module":"C3","scenario":null},{"value":"2,01E-05","module":"C4","scenario":null},{"value":"-9,48E-03","module":"D","scenario":null}]},{"parameter":"GWP-IOBC","unit":"kg CO2-eq","values":[{"value":"2,29E+00","module":"A1-A3","scenario":null},{"value":"1,59E-01","module":"A4","scenario":null},{"value":"5,67E-02","module":"C1","scenario":null},{"value":"2,61E-02","module":"C2","scenario":null},{"value":"1,33E-02","module":"C3","scenario":null},{"value":"4,96E-04","module":"C4","scenario":null},{"value":"-1,16E+00","module":"D","scenario":null}]}],"additional_environmental_impact":[{"parameter":"PM","unit":"Disease incidence","values":[{"value":"1,78E-07","module":"A1-A3","scenario":null},{"value":"2,99E-09","module":"A4","scenario":null},{"value":"1,59E-08","module":"C1","scenario":null},{"value":"2,40E-09","module":"C2","scenario":null},{"value":"3,00E-10","module":"C3","scenario":null},{"value":"9,50E-11","module":"C4","scenario":null},{"value":"-6,30E-08","module":"D","scenario":null}]},{"parameter":"ETP-fw","unit":"CTUe","values":[{"value":"6,91E+01","module":"A1-A3","scenario":null},{"value":"1,42E+00","module":"A4","scenario":null},{"value":"4,31E-01","module":"C1","scenario":null},{"value":"3,10E-01","module":"C2","scenario":null},{"value":"2,71E-01","module":"C3","scenario":null},{"value":"1,35E-02","module":"C4","scenario":null},{"value":"-4,43E+01","module":"D","scenario":null}]},{"parameter":"HTP-c","unit":"CTUh","values":[{"value":"1,03E-08","module":"A1-A3","scenario":null},{"value":"0,00E+00","module":"A4","scenario":null},{"value":"1,70E-11","module":"C1","scenario":null},{"value":"0,00E+00","module":"C2","scenario":null},{"value":"1,30E-11","module":"C3","scenario":null},{"value":"0,00E+00","module":"C4","scenario":null},{"value":"-3,92E-09","module":"D","scenario":null}]},{"parameter":"HTP-nc","unit":"CTUh","values":[{"value":"8,27E-08","module":"A1-A3","scenario":null},{"value":"3,60E-10","module":"A4","scenario":null},{"value":"3,96E-10","module":"C1","scenario":null},{"value":"3,00E-10","module":"C2","scenario":null},{"value":"7,80E-11","module":"C3","scenario":null},{"value":"1,70E-11","module":"C4","scenario":null},{"value":"6,27E-08","module":"D","scenario":null}]},{"parameter":"SQP","unit":"-","values":[{"value":"6,13E+00","module":"A1-A3","scenario":null},{"value":"8,39E-01","module":"A4","scenario":null},{"value":"1,00E-01","module":"C1","scenario":null},{"value":"4,87E-01","module":"C2","scenario":null},{"value":"2,20E-02","module":"C3","scenario":null},{"value":"5,66E-02","module":"C4","scenario":null},{"value":"-9,84E-01","module":"D","scenario":null}]},{"parameter":"IRP","unit":"kBq U235-eq","values":[{"value":"4,37E-02","module":"A1-A3","scenario":null},{"value":"9,10E-03","module":"A4","scenario":null},{"value":"3,38E-03","module":"C1","scenario":null},{"value":"1,85E-03","module":"C2","scenario":null},{"value":"2,54E-04","module":"C3","scenario":null},{"value":"7,25E-05","module":"C4","scenario":null},{"value":"-5,81E-03","module":"D","scenario":null}]}],"resource_use":[{"parameter":"PERE","unit":"MJ","values":[{"value":"1,04E+00","module":"A1-A3","scenario":null},{"value":"2,18E-02","module":"A4","scenario":null},{"value":"4,27E-03","module":"C1","scenario":null},{"value":"5,34E-03","module":"C2","scenario":null},{"value":"1,01E-02","module":"C3","scenario":null},{"value":"4,95E-04","module":"C4","scenario":null},{"value":"-6,45E-01","module":"D","scenario":null}]},{"parameter":"PERM","unit":"","values":[{"value":"0,00E+00","module":"A1-A3","scenario":null},{"value":"0,00E+00","module":"A4","scenario":null},{"value":"0,00E+00","module":"C1","scenario":null},{"value":"0,00E+00","module":"C2","scenario":null},{"value":"0,00E+00","module":"C3","scenario":null},{"value":"0,00E+00","module":"C4","scenario":null},{"value":"0,00E+00","module":"D","scenario":null}]},{"parameter":"PERT","unit":"MJ","values":[{"value":"1,04E+00","module":"A1-A3","scenario":null},{"value":"2,18E-02","module":"A4","scenario":null},{"value":"4,27E-03","module":"C1","scenario":null},{"value":"5,34E-03","module":"C2","scenario":null},{"value":"1,01E-02","module":"C3","scenario":null},{"value":"4,95E-04","module":"C4","scenario":null},{"value":"-6,45E-01","module":"D","scenario":null}]},{"parameter":"PENRE","unit":"MJ","values":[{"value":"2,47E+01","module":"A1-A3","scenario":null},{"value":"2,12E+00","module":"A4","scenario":null},{"value":"7,89E-01","module":"C1","scenario":null},{"value":"4,24E-01","module":"C2","scenario":null},{"value":"5,58E-02","module":"C3","scenario":null},{"value":"1,60E-02","module":"C4","scenario":null},{"value":"-7,22E+00","module":"D","scenario":null}]},{"parameter":"PENRM","unit":"MJ","values":[{"value":"0,00E+00","module":"A1-A3","scenario":null},{"value":"0,00E+00","module":"A4","scenario":null},{"value":"0,00E+00","module":"C1","scenario":null},{"value":"0,00E+00","module":"C2","scenario":null},{"value":"0,00E+00","module":"C3","scenario":null},{"value":"0,00E+00","module":"C4","scenario":null},{"value":"0,00E+00","module":"D","scenario":null}]},{"parameter":"PENRT","unit":"MJ","values":[{"value":"2,47E+01","module":"A1-A3","scenario":null},{"value":"2,12E+00","module":"A4","scenario":null},{"value":"7,89E-01","module":"C1","scenario":null},{"value":"4,24E-01","module":"C2","scenario":null},{"value":"5,58E-02","module":"C3","scenario":null},{"value":"1,60E-02","module":"C4","scenario":null},{"value":"-7,22E+00","module":"D","scenario":null}]},{"parameter":"SM","unit":"kg","values":[{"value":"2,13E-01","module":"A1-A3","scenario":null},{"value":"0,00E+00","module":"A4","scenario":null},{"value":"3,87E-04","module":"C1","scenario":null},{"value":"0,00E+00","module":"C2","scenario":null},{"value":"2,61E-05","module":"C3","scenario":null},{"value":"4,38E-06","module":"C4","scenario":null},{"value":"3,41E-01","module":"D","scenario":null}]},{"parameter":"RSF","unit":"MJ","values":[{"value":"1,30E-02","module":"A1-A3","scenario":null},{"value":"6,19E-04","module":"A4","scenario":null},{"value":"1,05E-04","module":"C1","scenario":null},{"value":"1,87E-04","module":"C2","scenario":null},{"value":"2,22E-04","module":"C3","scenario":null},{"value":"9,52E-06","module":"C4","scenario":null},{"value":"2,19E-02","module":"D","scenario":null}]},{"parameter":"NRSF","unit":"MJ","values":[{"value":"1,84E+00","module":"A1-A3","scenario":null},{"value":"-4,19E-03","module":"A4","scenario":null},{"value":"1,54E-03","module":"C1","scenario":null},{"value":"6,26E-04","module":"C2","scenario":null},{"value":"-2,51E-05","module":"C3","scenario":null},{"value":"6,34E-05","module":"C4","scenario":null},{"value":"7,55E-01","module":"D","scenario":null}]},{"parameter":"FW","unit":"m3","values":[{"value":"1,43E-02","module":"A1-A3","scenario":null},{"value":"1,82E-04","module":"A4","scenario":null},{"value":"4,06E-05","module":"C1","scenario":null},{"value":"4,83E-05","module":"C2","scenario":null},{"value":"5,17E-05","module":"C3","scenario":null},{"value":"2,05E-05","module":"C4","scenario":null},{"value":"-3,94E-03","module":"D","scenario":null}]}],"end_of_life_waste":[{"parameter":"HWD","unit":"kg","values":[{"value":"4,80E-03","module":"A1-A3","scenario":null},{"value":"1,16E-04","module":"A4","scenario":null},{"value":"2,32E-05","module":"C1","scenario":null},{"value":"2,32E-05","module":"C2","scenario":null},{"value":"1,21E-05","module":"C3","scenario":null},{"value":"7,06E-07","module":"C4","scenario":null},{"value":"-4,81E-03","module":"D","scenario":null}]},{"parameter":"NHWD","unit":"kg","values":[{"value":"3,88E-01","module":"A1-A3","scenario":null},{"value":"4,97E-02","module":"A4","scenario":null},{"value":"9,34E-04","module":"C1","scenario":null},{"value":"3,69E-02","module":"C2","scenario":null},{"value":"1,48E-03","module":"C3","scenario":null},{"value":"1,00E-01","module":"C4","scenario":null},{"value":"-3,06E-01","module":"D","scenario":null}]},{"parameter":"RWD","unit":"kg","values":[{"value":"4,30E-05","module":"A1-A3","scenario":null},{"value":"1,45E-05","module":"A4","scenario":null},{"value":"5,48E-06","module":"C1","scenario":null},{"value":"2,90E-06","module":"C2","scenario":null},{"value":"3,17E-07","module":"C3","scenario":null},{"value":"1,08E-07","module":"C4","scenario":null},{"value":"-3,94E-06","module":"D","scenario":null}]}],"end_of_life_flow":[{"parameter":"CRU","unit":"kg","values":[{"value":"0,00E+00","module":"A1-A3","scenario":null},{"value":"0,00E+00","module":"A4","scenario":null},{"value":"0,00E+00","module":"C1","scenario":null},{"value":"0,00E+00","module":"C2","scenario":null},{"value":"0,00E+00","module":"C3","scenario":null},{"value":"0,00E+00","module":"C4","scenario":null},{"value":"0,00E+00","module":"D","scenario":null}]},{"parameter":"MFR","unit":"kg","values":[{"value":"2,11E-01","module":"A1-A3","scenario":null},{"value":"0,00E+00","module":"A4","scenario":null},{"value":"3,80E-04","module":"C1","scenario":null},{"value":"0,00E+00","module":"C2","scenario":null},{"value":"8,95E-01","module":"C3","scenario":null},{"value":"3,74E-06","module":"C4","scenario":null},{"value":"3,41E-01","module":"D","scenario":null}]},{"parameter":"MER","unit":"kg","values":[{"value":"2,10E-04","module":"A1-A3","scenario":null},{"value":"0,00E+00","module":"A4","scenario":null},{"value":"1,18E-06","module":"C1","scenario":null},{"value":"0,00E+00","module":"C2","scenario":null},{"value":"1,93E-06","module":"C3","scenario":null},{"value":"9,81E-08","module":"C4","scenario":null},{"value":"1,73E-04","module":"D","scenario":null}]},{"parameter":"EEE","unit":"MJ","values":[{"value":"2,89E-03","module":"A1-A3","scenario":null},{"value":"0,00E+00","module":"A4","scenario":null},{"value":"4,04E-06","module":"C1","scenario":null},{"value":"0,00E+00","module":"C2","scenario":null},{"value":"5,94E-06","module":"C3","scenario":null},{"value":"1,73E-06","module":"C4","scenario":null},{"value":"-2,15E-03","module":"D","scenario":null}]},{"parameter":"EET","unit":"MJ","values":[{"value":"4,37E-02","module":"A1-A3","scenario":null},{"value":"0,00E+00","module":"A4","scenario":null},{"value":"6,12E-05","module":"C1","scenario":null},{"value":"0,00E+00","module":"C2","scenario":null},{"value":"8,99E-05","module":"C3","scenario":null},{"value":"2,61E-05","module":"C4","scenario":null},{"value":"-3,25E-02","module":"D","scenario":null}]}]}