{"product_name":"Mischek-01-ceiling tiles strong und active","epd_id":"BAU-EPD-Mischek-2025-1-ecoinvent-Deckenplatten","declared_unit":{"unit":"ton","amount":1},"compliance":["EN 15804+A2 (EF 3.1)","ISO 14025"],"producer_name":"Bau EPD GmbH","environmental_impact":[{"parameter":"GWP-total","unit":"kg CO2-eq","values":[{"value":"1,09E+02","module":"A1-A3","scenario":null},{"value":"5,37E+00","module":"A4","scenario":null},{"value":"5,55E+01","module":"A5","scenario":null},{"value":"-2,87E+00","module":"B1","scenario":null},{"value":"0,00E+00","module":"B2","scenario":null},{"value":"0,00E+00","module":"B3","scenario":null},{"value":"0,00E+00","module":"B4","scenario":null},{"value":"0,00E+00","module":"B5","scenario":null},{"value":"0,00E+00","module":"B6","scenario":null},{"value":"3,98E-04","module":"B7","scenario":null},{"value":"6,07E+00","module":"C1","scenario":"Recycling"},{"value":"1,17E+01","module":"C2","scenario":"Recycling"},{"value":"6,75E+00","module":"C3","scenario":"Recycling"},{"value":"7,49E-02","module":"C4","scenario":"Recycling"},{"value":"-7,87E+00","module":"D","scenario":"Recycling"}]},{"parameter":"GWP-fossil","unit":"kg CO2-eq","values":[{"value":"1,09E+02","module":"A1-A3","scenario":null},{"value":"5,37E+00","module":"A4","scenario":null},{"value":"5,54E+01","module":"A5","scenario":null},{"value":"-2,87E+00","module":"B1","scenario":null},{"value":"0,00E+00","module":"B2","scenario":null},{"value":"0,00E+00","module":"B3","scenario":null},{"value":"0,00E+00","module":"B4","scenario":null},{"value":"0,00E+00","module":"B5","scenario":null},{"value":"0,00E+00","module":"B6","scenario":null},{"value":"3,97E-04","module":"B7","scenario":null},{"value":"6,07E+00","module":"C1","scenario":"Recycling"},{"value":"1,17E+01","module":"C2","scenario":"Recycling"},{"value":"6,75E+00","module":"C3","scenario":"Recycling"},{"value":"7,49E-02","module":"C4","scenario":"Recycling"},{"value":"-7,87E+00","module":"D","scenario":"Recycling"}]},{"parameter":"GWP-biogenic","unit":"kg CO2-eq","values":[{"value":"0,00E+00","module":"A1-A3","scenario":null},{"value":"0,00E+00","module":"A4","scenario":null},{"value":"0,00E+00","module":"A5","scenario":null},{"value":"0,00E+00","module":"B1","scenario":null},{"value":"0,00E+00","module":"B2","scenario":null},{"value":"0,00E+00","module":"B3","scenario":null},{"value":"0,00E+00","module":"B4","scenario":null},{"value":"0,00E+00","module":"B5","scenario":null},{"value":"0,00E+00","module":"B6","scenario":null},{"value":"0,00E+00","module":"B7","scenario":null},{"value":"0,00E+00","module":"C1","scenario":"Recycling"},{"value":"0,00E+00","module":"C2","scenario":"Recycling"},{"value":"0,00E+00","module":"C3","scenario":"Recycling"},{"value":"0,00E+00","module":"C4","scenario":"Recycling"},{"value":"0,00E+00","module":"D","scenario":"Recycling"}]},{"parameter":"GWP-luluc","unit":"kg CO2-eq","values":[{"value":"6,51E-02","module":"A1-A3","scenario":null},{"value":"2,62E-03","module":"A4","scenario":null},{"value":"1,81E-02","module":"A5","scenario":null},{"value":"0,00E+00","module":"B1","scenario":null},{"value":"0,00E+00","module":"B2","scenario":null},{"value":"0,00E+00","module":"B3","scenario":null},{"value":"0,00E+00","module":"B4","scenario":null},{"value":"0,00E+00","module":"B5","scenario":null},{"value":"0,00E+00","module":"B6","scenario":null},{"value":"8,52E-07","module":"B7","scenario":null},{"value":"6,83E-04","module":"C1","scenario":"Recycling"},{"value":"5,38E-03","module":"C2","scenario":"Recycling"},{"value":"4,43E-04","module":"C3","scenario":"Recycling"},{"value":"2,51E-05","module":"C4","scenario":"Recycling"},{"value":"-3,02E-03","module":"D","scenario":"Recycling"}]},{"parameter":"ODP","unit":"kg CFC11-eq","values":[{"value":"3,74E-06","module":"A1-A3","scenario":null},{"value":"1,22E-07","module":"A4","scenario":null},{"value":"3,42E-07","module":"A5","scenario":null},{"value":"0,00E+00","module":"B1","scenario":null},{"value":"0,00E+00","module":"B2","scenario":null},{"value":"0,00E+00","module":"B3","scenario":null},{"value":"0,00E+00","module":"B4","scenario":null},{"value":"0,00E+00","module":"B5","scenario":null},{"value":"0,00E+00","module":"B6","scenario":null},{"value":"2,22E-10","module":"B7","scenario":null},{"value":"9,66E-08","module":"C1","scenario":"Recycling"},{"value":"2,56E-07","module":"C2","scenario":"Recycling"},{"value":"9,95E-08","module":"C3","scenario":"Recycling"},{"value":"3,96E-09","module":"C4","scenario":"Recycling"},{"value":"-6,07E-08","module":"D","scenario":"Recycling"}]},{"parameter":"AP","unit":"mol H+-eq","values":[{"value":"3,47E-01","module":"A1-A3","scenario":null},{"value":"1,33E-02","module":"A4","scenario":null},{"value":"1,58E-01","module":"A5","scenario":null},{"value":"0,00E+00","module":"B1","scenario":null},{"value":"0,00E+00","module":"B2","scenario":null},{"value":"0,00E+00","module":"B3","scenario":null},{"value":"0,00E+00","module":"B4","scenario":null},{"value":"0,00E+00","module":"B5","scenario":null},{"value":"0,00E+00","module":"B6","scenario":null},{"value":"2,05E-06","module":"B7","scenario":null},{"value":"5,63E-02","module":"C1","scenario":"Recycling"},{"value":"4,58E-02","module":"C2","scenario":"Recycling"},{"value":"3,46E-02","module":"C3","scenario":"Recycling"},{"value":"7,50E-04","module":"C4","scenario":"Recycling"},{"value":"-3,92E-02","module":"D","scenario":"Recycling"}]},{"parameter":"POCP","unit":"kg NMVOC-eq","values":[{"value":"3,37E-01","module":"A1-A3","scenario":null},{"value":"2,17E-02","module":"A4","scenario":null},{"value":"1,58E-01","module":"A5","scenario":null},{"value":"0,00E+00","module":"B1","scenario":null},{"value":"0,00E+00","module":"B2","scenario":null},{"value":"0,00E+00","module":"B3","scenario":null},{"value":"0,00E+00","module":"B4","scenario":null},{"value":"0,00E+00","module":"B5","scenario":null},{"value":"0,00E+00","module":"B6","scenario":null},{"value":"1,11E-06","module":"B7","scenario":null},{"value":"8,40E-02","module":"C1","scenario":"Recycling"},{"value":"6,74E-02","module":"C2","scenario":"Recycling"},{"value":"5,14E-02","module":"C3","scenario":"Recycling"},{"value":"1,37E-03","module":"C4","scenario":"Recycling"},{"value":"-3,44E-02","module":"D","scenario":"Recycling"}]},{"parameter":"ADPE","unit":"kg Sb-eq","values":[{"value":"3,04E-04","module":"A1-A3","scenario":null},{"value":"1,50E-05","module":"A4","scenario":null},{"value":"1,80E-04","module":"A5","scenario":null},{"value":"0,00E+00","module":"B1","scenario":null},{"value":"0,00E+00","module":"B2","scenario":null},{"value":"0,00E+00","module":"B3","scenario":null},{"value":"0,00E+00","module":"B4","scenario":null},{"value":"0,00E+00","module":"B5","scenario":null},{"value":"0,00E+00","module":"B6","scenario":null},{"value":"2,89E-09","module":"B7","scenario":null},{"value":"2,12E-06","module":"C1","scenario":"Recycling"},{"value":"3,75E-05","module":"C2","scenario":"Recycling"},{"value":"2,72E-06","module":"C3","scenario":"Recycling"},{"value":"1,25E-07","module":"C4","scenario":"Recycling"},{"value":"-8,42E-05","module":"D","scenario":"Recycling"}]},{"parameter":"ADPF","unit":"MJ","values":[{"value":"1,03E+03","module":"A1-A3","scenario":null},{"value":"8,15E+01","module":"A4","scenario":null},{"value":"3,15E+02","module":"A5","scenario":null},{"value":"0,00E+00","module":"B1","scenario":null},{"value":"0,00E+00","module":"B2","scenario":null},{"value":"0,00E+00","module":"B3","scenario":null},{"value":"0,00E+00","module":"B4","scenario":null},{"value":"0,00E+00","module":"B5","scenario":null},{"value":"0,00E+00","module":"B6","scenario":null},{"value":"7,88E-03","module":"B7","scenario":null},{"value":"7,95E+01","module":"C1","scenario":"Recycling"},{"value":"1,65E+02","module":"C2","scenario":"Recycling"},{"value":"5,11E+01","module":"C3","scenario":"Recycling"},{"value":"2,93E+00","module":"C4","scenario":"Recycling"},{"value":"-9,15E+01","module":"D","scenario":"Recycling"}]},{"parameter":"WDP","unit":"m3 world-eq. Deprived","values":[{"value":"1,40E+01","module":"A1-A3","scenario":null},{"value":"3,89E-01","module":"A4","scenario":null},{"value":"2,57E+01","module":"A5","scenario":null},{"value":"0,00E+00","module":"B1","scenario":null},{"value":"0,00E+00","module":"B2","scenario":null},{"value":"0,00E+00","module":"B3","scenario":null},{"value":"0,00E+00","module":"B4","scenario":null},{"value":"0,00E+00","module":"B5","scenario":null},{"value":"0,00E+00","module":"B6","scenario":null},{"value":"6,06E-02","module":"B7","scenario":null},{"value":"1,71E-01","module":"C1","scenario":"Recycling"},{"value":"6,27E-01","module":"C2","scenario":"Recycling"},{"value":"2,45E+00","module":"C3","scenario":"Recycling"},{"value":"1,78E-02","module":"C4","scenario":"Recycling"},{"value":"2,65E+00","module":"D","scenario":"Recycling"}]},{"parameter":"EP-freshwater","unit":"kg P-eq","values":[{"value":"2,39E-02","module":"A1-A3","scenario":null},{"value":"3,96E-04","module":"A4","scenario":null},{"value":"1,22E-02","module":"A5","scenario":null},{"value":"0,00E+00","module":"B1","scenario":null},{"value":"0,00E+00","module":"B2","scenario":null},{"value":"0,00E+00","module":"B3","scenario":null},{"value":"0,00E+00","module":"B4","scenario":null},{"value":"0,00E+00","module":"B5","scenario":null},{"value":"0,00E+00","module":"B6","scenario":null},{"value":"3,03E-07","module":"B7","scenario":null},{"value":"1,86E-04","module":"C1","scenario":"Recycling"},{"value":"8,11E-04","module":"C2","scenario":"Recycling"},{"value":"1,65E-04","module":"C3","scenario":"Recycling"},{"value":"5,66E-06","module":"C4","scenario":"Recycling"},{"value":"-2,62E-03","module":"D","scenario":"Recycling"}]},{"parameter":"EP-marine","unit":"kg N-eq","values":[{"value":"9,04E-02","module":"A1-A3","scenario":null},{"value":"3,62E-03","module":"A4","scenario":null},{"value":"5,09E-02","module":"A5","scenario":null},{"value":"0,00E+00","module":"B1","scenario":null},{"value":"0,00E+00","module":"B2","scenario":null},{"value":"0,00E+00","module":"B3","scenario":null},{"value":"0,00E+00","module":"B4","scenario":null},{"value":"0,00E+00","module":"B5","scenario":null},{"value":"0,00E+00","module":"B6","scenario":null},{"value":"3,73E-07","module":"B7","scenario":null},{"value":"2,61E-02","module":"C1","scenario":"Recycling"},{"value":"1,74E-02","module":"C2","scenario":"Recycling"},{"value":"1,58E-02","module":"C3","scenario":"Recycling"},{"value":"3,24E-04","module":"C4","scenario":"Recycling"},{"value":"-9,59E-03","module":"D","scenario":"Recycling"}]},{"parameter":"EP-terrestrial","unit":"mol N-eq.","values":[{"value":"1,01E+00","module":"A1-A3","scenario":null},{"value":"3,72E-02","module":"A4","scenario":null},{"value":"5,78E-01","module":"A5","scenario":null},{"value":"0,00E+00","module":"B1","scenario":null},{"value":"0,00E+00","module":"B2","scenario":null},{"value":"0,00E+00","module":"B3","scenario":null},{"value":"0,00E+00","module":"B4","scenario":null},{"value":"0,00E+00","module":"B5","scenario":null},{"value":"0,00E+00","module":"B6","scenario":null},{"value":"3,48E-06","module":"B7","scenario":null},{"value":"2,84E-01","module":"C1","scenario":"Recycling"},{"value":"1,86E-01","module":"C2","scenario":"Recycling"},{"value":"1,73E-01","module":"C3","scenario":"Recycling"},{"value":"3,48E-03","module":"C4","scenario":"Recycling"},{"value":"-1,25E-01","module":"D","scenario":"Recycling"}]}],"additional_environmental_impact":[{"parameter":"PM","unit":"Disease incidence","values":[{"value":"6,19E-06","module":"A1-A3","scenario":null},{"value":"5,31E-07","module":"A4","scenario":null},{"value":"1,84E-06","module":"A5","scenario":null},{"value":"0,00E+00","module":"B1","scenario":null},{"value":"0,00E+00","module":"B2","scenario":null},{"value":"0,00E+00","module":"B3","scenario":null},{"value":"0,00E+00","module":"B4","scenario":null},{"value":"0,00E+00","module":"B5","scenario":null},{"value":"0,00E+00","module":"B6","scenario":null},{"value":"1,22E-11","module":"B7","scenario":null},{"value":"9,01E-06","module":"C1","scenario":"Recycling"},{"value":"8,22E-07","module":"C2","scenario":"Recycling"},{"value":"6,43E-07","module":"C3","scenario":"Recycling"},{"value":"1,88E-08","module":"C4","scenario":"Recycling"},{"value":"-7,92E-07","module":"D","scenario":"Recycling"}]},{"parameter":"ETP-fw","unit":"CTUe","values":[{"value":"7,16E+02","module":"A1-A3","scenario":null},{"value":"3,92E+01","module":"A4","scenario":null},{"value":"1,51E+02","module":"A5","scenario":null},{"value":"0,00E+00","module":"B1","scenario":null},{"value":"0,00E+00","module":"B2","scenario":null},{"value":"0,00E+00","module":"B3","scenario":null},{"value":"0,00E+00","module":"B4","scenario":null},{"value":"0,00E+00","module":"B5","scenario":null},{"value":"0,00E+00","module":"B6","scenario":null},{"value":"3,49E-02","module":"B7","scenario":null},{"value":"3,80E+01","module":"C1","scenario":"Recycling"},{"value":"8,37E+01","module":"C2","scenario":"Recycling"},{"value":"7,20E+01","module":"C3","scenario":"Recycling"},{"value":"1,18E+00","module":"C4","scenario":"Recycling"},{"value":"-3,92E+02","module":"D","scenario":"Recycling"}]},{"parameter":"HTP-c","unit":"CTUh","values":[{"value":"2,61E-07","module":"A1-A3","scenario":null},{"value":"2,39E-09","module":"A4","scenario":null},{"value":"1,53E-08","module":"A5","scenario":null},{"value":"0,00E+00","module":"B1","scenario":null},{"value":"0,00E+00","module":"B2","scenario":null},{"value":"0,00E+00","module":"B3","scenario":null},{"value":"0,00E+00","module":"B4","scenario":null},{"value":"0,00E+00","module":"B5","scenario":null},{"value":"0,00E+00","module":"B6","scenario":null},{"value":"2,68E-13","module":"B7","scenario":null},{"value":"1,86E-09","module":"C1","scenario":"Recycling"},{"value":"4,92E-09","module":"C2","scenario":"Recycling"},{"value":"1,01E-08","module":"C3","scenario":"Recycling"},{"value":"6,98E-11","module":"C4","scenario":"Recycling"},{"value":"-1,42E-06","module":"D","scenario":"Recycling"}]},{"parameter":"HTP-nc","unit":"CTUh","values":[{"value":"1,19E-06","module":"A1-A3","scenario":null},{"value":"5,82E-08","module":"A4","scenario":null},{"value":"2,80E-07","module":"A5","scenario":null},{"value":"0,00E+00","module":"B1","scenario":null},{"value":"0,00E+00","module":"B2","scenario":null},{"value":"0,00E+00","module":"B3","scenario":null},{"value":"0,00E+00","module":"B4","scenario":null},{"value":"0,00E+00","module":"B5","scenario":null},{"value":"0,00E+00","module":"B6","scenario":null},{"value":"5,74E-12","module":"B7","scenario":null},{"value":"1,29E-08","module":"C1","scenario":"Recycling"},{"value":"1,10E-07","module":"C2","scenario":"Recycling"},{"value":"1,39E-08","module":"C3","scenario":"Recycling"},{"value":"5,14E-10","module":"C4","scenario":"Recycling"},{"value":"-8,19E-08","module":"D","scenario":"Recycling"}]},{"parameter":"SQP","unit":"-","values":[{"value":"8,70E+02","module":"A1-A3","scenario":null},{"value":"8,27E+01","module":"A4","scenario":null},{"value":"3,43E+02","module":"A5","scenario":null},{"value":"0,00E+00","module":"B1","scenario":null},{"value":"0,00E+00","module":"B2","scenario":null},{"value":"0,00E+00","module":"B3","scenario":null},{"value":"0,00E+00","module":"B4","scenario":null},{"value":"0,00E+00","module":"B5","scenario":null},{"value":"0,00E+00","module":"B6","scenario":null},{"value":"1,64E-03","module":"B7","scenario":null},{"value":"5,36E+00","module":"C1","scenario":"Recycling"},{"value":"8,49E+01","module":"C2","scenario":"Recycling"},{"value":"4,05E+00","module":"C3","scenario":"Recycling"},{"value":"6,03E+00","module":"C4","scenario":"Recycling"},{"value":"-1,14E+02","module":"D","scenario":"Recycling"}]},{"parameter":"IRP","unit":"kBq U235-eq","values":[{"value":"6,59E+00","module":"A1-A3","scenario":null},{"value":"1,03E-01","module":"A4","scenario":null},{"value":"2,01E+00","module":"A5","scenario":null},{"value":"0,00E+00","module":"B1","scenario":null},{"value":"0,00E+00","module":"B2","scenario":null},{"value":"0,00E+00","module":"B3","scenario":null},{"value":"0,00E+00","module":"B4","scenario":null},{"value":"0,00E+00","module":"B5","scenario":null},{"value":"0,00E+00","module":"B6","scenario":null},{"value":"1,97E-04","module":"B7","scenario":null},{"value":"3,77E-02","module":"C1","scenario":"Recycling"},{"value":"2,67E-01","module":"C2","scenario":"Recycling"},{"value":"5,37E-02","module":"C3","scenario":"Recycling"},{"value":"2,73E-03","module":"C4","scenario":"Recycling"},{"value":"-7,04E-01","module":"D","scenario":"Recycling"}]}],"resource_use":[{"parameter":"PERE","unit":"MJ","values":[{"value":"3,28E+02","module":"A1-A3","scenario":null},{"value":"1,15E+00","module":"A4","scenario":null},{"value":"5,81E+01","module":"A5","scenario":null},{"value":"0,00E+00","module":"B1","scenario":null},{"value":"0,00E+00","module":"B2","scenario":null},{"value":"0,00E+00","module":"B3","scenario":null},{"value":"0,00E+00","module":"B4","scenario":null},{"value":"0,00E+00","module":"B5","scenario":null},{"value":"0,00E+00","module":"B6","scenario":null},{"value":"1,40E-03","module":"B7","scenario":null},{"value":"4,38E-01","module":"C1","scenario":"Recycling"},{"value":"2,78E+00","module":"C2","scenario":"Recycling"},{"value":"1,18E+00","module":"C3","scenario":"Recycling"},{"value":"5,28E-02","module":"C4","scenario":"Recycling"},{"value":"-1,38E+01","module":"D","scenario":"Recycling"}]},{"parameter":"PERM","unit":"","values":[{"value":"0,00E+00","module":"A1-A3","scenario":null},{"value":"0,00E+00","module":"A4","scenario":null},{"value":"0,00E+00","module":"A5","scenario":null},{"value":"0,00E+00","module":"B1","scenario":null},{"value":"0,00E+00","module":"B2","scenario":null},{"value":"0,00E+00","module":"B3","scenario":null},{"value":"0,00E+00","module":"B4","scenario":null},{"value":"0,00E+00","module":"B5","scenario":null},{"value":"0,00E+00","module":"B6","scenario":null},{"value":"0,00E+00","module":"B7","scenario":null},{"value":"0,00E+00","module":"C1","scenario":"Recycling"},{"value":"0,00E+00","module":"C2","scenario":"Recycling"},{"value":"0,00E+00","module":"C3","scenario":"Recycling"},{"value":"0,00E+00","module":"C4","scenario":"Recycling"},{"value":"0,00E+00","module":"D","scenario":"Recycling"}]},{"parameter":"PERT","unit":"MJ","values":[{"value":"3,28E+02","module":"A1-A3","scenario":null},{"value":"1,15E+00","module":"A4","scenario":null},{"value":"5,81E+01","module":"A5","scenario":null},{"value":"0,00E+00","module":"B1","scenario":null},{"value":"0,00E+00","module":"B2","scenario":null},{"value":"0,00E+00","module":"B3","scenario":null},{"value":"0,00E+00","module":"B4","scenario":null},{"value":"0,00E+00","module":"B5","scenario":null},{"value":"0,00E+00","module":"B6","scenario":null},{"value":"1,40E-03","module":"B7","scenario":null},{"value":"4,38E-01","module":"C1","scenario":"Recycling"},{"value":"2,78E+00","module":"C2","scenario":"Recycling"},{"value":"1,18E+00","module":"C3","scenario":"Recycling"},{"value":"5,28E-02","module":"C4","scenario":"Recycling"},{"value":"-1,38E+01","module":"D","scenario":"Recycling"}]},{"parameter":"PENRE","unit":"MJ","values":[{"value":"9,92E+02","module":"A1-A3","scenario":null},{"value":"8,15E+01","module":"A4","scenario":null},{"value":"3,15E+02","module":"A5","scenario":null},{"value":"0,00E+00","module":"B1","scenario":null},{"value":"0,00E+00","module":"B2","scenario":null},{"value":"0,00E+00","module":"B3","scenario":null},{"value":"0,00E+00","module":"B4","scenario":null},{"value":"0,00E+00","module":"B5","scenario":null},{"value":"0,00E+00","module":"B6","scenario":null},{"value":"7,88E-03","module":"B7","scenario":null},{"value":"7,95E+01","module":"C1","scenario":"Recycling"},{"value":"1,65E+02","module":"C2","scenario":"Recycling"},{"value":"3,95E+01","module":"C3","scenario":"Recycling"},{"value":"2,93E+00","module":"C4","scenario":"Recycling"},{"value":"-5,42E+01","module":"D","scenario":"Recycling"}]},{"parameter":"PENRM","unit":"MJ","values":[{"value":"3,73E+01","module":"A1-A3","scenario":null},{"value":"0,00E+00","module":"A4","scenario":null},{"value":"0,00E+00","module":"A5","scenario":null},{"value":"0,00E+00","module":"B1","scenario":null},{"value":"0,00E+00","module":"B2","scenario":null},{"value":"0,00E+00","module":"B3","scenario":null},{"value":"0,00E+00","module":"B4","scenario":null},{"value":"0,00E+00","module":"B5","scenario":null},{"value":"0,00E+00","module":"B6","scenario":null},{"value":"0,00E+00","module":"B7","scenario":null},{"value":"0,00E+00","module":"C1","scenario":"Recycling"},{"value":"0,00E+00","module":"C2","scenario":"Recycling"},{"value":"-3,73E+01","module":"C3","scenario":"Recycling"},{"value":"0,00E+00","module":"C4","scenario":"Recycling"},{"value":"0,00E+00","module":"D","scenario":"Recycling"}]},{"parameter":"PENRT","unit":"MJ","values":[{"value":"1,03E+03","module":"A1-A3","scenario":null},{"value":"8,15E+01","module":"A4","scenario":null},{"value":"3,15E+02","module":"A5","scenario":null},{"value":"0,00E+00","module":"B1","scenario":null},{"value":"0,00E+00","module":"B2","scenario":null},{"value":"0,00E+00","module":"B3","scenario":null},{"value":"0,00E+00","module":"B4","scenario":null},{"value":"0,00E+00","module":"B5","scenario":null},{"value":"0,00E+00","module":"B6","scenario":null},{"value":"7,88E-03","module":"B7","scenario":null},{"value":"7,95E+01","module":"C1","scenario":"Recycling"},{"value":"1,65E+02","module":"C2","scenario":"Recycling"},{"value":"2,20E+00","module":"C3","scenario":"Recycling"},{"value":"2,93E+00","module":"C4","scenario":"Recycling"},{"value":"-9,15E+01","module":"D","scenario":"Recycling"}]},{"parameter":"SM","unit":"kg","values":[{"value":"3,39E+01","module":"A1-A3","scenario":null},{"value":"0,00E+00","module":"A4","scenario":null},{"value":"0,00E+00","module":"A5","scenario":null},{"value":"0,00E+00","module":"B1","scenario":null},{"value":"0,00E+00","module":"B2","scenario":null},{"value":"0,00E+00","module":"B3","scenario":null},{"value":"0,00E+00","module":"B4","scenario":null},{"value":"0,00E+00","module":"B5","scenario":null},{"value":"0,00E+00","module":"B6","scenario":null},{"value":"0,00E+00","module":"B7","scenario":null},{"value":"0,00E+00","module":"C1","scenario":"Recycling"},{"value":"0,00E+00","module":"C2","scenario":"Recycling"},{"value":"0,00E+00","module":"C3","scenario":"Recycling"},{"value":"0,00E+00","module":"C4","scenario":"Recycling"},{"value":"0,00E+00","module":"D","scenario":"Recycling"}]},{"parameter":"RSF","unit":"MJ","values":[{"value":"5,31E+01","module":"A1-A3","scenario":null},{"value":"0,00E+00","module":"A4","scenario":null},{"value":"0,00E+00","module":"A5","scenario":null},{"value":"0,00E+00","module":"B1","scenario":null},{"value":"0,00E+00","module":"B2","scenario":null},{"value":"0,00E+00","module":"B3","scenario":null},{"value":"0,00E+00","module":"B4","scenario":null},{"value":"0,00E+00","module":"B5","scenario":null},{"value":"0,00E+00","module":"B6","scenario":null},{"value":"0,00E+00","module":"B7","scenario":null},{"value":"0,00E+00","module":"C1","scenario":"Recycling"},{"value":"0,00E+00","module":"C2","scenario":"Recycling"},{"value":"0,00E+00","module":"C3","scenario":"Recycling"},{"value":"0,00E+00","module":"C4","scenario":"Recycling"},{"value":"0,00E+00","module":"D","scenario":"Recycling"}]},{"parameter":"NRSF","unit":"MJ","values":[{"value":"1,61E+02","module":"A1-A3","scenario":null},{"value":"0,00E+00","module":"A4","scenario":null},{"value":"0,00E+00","module":"A5","scenario":null},{"value":"0,00E+00","module":"B1","scenario":null},{"value":"0,00E+00","module":"B2","scenario":null},{"value":"0,00E+00","module":"B3","scenario":null},{"value":"0,00E+00","module":"B4","scenario":null},{"value":"0,00E+00","module":"B5","scenario":null},{"value":"0,00E+00","module":"B6","scenario":null},{"value":"0,00E+00","module":"B7","scenario":null},{"value":"0,00E+00","module":"C1","scenario":"Recycling"},{"value":"0,00E+00","module":"C2","scenario":"Recycling"},{"value":"0,00E+00","module":"C3","scenario":"Recycling"},{"value":"0,00E+00","module":"C4","scenario":"Recycling"},{"value":"0,00E+00","module":"D","scenario":"Recycling"}]}],"end_of_life_waste":[{"parameter":"HWD","unit":"kg","values":[{"value":"3,74E-03","module":"A1-A3","scenario":null},{"value":"5,06E-04","module":"A4","scenario":null},{"value":"1,46E-03","module":"A5","scenario":null},{"value":"0,00E+00","module":"B1","scenario":null},{"value":"0,00E+00","module":"B2","scenario":null},{"value":"0,00E+00","module":"B3","scenario":null},{"value":"0,00E+00","module":"B4","scenario":null},{"value":"0,00E+00","module":"B5","scenario":null},{"value":"0,00E+00","module":"B6","scenario":null},{"value":"1,34E-08","module":"B7","scenario":null},{"value":"5,35E-04","module":"C1","scenario":"Recycling"},{"value":"1,05E-03","module":"C2","scenario":"Recycling"},{"value":"2,31E-04","module":"C3","scenario":"Recycling"},{"value":"1,46E-05","module":"C4","scenario":"Recycling"},{"value":"-7,83E-04","module":"D","scenario":"Recycling"}]},{"parameter":"NHWD","unit":"kg","values":[{"value":"3,13E+01","module":"A1-A3","scenario":null},{"value":"7,14E+00","module":"A4","scenario":null},{"value":"1,60E+01","module":"A5","scenario":null},{"value":"0,00E+00","module":"B1","scenario":null},{"value":"0,00E+00","module":"B2","scenario":null},{"value":"0,00E+00","module":"B3","scenario":null},{"value":"0,00E+00","module":"B4","scenario":null},{"value":"0,00E+00","module":"B5","scenario":null},{"value":"0,00E+00","module":"B6","scenario":null},{"value":"6,23E-05","module":"B7","scenario":null},{"value":"1,14E-01","module":"C1","scenario":"Recycling"},{"value":"6,82E+00","module":"C2","scenario":"Recycling"},{"value":"3,67E-01","module":"C3","scenario":"Recycling"},{"value":"2,03E+01","module":"C4","scenario":"Recycling"},{"value":"-8,73E-01","module":"D","scenario":"Recycling"}]},{"parameter":"RWD","unit":"kg","values":[{"value":"4,34E-03","module":"A1-A3","scenario":null},{"value":"4,51E-05","module":"A4","scenario":null},{"value":"9,38E-04","module":"A5","scenario":null},{"value":"0,00E+00","module":"B1","scenario":null},{"value":"0,00E+00","module":"B2","scenario":null},{"value":"0,00E+00","module":"B3","scenario":null},{"value":"0,00E+00","module":"B4","scenario":null},{"value":"0,00E+00","module":"B5","scenario":null},{"value":"0,00E+00","module":"B6","scenario":null},{"value":"9,24E-08","module":"B7","scenario":null},{"value":"1,56E-05","module":"C1","scenario":"Recycling"},{"value":"1,20E-04","module":"C2","scenario":"Recycling"},{"value":"3,74E-05","module":"C3","scenario":"Recycling"},{"value":"1,14E-06","module":"C4","scenario":"Recycling"},{"value":"-2,95E-04","module":"D","scenario":"Recycling"}]}],"end_of_life_flow":[{"parameter":"CRU","unit":"kg","values":[{"value":"0,00E+00","module":"A1-A3","scenario":null},{"value":"0,00E+00","module":"A4","scenario":null},{"value":"0,00E+00","module":"A5","scenario":null},{"value":"0,00E+00","module":"B1","scenario":null},{"value":"0,00E+00","module":"B2","scenario":null},{"value":"0,00E+00","module":"B3","scenario":null},{"value":"0,00E+00","module":"B4","scenario":null},{"value":"0,00E+00","module":"B5","scenario":null},{"value":"0,00E+00","module":"B6","scenario":null},{"value":"0,00E+00","module":"B7","scenario":null},{"value":"0,00E+00","module":"C1","scenario":"Recycling"},{"value":"0,00E+00","module":"C2","scenario":"Recycling"},{"value":"0,00E+00","module":"C3","scenario":"Recycling"},{"value":"0,00E+00","module":"C4","scenario":"Recycling"},{"value":"0,00E+00","module":"D","scenario":"Recycling"}]},{"parameter":"MFR","unit":"kg","values":[{"value":"0,00E+00","module":"A1-A3","scenario":null},{"value":"0,00E+00","module":"A4","scenario":null},{"value":"0,00E+00","module":"A5","scenario":null},{"value":"0,00E+00","module":"B1","scenario":null},{"value":"0,00E+00","module":"B2","scenario":null},{"value":"0,00E+00","module":"B3","scenario":null},{"value":"0,00E+00","module":"B4","scenario":null},{"value":"0,00E+00","module":"B5","scenario":null},{"value":"0,00E+00","module":"B6","scenario":null},{"value":"0,00E+00","module":"B7","scenario":null},{"value":"0,00E+00","module":"C1","scenario":"Recycling"},{"value":"0,00E+00","module":"C2","scenario":"Recycling"},{"value":"0,00E+00","module":"C3","scenario":"Recycling"},{"value":"0,00E+00","module":"C4","scenario":"Recycling"},{"value":"0,00E+00","module":"D","scenario":"Recycling"}]},{"parameter":"MER","unit":"kg","values":[{"value":"0,00E+00","module":"A1-A3","scenario":null},{"value":"0,00E+00","module":"A4","scenario":null},{"value":"0,00E+00","module":"A5","scenario":null},{"value":"0,00E+00","module":"B1","scenario":null},{"value":"0,00E+00","module":"B2","scenario":null},{"value":"0,00E+00","module":"B3","scenario":null},{"value":"0,00E+00","module":"B4","scenario":null},{"value":"0,00E+00","module":"B5","scenario":null},{"value":"0,00E+00","module":"B6","scenario":null},{"value":"0,00E+00","module":"B7","scenario":null},{"value":"0,00E+00","module":"C1","scenario":"Recycling"},{"value":"0,00E+00","module":"C2","scenario":"Recycling"},{"value":"0,00E+00","module":"C3","scenario":"Recycling"},{"value":"0,00E+00","module":"C4","scenario":"Recycling"},{"value":"0,00E+00","module":"D","scenario":"Recycling"}]},{"parameter":"EEE","unit":"MJ","values":[{"value":"0,00E+00","module":"A1-A3","scenario":null},{"value":"0,00E+00","module":"A4","scenario":null},{"value":"0,00E+00","module":"A5","scenario":null},{"value":"0,00E+00","module":"B1","scenario":null},{"value":"0,00E+00","module":"B2","scenario":null},{"value":"0,00E+00","module":"B3","scenario":null},{"value":"0,00E+00","module":"B4","scenario":null},{"value":"0,00E+00","module":"B5","scenario":null},{"value":"0,00E+00","module":"B6","scenario":null},{"value":"0,00E+00","module":"B7","scenario":null},{"value":"0,00E+00","module":"C1","scenario":"Recycling"},{"value":"0,00E+00","module":"C2","scenario":"Recycling"},{"value":"4,16E+00","module":"C3","scenario":"Recycling"},{"value":"0,00E+00","module":"C4","scenario":"Recycling"},{"value":"0,00E+00","module":"D","scenario":"Recycling"}]},{"parameter":"EET","unit":"MJ","values":[{"value":"0,00E+00","module":"A1-A3","scenario":null},{"value":"0,00E+00","module":"A4","scenario":null},{"value":"0,00E+00","module":"A5","scenario":null},{"value":"0,00E+00","module":"B1","scenario":null},{"value":"0,00E+00","module":"B2","scenario":null},{"value":"0,00E+00","module":"B3","scenario":null},{"value":"0,00E+00","module":"B4","scenario":null},{"value":"0,00E+00","module":"B5","scenario":null},{"value":"0,00E+00","module":"B6","scenario":null},{"value":"0,00E+00","module":"B7","scenario":null},{"value":"0,00E+00","module":"C1","scenario":"Recycling"},{"value":"0,00E+00","module":"C2","scenario":"Recycling"},{"value":"1,05E+01","module":"C3","scenario":"Recycling"},{"value":"0,00E+00","module":"C4","scenario":"Recycling"},{"value":"0,00E+00","module":"D","scenario":"Recycling"}]}]}