{"product_name":"Knauf-09-GKFI-12,5mm; 10,8 kg / m\u00b2 ","epd_id":"BAU-EPD_Knauf-2025-09-ecoinvent-GKFI_12,5","declared_unit":{"unit":"m2","amount":1},"compliance":["EN 15804+A2 (EF 3.1)","ISO 14025"],"producer_name":"Knauf Gesellschaft m.b.H., \u00d6sterreich","environmental_impact":[{"parameter":"GWP-total","unit":"kg CO2-eq","values":[{"value":"1,38E+00","module":"A1-A3","scenario":null},{"value":"4,35E-01","module":"A4","scenario":null},{"value":"3,63E-01","module":"A5","scenario":null},{"value":"0,00E+00","module":"B1","scenario":null},{"value":"0,00E+00","module":"B2","scenario":null},{"value":"0,00E+00","module":"B3","scenario":null},{"value":"0,00E+00","module":"B4","scenario":null},{"value":"0,00E+00","module":"B5","scenario":null},{"value":"0,00E+00","module":"B6","scenario":null},{"value":"0,00E+00","module":"B7","scenario":null},{"value":"3,85E-02","module":"C1","scenario":"Deponierung"},{"value":"1,76E-01","module":"C2","scenario":"Deponierung"},{"value":"0,00E+00","module":"C3","scenario":"Deponierung"},{"value":"5,65E-01","module":"C4","scenario":"Deponierung"},{"value":"-5,53E-04","module":"D","scenario":"Deponierung"}]},{"parameter":"GWP-fossil","unit":"kg CO2-eq","values":[{"value":"1,94E+00","module":"A1-A3","scenario":null},{"value":"4,35E-01","module":"A4","scenario":null},{"value":"2,92E-01","module":"A5","scenario":null},{"value":"0,00E+00","module":"B1","scenario":null},{"value":"0,00E+00","module":"B2","scenario":null},{"value":"0,00E+00","module":"B3","scenario":null},{"value":"0,00E+00","module":"B4","scenario":null},{"value":"0,00E+00","module":"B5","scenario":null},{"value":"0,00E+00","module":"B6","scenario":null},{"value":"0,00E+00","module":"B7","scenario":null},{"value":"3,85E-02","module":"C1","scenario":"Deponierung"},{"value":"1,76E-01","module":"C2","scenario":"Deponierung"},{"value":"0,00E+00","module":"C3","scenario":"Deponierung"},{"value":"6,57E-02","module":"C4","scenario":"Deponierung"},{"value":"-5,53E-04","module":"D","scenario":"Deponierung"}]},{"parameter":"GWP-biogenic","unit":"kg CO2-eq","values":[{"value":"-5,70E-01","module":"A1-A3","scenario":null},{"value":"0,00E+00","module":"A4","scenario":null},{"value":"7,12E-02","module":"A5","scenario":null},{"value":"0,00E+00","module":"B1","scenario":null},{"value":"0,00E+00","module":"B2","scenario":null},{"value":"0,00E+00","module":"B3","scenario":null},{"value":"0,00E+00","module":"B4","scenario":null},{"value":"0,00E+00","module":"B5","scenario":null},{"value":"0,00E+00","module":"B6","scenario":null},{"value":"0,00E+00","module":"B7","scenario":null},{"value":"0,00E+00","module":"C1","scenario":"Deponierung"},{"value":"0,00E+00","module":"C2","scenario":"Deponierung"},{"value":"0,00E+00","module":"C3","scenario":"Deponierung"},{"value":"4,99E-01","module":"C4","scenario":"Deponierung"},{"value":"0,00E+00","module":"D","scenario":"Deponierung"}]},{"parameter":"GWP-luluc","unit":"kg CO2-eq","values":[{"value":"8,44E-03","module":"A1-A3","scenario":null},{"value":"2,15E-04","module":"A4","scenario":null},{"value":"5,97E-04","module":"A5","scenario":null},{"value":"0,00E+00","module":"B1","scenario":null},{"value":"0,00E+00","module":"B2","scenario":null},{"value":"0,00E+00","module":"B3","scenario":null},{"value":"0,00E+00","module":"B4","scenario":null},{"value":"0,00E+00","module":"B5","scenario":null},{"value":"0,00E+00","module":"B6","scenario":null},{"value":"0,00E+00","module":"B7","scenario":null},{"value":"4,33E-06","module":"C1","scenario":"Deponierung"},{"value":"8,12E-05","module":"C2","scenario":"Deponierung"},{"value":"0,00E+00","module":"C3","scenario":"Deponierung"},{"value":"3,97E-05","module":"C4","scenario":"Deponierung"},{"value":"-3,20E-07","module":"D","scenario":"Deponierung"}]},{"parameter":"ODP","unit":"kg CFC11-eq","values":[{"value":"1,06E-07","module":"A1-A3","scenario":null},{"value":"9,47E-09","module":"A4","scenario":null},{"value":"1,18E-08","module":"A5","scenario":null},{"value":"0,00E+00","module":"B1","scenario":null},{"value":"0,00E+00","module":"B2","scenario":null},{"value":"0,00E+00","module":"B3","scenario":null},{"value":"0,00E+00","module":"B4","scenario":null},{"value":"0,00E+00","module":"B5","scenario":null},{"value":"0,00E+00","module":"B6","scenario":null},{"value":"0,00E+00","module":"B7","scenario":null},{"value":"6,12E-10","module":"C1","scenario":"Deponierung"},{"value":"3,86E-09","module":"C2","scenario":"Deponierung"},{"value":"0,00E+00","module":"C3","scenario":"Deponierung"},{"value":"1,90E-09","module":"C4","scenario":"Deponierung"},{"value":"-2,36E-11","module":"D","scenario":"Deponierung"}]},{"parameter":"AP","unit":"mol H+-eq","values":[{"value":"6,15E-03","module":"A1-A3","scenario":null},{"value":"9,51E-04","module":"A4","scenario":null},{"value":"1,16E-03","module":"A5","scenario":null},{"value":"0,00E+00","module":"B1","scenario":null},{"value":"0,00E+00","module":"B2","scenario":null},{"value":"0,00E+00","module":"B3","scenario":null},{"value":"0,00E+00","module":"B4","scenario":null},{"value":"0,00E+00","module":"B5","scenario":null},{"value":"0,00E+00","module":"B6","scenario":null},{"value":"0,00E+00","module":"B7","scenario":null},{"value":"3,57E-04","module":"C1","scenario":"Deponierung"},{"value":"6,91E-04","module":"C2","scenario":"Deponierung"},{"value":"0,00E+00","module":"C3","scenario":"Deponierung"},{"value":"4,95E-04","module":"C4","scenario":"Deponierung"},{"value":"-9,73E-07","module":"D","scenario":"Deponierung"}]},{"parameter":"POCP","unit":"kg NMVOC-eq","values":[{"value":"6,51E-03","module":"A1-A3","scenario":null},{"value":"1,48E-03","module":"A4","scenario":null},{"value":"1,20E-03","module":"A5","scenario":null},{"value":"0,00E+00","module":"B1","scenario":null},{"value":"0,00E+00","module":"B2","scenario":null},{"value":"0,00E+00","module":"B3","scenario":null},{"value":"0,00E+00","module":"B4","scenario":null},{"value":"0,00E+00","module":"B5","scenario":null},{"value":"0,00E+00","module":"B6","scenario":null},{"value":"0,00E+00","module":"B7","scenario":null},{"value":"5,32E-04","module":"C1","scenario":"Deponierung"},{"value":"1,02E-03","module":"C2","scenario":"Deponierung"},{"value":"0,00E+00","module":"C3","scenario":"Deponierung"},{"value":"7,10E-04","module":"C4","scenario":"Deponierung"},{"value":"-1,21E-06","module":"D","scenario":"Deponierung"}]},{"parameter":"ADPE","unit":"kg Sb-eq","values":[{"value":"2,37E-05","module":"A1-A3","scenario":null},{"value":"1,42E-06","module":"A4","scenario":null},{"value":"9,16E-06","module":"A5","scenario":null},{"value":"0,00E+00","module":"B1","scenario":null},{"value":"0,00E+00","module":"B2","scenario":null},{"value":"0,00E+00","module":"B3","scenario":null},{"value":"0,00E+00","module":"B4","scenario":null},{"value":"0,00E+00","module":"B5","scenario":null},{"value":"0,00E+00","module":"B6","scenario":null},{"value":"0,00E+00","module":"B7","scenario":null},{"value":"1,34E-08","module":"C1","scenario":"Deponierung"},{"value":"5,65E-07","module":"C2","scenario":"Deponierung"},{"value":"0,00E+00","module":"C3","scenario":"Deponierung"},{"value":"9,13E-08","module":"C4","scenario":"Deponierung"},{"value":"-7,79E-10","module":"D","scenario":"Deponierung"}]},{"parameter":"ADPF","unit":"MJ","values":[{"value":"2,95E+01","module":"A1-A3","scenario":null},{"value":"6,18E+00","module":"A4","scenario":null},{"value":"4,09E+00","module":"A5","scenario":null},{"value":"0,00E+00","module":"B1","scenario":null},{"value":"0,00E+00","module":"B2","scenario":null},{"value":"0,00E+00","module":"B3","scenario":null},{"value":"0,00E+00","module":"B4","scenario":null},{"value":"0,00E+00","module":"B5","scenario":null},{"value":"0,00E+00","module":"B6","scenario":null},{"value":"0,00E+00","module":"B7","scenario":null},{"value":"5,04E-01","module":"C1","scenario":"Deponierung"},{"value":"2,49E+00","module":"C2","scenario":"Deponierung"},{"value":"0,00E+00","module":"C3","scenario":"Deponierung"},{"value":"1,64E+00","module":"C4","scenario":"Deponierung"},{"value":"-8,37E-03","module":"D","scenario":"Deponierung"}]},{"parameter":"WDP","unit":"m3 world-eq. Deprived","values":[{"value":"8,71E-01","module":"A1-A3","scenario":null},{"value":"2,55E-02","module":"A4","scenario":null},{"value":"9,27E-02","module":"A5","scenario":null},{"value":"0,00E+00","module":"B1","scenario":null},{"value":"0,00E+00","module":"B2","scenario":null},{"value":"0,00E+00","module":"B3","scenario":null},{"value":"0,00E+00","module":"B4","scenario":null},{"value":"0,00E+00","module":"B5","scenario":null},{"value":"0,00E+00","module":"B6","scenario":null},{"value":"0,00E+00","module":"B7","scenario":null},{"value":"1,09E-03","module":"C1","scenario":"Deponierung"},{"value":"9,46E-03","module":"C2","scenario":"Deponierung"},{"value":"0,00E+00","module":"C3","scenario":"Deponierung"},{"value":"7,24E-02","module":"C4","scenario":"Deponierung"},{"value":"-7,17E-05","module":"D","scenario":"Deponierung"}]},{"parameter":"EP-freshwater","unit":"kg P-eq","values":[{"value":"3,38E-04","module":"A1-A3","scenario":null},{"value":"3,09E-05","module":"A4","scenario":null},{"value":"9,45E-05","module":"A5","scenario":null},{"value":"0,00E+00","module":"B1","scenario":null},{"value":"0,00E+00","module":"B2","scenario":null},{"value":"0,00E+00","module":"B3","scenario":null},{"value":"0,00E+00","module":"B4","scenario":null},{"value":"0,00E+00","module":"B5","scenario":null},{"value":"0,00E+00","module":"B6","scenario":null},{"value":"0,00E+00","module":"B7","scenario":null},{"value":"1,18E-06","module":"C1","scenario":"Deponierung"},{"value":"1,22E-05","module":"C2","scenario":"Deponierung"},{"value":"0,00E+00","module":"C3","scenario":"Deponierung"},{"value":"5,48E-06","module":"C4","scenario":"Deponierung"},{"value":"-2,83E-07","module":"D","scenario":"Deponierung"}]},{"parameter":"EP-marine","unit":"kg N-eq","values":[{"value":"1,97E-03","module":"A1-A3","scenario":null},{"value":"2,40E-04","module":"A4","scenario":null},{"value":"3,34E-04","module":"A5","scenario":null},{"value":"0,00E+00","module":"B1","scenario":null},{"value":"0,00E+00","module":"B2","scenario":null},{"value":"0,00E+00","module":"B3","scenario":null},{"value":"0,00E+00","module":"B4","scenario":null},{"value":"0,00E+00","module":"B5","scenario":null},{"value":"0,00E+00","module":"B6","scenario":null},{"value":"0,00E+00","module":"B7","scenario":null},{"value":"1,65E-04","module":"C1","scenario":"Deponierung"},{"value":"2,62E-04","module":"C2","scenario":"Deponierung"},{"value":"0,00E+00","module":"C3","scenario":"Deponierung"},{"value":"1,90E-04","module":"C4","scenario":"Deponierung"},{"value":"-2,82E-07","module":"D","scenario":"Deponierung"}]},{"parameter":"EP-terrestrial","unit":"mol N-eq.","values":[{"value":"1,97E-02","module":"A1-A3","scenario":null},{"value":"2,44E-03","module":"A4","scenario":null},{"value":"3,31E-03","module":"A5","scenario":null},{"value":"0,00E+00","module":"B1","scenario":null},{"value":"0,00E+00","module":"B2","scenario":null},{"value":"0,00E+00","module":"B3","scenario":null},{"value":"0,00E+00","module":"B4","scenario":null},{"value":"0,00E+00","module":"B5","scenario":null},{"value":"0,00E+00","module":"B6","scenario":null},{"value":"0,00E+00","module":"B7","scenario":null},{"value":"1,80E-03","module":"C1","scenario":"Deponierung"},{"value":"2,80E-03","module":"C2","scenario":"Deponierung"},{"value":"0,00E+00","module":"C3","scenario":"Deponierung"},{"value":"2,04E-03","module":"C4","scenario":"Deponierung"},{"value":"-2,61E-06","module":"D","scenario":"Deponierung"}]}],"additional_environmental_impact":[{"parameter":"PM","unit":"Disease incidence","values":[{"value":"9,57E-08","module":"A1-A3","scenario":null},{"value":"3,24E-08","module":"A4","scenario":null},{"value":"1,78E-08","module":"A5","scenario":null},{"value":"0,00E+00","module":"B1","scenario":null},{"value":"0,00E+00","module":"B2","scenario":null},{"value":"0,00E+00","module":"B3","scenario":null},{"value":"0,00E+00","module":"B4","scenario":null},{"value":"0,00E+00","module":"B5","scenario":null},{"value":"0,00E+00","module":"B6","scenario":null},{"value":"0,00E+00","module":"B7","scenario":null},{"value":"9,94E-09","module":"C1","scenario":"Deponierung"},{"value":"1,24E-08","module":"C2","scenario":"Deponierung"},{"value":"0,00E+00","module":"C3","scenario":"Deponierung"},{"value":"9,13E-08","module":"C4","scenario":"Deponierung"},{"value":"-4,57E-12","module":"D","scenario":"Deponierung"}]},{"parameter":"ETP-fw","unit":"CTUe","values":[{"value":"9,58E+00","module":"A1-A3","scenario":null},{"value":"3,05E+00","module":"A4","scenario":null},{"value":"3,46E+00","module":"A5","scenario":null},{"value":"0,00E+00","module":"B1","scenario":null},{"value":"0,00E+00","module":"B2","scenario":null},{"value":"0,00E+00","module":"B3","scenario":null},{"value":"0,00E+00","module":"B4","scenario":null},{"value":"0,00E+00","module":"B5","scenario":null},{"value":"0,00E+00","module":"B6","scenario":null},{"value":"0,00E+00","module":"B7","scenario":null},{"value":"2,41E-01","module":"C1","scenario":"Deponierung"},{"value":"1,26E+00","module":"C2","scenario":"Deponierung"},{"value":"0,00E+00","module":"C3","scenario":"Deponierung"},{"value":"7,69E-01","module":"C4","scenario":"Deponierung"},{"value":"-9,39E-04","module":"D","scenario":"Deponierung"}]},{"parameter":"HTP-c","unit":"CTUh","values":[{"value":"9,84E-10","module":"A1-A3","scenario":null},{"value":"1,98E-10","module":"A4","scenario":null},{"value":"7,80E-10","module":"A5","scenario":null},{"value":"0,00E+00","module":"B1","scenario":null},{"value":"0,00E+00","module":"B2","scenario":null},{"value":"0,00E+00","module":"B3","scenario":null},{"value":"0,00E+00","module":"B4","scenario":null},{"value":"0,00E+00","module":"B5","scenario":null},{"value":"0,00E+00","module":"B6","scenario":null},{"value":"0,00E+00","module":"B7","scenario":null},{"value":"1,18E-11","module":"C1","scenario":"Deponierung"},{"value":"7,42E-11","module":"C2","scenario":"Deponierung"},{"value":"0,00E+00","module":"C3","scenario":"Deponierung"},{"value":"2,80E-11","module":"C4","scenario":"Deponierung"},{"value":"-1,26E-13","module":"D","scenario":"Deponierung"}]},{"parameter":"HTP-nc","unit":"CTUh","values":[{"value":"2,01E-08","module":"A1-A3","scenario":null},{"value":"4,38E-09","module":"A4","scenario":null},{"value":"7,71E-09","module":"A5","scenario":null},{"value":"0,00E+00","module":"B1","scenario":null},{"value":"0,00E+00","module":"B2","scenario":null},{"value":"0,00E+00","module":"B3","scenario":null},{"value":"0,00E+00","module":"B4","scenario":null},{"value":"0,00E+00","module":"B5","scenario":null},{"value":"0,00E+00","module":"B6","scenario":null},{"value":"0,00E+00","module":"B7","scenario":null},{"value":"8,19E-11","module":"C1","scenario":"Deponierung"},{"value":"1,66E-09","module":"C2","scenario":"Deponierung"},{"value":"0,00E+00","module":"C3","scenario":"Deponierung"},{"value":"3,50E-10","module":"C4","scenario":"Deponierung"},{"value":"-2,30E-12","module":"D","scenario":"Deponierung"}]},{"parameter":"SQP","unit":"-","values":[{"value":"5,03E+00","module":"A1-A3","scenario":null},{"value":"3,73E+00","module":"A4","scenario":null},{"value":"2,29E+00","module":"A5","scenario":null},{"value":"0,00E+00","module":"B1","scenario":null},{"value":"0,00E+00","module":"B2","scenario":null},{"value":"0,00E+00","module":"B3","scenario":null},{"value":"0,00E+00","module":"B4","scenario":null},{"value":"0,00E+00","module":"B5","scenario":null},{"value":"0,00E+00","module":"B6","scenario":null},{"value":"0,00E+00","module":"B7","scenario":null},{"value":"3,39E-02","module":"C1","scenario":"Deponierung"},{"value":"1,28E+00","module":"C2","scenario":"Deponierung"},{"value":"0,00E+00","module":"C3","scenario":"Deponierung"},{"value":"3,25E+00","module":"C4","scenario":"Deponierung"},{"value":"-1,31E-03","module":"D","scenario":"Deponierung"}]},{"parameter":"IRP","unit":"kBq U235-eq","values":[{"value":"1,13E-01","module":"A1-A3","scenario":null},{"value":"8,36E-03","module":"A4","scenario":null},{"value":"2,13E-02","module":"A5","scenario":null},{"value":"0,00E+00","module":"B1","scenario":null},{"value":"0,00E+00","module":"B2","scenario":null},{"value":"0,00E+00","module":"B3","scenario":null},{"value":"0,00E+00","module":"B4","scenario":null},{"value":"0,00E+00","module":"B5","scenario":null},{"value":"0,00E+00","module":"B6","scenario":null},{"value":"0,00E+00","module":"B7","scenario":null},{"value":"2,39E-04","module":"C1","scenario":"Deponierung"},{"value":"4,03E-03","module":"C2","scenario":"Deponierung"},{"value":"0,00E+00","module":"C3","scenario":"Deponierung"},{"value":"1,04E-03","module":"C4","scenario":"Deponierung"},{"value":"-6,32E-05","module":"D","scenario":"Deponierung"}]}],"resource_use":[{"parameter":"PERE","unit":"MJ","values":[{"value":"7,73E+00","module":"A1-A3","scenario":null},{"value":"9,34E-02","module":"A4","scenario":null},{"value":"1,13E+00","module":"A5","scenario":null},{"value":"0,00E+00","module":"B1","scenario":null},{"value":"0,00E+00","module":"B2","scenario":null},{"value":"0,00E+00","module":"B3","scenario":null},{"value":"0,00E+00","module":"B4","scenario":null},{"value":"0,00E+00","module":"B5","scenario":null},{"value":"0,00E+00","module":"B6","scenario":null},{"value":"0,00E+00","module":"B7","scenario":null},{"value":"2,78E-03","module":"C1","scenario":"Deponierung"},{"value":"4,19E-02","module":"C2","scenario":"Deponierung"},{"value":"0,00E+00","module":"C3","scenario":"Deponierung"},{"value":"3,94E+00","module":"C4","scenario":"Deponierung"},{"value":"-2,93E-03","module":"D","scenario":"Deponierung"}]},{"parameter":"PERM","unit":"","values":[{"value":"4,55E+00","module":"A1-A3","scenario":null},{"value":"0,00E+00","module":"A4","scenario":null},{"value":"-6,23E-01","module":"A5","scenario":null},{"value":"0,00E+00","module":"B1","scenario":null},{"value":"0,00E+00","module":"B2","scenario":null},{"value":"0,00E+00","module":"B3","scenario":null},{"value":"0,00E+00","module":"B4","scenario":null},{"value":"0,00E+00","module":"B5","scenario":null},{"value":"0,00E+00","module":"B6","scenario":null},{"value":"0,00E+00","module":"B7","scenario":null},{"value":"0,00E+00","module":"C1","scenario":"Deponierung"},{"value":"0,00E+00","module":"C2","scenario":"Deponierung"},{"value":"0,00E+00","module":"C3","scenario":"Deponierung"},{"value":"-3,93E+00","module":"C4","scenario":"Deponierung"},{"value":"0,00E+00","module":"D","scenario":"Deponierung"}]},{"parameter":"PERT","unit":"MJ","values":[{"value":"1,23E+01","module":"A1-A3","scenario":null},{"value":"9,34E-02","module":"A4","scenario":null},{"value":"5,06E-01","module":"A5","scenario":null},{"value":"0,00E+00","module":"B1","scenario":null},{"value":"0,00E+00","module":"B2","scenario":null},{"value":"0,00E+00","module":"B3","scenario":null},{"value":"0,00E+00","module":"B4","scenario":null},{"value":"0,00E+00","module":"B5","scenario":null},{"value":"0,00E+00","module":"B6","scenario":null},{"value":"0,00E+00","module":"B7","scenario":null},{"value":"2,78E-03","module":"C1","scenario":"Deponierung"},{"value":"4,19E-02","module":"C2","scenario":"Deponierung"},{"value":"0,00E+00","module":"C3","scenario":"Deponierung"},{"value":"1,33E-02","module":"C4","scenario":"Deponierung"},{"value":"-2,93E-03","module":"D","scenario":"Deponierung"}]},{"parameter":"PENRE","unit":"MJ","values":[{"value":"2,94E+01","module":"A1-A3","scenario":null},{"value":"6,18E+00","module":"A4","scenario":null},{"value":"4,13E+00","module":"A5","scenario":null},{"value":"0,00E+00","module":"B1","scenario":null},{"value":"0,00E+00","module":"B2","scenario":null},{"value":"0,00E+00","module":"B3","scenario":null},{"value":"0,00E+00","module":"B4","scenario":null},{"value":"0,00E+00","module":"B5","scenario":null},{"value":"0,00E+00","module":"B6","scenario":null},{"value":"0,00E+00","module":"B7","scenario":null},{"value":"5,04E-01","module":"C1","scenario":"Deponierung"},{"value":"2,49E+00","module":"C2","scenario":"Deponierung"},{"value":"0,00E+00","module":"C3","scenario":"Deponierung"},{"value":"1,67E+00","module":"C4","scenario":"Deponierung"},{"value":"-8,37E-03","module":"D","scenario":"Deponierung"}]},{"parameter":"PENRM","unit":"MJ","values":[{"value":"6,91E-02","module":"A1-A3","scenario":null},{"value":"0,00E+00","module":"A4","scenario":null},{"value":"-3,77E-02","module":"A5","scenario":null},{"value":"0,00E+00","module":"B1","scenario":null},{"value":"0,00E+00","module":"B2","scenario":null},{"value":"0,00E+00","module":"B3","scenario":null},{"value":"0,00E+00","module":"B4","scenario":null},{"value":"0,00E+00","module":"B5","scenario":null},{"value":"0,00E+00","module":"B6","scenario":null},{"value":"0,00E+00","module":"B7","scenario":null},{"value":"0,00E+00","module":"C1","scenario":"Deponierung"},{"value":"0,00E+00","module":"C2","scenario":"Deponierung"},{"value":"0,00E+00","module":"C3","scenario":"Deponierung"},{"value":"-3,14E-02","module":"C4","scenario":"Deponierung"},{"value":"0,00E+00","module":"D","scenario":"Deponierung"}]},{"parameter":"PENRT","unit":"MJ","values":[{"value":"2,95E+01","module":"A1-A3","scenario":null},{"value":"6,18E+00","module":"A4","scenario":null},{"value":"4,09E+00","module":"A5","scenario":null},{"value":"0,00E+00","module":"B1","scenario":null},{"value":"0,00E+00","module":"B2","scenario":null},{"value":"0,00E+00","module":"B3","scenario":null},{"value":"0,00E+00","module":"B4","scenario":null},{"value":"0,00E+00","module":"B5","scenario":null},{"value":"0,00E+00","module":"B6","scenario":null},{"value":"0,00E+00","module":"B7","scenario":null},{"value":"5,04E-01","module":"C1","scenario":"Deponierung"},{"value":"2,49E+00","module":"C2","scenario":"Deponierung"},{"value":"0,00E+00","module":"C3","scenario":"Deponierung"},{"value":"1,64E+00","module":"C4","scenario":"Deponierung"},{"value":"-8,37E-03","module":"D","scenario":"Deponierung"}]},{"parameter":"SM","unit":"kg","values":[{"value":"2,53E-01","module":"A1-A3","scenario":null},{"value":"0,00E+00","module":"A4","scenario":null},{"value":"1,27E-02","module":"A5","scenario":null},{"value":"0,00E+00","module":"B1","scenario":null},{"value":"0,00E+00","module":"B2","scenario":null},{"value":"0,00E+00","module":"B3","scenario":null},{"value":"0,00E+00","module":"B4","scenario":null},{"value":"0,00E+00","module":"B5","scenario":null},{"value":"0,00E+00","module":"B6","scenario":null},{"value":"0,00E+00","module":"B7","scenario":null},{"value":"0,00E+00","module":"C1","scenario":"Deponierung"},{"value":"0,00E+00","module":"C2","scenario":"Deponierung"},{"value":"0,00E+00","module":"C3","scenario":"Deponierung"},{"value":"0,00E+00","module":"C4","scenario":"Deponierung"},{"value":"0,00E+00","module":"D","scenario":"Deponierung"}]},{"parameter":"RSF","unit":"MJ","values":[{"value":"0,00E+00","module":"A1-A3","scenario":null},{"value":"0,00E+00","module":"A4","scenario":null},{"value":"0,00E+00","module":"A5","scenario":null},{"value":"0,00E+00","module":"B1","scenario":null},{"value":"0,00E+00","module":"B2","scenario":null},{"value":"0,00E+00","module":"B3","scenario":null},{"value":"0,00E+00","module":"B4","scenario":null},{"value":"0,00E+00","module":"B5","scenario":null},{"value":"0,00E+00","module":"B6","scenario":null},{"value":"0,00E+00","module":"B7","scenario":null},{"value":"0,00E+00","module":"C1","scenario":"Deponierung"},{"value":"0,00E+00","module":"C2","scenario":"Deponierung"},{"value":"0,00E+00","module":"C3","scenario":"Deponierung"},{"value":"0,00E+00","module":"C4","scenario":"Deponierung"},{"value":"0,00E+00","module":"D","scenario":"Deponierung"}]},{"parameter":"NRSF","unit":"MJ","values":[{"value":"0,00E+00","module":"A1-A3","scenario":null},{"value":"0,00E+00","module":"A4","scenario":null},{"value":"0,00E+00","module":"A5","scenario":null},{"value":"0,00E+00","module":"B1","scenario":null},{"value":"0,00E+00","module":"B2","scenario":null},{"value":"0,00E+00","module":"B3","scenario":null},{"value":"0,00E+00","module":"B4","scenario":null},{"value":"0,00E+00","module":"B5","scenario":null},{"value":"0,00E+00","module":"B6","scenario":null},{"value":"0,00E+00","module":"B7","scenario":null},{"value":"0,00E+00","module":"C1","scenario":"Deponierung"},{"value":"0,00E+00","module":"C2","scenario":"Deponierung"},{"value":"0,00E+00","module":"C3","scenario":"Deponierung"},{"value":"0,00E+00","module":"C4","scenario":"Deponierung"},{"value":"0,00E+00","module":"D","scenario":"Deponierung"}]}],"end_of_life_waste":[{"parameter":"HWD","unit":"kg","values":[{"value":"1,22E-04","module":"A1-A3","scenario":null},{"value":"3,93E-05","module":"A4","scenario":null},{"value":"6,05E-05","module":"A5","scenario":null},{"value":"0,00E+00","module":"B1","scenario":null},{"value":"0,00E+00","module":"B2","scenario":null},{"value":"0,00E+00","module":"B3","scenario":null},{"value":"0,00E+00","module":"B4","scenario":null},{"value":"0,00E+00","module":"B5","scenario":null},{"value":"0,00E+00","module":"B6","scenario":null},{"value":"0,00E+00","module":"B7","scenario":null},{"value":"3,39E-06","module":"C1","scenario":"Deponierung"},{"value":"1,59E-05","module":"C2","scenario":"Deponierung"},{"value":"0,00E+00","module":"C3","scenario":"Deponierung"},{"value":"8,68E-06","module":"C4","scenario":"Deponierung"},{"value":"-2,68E-08","module":"D","scenario":"Deponierung"}]},{"parameter":"NHWD","unit":"kg","values":[{"value":"3,36E-01","module":"A1-A3","scenario":null},{"value":"3,07E-01","module":"A4","scenario":null},{"value":"6,38E-01","module":"A5","scenario":null},{"value":"0,00E+00","module":"B1","scenario":null},{"value":"0,00E+00","module":"B2","scenario":null},{"value":"0,00E+00","module":"B3","scenario":null},{"value":"0,00E+00","module":"B4","scenario":null},{"value":"0,00E+00","module":"B5","scenario":null},{"value":"0,00E+00","module":"B6","scenario":null},{"value":"0,00E+00","module":"B7","scenario":null},{"value":"7,22E-04","module":"C1","scenario":"Deponierung"},{"value":"1,03E-01","module":"C2","scenario":"Deponierung"},{"value":"0,00E+00","module":"C3","scenario":"Deponierung"},{"value":"1,08E+01","module":"C4","scenario":"Deponierung"},{"value":"-3,55E-05","module":"D","scenario":"Deponierung"}]},{"parameter":"RWD","unit":"kg","values":[{"value":"5,28E-05","module":"A1-A3","scenario":null},{"value":"3,70E-06","module":"A4","scenario":null},{"value":"1,02E-05","module":"A5","scenario":null},{"value":"0,00E+00","module":"B1","scenario":null},{"value":"0,00E+00","module":"B2","scenario":null},{"value":"0,00E+00","module":"B3","scenario":null},{"value":"0,00E+00","module":"B4","scenario":null},{"value":"0,00E+00","module":"B5","scenario":null},{"value":"0,00E+00","module":"B6","scenario":null},{"value":"0,00E+00","module":"B7","scenario":null},{"value":"9,89E-08","module":"C1","scenario":"Deponierung"},{"value":"1,81E-06","module":"C2","scenario":"Deponierung"},{"value":"0,00E+00","module":"C3","scenario":"Deponierung"},{"value":"4,33E-07","module":"C4","scenario":"Deponierung"},{"value":"-3,02E-08","module":"D","scenario":"Deponierung"}]}],"end_of_life_flow":[{"parameter":"CRU","unit":"kg","values":[{"value":"0,00E+00","module":"A1-A3","scenario":null},{"value":"0,00E+00","module":"A4","scenario":null},{"value":"0,00E+00","module":"A5","scenario":null},{"value":"0,00E+00","module":"B1","scenario":null},{"value":"0,00E+00","module":"B2","scenario":null},{"value":"0,00E+00","module":"B3","scenario":null},{"value":"0,00E+00","module":"B4","scenario":null},{"value":"0,00E+00","module":"B5","scenario":null},{"value":"0,00E+00","module":"B6","scenario":null},{"value":"0,00E+00","module":"B7","scenario":null},{"value":"0,00E+00","module":"C1","scenario":"Deponierung"},{"value":"0,00E+00","module":"C2","scenario":"Deponierung"},{"value":"0,00E+00","module":"C3","scenario":"Deponierung"},{"value":"0,00E+00","module":"C4","scenario":"Deponierung"},{"value":"0,00E+00","module":"D","scenario":"Deponierung"}]},{"parameter":"MFR","unit":"kg","values":[{"value":"0,00E+00","module":"A1-A3","scenario":null},{"value":"0,00E+00","module":"A4","scenario":null},{"value":"0,00E+00","module":"A5","scenario":null},{"value":"0,00E+00","module":"B1","scenario":null},{"value":"0,00E+00","module":"B2","scenario":null},{"value":"0,00E+00","module":"B3","scenario":null},{"value":"0,00E+00","module":"B4","scenario":null},{"value":"0,00E+00","module":"B5","scenario":null},{"value":"0,00E+00","module":"B6","scenario":null},{"value":"0,00E+00","module":"B7","scenario":null},{"value":"0,00E+00","module":"C1","scenario":"Deponierung"},{"value":"0,00E+00","module":"C2","scenario":"Deponierung"},{"value":"0,00E+00","module":"C3","scenario":"Deponierung"},{"value":"0,00E+00","module":"C4","scenario":"Deponierung"},{"value":"0,00E+00","module":"D","scenario":"Deponierung"}]},{"parameter":"MER","unit":"kg","values":[{"value":"0,00E+00","module":"A1-A3","scenario":null},{"value":"0,00E+00","module":"A4","scenario":null},{"value":"0,00E+00","module":"A5","scenario":null},{"value":"0,00E+00","module":"B1","scenario":null},{"value":"0,00E+00","module":"B2","scenario":null},{"value":"0,00E+00","module":"B3","scenario":null},{"value":"0,00E+00","module":"B4","scenario":null},{"value":"0,00E+00","module":"B5","scenario":null},{"value":"0,00E+00","module":"B6","scenario":null},{"value":"0,00E+00","module":"B7","scenario":null},{"value":"0,00E+00","module":"C1","scenario":"Deponierung"},{"value":"0,00E+00","module":"C2","scenario":"Deponierung"},{"value":"0,00E+00","module":"C3","scenario":"Deponierung"},{"value":"0,00E+00","module":"C4","scenario":"Deponierung"},{"value":"0,00E+00","module":"D","scenario":"Deponierung"}]},{"parameter":"EEE","unit":"MJ","values":[{"value":"0,00E+00","module":"A1-A3","scenario":null},{"value":"0,00E+00","module":"A4","scenario":null},{"value":"3,91E-03","module":"A5","scenario":null},{"value":"0,00E+00","module":"B1","scenario":null},{"value":"0,00E+00","module":"B2","scenario":null},{"value":"0,00E+00","module":"B3","scenario":null},{"value":"0,00E+00","module":"B4","scenario":null},{"value":"0,00E+00","module":"B5","scenario":null},{"value":"0,00E+00","module":"B6","scenario":null},{"value":"0,00E+00","module":"B7","scenario":null},{"value":"0,00E+00","module":"C1","scenario":"Deponierung"},{"value":"0,00E+00","module":"C2","scenario":"Deponierung"},{"value":"0,00E+00","module":"C3","scenario":"Deponierung"},{"value":"0,00E+00","module":"C4","scenario":"Deponierung"},{"value":"0,00E+00","module":"D","scenario":"Deponierung"}]},{"parameter":"EET","unit":"MJ","values":[{"value":"0,00E+00","module":"A1-A3","scenario":null},{"value":"0,00E+00","module":"A4","scenario":null},{"value":"9,89E-03","module":"A5","scenario":null},{"value":"0,00E+00","module":"B1","scenario":null},{"value":"0,00E+00","module":"B2","scenario":null},{"value":"0,00E+00","module":"B3","scenario":null},{"value":"0,00E+00","module":"B4","scenario":null},{"value":"0,00E+00","module":"B5","scenario":null},{"value":"0,00E+00","module":"B6","scenario":null},{"value":"0,00E+00","module":"B7","scenario":null},{"value":"0,00E+00","module":"C1","scenario":"Deponierung"},{"value":"0,00E+00","module":"C2","scenario":"Deponierung"},{"value":"0,00E+00","module":"C3","scenario":"Deponierung"},{"value":"0,00E+00","module":"C4","scenario":"Deponierung"},{"value":"0,00E+00","module":"D","scenario":"Deponierung"}]}]}