{"product_name":"Mischek-06-Balcony panel outdoor","epd_id":"BAU-EPD-Mischek-2025-6-ecoinvent-Balkonplatte","declared_unit":{"unit":"ton","amount":1},"compliance":["EN 15804+A2 (EF 3.1)","ISO 14025"],"producer_name":"Bau EPD GmbH","environmental_impact":[{"parameter":"GWP-total","unit":"kg CO2-eq","values":[{"value":"1,63E+02","module":"A1-A3","scenario":null},{"value":"5,37E+00","module":"A4","scenario":null},{"value":"7,15E-01","module":"A5","scenario":null},{"value":"-2,66E+00","module":"B1","scenario":null},{"value":"0,00E+00","module":"B2","scenario":null},{"value":"0,00E+00","module":"B3","scenario":null},{"value":"0,00E+00","module":"B4","scenario":null},{"value":"0,00E+00","module":"B5","scenario":null},{"value":"0,00E+00","module":"B6","scenario":null},{"value":"0,00E+00","module":"B7","scenario":null},{"value":"6,07E+00","module":"C1","scenario":"Recycling"},{"value":"1,17E+01","module":"C2","scenario":"Recycling"},{"value":"4,68E+00","module":"C3","scenario":"Recycling"},{"value":"6,37E-02","module":"C4","scenario":"Recycling"},{"value":"-2,39E+01","module":"D","scenario":"Recycling"}]},{"parameter":"GWP-fossil","unit":"kg CO2-eq","values":[{"value":"1,63E+02","module":"A1-A3","scenario":null},{"value":"5,37E+00","module":"A4","scenario":null},{"value":"7,15E-01","module":"A5","scenario":null},{"value":"-2,66E+00","module":"B1","scenario":null},{"value":"0,00E+00","module":"B2","scenario":null},{"value":"0,00E+00","module":"B3","scenario":null},{"value":"0,00E+00","module":"B4","scenario":null},{"value":"0,00E+00","module":"B5","scenario":null},{"value":"0,00E+00","module":"B6","scenario":null},{"value":"0,00E+00","module":"B7","scenario":null},{"value":"6,07E+00","module":"C1","scenario":"Recycling"},{"value":"1,17E+01","module":"C2","scenario":"Recycling"},{"value":"4,68E+00","module":"C3","scenario":"Recycling"},{"value":"6,37E-02","module":"C4","scenario":"Recycling"},{"value":"-2,39E+01","module":"D","scenario":"Recycling"}]},{"parameter":"GWP-biogenic","unit":"kg CO2-eq","values":[{"value":"0,00E+00","module":"A1-A3","scenario":null},{"value":"0,00E+00","module":"A4","scenario":null},{"value":"0,00E+00","module":"A5","scenario":null},{"value":"0,00E+00","module":"B1","scenario":null},{"value":"0,00E+00","module":"B2","scenario":null},{"value":"0,00E+00","module":"B3","scenario":null},{"value":"0,00E+00","module":"B4","scenario":null},{"value":"0,00E+00","module":"B5","scenario":null},{"value":"0,00E+00","module":"B6","scenario":null},{"value":"0,00E+00","module":"B7","scenario":null},{"value":"0,00E+00","module":"C1","scenario":"Recycling"},{"value":"0,00E+00","module":"C2","scenario":"Recycling"},{"value":"0,00E+00","module":"C3","scenario":"Recycling"},{"value":"0,00E+00","module":"C4","scenario":"Recycling"},{"value":"0,00E+00","module":"D","scenario":"Recycling"}]},{"parameter":"GWP-luluc","unit":"kg CO2-eq","values":[{"value":"1,21E-01","module":"A1-A3","scenario":null},{"value":"2,62E-03","module":"A4","scenario":null},{"value":"1,44E-04","module":"A5","scenario":null},{"value":"0,00E+00","module":"B1","scenario":null},{"value":"0,00E+00","module":"B2","scenario":null},{"value":"0,00E+00","module":"B3","scenario":null},{"value":"0,00E+00","module":"B4","scenario":null},{"value":"0,00E+00","module":"B5","scenario":null},{"value":"0,00E+00","module":"B6","scenario":null},{"value":"0,00E+00","module":"B7","scenario":null},{"value":"6,83E-04","module":"C1","scenario":"Recycling"},{"value":"5,40E-03","module":"C2","scenario":"Recycling"},{"value":"2,96E-04","module":"C3","scenario":"Recycling"},{"value":"2,46E-05","module":"C4","scenario":"Recycling"},{"value":"-7,82E-03","module":"D","scenario":"Recycling"}]},{"parameter":"ODP","unit":"kg CFC11-eq","values":[{"value":"4,17E-06","module":"A1-A3","scenario":null},{"value":"1,22E-07","module":"A4","scenario":null},{"value":"1,13E-08","module":"A5","scenario":null},{"value":"0,00E+00","module":"B1","scenario":null},{"value":"0,00E+00","module":"B2","scenario":null},{"value":"0,00E+00","module":"B3","scenario":null},{"value":"0,00E+00","module":"B4","scenario":null},{"value":"0,00E+00","module":"B5","scenario":null},{"value":"0,00E+00","module":"B6","scenario":null},{"value":"0,00E+00","module":"B7","scenario":null},{"value":"9,66E-08","module":"C1","scenario":"Recycling"},{"value":"2,57E-07","module":"C2","scenario":"Recycling"},{"value":"5,14E-08","module":"C3","scenario":"Recycling"},{"value":"3,93E-09","module":"C4","scenario":"Recycling"},{"value":"-1,52E-07","module":"D","scenario":"Recycling"}]},{"parameter":"AP","unit":"mol H+-eq","values":[{"value":"5,50E-01","module":"A1-A3","scenario":null},{"value":"1,33E-02","module":"A4","scenario":null},{"value":"6,56E-03","module":"A5","scenario":null},{"value":"0,00E+00","module":"B1","scenario":null},{"value":"0,00E+00","module":"B2","scenario":null},{"value":"0,00E+00","module":"B3","scenario":null},{"value":"0,00E+00","module":"B4","scenario":null},{"value":"0,00E+00","module":"B5","scenario":null},{"value":"0,00E+00","module":"B6","scenario":null},{"value":"0,00E+00","module":"B7","scenario":null},{"value":"5,63E-02","module":"C1","scenario":"Recycling"},{"value":"4,60E-02","module":"C2","scenario":"Recycling"},{"value":"3,00E-02","module":"C3","scenario":"Recycling"},{"value":"7,43E-04","module":"C4","scenario":"Recycling"},{"value":"-9,77E-02","module":"D","scenario":"Recycling"}]},{"parameter":"POCP","unit":"kg NMVOC-eq","values":[{"value":"5,16E-01","module":"A1-A3","scenario":null},{"value":"2,17E-02","module":"A4","scenario":null},{"value":"9,71E-03","module":"A5","scenario":null},{"value":"0,00E+00","module":"B1","scenario":null},{"value":"0,00E+00","module":"B2","scenario":null},{"value":"0,00E+00","module":"B3","scenario":null},{"value":"0,00E+00","module":"B4","scenario":null},{"value":"0,00E+00","module":"B5","scenario":null},{"value":"0,00E+00","module":"B6","scenario":null},{"value":"0,00E+00","module":"B7","scenario":null},{"value":"8,40E-02","module":"C1","scenario":"Recycling"},{"value":"6,76E-02","module":"C2","scenario":"Recycling"},{"value":"4,54E-02","module":"C3","scenario":"Recycling"},{"value":"1,36E-03","module":"C4","scenario":"Recycling"},{"value":"-8,53E-02","module":"D","scenario":"Recycling"}]},{"parameter":"ADPE","unit":"kg Sb-eq","values":[{"value":"5,28E-04","module":"A1-A3","scenario":null},{"value":"1,50E-05","module":"A4","scenario":null},{"value":"6,60E-07","module":"A5","scenario":null},{"value":"0,00E+00","module":"B1","scenario":null},{"value":"0,00E+00","module":"B2","scenario":null},{"value":"0,00E+00","module":"B3","scenario":null},{"value":"0,00E+00","module":"B4","scenario":null},{"value":"0,00E+00","module":"B5","scenario":null},{"value":"0,00E+00","module":"B6","scenario":null},{"value":"0,00E+00","module":"B7","scenario":null},{"value":"2,12E-06","module":"C1","scenario":"Recycling"},{"value":"3,76E-05","module":"C2","scenario":"Recycling"},{"value":"2,04E-06","module":"C3","scenario":"Recycling"},{"value":"1,24E-07","module":"C4","scenario":"Recycling"},{"value":"-2,23E-04","module":"D","scenario":"Recycling"}]},{"parameter":"ADPF","unit":"MJ","values":[{"value":"1,69E+03","module":"A1-A3","scenario":null},{"value":"8,15E+01","module":"A4","scenario":null},{"value":"9,33E+00","module":"A5","scenario":null},{"value":"0,00E+00","module":"B1","scenario":null},{"value":"0,00E+00","module":"B2","scenario":null},{"value":"0,00E+00","module":"B3","scenario":null},{"value":"0,00E+00","module":"B4","scenario":null},{"value":"0,00E+00","module":"B5","scenario":null},{"value":"0,00E+00","module":"B6","scenario":null},{"value":"0,00E+00","module":"B7","scenario":null},{"value":"7,95E+01","module":"C1","scenario":"Recycling"},{"value":"1,66E+02","module":"C2","scenario":"Recycling"},{"value":"4,38E+01","module":"C3","scenario":"Recycling"},{"value":"2,90E+00","module":"C4","scenario":"Recycling"},{"value":"-2,57E+02","module":"D","scenario":"Recycling"}]},{"parameter":"WDP","unit":"m3 world-eq. Deprived","values":[{"value":"2,17E+01","module":"A1-A3","scenario":null},{"value":"3,89E-01","module":"A4","scenario":null},{"value":"2,53E-02","module":"A5","scenario":null},{"value":"0,00E+00","module":"B1","scenario":null},{"value":"0,00E+00","module":"B2","scenario":null},{"value":"0,00E+00","module":"B3","scenario":null},{"value":"0,00E+00","module":"B4","scenario":null},{"value":"0,00E+00","module":"B5","scenario":null},{"value":"0,00E+00","module":"B6","scenario":null},{"value":"0,00E+00","module":"B7","scenario":null},{"value":"1,71E-01","module":"C1","scenario":"Recycling"},{"value":"6,29E-01","module":"C2","scenario":"Recycling"},{"value":"1,02E-01","module":"C3","scenario":"Recycling"},{"value":"1,69E-02","module":"C4","scenario":"Recycling"},{"value":"-2,68E-01","module":"D","scenario":"Recycling"}]},{"parameter":"EP-freshwater","unit":"kg P-eq","values":[{"value":"4,23E-02","module":"A1-A3","scenario":null},{"value":"3,96E-04","module":"A4","scenario":null},{"value":"2,81E-05","module":"A5","scenario":null},{"value":"0,00E+00","module":"B1","scenario":null},{"value":"0,00E+00","module":"B2","scenario":null},{"value":"0,00E+00","module":"B3","scenario":null},{"value":"0,00E+00","module":"B4","scenario":null},{"value":"0,00E+00","module":"B5","scenario":null},{"value":"0,00E+00","module":"B6","scenario":null},{"value":"0,00E+00","module":"B7","scenario":null},{"value":"1,86E-04","module":"C1","scenario":"Recycling"},{"value":"8,13E-04","module":"C2","scenario":"Recycling"},{"value":"1,04E-04","module":"C3","scenario":"Recycling"},{"value":"5,58E-06","module":"C4","scenario":"Recycling"},{"value":"-9,75E-03","module":"D","scenario":"Recycling"}]},{"parameter":"EP-marine","unit":"kg N-eq","values":[{"value":"1,40E-01","module":"A1-A3","scenario":null},{"value":"3,62E-03","module":"A4","scenario":null},{"value":"3,01E-03","module":"A5","scenario":null},{"value":"0,00E+00","module":"B1","scenario":null},{"value":"0,00E+00","module":"B2","scenario":null},{"value":"0,00E+00","module":"B3","scenario":null},{"value":"0,00E+00","module":"B4","scenario":null},{"value":"0,00E+00","module":"B5","scenario":null},{"value":"0,00E+00","module":"B6","scenario":null},{"value":"0,00E+00","module":"B7","scenario":null},{"value":"2,61E-02","module":"C1","scenario":"Recycling"},{"value":"1,74E-02","module":"C2","scenario":"Recycling"},{"value":"1,39E-02","module":"C3","scenario":"Recycling"},{"value":"3,21E-04","module":"C4","scenario":"Recycling"},{"value":"-2,34E-02","module":"D","scenario":"Recycling"}]},{"parameter":"EP-terrestrial","unit":"mol N-eq.","values":[{"value":"1,52E+00","module":"A1-A3","scenario":null},{"value":"3,72E-02","module":"A4","scenario":null},{"value":"3,27E-02","module":"A5","scenario":null},{"value":"0,00E+00","module":"B1","scenario":null},{"value":"0,00E+00","module":"B2","scenario":null},{"value":"0,00E+00","module":"B3","scenario":null},{"value":"0,00E+00","module":"B4","scenario":null},{"value":"0,00E+00","module":"B5","scenario":null},{"value":"0,00E+00","module":"B6","scenario":null},{"value":"0,00E+00","module":"B7","scenario":null},{"value":"2,84E-01","module":"C1","scenario":"Recycling"},{"value":"1,86E-01","module":"C2","scenario":"Recycling"},{"value":"1,52E-01","module":"C3","scenario":"Recycling"},{"value":"3,45E-03","module":"C4","scenario":"Recycling"},{"value":"-2,74E-01","module":"D","scenario":"Recycling"}]}],"additional_environmental_impact":[{"parameter":"PM","unit":"Disease incidence","values":[{"value":"9,00E-06","module":"A1-A3","scenario":null},{"value":"5,31E-07","module":"A4","scenario":null},{"value":"1,82E-07","module":"A5","scenario":null},{"value":"0,00E+00","module":"B1","scenario":null},{"value":"0,00E+00","module":"B2","scenario":null},{"value":"0,00E+00","module":"B3","scenario":null},{"value":"0,00E+00","module":"B4","scenario":null},{"value":"0,00E+00","module":"B5","scenario":null},{"value":"0,00E+00","module":"B6","scenario":null},{"value":"0,00E+00","module":"B7","scenario":null},{"value":"9,01E-06","module":"C1","scenario":"Recycling"},{"value":"8,25E-07","module":"C2","scenario":"Recycling"},{"value":"8,48E-07","module":"C3","scenario":"Recycling"},{"value":"1,86E-08","module":"C4","scenario":"Recycling"},{"value":"-1,85E-06","module":"D","scenario":"Recycling"}]},{"parameter":"ETP-fw","unit":"CTUe","values":[{"value":"9,45E+02","module":"A1-A3","scenario":null},{"value":"3,92E+01","module":"A4","scenario":null},{"value":"4,45E+00","module":"A5","scenario":null},{"value":"0,00E+00","module":"B1","scenario":null},{"value":"0,00E+00","module":"B2","scenario":null},{"value":"0,00E+00","module":"B3","scenario":null},{"value":"0,00E+00","module":"B4","scenario":null},{"value":"0,00E+00","module":"B5","scenario":null},{"value":"0,00E+00","module":"B6","scenario":null},{"value":"0,00E+00","module":"B7","scenario":null},{"value":"3,80E+01","module":"C1","scenario":"Recycling"},{"value":"8,40E+01","module":"C2","scenario":"Recycling"},{"value":"6,55E+00","module":"C3","scenario":"Recycling"},{"value":"1,18E+00","module":"C4","scenario":"Recycling"},{"value":"-1,45E+03","module":"D","scenario":"Recycling"}]},{"parameter":"HTP-c","unit":"CTUh","values":[{"value":"4,53E-07","module":"A1-A3","scenario":null},{"value":"2,39E-09","module":"A4","scenario":null},{"value":"3,23E-10","module":"A5","scenario":null},{"value":"0,00E+00","module":"B1","scenario":null},{"value":"0,00E+00","module":"B2","scenario":null},{"value":"0,00E+00","module":"B3","scenario":null},{"value":"0,00E+00","module":"B4","scenario":null},{"value":"0,00E+00","module":"B5","scenario":null},{"value":"0,00E+00","module":"B6","scenario":null},{"value":"0,00E+00","module":"B7","scenario":null},{"value":"1,86E-09","module":"C1","scenario":"Recycling"},{"value":"4,94E-09","module":"C2","scenario":"Recycling"},{"value":"1,33E-08","module":"C3","scenario":"Recycling"},{"value":"6,62E-11","module":"C4","scenario":"Recycling"},{"value":"-5,38E-06","module":"D","scenario":"Recycling"}]},{"parameter":"HTP-nc","unit":"CTUh","values":[{"value":"1,94E-06","module":"A1-A3","scenario":null},{"value":"5,82E-08","module":"A4","scenario":null},{"value":"1,89E-09","module":"A5","scenario":null},{"value":"0,00E+00","module":"B1","scenario":null},{"value":"0,00E+00","module":"B2","scenario":null},{"value":"0,00E+00","module":"B3","scenario":null},{"value":"0,00E+00","module":"B4","scenario":null},{"value":"0,00E+00","module":"B5","scenario":null},{"value":"0,00E+00","module":"B6","scenario":null},{"value":"0,00E+00","module":"B7","scenario":null},{"value":"1,29E-08","module":"C1","scenario":"Recycling"},{"value":"1,10E-07","module":"C2","scenario":"Recycling"},{"value":"7,14E-09","module":"C3","scenario":"Recycling"},{"value":"5,09E-10","module":"C4","scenario":"Recycling"},{"value":"-2,29E-07","module":"D","scenario":"Recycling"}]},{"parameter":"SQP","unit":"-","values":[{"value":"7,39E+02","module":"A1-A3","scenario":null},{"value":"8,27E+01","module":"A4","scenario":null},{"value":"2,08E+00","module":"A5","scenario":null},{"value":"0,00E+00","module":"B1","scenario":null},{"value":"0,00E+00","module":"B2","scenario":null},{"value":"0,00E+00","module":"B3","scenario":null},{"value":"0,00E+00","module":"B4","scenario":null},{"value":"0,00E+00","module":"B5","scenario":null},{"value":"0,00E+00","module":"B6","scenario":null},{"value":"0,00E+00","module":"B7","scenario":null},{"value":"5,36E+00","module":"C1","scenario":"Recycling"},{"value":"8,51E+01","module":"C2","scenario":"Recycling"},{"value":"4,07E+00","module":"C3","scenario":"Recycling"},{"value":"5,98E+00","module":"C4","scenario":"Recycling"},{"value":"-1,62E+02","module":"D","scenario":"Recycling"}]},{"parameter":"IRP","unit":"kBq U235-eq","values":[{"value":"1,18E+01","module":"A1-A3","scenario":null},{"value":"1,03E-01","module":"A4","scenario":null},{"value":"5,59E-03","module":"A5","scenario":null},{"value":"0,00E+00","module":"B1","scenario":null},{"value":"0,00E+00","module":"B2","scenario":null},{"value":"0,00E+00","module":"B3","scenario":null},{"value":"0,00E+00","module":"B4","scenario":null},{"value":"0,00E+00","module":"B5","scenario":null},{"value":"0,00E+00","module":"B6","scenario":null},{"value":"0,00E+00","module":"B7","scenario":null},{"value":"3,77E-02","module":"C1","scenario":"Recycling"},{"value":"2,68E-01","module":"C2","scenario":"Recycling"},{"value":"5,23E-02","module":"C3","scenario":"Recycling"},{"value":"2,71E-03","module":"C4","scenario":"Recycling"},{"value":"-1,03E+00","module":"D","scenario":"Recycling"}]}],"resource_use":[{"parameter":"PERE","unit":"MJ","values":[{"value":"3,76E+02","module":"A1-A3","scenario":null},{"value":"1,15E+00","module":"A4","scenario":null},{"value":"3,24E-01","module":"A5","scenario":null},{"value":"0,00E+00","module":"B1","scenario":null},{"value":"0,00E+00","module":"B2","scenario":null},{"value":"0,00E+00","module":"B3","scenario":null},{"value":"0,00E+00","module":"B4","scenario":null},{"value":"0,00E+00","module":"B5","scenario":null},{"value":"0,00E+00","module":"B6","scenario":null},{"value":"0,00E+00","module":"B7","scenario":null},{"value":"4,38E-01","module":"C1","scenario":"Recycling"},{"value":"2,79E+00","module":"C2","scenario":"Recycling"},{"value":"9,10E-01","module":"C3","scenario":"Recycling"},{"value":"5,25E-02","module":"C4","scenario":"Recycling"},{"value":"-2,45E+01","module":"D","scenario":"Recycling"}]},{"parameter":"PERM","unit":"","values":[{"value":"0,00E+00","module":"A1-A3","scenario":null},{"value":"0,00E+00","module":"A4","scenario":null},{"value":"0,00E+00","module":"A5","scenario":null},{"value":"0,00E+00","module":"B1","scenario":null},{"value":"0,00E+00","module":"B2","scenario":null},{"value":"0,00E+00","module":"B3","scenario":null},{"value":"0,00E+00","module":"B4","scenario":null},{"value":"0,00E+00","module":"B5","scenario":null},{"value":"0,00E+00","module":"B6","scenario":null},{"value":"0,00E+00","module":"B7","scenario":null},{"value":"0,00E+00","module":"C1","scenario":"Recycling"},{"value":"0,00E+00","module":"C2","scenario":"Recycling"},{"value":"0,00E+00","module":"C3","scenario":"Recycling"},{"value":"0,00E+00","module":"C4","scenario":"Recycling"},{"value":"0,00E+00","module":"D","scenario":"Recycling"}]},{"parameter":"PERT","unit":"MJ","values":[{"value":"3,76E+02","module":"A1-A3","scenario":null},{"value":"1,15E+00","module":"A4","scenario":null},{"value":"3,24E-01","module":"A5","scenario":null},{"value":"0,00E+00","module":"B1","scenario":null},{"value":"0,00E+00","module":"B2","scenario":null},{"value":"0,00E+00","module":"B3","scenario":null},{"value":"0,00E+00","module":"B4","scenario":null},{"value":"0,00E+00","module":"B5","scenario":null},{"value":"0,00E+00","module":"B6","scenario":null},{"value":"0,00E+00","module":"B7","scenario":null},{"value":"4,38E-01","module":"C1","scenario":"Recycling"},{"value":"2,79E+00","module":"C2","scenario":"Recycling"},{"value":"9,10E-01","module":"C3","scenario":"Recycling"},{"value":"5,25E-02","module":"C4","scenario":"Recycling"},{"value":"-2,45E+01","module":"D","scenario":"Recycling"}]},{"parameter":"PENRE","unit":"MJ","values":[{"value":"1,60E+03","module":"A1-A3","scenario":null},{"value":"8,15E+01","module":"A4","scenario":null},{"value":"9,33E+00","module":"A5","scenario":null},{"value":"0,00E+00","module":"B1","scenario":null},{"value":"0,00E+00","module":"B2","scenario":null},{"value":"0,00E+00","module":"B3","scenario":null},{"value":"0,00E+00","module":"B4","scenario":null},{"value":"0,00E+00","module":"B5","scenario":null},{"value":"0,00E+00","module":"B6","scenario":null},{"value":"0,00E+00","module":"B7","scenario":null},{"value":"7,95E+01","module":"C1","scenario":"Recycling"},{"value":"1,66E+02","module":"C2","scenario":"Recycling"},{"value":"9,63E+01","module":"C3","scenario":"Recycling"},{"value":"2,90E+00","module":"C4","scenario":"Recycling"},{"value":"-2,57E+02","module":"D","scenario":"Recycling"}]},{"parameter":"PENRM","unit":"MJ","values":[{"value":"9,62E+01","module":"A1-A3","scenario":null},{"value":"0,00E+00","module":"A4","scenario":null},{"value":"0,00E+00","module":"A5","scenario":null},{"value":"0,00E+00","module":"B1","scenario":null},{"value":"0,00E+00","module":"B2","scenario":null},{"value":"0,00E+00","module":"B3","scenario":null},{"value":"0,00E+00","module":"B4","scenario":null},{"value":"0,00E+00","module":"B5","scenario":null},{"value":"0,00E+00","module":"B6","scenario":null},{"value":"0,00E+00","module":"B7","scenario":null},{"value":"0,00E+00","module":"C1","scenario":"Recycling"},{"value":"0,00E+00","module":"C2","scenario":"Recycling"},{"value":"-9,62E+01","module":"C3","scenario":"Recycling"},{"value":"0,00E+00","module":"C4","scenario":"Recycling"},{"value":"0,00E+00","module":"D","scenario":"Recycling"}]},{"parameter":"PENRT","unit":"MJ","values":[{"value":"1,69E+03","module":"A1-A3","scenario":null},{"value":"8,15E+01","module":"A4","scenario":null},{"value":"9,33E+00","module":"A5","scenario":null},{"value":"0,00E+00","module":"B1","scenario":null},{"value":"0,00E+00","module":"B2","scenario":null},{"value":"0,00E+00","module":"B3","scenario":null},{"value":"0,00E+00","module":"B4","scenario":null},{"value":"0,00E+00","module":"B5","scenario":null},{"value":"0,00E+00","module":"B6","scenario":null},{"value":"0,00E+00","module":"B7","scenario":null},{"value":"7,95E+01","module":"C1","scenario":"Recycling"},{"value":"1,66E+02","module":"C2","scenario":"Recycling"},{"value":"6,67E-02","module":"C3","scenario":"Recycling"},{"value":"2,90E+00","module":"C4","scenario":"Recycling"},{"value":"-2,57E+02","module":"D","scenario":"Recycling"}]},{"parameter":"SM","unit":"kg","values":[{"value":"4,30E+01","module":"A1-A3","scenario":null},{"value":"0,00E+00","module":"A4","scenario":null},{"value":"0,00E+00","module":"A5","scenario":null},{"value":"0,00E+00","module":"B1","scenario":null},{"value":"0,00E+00","module":"B2","scenario":null},{"value":"0,00E+00","module":"B3","scenario":null},{"value":"0,00E+00","module":"B4","scenario":null},{"value":"0,00E+00","module":"B5","scenario":null},{"value":"0,00E+00","module":"B6","scenario":null},{"value":"0,00E+00","module":"B7","scenario":null},{"value":"0,00E+00","module":"C1","scenario":"Recycling"},{"value":"0,00E+00","module":"C2","scenario":"Recycling"},{"value":"4,38E+01","module":"C3","scenario":"Recycling"},{"value":"0,00E+00","module":"C4","scenario":"Recycling"},{"value":"0,00E+00","module":"D","scenario":"Recycling"}]},{"parameter":"RSF","unit":"MJ","values":[{"value":"7,30E+01","module":"A1-A3","scenario":null},{"value":"0,00E+00","module":"A4","scenario":null},{"value":"0,00E+00","module":"A5","scenario":null},{"value":"0,00E+00","module":"B1","scenario":null},{"value":"0,00E+00","module":"B2","scenario":null},{"value":"0,00E+00","module":"B3","scenario":null},{"value":"0,00E+00","module":"B4","scenario":null},{"value":"0,00E+00","module":"B5","scenario":null},{"value":"0,00E+00","module":"B6","scenario":null},{"value":"0,00E+00","module":"B7","scenario":null},{"value":"0,00E+00","module":"C1","scenario":"Recycling"},{"value":"0,00E+00","module":"C2","scenario":"Recycling"},{"value":"0,00E+00","module":"C3","scenario":"Recycling"},{"value":"0,00E+00","module":"C4","scenario":"Recycling"},{"value":"0,00E+00","module":"D","scenario":"Recycling"}]},{"parameter":"NRSF","unit":"MJ","values":[{"value":"2,21E+02","module":"A1-A3","scenario":null},{"value":"0,00E+00","module":"A4","scenario":null},{"value":"0,00E+00","module":"A5","scenario":null},{"value":"0,00E+00","module":"B1","scenario":null},{"value":"0,00E+00","module":"B2","scenario":null},{"value":"0,00E+00","module":"B3","scenario":null},{"value":"0,00E+00","module":"B4","scenario":null},{"value":"0,00E+00","module":"B5","scenario":null},{"value":"0,00E+00","module":"B6","scenario":null},{"value":"0,00E+00","module":"B7","scenario":null},{"value":"0,00E+00","module":"C1","scenario":"Recycling"},{"value":"0,00E+00","module":"C2","scenario":"Recycling"},{"value":"0,00E+00","module":"C3","scenario":"Recycling"},{"value":"0,00E+00","module":"C4","scenario":"Recycling"},{"value":"0,00E+00","module":"D","scenario":"Recycling"}]}],"end_of_life_waste":[{"parameter":"HWD","unit":"kg","values":[{"value":"6,50E-03","module":"A1-A3","scenario":null},{"value":"5,06E-04","module":"A4","scenario":null},{"value":"6,19E-05","module":"A5","scenario":null},{"value":"0,00E+00","module":"B1","scenario":null},{"value":"0,00E+00","module":"B2","scenario":null},{"value":"0,00E+00","module":"B3","scenario":null},{"value":"0,00E+00","module":"B4","scenario":null},{"value":"0,00E+00","module":"B5","scenario":null},{"value":"0,00E+00","module":"B6","scenario":null},{"value":"0,00E+00","module":"B7","scenario":null},{"value":"5,35E-04","module":"C1","scenario":"Recycling"},{"value":"1,05E-03","module":"C2","scenario":"Recycling"},{"value":"-1,55E-02","module":"C3","scenario":"Recycling"},{"value":"1,44E-05","module":"C4","scenario":"Recycling"},{"value":"-2,28E-03","module":"D","scenario":"Recycling"}]},{"parameter":"NHWD","unit":"kg","values":[{"value":"4,23E+01","module":"A1-A3","scenario":null},{"value":"7,14E+00","module":"A4","scenario":null},{"value":"3,09E-02","module":"A5","scenario":null},{"value":"0,00E+00","module":"B1","scenario":null},{"value":"0,00E+00","module":"B2","scenario":null},{"value":"0,00E+00","module":"B3","scenario":null},{"value":"0,00E+00","module":"B4","scenario":null},{"value":"0,00E+00","module":"B5","scenario":null},{"value":"0,00E+00","module":"B6","scenario":null},{"value":"0,00E+00","module":"B7","scenario":null},{"value":"1,14E-01","module":"C1","scenario":"Recycling"},{"value":"6,84E+00","module":"C2","scenario":"Recycling"},{"value":"1,63E-02","module":"C3","scenario":"Recycling"},{"value":"2,01E+01","module":"C4","scenario":"Recycling"},{"value":"-1,49E+00","module":"D","scenario":"Recycling"}]},{"parameter":"RWD","unit":"kg","values":[{"value":"7,41E-03","module":"A1-A3","scenario":null},{"value":"4,51E-05","module":"A4","scenario":null},{"value":"2,35E-06","module":"A5","scenario":null},{"value":"0,00E+00","module":"B1","scenario":null},{"value":"0,00E+00","module":"B2","scenario":null},{"value":"0,00E+00","module":"B3","scenario":null},{"value":"0,00E+00","module":"B4","scenario":null},{"value":"0,00E+00","module":"B5","scenario":null},{"value":"0,00E+00","module":"B6","scenario":null},{"value":"0,00E+00","module":"B7","scenario":null},{"value":"1,56E-05","module":"C1","scenario":"Recycling"},{"value":"1,20E-04","module":"C2","scenario":"Recycling"},{"value":"3,19E-02","module":"C3","scenario":"Recycling"},{"value":"1,13E-06","module":"C4","scenario":"Recycling"},{"value":"-4,42E-04","module":"D","scenario":"Recycling"}]}],"end_of_life_flow":[{"parameter":"CRU","unit":"kg","values":[{"value":"0,00E+00","module":"A1-A3","scenario":null},{"value":"0,00E+00","module":"A4","scenario":null},{"value":"0,00E+00","module":"A5","scenario":null},{"value":"0,00E+00","module":"B1","scenario":null},{"value":"0,00E+00","module":"B2","scenario":null},{"value":"0,00E+00","module":"B3","scenario":null},{"value":"0,00E+00","module":"B4","scenario":null},{"value":"0,00E+00","module":"B5","scenario":null},{"value":"0,00E+00","module":"B6","scenario":null},{"value":"0,00E+00","module":"B7","scenario":null},{"value":"0,00E+00","module":"C1","scenario":"Recycling"},{"value":"0,00E+00","module":"C2","scenario":"Recycling"},{"value":"2,23E-05","module":"C3","scenario":"Recycling"},{"value":"0,00E+00","module":"C4","scenario":"Recycling"},{"value":"0,00E+00","module":"D","scenario":"Recycling"}]},{"parameter":"MFR","unit":"kg","values":[{"value":"0,00E+00","module":"A1-A3","scenario":null},{"value":"0,00E+00","module":"A4","scenario":null},{"value":"0,00E+00","module":"A5","scenario":null},{"value":"0,00E+00","module":"B1","scenario":null},{"value":"0,00E+00","module":"B2","scenario":null},{"value":"0,00E+00","module":"B3","scenario":null},{"value":"0,00E+00","module":"B4","scenario":null},{"value":"0,00E+00","module":"B5","scenario":null},{"value":"0,00E+00","module":"B6","scenario":null},{"value":"0,00E+00","module":"B7","scenario":null},{"value":"0,00E+00","module":"C1","scenario":"Recycling"},{"value":"0,00E+00","module":"C2","scenario":"Recycling"},{"value":"0,00E+00","module":"C3","scenario":"Recycling"},{"value":"0,00E+00","module":"C4","scenario":"Recycling"},{"value":"0,00E+00","module":"D","scenario":"Recycling"}]},{"parameter":"MER","unit":"kg","values":[{"value":"0,00E+00","module":"A1-A3","scenario":null},{"value":"0,00E+00","module":"A4","scenario":null},{"value":"0,00E+00","module":"A5","scenario":null},{"value":"0,00E+00","module":"B1","scenario":null},{"value":"0,00E+00","module":"B2","scenario":null},{"value":"0,00E+00","module":"B3","scenario":null},{"value":"0,00E+00","module":"B4","scenario":null},{"value":"0,00E+00","module":"B5","scenario":null},{"value":"0,00E+00","module":"B6","scenario":null},{"value":"0,00E+00","module":"B7","scenario":null},{"value":"0,00E+00","module":"C1","scenario":"Recycling"},{"value":"0,00E+00","module":"C2","scenario":"Recycling"},{"value":"0,00E+00","module":"C3","scenario":"Recycling"},{"value":"0,00E+00","module":"C4","scenario":"Recycling"},{"value":"0,00E+00","module":"D","scenario":"Recycling"}]},{"parameter":"EEE","unit":"MJ","values":[{"value":"0,00E+00","module":"A1-A3","scenario":null},{"value":"0,00E+00","module":"A4","scenario":null},{"value":"0,00E+00","module":"A5","scenario":null},{"value":"0,00E+00","module":"B1","scenario":null},{"value":"0,00E+00","module":"B2","scenario":null},{"value":"0,00E+00","module":"B3","scenario":null},{"value":"0,00E+00","module":"B4","scenario":null},{"value":"0,00E+00","module":"B5","scenario":null},{"value":"0,00E+00","module":"B6","scenario":null},{"value":"0,00E+00","module":"B7","scenario":null},{"value":"0,00E+00","module":"C1","scenario":"Recycling"},{"value":"0,00E+00","module":"C2","scenario":"Recycling"},{"value":"1,07E+01","module":"C3","scenario":"Recycling"},{"value":"0,00E+00","module":"C4","scenario":"Recycling"},{"value":"0,00E+00","module":"D","scenario":"Recycling"}]},{"parameter":"EET","unit":"MJ","values":[{"value":"0,00E+00","module":"A1-A3","scenario":null},{"value":"0,00E+00","module":"A4","scenario":null},{"value":"0,00E+00","module":"A5","scenario":null},{"value":"0,00E+00","module":"B1","scenario":null},{"value":"0,00E+00","module":"B2","scenario":null},{"value":"0,00E+00","module":"B3","scenario":null},{"value":"0,00E+00","module":"B4","scenario":null},{"value":"0,00E+00","module":"B5","scenario":null},{"value":"0,00E+00","module":"B6","scenario":null},{"value":"0,00E+00","module":"B7","scenario":null},{"value":"0,00E+00","module":"C1","scenario":"Recycling"},{"value":"0,00E+00","module":"C2","scenario":"Recycling"},{"value":"2,69E+01","module":"C3","scenario":"Recycling"},{"value":"0,00E+00","module":"C4","scenario":"Recycling"},{"value":"0,00E+00","module":"D","scenario":"Recycling"}]}]}