{"product_name":"Huppenberger-Maxit straw panels gross density 220 kg/m\u00b3","epd_id":"BAU-EPD-MAXHUPP-2023-1-GaBi-Strohplatten","declared_unit":{"unit":"m3","amount":1},"compliance":["EN 15804+A2 (EF 3.0)","ISO 14025"],"producer_name":"HempFlax Building Solutions GmbH","environmental_impact":[{"parameter":"GWP-total","unit":"kg CO2-eq","values":[{"value":null,"module":"A1","scenario":null},{"value":"-1,15E+02","module":"A1-A3","scenario":null},{"value":null,"module":"A2","scenario":null},{"value":null,"module":"A3","scenario":null},{"value":"1,58E+01","module":"A4","scenario":null},{"value":"6,08E+00","module":"A5","scenario":null},{"value":"0,00E+00","module":"B1","scenario":null},{"value":"0,00E+00","module":"B2","scenario":null},{"value":"0,00E+00","module":"B3","scenario":null},{"value":"0,00E+00","module":"B4","scenario":null},{"value":"0,00E+00","module":"B5","scenario":null},{"value":"0,00E+00","module":"B6","scenario":null},{"value":"0,00E+00","module":"B7","scenario":null},{"value":"0,00E+00","module":"C1","scenario":"Energier\u00fcckgewinnung"},{"value":"0,00E+00","module":"C1","scenario":"Recycling"},{"value":"4,86E+00","module":"C2","scenario":"Energier\u00fcckgewinnung"},{"value":"1,38E-01","module":"C2","scenario":"Recycling"},{"value":"1,38E-01","module":"C3","scenario":"Energier\u00fcckgewinnung"},{"value":"2,86E+02","module":"C3","scenario":"Recycling"},{"value":"0,00E+00","module":"C4","scenario":"Energier\u00fcckgewinnung"},{"value":"0,00E+00","module":"C4","scenario":"Recycling"},{"value":"-1,10E+02","module":"D","scenario":"Energier\u00fcckgewinnung"},{"value":"-4,54E-01","module":"D","scenario":"Recycling"}]},{"parameter":"GWP-fossil","unit":"kg CO2-eq","values":[{"value":null,"module":"A1","scenario":null},{"value":"1,59E+02","module":"A1-A3","scenario":null},{"value":null,"module":"A2","scenario":null},{"value":null,"module":"A3","scenario":null},{"value":"1,57E+01","module":"A4","scenario":null},{"value":"2,67E+00","module":"A5","scenario":null},{"value":"0,00E+00","module":"B1","scenario":null},{"value":"0,00E+00","module":"B2","scenario":null},{"value":"0,00E+00","module":"B3","scenario":null},{"value":"0,00E+00","module":"B4","scenario":null},{"value":"0,00E+00","module":"B5","scenario":null},{"value":"0,00E+00","module":"B6","scenario":null},{"value":"0,00E+00","module":"B7","scenario":null},{"value":"0,00E+00","module":"C1","scenario":"Energier\u00fcckgewinnung"},{"value":"0,00E+00","module":"C1","scenario":"Recycling"},{"value":"4,83E+00","module":"C2","scenario":"Energier\u00fcckgewinnung"},{"value":"1,91E-02","module":"C2","scenario":"Recycling"},{"value":"1,91E-02","module":"C3","scenario":"Energier\u00fcckgewinnung"},{"value":"1,51E+01","module":"C3","scenario":"Recycling"},{"value":"0,00E+00","module":"C4","scenario":"Energier\u00fcckgewinnung"},{"value":"0,00E+00","module":"C4","scenario":"Recycling"},{"value":"-1,10E+02","module":"D","scenario":"Energier\u00fcckgewinnung"},{"value":"-4,22E-01","module":"D","scenario":"Recycling"}]},{"parameter":"GWP-biogenic","unit":"kg CO2-eq","values":[{"value":null,"module":"A1","scenario":null},{"value":"-2,75E+02","module":"A1-A3","scenario":null},{"value":null,"module":"A2","scenario":null},{"value":null,"module":"A3","scenario":null},{"value":"0,00E+00","module":"A4","scenario":null},{"value":"3,40E+00","module":"A5","scenario":null},{"value":"0,00E+00","module":"B1","scenario":null},{"value":"0,00E+00","module":"B2","scenario":null},{"value":"0,00E+00","module":"B3","scenario":null},{"value":"0,00E+00","module":"B4","scenario":null},{"value":"0,00E+00","module":"B5","scenario":null},{"value":"0,00E+00","module":"B6","scenario":null},{"value":"0,00E+00","module":"B7","scenario":null},{"value":"0,00E+00","module":"C1","scenario":"Energier\u00fcckgewinnung"},{"value":"0,00E+00","module":"C1","scenario":"Recycling"},{"value":"0,00E+00","module":"C2","scenario":"Energier\u00fcckgewinnung"},{"value":"0,00E+00","module":"C2","scenario":"Recycling"},{"value":"0,00E+00","module":"C3","scenario":"Energier\u00fcckgewinnung"},{"value":"2,71E+02","module":"C3","scenario":"Recycling"},{"value":"0,00E+00","module":"C4","scenario":"Energier\u00fcckgewinnung"},{"value":"0,00E+00","module":"C4","scenario":"Recycling"},{"value":"0,00E+00","module":"D","scenario":"Energier\u00fcckgewinnung"},{"value":"0,00E+00","module":"D","scenario":"Recycling"}]},{"parameter":"GWP-luluc","unit":"kg CO2-eq","values":[{"value":null,"module":"A1","scenario":null},{"value":"1,71E-01","module":"A1-A3","scenario":null},{"value":null,"module":"A2","scenario":null},{"value":null,"module":"A3","scenario":null},{"value":"1,02E-01","module":"A4","scenario":null},{"value":"4,39E-03","module":"A5","scenario":null},{"value":"0,00E+00","module":"B1","scenario":null},{"value":"0,00E+00","module":"B2","scenario":null},{"value":"0,00E+00","module":"B3","scenario":null},{"value":"0,00E+00","module":"B4","scenario":null},{"value":"0,00E+00","module":"B5","scenario":null},{"value":"0,00E+00","module":"B6","scenario":null},{"value":"0,00E+00","module":"B7","scenario":null},{"value":"0,00E+00","module":"C1","scenario":"Energier\u00fcckgewinnung"},{"value":"0,00E+00","module":"C1","scenario":"Recycling"},{"value":"3,13E-02","module":"C2","scenario":"Energier\u00fcckgewinnung"},{"value":"3,87E+00","module":"C2","scenario":"Recycling"},{"value":"3,87E+00","module":"C3","scenario":"Energier\u00fcckgewinnung"},{"value":"2,14E-03","module":"C3","scenario":"Recycling"},{"value":"0,00E+00","module":"C4","scenario":"Energier\u00fcckgewinnung"},{"value":"0,00E+00","module":"C4","scenario":"Recycling"},{"value":"-7,53E-02","module":"D","scenario":"Energier\u00fcckgewinnung"},{"value":"-3,23E-02","module":"D","scenario":"Recycling"}]},{"parameter":"ODP","unit":"kg CFC11-eq","values":[{"value":null,"module":"A1","scenario":null},{"value":"1,74E-05","module":"A1-A3","scenario":null},{"value":null,"module":"A2","scenario":null},{"value":null,"module":"A3","scenario":null},{"value":"5,64E-15","module":"A4","scenario":null},{"value":"2,27E-07","module":"A5","scenario":null},{"value":"0,00E+00","module":"B1","scenario":null},{"value":"0,00E+00","module":"B2","scenario":null},{"value":"0,00E+00","module":"B3","scenario":null},{"value":"0,00E+00","module":"B4","scenario":null},{"value":"0,00E+00","module":"B5","scenario":null},{"value":"0,00E+00","module":"B6","scenario":null},{"value":"0,00E+00","module":"B7","scenario":null},{"value":"0,00E+00","module":"C1","scenario":"Energier\u00fcckgewinnung"},{"value":"0,00E+00","module":"C1","scenario":"Recycling"},{"value":"1,74E-15","module":"C2","scenario":"Energier\u00fcckgewinnung"},{"value":"3,13E-02","module":"C2","scenario":"Recycling"},{"value":"3,13E-02","module":"C3","scenario":"Energier\u00fcckgewinnung"},{"value":"-7,19E-14","module":"C3","scenario":"Recycling"},{"value":"0,00E+00","module":"C4","scenario":"Energier\u00fcckgewinnung"},{"value":"0,00E+00","module":"C4","scenario":"Recycling"},{"value":"-1,24E-12","module":"D","scenario":"Energier\u00fcckgewinnung"},{"value":"-3,83E-14","module":"D","scenario":"Recycling"}]},{"parameter":"AP","unit":"mol H+-eq","values":[{"value":null,"module":"A1","scenario":null},{"value":"8,51E-01","module":"A1-A3","scenario":null},{"value":null,"module":"A2","scenario":null},{"value":null,"module":"A3","scenario":null},{"value":"8,28E-02","module":"A4","scenario":null},{"value":"1,42E-02","module":"A5","scenario":null},{"value":"0,00E+00","module":"B1","scenario":null},{"value":"0,00E+00","module":"B2","scenario":null},{"value":"0,00E+00","module":"B3","scenario":null},{"value":"0,00E+00","module":"B4","scenario":null},{"value":"0,00E+00","module":"B5","scenario":null},{"value":"0,00E+00","module":"B6","scenario":null},{"value":"0,00E+00","module":"B7","scenario":null},{"value":"0,00E+00","module":"C1","scenario":"Energier\u00fcckgewinnung"},{"value":"0,00E+00","module":"C1","scenario":"Recycling"},{"value":"2,55E-02","module":"C2","scenario":"Energier\u00fcckgewinnung"},{"value":"2,55E-02","module":"C2","scenario":"Recycling"},{"value":"7,94E-05","module":"C3","scenario":"Energier\u00fcckgewinnung"},{"value":"3,11E-01","module":"C3","scenario":"Recycling"},{"value":"0,00E+00","module":"C4","scenario":"Energier\u00fcckgewinnung"},{"value":"0,00E+00","module":"C4","scenario":"Recycling"},{"value":"-1,42E-01","module":"D","scenario":"Energier\u00fcckgewinnung"},{"value":"-1,99E-01","module":"D","scenario":"Recycling"}]},{"parameter":"POCP","unit":"kg NMVOC-eq","values":[{"value":null,"module":"A1","scenario":null},{"value":"3,71E-01","module":"A1-A3","scenario":null},{"value":null,"module":"A2","scenario":null},{"value":null,"module":"A3","scenario":null},{"value":"7,81E-02","module":"A4","scenario":null},{"value":"7,76E-03","module":"A5","scenario":null},{"value":"0,00E+00","module":"B1","scenario":null},{"value":"0,00E+00","module":"B2","scenario":null},{"value":"0,00E+00","module":"B3","scenario":null},{"value":"0,00E+00","module":"B4","scenario":null},{"value":"0,00E+00","module":"B5","scenario":null},{"value":"0,00E+00","module":"B6","scenario":null},{"value":"0,00E+00","module":"B7","scenario":null},{"value":"0,00E+00","module":"C1","scenario":"Energier\u00fcckgewinnung"},{"value":"0,00E+00","module":"C1","scenario":"Recycling"},{"value":"2,40E-02","module":"C2","scenario":"Energier\u00fcckgewinnung"},{"value":"1,01E-05","module":"C2","scenario":"Recycling"},{"value":"1,01E-05","module":"C3","scenario":"Energier\u00fcckgewinnung"},{"value":"8,30E-02","module":"C3","scenario":"Recycling"},{"value":"0,00E+00","module":"C4","scenario":"Energier\u00fcckgewinnung"},{"value":"0,00E+00","module":"C4","scenario":"Recycling"},{"value":"-1,14E-01","module":"D","scenario":"Energier\u00fcckgewinnung"},{"value":"3,31E-03","module":"D","scenario":"Recycling"}]},{"parameter":"ADPE","unit":"kg Sb-eq","values":[{"value":null,"module":"A1","scenario":null},{"value":"1,02E-03","module":"A1-A3","scenario":null},{"value":null,"module":"A2","scenario":null},{"value":null,"module":"A3","scenario":null},{"value":"1,46E-06","module":"A4","scenario":null},{"value":"1,33E-05","module":"A5","scenario":null},{"value":"0,00E+00","module":"B1","scenario":null},{"value":"0,00E+00","module":"B2","scenario":null},{"value":"0,00E+00","module":"B3","scenario":null},{"value":"0,00E+00","module":"B4","scenario":null},{"value":"0,00E+00","module":"B5","scenario":null},{"value":"0,00E+00","module":"B6","scenario":null},{"value":"0,00E+00","module":"B7","scenario":null},{"value":"0,00E+00","module":"C1","scenario":"Energier\u00fcckgewinnung"},{"value":"0,00E+00","module":"C1","scenario":"Recycling"},{"value":"4,50E-07","module":"C2","scenario":"Energier\u00fcckgewinnung"},{"value":"1,74E-15","module":"C2","scenario":"Recycling"},{"value":"1,74E-15","module":"C3","scenario":"Energier\u00fcckgewinnung"},{"value":"-1,39E-06","module":"C3","scenario":"Recycling"},{"value":"0,00E+00","module":"C4","scenario":"Energier\u00fcckgewinnung"},{"value":"0,00E+00","module":"C4","scenario":"Recycling"},{"value":"-1,81E-05","module":"D","scenario":"Energier\u00fcckgewinnung"},{"value":"-3,56E-06","module":"D","scenario":"Recycling"}]},{"parameter":"ADPF","unit":"MJ","values":[{"value":null,"module":"A1","scenario":null},{"value":"2,71E+03","module":"A1-A3","scenario":null},{"value":null,"module":"A2","scenario":null},{"value":null,"module":"A3","scenario":null},{"value":"2,11E+02","module":"A4","scenario":null},{"value":"4,16E+01","module":"A5","scenario":null},{"value":"0,00E+00","module":"B1","scenario":null},{"value":"0,00E+00","module":"B2","scenario":null},{"value":"0,00E+00","module":"B3","scenario":null},{"value":"0,00E+00","module":"B4","scenario":null},{"value":"0,00E+00","module":"B5","scenario":null},{"value":"0,00E+00","module":"B6","scenario":null},{"value":"0,00E+00","module":"B7","scenario":null},{"value":"0,00E+00","module":"C1","scenario":"Energier\u00fcckgewinnung"},{"value":"0,00E+00","module":"C1","scenario":"Recycling"},{"value":"6,48E+01","module":"C2","scenario":"Energier\u00fcckgewinnung"},{"value":"0,00E+00","module":"C2","scenario":"Recycling"},{"value":"0,00E+00","module":"C3","scenario":"Energier\u00fcckgewinnung"},{"value":"-2,92E+00","module":"C3","scenario":"Recycling"},{"value":"0,00E+00","module":"C4","scenario":"Energier\u00fcckgewinnung"},{"value":"0,00E+00","module":"C4","scenario":"Recycling"},{"value":"-1,91E+03","module":"D","scenario":"Energier\u00fcckgewinnung"},{"value":"-9,52E+01","module":"D","scenario":"Recycling"}]},{"parameter":"WDP","unit":"m3 world-eq. Deprived","values":[{"value":null,"module":"A1","scenario":null},{"value":"9,44E+01","module":"A1-A3","scenario":null},{"value":null,"module":"A2","scenario":null},{"value":null,"module":"A3","scenario":null},{"value":"6,21E-02","module":"A4","scenario":null},{"value":"2,20E+00","module":"A5","scenario":null},{"value":"0,00E+00","module":"B1","scenario":null},{"value":"0,00E+00","module":"B2","scenario":null},{"value":"0,00E+00","module":"B3","scenario":null},{"value":"0,00E+00","module":"B4","scenario":null},{"value":"0,00E+00","module":"B5","scenario":null},{"value":"0,00E+00","module":"B6","scenario":null},{"value":"0,00E+00","module":"B7","scenario":null},{"value":"0,00E+00","module":"C1","scenario":"Energier\u00fcckgewinnung"},{"value":"0,00E+00","module":"C1","scenario":"Recycling"},{"value":"1,91E-02","module":"C2","scenario":"Energier\u00fcckgewinnung"},{"value":"1,91E-02","module":"C2","scenario":"Recycling"},{"value":"0,00E+00","module":"C3","scenario":"Energier\u00fcckgewinnung"},{"value":"2,19E+00","module":"C3","scenario":"Recycling"},{"value":"0,00E+00","module":"C4","scenario":"Energier\u00fcckgewinnung"},{"value":"0,00E+00","module":"C4","scenario":"Recycling"},{"value":"-8,21E+00","module":"D","scenario":"Energier\u00fcckgewinnung"},{"value":"-2,64E-01","module":"D","scenario":"Recycling"}]},{"parameter":"EP-freshwater","unit":"kg P-eq","values":[{"value":null,"module":"A1","scenario":null},{"value":"2,69E-02","module":"A1-A3","scenario":null},{"value":null,"module":"A2","scenario":null},{"value":null,"module":"A3","scenario":null},{"value":"3,30E-05","module":"A4","scenario":null},{"value":"3,51E-04","module":"A5","scenario":null},{"value":"0,00E+00","module":"B1","scenario":null},{"value":"0,00E+00","module":"B2","scenario":null},{"value":"0,00E+00","module":"B3","scenario":null},{"value":"0,00E+00","module":"B4","scenario":null},{"value":"0,00E+00","module":"B5","scenario":null},{"value":"0,00E+00","module":"B6","scenario":null},{"value":"0,00E+00","module":"B7","scenario":null},{"value":"0,00E+00","module":"C1","scenario":"Energier\u00fcckgewinnung"},{"value":"0,00E+00","module":"C1","scenario":"Recycling"},{"value":"1,01E-05","module":"C2","scenario":"Energier\u00fcckgewinnung"},{"value":"0,00E+00","module":"C2","scenario":"Recycling"},{"value":"0,00E+00","module":"C3","scenario":"Energier\u00fcckgewinnung"},{"value":"-1,03E-04","module":"C3","scenario":"Recycling"},{"value":"0,00E+00","module":"C4","scenario":"Energier\u00fcckgewinnung"},{"value":"0,00E+00","module":"C4","scenario":"Recycling"},{"value":"-1,42E-04","module":"D","scenario":"Energier\u00fcckgewinnung"},{"value":"-6,49E-04","module":"D","scenario":"Recycling"}]},{"parameter":"EP-marine","unit":"kg N-eq","values":[{"value":null,"module":"A1","scenario":null},{"value":"5,07E-01","module":"A1-A3","scenario":null},{"value":null,"module":"A2","scenario":null},{"value":null,"module":"A3","scenario":null},{"value":"4,04E-02","module":"A4","scenario":null},{"value":"7,92E-03","module":"A5","scenario":null},{"value":"0,00E+00","module":"B1","scenario":null},{"value":"0,00E+00","module":"B2","scenario":null},{"value":"0,00E+00","module":"B3","scenario":null},{"value":"0,00E+00","module":"B4","scenario":null},{"value":"0,00E+00","module":"B5","scenario":null},{"value":"0,00E+00","module":"B6","scenario":null},{"value":"0,00E+00","module":"B7","scenario":null},{"value":"0,00E+00","module":"C1","scenario":"Energier\u00fcckgewinnung"},{"value":"0,00E+00","module":"C1","scenario":"Recycling"},{"value":"1,24E-02","module":"C2","scenario":"Energier\u00fcckgewinnung"},{"value":"7,94E-05","module":"C2","scenario":"Recycling"},{"value":"7,94E-05","module":"C3","scenario":"Energier\u00fcckgewinnung"},{"value":"8,14E-03","module":"C3","scenario":"Recycling"},{"value":"0,00E+00","module":"C4","scenario":"Energier\u00fcckgewinnung"},{"value":"0,00E+00","module":"C4","scenario":"Recycling"},{"value":"-4,07E-02","module":"D","scenario":"Energier\u00fcckgewinnung"},{"value":"-1,45E-02","module":"D","scenario":"Recycling"}]},{"parameter":"EP-terrestrial","unit":"mol N-eq.","values":[{"value":null,"module":"A1","scenario":null},{"value":"3,01E+00","module":"A1-A3","scenario":null},{"value":null,"module":"A2","scenario":null},{"value":null,"module":"A3","scenario":null},{"value":"4,48E-01","module":"A4","scenario":null},{"value":"5,53E-02","module":"A5","scenario":null},{"value":"0,00E+00","module":"B1","scenario":null},{"value":"0,00E+00","module":"B2","scenario":null},{"value":"0,00E+00","module":"B3","scenario":null},{"value":"0,00E+00","module":"B4","scenario":null},{"value":"0,00E+00","module":"B5","scenario":null},{"value":"0,00E+00","module":"B6","scenario":null},{"value":"0,00E+00","module":"B7","scenario":null},{"value":"0,00E+00","module":"C1","scenario":"Energier\u00fcckgewinnung"},{"value":"0,00E+00","module":"C1","scenario":"Recycling"},{"value":"1,38E-01","module":"C2","scenario":"Energier\u00fcckgewinnung"},{"value":"2,55E-02","module":"C2","scenario":"Recycling"},{"value":"2,55E-02","module":"C3","scenario":"Energier\u00fcckgewinnung"},{"value":"1,42E+00","module":"C3","scenario":"Recycling"},{"value":"0,00E+00","module":"C4","scenario":"Energier\u00fcckgewinnung"},{"value":"0,00E+00","module":"C4","scenario":"Recycling"},{"value":"-4,36E-01","module":"D","scenario":"Energier\u00fcckgewinnung"},{"value":"-8,64E-01","module":"D","scenario":"Recycling"}]}],"additional_environmental_impact":[{"parameter":"PM","unit":"Disease incidence","values":[{"value":null,"module":"A1","scenario":null},{"value":"6,35E-06","module":"A1-A3","scenario":null},{"value":null,"module":"A2","scenario":null},{"value":null,"module":"A3","scenario":null},{"value":"3,16E-07","module":"A4","scenario":null},{"value":"9,67E-08","module":"A5","scenario":null},{"value":"0,00E+00","module":"B1","scenario":null},{"value":"0,00E+00","module":"B2","scenario":null},{"value":"0,00E+00","module":"B3","scenario":null},{"value":"0,00E+00","module":"B4","scenario":null},{"value":"0,00E+00","module":"B5","scenario":null},{"value":"0,00E+00","module":"B6","scenario":null},{"value":"0,00E+00","module":"B7","scenario":null},{"value":"0,00E+00","module":"C1","scenario":"Energier\u00fcckgewinnung"},{"value":"0,00E+00","module":"C1","scenario":"Recycling"},{"value":"9,72E-08","module":"C2","scenario":"Energier\u00fcckgewinnung"},{"value":"9,72E-08","module":"C2","scenario":"Recycling"},{"value":"0,00E+00","module":"C3","scenario":"Energier\u00fcckgewinnung"},{"value":"2,12E-06","module":"C3","scenario":"Recycling"},{"value":"0,00E+00","module":"C4","scenario":"Energier\u00fcckgewinnung"},{"value":"0,00E+00","module":"C4","scenario":"Recycling"},{"value":"-1,23E-06","module":"D","scenario":"Energier\u00fcckgewinnung"},{"value":"-1,49E-06","module":"D","scenario":"Recycling"}]},{"parameter":"ETP-fw","unit":"CTUe","values":[{"value":null,"module":"A1","scenario":null},{"value":"5,26E+03","module":"A1-A3","scenario":null},{"value":null,"module":"A2","scenario":null},{"value":null,"module":"A3","scenario":null},{"value":"1,70E+02","module":"A4","scenario":null},{"value":"7,27E+01","module":"A5","scenario":null},{"value":"0,00E+00","module":"B1","scenario":null},{"value":"0,00E+00","module":"B2","scenario":null},{"value":"0,00E+00","module":"B3","scenario":null},{"value":"0,00E+00","module":"B4","scenario":null},{"value":"0,00E+00","module":"B5","scenario":null},{"value":"0,00E+00","module":"B6","scenario":null},{"value":"0,00E+00","module":"B7","scenario":null},{"value":"0,00E+00","module":"C1","scenario":"Energier\u00fcckgewinnung"},{"value":"0,00E+00","module":"C1","scenario":"Recycling"},{"value":"5,23E+01","module":"C2","scenario":"Energier\u00fcckgewinnung"},{"value":"5,23E+01","module":"C2","scenario":"Recycling"},{"value":"3,87E+00","module":"C3","scenario":"Energier\u00fcckgewinnung"},{"value":"2,54E+01","module":"C3","scenario":"Recycling"},{"value":"0,00E+00","module":"C4","scenario":"Energier\u00fcckgewinnung"},{"value":"0,00E+00","module":"C4","scenario":"Recycling"},{"value":"-3,93E+02","module":"D","scenario":"Energier\u00fcckgewinnung"},{"value":"1,81E+05","module":"D","scenario":"Recycling"}]},{"parameter":"HTP-c","unit":"CTUh","values":[{"value":null,"module":"A1","scenario":null},{"value":"1,24E-07","module":"A1-A3","scenario":null},{"value":null,"module":"A2","scenario":null},{"value":null,"module":"A3","scenario":null},{"value":"3,42E-09","module":"A4","scenario":null},{"value":"1,74E-09","module":"A5","scenario":null},{"value":"0,00E+00","module":"B1","scenario":null},{"value":"0,00E+00","module":"B2","scenario":null},{"value":"0,00E+00","module":"B3","scenario":null},{"value":"0,00E+00","module":"B4","scenario":null},{"value":"0,00E+00","module":"B5","scenario":null},{"value":"0,00E+00","module":"B6","scenario":null},{"value":"0,00E+00","module":"B7","scenario":null},{"value":"0,00E+00","module":"C1","scenario":"Energier\u00fcckgewinnung"},{"value":"0,00E+00","module":"C1","scenario":"Recycling"},{"value":"1,05E-09","module":"C2","scenario":"Energier\u00fcckgewinnung"},{"value":"1,91E-02","module":"C2","scenario":"Recycling"},{"value":"3,13E-02","module":"C3","scenario":"Energier\u00fcckgewinnung"},{"value":"-1,25E-09","module":"C3","scenario":"Recycling"},{"value":"0,00E+00","module":"C4","scenario":"Energier\u00fcckgewinnung"},{"value":"0,00E+00","module":"C4","scenario":"Recycling"},{"value":"-1,81E-08","module":"D","scenario":"Energier\u00fcckgewinnung"},{"value":"2,88E-08","module":"D","scenario":"Recycling"}]},{"parameter":"HTP-nc","unit":"CTUh","values":[{"value":null,"module":"A1","scenario":null},{"value":"7,48E-06","module":"A1-A3","scenario":null},{"value":null,"module":"A2","scenario":null},{"value":null,"module":"A3","scenario":null},{"value":"1,82E-07","module":"A4","scenario":null},{"value":"1,03E-07","module":"A5","scenario":null},{"value":"0,00E+00","module":"B1","scenario":null},{"value":"0,00E+00","module":"B2","scenario":null},{"value":"0,00E+00","module":"B3","scenario":null},{"value":"0,00E+00","module":"B4","scenario":null},{"value":"0,00E+00","module":"B5","scenario":null},{"value":"0,00E+00","module":"B6","scenario":null},{"value":"0,00E+00","module":"B7","scenario":null},{"value":"0,00E+00","module":"C1","scenario":"Energier\u00fcckgewinnung"},{"value":"0,00E+00","module":"C1","scenario":"Recycling"},{"value":"5,61E-08","module":"C2","scenario":"Energier\u00fcckgewinnung"},{"value":"5,61E-08","module":"C2","scenario":"Recycling"},{"value":"1,01E-05","module":"C3","scenario":"Energier\u00fcckgewinnung"},{"value":"-4,65E-08","module":"C3","scenario":"Recycling"},{"value":"0,00E+00","module":"C4","scenario":"Energier\u00fcckgewinnung"},{"value":"0,00E+00","module":"C4","scenario":"Recycling"},{"value":"-7,17E-07","module":"D","scenario":"Energier\u00fcckgewinnung"},{"value":"4,05E-05","module":"D","scenario":"Recycling"}]},{"parameter":"SQP","unit":"-","values":[{"value":null,"module":"A1","scenario":null},{"value":"3,85E+03","module":"A1-A3","scenario":null},{"value":null,"module":"A2","scenario":null},{"value":null,"module":"A3","scenario":null},{"value":"6,61E+01","module":"A4","scenario":null},{"value":"5,20E+01","module":"A5","scenario":null},{"value":"0,00E+00","module":"B1","scenario":null},{"value":"0,00E+00","module":"B2","scenario":null},{"value":"0,00E+00","module":"B3","scenario":null},{"value":"0,00E+00","module":"B4","scenario":null},{"value":"0,00E+00","module":"B5","scenario":null},{"value":"0,00E+00","module":"B6","scenario":null},{"value":"0,00E+00","module":"B7","scenario":null},{"value":"0,00E+00","module":"C1","scenario":"Energier\u00fcckgewinnung"},{"value":"0,00E+00","module":"C1","scenario":"Recycling"},{"value":"2,03E+01","module":"C2","scenario":"Energier\u00fcckgewinnung"},{"value":"2,03E+01","module":"C2","scenario":"Recycling"},{"value":"0,00E+00","module":"C3","scenario":"Energier\u00fcckgewinnung"},{"value":"-4,63E+02","module":"C3","scenario":"Recycling"},{"value":"0,00E+00","module":"C4","scenario":"Energier\u00fcckgewinnung"},{"value":"0,00E+00","module":"C4","scenario":"Recycling"},{"value":"-2,92E+02","module":"D","scenario":"Energier\u00fcckgewinnung"},{"value":"-5,89E+02","module":"D","scenario":"Recycling"}]},{"parameter":"IRP","unit":"kBq U235-eq","values":[{"value":null,"module":"A1","scenario":null},{"value":"1,74E+01","module":"A1-A3","scenario":null},{"value":null,"module":"A2","scenario":null},{"value":null,"module":"A3","scenario":null},{"value":"2,54E-02","module":"A4","scenario":null},{"value":"2,45E-01","module":"A5","scenario":null},{"value":"0,00E+00","module":"B1","scenario":null},{"value":"0,00E+00","module":"B2","scenario":null},{"value":"0,00E+00","module":"B3","scenario":null},{"value":"0,00E+00","module":"B4","scenario":null},{"value":"0,00E+00","module":"B5","scenario":null},{"value":"0,00E+00","module":"B6","scenario":null},{"value":"0,00E+00","module":"B7","scenario":null},{"value":"0,00E+00","module":"C1","scenario":"Energier\u00fcckgewinnung"},{"value":"0,00E+00","module":"C1","scenario":"Recycling"},{"value":"7,82E-03","module":"C2","scenario":"Energier\u00fcckgewinnung"},{"value":"7,82E-03","module":"C2","scenario":"Recycling"},{"value":"6,49E+01","module":"C3","scenario":"Energier\u00fcckgewinnung"},{"value":"-1,84E-01","module":"C3","scenario":"Recycling"},{"value":"0,00E+00","module":"C4","scenario":"Energier\u00fcckgewinnung"},{"value":"0,00E+00","module":"C4","scenario":"Recycling"},{"value":"-2,23E+01","module":"D","scenario":"Energier\u00fcckgewinnung"},{"value":"-3,84E-01","module":"D","scenario":"Recycling"}]}],"resource_use":[{"parameter":"PERE","unit":"MJ","values":[{"value":null,"module":"A1","scenario":null},{"value":"3,62E+02","module":"A1-A3","scenario":null},{"value":null,"module":"A2","scenario":null},{"value":null,"module":"A3","scenario":null},{"value":"1,26E+01","module":"A4","scenario":null},{"value":"7,77E+01","module":"A5","scenario":null},{"value":"0,00E+00","module":"B1","scenario":null},{"value":"0,00E+00","module":"B2","scenario":null},{"value":"0,00E+00","module":"B3","scenario":null},{"value":"0,00E+00","module":"B4","scenario":null},{"value":"0,00E+00","module":"B5","scenario":null},{"value":"0,00E+00","module":"B6","scenario":null},{"value":"0,00E+00","module":"B7","scenario":null},{"value":"0,00E+00","module":"C1","scenario":"Energier\u00fcckgewinnung"},{"value":"0,00E+00","module":"C1","scenario":"Recycling"},{"value":"3,87E+00","module":"C2","scenario":"Energier\u00fcckgewinnung"},{"value":"2,40E-02","module":"C2","scenario":"Recycling"},{"value":"2,40E-02","module":"C3","scenario":"Energier\u00fcckgewinnung"},{"value":"2,94E+03","module":"C3","scenario":"Recycling"},{"value":"0,00E+00","module":"C4","scenario":"Energier\u00fcckgewinnung"},{"value":"0,00E+00","module":"C4","scenario":"Recycling"},{"value":"-4,25E+02","module":"D","scenario":"Energier\u00fcckgewinnung"},{"value":"-7,84E+00","module":"D","scenario":"Recycling"}]},{"parameter":"PERM","unit":"","values":[{"value":null,"module":"A1","scenario":null},{"value":"3,00E+03","module":"A1-A3","scenario":null},{"value":null,"module":"A2","scenario":null},{"value":null,"module":"A3","scenario":null},{"value":"0,00E+00","module":"A4","scenario":null},{"value":"-3,33E+01","module":"A5","scenario":null},{"value":"0,00E+00","module":"B1","scenario":null},{"value":"0,00E+00","module":"B2","scenario":null},{"value":"0,00E+00","module":"B3","scenario":null},{"value":"0,00E+00","module":"B4","scenario":null},{"value":"0,00E+00","module":"B5","scenario":null},{"value":"0,00E+00","module":"B6","scenario":null},{"value":"0,00E+00","module":"B7","scenario":null},{"value":"0,00E+00","module":"C1","scenario":"Energier\u00fcckgewinnung"},{"value":"0,00E+00","module":"C1","scenario":"Recycling"},{"value":"0,00E+00","module":"C2","scenario":"Energier\u00fcckgewinnung"},{"value":"4,50E-07","module":"C2","scenario":"Recycling"},{"value":"4,50E-07","module":"C3","scenario":"Energier\u00fcckgewinnung"},{"value":"-2,97E+03","module":"C3","scenario":"Recycling"},{"value":"0,00E+00","module":"C4","scenario":"Energier\u00fcckgewinnung"},{"value":"0,00E+00","module":"C4","scenario":"Recycling"},{"value":"0,00E+00","module":"D","scenario":"Energier\u00fcckgewinnung"},{"value":"0,00E+00","module":"D","scenario":"Recycling"}]},{"parameter":"PERT","unit":"MJ","values":[{"value":null,"module":"A1","scenario":null},{"value":"3,36E+03","module":"A1-A3","scenario":null},{"value":null,"module":"A2","scenario":null},{"value":null,"module":"A3","scenario":null},{"value":"1,26E+01","module":"A4","scenario":null},{"value":"4,44E+01","module":"A5","scenario":null},{"value":"0,00E+00","module":"B1","scenario":null},{"value":"0,00E+00","module":"B2","scenario":null},{"value":"0,00E+00","module":"B3","scenario":null},{"value":"0,00E+00","module":"B4","scenario":null},{"value":"0,00E+00","module":"B5","scenario":null},{"value":"0,00E+00","module":"B6","scenario":null},{"value":"0,00E+00","module":"B7","scenario":null},{"value":"0,00E+00","module":"C1","scenario":"Energier\u00fcckgewinnung"},{"value":"0,00E+00","module":"C1","scenario":"Recycling"},{"value":"3,87E+00","module":"C2","scenario":"Energier\u00fcckgewinnung"},{"value":"3,87E+00","module":"C2","scenario":"Recycling"},{"value":"6,49E+01","module":"C3","scenario":"Energier\u00fcckgewinnung"},{"value":"-2,82E+01","module":"C3","scenario":"Recycling"},{"value":"0,00E+00","module":"C4","scenario":"Energier\u00fcckgewinnung"},{"value":"0,00E+00","module":"C4","scenario":"Recycling"},{"value":"-4,25E+02","module":"D","scenario":"Energier\u00fcckgewinnung"},{"value":"-7,84E+00","module":"D","scenario":"Recycling"}]},{"parameter":"PENRE","unit":"MJ","values":[{"value":null,"module":"A1","scenario":null},{"value":"2,48E+03","module":"A1-A3","scenario":null},{"value":null,"module":"A2","scenario":null},{"value":null,"module":"A3","scenario":null},{"value":"2,11E+02","module":"A4","scenario":null},{"value":"4,47E+01","module":"A5","scenario":null},{"value":"0,00E+00","module":"B1","scenario":null},{"value":"0,00E+00","module":"B2","scenario":null},{"value":"0,00E+00","module":"B3","scenario":null},{"value":"0,00E+00","module":"B4","scenario":null},{"value":"0,00E+00","module":"B5","scenario":null},{"value":"0,00E+00","module":"B6","scenario":null},{"value":"0,00E+00","module":"B7","scenario":null},{"value":"0,00E+00","module":"C1","scenario":"Energier\u00fcckgewinnung"},{"value":"0,00E+00","module":"C1","scenario":"Recycling"},{"value":"6,49E+01","module":"C2","scenario":"Energier\u00fcckgewinnung"},{"value":"2,74E-09","module":"C2","scenario":"Recycling"},{"value":"2,74E-09","module":"C3","scenario":"Energier\u00fcckgewinnung"},{"value":"2,19E+02","module":"C3","scenario":"Recycling"},{"value":"0,00E+00","module":"C4","scenario":"Energier\u00fcckgewinnung"},{"value":"0,00E+00","module":"C4","scenario":"Recycling"},{"value":"-1,91E+03","module":"D","scenario":"Energier\u00fcckgewinnung"},{"value":"-9,52E+01","module":"D","scenario":"Recycling"}]},{"parameter":"PENRM","unit":"MJ","values":[{"value":null,"module":"A1","scenario":null},{"value":"2,25E+02","module":"A1-A3","scenario":null},{"value":null,"module":"A2","scenario":null},{"value":null,"module":"A3","scenario":null},{"value":"0,00E+00","module":"A4","scenario":null},{"value":"-3,06E+00","module":"A5","scenario":null},{"value":"0,00E+00","module":"B1","scenario":null},{"value":"0,00E+00","module":"B2","scenario":null},{"value":"0,00E+00","module":"B3","scenario":null},{"value":"0,00E+00","module":"B4","scenario":null},{"value":"0,00E+00","module":"B5","scenario":null},{"value":"0,00E+00","module":"B6","scenario":null},{"value":"0,00E+00","module":"B7","scenario":null},{"value":"0,00E+00","module":"C1","scenario":"Energier\u00fcckgewinnung"},{"value":"0,00E+00","module":"C1","scenario":"Recycling"},{"value":"0,00E+00","module":"C2","scenario":"Energier\u00fcckgewinnung"},{"value":"6,48E+01","module":"C2","scenario":"Recycling"},{"value":"6,48E+01","module":"C3","scenario":"Energier\u00fcckgewinnung"},{"value":"-2,22E+02","module":"C3","scenario":"Recycling"},{"value":"0,00E+00","module":"C4","scenario":"Energier\u00fcckgewinnung"},{"value":"0,00E+00","module":"C4","scenario":"Recycling"},{"value":"0,00E+00","module":"D","scenario":"Energier\u00fcckgewinnung"},{"value":"0,00E+00","module":"D","scenario":"Recycling"}]},{"parameter":"PENRT","unit":"MJ","values":[{"value":null,"module":"A1","scenario":null},{"value":"2,71E+03","module":"A1-A3","scenario":null},{"value":null,"module":"A2","scenario":null},{"value":null,"module":"A3","scenario":null},{"value":"2,11E+02","module":"A4","scenario":null},{"value":"4,16E+01","module":"A5","scenario":null},{"value":"0,00E+00","module":"B1","scenario":null},{"value":"0,00E+00","module":"B2","scenario":null},{"value":"0,00E+00","module":"B3","scenario":null},{"value":"0,00E+00","module":"B4","scenario":null},{"value":"0,00E+00","module":"B5","scenario":null},{"value":"0,00E+00","module":"B6","scenario":null},{"value":"0,00E+00","module":"B7","scenario":null},{"value":"0,00E+00","module":"C1","scenario":"Energier\u00fcckgewinnung"},{"value":"0,00E+00","module":"C1","scenario":"Recycling"},{"value":"6,49E+01","module":"C2","scenario":"Energier\u00fcckgewinnung"},{"value":"6,49E+01","module":"C2","scenario":"Recycling"},{"value":"2,55E-02","module":"C3","scenario":"Energier\u00fcckgewinnung"},{"value":"-2,90E+00","module":"C3","scenario":"Recycling"},{"value":"0,00E+00","module":"C4","scenario":"Energier\u00fcckgewinnung"},{"value":"0,00E+00","module":"C4","scenario":"Recycling"},{"value":"-1,91E+03","module":"D","scenario":"Energier\u00fcckgewinnung"},{"value":"-9,52E+01","module":"D","scenario":"Recycling"}]},{"parameter":"SM","unit":"kg","values":[{"value":null,"module":"A1","scenario":null},{"value":"0,00E+00","module":"A1-A3","scenario":null},{"value":null,"module":"A2","scenario":null},{"value":null,"module":"A3","scenario":null},{"value":"0,00E+00","module":"A4","scenario":null},{"value":"0,00E+00","module":"A5","scenario":null},{"value":"0,00E+00","module":"B1","scenario":null},{"value":"0,00E+00","module":"B2","scenario":null},{"value":"0,00E+00","module":"B3","scenario":null},{"value":"0,00E+00","module":"B4","scenario":null},{"value":"0,00E+00","module":"B5","scenario":null},{"value":"0,00E+00","module":"B6","scenario":null},{"value":"0,00E+00","module":"B7","scenario":null},{"value":"0,00E+00","module":"C1","scenario":"Energier\u00fcckgewinnung"},{"value":"0,00E+00","module":"C1","scenario":"Recycling"},{"value":"0,00E+00","module":"C2","scenario":"Energier\u00fcckgewinnung"},{"value":"3,87E+00","module":"C2","scenario":"Recycling"},{"value":"3,87E+00","module":"C3","scenario":"Energier\u00fcckgewinnung"},{"value":"0,00E+00","module":"C3","scenario":"Recycling"},{"value":"0,00E+00","module":"C4","scenario":"Energier\u00fcckgewinnung"},{"value":"0,00E+00","module":"C4","scenario":"Recycling"},{"value":"0,00E+00","module":"D","scenario":"Energier\u00fcckgewinnung"},{"value":"0,00E+00","module":"D","scenario":"Recycling"}]},{"parameter":"RSF","unit":"MJ","values":[{"value":null,"module":"A1","scenario":null},{"value":"0,00E+00","module":"A1-A3","scenario":null},{"value":null,"module":"A2","scenario":null},{"value":null,"module":"A3","scenario":null},{"value":"0,00E+00","module":"A4","scenario":null},{"value":"0,00E+00","module":"A5","scenario":null},{"value":"0,00E+00","module":"B1","scenario":null},{"value":"0,00E+00","module":"B2","scenario":null},{"value":"0,00E+00","module":"B3","scenario":null},{"value":"0,00E+00","module":"B4","scenario":null},{"value":"0,00E+00","module":"B5","scenario":null},{"value":"0,00E+00","module":"B6","scenario":null},{"value":"0,00E+00","module":"B7","scenario":null},{"value":"0,00E+00","module":"C1","scenario":"Energier\u00fcckgewinnung"},{"value":"0,00E+00","module":"C1","scenario":"Recycling"},{"value":"0,00E+00","module":"C2","scenario":"Energier\u00fcckgewinnung"},{"value":"6,49E+01","module":"C2","scenario":"Recycling"},{"value":"6,49E+01","module":"C3","scenario":"Energier\u00fcckgewinnung"},{"value":"0,00E+00","module":"C3","scenario":"Recycling"},{"value":"0,00E+00","module":"C4","scenario":"Energier\u00fcckgewinnung"},{"value":"0,00E+00","module":"C4","scenario":"Recycling"},{"value":"0,00E+00","module":"D","scenario":"Energier\u00fcckgewinnung"},{"value":"0,00E+00","module":"D","scenario":"Recycling"}]},{"parameter":"NRSF","unit":"MJ","values":[{"value":null,"module":"A1","scenario":null},{"value":"0,00E+00","module":"A1-A3","scenario":null},{"value":null,"module":"A2","scenario":null},{"value":null,"module":"A3","scenario":null},{"value":"0,00E+00","module":"A4","scenario":null},{"value":"0,00E+00","module":"A5","scenario":null},{"value":"0,00E+00","module":"B1","scenario":null},{"value":"0,00E+00","module":"B2","scenario":null},{"value":"0,00E+00","module":"B3","scenario":null},{"value":"0,00E+00","module":"B4","scenario":null},{"value":"0,00E+00","module":"B5","scenario":null},{"value":"0,00E+00","module":"B6","scenario":null},{"value":"0,00E+00","module":"B7","scenario":null},{"value":"0,00E+00","module":"C1","scenario":"Energier\u00fcckgewinnung"},{"value":"0,00E+00","module":"C1","scenario":"Recycling"},{"value":"0,00E+00","module":"C2","scenario":"Energier\u00fcckgewinnung"},{"value":"1,10E-02","module":"C2","scenario":"Recycling"},{"value":"1,10E-02","module":"C3","scenario":"Energier\u00fcckgewinnung"},{"value":"0,00E+00","module":"C3","scenario":"Recycling"},{"value":"0,00E+00","module":"C4","scenario":"Energier\u00fcckgewinnung"},{"value":"0,00E+00","module":"C4","scenario":"Recycling"},{"value":"0,00E+00","module":"D","scenario":"Energier\u00fcckgewinnung"},{"value":"0,00E+00","module":"D","scenario":"Recycling"}]},{"parameter":"FW","unit":"m3","values":[{"value":null,"module":"A1","scenario":null},{"value":"2,42E+00","module":"A1-A3","scenario":null},{"value":null,"module":"A2","scenario":null},{"value":null,"module":"A3","scenario":null},{"value":"1,10E-02","module":"A4","scenario":null},{"value":"5,46E-02","module":"A5","scenario":null},{"value":"0,00E+00","module":"B1","scenario":null},{"value":"0,00E+00","module":"B2","scenario":null},{"value":"0,00E+00","module":"B3","scenario":null},{"value":"0,00E+00","module":"B4","scenario":null},{"value":"0,00E+00","module":"B5","scenario":null},{"value":"0,00E+00","module":"B6","scenario":null},{"value":"0,00E+00","module":"B7","scenario":null},{"value":"0,00E+00","module":"C1","scenario":"Energier\u00fcckgewinnung"},{"value":"0,00E+00","module":"C1","scenario":"Recycling"},{"value":"3,39E-03","module":"C2","scenario":"Energier\u00fcckgewinnung"},{"value":"6,49E+01","module":"C2","scenario":"Recycling"},{"value":"6,49E+01","module":"C3","scenario":"Energier\u00fcckgewinnung"},{"value":"2,39E-02","module":"C3","scenario":"Recycling"},{"value":"0,00E+00","module":"C4","scenario":"Energier\u00fcckgewinnung"},{"value":"0,00E+00","module":"C4","scenario":"Recycling"},{"value":"-4,14E-01","module":"D","scenario":"Energier\u00fcckgewinnung"},{"value":"-9,39E-02","module":"D","scenario":"Recycling"}]}],"end_of_life_waste":[{"parameter":"HWD","unit":"kg","values":[{"value":null,"module":"A1","scenario":null},{"value":"3,13E-06","module":"A1-A3","scenario":null},{"value":null,"module":"A2","scenario":null},{"value":null,"module":"A3","scenario":null},{"value":"8,90E-09","module":"A4","scenario":null},{"value":"4,13E-08","module":"A5","scenario":null},{"value":"0,00E+00","module":"B1","scenario":null},{"value":"0,00E+00","module":"B2","scenario":null},{"value":"0,00E+00","module":"B3","scenario":null},{"value":"0,00E+00","module":"B4","scenario":null},{"value":"0,00E+00","module":"B5","scenario":null},{"value":"0,00E+00","module":"B6","scenario":null},{"value":"0,00E+00","module":"B7","scenario":null},{"value":"0,00E+00","module":"C1","scenario":"Energier\u00fcckgewinnung"},{"value":"0,00E+00","module":"C1","scenario":"Recycling"},{"value":"2,74E-09","module":"C2","scenario":"Energier\u00fcckgewinnung"},{"value":"3,39E-03","module":"C2","scenario":"Recycling"},{"value":"3,39E-03","module":"C3","scenario":"Energier\u00fcckgewinnung"},{"value":"-1,27E-07","module":"C3","scenario":"Recycling"},{"value":"0,00E+00","module":"C4","scenario":"Energier\u00fcckgewinnung"},{"value":"0,00E+00","module":"C4","scenario":"Recycling"},{"value":"-4,29E-07","module":"D","scenario":"Energier\u00fcckgewinnung"},{"value":"-2,11E-08","module":"D","scenario":"Recycling"}]},{"parameter":"NHWD","unit":"kg","values":[{"value":null,"module":"A1","scenario":null},{"value":"9,27E-01","module":"A1-A3","scenario":null},{"value":null,"module":"A2","scenario":null},{"value":null,"module":"A3","scenario":null},{"value":"3,56E-02","module":"A4","scenario":null},{"value":"1,13E-01","module":"A5","scenario":null},{"value":"0,00E+00","module":"B1","scenario":null},{"value":"0,00E+00","module":"B2","scenario":null},{"value":"0,00E+00","module":"B3","scenario":null},{"value":"0,00E+00","module":"B4","scenario":null},{"value":"0,00E+00","module":"B5","scenario":null},{"value":"0,00E+00","module":"B6","scenario":null},{"value":"0,00E+00","module":"B7","scenario":null},{"value":"0,00E+00","module":"C1","scenario":"Energier\u00fcckgewinnung"},{"value":"0,00E+00","module":"C1","scenario":"Recycling"},{"value":"1,10E-02","module":"C2","scenario":"Energier\u00fcckgewinnung"},{"value":"0,00E+00","module":"C2","scenario":"Recycling"},{"value":"0,00E+00","module":"C3","scenario":"Energier\u00fcckgewinnung"},{"value":"6,77E-02","module":"C3","scenario":"Recycling"},{"value":"0,00E+00","module":"C4","scenario":"Energier\u00fcckgewinnung"},{"value":"0,00E+00","module":"C4","scenario":"Recycling"},{"value":"-8,91E-01","module":"D","scenario":"Energier\u00fcckgewinnung"},{"value":"-2,93E-01","module":"D","scenario":"Recycling"}]},{"parameter":"RWD","unit":"kg","values":[{"value":null,"module":"A1","scenario":null},{"value":"1,13E-01","module":"A1-A3","scenario":null},{"value":null,"module":"A2","scenario":null},{"value":null,"module":"A3","scenario":null},{"value":"2,58E-04","module":"A4","scenario":null},{"value":"1,59E-03","module":"A5","scenario":null},{"value":"0,00E+00","module":"B1","scenario":null},{"value":"0,00E+00","module":"B2","scenario":null},{"value":"0,00E+00","module":"B3","scenario":null},{"value":"0,00E+00","module":"B4","scenario":null},{"value":"0,00E+00","module":"B5","scenario":null},{"value":"0,00E+00","module":"B6","scenario":null},{"value":"0,00E+00","module":"B7","scenario":null},{"value":"0,00E+00","module":"C1","scenario":"Energier\u00fcckgewinnung"},{"value":"0,00E+00","module":"C1","scenario":"Recycling"},{"value":"7,94E-05","module":"C2","scenario":"Energier\u00fcckgewinnung"},{"value":"0,00E+00","module":"C2","scenario":"Recycling"},{"value":"0,00E+00","module":"C3","scenario":"Energier\u00fcckgewinnung"},{"value":"-2,33E-03","module":"C3","scenario":"Recycling"},{"value":"0,00E+00","module":"C4","scenario":"Energier\u00fcckgewinnung"},{"value":"0,00E+00","module":"C4","scenario":"Recycling"},{"value":"-1,36E-01","module":"D","scenario":"Energier\u00fcckgewinnung"},{"value":"-2,61E-03","module":"D","scenario":"Recycling"}]}],"end_of_life_flow":[{"parameter":"CRU","unit":"kg","values":[{"value":null,"module":"A1","scenario":null},{"value":"0,00E+00","module":"A1-A3","scenario":null},{"value":null,"module":"A2","scenario":null},{"value":null,"module":"A3","scenario":null},{"value":"0,00E+00","module":"A4","scenario":null},{"value":"0,00E+00","module":"A5","scenario":null},{"value":"0,00E+00","module":"B1","scenario":null},{"value":"0,00E+00","module":"B2","scenario":null},{"value":"0,00E+00","module":"B3","scenario":null},{"value":"0,00E+00","module":"B4","scenario":null},{"value":"0,00E+00","module":"B5","scenario":null},{"value":"0,00E+00","module":"B6","scenario":null},{"value":"0,00E+00","module":"B7","scenario":null},{"value":"0,00E+00","module":"C1","scenario":"Energier\u00fcckgewinnung"},{"value":"0,00E+00","module":"C1","scenario":"Recycling"},{"value":"0,00E+00","module":"C2","scenario":"Energier\u00fcckgewinnung"},{"value":"1,24E-02","module":"C2","scenario":"Recycling"},{"value":"1,24E-02","module":"C3","scenario":"Energier\u00fcckgewinnung"},{"value":"0,00E+00","module":"C3","scenario":"Recycling"},{"value":"0,00E+00","module":"C4","scenario":"Energier\u00fcckgewinnung"},{"value":"0,00E+00","module":"C4","scenario":"Recycling"},{"value":"0,00E+00","module":"D","scenario":"Energier\u00fcckgewinnung"},{"value":"0,00E+00","module":"D","scenario":"Recycling"}]},{"parameter":"MFR","unit":"kg","values":[{"value":null,"module":"A1","scenario":null},{"value":"0,00E+00","module":"A1-A3","scenario":null},{"value":null,"module":"A2","scenario":null},{"value":null,"module":"A3","scenario":null},{"value":"0,00E+00","module":"A4","scenario":null},{"value":"0,00E+00","module":"A5","scenario":null},{"value":"0,00E+00","module":"B1","scenario":null},{"value":"0,00E+00","module":"B2","scenario":null},{"value":"0,00E+00","module":"B3","scenario":null},{"value":"0,00E+00","module":"B4","scenario":null},{"value":"0,00E+00","module":"B5","scenario":null},{"value":"0,00E+00","module":"B6","scenario":null},{"value":"0,00E+00","module":"B7","scenario":null},{"value":"0,00E+00","module":"C1","scenario":"Energier\u00fcckgewinnung"},{"value":"0,00E+00","module":"C1","scenario":"Recycling"},{"value":"0,00E+00","module":"C2","scenario":"Energier\u00fcckgewinnung"},{"value":"0,00E+00","module":"C2","scenario":"Recycling"},{"value":"4,50E-07","module":"C3","scenario":"Energier\u00fcckgewinnung"},{"value":"0,00E+00","module":"C3","scenario":"Recycling"},{"value":"0,00E+00","module":"C4","scenario":"Energier\u00fcckgewinnung"},{"value":"0,00E+00","module":"C4","scenario":"Recycling"},{"value":"0,00E+00","module":"D","scenario":"Energier\u00fcckgewinnung"},{"value":"0,00E+00","module":"D","scenario":"Recycling"}]},{"parameter":"MER","unit":"kg","values":[{"value":null,"module":"A1","scenario":null},{"value":"0,00E+00","module":"A1-A3","scenario":null},{"value":null,"module":"A2","scenario":null},{"value":null,"module":"A3","scenario":null},{"value":"0,00E+00","module":"A4","scenario":null},{"value":"0,00E+00","module":"A5","scenario":null},{"value":"0,00E+00","module":"B1","scenario":null},{"value":"0,00E+00","module":"B2","scenario":null},{"value":"0,00E+00","module":"B3","scenario":null},{"value":"0,00E+00","module":"B4","scenario":null},{"value":"0,00E+00","module":"B5","scenario":null},{"value":"0,00E+00","module":"B6","scenario":null},{"value":"0,00E+00","module":"B7","scenario":null},{"value":"0,00E+00","module":"C1","scenario":"Energier\u00fcckgewinnung"},{"value":"0,00E+00","module":"C1","scenario":"Recycling"},{"value":"0,00E+00","module":"C2","scenario":"Energier\u00fcckgewinnung"},{"value":"0,00E+00","module":"C2","scenario":"Recycling"},{"value":"2,40E-02","module":"C3","scenario":"Energier\u00fcckgewinnung"},{"value":"0,00E+00","module":"C3","scenario":"Recycling"},{"value":"0,00E+00","module":"C4","scenario":"Energier\u00fcckgewinnung"},{"value":"0,00E+00","module":"C4","scenario":"Recycling"},{"value":"0,00E+00","module":"D","scenario":"Energier\u00fcckgewinnung"},{"value":"0,00E+00","module":"D","scenario":"Recycling"}]},{"parameter":"EEE","unit":"MJ","values":[{"value":null,"module":"A1","scenario":null},{"value":"0,00E+00","module":"A1-A3","scenario":null},{"value":null,"module":"A2","scenario":null},{"value":null,"module":"A3","scenario":null},{"value":"0,00E+00","module":"A4","scenario":null},{"value":"6,24E+00","module":"A5","scenario":null},{"value":"0,00E+00","module":"B1","scenario":null},{"value":"0,00E+00","module":"B2","scenario":null},{"value":"0,00E+00","module":"B3","scenario":null},{"value":"0,00E+00","module":"B4","scenario":null},{"value":"0,00E+00","module":"B5","scenario":null},{"value":"0,00E+00","module":"B6","scenario":null},{"value":"0,00E+00","module":"B7","scenario":null},{"value":"0,00E+00","module":"C1","scenario":"Energier\u00fcckgewinnung"},{"value":"0,00E+00","module":"C1","scenario":"Recycling"},{"value":"0,00E+00","module":"C2","scenario":"Energier\u00fcckgewinnung"},{"value":"0,00E+00","module":"C2","scenario":"Recycling"},{"value":"0,00E+00","module":"C3","scenario":"Energier\u00fcckgewinnung"},{"value":"0,00E+00","module":"C3","scenario":"Recycling"},{"value":"0,00E+00","module":"C4","scenario":"Energier\u00fcckgewinnung"},{"value":"0,00E+00","module":"C4","scenario":"Recycling"},{"value":"0,00E+00","module":"D","scenario":"Energier\u00fcckgewinnung"},{"value":"0,00E+00","module":"D","scenario":"Recycling"}]},{"parameter":"EET","unit":"MJ","values":[{"value":null,"module":"A1","scenario":null},{"value":"0,00E+00","module":"A1-A3","scenario":null},{"value":null,"module":"A2","scenario":null},{"value":null,"module":"A3","scenario":null},{"value":"0,00E+00","module":"A4","scenario":null},{"value":"1,12E+01","module":"A5","scenario":null},{"value":"0,00E+00","module":"B1","scenario":null},{"value":"0,00E+00","module":"B2","scenario":null},{"value":"0,00E+00","module":"B3","scenario":null},{"value":"0,00E+00","module":"B4","scenario":null},{"value":"0,00E+00","module":"B5","scenario":null},{"value":"0,00E+00","module":"B6","scenario":null},{"value":"0,00E+00","module":"B7","scenario":null},{"value":"0,00E+00","module":"C1","scenario":"Energier\u00fcckgewinnung"},{"value":"0,00E+00","module":"C1","scenario":"Recycling"},{"value":"0,00E+00","module":"C2","scenario":"Energier\u00fcckgewinnung"},{"value":"0,00E+00","module":"C2","scenario":"Recycling"},{"value":"0,00E+00","module":"C3","scenario":"Energier\u00fcckgewinnung"},{"value":"0,00E+00","module":"C3","scenario":"Recycling"},{"value":"0,00E+00","module":"C4","scenario":"Energier\u00fcckgewinnung"},{"value":"0,00E+00","module":"C4","scenario":"Recycling"},{"value":"0,00E+00","module":"D","scenario":"Energier\u00fcckgewinnung"},{"value":"0,00E+00","module":"D","scenario":"Recycling"}]}]}