{"product_name":"ISOLENA Sheep's wool insulation bulk density 23.26 kg/m\u00b3; 1 m3 sheep's wool product with 23.26 kg per m3","epd_id":"BAU-EPD-Isolena-2024-1-Ecoinvent-Schafwolld\u00e4mmung","declared_unit":{"unit":"m3","amount":1},"compliance":["EN 15804+A2 (EF 3.1)","ISO 14025"],"producer_name":"Bau EPD GmbH","environmental_impact":[{"parameter":"GWP-total","unit":"kg CO2-eq","values":[{"value":"-1,93E+01","module":"A1-A3","scenario":null},{"value":"5,26E+00","module":"A4","scenario":null},{"value":"7,18E-01","module":"A5","scenario":null},{"value":"0,00E+00","module":"B1","scenario":null},{"value":"0,00E+00","module":"B2","scenario":null},{"value":"0,00E+00","module":"B3","scenario":null},{"value":"0,00E+00","module":"B4","scenario":null},{"value":"0,00E+00","module":"B5","scenario":null},{"value":"0,00E+00","module":"B6","scenario":null},{"value":"0,00E+00","module":"B7","scenario":null},{"value":"0,00E+00","module":"C1","scenario":"Energier\u00fcckgewinnung"},{"value":"1,93E+00","module":"C2","scenario":"Energier\u00fcckgewinnung"},{"value":"3,74E+01","module":"C3","scenario":"Energier\u00fcckgewinnung"},{"value":"0,00E+00","module":"C4","scenario":"Energier\u00fcckgewinnung"},{"value":"-6,96E+00","module":"D","scenario":"Energier\u00fcckgewinnung"}]},{"parameter":"GWP-fossil","unit":"kg CO2-eq","values":[{"value":"1,69E+01","module":"A1-A3","scenario":null},{"value":"5,25E+00","module":"A4","scenario":null},{"value":"6,07E-03","module":"A5","scenario":null},{"value":"0,00E+00","module":"B1","scenario":null},{"value":"0,00E+00","module":"B2","scenario":null},{"value":"0,00E+00","module":"B3","scenario":null},{"value":"0,00E+00","module":"B4","scenario":null},{"value":"0,00E+00","module":"B5","scenario":null},{"value":"0,00E+00","module":"B6","scenario":null},{"value":"0,00E+00","module":"B7","scenario":null},{"value":"0,00E+00","module":"C1","scenario":"Energier\u00fcckgewinnung"},{"value":"1,93E+00","module":"C2","scenario":"Energier\u00fcckgewinnung"},{"value":"9,12E-01","module":"C3","scenario":"Energier\u00fcckgewinnung"},{"value":"0,00E+00","module":"C4","scenario":"Energier\u00fcckgewinnung"},{"value":"-6,96E+00","module":"D","scenario":"Energier\u00fcckgewinnung"}]},{"parameter":"GWP-biogenic","unit":"kg CO2-eq","values":[{"value":"-3,64E+01","module":"A1-A3","scenario":null},{"value":"0,00E+00","module":"A4","scenario":null},{"value":"7,12E-01","module":"A5","scenario":null},{"value":"0,00E+00","module":"B1","scenario":null},{"value":"0,00E+00","module":"B2","scenario":null},{"value":"0,00E+00","module":"B3","scenario":null},{"value":"0,00E+00","module":"B4","scenario":null},{"value":"0,00E+00","module":"B5","scenario":null},{"value":"0,00E+00","module":"B6","scenario":null},{"value":"0,00E+00","module":"B7","scenario":null},{"value":"0,00E+00","module":"C1","scenario":"Energier\u00fcckgewinnung"},{"value":"0,00E+00","module":"C2","scenario":"Energier\u00fcckgewinnung"},{"value":"3,64E+01","module":"C3","scenario":"Energier\u00fcckgewinnung"},{"value":"0,00E+00","module":"C4","scenario":"Energier\u00fcckgewinnung"},{"value":"0,00E+00","module":"D","scenario":"Energier\u00fcckgewinnung"}]},{"parameter":"GWP-luluc","unit":"kg CO2-eq","values":[{"value":"1,76E-01","module":"A1-A3","scenario":null},{"value":"3,10E-03","module":"A4","scenario":null},{"value":"2,35E-06","module":"A5","scenario":null},{"value":"0,00E+00","module":"B1","scenario":null},{"value":"0,00E+00","module":"B2","scenario":null},{"value":"0,00E+00","module":"B3","scenario":null},{"value":"0,00E+00","module":"B4","scenario":null},{"value":"0,00E+00","module":"B5","scenario":null},{"value":"0,00E+00","module":"B6","scenario":null},{"value":"0,00E+00","module":"B7","scenario":null},{"value":"0,00E+00","module":"C1","scenario":"Energier\u00fcckgewinnung"},{"value":"1,14E-03","module":"C2","scenario":"Energier\u00fcckgewinnung"},{"value":"3,12E-04","module":"C3","scenario":"Energier\u00fcckgewinnung"},{"value":"0,00E+00","module":"C4","scenario":"Energier\u00fcckgewinnung"},{"value":"-4,03E-03","module":"D","scenario":"Energier\u00fcckgewinnung"}]},{"parameter":"ODP","unit":"kg CFC11-eq","values":[{"value":"3,23E-07","module":"A1-A3","scenario":null},{"value":"1,14E-07","module":"A4","scenario":null},{"value":"2,64E-10","module":"A5","scenario":null},{"value":"0,00E+00","module":"B1","scenario":null},{"value":"0,00E+00","module":"B2","scenario":null},{"value":"0,00E+00","module":"B3","scenario":null},{"value":"0,00E+00","module":"B4","scenario":null},{"value":"0,00E+00","module":"B5","scenario":null},{"value":"0,00E+00","module":"B6","scenario":null},{"value":"0,00E+00","module":"B7","scenario":null},{"value":"0,00E+00","module":"C1","scenario":"Energier\u00fcckgewinnung"},{"value":"4,22E-08","module":"C2","scenario":"Energier\u00fcckgewinnung"},{"value":"2,20E-08","module":"C3","scenario":"Energier\u00fcckgewinnung"},{"value":"0,00E+00","module":"C4","scenario":"Energier\u00fcckgewinnung"},{"value":"-2,97E-07","module":"D","scenario":"Energier\u00fcckgewinnung"}]},{"parameter":"AP","unit":"mol H+-eq","values":[{"value":"1,45E-01","module":"A1-A3","scenario":null},{"value":"2,22E-02","module":"A4","scenario":null},{"value":"1,55E-04","module":"A5","scenario":null},{"value":"0,00E+00","module":"B1","scenario":null},{"value":"0,00E+00","module":"B2","scenario":null},{"value":"0,00E+00","module":"B3","scenario":null},{"value":"0,00E+00","module":"B4","scenario":null},{"value":"0,00E+00","module":"B5","scenario":null},{"value":"0,00E+00","module":"B6","scenario":null},{"value":"0,00E+00","module":"B7","scenario":null},{"value":"0,00E+00","module":"C1","scenario":"Energier\u00fcckgewinnung"},{"value":"7,49E-03","module":"C2","scenario":"Energier\u00fcckgewinnung"},{"value":"5,75E-03","module":"C3","scenario":"Energier\u00fcckgewinnung"},{"value":"0,00E+00","module":"C4","scenario":"Energier\u00fcckgewinnung"},{"value":"-1,23E-02","module":"D","scenario":"Energier\u00fcckgewinnung"}]},{"parameter":"POCP","unit":"kg NMVOC-eq","values":[{"value":"8,41E-02","module":"A1-A3","scenario":null},{"value":"3,03E-02","module":"A4","scenario":null},{"value":"2,19E-04","module":"A5","scenario":null},{"value":"0,00E+00","module":"B1","scenario":null},{"value":"0,00E+00","module":"B2","scenario":null},{"value":"0,00E+00","module":"B3","scenario":null},{"value":"0,00E+00","module":"B4","scenario":null},{"value":"0,00E+00","module":"B5","scenario":null},{"value":"0,00E+00","module":"B6","scenario":null},{"value":"0,00E+00","module":"B7","scenario":null},{"value":"0,00E+00","module":"C1","scenario":"Energier\u00fcckgewinnung"},{"value":"1,07E-02","module":"C2","scenario":"Energier\u00fcckgewinnung"},{"value":"6,68E-03","module":"C3","scenario":"Energier\u00fcckgewinnung"},{"value":"0,00E+00","module":"C4","scenario":"Energier\u00fcckgewinnung"},{"value":"-1,52E-02","module":"D","scenario":"Energier\u00fcckgewinnung"}]},{"parameter":"ADPE","unit":"kg Sb-eq","values":[{"value":"1,40E-04","module":"A1-A3","scenario":null},{"value":"2,28E-05","module":"A4","scenario":null},{"value":"1,42E-08","module":"A5","scenario":null},{"value":"0,00E+00","module":"B1","scenario":null},{"value":"0,00E+00","module":"B2","scenario":null},{"value":"0,00E+00","module":"B3","scenario":null},{"value":"0,00E+00","module":"B4","scenario":null},{"value":"0,00E+00","module":"B5","scenario":null},{"value":"0,00E+00","module":"B6","scenario":null},{"value":"0,00E+00","module":"B7","scenario":null},{"value":"0,00E+00","module":"C1","scenario":"Energier\u00fcckgewinnung"},{"value":"8,45E-06","module":"C2","scenario":"Energier\u00fcckgewinnung"},{"value":"1,51E-06","module":"C3","scenario":"Energier\u00fcckgewinnung"},{"value":"0,00E+00","module":"C4","scenario":"Energier\u00fcckgewinnung"},{"value":"-9,80E-06","module":"D","scenario":"Energier\u00fcckgewinnung"}]},{"parameter":"ADPF","unit":"MJ","values":[{"value":"2,50E+02","module":"A1-A3","scenario":null},{"value":"7,41E+01","module":"A4","scenario":null},{"value":"6,08E-02","module":"A5","scenario":null},{"value":"0,00E+00","module":"B1","scenario":null},{"value":"0,00E+00","module":"B2","scenario":null},{"value":"0,00E+00","module":"B3","scenario":null},{"value":"0,00E+00","module":"B4","scenario":null},{"value":"0,00E+00","module":"B5","scenario":null},{"value":"0,00E+00","module":"B6","scenario":null},{"value":"0,00E+00","module":"B7","scenario":null},{"value":"0,00E+00","module":"C1","scenario":"Energier\u00fcckgewinnung"},{"value":"2,73E+01","module":"C2","scenario":"Energier\u00fcckgewinnung"},{"value":"5,86E+00","module":"C3","scenario":"Energier\u00fcckgewinnung"},{"value":"0,00E+00","module":"C4","scenario":"Energier\u00fcckgewinnung"},{"value":"-1,05E+02","module":"D","scenario":"Energier\u00fcckgewinnung"}]},{"parameter":"WDP","unit":"m3 world-eq. Deprived","values":[{"value":"1,62E+01","module":"A1-A3","scenario":null},{"value":"3,05E-01","module":"A4","scenario":null},{"value":"2,29E-03","module":"A5","scenario":null},{"value":"0,00E+00","module":"B1","scenario":null},{"value":"0,00E+00","module":"B2","scenario":null},{"value":"0,00E+00","module":"B3","scenario":null},{"value":"0,00E+00","module":"B4","scenario":null},{"value":"0,00E+00","module":"B5","scenario":null},{"value":"0,00E+00","module":"B6","scenario":null},{"value":"0,00E+00","module":"B7","scenario":null},{"value":"0,00E+00","module":"C1","scenario":"Energier\u00fcckgewinnung"},{"value":"1,13E-01","module":"C2","scenario":"Energier\u00fcckgewinnung"},{"value":"3,20E-01","module":"C3","scenario":"Energier\u00fcckgewinnung"},{"value":"0,00E+00","module":"C4","scenario":"Energier\u00fcckgewinnung"},{"value":"-9,02E-01","module":"D","scenario":"Energier\u00fcckgewinnung"}]},{"parameter":"EP-freshwater","unit":"kg P-eq","values":[{"value":"3,56E-03","module":"A1-A3","scenario":null},{"value":"4,43E-04","module":"A4","scenario":null},{"value":"3,21E-06","module":"A5","scenario":null},{"value":"0,00E+00","module":"B1","scenario":null},{"value":"0,00E+00","module":"B2","scenario":null},{"value":"0,00E+00","module":"B3","scenario":null},{"value":"0,00E+00","module":"B4","scenario":null},{"value":"0,00E+00","module":"B5","scenario":null},{"value":"0,00E+00","module":"B6","scenario":null},{"value":"0,00E+00","module":"B7","scenario":null},{"value":"0,00E+00","module":"C1","scenario":"Energier\u00fcckgewinnung"},{"value":"1,64E-04","module":"C2","scenario":"Energier\u00fcckgewinnung"},{"value":"1,13E-03","module":"C3","scenario":"Energier\u00fcckgewinnung"},{"value":"0,00E+00","module":"C4","scenario":"Energier\u00fcckgewinnung"},{"value":"-3,56E-03","module":"D","scenario":"Energier\u00fcckgewinnung"}]},{"parameter":"EP-marine","unit":"kg N-eq","values":[{"value":"3,37E-02","module":"A1-A3","scenario":null},{"value":"7,85E-03","module":"A4","scenario":null},{"value":"8,00E-05","module":"A5","scenario":null},{"value":"0,00E+00","module":"B1","scenario":null},{"value":"0,00E+00","module":"B2","scenario":null},{"value":"0,00E+00","module":"B3","scenario":null},{"value":"0,00E+00","module":"B4","scenario":null},{"value":"0,00E+00","module":"B5","scenario":null},{"value":"0,00E+00","module":"B6","scenario":null},{"value":"0,00E+00","module":"B7","scenario":null},{"value":"0,00E+00","module":"C1","scenario":"Energier\u00fcckgewinnung"},{"value":"2,73E-03","module":"C2","scenario":"Energier\u00fcckgewinnung"},{"value":"3,23E-03","module":"C3","scenario":"Energier\u00fcckgewinnung"},{"value":"0,00E+00","module":"C4","scenario":"Energier\u00fcckgewinnung"},{"value":"-3,54E-03","module":"D","scenario":"Energier\u00fcckgewinnung"}]},{"parameter":"EP-terrestrial","unit":"mol N-eq.","values":[{"value":"5,59E-01","module":"A1-A3","scenario":null},{"value":"8,39E-02","module":"A4","scenario":null},{"value":"8,21E-04","module":"A5","scenario":null},{"value":"0,00E+00","module":"B1","scenario":null},{"value":"0,00E+00","module":"B2","scenario":null},{"value":"0,00E+00","module":"B3","scenario":null},{"value":"0,00E+00","module":"B4","scenario":null},{"value":"0,00E+00","module":"B5","scenario":null},{"value":"0,00E+00","module":"B6","scenario":null},{"value":"0,00E+00","module":"B7","scenario":null},{"value":"0,00E+00","module":"C1","scenario":"Energier\u00fcckgewinnung"},{"value":"2,91E-02","module":"C2","scenario":"Energier\u00fcckgewinnung"},{"value":"2,55E-02","module":"C3","scenario":"Energier\u00fcckgewinnung"},{"value":"0,00E+00","module":"C4","scenario":"Energier\u00fcckgewinnung"},{"value":"-3,28E-02","module":"D","scenario":"Energier\u00fcckgewinnung"}]}],"additional_environmental_impact":[{"parameter":"PM","unit":"Disease incidence","values":[{"value":"1,54E-06","module":"A1-A3","scenario":null},{"value":"3,14E-07","module":"A4","scenario":null},{"value":"1,33E-09","module":"A5","scenario":null},{"value":"0,00E+00","module":"B1","scenario":null},{"value":"0,00E+00","module":"B2","scenario":null},{"value":"0,00E+00","module":"B3","scenario":null},{"value":"0,00E+00","module":"B4","scenario":null},{"value":"0,00E+00","module":"B5","scenario":null},{"value":"0,00E+00","module":"B6","scenario":null},{"value":"0,00E+00","module":"B7","scenario":null},{"value":"0,00E+00","module":"C1","scenario":"Energier\u00fcckgewinnung"},{"value":"1,16E-07","module":"C2","scenario":"Energier\u00fcckgewinnung"},{"value":"6,30E-08","module":"C3","scenario":"Energier\u00fcckgewinnung"},{"value":"0,00E+00","module":"C4","scenario":"Energier\u00fcckgewinnung"},{"value":"-5,76E-08","module":"D","scenario":"Energier\u00fcckgewinnung"}]},{"parameter":"ETP-fw","unit":"CTUe","values":[{"value":"2,96E+02","module":"A1-A3","scenario":null},{"value":"3,92E+01","module":"A4","scenario":null},{"value":"1,19E-01","module":"A5","scenario":null},{"value":"0,00E+00","module":"B1","scenario":null},{"value":"0,00E+00","module":"B2","scenario":null},{"value":"0,00E+00","module":"B3","scenario":null},{"value":"0,00E+00","module":"B4","scenario":null},{"value":"0,00E+00","module":"B5","scenario":null},{"value":"0,00E+00","module":"B6","scenario":null},{"value":"0,00E+00","module":"B7","scenario":null},{"value":"0,00E+00","module":"C1","scenario":"Energier\u00fcckgewinnung"},{"value":"1,44E+01","module":"C2","scenario":"Energier\u00fcckgewinnung"},{"value":"2,18E+01","module":"C3","scenario":"Energier\u00fcckgewinnung"},{"value":"0,00E+00","module":"C4","scenario":"Energier\u00fcckgewinnung"},{"value":"-1,18E+01","module":"D","scenario":"Energier\u00fcckgewinnung"}]},{"parameter":"HTP-c","unit":"CTUh","values":[{"value":"1,02E-08","module":"A1-A3","scenario":null},{"value":"2,70E-09","module":"A4","scenario":null},{"value":"1,45E-10","module":"A5","scenario":null},{"value":"0,00E+00","module":"B1","scenario":null},{"value":"0,00E+00","module":"B2","scenario":null},{"value":"0,00E+00","module":"B3","scenario":null},{"value":"0,00E+00","module":"B4","scenario":null},{"value":"0,00E+00","module":"B5","scenario":null},{"value":"0,00E+00","module":"B6","scenario":null},{"value":"0,00E+00","module":"B7","scenario":null},{"value":"0,00E+00","module":"C1","scenario":"Energier\u00fcckgewinnung"},{"value":"9,93E-10","module":"C2","scenario":"Energier\u00fcckgewinnung"},{"value":"2,17E-09","module":"C3","scenario":"Energier\u00fcckgewinnung"},{"value":"0,00E+00","module":"C4","scenario":"Energier\u00fcckgewinnung"},{"value":"-1,59E-09","module":"D","scenario":"Energier\u00fcckgewinnung"}]},{"parameter":"HTP-nc","unit":"CTUh","values":[{"value":"2,67E-07","module":"A1-A3","scenario":null},{"value":"5,13E-08","module":"A4","scenario":null},{"value":"3,75E-10","module":"A5","scenario":null},{"value":"0,00E+00","module":"B1","scenario":null},{"value":"0,00E+00","module":"B2","scenario":null},{"value":"0,00E+00","module":"B3","scenario":null},{"value":"0,00E+00","module":"B4","scenario":null},{"value":"0,00E+00","module":"B5","scenario":null},{"value":"0,00E+00","module":"B6","scenario":null},{"value":"0,00E+00","module":"B7","scenario":null},{"value":"0,00E+00","module":"C1","scenario":"Energier\u00fcckgewinnung"},{"value":"1,90E-08","module":"C2","scenario":"Energier\u00fcckgewinnung"},{"value":"8,63E-08","module":"C3","scenario":"Energier\u00fcckgewinnung"},{"value":"0,00E+00","module":"C4","scenario":"Energier\u00fcckgewinnung"},{"value":"-2,90E-08","module":"D","scenario":"Energier\u00fcckgewinnung"}]},{"parameter":"SQP","unit":"-","values":[{"value":"3,36E+02","module":"A1-A3","scenario":null},{"value":"3,05E+01","module":"A4","scenario":null},{"value":"2,07E-02","module":"A5","scenario":null},{"value":"0,00E+00","module":"B1","scenario":null},{"value":"0,00E+00","module":"B2","scenario":null},{"value":"0,00E+00","module":"B3","scenario":null},{"value":"0,00E+00","module":"B4","scenario":null},{"value":"0,00E+00","module":"B5","scenario":null},{"value":"0,00E+00","module":"B6","scenario":null},{"value":"0,00E+00","module":"B7","scenario":null},{"value":"0,00E+00","module":"C1","scenario":"Energier\u00fcckgewinnung"},{"value":"1,13E+01","module":"C2","scenario":"Energier\u00fcckgewinnung"},{"value":"3,63E+00","module":"C3","scenario":"Energier\u00fcckgewinnung"},{"value":"0,00E+00","module":"C4","scenario":"Energier\u00fcckgewinnung"},{"value":"-1,64E+01","module":"D","scenario":"Energier\u00fcckgewinnung"}]},{"parameter":"IRP","unit":"kBq U235-eq","values":[{"value":"8,22E-01","module":"A1-A3","scenario":null},{"value":"1,46E-01","module":"A4","scenario":null},{"value":"2,18E-04","module":"A5","scenario":null},{"value":"0,00E+00","module":"B1","scenario":null},{"value":"0,00E+00","module":"B2","scenario":null},{"value":"0,00E+00","module":"B3","scenario":null},{"value":"0,00E+00","module":"B4","scenario":null},{"value":"0,00E+00","module":"B5","scenario":null},{"value":"0,00E+00","module":"B6","scenario":null},{"value":"0,00E+00","module":"B7","scenario":null},{"value":"0,00E+00","module":"C1","scenario":"Energier\u00fcckgewinnung"},{"value":"5,44E-02","module":"C2","scenario":"Energier\u00fcckgewinnung"},{"value":"1,04E-02","module":"C3","scenario":"Energier\u00fcckgewinnung"},{"value":"0,00E+00","module":"C4","scenario":"Energier\u00fcckgewinnung"},{"value":"-7,95E-01","module":"D","scenario":"Energier\u00fcckgewinnung"}]}],"resource_use":[{"parameter":"PERE","unit":"MJ","values":[{"value":"7,71E+01","module":"A1-A3","scenario":null},{"value":"1,54E+00","module":"A4","scenario":null},{"value":"5,18E+00","module":"A5","scenario":null},{"value":"0,00E+00","module":"B1","scenario":null},{"value":"0,00E+00","module":"B2","scenario":null},{"value":"0,00E+00","module":"B3","scenario":null},{"value":"0,00E+00","module":"B4","scenario":null},{"value":"0,00E+00","module":"B5","scenario":null},{"value":"0,00E+00","module":"B6","scenario":null},{"value":"0,00E+00","module":"B7","scenario":null},{"value":"0,00E+00","module":"C1","scenario":"Energier\u00fcckgewinnung"},{"value":"5,70E-01","module":"C2","scenario":"Energier\u00fcckgewinnung"},{"value":"4,09E+02","module":"C3","scenario":"Energier\u00fcckgewinnung"},{"value":"0,00E+00","module":"C4","scenario":"Energier\u00fcckgewinnung"},{"value":"-3,69E+01","module":"D","scenario":"Energier\u00fcckgewinnung"}]},{"parameter":"PERM","unit":"","values":[{"value":"4,14E+02","module":"A1-A3","scenario":null},{"value":"0,00E+00","module":"A4","scenario":null},{"value":"-5,18E+00","module":"A5","scenario":null},{"value":"0,00E+00","module":"B1","scenario":null},{"value":"0,00E+00","module":"B2","scenario":null},{"value":"0,00E+00","module":"B3","scenario":null},{"value":"0,00E+00","module":"B4","scenario":null},{"value":"0,00E+00","module":"B5","scenario":null},{"value":"0,00E+00","module":"B6","scenario":null},{"value":"0,00E+00","module":"B7","scenario":null},{"value":"0,00E+00","module":"C1","scenario":"Energier\u00fcckgewinnung"},{"value":"0,00E+00","module":"C2","scenario":"Energier\u00fcckgewinnung"},{"value":"-4,09E+02","module":"C3","scenario":"Energier\u00fcckgewinnung"},{"value":"0,00E+00","module":"C4","scenario":"Energier\u00fcckgewinnung"},{"value":"0,00E+00","module":"D","scenario":"Energier\u00fcckgewinnung"}]},{"parameter":"PERT","unit":"MJ","values":[{"value":"4,91E+02","module":"A1-A3","scenario":null},{"value":"1,54E+00","module":"A4","scenario":null},{"value":"4,51E-03","module":"A5","scenario":null},{"value":"0,00E+00","module":"B1","scenario":null},{"value":"0,00E+00","module":"B2","scenario":null},{"value":"0,00E+00","module":"B3","scenario":null},{"value":"0,00E+00","module":"B4","scenario":null},{"value":"0,00E+00","module":"B5","scenario":null},{"value":"0,00E+00","module":"B6","scenario":null},{"value":"0,00E+00","module":"B7","scenario":null},{"value":"0,00E+00","module":"C1","scenario":"Energier\u00fcckgewinnung"},{"value":"5,70E-01","module":"C2","scenario":"Energier\u00fcckgewinnung"},{"value":"1,90E-01","module":"C3","scenario":"Energier\u00fcckgewinnung"},{"value":"0,00E+00","module":"C4","scenario":"Energier\u00fcckgewinnung"},{"value":"-3,69E+01","module":"D","scenario":"Energier\u00fcckgewinnung"}]},{"parameter":"PENRE","unit":"MJ","values":[{"value":"2,35E+02","module":"A1-A3","scenario":null},{"value":"7,41E+01","module":"A4","scenario":null},{"value":"1,52E+01","module":"A5","scenario":null},{"value":"0,00E+00","module":"B1","scenario":null},{"value":"0,00E+00","module":"B2","scenario":null},{"value":"0,00E+00","module":"B3","scenario":null},{"value":"0,00E+00","module":"B4","scenario":null},{"value":"0,00E+00","module":"B5","scenario":null},{"value":"0,00E+00","module":"B6","scenario":null},{"value":"0,00E+00","module":"B7","scenario":null},{"value":"0,00E+00","module":"C1","scenario":"Energier\u00fcckgewinnung"},{"value":"2,73E+01","module":"C2","scenario":"Energier\u00fcckgewinnung"},{"value":"5,86E+00","module":"C3","scenario":"Energier\u00fcckgewinnung"},{"value":"0,00E+00","module":"C4","scenario":"Energier\u00fcckgewinnung"},{"value":"-1,05E+02","module":"D","scenario":"Energier\u00fcckgewinnung"}]},{"parameter":"PENRM","unit":"MJ","values":[{"value":"1,51E+01","module":"A1-A3","scenario":null},{"value":"0,00E+00","module":"A4","scenario":null},{"value":"-1,51E+01","module":"A5","scenario":null},{"value":"0,00E+00","module":"B1","scenario":null},{"value":"0,00E+00","module":"B2","scenario":null},{"value":"0,00E+00","module":"B3","scenario":null},{"value":"0,00E+00","module":"B4","scenario":null},{"value":"0,00E+00","module":"B5","scenario":null},{"value":"0,00E+00","module":"B6","scenario":null},{"value":"0,00E+00","module":"B7","scenario":null},{"value":"0,00E+00","module":"C1","scenario":"Energier\u00fcckgewinnung"},{"value":"0,00E+00","module":"C2","scenario":"Energier\u00fcckgewinnung"},{"value":"0,00E+00","module":"C3","scenario":"Energier\u00fcckgewinnung"},{"value":"0,00E+00","module":"C4","scenario":"Energier\u00fcckgewinnung"},{"value":"0,00E+00","module":"D","scenario":"Energier\u00fcckgewinnung"}]},{"parameter":"PENRT","unit":"MJ","values":[{"value":"2,50E+02","module":"A1-A3","scenario":null},{"value":"7,41E+01","module":"A4","scenario":null},{"value":"6,08E-02","module":"A5","scenario":null},{"value":"0,00E+00","module":"B1","scenario":null},{"value":"0,00E+00","module":"B2","scenario":null},{"value":"0,00E+00","module":"B3","scenario":null},{"value":"0,00E+00","module":"B4","scenario":null},{"value":"0,00E+00","module":"B5","scenario":null},{"value":"0,00E+00","module":"B6","scenario":null},{"value":"0,00E+00","module":"B7","scenario":null},{"value":"0,00E+00","module":"C1","scenario":"Energier\u00fcckgewinnung"},{"value":"2,73E+01","module":"C2","scenario":"Energier\u00fcckgewinnung"},{"value":"5,86E+00","module":"C3","scenario":"Energier\u00fcckgewinnung"},{"value":"0,00E+00","module":"C4","scenario":"Energier\u00fcckgewinnung"},{"value":"-1,05E+02","module":"D","scenario":"Energier\u00fcckgewinnung"}]},{"parameter":"SM","unit":"kg","values":[{"value":"6,05E-06","module":"A1-A3","scenario":null},{"value":"0,00E+00","module":"A4","scenario":null},{"value":"0,00E+00","module":"A5","scenario":null},{"value":"0,00E+00","module":"B1","scenario":null},{"value":"0,00E+00","module":"B2","scenario":null},{"value":"0,00E+00","module":"B3","scenario":null},{"value":"0,00E+00","module":"B4","scenario":null},{"value":"0,00E+00","module":"B5","scenario":null},{"value":"0,00E+00","module":"B6","scenario":null},{"value":"0,00E+00","module":"B7","scenario":null},{"value":"0,00E+00","module":"C1","scenario":"Energier\u00fcckgewinnung"},{"value":"0,00E+00","module":"C2","scenario":"Energier\u00fcckgewinnung"},{"value":"0,00E+00","module":"C3","scenario":"Energier\u00fcckgewinnung"},{"value":"0,00E+00","module":"C4","scenario":"Energier\u00fcckgewinnung"},{"value":"0,00E+00","module":"D","scenario":"Energier\u00fcckgewinnung"}]},{"parameter":"RSF","unit":"MJ","values":[{"value":"0,00E+00","module":"A1-A3","scenario":null},{"value":"0,00E+00","module":"A4","scenario":null},{"value":"0,00E+00","module":"A5","scenario":null},{"value":"0,00E+00","module":"B1","scenario":null},{"value":"0,00E+00","module":"B2","scenario":null},{"value":"0,00E+00","module":"B3","scenario":null},{"value":"0,00E+00","module":"B4","scenario":null},{"value":"0,00E+00","module":"B5","scenario":null},{"value":"0,00E+00","module":"B6","scenario":null},{"value":"0,00E+00","module":"B7","scenario":null},{"value":"0,00E+00","module":"C1","scenario":"Energier\u00fcckgewinnung"},{"value":"0,00E+00","module":"C2","scenario":"Energier\u00fcckgewinnung"},{"value":"0,00E+00","module":"C3","scenario":"Energier\u00fcckgewinnung"},{"value":"0,00E+00","module":"C4","scenario":"Energier\u00fcckgewinnung"},{"value":"0,00E+00","module":"D","scenario":"Energier\u00fcckgewinnung"}]},{"parameter":"NRSF","unit":"MJ","values":[{"value":"0,00E+00","module":"A1-A3","scenario":null},{"value":"0,00E+00","module":"A4","scenario":null},{"value":"0,00E+00","module":"A5","scenario":null},{"value":"0,00E+00","module":"B1","scenario":null},{"value":"0,00E+00","module":"B2","scenario":null},{"value":"0,00E+00","module":"B3","scenario":null},{"value":"0,00E+00","module":"B4","scenario":null},{"value":"0,00E+00","module":"B5","scenario":null},{"value":"0,00E+00","module":"B6","scenario":null},{"value":"0,00E+00","module":"B7","scenario":null},{"value":"0,00E+00","module":"C1","scenario":"Energier\u00fcckgewinnung"},{"value":"0,00E+00","module":"C2","scenario":"Energier\u00fcckgewinnung"},{"value":"0,00E+00","module":"C3","scenario":"Energier\u00fcckgewinnung"},{"value":"0,00E+00","module":"C4","scenario":"Energier\u00fcckgewinnung"},{"value":"0,00E+00","module":"D","scenario":"Energier\u00fcckgewinnung"}]}],"end_of_life_waste":[{"parameter":"HWD","unit":"kg","values":[{"value":"1,20E-03","module":"A1-A3","scenario":null},{"value":"4,69E-04","module":"A4","scenario":null},{"value":"3,10E-07","module":"A5","scenario":null},{"value":"0,00E+00","module":"B1","scenario":null},{"value":"0,00E+00","module":"B2","scenario":null},{"value":"0,00E+00","module":"B3","scenario":null},{"value":"0,00E+00","module":"B4","scenario":null},{"value":"0,00E+00","module":"B5","scenario":null},{"value":"0,00E+00","module":"B6","scenario":null},{"value":"0,00E+00","module":"B7","scenario":null},{"value":"0,00E+00","module":"C1","scenario":"Energier\u00fcckgewinnung"},{"value":"1,73E-04","module":"C2","scenario":"Energier\u00fcckgewinnung"},{"value":"2,74E-05","module":"C3","scenario":"Energier\u00fcckgewinnung"},{"value":"0,00E+00","module":"C4","scenario":"Energier\u00fcckgewinnung"},{"value":"-3,38E-04","module":"D","scenario":"Energier\u00fcckgewinnung"}]},{"parameter":"NHWD","unit":"kg","values":[{"value":"1,14E+01","module":"A1-A3","scenario":null},{"value":"2,34E+00","module":"A4","scenario":null},{"value":"8,14E-03","module":"A5","scenario":null},{"value":"0,00E+00","module":"B1","scenario":null},{"value":"0,00E+00","module":"B2","scenario":null},{"value":"0,00E+00","module":"B3","scenario":null},{"value":"0,00E+00","module":"B4","scenario":null},{"value":"0,00E+00","module":"B5","scenario":null},{"value":"0,00E+00","module":"B6","scenario":null},{"value":"0,00E+00","module":"B7","scenario":null},{"value":"0,00E+00","module":"C1","scenario":"Energier\u00fcckgewinnung"},{"value":"8,69E-01","module":"C2","scenario":"Energier\u00fcckgewinnung"},{"value":"4,51E+00","module":"C3","scenario":"Energier\u00fcckgewinnung"},{"value":"0,00E+00","module":"C4","scenario":"Energier\u00fcckgewinnung"},{"value":"-4,46E-01","module":"D","scenario":"Energier\u00fcckgewinnung"}]},{"parameter":"RWD","unit":"kg","values":[{"value":"3,81E-04","module":"A1-A3","scenario":null},{"value":"6,60E-05","module":"A4","scenario":null},{"value":"9,90E-08","module":"A5","scenario":null},{"value":"0,00E+00","module":"B1","scenario":null},{"value":"0,00E+00","module":"B2","scenario":null},{"value":"0,00E+00","module":"B3","scenario":null},{"value":"0,00E+00","module":"B4","scenario":null},{"value":"0,00E+00","module":"B5","scenario":null},{"value":"0,00E+00","module":"B6","scenario":null},{"value":"0,00E+00","module":"B7","scenario":null},{"value":"0,00E+00","module":"C1","scenario":"Energier\u00fcckgewinnung"},{"value":"2,45E-05","module":"C2","scenario":"Energier\u00fcckgewinnung"},{"value":"4,68E-06","module":"C3","scenario":"Energier\u00fcckgewinnung"},{"value":"0,00E+00","module":"C4","scenario":"Energier\u00fcckgewinnung"},{"value":"-3,81E-04","module":"D","scenario":"Energier\u00fcckgewinnung"}]}],"end_of_life_flow":[{"parameter":"CRU","unit":"kg","values":[{"value":"0,00E+00","module":"A1-A3","scenario":null},{"value":"0,00E+00","module":"A4","scenario":null},{"value":"0,00E+00","module":"A5","scenario":null},{"value":"0,00E+00","module":"B1","scenario":null},{"value":"0,00E+00","module":"B2","scenario":null},{"value":"0,00E+00","module":"B3","scenario":null},{"value":"0,00E+00","module":"B4","scenario":null},{"value":"0,00E+00","module":"B5","scenario":null},{"value":"0,00E+00","module":"B6","scenario":null},{"value":"0,00E+00","module":"B7","scenario":null},{"value":"0,00E+00","module":"C1","scenario":"Energier\u00fcckgewinnung"},{"value":"0,00E+00","module":"C2","scenario":"Energier\u00fcckgewinnung"},{"value":"0,00E+00","module":"C3","scenario":"Energier\u00fcckgewinnung"},{"value":"0,00E+00","module":"C4","scenario":"Energier\u00fcckgewinnung"},{"value":"0,00E+00","module":"D","scenario":"Energier\u00fcckgewinnung"}]},{"parameter":"MFR","unit":"kg","values":[{"value":"0,00E+00","module":"A1-A3","scenario":null},{"value":"0,00E+00","module":"A4","scenario":null},{"value":"0,00E+00","module":"A5","scenario":null},{"value":"0,00E+00","module":"B1","scenario":null},{"value":"0,00E+00","module":"B2","scenario":null},{"value":"0,00E+00","module":"B3","scenario":null},{"value":"0,00E+00","module":"B4","scenario":null},{"value":"0,00E+00","module":"B5","scenario":null},{"value":"0,00E+00","module":"B6","scenario":null},{"value":"0,00E+00","module":"B7","scenario":null},{"value":"0,00E+00","module":"C1","scenario":"Energier\u00fcckgewinnung"},{"value":"0,00E+00","module":"C2","scenario":"Energier\u00fcckgewinnung"},{"value":"0,00E+00","module":"C3","scenario":"Energier\u00fcckgewinnung"},{"value":"0,00E+00","module":"C4","scenario":"Energier\u00fcckgewinnung"},{"value":"0,00E+00","module":"D","scenario":"Energier\u00fcckgewinnung"}]},{"parameter":"MER","unit":"kg","values":[{"value":"0,00E+00","module":"A1-A3","scenario":null},{"value":"0,00E+00","module":"A4","scenario":null},{"value":"0,00E+00","module":"A5","scenario":null},{"value":"0,00E+00","module":"B1","scenario":null},{"value":"0,00E+00","module":"B2","scenario":null},{"value":"0,00E+00","module":"B3","scenario":null},{"value":"0,00E+00","module":"B4","scenario":null},{"value":"0,00E+00","module":"B5","scenario":null},{"value":"0,00E+00","module":"B6","scenario":null},{"value":"0,00E+00","module":"B7","scenario":null},{"value":"0,00E+00","module":"C1","scenario":"Energier\u00fcckgewinnung"},{"value":"0,00E+00","module":"C2","scenario":"Energier\u00fcckgewinnung"},{"value":"0,00E+00","module":"C3","scenario":"Energier\u00fcckgewinnung"},{"value":"0,00E+00","module":"C4","scenario":"Energier\u00fcckgewinnung"},{"value":"0,00E+00","module":"D","scenario":"Energier\u00fcckgewinnung"}]},{"parameter":"EEE","unit":"MJ","values":[{"value":"0,00E+00","module":"A1-A3","scenario":null},{"value":"0,00E+00","module":"A4","scenario":null},{"value":"1,74E+00","module":"A5","scenario":null},{"value":"0,00E+00","module":"B1","scenario":null},{"value":"0,00E+00","module":"B2","scenario":null},{"value":"0,00E+00","module":"B3","scenario":null},{"value":"0,00E+00","module":"B4","scenario":null},{"value":"0,00E+00","module":"B5","scenario":null},{"value":"0,00E+00","module":"B6","scenario":null},{"value":"0,00E+00","module":"B7","scenario":null},{"value":"0,00E+00","module":"C1","scenario":"Energier\u00fcckgewinnung"},{"value":"0,00E+00","module":"C2","scenario":"Energier\u00fcckgewinnung"},{"value":"4,75E+01","module":"C3","scenario":"Energier\u00fcckgewinnung"},{"value":"0,00E+00","module":"C4","scenario":"Energier\u00fcckgewinnung"},{"value":"0,00E+00","module":"D","scenario":"Energier\u00fcckgewinnung"}]},{"parameter":"EET","unit":"MJ","values":[{"value":"0,00E+00","module":"A1-A3","scenario":null},{"value":"0,00E+00","module":"A4","scenario":null},{"value":"4,43E+00","module":"A5","scenario":null},{"value":"0,00E+00","module":"B1","scenario":null},{"value":"0,00E+00","module":"B2","scenario":null},{"value":"0,00E+00","module":"B3","scenario":null},{"value":"0,00E+00","module":"B4","scenario":null},{"value":"0,00E+00","module":"B5","scenario":null},{"value":"0,00E+00","module":"B6","scenario":null},{"value":"0,00E+00","module":"B7","scenario":null},{"value":"0,00E+00","module":"C1","scenario":"Energier\u00fcckgewinnung"},{"value":"0,00E+00","module":"C2","scenario":"Energier\u00fcckgewinnung"},{"value":"1,20E+02","module":"C3","scenario":"Energier\u00fcckgewinnung"},{"value":"0,00E+00","module":"C4","scenario":"Energier\u00fcckgewinnung"},{"value":"0,00E+00","module":"D","scenario":"Energier\u00fcckgewinnung"}]}]}