{"product_name":"Knauf-23-Fireboard-20mm; 16,4 kg / m\u00b2 ","epd_id":"BAU-EPD_Knauf-2025-23-ecoinvent-Fireboard_20","declared_unit":{"unit":"m2","amount":1},"compliance":["EN 15804+A2 (EF 3.1)","ISO 14025"],"producer_name":"Knauf Gesellschaft m.b.H., \u00d6sterreich","environmental_impact":[{"parameter":"GWP-total","unit":"kg CO2-eq","values":[{"value":"4,32E+00","module":"A1-A3","scenario":null},{"value":"6,61E-01","module":"A4","scenario":null},{"value":"5,37E-01","module":"A5","scenario":null},{"value":"0,00E+00","module":"B1","scenario":null},{"value":"0,00E+00","module":"B2","scenario":null},{"value":"0,00E+00","module":"B3","scenario":null},{"value":"0,00E+00","module":"B4","scenario":null},{"value":"0,00E+00","module":"B5","scenario":null},{"value":"0,00E+00","module":"B6","scenario":null},{"value":"0,00E+00","module":"B7","scenario":null},{"value":"5,84E-02","module":"C1","scenario":"Deponierung"},{"value":"2,68E-01","module":"C2","scenario":"Deponierung"},{"value":"0,00E+00","module":"C3","scenario":"Deponierung"},{"value":"9,98E-02","module":"C4","scenario":"Deponierung"},{"value":"-8,40E-04","module":"D","scenario":"Deponierung"}]},{"parameter":"GWP-fossil","unit":"kg CO2-eq","values":[{"value":"4,42E+00","module":"A1-A3","scenario":null},{"value":"6,60E-01","module":"A4","scenario":null},{"value":"4,29E-01","module":"A5","scenario":null},{"value":"0,00E+00","module":"B1","scenario":null},{"value":"0,00E+00","module":"B2","scenario":null},{"value":"0,00E+00","module":"B3","scenario":null},{"value":"0,00E+00","module":"B4","scenario":null},{"value":"0,00E+00","module":"B5","scenario":null},{"value":"0,00E+00","module":"B6","scenario":null},{"value":"0,00E+00","module":"B7","scenario":null},{"value":"5,84E-02","module":"C1","scenario":"Deponierung"},{"value":"2,67E-01","module":"C2","scenario":"Deponierung"},{"value":"0,00E+00","module":"C3","scenario":"Deponierung"},{"value":"9,98E-02","module":"C4","scenario":"Deponierung"},{"value":"-8,40E-04","module":"D","scenario":"Deponierung"}]},{"parameter":"GWP-biogenic","unit":"kg CO2-eq","values":[{"value":"-1,08E-01","module":"A1-A3","scenario":null},{"value":"0,00E+00","module":"A4","scenario":null},{"value":"1,08E-01","module":"A5","scenario":null},{"value":"0,00E+00","module":"B1","scenario":null},{"value":"0,00E+00","module":"B2","scenario":null},{"value":"0,00E+00","module":"B3","scenario":null},{"value":"0,00E+00","module":"B4","scenario":null},{"value":"0,00E+00","module":"B5","scenario":null},{"value":"0,00E+00","module":"B6","scenario":null},{"value":"0,00E+00","module":"B7","scenario":null},{"value":"0,00E+00","module":"C1","scenario":"Deponierung"},{"value":"0,00E+00","module":"C2","scenario":"Deponierung"},{"value":"0,00E+00","module":"C3","scenario":"Deponierung"},{"value":"0,00E+00","module":"C4","scenario":"Deponierung"},{"value":"0,00E+00","module":"D","scenario":"Deponierung"}]},{"parameter":"GWP-luluc","unit":"kg CO2-eq","values":[{"value":"2,37E-03","module":"A1-A3","scenario":null},{"value":"3,26E-04","module":"A4","scenario":null},{"value":"3,00E-04","module":"A5","scenario":null},{"value":"0,00E+00","module":"B1","scenario":null},{"value":"0,00E+00","module":"B2","scenario":null},{"value":"0,00E+00","module":"B3","scenario":null},{"value":"0,00E+00","module":"B4","scenario":null},{"value":"0,00E+00","module":"B5","scenario":null},{"value":"0,00E+00","module":"B6","scenario":null},{"value":"0,00E+00","module":"B7","scenario":null},{"value":"6,57E-06","module":"C1","scenario":"Deponierung"},{"value":"1,23E-04","module":"C2","scenario":"Deponierung"},{"value":"0,00E+00","module":"C3","scenario":"Deponierung"},{"value":"6,02E-05","module":"C4","scenario":"Deponierung"},{"value":"-4,86E-07","module":"D","scenario":"Deponierung"}]},{"parameter":"ODP","unit":"kg CFC11-eq","values":[{"value":"1,87E-07","module":"A1-A3","scenario":null},{"value":"1,44E-08","module":"A4","scenario":null},{"value":"1,62E-08","module":"A5","scenario":null},{"value":"0,00E+00","module":"B1","scenario":null},{"value":"0,00E+00","module":"B2","scenario":null},{"value":"0,00E+00","module":"B3","scenario":null},{"value":"0,00E+00","module":"B4","scenario":null},{"value":"0,00E+00","module":"B5","scenario":null},{"value":"0,00E+00","module":"B6","scenario":null},{"value":"0,00E+00","module":"B7","scenario":null},{"value":"9,29E-10","module":"C1","scenario":"Deponierung"},{"value":"5,86E-09","module":"C2","scenario":"Deponierung"},{"value":"0,00E+00","module":"C3","scenario":"Deponierung"},{"value":"2,89E-09","module":"C4","scenario":"Deponierung"},{"value":"-3,58E-11","module":"D","scenario":"Deponierung"}]},{"parameter":"AP","unit":"mol H+-eq","values":[{"value":"2,19E-02","module":"A1-A3","scenario":null},{"value":"1,44E-03","module":"A4","scenario":null},{"value":"2,01E-03","module":"A5","scenario":null},{"value":"0,00E+00","module":"B1","scenario":null},{"value":"0,00E+00","module":"B2","scenario":null},{"value":"0,00E+00","module":"B3","scenario":null},{"value":"0,00E+00","module":"B4","scenario":null},{"value":"0,00E+00","module":"B5","scenario":null},{"value":"0,00E+00","module":"B6","scenario":null},{"value":"0,00E+00","module":"B7","scenario":null},{"value":"5,41E-04","module":"C1","scenario":"Deponierung"},{"value":"1,05E-03","module":"C2","scenario":"Deponierung"},{"value":"0,00E+00","module":"C3","scenario":"Deponierung"},{"value":"7,52E-04","module":"C4","scenario":"Deponierung"},{"value":"-1,48E-06","module":"D","scenario":"Deponierung"}]},{"parameter":"POCP","unit":"kg NMVOC-eq","values":[{"value":"1,79E-02","module":"A1-A3","scenario":null},{"value":"2,24E-03","module":"A4","scenario":null},{"value":"1,86E-03","module":"A5","scenario":null},{"value":"0,00E+00","module":"B1","scenario":null},{"value":"0,00E+00","module":"B2","scenario":null},{"value":"0,00E+00","module":"B3","scenario":null},{"value":"0,00E+00","module":"B4","scenario":null},{"value":"0,00E+00","module":"B5","scenario":null},{"value":"0,00E+00","module":"B6","scenario":null},{"value":"0,00E+00","module":"B7","scenario":null},{"value":"8,08E-04","module":"C1","scenario":"Deponierung"},{"value":"1,54E-03","module":"C2","scenario":"Deponierung"},{"value":"0,00E+00","module":"C3","scenario":"Deponierung"},{"value":"1,08E-03","module":"C4","scenario":"Deponierung"},{"value":"-1,84E-06","module":"D","scenario":"Deponierung"}]},{"parameter":"ADPE","unit":"kg Sb-eq","values":[{"value":"1,68E-04","module":"A1-A3","scenario":null},{"value":"2,16E-06","module":"A4","scenario":null},{"value":"1,64E-05","module":"A5","scenario":null},{"value":"0,00E+00","module":"B1","scenario":null},{"value":"0,00E+00","module":"B2","scenario":null},{"value":"0,00E+00","module":"B3","scenario":null},{"value":"0,00E+00","module":"B4","scenario":null},{"value":"0,00E+00","module":"B5","scenario":null},{"value":"0,00E+00","module":"B6","scenario":null},{"value":"0,00E+00","module":"B7","scenario":null},{"value":"2,04E-08","module":"C1","scenario":"Deponierung"},{"value":"8,59E-07","module":"C2","scenario":"Deponierung"},{"value":"0,00E+00","module":"C3","scenario":"Deponierung"},{"value":"1,39E-07","module":"C4","scenario":"Deponierung"},{"value":"-1,18E-09","module":"D","scenario":"Deponierung"}]},{"parameter":"ADPF","unit":"MJ","values":[{"value":"6,70E+01","module":"A1-A3","scenario":null},{"value":"9,38E+00","module":"A4","scenario":null},{"value":"6,17E+00","module":"A5","scenario":null},{"value":"0,00E+00","module":"B1","scenario":null},{"value":"0,00E+00","module":"B2","scenario":null},{"value":"0,00E+00","module":"B3","scenario":null},{"value":"0,00E+00","module":"B4","scenario":null},{"value":"0,00E+00","module":"B5","scenario":null},{"value":"0,00E+00","module":"B6","scenario":null},{"value":"0,00E+00","module":"B7","scenario":null},{"value":"7,65E-01","module":"C1","scenario":"Deponierung"},{"value":"3,79E+00","module":"C2","scenario":"Deponierung"},{"value":"0,00E+00","module":"C3","scenario":"Deponierung"},{"value":"2,49E+00","module":"C4","scenario":"Deponierung"},{"value":"-1,27E-02","module":"D","scenario":"Deponierung"}]},{"parameter":"WDP","unit":"m3 world-eq. Deprived","values":[{"value":"1,35E+00","module":"A1-A3","scenario":null},{"value":"3,87E-02","module":"A4","scenario":null},{"value":"1,17E-01","module":"A5","scenario":null},{"value":"0,00E+00","module":"B1","scenario":null},{"value":"0,00E+00","module":"B2","scenario":null},{"value":"0,00E+00","module":"B3","scenario":null},{"value":"0,00E+00","module":"B4","scenario":null},{"value":"0,00E+00","module":"B5","scenario":null},{"value":"0,00E+00","module":"B6","scenario":null},{"value":"0,00E+00","module":"B7","scenario":null},{"value":"1,65E-03","module":"C1","scenario":"Deponierung"},{"value":"1,44E-02","module":"C2","scenario":"Deponierung"},{"value":"0,00E+00","module":"C3","scenario":"Deponierung"},{"value":"1,10E-01","module":"C4","scenario":"Deponierung"},{"value":"-1,09E-04","module":"D","scenario":"Deponierung"}]},{"parameter":"EP-freshwater","unit":"kg P-eq","values":[{"value":"8,05E-04","module":"A1-A3","scenario":null},{"value":"4,69E-05","module":"A4","scenario":null},{"value":"1,19E-04","module":"A5","scenario":null},{"value":"0,00E+00","module":"B1","scenario":null},{"value":"0,00E+00","module":"B2","scenario":null},{"value":"0,00E+00","module":"B3","scenario":null},{"value":"0,00E+00","module":"B4","scenario":null},{"value":"0,00E+00","module":"B5","scenario":null},{"value":"0,00E+00","module":"B6","scenario":null},{"value":"0,00E+00","module":"B7","scenario":null},{"value":"1,79E-06","module":"C1","scenario":"Deponierung"},{"value":"1,86E-05","module":"C2","scenario":"Deponierung"},{"value":"0,00E+00","module":"C3","scenario":"Deponierung"},{"value":"8,31E-06","module":"C4","scenario":"Deponierung"},{"value":"-4,29E-07","module":"D","scenario":"Deponierung"}]},{"parameter":"EP-marine","unit":"kg N-eq","values":[{"value":"4,47E-03","module":"A1-A3","scenario":null},{"value":"3,64E-04","module":"A4","scenario":null},{"value":"4,82E-04","module":"A5","scenario":null},{"value":"0,00E+00","module":"B1","scenario":null},{"value":"0,00E+00","module":"B2","scenario":null},{"value":"0,00E+00","module":"B3","scenario":null},{"value":"0,00E+00","module":"B4","scenario":null},{"value":"0,00E+00","module":"B5","scenario":null},{"value":"0,00E+00","module":"B6","scenario":null},{"value":"0,00E+00","module":"B7","scenario":null},{"value":"2,51E-04","module":"C1","scenario":"Deponierung"},{"value":"3,98E-04","module":"C2","scenario":"Deponierung"},{"value":"0,00E+00","module":"C3","scenario":"Deponierung"},{"value":"2,89E-04","module":"C4","scenario":"Deponierung"},{"value":"-4,28E-07","module":"D","scenario":"Deponierung"}]},{"parameter":"EP-terrestrial","unit":"mol N-eq.","values":[{"value":"4,86E-02","module":"A1-A3","scenario":null},{"value":"3,70E-03","module":"A4","scenario":null},{"value":"4,99E-03","module":"A5","scenario":null},{"value":"0,00E+00","module":"B1","scenario":null},{"value":"0,00E+00","module":"B2","scenario":null},{"value":"0,00E+00","module":"B3","scenario":null},{"value":"0,00E+00","module":"B4","scenario":null},{"value":"0,00E+00","module":"B5","scenario":null},{"value":"0,00E+00","module":"B6","scenario":null},{"value":"0,00E+00","module":"B7","scenario":null},{"value":"2,73E-03","module":"C1","scenario":"Deponierung"},{"value":"4,25E-03","module":"C2","scenario":"Deponierung"},{"value":"0,00E+00","module":"C3","scenario":"Deponierung"},{"value":"3,09E-03","module":"C4","scenario":"Deponierung"},{"value":"-3,96E-06","module":"D","scenario":"Deponierung"}]}],"additional_environmental_impact":[{"parameter":"PM","unit":"Disease incidence","values":[{"value":"1,80E-07","module":"A1-A3","scenario":null},{"value":"4,92E-08","module":"A4","scenario":null},{"value":"2,32E-08","module":"A5","scenario":null},{"value":"0,00E+00","module":"B1","scenario":null},{"value":"0,00E+00","module":"B2","scenario":null},{"value":"0,00E+00","module":"B3","scenario":null},{"value":"0,00E+00","module":"B4","scenario":null},{"value":"0,00E+00","module":"B5","scenario":null},{"value":"0,00E+00","module":"B6","scenario":null},{"value":"0,00E+00","module":"B7","scenario":null},{"value":"1,51E-08","module":"C1","scenario":"Deponierung"},{"value":"1,88E-08","module":"C2","scenario":"Deponierung"},{"value":"0,00E+00","module":"C3","scenario":"Deponierung"},{"value":"1,39E-07","module":"C4","scenario":"Deponierung"},{"value":"-6,95E-12","module":"D","scenario":"Deponierung"}]},{"parameter":"ETP-fw","unit":"CTUe","values":[{"value":"1,64E+01","module":"A1-A3","scenario":null},{"value":"4,64E+00","module":"A4","scenario":null},{"value":"3,90E+00","module":"A5","scenario":null},{"value":"0,00E+00","module":"B1","scenario":null},{"value":"0,00E+00","module":"B2","scenario":null},{"value":"0,00E+00","module":"B3","scenario":null},{"value":"0,00E+00","module":"B4","scenario":null},{"value":"0,00E+00","module":"B5","scenario":null},{"value":"0,00E+00","module":"B6","scenario":null},{"value":"0,00E+00","module":"B7","scenario":null},{"value":"3,66E-01","module":"C1","scenario":"Deponierung"},{"value":"1,92E+00","module":"C2","scenario":"Deponierung"},{"value":"0,00E+00","module":"C3","scenario":"Deponierung"},{"value":"1,17E+00","module":"C4","scenario":"Deponierung"},{"value":"-1,43E-03","module":"D","scenario":"Deponierung"}]},{"parameter":"HTP-c","unit":"CTUh","values":[{"value":"4,87E-09","module":"A1-A3","scenario":null},{"value":"3,01E-10","module":"A4","scenario":null},{"value":"9,81E-10","module":"A5","scenario":null},{"value":"0,00E+00","module":"B1","scenario":null},{"value":"0,00E+00","module":"B2","scenario":null},{"value":"0,00E+00","module":"B3","scenario":null},{"value":"0,00E+00","module":"B4","scenario":null},{"value":"0,00E+00","module":"B5","scenario":null},{"value":"0,00E+00","module":"B6","scenario":null},{"value":"0,00E+00","module":"B7","scenario":null},{"value":"1,79E-11","module":"C1","scenario":"Deponierung"},{"value":"1,13E-10","module":"C2","scenario":"Deponierung"},{"value":"0,00E+00","module":"C3","scenario":"Deponierung"},{"value":"4,25E-11","module":"C4","scenario":"Deponierung"},{"value":"-1,92E-13","module":"D","scenario":"Deponierung"}]},{"parameter":"HTP-nc","unit":"CTUh","values":[{"value":"9,42E-08","module":"A1-A3","scenario":null},{"value":"6,66E-09","module":"A4","scenario":null},{"value":"1,15E-08","module":"A5","scenario":null},{"value":"0,00E+00","module":"B1","scenario":null},{"value":"0,00E+00","module":"B2","scenario":null},{"value":"0,00E+00","module":"B3","scenario":null},{"value":"0,00E+00","module":"B4","scenario":null},{"value":"0,00E+00","module":"B5","scenario":null},{"value":"0,00E+00","module":"B6","scenario":null},{"value":"0,00E+00","module":"B7","scenario":null},{"value":"1,24E-10","module":"C1","scenario":"Deponierung"},{"value":"2,52E-09","module":"C2","scenario":"Deponierung"},{"value":"0,00E+00","module":"C3","scenario":"Deponierung"},{"value":"5,32E-10","module":"C4","scenario":"Deponierung"},{"value":"-3,50E-12","module":"D","scenario":"Deponierung"}]},{"parameter":"SQP","unit":"-","values":[{"value":"7,17E-01","module":"A1-A3","scenario":null},{"value":"5,67E+00","module":"A4","scenario":null},{"value":"2,25E+00","module":"A5","scenario":null},{"value":"0,00E+00","module":"B1","scenario":null},{"value":"0,00E+00","module":"B2","scenario":null},{"value":"0,00E+00","module":"B3","scenario":null},{"value":"0,00E+00","module":"B4","scenario":null},{"value":"0,00E+00","module":"B5","scenario":null},{"value":"0,00E+00","module":"B6","scenario":null},{"value":"0,00E+00","module":"B7","scenario":null},{"value":"5,15E-02","module":"C1","scenario":"Deponierung"},{"value":"1,94E+00","module":"C2","scenario":"Deponierung"},{"value":"0,00E+00","module":"C3","scenario":"Deponierung"},{"value":"4,94E+00","module":"C4","scenario":"Deponierung"},{"value":"-1,98E-03","module":"D","scenario":"Deponierung"}]},{"parameter":"IRP","unit":"kBq U235-eq","values":[{"value":"3,34E-01","module":"A1-A3","scenario":null},{"value":"1,27E-02","module":"A4","scenario":null},{"value":"3,27E-02","module":"A5","scenario":null},{"value":"0,00E+00","module":"B1","scenario":null},{"value":"0,00E+00","module":"B2","scenario":null},{"value":"0,00E+00","module":"B3","scenario":null},{"value":"0,00E+00","module":"B4","scenario":null},{"value":"0,00E+00","module":"B5","scenario":null},{"value":"0,00E+00","module":"B6","scenario":null},{"value":"0,00E+00","module":"B7","scenario":null},{"value":"3,63E-04","module":"C1","scenario":"Deponierung"},{"value":"6,12E-03","module":"C2","scenario":"Deponierung"},{"value":"0,00E+00","module":"C3","scenario":"Deponierung"},{"value":"1,57E-03","module":"C4","scenario":"Deponierung"},{"value":"-9,60E-05","module":"D","scenario":"Deponierung"}]}],"resource_use":[{"parameter":"PERE","unit":"MJ","values":[{"value":"3,55E+00","module":"A1-A3","scenario":null},{"value":"1,42E-01","module":"A4","scenario":null},{"value":"1,48E+00","module":"A5","scenario":null},{"value":"0,00E+00","module":"B1","scenario":null},{"value":"0,00E+00","module":"B2","scenario":null},{"value":"0,00E+00","module":"B3","scenario":null},{"value":"0,00E+00","module":"B4","scenario":null},{"value":"0,00E+00","module":"B5","scenario":null},{"value":"0,00E+00","module":"B6","scenario":null},{"value":"0,00E+00","module":"B7","scenario":null},{"value":"4,22E-03","module":"C1","scenario":"Deponierung"},{"value":"6,36E-02","module":"C2","scenario":"Deponierung"},{"value":"0,00E+00","module":"C3","scenario":"Deponierung"},{"value":"2,01E-02","module":"C4","scenario":"Deponierung"},{"value":"-4,45E-03","module":"D","scenario":"Deponierung"}]},{"parameter":"PERM","unit":"","values":[{"value":"9,46E-01","module":"A1-A3","scenario":null},{"value":"0,00E+00","module":"A4","scenario":null},{"value":"-9,46E-01","module":"A5","scenario":null},{"value":"0,00E+00","module":"B1","scenario":null},{"value":"0,00E+00","module":"B2","scenario":null},{"value":"0,00E+00","module":"B3","scenario":null},{"value":"0,00E+00","module":"B4","scenario":null},{"value":"0,00E+00","module":"B5","scenario":null},{"value":"0,00E+00","module":"B6","scenario":null},{"value":"0,00E+00","module":"B7","scenario":null},{"value":"0,00E+00","module":"C1","scenario":"Deponierung"},{"value":"0,00E+00","module":"C2","scenario":"Deponierung"},{"value":"0,00E+00","module":"C3","scenario":"Deponierung"},{"value":"0,00E+00","module":"C4","scenario":"Deponierung"},{"value":"0,00E+00","module":"D","scenario":"Deponierung"}]},{"parameter":"PERT","unit":"MJ","values":[{"value":"4,50E+00","module":"A1-A3","scenario":null},{"value":"1,42E-01","module":"A4","scenario":null},{"value":"5,30E-01","module":"A5","scenario":null},{"value":"0,00E+00","module":"B1","scenario":null},{"value":"0,00E+00","module":"B2","scenario":null},{"value":"0,00E+00","module":"B3","scenario":null},{"value":"0,00E+00","module":"B4","scenario":null},{"value":"0,00E+00","module":"B5","scenario":null},{"value":"0,00E+00","module":"B6","scenario":null},{"value":"0,00E+00","module":"B7","scenario":null},{"value":"4,22E-03","module":"C1","scenario":"Deponierung"},{"value":"6,36E-02","module":"C2","scenario":"Deponierung"},{"value":"0,00E+00","module":"C3","scenario":"Deponierung"},{"value":"2,01E-02","module":"C4","scenario":"Deponierung"},{"value":"-4,45E-03","module":"D","scenario":"Deponierung"}]},{"parameter":"PENRE","unit":"MJ","values":[{"value":"6,48E+01","module":"A1-A3","scenario":null},{"value":"9,38E+00","module":"A4","scenario":null},{"value":"6,12E+00","module":"A5","scenario":null},{"value":"0,00E+00","module":"B1","scenario":null},{"value":"0,00E+00","module":"B2","scenario":null},{"value":"0,00E+00","module":"B3","scenario":null},{"value":"0,00E+00","module":"B4","scenario":null},{"value":"0,00E+00","module":"B5","scenario":null},{"value":"0,00E+00","module":"B6","scenario":null},{"value":"0,00E+00","module":"B7","scenario":null},{"value":"7,65E-01","module":"C1","scenario":"Deponierung"},{"value":"3,79E+00","module":"C2","scenario":"Deponierung"},{"value":"0,00E+00","module":"C3","scenario":"Deponierung"},{"value":"4,53E+00","module":"C4","scenario":"Deponierung"},{"value":"-1,27E-02","module":"D","scenario":"Deponierung"}]},{"parameter":"PENRM","unit":"MJ","values":[{"value":"2,10E+00","module":"A1-A3","scenario":null},{"value":"0,00E+00","module":"A4","scenario":null},{"value":"-5,90E-02","module":"A5","scenario":null},{"value":"0,00E+00","module":"B1","scenario":null},{"value":"0,00E+00","module":"B2","scenario":null},{"value":"0,00E+00","module":"B3","scenario":null},{"value":"0,00E+00","module":"B4","scenario":null},{"value":"0,00E+00","module":"B5","scenario":null},{"value":"0,00E+00","module":"B6","scenario":null},{"value":"0,00E+00","module":"B7","scenario":null},{"value":"0,00E+00","module":"C1","scenario":"Deponierung"},{"value":"0,00E+00","module":"C2","scenario":"Deponierung"},{"value":"0,00E+00","module":"C3","scenario":"Deponierung"},{"value":"-2,04E+00","module":"C4","scenario":"Deponierung"},{"value":"0,00E+00","module":"D","scenario":"Deponierung"}]},{"parameter":"PENRT","unit":"MJ","values":[{"value":"6,69E+01","module":"A1-A3","scenario":null},{"value":"9,38E+00","module":"A4","scenario":null},{"value":"6,06E+00","module":"A5","scenario":null},{"value":"0,00E+00","module":"B1","scenario":null},{"value":"0,00E+00","module":"B2","scenario":null},{"value":"0,00E+00","module":"B3","scenario":null},{"value":"0,00E+00","module":"B4","scenario":null},{"value":"0,00E+00","module":"B5","scenario":null},{"value":"0,00E+00","module":"B6","scenario":null},{"value":"0,00E+00","module":"B7","scenario":null},{"value":"7,65E-01","module":"C1","scenario":"Deponierung"},{"value":"3,79E+00","module":"C2","scenario":"Deponierung"},{"value":"0,00E+00","module":"C3","scenario":"Deponierung"},{"value":"2,49E+00","module":"C4","scenario":"Deponierung"},{"value":"-1,27E-02","module":"D","scenario":"Deponierung"}]},{"parameter":"SM","unit":"kg","values":[{"value":"0,00E+00","module":"A1-A3","scenario":null},{"value":"0,00E+00","module":"A4","scenario":null},{"value":"0,00E+00","module":"A5","scenario":null},{"value":"0,00E+00","module":"B1","scenario":null},{"value":"0,00E+00","module":"B2","scenario":null},{"value":"0,00E+00","module":"B3","scenario":null},{"value":"0,00E+00","module":"B4","scenario":null},{"value":"0,00E+00","module":"B5","scenario":null},{"value":"0,00E+00","module":"B6","scenario":null},{"value":"0,00E+00","module":"B7","scenario":null},{"value":"0,00E+00","module":"C1","scenario":"Deponierung"},{"value":"0,00E+00","module":"C2","scenario":"Deponierung"},{"value":"0,00E+00","module":"C3","scenario":"Deponierung"},{"value":"0,00E+00","module":"C4","scenario":"Deponierung"},{"value":"0,00E+00","module":"D","scenario":"Deponierung"}]},{"parameter":"RSF","unit":"MJ","values":[{"value":"0,00E+00","module":"A1-A3","scenario":null},{"value":"0,00E+00","module":"A4","scenario":null},{"value":"0,00E+00","module":"A5","scenario":null},{"value":"0,00E+00","module":"B1","scenario":null},{"value":"0,00E+00","module":"B2","scenario":null},{"value":"0,00E+00","module":"B3","scenario":null},{"value":"0,00E+00","module":"B4","scenario":null},{"value":"0,00E+00","module":"B5","scenario":null},{"value":"0,00E+00","module":"B6","scenario":null},{"value":"0,00E+00","module":"B7","scenario":null},{"value":"0,00E+00","module":"C1","scenario":"Deponierung"},{"value":"0,00E+00","module":"C2","scenario":"Deponierung"},{"value":"0,00E+00","module":"C3","scenario":"Deponierung"},{"value":"0,00E+00","module":"C4","scenario":"Deponierung"},{"value":"0,00E+00","module":"D","scenario":"Deponierung"}]},{"parameter":"NRSF","unit":"MJ","values":[{"value":"0,00E+00","module":"A1-A3","scenario":null},{"value":"0,00E+00","module":"A4","scenario":null},{"value":"0,00E+00","module":"A5","scenario":null},{"value":"0,00E+00","module":"B1","scenario":null},{"value":"0,00E+00","module":"B2","scenario":null},{"value":"0,00E+00","module":"B3","scenario":null},{"value":"0,00E+00","module":"B4","scenario":null},{"value":"0,00E+00","module":"B5","scenario":null},{"value":"0,00E+00","module":"B6","scenario":null},{"value":"0,00E+00","module":"B7","scenario":null},{"value":"0,00E+00","module":"C1","scenario":"Deponierung"},{"value":"0,00E+00","module":"C2","scenario":"Deponierung"},{"value":"0,00E+00","module":"C3","scenario":"Deponierung"},{"value":"0,00E+00","module":"C4","scenario":"Deponierung"},{"value":"0,00E+00","module":"D","scenario":"Deponierung"}]}],"end_of_life_waste":[{"parameter":"HWD","unit":"kg","values":[{"value":"2,71E-04","module":"A1-A3","scenario":null},{"value":"5,97E-05","module":"A4","scenario":null},{"value":"6,92E-05","module":"A5","scenario":null},{"value":"0,00E+00","module":"B1","scenario":null},{"value":"0,00E+00","module":"B2","scenario":null},{"value":"0,00E+00","module":"B3","scenario":null},{"value":"0,00E+00","module":"B4","scenario":null},{"value":"0,00E+00","module":"B5","scenario":null},{"value":"0,00E+00","module":"B6","scenario":null},{"value":"0,00E+00","module":"B7","scenario":null},{"value":"5,15E-06","module":"C1","scenario":"Deponierung"},{"value":"2,41E-05","module":"C2","scenario":"Deponierung"},{"value":"0,00E+00","module":"C3","scenario":"Deponierung"},{"value":"1,32E-05","module":"C4","scenario":"Deponierung"},{"value":"-4,07E-08","module":"D","scenario":"Deponierung"}]},{"parameter":"NHWD","unit":"kg","values":[{"value":"8,63E-01","module":"A1-A3","scenario":null},{"value":"4,66E-01","module":"A4","scenario":null},{"value":"9,52E-01","module":"A5","scenario":null},{"value":"0,00E+00","module":"B1","scenario":null},{"value":"0,00E+00","module":"B2","scenario":null},{"value":"0,00E+00","module":"B3","scenario":null},{"value":"0,00E+00","module":"B4","scenario":null},{"value":"0,00E+00","module":"B5","scenario":null},{"value":"0,00E+00","module":"B6","scenario":null},{"value":"0,00E+00","module":"B7","scenario":null},{"value":"1,10E-03","module":"C1","scenario":"Deponierung"},{"value":"1,56E-01","module":"C2","scenario":"Deponierung"},{"value":"0,00E+00","module":"C3","scenario":"Deponierung"},{"value":"1,64E+01","module":"C4","scenario":"Deponierung"},{"value":"-5,38E-05","module":"D","scenario":"Deponierung"}]},{"parameter":"RWD","unit":"kg","values":[{"value":"1,56E-04","module":"A1-A3","scenario":null},{"value":"5,62E-06","module":"A4","scenario":null},{"value":"1,55E-05","module":"A5","scenario":null},{"value":"0,00E+00","module":"B1","scenario":null},{"value":"0,00E+00","module":"B2","scenario":null},{"value":"0,00E+00","module":"B3","scenario":null},{"value":"0,00E+00","module":"B4","scenario":null},{"value":"0,00E+00","module":"B5","scenario":null},{"value":"0,00E+00","module":"B6","scenario":null},{"value":"0,00E+00","module":"B7","scenario":null},{"value":"1,50E-07","module":"C1","scenario":"Deponierung"},{"value":"2,74E-06","module":"C2","scenario":"Deponierung"},{"value":"0,00E+00","module":"C3","scenario":"Deponierung"},{"value":"6,58E-07","module":"C4","scenario":"Deponierung"},{"value":"-4,59E-08","module":"D","scenario":"Deponierung"}]}],"end_of_life_flow":[{"parameter":"CRU","unit":"kg","values":[{"value":"0,00E+00","module":"A1-A3","scenario":null},{"value":"0,00E+00","module":"A4","scenario":null},{"value":"0,00E+00","module":"A5","scenario":null},{"value":"0,00E+00","module":"B1","scenario":null},{"value":"0,00E+00","module":"B2","scenario":null},{"value":"0,00E+00","module":"B3","scenario":null},{"value":"0,00E+00","module":"B4","scenario":null},{"value":"0,00E+00","module":"B5","scenario":null},{"value":"0,00E+00","module":"B6","scenario":null},{"value":"0,00E+00","module":"B7","scenario":null},{"value":"0,00E+00","module":"C1","scenario":"Deponierung"},{"value":"0,00E+00","module":"C2","scenario":"Deponierung"},{"value":"0,00E+00","module":"C3","scenario":"Deponierung"},{"value":"0,00E+00","module":"C4","scenario":"Deponierung"},{"value":"0,00E+00","module":"D","scenario":"Deponierung"}]},{"parameter":"MFR","unit":"kg","values":[{"value":"0,00E+00","module":"A1-A3","scenario":null},{"value":"0,00E+00","module":"A4","scenario":null},{"value":"0,00E+00","module":"A5","scenario":null},{"value":"0,00E+00","module":"B1","scenario":null},{"value":"0,00E+00","module":"B2","scenario":null},{"value":"0,00E+00","module":"B3","scenario":null},{"value":"0,00E+00","module":"B4","scenario":null},{"value":"0,00E+00","module":"B5","scenario":null},{"value":"0,00E+00","module":"B6","scenario":null},{"value":"0,00E+00","module":"B7","scenario":null},{"value":"0,00E+00","module":"C1","scenario":"Deponierung"},{"value":"0,00E+00","module":"C2","scenario":"Deponierung"},{"value":"0,00E+00","module":"C3","scenario":"Deponierung"},{"value":"0,00E+00","module":"C4","scenario":"Deponierung"},{"value":"0,00E+00","module":"D","scenario":"Deponierung"}]},{"parameter":"MER","unit":"kg","values":[{"value":"0,00E+00","module":"A1-A3","scenario":null},{"value":"0,00E+00","module":"A4","scenario":null},{"value":"0,00E+00","module":"A5","scenario":null},{"value":"0,00E+00","module":"B1","scenario":null},{"value":"0,00E+00","module":"B2","scenario":null},{"value":"0,00E+00","module":"B3","scenario":null},{"value":"0,00E+00","module":"B4","scenario":null},{"value":"0,00E+00","module":"B5","scenario":null},{"value":"0,00E+00","module":"B6","scenario":null},{"value":"0,00E+00","module":"B7","scenario":null},{"value":"0,00E+00","module":"C1","scenario":"Deponierung"},{"value":"0,00E+00","module":"C2","scenario":"Deponierung"},{"value":"0,00E+00","module":"C3","scenario":"Deponierung"},{"value":"0,00E+00","module":"C4","scenario":"Deponierung"},{"value":"0,00E+00","module":"D","scenario":"Deponierung"}]},{"parameter":"EEE","unit":"MJ","values":[{"value":"0,00E+00","module":"A1-A3","scenario":null},{"value":"0,00E+00","module":"A4","scenario":null},{"value":"5,94E-03","module":"A5","scenario":null},{"value":"0,00E+00","module":"B1","scenario":null},{"value":"0,00E+00","module":"B2","scenario":null},{"value":"0,00E+00","module":"B3","scenario":null},{"value":"0,00E+00","module":"B4","scenario":null},{"value":"0,00E+00","module":"B5","scenario":null},{"value":"0,00E+00","module":"B6","scenario":null},{"value":"0,00E+00","module":"B7","scenario":null},{"value":"0,00E+00","module":"C1","scenario":"Deponierung"},{"value":"0,00E+00","module":"C2","scenario":"Deponierung"},{"value":"0,00E+00","module":"C3","scenario":"Deponierung"},{"value":"0,00E+00","module":"C4","scenario":"Deponierung"},{"value":"0,00E+00","module":"D","scenario":"Deponierung"}]},{"parameter":"EET","unit":"MJ","values":[{"value":"0,00E+00","module":"A1-A3","scenario":null},{"value":"0,00E+00","module":"A4","scenario":null},{"value":"1,50E-02","module":"A5","scenario":null},{"value":"0,00E+00","module":"B1","scenario":null},{"value":"0,00E+00","module":"B2","scenario":null},{"value":"0,00E+00","module":"B3","scenario":null},{"value":"0,00E+00","module":"B4","scenario":null},{"value":"0,00E+00","module":"B5","scenario":null},{"value":"0,00E+00","module":"B6","scenario":null},{"value":"0,00E+00","module":"B7","scenario":null},{"value":"0,00E+00","module":"C1","scenario":"Deponierung"},{"value":"0,00E+00","module":"C2","scenario":"Deponierung"},{"value":"0,00E+00","module":"C3","scenario":"Deponierung"},{"value":"0,00E+00","module":"C4","scenario":"Deponierung"},{"value":"0,00E+00","module":"D","scenario":"Deponierung"}]}]}