{"product_name":"Hempflax Thermo Hemp Combi Jute","epd_id":"BAU-EPD-HEMPFLAX-2022-1-GABI-THERMOHANF","declared_unit":{"unit":"ton","amount":1},"compliance":["EN 15804+A2 (EF 3.0)","ISO 14025"],"producer_name":"HempFlax Building Solutions GmbH","environmental_impact":[{"parameter":"GWP-total","unit":"kg CO2-eq","values":[{"value":null,"module":"A1","scenario":null},{"value":"-2,03E+01","module":"A1-A3","scenario":null},{"value":null,"module":"A2","scenario":null},{"value":null,"module":"A3","scenario":null},{"value":"1,40E+00","module":"A4","scenario":null},{"value":"6,99E+00","module":"A5","scenario":null},{"value":"0,00E+00","module":"B1","scenario":null},{"value":"0,00E+00","module":"B2","scenario":null},{"value":"0,00E+00","module":"B3","scenario":null},{"value":"0,00E+00","module":"B4","scenario":null},{"value":"0,00E+00","module":"B5","scenario":null},{"value":"0,00E+00","module":"B6","scenario":null},{"value":"0,00E+00","module":"B7","scenario":null},{"value":"0,00E+00","module":"C1","scenario":null},{"value":"4,66E-01","module":"C2","scenario":null},{"value":"5,58E+01","module":"C3","scenario":null},{"value":"0,00E+00","module":"C4","scenario":null},{"value":"-2,44E+01","module":"D","scenario":null}]},{"parameter":"GWP-fossil","unit":"kg CO2-eq","values":[{"value":null,"module":"A1","scenario":null},{"value":"3,21E+01","module":"A1-A3","scenario":null},{"value":null,"module":"A2","scenario":null},{"value":null,"module":"A3","scenario":null},{"value":"1,39E+00","module":"A4","scenario":null},{"value":"1,88E+00","module":"A5","scenario":null},{"value":"0,00E+00","module":"B1","scenario":null},{"value":"0,00E+00","module":"B2","scenario":null},{"value":"0,00E+00","module":"B3","scenario":null},{"value":"0,00E+00","module":"B4","scenario":null},{"value":"0,00E+00","module":"B5","scenario":null},{"value":"0,00E+00","module":"B6","scenario":null},{"value":"0,00E+00","module":"B7","scenario":null},{"value":"0,00E+00","module":"C1","scenario":null},{"value":"4,62E-01","module":"C2","scenario":null},{"value":"7,46E+00","module":"C3","scenario":null},{"value":"0,00E+00","module":"C4","scenario":null},{"value":"-2,44E+01","module":"D","scenario":null}]},{"parameter":"GWP-biogenic","unit":"kg CO2-eq","values":[{"value":null,"module":"A1","scenario":null},{"value":"-5,35E+01","module":"A1-A3","scenario":null},{"value":null,"module":"A2","scenario":null},{"value":null,"module":"A3","scenario":null},{"value":"0,00E+00","module":"A4","scenario":null},{"value":"5,12E+00","module":"A5","scenario":null},{"value":"0,00E+00","module":"B1","scenario":null},{"value":"0,00E+00","module":"B2","scenario":null},{"value":"0,00E+00","module":"B3","scenario":null},{"value":"0,00E+00","module":"B4","scenario":null},{"value":"0,00E+00","module":"B5","scenario":null},{"value":"0,00E+00","module":"B6","scenario":null},{"value":"0,00E+00","module":"B7","scenario":null},{"value":"0,00E+00","module":"C1","scenario":null},{"value":"0,00E+00","module":"C2","scenario":null},{"value":"4,83E+01","module":"C3","scenario":null},{"value":"0,00E+00","module":"C4","scenario":null},{"value":"-5,69E-02","module":"D","scenario":null}]},{"parameter":"GWP-luluc","unit":"kg CO2-eq","values":[{"value":null,"module":"A1","scenario":null},{"value":"1,14E+00","module":"A1-A3","scenario":null},{"value":null,"module":"A2","scenario":null},{"value":null,"module":"A3","scenario":null},{"value":"1,13E-02","module":"A4","scenario":null},{"value":"7,17E-05","module":"A5","scenario":null},{"value":"0,00E+00","module":"B1","scenario":null},{"value":"0,00E+00","module":"B2","scenario":null},{"value":"0,00E+00","module":"B3","scenario":null},{"value":"0,00E+00","module":"B4","scenario":null},{"value":"0,00E+00","module":"B5","scenario":null},{"value":"0,00E+00","module":"B6","scenario":null},{"value":"0,00E+00","module":"B7","scenario":null},{"value":"0,00E+00","module":"C1","scenario":null},{"value":"3,77E-03","module":"C2","scenario":null},{"value":"6,01E-04","module":"C3","scenario":null},{"value":"0,00E+00","module":"C4","scenario":null},{"value":"-1,69E-02","module":"D","scenario":null}]},{"parameter":"ODP","unit":"kg CFC11-eq","values":[{"value":null,"module":"A1","scenario":null},{"value":"1,10E-06","module":"A1-A3","scenario":null},{"value":null,"module":"A2","scenario":null},{"value":null,"module":"A3","scenario":null},{"value":"2,57E-16","module":"A4","scenario":null},{"value":"9,11E-16","module":"A5","scenario":null},{"value":"0,00E+00","module":"B1","scenario":null},{"value":"0,00E+00","module":"B2","scenario":null},{"value":"0,00E+00","module":"B3","scenario":null},{"value":"0,00E+00","module":"B4","scenario":null},{"value":"0,00E+00","module":"B5","scenario":null},{"value":"0,00E+00","module":"B6","scenario":null},{"value":"0,00E+00","module":"B7","scenario":null},{"value":"0,00E+00","module":"C1","scenario":null},{"value":"8,55E-17","module":"C2","scenario":null},{"value":"7,64E-15","module":"C3","scenario":null},{"value":"0,00E+00","module":"C4","scenario":null},{"value":"-2,50E-13","module":"D","scenario":null}]},{"parameter":"AP","unit":"mol H+-eq","values":[{"value":null,"module":"A1","scenario":null},{"value":"1,58E-01","module":"A1-A3","scenario":null},{"value":null,"module":"A2","scenario":null},{"value":null,"module":"A3","scenario":null},{"value":"8,64E-03","module":"A4","scenario":null},{"value":"1,10E-03","module":"A5","scenario":null},{"value":"0,00E+00","module":"B1","scenario":null},{"value":"0,00E+00","module":"B2","scenario":null},{"value":"0,00E+00","module":"B3","scenario":null},{"value":"0,00E+00","module":"B4","scenario":null},{"value":"0,00E+00","module":"B5","scenario":null},{"value":"0,00E+00","module":"B6","scenario":null},{"value":"0,00E+00","module":"B7","scenario":null},{"value":"0,00E+00","module":"C1","scenario":null},{"value":"2,83E-03","module":"C2","scenario":null},{"value":"8,90E-03","module":"C3","scenario":null},{"value":"0,00E+00","module":"C4","scenario":null},{"value":"-3,37E-02","module":"D","scenario":null}]},{"parameter":"POCP","unit":"kg NMVOC-eq","values":[{"value":null,"module":"A1","scenario":null},{"value":"1,01E-01","module":"A1-A3","scenario":null},{"value":null,"module":"A2","scenario":null},{"value":null,"module":"A3","scenario":null},{"value":"8,07E-03","module":"A4","scenario":null},{"value":"9,29E-04","module":"A5","scenario":null},{"value":"0,00E+00","module":"B1","scenario":null},{"value":"0,00E+00","module":"B2","scenario":null},{"value":"0,00E+00","module":"B3","scenario":null},{"value":"0,00E+00","module":"B4","scenario":null},{"value":"0,00E+00","module":"B5","scenario":null},{"value":"0,00E+00","module":"B6","scenario":null},{"value":"0,00E+00","module":"B7","scenario":null},{"value":"0,00E+00","module":"C1","scenario":null},{"value":"2,65E-03","module":"C2","scenario":null},{"value":"7,80E-03","module":"C3","scenario":null},{"value":"0,00E+00","module":"C4","scenario":null},{"value":"-2,52E-02","module":"D","scenario":null}]},{"parameter":"ADPE","unit":"kg Sb-eq","values":[{"value":null,"module":"A1","scenario":null},{"value":"2,34E-04","module":"A1-A3","scenario":null},{"value":null,"module":"A2","scenario":null},{"value":null,"module":"A3","scenario":null},{"value":"1,13E-07","module":"A4","scenario":null},{"value":"1,45E-08","module":"A5","scenario":null},{"value":"0,00E+00","module":"B1","scenario":null},{"value":"0,00E+00","module":"B2","scenario":null},{"value":"0,00E+00","module":"B3","scenario":null},{"value":"0,00E+00","module":"B4","scenario":null},{"value":"0,00E+00","module":"B5","scenario":null},{"value":"0,00E+00","module":"B6","scenario":null},{"value":"0,00E+00","module":"B7","scenario":null},{"value":"0,00E+00","module":"C1","scenario":null},{"value":"3,77E-08","module":"C2","scenario":null},{"value":"1,21E-07","module":"C3","scenario":null},{"value":"0,00E+00","module":"C4","scenario":null},{"value":"-3,95E-06","module":"D","scenario":null}]},{"parameter":"ADPF","unit":"MJ","values":[{"value":null,"module":"A1","scenario":null},{"value":"5,37E+02","module":"A1-A3","scenario":null},{"value":null,"module":"A2","scenario":null},{"value":null,"module":"A3","scenario":null},{"value":"1,87E+01","module":"A4","scenario":null},{"value":"1,60E+00","module":"A5","scenario":null},{"value":"0,00E+00","module":"B1","scenario":null},{"value":"0,00E+00","module":"B2","scenario":null},{"value":"0,00E+00","module":"B3","scenario":null},{"value":"0,00E+00","module":"B4","scenario":null},{"value":"0,00E+00","module":"B5","scenario":null},{"value":"0,00E+00","module":"B6","scenario":null},{"value":"0,00E+00","module":"B7","scenario":null},{"value":"0,00E+00","module":"C1","scenario":null},{"value":"6,22E+00","module":"C2","scenario":null},{"value":"1,35E+01","module":"C3","scenario":null},{"value":"0,00E+00","module":"C4","scenario":null},{"value":"-4,12E+02","module":"D","scenario":null}]},{"parameter":"WDP","unit":"m3 world-eq. Deprived","values":[{"value":null,"module":"A1","scenario":null},{"value":"1,03E+02","module":"A1-A3","scenario":null},{"value":null,"module":"A2","scenario":null},{"value":null,"module":"A3","scenario":null},{"value":"1,36E-02","module":"A4","scenario":null},{"value":"8,30E-01","module":"A5","scenario":null},{"value":"0,00E+00","module":"B1","scenario":null},{"value":"0,00E+00","module":"B2","scenario":null},{"value":"0,00E+00","module":"B3","scenario":null},{"value":"0,00E+00","module":"B4","scenario":null},{"value":"0,00E+00","module":"B5","scenario":null},{"value":"0,00E+00","module":"B6","scenario":null},{"value":"0,00E+00","module":"B7","scenario":null},{"value":"0,00E+00","module":"C1","scenario":null},{"value":"4,54E-03","module":"C2","scenario":null},{"value":"6,53E+00","module":"C3","scenario":null},{"value":"0,00E+00","module":"C4","scenario":null},{"value":"-2,44E+00","module":"D","scenario":null}]},{"parameter":"EP-freshwater","unit":"kg P-eq","values":[{"value":null,"module":"A1","scenario":null},{"value":"1,73E-02","module":"A1-A3","scenario":null},{"value":null,"module":"A2","scenario":null},{"value":null,"module":"A3","scenario":null},{"value":"4,26E-06","module":"A4","scenario":null},{"value":"1,35E-07","module":"A5","scenario":null},{"value":"0,00E+00","module":"B1","scenario":null},{"value":"0,00E+00","module":"B2","scenario":null},{"value":"0,00E+00","module":"B3","scenario":null},{"value":"0,00E+00","module":"B4","scenario":null},{"value":"0,00E+00","module":"B5","scenario":null},{"value":"0,00E+00","module":"B6","scenario":null},{"value":"0,00E+00","module":"B7","scenario":null},{"value":"0,00E+00","module":"C1","scenario":null},{"value":"1,42E-06","module":"C2","scenario":null},{"value":"1,13E-06","module":"C3","scenario":null},{"value":"0,00E+00","module":"C4","scenario":null},{"value":"-3,10E-05","module":"D","scenario":null}]},{"parameter":"EP-marine","unit":"kg N-eq","values":[{"value":null,"module":"A1","scenario":null},{"value":"1,16E-01","module":"A1-A3","scenario":null},{"value":null,"module":"A2","scenario":null},{"value":null,"module":"A3","scenario":null},{"value":"4,18E-03","module":"A4","scenario":null},{"value":"3,38E-04","module":"A5","scenario":null},{"value":"0,00E+00","module":"B1","scenario":null},{"value":"0,00E+00","module":"B2","scenario":null},{"value":"0,00E+00","module":"B3","scenario":null},{"value":"0,00E+00","module":"B4","scenario":null},{"value":"0,00E+00","module":"B5","scenario":null},{"value":"0,00E+00","module":"B6","scenario":null},{"value":"0,00E+00","module":"B7","scenario":null},{"value":"0,00E+00","module":"C1","scenario":null},{"value":"1,37E-03","module":"C2","scenario":null},{"value":"2,86E-03","module":"C3","scenario":null},{"value":"0,00E+00","module":"C4","scenario":null},{"value":"-8,76E-03","module":"D","scenario":null}]},{"parameter":"EP-terrestrial","unit":"mol N-eq.","values":[{"value":null,"module":"A1","scenario":null},{"value":"5,74E-01","module":"A1-A3","scenario":null},{"value":null,"module":"A2","scenario":null},{"value":null,"module":"A3","scenario":null},{"value":"4,63E-02","module":"A4","scenario":null},{"value":"5,19E-03","module":"A5","scenario":null},{"value":"0,00E+00","module":"B1","scenario":null},{"value":"0,00E+00","module":"B2","scenario":null},{"value":"0,00E+00","module":"B3","scenario":null},{"value":"0,00E+00","module":"B4","scenario":null},{"value":"0,00E+00","module":"B5","scenario":null},{"value":"0,00E+00","module":"B6","scenario":null},{"value":"0,00E+00","module":"B7","scenario":null},{"value":"0,00E+00","module":"C1","scenario":null},{"value":"1,52E-02","module":"C2","scenario":null},{"value":"4,20E-02","module":"C3","scenario":null},{"value":"0,00E+00","module":"C4","scenario":null},{"value":"-9,39E-02","module":"D","scenario":null}]}],"additional_environmental_impact":[{"parameter":"PM","unit":"Disease incidence","values":[{"value":null,"module":"A1","scenario":null},{"value":"3,71E-06","module":"A1-A3","scenario":null},{"value":null,"module":"A2","scenario":null},{"value":null,"module":"A3","scenario":null},{"value":"3,24E-08","module":"A4","scenario":null},{"value":"5,72E-09","module":"A5","scenario":null},{"value":"0,00E+00","module":"B1","scenario":null},{"value":"0,00E+00","module":"B2","scenario":null},{"value":"0,00E+00","module":"B3","scenario":null},{"value":"0,00E+00","module":"B4","scenario":null},{"value":"0,00E+00","module":"B5","scenario":null},{"value":"0,00E+00","module":"B6","scenario":null},{"value":"0,00E+00","module":"B7","scenario":null},{"value":"0,00E+00","module":"C1","scenario":null},{"value":"1,05E-08","module":"C2","scenario":null},{"value":"4,51E-08","module":"C3","scenario":null},{"value":"0,00E+00","module":"C4","scenario":null},{"value":"-2,86E-07","module":"D","scenario":null}]},{"parameter":"ETP-fw","unit":"CTUe","values":[{"value":null,"module":"A1","scenario":null},{"value":"4,23E+03","module":"A1-A3","scenario":null},{"value":null,"module":"A2","scenario":null},{"value":null,"module":"A3","scenario":null},{"value":"1,40E+01","module":"A4","scenario":null},{"value":"7,04E-01","module":"A5","scenario":null},{"value":"0,00E+00","module":"B1","scenario":null},{"value":"0,00E+00","module":"B2","scenario":null},{"value":"0,00E+00","module":"B3","scenario":null},{"value":"0,00E+00","module":"B4","scenario":null},{"value":"0,00E+00","module":"B5","scenario":null},{"value":"0,00E+00","module":"B6","scenario":null},{"value":"0,00E+00","module":"B7","scenario":null},{"value":"0,00E+00","module":"C1","scenario":null},{"value":"4,65E+00","module":"C2","scenario":null},{"value":"5,88E+00","module":"C3","scenario":null},{"value":"0,00E+00","module":"C4","scenario":null},{"value":"-8,74E+01","module":"D","scenario":null}]},{"parameter":"HTP-c","unit":"CTUh","values":[{"value":null,"module":"A1","scenario":null},{"value":"4,33E-08","module":"A1-A3","scenario":null},{"value":null,"module":"A2","scenario":null},{"value":null,"module":"A3","scenario":null},{"value":"2,89E-10","module":"A4","scenario":null},{"value":"5,14E-11","module":"A5","scenario":null},{"value":"0,00E+00","module":"B1","scenario":null},{"value":"0,00E+00","module":"B2","scenario":null},{"value":"0,00E+00","module":"B3","scenario":null},{"value":"0,00E+00","module":"B4","scenario":null},{"value":"0,00E+00","module":"B5","scenario":null},{"value":"0,00E+00","module":"B6","scenario":null},{"value":"0,00E+00","module":"B7","scenario":null},{"value":"0,00E+00","module":"C1","scenario":null},{"value":"9,62E-11","module":"C2","scenario":null},{"value":"3,93E-10","module":"C3","scenario":null},{"value":"0,00E+00","module":"C4","scenario":null},{"value":"-3,84E-09","module":"D","scenario":null}]},{"parameter":"HTP-nc","unit":"CTUh","values":[{"value":null,"module":"A1","scenario":null},{"value":"-6,57E-07","module":"A1-A3","scenario":null},{"value":null,"module":"A2","scenario":null},{"value":null,"module":"A3","scenario":null},{"value":"1,58E-08","module":"A4","scenario":null},{"value":"1,75E-09","module":"A5","scenario":null},{"value":"0,00E+00","module":"B1","scenario":null},{"value":"0,00E+00","module":"B2","scenario":null},{"value":"0,00E+00","module":"B3","scenario":null},{"value":"0,00E+00","module":"B4","scenario":null},{"value":"0,00E+00","module":"B5","scenario":null},{"value":"0,00E+00","module":"B6","scenario":null},{"value":"0,00E+00","module":"B7","scenario":null},{"value":"0,00E+00","module":"C1","scenario":null},{"value":"5,24E-09","module":"C2","scenario":null},{"value":"1,37E-08","module":"C3","scenario":null},{"value":"0,00E+00","module":"C4","scenario":null},{"value":"-1,43E-07","module":"D","scenario":null}]},{"parameter":"SQP","unit":"-","values":[{"value":null,"module":"A1","scenario":null},{"value":"2,63E+03","module":"A1-A3","scenario":null},{"value":null,"module":"A2","scenario":null},{"value":null,"module":"A3","scenario":null},{"value":"6,55E+00","module":"A4","scenario":null},{"value":"4,47E-01","module":"A5","scenario":null},{"value":"0,00E+00","module":"B1","scenario":null},{"value":"0,00E+00","module":"B2","scenario":null},{"value":"0,00E+00","module":"B3","scenario":null},{"value":"0,00E+00","module":"B4","scenario":null},{"value":"0,00E+00","module":"B5","scenario":null},{"value":"0,00E+00","module":"B6","scenario":null},{"value":"0,00E+00","module":"B7","scenario":null},{"value":"0,00E+00","module":"C1","scenario":null},{"value":"2,18E+00","module":"C2","scenario":null},{"value":"3,75E+00","module":"C3","scenario":null},{"value":"0,00E+00","module":"C4","scenario":null},{"value":"-6,39E+01","module":"D","scenario":null}]},{"parameter":"IRP","unit":"kBq U235-eq","values":[{"value":null,"module":"A1","scenario":null},{"value":"2,03E+00","module":"A1-A3","scenario":null},{"value":null,"module":"A2","scenario":null},{"value":null,"module":"A3","scenario":null},{"value":"5,09E-03","module":"A4","scenario":null},{"value":"1,45E-02","module":"A5","scenario":null},{"value":"0,00E+00","module":"B1","scenario":null},{"value":"0,00E+00","module":"B2","scenario":null},{"value":"0,00E+00","module":"B3","scenario":null},{"value":"0,00E+00","module":"B4","scenario":null},{"value":"0,00E+00","module":"B5","scenario":null},{"value":"0,00E+00","module":"B6","scenario":null},{"value":"0,00E+00","module":"B7","scenario":null},{"value":"0,00E+00","module":"C1","scenario":null},{"value":"1,70E-03","module":"C2","scenario":null},{"value":"1,22E-01","module":"C3","scenario":null},{"value":"0,00E+00","module":"C4","scenario":null},{"value":"-4,94E+00","module":"D","scenario":null}]}],"resource_use":[{"parameter":"PERE","unit":"MJ","values":[{"value":null,"module":"A1","scenario":null},{"value":"7,74E+01","module":"A1-A3","scenario":null},{"value":null,"module":"A2","scenario":null},{"value":null,"module":"A3","scenario":null},{"value":"1,08E+00","module":"A4","scenario":null},{"value":"5,26E+01","module":"A5","scenario":null},{"value":"0,00E+00","module":"B1","scenario":null},{"value":"0,00E+00","module":"B2","scenario":null},{"value":"0,00E+00","module":"B3","scenario":null},{"value":"0,00E+00","module":"B4","scenario":null},{"value":"0,00E+00","module":"B5","scenario":null},{"value":"0,00E+00","module":"B6","scenario":null},{"value":"0,00E+00","module":"B7","scenario":null},{"value":"0,00E+00","module":"C1","scenario":null},{"value":"3,59E-01","module":"C2","scenario":null},{"value":"4,92E+02","module":"C3","scenario":null},{"value":"0,00E+00","module":"C4","scenario":null},{"value":"-8,85E+01","module":"D","scenario":null}]},{"parameter":"PERM","unit":"","values":[{"value":null,"module":"A1","scenario":null},{"value":"5,41E+02","module":"A1-A3","scenario":null},{"value":null,"module":"A2","scenario":null},{"value":null,"module":"A3","scenario":null},{"value":"0,00E+00","module":"A4","scenario":null},{"value":"-5,23E+01","module":"A5","scenario":null},{"value":"0,00E+00","module":"B1","scenario":null},{"value":"0,00E+00","module":"B2","scenario":null},{"value":"0,00E+00","module":"B3","scenario":null},{"value":"0,00E+00","module":"B4","scenario":null},{"value":"0,00E+00","module":"B5","scenario":null},{"value":"0,00E+00","module":"B6","scenario":null},{"value":"0,00E+00","module":"B7","scenario":null},{"value":"0,00E+00","module":"C1","scenario":null},{"value":"0,00E+00","module":"C2","scenario":null},{"value":"-4,89E+02","module":"C3","scenario":null},{"value":"0,00E+00","module":"C4","scenario":null},{"value":"0,00E+00","module":"D","scenario":null}]},{"parameter":"PERT","unit":"MJ","values":[{"value":null,"module":"A1","scenario":null},{"value":"6,19E+02","module":"A1-A3","scenario":null},{"value":null,"module":"A2","scenario":null},{"value":null,"module":"A3","scenario":null},{"value":"1,08E+00","module":"A4","scenario":null},{"value":"2,99E-01","module":"A5","scenario":null},{"value":"0,00E+00","module":"B1","scenario":null},{"value":"0,00E+00","module":"B2","scenario":null},{"value":"0,00E+00","module":"B3","scenario":null},{"value":"0,00E+00","module":"B4","scenario":null},{"value":"0,00E+00","module":"B5","scenario":null},{"value":"0,00E+00","module":"B6","scenario":null},{"value":"0,00E+00","module":"B7","scenario":null},{"value":"0,00E+00","module":"C1","scenario":null},{"value":"3,59E-01","module":"C2","scenario":null},{"value":"2,51E+00","module":"C3","scenario":null},{"value":"0,00E+00","module":"C4","scenario":null},{"value":"-8,85E+01","module":"D","scenario":null}]},{"parameter":"PENRE","unit":"MJ","values":[{"value":null,"module":"A1","scenario":null},{"value":"4,43E+02","module":"A1-A3","scenario":null},{"value":null,"module":"A2","scenario":null},{"value":null,"module":"A3","scenario":null},{"value":"1,87E+01","module":"A4","scenario":null},{"value":"2,92E+01","module":"A5","scenario":null},{"value":"0,00E+00","module":"B1","scenario":null},{"value":"0,00E+00","module":"B2","scenario":null},{"value":"0,00E+00","module":"B3","scenario":null},{"value":"0,00E+00","module":"B4","scenario":null},{"value":"0,00E+00","module":"B5","scenario":null},{"value":"0,00E+00","module":"B6","scenario":null},{"value":"0,00E+00","module":"B7","scenario":null},{"value":"0,00E+00","module":"C1","scenario":null},{"value":"6,24E+00","module":"C2","scenario":null},{"value":"7,96E+01","module":"C3","scenario":null},{"value":"0,00E+00","module":"C4","scenario":null},{"value":"-4,12E+02","module":"D","scenario":null}]},{"parameter":"PENRM","unit":"MJ","values":[{"value":null,"module":"A1","scenario":null},{"value":"9,37E+01","module":"A1-A3","scenario":null},{"value":null,"module":"A2","scenario":null},{"value":null,"module":"A3","scenario":null},{"value":"0,00E+00","module":"A4","scenario":null},{"value":"-2,76E+01","module":"A5","scenario":null},{"value":"0,00E+00","module":"B1","scenario":null},{"value":"0,00E+00","module":"B2","scenario":null},{"value":"0,00E+00","module":"B3","scenario":null},{"value":"0,00E+00","module":"B4","scenario":null},{"value":"0,00E+00","module":"B5","scenario":null},{"value":"0,00E+00","module":"B6","scenario":null},{"value":"0,00E+00","module":"B7","scenario":null},{"value":"0,00E+00","module":"C1","scenario":null},{"value":"0,00E+00","module":"C2","scenario":null},{"value":"-6,61E+01","module":"C3","scenario":null},{"value":"0,00E+00","module":"C4","scenario":null},{"value":"0,00E+00","module":"D","scenario":null}]},{"parameter":"PENRT","unit":"MJ","values":[{"value":null,"module":"A1","scenario":null},{"value":"5,37E+02","module":"A1-A3","scenario":null},{"value":null,"module":"A2","scenario":null},{"value":null,"module":"A3","scenario":null},{"value":"1,87E+01","module":"A4","scenario":null},{"value":"1,60E+00","module":"A5","scenario":null},{"value":"0,00E+00","module":"B1","scenario":null},{"value":"0,00E+00","module":"B2","scenario":null},{"value":"0,00E+00","module":"B3","scenario":null},{"value":"0,00E+00","module":"B4","scenario":null},{"value":"0,00E+00","module":"B5","scenario":null},{"value":"0,00E+00","module":"B6","scenario":null},{"value":"0,00E+00","module":"B7","scenario":null},{"value":"0,00E+00","module":"C1","scenario":null},{"value":"6,24E+00","module":"C2","scenario":null},{"value":"1,35E+01","module":"C3","scenario":null},{"value":"0,00E+00","module":"C4","scenario":null},{"value":"-4,12E+02","module":"D","scenario":null}]},{"parameter":"SM","unit":"kg","values":[{"value":null,"module":"A1","scenario":null},{"value":"1,08E+01","module":"A1-A3","scenario":null},{"value":null,"module":"A2","scenario":null},{"value":null,"module":"A3","scenario":null},{"value":"0,00E+00","module":"A4","scenario":null},{"value":"0,00E+00","module":"A5","scenario":null},{"value":"0,00E+00","module":"B1","scenario":null},{"value":"0,00E+00","module":"B2","scenario":null},{"value":"0,00E+00","module":"B3","scenario":null},{"value":"0,00E+00","module":"B4","scenario":null},{"value":"0,00E+00","module":"B5","scenario":null},{"value":"0,00E+00","module":"B6","scenario":null},{"value":"0,00E+00","module":"B7","scenario":null},{"value":"0,00E+00","module":"C1","scenario":null},{"value":"0,00E+00","module":"C2","scenario":null},{"value":"0,00E+00","module":"C3","scenario":null},{"value":"0,00E+00","module":"C4","scenario":null},{"value":"0,00E+00","module":"D","scenario":null}]},{"parameter":"RSF","unit":"MJ","values":[{"value":null,"module":"A1","scenario":null},{"value":"0,00E+00","module":"A1-A3","scenario":null},{"value":null,"module":"A2","scenario":null},{"value":null,"module":"A3","scenario":null},{"value":"0,00E+00","module":"A4","scenario":null},{"value":"0,00E+00","module":"A5","scenario":null},{"value":"0,00E+00","module":"B1","scenario":null},{"value":"0,00E+00","module":"B2","scenario":null},{"value":"0,00E+00","module":"B3","scenario":null},{"value":"0,00E+00","module":"B4","scenario":null},{"value":"0,00E+00","module":"B5","scenario":null},{"value":"0,00E+00","module":"B6","scenario":null},{"value":"0,00E+00","module":"B7","scenario":null},{"value":"0,00E+00","module":"C1","scenario":null},{"value":"0,00E+00","module":"C2","scenario":null},{"value":"0,00E+00","module":"C3","scenario":null},{"value":"0,00E+00","module":"C4","scenario":null},{"value":"0,00E+00","module":"D","scenario":null}]},{"parameter":"NRSF","unit":"MJ","values":[{"value":null,"module":"A1","scenario":null},{"value":"0,00E+00","module":"A1-A3","scenario":null},{"value":null,"module":"A2","scenario":null},{"value":null,"module":"A3","scenario":null},{"value":"0,00E+00","module":"A4","scenario":null},{"value":"0,00E+00","module":"A5","scenario":null},{"value":"0,00E+00","module":"B1","scenario":null},{"value":"0,00E+00","module":"B2","scenario":null},{"value":"0,00E+00","module":"B3","scenario":null},{"value":"0,00E+00","module":"B4","scenario":null},{"value":"0,00E+00","module":"B5","scenario":null},{"value":"0,00E+00","module":"B6","scenario":null},{"value":"0,00E+00","module":"B7","scenario":null},{"value":"0,00E+00","module":"C1","scenario":null},{"value":"0,00E+00","module":"C2","scenario":null},{"value":"0,00E+00","module":"C3","scenario":null},{"value":"0,00E+00","module":"C4","scenario":null},{"value":"0,00E+00","module":"D","scenario":null}]},{"parameter":"FW","unit":"m3","values":[{"value":null,"module":"A1","scenario":null},{"value":"2,45E+00","module":"A1-A3","scenario":null},{"value":null,"module":"A2","scenario":null},{"value":null,"module":"A3","scenario":null},{"value":"1,26E-03","module":"A4","scenario":null},{"value":"1,95E-02","module":"A5","scenario":null},{"value":"0,00E+00","module":"B1","scenario":null},{"value":"0,00E+00","module":"B2","scenario":null},{"value":"0,00E+00","module":"B3","scenario":null},{"value":"0,00E+00","module":"B4","scenario":null},{"value":"0,00E+00","module":"B5","scenario":null},{"value":"0,00E+00","module":"B6","scenario":null},{"value":"0,00E+00","module":"B7","scenario":null},{"value":"0,00E+00","module":"C1","scenario":null},{"value":"4,19E-04","module":"C2","scenario":null},{"value":"1,54E-01","module":"C3","scenario":null},{"value":"0,00E+00","module":"C4","scenario":null},{"value":"-1,02E-01","module":"D","scenario":null}]}],"end_of_life_waste":[{"parameter":"HWD","unit":"kg","values":[{"value":null,"module":"A1","scenario":null},{"value":"1,98E-06","module":"A1-A3","scenario":null},{"value":null,"module":"A2","scenario":null},{"value":null,"module":"A3","scenario":null},{"value":"8,66E-07","module":"A4","scenario":null},{"value":"1,11E-09","module":"A5","scenario":null},{"value":"0,00E+00","module":"B1","scenario":null},{"value":"0,00E+00","module":"B2","scenario":null},{"value":"0,00E+00","module":"B3","scenario":null},{"value":"0,00E+00","module":"B4","scenario":null},{"value":"0,00E+00","module":"B5","scenario":null},{"value":"0,00E+00","module":"B6","scenario":null},{"value":"0,00E+00","module":"B7","scenario":null},{"value":"0,00E+00","module":"C1","scenario":null},{"value":"2,89E-07","module":"C2","scenario":null},{"value":"9,31E-09","module":"C3","scenario":null},{"value":"0,00E+00","module":"C4","scenario":null},{"value":"-1,65E-07","module":"D","scenario":null}]},{"parameter":"NHWD","unit":"kg","values":[{"value":null,"module":"A1","scenario":null},{"value":"3,39E-01","module":"A1-A3","scenario":null},{"value":null,"module":"A2","scenario":null},{"value":null,"module":"A3","scenario":null},{"value":"2,97E-03","module":"A4","scenario":null},{"value":"5,31E-02","module":"A5","scenario":null},{"value":"0,00E+00","module":"B1","scenario":null},{"value":"0,00E+00","module":"B2","scenario":null},{"value":"0,00E+00","module":"B3","scenario":null},{"value":"0,00E+00","module":"B4","scenario":null},{"value":"0,00E+00","module":"B5","scenario":null},{"value":"0,00E+00","module":"B6","scenario":null},{"value":"0,00E+00","module":"B7","scenario":null},{"value":"0,00E+00","module":"C1","scenario":null},{"value":"9,89E-04","module":"C2","scenario":null},{"value":"4,42E-01","module":"C3","scenario":null},{"value":"0,00E+00","module":"C4","scenario":null},{"value":"-1,89E-01","module":"D","scenario":null}]},{"parameter":"RWD","unit":"kg","values":[{"value":null,"module":"A1","scenario":null},{"value":"9,47E-03","module":"A1-A3","scenario":null},{"value":null,"module":"A2","scenario":null},{"value":null,"module":"A3","scenario":null},{"value":"3,45E-05","module":"A4","scenario":null},{"value":"9,20E-05","module":"A5","scenario":null},{"value":"0,00E+00","module":"B1","scenario":null},{"value":"0,00E+00","module":"B2","scenario":null},{"value":"0,00E+00","module":"B3","scenario":null},{"value":"0,00E+00","module":"B4","scenario":null},{"value":"0,00E+00","module":"B5","scenario":null},{"value":"0,00E+00","module":"B6","scenario":null},{"value":"0,00E+00","module":"B7","scenario":null},{"value":"0,00E+00","module":"C1","scenario":null},{"value":"1,15E-05","module":"C2","scenario":null},{"value":"7,72E-04","module":"C3","scenario":null},{"value":"0,00E+00","module":"C4","scenario":null},{"value":"-3,01E-02","module":"D","scenario":null}]}],"end_of_life_flow":[{"parameter":"CRU","unit":"kg","values":[{"value":null,"module":"A1","scenario":null},{"value":"0,00E+00","module":"A1-A3","scenario":null},{"value":null,"module":"A2","scenario":null},{"value":null,"module":"A3","scenario":null},{"value":"0,00E+00","module":"A4","scenario":null},{"value":"0,00E+00","module":"A5","scenario":null},{"value":"0,00E+00","module":"B1","scenario":null},{"value":"0,00E+00","module":"B2","scenario":null},{"value":"0,00E+00","module":"B3","scenario":null},{"value":"0,00E+00","module":"B4","scenario":null},{"value":"0,00E+00","module":"B5","scenario":null},{"value":"0,00E+00","module":"B6","scenario":null},{"value":"0,00E+00","module":"B7","scenario":null},{"value":"0,00E+00","module":"C1","scenario":null},{"value":"0,00E+00","module":"C2","scenario":null},{"value":"0,00E+00","module":"C3","scenario":null},{"value":"0,00E+00","module":"C4","scenario":null},{"value":"0,00E+00","module":"D","scenario":null}]},{"parameter":"MFR","unit":"kg","values":[{"value":null,"module":"A1","scenario":null},{"value":"0,00E+00","module":"A1-A3","scenario":null},{"value":null,"module":"A2","scenario":null},{"value":null,"module":"A3","scenario":null},{"value":"0,00E+00","module":"A4","scenario":null},{"value":"0,00E+00","module":"A5","scenario":null},{"value":"0,00E+00","module":"B1","scenario":null},{"value":"0,00E+00","module":"B2","scenario":null},{"value":"0,00E+00","module":"B3","scenario":null},{"value":"0,00E+00","module":"B4","scenario":null},{"value":"0,00E+00","module":"B5","scenario":null},{"value":"0,00E+00","module":"B6","scenario":null},{"value":"0,00E+00","module":"B7","scenario":null},{"value":"0,00E+00","module":"C1","scenario":null},{"value":"0,00E+00","module":"C2","scenario":null},{"value":"0,00E+00","module":"C3","scenario":null},{"value":"0,00E+00","module":"C4","scenario":null},{"value":"0,00E+00","module":"D","scenario":null}]},{"parameter":"MER","unit":"kg","values":[{"value":null,"module":"A1","scenario":null},{"value":"0,00E+00","module":"A1-A3","scenario":null},{"value":null,"module":"A2","scenario":null},{"value":null,"module":"A3","scenario":null},{"value":"0,00E+00","module":"A4","scenario":null},{"value":"0,00E+00","module":"A5","scenario":null},{"value":"0,00E+00","module":"B1","scenario":null},{"value":"0,00E+00","module":"B2","scenario":null},{"value":"0,00E+00","module":"B3","scenario":null},{"value":"0,00E+00","module":"B4","scenario":null},{"value":"0,00E+00","module":"B5","scenario":null},{"value":"0,00E+00","module":"B6","scenario":null},{"value":"0,00E+00","module":"B7","scenario":null},{"value":"0,00E+00","module":"C1","scenario":null},{"value":"0,00E+00","module":"C2","scenario":null},{"value":"0,00E+00","module":"C3","scenario":null},{"value":"0,00E+00","module":"C4","scenario":null},{"value":"0,00E+00","module":"D","scenario":null}]},{"parameter":"EEE","unit":"MJ","values":[{"value":null,"module":"A1","scenario":null},{"value":"0,00E+00","module":"A1-A3","scenario":null},{"value":null,"module":"A2","scenario":null},{"value":null,"module":"A3","scenario":null},{"value":"0,00E+00","module":"A4","scenario":null},{"value":"1,31E+01","module":"A5","scenario":null},{"value":"0,00E+00","module":"B1","scenario":null},{"value":"0,00E+00","module":"B2","scenario":null},{"value":"0,00E+00","module":"B3","scenario":null},{"value":"0,00E+00","module":"B4","scenario":null},{"value":"0,00E+00","module":"B5","scenario":null},{"value":"0,00E+00","module":"B6","scenario":null},{"value":"0,00E+00","module":"B7","scenario":null},{"value":"0,00E+00","module":"C1","scenario":null},{"value":"0,00E+00","module":"C2","scenario":null},{"value":"9,23E+01","module":"C3","scenario":null},{"value":"0,00E+00","module":"C4","scenario":null},{"value":"-1,05E+02","module":"D","scenario":null}]},{"parameter":"EET","unit":"MJ","values":[{"value":null,"module":"A1","scenario":null},{"value":"0,00E+00","module":"A1-A3","scenario":null},{"value":null,"module":"A2","scenario":null},{"value":null,"module":"A3","scenario":null},{"value":"0,00E+00","module":"A4","scenario":null},{"value":"2,34E+01","module":"A5","scenario":null},{"value":"0,00E+00","module":"B1","scenario":null},{"value":"0,00E+00","module":"B2","scenario":null},{"value":"0,00E+00","module":"B3","scenario":null},{"value":"0,00E+00","module":"B4","scenario":null},{"value":"0,00E+00","module":"B5","scenario":null},{"value":"0,00E+00","module":"B6","scenario":null},{"value":"0,00E+00","module":"B7","scenario":null},{"value":"0,00E+00","module":"C1","scenario":null},{"value":"0,00E+00","module":"C2","scenario":null},{"value":"1,66E+02","module":"C3","scenario":null},{"value":"0,00E+00","module":"C4","scenario":null},{"value":"-1,89E+02","module":"D","scenario":null}]}]}