{"product_name":"Porcelain Tiles","epd_id":"DAP 003:2024","declared_unit":{"unit":"m2","amount":1},"compliance":["EN 15804+A2","ISO 14025"],"producer_name":"TOPCER \u2013 IND\u00daSTRIA DE CER\u00c2MICA, S.A.","environmental_impact":[{"parameter":"GWP-total","unit":"kg CO2-eq","values":[{"value":"1,54E+01","module":"A1-A3","scenario":null},{"value":"6,78E-01","module":"A4","scenario":"A4.1"},{"value":"3,11E+00","module":"A4","scenario":"A4.2"},{"value":"9,60E-01","module":"A4","scenario":"A4.3"},{"value":"1,62E+00","module":"A5","scenario":null},{"value":"0,00E+00","module":"B1","scenario":null},{"value":"5,78E-01","module":"B2","scenario":null},{"value":"0,00E+00","module":"B3","scenario":null},{"value":"0,00E+00","module":"B4","scenario":null},{"value":"0,00E+00","module":"B5","scenario":null},{"value":"0,00E+00","module":"B6","scenario":null},{"value":"0,00E+00","module":"B7","scenario":null},{"value":"0,00E+00","module":"C1","scenario":null},{"value":"4,52E-02","module":"C2","scenario":null},{"value":"4,49E-02","module":"C3","scenario":null},{"value":"5,01E-02","module":"C4","scenario":null},{"value":"-2,40E-02","module":"D","scenario":null}]},{"parameter":"GWP-fossil","unit":"kg CO2-eq","values":[{"value":"1,52E+01","module":"A1-A3","scenario":null},{"value":"6,77E-01","module":"A4","scenario":"A4.1"},{"value":"3,11E+00","module":"A4","scenario":"A4.2"},{"value":"9,59E-01","module":"A4","scenario":"A4.3"},{"value":"1,11E+00","module":"A5","scenario":null},{"value":"0,00E+00","module":"B1","scenario":null},{"value":"5,63E-01","module":"B2","scenario":null},{"value":"0,00E+00","module":"B3","scenario":null},{"value":"0,00E+00","module":"B4","scenario":null},{"value":"0,00E+00","module":"B5","scenario":null},{"value":"0,00E+00","module":"B6","scenario":null},{"value":"0,00E+00","module":"B7","scenario":null},{"value":"0,00E+00","module":"C1","scenario":null},{"value":"4,52E-02","module":"C2","scenario":null},{"value":"4,49E-02","module":"C3","scenario":null},{"value":"5,00E-02","module":"C4","scenario":null},{"value":"-2,25E-02","module":"D","scenario":null}]},{"parameter":"GWP-biogenic","unit":"kg CO2-eq","values":[{"value":"1,30E-01","module":"A1-A3","scenario":null},{"value":"5,42E-04","module":"A4","scenario":"A4.1"},{"value":"2,49E-03","module":"A4","scenario":"A4.2"},{"value":"6,20E-04","module":"A4","scenario":"A4.3"},{"value":"5,16E-01","module":"A5","scenario":null},{"value":"0,00E+00","module":"B1","scenario":null},{"value":"1,48E-02","module":"B2","scenario":null},{"value":"0,00E+00","module":"B3","scenario":null},{"value":"0,00E+00","module":"B4","scenario":null},{"value":"0,00E+00","module":"B5","scenario":null},{"value":"0,00E+00","module":"B6","scenario":null},{"value":"0,00E+00","module":"B7","scenario":null},{"value":"0,00E+00","module":"C1","scenario":null},{"value":"3,61E-05","module":"C2","scenario":null},{"value":"3,31E-05","module":"C3","scenario":null},{"value":"1,43E-04","module":"C4","scenario":null},{"value":"-1,49E-03","module":"D","scenario":null}]},{"parameter":"GWP-luluc","unit":"kg CO2-eq","values":[{"value":"3,97E-02","module":"A1-A3","scenario":null},{"value":"5,14E-06","module":"A4","scenario":"A4.1"},{"value":"2,36E-05","module":"A4","scenario":"A4.2"},{"value":"9,97E-06","module":"A4","scenario":"A4.3"},{"value":"1,28E-03","module":"A5","scenario":null},{"value":"0,00E+00","module":"B1","scenario":null},{"value":"3,36E-04","module":"B2","scenario":null},{"value":"0,00E+00","module":"B3","scenario":null},{"value":"0,00E+00","module":"B4","scenario":null},{"value":"0,00E+00","module":"B5","scenario":null},{"value":"0,00E+00","module":"B6","scenario":null},{"value":"0,00E+00","module":"B7","scenario":null},{"value":"0,00E+00","module":"C1","scenario":null},{"value":"3,43E-07","module":"C2","scenario":null},{"value":"6,57E-07","module":"C3","scenario":null},{"value":"1,13E-06","module":"C4","scenario":null},{"value":"-1,33E-05","module":"D","scenario":null}]},{"parameter":"ODP","unit":"kg CFC11-eq","values":[{"value":"2,99E-06","module":"A1-A3","scenario":null},{"value":"1,57E-07","module":"A4","scenario":"A4.1"},{"value":"7,23E-07","module":"A4","scenario":"A4.2"},{"value":"2,02E-07","module":"A4","scenario":"A4.3"},{"value":"1,16E-07","module":"A5","scenario":null},{"value":"0,00E+00","module":"B1","scenario":null},{"value":"6,16E-08","module":"B2","scenario":null},{"value":"0,00E+00","module":"B3","scenario":null},{"value":"0,00E+00","module":"B4","scenario":null},{"value":"0,00E+00","module":"B5","scenario":null},{"value":"0,00E+00","module":"B6","scenario":null},{"value":"0,00E+00","module":"B7","scenario":null},{"value":"0,00E+00","module":"C1","scenario":null},{"value":"1,05E-08","module":"C2","scenario":null},{"value":"1,01E-08","module":"C3","scenario":null},{"value":"1,13E-08","module":"C4","scenario":null},{"value":"-4,18E-09","module":"D","scenario":null}]},{"parameter":"AP","unit":"mol H+-eq","values":[{"value":"4,80E-02","module":"A1-A3","scenario":null},{"value":"1,34E-03","module":"A4","scenario":"A4.1"},{"value":"6,13E-03","module":"A4","scenario":"A4.2"},{"value":"3,31E-02","module":"A4","scenario":"A4.3"},{"value":"3,52E-03","module":"A5","scenario":null},{"value":"0,00E+00","module":"B1","scenario":null},{"value":"3,84E-03","module":"B2","scenario":null},{"value":"0,00E+00","module":"B3","scenario":null},{"value":"0,00E+00","module":"B4","scenario":null},{"value":"0,00E+00","module":"B5","scenario":null},{"value":"0,00E+00","module":"B6","scenario":null},{"value":"0,00E+00","module":"B7","scenario":null},{"value":"0,00E+00","module":"C1","scenario":null},{"value":"8,91E-05","module":"C2","scenario":null},{"value":"4,84E-04","module":"C3","scenario":null},{"value":"4,50E-04","module":"C4","scenario":null},{"value":"-1,93E-04","module":"D","scenario":null}]},{"parameter":"POCP","unit":"kg NMVOC-eq","values":[{"value":"4,34E-02","module":"A1-A3","scenario":null},{"value":"8,77E-04","module":"A4","scenario":"A4.1"},{"value":"4,03E-03","module":"A4","scenario":"A4.2"},{"value":"2,30E-02","module":"A4","scenario":"A4.3"},{"value":"3,02E-03","module":"A5","scenario":null},{"value":"0,00E+00","module":"B1","scenario":null},{"value":"2,50E-03","module":"B2","scenario":null},{"value":"0,00E+00","module":"B3","scenario":null},{"value":"0,00E+00","module":"B4","scenario":null},{"value":"0,00E+00","module":"B5","scenario":null},{"value":"0,00E+00","module":"B6","scenario":null},{"value":"0,00E+00","module":"B7","scenario":null},{"value":"0,00E+00","module":"C1","scenario":null},{"value":"5,85E-05","module":"C2","scenario":null},{"value":"6,51E-04","module":"C3","scenario":null},{"value":"5,85E-04","module":"C4","scenario":null},{"value":"-2,34E-04","module":"D","scenario":null}]},{"parameter":"ADPE","unit":"kg Sb-eq","values":[{"value":"2,92E-03","module":"A1-A3","scenario":null},{"value":"2,88E-08","module":"A4","scenario":"A4.1"},{"value":"1,32E-07","module":"A4","scenario":"A4.2"},{"value":"8,00E-09","module":"A4","scenario":"A4.3"},{"value":"8,76E-05","module":"A5","scenario":null},{"value":"0,00E+00","module":"B1","scenario":null},{"value":"2,51E-07","module":"B2","scenario":null},{"value":"0,00E+00","module":"B3","scenario":null},{"value":"0,00E+00","module":"B4","scenario":null},{"value":"0,00E+00","module":"B5","scenario":null},{"value":"0,00E+00","module":"B6","scenario":null},{"value":"0,00E+00","module":"B7","scenario":null},{"value":"0,00E+00","module":"C1","scenario":null},{"value":"1,92E-09","module":"C2","scenario":null},{"value":"2,23E-09","module":"C3","scenario":null},{"value":"2,41E-09","module":"C4","scenario":null},{"value":"-6,46E-09","module":"D","scenario":null}]},{"parameter":"ADPF","unit":"MJ","values":[{"value":"2,14E+02","module":"A1-A3","scenario":null},{"value":"9,62E+00","module":"A4","scenario":"A4.1"},{"value":"4,41E+01","module":"A4","scenario":"A4.2"},{"value":"1,24E+01","module":"A4","scenario":"A4.3"},{"value":"1,01E+01","module":"A5","scenario":null},{"value":"0,00E+00","module":"B1","scenario":null},{"value":"1,94E+01","module":"B2","scenario":null},{"value":"0,00E+00","module":"B3","scenario":null},{"value":"0,00E+00","module":"B4","scenario":null},{"value":"0,00E+00","module":"B5","scenario":null},{"value":"0,00E+00","module":"B6","scenario":null},{"value":"0,00E+00","module":"B7","scenario":null},{"value":"0,00E+00","module":"C1","scenario":null},{"value":"6,41E-01","module":"C2","scenario":null},{"value":"6,21E-01","module":"C3","scenario":null},{"value":"6,98E-01","module":"C4","scenario":null},{"value":"-4,62E-01","module":"D","scenario":null}]},{"parameter":"WDP","unit":"m3 world-eq. Deprived","values":[{"value":"7,56E+00","module":"A1-A3","scenario":null},{"value":"-2,04E-03","module":"A4","scenario":"A4.1"},{"value":"-9,35E-03","module":"A4","scenario":"A4.2"},{"value":"-2,91E-03","module":"A4","scenario":"A4.3"},{"value":"2,58E-01","module":"A5","scenario":null},{"value":"0,00E+00","module":"B1","scenario":null},{"value":"1,15E+01","module":"B2","scenario":null},{"value":"0,00E+00","module":"B3","scenario":null},{"value":"0,00E+00","module":"B4","scenario":null},{"value":"0,00E+00","module":"B5","scenario":null},{"value":"0,00E+00","module":"B6","scenario":null},{"value":"0,00E+00","module":"B7","scenario":null},{"value":"0,00E+00","module":"C1","scenario":null},{"value":"-1,36E-04","module":"C2","scenario":null},{"value":"1,28E-04","module":"C3","scenario":null},{"value":"1,17E-04","module":"C4","scenario":null},{"value":"-6,93E-03","module":"D","scenario":null}]},{"parameter":"EP-freshwater","unit":"kg P-eq","values":[{"value":"1,95E-04","module":"A1-A3","scenario":null},{"value":"3,70E-07","module":"A4","scenario":"A4.1"},{"value":"1,70E-06","module":"A4","scenario":"A4.2"},{"value":"5,72E-07","module":"A4","scenario":"A4.3"},{"value":"1,67E-05","module":"A5","scenario":null},{"value":"0,00E+00","module":"B1","scenario":null},{"value":"2,24E-05","module":"B2","scenario":null},{"value":"0,00E+00","module":"B3","scenario":null},{"value":"0,00E+00","module":"B4","scenario":null},{"value":"0,00E+00","module":"B5","scenario":null},{"value":"0,00E+00","module":"B6","scenario":null},{"value":"0,00E+00","module":"B7","scenario":null},{"value":"0,00E+00","module":"C1","scenario":null},{"value":"2,47E-08","module":"C2","scenario":null},{"value":"3,35E-08","module":"C3","scenario":null},{"value":"5,53E-08","module":"C4","scenario":null},{"value":"-5,32E-07","module":"D","scenario":null}]},{"parameter":"EP-marine","unit":"kg N-eq","values":[{"value":"1,92E-02","module":"A1-A3","scenario":null},{"value":"2,23E-04","module":"A4","scenario":"A4.1"},{"value":"1,02E-03","module":"A4","scenario":"A4.2"},{"value":"8,13E-03","module":"A4","scenario":"A4.3"},{"value":"1,24E-03","module":"A5","scenario":null},{"value":"0,00E+00","module":"B1","scenario":null},{"value":"5,18E-04","module":"B2","scenario":null},{"value":"0,00E+00","module":"B3","scenario":null},{"value":"0,00E+00","module":"B4","scenario":null},{"value":"0,00E+00","module":"B5","scenario":null},{"value":"0,00E+00","module":"B6","scenario":null},{"value":"0,00E+00","module":"B7","scenario":null},{"value":"0,00E+00","module":"C1","scenario":null},{"value":"1,49E-05","module":"C2","scenario":null},{"value":"2,17E-04","module":"C3","scenario":null},{"value":"1,96E-04","module":"C4","scenario":null},{"value":"-7,69E-05","module":"D","scenario":null}]},{"parameter":"EP-terrestrial","unit":"mol N-eq.","values":[{"value":"1,05E-01","module":"A1-A3","scenario":null},{"value":"2,48E-03","module":"A4","scenario":"A4.1"},{"value":"2,48E-03","module":"A4","scenario":"A4.2"},{"value":"9,05E-02","module":"A4","scenario":"A4.3"},{"value":"9,37E-03","module":"A5","scenario":null},{"value":"0,00E+00","module":"B1","scenario":null},{"value":"5,68E-03","module":"B2","scenario":null},{"value":"0,00E+00","module":"B3","scenario":null},{"value":"0,00E+00","module":"B4","scenario":null},{"value":"0,00E+00","module":"B5","scenario":null},{"value":"0,00E+00","module":"B6","scenario":null},{"value":"0,00E+00","module":"B7","scenario":null},{"value":"0,00E+00","module":"C1","scenario":null},{"value":"1,65E-04","module":"C2","scenario":null},{"value":"2,38E-03","module":"C3","scenario":null},{"value":"2,15E-03","module":"C4","scenario":null},{"value":"-8,45E-04","module":"D","scenario":null}]}],"additional_environmental_impact":[{"parameter":"PM","unit":"Disease incidence","values":[{"value":"1,47E-06","module":"A1-A3","scenario":null},{"value":"3,91E-08","module":"A4","scenario":"A4.1"},{"value":"1,79E-07","module":"A4","scenario":"A4.2"},{"value":"2,43E-08","module":"A4","scenario":"A4.3"},{"value":"6,96E-08","module":"A5","scenario":null},{"value":"0,00E+00","module":"B1","scenario":null},{"value":"3,52E-08","module":"B2","scenario":null},{"value":"0,00E+00","module":"B3","scenario":null},{"value":"0,00E+00","module":"B4","scenario":null},{"value":"0,00E+00","module":"B5","scenario":null},{"value":"0,00E+00","module":"B6","scenario":null},{"value":"0,00E+00","module":"B7","scenario":null},{"value":"0,00E+00","module":"C1","scenario":null},{"value":"2,61E-09","module":"C2","scenario":null},{"value":"6,86E-08","module":"C3","scenario":null},{"value":"3,50E-08","module":"C4","scenario":null},{"value":"-5,11E-09","module":"D","scenario":null}]},{"parameter":"ETP-fw","unit":"CTUe","values":[{"value":"2,23E+02","module":"A1-A3","scenario":null},{"value":"3,84E+00","module":"A4","scenario":"A4.1"},{"value":"1,76E+01","module":"A4","scenario":"A4.2"},{"value":"3,97E+00","module":"A4","scenario":"A4.3"},{"value":"1,29E+01","module":"A5","scenario":null},{"value":"0,00E+00","module":"B1","scenario":null},{"value":"8,65E+00","module":"B2","scenario":null},{"value":"0,00E+00","module":"B3","scenario":null},{"value":"0,00E+00","module":"B4","scenario":null},{"value":"0,00E+00","module":"B5","scenario":null},{"value":"0,00E+00","module":"B6","scenario":null},{"value":"0,00E+00","module":"B7","scenario":null},{"value":"0,00E+00","module":"C1","scenario":null},{"value":"2,56E-01","module":"C2","scenario":null},{"value":"2,08E-01","module":"C3","scenario":null},{"value":"2,65E-01","module":"C4","scenario":null},{"value":"-2,26E-01","module":"D","scenario":null}]},{"parameter":"HTP-c","unit":"CTUh","values":[{"value":"2,03E-08","module":"A1-A3","scenario":null},{"value":"5,06E-11","module":"A4","scenario":"A4.1"},{"value":"2,32E-10","module":"A4","scenario":"A4.2"},{"value":"1,56E-10","module":"A4","scenario":"A4.3"},{"value":"7,48E-10","module":"A5","scenario":null},{"value":"0,00E+00","module":"B1","scenario":null},{"value":"1,86E-09","module":"B2","scenario":null},{"value":"0,00E+00","module":"B3","scenario":null},{"value":"0,00E+00","module":"B4","scenario":null},{"value":"0,00E+00","module":"B5","scenario":null},{"value":"0,00E+00","module":"B6","scenario":null},{"value":"0,00E+00","module":"B7","scenario":null},{"value":"0,00E+00","module":"C1","scenario":null},{"value":"3,38E-12","module":"C2","scenario":null},{"value":"2,73E-12","module":"C3","scenario":null},{"value":"5,43E-12","module":"C4","scenario":null},{"value":"-1,74E-11","module":"D","scenario":null}]},{"parameter":"HTP-nc","unit":"CTUh","values":[{"value":"1,18E-07","module":"A1-A3","scenario":null},{"value":"6,01E-09","module":"A4","scenario":"A4.1"},{"value":"2,76E-08","module":"A4","scenario":"A4.2"},{"value":"3,28E-09","module":"A4","scenario":"A4.3"},{"value":"8,47E-09","module":"A5","scenario":null},{"value":"0,00E+00","module":"B1","scenario":null},{"value":"1,87E-08","module":"B2","scenario":null},{"value":"0,00E+00","module":"B3","scenario":null},{"value":"0,00E+00","module":"B4","scenario":null},{"value":"0,00E+00","module":"B5","scenario":null},{"value":"0,00E+00","module":"B6","scenario":null},{"value":"0,00E+00","module":"B7","scenario":null},{"value":"0,00E+00","module":"C1","scenario":null},{"value":"4,01E-10","module":"C2","scenario":null},{"value":"2,17E-10","module":"C3","scenario":null},{"value":"3,67E-10","module":"C4","scenario":null},{"value":"-1,88E-10","module":"D","scenario":null}]},{"parameter":"SQP","unit":"-","values":[{"value":"1,04E+02","module":"A1-A3","scenario":null},{"value":"3,06E-02","module":"A4","scenario":"A4.1"},{"value":"1,40E-01","module":"A4","scenario":"A4.2"},{"value":"3,89E-02","module":"A4","scenario":"A4.3"},{"value":"1,07E+01","module":"A5","scenario":null},{"value":"0,00E+00","module":"B1","scenario":null},{"value":"9,60E-01","module":"B2","scenario":null},{"value":"0,00E+00","module":"B3","scenario":null},{"value":"0,00E+00","module":"B4","scenario":null},{"value":"0,00E+00","module":"B5","scenario":null},{"value":"0,00E+00","module":"B6","scenario":null},{"value":"0,00E+00","module":"B7","scenario":null},{"value":"0,00E+00","module":"C1","scenario":null},{"value":"2,04E-03","module":"C2","scenario":null},{"value":"2,28E-03","module":"C3","scenario":null},{"value":"2,56E-01","module":"C4","scenario":null},{"value":"-7,86E-01","module":"D","scenario":null}]},{"parameter":"IRP","unit":"kBq U235-eq","values":[{"value":"5,36E-01","module":"A1-A3","scenario":null},{"value":"4,23E-02","module":"A4","scenario":"A4.1"},{"value":"1,94E-01","module":"A4","scenario":"A4.2"},{"value":"5,43E-02","module":"A4","scenario":"A4.3"},{"value":"4,10E-02","module":"A5","scenario":null},{"value":"0,00E+00","module":"B1","scenario":null},{"value":"1,67E-02","module":"B2","scenario":null},{"value":"0,00E+00","module":"B3","scenario":null},{"value":"0,00E+00","module":"B4","scenario":null},{"value":"0,00E+00","module":"B5","scenario":null},{"value":"0,00E+00","module":"B6","scenario":null},{"value":"0,00E+00","module":"B7","scenario":null},{"value":"0,00E+00","module":"C1","scenario":null},{"value":"2,82E-03","module":"C2","scenario":null},{"value":"2,71E-03","module":"C3","scenario":null},{"value":"3,08E-03","module":"C4","scenario":null},{"value":"-5,35E-03","module":"D","scenario":null}]}],"resource_use":[{"parameter":"PERE","unit":"MJ","values":[{"value":"3,61E+01","module":"A1-A3","scenario":null},{"value":"1,41E-02","module":"A4","scenario":"A4.1"},{"value":"6,49E-02","module":"A4","scenario":"A4.2"},{"value":"1,62E-02","module":"A4","scenario":"A4.3"},{"value":"1,81E+00","module":"A5","scenario":null},{"value":"0,00E+00","module":"B1","scenario":null},{"value":"4,37E-01","module":"B2","scenario":null},{"value":"0,00E+00","module":"B3","scenario":null},{"value":"0,00E+00","module":"B4","scenario":null},{"value":"0,00E+00","module":"B5","scenario":null},{"value":"0,00E+00","module":"B6","scenario":null},{"value":"0,00E+00","module":"B7","scenario":null},{"value":"0,00E+00","module":"C1","scenario":null},{"value":"9,43E-04","module":"C2","scenario":null},{"value":"9,86E-04","module":"C3","scenario":null},{"value":"1,27E-02","module":"C4","scenario":null},{"value":"-1,67E-01","module":"D","scenario":null}]},{"parameter":"PERM","unit":"","values":[{"value":"1,31E+00","module":"A1-A3","scenario":null},{"value":"0,00E+00","module":"A4","scenario":"A4.1"},{"value":"0,00E+00","module":"A4","scenario":"A4.2"},{"value":"0,00E+00","module":"A4","scenario":"A4.3"},{"value":"0,00E+00","module":"A5","scenario":null},{"value":"0,00E+00","module":"B1","scenario":null},{"value":"0,00E+00","module":"B2","scenario":null},{"value":"0,00E+00","module":"B3","scenario":null},{"value":"0,00E+00","module":"B4","scenario":null},{"value":"0,00E+00","module":"B5","scenario":null},{"value":"0,00E+00","module":"B6","scenario":null},{"value":"0,00E+00","module":"B7","scenario":null},{"value":"0,00E+00","module":"C1","scenario":null},{"value":"0,00E+00","module":"C2","scenario":null},{"value":"0,00E+00","module":"C3","scenario":null},{"value":"0,00E+00","module":"C4","scenario":null},{"value":"0,00E+00","module":"D","scenario":null}]},{"parameter":"PERT","unit":"MJ","values":[{"value":"3,75E+01","module":"A1-A3","scenario":null},{"value":"1,41E-02","module":"A4","scenario":"A4.1"},{"value":"6,49E-02","module":"A4","scenario":"A4.2"},{"value":"1,62E-02","module":"A4","scenario":"A4.3"},{"value":"2,11E+00","module":"A5","scenario":null},{"value":"0,00E+00","module":"B1","scenario":null},{"value":"4,37E-01","module":"B2","scenario":null},{"value":"0,00E+00","module":"B3","scenario":null},{"value":"0,00E+00","module":"B4","scenario":null},{"value":"0,00E+00","module":"B5","scenario":null},{"value":"0,00E+00","module":"B6","scenario":null},{"value":"0,00E+00","module":"B7","scenario":null},{"value":"0,00E+00","module":"C1","scenario":null},{"value":"9,43E-04","module":"C2","scenario":null},{"value":"9,86E-04","module":"C3","scenario":null},{"value":"1,27E-02","module":"C4","scenario":null},{"value":"-1,67E-01","module":"D","scenario":null}]},{"parameter":"PENRE","unit":"MJ","values":[{"value":"2,34E+02","module":"A1-A3","scenario":null},{"value":"1,02E+01","module":"A4","scenario":"A4.1"},{"value":"4,69E+01","module":"A4","scenario":"A4.2"},{"value":"1,31E+01","module":"A4","scenario":"A4.3"},{"value":"1,09E+01","module":"A5","scenario":null},{"value":"0,00E+00","module":"B1","scenario":null},{"value":"2,06E+01","module":"B2","scenario":null},{"value":"0,00E+00","module":"B3","scenario":null},{"value":"0,00E+00","module":"B4","scenario":null},{"value":"0,00E+00","module":"B5","scenario":null},{"value":"0,00E+00","module":"B6","scenario":null},{"value":"0,00E+00","module":"B7","scenario":null},{"value":"0,00E+00","module":"C1","scenario":null},{"value":"6,81E-01","module":"C2","scenario":null},{"value":"6,59E-01","module":"C3","scenario":null},{"value":"7,46E-01","module":"C4","scenario":null},{"value":"-1,26E+00","module":"D","scenario":null}]},{"parameter":"PENRM","unit":"MJ","values":[{"value":"2,30E-01","module":"A1-A3","scenario":null},{"value":"0,00E+00","module":"A4","scenario":"A4.1"},{"value":"0,00E+00","module":"A4","scenario":"A4.2"},{"value":"0,00E+00","module":"A4","scenario":"A4.3"},{"value":"0,00E+00","module":"A5","scenario":null},{"value":"0,00E+00","module":"B1","scenario":null},{"value":"0,00E+00","module":"B2","scenario":null},{"value":"0,00E+00","module":"B3","scenario":null},{"value":"0,00E+00","module":"B4","scenario":null},{"value":"0,00E+00","module":"B5","scenario":null},{"value":"0,00E+00","module":"B6","scenario":null},{"value":"0,00E+00","module":"B7","scenario":null},{"value":"0,00E+00","module":"C1","scenario":null},{"value":"0,00E+00","module":"C2","scenario":null},{"value":"0,00E+00","module":"C3","scenario":null},{"value":"0,00E+00","module":"C4","scenario":null},{"value":"0,00E+00","module":"D","scenario":null}]},{"parameter":"PENRT","unit":"MJ","values":[{"value":"2,34E+02","module":"A1-A3","scenario":null},{"value":"1,02E+01","module":"A4","scenario":"A4.1"},{"value":"4,69E+01","module":"A4","scenario":"A4.2"},{"value":"1,31E+01","module":"A4","scenario":"A4.3"},{"value":"1,09E+01","module":"A5","scenario":null},{"value":"0,00E+00","module":"B1","scenario":null},{"value":"2,06E+01","module":"B2","scenario":null},{"value":"0,00E+00","module":"B3","scenario":null},{"value":"0,00E+00","module":"B4","scenario":null},{"value":"0,00E+00","module":"B5","scenario":null},{"value":"0,00E+00","module":"B6","scenario":null},{"value":"0,00E+00","module":"B7","scenario":null},{"value":"0,00E+00","module":"C1","scenario":null},{"value":"6,81E-01","module":"C2","scenario":null},{"value":"6,59E-01","module":"C3","scenario":null},{"value":"7,46E-01","module":"C4","scenario":null},{"value":"-1,26E+00","module":"D","scenario":null}]},{"parameter":"SM","unit":"kg","values":[{"value":"2,51E+00","module":"A1-A3","scenario":null},{"value":"0,00E+00","module":"A4","scenario":"A4.1"},{"value":"0,00E+00","module":"A4","scenario":"A4.2"},{"value":"0,00E+00","module":"A4","scenario":"A4.3"},{"value":"0,00E+00","module":"A5","scenario":null},{"value":"0,00E+00","module":"B1","scenario":null},{"value":"0,00E+00","module":"B2","scenario":null},{"value":"0,00E+00","module":"B3","scenario":null},{"value":"0,00E+00","module":"B4","scenario":null},{"value":"0,00E+00","module":"B5","scenario":null},{"value":"0,00E+00","module":"B6","scenario":null},{"value":"0,00E+00","module":"B7","scenario":null},{"value":"0,00E+00","module":"C1","scenario":null},{"value":"0,00E+00","module":"C2","scenario":null},{"value":"1,40E+01","module":"C3","scenario":null},{"value":"0,00E+00","module":"C4","scenario":null},{"value":"0,00E+00","module":"D","scenario":null}]},{"parameter":"RSF","unit":"MJ","values":[{"value":"0,00E+00","module":"A1-A3","scenario":null},{"value":"0,00E+00","module":"A4","scenario":"A4.1"},{"value":"0,00E+00","module":"A4","scenario":"A4.2"},{"value":"0,00E+00","module":"A4","scenario":"A4.3"},{"value":"0,00E+00","module":"A5","scenario":null},{"value":"0,00E+00","module":"B1","scenario":null},{"value":"0,00E+00","module":"B2","scenario":null},{"value":"0,00E+00","module":"B3","scenario":null},{"value":"0,00E+00","module":"B4","scenario":null},{"value":"0,00E+00","module":"B5","scenario":null},{"value":"0,00E+00","module":"B6","scenario":null},{"value":"0,00E+00","module":"B7","scenario":null},{"value":"0,00E+00","module":"C1","scenario":null},{"value":"0,00E+00","module":"C2","scenario":null},{"value":"0,00E+00","module":"C3","scenario":null},{"value":"0,00E+00","module":"C4","scenario":null},{"value":"0,00E+00","module":"D","scenario":null}]},{"parameter":"NRSF","unit":"MJ","values":[{"value":"0,00E+00","module":"A1-A3","scenario":null},{"value":"0,00E+00","module":"A4","scenario":"A4.1"},{"value":"0,00E+00","module":"A4","scenario":"A4.2"},{"value":"0,00E+00","module":"A4","scenario":"A4.3"},{"value":"0,00E+00","module":"A5","scenario":null},{"value":"0,00E+00","module":"B1","scenario":null},{"value":"0,00E+00","module":"B2","scenario":null},{"value":"0,00E+00","module":"B3","scenario":null},{"value":"0,00E+00","module":"B4","scenario":null},{"value":"0,00E+00","module":"B5","scenario":null},{"value":"0,00E+00","module":"B6","scenario":null},{"value":"0,00E+00","module":"B7","scenario":null},{"value":"0,00E+00","module":"C1","scenario":null},{"value":"0,00E+00","module":"C2","scenario":null},{"value":"0,00E+00","module":"C3","scenario":null},{"value":"0,00E+00","module":"C4","scenario":null},{"value":"0,00E+00","module":"D","scenario":null}]},{"parameter":"FW","unit":"m3","values":[{"value":"1,81E-01","module":"A1-A3","scenario":null},{"value":"0,00E+00","module":"A4","scenario":"A4.1"},{"value":"0,00E+00","module":"A4","scenario":"A4.2"},{"value":"2,52E-04","module":"A4","scenario":"A4.3"},{"value":"5,59E-03","module":"A5","scenario":null},{"value":"0,00E+00","module":"B1","scenario":null},{"value":"2,69E-01","module":"B2","scenario":null},{"value":"0,00E+00","module":"B3","scenario":null},{"value":"0,00E+00","module":"B4","scenario":null},{"value":"0,00E+00","module":"B5","scenario":null},{"value":"0,00E+00","module":"B6","scenario":null},{"value":"0,00E+00","module":"B7","scenario":null},{"value":"0,00E+00","module":"C1","scenario":null},{"value":"0,00E+00","module":"C2","scenario":null},{"value":"1,56E-05","module":"C3","scenario":null},{"value":"4,12E-05","module":"C4","scenario":null},{"value":"-6,49E-05","module":"D","scenario":null}]}],"end_of_life_waste":[{"parameter":"HWD","unit":"kg","values":[{"value":"1,45E-03","module":"A1-A3","scenario":null},{"value":"2,55E-05","module":"A4","scenario":"A4.1"},{"value":"1,17E-04","module":"A4","scenario":"A4.2"},{"value":"7,29E-06","module":"A4","scenario":"A4.3"},{"value":"4,77E-05","module":"A5","scenario":null},{"value":"0,00E+00","module":"B1","scenario":null},{"value":"9,78E-06","module":"B2","scenario":null},{"value":"0,00E+00","module":"B3","scenario":null},{"value":"0,00E+00","module":"B4","scenario":null},{"value":"0,00E+00","module":"B5","scenario":null},{"value":"0,00E+00","module":"B6","scenario":null},{"value":"0,00E+00","module":"B7","scenario":null},{"value":"0,00E+00","module":"C1","scenario":null},{"value":"1,70E-06","module":"C2","scenario":null},{"value":"1,62E-06","module":"C3","scenario":null},{"value":"1,83E-06","module":"C4","scenario":null},{"value":"-1,80E-06","module":"D","scenario":null}]},{"parameter":"NHWD","unit":"kg","values":[{"value":"3,51E+00","module":"A1-A3","scenario":null},{"value":"4,02E-04","module":"A4","scenario":"A4.1"},{"value":"1,85E-03","module":"A4","scenario":"A4.2"},{"value":"5,92E-04","module":"A4","scenario":"A4.3"},{"value":"1,70E-01","module":"A5","scenario":null},{"value":"0,00E+00","module":"B1","scenario":null},{"value":"1,78E-02","module":"B2","scenario":null},{"value":"0,00E+00","module":"B3","scenario":null},{"value":"0,00E+00","module":"B4","scenario":null},{"value":"0,00E+00","module":"B5","scenario":null},{"value":"0,00E+00","module":"B6","scenario":null},{"value":"0,00E+00","module":"B7","scenario":null},{"value":"0,00E+00","module":"C1","scenario":null},{"value":"2,68E-05","module":"C2","scenario":null},{"value":"3,88E-05","module":"C3","scenario":null},{"value":"6,01E+00","module":"C4","scenario":null},{"value":"-6,85E-04","module":"D","scenario":null}]},{"parameter":"RWD","unit":"kg","values":[{"value":"7,46E-04","module":"A1-A3","scenario":null},{"value":"6,97E-05","module":"A4","scenario":"A4.1"},{"value":"3,20E-04","module":"A4","scenario":"A4.2"},{"value":"8,94E-05","module":"A4","scenario":"A4.3"},{"value":"4,40E-05","module":"A5","scenario":null},{"value":"0,00E+00","module":"B1","scenario":null},{"value":"1,54E-05","module":"B2","scenario":null},{"value":"0,00E+00","module":"B3","scenario":null},{"value":"0,00E+00","module":"B4","scenario":null},{"value":"0,00E+00","module":"B5","scenario":null},{"value":"0,00E+00","module":"B6","scenario":null},{"value":"0,00E+00","module":"B7","scenario":null},{"value":"0,00E+00","module":"C1","scenario":null},{"value":"4,65E-06","module":"C2","scenario":null},{"value":"4,47E-06","module":"C3","scenario":null},{"value":"5,09E-06","module":"C4","scenario":null},{"value":"-1,45E-05","module":"D","scenario":null}]}],"end_of_life_flow":[{"parameter":"CRU","unit":"kg","values":[{"value":"0,00E+00","module":"A1-A3","scenario":null},{"value":"0,00E+00","module":"A4","scenario":"A4.1"},{"value":"0,00E+00","module":"A4","scenario":"A4.2"},{"value":"0,00E+00","module":"A4","scenario":"A4.3"},{"value":"0,00E+00","module":"A5","scenario":null},{"value":"0,00E+00","module":"B1","scenario":null},{"value":"0,00E+00","module":"B2","scenario":null},{"value":"0,00E+00","module":"B3","scenario":null},{"value":"0,00E+00","module":"B4","scenario":null},{"value":"0,00E+00","module":"B5","scenario":null},{"value":"0,00E+00","module":"B6","scenario":null},{"value":"0,00E+00","module":"B7","scenario":null},{"value":"0,00E+00","module":"C1","scenario":null},{"value":"0,00E+00","module":"C2","scenario":null},{"value":"0,00E+00","module":"C3","scenario":null},{"value":"0,00E+00","module":"C4","scenario":null},{"value":"0,00E+00","module":"D","scenario":null}]},{"parameter":"MFR","unit":"kg","values":[{"value":"5,17E-01","module":"A1-A3","scenario":null},{"value":"0,00E+00","module":"A4","scenario":"A4.1"},{"value":"0,00E+00","module":"A4","scenario":"A4.2"},{"value":"0,00E+00","module":"A4","scenario":"A4.3"},{"value":"6,03E-01","module":"A5","scenario":null},{"value":"0,00E+00","module":"B1","scenario":null},{"value":"0,00E+00","module":"B2","scenario":null},{"value":"0,00E+00","module":"B3","scenario":null},{"value":"0,00E+00","module":"B4","scenario":null},{"value":"0,00E+00","module":"B5","scenario":null},{"value":"0,00E+00","module":"B6","scenario":null},{"value":"0,00E+00","module":"B7","scenario":null},{"value":"0,00E+00","module":"C1","scenario":null},{"value":"0,00E+00","module":"C2","scenario":null},{"value":"1,40E+01","module":"C3","scenario":null},{"value":"0,00E+00","module":"C4","scenario":null},{"value":"0,00E+00","module":"D","scenario":null}]},{"parameter":"MER","unit":"kg","values":[{"value":"6,59E-03","module":"A1-A3","scenario":null},{"value":"0,00E+00","module":"A4","scenario":"A4.1"},{"value":"0,00E+00","module":"A4","scenario":"A4.2"},{"value":"0,00E+00","module":"A4","scenario":"A4.3"},{"value":"8,39E-02","module":"A5","scenario":null},{"value":"0,00E+00","module":"B1","scenario":null},{"value":"0,00E+00","module":"B2","scenario":null},{"value":"0,00E+00","module":"B3","scenario":null},{"value":"0,00E+00","module":"B4","scenario":null},{"value":"0,00E+00","module":"B5","scenario":null},{"value":"0,00E+00","module":"B6","scenario":null},{"value":"0,00E+00","module":"B7","scenario":null},{"value":"0,00E+00","module":"C1","scenario":null},{"value":"0,00E+00","module":"C2","scenario":null},{"value":"0,00E+00","module":"C3","scenario":null},{"value":"0,00E+00","module":"C4","scenario":null},{"value":"0,00E+00","module":"D","scenario":null}]},{"parameter":"EEE","unit":"MJ","values":[{"value":null,"module":"A1-A3","scenario":null},{"value":null,"module":"A4","scenario":"A4.1"},{"value":null,"module":"A4","scenario":"A4.2"},{"value":null,"module":"A4","scenario":"A4.3"},{"value":null,"module":"A5","scenario":null},{"value":null,"module":"B1","scenario":null},{"value":null,"module":"B2","scenario":null},{"value":null,"module":"B3","scenario":null},{"value":null,"module":"B4","scenario":null},{"value":null,"module":"B5","scenario":null},{"value":null,"module":"B6","scenario":null},{"value":null,"module":"B7","scenario":null},{"value":null,"module":"C1","scenario":null},{"value":null,"module":"C2","scenario":null},{"value":null,"module":"C3","scenario":null},{"value":null,"module":"C4","scenario":null},{"value":null,"module":"D","scenario":null}]},{"parameter":"EET","unit":"MJ","values":[{"value":null,"module":"A1-A3","scenario":null},{"value":null,"module":"A4","scenario":"A4.1"},{"value":null,"module":"A4","scenario":"A4.2"},{"value":null,"module":"A4","scenario":"A4.3"},{"value":null,"module":"A5","scenario":null},{"value":null,"module":"B1","scenario":null},{"value":null,"module":"B2","scenario":null},{"value":null,"module":"B3","scenario":null},{"value":null,"module":"B4","scenario":null},{"value":null,"module":"B5","scenario":null},{"value":null,"module":"B6","scenario":null},{"value":null,"module":"B7","scenario":null},{"value":null,"module":"C1","scenario":null},{"value":null,"module":"C2","scenario":null},{"value":null,"module":"C3","scenario":null},{"value":null,"module":"C4","scenario":null},{"value":null,"module":"D","scenario":null}]}]}