{"product_name":"Jumpax\u00ae HD","epd_id":"EPD-Unifloor-258-EN","declared_unit":{"unit":"m2","amount":1},"compliance":["EN 15804+A2","ISO 14025"],"producer_name":"Unifloor B.V.","environmental_impact":[{"parameter":"GWP-total","unit":"kg CO2-eq","values":[{"value":"2,06E+00","module":"A1","scenario":"Standard scenario"},{"value":"9,95E-01","module":"A2","scenario":"Standard scenario"},{"value":"9,56E-01","module":"A3","scenario":"Standard scenario"},{"value":"4,67E-01","module":"A4","scenario":"Standard scenario"},{"value":"4,02E-01","module":"A5","scenario":"Standard scenario"},{"value":"0,00E+00","module":"C1","scenario":"Standard scenario"},{"value":"1,28E-01","module":"C2","scenario":"Standard scenario"},{"value":"8,91E+00","module":"C3","scenario":"Standard scenario"},{"value":"3,58E-02","module":"C4","scenario":"Standard scenario"},{"value":"-4,89E+00","module":"D","scenario":"Standard scenario"},{"value":"4,01E+00","module":"A1A3","scenario":null}]},{"parameter":"GWP-fossil","unit":"kg CO2-eq","values":[{"value":"6,05E+00","module":"A1","scenario":"Standard scenario"},{"value":"9,94E-01","module":"A2","scenario":"Standard scenario"},{"value":"9,78E-01","module":"A3","scenario":"Standard scenario"},{"value":"4,67E-01","module":"A4","scenario":"Standard scenario"},{"value":"2,51E-01","module":"A5","scenario":"Standard scenario"},{"value":"0,00E+00","module":"C1","scenario":"Standard scenario"},{"value":"1,28E-01","module":"C2","scenario":"Standard scenario"},{"value":"5,60E-02","module":"C3","scenario":"Standard scenario"},{"value":"3,82E-03","module":"C4","scenario":"Standard scenario"},{"value":"-4,66E+00","module":"D","scenario":"Standard scenario"},{"value":"8,02E+00","module":"A1A3","scenario":null}]},{"parameter":"GWP-biogenic","unit":"kg CO2-eq","values":[{"value":"-3,99E+00","module":"A1","scenario":"Standard scenario"},{"value":"4,59E-04","module":"A2","scenario":"Standard scenario"},{"value":"-2,25E-02","module":"A3","scenario":"Standard scenario"},{"value":"2,16E-04","module":"A4","scenario":"Standard scenario"},{"value":"1,51E-01","module":"A5","scenario":"Standard scenario"},{"value":"0,00E+00","module":"C1","scenario":"Standard scenario"},{"value":"5,91E-05","module":"C2","scenario":"Standard scenario"},{"value":"8,86E+00","module":"C3","scenario":"Standard scenario"},{"value":"3,20E-02","module":"C4","scenario":"Standard scenario"},{"value":"-2,28E-01","module":"D","scenario":"Standard scenario"},{"value":"-4,01E+00","module":"A1A3","scenario":null}]},{"parameter":"GWP-luluc","unit":"kg CO2-eq","values":[{"value":"7,52E-03","module":"A1","scenario":"Standard scenario"},{"value":"3,64E-04","module":"A2","scenario":"Standard scenario"},{"value":"3,46E-04","module":"A3","scenario":"Standard scenario"},{"value":"1,71E-04","module":"A4","scenario":"Standard scenario"},{"value":"2,52E-04","module":"A5","scenario":"Standard scenario"},{"value":"0,00E+00","module":"C1","scenario":"Standard scenario"},{"value":"4,69E-05","module":"C2","scenario":"Standard scenario"},{"value":"1,53E-05","module":"C3","scenario":"Standard scenario"},{"value":"1,67E-06","module":"C4","scenario":"Standard scenario"},{"value":"-3,38E-03","module":"D","scenario":"Standard scenario"},{"value":"8,23E-03","module":"A1A3","scenario":null}]},{"parameter":"ODP","unit":"kg CFC11-eq","values":[{"value":"8,12E-07","module":"A1","scenario":"Standard scenario"},{"value":"2,19E-07","module":"A2","scenario":"Standard scenario"},{"value":"1,17E-07","module":"A3","scenario":"Standard scenario"},{"value":"1,03E-07","module":"A4","scenario":"Standard scenario"},{"value":"3,59E-08","module":"A5","scenario":"Standard scenario"},{"value":"0,00E+00","module":"C1","scenario":"Standard scenario"},{"value":"2,82E-08","module":"C2","scenario":"Standard scenario"},{"value":"7,19E-09","module":"C3","scenario":"Standard scenario"},{"value":"1,05E-09","module":"C4","scenario":"Standard scenario"},{"value":"-3,76E-07","module":"D","scenario":"Standard scenario"},{"value":"1,15E-06","module":"A1A3","scenario":null}]},{"parameter":"AP","unit":"mol H+-eq","values":[{"value":"4,08E-02","module":"A1","scenario":"Standard scenario"},{"value":"5,77E-03","module":"A2","scenario":"Standard scenario"},{"value":"2,59E-03","module":"A3","scenario":"Standard scenario"},{"value":"2,71E-03","module":"A4","scenario":"Standard scenario"},{"value":"1,56E-03","module":"A5","scenario":"Standard scenario"},{"value":"0,00E+00","module":"C1","scenario":"Standard scenario"},{"value":"7,42E-04","module":"C2","scenario":"Standard scenario"},{"value":"1,92E-03","module":"C3","scenario":"Standard scenario"},{"value":"2,95E-05","module":"C4","scenario":"Standard scenario"},{"value":"-8,77E-03","module":"D","scenario":"Standard scenario"},{"value":"4,92E-02","module":"A1A3","scenario":null}]},{"parameter":"POCP","unit":"kg NMVOC-eq","values":[{"value":"2,82E-02","module":"A1","scenario":"Standard scenario"},{"value":"6,40E-03","module":"A2","scenario":"Standard scenario"},{"value":"2,14E-03","module":"A3","scenario":"Standard scenario"},{"value":"3,00E-03","module":"A4","scenario":"Standard scenario"},{"value":"1,21E-03","module":"A5","scenario":"Standard scenario"},{"value":"0,00E+00","module":"C1","scenario":"Standard scenario"},{"value":"8,23E-04","module":"C2","scenario":"Standard scenario"},{"value":"2,67E-03","module":"C3","scenario":"Standard scenario"},{"value":"3,90E-05","module":"C4","scenario":"Standard scenario"},{"value":"-5,11E-03","module":"D","scenario":"Standard scenario"},{"value":"3,67E-02","module":"A1A3","scenario":null}]},{"parameter":"ADPE","unit":"kg Sb-eq","values":[{"value":"1,07E-04","module":"A1","scenario":"Standard scenario"},{"value":"2,52E-05","module":"A2","scenario":"Standard scenario"},{"value":"5,72E-06","module":"A3","scenario":"Standard scenario"},{"value":"1,18E-05","module":"A4","scenario":"Standard scenario"},{"value":"4,26E-06","module":"A5","scenario":"Standard scenario"},{"value":"0,00E+00","module":"C1","scenario":"Standard scenario"},{"value":"3,24E-06","module":"C2","scenario":"Standard scenario"},{"value":"3,51E-07","module":"C3","scenario":"Standard scenario"},{"value":"3,65E-08","module":"C4","scenario":"Standard scenario"},{"value":"-8,63E-06","module":"D","scenario":"Standard scenario"},{"value":"1,38E-04","module":"A1A3","scenario":null}]},{"parameter":"ADPF","unit":"MJ","values":[{"value":"1,07E+02","module":"A1","scenario":"Standard scenario"},{"value":"1,50E+01","module":"A2","scenario":"Standard scenario"},{"value":"1,52E+01","module":"A3","scenario":"Standard scenario"},{"value":"7,04E+00","module":"A4","scenario":"Standard scenario"},{"value":"4,26E+00","module":"A5","scenario":"Standard scenario"},{"value":"0,00E+00","module":"C1","scenario":"Standard scenario"},{"value":"1,93E+00","module":"C2","scenario":"Standard scenario"},{"value":"5,70E-01","module":"C3","scenario":"Standard scenario"},{"value":"8,06E-02","module":"C4","scenario":"Standard scenario"},{"value":"-6,84E+01","module":"D","scenario":"Standard scenario"},{"value":"1,37E+02","module":"A1A3","scenario":null}]},{"parameter":"WDP","unit":"m3 world-eq. Deprived","values":[{"value":"6,40E+00","module":"A1","scenario":"Standard scenario"},{"value":"5,36E-02","module":"A2","scenario":"Standard scenario"},{"value":"2,35E-01","module":"A3","scenario":"Standard scenario"},{"value":"2,52E-02","module":"A4","scenario":"Standard scenario"},{"value":"2,02E-01","module":"A5","scenario":"Standard scenario"},{"value":"0,00E+00","module":"C1","scenario":"Standard scenario"},{"value":"6,90E-03","module":"C2","scenario":"Standard scenario"},{"value":"2,00E-02","module":"C3","scenario":"Standard scenario"},{"value":"3,45E-03","module":"C4","scenario":"Standard scenario"},{"value":"-1,03E-01","module":"D","scenario":"Standard scenario"},{"value":"6,69E+00","module":"A1A3","scenario":null}]},{"parameter":"EP-freshwater","unit":"kg P-eq","values":[{"value":"2,93E-04","module":"A1","scenario":"Standard scenario"},{"value":"1,00E-05","module":"A2","scenario":"Standard scenario"},{"value":"1,76E-05","module":"A3","scenario":"Standard scenario"},{"value":"4,71E-06","module":"A4","scenario":"Standard scenario"},{"value":"1,01E-05","module":"A5","scenario":"Standard scenario"},{"value":"0,00E+00","module":"C1","scenario":"Standard scenario"},{"value":"1,29E-06","module":"C2","scenario":"Standard scenario"},{"value":"1,15E-06","module":"C3","scenario":"Standard scenario"},{"value":"7,10E-08","module":"C4","scenario":"Standard scenario"},{"value":"-4,22E-04","module":"D","scenario":"Standard scenario"},{"value":"3,21E-04","module":"A1A3","scenario":null}]},{"parameter":"EP-marine","unit":"kg N-eq","values":[{"value":"7,53E-03","module":"A1","scenario":"Standard scenario"},{"value":"2,03E-03","module":"A2","scenario":"Standard scenario"},{"value":"6,03E-04","module":"A3","scenario":"Standard scenario"},{"value":"9,54E-04","module":"A4","scenario":"Standard scenario"},{"value":"3,42E-04","module":"A5","scenario":"Standard scenario"},{"value":"0,00E+00","module":"C1","scenario":"Standard scenario"},{"value":"2,61E-04","module":"C2","scenario":"Standard scenario"},{"value":"8,89E-04","module":"C3","scenario":"Standard scenario"},{"value":"1,91E-05","module":"C4","scenario":"Standard scenario"},{"value":"-1,61E-03","module":"D","scenario":"Standard scenario"},{"value":"1,02E-02","module":"A1A3","scenario":null}]},{"parameter":"EP-terrestrial","unit":"mol N-eq.","values":[{"value":"1,08E-01","module":"A1","scenario":"Standard scenario"},{"value":"2,24E-02","module":"A2","scenario":"Standard scenario"},{"value":"7,43E-03","module":"A3","scenario":"Standard scenario"},{"value":"1,05E-02","module":"A4","scenario":"Standard scenario"},{"value":"4,55E-03","module":"A5","scenario":"Standard scenario"},{"value":"0,00E+00","module":"C1","scenario":"Standard scenario"},{"value":"2,88E-03","module":"C2","scenario":"Standard scenario"},{"value":"1,02E-02","module":"C3","scenario":"Standard scenario"},{"value":"1,09E-04","module":"C4","scenario":"Standard scenario"},{"value":"-2,38E-02","module":"D","scenario":"Standard scenario"},{"value":"1,38E-01","module":"A1A3","scenario":null}]}],"additional_environmental_impact":[{"parameter":"PM","unit":"Disease incidence","values":[{"value":"5,78E-07","module":"A1","scenario":"Standard scenario"},{"value":"8,94E-08","module":"A2","scenario":"Standard scenario"},{"value":"2,74E-08","module":"A3","scenario":"Standard scenario"},{"value":"4,20E-08","module":"A4","scenario":"Standard scenario"},{"value":"2,17E-08","module":"A5","scenario":"Standard scenario"},{"value":"0,00E+00","module":"C1","scenario":"Standard scenario"},{"value":"1,15E-08","module":"C2","scenario":"Standard scenario"},{"value":"1,54E-08","module":"C3","scenario":"Standard scenario"},{"value":"5,60E-10","module":"C4","scenario":"Standard scenario"},{"value":"-3,10E-08","module":"D","scenario":"Standard scenario"},{"value":"6,95E-07","module":"A1A3","scenario":null}]},{"parameter":"ETP-fw","unit":"CTUe","values":[{"value":"2,10E+02","module":"A1","scenario":"Standard scenario"},{"value":"1,34E+01","module":"A2","scenario":"Standard scenario"},{"value":"1,16E+01","module":"A3","scenario":"Standard scenario"},{"value":"6,28E+00","module":"A4","scenario":"Standard scenario"},{"value":"7,18E+00","module":"A5","scenario":"Standard scenario"},{"value":"0,00E+00","module":"C1","scenario":"Standard scenario"},{"value":"1,72E+00","module":"C2","scenario":"Standard scenario"},{"value":"1,66E+00","module":"C3","scenario":"Standard scenario"},{"value":"8,07E-02","module":"C4","scenario":"Standard scenario"},{"value":"-2,54E+01","module":"D","scenario":"Standard scenario"},{"value":"2,35E+02","module":"A1A3","scenario":null}]},{"parameter":"HTP-c","unit":"CTUh","values":[{"value":"6,32E-08","module":"A1","scenario":"Standard scenario"},{"value":"4,34E-10","module":"A2","scenario":"Standard scenario"},{"value":"2,80E-09","module":"A3","scenario":"Standard scenario"},{"value":"2,04E-10","module":"A4","scenario":"Standard scenario"},{"value":"2,71E-09","module":"A5","scenario":"Standard scenario"},{"value":"0,00E+00","module":"C1","scenario":"Standard scenario"},{"value":"5,58E-11","module":"C2","scenario":"Standard scenario"},{"value":"2,37E-08","module":"C3","scenario":"Standard scenario"},{"value":"2,24E-12","module":"C4","scenario":"Standard scenario"},{"value":"-5,76E-10","module":"D","scenario":"Standard scenario"},{"value":"6,64E-08","module":"A1A3","scenario":null}]},{"parameter":"HTP-nc","unit":"CTUh","values":[{"value":"2,31E-07","module":"A1","scenario":"Standard scenario"},{"value":"1,46E-08","module":"A2","scenario":"Standard scenario"},{"value":"1,04E-08","module":"A3","scenario":"Standard scenario"},{"value":"6,87E-09","module":"A4","scenario":"Standard scenario"},{"value":"7,94E-09","module":"A5","scenario":"Standard scenario"},{"value":"0,00E+00","module":"C1","scenario":"Standard scenario"},{"value":"1,88E-09","module":"C2","scenario":"Standard scenario"},{"value":"5,82E-09","module":"C3","scenario":"Standard scenario"},{"value":"8,62E-11","module":"C4","scenario":"Standard scenario"},{"value":"-2,09E-08","module":"D","scenario":"Standard scenario"},{"value":"2,56E-07","module":"A1A3","scenario":null}]},{"parameter":"SQP","unit":"-","values":[{"value":"4,04E+02","module":"A1","scenario":"Standard scenario"},{"value":"1,30E+01","module":"A2","scenario":"Standard scenario"},{"value":"2,73E+01","module":"A3","scenario":"Standard scenario"},{"value":"6,11E+00","module":"A4","scenario":"Standard scenario"},{"value":"1,34E+01","module":"A5","scenario":"Standard scenario"},{"value":"0,00E+00","module":"C1","scenario":"Standard scenario"},{"value":"1,67E+00","module":"C2","scenario":"Standard scenario"},{"value":"1,98E-01","module":"C3","scenario":"Standard scenario"},{"value":"1,91E-01","module":"C4","scenario":"Standard scenario"},{"value":"-7,38E+00","module":"D","scenario":"Standard scenario"},{"value":"4,44E+02","module":"A1A3","scenario":null}]},{"parameter":"IRP","unit":"kBq U235-eq","values":[{"value":"2,90E-01","module":"A1","scenario":"Standard scenario"},{"value":"6,28E-02","module":"A2","scenario":"Standard scenario"},{"value":"2,09E-02","module":"A3","scenario":"Standard scenario"},{"value":"2,95E-02","module":"A4","scenario":"Standard scenario"},{"value":"1,16E-02","module":"A5","scenario":"Standard scenario"},{"value":"0,00E+00","module":"C1","scenario":"Standard scenario"},{"value":"8,08E-03","module":"C2","scenario":"Standard scenario"},{"value":"1,48E-03","module":"C3","scenario":"Standard scenario"},{"value":"3,15E-04","module":"C4","scenario":"Standard scenario"},{"value":"-1,32E-01","module":"D","scenario":"Standard scenario"},{"value":"3,74E-01","module":"A1A3","scenario":null}]}],"resource_use":[{"parameter":"PERE","unit":"MJ","values":[{"value":"-6,49E+00","module":"A1","scenario":"Standard scenario"},{"value":"1,88E-01","module":"A2","scenario":"Standard scenario"},{"value":"2,18E+00","module":"A3","scenario":"Standard scenario"},{"value":"8,81E-02","module":"A4","scenario":"Standard scenario"},{"value":"-1,18E-01","module":"A5","scenario":"Standard scenario"},{"value":"0,00E+00","module":"C1","scenario":"Standard scenario"},{"value":"2,42E-02","module":"C2","scenario":"Standard scenario"},{"value":"2,65E-02","module":"C3","scenario":"Standard scenario"},{"value":"1,72E-03","module":"C4","scenario":"Standard scenario"},{"value":"-4,78E+00","module":"D","scenario":"Standard scenario"},{"value":"-4,12E+00","module":"A1A3","scenario":null}]},{"parameter":"PERM","unit":"","values":[{"value":"8,38E+01","module":"A1","scenario":"Standard scenario"},{"value":"0,00E+00","module":"A2","scenario":"Standard scenario"},{"value":"2,51E+00","module":"A3","scenario":"Standard scenario"},{"value":"0,00E+00","module":"A4","scenario":"Standard scenario"},{"value":"2,59E+00","module":"A5","scenario":"Standard scenario"},{"value":"0,00E+00","module":"C1","scenario":"Standard scenario"},{"value":"0,00E+00","module":"C2","scenario":"Standard scenario"},{"value":"0,00E+00","module":"C3","scenario":"Standard scenario"},{"value":"0,00E+00","module":"C4","scenario":"Standard scenario"},{"value":"-2,45E-03","module":"D","scenario":"Standard scenario"},{"value":"8,63E+01","module":"A1A3","scenario":null}]},{"parameter":"PERT","unit":"MJ","values":[{"value":"7,73E+01","module":"A1","scenario":"Standard scenario"},{"value":"1,88E-01","module":"A2","scenario":"Standard scenario"},{"value":"4,69E+00","module":"A3","scenario":"Standard scenario"},{"value":"8,81E-02","module":"A4","scenario":"Standard scenario"},{"value":"2,47E+00","module":"A5","scenario":"Standard scenario"},{"value":"0,00E+00","module":"C1","scenario":"Standard scenario"},{"value":"2,42E-02","module":"C2","scenario":"Standard scenario"},{"value":"2,63E-02","module":"C3","scenario":"Standard scenario"},{"value":"1,42E-03","module":"C4","scenario":"Standard scenario"},{"value":"-4,79E+00","module":"D","scenario":"Standard scenario"},{"value":"8,22E+01","module":"A1A3","scenario":null}]},{"parameter":"PENRE","unit":"MJ","values":[{"value":"1,10E+02","module":"A1","scenario":"Standard scenario"},{"value":"1,59E+01","module":"A2","scenario":"Standard scenario"},{"value":"1,64E+01","module":"A3","scenario":"Standard scenario"},{"value":"7,48E+00","module":"A4","scenario":"Standard scenario"},{"value":"4,41E+00","module":"A5","scenario":"Standard scenario"},{"value":"0,00E+00","module":"C1","scenario":"Standard scenario"},{"value":"2,05E+00","module":"C2","scenario":"Standard scenario"},{"value":"8,72E-01","module":"C3","scenario":"Standard scenario"},{"value":"8,69E-02","module":"C4","scenario":"Standard scenario"},{"value":"-7,45E+01","module":"D","scenario":"Standard scenario"},{"value":"1,42E+02","module":"A1A3","scenario":null}]},{"parameter":"PENRM","unit":"MJ","values":[{"value":"6,13E+00","module":"A1","scenario":"Standard scenario"},{"value":"0,00E+00","module":"A2","scenario":"Standard scenario"},{"value":"2,34E-01","module":"A3","scenario":"Standard scenario"},{"value":"0,00E+00","module":"A4","scenario":"Standard scenario"},{"value":"1,91E-01","module":"A5","scenario":"Standard scenario"},{"value":"0,00E+00","module":"C1","scenario":"Standard scenario"},{"value":"0,00E+00","module":"C2","scenario":"Standard scenario"},{"value":"0,00E+00","module":"C3","scenario":"Standard scenario"},{"value":"0,00E+00","module":"C4","scenario":"Standard scenario"},{"value":"-6,78E-05","module":"D","scenario":"Standard scenario"},{"value":"6,36E+00","module":"A1A3","scenario":null}]},{"parameter":"PENRT","unit":"MJ","values":[{"value":"1,16E+02","module":"A1","scenario":"Standard scenario"},{"value":"1,59E+01","module":"A2","scenario":"Standard scenario"},{"value":"1,66E+01","module":"A3","scenario":"Standard scenario"},{"value":"7,48E+00","module":"A4","scenario":"Standard scenario"},{"value":"4,60E+00","module":"A5","scenario":"Standard scenario"},{"value":"0,00E+00","module":"C1","scenario":"Standard scenario"},{"value":"2,05E+00","module":"C2","scenario":"Standard scenario"},{"value":"6,14E-01","module":"C3","scenario":"Standard scenario"},{"value":"8,56E-02","module":"C4","scenario":"Standard scenario"},{"value":"-7,45E+01","module":"D","scenario":"Standard scenario"},{"value":"1,48E+02","module":"A1A3","scenario":null}]},{"parameter":"SM","unit":"kg","values":[{"value":"0,00E+00","module":"A1","scenario":"Standard scenario"},{"value":"0,00E+00","module":"A2","scenario":"Standard scenario"},{"value":"0,00E+00","module":"A3","scenario":"Standard scenario"},{"value":"0,00E+00","module":"A4","scenario":"Standard scenario"},{"value":"0,00E+00","module":"A5","scenario":"Standard scenario"},{"value":"0,00E+00","module":"C1","scenario":"Standard scenario"},{"value":"0,00E+00","module":"C2","scenario":"Standard scenario"},{"value":"0,00E+00","module":"C3","scenario":"Standard scenario"},{"value":"0,00E+00","module":"C4","scenario":"Standard scenario"},{"value":"0,00E+00","module":"D","scenario":"Standard scenario"},{"value":"0,00E+00","module":"A1A3","scenario":null}]},{"parameter":"RSF","unit":"MJ","values":[{"value":"0,00E+00","module":"A1","scenario":"Standard scenario"},{"value":"0,00E+00","module":"A2","scenario":"Standard scenario"},{"value":"0,00E+00","module":"A3","scenario":"Standard scenario"},{"value":"0,00E+00","module":"A4","scenario":"Standard scenario"},{"value":"0,00E+00","module":"A5","scenario":"Standard scenario"},{"value":"0,00E+00","module":"C1","scenario":"Standard scenario"},{"value":"0,00E+00","module":"C2","scenario":"Standard scenario"},{"value":"0,00E+00","module":"C3","scenario":"Standard scenario"},{"value":"0,00E+00","module":"C4","scenario":"Standard scenario"},{"value":"0,00E+00","module":"D","scenario":"Standard scenario"},{"value":"0,00E+00","module":"A1A3","scenario":null}]},{"parameter":"NRSF","unit":"MJ","values":[{"value":"0,00E+00","module":"A1","scenario":"Standard scenario"},{"value":"0,00E+00","module":"A2","scenario":"Standard scenario"},{"value":"0,00E+00","module":"A3","scenario":"Standard scenario"},{"value":"0,00E+00","module":"A4","scenario":"Standard scenario"},{"value":"0,00E+00","module":"A5","scenario":"Standard scenario"},{"value":"0,00E+00","module":"C1","scenario":"Standard scenario"},{"value":"0,00E+00","module":"C2","scenario":"Standard scenario"},{"value":"0,00E+00","module":"C3","scenario":"Standard scenario"},{"value":"0,00E+00","module":"C4","scenario":"Standard scenario"},{"value":"0,00E+00","module":"D","scenario":"Standard scenario"},{"value":"0,00E+00","module":"A1A3","scenario":null}]},{"parameter":"FW","unit":"m3","values":[{"value":"1,70E-01","module":"A1","scenario":"Standard scenario"},{"value":"1,83E-03","module":"A2","scenario":"Standard scenario"},{"value":"7,83E-03","module":"A3","scenario":"Standard scenario"},{"value":"8,58E-04","module":"A4","scenario":"Standard scenario"},{"value":"5,51E-03","module":"A5","scenario":"Standard scenario"},{"value":"0,00E+00","module":"C1","scenario":"Standard scenario"},{"value":"2,35E-04","module":"C2","scenario":"Standard scenario"},{"value":"2,99E-03","module":"C3","scenario":"Standard scenario"},{"value":"8,41E-05","module":"C4","scenario":"Standard scenario"},{"value":"-1,63E-02","module":"D","scenario":"Standard scenario"},{"value":"1,80E-01","module":"A1A3","scenario":null}]}],"end_of_life_waste":[{"parameter":"HWD","unit":"kg","values":[{"value":"1,07E-04","module":"A1","scenario":"Standard scenario"},{"value":"3,80E-05","module":"A2","scenario":"Standard scenario"},{"value":"1,86E-05","module":"A3","scenario":"Standard scenario"},{"value":"1,78E-05","module":"A4","scenario":"Standard scenario"},{"value":"5,23E-06","module":"A5","scenario":"Standard scenario"},{"value":"0,00E+00","module":"C1","scenario":"Standard scenario"},{"value":"4,89E-06","module":"C2","scenario":"Standard scenario"},{"value":"3,65E-06","module":"C3","scenario":"Standard scenario"},{"value":"1,24E-07","module":"C4","scenario":"Standard scenario"},{"value":"-5,02E-05","module":"D","scenario":"Standard scenario"},{"value":"1,64E-04","module":"A1A3","scenario":null}]},{"parameter":"NHWD","unit":"kg","values":[{"value":"8,72E-01","module":"A1","scenario":"Standard scenario"},{"value":"9,51E-01","module":"A2","scenario":"Standard scenario"},{"value":"8,72E-02","module":"A3","scenario":"Standard scenario"},{"value":"4,47E-01","module":"A4","scenario":"Standard scenario"},{"value":"7,28E-02","module":"A5","scenario":"Standard scenario"},{"value":"0,00E+00","module":"C1","scenario":"Standard scenario"},{"value":"1,22E-01","module":"C2","scenario":"Standard scenario"},{"value":"3,21E-01","module":"C3","scenario":"Standard scenario"},{"value":"3,22E-01","module":"C4","scenario":"Standard scenario"},{"value":"-1,58E-01","module":"D","scenario":"Standard scenario"},{"value":"1,91E+00","module":"A1A3","scenario":null}]},{"parameter":"RWD","unit":"kg","values":[{"value":"3,03E-04","module":"A1","scenario":"Standard scenario"},{"value":"9,85E-05","module":"A2","scenario":"Standard scenario"},{"value":"2,32E-05","module":"A3","scenario":"Standard scenario"},{"value":"4,62E-05","module":"A4","scenario":"Standard scenario"},{"value":"1,34E-05","module":"A5","scenario":"Standard scenario"},{"value":"0,00E+00","module":"C1","scenario":"Standard scenario"},{"value":"1,27E-05","module":"C2","scenario":"Standard scenario"},{"value":"1,75E-06","module":"C3","scenario":"Standard scenario"},{"value":"4,79E-07","module":"C4","scenario":"Standard scenario"},{"value":"-1,72E-04","module":"D","scenario":"Standard scenario"},{"value":"4,25E-04","module":"A1A3","scenario":null}]}],"end_of_life_flow":[{"parameter":"CRU","unit":"kg","values":[{"value":"0,00E+00","module":"A1","scenario":"Standard scenario"},{"value":"0,00E+00","module":"A2","scenario":"Standard scenario"},{"value":"0,00E+00","module":"A3","scenario":"Standard scenario"},{"value":"0,00E+00","module":"A4","scenario":"Standard scenario"},{"value":"0,00E+00","module":"A5","scenario":"Standard scenario"},{"value":"0,00E+00","module":"C1","scenario":"Standard scenario"},{"value":"0,00E+00","module":"C2","scenario":"Standard scenario"},{"value":"0,00E+00","module":"C3","scenario":"Standard scenario"},{"value":"0,00E+00","module":"C4","scenario":"Standard scenario"},{"value":"0,00E+00","module":"D","scenario":"Standard scenario"},{"value":"0,00E+00","module":"A1A3","scenario":null}]},{"parameter":"MFR","unit":"kg","values":[{"value":"0,00E+00","module":"A1","scenario":"Standard scenario"},{"value":"0,00E+00","module":"A2","scenario":"Standard scenario"},{"value":"0,00E+00","module":"A3","scenario":"Standard scenario"},{"value":"0,00E+00","module":"A4","scenario":"Standard scenario"},{"value":"1,78E-04","module":"A5","scenario":"Standard scenario"},{"value":"0,00E+00","module":"C1","scenario":"Standard scenario"},{"value":"0,00E+00","module":"C2","scenario":"Standard scenario"},{"value":"0,00E+00","module":"C3","scenario":"Standard scenario"},{"value":"0,00E+00","module":"C4","scenario":"Standard scenario"},{"value":"0,00E+00","module":"D","scenario":"Standard scenario"},{"value":"0,00E+00","module":"A1A3","scenario":null}]},{"parameter":"MER","unit":"kg","values":[{"value":"0,00E+00","module":"A1","scenario":"Standard scenario"},{"value":"0,00E+00","module":"A2","scenario":"Standard scenario"},{"value":"0,00E+00","module":"A3","scenario":"Standard scenario"},{"value":"0,00E+00","module":"A4","scenario":"Standard scenario"},{"value":"0,00E+00","module":"A5","scenario":"Standard scenario"},{"value":"0,00E+00","module":"C1","scenario":"Standard scenario"},{"value":"0,00E+00","module":"C2","scenario":"Standard scenario"},{"value":"6,10E+00","module":"C3","scenario":"Standard scenario"},{"value":"0,00E+00","module":"C4","scenario":"Standard scenario"},{"value":"0,00E+00","module":"D","scenario":"Standard scenario"},{"value":"0,00E+00","module":"A1A3","scenario":null}]},{"parameter":"EEE","unit":"MJ","values":[{"value":"0,00E+00","module":"A1","scenario":"Standard scenario"},{"value":"0,00E+00","module":"A2","scenario":"Standard scenario"},{"value":"-7,94E-01","module":"A3","scenario":"Standard scenario"},{"value":"0,00E+00","module":"A4","scenario":"Standard scenario"},{"value":"0,00E+00","module":"A5","scenario":"Standard scenario"},{"value":"0,00E+00","module":"C1","scenario":"Standard scenario"},{"value":"0,00E+00","module":"C2","scenario":"Standard scenario"},{"value":"5,14E+01","module":"C3","scenario":"Standard scenario"},{"value":"0,00E+00","module":"C4","scenario":"Standard scenario"},{"value":"-2,73E+01","module":"D","scenario":"Standard scenario"},{"value":"-7,94E-01","module":"A1A3","scenario":null}]},{"parameter":"EET","unit":"MJ","values":[{"value":"0,00E+00","module":"A1","scenario":"Standard scenario"},{"value":"0,00E+00","module":"A2","scenario":"Standard scenario"},{"value":"-1,26E+00","module":"A3","scenario":"Standard scenario"},{"value":"0,00E+00","module":"A4","scenario":"Standard scenario"},{"value":"0,00E+00","module":"A5","scenario":"Standard scenario"},{"value":"0,00E+00","module":"C1","scenario":"Standard scenario"},{"value":"0,00E+00","module":"C2","scenario":"Standard scenario"},{"value":"0,00E+00","module":"C3","scenario":"Standard scenario"},{"value":"0,00E+00","module":"C4","scenario":"Standard scenario"},{"value":"-4,31E+01","module":"D","scenario":"Standard scenario"},{"value":"-1,26E+00","module":"A1A3","scenario":null}]}]}