{"product_name":"PILOTE\u00b2 - getuftete Teppichfliesen","epd_id":"EPD-BAL-20200070-CCA1-EN","declared_unit":{"unit":"m2","amount":1},"compliance":["DIN EN 15804","ISO 14025"],"producer_name":"Balsan Moquette","environmental_impact":[{"parameter":"GWP-total","unit":"kg CO2-eq","values":[{"value":"3,90E+00","module":"A1-A3","scenario":null},{"value":"2,49E-01","module":"A4","scenario":null},{"value":"3,30E-01","module":"A5","scenario":null},{"value":"0,00E+00","module":"B1","scenario":null},{"value":"2,92E-01","module":"B2","scenario":null},{"value":"1,39E-02","module":"C2","scenario":null},{"value":"5,74E+00","module":"C3","scenario":"S2"},{"value":"2,31E-02","module":"C3","scenario":"S3"},{"value":"2,82E-01","module":"C4","scenario":null},{"value":"-3,61E-02","module":"D","scenario":"S0"},{"value":"0,00E+00","module":"D","scenario":"S1"},{"value":"-1,15E+00","module":"D","scenario":"S2"},{"value":"-1,91E-01","module":"D","scenario":"S3"}]},{"parameter":"ODP","unit":"kg CFC11-eq","values":[{"value":"8,39E-09","module":"A1-A3","scenario":null},{"value":"4,08E-17","module":"A4","scenario":null},{"value":"2,52E-10","module":"A5","scenario":null},{"value":"0,00E+00","module":"B1","scenario":null},{"value":"1,21E-08","module":"B2","scenario":null},{"value":"2,28E-18","module":"C2","scenario":null},{"value":"1,78E-15","module":"C3","scenario":"S2"},{"value":"6,89E-16","module":"C3","scenario":"S3"},{"value":"9,18E-16","module":"C4","scenario":null},{"value":"-5,00E-16","module":"D","scenario":"S0"},{"value":"0,00E+00","module":"D","scenario":"S1"},{"value":"-1,60E-14","module":"D","scenario":"S2"},{"value":"-9,70E-16","module":"D","scenario":"S3"}]},{"parameter":"AP","unit":"mol H+-eq","values":[{"value":"8,74E-03","module":"A1-A3","scenario":null},{"value":"1,05E-03","module":"A4","scenario":null},{"value":"3,62E-04","module":"A5","scenario":null},{"value":"0,00E+00","module":"B1","scenario":null},{"value":"1,16E-03","module":"B2","scenario":null},{"value":"5,86E-05","module":"C2","scenario":null},{"value":"2,19E-03","module":"C3","scenario":"S2"},{"value":"4,83E-05","module":"C3","scenario":"S3"},{"value":"7,68E-04","module":"C4","scenario":null},{"value":"-4,49E-05","module":"D","scenario":"S0"},{"value":"0,00E+00","module":"D","scenario":"S1"},{"value":"-1,43E-03","module":"D","scenario":"S2"},{"value":"-6,10E-04","module":"D","scenario":"S3"}]},{"parameter":"EP","unit":"kg PO_4^3-eq","values":[{"value":"1,84E-03","module":"A1-A3","scenario":null},{"value":"2,63E-04","module":"A4","scenario":null},{"value":"7,99E-05","module":"A5","scenario":null},{"value":"0,00E+00","module":"B1","scenario":null},{"value":"3,17E-04","module":"B2","scenario":null},{"value":"1,47E-05","module":"C2","scenario":null},{"value":"5,37E-04","module":"C3","scenario":"S2"},{"value":"5,35E-06","module":"C3","scenario":"S3"},{"value":"8,03E-04","module":"C4","scenario":null},{"value":"-5,62E-06","module":"D","scenario":"S0"},{"value":"0,00E+00","module":"D","scenario":"S1"},{"value":"-1,79E-04","module":"D","scenario":"S2"},{"value":"-6,93E-05","module":"D","scenario":"S3"}]},{"parameter":"POCP","unit":"kg NMVOC-eq","values":[{"value":"6,84E-04","module":"A1-A3","scenario":null},{"value":"-4,41E-04","module":"A4","scenario":null},{"value":"1,06E-05","module":"A5","scenario":null},{"value":"6,29E-05","module":"B1","scenario":null},{"value":"1,48E-04","module":"B2","scenario":null},{"value":"-2,47E-05","module":"C2","scenario":null},{"value":"1,44E-04","module":"C3","scenario":"S2"},{"value":"3,44E-06","module":"C3","scenario":"S3"},{"value":"8,67E-05","module":"C4","scenario":null},{"value":"-4,12E-06","module":"D","scenario":"S0"},{"value":"0,00E+00","module":"D","scenario":"S1"},{"value":"-1,31E-04","module":"D","scenario":"S2"},{"value":"-1,50E-04","module":"D","scenario":"S3"}]},{"parameter":"ADPE","unit":"kg Sb-eq","values":[{"value":"4,44E-06","module":"A1-A3","scenario":null},{"value":"2,10E-08","module":"A4","scenario":null},{"value":"1,39E-07","module":"A5","scenario":null},{"value":"0,00E+00","module":"B1","scenario":null},{"value":"4,43E-06","module":"B2","scenario":null},{"value":"1,17E-09","module":"C2","scenario":null},{"value":"1,68E-07","module":"C3","scenario":"S2"},{"value":"7,71E-09","module":"C3","scenario":"S3"},{"value":"5,48E-08","module":"C4","scenario":null},{"value":"-6,65E-09","module":"D","scenario":"S0"},{"value":"0,00E+00","module":"D","scenario":"S1"},{"value":"-2,12E-07","module":"D","scenario":"S2"},{"value":"-2,11E-08","module":"D","scenario":"S3"}]},{"parameter":"ADPF","unit":"MJ","values":[{"value":"8,82E+01","module":"A1-A3","scenario":null},{"value":"3,39E+00","module":"A4","scenario":null},{"value":"2,83E+00","module":"A5","scenario":null},{"value":"0,00E+00","module":"B1","scenario":null},{"value":"6,76E+00","module":"B2","scenario":null},{"value":"1,89E-01","module":"C2","scenario":null},{"value":"2,46E+00","module":"C3","scenario":"S2"},{"value":"2,55E-01","module":"C3","scenario":"S3"},{"value":"4,22E+00","module":"C4","scenario":null},{"value":"-5,07E-01","module":"D","scenario":"S0"},{"value":"0,00E+00","module":"D","scenario":"S1"},{"value":"-1,62E+01","module":"D","scenario":"S2"},{"value":"-3,22E+01","module":"D","scenario":"S3"}]}],"additional_environmental_impact":[],"resource_use":[{"parameter":"PERE","unit":"MJ","values":[{"value":"2,73E+01","module":"A1-A3","scenario":null},{"value":"1,91E-01","module":"A4","scenario":null},{"value":"8,39E-01","module":"A5","scenario":null},{"value":"0,00E+00","module":"B1","scenario":null},{"value":"1,20E+00","module":"B2","scenario":null},{"value":"1,07E-02","module":"C2","scenario":null},{"value":"4,20E-01","module":"C3","scenario":"S2"},{"value":"1,83E-01","module":"C3","scenario":"S3"},{"value":"3,06E-01","module":"C4","scenario":null},{"value":"-1,33E-01","module":"D","scenario":"S0"},{"value":"0,00E+00","module":"D","scenario":"S1"},{"value":"-4,25E+00","module":"D","scenario":"S2"},{"value":"-2,11E-01","module":"D","scenario":"S3"}]},{"parameter":"PERM","unit":"","values":[{"value":"0,00E+00","module":"A1-A3","scenario":null},{"value":"0,00E+00","module":"A4","scenario":null},{"value":"0,00E+00","module":"A5","scenario":null},{"value":"0,00E+00","module":"B1","scenario":null},{"value":"0,00E+00","module":"B2","scenario":null},{"value":"0,00E+00","module":"C2","scenario":null},{"value":"0,00E+00","module":"C3","scenario":"S2"},{"value":"0,00E+00","module":"C3","scenario":"S3"},{"value":"0,00E+00","module":"C4","scenario":null},{"value":"0,00E+00","module":"D","scenario":"S0"},{"value":"0,00E+00","module":"D","scenario":"S1"},{"value":"0,00E+00","module":"D","scenario":"S2"},{"value":"0,00E+00","module":"D","scenario":"S3"}]},{"parameter":"PERT","unit":"MJ","values":[{"value":"2,73E+01","module":"A1-A3","scenario":null},{"value":"1,91E-01","module":"A4","scenario":null},{"value":"8,39E-01","module":"A5","scenario":null},{"value":"0,00E+00","module":"B1","scenario":null},{"value":"1,20E+00","module":"B2","scenario":null},{"value":"1,07E-02","module":"C2","scenario":null},{"value":"4,20E-01","module":"C3","scenario":"S2"},{"value":"1,83E-01","module":"C3","scenario":"S3"},{"value":"3,06E-01","module":"C4","scenario":null},{"value":"-1,33E-01","module":"D","scenario":"S0"},{"value":"0,00E+00","module":"D","scenario":"S1"},{"value":"-4,25E+00","module":"D","scenario":"S2"},{"value":"-2,11E-01","module":"D","scenario":"S3"}]},{"parameter":"PENRE","unit":"MJ","values":[{"value":"6,01E+01","module":"A1-A3","scenario":null},{"value":"3,40E+00","module":"A4","scenario":null},{"value":"3,09E+00","module":"A5","scenario":null},{"value":"0,00E+00","module":"B1","scenario":null},{"value":"7,86E+00","module":"B2","scenario":null},{"value":"1,90E-01","module":"C2","scenario":null},{"value":"3,92E+01","module":"C3","scenario":"S2"},{"value":"3,68E+01","module":"C3","scenario":"S3"},{"value":"4,36E+00","module":"C4","scenario":null},{"value":"-6,22E-01","module":"D","scenario":"S0"},{"value":"0,00E+00","module":"D","scenario":"S1"},{"value":"-1,99E+01","module":"D","scenario":"S2"},{"value":"-3,23E+01","module":"D","scenario":"S3"}]},{"parameter":"PENRM","unit":"MJ","values":[{"value":"3,64E+01","module":"A1-A3","scenario":null},{"value":"0,00E+00","module":"A4","scenario":null},{"value":"0,00E+00","module":"A5","scenario":null},{"value":"0,00E+00","module":"B1","scenario":null},{"value":"0,00E+00","module":"B2","scenario":null},{"value":"0,00E+00","module":"C2","scenario":null},{"value":"-3,64E+01","module":"C3","scenario":"S2"},{"value":"-3,64E+01","module":"C3","scenario":"S3"},{"value":"0,00E+00","module":"C4","scenario":null},{"value":"0,00E+00","module":"D","scenario":"S0"},{"value":"0,00E+00","module":"D","scenario":"S1"},{"value":"0,00E+00","module":"D","scenario":"S2"},{"value":"0,00E+00","module":"D","scenario":"S3"}]},{"parameter":"PENRT","unit":"MJ","values":[{"value":"9,65E+01","module":"A1-A3","scenario":null},{"value":"3,40E+00","module":"A4","scenario":null},{"value":"3,09E+00","module":"A5","scenario":null},{"value":"0,00E+00","module":"B1","scenario":null},{"value":"7,86E+00","module":"B2","scenario":null},{"value":"1,90E-01","module":"C2","scenario":null},{"value":"2,76E+00","module":"C3","scenario":"S2"},{"value":"4,13E-01","module":"C3","scenario":"S3"},{"value":"4,36E+00","module":"C4","scenario":null},{"value":"-6,22E-01","module":"D","scenario":"S0"},{"value":"0,00E+00","module":"D","scenario":"S1"},{"value":"-1,99E+01","module":"D","scenario":"S2"},{"value":"-3,23E+01","module":"D","scenario":"S3"}]},{"parameter":"SM","unit":"kg","values":[{"value":"7,91E-01","module":"A1-A3","scenario":null},{"value":"0,00E+00","module":"A4","scenario":null},{"value":"2,37E-02","module":"A5","scenario":null},{"value":"0,00E+00","module":"B1","scenario":null},{"value":"0,00E+00","module":"B2","scenario":null},{"value":"0,00E+00","module":"C2","scenario":null},{"value":"0,00E+00","module":"C3","scenario":"S2"},{"value":"0,00E+00","module":"C3","scenario":"S3"},{"value":"0,00E+00","module":"C4","scenario":null},{"value":"0,00E+00","module":"D","scenario":"S0"},{"value":"0,00E+00","module":"D","scenario":"S1"},{"value":"0,00E+00","module":"D","scenario":"S2"},{"value":"2,59E+00","module":"D","scenario":"S3"}]},{"parameter":"RSF","unit":"MJ","values":[{"value":"0,00E+00","module":"A1-A3","scenario":null},{"value":"0,00E+00","module":"A4","scenario":null},{"value":"0,00E+00","module":"A5","scenario":null},{"value":"0,00E+00","module":"B1","scenario":null},{"value":"0,00E+00","module":"B2","scenario":null},{"value":"0,00E+00","module":"C2","scenario":null},{"value":"0,00E+00","module":"C3","scenario":"S2"},{"value":"0,00E+00","module":"C3","scenario":"S3"},{"value":"0,00E+00","module":"C4","scenario":null},{"value":"0,00E+00","module":"D","scenario":"S0"},{"value":"0,00E+00","module":"D","scenario":"S1"},{"value":"0,00E+00","module":"D","scenario":"S2"},{"value":"0,00E+00","module":"D","scenario":"S3"}]},{"parameter":"NRSF","unit":"MJ","values":[{"value":"0,00E+00","module":"A1-A3","scenario":null},{"value":"0,00E+00","module":"A4","scenario":null},{"value":"0,00E+00","module":"A5","scenario":null},{"value":"0,00E+00","module":"B1","scenario":null},{"value":"0,00E+00","module":"B2","scenario":null},{"value":"0,00E+00","module":"C2","scenario":null},{"value":"0,00E+00","module":"C3","scenario":"S2"},{"value":"0,00E+00","module":"C3","scenario":"S3"},{"value":"0,00E+00","module":"C4","scenario":null},{"value":"0,00E+00","module":"D","scenario":"S0"},{"value":"0,00E+00","module":"D","scenario":"S1"},{"value":"0,00E+00","module":"D","scenario":"S2"},{"value":"3,64E+01","module":"D","scenario":"S3"}]},{"parameter":"FW","unit":"m3","values":[{"value":"8,55E-02","module":"A1-A3","scenario":null},{"value":"2,21E-04","module":"A4","scenario":null},{"value":"3,09E-03","module":"A5","scenario":null},{"value":"0,00E+00","module":"B1","scenario":null},{"value":"4,27E-03","module":"B2","scenario":null},{"value":"1,24E-05","module":"C2","scenario":null},{"value":"1,70E-02","module":"C3","scenario":"S2"},{"value":"2,12E-04","module":"C3","scenario":"S3"},{"value":"5,35E-05","module":"C4","scenario":null},{"value":"-1,54E-04","module":"D","scenario":"S0"},{"value":"0,00E+00","module":"D","scenario":"S1"},{"value":"-4,92E-03","module":"D","scenario":"S2"},{"value":"-2,64E-03","module":"D","scenario":"S3"}]}],"end_of_life_waste":[{"parameter":"HWD","unit":"kg","values":[{"value":"2,70E-03","module":"A1-A3","scenario":null},{"value":"1,58E-07","module":"A4","scenario":null},{"value":"8,11E-05","module":"A5","scenario":null},{"value":"0,00E+00","module":"B1","scenario":null},{"value":"9,63E-10","module":"B2","scenario":null},{"value":"8,84E-09","module":"C2","scenario":null},{"value":"2,13E-08","module":"C3","scenario":"S2"},{"value":"1,71E-10","module":"C3","scenario":"S3"},{"value":"1,59E-08","module":"C4","scenario":null},{"value":"-2,48E-10","module":"D","scenario":"S0"},{"value":"0,00E+00","module":"D","scenario":"S1"},{"value":"-7,91E-09","module":"D","scenario":"S2"},{"value":"1,26E-08","module":"D","scenario":"S3"}]},{"parameter":"NHWD","unit":"kg","values":[{"value":"6,63E-01","module":"A1-A3","scenario":null},{"value":"5,20E-04","module":"A4","scenario":null},{"value":"5,56E-02","module":"A5","scenario":null},{"value":"0,00E+00","module":"B1","scenario":null},{"value":"5,63E-03","module":"B2","scenario":null},{"value":"2,91E-05","module":"C2","scenario":null},{"value":"1,19E+00","module":"C3","scenario":"S2"},{"value":"2,93E-04","module":"C3","scenario":"S3"},{"value":"4,18E+00","module":"C4","scenario":null},{"value":"-2,84E-04","module":"D","scenario":"S0"},{"value":"0,00E+00","module":"D","scenario":"S1"},{"value":"-9,07E-03","module":"D","scenario":"S2"},{"value":"-7,59E-04","module":"D","scenario":"S3"}]},{"parameter":"RWD","unit":"kg","values":[{"value":"3,24E-03","module":"A1-A3","scenario":null},{"value":"4,21E-06","module":"A4","scenario":null},{"value":"1,01E-04","module":"A5","scenario":null},{"value":"0,00E+00","module":"B1","scenario":null},{"value":"3,38E-04","module":"B2","scenario":null},{"value":"2,35E-07","module":"C2","scenario":null},{"value":"1,18E-04","module":"C3","scenario":"S2"},{"value":"6,27E-05","module":"C3","scenario":"S3"},{"value":"5,26E-05","module":"C4","scenario":null},{"value":"-4,55E-05","module":"D","scenario":"S0"},{"value":"0,00E+00","module":"D","scenario":"S1"},{"value":"-1,45E-03","module":"D","scenario":"S2"},{"value":"-5,27E-05","module":"D","scenario":"S3"}]}],"end_of_life_flow":[{"parameter":"CRU","unit":"kg","values":[{"value":"0,00E+00","module":"A1-A3","scenario":null},{"value":"0,00E+00","module":"A4","scenario":null},{"value":"0,00E+00","module":"A5","scenario":null},{"value":"0,00E+00","module":"B1","scenario":null},{"value":"0,00E+00","module":"B2","scenario":null},{"value":"0,00E+00","module":"C2","scenario":null},{"value":"0,00E+00","module":"C3","scenario":"S2"},{"value":"0,00E+00","module":"C3","scenario":"S3"},{"value":"0,00E+00","module":"C4","scenario":null},{"value":"0,00E+00","module":"D","scenario":"S0"},{"value":"0,00E+00","module":"D","scenario":"S1"},{"value":"0,00E+00","module":"D","scenario":"S2"},{"value":"0,00E+00","module":"D","scenario":"S3"}]},{"parameter":"MFR","unit":"kg","values":[{"value":"7,64E-03","module":"A1-A3","scenario":null},{"value":"0,00E+00","module":"A4","scenario":null},{"value":"9,20E-02","module":"A5","scenario":null},{"value":"0,00E+00","module":"B1","scenario":null},{"value":"0,00E+00","module":"B2","scenario":null},{"value":"0,00E+00","module":"C2","scenario":null},{"value":"0,00E+00","module":"C3","scenario":"S2"},{"value":"2,59E+00","module":"C3","scenario":"S3"},{"value":"0,00E+00","module":"C4","scenario":null},{"value":"0,00E+00","module":"D","scenario":"S0"},{"value":"0,00E+00","module":"D","scenario":"S1"},{"value":"0,00E+00","module":"D","scenario":"S2"},{"value":"0,00E+00","module":"D","scenario":"S3"}]},{"parameter":"MER","unit":"kg","values":[{"value":"0,00E+00","module":"A1-A3","scenario":null},{"value":"0,00E+00","module":"A4","scenario":null},{"value":"0,00E+00","module":"A5","scenario":null},{"value":"0,00E+00","module":"B1","scenario":null},{"value":"0,00E+00","module":"B2","scenario":null},{"value":"0,00E+00","module":"C2","scenario":null},{"value":"0,00E+00","module":"C3","scenario":"S2"},{"value":"1,61E+00","module":"C3","scenario":"S3"},{"value":"0,00E+00","module":"C4","scenario":null},{"value":"0,00E+00","module":"D","scenario":"S0"},{"value":"0,00E+00","module":"D","scenario":"S1"},{"value":"0,00E+00","module":"D","scenario":"S2"},{"value":"0,00E+00","module":"D","scenario":"S3"}]},{"parameter":"EEE","unit":"MJ","values":[{"value":"0,00E+00","module":"A1-A3","scenario":null},{"value":"0,00E+00","module":"A4","scenario":null},{"value":"2,43E-01","module":"A5","scenario":null},{"value":"0,00E+00","module":"B1","scenario":null},{"value":"0,00E+00","module":"B2","scenario":null},{"value":"0,00E+00","module":"C2","scenario":null},{"value":"7,87E+00","module":"C3","scenario":"S2"},{"value":"0,00E+00","module":"C3","scenario":"S3"},{"value":"0,00E+00","module":"C4","scenario":null},{"value":"0,00E+00","module":"D","scenario":"S0"},{"value":"0,00E+00","module":"D","scenario":"S1"},{"value":"0,00E+00","module":"D","scenario":"S2"},{"value":"0,00E+00","module":"D","scenario":"S3"}]},{"parameter":"EET","unit":"MJ","values":[{"value":"0,00E+00","module":"A1-A3","scenario":null},{"value":"0,00E+00","module":"A4","scenario":null},{"value":"4,48E-01","module":"A5","scenario":null},{"value":"0,00E+00","module":"B1","scenario":null},{"value":"0,00E+00","module":"B2","scenario":null},{"value":"0,00E+00","module":"C2","scenario":null},{"value":"1,45E+01","module":"C3","scenario":"S2"},{"value":"0,00E+00","module":"C3","scenario":"S3"},{"value":"0,00E+00","module":"C4","scenario":null},{"value":"0,00E+00","module":"D","scenario":"S0"},{"value":"0,00E+00","module":"D","scenario":"S1"},{"value":"0,00E+00","module":"D","scenario":"S2"},{"value":"0,00E+00","module":"D","scenario":"S3"}]}]}