{"product_name":"Bitumenwellplatten f\u00fcr Unterdachanwendungen.","epd_id":"EPD-OND-20230362-ICD1-EN","declared_unit":{"unit":"m2","amount":1},"compliance":["DIN EN 15804+A2","ISO 14025"],"producer_name":"ONDULINE SA","environmental_impact":[{"parameter":"GWP-total","unit":"kg CO2-eq","values":[{"value":"-1,64E+00","module":"A1","scenario":null},{"value":"9,64E-02","module":"A2","scenario":null},{"value":"1,25E+00","module":"A3","scenario":null},{"value":"1,13E+00","module":"A4","scenario":null},{"value":"4,00E-01","module":"A5","scenario":null},{"value":"0,00E+00","module":"B1","scenario":null},{"value":"0,00E+00","module":"B2","scenario":null},{"value":"0,00E+00","module":"B3","scenario":null},{"value":"0,00E+00","module":"B4","scenario":null},{"value":"0,00E+00","module":"B5","scenario":null},{"value":"0,00E+00","module":"B6","scenario":null},{"value":"0,00E+00","module":"B7","scenario":null},{"value":"4,21E-03","module":"C1","scenario":null},{"value":"2,87E-02","module":"C2","scenario":null},{"value":"3,03E-03","module":"C3","scenario":null},{"value":"3,21E+00","module":"C4","scenario":null},{"value":"-2,57E-02","module":"D","scenario":null},{"value":"-2,85E-01","module":"A1A3","scenario":null}]},{"parameter":"GWP-fossil","unit":"kg CO2-eq","values":[{"value":"8,00E-01","module":"A1","scenario":null},{"value":"9,63E-02","module":"A2","scenario":null},{"value":"1,14E+00","module":"A3","scenario":null},{"value":"1,13E+00","module":"A4","scenario":null},{"value":"5,79E-01","module":"A5","scenario":null},{"value":"0,00E+00","module":"B1","scenario":null},{"value":"0,00E+00","module":"B2","scenario":null},{"value":"0,00E+00","module":"B3","scenario":null},{"value":"0,00E+00","module":"B4","scenario":null},{"value":"0,00E+00","module":"B5","scenario":null},{"value":"0,00E+00","module":"B6","scenario":null},{"value":"0,00E+00","module":"B7","scenario":null},{"value":"4,19E-03","module":"C1","scenario":null},{"value":"2,87E-02","module":"C2","scenario":null},{"value":"3,02E-03","module":"C3","scenario":null},{"value":"4,26E-01","module":"C4","scenario":null},{"value":"-2,58E-02","module":"D","scenario":null},{"value":"2,04E+00","module":"A1A3","scenario":null}]},{"parameter":"GWP-biogenic","unit":"kg CO2-eq","values":[{"value":"-2,44E+00","module":"A1","scenario":null},{"value":"2,86E-05","module":"A2","scenario":null},{"value":"1,11E-01","module":"A3","scenario":null},{"value":"5,92E-04","module":"A4","scenario":null},{"value":"-1,81E-01","module":"A5","scenario":null},{"value":"0,00E+00","module":"B1","scenario":null},{"value":"0,00E+00","module":"B2","scenario":null},{"value":"0,00E+00","module":"B3","scenario":null},{"value":"0,00E+00","module":"B4","scenario":null},{"value":"0,00E+00","module":"B5","scenario":null},{"value":"0,00E+00","module":"B6","scenario":null},{"value":"0,00E+00","module":"B7","scenario":null},{"value":"1,14E-05","module":"C1","scenario":null},{"value":"8,52E-06","module":"C2","scenario":null},{"value":"4,68E-06","module":"C3","scenario":null},{"value":"2,78E+00","module":"C4","scenario":null},{"value":"3,45E-05","module":"D","scenario":null},{"value":"-2,33E+00","module":"A1A3","scenario":null}]},{"parameter":"GWP-luluc","unit":"kg CO2-eq","values":[{"value":"6,16E-03","module":"A1","scenario":null},{"value":"4,04E-05","module":"A2","scenario":null},{"value":"1,71E-03","module":"A3","scenario":null},{"value":"6,38E-04","module":"A4","scenario":null},{"value":"1,49E-03","module":"A5","scenario":null},{"value":"0,00E+00","module":"B1","scenario":null},{"value":"0,00E+00","module":"B2","scenario":null},{"value":"0,00E+00","module":"B3","scenario":null},{"value":"0,00E+00","module":"B4","scenario":null},{"value":"0,00E+00","module":"B5","scenario":null},{"value":"0,00E+00","module":"B6","scenario":null},{"value":"0,00E+00","module":"B7","scenario":null},{"value":"1,00E-05","module":"C1","scenario":null},{"value":"1,20E-05","module":"C2","scenario":null},{"value":"2,36E-06","module":"C3","scenario":null},{"value":"4,10E-05","module":"C4","scenario":null},{"value":"1,85E-05","module":"D","scenario":null},{"value":"7,91E-03","module":"A1A3","scenario":null}]},{"parameter":"ODP","unit":"kg CFC11-eq","values":[{"value":"1,10E-06","module":"A1","scenario":null},{"value":"2,17E-08","module":"A2","scenario":null},{"value":"1,09E-07","module":"A3","scenario":null},{"value":"2,42E-07","module":"A4","scenario":null},{"value":"2,51E-07","module":"A5","scenario":null},{"value":"0,00E+00","module":"B1","scenario":null},{"value":"0,00E+00","module":"B2","scenario":null},{"value":"0,00E+00","module":"B3","scenario":null},{"value":"0,00E+00","module":"B4","scenario":null},{"value":"0,00E+00","module":"B5","scenario":null},{"value":"0,00E+00","module":"B6","scenario":null},{"value":"0,00E+00","module":"B7","scenario":null},{"value":"1,45E-10","module":"C1","scenario":null},{"value":"6,47E-09","module":"C2","scenario":null},{"value":"5,47E-10","module":"C3","scenario":null},{"value":"1,07E-08","module":"C4","scenario":null},{"value":"-7,72E-10","module":"D","scenario":null},{"value":"1,23E-06","module":"A1A3","scenario":null}]},{"parameter":"AP","unit":"mol H+-eq","values":[{"value":"8,85E-03","module":"A1","scenario":null},{"value":"4,12E-04","module":"A2","scenario":null},{"value":"3,62E-03","module":"A3","scenario":null},{"value":"6,16E-03","module":"A4","scenario":null},{"value":"3,37E-03","module":"A5","scenario":null},{"value":"0,00E+00","module":"B1","scenario":null},{"value":"0,00E+00","module":"B2","scenario":null},{"value":"0,00E+00","module":"B3","scenario":null},{"value":"0,00E+00","module":"B4","scenario":null},{"value":"0,00E+00","module":"B5","scenario":null},{"value":"0,00E+00","module":"B6","scenario":null},{"value":"0,00E+00","module":"B7","scenario":null},{"value":"2,17E-05","module":"C1","scenario":null},{"value":"1,19E-04","module":"C2","scenario":null},{"value":"1,42E-05","module":"C3","scenario":null},{"value":"5,40E-04","module":"C4","scenario":null},{"value":"-1,11E-04","module":"D","scenario":null},{"value":"1,29E-02","module":"A1A3","scenario":null}]},{"parameter":"POCP","unit":"kg NMVOC-eq","values":[{"value":"4,81E-03","module":"A1","scenario":null},{"value":"4,03E-04","module":"A2","scenario":null},{"value":"2,64E-03","module":"A3","scenario":null},{"value":"6,18E-03","module":"A4","scenario":null},{"value":"2,48E-03","module":"A5","scenario":null},{"value":"0,00E+00","module":"B1","scenario":null},{"value":"0,00E+00","module":"B2","scenario":null},{"value":"0,00E+00","module":"B3","scenario":null},{"value":"0,00E+00","module":"B4","scenario":null},{"value":"0,00E+00","module":"B5","scenario":null},{"value":"0,00E+00","module":"B6","scenario":null},{"value":"0,00E+00","module":"B7","scenario":null},{"value":"1,10E-05","module":"C1","scenario":null},{"value":"1,18E-04","module":"C2","scenario":null},{"value":"1,17E-05","module":"C3","scenario":null},{"value":"4,54E-04","module":"C4","scenario":null},{"value":"-1,55E-04","module":"D","scenario":null},{"value":"7,85E-03","module":"A1A3","scenario":null}]},{"parameter":"ADPE","unit":"kg Sb-eq","values":[{"value":"4,30E-06","module":"A1","scenario":null},{"value":"3,41E-07","module":"A2","scenario":null},{"value":"2,81E-06","module":"A3","scenario":null},{"value":"1,06E-05","module":"A4","scenario":null},{"value":"3,23E-06","module":"A5","scenario":null},{"value":"0,00E+00","module":"B1","scenario":null},{"value":"0,00E+00","module":"B2","scenario":null},{"value":"0,00E+00","module":"B3","scenario":null},{"value":"0,00E+00","module":"B4","scenario":null},{"value":"0,00E+00","module":"B5","scenario":null},{"value":"0,00E+00","module":"B6","scenario":null},{"value":"0,00E+00","module":"B7","scenario":null},{"value":"2,00E-08","module":"C1","scenario":null},{"value":"1,02E-07","module":"C2","scenario":null},{"value":"1,30E-08","module":"C3","scenario":null},{"value":"1,27E-07","module":"C4","scenario":null},{"value":"-8,23E-07","module":"D","scenario":null},{"value":"7,45E-06","module":"A1A3","scenario":null}]},{"parameter":"ADPF","unit":"MJ","values":[{"value":"6,86E+01","module":"A1","scenario":null},{"value":"1,44E+00","module":"A2","scenario":null},{"value":"1,86E+01","module":"A3","scenario":null},{"value":"1,68E+01","module":"A4","scenario":null},{"value":"1,81E+01","module":"A5","scenario":null},{"value":"0,00E+00","module":"B1","scenario":null},{"value":"0,00E+00","module":"B2","scenario":null},{"value":"0,00E+00","module":"B3","scenario":null},{"value":"0,00E+00","module":"B4","scenario":null},{"value":"0,00E+00","module":"B5","scenario":null},{"value":"0,00E+00","module":"B6","scenario":null},{"value":"0,00E+00","module":"B7","scenario":null},{"value":"5,58E-02","module":"C1","scenario":null},{"value":"4,30E-01","module":"C2","scenario":null},{"value":"4,35E-02","module":"C3","scenario":null},{"value":"8,50E-01","module":"C4","scenario":null},{"value":"-2,18E-01","module":"D","scenario":null},{"value":"8,86E+01","module":"A1A3","scenario":null}]},{"parameter":"WDP","unit":"m3 world-eq. Deprived","values":[{"value":"2,78E-01","module":"A1","scenario":null},{"value":"4,79E-03","module":"A2","scenario":null},{"value":"2,75E-01","module":"A3","scenario":null},{"value":"7,10E-02","module":"A4","scenario":null},{"value":"1,19E-01","module":"A5","scenario":null},{"value":"0,00E+00","module":"B1","scenario":null},{"value":"0,00E+00","module":"B2","scenario":null},{"value":"0,00E+00","module":"B3","scenario":null},{"value":"0,00E+00","module":"B4","scenario":null},{"value":"0,00E+00","module":"B5","scenario":null},{"value":"0,00E+00","module":"B6","scenario":null},{"value":"0,00E+00","module":"B7","scenario":null},{"value":"6,98E-04","module":"C1","scenario":null},{"value":"1,43E-03","module":"C2","scenario":null},{"value":"2,44E-04","module":"C3","scenario":null},{"value":"3,63E-02","module":"C4","scenario":null},{"value":"7,02E-03","module":"D","scenario":null},{"value":"5,59E-01","module":"A1A3","scenario":null}]},{"parameter":"EP-freshwater","unit":"kg P-eq","values":[{"value":"1,24E-05","module":"A1","scenario":null},{"value":"7,79E-07","module":"A2","scenario":null},{"value":"3,34E-05","module":"A3","scenario":null},{"value":"1,26E-05","module":"A4","scenario":null},{"value":"1,16E-05","module":"A5","scenario":null},{"value":"0,00E+00","module":"B1","scenario":null},{"value":"0,00E+00","module":"B2","scenario":null},{"value":"0,00E+00","module":"B3","scenario":null},{"value":"0,00E+00","module":"B4","scenario":null},{"value":"0,00E+00","module":"B5","scenario":null},{"value":"0,00E+00","module":"B6","scenario":null},{"value":"0,00E+00","module":"B7","scenario":null},{"value":"2,24E-07","module":"C1","scenario":null},{"value":"2,32E-07","module":"C2","scenario":null},{"value":"5,26E-08","module":"C3","scenario":null},{"value":"6,42E-07","module":"C4","scenario":null},{"value":"-9,62E-08","module":"D","scenario":null},{"value":"4,66E-05","module":"A1A3","scenario":null}]},{"parameter":"EP-marine","unit":"kg N-eq","values":[{"value":"1,10E-03","module":"A1","scenario":null},{"value":"1,20E-04","module":"A2","scenario":null},{"value":"1,08E-03","module":"A3","scenario":null},{"value":"1,79E-03","module":"A4","scenario":null},{"value":"7,38E-04","module":"A5","scenario":null},{"value":"0,00E+00","module":"B1","scenario":null},{"value":"0,00E+00","module":"B2","scenario":null},{"value":"0,00E+00","module":"B3","scenario":null},{"value":"0,00E+00","module":"B4","scenario":null},{"value":"0,00E+00","module":"B5","scenario":null},{"value":"0,00E+00","module":"B6","scenario":null},{"value":"0,00E+00","module":"B7","scenario":null},{"value":"3,64E-06","module":"C1","scenario":null},{"value":"3,49E-05","module":"C2","scenario":null},{"value":"3,53E-06","module":"C3","scenario":null},{"value":"4,29E-04","module":"C4","scenario":null},{"value":"-4,08E-06","module":"D","scenario":null},{"value":"2,30E-03","module":"A1A3","scenario":null}]},{"parameter":"EP-terrestrial","unit":"mol N-eq.","values":[{"value":"1,27E-02","module":"A1","scenario":null},{"value":"1,33E-03","module":"A2","scenario":null},{"value":"7,55E-03","module":"A3","scenario":null},{"value":"1,98E-02","module":"A4","scenario":null},{"value":"7,36E-03","module":"A5","scenario":null},{"value":"0,00E+00","module":"B1","scenario":null},{"value":"0,00E+00","module":"B2","scenario":null},{"value":"0,00E+00","module":"B3","scenario":null},{"value":"0,00E+00","module":"B4","scenario":null},{"value":"0,00E+00","module":"B5","scenario":null},{"value":"0,00E+00","module":"B6","scenario":null},{"value":"0,00E+00","module":"B7","scenario":null},{"value":"4,08E-05","module":"C1","scenario":null},{"value":"3,86E-04","module":"C2","scenario":null},{"value":"4,31E-05","module":"C3","scenario":null},{"value":"1,15E-03","module":"C4","scenario":null},{"value":"-2,88E-04","module":"D","scenario":null},{"value":"2,16E-02","module":"A1A3","scenario":null}]}],"additional_environmental_impact":[{"parameter":"PM","unit":"Disease incidence","values":[{"value":"5,44E-08","module":"A1","scenario":null},{"value":"8,26E-09","module":"A2","scenario":null},{"value":"2,44E-08","module":"A3","scenario":null},{"value":"1,09E-07","module":"A4","scenario":null},{"value":"3,57E-08","module":"A5","scenario":null},{"value":"0,00E+00","module":"B1","scenario":null},{"value":"0,00E+00","module":"B2","scenario":null},{"value":"0,00E+00","module":"B3","scenario":null},{"value":"0,00E+00","module":"B4","scenario":null},{"value":"0,00E+00","module":"B5","scenario":null},{"value":"0,00E+00","module":"B6","scenario":null},{"value":"0,00E+00","module":"B7","scenario":null},{"value":"1,62E-10","module":"C1","scenario":null},{"value":"2,47E-09","module":"C2","scenario":null},{"value":"2,46E-10","module":"C3","scenario":null},{"value":"6,23E-09","module":"C4","scenario":null},{"value":"-1,42E-09","module":"D","scenario":null},{"value":"8,71E-08","module":"A1A3","scenario":null}]},{"parameter":"ETP-fw","unit":"CTUe","values":[{"value":"2,01E+01","module":"A1","scenario":null},{"value":"5,16E-01","module":"A2","scenario":null},{"value":"3,72E+00","module":"A3","scenario":null},{"value":"5,94E+00","module":"A4","scenario":null},{"value":"5,33E+00","module":"A5","scenario":null},{"value":"0,00E+00","module":"B1","scenario":null},{"value":"0,00E+00","module":"B2","scenario":null},{"value":"0,00E+00","module":"B3","scenario":null},{"value":"0,00E+00","module":"B4","scenario":null},{"value":"0,00E+00","module":"B5","scenario":null},{"value":"0,00E+00","module":"B6","scenario":null},{"value":"0,00E+00","module":"B7","scenario":null},{"value":"1,38E-02","module":"C1","scenario":null},{"value":"1,54E-01","module":"C2","scenario":null},{"value":"1,57E-02","module":"C3","scenario":null},{"value":"7,41E-01","module":"C4","scenario":null},{"value":"4,75E-02","module":"D","scenario":null},{"value":"2,43E+01","module":"A1A3","scenario":null}]},{"parameter":"HTP-c","unit":"CTUh","values":[{"value":"1,97E-09","module":"A1","scenario":null},{"value":"3,68E-11","module":"A2","scenario":null},{"value":"1,10E-09","module":"A3","scenario":null},{"value":"1,16E-09","module":"A4","scenario":null},{"value":"1,35E-09","module":"A5","scenario":null},{"value":"0,00E+00","module":"B1","scenario":null},{"value":"0,00E+00","module":"B2","scenario":null},{"value":"0,00E+00","module":"B3","scenario":null},{"value":"0,00E+00","module":"B4","scenario":null},{"value":"0,00E+00","module":"B5","scenario":null},{"value":"0,00E+00","module":"B6","scenario":null},{"value":"0,00E+00","module":"B7","scenario":null},{"value":"1,24E-12","module":"C1","scenario":null},{"value":"1,09E-11","module":"C2","scenario":null},{"value":"1,43E-12","module":"C3","scenario":null},{"value":"2,81E-11","module":"C4","scenario":null},{"value":"2,57E-10","module":"D","scenario":null},{"value":"3,11E-09","module":"A1A3","scenario":null}]},{"parameter":"HTP-nc","unit":"CTUh","values":[{"value":"1,08E-08","module":"A1","scenario":null},{"value":"1,20E-09","module":"A2","scenario":null},{"value":"9,11E-09","module":"A3","scenario":null},{"value":"1,79E-08","module":"A4","scenario":null},{"value":"7,89E-09","module":"A5","scenario":null},{"value":"0,00E+00","module":"B1","scenario":null},{"value":"0,00E+00","module":"B2","scenario":null},{"value":"0,00E+00","module":"B3","scenario":null},{"value":"0,00E+00","module":"B4","scenario":null},{"value":"0,00E+00","module":"B5","scenario":null},{"value":"0,00E+00","module":"B6","scenario":null},{"value":"0,00E+00","module":"B7","scenario":null},{"value":"4,47E-11","module":"C1","scenario":null},{"value":"3,57E-10","module":"C2","scenario":null},{"value":"3,71E-11","module":"C3","scenario":null},{"value":"4,37E-10","module":"C4","scenario":null},{"value":"1,55E-09","module":"D","scenario":null},{"value":"2,11E-08","module":"A1A3","scenario":null}]},{"parameter":"SQP","unit":"-","values":[{"value":"8,67E+00","module":"A1","scenario":null},{"value":"9,80E-01","module":"A2","scenario":null},{"value":"1,64E+01","module":"A3","scenario":null},{"value":"9,47E+00","module":"A4","scenario":null},{"value":"6,81E+00","module":"A5","scenario":null},{"value":"0,00E+00","module":"B1","scenario":null},{"value":"0,00E+00","module":"B2","scenario":null},{"value":"0,00E+00","module":"B3","scenario":null},{"value":"0,00E+00","module":"B4","scenario":null},{"value":"0,00E+00","module":"B5","scenario":null},{"value":"0,00E+00","module":"B6","scenario":null},{"value":"0,00E+00","module":"B7","scenario":null},{"value":"9,02E-03","module":"C1","scenario":null},{"value":"2,93E-01","module":"C2","scenario":null},{"value":"3,24E-02","module":"C3","scenario":null},{"value":"1,98E+00","module":"C4","scenario":null},{"value":"-1,06E-01","module":"D","scenario":null},{"value":"2,61E+01","module":"A1A3","scenario":null}]}],"resource_use":[{"parameter":"PERE","unit":"MJ","values":[{"value":"4,59E-01","module":"A1","scenario":null},{"value":"1,77E-02","module":"A2","scenario":null},{"value":"1,50E+00","module":"A3","scenario":null},{"value":"3,14E-01","module":"A4","scenario":null},{"value":"9,80E-01","module":"A5","scenario":null},{"value":"0,00E+00","module":"B1","scenario":null},{"value":"0,00E+00","module":"B2","scenario":null},{"value":"0,00E+00","module":"B3","scenario":null},{"value":"0,00E+00","module":"B4","scenario":null},{"value":"0,00E+00","module":"B5","scenario":null},{"value":"0,00E+00","module":"B6","scenario":null},{"value":"0,00E+00","module":"B7","scenario":null},{"value":"7,24E-03","module":"C1","scenario":null},{"value":"5,27E-03","module":"C2","scenario":null},{"value":"1,84E-03","module":"C3","scenario":null},{"value":"1,69E-02","module":"C4","scenario":null},{"value":"-3,03E-02","module":"D","scenario":null},{"value":"1,97E+00","module":"A1A3","scenario":null}]},{"parameter":"PERM","unit":"","values":[{"value":"2,81E+01","module":"A1","scenario":null},{"value":"0,00E+00","module":"A2","scenario":null},{"value":"1,38E+00","module":"A3","scenario":null},{"value":"0,00E+00","module":"A4","scenario":null},{"value":"3,76E+00","module":"A5","scenario":null},{"value":"0,00E+00","module":"B1","scenario":null},{"value":"0,00E+00","module":"B2","scenario":null},{"value":"0,00E+00","module":"B3","scenario":null},{"value":"0,00E+00","module":"B4","scenario":null},{"value":"0,00E+00","module":"B5","scenario":null},{"value":"0,00E+00","module":"B6","scenario":null},{"value":"0,00E+00","module":"B7","scenario":null},{"value":"0,00E+00","module":"C1","scenario":null},{"value":"0,00E+00","module":"C2","scenario":null},{"value":"0,00E+00","module":"C3","scenario":null},{"value":"0,00E+00","module":"C4","scenario":null},{"value":"0,00E+00","module":"D","scenario":null},{"value":"2,95E+01","module":"A1A3","scenario":null}]},{"parameter":"PERT","unit":"MJ","values":[{"value":"2,85E+01","module":"A1","scenario":null},{"value":"1,77E-02","module":"A2","scenario":null},{"value":"2,88E+00","module":"A3","scenario":null},{"value":"3,14E-01","module":"A4","scenario":null},{"value":"4,74E+00","module":"A5","scenario":null},{"value":"0,00E+00","module":"B1","scenario":null},{"value":"0,00E+00","module":"B2","scenario":null},{"value":"0,00E+00","module":"B3","scenario":null},{"value":"0,00E+00","module":"B4","scenario":null},{"value":"0,00E+00","module":"B5","scenario":null},{"value":"0,00E+00","module":"B6","scenario":null},{"value":"0,00E+00","module":"B7","scenario":null},{"value":"7,24E-03","module":"C1","scenario":null},{"value":"5,27E-03","module":"C2","scenario":null},{"value":"1,84E-03","module":"C3","scenario":null},{"value":"1,69E-02","module":"C4","scenario":null},{"value":"-3,03E-02","module":"D","scenario":null},{"value":"3,14E+01","module":"A1A3","scenario":null}]},{"parameter":"PENRE","unit":"MJ","values":[{"value":"1,01E+01","module":"A1","scenario":null},{"value":"1,44E+00","module":"A2","scenario":null},{"value":"1,81E+01","module":"A3","scenario":null},{"value":"1,67E+01","module":"A4","scenario":null},{"value":"8,32E+00","module":"A5","scenario":null},{"value":"0,00E+00","module":"B1","scenario":null},{"value":"0,00E+00","module":"B2","scenario":null},{"value":"0,00E+00","module":"B3","scenario":null},{"value":"0,00E+00","module":"B4","scenario":null},{"value":"0,00E+00","module":"B5","scenario":null},{"value":"0,00E+00","module":"B6","scenario":null},{"value":"0,00E+00","module":"B7","scenario":null},{"value":"5,56E-02","module":"C1","scenario":null},{"value":"4,30E-01","module":"C2","scenario":null},{"value":"4,35E-02","module":"C3","scenario":null},{"value":"8,50E-01","module":"C4","scenario":null},{"value":"-2,18E-01","module":"D","scenario":null},{"value":"2,97E+01","module":"A1A3","scenario":null}]},{"parameter":"PENRM","unit":"MJ","values":[{"value":"6,31E+01","module":"A1","scenario":null},{"value":"0,00E+00","module":"A2","scenario":null},{"value":"4,85E-01","module":"A3","scenario":null},{"value":"0,00E+00","module":"A4","scenario":null},{"value":"1,06E+01","module":"A5","scenario":null},{"value":"0,00E+00","module":"B1","scenario":null},{"value":"0,00E+00","module":"B2","scenario":null},{"value":"0,00E+00","module":"B3","scenario":null},{"value":"0,00E+00","module":"B4","scenario":null},{"value":"0,00E+00","module":"B5","scenario":null},{"value":"0,00E+00","module":"B6","scenario":null},{"value":"0,00E+00","module":"B7","scenario":null},{"value":"0,00E+00","module":"C1","scenario":null},{"value":"0,00E+00","module":"C2","scenario":null},{"value":"0,00E+00","module":"C3","scenario":null},{"value":"0,00E+00","module":"C4","scenario":null},{"value":"0,00E+00","module":"D","scenario":null},{"value":"6,36E+01","module":"A1A3","scenario":null}]},{"parameter":"PENRT","unit":"MJ","values":[{"value":"7,32E+01","module":"A1","scenario":null},{"value":"1,44E+00","module":"A2","scenario":null},{"value":"1,86E+01","module":"A3","scenario":null},{"value":"1,67E+01","module":"A4","scenario":null},{"value":"1,89E+01","module":"A5","scenario":null},{"value":"0,00E+00","module":"B1","scenario":null},{"value":"0,00E+00","module":"B2","scenario":null},{"value":"0,00E+00","module":"B3","scenario":null},{"value":"0,00E+00","module":"B4","scenario":null},{"value":"0,00E+00","module":"B5","scenario":null},{"value":"0,00E+00","module":"B6","scenario":null},{"value":"0,00E+00","module":"B7","scenario":null},{"value":"5,56E-02","module":"C1","scenario":null},{"value":"4,30E-01","module":"C2","scenario":null},{"value":"4,35E-02","module":"C3","scenario":null},{"value":"8,50E-01","module":"C4","scenario":null},{"value":"-2,18E-01","module":"D","scenario":null},{"value":"9,33E+01","module":"A1A3","scenario":null}]},{"parameter":"SM","unit":"kg","values":[{"value":"1,48E+00","module":"A1","scenario":null},{"value":"0,00E+00","module":"A2","scenario":null},{"value":"1,54E-02","module":"A3","scenario":null},{"value":"0,00E+00","module":"A4","scenario":null},{"value":"2,52E-01","module":"A5","scenario":null},{"value":"0,00E+00","module":"B1","scenario":null},{"value":"0,00E+00","module":"B2","scenario":null},{"value":"0,00E+00","module":"B3","scenario":null},{"value":"0,00E+00","module":"B4","scenario":null},{"value":"0,00E+00","module":"B5","scenario":null},{"value":"0,00E+00","module":"B6","scenario":null},{"value":"0,00E+00","module":"B7","scenario":null},{"value":"0,00E+00","module":"C1","scenario":null},{"value":"0,00E+00","module":"C2","scenario":null},{"value":"0,00E+00","module":"C3","scenario":null},{"value":"0,00E+00","module":"C4","scenario":null},{"value":"0,00E+00","module":"D","scenario":null},{"value":"1,50E+00","module":"A1A3","scenario":null}]},{"parameter":"RSF","unit":"MJ","values":[{"value":"0,00E+00","module":"A1","scenario":null},{"value":"0,00E+00","module":"A2","scenario":null},{"value":"0,00E+00","module":"A3","scenario":null},{"value":"0,00E+00","module":"A4","scenario":null},{"value":"0,00E+00","module":"A5","scenario":null},{"value":"0,00E+00","module":"B1","scenario":null},{"value":"0,00E+00","module":"B2","scenario":null},{"value":"0,00E+00","module":"B3","scenario":null},{"value":"0,00E+00","module":"B4","scenario":null},{"value":"0,00E+00","module":"B5","scenario":null},{"value":"0,00E+00","module":"B6","scenario":null},{"value":"0,00E+00","module":"B7","scenario":null},{"value":"0,00E+00","module":"C1","scenario":null},{"value":"0,00E+00","module":"C2","scenario":null},{"value":"0,00E+00","module":"C3","scenario":null},{"value":"0,00E+00","module":"C4","scenario":null},{"value":"0,00E+00","module":"D","scenario":null},{"value":"0,00E+00","module":"A1A3","scenario":null}]},{"parameter":"NRSF","unit":"MJ","values":[{"value":"0,00E+00","module":"A1","scenario":null},{"value":"0,00E+00","module":"A2","scenario":null},{"value":"0,00E+00","module":"A3","scenario":null},{"value":"0,00E+00","module":"A4","scenario":null},{"value":"0,00E+00","module":"A5","scenario":null},{"value":"0,00E+00","module":"B1","scenario":null},{"value":"0,00E+00","module":"B2","scenario":null},{"value":"0,00E+00","module":"B3","scenario":null},{"value":"0,00E+00","module":"B4","scenario":null},{"value":"0,00E+00","module":"B5","scenario":null},{"value":"0,00E+00","module":"B6","scenario":null},{"value":"0,00E+00","module":"B7","scenario":null},{"value":"0,00E+00","module":"C1","scenario":null},{"value":"0,00E+00","module":"C2","scenario":null},{"value":"0,00E+00","module":"C3","scenario":null},{"value":"0,00E+00","module":"C4","scenario":null},{"value":"0,00E+00","module":"D","scenario":null},{"value":"0,00E+00","module":"A1A3","scenario":null}]},{"parameter":"FW","unit":"m3","values":[{"value":"7,20E-03","module":"A1","scenario":null},{"value":"1,50E-04","module":"A2","scenario":null},{"value":"1,04E-02","module":"A3","scenario":null},{"value":"2,33E-03","module":"A4","scenario":null},{"value":"3,82E-03","module":"A5","scenario":null},{"value":"0,00E+00","module":"B1","scenario":null},{"value":"0,00E+00","module":"B2","scenario":null},{"value":"0,00E+00","module":"B3","scenario":null},{"value":"0,00E+00","module":"B4","scenario":null},{"value":"0,00E+00","module":"B5","scenario":null},{"value":"0,00E+00","module":"B6","scenario":null},{"value":"0,00E+00","module":"B7","scenario":null},{"value":"3,28E-05","module":"C1","scenario":null},{"value":"4,49E-05","module":"C2","scenario":null},{"value":"8,91E-06","module":"C3","scenario":null},{"value":"8,77E-04","module":"C4","scenario":null},{"value":"2,91E-04","module":"D","scenario":null},{"value":"1,77E-02","module":"A1A3","scenario":null}]}],"end_of_life_waste":[{"parameter":"HWD","unit":"kg","values":[{"value":"2,68E-02","module":"A1","scenario":null},{"value":"1,32E-03","module":"A2","scenario":null},{"value":"4,93E-02","module":"A3","scenario":null},{"value":"2,27E-02","module":"A4","scenario":null},{"value":"2,64E-02","module":"A5","scenario":null},{"value":"0,00E+00","module":"B1","scenario":null},{"value":"0,00E+00","module":"B2","scenario":null},{"value":"0,00E+00","module":"B3","scenario":null},{"value":"0,00E+00","module":"B4","scenario":null},{"value":"0,00E+00","module":"B5","scenario":null},{"value":"0,00E+00","module":"B6","scenario":null},{"value":"0,00E+00","module":"B7","scenario":null},{"value":"1,89E-04","module":"C1","scenario":null},{"value":"3,93E-04","module":"C2","scenario":null},{"value":"6,08E-04","module":"C3","scenario":null},{"value":"1,21E-03","module":"C4","scenario":null},{"value":"-1,36E-02","module":"D","scenario":null},{"value":"7,74E-02","module":"A1A3","scenario":null}]},{"parameter":"NHWD","unit":"kg","values":[{"value":"2,66E-01","module":"A1","scenario":null},{"value":"8,34E-02","module":"A2","scenario":null},{"value":"7,44E-01","module":"A3","scenario":null},{"value":"9,02E-01","module":"A4","scenario":null},{"value":"4,65E-01","module":"A5","scenario":null},{"value":"0,00E+00","module":"B1","scenario":null},{"value":"0,00E+00","module":"B2","scenario":null},{"value":"0,00E+00","module":"B3","scenario":null},{"value":"0,00E+00","module":"B4","scenario":null},{"value":"0,00E+00","module":"B5","scenario":null},{"value":"0,00E+00","module":"B6","scenario":null},{"value":"0,00E+00","module":"B7","scenario":null},{"value":"2,92E-03","module":"C1","scenario":null},{"value":"2,49E-02","module":"C2","scenario":null},{"value":"2,67E-03","module":"C3","scenario":null},{"value":"3,35E+00","module":"C4","scenario":null},{"value":"-3,72E-02","module":"D","scenario":null},{"value":"1,09E+00","module":"A1A3","scenario":null}]},{"parameter":"RWD","unit":"kg","values":[{"value":"4,68E-04","module":"A1","scenario":null},{"value":"9,48E-06","module":"A2","scenario":null},{"value":"3,99E-05","module":"A3","scenario":null},{"value":"1,09E-04","module":"A4","scenario":null},{"value":"1,07E-04","module":"A5","scenario":null},{"value":"0,00E+00","module":"B1","scenario":null},{"value":"0,00E+00","module":"B2","scenario":null},{"value":"0,00E+00","module":"B3","scenario":null},{"value":"0,00E+00","module":"B4","scenario":null},{"value":"0,00E+00","module":"B5","scenario":null},{"value":"0,00E+00","module":"B6","scenario":null},{"value":"0,00E+00","module":"B7","scenario":null},{"value":"1,72E-07","module":"C1","scenario":null},{"value":"2,82E-06","module":"C2","scenario":null},{"value":"2,53E-07","module":"C3","scenario":null},{"value":"4,98E-06","module":"C4","scenario":null},{"value":"1,62E-07","module":"D","scenario":null},{"value":"5,18E-04","module":"A1A3","scenario":null}]}],"end_of_life_flow":[{"parameter":"CRU","unit":"kg","values":[{"value":"0,00E+00","module":"A1","scenario":null},{"value":"0,00E+00","module":"A2","scenario":null},{"value":"0,00E+00","module":"A3","scenario":null},{"value":"0,00E+00","module":"A4","scenario":null},{"value":"3,99E-02","module":"A5","scenario":null},{"value":"0,00E+00","module":"B1","scenario":null},{"value":"0,00E+00","module":"B2","scenario":null},{"value":"0,00E+00","module":"B3","scenario":null},{"value":"0,00E+00","module":"B4","scenario":null},{"value":"0,00E+00","module":"B5","scenario":null},{"value":"0,00E+00","module":"B6","scenario":null},{"value":"0,00E+00","module":"B7","scenario":null},{"value":"0,00E+00","module":"C1","scenario":null},{"value":"0,00E+00","module":"C2","scenario":null},{"value":"0,00E+00","module":"C3","scenario":null},{"value":"0,00E+00","module":"C4","scenario":null},{"value":"0,00E+00","module":"D","scenario":null},{"value":"0,00E+00","module":"A1A3","scenario":null}]},{"parameter":"MFR","unit":"kg","values":[{"value":"0,00E+00","module":"A1","scenario":null},{"value":"0,00E+00","module":"A2","scenario":null},{"value":"0,00E+00","module":"A3","scenario":null},{"value":"0,00E+00","module":"A4","scenario":null},{"value":"7,71E-03","module":"A5","scenario":null},{"value":"0,00E+00","module":"B1","scenario":null},{"value":"0,00E+00","module":"B2","scenario":null},{"value":"0,00E+00","module":"B3","scenario":null},{"value":"0,00E+00","module":"B4","scenario":null},{"value":"0,00E+00","module":"B5","scenario":null},{"value":"0,00E+00","module":"B6","scenario":null},{"value":"0,00E+00","module":"B7","scenario":null},{"value":"0,00E+00","module":"C1","scenario":null},{"value":"0,00E+00","module":"C2","scenario":null},{"value":"3,86E-02","module":"C3","scenario":null},{"value":"0,00E+00","module":"C4","scenario":null},{"value":"0,00E+00","module":"D","scenario":null},{"value":"0,00E+00","module":"A1A3","scenario":null}]},{"parameter":"MER","unit":"kg","values":[{"value":"0,00E+00","module":"A1","scenario":null},{"value":"0,00E+00","module":"A2","scenario":null},{"value":"0,00E+00","module":"A3","scenario":null},{"value":"0,00E+00","module":"A4","scenario":null},{"value":"0,00E+00","module":"A5","scenario":null},{"value":"0,00E+00","module":"B1","scenario":null},{"value":"0,00E+00","module":"B2","scenario":null},{"value":"0,00E+00","module":"B3","scenario":null},{"value":"0,00E+00","module":"B4","scenario":null},{"value":"0,00E+00","module":"B5","scenario":null},{"value":"0,00E+00","module":"B6","scenario":null},{"value":"0,00E+00","module":"B7","scenario":null},{"value":"0,00E+00","module":"C1","scenario":null},{"value":"0,00E+00","module":"C2","scenario":null},{"value":"0,00E+00","module":"C3","scenario":null},{"value":"0,00E+00","module":"C4","scenario":null},{"value":"0,00E+00","module":"D","scenario":null},{"value":"0,00E+00","module":"A1A3","scenario":null}]},{"parameter":"EEE","unit":"MJ","values":[{"value":"0,00E+00","module":"A1","scenario":null},{"value":"0,00E+00","module":"A2","scenario":null},{"value":"0,00E+00","module":"A3","scenario":null},{"value":"0,00E+00","module":"A4","scenario":null},{"value":"4,77E-02","module":"A5","scenario":null},{"value":"0,00E+00","module":"B1","scenario":null},{"value":"0,00E+00","module":"B2","scenario":null},{"value":"0,00E+00","module":"B3","scenario":null},{"value":"0,00E+00","module":"B4","scenario":null},{"value":"0,00E+00","module":"B5","scenario":null},{"value":"0,00E+00","module":"B6","scenario":null},{"value":"0,00E+00","module":"B7","scenario":null},{"value":"0,00E+00","module":"C1","scenario":null},{"value":"0,00E+00","module":"C2","scenario":null},{"value":"0,00E+00","module":"C3","scenario":null},{"value":"0,00E+00","module":"C4","scenario":null},{"value":"0,00E+00","module":"D","scenario":null},{"value":"0,00E+00","module":"A1A3","scenario":null}]},{"parameter":"EET","unit":"MJ","values":[{"value":"0,00E+00","module":"A1","scenario":null},{"value":"0,00E+00","module":"A2","scenario":null},{"value":"0,00E+00","module":"A3","scenario":null},{"value":"0,00E+00","module":"A4","scenario":null},{"value":"9,96E-02","module":"A5","scenario":null},{"value":"0,00E+00","module":"B1","scenario":null},{"value":"0,00E+00","module":"B2","scenario":null},{"value":"0,00E+00","module":"B3","scenario":null},{"value":"0,00E+00","module":"B4","scenario":null},{"value":"0,00E+00","module":"B5","scenario":null},{"value":"0,00E+00","module":"B6","scenario":null},{"value":"0,00E+00","module":"B7","scenario":null},{"value":"0,00E+00","module":"C1","scenario":null},{"value":"0,00E+00","module":"C2","scenario":null},{"value":"0,00E+00","module":"C3","scenario":null},{"value":"0,00E+00","module":"C4","scenario":null},{"value":"0,00E+00","module":"D","scenario":null},{"value":"0,00E+00","module":"A1A3","scenario":null}]}]}