{"product_name":"Getuftete Bahnenware mit einem Polmaterial aus 100% recyceltem Polyamid 6 Econyl\u00ae mit einem Vliesr\u00fccken aus 600 g/m2 Polyester","epd_id":"EPD-HBM-20230143-CBC1-EN","declared_unit":{"unit":"m2","amount":1},"compliance":["DIN EN 15804+A2","ISO 14025"],"producer_name":"Halbmond Teppichwerke GmbH","environmental_impact":[{"parameter":"GWP-total","unit":"kg CO2-eq","values":[{"value":"6,12E+00","module":"A1-A3","scenario":null},{"value":"1,43E-01","module":"A4","scenario":null},{"value":"9,90E-01","module":"A5","scenario":null},{"value":"0,00E+00","module":"B1","scenario":null},{"value":"4,16E-01","module":"B2","scenario":null},{"value":"0,00E+00","module":"C1","scenario":null},{"value":"8,02E-03","module":"C2","scenario":null},{"value":"3,95E+00","module":"C3","scenario":"S2"},{"value":"3,99E+00","module":"C3","scenario":"S3"},{"value":"1,68E-01","module":"C4","scenario":null},{"value":"-2,65E-02","module":"D","scenario":"S0"},{"value":"0,00E+00","module":"D","scenario":"S1"},{"value":"-1,79E-01","module":"D","scenario":"S2"},{"value":"-1,31E-01","module":"D","scenario":"S3"}]},{"parameter":"GWP-fossil","unit":"kg CO2-eq","values":[{"value":"6,05E+00","module":"A1-A3","scenario":null},{"value":"1,40E-01","module":"A4","scenario":null},{"value":"9,36E-01","module":"A5","scenario":null},{"value":"0,00E+00","module":"B1","scenario":null},{"value":"2,15E-01","module":"B2","scenario":null},{"value":"0,00E+00","module":"C1","scenario":null},{"value":"7,88E-03","module":"C2","scenario":null},{"value":"3,95E+00","module":"C3","scenario":"S2"},{"value":"3,99E+00","module":"C3","scenario":"S3"},{"value":"1,68E-01","module":"C4","scenario":null},{"value":"-2,63E-02","module":"D","scenario":"S0"},{"value":"0,00E+00","module":"D","scenario":"S1"},{"value":"-1,78E-01","module":"D","scenario":"S2"},{"value":"-1,31E-01","module":"D","scenario":"S3"}]},{"parameter":"GWP-biogenic","unit":"kg CO2-eq","values":[{"value":"6,14E-02","module":"A1-A3","scenario":null},{"value":"1,81E-03","module":"A4","scenario":null},{"value":"5,37E-02","module":"A5","scenario":null},{"value":"0,00E+00","module":"B1","scenario":null},{"value":"4,16E-03","module":"B2","scenario":null},{"value":"0,00E+00","module":"C1","scenario":null},{"value":"1,02E-04","module":"C2","scenario":null},{"value":"3,98E-04","module":"C3","scenario":"S2"},{"value":"7,62E-04","module":"C3","scenario":"S3"},{"value":"-2,72E-08","module":"C4","scenario":null},{"value":"-1,32E-04","module":"D","scenario":"S0"},{"value":"0,00E+00","module":"D","scenario":"S1"},{"value":"-8,79E-04","module":"D","scenario":"S2"},{"value":"-2,40E-04","module":"D","scenario":"S3"}]},{"parameter":"GWP-luluc","unit":"kg CO2-eq","values":[{"value":"6,86E-03","module":"A1-A3","scenario":null},{"value":"7,93E-04","module":"A4","scenario":null},{"value":"6,98E-04","module":"A5","scenario":null},{"value":"0,00E+00","module":"B1","scenario":null},{"value":"1,96E-01","module":"B2","scenario":null},{"value":"0,00E+00","module":"C1","scenario":null},{"value":"4,47E-05","module":"C2","scenario":null},{"value":"6,51E-05","module":"C3","scenario":"S2"},{"value":"1,79E-04","module":"C3","scenario":"S3"},{"value":"8,16E-05","module":"C4","scenario":null},{"value":"-2,83E-06","module":"D","scenario":"S0"},{"value":"0,00E+00","module":"D","scenario":"S1"},{"value":"-1,87E-05","module":"D","scenario":"S2"},{"value":"-7,29E-05","module":"D","scenario":"S3"}]},{"parameter":"ODP","unit":"kg CFC11-eq","values":[{"value":"2,21E-07","module":"A1-A3","scenario":null},{"value":"8,53E-15","module":"A4","scenario":null},{"value":"1,99E-08","module":"A5","scenario":null},{"value":"0,00E+00","module":"B1","scenario":null},{"value":"3,42E-08","module":"B2","scenario":null},{"value":"0,00E+00","module":"C1","scenario":null},{"value":"4,80E-16","module":"C2","scenario":null},{"value":"3,47E-13","module":"C3","scenario":"S2"},{"value":"5,25E-13","module":"C3","scenario":"S3"},{"value":"2,25E-13","module":"C4","scenario":null},{"value":"-1,73E-13","module":"D","scenario":"S0"},{"value":"0,00E+00","module":"D","scenario":"S1"},{"value":"-1,14E-12","module":"D","scenario":"S2"},{"value":"-1,11E-13","module":"D","scenario":"S3"}]},{"parameter":"AP","unit":"mol H+-eq","values":[{"value":"1,89E-02","module":"A1-A3","scenario":null},{"value":"8,48E-04","module":"A4","scenario":null},{"value":"2,11E-03","module":"A5","scenario":null},{"value":"0,00E+00","module":"B1","scenario":null},{"value":"8,32E-04","module":"B2","scenario":null},{"value":"0,00E+00","module":"C1","scenario":null},{"value":"4,75E-05","module":"C2","scenario":null},{"value":"3,62E-03","module":"C3","scenario":"S2"},{"value":"3,77E-03","module":"C3","scenario":"S3"},{"value":"4,97E-04","module":"C4","scenario":null},{"value":"-3,40E-05","module":"D","scenario":"S0"},{"value":"0,00E+00","module":"D","scenario":"S1"},{"value":"-2,27E-04","module":"D","scenario":"S2"},{"value":"-6,07E-04","module":"D","scenario":"S3"}]},{"parameter":"POCP","unit":"kg NMVOC-eq","values":[{"value":"1,52E-02","module":"A1-A3","scenario":null},{"value":"7,86E-04","module":"A4","scenario":null},{"value":"1,85E-03","module":"A5","scenario":null},{"value":"4,18E-04","module":"B1","scenario":null},{"value":"9,83E-04","module":"B2","scenario":null},{"value":"0,00E+00","module":"C1","scenario":null},{"value":"4,42E-05","module":"C2","scenario":null},{"value":"4,57E-03","module":"C3","scenario":"S2"},{"value":"4,70E-03","module":"C3","scenario":"S3"},{"value":"3,52E-04","module":"C4","scenario":null},{"value":"-2,61E-05","module":"D","scenario":"S0"},{"value":"0,00E+00","module":"D","scenario":"S1"},{"value":"-1,75E-04","module":"D","scenario":"S2"},{"value":"-4,96E-04","module":"D","scenario":"S3"}]},{"parameter":"ADPE","unit":"kg Sb-eq","values":[{"value":"3,46E-05","module":"A1-A3","scenario":null},{"value":"1,19E-08","module":"A4","scenario":null},{"value":"3,11E-06","module":"A5","scenario":null},{"value":"0,00E+00","module":"B1","scenario":null},{"value":"2,30E-07","module":"B2","scenario":null},{"value":"0,00E+00","module":"C1","scenario":null},{"value":"6,69E-10","module":"C2","scenario":null},{"value":"1,33E-08","module":"C3","scenario":"S2"},{"value":"1,83E-08","module":"C3","scenario":"S3"},{"value":"1,16E-08","module":"C4","scenario":null},{"value":"-3,90E-09","module":"D","scenario":"S0"},{"value":"0,00E+00","module":"D","scenario":"S1"},{"value":"-2,59E-08","module":"D","scenario":"S2"},{"value":"-1,36E-08","module":"D","scenario":"S3"}]},{"parameter":"ADPF","unit":"MJ","values":[{"value":"1,00E+02","module":"A1-A3","scenario":null},{"value":"1,90E+00","module":"A4","scenario":null},{"value":"9,35E+00","module":"A5","scenario":null},{"value":"0,00E+00","module":"B1","scenario":null},{"value":"5,90E+00","module":"B2","scenario":null},{"value":"0,00E+00","module":"C1","scenario":null},{"value":"1,07E-01","module":"C2","scenario":null},{"value":"1,65E+00","module":"C3","scenario":"S2"},{"value":"2,14E+00","module":"C3","scenario":"S3"},{"value":"2,39E+00","module":"C4","scenario":null},{"value":"-4,48E-01","module":"D","scenario":"S0"},{"value":"0,00E+00","module":"D","scenario":"S1"},{"value":"-3,02E+00","module":"D","scenario":"S2"},{"value":"-9,68E+00","module":"D","scenario":"S3"}]},{"parameter":"WDP","unit":"m3 world-eq. Deprived","values":[{"value":"5,27E+00","module":"A1-A3","scenario":null},{"value":"1,27E-03","module":"A4","scenario":null},{"value":"5,17E-01","module":"A5","scenario":null},{"value":"0,00E+00","module":"B1","scenario":null},{"value":"9,99E-02","module":"B2","scenario":null},{"value":"0,00E+00","module":"C1","scenario":null},{"value":"7,17E-05","module":"C2","scenario":null},{"value":"4,46E-01","module":"C3","scenario":"S2"},{"value":"4,49E-01","module":"C3","scenario":"S3"},{"value":"-1,78E-03","module":"C4","scenario":null},{"value":"-2,70E-03","module":"D","scenario":"S0"},{"value":"0,00E+00","module":"D","scenario":"S1"},{"value":"-1,78E-02","module":"D","scenario":"S2"},{"value":"-1,68E-02","module":"D","scenario":"S3"}]},{"parameter":"EP-freshwater","unit":"kg P-eq","values":[{"value":"4,82E-04","module":"A1-A3","scenario":null},{"value":"4,25E-07","module":"A4","scenario":null},{"value":"4,35E-05","module":"A5","scenario":null},{"value":"0,00E+00","module":"B1","scenario":null},{"value":"5,19E-06","module":"B2","scenario":null},{"value":"0,00E+00","module":"C1","scenario":null},{"value":"2,39E-08","module":"C2","scenario":null},{"value":"2,84E-07","module":"C3","scenario":"S2"},{"value":"3,79E-07","module":"C3","scenario":"S3"},{"value":"3,12E-05","module":"C4","scenario":null},{"value":"-3,52E-08","module":"D","scenario":"S0"},{"value":"0,00E+00","module":"D","scenario":"S1"},{"value":"-2,33E-07","module":"D","scenario":"S2"},{"value":"-1,60E-07","module":"D","scenario":"S3"}]},{"parameter":"EP-marine","unit":"kg N-eq","values":[{"value":"6,11E-03","module":"A1-A3","scenario":null},{"value":"4,16E-04","module":"A4","scenario":null},{"value":"7,50E-04","module":"A5","scenario":null},{"value":"0,00E+00","module":"B1","scenario":null},{"value":"1,97E-04","module":"B2","scenario":null},{"value":"0,00E+00","module":"C1","scenario":null},{"value":"2,34E-05","module":"C2","scenario":null},{"value":"1,79E-03","module":"C3","scenario":"S2"},{"value":"1,85E-03","module":"C3","scenario":"S3"},{"value":"1,10E-04","module":"C4","scenario":null},{"value":"-9,32E-06","module":"D","scenario":"S0"},{"value":"0,00E+00","module":"D","scenario":"S1"},{"value":"-6,25E-05","module":"D","scenario":"S2"},{"value":"-1,71E-04","module":"D","scenario":"S3"}]},{"parameter":"EP-terrestrial","unit":"mol N-eq.","values":[{"value":"5,70E-02","module":"A1-A3","scenario":null},{"value":"4,61E-03","module":"A4","scenario":null},{"value":"7,38E-03","module":"A5","scenario":null},{"value":"0,00E+00","module":"B1","scenario":null},{"value":"2,83E-03","module":"B2","scenario":null},{"value":"0,00E+00","module":"C1","scenario":null},{"value":"2,60E-04","module":"C2","scenario":null},{"value":"2,01E-02","module":"C3","scenario":"S2"},{"value":"2,08E-02","module":"C3","scenario":"S3"},{"value":"1,21E-03","module":"C4","scenario":null},{"value":"-9,98E-05","module":"D","scenario":"S0"},{"value":"0,00E+00","module":"D","scenario":"S1"},{"value":"-6,69E-04","module":"D","scenario":"S2"},{"value":"-1,87E-03","module":"D","scenario":"S3"}]}],"additional_environmental_impact":[{"parameter":"PM","unit":"Disease incidence","values":[{"value":"1,38E-07","module":"A1-A3","scenario":null},{"value":"4,90E-09","module":"A4","scenario":null},{"value":"1,40E-08","module":"A5","scenario":null},{"value":"0,00E+00","module":"B1","scenario":null},{"value":"6,84E-08","module":"B2","scenario":null},{"value":"0,00E+00","module":"C1","scenario":null},{"value":"2,75E-10","module":"C2","scenario":null},{"value":"1,23E-08","module":"C3","scenario":"S2"},{"value":"1,32E-08","module":"C3","scenario":"S3"},{"value":"4,78E-09","module":"C4","scenario":null},{"value":"-2,82E-10","module":"D","scenario":"S0"},{"value":"0,00E+00","module":"D","scenario":"S1"},{"value":"-1,88E-09","module":"D","scenario":"S2"},{"value":"-1,11E-08","module":"D","scenario":"S3"}]},{"parameter":"ETP-fw","unit":"CTUe","values":[{"value":"6,88E+01","module":"A1-A3","scenario":null},{"value":"1,32E+00","module":"A4","scenario":null},{"value":"6,38E+00","module":"A5","scenario":null},{"value":"0,00E+00","module":"B1","scenario":null},{"value":"2,69E+00","module":"B2","scenario":null},{"value":"0,00E+00","module":"C1","scenario":null},{"value":"7,43E-02","module":"C2","scenario":null},{"value":"6,85E-01","module":"C3","scenario":"S2"},{"value":"9,66E-01","module":"C3","scenario":"S3"},{"value":"2,33E+00","module":"C4","scenario":null},{"value":"-9,56E-02","module":"D","scenario":"S0"},{"value":"0,00E+00","module":"D","scenario":"S1"},{"value":"-6,30E-01","module":"D","scenario":"S2"},{"value":"-2,00E+00","module":"D","scenario":"S3"}]},{"parameter":"HTP-c","unit":"CTUh","values":[{"value":"3,27E-09","module":"A1-A3","scenario":null},{"value":"2,67E-11","module":"A4","scenario":null},{"value":"3,01E-10","module":"A5","scenario":null},{"value":"0,00E+00","module":"B1","scenario":null},{"value":"6,21E-10","module":"B2","scenario":null},{"value":"0,00E+00","module":"C1","scenario":null},{"value":"1,50E-12","module":"C2","scenario":null},{"value":"4,02E-11","module":"C3","scenario":"S2"},{"value":"4,68E-11","module":"C3","scenario":"S3"},{"value":"1,05E-10","module":"C4","scenario":null},{"value":"-4,48E-12","module":"D","scenario":"S0"},{"value":"0,00E+00","module":"D","scenario":"S1"},{"value":"-3,01E-11","module":"D","scenario":"S2"},{"value":"-3,89E-11","module":"D","scenario":"S3"}]},{"parameter":"HTP-nc","unit":"CTUh","values":[{"value":"1,36E-07","module":"A1-A3","scenario":null},{"value":"1,58E-09","module":"A4","scenario":null},{"value":"1,26E-08","module":"A5","scenario":null},{"value":"0,00E+00","module":"B1","scenario":null},{"value":"9,46E-09","module":"B2","scenario":null},{"value":"0,00E+00","module":"C1","scenario":null},{"value":"8,90E-11","module":"C2","scenario":null},{"value":"2,35E-09","module":"C3","scenario":"S2"},{"value":"2,67E-09","module":"C3","scenario":"S3"},{"value":"8,76E-09","module":"C4","scenario":null},{"value":"-1,72E-10","module":"D","scenario":"S0"},{"value":"0,00E+00","module":"D","scenario":"S1"},{"value":"-1,16E-09","module":"D","scenario":"S2"},{"value":"-2,73E-09","module":"D","scenario":"S3"}]},{"parameter":"SQP","unit":"-","values":[{"value":null,"module":"A1-A3","scenario":null},{"value":null,"module":"A4","scenario":null},{"value":null,"module":"A5","scenario":null},{"value":null,"module":"B1","scenario":null},{"value":null,"module":"B2","scenario":null},{"value":null,"module":"C1","scenario":null},{"value":null,"module":"C2","scenario":null},{"value":null,"module":"C3","scenario":"S2"},{"value":null,"module":"C3","scenario":"S3"},{"value":null,"module":"C4","scenario":null},{"value":null,"module":"D","scenario":"S0"},{"value":null,"module":"D","scenario":"S1"},{"value":null,"module":"D","scenario":"S2"},{"value":null,"module":"D","scenario":"S3"}]}],"resource_use":[{"parameter":"PERE","unit":"MJ","values":[{"value":"4,89E+01","module":"A1-A3","scenario":null},{"value":"1,08E-01","module":"A4","scenario":null},{"value":"4,50E+00","module":"A5","scenario":null},{"value":"0,00E+00","module":"B1","scenario":null},{"value":"3,68E+00","module":"B2","scenario":null},{"value":"0,00E+00","module":"C1","scenario":null},{"value":"6,08E-03","module":"C2","scenario":null},{"value":"2,71E-01","module":"C3","scenario":"S2"},{"value":"4,08E-01","module":"C3","scenario":"S3"},{"value":"1,96E-01","module":"C4","scenario":null},{"value":"-1,20E-01","module":"D","scenario":"S0"},{"value":"0,00E+00","module":"D","scenario":"S1"},{"value":"-7,87E-01","module":"D","scenario":"S2"},{"value":"-2,27E-01","module":"D","scenario":"S3"}]},{"parameter":"PERM","unit":"","values":[{"value":"5,90E-02","module":"A1-A3","scenario":null},{"value":"0,00E+00","module":"A4","scenario":null},{"value":"-5,90E-02","module":"A5","scenario":null},{"value":"0,00E+00","module":"B1","scenario":null},{"value":"0,00E+00","module":"B2","scenario":null},{"value":"0,00E+00","module":"C1","scenario":null},{"value":"0,00E+00","module":"C2","scenario":null},{"value":"0,00E+00","module":"C3","scenario":"S2"},{"value":"0,00E+00","module":"C3","scenario":"S3"},{"value":"0,00E+00","module":"C4","scenario":null},{"value":"0,00E+00","module":"D","scenario":"S0"},{"value":"0,00E+00","module":"D","scenario":"S1"},{"value":"0,00E+00","module":"D","scenario":"S2"},{"value":"0,00E+00","module":"D","scenario":"S3"}]},{"parameter":"PERT","unit":"MJ","values":[{"value":"4,89E+01","module":"A1-A3","scenario":null},{"value":"1,08E-01","module":"A4","scenario":null},{"value":"4,44E+00","module":"A5","scenario":null},{"value":"0,00E+00","module":"B1","scenario":null},{"value":"3,68E+00","module":"B2","scenario":null},{"value":"0,00E+00","module":"C1","scenario":null},{"value":"6,08E-03","module":"C2","scenario":null},{"value":"2,71E-01","module":"C3","scenario":"S2"},{"value":"4,08E-01","module":"C3","scenario":"S3"},{"value":"1,96E-01","module":"C4","scenario":null},{"value":"-1,20E-01","module":"D","scenario":"S0"},{"value":"0,00E+00","module":"D","scenario":"S1"},{"value":"-7,87E-01","module":"D","scenario":"S2"},{"value":"-2,27E-01","module":"D","scenario":"S3"}]},{"parameter":"PENRE","unit":"MJ","values":[{"value":"9,05E+01","module":"A1-A3","scenario":null},{"value":"1,91E+00","module":"A4","scenario":null},{"value":"9,67E+00","module":"A5","scenario":null},{"value":"0,00E+00","module":"B1","scenario":null},{"value":"5,90E+00","module":"B2","scenario":null},{"value":"0,00E+00","module":"C1","scenario":null},{"value":"1,07E-01","module":"C2","scenario":null},{"value":"1,15E+01","module":"C3","scenario":"S2"},{"value":"1,20E+01","module":"C3","scenario":"S3"},{"value":"2,39E+00","module":"C4","scenario":null},{"value":"-4,48E-01","module":"D","scenario":"S0"},{"value":"0,00E+00","module":"D","scenario":"S1"},{"value":"-3,02E+00","module":"D","scenario":"S2"},{"value":"-9,69E+00","module":"D","scenario":"S3"}]},{"parameter":"PENRM","unit":"MJ","values":[{"value":"1,01E+01","module":"A1-A3","scenario":null},{"value":"0,00E+00","module":"A4","scenario":null},{"value":"-3,01E-01","module":"A5","scenario":null},{"value":"0,00E+00","module":"B1","scenario":null},{"value":"0,00E+00","module":"B2","scenario":null},{"value":"0,00E+00","module":"C1","scenario":null},{"value":"0,00E+00","module":"C2","scenario":null},{"value":"-9,82E+00","module":"C3","scenario":"S2"},{"value":"-9,82E+00","module":"C3","scenario":"S3"},{"value":"0,00E+00","module":"C4","scenario":null},{"value":"0,00E+00","module":"D","scenario":"S0"},{"value":"0,00E+00","module":"D","scenario":"S1"},{"value":"0,00E+00","module":"D","scenario":"S2"},{"value":"0,00E+00","module":"D","scenario":"S3"}]},{"parameter":"PENRT","unit":"MJ","values":[{"value":"1,00E+02","module":"A1-A3","scenario":null},{"value":"1,91E+00","module":"A4","scenario":null},{"value":"9,36E+00","module":"A5","scenario":null},{"value":"0,00E+00","module":"B1","scenario":null},{"value":"5,90E+00","module":"B2","scenario":null},{"value":"0,00E+00","module":"C1","scenario":null},{"value":"1,07E-01","module":"C2","scenario":null},{"value":"1,66E+00","module":"C3","scenario":"S2"},{"value":"2,15E+00","module":"C3","scenario":"S3"},{"value":"2,39E+00","module":"C4","scenario":null},{"value":"-4,48E-01","module":"D","scenario":"S0"},{"value":"0,00E+00","module":"D","scenario":"S1"},{"value":"-3,02E+00","module":"D","scenario":"S2"},{"value":"-9,69E+00","module":"D","scenario":"S3"}]},{"parameter":"SM","unit":"kg","values":[{"value":"1,47E+00","module":"A1-A3","scenario":null},{"value":"0,00E+00","module":"A4","scenario":null},{"value":"1,33E-01","module":"A5","scenario":null},{"value":"0,00E+00","module":"B1","scenario":null},{"value":"0,00E+00","module":"B2","scenario":null},{"value":"0,00E+00","module":"C1","scenario":null},{"value":"0,00E+00","module":"C2","scenario":null},{"value":"0,00E+00","module":"C3","scenario":"S2"},{"value":"0,00E+00","module":"C3","scenario":"S3"},{"value":"0,00E+00","module":"C4","scenario":null},{"value":"0,00E+00","module":"D","scenario":"S0"},{"value":"0,00E+00","module":"D","scenario":"S1"},{"value":"0,00E+00","module":"D","scenario":"S2"},{"value":"3,33E-01","module":"D","scenario":"S3"}]},{"parameter":"RSF","unit":"MJ","values":[{"value":"0,00E+00","module":"A1-A3","scenario":null},{"value":"0,00E+00","module":"A4","scenario":null},{"value":"0,00E+00","module":"A5","scenario":null},{"value":"0,00E+00","module":"B1","scenario":null},{"value":"0,00E+00","module":"B2","scenario":null},{"value":"0,00E+00","module":"C1","scenario":null},{"value":"0,00E+00","module":"C2","scenario":null},{"value":"0,00E+00","module":"C3","scenario":"S2"},{"value":"0,00E+00","module":"C3","scenario":"S3"},{"value":"0,00E+00","module":"C4","scenario":null},{"value":"0,00E+00","module":"D","scenario":"S0"},{"value":"0,00E+00","module":"D","scenario":"S1"},{"value":"0,00E+00","module":"D","scenario":"S2"},{"value":"0,00E+00","module":"D","scenario":"S3"}]},{"parameter":"NRSF","unit":"MJ","values":[{"value":"0,00E+00","module":"A1-A3","scenario":null},{"value":"0,00E+00","module":"A4","scenario":null},{"value":"0,00E+00","module":"A5","scenario":null},{"value":"0,00E+00","module":"B1","scenario":null},{"value":"0,00E+00","module":"B2","scenario":null},{"value":"0,00E+00","module":"C1","scenario":null},{"value":"0,00E+00","module":"C2","scenario":null},{"value":"0,00E+00","module":"C3","scenario":"S2"},{"value":"0,00E+00","module":"C3","scenario":"S3"},{"value":"0,00E+00","module":"C4","scenario":null},{"value":"0,00E+00","module":"D","scenario":"S0"},{"value":"0,00E+00","module":"D","scenario":"S1"},{"value":"0,00E+00","module":"D","scenario":"S2"},{"value":"0,00E+00","module":"D","scenario":"S3"}]},{"parameter":"FW","unit":"m3","values":[{"value":"1,30E-01","module":"A1-A3","scenario":null},{"value":"1,22E-04","module":"A4","scenario":null},{"value":"1,27E-02","module":"A5","scenario":null},{"value":"0,00E+00","module":"B1","scenario":null},{"value":"3,34E-03","module":"B2","scenario":null},{"value":"0,00E+00","module":"C1","scenario":null},{"value":"6,88E-06","module":"C2","scenario":null},{"value":"1,05E-02","module":"C3","scenario":"S2"},{"value":"1,07E-02","module":"C3","scenario":"S3"},{"value":"2,79E-05","module":"C4","scenario":null},{"value":"-1,14E-04","module":"D","scenario":"S0"},{"value":"0,00E+00","module":"D","scenario":"S1"},{"value":"-7,52E-04","module":"D","scenario":"S2"},{"value":"-1,04E-03","module":"D","scenario":"S3"}]}],"end_of_life_waste":[{"parameter":"HWD","unit":"kg","values":[{"value":"2,25E-03","module":"A1-A3","scenario":null},{"value":"9,13E-12","module":"A4","scenario":null},{"value":"2,02E-04","module":"A5","scenario":null},{"value":"0,00E+00","module":"B1","scenario":null},{"value":"4,19E-05","module":"B2","scenario":null},{"value":"0,00E+00","module":"C1","scenario":null},{"value":"5,13E-13","module":"C2","scenario":null},{"value":"2,46E-10","module":"C3","scenario":"S2"},{"value":"2,66E-10","module":"C3","scenario":"S3"},{"value":"3,67E-10","module":"C4","scenario":null},{"value":"-6,12E-11","module":"D","scenario":"S0"},{"value":"0,00E+00","module":"D","scenario":"S1"},{"value":"-4,16E-10","module":"D","scenario":"S2"},{"value":"-1,67E-10","module":"D","scenario":"S3"}]},{"parameter":"NHWD","unit":"kg","values":[{"value":"4,96E-01","module":"A1-A3","scenario":null},{"value":"2,74E-04","module":"A4","scenario":null},{"value":"7,40E-02","module":"A5","scenario":null},{"value":"0,00E+00","module":"B1","scenario":null},{"value":"7,30E-03","module":"B2","scenario":null},{"value":"0,00E+00","module":"C1","scenario":null},{"value":"1,54E-05","module":"C2","scenario":null},{"value":"3,24E-01","module":"C3","scenario":"S2"},{"value":"3,24E-01","module":"C3","scenario":"S3"},{"value":"2,36E+00","module":"C4","scenario":null},{"value":"-2,23E-04","module":"D","scenario":"S0"},{"value":"0,00E+00","module":"D","scenario":"S1"},{"value":"-1,49E-03","module":"D","scenario":"S2"},{"value":"-1,15E-01","module":"D","scenario":"S3"}]},{"parameter":"RWD","unit":"kg","values":[{"value":"3,29E-03","module":"A1-A3","scenario":null},{"value":"2,35E-06","module":"A4","scenario":null},{"value":"3,02E-04","module":"A5","scenario":null},{"value":"0,00E+00","module":"B1","scenario":null},{"value":"3,76E-04","module":"B2","scenario":null},{"value":"0,00E+00","module":"C1","scenario":null},{"value":"1,32E-07","module":"C2","scenario":null},{"value":"5,97E-05","module":"C3","scenario":"S2"},{"value":"9,51E-05","module":"C3","scenario":"S3"},{"value":"2,93E-05","module":"C4","scenario":null},{"value":"-3,42E-05","module":"D","scenario":"S0"},{"value":"0,00E+00","module":"D","scenario":"S1"},{"value":"-2,26E-04","module":"D","scenario":"S2"},{"value":"-5,18E-05","module":"D","scenario":"S3"}]}],"end_of_life_flow":[{"parameter":"CRU","unit":"kg","values":[{"value":"0,00E+00","module":"A1-A3","scenario":null},{"value":"0,00E+00","module":"A4","scenario":null},{"value":"0,00E+00","module":"A5","scenario":null},{"value":"0,00E+00","module":"B1","scenario":null},{"value":"0,00E+00","module":"B2","scenario":null},{"value":"0,00E+00","module":"C1","scenario":null},{"value":"0,00E+00","module":"C2","scenario":null},{"value":"0,00E+00","module":"C3","scenario":"S2"},{"value":"0,00E+00","module":"C3","scenario":"S3"},{"value":"0,00E+00","module":"C4","scenario":null},{"value":"0,00E+00","module":"D","scenario":"S0"},{"value":"0,00E+00","module":"D","scenario":"S1"},{"value":"0,00E+00","module":"D","scenario":"S2"},{"value":"0,00E+00","module":"D","scenario":"S3"}]},{"parameter":"MFR","unit":"kg","values":[{"value":"0,00E+00","module":"A1-A3","scenario":null},{"value":"0,00E+00","module":"A4","scenario":null},{"value":"3,00E-02","module":"A5","scenario":null},{"value":"0,00E+00","module":"B1","scenario":null},{"value":"0,00E+00","module":"B2","scenario":null},{"value":"0,00E+00","module":"C1","scenario":null},{"value":"0,00E+00","module":"C2","scenario":null},{"value":"0,00E+00","module":"C3","scenario":"S2"},{"value":"3,33E-01","module":"C3","scenario":"S3"},{"value":"0,00E+00","module":"C4","scenario":null},{"value":"0,00E+00","module":"D","scenario":"S0"},{"value":"0,00E+00","module":"D","scenario":"S1"},{"value":"0,00E+00","module":"D","scenario":"S2"},{"value":"0,00E+00","module":"D","scenario":"S3"}]},{"parameter":"MER","unit":"kg","values":[{"value":"0,00E+00","module":"A1-A3","scenario":null},{"value":"0,00E+00","module":"A4","scenario":null},{"value":"0,00E+00","module":"A5","scenario":null},{"value":"0,00E+00","module":"B1","scenario":null},{"value":"0,00E+00","module":"B2","scenario":null},{"value":"0,00E+00","module":"C1","scenario":null},{"value":"0,00E+00","module":"C2","scenario":null},{"value":"0,00E+00","module":"C3","scenario":"S2"},{"value":"0,00E+00","module":"C3","scenario":"S3"},{"value":"0,00E+00","module":"C4","scenario":null},{"value":"0,00E+00","module":"D","scenario":"S0"},{"value":"0,00E+00","module":"D","scenario":"S1"},{"value":"0,00E+00","module":"D","scenario":"S2"},{"value":"0,00E+00","module":"D","scenario":"S3"}]},{"parameter":"EEE","unit":"MJ","values":[{"value":"0,00E+00","module":"A1-A3","scenario":null},{"value":"0,00E+00","module":"A4","scenario":null},{"value":"6,07E-01","module":"A5","scenario":null},{"value":"0,00E+00","module":"B1","scenario":null},{"value":"0,00E+00","module":"B2","scenario":null},{"value":"0,00E+00","module":"C1","scenario":null},{"value":"0,00E+00","module":"C2","scenario":null},{"value":"6,22E+00","module":"C3","scenario":"S2"},{"value":"0,00E+00","module":"C3","scenario":"S3"},{"value":"0,00E+00","module":"C4","scenario":null},{"value":"0,00E+00","module":"D","scenario":"S0"},{"value":"0,00E+00","module":"D","scenario":"S1"},{"value":"0,00E+00","module":"D","scenario":"S2"},{"value":"0,00E+00","module":"D","scenario":"S3"}]},{"parameter":"EET","unit":"MJ","values":[{"value":"0,00E+00","module":"A1-A3","scenario":null},{"value":"0,00E+00","module":"A4","scenario":null},{"value":"1,10E+00","module":"A5","scenario":null},{"value":"0,00E+00","module":"B1","scenario":null},{"value":"0,00E+00","module":"B2","scenario":null},{"value":"0,00E+00","module":"C1","scenario":null},{"value":"0,00E+00","module":"C2","scenario":null},{"value":"1,13E+01","module":"C3","scenario":"S2"},{"value":"4,73E+01","module":"C3","scenario":"S3"},{"value":"0,00E+00","module":"C4","scenario":null},{"value":"0,00E+00","module":"D","scenario":"S0"},{"value":"0,00E+00","module":"D","scenario":"S1"},{"value":"0,00E+00","module":"D","scenario":"S2"},{"value":"0,00E+00","module":"D","scenario":"S3"}]}]}