{"product_name":"MAGNA3 D 40-80/100 (Gusseisen)","epd_id":"EPD-GRU-20240165-CBA1-EN","declared_unit":{"unit":"stk","amount":1},"compliance":["DIN EN 15804+A2","ISO 14025"],"producer_name":"Grundfos Holding A/S","environmental_impact":[{"parameter":"GWP-total","unit":"kg CO2-eq","values":[{"value":"1,59E+02","module":"A1","scenario":null},{"value":"2,80E+00","module":"A2","scenario":null},{"value":"3,12E+00","module":"A3","scenario":null},{"value":"2,73E+00","module":"A4","scenario":null},{"value":"2,46E+00","module":"A5","scenario":null},{"value":"0,00E+00","module":"B1","scenario":null},{"value":"0,00E+00","module":"B2","scenario":null},{"value":"1,90E+02","module":"B6","scenario":null},{"value":"0,00E+00","module":"B7","scenario":null},{"value":"0,00E+00","module":"C1","scenario":null},{"value":"1,17E+00","module":"C2","scenario":null},{"value":"1,08E+01","module":"C3","scenario":null},{"value":"2,26E-01","module":"C4","scenario":null},{"value":"1,50E+00","module":"D","scenario":null},{"value":"1,65E+02","module":"A1A3","scenario":null}]},{"parameter":"GWP-fossil","unit":"kg CO2-eq","values":[{"value":"1,58E+02","module":"A1","scenario":null},{"value":"2,82E+00","module":"A2","scenario":null},{"value":"5,83E+00","module":"A3","scenario":null},{"value":"2,74E+00","module":"A4","scenario":null},{"value":"1,31E-01","module":"A5","scenario":null},{"value":"0,00E+00","module":"B1","scenario":null},{"value":"0,00E+00","module":"B2","scenario":null},{"value":"1,89E+02","module":"B6","scenario":null},{"value":"0,00E+00","module":"B7","scenario":null},{"value":"0,00E+00","module":"C1","scenario":null},{"value":"1,17E+00","module":"C2","scenario":null},{"value":"1,08E+01","module":"C3","scenario":null},{"value":"2,28E-01","module":"C4","scenario":null},{"value":"1,51E+00","module":"D","scenario":null},{"value":"1,67E+02","module":"A1A3","scenario":null}]},{"parameter":"GWP-biogenic","unit":"kg CO2-eq","values":[{"value":"9,21E-01","module":"A1","scenario":null},{"value":"-3,52E-02","module":"A2","scenario":null},{"value":"-2,76E+00","module":"A3","scenario":null},{"value":"-3,99E-02","module":"A4","scenario":null},{"value":"2,32E+00","module":"A5","scenario":null},{"value":"0,00E+00","module":"B1","scenario":null},{"value":"0,00E+00","module":"B2","scenario":null},{"value":"1,64E+00","module":"B6","scenario":null},{"value":"0,00E+00","module":"B7","scenario":null},{"value":"0,00E+00","module":"C1","scenario":null},{"value":"-1,73E-02","module":"C2","scenario":null},{"value":"2,37E-02","module":"C3","scenario":null},{"value":"-2,82E-03","module":"C4","scenario":null},{"value":"-7,67E-03","module":"D","scenario":null},{"value":"-1,87E+00","module":"A1A3","scenario":null}]},{"parameter":"GWP-luluc","unit":"kg CO2-eq","values":[{"value":"1,54E-01","module":"A1","scenario":null},{"value":"2,23E-02","module":"A2","scenario":null},{"value":"5,23E-02","module":"A3","scenario":null},{"value":"2,49E-02","module":"A4","scenario":null},{"value":"7,39E-05","module":"A5","scenario":null},{"value":"0,00E+00","module":"B1","scenario":null},{"value":"0,00E+00","module":"B2","scenario":null},{"value":"2,05E-02","module":"B6","scenario":null},{"value":"0,00E+00","module":"B7","scenario":null},{"value":"0,00E+00","module":"C1","scenario":null},{"value":"1,09E-02","module":"C2","scenario":null},{"value":"3,53E-04","module":"C3","scenario":null},{"value":"2,06E-04","module":"C4","scenario":null},{"value":"-2,49E-03","module":"D","scenario":null},{"value":"2,29E-01","module":"A1A3","scenario":null}]},{"parameter":"ODP","unit":"kg CFC11-eq","values":[{"value":"1,08E-07","module":"A1","scenario":null},{"value":"3,41E-13","module":"A2","scenario":null},{"value":"8,11E-09","module":"A3","scenario":null},{"value":"2,39E-11","module":"A4","scenario":null},{"value":"3,06E-13","module":"A5","scenario":null},{"value":"0,00E+00","module":"B1","scenario":null},{"value":"0,00E+00","module":"B2","scenario":null},{"value":"3,48E-09","module":"B6","scenario":null},{"value":"0,00E+00","module":"B7","scenario":null},{"value":"0,00E+00","module":"C1","scenario":null},{"value":"1,53E-13","module":"C2","scenario":null},{"value":"5,14E-11","module":"C3","scenario":null},{"value":"3,82E-13","module":"C4","scenario":null},{"value":"-4,03E-11","module":"D","scenario":null},{"value":"1,16E-07","module":"A1A3","scenario":null}]},{"parameter":"AP","unit":"mol H+-eq","values":[{"value":"9,99E-01","module":"A1","scenario":null},{"value":"2,34E-02","module":"A2","scenario":null},{"value":"2,80E-02","module":"A3","scenario":null},{"value":"1,64E-02","module":"A4","scenario":null},{"value":"7,04E-04","module":"A5","scenario":null},{"value":"0,00E+00","module":"B1","scenario":null},{"value":"0,00E+00","module":"B2","scenario":null},{"value":"4,03E-01","module":"B6","scenario":null},{"value":"0,00E+00","module":"B7","scenario":null},{"value":"0,00E+00","module":"C1","scenario":null},{"value":"7,06E-03","module":"C2","scenario":null},{"value":"7,34E-03","module":"C3","scenario":null},{"value":"7,05E-04","module":"C4","scenario":null},{"value":"-2,04E-02","module":"D","scenario":null},{"value":"1,05E+00","module":"A1A3","scenario":null}]},{"parameter":"POCP","unit":"kg NMVOC-eq","values":[{"value":"3,71E-01","module":"A1","scenario":null},{"value":"1,79E-02","module":"A2","scenario":null},{"value":"1,50E-02","module":"A3","scenario":null},{"value":"1,50E-02","module":"A4","scenario":null},{"value":"6,75E-04","module":"A5","scenario":null},{"value":"0,00E+00","module":"B1","scenario":null},{"value":"0,00E+00","module":"B2","scenario":null},{"value":"2,57E-01","module":"B6","scenario":null},{"value":"0,00E+00","module":"B7","scenario":null},{"value":"0,00E+00","module":"C1","scenario":null},{"value":"6,53E-03","module":"C2","scenario":null},{"value":"5,20E-03","module":"C3","scenario":null},{"value":"5,31E-04","module":"C4","scenario":null},{"value":"-7,91E-04","module":"D","scenario":null},{"value":"4,04E-01","module":"A1A3","scenario":null}]},{"parameter":"ADPE","unit":"kg Sb-eq","values":[{"value":"1,45E-02","module":"A1","scenario":null},{"value":"1,64E-07","module":"A2","scenario":null},{"value":"1,03E-04","module":"A3","scenario":null},{"value":"3,10E-06","module":"A4","scenario":null},{"value":"3,20E-09","module":"A5","scenario":null},{"value":"0,00E+00","module":"B1","scenario":null},{"value":"0,00E+00","module":"B2","scenario":null},{"value":"2,92E-05","module":"B6","scenario":null},{"value":"0,00E+00","module":"B7","scenario":null},{"value":"0,00E+00","module":"C1","scenario":null},{"value":"7,79E-08","module":"C2","scenario":null},{"value":"4,28E-07","module":"C3","scenario":null},{"value":"6,14E-09","module":"C4","scenario":null},{"value":"-1,35E-03","module":"D","scenario":null},{"value":"1,46E-02","module":"A1A3","scenario":null}]},{"parameter":"ADPF","unit":"MJ","values":[{"value":"2,30E+03","module":"A1","scenario":null},{"value":"3,78E+01","module":"A2","scenario":null},{"value":"8,70E+01","module":"A3","scenario":null},{"value":"3,75E+01","module":"A4","scenario":null},{"value":"8,70E-01","module":"A5","scenario":null},{"value":"0,00E+00","module":"B1","scenario":null},{"value":"0,00E+00","module":"B2","scenario":null},{"value":"3,97E+03","module":"B6","scenario":null},{"value":"0,00E+00","module":"B7","scenario":null},{"value":"0,00E+00","module":"C1","scenario":null},{"value":"1,60E+01","module":"C2","scenario":null},{"value":"6,00E+01","module":"C3","scenario":null},{"value":"3,42E+00","module":"C4","scenario":null},{"value":"-6,13E+00","module":"D","scenario":null},{"value":"2,43E+03","module":"A1A3","scenario":null}]},{"parameter":"WDP","unit":"m3 world-eq. Deprived","values":[{"value":"5,35E+01","module":"A1","scenario":null},{"value":"2,98E-02","module":"A2","scenario":null},{"value":"1,61E-01","module":"A3","scenario":null},{"value":"4,52E-02","module":"A4","scenario":null},{"value":"3,02E-01","module":"A5","scenario":null},{"value":"0,00E+00","module":"B1","scenario":null},{"value":"0,00E+00","module":"B2","scenario":null},{"value":"4,21E+01","module":"B6","scenario":null},{"value":"0,00E+00","module":"B7","scenario":null},{"value":"0,00E+00","module":"C1","scenario":null},{"value":"1,42E-02","module":"C2","scenario":null},{"value":"1,45E+00","module":"C3","scenario":null},{"value":"-3,18E-03","module":"C4","scenario":null},{"value":"-3,02E-01","module":"D","scenario":null},{"value":"5,36E+01","module":"A1A3","scenario":null}]},{"parameter":"EP-freshwater","unit":"kg P-eq","values":[{"value":"3,05E-03","module":"A1","scenario":null},{"value":"8,91E-06","module":"A2","scenario":null},{"value":"7,80E-05","module":"A3","scenario":null},{"value":"1,05E-05","module":"A4","scenario":null},{"value":"1,18E-07","module":"A5","scenario":null},{"value":"0,00E+00","module":"B1","scenario":null},{"value":"0,00E+00","module":"B2","scenario":null},{"value":"7,04E-04","module":"B6","scenario":null},{"value":"0,00E+00","module":"B7","scenario":null},{"value":"0,00E+00","module":"C1","scenario":null},{"value":"4,30E-06","module":"C2","scenario":null},{"value":"1,46E-05","module":"C3","scenario":null},{"value":"2,63E-05","module":"C4","scenario":null},{"value":"-8,52E-06","module":"D","scenario":null},{"value":"3,14E-03","module":"A1A3","scenario":null}]},{"parameter":"EP-marine","unit":"kg N-eq","values":[{"value":"1,22E-01","module":"A1","scenario":null},{"value":"7,61E-03","module":"A2","scenario":null},{"value":"5,08E-03","module":"A3","scenario":null},{"value":"7,89E-03","module":"A4","scenario":null},{"value":"2,60E-04","module":"A5","scenario":null},{"value":"0,00E+00","module":"B1","scenario":null},{"value":"0,00E+00","module":"B2","scenario":null},{"value":"9,64E-02","module":"B6","scenario":null},{"value":"0,00E+00","module":"B7","scenario":null},{"value":"0,00E+00","module":"C1","scenario":null},{"value":"3,44E-03","module":"C2","scenario":null},{"value":"1,94E-03","module":"C3","scenario":null},{"value":"1,68E-04","module":"C4","scenario":null},{"value":"-1,27E-04","module":"D","scenario":null},{"value":"1,34E-01","module":"A1A3","scenario":null}]},{"parameter":"EP-terrestrial","unit":"mol N-eq.","values":[{"value":"1,28E+00","module":"A1","scenario":null},{"value":"8,43E-02","module":"A2","scenario":null},{"value":"5,18E-02","module":"A3","scenario":null},{"value":"8,75E-02","module":"A4","scenario":null},{"value":"3,23E-03","module":"A5","scenario":null},{"value":"0,00E+00","module":"B1","scenario":null},{"value":"0,00E+00","module":"B2","scenario":null},{"value":"1,01E+00","module":"B6","scenario":null},{"value":"0,00E+00","module":"B7","scenario":null},{"value":"0,00E+00","module":"C1","scenario":null},{"value":"3,81E-02","module":"C2","scenario":null},{"value":"2,20E-02","module":"C3","scenario":null},{"value":"1,85E-03","module":"C4","scenario":null},{"value":"-2,04E-04","module":"D","scenario":null},{"value":"1,41E+00","module":"A1A3","scenario":null}]}],"additional_environmental_impact":[{"parameter":"PM","unit":"Disease incidence","values":[{"value":"1,22E-05","module":"A1","scenario":null},{"value":"3,16E-07","module":"A2","scenario":null},{"value":"4,31E-07","module":"A3","scenario":null},{"value":"1,05E-07","module":"A4","scenario":null},{"value":"3,94E-09","module":"A5","scenario":null},{"value":"0,00E+00","module":"B1","scenario":null},{"value":"0,00E+00","module":"B2","scenario":null},{"value":"3,39E-06","module":"B6","scenario":null},{"value":"0,00E+00","module":"B7","scenario":null},{"value":"0,00E+00","module":"C1","scenario":null},{"value":"4,47E-08","module":"C2","scenario":null},{"value":"6,25E-08","module":"C3","scenario":null},{"value":"7,16E-09","module":"C4","scenario":null},{"value":"-5,26E-07","module":"D","scenario":null},{"value":"1,30E-05","module":"A1A3","scenario":null}]},{"parameter":"ETP-fw","unit":"CTUe","values":[{"value":"1,18E+03","module":"A1","scenario":null},{"value":"2,70E+01","module":"A2","scenario":null},{"value":"3,23E+01","module":"A3","scenario":null},{"value":"2,65E+01","module":"A4","scenario":null},{"value":"3,97E-01","module":"A5","scenario":null},{"value":"0,00E+00","module":"B1","scenario":null},{"value":"0,00E+00","module":"B2","scenario":null},{"value":"1,10E+03","module":"B6","scenario":null},{"value":"0,00E+00","module":"B7","scenario":null},{"value":"0,00E+00","module":"C1","scenario":null},{"value":"1,15E+01","module":"C2","scenario":null},{"value":"1,74E+01","module":"C3","scenario":null},{"value":"2,15E+00","module":"C4","scenario":null},{"value":"1,78E+00","module":"D","scenario":null},{"value":"1,24E+03","module":"A1A3","scenario":null}]},{"parameter":"HTP-c","unit":"CTUh","values":[{"value":"3,37E-06","module":"A1","scenario":null},{"value":"5,42E-10","module":"A2","scenario":null},{"value":"1,29E-06","module":"A3","scenario":null},{"value":"1,47E-09","module":"A4","scenario":null},{"value":"2,20E-11","module":"A5","scenario":null},{"value":"0,00E+00","module":"B1","scenario":null},{"value":"0,00E+00","module":"B2","scenario":null},{"value":"5,84E-08","module":"B6","scenario":null},{"value":"0,00E+00","module":"B7","scenario":null},{"value":"0,00E+00","module":"C1","scenario":null},{"value":"2,33E-10","module":"C2","scenario":null},{"value":"9,80E-10","module":"C3","scenario":null},{"value":"1,38E-10","module":"C4","scenario":null},{"value":"-1,39E-07","module":"D","scenario":null},{"value":"4,66E-06","module":"A1A3","scenario":null}]},{"parameter":"HTP-nc","unit":"CTUh","values":[{"value":"2,38E-06","module":"A1","scenario":null},{"value":"2,33E-08","module":"A2","scenario":null},{"value":"6,23E-08","module":"A3","scenario":null},{"value":"2,42E-08","module":"A4","scenario":null},{"value":"6,29E-10","module":"A5","scenario":null},{"value":"0,00E+00","module":"B1","scenario":null},{"value":"0,00E+00","module":"B2","scenario":null},{"value":"9,32E-07","module":"B6","scenario":null},{"value":"0,00E+00","module":"B7","scenario":null},{"value":"0,00E+00","module":"C1","scenario":null},{"value":"1,04E-08","module":"C2","scenario":null},{"value":"2,04E-08","module":"C3","scenario":null},{"value":"1,18E-08","module":"C4","scenario":null},{"value":"6,39E-09","module":"D","scenario":null},{"value":"2,46E-06","module":"A1A3","scenario":null}]},{"parameter":"SQP","unit":"-","values":[{"value":"7,74E+02","module":"A1","scenario":null},{"value":"1,37E+01","module":"A2","scenario":null},{"value":"9,96E+01","module":"A3","scenario":null},{"value":"1,55E+01","module":"A4","scenario":null},{"value":"2,62E-01","module":"A5","scenario":null},{"value":"0,00E+00","module":"B1","scenario":null},{"value":"0,00E+00","module":"B2","scenario":null},{"value":"1,56E+03","module":"B6","scenario":null},{"value":"0,00E+00","module":"B7","scenario":null},{"value":"0,00E+00","module":"C1","scenario":null},{"value":"6,69E+00","module":"C2","scenario":null},{"value":"2,32E+01","module":"C3","scenario":null},{"value":"3,05E-01","module":"C4","scenario":null},{"value":"-2,96E+01","module":"D","scenario":null},{"value":"8,87E+02","module":"A1A3","scenario":null}]}],"resource_use":[{"parameter":"PERE","unit":"MJ","values":[{"value":"8,81E+02","module":"A1","scenario":null},{"value":"2,41E+00","module":"A2","scenario":null},{"value":"6,12E+01","module":"A3","scenario":null},{"value":"2,96E+00","module":"A4","scenario":null},{"value":"1,95E-01","module":"A5","scenario":null},{"value":"0,00E+00","module":"B1","scenario":null},{"value":"0,00E+00","module":"B2","scenario":null},{"value":"2,37E+03","module":"B6","scenario":null},{"value":"0,00E+00","module":"B7","scenario":null},{"value":"0,00E+00","module":"C1","scenario":null},{"value":"1,17E+00","module":"C2","scenario":null},{"value":"3,50E+01","module":"C3","scenario":null},{"value":"3,08E-01","module":"C4","scenario":null},{"value":"1,26E+01","module":"D","scenario":null},{"value":"9,45E+02","module":"A1A3","scenario":null}]},{"parameter":"PERM","unit":"","values":[{"value":"0,00E+00","module":"A1","scenario":null},{"value":"0,00E+00","module":"A2","scenario":null},{"value":"0,00E+00","module":"A3","scenario":null},{"value":"0,00E+00","module":"A4","scenario":null},{"value":"0,00E+00","module":"A5","scenario":null},{"value":"0,00E+00","module":"B1","scenario":null},{"value":"0,00E+00","module":"B2","scenario":null},{"value":"0,00E+00","module":"B6","scenario":null},{"value":"0,00E+00","module":"B7","scenario":null},{"value":"0,00E+00","module":"C1","scenario":null},{"value":"0,00E+00","module":"C2","scenario":null},{"value":"0,00E+00","module":"C3","scenario":null},{"value":"0,00E+00","module":"C4","scenario":null},{"value":"0,00E+00","module":"D","scenario":null},{"value":"0,00E+00","module":"A1A3","scenario":null}]},{"parameter":"PERT","unit":"MJ","values":[{"value":"8,81E+02","module":"A1","scenario":null},{"value":"2,41E+00","module":"A2","scenario":null},{"value":"6,12E+01","module":"A3","scenario":null},{"value":"2,96E+00","module":"A4","scenario":null},{"value":"1,95E-01","module":"A5","scenario":null},{"value":"0,00E+00","module":"B1","scenario":null},{"value":"0,00E+00","module":"B2","scenario":null},{"value":"2,37E+03","module":"B6","scenario":null},{"value":"0,00E+00","module":"B7","scenario":null},{"value":"0,00E+00","module":"C1","scenario":null},{"value":"1,17E+00","module":"C2","scenario":null},{"value":"3,50E+01","module":"C3","scenario":null},{"value":"3,08E-01","module":"C4","scenario":null},{"value":"1,26E+01","module":"D","scenario":null},{"value":"9,45E+02","module":"A1A3","scenario":null}]},{"parameter":"PENRE","unit":"MJ","values":[{"value":"2,31E+03","module":"A1","scenario":null},{"value":"3,79E+01","module":"A2","scenario":null},{"value":"8,71E+01","module":"A3","scenario":null},{"value":"3,77E+01","module":"A4","scenario":null},{"value":"8,71E-01","module":"A5","scenario":null},{"value":"0,00E+00","module":"B1","scenario":null},{"value":"0,00E+00","module":"B2","scenario":null},{"value":"3,97E+03","module":"B6","scenario":null},{"value":"0,00E+00","module":"B7","scenario":null},{"value":"0,00E+00","module":"C1","scenario":null},{"value":"1,61E+01","module":"C2","scenario":null},{"value":"6,01E+01","module":"C3","scenario":null},{"value":"3,42E+00","module":"C4","scenario":null},{"value":"-5,67E+00","module":"D","scenario":null},{"value":"2,43E+03","module":"A1A3","scenario":null}]},{"parameter":"PENRM","unit":"MJ","values":[{"value":"0,00E+00","module":"A1","scenario":null},{"value":"0,00E+00","module":"A2","scenario":null},{"value":"0,00E+00","module":"A3","scenario":null},{"value":"0,00E+00","module":"A4","scenario":null},{"value":"0,00E+00","module":"A5","scenario":null},{"value":"0,00E+00","module":"B1","scenario":null},{"value":"0,00E+00","module":"B2","scenario":null},{"value":"0,00E+00","module":"B6","scenario":null},{"value":"0,00E+00","module":"B7","scenario":null},{"value":"0,00E+00","module":"C1","scenario":null},{"value":"0,00E+00","module":"C2","scenario":null},{"value":"0,00E+00","module":"C3","scenario":null},{"value":"0,00E+00","module":"C4","scenario":null},{"value":"0,00E+00","module":"D","scenario":null},{"value":"0,00E+00","module":"A1A3","scenario":null}]},{"parameter":"PENRT","unit":"MJ","values":[{"value":"2,31E+03","module":"A1","scenario":null},{"value":"3,79E+01","module":"A2","scenario":null},{"value":"8,71E+01","module":"A3","scenario":null},{"value":"3,77E+01","module":"A4","scenario":null},{"value":"8,71E-01","module":"A5","scenario":null},{"value":"0,00E+00","module":"B1","scenario":null},{"value":"0,00E+00","module":"B2","scenario":null},{"value":"3,97E+03","module":"B6","scenario":null},{"value":"0,00E+00","module":"B7","scenario":null},{"value":"0,00E+00","module":"C1","scenario":null},{"value":"1,61E+01","module":"C2","scenario":null},{"value":"6,01E+01","module":"C3","scenario":null},{"value":"3,42E+00","module":"C4","scenario":null},{"value":"-5,67E+00","module":"D","scenario":null},{"value":"2,43E+03","module":"A1A3","scenario":null}]},{"parameter":"SM","unit":"kg","values":[{"value":"2,70E+01","module":"A1","scenario":null},{"value":"0,00E+00","module":"A2","scenario":null},{"value":"4,61E-01","module":"A3","scenario":null},{"value":"5,50E-03","module":"A4","scenario":null},{"value":"0,00E+00","module":"A5","scenario":null},{"value":"0,00E+00","module":"B1","scenario":null},{"value":"0,00E+00","module":"B2","scenario":null},{"value":"0,00E+00","module":"B6","scenario":null},{"value":"0,00E+00","module":"B7","scenario":null},{"value":"0,00E+00","module":"C1","scenario":null},{"value":"0,00E+00","module":"C2","scenario":null},{"value":"0,00E+00","module":"C3","scenario":null},{"value":"0,00E+00","module":"C4","scenario":null},{"value":"0,00E+00","module":"D","scenario":null},{"value":"2,75E+01","module":"A1A3","scenario":null}]},{"parameter":"RSF","unit":"MJ","values":[{"value":"2,91E-23","module":"A1","scenario":null},{"value":"0,00E+00","module":"A2","scenario":null},{"value":"0,00E+00","module":"A3","scenario":null},{"value":"5,83E-27","module":"A4","scenario":null},{"value":"0,00E+00","module":"A5","scenario":null},{"value":"0,00E+00","module":"B1","scenario":null},{"value":"0,00E+00","module":"B2","scenario":null},{"value":"0,00E+00","module":"B6","scenario":null},{"value":"0,00E+00","module":"B7","scenario":null},{"value":"0,00E+00","module":"C1","scenario":null},{"value":"0,00E+00","module":"C2","scenario":null},{"value":"0,00E+00","module":"C3","scenario":null},{"value":"0,00E+00","module":"C4","scenario":null},{"value":"0,00E+00","module":"D","scenario":null},{"value":"2,91E-23","module":"A1A3","scenario":null}]},{"parameter":"NRSF","unit":"MJ","values":[{"value":"3,42E-22","module":"A1","scenario":null},{"value":"0,00E+00","module":"A2","scenario":null},{"value":"0,00E+00","module":"A3","scenario":null},{"value":"6,85E-26","module":"A4","scenario":null},{"value":"0,00E+00","module":"A5","scenario":null},{"value":"0,00E+00","module":"B1","scenario":null},{"value":"0,00E+00","module":"B2","scenario":null},{"value":"0,00E+00","module":"B6","scenario":null},{"value":"0,00E+00","module":"B7","scenario":null},{"value":"0,00E+00","module":"C1","scenario":null},{"value":"0,00E+00","module":"C2","scenario":null},{"value":"0,00E+00","module":"C3","scenario":null},{"value":"0,00E+00","module":"C4","scenario":null},{"value":"0,00E+00","module":"D","scenario":null},{"value":"3,42E-22","module":"A1A3","scenario":null}]},{"parameter":"FW","unit":"m3","values":[{"value":"1,66E+00","module":"A1","scenario":null},{"value":"2,65E-03","module":"A2","scenario":null},{"value":"2,72E-02","module":"A3","scenario":null},{"value":"3,33E-03","module":"A4","scenario":null},{"value":"7,11E-03","module":"A5","scenario":null},{"value":"0,00E+00","module":"B1","scenario":null},{"value":"0,00E+00","module":"B2","scenario":null},{"value":"1,92E+00","module":"B6","scenario":null},{"value":"0,00E+00","module":"B7","scenario":null},{"value":"0,00E+00","module":"C1","scenario":null},{"value":"1,28E-03","module":"C2","scenario":null},{"value":"4,75E-02","module":"C3","scenario":null},{"value":"3,56E-05","module":"C4","scenario":null},{"value":"7,04E-02","module":"D","scenario":null},{"value":"1,69E+00","module":"A1A3","scenario":null}]}],"end_of_life_waste":[{"parameter":"HWD","unit":"kg","values":[{"value":"4,44E-04","module":"A1","scenario":null},{"value":"1,18E-10","module":"A2","scenario":null},{"value":"2,41E-04","module":"A3","scenario":null},{"value":"1,37E-07","module":"A4","scenario":null},{"value":"2,43E-11","module":"A5","scenario":null},{"value":"0,00E+00","module":"B1","scenario":null},{"value":"0,00E+00","module":"B2","scenario":null},{"value":"-3,11E-07","module":"B6","scenario":null},{"value":"0,00E+00","module":"B7","scenario":null},{"value":"0,00E+00","module":"C1","scenario":null},{"value":"4,98E-11","module":"C2","scenario":null},{"value":"-4,42E-09","module":"C3","scenario":null},{"value":"2,85E-10","module":"C4","scenario":null},{"value":"-6,63E-04","module":"D","scenario":null},{"value":"6,86E-04","module":"A1A3","scenario":null}]},{"parameter":"NHWD","unit":"kg","values":[{"value":"8,41E+00","module":"A1","scenario":null},{"value":"5,48E-03","module":"A2","scenario":null},{"value":"6,44E-01","module":"A3","scenario":null},{"value":"7,76E-03","module":"A4","scenario":null},{"value":"8,12E-02","module":"A5","scenario":null},{"value":"0,00E+00","module":"B1","scenario":null},{"value":"0,00E+00","module":"B2","scenario":null},{"value":"2,91E+00","module":"B6","scenario":null},{"value":"0,00E+00","module":"B7","scenario":null},{"value":"0,00E+00","module":"C1","scenario":null},{"value":"2,45E-03","module":"C2","scenario":null},{"value":"1,09E+00","module":"C3","scenario":null},{"value":"3,95E+00","module":"C4","scenario":null},{"value":"3,13E+00","module":"D","scenario":null},{"value":"9,06E+00","module":"A1A3","scenario":null}]},{"parameter":"RWD","unit":"kg","values":[{"value":"1,01E-01","module":"A1","scenario":null},{"value":"6,75E-05","module":"A2","scenario":null},{"value":"2,71E-03","module":"A3","scenario":null},{"value":"9,73E-05","module":"A4","scenario":null},{"value":"4,11E-05","module":"A5","scenario":null},{"value":"0,00E+00","module":"B1","scenario":null},{"value":"0,00E+00","module":"B2","scenario":null},{"value":"6,31E-01","module":"B6","scenario":null},{"value":"0,00E+00","module":"B7","scenario":null},{"value":"0,00E+00","module":"C1","scenario":null},{"value":"3,01E-05","module":"C2","scenario":null},{"value":"9,27E-03","module":"C3","scenario":null},{"value":"4,02E-05","module":"C4","scenario":null},{"value":"-8,74E-04","module":"D","scenario":null},{"value":"1,04E-01","module":"A1A3","scenario":null}]}],"end_of_life_flow":[{"parameter":"CRU","unit":"kg","values":[{"value":null,"module":"A1","scenario":null},{"value":null,"module":"A2","scenario":null},{"value":null,"module":"A3","scenario":null},{"value":null,"module":"A4","scenario":null},{"value":null,"module":"A5","scenario":null},{"value":null,"module":"B1","scenario":null},{"value":null,"module":"B2","scenario":null},{"value":null,"module":"B6","scenario":null},{"value":null,"module":"B7","scenario":null},{"value":null,"module":"C1","scenario":null},{"value":null,"module":"C2","scenario":null},{"value":null,"module":"C3","scenario":null},{"value":null,"module":"C4","scenario":null},{"value":null,"module":"D","scenario":null}]},{"parameter":"MFR","unit":"kg","values":[{"value":"0,00E+00","module":"A1","scenario":null},{"value":"0,00E+00","module":"A2","scenario":null},{"value":"0,00E+00","module":"A3","scenario":null},{"value":"0,00E+00","module":"A4","scenario":null},{"value":"0,00E+00","module":"A5","scenario":null},{"value":"0,00E+00","module":"B1","scenario":null},{"value":"0,00E+00","module":"B2","scenario":null},{"value":"0,00E+00","module":"B6","scenario":null},{"value":"0,00E+00","module":"B7","scenario":null},{"value":"0,00E+00","module":"C1","scenario":null},{"value":"0,00E+00","module":"C2","scenario":null},{"value":"2,53E+01","module":"C3","scenario":null},{"value":"0,00E+00","module":"C4","scenario":null},{"value":"0,00E+00","module":"D","scenario":null},{"value":"0,00E+00","module":"A1A3","scenario":null}]},{"parameter":"MER","unit":"kg","values":[{"value":null,"module":"A1","scenario":null},{"value":null,"module":"A2","scenario":null},{"value":null,"module":"A3","scenario":null},{"value":null,"module":"A4","scenario":null},{"value":null,"module":"A5","scenario":null},{"value":null,"module":"B1","scenario":null},{"value":null,"module":"B2","scenario":null},{"value":null,"module":"B6","scenario":null},{"value":null,"module":"B7","scenario":null},{"value":null,"module":"C1","scenario":null},{"value":null,"module":"C2","scenario":null},{"value":null,"module":"C3","scenario":null},{"value":null,"module":"C4","scenario":null},{"value":null,"module":"D","scenario":null}]},{"parameter":"EEE","unit":"MJ","values":[{"value":"0,00E+00","module":"A1","scenario":null},{"value":"0,00E+00","module":"A2","scenario":null},{"value":"0,00E+00","module":"A3","scenario":null},{"value":"0,00E+00","module":"A4","scenario":null},{"value":"3,73E+00","module":"A5","scenario":null},{"value":"0,00E+00","module":"B1","scenario":null},{"value":"0,00E+00","module":"B2","scenario":null},{"value":"0,00E+00","module":"B6","scenario":null},{"value":"0,00E+00","module":"B7","scenario":null},{"value":"0,00E+00","module":"C1","scenario":null},{"value":"0,00E+00","module":"C2","scenario":null},{"value":"1,36E+01","module":"C3","scenario":null},{"value":"0,00E+00","module":"C4","scenario":null},{"value":"0,00E+00","module":"D","scenario":null},{"value":"0,00E+00","module":"A1A3","scenario":null}]},{"parameter":"EET","unit":"MJ","values":[{"value":"0,00E+00","module":"A1","scenario":null},{"value":"0,00E+00","module":"A2","scenario":null},{"value":"0,00E+00","module":"A3","scenario":null},{"value":"0,00E+00","module":"A4","scenario":null},{"value":"6,77E+00","module":"A5","scenario":null},{"value":"0,00E+00","module":"B1","scenario":null},{"value":"0,00E+00","module":"B2","scenario":null},{"value":"0,00E+00","module":"B6","scenario":null},{"value":"0,00E+00","module":"B7","scenario":null},{"value":"0,00E+00","module":"C1","scenario":null},{"value":"0,00E+00","module":"C2","scenario":null},{"value":"2,45E+01","module":"C3","scenario":null},{"value":"0,00E+00","module":"C4","scenario":null},{"value":"0,00E+00","module":"D","scenario":null},{"value":"0,00E+00","module":"A1A3","scenario":null}]}]}