{"product_name":"MAGNA 3 D 80-100/120 (Gusseisen)","epd_id":"EPD-GRU-20240191-CBA1-EN","declared_unit":{"unit":"stk","amount":1},"compliance":["DIN EN 15804+A2","ISO 14025"],"producer_name":"Grundfos Holding A/S","environmental_impact":[{"parameter":"GWP-total","unit":"kg CO2-eq","values":[{"value":"2,04E+02","module":"A1","scenario":null},{"value":"4,07E+00","module":"A2","scenario":null},{"value":"1,83E+00","module":"A3","scenario":null},{"value":"4,36E+00","module":"A4","scenario":null},{"value":"4,75E+00","module":"A5","scenario":null},{"value":"0,00E+00","module":"B1","scenario":null},{"value":"0,00E+00","module":"B2","scenario":null},{"value":"6,72E+02","module":"B6","scenario":null},{"value":"0,00E+00","module":"B7","scenario":null},{"value":"0,00E+00","module":"C1","scenario":null},{"value":"1,85E+00","module":"C2","scenario":null},{"value":"1,34E+01","module":"C3","scenario":null},{"value":"3,39E-01","module":"C4","scenario":null},{"value":"5,36E-01","module":"D","scenario":null},{"value":"2,10E+02","module":"A1A3","scenario":null}]},{"parameter":"GWP-fossil","unit":"kg CO2-eq","values":[{"value":"2,02E+02","module":"A1","scenario":null},{"value":"4,09E+00","module":"A2","scenario":null},{"value":"7,40E+00","module":"A3","scenario":null},{"value":"4,38E+00","module":"A4","scenario":null},{"value":"1,90E-01","module":"A5","scenario":null},{"value":"0,00E+00","module":"B1","scenario":null},{"value":"0,00E+00","module":"B2","scenario":null},{"value":"6,66E+02","module":"B6","scenario":null},{"value":"0,00E+00","module":"B7","scenario":null},{"value":"0,00E+00","module":"C1","scenario":null},{"value":"1,86E+00","module":"C2","scenario":null},{"value":"1,34E+01","module":"C3","scenario":null},{"value":"3,43E-01","module":"C4","scenario":null},{"value":"5,44E-01","module":"D","scenario":null},{"value":"2,14E+02","module":"A1A3","scenario":null}]},{"parameter":"GWP-biogenic","unit":"kg CO2-eq","values":[{"value":"1,52E+00","module":"A1","scenario":null},{"value":"-5,39E-02","module":"A2","scenario":null},{"value":"-5,62E+00","module":"A3","scenario":null},{"value":"-6,41E-02","module":"A4","scenario":null},{"value":"4,56E+00","module":"A5","scenario":null},{"value":"0,00E+00","module":"B1","scenario":null},{"value":"0,00E+00","module":"B2","scenario":null},{"value":"5,79E+00","module":"B6","scenario":null},{"value":"0,00E+00","module":"B7","scenario":null},{"value":"0,00E+00","module":"C1","scenario":null},{"value":"-2,75E-02","module":"C2","scenario":null},{"value":"3,74E-02","module":"C3","scenario":null},{"value":"-4,23E-03","module":"C4","scenario":null},{"value":"-8,33E-04","module":"D","scenario":null},{"value":"-4,16E+00","module":"A1A3","scenario":null}]},{"parameter":"GWP-luluc","unit":"kg CO2-eq","values":[{"value":"2,38E-01","module":"A1","scenario":null},{"value":"3,41E-02","module":"A2","scenario":null},{"value":"5,89E-02","module":"A3","scenario":null},{"value":"3,99E-02","module":"A4","scenario":null},{"value":"1,43E-04","module":"A5","scenario":null},{"value":"0,00E+00","module":"B1","scenario":null},{"value":"0,00E+00","module":"B2","scenario":null},{"value":"7,24E-02","module":"B6","scenario":null},{"value":"0,00E+00","module":"B7","scenario":null},{"value":"0,00E+00","module":"C1","scenario":null},{"value":"1,72E-02","module":"C2","scenario":null},{"value":"5,47E-04","module":"C3","scenario":null},{"value":"3,10E-04","module":"C4","scenario":null},{"value":"-7,63E-03","module":"D","scenario":null},{"value":"3,31E-01","module":"A1A3","scenario":null}]},{"parameter":"ODP","unit":"kg CFC11-eq","values":[{"value":"1,20E-07","module":"A1","scenario":null},{"value":"5,07E-13","module":"A2","scenario":null},{"value":"8,11E-09","module":"A3","scenario":null},{"value":"2,66E-11","module":"A4","scenario":null},{"value":"5,88E-13","module":"A5","scenario":null},{"value":"0,00E+00","module":"B1","scenario":null},{"value":"0,00E+00","module":"B2","scenario":null},{"value":"1,23E-08","module":"B6","scenario":null},{"value":"0,00E+00","module":"B7","scenario":null},{"value":"0,00E+00","module":"C1","scenario":null},{"value":"2,42E-13","module":"C2","scenario":null},{"value":"8,11E-11","module":"C3","scenario":null},{"value":"5,73E-13","module":"C4","scenario":null},{"value":"-5,34E-11","module":"D","scenario":null},{"value":"1,28E-07","module":"A1A3","scenario":null}]},{"parameter":"AP","unit":"mol H+-eq","values":[{"value":"1,14E+00","module":"A1","scenario":null},{"value":"2,86E-02","module":"A2","scenario":null},{"value":"3,55E-02","module":"A3","scenario":null},{"value":"2,61E-02","module":"A4","scenario":null},{"value":"1,37E-03","module":"A5","scenario":null},{"value":"0,00E+00","module":"B1","scenario":null},{"value":"0,00E+00","module":"B2","scenario":null},{"value":"1,42E+00","module":"B6","scenario":null},{"value":"0,00E+00","module":"B7","scenario":null},{"value":"0,00E+00","module":"C1","scenario":null},{"value":"1,12E-02","module":"C2","scenario":null},{"value":"1,09E-02","module":"C3","scenario":null},{"value":"1,06E-03","module":"C4","scenario":null},{"value":"-4,14E-02","module":"D","scenario":null},{"value":"1,20E+00","module":"A1A3","scenario":null}]},{"parameter":"POCP","unit":"kg NMVOC-eq","values":[{"value":"4,45E-01","module":"A1","scenario":null},{"value":"2,27E-02","module":"A2","scenario":null},{"value":"2,09E-02","module":"A3","scenario":null},{"value":"2,40E-02","module":"A4","scenario":null},{"value":"1,32E-03","module":"A5","scenario":null},{"value":"0,00E+00","module":"B1","scenario":null},{"value":"0,00E+00","module":"B2","scenario":null},{"value":"9,08E-01","module":"B6","scenario":null},{"value":"0,00E+00","module":"B7","scenario":null},{"value":"0,00E+00","module":"C1","scenario":null},{"value":"1,03E-02","module":"C2","scenario":null},{"value":"7,49E-03","module":"C3","scenario":null},{"value":"7,97E-04","module":"C4","scenario":null},{"value":"-3,56E-03","module":"D","scenario":null},{"value":"4,89E-01","module":"A1A3","scenario":null}]},{"parameter":"ADPE","unit":"kg Sb-eq","values":[{"value":"1,83E-02","module":"A1","scenario":null},{"value":"2,48E-07","module":"A2","scenario":null},{"value":"1,14E-04","module":"A3","scenario":null},{"value":"3,96E-06","module":"A4","scenario":null},{"value":"6,17E-09","module":"A5","scenario":null},{"value":"0,00E+00","module":"B1","scenario":null},{"value":"0,00E+00","module":"B2","scenario":null},{"value":"1,03E-04","module":"B6","scenario":null},{"value":"0,00E+00","module":"B7","scenario":null},{"value":"0,00E+00","module":"C1","scenario":null},{"value":"1,23E-07","module":"C2","scenario":null},{"value":"6,77E-07","module":"C3","scenario":null},{"value":"9,21E-09","module":"C4","scenario":null},{"value":"-2,60E-03","module":"D","scenario":null},{"value":"1,84E-02","module":"A1A3","scenario":null}]},{"parameter":"ADPF","unit":"MJ","values":[{"value":"2,91E+03","module":"A1","scenario":null},{"value":"5,51E+01","module":"A2","scenario":null},{"value":"1,10E+02","module":"A3","scenario":null},{"value":"6,00E+01","module":"A4","scenario":null},{"value":"1,68E+00","module":"A5","scenario":null},{"value":"0,00E+00","module":"B1","scenario":null},{"value":"0,00E+00","module":"B2","scenario":null},{"value":"1,40E+04","module":"B6","scenario":null},{"value":"0,00E+00","module":"B7","scenario":null},{"value":"0,00E+00","module":"C1","scenario":null},{"value":"2,54E+01","module":"C2","scenario":null},{"value":"9,42E+01","module":"C3","scenario":null},{"value":"5,13E+00","module":"C4","scenario":null},{"value":"-2,04E+01","module":"D","scenario":null},{"value":"3,08E+03","module":"A1A3","scenario":null}]},{"parameter":"WDP","unit":"m3 world-eq. Deprived","values":[{"value":"5,83E+01","module":"A1","scenario":null},{"value":"4,52E-02","module":"A2","scenario":null},{"value":"3,32E-01","module":"A3","scenario":null},{"value":"6,69E-02","module":"A4","scenario":null},{"value":"5,86E-01","module":"A5","scenario":null},{"value":"0,00E+00","module":"B1","scenario":null},{"value":"0,00E+00","module":"B2","scenario":null},{"value":"1,48E+02","module":"B6","scenario":null},{"value":"0,00E+00","module":"B7","scenario":null},{"value":"0,00E+00","module":"C1","scenario":null},{"value":"2,25E-02","module":"C2","scenario":null},{"value":"1,88E+00","module":"C3","scenario":null},{"value":"-4,77E-03","module":"C4","scenario":null},{"value":"-1,15E+00","module":"D","scenario":null},{"value":"5,87E+01","module":"A1A3","scenario":null}]},{"parameter":"EP-freshwater","unit":"kg P-eq","values":[{"value":"3,21E-03","module":"A1","scenario":null},{"value":"1,36E-05","module":"A2","scenario":null},{"value":"1,20E-04","module":"A3","scenario":null},{"value":"1,65E-05","module":"A4","scenario":null},{"value":"2,29E-07","module":"A5","scenario":null},{"value":"0,00E+00","module":"B1","scenario":null},{"value":"0,00E+00","module":"B2","scenario":null},{"value":"2,49E-03","module":"B6","scenario":null},{"value":"0,00E+00","module":"B7","scenario":null},{"value":"0,00E+00","module":"C1","scenario":null},{"value":"6,81E-06","module":"C2","scenario":null},{"value":"2,29E-05","module":"C3","scenario":null},{"value":"3,95E-05","module":"C4","scenario":null},{"value":"-1,23E-05","module":"D","scenario":null},{"value":"3,35E-03","module":"A1A3","scenario":null}]},{"parameter":"EP-marine","unit":"kg N-eq","values":[{"value":"1,45E-01","module":"A1","scenario":null},{"value":"1,00E-02","module":"A2","scenario":null},{"value":"7,40E-03","module":"A3","scenario":null},{"value":"1,26E-02","module":"A4","scenario":null},{"value":"5,09E-04","module":"A5","scenario":null},{"value":"0,00E+00","module":"B1","scenario":null},{"value":"0,00E+00","module":"B2","scenario":null},{"value":"3,40E-01","module":"B6","scenario":null},{"value":"0,00E+00","module":"B7","scenario":null},{"value":"0,00E+00","module":"C1","scenario":null},{"value":"5,45E-03","module":"C2","scenario":null},{"value":"2,80E-03","module":"C3","scenario":null},{"value":"2,52E-04","module":"C4","scenario":null},{"value":"-8,31E-04","module":"D","scenario":null},{"value":"1,63E-01","module":"A1A3","scenario":null}]},{"parameter":"EP-terrestrial","unit":"mol N-eq.","values":[{"value":"1,52E+00","module":"A1","scenario":null},{"value":"1,11E-01","module":"A2","scenario":null},{"value":"7,45E-02","module":"A3","scenario":null},{"value":"1,40E-01","module":"A4","scenario":null},{"value":"6,31E-03","module":"A5","scenario":null},{"value":"0,00E+00","module":"B1","scenario":null},{"value":"0,00E+00","module":"B2","scenario":null},{"value":"3,56E+00","module":"B6","scenario":null},{"value":"0,00E+00","module":"B7","scenario":null},{"value":"0,00E+00","module":"C1","scenario":null},{"value":"6,04E-02","module":"C2","scenario":null},{"value":"3,11E-02","module":"C3","scenario":null},{"value":"2,77E-03","module":"C4","scenario":null},{"value":"-7,06E-03","module":"D","scenario":null},{"value":"1,71E+00","module":"A1A3","scenario":null}]}],"additional_environmental_impact":[{"parameter":"PM","unit":"Disease incidence","values":[{"value":"1,45E-05","module":"A1","scenario":null},{"value":"3,54E-07","module":"A2","scenario":null},{"value":"5,38E-07","module":"A3","scenario":null},{"value":"1,67E-07","module":"A4","scenario":null},{"value":"7,63E-09","module":"A5","scenario":null},{"value":"0,00E+00","module":"B1","scenario":null},{"value":"0,00E+00","module":"B2","scenario":null},{"value":"1,20E-05","module":"B6","scenario":null},{"value":"0,00E+00","module":"B7","scenario":null},{"value":"0,00E+00","module":"C1","scenario":null},{"value":"7,09E-08","module":"C2","scenario":null},{"value":"9,24E-08","module":"C3","scenario":null},{"value":"1,08E-08","module":"C4","scenario":null},{"value":"-6,51E-07","module":"D","scenario":null},{"value":"1,54E-05","module":"A1A3","scenario":null}]},{"parameter":"ETP-fw","unit":"CTUe","values":[{"value":"1,38E+03","module":"A1","scenario":null},{"value":"3,94E+01","module":"A2","scenario":null},{"value":"3,81E+01","module":"A3","scenario":null},{"value":"4,23E+01","module":"A4","scenario":null},{"value":"7,58E-01","module":"A5","scenario":null},{"value":"0,00E+00","module":"B1","scenario":null},{"value":"0,00E+00","module":"B2","scenario":null},{"value":"3,90E+03","module":"B6","scenario":null},{"value":"0,00E+00","module":"B7","scenario":null},{"value":"0,00E+00","module":"C1","scenario":null},{"value":"1,82E+01","module":"C2","scenario":null},{"value":"2,70E+01","module":"C3","scenario":null},{"value":"3,22E+00","module":"C4","scenario":null},{"value":"-8,39E+00","module":"D","scenario":null},{"value":"1,46E+03","module":"A1A3","scenario":null}]},{"parameter":"HTP-c","unit":"CTUh","values":[{"value":"3,36E-06","module":"A1","scenario":null},{"value":"7,94E-10","module":"A2","scenario":null},{"value":"1,32E-06","module":"A3","scenario":null},{"value":"1,80E-09","module":"A4","scenario":null},{"value":"4,21E-11","module":"A5","scenario":null},{"value":"0,00E+00","module":"B1","scenario":null},{"value":"0,00E+00","module":"B2","scenario":null},{"value":"2,06E-07","module":"B6","scenario":null},{"value":"0,00E+00","module":"B7","scenario":null},{"value":"0,00E+00","module":"C1","scenario":null},{"value":"3,70E-10","module":"C2","scenario":null},{"value":"1,49E-09","module":"C3","scenario":null},{"value":"2,07E-10","module":"C4","scenario":null},{"value":"-1,33E-07","module":"D","scenario":null},{"value":"4,68E-06","module":"A1A3","scenario":null}]},{"parameter":"HTP-nc","unit":"CTUh","values":[{"value":"2,94E-06","module":"A1","scenario":null},{"value":"3,45E-08","module":"A2","scenario":null},{"value":"7,92E-08","module":"A3","scenario":null},{"value":"3,87E-08","module":"A4","scenario":null},{"value":"1,15E-09","module":"A5","scenario":null},{"value":"0,00E+00","module":"B1","scenario":null},{"value":"0,00E+00","module":"B2","scenario":null},{"value":"3,29E-06","module":"B6","scenario":null},{"value":"0,00E+00","module":"B7","scenario":null},{"value":"0,00E+00","module":"C1","scenario":null},{"value":"1,64E-08","module":"C2","scenario":null},{"value":"2,94E-08","module":"C3","scenario":null},{"value":"1,77E-08","module":"C4","scenario":null},{"value":"-9,00E-09","module":"D","scenario":null},{"value":"3,06E-06","module":"A1A3","scenario":null}]},{"parameter":"SQP","unit":"-","values":[{"value":"1,04E+03","module":"A1","scenario":null},{"value":"2,10E+01","module":"A2","scenario":null},{"value":"1,87E+02","module":"A3","scenario":null},{"value":"2,48E+01","module":"A4","scenario":null},{"value":"5,07E-01","module":"A5","scenario":null},{"value":"0,00E+00","module":"B1","scenario":null},{"value":"0,00E+00","module":"B2","scenario":null},{"value":"5,50E+03","module":"B6","scenario":null},{"value":"0,00E+00","module":"B7","scenario":null},{"value":"0,00E+00","module":"C1","scenario":null},{"value":"1,06E+01","module":"C2","scenario":null},{"value":"3,65E+01","module":"C3","scenario":null},{"value":"4,58E-01","module":"C4","scenario":null},{"value":"-5,13E+01","module":"D","scenario":null},{"value":"1,25E+03","module":"A1A3","scenario":null}]}],"resource_use":[{"parameter":"PERE","unit":"MJ","values":[{"value":"1,20E+03","module":"A1","scenario":null},{"value":"3,67E+00","module":"A2","scenario":null},{"value":"1,00E+02","module":"A3","scenario":null},{"value":"4,70E+00","module":"A4","scenario":null},{"value":"3,76E-01","module":"A5","scenario":null},{"value":"0,00E+00","module":"B1","scenario":null},{"value":"0,00E+00","module":"B2","scenario":null},{"value":"8,38E+03","module":"B6","scenario":null},{"value":"0,00E+00","module":"B7","scenario":null},{"value":"0,00E+00","module":"C1","scenario":null},{"value":"1,85E+00","module":"C2","scenario":null},{"value":"5,52E+01","module":"C3","scenario":null},{"value":"4,62E-01","module":"C4","scenario":null},{"value":"1,05E+01","module":"D","scenario":null},{"value":"1,30E+03","module":"A1A3","scenario":null}]},{"parameter":"PERM","unit":"","values":[{"value":"0,00E+00","module":"A1","scenario":null},{"value":"0,00E+00","module":"A2","scenario":null},{"value":"0,00E+00","module":"A3","scenario":null},{"value":"0,00E+00","module":"A4","scenario":null},{"value":"0,00E+00","module":"A5","scenario":null},{"value":"0,00E+00","module":"B1","scenario":null},{"value":"0,00E+00","module":"B2","scenario":null},{"value":"0,00E+00","module":"B6","scenario":null},{"value":"0,00E+00","module":"B7","scenario":null},{"value":"0,00E+00","module":"C1","scenario":null},{"value":"0,00E+00","module":"C2","scenario":null},{"value":"0,00E+00","module":"C3","scenario":null},{"value":"0,00E+00","module":"C4","scenario":null},{"value":"0,00E+00","module":"D","scenario":null},{"value":"0,00E+00","module":"A1A3","scenario":null}]},{"parameter":"PERT","unit":"MJ","values":[{"value":"1,20E+03","module":"A1","scenario":null},{"value":"3,67E+00","module":"A2","scenario":null},{"value":"1,00E+02","module":"A3","scenario":null},{"value":"4,70E+00","module":"A4","scenario":null},{"value":"3,76E-01","module":"A5","scenario":null},{"value":"0,00E+00","module":"B1","scenario":null},{"value":"0,00E+00","module":"B2","scenario":null},{"value":"8,38E+03","module":"B6","scenario":null},{"value":"0,00E+00","module":"B7","scenario":null},{"value":"0,00E+00","module":"C1","scenario":null},{"value":"1,85E+00","module":"C2","scenario":null},{"value":"5,52E+01","module":"C3","scenario":null},{"value":"4,62E-01","module":"C4","scenario":null},{"value":"1,05E+01","module":"D","scenario":null},{"value":"1,30E+03","module":"A1A3","scenario":null}]},{"parameter":"PENRE","unit":"MJ","values":[{"value":"2,92E+03","module":"A1","scenario":null},{"value":"5,53E+01","module":"A2","scenario":null},{"value":"1,10E+02","module":"A3","scenario":null},{"value":"6,02E+01","module":"A4","scenario":null},{"value":"1,68E+00","module":"A5","scenario":null},{"value":"0,00E+00","module":"B1","scenario":null},{"value":"0,00E+00","module":"B2","scenario":null},{"value":"1,40E+04","module":"B6","scenario":null},{"value":"0,00E+00","module":"B7","scenario":null},{"value":"0,00E+00","module":"C1","scenario":null},{"value":"2,55E+01","module":"C2","scenario":null},{"value":"9,42E+01","module":"C3","scenario":null},{"value":"5,13E+00","module":"C4","scenario":null},{"value":"-1,99E+01","module":"D","scenario":null},{"value":"3,08E+03","module":"A1A3","scenario":null}]},{"parameter":"PENRM","unit":"MJ","values":[{"value":"0,00E+00","module":"A1","scenario":null},{"value":"0,00E+00","module":"A2","scenario":null},{"value":"0,00E+00","module":"A3","scenario":null},{"value":"0,00E+00","module":"A4","scenario":null},{"value":"0,00E+00","module":"A5","scenario":null},{"value":"0,00E+00","module":"B1","scenario":null},{"value":"0,00E+00","module":"B2","scenario":null},{"value":"0,00E+00","module":"B6","scenario":null},{"value":"0,00E+00","module":"B7","scenario":null},{"value":"0,00E+00","module":"C1","scenario":null},{"value":"0,00E+00","module":"C2","scenario":null},{"value":"0,00E+00","module":"C3","scenario":null},{"value":"0,00E+00","module":"C4","scenario":null},{"value":"0,00E+00","module":"D","scenario":null},{"value":"0,00E+00","module":"A1A3","scenario":null}]},{"parameter":"PENRT","unit":"MJ","values":[{"value":"2,92E+03","module":"A1","scenario":null},{"value":"5,53E+01","module":"A2","scenario":null},{"value":"1,10E+02","module":"A3","scenario":null},{"value":"6,02E+01","module":"A4","scenario":null},{"value":"1,68E+00","module":"A5","scenario":null},{"value":"0,00E+00","module":"B1","scenario":null},{"value":"0,00E+00","module":"B2","scenario":null},{"value":"1,40E+04","module":"B6","scenario":null},{"value":"0,00E+00","module":"B7","scenario":null},{"value":"0,00E+00","module":"C1","scenario":null},{"value":"2,55E+01","module":"C2","scenario":null},{"value":"9,42E+01","module":"C3","scenario":null},{"value":"5,13E+00","module":"C4","scenario":null},{"value":"-1,99E+01","module":"D","scenario":null},{"value":"3,08E+03","module":"A1A3","scenario":null}]},{"parameter":"SM","unit":"kg","values":[{"value":"4,35E+01","module":"A1","scenario":null},{"value":"0,00E+00","module":"A2","scenario":null},{"value":"4,76E-01","module":"A3","scenario":null},{"value":"8,80E-03","module":"A4","scenario":null},{"value":"0,00E+00","module":"A5","scenario":null},{"value":"0,00E+00","module":"B1","scenario":null},{"value":"0,00E+00","module":"B2","scenario":null},{"value":"0,00E+00","module":"B6","scenario":null},{"value":"0,00E+00","module":"B7","scenario":null},{"value":"0,00E+00","module":"C1","scenario":null},{"value":"0,00E+00","module":"C2","scenario":null},{"value":"0,00E+00","module":"C3","scenario":null},{"value":"0,00E+00","module":"C4","scenario":null},{"value":"0,00E+00","module":"D","scenario":null},{"value":"4,40E+01","module":"A1A3","scenario":null}]},{"parameter":"RSF","unit":"MJ","values":[{"value":"2,91E-23","module":"A1","scenario":null},{"value":"0,00E+00","module":"A2","scenario":null},{"value":"0,00E+00","module":"A3","scenario":null},{"value":"5,83E-27","module":"A4","scenario":null},{"value":"0,00E+00","module":"A5","scenario":null},{"value":"0,00E+00","module":"B1","scenario":null},{"value":"0,00E+00","module":"B2","scenario":null},{"value":"0,00E+00","module":"B6","scenario":null},{"value":"0,00E+00","module":"B7","scenario":null},{"value":"0,00E+00","module":"C1","scenario":null},{"value":"0,00E+00","module":"C2","scenario":null},{"value":"0,00E+00","module":"C3","scenario":null},{"value":"0,00E+00","module":"C4","scenario":null},{"value":"0,00E+00","module":"D","scenario":null},{"value":"2,91E-23","module":"A1A3","scenario":null}]},{"parameter":"NRSF","unit":"MJ","values":[{"value":"3,42E-22","module":"A1","scenario":null},{"value":"0,00E+00","module":"A2","scenario":null},{"value":"0,00E+00","module":"A3","scenario":null},{"value":"6,85E-26","module":"A4","scenario":null},{"value":"0,00E+00","module":"A5","scenario":null},{"value":"0,00E+00","module":"B1","scenario":null},{"value":"0,00E+00","module":"B2","scenario":null},{"value":"0,00E+00","module":"B6","scenario":null},{"value":"0,00E+00","module":"B7","scenario":null},{"value":"0,00E+00","module":"C1","scenario":null},{"value":"0,00E+00","module":"C2","scenario":null},{"value":"0,00E+00","module":"C3","scenario":null},{"value":"0,00E+00","module":"C4","scenario":null},{"value":"0,00E+00","module":"D","scenario":null},{"value":"3,42E-22","module":"A1A3","scenario":null}]},{"parameter":"FW","unit":"m3","values":[{"value":"1,85E+00","module":"A1","scenario":null},{"value":"4,03E-03","module":"A2","scenario":null},{"value":"4,75E-02","module":"A3","scenario":null},{"value":"5,17E-03","module":"A4","scenario":null},{"value":"1,38E-02","module":"A5","scenario":null},{"value":"0,00E+00","module":"B1","scenario":null},{"value":"0,00E+00","module":"B2","scenario":null},{"value":"6,77E+00","module":"B6","scenario":null},{"value":"0,00E+00","module":"B7","scenario":null},{"value":"0,00E+00","module":"C1","scenario":null},{"value":"2,02E-03","module":"C2","scenario":null},{"value":"6,56E-02","module":"C3","scenario":null},{"value":"5,35E-05","module":"C4","scenario":null},{"value":"7,01E-02","module":"D","scenario":null},{"value":"1,90E+00","module":"A1A3","scenario":null}]}],"end_of_life_waste":[{"parameter":"HWD","unit":"kg","values":[{"value":"7,79E-04","module":"A1","scenario":null},{"value":"1,72E-10","module":"A2","scenario":null},{"value":"2,42E-04","module":"A3","scenario":null},{"value":"2,04E-07","module":"A4","scenario":null},{"value":"4,74E-11","module":"A5","scenario":null},{"value":"0,00E+00","module":"B1","scenario":null},{"value":"0,00E+00","module":"B2","scenario":null},{"value":"-1,10E-06","module":"B6","scenario":null},{"value":"0,00E+00","module":"B7","scenario":null},{"value":"0,00E+00","module":"C1","scenario":null},{"value":"7,89E-11","module":"C2","scenario":null},{"value":"-7,03E-09","module":"C3","scenario":null},{"value":"4,29E-10","module":"C4","scenario":null},{"value":"-6,33E-04","module":"D","scenario":null},{"value":"1,02E-03","module":"A1A3","scenario":null}]},{"parameter":"NHWD","unit":"kg","values":[{"value":"1,11E+01","module":"A1","scenario":null},{"value":"8,13E-03","module":"A2","scenario":null},{"value":"7,22E-01","module":"A3","scenario":null},{"value":"1,19E-02","module":"A4","scenario":null},{"value":"1,53E-01","module":"A5","scenario":null},{"value":"0,00E+00","module":"B1","scenario":null},{"value":"0,00E+00","module":"B2","scenario":null},{"value":"1,03E+01","module":"B6","scenario":null},{"value":"0,00E+00","module":"B7","scenario":null},{"value":"0,00E+00","module":"C1","scenario":null},{"value":"3,88E-03","module":"C2","scenario":null},{"value":"1,48E+00","module":"C3","scenario":null},{"value":"5,94E+00","module":"C4","scenario":null},{"value":"4,49E+00","module":"D","scenario":null},{"value":"1,19E+01","module":"A1A3","scenario":null}]},{"parameter":"RWD","unit":"kg","values":[{"value":"1,36E-01","module":"A1","scenario":null},{"value":"1,00E-04","module":"A2","scenario":null},{"value":"3,40E-03","module":"A3","scenario":null},{"value":"1,50E-04","module":"A4","scenario":null},{"value":"7,97E-05","module":"A5","scenario":null},{"value":"0,00E+00","module":"B1","scenario":null},{"value":"0,00E+00","module":"B2","scenario":null},{"value":"2,23E+00","module":"B6","scenario":null},{"value":"0,00E+00","module":"B7","scenario":null},{"value":"0,00E+00","module":"C1","scenario":null},{"value":"4,77E-05","module":"C2","scenario":null},{"value":"1,46E-02","module":"C3","scenario":null},{"value":"6,03E-05","module":"C4","scenario":null},{"value":"-1,33E-03","module":"D","scenario":null},{"value":"1,39E-01","module":"A1A3","scenario":null}]}],"end_of_life_flow":[{"parameter":"CRU","unit":"kg","values":[{"value":null,"module":"A1","scenario":null},{"value":null,"module":"A2","scenario":null},{"value":null,"module":"A3","scenario":null},{"value":null,"module":"A4","scenario":null},{"value":null,"module":"A5","scenario":null},{"value":null,"module":"B1","scenario":null},{"value":null,"module":"B2","scenario":null},{"value":null,"module":"B6","scenario":null},{"value":null,"module":"B7","scenario":null},{"value":null,"module":"C1","scenario":null},{"value":null,"module":"C2","scenario":null},{"value":null,"module":"C3","scenario":null},{"value":null,"module":"C4","scenario":null},{"value":null,"module":"D","scenario":null}]},{"parameter":"MFR","unit":"kg","values":[{"value":"0,00E+00","module":"A1","scenario":null},{"value":"0,00E+00","module":"A2","scenario":null},{"value":"0,00E+00","module":"A3","scenario":null},{"value":"0,00E+00","module":"A4","scenario":null},{"value":"0,00E+00","module":"A5","scenario":null},{"value":"0,00E+00","module":"B1","scenario":null},{"value":"0,00E+00","module":"B2","scenario":null},{"value":"0,00E+00","module":"B6","scenario":null},{"value":"0,00E+00","module":"B7","scenario":null},{"value":"0,00E+00","module":"C1","scenario":null},{"value":"0,00E+00","module":"C2","scenario":null},{"value":"4,25E+01","module":"C3","scenario":null},{"value":"0,00E+00","module":"C4","scenario":null},{"value":"0,00E+00","module":"D","scenario":null},{"value":"0,00E+00","module":"A1A3","scenario":null}]},{"parameter":"MER","unit":"kg","values":[{"value":null,"module":"A1","scenario":null},{"value":null,"module":"A2","scenario":null},{"value":null,"module":"A3","scenario":null},{"value":null,"module":"A4","scenario":null},{"value":null,"module":"A5","scenario":null},{"value":null,"module":"B1","scenario":null},{"value":null,"module":"B2","scenario":null},{"value":null,"module":"B6","scenario":null},{"value":null,"module":"B7","scenario":null},{"value":null,"module":"C1","scenario":null},{"value":null,"module":"C2","scenario":null},{"value":null,"module":"C3","scenario":null},{"value":null,"module":"C4","scenario":null},{"value":null,"module":"D","scenario":null}]},{"parameter":"EEE","unit":"MJ","values":[{"value":"0,00E+00","module":"A1","scenario":null},{"value":"0,00E+00","module":"A2","scenario":null},{"value":"0,00E+00","module":"A3","scenario":null},{"value":"0,00E+00","module":"A4","scenario":null},{"value":"7,21E+00","module":"A5","scenario":null},{"value":"0,00E+00","module":"B1","scenario":null},{"value":"0,00E+00","module":"B2","scenario":null},{"value":"0,00E+00","module":"B6","scenario":null},{"value":"0,00E+00","module":"B7","scenario":null},{"value":"0,00E+00","module":"C1","scenario":null},{"value":"0,00E+00","module":"C2","scenario":null},{"value":"1,51E+01","module":"C3","scenario":null},{"value":"0,00E+00","module":"C4","scenario":null},{"value":"0,00E+00","module":"D","scenario":null},{"value":"0,00E+00","module":"A1A3","scenario":null}]},{"parameter":"EET","unit":"MJ","values":[{"value":"0,00E+00","module":"A1","scenario":null},{"value":"0,00E+00","module":"A2","scenario":null},{"value":"0,00E+00","module":"A3","scenario":null},{"value":"0,00E+00","module":"A4","scenario":null},{"value":"1,31E+01","module":"A5","scenario":null},{"value":"0,00E+00","module":"B1","scenario":null},{"value":"0,00E+00","module":"B2","scenario":null},{"value":"0,00E+00","module":"B6","scenario":null},{"value":"0,00E+00","module":"B7","scenario":null},{"value":"0,00E+00","module":"C1","scenario":null},{"value":"0,00E+00","module":"C2","scenario":null},{"value":"2,71E+01","module":"C3","scenario":null},{"value":"0,00E+00","module":"C4","scenario":null},{"value":"0,00E+00","module":"D","scenario":null},{"value":"0,00E+00","module":"A1A3","scenario":null}]}]}