{"product_name":"Mineralwolle-D\u00e4mmstoff im mittleren Rohdichtebereich","epd_id":"EPD-FMI-20210017-IBG1-DE","declared_unit":{"unit":"m3","amount":1},"compliance":["DIN EN 15804+A2","ISO 14025"],"producer_name":"FMI Fachverband Mineralwolleindustrie e.V.","environmental_impact":[{"parameter":"GWP-total","unit":"kg CO2-eq","values":[{"value":"1,21E+02","module":"A1-A3","scenario":null},{"value":"2,18E+00","module":"A4","scenario":null},{"value":"1,85E+01","module":"A5","scenario":null},{"value":"3,03E-01","module":"C2","scenario":null},{"value":"2,19E+00","module":"C4","scenario":null},{"value":"-6,01E+00","module":"D","scenario":null}]},{"parameter":"GWP-fossil","unit":"kg CO2-eq","values":[{"value":"1,30E+02","module":"A1-A3","scenario":null},{"value":"2,17E+00","module":"A4","scenario":null},{"value":"7,31E+00","module":"A5","scenario":null},{"value":"3,01E-01","module":"C2","scenario":null},{"value":"1,52E+00","module":"C4","scenario":null},{"value":"-6,00E+00","module":"D","scenario":null}]},{"parameter":"GWP-biogenic","unit":"kg CO2-eq","values":[{"value":"-9,23E+00","module":"A1-A3","scenario":null},{"value":"-3,63E-03","module":"A4","scenario":null},{"value":"1,12E+01","module":"A5","scenario":null},{"value":"-5,04E-04","module":"C2","scenario":null},{"value":"6,70E-01","module":"C4","scenario":null},{"value":"-1,41E-02","module":"D","scenario":null}]},{"parameter":"GWP-luluc","unit":"kg CO2-eq","values":[{"value":"1,10E-01","module":"A1-A3","scenario":null},{"value":"1,75E-02","module":"A4","scenario":null},{"value":"2,82E-03","module":"A5","scenario":null},{"value":"2,43E-03","module":"C2","scenario":null},{"value":"4,37E-03","module":"C4","scenario":null},{"value":"-4,22E-03","module":"D","scenario":null}]},{"parameter":"ODP","unit":"kg CFC11-eq","values":[{"value":"5,44E-10","module":"A1-A3","scenario":null},{"value":"3,97E-16","module":"A4","scenario":null},{"value":"1,09E-11","module":"A5","scenario":null},{"value":"5,51E-17","module":"C2","scenario":null},{"value":"5,62E-15","module":"C4","scenario":null},{"value":"-6,29E-14","module":"D","scenario":null}]},{"parameter":"AP","unit":"mol H+-eq","values":[{"value":"1,01E+00","module":"A1-A3","scenario":null},{"value":"4,44E-03","module":"A4","scenario":null},{"value":"2,26E-02","module":"A5","scenario":null},{"value":"6,16E-04","module":"C2","scenario":null},{"value":"1,09E-02","module":"C4","scenario":null},{"value":"-8,42E-03","module":"D","scenario":null}]},{"parameter":"POCP","unit":"kg NMVOC-eq","values":[{"value":"3,37E-01","module":"A1-A3","scenario":null},{"value":"3,85E-03","module":"A4","scenario":null},{"value":"8,69E-03","module":"A5","scenario":null},{"value":"5,35E-04","module":"C2","scenario":null},{"value":"8,48E-03","module":"C4","scenario":null},{"value":"-6,25E-03","module":"D","scenario":null}]},{"parameter":"ADPE","unit":"kg Sb-eq","values":[{"value":"2,82E-05","module":"A1-A3","scenario":null},{"value":"1,75E-07","module":"A4","scenario":null},{"value":"5,98E-07","module":"A5","scenario":null},{"value":"2,43E-08","module":"C2","scenario":null},{"value":"1,36E-07","module":"C4","scenario":null},{"value":"-9,87E-07","module":"D","scenario":null}]},{"parameter":"ADPF","unit":"MJ","values":[{"value":"1,60E+03","module":"A1-A3","scenario":null},{"value":"2,89E+01","module":"A4","scenario":null},{"value":"3,60E+01","module":"A5","scenario":null},{"value":"4,01E+00","module":"C2","scenario":null},{"value":"1,99E+01","module":"C4","scenario":null},{"value":"-1,02E+02","module":"D","scenario":null}]},{"parameter":"WDP","unit":"m3 world-eq. Deprived","values":[{"value":"1,68E+00","module":"A1-A3","scenario":null},{"value":"2,11E-02","module":"A4","scenario":null},{"value":"1,60E+00","module":"A5","scenario":null},{"value":"2,93E-03","module":"C2","scenario":null},{"value":"1,59E-01","module":"C4","scenario":null},{"value":"-6,24E-01","module":"D","scenario":null}]},{"parameter":"EP-freshwater","unit":"kg P-eq","values":[{"value":"7,49E-04","module":"A1-A3","scenario":null},{"value":"6,59E-06","module":"A4","scenario":null},{"value":"1,54E-05","module":"A5","scenario":null},{"value":"9,15E-07","module":"C2","scenario":null},{"value":"2,60E-06","module":"C4","scenario":null},{"value":"-7,77E-06","module":"D","scenario":null}]},{"parameter":"EP-marine","unit":"kg N-eq","values":[{"value":"1,07E-01","module":"A1-A3","scenario":null},{"value":"1,78E-03","module":"A4","scenario":null},{"value":"2,84E-03","module":"A5","scenario":null},{"value":"2,48E-04","module":"C2","scenario":null},{"value":"2,80E-03","module":"C4","scenario":null},{"value":"-2,17E-03","module":"D","scenario":null}]},{"parameter":"EP-terrestrial","unit":"mol N-eq.","values":[{"value":"3,09E+00","module":"A1-A3","scenario":null},{"value":"2,03E-02","module":"A4","scenario":null},{"value":"7,24E-02","module":"A5","scenario":null},{"value":"2,81E-03","module":"C2","scenario":null},{"value":"3,08E-02","module":"C4","scenario":null},{"value":"-2,33E-02","module":"D","scenario":null}]}],"additional_environmental_impact":[{"parameter":"PM","unit":"Disease incidence","values":[{"value":null,"module":"A1-A3","scenario":null},{"value":null,"module":"A4","scenario":null},{"value":null,"module":"A5","scenario":null},{"value":null,"module":"C2","scenario":null},{"value":null,"module":"C4","scenario":null},{"value":null,"module":"D","scenario":null}]},{"parameter":"ETP-fw","unit":"CTUe","values":[{"value":null,"module":"A1-A3","scenario":null},{"value":null,"module":"A4","scenario":null},{"value":null,"module":"A5","scenario":null},{"value":null,"module":"C2","scenario":null},{"value":null,"module":"C4","scenario":null},{"value":null,"module":"D","scenario":null}]},{"parameter":"HTP-c","unit":"CTUh","values":[{"value":null,"module":"A1-A3","scenario":null},{"value":null,"module":"A4","scenario":null},{"value":null,"module":"A5","scenario":null},{"value":null,"module":"C2","scenario":null},{"value":null,"module":"C4","scenario":null},{"value":null,"module":"D","scenario":null}]},{"parameter":"HTP-nc","unit":"CTUh","values":[{"value":null,"module":"A1-A3","scenario":null},{"value":null,"module":"A4","scenario":null},{"value":null,"module":"A5","scenario":null},{"value":null,"module":"C2","scenario":null},{"value":null,"module":"C4","scenario":null},{"value":null,"module":"D","scenario":null}]},{"parameter":"SQP","unit":"-","values":[{"value":null,"module":"A1-A3","scenario":null},{"value":null,"module":"A4","scenario":null},{"value":null,"module":"A5","scenario":null},{"value":null,"module":"C2","scenario":null},{"value":null,"module":"C4","scenario":null},{"value":null,"module":"D","scenario":null}]}],"resource_use":[{"parameter":"PERE","unit":"MJ","values":[{"value":"2,17E+02","module":"A1-A3","scenario":null},{"value":"1,67E+00","module":"A4","scenario":null},{"value":"1,22E+02","module":"A5","scenario":null},{"value":"2,32E-01","module":"C2","scenario":null},{"value":"2,61E+00","module":"C4","scenario":null},{"value":"-2,23E+01","module":"D","scenario":null}]},{"parameter":"PERM","unit":"","values":[{"value":"1,40E+02","module":"A1-A3","scenario":null},{"value":"0,00E+00","module":"A4","scenario":null},{"value":"-1,14E+02","module":"A5","scenario":null},{"value":"0,00E+00","module":"C2","scenario":null},{"value":"0,00E+00","module":"C4","scenario":null},{"value":"0,00E+00","module":"D","scenario":null}]},{"parameter":"PERT","unit":"MJ","values":[{"value":"3,57E+02","module":"A1-A3","scenario":null},{"value":"1,67E+00","module":"A4","scenario":null},{"value":"7,78E+00","module":"A5","scenario":null},{"value":"2,32E-01","module":"C2","scenario":null},{"value":"2,61E+00","module":"C4","scenario":null},{"value":"-2,23E+01","module":"D","scenario":null}]},{"parameter":"PENRE","unit":"MJ","values":[{"value":"1,39E+03","module":"A1-A3","scenario":null},{"value":"2,90E+01","module":"A4","scenario":null},{"value":"9,34E+01","module":"A5","scenario":null},{"value":"4,02E+00","module":"C2","scenario":null},{"value":"1,99E+01","module":"C4","scenario":null},{"value":"-1,02E+02","module":"D","scenario":null}]},{"parameter":"PENRM","unit":"MJ","values":[{"value":"2,14E+02","module":"A1-A3","scenario":null},{"value":"0,00E+00","module":"A4","scenario":null},{"value":"-5,74E+01","module":"A5","scenario":null},{"value":"0,00E+00","module":"C2","scenario":null},{"value":"0,00E+00","module":"C4","scenario":null},{"value":"0,00E+00","module":"D","scenario":null}]},{"parameter":"PENRT","unit":"MJ","values":[{"value":"1,60E+03","module":"A1-A3","scenario":null},{"value":"2,90E+01","module":"A4","scenario":null},{"value":"3,61E+01","module":"A5","scenario":null},{"value":"4,02E+00","module":"C2","scenario":null},{"value":"1,99E+01","module":"C4","scenario":null},{"value":"-1,02E+02","module":"D","scenario":null}]},{"parameter":"SM","unit":"kg","values":[{"value":"1,08E+01","module":"A1-A3","scenario":null},{"value":"0,00E+00","module":"A4","scenario":null},{"value":"2,16E-01","module":"A5","scenario":null},{"value":"0,00E+00","module":"C2","scenario":null},{"value":"0,00E+00","module":"C4","scenario":null},{"value":"0,00E+00","module":"D","scenario":null}]},{"parameter":"RSF","unit":"MJ","values":[{"value":"0,00E+00","module":"A1-A3","scenario":null},{"value":"0,00E+00","module":"A4","scenario":null},{"value":"0,00E+00","module":"A5","scenario":null},{"value":"0,00E+00","module":"C2","scenario":null},{"value":"0,00E+00","module":"C4","scenario":null},{"value":"0,00E+00","module":"D","scenario":null}]},{"parameter":"NRSF","unit":"MJ","values":[{"value":"0,00E+00","module":"A1-A3","scenario":null},{"value":"0,00E+00","module":"A4","scenario":null},{"value":"5,77E-01","module":"A5","scenario":null},{"value":"0,00E+00","module":"C2","scenario":null},{"value":"0,00E+00","module":"C4","scenario":null},{"value":"0,00E+00","module":"D","scenario":null}]},{"parameter":"FW","unit":"m3","values":[{"value":"3,39E-01","module":"A1-A3","scenario":null},{"value":"1,94E-03","module":"A4","scenario":null},{"value":"4,35E-02","module":"A5","scenario":null},{"value":"2,70E-04","module":"C2","scenario":null},{"value":"5,02E-03","module":"C4","scenario":null},{"value":"-2,58E-02","module":"D","scenario":null}]}],"end_of_life_waste":[{"parameter":"HWD","unit":"kg","values":[{"value":"3,92E-06","module":"A1-A3","scenario":null},{"value":"1,34E-06","module":"A4","scenario":null},{"value":"1,17E-07","module":"A5","scenario":null},{"value":"1,86E-07","module":"C2","scenario":null},{"value":"3,03E-07","module":"C4","scenario":null},{"value":"-4,06E-08","module":"D","scenario":null}]},{"parameter":"NHWD","unit":"kg","values":[{"value":"9,25E+00","module":"A1-A3","scenario":null},{"value":"4,59E-03","module":"A4","scenario":null},{"value":"2,28E+00","module":"A5","scenario":null},{"value":"6,38E-04","module":"C2","scenario":null},{"value":"1,00E+02","module":"C4","scenario":null},{"value":"-4,71E-02","module":"D","scenario":null}]},{"parameter":"RWD","unit":"kg","values":[{"value":"3,26E-02","module":"A1-A3","scenario":null},{"value":"5,34E-05","module":"A4","scenario":null},{"value":"8,26E-04","module":"A5","scenario":null},{"value":"7,42E-06","module":"C2","scenario":null},{"value":"2,26E-04","module":"C4","scenario":null},{"value":"-7,62E-03","module":"D","scenario":null}]}],"end_of_life_flow":[{"parameter":"CRU","unit":"kg","values":[{"value":"0,00E+00","module":"A1-A3","scenario":null},{"value":"0,00E+00","module":"A4","scenario":null},{"value":"0,00E+00","module":"A5","scenario":null},{"value":"0,00E+00","module":"C2","scenario":null},{"value":"0,00E+00","module":"C4","scenario":null},{"value":"0,00E+00","module":"D","scenario":null}]},{"parameter":"MFR","unit":"kg","values":[{"value":"0,00E+00","module":"A1-A3","scenario":null},{"value":"0,00E+00","module":"A4","scenario":null},{"value":"2,61E-01","module":"A5","scenario":null},{"value":"0,00E+00","module":"C2","scenario":null},{"value":"0,00E+00","module":"C4","scenario":null},{"value":"0,00E+00","module":"D","scenario":null}]},{"parameter":"MER","unit":"kg","values":[{"value":"0,00E+00","module":"A1-A3","scenario":null},{"value":"0,00E+00","module":"A4","scenario":null},{"value":"0,00E+00","module":"A5","scenario":null},{"value":"0,00E+00","module":"C2","scenario":null},{"value":"0,00E+00","module":"C4","scenario":null},{"value":"0,00E+00","module":"D","scenario":null}]},{"parameter":"EEE","unit":"MJ","values":[{"value":"0,00E+00","module":"A1-A3","scenario":null},{"value":"0,00E+00","module":"A4","scenario":null},{"value":"2,55E+01","module":"A5","scenario":null},{"value":"0,00E+00","module":"C2","scenario":null},{"value":"0,00E+00","module":"C4","scenario":null},{"value":"0,00E+00","module":"D","scenario":null}]},{"parameter":"EET","unit":"MJ","values":[{"value":"0,00E+00","module":"A1-A3","scenario":null},{"value":"0,00E+00","module":"A4","scenario":null},{"value":"4,56E+01","module":"A5","scenario":null},{"value":"0,00E+00","module":"C2","scenario":null},{"value":"0,00E+00","module":"C4","scenario":null},{"value":"0,00E+00","module":"D","scenario":null}]}]}