{"product_name":"Gewebte Teppichfliesen, Polmaterial PET, Druckdesign, maximales Poleinsatzgewicht 700 g/m\u00b2, TEXtile backing","epd_id":"EPD-FLE-20240140-CBA1-DE","declared_unit":{"unit":"m2","amount":1},"compliance":["EN 15804+A2 (EF 3.1)","ISO 14025"],"producer_name":"Fletco Carpets A/S","environmental_impact":[{"parameter":"GWP-total","unit":"kg CO2-eq","values":[{"value":"1,11E+01","module":"A1-A3","scenario":null},{"value":"2,43E-01","module":"A4","scenario":null},{"value":"5,15E-01","module":"A5","scenario":null},{"value":"0,00E+00","module":"B1","scenario":null},{"value":"5,15E-01","module":"B2","scenario":null},{"value":"0,00E+00","module":"C1","scenario":null},{"value":"1,35E-02","module":"C2","scenario":null},{"value":"0,00E+00","module":"C3","scenario":"S0"},{"value":"5,76E+00","module":"C3","scenario":"S1"},{"value":"5,80E+00","module":"C3","scenario":"S2"},{"value":"2,23E-01","module":"C4","scenario":"S0"},{"value":"0,00E+00","module":"C4","scenario":"S1"},{"value":"0,00E+00","module":"C4","scenario":"S2"},{"value":"0,00E+00","module":"D","scenario":"S0"},{"value":"-1,59E+00","module":"D","scenario":"S1"},{"value":"-3,43E-01","module":"D","scenario":"S2"},{"value":"-4,78E-02","module":"D","scenario":null}]},{"parameter":"GWP-fossil","unit":"kg CO2-eq","values":[{"value":"1,11E+01","module":"A1-A3","scenario":null},{"value":"2,40E-01","module":"A4","scenario":null},{"value":"5,14E-01","module":"A5","scenario":null},{"value":"0,00E+00","module":"B1","scenario":null},{"value":"3,15E-01","module":"B2","scenario":null},{"value":"0,00E+00","module":"C1","scenario":null},{"value":"1,33E-02","module":"C2","scenario":null},{"value":"0,00E+00","module":"C3","scenario":"S0"},{"value":"5,76E+00","module":"C3","scenario":"S1"},{"value":"5,80E+00","module":"C3","scenario":"S2"},{"value":"2,23E-01","module":"C4","scenario":"S0"},{"value":"0,00E+00","module":"C4","scenario":"S1"},{"value":"0,00E+00","module":"C4","scenario":"S2"},{"value":"0,00E+00","module":"D","scenario":"S0"},{"value":"-1,59E+00","module":"D","scenario":"S1"},{"value":"-3,43E-01","module":"D","scenario":"S2"},{"value":"-4,76E-02","module":"D","scenario":null}]},{"parameter":"GWP-biogenic","unit":"kg CO2-eq","values":[{"value":"-8,11E-02","module":"A1-A3","scenario":null},{"value":"5,62E-04","module":"A4","scenario":null},{"value":"2,90E-05","module":"A5","scenario":null},{"value":"0,00E+00","module":"B1","scenario":null},{"value":"3,69E-03","module":"B2","scenario":null},{"value":"0,00E+00","module":"C1","scenario":null},{"value":"3,12E-05","module":"C2","scenario":null},{"value":"0,00E+00","module":"C3","scenario":"S0"},{"value":"3,59E-04","module":"C3","scenario":"S1"},{"value":"5,65E-04","module":"C3","scenario":"S2"},{"value":"0,00E+00","module":"C4","scenario":"S0"},{"value":"0,00E+00","module":"C4","scenario":"S1"},{"value":"0,00E+00","module":"C4","scenario":"S2"},{"value":"0,00E+00","module":"D","scenario":"S0"},{"value":"-7,24E-03","module":"D","scenario":"S1"},{"value":"-1,09E-04","module":"D","scenario":"S2"},{"value":"-2,17E-04","module":"D","scenario":null}]},{"parameter":"GWP-luluc","unit":"kg CO2-eq","values":[{"value":"4,86E-03","module":"A1-A3","scenario":null},{"value":"2,27E-03","module":"A4","scenario":null},{"value":"2,23E-04","module":"A5","scenario":null},{"value":"0,00E+00","module":"B1","scenario":null},{"value":"1,96E-01","module":"B2","scenario":null},{"value":"0,00E+00","module":"C1","scenario":null},{"value":"1,26E-04","module":"C2","scenario":null},{"value":"0,00E+00","module":"C3","scenario":"S0"},{"value":"1,17E-04","module":"C3","scenario":"S1"},{"value":"4,34E-04","module":"C3","scenario":"S2"},{"value":"1,86E-04","module":"C4","scenario":"S0"},{"value":"0,00E+00","module":"C4","scenario":"S1"},{"value":"0,00E+00","module":"C4","scenario":"S2"},{"value":"0,00E+00","module":"D","scenario":"S0"},{"value":"-1,03E-04","module":"D","scenario":"S1"},{"value":"-2,05E-04","module":"D","scenario":"S2"},{"value":"-3,10E-06","module":"D","scenario":null}]},{"parameter":"ODP","unit":"kg CFC11-eq","values":[{"value":"9,11E-10","module":"A1-A3","scenario":null},{"value":"2,15E-14","module":"A4","scenario":null},{"value":"2,73E-11","module":"A5","scenario":null},{"value":"0,00E+00","module":"B1","scenario":null},{"value":"3,41E-08","module":"B2","scenario":null},{"value":"0,00E+00","module":"C1","scenario":null},{"value":"1,19E-15","module":"C2","scenario":null},{"value":"0,00E+00","module":"C3","scenario":"S0"},{"value":"4,08E-13","module":"C3","scenario":"S1"},{"value":"6,83E-13","module":"C3","scenario":"S2"},{"value":"3,80E-13","module":"C4","scenario":"S0"},{"value":"0,00E+00","module":"C4","scenario":"S1"},{"value":"0,00E+00","module":"C4","scenario":"S2"},{"value":"0,00E+00","module":"D","scenario":"S0"},{"value":"-1,24E-11","module":"D","scenario":"S1"},{"value":"-7,04E-13","module":"D","scenario":"S2"},{"value":"-3,74E-13","module":"D","scenario":null}]},{"parameter":"AP","unit":"mol H+-eq","values":[{"value":"1,94E-02","module":"A1-A3","scenario":null},{"value":"1,51E-03","module":"A4","scenario":null},{"value":"7,24E-04","module":"A5","scenario":null},{"value":"0,00E+00","module":"B1","scenario":null},{"value":"7,94E-04","module":"B2","scenario":null},{"value":"0,00E+00","module":"C1","scenario":null},{"value":"8,38E-05","module":"C2","scenario":null},{"value":"0,00E+00","module":"C3","scenario":"S0"},{"value":"3,07E-03","module":"C3","scenario":"S1"},{"value":"3,31E-03","module":"C3","scenario":"S2"},{"value":"6,78E-04","module":"C4","scenario":"S0"},{"value":"0,00E+00","module":"C4","scenario":"S1"},{"value":"0,00E+00","module":"C4","scenario":"S2"},{"value":"0,00E+00","module":"D","scenario":"S0"},{"value":"-1,98E-03","module":"D","scenario":"S1"},{"value":"-1,22E-03","module":"D","scenario":"S2"},{"value":"-5,95E-05","module":"D","scenario":null}]},{"parameter":"POCP","unit":"kg NMVOC-eq","values":[{"value":"2,20E-02","module":"A1-A3","scenario":null},{"value":"1,40E-03","module":"A4","scenario":null},{"value":"8,17E-04","module":"A5","scenario":null},{"value":"4,18E-04","module":"B1","scenario":null},{"value":"9,67E-04","module":"B2","scenario":null},{"value":"0,00E+00","module":"C1","scenario":null},{"value":"7,77E-05","module":"C2","scenario":null},{"value":"0,00E+00","module":"C3","scenario":"S0"},{"value":"3,71E-03","module":"C3","scenario":"S1"},{"value":"3,93E-03","module":"C3","scenario":"S2"},{"value":"4,94E-04","module":"C4","scenario":"S0"},{"value":"0,00E+00","module":"C4","scenario":"S1"},{"value":"0,00E+00","module":"C4","scenario":"S2"},{"value":"0,00E+00","module":"D","scenario":"S0"},{"value":"-1,62E-03","module":"D","scenario":"S1"},{"value":"-1,20E-03","module":"D","scenario":"S2"},{"value":"-4,85E-05","module":"D","scenario":null}]},{"parameter":"ADPE","unit":"kg Sb-eq","values":[{"value":"1,14E-06","module":"A1-A3","scenario":null},{"value":"1,59E-08","module":"A4","scenario":null},{"value":"3,51E-08","module":"A5","scenario":null},{"value":"0,00E+00","module":"B1","scenario":null},{"value":"2,14E-07","module":"B2","scenario":null},{"value":"0,00E+00","module":"C1","scenario":null},{"value":"8,85E-10","module":"C2","scenario":null},{"value":"0,00E+00","module":"C3","scenario":"S0"},{"value":"1,05E-08","module":"C3","scenario":"S1"},{"value":"1,50E-08","module":"C3","scenario":"S2"},{"value":"5,98E-09","module":"C4","scenario":"S0"},{"value":"0,00E+00","module":"C4","scenario":"S1"},{"value":"0,00E+00","module":"C4","scenario":"S2"},{"value":"0,00E+00","module":"D","scenario":"S0"},{"value":"-1,14E-07","module":"D","scenario":"S1"},{"value":"-1,56E-08","module":"D","scenario":"S2"},{"value":"-3,41E-09","module":"D","scenario":null}]},{"parameter":"ADPF","unit":"MJ","values":[{"value":"2,45E+02","module":"A1-A3","scenario":null},{"value":"3,34E+00","module":"A4","scenario":null},{"value":"7,51E+00","module":"A5","scenario":null},{"value":"0,00E+00","module":"B1","scenario":null},{"value":"5,93E+00","module":"B2","scenario":null},{"value":"0,00E+00","module":"C1","scenario":null},{"value":"1,85E-01","module":"C2","scenario":null},{"value":"0,00E+00","module":"C3","scenario":"S0"},{"value":"2,01E+00","module":"C3","scenario":"S1"},{"value":"2,79E+00","module":"C3","scenario":"S2"},{"value":"3,38E+00","module":"C4","scenario":"S0"},{"value":"0,00E+00","module":"C4","scenario":"S1"},{"value":"0,00E+00","module":"C4","scenario":"S2"},{"value":"0,00E+00","module":"D","scenario":"S0"},{"value":"-2,93E+01","module":"D","scenario":"S1"},{"value":"-5,41E+01","module":"D","scenario":"S2"},{"value":"-8,79E-01","module":"D","scenario":null}]},{"parameter":"WDP","unit":"m3 world-eq. Deprived","values":[{"value":"1,11E+00","module":"A1-A3","scenario":null},{"value":"2,83E-03","module":"A4","scenario":null},{"value":"5,25E-02","module":"A5","scenario":null},{"value":"0,00E+00","module":"B1","scenario":null},{"value":"9,61E-02","module":"B2","scenario":null},{"value":"0,00E+00","module":"C1","scenario":null},{"value":"1,57E-04","module":"C2","scenario":null},{"value":"0,00E+00","module":"C3","scenario":"S0"},{"value":"6,33E-01","module":"C3","scenario":"S1"},{"value":"6,36E-01","module":"C3","scenario":"S2"},{"value":"-3,19E-03","module":"C4","scenario":"S0"},{"value":"0,00E+00","module":"C4","scenario":"S1"},{"value":"0,00E+00","module":"C4","scenario":"S2"},{"value":"0,00E+00","module":"D","scenario":"S0"},{"value":"-1,51E-01","module":"D","scenario":"S1"},{"value":"-4,21E-02","module":"D","scenario":"S2"},{"value":"-4,53E-03","module":"D","scenario":null}]},{"parameter":"EP-freshwater","unit":"kg P-eq","values":[{"value":"3,12E-05","module":"A1-A3","scenario":null},{"value":"8,95E-07","module":"A4","scenario":null},{"value":"9,77E-07","module":"A5","scenario":null},{"value":"0,00E+00","module":"B1","scenario":null},{"value":"5,23E-06","module":"B2","scenario":null},{"value":"0,00E+00","module":"C1","scenario":null},{"value":"4,97E-08","module":"C2","scenario":null},{"value":"0,00E+00","module":"C3","scenario":"S0"},{"value":"4,48E-07","module":"C3","scenario":"S1"},{"value":"6,27E-07","module":"C3","scenario":"S2"},{"value":"4,35E-05","module":"C4","scenario":"S0"},{"value":"0,00E+00","module":"C4","scenario":"S1"},{"value":"0,00E+00","module":"C4","scenario":"S2"},{"value":"0,00E+00","module":"D","scenario":"S0"},{"value":"-2,57E-06","module":"D","scenario":"S1"},{"value":"-4,41E-07","module":"D","scenario":"S2"},{"value":"-7,71E-08","module":"D","scenario":null}]},{"parameter":"EP-marine","unit":"kg N-eq","values":[{"value":"6,49E-03","module":"A1-A3","scenario":null},{"value":"7,40E-04","module":"A4","scenario":null},{"value":"2,62E-04","module":"A5","scenario":null},{"value":"0,00E+00","module":"B1","scenario":null},{"value":"1,92E-04","module":"B2","scenario":null},{"value":"0,00E+00","module":"C1","scenario":null},{"value":"4,11E-05","module":"C2","scenario":null},{"value":"0,00E+00","module":"C3","scenario":"S0"},{"value":"1,44E-03","module":"C3","scenario":"S1"},{"value":"1,55E-03","module":"C3","scenario":"S2"},{"value":"1,55E-04","module":"C4","scenario":"S0"},{"value":"0,00E+00","module":"C4","scenario":"S1"},{"value":"0,00E+00","module":"C4","scenario":"S2"},{"value":"0,00E+00","module":"D","scenario":"S0"},{"value":"-5,80E-04","module":"D","scenario":"S1"},{"value":"-3,94E-04","module":"D","scenario":"S2"},{"value":"-1,74E-05","module":"D","scenario":null}]},{"parameter":"EP-terrestrial","unit":"mol N-eq.","values":[{"value":"6,90E-02","module":"A1-A3","scenario":null},{"value":"8,21E-03","module":"A4","scenario":null},{"value":"2,84E-03","module":"A5","scenario":null},{"value":"0,00E+00","module":"B1","scenario":null},{"value":"2,77E-03","module":"B2","scenario":null},{"value":"0,00E+00","module":"C1","scenario":null},{"value":"4,56E-04","module":"C2","scenario":null},{"value":"0,00E+00","module":"C3","scenario":"S0"},{"value":"1,67E-02","module":"C3","scenario":"S1"},{"value":"1,79E-02","module":"C3","scenario":"S2"},{"value":"1,71E-03","module":"C4","scenario":"S0"},{"value":"0,00E+00","module":"C4","scenario":"S1"},{"value":"0,00E+00","module":"C4","scenario":"S2"},{"value":"0,00E+00","module":"D","scenario":"S0"},{"value":"-6,21E-03","module":"D","scenario":"S1"},{"value":"-4,32E-03","module":"D","scenario":"S2"},{"value":"-1,86E-04","module":"D","scenario":null}]}],"additional_environmental_impact":[{"parameter":"PM","unit":"Disease incidence","values":[{"value":"1,60E-07","module":"A1-A3","scenario":null},{"value":"9,50E-09","module":"A4","scenario":null},{"value":"5,51E-09","module":"A5","scenario":null},{"value":"0,00E+00","module":"B1","scenario":null},{"value":"6,82E-08","module":"B2","scenario":null},{"value":"0,00E+00","module":"C1","scenario":null},{"value":"5,28E-10","module":"C2","scenario":null},{"value":"0,00E+00","module":"C3","scenario":"S0"},{"value":"1,34E-08","module":"C3","scenario":"S1"},{"value":"1,50E-08","module":"C3","scenario":"S2"},{"value":"6,58E-09","module":"C4","scenario":"S0"},{"value":"0,00E+00","module":"C4","scenario":"S1"},{"value":"0,00E+00","module":"C4","scenario":"S2"},{"value":"0,00E+00","module":"D","scenario":"S0"},{"value":"0,00E+00","module":"D","scenario":"S1"},{"value":"-2,24E-08","module":"D","scenario":"S2"},{"value":"-5,05E-10","module":"D","scenario":null}]},{"parameter":"ETP-fw","unit":"CTUe","values":[{"value":"9,82E+01","module":"A1-A3","scenario":null},{"value":"2,35E+00","module":"A4","scenario":null},{"value":"3,05E+00","module":"A5","scenario":null},{"value":"3,60E-03","module":"B1","scenario":null},{"value":"2,07E+00","module":"B2","scenario":null},{"value":"0,00E+00","module":"C1","scenario":null},{"value":"1,31E-01","module":"C2","scenario":null},{"value":"0,00E+00","module":"C3","scenario":"S0"},{"value":"8,49E-01","module":"C3","scenario":"S1"},{"value":"1,26E+00","module":"C3","scenario":"S2"},{"value":"2,88E+00","module":"C4","scenario":"S0"},{"value":"0,00E+00","module":"C4","scenario":"S1"},{"value":"0,00E+00","module":"C4","scenario":"S2"},{"value":"0,00E+00","module":"D","scenario":"S0"},{"value":"0,00E+00","module":"D","scenario":"S1"},{"value":"-2,04E+01","module":"D","scenario":"S2"},{"value":"-1,22E-01","module":"D","scenario":null}]},{"parameter":"HTP-c","unit":"CTUh","values":[{"value":"3,59E-09","module":"A1-A3","scenario":null},{"value":"4,75E-11","module":"A4","scenario":null},{"value":"1,11E-10","module":"A5","scenario":null},{"value":"0,00E+00","module":"B1","scenario":null},{"value":"6,26E-10","module":"B2","scenario":null},{"value":"0,00E+00","module":"C1","scenario":null},{"value":"2,64E-12","module":"C2","scenario":null},{"value":"0,00E+00","module":"C3","scenario":"S0"},{"value":"5,65E-11","module":"C3","scenario":"S1"},{"value":"6,77E-11","module":"C3","scenario":"S2"},{"value":"1,48E-10","module":"C4","scenario":"S0"},{"value":"0,00E+00","module":"C4","scenario":"S1"},{"value":"0,00E+00","module":"C4","scenario":"S2"},{"value":"0,00E+00","module":"D","scenario":"S0"},{"value":"0,00E+00","module":"D","scenario":"S1"},{"value":"-9,74E-11","module":"D","scenario":"S2"},{"value":"-9,72E-12","module":"D","scenario":null}]},{"parameter":"HTP-nc","unit":"CTUh","values":[{"value":"9,55E-08","module":"A1-A3","scenario":null},{"value":"2,09E-09","module":"A4","scenario":null},{"value":"3,00E-09","module":"A5","scenario":null},{"value":"2,60E-11","module":"B1","scenario":null},{"value":"6,16E-09","module":"B2","scenario":null},{"value":"0,00E+00","module":"C1","scenario":null},{"value":"1,16E-10","module":"C2","scenario":null},{"value":"0,00E+00","module":"C3","scenario":"S0"},{"value":"2,17E-09","module":"C3","scenario":"S1"},{"value":"2,53E-09","module":"C3","scenario":"S2"},{"value":"1,18E-08","module":"C4","scenario":"S0"},{"value":"0,00E+00","module":"C4","scenario":"S1"},{"value":"0,00E+00","module":"C4","scenario":"S2"},{"value":"0,00E+00","module":"D","scenario":"S0"},{"value":"0,00E+00","module":"D","scenario":"S1"},{"value":"-3,93E-09","module":"D","scenario":"S2"},{"value":"-2,39E-10","module":"D","scenario":null}]},{"parameter":"SQP","unit":"-","values":[{"value":null,"module":"A1-A3","scenario":null},{"value":null,"module":"A4","scenario":null},{"value":null,"module":"A5","scenario":null},{"value":null,"module":"B1","scenario":null},{"value":null,"module":"B2","scenario":null},{"value":"0,00E+00","module":"C1","scenario":null},{"value":null,"module":"C2","scenario":null},{"value":null,"module":"C3","scenario":"S0"},{"value":null,"module":"C3","scenario":"S1"},{"value":null,"module":"C3","scenario":"S2"},{"value":null,"module":"C4","scenario":"S0"},{"value":null,"module":"C4","scenario":"S1"},{"value":null,"module":"C4","scenario":"S2"},{"value":null,"module":"D","scenario":"S0"},{"value":null,"module":"D","scenario":"S1"},{"value":null,"module":"D","scenario":"S2"},{"value":null,"module":"D","scenario":null}]}],"resource_use":[{"parameter":"PERE","unit":"MJ","values":[{"value":"3,91E+01","module":"A1-A3","scenario":null},{"value":"2,36E-01","module":"A4","scenario":null},{"value":"1,38E+00","module":"A5","scenario":null},{"value":"0,00E+00","module":"B1","scenario":null},{"value":"3,79E+00","module":"B2","scenario":null},{"value":"0,00E+00","module":"C1","scenario":null},{"value":"1,31E-02","module":"C2","scenario":null},{"value":"0,00E+00","module":"C3","scenario":"S0"},{"value":"3,78E-01","module":"C3","scenario":"S1"},{"value":"5,96E-01","module":"C3","scenario":"S2"},{"value":"3,05E-01","module":"C4","scenario":"S0"},{"value":"0,00E+00","module":"C4","scenario":"S1"},{"value":"0,00E+00","module":"C4","scenario":"S2"},{"value":"0,00E+00","module":"D","scenario":"S0"},{"value":"-8,50E+00","module":"D","scenario":"S1"},{"value":"-5,28E-01","module":"D","scenario":"S2"},{"value":"-2,55E-01","module":"D","scenario":null}]},{"parameter":"PERM","unit":"","values":[{"value":"1,85E-01","module":"A1-A3","scenario":null},{"value":"0,00E+00","module":"A4","scenario":null},{"value":"-1,85E-01","module":"A5","scenario":null},{"value":"0,00E+00","module":"B1","scenario":null},{"value":"0,00E+00","module":"B2","scenario":null},{"value":"0,00E+00","module":"C1","scenario":null},{"value":"0,00E+00","module":"C2","scenario":null},{"value":"0,00E+00","module":"C3","scenario":"S0"},{"value":"0,00E+00","module":"C3","scenario":"S1"},{"value":"0,00E+00","module":"C3","scenario":"S2"},{"value":"0,00E+00","module":"C4","scenario":"S0"},{"value":"0,00E+00","module":"C4","scenario":"S1"},{"value":"0,00E+00","module":"C4","scenario":"S2"},{"value":"0,00E+00","module":"D","scenario":"S0"},{"value":"0,00E+00","module":"D","scenario":"S1"},{"value":"0,00E+00","module":"D","scenario":"S2"},{"value":"0,00E+00","module":"D","scenario":null}]},{"parameter":"PERT","unit":"MJ","values":[{"value":"3,92E+01","module":"A1-A3","scenario":null},{"value":"2,36E-01","module":"A4","scenario":null},{"value":"1,20E+00","module":"A5","scenario":null},{"value":"0,00E+00","module":"B1","scenario":null},{"value":"3,79E+00","module":"B2","scenario":null},{"value":"0,00E+00","module":"C1","scenario":null},{"value":"1,31E-02","module":"C2","scenario":null},{"value":"0,00E+00","module":"C3","scenario":"S0"},{"value":"3,78E-01","module":"C3","scenario":"S1"},{"value":"5,96E-01","module":"C3","scenario":"S2"},{"value":"3,05E-01","module":"C4","scenario":"S0"},{"value":"0,00E+00","module":"C4","scenario":"S1"},{"value":"0,00E+00","module":"C4","scenario":"S2"},{"value":"0,00E+00","module":"D","scenario":"S0"},{"value":"-8,50E+00","module":"D","scenario":"S1"},{"value":"-5,28E-01","module":"D","scenario":"S2"},{"value":"-2,55E-01","module":"D","scenario":null}]},{"parameter":"PENRE","unit":"MJ","values":[{"value":"1,87E+02","module":"A1-A3","scenario":null},{"value":"3,35E+00","module":"A4","scenario":null},{"value":"7,52E+00","module":"A5","scenario":null},{"value":"0,00E+00","module":"B1","scenario":null},{"value":"5,93E+00","module":"B2","scenario":null},{"value":"0,00E+00","module":"C1","scenario":null},{"value":"1,86E-01","module":"C2","scenario":null},{"value":"0,00E+00","module":"C3","scenario":"S0"},{"value":"5,99E+01","module":"C3","scenario":"S1"},{"value":"6,07E+01","module":"C3","scenario":"S2"},{"value":"3,38E+00","module":"C4","scenario":"S0"},{"value":"0,00E+00","module":"C4","scenario":"S1"},{"value":"0,00E+00","module":"C4","scenario":"S2"},{"value":"0,00E+00","module":"D","scenario":"S0"},{"value":"-2,93E+01","module":"D","scenario":"S1"},{"value":"-5,41E+01","module":"D","scenario":"S2"},{"value":"-8,79E-01","module":"D","scenario":null}]},{"parameter":"PENRM","unit":"MJ","values":[{"value":"5,79E+01","module":"A1-A3","scenario":null},{"value":"0,00E+00","module":"A4","scenario":null},{"value":"0,00E+00","module":"A5","scenario":null},{"value":"0,00E+00","module":"B1","scenario":null},{"value":"0,00E+00","module":"B2","scenario":null},{"value":"0,00E+00","module":"C1","scenario":null},{"value":"0,00E+00","module":"C2","scenario":null},{"value":"0,00E+00","module":"C3","scenario":"S0"},{"value":"-5,79E+01","module":"C3","scenario":"S1"},{"value":"-5,79E+01","module":"C3","scenario":"S2"},{"value":"0,00E+00","module":"C4","scenario":"S0"},{"value":"0,00E+00","module":"C4","scenario":"S1"},{"value":"0,00E+00","module":"C4","scenario":"S2"},{"value":"0,00E+00","module":"D","scenario":"S0"},{"value":"0,00E+00","module":"D","scenario":"S1"},{"value":"0,00E+00","module":"D","scenario":"S2"},{"value":"0,00E+00","module":"D","scenario":null}]},{"parameter":"PENRT","unit":"MJ","values":[{"value":"2,45E+02","module":"A1-A3","scenario":null},{"value":"3,35E+00","module":"A4","scenario":null},{"value":"7,52E+00","module":"A5","scenario":null},{"value":"0,00E+00","module":"B1","scenario":null},{"value":"5,93E+00","module":"B2","scenario":null},{"value":"0,00E+00","module":"C1","scenario":null},{"value":"1,86E-01","module":"C2","scenario":null},{"value":"0,00E+00","module":"C3","scenario":"S0"},{"value":"2,02E+00","module":"C3","scenario":"S1"},{"value":"2,79E+00","module":"C3","scenario":"S2"},{"value":"3,38E+00","module":"C4","scenario":"S0"},{"value":"0,00E+00","module":"C4","scenario":"S1"},{"value":"0,00E+00","module":"C4","scenario":"S2"},{"value":"0,00E+00","module":"D","scenario":"S0"},{"value":"-2,93E+01","module":"D","scenario":"S1"},{"value":"-5,41E+01","module":"D","scenario":"S2"},{"value":"-8,79E-01","module":"D","scenario":null}]},{"parameter":"SM","unit":"kg","values":[{"value":"6,03E-01","module":"A1-A3","scenario":null},{"value":"0,00E+00","module":"A4","scenario":null},{"value":"1,81E-02","module":"A5","scenario":null},{"value":"0,00E+00","module":"B1","scenario":null},{"value":"0,00E+00","module":"B2","scenario":null},{"value":"0,00E+00","module":"C1","scenario":null},{"value":"0,00E+00","module":"C2","scenario":null},{"value":"0,00E+00","module":"C3","scenario":"S0"},{"value":"0,00E+00","module":"C3","scenario":"S1"},{"value":"0,00E+00","module":"C3","scenario":"S2"},{"value":"0,00E+00","module":"C4","scenario":"S0"},{"value":"0,00E+00","module":"C4","scenario":"S1"},{"value":"0,00E+00","module":"C4","scenario":"S2"},{"value":"0,00E+00","module":"D","scenario":"S0"},{"value":"0,00E+00","module":"D","scenario":"S1"},{"value":"6,30E-01","module":"D","scenario":"S2"},{"value":"0,00E+00","module":"D","scenario":null}]},{"parameter":"RSF","unit":"MJ","values":[{"value":"0,00E+00","module":"A1-A3","scenario":null},{"value":"0,00E+00","module":"A4","scenario":null},{"value":"0,00E+00","module":"A5","scenario":null},{"value":"0,00E+00","module":"B1","scenario":null},{"value":"0,00E+00","module":"B2","scenario":null},{"value":"0,00E+00","module":"C1","scenario":null},{"value":"0,00E+00","module":"C2","scenario":null},{"value":"0,00E+00","module":"C3","scenario":"S0"},{"value":"0,00E+00","module":"C3","scenario":"S1"},{"value":"0,00E+00","module":"C3","scenario":"S2"},{"value":"0,00E+00","module":"C4","scenario":"S0"},{"value":"0,00E+00","module":"C4","scenario":"S1"},{"value":"0,00E+00","module":"C4","scenario":"S2"},{"value":"0,00E+00","module":"D","scenario":"S0"},{"value":"0,00E+00","module":"D","scenario":"S1"},{"value":"0,00E+00","module":"D","scenario":"S2"},{"value":"0,00E+00","module":"D","scenario":null}]},{"parameter":"NRSF","unit":"MJ","values":[{"value":"0,00E+00","module":"A1-A3","scenario":null},{"value":"0,00E+00","module":"A4","scenario":null},{"value":"0,00E+00","module":"A5","scenario":null},{"value":"0,00E+00","module":"B1","scenario":null},{"value":"0,00E+00","module":"B2","scenario":null},{"value":"0,00E+00","module":"C1","scenario":null},{"value":"0,00E+00","module":"C2","scenario":null},{"value":"0,00E+00","module":"C3","scenario":"S0"},{"value":"0,00E+00","module":"C3","scenario":"S1"},{"value":"0,00E+00","module":"C3","scenario":"S2"},{"value":"0,00E+00","module":"C4","scenario":"S0"},{"value":"0,00E+00","module":"C4","scenario":"S1"},{"value":"0,00E+00","module":"C4","scenario":"S2"},{"value":"0,00E+00","module":"D","scenario":"S0"},{"value":"0,00E+00","module":"D","scenario":"S1"},{"value":"0,00E+00","module":"D","scenario":"S2"},{"value":"0,00E+00","module":"D","scenario":null}]},{"parameter":"FW","unit":"m3","values":[{"value":"4,84E-02","module":"A1-A3","scenario":null},{"value":"2,60E-04","module":"A4","scenario":null},{"value":"1,91E-03","module":"A5","scenario":null},{"value":"0,00E+00","module":"B1","scenario":null},{"value":"3,26E-03","module":"B2","scenario":null},{"value":"0,00E+00","module":"C1","scenario":null},{"value":"1,45E-05","module":"C2","scenario":null},{"value":"0,00E+00","module":"C3","scenario":"S0"},{"value":"1,49E-02","module":"C3","scenario":"S1"},{"value":"1,51E-02","module":"C3","scenario":"S2"},{"value":"3,33E-05","module":"C4","scenario":"S0"},{"value":"0,00E+00","module":"C4","scenario":"S1"},{"value":"0,00E+00","module":"C4","scenario":"S2"},{"value":"0,00E+00","module":"D","scenario":"S0"},{"value":"-6,89E-03","module":"D","scenario":"S1"},{"value":"-4,77E-03","module":"D","scenario":"S2"},{"value":"-2,07E-04","module":"D","scenario":null}]}],"end_of_life_waste":[{"parameter":"HWD","unit":"kg","values":[{"value":"3,25E-08","module":"A1-A3","scenario":null},{"value":"1,24E-11","module":"A4","scenario":null},{"value":"9,82E-10","module":"A5","scenario":null},{"value":"0,00E+00","module":"B1","scenario":null},{"value":"4,19E-05","module":"B2","scenario":null},{"value":"0,00E+00","module":"C1","scenario":null},{"value":"6,87E-13","module":"C2","scenario":null},{"value":"0,00E+00","module":"C3","scenario":"S0"},{"value":"2,17E-10","module":"C3","scenario":"S1"},{"value":"1,95E-10","module":"C3","scenario":"S2"},{"value":"2,84E-10","module":"C4","scenario":"S0"},{"value":"0,00E+00","module":"C4","scenario":"S1"},{"value":"0,00E+00","module":"C4","scenario":"S2"},{"value":"0,00E+00","module":"D","scenario":"S0"},{"value":"-1,57E-09","module":"D","scenario":"S1"},{"value":"-6,25E-11","module":"D","scenario":"S2"},{"value":"-4,70E-11","module":"D","scenario":null}]},{"parameter":"NHWD","unit":"kg","values":[{"value":"2,12E-01","module":"A1-A3","scenario":null},{"value":"4,82E-04","module":"A4","scenario":null},{"value":"2,30E-02","module":"A5","scenario":null},{"value":"0,00E+00","module":"B1","scenario":null},{"value":"7,29E-03","module":"B2","scenario":null},{"value":"0,00E+00","module":"C1","scenario":null},{"value":"2,68E-05","module":"C2","scenario":null},{"value":"0,00E+00","module":"C3","scenario":"S0"},{"value":"5,52E-01","module":"C3","scenario":"S1"},{"value":"5,52E-01","module":"C3","scenario":"S2"},{"value":"3,28E+00","module":"C4","scenario":"S0"},{"value":"0,00E+00","module":"C4","scenario":"S1"},{"value":"0,00E+00","module":"C4","scenario":"S2"},{"value":"0,00E+00","module":"D","scenario":"S0"},{"value":"-1,44E-02","module":"D","scenario":"S1"},{"value":"-7,31E-02","module":"D","scenario":"S2"},{"value":"-4,33E-04","module":"D","scenario":null}]},{"parameter":"RWD","unit":"kg","values":[{"value":"5,32E-03","module":"A1-A3","scenario":null},{"value":"4,32E-06","module":"A4","scenario":null},{"value":"1,62E-04","module":"A5","scenario":null},{"value":"0,00E+00","module":"B1","scenario":null},{"value":"3,79E-04","module":"B2","scenario":null},{"value":"0,00E+00","module":"C1","scenario":null},{"value":"2,40E-07","module":"C2","scenario":null},{"value":"0,00E+00","module":"C3","scenario":"S0"},{"value":"8,16E-05","module":"C3","scenario":"S1"},{"value":"1,32E-04","module":"C3","scenario":"S2"},{"value":"4,00E-05","module":"C4","scenario":"S0"},{"value":"0,00E+00","module":"C4","scenario":"S1"},{"value":"0,00E+00","module":"C4","scenario":"S2"},{"value":"0,00E+00","module":"D","scenario":"S0"},{"value":"-2,26E-03","module":"D","scenario":"S1"},{"value":"-1,02E-04","module":"D","scenario":"S2"},{"value":"-6,77E-05","module":"D","scenario":null}]}],"end_of_life_flow":[{"parameter":"CRU","unit":"kg","values":[{"value":"0,00E+00","module":"A1-A3","scenario":null},{"value":"0,00E+00","module":"A4","scenario":null},{"value":"0,00E+00","module":"A5","scenario":null},{"value":"0,00E+00","module":"B1","scenario":null},{"value":"0,00E+00","module":"B2","scenario":null},{"value":"0,00E+00","module":"C1","scenario":null},{"value":"0,00E+00","module":"C2","scenario":null},{"value":"0,00E+00","module":"C3","scenario":"S0"},{"value":"0,00E+00","module":"C3","scenario":"S1"},{"value":"0,00E+00","module":"C3","scenario":"S2"},{"value":"0,00E+00","module":"C4","scenario":"S0"},{"value":"0,00E+00","module":"C4","scenario":"S1"},{"value":"0,00E+00","module":"C4","scenario":"S2"},{"value":"0,00E+00","module":"D","scenario":"S0"},{"value":"0,00E+00","module":"D","scenario":"S1"},{"value":"0,00E+00","module":"D","scenario":"S2"},{"value":"0,00E+00","module":"D","scenario":null}]},{"parameter":"MFR","unit":"kg","values":[{"value":"5,63E-02","module":"A1-A3","scenario":null},{"value":"0,00E+00","module":"A4","scenario":null},{"value":"1,69E-03","module":"A5","scenario":null},{"value":"0,00E+00","module":"B1","scenario":null},{"value":"0,00E+00","module":"B2","scenario":null},{"value":"0,00E+00","module":"C1","scenario":null},{"value":"0,00E+00","module":"C2","scenario":null},{"value":"0,00E+00","module":"C3","scenario":"S0"},{"value":"0,00E+00","module":"C3","scenario":"S1"},{"value":"6,30E-01","module":"C3","scenario":"S2"},{"value":"0,00E+00","module":"C4","scenario":"S0"},{"value":"0,00E+00","module":"C4","scenario":"S1"},{"value":"0,00E+00","module":"C4","scenario":"S2"},{"value":"0,00E+00","module":"D","scenario":"S0"},{"value":"0,00E+00","module":"D","scenario":"S1"},{"value":"0,00E+00","module":"D","scenario":"S2"},{"value":"0,00E+00","module":"D","scenario":null}]},{"parameter":"MER","unit":"kg","values":[{"value":"0,00E+00","module":"A1-A3","scenario":null},{"value":"0,00E+00","module":"A4","scenario":null},{"value":"0,00E+00","module":"A5","scenario":null},{"value":"0,00E+00","module":"B1","scenario":null},{"value":"0,00E+00","module":"B2","scenario":null},{"value":"0,00E+00","module":"C1","scenario":null},{"value":"0,00E+00","module":"C2","scenario":null},{"value":"0,00E+00","module":"C3","scenario":"S0"},{"value":"0,00E+00","module":"C3","scenario":"S1"},{"value":"0,00E+00","module":"C3","scenario":"S2"},{"value":"0,00E+00","module":"C4","scenario":"S0"},{"value":"0,00E+00","module":"C4","scenario":"S1"},{"value":"0,00E+00","module":"C4","scenario":"S2"},{"value":"0,00E+00","module":"D","scenario":"S0"},{"value":"0,00E+00","module":"D","scenario":"S1"},{"value":"0,00E+00","module":"D","scenario":"S2"},{"value":"0,00E+00","module":"D","scenario":null}]},{"parameter":"EEE","unit":"MJ","values":[{"value":"0,00E+00","module":"A1-A3","scenario":null},{"value":"0,00E+00","module":"A4","scenario":null},{"value":"2,75E-01","module":"A5","scenario":null},{"value":"0,00E+00","module":"B1","scenario":null},{"value":"0,00E+00","module":"B2","scenario":null},{"value":"0,00E+00","module":"C1","scenario":null},{"value":"0,00E+00","module":"C2","scenario":null},{"value":"0,00E+00","module":"C3","scenario":"S0"},{"value":"9,15E+00","module":"C3","scenario":"S1"},{"value":"0,00E+00","module":"C3","scenario":"S2"},{"value":"0,00E+00","module":"C4","scenario":"S0"},{"value":"0,00E+00","module":"C4","scenario":"S1"},{"value":"0,00E+00","module":"C4","scenario":"S2"},{"value":"0,00E+00","module":"D","scenario":"S0"},{"value":"0,00E+00","module":"D","scenario":"S1"},{"value":"0,00E+00","module":"D","scenario":"S2"},{"value":"0,00E+00","module":"D","scenario":null}]},{"parameter":"EET","unit":"MJ","values":[{"value":"0,00E+00","module":"A1-A3","scenario":null},{"value":"0,00E+00","module":"A4","scenario":null},{"value":"4,97E-01","module":"A5","scenario":null},{"value":"0,00E+00","module":"B1","scenario":null},{"value":"0,00E+00","module":"B2","scenario":null},{"value":"0,00E+00","module":"C1","scenario":null},{"value":"0,00E+00","module":"C2","scenario":null},{"value":"0,00E+00","module":"C3","scenario":"S0"},{"value":"1,66E+01","module":"C3","scenario":"S1"},{"value":"6,67E+01","module":"C3","scenario":"S2"},{"value":"0,00E+00","module":"C4","scenario":"S0"},{"value":"0,00E+00","module":"C4","scenario":"S1"},{"value":"0,00E+00","module":"C4","scenario":"S2"},{"value":"0,00E+00","module":"D","scenario":"S0"},{"value":"0,00E+00","module":"D","scenario":"S1"},{"value":"0,00E+00","module":"D","scenario":"S2"},{"value":"0,00E+00","module":"D","scenario":null}]}]}