{"product_name":"Terminal 97 00","epd_id":"EPD-DOR-20210284-CBA1-EN","declared_unit":{"unit":"stk","amount":1},"compliance":["DIN EN 15804+A2","ISO 14025"],"producer_name":"dormakaba International Holding GmbH","environmental_impact":[{"parameter":"GWP-total","unit":"kg CO2-eq","values":[{"value":"6,02E+01","module":"A1-A3","scenario":null},{"value":"3,32E-01","module":"A4","scenario":null},{"value":"8,51E-01","module":"A5","scenario":null},{"value":"2,29E+02","module":"B6","scenario":"S0"},{"value":"1,98E+02","module":"B6","scenario":"S1"},{"value":"0,00E+00","module":"C1","scenario":null},{"value":"7,00E-03","module":"C2","scenario":null},{"value":"1,42E+00","module":"C3","scenario":null},{"value":"9,00E-03","module":"C4","scenario":null},{"value":"-1,03E+01","module":"D","scenario":null}]},{"parameter":"GWP-fossil","unit":"kg CO2-eq","values":[{"value":"6,10E+01","module":"A1-A3","scenario":null},{"value":"3,19E-01","module":"A4","scenario":null},{"value":"2,10E-02","module":"A5","scenario":null},{"value":"2,28E+02","module":"B6","scenario":"S0"},{"value":"1,97E+02","module":"B6","scenario":"S1"},{"value":"0,00E+00","module":"C1","scenario":null},{"value":"6,00E-03","module":"C2","scenario":null},{"value":"1,42E+00","module":"C3","scenario":null},{"value":"9,00E-03","module":"C4","scenario":null},{"value":"-1,02E+01","module":"D","scenario":null}]},{"parameter":"GWP-biogenic","unit":"kg CO2-eq","values":[{"value":"-7,85E-01","module":"A1-A3","scenario":null},{"value":"1,30E-02","module":"A4","scenario":null},{"value":"8,29E-01","module":"A5","scenario":null},{"value":"4,17E-01","module":"B6","scenario":"S0"},{"value":"6,56E-01","module":"B6","scenario":"S1"},{"value":"0,00E+00","module":"C1","scenario":null},{"value":"2,92E-04","module":"C2","scenario":null},{"value":"3,31E-05","module":"C3","scenario":null},{"value":"3,14E-05","module":"C4","scenario":null},{"value":"-1,60E-02","module":"D","scenario":null}]},{"parameter":"GWP-luluc","unit":"kg CO2-eq","values":[{"value":"5,40E-02","module":"A1-A3","scenario":null},{"value":"7,47E-06","module":"A4","scenario":null},{"value":"1,40E-05","module":"A5","scenario":null},{"value":"2,04E-01","module":"B6","scenario":"S0"},{"value":"2,85E-01","module":"B6","scenario":"S1"},{"value":"0,00E+00","module":"C1","scenario":null},{"value":"1,50E-07","module":"C2","scenario":null},{"value":"8,02E-05","module":"C3","scenario":null},{"value":"2,64E-05","module":"C4","scenario":null},{"value":"-4,00E-03","module":"D","scenario":null}]},{"parameter":"ODP","unit":"kg CFC11-eq","values":[{"value":"3,68E-09","module":"A1-A3","scenario":null},{"value":"3,33E-17","module":"A4","scenario":null},{"value":"1,53E-16","module":"A5","scenario":null},{"value":"2,98E-12","module":"B6","scenario":"S0"},{"value":"4,33E-12","module":"B6","scenario":"S1"},{"value":"0,00E+00","module":"C1","scenario":null},{"value":"6,66E-19","module":"C2","scenario":null},{"value":"7,16E-16","module":"C3","scenario":null},{"value":"3,41E-17","module":"C4","scenario":null},{"value":"-1,30E-12","module":"D","scenario":null}]},{"parameter":"AP","unit":"mol H+-eq","values":[{"value":"4,08E-01","module":"A1-A3","scenario":null},{"value":"2,00E-03","module":"A4","scenario":null},{"value":"2,38E-04","module":"A5","scenario":null},{"value":"4,39E-01","module":"B6","scenario":"S0"},{"value":"4,35E-01","module":"B6","scenario":"S1"},{"value":"0,00E+00","module":"C1","scenario":null},{"value":"6,31E-06","module":"C2","scenario":null},{"value":"2,53E-04","module":"C3","scenario":null},{"value":"6,59E-05","module":"C4","scenario":null},{"value":"-1,47E-01","module":"D","scenario":null}]},{"parameter":"POCP","unit":"kg NMVOC-eq","values":[{"value":"1,79E-01","module":"A1-A3","scenario":null},{"value":"1,00E-03","module":"A4","scenario":null},{"value":"2,28E-04","module":"A5","scenario":null},{"value":"2,67E-01","module":"B6","scenario":"S0"},{"value":"2,64E-01","module":"B6","scenario":"S1"},{"value":"0,00E+00","module":"C1","scenario":null},{"value":"5,68E-06","module":"C2","scenario":null},{"value":"1,58E-04","module":"C3","scenario":null},{"value":"5,14E-05","module":"C4","scenario":null},{"value":"-5,30E-02","module":"D","scenario":null}]},{"parameter":"ADPE","unit":"kg Sb-eq","values":[{"value":"8,00E-03","module":"A1-A3","scenario":null},{"value":"9,41E-09","module":"A4","scenario":null},{"value":"2,42E-09","module":"A5","scenario":null},{"value":"5,60E-05","module":"B6","scenario":"S0"},{"value":"5,70E-05","module":"B6","scenario":"S1"},{"value":"0,00E+00","module":"C1","scenario":null},{"value":"1,89E-10","module":"C2","scenario":null},{"value":"9,82E-09","module":"C3","scenario":null},{"value":"8,25E-10","module":"C4","scenario":null},{"value":"-7,00E-03","module":"D","scenario":null}]},{"parameter":"ADPF","unit":"MJ","values":[{"value":"8,43E+02","module":"A1-A3","scenario":null},{"value":"4,45E+00","module":"A4","scenario":null},{"value":"2,69E-01","module":"A5","scenario":null},{"value":"3,85E+03","module":"B6","scenario":"S0"},{"value":"3,46E+03","module":"B6","scenario":"S1"},{"value":"0,00E+00","module":"C1","scenario":null},{"value":"8,90E-02","module":"C2","scenario":null},{"value":"6,58E-01","module":"C3","scenario":null},{"value":"1,21E-01","module":"C4","scenario":null},{"value":"-1,14E+02","module":"D","scenario":null}]},{"parameter":"WDP","unit":"m3 world-eq. Deprived","values":[{"value":"1,06E+01","module":"A1-A3","scenario":null},{"value":"6,19E-04","module":"A4","scenario":null},{"value":"1,05E-01","module":"A5","scenario":null},{"value":"4,70E+01","module":"B6","scenario":"S0"},{"value":"4,29E+01","module":"B6","scenario":"S1"},{"value":"0,00E+00","module":"C1","scenario":null},{"value":"1,24E-05","module":"C2","scenario":null},{"value":"1,45E-01","module":"C3","scenario":null},{"value":"9,63E-04","module":"C4","scenario":null},{"value":"-1,61E+00","module":"D","scenario":null}]},{"parameter":"EP-freshwater","unit":"kg P-eq","values":[{"value":"2,36E-04","module":"A1-A3","scenario":null},{"value":"6,86E-08","module":"A4","scenario":null},{"value":"3,00E-08","module":"A5","scenario":null},{"value":"3,76E-04","module":"B6","scenario":"S0"},{"value":"5,26E-04","module":"B6","scenario":"S1"},{"value":"0,00E+00","module":"C1","scenario":null},{"value":"1,35E-09","module":"C2","scenario":null},{"value":"1,14E-07","module":"C3","scenario":null},{"value":"1,58E-08","module":"C4","scenario":null},{"value":"-3,23E-06","module":"D","scenario":null}]},{"parameter":"EP-marine","unit":"kg N-eq","values":[{"value":"6,05E-02","module":"A1-A3","scenario":null},{"value":"4,25E-04","module":"A4","scenario":null},{"value":"8,60E-05","module":"A5","scenario":null},{"value":"9,60E-02","module":"B6","scenario":"S0"},{"value":"9,65E-02","module":"B6","scenario":"S1"},{"value":"0,00E+00","module":"C1","scenario":null},{"value":"2,01E-06","module":"C2","scenario":null},{"value":"5,70E-05","module":"C3","scenario":null},{"value":"1,70E-05","module":"C4","scenario":null},{"value":"-1,70E-02","module":"D","scenario":null}]},{"parameter":"EP-terrestrial","unit":"mol N-eq.","values":[{"value":"6,46E-01","module":"A1-A3","scenario":null},{"value":"5,00E-03","module":"A4","scenario":null},{"value":"1,00E-03","module":"A5","scenario":null},{"value":"1,02E+00","module":"B6","scenario":"S0"},{"value":"1,01E+00","module":"B6","scenario":"S1"},{"value":"0,00E+00","module":"C1","scenario":null},{"value":"2,23E-05","module":"C2","scenario":null},{"value":"1,00E-03","module":"C3","scenario":null},{"value":"1,87E-04","module":"C4","scenario":null},{"value":"-1,90E-01","module":"D","scenario":null}]}],"additional_environmental_impact":[{"parameter":"PM","unit":"Disease incidence","values":[{"value":"4,01E-06","module":"A1-A3","scenario":null},{"value":"2,31E-08","module":"A4","scenario":null},{"value":"1,32E-09","module":"A5","scenario":null},{"value":"3,78E-06","module":"B6","scenario":"S0"},{"value":"3,65E-06","module":"B6","scenario":"S1"},{"value":"0,00E+00","module":"C1","scenario":null},{"value":"3,32E-11","module":"C2","scenario":null},{"value":"3,22E-09","module":"C3","scenario":null},{"value":"8,16E-10","module":"C4","scenario":null},{"value":"-1,23E-06","module":"D","scenario":null}]},{"parameter":"ETP-fw","unit":"CTUe","values":[{"value":"4,83E+02","module":"A1-A3","scenario":null},{"value":"3,15E+00","module":"A4","scenario":null},{"value":"1,27E-01","module":"A5","scenario":null},{"value":"1,42E+03","module":"B6","scenario":"S0"},{"value":"1,48E-03","module":"B6","scenario":"S1"},{"value":"0,00E+00","module":"C1","scenario":null},{"value":"6,30E-02","module":"C2","scenario":null},{"value":"2,47E-01","module":"C3","scenario":null},{"value":"6,90E-02","module":"C4","scenario":null},{"value":"-2,55E+01","module":"D","scenario":null}]},{"parameter":"HTP-c","unit":"CTUh","values":[{"value":"1,73E-08","module":"A1-A3","scenario":null},{"value":"5,93E-11","module":"A4","scenario":null},{"value":"6,74E-12","module":"A5","scenario":null},{"value":"3,59E-08","module":"B6","scenario":"S0"},{"value":"4,09E-08","module":"B6","scenario":"S1"},{"value":"0,00E+00","module":"C1","scenario":null},{"value":"1,19E-12","module":"C2","scenario":null},{"value":"2,14E-11","module":"C3","scenario":null},{"value":"1,02E-11","module":"C4","scenario":null},{"value":"-1,76E-09","module":"D","scenario":null}]},{"parameter":"HTP-nc","unit":"CTUh","values":[{"value":"1,02E-06","module":"A1-A3","scenario":null},{"value":"2,56E-09","module":"A4","scenario":null},{"value":"2,92E-10","module":"A5","scenario":null},{"value":"1,33E-06","module":"B6","scenario":"S0"},{"value":"1,51E-06","module":"B6","scenario":"S1"},{"value":"0,00E+00","module":"C1","scenario":null},{"value":"5,10E-11","module":"C2","scenario":null},{"value":"2,16E-09","module":"C3","scenario":null},{"value":"1,12E-09","module":"C4","scenario":null},{"value":"-9,73E-08","module":"D","scenario":null}]},{"parameter":"SQP","unit":"-","values":[{"value":"3,01E+02","module":"A1-A3","scenario":null},{"value":"1,10E-02","module":"A4","scenario":null},{"value":"7,10E-02","module":"A5","scenario":null},{"value":"8,24E+02","module":"B6","scenario":"S0"},{"value":"1,10E+03","module":"B6","scenario":"S1"},{"value":"0,00E+00","module":"C1","scenario":null},{"value":"2,30E-04","module":"C2","scenario":null},{"value":"1,97E-01","module":"C3","scenario":null},{"value":"2,50E-02","module":"C4","scenario":null},{"value":"-1,29E+01","module":"D","scenario":null}]}],"resource_use":[{"parameter":"PERE","unit":"MJ","values":[{"value":"1,22E+02","module":"A1-A3","scenario":null},{"value":"1,40E-02","module":"A4","scenario":null},{"value":"7,25E+00","module":"A5","scenario":null},{"value":"1,20E+03","module":"B6","scenario":"S0"},{"value":"1,53E+03","module":"B6","scenario":"S1"},{"value":"0,00E+00","module":"C1","scenario":null},{"value":"2,82E-04","module":"C2","scenario":null},{"value":"8,07E-01","module":"C3","scenario":null},{"value":"1,60E-02","module":"C4","scenario":null},{"value":"-1,13E+01","module":"D","scenario":null}]},{"parameter":"PERM","unit":"","values":[{"value":"7,84E+00","module":"A1-A3","scenario":null},{"value":"0,00E+00","module":"A4","scenario":null},{"value":"-7,20E+00","module":"A5","scenario":null},{"value":"0,00E+00","module":"B6","scenario":"S0"},{"value":"0,00E+00","module":"B6","scenario":"S1"},{"value":"0,00E+00","module":"C1","scenario":null},{"value":"0,00E+00","module":"C2","scenario":null},{"value":"-6,36E-01","module":"C3","scenario":null},{"value":"0,00E+00","module":"C4","scenario":null},{"value":"0,00E+00","module":"D","scenario":null}]},{"parameter":"PERT","unit":"MJ","values":[{"value":"1,30E+02","module":"A1-A3","scenario":null},{"value":"1,40E-02","module":"A4","scenario":null},{"value":"4,90E-02","module":"A5","scenario":null},{"value":"1,20E+03","module":"B6","scenario":"S0"},{"value":"1,53E+03","module":"B6","scenario":"S1"},{"value":"0,00E+00","module":"C1","scenario":null},{"value":"2,82E-04","module":"C2","scenario":null},{"value":"1,71E-01","module":"C3","scenario":null},{"value":"1,60E-02","module":"C4","scenario":null},{"value":"-1,13E+01","module":"D","scenario":null}]},{"parameter":"PENRE","unit":"MJ","values":[{"value":"8,25E+02","module":"A1-A3","scenario":null},{"value":"4,45E+00","module":"A4","scenario":null},{"value":"2,69E-01","module":"A5","scenario":null},{"value":"3,86E+03","module":"B6","scenario":"S0"},{"value":"3,46E+03","module":"B6","scenario":"S1"},{"value":"0,00E+00","module":"C1","scenario":null},{"value":"9,00E-02","module":"C2","scenario":null},{"value":"2,42E+01","module":"C3","scenario":null},{"value":"1,21E-01","module":"C4","scenario":null},{"value":"-1,14E+02","module":"D","scenario":null}]},{"parameter":"PENRM","unit":"MJ","values":[{"value":"2,36E+01","module":"A1-A3","scenario":null},{"value":"0,00E+00","module":"A4","scenario":null},{"value":"0,00E+00","module":"A5","scenario":null},{"value":"0,00E+00","module":"B6","scenario":"S0"},{"value":"0,00E+00","module":"B6","scenario":"S1"},{"value":"0,00E+00","module":"C1","scenario":null},{"value":"0,00E+00","module":"C2","scenario":null},{"value":"-2,36E+01","module":"C3","scenario":null},{"value":"0,00E+00","module":"C4","scenario":null},{"value":"0,00E+00","module":"D","scenario":null}]},{"parameter":"PENRT","unit":"MJ","values":[{"value":"8,49E+02","module":"A1-A3","scenario":null},{"value":"4,45E+00","module":"A4","scenario":null},{"value":"2,69E-01","module":"A5","scenario":null},{"value":"3,86E+03","module":"B6","scenario":"S0"},{"value":"3,46E+03","module":"B6","scenario":"S1"},{"value":"0,00E+00","module":"C1","scenario":null},{"value":"9,00E-02","module":"C2","scenario":null},{"value":"6,58E-01","module":"C3","scenario":null},{"value":"1,21E-01","module":"C4","scenario":null},{"value":"-1,14E+02","module":"D","scenario":null}]},{"parameter":"SM","unit":"kg","values":[{"value":"9,24E-05","module":"A1-A3","scenario":null},{"value":"0,00E+00","module":"A4","scenario":null},{"value":"0,00E+00","module":"A5","scenario":null},{"value":"0,00E+00","module":"B6","scenario":"S0"},{"value":"0,00E+00","module":"B6","scenario":"S1"},{"value":"0,00E+00","module":"C1","scenario":null},{"value":"0,00E+00","module":"C2","scenario":null},{"value":"0,00E+00","module":"C3","scenario":null},{"value":"0,00E+00","module":"C4","scenario":null},{"value":"0,00E+00","module":"D","scenario":null}]},{"parameter":"RSF","unit":"MJ","values":[{"value":"0,00E+00","module":"A1-A3","scenario":null},{"value":"0,00E+00","module":"A4","scenario":null},{"value":"0,00E+00","module":"A5","scenario":null},{"value":"0,00E+00","module":"B6","scenario":"S0"},{"value":"0,00E+00","module":"B6","scenario":"S1"},{"value":"0,00E+00","module":"C1","scenario":null},{"value":"0,00E+00","module":"C2","scenario":null},{"value":"0,00E+00","module":"C3","scenario":null},{"value":"0,00E+00","module":"C4","scenario":null},{"value":"0,00E+00","module":"D","scenario":null}]},{"parameter":"NRSF","unit":"MJ","values":[{"value":"0,00E+00","module":"A1-A3","scenario":null},{"value":"0,00E+00","module":"A4","scenario":null},{"value":"0,00E+00","module":"A5","scenario":null},{"value":"0,00E+00","module":"B6","scenario":"S0"},{"value":"0,00E+00","module":"B6","scenario":"S1"},{"value":"0,00E+00","module":"C1","scenario":null},{"value":"0,00E+00","module":"C2","scenario":null},{"value":"0,00E+00","module":"C3","scenario":null},{"value":"0,00E+00","module":"C4","scenario":null},{"value":"0,00E+00","module":"D","scenario":null}]},{"parameter":"FW","unit":"m3","values":[{"value":"3,14E-01","module":"A1-A3","scenario":null},{"value":"2,53E-05","module":"A4","scenario":null},{"value":"2,00E-03","module":"A5","scenario":null},{"value":"1,72E+00","module":"B6","scenario":"S0"},{"value":"1,77E+00","module":"B6","scenario":"S1"},{"value":"0,00E+00","module":"C1","scenario":null},{"value":"5,06E-07","module":"C2","scenario":null},{"value":"3,00E-03","module":"C3","scenario":null},{"value":"3,04E-05","module":"C4","scenario":null},{"value":"-4,30E-02","module":"D","scenario":null}]}],"end_of_life_waste":[{"parameter":"HWD","unit":"kg","values":[{"value":"2,94E-05","module":"A1-A3","scenario":null},{"value":"4,32E-10","module":"A4","scenario":null},{"value":"3,96E-10","module":"A5","scenario":null},{"value":"1,54E-06","module":"B6","scenario":"S0"},{"value":"1,43E-06","module":"B6","scenario":"S1"},{"value":"0,00E+00","module":"C1","scenario":null},{"value":"8,68E-12","module":"C2","scenario":null},{"value":"2,51E-09","module":"C3","scenario":null},{"value":"1,84E-09","module":"C4","scenario":null},{"value":"-1,37E-07","module":"D","scenario":null}]},{"parameter":"NHWD","unit":"kg","values":[{"value":"1,46E+00","module":"A1-A3","scenario":null},{"value":"4,55E-04","module":"A4","scenario":null},{"value":"2,70E-02","module":"A5","scenario":null},{"value":"2,03E+00","module":"B6","scenario":"S0"},{"value":"2,46E+00","module":"B6","scenario":"S1"},{"value":"0,00E+00","module":"C1","scenario":null},{"value":"9,15E-06","module":"C2","scenario":null},{"value":"1,47E-01","module":"C3","scenario":null},{"value":"6,06E-01","module":"C4","scenario":null},{"value":"-3,68E-01","module":"D","scenario":null}]},{"parameter":"RWD","unit":"kg","values":[{"value":"3,12E-02","module":"A1-A3","scenario":null},{"value":"4,80E-06","module":"A4","scenario":null},{"value":"1,41E-05","module":"A5","scenario":null},{"value":"4,74E-01","module":"B6","scenario":"S0"},{"value":"5,25E-01","module":"B6","scenario":"S1"},{"value":"0,00E+00","module":"C1","scenario":null},{"value":"9,61E-08","module":"C2","scenario":null},{"value":"2,44E-05","module":"C3","scenario":null},{"value":"1,37E-06","module":"C4","scenario":null},{"value":"-3,00E-03","module":"D","scenario":null}]}],"end_of_life_flow":[{"parameter":"CRU","unit":"kg","values":[{"value":"0,00E+00","module":"A1-A3","scenario":null},{"value":"0,00E+00","module":"A4","scenario":null},{"value":"0,00E+00","module":"A5","scenario":null},{"value":"0,00E+00","module":"B6","scenario":"S0"},{"value":"0,00E+00","module":"B6","scenario":"S1"},{"value":"0,00E+00","module":"C1","scenario":null},{"value":"0,00E+00","module":"C2","scenario":null},{"value":"0,00E+00","module":"C3","scenario":null},{"value":"0,00E+00","module":"C4","scenario":null},{"value":"0,00E+00","module":"D","scenario":null}]},{"parameter":"MFR","unit":"kg","values":[{"value":"0,00E+00","module":"A1-A3","scenario":null},{"value":"0,00E+00","module":"A4","scenario":null},{"value":"0,00E+00","module":"A5","scenario":null},{"value":"0,00E+00","module":"B6","scenario":"S0"},{"value":"0,00E+00","module":"B6","scenario":"S1"},{"value":"0,00E+00","module":"C1","scenario":null},{"value":"0,00E+00","module":"C2","scenario":null},{"value":"3,45E-01","module":"C3","scenario":null},{"value":"0,00E+00","module":"C4","scenario":null},{"value":"0,00E+00","module":"D","scenario":null}]},{"parameter":"MER","unit":"kg","values":[{"value":"0,00E+00","module":"A1-A3","scenario":null},{"value":"0,00E+00","module":"A4","scenario":null},{"value":"0,00E+00","module":"A5","scenario":null},{"value":"0,00E+00","module":"B6","scenario":"S0"},{"value":"0,00E+00","module":"B6","scenario":"S1"},{"value":"0,00E+00","module":"C1","scenario":null},{"value":"0,00E+00","module":"C2","scenario":null},{"value":"0,00E+00","module":"C3","scenario":null},{"value":"0,00E+00","module":"C4","scenario":null},{"value":"0,00E+00","module":"D","scenario":null}]},{"parameter":"EEE","unit":"MJ","values":[{"value":"1,07E-01","module":"A1-A3","scenario":null},{"value":"0,00E+00","module":"A4","scenario":null},{"value":"1,29E+00","module":"A5","scenario":null},{"value":"0,00E+00","module":"B6","scenario":"S0"},{"value":"0,00E+00","module":"B6","scenario":"S1"},{"value":"0,00E+00","module":"C1","scenario":null},{"value":"0,00E+00","module":"C2","scenario":null},{"value":"0,00E+00","module":"C3","scenario":null},{"value":"0,00E+00","module":"C4","scenario":null},{"value":"0,00E+00","module":"D","scenario":null}]},{"parameter":"EET","unit":"MJ","values":[{"value":"1,95E-01","module":"A1-A3","scenario":null},{"value":"0,00E+00","module":"A4","scenario":null},{"value":"2,33E+00","module":"A5","scenario":null},{"value":"0,00E+00","module":"B6","scenario":"S0"},{"value":"0,00E+00","module":"B6","scenario":"S1"},{"value":"0,00E+00","module":"C1","scenario":null},{"value":"0,00E+00","module":"C2","scenario":null},{"value":"0,00E+00","module":"C3","scenario":null},{"value":"0,00E+00","module":"C4","scenario":null},{"value":"0,00E+00","module":"D","scenario":null}]}]}