{"product_name":"Astron PRS Produkt (verzinkte Stahlelemente aus geschwei\u00dften Profilen)","epd_id":"EPD-AST-20240035-IBI1-EN","declared_unit":{"unit":"ton","amount":1},"compliance":["DIN EN 15804+A2","ISO 14025"],"producer_name":"Astron Buildings S.A","environmental_impact":[{"parameter":"GWP-total","unit":"kg CO2-eq","values":[{"value":"2,55E+03","module":"A1-A3","scenario":null},{"value":"1,66E+01","module":"A5","scenario":null},{"value":"5,07E+00","module":"C1","scenario":null},{"value":"8,23E+00","module":"C2","scenario":null},{"value":"1,32E+01","module":"C3","scenario":null},{"value":"0,00E+00","module":"C4","scenario":null},{"value":"-1,21E+03","module":"D","scenario":null}]},{"parameter":"GWP-fossil","unit":"kg CO2-eq","values":[{"value":"2,56E+03","module":"A1-A3","scenario":null},{"value":"5,89E+00","module":"A5","scenario":null},{"value":"5,07E+00","module":"C1","scenario":null},{"value":"8,22E+00","module":"C2","scenario":null},{"value":"1,32E+01","module":"C3","scenario":null},{"value":"0,00E+00","module":"C4","scenario":null},{"value":"-1,21E+03","module":"D","scenario":null}]},{"parameter":"GWP-biogenic","unit":"kg CO2-eq","values":[{"value":"-1,08E+01","module":"A1-A3","scenario":null},{"value":"1,08E+01","module":"A5","scenario":null},{"value":"0,00E+00","module":"C1","scenario":null},{"value":"0,00E+00","module":"C2","scenario":null},{"value":"0,00E+00","module":"C3","scenario":null},{"value":"0,00E+00","module":"C4","scenario":null},{"value":"0,00E+00","module":"D","scenario":null}]},{"parameter":"GWP-luluc","unit":"kg CO2-eq","values":[{"value":"1,49E+00","module":"A1-A3","scenario":null},{"value":"9,48E-04","module":"A5","scenario":null},{"value":"5,71E-04","module":"C1","scenario":null},{"value":"4,06E-03","module":"C2","scenario":null},{"value":"1,54E-03","module":"C3","scenario":null},{"value":"0,00E+00","module":"C4","scenario":null},{"value":"-2,72E-01","module":"D","scenario":null}]},{"parameter":"ODP","unit":"kg CFC11-eq","values":[{"value":"5,39E-05","module":"A1-A3","scenario":null},{"value":"9,86E-08","module":"A5","scenario":null},{"value":"8,06E-08","module":"C1","scenario":null},{"value":"1,79E-07","module":"C2","scenario":null},{"value":"1,67E-07","module":"C3","scenario":null},{"value":"0,00E+00","module":"C4","scenario":null},{"value":"-2,54E-05","module":"D","scenario":null}]},{"parameter":"AP","unit":"mol H+-eq","values":[{"value":"1,08E+01","module":"A1-A3","scenario":null},{"value":"4,87E-02","module":"A5","scenario":null},{"value":"4,70E-02","module":"C1","scenario":null},{"value":"1,80E-02","module":"C2","scenario":null},{"value":"5,81E-02","module":"C3","scenario":null},{"value":"0,00E+00","module":"C4","scenario":null},{"value":"-5,08E+00","module":"D","scenario":null}]},{"parameter":"POCP","unit":"kg NMVOC-eq","values":[{"value":"1,19E+01","module":"A1-A3","scenario":null},{"value":"7,28E-02","module":"A5","scenario":null},{"value":"7,01E-02","module":"C1","scenario":null},{"value":"2,79E-02","module":"C2","scenario":null},{"value":"7,06E-02","module":"C3","scenario":null},{"value":"0,00E+00","module":"C4","scenario":null},{"value":"-6,28E+00","module":"D","scenario":null}]},{"parameter":"ADPE","unit":"kg Sb-eq","values":[{"value":"4,53E-02","module":"A1-A3","scenario":null},{"value":"4,40E-06","module":"A5","scenario":null},{"value":"1,77E-06","module":"C1","scenario":null},{"value":"2,69E-05","module":"C2","scenario":null},{"value":"9,57E-06","module":"C3","scenario":null},{"value":"0,00E+00","module":"C4","scenario":null},{"value":"-1,12E-02","module":"D","scenario":null}]},{"parameter":"ADPF","unit":"MJ","values":[{"value":"3,03E+04","module":"A1-A3","scenario":null},{"value":"7,80E+01","module":"A5","scenario":null},{"value":"6,64E+01","module":"C1","scenario":null},{"value":"1,17E+02","module":"C2","scenario":null},{"value":"1,94E+02","module":"C3","scenario":null},{"value":"0,00E+00","module":"C4","scenario":null},{"value":"-1,16E+04","module":"D","scenario":null}]},{"parameter":"WDP","unit":"m3 world-eq. Deprived","values":[{"value":"8,23E+02","module":"A1-A3","scenario":null},{"value":"1,87E-01","module":"A5","scenario":null},{"value":"1,43E-01","module":"C1","scenario":null},{"value":"4,81E-01","module":"C2","scenario":null},{"value":"3,71E-01","module":"C3","scenario":null},{"value":"0,00E+00","module":"C4","scenario":null},{"value":"-1,49E+02","module":"D","scenario":null}]},{"parameter":"EP-freshwater","unit":"kg P-eq","values":[{"value":"1,15E-01","module":"A1-A3","scenario":null},{"value":"2,48E-05","module":"A5","scenario":null},{"value":"1,83E-05","module":"C1","scenario":null},{"value":"6,68E-05","module":"C2","scenario":null},{"value":"4,63E-04","module":"C3","scenario":null},{"value":"0,00E+00","module":"C4","scenario":null},{"value":"-5,45E-02","module":"D","scenario":null}]},{"parameter":"EP-marine","unit":"kg N-eq","values":[{"value":"2,25E+00","module":"A1-A3","scenario":null},{"value":"2,22E-02","module":"A5","scenario":null},{"value":"2,18E-02","module":"C1","scenario":null},{"value":"4,42E-03","module":"C2","scenario":null},{"value":"2,14E-02","module":"C3","scenario":null},{"value":"0,00E+00","module":"C4","scenario":null},{"value":"-1,04E+00","module":"D","scenario":null}]},{"parameter":"EP-terrestrial","unit":"mol N-eq.","values":[{"value":"2,60E+01","module":"A1-A3","scenario":null},{"value":"2,41E-01","module":"A5","scenario":null},{"value":"2,37E-01","module":"C1","scenario":null},{"value":"4,61E-02","module":"C2","scenario":null},{"value":"2,36E-01","module":"C3","scenario":null},{"value":"0,00E+00","module":"C4","scenario":null},{"value":"-1,21E+01","module":"D","scenario":null}]}],"additional_environmental_impact":[{"parameter":"PM","unit":"Disease incidence","values":[{"value":"1,85E-04","module":"A1-A3","scenario":null},{"value":"1,36E-06","module":"A5","scenario":null},{"value":"1,31E-06","module":"C1","scenario":null},{"value":"6,10E-07","module":"C2","scenario":null},{"value":"1,08E-06","module":"C3","scenario":null},{"value":"0,00E+00","module":"C4","scenario":null},{"value":"-8,15E-05","module":"D","scenario":null}]},{"parameter":"ETP-fw","unit":"CTUe","values":[{"value":"1,76E+04","module":"A1-A3","scenario":null},{"value":"3,76E+01","module":"A5","scenario":null},{"value":"3,17E+01","module":"C1","scenario":null},{"value":"5,77E+01","module":"C2","scenario":null},{"value":"4,44E+01","module":"C3","scenario":null},{"value":"0,00E+00","module":"C4","scenario":null},{"value":"-2,04E+03","module":"D","scenario":null}]},{"parameter":"HTP-c","unit":"CTUh","values":[{"value":"1,74E-05","module":"A1-A3","scenario":null},{"value":"1,89E-09","module":"A5","scenario":null},{"value":"1,55E-09","module":"C1","scenario":null},{"value":"3,75E-09","module":"C2","scenario":null},{"value":"2,85E-09","module":"C3","scenario":null},{"value":"0,00E+00","module":"C4","scenario":null},{"value":"6,84E-06","module":"D","scenario":null}]},{"parameter":"HTP-nc","unit":"CTUh","values":[{"value":"3,61E-05","module":"A1-A3","scenario":null},{"value":"1,85E-08","module":"A5","scenario":null},{"value":"1,08E-08","module":"C1","scenario":null},{"value":"8,29E-08","module":"C2","scenario":null},{"value":"8,21E-08","module":"C3","scenario":null},{"value":"0,00E+00","module":"C4","scenario":null},{"value":"-8,75E-06","module":"D","scenario":null}]},{"parameter":"SQP","unit":"-","values":[{"value":"1,10E+04","module":"A1-A3","scenario":null},{"value":"1,04E+01","module":"A5","scenario":null},{"value":"4,47E+00","module":"C1","scenario":null},{"value":"7,06E+01","module":"C2","scenario":null},{"value":"1,74E+01","module":"C3","scenario":null},{"value":"0,00E+00","module":"C4","scenario":null},{"value":"-3,36E+03","module":"D","scenario":null}]}],"resource_use":[{"parameter":"PERE","unit":"MJ","values":[{"value":"2,93E+03","module":"A1-A3","scenario":null},{"value":"1,13E+02","module":"A5","scenario":null},{"value":"3,73E-01","module":"C1","scenario":null},{"value":"1,81E+00","module":"C2","scenario":null},{"value":"1,22E+00","module":"C3","scenario":null},{"value":"0,00E+00","module":"C4","scenario":null},{"value":"-9,91E+02","module":"D","scenario":null}]},{"parameter":"PERM","unit":"","values":[{"value":"1,12E+02","module":"A1-A3","scenario":null},{"value":"-1,12E+02","module":"A5","scenario":null},{"value":"0,00E+00","module":"C1","scenario":null},{"value":"0,00E+00","module":"C2","scenario":null},{"value":"0,00E+00","module":"C3","scenario":null},{"value":"0,00E+00","module":"C4","scenario":null},{"value":"0,00E+00","module":"D","scenario":null}]},{"parameter":"PERT","unit":"MJ","values":[{"value":"3,04E+03","module":"A1-A3","scenario":null},{"value":"5,72E-01","module":"A5","scenario":null},{"value":"3,73E-01","module":"C1","scenario":null},{"value":"1,81E+00","module":"C2","scenario":null},{"value":"1,22E+00","module":"C3","scenario":null},{"value":"0,00E+00","module":"C4","scenario":null},{"value":"-9,91E+02","module":"D","scenario":null}]},{"parameter":"PENRE","unit":"MJ","values":[{"value":"3,03E+04","module":"A1-A3","scenario":null},{"value":"7,80E+01","module":"A5","scenario":null},{"value":"6,64E+01","module":"C1","scenario":null},{"value":"1,17E+02","module":"C2","scenario":null},{"value":"1,94E+02","module":"C3","scenario":null},{"value":"0,00E+00","module":"C4","scenario":null},{"value":"-1,15E+04","module":"D","scenario":null}]},{"parameter":"PENRM","unit":"MJ","values":[{"value":"0,00E+00","module":"A1-A3","scenario":null},{"value":"0,00E+00","module":"A5","scenario":null},{"value":"0,00E+00","module":"C1","scenario":null},{"value":"0,00E+00","module":"C2","scenario":null},{"value":"0,00E+00","module":"C3","scenario":null},{"value":"0,00E+00","module":"C4","scenario":null},{"value":"0,00E+00","module":"D","scenario":null}]},{"parameter":"PENRT","unit":"MJ","values":[{"value":"3,03E+04","module":"A1-A3","scenario":null},{"value":"7,80E+01","module":"A5","scenario":null},{"value":"6,64E+01","module":"C1","scenario":null},{"value":"1,17E+02","module":"C2","scenario":null},{"value":"1,94E+02","module":"C3","scenario":null},{"value":"0,00E+00","module":"C4","scenario":null},{"value":"-1,15E+04","module":"D","scenario":null}]},{"parameter":"SM","unit":"kg","values":[{"value":"1,68E+02","module":"A1-A3","scenario":null},{"value":"0,00E+00","module":"A5","scenario":null},{"value":"0,00E+00","module":"C1","scenario":null},{"value":"0,00E+00","module":"C2","scenario":null},{"value":"0,00E+00","module":"C3","scenario":null},{"value":"0,00E+00","module":"C4","scenario":null},{"value":"-1,85E+01","module":"D","scenario":null}]},{"parameter":"RSF","unit":"MJ","values":[{"value":"0,00E+00","module":"A1-A3","scenario":null},{"value":"0,00E+00","module":"A5","scenario":null},{"value":"0,00E+00","module":"C1","scenario":null},{"value":"0,00E+00","module":"C2","scenario":null},{"value":"0,00E+00","module":"C3","scenario":null},{"value":"0,00E+00","module":"C4","scenario":null},{"value":"0,00E+00","module":"D","scenario":null}]},{"parameter":"NRSF","unit":"MJ","values":[{"value":"0,00E+00","module":"A1-A3","scenario":null},{"value":"0,00E+00","module":"A5","scenario":null},{"value":"0,00E+00","module":"C1","scenario":null},{"value":"0,00E+00","module":"C2","scenario":null},{"value":"0,00E+00","module":"C3","scenario":null},{"value":"0,00E+00","module":"C4","scenario":null},{"value":"0,00E+00","module":"D","scenario":null}]},{"parameter":"FW","unit":"m3","values":[{"value":"3,33E+01","module":"A1-A3","scenario":null},{"value":"1,31E-02","module":"A5","scenario":null},{"value":"1,05E-02","module":"C1","scenario":null},{"value":"3,02E-02","module":"C2","scenario":null},{"value":"3,91E-02","module":"C3","scenario":null},{"value":"0,00E+00","module":"C4","scenario":null},{"value":"-1,25E+01","module":"D","scenario":null}]}],"end_of_life_waste":[{"parameter":"HWD","unit":"kg","values":[{"value":"3,69E-01","module":"A1-A3","scenario":null},{"value":"5,21E-04","module":"A5","scenario":null},{"value":"4,47E-04","module":"C1","scenario":null},{"value":"7,43E-04","module":"C2","scenario":null},{"value":"5,26E-04","module":"C3","scenario":null},{"value":"0,00E+00","module":"C4","scenario":null},{"value":"-1,25E-01","module":"D","scenario":null}]},{"parameter":"NHWD","unit":"kg","values":[{"value":"1,43E+03","module":"A1-A3","scenario":null},{"value":"6,00E-01","module":"A5","scenario":null},{"value":"1,18E-01","module":"C1","scenario":null},{"value":"5,85E+00","module":"C2","scenario":null},{"value":"9,33E+00","module":"C3","scenario":null},{"value":"0,00E+00","module":"C4","scenario":null},{"value":"-5,17E+02","module":"D","scenario":null}]},{"parameter":"RWD","unit":"kg","values":[{"value":"8,96E-02","module":"A1-A3","scenario":null},{"value":"2,03E-05","module":"A5","scenario":null},{"value":"1,22E-05","module":"C1","scenario":null},{"value":"6,70E-05","module":"C2","scenario":null},{"value":"9,95E-04","module":"C3","scenario":null},{"value":"0,00E+00","module":"C4","scenario":null},{"value":"1,19E-02","module":"D","scenario":null}]}],"end_of_life_flow":[{"parameter":"CRU","unit":"kg","values":[{"value":"0,00E+00","module":"A1-A3","scenario":null},{"value":"0,00E+00","module":"A5","scenario":null},{"value":"1,20E+02","module":"C1","scenario":null},{"value":"0,00E+00","module":"C2","scenario":null},{"value":"0,00E+00","module":"C3","scenario":null},{"value":"0,00E+00","module":"C4","scenario":null},{"value":"0,00E+00","module":"D","scenario":null}]},{"parameter":"MFR","unit":"kg","values":[{"value":"0,00E+00","module":"A1-A3","scenario":null},{"value":"0,00E+00","module":"A5","scenario":null},{"value":"0,00E+00","module":"C1","scenario":null},{"value":"0,00E+00","module":"C2","scenario":null},{"value":"8,81E+02","module":"C3","scenario":null},{"value":"0,00E+00","module":"C4","scenario":null},{"value":"0,00E+00","module":"D","scenario":null}]},{"parameter":"MER","unit":"kg","values":[{"value":"0,00E+00","module":"A1-A3","scenario":null},{"value":"0,00E+00","module":"A5","scenario":null},{"value":"0,00E+00","module":"C1","scenario":null},{"value":"0,00E+00","module":"C2","scenario":null},{"value":"0,00E+00","module":"C3","scenario":null},{"value":"0,00E+00","module":"C4","scenario":null},{"value":"0,00E+00","module":"D","scenario":null}]},{"parameter":"EEE","unit":"MJ","values":[{"value":"0,00E+00","module":"A1-A3","scenario":null},{"value":"1,64E+01","module":"A5","scenario":null},{"value":"0,00E+00","module":"C1","scenario":null},{"value":"0,00E+00","module":"C2","scenario":null},{"value":"0,00E+00","module":"C3","scenario":null},{"value":"0,00E+00","module":"C4","scenario":null},{"value":"0,00E+00","module":"D","scenario":null}]},{"parameter":"EET","unit":"MJ","values":[{"value":"0,00E+00","module":"A1-A3","scenario":null},{"value":"3,13E+01","module":"A5","scenario":null},{"value":"0,00E+00","module":"C1","scenario":null},{"value":"0,00E+00","module":"C2","scenario":null},{"value":"0,00E+00","module":"C3","scenario":null},{"value":"0,00E+00","module":"C4","scenario":null},{"value":"0,00E+00","module":"D","scenario":null}]}]}