{"product_name":"D\u00e4mmstoffd\u00fcbel","epd_id":"EPD-FIW-20210314-CBD1-EN","declared_unit":{"unit":null,"amount":0},"compliance":["DIN EN 15804+A2","ISO 14025"],"producer_name":"fischerwerke GmbH & Co. KG","environmental_impact":[{"parameter":"GWP-total","unit":"kg CO2-eq","values":[{"value":"7,15E-01","module":"A1-A3","scenario":null},{"value":"1,15E-02","module":"A5","scenario":null},{"value":"0,00E+00","module":"C1","scenario":null},{"value":"1,16E-03","module":"C2","scenario":null},{"value":"1,60E-01","module":"C3","scenario":"S1"},{"value":"1,29E-02","module":"C3","scenario":"S2"},{"value":"7,81E-03","module":"C4","scenario":null},{"value":"-2,12E-01","module":"D","scenario":"S1"},{"value":"-4,60E-03","module":"D","scenario":"S2"},{"value":"-6,97E-01","module":"D","scenario":"S3"}]},{"parameter":"GWP-fossil","unit":"kg CO2-eq","values":[{"value":"7,26E-01","module":"A1-A3","scenario":null},{"value":"9,30E-04","module":"A5","scenario":null},{"value":"0,00E+00","module":"C1","scenario":null},{"value":"1,15E-03","module":"C2","scenario":null},{"value":"1,60E-01","module":"C3","scenario":"S1"},{"value":"1,29E-02","module":"C3","scenario":"S2"},{"value":"8,07E-03","module":"C4","scenario":null},{"value":"-2,11E-01","module":"D","scenario":"S1"},{"value":"-4,57E-03","module":"D","scenario":"S2"},{"value":"-6,95E-01","module":"D","scenario":"S3"}]},{"parameter":"GWP-biogenic","unit":"kg CO2-eq","values":[{"value":"-1,13E-02","module":"A1-A3","scenario":null},{"value":"1,05E-02","module":"A5","scenario":null},{"value":"0,00E+00","module":"C1","scenario":null},{"value":"-1,97E-06","module":"C2","scenario":null},{"value":"7,88E-06","module":"C3","scenario":"S1"},{"value":"1,29E-05","module":"C3","scenario":"S2"},{"value":"-2,71E-04","module":"C4","scenario":null},{"value":"-8,70E-05","module":"D","scenario":"S1"},{"value":"-1,92E-05","module":"D","scenario":"S2"},{"value":"-2,43E-03","module":"D","scenario":"S3"}]},{"parameter":"GWP-luluc","unit":"kg CO2-eq","values":[{"value":"5,00E-04","module":"A1-A3","scenario":null},{"value":"8,06E-07","module":"A5","scenario":null},{"value":"0,00E+00","module":"C1","scenario":null},{"value":"9,32E-06","module":"C2","scenario":null},{"value":"3,59E-06","module":"C3","scenario":"S1"},{"value":"5,61E-06","module":"C3","scenario":"S2"},{"value":"7,64E-06","module":"C4","scenario":null},{"value":"-5,10E-05","module":"D","scenario":"S1"},{"value":"-5,92E-06","module":"D","scenario":"S2"},{"value":"-1,77E-04","module":"D","scenario":"S3"}]},{"parameter":"ODP","unit":"kg CFC11-eq","values":[{"value":"9,70E-14","module":"A1-A3","scenario":null},{"value":"3,50E-18","module":"A5","scenario":null},{"value":"0,00E+00","module":"C1","scenario":null},{"value":"1,38E-19","module":"C2","scenario":null},{"value":"3,67E-17","module":"C3","scenario":"S1"},{"value":"8,42E-17","module":"C3","scenario":"S2"},{"value":"1,91E-17","module":"C4","scenario":null},{"value":"-1,23E-16","module":"D","scenario":"S1"},{"value":"-7,09E-17","module":"D","scenario":"S2"},{"value":"-1,84E-15","module":"D","scenario":"S3"}]},{"parameter":"AP","unit":"mol H+-eq","values":[{"value":"1,38E-03","module":"A1-A3","scenario":null},{"value":"3,94E-06","module":"A5","scenario":null},{"value":"0,00E+00","module":"C1","scenario":null},{"value":"4,04E-06","module":"C2","scenario":null},{"value":"4,75E-05","module":"C3","scenario":"S1"},{"value":"1,09E-05","module":"C3","scenario":"S2"},{"value":"2,66E-05","module":"C4","scenario":null},{"value":"-4,71E-04","module":"D","scenario":"S1"},{"value":"-5,05E-06","module":"D","scenario":"S2"},{"value":"-8,32E-04","module":"D","scenario":"S3"}]},{"parameter":"POCP","unit":"kg NMVOC-eq","values":[{"value":"1,03E-03","module":"A1-A3","scenario":null},{"value":"3,45E-06","module":"A5","scenario":null},{"value":"0,00E+00","module":"C1","scenario":null},{"value":"3,59E-06","module":"C2","scenario":null},{"value":"3,82E-05","module":"C3","scenario":"S1"},{"value":"7,19E-06","module":"C3","scenario":"S2"},{"value":"1,94E-05","module":"C4","scenario":null},{"value":"-3,38E-04","module":"D","scenario":"S1"},{"value":"-4,38E-06","module":"D","scenario":"S2"},{"value":"-7,50E-04","module":"D","scenario":"S3"}]},{"parameter":"ADPE","unit":"kg Sb-eq","values":[{"value":"1,27E-05","module":"A1-A3","scenario":null},{"value":"5,87E-11","module":"A5","scenario":null},{"value":"0,00E+00","module":"C1","scenario":null},{"value":"8,25E-11","module":"C2","scenario":null},{"value":"5,21E-10","module":"C3","scenario":"S1"},{"value":"1,11E-09","module":"C3","scenario":"S2"},{"value":"5,57E-10","module":"C4","scenario":null},{"value":"-8,82E-09","module":"D","scenario":"S1"},{"value":"-9,99E-10","module":"D","scenario":"S2"},{"value":"-7,53E-08","module":"D","scenario":"S3"}]},{"parameter":"ADPF","unit":"MJ","values":[{"value":"1,12E+01","module":"A1-A3","scenario":null},{"value":"5,27E-03","module":"A5","scenario":null},{"value":"0,00E+00","module":"C1","scenario":null},{"value":"1,53E-02","module":"C2","scenario":null},{"value":"4,18E-02","module":"C3","scenario":"S1"},{"value":"6,80E-02","module":"C3","scenario":"S2"},{"value":"1,15E-01","module":"C4","scenario":null},{"value":"-2,28E+00","module":"D","scenario":"S1"},{"value":"-6,55E-02","module":"D","scenario":"S2"},{"value":"-1,34E+01","module":"D","scenario":"S3"}]},{"parameter":"WDP","unit":"m3 world-eq. Deprived","values":[{"value":"2,25E-04","module":"A1-A3","scenario":null},{"value":"1,37E-03","module":"A5","scenario":null},{"value":"0,00E+00","module":"C1","scenario":null},{"value":"1,03E-05","module":"C2","scenario":null},{"value":"1,63E-02","module":"C3","scenario":"S1"},{"value":"1,74E-03","module":"C3","scenario":"S2"},{"value":"-2,94E-05","module":"C4","scenario":null},{"value":"-4,03E-03","module":"D","scenario":"S1"},{"value":"-5,27E-05","module":"D","scenario":"S2"},{"value":"1,44E-02","module":"D","scenario":"S3"}]},{"parameter":"EP-freshwater","unit":"kg P-eq","values":[{"value":"1,25E-06","module":"A1-A3","scenario":null},{"value":"8,58E-10","module":"A5","scenario":null},{"value":"0,00E+00","module":"C1","scenario":null},{"value":"3,50E-09","module":"C2","scenario":null},{"value":"6,43E-09","module":"C3","scenario":"S1"},{"value":"1,03E-08","module":"C3","scenario":"S2"},{"value":"1,38E-06","module":"C4","scenario":null},{"value":"-1,13E-07","module":"D","scenario":"S1"},{"value":"-9,69E-09","module":"D","scenario":"S2"},{"value":"-5,53E-07","module":"D","scenario":"S3"}]},{"parameter":"EP-marine","unit":"kg N-eq","values":[{"value":"3,59E-04","module":"A1-A3","scenario":null},{"value":"1,37E-06","module":"A5","scenario":null},{"value":"0,00E+00","module":"C1","scenario":null},{"value":"1,85E-06","module":"C2","scenario":null},{"value":"1,46E-05","module":"C3","scenario":"S1"},{"value":"2,66E-06","module":"C3","scenario":"S2"},{"value":"6,04E-06","module":"C4","scenario":null},{"value":"-1,05E-04","module":"D","scenario":"S1"},{"value":"-1,63E-06","module":"D","scenario":"S2"},{"value":"-2,72E-04","module":"D","scenario":"S3"}]},{"parameter":"EP-terrestrial","unit":"mol N-eq.","values":[{"value":"3,54E-03","module":"A1-A3","scenario":null},{"value":"1,84E-05","module":"A5","scenario":null},{"value":"0,00E+00","module":"C1","scenario":null},{"value":"2,06E-05","module":"C2","scenario":null},{"value":"2,26E-04","module":"C3","scenario":"S1"},{"value":"3,21E-05","module":"C3","scenario":"S2"},{"value":"6,62E-05","module":"C4","scenario":null},{"value":"-1,13E-03","module":"D","scenario":"S1"},{"value":"-1,74E-05","module":"D","scenario":"S2"},{"value":"-2,44E-03","module":"D","scenario":"S3"}]}],"additional_environmental_impact":[{"parameter":"PM","unit":"Disease incidence","values":[{"value":"1,20E-08","module":"A1-A3","scenario":null},{"value":"2,25E-11","module":"A5","scenario":null},{"value":"0,00E+00","module":"C1","scenario":null},{"value":"2,21E-11","module":"C2","scenario":null},{"value":"2,63E-10","module":"C3","scenario":"S1"},{"value":"8,40E-11","module":"C3","scenario":"S2"},{"value":"2,70E-10","module":"C4","scenario":null},{"value":"-5,72E-09","module":"D","scenario":"S1"},{"value":"-3,81E-11","module":"D","scenario":"S2"},{"value":"-5,31E-09","module":"D","scenario":"S3"}]},{"parameter":"ETP-fw","unit":"CTUe","values":[{"value":"5,45E+00","module":"A1-A3","scenario":null},{"value":"2,80E-03","module":"A5","scenario":null},{"value":"0,00E+00","module":"C1","scenario":null},{"value":"1,08E-02","module":"C2","scenario":null},{"value":"1,62E-02","module":"C3","scenario":"S1"},{"value":"2,90E-02","module":"C3","scenario":"S2"},{"value":"1,10E-01","module":"C4","scenario":null},{"value":"-4,36E-01","module":"D","scenario":"S1"},{"value":"-1,15E-02","module":"D","scenario":"S2"},{"value":"-7,42E+00","module":"D","scenario":"S3"}]},{"parameter":"HTP-c","unit":"CTUh","values":[{"value":"3,36E-10","module":"A1-A3","scenario":null},{"value":"1,21E-13","module":"A5","scenario":null},{"value":"0,00E+00","module":"C1","scenario":null},{"value":"2,27E-13","module":"C2","scenario":null},{"value":"1,66E-12","module":"C3","scenario":"S1"},{"value":"8,69E-13","module":"C3","scenario":"S2"},{"value":"5,41E-12","module":"C4","scenario":null},{"value":"-2,28E-10","module":"D","scenario":"S1"},{"value":"-6,46E-13","module":"D","scenario":"S2"},{"value":"-1,84E-10","module":"D","scenario":"S3"}]},{"parameter":"HTP-nc","unit":"CTUh","values":[{"value":"8,00E-09","module":"A1-A3","scenario":null},{"value":"5,15E-12","module":"A5","scenario":null},{"value":"0,00E+00","module":"C1","scenario":null},{"value":"1,35E-11","module":"C2","scenario":null},{"value":"1,04E-10","module":"C3","scenario":"S1"},{"value":"3,42E-11","module":"C3","scenario":"S2"},{"value":"4,50E-10","module":"C4","scenario":null},{"value":"-1,23E-09","module":"D","scenario":"S1"},{"value":"-2,66E-11","module":"D","scenario":"S2"},{"value":"-7,68E-09","module":"D","scenario":"S3"}]},{"parameter":"SQP","unit":"-","values":[{"value":"2,57E+00","module":"A1-A3","scenario":null},{"value":"1,62E-03","module":"A5","scenario":null},{"value":"0,00E+00","module":"C1","scenario":null},{"value":"5,38E-03","module":"C2","scenario":null},{"value":"1,16E-02","module":"C3","scenario":"S1"},{"value":"2,15E-02","module":"C3","scenario":"S2"},{"value":"9,00E-03","module":"C4","scenario":null},{"value":"-9,87E-02","module":"D","scenario":"S1"},{"value":"-1,47E-02","module":"D","scenario":"S2"},{"value":"-3,96E-01","module":"D","scenario":"S3"}]}],"resource_use":[{"parameter":"PERE","unit":"MJ","values":[{"value":"1,17E+00","module":"A1-A3","scenario":null},{"value":"2,68E-02","module":"A5","scenario":null},{"value":"0,00E+00","module":"C1","scenario":null},{"value":"8,61E-04","module":"C2","scenario":null},{"value":"8,68E-03","module":"C3","scenario":"S1"},{"value":"2,96E-02","module":"C3","scenario":"S2"},{"value":"8,51E-03","module":"C4","scenario":null},{"value":"-1,37E-01","module":"D","scenario":"S1"},{"value":"-1,66E-02","module":"D","scenario":"S2"},{"value":"-4,41E-01","module":"D","scenario":"S3"}]},{"parameter":"PERM","unit":"","values":[{"value":"2,59E-02","module":"A1-A3","scenario":null},{"value":"-2,59E-02","module":"A5","scenario":null},{"value":"0,00E+00","module":"C1","scenario":null},{"value":"0,00E+00","module":"C2","scenario":null},{"value":"0,00E+00","module":"C3","scenario":"S1"},{"value":"0,00E+00","module":"C3","scenario":"S2"},{"value":"0,00E+00","module":"C4","scenario":null},{"value":"0,00E+00","module":"D","scenario":"S1"},{"value":"0,00E+00","module":"D","scenario":"S2"},{"value":"0,00E+00","module":"D","scenario":"S3"}]},{"parameter":"PERT","unit":"MJ","values":[{"value":"1,19E+00","module":"A1-A3","scenario":null},{"value":"9,12E-04","module":"A5","scenario":null},{"value":"0,00E+00","module":"C1","scenario":null},{"value":"8,61E-04","module":"C2","scenario":null},{"value":"8,68E-03","module":"C3","scenario":"S1"},{"value":"2,96E-02","module":"C3","scenario":"S2"},{"value":"8,51E-03","module":"C4","scenario":null},{"value":"-1,37E-01","module":"D","scenario":"S1"},{"value":"-1,66E-02","module":"D","scenario":"S2"},{"value":"-4,41E-01","module":"D","scenario":"S3"}]},{"parameter":"PENRE","unit":"MJ","values":[{"value":"8,50E+00","module":"A1-A3","scenario":null},{"value":"6,51E-03","module":"A5","scenario":null},{"value":"0,00E+00","module":"C1","scenario":null},{"value":"1,53E-02","module":"C2","scenario":null},{"value":"2,77E+00","module":"C3","scenario":"S1"},{"value":"6,80E-02","module":"C3","scenario":"S2"},{"value":"1,15E-01","module":"C4","scenario":null},{"value":"-2,29E+00","module":"D","scenario":"S1"},{"value":"-6,55E-02","module":"D","scenario":"S2"},{"value":"-1,34E+01","module":"D","scenario":"S3"}]},{"parameter":"PENRM","unit":"MJ","values":[{"value":"2,73E+00","module":"A1-A3","scenario":null},{"value":"-1,24E-03","module":"A5","scenario":null},{"value":"0,00E+00","module":"C1","scenario":null},{"value":"0,00E+00","module":"C2","scenario":null},{"value":"-2,73E+00","module":"C3","scenario":"S1"},{"value":"0,00E+00","module":"C3","scenario":"S2"},{"value":"0,00E+00","module":"C4","scenario":null},{"value":"0,00E+00","module":"D","scenario":"S1"},{"value":"0,00E+00","module":"D","scenario":"S2"},{"value":"0,00E+00","module":"D","scenario":"S3"}]},{"parameter":"PENRT","unit":"MJ","values":[{"value":"1,12E+01","module":"A1-A3","scenario":null},{"value":"5,27E-03","module":"A5","scenario":null},{"value":"0,00E+00","module":"C1","scenario":null},{"value":"1,53E-02","module":"C2","scenario":null},{"value":"4,18E-02","module":"C3","scenario":"S1"},{"value":"6,80E-02","module":"C3","scenario":"S2"},{"value":"1,15E-01","module":"C4","scenario":null},{"value":"-2,29E+00","module":"D","scenario":"S1"},{"value":"-6,55E-02","module":"D","scenario":"S2"},{"value":"-1,34E+01","module":"D","scenario":"S3"}]},{"parameter":"SM","unit":"kg","values":[{"value":"0,00E+00","module":"A1-A3","scenario":null},{"value":"0,00E+00","module":"A5","scenario":null},{"value":"0,00E+00","module":"C1","scenario":null},{"value":"0,00E+00","module":"C2","scenario":null},{"value":"0,00E+00","module":"C3","scenario":"S1"},{"value":"0,00E+00","module":"C3","scenario":"S2"},{"value":"0,00E+00","module":"C4","scenario":null},{"value":"0,00E+00","module":"D","scenario":"S1"},{"value":"0,00E+00","module":"D","scenario":"S2"},{"value":"0,00E+00","module":"D","scenario":"S3"}]},{"parameter":"RSF","unit":"MJ","values":[{"value":"0,00E+00","module":"A1-A3","scenario":null},{"value":"0,00E+00","module":"A5","scenario":null},{"value":"0,00E+00","module":"C1","scenario":null},{"value":"0,00E+00","module":"C2","scenario":null},{"value":"0,00E+00","module":"C3","scenario":"S1"},{"value":"0,00E+00","module":"C3","scenario":"S2"},{"value":"0,00E+00","module":"C4","scenario":null},{"value":"0,00E+00","module":"D","scenario":"S1"},{"value":"0,00E+00","module":"D","scenario":"S2"},{"value":"0,00E+00","module":"D","scenario":"S3"}]},{"parameter":"NRSF","unit":"MJ","values":[{"value":"0,00E+00","module":"A1-A3","scenario":null},{"value":"0,00E+00","module":"A5","scenario":null},{"value":"0,00E+00","module":"C1","scenario":null},{"value":"0,00E+00","module":"C2","scenario":null},{"value":"0,00E+00","module":"C3","scenario":"S1"},{"value":"0,00E+00","module":"C3","scenario":"S2"},{"value":"0,00E+00","module":"C4","scenario":null},{"value":"0,00E+00","module":"D","scenario":"S1"},{"value":"0,00E+00","module":"D","scenario":"S2"},{"value":"0,00E+00","module":"D","scenario":"S3"}]},{"parameter":"FW","unit":"m3","values":[{"value":"1,47E-03","module":"A1-A3","scenario":null},{"value":"3,24E-05","module":"A5","scenario":null},{"value":"0,00E+00","module":"C1","scenario":null},{"value":"9,97E-07","module":"C2","scenario":null},{"value":"3,85E-04","module":"C3","scenario":"S1"},{"value":"5,55E-05","module":"C3","scenario":"S2"},{"value":"3,07E-06","module":"C4","scenario":null},{"value":"-3,71E-04","module":"D","scenario":"S1"},{"value":"-9,07E-06","module":"D","scenario":"S2"},{"value":"-1,15E-03","module":"D","scenario":"S3"}]}],"end_of_life_waste":[{"parameter":"HWD","unit":"kg","values":[{"value":"1,51E-08","module":"A1-A3","scenario":null},{"value":"6,27E-11","module":"A5","scenario":null},{"value":"0,00E+00","module":"C1","scenario":null},{"value":"7,14E-10","module":"C2","scenario":null},{"value":"7,76E-11","module":"C3","scenario":"S1"},{"value":"3,16E-11","module":"C3","scenario":"S2"},{"value":"5,00E-10","module":"C4","scenario":null},{"value":"-1,37E-09","module":"D","scenario":"S1"},{"value":"-3,45E-11","module":"D","scenario":"S2"},{"value":"-3,72E-09","module":"D","scenario":"S3"}]},{"parameter":"NHWD","unit":"kg","values":[{"value":"8,13E-03","module":"A1-A3","scenario":null},{"value":"2,30E-04","module":"A5","scenario":null},{"value":"0,00E+00","module":"C1","scenario":null},{"value":"2,35E-06","module":"C2","scenario":null},{"value":"3,39E-03","module":"C3","scenario":"S1"},{"value":"2,40E-04","module":"C3","scenario":"S2"},{"value":"1,39E-01","module":"C4","scenario":null},{"value":"-2,47E-03","module":"D","scenario":"S1"},{"value":"-3,11E-05","module":"D","scenario":"S2"},{"value":"-3,14E-03","module":"D","scenario":"S3"}]},{"parameter":"RWD","unit":"kg","values":[{"value":"1,87E-04","module":"A1-A3","scenario":null},{"value":"1,22E-07","module":"A5","scenario":null},{"value":"0,00E+00","module":"C1","scenario":null},{"value":"1,90E-08","module":"C2","scenario":null},{"value":"1,25E-06","module":"C3","scenario":"S1"},{"value":"1,00E-05","module":"C3","scenario":"S2"},{"value":"1,38E-06","module":"C4","scenario":null},{"value":"-6,44E-05","module":"D","scenario":"S1"},{"value":"-2,41E-06","module":"D","scenario":"S2"},{"value":"-6,54E-05","module":"D","scenario":"S3"}]}],"end_of_life_flow":[{"parameter":"CRU","unit":"kg","values":[{"value":"0,00E+00","module":"A1-A3","scenario":null},{"value":"0,00E+00","module":"A5","scenario":null},{"value":"0,00E+00","module":"C1","scenario":null},{"value":"0,00E+00","module":"C2","scenario":null},{"value":"0,00E+00","module":"C3","scenario":"S1"},{"value":"0,00E+00","module":"C3","scenario":"S2"},{"value":"0,00E+00","module":"C4","scenario":null},{"value":"0,00E+00","module":"D","scenario":"S1"},{"value":"0,00E+00","module":"D","scenario":"S2"},{"value":"0,00E+00","module":"D","scenario":"S3"}]},{"parameter":"MFR","unit":"kg","values":[{"value":"0,00E+00","module":"A1-A3","scenario":null},{"value":"0,00E+00","module":"A5","scenario":null},{"value":"0,00E+00","module":"C1","scenario":null},{"value":"0,00E+00","module":"C2","scenario":null},{"value":"6,94E-02","module":"C3","scenario":"S1"},{"value":"0,00E+00","module":"C3","scenario":"S2"},{"value":"0,00E+00","module":"C4","scenario":null},{"value":"0,00E+00","module":"D","scenario":"S1"},{"value":"0,00E+00","module":"D","scenario":"S2"},{"value":"0,00E+00","module":"D","scenario":"S3"}]},{"parameter":"MER","unit":"kg","values":[{"value":"0,00E+00","module":"A1-A3","scenario":null},{"value":"0,00E+00","module":"A5","scenario":null},{"value":"0,00E+00","module":"C1","scenario":null},{"value":"0,00E+00","module":"C2","scenario":null},{"value":"0,00E+00","module":"C3","scenario":"S1"},{"value":"0,00E+00","module":"C3","scenario":"S2"},{"value":"0,00E+00","module":"C4","scenario":null},{"value":"0,00E+00","module":"D","scenario":"S1"},{"value":"0,00E+00","module":"D","scenario":"S2"},{"value":"0,00E+00","module":"D","scenario":"S3"}]},{"parameter":"EEE","unit":"MJ","values":[{"value":"0,00E+00","module":"A1-A3","scenario":null},{"value":"1,46E-02","module":"A5","scenario":null},{"value":"0,00E+00","module":"C1","scenario":null},{"value":"0,00E+00","module":"C2","scenario":null},{"value":"2,68E-01","module":"C3","scenario":"S1"},{"value":"1,53E-02","module":"C3","scenario":"S2"},{"value":"0,00E+00","module":"C4","scenario":null},{"value":"0,00E+00","module":"D","scenario":"S1"},{"value":"0,00E+00","module":"D","scenario":"S2"},{"value":"0,00E+00","module":"D","scenario":"S3"}]},{"parameter":"EET","unit":"MJ","values":[{"value":"0,00E+00","module":"A1-A3","scenario":null},{"value":"3,36E-02","module":"A5","scenario":null},{"value":"0,00E+00","module":"C1","scenario":null},{"value":"0,00E+00","module":"C2","scenario":null},{"value":"6,15E-01","module":"C3","scenario":"S1"},{"value":"3,50E-02","module":"C3","scenario":"S2"},{"value":"0,00E+00","module":"C4","scenario":null},{"value":"0,00E+00","module":"D","scenario":"S1"},{"value":"0,00E+00","module":"D","scenario":"S2"},{"value":"0,00E+00","module":"D","scenario":"S3"}]}]}