{"product_name":"Synwer\u00ae \u2013 Syn Sd 20/100","epd_id":"EPD-Synwer-231-EN","declared_unit":{"unit":"m2","amount":1},"compliance":["EN 15804+A2","ISO 14025"],"producer_name":"Synwer GmbH","environmental_impact":[{"parameter":"GWP-total","unit":"kg CO2-eq","values":[{"value":"3,01E-01","module":"A1","scenario":"Standard scenario"},{"value":"8,52E-03","module":"A2","scenario":"Standard scenario"},{"value":"1,99E-01","module":"A3","scenario":"Standard scenario"},{"value":"0,00E+00","module":"C1","scenario":"Standard scenario"},{"value":"2,03E-03","module":"C2","scenario":"Standard scenario"},{"value":"2,57E-01","module":"C3","scenario":"Standard scenario"},{"value":"0,00E+00","module":"C4","scenario":"Standard scenario"},{"value":"-1,83E-01","module":"D","scenario":"Standard scenario"},{"value":"5,09E-01","module":"A1A3","scenario":null}]},{"parameter":"GWP-fossil","unit":"kg CO2-eq","values":[{"value":"3,02E-01","module":"A1","scenario":"Standard scenario"},{"value":"8,52E-03","module":"A2","scenario":"Standard scenario"},{"value":"2,16E-01","module":"A3","scenario":"Standard scenario"},{"value":"0,00E+00","module":"C1","scenario":"Standard scenario"},{"value":"2,02E-03","module":"C2","scenario":"Standard scenario"},{"value":"2,57E-01","module":"C3","scenario":"Standard scenario"},{"value":"0,00E+00","module":"C4","scenario":"Standard scenario"},{"value":"-1,75E-01","module":"D","scenario":"Standard scenario"},{"value":"5,27E-01","module":"A1A3","scenario":null}]},{"parameter":"GWP-biogenic","unit":"kg CO2-eq","values":[{"value":"-9,52E-04","module":"A1","scenario":"Standard scenario"},{"value":"3,93E-06","module":"A2","scenario":"Standard scenario"},{"value":"-1,73E-02","module":"A3","scenario":"Standard scenario"},{"value":"0,00E+00","module":"C1","scenario":"Standard scenario"},{"value":"9,35E-07","module":"C2","scenario":"Standard scenario"},{"value":"6,63E-06","module":"C3","scenario":"Standard scenario"},{"value":"0,00E+00","module":"C4","scenario":"Standard scenario"},{"value":"-8,42E-03","module":"D","scenario":"Standard scenario"},{"value":"-1,82E-02","module":"A1A3","scenario":null}]},{"parameter":"GWP-luluc","unit":"kg CO2-eq","values":[{"value":"1,28E-04","module":"A1","scenario":"Standard scenario"},{"value":"3,12E-06","module":"A2","scenario":"Standard scenario"},{"value":"3,13E-04","module":"A3","scenario":"Standard scenario"},{"value":"0,00E+00","module":"C1","scenario":"Standard scenario"},{"value":"7,42E-07","module":"C2","scenario":"Standard scenario"},{"value":"6,74E-07","module":"C3","scenario":"Standard scenario"},{"value":"0,00E+00","module":"C4","scenario":"Standard scenario"},{"value":"-1,25E-04","module":"D","scenario":"Standard scenario"},{"value":"4,44E-04","module":"A1A3","scenario":null}]},{"parameter":"ODP","unit":"kg CFC11-eq","values":[{"value":"6,42E-09","module":"A1","scenario":"Standard scenario"},{"value":"1,88E-09","module":"A2","scenario":"Standard scenario"},{"value":"7,17E-09","module":"A3","scenario":"Standard scenario"},{"value":"0,00E+00","module":"C1","scenario":"Standard scenario"},{"value":"4,47E-10","module":"C2","scenario":"Standard scenario"},{"value":"3,76E-10","module":"C3","scenario":"Standard scenario"},{"value":"0,00E+00","module":"C4","scenario":"Standard scenario"},{"value":"-1,42E-08","module":"D","scenario":"Standard scenario"},{"value":"1,55E-08","module":"A1A3","scenario":null}]},{"parameter":"AP","unit":"mol H+-eq","values":[{"value":"1,15E-03","module":"A1","scenario":"Standard scenario"},{"value":"4,94E-05","module":"A2","scenario":"Standard scenario"},{"value":"6,90E-04","module":"A3","scenario":"Standard scenario"},{"value":"0,00E+00","module":"C1","scenario":"Standard scenario"},{"value":"1,17E-05","module":"C2","scenario":"Standard scenario"},{"value":"5,76E-05","module":"C3","scenario":"Standard scenario"},{"value":"0,00E+00","module":"C4","scenario":"Standard scenario"},{"value":"-3,26E-04","module":"D","scenario":"Standard scenario"},{"value":"1,89E-03","module":"A1A3","scenario":null}]},{"parameter":"POCP","unit":"kg NMVOC-eq","values":[{"value":"8,70E-04","module":"A1","scenario":"Standard scenario"},{"value":"5,48E-05","module":"A2","scenario":"Standard scenario"},{"value":"3,93E-04","module":"A3","scenario":"Standard scenario"},{"value":"0,00E+00","module":"C1","scenario":"Standard scenario"},{"value":"1,30E-05","module":"C2","scenario":"Standard scenario"},{"value":"7,18E-05","module":"C3","scenario":"Standard scenario"},{"value":"0,00E+00","module":"C4","scenario":"Standard scenario"},{"value":"-1,91E-04","module":"D","scenario":"Standard scenario"},{"value":"1,32E-03","module":"A1A3","scenario":null}]},{"parameter":"ADPE","unit":"kg Sb-eq","values":[{"value":"3,19E-06","module":"A1","scenario":"Standard scenario"},{"value":"2,16E-07","module":"A2","scenario":"Standard scenario"},{"value":"1,04E-06","module":"A3","scenario":"Standard scenario"},{"value":"0,00E+00","module":"C1","scenario":"Standard scenario"},{"value":"5,13E-08","module":"C2","scenario":"Standard scenario"},{"value":"4,95E-08","module":"C3","scenario":"Standard scenario"},{"value":"0,00E+00","module":"C4","scenario":"Standard scenario"},{"value":"-3,19E-07","module":"D","scenario":"Standard scenario"},{"value":"4,45E-06","module":"A1A3","scenario":null}]},{"parameter":"ADPF","unit":"MJ","values":[{"value":"8,62E+00","module":"A1","scenario":"Standard scenario"},{"value":"1,28E-01","module":"A2","scenario":"Standard scenario"},{"value":"2,98E+00","module":"A3","scenario":"Standard scenario"},{"value":"0,00E+00","module":"C1","scenario":"Standard scenario"},{"value":"3,05E-02","module":"C2","scenario":"Standard scenario"},{"value":"3,81E-02","module":"C3","scenario":"Standard scenario"},{"value":"0,00E+00","module":"C4","scenario":"Standard scenario"},{"value":"-2,56E+00","module":"D","scenario":"Standard scenario"},{"value":"1,17E+01","module":"A1A3","scenario":null}]},{"parameter":"WDP","unit":"m3 world-eq. Deprived","values":[{"value":"2,47E-01","module":"A1","scenario":"Standard scenario"},{"value":"4,60E-04","module":"A2","scenario":"Standard scenario"},{"value":"5,35E-02","module":"A3","scenario":"Standard scenario"},{"value":"0,00E+00","module":"C1","scenario":"Standard scenario"},{"value":"1,09E-04","module":"C2","scenario":"Standard scenario"},{"value":"2,15E-03","module":"C3","scenario":"Standard scenario"},{"value":"0,00E+00","module":"C4","scenario":"Standard scenario"},{"value":"-3,80E-03","module":"D","scenario":"Standard scenario"},{"value":"3,01E-01","module":"A1A3","scenario":null}]},{"parameter":"EP-freshwater","unit":"kg P-eq","values":[{"value":"8,67E-06","module":"A1","scenario":"Standard scenario"},{"value":"8,59E-08","module":"A2","scenario":"Standard scenario"},{"value":"2,58E-05","module":"A3","scenario":"Standard scenario"},{"value":"0,00E+00","module":"C1","scenario":"Standard scenario"},{"value":"2,04E-08","module":"C2","scenario":"Standard scenario"},{"value":"3,40E-08","module":"C3","scenario":"Standard scenario"},{"value":"0,00E+00","module":"C4","scenario":"Standard scenario"},{"value":"-1,56E-05","module":"D","scenario":"Standard scenario"},{"value":"3,46E-05","module":"A1A3","scenario":null}]},{"parameter":"EP-marine","unit":"kg N-eq","values":[{"value":"2,15E-04","module":"A1","scenario":"Standard scenario"},{"value":"1,74E-05","module":"A2","scenario":"Standard scenario"},{"value":"1,40E-04","module":"A3","scenario":"Standard scenario"},{"value":"0,00E+00","module":"C1","scenario":"Standard scenario"},{"value":"4,14E-06","module":"C2","scenario":"Standard scenario"},{"value":"2,95E-05","module":"C3","scenario":"Standard scenario"},{"value":"0,00E+00","module":"C4","scenario":"Standard scenario"},{"value":"-6,00E-05","module":"D","scenario":"Standard scenario"},{"value":"3,72E-04","module":"A1A3","scenario":null}]},{"parameter":"EP-terrestrial","unit":"mol N-eq.","values":[{"value":"2,10E-03","module":"A1","scenario":"Standard scenario"},{"value":"1,92E-04","module":"A2","scenario":"Standard scenario"},{"value":"1,67E-03","module":"A3","scenario":"Standard scenario"},{"value":"0,00E+00","module":"C1","scenario":"Standard scenario"},{"value":"4,56E-05","module":"C2","scenario":"Standard scenario"},{"value":"3,00E-04","module":"C3","scenario":"Standard scenario"},{"value":"0,00E+00","module":"C4","scenario":"Standard scenario"},{"value":"-8,83E-04","module":"D","scenario":"Standard scenario"},{"value":"3,96E-03","module":"A1A3","scenario":null}]}],"additional_environmental_impact":[{"parameter":"PM","unit":"Disease incidence","values":[{"value":"1,29E-08","module":"A1","scenario":"Standard scenario"},{"value":"7,66E-10","module":"A2","scenario":"Standard scenario"},{"value":"5,68E-09","module":"A3","scenario":"Standard scenario"},{"value":"0,00E+00","module":"C1","scenario":"Standard scenario"},{"value":"1,82E-10","module":"C2","scenario":"Standard scenario"},{"value":"2,36E-10","module":"C3","scenario":"Standard scenario"},{"value":"0,00E+00","module":"C4","scenario":"Standard scenario"},{"value":"-1,15E-09","module":"D","scenario":"Standard scenario"},{"value":"1,93E-08","module":"A1A3","scenario":null}]},{"parameter":"ETP-fw","unit":"CTUe","values":[{"value":"4,93E+00","module":"A1","scenario":"Standard scenario"},{"value":"1,15E-01","module":"A2","scenario":"Standard scenario"},{"value":"3,32E+00","module":"A3","scenario":"Standard scenario"},{"value":"0,00E+00","module":"C1","scenario":"Standard scenario"},{"value":"2,72E-02","module":"C2","scenario":"Standard scenario"},{"value":"1,37E-01","module":"C3","scenario":"Standard scenario"},{"value":"0,00E+00","module":"C4","scenario":"Standard scenario"},{"value":"-9,38E-01","module":"D","scenario":"Standard scenario"},{"value":"8,37E+00","module":"A1A3","scenario":null}]},{"parameter":"HTP-c","unit":"CTUh","values":[{"value":"8,59E-11","module":"A1","scenario":"Standard scenario"},{"value":"3,71E-12","module":"A2","scenario":"Standard scenario"},{"value":"5,90E-11","module":"A3","scenario":"Standard scenario"},{"value":"0,00E+00","module":"C1","scenario":"Standard scenario"},{"value":"8,83E-13","module":"C2","scenario":"Standard scenario"},{"value":"1,08E-11","module":"C3","scenario":"Standard scenario"},{"value":"0,00E+00","module":"C4","scenario":"Standard scenario"},{"value":"-2,14E-11","module":"D","scenario":"Standard scenario"},{"value":"1,49E-10","module":"A1A3","scenario":null}]},{"parameter":"HTP-nc","unit":"CTUh","values":[{"value":"3,18E-09","module":"A1","scenario":"Standard scenario"},{"value":"1,25E-10","module":"A2","scenario":"Standard scenario"},{"value":"2,16E-09","module":"A3","scenario":"Standard scenario"},{"value":"0,00E+00","module":"C1","scenario":"Standard scenario"},{"value":"2,98E-11","module":"C2","scenario":"Standard scenario"},{"value":"4,25E-10","module":"C3","scenario":"Standard scenario"},{"value":"0,00E+00","module":"C4","scenario":"Standard scenario"},{"value":"-7,73E-10","module":"D","scenario":"Standard scenario"},{"value":"5,46E-09","module":"A1A3","scenario":null}]},{"parameter":"SQP","unit":"-","values":[{"value":"5,91E-01","module":"A1","scenario":"Standard scenario"},{"value":"1,11E-01","module":"A2","scenario":"Standard scenario"},{"value":"2,82E+00","module":"A3","scenario":"Standard scenario"},{"value":"0,00E+00","module":"C1","scenario":"Standard scenario"},{"value":"2,65E-02","module":"C2","scenario":"Standard scenario"},{"value":"9,09E-03","module":"C3","scenario":"Standard scenario"},{"value":"0,00E+00","module":"C4","scenario":"Standard scenario"},{"value":"-2,65E-01","module":"D","scenario":"Standard scenario"},{"value":"3,52E+00","module":"A1A3","scenario":null}]},{"parameter":"IRP","unit":"kBq U235-eq","values":[{"value":"6,32E-03","module":"A1","scenario":"Standard scenario"},{"value":"5,38E-04","module":"A2","scenario":"Standard scenario"},{"value":"7,57E-03","module":"A3","scenario":"Standard scenario"},{"value":"0,00E+00","module":"C1","scenario":"Standard scenario"},{"value":"1,28E-04","module":"C2","scenario":"Standard scenario"},{"value":"5,20E-05","module":"C3","scenario":"Standard scenario"},{"value":"0,00E+00","module":"C4","scenario":"Standard scenario"},{"value":"-4,88E-03","module":"D","scenario":"Standard scenario"},{"value":"1,44E-02","module":"A1A3","scenario":null}]}],"resource_use":[{"parameter":"PERE","unit":"MJ","values":[{"value":"2,45E-01","module":"A1","scenario":"Standard scenario"},{"value":"1,61E-03","module":"A2","scenario":"Standard scenario"},{"value":"5,79E-01","module":"A3","scenario":"Standard scenario"},{"value":"0,00E+00","module":"C1","scenario":"Standard scenario"},{"value":"3,82E-04","module":"C2","scenario":"Standard scenario"},{"value":"7,52E-04","module":"C3","scenario":"Standard scenario"},{"value":"0,00E+00","module":"C4","scenario":"Standard scenario"},{"value":"-1,75E-01","module":"D","scenario":"Standard scenario"},{"value":"8,26E-01","module":"A1A3","scenario":null}]},{"parameter":"PERM","unit":"","values":[{"value":"0,00E+00","module":"A1","scenario":"Standard scenario"},{"value":"0,00E+00","module":"A2","scenario":"Standard scenario"},{"value":"7,96E-02","module":"A3","scenario":"Standard scenario"},{"value":"0,00E+00","module":"C1","scenario":"Standard scenario"},{"value":"0,00E+00","module":"C2","scenario":"Standard scenario"},{"value":"0,00E+00","module":"C3","scenario":"Standard scenario"},{"value":"0,00E+00","module":"C4","scenario":"Standard scenario"},{"value":"0,00E+00","module":"D","scenario":"Standard scenario"},{"value":"7,96E-02","module":"A1A3","scenario":null}]},{"parameter":"PERT","unit":"MJ","values":[{"value":"2,45E-01","module":"A1","scenario":"Standard scenario"},{"value":"1,61E-03","module":"A2","scenario":"Standard scenario"},{"value":"6,59E-01","module":"A3","scenario":"Standard scenario"},{"value":"0,00E+00","module":"C1","scenario":"Standard scenario"},{"value":"3,82E-04","module":"C2","scenario":"Standard scenario"},{"value":"7,52E-04","module":"C3","scenario":"Standard scenario"},{"value":"0,00E+00","module":"C4","scenario":"Standard scenario"},{"value":"-1,75E-01","module":"D","scenario":"Standard scenario"},{"value":"9,06E-01","module":"A1A3","scenario":null}]},{"parameter":"PENRE","unit":"MJ","values":[{"value":"5,99E+00","module":"A1","scenario":"Standard scenario"},{"value":"1,36E-01","module":"A2","scenario":"Standard scenario"},{"value":"2,87E+00","module":"A3","scenario":"Standard scenario"},{"value":"0,00E+00","module":"C1","scenario":"Standard scenario"},{"value":"3,24E-02","module":"C2","scenario":"Standard scenario"},{"value":"4,16E-02","module":"C3","scenario":"Standard scenario"},{"value":"0,00E+00","module":"C4","scenario":"Standard scenario"},{"value":"-2,79E+00","module":"D","scenario":"Standard scenario"},{"value":"9,00E+00","module":"A1A3","scenario":null}]},{"parameter":"PENRM","unit":"MJ","values":[{"value":"3,25E+00","module":"A1","scenario":"Standard scenario"},{"value":"0,00E+00","module":"A2","scenario":"Standard scenario"},{"value":"3,01E-01","module":"A3","scenario":"Standard scenario"},{"value":"0,00E+00","module":"C1","scenario":"Standard scenario"},{"value":"0,00E+00","module":"C2","scenario":"Standard scenario"},{"value":"0,00E+00","module":"C3","scenario":"Standard scenario"},{"value":"0,00E+00","module":"C4","scenario":"Standard scenario"},{"value":"0,00E+00","module":"D","scenario":"Standard scenario"},{"value":"3,55E+00","module":"A1A3","scenario":null}]},{"parameter":"PENRT","unit":"MJ","values":[{"value":"9,25E+00","module":"A1","scenario":"Standard scenario"},{"value":"1,36E-01","module":"A2","scenario":"Standard scenario"},{"value":"3,20E+00","module":"A3","scenario":"Standard scenario"},{"value":"0,00E+00","module":"C1","scenario":"Standard scenario"},{"value":"3,24E-02","module":"C2","scenario":"Standard scenario"},{"value":"4,16E-02","module":"C3","scenario":"Standard scenario"},{"value":"0,00E+00","module":"C4","scenario":"Standard scenario"},{"value":"-2,79E+00","module":"D","scenario":"Standard scenario"},{"value":"1,26E+01","module":"A1A3","scenario":null}]},{"parameter":"SM","unit":"kg","values":[{"value":"0,00E+00","module":"A1","scenario":"Standard scenario"},{"value":"0,00E+00","module":"A2","scenario":"Standard scenario"},{"value":"0,00E+00","module":"A3","scenario":"Standard scenario"},{"value":"0,00E+00","module":"C1","scenario":"Standard scenario"},{"value":"0,00E+00","module":"C2","scenario":"Standard scenario"},{"value":"0,00E+00","module":"C3","scenario":"Standard scenario"},{"value":"0,00E+00","module":"C4","scenario":"Standard scenario"},{"value":"0,00E+00","module":"D","scenario":"Standard scenario"},{"value":"0,00E+00","module":"A1A3","scenario":null}]},{"parameter":"RSF","unit":"MJ","values":[{"value":"0,00E+00","module":"A1","scenario":"Standard scenario"},{"value":"0,00E+00","module":"A2","scenario":"Standard scenario"},{"value":"0,00E+00","module":"A3","scenario":"Standard scenario"},{"value":"0,00E+00","module":"C1","scenario":"Standard scenario"},{"value":"0,00E+00","module":"C2","scenario":"Standard scenario"},{"value":"0,00E+00","module":"C3","scenario":"Standard scenario"},{"value":"0,00E+00","module":"C4","scenario":"Standard scenario"},{"value":"0,00E+00","module":"D","scenario":"Standard scenario"},{"value":"0,00E+00","module":"A1A3","scenario":null}]},{"parameter":"NRSF","unit":"MJ","values":[{"value":"0,00E+00","module":"A1","scenario":"Standard scenario"},{"value":"0,00E+00","module":"A2","scenario":"Standard scenario"},{"value":"0,00E+00","module":"A3","scenario":"Standard scenario"},{"value":"0,00E+00","module":"C1","scenario":"Standard scenario"},{"value":"0,00E+00","module":"C2","scenario":"Standard scenario"},{"value":"0,00E+00","module":"C3","scenario":"Standard scenario"},{"value":"0,00E+00","module":"C4","scenario":"Standard scenario"},{"value":"0,00E+00","module":"D","scenario":"Standard scenario"},{"value":"0,00E+00","module":"A1A3","scenario":null}]},{"parameter":"FW","unit":"m3","values":[{"value":"4,83E-03","module":"A1","scenario":"Standard scenario"},{"value":"1,56E-05","module":"A2","scenario":"Standard scenario"},{"value":"2,08E-03","module":"A3","scenario":"Standard scenario"},{"value":"0,00E+00","module":"C1","scenario":"Standard scenario"},{"value":"3,72E-06","module":"C2","scenario":"Standard scenario"},{"value":"7,58E-05","module":"C3","scenario":"Standard scenario"},{"value":"0,00E+00","module":"C4","scenario":"Standard scenario"},{"value":"-6,02E-04","module":"D","scenario":"Standard scenario"},{"value":"6,93E-03","module":"A1A3","scenario":null}]}],"end_of_life_waste":[{"parameter":"HWD","unit":"kg","values":[{"value":"1,33E-06","module":"A1","scenario":"Standard scenario"},{"value":"3,25E-07","module":"A2","scenario":"Standard scenario"},{"value":"1,03E-06","module":"A3","scenario":"Standard scenario"},{"value":"0,00E+00","module":"C1","scenario":"Standard scenario"},{"value":"7,74E-08","module":"C2","scenario":"Standard scenario"},{"value":"2,60E-07","module":"C3","scenario":"Standard scenario"},{"value":"0,00E+00","module":"C4","scenario":"Standard scenario"},{"value":"-1,90E-06","module":"D","scenario":"Standard scenario"},{"value":"2,69E-06","module":"A1A3","scenario":null}]},{"parameter":"NHWD","unit":"kg","values":[{"value":"1,39E-02","module":"A1","scenario":"Standard scenario"},{"value":"8,15E-03","module":"A2","scenario":"Standard scenario"},{"value":"1,44E-02","module":"A3","scenario":"Standard scenario"},{"value":"0,00E+00","module":"C1","scenario":"Standard scenario"},{"value":"1,94E-03","module":"C2","scenario":"Standard scenario"},{"value":"2,77E-03","module":"C3","scenario":"Standard scenario"},{"value":"0,00E+00","module":"C4","scenario":"Standard scenario"},{"value":"-5,86E-03","module":"D","scenario":"Standard scenario"},{"value":"3,64E-02","module":"A1A3","scenario":null}]},{"parameter":"RWD","unit":"kg","values":[{"value":"5,42E-06","module":"A1","scenario":"Standard scenario"},{"value":"8,43E-07","module":"A2","scenario":"Standard scenario"},{"value":"9,39E-06","module":"A3","scenario":"Standard scenario"},{"value":"0,00E+00","module":"C1","scenario":"Standard scenario"},{"value":"2,00E-07","module":"C2","scenario":"Standard scenario"},{"value":"6,95E-08","module":"C3","scenario":"Standard scenario"},{"value":"0,00E+00","module":"C4","scenario":"Standard scenario"},{"value":"-6,38E-06","module":"D","scenario":"Standard scenario"},{"value":"1,57E-05","module":"A1A3","scenario":null}]}],"end_of_life_flow":[{"parameter":"CRU","unit":"kg","values":[{"value":"0,00E+00","module":"A1","scenario":"Standard scenario"},{"value":"0,00E+00","module":"A2","scenario":"Standard scenario"},{"value":"0,00E+00","module":"A3","scenario":"Standard scenario"},{"value":"0,00E+00","module":"C1","scenario":"Standard scenario"},{"value":"0,00E+00","module":"C2","scenario":"Standard scenario"},{"value":"0,00E+00","module":"C3","scenario":"Standard scenario"},{"value":"0,00E+00","module":"C4","scenario":"Standard scenario"},{"value":"0,00E+00","module":"D","scenario":"Standard scenario"},{"value":"0,00E+00","module":"A1A3","scenario":null}]},{"parameter":"MFR","unit":"kg","values":[{"value":"0,00E+00","module":"A1","scenario":"Standard scenario"},{"value":"0,00E+00","module":"A2","scenario":"Standard scenario"},{"value":"6,33E-03","module":"A3","scenario":"Standard scenario"},{"value":"0,00E+00","module":"C1","scenario":"Standard scenario"},{"value":"0,00E+00","module":"C2","scenario":"Standard scenario"},{"value":"0,00E+00","module":"C3","scenario":"Standard scenario"},{"value":"0,00E+00","module":"C4","scenario":"Standard scenario"},{"value":"0,00E+00","module":"D","scenario":"Standard scenario"},{"value":"6,33E-03","module":"A1A3","scenario":null}]},{"parameter":"MER","unit":"kg","values":[{"value":"0,00E+00","module":"A1","scenario":"Standard scenario"},{"value":"0,00E+00","module":"A2","scenario":"Standard scenario"},{"value":"0,00E+00","module":"A3","scenario":"Standard scenario"},{"value":"0,00E+00","module":"C1","scenario":"Standard scenario"},{"value":"0,00E+00","module":"C2","scenario":"Standard scenario"},{"value":"0,00E+00","module":"C3","scenario":"Standard scenario"},{"value":"0,00E+00","module":"C4","scenario":"Standard scenario"},{"value":"0,00E+00","module":"D","scenario":"Standard scenario"},{"value":"0,00E+00","module":"A1A3","scenario":null}]},{"parameter":"EEE","unit":"MJ","values":[{"value":"0,00E+00","module":"A1","scenario":"Standard scenario"},{"value":"0,00E+00","module":"A2","scenario":"Standard scenario"},{"value":"3,36E-03","module":"A3","scenario":"Standard scenario"},{"value":"0,00E+00","module":"C1","scenario":"Standard scenario"},{"value":"0,00E+00","module":"C2","scenario":"Standard scenario"},{"value":"0,00E+00","module":"C3","scenario":"Standard scenario"},{"value":"0,00E+00","module":"C4","scenario":"Standard scenario"},{"value":"0,00E+00","module":"D","scenario":"Standard scenario"},{"value":"3,36E-03","module":"A1A3","scenario":null}]},{"parameter":"EET","unit":"MJ","values":[{"value":"0,00E+00","module":"A1","scenario":"Standard scenario"},{"value":"0,00E+00","module":"A2","scenario":"Standard scenario"},{"value":"5,78E-03","module":"A3","scenario":"Standard scenario"},{"value":"0,00E+00","module":"C1","scenario":"Standard scenario"},{"value":"0,00E+00","module":"C2","scenario":"Standard scenario"},{"value":"0,00E+00","module":"C3","scenario":"Standard scenario"},{"value":"0,00E+00","module":"C4","scenario":"Standard scenario"},{"value":"0,00E+00","module":"D","scenario":"Standard scenario"},{"value":"5,78E-03","module":"A1A3","scenario":null}]}]}