{"product_name":"VELUX Modular Skylight (double glazing configuration)","epd_id":"EPD-VEL-20210075-CCI1-EN","declared_unit":{"unit":"m2","amount":1},"compliance":["DIN EN 15804+A2","ISO 14025"],"producer_name":"VELUX Group","environmental_impact":[{"parameter":"GWP-total","unit":"kg CO2-eq","values":[{"value":"1,74E+02","module":"A1","scenario":null},{"value":"3,86E+00","module":"A2","scenario":null},{"value":"3,93E+00","module":"A3","scenario":null},{"value":"1,85E-03","module":"C1","scenario":null},{"value":"1,02E-01","module":"C2","scenario":null},{"value":"3,38E+00","module":"C3","scenario":null},{"value":"1,21E+00","module":"C4","scenario":null},{"value":"-2,48E+01","module":"D","scenario":null},{"value":"1,82E+02","module":"A1A3","scenario":null}]},{"parameter":"GWP-fossil","unit":"kg CO2-eq","values":[{"value":"1,74E+02","module":"A1","scenario":null},{"value":"3,84E+00","module":"A2","scenario":null},{"value":"7,80E+00","module":"A3","scenario":null},{"value":"1,84E-03","module":"C1","scenario":null},{"value":"1,01E-01","module":"C2","scenario":null},{"value":"3,38E+00","module":"C3","scenario":null},{"value":"1,26E+00","module":"C4","scenario":null},{"value":"-2,48E+01","module":"D","scenario":null},{"value":"1,86E+02","module":"A1A3","scenario":null}]},{"parameter":"GWP-biogenic","unit":"kg CO2-eq","values":[{"value":"1,94E-01","module":"A1","scenario":null},{"value":"-6,54E-03","module":"A2","scenario":null},{"value":"-3,88E+00","module":"A3","scenario":null},{"value":"6,14E-06","module":"C1","scenario":null},{"value":"-1,72E-04","module":"C2","scenario":null},{"value":"8,53E-04","module":"C3","scenario":null},{"value":"-5,68E-02","module":"C4","scenario":null},{"value":"-2,88E-02","module":"D","scenario":null},{"value":"-3,69E+00","module":"A1A3","scenario":null}]},{"parameter":"GWP-luluc","unit":"kg CO2-eq","values":[{"value":"4,35E-02","module":"A1","scenario":null},{"value":"3,10E-02","module":"A2","scenario":null},{"value":"1,16E-02","module":"A3","scenario":null},{"value":"2,67E-06","module":"C1","scenario":null},{"value":"8,15E-04","module":"C2","scenario":null},{"value":"1,12E-04","module":"C3","scenario":null},{"value":"2,79E-03","module":"C4","scenario":null},{"value":"-7,80E-03","module":"D","scenario":null},{"value":"8,61E-02","module":"A1A3","scenario":null}]},{"parameter":"ODP","unit":"kg CFC11-eq","values":[{"value":"8,40E-08","module":"A1","scenario":null},{"value":"4,60E-16","module":"A2","scenario":null},{"value":"3,61E-09","module":"A3","scenario":null},{"value":"4,05E-17","module":"C1","scenario":null},{"value":"1,21E-17","module":"C2","scenario":null},{"value":"1,34E-08","module":"C3","scenario":null},{"value":"3,26E-15","module":"C4","scenario":null},{"value":"-3,28E-14","module":"D","scenario":null},{"value":"8,76E-08","module":"A1A3","scenario":null}]},{"parameter":"AP","unit":"mol H+-eq","values":[{"value":"3,21E+01","module":"A1","scenario":null},{"value":"1,27E-02","module":"A2","scenario":null},{"value":"1,21E-02","module":"A3","scenario":null},{"value":"4,07E-06","module":"C1","scenario":null},{"value":"3,33E-04","module":"C2","scenario":null},{"value":"2,25E-03","module":"C3","scenario":null},{"value":"5,70E-03","module":"C4","scenario":null},{"value":"-1,24E-01","module":"D","scenario":null},{"value":"3,21E+01","module":"A1A3","scenario":null}]},{"parameter":"POCP","unit":"kg NMVOC-eq","values":[{"value":"1,51E+00","module":"A1","scenario":null},{"value":"1,12E-02","module":"A2","scenario":null},{"value":"1,13E-02","module":"A3","scenario":null},{"value":"2,48E-06","module":"C1","scenario":null},{"value":"2,94E-04","module":"C2","scenario":null},{"value":"2,56E-03","module":"C3","scenario":null},{"value":"4,36E-03","module":"C4","scenario":null},{"value":"-6,58E-02","module":"D","scenario":null},{"value":"1,53E+00","module":"A1A3","scenario":null}]},{"parameter":"ADPE","unit":"kg Sb-eq","values":[{"value":"1,81E-03","module":"A1","scenario":null},{"value":"2,75E-07","module":"A2","scenario":null},{"value":"6,64E-06","module":"A3","scenario":null},{"value":"5,33E-10","module":"C1","scenario":null},{"value":"7,22E-09","module":"C2","scenario":null},{"value":"1,13E-07","module":"C3","scenario":null},{"value":"9,57E-08","module":"C4","scenario":null},{"value":"-8,27E-06","module":"D","scenario":null},{"value":"1,82E-03","module":"A1A3","scenario":null}]},{"parameter":"ADPF","unit":"MJ","values":[{"value":"2,51E+03","module":"A1","scenario":null},{"value":"5,10E+01","module":"A2","scenario":null},{"value":"9,79E+01","module":"A3","scenario":null},{"value":"3,24E-02","module":"C1","scenario":null},{"value":"1,34E+00","module":"C2","scenario":null},{"value":"2,32E+00","module":"C3","scenario":null},{"value":"1,75E+01","module":"C4","scenario":null},{"value":"-3,10E+02","module":"D","scenario":null},{"value":"2,66E+03","module":"A1A3","scenario":null}]},{"parameter":"WDP","unit":"m3 world-eq. Deprived","values":[{"value":"4,35E+00","module":"A1","scenario":null},{"value":"3,42E-02","module":"A2","scenario":null},{"value":"-5,58E-02","module":"A3","scenario":null},{"value":"4,02E-04","module":"C1","scenario":null},{"value":"9,00E-04","module":"C2","scenario":null},{"value":"3,84E-01","module":"C3","scenario":null},{"value":"3,97E-02","module":"C4","scenario":null},{"value":"-1,93E+00","module":"D","scenario":null},{"value":"4,33E+00","module":"A1A3","scenario":null}]},{"parameter":"EP-freshwater","unit":"kg P-eq","values":[{"value":"2,21E+00","module":"A1","scenario":null},{"value":"1,16E-05","module":"A2","scenario":null},{"value":"4,36E-05","module":"A3","scenario":null},{"value":"4,92E-09","module":"C1","scenario":null},{"value":"3,06E-07","module":"C2","scenario":null},{"value":"3,24E-05","module":"C3","scenario":null},{"value":"1,30E-04","module":"C4","scenario":null},{"value":"-1,15E-05","module":"D","scenario":null},{"value":"2,21E+00","module":"A1A3","scenario":null}]},{"parameter":"EP-marine","unit":"kg N-eq","values":[{"value":"3,84E-02","module":"A1","scenario":null},{"value":"5,73E-03","module":"A2","scenario":null},{"value":"4,27E-03","module":"A3","scenario":null},{"value":"9,04E-07","module":"C1","scenario":null},{"value":"1,51E-04","module":"C2","scenario":null},{"value":"9,71E-04","module":"C3","scenario":null},{"value":"1,47E-03","module":"C4","scenario":null},{"value":"-2,75E-02","module":"D","scenario":null},{"value":"4,84E-02","module":"A1A3","scenario":null}]},{"parameter":"EP-terrestrial","unit":"mol N-eq.","values":[{"value":"4,09E-01","module":"A1","scenario":null},{"value":"6,40E-02","module":"A2","scenario":null},{"value":"4,44E-02","module":"A3","scenario":null},{"value":"9,49E-06","module":"C1","scenario":null},{"value":"1,68E-03","module":"C2","scenario":null},{"value":"1,13E-02","module":"C3","scenario":null},{"value":"1,61E-02","module":"C4","scenario":null},{"value":"-3,09E-01","module":"D","scenario":null},{"value":"5,17E-01","module":"A1A3","scenario":null}]}],"additional_environmental_impact":[{"parameter":"PM","unit":"Disease incidence","values":[{"value":"2,00E-06","module":"A1","scenario":null},{"value":"6,80E-08","module":"A2","scenario":null},{"value":"5,93E-07","module":"A3","scenario":null},{"value":"3,41E-11","module":"C1","scenario":null},{"value":"1,79E-09","module":"C2","scenario":null},{"value":"1,34E-08","module":"C3","scenario":null},{"value":"6,23E-08","module":"C4","scenario":null},{"value":"-1,04E-06","module":"D","scenario":null},{"value":"2,66E-06","module":"A1A3","scenario":null}]},{"parameter":"ETP-fw","unit":"CTUe","values":[{"value":"4,57E+02","module":"A1","scenario":null},{"value":"3,60E+01","module":"A2","scenario":null},{"value":"2,56E+01","module":"A3","scenario":null},{"value":"1,39E-02","module":"C1","scenario":null},{"value":"9,47E-01","module":"C2","scenario":null},{"value":"1,33E+00","module":"C3","scenario":null},{"value":"1,45E+01","module":"C4","scenario":null},{"value":"-2,44E+02","module":"D","scenario":null},{"value":"5,19E+02","module":"A1A3","scenario":null}]},{"parameter":"HTP-c","unit":"CTUh","values":[{"value":"3,04E-07","module":"A1","scenario":null},{"value":"7,55E-10","module":"A2","scenario":null},{"value":"4,90E-08","module":"A3","scenario":null},{"value":"3,83E-13","module":"C1","scenario":null},{"value":"1,98E-11","module":"C2","scenario":null},{"value":"6,01E-11","module":"C3","scenario":null},{"value":"9,67E-10","module":"C4","scenario":null},{"value":"-1,42E-08","module":"D","scenario":null},{"value":"3,54E-07","module":"A1A3","scenario":null}]},{"parameter":"HTP-nc","unit":"CTUh","values":[{"value":"1,34E-06","module":"A1","scenario":null},{"value":"4,43E-08","module":"A2","scenario":null},{"value":"5,12E-08","module":"A3","scenario":null},{"value":"1,41E-11","module":"C1","scenario":null},{"value":"1,16E-09","module":"C2","scenario":null},{"value":"2,65E-09","module":"C3","scenario":null},{"value":"9,19E-08","module":"C4","scenario":null},{"value":"-2,29E-07","module":"D","scenario":null},{"value":"1,44E-06","module":"A1A3","scenario":null}]},{"parameter":"SQP","unit":"-","values":[{"value":"1,33E+02","module":"A1","scenario":null},{"value":"1,79E+01","module":"A2","scenario":null},{"value":"1,09E+03","module":"A3","scenario":null},{"value":"1,03E-02","module":"C1","scenario":null},{"value":"4,70E-01","module":"C2","scenario":null},{"value":"1,98E+00","module":"C3","scenario":null},{"value":"2,46E+00","module":"C4","scenario":null},{"value":"-1,34E+01","module":"D","scenario":null},{"value":"1,24E+03","module":"A1A3","scenario":null}]}],"resource_use":[{"parameter":"PERE","unit":"MJ","values":[{"value":"5,48E+02","module":"A1","scenario":null},{"value":"2,87E+00","module":"A2","scenario":null},{"value":"9,14E+01","module":"A3","scenario":null},{"value":"1,44E-02","module":"C1","scenario":null},{"value":"7,54E-02","module":"C2","scenario":null},{"value":"2,33E-01","module":"C3","scenario":null},{"value":"1,56E+00","module":"C4","scenario":null},{"value":"-5,72E+01","module":"D","scenario":null},{"value":"6,42E+02","module":"A1A3","scenario":null}]},{"parameter":"PERM","unit":"","values":[{"value":"0,00E+00","module":"A1","scenario":null},{"value":"0,00E+00","module":"A2","scenario":null},{"value":"3,92E+01","module":"A3","scenario":null},{"value":"0,00E+00","module":"C1","scenario":null},{"value":"0,00E+00","module":"C2","scenario":null},{"value":"0,00E+00","module":"C3","scenario":null},{"value":"0,00E+00","module":"C4","scenario":null},{"value":"0,00E+00","module":"D","scenario":null},{"value":"3,92E+01","module":"A1A3","scenario":null}]},{"parameter":"PERT","unit":"MJ","values":[{"value":"5,48E+02","module":"A1","scenario":null},{"value":"2,87E+00","module":"A2","scenario":null},{"value":"1,31E+02","module":"A3","scenario":null},{"value":"1,44E-02","module":"C1","scenario":null},{"value":"7,54E-02","module":"C2","scenario":null},{"value":"2,33E-01","module":"C3","scenario":null},{"value":"1,56E+00","module":"C4","scenario":null},{"value":"-5,72E+01","module":"D","scenario":null},{"value":"6,82E+02","module":"A1A3","scenario":null}]},{"parameter":"PENRE","unit":"MJ","values":[{"value":"2,78E+03","module":"A1","scenario":null},{"value":"5,10E+01","module":"A2","scenario":null},{"value":"9,51E+01","module":"A3","scenario":null},{"value":"3,24E-02","module":"C1","scenario":null},{"value":"1,34E+00","module":"C2","scenario":null},{"value":"7,74E+01","module":"C3","scenario":null},{"value":"1,75E+01","module":"C4","scenario":null},{"value":"-3,10E+02","module":"D","scenario":null},{"value":"2,93E+03","module":"A1A3","scenario":null}]},{"parameter":"PENRM","unit":"MJ","values":[{"value":"1,47E+02","module":"A1","scenario":null},{"value":"0,00E+00","module":"A2","scenario":null},{"value":"2,83E+00","module":"A3","scenario":null},{"value":"0,00E+00","module":"C1","scenario":null},{"value":"0,00E+00","module":"C2","scenario":null},{"value":"-7,51E+01","module":"C3","scenario":null},{"value":"0,00E+00","module":"C4","scenario":null},{"value":"0,00E+00","module":"D","scenario":null},{"value":"1,50E+02","module":"A1A3","scenario":null}]},{"parameter":"PENRT","unit":"MJ","values":[{"value":"2,93E+03","module":"A1","scenario":null},{"value":"5,10E+01","module":"A2","scenario":null},{"value":"9,80E+01","module":"A3","scenario":null},{"value":"3,24E-02","module":"C1","scenario":null},{"value":"1,34E+00","module":"C2","scenario":null},{"value":"2,32E+00","module":"C3","scenario":null},{"value":"1,75E+01","module":"C4","scenario":null},{"value":"-3,10E+02","module":"D","scenario":null},{"value":"3,08E+03","module":"A1A3","scenario":null}]},{"parameter":"SM","unit":"kg","values":[{"value":"2,78E+00","module":"A1","scenario":null},{"value":"0,00E+00","module":"A2","scenario":null},{"value":"2,32E-02","module":"A3","scenario":null},{"value":"0,00E+00","module":"C1","scenario":null},{"value":"0,00E+00","module":"C2","scenario":null},{"value":"0,00E+00","module":"C3","scenario":null},{"value":"0,00E+00","module":"C4","scenario":null},{"value":"0,00E+00","module":"D","scenario":null},{"value":"2,80E+00","module":"A1A3","scenario":null}]},{"parameter":"RSF","unit":"MJ","values":[{"value":"1,52E-12","module":"A1","scenario":null},{"value":"0,00E+00","module":"A2","scenario":null},{"value":"0,00E+00","module":"A3","scenario":null},{"value":"0,00E+00","module":"C1","scenario":null},{"value":"0,00E+00","module":"C2","scenario":null},{"value":"0,00E+00","module":"C3","scenario":null},{"value":"0,00E+00","module":"C4","scenario":null},{"value":"0,00E+00","module":"D","scenario":null},{"value":"1,52E-12","module":"A1A3","scenario":null}]},{"parameter":"NRSF","unit":"MJ","values":[{"value":"1,78E-11","module":"A1","scenario":null},{"value":"0,00E+00","module":"A2","scenario":null},{"value":"0,00E+00","module":"A3","scenario":null},{"value":"0,00E+00","module":"C1","scenario":null},{"value":"0,00E+00","module":"C2","scenario":null},{"value":"0,00E+00","module":"C3","scenario":null},{"value":"0,00E+00","module":"C4","scenario":null},{"value":"0,00E+00","module":"D","scenario":null},{"value":"1,78E-11","module":"A1A3","scenario":null}]},{"parameter":"FW","unit":"m3","values":[{"value":"7,02E+02","module":"A1","scenario":null},{"value":"3,32E-03","module":"A2","scenario":null},{"value":"4,07E-02","module":"A3","scenario":null},{"value":"1,66E-05","module":"C1","scenario":null},{"value":"8,73E-05","module":"C2","scenario":null},{"value":"9,04E-03","module":"C3","scenario":null},{"value":"1,69E-03","module":"C4","scenario":null},{"value":"-1,47E-01","module":"D","scenario":null},{"value":"7,02E+02","module":"A1A3","scenario":null}]}],"end_of_life_waste":[{"parameter":"HWD","unit":"kg","values":[{"value":"3,48E-03","module":"A1","scenario":null},{"value":"2,38E-06","module":"A2","scenario":null},{"value":"2,17E-07","module":"A3","scenario":null},{"value":"1,34E-11","module":"C1","scenario":null},{"value":"6,25E-08","module":"C2","scenario":null},{"value":"1,65E-09","module":"C3","scenario":null},{"value":"1,97E-07","module":"C4","scenario":null},{"value":"-2,46E-07","module":"D","scenario":null},{"value":"3,48E-03","module":"A1A3","scenario":null}]},{"parameter":"NHWD","unit":"kg","values":[{"value":"6,04E+01","module":"A1","scenario":null},{"value":"7,81E-03","module":"A2","scenario":null},{"value":"3,44E-01","module":"A3","scenario":null},{"value":"2,30E-05","module":"C1","scenario":null},{"value":"2,05E-04","module":"C2","scenario":null},{"value":"3,93E+01","module":"C3","scenario":null},{"value":"3,90E+01","module":"C4","scenario":null},{"value":"-3,65E+00","module":"D","scenario":null},{"value":"6,08E+01","module":"A1A3","scenario":null}]},{"parameter":"RWD","unit":"kg","values":[{"value":"1,92E-01","module":"A1","scenario":null},{"value":"6,32E-05","module":"A2","scenario":null},{"value":"3,33E-03","module":"A3","scenario":null},{"value":"4,92E-06","module":"C1","scenario":null},{"value":"1,66E-06","module":"C2","scenario":null},{"value":"3,72E-05","module":"C3","scenario":null},{"value":"1,90E-04","module":"C4","scenario":null},{"value":"-1,06E-02","module":"D","scenario":null},{"value":"1,95E-01","module":"A1A3","scenario":null}]}],"end_of_life_flow":[{"parameter":"CRU","unit":"kg","values":[{"value":"0,00E+00","module":"A1","scenario":null},{"value":"0,00E+00","module":"A2","scenario":null},{"value":"0,00E+00","module":"A3","scenario":null},{"value":"0,00E+00","module":"C1","scenario":null},{"value":"0,00E+00","module":"C2","scenario":null},{"value":"0,00E+00","module":"C3","scenario":null},{"value":"0,00E+00","module":"C4","scenario":null},{"value":"0,00E+00","module":"D","scenario":null},{"value":"0,00E+00","module":"A1A3","scenario":null}]},{"parameter":"MFR","unit":"kg","values":[{"value":"6,24E+00","module":"A1","scenario":null},{"value":"0,00E+00","module":"A2","scenario":null},{"value":"0,00E+00","module":"A3","scenario":null},{"value":"0,00E+00","module":"C1","scenario":null},{"value":"0,00E+00","module":"C2","scenario":null},{"value":"1,71E+01","module":"C3","scenario":null},{"value":"0,00E+00","module":"C4","scenario":null},{"value":"0,00E+00","module":"D","scenario":null},{"value":"6,24E+00","module":"A1A3","scenario":null}]},{"parameter":"MER","unit":"kg","values":[{"value":"0,00E+00","module":"A1","scenario":null},{"value":"0,00E+00","module":"A2","scenario":null},{"value":"0,00E+00","module":"A3","scenario":null},{"value":"0,00E+00","module":"C1","scenario":null},{"value":"0,00E+00","module":"C2","scenario":null},{"value":"1,40E+00","module":"C3","scenario":null},{"value":"0,00E+00","module":"C4","scenario":null},{"value":"0,00E+00","module":"D","scenario":null},{"value":"0,00E+00","module":"A1A3","scenario":null}]},{"parameter":"EEE","unit":"MJ","values":[{"value":"0,00E+00","module":"A1","scenario":null},{"value":"0,00E+00","module":"A2","scenario":null},{"value":"0,00E+00","module":"A3","scenario":null},{"value":"0,00E+00","module":"C1","scenario":null},{"value":"0,00E+00","module":"C2","scenario":null},{"value":"6,10E+00","module":"C3","scenario":null},{"value":"0,00E+00","module":"C4","scenario":null},{"value":"0,00E+00","module":"D","scenario":null},{"value":"0,00E+00","module":"A1A3","scenario":null}]},{"parameter":"EET","unit":"MJ","values":[{"value":"0,00E+00","module":"A1","scenario":null},{"value":"0,00E+00","module":"A2","scenario":null},{"value":"0,00E+00","module":"A3","scenario":null},{"value":"0,00E+00","module":"C1","scenario":null},{"value":"0,00E+00","module":"C2","scenario":null},{"value":"1,10E+01","module":"C3","scenario":null},{"value":"0,00E+00","module":"C4","scenario":null},{"value":"0,00E+00","module":"D","scenario":null},{"value":"0,00E+00","module":"A1A3","scenario":null}]}]}