{"product_name":"Polyurethan Unterlegsmatten f\u00fcr Bodenbel\u00e4ge mit Rizinus\u00f6l","epd_id":"EPD-WAL-20220119-CBC2-EN","declared_unit":{"unit":"m2","amount":1},"compliance":["DIN EN 15804","ISO 14025"],"producer_name":"Wallmann A/S","environmental_impact":[{"parameter":"GWP-total","unit":"kg CO2-eq","values":[{"value":"8,42E-01","module":"A1-A3","scenario":null},{"value":"2,91E-01","module":"A4","scenario":null},{"value":"4,96E-01","module":"A5","scenario":null},{"value":"1,33E-02","module":"C2","scenario":null},{"value":"4,10E+00","module":"C3","scenario":"S2"},{"value":"4,15E+00","module":"C3","scenario":"S3"},{"value":"1,79E+00","module":"C4","scenario":null},{"value":"-6,52E-02","module":"D","scenario":"S0"},{"value":"0,00E+00","module":"D","scenario":"S1"},{"value":"-6,23E-01","module":"D","scenario":"S2"},{"value":"-2,41E-01","module":"D","scenario":"S3"}]},{"parameter":"ODP","unit":"kg CFC11-eq","values":[{"value":"1,59E-08","module":"A1-A3","scenario":null},{"value":"5,08E-17","module":"A4","scenario":null},{"value":"1,43E-09","module":"A5","scenario":null},{"value":"2,32E-18","module":"C2","scenario":null},{"value":"1,83E-15","module":"C3","scenario":"S2"},{"value":"2,54E-15","module":"C3","scenario":"S3"},{"value":"9,22E-16","module":"C4","scenario":null},{"value":"-9,56E-16","module":"D","scenario":"S0"},{"value":"0,00E+00","module":"D","scenario":"S1"},{"value":"-9,05E-15","module":"D","scenario":"S2"},{"value":"-1,12E-15","module":"D","scenario":"S3"}]},{"parameter":"AP","unit":"mol H+-eq","values":[{"value":"1,86E-02","module":"A1-A3","scenario":null},{"value":"1,20E-03","module":"A4","scenario":null},{"value":"1,90E-03","module":"A5","scenario":null},{"value":"5,49E-05","module":"C2","scenario":null},{"value":"1,17E-03","module":"C3","scenario":"S2"},{"value":"1,35E-03","module":"C3","scenario":"S3"},{"value":"7,05E-04","module":"C4","scenario":null},{"value":"-7,36E-05","module":"D","scenario":"S0"},{"value":"0,00E+00","module":"D","scenario":"S1"},{"value":"-6,99E-04","module":"D","scenario":"S2"},{"value":"-5,29E-04","module":"D","scenario":"S3"}]},{"parameter":"EP","unit":"kg PO_4^3-eq","values":[{"value":"1,63E-02","module":"A1-A3","scenario":null},{"value":"3,06E-04","module":"A4","scenario":null},{"value":"1,52E-03","module":"A5","scenario":null},{"value":"1,40E-05","module":"C2","scenario":null},{"value":"2,73E-04","module":"C3","scenario":"S2"},{"value":"3,13E-04","module":"C3","scenario":"S3"},{"value":"7,65E-04","module":"C4","scenario":null},{"value":"-1,02E-05","module":"D","scenario":"S0"},{"value":"0,00E+00","module":"D","scenario":"S1"},{"value":"-9,71E-05","module":"D","scenario":"S2"},{"value":"-9,45E-05","module":"D","scenario":"S3"}]},{"parameter":"POCP","unit":"kg NMVOC-eq","values":[{"value":"2,89E-04","module":"A1-A3","scenario":null},{"value":"-5,15E-04","module":"A4","scenario":null},{"value":"-1,50E-05","module":"A5","scenario":null},{"value":"-2,35E-05","module":"C2","scenario":null},{"value":"7,95E-05","module":"C3","scenario":"S2"},{"value":"2,39E-05","module":"C3","scenario":"S3"},{"value":"6,34E-05","module":"C4","scenario":null},{"value":"-6,84E-06","module":"D","scenario":"S0"},{"value":"0,00E+00","module":"D","scenario":"S1"},{"value":"-6,52E-05","module":"D","scenario":"S2"},{"value":"-6,99E-05","module":"D","scenario":"S3"}]},{"parameter":"ADPE","unit":"kg Sb-eq","values":[{"value":"4,12E-06","module":"A1-A3","scenario":null},{"value":"2,58E-08","module":"A4","scenario":null},{"value":"3,89E-07","module":"A5","scenario":null},{"value":"1,18E-09","module":"C2","scenario":null},{"value":"1,85E-07","module":"C3","scenario":"S2"},{"value":"1,95E-07","module":"C3","scenario":"S3"},{"value":"5,21E-08","module":"C4","scenario":null},{"value":"-1,19E-08","module":"D","scenario":"S0"},{"value":"0,00E+00","module":"D","scenario":"S1"},{"value":"-1,13E-07","module":"D","scenario":"S2"},{"value":"-2,85E-08","module":"D","scenario":"S3"}]},{"parameter":"ADPF","unit":"MJ","values":[{"value":"4,37E+01","module":"A1-A3","scenario":null},{"value":"3,96E+00","module":"A4","scenario":null},{"value":"4,51E+00","module":"A5","scenario":null},{"value":"1,81E-01","module":"C2","scenario":null},{"value":"2,28E+00","module":"C3","scenario":"S2"},{"value":"2,97E+00","module":"C3","scenario":"S3"},{"value":"4,06E+00","module":"C4","scenario":null},{"value":"-9,44E-01","module":"D","scenario":"S0"},{"value":"0,00E+00","module":"D","scenario":"S1"},{"value":"-9,04E+00","module":"D","scenario":"S2"},{"value":"-2,47E+01","module":"D","scenario":"S3"}]}],"additional_environmental_impact":[],"resource_use":[{"parameter":"PERE","unit":"MJ","values":[{"value":"2,69E+01","module":"A1-A3","scenario":null},{"value":"2,22E-01","module":"A4","scenario":null},{"value":"2,56E+00","module":"A5","scenario":null},{"value":"1,01E-02","module":"C2","scenario":null},{"value":"4,43E-01","module":"C3","scenario":"S2"},{"value":"6,49E-01","module":"C3","scenario":"S3"},{"value":"3,03E-01","module":"C4","scenario":null},{"value":"-2,46E-01","module":"D","scenario":"S0"},{"value":"0,00E+00","module":"D","scenario":"S1"},{"value":"-2,33E+00","module":"D","scenario":"S2"},{"value":"-2,57E-01","module":"D","scenario":"S3"}]},{"parameter":"PERM","unit":"","values":[{"value":"7,40E-02","module":"A1-A3","scenario":null},{"value":"0,00E+00","module":"A4","scenario":null},{"value":"-7,40E-02","module":"A5","scenario":null},{"value":"0,00E+00","module":"C2","scenario":null},{"value":"0,00E+00","module":"C3","scenario":"S2"},{"value":"0,00E+00","module":"C3","scenario":"S3"},{"value":"0,00E+00","module":"C4","scenario":null},{"value":"0,00E+00","module":"D","scenario":"S0"},{"value":"0,00E+00","module":"D","scenario":"S1"},{"value":"0,00E+00","module":"D","scenario":"S2"},{"value":"0,00E+00","module":"D","scenario":"S3"}]},{"parameter":"PERT","unit":"MJ","values":[{"value":"2,70E+01","module":"A1-A3","scenario":null},{"value":"2,22E-01","module":"A4","scenario":null},{"value":"2,49E+00","module":"A5","scenario":null},{"value":"1,01E-02","module":"C2","scenario":null},{"value":"4,43E-01","module":"C3","scenario":"S2"},{"value":"6,49E-01","module":"C3","scenario":"S3"},{"value":"3,03E-01","module":"C4","scenario":null},{"value":"-2,46E-01","module":"D","scenario":"S0"},{"value":"0,00E+00","module":"D","scenario":"S1"},{"value":"-2,33E+00","module":"D","scenario":"S2"},{"value":"-2,57E-01","module":"D","scenario":"S3"}]},{"parameter":"PENRE","unit":"MJ","values":[{"value":"1,84E+01","module":"A1-A3","scenario":null},{"value":"3,97E+00","module":"A4","scenario":null},{"value":"4,90E+00","module":"A5","scenario":null},{"value":"1,81E-01","module":"C2","scenario":null},{"value":"2,87E+01","module":"C3","scenario":"S2"},{"value":"2,96E+01","module":"C3","scenario":"S3"},{"value":"4,18E+00","module":"C4","scenario":null},{"value":"-1,14E+00","module":"D","scenario":"S0"},{"value":"0,00E+00","module":"D","scenario":"S1"},{"value":"-1,09E+01","module":"D","scenario":"S2"},{"value":"-2,48E+01","module":"D","scenario":"S3"}]},{"parameter":"PENRM","unit":"MJ","values":[{"value":"2,64E+01","module":"A1-A3","scenario":null},{"value":"0,00E+00","module":"A4","scenario":null},{"value":"-2,58E-01","module":"A5","scenario":null},{"value":"0,00E+00","module":"C2","scenario":null},{"value":"-2,62E+01","module":"C3","scenario":"S2"},{"value":"-2,62E+01","module":"C3","scenario":"S3"},{"value":"0,00E+00","module":"C4","scenario":null},{"value":"0,00E+00","module":"D","scenario":"S0"},{"value":"0,00E+00","module":"D","scenario":"S1"},{"value":"0,00E+00","module":"D","scenario":"S2"},{"value":"0,00E+00","module":"D","scenario":"S3"}]},{"parameter":"PENRT","unit":"MJ","values":[{"value":"4,49E+01","module":"A1-A3","scenario":null},{"value":"3,97E+00","module":"A4","scenario":null},{"value":"4,64E+00","module":"A5","scenario":null},{"value":"1,81E-01","module":"C2","scenario":null},{"value":"2,53E+00","module":"C3","scenario":"S2"},{"value":"3,38E+00","module":"C3","scenario":"S3"},{"value":"4,18E+00","module":"C4","scenario":null},{"value":"-1,14E+00","module":"D","scenario":"S0"},{"value":"0,00E+00","module":"D","scenario":"S1"},{"value":"-1,09E+01","module":"D","scenario":"S2"},{"value":"-2,48E+01","module":"D","scenario":"S3"}]},{"parameter":"SM","unit":"kg","values":[{"value":"2,15E-02","module":"A1-A3","scenario":null},{"value":"0,00E+00","module":"A4","scenario":null},{"value":"1,94E-03","module":"A5","scenario":null},{"value":"0,00E+00","module":"C2","scenario":null},{"value":"0,00E+00","module":"C3","scenario":"S2"},{"value":"0,00E+00","module":"C3","scenario":"S3"},{"value":"0,00E+00","module":"C4","scenario":null},{"value":"0,00E+00","module":"D","scenario":"S0"},{"value":"0,00E+00","module":"D","scenario":"S1"},{"value":"0,00E+00","module":"D","scenario":"S2"},{"value":"2,67E+00","module":"D","scenario":"S3"}]},{"parameter":"RSF","unit":"MJ","values":[{"value":"0,00E+00","module":"A1-A3","scenario":null},{"value":"0,00E+00","module":"A4","scenario":null},{"value":"0,00E+00","module":"A5","scenario":null},{"value":"0,00E+00","module":"C2","scenario":null},{"value":"0,00E+00","module":"C3","scenario":"S2"},{"value":"0,00E+00","module":"C3","scenario":"S3"},{"value":"0,00E+00","module":"C4","scenario":null},{"value":"0,00E+00","module":"D","scenario":"S0"},{"value":"0,00E+00","module":"D","scenario":"S1"},{"value":"0,00E+00","module":"D","scenario":"S2"},{"value":"0,00E+00","module":"D","scenario":"S3"}]},{"parameter":"NRSF","unit":"MJ","values":[{"value":"0,00E+00","module":"A1-A3","scenario":null},{"value":"0,00E+00","module":"A4","scenario":null},{"value":"0,00E+00","module":"A5","scenario":null},{"value":"0,00E+00","module":"C2","scenario":null},{"value":"0,00E+00","module":"C3","scenario":"S2"},{"value":"0,00E+00","module":"C3","scenario":"S3"},{"value":"0,00E+00","module":"C4","scenario":null},{"value":"0,00E+00","module":"D","scenario":"S0"},{"value":"0,00E+00","module":"D","scenario":"S1"},{"value":"0,00E+00","module":"D","scenario":"S2"},{"value":"0,00E+00","module":"D","scenario":"S3"}]},{"parameter":"FW","unit":"m3","values":[{"value":"2,19E+00","module":"A1-A3","scenario":null},{"value":"2,53E-04","module":"A4","scenario":null},{"value":"1,98E-01","module":"A5","scenario":null},{"value":"1,16E-05","module":"C2","scenario":null},{"value":"1,33E-02","module":"C3","scenario":"S2"},{"value":"1,35E-02","module":"C3","scenario":"S3"},{"value":"3,85E-05","module":"C4","scenario":null},{"value":"-2,41E-04","module":"D","scenario":"S0"},{"value":"0,00E+00","module":"D","scenario":"S1"},{"value":"-2,28E-03","module":"D","scenario":"S2"},{"value":"-1,95E-03","module":"D","scenario":"S3"}]}],"end_of_life_waste":[{"parameter":"HWD","unit":"kg","values":[{"value":"2,77E-05","module":"A1-A3","scenario":null},{"value":"2,00E-10","module":"A4","scenario":null},{"value":"2,50E-06","module":"A5","scenario":null},{"value":"9,14E-12","module":"C2","scenario":null},{"value":"4,19E-10","module":"C3","scenario":"S2"},{"value":"5,46E-10","module":"C3","scenario":"S3"},{"value":"7,52E-10","module":"C4","scenario":null},{"value":"-2,55E-10","module":"D","scenario":"S0"},{"value":"0,00E+00","module":"D","scenario":"S1"},{"value":"-2,43E-09","module":"D","scenario":"S2"},{"value":"-5,22E-10","module":"D","scenario":"S3"}]},{"parameter":"NHWD","unit":"kg","values":[{"value":"9,76E-02","module":"A1-A3","scenario":null},{"value":"5,90E-04","module":"A4","scenario":null},{"value":"1,35E-01","module":"A5","scenario":null},{"value":"2,69E-05","module":"C2","scenario":null},{"value":"1,41E+00","module":"C3","scenario":"S2"},{"value":"1,41E+00","module":"C3","scenario":"S3"},{"value":"3,98E+00","module":"C4","scenario":null},{"value":"-5,24E-04","module":"D","scenario":"S0"},{"value":"0,00E+00","module":"D","scenario":"S1"},{"value":"-4,99E-03","module":"D","scenario":"S2"},{"value":"-1,05E-03","module":"D","scenario":"S3"}]},{"parameter":"RWD","unit":"kg","values":[{"value":"4,26E-04","module":"A1-A3","scenario":null},{"value":"4,81E-06","module":"A4","scenario":null},{"value":"4,80E-05","module":"A5","scenario":null},{"value":"2,19E-07","module":"C2","scenario":null},{"value":"1,01E-04","module":"C3","scenario":"S2"},{"value":"1,60E-04","module":"C3","scenario":"S3"},{"value":"4,85E-05","module":"C4","scenario":null},{"value":"-7,93E-05","module":"D","scenario":"S0"},{"value":"0,00E+00","module":"D","scenario":"S1"},{"value":"-7,50E-04","module":"D","scenario":"S2"},{"value":"-4,80E-05","module":"D","scenario":"S3"}]}],"end_of_life_flow":[{"parameter":"CRU","unit":"kg","values":[{"value":"0,00E+00","module":"A1-A3","scenario":null},{"value":"0,00E+00","module":"A4","scenario":null},{"value":"0,00E+00","module":"A5","scenario":null},{"value":"0,00E+00","module":"C2","scenario":null},{"value":"0,00E+00","module":"C3","scenario":"S2"},{"value":"0,00E+00","module":"C3","scenario":"S3"},{"value":"0,00E+00","module":"C4","scenario":null},{"value":"0,00E+00","module":"D","scenario":"S0"},{"value":"0,00E+00","module":"D","scenario":"S1"},{"value":"0,00E+00","module":"D","scenario":"S2"},{"value":"0,00E+00","module":"D","scenario":"S3"}]},{"parameter":"MFR","unit":"kg","values":[{"value":"0,00E+00","module":"A1-A3","scenario":null},{"value":"0,00E+00","module":"A4","scenario":null},{"value":"2,47E-02","module":"A5","scenario":null},{"value":"0,00E+00","module":"C2","scenario":null},{"value":"0,00E+00","module":"C3","scenario":"S2"},{"value":"2,67E+00","module":"C3","scenario":"S3"},{"value":"0,00E+00","module":"C4","scenario":null},{"value":"0,00E+00","module":"D","scenario":"S0"},{"value":"0,00E+00","module":"D","scenario":"S1"},{"value":"0,00E+00","module":"D","scenario":"S2"},{"value":"0,00E+00","module":"D","scenario":"S3"}]},{"parameter":"MER","unit":"kg","values":[{"value":"0,00E+00","module":"A1-A3","scenario":null},{"value":"0,00E+00","module":"A4","scenario":null},{"value":"0,00E+00","module":"A5","scenario":null},{"value":"0,00E+00","module":"C2","scenario":null},{"value":"0,00E+00","module":"C3","scenario":"S2"},{"value":"0,00E+00","module":"C3","scenario":"S3"},{"value":"0,00E+00","module":"C4","scenario":null},{"value":"0,00E+00","module":"D","scenario":"S0"},{"value":"0,00E+00","module":"D","scenario":"S1"},{"value":"0,00E+00","module":"D","scenario":"S2"},{"value":"0,00E+00","module":"D","scenario":"S3"}]},{"parameter":"EEE","unit":"MJ","values":[{"value":"0,00E+00","module":"A1-A3","scenario":null},{"value":"0,00E+00","module":"A4","scenario":null},{"value":"2,70E-01","module":"A5","scenario":null},{"value":"0,00E+00","module":"C2","scenario":null},{"value":"2,56E+00","module":"C3","scenario":"S2"},{"value":"0,00E+00","module":"C3","scenario":"S3"},{"value":"0,00E+00","module":"C4","scenario":null},{"value":"0,00E+00","module":"D","scenario":"S0"},{"value":"0,00E+00","module":"D","scenario":"S1"},{"value":"0,00E+00","module":"D","scenario":"S2"},{"value":"0,00E+00","module":"D","scenario":"S3"}]},{"parameter":"EET","unit":"MJ","values":[{"value":"0,00E+00","module":"A1-A3","scenario":null},{"value":"0,00E+00","module":"A4","scenario":null},{"value":"5,36E-01","module":"A5","scenario":null},{"value":"0,00E+00","module":"C2","scenario":null},{"value":"5,17E+00","module":"C3","scenario":"S2"},{"value":"0,00E+00","module":"C3","scenario":"S3"},{"value":"0,00E+00","module":"C4","scenario":null},{"value":"0,00E+00","module":"D","scenario":"S0"},{"value":"0,00E+00","module":"D","scenario":"S1"},{"value":"0,00E+00","module":"D","scenario":"S2"},{"value":"0,00E+00","module":"D","scenario":"S3"}]}]}