{"product_name":"Sarnafil TG 76 FSA","epd_id":"EPD-SIK-20220222-IBA2-DE","declared_unit":{"unit":"m2","amount":1},"compliance":["DIN EN 15804+A2","ISO 14025"],"producer_name":"Sika Deutschland GmbH","environmental_impact":[{"parameter":"GWP-total","unit":"kg CO2-eq","values":[{"value":"2,18E+00","module":"A1-A3","scenario":null},{"value":"1,11E-01","module":"A4","scenario":null},{"value":"3,33E-01","module":"A5","scenario":null},{"value":null,"module":"C1","scenario":null},{"value":"9,16E-03","module":"C2","scenario":null},{"value":"7,54E+00","module":"C3","scenario":null},{"value":"0,00E+00","module":"C4","scenario":null},{"value":"-4,15E+00","module":"D","scenario":null}]},{"parameter":"GWP-fossil","unit":"kg CO2-eq","values":[{"value":"2,42E+00","module":"A1-A3","scenario":null},{"value":"1,11E-01","module":"A4","scenario":null},{"value":"2,94E-01","module":"A5","scenario":null},{"value":null,"module":"C1","scenario":null},{"value":"9,12E-03","module":"C2","scenario":null},{"value":"7,54E+00","module":"C3","scenario":null},{"value":"0,00E+00","module":"C4","scenario":null},{"value":"-4,30E+00","module":"D","scenario":null}]},{"parameter":"GWP-biogenic","unit":"kg CO2-eq","values":[{"value":"-2,45E-01","module":"A1-A3","scenario":null},{"value":"-1,53E-04","module":"A4","scenario":null},{"value":"3,85E-02","module":"A5","scenario":null},{"value":null,"module":"C1","scenario":null},{"value":"-1,26E-05","module":"C2","scenario":null},{"value":"2,42E-04","module":"C3","scenario":null},{"value":"0,00E+00","module":"C4","scenario":null},{"value":"1,46E-01","module":"D","scenario":null}]},{"parameter":"GWP-luluc","unit":"kg CO2-eq","values":[{"value":"1,29E-03","module":"A1-A3","scenario":null},{"value":"6,17E-04","module":"A4","scenario":null},{"value":"1,02E-04","module":"A5","scenario":null},{"value":null,"module":"C1","scenario":null},{"value":"5,07E-05","module":"C2","scenario":null},{"value":"7,96E-06","module":"C3","scenario":null},{"value":"0,00E+00","module":"C4","scenario":null},{"value":"-9,22E-04","module":"D","scenario":null}]},{"parameter":"ODP","unit":"kg CFC11-eq","values":[{"value":"1,37E-08","module":"A1-A3","scenario":null},{"value":"6,64E-15","module":"A4","scenario":null},{"value":"6,86E-10","module":"A5","scenario":null},{"value":null,"module":"C1","scenario":null},{"value":"5,45E-16","module":"C2","scenario":null},{"value":"3,23E-13","module":"C3","scenario":null},{"value":"0,00E+00","module":"C4","scenario":null},{"value":"-2,91E-09","module":"D","scenario":null}]},{"parameter":"AP","unit":"mol H+-eq","values":[{"value":"6,66E-03","module":"A1-A3","scenario":null},{"value":"1,08E-04","module":"A4","scenario":null},{"value":"3,78E-04","module":"A5","scenario":null},{"value":null,"module":"C1","scenario":null},{"value":"8,86E-06","module":"C2","scenario":null},{"value":"7,49E-04","module":"C3","scenario":null},{"value":"0,00E+00","module":"C4","scenario":null},{"value":"-4,51E-03","module":"D","scenario":null}]},{"parameter":"POCP","unit":"kg NMVOC-eq","values":[{"value":"5,66E-03","module":"A1-A3","scenario":null},{"value":"9,44E-05","module":"A4","scenario":null},{"value":"3,18E-04","module":"A5","scenario":null},{"value":null,"module":"C1","scenario":null},{"value":"7,75E-06","module":"C2","scenario":null},{"value":"4,65E-04","module":"C3","scenario":null},{"value":"0,00E+00","module":"C4","scenario":null},{"value":"-4,13E-03","module":"D","scenario":null}]},{"parameter":"ADPE","unit":"kg Sb-eq","values":[{"value":"2,88E-06","module":"A1-A3","scenario":null},{"value":"9,26E-09","module":"A4","scenario":null},{"value":"1,48E-07","module":"A5","scenario":null},{"value":null,"module":"C1","scenario":null},{"value":"7,60E-10","module":"C2","scenario":null},{"value":"7,82E-09","module":"C3","scenario":null},{"value":"0,00E+00","module":"C4","scenario":null},{"value":"-1,32E-06","module":"D","scenario":null}]},{"parameter":"ADPF","unit":"MJ","values":[{"value":"7,16E+01","module":"A1-A3","scenario":null},{"value":"1,48E+00","module":"A4","scenario":null},{"value":"3,79E+00","module":"A5","scenario":null},{"value":null,"module":"C1","scenario":null},{"value":"1,22E-01","module":"C2","scenario":null},{"value":"8,79E-01","module":"C3","scenario":null},{"value":"0,00E+00","module":"C4","scenario":null},{"value":"-6,11E+01","module":"D","scenario":null}]},{"parameter":"WDP","unit":"m3 world-eq. Deprived","values":[{"value":"1,59E+00","module":"A1-A3","scenario":null},{"value":"9,90E-04","module":"A4","scenario":null},{"value":"1,00E-01","module":"A5","scenario":null},{"value":null,"module":"C1","scenario":null},{"value":"8,16E-05","module":"C2","scenario":null},{"value":"6,96E-01","module":"C3","scenario":null},{"value":"0,00E+00","module":"C4","scenario":null},{"value":"-7,59E-02","module":"D","scenario":null}]},{"parameter":"EP-freshwater","unit":"kg P-eq","values":[{"value":"4,70E-05","module":"A1-A3","scenario":null},{"value":"3,30E-07","module":"A4","scenario":null},{"value":"2,40E-06","module":"A5","scenario":null},{"value":null,"module":"C1","scenario":null},{"value":"2,72E-08","module":"C2","scenario":null},{"value":"7,53E-08","module":"C3","scenario":null},{"value":"0,00E+00","module":"C4","scenario":null},{"value":"-1,70E-05","module":"D","scenario":null}]},{"parameter":"EP-marine","unit":"kg N-eq","values":[{"value":"1,54E-03","module":"A1-A3","scenario":null},{"value":"3,42E-05","module":"A4","scenario":null},{"value":"9,03E-05","module":"A5","scenario":null},{"value":null,"module":"C1","scenario":null},{"value":"2,81E-06","module":"C2","scenario":null},{"value":"1,56E-04","module":"C3","scenario":null},{"value":"0,00E+00","module":"C4","scenario":null},{"value":"-1,56E-03","module":"D","scenario":null}]},{"parameter":"EP-terrestrial","unit":"mol N-eq.","values":[{"value":"1,66E-02","module":"A1-A3","scenario":null},{"value":"4,09E-04","module":"A4","scenario":null},{"value":"1,02E-03","module":"A5","scenario":null},{"value":null,"module":"C1","scenario":null},{"value":"3,36E-05","module":"C2","scenario":null},{"value":"3,51E-03","module":"C3","scenario":null},{"value":"0,00E+00","module":"C4","scenario":null},{"value":"-1,66E-02","module":"D","scenario":null}]}],"additional_environmental_impact":[{"parameter":"PM","unit":"Disease incidence","values":[{"value":"6,34E-08","module":"A1-A3","scenario":null},{"value":"6,42E-10","module":"A4","scenario":null},{"value":"2,36E-10","module":"A5","scenario":null},{"value":null,"module":"C1","scenario":null},{"value":"5,02E-11","module":"C2","scenario":null},{"value":"4,16E-09","module":"C3","scenario":null},{"value":"0,00E+00","module":"C4","scenario":null},{"value":"-3,50E-08","module":"D","scenario":null}]},{"parameter":"ETP-fw","unit":"CTUe","values":[{"value":"4,05E+01","module":"A1-A3","scenario":null},{"value":"1,03E+00","module":"A4","scenario":null},{"value":"5,66E-02","module":"A5","scenario":null},{"value":null,"module":"C1","scenario":null},{"value":"8,04E-02","module":"C2","scenario":null},{"value":"3,88E-01","module":"C3","scenario":null},{"value":"0,00E+00","module":"C4","scenario":null},{"value":"-1,16E+01","module":"D","scenario":null}]},{"parameter":"HTP-c","unit":"CTUh","values":[{"value":"1,17E-09","module":"A1-A3","scenario":null},{"value":"2,07E-11","module":"A4","scenario":null},{"value":"2,82E-12","module":"A5","scenario":null},{"value":null,"module":"C1","scenario":null},{"value":"1,62E-12","module":"C2","scenario":null},{"value":"4,57E-11","module":"C3","scenario":null},{"value":"0,00E+00","module":"C4","scenario":null},{"value":"-7,77E-10","module":"D","scenario":null}]},{"parameter":"HTP-nc","unit":"CTUh","values":[{"value":"5,51E-08","module":"A1-A3","scenario":null},{"value":"1,08E-09","module":"A4","scenario":null},{"value":"1,06E-10","module":"A5","scenario":null},{"value":null,"module":"C1","scenario":null},{"value":"8,40E-11","module":"C2","scenario":null},{"value":"1,43E-09","module":"C3","scenario":null},{"value":"0,00E+00","module":"C4","scenario":null},{"value":"-2,63E-08","module":"D","scenario":null}]},{"parameter":"SQP","unit":"-","values":[{"value":"1,83E+01","module":"A1-A3","scenario":null},{"value":"5,10E-01","module":"A4","scenario":null},{"value":"6,23E-02","module":"A5","scenario":null},{"value":null,"module":"C1","scenario":null},{"value":"3,98E-02","module":"C2","scenario":null},{"value":"2,53E-01","module":"C3","scenario":null},{"value":"0,00E+00","module":"C4","scenario":null},{"value":"-2,46E+01","module":"D","scenario":null}]}],"resource_use":[{"parameter":"PERE","unit":"MJ","values":[{"value":"8,37E+00","module":"A1-A3","scenario":null},{"value":"8,41E-02","module":"A4","scenario":null},{"value":"2,06E-01","module":"A5","scenario":null},{"value":null,"module":"C1","scenario":null},{"value":"6,91E-03","module":"C2","scenario":null},{"value":"2,07E-01","module":"C3","scenario":null},{"value":"0,00E+00","module":"C4","scenario":null},{"value":"-2,52E+01","module":"D","scenario":null}]},{"parameter":"PERM","unit":"","values":[{"value":"1,53E+00","module":"A1-A3","scenario":null},{"value":"0,00E+00","module":"A4","scenario":null},{"value":"-7,66E-02","module":"A5","scenario":null},{"value":null,"module":"C1","scenario":null},{"value":"0,00E+00","module":"C2","scenario":null},{"value":"0,00E+00","module":"C3","scenario":null},{"value":"0,00E+00","module":"C4","scenario":null},{"value":"0,00E+00","module":"D","scenario":null}]},{"parameter":"PERT","unit":"MJ","values":[{"value":"9,90E+00","module":"A1-A3","scenario":null},{"value":"8,41E-02","module":"A4","scenario":null},{"value":"1,30E-01","module":"A5","scenario":null},{"value":null,"module":"C1","scenario":null},{"value":"6,91E-03","module":"C2","scenario":null},{"value":"2,07E-01","module":"C3","scenario":null},{"value":"0,00E+00","module":"C4","scenario":null},{"value":"-2,52E+01","module":"D","scenario":null}]},{"parameter":"PENRE","unit":"MJ","values":[{"value":"-2,40E+01","module":"A1-A3","scenario":null},{"value":"1,49E+00","module":"A4","scenario":null},{"value":"-2,53E-01","module":"A5","scenario":null},{"value":null,"module":"C1","scenario":null},{"value":"0,00E+00","module":"C2","scenario":null},{"value":"9,83E+01","module":"C3","scenario":null},{"value":"0,00E+00","module":"C4","scenario":null},{"value":"-6,11E+01","module":"D","scenario":null}]},{"parameter":"PENRM","unit":"MJ","values":[{"value":"9,56E+01","module":"A1-A3","scenario":null},{"value":"0,00E+00","module":"A4","scenario":null},{"value":"4,05E+00","module":"A5","scenario":null},{"value":null,"module":"C1","scenario":null},{"value":"0,00E+00","module":"C2","scenario":null},{"value":"-9,74E+01","module":"C3","scenario":null},{"value":"0,00E+00","module":"C4","scenario":null},{"value":"0,00E+00","module":"D","scenario":null}]},{"parameter":"PENRT","unit":"MJ","values":[{"value":"7,16E+01","module":"A1-A3","scenario":null},{"value":"1,49E+00","module":"A4","scenario":null},{"value":"3,79E+00","module":"A5","scenario":null},{"value":null,"module":"C1","scenario":null},{"value":"1,22E-01","module":"C2","scenario":null},{"value":"8,79E-01","module":"C3","scenario":null},{"value":"0,00E+00","module":"C4","scenario":null},{"value":"-6,11E+01","module":"D","scenario":null}]},{"parameter":"SM","unit":"kg","values":[{"value":"6,64E-02","module":"A1-A3","scenario":null},{"value":"0,00E+00","module":"A4","scenario":null},{"value":"3,32E-03","module":"A5","scenario":null},{"value":null,"module":"C1","scenario":null},{"value":"0,00E+00","module":"C2","scenario":null},{"value":"0,00E+00","module":"C3","scenario":null},{"value":"0,00E+00","module":"C4","scenario":null},{"value":"-8,78E-02","module":"D","scenario":null}]},{"parameter":"RSF","unit":"MJ","values":[{"value":"0,00E+00","module":"A1-A3","scenario":null},{"value":"0,00E+00","module":"A4","scenario":null},{"value":"0,00E+00","module":"A5","scenario":null},{"value":null,"module":"C1","scenario":null},{"value":"0,00E+00","module":"C2","scenario":null},{"value":"0,00E+00","module":"C3","scenario":null},{"value":"0,00E+00","module":"C4","scenario":null},{"value":"0,00E+00","module":"D","scenario":null}]},{"parameter":"NRSF","unit":"MJ","values":[{"value":"0,00E+00","module":"A1-A3","scenario":null},{"value":"0,00E+00","module":"A4","scenario":null},{"value":"0,00E+00","module":"A5","scenario":null},{"value":null,"module":"C1","scenario":null},{"value":"0,00E+00","module":"C2","scenario":null},{"value":"0,00E+00","module":"C3","scenario":null},{"value":"0,00E+00","module":"C4","scenario":null},{"value":"0,00E+00","module":"D","scenario":null}]},{"parameter":"FW","unit":"m3","values":[{"value":"4,49E-02","module":"A1-A3","scenario":null},{"value":"9,51E-05","module":"A4","scenario":null},{"value":"2,76E-03","module":"A5","scenario":null},{"value":null,"module":"C1","scenario":null},{"value":"7,82E-06","module":"C2","scenario":null},{"value":"1,63E-02","module":"C3","scenario":null},{"value":"0,00E+00","module":"C4","scenario":null},{"value":"-1,00E-02","module":"D","scenario":null}]}],"end_of_life_waste":[{"parameter":"HWD","unit":"kg","values":[{"value":"1,67E-08","module":"A1-A3","scenario":null},{"value":"7,10E-12","module":"A4","scenario":null},{"value":"8,47E-10","module":"A5","scenario":null},{"value":null,"module":"C1","scenario":null},{"value":"5,84E-13","module":"C2","scenario":null},{"value":"8,27E-11","module":"C3","scenario":null},{"value":"0,00E+00","module":"C4","scenario":null},{"value":"-8,79E-09","module":"D","scenario":null}]},{"parameter":"NHWD","unit":"kg","values":[{"value":"4,17E-01","module":"A1-A3","scenario":null},{"value":"2,12E-04","module":"A4","scenario":null},{"value":"2,29E-02","module":"A5","scenario":null},{"value":null,"module":"C1","scenario":null},{"value":"1,75E-05","module":"C2","scenario":null},{"value":"2,99E-02","module":"C3","scenario":null},{"value":"0,00E+00","module":"C4","scenario":null},{"value":"-3,74E-02","module":"D","scenario":null}]},{"parameter":"RWD","unit":"kg","values":[{"value":"1,67E-03","module":"A1-A3","scenario":null},{"value":"1,83E-06","module":"A4","scenario":null},{"value":"9,39E-05","module":"A5","scenario":null},{"value":null,"module":"C1","scenario":null},{"value":"1,50E-07","module":"C2","scenario":null},{"value":"5,32E-05","module":"C3","scenario":null},{"value":"0,00E+00","module":"C4","scenario":null},{"value":"-2,60E-03","module":"D","scenario":null}]}],"end_of_life_flow":[{"parameter":"CRU","unit":"kg","values":[{"value":"0,00E+00","module":"A1-A3","scenario":null},{"value":"0,00E+00","module":"A4","scenario":null},{"value":"0,00E+00","module":"A5","scenario":null},{"value":null,"module":"C1","scenario":null},{"value":"0,00E+00","module":"C2","scenario":null},{"value":"0,00E+00","module":"C3","scenario":null},{"value":"0,00E+00","module":"C4","scenario":null},{"value":"0,00E+00","module":"D","scenario":null}]},{"parameter":"MFR","unit":"kg","values":[{"value":"0,00E+00","module":"A1-A3","scenario":null},{"value":"0,00E+00","module":"A4","scenario":null},{"value":"0,00E+00","module":"A5","scenario":null},{"value":null,"module":"C1","scenario":null},{"value":"0,00E+00","module":"C2","scenario":null},{"value":"0,00E+00","module":"C3","scenario":null},{"value":"0,00E+00","module":"C4","scenario":null},{"value":"0,00E+00","module":"D","scenario":null}]},{"parameter":"MER","unit":"kg","values":[{"value":"0,00E+00","module":"A1-A3","scenario":null},{"value":"0,00E+00","module":"A4","scenario":null},{"value":"0,00E+00","module":"A5","scenario":null},{"value":null,"module":"C1","scenario":null},{"value":"0,00E+00","module":"C2","scenario":null},{"value":"2,41E+00","module":"C3","scenario":null},{"value":"0,00E+00","module":"C4","scenario":null},{"value":"0,00E+00","module":"D","scenario":null}]},{"parameter":"EEE","unit":"MJ","values":[{"value":"0,00E+00","module":"A1-A3","scenario":null},{"value":"0,00E+00","module":"A4","scenario":null},{"value":"4,13E-01","module":"A5","scenario":null},{"value":null,"module":"C1","scenario":null},{"value":"0,00E+00","module":"C2","scenario":null},{"value":"0,00E+00","module":"C3","scenario":null},{"value":"0,00E+00","module":"C4","scenario":null},{"value":"-1,61E+01","module":"D","scenario":null}]},{"parameter":"EET","unit":"MJ","values":[{"value":"0,00E+00","module":"A1-A3","scenario":null},{"value":"0,00E+00","module":"A4","scenario":null},{"value":"7,37E-01","module":"A5","scenario":null},{"value":null,"module":"C1","scenario":null},{"value":"0,00E+00","module":"C2","scenario":null},{"value":"0,00E+00","module":"C3","scenario":null},{"value":"0,00E+00","module":"C4","scenario":null},{"value":"-2,86E+01","module":"D","scenario":null}]}]}