{"product_name":"VELUX Glasarchietur aus BA 5/6-Verglasungssystem und VENTRIA 3 Systemfl\u00fcgeln","epd_id":"EPD-VEL-20230508-IBA1-EN","declared_unit":{"unit":"m2","amount":1},"compliance":["DIN EN 15804+A2","ISO 14025"],"producer_name":"VELUX Group","environmental_impact":[{"parameter":"GWP-total","unit":"kg CO2-eq","values":[{"value":"3,33E+02","module":"A1-A3","scenario":null},{"value":"5,45E+00","module":"A4","scenario":null},{"value":"3,73E-01","module":"A5","scenario":null},{"value":"7,67E+00","module":"B2","scenario":null},{"value":"1,89E-01","module":"B6","scenario":null},{"value":"0,00E+00","module":"C1","scenario":null},{"value":"1,02E+00","module":"C2","scenario":null},{"value":"5,84E+00","module":"C3","scenario":null},{"value":"4,30E+00","module":"C4","scenario":null},{"value":"-1,67E+02","module":"D","scenario":null}]},{"parameter":"GWP-fossil","unit":"kg CO2-eq","values":[{"value":"3,32E+02","module":"A1-A3","scenario":null},{"value":"5,44E+00","module":"A4","scenario":null},{"value":"3,99E-02","module":"A5","scenario":null},{"value":"7,65E+00","module":"B2","scenario":null},{"value":"1,89E-01","module":"B6","scenario":null},{"value":"0,00E+00","module":"C1","scenario":null},{"value":"1,02E+00","module":"C2","scenario":null},{"value":"5,84E+00","module":"C3","scenario":null},{"value":"4,30E+00","module":"C4","scenario":null},{"value":"-1,67E+02","module":"D","scenario":null}]},{"parameter":"GWP-biogenic","unit":"kg CO2-eq","values":[{"value":"4,44E-01","module":"A1-A3","scenario":null},{"value":"4,98E-03","module":"A4","scenario":null},{"value":"3,33E-01","module":"A5","scenario":null},{"value":"1,48E-02","module":"B2","scenario":null},{"value":"-3,15E-04","module":"B6","scenario":null},{"value":"0,00E+00","module":"C1","scenario":null},{"value":"9,31E-04","module":"C2","scenario":null},{"value":"-2,05E-03","module":"C3","scenario":null},{"value":"3,95E-04","module":"C4","scenario":null},{"value":"2,38E-01","module":"D","scenario":null}]},{"parameter":"GWP-luluc","unit":"kg CO2-eq","values":[{"value":"6,11E-01","module":"A1-A3","scenario":null},{"value":"2,61E-03","module":"A4","scenario":null},{"value":"1,78E-05","module":"A5","scenario":null},{"value":"7,18E-03","module":"B2","scenario":null},{"value":"2,30E-05","module":"B6","scenario":null},{"value":"0,00E+00","module":"C1","scenario":null},{"value":"4,89E-04","module":"C2","scenario":null},{"value":"6,47E-04","module":"C3","scenario":null},{"value":"1,94E-05","module":"C4","scenario":null},{"value":"-5,12E-01","module":"D","scenario":null}]},{"parameter":"ODP","unit":"kg CFC11-eq","values":[{"value":"6,27E-06","module":"A1-A3","scenario":null},{"value":"1,16E-07","module":"A4","scenario":null},{"value":"5,72E-10","module":"A5","scenario":null},{"value":"9,01E-08","module":"B2","scenario":null},{"value":"2,09E-09","module":"B6","scenario":null},{"value":"0,00E+00","module":"C1","scenario":null},{"value":"2,18E-08","module":"C2","scenario":null},{"value":"8,19E-08","module":"C3","scenario":null},{"value":"3,78E-09","module":"C4","scenario":null},{"value":"-1,74E-06","module":"D","scenario":null}]},{"parameter":"AP","unit":"mol H+-eq","values":[{"value":"2,21E+00","module":"A1-A3","scenario":null},{"value":"2,48E-02","module":"A4","scenario":null},{"value":"1,72E-04","module":"A5","scenario":null},{"value":"3,24E-02","module":"B2","scenario":null},{"value":"4,96E-04","module":"B6","scenario":null},{"value":"0,00E+00","module":"C1","scenario":null},{"value":"4,63E-03","module":"C2","scenario":null},{"value":"4,01E-02","module":"C3","scenario":null},{"value":"5,73E-04","module":"C4","scenario":null},{"value":"-1,05E+00","module":"D","scenario":null}]},{"parameter":"POCP","unit":"kg NMVOC-eq","values":[{"value":"1,33E+00","module":"A1-A3","scenario":null},{"value":"3,68E-02","module":"A4","scenario":null},{"value":"2,11E-04","module":"A5","scenario":null},{"value":"2,45E-02","module":"B2","scenario":null},{"value":"3,41E-04","module":"B6","scenario":null},{"value":"0,00E+00","module":"C1","scenario":null},{"value":"6,88E-03","module":"C2","scenario":null},{"value":"5,67E-02","module":"C3","scenario":null},{"value":"6,82E-04","module":"C4","scenario":null},{"value":"-5,81E-01","module":"D","scenario":null}]},{"parameter":"ADPE","unit":"kg Sb-eq","values":[{"value":"1,58E-03","module":"A1-A3","scenario":null},{"value":"1,65E-05","module":"A4","scenario":null},{"value":"2,54E-07","module":"A5","scenario":null},{"value":"1,65E-04","module":"B2","scenario":null},{"value":"9,83E-07","module":"B6","scenario":null},{"value":"0,00E+00","module":"C1","scenario":null},{"value":"3,09E-06","module":"C2","scenario":null},{"value":"2,94E-06","module":"C3","scenario":null},{"value":"1,27E-07","module":"C4","scenario":null},{"value":"2,40E-04","module":"D","scenario":null}]},{"parameter":"ADPF","unit":"MJ","values":[{"value":"3,54E+03","module":"A1-A3","scenario":null},{"value":"7,66E+01","module":"A4","scenario":null},{"value":"5,63E-01","module":"A5","scenario":null},{"value":"9,34E+01","module":"B2","scenario":null},{"value":"2,82E+00","module":"B6","scenario":null},{"value":"0,00E+00","module":"C1","scenario":null},{"value":"1,43E+01","module":"C2","scenario":null},{"value":"7,88E+01","module":"C3","scenario":null},{"value":"4,72E-01","module":"C4","scenario":null},{"value":"-1,51E+03","module":"D","scenario":null}]},{"parameter":"WDP","unit":"m3 world-eq. Deprived","values":[{"value":"6,01E+01","module":"A1-A3","scenario":null},{"value":"3,38E-01","module":"A4","scenario":null},{"value":"9,65E-03","module":"A5","scenario":null},{"value":"8,56E+00","module":"B2","scenario":null},{"value":"5,02E-03","module":"B6","scenario":null},{"value":"0,00E+00","module":"C1","scenario":null},{"value":"6,32E-02","module":"C2","scenario":null},{"value":"1,52E-01","module":"C3","scenario":null},{"value":"3,10E-02","module":"C4","scenario":null},{"value":"-3,41E+01","module":"D","scenario":null}]},{"parameter":"EP-freshwater","unit":"kg P-eq","values":[{"value":"1,11E-02","module":"A1-A3","scenario":null},{"value":"4,36E-05","module":"A4","scenario":null},{"value":"7,78E-07","module":"A5","scenario":null},{"value":"2,18E-04","module":"B2","scenario":null},{"value":"9,19E-06","module":"B6","scenario":null},{"value":"0,00E+00","module":"C1","scenario":null},{"value":"8,15E-06","module":"C2","scenario":null},{"value":"1,04E-04","module":"C3","scenario":null},{"value":"7,54E-07","module":"C4","scenario":null},{"value":"-6,49E-03","module":"D","scenario":null}]},{"parameter":"EP-marine","unit":"kg N-eq","values":[{"value":"3,67E-01","module":"A1-A3","scenario":null},{"value":"9,75E-03","module":"A4","scenario":null},{"value":"5,37E-05","module":"A5","scenario":null},{"value":"5,06E-03","module":"B2","scenario":null},{"value":"9,66E-05","module":"B6","scenario":null},{"value":"0,00E+00","module":"C1","scenario":null},{"value":"1,82E-03","module":"C2","scenario":null},{"value":"1,75E-02","module":"C3","scenario":null},{"value":"2,34E-04","module":"C4","scenario":null},{"value":"-1,57E-01","module":"D","scenario":null}]},{"parameter":"EP-terrestrial","unit":"mol N-eq.","values":[{"value":"4,18E+00","module":"A1-A3","scenario":null},{"value":"1,05E-01","module":"A4","scenario":null},{"value":"6,05E-04","module":"A5","scenario":null},{"value":"5,67E-02","module":"B2","scenario":null},{"value":"1,12E-03","module":"B6","scenario":null},{"value":"0,00E+00","module":"C1","scenario":null},{"value":"1,97E-02","module":"C2","scenario":null},{"value":"1,91E-01","module":"C3","scenario":null},{"value":"2,60E-03","module":"C4","scenario":null},{"value":"-1,87E+00","module":"D","scenario":null}]}],"additional_environmental_impact":[{"parameter":"PM","unit":"Disease incidence","values":[{"value":"2,67E-05","module":"A1-A3","scenario":null},{"value":"5,21E-07","module":"A4","scenario":null},{"value":"1,93E-09","module":"A5","scenario":null},{"value":"3,82E-07","module":"B2","scenario":null},{"value":"1,71E-09","module":"B6","scenario":null},{"value":"0,00E+00","module":"C1","scenario":null},{"value":"9,74E-08","module":"C2","scenario":null},{"value":"1,01E-06","module":"C3","scenario":null},{"value":"3,28E-09","module":"C4","scenario":null},{"value":"-1,33E-05","module":"D","scenario":null}]},{"parameter":"ETP-fw","unit":"CTUe","values":[{"value":"1,71E+03","module":"A1-A3","scenario":null},{"value":"4,05E+01","module":"A4","scenario":null},{"value":"2,11E-01","module":"A5","scenario":null},{"value":"4,36E+01","module":"B2","scenario":null},{"value":"3,45E-01","module":"B6","scenario":null},{"value":"0,00E+00","module":"C1","scenario":null},{"value":"7,57E+00","module":"C2","scenario":null},{"value":"2,87E+01","module":"C3","scenario":null},{"value":"1,02E+01","module":"C4","scenario":null},{"value":"-8,04E+02","module":"D","scenario":null}]},{"parameter":"HTP-c","unit":"CTUh","values":[{"value":"5,69E-07","module":"A1-A3","scenario":null},{"value":"2,86E-09","module":"A4","scenario":null},{"value":"7,86E-11","module":"A5","scenario":null},{"value":"1,58E-08","module":"B2","scenario":null},{"value":"4,51E-11","module":"B6","scenario":null},{"value":"0,00E+00","module":"C1","scenario":null},{"value":"5,34E-10","module":"C2","scenario":null},{"value":"1,51E-09","module":"C3","scenario":null},{"value":"2,20E-10","module":"C4","scenario":null},{"value":"-8,15E-08","module":"D","scenario":null}]},{"parameter":"HTP-nc","unit":"CTUh","values":[{"value":"7,41E-06","module":"A1-A3","scenario":null},{"value":"7,60E-08","module":"A4","scenario":null},{"value":"5,17E-10","module":"A5","scenario":null},{"value":"1,94E-07","module":"B2","scenario":null},{"value":"2,39E-09","module":"B6","scenario":null},{"value":"0,00E+00","module":"C1","scenario":null},{"value":"1,42E-08","module":"C2","scenario":null},{"value":"4,16E-08","module":"C3","scenario":null},{"value":"3,69E-09","module":"C4","scenario":null},{"value":"5,26E-07","module":"D","scenario":null}]},{"parameter":"SQP","unit":"-","values":[{"value":"9,42E+02","module":"A1-A3","scenario":null},{"value":"5,75E+01","module":"A4","scenario":null},{"value":"1,01E-01","module":"A5","scenario":null},{"value":"2,54E+01","module":"B2","scenario":null},{"value":"2,41E-01","module":"B6","scenario":null},{"value":"0,00E+00","module":"C1","scenario":null},{"value":"1,08E+01","module":"C2","scenario":null},{"value":"5,55E+00","module":"C3","scenario":null},{"value":"1,69E-01","module":"C4","scenario":null},{"value":"-3,87E+02","module":"D","scenario":null}]}],"resource_use":[{"parameter":"PERE","unit":"MJ","values":[{"value":"3,34E+02","module":"A1-A3","scenario":null},{"value":"1,19E+00","module":"A4","scenario":null},{"value":"3,72E-02","module":"A5","scenario":null},{"value":"8,03E+00","module":"B2","scenario":null},{"value":"2,14E-02","module":"B6","scenario":null},{"value":"0,00E+00","module":"C1","scenario":null},{"value":"2,23E-01","module":"C2","scenario":null},{"value":"4,68E-01","module":"C3","scenario":null},{"value":"2,45E-02","module":"C4","scenario":null},{"value":"-1,94E+02","module":"D","scenario":null}]},{"parameter":"PERM","unit":"","values":[{"value":"8,98E-03","module":"A1-A3","scenario":null},{"value":"0,00E+00","module":"A4","scenario":null},{"value":"-8,98E-03","module":"A5","scenario":null},{"value":"0,00E+00","module":"B2","scenario":null},{"value":"0,00E+00","module":"B6","scenario":null},{"value":"0,00E+00","module":"C1","scenario":null},{"value":"0,00E+00","module":"C2","scenario":null},{"value":"0,00E+00","module":"C3","scenario":null},{"value":"0,00E+00","module":"C4","scenario":null},{"value":"0,00E+00","module":"D","scenario":null}]},{"parameter":"PERT","unit":"MJ","values":[{"value":"3,34E+02","module":"A1-A3","scenario":null},{"value":"1,19E+00","module":"A4","scenario":null},{"value":"2,82E-02","module":"A5","scenario":null},{"value":"8,03E+00","module":"B2","scenario":null},{"value":"2,14E-02","module":"B6","scenario":null},{"value":"0,00E+00","module":"C1","scenario":null},{"value":"2,23E-01","module":"C2","scenario":null},{"value":"4,68E-01","module":"C3","scenario":null},{"value":"2,45E-02","module":"C4","scenario":null},{"value":"-1,94E+02","module":"D","scenario":null}]},{"parameter":"PENRE","unit":"MJ","values":[{"value":"3,49E+03","module":"A1-A3","scenario":null},{"value":"7,66E+01","module":"A4","scenario":null},{"value":"9,87E-01","module":"A5","scenario":null},{"value":"9,35E+01","module":"B2","scenario":null},{"value":"2,82E+00","module":"B6","scenario":null},{"value":"0,00E+00","module":"C1","scenario":null},{"value":"1,43E+01","module":"C2","scenario":null},{"value":"7,88E+01","module":"C3","scenario":null},{"value":"1,08E+02","module":"C4","scenario":null},{"value":"-1,51E+03","module":"D","scenario":null}]},{"parameter":"PENRM","unit":"MJ","values":[{"value":"5,38E+01","module":"A1-A3","scenario":null},{"value":"0,00E+00","module":"A4","scenario":null},{"value":"-2,12E-01","module":"A5","scenario":null},{"value":"0,00E+00","module":"B2","scenario":null},{"value":"0,00E+00","module":"B6","scenario":null},{"value":"0,00E+00","module":"C1","scenario":null},{"value":"0,00E+00","module":"C2","scenario":null},{"value":"0,00E+00","module":"C3","scenario":null},{"value":"-5,36E+01","module":"C4","scenario":null},{"value":"0,00E+00","module":"D","scenario":null}]},{"parameter":"PENRT","unit":"MJ","values":[{"value":"3,54E+03","module":"A1-A3","scenario":null},{"value":"7,66E+01","module":"A4","scenario":null},{"value":"7,75E-01","module":"A5","scenario":null},{"value":"9,35E+01","module":"B2","scenario":null},{"value":"2,82E+00","module":"B6","scenario":null},{"value":"0,00E+00","module":"C1","scenario":null},{"value":"1,43E+01","module":"C2","scenario":null},{"value":"7,88E+01","module":"C3","scenario":null},{"value":"5,41E+01","module":"C4","scenario":null},{"value":"-1,51E+03","module":"D","scenario":null}]},{"parameter":"SM","unit":"kg","values":[{"value":"1,09E+01","module":"A1-A3","scenario":null},{"value":"0,00E+00","module":"A4","scenario":null},{"value":"0,00E+00","module":"A5","scenario":null},{"value":"4,16E-01","module":"B2","scenario":null},{"value":"0,00E+00","module":"B6","scenario":null},{"value":"0,00E+00","module":"C1","scenario":null},{"value":"0,00E+00","module":"C2","scenario":null},{"value":"0,00E+00","module":"C3","scenario":null},{"value":"0,00E+00","module":"C4","scenario":null},{"value":"7,71E+01","module":"D","scenario":null}]},{"parameter":"RSF","unit":"MJ","values":[{"value":"0,00E+00","module":"A1-A3","scenario":null},{"value":"0,00E+00","module":"A4","scenario":null},{"value":"0,00E+00","module":"A5","scenario":null},{"value":"0,00E+00","module":"B2","scenario":null},{"value":"0,00E+00","module":"B6","scenario":null},{"value":"0,00E+00","module":"C1","scenario":null},{"value":"0,00E+00","module":"C2","scenario":null},{"value":"0,00E+00","module":"C3","scenario":null},{"value":"0,00E+00","module":"C4","scenario":null},{"value":"0,00E+00","module":"D","scenario":null}]},{"parameter":"NRSF","unit":"MJ","values":[{"value":"0,00E+00","module":"A1-A3","scenario":null},{"value":"0,00E+00","module":"A4","scenario":null},{"value":"0,00E+00","module":"A5","scenario":null},{"value":"0,00E+00","module":"B2","scenario":null},{"value":"0,00E+00","module":"B6","scenario":null},{"value":"0,00E+00","module":"C1","scenario":null},{"value":"0,00E+00","module":"C2","scenario":null},{"value":"0,00E+00","module":"C3","scenario":null},{"value":"0,00E+00","module":"C4","scenario":null},{"value":"0,00E+00","module":"D","scenario":null}]},{"parameter":"FW","unit":"m3","values":[{"value":"1,37E+01","module":"A1-A3","scenario":null},{"value":"2,07E-02","module":"A4","scenario":null},{"value":"5,65E-04","module":"A5","scenario":null},{"value":"0,00E+00","module":"B2","scenario":null},{"value":"6,50E-04","module":"B6","scenario":null},{"value":"0,00E+00","module":"C1","scenario":null},{"value":"3,88E-03","module":"C2","scenario":null},{"value":"1,42E-02","module":"C3","scenario":null},{"value":"2,39E-03","module":"C4","scenario":null},{"value":"-1,55E+00","module":"D","scenario":null}]}],"end_of_life_waste":[{"parameter":"HWD","unit":"kg","values":[{"value":"3,14E-02","module":"A1-A3","scenario":null},{"value":"4,82E-04","module":"A4","scenario":null},{"value":"1,62E-06","module":"A5","scenario":null},{"value":"4,93E-04","module":"B2","scenario":null},{"value":"3,55E-06","module":"B6","scenario":null},{"value":"0,00E+00","module":"C1","scenario":null},{"value":"9,02E-05","module":"C2","scenario":null},{"value":"3,75E-04","module":"C3","scenario":null},{"value":"4,23E-06","module":"C4","scenario":null},{"value":"1,41E-02","module":"D","scenario":null}]},{"parameter":"NHWD","unit":"kg","values":[{"value":"8,95E+01","module":"A1-A3","scenario":null},{"value":"4,87E+00","module":"A4","scenario":null},{"value":"6,40E-03","module":"A5","scenario":null},{"value":"3,18E+00","module":"B2","scenario":null},{"value":"8,75E-03","module":"B6","scenario":null},{"value":"0,00E+00","module":"C1","scenario":null},{"value":"9,11E-01","module":"C2","scenario":null},{"value":"1,51E-01","module":"C3","scenario":null},{"value":"1,32E-01","module":"C4","scenario":null},{"value":"-3,98E+01","module":"D","scenario":null}]},{"parameter":"RWD","unit":"kg","values":[{"value":"6,83E-03","module":"A1-A3","scenario":null},{"value":"4,49E-05","module":"A4","scenario":null},{"value":"1,16E-06","module":"A5","scenario":null},{"value":"1,58E-04","module":"B2","scenario":null},{"value":"1,96E-05","module":"B6","scenario":null},{"value":"0,00E+00","module":"C1","scenario":null},{"value":"8,40E-06","module":"C2","scenario":null},{"value":"2,06E-04","module":"C3","scenario":null},{"value":"7,63E-07","module":"C4","scenario":null},{"value":"-1,08E-03","module":"D","scenario":null}]}],"end_of_life_flow":[{"parameter":"CRU","unit":"kg","values":[{"value":"0,00E+00","module":"A1-A3","scenario":null},{"value":"0,00E+00","module":"A4","scenario":null},{"value":"0,00E+00","module":"A5","scenario":null},{"value":"0,00E+00","module":"B2","scenario":null},{"value":"0,00E+00","module":"B6","scenario":null},{"value":"0,00E+00","module":"C1","scenario":null},{"value":"0,00E+00","module":"C2","scenario":null},{"value":"0,00E+00","module":"C3","scenario":null},{"value":"0,00E+00","module":"C4","scenario":null},{"value":"0,00E+00","module":"D","scenario":null}]},{"parameter":"MFR","unit":"kg","values":[{"value":"3,87E-01","module":"A1-A3","scenario":null},{"value":"0,00E+00","module":"A4","scenario":null},{"value":"0,00E+00","module":"A5","scenario":null},{"value":"4,42E-01","module":"B2","scenario":null},{"value":"0,00E+00","module":"B6","scenario":null},{"value":"0,00E+00","module":"C1","scenario":null},{"value":"0,00E+00","module":"C2","scenario":null},{"value":"8,76E+01","module":"C3","scenario":null},{"value":"0,00E+00","module":"C4","scenario":null},{"value":"0,00E+00","module":"D","scenario":null}]},{"parameter":"MER","unit":"kg","values":[{"value":"0,00E+00","module":"A1-A3","scenario":null},{"value":"0,00E+00","module":"A4","scenario":null},{"value":"0,00E+00","module":"A5","scenario":null},{"value":"0,00E+00","module":"B2","scenario":null},{"value":"0,00E+00","module":"B6","scenario":null},{"value":"0,00E+00","module":"C1","scenario":null},{"value":"0,00E+00","module":"C2","scenario":null},{"value":"0,00E+00","module":"C3","scenario":null},{"value":"0,00E+00","module":"C4","scenario":null},{"value":"0,00E+00","module":"D","scenario":null}]},{"parameter":"EEE","unit":"MJ","values":[{"value":"0,00E+00","module":"A1-A3","scenario":null},{"value":"0,00E+00","module":"A4","scenario":null},{"value":"6,82E-01","module":"A5","scenario":null},{"value":"0,00E+00","module":"B2","scenario":null},{"value":"0,00E+00","module":"B6","scenario":null},{"value":"0,00E+00","module":"C1","scenario":null},{"value":"0,00E+00","module":"C2","scenario":null},{"value":"0,00E+00","module":"C3","scenario":null},{"value":"9,65E+00","module":"C4","scenario":null},{"value":"0,00E+00","module":"D","scenario":null}]},{"parameter":"EET","unit":"MJ","values":[{"value":"0,00E+00","module":"A1-A3","scenario":null},{"value":"0,00E+00","module":"A4","scenario":null},{"value":"1,17E+00","module":"A5","scenario":null},{"value":"0,00E+00","module":"B2","scenario":null},{"value":"0,00E+00","module":"B6","scenario":null},{"value":"0,00E+00","module":"C1","scenario":null},{"value":"0,00E+00","module":"C2","scenario":null},{"value":"0,00E+00","module":"C3","scenario":null},{"value":"1,66E+01","module":"C4","scenario":null},{"value":"0,00E+00","module":"D","scenario":null}]}]}