{"product_name":"Getuftete Bahnenware mit einem Polmaterial aus 95% recyceltem Polyamid 6, einem maximalen Poleinsatzgewicht von 1215 g/m2 und einem SBR-Schaumr\u00fccken","epd_id":"EPD-DAN-20220310-CBA1-EN","declared_unit":{"unit":"m2","amount":1},"compliance":["DIN EN 15804+A2","ISO 14025"],"producer_name":"danfloor a/s","environmental_impact":[{"parameter":"GWP-total","unit":"kg CO2-eq","values":[{"value":"5,62E+00","module":"A1-A3","scenario":null},{"value":"2,03E-01","module":"A4","scenario":null},{"value":"1,12E+00","module":"A5","scenario":null},{"value":"0,00E+00","module":"B1","scenario":null},{"value":"4,16E-01","module":"B2","scenario":null},{"value":"0,00E+00","module":"C1","scenario":null},{"value":"1,14E-02","module":"C2","scenario":null},{"value":"4,34E+00","module":"C3","scenario":"S2"},{"value":"4,39E+00","module":"C3","scenario":"S3"},{"value":"2,38E-01","module":"C4","scenario":null},{"value":"-3,50E-02","module":"D","scenario":"S0"},{"value":"0,00E+00","module":"D","scenario":"S1"},{"value":"-2,13E-01","module":"D","scenario":"S2"},{"value":"-2,46E-01","module":"D","scenario":"S3"}]},{"parameter":"GWP-fossil","unit":"kg CO2-eq","values":[{"value":"5,66E+00","module":"A1-A3","scenario":null},{"value":"1,99E-01","module":"A4","scenario":null},{"value":"9,52E-01","module":"A5","scenario":null},{"value":"0,00E+00","module":"B1","scenario":null},{"value":"2,15E-01","module":"B2","scenario":null},{"value":"0,00E+00","module":"C1","scenario":null},{"value":"1,12E-02","module":"C2","scenario":null},{"value":"4,34E+00","module":"C3","scenario":"S2"},{"value":"4,39E+00","module":"C3","scenario":"S3"},{"value":"2,38E-01","module":"C4","scenario":null},{"value":"-3,49E-02","module":"D","scenario":"S0"},{"value":"0,00E+00","module":"D","scenario":"S1"},{"value":"-2,12E-01","module":"D","scenario":"S2"},{"value":"-2,45E-01","module":"D","scenario":"S3"}]},{"parameter":"GWP-biogenic","unit":"kg CO2-eq","values":[{"value":"-5,01E-02","module":"A1-A3","scenario":null},{"value":"2,58E-03","module":"A4","scenario":null},{"value":"1,72E-01","module":"A5","scenario":null},{"value":"0,00E+00","module":"B1","scenario":null},{"value":"4,16E-03","module":"B2","scenario":null},{"value":"0,00E+00","module":"C1","scenario":null},{"value":"1,45E-04","module":"C2","scenario":null},{"value":"6,00E-04","module":"C3","scenario":"S2"},{"value":"1,12E-03","module":"C3","scenario":"S3"},{"value":"0,00E+00","module":"C4","scenario":null},{"value":"-1,72E-04","module":"D","scenario":"S0"},{"value":"0,00E+00","module":"D","scenario":"S1"},{"value":"-1,01E-03","module":"D","scenario":"S2"},{"value":"-4,20E-04","module":"D","scenario":"S3"}]},{"parameter":"GWP-luluc","unit":"kg CO2-eq","values":[{"value":"9,29E-03","module":"A1-A3","scenario":null},{"value":"1,13E-03","module":"A4","scenario":null},{"value":"9,55E-04","module":"A5","scenario":null},{"value":"0,00E+00","module":"B1","scenario":null},{"value":"1,96E-01","module":"B2","scenario":null},{"value":"0,00E+00","module":"C1","scenario":null},{"value":"6,33E-05","module":"C2","scenario":null},{"value":"1,43E-04","module":"C3","scenario":"S2"},{"value":"3,04E-04","module":"C3","scenario":"S3"},{"value":"1,16E-04","module":"C4","scenario":null},{"value":"-3,67E-06","module":"D","scenario":"S0"},{"value":"0,00E+00","module":"D","scenario":"S1"},{"value":"-2,14E-05","module":"D","scenario":"S2"},{"value":"-1,40E-04","module":"D","scenario":"S3"}]},{"parameter":"ODP","unit":"kg CFC11-eq","values":[{"value":"1,43E-08","module":"A1-A3","scenario":null},{"value":"1,21E-14","module":"A4","scenario":null},{"value":"1,28E-09","module":"A5","scenario":null},{"value":"0,00E+00","module":"B1","scenario":null},{"value":"3,41E-08","module":"B2","scenario":null},{"value":"0,00E+00","module":"C1","scenario":null},{"value":"6,80E-16","module":"C2","scenario":null},{"value":"4,41E-13","module":"C3","scenario":"S2"},{"value":"6,94E-13","module":"C3","scenario":"S3"},{"value":"3,19E-13","module":"C4","scenario":null},{"value":"-2,24E-13","module":"D","scenario":"S0"},{"value":"0,00E+00","module":"D","scenario":"S1"},{"value":"-1,29E-12","module":"D","scenario":"S2"},{"value":"-2,10E-13","module":"D","scenario":"S3"}]},{"parameter":"AP","unit":"mol H+-eq","values":[{"value":"2,05E-02","module":"A1-A3","scenario":null},{"value":"1,20E-03","module":"A4","scenario":null},{"value":"2,47E-03","module":"A5","scenario":null},{"value":"0,00E+00","module":"B1","scenario":null},{"value":"8,32E-04","module":"B2","scenario":null},{"value":"0,00E+00","module":"C1","scenario":null},{"value":"6,76E-05","module":"C2","scenario":null},{"value":"5,63E-03","module":"C3","scenario":"S2"},{"value":"5,84E-03","module":"C3","scenario":"S3"},{"value":"7,05E-04","module":"C4","scenario":null},{"value":"-4,45E-05","module":"D","scenario":"S0"},{"value":"0,00E+00","module":"D","scenario":"S1"},{"value":"-2,63E-04","module":"D","scenario":"S2"},{"value":"-1,15E-03","module":"D","scenario":"S3"}]},{"parameter":"POCP","unit":"kg NMVOC-eq","values":[{"value":"1,76E-02","module":"A1-A3","scenario":null},{"value":"1,12E-03","module":"A4","scenario":null},{"value":"2,34E-03","module":"A5","scenario":null},{"value":"4,18E-04","module":"B1","scenario":null},{"value":"9,83E-04","module":"B2","scenario":null},{"value":"0,00E+00","module":"C1","scenario":null},{"value":"6,27E-05","module":"C2","scenario":null},{"value":"7,18E-03","module":"C3","scenario":"S2"},{"value":"7,36E-03","module":"C3","scenario":"S3"},{"value":"5,01E-04","module":"C4","scenario":null},{"value":"-3,43E-05","module":"D","scenario":"S0"},{"value":"0,00E+00","module":"D","scenario":"S1"},{"value":"-2,06E-04","module":"D","scenario":"S2"},{"value":"-9,38E-04","module":"D","scenario":"S3"}]},{"parameter":"ADPE","unit":"kg Sb-eq","values":[{"value":"1,50E-06","module":"A1-A3","scenario":null},{"value":"1,69E-08","module":"A4","scenario":null},{"value":"1,39E-07","module":"A5","scenario":null},{"value":"0,00E+00","module":"B1","scenario":null},{"value":"2,30E-07","module":"B2","scenario":null},{"value":"0,00E+00","module":"C1","scenario":null},{"value":"9,49E-10","module":"C2","scenario":null},{"value":"2,10E-08","module":"C3","scenario":"S2"},{"value":"2,81E-08","module":"C3","scenario":"S3"},{"value":"1,65E-08","module":"C4","scenario":null},{"value":"-5,07E-09","module":"D","scenario":"S0"},{"value":"0,00E+00","module":"D","scenario":"S1"},{"value":"-2,98E-08","module":"D","scenario":"S2"},{"value":"-2,58E-08","module":"D","scenario":"S3"}]},{"parameter":"ADPF","unit":"MJ","values":[{"value":"1,05E+02","module":"A1-A3","scenario":null},{"value":"2,70E+00","module":"A4","scenario":null},{"value":"9,95E+00","module":"A5","scenario":null},{"value":"0,00E+00","module":"B1","scenario":null},{"value":"5,90E+00","module":"B2","scenario":null},{"value":"0,00E+00","module":"C1","scenario":null},{"value":"1,52E-01","module":"C2","scenario":null},{"value":"2,60E+00","module":"C3","scenario":"S2"},{"value":"3,29E+00","module":"C3","scenario":"S3"},{"value":"3,37E+00","module":"C4","scenario":null},{"value":"-5,91E-01","module":"D","scenario":"S0"},{"value":"0,00E+00","module":"D","scenario":"S1"},{"value":"-3,58E+00","module":"D","scenario":"S2"},{"value":"-1,75E+01","module":"D","scenario":"S3"}]},{"parameter":"WDP","unit":"m3 world-eq. Deprived","values":[{"value":"6,98E+00","module":"A1-A3","scenario":null},{"value":"1,81E-03","module":"A4","scenario":null},{"value":"6,83E-01","module":"A5","scenario":null},{"value":"0,00E+00","module":"B1","scenario":null},{"value":"9,99E-02","module":"B2","scenario":null},{"value":"0,00E+00","module":"C1","scenario":null},{"value":"1,02E-04","module":"C2","scenario":null},{"value":"5,73E-01","module":"C3","scenario":"S2"},{"value":"5,78E-01","module":"C3","scenario":"S3"},{"value":"-2,52E-03","module":"C4","scenario":null},{"value":"-3,48E-03","module":"D","scenario":"S0"},{"value":"0,00E+00","module":"D","scenario":"S1"},{"value":"-2,01E-02","module":"D","scenario":"S2"},{"value":"-3,13E-02","module":"D","scenario":"S3"}]},{"parameter":"EP-freshwater","unit":"kg P-eq","values":[{"value":"6,47E-05","module":"A1-A3","scenario":null},{"value":"6,04E-07","module":"A4","scenario":null},{"value":"5,93E-06","module":"A5","scenario":null},{"value":"0,00E+00","module":"B1","scenario":null},{"value":"5,19E-06","module":"B2","scenario":null},{"value":"0,00E+00","module":"C1","scenario":null},{"value":"3,39E-08","module":"C2","scenario":null},{"value":"5,59E-07","module":"C3","scenario":"S2"},{"value":"6,93E-07","module":"C3","scenario":"S3"},{"value":"4,44E-05","module":"C4","scenario":null},{"value":"-4,56E-08","module":"D","scenario":"S0"},{"value":"0,00E+00","module":"D","scenario":"S1"},{"value":"-2,63E-07","module":"D","scenario":"S2"},{"value":"-3,10E-07","module":"D","scenario":"S3"}]},{"parameter":"EP-marine","unit":"kg N-eq","values":[{"value":"7,30E-03","module":"A1-A3","scenario":null},{"value":"5,91E-04","module":"A4","scenario":null},{"value":"9,66E-04","module":"A5","scenario":null},{"value":"0,00E+00","module":"B1","scenario":null},{"value":"1,97E-04","module":"B2","scenario":null},{"value":"0,00E+00","module":"C1","scenario":null},{"value":"3,32E-05","module":"C2","scenario":null},{"value":"2,81E-03","module":"C3","scenario":"S2"},{"value":"2,90E-03","module":"C3","scenario":"S3"},{"value":"1,56E-04","module":"C4","scenario":null},{"value":"-1,22E-05","module":"D","scenario":"S0"},{"value":"0,00E+00","module":"D","scenario":"S1"},{"value":"-7,32E-05","module":"D","scenario":"S2"},{"value":"-3,24E-04","module":"D","scenario":"S3"}]},{"parameter":"EP-terrestrial","unit":"mol N-eq.","values":[{"value":"6,79E-02","module":"A1-A3","scenario":null},{"value":"6,54E-03","module":"A4","scenario":null},{"value":"9,55E-03","module":"A5","scenario":null},{"value":"0,00E+00","module":"B1","scenario":null},{"value":"2,83E-03","module":"B2","scenario":null},{"value":"0,00E+00","module":"C1","scenario":null},{"value":"3,67E-04","module":"C2","scenario":null},{"value":"3,11E-02","module":"C3","scenario":"S2"},{"value":"3,21E-02","module":"C3","scenario":"S3"},{"value":"1,71E-03","module":"C4","scenario":null},{"value":"-1,31E-04","module":"D","scenario":"S0"},{"value":"0,00E+00","module":"D","scenario":"S1"},{"value":"-7,85E-04","module":"D","scenario":"S2"},{"value":"-3,55E-03","module":"D","scenario":"S3"}]}],"additional_environmental_impact":[{"parameter":"PM","unit":"Disease incidence","values":[{"value":"1,52E-07","module":"A1-A3","scenario":null},{"value":"6,96E-09","module":"A4","scenario":null},{"value":"1,62E-08","module":"A5","scenario":null},{"value":"0,00E+00","module":"B1","scenario":null},{"value":"6,84E-08","module":"B2","scenario":null},{"value":"0,00E+00","module":"C1","scenario":null},{"value":"3,91E-10","module":"C2","scenario":null},{"value":"2,06E-08","module":"C3","scenario":"S2"},{"value":"2,19E-08","module":"C3","scenario":"S3"},{"value":"6,77E-09","module":"C4","scenario":null},{"value":"-3,69E-10","module":"D","scenario":"S0"},{"value":"0,00E+00","module":"D","scenario":"S1"},{"value":"0,00E+00","module":"D","scenario":"S2"},{"value":"-2,29E-08","module":"D","scenario":"S3"}]},{"parameter":"ETP-fw","unit":"CTUe","values":[{"value":"5,27E+01","module":"A1-A3","scenario":null},{"value":"1,88E+00","module":"A4","scenario":null},{"value":"5,03E+00","module":"A5","scenario":null},{"value":"3,60E-03","module":"B1","scenario":null},{"value":"2,69E+00","module":"B2","scenario":null},{"value":"0,00E+00","module":"C1","scenario":null},{"value":"1,05E-01","module":"C2","scenario":null},{"value":"1,15E+00","module":"C3","scenario":"S2"},{"value":"1,55E+00","module":"C3","scenario":"S3"},{"value":"3,30E+00","module":"C4","scenario":null},{"value":"-1,24E-01","module":"D","scenario":"S0"},{"value":"0,00E+00","module":"D","scenario":"S1"},{"value":"0,00E+00","module":"D","scenario":"S2"},{"value":"-3,67E+00","module":"D","scenario":"S3"}]},{"parameter":"HTP-c","unit":"CTUh","values":[{"value":"3,19E-09","module":"A1-A3","scenario":null},{"value":"3,79E-11","module":"A4","scenario":null},{"value":"2,96E-10","module":"A5","scenario":null},{"value":"0,00E+00","module":"B1","scenario":null},{"value":"6,21E-10","module":"B2","scenario":null},{"value":"0,00E+00","module":"C1","scenario":null},{"value":"2,13E-12","module":"C2","scenario":null},{"value":"6,08E-11","module":"C3","scenario":"S2"},{"value":"7,00E-11","module":"C3","scenario":"S3"},{"value":"1,48E-10","module":"C4","scenario":null},{"value":"-5,89E-12","module":"D","scenario":"S0"},{"value":"0,00E+00","module":"D","scenario":"S1"},{"value":"0,00E+00","module":"D","scenario":"S2"},{"value":"-7,34E-11","module":"D","scenario":"S3"}]},{"parameter":"HTP-nc","unit":"CTUh","values":[{"value":"1,53E-07","module":"A1-A3","scenario":null},{"value":"2,25E-09","module":"A4","scenario":null},{"value":"1,44E-08","module":"A5","scenario":null},{"value":"2,60E-11","module":"B1","scenario":null},{"value":"9,46E-09","module":"B2","scenario":null},{"value":"0,00E+00","module":"C1","scenario":null},{"value":"1,26E-10","module":"C2","scenario":null},{"value":"4,07E-09","module":"C3","scenario":"S2"},{"value":"4,53E-09","module":"C3","scenario":"S3"},{"value":"1,24E-08","module":"C4","scenario":null},{"value":"-2,27E-10","module":"D","scenario":"S0"},{"value":"0,00E+00","module":"D","scenario":"S1"},{"value":"0,00E+00","module":"D","scenario":"S2"},{"value":"-5,20E-09","module":"D","scenario":"S3"}]},{"parameter":"SQP","unit":"-","values":[{"value":null,"module":"A1-A3","scenario":null},{"value":null,"module":"A4","scenario":null},{"value":null,"module":"A5","scenario":null},{"value":null,"module":"B1","scenario":null},{"value":null,"module":"B2","scenario":null},{"value":null,"module":"C1","scenario":null},{"value":null,"module":"C2","scenario":null},{"value":null,"module":"C3","scenario":"S2"},{"value":null,"module":"C3","scenario":"S3"},{"value":null,"module":"C4","scenario":null},{"value":null,"module":"D","scenario":"S0"},{"value":null,"module":"D","scenario":"S1"},{"value":null,"module":"D","scenario":"S2"},{"value":null,"module":"D","scenario":"S3"}]}],"resource_use":[{"parameter":"PERE","unit":"MJ","values":[{"value":"6,34E+01","module":"A1-A3","scenario":null},{"value":"1,54E-01","module":"A4","scenario":null},{"value":"5,86E+00","module":"A5","scenario":null},{"value":"0,00E+00","module":"B1","scenario":null},{"value":"3,69E+00","module":"B2","scenario":null},{"value":"0,00E+00","module":"C1","scenario":null},{"value":"8,62E-03","module":"C2","scenario":null},{"value":"4,09E-01","module":"C3","scenario":"S2"},{"value":"6,03E-01","module":"C3","scenario":"S3"},{"value":"2,77E-01","module":"C4","scenario":null},{"value":"-1,54E-01","module":"D","scenario":"S0"},{"value":"0,00E+00","module":"D","scenario":"S1"},{"value":"-8,91E-01","module":"D","scenario":"S2"},{"value":"-4,35E-01","module":"D","scenario":"S3"}]},{"parameter":"PERM","unit":"","values":[{"value":"9,70E-02","module":"A1-A3","scenario":null},{"value":"0,00E+00","module":"A4","scenario":null},{"value":"-9,70E-02","module":"A5","scenario":null},{"value":"0,00E+00","module":"B1","scenario":null},{"value":"0,00E+00","module":"B2","scenario":null},{"value":"0,00E+00","module":"C1","scenario":null},{"value":"0,00E+00","module":"C2","scenario":null},{"value":"0,00E+00","module":"C3","scenario":"S2"},{"value":"0,00E+00","module":"C3","scenario":"S3"},{"value":"0,00E+00","module":"C4","scenario":null},{"value":"0,00E+00","module":"D","scenario":"S0"},{"value":"0,00E+00","module":"D","scenario":"S1"},{"value":"0,00E+00","module":"D","scenario":"S2"},{"value":"0,00E+00","module":"D","scenario":"S3"}]},{"parameter":"PERT","unit":"MJ","values":[{"value":"6,35E+01","module":"A1-A3","scenario":null},{"value":"1,54E-01","module":"A4","scenario":null},{"value":"5,77E+00","module":"A5","scenario":null},{"value":"0,00E+00","module":"B1","scenario":null},{"value":"3,69E+00","module":"B2","scenario":null},{"value":"0,00E+00","module":"C1","scenario":null},{"value":"8,62E-03","module":"C2","scenario":null},{"value":"4,09E-01","module":"C3","scenario":"S2"},{"value":"6,03E-01","module":"C3","scenario":"S3"},{"value":"2,77E-01","module":"C4","scenario":null},{"value":"-1,54E-01","module":"D","scenario":"S0"},{"value":"0,00E+00","module":"D","scenario":"S1"},{"value":"-8,91E-01","module":"D","scenario":"S2"},{"value":"-4,35E-01","module":"D","scenario":"S3"}]},{"parameter":"PENRE","unit":"MJ","values":[{"value":"8,72E+01","module":"A1-A3","scenario":null},{"value":"2,71E+00","module":"A4","scenario":null},{"value":"1,04E+01","module":"A5","scenario":null},{"value":"0,00E+00","module":"B1","scenario":null},{"value":"5,90E+00","module":"B2","scenario":null},{"value":"0,00E+00","module":"C1","scenario":null},{"value":"1,52E-01","module":"C2","scenario":null},{"value":"2,02E+01","module":"C3","scenario":"S2"},{"value":"2,09E+01","module":"C3","scenario":"S3"},{"value":"3,38E+00","module":"C4","scenario":null},{"value":"-5,92E-01","module":"D","scenario":"S0"},{"value":"0,00E+00","module":"D","scenario":"S1"},{"value":"-3,58E+00","module":"D","scenario":"S2"},{"value":"-1,75E+01","module":"D","scenario":"S3"}]},{"parameter":"PENRM","unit":"MJ","values":[{"value":"1,81E+01","module":"A1-A3","scenario":null},{"value":"0,00E+00","module":"A4","scenario":null},{"value":"-4,60E-01","module":"A5","scenario":null},{"value":"0,00E+00","module":"B1","scenario":null},{"value":"0,00E+00","module":"B2","scenario":null},{"value":"0,00E+00","module":"C1","scenario":null},{"value":"0,00E+00","module":"C2","scenario":null},{"value":"-1,76E+01","module":"C3","scenario":"S2"},{"value":"-1,76E+01","module":"C3","scenario":"S3"},{"value":"0,00E+00","module":"C4","scenario":null},{"value":"0,00E+00","module":"D","scenario":"S0"},{"value":"0,00E+00","module":"D","scenario":"S1"},{"value":"0,00E+00","module":"D","scenario":"S2"},{"value":"0,00E+00","module":"D","scenario":"S3"}]},{"parameter":"PENRT","unit":"MJ","values":[{"value":"1,05E+02","module":"A1-A3","scenario":null},{"value":"2,71E+00","module":"A4","scenario":null},{"value":"9,97E+00","module":"A5","scenario":null},{"value":"0,00E+00","module":"B1","scenario":null},{"value":"5,90E+00","module":"B2","scenario":null},{"value":"0,00E+00","module":"C1","scenario":null},{"value":"1,52E-01","module":"C2","scenario":null},{"value":"2,60E+00","module":"C3","scenario":"S2"},{"value":"3,29E+00","module":"C3","scenario":"S3"},{"value":"3,38E+00","module":"C4","scenario":null},{"value":"-5,92E-01","module":"D","scenario":"S0"},{"value":"0,00E+00","module":"D","scenario":"S1"},{"value":"-3,58E+00","module":"D","scenario":"S2"},{"value":"-1,75E+01","module":"D","scenario":"S3"}]},{"parameter":"SM","unit":"kg","values":[{"value":"1,46E+00","module":"A1-A3","scenario":null},{"value":"0,00E+00","module":"A4","scenario":null},{"value":"1,31E-01","module":"A5","scenario":null},{"value":"0,00E+00","module":"B1","scenario":null},{"value":"0,00E+00","module":"B2","scenario":null},{"value":"0,00E+00","module":"C1","scenario":null},{"value":"0,00E+00","module":"C2","scenario":null},{"value":"0,00E+00","module":"C3","scenario":"S2"},{"value":"0,00E+00","module":"C3","scenario":"S3"},{"value":"0,00E+00","module":"C4","scenario":null},{"value":"0,00E+00","module":"D","scenario":"S0"},{"value":"0,00E+00","module":"D","scenario":"S1"},{"value":"0,00E+00","module":"D","scenario":"S2"},{"value":"7,70E-01","module":"D","scenario":"S3"}]},{"parameter":"RSF","unit":"MJ","values":[{"value":"0,00E+00","module":"A1-A3","scenario":null},{"value":"0,00E+00","module":"A4","scenario":null},{"value":"0,00E+00","module":"A5","scenario":null},{"value":"0,00E+00","module":"B1","scenario":null},{"value":"0,00E+00","module":"B2","scenario":null},{"value":"0,00E+00","module":"C1","scenario":null},{"value":"0,00E+00","module":"C2","scenario":null},{"value":"0,00E+00","module":"C3","scenario":"S2"},{"value":"0,00E+00","module":"C3","scenario":"S3"},{"value":"0,00E+00","module":"C4","scenario":null},{"value":"0,00E+00","module":"D","scenario":"S0"},{"value":"0,00E+00","module":"D","scenario":"S1"},{"value":"0,00E+00","module":"D","scenario":"S2"},{"value":"0,00E+00","module":"D","scenario":"S3"}]},{"parameter":"NRSF","unit":"MJ","values":[{"value":"0,00E+00","module":"A1-A3","scenario":null},{"value":"0,00E+00","module":"A4","scenario":null},{"value":"0,00E+00","module":"A5","scenario":null},{"value":"0,00E+00","module":"B1","scenario":null},{"value":"0,00E+00","module":"B2","scenario":null},{"value":"0,00E+00","module":"C1","scenario":null},{"value":"0,00E+00","module":"C2","scenario":null},{"value":"0,00E+00","module":"C3","scenario":"S2"},{"value":"0,00E+00","module":"C3","scenario":"S3"},{"value":"0,00E+00","module":"C4","scenario":null},{"value":"0,00E+00","module":"D","scenario":"S0"},{"value":"0,00E+00","module":"D","scenario":"S1"},{"value":"0,00E+00","module":"D","scenario":"S2"},{"value":"0,00E+00","module":"D","scenario":"S3"}]},{"parameter":"FW","unit":"m3","values":[{"value":"1,67E-01","module":"A1-A3","scenario":null},{"value":"1,74E-04","module":"A4","scenario":null},{"value":"1,63E-02","module":"A5","scenario":null},{"value":"0,00E+00","module":"B1","scenario":null},{"value":"3,34E-03","module":"B2","scenario":null},{"value":"0,00E+00","module":"C1","scenario":null},{"value":"9,75E-06","module":"C2","scenario":null},{"value":"1,36E-02","module":"C3","scenario":"S2"},{"value":"1,38E-02","module":"C3","scenario":"S3"},{"value":"3,95E-05","module":"C4","scenario":null},{"value":"-1,48E-04","module":"D","scenario":"S0"},{"value":"0,00E+00","module":"D","scenario":"S1"},{"value":"-8,52E-04","module":"D","scenario":"S2"},{"value":"-1,90E-03","module":"D","scenario":"S3"}]}],"end_of_life_waste":[{"parameter":"HWD","unit":"kg","values":[{"value":"3,57E-03","module":"A1-A3","scenario":null},{"value":"1,30E-11","module":"A4","scenario":null},{"value":"3,21E-04","module":"A5","scenario":null},{"value":"0,00E+00","module":"B1","scenario":null},{"value":"4,19E-05","module":"B2","scenario":null},{"value":"0,00E+00","module":"C1","scenario":null},{"value":"7,28E-13","module":"C2","scenario":null},{"value":"4,03E-10","module":"C3","scenario":"S2"},{"value":"4,32E-10","module":"C3","scenario":"S3"},{"value":"5,20E-10","module":"C4","scenario":null},{"value":"-8,15E-11","module":"D","scenario":"S0"},{"value":"0,00E+00","module":"D","scenario":"S1"},{"value":"-5,01E-10","module":"D","scenario":"S2"},{"value":"-3,21E-10","module":"D","scenario":"S3"}]},{"parameter":"NHWD","unit":"kg","values":[{"value":"7,35E-01","module":"A1-A3","scenario":null},{"value":"3,88E-04","module":"A4","scenario":null},{"value":"1,31E-01","module":"A5","scenario":null},{"value":"0,00E+00","module":"B1","scenario":null},{"value":"7,30E-03","module":"B2","scenario":null},{"value":"0,00E+00","module":"C1","scenario":null},{"value":"2,18E-05","module":"C2","scenario":null},{"value":"7,14E-01","module":"C3","scenario":"S2"},{"value":"7,14E-01","module":"C3","scenario":"S3"},{"value":"3,34E+00","module":"C4","scenario":null},{"value":"-2,92E-04","module":"D","scenario":"S0"},{"value":"0,00E+00","module":"D","scenario":"S1"},{"value":"-1,73E-03","module":"D","scenario":"S2"},{"value":"-2,22E-01","module":"D","scenario":"S3"}]},{"parameter":"RWD","unit":"kg","values":[{"value":"1,32E-03","module":"A1-A3","scenario":null},{"value":"3,34E-06","module":"A4","scenario":null},{"value":"1,27E-04","module":"A5","scenario":null},{"value":"0,00E+00","module":"B1","scenario":null},{"value":"3,76E-04","module":"B2","scenario":null},{"value":"0,00E+00","module":"C1","scenario":null},{"value":"1,87E-07","module":"C2","scenario":null},{"value":"8,69E-05","module":"C3","scenario":"S2"},{"value":"1,37E-04","module":"C3","scenario":"S3"},{"value":"4,14E-05","module":"C4","scenario":null},{"value":"-4,43E-05","module":"D","scenario":"S0"},{"value":"0,00E+00","module":"D","scenario":"S1"},{"value":"-2,55E-04","module":"D","scenario":"S2"},{"value":"-9,85E-05","module":"D","scenario":"S3"}]}],"end_of_life_flow":[{"parameter":"CRU","unit":"kg","values":[{"value":"0,00E+00","module":"A1-A3","scenario":null},{"value":"0,00E+00","module":"A4","scenario":null},{"value":"0,00E+00","module":"A5","scenario":null},{"value":"0,00E+00","module":"B1","scenario":null},{"value":"0,00E+00","module":"B2","scenario":null},{"value":"0,00E+00","module":"C1","scenario":null},{"value":"0,00E+00","module":"C2","scenario":null},{"value":"0,00E+00","module":"C3","scenario":"S2"},{"value":"0,00E+00","module":"C3","scenario":"S3"},{"value":"0,00E+00","module":"C4","scenario":null},{"value":"0,00E+00","module":"D","scenario":"S0"},{"value":"0,00E+00","module":"D","scenario":"S1"},{"value":"0,00E+00","module":"D","scenario":"S2"},{"value":"0,00E+00","module":"D","scenario":"S3"}]},{"parameter":"MFR","unit":"kg","values":[{"value":"3,16E-02","module":"A1-A3","scenario":null},{"value":"0,00E+00","module":"A4","scenario":null},{"value":"5,27E-02","module":"A5","scenario":null},{"value":"0,00E+00","module":"B1","scenario":null},{"value":"0,00E+00","module":"B2","scenario":null},{"value":"0,00E+00","module":"C1","scenario":null},{"value":"0,00E+00","module":"C2","scenario":null},{"value":"0,00E+00","module":"C3","scenario":"S2"},{"value":"7,70E-01","module":"C3","scenario":"S3"},{"value":"0,00E+00","module":"C4","scenario":null},{"value":"0,00E+00","module":"D","scenario":"S0"},{"value":"0,00E+00","module":"D","scenario":"S1"},{"value":"0,00E+00","module":"D","scenario":"S2"},{"value":"0,00E+00","module":"D","scenario":"S3"}]},{"parameter":"MER","unit":"kg","values":[{"value":"0,00E+00","module":"A1-A3","scenario":null},{"value":"0,00E+00","module":"A4","scenario":null},{"value":"0,00E+00","module":"A5","scenario":null},{"value":"0,00E+00","module":"B1","scenario":null},{"value":"0,00E+00","module":"B2","scenario":null},{"value":"0,00E+00","module":"C1","scenario":null},{"value":"0,00E+00","module":"C2","scenario":null},{"value":"0,00E+00","module":"C3","scenario":"S2"},{"value":"0,00E+00","module":"C3","scenario":"S3"},{"value":"0,00E+00","module":"C4","scenario":null},{"value":"0,00E+00","module":"D","scenario":"S0"},{"value":"0,00E+00","module":"D","scenario":"S1"},{"value":"0,00E+00","module":"D","scenario":"S2"},{"value":"0,00E+00","module":"D","scenario":"S3"}]},{"parameter":"EEE","unit":"MJ","values":[{"value":"0,00E+00","module":"A1-A3","scenario":null},{"value":"0,00E+00","module":"A4","scenario":null},{"value":"6,70E-01","module":"A5","scenario":null},{"value":"0,00E+00","module":"B1","scenario":null},{"value":"0,00E+00","module":"B2","scenario":null},{"value":"0,00E+00","module":"C1","scenario":null},{"value":"0,00E+00","module":"C2","scenario":null},{"value":"6,65E+00","module":"C3","scenario":"S2"},{"value":"0,00E+00","module":"C3","scenario":"S3"},{"value":"0,00E+00","module":"C4","scenario":null},{"value":"0,00E+00","module":"D","scenario":"S0"},{"value":"0,00E+00","module":"D","scenario":"S1"},{"value":"0,00E+00","module":"D","scenario":"S2"},{"value":"0,00E+00","module":"D","scenario":"S3"}]},{"parameter":"EET","unit":"MJ","values":[{"value":"0,00E+00","module":"A1-A3","scenario":null},{"value":"0,00E+00","module":"A4","scenario":null},{"value":"1,23E+00","module":"A5","scenario":null},{"value":"0,00E+00","module":"B1","scenario":null},{"value":"0,00E+00","module":"B2","scenario":null},{"value":"0,00E+00","module":"C1","scenario":null},{"value":"0,00E+00","module":"C2","scenario":null},{"value":"1,22E+01","module":"C3","scenario":"S2"},{"value":"5,71E+01","module":"C3","scenario":"S3"},{"value":"0,00E+00","module":"C4","scenario":null},{"value":"0,00E+00","module":"D","scenario":"S0"},{"value":"0,00E+00","module":"D","scenario":"S1"},{"value":"0,00E+00","module":"D","scenario":"S2"},{"value":"0,00E+00","module":"D","scenario":"S3"}]}]}