{"product_name":"Vinyltapeten auf Vliestr\u00e4ger","epd_id":"EPD-IGI-20230434-IBG1-EN","declared_unit":{"unit":"m2","amount":1},"compliance":["DIN EN 15804+A2","ISO 14025"],"producer_name":"IGI - The Global Wallcoverings Association","environmental_impact":[{"parameter":"GWP-total","unit":"kg CO2-eq","values":[{"value":"5,10E-01","module":"A1-A3","scenario":null},{"value":"4,72E-02","module":"A4","scenario":null},{"value":"1,75E-02","module":"A5","scenario":null},{"value":"2,66E-05","module":"C1","scenario":null},{"value":"1,96E-03","module":"C2","scenario":null},{"value":"3,28E-01","module":"C3","scenario":null},{"value":"1,12E-03","module":"C4","scenario":null},{"value":"-1,09E-01","module":"D","scenario":null}]},{"parameter":"GWP-fossil","unit":"kg CO2-eq","values":[{"value":"5,83E-01","module":"A1-A3","scenario":null},{"value":"4,71E-02","module":"A4","scenario":null},{"value":"3,58E-03","module":"A5","scenario":null},{"value":"2,66E-05","module":"C1","scenario":null},{"value":"1,94E-03","module":"C2","scenario":null},{"value":"2,71E-01","module":"C3","scenario":null},{"value":"3,53E-04","module":"C4","scenario":null},{"value":"-1,09E-01","module":"D","scenario":null}]},{"parameter":"GWP-biogenic","unit":"kg CO2-eq","values":[{"value":"-7,22E-02","module":"A1-A3","scenario":null},{"value":"0,00E+00","module":"A4","scenario":null},{"value":"1,40E-02","module":"A5","scenario":null},{"value":"0,00E+00","module":"C1","scenario":null},{"value":"0,00E+00","module":"C2","scenario":null},{"value":"5,74E-02","module":"C3","scenario":null},{"value":"7,70E-04","module":"C4","scenario":null},{"value":"0,00E+00","module":"D","scenario":null}]},{"parameter":"GWP-luluc","unit":"kg CO2-eq","values":[{"value":"-1,28E-03","module":"A1-A3","scenario":null},{"value":"8,99E-05","module":"A4","scenario":null},{"value":"1,09E-06","module":"A5","scenario":null},{"value":"8,89E-09","module":"C1","scenario":null},{"value":"1,79E-05","module":"C2","scenario":null},{"value":"1,53E-05","module":"C3","scenario":null},{"value":"3,15E-07","module":"C4","scenario":null},{"value":"-6,83E-06","module":"D","scenario":null}]},{"parameter":"ODP","unit":"kg CFC11-eq","values":[{"value":"1,10E-09","module":"A1-A3","scenario":null},{"value":"3,72E-15","module":"A4","scenario":null},{"value":"1,99E-15","module":"A5","scenario":null},{"value":"1,62E-16","module":"C1","scenario":null},{"value":"2,51E-16","module":"C2","scenario":null},{"value":"1,60E-13","module":"C3","scenario":null},{"value":"5,43E-16","module":"C4","scenario":null},{"value":"-8,04E-13","module":"D","scenario":null}]},{"parameter":"AP","unit":"mol H+-eq","values":[{"value":"1,54E-03","module":"A1-A3","scenario":null},{"value":"2,38E-04","module":"A4","scenario":null},{"value":"5,28E-06","module":"A5","scenario":null},{"value":"6,73E-08","module":"C1","scenario":null},{"value":"1,61E-05","module":"C2","scenario":null},{"value":"8,66E-05","module":"C3","scenario":null},{"value":"1,18E-06","module":"C4","scenario":null},{"value":"-1,31E-04","module":"D","scenario":null}]},{"parameter":"POCP","unit":"kg NMVOC-eq","values":[{"value":"1,40E-03","module":"A1-A3","scenario":null},{"value":"2,72E-04","module":"A4","scenario":null},{"value":"5,05E-06","module":"A5","scenario":null},{"value":"4,41E-08","module":"C1","scenario":null},{"value":"1,52E-05","module":"C2","scenario":null},{"value":"7,81E-05","module":"C3","scenario":null},{"value":"1,17E-06","module":"C4","scenario":null},{"value":"-1,08E-04","module":"D","scenario":null}]},{"parameter":"ADPE","unit":"kg Sb-eq","values":[{"value":"8,59E-08","module":"A1-A3","scenario":null},{"value":"1,01E-09","module":"A4","scenario":null},{"value":"2,53E-11","module":"A5","scenario":null},{"value":"1,53E-12","module":"C1","scenario":null},{"value":"1,27E-10","module":"C2","scenario":null},{"value":"1,40E-09","module":"C3","scenario":null},{"value":"1,01E-11","module":"C4","scenario":null},{"value":"-7,41E-09","module":"D","scenario":null}]},{"parameter":"ADPF","unit":"MJ","values":[{"value":"1,23E+01","module":"A1-A3","scenario":null},{"value":"6,36E-01","module":"A4","scenario":null},{"value":"6,72E-03","module":"A5","scenario":null},{"value":"4,75E-04","module":"C1","scenario":null},{"value":"2,63E-02","module":"C2","scenario":null},{"value":"3,42E-01","module":"C3","scenario":null},{"value":"5,05E-03","module":"C4","scenario":null},{"value":"-1,97E+00","module":"D","scenario":null}]},{"parameter":"WDP","unit":"m3 world-eq. Deprived","values":[{"value":"2,66E-01","module":"A1-A3","scenario":null},{"value":"1,75E-04","module":"A4","scenario":null},{"value":"2,10E-03","module":"A5","scenario":null},{"value":"8,59E-03","module":"C1","scenario":null},{"value":"2,33E-05","module":"C2","scenario":null},{"value":"3,72E-02","module":"C3","scenario":null},{"value":"7,59E-07","module":"C4","scenario":null},{"value":"-9,74E-03","module":"D","scenario":null}]},{"parameter":"EP-freshwater","unit":"kg P-eq","values":[{"value":"1,51E-05","module":"A1-A3","scenario":null},{"value":"4,14E-08","module":"A4","scenario":null},{"value":"2,95E-09","module":"A5","scenario":null},{"value":"2,34E-09","module":"C1","scenario":null},{"value":"7,06E-09","module":"C2","scenario":null},{"value":"5,20E-08","module":"C3","scenario":null},{"value":"5,94E-08","module":"C4","scenario":null},{"value":"-1,66E-07","module":"D","scenario":null}]},{"parameter":"EP-marine","unit":"kg N-eq","values":[{"value":"4,19E-04","module":"A1-A3","scenario":null},{"value":"1,06E-04","module":"A4","scenario":null},{"value":"2,01E-06","module":"A5","scenario":null},{"value":"2,36E-08","module":"C1","scenario":null},{"value":"8,05E-06","module":"C2","scenario":null},{"value":"2,87E-05","module":"C3","scenario":null},{"value":"3,54E-07","module":"C4","scenario":null},{"value":"-3,87E-05","module":"D","scenario":null}]},{"parameter":"EP-terrestrial","unit":"mol N-eq.","values":[{"value":"4,38E-03","module":"A1-A3","scenario":null},{"value":"1,16E-03","module":"A4","scenario":null},{"value":"2,48E-05","module":"A5","scenario":null},{"value":"1,63E-07","module":"C1","scenario":null},{"value":"8,89E-05","module":"C2","scenario":null},{"value":"3,84E-04","module":"C3","scenario":null},{"value":"3,24E-06","module":"C4","scenario":null},{"value":"-4,15E-04","module":"D","scenario":null}]}],"additional_environmental_impact":[{"parameter":"PM","unit":"Disease incidence","values":[{"value":"2,06E-08","module":"A1-A3","scenario":null},{"value":"1,10E-09","module":"A4","scenario":null},{"value":"3,10E-11","module":"A5","scenario":null},{"value":"1,08E-12","module":"C1","scenario":null},{"value":"1,15E-10","module":"C2","scenario":null},{"value":"1,18E-09","module":"C3","scenario":null},{"value":"1,17E-11","module":"C4","scenario":null},{"value":"-1,11E-09","module":"D","scenario":null}]},{"parameter":"ETP-fw","unit":"CTUe","values":[{"value":"7,74E+00","module":"A1-A3","scenario":null},{"value":"4,47E-01","module":"A4","scenario":null},{"value":"3,62E-03","module":"A5","scenario":null},{"value":"9,77E-04","module":"C1","scenario":null},{"value":"1,87E-02","module":"C2","scenario":null},{"value":"1,96E-01","module":"C3","scenario":null},{"value":"4,72E-03","module":"C4","scenario":null},{"value":"-4,13E-01","module":"D","scenario":null}]},{"parameter":"HTP-c","unit":"CTUh","values":[{"value":"8,10E-10","module":"A1-A3","scenario":null},{"value":"8,41E-12","module":"A4","scenario":null},{"value":"1,75E-13","module":"A5","scenario":null},{"value":"1,86E-14","module":"C1","scenario":null},{"value":"3,85E-13","module":"C2","scenario":null},{"value":"9,22E-12","module":"C3","scenario":null},{"value":"2,29E-13","module":"C4","scenario":null},{"value":"-2,15E-11","module":"D","scenario":null}]},{"parameter":"HTP-nc","unit":"CTUh","values":[{"value":"8,14E-08","module":"A1-A3","scenario":null},{"value":"4,61E-10","module":"A4","scenario":null},{"value":"8,43E-12","module":"A5","scenario":null},{"value":"1,74E-12","module":"C1","scenario":null},{"value":"2,33E-11","module":"C2","scenario":null},{"value":"8,01E-10","module":"C3","scenario":null},{"value":"2,06E-11","module":"C4","scenario":null},{"value":"-6,77E-10","module":"D","scenario":null}]},{"parameter":"SQP","unit":"-","values":[{"value":"4,42E+00","module":"A1-A3","scenario":null},{"value":"5,63E-02","module":"A4","scenario":null},{"value":"2,09E-03","module":"A5","scenario":null},{"value":"7,06E-05","module":"C1","scenario":null},{"value":"1,10E-02","module":"C2","scenario":null},{"value":"8,09E-02","module":"C3","scenario":null},{"value":"4,63E-04","module":"C4","scenario":null},{"value":"-3,61E-01","module":"D","scenario":null}]}],"resource_use":[{"parameter":"PERE","unit":"MJ","values":[{"value":"1,56E+00","module":"A1-A3","scenario":null},{"value":"1,15E-02","module":"A4","scenario":null},{"value":"1,84E-01","module":"A5","scenario":null},{"value":"9,67E-05","module":"C1","scenario":null},{"value":"1,91E-03","module":"C2","scenario":null},{"value":"9,12E-01","module":"C3","scenario":null},{"value":"9,06E-03","module":"C4","scenario":null},{"value":"-5,49E-01","module":"D","scenario":null}]},{"parameter":"PERM","unit":"","values":[{"value":"1,02E+00","module":"A1-A3","scenario":null},{"value":"0,00E+00","module":"A4","scenario":null},{"value":"-1,82E-01","module":"A5","scenario":null},{"value":"0,00E+00","module":"C1","scenario":null},{"value":"0,00E+00","module":"C2","scenario":null},{"value":"-8,25E-01","module":"C3","scenario":null},{"value":"-8,59E-03","module":"C4","scenario":null},{"value":"0,00E+00","module":"D","scenario":null}]},{"parameter":"PERT","unit":"MJ","values":[{"value":"2,58E+00","module":"A1-A3","scenario":null},{"value":"1,15E-02","module":"A4","scenario":null},{"value":"1,34E-03","module":"A5","scenario":null},{"value":"9,67E-05","module":"C1","scenario":null},{"value":"1,91E-03","module":"C2","scenario":null},{"value":"8,68E-02","module":"C3","scenario":null},{"value":"4,65E-04","module":"C4","scenario":null},{"value":"-5,49E-01","module":"D","scenario":null}]},{"parameter":"PENRE","unit":"MJ","values":[{"value":"9,19E+00","module":"A1-A3","scenario":null},{"value":"6,38E-01","module":"A4","scenario":null},{"value":"4,83E-02","module":"A5","scenario":null},{"value":"4,75E-04","module":"C1","scenario":null},{"value":"2,64E-02","module":"C2","scenario":null},{"value":"3,31E+00","module":"C3","scenario":null},{"value":"1,01E-01","module":"C4","scenario":null},{"value":"-1,97E+00","module":"D","scenario":null}]},{"parameter":"PENRM","unit":"MJ","values":[{"value":"3,11E+00","module":"A1-A3","scenario":null},{"value":"0,00E+00","module":"A4","scenario":null},{"value":"-4,16E-02","module":"A5","scenario":null},{"value":"0,00E+00","module":"C1","scenario":null},{"value":"0,00E+00","module":"C2","scenario":null},{"value":"-2,97E+00","module":"C3","scenario":null},{"value":"-9,62E-02","module":"C4","scenario":null},{"value":"0,00E+00","module":"D","scenario":null}]},{"parameter":"PENRT","unit":"MJ","values":[{"value":"1,23E+01","module":"A1-A3","scenario":null},{"value":"6,38E-01","module":"A4","scenario":null},{"value":"6,72E-03","module":"A5","scenario":null},{"value":"4,75E-04","module":"C1","scenario":null},{"value":"2,64E-02","module":"C2","scenario":null},{"value":"3,42E-01","module":"C3","scenario":null},{"value":"5,05E-03","module":"C4","scenario":null},{"value":"-1,97E+00","module":"D","scenario":null}]},{"parameter":"SM","unit":"kg","values":[{"value":"3,36E-03","module":"A1-A3","scenario":null},{"value":"0,00E+00","module":"A4","scenario":null},{"value":"0,00E+00","module":"A5","scenario":null},{"value":"0,00E+00","module":"C1","scenario":null},{"value":"0,00E+00","module":"C2","scenario":null},{"value":"0,00E+00","module":"C3","scenario":null},{"value":"0,00E+00","module":"C4","scenario":null},{"value":"0,00E+00","module":"D","scenario":null}]},{"parameter":"RSF","unit":"MJ","values":[{"value":"0,00E+00","module":"A1-A3","scenario":null},{"value":"0,00E+00","module":"A4","scenario":null},{"value":"0,00E+00","module":"A5","scenario":null},{"value":"0,00E+00","module":"C1","scenario":null},{"value":"0,00E+00","module":"C2","scenario":null},{"value":"0,00E+00","module":"C3","scenario":null},{"value":"0,00E+00","module":"C4","scenario":null},{"value":"0,00E+00","module":"D","scenario":null}]},{"parameter":"NRSF","unit":"MJ","values":[{"value":"0,00E+00","module":"A1-A3","scenario":null},{"value":"0,00E+00","module":"A4","scenario":null},{"value":"0,00E+00","module":"A5","scenario":null},{"value":"0,00E+00","module":"C1","scenario":null},{"value":"0,00E+00","module":"C2","scenario":null},{"value":"0,00E+00","module":"C3","scenario":null},{"value":"0,00E+00","module":"C4","scenario":null},{"value":"0,00E+00","module":"D","scenario":null}]},{"parameter":"FW","unit":"m3","values":[{"value":"6,83E-03","module":"A1-A3","scenario":null},{"value":"1,30E-05","module":"A4","scenario":null},{"value":"4,95E-05","module":"A5","scenario":null},{"value":"2,00E-04","module":"C1","scenario":null},{"value":"2,10E-06","module":"C2","scenario":null},{"value":"9,06E-04","module":"C3","scenario":null},{"value":"1,84E-07","module":"C4","scenario":null},{"value":"-4,45E-04","module":"D","scenario":null}]}],"end_of_life_waste":[{"parameter":"HWD","unit":"kg","values":[{"value":"2,41E-05","module":"A1-A3","scenario":null},{"value":"1,35E-12","module":"A4","scenario":null},{"value":"1,78E-13","module":"A5","scenario":null},{"value":"1,35E-14","module":"C1","scenario":null},{"value":"8,17E-14","module":"C2","scenario":null},{"value":"2,14E-12","module":"C3","scenario":null},{"value":"4,30E-13","module":"C4","scenario":null},{"value":"-1,15E-10","module":"D","scenario":null}]},{"parameter":"NHWD","unit":"kg","values":[{"value":"4,57E-02","module":"A1-A3","scenario":null},{"value":"6,58E-05","module":"A4","scenario":null},{"value":"6,60E-04","module":"A5","scenario":null},{"value":"6,08E-05","module":"C1","scenario":null},{"value":"4,02E-06","module":"C2","scenario":null},{"value":"8,44E-02","module":"C3","scenario":null},{"value":"5,63E-03","module":"C4","scenario":null},{"value":"-9,54E-04","module":"D","scenario":null}]},{"parameter":"RWD","unit":"kg","values":[{"value":"1,99E-04","module":"A1-A3","scenario":null},{"value":"7,76E-07","module":"A4","scenario":null},{"value":"2,73E-07","module":"A5","scenario":null},{"value":"1,90E-08","module":"C1","scenario":null},{"value":"4,94E-08","module":"C2","scenario":null},{"value":"1,24E-05","module":"C3","scenario":null},{"value":"5,95E-08","module":"C4","scenario":null},{"value":"-1,46E-04","module":"D","scenario":null}]}],"end_of_life_flow":[{"parameter":"CRU","unit":"kg","values":[{"value":"0,00E+00","module":"A1-A3","scenario":null},{"value":"0,00E+00","module":"A4","scenario":null},{"value":"0,00E+00","module":"A5","scenario":null},{"value":"0,00E+00","module":"C1","scenario":null},{"value":"0,00E+00","module":"C2","scenario":null},{"value":"0,00E+00","module":"C3","scenario":null},{"value":"0,00E+00","module":"C4","scenario":null},{"value":"0,00E+00","module":"D","scenario":null}]},{"parameter":"MFR","unit":"kg","values":[{"value":"0,00E+00","module":"A1-A3","scenario":null},{"value":"0,00E+00","module":"A4","scenario":null},{"value":"0,00E+00","module":"A5","scenario":null},{"value":"0,00E+00","module":"C1","scenario":null},{"value":"0,00E+00","module":"C2","scenario":null},{"value":"0,00E+00","module":"C3","scenario":null},{"value":"0,00E+00","module":"C4","scenario":null},{"value":"0,00E+00","module":"D","scenario":null}]},{"parameter":"MER","unit":"kg","values":[{"value":"2,51E-02","module":"A1-A3","scenario":null},{"value":"0,00E+00","module":"A4","scenario":null},{"value":"1,13E-02","module":"A5","scenario":null},{"value":"0,00E+00","module":"C1","scenario":null},{"value":"0,00E+00","module":"C2","scenario":null},{"value":"1,78E-01","module":"C3","scenario":null},{"value":"0,00E+00","module":"C4","scenario":null},{"value":"0,00E+00","module":"D","scenario":null}]},{"parameter":"EEE","unit":"MJ","values":[{"value":"5,47E-02","module":"A1-A3","scenario":null},{"value":"0,00E+00","module":"A4","scenario":null},{"value":"0,00E+00","module":"A5","scenario":null},{"value":"0,00E+00","module":"C1","scenario":null},{"value":"0,00E+00","module":"C2","scenario":null},{"value":"0,00E+00","module":"C3","scenario":null},{"value":"0,00E+00","module":"C4","scenario":null},{"value":"4,84E-01","module":"D","scenario":null}]},{"parameter":"EET","unit":"MJ","values":[{"value":"1,03E-01","module":"A1-A3","scenario":null},{"value":"0,00E+00","module":"A4","scenario":null},{"value":"0,00E+00","module":"A5","scenario":null},{"value":"0,00E+00","module":"C1","scenario":null},{"value":"0,00E+00","module":"C2","scenario":null},{"value":"0,00E+00","module":"C3","scenario":null},{"value":"0,00E+00","module":"C4","scenario":null},{"value":"9,50E-01","module":"D","scenario":null}]}]}