{"product_name":"MAGNA 3 65-80/100/120 (Gusseisen)","epd_id":"EPD-GRU-20240167-CBA1-EN","declared_unit":{"unit":"stk","amount":1},"compliance":["DIN EN 15804+A2","ISO 14025"],"producer_name":"Grundfos Holding A/S","environmental_impact":[{"parameter":"GWP-total","unit":"kg CO2-eq","values":[{"value":"1,77E+02","module":"A1","scenario":null},{"value":"3,30E+00","module":"A2","scenario":null},{"value":"3,12E+00","module":"A3","scenario":null},{"value":"3,28E+00","module":"A4","scenario":null},{"value":"2,59E+00","module":"A5","scenario":null},{"value":"0,00E+00","module":"B1","scenario":null},{"value":"0,00E+00","module":"B2","scenario":null},{"value":"3,21E+02","module":"B6","scenario":null},{"value":"0,00E+00","module":"B7","scenario":null},{"value":"0,00E+00","module":"C1","scenario":null},{"value":"1,41E+00","module":"C2","scenario":null},{"value":"1,20E+01","module":"C3","scenario":null},{"value":"2,67E-01","module":"C4","scenario":null},{"value":"1,26E+00","module":"D","scenario":null},{"value":"1,83E+02","module":"A1A3","scenario":null}]},{"parameter":"GWP-fossil","unit":"kg CO2-eq","values":[{"value":"1,75E+02","module":"A1","scenario":null},{"value":"3,32E+00","module":"A2","scenario":null},{"value":"5,99E+00","module":"A3","scenario":null},{"value":"3,30E+00","module":"A4","scenario":null},{"value":"1,35E-01","module":"A5","scenario":null},{"value":"0,00E+00","module":"B1","scenario":null},{"value":"0,00E+00","module":"B2","scenario":null},{"value":"3,18E+02","module":"B6","scenario":null},{"value":"0,00E+00","module":"B7","scenario":null},{"value":"0,00E+00","module":"C1","scenario":null},{"value":"1,42E+00","module":"C2","scenario":null},{"value":"1,19E+01","module":"C3","scenario":null},{"value":"2,70E-01","module":"C4","scenario":null},{"value":"1,27E+00","module":"D","scenario":null},{"value":"1,85E+02","module":"A1A3","scenario":null}]},{"parameter":"GWP-biogenic","unit":"kg CO2-eq","values":[{"value":"1,19E+00","module":"A1","scenario":null},{"value":"-4,25E-02","module":"A2","scenario":null},{"value":"-2,92E+00","module":"A3","scenario":null},{"value":"-4,79E-02","module":"A4","scenario":null},{"value":"2,45E+00","module":"A5","scenario":null},{"value":"0,00E+00","module":"B1","scenario":null},{"value":"0,00E+00","module":"B2","scenario":null},{"value":"2,76E+00","module":"B6","scenario":null},{"value":"0,00E+00","module":"B7","scenario":null},{"value":"0,00E+00","module":"C1","scenario":null},{"value":"-2,10E-02","module":"C2","scenario":null},{"value":"2,86E-02","module":"C3","scenario":null},{"value":"-3,33E-03","module":"C4","scenario":null},{"value":"-7,62E-03","module":"D","scenario":null},{"value":"-1,78E+00","module":"A1A3","scenario":null}]},{"parameter":"GWP-luluc","unit":"kg CO2-eq","values":[{"value":"1,86E-01","module":"A1","scenario":null},{"value":"2,70E-02","module":"A2","scenario":null},{"value":"5,27E-02","module":"A3","scenario":null},{"value":"3,00E-02","module":"A4","scenario":null},{"value":"7,79E-05","module":"A5","scenario":null},{"value":"0,00E+00","module":"B1","scenario":null},{"value":"0,00E+00","module":"B2","scenario":null},{"value":"3,45E-02","module":"B6","scenario":null},{"value":"0,00E+00","module":"B7","scenario":null},{"value":"0,00E+00","module":"C1","scenario":null},{"value":"1,32E-02","module":"C2","scenario":null},{"value":"4,23E-04","module":"C3","scenario":null},{"value":"2,43E-04","module":"C4","scenario":null},{"value":"-3,30E-03","module":"D","scenario":null},{"value":"2,65E-01","module":"A1A3","scenario":null}]},{"parameter":"ODP","unit":"kg CFC11-eq","values":[{"value":"1,13E-07","module":"A1","scenario":null},{"value":"4,07E-13","module":"A2","scenario":null},{"value":"8,11E-09","module":"A3","scenario":null},{"value":"2,50E-11","module":"A4","scenario":null},{"value":"3,23E-13","module":"A5","scenario":null},{"value":"0,00E+00","module":"B1","scenario":null},{"value":"0,00E+00","module":"B2","scenario":null},{"value":"5,86E-09","module":"B6","scenario":null},{"value":"0,00E+00","module":"B7","scenario":null},{"value":"0,00E+00","module":"C1","scenario":null},{"value":"1,85E-13","module":"C2","scenario":null},{"value":"6,21E-11","module":"C3","scenario":null},{"value":"4,51E-13","module":"C4","scenario":null},{"value":"-4,35E-11","module":"D","scenario":null},{"value":"1,21E-07","module":"A1A3","scenario":null}]},{"parameter":"AP","unit":"mol H+-eq","values":[{"value":"1,03E+00","module":"A1","scenario":null},{"value":"2,55E-02","module":"A2","scenario":null},{"value":"3,07E-02","module":"A3","scenario":null},{"value":"1,97E-02","module":"A4","scenario":null},{"value":"7,43E-04","module":"A5","scenario":null},{"value":"0,00E+00","module":"B1","scenario":null},{"value":"0,00E+00","module":"B2","scenario":null},{"value":"6,79E-01","module":"B6","scenario":null},{"value":"0,00E+00","module":"B7","scenario":null},{"value":"0,00E+00","module":"C1","scenario":null},{"value":"8,55E-03","module":"C2","scenario":null},{"value":"8,65E-03","module":"C3","scenario":null},{"value":"8,33E-04","module":"C4","scenario":null},{"value":"-2,45E-02","module":"D","scenario":null},{"value":"1,09E+00","module":"A1A3","scenario":null}]},{"parameter":"POCP","unit":"kg NMVOC-eq","values":[{"value":"3,98E-01","module":"A1","scenario":null},{"value":"1,99E-02","module":"A2","scenario":null},{"value":"1,58E-02","module":"A3","scenario":null},{"value":"1,81E-02","module":"A4","scenario":null},{"value":"7,13E-04","module":"A5","scenario":null},{"value":"0,00E+00","module":"B1","scenario":null},{"value":"0,00E+00","module":"B2","scenario":null},{"value":"4,33E-01","module":"B6","scenario":null},{"value":"0,00E+00","module":"B7","scenario":null},{"value":"0,00E+00","module":"C1","scenario":null},{"value":"7,91E-03","module":"C2","scenario":null},{"value":"6,04E-03","module":"C3","scenario":null},{"value":"6,27E-04","module":"C4","scenario":null},{"value":"-1,40E-03","module":"D","scenario":null},{"value":"4,33E-01","module":"A1A3","scenario":null}]},{"parameter":"ADPE","unit":"kg Sb-eq","values":[{"value":"1,51E-02","module":"A1","scenario":null},{"value":"1,97E-07","module":"A2","scenario":null},{"value":"1,12E-04","module":"A3","scenario":null},{"value":"3,25E-06","module":"A4","scenario":null},{"value":"3,38E-09","module":"A5","scenario":null},{"value":"0,00E+00","module":"B1","scenario":null},{"value":"0,00E+00","module":"B2","scenario":null},{"value":"4,91E-05","module":"B6","scenario":null},{"value":"0,00E+00","module":"B7","scenario":null},{"value":"0,00E+00","module":"C1","scenario":null},{"value":"9,44E-08","module":"C2","scenario":null},{"value":"5,18E-07","module":"C3","scenario":null},{"value":"7,25E-09","module":"C4","scenario":null},{"value":"-1,55E-03","module":"D","scenario":null},{"value":"1,52E-02","module":"A1A3","scenario":null}]},{"parameter":"ADPF","unit":"MJ","values":[{"value":"2,55E+03","module":"A1","scenario":null},{"value":"4,46E+01","module":"A2","scenario":null},{"value":"8,93E+01","module":"A3","scenario":null},{"value":"4,51E+01","module":"A4","scenario":null},{"value":"9,17E-01","module":"A5","scenario":null},{"value":"0,00E+00","module":"B1","scenario":null},{"value":"0,00E+00","module":"B2","scenario":null},{"value":"6,69E+03","module":"B6","scenario":null},{"value":"0,00E+00","module":"B7","scenario":null},{"value":"0,00E+00","module":"C1","scenario":null},{"value":"1,94E+01","module":"C2","scenario":null},{"value":"7,24E+01","module":"C3","scenario":null},{"value":"4,03E+00","module":"C4","scenario":null},{"value":"-1,08E+01","module":"D","scenario":null},{"value":"2,69E+03","module":"A1A3","scenario":null}]},{"parameter":"WDP","unit":"m3 world-eq. Deprived","values":[{"value":"5,47E+01","module":"A1","scenario":null},{"value":"3,59E-02","module":"A2","scenario":null},{"value":"1,85E-01","module":"A3","scenario":null},{"value":"5,24E-02","module":"A4","scenario":null},{"value":"3,18E-01","module":"A5","scenario":null},{"value":"0,00E+00","module":"B1","scenario":null},{"value":"0,00E+00","module":"B2","scenario":null},{"value":"7,08E+01","module":"B6","scenario":null},{"value":"0,00E+00","module":"B7","scenario":null},{"value":"0,00E+00","module":"C1","scenario":null},{"value":"1,72E-02","module":"C2","scenario":null},{"value":"1,62E+00","module":"C3","scenario":null},{"value":"-3,75E-03","module":"C4","scenario":null},{"value":"-4,74E-01","module":"D","scenario":null},{"value":"5,49E+01","module":"A1A3","scenario":null}]},{"parameter":"EP-freshwater","unit":"kg P-eq","values":[{"value":"3,12E-03","module":"A1","scenario":null},{"value":"1,07E-05","module":"A2","scenario":null},{"value":"8,07E-05","module":"A3","scenario":null},{"value":"1,25E-05","module":"A4","scenario":null},{"value":"1,25E-07","module":"A5","scenario":null},{"value":"0,00E+00","module":"B1","scenario":null},{"value":"0,00E+00","module":"B2","scenario":null},{"value":"1,19E-03","module":"B6","scenario":null},{"value":"0,00E+00","module":"B7","scenario":null},{"value":"0,00E+00","module":"C1","scenario":null},{"value":"5,20E-06","module":"C2","scenario":null},{"value":"1,76E-05","module":"C3","scenario":null},{"value":"3,11E-05","module":"C4","scenario":null},{"value":"-9,31E-06","module":"D","scenario":null},{"value":"3,21E-03","module":"A1A3","scenario":null}]},{"parameter":"EP-marine","unit":"kg N-eq","values":[{"value":"1,30E-01","module":"A1","scenario":null},{"value":"8,61E-03","module":"A2","scenario":null},{"value":"5,32E-03","module":"A3","scenario":null},{"value":"9,49E-03","module":"A4","scenario":null},{"value":"2,75E-04","module":"A5","scenario":null},{"value":"0,00E+00","module":"B1","scenario":null},{"value":"0,00E+00","module":"B2","scenario":null},{"value":"1,62E-01","module":"B6","scenario":null},{"value":"0,00E+00","module":"B7","scenario":null},{"value":"0,00E+00","module":"C1","scenario":null},{"value":"4,16E-03","module":"C2","scenario":null},{"value":"2,26E-03","module":"C3","scenario":null},{"value":"1,99E-04","module":"C4","scenario":null},{"value":"-3,05E-04","module":"D","scenario":null},{"value":"1,44E-01","module":"A1A3","scenario":null}]},{"parameter":"EP-terrestrial","unit":"mol N-eq.","values":[{"value":"1,36E+00","module":"A1","scenario":null},{"value":"9,54E-02","module":"A2","scenario":null},{"value":"5,42E-02","module":"A3","scenario":null},{"value":"1,05E-01","module":"A4","scenario":null},{"value":"3,41E-03","module":"A5","scenario":null},{"value":"0,00E+00","module":"B1","scenario":null},{"value":"0,00E+00","module":"B2","scenario":null},{"value":"1,70E+00","module":"B6","scenario":null},{"value":"0,00E+00","module":"B7","scenario":null},{"value":"0,00E+00","module":"C1","scenario":null},{"value":"4,62E-02","module":"C2","scenario":null},{"value":"2,54E-02","module":"C3","scenario":null},{"value":"2,18E-03","module":"C4","scenario":null},{"value":"-2,01E-03","module":"D","scenario":null},{"value":"1,51E+00","module":"A1A3","scenario":null}]}],"additional_environmental_impact":[{"parameter":"PM","unit":"Disease incidence","values":[{"value":"1,30E-05","module":"A1","scenario":null},{"value":"3,31E-07","module":"A2","scenario":null},{"value":"4,56E-07","module":"A3","scenario":null},{"value":"1,26E-07","module":"A4","scenario":null},{"value":"4,15E-09","module":"A5","scenario":null},{"value":"0,00E+00","module":"B1","scenario":null},{"value":"0,00E+00","module":"B2","scenario":null},{"value":"5,71E-06","module":"B6","scenario":null},{"value":"0,00E+00","module":"B7","scenario":null},{"value":"0,00E+00","module":"C1","scenario":null},{"value":"5,42E-08","module":"C2","scenario":null},{"value":"7,34E-08","module":"C3","scenario":null},{"value":"8,46E-09","module":"C4","scenario":null},{"value":"-5,53E-07","module":"D","scenario":null},{"value":"1,38E-05","module":"A1A3","scenario":null}]},{"parameter":"ETP-fw","unit":"CTUe","values":[{"value":"1,25E+03","module":"A1","scenario":null},{"value":"3,19E+01","module":"A2","scenario":null},{"value":"3,28E+01","module":"A3","scenario":null},{"value":"3,18E+01","module":"A4","scenario":null},{"value":"4,18E-01","module":"A5","scenario":null},{"value":"0,00E+00","module":"B1","scenario":null},{"value":"0,00E+00","module":"B2","scenario":null},{"value":"1,86E+03","module":"B6","scenario":null},{"value":"0,00E+00","module":"B7","scenario":null},{"value":"0,00E+00","module":"C1","scenario":null},{"value":"1,39E+01","module":"C2","scenario":null},{"value":"2,09E+01","module":"C3","scenario":null},{"value":"2,53E+00","module":"C4","scenario":null},{"value":"-5,36E-01","module":"D","scenario":null},{"value":"1,32E+03","module":"A1A3","scenario":null}]},{"parameter":"HTP-c","unit":"CTUh","values":[{"value":"3,30E-06","module":"A1","scenario":null},{"value":"6,41E-10","module":"A2","scenario":null},{"value":"1,29E-06","module":"A3","scenario":null},{"value":"1,57E-09","module":"A4","scenario":null},{"value":"2,31E-11","module":"A5","scenario":null},{"value":"0,00E+00","module":"B1","scenario":null},{"value":"0,00E+00","module":"B2","scenario":null},{"value":"9,84E-08","module":"B6","scenario":null},{"value":"0,00E+00","module":"B7","scenario":null},{"value":"0,00E+00","module":"C1","scenario":null},{"value":"2,83E-10","module":"C2","scenario":null},{"value":"1,17E-09","module":"C3","scenario":null},{"value":"1,63E-10","module":"C4","scenario":null},{"value":"-1,38E-07","module":"D","scenario":null},{"value":"4,59E-06","module":"A1A3","scenario":null}]},{"parameter":"HTP-nc","unit":"CTUh","values":[{"value":"2,53E-06","module":"A1","scenario":null},{"value":"2,77E-08","module":"A2","scenario":null},{"value":"6,53E-08","module":"A3","scenario":null},{"value":"2,91E-08","module":"A4","scenario":null},{"value":"6,59E-10","module":"A5","scenario":null},{"value":"0,00E+00","module":"B1","scenario":null},{"value":"0,00E+00","module":"B2","scenario":null},{"value":"1,57E-06","module":"B6","scenario":null},{"value":"0,00E+00","module":"B7","scenario":null},{"value":"0,00E+00","module":"C1","scenario":null},{"value":"1,25E-08","module":"C2","scenario":null},{"value":"2,37E-08","module":"C3","scenario":null},{"value":"1,39E-08","module":"C4","scenario":null},{"value":"9,78E-10","module":"D","scenario":null},{"value":"2,63E-06","module":"A1A3","scenario":null}]},{"parameter":"SQP","unit":"-","values":[{"value":"8,72E+02","module":"A1","scenario":null},{"value":"1,66E+01","module":"A2","scenario":null},{"value":"1,05E+02","module":"A3","scenario":null},{"value":"1,87E+01","module":"A4","scenario":null},{"value":"2,76E-01","module":"A5","scenario":null},{"value":"0,00E+00","module":"B1","scenario":null},{"value":"0,00E+00","module":"B2","scenario":null},{"value":"2,62E+03","module":"B6","scenario":null},{"value":"0,00E+00","module":"B7","scenario":null},{"value":"0,00E+00","module":"C1","scenario":null},{"value":"8,10E+00","module":"C2","scenario":null},{"value":"2,81E+01","module":"C3","scenario":null},{"value":"3,60E-01","module":"C4","scenario":null},{"value":"-3,35E+01","module":"D","scenario":null},{"value":"9,93E+02","module":"A1A3","scenario":null}]}],"resource_use":[{"parameter":"PERE","unit":"MJ","values":[{"value":"1,01E+03","module":"A1","scenario":null},{"value":"2,91E+00","module":"A2","scenario":null},{"value":"6,37E+01","module":"A3","scenario":null},{"value":"3,55E+00","module":"A4","scenario":null},{"value":"2,06E-01","module":"A5","scenario":null},{"value":"0,00E+00","module":"B1","scenario":null},{"value":"0,00E+00","module":"B2","scenario":null},{"value":"4,00E+03","module":"B6","scenario":null},{"value":"0,00E+00","module":"B7","scenario":null},{"value":"0,00E+00","module":"C1","scenario":null},{"value":"1,41E+00","module":"C2","scenario":null},{"value":"4,23E+01","module":"C3","scenario":null},{"value":"3,63E-01","module":"C4","scenario":null},{"value":"1,04E+01","module":"D","scenario":null},{"value":"1,08E+03","module":"A1A3","scenario":null}]},{"parameter":"PERM","unit":"","values":[{"value":"0,00E+00","module":"A1","scenario":null},{"value":"0,00E+00","module":"A2","scenario":null},{"value":"0,00E+00","module":"A3","scenario":null},{"value":"0,00E+00","module":"A4","scenario":null},{"value":"0,00E+00","module":"A5","scenario":null},{"value":"0,00E+00","module":"B1","scenario":null},{"value":"0,00E+00","module":"B2","scenario":null},{"value":"0,00E+00","module":"B6","scenario":null},{"value":"0,00E+00","module":"B7","scenario":null},{"value":"0,00E+00","module":"C1","scenario":null},{"value":"0,00E+00","module":"C2","scenario":null},{"value":"0,00E+00","module":"C3","scenario":null},{"value":"0,00E+00","module":"C4","scenario":null},{"value":"0,00E+00","module":"D","scenario":null},{"value":"0,00E+00","module":"A1A3","scenario":null}]},{"parameter":"PERT","unit":"MJ","values":[{"value":"1,01E+03","module":"A1","scenario":null},{"value":"2,91E+00","module":"A2","scenario":null},{"value":"6,37E+01","module":"A3","scenario":null},{"value":"3,55E+00","module":"A4","scenario":null},{"value":"2,06E-01","module":"A5","scenario":null},{"value":"0,00E+00","module":"B1","scenario":null},{"value":"0,00E+00","module":"B2","scenario":null},{"value":"4,00E+03","module":"B6","scenario":null},{"value":"0,00E+00","module":"B7","scenario":null},{"value":"0,00E+00","module":"C1","scenario":null},{"value":"1,41E+00","module":"C2","scenario":null},{"value":"4,23E+01","module":"C3","scenario":null},{"value":"3,63E-01","module":"C4","scenario":null},{"value":"1,04E+01","module":"D","scenario":null},{"value":"1,08E+03","module":"A1A3","scenario":null}]},{"parameter":"PENRE","unit":"MJ","values":[{"value":"2,56E+03","module":"A1","scenario":null},{"value":"4,48E+01","module":"A2","scenario":null},{"value":"8,94E+01","module":"A3","scenario":null},{"value":"4,53E+01","module":"A4","scenario":null},{"value":"9,18E-01","module":"A5","scenario":null},{"value":"0,00E+00","module":"B1","scenario":null},{"value":"0,00E+00","module":"B2","scenario":null},{"value":"6,69E+03","module":"B6","scenario":null},{"value":"0,00E+00","module":"B7","scenario":null},{"value":"0,00E+00","module":"C1","scenario":null},{"value":"1,95E+01","module":"C2","scenario":null},{"value":"7,24E+01","module":"C3","scenario":null},{"value":"4,04E+00","module":"C4","scenario":null},{"value":"-1,03E+01","module":"D","scenario":null},{"value":"2,69E+03","module":"A1A3","scenario":null}]},{"parameter":"PENRM","unit":"MJ","values":[{"value":"0,00E+00","module":"A1","scenario":null},{"value":"0,00E+00","module":"A2","scenario":null},{"value":"0,00E+00","module":"A3","scenario":null},{"value":"0,00E+00","module":"A4","scenario":null},{"value":"0,00E+00","module":"A5","scenario":null},{"value":"0,00E+00","module":"B1","scenario":null},{"value":"0,00E+00","module":"B2","scenario":null},{"value":"0,00E+00","module":"B6","scenario":null},{"value":"0,00E+00","module":"B7","scenario":null},{"value":"0,00E+00","module":"C1","scenario":null},{"value":"0,00E+00","module":"C2","scenario":null},{"value":"0,00E+00","module":"C3","scenario":null},{"value":"0,00E+00","module":"C4","scenario":null},{"value":"0,00E+00","module":"D","scenario":null},{"value":"0,00E+00","module":"A1A3","scenario":null}]},{"parameter":"PENRT","unit":"MJ","values":[{"value":"2,56E+03","module":"A1","scenario":null},{"value":"4,48E+01","module":"A2","scenario":null},{"value":"8,94E+01","module":"A3","scenario":null},{"value":"4,53E+01","module":"A4","scenario":null},{"value":"9,18E-01","module":"A5","scenario":null},{"value":"0,00E+00","module":"B1","scenario":null},{"value":"0,00E+00","module":"B2","scenario":null},{"value":"6,69E+03","module":"B6","scenario":null},{"value":"0,00E+00","module":"B7","scenario":null},{"value":"0,00E+00","module":"C1","scenario":null},{"value":"1,95E+01","module":"C2","scenario":null},{"value":"7,24E+01","module":"C3","scenario":null},{"value":"4,04E+00","module":"C4","scenario":null},{"value":"-1,03E+01","module":"D","scenario":null},{"value":"2,69E+03","module":"A1A3","scenario":null}]},{"parameter":"SM","unit":"kg","values":[{"value":"3,33E+01","module":"A1","scenario":null},{"value":"0,00E+00","module":"A2","scenario":null},{"value":"4,61E-01","module":"A3","scenario":null},{"value":"6,75E-03","module":"A4","scenario":null},{"value":"0,00E+00","module":"A5","scenario":null},{"value":"0,00E+00","module":"B1","scenario":null},{"value":"0,00E+00","module":"B2","scenario":null},{"value":"0,00E+00","module":"B6","scenario":null},{"value":"0,00E+00","module":"B7","scenario":null},{"value":"0,00E+00","module":"C1","scenario":null},{"value":"0,00E+00","module":"C2","scenario":null},{"value":"0,00E+00","module":"C3","scenario":null},{"value":"0,00E+00","module":"C4","scenario":null},{"value":"0,00E+00","module":"D","scenario":null},{"value":"3,38E+01","module":"A1A3","scenario":null}]},{"parameter":"RSF","unit":"MJ","values":[{"value":"2,91E-23","module":"A1","scenario":null},{"value":"0,00E+00","module":"A2","scenario":null},{"value":"0,00E+00","module":"A3","scenario":null},{"value":"5,83E-27","module":"A4","scenario":null},{"value":"0,00E+00","module":"A5","scenario":null},{"value":"0,00E+00","module":"B1","scenario":null},{"value":"0,00E+00","module":"B2","scenario":null},{"value":"0,00E+00","module":"B6","scenario":null},{"value":"0,00E+00","module":"B7","scenario":null},{"value":"0,00E+00","module":"C1","scenario":null},{"value":"0,00E+00","module":"C2","scenario":null},{"value":"0,00E+00","module":"C3","scenario":null},{"value":"0,00E+00","module":"C4","scenario":null},{"value":"0,00E+00","module":"D","scenario":null},{"value":"2,91E-23","module":"A1A3","scenario":null}]},{"parameter":"NRSF","unit":"MJ","values":[{"value":"3,42E-22","module":"A1","scenario":null},{"value":"0,00E+00","module":"A2","scenario":null},{"value":"0,00E+00","module":"A3","scenario":null},{"value":"6,85E-26","module":"A4","scenario":null},{"value":"0,00E+00","module":"A5","scenario":null},{"value":"0,00E+00","module":"B1","scenario":null},{"value":"0,00E+00","module":"B2","scenario":null},{"value":"0,00E+00","module":"B6","scenario":null},{"value":"0,00E+00","module":"B7","scenario":null},{"value":"0,00E+00","module":"C1","scenario":null},{"value":"0,00E+00","module":"C2","scenario":null},{"value":"0,00E+00","module":"C3","scenario":null},{"value":"0,00E+00","module":"C4","scenario":null},{"value":"0,00E+00","module":"D","scenario":null},{"value":"3,42E-22","module":"A1A3","scenario":null}]},{"parameter":"FW","unit":"m3","values":[{"value":"1,72E+00","module":"A1","scenario":null},{"value":"3,19E-03","module":"A2","scenario":null},{"value":"2,88E-02","module":"A3","scenario":null},{"value":"3,95E-03","module":"A4","scenario":null},{"value":"7,50E-03","module":"A5","scenario":null},{"value":"0,00E+00","module":"B1","scenario":null},{"value":"0,00E+00","module":"B2","scenario":null},{"value":"3,23E+00","module":"B6","scenario":null},{"value":"0,00E+00","module":"B7","scenario":null},{"value":"0,00E+00","module":"C1","scenario":null},{"value":"1,55E-03","module":"C2","scenario":null},{"value":"5,45E-02","module":"C3","scenario":null},{"value":"4,21E-05","module":"C4","scenario":null},{"value":"6,70E-02","module":"D","scenario":null},{"value":"1,76E+00","module":"A1A3","scenario":null}]}],"end_of_life_waste":[{"parameter":"HWD","unit":"kg","values":[{"value":"5,89E-04","module":"A1","scenario":null},{"value":"1,39E-10","module":"A2","scenario":null},{"value":"2,42E-04","module":"A3","scenario":null},{"value":"1,66E-07","module":"A4","scenario":null},{"value":"2,56E-11","module":"A5","scenario":null},{"value":"0,00E+00","module":"B1","scenario":null},{"value":"0,00E+00","module":"B2","scenario":null},{"value":"-5,23E-07","module":"B6","scenario":null},{"value":"0,00E+00","module":"B7","scenario":null},{"value":"0,00E+00","module":"C1","scenario":null},{"value":"6,03E-11","module":"C2","scenario":null},{"value":"-5,37E-09","module":"C3","scenario":null},{"value":"3,37E-10","module":"C4","scenario":null},{"value":"-6,60E-04","module":"D","scenario":null},{"value":"8,30E-04","module":"A1A3","scenario":null}]},{"parameter":"NHWD","unit":"kg","values":[{"value":"9,03E+00","module":"A1","scenario":null},{"value":"6,52E-03","module":"A2","scenario":null},{"value":"6,60E-01","module":"A3","scenario":null},{"value":"9,10E-03","module":"A4","scenario":null},{"value":"8,54E-02","module":"A5","scenario":null},{"value":"0,00E+00","module":"B1","scenario":null},{"value":"0,00E+00","module":"B2","scenario":null},{"value":"4,90E+00","module":"B6","scenario":null},{"value":"0,00E+00","module":"B7","scenario":null},{"value":"0,00E+00","module":"C1","scenario":null},{"value":"2,97E-03","module":"C2","scenario":null},{"value":"1,23E+00","module":"C3","scenario":null},{"value":"4,67E+00","module":"C4","scenario":null},{"value":"3,28E+00","module":"D","scenario":null},{"value":"9,69E+00","module":"A1A3","scenario":null}]},{"parameter":"RWD","unit":"kg","values":[{"value":"1,16E-01","module":"A1","scenario":null},{"value":"8,04E-05","module":"A2","scenario":null},{"value":"2,77E-03","module":"A3","scenario":null},{"value":"1,16E-04","module":"A4","scenario":null},{"value":"4,34E-05","module":"A5","scenario":null},{"value":"0,00E+00","module":"B1","scenario":null},{"value":"0,00E+00","module":"B2","scenario":null},{"value":"1,06E+00","module":"B6","scenario":null},{"value":"0,00E+00","module":"B7","scenario":null},{"value":"0,00E+00","module":"C1","scenario":null},{"value":"3,64E-05","module":"C2","scenario":null},{"value":"1,12E-02","module":"C3","scenario":null},{"value":"4,74E-05","module":"C4","scenario":null},{"value":"-1,22E-03","module":"D","scenario":null},{"value":"1,19E-01","module":"A1A3","scenario":null}]}],"end_of_life_flow":[{"parameter":"CRU","unit":"kg","values":[{"value":null,"module":"A1","scenario":null},{"value":null,"module":"A2","scenario":null},{"value":null,"module":"A3","scenario":null},{"value":null,"module":"A4","scenario":null},{"value":null,"module":"A5","scenario":null},{"value":null,"module":"B1","scenario":null},{"value":null,"module":"B2","scenario":null},{"value":null,"module":"B6","scenario":null},{"value":null,"module":"B7","scenario":null},{"value":null,"module":"C1","scenario":null},{"value":null,"module":"C2","scenario":null},{"value":null,"module":"C3","scenario":null},{"value":null,"module":"C4","scenario":null},{"value":null,"module":"D","scenario":null}]},{"parameter":"MFR","unit":"kg","values":[{"value":"0,00E+00","module":"A1","scenario":null},{"value":"0,00E+00","module":"A2","scenario":null},{"value":"0,00E+00","module":"A3","scenario":null},{"value":"0,00E+00","module":"A4","scenario":null},{"value":"0,00E+00","module":"A5","scenario":null},{"value":"0,00E+00","module":"B1","scenario":null},{"value":"0,00E+00","module":"B2","scenario":null},{"value":"0,00E+00","module":"B6","scenario":null},{"value":"0,00E+00","module":"B7","scenario":null},{"value":"0,00E+00","module":"C1","scenario":null},{"value":"0,00E+00","module":"C2","scenario":null},{"value":"3,14E+01","module":"C3","scenario":null},{"value":"0,00E+00","module":"C4","scenario":null},{"value":"0,00E+00","module":"D","scenario":null},{"value":"0,00E+00","module":"A1A3","scenario":null}]},{"parameter":"MER","unit":"kg","values":[{"value":null,"module":"A1","scenario":null},{"value":null,"module":"A2","scenario":null},{"value":null,"module":"A3","scenario":null},{"value":null,"module":"A4","scenario":null},{"value":null,"module":"A5","scenario":null},{"value":null,"module":"B1","scenario":null},{"value":null,"module":"B2","scenario":null},{"value":null,"module":"B6","scenario":null},{"value":null,"module":"B7","scenario":null},{"value":null,"module":"C1","scenario":null},{"value":null,"module":"C2","scenario":null},{"value":null,"module":"C3","scenario":null},{"value":null,"module":"C4","scenario":null},{"value":null,"module":"D","scenario":null}]},{"parameter":"EEE","unit":"MJ","values":[{"value":"0,00E+00","module":"A1","scenario":null},{"value":"0,00E+00","module":"A2","scenario":null},{"value":"0,00E+00","module":"A3","scenario":null},{"value":"0,00E+00","module":"A4","scenario":null},{"value":"3,94E+00","module":"A5","scenario":null},{"value":"0,00E+00","module":"B1","scenario":null},{"value":"0,00E+00","module":"B2","scenario":null},{"value":"0,00E+00","module":"B6","scenario":null},{"value":"0,00E+00","module":"B7","scenario":null},{"value":"0,00E+00","module":"C1","scenario":null},{"value":"0,00E+00","module":"C2","scenario":null},{"value":"1,44E+01","module":"C3","scenario":null},{"value":"0,00E+00","module":"C4","scenario":null},{"value":"0,00E+00","module":"D","scenario":null},{"value":"0,00E+00","module":"A1A3","scenario":null}]},{"parameter":"EET","unit":"MJ","values":[{"value":"0,00E+00","module":"A1","scenario":null},{"value":"0,00E+00","module":"A2","scenario":null},{"value":"0,00E+00","module":"A3","scenario":null},{"value":"0,00E+00","module":"A4","scenario":null},{"value":"7,13E+00","module":"A5","scenario":null},{"value":"0,00E+00","module":"B1","scenario":null},{"value":"0,00E+00","module":"B2","scenario":null},{"value":"0,00E+00","module":"B6","scenario":null},{"value":"0,00E+00","module":"B7","scenario":null},{"value":"0,00E+00","module":"C1","scenario":null},{"value":"0,00E+00","module":"C2","scenario":null},{"value":"2,60E+01","module":"C3","scenario":null},{"value":"0,00E+00","module":"C4","scenario":null},{"value":"0,00E+00","module":"D","scenario":null},{"value":"0,00E+00","module":"A1A3","scenario":null}]}]}