{"product_name":"Beton C40/50, Sortennummer 988429091","epd_id":"EPD-SPE-20230529-IBA2-DE","declared_unit":{"unit":"m3","amount":1},"compliance":["DIN EN 15804+A2","ISO 14025"],"producer_name":"Spenner Herkules M\u00fcnsterland GmbH & Co. KG","environmental_impact":[{"parameter":"GWP-total","unit":"kg CO2-eq","values":[{"value":"1,62E+02","module":"A1-A3","scenario":null},{"value":"3,32E+00","module":"C1","scenario":null},{"value":"1,03E+01","module":"C2","scenario":null},{"value":"6,30E+00","module":"C3","scenario":null},{"value":null,"module":"C4","scenario":null},{"value":"-1,21E+01","module":"D","scenario":null}]},{"parameter":"GWP-fossil","unit":"kg CO2-eq","values":[{"value":"1,62E+02","module":"A1-A3","scenario":null},{"value":"3,30E+00","module":"C1","scenario":null},{"value":"1,03E+01","module":"C2","scenario":null},{"value":"6,28E+00","module":"C3","scenario":null},{"value":null,"module":"C4","scenario":null},{"value":"-1,20E+01","module":"D","scenario":null}]},{"parameter":"GWP-biogenic","unit":"kg CO2-eq","values":[{"value":"5,50E-01","module":"A1-A3","scenario":null},{"value":"1,15E-02","module":"C1","scenario":null},{"value":"3,71E-02","module":"C2","scenario":null},{"value":"1,18E-02","module":"C3","scenario":null},{"value":null,"module":"C4","scenario":null},{"value":"-1,06E-01","module":"D","scenario":null}]},{"parameter":"GWP-luluc","unit":"kg CO2-eq","values":[{"value":"1,60E-01","module":"A1-A3","scenario":null},{"value":"1,22E-02","module":"C1","scenario":null},{"value":"3,93E-02","module":"C2","scenario":null},{"value":"1,07E-02","module":"C3","scenario":null},{"value":null,"module":"C4","scenario":null},{"value":"-2,02E-02","module":"D","scenario":null}]},{"parameter":"ODP","unit":"kg CFC11-eq","values":[{"value":"2,59E-06","module":"A1-A3","scenario":null},{"value":"6,47E-13","module":"C1","scenario":null},{"value":"2,09E-12","module":"C2","scenario":null},{"value":"8,31E-12","module":"C3","scenario":null},{"value":null,"module":"C4","scenario":null},{"value":"-1,50E-10","module":"D","scenario":null}]},{"parameter":"AP","unit":"mol H+-eq","values":[{"value":"3,80E-01","module":"A1-A3","scenario":null},{"value":"1,56E-02","module":"C1","scenario":null},{"value":"3,57E-02","module":"C2","scenario":null},{"value":"1,73E-02","module":"C3","scenario":null},{"value":null,"module":"C4","scenario":null},{"value":"-2,90E-02","module":"D","scenario":null}]},{"parameter":"POCP","unit":"kg NMVOC-eq","values":[{"value":"3,20E-01","module":"A1-A3","scenario":null},{"value":"2,08E-02","module":"C1","scenario":null},{"value":"3,55E-02","module":"C2","scenario":null},{"value":"2,13E-02","module":"C3","scenario":null},{"value":null,"module":"C4","scenario":null},{"value":"-2,69E-02","module":"D","scenario":null}]},{"parameter":"ADPE","unit":"kg Sb-eq","values":[{"value":"3,08E-05","module":"A1-A3","scenario":null},{"value":"3,17E-07","module":"C1","scenario":null},{"value":"1,02E-06","module":"C2","scenario":null},{"value":"4,39E-07","module":"C3","scenario":null},{"value":null,"module":"C4","scenario":null},{"value":"-3,67E-06","module":"D","scenario":null}]},{"parameter":"ADPF","unit":"MJ","values":[{"value":"1,21E+03","module":"A1-A3","scenario":null},{"value":"4,19E+01","module":"C1","scenario":null},{"value":"1,35E+02","module":"C2","scenario":null},{"value":"8,70E+01","module":"C3","scenario":null},{"value":null,"module":"C4","scenario":null},{"value":"-1,56E+02","module":"D","scenario":null}]},{"parameter":"WDP","unit":"m3 world-eq. Deprived","values":[{"value":"2,77E+01","module":"A1-A3","scenario":null},{"value":"1,53E-02","module":"C1","scenario":null},{"value":"4,38E-02","module":"C2","scenario":null},{"value":"3,19E-02","module":"C3","scenario":null},{"value":null,"module":"C4","scenario":null},{"value":"-2,94E+00","module":"D","scenario":null}]},{"parameter":"EP-freshwater","unit":"kg P-eq","values":[{"value":"1,60E-02","module":"A1-A3","scenario":null},{"value":"6,30E-06","module":"C1","scenario":null},{"value":"2,03E-05","module":"C2","scenario":null},{"value":"5,70E-06","module":"C3","scenario":null},{"value":null,"module":"C4","scenario":null},{"value":"-4,02E-05","module":"D","scenario":null}]},{"parameter":"EP-marine","unit":"kg N-eq","values":[{"value":"1,09E-01","module":"A1-A3","scenario":null},{"value":"7,42E-02","module":"C1","scenario":null},{"value":"1,69E-02","module":"C2","scenario":null},{"value":"7,65E-03","module":"C3","scenario":null},{"value":null,"module":"C4","scenario":null},{"value":"-1,11E-02","module":"D","scenario":null}]},{"parameter":"EP-terrestrial","unit":"mol N-eq.","values":[{"value":"1,30E+00","module":"A1-A3","scenario":null},{"value":"8,20E-02","module":"C1","scenario":null},{"value":"1,88E-01","module":"C2","scenario":null},{"value":"8,43E-02","module":"C3","scenario":null},{"value":null,"module":"C4","scenario":null},{"value":"-1,25E-01","module":"D","scenario":null}]}],"additional_environmental_impact":[{"parameter":"PM","unit":"Disease incidence","values":[{"value":null,"module":"A1-A3","scenario":null},{"value":"1,78E-07","module":"C1","scenario":null},{"value":"2,13E-07","module":"C2","scenario":null},{"value":"1,79E-07","module":"C3","scenario":null},{"value":null,"module":"C4","scenario":null},{"value":"-1,29E-06","module":"D","scenario":null}]},{"parameter":"ETP-fw","unit":"CTUe","values":[{"value":null,"module":"A1-A3","scenario":null},{"value":null,"module":"C1","scenario":null},{"value":null,"module":"C2","scenario":null},{"value":null,"module":"C3","scenario":null},{"value":null,"module":"C4","scenario":null},{"value":null,"module":"D","scenario":null}]},{"parameter":"HTP-c","unit":"CTUh","values":[{"value":null,"module":"A1-A3","scenario":null},{"value":null,"module":"C1","scenario":null},{"value":null,"module":"C2","scenario":null},{"value":null,"module":"C3","scenario":null},{"value":null,"module":"C4","scenario":null},{"value":null,"module":"D","scenario":null}]},{"parameter":"HTP-nc","unit":"CTUh","values":[{"value":null,"module":"A1-A3","scenario":null},{"value":null,"module":"C1","scenario":null},{"value":null,"module":"C2","scenario":null},{"value":null,"module":"C3","scenario":null},{"value":null,"module":"C4","scenario":null},{"value":null,"module":"D","scenario":null}]},{"parameter":"SQP","unit":"-","values":[{"value":null,"module":"A1-A3","scenario":null},{"value":null,"module":"C1","scenario":null},{"value":null,"module":"C2","scenario":null},{"value":null,"module":"C3","scenario":null},{"value":null,"module":"C4","scenario":null},{"value":null,"module":"D","scenario":null}]}],"resource_use":[{"parameter":"PERE","unit":"MJ","values":[{"value":"1,33E+02","module":"A1-A3","scenario":null},{"value":"2,76E+00","module":"C1","scenario":null},{"value":"8,90E+00","module":"C2","scenario":null},{"value":"3,64E+00","module":"C3","scenario":null},{"value":null,"module":"C4","scenario":null},{"value":"-7,30E+01","module":"D","scenario":null}]},{"parameter":"PERM","unit":"","values":[{"value":"3,60E-01","module":"A1-A3","scenario":null},{"value":"0,00E+00","module":"C1","scenario":null},{"value":"0,00E+00","module":"C2","scenario":null},{"value":"0,00E+00","module":"C3","scenario":null},{"value":null,"module":"C4","scenario":null},{"value":"0,00E+00","module":"D","scenario":null}]},{"parameter":"PERT","unit":"MJ","values":[{"value":"1,33E+02","module":"A1-A3","scenario":null},{"value":"2,76E+00","module":"C1","scenario":null},{"value":"8,90E+00","module":"C2","scenario":null},{"value":"3,64E+00","module":"C3","scenario":null},{"value":null,"module":"C4","scenario":null},{"value":"-7,30E+01","module":"D","scenario":null}]},{"parameter":"PENRE","unit":"MJ","values":[{"value":"1,19E+03","module":"A1-A3","scenario":null},{"value":"4,19E+01","module":"C1","scenario":null},{"value":"1,35E+02","module":"C2","scenario":null},{"value":"8,71E+01","module":"C3","scenario":null},{"value":null,"module":"C4","scenario":null},{"value":"-1,57E+02","module":"D","scenario":null}]},{"parameter":"PENRM","unit":"MJ","values":[{"value":"1,77E+01","module":"A1-A3","scenario":null},{"value":"0,00E+00","module":"C1","scenario":null},{"value":"0,00E+00","module":"C2","scenario":null},{"value":"0,00E+00","module":"C3","scenario":null},{"value":null,"module":"C4","scenario":null},{"value":"0,00E+00","module":"D","scenario":null}]},{"parameter":"PENRT","unit":"MJ","values":[{"value":"1,21E+03","module":"A1-A3","scenario":null},{"value":"4,19E+01","module":"C1","scenario":null},{"value":"1,35E+02","module":"C2","scenario":null},{"value":"8,71E+01","module":"C3","scenario":null},{"value":null,"module":"C4","scenario":null},{"value":"-1,57E+02","module":"D","scenario":null}]},{"parameter":"SM","unit":"kg","values":[{"value":"0,00E+00","module":"A1-A3","scenario":null},{"value":"0,00E+00","module":"C1","scenario":null},{"value":"0,00E+00","module":"C2","scenario":null},{"value":"0,00E+00","module":"C3","scenario":null},{"value":null,"module":"C4","scenario":null},{"value":"2,36E+03","module":"D","scenario":null}]},{"parameter":"RSF","unit":"MJ","values":[{"value":"6,20E+01","module":"A1-A3","scenario":null},{"value":"0,00E+00","module":"C1","scenario":null},{"value":"0,00E+00","module":"C2","scenario":null},{"value":"0,00E+00","module":"C3","scenario":null},{"value":null,"module":"C4","scenario":null},{"value":"0,00E+00","module":"D","scenario":null}]},{"parameter":"NRSF","unit":"MJ","values":[{"value":"1,51E+02","module":"A1-A3","scenario":null},{"value":"0,00E+00","module":"C1","scenario":null},{"value":"0,00E+00","module":"C2","scenario":null},{"value":"0,00E+00","module":"C3","scenario":null},{"value":null,"module":"C4","scenario":null},{"value":"0,00E+00","module":"D","scenario":null}]},{"parameter":"FW","unit":"m3","values":[{"value":"8,00E-01","module":"A1-A3","scenario":null},{"value":"4,00E-02","module":"C1","scenario":null},{"value":"1,40E-01","module":"C2","scenario":null},{"value":"4,00E-02","module":"C3","scenario":null},{"value":null,"module":"C4","scenario":null},{"value":"-1,49E+00","module":"D","scenario":null}]}],"end_of_life_waste":[{"parameter":"HWD","unit":"kg","values":[{"value":"3,36E-04","module":"A1-A3","scenario":null},{"value":"1,83E-10","module":"C1","scenario":null},{"value":"5,91E-10","module":"C2","scenario":null},{"value":"3,28E-09","module":"C3","scenario":null},{"value":null,"module":"C4","scenario":null},{"value":"-9,96E-09","module":"D","scenario":null}]},{"parameter":"NHWD","unit":"kg","values":[{"value":"4,21E+01","module":"A1-A3","scenario":null},{"value":"6,82E-03","module":"C1","scenario":null},{"value":"2,20E-02","module":"C2","scenario":null},{"value":"1,99E-02","module":"C3","scenario":null},{"value":null,"module":"C4","scenario":null},{"value":"-2,31E+01","module":"D","scenario":null}]},{"parameter":"RWD","unit":"kg","values":[{"value":"7,20E-01","module":"A1-A3","scenario":null},{"value":"5,27E-05","module":"C1","scenario":null},{"value":"1,70E-04","module":"C2","scenario":null},{"value":"1,99E-03","module":"C3","scenario":null},{"value":null,"module":"C4","scenario":null},{"value":"-7,75E-03","module":"D","scenario":null}]}],"end_of_life_flow":[{"parameter":"CRU","unit":"kg","values":[{"value":"0,00E+00","module":"A1-A3","scenario":null},{"value":"0,00E+00","module":"C1","scenario":null},{"value":"0,00E+00","module":"C2","scenario":null},{"value":"0,00E+00","module":"C3","scenario":null},{"value":null,"module":"C4","scenario":null},{"value":"0,00E+00","module":"D","scenario":null}]},{"parameter":"MFR","unit":"kg","values":[{"value":"0,00E+00","module":"A1-A3","scenario":null},{"value":"0,00E+00","module":"C1","scenario":null},{"value":"0,00E+00","module":"C2","scenario":null},{"value":"2,36E+03","module":"C3","scenario":null},{"value":"0,00E+00","module":"C4","scenario":null},{"value":"0,00E+00","module":"D","scenario":null}]},{"parameter":"MER","unit":"kg","values":[{"value":"0,00E+00","module":"A1-A3","scenario":null},{"value":"0,00E+00","module":"C1","scenario":null},{"value":"0,00E+00","module":"C2","scenario":null},{"value":"0,00E+00","module":"C3","scenario":null},{"value":null,"module":"C4","scenario":null},{"value":"0,00E+00","module":"D","scenario":null}]},{"parameter":"EEE","unit":"MJ","values":[{"value":"0,00E+00","module":"A1-A3","scenario":null},{"value":"0,00E+00","module":"C1","scenario":null},{"value":"0,00E+00","module":"C2","scenario":null},{"value":"0,00E+00","module":"C3","scenario":null},{"value":null,"module":"C4","scenario":null},{"value":"0,00E+00","module":"D","scenario":null}]},{"parameter":"EET","unit":"MJ","values":[{"value":"0,00E+00","module":"A1-A3","scenario":null},{"value":"0,00E+00","module":"C1","scenario":null},{"value":"0,00E+00","module":"C2","scenario":null},{"value":"0,00E+00","module":"C3","scenario":null},{"value":null,"module":"C4","scenario":null},{"value":"0,00E+00","module":"D","scenario":null}]}]}