{"product_name":"Janisol 1 Fenster Breite x H\u00f6he: 1230 mm x 1480 mm","epd_id":"EPD-JAN-20240301-CBA1-EN","declared_unit":{"unit":"m2","amount":1},"compliance":["DIN EN 15804+A2","ISO 14025"],"producer_name":"JANSEN AG","environmental_impact":[{"parameter":"GWP-total","unit":"kg CO2-eq","values":[{"value":"6,92E+01","module":"A1-A3","scenario":null},{"value":"2,31E-01","module":"A4","scenario":null},{"value":"5,33E-02","module":"A5","scenario":null},{"value":"0,00E+00","module":"B6","scenario":null},{"value":"0,00E+00","module":"C1","scenario":null},{"value":"1,15E-01","module":"C2","scenario":null},{"value":"3,52E+00","module":"C3","scenario":"S0"},{"value":"1,27E-01","module":"C3","scenario":"S1"},{"value":"2,21E-01","module":"C4","scenario":"S0"},{"value":"2,21E-01","module":"C4","scenario":"S1"},{"value":"-2,37E+01","module":"D","scenario":"S0"},{"value":"-2,27E+01","module":"D","scenario":"S1"}]},{"parameter":"GWP-fossil","unit":"kg CO2-eq","values":[{"value":"6,90E+01","module":"A1-A3","scenario":null},{"value":"2,29E-01","module":"A4","scenario":null},{"value":"9,08E-03","module":"A5","scenario":null},{"value":"0,00E+00","module":"B6","scenario":null},{"value":"0,00E+00","module":"C1","scenario":null},{"value":"1,14E-01","module":"C2","scenario":null},{"value":"3,52E+00","module":"C3","scenario":"S0"},{"value":"1,27E-01","module":"C3","scenario":"S1"},{"value":"2,19E-01","module":"C4","scenario":"S0"},{"value":"2,19E-01","module":"C4","scenario":"S1"},{"value":"-2,37E+01","module":"D","scenario":"S0"},{"value":"-2,27E+01","module":"D","scenario":"S1"}]},{"parameter":"GWP-biogenic","unit":"kg CO2-eq","values":[{"value":"1,87E-01","module":"A1-A3","scenario":null},{"value":"9,65E-04","module":"A4","scenario":null},{"value":"4,42E-02","module":"A5","scenario":null},{"value":"0,00E+00","module":"B6","scenario":null},{"value":"0,00E+00","module":"C1","scenario":null},{"value":"4,83E-04","module":"C2","scenario":null},{"value":"3,34E-04","module":"C3","scenario":"S0"},{"value":"3,21E-05","module":"C3","scenario":"S1"},{"value":"7,39E-04","module":"C4","scenario":"S0"},{"value":"7,39E-04","module":"C4","scenario":"S1"},{"value":"-8,86E-03","module":"D","scenario":"S0"},{"value":"-1,02E-02","module":"D","scenario":"S1"}]},{"parameter":"GWP-luluc","unit":"kg CO2-eq","values":[{"value":"2,03E-02","module":"A1-A3","scenario":null},{"value":"1,28E-03","module":"A4","scenario":null},{"value":"1,45E-07","module":"A5","scenario":null},{"value":"0,00E+00","module":"B6","scenario":null},{"value":"0,00E+00","module":"C1","scenario":null},{"value":"6,39E-04","module":"C2","scenario":null},{"value":"2,92E-05","module":"C3","scenario":"S0"},{"value":"5,09E-06","module":"C3","scenario":"S1"},{"value":"4,05E-04","module":"C4","scenario":"S0"},{"value":"4,05E-04","module":"C4","scenario":"S1"},{"value":"-1,26E-03","module":"D","scenario":"S0"},{"value":"-1,20E-03","module":"D","scenario":"S1"}]},{"parameter":"ODP","unit":"kg CFC11-eq","values":[{"value":"1,58E-10","module":"A1-A3","scenario":null},{"value":"1,37E-14","module":"A4","scenario":null},{"value":"4,58E-15","module":"A5","scenario":null},{"value":"0,00E+00","module":"B6","scenario":null},{"value":"0,00E+00","module":"C1","scenario":null},{"value":"6,86E-15","module":"C2","scenario":null},{"value":"6,14E-13","module":"C3","scenario":"S0"},{"value":"4,68E-14","module":"C3","scenario":"S1"},{"value":"5,16E-13","module":"C4","scenario":"S0"},{"value":"5,16E-13","module":"C4","scenario":"S1"},{"value":"-1,03E-11","module":"D","scenario":"S0"},{"value":"-5,83E-12","module":"D","scenario":"S1"}]},{"parameter":"AP","unit":"mol H+-eq","values":[{"value":"2,35E-01","module":"A1-A3","scenario":null},{"value":"2,18E-04","module":"A4","scenario":null},{"value":"9,98E-06","module":"A5","scenario":null},{"value":"0,00E+00","module":"B6","scenario":null},{"value":"0,00E+00","module":"C1","scenario":null},{"value":"1,09E-04","module":"C2","scenario":null},{"value":"1,03E-03","module":"C3","scenario":"S0"},{"value":"3,15E-05","module":"C3","scenario":"S1"},{"value":"1,56E-03","module":"C4","scenario":"S0"},{"value":"1,56E-03","module":"C4","scenario":"S1"},{"value":"-6,24E-02","module":"D","scenario":"S0"},{"value":"-6,25E-02","module":"D","scenario":"S1"}]},{"parameter":"POCP","unit":"kg NMVOC-eq","values":[{"value":"1,92E-01","module":"A1-A3","scenario":null},{"value":"1,90E-04","module":"A4","scenario":null},{"value":"9,01E-06","module":"A5","scenario":null},{"value":"0,00E+00","module":"B6","scenario":null},{"value":"0,00E+00","module":"C1","scenario":null},{"value":"9,50E-05","module":"C2","scenario":null},{"value":"8,43E-04","module":"C3","scenario":"S0"},{"value":"2,99E-05","module":"C3","scenario":"S1"},{"value":"1,21E-03","module":"C4","scenario":"S0"},{"value":"1,21E-03","module":"C4","scenario":"S1"},{"value":"-3,68E-02","module":"D","scenario":"S0"},{"value":"-3,87E-02","module":"D","scenario":"S1"}]},{"parameter":"ADPE","unit":"kg Sb-eq","values":[{"value":"1,45E-04","module":"A1-A3","scenario":null},{"value":"1,91E-08","module":"A4","scenario":null},{"value":"1,12E-10","module":"A5","scenario":null},{"value":"0,00E+00","module":"B6","scenario":null},{"value":"0,00E+00","module":"C1","scenario":null},{"value":"9,57E-09","module":"C2","scenario":null},{"value":"1,50E-08","module":"C3","scenario":"S0"},{"value":"1,09E-09","module":"C3","scenario":"S1"},{"value":"2,25E-08","module":"C4","scenario":"S0"},{"value":"2,25E-08","module":"C4","scenario":"S1"},{"value":"-4,49E-05","module":"D","scenario":"S0"},{"value":"-4,49E-05","module":"D","scenario":"S1"}]},{"parameter":"ADPF","unit":"MJ","values":[{"value":"8,33E+02","module":"A1-A3","scenario":null},{"value":"3,06E+00","module":"A4","scenario":null},{"value":"1,26E-02","module":"A5","scenario":null},{"value":"0,00E+00","module":"B6","scenario":null},{"value":"0,00E+00","module":"C1","scenario":null},{"value":"1,53E+00","module":"C2","scenario":null},{"value":"1,08E+00","module":"C3","scenario":"S0"},{"value":"8,65E-02","module":"C3","scenario":"S1"},{"value":"2,88E+00","module":"C4","scenario":"S0"},{"value":"2,88E+00","module":"C4","scenario":"S1"},{"value":"-2,43E+02","module":"D","scenario":"S0"},{"value":"-2,54E+02","module":"D","scenario":"S1"}]},{"parameter":"WDP","unit":"m3 world-eq. Deprived","values":[{"value":"4,38E+00","module":"A1-A3","scenario":null},{"value":"2,05E-03","module":"A4","scenario":null},{"value":"6,08E-03","module":"A5","scenario":null},{"value":"0,00E+00","module":"B6","scenario":null},{"value":"0,00E+00","module":"C1","scenario":null},{"value":"1,03E-03","module":"C2","scenario":null},{"value":"3,69E-01","module":"C3","scenario":"S0"},{"value":"2,57E-02","module":"C3","scenario":"S1"},{"value":"2,41E-02","module":"C4","scenario":"S0"},{"value":"2,41E-02","module":"C4","scenario":"S1"},{"value":"-4,15E+00","module":"D","scenario":"S0"},{"value":"-4,37E+00","module":"D","scenario":"S1"}]},{"parameter":"EP-freshwater","unit":"kg P-eq","values":[{"value":"7,64E-05","module":"A1-A3","scenario":null},{"value":"6,84E-07","module":"A4","scenario":null},{"value":"1,24E-09","module":"A5","scenario":null},{"value":"0,00E+00","module":"B6","scenario":null},{"value":"0,00E+00","module":"C1","scenario":null},{"value":"3,42E-07","module":"C2","scenario":null},{"value":"1,84E-07","module":"C3","scenario":"S0"},{"value":"3,49E-08","module":"C3","scenario":"S1"},{"value":"3,72E-07","module":"C4","scenario":"S0"},{"value":"3,72E-07","module":"C4","scenario":"S1"},{"value":"-6,64E-06","module":"D","scenario":"S0"},{"value":"-1,14E-05","module":"D","scenario":"S1"}]},{"parameter":"EP-marine","unit":"kg N-eq","values":[{"value":"6,69E-02","module":"A1-A3","scenario":null},{"value":"6,79E-05","module":"A4","scenario":null},{"value":"3,35E-06","module":"A5","scenario":null},{"value":"0,00E+00","module":"B6","scenario":null},{"value":"0,00E+00","module":"C1","scenario":null},{"value":"3,40E-05","module":"C2","scenario":null},{"value":"3,22E-04","module":"C3","scenario":"S0"},{"value":"1,11E-05","module":"C3","scenario":"S1"},{"value":"3,98E-04","module":"C4","scenario":"S0"},{"value":"3,98E-04","module":"C4","scenario":"S1"},{"value":"-9,78E-03","module":"D","scenario":"S0"},{"value":"-9,78E-03","module":"D","scenario":"S1"}]},{"parameter":"EP-terrestrial","unit":"mol N-eq.","values":[{"value":"7,67E-01","module":"A1-A3","scenario":null},{"value":"8,16E-04","module":"A4","scenario":null},{"value":"4,63E-05","module":"A5","scenario":null},{"value":"0,00E+00","module":"B6","scenario":null},{"value":"0,00E+00","module":"C1","scenario":null},{"value":"4,08E-04","module":"C2","scenario":null},{"value":"4,92E-03","module":"C3","scenario":"S0"},{"value":"1,53E-04","module":"C3","scenario":"S1"},{"value":"4,37E-03","module":"C4","scenario":"S0"},{"value":"4,37E-03","module":"C4","scenario":"S1"},{"value":"-9,22E-02","module":"D","scenario":"S0"},{"value":"-9,19E-02","module":"D","scenario":"S1"}]}],"additional_environmental_impact":[{"parameter":"PM","unit":"Disease incidence","values":[{"value":"2,12E-06","module":"A1-A3","scenario":null},{"value":"1,32E-09","module":"A4","scenario":null},{"value":"5,25E-11","module":"A5","scenario":null},{"value":"0,00E+00","module":"B6","scenario":null},{"value":"0,00E+00","module":"C1","scenario":null},{"value":"6,59E-10","module":"C2","scenario":null},{"value":"6,69E-09","module":"C3","scenario":"S0"},{"value":"7,79E-10","module":"C3","scenario":"S1"},{"value":"1,91E-08","module":"C4","scenario":"S0"},{"value":"1,91E-08","module":"C4","scenario":"S1"},{"value":"-7,90E-07","module":"D","scenario":"S0"},{"value":"-7,94E-07","module":"D","scenario":"S1"}]},{"parameter":"ETP-fw","unit":"CTUe","values":[{"value":"1,07E+03","module":"A1-A3","scenario":null},{"value":"2,13E+00","module":"A4","scenario":null},{"value":"5,78E-03","module":"A5","scenario":null},{"value":"0,00E+00","module":"B6","scenario":null},{"value":"0,00E+00","module":"C1","scenario":null},{"value":"1,06E+00","module":"C2","scenario":null},{"value":"5,19E-01","module":"C3","scenario":"S0"},{"value":"6,34E-02","module":"C3","scenario":"S1"},{"value":"1,61E+00","module":"C4","scenario":"S0"},{"value":"1,61E+00","module":"C4","scenario":"S1"},{"value":"-3,49E+01","module":"D","scenario":"S0"},{"value":"-5,07E+01","module":"D","scenario":"S1"}]},{"parameter":"HTP-c","unit":"CTUh","values":[{"value":"4,60E-08","module":"A1-A3","scenario":null},{"value":"4,28E-11","module":"A4","scenario":null},{"value":"3,80E-13","module":"A5","scenario":null},{"value":"0,00E+00","module":"B6","scenario":null},{"value":"0,00E+00","module":"C1","scenario":null},{"value":"2,14E-11","module":"C2","scenario":null},{"value":"4,15E-11","module":"C3","scenario":"S0"},{"value":"2,01E-12","module":"C3","scenario":"S1"},{"value":"2,46E-10","module":"C4","scenario":"S0"},{"value":"2,46E-10","module":"C4","scenario":"S1"},{"value":"-1,02E-08","module":"D","scenario":"S0"},{"value":"-1,04E-08","module":"D","scenario":"S1"}]},{"parameter":"HTP-nc","unit":"CTUh","values":[{"value":"9,63E-07","module":"A1-A3","scenario":null},{"value":"2,22E-09","module":"A4","scenario":null},{"value":"1,43E-11","module":"A5","scenario":null},{"value":"0,00E+00","module":"B6","scenario":null},{"value":"0,00E+00","module":"C1","scenario":null},{"value":"1,11E-09","module":"C2","scenario":null},{"value":"2,83E-09","module":"C3","scenario":"S0"},{"value":"7,66E-11","module":"C3","scenario":"S1"},{"value":"2,72E-08","module":"C4","scenario":"S0"},{"value":"2,72E-08","module":"C4","scenario":"S1"},{"value":"-3,05E-07","module":"D","scenario":"S0"},{"value":"-3,16E-07","module":"D","scenario":"S1"}]},{"parameter":"SQP","unit":"-","values":[{"value":"8,28E+01","module":"A1-A3","scenario":null},{"value":"1,05E+00","module":"A4","scenario":null},{"value":"3,65E-03","module":"A5","scenario":null},{"value":"0,00E+00","module":"B6","scenario":null},{"value":"0,00E+00","module":"C1","scenario":null},{"value":"5,27E-01","module":"C2","scenario":null},{"value":"3,01E-01","module":"C3","scenario":"S0"},{"value":"3,07E-02","module":"C3","scenario":"S1"},{"value":"5,98E-01","module":"C4","scenario":"S0"},{"value":"5,98E-01","module":"C4","scenario":"S1"},{"value":"-3,56E+00","module":"D","scenario":"S0"},{"value":"-3,14E-01","module":"D","scenario":"S1"}]}],"resource_use":[{"parameter":"PERE","unit":"MJ","values":[{"value":"1,14E+02","module":"A1-A3","scenario":null},{"value":"1,74E-01","module":"A4","scenario":null},{"value":"4,42E-01","module":"A5","scenario":null},{"value":"0,00E+00","module":"B6","scenario":null},{"value":"0,00E+00","module":"C1","scenario":null},{"value":"8,70E-02","module":"C2","scenario":null},{"value":"2,97E-01","module":"C3","scenario":"S0"},{"value":"2,84E-02","module":"C3","scenario":"S1"},{"value":"4,32E-01","module":"C4","scenario":"S0"},{"value":"4,32E-01","module":"C4","scenario":"S1"},{"value":"-2,26E+01","module":"D","scenario":"S0"},{"value":"-1,76E+01","module":"D","scenario":"S1"}]},{"parameter":"PERM","unit":"","values":[{"value":"4,39E-01","module":"A1-A3","scenario":null},{"value":"0,00E+00","module":"A4","scenario":null},{"value":"-4,39E-01","module":"A5","scenario":null},{"value":"0,00E+00","module":"B6","scenario":null},{"value":"0,00E+00","module":"C1","scenario":null},{"value":"0,00E+00","module":"C2","scenario":null},{"value":"0,00E+00","module":"C3","scenario":"S0"},{"value":"0,00E+00","module":"C3","scenario":"S1"},{"value":"0,00E+00","module":"C4","scenario":"S0"},{"value":"0,00E+00","module":"C4","scenario":"S1"},{"value":"0,00E+00","module":"D","scenario":"S0"},{"value":"0,00E+00","module":"D","scenario":"S1"}]},{"parameter":"PERT","unit":"MJ","values":[{"value":"1,15E+02","module":"A1-A3","scenario":null},{"value":"1,74E-01","module":"A4","scenario":null},{"value":"2,89E-03","module":"A5","scenario":null},{"value":"0,00E+00","module":"B6","scenario":null},{"value":"0,00E+00","module":"C1","scenario":null},{"value":"8,70E-02","module":"C2","scenario":null},{"value":"2,97E-01","module":"C3","scenario":"S0"},{"value":"2,84E-02","module":"C3","scenario":"S1"},{"value":"4,32E-01","module":"C4","scenario":"S0"},{"value":"4,32E-01","module":"C4","scenario":"S1"},{"value":"-2,26E+01","module":"D","scenario":"S0"},{"value":"-1,76E+01","module":"D","scenario":"S1"}]},{"parameter":"PENRE","unit":"MJ","values":[{"value":"7,99E+02","module":"A1-A3","scenario":null},{"value":"3,07E+00","module":"A4","scenario":null},{"value":"1,33E-01","module":"A5","scenario":null},{"value":"0,00E+00","module":"B6","scenario":null},{"value":"0,00E+00","module":"C1","scenario":null},{"value":"1,53E+00","module":"C2","scenario":null},{"value":"3,67E+01","module":"C3","scenario":"S0"},{"value":"3,57E+01","module":"C3","scenario":"S1"},{"value":"2,88E+00","module":"C4","scenario":"S0"},{"value":"2,88E+00","module":"C4","scenario":"S1"},{"value":"-2,43E+02","module":"D","scenario":"S0"},{"value":"-2,54E+02","module":"D","scenario":"S1"}]},{"parameter":"PENRM","unit":"MJ","values":[{"value":"3,57E+01","module":"A1-A3","scenario":null},{"value":"0,00E+00","module":"A4","scenario":null},{"value":"-1,21E-01","module":"A5","scenario":null},{"value":"0,00E+00","module":"B6","scenario":null},{"value":"0,00E+00","module":"C1","scenario":null},{"value":"0,00E+00","module":"C2","scenario":null},{"value":"-3,56E+01","module":"C3","scenario":"S0"},{"value":"-3,56E+01","module":"C3","scenario":"S1"},{"value":"0,00E+00","module":"C4","scenario":"S0"},{"value":"0,00E+00","module":"C4","scenario":"S1"},{"value":"0,00E+00","module":"D","scenario":"S0"},{"value":"0,00E+00","module":"D","scenario":"S1"}]},{"parameter":"PENRT","unit":"MJ","values":[{"value":"8,35E+02","module":"A1-A3","scenario":null},{"value":"3,07E+00","module":"A4","scenario":null},{"value":"1,26E-02","module":"A5","scenario":null},{"value":"0,00E+00","module":"B6","scenario":null},{"value":"0,00E+00","module":"C1","scenario":null},{"value":"1,53E+00","module":"C2","scenario":null},{"value":"1,08E+00","module":"C3","scenario":"S0"},{"value":"8,66E-02","module":"C3","scenario":"S1"},{"value":"2,88E+00","module":"C4","scenario":"S0"},{"value":"2,88E+00","module":"C4","scenario":"S1"},{"value":"-2,43E+02","module":"D","scenario":"S0"},{"value":"-2,54E+02","module":"D","scenario":"S1"}]},{"parameter":"SM","unit":"kg","values":[{"value":"1,18E+01","module":"A1-A3","scenario":null},{"value":"0,00E+00","module":"A4","scenario":null},{"value":"0,00E+00","module":"A5","scenario":null},{"value":"0,00E+00","module":"B6","scenario":null},{"value":"0,00E+00","module":"C1","scenario":null},{"value":"0,00E+00","module":"C2","scenario":null},{"value":"0,00E+00","module":"C3","scenario":"S0"},{"value":"0,00E+00","module":"C3","scenario":"S1"},{"value":"0,00E+00","module":"C4","scenario":"S0"},{"value":"0,00E+00","module":"C4","scenario":"S1"},{"value":"1,09E+01","module":"D","scenario":"S0"},{"value":"1,16E+01","module":"D","scenario":"S1"}]},{"parameter":"RSF","unit":"MJ","values":[{"value":"0,00E+00","module":"A1-A3","scenario":null},{"value":"0,00E+00","module":"A4","scenario":null},{"value":"0,00E+00","module":"A5","scenario":null},{"value":"0,00E+00","module":"B6","scenario":null},{"value":"0,00E+00","module":"C1","scenario":null},{"value":"0,00E+00","module":"C2","scenario":null},{"value":"0,00E+00","module":"C3","scenario":"S0"},{"value":"0,00E+00","module":"C3","scenario":"S1"},{"value":"0,00E+00","module":"C4","scenario":"S0"},{"value":"0,00E+00","module":"C4","scenario":"S1"},{"value":"0,00E+00","module":"D","scenario":"S0"},{"value":"0,00E+00","module":"D","scenario":"S1"}]},{"parameter":"NRSF","unit":"MJ","values":[{"value":"0,00E+00","module":"A1-A3","scenario":null},{"value":"0,00E+00","module":"A4","scenario":null},{"value":"0,00E+00","module":"A5","scenario":null},{"value":"0,00E+00","module":"B6","scenario":null},{"value":"0,00E+00","module":"C1","scenario":null},{"value":"0,00E+00","module":"C2","scenario":null},{"value":"0,00E+00","module":"C3","scenario":"S0"},{"value":"0,00E+00","module":"C3","scenario":"S1"},{"value":"0,00E+00","module":"C4","scenario":"S0"},{"value":"0,00E+00","module":"C4","scenario":"S1"},{"value":"0,00E+00","module":"D","scenario":"S0"},{"value":"0,00E+00","module":"D","scenario":"S1"}]},{"parameter":"FW","unit":"m3","values":[{"value":"2,11E-01","module":"A1-A3","scenario":null},{"value":"1,97E-04","module":"A4","scenario":null},{"value":"1,43E-04","module":"A5","scenario":null},{"value":"0,00E+00","module":"B6","scenario":null},{"value":"0,00E+00","module":"C1","scenario":null},{"value":"9,84E-05","module":"C2","scenario":null},{"value":"8,69E-03","module":"C3","scenario":"S0"},{"value":"5,79E-04","module":"C3","scenario":"S1"},{"value":"7,31E-04","module":"C4","scenario":"S0"},{"value":"7,31E-04","module":"C4","scenario":"S1"},{"value":"-1,49E-01","module":"D","scenario":"S0"},{"value":"-1,52E-01","module":"D","scenario":"S1"}]}],"end_of_life_waste":[{"parameter":"HWD","unit":"kg","values":[{"value":"1,11E-07","module":"A1-A3","scenario":null},{"value":"1,47E-11","module":"A4","scenario":null},{"value":"1,23E-12","module":"A5","scenario":null},{"value":"0,00E+00","module":"B6","scenario":null},{"value":"0,00E+00","module":"C1","scenario":null},{"value":"7,35E-12","module":"C2","scenario":null},{"value":"1,07E-10","module":"C3","scenario":"S0"},{"value":"5,60E-12","module":"C3","scenario":"S1"},{"value":"1,48E-10","module":"C4","scenario":"S0"},{"value":"1,48E-10","module":"C4","scenario":"S1"},{"value":"4,26E-09","module":"D","scenario":"S0"},{"value":"-1,42E-08","module":"D","scenario":"S1"}]},{"parameter":"NHWD","unit":"kg","values":[{"value":"2,98E+00","module":"A1-A3","scenario":null},{"value":"4,40E-04","module":"A4","scenario":null},{"value":"8,07E-04","module":"A5","scenario":null},{"value":"0,00E+00","module":"B6","scenario":null},{"value":"0,00E+00","module":"C1","scenario":null},{"value":"2,20E-04","module":"C2","scenario":null},{"value":"1,43E-01","module":"C3","scenario":"S0"},{"value":"1,58E-02","module":"C3","scenario":"S1"},{"value":"1,47E+01","module":"C4","scenario":"S0"},{"value":"1,47E+01","module":"C4","scenario":"S1"},{"value":"1,20E+00","module":"D","scenario":"S0"},{"value":"1,23E+00","module":"D","scenario":"S1"}]},{"parameter":"RWD","unit":"kg","values":[{"value":"2,33E-02","module":"A1-A3","scenario":null},{"value":"3,78E-06","module":"A4","scenario":null},{"value":"7,19E-07","module":"A5","scenario":null},{"value":"0,00E+00","module":"B6","scenario":null},{"value":"0,00E+00","module":"C1","scenario":null},{"value":"1,89E-06","module":"C2","scenario":null},{"value":"3,60E-05","module":"C3","scenario":"S0"},{"value":"6,08E-06","module":"C3","scenario":"S1"},{"value":"3,20E-05","module":"C4","scenario":"S0"},{"value":"3,20E-05","module":"C4","scenario":"S1"},{"value":"-5,10E-03","module":"D","scenario":"S0"},{"value":"-3,59E-03","module":"D","scenario":"S1"}]}],"end_of_life_flow":[{"parameter":"CRU","unit":"kg","values":[{"value":"0,00E+00","module":"A1-A3","scenario":null},{"value":"0,00E+00","module":"A4","scenario":null},{"value":"0,00E+00","module":"A5","scenario":null},{"value":"0,00E+00","module":"B6","scenario":null},{"value":"0,00E+00","module":"C1","scenario":null},{"value":"0,00E+00","module":"C2","scenario":null},{"value":"0,00E+00","module":"C3","scenario":"S0"},{"value":"0,00E+00","module":"C3","scenario":"S1"},{"value":"0,00E+00","module":"C4","scenario":"S0"},{"value":"0,00E+00","module":"C4","scenario":"S1"},{"value":"0,00E+00","module":"D","scenario":"S0"},{"value":"0,00E+00","module":"D","scenario":"S1"}]},{"parameter":"MFR","unit":"kg","values":[{"value":"6,43E-01","module":"A1-A3","scenario":null},{"value":"0,00E+00","module":"A4","scenario":null},{"value":"0,00E+00","module":"A5","scenario":null},{"value":"0,00E+00","module":"B6","scenario":null},{"value":"0,00E+00","module":"C1","scenario":null},{"value":"0,00E+00","module":"C2","scenario":null},{"value":"2,20E+01","module":"C3","scenario":"S0"},{"value":"2,35E+01","module":"C3","scenario":"S1"},{"value":"0,00E+00","module":"C4","scenario":"S0"},{"value":"0,00E+00","module":"C4","scenario":"S1"},{"value":"0,00E+00","module":"D","scenario":"S0"},{"value":"0,00E+00","module":"D","scenario":"S1"}]},{"parameter":"MER","unit":"kg","values":[{"value":"0,00E+00","module":"A1-A3","scenario":null},{"value":"0,00E+00","module":"A4","scenario":null},{"value":"0,00E+00","module":"A5","scenario":null},{"value":"0,00E+00","module":"B6","scenario":null},{"value":"0,00E+00","module":"C1","scenario":null},{"value":"0,00E+00","module":"C2","scenario":null},{"value":"0,00E+00","module":"C3","scenario":"S0"},{"value":"0,00E+00","module":"C3","scenario":"S1"},{"value":"0,00E+00","module":"C4","scenario":"S0"},{"value":"0,00E+00","module":"C4","scenario":"S1"},{"value":"0,00E+00","module":"D","scenario":"S0"},{"value":"0,00E+00","module":"D","scenario":"S1"}]},{"parameter":"EEE","unit":"MJ","values":[{"value":"0,00E+00","module":"A1-A3","scenario":null},{"value":"0,00E+00","module":"A4","scenario":null},{"value":"6,09E-02","module":"A5","scenario":null},{"value":"0,00E+00","module":"B6","scenario":null},{"value":"0,00E+00","module":"C1","scenario":null},{"value":"0,00E+00","module":"C2","scenario":null},{"value":"5,77E+00","module":"C3","scenario":"S0"},{"value":"1,40E-01","module":"C3","scenario":"S1"},{"value":"0,00E+00","module":"C4","scenario":"S0"},{"value":"0,00E+00","module":"C4","scenario":"S1"},{"value":"0,00E+00","module":"D","scenario":"S0"},{"value":"0,00E+00","module":"D","scenario":"S1"}]},{"parameter":"EET","unit":"MJ","values":[{"value":"0,00E+00","module":"A1-A3","scenario":null},{"value":"0,00E+00","module":"A4","scenario":null},{"value":"1,09E-01","module":"A5","scenario":null},{"value":"0,00E+00","module":"B6","scenario":null},{"value":"0,00E+00","module":"C1","scenario":null},{"value":"0,00E+00","module":"C2","scenario":null},{"value":"1,31E+01","module":"C3","scenario":"S0"},{"value":"2,91E-01","module":"C3","scenario":"S1"},{"value":"0,00E+00","module":"C4","scenario":"S0"},{"value":"0,00E+00","module":"C4","scenario":"S1"},{"value":"0,00E+00","module":"D","scenario":"S0"},{"value":"0,00E+00","module":"D","scenario":"S1"}]}]}