{"product_name":"EcoSheetPile\u2122 Plus","epd_id":"EPD-ARM-20210178-CBD1-EN","declared_unit":{"unit":"ton","amount":1},"compliance":["DIN EN 15804","ISO 14025"],"producer_name":"ArcelorMittal Commercial RPS S.\u00e0 r.l.","environmental_impact":[{"parameter":"GWP-total","unit":"kg CO2-eq","values":[{"value":"3,70E+02","module":"A1-A3","scenario":null},{"value":"1,60E+00","module":"C3","scenario":null},{"value":"2,15E+00","module":"C4","scenario":null},{"value":"3,24E+02","module":"D","scenario":null}]},{"parameter":"ODP","unit":"kg CFC11-eq","values":[{"value":"5,59E-11","module":"A1-A3","scenario":null},{"value":"4,69E-14","module":"C3","scenario":null},{"value":"1,17E-14","module":"C4","scenario":null},{"value":"-1,30E-11","module":"D","scenario":null}]},{"parameter":"AP","unit":"mol H+-eq","values":[{"value":"9,50E-01","module":"A1-A3","scenario":null},{"value":"2,99E-03","module":"C3","scenario":null},{"value":"1,29E-02","module":"C4","scenario":null},{"value":"4,34E-01","module":"D","scenario":null}]},{"parameter":"EP","unit":"kg PO_4^3-eq","values":[{"value":"7,83E-02","module":"A1-A3","scenario":null},{"value":"4,48E-04","module":"C3","scenario":null},{"value":"1,46E-03","module":"C4","scenario":null},{"value":"1,50E-02","module":"D","scenario":null}]},{"parameter":"POCP","unit":"kg NMVOC-eq","values":[{"value":"1,15E-01","module":"A1-A3","scenario":null},{"value":"2,60E-04","module":"C3","scenario":null},{"value":"9,87E-04","module":"C4","scenario":null},{"value":"1,80E-01","module":"D","scenario":null}]},{"parameter":"ADPE","unit":"kg Sb-eq","values":[{"value":"4,86E-04","module":"A1-A3","scenario":null},{"value":"4,70E-07","module":"C3","scenario":null},{"value":"2,16E-07","module":"C4","scenario":null},{"value":"8,05E-04","module":"D","scenario":null}]},{"parameter":"ADPF","unit":"MJ","values":[{"value":"4,25E+03","module":"A1-A3","scenario":null},{"value":"1,82E+01","module":"C3","scenario":null},{"value":"2,92E+01","module":"C4","scenario":null},{"value":"2,86E+03","module":"D","scenario":null}]}],"additional_environmental_impact":[],"resource_use":[{"parameter":"PERE","unit":"MJ","values":[{"value":"7,71E+03","module":"A1-A3","scenario":null},{"value":"1,22E+01","module":"C3","scenario":null},{"value":"4,05E+00","module":"C4","scenario":null},{"value":"-2,28E+03","module":"D","scenario":null}]},{"parameter":"PERM","unit":"","values":[{"value":"0,00E+00","module":"A1-A3","scenario":null},{"value":"0,00E+00","module":"C3","scenario":null},{"value":"0,00E+00","module":"C4","scenario":null},{"value":"0,00E+00","module":"D","scenario":null}]},{"parameter":"PERT","unit":"MJ","values":[{"value":"7,71E+03","module":"A1-A3","scenario":null},{"value":"1,22E+01","module":"C3","scenario":null},{"value":"4,05E+00","module":"C4","scenario":null},{"value":"-2,28E+03","module":"D","scenario":null}]},{"parameter":"PENRE","unit":"MJ","values":[{"value":"4,41E+03","module":"A1-A3","scenario":null},{"value":"2,82E+01","module":"C3","scenario":null},{"value":"3,01E+01","module":"C4","scenario":null},{"value":"2,70E+03","module":"D","scenario":null}]},{"parameter":"PENRM","unit":"MJ","values":[{"value":"0,00E+00","module":"A1-A3","scenario":null},{"value":"0,00E+00","module":"C3","scenario":null},{"value":"0,00E+00","module":"C4","scenario":null},{"value":"0,00E+00","module":"D","scenario":null}]},{"parameter":"PENRT","unit":"MJ","values":[{"value":"4,41E+03","module":"A1-A3","scenario":null},{"value":"2,82E+01","module":"C3","scenario":null},{"value":"3,01E+01","module":"C4","scenario":null},{"value":"2,70E+03","module":"D","scenario":null}]},{"parameter":"SM","unit":"kg","values":[{"value":"1,14E+03","module":"A1-A3","scenario":null},{"value":"0,00E+00","module":"C3","scenario":null},{"value":"0,00E+00","module":"C4","scenario":null},{"value":"0,00E+00","module":"D","scenario":null}]},{"parameter":"RSF","unit":"MJ","values":[{"value":"0,00E+00","module":"A1-A3","scenario":null},{"value":"0,00E+00","module":"C3","scenario":null},{"value":"0,00E+00","module":"C4","scenario":null},{"value":"0,00E+00","module":"D","scenario":null}]},{"parameter":"NRSF","unit":"MJ","values":[{"value":"0,00E+00","module":"A1-A3","scenario":null},{"value":"0,00E+00","module":"C3","scenario":null},{"value":"0,00E+00","module":"C4","scenario":null},{"value":"0,00E+00","module":"D","scenario":null}]},{"parameter":"FW","unit":"m3","values":[{"value":"1,37E+00","module":"A1-A3","scenario":null},{"value":"1,18E-02","module":"C3","scenario":null},{"value":"7,43E-03","module":"C4","scenario":null},{"value":"1,58E+00","module":"D","scenario":null}]}],"end_of_life_waste":[{"parameter":"HWD","unit":"kg","values":[{"value":"1,81E-06","module":"A1-A3","scenario":null},{"value":"6,99E-09","module":"C3","scenario":null},{"value":"3,20E-09","module":"C4","scenario":null},{"value":"-1,52E-06","module":"D","scenario":null}]},{"parameter":"NHWD","unit":"kg","values":[{"value":"4,97E+00","module":"A1-A3","scenario":null},{"value":"1,89E-02","module":"C3","scenario":null},{"value":"1,50E+02","module":"C4","scenario":null},{"value":"-4,70E+01","module":"D","scenario":null}]},{"parameter":"RWD","unit":"kg","values":[{"value":"5,17E-02","module":"A1-A3","scenario":null},{"value":"3,89E-03","module":"C3","scenario":null},{"value":"3,15E-04","module":"C4","scenario":null},{"value":"-1,31E-02","module":"D","scenario":null}]}],"end_of_life_flow":[{"parameter":"CRU","unit":"kg","values":[{"value":"0,00E+00","module":"A1-A3","scenario":null},{"value":"2,50E+02","module":"C3","scenario":null},{"value":"0,00E+00","module":"C4","scenario":null},{"value":"0,00E+00","module":"D","scenario":null}]},{"parameter":"MFR","unit":"kg","values":[{"value":"0,00E+00","module":"A1-A3","scenario":null},{"value":"6,00E+02","module":"C3","scenario":null},{"value":"0,00E+00","module":"C4","scenario":null},{"value":"0,00E+00","module":"D","scenario":null}]},{"parameter":"MER","unit":"kg","values":[{"value":"0,00E+00","module":"A1-A3","scenario":null},{"value":"0,00E+00","module":"C3","scenario":null},{"value":"0,00E+00","module":"C4","scenario":null},{"value":"0,00E+00","module":"D","scenario":null}]},{"parameter":"EEE","unit":"MJ","values":[{"value":"0,00E+00","module":"A1-A3","scenario":null},{"value":"0,00E+00","module":"C3","scenario":null},{"value":"0,00E+00","module":"C4","scenario":null},{"value":"0,00E+00","module":"D","scenario":null}]},{"parameter":"EET","unit":"MJ","values":[{"value":"0,00E+00","module":"A1-A3","scenario":null},{"value":"0,00E+00","module":"C3","scenario":null},{"value":"0,00E+00","module":"C4","scenario":null},{"value":"0,00E+00","module":"D","scenario":null}]}]}