{"product_name":"BSH","epd_id":"EPD-HLG-20220052-IBC1-DE","declared_unit":{"unit":"m3","amount":1},"compliance":["DIN EN 15804","ISO 14025"],"producer_name":"Holzwerke Ladenburger GmbH","environmental_impact":[{"parameter":"GWP-total","unit":"kg CO2-eq","values":[{"value":"-6,80E+02","module":"A1","scenario":null},{"value":"6,04E+00","module":"A2","scenario":null},{"value":"3,71E+01","module":"A3","scenario":null},{"value":"1,29E+00","module":"A5","scenario":null},{"value":"5,58E-01","module":"C2","scenario":null},{"value":"7,76E+02","module":"C3","scenario":null},{"value":"-3,85E+02","module":"D","scenario":null},{"value":"-6,37E+02","module":"A1A3","scenario":null}]},{"parameter":"ODP","unit":"kg CFC11-eq","values":[{"value":"9,49E-13","module":"A1","scenario":null},{"value":"1,07E-15","module":"A2","scenario":null},{"value":"1,38E-12","module":"A3","scenario":null},{"value":"2,29E-16","module":"A5","scenario":null},{"value":"9,88E-17","module":"C2","scenario":null},{"value":"5,54E-13","module":"C3","scenario":null},{"value":"-9,73E-12","module":"D","scenario":null},{"value":"2,33E-12","module":"A1A3","scenario":null}]},{"parameter":"AP","unit":"mol H+-eq","values":[{"value":"3,30E-01","module":"A1","scenario":null},{"value":"2,49E-02","module":"A2","scenario":null},{"value":"1,25E-01","module":"A3","scenario":null},{"value":"1,23E-04","module":"A5","scenario":null},{"value":"2,30E-03","module":"C2","scenario":null},{"value":"1,57E-02","module":"C3","scenario":null},{"value":"-2,74E-01","module":"D","scenario":null},{"value":"4,80E-01","module":"A1A3","scenario":null}]},{"parameter":"EP","unit":"kg PO_4^3-eq","values":[{"value":"8,64E-02","module":"A1","scenario":null},{"value":"6,34E-03","module":"A2","scenario":null},{"value":"2,63E-02","module":"A3","scenario":null},{"value":"2,80E-05","module":"A5","scenario":null},{"value":"5,86E-04","module":"C2","scenario":null},{"value":"2,92E-03","module":"C3","scenario":null},{"value":"-5,25E-02","module":"D","scenario":null},{"value":"1,19E-01","module":"A1A3","scenario":null}]},{"parameter":"POCP","unit":"kg NMVOC-eq","values":[{"value":"3,61E-02","module":"A1","scenario":null},{"value":"-1,06E-02","module":"A2","scenario":null},{"value":"4,47E-02","module":"A3","scenario":null},{"value":"5,85E-06","module":"A5","scenario":null},{"value":"-9,82E-04","module":"C2","scenario":null},{"value":"1,12E-03","module":"C3","scenario":null},{"value":"-2,72E-02","module":"D","scenario":null},{"value":"7,02E-02","module":"A1A3","scenario":null}]},{"parameter":"ADPE","unit":"kg Sb-eq","values":[{"value":"1,97E-05","module":"A1","scenario":null},{"value":"5,35E-07","module":"A2","scenario":null},{"value":"3,66E-05","module":"A3","scenario":null},{"value":"9,53E-09","module":"A5","scenario":null},{"value":"4,94E-08","module":"C2","scenario":null},{"value":"5,39E-06","module":"C3","scenario":null},{"value":"-1,01E-04","module":"D","scenario":null},{"value":"5,69E-05","module":"A1A3","scenario":null}]},{"parameter":"ADPF","unit":"MJ","values":[{"value":"1,23E+03","module":"A1","scenario":null},{"value":"8,35E+01","module":"A2","scenario":null},{"value":"4,13E+02","module":"A3","scenario":null},{"value":"2,20E-01","module":"A5","scenario":null},{"value":"7,71E+00","module":"C2","scenario":null},{"value":"1,23E+02","module":"C3","scenario":null},{"value":"-5,58E+03","module":"D","scenario":null},{"value":"1,72E+03","module":"A1A3","scenario":null}]}],"additional_environmental_impact":[],"resource_use":[{"parameter":"PERE","unit":"MJ","values":[{"value":"4,93E+02","module":"A1","scenario":null},{"value":"4,67E+00","module":"A2","scenario":null},{"value":"9,15E+02","module":"A3","scenario":null},{"value":"4,33E-02","module":"A5","scenario":null},{"value":"4,31E-01","module":"C2","scenario":null},{"value":"1,00E+02","module":"C3","scenario":null},{"value":"6,27E+03","module":"D","scenario":null},{"value":"1,41E+03","module":"A1A3","scenario":null}]},{"parameter":"PERM","unit":"","values":[{"value":"8,04E+03","module":"A1","scenario":null},{"value":"0,00E+00","module":"A2","scenario":null},{"value":"0,00E+00","module":"A3","scenario":null},{"value":"0,00E+00","module":"A5","scenario":null},{"value":"0,00E+00","module":"C2","scenario":null},{"value":"-8,04E+03","module":"C3","scenario":null},{"value":"0,00E+00","module":"D","scenario":null},{"value":"8,04E+03","module":"A1A3","scenario":null}]},{"parameter":"PERT","unit":"MJ","values":[{"value":"8,53E+03","module":"A1","scenario":null},{"value":"4,67E+00","module":"A2","scenario":null},{"value":"9,15E+02","module":"A3","scenario":null},{"value":"4,33E-02","module":"A5","scenario":null},{"value":"4,31E-01","module":"C2","scenario":null},{"value":"-7,94E+03","module":"C3","scenario":null},{"value":"6,27E+03","module":"D","scenario":null},{"value":"9,45E+03","module":"A1A3","scenario":null}]},{"parameter":"PENRE","unit":"MJ","values":[{"value":"1,26E+03","module":"A1","scenario":null},{"value":"8,37E+01","module":"A2","scenario":null},{"value":"4,90E+02","module":"A3","scenario":null},{"value":"2,33E-01","module":"A5","scenario":null},{"value":"7,73E+00","module":"C2","scenario":null},{"value":"1,54E+02","module":"C3","scenario":null},{"value":"-6,09E+03","module":"D","scenario":null},{"value":"1,84E+03","module":"A1A3","scenario":null}]},{"parameter":"PENRM","unit":"MJ","values":[{"value":"3,51E+01","module":"A1","scenario":null},{"value":"0,00E+00","module":"A2","scenario":null},{"value":"1,48E+01","module":"A3","scenario":null},{"value":"-1,48E+01","module":"A5","scenario":null},{"value":"0,00E+00","module":"C2","scenario":null},{"value":"-3,51E+01","module":"C3","scenario":null},{"value":"0,00E+00","module":"D","scenario":null},{"value":"4,98E+01","module":"A1A3","scenario":null}]},{"parameter":"PENRT","unit":"MJ","values":[{"value":"1,30E+03","module":"A1","scenario":null},{"value":"8,37E+01","module":"A2","scenario":null},{"value":"5,05E+02","module":"A3","scenario":null},{"value":"-1,45E+01","module":"A5","scenario":null},{"value":"7,73E+00","module":"C2","scenario":null},{"value":"1,19E+02","module":"C3","scenario":null},{"value":"-6,09E+03","module":"D","scenario":null},{"value":"1,89E+03","module":"A1A3","scenario":null}]},{"parameter":"SM","unit":"kg","values":[{"value":"0,00E+00","module":"A1","scenario":null},{"value":"0,00E+00","module":"A2","scenario":null},{"value":"0,00E+00","module":"A3","scenario":null},{"value":"0,00E+00","module":"A5","scenario":null},{"value":"0,00E+00","module":"C2","scenario":null},{"value":"0,00E+00","module":"C3","scenario":null},{"value":"0,00E+00","module":"D","scenario":null},{"value":"0,00E+00","module":"A1A3","scenario":null}]},{"parameter":"RSF","unit":"MJ","values":[{"value":"0,00E+00","module":"A1","scenario":null},{"value":"0,00E+00","module":"A2","scenario":null},{"value":"0,00E+00","module":"A3","scenario":null},{"value":"0,00E+00","module":"A5","scenario":null},{"value":"0,00E+00","module":"C2","scenario":null},{"value":"0,00E+00","module":"C3","scenario":null},{"value":"8,04E+03","module":"D","scenario":null},{"value":"0,00E+00","module":"A1A3","scenario":null}]},{"parameter":"NRSF","unit":"MJ","values":[{"value":"0,00E+00","module":"A1","scenario":null},{"value":"0,00E+00","module":"A2","scenario":null},{"value":"0,00E+00","module":"A3","scenario":null},{"value":"0,00E+00","module":"A5","scenario":null},{"value":"0,00E+00","module":"C2","scenario":null},{"value":"0,00E+00","module":"C3","scenario":null},{"value":"3,51E+01","module":"D","scenario":null},{"value":"0,00E+00","module":"A1A3","scenario":null}]},{"parameter":"FW","unit":"m3","values":[{"value":"1,83E-01","module":"A1","scenario":null},{"value":"5,17E-03","module":"A2","scenario":null},{"value":"1,10E-01","module":"A3","scenario":null},{"value":"2,80E-03","module":"A5","scenario":null},{"value":"4,78E-04","module":"C2","scenario":null},{"value":"4,18E-02","module":"C3","scenario":null},{"value":"1,18E+00","module":"D","scenario":null},{"value":"2,98E-01","module":"A1A3","scenario":null}]}],"end_of_life_waste":[{"parameter":"HWD","unit":"kg","values":[{"value":"9,81E-07","module":"A1","scenario":null},{"value":"4,22E-09","module":"A2","scenario":null},{"value":"1,57E-07","module":"A3","scenario":null},{"value":"4,42E-11","module":"A5","scenario":null},{"value":"3,90E-10","module":"C2","scenario":null},{"value":"5,60E-08","module":"C3","scenario":null},{"value":"-1,97E-06","module":"D","scenario":null},{"value":"1,14E-06","module":"A1A3","scenario":null}]},{"parameter":"NHWD","unit":"kg","values":[{"value":"7,05E-01","module":"A1","scenario":null},{"value":"1,24E-02","module":"A2","scenario":null},{"value":"8,22E-01","module":"A3","scenario":null},{"value":"1,80E-02","module":"A5","scenario":null},{"value":"1,15E-03","module":"C2","scenario":null},{"value":"1,20E-01","module":"C3","scenario":null},{"value":"4,25E+00","module":"D","scenario":null},{"value":"1,54E+00","module":"A1A3","scenario":null}]},{"parameter":"RWD","unit":"kg","values":[{"value":"2,84E-02","module":"A1","scenario":null},{"value":"1,01E-04","module":"A2","scenario":null},{"value":"3,09E-02","module":"A3","scenario":null},{"value":"5,22E-06","module":"A5","scenario":null},{"value":"9,35E-06","module":"C2","scenario":null},{"value":"1,23E-02","module":"C3","scenario":null},{"value":"-2,17E-01","module":"D","scenario":null},{"value":"5,95E-02","module":"A1A3","scenario":null}]}],"end_of_life_flow":[{"parameter":"CRU","unit":"kg","values":[{"value":"0,00E+00","module":"A1","scenario":null},{"value":"0,00E+00","module":"A2","scenario":null},{"value":"0,00E+00","module":"A3","scenario":null},{"value":"0,00E+00","module":"A5","scenario":null},{"value":"0,00E+00","module":"C2","scenario":null},{"value":"0,00E+00","module":"C3","scenario":null},{"value":"0,00E+00","module":"D","scenario":null},{"value":"0,00E+00","module":"A1A3","scenario":null}]},{"parameter":"MFR","unit":"kg","values":[{"value":"0,00E+00","module":"A1","scenario":null},{"value":"0,00E+00","module":"A2","scenario":null},{"value":"0,00E+00","module":"A3","scenario":null},{"value":"0,00E+00","module":"A5","scenario":null},{"value":"0,00E+00","module":"C2","scenario":null},{"value":"0,00E+00","module":"C3","scenario":null},{"value":"0,00E+00","module":"D","scenario":null},{"value":"0,00E+00","module":"A1A3","scenario":null}]},{"parameter":"MER","unit":"kg","values":[{"value":"0,00E+00","module":"A1","scenario":null},{"value":"0,00E+00","module":"A2","scenario":null},{"value":"0,00E+00","module":"A3","scenario":null},{"value":"0,00E+00","module":"A5","scenario":null},{"value":"0,00E+00","module":"C2","scenario":null},{"value":"4,80E+02","module":"C3","scenario":null},{"value":"0,00E+00","module":"D","scenario":null},{"value":"0,00E+00","module":"A1A3","scenario":null}]},{"parameter":"EEE","unit":"MJ","values":[{"value":"0,00E+00","module":"A1","scenario":null},{"value":"0,00E+00","module":"A2","scenario":null},{"value":"2,24E-02","module":"A3","scenario":null},{"value":"2,34E+00","module":"A5","scenario":null},{"value":"0,00E+00","module":"C2","scenario":null},{"value":"0,00E+00","module":"C3","scenario":null},{"value":"0,00E+00","module":"D","scenario":null},{"value":"2,24E-02","module":"A1A3","scenario":null}]},{"parameter":"EET","unit":"MJ","values":[{"value":"0,00E+00","module":"A1","scenario":null},{"value":"0,00E+00","module":"A2","scenario":null},{"value":"5,20E-02","module":"A3","scenario":null},{"value":"5,39E+00","module":"A5","scenario":null},{"value":"0,00E+00","module":"C2","scenario":null},{"value":"0,00E+00","module":"C3","scenario":null},{"value":"0,00E+00","module":"D","scenario":null},{"value":"5,20E-02","module":"A1A3","scenario":null}]}]}