{"product_name":"Dachziegel (inklusive Zubeh\u00f6r)","epd_id":"EPD-BDZ-20210267-IBG2-DE","declared_unit":{"unit":"m2","amount":1},"compliance":["DIN EN 15804","ISO 14025"],"producer_name":"Bundesverband der Deutschen Ziegelindustrie e.V.","environmental_impact":[{"parameter":"GWP-total","unit":"kg CO2-eq","values":[{"value":"1,22E+01","module":"A1-A3","scenario":null},{"value":"7,73E-01","module":"A4","scenario":null},{"value":"2,61E-01","module":"A5","scenario":null},{"value":"0,00E+00","module":"C1","scenario":null},{"value":"6,44E-02","module":"C2","scenario":null},{"value":"9,74E-02","module":"C3","scenario":null},{"value":"3,41E-02","module":"C4","scenario":null},{"value":"-5,97E+00","module":"D","scenario":"S0"},{"value":"-1,55E-01","module":"D","scenario":"S1"}]},{"parameter":"ODP","unit":"kg CFC11-eq","values":[{"value":"1,41E-12","module":"A1-A3","scenario":null},{"value":"2,56E-16","module":"A4","scenario":null},{"value":"6,62E-17","module":"A5","scenario":null},{"value":"0,00E+00","module":"C1","scenario":null},{"value":"2,13E-17","module":"C2","scenario":null},{"value":"5,66E-16","module":"C3","scenario":null},{"value":"1,89E-16","module":"C4","scenario":null},{"value":"-1,26E-14","module":"D","scenario":"S0"},{"value":"-3,48E-15","module":"D","scenario":"S1"}]},{"parameter":"AP","unit":"mol H+-eq","values":[{"value":"9,60E-03","module":"A1-A3","scenario":null},{"value":"5,34E-04","module":"A4","scenario":null},{"value":"3,59E-05","module":"A5","scenario":null},{"value":"0,00E+00","module":"C1","scenario":null},{"value":"4,45E-05","module":"C2","scenario":null},{"value":"6,45E-04","module":"C3","scenario":null},{"value":"2,17E-04","module":"C4","scenario":null},{"value":"-6,79E-03","module":"D","scenario":"S0"},{"value":"-1,36E-04","module":"D","scenario":"S1"}]},{"parameter":"EP","unit":"kg PO_4^3-eq","values":[{"value":"1,83E-03","module":"A1-A3","scenario":null},{"value":"1,01E-04","module":"A4","scenario":null},{"value":"7,56E-06","module":"A5","scenario":null},{"value":"0,00E+00","module":"C1","scenario":null},{"value":"8,40E-06","module":"C2","scenario":null},{"value":"1,58E-04","module":"C3","scenario":null},{"value":"2,44E-05","module":"C4","scenario":null},{"value":"-1,33E-03","module":"D","scenario":"S0"},{"value":"-2,58E-05","module":"D","scenario":"S1"}]},{"parameter":"POCP","unit":"kg NMVOC-eq","values":[{"value":"1,12E-03","module":"A1-A3","scenario":null},{"value":"-1,96E-05","module":"A4","scenario":null},{"value":"2,62E-06","module":"A5","scenario":null},{"value":"0,00E+00","module":"C1","scenario":null},{"value":"-1,64E-06","module":"C2","scenario":null},{"value":"7,11E-05","module":"C3","scenario":null},{"value":"1,64E-05","module":"C4","scenario":null},{"value":"-7,33E-04","module":"D","scenario":"S0"},{"value":"-1,35E-05","module":"D","scenario":"S1"}]},{"parameter":"ADPE","unit":"kg Sb-eq","values":[{"value":"1,80E-06","module":"A1-A3","scenario":null},{"value":"6,51E-08","module":"A4","scenario":null},{"value":"7,32E-10","module":"A5","scenario":null},{"value":"0,00E+00","module":"C1","scenario":null},{"value":"5,43E-09","module":"C2","scenario":null},{"value":"1,10E-07","module":"C3","scenario":null},{"value":"3,46E-09","module":"C4","scenario":null},{"value":"-3,19E-07","module":"D","scenario":"S0"},{"value":"-3,67E-08","module":"D","scenario":"S1"}]},{"parameter":"ADPF","unit":"MJ","values":[{"value":"1,88E+02","module":"A1-A3","scenario":null},{"value":"1,04E+01","module":"A4","scenario":null},{"value":"5,36E-02","module":"A5","scenario":null},{"value":"0,00E+00","module":"C1","scenario":null},{"value":"8,64E-01","module":"C2","scenario":null},{"value":"1,84E+00","module":"C3","scenario":null},{"value":"4,84E-01","module":"C4","scenario":null},{"value":"-7,87E+01","module":"D","scenario":"S0"},{"value":"-2,01E+00","module":"D","scenario":"S1"}]}],"additional_environmental_impact":[],"resource_use":[{"parameter":"PERE","unit":"MJ","values":[{"value":"3,56E+01","module":"A1-A3","scenario":null},{"value":"6,05E-01","module":"A4","scenario":null},{"value":"1,41E+00","module":"A5","scenario":null},{"value":"0,00E+00","module":"C1","scenario":null},{"value":"5,05E-02","module":"C2","scenario":null},{"value":"1,58E-01","module":"C3","scenario":null},{"value":"6,53E-02","module":"C4","scenario":null},{"value":"-2,47E+00","module":"D","scenario":"S0"},{"value":"-6,12E-01","module":"D","scenario":"S1"}]},{"parameter":"PERM","unit":"","values":[{"value":"1,40E+00","module":"A1-A3","scenario":null},{"value":"0,00E+00","module":"A4","scenario":null},{"value":"-1,40E+00","module":"A5","scenario":null},{"value":"0,00E+00","module":"C1","scenario":null},{"value":"0,00E+00","module":"C2","scenario":null},{"value":"0,00E+00","module":"C3","scenario":null},{"value":"0,00E+00","module":"C4","scenario":null},{"value":"0,00E+00","module":"D","scenario":"S0"},{"value":"0,00E+00","module":"D","scenario":"S1"}]},{"parameter":"PERT","unit":"MJ","values":[{"value":"3,70E+01","module":"A1-A3","scenario":null},{"value":"6,05E-01","module":"A4","scenario":null},{"value":"1,26E-02","module":"A5","scenario":null},{"value":"0,00E+00","module":"C1","scenario":null},{"value":"5,05E-02","module":"C2","scenario":null},{"value":"1,58E-01","module":"C3","scenario":null},{"value":"6,53E-02","module":"C4","scenario":null},{"value":"-2,47E+00","module":"D","scenario":"S0"},{"value":"-6,12E-01","module":"D","scenario":"S1"}]},{"parameter":"PENRE","unit":"MJ","values":[{"value":"1,96E+02","module":"A1-A3","scenario":null},{"value":"1,04E+01","module":"A4","scenario":null},{"value":"5,95E-02","module":"A5","scenario":null},{"value":"0,00E+00","module":"C1","scenario":null},{"value":"8,67E-01","module":"C2","scenario":null},{"value":"1,88E+00","module":"C3","scenario":null},{"value":"4,98E-01","module":"C4","scenario":null},{"value":"-7,96E+01","module":"D","scenario":"S0"},{"value":"-2,23E+00","module":"D","scenario":"S1"}]},{"parameter":"PENRM","unit":"MJ","values":[{"value":"8,80E-01","module":"A1-A3","scenario":null},{"value":"0,00E+00","module":"A4","scenario":null},{"value":"0,00E+00","module":"A5","scenario":null},{"value":"0,00E+00","module":"C1","scenario":null},{"value":"0,00E+00","module":"C2","scenario":null},{"value":"0,00E+00","module":"C3","scenario":null},{"value":"0,00E+00","module":"C4","scenario":null},{"value":"0,00E+00","module":"D","scenario":"S0"},{"value":"0,00E+00","module":"D","scenario":"S1"}]},{"parameter":"PENRT","unit":"MJ","values":[{"value":"1,97E+02","module":"A1-A3","scenario":null},{"value":"1,04E+01","module":"A4","scenario":null},{"value":"-8,20E-01","module":"A5","scenario":null},{"value":"0,00E+00","module":"C1","scenario":null},{"value":"8,67E-01","module":"C2","scenario":null},{"value":"1,88E+00","module":"C3","scenario":null},{"value":"4,98E-01","module":"C4","scenario":null},{"value":"-7,96E+01","module":"D","scenario":"S0"},{"value":"-2,23E+00","module":"D","scenario":"S1"}]},{"parameter":"SM","unit":"kg","values":[{"value":"3,20E-01","module":"A1-A3","scenario":null},{"value":"0,00E+00","module":"A4","scenario":null},{"value":"0,00E+00","module":"A5","scenario":null},{"value":"0,00E+00","module":"C1","scenario":null},{"value":"0,00E+00","module":"C2","scenario":null},{"value":"0,00E+00","module":"C3","scenario":null},{"value":"0,00E+00","module":"C4","scenario":null},{"value":"3,75E+01","module":"D","scenario":"S0"},{"value":"0,00E+00","module":"D","scenario":"S1"}]},{"parameter":"RSF","unit":"MJ","values":[{"value":"0,00E+00","module":"A1-A3","scenario":null},{"value":"0,00E+00","module":"A4","scenario":null},{"value":"0,00E+00","module":"A5","scenario":null},{"value":"0,00E+00","module":"C1","scenario":null},{"value":"0,00E+00","module":"C2","scenario":null},{"value":"0,00E+00","module":"C3","scenario":null},{"value":"0,00E+00","module":"C4","scenario":null},{"value":"0,00E+00","module":"D","scenario":"S0"},{"value":"0,00E+00","module":"D","scenario":"S1"}]},{"parameter":"NRSF","unit":"MJ","values":[{"value":"0,00E+00","module":"A1-A3","scenario":null},{"value":"0,00E+00","module":"A4","scenario":null},{"value":"0,00E+00","module":"A5","scenario":null},{"value":"0,00E+00","module":"C1","scenario":null},{"value":"0,00E+00","module":"C2","scenario":null},{"value":"0,00E+00","module":"C3","scenario":null},{"value":"0,00E+00","module":"C4","scenario":null},{"value":"0,00E+00","module":"D","scenario":"S0"},{"value":"0,00E+00","module":"D","scenario":"S1"}]},{"parameter":"FW","unit":"m3","values":[{"value":"2,17E-02","module":"A1-A3","scenario":null},{"value":"5,42E-04","module":"A4","scenario":null},{"value":"7,66E-04","module":"A5","scenario":null},{"value":"0,00E+00","module":"C1","scenario":null},{"value":"4,52E-05","module":"C2","scenario":null},{"value":"4,93E-04","module":"C3","scenario":null},{"value":"1,25E-04","module":"C4","scenario":null},{"value":"-1,77E-03","module":"D","scenario":"S0"},{"value":"-3,34E-04","module":"D","scenario":"S1"}]}],"end_of_life_waste":[{"parameter":"HWD","unit":"kg","values":[{"value":"3,36E-07","module":"A1-A3","scenario":null},{"value":"3,89E-07","module":"A4","scenario":null},{"value":"8,29E-11","module":"A5","scenario":null},{"value":"0,00E+00","module":"C1","scenario":null},{"value":"3,24E-08","module":"C2","scenario":null},{"value":"3,96E-08","module":"C3","scenario":null},{"value":"7,59E-09","module":"C4","scenario":null},{"value":"-1,56E-07","module":"D","scenario":"S0"},{"value":"-1,20E-09","module":"D","scenario":"S1"}]},{"parameter":"NHWD","unit":"kg","values":[{"value":"1,11E-01","module":"A1-A3","scenario":null},{"value":"1,83E-03","module":"A4","scenario":null},{"value":"3,39E-03","module":"A5","scenario":null},{"value":"0,00E+00","module":"C1","scenario":null},{"value":"1,52E-04","module":"C2","scenario":null},{"value":"5,67E-04","module":"C3","scenario":null},{"value":"2,50E+00","module":"C4","scenario":null},{"value":"-2,22E-02","module":"D","scenario":"S0"},{"value":"-1,10E-03","module":"D","scenario":"S1"}]},{"parameter":"RWD","unit":"kg","values":[{"value":"3,05E-03","module":"A1-A3","scenario":null},{"value":"1,09E-05","module":"A4","scenario":null},{"value":"2,69E-06","module":"A5","scenario":null},{"value":"0,00E+00","module":"C1","scenario":null},{"value":"9,12E-07","module":"C2","scenario":null},{"value":"1,51E-05","module":"C3","scenario":null},{"value":"5,58E-06","module":"C4","scenario":null},{"value":"-3,47E-04","module":"D","scenario":"S0"},{"value":"-8,88E-05","module":"D","scenario":"S1"}]}],"end_of_life_flow":[{"parameter":"CRU","unit":"kg","values":[{"value":"0,00E+00","module":"A1-A3","scenario":null},{"value":"0,00E+00","module":"A4","scenario":null},{"value":"0,00E+00","module":"A5","scenario":null},{"value":"0,00E+00","module":"C1","scenario":null},{"value":"0,00E+00","module":"C2","scenario":null},{"value":"0,00E+00","module":"C3","scenario":null},{"value":"0,00E+00","module":"C4","scenario":null},{"value":"0,00E+00","module":"D","scenario":"S0"},{"value":"0,00E+00","module":"D","scenario":"S1"}]},{"parameter":"MFR","unit":"kg","values":[{"value":"0,00E+00","module":"A1-A3","scenario":null},{"value":"0,00E+00","module":"A4","scenario":null},{"value":"0,00E+00","module":"A5","scenario":null},{"value":"0,00E+00","module":"C1","scenario":null},{"value":"0,00E+00","module":"C2","scenario":null},{"value":"4,00E+01","module":"C3","scenario":null},{"value":"0,00E+00","module":"C4","scenario":null},{"value":"0,00E+00","module":"D","scenario":"S0"},{"value":"0,00E+00","module":"D","scenario":"S1"}]},{"parameter":"MER","unit":"kg","values":[{"value":"0,00E+00","module":"A1-A3","scenario":null},{"value":"0,00E+00","module":"A4","scenario":null},{"value":"0,00E+00","module":"A5","scenario":null},{"value":"0,00E+00","module":"C1","scenario":null},{"value":"0,00E+00","module":"C2","scenario":null},{"value":"0,00E+00","module":"C3","scenario":null},{"value":"0,00E+00","module":"C4","scenario":null},{"value":"0,00E+00","module":"D","scenario":"S0"},{"value":"0,00E+00","module":"D","scenario":"S1"}]},{"parameter":"EEE","unit":"MJ","values":[{"value":"0,00E+00","module":"A1-A3","scenario":null},{"value":"0,00E+00","module":"A4","scenario":null},{"value":"4,48E-01","module":"A5","scenario":null},{"value":"0,00E+00","module":"C1","scenario":null},{"value":"0,00E+00","module":"C2","scenario":null},{"value":"0,00E+00","module":"C3","scenario":null},{"value":"0,00E+00","module":"C4","scenario":null},{"value":"0,00E+00","module":"D","scenario":"S0"},{"value":"0,00E+00","module":"D","scenario":"S1"}]},{"parameter":"EET","unit":"MJ","values":[{"value":"0,00E+00","module":"A1-A3","scenario":null},{"value":"0,00E+00","module":"A4","scenario":null},{"value":"8,86E-01","module":"A5","scenario":null},{"value":"0,00E+00","module":"C1","scenario":null},{"value":"0,00E+00","module":"C2","scenario":null},{"value":"0,00E+00","module":"C3","scenario":null},{"value":"0,00E+00","module":"C4","scenario":null},{"value":"0,00E+00","module":"D","scenario":"S0"},{"value":"0,00E+00","module":"D","scenario":"S1"}]}]}