{"product_name":"Tensar\u00ae TriAx\u00ae geogrid \u2013 TX190L-GN; grammage: 0.585 kg/m^2 ","epd_id":"EPD-TENSAR-156-EN (Rev.1_20.05.2022)","declared_unit":{"unit":"m2","amount":1},"compliance":["EN 15804+A2","ISO 14025"],"producer_name":"Tensar International Limited","environmental_impact":[{"parameter":"GWP-total","unit":"kg CO2-eq","values":[{"value":"1,53E+00","module":"A1","scenario":"Standard scenario"},{"value":"9,55E-02","module":"A2","scenario":"Standard scenario"},{"value":"1,33E-01","module":"A3","scenario":"Standard scenario"},{"value":"7,74E-02","module":"A4","scenario":"Standard scenario"},{"value":"1,68E-01","module":"A5","scenario":"Standard scenario"},{"value":"0,00E+00","module":"B1","scenario":"Standard scenario"},{"value":"0,00E+00","module":"B2","scenario":"Standard scenario"},{"value":"0,00E+00","module":"B3","scenario":"Standard scenario"},{"value":"6,81E-02","module":"C1","scenario":"Standard scenario"},{"value":"9,12E-03","module":"C2","scenario":"Standard scenario"},{"value":"1,18E+00","module":"C3","scenario":"Standard scenario"},{"value":"2,33E-02","module":"C4","scenario":"Standard scenario"},{"value":"-7,40E-01","module":"D","scenario":null},{"value":"1,76E+00","module":"A1A3","scenario":null}]},{"parameter":"GWP-fossil","unit":"kg CO2-eq","values":[{"value":"1,53E+00","module":"A1","scenario":"Standard scenario"},{"value":"9,54E-02","module":"A2","scenario":"Standard scenario"},{"value":"1,38E-01","module":"A3","scenario":"Standard scenario"},{"value":"7,73E-02","module":"A4","scenario":"Standard scenario"},{"value":"1,62E-01","module":"A5","scenario":"Standard scenario"},{"value":"0,00E+00","module":"B1","scenario":"Standard scenario"},{"value":"0,00E+00","module":"B2","scenario":"Standard scenario"},{"value":"0,00E+00","module":"B3","scenario":"Standard scenario"},{"value":"6,81E-02","module":"C1","scenario":"Standard scenario"},{"value":"9,11E-03","module":"C2","scenario":"Standard scenario"},{"value":"1,18E+00","module":"C3","scenario":"Standard scenario"},{"value":"2,33E-02","module":"C4","scenario":"Standard scenario"},{"value":"-7,40E-01","module":"D","scenario":null},{"value":"1,76E+00","module":"A1A3","scenario":null}]},{"parameter":"GWP-biogenic","unit":"kg CO2-eq","values":[{"value":"-1,31E-03","module":"A1","scenario":"Standard scenario"},{"value":"4,23E-05","module":"A2","scenario":"Standard scenario"},{"value":"-5,31E-03","module":"A3","scenario":"Standard scenario"},{"value":"3,57E-05","module":"A4","scenario":"Standard scenario"},{"value":"6,52E-03","module":"A5","scenario":"Standard scenario"},{"value":"0,00E+00","module":"B1","scenario":"Standard scenario"},{"value":"0,00E+00","module":"B2","scenario":"Standard scenario"},{"value":"0,00E+00","module":"B3","scenario":"Standard scenario"},{"value":"1,89E-05","module":"C1","scenario":"Standard scenario"},{"value":"4,21E-06","module":"C2","scenario":"Standard scenario"},{"value":"1,71E-04","module":"C3","scenario":"Standard scenario"},{"value":"1,79E-05","module":"C4","scenario":"Standard scenario"},{"value":"-3,25E-04","module":"D","scenario":null},{"value":"-6,58E-03","module":"A1A3","scenario":null}]},{"parameter":"GWP-luluc","unit":"kg CO2-eq","values":[{"value":"4,06E-04","module":"A1","scenario":"Standard scenario"},{"value":"4,00E-05","module":"A2","scenario":"Standard scenario"},{"value":"1,35E-04","module":"A3","scenario":"Standard scenario"},{"value":"2,83E-05","module":"A4","scenario":"Standard scenario"},{"value":"3,62E-05","module":"A5","scenario":"Standard scenario"},{"value":"0,00E+00","module":"B1","scenario":"Standard scenario"},{"value":"0,00E+00","module":"B2","scenario":"Standard scenario"},{"value":"0,00E+00","module":"B3","scenario":"Standard scenario"},{"value":"5,37E-06","module":"C1","scenario":"Standard scenario"},{"value":"3,34E-06","module":"C2","scenario":"Standard scenario"},{"value":"9,58E-05","module":"C3","scenario":"Standard scenario"},{"value":"8,23E-07","module":"C4","scenario":"Standard scenario"},{"value":"-3,84E-05","module":"D","scenario":null},{"value":"5,81E-04","module":"A1A3","scenario":null}]},{"parameter":"ODP","unit":"kg CFC11-eq","values":[{"value":"3,08E-08","module":"A1","scenario":"Standard scenario"},{"value":"2,09E-08","module":"A2","scenario":"Standard scenario"},{"value":"1,47E-08","module":"A3","scenario":"Standard scenario"},{"value":"1,71E-08","module":"A4","scenario":"Standard scenario"},{"value":"6,44E-09","module":"A5","scenario":"Standard scenario"},{"value":"0,00E+00","module":"B1","scenario":"Standard scenario"},{"value":"0,00E+00","module":"B2","scenario":"Standard scenario"},{"value":"0,00E+00","module":"B3","scenario":"Standard scenario"},{"value":"1,47E-08","module":"C1","scenario":"Standard scenario"},{"value":"2,01E-09","module":"C2","scenario":"Standard scenario"},{"value":"3,61E-08","module":"C3","scenario":"Standard scenario"},{"value":"5,15E-10","module":"C4","scenario":"Standard scenario"},{"value":"-8,87E-08","module":"D","scenario":null},{"value":"6,64E-08","module":"A1A3","scenario":null}]},{"parameter":"AP","unit":"mol H+-eq","values":[{"value":"5,45E-03","module":"A1","scenario":"Standard scenario"},{"value":"5,31E-04","module":"A2","scenario":"Standard scenario"},{"value":"2,79E-04","module":"A3","scenario":"Standard scenario"},{"value":"4,48E-04","module":"A4","scenario":"Standard scenario"},{"value":"3,72E-04","module":"A5","scenario":"Standard scenario"},{"value":"0,00E+00","module":"B1","scenario":"Standard scenario"},{"value":"0,00E+00","module":"B2","scenario":"Standard scenario"},{"value":"0,00E+00","module":"B3","scenario":"Standard scenario"},{"value":"7,12E-04","module":"C1","scenario":"Standard scenario"},{"value":"5,28E-05","module":"C2","scenario":"Standard scenario"},{"value":"5,32E-04","module":"C3","scenario":"Standard scenario"},{"value":"1,45E-05","module":"C4","scenario":"Standard scenario"},{"value":"-7,88E-04","module":"D","scenario":null},{"value":"6,26E-03","module":"A1A3","scenario":null}]},{"parameter":"POCP","unit":"kg NMVOC-eq","values":[{"value":"4,86E-03","module":"A1","scenario":"Standard scenario"},{"value":"5,44E-04","module":"A2","scenario":"Standard scenario"},{"value":"2,26E-04","module":"A3","scenario":"Standard scenario"},{"value":"4,97E-04","module":"A4","scenario":"Standard scenario"},{"value":"3,39E-04","module":"A5","scenario":"Standard scenario"},{"value":"0,00E+00","module":"B1","scenario":"Standard scenario"},{"value":"0,00E+00","module":"B2","scenario":"Standard scenario"},{"value":"0,00E+00","module":"B3","scenario":"Standard scenario"},{"value":"9,49E-04","module":"C1","scenario":"Standard scenario"},{"value":"5,86E-05","module":"C2","scenario":"Standard scenario"},{"value":"4,35E-04","module":"C3","scenario":"Standard scenario"},{"value":"2,04E-05","module":"C4","scenario":"Standard scenario"},{"value":"-8,09E-04","module":"D","scenario":null},{"value":"5,63E-03","module":"A1A3","scenario":null}]},{"parameter":"ADPE","unit":"kg Sb-eq","values":[{"value":"6,87E-06","module":"A1","scenario":"Standard scenario"},{"value":"2,91E-06","module":"A2","scenario":"Standard scenario"},{"value":"5,00E-07","module":"A3","scenario":"Standard scenario"},{"value":"1,96E-06","module":"A4","scenario":"Standard scenario"},{"value":"7,16E-07","module":"A5","scenario":"Standard scenario"},{"value":"0,00E+00","module":"B1","scenario":"Standard scenario"},{"value":"0,00E+00","module":"B2","scenario":"Standard scenario"},{"value":"0,00E+00","module":"B3","scenario":"Standard scenario"},{"value":"1,04E-07","module":"C1","scenario":"Standard scenario"},{"value":"2,31E-07","module":"C2","scenario":"Standard scenario"},{"value":"1,51E-06","module":"C3","scenario":"Standard scenario"},{"value":"1,78E-08","module":"C4","scenario":"Standard scenario"},{"value":"-7,48E-07","module":"D","scenario":null},{"value":"1,03E-05","module":"A1A3","scenario":null}]},{"parameter":"ADPF","unit":"MJ","values":[{"value":"4,90E+01","module":"A1","scenario":"Standard scenario"},{"value":"1,43E+00","module":"A2","scenario":"Standard scenario"},{"value":"2,35E+00","module":"A3","scenario":"Standard scenario"},{"value":"1,17E+00","module":"A4","scenario":"Standard scenario"},{"value":"2,77E+00","module":"A5","scenario":"Standard scenario"},{"value":"0,00E+00","module":"B1","scenario":"Standard scenario"},{"value":"0,00E+00","module":"B2","scenario":"Standard scenario"},{"value":"0,00E+00","module":"B3","scenario":"Standard scenario"},{"value":"9,37E-01","module":"C1","scenario":"Standard scenario"},{"value":"1,37E-01","module":"C2","scenario":"Standard scenario"},{"value":"9,19E-01","module":"C3","scenario":"Standard scenario"},{"value":"3,94E-02","module":"C4","scenario":"Standard scenario"},{"value":"-1,36E+01","module":"D","scenario":null},{"value":"5,28E+01","module":"A1A3","scenario":null}]},{"parameter":"WDP","unit":"m3 world-eq. Deprived","values":[{"value":"8,20E-01","module":"A1","scenario":"Standard scenario"},{"value":"5,07E-03","module":"A2","scenario":"Standard scenario"},{"value":"6,06E-02","module":"A3","scenario":"Standard scenario"},{"value":"4,17E-03","module":"A4","scenario":"Standard scenario"},{"value":"4,81E-02","module":"A5","scenario":"Standard scenario"},{"value":"0,00E+00","module":"B1","scenario":"Standard scenario"},{"value":"0,00E+00","module":"B2","scenario":"Standard scenario"},{"value":"0,00E+00","module":"B3","scenario":"Standard scenario"},{"value":"1,26E-03","module":"C1","scenario":"Standard scenario"},{"value":"4,92E-04","module":"C2","scenario":"Standard scenario"},{"value":"6,02E-02","module":"C3","scenario":"Standard scenario"},{"value":"1,69E-03","module":"C4","scenario":"Standard scenario"},{"value":"-9,54E-02","module":"D","scenario":null},{"value":"8,86E-01","module":"A1A3","scenario":null}]},{"parameter":"EP-freshwater","unit":"kg P-eq","values":[{"value":"3,92E-05","module":"A1","scenario":"Standard scenario"},{"value":"9,78E-07","module":"A2","scenario":"Standard scenario"},{"value":"3,52E-06","module":"A3","scenario":"Standard scenario"},{"value":"7,80E-07","module":"A4","scenario":"Standard scenario"},{"value":"2,44E-06","module":"A5","scenario":"Standard scenario"},{"value":"0,00E+00","module":"B1","scenario":"Standard scenario"},{"value":"0,00E+00","module":"B2","scenario":"Standard scenario"},{"value":"0,00E+00","module":"B3","scenario":"Standard scenario"},{"value":"2,48E-07","module":"C1","scenario":"Standard scenario"},{"value":"9,19E-08","module":"C2","scenario":"Standard scenario"},{"value":"3,55E-06","module":"C3","scenario":"Standard scenario"},{"value":"2,99E-08","module":"C4","scenario":"Standard scenario"},{"value":"-1,68E-06","module":"D","scenario":null},{"value":"4,37E-05","module":"A1A3","scenario":null}]},{"parameter":"EP-marine","unit":"kg N-eq","values":[{"value":"9,13E-04","module":"A1","scenario":"Standard scenario"},{"value":"1,69E-04","module":"A2","scenario":"Standard scenario"},{"value":"6,16E-05","module":"A3","scenario":"Standard scenario"},{"value":"1,58E-04","module":"A4","scenario":"Standard scenario"},{"value":"7,59E-05","module":"A5","scenario":"Standard scenario"},{"value":"0,00E+00","module":"B1","scenario":"Standard scenario"},{"value":"0,00E+00","module":"B2","scenario":"Standard scenario"},{"value":"0,00E+00","module":"B3","scenario":"Standard scenario"},{"value":"3,14E-04","module":"C1","scenario":"Standard scenario"},{"value":"1,86E-05","module":"C2","scenario":"Standard scenario"},{"value":"1,45E-04","module":"C3","scenario":"Standard scenario"},{"value":"8,80E-06","module":"C4","scenario":"Standard scenario"},{"value":"-2,06E-04","module":"D","scenario":null},{"value":"1,14E-03","module":"A1A3","scenario":null}]},{"parameter":"EP-terrestrial","unit":"mol N-eq.","values":[{"value":"1,03E-02","module":"A1","scenario":"Standard scenario"},{"value":"1,87E-03","module":"A2","scenario":"Standard scenario"},{"value":"6,53E-04","module":"A3","scenario":"Standard scenario"},{"value":"1,74E-03","module":"A4","scenario":"Standard scenario"},{"value":"8,45E-04","module":"A5","scenario":"Standard scenario"},{"value":"0,00E+00","module":"B1","scenario":"Standard scenario"},{"value":"0,00E+00","module":"B2","scenario":"Standard scenario"},{"value":"0,00E+00","module":"B3","scenario":"Standard scenario"},{"value":"3,45E-03","module":"C1","scenario":"Standard scenario"},{"value":"2,05E-04","module":"C2","scenario":"Standard scenario"},{"value":"1,62E-03","module":"C3","scenario":"Standard scenario"},{"value":"5,34E-05","module":"C4","scenario":"Standard scenario"},{"value":"-2,28E-03","module":"D","scenario":null},{"value":"1,28E-02","module":"A1A3","scenario":null}]}],"additional_environmental_impact":[{"parameter":"PM","unit":"Disease incidence","values":[{"value":"4,95E-08","module":"A1","scenario":"Standard scenario"},{"value":"7,54E-09","module":"A2","scenario":"Standard scenario"},{"value":"2,17E-09","module":"A3","scenario":"Standard scenario"},{"value":"6,96E-09","module":"A4","scenario":"Standard scenario"},{"value":"3,64E-09","module":"A5","scenario":"Standard scenario"},{"value":"0,00E+00","module":"B1","scenario":"Standard scenario"},{"value":"0,00E+00","module":"B2","scenario":"Standard scenario"},{"value":"0,00E+00","module":"B3","scenario":"Standard scenario"},{"value":"1,89E-08","module":"C1","scenario":"Standard scenario"},{"value":"8,20E-10","module":"C2","scenario":"Standard scenario"},{"value":"4,31E-09","module":"C3","scenario":"Standard scenario"},{"value":"2,74E-10","module":"C4","scenario":"Standard scenario"},{"value":"-3,66E-09","module":"D","scenario":null},{"value":"5,92E-08","module":"A1A3","scenario":null}]},{"parameter":"ETP-fw","unit":"CTUe","values":[{"value":"5,54E+00","module":"A1","scenario":"Standard scenario"},{"value":"1,28E+00","module":"A2","scenario":"Standard scenario"},{"value":"8,40E-01","module":"A3","scenario":"Standard scenario"},{"value":"1,04E+00","module":"A4","scenario":"Standard scenario"},{"value":"1,29E+00","module":"A5","scenario":"Standard scenario"},{"value":"0,00E+00","module":"B1","scenario":"Standard scenario"},{"value":"0,00E+00","module":"B2","scenario":"Standard scenario"},{"value":"0,00E+00","module":"B3","scenario":"Standard scenario"},{"value":"5,65E-01","module":"C1","scenario":"Standard scenario"},{"value":"1,23E-01","module":"C2","scenario":"Standard scenario"},{"value":"1,48E+01","module":"C3","scenario":"Standard scenario"},{"value":"4,19E-02","module":"C4","scenario":"Standard scenario"},{"value":"-1,05E+00","module":"D","scenario":null},{"value":"7,66E+00","module":"A1A3","scenario":null}]},{"parameter":"HTP-c","unit":"CTUh","values":[{"value":"2,64E-10","module":"A1","scenario":"Standard scenario"},{"value":"4,27E-11","module":"A2","scenario":"Standard scenario"},{"value":"5,80E-11","module":"A3","scenario":"Standard scenario"},{"value":"3,37E-11","module":"A4","scenario":"Standard scenario"},{"value":"3,45E-11","module":"A5","scenario":"Standard scenario"},{"value":"0,00E+00","module":"B1","scenario":"Standard scenario"},{"value":"0,00E+00","module":"B2","scenario":"Standard scenario"},{"value":"0,00E+00","module":"B3","scenario":"Standard scenario"},{"value":"1,97E-11","module":"C1","scenario":"Standard scenario"},{"value":"3,97E-12","module":"C2","scenario":"Standard scenario"},{"value":"2,26E-10","module":"C3","scenario":"Standard scenario"},{"value":"1,10E-12","module":"C4","scenario":"Standard scenario"},{"value":"-5,64E-11","module":"D","scenario":null},{"value":"3,65E-10","module":"A1A3","scenario":null}]},{"parameter":"HTP-nc","unit":"CTUh","values":[{"value":"8,59E-09","module":"A1","scenario":"Standard scenario"},{"value":"1,36E-09","module":"A2","scenario":"Standard scenario"},{"value":"8,59E-10","module":"A3","scenario":"Standard scenario"},{"value":"1,14E-09","module":"A4","scenario":"Standard scenario"},{"value":"8,80E-10","module":"A5","scenario":"Standard scenario"},{"value":"0,00E+00","module":"B1","scenario":"Standard scenario"},{"value":"0,00E+00","module":"B2","scenario":"Standard scenario"},{"value":"0,00E+00","module":"B3","scenario":"Standard scenario"},{"value":"4,85E-10","module":"C1","scenario":"Standard scenario"},{"value":"1,34E-10","module":"C2","scenario":"Standard scenario"},{"value":"4,69E-09","module":"C3","scenario":"Standard scenario"},{"value":"2,73E-11","module":"C4","scenario":"Standard scenario"},{"value":"-1,02E-09","module":"D","scenario":null},{"value":"1,08E-08","module":"A1A3","scenario":null}]},{"parameter":"SQP","unit":"-","values":[{"value":"1,62E+00","module":"A1","scenario":"Standard scenario"},{"value":"1,10E+00","module":"A2","scenario":"Standard scenario"},{"value":"4,99E-01","module":"A3","scenario":"Standard scenario"},{"value":"1,01E+00","module":"A4","scenario":"Standard scenario"},{"value":"2,45E-01","module":"A5","scenario":"Standard scenario"},{"value":"0,00E+00","module":"B1","scenario":"Standard scenario"},{"value":"0,00E+00","module":"B2","scenario":"Standard scenario"},{"value":"0,00E+00","module":"B3","scenario":"Standard scenario"},{"value":"1,20E-01","module":"C1","scenario":"Standard scenario"},{"value":"1,19E-01","module":"C2","scenario":"Standard scenario"},{"value":"3,38E-01","module":"C3","scenario":"Standard scenario"},{"value":"9,31E-02","module":"C4","scenario":"Standard scenario"},{"value":"-5,78E-01","module":"D","scenario":null},{"value":"3,22E+00","module":"A1A3","scenario":null}]},{"parameter":"IRP","unit":"kBq U235-eq","values":[{"value":"2,17E-02","module":"A1","scenario":"Standard scenario"},{"value":"6,05E-03","module":"A2","scenario":"Standard scenario"},{"value":"1,92E-03","module":"A3","scenario":"Standard scenario"},{"value":"4,89E-03","module":"A4","scenario":"Standard scenario"},{"value":"2,00E-03","module":"A5","scenario":"Standard scenario"},{"value":"0,00E+00","module":"B1","scenario":"Standard scenario"},{"value":"0,00E+00","module":"B2","scenario":"Standard scenario"},{"value":"0,00E+00","module":"B3","scenario":"Standard scenario"},{"value":"4,02E-03","module":"C1","scenario":"Standard scenario"},{"value":"5,76E-04","module":"C2","scenario":"Standard scenario"},{"value":"3,76E-03","module":"C3","scenario":"Standard scenario"},{"value":"1,54E-04","module":"C4","scenario":"Standard scenario"},{"value":"-4,81E-03","module":"D","scenario":null},{"value":"2,97E-02","module":"A1A3","scenario":null}]}],"resource_use":[{"parameter":"PERE","unit":"MJ","values":[{"value":"3,09E-01","module":"A1","scenario":"Standard scenario"},{"value":"2,07E-02","module":"A2","scenario":"Standard scenario"},{"value":"2,16E+00","module":"A3","scenario":"Standard scenario"},{"value":"1,46E-02","module":"A4","scenario":"Standard scenario"},{"value":"1,31E-01","module":"A5","scenario":"Standard scenario"},{"value":"0,00E+00","module":"B1","scenario":"Standard scenario"},{"value":"0,00E+00","module":"B2","scenario":"Standard scenario"},{"value":"0,00E+00","module":"B3","scenario":"Standard scenario"},{"value":"5,07E-03","module":"C1","scenario":"Standard scenario"},{"value":"1,72E-03","module":"C2","scenario":"Standard scenario"},{"value":"9,30E-02","module":"C3","scenario":"Standard scenario"},{"value":"6,97E-04","module":"C4","scenario":"Standard scenario"},{"value":"-1,26E-01","module":"D","scenario":null},{"value":"2,49E+00","module":"A1A3","scenario":null}]},{"parameter":"PERM","unit":"","values":[{"value":"0,00E+00","module":"A1","scenario":"Standard scenario"},{"value":"0,00E+00","module":"A2","scenario":"Standard scenario"},{"value":"7,27E-02","module":"A3","scenario":"Standard scenario"},{"value":"0,00E+00","module":"A4","scenario":"Standard scenario"},{"value":"3,64E-03","module":"A5","scenario":"Standard scenario"},{"value":"0,00E+00","module":"B1","scenario":"Standard scenario"},{"value":"0,00E+00","module":"B2","scenario":"Standard scenario"},{"value":"0,00E+00","module":"B3","scenario":"Standard scenario"},{"value":"0,00E+00","module":"C1","scenario":"Standard scenario"},{"value":"0,00E+00","module":"C2","scenario":"Standard scenario"},{"value":"0,00E+00","module":"C3","scenario":"Standard scenario"},{"value":"0,00E+00","module":"C4","scenario":"Standard scenario"},{"value":"-3,82E-03","module":"D","scenario":null},{"value":"7,27E-02","module":"A1A3","scenario":null}]},{"parameter":"PERT","unit":"MJ","values":[{"value":"7,61E-01","module":"A1","scenario":"Standard scenario"},{"value":"2,07E-02","module":"A2","scenario":"Standard scenario"},{"value":"2,23E+00","module":"A3","scenario":"Standard scenario"},{"value":"1,46E-02","module":"A4","scenario":"Standard scenario"},{"value":"1,57E-01","module":"A5","scenario":"Standard scenario"},{"value":"0,00E+00","module":"B1","scenario":"Standard scenario"},{"value":"0,00E+00","module":"B2","scenario":"Standard scenario"},{"value":"0,00E+00","module":"B3","scenario":"Standard scenario"},{"value":"5,07E-03","module":"C1","scenario":"Standard scenario"},{"value":"1,72E-03","module":"C2","scenario":"Standard scenario"},{"value":"9,30E-02","module":"C3","scenario":"Standard scenario"},{"value":"6,97E-04","module":"C4","scenario":"Standard scenario"},{"value":"-1,30E-01","module":"D","scenario":null},{"value":"3,01E+00","module":"A1A3","scenario":null}]},{"parameter":"PENRE","unit":"MJ","values":[{"value":"1,28E+01","module":"A1","scenario":"Standard scenario"},{"value":"1,52E+00","module":"A2","scenario":"Standard scenario"},{"value":"2,05E+00","module":"A3","scenario":"Standard scenario"},{"value":"1,24E+00","module":"A4","scenario":"Standard scenario"},{"value":"9,56E-01","module":"A5","scenario":"Standard scenario"},{"value":"0,00E+00","module":"B1","scenario":"Standard scenario"},{"value":"0,00E+00","module":"B2","scenario":"Standard scenario"},{"value":"0,00E+00","module":"B3","scenario":"Standard scenario"},{"value":"9,95E-01","module":"C1","scenario":"Standard scenario"},{"value":"1,46E-01","module":"C2","scenario":"Standard scenario"},{"value":"9,77E-01","module":"C3","scenario":"Standard scenario"},{"value":"4,19E-02","module":"C4","scenario":"Standard scenario"},{"value":"-1,38E+01","module":"D","scenario":null},{"value":"1,64E+01","module":"A1A3","scenario":null}]},{"parameter":"PENRM","unit":"MJ","values":[{"value":"1,16E+01","module":"A1","scenario":"Standard scenario"},{"value":"0,00E+00","module":"A2","scenario":"Standard scenario"},{"value":"2,33E-01","module":"A3","scenario":"Standard scenario"},{"value":"0,00E+00","module":"A4","scenario":"Standard scenario"},{"value":"5,92E-01","module":"A5","scenario":"Standard scenario"},{"value":"0,00E+00","module":"B1","scenario":"Standard scenario"},{"value":"0,00E+00","module":"B2","scenario":"Standard scenario"},{"value":"0,00E+00","module":"B3","scenario":"Standard scenario"},{"value":"0,00E+00","module":"C1","scenario":"Standard scenario"},{"value":"0,00E+00","module":"C2","scenario":"Standard scenario"},{"value":"0,00E+00","module":"C3","scenario":"Standard scenario"},{"value":"0,00E+00","module":"C4","scenario":"Standard scenario"},{"value":"-1,25E+00","module":"D","scenario":null},{"value":"1,18E+01","module":"A1A3","scenario":null}]},{"parameter":"PENRT","unit":"MJ","values":[{"value":"5,25E+01","module":"A1","scenario":"Standard scenario"},{"value":"1,52E+00","module":"A2","scenario":"Standard scenario"},{"value":"2,57E+00","module":"A3","scenario":"Standard scenario"},{"value":"1,24E+00","module":"A4","scenario":"Standard scenario"},{"value":"2,97E+00","module":"A5","scenario":"Standard scenario"},{"value":"0,00E+00","module":"B1","scenario":"Standard scenario"},{"value":"0,00E+00","module":"B2","scenario":"Standard scenario"},{"value":"0,00E+00","module":"B3","scenario":"Standard scenario"},{"value":"9,95E-01","module":"C1","scenario":"Standard scenario"},{"value":"1,46E-01","module":"C2","scenario":"Standard scenario"},{"value":"9,77E-01","module":"C3","scenario":"Standard scenario"},{"value":"4,19E-02","module":"C4","scenario":"Standard scenario"},{"value":"-1,50E+01","module":"D","scenario":null},{"value":"5,66E+01","module":"A1A3","scenario":null}]},{"parameter":"SM","unit":"kg","values":[{"value":"0,00E+00","module":"A1","scenario":"Standard scenario"},{"value":"0,00E+00","module":"A2","scenario":"Standard scenario"},{"value":"0,00E+00","module":"A3","scenario":"Standard scenario"},{"value":"0,00E+00","module":"A4","scenario":"Standard scenario"},{"value":"0,00E+00","module":"A5","scenario":"Standard scenario"},{"value":"0,00E+00","module":"B1","scenario":"Standard scenario"},{"value":"0,00E+00","module":"B2","scenario":"Standard scenario"},{"value":"0,00E+00","module":"B3","scenario":"Standard scenario"},{"value":"0,00E+00","module":"C1","scenario":"Standard scenario"},{"value":"0,00E+00","module":"C2","scenario":"Standard scenario"},{"value":"0,00E+00","module":"C3","scenario":"Standard scenario"},{"value":"0,00E+00","module":"C4","scenario":"Standard scenario"},{"value":"0,00E+00","module":"D","scenario":null},{"value":"0,00E+00","module":"A1A3","scenario":null}]},{"parameter":"RSF","unit":"MJ","values":[{"value":"0,00E+00","module":"A1","scenario":"Standard scenario"},{"value":"0,00E+00","module":"A2","scenario":"Standard scenario"},{"value":"0,00E+00","module":"A3","scenario":"Standard scenario"},{"value":"0,00E+00","module":"A4","scenario":"Standard scenario"},{"value":"0,00E+00","module":"A5","scenario":"Standard scenario"},{"value":"0,00E+00","module":"B1","scenario":"Standard scenario"},{"value":"0,00E+00","module":"B2","scenario":"Standard scenario"},{"value":"0,00E+00","module":"B3","scenario":"Standard scenario"},{"value":"0,00E+00","module":"C1","scenario":"Standard scenario"},{"value":"0,00E+00","module":"C2","scenario":"Standard scenario"},{"value":"0,00E+00","module":"C3","scenario":"Standard scenario"},{"value":"0,00E+00","module":"C4","scenario":"Standard scenario"},{"value":"0,00E+00","module":"D","scenario":null},{"value":"0,00E+00","module":"A1A3","scenario":null}]},{"parameter":"NRSF","unit":"MJ","values":[{"value":"0,00E+00","module":"A1","scenario":"Standard scenario"},{"value":"0,00E+00","module":"A2","scenario":"Standard scenario"},{"value":"0,00E+00","module":"A3","scenario":"Standard scenario"},{"value":"0,00E+00","module":"A4","scenario":"Standard scenario"},{"value":"0,00E+00","module":"A5","scenario":"Standard scenario"},{"value":"0,00E+00","module":"B1","scenario":"Standard scenario"},{"value":"0,00E+00","module":"B2","scenario":"Standard scenario"},{"value":"0,00E+00","module":"B3","scenario":"Standard scenario"},{"value":"0,00E+00","module":"C1","scenario":"Standard scenario"},{"value":"0,00E+00","module":"C2","scenario":"Standard scenario"},{"value":"0,00E+00","module":"C3","scenario":"Standard scenario"},{"value":"0,00E+00","module":"C4","scenario":"Standard scenario"},{"value":"0,00E+00","module":"D","scenario":null},{"value":"0,00E+00","module":"A1A3","scenario":null}]},{"parameter":"FW","unit":"m3","values":[{"value":"1,59E-02","module":"A1","scenario":"Standard scenario"},{"value":"1,79E-04","module":"A2","scenario":"Standard scenario"},{"value":"1,51E-03","module":"A3","scenario":"Standard scenario"},{"value":"1,42E-04","module":"A4","scenario":"Standard scenario"},{"value":"9,92E-04","module":"A5","scenario":"Standard scenario"},{"value":"0,00E+00","module":"B1","scenario":"Standard scenario"},{"value":"0,00E+00","module":"B2","scenario":"Standard scenario"},{"value":"0,00E+00","module":"B3","scenario":"Standard scenario"},{"value":"4,83E-05","module":"C1","scenario":"Standard scenario"},{"value":"1,67E-05","module":"C2","scenario":"Standard scenario"},{"value":"1,77E-03","module":"C3","scenario":"Standard scenario"},{"value":"4,11E-05","module":"C4","scenario":"Standard scenario"},{"value":"-1,34E-03","module":"D","scenario":null},{"value":"1,76E-02","module":"A1A3","scenario":null}]}],"end_of_life_waste":[{"parameter":"HWD","unit":"kg","values":[{"value":"4,98E-06","module":"A1","scenario":"Standard scenario"},{"value":"3,66E-06","module":"A2","scenario":"Standard scenario"},{"value":"2,78E-06","module":"A3","scenario":"Standard scenario"},{"value":"2,96E-06","module":"A4","scenario":"Standard scenario"},{"value":"8,54E-07","module":"A5","scenario":"Standard scenario"},{"value":"0,00E+00","module":"B1","scenario":"Standard scenario"},{"value":"0,00E+00","module":"B2","scenario":"Standard scenario"},{"value":"0,00E+00","module":"B3","scenario":"Standard scenario"},{"value":"2,55E-06","module":"C1","scenario":"Standard scenario"},{"value":"3,48E-07","module":"C2","scenario":"Standard scenario"},{"value":"1,75E-06","module":"C3","scenario":"Standard scenario"},{"value":"5,99E-08","module":"C4","scenario":"Standard scenario"},{"value":"-1,45E-05","module":"D","scenario":null},{"value":"1,14E-05","module":"A1A3","scenario":null}]},{"parameter":"NHWD","unit":"kg","values":[{"value":"4,92E-02","module":"A1","scenario":"Standard scenario"},{"value":"7,85E-02","module":"A2","scenario":"Standard scenario"},{"value":"1,24E-02","module":"A3","scenario":"Standard scenario"},{"value":"7,40E-02","module":"A4","scenario":"Standard scenario"},{"value":"2,14E-02","module":"A5","scenario":"Standard scenario"},{"value":"0,00E+00","module":"B1","scenario":"Standard scenario"},{"value":"0,00E+00","module":"B2","scenario":"Standard scenario"},{"value":"0,00E+00","module":"B3","scenario":"Standard scenario"},{"value":"1,11E-03","module":"C1","scenario":"Standard scenario"},{"value":"8,72E-03","module":"C2","scenario":"Standard scenario"},{"value":"2,27E-02","module":"C3","scenario":"Standard scenario"},{"value":"1,57E-01","module":"C4","scenario":"Standard scenario"},{"value":"-6,62E-03","module":"D","scenario":null},{"value":"1,40E-01","module":"A1A3","scenario":null}]},{"parameter":"RWD","unit":"kg","values":[{"value":"2,09E-05","module":"A1","scenario":"Standard scenario"},{"value":"9,41E-06","module":"A2","scenario":"Standard scenario"},{"value":"2,18E-06","module":"A3","scenario":"Standard scenario"},{"value":"7,66E-06","module":"A4","scenario":"Standard scenario"},{"value":"2,28E-06","module":"A5","scenario":"Standard scenario"},{"value":"0,00E+00","module":"B1","scenario":"Standard scenario"},{"value":"0,00E+00","module":"B2","scenario":"Standard scenario"},{"value":"0,00E+00","module":"B3","scenario":"Standard scenario"},{"value":"6,51E-06","module":"C1","scenario":"Standard scenario"},{"value":"9,02E-07","module":"C2","scenario":"Standard scenario"},{"value":"3,30E-06","module":"C3","scenario":"Standard scenario"},{"value":"2,34E-07","module":"C4","scenario":"Standard scenario"},{"value":"-6,41E-06","module":"D","scenario":null},{"value":"3,25E-05","module":"A1A3","scenario":null}]}],"end_of_life_flow":[{"parameter":"CRU","unit":"kg","values":[{"value":"0,00E+00","module":"A1","scenario":"Standard scenario"},{"value":"0,00E+00","module":"A2","scenario":"Standard scenario"},{"value":"0,00E+00","module":"A3","scenario":"Standard scenario"},{"value":"0,00E+00","module":"A4","scenario":"Standard scenario"},{"value":"0,00E+00","module":"A5","scenario":"Standard scenario"},{"value":"0,00E+00","module":"B1","scenario":"Standard scenario"},{"value":"0,00E+00","module":"B2","scenario":"Standard scenario"},{"value":"0,00E+00","module":"B3","scenario":"Standard scenario"},{"value":"0,00E+00","module":"C1","scenario":"Standard scenario"},{"value":"0,00E+00","module":"C2","scenario":"Standard scenario"},{"value":"0,00E+00","module":"C3","scenario":"Standard scenario"},{"value":"0,00E+00","module":"C4","scenario":"Standard scenario"},{"value":"0,00E+00","module":"D","scenario":null},{"value":"0,00E+00","module":"A1A3","scenario":null}]},{"parameter":"MFR","unit":"kg","values":[{"value":"0,00E+00","module":"A1","scenario":"Standard scenario"},{"value":"0,00E+00","module":"A2","scenario":"Standard scenario"},{"value":"3,14E-04","module":"A3","scenario":"Standard scenario"},{"value":"0,00E+00","module":"A4","scenario":"Standard scenario"},{"value":"2,04E-03","module":"A5","scenario":"Standard scenario"},{"value":"0,00E+00","module":"B1","scenario":"Standard scenario"},{"value":"0,00E+00","module":"B2","scenario":"Standard scenario"},{"value":"0,00E+00","module":"B3","scenario":"Standard scenario"},{"value":"0,00E+00","module":"C1","scenario":"Standard scenario"},{"value":"0,00E+00","module":"C2","scenario":"Standard scenario"},{"value":"3,14E-02","module":"C3","scenario":"Standard scenario"},{"value":"0,00E+00","module":"C4","scenario":"Standard scenario"},{"value":"0,00E+00","module":"D","scenario":null},{"value":"3,14E-04","module":"A1A3","scenario":null}]},{"parameter":"MER","unit":"kg","values":[{"value":"0,00E+00","module":"A1","scenario":"Standard scenario"},{"value":"0,00E+00","module":"A2","scenario":"Standard scenario"},{"value":"0,00E+00","module":"A3","scenario":"Standard scenario"},{"value":"0,00E+00","module":"A4","scenario":"Standard scenario"},{"value":"0,00E+00","module":"A5","scenario":"Standard scenario"},{"value":"0,00E+00","module":"B1","scenario":"Standard scenario"},{"value":"0,00E+00","module":"B2","scenario":"Standard scenario"},{"value":"0,00E+00","module":"B3","scenario":"Standard scenario"},{"value":"0,00E+00","module":"C1","scenario":"Standard scenario"},{"value":"0,00E+00","module":"C2","scenario":"Standard scenario"},{"value":"0,00E+00","module":"C3","scenario":"Standard scenario"},{"value":"0,00E+00","module":"C4","scenario":"Standard scenario"},{"value":"0,00E+00","module":"D","scenario":null},{"value":"0,00E+00","module":"A1A3","scenario":null}]},{"parameter":"EEE","unit":"MJ","values":[{"value":"0,00E+00","module":"A1","scenario":"Standard scenario"},{"value":"0,00E+00","module":"A2","scenario":"Standard scenario"},{"value":"2,75E-02","module":"A3","scenario":"Standard scenario"},{"value":"0,00E+00","module":"A4","scenario":"Standard scenario"},{"value":"0,00E+00","module":"A5","scenario":"Standard scenario"},{"value":"0,00E+00","module":"B1","scenario":"Standard scenario"},{"value":"0,00E+00","module":"B2","scenario":"Standard scenario"},{"value":"0,00E+00","module":"B3","scenario":"Standard scenario"},{"value":"0,00E+00","module":"C1","scenario":"Standard scenario"},{"value":"0,00E+00","module":"C2","scenario":"Standard scenario"},{"value":"0,00E+00","module":"C3","scenario":"Standard scenario"},{"value":"0,00E+00","module":"C4","scenario":"Standard scenario"},{"value":"2,92E+00","module":"D","scenario":null},{"value":"2,75E-02","module":"A1A3","scenario":null}]},{"parameter":"EET","unit":"MJ","values":[{"value":"0,00E+00","module":"A1","scenario":"Standard scenario"},{"value":"0,00E+00","module":"A2","scenario":"Standard scenario"},{"value":"4,73E-02","module":"A3","scenario":"Standard scenario"},{"value":"0,00E+00","module":"A4","scenario":"Standard scenario"},{"value":"0,00E+00","module":"A5","scenario":"Standard scenario"},{"value":"0,00E+00","module":"B1","scenario":"Standard scenario"},{"value":"0,00E+00","module":"B2","scenario":"Standard scenario"},{"value":"0,00E+00","module":"B3","scenario":"Standard scenario"},{"value":"0,00E+00","module":"C1","scenario":"Standard scenario"},{"value":"0,00E+00","module":"C2","scenario":"Standard scenario"},{"value":"0,00E+00","module":"C3","scenario":"Standard scenario"},{"value":"0,00E+00","module":"C4","scenario":"Standard scenario"},{"value":"5,03E+00","module":"D","scenario":null},{"value":"4,73E-02","module":"A1A3","scenario":null}]}]}