{"product_name":"Coray CMR","epd_id":"EPD-Kiwa-EE-161565-EN","declared_unit":{"unit":"stk","amount":1},"compliance":["EN 15804+A2","ISO 14025"],"producer_name":"Ansorg GmbH","environmental_impact":[{"parameter":"GWP-total","unit":"kg CO2-eq","values":[{"value":"1,34E+01","module":"A1","scenario":"Standard scenario"},{"value":"1,20E-01","module":"A2","scenario":"Standard scenario"},{"value":"-1,70E-01","module":"A3","scenario":"Standard scenario"},{"value":"1,35E-01","module":"A4","scenario":"Standard scenario"},{"value":"3,91E-01","module":"A5","scenario":"Standard scenario"},{"value":"1,16E+03","module":"B6","scenario":"Standard scenario"},{"value":"0,00E+00","module":"C1","scenario":"Standard scenario"},{"value":"6,58E-03","module":"C2","scenario":"Standard scenario"},{"value":"3,83E-01","module":"C3","scenario":"Standard scenario"},{"value":"3,02E-03","module":"C4","scenario":"Standard scenario"},{"value":"-8,01E+00","module":"D","scenario":"Standard scenario"},{"value":"1,33E+01","module":"A1A3","scenario":null}]},{"parameter":"GWP-fossil","unit":"kg CO2-eq","values":[{"value":"1,33E+01","module":"A1","scenario":"Standard scenario"},{"value":"1,20E-01","module":"A2","scenario":"Standard scenario"},{"value":"2,02E-01","module":"A3","scenario":"Standard scenario"},{"value":"1,35E-01","module":"A4","scenario":"Standard scenario"},{"value":"1,56E-02","module":"A5","scenario":"Standard scenario"},{"value":"1,13E+03","module":"B6","scenario":"Standard scenario"},{"value":"0,00E+00","module":"C1","scenario":"Standard scenario"},{"value":"6,57E-03","module":"C2","scenario":"Standard scenario"},{"value":"3,83E-01","module":"C3","scenario":"Standard scenario"},{"value":"3,00E-03","module":"C4","scenario":"Standard scenario"},{"value":"-8,37E+00","module":"D","scenario":"Standard scenario"},{"value":"1,36E+01","module":"A1A3","scenario":null}]},{"parameter":"GWP-biogenic","unit":"kg CO2-eq","values":[{"value":"2,18E-02","module":"A1","scenario":"Standard scenario"},{"value":"-1,88E-05","module":"A2","scenario":"Standard scenario"},{"value":"-3,74E-01","module":"A3","scenario":"Standard scenario"},{"value":"6,23E-05","module":"A4","scenario":"Standard scenario"},{"value":"3,76E-01","module":"A5","scenario":"Standard scenario"},{"value":"3,38E+01","module":"B6","scenario":"Standard scenario"},{"value":"0,00E+00","module":"C1","scenario":"Standard scenario"},{"value":"3,03E-06","module":"C2","scenario":"Standard scenario"},{"value":"-1,18E-04","module":"C3","scenario":"Standard scenario"},{"value":"1,01E-05","module":"C4","scenario":"Standard scenario"},{"value":"4,02E-01","module":"D","scenario":"Standard scenario"},{"value":"-3,53E-01","module":"A1A3","scenario":null}]},{"parameter":"GWP-luluc","unit":"kg CO2-eq","values":[{"value":"5,10E-02","module":"A1","scenario":"Standard scenario"},{"value":"7,57E-05","module":"A2","scenario":"Standard scenario"},{"value":"2,62E-03","module":"A3","scenario":"Standard scenario"},{"value":"4,95E-05","module":"A4","scenario":"Standard scenario"},{"value":"4,66E-06","module":"A5","scenario":"Standard scenario"},{"value":"2,62E+00","module":"B6","scenario":"Standard scenario"},{"value":"0,00E+00","module":"C1","scenario":"Standard scenario"},{"value":"2,41E-06","module":"C2","scenario":"Standard scenario"},{"value":"9,41E-05","module":"C3","scenario":"Standard scenario"},{"value":"6,64E-07","module":"C4","scenario":"Standard scenario"},{"value":"-3,25E-02","module":"D","scenario":"Standard scenario"},{"value":"5,37E-02","module":"A1A3","scenario":null}]},{"parameter":"ODP","unit":"kg CFC11-eq","values":[{"value":"6,14E-07","module":"A1","scenario":"Standard scenario"},{"value":"2,46E-08","module":"A2","scenario":"Standard scenario"},{"value":"2,32E-08","module":"A3","scenario":"Standard scenario"},{"value":"2,98E-08","module":"A4","scenario":"Standard scenario"},{"value":"2,30E-09","module":"A5","scenario":"Standard scenario"},{"value":"9,50E-05","module":"B6","scenario":"Standard scenario"},{"value":"0,00E+00","module":"C1","scenario":"Standard scenario"},{"value":"1,45E-09","module":"C2","scenario":"Standard scenario"},{"value":"1,58E-08","module":"C3","scenario":"Standard scenario"},{"value":"1,34E-10","module":"C4","scenario":"Standard scenario"},{"value":"-3,18E-07","module":"D","scenario":"Standard scenario"},{"value":"6,61E-07","module":"A1A3","scenario":null}]},{"parameter":"AP","unit":"mol H+-eq","values":[{"value":"1,21E-01","module":"A1","scenario":"Standard scenario"},{"value":"3,30E-03","module":"A2","scenario":"Standard scenario"},{"value":"1,29E-03","module":"A3","scenario":"Standard scenario"},{"value":"7,83E-04","module":"A4","scenario":"Standard scenario"},{"value":"8,12E-05","module":"A5","scenario":"Standard scenario"},{"value":"6,58E+00","module":"B6","scenario":"Standard scenario"},{"value":"0,00E+00","module":"C1","scenario":"Standard scenario"},{"value":"3,81E-05","module":"C2","scenario":"Standard scenario"},{"value":"7,35E-04","module":"C3","scenario":"Standard scenario"},{"value":"5,90E-06","module":"C4","scenario":"Standard scenario"},{"value":"-5,49E-02","module":"D","scenario":"Standard scenario"},{"value":"1,26E-01","module":"A1A3","scenario":null}]},{"parameter":"POCP","unit":"kg NMVOC-eq","values":[{"value":"4,81E-02","module":"A1","scenario":"Standard scenario"},{"value":"2,39E-03","module":"A2","scenario":"Standard scenario"},{"value":"9,28E-04","module":"A3","scenario":"Standard scenario"},{"value":"8,69E-04","module":"A4","scenario":"Standard scenario"},{"value":"1,03E-04","module":"A5","scenario":"Standard scenario"},{"value":"2,61E+00","module":"B6","scenario":"Standard scenario"},{"value":"0,00E+00","module":"C1","scenario":"Standard scenario"},{"value":"4,23E-05","module":"C2","scenario":"Standard scenario"},{"value":"4,45E-04","module":"C3","scenario":"Standard scenario"},{"value":"5,61E-06","module":"C4","scenario":"Standard scenario"},{"value":"-2,69E-02","module":"D","scenario":"Standard scenario"},{"value":"5,14E-02","module":"A1A3","scenario":null}]},{"parameter":"ADPE","unit":"kg Sb-eq","values":[{"value":"4,95E-04","module":"A1","scenario":"Standard scenario"},{"value":"1,31E-06","module":"A2","scenario":"Standard scenario"},{"value":"1,40E-06","module":"A3","scenario":"Standard scenario"},{"value":"3,42E-06","module":"A4","scenario":"Standard scenario"},{"value":"4,79E-07","module":"A5","scenario":"Standard scenario"},{"value":"8,20E-03","module":"B6","scenario":"Standard scenario"},{"value":"0,00E+00","module":"C1","scenario":"Standard scenario"},{"value":"1,67E-07","module":"C2","scenario":"Standard scenario"},{"value":"2,87E-06","module":"C3","scenario":"Standard scenario"},{"value":"6,87E-09","module":"C4","scenario":"Standard scenario"},{"value":"1,89E-03","module":"D","scenario":"Standard scenario"},{"value":"4,98E-04","module":"A1A3","scenario":null}]},{"parameter":"ADPF","unit":"MJ","values":[{"value":"1,38E+02","module":"A1","scenario":"Standard scenario"},{"value":"1,59E+00","module":"A2","scenario":"Standard scenario"},{"value":"3,20E+00","module":"A3","scenario":"Standard scenario"},{"value":"2,04E+00","module":"A4","scenario":"Standard scenario"},{"value":"1,72E-01","module":"A5","scenario":"Standard scenario"},{"value":"2,32E+04","module":"B6","scenario":"Standard scenario"},{"value":"0,00E+00","module":"C1","scenario":"Standard scenario"},{"value":"9,91E-02","module":"C2","scenario":"Standard scenario"},{"value":"1,29E+00","module":"C3","scenario":"Standard scenario"},{"value":"1,35E-02","module":"C4","scenario":"Standard scenario"},{"value":"-7,90E+01","module":"D","scenario":"Standard scenario"},{"value":"1,43E+02","module":"A1A3","scenario":null}]},{"parameter":"WDP","unit":"m3 world-eq. Deprived","values":[{"value":"3,52E+00","module":"A1","scenario":"Standard scenario"},{"value":"3,06E-03","module":"A2","scenario":"Standard scenario"},{"value":"7,86E-02","module":"A3","scenario":"Standard scenario"},{"value":"7,29E-03","module":"A4","scenario":"Standard scenario"},{"value":"9,47E-04","module":"A5","scenario":"Standard scenario"},{"value":"2,60E+02","module":"B6","scenario":"Standard scenario"},{"value":"0,00E+00","module":"C1","scenario":"Standard scenario"},{"value":"3,55E-04","module":"C2","scenario":"Standard scenario"},{"value":"2,15E-02","module":"C3","scenario":"Standard scenario"},{"value":"4,23E-04","module":"C4","scenario":"Standard scenario"},{"value":"-7,25E-01","module":"D","scenario":"Standard scenario"},{"value":"3,60E+00","module":"A1A3","scenario":null}]},{"parameter":"EP-freshwater","unit":"kg P-eq","values":[{"value":"8,31E-04","module":"A1","scenario":"Standard scenario"},{"value":"6,31E-07","module":"A2","scenario":"Standard scenario"},{"value":"1,96E-05","module":"A3","scenario":"Standard scenario"},{"value":"1,36E-06","module":"A4","scenario":"Standard scenario"},{"value":"2,26E-07","module":"A5","scenario":"Standard scenario"},{"value":"1,20E-01","module":"B6","scenario":"Standard scenario"},{"value":"0,00E+00","module":"C1","scenario":"Standard scenario"},{"value":"6,63E-08","module":"C2","scenario":"Standard scenario"},{"value":"4,82E-06","module":"C3","scenario":"Standard scenario"},{"value":"2,52E-08","module":"C4","scenario":"Standard scenario"},{"value":"-2,75E-04","module":"D","scenario":"Standard scenario"},{"value":"8,51E-04","module":"A1A3","scenario":null}]},{"parameter":"EP-marine","unit":"kg N-eq","values":[{"value":"1,44E-02","module":"A1","scenario":"Standard scenario"},{"value":"8,25E-04","module":"A2","scenario":"Standard scenario"},{"value":"3,17E-04","module":"A3","scenario":"Standard scenario"},{"value":"2,76E-04","module":"A4","scenario":"Standard scenario"},{"value":"2,89E-05","module":"A5","scenario":"Standard scenario"},{"value":"8,35E-01","module":"B6","scenario":"Standard scenario"},{"value":"0,00E+00","module":"C1","scenario":"Standard scenario"},{"value":"1,34E-05","module":"C2","scenario":"Standard scenario"},{"value":"1,40E-04","module":"C3","scenario":"Standard scenario"},{"value":"3,59E-06","module":"C4","scenario":"Standard scenario"},{"value":"-8,20E-03","module":"D","scenario":"Standard scenario"},{"value":"1,56E-02","module":"A1A3","scenario":null}]},{"parameter":"EP-terrestrial","unit":"mol N-eq.","values":[{"value":"1,67E-01","module":"A1","scenario":"Standard scenario"},{"value":"9,17E-03","module":"A2","scenario":"Standard scenario"},{"value":"3,69E-03","module":"A3","scenario":"Standard scenario"},{"value":"3,04E-03","module":"A4","scenario":"Standard scenario"},{"value":"3,08E-04","module":"A5","scenario":"Standard scenario"},{"value":"1,03E+01","module":"B6","scenario":"Standard scenario"},{"value":"0,00E+00","module":"C1","scenario":"Standard scenario"},{"value":"1,48E-04","module":"C2","scenario":"Standard scenario"},{"value":"1,61E-03","module":"C3","scenario":"Standard scenario"},{"value":"1,74E-05","module":"C4","scenario":"Standard scenario"},{"value":"-9,09E-02","module":"D","scenario":"Standard scenario"},{"value":"1,80E-01","module":"A1A3","scenario":null}]}],"additional_environmental_impact":[{"parameter":"PM","unit":"Disease incidence","values":[{"value":"1,00E-06","module":"A1","scenario":"Standard scenario"},{"value":"5,07E-09","module":"A2","scenario":"Standard scenario"},{"value":"1,65E-08","module":"A3","scenario":"Standard scenario"},{"value":"1,21E-08","module":"A4","scenario":"Standard scenario"},{"value":"1,49E-09","module":"A5","scenario":"Standard scenario"},{"value":"1,72E-05","module":"B6","scenario":"Standard scenario"},{"value":"0,00E+00","module":"C1","scenario":"Standard scenario"},{"value":"5,91E-10","module":"C2","scenario":"Standard scenario"},{"value":"8,54E-09","module":"C3","scenario":"Standard scenario"},{"value":"8,99E-11","module":"C4","scenario":"Standard scenario"},{"value":"-6,59E-07","module":"D","scenario":"Standard scenario"},{"value":"1,02E-06","module":"A1A3","scenario":null}]},{"parameter":"ETP-fw","unit":"CTUe","values":[{"value":"7,66E+02","module":"A1","scenario":"Standard scenario"},{"value":"1,11E+00","module":"A2","scenario":"Standard scenario"},{"value":"9,23E+00","module":"A3","scenario":"Standard scenario"},{"value":"1,82E+00","module":"A4","scenario":"Standard scenario"},{"value":"2,85E-01","module":"A5","scenario":"Standard scenario"},{"value":"1,59E+04","module":"B6","scenario":"Standard scenario"},{"value":"0,00E+00","module":"C1","scenario":"Standard scenario"},{"value":"8,84E-02","module":"C2","scenario":"Standard scenario"},{"value":"6,34E+00","module":"C3","scenario":"Standard scenario"},{"value":"9,34E+00","module":"C4","scenario":"Standard scenario"},{"value":"-1,99E+02","module":"D","scenario":"Standard scenario"},{"value":"7,76E+02","module":"A1A3","scenario":null}]},{"parameter":"HTP-c","unit":"CTUh","values":[{"value":"2,23E-08","module":"A1","scenario":"Standard scenario"},{"value":"6,52E-11","module":"A2","scenario":"Standard scenario"},{"value":"2,32E-10","module":"A3","scenario":"Standard scenario"},{"value":"5,89E-11","module":"A4","scenario":"Standard scenario"},{"value":"1,19E-11","module":"A5","scenario":"Standard scenario"},{"value":"4,10E-07","module":"B6","scenario":"Standard scenario"},{"value":"0,00E+00","module":"C1","scenario":"Standard scenario"},{"value":"2,87E-12","module":"C2","scenario":"Standard scenario"},{"value":"1,38E-10","module":"C3","scenario":"Standard scenario"},{"value":"6,96E-13","module":"C4","scenario":"Standard scenario"},{"value":"-1,17E-08","module":"D","scenario":"Standard scenario"},{"value":"2,26E-08","module":"A1A3","scenario":null}]},{"parameter":"HTP-nc","unit":"CTUh","values":[{"value":"7,93E-07","module":"A1","scenario":"Standard scenario"},{"value":"9,79E-10","module":"A2","scenario":"Standard scenario"},{"value":"3,29E-09","module":"A3","scenario":"Standard scenario"},{"value":"1,99E-09","module":"A4","scenario":"Standard scenario"},{"value":"2,08E-10","module":"A5","scenario":"Standard scenario"},{"value":"1,40E-05","module":"B6","scenario":"Standard scenario"},{"value":"0,00E+00","module":"C1","scenario":"Standard scenario"},{"value":"9,67E-11","module":"C2","scenario":"Standard scenario"},{"value":"6,73E-09","module":"C3","scenario":"Standard scenario"},{"value":"2,33E-11","module":"C4","scenario":"Standard scenario"},{"value":"-1,90E-07","module":"D","scenario":"Standard scenario"},{"value":"7,98E-07","module":"A1A3","scenario":null}]},{"parameter":"SQP","unit":"-","values":[{"value":"3,72E+01","module":"A1","scenario":"Standard scenario"},{"value":"4,69E-01","module":"A2","scenario":"Standard scenario"},{"value":"3,69E+01","module":"A3","scenario":"Standard scenario"},{"value":"1,77E+00","module":"A4","scenario":"Standard scenario"},{"value":"6,92E-02","module":"A5","scenario":"Standard scenario"},{"value":"5,67E+03","module":"B6","scenario":"Standard scenario"},{"value":"0,00E+00","module":"C1","scenario":"Standard scenario"},{"value":"8,60E-02","module":"C2","scenario":"Standard scenario"},{"value":"1,13E+00","module":"C3","scenario":"Standard scenario"},{"value":"2,25E-02","module":"C4","scenario":"Standard scenario"},{"value":"-2,73E+01","module":"D","scenario":"Standard scenario"},{"value":"7,46E+01","module":"A1A3","scenario":null}]},{"parameter":"IRP","unit":"kBq U235-eq","values":[{"value":"2,94E-01","module":"A1","scenario":"Standard scenario"},{"value":"6,79E-03","module":"A2","scenario":"Standard scenario"},{"value":"1,43E-02","module":"A3","scenario":"Standard scenario"},{"value":"8,53E-03","module":"A4","scenario":"Standard scenario"},{"value":"7,80E-04","module":"A5","scenario":"Standard scenario"},{"value":"2,00E+02","module":"B6","scenario":"Standard scenario"},{"value":"0,00E+00","module":"C1","scenario":"Standard scenario"},{"value":"4,15E-04","module":"C2","scenario":"Standard scenario"},{"value":"5,38E-03","module":"C3","scenario":"Standard scenario"},{"value":"4,88E-05","module":"C4","scenario":"Standard scenario"},{"value":"-1,07E-01","module":"D","scenario":"Standard scenario"},{"value":"3,15E-01","module":"A1A3","scenario":null}]}],"resource_use":[{"parameter":"PERE","unit":"MJ","values":[{"value":"1,70E+01","module":"A1","scenario":"Standard scenario"},{"value":"1,27E-02","module":"A2","scenario":"Standard scenario"},{"value":"4,21E+00","module":"A3","scenario":"Standard scenario"},{"value":"2,55E-02","module":"A4","scenario":"Standard scenario"},{"value":"5,80E-03","module":"A5","scenario":"Standard scenario"},{"value":"4,40E+03","module":"B6","scenario":"Standard scenario"},{"value":"0,00E+00","module":"C1","scenario":"Standard scenario"},{"value":"1,24E-03","module":"C2","scenario":"Standard scenario"},{"value":"1,31E-01","module":"C3","scenario":"Standard scenario"},{"value":"5,74E-04","module":"C4","scenario":"Standard scenario"},{"value":"-1,00E+01","module":"D","scenario":"Standard scenario"},{"value":"2,12E+01","module":"A1A3","scenario":null}]},{"parameter":"PERM","unit":"","values":[{"value":"0,00E+00","module":"A1","scenario":"Standard scenario"},{"value":"0,00E+00","module":"A2","scenario":"Standard scenario"},{"value":"3,59E+00","module":"A3","scenario":"Standard scenario"},{"value":"0,00E+00","module":"A4","scenario":"Standard scenario"},{"value":"0,00E+00","module":"A5","scenario":"Standard scenario"},{"value":"0,00E+00","module":"B6","scenario":"Standard scenario"},{"value":"0,00E+00","module":"C1","scenario":"Standard scenario"},{"value":"0,00E+00","module":"C2","scenario":"Standard scenario"},{"value":"0,00E+00","module":"C3","scenario":"Standard scenario"},{"value":"0,00E+00","module":"C4","scenario":"Standard scenario"},{"value":"-2,79E+00","module":"D","scenario":"Standard scenario"},{"value":"3,59E+00","module":"A1A3","scenario":null}]},{"parameter":"PERT","unit":"MJ","values":[{"value":"1,70E+01","module":"A1","scenario":"Standard scenario"},{"value":"1,27E-02","module":"A2","scenario":"Standard scenario"},{"value":"7,80E+00","module":"A3","scenario":"Standard scenario"},{"value":"2,55E-02","module":"A4","scenario":"Standard scenario"},{"value":"5,80E-03","module":"A5","scenario":"Standard scenario"},{"value":"4,40E+03","module":"B6","scenario":"Standard scenario"},{"value":"0,00E+00","module":"C1","scenario":"Standard scenario"},{"value":"1,24E-03","module":"C2","scenario":"Standard scenario"},{"value":"1,37E-01","module":"C3","scenario":"Standard scenario"},{"value":"6,01E-04","module":"C4","scenario":"Standard scenario"},{"value":"-1,28E+01","module":"D","scenario":"Standard scenario"},{"value":"2,48E+01","module":"A1A3","scenario":null}]},{"parameter":"PENRE","unit":"MJ","values":[{"value":"1,47E+02","module":"A1","scenario":"Standard scenario"},{"value":"1,69E+00","module":"A2","scenario":"Standard scenario"},{"value":"3,33E+00","module":"A3","scenario":"Standard scenario"},{"value":"2,16E+00","module":"A4","scenario":"Standard scenario"},{"value":"1,82E-01","module":"A5","scenario":"Standard scenario"},{"value":"2,43E+04","module":"B6","scenario":"Standard scenario"},{"value":"0,00E+00","module":"C1","scenario":"Standard scenario"},{"value":"1,05E-01","module":"C2","scenario":"Standard scenario"},{"value":"1,31E+00","module":"C3","scenario":"Standard scenario"},{"value":"1,28E-02","module":"C4","scenario":"Standard scenario"},{"value":"-8,36E+01","module":"D","scenario":"Standard scenario"},{"value":"1,52E+02","module":"A1A3","scenario":null}]},{"parameter":"PENRM","unit":"MJ","values":[{"value":"2,00E-01","module":"A1","scenario":"Standard scenario"},{"value":"0,00E+00","module":"A2","scenario":"Standard scenario"},{"value":"7,32E-02","module":"A3","scenario":"Standard scenario"},{"value":"0,00E+00","module":"A4","scenario":"Standard scenario"},{"value":"0,00E+00","module":"A5","scenario":"Standard scenario"},{"value":"0,00E+00","module":"B6","scenario":"Standard scenario"},{"value":"0,00E+00","module":"C1","scenario":"Standard scenario"},{"value":"0,00E+00","module":"C2","scenario":"Standard scenario"},{"value":"0,00E+00","module":"C3","scenario":"Standard scenario"},{"value":"0,00E+00","module":"C4","scenario":"Standard scenario"},{"value":"-2,42E-01","module":"D","scenario":"Standard scenario"},{"value":"2,73E-01","module":"A1A3","scenario":null}]},{"parameter":"PENRT","unit":"MJ","values":[{"value":"1,47E+02","module":"A1","scenario":"Standard scenario"},{"value":"1,69E+00","module":"A2","scenario":"Standard scenario"},{"value":"3,41E+00","module":"A3","scenario":"Standard scenario"},{"value":"2,16E+00","module":"A4","scenario":"Standard scenario"},{"value":"1,82E-01","module":"A5","scenario":"Standard scenario"},{"value":"2,43E+04","module":"B6","scenario":"Standard scenario"},{"value":"0,00E+00","module":"C1","scenario":"Standard scenario"},{"value":"1,05E-01","module":"C2","scenario":"Standard scenario"},{"value":"1,37E+00","module":"C3","scenario":"Standard scenario"},{"value":"1,44E-02","module":"C4","scenario":"Standard scenario"},{"value":"-8,39E+01","module":"D","scenario":"Standard scenario"},{"value":"1,52E+02","module":"A1A3","scenario":null}]},{"parameter":"SM","unit":"kg","values":[{"value":"0,00E+00","module":"A1","scenario":"Standard scenario"},{"value":"0,00E+00","module":"A2","scenario":"Standard scenario"},{"value":"0,00E+00","module":"A3","scenario":"Standard scenario"},{"value":"0,00E+00","module":"A4","scenario":"Standard scenario"},{"value":"0,00E+00","module":"A5","scenario":"Standard scenario"},{"value":"0,00E+00","module":"B6","scenario":"Standard scenario"},{"value":"0,00E+00","module":"C1","scenario":"Standard scenario"},{"value":"0,00E+00","module":"C2","scenario":"Standard scenario"},{"value":"0,00E+00","module":"C3","scenario":"Standard scenario"},{"value":"0,00E+00","module":"C4","scenario":"Standard scenario"},{"value":"0,00E+00","module":"D","scenario":"Standard scenario"},{"value":"0,00E+00","module":"A1A3","scenario":null}]},{"parameter":"RSF","unit":"MJ","values":[{"value":"0,00E+00","module":"A1","scenario":"Standard scenario"},{"value":"0,00E+00","module":"A2","scenario":"Standard scenario"},{"value":"0,00E+00","module":"A3","scenario":"Standard scenario"},{"value":"0,00E+00","module":"A4","scenario":"Standard scenario"},{"value":"0,00E+00","module":"A5","scenario":"Standard scenario"},{"value":"0,00E+00","module":"B6","scenario":"Standard scenario"},{"value":"0,00E+00","module":"C1","scenario":"Standard scenario"},{"value":"0,00E+00","module":"C2","scenario":"Standard scenario"},{"value":"0,00E+00","module":"C3","scenario":"Standard scenario"},{"value":"0,00E+00","module":"C4","scenario":"Standard scenario"},{"value":"0,00E+00","module":"D","scenario":"Standard scenario"},{"value":"0,00E+00","module":"A1A3","scenario":null}]},{"parameter":"NRSF","unit":"MJ","values":[{"value":"0,00E+00","module":"A1","scenario":"Standard scenario"},{"value":"0,00E+00","module":"A2","scenario":"Standard scenario"},{"value":"0,00E+00","module":"A3","scenario":"Standard scenario"},{"value":"0,00E+00","module":"A4","scenario":"Standard scenario"},{"value":"0,00E+00","module":"A5","scenario":"Standard scenario"},{"value":"0,00E+00","module":"B6","scenario":"Standard scenario"},{"value":"0,00E+00","module":"C1","scenario":"Standard scenario"},{"value":"0,00E+00","module":"C2","scenario":"Standard scenario"},{"value":"0,00E+00","module":"C3","scenario":"Standard scenario"},{"value":"0,00E+00","module":"C4","scenario":"Standard scenario"},{"value":"0,00E+00","module":"D","scenario":"Standard scenario"},{"value":"0,00E+00","module":"A1A3","scenario":null}]},{"parameter":"FW","unit":"m3","values":[{"value":"1,27E-01","module":"A1","scenario":"Standard scenario"},{"value":"1,07E-04","module":"A2","scenario":"Standard scenario"},{"value":"2,69E-03","module":"A3","scenario":"Standard scenario"},{"value":"2,48E-04","module":"A4","scenario":"Standard scenario"},{"value":"3,97E-05","module":"A5","scenario":"Standard scenario"},{"value":"1,94E+01","module":"B6","scenario":"Standard scenario"},{"value":"0,00E+00","module":"C1","scenario":"Standard scenario"},{"value":"1,21E-05","module":"C2","scenario":"Standard scenario"},{"value":"9,09E-04","module":"C3","scenario":"Standard scenario"},{"value":"1,17E-05","module":"C4","scenario":"Standard scenario"},{"value":"-4,74E-02","module":"D","scenario":"Standard scenario"},{"value":"1,29E-01","module":"A1A3","scenario":null}]}],"end_of_life_waste":[{"parameter":"HWD","unit":"kg","values":[{"value":"2,70E-03","module":"A1","scenario":"Standard scenario"},{"value":"2,02E-06","module":"A2","scenario":"Standard scenario"},{"value":"6,78E-06","module":"A3","scenario":"Standard scenario"},{"value":"5,16E-06","module":"A4","scenario":"Standard scenario"},{"value":"4,89E-07","module":"A5","scenario":"Standard scenario"},{"value":"1,55E-02","module":"B6","scenario":"Standard scenario"},{"value":"0,00E+00","module":"C1","scenario":"Standard scenario"},{"value":"2,51E-07","module":"C2","scenario":"Standard scenario"},{"value":"3,11E-03","module":"C3","scenario":"Standard scenario"},{"value":"1,59E-08","module":"C4","scenario":"Standard scenario"},{"value":"3,80E-03","module":"D","scenario":"Standard scenario"},{"value":"2,71E-03","module":"A1A3","scenario":null}]},{"parameter":"NHWD","unit":"kg","values":[{"value":"2,43E+00","module":"A1","scenario":"Standard scenario"},{"value":"2,49E-02","module":"A2","scenario":"Standard scenario"},{"value":"3,50E-02","module":"A3","scenario":"Standard scenario"},{"value":"1,29E-01","module":"A4","scenario":"Standard scenario"},{"value":"4,94E-03","module":"A5","scenario":"Standard scenario"},{"value":"7,85E+01","module":"B6","scenario":"Standard scenario"},{"value":"0,00E+00","module":"C1","scenario":"Standard scenario"},{"value":"6,29E-03","module":"C2","scenario":"Standard scenario"},{"value":"4,53E-02","module":"C3","scenario":"Standard scenario"},{"value":"3,56E-02","module":"C4","scenario":"Standard scenario"},{"value":"-1,59E+00","module":"D","scenario":"Standard scenario"},{"value":"2,49E+00","module":"A1A3","scenario":null}]},{"parameter":"RWD","unit":"kg","values":[{"value":"2,67E-04","module":"A1","scenario":"Standard scenario"},{"value":"1,09E-05","module":"A2","scenario":"Standard scenario"},{"value":"1,55E-05","module":"A3","scenario":"Standard scenario"},{"value":"1,34E-05","module":"A4","scenario":"Standard scenario"},{"value":"1,11E-06","module":"A5","scenario":"Standard scenario"},{"value":"1,65E-01","module":"B6","scenario":"Standard scenario"},{"value":"0,00E+00","module":"C1","scenario":"Standard scenario"},{"value":"6,51E-07","module":"C2","scenario":"Standard scenario"},{"value":"5,77E-06","module":"C3","scenario":"Standard scenario"},{"value":"6,38E-08","module":"C4","scenario":"Standard scenario"},{"value":"-1,24E-04","module":"D","scenario":"Standard scenario"},{"value":"2,93E-04","module":"A1A3","scenario":null}]}],"end_of_life_flow":[{"parameter":"CRU","unit":"kg","values":[{"value":"0,00E+00","module":"A1","scenario":"Standard scenario"},{"value":"0,00E+00","module":"A2","scenario":"Standard scenario"},{"value":"0,00E+00","module":"A3","scenario":"Standard scenario"},{"value":"0,00E+00","module":"A4","scenario":"Standard scenario"},{"value":"0,00E+00","module":"A5","scenario":"Standard scenario"},{"value":"0,00E+00","module":"B6","scenario":"Standard scenario"},{"value":"0,00E+00","module":"C1","scenario":"Standard scenario"},{"value":"0,00E+00","module":"C2","scenario":"Standard scenario"},{"value":"0,00E+00","module":"C3","scenario":"Standard scenario"},{"value":"0,00E+00","module":"C4","scenario":"Standard scenario"},{"value":"0,00E+00","module":"D","scenario":"Standard scenario"},{"value":"0,00E+00","module":"A1A3","scenario":null}]},{"parameter":"MFR","unit":"kg","values":[{"value":"0,00E+00","module":"A1","scenario":"Standard scenario"},{"value":"0,00E+00","module":"A2","scenario":"Standard scenario"},{"value":"0,00E+00","module":"A3","scenario":"Standard scenario"},{"value":"0,00E+00","module":"A4","scenario":"Standard scenario"},{"value":"2,30E-01","module":"A5","scenario":"Standard scenario"},{"value":"0,00E+00","module":"B6","scenario":"Standard scenario"},{"value":"0,00E+00","module":"C1","scenario":"Standard scenario"},{"value":"0,00E+00","module":"C2","scenario":"Standard scenario"},{"value":"5,08E-01","module":"C3","scenario":"Standard scenario"},{"value":"0,00E+00","module":"C4","scenario":"Standard scenario"},{"value":"0,00E+00","module":"D","scenario":"Standard scenario"},{"value":"0,00E+00","module":"A1A3","scenario":null}]},{"parameter":"MER","unit":"kg","values":[{"value":"0,00E+00","module":"A1","scenario":"Standard scenario"},{"value":"0,00E+00","module":"A2","scenario":"Standard scenario"},{"value":"0,00E+00","module":"A3","scenario":"Standard scenario"},{"value":"0,00E+00","module":"A4","scenario":"Standard scenario"},{"value":"0,00E+00","module":"A5","scenario":"Standard scenario"},{"value":"0,00E+00","module":"B6","scenario":"Standard scenario"},{"value":"0,00E+00","module":"C1","scenario":"Standard scenario"},{"value":"0,00E+00","module":"C2","scenario":"Standard scenario"},{"value":"0,00E+00","module":"C3","scenario":"Standard scenario"},{"value":"0,00E+00","module":"C4","scenario":"Standard scenario"},{"value":"0,00E+00","module":"D","scenario":"Standard scenario"},{"value":"0,00E+00","module":"A1A3","scenario":null}]},{"parameter":"EEE","unit":"MJ","values":[{"value":"0,00E+00","module":"A1","scenario":"Standard scenario"},{"value":"0,00E+00","module":"A2","scenario":"Standard scenario"},{"value":"0,00E+00","module":"A3","scenario":"Standard scenario"},{"value":"0,00E+00","module":"A4","scenario":"Standard scenario"},{"value":"0,00E+00","module":"A5","scenario":"Standard scenario"},{"value":"0,00E+00","module":"B6","scenario":"Standard scenario"},{"value":"0,00E+00","module":"C1","scenario":"Standard scenario"},{"value":"0,00E+00","module":"C2","scenario":"Standard scenario"},{"value":"0,00E+00","module":"C3","scenario":"Standard scenario"},{"value":"0,00E+00","module":"C4","scenario":"Standard scenario"},{"value":"2,88E-02","module":"D","scenario":"Standard scenario"},{"value":"0,00E+00","module":"A1A3","scenario":null}]},{"parameter":"EET","unit":"MJ","values":[{"value":"0,00E+00","module":"A1","scenario":"Standard scenario"},{"value":"0,00E+00","module":"A2","scenario":"Standard scenario"},{"value":"0,00E+00","module":"A3","scenario":"Standard scenario"},{"value":"0,00E+00","module":"A4","scenario":"Standard scenario"},{"value":"0,00E+00","module":"A5","scenario":"Standard scenario"},{"value":"0,00E+00","module":"B6","scenario":"Standard scenario"},{"value":"0,00E+00","module":"C1","scenario":"Standard scenario"},{"value":"0,00E+00","module":"C2","scenario":"Standard scenario"},{"value":"0,00E+00","module":"C3","scenario":"Standard scenario"},{"value":"0,00E+00","module":"C4","scenario":"Standard scenario"},{"value":"4,96E-02","module":"D","scenario":"Standard scenario"},{"value":"0,00E+00","module":"A1A3","scenario":null}]}]}