{"product_name":"BAYFERROX\u00ae 330 - Eisenoxid-Schwarzpigment (Durchschnitt)","epd_id":"EPD-LAN-20210301-IBG1-DE","declared_unit":{"unit":"ton","amount":1},"compliance":["DIN EN 15804","ISO 14025"],"producer_name":"Institut Bauen und Umwelt e. V.","environmental_impact":[{"parameter":"GWP-total","unit":"kg CO2-eq","values":[{"value":"8,59E+02","module":"A1","scenario":null},{"value":"1,20E+01","module":"A2","scenario":null},{"value":"6,52E+02","module":"A3","scenario":null},{"value":"-3,43E+01","module":"D","scenario":null},{"value":"1,52E+03","module":"A1A3","scenario":null}]},{"parameter":"ODP","unit":"kg CFC11-eq","values":[{"value":"5,83E-06","module":"A1","scenario":null},{"value":"2,28E-13","module":"A2","scenario":null},{"value":"8,48E-12","module":"A3","scenario":null},{"value":"-9,26E-13","module":"D","scenario":null},{"value":"5,83E-06","module":"A1A3","scenario":null}]},{"parameter":"AP","unit":"mol H+-eq","values":[{"value":"1,74E+00","module":"A1","scenario":null},{"value":"1,99E-02","module":"A2","scenario":null},{"value":"4,40E-01","module":"A3","scenario":null},{"value":"-2,88E-02","module":"D","scenario":null},{"value":"2,20E+00","module":"A1A3","scenario":null}]},{"parameter":"EP","unit":"kg PO_4^3-eq","values":[{"value":"3,62E-01","module":"A1","scenario":null},{"value":"4,48E-03","module":"A2","scenario":null},{"value":"8,01E-02","module":"A3","scenario":null},{"value":"-5,48E-03","module":"D","scenario":null},{"value":"4,47E-01","module":"A1A3","scenario":null}]},{"parameter":"POCP","unit":"kg NMVOC-eq","values":[{"value":"1,93E-01","module":"A1","scenario":null},{"value":"-4,34E-03","module":"A2","scenario":null},{"value":"4,71E-02","module":"A3","scenario":null},{"value":"-2,95E-03","module":"D","scenario":null},{"value":"2,36E-01","module":"A1A3","scenario":null}]},{"parameter":"ADPE","unit":"kg Sb-eq","values":[{"value":"1,49E-03","module":"A1","scenario":null},{"value":"2,75E-06","module":"A2","scenario":null},{"value":"9,95E-05","module":"A3","scenario":null},{"value":"-9,48E-06","module":"D","scenario":null},{"value":"1,59E-03","module":"A1A3","scenario":null}]},{"parameter":"ADPF","unit":"MJ","values":[{"value":"2,24E+04","module":"A1","scenario":null},{"value":"1,47E+02","module":"A2","scenario":null},{"value":"7,81E+03","module":"A3","scenario":null},{"value":"-4,59E+02","module":"D","scenario":null},{"value":"3,04E+04","module":"A1A3","scenario":null}]}],"additional_environmental_impact":[],"resource_use":[{"parameter":"PERE","unit":"MJ","values":[{"value":"5,26E+02","module":"A1","scenario":null},{"value":"4,39E+01","module":"A2","scenario":null},{"value":"1,46E+03","module":"A3","scenario":null},{"value":"-1,55E+02","module":"D","scenario":null},{"value":"2,03E+03","module":"A1A3","scenario":null}]},{"parameter":"PERM","unit":"","values":[{"value":"0,00E+00","module":"A1","scenario":null},{"value":"0,00E+00","module":"A2","scenario":null},{"value":"0,00E+00","module":"A3","scenario":null},{"value":"0,00E+00","module":"D","scenario":null},{"value":"0,00E+00","module":"A1A3","scenario":null}]},{"parameter":"PERT","unit":"MJ","values":[{"value":"5,26E+02","module":"A1","scenario":null},{"value":"4,39E+01","module":"A2","scenario":null},{"value":"1,46E+03","module":"A3","scenario":null},{"value":"-1,55E+02","module":"D","scenario":null},{"value":"2,03E+03","module":"A1A3","scenario":null}]},{"parameter":"PENRE","unit":"MJ","values":[{"value":"2,27E+04","module":"A1","scenario":null},{"value":"1,59E+02","module":"A2","scenario":null},{"value":"9,35E+03","module":"A3","scenario":null},{"value":"-5,04E+02","module":"D","scenario":null},{"value":"3,22E+04","module":"A1A3","scenario":null}]},{"parameter":"PENRM","unit":"MJ","values":[{"value":"1,03E+03","module":"A1","scenario":null},{"value":"2,63E-10","module":"A2","scenario":null},{"value":"1,25E+02","module":"A3","scenario":null},{"value":"-5,67E-10","module":"D","scenario":null},{"value":"1,16E+03","module":"A1A3","scenario":null}]},{"parameter":"PENRT","unit":"MJ","values":[{"value":"2,38E+04","module":"A1","scenario":null},{"value":"1,59E+02","module":"A2","scenario":null},{"value":"9,48E+03","module":"A3","scenario":null},{"value":"-5,04E+02","module":"D","scenario":null},{"value":"3,34E+04","module":"A1A3","scenario":null}]},{"parameter":"SM","unit":"kg","values":[{"value":"4,36E+02","module":"A1","scenario":null},{"value":"0,00E+00","module":"A2","scenario":null},{"value":"0,00E+00","module":"A3","scenario":null},{"value":"0,00E+00","module":"D","scenario":null},{"value":"4,36E+02","module":"A1A3","scenario":null}]},{"parameter":"RSF","unit":"MJ","values":[{"value":"0,00E+00","module":"A1","scenario":null},{"value":"0,00E+00","module":"A2","scenario":null},{"value":"0,00E+00","module":"A3","scenario":null},{"value":"0,00E+00","module":"D","scenario":null},{"value":"0,00E+00","module":"A1A3","scenario":null}]},{"parameter":"NRSF","unit":"MJ","values":[{"value":"0,00E+00","module":"A1","scenario":null},{"value":"0,00E+00","module":"A2","scenario":null},{"value":"0,00E+00","module":"A3","scenario":null},{"value":"0,00E+00","module":"D","scenario":null},{"value":"0,00E+00","module":"A1A3","scenario":null}]},{"parameter":"FW","unit":"m3","values":[{"value":"2,61E+00","module":"A1","scenario":null},{"value":"2,16E-02","module":"A2","scenario":null},{"value":"1,10E+00","module":"A3","scenario":null},{"value":"-6,66E-02","module":"D","scenario":null},{"value":"3,73E+00","module":"A1A3","scenario":null}]}],"end_of_life_waste":[{"parameter":"HWD","unit":"kg","values":[{"value":"4,96E-06","module":"A1","scenario":null},{"value":"4,04E-06","module":"A2","scenario":null},{"value":"4,13E-06","module":"A3","scenario":null},{"value":"-2,68E-07","module":"D","scenario":null},{"value":"1,31E-05","module":"A1A3","scenario":null}]},{"parameter":"NHWD","unit":"kg","values":[{"value":"9,03E+00","module":"A1","scenario":null},{"value":"6,11E-02","module":"A2","scenario":null},{"value":"1,41E+01","module":"A3","scenario":null},{"value":"-2,44E-01","module":"D","scenario":null},{"value":"2,32E+01","module":"A1A3","scenario":null}]},{"parameter":"RWD","unit":"kg","values":[{"value":"7,89E-02","module":"A1","scenario":null},{"value":"4,39E-03","module":"A2","scenario":null},{"value":"1,90E-01","module":"A3","scenario":null},{"value":"-1,76E-02","module":"D","scenario":null},{"value":"2,73E-01","module":"A1A3","scenario":null}]}],"end_of_life_flow":[{"parameter":"CRU","unit":"kg","values":[{"value":"0,00E+00","module":"A1","scenario":null},{"value":"0,00E+00","module":"A2","scenario":null},{"value":"0,00E+00","module":"A3","scenario":null},{"value":"0,00E+00","module":"D","scenario":null},{"value":"0,00E+00","module":"A1A3","scenario":null}]},{"parameter":"MFR","unit":"kg","values":[{"value":"0,00E+00","module":"A1","scenario":null},{"value":"0,00E+00","module":"A2","scenario":null},{"value":"0,00E+00","module":"A3","scenario":null},{"value":"0,00E+00","module":"D","scenario":null},{"value":"0,00E+00","module":"A1A3","scenario":null}]},{"parameter":"MER","unit":"kg","values":[{"value":"0,00E+00","module":"A1","scenario":null},{"value":"0,00E+00","module":"A2","scenario":null},{"value":"0,00E+00","module":"A3","scenario":null},{"value":"0,00E+00","module":"D","scenario":null},{"value":"0,00E+00","module":"A1A3","scenario":null}]},{"parameter":"EEE","unit":"MJ","values":[{"value":"0,00E+00","module":"A1","scenario":null},{"value":"0,00E+00","module":"A2","scenario":null},{"value":"1,16E+02","module":"A3","scenario":null},{"value":"0,00E+00","module":"D","scenario":null},{"value":"1,16E+02","module":"A1A3","scenario":null}]},{"parameter":"EET","unit":"MJ","values":[{"value":"0,00E+00","module":"A1","scenario":null},{"value":"0,00E+00","module":"A2","scenario":null},{"value":"2,69E+02","module":"A3","scenario":null},{"value":"0,00E+00","module":"D","scenario":null},{"value":"2,69E+02","module":"A1A3","scenario":null}]}]}