{"product_name":"PregyMetal - Z100 verzinkte Stahlprofile 0,6 mm Dicke","epd_id":"EPD-ETE-20240004-IBC1-EN","declared_unit":{"unit":"ton","amount":1},"compliance":["DIN EN 15804+A2","ISO 14025"],"producer_name":"Etex Building Performance International","environmental_impact":[{"parameter":"GWP-total","unit":"kg CO2-eq","values":[{"value":"2,31E+00","module":"A1","scenario":null},{"value":"8,51E-02","module":"A2","scenario":null},{"value":"-9,06E-03","module":"A3","scenario":null},{"value":"1,57E-02","module":"A5","scenario":null},{"value":"1,54E-02","module":"C1","scenario":null},{"value":"1,92E-02","module":"C2","scenario":null},{"value":"1,73E-02","module":"C3","scenario":null},{"value":"6,35E-04","module":"C4","scenario":null},{"value":"-1,20E+00","module":"D","scenario":null},{"value":"2,39E+00","module":"A1A3","scenario":null}]},{"parameter":"GWP-fossil","unit":"kg CO2-eq","values":[{"value":"2,31E+00","module":"A1","scenario":null},{"value":"8,50E-02","module":"A2","scenario":null},{"value":"5,84E-03","module":"A3","scenario":null},{"value":"1,44E-02","module":"A5","scenario":null},{"value":"1,41E-02","module":"C1","scenario":null},{"value":"1,92E-02","module":"C2","scenario":null},{"value":"1,73E-02","module":"C3","scenario":null},{"value":"6,34E-04","module":"C4","scenario":null},{"value":"-1,19E+00","module":"D","scenario":null},{"value":"2,40E+00","module":"A1A3","scenario":null}]},{"parameter":"GWP-biogenic","unit":"kg CO2-eq","values":[{"value":"1,53E-03","module":"A1","scenario":null},{"value":"8,16E-05","module":"A2","scenario":null},{"value":"-1,49E-02","module":"A3","scenario":null},{"value":"1,62E-02","module":"A5","scenario":null},{"value":"1,29E-03","module":"C1","scenario":null},{"value":"1,84E-05","module":"C2","scenario":null},{"value":"1,66E-05","module":"C3","scenario":null},{"value":"4,10E-07","module":"C4","scenario":null},{"value":"-2,43E-03","module":"D","scenario":null},{"value":"-1,33E-02","module":"A1A3","scenario":null}]},{"parameter":"GWP-luluc","unit":"kg CO2-eq","values":[{"value":"2,00E-03","module":"A1","scenario":null},{"value":"4,08E-05","module":"A2","scenario":null},{"value":"2,18E-05","module":"A3","scenario":null},{"value":"2,31E-06","module":"A5","scenario":null},{"value":"2,17E-06","module":"C1","scenario":null},{"value":"9,21E-06","module":"C2","scenario":null},{"value":"8,29E-06","module":"C3","scenario":null},{"value":"3,73E-07","module":"C4","scenario":null},{"value":"-5,12E-04","module":"D","scenario":null},{"value":"2,06E-03","module":"A1A3","scenario":null}]},{"parameter":"ODP","unit":"kg CFC11-eq","values":[{"value":"5,30E-08","module":"A1","scenario":null},{"value":"1,81E-09","module":"A2","scenario":null},{"value":"1,87E-10","module":"A3","scenario":null},{"value":"3,13E-10","module":"A5","scenario":null},{"value":"3,07E-10","module":"C1","scenario":null},{"value":"4,09E-10","module":"C2","scenario":null},{"value":"3,68E-10","module":"C3","scenario":null},{"value":"1,76E-11","module":"C4","scenario":null},{"value":"-2,19E-08","module":"D","scenario":null},{"value":"5,50E-08","module":"A1A3","scenario":null}]},{"parameter":"AP","unit":"mol H+-eq","values":[{"value":"3,06E-02","module":"A1","scenario":null},{"value":"3,43E-04","module":"A2","scenario":null},{"value":"2,76E-05","module":"A3","scenario":null},{"value":"5,07E-05","module":"A5","scenario":null},{"value":"4,95E-05","module":"C1","scenario":null},{"value":"7,74E-05","module":"C2","scenario":null},{"value":"6,97E-05","module":"C3","scenario":null},{"value":"4,58E-06","module":"C4","scenario":null},{"value":"-4,86E-03","module":"D","scenario":null},{"value":"3,09E-02","module":"A1A3","scenario":null}]},{"parameter":"POCP","unit":"kg NMVOC-eq","values":[{"value":"1,10E-02","module":"A1","scenario":null},{"value":"5,02E-04","module":"A2","scenario":null},{"value":"7,03E-05","module":"A3","scenario":null},{"value":"4,30E-05","module":"A5","scenario":null},{"value":"4,12E-05","module":"C1","scenario":null},{"value":"1,13E-04","module":"C2","scenario":null},{"value":"1,02E-04","module":"C3","scenario":null},{"value":"6,56E-06","module":"C4","scenario":null},{"value":"-5,46E-03","module":"D","scenario":null},{"value":"1,15E-02","module":"A1A3","scenario":null}]},{"parameter":"ADPE","unit":"kg Sb-eq","values":[{"value":"2,52E+01","module":"A1","scenario":null},{"value":"1,18E+00","module":"A2","scenario":null},{"value":"1,67E-01","module":"A3","scenario":null},{"value":"2,20E-01","module":"A5","scenario":null},{"value":"2,15E-01","module":"C1","scenario":null},{"value":"2,67E-01","module":"C2","scenario":null},{"value":"2,40E-01","module":"C3","scenario":null},{"value":"1,51E-02","module":"C4","scenario":null},{"value":"-1,19E+01","module":"D","scenario":null},{"value":"2,66E+01","module":"A1A3","scenario":null}]},{"parameter":"ADPF","unit":"MJ","values":[{"value":"6,79E-05","module":"A1","scenario":null},{"value":"2,68E-07","module":"A2","scenario":null},{"value":"3,05E-08","module":"A3","scenario":null},{"value":"2,53E-08","module":"A5","scenario":null},{"value":"2,43E-08","module":"C1","scenario":null},{"value":"6,04E-08","module":"C2","scenario":null},{"value":"5,44E-08","module":"C3","scenario":null},{"value":"8,44E-10","module":"C4","scenario":null},{"value":"-9,83E-06","module":"D","scenario":null},{"value":"6,82E-05","module":"A1A3","scenario":null}]},{"parameter":"WDP","unit":"m3 world-eq. Deprived","values":[{"value":"7,26E-01","module":"A1","scenario":null},{"value":"4,89E-03","module":"A2","scenario":null},{"value":"1,42E-03","module":"A3","scenario":null},{"value":"8,66E-03","module":"A5","scenario":null},{"value":"8,64E-03","module":"C1","scenario":null},{"value":"1,10E-03","module":"C2","scenario":null},{"value":"9,92E-04","module":"C3","scenario":null},{"value":"6,70E-04","module":"C4","scenario":null},{"value":"-2,45E-01","module":"D","scenario":null},{"value":"7,32E-01","module":"A1A3","scenario":null}]},{"parameter":"EP-freshwater","unit":"kg P-eq","values":[{"value":"1,09E-03","module":"A1","scenario":null},{"value":"5,84E-06","module":"A2","scenario":null},{"value":"1,56E-06","module":"A3","scenario":null},{"value":"2,20E-06","module":"A5","scenario":null},{"value":"2,18E-06","module":"C1","scenario":null},{"value":"1,32E-06","module":"C2","scenario":null},{"value":"1,19E-06","module":"C3","scenario":null},{"value":"5,06E-08","module":"C4","scenario":null},{"value":"-5,55E-04","module":"D","scenario":null},{"value":"1,10E-03","module":"A1A3","scenario":null}]},{"parameter":"EP-marine","unit":"kg N-eq","values":[{"value":"2,94E-03","module":"A1","scenario":null},{"value":"1,31E-04","module":"A2","scenario":null},{"value":"7,03E-06","module":"A3","scenario":null},{"value":"8,91E-06","module":"A5","scenario":null},{"value":"8,46E-06","module":"C1","scenario":null},{"value":"2,95E-05","module":"C2","scenario":null},{"value":"2,66E-05","module":"C3","scenario":null},{"value":"1,76E-06","module":"C4","scenario":null},{"value":"-1,08E-03","module":"D","scenario":null},{"value":"3,08E-03","module":"A1A3","scenario":null}]},{"parameter":"EP-terrestrial","unit":"mol N-eq.","values":[{"value":"1,17E-01","module":"A1","scenario":null},{"value":"1,40E-03","module":"A2","scenario":null},{"value":"7,19E-05","module":"A3","scenario":null},{"value":"1,01E-04","module":"A5","scenario":null},{"value":"9,60E-05","module":"C1","scenario":null},{"value":"3,15E-04","module":"C2","scenario":null},{"value":"2,84E-04","module":"C3","scenario":null},{"value":"1,88E-05","module":"C4","scenario":null},{"value":"-1,15E-02","module":"D","scenario":null},{"value":"1,18E-01","module":"A1A3","scenario":null}]}],"additional_environmental_impact":[{"parameter":"PM","unit":"Disease incidence","values":[{"value":"3,61E-07","module":"A1","scenario":null},{"value":"6,79E-09","module":"A2","scenario":null},{"value":"7,11E-10","module":"A3","scenario":null},{"value":"2,56E-10","module":"A5","scenario":null},{"value":"2,35E-10","module":"C1","scenario":null},{"value":"1,53E-09","module":"C2","scenario":null},{"value":"1,38E-09","module":"C3","scenario":null},{"value":"1,00E-10","module":"C4","scenario":null},{"value":"-8,72E-08","module":"D","scenario":null},{"value":"3,69E-07","module":"A1A3","scenario":null}]},{"parameter":"ETP-fw","unit":"CTUe","values":[{"value":"3,01E+01","module":"A1","scenario":null},{"value":"6,25E-01","module":"A2","scenario":null},{"value":"5,48E-02","module":"A3","scenario":null},{"value":"2,86E-02","module":"A5","scenario":null},{"value":"2,62E-02","module":"C1","scenario":null},{"value":"1,41E-01","module":"C2","scenario":null},{"value":"1,27E-01","module":"C3","scenario":null},{"value":"7,43E-03","module":"C4","scenario":null},{"value":"-2,96E+00","module":"D","scenario":null},{"value":"3,08E+01","module":"A1A3","scenario":null}]},{"parameter":"HTP-c","unit":"CTUh","values":[{"value":"6,68E-08","module":"A1","scenario":null},{"value":"1,09E-09","module":"A2","scenario":null},{"value":"1,01E-10","module":"A3","scenario":null},{"value":"9,07E-11","module":"A5","scenario":null},{"value":"8,69E-11","module":"C1","scenario":null},{"value":"2,47E-10","module":"C2","scenario":null},{"value":"2,22E-10","module":"C3","scenario":null},{"value":"7,34E-12","module":"C4","scenario":null},{"value":"-2,86E-08","module":"D","scenario":null},{"value":"6,80E-08","module":"A1A3","scenario":null}]},{"parameter":"HTP-nc","unit":"CTUh","values":[{"value":"1,53E-08","module":"A1","scenario":null},{"value":"3,79E-11","module":"A2","scenario":null},{"value":"4,39E-12","module":"A3","scenario":null},{"value":"3,78E-12","module":"A5","scenario":null},{"value":"3,65E-12","module":"C1","scenario":null},{"value":"8,54E-12","module":"C2","scenario":null},{"value":"7,69E-12","module":"C3","scenario":null},{"value":"2,59E-13","module":"C4","scenario":null},{"value":"-7,25E-09","module":"D","scenario":null},{"value":"1,53E-08","module":"A1A3","scenario":null}]},{"parameter":"SQP","unit":"-","values":[{"value":"7,95E+00","module":"A1","scenario":null},{"value":"7,03E-01","module":"A2","scenario":null},{"value":"1,57E+00","module":"A3","scenario":null},{"value":"3,53E-02","module":"A5","scenario":null},{"value":"3,30E-02","module":"C1","scenario":null},{"value":"1,59E-01","module":"C2","scenario":null},{"value":"1,43E-01","module":"C3","scenario":null},{"value":"3,01E-02","module":"C4","scenario":null},{"value":"-3,81E+00","module":"D","scenario":null},{"value":"1,02E+01","module":"A1A3","scenario":null}]}],"resource_use":[{"parameter":"PERE","unit":"MJ","values":[{"value":"1,98E+00","module":"A1","scenario":null},{"value":"1,83E-02","module":"A2","scenario":null},{"value":"2,97E-01","module":"A3","scenario":null},{"value":"5,46E-02","module":"A5","scenario":null},{"value":"5,45E-02","module":"C1","scenario":null},{"value":"4,14E-03","module":"C2","scenario":null},{"value":"3,73E-03","module":"C3","scenario":null},{"value":"1,28E-04","module":"C4","scenario":null},{"value":"0,00E+00","module":"D","scenario":null},{"value":"2,29E+00","module":"A1A3","scenario":null}]},{"parameter":"PERM","unit":"","values":[{"value":"0,00E+00","module":"A1","scenario":null},{"value":"0,00E+00","module":"A2","scenario":null},{"value":"0,00E+00","module":"A3","scenario":null},{"value":"0,00E+00","module":"A5","scenario":null},{"value":"0,00E+00","module":"C1","scenario":null},{"value":"0,00E+00","module":"C2","scenario":null},{"value":"0,00E+00","module":"C3","scenario":null},{"value":"0,00E+00","module":"C4","scenario":null},{"value":"0,00E+00","module":"D","scenario":null},{"value":"0,00E+00","module":"A1A3","scenario":null}]},{"parameter":"PERT","unit":"MJ","values":[{"value":"1,98E+00","module":"A1","scenario":null},{"value":"1,83E-02","module":"A2","scenario":null},{"value":"2,97E-01","module":"A3","scenario":null},{"value":"5,46E-02","module":"A5","scenario":null},{"value":"5,45E-02","module":"C1","scenario":null},{"value":"4,14E-03","module":"C2","scenario":null},{"value":"3,73E-03","module":"C3","scenario":null},{"value":"1,28E-04","module":"C4","scenario":null},{"value":"0,00E+00","module":"D","scenario":null},{"value":"2,29E+00","module":"A1A3","scenario":null}]},{"parameter":"PENRE","unit":"MJ","values":[{"value":"2,68E+01","module":"A1","scenario":null},{"value":"1,26E+00","module":"A2","scenario":null},{"value":"1,78E-01","module":"A3","scenario":null},{"value":"2,38E-01","module":"A5","scenario":null},{"value":"2,33E-01","module":"C1","scenario":null},{"value":"2,84E-01","module":"C2","scenario":null},{"value":"2,55E-01","module":"C3","scenario":null},{"value":"1,61E-02","module":"C4","scenario":null},{"value":"0,00E+00","module":"D","scenario":null},{"value":"2,82E+01","module":"A1A3","scenario":null}]},{"parameter":"PENRM","unit":"MJ","values":[{"value":"0,00E+00","module":"A1","scenario":null},{"value":"0,00E+00","module":"A2","scenario":null},{"value":"0,00E+00","module":"A3","scenario":null},{"value":"0,00E+00","module":"A5","scenario":null},{"value":"0,00E+00","module":"C1","scenario":null},{"value":"0,00E+00","module":"C2","scenario":null},{"value":"0,00E+00","module":"C3","scenario":null},{"value":"0,00E+00","module":"C4","scenario":null},{"value":"0,00E+00","module":"D","scenario":null},{"value":"0,00E+00","module":"A1A3","scenario":null}]},{"parameter":"PENRT","unit":"MJ","values":[{"value":"2,68E+01","module":"A1","scenario":null},{"value":"1,26E+00","module":"A2","scenario":null},{"value":"1,78E-01","module":"A3","scenario":null},{"value":"2,38E-01","module":"A5","scenario":null},{"value":"2,33E-01","module":"C1","scenario":null},{"value":"2,84E-01","module":"C2","scenario":null},{"value":"2,55E-01","module":"C3","scenario":null},{"value":"1,61E-02","module":"C4","scenario":null},{"value":"0,00E+00","module":"D","scenario":null},{"value":"2,82E+01","module":"A1A3","scenario":null}]},{"parameter":"SM","unit":"kg","values":[{"value":"3,50E-01","module":"A1","scenario":null},{"value":"0,00E+00","module":"A2","scenario":null},{"value":"0,00E+00","module":"A3","scenario":null},{"value":"0,00E+00","module":"A5","scenario":null},{"value":"0,00E+00","module":"C1","scenario":null},{"value":"0,00E+00","module":"C2","scenario":null},{"value":"0,00E+00","module":"C3","scenario":null},{"value":"0,00E+00","module":"C4","scenario":null},{"value":"0,00E+00","module":"D","scenario":null},{"value":"3,50E-01","module":"A1A3","scenario":null}]},{"parameter":"RSF","unit":"MJ","values":[{"value":"0,00E+00","module":"A1","scenario":null},{"value":"0,00E+00","module":"A2","scenario":null},{"value":"0,00E+00","module":"A3","scenario":null},{"value":"0,00E+00","module":"A5","scenario":null},{"value":"0,00E+00","module":"C1","scenario":null},{"value":"0,00E+00","module":"C2","scenario":null},{"value":"0,00E+00","module":"C3","scenario":null},{"value":"0,00E+00","module":"C4","scenario":null},{"value":"0,00E+00","module":"D","scenario":null},{"value":"0,00E+00","module":"A1A3","scenario":null}]},{"parameter":"NRSF","unit":"MJ","values":[{"value":"0,00E+00","module":"A1","scenario":null},{"value":"0,00E+00","module":"A2","scenario":null},{"value":"0,00E+00","module":"A3","scenario":null},{"value":"0,00E+00","module":"A5","scenario":null},{"value":"0,00E+00","module":"C1","scenario":null},{"value":"0,00E+00","module":"C2","scenario":null},{"value":"0,00E+00","module":"C3","scenario":null},{"value":"0,00E+00","module":"C4","scenario":null},{"value":"0,00E+00","module":"D","scenario":null},{"value":"0,00E+00","module":"A1A3","scenario":null}]},{"parameter":"FW","unit":"m3","values":[{"value":"2,19E-02","module":"A1","scenario":null},{"value":"1,68E-04","module":"A2","scenario":null},{"value":"4,42E-05","module":"A3","scenario":null},{"value":"2,33E-04","module":"A5","scenario":null},{"value":"2,32E-04","module":"C1","scenario":null},{"value":"3,80E-05","module":"C2","scenario":null},{"value":"3,42E-05","module":"C3","scenario":null},{"value":"1,61E-05","module":"C4","scenario":null},{"value":"-6,69E-03","module":"D","scenario":null},{"value":"2,21E-02","module":"A1A3","scenario":null}]}],"end_of_life_waste":[{"parameter":"HWD","unit":"kg","values":[{"value":"5,61E-04","module":"A1","scenario":null},{"value":"7,53E-06","module":"A2","scenario":null},{"value":"6,65E-07","module":"A3","scenario":null},{"value":"7,53E-07","module":"A5","scenario":null},{"value":"7,25E-07","module":"C1","scenario":null},{"value":"1,70E-06","module":"C2","scenario":null},{"value":"1,53E-06","module":"C3","scenario":null},{"value":"8,02E-08","module":"C4","scenario":null},{"value":"-1,01E-04","module":"D","scenario":null},{"value":"5,69E-04","module":"A1A3","scenario":null}]},{"parameter":"NHWD","unit":"kg","values":[{"value":"5,24E-01","module":"A1","scenario":null},{"value":"5,78E-02","module":"A2","scenario":null},{"value":"8,11E-04","module":"A3","scenario":null},{"value":"8,21E-04","module":"A5","scenario":null},{"value":"6,42E-04","module":"C1","scenario":null},{"value":"1,30E-02","module":"C2","scenario":null},{"value":"1,17E-02","module":"C3","scenario":null},{"value":"1,00E-01","module":"C4","scenario":null},{"value":"-4,95E-01","module":"D","scenario":null},{"value":"5,82E-01","module":"A1A3","scenario":null}]},{"parameter":"RWD","unit":"kg","values":[{"value":"3,53E-05","module":"A1","scenario":null},{"value":"3,84E-07","module":"A2","scenario":null},{"value":"1,39E-07","module":"A3","scenario":null},{"value":"4,67E-07","module":"A5","scenario":null},{"value":"4,65E-07","module":"C1","scenario":null},{"value":"8,67E-08","module":"C2","scenario":null},{"value":"7,80E-08","module":"C3","scenario":null},{"value":"2,24E-09","module":"C4","scenario":null},{"value":"-1,05E-05","module":"D","scenario":null},{"value":"3,59E-05","module":"A1A3","scenario":null}]}],"end_of_life_flow":[{"parameter":"CRU","unit":"kg","values":[{"value":"0,00E+00","module":"A1","scenario":null},{"value":"0,00E+00","module":"A2","scenario":null},{"value":"0,00E+00","module":"A3","scenario":null},{"value":"0,00E+00","module":"A5","scenario":null},{"value":"0,00E+00","module":"C1","scenario":null},{"value":"0,00E+00","module":"C2","scenario":null},{"value":"0,00E+00","module":"C3","scenario":null},{"value":"0,00E+00","module":"C4","scenario":null},{"value":"0,00E+00","module":"D","scenario":null},{"value":"0,00E+00","module":"A1A3","scenario":null}]},{"parameter":"MFR","unit":"kg","values":[{"value":"0,00E+00","module":"A1","scenario":null},{"value":"0,00E+00","module":"A2","scenario":null},{"value":"9,50E-03","module":"A3","scenario":null},{"value":"1,47E-02","module":"A5","scenario":null},{"value":"0,00E+00","module":"C1","scenario":null},{"value":"0,00E+00","module":"C2","scenario":null},{"value":"9,00E-01","module":"C3","scenario":null},{"value":"0,00E+00","module":"C4","scenario":null},{"value":"0,00E+00","module":"D","scenario":null},{"value":"9,50E-03","module":"A1A3","scenario":null}]},{"parameter":"MER","unit":"kg","values":[{"value":"0,00E+00","module":"A1","scenario":null},{"value":"0,00E+00","module":"A2","scenario":null},{"value":"0,00E+00","module":"A3","scenario":null},{"value":"0,00E+00","module":"A5","scenario":null},{"value":"0,00E+00","module":"C1","scenario":null},{"value":"0,00E+00","module":"C2","scenario":null},{"value":"0,00E+00","module":"C3","scenario":null},{"value":"0,00E+00","module":"C4","scenario":null},{"value":"0,00E+00","module":"D","scenario":null},{"value":"0,00E+00","module":"A1A3","scenario":null}]},{"parameter":"EEE","unit":"MJ","values":[{"value":"0,00E+00","module":"A1","scenario":null},{"value":"0,00E+00","module":"A2","scenario":null},{"value":"0,00E+00","module":"A3","scenario":null},{"value":"0,00E+00","module":"A5","scenario":null},{"value":"0,00E+00","module":"C1","scenario":null},{"value":"0,00E+00","module":"C2","scenario":null},{"value":"0,00E+00","module":"C3","scenario":null},{"value":"0,00E+00","module":"C4","scenario":null},{"value":"0,00E+00","module":"D","scenario":null},{"value":"0,00E+00","module":"A1A3","scenario":null}]},{"parameter":"EET","unit":"MJ","values":[{"value":"0,00E+00","module":"A1","scenario":null},{"value":"0,00E+00","module":"A2","scenario":null},{"value":"0,00E+00","module":"A3","scenario":null},{"value":"0,00E+00","module":"A5","scenario":null},{"value":"0,00E+00","module":"C1","scenario":null},{"value":"0,00E+00","module":"C2","scenario":null},{"value":"0,00E+00","module":"C3","scenario":null},{"value":"0,00E+00","module":"C4","scenario":null},{"value":"0,00E+00","module":"D","scenario":null},{"value":"0,00E+00","module":"A1A3","scenario":null}]}]}