{"product_name":"Keramisches Produkt aus Vitreous China","epd_id":"EPD-IDE-20230005-IBD1-EN","declared_unit":{"unit":"ton","amount":1},"compliance":["DIN EN 15804+A2","ISO 14025"],"producer_name":"Ideal Standard International NV","environmental_impact":[{"parameter":"GWP-total","unit":"kg CO2-eq","values":[{"value":"7,50E-02","module":"A1","scenario":null},{"value":"1,45E-01","module":"A2","scenario":null},{"value":"1,25E+00","module":"A3","scenario":null},{"value":"4,03E-01","module":"A4","scenario":null},{"value":"3,50E-01","module":"A5","scenario":null},{"value":"1,54E-04","module":"C1","scenario":null},{"value":"8,15E-03","module":"C2","scenario":null},{"value":"0,00E+00","module":"C3","scenario":null},{"value":"6,53E-03","module":"C4","scenario":null},{"value":"-2,11E-01","module":"D","scenario":null},{"value":"1,47E+00","module":"A1A3","scenario":null}]},{"parameter":"GWP-fossil","unit":"kg CO2-eq","values":[{"value":"7,47E-02","module":"A1","scenario":null},{"value":"1,45E-01","module":"A2","scenario":null},{"value":"1,54E+00","module":"A3","scenario":null},{"value":"4,03E-01","module":"A4","scenario":null},{"value":"4,72E-02","module":"A5","scenario":null},{"value":"1,52E-04","module":"C1","scenario":null},{"value":"8,14E-03","module":"C2","scenario":null},{"value":"0,00E+00","module":"C3","scenario":null},{"value":"6,50E-03","module":"C4","scenario":null},{"value":"-6,24E-02","module":"D","scenario":null},{"value":"1,76E+00","module":"A1A3","scenario":null}]},{"parameter":"GWP-biogenic","unit":"kg CO2-eq","values":[{"value":"1,90E-04","module":"A1","scenario":null},{"value":"5,03E-05","module":"A2","scenario":null},{"value":"-2,94E-01","module":"A3","scenario":null},{"value":"1,44E-04","module":"A4","scenario":null},{"value":"3,02E-01","module":"A5","scenario":null},{"value":"8,44E-07","module":"C1","scenario":null},{"value":"2,91E-06","module":"C2","scenario":null},{"value":"0,00E+00","module":"C3","scenario":null},{"value":"2,92E-05","module":"C4","scenario":null},{"value":"-1,48E-01","module":"D","scenario":null},{"value":"-2,94E-01","module":"A1A3","scenario":null}]},{"parameter":"GWP-luluc","unit":"kg CO2-eq","values":[{"value":"8,02E-05","module":"A1","scenario":null},{"value":"6,20E-05","module":"A2","scenario":null},{"value":"8,90E-04","module":"A3","scenario":null},{"value":"1,61E-04","module":"A4","scenario":null},{"value":"3,16E-06","module":"A5","scenario":null},{"value":"3,60E-07","module":"C1","scenario":null},{"value":"3,26E-06","module":"C2","scenario":null},{"value":"0,00E+00","module":"C3","scenario":null},{"value":"3,61E-06","module":"C4","scenario":null},{"value":"-1,46E-04","module":"D","scenario":null},{"value":"1,03E-03","module":"A1A3","scenario":null}]},{"parameter":"ODP","unit":"kg CFC11-eq","values":[{"value":"1,09E-08","module":"A1","scenario":null},{"value":"3,32E-08","module":"A2","scenario":null},{"value":"1,56E-07","module":"A3","scenario":null},{"value":"9,33E-08","module":"A4","scenario":null},{"value":"1,67E-09","module":"A5","scenario":null},{"value":"7,66E-12","module":"C1","scenario":null},{"value":"1,89E-09","module":"C2","scenario":null},{"value":"0,00E+00","module":"C3","scenario":null},{"value":"2,22E-09","module":"C4","scenario":null},{"value":"-5,92E-09","module":"D","scenario":null},{"value":"2,00E-07","module":"A1A3","scenario":null}]},{"parameter":"AP","unit":"mol H+-eq","values":[{"value":"4,35E-04","module":"A1","scenario":null},{"value":"7,78E-04","module":"A2","scenario":null},{"value":"5,19E-03","module":"A3","scenario":null},{"value":"1,14E-03","module":"A4","scenario":null},{"value":"4,23E-05","module":"A5","scenario":null},{"value":"8,65E-07","module":"C1","scenario":null},{"value":"2,31E-05","module":"C2","scenario":null},{"value":"0,00E+00","module":"C3","scenario":null},{"value":"5,00E-05","module":"C4","scenario":null},{"value":"-2,79E-04","module":"D","scenario":null},{"value":"6,40E-03","module":"A1A3","scenario":null}]},{"parameter":"POCP","unit":"kg NMVOC-eq","values":[{"value":"2,34E-04","module":"A1","scenario":null},{"value":"6,05E-04","module":"A2","scenario":null},{"value":"2,62E-03","module":"A3","scenario":null},{"value":"9,73E-04","module":"A4","scenario":null},{"value":"4,97E-05","module":"A5","scenario":null},{"value":"3,50E-07","module":"C1","scenario":null},{"value":"1,97E-05","module":"C2","scenario":null},{"value":"0,00E+00","module":"C3","scenario":null},{"value":"5,66E-05","module":"C4","scenario":null},{"value":"-2,55E-04","module":"D","scenario":null},{"value":"3,46E-03","module":"A1A3","scenario":null}]},{"parameter":"ADPE","unit":"kg Sb-eq","values":[{"value":"3,80E-07","module":"A1","scenario":null},{"value":"3,72E-07","module":"A2","scenario":null},{"value":"1,31E-06","module":"A3","scenario":null},{"value":"1,09E-06","module":"A4","scenario":null},{"value":"2,04E-08","module":"A5","scenario":null},{"value":"8,23E-10","module":"C1","scenario":null},{"value":"2,21E-08","module":"C2","scenario":null},{"value":"0,00E+00","module":"C3","scenario":null},{"value":"1,67E-08","module":"C4","scenario":null},{"value":"-2,16E-07","module":"D","scenario":null},{"value":"2,06E-06","module":"A1A3","scenario":null}]},{"parameter":"ADPF","unit":"MJ","values":[{"value":"1,22E+00","module":"A1","scenario":null},{"value":"2,17E+00","module":"A2","scenario":null},{"value":"2,86E+01","module":"A3","scenario":null},{"value":"6,10E+00","module":"A4","scenario":null},{"value":"1,12E-01","module":"A5","scenario":null},{"value":"3,23E-03","module":"C1","scenario":null},{"value":"1,23E-01","module":"C2","scenario":null},{"value":"0,00E+00","module":"C3","scenario":null},{"value":"1,68E-01","module":"C4","scenario":null},{"value":"-1,46E+00","module":"D","scenario":null},{"value":"3,20E+01","module":"A1A3","scenario":null}]},{"parameter":"WDP","unit":"m3 world-eq. Deprived","values":[{"value":"9,59E-02","module":"A1","scenario":null},{"value":"6,39E-03","module":"A2","scenario":null},{"value":"4,95E-01","module":"A3","scenario":null},{"value":"1,86E-02","module":"A4","scenario":null},{"value":"6,35E-04","module":"A5","scenario":null},{"value":"3,78E-05","module":"C1","scenario":null},{"value":"3,76E-04","module":"C2","scenario":null},{"value":"0,00E+00","module":"C3","scenario":null},{"value":"5,69E-04","module":"C4","scenario":null},{"value":"-7,08E-02","module":"D","scenario":null},{"value":"5,97E-01","module":"A1A3","scenario":null}]},{"parameter":"EP-freshwater","unit":"kg P-eq","values":[{"value":"3,58E-06","module":"A1","scenario":null},{"value":"9,90E-07","module":"A2","scenario":null},{"value":"1,23E-04","module":"A3","scenario":null},{"value":"2,87E-06","module":"A4","scenario":null},{"value":"1,07E-07","module":"A5","scenario":null},{"value":"1,63E-08","module":"C1","scenario":null},{"value":"5,81E-08","module":"C2","scenario":null},{"value":"0,00E+00","module":"C3","scenario":null},{"value":"3,29E-07","module":"C4","scenario":null},{"value":"-2,99E-06","module":"D","scenario":null},{"value":"1,28E-04","module":"A1A3","scenario":null}]},{"parameter":"EP-marine","unit":"kg N-eq","values":[{"value":"7,24E-05","module":"A1","scenario":null},{"value":"1,74E-04","module":"A2","scenario":null},{"value":"8,92E-04","module":"A3","scenario":null},{"value":"2,27E-04","module":"A4","scenario":null},{"value":"1,63E-05","module":"A5","scenario":null},{"value":"1,10E-07","module":"C1","scenario":null},{"value":"4,60E-06","module":"C2","scenario":null},{"value":"0,00E+00","module":"C3","scenario":null},{"value":"1,80E-05","module":"C4","scenario":null},{"value":"-6,89E-05","module":"D","scenario":null},{"value":"1,14E-03","module":"A1A3","scenario":null}]},{"parameter":"EP-terrestrial","unit":"mol N-eq.","values":[{"value":"8,24E-04","module":"A1","scenario":null},{"value":"1,93E-03","module":"A2","scenario":null},{"value":"8,91E-03","module":"A3","scenario":null},{"value":"2,53E-03","module":"A4","scenario":null},{"value":"1,66E-04","module":"A5","scenario":null},{"value":"1,27E-06","module":"C1","scenario":null},{"value":"5,12E-05","module":"C2","scenario":null},{"value":"0,00E+00","module":"C3","scenario":null},{"value":"2,00E-04","module":"C4","scenario":null},{"value":"-7,56E-04","module":"D","scenario":null},{"value":"1,17E-02","module":"A1A3","scenario":null}]}],"additional_environmental_impact":[{"parameter":"PM","unit":"Disease incidence","values":[{"value":"3,78E-09","module":"A1","scenario":null},{"value":"1,10E-08","module":"A2","scenario":null},{"value":"3,67E-08","module":"A3","scenario":null},{"value":"3,24E-08","module":"A4","scenario":null},{"value":"7,55E-10","module":"A5","scenario":null},{"value":"2,39E-12","module":"C1","scenario":null},{"value":"6,54E-10","module":"C2","scenario":null},{"value":"0,00E+00","module":"C3","scenario":null},{"value":"1,03E-09","module":"C4","scenario":null},{"value":"-5,51E-09","module":"D","scenario":null},{"value":"5,15E-08","module":"A1A3","scenario":null}]},{"parameter":"ETP-fw","unit":"CTUe","values":[{"value":"1,29E+00","module":"A1","scenario":null},{"value":"1,68E+00","module":"A2","scenario":null},{"value":"6,43E+00","module":"A3","scenario":null},{"value":"4,79E+00","module":"A4","scenario":null},{"value":"1,23E-01","module":"A5","scenario":null},{"value":"2,04E-03","module":"C1","scenario":null},{"value":"9,69E-02","module":"C2","scenario":null},{"value":"0,00E+00","module":"C3","scenario":null},{"value":"1,00E-01","module":"C4","scenario":null},{"value":"-6,35E-01","module":"D","scenario":null},{"value":"9,40E+00","module":"A1A3","scenario":null}]},{"parameter":"HTP-c","unit":"CTUh","values":[{"value":"3,68E-11","module":"A1","scenario":null},{"value":"5,82E-11","module":"A2","scenario":null},{"value":"5,34E-10","module":"A3","scenario":null},{"value":"1,54E-10","module":"A4","scenario":null},{"value":"2,12E-11","module":"A5","scenario":null},{"value":"6,27E-14","module":"C1","scenario":null},{"value":"3,12E-12","module":"C2","scenario":null},{"value":"0,00E+00","module":"C3","scenario":null},{"value":"2,89E-12","module":"C4","scenario":null},{"value":"-2,56E-11","module":"D","scenario":null},{"value":"6,29E-10","module":"A1A3","scenario":null}]},{"parameter":"HTP-nc","unit":"CTUh","values":[{"value":"1,00E-09","module":"A1","scenario":null},{"value":"1,66E-09","module":"A2","scenario":null},{"value":"1,18E-08","module":"A3","scenario":null},{"value":"4,84E-09","module":"A4","scenario":null},{"value":"1,70E-10","module":"A5","scenario":null},{"value":"2,00E-12","module":"C1","scenario":null},{"value":"9,79E-11","module":"C2","scenario":null},{"value":"0,00E+00","module":"C3","scenario":null},{"value":"6,06E-11","module":"C4","scenario":null},{"value":"-5,73E-10","module":"D","scenario":null},{"value":"1,45E-08","module":"A1A3","scenario":null}]},{"parameter":"SQP","unit":"-","values":[{"value":"1,17E+00","module":"A1","scenario":null},{"value":"1,42E+00","module":"A2","scenario":null},{"value":"2,07E+01","module":"A3","scenario":null},{"value":"4,26E+00","module":"A4","scenario":null},{"value":"1,02E-01","module":"A5","scenario":null},{"value":"5,85E-04","module":"C1","scenario":null},{"value":"8,60E-02","module":"C2","scenario":null},{"value":"0,00E+00","module":"C3","scenario":null},{"value":"3,27E-01","module":"C4","scenario":null},{"value":"-1,56E+01","module":"D","scenario":null},{"value":"2,33E+01","module":"A1A3","scenario":null}]}],"resource_use":[{"parameter":"PERE","unit":"MJ","values":[{"value":"1,27E-01","module":"A1","scenario":null},{"value":"2,93E-02","module":"A2","scenario":null},{"value":"1,29E+00","module":"A3","scenario":null},{"value":"8,58E-02","module":"A4","scenario":null},{"value":"6,53E-01","module":"A5","scenario":null},{"value":"6,41E-04","module":"C1","scenario":null},{"value":"1,74E-03","module":"C2","scenario":null},{"value":"0,00E+00","module":"C3","scenario":null},{"value":"8,86E-03","module":"C4","scenario":null},{"value":"0,00E+00","module":"D","scenario":null},{"value":"1,45E+00","module":"A1A3","scenario":null}]},{"parameter":"PERM","unit":"","values":[{"value":"0,00E+00","module":"A1","scenario":null},{"value":"0,00E+00","module":"A2","scenario":null},{"value":"2,92E+00","module":"A3","scenario":null},{"value":"0,00E+00","module":"A4","scenario":null},{"value":"-2,14E+00","module":"A5","scenario":null},{"value":"0,00E+00","module":"C1","scenario":null},{"value":"0,00E+00","module":"C2","scenario":null},{"value":"0,00E+00","module":"C3","scenario":null},{"value":"0,00E+00","module":"C4","scenario":null},{"value":"1,49E+00","module":"D","scenario":null},{"value":"2,92E+00","module":"A1A3","scenario":null}]},{"parameter":"PERT","unit":"MJ","values":[{"value":"1,30E-01","module":"A1","scenario":null},{"value":"3,00E-02","module":"A2","scenario":null},{"value":"4,21E+00","module":"A3","scenario":null},{"value":"9,00E-02","module":"A4","scenario":null},{"value":"-1,49E+00","module":"A5","scenario":null},{"value":"0,00E+00","module":"C1","scenario":null},{"value":"0,00E+00","module":"C2","scenario":null},{"value":"0,00E+00","module":"C3","scenario":null},{"value":"1,00E-02","module":"C4","scenario":null},{"value":"1,49E+00","module":"D","scenario":null},{"value":"4,37E+00","module":"A1A3","scenario":null}]},{"parameter":"PENRE","unit":"MJ","values":[{"value":"1,42E+00","module":"A1","scenario":null},{"value":"2,17E+00","module":"A2","scenario":null},{"value":"3,14E+01","module":"A3","scenario":null},{"value":"6,13E+00","module":"A4","scenario":null},{"value":"6,50E-01","module":"A5","scenario":null},{"value":"3,83E-03","module":"C1","scenario":null},{"value":"1,24E-01","module":"C2","scenario":null},{"value":"0,00E+00","module":"C3","scenario":null},{"value":"1,76E-01","module":"C4","scenario":null},{"value":"0,00E+00","module":"D","scenario":null},{"value":"3,50E+01","module":"A1A3","scenario":null}]},{"parameter":"PENRM","unit":"MJ","values":[{"value":"0,00E+00","module":"A1","scenario":null},{"value":"0,00E+00","module":"A2","scenario":null},{"value":"1,67E-01","module":"A3","scenario":null},{"value":"0,00E+00","module":"A4","scenario":null},{"value":"-1,02E+00","module":"A5","scenario":null},{"value":"0,00E+00","module":"C1","scenario":null},{"value":"0,00E+00","module":"C2","scenario":null},{"value":"0,00E+00","module":"C3","scenario":null},{"value":"0,00E+00","module":"C4","scenario":null},{"value":"4,85E-01","module":"D","scenario":null},{"value":"1,67E-01","module":"A1A3","scenario":null}]},{"parameter":"PENRT","unit":"MJ","values":[{"value":"1,43E+00","module":"A1","scenario":null},{"value":"2,18E+00","module":"A2","scenario":null},{"value":"3,30E+01","module":"A3","scenario":null},{"value":"6,14E+00","module":"A4","scenario":null},{"value":"-3,70E-01","module":"A5","scenario":null},{"value":"3,80E-03","module":"C1","scenario":null},{"value":"1,24E-01","module":"C2","scenario":null},{"value":"0,00E+00","module":"C3","scenario":null},{"value":"1,76E-01","module":"C4","scenario":null},{"value":"4,85E-01","module":"D","scenario":null},{"value":"3,66E+01","module":"A1A3","scenario":null}]},{"parameter":"SM","unit":"kg","values":[{"value":"0,00E+00","module":"A1","scenario":null},{"value":"0,00E+00","module":"A2","scenario":null},{"value":"0,00E+00","module":"A3","scenario":null},{"value":"0,00E+00","module":"A4","scenario":null},{"value":"0,00E+00","module":"A5","scenario":null},{"value":"0,00E+00","module":"C1","scenario":null},{"value":"0,00E+00","module":"C2","scenario":null},{"value":"0,00E+00","module":"C3","scenario":null},{"value":"0,00E+00","module":"C4","scenario":null},{"value":"1,09E-01","module":"D","scenario":null},{"value":"0,00E+00","module":"A1A3","scenario":null}]},{"parameter":"RSF","unit":"MJ","values":[{"value":"0,00E+00","module":"A1","scenario":null},{"value":"0,00E+00","module":"A2","scenario":null},{"value":"0,00E+00","module":"A3","scenario":null},{"value":"0,00E+00","module":"A4","scenario":null},{"value":"0,00E+00","module":"A5","scenario":null},{"value":"0,00E+00","module":"C1","scenario":null},{"value":"0,00E+00","module":"C2","scenario":null},{"value":"0,00E+00","module":"C3","scenario":null},{"value":"0,00E+00","module":"C4","scenario":null},{"value":"0,00E+00","module":"D","scenario":null},{"value":"0,00E+00","module":"A1A3","scenario":null}]},{"parameter":"NRSF","unit":"MJ","values":[{"value":"0,00E+00","module":"A1","scenario":null},{"value":"0,00E+00","module":"A2","scenario":null},{"value":"0,00E+00","module":"A3","scenario":null},{"value":"0,00E+00","module":"A4","scenario":null},{"value":"0,00E+00","module":"A5","scenario":null},{"value":"0,00E+00","module":"C1","scenario":null},{"value":"0,00E+00","module":"C2","scenario":null},{"value":"0,00E+00","module":"C3","scenario":null},{"value":"0,00E+00","module":"C4","scenario":null},{"value":"0,00E+00","module":"D","scenario":null},{"value":"0,00E+00","module":"A1A3","scenario":null}]},{"parameter":"FW","unit":"m3","values":[{"value":"1,60E-03","module":"A1","scenario":null},{"value":"1,53E-04","module":"A2","scenario":null},{"value":"7,05E-03","module":"A3","scenario":null},{"value":"4,49E-04","module":"A4","scenario":null},{"value":"5,50E-05","module":"A5","scenario":null},{"value":"2,43E-06","module":"C1","scenario":null},{"value":"9,08E-06","module":"C2","scenario":null},{"value":"0,00E+00","module":"C3","scenario":null},{"value":"1,71E-04","module":"C4","scenario":null},{"value":"-1,63E-03","module":"D","scenario":null},{"value":"8,80E-03","module":"A1A3","scenario":null}]}],"end_of_life_waste":[{"parameter":"HWD","unit":"kg","values":[{"value":"1,49E-06","module":"A1","scenario":null},{"value":"5,40E-06","module":"A2","scenario":null},{"value":"2,66E-05","module":"A3","scenario":null},{"value":"1,59E-05","module":"A4","scenario":null},{"value":"2,75E-07","module":"A5","scenario":null},{"value":"2,45E-09","module":"C1","scenario":null},{"value":"3,22E-07","module":"C2","scenario":null},{"value":"0,00E+00","module":"C3","scenario":null},{"value":"2,08E-07","module":"C4","scenario":null},{"value":"-1,09E-06","module":"D","scenario":null},{"value":"3,35E-05","module":"A1A3","scenario":null}]},{"parameter":"NHWD","unit":"kg","values":[{"value":"5,77E-02","module":"A1","scenario":null},{"value":"1,06E-01","module":"A2","scenario":null},{"value":"5,17E-01","module":"A3","scenario":null},{"value":"3,20E-01","module":"A4","scenario":null},{"value":"7,53E-02","module":"A5","scenario":null},{"value":"1,18E-05","module":"C1","scenario":null},{"value":"6,47E-03","module":"C2","scenario":null},{"value":"0,00E+00","module":"C3","scenario":null},{"value":"1,00E+00","module":"C4","scenario":null},{"value":"-7,94E-03","module":"D","scenario":null},{"value":"6,81E-01","module":"A1A3","scenario":null}]},{"parameter":"RWD","unit":"kg","values":[{"value":"5,36E-06","module":"A1","scenario":null},{"value":"1,47E-05","module":"A2","scenario":null},{"value":"7,71E-05","module":"A3","scenario":null},{"value":"4,13E-05","module":"A4","scenario":null},{"value":"7,14E-07","module":"A5","scenario":null},{"value":"2,36E-08","module":"C1","scenario":null},{"value":"8,34E-07","module":"C2","scenario":null},{"value":"0,00E+00","module":"C3","scenario":null},{"value":"1,07E-06","module":"C4","scenario":null},{"value":"-3,51E-06","module":"D","scenario":null},{"value":"9,72E-05","module":"A1A3","scenario":null}]}],"end_of_life_flow":[{"parameter":"CRU","unit":"kg","values":[{"value":"0,00E+00","module":"A1","scenario":null},{"value":"0,00E+00","module":"A2","scenario":null},{"value":"0,00E+00","module":"A3","scenario":null},{"value":"0,00E+00","module":"A4","scenario":null},{"value":"0,00E+00","module":"A5","scenario":null},{"value":"0,00E+00","module":"C1","scenario":null},{"value":"0,00E+00","module":"C2","scenario":null},{"value":"0,00E+00","module":"C3","scenario":null},{"value":"0,00E+00","module":"C4","scenario":null},{"value":"0,00E+00","module":"D","scenario":null},{"value":"0,00E+00","module":"A1A3","scenario":null}]},{"parameter":"MFR","unit":"kg","values":[{"value":"0,00E+00","module":"A1","scenario":null},{"value":"0,00E+00","module":"A2","scenario":null},{"value":"0,00E+00","module":"A3","scenario":null},{"value":"0,00E+00","module":"A4","scenario":null},{"value":"1,09E-01","module":"A5","scenario":null},{"value":"0,00E+00","module":"C1","scenario":null},{"value":"0,00E+00","module":"C2","scenario":null},{"value":"0,00E+00","module":"C3","scenario":null},{"value":"0,00E+00","module":"C4","scenario":null},{"value":"-1,09E-01","module":"D","scenario":null},{"value":"0,00E+00","module":"A1A3","scenario":null}]},{"parameter":"MER","unit":"kg","values":[{"value":"0,00E+00","module":"A1","scenario":null},{"value":"0,00E+00","module":"A2","scenario":null},{"value":"0,00E+00","module":"A3","scenario":null},{"value":"0,00E+00","module":"A4","scenario":null},{"value":"0,00E+00","module":"A5","scenario":null},{"value":"0,00E+00","module":"C1","scenario":null},{"value":"0,00E+00","module":"C2","scenario":null},{"value":"0,00E+00","module":"C3","scenario":null},{"value":"0,00E+00","module":"C4","scenario":null},{"value":"0,00E+00","module":"D","scenario":null},{"value":"0,00E+00","module":"A1A3","scenario":null}]},{"parameter":"EEE","unit":"MJ","values":[{"value":"0,00E+00","module":"A1","scenario":null},{"value":"0,00E+00","module":"A2","scenario":null},{"value":"0,00E+00","module":"A3","scenario":null},{"value":"0,00E+00","module":"A4","scenario":null},{"value":"1,19E-01","module":"A5","scenario":null},{"value":"0,00E+00","module":"C1","scenario":null},{"value":"0,00E+00","module":"C2","scenario":null},{"value":"0,00E+00","module":"C3","scenario":null},{"value":"0,00E+00","module":"C4","scenario":null},{"value":"-1,19E-01","module":"D","scenario":null},{"value":"0,00E+00","module":"A1A3","scenario":null}]},{"parameter":"EET","unit":"MJ","values":[{"value":"0,00E+00","module":"A1","scenario":null},{"value":"0,00E+00","module":"A2","scenario":null},{"value":"0,00E+00","module":"A3","scenario":null},{"value":"0,00E+00","module":"A4","scenario":null},{"value":"2,37E-01","module":"A5","scenario":null},{"value":"0,00E+00","module":"C1","scenario":null},{"value":"0,00E+00","module":"C2","scenario":null},{"value":"0,00E+00","module":"C3","scenario":null},{"value":"0,00E+00","module":"C4","scenario":null},{"value":"-2,37E-01","module":"D","scenario":null},{"value":"0,00E+00","module":"A1A3","scenario":null}]}]}