{"product_name":"Therma\u2122 TW56","epd_id":"EPD-KIN-20230171-CBA1-EN","declared_unit":{"unit":"m2","amount":1},"compliance":["DIN EN 15804+A2","ISO 14025"],"producer_name":"Kingspan Insulation B.V.","environmental_impact":[{"parameter":"GWP-total","unit":"kg CO2-eq","values":[{"value":"3,62E+00","module":"A1-A3","scenario":null},{"value":"6,62E-02","module":"A4","scenario":null},{"value":"5,34E-02","module":"A5","scenario":null},{"value":"5,04E-03","module":"C1","scenario":null},{"value":"3,31E-02","module":"C2","scenario":null},{"value":"1,97E+00","module":"C3","scenario":null},{"value":"1,02E-01","module":"C4","scenario":null},{"value":"-8,98E-01","module":"D","scenario":null}]},{"parameter":"GWP-fossil","unit":"kg CO2-eq","values":[{"value":"4,25E+00","module":"A1-A3","scenario":null},{"value":"6,59E-02","module":"A4","scenario":null},{"value":"2,29E-02","module":"A5","scenario":null},{"value":"5,04E-03","module":"C1","scenario":null},{"value":"3,29E-02","module":"C2","scenario":null},{"value":"1,80E+00","module":"C3","scenario":null},{"value":"1,04E-01","module":"C4","scenario":null},{"value":"-8,93E-01","module":"D","scenario":null}]},{"parameter":"GWP-biogenic","unit":"kg CO2-eq","values":[{"value":"-6,31E-01","module":"A1-A3","scenario":null},{"value":"-9,10E-05","module":"A4","scenario":null},{"value":"3,05E-02","module":"A5","scenario":null},{"value":"6,74E-06","module":"C1","scenario":null},{"value":"-4,55E-05","module":"C2","scenario":null},{"value":"1,66E-01","module":"C3","scenario":null},{"value":"-3,03E-03","module":"C4","scenario":null},{"value":"-4,09E-03","module":"D","scenario":null}]},{"parameter":"GWP-luluc","unit":"kg CO2-eq","values":[{"value":"2,59E-03","module":"A1-A3","scenario":null},{"value":"3,67E-04","module":"A4","scenario":null},{"value":"3,25E-07","module":"A5","scenario":null},{"value":"6,21E-08","module":"C1","scenario":null},{"value":"1,84E-04","module":"C2","scenario":null},{"value":"3,95E-06","module":"C3","scenario":null},{"value":"3,07E-04","module":"C4","scenario":null},{"value":"-1,11E-04","module":"D","scenario":null}]},{"parameter":"ODP","unit":"kg CFC11-eq","values":[{"value":"8,57E-12","module":"A1-A3","scenario":null},{"value":"3,95E-15","module":"A4","scenario":null},{"value":"6,31E-15","module":"A5","scenario":null},{"value":"3,09E-16","module":"C1","scenario":null},{"value":"1,97E-15","module":"C2","scenario":null},{"value":"1,50E-13","module":"C3","scenario":null},{"value":"4,05E-16","module":"C4","scenario":null},{"value":"-4,92E-12","module":"D","scenario":null}]},{"parameter":"AP","unit":"mol H+-eq","values":[{"value":"8,49E-03","module":"A1-A3","scenario":null},{"value":"6,79E-05","module":"A4","scenario":null},{"value":"7,15E-06","module":"A5","scenario":null},{"value":"2,34E-05","module":"C1","scenario":null},{"value":"3,39E-05","module":"C2","scenario":null},{"value":"1,11E-03","module":"C3","scenario":null},{"value":"7,43E-04","module":"C4","scenario":null},{"value":"-1,88E-03","module":"D","scenario":null}]},{"parameter":"POCP","unit":"kg NMVOC-eq","values":[{"value":"8,54E-03","module":"A1-A3","scenario":null},{"value":"5,98E-05","module":"A4","scenario":null},{"value":"6,03E-06","module":"A5","scenario":null},{"value":"3,16E-05","module":"C1","scenario":null},{"value":"2,99E-05","module":"C2","scenario":null},{"value":"1,36E-03","module":"C3","scenario":null},{"value":"5,85E-04","module":"C4","scenario":null},{"value":"-1,05E-03","module":"D","scenario":null}]},{"parameter":"ADPE","unit":"kg Sb-eq","values":[{"value":"3,31E-06","module":"A1-A3","scenario":null},{"value":"5,51E-09","module":"A4","scenario":null},{"value":"1,54E-10","module":"A5","scenario":null},{"value":"2,06E-10","module":"C1","scenario":null},{"value":"2,76E-09","module":"C2","scenario":null},{"value":"4,09E-09","module":"C3","scenario":null},{"value":"9,84E-09","module":"C4","scenario":null},{"value":"-1,20E-07","module":"D","scenario":null}]},{"parameter":"ADPF","unit":"MJ","values":[{"value":"9,18E+01","module":"A1-A3","scenario":null},{"value":"8,81E-01","module":"A4","scenario":null},{"value":"1,47E-02","module":"A5","scenario":null},{"value":"6,81E-02","module":"C1","scenario":null},{"value":"4,40E-01","module":"C2","scenario":null},{"value":"5,15E-01","module":"C3","scenario":null},{"value":"1,38E+00","module":"C4","scenario":null},{"value":"-1,43E+01","module":"D","scenario":null}]},{"parameter":"WDP","unit":"m3 world-eq. Deprived","values":[{"value":"5,82E-01","module":"A1-A3","scenario":null},{"value":"5,91E-04","module":"A4","scenario":null},{"value":"5,32E-03","module":"A5","scenario":null},{"value":"9,36E-06","module":"C1","scenario":null},{"value":"2,96E-04","module":"C2","scenario":null},{"value":"1,98E-01","module":"C3","scenario":null},{"value":"1,12E-02","module":"C4","scenario":null},{"value":"-1,05E-01","module":"D","scenario":null}]},{"parameter":"EP-freshwater","unit":"kg P-eq","values":[{"value":"1,92E-05","module":"A1-A3","scenario":null},{"value":"1,97E-07","module":"A4","scenario":null},{"value":"1,56E-09","module":"A5","scenario":null},{"value":"1,02E-09","module":"C1","scenario":null},{"value":"9,84E-08","module":"C2","scenario":null},{"value":"4,13E-08","module":"C3","scenario":null},{"value":"1,75E-07","module":"C4","scenario":null},{"value":"-1,05E-06","module":"D","scenario":null}]},{"parameter":"EP-marine","unit":"kg N-eq","values":[{"value":"2,25E-03","module":"A1-A3","scenario":null},{"value":"2,22E-05","module":"A4","scenario":null},{"value":"2,17E-06","module":"A5","scenario":null},{"value":"1,11E-05","module":"C1","scenario":null},{"value":"1,11E-05","module":"C2","scenario":null},{"value":"5,31E-04","module":"C3","scenario":null},{"value":"1,93E-04","module":"C4","scenario":null},{"value":"-3,63E-04","module":"D","scenario":null}]},{"parameter":"EP-terrestrial","unit":"mol N-eq.","values":[{"value":"2,32E-02","module":"A1-A3","scenario":null},{"value":"2,64E-04","module":"A4","scenario":null},{"value":"3,34E-05","module":"A5","scenario":null},{"value":"1,22E-04","module":"C1","scenario":null},{"value":"1,32E-04","module":"C2","scenario":null},{"value":"6,12E-03","module":"C3","scenario":null},{"value":"2,12E-03","module":"C4","scenario":null},{"value":"-3,91E-03","module":"D","scenario":null}]}],"additional_environmental_impact":[{"parameter":"PM","unit":"Disease incidence","values":[{"value":"1,14E-07","module":"A1-A3","scenario":null},{"value":"3,92E-10","module":"A4","scenario":null},{"value":"5,56E-11","module":"A5","scenario":null},{"value":"2,65E-10","module":"C1","scenario":null},{"value":"1,96E-10","module":"C2","scenario":null},{"value":"3,20E-09","module":"C3","scenario":null},{"value":"9,23E-09","module":"C4","scenario":null},{"value":"-1,76E-08","module":"D","scenario":null}]},{"parameter":"ETP-fw","unit":"CTUe","values":[{"value":"3,64E+01","module":"A1-A3","scenario":null},{"value":"6,12E-01","module":"A4","scenario":null},{"value":"8,75E-03","module":"A5","scenario":null},{"value":"4,74E-02","module":"C1","scenario":null},{"value":"3,06E-01","module":"C2","scenario":null},{"value":"1,83E-01","module":"C3","scenario":null},{"value":"7,89E-01","module":"C4","scenario":null},{"value":"-3,50E+00","module":"D","scenario":null}]},{"parameter":"HTP-c","unit":"CTUh","values":[{"value":"2,43E-09","module":"A1-A3","scenario":null},{"value":"1,23E-11","module":"A4","scenario":null},{"value":"5,24E-13","module":"A5","scenario":null},{"value":"8,77E-13","module":"C1","scenario":null},{"value":"6,16E-12","module":"C2","scenario":null},{"value":"1,33E-11","module":"C3","scenario":null},{"value":"1,16E-10","module":"C4","scenario":null},{"value":"-2,35E-10","module":"D","scenario":null}]},{"parameter":"HTP-nc","unit":"CTUh","values":[{"value":"2,04E-07","module":"A1-A3","scenario":null},{"value":"6,40E-10","module":"A4","scenario":null},{"value":"4,04E-11","module":"A5","scenario":null},{"value":"4,44E-11","module":"C1","scenario":null},{"value":"3,20E-10","module":"C2","scenario":null},{"value":"4,92E-10","module":"C3","scenario":null},{"value":"1,28E-08","module":"C4","scenario":null},{"value":"-6,98E-09","module":"D","scenario":null}]},{"parameter":"SQP","unit":"-","values":[{"value":"4,48E+01","module":"A1-A3","scenario":null},{"value":"3,03E-01","module":"A4","scenario":null},{"value":"4,01E-03","module":"A5","scenario":null},{"value":"1,88E-04","module":"C1","scenario":null},{"value":"1,51E-01","module":"C2","scenario":null},{"value":"1,12E-01","module":"C3","scenario":null},{"value":"2,80E-01","module":"C4","scenario":null},{"value":"-2,22E+00","module":"D","scenario":null}]}],"resource_use":[{"parameter":"PERE","unit":"MJ","values":[{"value":"1,73E+01","module":"A1-A3","scenario":null},{"value":"5,01E-02","module":"A4","scenario":null},{"value":"2,59E-01","module":"A5","scenario":null},{"value":"2,57E-04","module":"C1","scenario":null},{"value":"2,50E-02","module":"C2","scenario":null},{"value":"9,25E-02","module":"C3","scenario":null},{"value":"1,86E-01","module":"C4","scenario":null},{"value":"-4,45E+00","module":"D","scenario":null}]},{"parameter":"PERM","unit":"","values":[{"value":"2,55E-01","module":"A1-A3","scenario":null},{"value":"0,00E+00","module":"A4","scenario":null},{"value":"-2,55E-01","module":"A5","scenario":null},{"value":"0,00E+00","module":"C1","scenario":null},{"value":"0,00E+00","module":"C2","scenario":null},{"value":"0,00E+00","module":"C3","scenario":null},{"value":"0,00E+00","module":"C4","scenario":null},{"value":"0,00E+00","module":"D","scenario":null}]},{"parameter":"PERT","unit":"MJ","values":[{"value":"1,76E+01","module":"A1-A3","scenario":null},{"value":"5,01E-02","module":"A4","scenario":null},{"value":"3,61E-03","module":"A5","scenario":null},{"value":"2,57E-04","module":"C1","scenario":null},{"value":"2,50E-02","module":"C2","scenario":null},{"value":"9,25E-02","module":"C3","scenario":null},{"value":"1,86E-01","module":"C4","scenario":null},{"value":"-4,45E+00","module":"D","scenario":null}]},{"parameter":"PENRE","unit":"MJ","values":[{"value":"6,38E+01","module":"A1-A3","scenario":null},{"value":"8,83E-01","module":"A4","scenario":null},{"value":"4,02E-01","module":"A5","scenario":null},{"value":"6,83E-02","module":"C1","scenario":null},{"value":"4,41E-01","module":"C2","scenario":null},{"value":"2,82E+01","module":"C3","scenario":null},{"value":"1,39E+00","module":"C4","scenario":null},{"value":"-1,44E+01","module":"D","scenario":null}]},{"parameter":"PENRM","unit":"MJ","values":[{"value":"2,80E+01","module":"A1-A3","scenario":null},{"value":"0,00E+00","module":"A4","scenario":null},{"value":"-3,87E-01","module":"A5","scenario":null},{"value":"0,00E+00","module":"C1","scenario":null},{"value":"0,00E+00","module":"C2","scenario":null},{"value":"-2,77E+01","module":"C3","scenario":null},{"value":"0,00E+00","module":"C4","scenario":null},{"value":"0,00E+00","module":"D","scenario":null}]},{"parameter":"PENRT","unit":"MJ","values":[{"value":"9,19E+01","module":"A1-A3","scenario":null},{"value":"8,83E-01","module":"A4","scenario":null},{"value":"1,47E-02","module":"A5","scenario":null},{"value":"6,83E-02","module":"C1","scenario":null},{"value":"4,41E-01","module":"C2","scenario":null},{"value":"5,15E-01","module":"C3","scenario":null},{"value":"1,39E+00","module":"C4","scenario":null},{"value":"-1,44E+01","module":"D","scenario":null}]},{"parameter":"SM","unit":"kg","values":[{"value":"0,00E+00","module":"A1-A3","scenario":null},{"value":"0,00E+00","module":"A4","scenario":null},{"value":"0,00E+00","module":"A5","scenario":null},{"value":"0,00E+00","module":"C1","scenario":null},{"value":"0,00E+00","module":"C2","scenario":null},{"value":"0,00E+00","module":"C3","scenario":null},{"value":"0,00E+00","module":"C4","scenario":null},{"value":"0,00E+00","module":"D","scenario":null}]},{"parameter":"RSF","unit":"MJ","values":[{"value":"0,00E+00","module":"A1-A3","scenario":null},{"value":"0,00E+00","module":"A4","scenario":null},{"value":"0,00E+00","module":"A5","scenario":null},{"value":"0,00E+00","module":"C1","scenario":null},{"value":"0,00E+00","module":"C2","scenario":null},{"value":"0,00E+00","module":"C3","scenario":null},{"value":"0,00E+00","module":"C4","scenario":null},{"value":"0,00E+00","module":"D","scenario":null}]},{"parameter":"NRSF","unit":"MJ","values":[{"value":"0,00E+00","module":"A1-A3","scenario":null},{"value":"0,00E+00","module":"A4","scenario":null},{"value":"0,00E+00","module":"A5","scenario":null},{"value":"0,00E+00","module":"C1","scenario":null},{"value":"0,00E+00","module":"C2","scenario":null},{"value":"0,00E+00","module":"C3","scenario":null},{"value":"0,00E+00","module":"C4","scenario":null},{"value":"0,00E+00","module":"D","scenario":null}]},{"parameter":"FW","unit":"m3","values":[{"value":"2,74E-02","module":"A1-A3","scenario":null},{"value":"5,66E-05","module":"A4","scenario":null},{"value":"1,26E-04","module":"A5","scenario":null},{"value":"3,88E-07","module":"C1","scenario":null},{"value":"2,83E-05","module":"C2","scenario":null},{"value":"4,66E-03","module":"C3","scenario":null},{"value":"3,42E-04","module":"C4","scenario":null},{"value":"-6,08E-03","module":"D","scenario":null}]}],"end_of_life_waste":[{"parameter":"HWD","unit":"kg","values":[{"value":"4,74E-08","module":"A1-A3","scenario":null},{"value":"4,23E-12","module":"A4","scenario":null},{"value":"1,31E-12","module":"A5","scenario":null},{"value":"2,25E-13","module":"C1","scenario":null},{"value":"2,11E-12","module":"C2","scenario":null},{"value":"6,91E-11","module":"C3","scenario":null},{"value":"1,47E-10","module":"C4","scenario":null},{"value":"-1,33E-09","module":"D","scenario":null}]},{"parameter":"NHWD","unit":"kg","values":[{"value":"4,91E-01","module":"A1-A3","scenario":null},{"value":"1,27E-04","module":"A4","scenario":null},{"value":"2,24E-03","module":"A5","scenario":null},{"value":"6,39E-06","module":"C1","scenario":null},{"value":"6,33E-05","module":"C2","scenario":null},{"value":"1,44E-02","module":"C3","scenario":null},{"value":"6,91E+00","module":"C4","scenario":null},{"value":"-6,06E-02","module":"D","scenario":null}]},{"parameter":"RWD","unit":"kg","values":[{"value":"1,93E-03","module":"A1-A3","scenario":null},{"value":"1,09E-06","module":"A4","scenario":null},{"value":"7,22E-07","module":"A5","scenario":null},{"value":"7,48E-08","module":"C1","scenario":null},{"value":"5,44E-07","module":"C2","scenario":null},{"value":"2,20E-05","module":"C3","scenario":null},{"value":"1,45E-05","module":"C4","scenario":null},{"value":"-1,10E-03","module":"D","scenario":null}]}],"end_of_life_flow":[{"parameter":"CRU","unit":"kg","values":[{"value":"0,00E+00","module":"A1-A3","scenario":null},{"value":"0,00E+00","module":"A4","scenario":null},{"value":"0,00E+00","module":"A5","scenario":null},{"value":"0,00E+00","module":"C1","scenario":null},{"value":"0,00E+00","module":"C2","scenario":null},{"value":"0,00E+00","module":"C3","scenario":null},{"value":"0,00E+00","module":"C4","scenario":null},{"value":"0,00E+00","module":"D","scenario":null}]},{"parameter":"MFR","unit":"kg","values":[{"value":"0,00E+00","module":"A1-A3","scenario":null},{"value":"0,00E+00","module":"A4","scenario":null},{"value":"0,00E+00","module":"A5","scenario":null},{"value":"0,00E+00","module":"C1","scenario":null},{"value":"0,00E+00","module":"C2","scenario":null},{"value":"2,54E-02","module":"C3","scenario":null},{"value":"0,00E+00","module":"C4","scenario":null},{"value":"0,00E+00","module":"D","scenario":null}]},{"parameter":"MER","unit":"kg","values":[{"value":"0,00E+00","module":"A1-A3","scenario":null},{"value":"0,00E+00","module":"A4","scenario":null},{"value":"2,60E-02","module":"A5","scenario":null},{"value":"0,00E+00","module":"C1","scenario":null},{"value":"0,00E+00","module":"C2","scenario":null},{"value":"8,15E-01","module":"C3","scenario":null},{"value":"0,00E+00","module":"C4","scenario":null},{"value":"0,00E+00","module":"D","scenario":null}]},{"parameter":"EEE","unit":"MJ","values":[{"value":"0,00E+00","module":"A1-A3","scenario":null},{"value":"0,00E+00","module":"A4","scenario":null},{"value":"8,53E-02","module":"A5","scenario":null},{"value":"0,00E+00","module":"C1","scenario":null},{"value":"0,00E+00","module":"C2","scenario":null},{"value":"3,11E+00","module":"C3","scenario":null},{"value":"0,00E+00","module":"C4","scenario":null},{"value":"0,00E+00","module":"D","scenario":null}]},{"parameter":"EET","unit":"MJ","values":[{"value":"0,00E+00","module":"A1-A3","scenario":null},{"value":"0,00E+00","module":"A4","scenario":null},{"value":"1,53E-01","module":"A5","scenario":null},{"value":"0,00E+00","module":"C1","scenario":null},{"value":"0,00E+00","module":"C2","scenario":null},{"value":"5,56E+00","module":"C3","scenario":null},{"value":"0,00E+00","module":"C4","scenario":null},{"value":"0,00E+00","module":"D","scenario":null}]}]}