{"product_name":"Vinyltapeten auf gewebter Textilunterlage","epd_id":"EPD-IGI-20230436-IBG1-EN","declared_unit":{"unit":"m2","amount":1},"compliance":["DIN EN 15804+A2","ISO 14025"],"producer_name":"IGI - The Global Wallcoverings Association","environmental_impact":[{"parameter":"GWP-total","unit":"kg CO2-eq","values":[{"value":"1,51E+00","module":"A1-A3","scenario":null},{"value":"2,01E-01","module":"A4","scenario":null},{"value":"1,63E-02","module":"A5","scenario":null},{"value":"2,66E-05","module":"C1","scenario":null},{"value":"4,11E-03","module":"C2","scenario":null},{"value":"2,75E-02","module":"C3","scenario":null},{"value":"3,02E-02","module":"C4","scenario":null},{"value":"-1,15E-02","module":"D","scenario":null}]},{"parameter":"GWP-fossil","unit":"kg CO2-eq","values":[{"value":"1,52E+00","module":"A1-A3","scenario":null},{"value":"2,00E-01","module":"A4","scenario":null},{"value":"5,89E-03","module":"A5","scenario":null},{"value":"2,66E-05","module":"C1","scenario":null},{"value":"4,07E-03","module":"C2","scenario":null},{"value":"2,71E-02","module":"C3","scenario":null},{"value":"3,02E-02","module":"C4","scenario":null},{"value":"-1,15E-02","module":"D","scenario":null}]},{"parameter":"GWP-biogenic","unit":"kg CO2-eq","values":[{"value":"-1,08E-02","module":"A1-A3","scenario":null},{"value":"0,00E+00","module":"A4","scenario":null},{"value":"1,04E-02","module":"A5","scenario":null},{"value":"0,00E+00","module":"C1","scenario":null},{"value":"0,00E+00","module":"C2","scenario":null},{"value":"3,53E-04","module":"C3","scenario":null},{"value":"0,00E+00","module":"C4","scenario":null},{"value":"0,00E+00","module":"D","scenario":null}]},{"parameter":"GWP-luluc","unit":"kg CO2-eq","values":[{"value":"3,35E-04","module":"A1-A3","scenario":null},{"value":"1,03E-03","module":"A4","scenario":null},{"value":"1,02E-05","module":"A5","scenario":null},{"value":"8,90E-09","module":"C1","scenario":null},{"value":"3,75E-05","module":"C2","scenario":null},{"value":"1,39E-06","module":"C3","scenario":null},{"value":"2,32E-05","module":"C4","scenario":null},{"value":"-7,95E-07","module":"D","scenario":null}]},{"parameter":"ODP","unit":"kg CFC11-eq","values":[{"value":"4,92E-09","module":"A1-A3","scenario":null},{"value":"1,95E-14","module":"A4","scenario":null},{"value":"8,55E-15","module":"A5","scenario":null},{"value":"1,62E-16","module":"C1","scenario":null},{"value":"5,27E-16","module":"C2","scenario":null},{"value":"1,42E-14","module":"C3","scenario":null},{"value":"4,45E-14","module":"C4","scenario":null},{"value":"-1,02E-13","module":"D","scenario":null}]},{"parameter":"AP","unit":"mol H+-eq","values":[{"value":"4,46E-03","module":"A1-A3","scenario":null},{"value":"1,31E-03","module":"A4","scenario":null},{"value":"2,17E-05","module":"A5","scenario":null},{"value":"6,74E-08","module":"C1","scenario":null},{"value":"3,39E-05","module":"C2","scenario":null},{"value":"1,03E-05","module":"C3","scenario":null},{"value":"8,76E-05","module":"C4","scenario":null},{"value":"-1,53E-05","module":"D","scenario":null}]},{"parameter":"POCP","unit":"kg NMVOC-eq","values":[{"value":"3,60E-03","module":"A1-A3","scenario":null},{"value":"1,31E-03","module":"A4","scenario":null},{"value":"2,03E-05","module":"A5","scenario":null},{"value":"4,42E-08","module":"C1","scenario":null},{"value":"3,19E-05","module":"C2","scenario":null},{"value":"1,02E-05","module":"C3","scenario":null},{"value":"8,11E-05","module":"C4","scenario":null},{"value":"-1,20E-05","module":"D","scenario":null}]},{"parameter":"ADPE","unit":"kg Sb-eq","values":[{"value":"3,78E-07","module":"A1-A3","scenario":null},{"value":"8,21E-09","module":"A4","scenario":null},{"value":"1,75E-10","module":"A5","scenario":null},{"value":"1,53E-12","module":"C1","scenario":null},{"value":"2,67E-10","module":"C2","scenario":null},{"value":"1,23E-10","module":"C3","scenario":null},{"value":"7,41E-10","module":"C4","scenario":null},{"value":"-9,20E-10","module":"D","scenario":null}]},{"parameter":"ADPF","unit":"MJ","values":[{"value":"3,32E+01","module":"A1-A3","scenario":null},{"value":"2,69E+00","module":"A4","scenario":null},{"value":"8,26E-02","module":"A5","scenario":null},{"value":"4,75E-04","module":"C1","scenario":null},{"value":"5,51E-02","module":"C2","scenario":null},{"value":"3,08E-02","module":"C3","scenario":null},{"value":"4,01E-01","module":"C4","scenario":null},{"value":"-2,14E-01","module":"D","scenario":null}]},{"parameter":"WDP","unit":"m3 world-eq. Deprived","values":[{"value":"9,79E-01","module":"A1-A3","scenario":null},{"value":"1,47E-03","module":"A4","scenario":null},{"value":"2,63E-04","module":"A5","scenario":null},{"value":"8,61E-03","module":"C1","scenario":null},{"value":"4,89E-05","module":"C2","scenario":null},{"value":"3,23E-03","module":"C3","scenario":null},{"value":"-1,28E-04","module":"C4","scenario":null},{"value":"-1,24E-03","module":"D","scenario":null}]},{"parameter":"EP-freshwater","unit":"kg P-eq","values":[{"value":"1,08E-05","module":"A1-A3","scenario":null},{"value":"4,22E-07","module":"A4","scenario":null},{"value":"9,07E-07","module":"A5","scenario":null},{"value":"2,34E-09","module":"C1","scenario":null},{"value":"1,48E-08","module":"C2","scenario":null},{"value":"4,48E-09","module":"C3","scenario":null},{"value":"5,40E-06","module":"C4","scenario":null},{"value":"-2,10E-08","module":"D","scenario":null}]},{"parameter":"EP-marine","unit":"kg N-eq","values":[{"value":"1,06E-03","module":"A1-A3","scenario":null},{"value":"5,88E-04","module":"A4","scenario":null},{"value":"7,38E-06","module":"A5","scenario":null},{"value":"2,36E-08","module":"C1","scenario":null},{"value":"1,69E-05","module":"C2","scenario":null},{"value":"3,81E-06","module":"C3","scenario":null},{"value":"3,34E-05","module":"C4","scenario":null},{"value":"-4,34E-06","module":"D","scenario":null}]},{"parameter":"EP-terrestrial","unit":"mol N-eq.","values":[{"value":"1,14E-02","module":"A1-A3","scenario":null},{"value":"6,48E-03","module":"A4","scenario":null},{"value":"7,51E-05","module":"A5","scenario":null},{"value":"1,63E-07","module":"C1","scenario":null},{"value":"1,86E-04","module":"C2","scenario":null},{"value":"4,76E-05","module":"C3","scenario":null},{"value":"2,36E-04","module":"C4","scenario":null},{"value":"-4,63E-05","module":"D","scenario":null}]}],"additional_environmental_impact":[{"parameter":"PM","unit":"Disease incidence","values":[{"value":"9,74E-08","module":"A1-A3","scenario":null},{"value":"6,86E-09","module":"A4","scenario":null},{"value":"1,94E-10","module":"A5","scenario":null},{"value":"1,08E-12","module":"C1","scenario":null},{"value":"2,41E-10","module":"C2","scenario":null},{"value":"1,15E-10","module":"C3","scenario":null},{"value":"8,60E-10","module":"C4","scenario":null},{"value":"-1,30E-10","module":"D","scenario":null}]},{"parameter":"ETP-fw","unit":"CTUe","values":[{"value":"1,10E+01","module":"A1-A3","scenario":null},{"value":"1,90E+00","module":"A4","scenario":null},{"value":"7,59E-02","module":"A5","scenario":null},{"value":"9,78E-04","module":"C1","scenario":null},{"value":"3,92E-02","module":"C2","scenario":null},{"value":"1,80E-02","module":"C3","scenario":null},{"value":"4,10E-01","module":"C4","scenario":null},{"value":"-5,23E-02","module":"D","scenario":null}]},{"parameter":"HTP-c","unit":"CTUh","values":[{"value":"9,14E-10","module":"A1-A3","scenario":null},{"value":"3,72E-11","module":"A4","scenario":null},{"value":"3,33E-12","module":"A5","scenario":null},{"value":"1,86E-14","module":"C1","scenario":null},{"value":"8,07E-13","module":"C2","scenario":null},{"value":"9,37E-13","module":"C3","scenario":null},{"value":"1,80E-11","module":"C4","scenario":null},{"value":"-2,46E-12","module":"D","scenario":null}]},{"parameter":"HTP-nc","unit":"CTUh","values":[{"value":"8,76E-08","module":"A1-A3","scenario":null},{"value":"2,08E-09","module":"A4","scenario":null},{"value":"2,84E-10","module":"A5","scenario":null},{"value":"1,74E-12","module":"C1","scenario":null},{"value":"4,88E-11","module":"C2","scenario":null},{"value":"8,68E-11","module":"C3","scenario":null},{"value":"1,55E-09","module":"C4","scenario":null},{"value":"-7,40E-11","module":"D","scenario":null}]},{"parameter":"SQP","unit":"-","values":[{"value":"6,39E+00","module":"A1-A3","scenario":null},{"value":"6,38E-01","module":"A4","scenario":null},{"value":"1,03E-02","module":"A5","scenario":null},{"value":"7,07E-05","module":"C1","scenario":null},{"value":"2,30E-02","module":"C2","scenario":null},{"value":"7,08E-03","module":"C3","scenario":null},{"value":"3,55E-02","module":"C4","scenario":null},{"value":"-4,59E-02","module":"D","scenario":null}]}],"resource_use":[{"parameter":"PERE","unit":"MJ","values":[{"value":"2,61E+00","module":"A1-A3","scenario":null},{"value":"1,15E-01","module":"A4","scenario":null},{"value":"1,79E-01","module":"A5","scenario":null},{"value":"9,68E-05","module":"C1","scenario":null},{"value":"4,01E-03","module":"C2","scenario":null},{"value":"1,32E-02","module":"C3","scenario":null},{"value":"3,64E-02","module":"C4","scenario":null},{"value":"-6,98E-02","module":"D","scenario":null}]},{"parameter":"PERM","unit":"","values":[{"value":"1,78E-01","module":"A1-A3","scenario":null},{"value":"-1,72E-01","module":"A4","scenario":null},{"value":"-5,65E-03","module":"A5","scenario":null},{"value":"0,00E+00","module":"C1","scenario":null},{"value":"0,00E+00","module":"C2","scenario":null},{"value":"-5,65E-03","module":"C3","scenario":null},{"value":"0,00E+00","module":"C4","scenario":null},{"value":"0,00E+00","module":"D","scenario":null}]},{"parameter":"PERT","unit":"MJ","values":[{"value":"2,79E+00","module":"A1-A3","scenario":null},{"value":"1,15E-01","module":"A4","scenario":null},{"value":"7,40E-03","module":"A5","scenario":null},{"value":"9,68E-05","module":"C1","scenario":null},{"value":"4,01E-03","module":"C2","scenario":null},{"value":"7,54E-03","module":"C3","scenario":null},{"value":"3,64E-02","module":"C4","scenario":null},{"value":"-6,98E-02","module":"D","scenario":null}]},{"parameter":"PENRE","unit":"MJ","values":[{"value":"1,92E+01","module":"A1-A3","scenario":null},{"value":"2,70E+00","module":"A4","scenario":null},{"value":"3,06E+00","module":"A5","scenario":null},{"value":"4,76E-04","module":"C1","scenario":null},{"value":"5,53E-02","module":"C2","scenario":null},{"value":"3,50E-01","module":"C3","scenario":null},{"value":"1,11E+01","module":"C4","scenario":null},{"value":"-2,14E-01","module":"D","scenario":null}]},{"parameter":"PENRM","unit":"MJ","values":[{"value":"1,40E+01","module":"A1-A3","scenario":null},{"value":"0,00E+00","module":"A4","scenario":null},{"value":"-2,98E+00","module":"A5","scenario":null},{"value":"0,00E+00","module":"C1","scenario":null},{"value":"0,00E+00","module":"C2","scenario":null},{"value":"-3,19E-01","module":"C3","scenario":null},{"value":"-1,07E+01","module":"C4","scenario":null},{"value":"0,00E+00","module":"D","scenario":null}]},{"parameter":"PENRT","unit":"MJ","values":[{"value":"3,32E+01","module":"A1-A3","scenario":null},{"value":"2,70E+00","module":"A4","scenario":null},{"value":"8,27E-02","module":"A5","scenario":null},{"value":"4,76E-04","module":"C1","scenario":null},{"value":"5,53E-02","module":"C2","scenario":null},{"value":"3,09E-02","module":"C3","scenario":null},{"value":"4,01E-01","module":"C4","scenario":null},{"value":"-2,14E-01","module":"D","scenario":null}]},{"parameter":"SM","unit":"kg","values":[{"value":"1,09E-04","module":"A1-A3","scenario":null},{"value":"0,00E+00","module":"A4","scenario":null},{"value":"0,00E+00","module":"A5","scenario":null},{"value":"0,00E+00","module":"C1","scenario":null},{"value":"0,00E+00","module":"C2","scenario":null},{"value":"0,00E+00","module":"C3","scenario":null},{"value":"0,00E+00","module":"C4","scenario":null},{"value":"0,00E+00","module":"D","scenario":null}]},{"parameter":"RSF","unit":"MJ","values":[{"value":"0,00E+00","module":"A1-A3","scenario":null},{"value":"0,00E+00","module":"A4","scenario":null},{"value":"0,00E+00","module":"A5","scenario":null},{"value":"0,00E+00","module":"C1","scenario":null},{"value":"0,00E+00","module":"C2","scenario":null},{"value":"0,00E+00","module":"C3","scenario":null},{"value":"0,00E+00","module":"C4","scenario":null},{"value":"0,00E+00","module":"D","scenario":null}]},{"parameter":"NRSF","unit":"MJ","values":[{"value":"0,00E+00","module":"A1-A3","scenario":null},{"value":"0,00E+00","module":"A4","scenario":null},{"value":"0,00E+00","module":"A5","scenario":null},{"value":"0,00E+00","module":"C1","scenario":null},{"value":"0,00E+00","module":"C2","scenario":null},{"value":"0,00E+00","module":"C3","scenario":null},{"value":"0,00E+00","module":"C4","scenario":null},{"value":"0,00E+00","module":"D","scenario":null}]},{"parameter":"FW","unit":"m3","values":[{"value":"2,42E-02","module":"A1-A3","scenario":null},{"value":"1,27E-04","module":"A4","scenario":null},{"value":"9,06E-06","module":"A5","scenario":null},{"value":"2,00E-04","module":"C1","scenario":null},{"value":"4,39E-06","module":"C2","scenario":null},{"value":"7,87E-05","module":"C3","scenario":null},{"value":"9,96E-06","module":"C4","scenario":null},{"value":"-5,65E-05","module":"D","scenario":null}]}],"end_of_life_waste":[{"parameter":"HWD","unit":"kg","values":[{"value":"1,45E-06","module":"A1-A3","scenario":null},{"value":"7,04E-12","module":"A4","scenario":null},{"value":"6,18E-12","module":"A5","scenario":null},{"value":"1,35E-14","module":"C1","scenario":null},{"value":"1,71E-13","module":"C2","scenario":null},{"value":"2,47E-13","module":"C3","scenario":null},{"value":"3,39E-11","module":"C4","scenario":null},{"value":"-8,09E-12","module":"D","scenario":null}]},{"parameter":"NHWD","unit":"kg","values":[{"value":"6,32E-02","module":"A1-A3","scenario":null},{"value":"3,38E-04","module":"A4","scenario":null},{"value":"6,90E-02","module":"A5","scenario":null},{"value":"6,09E-05","module":"C1","scenario":null},{"value":"8,44E-06","module":"C2","scenario":null},{"value":"7,70E-03","module":"C3","scenario":null},{"value":"4,09E-01","module":"C4","scenario":null},{"value":"-1,11E-04","module":"D","scenario":null}]},{"parameter":"RWD","unit":"kg","values":[{"value":"9,04E-04","module":"A1-A3","scenario":null},{"value":"3,94E-06","module":"A4","scenario":null},{"value":"9,17E-07","module":"A5","scenario":null},{"value":"1,90E-08","module":"C1","scenario":null},{"value":"1,04E-07","module":"C2","scenario":null},{"value":"9,99E-07","module":"C3","scenario":null},{"value":"4,74E-06","module":"C4","scenario":null},{"value":"-1,85E-05","module":"D","scenario":null}]}],"end_of_life_flow":[{"parameter":"CRU","unit":"kg","values":[{"value":"0,00E+00","module":"A1-A3","scenario":null},{"value":"0,00E+00","module":"A4","scenario":null},{"value":"0,00E+00","module":"A5","scenario":null},{"value":"0,00E+00","module":"C1","scenario":null},{"value":"0,00E+00","module":"C2","scenario":null},{"value":"0,00E+00","module":"C3","scenario":null},{"value":"0,00E+00","module":"C4","scenario":null},{"value":"0,00E+00","module":"D","scenario":null}]},{"parameter":"MFR","unit":"kg","values":[{"value":"0,00E+00","module":"A1-A3","scenario":null},{"value":"0,00E+00","module":"A4","scenario":null},{"value":"0,00E+00","module":"A5","scenario":null},{"value":"0,00E+00","module":"C1","scenario":null},{"value":"0,00E+00","module":"C2","scenario":null},{"value":"0,00E+00","module":"C3","scenario":null},{"value":"0,00E+00","module":"C4","scenario":null},{"value":"0,00E+00","module":"D","scenario":null}]},{"parameter":"MER","unit":"kg","values":[{"value":"1,60E-03","module":"A1-A3","scenario":null},{"value":"0,00E+00","module":"A4","scenario":null},{"value":"1,61E-03","module":"A5","scenario":null},{"value":"0,00E+00","module":"C1","scenario":null},{"value":"0,00E+00","module":"C2","scenario":null},{"value":"1,63E-02","module":"C3","scenario":null},{"value":"0,00E+00","module":"C4","scenario":null},{"value":"0,00E+00","module":"D","scenario":null}]},{"parameter":"EEE","unit":"MJ","values":[{"value":"4,68E-03","module":"A1-A3","scenario":null},{"value":"0,00E+00","module":"A4","scenario":null},{"value":"0,00E+00","module":"A5","scenario":null},{"value":"0,00E+00","module":"C1","scenario":null},{"value":"0,00E+00","module":"C2","scenario":null},{"value":"0,00E+00","module":"C3","scenario":null},{"value":"0,00E+00","module":"C4","scenario":null},{"value":"6,17E-02","module":"D","scenario":null}]},{"parameter":"EET","unit":"MJ","values":[{"value":"8,08E-03","module":"A1-A3","scenario":null},{"value":"0,00E+00","module":"A4","scenario":null},{"value":"0,00E+00","module":"A5","scenario":null},{"value":"0,00E+00","module":"C1","scenario":null},{"value":"0,00E+00","module":"C2","scenario":null},{"value":"0,00E+00","module":"C3","scenario":null},{"value":"0,00E+00","module":"C4","scenario":null},{"value":"8,74E-02","module":"D","scenario":null}]}]}