{"product_name":"TS 68/TS 69","epd_id":"EPD-DOR-20220088-CBA8-EN","declared_unit":{"unit":"stk","amount":1},"compliance":["DIN EN 15804+A2","ISO 14025"],"producer_name":"dormakaba International Holding GmbH","environmental_impact":[{"parameter":"GWP-total","unit":"kg CO2-eq","values":[{"value":"1,46E+01","module":"A1-A3","scenario":null},{"value":"3,39E-01","module":"A4","scenario":null},{"value":"1,93E-01","module":"A5","scenario":null},{"value":"0,00E+00","module":"C1","scenario":null},{"value":"8,00E-03","module":"C2","scenario":null},{"value":"2,46E-01","module":"C3","scenario":null},{"value":"1,00E-03","module":"C4","scenario":null},{"value":"-2,76E+00","module":"D","scenario":null}]},{"parameter":"GWP-fossil","unit":"kg CO2-eq","values":[{"value":"1,48E+01","module":"A1-A3","scenario":null},{"value":"3,27E-01","module":"A4","scenario":null},{"value":"5,00E-03","module":"A5","scenario":null},{"value":"0,00E+00","module":"C1","scenario":null},{"value":"8,00E-03","module":"C2","scenario":null},{"value":"2,46E-01","module":"C3","scenario":null},{"value":"1,00E-03","module":"C4","scenario":null},{"value":"-2,75E+00","module":"D","scenario":null}]},{"parameter":"GWP-biogenic","unit":"kg CO2-eq","values":[{"value":"-2,09E-01","module":"A1-A3","scenario":null},{"value":"1,20E-02","module":"A4","scenario":null},{"value":"1,88E-01","module":"A5","scenario":null},{"value":"0,00E+00","module":"C1","scenario":null},{"value":"3,71E-04","module":"C2","scenario":null},{"value":"5,73E-06","module":"C3","scenario":null},{"value":"4,33E-06","module":"C4","scenario":null},{"value":"-8,00E-03","module":"D","scenario":null}]},{"parameter":"GWP-luluc","unit":"kg CO2-eq","values":[{"value":"8,02E-03","module":"A1-A3","scenario":null},{"value":"7,57E-06","module":"A4","scenario":null},{"value":"3,17E-06","module":"A5","scenario":null},{"value":"0,00E+00","module":"C1","scenario":null},{"value":"1,91E-07","module":"C2","scenario":null},{"value":"1,39E-05","module":"C3","scenario":null},{"value":"3,64E-06","module":"C4","scenario":null},{"value":"-4,64E-04","module":"D","scenario":null}]},{"parameter":"ODP","unit":"kg CFC11-eq","values":[{"value":"2,74E-10","module":"A1-A3","scenario":null},{"value":"3,38E-17","module":"A4","scenario":null},{"value":"3,47E-17","module":"A5","scenario":null},{"value":"0,00E+00","module":"C1","scenario":null},{"value":"8,48E-19","module":"C2","scenario":null},{"value":"1,24E-16","module":"C3","scenario":null},{"value":"4,70E-18","module":"C4","scenario":null},{"value":"-1,93E-11","module":"D","scenario":null}]},{"parameter":"AP","unit":"mol H+-eq","values":[{"value":"6,80E-02","module":"A1-A3","scenario":null},{"value":"3,00E-03","module":"A4","scenario":null},{"value":"5,40E-05","module":"A5","scenario":null},{"value":"0,00E+00","module":"C1","scenario":null},{"value":"8,04E-06","module":"C2","scenario":null},{"value":"4,38E-05","module":"C3","scenario":null},{"value":"9,09E-06","module":"C4","scenario":null},{"value":"-1,00E-02","module":"D","scenario":null}]},{"parameter":"POCP","unit":"kg NMVOC-eq","values":[{"value":"3,50E-02","module":"A1-A3","scenario":null},{"value":"2,00E-03","module":"A4","scenario":null},{"value":"5,17E-05","module":"A5","scenario":null},{"value":"0,00E+00","module":"C1","scenario":null},{"value":"7,24E-06","module":"C2","scenario":null},{"value":"2,73E-05","module":"C3","scenario":null},{"value":"7,08E-06","module":"C4","scenario":null},{"value":"-4,00E-03","module":"D","scenario":null}]},{"parameter":"ADPE","unit":"kg Sb-eq","values":[{"value":"1,34E-04","module":"A1-A3","scenario":null},{"value":"9,52E-09","module":"A4","scenario":null},{"value":"5,49E-10","module":"A5","scenario":null},{"value":"0,00E+00","module":"C1","scenario":null},{"value":"2,41E-10","module":"C2","scenario":null},{"value":"1,70E-09","module":"C3","scenario":null},{"value":"1,14E-10","module":"C4","scenario":null},{"value":"-1,40E-05","module":"D","scenario":null}]},{"parameter":"ADPF","unit":"MJ","values":[{"value":"1,58E+02","module":"A1-A3","scenario":null},{"value":"4,50E+00","module":"A4","scenario":null},{"value":"6,10E-02","module":"A5","scenario":null},{"value":"0,00E+00","module":"C1","scenario":null},{"value":"1,14E-01","module":"C2","scenario":null},{"value":"1,14E-01","module":"C3","scenario":null},{"value":"1,70E-02","module":"C4","scenario":null},{"value":"-3,87E+01","module":"D","scenario":null}]},{"parameter":"WDP","unit":"m3 world-eq. Deprived","values":[{"value":"2,64E+00","module":"A1-A3","scenario":null},{"value":"6,30E-04","module":"A4","scenario":null},{"value":"2,40E-02","module":"A5","scenario":null},{"value":"0,00E+00","module":"C1","scenario":null},{"value":"1,57E-05","module":"C2","scenario":null},{"value":"2,50E-02","module":"C3","scenario":null},{"value":"1,33E-04","module":"C4","scenario":null},{"value":"-1,38E-01","module":"D","scenario":null}]},{"parameter":"EP-freshwater","unit":"kg P-eq","values":[{"value":"1,14E-05","module":"A1-A3","scenario":null},{"value":"7,08E-08","module":"A4","scenario":null},{"value":"6,80E-09","module":"A5","scenario":null},{"value":"0,00E+00","module":"C1","scenario":null},{"value":"1,72E-09","module":"C2","scenario":null},{"value":"1,98E-08","module":"C3","scenario":null},{"value":"2,18E-09","module":"C4","scenario":null},{"value":"-1,55E-06","module":"D","scenario":null}]},{"parameter":"EP-marine","unit":"kg N-eq","values":[{"value":"1,10E-02","module":"A1-A3","scenario":null},{"value":"7,41E-04","module":"A4","scenario":null},{"value":"1,95E-05","module":"A5","scenario":null},{"value":"0,00E+00","module":"C1","scenario":null},{"value":"2,56E-06","module":"C2","scenario":null},{"value":"9,87E-06","module":"C3","scenario":null},{"value":"2,34E-06","module":"C4","scenario":null},{"value":"-1,00E-03","module":"D","scenario":null}]},{"parameter":"EP-terrestrial","unit":"mol N-eq.","values":[{"value":"1,24E-01","module":"A1-A3","scenario":null},{"value":"8,00E-03","module":"A4","scenario":null},{"value":"2,43E-04","module":"A5","scenario":null},{"value":"0,00E+00","module":"C1","scenario":null},{"value":"2,85E-05","module":"C2","scenario":null},{"value":"1,99E-04","module":"C3","scenario":null},{"value":"2,57E-05","module":"C4","scenario":null},{"value":"-1,40E-02","module":"D","scenario":null}]}],"additional_environmental_impact":[{"parameter":"PM","unit":"Disease incidence","values":[{"value":"1,67E-06","module":"A1-A3","scenario":null},{"value":"4,40E-08","module":"A4","scenario":null},{"value":"2,99E-10","module":"A5","scenario":null},{"value":"0,00E+00","module":"C1","scenario":null},{"value":"4,23E-11","module":"C2","scenario":null},{"value":"5,58E-10","module":"C3","scenario":null},{"value":"1,12E-10","module":"C4","scenario":null},{"value":"-1,56E-07","module":"D","scenario":null}]},{"parameter":"ETP-fw","unit":"CTUe","values":[{"value":"5,92E+01","module":"A1-A3","scenario":null},{"value":"3,19E+00","module":"A4","scenario":null},{"value":"2,90E-02","module":"A5","scenario":null},{"value":"0,00E+00","module":"C1","scenario":null},{"value":"8,10E-02","module":"C2","scenario":null},{"value":"4,30E-02","module":"C3","scenario":null},{"value":"9,00E-03","module":"C4","scenario":null},{"value":"-1,35E+01","module":"D","scenario":null}]},{"parameter":"HTP-c","unit":"CTUh","values":[{"value":"5,21E-09","module":"A1-A3","scenario":null},{"value":"6,00E-11","module":"A4","scenario":null},{"value":"1,53E-12","module":"A5","scenario":null},{"value":"0,00E+00","module":"C1","scenario":null},{"value":"1,52E-12","module":"C2","scenario":null},{"value":"3,70E-12","module":"C3","scenario":null},{"value":"1,41E-12","module":"C4","scenario":null},{"value":"-4,88E-10","module":"D","scenario":null}]},{"parameter":"HTP-nc","unit":"CTUh","values":[{"value":"1,64E-07","module":"A1-A3","scenario":null},{"value":"2,62E-09","module":"A4","scenario":null},{"value":"6,62E-11","module":"A5","scenario":null},{"value":"0,00E+00","module":"C1","scenario":null},{"value":"6,50E-11","module":"C2","scenario":null},{"value":"3,75E-10","module":"C3","scenario":null},{"value":"1,55E-10","module":"C4","scenario":null},{"value":"-9,62E-09","module":"D","scenario":null}]},{"parameter":"SQP","unit":"-","values":[{"value":"3,99E+01","module":"A1-A3","scenario":null},{"value":"1,20E-02","module":"A4","scenario":null},{"value":"1,60E-02","module":"A5","scenario":null},{"value":"0,00E+00","module":"C1","scenario":null},{"value":"2,93E-04","module":"C2","scenario":null},{"value":"3,40E-02","module":"C3","scenario":null},{"value":"3,00E-03","module":"C4","scenario":null},{"value":"-1,31E+00","module":"D","scenario":null}]}],"resource_use":[{"parameter":"PERE","unit":"MJ","values":[{"value":"2,04E+01","module":"A1-A3","scenario":null},{"value":"1,40E-02","module":"A4","scenario":null},{"value":"1,64E+00","module":"A5","scenario":null},{"value":"0,00E+00","module":"C1","scenario":null},{"value":"3,59E-04","module":"C2","scenario":null},{"value":"1,92E-01","module":"C3","scenario":null},{"value":"2,00E-03","module":"C4","scenario":null},{"value":"-1,68E+01","module":"D","scenario":null}]},{"parameter":"PERM","unit":"","values":[{"value":"1,79E+00","module":"A1-A3","scenario":null},{"value":"0,00E+00","module":"A4","scenario":null},{"value":"-1,63E+00","module":"A5","scenario":null},{"value":"0,00E+00","module":"C1","scenario":null},{"value":"0,00E+00","module":"C2","scenario":null},{"value":"-1,62E-01","module":"C3","scenario":null},{"value":"0,00E+00","module":"C4","scenario":null},{"value":"0,00E+00","module":"D","scenario":null}]},{"parameter":"PERT","unit":"MJ","values":[{"value":"2,22E+01","module":"A1-A3","scenario":null},{"value":"1,40E-02","module":"A4","scenario":null},{"value":"1,10E-02","module":"A5","scenario":null},{"value":"0,00E+00","module":"C1","scenario":null},{"value":"3,59E-04","module":"C2","scenario":null},{"value":"3,00E-02","module":"C3","scenario":null},{"value":"2,00E-03","module":"C4","scenario":null},{"value":"-1,68E+01","module":"D","scenario":null}]},{"parameter":"PENRE","unit":"MJ","values":[{"value":"1,54E+02","module":"A1-A3","scenario":null},{"value":"4,50E+00","module":"A4","scenario":null},{"value":"6,10E-02","module":"A5","scenario":null},{"value":"0,00E+00","module":"C1","scenario":null},{"value":"1,14E-01","module":"C2","scenario":null},{"value":"3,84E+00","module":"C3","scenario":null},{"value":"1,70E-02","module":"C4","scenario":null},{"value":"-3,87E+01","module":"D","scenario":null}]},{"parameter":"PENRM","unit":"MJ","values":[{"value":"3,73E+00","module":"A1-A3","scenario":null},{"value":"0,00E+00","module":"A4","scenario":null},{"value":"0,00E+00","module":"A5","scenario":null},{"value":"0,00E+00","module":"C1","scenario":null},{"value":"0,00E+00","module":"C2","scenario":null},{"value":"-3,73E+00","module":"C3","scenario":null},{"value":"0,00E+00","module":"C4","scenario":null},{"value":"0,00E+00","module":"D","scenario":null}]},{"parameter":"PENRT","unit":"MJ","values":[{"value":"1,58E+02","module":"A1-A3","scenario":null},{"value":"4,50E+00","module":"A4","scenario":null},{"value":"6,10E-02","module":"A5","scenario":null},{"value":"0,00E+00","module":"C1","scenario":null},{"value":"1,14E-01","module":"C2","scenario":null},{"value":"1,14E-01","module":"C3","scenario":null},{"value":"1,70E-02","module":"C4","scenario":null},{"value":"-3,87E+01","module":"D","scenario":null}]},{"parameter":"SM","unit":"kg","values":[{"value":"1,32E+00","module":"A1-A3","scenario":null},{"value":"0,00E+00","module":"A4","scenario":null},{"value":"0,00E+00","module":"A5","scenario":null},{"value":"0,00E+00","module":"C1","scenario":null},{"value":"0,00E+00","module":"C2","scenario":null},{"value":"0,00E+00","module":"C3","scenario":null},{"value":"0,00E+00","module":"C4","scenario":null},{"value":"0,00E+00","module":"D","scenario":null}]},{"parameter":"RSF","unit":"MJ","values":[{"value":"0,00E+00","module":"A1-A3","scenario":null},{"value":"0,00E+00","module":"A4","scenario":null},{"value":"0,00E+00","module":"A5","scenario":null},{"value":"0,00E+00","module":"C1","scenario":null},{"value":"0,00E+00","module":"C2","scenario":null},{"value":"0,00E+00","module":"C3","scenario":null},{"value":"0,00E+00","module":"C4","scenario":null},{"value":"0,00E+00","module":"D","scenario":null}]},{"parameter":"NRSF","unit":"MJ","values":[{"value":"0,00E+00","module":"A1-A3","scenario":null},{"value":"0,00E+00","module":"A4","scenario":null},{"value":"0,00E+00","module":"A5","scenario":null},{"value":"0,00E+00","module":"C1","scenario":null},{"value":"0,00E+00","module":"C2","scenario":null},{"value":"0,00E+00","module":"C3","scenario":null},{"value":"0,00E+00","module":"C4","scenario":null},{"value":"0,00E+00","module":"D","scenario":null}]},{"parameter":"FW","unit":"m3","values":[{"value":"6,81E-02","module":"A1-A3","scenario":null},{"value":"2,57E-05","module":"A4","scenario":null},{"value":"5,63E-04","module":"A5","scenario":null},{"value":"0,00E+00","module":"C1","scenario":null},{"value":"6,45E-07","module":"C2","scenario":null},{"value":"6,01E-04","module":"C3","scenario":null},{"value":"4,19E-06","module":"C4","scenario":null},{"value":"-3,00E-02","module":"D","scenario":null}]}],"end_of_life_waste":[{"parameter":"HWD","unit":"kg","values":[{"value":"1,01E-05","module":"A1-A3","scenario":null},{"value":"4,38E-10","module":"A4","scenario":null},{"value":"8,97E-11","module":"A5","scenario":null},{"value":"0,00E+00","module":"C1","scenario":null},{"value":"1,11E-11","module":"C2","scenario":null},{"value":"4,34E-10","module":"C3","scenario":null},{"value":"2,53E-10","module":"C4","scenario":null},{"value":"-2,85E-07","module":"D","scenario":null}]},{"parameter":"NHWD","unit":"kg","values":[{"value":"1,59E+00","module":"A1-A3","scenario":null},{"value":"4,61E-04","module":"A4","scenario":null},{"value":"6,00E-03","module":"A5","scenario":null},{"value":"0,00E+00","module":"C1","scenario":null},{"value":"1,17E-05","module":"C2","scenario":null},{"value":"2,60E-02","module":"C3","scenario":null},{"value":"8,40E-02","module":"C4","scenario":null},{"value":"-6,20E-01","module":"D","scenario":null}]},{"parameter":"RWD","unit":"kg","values":[{"value":"1,83E-03","module":"A1-A3","scenario":null},{"value":"4,87E-06","module":"A4","scenario":null},{"value":"3,20E-06","module":"A5","scenario":null},{"value":"0,00E+00","module":"C1","scenario":null},{"value":"1,22E-07","module":"C2","scenario":null},{"value":"4,23E-06","module":"C3","scenario":null},{"value":"1,89E-07","module":"C4","scenario":null},{"value":"-4,00E-03","module":"D","scenario":null}]}],"end_of_life_flow":[{"parameter":"CRU","unit":"kg","values":[{"value":"0,00E+00","module":"A1-A3","scenario":null},{"value":"0,00E+00","module":"A4","scenario":null},{"value":"0,00E+00","module":"A5","scenario":null},{"value":"0,00E+00","module":"C1","scenario":null},{"value":"0,00E+00","module":"C2","scenario":null},{"value":"0,00E+00","module":"C3","scenario":null},{"value":"0,00E+00","module":"C4","scenario":null},{"value":"0,00E+00","module":"D","scenario":null}]},{"parameter":"MFR","unit":"kg","values":[{"value":"0,00E+00","module":"A1-A3","scenario":null},{"value":"0,00E+00","module":"A4","scenario":null},{"value":"0,00E+00","module":"A5","scenario":null},{"value":"0,00E+00","module":"C1","scenario":null},{"value":"0,00E+00","module":"C2","scenario":null},{"value":"1,74E+00","module":"C3","scenario":null},{"value":"0,00E+00","module":"C4","scenario":null},{"value":"0,00E+00","module":"D","scenario":null}]},{"parameter":"MER","unit":"kg","values":[{"value":"0,00E+00","module":"A1-A3","scenario":null},{"value":"0,00E+00","module":"A4","scenario":null},{"value":"0,00E+00","module":"A5","scenario":null},{"value":"0,00E+00","module":"C1","scenario":null},{"value":"0,00E+00","module":"C2","scenario":null},{"value":"0,00E+00","module":"C3","scenario":null},{"value":"0,00E+00","module":"C4","scenario":null},{"value":"0,00E+00","module":"D","scenario":null}]},{"parameter":"EEE","unit":"MJ","values":[{"value":"0,00E+00","module":"A1-A3","scenario":null},{"value":"0,00E+00","module":"A4","scenario":null},{"value":"2,92E-01","module":"A5","scenario":null},{"value":"0,00E+00","module":"C1","scenario":null},{"value":"0,00E+00","module":"C2","scenario":null},{"value":"0,00E+00","module":"C3","scenario":null},{"value":"0,00E+00","module":"C4","scenario":null},{"value":"0,00E+00","module":"D","scenario":null}]},{"parameter":"EET","unit":"MJ","values":[{"value":"0,00E+00","module":"A1-A3","scenario":null},{"value":"0,00E+00","module":"A4","scenario":null},{"value":"5,29E-01","module":"A5","scenario":null},{"value":"0,00E+00","module":"C1","scenario":null},{"value":"0,00E+00","module":"C2","scenario":null},{"value":"0,00E+00","module":"C3","scenario":null},{"value":"0,00E+00","module":"C4","scenario":null},{"value":"0,00E+00","module":"D","scenario":null}]}]}