{"product_name":"Tensar\u00ae ReAx RX2300 geogrid; grammage: 0.34 kg/m^2 ","epd_id":"EPD-TENSAR-171-EN (Rev.1_20.05.2022)","declared_unit":{"unit":"m2","amount":1},"compliance":["EN 15804+A2","ISO 14025"],"producer_name":"Tensar International Limited","environmental_impact":[{"parameter":"GWP-total","unit":"kg CO2-eq","values":[{"value":"8,18E-01","module":"A1","scenario":"Standard scenario"},{"value":"3,24E-02","module":"A2","scenario":"Standard scenario"},{"value":"6,42E-01","module":"A3","scenario":"Standard scenario"},{"value":"4,94E-02","module":"A4","scenario":"Standard scenario"},{"value":"7,03E-02","module":"A5","scenario":"Standard scenario"},{"value":"0,00E+00","module":"B1","scenario":"Standard scenario"},{"value":"0,00E+00","module":"B2","scenario":"Standard scenario"},{"value":"0,00E+00","module":"B3","scenario":"Standard scenario"},{"value":"6,81E-02","module":"C1","scenario":"Standard scenario"},{"value":"5,89E-03","module":"C2","scenario":"Standard scenario"},{"value":"7,62E-01","module":"C3","scenario":"Standard scenario"},{"value":"1,51E-02","module":"C4","scenario":"Standard scenario"},{"value":"-5,02E-01","module":"D","scenario":"Standard scenario"},{"value":"1,49E+00","module":"A1A3","scenario":null}]},{"parameter":"GWP-fossil","unit":"kg CO2-eq","values":[{"value":"8,14E-01","module":"A1","scenario":"Standard scenario"},{"value":"3,24E-02","module":"A2","scenario":"Standard scenario"},{"value":"6,41E-01","module":"A3","scenario":"Standard scenario"},{"value":"4,93E-02","module":"A4","scenario":"Standard scenario"},{"value":"7,01E-02","module":"A5","scenario":"Standard scenario"},{"value":"0,00E+00","module":"B1","scenario":"Standard scenario"},{"value":"0,00E+00","module":"B2","scenario":"Standard scenario"},{"value":"0,00E+00","module":"B3","scenario":"Standard scenario"},{"value":"6,81E-02","module":"C1","scenario":"Standard scenario"},{"value":"5,89E-03","module":"C2","scenario":"Standard scenario"},{"value":"7,62E-01","module":"C3","scenario":"Standard scenario"},{"value":"1,51E-02","module":"C4","scenario":"Standard scenario"},{"value":"-5,02E-01","module":"D","scenario":"Standard scenario"},{"value":"1,49E+00","module":"A1A3","scenario":null}]},{"parameter":"GWP-biogenic","unit":"kg CO2-eq","values":[{"value":"4,24E-03","module":"A1","scenario":"Standard scenario"},{"value":"1,25E-05","module":"A2","scenario":"Standard scenario"},{"value":"4,18E-04","module":"A3","scenario":"Standard scenario"},{"value":"2,28E-05","module":"A4","scenario":"Standard scenario"},{"value":"1,45E-04","module":"A5","scenario":"Standard scenario"},{"value":"0,00E+00","module":"B1","scenario":"Standard scenario"},{"value":"0,00E+00","module":"B2","scenario":"Standard scenario"},{"value":"0,00E+00","module":"B3","scenario":"Standard scenario"},{"value":"1,89E-05","module":"C1","scenario":"Standard scenario"},{"value":"2,72E-06","module":"C2","scenario":"Standard scenario"},{"value":"1,10E-04","module":"C3","scenario":"Standard scenario"},{"value":"1,16E-05","module":"C4","scenario":"Standard scenario"},{"value":"-3,39E-04","module":"D","scenario":"Standard scenario"},{"value":"4,67E-03","module":"A1A3","scenario":null}]},{"parameter":"GWP-luluc","unit":"kg CO2-eq","values":[{"value":"2,49E-04","module":"A1","scenario":"Standard scenario"},{"value":"1,88E-05","module":"A2","scenario":"Standard scenario"},{"value":"6,66E-05","module":"A3","scenario":"Standard scenario"},{"value":"1,81E-05","module":"A4","scenario":"Standard scenario"},{"value":"1,26E-05","module":"A5","scenario":"Standard scenario"},{"value":"0,00E+00","module":"B1","scenario":"Standard scenario"},{"value":"0,00E+00","module":"B2","scenario":"Standard scenario"},{"value":"0,00E+00","module":"B3","scenario":"Standard scenario"},{"value":"5,37E-06","module":"C1","scenario":"Standard scenario"},{"value":"2,16E-06","module":"C2","scenario":"Standard scenario"},{"value":"6,20E-05","module":"C3","scenario":"Standard scenario"},{"value":"5,32E-07","module":"C4","scenario":"Standard scenario"},{"value":"-2,59E-05","module":"D","scenario":"Standard scenario"},{"value":"3,34E-04","module":"A1A3","scenario":null}]},{"parameter":"ODP","unit":"kg CFC11-eq","values":[{"value":"2,07E-08","module":"A1","scenario":"Standard scenario"},{"value":"6,90E-09","module":"A2","scenario":"Standard scenario"},{"value":"8,21E-08","module":"A3","scenario":"Standard scenario"},{"value":"1,09E-08","module":"A4","scenario":"Standard scenario"},{"value":"4,43E-09","module":"A5","scenario":"Standard scenario"},{"value":"0,00E+00","module":"B1","scenario":"Standard scenario"},{"value":"0,00E+00","module":"B2","scenario":"Standard scenario"},{"value":"0,00E+00","module":"B3","scenario":"Standard scenario"},{"value":"1,47E-08","module":"C1","scenario":"Standard scenario"},{"value":"1,30E-09","module":"C2","scenario":"Standard scenario"},{"value":"2,33E-08","module":"C3","scenario":"Standard scenario"},{"value":"3,33E-10","module":"C4","scenario":"Standard scenario"},{"value":"-6,08E-08","module":"D","scenario":"Standard scenario"},{"value":"1,10E-07","module":"A1A3","scenario":null}]},{"parameter":"AP","unit":"mol H+-eq","values":[{"value":"2,92E-03","module":"A1","scenario":"Standard scenario"},{"value":"1,57E-04","module":"A2","scenario":"Standard scenario"},{"value":"8,70E-04","module":"A3","scenario":"Standard scenario"},{"value":"2,86E-04","module":"A4","scenario":"Standard scenario"},{"value":"1,39E-04","module":"A5","scenario":"Standard scenario"},{"value":"0,00E+00","module":"B1","scenario":"Standard scenario"},{"value":"0,00E+00","module":"B2","scenario":"Standard scenario"},{"value":"0,00E+00","module":"B3","scenario":"Standard scenario"},{"value":"7,12E-04","module":"C1","scenario":"Standard scenario"},{"value":"3,42E-05","module":"C2","scenario":"Standard scenario"},{"value":"3,44E-04","module":"C3","scenario":"Standard scenario"},{"value":"9,39E-06","module":"C4","scenario":"Standard scenario"},{"value":"-5,27E-04","module":"D","scenario":"Standard scenario"},{"value":"3,95E-03","module":"A1A3","scenario":null}]},{"parameter":"POCP","unit":"kg NMVOC-eq","values":[{"value":"2,72E-03","module":"A1","scenario":"Standard scenario"},{"value":"1,14E-04","module":"A2","scenario":"Standard scenario"},{"value":"7,74E-04","module":"A3","scenario":"Standard scenario"},{"value":"3,17E-04","module":"A4","scenario":"Standard scenario"},{"value":"1,28E-04","module":"A5","scenario":"Standard scenario"},{"value":"0,00E+00","module":"B1","scenario":"Standard scenario"},{"value":"0,00E+00","module":"B2","scenario":"Standard scenario"},{"value":"0,00E+00","module":"B3","scenario":"Standard scenario"},{"value":"9,49E-04","module":"C1","scenario":"Standard scenario"},{"value":"3,79E-05","module":"C2","scenario":"Standard scenario"},{"value":"2,81E-04","module":"C3","scenario":"Standard scenario"},{"value":"1,32E-05","module":"C4","scenario":"Standard scenario"},{"value":"-5,50E-04","module":"D","scenario":"Standard scenario"},{"value":"3,61E-03","module":"A1A3","scenario":null}]},{"parameter":"ADPE","unit":"kg Sb-eq","values":[{"value":"7,28E-06","module":"A1","scenario":"Standard scenario"},{"value":"1,50E-06","module":"A2","scenario":"Standard scenario"},{"value":"1,68E-06","module":"A3","scenario":"Standard scenario"},{"value":"1,25E-06","module":"A4","scenario":"Standard scenario"},{"value":"3,86E-07","module":"A5","scenario":"Standard scenario"},{"value":"0,00E+00","module":"B1","scenario":"Standard scenario"},{"value":"0,00E+00","module":"B2","scenario":"Standard scenario"},{"value":"0,00E+00","module":"B3","scenario":"Standard scenario"},{"value":"1,04E-07","module":"C1","scenario":"Standard scenario"},{"value":"1,49E-07","module":"C2","scenario":"Standard scenario"},{"value":"9,78E-07","module":"C3","scenario":"Standard scenario"},{"value":"1,15E-08","module":"C4","scenario":"Standard scenario"},{"value":"-4,97E-07","module":"D","scenario":"Standard scenario"},{"value":"1,05E-05","module":"A1A3","scenario":null}]},{"parameter":"ADPF","unit":"MJ","values":[{"value":"2,87E+01","module":"A1","scenario":"Standard scenario"},{"value":"4,75E-01","module":"A2","scenario":"Standard scenario"},{"value":"1,02E+01","module":"A3","scenario":"Standard scenario"},{"value":"7,44E-01","module":"A4","scenario":"Standard scenario"},{"value":"1,23E+00","module":"A5","scenario":"Standard scenario"},{"value":"0,00E+00","module":"B1","scenario":"Standard scenario"},{"value":"0,00E+00","module":"B2","scenario":"Standard scenario"},{"value":"0,00E+00","module":"B3","scenario":"Standard scenario"},{"value":"9,37E-01","module":"C1","scenario":"Standard scenario"},{"value":"8,88E-02","module":"C2","scenario":"Standard scenario"},{"value":"5,94E-01","module":"C3","scenario":"Standard scenario"},{"value":"2,55E-02","module":"C4","scenario":"Standard scenario"},{"value":"-9,16E+00","module":"D","scenario":"Standard scenario"},{"value":"3,94E+01","module":"A1A3","scenario":null}]},{"parameter":"WDP","unit":"m3 world-eq. Deprived","values":[{"value":"6,53E-01","module":"A1","scenario":"Standard scenario"},{"value":"1,64E-03","module":"A2","scenario":"Standard scenario"},{"value":"5,73E-01","module":"A3","scenario":"Standard scenario"},{"value":"2,66E-03","module":"A4","scenario":"Standard scenario"},{"value":"3,82E-02","module":"A5","scenario":"Standard scenario"},{"value":"0,00E+00","module":"B1","scenario":"Standard scenario"},{"value":"0,00E+00","module":"B2","scenario":"Standard scenario"},{"value":"0,00E+00","module":"B3","scenario":"Standard scenario"},{"value":"1,26E-03","module":"C1","scenario":"Standard scenario"},{"value":"3,18E-04","module":"C2","scenario":"Standard scenario"},{"value":"3,89E-02","module":"C3","scenario":"Standard scenario"},{"value":"1,09E-03","module":"C4","scenario":"Standard scenario"},{"value":"-6,71E-02","module":"D","scenario":"Standard scenario"},{"value":"1,23E+00","module":"A1A3","scenario":null}]},{"parameter":"EP-freshwater","unit":"kg P-eq","values":[{"value":"1,38E-05","module":"A1","scenario":"Standard scenario"},{"value":"3,48E-07","module":"A2","scenario":"Standard scenario"},{"value":"1,06E-05","module":"A3","scenario":"Standard scenario"},{"value":"4,97E-07","module":"A4","scenario":"Standard scenario"},{"value":"8,31E-07","module":"A5","scenario":"Standard scenario"},{"value":"0,00E+00","module":"B1","scenario":"Standard scenario"},{"value":"0,00E+00","module":"B2","scenario":"Standard scenario"},{"value":"0,00E+00","module":"B3","scenario":"Standard scenario"},{"value":"2,48E-07","module":"C1","scenario":"Standard scenario"},{"value":"5,94E-08","module":"C2","scenario":"Standard scenario"},{"value":"2,30E-06","module":"C3","scenario":"Standard scenario"},{"value":"1,93E-08","module":"C4","scenario":"Standard scenario"},{"value":"-1,21E-06","module":"D","scenario":"Standard scenario"},{"value":"2,47E-05","module":"A1A3","scenario":null}]},{"parameter":"EP-marine","unit":"kg N-eq","values":[{"value":"5,00E-04","module":"A1","scenario":"Standard scenario"},{"value":"3,13E-05","module":"A2","scenario":"Standard scenario"},{"value":"1,99E-04","module":"A3","scenario":"Standard scenario"},{"value":"1,01E-04","module":"A4","scenario":"Standard scenario"},{"value":"2,84E-05","module":"A5","scenario":"Standard scenario"},{"value":"0,00E+00","module":"B1","scenario":"Standard scenario"},{"value":"0,00E+00","module":"B2","scenario":"Standard scenario"},{"value":"0,00E+00","module":"B3","scenario":"Standard scenario"},{"value":"3,14E-04","module":"C1","scenario":"Standard scenario"},{"value":"1,20E-05","module":"C2","scenario":"Standard scenario"},{"value":"9,39E-05","module":"C3","scenario":"Standard scenario"},{"value":"5,69E-06","module":"C4","scenario":"Standard scenario"},{"value":"-1,39E-04","module":"D","scenario":"Standard scenario"},{"value":"7,30E-04","module":"A1A3","scenario":null}]},{"parameter":"EP-terrestrial","unit":"mol N-eq.","values":[{"value":"5,58E-03","module":"A1","scenario":"Standard scenario"},{"value":"3,51E-04","module":"A2","scenario":"Standard scenario"},{"value":"2,18E-03","module":"A3","scenario":"Standard scenario"},{"value":"1,11E-03","module":"A4","scenario":"Standard scenario"},{"value":"3,15E-04","module":"A5","scenario":"Standard scenario"},{"value":"0,00E+00","module":"B1","scenario":"Standard scenario"},{"value":"0,00E+00","module":"B2","scenario":"Standard scenario"},{"value":"0,00E+00","module":"B3","scenario":"Standard scenario"},{"value":"3,45E-03","module":"C1","scenario":"Standard scenario"},{"value":"1,33E-04","module":"C2","scenario":"Standard scenario"},{"value":"1,05E-03","module":"C3","scenario":"Standard scenario"},{"value":"3,45E-05","module":"C4","scenario":"Standard scenario"},{"value":"-1,53E-03","module":"D","scenario":"Standard scenario"},{"value":"8,11E-03","module":"A1A3","scenario":null}]}],"additional_environmental_impact":[{"parameter":"PM","unit":"Disease incidence","values":[{"value":"2,42E-08","module":"A1","scenario":"Standard scenario"},{"value":"1,49E-09","module":"A2","scenario":"Standard scenario"},{"value":"6,05E-09","module":"A3","scenario":"Standard scenario"},{"value":"4,44E-09","module":"A4","scenario":"Standard scenario"},{"value":"1,19E-09","module":"A5","scenario":"Standard scenario"},{"value":"0,00E+00","module":"B1","scenario":"Standard scenario"},{"value":"0,00E+00","module":"B2","scenario":"Standard scenario"},{"value":"0,00E+00","module":"B3","scenario":"Standard scenario"},{"value":"1,89E-08","module":"C1","scenario":"Standard scenario"},{"value":"5,30E-10","module":"C2","scenario":"Standard scenario"},{"value":"2,79E-09","module":"C3","scenario":"Standard scenario"},{"value":"1,77E-10","module":"C4","scenario":"Standard scenario"},{"value":"-2,31E-09","module":"D","scenario":"Standard scenario"},{"value":"3,17E-08","module":"A1A3","scenario":null}]},{"parameter":"ETP-fw","unit":"CTUe","values":[{"value":"4,55E+00","module":"A1","scenario":"Standard scenario"},{"value":"4,27E-01","module":"A2","scenario":"Standard scenario"},{"value":"2,54E+00","module":"A3","scenario":"Standard scenario"},{"value":"6,63E-01","module":"A4","scenario":"Standard scenario"},{"value":"5,40E-01","module":"A5","scenario":"Standard scenario"},{"value":"0,00E+00","module":"B1","scenario":"Standard scenario"},{"value":"0,00E+00","module":"B2","scenario":"Standard scenario"},{"value":"0,00E+00","module":"B3","scenario":"Standard scenario"},{"value":"5,65E-01","module":"C1","scenario":"Standard scenario"},{"value":"7,92E-02","module":"C2","scenario":"Standard scenario"},{"value":"9,58E+00","module":"C3","scenario":"Standard scenario"},{"value":"2,71E-02","module":"C4","scenario":"Standard scenario"},{"value":"-6,80E-01","module":"D","scenario":"Standard scenario"},{"value":"7,52E+00","module":"A1A3","scenario":null}]},{"parameter":"HTP-c","unit":"CTUh","values":[{"value":"2,14E-10","module":"A1","scenario":"Standard scenario"},{"value":"1,57E-11","module":"A2","scenario":"Standard scenario"},{"value":"2,98E-10","module":"A3","scenario":"Standard scenario"},{"value":"2,15E-11","module":"A4","scenario":"Standard scenario"},{"value":"2,11E-11","module":"A5","scenario":"Standard scenario"},{"value":"0,00E+00","module":"B1","scenario":"Standard scenario"},{"value":"0,00E+00","module":"B2","scenario":"Standard scenario"},{"value":"0,00E+00","module":"B3","scenario":"Standard scenario"},{"value":"1,97E-11","module":"C1","scenario":"Standard scenario"},{"value":"2,57E-12","module":"C2","scenario":"Standard scenario"},{"value":"1,46E-10","module":"C3","scenario":"Standard scenario"},{"value":"7,11E-13","module":"C4","scenario":"Standard scenario"},{"value":"-4,00E-11","module":"D","scenario":"Standard scenario"},{"value":"5,28E-10","module":"A1A3","scenario":null}]},{"parameter":"HTP-nc","unit":"CTUh","values":[{"value":"4,98E-09","module":"A1","scenario":"Standard scenario"},{"value":"4,22E-10","module":"A2","scenario":"Standard scenario"},{"value":"3,60E-09","module":"A3","scenario":"Standard scenario"},{"value":"7,26E-10","module":"A4","scenario":"Standard scenario"},{"value":"3,88E-10","module":"A5","scenario":"Standard scenario"},{"value":"0,00E+00","module":"B1","scenario":"Standard scenario"},{"value":"0,00E+00","module":"B2","scenario":"Standard scenario"},{"value":"0,00E+00","module":"B3","scenario":"Standard scenario"},{"value":"4,85E-10","module":"C1","scenario":"Standard scenario"},{"value":"8,66E-11","module":"C2","scenario":"Standard scenario"},{"value":"3,03E-09","module":"C3","scenario":"Standard scenario"},{"value":"1,76E-11","module":"C4","scenario":"Standard scenario"},{"value":"-6,67E-10","module":"D","scenario":"Standard scenario"},{"value":"9,00E-09","module":"A1A3","scenario":null}]},{"parameter":"SQP","unit":"-","values":[{"value":"9,39E-01","module":"A1","scenario":"Standard scenario"},{"value":"2,24E-01","module":"A2","scenario":"Standard scenario"},{"value":"7,04E-01","module":"A3","scenario":"Standard scenario"},{"value":"6,45E-01","module":"A4","scenario":"Standard scenario"},{"value":"8,63E-02","module":"A5","scenario":"Standard scenario"},{"value":"0,00E+00","module":"B1","scenario":"Standard scenario"},{"value":"0,00E+00","module":"B2","scenario":"Standard scenario"},{"value":"0,00E+00","module":"B3","scenario":"Standard scenario"},{"value":"1,20E-01","module":"C1","scenario":"Standard scenario"},{"value":"7,70E-02","module":"C2","scenario":"Standard scenario"},{"value":"2,19E-01","module":"C3","scenario":"Standard scenario"},{"value":"6,02E-02","module":"C4","scenario":"Standard scenario"},{"value":"-1,59E-01","module":"D","scenario":"Standard scenario"},{"value":"1,87E+00","module":"A1A3","scenario":null}]},{"parameter":"IRP","unit":"kBq U235-eq","values":[{"value":"1,92E-02","module":"A1","scenario":"Standard scenario"},{"value":"2,07E-03","module":"A2","scenario":"Standard scenario"},{"value":"6,37E-03","module":"A3","scenario":"Standard scenario"},{"value":"3,12E-03","module":"A4","scenario":"Standard scenario"},{"value":"1,01E-03","module":"A5","scenario":"Standard scenario"},{"value":"0,00E+00","module":"B1","scenario":"Standard scenario"},{"value":"0,00E+00","module":"B2","scenario":"Standard scenario"},{"value":"0,00E+00","module":"B3","scenario":"Standard scenario"},{"value":"4,02E-03","module":"C1","scenario":"Standard scenario"},{"value":"3,72E-04","module":"C2","scenario":"Standard scenario"},{"value":"2,43E-03","module":"C3","scenario":"Standard scenario"},{"value":"9,97E-05","module":"C4","scenario":"Standard scenario"},{"value":"-3,46E-03","module":"D","scenario":"Standard scenario"},{"value":"2,76E-02","module":"A1A3","scenario":null}]}],"resource_use":[{"parameter":"PERE","unit":"MJ","values":[{"value":"4,82E-01","module":"A1","scenario":"Standard scenario"},{"value":"9,77E-03","module":"A2","scenario":"Standard scenario"},{"value":"1,28E+01","module":"A3","scenario":"Standard scenario"},{"value":"9,31E-03","module":"A4","scenario":"Standard scenario"},{"value":"4,02E-01","module":"A5","scenario":"Standard scenario"},{"value":"0,00E+00","module":"B1","scenario":"Standard scenario"},{"value":"0,00E+00","module":"B2","scenario":"Standard scenario"},{"value":"0,00E+00","module":"B3","scenario":"Standard scenario"},{"value":"5,07E-03","module":"C1","scenario":"Standard scenario"},{"value":"1,11E-03","module":"C2","scenario":"Standard scenario"},{"value":"6,01E-02","module":"C3","scenario":"Standard scenario"},{"value":"4,51E-04","module":"C4","scenario":"Standard scenario"},{"value":"-4,12E-02","module":"D","scenario":"Standard scenario"},{"value":"1,33E+01","module":"A1A3","scenario":null}]},{"parameter":"PERM","unit":"","values":[{"value":"0,00E+00","module":"A1","scenario":"Standard scenario"},{"value":"0,00E+00","module":"A2","scenario":"Standard scenario"},{"value":"0,00E+00","module":"A3","scenario":"Standard scenario"},{"value":"0,00E+00","module":"A4","scenario":"Standard scenario"},{"value":"0,00E+00","module":"A5","scenario":"Standard scenario"},{"value":"0,00E+00","module":"B1","scenario":"Standard scenario"},{"value":"0,00E+00","module":"B2","scenario":"Standard scenario"},{"value":"0,00E+00","module":"B3","scenario":"Standard scenario"},{"value":"0,00E+00","module":"C1","scenario":"Standard scenario"},{"value":"0,00E+00","module":"C2","scenario":"Standard scenario"},{"value":"0,00E+00","module":"C3","scenario":"Standard scenario"},{"value":"0,00E+00","module":"C4","scenario":"Standard scenario"},{"value":"0,00E+00","module":"D","scenario":"Standard scenario"},{"value":"0,00E+00","module":"A1A3","scenario":null}]},{"parameter":"PERT","unit":"MJ","values":[{"value":"4,82E-01","module":"A1","scenario":"Standard scenario"},{"value":"9,77E-03","module":"A2","scenario":"Standard scenario"},{"value":"1,28E+01","module":"A3","scenario":"Standard scenario"},{"value":"9,31E-03","module":"A4","scenario":"Standard scenario"},{"value":"4,02E-01","module":"A5","scenario":"Standard scenario"},{"value":"0,00E+00","module":"B1","scenario":"Standard scenario"},{"value":"0,00E+00","module":"B2","scenario":"Standard scenario"},{"value":"0,00E+00","module":"B3","scenario":"Standard scenario"},{"value":"5,07E-03","module":"C1","scenario":"Standard scenario"},{"value":"1,11E-03","module":"C2","scenario":"Standard scenario"},{"value":"6,01E-02","module":"C3","scenario":"Standard scenario"},{"value":"4,51E-04","module":"C4","scenario":"Standard scenario"},{"value":"-4,12E-02","module":"D","scenario":"Standard scenario"},{"value":"1,33E+01","module":"A1A3","scenario":null}]},{"parameter":"PENRE","unit":"MJ","values":[{"value":"1,56E+01","module":"A1","scenario":"Standard scenario"},{"value":"5,05E-01","module":"A2","scenario":"Standard scenario"},{"value":"1,08E+01","module":"A3","scenario":"Standard scenario"},{"value":"7,90E-01","module":"A4","scenario":"Standard scenario"},{"value":"8,62E-01","module":"A5","scenario":"Standard scenario"},{"value":"0,00E+00","module":"B1","scenario":"Standard scenario"},{"value":"0,00E+00","module":"B2","scenario":"Standard scenario"},{"value":"0,00E+00","module":"B3","scenario":"Standard scenario"},{"value":"9,95E-01","module":"C1","scenario":"Standard scenario"},{"value":"9,43E-02","module":"C2","scenario":"Standard scenario"},{"value":"6,31E-01","module":"C3","scenario":"Standard scenario"},{"value":"2,71E-02","module":"C4","scenario":"Standard scenario"},{"value":"-9,32E+00","module":"D","scenario":"Standard scenario"},{"value":"2,69E+01","module":"A1A3","scenario":null}]},{"parameter":"PENRM","unit":"MJ","values":[{"value":"1,53E+01","module":"A1","scenario":"Standard scenario"},{"value":"0,00E+00","module":"A2","scenario":"Standard scenario"},{"value":"4,36E-01","module":"A3","scenario":"Standard scenario"},{"value":"0,00E+00","module":"A4","scenario":"Standard scenario"},{"value":"4,72E-01","module":"A5","scenario":"Standard scenario"},{"value":"0,00E+00","module":"B1","scenario":"Standard scenario"},{"value":"0,00E+00","module":"B2","scenario":"Standard scenario"},{"value":"0,00E+00","module":"B3","scenario":"Standard scenario"},{"value":"0,00E+00","module":"C1","scenario":"Standard scenario"},{"value":"0,00E+00","module":"C2","scenario":"Standard scenario"},{"value":"0,00E+00","module":"C3","scenario":"Standard scenario"},{"value":"0,00E+00","module":"C4","scenario":"Standard scenario"},{"value":"-7,87E-01","module":"D","scenario":"Standard scenario"},{"value":"1,57E+01","module":"A1A3","scenario":null}]},{"parameter":"PENRT","unit":"MJ","values":[{"value":"3,08E+01","module":"A1","scenario":"Standard scenario"},{"value":"5,05E-01","module":"A2","scenario":"Standard scenario"},{"value":"1,13E+01","module":"A3","scenario":"Standard scenario"},{"value":"7,90E-01","module":"A4","scenario":"Standard scenario"},{"value":"1,33E+00","module":"A5","scenario":"Standard scenario"},{"value":"0,00E+00","module":"B1","scenario":"Standard scenario"},{"value":"0,00E+00","module":"B2","scenario":"Standard scenario"},{"value":"0,00E+00","module":"B3","scenario":"Standard scenario"},{"value":"9,95E-01","module":"C1","scenario":"Standard scenario"},{"value":"9,43E-02","module":"C2","scenario":"Standard scenario"},{"value":"6,31E-01","module":"C3","scenario":"Standard scenario"},{"value":"2,71E-02","module":"C4","scenario":"Standard scenario"},{"value":"-1,01E+01","module":"D","scenario":"Standard scenario"},{"value":"4,26E+01","module":"A1A3","scenario":null}]},{"parameter":"SM","unit":"kg","values":[{"value":"0,00E+00","module":"A1","scenario":"Standard scenario"},{"value":"0,00E+00","module":"A2","scenario":"Standard scenario"},{"value":"0,00E+00","module":"A3","scenario":"Standard scenario"},{"value":"0,00E+00","module":"A4","scenario":"Standard scenario"},{"value":"0,00E+00","module":"A5","scenario":"Standard scenario"},{"value":"0,00E+00","module":"B1","scenario":"Standard scenario"},{"value":"0,00E+00","module":"B2","scenario":"Standard scenario"},{"value":"0,00E+00","module":"B3","scenario":"Standard scenario"},{"value":"0,00E+00","module":"C1","scenario":"Standard scenario"},{"value":"0,00E+00","module":"C2","scenario":"Standard scenario"},{"value":"0,00E+00","module":"C3","scenario":"Standard scenario"},{"value":"0,00E+00","module":"C4","scenario":"Standard scenario"},{"value":"0,00E+00","module":"D","scenario":"Standard scenario"},{"value":"0,00E+00","module":"A1A3","scenario":null}]},{"parameter":"RSF","unit":"MJ","values":[{"value":"0,00E+00","module":"A1","scenario":"Standard scenario"},{"value":"0,00E+00","module":"A2","scenario":"Standard scenario"},{"value":"0,00E+00","module":"A3","scenario":"Standard scenario"},{"value":"0,00E+00","module":"A4","scenario":"Standard scenario"},{"value":"0,00E+00","module":"A5","scenario":"Standard scenario"},{"value":"0,00E+00","module":"B1","scenario":"Standard scenario"},{"value":"0,00E+00","module":"B2","scenario":"Standard scenario"},{"value":"0,00E+00","module":"B3","scenario":"Standard scenario"},{"value":"0,00E+00","module":"C1","scenario":"Standard scenario"},{"value":"0,00E+00","module":"C2","scenario":"Standard scenario"},{"value":"0,00E+00","module":"C3","scenario":"Standard scenario"},{"value":"0,00E+00","module":"C4","scenario":"Standard scenario"},{"value":"0,00E+00","module":"D","scenario":"Standard scenario"},{"value":"0,00E+00","module":"A1A3","scenario":null}]},{"parameter":"NRSF","unit":"MJ","values":[{"value":"0,00E+00","module":"A1","scenario":"Standard scenario"},{"value":"0,00E+00","module":"A2","scenario":"Standard scenario"},{"value":"0,00E+00","module":"A3","scenario":"Standard scenario"},{"value":"0,00E+00","module":"A4","scenario":"Standard scenario"},{"value":"0,00E+00","module":"A5","scenario":"Standard scenario"},{"value":"0,00E+00","module":"B1","scenario":"Standard scenario"},{"value":"0,00E+00","module":"B2","scenario":"Standard scenario"},{"value":"0,00E+00","module":"B3","scenario":"Standard scenario"},{"value":"0,00E+00","module":"C1","scenario":"Standard scenario"},{"value":"0,00E+00","module":"C2","scenario":"Standard scenario"},{"value":"0,00E+00","module":"C3","scenario":"Standard scenario"},{"value":"0,00E+00","module":"C4","scenario":"Standard scenario"},{"value":"0,00E+00","module":"D","scenario":"Standard scenario"},{"value":"0,00E+00","module":"A1A3","scenario":null}]},{"parameter":"FW","unit":"m3","values":[{"value":"9,84E-03","module":"A1","scenario":"Standard scenario"},{"value":"6,49E-05","module":"A2","scenario":"Standard scenario"},{"value":"1,34E-02","module":"A3","scenario":"Standard scenario"},{"value":"9,06E-05","module":"A4","scenario":"Standard scenario"},{"value":"7,39E-04","module":"A5","scenario":"Standard scenario"},{"value":"0,00E+00","module":"B1","scenario":"Standard scenario"},{"value":"0,00E+00","module":"B2","scenario":"Standard scenario"},{"value":"0,00E+00","module":"B3","scenario":"Standard scenario"},{"value":"4,83E-05","module":"C1","scenario":"Standard scenario"},{"value":"1,08E-05","module":"C2","scenario":"Standard scenario"},{"value":"1,14E-03","module":"C3","scenario":"Standard scenario"},{"value":"2,66E-05","module":"C4","scenario":"Standard scenario"},{"value":"-9,50E-04","module":"D","scenario":"Standard scenario"},{"value":"2,33E-02","module":"A1A3","scenario":null}]}],"end_of_life_waste":[{"parameter":"HWD","unit":"kg","values":[{"value":"3,48E-06","module":"A1","scenario":"Standard scenario"},{"value":"1,26E-06","module":"A2","scenario":"Standard scenario"},{"value":"1,54E-05","module":"A3","scenario":"Standard scenario"},{"value":"1,88E-06","module":"A4","scenario":"Standard scenario"},{"value":"7,13E-07","module":"A5","scenario":"Standard scenario"},{"value":"0,00E+00","module":"B1","scenario":"Standard scenario"},{"value":"0,00E+00","module":"B2","scenario":"Standard scenario"},{"value":"0,00E+00","module":"B3","scenario":"Standard scenario"},{"value":"2,55E-06","module":"C1","scenario":"Standard scenario"},{"value":"2,25E-07","module":"C2","scenario":"Standard scenario"},{"value":"1,13E-06","module":"C3","scenario":"Standard scenario"},{"value":"3,87E-08","module":"C4","scenario":"Standard scenario"},{"value":"-9,90E-06","module":"D","scenario":"Standard scenario"},{"value":"2,01E-05","module":"A1A3","scenario":null}]},{"parameter":"NHWD","unit":"kg","values":[{"value":"2,58E-02","module":"A1","scenario":"Standard scenario"},{"value":"1,36E-02","module":"A2","scenario":"Standard scenario"},{"value":"5,18E-02","module":"A3","scenario":"Standard scenario"},{"value":"4,72E-02","module":"A4","scenario":"Standard scenario"},{"value":"7,82E-03","module":"A5","scenario":"Standard scenario"},{"value":"0,00E+00","module":"B1","scenario":"Standard scenario"},{"value":"0,00E+00","module":"B2","scenario":"Standard scenario"},{"value":"0,00E+00","module":"B3","scenario":"Standard scenario"},{"value":"1,11E-03","module":"C1","scenario":"Standard scenario"},{"value":"5,64E-03","module":"C2","scenario":"Standard scenario"},{"value":"1,46E-02","module":"C3","scenario":"Standard scenario"},{"value":"1,02E-01","module":"C4","scenario":"Standard scenario"},{"value":"-4,42E-03","module":"D","scenario":"Standard scenario"},{"value":"9,12E-02","module":"A1A3","scenario":null}]},{"parameter":"RWD","unit":"kg","values":[{"value":"1,71E-05","module":"A1","scenario":"Standard scenario"},{"value":"3,16E-06","module":"A2","scenario":"Standard scenario"},{"value":"8,09E-06","module":"A3","scenario":"Standard scenario"},{"value":"4,88E-06","module":"A4","scenario":"Standard scenario"},{"value":"1,09E-06","module":"A5","scenario":"Standard scenario"},{"value":"0,00E+00","module":"B1","scenario":"Standard scenario"},{"value":"0,00E+00","module":"B2","scenario":"Standard scenario"},{"value":"0,00E+00","module":"B3","scenario":"Standard scenario"},{"value":"6,51E-06","module":"C1","scenario":"Standard scenario"},{"value":"5,83E-07","module":"C2","scenario":"Standard scenario"},{"value":"2,14E-06","module":"C3","scenario":"Standard scenario"},{"value":"1,51E-07","module":"C4","scenario":"Standard scenario"},{"value":"-4,55E-06","module":"D","scenario":"Standard scenario"},{"value":"2,83E-05","module":"A1A3","scenario":null}]}],"end_of_life_flow":[{"parameter":"CRU","unit":"kg","values":[{"value":"0,00E+00","module":"A1","scenario":"Standard scenario"},{"value":"0,00E+00","module":"A2","scenario":"Standard scenario"},{"value":"0,00E+00","module":"A3","scenario":"Standard scenario"},{"value":"0,00E+00","module":"A4","scenario":"Standard scenario"},{"value":"0,00E+00","module":"A5","scenario":"Standard scenario"},{"value":"0,00E+00","module":"B1","scenario":"Standard scenario"},{"value":"0,00E+00","module":"B2","scenario":"Standard scenario"},{"value":"0,00E+00","module":"B3","scenario":"Standard scenario"},{"value":"0,00E+00","module":"C1","scenario":"Standard scenario"},{"value":"0,00E+00","module":"C2","scenario":"Standard scenario"},{"value":"0,00E+00","module":"C3","scenario":"Standard scenario"},{"value":"0,00E+00","module":"C4","scenario":"Standard scenario"},{"value":"0,00E+00","module":"D","scenario":"Standard scenario"},{"value":"0,00E+00","module":"A1A3","scenario":null}]},{"parameter":"MFR","unit":"kg","values":[{"value":"0,00E+00","module":"A1","scenario":"Standard scenario"},{"value":"0,00E+00","module":"A2","scenario":"Standard scenario"},{"value":"6,09E-04","module":"A3","scenario":"Standard scenario"},{"value":"0,00E+00","module":"A4","scenario":"Standard scenario"},{"value":"6,29E-04","module":"A5","scenario":"Standard scenario"},{"value":"0,00E+00","module":"B1","scenario":"Standard scenario"},{"value":"0,00E+00","module":"B2","scenario":"Standard scenario"},{"value":"0,00E+00","module":"B3","scenario":"Standard scenario"},{"value":"0,00E+00","module":"C1","scenario":"Standard scenario"},{"value":"0,00E+00","module":"C2","scenario":"Standard scenario"},{"value":"2,03E-02","module":"C3","scenario":"Standard scenario"},{"value":"0,00E+00","module":"C4","scenario":"Standard scenario"},{"value":"0,00E+00","module":"D","scenario":"Standard scenario"},{"value":"6,09E-04","module":"A1A3","scenario":null}]},{"parameter":"MER","unit":"kg","values":[{"value":"0,00E+00","module":"A1","scenario":"Standard scenario"},{"value":"0,00E+00","module":"A2","scenario":"Standard scenario"},{"value":"0,00E+00","module":"A3","scenario":"Standard scenario"},{"value":"0,00E+00","module":"A4","scenario":"Standard scenario"},{"value":"0,00E+00","module":"A5","scenario":"Standard scenario"},{"value":"0,00E+00","module":"B1","scenario":"Standard scenario"},{"value":"0,00E+00","module":"B2","scenario":"Standard scenario"},{"value":"0,00E+00","module":"B3","scenario":"Standard scenario"},{"value":"0,00E+00","module":"C1","scenario":"Standard scenario"},{"value":"0,00E+00","module":"C2","scenario":"Standard scenario"},{"value":"0,00E+00","module":"C3","scenario":"Standard scenario"},{"value":"0,00E+00","module":"C4","scenario":"Standard scenario"},{"value":"0,00E+00","module":"D","scenario":"Standard scenario"},{"value":"0,00E+00","module":"A1A3","scenario":null}]},{"parameter":"EEE","unit":"MJ","values":[{"value":"0,00E+00","module":"A1","scenario":"Standard scenario"},{"value":"0,00E+00","module":"A2","scenario":"Standard scenario"},{"value":"5,77E-02","module":"A3","scenario":"Standard scenario"},{"value":"0,00E+00","module":"A4","scenario":"Standard scenario"},{"value":"0,00E+00","module":"A5","scenario":"Standard scenario"},{"value":"0,00E+00","module":"B1","scenario":"Standard scenario"},{"value":"0,00E+00","module":"B2","scenario":"Standard scenario"},{"value":"0,00E+00","module":"B3","scenario":"Standard scenario"},{"value":"0,00E+00","module":"C1","scenario":"Standard scenario"},{"value":"0,00E+00","module":"C2","scenario":"Standard scenario"},{"value":"0,00E+00","module":"C3","scenario":"Standard scenario"},{"value":"0,00E+00","module":"C4","scenario":"Standard scenario"},{"value":"1,98E+00","module":"D","scenario":"Standard scenario"},{"value":"5,77E-02","module":"A1A3","scenario":null}]},{"parameter":"EET","unit":"MJ","values":[{"value":"0,00E+00","module":"A1","scenario":"Standard scenario"},{"value":"0,00E+00","module":"A2","scenario":"Standard scenario"},{"value":"9,94E-02","module":"A3","scenario":"Standard scenario"},{"value":"0,00E+00","module":"A4","scenario":"Standard scenario"},{"value":"0,00E+00","module":"A5","scenario":"Standard scenario"},{"value":"0,00E+00","module":"B1","scenario":"Standard scenario"},{"value":"0,00E+00","module":"B2","scenario":"Standard scenario"},{"value":"0,00E+00","module":"B3","scenario":"Standard scenario"},{"value":"0,00E+00","module":"C1","scenario":"Standard scenario"},{"value":"0,00E+00","module":"C2","scenario":"Standard scenario"},{"value":"0,00E+00","module":"C3","scenario":"Standard scenario"},{"value":"0,00E+00","module":"C4","scenario":"Standard scenario"},{"value":"3,42E+00","module":"D","scenario":"Standard scenario"},{"value":"9,94E-02","module":"A1A3","scenario":null}]}]}