{"product_name":"Getuftete Bahnenware mit einem Polmaterial aus 100% recyceltem Polyamid 6 Econyl\u00ae mit einem Vliesr\u00fccken aus 120 g/m2 Polyester","epd_id":"EPD-HBM-20230146-CBC1-EN","declared_unit":{"unit":"m2","amount":1},"compliance":["DIN EN 15804+A2","ISO 14025"],"producer_name":"Halbmond Teppichwerke GmbH","environmental_impact":[{"parameter":"GWP-total","unit":"kg CO2-eq","values":[{"value":"6,30E+00","module":"A1-A3","scenario":null},{"value":"1,45E-01","module":"A4","scenario":null},{"value":"1,02E+00","module":"A5","scenario":null},{"value":"0,00E+00","module":"B1","scenario":null},{"value":"4,16E-01","module":"B2","scenario":null},{"value":"0,00E+00","module":"C1","scenario":null},{"value":"8,17E-03","module":"C2","scenario":null},{"value":"4,05E+00","module":"C3","scenario":"S2"},{"value":"4,09E+00","module":"C3","scenario":"S3"},{"value":"1,71E-01","module":"C4","scenario":null},{"value":"-3,11E-02","module":"D","scenario":"S0"},{"value":"0,00E+00","module":"D","scenario":"S1"},{"value":"-2,30E-01","module":"D","scenario":"S2"},{"value":"-1,40E-01","module":"D","scenario":"S3"}]},{"parameter":"GWP-fossil","unit":"kg CO2-eq","values":[{"value":"6,29E+00","module":"A1-A3","scenario":null},{"value":"1,43E-01","module":"A4","scenario":null},{"value":"9,66E-01","module":"A5","scenario":null},{"value":"0,00E+00","module":"B1","scenario":null},{"value":"2,15E-01","module":"B2","scenario":null},{"value":"0,00E+00","module":"C1","scenario":null},{"value":"8,03E-03","module":"C2","scenario":null},{"value":"4,05E+00","module":"C3","scenario":"S2"},{"value":"4,09E+00","module":"C3","scenario":"S3"},{"value":"1,71E-01","module":"C4","scenario":null},{"value":"-3,09E-02","module":"D","scenario":"S0"},{"value":"0,00E+00","module":"D","scenario":"S1"},{"value":"-2,29E-01","module":"D","scenario":"S2"},{"value":"-1,40E-01","module":"D","scenario":"S3"}]},{"parameter":"GWP-biogenic","unit":"kg CO2-eq","values":[{"value":"1,02E-02","module":"A1-A3","scenario":null},{"value":"1,85E-03","module":"A4","scenario":null},{"value":"4,91E-02","module":"A5","scenario":null},{"value":"0,00E+00","module":"B1","scenario":null},{"value":"4,16E-03","module":"B2","scenario":null},{"value":"0,00E+00","module":"C1","scenario":null},{"value":"1,04E-04","module":"C2","scenario":null},{"value":"4,94E-04","module":"C3","scenario":"S2"},{"value":"8,65E-04","module":"C3","scenario":"S3"},{"value":"-2,77E-08","module":"C4","scenario":null},{"value":"-1,56E-04","module":"D","scenario":"S0"},{"value":"0,00E+00","module":"D","scenario":"S1"},{"value":"-1,14E-03","module":"D","scenario":"S2"},{"value":"-2,50E-04","module":"D","scenario":"S3"}]},{"parameter":"GWP-luluc","unit":"kg CO2-eq","values":[{"value":"8,59E-03","module":"A1-A3","scenario":null},{"value":"8,08E-04","module":"A4","scenario":null},{"value":"8,55E-04","module":"A5","scenario":null},{"value":"0,00E+00","module":"B1","scenario":null},{"value":"1,96E-01","module":"B2","scenario":null},{"value":"0,00E+00","module":"C1","scenario":null},{"value":"4,56E-05","module":"C2","scenario":null},{"value":"6,67E-05","module":"C3","scenario":"S2"},{"value":"1,83E-04","module":"C3","scenario":"S3"},{"value":"8,31E-05","module":"C4","scenario":null},{"value":"-3,33E-06","module":"D","scenario":"S0"},{"value":"0,00E+00","module":"D","scenario":"S1"},{"value":"-2,43E-05","module":"D","scenario":"S2"},{"value":"-7,65E-05","module":"D","scenario":"S3"}]},{"parameter":"ODP","unit":"kg CFC11-eq","values":[{"value":"2,27E-07","module":"A1-A3","scenario":null},{"value":"8,69E-15","module":"A4","scenario":null},{"value":"2,05E-08","module":"A5","scenario":null},{"value":"0,00E+00","module":"B1","scenario":null},{"value":"3,42E-08","module":"B2","scenario":null},{"value":"0,00E+00","module":"C1","scenario":null},{"value":"4,89E-16","module":"C2","scenario":null},{"value":"4,07E-13","module":"C3","scenario":"S2"},{"value":"5,88E-13","module":"C3","scenario":"S3"},{"value":"2,29E-13","module":"C4","scenario":null},{"value":"-2,04E-13","module":"D","scenario":"S0"},{"value":"0,00E+00","module":"D","scenario":"S1"},{"value":"-1,48E-12","module":"D","scenario":"S2"},{"value":"-1,27E-13","module":"D","scenario":"S3"}]},{"parameter":"AP","unit":"mol H+-eq","values":[{"value":"2,32E-02","module":"A1-A3","scenario":null},{"value":"8,64E-04","module":"A4","scenario":null},{"value":"2,68E-03","module":"A5","scenario":null},{"value":"0,00E+00","module":"B1","scenario":null},{"value":"8,32E-04","module":"B2","scenario":null},{"value":"0,00E+00","module":"C1","scenario":null},{"value":"4,84E-05","module":"C2","scenario":null},{"value":"5,64E-03","module":"C3","scenario":"S2"},{"value":"5,78E-03","module":"C3","scenario":"S3"},{"value":"5,06E-04","module":"C4","scenario":null},{"value":"-4,00E-05","module":"D","scenario":"S0"},{"value":"0,00E+00","module":"D","scenario":"S1"},{"value":"-2,94E-04","module":"D","scenario":"S2"},{"value":"-6,32E-04","module":"D","scenario":"S3"}]},{"parameter":"POCP","unit":"kg NMVOC-eq","values":[{"value":"1,88E-02","module":"A1-A3","scenario":null},{"value":"8,00E-04","module":"A4","scenario":null},{"value":"2,42E-03","module":"A5","scenario":null},{"value":"4,18E-04","module":"B1","scenario":null},{"value":"9,83E-04","module":"B2","scenario":null},{"value":"0,00E+00","module":"C1","scenario":null},{"value":"4,51E-05","module":"C2","scenario":null},{"value":"7,27E-03","module":"C3","scenario":"S2"},{"value":"7,40E-03","module":"C3","scenario":"S3"},{"value":"3,59E-04","module":"C4","scenario":null},{"value":"-3,06E-05","module":"D","scenario":"S0"},{"value":"0,00E+00","module":"D","scenario":"S1"},{"value":"-2,26E-04","module":"D","scenario":"S2"},{"value":"-5,23E-04","module":"D","scenario":"S3"}]},{"parameter":"ADPE","unit":"kg Sb-eq","values":[{"value":"3,48E-05","module":"A1-A3","scenario":null},{"value":"1,21E-08","module":"A4","scenario":null},{"value":"3,14E-06","module":"A5","scenario":null},{"value":"0,00E+00","module":"B1","scenario":null},{"value":"2,30E-07","module":"B2","scenario":null},{"value":"0,00E+00","module":"C1","scenario":null},{"value":"6,82E-10","module":"C2","scenario":null},{"value":"1,57E-08","module":"C3","scenario":"S2"},{"value":"2,08E-08","module":"C3","scenario":"S3"},{"value":"1,19E-08","module":"C4","scenario":null},{"value":"-4,59E-09","module":"D","scenario":"S0"},{"value":"0,00E+00","module":"D","scenario":"S1"},{"value":"-3,35E-08","module":"D","scenario":"S2"},{"value":"-1,44E-08","module":"D","scenario":"S3"}]},{"parameter":"ADPF","unit":"MJ","values":[{"value":"1,03E+02","module":"A1-A3","scenario":null},{"value":"1,94E+00","module":"A4","scenario":null},{"value":"9,62E+00","module":"A5","scenario":null},{"value":"0,00E+00","module":"B1","scenario":null},{"value":"5,90E+00","module":"B2","scenario":null},{"value":"0,00E+00","module":"C1","scenario":null},{"value":"1,09E-01","module":"C2","scenario":null},{"value":"2,05E+00","module":"C3","scenario":"S2"},{"value":"2,55E+00","module":"C3","scenario":"S3"},{"value":"2,43E+00","module":"C4","scenario":null},{"value":"-5,26E-01","module":"D","scenario":"S0"},{"value":"0,00E+00","module":"D","scenario":"S1"},{"value":"-3,88E+00","module":"D","scenario":"S2"},{"value":"-1,11E+01","module":"D","scenario":"S3"}]},{"parameter":"WDP","unit":"m3 world-eq. Deprived","values":[{"value":"8,12E+00","module":"A1-A3","scenario":null},{"value":"1,30E-03","module":"A4","scenario":null},{"value":"7,76E-01","module":"A5","scenario":null},{"value":"0,00E+00","module":"B1","scenario":null},{"value":"9,99E-02","module":"B2","scenario":null},{"value":"0,00E+00","module":"C1","scenario":null},{"value":"7,30E-05","module":"C2","scenario":null},{"value":"4,73E-01","module":"C3","scenario":"S2"},{"value":"4,77E-01","module":"C3","scenario":"S3"},{"value":"-1,81E-03","module":"C4","scenario":null},{"value":"-3,18E-03","module":"D","scenario":"S0"},{"value":"0,00E+00","module":"D","scenario":"S1"},{"value":"-2,31E-02","module":"D","scenario":"S2"},{"value":"-1,82E-02","module":"D","scenario":"S3"}]},{"parameter":"EP-freshwater","unit":"kg P-eq","values":[{"value":"5,02E-04","module":"A1-A3","scenario":null},{"value":"4,33E-07","module":"A4","scenario":null},{"value":"4,52E-05","module":"A5","scenario":null},{"value":"0,00E+00","module":"B1","scenario":null},{"value":"5,19E-06","module":"B2","scenario":null},{"value":"0,00E+00","module":"C1","scenario":null},{"value":"2,43E-08","module":"C2","scenario":null},{"value":"3,09E-07","module":"C3","scenario":"S2"},{"value":"4,06E-07","module":"C3","scenario":"S3"},{"value":"3,18E-05","module":"C4","scenario":null},{"value":"-4,15E-08","module":"D","scenario":"S0"},{"value":"0,00E+00","module":"D","scenario":"S1"},{"value":"-3,03E-07","module":"D","scenario":"S2"},{"value":"-1,69E-07","module":"D","scenario":"S3"}]},{"parameter":"EP-marine","unit":"kg N-eq","values":[{"value":"7,66E-03","module":"A1-A3","scenario":null},{"value":"4,23E-04","module":"A4","scenario":null},{"value":"9,85E-04","module":"A5","scenario":null},{"value":"0,00E+00","module":"B1","scenario":null},{"value":"1,97E-04","module":"B2","scenario":null},{"value":"0,00E+00","module":"C1","scenario":null},{"value":"2,38E-05","module":"C2","scenario":null},{"value":"2,85E-03","module":"C3","scenario":"S2"},{"value":"2,91E-03","module":"C3","scenario":"S3"},{"value":"1,12E-04","module":"C4","scenario":null},{"value":"-1,10E-05","module":"D","scenario":"S0"},{"value":"0,00E+00","module":"D","scenario":"S1"},{"value":"-8,06E-05","module":"D","scenario":"S2"},{"value":"-1,80E-04","module":"D","scenario":"S3"}]},{"parameter":"EP-terrestrial","unit":"mol N-eq.","values":[{"value":"6,89E-02","module":"A1-A3","scenario":null},{"value":"4,70E-03","module":"A4","scenario":null},{"value":"9,49E-03","module":"A5","scenario":null},{"value":"0,00E+00","module":"B1","scenario":null},{"value":"2,83E-03","module":"B2","scenario":null},{"value":"0,00E+00","module":"C1","scenario":null},{"value":"2,65E-04","module":"C2","scenario":null},{"value":"3,16E-02","module":"C3","scenario":"S2"},{"value":"3,24E-02","module":"C3","scenario":"S3"},{"value":"1,23E-03","module":"C4","scenario":null},{"value":"-1,17E-04","module":"D","scenario":"S0"},{"value":"0,00E+00","module":"D","scenario":"S1"},{"value":"-8,63E-04","module":"D","scenario":"S2"},{"value":"-1,96E-03","module":"D","scenario":"S3"}]}],"additional_environmental_impact":[{"parameter":"PM","unit":"Disease incidence","values":[{"value":"1,64E-07","module":"A1-A3","scenario":null},{"value":"4,99E-09","module":"A4","scenario":null},{"value":"1,68E-08","module":"A5","scenario":null},{"value":"0,00E+00","module":"B1","scenario":null},{"value":"6,84E-08","module":"B2","scenario":null},{"value":"0,00E+00","module":"C1","scenario":null},{"value":"2,81E-10","module":"C2","scenario":null},{"value":"1,68E-08","module":"C3","scenario":"S2"},{"value":"1,78E-08","module":"C3","scenario":"S3"},{"value":"4,87E-09","module":"C4","scenario":null},{"value":"-3,32E-10","module":"D","scenario":"S0"},{"value":"0,00E+00","module":"D","scenario":"S1"},{"value":"-2,43E-09","module":"D","scenario":"S2"},{"value":"-1,14E-08","module":"D","scenario":"S3"}]},{"parameter":"ETP-fw","unit":"CTUe","values":[{"value":"7,36E+01","module":"A1-A3","scenario":null},{"value":"1,35E+00","module":"A4","scenario":null},{"value":"6,82E+00","module":"A5","scenario":null},{"value":"0,00E+00","module":"B1","scenario":null},{"value":"2,69E+00","module":"B2","scenario":null},{"value":"0,00E+00","module":"C1","scenario":null},{"value":"7,57E-02","module":"C2","scenario":null},{"value":"7,52E-01","module":"C3","scenario":"S2"},{"value":"1,04E+00","module":"C3","scenario":"S3"},{"value":"2,37E+00","module":"C4","scenario":null},{"value":"-1,13E-01","module":"D","scenario":"S0"},{"value":"0,00E+00","module":"D","scenario":"S1"},{"value":"-8,20E-01","module":"D","scenario":"S2"},{"value":"-2,24E+00","module":"D","scenario":"S3"}]},{"parameter":"HTP-c","unit":"CTUh","values":[{"value":"3,84E-09","module":"A1-A3","scenario":null},{"value":"2,72E-11","module":"A4","scenario":null},{"value":"3,53E-10","module":"A5","scenario":null},{"value":"0,00E+00","module":"B1","scenario":null},{"value":"6,21E-10","module":"B2","scenario":null},{"value":"0,00E+00","module":"C1","scenario":null},{"value":"1,53E-12","module":"C2","scenario":null},{"value":"4,44E-11","module":"C3","scenario":"S2"},{"value":"5,11E-11","module":"C3","scenario":"S3"},{"value":"1,07E-10","module":"C4","scenario":null},{"value":"-5,27E-12","module":"D","scenario":"S0"},{"value":"0,00E+00","module":"D","scenario":"S1"},{"value":"-3,88E-11","module":"D","scenario":"S2"},{"value":"-4,10E-11","module":"D","scenario":"S3"}]},{"parameter":"HTP-nc","unit":"CTUh","values":[{"value":"1,44E-07","module":"A1-A3","scenario":null},{"value":"1,61E-09","module":"A4","scenario":null},{"value":"1,34E-08","module":"A5","scenario":null},{"value":"0,00E+00","module":"B1","scenario":null},{"value":"9,46E-09","module":"B2","scenario":null},{"value":"0,00E+00","module":"C1","scenario":null},{"value":"9,07E-11","module":"C2","scenario":null},{"value":"2,57E-09","module":"C3","scenario":"S2"},{"value":"2,90E-09","module":"C3","scenario":"S3"},{"value":"8,93E-09","module":"C4","scenario":null},{"value":"-2,03E-10","module":"D","scenario":"S0"},{"value":"0,00E+00","module":"D","scenario":"S1"},{"value":"-1,49E-09","module":"D","scenario":"S2"},{"value":"-2,84E-09","module":"D","scenario":"S3"}]},{"parameter":"SQP","unit":"-","values":[{"value":null,"module":"A1-A3","scenario":null},{"value":null,"module":"A4","scenario":null},{"value":null,"module":"A5","scenario":null},{"value":null,"module":"B1","scenario":null},{"value":null,"module":"B2","scenario":null},{"value":null,"module":"C1","scenario":null},{"value":null,"module":"C2","scenario":null},{"value":null,"module":"C3","scenario":"S2"},{"value":null,"module":"C3","scenario":"S3"},{"value":null,"module":"C4","scenario":null},{"value":null,"module":"D","scenario":"S0"},{"value":null,"module":"D","scenario":"S1"},{"value":null,"module":"D","scenario":"S2"},{"value":null,"module":"D","scenario":"S3"}]}],"resource_use":[{"parameter":"PERE","unit":"MJ","values":[{"value":"6,63E+01","module":"A1-A3","scenario":null},{"value":"1,10E-01","module":"A4","scenario":null},{"value":"6,06E+00","module":"A5","scenario":null},{"value":"0,00E+00","module":"B1","scenario":null},{"value":"3,68E+00","module":"B2","scenario":null},{"value":"0,00E+00","module":"C1","scenario":null},{"value":"6,19E-03","module":"C2","scenario":null},{"value":"3,00E-01","module":"C3","scenario":"S2"},{"value":"4,40E-01","module":"C3","scenario":"S3"},{"value":"1,99E-01","module":"C4","scenario":null},{"value":"-1,41E-01","module":"D","scenario":"S0"},{"value":"0,00E+00","module":"D","scenario":"S1"},{"value":"-1,03E+00","module":"D","scenario":"S2"},{"value":"-2,37E-01","module":"D","scenario":"S3"}]},{"parameter":"PERM","unit":"","values":[{"value":"5,90E-02","module":"A1-A3","scenario":null},{"value":"0,00E+00","module":"A4","scenario":null},{"value":"-5,90E-02","module":"A5","scenario":null},{"value":"0,00E+00","module":"B1","scenario":null},{"value":"0,00E+00","module":"B2","scenario":null},{"value":"0,00E+00","module":"C1","scenario":null},{"value":"0,00E+00","module":"C2","scenario":null},{"value":"0,00E+00","module":"C3","scenario":"S2"},{"value":"0,00E+00","module":"C3","scenario":"S3"},{"value":"0,00E+00","module":"C4","scenario":null},{"value":"0,00E+00","module":"D","scenario":"S0"},{"value":"0,00E+00","module":"D","scenario":"S1"},{"value":"0,00E+00","module":"D","scenario":"S2"},{"value":"0,00E+00","module":"D","scenario":"S3"}]},{"parameter":"PERT","unit":"MJ","values":[{"value":"6,63E+01","module":"A1-A3","scenario":null},{"value":"1,10E-01","module":"A4","scenario":null},{"value":"6,00E+00","module":"A5","scenario":null},{"value":"0,00E+00","module":"B1","scenario":null},{"value":"3,68E+00","module":"B2","scenario":null},{"value":"0,00E+00","module":"C1","scenario":null},{"value":"6,19E-03","module":"C2","scenario":null},{"value":"3,00E-01","module":"C3","scenario":"S2"},{"value":"4,40E-01","module":"C3","scenario":"S3"},{"value":"1,99E-01","module":"C4","scenario":null},{"value":"-1,41E-01","module":"D","scenario":"S0"},{"value":"0,00E+00","module":"D","scenario":"S1"},{"value":"-1,03E+00","module":"D","scenario":"S2"},{"value":"-2,37E-01","module":"D","scenario":"S3"}]},{"parameter":"PENRE","unit":"MJ","values":[{"value":"9,15E+01","module":"A1-A3","scenario":null},{"value":"1,94E+00","module":"A4","scenario":null},{"value":"9,93E+00","module":"A5","scenario":null},{"value":"0,00E+00","module":"B1","scenario":null},{"value":"5,90E+00","module":"B2","scenario":null},{"value":"0,00E+00","module":"C1","scenario":null},{"value":"1,09E-01","module":"C2","scenario":null},{"value":"1,35E+01","module":"C3","scenario":"S2"},{"value":"1,40E+01","module":"C3","scenario":"S3"},{"value":"2,43E+00","module":"C4","scenario":null},{"value":"-5,26E-01","module":"D","scenario":"S0"},{"value":"0,00E+00","module":"D","scenario":"S1"},{"value":"-3,88E+00","module":"D","scenario":"S2"},{"value":"-1,11E+01","module":"D","scenario":"S3"}]},{"parameter":"PENRM","unit":"MJ","values":[{"value":"1,17E+01","module":"A1-A3","scenario":null},{"value":"0,00E+00","module":"A4","scenario":null},{"value":"-3,01E-01","module":"A5","scenario":null},{"value":"0,00E+00","module":"B1","scenario":null},{"value":"0,00E+00","module":"B2","scenario":null},{"value":"0,00E+00","module":"C1","scenario":null},{"value":"0,00E+00","module":"C2","scenario":null},{"value":"-1,14E+01","module":"C3","scenario":"S2"},{"value":"-1,14E+01","module":"C3","scenario":"S3"},{"value":"0,00E+00","module":"C4","scenario":null},{"value":"0,00E+00","module":"D","scenario":"S0"},{"value":"0,00E+00","module":"D","scenario":"S1"},{"value":"0,00E+00","module":"D","scenario":"S2"},{"value":"0,00E+00","module":"D","scenario":"S3"}]},{"parameter":"PENRT","unit":"MJ","values":[{"value":"1,03E+02","module":"A1-A3","scenario":null},{"value":"1,94E+00","module":"A4","scenario":null},{"value":"9,63E+00","module":"A5","scenario":null},{"value":"0,00E+00","module":"B1","scenario":null},{"value":"5,90E+00","module":"B2","scenario":null},{"value":"0,00E+00","module":"C1","scenario":null},{"value":"1,09E-01","module":"C2","scenario":null},{"value":"2,05E+00","module":"C3","scenario":"S2"},{"value":"2,56E+00","module":"C3","scenario":"S3"},{"value":"2,43E+00","module":"C4","scenario":null},{"value":"-5,26E-01","module":"D","scenario":"S0"},{"value":"0,00E+00","module":"D","scenario":"S1"},{"value":"-3,88E+00","module":"D","scenario":"S2"},{"value":"-1,11E+01","module":"D","scenario":"S3"}]},{"parameter":"SM","unit":"kg","values":[{"value":"1,47E+00","module":"A1-A3","scenario":null},{"value":"0,00E+00","module":"A4","scenario":null},{"value":"1,33E-01","module":"A5","scenario":null},{"value":"0,00E+00","module":"B1","scenario":null},{"value":"0,00E+00","module":"B2","scenario":null},{"value":"0,00E+00","module":"C1","scenario":null},{"value":"0,00E+00","module":"C2","scenario":null},{"value":"0,00E+00","module":"C3","scenario":"S2"},{"value":"0,00E+00","module":"C3","scenario":"S3"},{"value":"0,00E+00","module":"C4","scenario":null},{"value":"0,00E+00","module":"D","scenario":"S0"},{"value":"0,00E+00","module":"D","scenario":"S1"},{"value":"0,00E+00","module":"D","scenario":"S2"},{"value":"3,33E-01","module":"D","scenario":"S3"}]},{"parameter":"RSF","unit":"MJ","values":[{"value":"0,00E+00","module":"A1-A3","scenario":null},{"value":"0,00E+00","module":"A4","scenario":null},{"value":"0,00E+00","module":"A5","scenario":null},{"value":"0,00E+00","module":"B1","scenario":null},{"value":"0,00E+00","module":"B2","scenario":null},{"value":"0,00E+00","module":"C1","scenario":null},{"value":"0,00E+00","module":"C2","scenario":null},{"value":"0,00E+00","module":"C3","scenario":"S2"},{"value":"0,00E+00","module":"C3","scenario":"S3"},{"value":"0,00E+00","module":"C4","scenario":null},{"value":"0,00E+00","module":"D","scenario":"S0"},{"value":"0,00E+00","module":"D","scenario":"S1"},{"value":"0,00E+00","module":"D","scenario":"S2"},{"value":"0,00E+00","module":"D","scenario":"S3"}]},{"parameter":"NRSF","unit":"MJ","values":[{"value":"0,00E+00","module":"A1-A3","scenario":null},{"value":"0,00E+00","module":"A4","scenario":null},{"value":"0,00E+00","module":"A5","scenario":null},{"value":"0,00E+00","module":"B1","scenario":null},{"value":"0,00E+00","module":"B2","scenario":null},{"value":"0,00E+00","module":"C1","scenario":null},{"value":"0,00E+00","module":"C2","scenario":null},{"value":"0,00E+00","module":"C3","scenario":"S2"},{"value":"0,00E+00","module":"C3","scenario":"S3"},{"value":"0,00E+00","module":"C4","scenario":null},{"value":"0,00E+00","module":"D","scenario":"S0"},{"value":"0,00E+00","module":"D","scenario":"S1"},{"value":"0,00E+00","module":"D","scenario":"S2"},{"value":"0,00E+00","module":"D","scenario":"S3"}]},{"parameter":"FW","unit":"m3","values":[{"value":"1,92E-01","module":"A1-A3","scenario":null},{"value":"1,25E-04","module":"A4","scenario":null},{"value":"1,84E-02","module":"A5","scenario":null},{"value":"0,00E+00","module":"B1","scenario":null},{"value":"3,34E-03","module":"B2","scenario":null},{"value":"0,00E+00","module":"C1","scenario":null},{"value":"7,01E-06","module":"C2","scenario":null},{"value":"1,12E-02","module":"C3","scenario":"S2"},{"value":"1,13E-02","module":"C3","scenario":"S3"},{"value":"2,84E-05","module":"C4","scenario":null},{"value":"-1,35E-04","module":"D","scenario":"S0"},{"value":"0,00E+00","module":"D","scenario":"S1"},{"value":"-9,79E-04","module":"D","scenario":"S2"},{"value":"-1,16E-03","module":"D","scenario":"S3"}]}],"end_of_life_waste":[{"parameter":"HWD","unit":"kg","values":[{"value":"3,83E-03","module":"A1-A3","scenario":null},{"value":"9,30E-12","module":"A4","scenario":null},{"value":"3,45E-04","module":"A5","scenario":null},{"value":"0,00E+00","module":"B1","scenario":null},{"value":"4,19E-05","module":"B2","scenario":null},{"value":"0,00E+00","module":"C1","scenario":null},{"value":"5,23E-13","module":"C2","scenario":null},{"value":"3,30E-10","module":"C3","scenario":"S2"},{"value":"3,51E-10","module":"C3","scenario":"S3"},{"value":"3,74E-10","module":"C4","scenario":null},{"value":"-7,18E-11","module":"D","scenario":"S0"},{"value":"0,00E+00","module":"D","scenario":"S1"},{"value":"-5,33E-10","module":"D","scenario":"S2"},{"value":"-1,70E-10","module":"D","scenario":"S3"}]},{"parameter":"NHWD","unit":"kg","values":[{"value":"6,83E-01","module":"A1-A3","scenario":null},{"value":"2,79E-04","module":"A4","scenario":null},{"value":"9,08E-02","module":"A5","scenario":null},{"value":"0,00E+00","module":"B1","scenario":null},{"value":"7,30E-03","module":"B2","scenario":null},{"value":"0,00E+00","module":"C1","scenario":null},{"value":"1,57E-05","module":"C2","scenario":null},{"value":"3,25E-01","module":"C3","scenario":"S2"},{"value":"3,25E-01","module":"C3","scenario":"S3"},{"value":"2,40E+00","module":"C4","scenario":null},{"value":"-2,62E-04","module":"D","scenario":"S0"},{"value":"0,00E+00","module":"D","scenario":"S1"},{"value":"-1,93E-03","module":"D","scenario":"S2"},{"value":"-1,15E-01","module":"D","scenario":"S3"}]},{"parameter":"RWD","unit":"kg","values":[{"value":"1,95E-03","module":"A1-A3","scenario":null},{"value":"2,39E-06","module":"A4","scenario":null},{"value":"1,81E-04","module":"A5","scenario":null},{"value":"0,00E+00","module":"B1","scenario":null},{"value":"3,76E-04","module":"B2","scenario":null},{"value":"0,00E+00","module":"C1","scenario":null},{"value":"1,35E-07","module":"C2","scenario":null},{"value":"6,34E-05","module":"C3","scenario":"S2"},{"value":"9,96E-05","module":"C3","scenario":"S3"},{"value":"2,98E-05","module":"C4","scenario":null},{"value":"-4,04E-05","module":"D","scenario":"S0"},{"value":"0,00E+00","module":"D","scenario":"S1"},{"value":"-2,94E-04","module":"D","scenario":"S2"},{"value":"-5,37E-05","module":"D","scenario":"S3"}]}],"end_of_life_flow":[{"parameter":"CRU","unit":"kg","values":[{"value":"0,00E+00","module":"A1-A3","scenario":null},{"value":"0,00E+00","module":"A4","scenario":null},{"value":"0,00E+00","module":"A5","scenario":null},{"value":"0,00E+00","module":"B1","scenario":null},{"value":"0,00E+00","module":"B2","scenario":null},{"value":"0,00E+00","module":"C1","scenario":null},{"value":"0,00E+00","module":"C2","scenario":null},{"value":"0,00E+00","module":"C3","scenario":"S2"},{"value":"0,00E+00","module":"C3","scenario":"S3"},{"value":"0,00E+00","module":"C4","scenario":null},{"value":"0,00E+00","module":"D","scenario":"S0"},{"value":"0,00E+00","module":"D","scenario":"S1"},{"value":"0,00E+00","module":"D","scenario":"S2"},{"value":"0,00E+00","module":"D","scenario":"S3"}]},{"parameter":"MFR","unit":"kg","values":[{"value":"0,00E+00","module":"A1-A3","scenario":null},{"value":"0,00E+00","module":"A4","scenario":null},{"value":"3,00E-02","module":"A5","scenario":null},{"value":"0,00E+00","module":"B1","scenario":null},{"value":"0,00E+00","module":"B2","scenario":null},{"value":"0,00E+00","module":"C1","scenario":null},{"value":"0,00E+00","module":"C2","scenario":null},{"value":"0,00E+00","module":"C3","scenario":"S2"},{"value":"3,33E-01","module":"C3","scenario":"S3"},{"value":"0,00E+00","module":"C4","scenario":null},{"value":"0,00E+00","module":"D","scenario":"S0"},{"value":"0,00E+00","module":"D","scenario":"S1"},{"value":"0,00E+00","module":"D","scenario":"S2"},{"value":"0,00E+00","module":"D","scenario":"S3"}]},{"parameter":"MER","unit":"kg","values":[{"value":"0,00E+00","module":"A1-A3","scenario":null},{"value":"0,00E+00","module":"A4","scenario":null},{"value":"0,00E+00","module":"A5","scenario":null},{"value":"0,00E+00","module":"B1","scenario":null},{"value":"0,00E+00","module":"B2","scenario":null},{"value":"0,00E+00","module":"C1","scenario":null},{"value":"0,00E+00","module":"C2","scenario":null},{"value":"0,00E+00","module":"C3","scenario":"S2"},{"value":"0,00E+00","module":"C3","scenario":"S3"},{"value":"0,00E+00","module":"C4","scenario":null},{"value":"0,00E+00","module":"D","scenario":"S0"},{"value":"0,00E+00","module":"D","scenario":"S1"},{"value":"0,00E+00","module":"D","scenario":"S2"},{"value":"0,00E+00","module":"D","scenario":"S3"}]},{"parameter":"EEE","unit":"MJ","values":[{"value":"0,00E+00","module":"A1-A3","scenario":null},{"value":"0,00E+00","module":"A4","scenario":null},{"value":"6,87E-01","module":"A5","scenario":null},{"value":"0,00E+00","module":"B1","scenario":null},{"value":"0,00E+00","module":"B2","scenario":null},{"value":"0,00E+00","module":"C1","scenario":null},{"value":"0,00E+00","module":"C2","scenario":null},{"value":"7,11E+00","module":"C3","scenario":"S2"},{"value":"0,00E+00","module":"C3","scenario":"S3"},{"value":"0,00E+00","module":"C4","scenario":null},{"value":"0,00E+00","module":"D","scenario":"S0"},{"value":"0,00E+00","module":"D","scenario":"S1"},{"value":"0,00E+00","module":"D","scenario":"S2"},{"value":"0,00E+00","module":"D","scenario":"S3"}]},{"parameter":"EET","unit":"MJ","values":[{"value":"0,00E+00","module":"A1-A3","scenario":null},{"value":"0,00E+00","module":"A4","scenario":null},{"value":"1,24E+00","module":"A5","scenario":null},{"value":"0,00E+00","module":"B1","scenario":null},{"value":"0,00E+00","module":"B2","scenario":null},{"value":"0,00E+00","module":"C1","scenario":null},{"value":"0,00E+00","module":"C2","scenario":null},{"value":"1,29E+01","module":"C3","scenario":"S2"},{"value":"5,31E+01","module":"C3","scenario":"S3"},{"value":"0,00E+00","module":"C4","scenario":null},{"value":"0,00E+00","module":"D","scenario":"S0"},{"value":"0,00E+00","module":"D","scenario":"S1"},{"value":"0,00E+00","module":"D","scenario":"S2"},{"value":"0,00E+00","module":"D","scenario":"S3"}]}]}