{"product_name":"Dr. Schutz\u00ae PU Color","epd_id":"EPD-Dr. Schutz-280-EN","declared_unit":{"unit":"m2","amount":1},"compliance":["EN 15804+A2","ISO 14025"],"producer_name":"Dr. Schutz GmbH","environmental_impact":[{"parameter":"GWP-total","unit":"kg CO2-eq","values":[{"value":"5,86E-01","module":"A1","scenario":"Standard scenario"},{"value":"6,93E-03","module":"A2","scenario":"Standard scenario"},{"value":"2,18E-01","module":"A3","scenario":"Standard scenario"},{"value":"1,92E-02","module":"A4","scenario":"Standard scenario"},{"value":"4,78E-01","module":"A5","scenario":"Standard scenario"},{"value":"0,00E+00","module":"C1","scenario":"Standard scenario"},{"value":"3,58E-03","module":"C2","scenario":"Standard scenario"},{"value":"4,23E-01","module":"C3","scenario":"Standard scenario"},{"value":"0,00E+00","module":"C4","scenario":"Standard scenario"},{"value":"-1,51E-02","module":"D","scenario":"Standard scenario"},{"value":"8,11E-01","module":"A1A3","scenario":null}]},{"parameter":"GWP-fossil","unit":"kg CO2-eq","values":[{"value":"5,91E-01","module":"A1","scenario":"Standard scenario"},{"value":"6,93E-03","module":"A2","scenario":"Standard scenario"},{"value":"2,56E-01","module":"A3","scenario":"Standard scenario"},{"value":"1,92E-02","module":"A4","scenario":"Standard scenario"},{"value":"4,54E-01","module":"A5","scenario":"Standard scenario"},{"value":"0,00E+00","module":"C1","scenario":"Standard scenario"},{"value":"3,58E-03","module":"C2","scenario":"Standard scenario"},{"value":"4,23E-01","module":"C3","scenario":"Standard scenario"},{"value":"0,00E+00","module":"C4","scenario":"Standard scenario"},{"value":"-4,76E-02","module":"D","scenario":"Standard scenario"},{"value":"8,54E-01","module":"A1A3","scenario":null}]},{"parameter":"GWP-biogenic","unit":"kg CO2-eq","values":[{"value":"-5,59E-03","module":"A1","scenario":"Standard scenario"},{"value":"3,20E-06","module":"A2","scenario":"Standard scenario"},{"value":"-3,89E-02","module":"A3","scenario":"Standard scenario"},{"value":"8,87E-06","module":"A4","scenario":"Standard scenario"},{"value":"1,61E-02","module":"A5","scenario":"Standard scenario"},{"value":"0,00E+00","module":"C1","scenario":"Standard scenario"},{"value":"1,65E-06","module":"C2","scenario":"Standard scenario"},{"value":"1,72E-05","module":"C3","scenario":"Standard scenario"},{"value":"0,00E+00","module":"C4","scenario":"Standard scenario"},{"value":"3,27E-02","module":"D","scenario":"Standard scenario"},{"value":"-4,45E-02","module":"A1A3","scenario":null}]},{"parameter":"GWP-luluc","unit":"kg CO2-eq","values":[{"value":"3,31E-04","module":"A1","scenario":"Standard scenario"},{"value":"2,54E-06","module":"A2","scenario":"Standard scenario"},{"value":"2,81E-04","module":"A3","scenario":"Standard scenario"},{"value":"7,04E-06","module":"A4","scenario":"Standard scenario"},{"value":"7,91E-03","module":"A5","scenario":"Standard scenario"},{"value":"0,00E+00","module":"C1","scenario":"Standard scenario"},{"value":"1,31E-06","module":"C2","scenario":"Standard scenario"},{"value":"7,56E-07","module":"C3","scenario":"Standard scenario"},{"value":"0,00E+00","module":"C4","scenario":"Standard scenario"},{"value":"-2,07E-04","module":"D","scenario":"Standard scenario"},{"value":"6,15E-04","module":"A1A3","scenario":null}]},{"parameter":"ODP","unit":"kg CFC11-eq","values":[{"value":"3,19E-06","module":"A1","scenario":"Standard scenario"},{"value":"1,53E-09","module":"A2","scenario":"Standard scenario"},{"value":"5,74E-08","module":"A3","scenario":"Standard scenario"},{"value":"4,24E-09","module":"A4","scenario":"Standard scenario"},{"value":"5,08E-07","module":"A5","scenario":"Standard scenario"},{"value":"0,00E+00","module":"C1","scenario":"Standard scenario"},{"value":"7,89E-10","module":"C2","scenario":"Standard scenario"},{"value":"3,92E-10","module":"C3","scenario":"Standard scenario"},{"value":"0,00E+00","module":"C4","scenario":"Standard scenario"},{"value":"-4,15E-09","module":"D","scenario":"Standard scenario"},{"value":"3,25E-06","module":"A1A3","scenario":null}]},{"parameter":"AP","unit":"mol H+-eq","values":[{"value":"7,22E-03","module":"A1","scenario":"Standard scenario"},{"value":"4,02E-05","module":"A2","scenario":"Standard scenario"},{"value":"6,79E-04","module":"A3","scenario":"Standard scenario"},{"value":"1,11E-04","module":"A4","scenario":"Standard scenario"},{"value":"2,24E-03","module":"A5","scenario":"Standard scenario"},{"value":"0,00E+00","module":"C1","scenario":"Standard scenario"},{"value":"2,07E-05","module":"C2","scenario":"Standard scenario"},{"value":"3,73E-05","module":"C3","scenario":"Standard scenario"},{"value":"0,00E+00","module":"C4","scenario":"Standard scenario"},{"value":"-1,40E-04","module":"D","scenario":"Standard scenario"},{"value":"7,94E-03","module":"A1A3","scenario":null}]},{"parameter":"POCP","unit":"kg NMVOC-eq","values":[{"value":"2,28E-03","module":"A1","scenario":"Standard scenario"},{"value":"4,46E-05","module":"A2","scenario":"Standard scenario"},{"value":"4,65E-04","module":"A3","scenario":"Standard scenario"},{"value":"1,24E-04","module":"A4","scenario":"Standard scenario"},{"value":"1,03E-03","module":"A5","scenario":"Standard scenario"},{"value":"0,00E+00","module":"C1","scenario":"Standard scenario"},{"value":"2,30E-05","module":"C2","scenario":"Standard scenario"},{"value":"4,53E-05","module":"C3","scenario":"Standard scenario"},{"value":"0,00E+00","module":"C4","scenario":"Standard scenario"},{"value":"-9,01E-05","module":"D","scenario":"Standard scenario"},{"value":"2,79E-03","module":"A1A3","scenario":null}]},{"parameter":"ADPE","unit":"kg Sb-eq","values":[{"value":"8,17E-06","module":"A1","scenario":"Standard scenario"},{"value":"1,75E-07","module":"A2","scenario":"Standard scenario"},{"value":"1,08E-06","module":"A3","scenario":"Standard scenario"},{"value":"4,87E-07","module":"A4","scenario":"Standard scenario"},{"value":"6,19E-06","module":"A5","scenario":"Standard scenario"},{"value":"0,00E+00","module":"C1","scenario":"Standard scenario"},{"value":"9,06E-08","module":"C2","scenario":"Standard scenario"},{"value":"3,29E-08","module":"C3","scenario":"Standard scenario"},{"value":"0,00E+00","module":"C4","scenario":"Standard scenario"},{"value":"-8,38E-08","module":"D","scenario":"Standard scenario"},{"value":"9,42E-06","module":"A1A3","scenario":null}]},{"parameter":"ADPF","unit":"MJ","values":[{"value":"9,47E+00","module":"A1","scenario":"Standard scenario"},{"value":"1,04E-01","module":"A2","scenario":"Standard scenario"},{"value":"4,00E+00","module":"A3","scenario":"Standard scenario"},{"value":"2,90E-01","module":"A4","scenario":"Standard scenario"},{"value":"4,73E+00","module":"A5","scenario":"Standard scenario"},{"value":"0,00E+00","module":"C1","scenario":"Standard scenario"},{"value":"5,39E-02","module":"C2","scenario":"Standard scenario"},{"value":"3,62E-02","module":"C3","scenario":"Standard scenario"},{"value":"0,00E+00","module":"C4","scenario":"Standard scenario"},{"value":"-6,63E-01","module":"D","scenario":"Standard scenario"},{"value":"1,36E+01","module":"A1A3","scenario":null}]},{"parameter":"WDP","unit":"m3 world-eq. Deprived","values":[{"value":"5,03E-01","module":"A1","scenario":"Standard scenario"},{"value":"3,74E-04","module":"A2","scenario":"Standard scenario"},{"value":"6,52E-02","module":"A3","scenario":"Standard scenario"},{"value":"1,04E-03","module":"A4","scenario":"Standard scenario"},{"value":"2,28E-01","module":"A5","scenario":"Standard scenario"},{"value":"0,00E+00","module":"C1","scenario":"Standard scenario"},{"value":"1,93E-04","module":"C2","scenario":"Standard scenario"},{"value":"-1,75E-03","module":"C3","scenario":"Standard scenario"},{"value":"0,00E+00","module":"C4","scenario":"Standard scenario"},{"value":"-4,28E-03","module":"D","scenario":"Standard scenario"},{"value":"5,69E-01","module":"A1A3","scenario":null}]},{"parameter":"EP-freshwater","unit":"kg P-eq","values":[{"value":"3,00E-05","module":"A1","scenario":"Standard scenario"},{"value":"6,99E-08","module":"A2","scenario":"Standard scenario"},{"value":"6,51E-06","module":"A3","scenario":"Standard scenario"},{"value":"1,94E-07","module":"A4","scenario":"Standard scenario"},{"value":"2,18E-05","module":"A5","scenario":"Standard scenario"},{"value":"0,00E+00","module":"C1","scenario":"Standard scenario"},{"value":"3,61E-08","module":"C2","scenario":"Standard scenario"},{"value":"4,68E-08","module":"C3","scenario":"Standard scenario"},{"value":"0,00E+00","module":"C4","scenario":"Standard scenario"},{"value":"-3,43E-06","module":"D","scenario":"Standard scenario"},{"value":"3,66E-05","module":"A1A3","scenario":null}]},{"parameter":"EP-marine","unit":"kg N-eq","values":[{"value":"7,50E-04","module":"A1","scenario":"Standard scenario"},{"value":"1,42E-05","module":"A2","scenario":"Standard scenario"},{"value":"1,68E-04","module":"A3","scenario":"Standard scenario"},{"value":"3,93E-05","module":"A4","scenario":"Standard scenario"},{"value":"4,19E-04","module":"A5","scenario":"Standard scenario"},{"value":"0,00E+00","module":"C1","scenario":"Standard scenario"},{"value":"7,31E-06","module":"C2","scenario":"Standard scenario"},{"value":"1,66E-05","module":"C3","scenario":"Standard scenario"},{"value":"0,00E+00","module":"C4","scenario":"Standard scenario"},{"value":"-4,14E-05","module":"D","scenario":"Standard scenario"},{"value":"9,32E-04","module":"A1A3","scenario":null}]},{"parameter":"EP-terrestrial","unit":"mol N-eq.","values":[{"value":"6,34E-03","module":"A1","scenario":"Standard scenario"},{"value":"1,56E-04","module":"A2","scenario":"Standard scenario"},{"value":"1,49E-03","module":"A3","scenario":"Standard scenario"},{"value":"4,33E-04","module":"A4","scenario":"Standard scenario"},{"value":"3,63E-03","module":"A5","scenario":"Standard scenario"},{"value":"0,00E+00","module":"C1","scenario":"Standard scenario"},{"value":"8,06E-05","module":"C2","scenario":"Standard scenario"},{"value":"1,84E-04","module":"C3","scenario":"Standard scenario"},{"value":"0,00E+00","module":"C4","scenario":"Standard scenario"},{"value":"-3,80E-04","module":"D","scenario":"Standard scenario"},{"value":"7,99E-03","module":"A1A3","scenario":null}]}],"additional_environmental_impact":[{"parameter":"PM","unit":"Disease incidence","values":[{"value":"3,80E-08","module":"A1","scenario":"Standard scenario"},{"value":"6,23E-10","module":"A2","scenario":"Standard scenario"},{"value":"5,48E-09","module":"A3","scenario":"Standard scenario"},{"value":"1,73E-09","module":"A4","scenario":"Standard scenario"},{"value":"1,60E-08","module":"A5","scenario":"Standard scenario"},{"value":"0,00E+00","module":"C1","scenario":"Standard scenario"},{"value":"3,22E-10","module":"C2","scenario":"Standard scenario"},{"value":"2,99E-10","module":"C3","scenario":"Standard scenario"},{"value":"0,00E+00","module":"C4","scenario":"Standard scenario"},{"value":"-1,12E-09","module":"D","scenario":"Standard scenario"},{"value":"4,41E-08","module":"A1A3","scenario":null}]},{"parameter":"ETP-fw","unit":"CTUe","values":[{"value":"3,09E+01","module":"A1","scenario":"Standard scenario"},{"value":"9,32E-02","module":"A2","scenario":"Standard scenario"},{"value":"3,28E+00","module":"A3","scenario":"Standard scenario"},{"value":"2,58E-01","module":"A4","scenario":"Standard scenario"},{"value":"1,10E+01","module":"A5","scenario":"Standard scenario"},{"value":"0,00E+00","module":"C1","scenario":"Standard scenario"},{"value":"4,81E-02","module":"C2","scenario":"Standard scenario"},{"value":"1,14E-01","module":"C3","scenario":"Standard scenario"},{"value":"0,00E+00","module":"C4","scenario":"Standard scenario"},{"value":"-1,33E+00","module":"D","scenario":"Standard scenario"},{"value":"3,43E+01","module":"A1A3","scenario":null}]},{"parameter":"HTP-c","unit":"CTUh","values":[{"value":"1,78E-09","module":"A1","scenario":"Standard scenario"},{"value":"3,02E-12","module":"A2","scenario":"Standard scenario"},{"value":"6,81E-11","module":"A3","scenario":"Standard scenario"},{"value":"8,38E-12","module":"A4","scenario":"Standard scenario"},{"value":"4,89E-10","module":"A5","scenario":"Standard scenario"},{"value":"0,00E+00","module":"C1","scenario":"Standard scenario"},{"value":"1,56E-12","module":"C2","scenario":"Standard scenario"},{"value":"5,42E-10","module":"C3","scenario":"Standard scenario"},{"value":"0,00E+00","module":"C4","scenario":"Standard scenario"},{"value":"-1,42E-11","module":"D","scenario":"Standard scenario"},{"value":"1,85E-09","module":"A1A3","scenario":null}]},{"parameter":"HTP-nc","unit":"CTUh","values":[{"value":"2,83E-08","module":"A1","scenario":"Standard scenario"},{"value":"1,02E-10","module":"A2","scenario":"Standard scenario"},{"value":"7,53E-09","module":"A3","scenario":"Standard scenario"},{"value":"2,83E-10","module":"A4","scenario":"Standard scenario"},{"value":"9,65E-09","module":"A5","scenario":"Standard scenario"},{"value":"0,00E+00","module":"C1","scenario":"Standard scenario"},{"value":"5,26E-11","module":"C2","scenario":"Standard scenario"},{"value":"1,65E-09","module":"C3","scenario":"Standard scenario"},{"value":"0,00E+00","module":"C4","scenario":"Standard scenario"},{"value":"-3,74E-10","module":"D","scenario":"Standard scenario"},{"value":"3,59E-08","module":"A1A3","scenario":null}]},{"parameter":"SQP","unit":"-","values":[{"value":"2,78E+00","module":"A1","scenario":"Standard scenario"},{"value":"9,06E-02","module":"A2","scenario":"Standard scenario"},{"value":"1,34E+00","module":"A3","scenario":"Standard scenario"},{"value":"2,51E-01","module":"A4","scenario":"Standard scenario"},{"value":"2,40E+00","module":"A5","scenario":"Standard scenario"},{"value":"0,00E+00","module":"C1","scenario":"Standard scenario"},{"value":"4,68E-02","module":"C2","scenario":"Standard scenario"},{"value":"1,48E-02","module":"C3","scenario":"Standard scenario"},{"value":"0,00E+00","module":"C4","scenario":"Standard scenario"},{"value":"-8,85E-01","module":"D","scenario":"Standard scenario"},{"value":"4,21E+00","module":"A1A3","scenario":null}]},{"parameter":"IRP","unit":"kBq U235-eq","values":[{"value":"1,80E-02","module":"A1","scenario":"Standard scenario"},{"value":"4,38E-04","module":"A2","scenario":"Standard scenario"},{"value":"5,21E-03","module":"A3","scenario":"Standard scenario"},{"value":"1,21E-03","module":"A4","scenario":"Standard scenario"},{"value":"1,02E-02","module":"A5","scenario":"Standard scenario"},{"value":"0,00E+00","module":"C1","scenario":"Standard scenario"},{"value":"2,26E-04","module":"C2","scenario":"Standard scenario"},{"value":"7,63E-05","module":"C3","scenario":"Standard scenario"},{"value":"0,00E+00","module":"C4","scenario":"Standard scenario"},{"value":"-1,28E-03","module":"D","scenario":"Standard scenario"},{"value":"2,36E-02","module":"A1A3","scenario":null}]}],"resource_use":[{"parameter":"PERE","unit":"MJ","values":[{"value":"7,30E-01","module":"A1","scenario":"Standard scenario"},{"value":"1,31E-03","module":"A2","scenario":"Standard scenario"},{"value":"-6,24E-02","module":"A3","scenario":"Standard scenario"},{"value":"3,63E-03","module":"A4","scenario":"Standard scenario"},{"value":"1,54E-01","module":"A5","scenario":"Standard scenario"},{"value":"0,00E+00","module":"C1","scenario":"Standard scenario"},{"value":"6,75E-04","module":"C2","scenario":"Standard scenario"},{"value":"1,02E-03","module":"C3","scenario":"Standard scenario"},{"value":"0,00E+00","module":"C4","scenario":"Standard scenario"},{"value":"1,30E-01","module":"D","scenario":"Standard scenario"},{"value":"6,69E-01","module":"A1A3","scenario":null}]},{"parameter":"PERM","unit":"","values":[{"value":"0,00E+00","module":"A1","scenario":"Standard scenario"},{"value":"0,00E+00","module":"A2","scenario":"Standard scenario"},{"value":"3,76E-01","module":"A3","scenario":"Standard scenario"},{"value":"0,00E+00","module":"A4","scenario":"Standard scenario"},{"value":"5,82E-01","module":"A5","scenario":"Standard scenario"},{"value":"0,00E+00","module":"C1","scenario":"Standard scenario"},{"value":"0,00E+00","module":"C2","scenario":"Standard scenario"},{"value":"0,00E+00","module":"C3","scenario":"Standard scenario"},{"value":"0,00E+00","module":"C4","scenario":"Standard scenario"},{"value":"-3,25E-01","module":"D","scenario":"Standard scenario"},{"value":"3,76E-01","module":"A1A3","scenario":null}]},{"parameter":"PERT","unit":"MJ","values":[{"value":"7,30E-01","module":"A1","scenario":"Standard scenario"},{"value":"1,31E-03","module":"A2","scenario":"Standard scenario"},{"value":"3,14E-01","module":"A3","scenario":"Standard scenario"},{"value":"3,63E-03","module":"A4","scenario":"Standard scenario"},{"value":"7,36E-01","module":"A5","scenario":"Standard scenario"},{"value":"0,00E+00","module":"C1","scenario":"Standard scenario"},{"value":"6,75E-04","module":"C2","scenario":"Standard scenario"},{"value":"1,02E-03","module":"C3","scenario":"Standard scenario"},{"value":"0,00E+00","module":"C4","scenario":"Standard scenario"},{"value":"-1,95E-01","module":"D","scenario":"Standard scenario"},{"value":"1,05E+00","module":"A1A3","scenario":null}]},{"parameter":"PENRE","unit":"MJ","values":[{"value":"1,01E+01","module":"A1","scenario":"Standard scenario"},{"value":"1,11E-01","module":"A2","scenario":"Standard scenario"},{"value":"4,03E+00","module":"A3","scenario":"Standard scenario"},{"value":"3,08E-01","module":"A4","scenario":"Standard scenario"},{"value":"5,03E+00","module":"A5","scenario":"Standard scenario"},{"value":"0,00E+00","module":"C1","scenario":"Standard scenario"},{"value":"5,72E-02","module":"C2","scenario":"Standard scenario"},{"value":"3,92E-02","module":"C3","scenario":"Standard scenario"},{"value":"0,00E+00","module":"C4","scenario":"Standard scenario"},{"value":"-7,21E-01","module":"D","scenario":"Standard scenario"},{"value":"1,42E+01","module":"A1A3","scenario":null}]},{"parameter":"PENRM","unit":"MJ","values":[{"value":"9,22E-02","module":"A1","scenario":"Standard scenario"},{"value":"0,00E+00","module":"A2","scenario":"Standard scenario"},{"value":"2,99E-01","module":"A3","scenario":"Standard scenario"},{"value":"0,00E+00","module":"A4","scenario":"Standard scenario"},{"value":"5,87E-02","module":"A5","scenario":"Standard scenario"},{"value":"0,00E+00","module":"C1","scenario":"Standard scenario"},{"value":"0,00E+00","module":"C2","scenario":"Standard scenario"},{"value":"0,00E+00","module":"C3","scenario":"Standard scenario"},{"value":"0,00E+00","module":"C4","scenario":"Standard scenario"},{"value":"0,00E+00","module":"D","scenario":"Standard scenario"},{"value":"3,91E-01","module":"A1A3","scenario":null}]},{"parameter":"PENRT","unit":"MJ","values":[{"value":"1,02E+01","module":"A1","scenario":"Standard scenario"},{"value":"1,11E-01","module":"A2","scenario":"Standard scenario"},{"value":"4,33E+00","module":"A3","scenario":"Standard scenario"},{"value":"3,08E-01","module":"A4","scenario":"Standard scenario"},{"value":"5,09E+00","module":"A5","scenario":"Standard scenario"},{"value":"0,00E+00","module":"C1","scenario":"Standard scenario"},{"value":"5,72E-02","module":"C2","scenario":"Standard scenario"},{"value":"3,92E-02","module":"C3","scenario":"Standard scenario"},{"value":"0,00E+00","module":"C4","scenario":"Standard scenario"},{"value":"-7,21E-01","module":"D","scenario":"Standard scenario"},{"value":"1,46E+01","module":"A1A3","scenario":null}]},{"parameter":"SM","unit":"kg","values":[{"value":"0,00E+00","module":"A1","scenario":"Standard scenario"},{"value":"0,00E+00","module":"A2","scenario":"Standard scenario"},{"value":"0,00E+00","module":"A3","scenario":"Standard scenario"},{"value":"0,00E+00","module":"A4","scenario":"Standard scenario"},{"value":"0,00E+00","module":"A5","scenario":"Standard scenario"},{"value":"0,00E+00","module":"C1","scenario":"Standard scenario"},{"value":"0,00E+00","module":"C2","scenario":"Standard scenario"},{"value":"0,00E+00","module":"C3","scenario":"Standard scenario"},{"value":"0,00E+00","module":"C4","scenario":"Standard scenario"},{"value":"0,00E+00","module":"D","scenario":"Standard scenario"},{"value":"0,00E+00","module":"A1A3","scenario":null}]},{"parameter":"RSF","unit":"MJ","values":[{"value":"0,00E+00","module":"A1","scenario":"Standard scenario"},{"value":"0,00E+00","module":"A2","scenario":"Standard scenario"},{"value":"0,00E+00","module":"A3","scenario":"Standard scenario"},{"value":"0,00E+00","module":"A4","scenario":"Standard scenario"},{"value":"0,00E+00","module":"A5","scenario":"Standard scenario"},{"value":"0,00E+00","module":"C1","scenario":"Standard scenario"},{"value":"0,00E+00","module":"C2","scenario":"Standard scenario"},{"value":"0,00E+00","module":"C3","scenario":"Standard scenario"},{"value":"0,00E+00","module":"C4","scenario":"Standard scenario"},{"value":"0,00E+00","module":"D","scenario":"Standard scenario"},{"value":"0,00E+00","module":"A1A3","scenario":null}]},{"parameter":"NRSF","unit":"MJ","values":[{"value":"0,00E+00","module":"A1","scenario":"Standard scenario"},{"value":"0,00E+00","module":"A2","scenario":"Standard scenario"},{"value":"0,00E+00","module":"A3","scenario":"Standard scenario"},{"value":"0,00E+00","module":"A4","scenario":"Standard scenario"},{"value":"0,00E+00","module":"A5","scenario":"Standard scenario"},{"value":"0,00E+00","module":"C1","scenario":"Standard scenario"},{"value":"0,00E+00","module":"C2","scenario":"Standard scenario"},{"value":"0,00E+00","module":"C3","scenario":"Standard scenario"},{"value":"0,00E+00","module":"C4","scenario":"Standard scenario"},{"value":"0,00E+00","module":"D","scenario":"Standard scenario"},{"value":"0,00E+00","module":"A1A3","scenario":null}]},{"parameter":"FW","unit":"m3","values":[{"value":"1,29E-02","module":"A1","scenario":"Standard scenario"},{"value":"1,27E-05","module":"A2","scenario":"Standard scenario"},{"value":"1,69E-03","module":"A3","scenario":"Standard scenario"},{"value":"3,53E-05","module":"A4","scenario":"Standard scenario"},{"value":"6,78E-03","module":"A5","scenario":"Standard scenario"},{"value":"0,00E+00","module":"C1","scenario":"Standard scenario"},{"value":"6,57E-06","module":"C2","scenario":"Standard scenario"},{"value":"3,25E-05","module":"C3","scenario":"Standard scenario"},{"value":"0,00E+00","module":"C4","scenario":"Standard scenario"},{"value":"-2,20E-04","module":"D","scenario":"Standard scenario"},{"value":"1,46E-02","module":"A1A3","scenario":null}]}],"end_of_life_waste":[{"parameter":"HWD","unit":"kg","values":[{"value":"6,80E-06","module":"A1","scenario":"Standard scenario"},{"value":"2,65E-07","module":"A2","scenario":"Standard scenario"},{"value":"3,07E-06","module":"A3","scenario":"Standard scenario"},{"value":"7,34E-07","module":"A4","scenario":"Standard scenario"},{"value":"4,90E-06","module":"A5","scenario":"Standard scenario"},{"value":"0,00E+00","module":"C1","scenario":"Standard scenario"},{"value":"1,37E-07","module":"C2","scenario":"Standard scenario"},{"value":"5,82E-07","module":"C3","scenario":"Standard scenario"},{"value":"0,00E+00","module":"C4","scenario":"Standard scenario"},{"value":"-6,53E-07","module":"D","scenario":"Standard scenario"},{"value":"1,01E-05","module":"A1A3","scenario":null}]},{"parameter":"NHWD","unit":"kg","values":[{"value":"2,19E-01","module":"A1","scenario":"Standard scenario"},{"value":"6,63E-03","module":"A2","scenario":"Standard scenario"},{"value":"2,00E-02","module":"A3","scenario":"Standard scenario"},{"value":"1,84E-02","module":"A4","scenario":"Standard scenario"},{"value":"6,78E-02","module":"A5","scenario":"Standard scenario"},{"value":"0,00E+00","module":"C1","scenario":"Standard scenario"},{"value":"3,42E-03","module":"C2","scenario":"Standard scenario"},{"value":"7,06E-03","module":"C3","scenario":"Standard scenario"},{"value":"0,00E+00","module":"C4","scenario":"Standard scenario"},{"value":"-4,55E-03","module":"D","scenario":"Standard scenario"},{"value":"2,46E-01","module":"A1A3","scenario":null}]},{"parameter":"RWD","unit":"kg","values":[{"value":"1,77E-05","module":"A1","scenario":"Standard scenario"},{"value":"6,86E-07","module":"A2","scenario":"Standard scenario"},{"value":"5,34E-06","module":"A3","scenario":"Standard scenario"},{"value":"1,90E-06","module":"A4","scenario":"Standard scenario"},{"value":"1,11E-05","module":"A5","scenario":"Standard scenario"},{"value":"0,00E+00","module":"C1","scenario":"Standard scenario"},{"value":"3,54E-07","module":"C2","scenario":"Standard scenario"},{"value":"1,01E-07","module":"C3","scenario":"Standard scenario"},{"value":"0,00E+00","module":"C4","scenario":"Standard scenario"},{"value":"-1,53E-06","module":"D","scenario":"Standard scenario"},{"value":"2,37E-05","module":"A1A3","scenario":null}]}],"end_of_life_flow":[{"parameter":"CRU","unit":"kg","values":[{"value":"0,00E+00","module":"A1","scenario":"Standard scenario"},{"value":"0,00E+00","module":"A2","scenario":"Standard scenario"},{"value":"0,00E+00","module":"A3","scenario":"Standard scenario"},{"value":"0,00E+00","module":"A4","scenario":"Standard scenario"},{"value":"0,00E+00","module":"A5","scenario":"Standard scenario"},{"value":"0,00E+00","module":"C1","scenario":"Standard scenario"},{"value":"0,00E+00","module":"C2","scenario":"Standard scenario"},{"value":"0,00E+00","module":"C3","scenario":"Standard scenario"},{"value":"0,00E+00","module":"C4","scenario":"Standard scenario"},{"value":"0,00E+00","module":"D","scenario":"Standard scenario"},{"value":"0,00E+00","module":"A1A3","scenario":null}]},{"parameter":"MFR","unit":"kg","values":[{"value":"0,00E+00","module":"A1","scenario":"Standard scenario"},{"value":"0,00E+00","module":"A2","scenario":"Standard scenario"},{"value":"0,00E+00","module":"A3","scenario":"Standard scenario"},{"value":"0,00E+00","module":"A4","scenario":"Standard scenario"},{"value":"2,04E-02","module":"A5","scenario":"Standard scenario"},{"value":"0,00E+00","module":"C1","scenario":"Standard scenario"},{"value":"0,00E+00","module":"C2","scenario":"Standard scenario"},{"value":"0,00E+00","module":"C3","scenario":"Standard scenario"},{"value":"0,00E+00","module":"C4","scenario":"Standard scenario"},{"value":"0,00E+00","module":"D","scenario":"Standard scenario"},{"value":"0,00E+00","module":"A1A3","scenario":null}]},{"parameter":"MER","unit":"kg","values":[{"value":"0,00E+00","module":"A1","scenario":"Standard scenario"},{"value":"0,00E+00","module":"A2","scenario":"Standard scenario"},{"value":"0,00E+00","module":"A3","scenario":"Standard scenario"},{"value":"0,00E+00","module":"A4","scenario":"Standard scenario"},{"value":"0,00E+00","module":"A5","scenario":"Standard scenario"},{"value":"0,00E+00","module":"C1","scenario":"Standard scenario"},{"value":"0,00E+00","module":"C2","scenario":"Standard scenario"},{"value":"0,00E+00","module":"C3","scenario":"Standard scenario"},{"value":"0,00E+00","module":"C4","scenario":"Standard scenario"},{"value":"0,00E+00","module":"D","scenario":"Standard scenario"},{"value":"0,00E+00","module":"A1A3","scenario":null}]},{"parameter":"EEE","unit":"MJ","values":[{"value":"0,00E+00","module":"A1","scenario":"Standard scenario"},{"value":"0,00E+00","module":"A2","scenario":"Standard scenario"},{"value":"0,00E+00","module":"A3","scenario":"Standard scenario"},{"value":"0,00E+00","module":"A4","scenario":"Standard scenario"},{"value":"0,00E+00","module":"A5","scenario":"Standard scenario"},{"value":"0,00E+00","module":"C1","scenario":"Standard scenario"},{"value":"0,00E+00","module":"C2","scenario":"Standard scenario"},{"value":"0,00E+00","module":"C3","scenario":"Standard scenario"},{"value":"0,00E+00","module":"C4","scenario":"Standard scenario"},{"value":"0,00E+00","module":"D","scenario":"Standard scenario"},{"value":"0,00E+00","module":"A1A3","scenario":null}]},{"parameter":"EET","unit":"MJ","values":[{"value":"0,00E+00","module":"A1","scenario":"Standard scenario"},{"value":"0,00E+00","module":"A2","scenario":"Standard scenario"},{"value":"0,00E+00","module":"A3","scenario":"Standard scenario"},{"value":"0,00E+00","module":"A4","scenario":"Standard scenario"},{"value":"0,00E+00","module":"A5","scenario":"Standard scenario"},{"value":"0,00E+00","module":"C1","scenario":"Standard scenario"},{"value":"0,00E+00","module":"C2","scenario":"Standard scenario"},{"value":"0,00E+00","module":"C3","scenario":"Standard scenario"},{"value":"0,00E+00","module":"C4","scenario":"Standard scenario"},{"value":"0,00E+00","module":"D","scenario":"Standard scenario"},{"value":"0,00E+00","module":"A1A3","scenario":null}]}]}