{"product_name":"Synwer\u00ae \u2013 Head J 235 NV","epd_id":"EPD-Synwer-193-EN","declared_unit":{"unit":"m2","amount":1},"compliance":["EN 15804+A2","ISO 14025"],"producer_name":"Synwer GmbH","environmental_impact":[{"parameter":"GWP-total","unit":"kg CO2-eq","values":[{"value":"6,06E-01","module":"A1","scenario":"Standard scenario"},{"value":"2,07E-02","module":"A2","scenario":"Standard scenario"},{"value":"2,23E-01","module":"A3","scenario":"Standard scenario"},{"value":"0,00E+00","module":"C1","scenario":"Standard scenario"},{"value":"4,66E-03","module":"C2","scenario":"Standard scenario"},{"value":"6,21E-01","module":"C3","scenario":"Standard scenario"},{"value":"0,00E+00","module":"C4","scenario":"Standard scenario"},{"value":"-4,14E-01","module":"D","scenario":"Standard scenario"},{"value":"8,50E-01","module":"A1A3","scenario":null}]},{"parameter":"GWP-fossil","unit":"kg CO2-eq","values":[{"value":"6,11E-01","module":"A1","scenario":"Standard scenario"},{"value":"2,07E-02","module":"A2","scenario":"Standard scenario"},{"value":"2,40E-01","module":"A3","scenario":"Standard scenario"},{"value":"0,00E+00","module":"C1","scenario":"Standard scenario"},{"value":"4,66E-03","module":"C2","scenario":"Standard scenario"},{"value":"6,21E-01","module":"C3","scenario":"Standard scenario"},{"value":"0,00E+00","module":"C4","scenario":"Standard scenario"},{"value":"-3,95E-01","module":"D","scenario":"Standard scenario"},{"value":"8,72E-01","module":"A1A3","scenario":null}]},{"parameter":"GWP-biogenic","unit":"kg CO2-eq","values":[{"value":"-5,88E-03","module":"A1","scenario":"Standard scenario"},{"value":"9,56E-06","module":"A2","scenario":"Standard scenario"},{"value":"-1,72E-02","module":"A3","scenario":"Standard scenario"},{"value":"0,00E+00","module":"C1","scenario":"Standard scenario"},{"value":"2,15E-06","module":"C2","scenario":"Standard scenario"},{"value":"5,05E-05","module":"C3","scenario":"Standard scenario"},{"value":"0,00E+00","module":"C4","scenario":"Standard scenario"},{"value":"-1,90E-02","module":"D","scenario":"Standard scenario"},{"value":"-2,31E-02","module":"A1A3","scenario":null}]},{"parameter":"GWP-luluc","unit":"kg CO2-eq","values":[{"value":"3,17E-04","module":"A1","scenario":"Standard scenario"},{"value":"7,59E-06","module":"A2","scenario":"Standard scenario"},{"value":"2,88E-04","module":"A3","scenario":"Standard scenario"},{"value":"0,00E+00","module":"C1","scenario":"Standard scenario"},{"value":"1,71E-06","module":"C2","scenario":"Standard scenario"},{"value":"4,68E-06","module":"C3","scenario":"Standard scenario"},{"value":"0,00E+00","module":"C4","scenario":"Standard scenario"},{"value":"-2,82E-04","module":"D","scenario":"Standard scenario"},{"value":"6,13E-04","module":"A1A3","scenario":null}]},{"parameter":"ODP","unit":"kg CFC11-eq","values":[{"value":"1,64E-08","module":"A1","scenario":"Standard scenario"},{"value":"4,57E-09","module":"A2","scenario":"Standard scenario"},{"value":"9,75E-09","module":"A3","scenario":"Standard scenario"},{"value":"0,00E+00","module":"C1","scenario":"Standard scenario"},{"value":"1,03E-09","module":"C2","scenario":"Standard scenario"},{"value":"3,14E-09","module":"C3","scenario":"Standard scenario"},{"value":"0,00E+00","module":"C4","scenario":"Standard scenario"},{"value":"-3,21E-08","module":"D","scenario":"Standard scenario"},{"value":"3,07E-08","module":"A1A3","scenario":null}]},{"parameter":"AP","unit":"mol H+-eq","values":[{"value":"2,18E-03","module":"A1","scenario":"Standard scenario"},{"value":"1,20E-04","module":"A2","scenario":"Standard scenario"},{"value":"6,67E-04","module":"A3","scenario":"Standard scenario"},{"value":"0,00E+00","module":"C1","scenario":"Standard scenario"},{"value":"2,70E-05","module":"C2","scenario":"Standard scenario"},{"value":"5,12E-04","module":"C3","scenario":"Standard scenario"},{"value":"0,00E+00","module":"C4","scenario":"Standard scenario"},{"value":"-7,37E-04","module":"D","scenario":"Standard scenario"},{"value":"2,97E-03","module":"A1A3","scenario":null}]},{"parameter":"POCP","unit":"kg NMVOC-eq","values":[{"value":"1,75E-03","module":"A1","scenario":"Standard scenario"},{"value":"1,33E-04","module":"A2","scenario":"Standard scenario"},{"value":"4,12E-04","module":"A3","scenario":"Standard scenario"},{"value":"0,00E+00","module":"C1","scenario":"Standard scenario"},{"value":"3,00E-05","module":"C2","scenario":"Standard scenario"},{"value":"6,47E-04","module":"C3","scenario":"Standard scenario"},{"value":"0,00E+00","module":"C4","scenario":"Standard scenario"},{"value":"-4,31E-04","module":"D","scenario":"Standard scenario"},{"value":"2,30E-03","module":"A1A3","scenario":null}]},{"parameter":"ADPE","unit":"kg Sb-eq","values":[{"value":"7,45E-06","module":"A1","scenario":"Standard scenario"},{"value":"5,25E-07","module":"A2","scenario":"Standard scenario"},{"value":"1,43E-06","module":"A3","scenario":"Standard scenario"},{"value":"0,00E+00","module":"C1","scenario":"Standard scenario"},{"value":"1,18E-07","module":"C2","scenario":"Standard scenario"},{"value":"2,74E-07","module":"C3","scenario":"Standard scenario"},{"value":"0,00E+00","module":"C4","scenario":"Standard scenario"},{"value":"-7,23E-07","module":"D","scenario":"Standard scenario"},{"value":"9,40E-06","module":"A1A3","scenario":null}]},{"parameter":"ADPF","unit":"MJ","values":[{"value":"1,94E+01","module":"A1","scenario":"Standard scenario"},{"value":"3,12E-01","module":"A2","scenario":"Standard scenario"},{"value":"3,54E+00","module":"A3","scenario":"Standard scenario"},{"value":"0,00E+00","module":"C1","scenario":"Standard scenario"},{"value":"7,02E-02","module":"C2","scenario":"Standard scenario"},{"value":"3,14E-01","module":"C3","scenario":"Standard scenario"},{"value":"0,00E+00","module":"C4","scenario":"Standard scenario"},{"value":"-5,80E+00","module":"D","scenario":"Standard scenario"},{"value":"2,33E+01","module":"A1A3","scenario":null}]},{"parameter":"WDP","unit":"m3 world-eq. Deprived","values":[{"value":"4,76E-01","module":"A1","scenario":"Standard scenario"},{"value":"1,12E-03","module":"A2","scenario":"Standard scenario"},{"value":"4,41E-02","module":"A3","scenario":"Standard scenario"},{"value":"0,00E+00","module":"C1","scenario":"Standard scenario"},{"value":"2,51E-04","module":"C2","scenario":"Standard scenario"},{"value":"3,66E-02","module":"C3","scenario":"Standard scenario"},{"value":"0,00E+00","module":"C4","scenario":"Standard scenario"},{"value":"-8,60E-03","module":"D","scenario":"Standard scenario"},{"value":"5,21E-01","module":"A1A3","scenario":null}]},{"parameter":"EP-freshwater","unit":"kg P-eq","values":[{"value":"1,30E-05","module":"A1","scenario":"Standard scenario"},{"value":"2,09E-07","module":"A2","scenario":"Standard scenario"},{"value":"2,51E-05","module":"A3","scenario":"Standard scenario"},{"value":"0,00E+00","module":"C1","scenario":"Standard scenario"},{"value":"4,70E-08","module":"C2","scenario":"Standard scenario"},{"value":"2,04E-07","module":"C3","scenario":"Standard scenario"},{"value":"0,00E+00","module":"C4","scenario":"Standard scenario"},{"value":"-3,53E-05","module":"D","scenario":"Standard scenario"},{"value":"3,83E-05","module":"A1A3","scenario":null}]},{"parameter":"EP-marine","unit":"kg N-eq","values":[{"value":"3,57E-04","module":"A1","scenario":"Standard scenario"},{"value":"4,23E-05","module":"A2","scenario":"Standard scenario"},{"value":"1,22E-04","module":"A3","scenario":"Standard scenario"},{"value":"0,00E+00","module":"C1","scenario":"Standard scenario"},{"value":"9,52E-06","module":"C2","scenario":"Standard scenario"},{"value":"2,85E-04","module":"C3","scenario":"Standard scenario"},{"value":"0,00E+00","module":"C4","scenario":"Standard scenario"},{"value":"-1,36E-04","module":"D","scenario":"Standard scenario"},{"value":"5,21E-04","module":"A1A3","scenario":null}]},{"parameter":"EP-terrestrial","unit":"mol N-eq.","values":[{"value":"4,04E-03","module":"A1","scenario":"Standard scenario"},{"value":"4,66E-04","module":"A2","scenario":"Standard scenario"},{"value":"1,66E-03","module":"A3","scenario":"Standard scenario"},{"value":"0,00E+00","module":"C1","scenario":"Standard scenario"},{"value":"1,05E-04","module":"C2","scenario":"Standard scenario"},{"value":"2,72E-03","module":"C3","scenario":"Standard scenario"},{"value":"0,00E+00","module":"C4","scenario":"Standard scenario"},{"value":"-2,00E-03","module":"D","scenario":"Standard scenario"},{"value":"6,17E-03","module":"A1A3","scenario":null}]}],"additional_environmental_impact":[{"parameter":"PM","unit":"Disease incidence","values":[{"value":"1,76E-08","module":"A1","scenario":"Standard scenario"},{"value":"1,86E-09","module":"A2","scenario":"Standard scenario"},{"value":"4,16E-09","module":"A3","scenario":"Standard scenario"},{"value":"0,00E+00","module":"C1","scenario":"Standard scenario"},{"value":"4,19E-10","module":"C2","scenario":"Standard scenario"},{"value":"1,66E-09","module":"C3","scenario":"Standard scenario"},{"value":"0,00E+00","module":"C4","scenario":"Standard scenario"},{"value":"-2,60E-09","module":"D","scenario":"Standard scenario"},{"value":"2,36E-08","module":"A1A3","scenario":null}]},{"parameter":"ETP-fw","unit":"CTUe","values":[{"value":"4,21E+00","module":"A1","scenario":"Standard scenario"},{"value":"2,78E-01","module":"A2","scenario":"Standard scenario"},{"value":"2,26E+00","module":"A3","scenario":"Standard scenario"},{"value":"0,00E+00","module":"C1","scenario":"Standard scenario"},{"value":"6,26E-02","module":"C2","scenario":"Standard scenario"},{"value":"1,54E+00","module":"C3","scenario":"Standard scenario"},{"value":"0,00E+00","module":"C4","scenario":"Standard scenario"},{"value":"-2,12E+00","module":"D","scenario":"Standard scenario"},{"value":"6,75E+00","module":"A1A3","scenario":null}]},{"parameter":"HTP-c","unit":"CTUh","values":[{"value":"1,67E-10","module":"A1","scenario":"Standard scenario"},{"value":"9,03E-12","module":"A2","scenario":"Standard scenario"},{"value":"9,62E-11","module":"A3","scenario":"Standard scenario"},{"value":"0,00E+00","module":"C1","scenario":"Standard scenario"},{"value":"2,03E-12","module":"C2","scenario":"Standard scenario"},{"value":"8,94E-11","module":"C3","scenario":"Standard scenario"},{"value":"0,00E+00","module":"C4","scenario":"Standard scenario"},{"value":"-4,85E-11","module":"D","scenario":"Standard scenario"},{"value":"2,72E-10","module":"A1A3","scenario":null}]},{"parameter":"HTP-nc","unit":"CTUh","values":[{"value":"4,66E-09","module":"A1","scenario":"Standard scenario"},{"value":"3,05E-10","module":"A2","scenario":"Standard scenario"},{"value":"1,95E-09","module":"A3","scenario":"Standard scenario"},{"value":"0,00E+00","module":"C1","scenario":"Standard scenario"},{"value":"6,85E-11","module":"C2","scenario":"Standard scenario"},{"value":"2,17E-09","module":"C3","scenario":"Standard scenario"},{"value":"0,00E+00","module":"C4","scenario":"Standard scenario"},{"value":"-1,75E-09","module":"D","scenario":"Standard scenario"},{"value":"6,92E-09","module":"A1A3","scenario":null}]},{"parameter":"SQP","unit":"-","values":[{"value":"1,46E+00","module":"A1","scenario":"Standard scenario"},{"value":"2,71E-01","module":"A2","scenario":"Standard scenario"},{"value":"3,42E+00","module":"A3","scenario":"Standard scenario"},{"value":"0,00E+00","module":"C1","scenario":"Standard scenario"},{"value":"6,09E-02","module":"C2","scenario":"Standard scenario"},{"value":"4,95E-02","module":"C3","scenario":"Standard scenario"},{"value":"0,00E+00","module":"C4","scenario":"Standard scenario"},{"value":"-5,99E-01","module":"D","scenario":"Standard scenario"},{"value":"5,15E+00","module":"A1A3","scenario":null}]},{"parameter":"IRP","unit":"kBq U235-eq","values":[{"value":"1,56E-02","module":"A1","scenario":"Standard scenario"},{"value":"1,31E-03","module":"A2","scenario":"Standard scenario"},{"value":"8,81E-03","module":"A3","scenario":"Standard scenario"},{"value":"0,00E+00","module":"C1","scenario":"Standard scenario"},{"value":"2,94E-04","module":"C2","scenario":"Standard scenario"},{"value":"3,70E-04","module":"C3","scenario":"Standard scenario"},{"value":"0,00E+00","module":"C4","scenario":"Standard scenario"},{"value":"-1,10E-02","module":"D","scenario":"Standard scenario"},{"value":"2,57E-02","module":"A1A3","scenario":null}]}],"resource_use":[{"parameter":"PERE","unit":"MJ","values":[{"value":"5,12E-01","module":"A1","scenario":"Standard scenario"},{"value":"3,91E-03","module":"A2","scenario":"Standard scenario"},{"value":"7,54E-01","module":"A3","scenario":"Standard scenario"},{"value":"0,00E+00","module":"C1","scenario":"Standard scenario"},{"value":"8,79E-04","module":"C2","scenario":"Standard scenario"},{"value":"5,62E-03","module":"C3","scenario":"Standard scenario"},{"value":"0,00E+00","module":"C4","scenario":"Standard scenario"},{"value":"-3,96E-01","module":"D","scenario":"Standard scenario"},{"value":"1,27E+00","module":"A1A3","scenario":null}]},{"parameter":"PERM","unit":"","values":[{"value":"0,00E+00","module":"A1","scenario":"Standard scenario"},{"value":"0,00E+00","module":"A2","scenario":"Standard scenario"},{"value":"0,00E+00","module":"A3","scenario":"Standard scenario"},{"value":"0,00E+00","module":"C1","scenario":"Standard scenario"},{"value":"0,00E+00","module":"C2","scenario":"Standard scenario"},{"value":"0,00E+00","module":"C3","scenario":"Standard scenario"},{"value":"0,00E+00","module":"C4","scenario":"Standard scenario"},{"value":"0,00E+00","module":"D","scenario":"Standard scenario"},{"value":"0,00E+00","module":"A1A3","scenario":null}]},{"parameter":"PERT","unit":"MJ","values":[{"value":"5,12E-01","module":"A1","scenario":"Standard scenario"},{"value":"3,91E-03","module":"A2","scenario":"Standard scenario"},{"value":"7,54E-01","module":"A3","scenario":"Standard scenario"},{"value":"0,00E+00","module":"C1","scenario":"Standard scenario"},{"value":"8,79E-04","module":"C2","scenario":"Standard scenario"},{"value":"5,62E-03","module":"C3","scenario":"Standard scenario"},{"value":"0,00E+00","module":"C4","scenario":"Standard scenario"},{"value":"-3,96E-01","module":"D","scenario":"Standard scenario"},{"value":"1,27E+00","module":"A1A3","scenario":null}]},{"parameter":"PENRE","unit":"MJ","values":[{"value":"1,34E+01","module":"A1","scenario":"Standard scenario"},{"value":"3,32E-01","module":"A2","scenario":"Standard scenario"},{"value":"3,72E+00","module":"A3","scenario":"Standard scenario"},{"value":"0,00E+00","module":"C1","scenario":"Standard scenario"},{"value":"7,46E-02","module":"C2","scenario":"Standard scenario"},{"value":"3,45E-01","module":"C3","scenario":"Standard scenario"},{"value":"0,00E+00","module":"C4","scenario":"Standard scenario"},{"value":"-6,32E+00","module":"D","scenario":"Standard scenario"},{"value":"1,75E+01","module":"A1A3","scenario":null}]},{"parameter":"PENRM","unit":"MJ","values":[{"value":"7,36E+00","module":"A1","scenario":"Standard scenario"},{"value":"0,00E+00","module":"A2","scenario":"Standard scenario"},{"value":"7,83E-02","module":"A3","scenario":"Standard scenario"},{"value":"0,00E+00","module":"C1","scenario":"Standard scenario"},{"value":"0,00E+00","module":"C2","scenario":"Standard scenario"},{"value":"0,00E+00","module":"C3","scenario":"Standard scenario"},{"value":"0,00E+00","module":"C4","scenario":"Standard scenario"},{"value":"0,00E+00","module":"D","scenario":"Standard scenario"},{"value":"7,44E+00","module":"A1A3","scenario":null}]},{"parameter":"PENRT","unit":"MJ","values":[{"value":"2,08E+01","module":"A1","scenario":"Standard scenario"},{"value":"3,32E-01","module":"A2","scenario":"Standard scenario"},{"value":"3,80E+00","module":"A3","scenario":"Standard scenario"},{"value":"0,00E+00","module":"C1","scenario":"Standard scenario"},{"value":"7,46E-02","module":"C2","scenario":"Standard scenario"},{"value":"3,45E-01","module":"C3","scenario":"Standard scenario"},{"value":"0,00E+00","module":"C4","scenario":"Standard scenario"},{"value":"-6,32E+00","module":"D","scenario":"Standard scenario"},{"value":"2,49E+01","module":"A1A3","scenario":null}]},{"parameter":"SM","unit":"kg","values":[{"value":"0,00E+00","module":"A1","scenario":"Standard scenario"},{"value":"0,00E+00","module":"A2","scenario":"Standard scenario"},{"value":"0,00E+00","module":"A3","scenario":"Standard scenario"},{"value":"0,00E+00","module":"C1","scenario":"Standard scenario"},{"value":"0,00E+00","module":"C2","scenario":"Standard scenario"},{"value":"0,00E+00","module":"C3","scenario":"Standard scenario"},{"value":"0,00E+00","module":"C4","scenario":"Standard scenario"},{"value":"0,00E+00","module":"D","scenario":"Standard scenario"},{"value":"0,00E+00","module":"A1A3","scenario":null}]},{"parameter":"RSF","unit":"MJ","values":[{"value":"0,00E+00","module":"A1","scenario":"Standard scenario"},{"value":"0,00E+00","module":"A2","scenario":"Standard scenario"},{"value":"0,00E+00","module":"A3","scenario":"Standard scenario"},{"value":"0,00E+00","module":"C1","scenario":"Standard scenario"},{"value":"0,00E+00","module":"C2","scenario":"Standard scenario"},{"value":"0,00E+00","module":"C3","scenario":"Standard scenario"},{"value":"0,00E+00","module":"C4","scenario":"Standard scenario"},{"value":"0,00E+00","module":"D","scenario":"Standard scenario"},{"value":"0,00E+00","module":"A1A3","scenario":null}]},{"parameter":"NRSF","unit":"MJ","values":[{"value":"0,00E+00","module":"A1","scenario":"Standard scenario"},{"value":"0,00E+00","module":"A2","scenario":"Standard scenario"},{"value":"0,00E+00","module":"A3","scenario":"Standard scenario"},{"value":"0,00E+00","module":"C1","scenario":"Standard scenario"},{"value":"0,00E+00","module":"C2","scenario":"Standard scenario"},{"value":"0,00E+00","module":"C3","scenario":"Standard scenario"},{"value":"0,00E+00","module":"C4","scenario":"Standard scenario"},{"value":"0,00E+00","module":"D","scenario":"Standard scenario"},{"value":"0,00E+00","module":"A1A3","scenario":null}]},{"parameter":"FW","unit":"m3","values":[{"value":"8,78E-03","module":"A1","scenario":"Standard scenario"},{"value":"3,80E-05","module":"A2","scenario":"Standard scenario"},{"value":"1,85E-03","module":"A3","scenario":"Standard scenario"},{"value":"0,00E+00","module":"C1","scenario":"Standard scenario"},{"value":"8,55E-06","module":"C2","scenario":"Standard scenario"},{"value":"1,12E-03","module":"C3","scenario":"Standard scenario"},{"value":"0,00E+00","module":"C4","scenario":"Standard scenario"},{"value":"-1,36E-03","module":"D","scenario":"Standard scenario"},{"value":"1,07E-02","module":"A1A3","scenario":null}]}],"end_of_life_waste":[{"parameter":"HWD","unit":"kg","values":[{"value":"3,50E-06","module":"A1","scenario":"Standard scenario"},{"value":"7,91E-07","module":"A2","scenario":"Standard scenario"},{"value":"1,44E-06","module":"A3","scenario":"Standard scenario"},{"value":"0,00E+00","module":"C1","scenario":"Standard scenario"},{"value":"1,78E-07","module":"C2","scenario":"Standard scenario"},{"value":"6,32E-07","module":"C3","scenario":"Standard scenario"},{"value":"0,00E+00","module":"C4","scenario":"Standard scenario"},{"value":"-4,30E-06","module":"D","scenario":"Standard scenario"},{"value":"5,73E-06","module":"A1A3","scenario":null}]},{"parameter":"NHWD","unit":"kg","values":[{"value":"3,09E-02","module":"A1","scenario":"Standard scenario"},{"value":"1,98E-02","module":"A2","scenario":"Standard scenario"},{"value":"1,91E-02","module":"A3","scenario":"Standard scenario"},{"value":"0,00E+00","module":"C1","scenario":"Standard scenario"},{"value":"4,45E-03","module":"C2","scenario":"Standard scenario"},{"value":"1,15E-02","module":"C3","scenario":"Standard scenario"},{"value":"0,00E+00","module":"C4","scenario":"Standard scenario"},{"value":"-1,33E-02","module":"D","scenario":"Standard scenario"},{"value":"6,98E-02","module":"A1A3","scenario":null}]},{"parameter":"RWD","unit":"kg","values":[{"value":"1,37E-05","module":"A1","scenario":"Standard scenario"},{"value":"2,05E-06","module":"A2","scenario":"Standard scenario"},{"value":"1,08E-05","module":"A3","scenario":"Standard scenario"},{"value":"0,00E+00","module":"C1","scenario":"Standard scenario"},{"value":"4,61E-07","module":"C2","scenario":"Standard scenario"},{"value":"4,94E-07","module":"C3","scenario":"Standard scenario"},{"value":"0,00E+00","module":"C4","scenario":"Standard scenario"},{"value":"-1,44E-05","module":"D","scenario":"Standard scenario"},{"value":"2,66E-05","module":"A1A3","scenario":null}]}],"end_of_life_flow":[{"parameter":"CRU","unit":"kg","values":[{"value":"0,00E+00","module":"A1","scenario":"Standard scenario"},{"value":"0,00E+00","module":"A2","scenario":"Standard scenario"},{"value":"0,00E+00","module":"A3","scenario":"Standard scenario"},{"value":"0,00E+00","module":"C1","scenario":"Standard scenario"},{"value":"0,00E+00","module":"C2","scenario":"Standard scenario"},{"value":"0,00E+00","module":"C3","scenario":"Standard scenario"},{"value":"0,00E+00","module":"C4","scenario":"Standard scenario"},{"value":"0,00E+00","module":"D","scenario":"Standard scenario"},{"value":"0,00E+00","module":"A1A3","scenario":null}]},{"parameter":"MFR","unit":"kg","values":[{"value":"0,00E+00","module":"A1","scenario":"Standard scenario"},{"value":"0,00E+00","module":"A2","scenario":"Standard scenario"},{"value":"1,57E-02","module":"A3","scenario":"Standard scenario"},{"value":"0,00E+00","module":"C1","scenario":"Standard scenario"},{"value":"0,00E+00","module":"C2","scenario":"Standard scenario"},{"value":"0,00E+00","module":"C3","scenario":"Standard scenario"},{"value":"0,00E+00","module":"C4","scenario":"Standard scenario"},{"value":"0,00E+00","module":"D","scenario":"Standard scenario"},{"value":"1,57E-02","module":"A1A3","scenario":null}]},{"parameter":"MER","unit":"kg","values":[{"value":"0,00E+00","module":"A1","scenario":"Standard scenario"},{"value":"0,00E+00","module":"A2","scenario":"Standard scenario"},{"value":"0,00E+00","module":"A3","scenario":"Standard scenario"},{"value":"0,00E+00","module":"C1","scenario":"Standard scenario"},{"value":"0,00E+00","module":"C2","scenario":"Standard scenario"},{"value":"0,00E+00","module":"C3","scenario":"Standard scenario"},{"value":"0,00E+00","module":"C4","scenario":"Standard scenario"},{"value":"0,00E+00","module":"D","scenario":"Standard scenario"},{"value":"0,00E+00","module":"A1A3","scenario":null}]},{"parameter":"EEE","unit":"MJ","values":[{"value":"0,00E+00","module":"A1","scenario":"Standard scenario"},{"value":"0,00E+00","module":"A2","scenario":"Standard scenario"},{"value":"8,26E-03","module":"A3","scenario":"Standard scenario"},{"value":"0,00E+00","module":"C1","scenario":"Standard scenario"},{"value":"0,00E+00","module":"C2","scenario":"Standard scenario"},{"value":"0,00E+00","module":"C3","scenario":"Standard scenario"},{"value":"0,00E+00","module":"C4","scenario":"Standard scenario"},{"value":"0,00E+00","module":"D","scenario":"Standard scenario"},{"value":"8,26E-03","module":"A1A3","scenario":null}]},{"parameter":"EET","unit":"MJ","values":[{"value":"0,00E+00","module":"A1","scenario":"Standard scenario"},{"value":"0,00E+00","module":"A2","scenario":"Standard scenario"},{"value":"1,42E-02","module":"A3","scenario":"Standard scenario"},{"value":"0,00E+00","module":"C1","scenario":"Standard scenario"},{"value":"0,00E+00","module":"C2","scenario":"Standard scenario"},{"value":"0,00E+00","module":"C3","scenario":"Standard scenario"},{"value":"0,00E+00","module":"C4","scenario":"Standard scenario"},{"value":"0,00E+00","module":"D","scenario":"Standard scenario"},{"value":"1,42E-02","module":"A1A3","scenario":null}]}]}