{"product_name":"Getufteter Teppichboden als Bahnenware, Poleinsatzmaterial max. 1300 g/m\u00b2 PA 6.6, textiler Zweitr\u00fccken","epd_id":"EPD-VET-20240138-CBA1-DE","declared_unit":{"unit":"m2","amount":1},"compliance":["EN 15804+A2 (EF 3.1)","ISO 14025"],"producer_name":"Vetex GmbH & Co. KG","environmental_impact":[{"parameter":"GWP-total","unit":"kg CO2-eq","values":[{"value":"1,65E+01","module":"A1-A3","scenario":null},{"value":"1,72E-01","module":"A4","scenario":null},{"value":"1,86E+00","module":"A5","scenario":null},{"value":"0,00E+00","module":"B1","scenario":null},{"value":"5,43E-01","module":"B2","scenario":null},{"value":"0,00E+00","module":"C1","scenario":null},{"value":"9,46E-03","module":"C2","scenario":null},{"value":"0,00E+00","module":"C3","scenario":"S1"},{"value":"3,97E+00","module":"C3","scenario":"S2"},{"value":"4,01E+00","module":"C3","scenario":"S3"},{"value":"1,56E-01","module":"C4","scenario":"S1"},{"value":"0,00E+00","module":"C4","scenario":"S2"},{"value":"0,00E+00","module":"C4","scenario":"S3"},{"value":"-1,46E-01","module":"D","scenario":null},{"value":"0,00E+00","module":"D","scenario":"S1"},{"value":"-1,63E+00","module":"D","scenario":"S2"},{"value":"-6,35E-01","module":"D","scenario":"S3"}]},{"parameter":"GWP-fossil","unit":"kg CO2-eq","values":[{"value":"1,65E+01","module":"A1-A3","scenario":null},{"value":"1,70E-01","module":"A4","scenario":null},{"value":"1,86E+00","module":"A5","scenario":null},{"value":"0,00E+00","module":"B1","scenario":null},{"value":"3,44E-01","module":"B2","scenario":null},{"value":"0,00E+00","module":"C1","scenario":null},{"value":"9,35E-03","module":"C2","scenario":null},{"value":"0,00E+00","module":"C3","scenario":"S1"},{"value":"3,97E+00","module":"C3","scenario":"S2"},{"value":"4,01E+00","module":"C3","scenario":"S3"},{"value":"1,56E-01","module":"C4","scenario":"S1"},{"value":"0,00E+00","module":"C4","scenario":"S2"},{"value":"0,00E+00","module":"C4","scenario":"S3"},{"value":"-1,46E-01","module":"D","scenario":null},{"value":"0,00E+00","module":"D","scenario":"S1"},{"value":"-1,62E+00","module":"D","scenario":"S2"},{"value":"-6,34E-01","module":"D","scenario":"S3"}]},{"parameter":"GWP-biogenic","unit":"kg CO2-eq","values":[{"value":"-1,68E-02","module":"A1-A3","scenario":null},{"value":"3,97E-04","module":"A4","scenario":null},{"value":"7,19E-05","module":"A5","scenario":null},{"value":"0,00E+00","module":"B1","scenario":null},{"value":"2,86E-03","module":"B2","scenario":null},{"value":"0,00E+00","module":"C1","scenario":null},{"value":"2,19E-05","module":"C2","scenario":null},{"value":"0,00E+00","module":"C3","scenario":"S1"},{"value":"3,86E-04","module":"C3","scenario":"S2"},{"value":"4,46E-04","module":"C3","scenario":"S3"},{"value":"0,00E+00","module":"C4","scenario":"S1"},{"value":"0,00E+00","module":"C4","scenario":"S2"},{"value":"0,00E+00","module":"C4","scenario":"S3"},{"value":"-1,42E-04","module":"D","scenario":null},{"value":"0,00E+00","module":"D","scenario":"S1"},{"value":"-1,58E-03","module":"D","scenario":"S2"},{"value":"-4,90E-04","module":"D","scenario":"S3"}]},{"parameter":"GWP-luluc","unit":"kg CO2-eq","values":[{"value":"4,32E-03","module":"A1-A3","scenario":null},{"value":"1,61E-03","module":"A4","scenario":null},{"value":"5,45E-04","module":"A5","scenario":null},{"value":"0,00E+00","module":"B1","scenario":null},{"value":"1,96E-01","module":"B2","scenario":null},{"value":"0,00E+00","module":"C1","scenario":null},{"value":"8,85E-05","module":"C2","scenario":null},{"value":"0,00E+00","module":"C3","scenario":"S1"},{"value":"5,48E-05","module":"C3","scenario":"S2"},{"value":"2,77E-04","module":"C3","scenario":"S3"},{"value":"1,31E-04","module":"C4","scenario":"S1"},{"value":"0,00E+00","module":"C4","scenario":"S2"},{"value":"0,00E+00","module":"C4","scenario":"S3"},{"value":"-9,11E-06","module":"D","scenario":null},{"value":"0,00E+00","module":"D","scenario":"S1"},{"value":"-1,01E-04","module":"D","scenario":"S2"},{"value":"-3,63E-04","module":"D","scenario":"S3"}]},{"parameter":"ODP","unit":"kg CFC11-eq","values":[{"value":"2,85E-11","module":"A1-A3","scenario":null},{"value":"1,52E-14","module":"A4","scenario":null},{"value":"2,61E-12","module":"A5","scenario":null},{"value":"0,00E+00","module":"B1","scenario":null},{"value":"3,41E-08","module":"B2","scenario":null},{"value":"0,00E+00","module":"C1","scenario":null},{"value":"8,37E-16","module":"C2","scenario":null},{"value":"0,00E+00","module":"C3","scenario":"S1"},{"value":"4,63E-13","module":"C3","scenario":"S2"},{"value":"5,98E-13","module":"C3","scenario":"S3"},{"value":"2,67E-13","module":"C4","scenario":"S1"},{"value":"0,00E+00","module":"C4","scenario":"S2"},{"value":"0,00E+00","module":"C4","scenario":"S3"},{"value":"-7,16E-13","module":"D","scenario":null},{"value":"0,00E+00","module":"D","scenario":"S1"},{"value":"-7,95E-12","module":"D","scenario":"S2"},{"value":"-1,18E-12","module":"D","scenario":"S3"}]},{"parameter":"AP","unit":"mol H+-eq","values":[{"value":"2,43E-02","module":"A1-A3","scenario":null},{"value":"1,07E-03","module":"A4","scenario":null},{"value":"2,79E-03","module":"A5","scenario":null},{"value":"0,00E+00","module":"B1","scenario":null},{"value":"7,80E-04","module":"B2","scenario":null},{"value":"0,00E+00","module":"C1","scenario":null},{"value":"5,88E-05","module":"C2","scenario":null},{"value":"0,00E+00","module":"C3","scenario":"S1"},{"value":"5,65E-03","module":"C3","scenario":"S2"},{"value":"5,82E-03","module":"C3","scenario":"S3"},{"value":"4,76E-04","module":"C4","scenario":"S1"},{"value":"0,00E+00","module":"C4","scenario":"S2"},{"value":"0,00E+00","module":"C4","scenario":"S3"},{"value":"-1,55E-04","module":"D","scenario":null},{"value":"0,00E+00","module":"D","scenario":"S1"},{"value":"-1,72E-03","module":"D","scenario":"S2"},{"value":"-2,33E-03","module":"D","scenario":"S3"}]},{"parameter":"POCP","unit":"kg NMVOC-eq","values":[{"value":"2,99E-02","module":"A1-A3","scenario":null},{"value":"9,89E-04","module":"A4","scenario":null},{"value":"3,44E-03","module":"A5","scenario":null},{"value":"4,18E-04","module":"B1","scenario":null},{"value":"9,86E-04","module":"B2","scenario":null},{"value":"0,00E+00","module":"C1","scenario":null},{"value":"5,45E-05","module":"C2","scenario":null},{"value":"0,00E+00","module":"C3","scenario":"S1"},{"value":"7,28E-03","module":"C3","scenario":"S2"},{"value":"7,43E-03","module":"C3","scenario":"S3"},{"value":"3,46E-04","module":"C4","scenario":"S1"},{"value":"0,00E+00","module":"C4","scenario":"S2"},{"value":"0,00E+00","module":"C4","scenario":"S3"},{"value":"-1,43E-04","module":"D","scenario":null},{"value":"0,00E+00","module":"D","scenario":"S1"},{"value":"-1,59E-03","module":"D","scenario":"S2"},{"value":"-2,24E-03","module":"D","scenario":"S3"}]},{"parameter":"ADPE","unit":"kg Sb-eq","values":[{"value":"1,86E-06","module":"A1-A3","scenario":null},{"value":"1,13E-08","module":"A4","scenario":null},{"value":"1,69E-07","module":"A5","scenario":null},{"value":"0,00E+00","module":"B1","scenario":null},{"value":"2,05E-07","module":"B2","scenario":null},{"value":"0,00E+00","module":"C1","scenario":null},{"value":"6,21E-10","module":"C2","scenario":null},{"value":"0,00E+00","module":"C3","scenario":"S1"},{"value":"6,73E-09","module":"C3","scenario":"S2"},{"value":"8,94E-09","module":"C3","scenario":"S3"},{"value":"4,20E-09","module":"C4","scenario":"S1"},{"value":"0,00E+00","module":"C4","scenario":"S2"},{"value":"0,00E+00","module":"C4","scenario":"S3"},{"value":"-4,31E-09","module":"D","scenario":null},{"value":"0,00E+00","module":"D","scenario":"S1"},{"value":"-4,79E-08","module":"D","scenario":"S2"},{"value":"-3,03E-08","module":"D","scenario":"S3"}]},{"parameter":"ADPF","unit":"MJ","values":[{"value":"3,36E+02","module":"A1-A3","scenario":null},{"value":"2,36E+00","module":"A4","scenario":null},{"value":"3,07E+01","module":"A5","scenario":null},{"value":"0,00E+00","module":"B1","scenario":null},{"value":"6,70E+00","module":"B2","scenario":null},{"value":"0,00E+00","module":"C1","scenario":null},{"value":"1,30E-01","module":"C2","scenario":null},{"value":"0,00E+00","module":"C3","scenario":"S1"},{"value":"2,04E+00","module":"C3","scenario":"S2"},{"value":"2,67E+00","module":"C3","scenario":"S3"},{"value":"2,37E+00","module":"C4","scenario":"S1"},{"value":"0,00E+00","module":"C4","scenario":"S2"},{"value":"0,00E+00","module":"C4","scenario":"S3"},{"value":"-2,83E+00","module":"D","scenario":null},{"value":"0,00E+00","module":"D","scenario":"S1"},{"value":"-3,15E+01","module":"D","scenario":"S2"},{"value":"-9,64E+01","module":"D","scenario":"S3"}]},{"parameter":"WDP","unit":"m3 world-eq. Deprived","values":[{"value":"1,23E+00","module":"A1-A3","scenario":null},{"value":"2,00E-03","module":"A4","scenario":null},{"value":"1,51E-01","module":"A5","scenario":null},{"value":"0,00E+00","module":"B1","scenario":null},{"value":"8,47E-02","module":"B2","scenario":null},{"value":"0,00E+00","module":"C1","scenario":null},{"value":"1,10E-04","module":"C2","scenario":null},{"value":"0,00E+00","module":"C3","scenario":"S1"},{"value":"4,55E-01","module":"C3","scenario":"S2"},{"value":"4,56E-01","module":"C3","scenario":"S3"},{"value":"-2,24E-03","module":"C4","scenario":"S1"},{"value":"0,00E+00","module":"C4","scenario":"S2"},{"value":"0,00E+00","module":"C4","scenario":"S3"},{"value":"-6,17E-03","module":"D","scenario":null},{"value":"0,00E+00","module":"D","scenario":"S1"},{"value":"-6,85E-02","module":"D","scenario":"S2"},{"value":"-7,83E-02","module":"D","scenario":"S3"}]},{"parameter":"EP-freshwater","unit":"kg P-eq","values":[{"value":"3,40E-05","module":"A1-A3","scenario":null},{"value":"6,32E-07","module":"A4","scenario":null},{"value":"3,14E-06","module":"A5","scenario":null},{"value":"0,00E+00","module":"B1","scenario":null},{"value":"4,98E-06","module":"B2","scenario":null},{"value":"0,00E+00","module":"C1","scenario":null},{"value":"3,48E-08","module":"C2","scenario":null},{"value":"0,00E+00","module":"C3","scenario":"S1"},{"value":"2,82E-07","module":"C3","scenario":"S2"},{"value":"3,83E-07","module":"C3","scenario":"S3"},{"value":"3,05E-05","module":"C4","scenario":"S1"},{"value":"0,00E+00","module":"C4","scenario":"S2"},{"value":"0,00E+00","module":"C4","scenario":"S3"},{"value":"-7,65E-08","module":"D","scenario":null},{"value":"0,00E+00","module":"D","scenario":"S1"},{"value":"-8,50E-07","module":"D","scenario":"S2"},{"value":"-7,65E-07","module":"D","scenario":"S3"}]},{"parameter":"EP-marine","unit":"kg N-eq","values":[{"value":"8,79E-03","module":"A1-A3","scenario":null},{"value":"5,23E-04","module":"A4","scenario":null},{"value":"1,10E-03","module":"A5","scenario":null},{"value":"0,00E+00","module":"B1","scenario":null},{"value":"1,97E-04","module":"B2","scenario":null},{"value":"0,00E+00","module":"C1","scenario":null},{"value":"2,88E-05","module":"C2","scenario":null},{"value":"0,00E+00","module":"C3","scenario":"S1"},{"value":"2,85E-03","module":"C3","scenario":"S2"},{"value":"2,93E-03","module":"C3","scenario":"S3"},{"value":"1,09E-04","module":"C4","scenario":"S1"},{"value":"0,00E+00","module":"C4","scenario":"S2"},{"value":"0,00E+00","module":"C4","scenario":"S3"},{"value":"-5,05E-05","module":"D","scenario":null},{"value":"0,00E+00","module":"D","scenario":"S1"},{"value":"-5,61E-04","module":"D","scenario":"S2"},{"value":"-7,37E-04","module":"D","scenario":"S3"}]},{"parameter":"EP-terrestrial","unit":"mol N-eq.","values":[{"value":"9,25E-02","module":"A1-A3","scenario":null},{"value":"5,80E-03","module":"A4","scenario":null},{"value":"1,17E-02","module":"A5","scenario":null},{"value":"0,00E+00","module":"B1","scenario":null},{"value":"2,83E-03","module":"B2","scenario":null},{"value":"0,00E+00","module":"C1","scenario":null},{"value":"3,20E-04","module":"C2","scenario":null},{"value":"0,00E+00","module":"C3","scenario":"S1"},{"value":"3,16E-02","module":"C3","scenario":"S2"},{"value":"3,25E-02","module":"C3","scenario":"S3"},{"value":"1,20E-03","module":"C4","scenario":"S1"},{"value":"0,00E+00","module":"C4","scenario":"S2"},{"value":"0,00E+00","module":"C4","scenario":"S3"},{"value":"-5,43E-04","module":"D","scenario":null},{"value":"0,00E+00","module":"D","scenario":"S1"},{"value":"-6,04E-03","module":"D","scenario":"S2"},{"value":"-8,08E-03","module":"D","scenario":"S3"}]}],"additional_environmental_impact":[{"parameter":"PM","unit":"Disease incidence","values":[{"value":"1,69E-07","module":"A1-A3","scenario":null},{"value":"6,71E-09","module":"A4","scenario":null},{"value":"1,73E-08","module":"A5","scenario":null},{"value":"0,00E+00","module":"B1","scenario":null},{"value":"6,82E-08","module":"B2","scenario":null},{"value":"0,00E+00","module":"C1","scenario":null},{"value":"3,70E-10","module":"C2","scenario":null},{"value":"0,00E+00","module":"C3","scenario":"S1"},{"value":"1,64E-08","module":"C3","scenario":"S2"},{"value":"1,76E-08","module":"C3","scenario":"S3"},{"value":"4,61E-09","module":"C4","scenario":"S1"},{"value":"0,00E+00","module":"C4","scenario":"S2"},{"value":"0,00E+00","module":"C4","scenario":"S3"},{"value":"-1,39E-09","module":"D","scenario":null},{"value":"0,00E+00","module":"D","scenario":"S1"},{"value":"-1,54E-08","module":"D","scenario":"S2"},{"value":"-3,14E-08","module":"D","scenario":"S3"}]},{"parameter":"ETP-fw","unit":"CTUe","values":[{"value":"1,27E+02","module":"A1-A3","scenario":null},{"value":"1,66E+00","module":"A4","scenario":null},{"value":"1,16E+01","module":"A5","scenario":null},{"value":"3,60E-03","module":"B1","scenario":null},{"value":"1,73E+00","module":"B2","scenario":null},{"value":"0,00E+00","module":"C1","scenario":null},{"value":"9,15E-02","module":"C2","scenario":null},{"value":"0,00E+00","module":"C3","scenario":"S1"},{"value":"6,37E-01","module":"C3","scenario":"S2"},{"value":"8,91E-01","module":"C3","scenario":"S3"},{"value":"2,02E+00","module":"C4","scenario":"S1"},{"value":"0,00E+00","module":"C4","scenario":"S2"},{"value":"0,00E+00","module":"C4","scenario":"S3"},{"value":"-1,50E-01","module":"D","scenario":null},{"value":"0,00E+00","module":"D","scenario":"S1"},{"value":"-1,67E+00","module":"D","scenario":"S2"},{"value":"-3,64E+01","module":"D","scenario":"S3"}]},{"parameter":"HTP-c","unit":"CTUh","values":[{"value":"4,35E-09","module":"A1-A3","scenario":null},{"value":"3,36E-11","module":"A4","scenario":null},{"value":"3,99E-10","module":"A5","scenario":null},{"value":"0,00E+00","module":"B1","scenario":null},{"value":"6,10E-10","module":"B2","scenario":null},{"value":"0,00E+00","module":"C1","scenario":null},{"value":"1,85E-12","module":"C2","scenario":null},{"value":"0,00E+00","module":"C3","scenario":"S1"},{"value":"4,47E-11","module":"C3","scenario":"S2"},{"value":"5,09E-11","module":"C3","scenario":"S3"},{"value":"1,04E-10","module":"C4","scenario":"S1"},{"value":"0,00E+00","module":"C4","scenario":"S2"},{"value":"0,00E+00","module":"C4","scenario":"S3"},{"value":"-1,77E-11","module":"D","scenario":null},{"value":"0,00E+00","module":"D","scenario":"S1"},{"value":"-1,97E-10","module":"D","scenario":"S2"},{"value":"-1,82E-10","module":"D","scenario":"S3"}]},{"parameter":"HTP-nc","unit":"CTUh","values":[{"value":"1,99E-07","module":"A1-A3","scenario":null},{"value":"1,48E-09","module":"A4","scenario":null},{"value":"1,82E-08","module":"A5","scenario":null},{"value":"2,60E-11","module":"B1","scenario":null},{"value":"6,14E-09","module":"B2","scenario":null},{"value":"0,00E+00","module":"C1","scenario":null},{"value":"8,16E-11","module":"C2","scenario":null},{"value":"0,00E+00","module":"C3","scenario":"S1"},{"value":"1,88E-09","module":"C3","scenario":"S2"},{"value":"2,13E-09","module":"C3","scenario":"S3"},{"value":"8,28E-09","module":"C4","scenario":"S1"},{"value":"0,00E+00","module":"C4","scenario":"S2"},{"value":"0,00E+00","module":"C4","scenario":"S3"},{"value":"-6,46E-10","module":"D","scenario":null},{"value":"0,00E+00","module":"D","scenario":"S1"},{"value":"-7,18E-09","module":"D","scenario":"S2"},{"value":"-7,67E-09","module":"D","scenario":"S3"}]},{"parameter":"SQP","unit":"-","values":[{"value":null,"module":"A1-A3","scenario":null},{"value":null,"module":"A4","scenario":null},{"value":null,"module":"A5","scenario":null},{"value":null,"module":"B1","scenario":null},{"value":null,"module":"B2","scenario":null},{"value":"0,00E+00","module":"C1","scenario":null},{"value":null,"module":"C2","scenario":null},{"value":"0,00E+00","module":"C3","scenario":"S1"},{"value":null,"module":"C3","scenario":"S2"},{"value":null,"module":"C3","scenario":"S3"},{"value":null,"module":"C4","scenario":"S1"},{"value":"0,00E+00","module":"C4","scenario":"S2"},{"value":"0,00E+00","module":"C4","scenario":"S3"},{"value":null,"module":"D","scenario":null},{"value":null,"module":"D","scenario":"S1"},{"value":null,"module":"D","scenario":"S2"},{"value":null,"module":"D","scenario":"S3"}]}],"resource_use":[{"parameter":"PERE","unit":"MJ","values":[{"value":"1,50E+01","module":"A1-A3","scenario":null},{"value":"1,67E-01","module":"A4","scenario":null},{"value":"1,51E+00","module":"A5","scenario":null},{"value":"0,00E+00","module":"B1","scenario":null},{"value":"2,92E+00","module":"B2","scenario":null},{"value":"0,00E+00","module":"C1","scenario":null},{"value":"9,20E-03","module":"C2","scenario":null},{"value":"0,00E+00","module":"C3","scenario":"S1"},{"value":"3,17E-01","module":"C3","scenario":"S2"},{"value":"3,80E-01","module":"C3","scenario":"S3"},{"value":"2,14E-01","module":"C4","scenario":"S1"},{"value":"0,00E+00","module":"C4","scenario":"S2"},{"value":"0,00E+00","module":"C4","scenario":"S3"},{"value":"-2,21E-01","module":"D","scenario":null},{"value":"0,00E+00","module":"D","scenario":"S1"},{"value":"-2,46E+00","module":"D","scenario":"S2"},{"value":"-9,71E-01","module":"D","scenario":"S3"}]},{"parameter":"PERM","unit":"","values":[{"value":"1,05E-01","module":"A1-A3","scenario":null},{"value":"0,00E+00","module":"A4","scenario":null},{"value":"-1,05E-01","module":"A5","scenario":null},{"value":"0,00E+00","module":"B1","scenario":null},{"value":"0,00E+00","module":"B2","scenario":null},{"value":"0,00E+00","module":"C1","scenario":null},{"value":"0,00E+00","module":"C2","scenario":null},{"value":"0,00E+00","module":"C3","scenario":"S1"},{"value":"0,00E+00","module":"C3","scenario":"S2"},{"value":"0,00E+00","module":"C3","scenario":"S3"},{"value":"0,00E+00","module":"C4","scenario":"S1"},{"value":"0,00E+00","module":"C4","scenario":"S2"},{"value":"0,00E+00","module":"C4","scenario":"S3"},{"value":"0,00E+00","module":"D","scenario":null},{"value":"0,00E+00","module":"D","scenario":"S1"},{"value":"0,00E+00","module":"D","scenario":"S2"},{"value":"0,00E+00","module":"D","scenario":"S3"}]},{"parameter":"PERT","unit":"MJ","values":[{"value":"1,52E+01","module":"A1-A3","scenario":null},{"value":"1,67E-01","module":"A4","scenario":null},{"value":"1,41E+00","module":"A5","scenario":null},{"value":"0,00E+00","module":"B1","scenario":null},{"value":"2,92E+00","module":"B2","scenario":null},{"value":"0,00E+00","module":"C1","scenario":null},{"value":"9,20E-03","module":"C2","scenario":null},{"value":"0,00E+00","module":"C3","scenario":"S1"},{"value":"3,17E-01","module":"C3","scenario":"S2"},{"value":"3,80E-01","module":"C3","scenario":"S3"},{"value":"2,14E-01","module":"C4","scenario":"S1"},{"value":"0,00E+00","module":"C4","scenario":"S2"},{"value":"0,00E+00","module":"C4","scenario":"S3"},{"value":"-2,21E-01","module":"D","scenario":null},{"value":"0,00E+00","module":"D","scenario":"S1"},{"value":"-2,46E+00","module":"D","scenario":"S2"},{"value":"-9,71E-01","module":"D","scenario":"S3"}]},{"parameter":"PENRE","unit":"MJ","values":[{"value":"2,80E+02","module":"A1-A3","scenario":null},{"value":"2,36E+00","module":"A4","scenario":null},{"value":"3,20E+01","module":"A5","scenario":null},{"value":"0,00E+00","module":"B1","scenario":null},{"value":"6,71E+00","module":"B2","scenario":null},{"value":"0,00E+00","module":"C1","scenario":null},{"value":"1,30E-01","module":"C2","scenario":null},{"value":"0,00E+00","module":"C3","scenario":"S1"},{"value":"5,75E+01","module":"C3","scenario":"S2"},{"value":"5,81E+01","module":"C3","scenario":"S3"},{"value":"2,37E+00","module":"C4","scenario":"S1"},{"value":"0,00E+00","module":"C4","scenario":"S2"},{"value":"0,00E+00","module":"C4","scenario":"S3"},{"value":"-2,83E+00","module":"D","scenario":null},{"value":"0,00E+00","module":"D","scenario":"S1"},{"value":"-3,15E+01","module":"D","scenario":"S2"},{"value":"-9,64E+01","module":"D","scenario":"S3"}]},{"parameter":"PENRM","unit":"MJ","values":[{"value":"5,67E+01","module":"A1-A3","scenario":null},{"value":"0,00E+00","module":"A4","scenario":null},{"value":"-1,29E+00","module":"A5","scenario":null},{"value":"0,00E+00","module":"B1","scenario":null},{"value":"0,00E+00","module":"B2","scenario":null},{"value":"0,00E+00","module":"C1","scenario":null},{"value":"0,00E+00","module":"C2","scenario":null},{"value":"0,00E+00","module":"C3","scenario":"S1"},{"value":"-5,54E+01","module":"C3","scenario":"S2"},{"value":"-5,54E+01","module":"C3","scenario":"S3"},{"value":"0,00E+00","module":"C4","scenario":"S1"},{"value":"0,00E+00","module":"C4","scenario":"S2"},{"value":"0,00E+00","module":"C4","scenario":"S3"},{"value":"0,00E+00","module":"D","scenario":null},{"value":"0,00E+00","module":"D","scenario":"S1"},{"value":"0,00E+00","module":"D","scenario":"S2"},{"value":"0,00E+00","module":"D","scenario":"S3"}]},{"parameter":"PENRT","unit":"MJ","values":[{"value":"3,36E+02","module":"A1-A3","scenario":null},{"value":"2,36E+00","module":"A4","scenario":null},{"value":"3,07E+01","module":"A5","scenario":null},{"value":"0,00E+00","module":"B1","scenario":null},{"value":"6,71E+00","module":"B2","scenario":null},{"value":"0,00E+00","module":"C1","scenario":null},{"value":"1,30E-01","module":"C2","scenario":null},{"value":"0,00E+00","module":"C3","scenario":"S1"},{"value":"2,04E+00","module":"C3","scenario":"S2"},{"value":"2,67E+00","module":"C3","scenario":"S3"},{"value":"2,37E+00","module":"C4","scenario":"S1"},{"value":"0,00E+00","module":"C4","scenario":"S2"},{"value":"0,00E+00","module":"C4","scenario":"S3"},{"value":"-2,83E+00","module":"D","scenario":null},{"value":"0,00E+00","module":"D","scenario":"S1"},{"value":"-3,15E+01","module":"D","scenario":"S2"},{"value":"-9,64E+01","module":"D","scenario":"S3"}]},{"parameter":"SM","unit":"kg","values":[{"value":"4,70E-02","module":"A1-A3","scenario":null},{"value":"0,00E+00","module":"A4","scenario":null},{"value":"4,23E-03","module":"A5","scenario":null},{"value":"0,00E+00","module":"B1","scenario":null},{"value":"0,00E+00","module":"B2","scenario":null},{"value":"0,00E+00","module":"C1","scenario":null},{"value":"0,00E+00","module":"C2","scenario":null},{"value":"0,00E+00","module":"C3","scenario":"S1"},{"value":"0,00E+00","module":"C3","scenario":"S2"},{"value":"0,00E+00","module":"C3","scenario":"S3"},{"value":"0,00E+00","module":"C4","scenario":"S1"},{"value":"0,00E+00","module":"C4","scenario":"S2"},{"value":"0,00E+00","module":"C4","scenario":"S3"},{"value":"0,00E+00","module":"D","scenario":null},{"value":"0,00E+00","module":"D","scenario":"S1"},{"value":"0,00E+00","module":"D","scenario":"S2"},{"value":"2,50E-01","module":"D","scenario":"S3"}]},{"parameter":"RSF","unit":"MJ","values":[{"value":"0,00E+00","module":"A1-A3","scenario":null},{"value":"0,00E+00","module":"A4","scenario":null},{"value":"0,00E+00","module":"A5","scenario":null},{"value":"0,00E+00","module":"B1","scenario":null},{"value":"0,00E+00","module":"B2","scenario":null},{"value":"0,00E+00","module":"C1","scenario":null},{"value":"0,00E+00","module":"C2","scenario":null},{"value":"0,00E+00","module":"C3","scenario":"S1"},{"value":"0,00E+00","module":"C3","scenario":"S2"},{"value":"0,00E+00","module":"C3","scenario":"S3"},{"value":"0,00E+00","module":"C4","scenario":"S1"},{"value":"0,00E+00","module":"C4","scenario":"S2"},{"value":"0,00E+00","module":"C4","scenario":"S3"},{"value":"0,00E+00","module":"D","scenario":null},{"value":"0,00E+00","module":"D","scenario":"S1"},{"value":"0,00E+00","module":"D","scenario":"S2"},{"value":"0,00E+00","module":"D","scenario":"S3"}]},{"parameter":"NRSF","unit":"MJ","values":[{"value":"0,00E+00","module":"A1-A3","scenario":null},{"value":"0,00E+00","module":"A4","scenario":null},{"value":"0,00E+00","module":"A5","scenario":null},{"value":"0,00E+00","module":"B1","scenario":null},{"value":"0,00E+00","module":"B2","scenario":null},{"value":"0,00E+00","module":"C1","scenario":null},{"value":"0,00E+00","module":"C2","scenario":null},{"value":"0,00E+00","module":"C3","scenario":"S1"},{"value":"0,00E+00","module":"C3","scenario":"S2"},{"value":"0,00E+00","module":"C3","scenario":"S3"},{"value":"0,00E+00","module":"C4","scenario":"S1"},{"value":"0,00E+00","module":"C4","scenario":"S2"},{"value":"0,00E+00","module":"C4","scenario":"S3"},{"value":"0,00E+00","module":"D","scenario":null},{"value":"0,00E+00","module":"D","scenario":"S1"},{"value":"0,00E+00","module":"D","scenario":"S2"},{"value":"0,00E+00","module":"D","scenario":"S3"}]},{"parameter":"FW","unit":"m3","values":[{"value":"6,18E-02","module":"A1-A3","scenario":null},{"value":"1,84E-04","module":"A4","scenario":null},{"value":"6,55E-03","module":"A5","scenario":null},{"value":"0,00E+00","module":"B1","scenario":null},{"value":"2,90E-03","module":"B2","scenario":null},{"value":"0,00E+00","module":"C1","scenario":null},{"value":"1,01E-05","module":"C2","scenario":null},{"value":"0,00E+00","module":"C3","scenario":"S1"},{"value":"1,07E-02","module":"C3","scenario":"S2"},{"value":"1,08E-02","module":"C3","scenario":"S3"},{"value":"2,34E-05","module":"C4","scenario":"S1"},{"value":"0,00E+00","module":"C4","scenario":"S2"},{"value":"0,00E+00","module":"C4","scenario":"S3"},{"value":"-3,70E-04","module":"D","scenario":null},{"value":"0,00E+00","module":"D","scenario":"S1"},{"value":"-4,11E-03","module":"D","scenario":"S2"},{"value":"-8,57E-03","module":"D","scenario":"S3"}]}],"end_of_life_waste":[{"parameter":"HWD","unit":"kg","values":[{"value":"4,34E-08","module":"A1-A3","scenario":null},{"value":"8,75E-12","module":"A4","scenario":null},{"value":"3,93E-09","module":"A5","scenario":null},{"value":"0,00E+00","module":"B1","scenario":null},{"value":"4,19E-05","module":"B2","scenario":null},{"value":"0,00E+00","module":"C1","scenario":null},{"value":"4,82E-13","module":"C2","scenario":null},{"value":"0,00E+00","module":"C3","scenario":"S1"},{"value":"2,57E-10","module":"C3","scenario":"S2"},{"value":"2,76E-10","module":"C3","scenario":"S3"},{"value":"2,00E-10","module":"C4","scenario":"S1"},{"value":"0,00E+00","module":"C4","scenario":"S2"},{"value":"0,00E+00","module":"C4","scenario":"S3"},{"value":"-3,12E-10","module":"D","scenario":null},{"value":"0,00E+00","module":"D","scenario":"S1"},{"value":"-3,46E-09","module":"D","scenario":"S2"},{"value":"-1,79E-10","module":"D","scenario":"S3"}]},{"parameter":"NHWD","unit":"kg","values":[{"value":"4,31E-01","module":"A1-A3","scenario":null},{"value":"3,41E-04","module":"A4","scenario":null},{"value":"6,25E-02","module":"A5","scenario":null},{"value":"0,00E+00","module":"B1","scenario":null},{"value":"6,37E-03","module":"B2","scenario":null},{"value":"0,00E+00","module":"C1","scenario":null},{"value":"1,88E-05","module":"C2","scenario":null},{"value":"0,00E+00","module":"C3","scenario":"S1"},{"value":"2,63E-01","module":"C3","scenario":"S2"},{"value":"2,63E-01","module":"C3","scenario":"S3"},{"value":"2,30E+00","module":"C4","scenario":"S1"},{"value":"0,00E+00","module":"C4","scenario":"S2"},{"value":"0,00E+00","module":"C4","scenario":"S3"},{"value":"-6,85E-04","module":"D","scenario":null},{"value":"0,00E+00","module":"D","scenario":"S1"},{"value":"-7,61E-03","module":"D","scenario":"S2"},{"value":"-1,82E-01","module":"D","scenario":"S3"}]},{"parameter":"RWD","unit":"kg","values":[{"value":"7,35E-03","module":"A1-A3","scenario":null},{"value":"3,06E-06","module":"A4","scenario":null},{"value":"6,67E-04","module":"A5","scenario":null},{"value":"0,00E+00","module":"B1","scenario":null},{"value":"4,93E-04","module":"B2","scenario":null},{"value":"0,00E+00","module":"C1","scenario":null},{"value":"1,68E-07","module":"C2","scenario":null},{"value":"0,00E+00","module":"C3","scenario":"S1"},{"value":"6,20E-05","module":"C3","scenario":"S2"},{"value":"1,09E-04","module":"C3","scenario":"S3"},{"value":"2,81E-05","module":"C4","scenario":"S1"},{"value":"0,00E+00","module":"C4","scenario":"S2"},{"value":"0,00E+00","module":"C4","scenario":"S3"},{"value":"-2,48E-04","module":"D","scenario":null},{"value":"0,00E+00","module":"D","scenario":"S1"},{"value":"-2,76E-03","module":"D","scenario":"S2"},{"value":"-1,96E-04","module":"D","scenario":"S3"}]}],"end_of_life_flow":[{"parameter":"CRU","unit":"kg","values":[{"value":"0,00E+00","module":"A1-A3","scenario":null},{"value":"0,00E+00","module":"A4","scenario":null},{"value":"0,00E+00","module":"A5","scenario":null},{"value":"0,00E+00","module":"B1","scenario":null},{"value":"0,00E+00","module":"B2","scenario":null},{"value":"0,00E+00","module":"C1","scenario":null},{"value":"0,00E+00","module":"C2","scenario":null},{"value":"0,00E+00","module":"C3","scenario":"S1"},{"value":"0,00E+00","module":"C3","scenario":"S2"},{"value":"0,00E+00","module":"C3","scenario":"S3"},{"value":"0,00E+00","module":"C4","scenario":"S1"},{"value":"0,00E+00","module":"C4","scenario":"S2"},{"value":"0,00E+00","module":"C4","scenario":"S3"},{"value":"0,00E+00","module":"D","scenario":null},{"value":"0,00E+00","module":"D","scenario":"S1"},{"value":"0,00E+00","module":"D","scenario":"S2"},{"value":"0,00E+00","module":"D","scenario":"S3"}]},{"parameter":"MFR","unit":"kg","values":[{"value":"0,00E+00","module":"A1-A3","scenario":null},{"value":"0,00E+00","module":"A4","scenario":null},{"value":"0,00E+00","module":"A5","scenario":null},{"value":"0,00E+00","module":"B1","scenario":null},{"value":"0,00E+00","module":"B2","scenario":null},{"value":"0,00E+00","module":"C1","scenario":null},{"value":"0,00E+00","module":"C2","scenario":null},{"value":"0,00E+00","module":"C3","scenario":"S1"},{"value":"0,00E+00","module":"C3","scenario":"S2"},{"value":"2,50E-01","module":"C3","scenario":"S3"},{"value":"0,00E+00","module":"C4","scenario":"S1"},{"value":"0,00E+00","module":"C4","scenario":"S2"},{"value":"0,00E+00","module":"C4","scenario":"S3"},{"value":"0,00E+00","module":"D","scenario":null},{"value":"0,00E+00","module":"D","scenario":"S1"},{"value":"0,00E+00","module":"D","scenario":"S2"},{"value":"0,00E+00","module":"D","scenario":"S3"}]},{"parameter":"MER","unit":"kg","values":[{"value":"0,00E+00","module":"A1-A3","scenario":null},{"value":"0,00E+00","module":"A4","scenario":null},{"value":"0,00E+00","module":"A5","scenario":null},{"value":"0,00E+00","module":"B1","scenario":null},{"value":"0,00E+00","module":"B2","scenario":null},{"value":"0,00E+00","module":"C1","scenario":null},{"value":"0,00E+00","module":"C2","scenario":null},{"value":"0,00E+00","module":"C3","scenario":"S1"},{"value":"0,00E+00","module":"C3","scenario":"S2"},{"value":"0,00E+00","module":"C3","scenario":"S3"},{"value":"0,00E+00","module":"C4","scenario":"S1"},{"value":"0,00E+00","module":"C4","scenario":"S2"},{"value":"0,00E+00","module":"C4","scenario":"S3"},{"value":"0,00E+00","module":"D","scenario":null},{"value":"0,00E+00","module":"D","scenario":"S1"},{"value":"0,00E+00","module":"D","scenario":"S2"},{"value":"0,00E+00","module":"D","scenario":"S3"}]},{"parameter":"EEE","unit":"MJ","values":[{"value":"0,00E+00","module":"A1-A3","scenario":null},{"value":"0,00E+00","module":"A4","scenario":null},{"value":"6,19E-01","module":"A5","scenario":null},{"value":"0,00E+00","module":"B1","scenario":null},{"value":"0,00E+00","module":"B2","scenario":null},{"value":"0,00E+00","module":"C1","scenario":null},{"value":"0,00E+00","module":"C2","scenario":null},{"value":"0,00E+00","module":"C3","scenario":"S1"},{"value":"6,87E+00","module":"C3","scenario":"S2"},{"value":"0,00E+00","module":"C3","scenario":"S3"},{"value":"0,00E+00","module":"C4","scenario":"S1"},{"value":"0,00E+00","module":"C4","scenario":"S2"},{"value":"0,00E+00","module":"C4","scenario":"S3"},{"value":"0,00E+00","module":"D","scenario":null},{"value":"0,00E+00","module":"D","scenario":"S1"},{"value":"0,00E+00","module":"D","scenario":"S2"},{"value":"0,00E+00","module":"D","scenario":"S3"}]},{"parameter":"EET","unit":"MJ","values":[{"value":"0,00E+00","module":"A1-A3","scenario":null},{"value":"0,00E+00","module":"A4","scenario":null},{"value":"1,11E+00","module":"A5","scenario":null},{"value":"0,00E+00","module":"B1","scenario":null},{"value":"0,00E+00","module":"B2","scenario":null},{"value":"0,00E+00","module":"C1","scenario":null},{"value":"0,00E+00","module":"C2","scenario":null},{"value":"0,00E+00","module":"C3","scenario":"S1"},{"value":"1,24E+01","module":"C3","scenario":"S2"},{"value":"5,54E+01","module":"C3","scenario":"S3"},{"value":"0,00E+00","module":"C4","scenario":"S1"},{"value":"0,00E+00","module":"C4","scenario":"S2"},{"value":"0,00E+00","module":"C4","scenario":"S3"},{"value":"0,00E+00","module":"D","scenario":null},{"value":"0,00E+00","module":"D","scenario":"S1"},{"value":"0,00E+00","module":"D","scenario":"S2"},{"value":"0,00E+00","module":"D","scenario":"S3"}]}]}