{"product_name":"Aestuver\u00ae Tx Brandschutzplatten","epd_id":"EPD-JAM-20240184-IBA1-EN","declared_unit":{"unit":"m2","amount":1},"compliance":["DIN EN 15804+A2","ISO 14025"],"producer_name":"James Hardie Europe GmbH","environmental_impact":[{"parameter":"GWP-total","unit":"kg CO2-eq","values":[{"value":"3,41E+01","module":"A1-A3","scenario":null},{"value":"2,46E-01","module":"A4","scenario":null},{"value":"8,92E-01","module":"A5","scenario":null},{"value":"1,75E-02","module":"C1","scenario":null},{"value":"1,23E-01","module":"C2","scenario":null},{"value":"7,45E-02","module":"C3","scenario":"S0"},{"value":"0,00E+00","module":"C3","scenario":"S1"},{"value":"0,00E+00","module":"C4","scenario":"S0"},{"value":"4,33E-01","module":"C4","scenario":"S1"},{"value":"-3,55E-01","module":"D","scenario":"S0"},{"value":"-3,01E-01","module":"D","scenario":"S1"}]},{"parameter":"GWP-fossil","unit":"kg CO2-eq","values":[{"value":"3,47E+01","module":"A1-A3","scenario":null},{"value":"2,16E-01","module":"A4","scenario":null},{"value":"2,03E-02","module":"A5","scenario":null},{"value":"1,54E-02","module":"C1","scenario":null},{"value":"1,08E-01","module":"C2","scenario":null},{"value":"7,42E-02","module":"C3","scenario":"S0"},{"value":"0,00E+00","module":"C3","scenario":"S1"},{"value":"0,00E+00","module":"C4","scenario":"S0"},{"value":"4,30E-01","module":"C4","scenario":"S1"},{"value":"-3,54E-01","module":"D","scenario":"S0"},{"value":"-2,98E-01","module":"D","scenario":"S1"}]},{"parameter":"GWP-biogenic","unit":"kg CO2-eq","values":[{"value":"-6,38E-01","module":"A1-A3","scenario":null},{"value":"2,82E-02","module":"A4","scenario":null},{"value":"8,72E-01","module":"A5","scenario":null},{"value":"2,03E-03","module":"C1","scenario":null},{"value":"1,41E-02","module":"C2","scenario":null},{"value":"1,13E-05","module":"C3","scenario":"S0"},{"value":"0,00E+00","module":"C3","scenario":"S1"},{"value":"0,00E+00","module":"C4","scenario":"S0"},{"value":"1,75E-03","module":"C4","scenario":"S1"},{"value":"-1,34E-03","module":"D","scenario":"S0"},{"value":"-2,69E-03","module":"D","scenario":"S1"}]},{"parameter":"GWP-luluc","unit":"kg CO2-eq","values":[{"value":"1,07E-02","module":"A1-A3","scenario":null},{"value":"1,47E-03","module":"A4","scenario":null},{"value":"2,23E-06","module":"A5","scenario":null},{"value":"1,02E-04","module":"C1","scenario":null},{"value":"7,33E-04","module":"C2","scenario":null},{"value":"3,58E-04","module":"C3","scenario":"S0"},{"value":"0,00E+00","module":"C3","scenario":"S1"},{"value":"0,00E+00","module":"C4","scenario":"S0"},{"value":"1,34E-03","module":"C4","scenario":"S1"},{"value":"-2,65E-04","module":"D","scenario":"S0"},{"value":"-2,72E-05","module":"D","scenario":"S1"}]},{"parameter":"ODP","unit":"kg CFC11-eq","values":[{"value":"1,85E-11","module":"A1-A3","scenario":null},{"value":"4,29E-14","module":"A4","scenario":null},{"value":"1,33E-13","module":"A5","scenario":null},{"value":"3,00E-15","module":"C1","scenario":null},{"value":"2,14E-14","module":"C2","scenario":null},{"value":"2,23E-13","module":"C3","scenario":"S0"},{"value":"0,00E+00","module":"C3","scenario":"S1"},{"value":"0,00E+00","module":"C4","scenario":"S0"},{"value":"1,09E-12","module":"C4","scenario":"S1"},{"value":"-3,98E-12","module":"D","scenario":"S0"},{"value":"-3,62E-12","module":"D","scenario":"S1"}]},{"parameter":"AP","unit":"mol H+-eq","values":[{"value":"3,97E-02","module":"A1-A3","scenario":null},{"value":"1,82E-04","module":"A4","scenario":null},{"value":"1,61E-04","module":"A5","scenario":null},{"value":"8,56E-05","module":"C1","scenario":null},{"value":"9,09E-05","module":"C2","scenario":null},{"value":"3,71E-04","module":"C3","scenario":"S0"},{"value":"0,00E+00","module":"C3","scenario":"S1"},{"value":"0,00E+00","module":"C4","scenario":"S0"},{"value":"3,05E-03","module":"C4","scenario":"S1"},{"value":"-5,83E-04","module":"D","scenario":"S0"},{"value":"-2,99E-04","module":"D","scenario":"S1"}]},{"parameter":"POCP","unit":"kg NMVOC-eq","values":[{"value":"2,77E-02","module":"A1-A3","scenario":null},{"value":"1,47E-04","module":"A4","scenario":null},{"value":"1,18E-04","module":"A5","scenario":null},{"value":"1,14E-04","module":"C1","scenario":null},{"value":"7,35E-05","module":"C2","scenario":null},{"value":"4,67E-04","module":"C3","scenario":"S0"},{"value":"0,00E+00","module":"C3","scenario":"S1"},{"value":"0,00E+00","module":"C4","scenario":"S0"},{"value":"2,38E-03","module":"C4","scenario":"S1"},{"value":"-5,57E-04","module":"D","scenario":"S0"},{"value":"-2,85E-04","module":"D","scenario":"S1"}]},{"parameter":"ADPE","unit":"kg Sb-eq","values":[{"value":"7,11E-07","module":"A1-A3","scenario":null},{"value":"1,74E-08","module":"A4","scenario":null},{"value":"9,92E-10","module":"A5","scenario":null},{"value":"1,21E-09","module":"C1","scenario":null},{"value":"8,68E-09","module":"C2","scenario":null},{"value":"7,93E-08","module":"C3","scenario":"S0"},{"value":"0,00E+00","module":"C3","scenario":"S1"},{"value":"0,00E+00","module":"C4","scenario":"S0"},{"value":"1,98E-08","module":"C4","scenario":"S1"},{"value":"-3,16E-08","module":"D","scenario":"S0"},{"value":"-2,58E-08","module":"D","scenario":"S1"}]},{"parameter":"ADPF","unit":"MJ","values":[{"value":"2,95E+02","module":"A1-A3","scenario":null},{"value":"3,32E+00","module":"A4","scenario":null},{"value":"2,04E-01","module":"A5","scenario":null},{"value":"2,32E-01","module":"C1","scenario":null},{"value":"1,66E+00","module":"C2","scenario":null},{"value":"1,43E+00","module":"C3","scenario":"S0"},{"value":"0,00E+00","module":"C3","scenario":"S1"},{"value":"0,00E+00","module":"C4","scenario":"S0"},{"value":"5,72E+00","module":"C4","scenario":"S1"},{"value":"-5,51E+00","module":"D","scenario":"S0"},{"value":"-4,65E+00","module":"D","scenario":"S1"}]},{"parameter":"WDP","unit":"m3 world-eq. Deprived","values":[{"value":"3,84E-01","module":"A1-A3","scenario":null},{"value":"1,28E-03","module":"A4","scenario":null},{"value":"9,14E-02","module":"A5","scenario":null},{"value":"8,91E-05","module":"C1","scenario":null},{"value":"6,38E-04","module":"C2","scenario":null},{"value":"1,29E-02","module":"C3","scenario":"S0"},{"value":"0,00E+00","module":"C3","scenario":"S1"},{"value":"0,00E+00","module":"C4","scenario":"S0"},{"value":"4,72E-02","module":"C4","scenario":"S1"},{"value":"-9,80E-03","module":"D","scenario":"S0"},{"value":"-3,91E-03","module":"D","scenario":"S1"}]},{"parameter":"EP-freshwater","unit":"kg P-eq","values":[{"value":"1,01E-05","module":"A1-A3","scenario":null},{"value":"5,71E-07","module":"A4","scenario":null},{"value":"3,21E-08","module":"A5","scenario":null},{"value":"3,99E-08","module":"C1","scenario":null},{"value":"2,86E-07","module":"C2","scenario":null},{"value":"1,93E-07","module":"C3","scenario":"S0"},{"value":"0,00E+00","module":"C3","scenario":"S1"},{"value":"0,00E+00","module":"C4","scenario":"S0"},{"value":"8,66E-07","module":"C4","scenario":"S1"},{"value":"-1,08E-06","module":"D","scenario":"S0"},{"value":"-8,02E-07","module":"D","scenario":"S1"}]},{"parameter":"EP-marine","unit":"kg N-eq","values":[{"value":"9,76E-03","module":"A1-A3","scenario":null},{"value":"4,77E-05","module":"A4","scenario":null},{"value":"4,51E-05","module":"A5","scenario":null},{"value":"4,07E-05","module":"C1","scenario":null},{"value":"2,38E-05","module":"C2","scenario":null},{"value":"1,73E-04","module":"C3","scenario":"S0"},{"value":"0,00E+00","module":"C3","scenario":"S1"},{"value":"0,00E+00","module":"C4","scenario":"S0"},{"value":"7,88E-04","module":"C4","scenario":"S1"},{"value":"-2,11E-04","module":"D","scenario":"S0"},{"value":"-1,11E-04","module":"D","scenario":"S1"}]},{"parameter":"EP-terrestrial","unit":"mol N-eq.","values":[{"value":"1,08E-01","module":"A1-A3","scenario":null},{"value":"6,30E-04","module":"A4","scenario":null},{"value":"7,73E-04","module":"A5","scenario":null},{"value":"4,50E-04","module":"C1","scenario":null},{"value":"3,15E-04","module":"C2","scenario":null},{"value":"1,91E-03","module":"C3","scenario":"S0"},{"value":"0,00E+00","module":"C3","scenario":"S1"},{"value":"0,00E+00","module":"C4","scenario":"S0"},{"value":"8,67E-03","module":"C4","scenario":"S1"},{"value":"-2,28E-03","module":"D","scenario":"S0"},{"value":"-1,18E-03","module":"D","scenario":"S1"}]}],"additional_environmental_impact":[{"parameter":"PM","unit":"Disease incidence","values":[{"value":"6,62E-07","module":"A1-A3","scenario":null},{"value":"1,32E-09","module":"A4","scenario":null},{"value":"8,52E-10","module":"A5","scenario":null},{"value":"9,79E-10","module":"C1","scenario":null},{"value":"6,60E-10","module":"C2","scenario":null},{"value":"7,19E-09","module":"C3","scenario":"S0"},{"value":"0,00E+00","module":"C3","scenario":"S1"},{"value":"0,00E+00","module":"C4","scenario":"S0"},{"value":"3,75E-08","module":"C4","scenario":"S1"},{"value":"-1,88E-08","module":"D","scenario":"S0"},{"value":"-2,18E-09","module":"D","scenario":"S1"}]},{"parameter":"ETP-fw","unit":"CTUe","values":[{"value":"1,00E+02","module":"A1-A3","scenario":null},{"value":"2,47E+00","module":"A4","scenario":null},{"value":"8,20E-02","module":"A5","scenario":null},{"value":"1,73E-01","module":"C1","scenario":null},{"value":"1,24E+00","module":"C2","scenario":null},{"value":"1,02E+00","module":"C3","scenario":"S0"},{"value":"0,00E+00","module":"C3","scenario":"S1"},{"value":"0,00E+00","module":"C4","scenario":"S0"},{"value":"3,12E+00","module":"C4","scenario":"S1"},{"value":"-1,26E+00","module":"D","scenario":"S0"},{"value":"-7,85E-01","module":"D","scenario":"S1"}]},{"parameter":"HTP-c","unit":"CTUh","values":[{"value":"2,30E-09","module":"A1-A3","scenario":null},{"value":"4,93E-11","module":"A4","scenario":null},{"value":"6,06E-12","module":"A5","scenario":null},{"value":"3,45E-12","module":"C1","scenario":null},{"value":"2,47E-11","module":"C2","scenario":null},{"value":"2,24E-11","module":"C3","scenario":"S0"},{"value":"0,00E+00","module":"C3","scenario":"S1"},{"value":"0,00E+00","module":"C4","scenario":"S0"},{"value":"4,81E-10","module":"C4","scenario":"S1"},{"value":"-9,33E-11","module":"D","scenario":"S0"},{"value":"-5,63E-11","module":"D","scenario":"S1"}]},{"parameter":"HTP-nc","unit":"CTUh","values":[{"value":"1,43E-07","module":"A1-A3","scenario":null},{"value":"2,43E-09","module":"A4","scenario":null},{"value":"1,98E-10","module":"A5","scenario":null},{"value":"2,01E-10","module":"C1","scenario":null},{"value":"1,22E-09","module":"C2","scenario":null},{"value":"1,12E-09","module":"C3","scenario":"S0"},{"value":"0,00E+00","module":"C3","scenario":"S1"},{"value":"0,00E+00","module":"C4","scenario":"S0"},{"value":"5,29E-08","module":"C4","scenario":"S1"},{"value":"-5,37E-09","module":"D","scenario":"S0"},{"value":"-1,76E-09","module":"D","scenario":"S1"}]},{"parameter":"SQP","unit":"-","values":[{"value":"1,39E+02","module":"A1-A3","scenario":null},{"value":"1,18E+00","module":"A4","scenario":null},{"value":"7,02E-02","module":"A5","scenario":null},{"value":"8,25E-02","module":"C1","scenario":null},{"value":"5,90E-01","module":"C2","scenario":null},{"value":"3,60E-01","module":"C3","scenario":"S0"},{"value":"0,00E+00","module":"C3","scenario":"S1"},{"value":"0,00E+00","module":"C4","scenario":"S0"},{"value":"1,39E+00","module":"C4","scenario":"S1"},{"value":"-1,51E+00","module":"D","scenario":"S0"},{"value":"-1,22E+00","module":"D","scenario":"S1"}]}],"resource_use":[{"parameter":"PERE","unit":"MJ","values":[{"value":"1,19E+01","module":"A1-A3","scenario":null},{"value":"2,15E-01","module":"A4","scenario":null},{"value":"8,84E+00","module":"A5","scenario":null},{"value":"1,50E-02","module":"C1","scenario":null},{"value":"1,07E-01","module":"C2","scenario":null},{"value":"1,57E-01","module":"C3","scenario":"S0"},{"value":"0,00E+00","module":"C3","scenario":"S1"},{"value":"0,00E+00","module":"C4","scenario":"S0"},{"value":"9,33E-01","module":"C4","scenario":"S1"},{"value":"-2,04E+00","module":"D","scenario":"S0"},{"value":"-1,76E+00","module":"D","scenario":"S1"}]},{"parameter":"PERM","unit":"","values":[{"value":"8,77E+00","module":"A1-A3","scenario":null},{"value":"0,00E+00","module":"A4","scenario":null},{"value":"-8,77E+00","module":"A5","scenario":null},{"value":"0,00E+00","module":"C1","scenario":null},{"value":"0,00E+00","module":"C2","scenario":null},{"value":"0,00E+00","module":"C3","scenario":"S0"},{"value":"0,00E+00","module":"C3","scenario":"S1"},{"value":"0,00E+00","module":"C4","scenario":"S0"},{"value":"0,00E+00","module":"C4","scenario":"S1"},{"value":"0,00E+00","module":"D","scenario":"S0"},{"value":"0,00E+00","module":"D","scenario":"S1"}]},{"parameter":"PERT","unit":"MJ","values":[{"value":"2,06E+01","module":"A1-A3","scenario":null},{"value":"2,15E-01","module":"A4","scenario":null},{"value":"6,49E-02","module":"A5","scenario":null},{"value":"1,50E-02","module":"C1","scenario":null},{"value":"1,07E-01","module":"C2","scenario":null},{"value":"1,57E-01","module":"C3","scenario":"S0"},{"value":"0,00E+00","module":"C3","scenario":"S1"},{"value":"0,00E+00","module":"C4","scenario":"S0"},{"value":"9,33E-01","module":"C4","scenario":"S1"},{"value":"-2,04E+00","module":"D","scenario":"S0"},{"value":"-1,76E+00","module":"D","scenario":"S1"}]},{"parameter":"PENRE","unit":"MJ","values":[{"value":"2,94E+02","module":"A1-A3","scenario":null},{"value":"3,33E+00","module":"A4","scenario":null},{"value":"5,53E-01","module":"A5","scenario":null},{"value":"2,32E-01","module":"C1","scenario":null},{"value":"1,66E+00","module":"C2","scenario":null},{"value":"1,43E+00","module":"C3","scenario":"S0"},{"value":"0,00E+00","module":"C3","scenario":"S1"},{"value":"0,00E+00","module":"C4","scenario":"S0"},{"value":"5,73E+00","module":"C4","scenario":"S1"},{"value":"-5,51E+00","module":"D","scenario":"S0"},{"value":"-4,65E+00","module":"D","scenario":"S1"}]},{"parameter":"PENRM","unit":"MJ","values":[{"value":"3,49E-01","module":"A1-A3","scenario":null},{"value":"0,00E+00","module":"A4","scenario":null},{"value":"-3,49E-01","module":"A5","scenario":null},{"value":"0,00E+00","module":"C1","scenario":null},{"value":"0,00E+00","module":"C2","scenario":null},{"value":"0,00E+00","module":"C3","scenario":"S0"},{"value":"0,00E+00","module":"C3","scenario":"S1"},{"value":"0,00E+00","module":"C4","scenario":"S0"},{"value":"0,00E+00","module":"C4","scenario":"S1"},{"value":"0,00E+00","module":"D","scenario":"S0"},{"value":"0,00E+00","module":"D","scenario":"S1"}]},{"parameter":"PENRT","unit":"MJ","values":[{"value":"2,95E+02","module":"A1-A3","scenario":null},{"value":"3,33E+00","module":"A4","scenario":null},{"value":"2,05E-01","module":"A5","scenario":null},{"value":"2,32E-01","module":"C1","scenario":null},{"value":"1,66E+00","module":"C2","scenario":null},{"value":"1,43E+00","module":"C3","scenario":"S0"},{"value":"0,00E+00","module":"C3","scenario":"S1"},{"value":"0,00E+00","module":"C4","scenario":"S0"},{"value":"5,73E+00","module":"C4","scenario":"S1"},{"value":"-5,51E+00","module":"D","scenario":"S0"},{"value":"-4,65E+00","module":"D","scenario":"S1"}]},{"parameter":"SM","unit":"kg","values":[{"value":"2,92E+00","module":"A1-A3","scenario":null},{"value":"0,00E+00","module":"A4","scenario":null},{"value":"0,00E+00","module":"A5","scenario":null},{"value":"0,00E+00","module":"C1","scenario":null},{"value":"0,00E+00","module":"C2","scenario":null},{"value":"0,00E+00","module":"C3","scenario":"S0"},{"value":"0,00E+00","module":"C3","scenario":"S1"},{"value":"0,00E+00","module":"C4","scenario":"S0"},{"value":"0,00E+00","module":"C4","scenario":"S1"},{"value":"0,00E+00","module":"D","scenario":"S0"},{"value":"0,00E+00","module":"D","scenario":"S1"}]},{"parameter":"RSF","unit":"MJ","values":[{"value":"0,00E+00","module":"A1-A3","scenario":null},{"value":"0,00E+00","module":"A4","scenario":null},{"value":"0,00E+00","module":"A5","scenario":null},{"value":"0,00E+00","module":"C1","scenario":null},{"value":"0,00E+00","module":"C2","scenario":null},{"value":"0,00E+00","module":"C3","scenario":"S0"},{"value":"0,00E+00","module":"C3","scenario":"S1"},{"value":"0,00E+00","module":"C4","scenario":"S0"},{"value":"0,00E+00","module":"C4","scenario":"S1"},{"value":"0,00E+00","module":"D","scenario":"S0"},{"value":"0,00E+00","module":"D","scenario":"S1"}]},{"parameter":"NRSF","unit":"MJ","values":[{"value":"0,00E+00","module":"A1-A3","scenario":null},{"value":"0,00E+00","module":"A4","scenario":null},{"value":"0,00E+00","module":"A5","scenario":null},{"value":"0,00E+00","module":"C1","scenario":null},{"value":"0,00E+00","module":"C2","scenario":null},{"value":"0,00E+00","module":"C3","scenario":"S0"},{"value":"0,00E+00","module":"C3","scenario":"S1"},{"value":"0,00E+00","module":"C4","scenario":"S0"},{"value":"0,00E+00","module":"C4","scenario":"S1"},{"value":"0,00E+00","module":"D","scenario":"S0"},{"value":"0,00E+00","module":"D","scenario":"S1"}]},{"parameter":"FW","unit":"m3","values":[{"value":"3,26E-02","module":"A1-A3","scenario":null},{"value":"1,96E-04","module":"A4","scenario":null},{"value":"2,15E-03","module":"A5","scenario":null},{"value":"1,37E-05","module":"C1","scenario":null},{"value":"9,79E-05","module":"C2","scenario":null},{"value":"3,77E-04","module":"C3","scenario":"S0"},{"value":"0,00E+00","module":"C3","scenario":"S1"},{"value":"0,00E+00","module":"C4","scenario":"S0"},{"value":"1,45E-03","module":"C4","scenario":"S1"},{"value":"-8,82E-04","module":"D","scenario":"S0"},{"value":"-6,26E-04","module":"D","scenario":"S1"}]}],"end_of_life_waste":[{"parameter":"HWD","unit":"kg","values":[{"value":"1,58E-08","module":"A1-A3","scenario":null},{"value":"8,91E-12","module":"A4","scenario":null},{"value":"2,28E-12","module":"A5","scenario":null},{"value":"6,23E-13","module":"C1","scenario":null},{"value":"4,45E-12","module":"C2","scenario":null},{"value":"0,00E+00","module":"C3","scenario":"S0"},{"value":"0,00E+00","module":"C3","scenario":"S1"},{"value":"0,00E+00","module":"C4","scenario":"S0"},{"value":"1,25E-10","module":"C4","scenario":"S1"},{"value":"-2,68E-10","module":"D","scenario":"S0"},{"value":"-2,89E-10","module":"D","scenario":"S1"}]},{"parameter":"NHWD","unit":"kg","values":[{"value":"3,83E+00","module":"A1-A3","scenario":null},{"value":"4,85E-04","module":"A4","scenario":null},{"value":"6,69E-03","module":"A5","scenario":null},{"value":"3,39E-05","module":"C1","scenario":null},{"value":"2,42E-04","module":"C2","scenario":null},{"value":"4,00E-04","module":"C3","scenario":"S0"},{"value":"0,00E+00","module":"C3","scenario":"S1"},{"value":"0,00E+00","module":"C4","scenario":"S0"},{"value":"2,87E+01","module":"C4","scenario":"S1"},{"value":"-1,16E+00","module":"D","scenario":"S0"},{"value":"-2,49E-03","module":"D","scenario":"S1"}]},{"parameter":"RWD","unit":"kg","values":[{"value":"4,32E-03","module":"A1-A3","scenario":null},{"value":"3,48E-06","module":"A4","scenario":null},{"value":"6,75E-06","module":"A5","scenario":null},{"value":"2,43E-07","module":"C1","scenario":null},{"value":"1,74E-06","module":"C2","scenario":null},{"value":"1,17E-05","module":"C3","scenario":"S0"},{"value":"0,00E+00","module":"C3","scenario":"S1"},{"value":"0,00E+00","module":"C4","scenario":"S0"},{"value":"6,52E-05","module":"C4","scenario":"S1"},{"value":"-2,41E-04","module":"D","scenario":"S0"},{"value":"-1,82E-04","module":"D","scenario":"S1"}]}],"end_of_life_flow":[{"parameter":"CRU","unit":"kg","values":[{"value":"0,00E+00","module":"A1-A3","scenario":null},{"value":"0,00E+00","module":"A4","scenario":null},{"value":"0,00E+00","module":"A5","scenario":null},{"value":"0,00E+00","module":"C1","scenario":null},{"value":"0,00E+00","module":"C2","scenario":null},{"value":"0,00E+00","module":"C3","scenario":"S0"},{"value":"0,00E+00","module":"C3","scenario":"S1"},{"value":"0,00E+00","module":"C4","scenario":"S0"},{"value":"0,00E+00","module":"C4","scenario":"S1"},{"value":"0,00E+00","module":"D","scenario":"S0"},{"value":"0,00E+00","module":"D","scenario":"S1"}]},{"parameter":"MFR","unit":"kg","values":[{"value":"0,00E+00","module":"A1-A3","scenario":null},{"value":"0,00E+00","module":"A4","scenario":null},{"value":"0,00E+00","module":"A5","scenario":null},{"value":"0,00E+00","module":"C1","scenario":null},{"value":"0,00E+00","module":"C2","scenario":null},{"value":"2,86E+01","module":"C3","scenario":"S0"},{"value":"0,00E+00","module":"C3","scenario":"S1"},{"value":"0,00E+00","module":"C4","scenario":"S0"},{"value":"0,00E+00","module":"C4","scenario":"S1"},{"value":"0,00E+00","module":"D","scenario":"S0"},{"value":"0,00E+00","module":"D","scenario":"S1"}]},{"parameter":"MER","unit":"kg","values":[{"value":"0,00E+00","module":"A1-A3","scenario":null},{"value":"0,00E+00","module":"A4","scenario":null},{"value":"0,00E+00","module":"A5","scenario":null},{"value":"0,00E+00","module":"C1","scenario":null},{"value":"0,00E+00","module":"C2","scenario":null},{"value":"0,00E+00","module":"C3","scenario":"S0"},{"value":"0,00E+00","module":"C3","scenario":"S1"},{"value":"0,00E+00","module":"C4","scenario":"S0"},{"value":"0,00E+00","module":"C4","scenario":"S1"},{"value":"0,00E+00","module":"D","scenario":"S0"},{"value":"0,00E+00","module":"D","scenario":"S1"}]},{"parameter":"EEE","unit":"MJ","values":[{"value":"0,00E+00","module":"A1-A3","scenario":null},{"value":"0,00E+00","module":"A4","scenario":null},{"value":"1,09E+00","module":"A5","scenario":null},{"value":"0,00E+00","module":"C1","scenario":null},{"value":"0,00E+00","module":"C2","scenario":null},{"value":"0,00E+00","module":"C3","scenario":"S0"},{"value":"0,00E+00","module":"C3","scenario":"S1"},{"value":"0,00E+00","module":"C4","scenario":"S0"},{"value":"0,00E+00","module":"C4","scenario":"S1"},{"value":"0,00E+00","module":"D","scenario":"S0"},{"value":"0,00E+00","module":"D","scenario":"S1"}]},{"parameter":"EET","unit":"MJ","values":[{"value":"0,00E+00","module":"A1-A3","scenario":null},{"value":"0,00E+00","module":"A4","scenario":null},{"value":"2,55E+00","module":"A5","scenario":null},{"value":"0,00E+00","module":"C1","scenario":null},{"value":"0,00E+00","module":"C2","scenario":null},{"value":"0,00E+00","module":"C3","scenario":"S0"},{"value":"0,00E+00","module":"C3","scenario":"S1"},{"value":"0,00E+00","module":"C4","scenario":"S0"},{"value":"0,00E+00","module":"C4","scenario":"S1"},{"value":"0,00E+00","module":"D","scenario":"S0"},{"value":"0,00E+00","module":"D","scenario":"S1"}]}]}