{"product_name":"Kooltherm\u00ae K17","epd_id":"EPD-KSI-20210042-CBA1-EN","declared_unit":{"unit":"m2","amount":1},"compliance":["DIN EN 15804+A2","ISO 14025"],"producer_name":"Kingspan Insulation","environmental_impact":[{"parameter":"GWP-total","unit":"kg CO2-eq","values":[{"value":"1,06E+01","module":"A1-A3","scenario":null},{"value":"9,85E-02","module":"A4","scenario":null},{"value":"2,00E-01","module":"A5","scenario":null},{"value":"7,44E-03","module":"C1","scenario":null},{"value":"4,93E-02","module":"C2","scenario":null},{"value":"2,56E+01","module":"C3","scenario":null},{"value":"0,00E+00","module":"C4","scenario":null},{"value":"-1,08E+01","module":"D","scenario":null}]},{"parameter":"GWP-fossil","unit":"kg CO2-eq","values":[{"value":"1,04E+01","module":"A1-A3","scenario":null},{"value":"9,76E-02","module":"A4","scenario":null},{"value":"2,00E-01","module":"A5","scenario":null},{"value":"7,44E-03","module":"C1","scenario":null},{"value":"4,88E-02","module":"C2","scenario":null},{"value":"2,56E+01","module":"C3","scenario":null},{"value":"0,00E+00","module":"C4","scenario":null},{"value":"-1,08E+01","module":"D","scenario":null}]},{"parameter":"GWP-biogenic","unit":"kg CO2-eq","values":[{"value":"4,55E-02","module":"A1-A3","scenario":null},{"value":"-5,94E-04","module":"A4","scenario":null},{"value":"-3,63E-06","module":"A5","scenario":null},{"value":"-5,24E-07","module":"C1","scenario":null},{"value":"-2,97E-04","module":"C2","scenario":null},{"value":"1,15E-03","module":"C3","scenario":null},{"value":"0,00E+00","module":"C4","scenario":null},{"value":"-2,09E-02","module":"D","scenario":null}]},{"parameter":"GWP-luluc","unit":"kg CO2-eq","values":[{"value":"7,63E-02","module":"A1-A3","scenario":null},{"value":"1,49E-03","module":"A4","scenario":null},{"value":"7,20E-06","module":"A5","scenario":null},{"value":"2,52E-07","module":"C1","scenario":null},{"value":"7,47E-04","module":"C2","scenario":null},{"value":"2,48E-04","module":"C3","scenario":null},{"value":"0,00E+00","module":"C4","scenario":null},{"value":"-7,34E-03","module":"D","scenario":null}]},{"parameter":"ODP","unit":"kg CFC11-eq","values":[{"value":"1,25E-08","module":"A1-A3","scenario":null},{"value":"1,19E-17","module":"A4","scenario":null},{"value":"5,97E-17","module":"A5","scenario":null},{"value":"7,14E-19","module":"C1","scenario":null},{"value":"5,93E-18","module":"C2","scenario":null},{"value":"3,07E-15","module":"C3","scenario":null},{"value":"0,00E+00","module":"C4","scenario":null},{"value":"-1,10E-13","module":"D","scenario":null}]},{"parameter":"AP","unit":"mol H+-eq","values":[{"value":"4,69E-02","module":"A1-A3","scenario":null},{"value":"1,15E-04","module":"A4","scenario":null},{"value":"2,76E-05","module":"A5","scenario":null},{"value":"3,54E-05","module":"C1","scenario":null},{"value":"5,76E-05","module":"C2","scenario":null},{"value":"1,53E-02","module":"C3","scenario":null},{"value":"0,00E+00","module":"C4","scenario":null},{"value":"-2,03E-02","module":"D","scenario":null}]},{"parameter":"POCP","unit":"kg NMVOC-eq","values":[{"value":"3,90E-02","module":"A1-A3","scenario":null},{"value":"9,27E-05","module":"A4","scenario":null},{"value":"2,09E-05","module":"A5","scenario":null},{"value":"4,69E-05","module":"C1","scenario":null},{"value":"4,64E-05","module":"C2","scenario":null},{"value":"1,89E-02","module":"C3","scenario":null},{"value":"0,00E+00","module":"C4","scenario":null},{"value":"-1,34E-02","module":"D","scenario":null}]},{"parameter":"ADPE","unit":"kg Sb-eq","values":[{"value":"8,29E-06","module":"A1-A3","scenario":null},{"value":"6,80E-09","module":"A4","scenario":null},{"value":"8,60E-10","module":"A5","scenario":null},{"value":"1,96E-10","module":"C1","scenario":null},{"value":"3,40E-09","module":"C2","scenario":null},{"value":"5,24E-08","module":"C3","scenario":null},{"value":"0,00E+00","module":"C4","scenario":null},{"value":"-1,68E-06","module":"D","scenario":null}]},{"parameter":"ADPF","unit":"MJ","values":[{"value":"2,41E+02","module":"A1-A3","scenario":null},{"value":"1,30E+00","module":"A4","scenario":null},{"value":"7,91E-02","module":"A5","scenario":null},{"value":"1,01E-01","module":"C1","scenario":null},{"value":"6,51E-01","module":"C2","scenario":null},{"value":"6,92E+00","module":"C3","scenario":null},{"value":"0,00E+00","module":"C4","scenario":null},{"value":"-1,86E+02","module":"D","scenario":null}]},{"parameter":"WDP","unit":"m3 world-eq. Deprived","values":[{"value":"1,46E+00","module":"A1-A3","scenario":null},{"value":"2,11E-03","module":"A4","scenario":null},{"value":"2,08E-02","module":"A5","scenario":null},{"value":"1,30E-05","module":"C1","scenario":null},{"value":"1,05E-03","module":"C2","scenario":null},{"value":"2,51E+00","module":"C3","scenario":null},{"value":"0,00E+00","module":"C4","scenario":null},{"value":"-1,00E+00","module":"D","scenario":null}]},{"parameter":"EP-freshwater","unit":"kg P-eq","values":[{"value":"2,90E-05","module":"A1-A3","scenario":null},{"value":"4,71E-07","module":"A4","scenario":null},{"value":"1,05E-08","module":"A5","scenario":null},{"value":"1,32E-09","module":"C1","scenario":null},{"value":"2,36E-07","module":"C2","scenario":null},{"value":"5,22E-07","module":"C3","scenario":null},{"value":"0,00E+00","module":"C4","scenario":null},{"value":"-1,42E-05","module":"D","scenario":null}]},{"parameter":"EP-marine","unit":"kg N-eq","values":[{"value":"1,15E-02","module":"A1-A3","scenario":null},{"value":"3,56E-05","module":"A4","scenario":null},{"value":"7,28E-06","module":"A5","scenario":null},{"value":"1,65E-05","module":"C1","scenario":null},{"value":"1,78E-05","module":"C2","scenario":null},{"value":"7,34E-03","module":"C3","scenario":null},{"value":"0,00E+00","module":"C4","scenario":null},{"value":"-4,68E-03","module":"D","scenario":null}]},{"parameter":"EP-terrestrial","unit":"mol N-eq.","values":[{"value":"1,21E-01","module":"A1-A3","scenario":null},{"value":"4,16E-04","module":"A4","scenario":null},{"value":"1,20E-04","module":"A5","scenario":null},{"value":"1,81E-04","module":"C1","scenario":null},{"value":"2,08E-04","module":"C2","scenario":null},{"value":"8,44E-02","module":"C3","scenario":null},{"value":"0,00E+00","module":"C4","scenario":null},{"value":"-5,02E-02","module":"D","scenario":null}]}],"additional_environmental_impact":[{"parameter":"PM","unit":"Disease incidence","values":[{"value":"6,47E-07","module":"A1-A3","scenario":null},{"value":"6,64E-10","module":"A4","scenario":null},{"value":"3,77E-10","module":"A5","scenario":null},{"value":"3,96E-10","module":"C1","scenario":null},{"value":"3,32E-10","module":"C2","scenario":null},{"value":"4,36E-08","module":"C3","scenario":null},{"value":"0,00E+00","module":"C4","scenario":null},{"value":"-1,72E-07","module":"D","scenario":null}]},{"parameter":"ETP-fw","unit":"CTUe","values":[{"value":"8,57E+01","module":"A1-A3","scenario":null},{"value":"8,77E-01","module":"A4","scenario":null},{"value":"5,60E-02","module":"A5","scenario":null},{"value":"6,81E-02","module":"C1","scenario":null},{"value":"4,38E-01","module":"C2","scenario":null},{"value":"2,34E+00","module":"C3","scenario":null},{"value":"0,00E+00","module":"C4","scenario":null},{"value":"-4,14E+01","module":"D","scenario":null}]},{"parameter":"HTP-c","unit":"CTUh","values":[{"value":"9,66E-09","module":"A1-A3","scenario":null},{"value":"1,76E-11","module":"A4","scenario":null},{"value":"4,28E-12","module":"A5","scenario":null},{"value":"1,16E-12","module":"C1","scenario":null},{"value":"8,79E-12","module":"C2","scenario":null},{"value":"3,96E-10","module":"C3","scenario":null},{"value":"0,00E+00","module":"C4","scenario":null},{"value":"-7,60E-09","module":"D","scenario":null}]},{"parameter":"HTP-nc","unit":"CTUh","values":[{"value":"1,53E-07","module":"A1-A3","scenario":null},{"value":"7,07E-10","module":"A4","scenario":null},{"value":"3,14E-10","module":"A5","scenario":null},{"value":"4,04E-11","module":"C1","scenario":null},{"value":"3,54E-10","module":"C2","scenario":null},{"value":"4,61E-09","module":"C3","scenario":null},{"value":"0,00E+00","module":"C4","scenario":null},{"value":"-3,82E-08","module":"D","scenario":null}]},{"parameter":"SQP","unit":"-","values":[{"value":"1,82E+01","module":"A1-A3","scenario":null},{"value":"5,87E-01","module":"A4","scenario":null},{"value":"1,99E-02","module":"A5","scenario":null},{"value":"2,64E-04","module":"C1","scenario":null},{"value":"2,94E-01","module":"C2","scenario":null},{"value":"1,36E+00","module":"C3","scenario":null},{"value":"0,00E+00","module":"C4","scenario":null},{"value":"-2,81E+01","module":"D","scenario":null}]}],"resource_use":[{"parameter":"PERE","unit":"MJ","values":[{"value":"4,11E+01","module":"A1-A3","scenario":null},{"value":"7,56E-02","module":"A4","scenario":null},{"value":"1,53E-02","module":"A5","scenario":null},{"value":"2,96E-04","module":"C1","scenario":null},{"value":"3,78E-02","module":"C2","scenario":null},{"value":"9,20E-01","module":"C3","scenario":null},{"value":"0,00E+00","module":"C4","scenario":null},{"value":"-3,78E+01","module":"D","scenario":null}]},{"parameter":"PERM","unit":"","values":[{"value":"0,00E+00","module":"A1-A3","scenario":null},{"value":"0,00E+00","module":"A4","scenario":null},{"value":"0,00E+00","module":"A5","scenario":null},{"value":"0,00E+00","module":"C1","scenario":null},{"value":"0,00E+00","module":"C2","scenario":null},{"value":"0,00E+00","module":"C3","scenario":null},{"value":"0,00E+00","module":"C4","scenario":null},{"value":"0,00E+00","module":"D","scenario":null}]},{"parameter":"PERT","unit":"MJ","values":[{"value":"4,11E+01","module":"A1-A3","scenario":null},{"value":"7,56E-02","module":"A4","scenario":null},{"value":"1,53E-02","module":"A5","scenario":null},{"value":"2,96E-04","module":"C1","scenario":null},{"value":"3,78E-02","module":"C2","scenario":null},{"value":"9,20E-01","module":"C3","scenario":null},{"value":"0,00E+00","module":"C4","scenario":null},{"value":"-3,78E+01","module":"D","scenario":null}]},{"parameter":"PENRE","unit":"MJ","values":[{"value":"1,31E+02","module":"A1-A3","scenario":null},{"value":"1,30E+00","module":"A4","scenario":null},{"value":"7,92E-02","module":"A5","scenario":null},{"value":"1,01E-01","module":"C1","scenario":null},{"value":"6,51E-01","module":"C2","scenario":null},{"value":"1,17E+02","module":"C3","scenario":null},{"value":"0,00E+00","module":"C4","scenario":null},{"value":"-1,86E+02","module":"D","scenario":null}]},{"parameter":"PENRM","unit":"MJ","values":[{"value":"1,10E+02","module":"A1-A3","scenario":null},{"value":"0,00E+00","module":"A4","scenario":null},{"value":"0,00E+00","module":"A5","scenario":null},{"value":"0,00E+00","module":"C1","scenario":null},{"value":"0,00E+00","module":"C2","scenario":null},{"value":"-1,10E+02","module":"C3","scenario":null},{"value":"0,00E+00","module":"C4","scenario":null},{"value":"0,00E+00","module":"D","scenario":null}]},{"parameter":"PENRT","unit":"MJ","values":[{"value":"2,41E+02","module":"A1-A3","scenario":null},{"value":"1,30E+00","module":"A4","scenario":null},{"value":"7,92E-02","module":"A5","scenario":null},{"value":"1,01E-01","module":"C1","scenario":null},{"value":"6,51E-01","module":"C2","scenario":null},{"value":"6,92E+00","module":"C3","scenario":null},{"value":"0,00E+00","module":"C4","scenario":null},{"value":"-1,86E+02","module":"D","scenario":null}]},{"parameter":"SM","unit":"kg","values":[{"value":"0,00E+00","module":"A1-A3","scenario":null},{"value":"0,00E+00","module":"A4","scenario":null},{"value":"0,00E+00","module":"A5","scenario":null},{"value":"0,00E+00","module":"C1","scenario":null},{"value":"0,00E+00","module":"C2","scenario":null},{"value":"0,00E+00","module":"C3","scenario":null},{"value":"0,00E+00","module":"C4","scenario":null},{"value":"0,00E+00","module":"D","scenario":null}]},{"parameter":"RSF","unit":"MJ","values":[{"value":"0,00E+00","module":"A1-A3","scenario":null},{"value":"0,00E+00","module":"A4","scenario":null},{"value":"0,00E+00","module":"A5","scenario":null},{"value":"0,00E+00","module":"C1","scenario":null},{"value":"0,00E+00","module":"C2","scenario":null},{"value":"0,00E+00","module":"C3","scenario":null},{"value":"0,00E+00","module":"C4","scenario":null},{"value":"0,00E+00","module":"D","scenario":null}]},{"parameter":"NRSF","unit":"MJ","values":[{"value":"0,00E+00","module":"A1-A3","scenario":null},{"value":"0,00E+00","module":"A4","scenario":null},{"value":"0,00E+00","module":"A5","scenario":null},{"value":"0,00E+00","module":"C1","scenario":null},{"value":"0,00E+00","module":"C2","scenario":null},{"value":"0,00E+00","module":"C3","scenario":null},{"value":"0,00E+00","module":"C4","scenario":null},{"value":"0,00E+00","module":"D","scenario":null}]},{"parameter":"FW","unit":"m3","values":[{"value":"6,57E-02","module":"A1-A3","scenario":null},{"value":"1,28E-04","module":"A4","scenario":null},{"value":"4,94E-04","module":"A5","scenario":null},{"value":"5,47E-07","module":"C1","scenario":null},{"value":"6,39E-05","module":"C2","scenario":null},{"value":"5,93E-02","module":"C3","scenario":null},{"value":"0,00E+00","module":"C4","scenario":null},{"value":"-4,45E-02","module":"D","scenario":null}]}],"end_of_life_waste":[{"parameter":"HWD","unit":"kg","values":[{"value":"8,49E-05","module":"A1-A3","scenario":null},{"value":"7,28E-08","module":"A4","scenario":null},{"value":"3,71E-10","module":"A5","scenario":null},{"value":"1,07E-11","module":"C1","scenario":null},{"value":"3,64E-08","module":"C2","scenario":null},{"value":"4,40E-09","module":"C3","scenario":null},{"value":"0,00E+00","module":"C4","scenario":null},{"value":"-7,67E-08","module":"D","scenario":null}]},{"parameter":"NHWD","unit":"kg","values":[{"value":"8,40E-01","module":"A1-A3","scenario":null},{"value":"1,06E-04","module":"A4","scenario":null},{"value":"1,93E-02","module":"A5","scenario":null},{"value":"6,02E-07","module":"C1","scenario":null},{"value":"5,29E-05","module":"C2","scenario":null},{"value":"1,29E-01","module":"C3","scenario":null},{"value":"0,00E+00","module":"C4","scenario":null},{"value":"-8,06E-02","module":"D","scenario":null}]},{"parameter":"RWD","unit":"kg","values":[{"value":"3,61E-03","module":"A1-A3","scenario":null},{"value":"1,77E-06","module":"A4","scenario":null},{"value":"3,64E-06","module":"A5","scenario":null},{"value":"1,16E-07","module":"C1","scenario":null},{"value":"8,84E-07","module":"C2","scenario":null},{"value":"3,11E-04","module":"C3","scenario":null},{"value":"0,00E+00","module":"C4","scenario":null},{"value":"-1,51E-02","module":"D","scenario":null}]}],"end_of_life_flow":[{"parameter":"CRU","unit":"kg","values":[{"value":"0,00E+00","module":"A1-A3","scenario":null},{"value":"0,00E+00","module":"A4","scenario":null},{"value":"0,00E+00","module":"A5","scenario":null},{"value":"0,00E+00","module":"C1","scenario":null},{"value":"0,00E+00","module":"C2","scenario":null},{"value":"0,00E+00","module":"C3","scenario":null},{"value":"0,00E+00","module":"C4","scenario":null},{"value":"0,00E+00","module":"D","scenario":null}]},{"parameter":"MFR","unit":"kg","values":[{"value":"0,00E+00","module":"A1-A3","scenario":null},{"value":"0,00E+00","module":"A4","scenario":null},{"value":"0,00E+00","module":"A5","scenario":null},{"value":"0,00E+00","module":"C1","scenario":null},{"value":"0,00E+00","module":"C2","scenario":null},{"value":"0,00E+00","module":"C3","scenario":null},{"value":"0,00E+00","module":"C4","scenario":null},{"value":"0,00E+00","module":"D","scenario":null}]},{"parameter":"MER","unit":"kg","values":[{"value":"0,00E+00","module":"A1-A3","scenario":null},{"value":"0,00E+00","module":"A4","scenario":null},{"value":"7,99E-02","module":"A5","scenario":null},{"value":"0,00E+00","module":"C1","scenario":null},{"value":"0,00E+00","module":"C2","scenario":null},{"value":"1,16E+01","module":"C3","scenario":null},{"value":"0,00E+00","module":"C4","scenario":null},{"value":"0,00E+00","module":"D","scenario":null}]},{"parameter":"EEE","unit":"MJ","values":[{"value":"0,00E+00","module":"A1-A3","scenario":null},{"value":"0,00E+00","module":"A4","scenario":null},{"value":"4,43E-01","module":"A5","scenario":null},{"value":"0,00E+00","module":"C1","scenario":null},{"value":"0,00E+00","module":"C2","scenario":null},{"value":"4,43E+01","module":"C3","scenario":null},{"value":"0,00E+00","module":"C4","scenario":null},{"value":"0,00E+00","module":"D","scenario":null}]},{"parameter":"EET","unit":"MJ","values":[{"value":"0,00E+00","module":"A1-A3","scenario":null},{"value":"0,00E+00","module":"A4","scenario":null},{"value":"7,98E-01","module":"A5","scenario":null},{"value":"0,00E+00","module":"C1","scenario":null},{"value":"0,00E+00","module":"C2","scenario":null},{"value":"7,92E+01","module":"C3","scenario":null},{"value":"0,00E+00","module":"C4","scenario":null},{"value":"0,00E+00","module":"D","scenario":null}]}]}