{"product_name":"Elektromechanische Schl\u00f6sser, Beschl\u00e4ge und Dreht\u00fcrantriebe","epd_id":"EPD-ARG-20230552-IBG3-EN","declared_unit":{"unit":"ton","amount":1},"compliance":["DIN EN 15804+A2","ISO 14025"],"producer_name":"ARGE \u2013 The European Federation of Locks and Building Hardware Manufacturers","environmental_impact":[{"parameter":"GWP-total","unit":"kg CO2-eq","values":[{"value":"1,18E+01","module":"A1-A3","scenario":null},{"value":"6,75E-01","module":"A4","scenario":null},{"value":"3,14E-01","module":"A5","scenario":null},{"value":"1,48E+00","module":"B6","scenario":"S1"},{"value":"2,03E+02","module":"B6","scenario":"S2"},{"value":"0,00E+00","module":"C1","scenario":null},{"value":"1,86E-02","module":"C2","scenario":null},{"value":"1,86E-02","module":"C3","scenario":null},{"value":"4,93E-02","module":"C4","scenario":null},{"value":"4,85E-01","module":"D","scenario":null}]},{"parameter":"GWP-fossil","unit":"kg CO2-eq","values":[{"value":"1,20E+01","module":"A1-A3","scenario":null},{"value":"6,74E-01","module":"A4","scenario":null},{"value":"2,26E-02","module":"A5","scenario":null},{"value":"1,47E+00","module":"B6","scenario":"S1"},{"value":"2,03E+02","module":"B6","scenario":"S2"},{"value":"0,00E+00","module":"C1","scenario":null},{"value":"1,86E-02","module":"C2","scenario":null},{"value":"1,85E-02","module":"C3","scenario":null},{"value":"4,93E-02","module":"C4","scenario":null},{"value":"4,84E-01","module":"D","scenario":null}]},{"parameter":"GWP-biogenic","unit":"kg CO2-eq","values":[{"value":"-2,69E-01","module":"A1-A3","scenario":null},{"value":"0,00E+00","module":"A4","scenario":null},{"value":"2,92E-01","module":"A5","scenario":null},{"value":"0,00E+00","module":"B6","scenario":"S1"},{"value":"0,00E+00","module":"B6","scenario":"S2"},{"value":"0,00E+00","module":"C1","scenario":null},{"value":"0,00E+00","module":"C2","scenario":null},{"value":"0,00E+00","module":"C3","scenario":null},{"value":"0,00E+00","module":"C4","scenario":null},{"value":"0,00E+00","module":"D","scenario":null}]},{"parameter":"GWP-luluc","unit":"kg CO2-eq","values":[{"value":"2,82E-02","module":"A1-A3","scenario":null},{"value":"2,70E-04","module":"A4","scenario":null},{"value":"1,80E-06","module":"A5","scenario":null},{"value":"2,69E-03","module":"B6","scenario":"S1"},{"value":"5,07E-01","module":"B6","scenario":"S2"},{"value":"0,00E+00","module":"C1","scenario":null},{"value":"7,44E-06","module":"C2","scenario":null},{"value":"3,14E-05","module":"C3","scenario":null},{"value":"3,75E-06","module":"C4","scenario":null},{"value":"7,47E-04","module":"D","scenario":null}]},{"parameter":"ODP","unit":"kg CFC11-eq","values":[{"value":"6,48E-07","module":"A1-A3","scenario":null},{"value":"1,56E-07","module":"A4","scenario":null},{"value":"1,02E-09","module":"A5","scenario":null},{"value":"1,15E-07","module":"B6","scenario":"S1"},{"value":"1,05E-05","module":"B6","scenario":"S2"},{"value":"0,00E+00","module":"C1","scenario":null},{"value":"4,31E-09","module":"C2","scenario":null},{"value":"8,96E-10","module":"C3","scenario":null},{"value":"1,52E-09","module":"C4","scenario":null},{"value":"3,20E-08","module":"D","scenario":null}]},{"parameter":"AP","unit":"mol H+-eq","values":[{"value":"3,08E-01","module":"A1-A3","scenario":null},{"value":"1,91E-03","module":"A4","scenario":null},{"value":"1,95E-05","module":"A5","scenario":null},{"value":"3,07E-02","module":"B6","scenario":"S1"},{"value":"1,11E+00","module":"B6","scenario":"S2"},{"value":"0,00E+00","module":"C1","scenario":null},{"value":"5,28E-05","module":"C2","scenario":null},{"value":"2,03E-04","module":"C3","scenario":null},{"value":"4,35E-05","module":"C4","scenario":null},{"value":"2,35E-02","module":"D","scenario":null}]},{"parameter":"POCP","unit":"kg NMVOC-eq","values":[{"value":"7,77E-02","module":"A1-A3","scenario":null},{"value":"1,63E-03","module":"A4","scenario":null},{"value":"2,03E-05","module":"A5","scenario":null},{"value":"8,53E-03","module":"B6","scenario":"S1"},{"value":"4,40E-01","module":"B6","scenario":"S2"},{"value":"0,00E+00","module":"C1","scenario":null},{"value":"4,50E-05","module":"C2","scenario":null},{"value":"5,78E-05","module":"C3","scenario":null},{"value":"4,98E-05","module":"C4","scenario":null},{"value":"4,23E-03","module":"D","scenario":null}]},{"parameter":"ADPE","unit":"kg Sb-eq","values":[{"value":"4,07E-03","module":"A1-A3","scenario":null},{"value":"2,39E-06","module":"A4","scenario":null},{"value":"1,62E-08","module":"A5","scenario":null},{"value":"5,70E-04","module":"B6","scenario":"S1"},{"value":"1,97E-03","module":"B6","scenario":"S2"},{"value":"0,00E+00","module":"C1","scenario":null},{"value":"6,59E-08","module":"C2","scenario":null},{"value":"7,78E-07","module":"C3","scenario":null},{"value":"2,26E-08","module":"C4","scenario":null},{"value":"5,66E-04","module":"D","scenario":null}]},{"parameter":"ADPF","unit":"MJ","values":[{"value":"1,29E+02","module":"A1-A3","scenario":null},{"value":"1,02E+01","module":"A4","scenario":null},{"value":"6,85E-02","module":"A5","scenario":null},{"value":"1,93E+01","module":"B6","scenario":"S1"},{"value":"4,27E+03","module":"B6","scenario":"S2"},{"value":"0,00E+00","module":"C1","scenario":null},{"value":"2,82E-01","module":"C2","scenario":null},{"value":"2,38E-01","module":"C3","scenario":null},{"value":"1,11E-01","module":"C4","scenario":null},{"value":"6,82E+00","module":"D","scenario":null}]},{"parameter":"WDP","unit":"m3 world-eq. Deprived","values":[{"value":"5,06E+00","module":"A1-A3","scenario":null},{"value":"3,11E-02","module":"A4","scenario":null},{"value":"3,36E-04","module":"A5","scenario":null},{"value":"8,35E-01","module":"B6","scenario":"S1"},{"value":"5,07E+01","module":"B6","scenario":"S2"},{"value":"0,00E+00","module":"C1","scenario":null},{"value":"8,58E-04","module":"C2","scenario":null},{"value":"9,87E-03","module":"C3","scenario":null},{"value":"-3,16E-04","module":"C4","scenario":null},{"value":"4,14E-01","module":"D","scenario":null}]},{"parameter":"EP-freshwater","unit":"kg P-eq","values":[{"value":"1,87E-03","module":"A1-A3","scenario":null},{"value":"4,81E-06","module":"A4","scenario":null},{"value":"3,74E-08","module":"A5","scenario":null},{"value":"1,66E-04","module":"B6","scenario":"S1"},{"value":"2,27E-02","module":"B6","scenario":"S2"},{"value":"0,00E+00","module":"C1","scenario":null},{"value":"1,33E-07","module":"C2","scenario":null},{"value":"1,06E-06","module":"C3","scenario":null},{"value":"8,24E-08","module":"C4","scenario":null},{"value":"7,47E-05","module":"D","scenario":null}]},{"parameter":"EP-marine","unit":"kg N-eq","values":[{"value":"3,85E-02","module":"A1-A3","scenario":null},{"value":"3,81E-04","module":"A4","scenario":null},{"value":"6,46E-06","module":"A5","scenario":null},{"value":"2,35E-03","module":"B6","scenario":"S1"},{"value":"1,38E-01","module":"B6","scenario":"S2"},{"value":"0,00E+00","module":"C1","scenario":null},{"value":"1,05E-05","module":"C2","scenario":null},{"value":"1,67E-05","module":"C3","scenario":null},{"value":"1,76E-05","module":"C4","scenario":null},{"value":"1,02E-03","module":"D","scenario":null}]},{"parameter":"EP-terrestrial","unit":"mol N-eq.","values":[{"value":"2,80E-01","module":"A1-A3","scenario":null},{"value":"4,24E-03","module":"A4","scenario":null},{"value":"6,99E-05","module":"A5","scenario":null},{"value":"2,81E-02","module":"B6","scenario":"S1"},{"value":"1,60E+00","module":"B6","scenario":"S2"},{"value":"0,00E+00","module":"C1","scenario":null},{"value":"1,17E-04","module":"C2","scenario":null},{"value":"1,85E-04","module":"C3","scenario":null},{"value":"1,70E-04","module":"C4","scenario":null},{"value":"1,40E-02","module":"D","scenario":null}]}],"additional_environmental_impact":[{"parameter":"PM","unit":"Disease incidence","values":[{"value":"1,29E-06","module":"A1-A3","scenario":null},{"value":"5,42E-08","module":"A4","scenario":null},{"value":"3,98E-10","module":"A5","scenario":null},{"value":"1,34E-07","module":"B6","scenario":"S1"},{"value":"3,24E-06","module":"B6","scenario":"S2"},{"value":"0,00E+00","module":"C1","scenario":null},{"value":"1,49E-09","module":"C2","scenario":null},{"value":"1,19E-09","module":"C3","scenario":null},{"value":"1,05E-09","module":"C4","scenario":null},{"value":"5,38E-08","module":"D","scenario":null}]},{"parameter":"ETP-fw","unit":"CTUe","values":[{"value":"2,54E+03","module":"A1-A3","scenario":null},{"value":"8,02E+00","module":"A4","scenario":null},{"value":"5,87E-02","module":"A5","scenario":null},{"value":"2,18E+02","module":"B6","scenario":"S1"},{"value":"2,67E+03","module":"B6","scenario":"S2"},{"value":"0,00E+00","module":"C1","scenario":null},{"value":"2,21E-01","module":"C2","scenario":null},{"value":"1,06E+00","module":"C3","scenario":null},{"value":"5,48E+01","module":"C4","scenario":null},{"value":"1,28E+02","module":"D","scenario":null}]},{"parameter":"HTP-c","unit":"CTUh","values":[{"value":"6,79E-08","module":"A1-A3","scenario":null},{"value":"2,58E-10","module":"A4","scenario":null},{"value":"3,64E-12","module":"A5","scenario":null},{"value":"8,96E-09","module":"B6","scenario":"S1"},{"value":"8,58E-08","module":"B6","scenario":"S2"},{"value":"0,00E+00","module":"C1","scenario":null},{"value":"7,12E-12","module":"C2","scenario":null},{"value":"2,13E-11","module":"C3","scenario":null},{"value":"1,22E-11","module":"C4","scenario":null},{"value":"5,60E-09","module":"D","scenario":null}]},{"parameter":"HTP-nc","unit":"CTUh","values":[{"value":"3,43E-06","module":"A1-A3","scenario":null},{"value":"8,11E-09","module":"A4","scenario":null},{"value":"1,44E-10","module":"A5","scenario":null},{"value":"3,53E-07","module":"B6","scenario":"S1"},{"value":"2,70E-06","module":"B6","scenario":"S2"},{"value":"0,00E+00","module":"C1","scenario":null},{"value":"2,24E-10","module":"C2","scenario":null},{"value":"5,82E-10","module":"C3","scenario":null},{"value":"3,96E-10","module":"C4","scenario":null},{"value":"3,81E-07","module":"D","scenario":null}]},{"parameter":"SQP","unit":"-","values":[{"value":"1,14E+02","module":"A1-A3","scenario":null},{"value":"7,13E+00","module":"A4","scenario":null},{"value":"4,58E-02","module":"A5","scenario":null},{"value":"1,12E+01","module":"B6","scenario":"S1"},{"value":"8,22E+02","module":"B6","scenario":"S2"},{"value":"0,00E+00","module":"C1","scenario":null},{"value":"1,96E-01","module":"C2","scenario":null},{"value":"7,52E-02","module":"C3","scenario":null},{"value":"1,89E-01","module":"C4","scenario":null},{"value":"8,77E+00","module":"D","scenario":null}]}],"resource_use":[{"parameter":"PERE","unit":"MJ","values":[{"value":"2,15E+01","module":"A1-A3","scenario":null},{"value":"1,44E-01","module":"A4","scenario":null},{"value":"-6,86E-01","module":"A5","scenario":null},{"value":"2,56E+00","module":"B6","scenario":"S1"},{"value":"9,42E+02","module":"B6","scenario":"S2"},{"value":"0,00E+00","module":"C1","scenario":null},{"value":"3,96E-03","module":"C2","scenario":null},{"value":"9,18E-02","module":"C3","scenario":null},{"value":"6,71E-03","module":"C4","scenario":null},{"value":"1,33E+00","module":"D","scenario":null}]},{"parameter":"PERM","unit":"","values":[{"value":"2,35E+00","module":"A1-A3","scenario":null},{"value":"0,00E+00","module":"A4","scenario":null},{"value":"-6,18E-01","module":"A5","scenario":null},{"value":"0,00E+00","module":"B6","scenario":"S1"},{"value":"0,00E+00","module":"B6","scenario":"S2"},{"value":"0,00E+00","module":"C1","scenario":null},{"value":"0,00E+00","module":"C2","scenario":null},{"value":"0,00E+00","module":"C3","scenario":null},{"value":"0,00E+00","module":"C4","scenario":null},{"value":"0,00E+00","module":"D","scenario":null}]},{"parameter":"PERT","unit":"MJ","values":[{"value":"2,38E+01","module":"A1-A3","scenario":null},{"value":"1,44E-01","module":"A4","scenario":null},{"value":"-1,30E+00","module":"A5","scenario":null},{"value":"2,56E+00","module":"B6","scenario":"S1"},{"value":"9,42E+02","module":"B6","scenario":"S2"},{"value":"0,00E+00","module":"C1","scenario":null},{"value":"3,96E-03","module":"C2","scenario":null},{"value":"9,18E-02","module":"C3","scenario":null},{"value":"6,71E-03","module":"C4","scenario":null},{"value":"1,33E+00","module":"D","scenario":null}]},{"parameter":"PENRE","unit":"MJ","values":[{"value":"1,31E+02","module":"A1-A3","scenario":null},{"value":"1,02E+01","module":"A4","scenario":null},{"value":"2,17E-01","module":"A5","scenario":null},{"value":"1,93E+01","module":"B6","scenario":"S1"},{"value":"4,32E+03","module":"B6","scenario":"S2"},{"value":"0,00E+00","module":"C1","scenario":null},{"value":"2,82E-01","module":"C2","scenario":null},{"value":"2,39E-01","module":"C3","scenario":null},{"value":"1,11E-01","module":"C4","scenario":null},{"value":"6,85E+00","module":"D","scenario":null}]},{"parameter":"PENRM","unit":"MJ","values":[{"value":"1,43E+00","module":"A1-A3","scenario":null},{"value":"0,00E+00","module":"A4","scenario":null},{"value":"-1,48E-01","module":"A5","scenario":null},{"value":"0,00E+00","module":"B6","scenario":"S1"},{"value":"0,00E+00","module":"B6","scenario":"S2"},{"value":"0,00E+00","module":"C1","scenario":null},{"value":"0,00E+00","module":"C2","scenario":null},{"value":"0,00E+00","module":"C3","scenario":null},{"value":"0,00E+00","module":"C4","scenario":null},{"value":"0,00E+00","module":"D","scenario":null}]},{"parameter":"PENRT","unit":"MJ","values":[{"value":"1,33E+02","module":"A1-A3","scenario":null},{"value":"1,02E+01","module":"A4","scenario":null},{"value":"6,85E-02","module":"A5","scenario":null},{"value":"1,93E+01","module":"B6","scenario":"S1"},{"value":"4,32E+03","module":"B6","scenario":"S2"},{"value":"0,00E+00","module":"C1","scenario":null},{"value":"2,82E-01","module":"C2","scenario":null},{"value":"2,39E-01","module":"C3","scenario":null},{"value":"1,11E-01","module":"C4","scenario":null},{"value":"6,85E+00","module":"D","scenario":null}]},{"parameter":"SM","unit":"kg","values":[{"value":"4,47E-01","module":"A1-A3","scenario":null},{"value":"0,00E+00","module":"A4","scenario":null},{"value":"0,00E+00","module":"A5","scenario":null},{"value":"0,00E+00","module":"B6","scenario":"S1"},{"value":"0,00E+00","module":"B6","scenario":"S2"},{"value":"0,00E+00","module":"C1","scenario":null},{"value":"0,00E+00","module":"C2","scenario":null},{"value":"0,00E+00","module":"C3","scenario":null},{"value":"0,00E+00","module":"C4","scenario":null},{"value":"0,00E+00","module":"D","scenario":null}]},{"parameter":"RSF","unit":"MJ","values":[{"value":"0,00E+00","module":"A1-A3","scenario":null},{"value":"0,00E+00","module":"A4","scenario":null},{"value":"0,00E+00","module":"A5","scenario":null},{"value":"0,00E+00","module":"B6","scenario":"S1"},{"value":"0,00E+00","module":"B6","scenario":"S2"},{"value":"0,00E+00","module":"C1","scenario":null},{"value":"0,00E+00","module":"C2","scenario":null},{"value":"0,00E+00","module":"C3","scenario":null},{"value":"0,00E+00","module":"C4","scenario":null},{"value":"0,00E+00","module":"D","scenario":null}]},{"parameter":"NRSF","unit":"MJ","values":[{"value":"0,00E+00","module":"A1-A3","scenario":null},{"value":"0,00E+00","module":"A4","scenario":null},{"value":"0,00E+00","module":"A5","scenario":null},{"value":"0,00E+00","module":"B6","scenario":"S1"},{"value":"0,00E+00","module":"B6","scenario":"S2"},{"value":"0,00E+00","module":"C1","scenario":null},{"value":"0,00E+00","module":"C2","scenario":null},{"value":"0,00E+00","module":"C3","scenario":null},{"value":"0,00E+00","module":"C4","scenario":null},{"value":"0,00E+00","module":"D","scenario":null}]},{"parameter":"FW","unit":"m3","values":[{"value":"1,62E-01","module":"A1-A3","scenario":null},{"value":"1,08E-03","module":"A4","scenario":null},{"value":"5,13E-05","module":"A5","scenario":null},{"value":"1,88E-02","module":"B6","scenario":"S1"},{"value":"2,84E+00","module":"B6","scenario":"S2"},{"value":"0,00E+00","module":"C1","scenario":null},{"value":"2,99E-05","module":"C2","scenario":null},{"value":"2,75E-04","module":"C3","scenario":null},{"value":"2,23E-04","module":"C4","scenario":null},{"value":"6,66E-03","module":"D","scenario":null}]}],"end_of_life_waste":[{"parameter":"HWD","unit":"kg","values":[{"value":"1,47E-03","module":"A1-A3","scenario":null},{"value":"2,67E-05","module":"A4","scenario":null},{"value":"2,49E-07","module":"A5","scenario":null},{"value":"7,99E-04","module":"B6","scenario":"S1"},{"value":"3,41E-03","module":"B6","scenario":"S2"},{"value":"0,00E+00","module":"C1","scenario":null},{"value":"7,36E-07","module":"C2","scenario":null},{"value":"4,47E-07","module":"C3","scenario":null},{"value":"2,15E-07","module":"C4","scenario":null},{"value":"1,92E-04","module":"D","scenario":null}]},{"parameter":"NHWD","unit":"kg","values":[{"value":"4,71E+00","module":"A1-A3","scenario":null},{"value":"5,38E-01","module":"A4","scenario":null},{"value":"4,05E-03","module":"A5","scenario":null},{"value":"5,53E-01","module":"B6","scenario":"S1"},{"value":"1,72E+01","module":"B6","scenario":"S2"},{"value":"0,00E+00","module":"C1","scenario":null},{"value":"1,48E-02","module":"C2","scenario":null},{"value":"1,37E-02","module":"C3","scenario":null},{"value":"3,80E-01","module":"C4","scenario":null},{"value":"1,71E-01","module":"D","scenario":null}]},{"parameter":"RWD","unit":"kg","values":[{"value":"2,12E-03","module":"A1-A3","scenario":null},{"value":"1,48E-04","module":"A4","scenario":null},{"value":"9,43E-07","module":"A5","scenario":null},{"value":"9,02E-05","module":"B6","scenario":"S1"},{"value":"5,73E-02","module":"B6","scenario":"S2"},{"value":"0,00E+00","module":"C1","scenario":null},{"value":"4,08E-06","module":"C2","scenario":null},{"value":"1,95E-06","module":"C3","scenario":null},{"value":"1,41E-06","module":"C4","scenario":null},{"value":"5,49E-05","module":"D","scenario":null}]}],"end_of_life_flow":[{"parameter":"CRU","unit":"kg","values":[{"value":"0,00E+00","module":"A1-A3","scenario":null},{"value":"0,00E+00","module":"A4","scenario":null},{"value":"0,00E+00","module":"A5","scenario":null},{"value":"0,00E+00","module":"B6","scenario":"S1"},{"value":"0,00E+00","module":"B6","scenario":"S2"},{"value":"0,00E+00","module":"C1","scenario":null},{"value":"0,00E+00","module":"C2","scenario":null},{"value":"0,00E+00","module":"C3","scenario":null},{"value":"0,00E+00","module":"C4","scenario":null},{"value":"0,00E+00","module":"D","scenario":null}]},{"parameter":"MFR","unit":"kg","values":[{"value":"2,89E-01","module":"A1-A3","scenario":null},{"value":"0,00E+00","module":"A4","scenario":null},{"value":"1,61E-01","module":"A5","scenario":null},{"value":"0,00E+00","module":"B6","scenario":"S1"},{"value":"0,00E+00","module":"B6","scenario":"S2"},{"value":"0,00E+00","module":"C1","scenario":null},{"value":"0,00E+00","module":"C2","scenario":null},{"value":"6,72E-01","module":"C3","scenario":null},{"value":"0,00E+00","module":"C4","scenario":null},{"value":"0,00E+00","module":"D","scenario":null}]},{"parameter":"MER","unit":"kg","values":[{"value":"0,00E+00","module":"A1-A3","scenario":null},{"value":"0,00E+00","module":"A4","scenario":null},{"value":"0,00E+00","module":"A5","scenario":null},{"value":"0,00E+00","module":"B6","scenario":"S1"},{"value":"0,00E+00","module":"B6","scenario":"S2"},{"value":"0,00E+00","module":"C1","scenario":null},{"value":"0,00E+00","module":"C2","scenario":null},{"value":"0,00E+00","module":"C3","scenario":null},{"value":"0,00E+00","module":"C4","scenario":null},{"value":"0,00E+00","module":"D","scenario":null}]},{"parameter":"EEE","unit":"MJ","values":[{"value":"0,00E+00","module":"A1-A3","scenario":null},{"value":"0,00E+00","module":"A4","scenario":null},{"value":"0,00E+00","module":"A5","scenario":null},{"value":"0,00E+00","module":"B6","scenario":"S1"},{"value":"0,00E+00","module":"B6","scenario":"S2"},{"value":"0,00E+00","module":"C1","scenario":null},{"value":"0,00E+00","module":"C2","scenario":null},{"value":"0,00E+00","module":"C3","scenario":null},{"value":"0,00E+00","module":"C4","scenario":null},{"value":"0,00E+00","module":"D","scenario":null}]},{"parameter":"EET","unit":"MJ","values":[{"value":"0,00E+00","module":"A1-A3","scenario":null},{"value":"0,00E+00","module":"A4","scenario":null},{"value":"0,00E+00","module":"A5","scenario":null},{"value":"0,00E+00","module":"B6","scenario":"S1"},{"value":"0,00E+00","module":"B6","scenario":"S2"},{"value":"0,00E+00","module":"C1","scenario":null},{"value":"0,00E+00","module":"C2","scenario":null},{"value":"0,00E+00","module":"C3","scenario":null},{"value":"0,00E+00","module":"C4","scenario":null},{"value":"0,00E+00","module":"D","scenario":null}]}]}