{"product_name":"Getuftete Teppichbahnenware mit PA6 Polmaterial und textilem R\u00fccken, LC3","epd_id":"EPD-GUT-20220343-CBG1-EN","declared_unit":{"unit":"m2","amount":1},"compliance":["DIN EN 15804+A2","ISO 14025"],"producer_name":"Gemeinschaft umweltfreundlicher Teppichboden (GUT) e.V.","environmental_impact":[{"parameter":"GWP-total","unit":"kg CO2-eq","values":[{"value":"1,48E+01","module":"A1-A3","scenario":null},{"value":"1,71E-01","module":"A4","scenario":null},{"value":"2,00E+00","module":"A5","scenario":null},{"value":"0,00E+00","module":"B1","scenario":null},{"value":"3,85E-01","module":"B2","scenario":null},{"value":"0,00E+00","module":"C1","scenario":null},{"value":"9,49E-03","module":"C2","scenario":null},{"value":"4,40E+00","module":"C3","scenario":"S2"},{"value":"4,44E+00","module":"C3","scenario":"S3"},{"value":"1,99E-01","module":"C4","scenario":null},{"value":"-2,58E-01","module":"D","scenario":"S0"},{"value":"0,00E+00","module":"D","scenario":"S1"},{"value":"-1,65E+00","module":"D","scenario":"S2"},{"value":"-3,36E-01","module":"D","scenario":"S3"}]},{"parameter":"GWP-fossil","unit":"kg CO2-eq","values":[{"value":"1,48E+01","module":"A1-A3","scenario":null},{"value":"1,68E-01","module":"A4","scenario":null},{"value":"1,98E+00","module":"A5","scenario":null},{"value":"0,00E+00","module":"B1","scenario":null},{"value":"2,62E-01","module":"B2","scenario":null},{"value":"0,00E+00","module":"C1","scenario":null},{"value":"9,32E-03","module":"C2","scenario":null},{"value":"4,39E+00","module":"C3","scenario":"S2"},{"value":"4,44E+00","module":"C3","scenario":"S3"},{"value":"1,99E-01","module":"C4","scenario":null},{"value":"-2,56E-01","module":"D","scenario":"S0"},{"value":"0,00E+00","module":"D","scenario":"S1"},{"value":"-1,64E+00","module":"D","scenario":"S2"},{"value":"-3,36E-01","module":"D","scenario":"S3"}]},{"parameter":"GWP-biogenic","unit":"kg CO2-eq","values":[{"value":"5,25E-02","module":"A1-A3","scenario":null},{"value":"2,18E-03","module":"A4","scenario":null},{"value":"2,30E-02","module":"A5","scenario":null},{"value":"0,00E+00","module":"B1","scenario":null},{"value":"2,99E-03","module":"B2","scenario":null},{"value":"0,00E+00","module":"C1","scenario":null},{"value":"1,21E-04","module":"C2","scenario":null},{"value":"5,06E-04","module":"C3","scenario":"S2"},{"value":"9,37E-04","module":"C3","scenario":"S3"},{"value":"2,37E-08","module":"C4","scenario":null},{"value":"-1,31E-03","module":"D","scenario":"S0"},{"value":"0,00E+00","module":"D","scenario":"S1"},{"value":"-8,34E-03","module":"D","scenario":"S2"},{"value":"-3,36E-04","module":"D","scenario":"S3"}]},{"parameter":"GWP-luluc","unit":"kg CO2-eq","values":[{"value":"3,83E-03","module":"A1-A3","scenario":null},{"value":"9,52E-04","module":"A4","scenario":null},{"value":"4,45E-04","module":"A5","scenario":null},{"value":"0,00E+00","module":"B1","scenario":null},{"value":"1,20E-01","module":"B2","scenario":null},{"value":"0,00E+00","module":"C1","scenario":null},{"value":"5,29E-05","module":"C2","scenario":null},{"value":"1,15E-04","module":"C3","scenario":"S2"},{"value":"2,50E-04","module":"C3","scenario":"S3"},{"value":"9,66E-05","module":"C4","scenario":null},{"value":"-2,82E-05","module":"D","scenario":"S0"},{"value":"0,00E+00","module":"D","scenario":"S1"},{"value":"-1,79E-04","module":"D","scenario":"S2"},{"value":"-1,57E-04","module":"D","scenario":"S3"}]},{"parameter":"ODP","unit":"kg CFC11-eq","values":[{"value":"2,85E-11","module":"A1-A3","scenario":null},{"value":"1,02E-14","module":"A4","scenario":null},{"value":"2,60E-12","module":"A5","scenario":null},{"value":"0,00E+00","module":"B1","scenario":null},{"value":"2,08E-08","module":"B2","scenario":null},{"value":"0,00E+00","module":"C1","scenario":null},{"value":"5,68E-16","module":"C2","scenario":null},{"value":"3,49E-13","module":"C3","scenario":"S2"},{"value":"5,60E-13","module":"C3","scenario":"S3"},{"value":"2,67E-13","module":"C4","scenario":null},{"value":"-1,73E-12","module":"D","scenario":"S0"},{"value":"0,00E+00","module":"D","scenario":"S1"},{"value":"-1,10E-11","module":"D","scenario":"S2"},{"value":"-5,60E-13","module":"D","scenario":"S3"}]},{"parameter":"AP","unit":"mol H+-eq","values":[{"value":"2,29E-02","module":"A1-A3","scenario":null},{"value":"1,02E-03","module":"A4","scenario":null},{"value":"2,60E-03","module":"A5","scenario":null},{"value":"0,00E+00","module":"B1","scenario":null},{"value":"6,17E-04","module":"B2","scenario":null},{"value":"0,00E+00","module":"C1","scenario":null},{"value":"5,63E-05","module":"C2","scenario":null},{"value":"4,71E-03","module":"C3","scenario":"S2"},{"value":"4,88E-03","module":"C3","scenario":"S3"},{"value":"5,88E-04","module":"C4","scenario":null},{"value":"-3,36E-04","module":"D","scenario":"S0"},{"value":"0,00E+00","module":"D","scenario":"S1"},{"value":"-2,14E-03","module":"D","scenario":"S2"},{"value":"-1,12E-03","module":"D","scenario":"S3"}]},{"parameter":"POCP","unit":"kg NMVOC-eq","values":[{"value":"2,10E-02","module":"A1-A3","scenario":null},{"value":"9,44E-04","module":"A4","scenario":null},{"value":"2,53E-03","module":"A5","scenario":null},{"value":"4,18E-04","module":"B1","scenario":null},{"value":"6,66E-04","module":"B2","scenario":null},{"value":"0,00E+00","module":"C1","scenario":null},{"value":"5,24E-05","module":"C2","scenario":null},{"value":"6,00E-03","module":"C3","scenario":"S2"},{"value":"6,16E-03","module":"C3","scenario":"S3"},{"value":"4,17E-04","module":"C4","scenario":null},{"value":"-2,56E-04","module":"D","scenario":"S0"},{"value":"0,00E+00","module":"D","scenario":"S1"},{"value":"-1,63E-03","module":"D","scenario":"S2"},{"value":"-1,09E-03","module":"D","scenario":"S3"}]},{"parameter":"ADPE","unit":"kg Sb-eq","values":[{"value":"2,20E-06","module":"A1-A3","scenario":null},{"value":"1,43E-08","module":"A4","scenario":null},{"value":"2,01E-07","module":"A5","scenario":null},{"value":"0,00E+00","module":"B1","scenario":null},{"value":"1,54E-07","module":"B2","scenario":null},{"value":"0,00E+00","module":"C1","scenario":null},{"value":"7,92E-10","module":"C2","scenario":null},{"value":"1,72E-08","module":"C3","scenario":"S2"},{"value":"2,30E-08","module":"C3","scenario":"S3"},{"value":"1,38E-08","module":"C4","scenario":null},{"value":"-3,87E-08","module":"D","scenario":"S0"},{"value":"0,00E+00","module":"D","scenario":"S1"},{"value":"-2,45E-07","module":"D","scenario":"S2"},{"value":"-3,18E-08","module":"D","scenario":"S3"}]},{"parameter":"ADPF","unit":"MJ","values":[{"value":"2,96E+02","module":"A1-A3","scenario":null},{"value":"2,29E+00","module":"A4","scenario":null},{"value":"2,70E+01","module":"A5","scenario":null},{"value":"0,00E+00","module":"B1","scenario":null},{"value":"4,50E+00","module":"B2","scenario":null},{"value":"0,00E+00","module":"C1","scenario":null},{"value":"1,27E-01","module":"C2","scenario":null},{"value":"2,13E+00","module":"C3","scenario":"S2"},{"value":"2,71E+00","module":"C3","scenario":"S3"},{"value":"2,83E+00","module":"C4","scenario":null},{"value":"-4,36E+00","module":"D","scenario":"S0"},{"value":"0,00E+00","module":"D","scenario":"S1"},{"value":"-2,78E+01","module":"D","scenario":"S2"},{"value":"-4,69E+01","module":"D","scenario":"S3"}]},{"parameter":"WDP","unit":"m3 world-eq. Deprived","values":[{"value":"7,11E-01","module":"A1-A3","scenario":null},{"value":"1,53E-03","module":"A4","scenario":null},{"value":"1,33E-01","module":"A5","scenario":null},{"value":"0,00E+00","module":"B1","scenario":null},{"value":"7,22E-02","module":"B2","scenario":null},{"value":"0,00E+00","module":"C1","scenario":null},{"value":"8,48E-05","module":"C2","scenario":null},{"value":"5,27E-01","module":"C3","scenario":"S2"},{"value":"5,31E-01","module":"C3","scenario":"S3"},{"value":"-2,11E-03","module":"C4","scenario":null},{"value":"-2,70E-02","module":"D","scenario":"S0"},{"value":"0,00E+00","module":"D","scenario":"S1"},{"value":"-1,71E-01","module":"D","scenario":"S2"},{"value":"-5,13E-02","module":"D","scenario":"S3"}]},{"parameter":"EP-freshwater","unit":"kg P-eq","values":[{"value":"3,21E-05","module":"A1-A3","scenario":null},{"value":"5,11E-07","module":"A4","scenario":null},{"value":"2,98E-06","module":"A5","scenario":null},{"value":"0,00E+00","module":"B1","scenario":null},{"value":"3,31E-06","module":"B2","scenario":null},{"value":"0,00E+00","module":"C1","scenario":null},{"value":"2,83E-08","module":"C2","scenario":null},{"value":"4,39E-07","module":"C3","scenario":"S2"},{"value":"5,52E-07","module":"C3","scenario":"S3"},{"value":"3,70E-05","module":"C4","scenario":null},{"value":"-3,52E-07","module":"D","scenario":"S0"},{"value":"0,00E+00","module":"D","scenario":"S1"},{"value":"-2,24E-06","module":"D","scenario":"S2"},{"value":"-3,74E-07","module":"D","scenario":"S3"}]},{"parameter":"EP-marine","unit":"kg N-eq","values":[{"value":"6,50E-03","module":"A1-A3","scenario":null},{"value":"4,99E-04","module":"A4","scenario":null},{"value":"8,48E-04","module":"A5","scenario":null},{"value":"0,00E+00","module":"B1","scenario":null},{"value":"1,45E-04","module":"B2","scenario":null},{"value":"0,00E+00","module":"C1","scenario":null},{"value":"2,77E-05","module":"C2","scenario":null},{"value":"2,35E-03","module":"C3","scenario":"S2"},{"value":"2,42E-03","module":"C3","scenario":"S3"},{"value":"1,30E-04","module":"C4","scenario":null},{"value":"-9,16E-05","module":"D","scenario":"S0"},{"value":"0,00E+00","module":"D","scenario":"S1"},{"value":"-5,83E-04","module":"D","scenario":"S2"},{"value":"-3,60E-04","module":"D","scenario":"S3"}]},{"parameter":"EP-terrestrial","unit":"mol N-eq.","values":[{"value":"6,14E-02","module":"A1-A3","scenario":null},{"value":"5,54E-03","module":"A4","scenario":null},{"value":"8,51E-03","module":"A5","scenario":null},{"value":"0,00E+00","module":"B1","scenario":null},{"value":"1,98E-03","module":"B2","scenario":null},{"value":"0,00E+00","module":"C1","scenario":null},{"value":"3,08E-04","module":"C2","scenario":null},{"value":"2,63E-02","module":"C3","scenario":"S2"},{"value":"2,71E-02","module":"C3","scenario":"S3"},{"value":"1,43E-03","module":"C4","scenario":null},{"value":"-9,79E-04","module":"D","scenario":"S0"},{"value":"0,00E+00","module":"D","scenario":"S1"},{"value":"-6,24E-03","module":"D","scenario":"S2"},{"value":"-3,94E-03","module":"D","scenario":"S3"}]}],"additional_environmental_impact":[{"parameter":"PM","unit":"Disease incidence","values":[{"value":"1,64E-07","module":"A1-A3","scenario":null},{"value":"5,88E-09","module":"A4","scenario":null},{"value":"1,70E-08","module":"A5","scenario":null},{"value":"0,00E+00","module":"B1","scenario":null},{"value":"4,27E-08","module":"B2","scenario":null},{"value":"0,00E+00","module":"C1","scenario":null},{"value":"3,26E-10","module":"C2","scenario":null},{"value":"1,65E-08","module":"C3","scenario":"S2"},{"value":"1,76E-08","module":"C3","scenario":"S3"},{"value":"5,65E-09","module":"C4","scenario":null},{"value":"-2,79E-09","module":"D","scenario":"S0"},{"value":"0,00E+00","module":"D","scenario":"S1"},{"value":"-1,78E-08","module":"D","scenario":"S2"},{"value":"-2,18E-08","module":"D","scenario":"S3"}]},{"parameter":"ETP-fw","unit":"CTUe","values":[{"value":"1,30E+02","module":"A1-A3","scenario":null},{"value":"1,59E+00","module":"A4","scenario":null},{"value":"1,19E+01","module":"A5","scenario":null},{"value":"3,60E-03","module":"B1","scenario":null},{"value":"2,03E+00","module":"B2","scenario":null},{"value":"0,00E+00","module":"C1","scenario":null},{"value":"8,80E-02","module":"C2","scenario":null},{"value":"9,15E-01","module":"C3","scenario":"S2"},{"value":"1,25E+00","module":"C3","scenario":"S3"},{"value":"2,76E+00","module":"C4","scenario":null},{"value":"-9,57E-01","module":"D","scenario":"S0"},{"value":"0,00E+00","module":"D","scenario":"S1"},{"value":"-6,07E+00","module":"D","scenario":"S2"},{"value":"-8,13E+00","module":"D","scenario":"S3"}]},{"parameter":"HTP-c","unit":"CTUh","values":[{"value":"4,48E-09","module":"A1-A3","scenario":null},{"value":"3,21E-11","module":"A4","scenario":null},{"value":"4,12E-10","module":"A5","scenario":null},{"value":"0,00E+00","module":"B1","scenario":null},{"value":"3,90E-10","module":"B2","scenario":null},{"value":"0,00E+00","module":"C1","scenario":null},{"value":"1,78E-12","module":"C2","scenario":null},{"value":"4,96E-11","module":"C3","scenario":"S2"},{"value":"5,73E-11","module":"C3","scenario":"S3"},{"value":"1,24E-10","module":"C4","scenario":null},{"value":"-4,40E-11","module":"D","scenario":"S0"},{"value":"0,00E+00","module":"D","scenario":"S1"},{"value":"-2,80E-10","module":"D","scenario":"S2"},{"value":"-8,55E-11","module":"D","scenario":"S3"}]},{"parameter":"HTP-nc","unit":"CTUh","values":[{"value":"1,93E-07","module":"A1-A3","scenario":null},{"value":"1,90E-09","module":"A4","scenario":null},{"value":"1,78E-08","module":"A5","scenario":null},{"value":"2,60E-11","module":"B1","scenario":null},{"value":"6,19E-09","module":"B2","scenario":null},{"value":"0,00E+00","module":"C1","scenario":null},{"value":"1,05E-10","module":"C2","scenario":null},{"value":"2,86E-09","module":"C3","scenario":"S2"},{"value":"3,24E-09","module":"C3","scenario":"S3"},{"value":"1,04E-08","module":"C4","scenario":null},{"value":"-1,69E-09","module":"D","scenario":"S0"},{"value":"0,00E+00","module":"D","scenario":"S1"},{"value":"-1,08E-08","module":"D","scenario":"S2"},{"value":"-4,84E-09","module":"D","scenario":"S3"}]},{"parameter":"SQP","unit":"-","values":[{"value":null,"module":"A1-A3","scenario":null},{"value":null,"module":"A4","scenario":null},{"value":null,"module":"A5","scenario":null},{"value":null,"module":"B1","scenario":null},{"value":null,"module":"B2","scenario":null},{"value":null,"module":"C1","scenario":null},{"value":null,"module":"C2","scenario":null},{"value":null,"module":"C3","scenario":"S2"},{"value":null,"module":"C3","scenario":"S3"},{"value":null,"module":"C4","scenario":null},{"value":null,"module":"D","scenario":"S0"},{"value":null,"module":"D","scenario":"S1"},{"value":null,"module":"D","scenario":"S2"},{"value":null,"module":"D","scenario":"S3"}]}],"resource_use":[{"parameter":"PERE","unit":"MJ","values":[{"value":"2,53E+01","module":"A1-A3","scenario":null},{"value":"1,30E-01","module":"A4","scenario":null},{"value":"2,35E+00","module":"A5","scenario":null},{"value":"0,00E+00","module":"B1","scenario":null},{"value":"2,75E+00","module":"B2","scenario":null},{"value":"0,00E+00","module":"C1","scenario":null},{"value":"7,20E-03","module":"C2","scenario":null},{"value":"3,32E-01","module":"C3","scenario":"S2"},{"value":"4,94E-01","module":"C3","scenario":"S3"},{"value":"2,32E-01","module":"C4","scenario":null},{"value":"-1,20E+00","module":"D","scenario":"S0"},{"value":"0,00E+00","module":"D","scenario":"S1"},{"value":"-7,60E+00","module":"D","scenario":"S2"},{"value":"-4,35E-01","module":"D","scenario":"S3"}]},{"parameter":"PERM","unit":"","values":[{"value":"2,30E-02","module":"A1-A3","scenario":null},{"value":"0,00E+00","module":"A4","scenario":null},{"value":"-2,30E-02","module":"A5","scenario":null},{"value":"0,00E+00","module":"B1","scenario":null},{"value":"0,00E+00","module":"B2","scenario":null},{"value":"0,00E+00","module":"C1","scenario":null},{"value":"0,00E+00","module":"C2","scenario":null},{"value":"0,00E+00","module":"C3","scenario":"S2"},{"value":"0,00E+00","module":"C3","scenario":"S3"},{"value":"0,00E+00","module":"C4","scenario":null},{"value":"0,00E+00","module":"D","scenario":"S0"},{"value":"0,00E+00","module":"D","scenario":"S1"},{"value":"0,00E+00","module":"D","scenario":"S2"},{"value":"0,00E+00","module":"D","scenario":"S3"}]},{"parameter":"PERT","unit":"MJ","values":[{"value":"2,53E+01","module":"A1-A3","scenario":null},{"value":"1,30E-01","module":"A4","scenario":null},{"value":"2,33E+00","module":"A5","scenario":null},{"value":"0,00E+00","module":"B1","scenario":null},{"value":"2,75E+00","module":"B2","scenario":null},{"value":"0,00E+00","module":"C1","scenario":null},{"value":"7,20E-03","module":"C2","scenario":null},{"value":"3,32E-01","module":"C3","scenario":"S2"},{"value":"4,94E-01","module":"C3","scenario":"S3"},{"value":"2,32E-01","module":"C4","scenario":null},{"value":"-1,20E+00","module":"D","scenario":"S0"},{"value":"0,00E+00","module":"D","scenario":"S1"},{"value":"-7,60E+00","module":"D","scenario":"S2"},{"value":"-4,35E-01","module":"D","scenario":"S3"}]},{"parameter":"PENRE","unit":"MJ","values":[{"value":"2,40E+02","module":"A1-A3","scenario":null},{"value":"2,29E+00","module":"A4","scenario":null},{"value":"3,02E+01","module":"A5","scenario":null},{"value":"0,00E+00","module":"B1","scenario":null},{"value":"4,50E+00","module":"B2","scenario":null},{"value":"0,00E+00","module":"C1","scenario":null},{"value":"1,27E-01","module":"C2","scenario":null},{"value":"5,45E+01","module":"C3","scenario":"S2"},{"value":"5,50E+01","module":"C3","scenario":"S3"},{"value":"2,83E+00","module":"C4","scenario":null},{"value":"-4,36E+00","module":"D","scenario":"S0"},{"value":"0,00E+00","module":"D","scenario":"S1"},{"value":"-2,78E+01","module":"D","scenario":"S2"},{"value":"-4,69E+01","module":"D","scenario":"S3"}]},{"parameter":"PENRM","unit":"MJ","values":[{"value":"5,55E+01","module":"A1-A3","scenario":null},{"value":"0,00E+00","module":"A4","scenario":null},{"value":"-3,18E+00","module":"A5","scenario":null},{"value":"0,00E+00","module":"B1","scenario":null},{"value":"0,00E+00","module":"B2","scenario":null},{"value":"0,00E+00","module":"C1","scenario":null},{"value":"0,00E+00","module":"C2","scenario":null},{"value":"-5,23E+01","module":"C3","scenario":"S2"},{"value":"-5,23E+01","module":"C3","scenario":"S3"},{"value":"0,00E+00","module":"C4","scenario":null},{"value":"0,00E+00","module":"D","scenario":"S0"},{"value":"0,00E+00","module":"D","scenario":"S1"},{"value":"0,00E+00","module":"D","scenario":"S2"},{"value":"0,00E+00","module":"D","scenario":"S3"}]},{"parameter":"PENRT","unit":"MJ","values":[{"value":"2,96E+02","module":"A1-A3","scenario":null},{"value":"2,29E+00","module":"A4","scenario":null},{"value":"2,71E+01","module":"A5","scenario":null},{"value":"0,00E+00","module":"B1","scenario":null},{"value":"4,50E+00","module":"B2","scenario":null},{"value":"0,00E+00","module":"C1","scenario":null},{"value":"1,27E-01","module":"C2","scenario":null},{"value":"2,13E+00","module":"C3","scenario":"S2"},{"value":"2,71E+00","module":"C3","scenario":"S3"},{"value":"2,83E+00","module":"C4","scenario":null},{"value":"-4,36E+00","module":"D","scenario":"S0"},{"value":"0,00E+00","module":"D","scenario":"S1"},{"value":"-2,78E+01","module":"D","scenario":"S2"},{"value":"-4,69E+01","module":"D","scenario":"S3"}]},{"parameter":"SM","unit":"kg","values":[{"value":"1,04E-02","module":"A1-A3","scenario":null},{"value":"0,00E+00","module":"A4","scenario":null},{"value":"9,36E-04","module":"A5","scenario":null},{"value":"0,00E+00","module":"B1","scenario":null},{"value":"0,00E+00","module":"B2","scenario":null},{"value":"0,00E+00","module":"C1","scenario":null},{"value":"0,00E+00","module":"C2","scenario":null},{"value":"0,00E+00","module":"C3","scenario":"S2"},{"value":"0,00E+00","module":"C3","scenario":"S3"},{"value":"0,00E+00","module":"C4","scenario":null},{"value":"0,00E+00","module":"D","scenario":"S0"},{"value":"0,00E+00","module":"D","scenario":"S1"},{"value":"0,00E+00","module":"D","scenario":"S2"},{"value":"6,44E-01","module":"D","scenario":"S3"}]},{"parameter":"RSF","unit":"MJ","values":[{"value":"0,00E+00","module":"A1-A3","scenario":null},{"value":"0,00E+00","module":"A4","scenario":null},{"value":"0,00E+00","module":"A5","scenario":null},{"value":"0,00E+00","module":"B1","scenario":null},{"value":"0,00E+00","module":"B2","scenario":null},{"value":"0,00E+00","module":"C1","scenario":null},{"value":"0,00E+00","module":"C2","scenario":null},{"value":"0,00E+00","module":"C3","scenario":"S2"},{"value":"0,00E+00","module":"C3","scenario":"S3"},{"value":"0,00E+00","module":"C4","scenario":null},{"value":"0,00E+00","module":"D","scenario":"S0"},{"value":"0,00E+00","module":"D","scenario":"S1"},{"value":"0,00E+00","module":"D","scenario":"S2"},{"value":"0,00E+00","module":"D","scenario":"S3"}]},{"parameter":"NRSF","unit":"MJ","values":[{"value":"0,00E+00","module":"A1-A3","scenario":null},{"value":"0,00E+00","module":"A4","scenario":null},{"value":"0,00E+00","module":"A5","scenario":null},{"value":"0,00E+00","module":"B1","scenario":null},{"value":"0,00E+00","module":"B2","scenario":null},{"value":"0,00E+00","module":"C1","scenario":null},{"value":"0,00E+00","module":"C2","scenario":null},{"value":"0,00E+00","module":"C3","scenario":"S2"},{"value":"0,00E+00","module":"C3","scenario":"S3"},{"value":"0,00E+00","module":"C4","scenario":null},{"value":"0,00E+00","module":"D","scenario":"S0"},{"value":"0,00E+00","module":"D","scenario":"S1"},{"value":"0,00E+00","module":"D","scenario":"S2"},{"value":"0,00E+00","module":"D","scenario":"S3"}]},{"parameter":"FW","unit":"m3","values":[{"value":"4,59E-02","module":"A1-A3","scenario":null},{"value":"1,47E-04","module":"A4","scenario":null},{"value":"5,77E-03","module":"A5","scenario":null},{"value":"0,00E+00","module":"B1","scenario":null},{"value":"2,52E-03","module":"B2","scenario":null},{"value":"0,00E+00","module":"C1","scenario":null},{"value":"8,14E-06","module":"C2","scenario":null},{"value":"1,24E-02","module":"C3","scenario":"S2"},{"value":"1,26E-02","module":"C3","scenario":"S3"},{"value":"3,30E-05","module":"C4","scenario":null},{"value":"-1,14E-03","module":"D","scenario":"S0"},{"value":"0,00E+00","module":"D","scenario":"S1"},{"value":"-7,26E-03","module":"D","scenario":"S2"},{"value":"-4,20E-03","module":"D","scenario":"S3"}]}],"end_of_life_waste":[{"parameter":"HWD","unit":"kg","values":[{"value":"3,19E-08","module":"A1-A3","scenario":null},{"value":"1,10E-11","module":"A4","scenario":null},{"value":"2,91E-09","module":"A5","scenario":null},{"value":"0,00E+00","module":"B1","scenario":null},{"value":"2,56E-05","module":"B2","scenario":null},{"value":"0,00E+00","module":"C1","scenario":null},{"value":"6,08E-13","module":"C2","scenario":null},{"value":"3,35E-10","module":"C3","scenario":"S2"},{"value":"3,59E-10","module":"C3","scenario":"S3"},{"value":"4,34E-10","module":"C4","scenario":null},{"value":"-5,91E-10","module":"D","scenario":"S0"},{"value":"0,00E+00","module":"D","scenario":"S1"},{"value":"-3,77E-09","module":"D","scenario":"S2"},{"value":"-1,74E-10","module":"D","scenario":"S3"}]},{"parameter":"NHWD","unit":"kg","values":[{"value":"2,66E-01","module":"A1-A3","scenario":null},{"value":"3,28E-04","module":"A4","scenario":null},{"value":"7,36E-02","module":"A5","scenario":null},{"value":"0,00E+00","module":"B1","scenario":null},{"value":"5,14E-03","module":"B2","scenario":null},{"value":"0,00E+00","module":"C1","scenario":null},{"value":"1,82E-05","module":"C2","scenario":null},{"value":"5,42E-01","module":"C3","scenario":"S2"},{"value":"5,42E-01","module":"C3","scenario":"S3"},{"value":"2,79E+00","module":"C4","scenario":null},{"value":"-2,20E-03","module":"D","scenario":"S0"},{"value":"0,00E+00","module":"D","scenario":"S1"},{"value":"-1,40E-02","module":"D","scenario":"S2"},{"value":"-7,25E-02","module":"D","scenario":"S3"}]},{"parameter":"RWD","unit":"kg","values":[{"value":"5,69E-03","module":"A1-A3","scenario":null},{"value":"2,82E-06","module":"A4","scenario":null},{"value":"5,20E-04","module":"A5","scenario":null},{"value":"0,00E+00","module":"B1","scenario":null},{"value":"3,74E-04","module":"B2","scenario":null},{"value":"0,00E+00","module":"C1","scenario":null},{"value":"1,56E-07","module":"C2","scenario":null},{"value":"7,22E-05","module":"C3","scenario":"S2"},{"value":"1,14E-04","module":"C3","scenario":"S3"},{"value":"3,46E-05","module":"C4","scenario":null},{"value":"-3,43E-04","module":"D","scenario":"S0"},{"value":"0,00E+00","module":"D","scenario":"S1"},{"value":"-2,18E-03","module":"D","scenario":"S2"},{"value":"-8,92E-05","module":"D","scenario":"S3"}]}],"end_of_life_flow":[{"parameter":"CRU","unit":"kg","values":[{"value":"0,00E+00","module":"A1-A3","scenario":null},{"value":"0,00E+00","module":"A4","scenario":null},{"value":"0,00E+00","module":"A5","scenario":null},{"value":"0,00E+00","module":"B1","scenario":null},{"value":"0,00E+00","module":"B2","scenario":null},{"value":"0,00E+00","module":"C1","scenario":null},{"value":"0,00E+00","module":"C2","scenario":null},{"value":"0,00E+00","module":"C3","scenario":"S2"},{"value":"0,00E+00","module":"C3","scenario":"S3"},{"value":"0,00E+00","module":"C4","scenario":null},{"value":"0,00E+00","module":"D","scenario":"S0"},{"value":"0,00E+00","module":"D","scenario":"S1"},{"value":"0,00E+00","module":"D","scenario":"S2"},{"value":"0,00E+00","module":"D","scenario":"S3"}]},{"parameter":"MFR","unit":"kg","values":[{"value":"2,12E-02","module":"A1-A3","scenario":null},{"value":"0,00E+00","module":"A4","scenario":null},{"value":"1,39E-02","module":"A5","scenario":null},{"value":"0,00E+00","module":"B1","scenario":null},{"value":"0,00E+00","module":"B2","scenario":null},{"value":"0,00E+00","module":"C1","scenario":null},{"value":"0,00E+00","module":"C2","scenario":null},{"value":"0,00E+00","module":"C3","scenario":"S2"},{"value":"6,44E-01","module":"C3","scenario":"S3"},{"value":"0,00E+00","module":"C4","scenario":null},{"value":"0,00E+00","module":"D","scenario":"S0"},{"value":"0,00E+00","module":"D","scenario":"S1"},{"value":"0,00E+00","module":"D","scenario":"S2"},{"value":"0,00E+00","module":"D","scenario":"S3"}]},{"parameter":"MER","unit":"kg","values":[{"value":"0,00E+00","module":"A1-A3","scenario":null},{"value":"0,00E+00","module":"A4","scenario":null},{"value":"0,00E+00","module":"A5","scenario":null},{"value":"0,00E+00","module":"B1","scenario":null},{"value":"0,00E+00","module":"B2","scenario":null},{"value":"0,00E+00","module":"C1","scenario":null},{"value":"0,00E+00","module":"C2","scenario":null},{"value":"0,00E+00","module":"C3","scenario":"S2"},{"value":"0,00E+00","module":"C3","scenario":"S3"},{"value":"0,00E+00","module":"C4","scenario":null},{"value":"0,00E+00","module":"D","scenario":"S0"},{"value":"0,00E+00","module":"D","scenario":"S1"},{"value":"0,00E+00","module":"D","scenario":"S2"},{"value":"0,00E+00","module":"D","scenario":"S3"}]},{"parameter":"EEE","unit":"MJ","values":[{"value":"0,00E+00","module":"A1-A3","scenario":null},{"value":"0,00E+00","module":"A4","scenario":null},{"value":"1,15E+00","module":"A5","scenario":null},{"value":"0,00E+00","module":"B1","scenario":null},{"value":"0,00E+00","module":"B2","scenario":null},{"value":"0,00E+00","module":"C1","scenario":null},{"value":"0,00E+00","module":"C2","scenario":null},{"value":"7,31E+00","module":"C3","scenario":"S2"},{"value":"0,00E+00","module":"C3","scenario":"S3"},{"value":"0,00E+00","module":"C4","scenario":null},{"value":"0,00E+00","module":"D","scenario":"S0"},{"value":"0,00E+00","module":"D","scenario":"S1"},{"value":"0,00E+00","module":"D","scenario":"S2"},{"value":"0,00E+00","module":"D","scenario":"S3"}]},{"parameter":"EET","unit":"MJ","values":[{"value":"0,00E+00","module":"A1-A3","scenario":null},{"value":"0,00E+00","module":"A4","scenario":null},{"value":"2,08E+00","module":"A5","scenario":null},{"value":"0,00E+00","module":"B1","scenario":null},{"value":"0,00E+00","module":"B2","scenario":null},{"value":"0,00E+00","module":"C1","scenario":null},{"value":"0,00E+00","module":"C2","scenario":null},{"value":"1,33E+01","module":"C3","scenario":"S2"},{"value":"5,23E+01","module":"C3","scenario":"S3"},{"value":"0,00E+00","module":"C4","scenario":null},{"value":"0,00E+00","module":"D","scenario":"S0"},{"value":"0,00E+00","module":"D","scenario":"S1"},{"value":"0,00E+00","module":"D","scenario":"S2"},{"value":"0,00E+00","module":"D","scenario":"S3"}]}]}