{"product_name":"MAGNA3 40-120/150/180 (Rostfreier Stahl)","epd_id":"EPD-GRU-20240015-CBA1-EN","declared_unit":{"unit":"stk","amount":1},"compliance":["DIN EN 15804+A2","ISO 14025"],"producer_name":"Grundfos Holding A/S","environmental_impact":[{"parameter":"GWP-total","unit":"kg CO2-eq","values":[{"value":"9,81E+01","module":"A1","scenario":null},{"value":"4,11E+00","module":"A2","scenario":null},{"value":"1,18E+00","module":"A3","scenario":null},{"value":"1,43E+00","module":"A4","scenario":null},{"value":"2,42E+00","module":"A5","scenario":null},{"value":"0,00E+00","module":"B1","scenario":null},{"value":"0,00E+00","module":"B2","scenario":null},{"value":"2,91E+02","module":"B6","scenario":null},{"value":"0,00E+00","module":"B7","scenario":null},{"value":"0,00E+00","module":"C1","scenario":null},{"value":"5,93E-01","module":"C2","scenario":null},{"value":"5,57E+00","module":"C3","scenario":null},{"value":"1,14E-01","module":"C4","scenario":null},{"value":"-7,74E+00","module":"D","scenario":null},{"value":"1,03E+02","module":"A1A3","scenario":null}]},{"parameter":"GWP-fossil","unit":"kg CO2-eq","values":[{"value":"9,80E+01","module":"A1","scenario":null},{"value":"4,11E+00","module":"A2","scenario":null},{"value":"3,45E+00","module":"A3","scenario":null},{"value":"1,44E+00","module":"A4","scenario":null},{"value":"4,53E-01","module":"A5","scenario":null},{"value":"0,00E+00","module":"B1","scenario":null},{"value":"0,00E+00","module":"B2","scenario":null},{"value":"2,89E+02","module":"B6","scenario":null},{"value":"0,00E+00","module":"B7","scenario":null},{"value":"0,00E+00","module":"C1","scenario":null},{"value":"5,96E-01","module":"C2","scenario":null},{"value":"5,56E+00","module":"C3","scenario":null},{"value":"1,16E-01","module":"C4","scenario":null},{"value":"-7,71E+00","module":"D","scenario":null},{"value":"1,06E+02","module":"A1A3","scenario":null}]},{"parameter":"GWP-biogenic","unit":"kg CO2-eq","values":[{"value":"-3,71E-03","module":"A1","scenario":null},{"value":"-7,33E-03","module":"A2","scenario":null},{"value":"-2,29E+00","module":"A3","scenario":null},{"value":"-2,12E-02","module":"A4","scenario":null},{"value":"1,97E+00","module":"A5","scenario":null},{"value":"0,00E+00","module":"B1","scenario":null},{"value":"0,00E+00","module":"B2","scenario":null},{"value":"2,51E+00","module":"B6","scenario":null},{"value":"0,00E+00","module":"B7","scenario":null},{"value":"0,00E+00","module":"C1","scenario":null},{"value":"-8,80E-03","module":"C2","scenario":null},{"value":"1,20E-02","module":"C3","scenario":null},{"value":"-1,43E-03","module":"C4","scenario":null},{"value":"-1,99E-02","module":"D","scenario":null},{"value":"-2,30E+00","module":"A1A3","scenario":null}]},{"parameter":"GWP-luluc","unit":"kg CO2-eq","values":[{"value":"6,04E-02","module":"A1","scenario":null},{"value":"6,66E-03","module":"A2","scenario":null},{"value":"2,83E-02","module":"A3","scenario":null},{"value":"1,30E-02","module":"A4","scenario":null},{"value":"7,30E-05","module":"A5","scenario":null},{"value":"0,00E+00","module":"B1","scenario":null},{"value":"0,00E+00","module":"B2","scenario":null},{"value":"3,14E-02","module":"B6","scenario":null},{"value":"0,00E+00","module":"B7","scenario":null},{"value":"0,00E+00","module":"C1","scenario":null},{"value":"5,53E-03","module":"C2","scenario":null},{"value":"1,79E-04","module":"C3","scenario":null},{"value":"1,05E-04","module":"C4","scenario":null},{"value":"-2,50E-03","module":"D","scenario":null},{"value":"9,54E-02","module":"A1A3","scenario":null}]},{"parameter":"ODP","unit":"kg CFC11-eq","values":[{"value":"4,73E-08","module":"A1","scenario":null},{"value":"3,25E-13","module":"A2","scenario":null},{"value":"4,05E-09","module":"A3","scenario":null},{"value":"1,06E-11","module":"A4","scenario":null},{"value":"3,26E-13","module":"A5","scenario":null},{"value":"0,00E+00","module":"B1","scenario":null},{"value":"0,00E+00","module":"B2","scenario":null},{"value":"5,33E-09","module":"B6","scenario":null},{"value":"0,00E+00","module":"B7","scenario":null},{"value":"0,00E+00","module":"C1","scenario":null},{"value":"7,77E-14","module":"C2","scenario":null},{"value":"2,61E-11","module":"C3","scenario":null},{"value":"1,93E-13","module":"C4","scenario":null},{"value":"-2,04E-11","module":"D","scenario":null},{"value":"5,14E-08","module":"A1A3","scenario":null}]},{"parameter":"AP","unit":"mol H+-eq","values":[{"value":"7,23E-01","module":"A1","scenario":null},{"value":"1,21E-01","module":"A2","scenario":null},{"value":"1,79E-02","module":"A3","scenario":null},{"value":"8,63E-03","module":"A4","scenario":null},{"value":"6,41E-04","module":"A5","scenario":null},{"value":"0,00E+00","module":"B1","scenario":null},{"value":"0,00E+00","module":"B2","scenario":null},{"value":"6,17E-01","module":"B6","scenario":null},{"value":"0,00E+00","module":"B7","scenario":null},{"value":"0,00E+00","module":"C1","scenario":null},{"value":"3,59E-03","module":"C2","scenario":null},{"value":"3,73E-03","module":"C3","scenario":null},{"value":"3,58E-04","module":"C4","scenario":null},{"value":"-7,29E-02","module":"D","scenario":null},{"value":"8,62E-01","module":"A1A3","scenario":null}]},{"parameter":"POCP","unit":"kg NMVOC-eq","values":[{"value":"2,48E-01","module":"A1","scenario":null},{"value":"8,15E-02","module":"A2","scenario":null},{"value":"9,64E-03","module":"A3","scenario":null},{"value":"7,89E-03","module":"A4","scenario":null},{"value":"6,08E-04","module":"A5","scenario":null},{"value":"0,00E+00","module":"B1","scenario":null},{"value":"0,00E+00","module":"B2","scenario":null},{"value":"3,94E-01","module":"B6","scenario":null},{"value":"0,00E+00","module":"B7","scenario":null},{"value":"0,00E+00","module":"C1","scenario":null},{"value":"3,32E-03","module":"C2","scenario":null},{"value":"2,64E-03","module":"C3","scenario":null},{"value":"2,69E-04","module":"C4","scenario":null},{"value":"-2,69E-02","module":"D","scenario":null},{"value":"3,39E-01","module":"A1A3","scenario":null}]},{"parameter":"ADPE","unit":"kg Sb-eq","values":[{"value":"8,30E-03","module":"A1","scenario":null},{"value":"7,83E-08","module":"A2","scenario":null},{"value":"6,04E-05","module":"A3","scenario":null},{"value":"1,77E-06","module":"A4","scenario":null},{"value":"3,34E-09","module":"A5","scenario":null},{"value":"0,00E+00","module":"B1","scenario":null},{"value":"0,00E+00","module":"B2","scenario":null},{"value":"4,47E-05","module":"B6","scenario":null},{"value":"0,00E+00","module":"B7","scenario":null},{"value":"0,00E+00","module":"C1","scenario":null},{"value":"3,96E-08","module":"C2","scenario":null},{"value":"2,18E-07","module":"C3","scenario":null},{"value":"3,11E-09","module":"C4","scenario":null},{"value":"-1,02E-03","module":"D","scenario":null},{"value":"8,36E-03","module":"A1A3","scenario":null}]},{"parameter":"ADPF","unit":"MJ","values":[{"value":"1,38E+03","module":"A1","scenario":null},{"value":"5,12E+01","module":"A2","scenario":null},{"value":"5,12E+01","module":"A3","scenario":null},{"value":"1,97E+01","module":"A4","scenario":null},{"value":"8,96E-01","module":"A5","scenario":null},{"value":"0,00E+00","module":"B1","scenario":null},{"value":"0,00E+00","module":"B2","scenario":null},{"value":"6,08E+03","module":"B6","scenario":null},{"value":"0,00E+00","module":"B7","scenario":null},{"value":"0,00E+00","module":"C1","scenario":null},{"value":"8,13E+00","module":"C2","scenario":null},{"value":"3,05E+01","module":"C3","scenario":null},{"value":"1,73E+00","module":"C4","scenario":null},{"value":"-9,16E+01","module":"D","scenario":null},{"value":"1,48E+03","module":"A1A3","scenario":null}]},{"parameter":"WDP","unit":"m3 world-eq. Deprived","values":[{"value":"3,47E+01","module":"A1","scenario":null},{"value":"1,43E-02","module":"A2","scenario":null},{"value":"-4,51E-03","module":"A3","scenario":null},{"value":"2,50E-02","module":"A4","scenario":null},{"value":"2,88E-01","module":"A5","scenario":null},{"value":"0,00E+00","module":"B1","scenario":null},{"value":"0,00E+00","module":"B2","scenario":null},{"value":"6,43E+01","module":"B6","scenario":null},{"value":"0,00E+00","module":"B7","scenario":null},{"value":"0,00E+00","module":"C1","scenario":null},{"value":"7,21E-03","module":"C2","scenario":null},{"value":"7,42E-01","module":"C3","scenario":null},{"value":"-1,61E-03","module":"C4","scenario":null},{"value":"-5,29E-01","module":"D","scenario":null},{"value":"3,47E+01","module":"A1A3","scenario":null}]},{"parameter":"EP-freshwater","unit":"kg P-eq","values":[{"value":"1,49E-03","module":"A1","scenario":null},{"value":"3,38E-06","module":"A2","scenario":null},{"value":"5,47E-05","module":"A3","scenario":null},{"value":"5,47E-06","module":"A4","scenario":null},{"value":"1,20E-07","module":"A5","scenario":null},{"value":"0,00E+00","module":"B1","scenario":null},{"value":"0,00E+00","module":"B2","scenario":null},{"value":"1,08E-03","module":"B6","scenario":null},{"value":"0,00E+00","module":"B7","scenario":null},{"value":"0,00E+00","module":"C1","scenario":null},{"value":"2,18E-06","module":"C2","scenario":null},{"value":"7,40E-06","module":"C3","scenario":null},{"value":"1,33E-05","module":"C4","scenario":null},{"value":"-1,10E-05","module":"D","scenario":null},{"value":"1,55E-03","module":"A1A3","scenario":null}]},{"parameter":"EP-marine","unit":"kg N-eq","values":[{"value":"7,89E-02","module":"A1","scenario":null},{"value":"2,89E-02","module":"A2","scenario":null},{"value":"3,35E-03","module":"A3","scenario":null},{"value":"4,14E-03","module":"A4","scenario":null},{"value":"2,33E-04","module":"A5","scenario":null},{"value":"0,00E+00","module":"B1","scenario":null},{"value":"0,00E+00","module":"B2","scenario":null},{"value":"1,48E-01","module":"B6","scenario":null},{"value":"0,00E+00","module":"B7","scenario":null},{"value":"0,00E+00","module":"C1","scenario":null},{"value":"1,75E-03","module":"C2","scenario":null},{"value":"9,87E-04","module":"C3","scenario":null},{"value":"8,53E-05","module":"C4","scenario":null},{"value":"-8,35E-03","module":"D","scenario":null},{"value":"1,11E-01","module":"A1A3","scenario":null}]},{"parameter":"EP-terrestrial","unit":"mol N-eq.","values":[{"value":"8,44E-01","module":"A1","scenario":null},{"value":"3,17E-01","module":"A2","scenario":null},{"value":"3,38E-02","module":"A3","scenario":null},{"value":"4,59E-02","module":"A4","scenario":null},{"value":"2,95E-03","module":"A5","scenario":null},{"value":"0,00E+00","module":"B1","scenario":null},{"value":"0,00E+00","module":"B2","scenario":null},{"value":"1,54E+00","module":"B6","scenario":null},{"value":"0,00E+00","module":"B7","scenario":null},{"value":"0,00E+00","module":"C1","scenario":null},{"value":"1,94E-02","module":"C2","scenario":null},{"value":"1,12E-02","module":"C3","scenario":null},{"value":"9,36E-04","module":"C4","scenario":null},{"value":"-8,96E-02","module":"D","scenario":null},{"value":"1,19E+00","module":"A1A3","scenario":null}]}],"additional_environmental_impact":[{"parameter":"PM","unit":"Disease incidence","values":[{"value":"8,88E-06","module":"A1","scenario":null},{"value":"2,09E-06","module":"A2","scenario":null},{"value":"2,61E-07","module":"A3","scenario":null},{"value":"5,59E-08","module":"A4","scenario":null},{"value":"3,88E-09","module":"A5","scenario":null},{"value":"0,00E+00","module":"B1","scenario":null},{"value":"0,00E+00","module":"B2","scenario":null},{"value":"5,19E-06","module":"B6","scenario":null},{"value":"0,00E+00","module":"B7","scenario":null},{"value":"0,00E+00","module":"C1","scenario":null},{"value":"2,27E-08","module":"C2","scenario":null},{"value":"3,17E-08","module":"C3","scenario":null},{"value":"3,63E-09","module":"C4","scenario":null},{"value":"-1,78E-06","module":"D","scenario":null},{"value":"1,12E-05","module":"A1A3","scenario":null}]},{"parameter":"ETP-fw","unit":"CTUe","values":[{"value":"7,21E+02","module":"A1","scenario":null},{"value":"3,63E+01","module":"A2","scenario":null},{"value":"1,81E+01","module":"A3","scenario":null},{"value":"1,39E+01","module":"A4","scenario":null},{"value":"4,41E-01","module":"A5","scenario":null},{"value":"0,00E+00","module":"B1","scenario":null},{"value":"0,00E+00","module":"B2","scenario":null},{"value":"1,69E+03","module":"B6","scenario":null},{"value":"0,00E+00","module":"B7","scenario":null},{"value":"0,00E+00","module":"C1","scenario":null},{"value":"5,83E+00","module":"C2","scenario":null},{"value":"8,85E+00","module":"C3","scenario":null},{"value":"1,09E+00","module":"C4","scenario":null},{"value":"-1,13E+01","module":"D","scenario":null},{"value":"7,75E+02","module":"A1A3","scenario":null}]},{"parameter":"HTP-c","unit":"CTUh","values":[{"value":"1,62E-05","module":"A1","scenario":null},{"value":"6,75E-10","module":"A2","scenario":null},{"value":"6,46E-07","module":"A3","scenario":null},{"value":"3,66E-09","module":"A4","scenario":null},{"value":"2,40E-11","module":"A5","scenario":null},{"value":"0,00E+00","module":"B1","scenario":null},{"value":"0,00E+00","module":"B2","scenario":null},{"value":"8,94E-08","module":"B6","scenario":null},{"value":"0,00E+00","module":"B7","scenario":null},{"value":"0,00E+00","module":"C1","scenario":null},{"value":"1,19E-10","module":"C2","scenario":null},{"value":"4,98E-10","module":"C3","scenario":null},{"value":"6,99E-11","module":"C4","scenario":null},{"value":"-3,54E-07","module":"D","scenario":null},{"value":"1,69E-05","module":"A1A3","scenario":null}]},{"parameter":"HTP-nc","unit":"CTUh","values":[{"value":"1,53E-06","module":"A1","scenario":null},{"value":"2,33E-08","module":"A2","scenario":null},{"value":"3,78E-08","module":"A3","scenario":null},{"value":"1,28E-08","module":"A4","scenario":null},{"value":"9,74E-10","module":"A5","scenario":null},{"value":"0,00E+00","module":"B1","scenario":null},{"value":"0,00E+00","module":"B2","scenario":null},{"value":"1,43E-06","module":"B6","scenario":null},{"value":"0,00E+00","module":"B7","scenario":null},{"value":"0,00E+00","module":"C1","scenario":null},{"value":"5,26E-09","module":"C2","scenario":null},{"value":"1,03E-08","module":"C3","scenario":null},{"value":"5,96E-09","module":"C4","scenario":null},{"value":"-4,19E-08","module":"D","scenario":null},{"value":"1,59E-06","module":"A1A3","scenario":null}]},{"parameter":"SQP","unit":"-","values":[{"value":"3,42E+02","module":"A1","scenario":null},{"value":"4,19E+00","module":"A2","scenario":null},{"value":"7,76E+01","module":"A3","scenario":null},{"value":"8,12E+00","module":"A4","scenario":null},{"value":"2,61E-01","module":"A5","scenario":null},{"value":"0,00E+00","module":"B1","scenario":null},{"value":"0,00E+00","module":"B2","scenario":null},{"value":"2,38E+03","module":"B6","scenario":null},{"value":"0,00E+00","module":"B7","scenario":null},{"value":"0,00E+00","module":"C1","scenario":null},{"value":"3,40E+00","module":"C2","scenario":null},{"value":"1,18E+01","module":"C3","scenario":null},{"value":"1,55E-01","module":"C4","scenario":null},{"value":"-1,58E+01","module":"D","scenario":null},{"value":"4,24E+02","module":"A1A3","scenario":null}]}],"resource_use":[{"parameter":"PERE","unit":"MJ","values":[{"value":"3,73E+02","module":"A1","scenario":null},{"value":"8,88E-01","module":"A2","scenario":null},{"value":"4,31E+01","module":"A3","scenario":null},{"value":"1,54E+00","module":"A4","scenario":null},{"value":"2,03E-01","module":"A5","scenario":null},{"value":"0,00E+00","module":"B1","scenario":null},{"value":"0,00E+00","module":"B2","scenario":null},{"value":"3,63E+03","module":"B6","scenario":null},{"value":"0,00E+00","module":"B7","scenario":null},{"value":"0,00E+00","module":"C1","scenario":null},{"value":"5,92E-01","module":"C2","scenario":null},{"value":"1,78E+01","module":"C3","scenario":null},{"value":"1,56E-01","module":"C4","scenario":null},{"value":"4,87E+00","module":"D","scenario":null},{"value":"4,17E+02","module":"A1A3","scenario":null}]},{"parameter":"PERM","unit":"","values":[{"value":"0,00E+00","module":"A1","scenario":null},{"value":"0,00E+00","module":"A2","scenario":null},{"value":"0,00E+00","module":"A3","scenario":null},{"value":"0,00E+00","module":"A4","scenario":null},{"value":"0,00E+00","module":"A5","scenario":null},{"value":"0,00E+00","module":"B1","scenario":null},{"value":"0,00E+00","module":"B2","scenario":null},{"value":"0,00E+00","module":"B6","scenario":null},{"value":"0,00E+00","module":"B7","scenario":null},{"value":"0,00E+00","module":"C1","scenario":null},{"value":"0,00E+00","module":"C2","scenario":null},{"value":"0,00E+00","module":"C3","scenario":null},{"value":"0,00E+00","module":"C4","scenario":null},{"value":"0,00E+00","module":"D","scenario":null},{"value":"0,00E+00","module":"A1A3","scenario":null}]},{"parameter":"PERT","unit":"MJ","values":[{"value":"3,73E+02","module":"A1","scenario":null},{"value":"8,88E-01","module":"A2","scenario":null},{"value":"4,31E+01","module":"A3","scenario":null},{"value":"1,54E+00","module":"A4","scenario":null},{"value":"2,03E-01","module":"A5","scenario":null},{"value":"0,00E+00","module":"B1","scenario":null},{"value":"0,00E+00","module":"B2","scenario":null},{"value":"3,63E+03","module":"B6","scenario":null},{"value":"0,00E+00","module":"B7","scenario":null},{"value":"0,00E+00","module":"C1","scenario":null},{"value":"5,92E-01","module":"C2","scenario":null},{"value":"1,78E+01","module":"C3","scenario":null},{"value":"1,56E-01","module":"C4","scenario":null},{"value":"4,87E+00","module":"D","scenario":null},{"value":"4,17E+02","module":"A1A3","scenario":null}]},{"parameter":"PENRE","unit":"MJ","values":[{"value":"1,39E+03","module":"A1","scenario":null},{"value":"5,13E+01","module":"A2","scenario":null},{"value":"5,12E+01","module":"A3","scenario":null},{"value":"1,98E+01","module":"A4","scenario":null},{"value":"8,97E-01","module":"A5","scenario":null},{"value":"0,00E+00","module":"B1","scenario":null},{"value":"0,00E+00","module":"B2","scenario":null},{"value":"6,08E+03","module":"B6","scenario":null},{"value":"0,00E+00","module":"B7","scenario":null},{"value":"0,00E+00","module":"C1","scenario":null},{"value":"8,16E+00","module":"C2","scenario":null},{"value":"3,05E+01","module":"C3","scenario":null},{"value":"1,73E+00","module":"C4","scenario":null},{"value":"-9,15E+01","module":"D","scenario":null},{"value":"1,49E+03","module":"A1A3","scenario":null}]},{"parameter":"PENRM","unit":"MJ","values":[{"value":"0,00E+00","module":"A1","scenario":null},{"value":"0,00E+00","module":"A2","scenario":null},{"value":"0,00E+00","module":"A3","scenario":null},{"value":"0,00E+00","module":"A4","scenario":null},{"value":"0,00E+00","module":"A5","scenario":null},{"value":"0,00E+00","module":"B1","scenario":null},{"value":"0,00E+00","module":"B2","scenario":null},{"value":"0,00E+00","module":"B6","scenario":null},{"value":"0,00E+00","module":"B7","scenario":null},{"value":"0,00E+00","module":"C1","scenario":null},{"value":"0,00E+00","module":"C2","scenario":null},{"value":"0,00E+00","module":"C3","scenario":null},{"value":"0,00E+00","module":"C4","scenario":null},{"value":"0,00E+00","module":"D","scenario":null},{"value":"0,00E+00","module":"A1A3","scenario":null}]},{"parameter":"PENRT","unit":"MJ","values":[{"value":"1,39E+03","module":"A1","scenario":null},{"value":"5,13E+01","module":"A2","scenario":null},{"value":"5,12E+01","module":"A3","scenario":null},{"value":"1,98E+01","module":"A4","scenario":null},{"value":"8,97E-01","module":"A5","scenario":null},{"value":"0,00E+00","module":"B1","scenario":null},{"value":"0,00E+00","module":"B2","scenario":null},{"value":"6,08E+03","module":"B6","scenario":null},{"value":"0,00E+00","module":"B7","scenario":null},{"value":"0,00E+00","module":"C1","scenario":null},{"value":"8,16E+00","module":"C2","scenario":null},{"value":"3,05E+01","module":"C3","scenario":null},{"value":"1,73E+00","module":"C4","scenario":null},{"value":"-9,15E+01","module":"D","scenario":null},{"value":"1,49E+03","module":"A1A3","scenario":null}]},{"parameter":"SM","unit":"kg","values":[{"value":"1,09E+01","module":"A1","scenario":null},{"value":"0,00E+00","module":"A2","scenario":null},{"value":"2,31E-01","module":"A3","scenario":null},{"value":"2,23E-03","module":"A4","scenario":null},{"value":"0,00E+00","module":"A5","scenario":null},{"value":"0,00E+00","module":"B1","scenario":null},{"value":"0,00E+00","module":"B2","scenario":null},{"value":"0,00E+00","module":"B6","scenario":null},{"value":"0,00E+00","module":"B7","scenario":null},{"value":"0,00E+00","module":"C1","scenario":null},{"value":"0,00E+00","module":"C2","scenario":null},{"value":"0,00E+00","module":"C3","scenario":null},{"value":"0,00E+00","module":"C4","scenario":null},{"value":"0,00E+00","module":"D","scenario":null},{"value":"1,11E+01","module":"A1A3","scenario":null}]},{"parameter":"RSF","unit":"MJ","values":[{"value":"1,46E-23","module":"A1","scenario":null},{"value":"0,00E+00","module":"A2","scenario":null},{"value":"0,00E+00","module":"A3","scenario":null},{"value":"2,91E-27","module":"A4","scenario":null},{"value":"0,00E+00","module":"A5","scenario":null},{"value":"0,00E+00","module":"B1","scenario":null},{"value":"0,00E+00","module":"B2","scenario":null},{"value":"0,00E+00","module":"B6","scenario":null},{"value":"0,00E+00","module":"B7","scenario":null},{"value":"0,00E+00","module":"C1","scenario":null},{"value":"0,00E+00","module":"C2","scenario":null},{"value":"0,00E+00","module":"C3","scenario":null},{"value":"0,00E+00","module":"C4","scenario":null},{"value":"0,00E+00","module":"D","scenario":null},{"value":"1,46E-23","module":"A1A3","scenario":null}]},{"parameter":"NRSF","unit":"MJ","values":[{"value":"1,71E-22","module":"A1","scenario":null},{"value":"0,00E+00","module":"A2","scenario":null},{"value":"0,00E+00","module":"A3","scenario":null},{"value":"3,42E-26","module":"A4","scenario":null},{"value":"0,00E+00","module":"A5","scenario":null},{"value":"0,00E+00","module":"B1","scenario":null},{"value":"0,00E+00","module":"B2","scenario":null},{"value":"0,00E+00","module":"B6","scenario":null},{"value":"0,00E+00","module":"B7","scenario":null},{"value":"0,00E+00","module":"C1","scenario":null},{"value":"0,00E+00","module":"C2","scenario":null},{"value":"0,00E+00","module":"C3","scenario":null},{"value":"0,00E+00","module":"C4","scenario":null},{"value":"0,00E+00","module":"D","scenario":null},{"value":"1,71E-22","module":"A1A3","scenario":null}]},{"parameter":"FW","unit":"m3","values":[{"value":"1,03E+00","module":"A1","scenario":null},{"value":"1,01E-03","module":"A2","scenario":null},{"value":"1,69E-02","module":"A3","scenario":null},{"value":"1,78E-03","module":"A4","scenario":null},{"value":"6,79E-03","module":"A5","scenario":null},{"value":"0,00E+00","module":"B1","scenario":null},{"value":"0,00E+00","module":"B2","scenario":null},{"value":"2,93E+00","module":"B6","scenario":null},{"value":"0,00E+00","module":"B7","scenario":null},{"value":"0,00E+00","module":"C1","scenario":null},{"value":"6,48E-04","module":"C2","scenario":null},{"value":"2,43E-02","module":"C3","scenario":null},{"value":"1,81E-05","module":"C4","scenario":null},{"value":"2,51E-02","module":"D","scenario":null},{"value":"1,05E+00","module":"A1A3","scenario":null}]}],"end_of_life_waste":[{"parameter":"HWD","unit":"kg","values":[{"value":"7,01E-06","module":"A1","scenario":null},{"value":"1,61E-10","module":"A2","scenario":null},{"value":"1,21E-04","module":"A3","scenario":null},{"value":"2,57E-08","module":"A4","scenario":null},{"value":"2,18E-11","module":"A5","scenario":null},{"value":"0,00E+00","module":"B1","scenario":null},{"value":"0,00E+00","module":"B2","scenario":null},{"value":"7,14E-07","module":"B6","scenario":null},{"value":"0,00E+00","module":"B7","scenario":null},{"value":"0,00E+00","module":"C1","scenario":null},{"value":"2,53E-11","module":"C2","scenario":null},{"value":"3,43E-09","module":"C3","scenario":null},{"value":"1,45E-10","module":"C4","scenario":null},{"value":"-1,61E-03","module":"D","scenario":null},{"value":"1,28E-04","module":"A1A3","scenario":null}]},{"parameter":"NHWD","unit":"kg","values":[{"value":"7,36E+00","module":"A1","scenario":null},{"value":"5,29E-03","module":"A2","scenario":null},{"value":"3,56E-01","module":"A3","scenario":null},{"value":"4,66E-03","module":"A4","scenario":null},{"value":"9,98E-02","module":"A5","scenario":null},{"value":"0,00E+00","module":"B1","scenario":null},{"value":"0,00E+00","module":"B2","scenario":null},{"value":"4,45E+00","module":"B6","scenario":null},{"value":"0,00E+00","module":"B7","scenario":null},{"value":"0,00E+00","module":"C1","scenario":null},{"value":"1,24E-03","module":"C2","scenario":null},{"value":"5,52E-01","module":"C3","scenario":null},{"value":"2,01E+00","module":"C4","scenario":null},{"value":"1,81E+00","module":"D","scenario":null},{"value":"7,72E+00","module":"A1A3","scenario":null}]},{"parameter":"RWD","unit":"kg","values":[{"value":"4,72E-02","module":"A1","scenario":null},{"value":"6,71E-05","module":"A2","scenario":null},{"value":"1,57E-03","module":"A3","scenario":null},{"value":"4,99E-05","module":"A4","scenario":null},{"value":"4,03E-05","module":"A5","scenario":null},{"value":"0,00E+00","module":"B1","scenario":null},{"value":"0,00E+00","module":"B2","scenario":null},{"value":"9,66E-01","module":"B6","scenario":null},{"value":"0,00E+00","module":"B7","scenario":null},{"value":"0,00E+00","module":"C1","scenario":null},{"value":"1,53E-05","module":"C2","scenario":null},{"value":"4,71E-03","module":"C3","scenario":null},{"value":"2,04E-05","module":"C4","scenario":null},{"value":"-1,65E-03","module":"D","scenario":null},{"value":"4,88E-02","module":"A1A3","scenario":null}]}],"end_of_life_flow":[{"parameter":"CRU","unit":"kg","values":[{"value":null,"module":"A1","scenario":null},{"value":null,"module":"A2","scenario":null},{"value":null,"module":"A3","scenario":null},{"value":null,"module":"A4","scenario":null},{"value":null,"module":"A5","scenario":null},{"value":null,"module":"B1","scenario":null},{"value":null,"module":"B2","scenario":null},{"value":null,"module":"B6","scenario":null},{"value":null,"module":"B7","scenario":null},{"value":null,"module":"C1","scenario":null},{"value":null,"module":"C2","scenario":null},{"value":null,"module":"C3","scenario":null},{"value":null,"module":"C4","scenario":null},{"value":null,"module":"D","scenario":null}]},{"parameter":"MFR","unit":"kg","values":[{"value":"0,00E+00","module":"A1","scenario":null},{"value":"0,00E+00","module":"A2","scenario":null},{"value":"0,00E+00","module":"A3","scenario":null},{"value":"0,00E+00","module":"A4","scenario":null},{"value":"0,00E+00","module":"A5","scenario":null},{"value":"0,00E+00","module":"B1","scenario":null},{"value":"0,00E+00","module":"B2","scenario":null},{"value":"0,00E+00","module":"B6","scenario":null},{"value":"0,00E+00","module":"B7","scenario":null},{"value":"0,00E+00","module":"C1","scenario":null},{"value":"0,00E+00","module":"C2","scenario":null},{"value":"1,28E+01","module":"C3","scenario":null},{"value":"0,00E+00","module":"C4","scenario":null},{"value":"0,00E+00","module":"D","scenario":null},{"value":"0,00E+00","module":"A1A3","scenario":null}]},{"parameter":"MER","unit":"kg","values":[{"value":null,"module":"A1","scenario":null},{"value":null,"module":"A2","scenario":null},{"value":null,"module":"A3","scenario":null},{"value":null,"module":"A4","scenario":null},{"value":null,"module":"A5","scenario":null},{"value":null,"module":"B1","scenario":null},{"value":null,"module":"B2","scenario":null},{"value":null,"module":"B6","scenario":null},{"value":null,"module":"B7","scenario":null},{"value":null,"module":"C1","scenario":null},{"value":null,"module":"C2","scenario":null},{"value":null,"module":"C3","scenario":null},{"value":null,"module":"C4","scenario":null},{"value":null,"module":"D","scenario":null}]},{"parameter":"EEE","unit":"MJ","values":[{"value":"0,00E+00","module":"A1","scenario":null},{"value":"0,00E+00","module":"A2","scenario":null},{"value":"0,00E+00","module":"A3","scenario":null},{"value":"0,00E+00","module":"A4","scenario":null},{"value":"3,78E+00","module":"A5","scenario":null},{"value":"0,00E+00","module":"B1","scenario":null},{"value":"0,00E+00","module":"B2","scenario":null},{"value":"0,00E+00","module":"B6","scenario":null},{"value":"0,00E+00","module":"B7","scenario":null},{"value":"0,00E+00","module":"C1","scenario":null},{"value":"0,00E+00","module":"C2","scenario":null},{"value":"7,00E+00","module":"C3","scenario":null},{"value":"0,00E+00","module":"C4","scenario":null},{"value":"0,00E+00","module":"D","scenario":null},{"value":"0,00E+00","module":"A1A3","scenario":null}]},{"parameter":"EET","unit":"MJ","values":[{"value":"0,00E+00","module":"A1","scenario":null},{"value":"0,00E+00","module":"A2","scenario":null},{"value":"0,00E+00","module":"A3","scenario":null},{"value":"0,00E+00","module":"A4","scenario":null},{"value":"6,84E+00","module":"A5","scenario":null},{"value":"0,00E+00","module":"B1","scenario":null},{"value":"0,00E+00","module":"B2","scenario":null},{"value":"0,00E+00","module":"B6","scenario":null},{"value":"0,00E+00","module":"B7","scenario":null},{"value":"0,00E+00","module":"C1","scenario":null},{"value":"0,00E+00","module":"C2","scenario":null},{"value":"1,26E+01","module":"C3","scenario":null},{"value":"0,00E+00","module":"C4","scenario":null},{"value":"0,00E+00","module":"D","scenario":null},{"value":"0,00E+00","module":"A1A3","scenario":null}]}]}