{"product_name":"MAGNA 3 65-80/100/120 (Gusseisen)","epd_id":"EPD-GRU-20230079-CBC1-EN","declared_unit":{"unit":"stk","amount":1},"compliance":["DIN EN 15804+A2","ISO 14025"],"producer_name":"Grundfos Holding A/S","environmental_impact":[{"parameter":"GWP-total","unit":"kg CO2-eq","values":[{"value":"1,07E+02","module":"A1","scenario":null},{"value":"1,46E+00","module":"A2","scenario":null},{"value":"8,10E-01","module":"A3","scenario":null},{"value":"1,49E+00","module":"A4","scenario":null},{"value":"2,86E+00","module":"A5","scenario":null},{"value":"3,98E+02","module":"B6","scenario":null},{"value":"0,00E+00","module":"C1","scenario":null},{"value":"6,11E-01","module":"C2","scenario":null},{"value":"6,65E+00","module":"C3","scenario":null},{"value":"1,43E-01","module":"C4","scenario":null},{"value":"-3,40E-01","module":"D","scenario":null},{"value":"1,09E+02","module":"A1A3","scenario":null}]},{"parameter":"GWP-fossil","unit":"kg CO2-eq","values":[{"value":"1,06E+02","module":"A1","scenario":null},{"value":"1,45E+00","module":"A2","scenario":null},{"value":"4,05E+00","module":"A3","scenario":null},{"value":"1,48E+00","module":"A4","scenario":null},{"value":"1,53E-01","module":"A5","scenario":null},{"value":"3,97E+02","module":"B6","scenario":null},{"value":"0,00E+00","module":"C1","scenario":null},{"value":"6,07E-01","module":"C2","scenario":null},{"value":"6,64E+00","module":"C3","scenario":null},{"value":"1,47E-01","module":"C4","scenario":null},{"value":"-3,34E-01","module":"D","scenario":null},{"value":"1,12E+02","module":"A1A3","scenario":null}]},{"parameter":"GWP-biogenic","unit":"kg CO2-eq","values":[{"value":"4,63E-01","module":"A1","scenario":null},{"value":"-1,98E-03","module":"A2","scenario":null},{"value":"-3,28E+00","module":"A3","scenario":null},{"value":"-3,02E-03","module":"A4","scenario":null},{"value":"2,70E+00","module":"A5","scenario":null},{"value":"1,32E+00","module":"B6","scenario":null},{"value":"0,00E+00","module":"C1","scenario":null},{"value":"-1,02E-03","module":"C2","scenario":null},{"value":"6,57E-03","module":"C3","scenario":null},{"value":"-4,43E-03","module":"C4","scenario":null},{"value":"-2,68E-03","module":"D","scenario":null},{"value":"-2,82E+00","module":"A1A3","scenario":null}]},{"parameter":"GWP-luluc","unit":"kg CO2-eq","values":[{"value":"1,82E-01","module":"A1","scenario":null},{"value":"1,05E-02","module":"A2","scenario":null},{"value":"3,66E-02","module":"A3","scenario":null},{"value":"1,18E-02","module":"A4","scenario":null},{"value":"9,69E-05","module":"A5","scenario":null},{"value":"5,75E-01","module":"B6","scenario":null},{"value":"0,00E+00","module":"C1","scenario":null},{"value":"4,93E-03","module":"C2","scenario":null},{"value":"3,27E-03","module":"C3","scenario":null},{"value":"1,29E-04","module":"C4","scenario":null},{"value":"-3,03E-03","module":"D","scenario":null},{"value":"2,29E-01","module":"A1A3","scenario":null}]},{"parameter":"ODP","unit":"kg CFC11-eq","values":[{"value":"9,52E-08","module":"A1","scenario":null},{"value":"2,53E-16","module":"A2","scenario":null},{"value":"4,07E-09","module":"A3","scenario":null},{"value":"1,99E-11","module":"A4","scenario":null},{"value":"5,23E-16","module":"A5","scenario":null},{"value":"8,72E-12","module":"B6","scenario":null},{"value":"0,00E+00","module":"C1","scenario":null},{"value":"1,12E-16","module":"C2","scenario":null},{"value":"4,92E-14","module":"C3","scenario":null},{"value":"3,31E-16","module":"C4","scenario":null},{"value":"-7,60E-13","module":"D","scenario":null},{"value":"9,93E-08","module":"A1A3","scenario":null}]},{"parameter":"AP","unit":"mol H+-eq","values":[{"value":"5,65E-01","module":"A1","scenario":null},{"value":"1,08E-02","module":"A2","scenario":null},{"value":"1,70E-02","module":"A3","scenario":null},{"value":"8,64E-03","module":"A4","scenario":null},{"value":"8,22E-04","module":"A5","scenario":null},{"value":"8,75E-01","module":"B6","scenario":null},{"value":"0,00E+00","module":"C1","scenario":null},{"value":"3,58E-03","module":"C2","scenario":null},{"value":"5,67E-03","module":"C3","scenario":null},{"value":"4,57E-04","module":"C4","scenario":null},{"value":"-1,35E-02","module":"D","scenario":null},{"value":"5,93E-01","module":"A1A3","scenario":null}]},{"parameter":"POCP","unit":"kg NMVOC-eq","values":[{"value":"2,26E-01","module":"A1","scenario":null},{"value":"8,64E-03","module":"A2","scenario":null},{"value":"9,46E-03","module":"A3","scenario":null},{"value":"7,85E-03","module":"A4","scenario":null},{"value":"7,83E-04","module":"A5","scenario":null},{"value":"5,33E-01","module":"B6","scenario":null},{"value":"0,00E+00","module":"C1","scenario":null},{"value":"3,28E-03","module":"C2","scenario":null},{"value":"3,74E-03","module":"C3","scenario":null},{"value":"3,39E-04","module":"C4","scenario":null},{"value":"-1,74E-03","module":"D","scenario":null},{"value":"2,44E-01","module":"A1A3","scenario":null}]},{"parameter":"ADPE","unit":"kg Sb-eq","values":[{"value":"5,89E-03","module":"A1","scenario":null},{"value":"1,09E-07","module":"A2","scenario":null},{"value":"5,96E-05","module":"A3","scenario":null},{"value":"1,31E-06","module":"A4","scenario":null},{"value":"8,71E-09","module":"A5","scenario":null},{"value":"1,15E-04","module":"B6","scenario":null},{"value":"0,00E+00","module":"C1","scenario":null},{"value":"4,93E-08","module":"C2","scenario":null},{"value":"6,48E-07","module":"C3","scenario":null},{"value":"9,95E-09","module":"C4","scenario":null},{"value":"-7,20E-04","module":"D","scenario":null},{"value":"5,95E-03","module":"A1A3","scenario":null}]},{"parameter":"ADPF","unit":"MJ","values":[{"value":"1,45E+03","module":"A1","scenario":null},{"value":"1,92E+01","module":"A2","scenario":null},{"value":"5,62E+01","module":"A3","scenario":null},{"value":"2,00E+01","module":"A4","scenario":null},{"value":"9,85E-01","module":"A5","scenario":null},{"value":"6,97E+03","module":"B6","scenario":null},{"value":"0,00E+00","module":"C1","scenario":null},{"value":"8,13E+00","module":"C2","scenario":null},{"value":"4,01E+01","module":"C3","scenario":null},{"value":"2,11E+00","module":"C4","scenario":null},{"value":"-2,05E+01","module":"D","scenario":null},{"value":"1,52E+03","module":"A1A3","scenario":null}]},{"parameter":"WDP","unit":"m3 world-eq. Deprived","values":[{"value":"2,61E+01","module":"A1","scenario":null},{"value":"1,29E-02","module":"A2","scenario":null},{"value":"2,36E-01","module":"A3","scenario":null},{"value":"2,07E-02","module":"A4","scenario":null},{"value":"3,52E-01","module":"A5","scenario":null},{"value":"8,64E+01","module":"B6","scenario":null},{"value":"0,00E+00","module":"C1","scenario":null},{"value":"5,94E-03","module":"C2","scenario":null},{"value":"9,34E-01","module":"C3","scenario":null},{"value":"-1,63E-03","module":"C4","scenario":null},{"value":"-4,92E-01","module":"D","scenario":null},{"value":"2,63E+01","module":"A1A3","scenario":null}]},{"parameter":"EP-freshwater","unit":"kg P-eq","values":[{"value":"1,63E-03","module":"A1","scenario":null},{"value":"3,99E-06","module":"A2","scenario":null},{"value":"6,44E-05","module":"A3","scenario":null},{"value":"4,77E-06","module":"A4","scenario":null},{"value":"1,20E-07","module":"A5","scenario":null},{"value":"1,06E-03","module":"B6","scenario":null},{"value":"0,00E+00","module":"C1","scenario":null},{"value":"1,86E-06","module":"C2","scenario":null},{"value":"8,65E-06","module":"C3","scenario":null},{"value":"1,61E-05","module":"C4","scenario":null},{"value":"-4,47E-06","module":"D","scenario":null},{"value":"1,70E-03","module":"A1A3","scenario":null}]},{"parameter":"EP-marine","unit":"kg N-eq","values":[{"value":"7,27E-02","module":"A1","scenario":null},{"value":"3,76E-03","module":"A2","scenario":null},{"value":"3,30E-03","module":"A3","scenario":null},{"value":"4,12E-03","module":"A4","scenario":null},{"value":"3,00E-04","module":"A5","scenario":null},{"value":"1,94E-01","module":"B6","scenario":null},{"value":"0,00E+00","module":"C1","scenario":null},{"value":"1,73E-03","module":"C2","scenario":null},{"value":"1,37E-03","module":"C3","scenario":null},{"value":"1,37E-03","module":"C4","scenario":null},{"value":"-5,12E-04","module":"D","scenario":null},{"value":"7,98E-02","module":"A1A3","scenario":null}]},{"parameter":"EP-terrestrial","unit":"mol N-eq.","values":[{"value":"7,64E-01","module":"A1","scenario":null},{"value":"4,16E-02","module":"A2","scenario":null},{"value":"3,30E-02","module":"A3","scenario":null},{"value":"4,56E-02","module":"A4","scenario":null},{"value":"3,73E-03","module":"A5","scenario":null},{"value":"2,04E+00","module":"B6","scenario":null},{"value":"0,00E+00","module":"C1","scenario":null},{"value":"1,91E-02","module":"C2","scenario":null},{"value":"1,53E-02","module":"C3","scenario":null},{"value":"1,16E-03","module":"C4","scenario":null},{"value":"-5,09E-03","module":"D","scenario":null},{"value":"8,39E-01","module":"A1A3","scenario":null}]}],"additional_environmental_impact":[{"parameter":"PM","unit":"Disease incidence","values":[{"value":"6,93E-06","module":"A1","scenario":null},{"value":"1,28E-07","module":"A2","scenario":null},{"value":"2,37E-07","module":"A3","scenario":null},{"value":"5,13E-08","module":"A4","scenario":null},{"value":"4,65E-09","module":"A5","scenario":null},{"value":"7,34E-06","module":"B6","scenario":null},{"value":"0,00E+00","module":"C1","scenario":null},{"value":"2,10E-08","module":"C2","scenario":null},{"value":"4,79E-08","module":"C3","scenario":null},{"value":"4,66E-09","module":"C4","scenario":null},{"value":"-2,96E-07","module":"D","scenario":null},{"value":"7,29E-06","module":"A1A3","scenario":null}]},{"parameter":"ETP-fw","unit":"CTUe","values":[{"value":"8,45E+02","module":"A1","scenario":null},{"value":"1,43E+01","module":"A2","scenario":null},{"value":"1,82E+01","module":"A3","scenario":null},{"value":"1,46E+01","module":"A4","scenario":null},{"value":"4,97E-01","module":"A5","scenario":null},{"value":"2,98E+03","module":"B6","scenario":null},{"value":"0,00E+00","module":"C1","scenario":null},{"value":"6,09E+00","module":"C2","scenario":null},{"value":"1,75E+01","module":"C3","scenario":null},{"value":"1,49E+00","module":"C4","scenario":null},{"value":"-7,65E+00","module":"D","scenario":null},{"value":"8,77E+02","module":"A1A3","scenario":null}]},{"parameter":"HTP-c","unit":"CTUh","values":[{"value":"1,62E-06","module":"A1","scenario":null},{"value":"2,93E-10","module":"A2","scenario":null},{"value":"6,46E-07","module":"A3","scenario":null},{"value":"7,58E-10","module":"A4","scenario":null},{"value":"2,44E-11","module":"A5","scenario":null},{"value":"8,24E-08","module":"B6","scenario":null},{"value":"0,00E+00","module":"C1","scenario":null},{"value":"1,26E-10","module":"C2","scenario":null},{"value":"5,29E-10","module":"C3","scenario":null},{"value":"8,53E-11","module":"C4","scenario":null},{"value":"-6,76E-08","module":"D","scenario":null},{"value":"2,27E-06","module":"A1A3","scenario":null}]},{"parameter":"HTP-nc","unit":"CTUh","values":[{"value":"2,50E-06","module":"A1","scenario":null},{"value":"1,60E-08","module":"A2","scenario":null},{"value":"5,68E-08","module":"A3","scenario":null},{"value":"1,77E-08","module":"A4","scenario":null},{"value":"1,15E-09","module":"A5","scenario":null},{"value":"3,03E-06","module":"B6","scenario":null},{"value":"0,00E+00","module":"C1","scenario":null},{"value":"7,22E-09","module":"C2","scenario":null},{"value":"2,13E-08","module":"C3","scenario":null},{"value":"7,44E-09","module":"C4","scenario":null},{"value":"-5,99E-09","module":"D","scenario":null},{"value":"2,57E-06","module":"A1A3","scenario":null}]},{"parameter":"SQP","unit":"-","values":[{"value":"4,14E+02","module":"A1","scenario":null},{"value":"6,09E+00","module":"A2","scenario":null},{"value":"9,71E+01","module":"A3","scenario":null},{"value":"6,91E+00","module":"A4","scenario":null},{"value":"2,68E-01","module":"A5","scenario":null},{"value":"2,22E+03","module":"B6","scenario":null},{"value":"0,00E+00","module":"C1","scenario":null},{"value":"2,85E+00","module":"C2","scenario":null},{"value":"1,26E+01","module":"C3","scenario":null},{"value":"1,53E-01","module":"C4","scenario":null},{"value":"-1,71E+01","module":"D","scenario":null},{"value":"5,18E+02","module":"A1A3","scenario":null}]}],"resource_use":[{"parameter":"PERE","unit":"MJ","values":[{"value":"3,99E+02","module":"A1","scenario":null},{"value":"1,01E+00","module":"A2","scenario":null},{"value":"5,11E+01","module":"A3","scenario":null},{"value":"1,25E+00","module":"A4","scenario":null},{"value":"1,70E-01","module":"A5","scenario":null},{"value":"3,09E+03","module":"B6","scenario":null},{"value":"0,00E+00","module":"C1","scenario":null},{"value":"4,70E-01","module":"C2","scenario":null},{"value":"1,74E+01","module":"C3","scenario":null},{"value":"1,48E-01","module":"C4","scenario":null},{"value":"4,06E+00","module":"D","scenario":null},{"value":"4,51E+02","module":"A1A3","scenario":null}]},{"parameter":"PERM","unit":"","values":[{"value":"0,00E+00","module":"A1","scenario":null},{"value":"0,00E+00","module":"A2","scenario":null},{"value":"0,00E+00","module":"A3","scenario":null},{"value":"0,00E+00","module":"A4","scenario":null},{"value":"-2,58E+01","module":"A5","scenario":null},{"value":"0,00E+00","module":"B6","scenario":null},{"value":"0,00E+00","module":"C1","scenario":null},{"value":"0,00E+00","module":"C2","scenario":null},{"value":"-1,82E+00","module":"C3","scenario":null},{"value":"0,00E+00","module":"C4","scenario":null},{"value":"0,00E+00","module":"D","scenario":null},{"value":"0,00E+00","module":"A1A3","scenario":null}]},{"parameter":"PERT","unit":"MJ","values":[{"value":"3,99E+02","module":"A1","scenario":null},{"value":"1,01E+00","module":"A2","scenario":null},{"value":"5,11E+01","module":"A3","scenario":null},{"value":"1,25E+00","module":"A4","scenario":null},{"value":"1,70E-01","module":"A5","scenario":null},{"value":"3,09E+03","module":"B6","scenario":null},{"value":"0,00E+00","module":"C1","scenario":null},{"value":"4,70E-01","module":"C2","scenario":null},{"value":"1,74E+01","module":"C3","scenario":null},{"value":"1,48E-01","module":"C4","scenario":null},{"value":"4,06E+00","module":"D","scenario":null},{"value":"4,51E+02","module":"A1A3","scenario":null}]},{"parameter":"PENRE","unit":"MJ","values":[{"value":"1,45E+03","module":"A1","scenario":null},{"value":"1,93E+01","module":"A2","scenario":null},{"value":"5,62E+01","module":"A3","scenario":null},{"value":"2,00E+01","module":"A4","scenario":null},{"value":"9,86E-01","module":"A5","scenario":null},{"value":"6,97E+03","module":"B6","scenario":null},{"value":"0,00E+00","module":"C1","scenario":null},{"value":"8,16E+00","module":"C2","scenario":null},{"value":"4,01E+01","module":"C3","scenario":null},{"value":"2,11E+00","module":"C4","scenario":null},{"value":"-2,04E+01","module":"D","scenario":null},{"value":"1,52E+03","module":"A1A3","scenario":null}]},{"parameter":"PENRM","unit":"MJ","values":[{"value":"0,00E+00","module":"A1","scenario":null},{"value":"0,00E+00","module":"A2","scenario":null},{"value":"0,00E+00","module":"A3","scenario":null},{"value":"0,00E+00","module":"A4","scenario":null},{"value":"-6,90E-01","module":"A5","scenario":null},{"value":"0,00E+00","module":"B6","scenario":null},{"value":"0,00E+00","module":"C1","scenario":null},{"value":"0,00E+00","module":"C2","scenario":null},{"value":"-2,39E+00","module":"C3","scenario":null},{"value":"0,00E+00","module":"C4","scenario":null},{"value":"0,00E+00","module":"D","scenario":null},{"value":"0,00E+00","module":"A1A3","scenario":null}]},{"parameter":"PENRT","unit":"MJ","values":[{"value":"1,45E+03","module":"A1","scenario":null},{"value":"1,93E+01","module":"A2","scenario":null},{"value":"5,62E+01","module":"A3","scenario":null},{"value":"2,00E+01","module":"A4","scenario":null},{"value":"9,86E-01","module":"A5","scenario":null},{"value":"6,97E+03","module":"B6","scenario":null},{"value":"0,00E+00","module":"C1","scenario":null},{"value":"8,16E+00","module":"C2","scenario":null},{"value":"4,01E+01","module":"C3","scenario":null},{"value":"2,11E+00","module":"C4","scenario":null},{"value":"-2,04E+01","module":"D","scenario":null},{"value":"1,52E+03","module":"A1A3","scenario":null}]},{"parameter":"SM","unit":"kg","values":[{"value":"1,80E+01","module":"A1","scenario":null},{"value":"0,00E+00","module":"A2","scenario":null},{"value":"2,31E-01","module":"A3","scenario":null},{"value":"3,65E-03","module":"A4","scenario":null},{"value":"0,00E+00","module":"A5","scenario":null},{"value":"0,00E+00","module":"B6","scenario":null},{"value":"0,00E+00","module":"C1","scenario":null},{"value":"0,00E+00","module":"C2","scenario":null},{"value":"0,00E+00","module":"C3","scenario":null},{"value":"0,00E+00","module":"C4","scenario":null},{"value":"0,00E+00","module":"D","scenario":null},{"value":"1,83E+01","module":"A1A3","scenario":null}]},{"parameter":"RSF","unit":"MJ","values":[{"value":"1,46E-23","module":"A1","scenario":null},{"value":"0,00E+00","module":"A2","scenario":null},{"value":"0,00E+00","module":"A3","scenario":null},{"value":"2,91E-27","module":"A4","scenario":null},{"value":"0,00E+00","module":"A5","scenario":null},{"value":"0,00E+00","module":"B6","scenario":null},{"value":"0,00E+00","module":"C1","scenario":null},{"value":"0,00E+00","module":"C2","scenario":null},{"value":"0,00E+00","module":"C3","scenario":null},{"value":"0,00E+00","module":"C4","scenario":null},{"value":"0,00E+00","module":"D","scenario":null},{"value":"1,46E-23","module":"A1A3","scenario":null}]},{"parameter":"NRSF","unit":"MJ","values":[{"value":"1,71E-22","module":"A1","scenario":null},{"value":"0,00E+00","module":"A2","scenario":null},{"value":"0,00E+00","module":"A3","scenario":null},{"value":"3,42E-26","module":"A4","scenario":null},{"value":"0,00E+00","module":"A5","scenario":null},{"value":"0,00E+00","module":"B6","scenario":null},{"value":"0,00E+00","module":"C1","scenario":null},{"value":"0,00E+00","module":"C2","scenario":null},{"value":"0,00E+00","module":"C3","scenario":null},{"value":"0,00E+00","module":"C4","scenario":null},{"value":"0,00E+00","module":"D","scenario":null},{"value":"1,71E-22","module":"A1A3","scenario":null}]},{"parameter":"FW","unit":"m3","values":[{"value":"8,16E-01","module":"A1","scenario":null},{"value":"1,18E-03","module":"A2","scenario":null},{"value":"2,57E-02","module":"A3","scenario":null},{"value":"1,52E-03","module":"A4","scenario":null},{"value":"8,29E-03","module":"A5","scenario":null},{"value":"3,57E+00","module":"B6","scenario":null},{"value":"0,00E+00","module":"C1","scenario":null},{"value":"5,48E-04","module":"C2","scenario":null},{"value":"3,05E-02","module":"C3","scenario":null},{"value":"2,68E-05","module":"C4","scenario":null},{"value":"2,39E-02","module":"D","scenario":null},{"value":"8,43E-01","module":"A1A3","scenario":null}]}],"end_of_life_waste":[{"parameter":"HWD","unit":"kg","values":[{"value":"3,30E-04","module":"A1","scenario":null},{"value":"8,05E-07","module":"A2","scenario":null},{"value":"1,22E-04","module":"A3","scenario":null},{"value":"9,86E-07","module":"A4","scenario":null},{"value":"5,11E-09","module":"A5","scenario":null},{"value":"2,89E-06","module":"B6","scenario":null},{"value":"0,00E+00","module":"C1","scenario":null},{"value":"3,78E-07","module":"C2","scenario":null},{"value":"2,01E-08","module":"C3","scenario":null},{"value":"8,46E-09","module":"C4","scenario":null},{"value":"-3,25E-04","module":"D","scenario":null},{"value":"4,53E-04","module":"A1A3","scenario":null}]},{"parameter":"NHWD","unit":"kg","values":[{"value":"4,29E+00","module":"A1","scenario":null},{"value":"2,95E-03","module":"A2","scenario":null},{"value":"2,91E-01","module":"A3","scenario":null},{"value":"4,23E-03","module":"A4","scenario":null},{"value":"9,43E-02","module":"A5","scenario":null},{"value":"4,95E+00","module":"B6","scenario":null},{"value":"0,00E+00","module":"C1","scenario":null},{"value":"1,29E-03","module":"C2","scenario":null},{"value":"6,44E-01","module":"C3","scenario":null},{"value":"2,42E+00","module":"C4","scenario":null},{"value":"1,53E+00","module":"D","scenario":null},{"value":"4,59E+00","module":"A1A3","scenario":null}]},{"parameter":"RWD","unit":"kg","values":[{"value":"6,21E-02","module":"A1","scenario":null},{"value":"3,41E-05","module":"A2","scenario":null},{"value":"1,55E-03","module":"A3","scenario":null},{"value":"5,38E-05","module":"A4","scenario":null},{"value":"4,74E-05","module":"A5","scenario":null},{"value":"1,06E+00","module":"B6","scenario":null},{"value":"0,00E+00","module":"C1","scenario":null},{"value":"1,50E-05","module":"C2","scenario":null},{"value":"5,94E-03","module":"C3","scenario":null},{"value":"2,53E-05","module":"C4","scenario":null},{"value":"-1,71E-03","module":"D","scenario":null},{"value":"6,37E-02","module":"A1A3","scenario":null}]}],"end_of_life_flow":[{"parameter":"CRU","unit":"kg","values":[{"value":"0,00E+00","module":"A1","scenario":null},{"value":"0,00E+00","module":"A2","scenario":null},{"value":"0,00E+00","module":"A3","scenario":null},{"value":"0,00E+00","module":"A4","scenario":null},{"value":"0,00E+00","module":"A5","scenario":null},{"value":"0,00E+00","module":"B6","scenario":null},{"value":"0,00E+00","module":"C1","scenario":null},{"value":"0,00E+00","module":"C2","scenario":null},{"value":"0,00E+00","module":"C3","scenario":null},{"value":"0,00E+00","module":"C4","scenario":null},{"value":"0,00E+00","module":"D","scenario":null},{"value":"0,00E+00","module":"A1A3","scenario":null}]},{"parameter":"MFR","unit":"kg","values":[{"value":"0,00E+00","module":"A1","scenario":null},{"value":"0,00E+00","module":"A2","scenario":null},{"value":"0,00E+00","module":"A3","scenario":null},{"value":"0,00E+00","module":"A4","scenario":null},{"value":"0,00E+00","module":"A5","scenario":null},{"value":"0,00E+00","module":"B6","scenario":null},{"value":"0,00E+00","module":"C1","scenario":null},{"value":"0,00E+00","module":"C2","scenario":null},{"value":"1,69E+01","module":"C3","scenario":null},{"value":"0,00E+00","module":"C4","scenario":null},{"value":"0,00E+00","module":"D","scenario":null},{"value":"0,00E+00","module":"A1A3","scenario":null}]},{"parameter":"MER","unit":"kg","values":[{"value":"0,00E+00","module":"A1","scenario":null},{"value":"0,00E+00","module":"A2","scenario":null},{"value":"0,00E+00","module":"A3","scenario":null},{"value":"0,00E+00","module":"A4","scenario":null},{"value":"0,00E+00","module":"A5","scenario":null},{"value":"0,00E+00","module":"B6","scenario":null},{"value":"0,00E+00","module":"C1","scenario":null},{"value":"0,00E+00","module":"C2","scenario":null},{"value":"0,00E+00","module":"C3","scenario":null},{"value":"0,00E+00","module":"C4","scenario":null},{"value":"0,00E+00","module":"D","scenario":null},{"value":"0,00E+00","module":"A1A3","scenario":null}]},{"parameter":"EEE","unit":"MJ","values":[{"value":"0,00E+00","module":"A1","scenario":null},{"value":"0,00E+00","module":"A2","scenario":null},{"value":"0,00E+00","module":"A3","scenario":null},{"value":"0,00E+00","module":"A4","scenario":null},{"value":"4,37E+00","module":"A5","scenario":null},{"value":"0,00E+00","module":"B6","scenario":null},{"value":"0,00E+00","module":"C1","scenario":null},{"value":"0,00E+00","module":"C2","scenario":null},{"value":"7,41E+00","module":"C3","scenario":null},{"value":"0,00E+00","module":"C4","scenario":null},{"value":"0,00E+00","module":"D","scenario":null},{"value":"0,00E+00","module":"A1A3","scenario":null}]},{"parameter":"EET","unit":"MJ","values":[{"value":"0,00E+00","module":"A1","scenario":null},{"value":"0,00E+00","module":"A2","scenario":null},{"value":"0,00E+00","module":"A3","scenario":null},{"value":"0,00E+00","module":"A4","scenario":null},{"value":"7,91E+00","module":"A5","scenario":null},{"value":"0,00E+00","module":"B6","scenario":null},{"value":"0,00E+00","module":"C1","scenario":null},{"value":"0,00E+00","module":"C2","scenario":null},{"value":"1,34E+01","module":"C3","scenario":null},{"value":"0,00E+00","module":"C4","scenario":null},{"value":"0,00E+00","module":"D","scenario":null},{"value":"0,00E+00","module":"A1A3","scenario":null}]}]}