{"product_name":"JANSEN VISS Fassade Breite x H\u00f6he: 2500mm x 3200mm","epd_id":"EPD-JAN-20230114-CBA1-EN","declared_unit":{"unit":"m2","amount":1},"compliance":["DIN EN 15804+A2","ISO 14025"],"producer_name":"JANSEN AG","environmental_impact":[{"parameter":"GWP-total","unit":"kg CO2-eq","values":[{"value":"7,84E+01","module":"A1-A3","scenario":null},{"value":"2,75E-01","module":"A4","scenario":null},{"value":"8,40E-01","module":"A5","scenario":null},{"value":"0,00E+00","module":"C1","scenario":null},{"value":"1,38E-01","module":"C2","scenario":null},{"value":"2,32E+00","module":"C3","scenario":"S1"},{"value":"2,97E-02","module":"C3","scenario":"S2"},{"value":"5,69E-01","module":"C4","scenario":"S1"},{"value":"5,69E-01","module":"C4","scenario":"S2"},{"value":"-9,65E+00","module":"D","scenario":"S1"},{"value":"-9,86E+00","module":"D","scenario":"S2"}]},{"parameter":"GWP-fossil","unit":"kg CO2-eq","values":[{"value":"7,81E+01","module":"A1-A3","scenario":null},{"value":"2,72E-01","module":"A4","scenario":null},{"value":"8,27E-01","module":"A5","scenario":null},{"value":"0,00E+00","module":"C1","scenario":null},{"value":"1,36E-01","module":"C2","scenario":null},{"value":"2,32E+00","module":"C3","scenario":"S1"},{"value":"2,97E-02","module":"C3","scenario":"S2"},{"value":"5,66E-01","module":"C4","scenario":"S1"},{"value":"5,66E-01","module":"C4","scenario":"S2"},{"value":"-9,64E+00","module":"D","scenario":"S1"},{"value":"-9,85E+00","module":"D","scenario":"S2"}]},{"parameter":"GWP-biogenic","unit":"kg CO2-eq","values":[{"value":"2,74E-01","module":"A1-A3","scenario":null},{"value":"1,15E-03","module":"A4","scenario":null},{"value":"1,23E-02","module":"A5","scenario":null},{"value":"0,00E+00","module":"C1","scenario":null},{"value":"5,75E-04","module":"C2","scenario":null},{"value":"9,45E-05","module":"C3","scenario":"S1"},{"value":"7,53E-06","module":"C3","scenario":"S2"},{"value":"1,91E-03","module":"C4","scenario":"S1"},{"value":"1,91E-03","module":"C4","scenario":"S2"},{"value":"-1,10E-02","module":"D","scenario":"S1"},{"value":"-1,24E-02","module":"D","scenario":"S2"}]},{"parameter":"GWP-luluc","unit":"kg CO2-eq","values":[{"value":"2,30E-02","module":"A1-A3","scenario":null},{"value":"1,52E-03","module":"A4","scenario":null},{"value":"5,35E-05","module":"A5","scenario":null},{"value":"0,00E+00","module":"C1","scenario":null},{"value":"7,60E-04","module":"C2","scenario":null},{"value":"9,73E-06","module":"C3","scenario":"S1"},{"value":"1,19E-06","module":"C3","scenario":"S2"},{"value":"1,05E-03","module":"C4","scenario":"S1"},{"value":"1,05E-03","module":"C4","scenario":"S2"},{"value":"-8,84E-04","module":"D","scenario":"S1"},{"value":"-8,66E-04","module":"D","scenario":"S2"}]},{"parameter":"ODP","unit":"kg CFC11-eq","values":[{"value":"1,86E-10","module":"A1-A3","scenario":null},{"value":"1,63E-14","module":"A4","scenario":null},{"value":"8,15E-12","module":"A5","scenario":null},{"value":"0,00E+00","module":"C1","scenario":null},{"value":"8,17E-15","module":"C2","scenario":null},{"value":"1,45E-13","module":"C3","scenario":"S1"},{"value":"1,10E-14","module":"C3","scenario":"S2"},{"value":"1,33E-12","module":"C4","scenario":"S1"},{"value":"1,33E-12","module":"C4","scenario":"S2"},{"value":"-6,53E-12","module":"D","scenario":"S1"},{"value":"-2,65E-12","module":"D","scenario":"S2"}]},{"parameter":"AP","unit":"mol H+-eq","values":[{"value":"3,72E-01","module":"A1-A3","scenario":null},{"value":"2,60E-04","module":"A4","scenario":null},{"value":"1,21E-03","module":"A5","scenario":null},{"value":"0,00E+00","module":"C1","scenario":null},{"value":"1,30E-04","module":"C2","scenario":null},{"value":"2,35E-04","module":"C3","scenario":"S1"},{"value":"7,40E-06","module":"C3","scenario":"S2"},{"value":"4,02E-03","module":"C4","scenario":"S1"},{"value":"4,02E-03","module":"C4","scenario":"S2"},{"value":"-3,26E-02","module":"D","scenario":"S1"},{"value":"-3,35E-02","module":"D","scenario":"S2"}]},{"parameter":"POCP","unit":"kg NMVOC-eq","values":[{"value":"3,31E-01","module":"A1-A3","scenario":null},{"value":"2,26E-04","module":"A4","scenario":null},{"value":"9,38E-04","module":"A5","scenario":null},{"value":"0,00E+00","module":"C1","scenario":null},{"value":"1,13E-04","module":"C2","scenario":null},{"value":"1,78E-04","module":"C3","scenario":"S1"},{"value":"7,02E-06","module":"C3","scenario":"S2"},{"value":"3,12E-03","module":"C4","scenario":"S1"},{"value":"3,12E-03","module":"C4","scenario":"S2"},{"value":"-1,54E-02","module":"D","scenario":"S1"},{"value":"-1,68E-02","module":"D","scenario":"S2"}]},{"parameter":"ADPE","unit":"kg Sb-eq","values":[{"value":"2,61E-04","module":"A1-A3","scenario":null},{"value":"2,28E-08","module":"A4","scenario":null},{"value":"9,81E-08","module":"A5","scenario":null},{"value":"0,00E+00","module":"C1","scenario":null},{"value":"1,14E-08","module":"C2","scenario":null},{"value":"3,61E-09","module":"C3","scenario":"S1"},{"value":"2,56E-10","module":"C3","scenario":"S2"},{"value":"5,80E-08","module":"C4","scenario":"S1"},{"value":"5,80E-08","module":"C4","scenario":"S2"},{"value":"-1,72E-05","module":"D","scenario":"S1"},{"value":"-1,73E-05","module":"D","scenario":"S2"}]},{"parameter":"ADPF","unit":"MJ","values":[{"value":"9,55E+02","module":"A1-A3","scenario":null},{"value":"3,65E+00","module":"A4","scenario":null},{"value":"1,75E+01","module":"A5","scenario":null},{"value":"0,00E+00","module":"C1","scenario":null},{"value":"1,82E+00","module":"C2","scenario":null},{"value":"3,79E-01","module":"C3","scenario":"S1"},{"value":"2,03E-02","module":"C3","scenario":"S2"},{"value":"7,42E+00","module":"C4","scenario":"S1"},{"value":"7,42E+00","module":"C4","scenario":"S2"},{"value":"-1,07E+02","module":"D","scenario":"S1"},{"value":"-1,34E+02","module":"D","scenario":"S2"}]},{"parameter":"WDP","unit":"m3 world-eq. Deprived","values":[{"value":"3,98E+00","module":"A1-A3","scenario":null},{"value":"2,45E-03","module":"A4","scenario":null},{"value":"6,32E-02","module":"A5","scenario":null},{"value":"0,00E+00","module":"C1","scenario":null},{"value":"1,22E-03","module":"C2","scenario":null},{"value":"2,02E-01","module":"C3","scenario":"S1"},{"value":"6,04E-03","module":"C3","scenario":"S2"},{"value":"6,21E-02","module":"C4","scenario":"S1"},{"value":"6,21E-02","module":"C4","scenario":"S2"},{"value":"-1,68E+00","module":"D","scenario":"S1"},{"value":"-1,77E+00","module":"D","scenario":"S2"}]},{"parameter":"EP-freshwater","unit":"kg P-eq","values":[{"value":"7,72E-05","module":"A1-A3","scenario":null},{"value":"8,14E-07","module":"A4","scenario":null},{"value":"3,71E-07","module":"A5","scenario":null},{"value":"0,00E+00","module":"C1","scenario":null},{"value":"4,07E-07","module":"C2","scenario":null},{"value":"6,65E-08","module":"C3","scenario":"S1"},{"value":"8,20E-09","module":"C3","scenario":"S2"},{"value":"9,60E-07","module":"C4","scenario":"S1"},{"value":"9,60E-07","module":"C4","scenario":"S2"},{"value":"-3,44E-06","module":"D","scenario":"S1"},{"value":"-1,92E-06","module":"D","scenario":"S2"}]},{"parameter":"EP-marine","unit":"kg N-eq","values":[{"value":"1,27E-01","module":"A1-A3","scenario":null},{"value":"8,09E-05","module":"A4","scenario":null},{"value":"3,32E-04","module":"A5","scenario":null},{"value":"0,00E+00","module":"C1","scenario":null},{"value":"4,04E-05","module":"C2","scenario":null},{"value":"6,27E-05","module":"C3","scenario":"S1"},{"value":"2,61E-06","module":"C3","scenario":"S2"},{"value":"1,03E-03","module":"C4","scenario":"S1"},{"value":"1,03E-03","module":"C4","scenario":"S2"},{"value":"-4,38E-03","module":"D","scenario":"S1"},{"value":"-4,63E-03","module":"D","scenario":"S2"}]},{"parameter":"EP-terrestrial","unit":"mol N-eq.","values":[{"value":"1,49E+00","module":"A1-A3","scenario":null},{"value":"9,72E-04","module":"A4","scenario":null},{"value":"3,55E-03","module":"A5","scenario":null},{"value":"0,00E+00","module":"C1","scenario":null},{"value":"4,86E-04","module":"C2","scenario":null},{"value":"1,11E-03","module":"C3","scenario":"S1"},{"value":"3,58E-05","module":"C3","scenario":"S2"},{"value":"1,13E-02","module":"C4","scenario":"S1"},{"value":"1,13E-02","module":"C4","scenario":"S2"},{"value":"-4,39E-02","module":"D","scenario":"S1"},{"value":"-4,66E-02","module":"D","scenario":"S2"}]}],"additional_environmental_impact":[{"parameter":"PM","unit":"Disease incidence","values":[{"value":"2,56E-06","module":"A1-A3","scenario":null},{"value":"1,57E-09","module":"A4","scenario":null},{"value":"1,08E-08","module":"A5","scenario":null},{"value":"0,00E+00","module":"C1","scenario":null},{"value":"7,85E-10","module":"C2","scenario":null},{"value":"2,28E-09","module":"C3","scenario":"S1"},{"value":"1,83E-10","module":"C3","scenario":"S2"},{"value":"4,94E-08","module":"C4","scenario":"S1"},{"value":"4,94E-08","module":"C4","scenario":"S2"},{"value":"-3,84E-07","module":"D","scenario":"S1"},{"value":"-3,88E-07","module":"D","scenario":"S2"}]},{"parameter":"ETP-fw","unit":"CTUe","values":[{"value":"2,31E+03","module":"A1-A3","scenario":null},{"value":"2,53E+00","module":"A4","scenario":null},{"value":"5,36E+00","module":"A5","scenario":null},{"value":"0,00E+00","module":"C1","scenario":null},{"value":"1,27E+00","module":"C2","scenario":null},{"value":"2,09E-01","module":"C3","scenario":"S1"},{"value":"1,49E-02","module":"C3","scenario":"S2"},{"value":"4,16E+00","module":"C4","scenario":"S1"},{"value":"4,16E+00","module":"C4","scenario":"S2"},{"value":"-2,52E+01","module":"D","scenario":"S1"},{"value":"-4,07E+01","module":"D","scenario":"S2"}]},{"parameter":"HTP-c","unit":"CTUh","values":[{"value":"1,39E-07","module":"A1-A3","scenario":null},{"value":"5,10E-11","module":"A4","scenario":null},{"value":"9,87E-11","module":"A5","scenario":null},{"value":"0,00E+00","module":"C1","scenario":null},{"value":"2,55E-11","module":"C2","scenario":null},{"value":"1,43E-11","module":"C3","scenario":"S1"},{"value":"4,73E-13","module":"C3","scenario":"S2"},{"value":"6,34E-10","module":"C4","scenario":"S1"},{"value":"6,34E-10","module":"C4","scenario":"S2"},{"value":"-4,87E-09","module":"D","scenario":"S1"},{"value":"-5,17E-09","module":"D","scenario":"S2"}]},{"parameter":"HTP-nc","unit":"CTUh","values":[{"value":"9,33E-07","module":"A1-A3","scenario":null},{"value":"2,64E-09","module":"A4","scenario":null},{"value":"5,02E-09","module":"A5","scenario":null},{"value":"0,00E+00","module":"C1","scenario":null},{"value":"1,32E-09","module":"C2","scenario":null},{"value":"5,63E-10","module":"C3","scenario":"S1"},{"value":"1,80E-11","module":"C3","scenario":"S2"},{"value":"7,02E-08","module":"C4","scenario":"S1"},{"value":"7,02E-08","module":"C4","scenario":"S2"},{"value":"-1,20E-07","module":"D","scenario":"S1"},{"value":"-1,33E-07","module":"D","scenario":"S2"}]},{"parameter":"SQP","unit":"-","values":[{"value":"9,28E+01","module":"A1-A3","scenario":null},{"value":"1,25E+00","module":"A4","scenario":null},{"value":"1,61E+00","module":"A5","scenario":null},{"value":"0,00E+00","module":"C1","scenario":null},{"value":"6,27E-01","module":"C2","scenario":null},{"value":"1,15E-01","module":"C3","scenario":"S1"},{"value":"7,20E-03","module":"C3","scenario":"S2"},{"value":"1,54E+00","module":"C4","scenario":"S1"},{"value":"1,54E+00","module":"C4","scenario":"S2"},{"value":"-3,42E+00","module":"D","scenario":"S1"},{"value":"-1,74E+00","module":"D","scenario":"S2"}]}],"resource_use":[{"parameter":"PERE","unit":"MJ","values":[{"value":"1,25E+02","module":"A1-A3","scenario":null},{"value":"2,07E-01","module":"A4","scenario":null},{"value":"2,65E+00","module":"A5","scenario":null},{"value":"0,00E+00","module":"C1","scenario":null},{"value":"1,04E-01","module":"C2","scenario":null},{"value":"9,15E-02","module":"C3","scenario":"S1"},{"value":"6,66E-03","module":"C3","scenario":"S2"},{"value":"1,11E+00","module":"C4","scenario":"S1"},{"value":"1,11E+00","module":"C4","scenario":"S2"},{"value":"-2,60E+01","module":"D","scenario":"S1"},{"value":"-2,34E+01","module":"D","scenario":"S2"}]},{"parameter":"PERM","unit":"","values":[{"value":"1,18E-01","module":"A1-A3","scenario":null},{"value":"0,00E+00","module":"A4","scenario":null},{"value":"-1,18E-01","module":"A5","scenario":null},{"value":"0,00E+00","module":"C1","scenario":null},{"value":"0,00E+00","module":"C2","scenario":null},{"value":"0,00E+00","module":"C3","scenario":"S1"},{"value":"0,00E+00","module":"C3","scenario":"S2"},{"value":"0,00E+00","module":"C4","scenario":"S1"},{"value":"0,00E+00","module":"C4","scenario":"S2"},{"value":"0,00E+00","module":"D","scenario":"S1"},{"value":"0,00E+00","module":"D","scenario":"S2"}]},{"parameter":"PERT","unit":"MJ","values":[{"value":"1,25E+02","module":"A1-A3","scenario":null},{"value":"2,07E-01","module":"A4","scenario":null},{"value":"2,53E+00","module":"A5","scenario":null},{"value":"0,00E+00","module":"C1","scenario":null},{"value":"1,04E-01","module":"C2","scenario":null},{"value":"9,15E-02","module":"C3","scenario":"S1"},{"value":"6,66E-03","module":"C3","scenario":"S2"},{"value":"1,11E+00","module":"C4","scenario":"S1"},{"value":"1,11E+00","module":"C4","scenario":"S2"},{"value":"-2,60E+01","module":"D","scenario":"S1"},{"value":"-2,34E+01","module":"D","scenario":"S2"}]},{"parameter":"PENRE","unit":"MJ","values":[{"value":"9,17E+02","module":"A1-A3","scenario":null},{"value":"3,65E+00","module":"A4","scenario":null},{"value":"1,75E+01","module":"A5","scenario":null},{"value":"0,00E+00","module":"C1","scenario":null},{"value":"1,83E+00","module":"C2","scenario":null},{"value":"3,88E+01","module":"C3","scenario":"S1"},{"value":"3,85E+01","module":"C3","scenario":"S2"},{"value":"7,43E+00","module":"C4","scenario":"S1"},{"value":"7,43E+00","module":"C4","scenario":"S2"},{"value":"-1,08E+02","module":"D","scenario":"S1"},{"value":"-1,34E+02","module":"D","scenario":"S2"}]},{"parameter":"PENRM","unit":"MJ","values":[{"value":"3,85E+01","module":"A1-A3","scenario":null},{"value":"0,00E+00","module":"A4","scenario":null},{"value":"-3,24E-02","module":"A5","scenario":null},{"value":"0,00E+00","module":"C1","scenario":null},{"value":"0,00E+00","module":"C2","scenario":null},{"value":"-3,85E+01","module":"C3","scenario":"S1"},{"value":"-3,85E+01","module":"C3","scenario":"S2"},{"value":"0,00E+00","module":"C4","scenario":"S1"},{"value":"0,00E+00","module":"C4","scenario":"S2"},{"value":"0,00E+00","module":"D","scenario":"S1"},{"value":"0,00E+00","module":"D","scenario":"S2"}]},{"parameter":"PENRT","unit":"MJ","values":[{"value":"9,56E+02","module":"A1-A3","scenario":null},{"value":"3,65E+00","module":"A4","scenario":null},{"value":"1,75E+01","module":"A5","scenario":null},{"value":"0,00E+00","module":"C1","scenario":null},{"value":"1,83E+00","module":"C2","scenario":null},{"value":"3,79E-01","module":"C3","scenario":"S1"},{"value":"2,03E-02","module":"C3","scenario":"S2"},{"value":"7,43E+00","module":"C4","scenario":"S1"},{"value":"7,43E+00","module":"C4","scenario":"S2"},{"value":"-1,08E+02","module":"D","scenario":"S1"},{"value":"-1,34E+02","module":"D","scenario":"S2"}]},{"parameter":"SM","unit":"kg","values":[{"value":"3,56E+00","module":"A1-A3","scenario":null},{"value":"0,00E+00","module":"A4","scenario":null},{"value":"0,00E+00","module":"A5","scenario":null},{"value":"0,00E+00","module":"C1","scenario":null},{"value":"0,00E+00","module":"C2","scenario":null},{"value":"0,00E+00","module":"C3","scenario":"S1"},{"value":"0,00E+00","module":"C3","scenario":"S2"},{"value":"0,00E+00","module":"C4","scenario":"S1"},{"value":"0,00E+00","module":"C4","scenario":"S2"},{"value":"3,30E+00","module":"D","scenario":"S1"},{"value":"3,75E+00","module":"D","scenario":"S2"}]},{"parameter":"RSF","unit":"MJ","values":[{"value":"0,00E+00","module":"A1-A3","scenario":null},{"value":"0,00E+00","module":"A4","scenario":null},{"value":"0,00E+00","module":"A5","scenario":null},{"value":"0,00E+00","module":"C1","scenario":null},{"value":"0,00E+00","module":"C2","scenario":null},{"value":"0,00E+00","module":"C3","scenario":"S1"},{"value":"0,00E+00","module":"C3","scenario":"S2"},{"value":"0,00E+00","module":"C4","scenario":"S1"},{"value":"0,00E+00","module":"C4","scenario":"S2"},{"value":"0,00E+00","module":"D","scenario":"S1"},{"value":"0,00E+00","module":"D","scenario":"S2"}]},{"parameter":"NRSF","unit":"MJ","values":[{"value":"0,00E+00","module":"A1-A3","scenario":null},{"value":"0,00E+00","module":"A4","scenario":null},{"value":"0,00E+00","module":"A5","scenario":null},{"value":"0,00E+00","module":"C1","scenario":null},{"value":"0,00E+00","module":"C2","scenario":null},{"value":"0,00E+00","module":"C3","scenario":"S1"},{"value":"0,00E+00","module":"C3","scenario":"S2"},{"value":"0,00E+00","module":"C4","scenario":"S1"},{"value":"0,00E+00","module":"C4","scenario":"S2"},{"value":"0,00E+00","module":"D","scenario":"S1"},{"value":"0,00E+00","module":"D","scenario":"S2"}]},{"parameter":"FW","unit":"m3","values":[{"value":"2,46E-01","module":"A1-A3","scenario":null},{"value":"2,34E-04","module":"A4","scenario":null},{"value":"3,87E-03","module":"A5","scenario":null},{"value":"0,00E+00","module":"C1","scenario":null},{"value":"1,17E-04","module":"C2","scenario":null},{"value":"4,74E-03","module":"C3","scenario":"S1"},{"value":"1,36E-04","module":"C3","scenario":"S2"},{"value":"1,88E-03","module":"C4","scenario":"S1"},{"value":"1,88E-03","module":"C4","scenario":"S2"},{"value":"-8,86E-02","module":"D","scenario":"S1"},{"value":"-8,99E-02","module":"D","scenario":"S2"}]}],"end_of_life_waste":[{"parameter":"HWD","unit":"kg","values":[{"value":"1,17E-07","module":"A1-A3","scenario":null},{"value":"1,75E-11","module":"A4","scenario":null},{"value":"1,25E-09","module":"A5","scenario":null},{"value":"0,00E+00","module":"C1","scenario":null},{"value":"8,75E-12","module":"C2","scenario":null},{"value":"3,36E-11","module":"C3","scenario":"S1"},{"value":"1,32E-12","module":"C3","scenario":"S2"},{"value":"3,81E-10","module":"C4","scenario":"S1"},{"value":"3,81E-10","module":"C4","scenario":"S2"},{"value":"1,08E-08","module":"D","scenario":"S1"},{"value":"9,64E-09","module":"D","scenario":"S2"}]},{"parameter":"NHWD","unit":"kg","values":[{"value":"5,47E+00","module":"A1-A3","scenario":null},{"value":"5,24E-04","module":"A4","scenario":null},{"value":"3,93E-03","module":"A5","scenario":null},{"value":"0,00E+00","module":"C1","scenario":null},{"value":"2,62E-04","module":"C2","scenario":null},{"value":"7,19E-02","module":"C3","scenario":"S1"},{"value":"3,72E-03","module":"C3","scenario":"S2"},{"value":"3,80E+01","module":"C4","scenario":"S1"},{"value":"3,80E+01","module":"C4","scenario":"S2"},{"value":"-4,90E-01","module":"D","scenario":"S1"},{"value":"-4,74E-01","module":"D","scenario":"S2"}]},{"parameter":"RWD","unit":"kg","values":[{"value":"1,68E-02","module":"A1-A3","scenario":null},{"value":"4,50E-06","module":"A4","scenario":null},{"value":"2,91E-03","module":"A5","scenario":null},{"value":"0,00E+00","module":"C1","scenario":null},{"value":"2,25E-06","module":"C2","scenario":null},{"value":"2,17E-05","module":"C3","scenario":"S1"},{"value":"1,43E-06","module":"C3","scenario":"S2"},{"value":"8,27E-05","module":"C4","scenario":"S1"},{"value":"8,27E-05","module":"C4","scenario":"S2"},{"value":"-4,14E-03","module":"D","scenario":"S1"},{"value":"-3,37E-03","module":"D","scenario":"S2"}]}],"end_of_life_flow":[{"parameter":"CRU","unit":"kg","values":[{"value":"0,00E+00","module":"A1-A3","scenario":null},{"value":"0,00E+00","module":"A4","scenario":null},{"value":"0,00E+00","module":"A5","scenario":null},{"value":"0,00E+00","module":"C1","scenario":null},{"value":"0,00E+00","module":"C2","scenario":null},{"value":"0,00E+00","module":"C3","scenario":"S1"},{"value":"0,00E+00","module":"C3","scenario":"S2"},{"value":"0,00E+00","module":"C4","scenario":"S1"},{"value":"0,00E+00","module":"C4","scenario":"S2"},{"value":"0,00E+00","module":"D","scenario":"S1"},{"value":"0,00E+00","module":"D","scenario":"S2"}]},{"parameter":"MFR","unit":"kg","values":[{"value":"2,02E-01","module":"A1-A3","scenario":null},{"value":"0,00E+00","module":"A4","scenario":null},{"value":"0,00E+00","module":"A5","scenario":null},{"value":"0,00E+00","module":"C1","scenario":null},{"value":"0,00E+00","module":"C2","scenario":null},{"value":"6,72E+00","module":"C3","scenario":"S1"},{"value":"7,60E+00","module":"C3","scenario":"S2"},{"value":"0,00E+00","module":"C4","scenario":"S1"},{"value":"0,00E+00","module":"C4","scenario":"S2"},{"value":"0,00E+00","module":"D","scenario":"S1"},{"value":"0,00E+00","module":"D","scenario":"S2"}]},{"parameter":"MER","unit":"kg","values":[{"value":"0,00E+00","module":"A1-A3","scenario":null},{"value":"0,00E+00","module":"A4","scenario":null},{"value":"0,00E+00","module":"A5","scenario":null},{"value":"0,00E+00","module":"C1","scenario":null},{"value":"0,00E+00","module":"C2","scenario":null},{"value":"0,00E+00","module":"C3","scenario":"S1"},{"value":"0,00E+00","module":"C3","scenario":"S2"},{"value":"0,00E+00","module":"C4","scenario":"S1"},{"value":"0,00E+00","module":"C4","scenario":"S2"},{"value":"0,00E+00","module":"D","scenario":"S1"},{"value":"0,00E+00","module":"D","scenario":"S2"}]},{"parameter":"EEE","unit":"MJ","values":[{"value":"0,00E+00","module":"A1-A3","scenario":null},{"value":"0,00E+00","module":"A4","scenario":null},{"value":"1,63E-02","module":"A5","scenario":null},{"value":"0,00E+00","module":"C1","scenario":null},{"value":"0,00E+00","module":"C2","scenario":null},{"value":"3,59E+00","module":"C3","scenario":"S1"},{"value":"3,28E-02","module":"C3","scenario":"S2"},{"value":"0,00E+00","module":"C4","scenario":"S1"},{"value":"0,00E+00","module":"C4","scenario":"S2"},{"value":"0,00E+00","module":"D","scenario":"S1"},{"value":"0,00E+00","module":"D","scenario":"S2"}]},{"parameter":"EET","unit":"MJ","values":[{"value":"0,00E+00","module":"A1-A3","scenario":null},{"value":"0,00E+00","module":"A4","scenario":null},{"value":"2,93E-02","module":"A5","scenario":null},{"value":"0,00E+00","module":"C1","scenario":null},{"value":"0,00E+00","module":"C2","scenario":null},{"value":"6,44E+00","module":"C3","scenario":"S1"},{"value":"6,84E-02","module":"C3","scenario":"S2"},{"value":"0,00E+00","module":"C4","scenario":"S1"},{"value":"0,00E+00","module":"C4","scenario":"S2"},{"value":"0,00E+00","module":"D","scenario":"S1"},{"value":"0,00E+00","module":"D","scenario":"S2"}]}]}