{"product_name":"Textilscreens","epd_id":"EPD-ROM-20240060-CBJ1-DE","declared_unit":{"unit":"m2","amount":1},"compliance":["DIN EN 15804+A2","ISO 14025"],"producer_name":"ROMA KG","environmental_impact":[{"parameter":"GWP-total","unit":"kg CO2-eq","values":[{"value":"4,10E+01","module":"A1-A3","scenario":null},{"value":"6,49E-02","module":"A4","scenario":null},{"value":"3,52E+00","module":"A5","scenario":null},{"value":"4,22E+00","module":"B6","scenario":null},{"value":"0,00E+00","module":"C1","scenario":null},{"value":"2,45E-02","module":"C2","scenario":null},{"value":"3,32E-01","module":"C3","scenario":null},{"value":"3,72E-02","module":"C4","scenario":null},{"value":"-2,63E+01","module":"D","scenario":null}]},{"parameter":"GWP-fossil","unit":"kg CO2-eq","values":[{"value":"4,37E+01","module":"A1-A3","scenario":null},{"value":"6,43E-02","module":"A4","scenario":null},{"value":"6,97E-01","module":"A5","scenario":null},{"value":"4,22E+00","module":"B6","scenario":null},{"value":"0,00E+00","module":"C1","scenario":null},{"value":"2,43E-02","module":"C2","scenario":null},{"value":"3,32E-01","module":"C3","scenario":null},{"value":"3,76E-02","module":"C4","scenario":null},{"value":"-2,63E+01","module":"D","scenario":null}]},{"parameter":"GWP-biogenic","unit":"kg CO2-eq","values":[{"value":"-2,73E+00","module":"A1-A3","scenario":null},{"value":"2,33E-04","module":"A4","scenario":null},{"value":"2,83E+00","module":"A5","scenario":null},{"value":"2,10E-03","module":"B6","scenario":null},{"value":"0,00E+00","module":"C1","scenario":null},{"value":"8,82E-05","module":"C2","scenario":null},{"value":"4,94E-05","module":"C3","scenario":null},{"value":"0,00E+00","module":"C4","scenario":null},{"value":"-6,31E-02","module":"D","scenario":null}]},{"parameter":"GWP-luluc","unit":"kg CO2-eq","values":[{"value":"2,08E-02","module":"A1-A3","scenario":null},{"value":"3,84E-04","module":"A4","scenario":null},{"value":"4,76E-05","module":"A5","scenario":null},{"value":"3,86E-04","module":"B6","scenario":null},{"value":"0,00E+00","module":"C1","scenario":null},{"value":"1,45E-04","module":"C2","scenario":null},{"value":"1,34E-05","module":"C3","scenario":null},{"value":"3,00E-05","module":"C4","scenario":null},{"value":"-5,58E-03","module":"D","scenario":null}]},{"parameter":"ODP","unit":"kg CFC11-eq","values":[{"value":"9,95E-11","module":"A1-A3","scenario":null},{"value":"1,58E-14","module":"A4","scenario":null},{"value":"3,45E-14","module":"A5","scenario":null},{"value":"4,15E-11","module":"B6","scenario":null},{"value":"0,00E+00","module":"C1","scenario":null},{"value":"5,99E-15","module":"C2","scenario":null},{"value":"1,43E-13","module":"C3","scenario":null},{"value":"6,13E-14","module":"C4","scenario":null},{"value":"-1,26E-11","module":"D","scenario":null}]},{"parameter":"AP","unit":"mol H+-eq","values":[{"value":"1,27E-01","module":"A1-A3","scenario":null},{"value":"2,32E-04","module":"A4","scenario":null},{"value":"9,63E-05","module":"A5","scenario":null},{"value":"6,43E-03","module":"B6","scenario":null},{"value":"0,00E+00","module":"C1","scenario":null},{"value":"8,78E-05","module":"C2","scenario":null},{"value":"2,37E-04","module":"C3","scenario":null},{"value":"1,09E-04","module":"C4","scenario":null},{"value":"-8,61E-02","module":"D","scenario":null}]},{"parameter":"POCP","unit":"kg NMVOC-eq","values":[{"value":"8,44E-02","module":"A1-A3","scenario":null},{"value":"2,11E-04","module":"A4","scenario":null},{"value":"6,81E-05","module":"A5","scenario":null},{"value":"5,01E-03","module":"B6","scenario":null},{"value":"0,00E+00","module":"C1","scenario":null},{"value":"7,96E-05","module":"C2","scenario":null},{"value":"2,94E-04","module":"C3","scenario":null},{"value":"7,96E-05","module":"C4","scenario":null},{"value":"-4,78E-02","module":"D","scenario":null}]},{"parameter":"ADPE","unit":"kg Sb-eq","values":[{"value":"1,25E-04","module":"A1-A3","scenario":null},{"value":"4,63E-09","module":"A4","scenario":null},{"value":"8,68E-10","module":"A5","scenario":null},{"value":"2,04E-07","module":"B6","scenario":null},{"value":"0,00E+00","module":"C1","scenario":null},{"value":"1,75E-09","module":"C2","scenario":null},{"value":"1,27E-09","module":"C3","scenario":null},{"value":"9,63E-10","module":"C4","scenario":null},{"value":"-2,92E-05","module":"D","scenario":null}]},{"parameter":"ADPF","unit":"MJ","values":[{"value":"6,19E+02","module":"A1-A3","scenario":null},{"value":"8,73E-01","module":"A4","scenario":null},{"value":"1,88E-01","module":"A5","scenario":null},{"value":"9,27E+01","module":"B6","scenario":null},{"value":"0,00E+00","module":"C1","scenario":null},{"value":"3,30E-01","module":"C2","scenario":null},{"value":"3,44E-01","module":"C3","scenario":null},{"value":"5,44E-01","module":"C4","scenario":null},{"value":"-3,25E+02","module":"D","scenario":null}]},{"parameter":"WDP","unit":"m3 world-eq. Deprived","values":[{"value":"2,35E+00","module":"A1-A3","scenario":null},{"value":"3,37E-04","module":"A4","scenario":null},{"value":"6,36E-02","module":"A5","scenario":null},{"value":"3,55E-01","module":"B6","scenario":null},{"value":"0,00E+00","module":"C1","scenario":null},{"value":"1,27E-04","module":"C2","scenario":null},{"value":"3,53E-02","module":"C3","scenario":null},{"value":"0,00E+00","module":"C4","scenario":null},{"value":"-1,70E+00","module":"D","scenario":null}]},{"parameter":"EP-freshwater","unit":"kg P-eq","values":[{"value":"8,92E-05","module":"A1-A3","scenario":null},{"value":"1,51E-07","module":"A4","scenario":null},{"value":"2,62E-08","module":"A5","scenario":null},{"value":"4,17E-06","module":"B6","scenario":null},{"value":"0,00E+00","module":"C1","scenario":null},{"value":"5,72E-08","module":"C2","scenario":null},{"value":"4,18E-08","module":"C3","scenario":null},{"value":"7,02E-06","module":"C4","scenario":null},{"value":"-9,28E-06","module":"D","scenario":null}]},{"parameter":"EP-marine","unit":"kg N-eq","values":[{"value":"2,84E-02","module":"A1-A3","scenario":null},{"value":"1,09E-04","module":"A4","scenario":null},{"value":"2,76E-05","module":"A5","scenario":null},{"value":"1,81E-03","module":"B6","scenario":null},{"value":"0,00E+00","module":"C1","scenario":null},{"value":"4,13E-05","module":"C2","scenario":null},{"value":"1,14E-04","module":"C3","scenario":null},{"value":"2,50E-05","module":"C4","scenario":null},{"value":"-1,54E-02","module":"D","scenario":null}]},{"parameter":"EP-terrestrial","unit":"mol N-eq.","values":[{"value":"3,04E-01","module":"A1-A3","scenario":null},{"value":"1,22E-03","module":"A4","scenario":null},{"value":"4,69E-04","module":"A5","scenario":null},{"value":"1,91E-02","module":"B6","scenario":null},{"value":"0,00E+00","module":"C1","scenario":null},{"value":"4,62E-04","module":"C2","scenario":null},{"value":"1,29E-03","module":"C3","scenario":null},{"value":"2,75E-04","module":"C4","scenario":null},{"value":"-1,68E-01","module":"D","scenario":null}]}],"additional_environmental_impact":[{"parameter":"PM","unit":"Disease incidence","values":[{"value":"1,40E-06","module":"A1-A3","scenario":null},{"value":"1,30E-09","module":"A4","scenario":null},{"value":"5,57E-10","module":"A5","scenario":null},{"value":"5,81E-08","module":"B6","scenario":null},{"value":"0,00E+00","module":"C1","scenario":null},{"value":"4,93E-10","module":"C2","scenario":null},{"value":"1,38E-09","module":"C3","scenario":null},{"value":"1,06E-09","module":"C4","scenario":null},{"value":"-9,77E-07","module":"D","scenario":null}]},{"parameter":"ETP-fw","unit":"CTUe","values":[{"value":"2,03E+02","module":"A1-A3","scenario":null},{"value":"6,31E-01","module":"A4","scenario":null},{"value":"1,15E-01","module":"A5","scenario":null},{"value":"2,65E+01","module":"B6","scenario":null},{"value":"0,00E+00","module":"C1","scenario":null},{"value":"2,38E-01","module":"C2","scenario":null},{"value":"2,00E-01","module":"C3","scenario":null},{"value":"5,18E-01","module":"C4","scenario":null},{"value":"-1,10E+02","module":"D","scenario":null}]},{"parameter":"HTP-c","unit":"CTUh","values":[{"value":"2,26E-08","module":"A1-A3","scenario":null},{"value":"1,27E-11","module":"A4","scenario":null},{"value":"6,03E-12","module":"A5","scenario":null},{"value":"4,79E-10","module":"B6","scenario":null},{"value":"0,00E+00","module":"C1","scenario":null},{"value":"4,80E-12","module":"C2","scenario":null},{"value":"8,78E-12","module":"C3","scenario":null},{"value":"2,38E-11","module":"C4","scenario":null},{"value":"-1,56E-08","module":"D","scenario":null}]},{"parameter":"HTP-nc","unit":"CTUh","values":[{"value":"4,87E-07","module":"A1-A3","scenario":null},{"value":"7,49E-10","module":"A4","scenario":null},{"value":"2,25E-10","module":"A5","scenario":null},{"value":"2,45E-08","module":"B6","scenario":null},{"value":"0,00E+00","module":"C1","scenario":null},{"value":"2,83E-10","module":"C2","scenario":null},{"value":"7,52E-10","module":"C3","scenario":null},{"value":"1,98E-09","module":"C4","scenario":null},{"value":"-2,49E-07","module":"D","scenario":null}]},{"parameter":"SQP","unit":"-","values":[{"value":"2,73E+02","module":"A1-A3","scenario":null},{"value":"3,11E-01","module":"A4","scenario":null},{"value":"6,37E-02","module":"A5","scenario":null},{"value":"1,25E+01","module":"B6","scenario":null},{"value":"0,00E+00","module":"C1","scenario":null},{"value":"1,17E-01","module":"C2","scenario":null},{"value":"7,20E-02","module":"C3","scenario":null},{"value":"4,71E-02","module":"C4","scenario":null},{"value":"-7,71E+01","module":"D","scenario":null}]}],"resource_use":[{"parameter":"PERE","unit":"MJ","values":[{"value":"1,68E+02","module":"A1-A3","scenario":null},{"value":"5,85E-02","module":"A4","scenario":null},{"value":"3,24E+01","module":"A5","scenario":null},{"value":"1,27E+01","module":"B6","scenario":null},{"value":"0,00E+00","module":"C1","scenario":null},{"value":"2,21E-02","module":"C2","scenario":null},{"value":"7,67E-02","module":"C3","scenario":null},{"value":"4,91E-02","module":"C4","scenario":null},{"value":"-9,96E+01","module":"D","scenario":null}]},{"parameter":"PERM","unit":"","values":[{"value":"3,24E+01","module":"A1-A3","scenario":null},{"value":"0,00E+00","module":"A4","scenario":null},{"value":"-3,24E+01","module":"A5","scenario":null},{"value":"0,00E+00","module":"B6","scenario":null},{"value":"0,00E+00","module":"C1","scenario":null},{"value":"0,00E+00","module":"C2","scenario":null},{"value":"0,00E+00","module":"C3","scenario":null},{"value":"0,00E+00","module":"C4","scenario":null},{"value":"0,00E+00","module":"D","scenario":null}]},{"parameter":"PERT","unit":"MJ","values":[{"value":"2,00E+02","module":"A1-A3","scenario":null},{"value":"5,85E-02","module":"A4","scenario":null},{"value":"2,80E-02","module":"A5","scenario":null},{"value":"1,27E+01","module":"B6","scenario":null},{"value":"0,00E+00","module":"C1","scenario":null},{"value":"2,21E-02","module":"C2","scenario":null},{"value":"7,67E-02","module":"C3","scenario":null},{"value":"4,91E-02","module":"C4","scenario":null},{"value":"-9,96E+01","module":"D","scenario":null}]},{"parameter":"PENRE","unit":"MJ","values":[{"value":"6,06E+02","module":"A1-A3","scenario":null},{"value":"8,75E-01","module":"A4","scenario":null},{"value":"9,65E+00","module":"A5","scenario":null},{"value":"9,27E+01","module":"B6","scenario":null},{"value":"0,00E+00","module":"C1","scenario":null},{"value":"3,31E-01","module":"C2","scenario":null},{"value":"4,43E+00","module":"C3","scenario":null},{"value":"5,44E-01","module":"C4","scenario":null},{"value":"-3,26E+02","module":"D","scenario":null}]},{"parameter":"PENRM","unit":"MJ","values":[{"value":"1,35E+01","module":"A1-A3","scenario":null},{"value":"0,00E+00","module":"A4","scenario":null},{"value":"-9,46E+00","module":"A5","scenario":null},{"value":"0,00E+00","module":"B6","scenario":null},{"value":"0,00E+00","module":"C1","scenario":null},{"value":"0,00E+00","module":"C2","scenario":null},{"value":"-4,09E+00","module":"C3","scenario":null},{"value":"0,00E+00","module":"C4","scenario":null},{"value":"0,00E+00","module":"D","scenario":null}]},{"parameter":"PENRT","unit":"MJ","values":[{"value":"6,20E+02","module":"A1-A3","scenario":null},{"value":"8,75E-01","module":"A4","scenario":null},{"value":"1,89E-01","module":"A5","scenario":null},{"value":"9,27E+01","module":"B6","scenario":null},{"value":"0,00E+00","module":"C1","scenario":null},{"value":"3,31E-01","module":"C2","scenario":null},{"value":"3,44E-01","module":"C3","scenario":null},{"value":"5,44E-01","module":"C4","scenario":null},{"value":"-3,26E+02","module":"D","scenario":null}]},{"parameter":"SM","unit":"kg","values":[{"value":"9,73E-01","module":"A1-A3","scenario":null},{"value":"0,00E+00","module":"A4","scenario":null},{"value":"0,00E+00","module":"A5","scenario":null},{"value":"0,00E+00","module":"B6","scenario":null},{"value":"0,00E+00","module":"C1","scenario":null},{"value":"0,00E+00","module":"C2","scenario":null},{"value":"0,00E+00","module":"C3","scenario":null},{"value":"0,00E+00","module":"C4","scenario":null},{"value":"5,12E+00","module":"D","scenario":null}]},{"parameter":"RSF","unit":"MJ","values":[{"value":"0,00E+00","module":"A1-A3","scenario":null},{"value":"0,00E+00","module":"A4","scenario":null},{"value":"0,00E+00","module":"A5","scenario":null},{"value":"0,00E+00","module":"B6","scenario":null},{"value":"0,00E+00","module":"C1","scenario":null},{"value":"0,00E+00","module":"C2","scenario":null},{"value":"0,00E+00","module":"C3","scenario":null},{"value":"0,00E+00","module":"C4","scenario":null},{"value":"0,00E+00","module":"D","scenario":null}]},{"parameter":"NRSF","unit":"MJ","values":[{"value":"0,00E+00","module":"A1-A3","scenario":null},{"value":"0,00E+00","module":"A4","scenario":null},{"value":"0,00E+00","module":"A5","scenario":null},{"value":"0,00E+00","module":"B6","scenario":null},{"value":"0,00E+00","module":"C1","scenario":null},{"value":"0,00E+00","module":"C2","scenario":null},{"value":"0,00E+00","module":"C3","scenario":null},{"value":"0,00E+00","module":"C4","scenario":null},{"value":"0,00E+00","module":"D","scenario":null}]},{"parameter":"FW","unit":"m3","values":[{"value":"2,76E-01","module":"A1-A3","scenario":null},{"value":"5,21E-05","module":"A4","scenario":null},{"value":"1,49E-03","module":"A5","scenario":null},{"value":"2,12E-02","module":"B6","scenario":null},{"value":"0,00E+00","module":"C1","scenario":null},{"value":"1,97E-05","module":"C2","scenario":null},{"value":"8,59E-04","module":"C3","scenario":null},{"value":"5,37E-06","module":"C4","scenario":null},{"value":"-2,03E-01","module":"D","scenario":null}]}],"end_of_life_waste":[{"parameter":"HWD","unit":"kg","values":[{"value":"2,41E-06","module":"A1-A3","scenario":null},{"value":"1,47E-12","module":"A4","scenario":null},{"value":"2,02E-12","module":"A5","scenario":null},{"value":"5,37E-09","module":"B6","scenario":null},{"value":"0,00E+00","module":"C1","scenario":null},{"value":"5,57E-13","module":"C2","scenario":null},{"value":"8,68E-12","module":"C3","scenario":null},{"value":"4,58E-11","module":"C4","scenario":null},{"value":"-1,63E-08","module":"D","scenario":null}]},{"parameter":"NHWD","unit":"kg","values":[{"value":"6,40E+00","module":"A1-A3","scenario":null},{"value":"1,31E-04","module":"A4","scenario":null},{"value":"2,75E-03","module":"A5","scenario":null},{"value":"2,04E-02","module":"B6","scenario":null},{"value":"0,00E+00","module":"C1","scenario":null},{"value":"4,95E-05","module":"C2","scenario":null},{"value":"7,37E-02","module":"C3","scenario":null},{"value":"5,28E-01","module":"C4","scenario":null},{"value":"-4,97E+00","module":"D","scenario":null}]},{"parameter":"RWD","unit":"kg","values":[{"value":"3,05E-02","module":"A1-A3","scenario":null},{"value":"1,15E-06","module":"A4","scenario":null},{"value":"5,07E-06","module":"A5","scenario":null},{"value":"1,44E-02","module":"B6","scenario":null},{"value":"0,00E+00","module":"C1","scenario":null},{"value":"4,35E-07","module":"C2","scenario":null},{"value":"1,04E-05","module":"C3","scenario":null},{"value":"6,44E-06","module":"C4","scenario":null},{"value":"-2,13E-02","module":"D","scenario":null}]}],"end_of_life_flow":[{"parameter":"CRU","unit":"kg","values":[{"value":"0,00E+00","module":"A1-A3","scenario":null},{"value":"0,00E+00","module":"A4","scenario":null},{"value":"0,00E+00","module":"A5","scenario":null},{"value":"0,00E+00","module":"B6","scenario":null},{"value":"0,00E+00","module":"C1","scenario":null},{"value":"0,00E+00","module":"C2","scenario":null},{"value":"0,00E+00","module":"C3","scenario":null},{"value":"0,00E+00","module":"C4","scenario":null},{"value":"0,00E+00","module":"D","scenario":null}]},{"parameter":"MFR","unit":"kg","values":[{"value":"0,00E+00","module":"A1-A3","scenario":null},{"value":"0,00E+00","module":"A4","scenario":null},{"value":"1,80E+00","module":"A5","scenario":null},{"value":"0,00E+00","module":"B6","scenario":null},{"value":"0,00E+00","module":"C1","scenario":null},{"value":"0,00E+00","module":"C2","scenario":null},{"value":"5,34E+00","module":"C3","scenario":null},{"value":"0,00E+00","module":"C4","scenario":null},{"value":"0,00E+00","module":"D","scenario":null}]},{"parameter":"MER","unit":"kg","values":[{"value":"0,00E+00","module":"A1-A3","scenario":null},{"value":"0,00E+00","module":"A4","scenario":null},{"value":"0,00E+00","module":"A5","scenario":null},{"value":"0,00E+00","module":"B6","scenario":null},{"value":"0,00E+00","module":"C1","scenario":null},{"value":"0,00E+00","module":"C2","scenario":null},{"value":"0,00E+00","module":"C3","scenario":null},{"value":"0,00E+00","module":"C4","scenario":null},{"value":"0,00E+00","module":"D","scenario":null}]},{"parameter":"EEE","unit":"MJ","values":[{"value":"0,00E+00","module":"A1-A3","scenario":null},{"value":"0,00E+00","module":"A4","scenario":null},{"value":"1,47E+00","module":"A5","scenario":null},{"value":"0,00E+00","module":"B6","scenario":null},{"value":"0,00E+00","module":"C1","scenario":null},{"value":"0,00E+00","module":"C2","scenario":null},{"value":"4,93E-01","module":"C3","scenario":null},{"value":"0,00E+00","module":"C4","scenario":null},{"value":"0,00E+00","module":"D","scenario":null}]},{"parameter":"EET","unit":"MJ","values":[{"value":"0,00E+00","module":"A1-A3","scenario":null},{"value":"0,00E+00","module":"A4","scenario":null},{"value":"2,61E+00","module":"A5","scenario":null},{"value":"0,00E+00","module":"B6","scenario":null},{"value":"0,00E+00","module":"C1","scenario":null},{"value":"0,00E+00","module":"C2","scenario":null},{"value":"8,88E-01","module":"C3","scenario":null},{"value":"0,00E+00","module":"C4","scenario":null},{"value":"0,00E+00","module":"D","scenario":null}]}]}