{"product_name":"Stehfalzsystem f\u00fcr Dach und Fassade aus Aluminium","epd_id":"EPD-BEM-20230118-IBC1-DE","declared_unit":{"unit":"m2","amount":1},"compliance":["DIN EN 15804+A2","ISO 14025"],"producer_name":"BEMO SYSTEMS GmbH","environmental_impact":[{"parameter":"GWP-total","unit":"kg CO2-eq","values":[{"value":"2,52E+01","module":"A1-A3","scenario":null},{"value":"2,04E-01","module":"A4","scenario":null},{"value":"1,17E+00","module":"A5","scenario":null},{"value":"3,27E-03","module":"C1","scenario":null},{"value":"4,61E-02","module":"C2","scenario":null},{"value":"8,06E-01","module":"C3","scenario":null},{"value":"1,23E-02","module":"C4","scenario":null},{"value":"-2,02E+01","module":"D","scenario":null}]},{"parameter":"GWP-fossil","unit":"kg CO2-eq","values":[{"value":"2,59E+01","module":"A1-A3","scenario":null},{"value":"2,02E-01","module":"A4","scenario":null},{"value":"1,29E-01","module":"A5","scenario":null},{"value":"3,24E-03","module":"C1","scenario":null},{"value":"4,57E-02","module":"C2","scenario":null},{"value":"8,06E-01","module":"C3","scenario":null},{"value":"1,23E-02","module":"C4","scenario":null},{"value":"-2,01E+01","module":"D","scenario":null}]},{"parameter":"GWP-biogenic","unit":"kg CO2-eq","values":[{"value":"-7,01E-01","module":"A1-A3","scenario":null},{"value":"3,40E-04","module":"A4","scenario":null},{"value":"1,04E+00","module":"A5","scenario":null},{"value":"1,25E-05","module":"C1","scenario":null},{"value":"1,30E-04","module":"C2","scenario":null},{"value":"6,45E-05","module":"C3","scenario":null},{"value":"9,76E-08","module":"C4","scenario":null},{"value":"-4,33E-02","module":"D","scenario":null}]},{"parameter":"GWP-luluc","unit":"kg CO2-eq","values":[{"value":"9,79E-03","module":"A1-A3","scenario":null},{"value":"1,25E-03","module":"A4","scenario":null},{"value":"5,63E-05","module":"A5","scenario":null},{"value":"1,93E-05","module":"C1","scenario":null},{"value":"2,77E-04","module":"C2","scenario":null},{"value":"1,73E-05","module":"C3","scenario":null},{"value":"1,68E-05","module":"C4","scenario":null},{"value":"-5,30E-03","module":"D","scenario":null}]},{"parameter":"ODP","unit":"kg CFC11-eq","values":[{"value":"1,84E-09","module":"A1-A3","scenario":null},{"value":"5,15E-14","module":"A4","scenario":null},{"value":"7,33E-13","module":"A5","scenario":null},{"value":"7,98E-16","module":"C1","scenario":null},{"value":"1,14E-14","module":"C2","scenario":null},{"value":"2,74E-13","module":"C3","scenario":null},{"value":"1,66E-12","module":"C4","scenario":null},{"value":"-1,74E-11","module":"D","scenario":null}]},{"parameter":"AP","unit":"mol H+-eq","values":[{"value":"1,15E-01","module":"A1-A3","scenario":null},{"value":"2,68E-04","module":"A4","scenario":null},{"value":"9,47E-04","module":"A5","scenario":null},{"value":"1,64E-05","module":"C1","scenario":null},{"value":"6,22E-05","module":"C2","scenario":null},{"value":"1,36E-04","module":"C3","scenario":null},{"value":"4,87E-05","module":"C4","scenario":null},{"value":"-9,45E-02","module":"D","scenario":null}]},{"parameter":"POCP","unit":"kg NMVOC-eq","values":[{"value":"5,46E-02","module":"A1-A3","scenario":null},{"value":"2,37E-04","module":"A4","scenario":null},{"value":"3,68E-04","module":"A5","scenario":null},{"value":"2,17E-05","module":"C1","scenario":null},{"value":"5,52E-05","module":"C2","scenario":null},{"value":"8,40E-05","module":"C3","scenario":null},{"value":"3,82E-05","module":"C4","scenario":null},{"value":"-4,13E-02","module":"D","scenario":null}]},{"parameter":"ADPE","unit":"kg Sb-eq","values":[{"value":"1,80E-06","module":"A1-A3","scenario":null},{"value":"1,51E-08","module":"A4","scenario":null},{"value":"4,48E-06","module":"A5","scenario":null},{"value":"2,34E-10","module":"C1","scenario":null},{"value":"3,35E-09","module":"C2","scenario":null},{"value":"2,14E-09","module":"C3","scenario":null},{"value":"4,81E-10","module":"C4","scenario":null},{"value":"-9,55E-07","module":"D","scenario":null}]},{"parameter":"ADPF","unit":"MJ","values":[{"value":"3,51E+02","module":"A1-A3","scenario":null},{"value":"2,84E+00","module":"A4","scenario":null},{"value":"1,65E+00","module":"A5","scenario":null},{"value":"4,40E-02","module":"C1","scenario":null},{"value":"6,29E-01","module":"C2","scenario":null},{"value":"4,10E-01","module":"C3","scenario":null},{"value":"1,81E-01","module":"C4","scenario":null},{"value":"-2,63E+02","module":"D","scenario":null}]},{"parameter":"WDP","unit":"m3 world-eq. Deprived","values":[{"value":"3,72E+00","module":"A1-A3","scenario":null},{"value":"1,10E-03","module":"A4","scenario":null},{"value":"1,19E-01","module":"A5","scenario":null},{"value":"1,70E-05","module":"C1","scenario":null},{"value":"2,43E-04","module":"C2","scenario":null},{"value":"7,55E-02","module":"C3","scenario":null},{"value":"1,02E-04","module":"C4","scenario":null},{"value":"-2,99E+00","module":"D","scenario":null}]},{"parameter":"EP-freshwater","unit":"kg P-eq","values":[{"value":"1,81E-05","module":"A1-A3","scenario":null},{"value":"4,92E-07","module":"A4","scenario":null},{"value":"2,20E-07","module":"A5","scenario":null},{"value":"7,62E-09","module":"C1","scenario":null},{"value":"1,09E-07","module":"C2","scenario":null},{"value":"6,94E-08","module":"C3","scenario":null},{"value":"1,30E-08","module":"C4","scenario":null},{"value":"-9,29E-06","module":"D","scenario":null}]},{"parameter":"EP-marine","unit":"kg N-eq","values":[{"value":"1,76E-02","module":"A1-A3","scenario":null},{"value":"9,87E-05","module":"A4","scenario":null},{"value":"1,25E-04","module":"A5","scenario":null},{"value":"7,78E-06","module":"C1","scenario":null},{"value":"2,33E-05","module":"C2","scenario":null},{"value":"3,04E-05","module":"C3","scenario":null},{"value":"1,23E-05","module":"C4","scenario":null},{"value":"-1,36E-02","module":"D","scenario":null}]},{"parameter":"EP-terrestrial","unit":"mol N-eq.","values":[{"value":"1,91E-01","module":"A1-A3","scenario":null},{"value":"1,17E-03","module":"A4","scenario":null},{"value":"1,51E-05","module":"A5","scenario":null},{"value":"8,62E-05","module":"C1","scenario":null},{"value":"2,76E-04","module":"C2","scenario":null},{"value":"6,35E-04","module":"C3","scenario":null},{"value":"1,35E-04","module":"C4","scenario":null},{"value":"-1,48E-01","module":"D","scenario":null}]}],"additional_environmental_impact":[{"parameter":"PM","unit":"Disease incidence","values":[{"value":null,"module":"A1-A3","scenario":null},{"value":null,"module":"A4","scenario":null},{"value":null,"module":"A5","scenario":null},{"value":null,"module":"C1","scenario":null},{"value":null,"module":"C2","scenario":null},{"value":null,"module":"C3","scenario":null},{"value":null,"module":"C4","scenario":null},{"value":null,"module":"D","scenario":null}]},{"parameter":"ETP-fw","unit":"CTUe","values":[{"value":null,"module":"A1-A3","scenario":null},{"value":null,"module":"A4","scenario":null},{"value":null,"module":"A5","scenario":null},{"value":null,"module":"C1","scenario":null},{"value":null,"module":"C2","scenario":null},{"value":null,"module":"C3","scenario":null},{"value":null,"module":"C4","scenario":null},{"value":null,"module":"D","scenario":null}]},{"parameter":"HTP-c","unit":"CTUh","values":[{"value":null,"module":"A1-A3","scenario":null},{"value":null,"module":"A4","scenario":null},{"value":null,"module":"A5","scenario":null},{"value":null,"module":"C1","scenario":null},{"value":null,"module":"C2","scenario":null},{"value":null,"module":"C3","scenario":null},{"value":null,"module":"C4","scenario":null},{"value":null,"module":"D","scenario":null}]},{"parameter":"HTP-nc","unit":"CTUh","values":[{"value":null,"module":"A1-A3","scenario":null},{"value":null,"module":"A4","scenario":null},{"value":null,"module":"A5","scenario":null},{"value":null,"module":"C1","scenario":null},{"value":null,"module":"C2","scenario":null},{"value":null,"module":"C3","scenario":null},{"value":null,"module":"C4","scenario":null},{"value":null,"module":"D","scenario":null}]},{"parameter":"SQP","unit":"-","values":[{"value":null,"module":"A1-A3","scenario":null},{"value":null,"module":"A4","scenario":null},{"value":null,"module":"A5","scenario":null},{"value":null,"module":"C1","scenario":null},{"value":null,"module":"C2","scenario":null},{"value":null,"module":"C3","scenario":null},{"value":null,"module":"C4","scenario":null},{"value":null,"module":"D","scenario":null}]}],"resource_use":[{"parameter":"PERE","unit":"MJ","values":[{"value":"1,38E+02","module":"A1-A3","scenario":null},{"value":"1,90E-01","module":"A4","scenario":null},{"value":"9,64E+00","module":"A5","scenario":null},{"value":"2,95E-03","module":"C1","scenario":null},{"value":"4,22E-02","module":"C2","scenario":null},{"value":"1,35E-01","module":"C3","scenario":null},{"value":"1,74E-02","module":"C4","scenario":null},{"value":"-1,16E+02","module":"D","scenario":null}]},{"parameter":"PERM","unit":"","values":[{"value":"9,20E+00","module":"A1-A3","scenario":null},{"value":"0,00E+00","module":"A4","scenario":null},{"value":"-9,20E+00","module":"A5","scenario":null},{"value":"0,00E+00","module":"C1","scenario":null},{"value":"0,00E+00","module":"C2","scenario":null},{"value":"0,00E+00","module":"C3","scenario":null},{"value":"0,00E+00","module":"C4","scenario":null},{"value":"0,00E+00","module":"D","scenario":null}]},{"parameter":"PERT","unit":"MJ","values":[{"value":"1,48E+02","module":"A1-A3","scenario":null},{"value":"1,90E-01","module":"A4","scenario":null},{"value":"4,40E-01","module":"A5","scenario":null},{"value":"2,95E-03","module":"C1","scenario":null},{"value":"4,22E-02","module":"C2","scenario":null},{"value":"1,35E-01","module":"C3","scenario":null},{"value":"1,74E-02","module":"C4","scenario":null},{"value":"-1,16E+02","module":"D","scenario":null}]},{"parameter":"PENRE","unit":"MJ","values":[{"value":"3,44E+02","module":"A1-A3","scenario":null},{"value":"2,84E+00","module":"A4","scenario":null},{"value":"1,65E+00","module":"A5","scenario":null},{"value":"4,40E-02","module":"C1","scenario":null},{"value":"6,30E-01","module":"C2","scenario":null},{"value":"8,36E+00","module":"C3","scenario":null},{"value":"1,81E-01","module":"C4","scenario":null},{"value":"-2,64E+02","module":"D","scenario":null}]},{"parameter":"PENRM","unit":"MJ","values":[{"value":"7,95E+00","module":"A1-A3","scenario":null},{"value":"0,00E+00","module":"A4","scenario":null},{"value":"0,00E+00","module":"A5","scenario":null},{"value":"0,00E+00","module":"C1","scenario":null},{"value":"0,00E+00","module":"C2","scenario":null},{"value":"-7,95E+00","module":"C3","scenario":null},{"value":"0,00E+00","module":"C4","scenario":null},{"value":"0,00E+00","module":"D","scenario":null}]},{"parameter":"PENRT","unit":"MJ","values":[{"value":"3,52E+02","module":"A1-A3","scenario":null},{"value":"2,84E+00","module":"A4","scenario":null},{"value":"1,65E+00","module":"A5","scenario":null},{"value":"4,40E-02","module":"C1","scenario":null},{"value":"6,30E-01","module":"C2","scenario":null},{"value":"4,10E-01","module":"C3","scenario":null},{"value":"1,81E-01","module":"C4","scenario":null},{"value":"-2,64E+02","module":"D","scenario":null}]},{"parameter":"SM","unit":"kg","values":[{"value":"1,73E+00","module":"A1-A3","scenario":null},{"value":"0,00E+00","module":"A4","scenario":null},{"value":"2,20E-02","module":"A5","scenario":null},{"value":"0,00E+00","module":"C1","scenario":null},{"value":"0,00E+00","module":"C2","scenario":null},{"value":"0,00E+00","module":"C3","scenario":null},{"value":"0,00E+00","module":"C4","scenario":null},{"value":"2,37E+00","module":"D","scenario":null}]},{"parameter":"RSF","unit":"MJ","values":[{"value":"0,00E+00","module":"A1-A3","scenario":null},{"value":"0,00E+00","module":"A4","scenario":null},{"value":"0,00E+00","module":"A5","scenario":null},{"value":"0,00E+00","module":"C1","scenario":null},{"value":"0,00E+00","module":"C2","scenario":null},{"value":"0,00E+00","module":"C3","scenario":null},{"value":"0,00E+00","module":"C4","scenario":null},{"value":"0,00E+00","module":"D","scenario":null}]},{"parameter":"NRSF","unit":"MJ","values":[{"value":"0,00E+00","module":"A1-A3","scenario":null},{"value":"0,00E+00","module":"A4","scenario":null},{"value":"0,00E+00","module":"A5","scenario":null},{"value":"0,00E+00","module":"C1","scenario":null},{"value":"0,00E+00","module":"C2","scenario":null},{"value":"0,00E+00","module":"C3","scenario":null},{"value":"0,00E+00","module":"C4","scenario":null},{"value":"0,00E+00","module":"D","scenario":null}]},{"parameter":"FW","unit":"m3","values":[{"value":"3,38E-01","module":"A1-A3","scenario":null},{"value":"1,69E-04","module":"A4","scenario":null},{"value":"2,90E-03","module":"A5","scenario":null},{"value":"2,62E-06","module":"C1","scenario":null},{"value":"3,75E-05","module":"C2","scenario":null},{"value":"1,81E-03","module":"C3","scenario":null},{"value":"9,24E-06","module":"C4","scenario":null},{"value":"-2,88E-01","module":"D","scenario":null}]}],"end_of_life_waste":[{"parameter":"HWD","unit":"kg","values":[{"value":"3,65E-08","module":"A1-A3","scenario":null},{"value":"4,79E-12","module":"A4","scenario":null},{"value":"7,00E-12","module":"A5","scenario":null},{"value":"7,42E-14","module":"C1","scenario":null},{"value":"1,06E-12","module":"C2","scenario":null},{"value":"-7,88E-12","module":"C3","scenario":null},{"value":"4,69E-10","module":"C4","scenario":null},{"value":"-1,29E-08","module":"D","scenario":null}]},{"parameter":"NHWD","unit":"kg","values":[{"value":"6,71E+00","module":"A1-A3","scenario":null},{"value":"3,22E-02","module":"A4","scenario":null},{"value":"3,23E-02","module":"A5","scenario":null},{"value":"6,59E-06","module":"C1","scenario":null},{"value":"9,43E-05","module":"C2","scenario":null},{"value":"8,06E-02","module":"C3","scenario":null},{"value":"3,66E-01","module":"C4","scenario":null},{"value":"-5,79E+00","module":"D","scenario":null}]},{"parameter":"RWD","unit":"kg","values":[{"value":"1,96E-02","module":"A1-A3","scenario":null},{"value":"3,74E-06","module":"A4","scenario":null},{"value":"5,45E-05","module":"A5","scenario":null},{"value":"5,80E-08","module":"C1","scenario":null},{"value":"8,30E-07","module":"C2","scenario":null},{"value":"1,38E-05","module":"C3","scenario":null},{"value":"2,09E-06","module":"C4","scenario":null},{"value":"-1,54E-02","module":"D","scenario":null}]}],"end_of_life_flow":[{"parameter":"CRU","unit":"kg","values":[{"value":"0,00E+00","module":"A1-A3","scenario":null},{"value":"0,00E+00","module":"A4","scenario":null},{"value":"0,00E+00","module":"A5","scenario":null},{"value":"0,00E+00","module":"C1","scenario":null},{"value":"0,00E+00","module":"C2","scenario":null},{"value":"0,00E+00","module":"C3","scenario":null},{"value":"0,00E+00","module":"C4","scenario":null},{"value":"0,00E+00","module":"D","scenario":null}]},{"parameter":"MFR","unit":"kg","values":[{"value":"8,00E-02","module":"A1-A3","scenario":null},{"value":"0,00E+00","module":"A4","scenario":null},{"value":"1,10E-02","module":"A5","scenario":null},{"value":"0,00E+00","module":"C1","scenario":null},{"value":"0,00E+00","module":"C2","scenario":null},{"value":"4,09E+00","module":"C3","scenario":null},{"value":"0,00E+00","module":"C4","scenario":null},{"value":"0,00E+00","module":"D","scenario":null}]},{"parameter":"MER","unit":"kg","values":[{"value":"0,00E+00","module":"A1-A3","scenario":null},{"value":"0,00E+00","module":"A4","scenario":null},{"value":"0,00E+00","module":"A5","scenario":null},{"value":"0,00E+00","module":"C1","scenario":null},{"value":"0,00E+00","module":"C2","scenario":null},{"value":"0,00E+00","module":"C3","scenario":null},{"value":"0,00E+00","module":"C4","scenario":null},{"value":"0,00E+00","module":"D","scenario":null}]},{"parameter":"EEE","unit":"MJ","values":[{"value":"0,00E+00","module":"A1-A3","scenario":null},{"value":"0,00E+00","module":"A4","scenario":null},{"value":"1,25E+00","module":"A5","scenario":null},{"value":"0,00E+00","module":"C1","scenario":null},{"value":"0,00E+00","module":"C2","scenario":null},{"value":"1,23E+00","module":"C3","scenario":null},{"value":"0,00E+00","module":"C4","scenario":null},{"value":"2,48E+00","module":"D","scenario":null}]},{"parameter":"EET","unit":"MJ","values":[{"value":"0,00E+00","module":"A1-A3","scenario":null},{"value":"0,00E+00","module":"A4","scenario":null},{"value":"2,26E+00","module":"A5","scenario":null},{"value":"0,00E+00","module":"C1","scenario":null},{"value":"0,00E+00","module":"C2","scenario":null},{"value":"2,86E+00","module":"C3","scenario":null},{"value":"0,00E+00","module":"C4","scenario":null},{"value":"5,11E+00","module":"D","scenario":null}]}]}