{"product_name":"Therma\u2122 TR26 / Therma\u2122 TT46","epd_id":"EPD-KSI-20220298-LT1-EN","declared_unit":{"unit":"m2","amount":1},"compliance":["DIN EN 15804+A2","ISO 14025"],"producer_name":"Kingspan Insulation","environmental_impact":[{"parameter":"GWP-total","unit":"kg CO2-eq","values":[{"value":"1,01E+01","module":"A1-A3","scenario":null},{"value":"3,03E-02","module":"A4","scenario":null},{"value":"2,16E-01","module":"A5","scenario":null},{"value":"2,31E-03","module":"C1","scenario":null},{"value":"1,51E-02","module":"C2","scenario":null},{"value":"7,79E+00","module":"C3","scenario":null},{"value":"0,00E+00","module":"C4","scenario":null},{"value":"-3,21E+00","module":"D","scenario":null}]},{"parameter":"GWP-fossil","unit":"kg CO2-eq","values":[{"value":"1,03E+01","module":"A1-A3","scenario":null},{"value":"3,01E-02","module":"A4","scenario":null},{"value":"2,16E-01","module":"A5","scenario":null},{"value":"2,30E-03","module":"C1","scenario":null},{"value":"1,51E-02","module":"C2","scenario":null},{"value":"7,63E+00","module":"C3","scenario":null},{"value":"0,00E+00","module":"C4","scenario":null},{"value":"-3,19E+00","module":"D","scenario":null}]},{"parameter":"GWP-biogenic","unit":"kg CO2-eq","values":[{"value":"-2,35E-01","module":"A1-A3","scenario":null},{"value":"-4,16E-05","module":"A4","scenario":null},{"value":"1,18E-05","module":"A5","scenario":null},{"value":"3,08E-06","module":"C1","scenario":null},{"value":"-2,08E-05","module":"C2","scenario":null},{"value":"1,66E-01","module":"C3","scenario":null},{"value":"0,00E+00","module":"C4","scenario":null},{"value":"-1,59E-02","module":"D","scenario":null}]},{"parameter":"GWP-luluc","unit":"kg CO2-eq","values":[{"value":"6,70E-03","module":"A1-A3","scenario":null},{"value":"1,68E-04","module":"A4","scenario":null},{"value":"2,57E-06","module":"A5","scenario":null},{"value":"2,84E-08","module":"C1","scenario":null},{"value":"8,40E-05","module":"C2","scenario":null},{"value":"1,43E-05","module":"C3","scenario":null},{"value":"0,00E+00","module":"C4","scenario":null},{"value":"-3,65E-04","module":"D","scenario":null}]},{"parameter":"ODP","unit":"kg CFC11-eq","values":[{"value":"2,82E-11","module":"A1-A3","scenario":null},{"value":"1,81E-15","module":"A4","scenario":null},{"value":"3,85E-14","module":"A5","scenario":null},{"value":"1,41E-16","module":"C1","scenario":null},{"value":"9,03E-16","module":"C2","scenario":null},{"value":"5,77E-13","module":"C3","scenario":null},{"value":"0,00E+00","module":"C4","scenario":null},{"value":"-2,05E-11","module":"D","scenario":null}]},{"parameter":"AP","unit":"mol H+-eq","values":[{"value":"2,18E-02","module":"A1-A3","scenario":null},{"value":"3,11E-05","module":"A4","scenario":null},{"value":"2,70E-05","module":"A5","scenario":null},{"value":"1,07E-05","module":"C1","scenario":null},{"value":"1,55E-05","module":"C2","scenario":null},{"value":"4,55E-03","module":"C3","scenario":null},{"value":"0,00E+00","module":"C4","scenario":null},{"value":"-4,91E-03","module":"D","scenario":null}]},{"parameter":"POCP","unit":"kg NMVOC-eq","values":[{"value":"2,77E-02","module":"A1-A3","scenario":null},{"value":"2,74E-05","module":"A4","scenario":null},{"value":"2,08E-05","module":"A5","scenario":null},{"value":"1,45E-05","module":"C1","scenario":null},{"value":"1,37E-05","module":"C2","scenario":null},{"value":"5,64E-03","module":"C3","scenario":null},{"value":"0,00E+00","module":"C4","scenario":null},{"value":"-3,35E-03","module":"D","scenario":null}]},{"parameter":"ADPE","unit":"kg Sb-eq","values":[{"value":"1,14E-05","module":"A1-A3","scenario":null},{"value":"2,52E-09","module":"A4","scenario":null},{"value":"9,40E-10","module":"A5","scenario":null},{"value":"9,43E-11","module":"C1","scenario":null},{"value":"1,26E-09","module":"C2","scenario":null},{"value":"1,58E-08","module":"C3","scenario":null},{"value":"0,00E+00","module":"C4","scenario":null},{"value":"-4,68E-07","module":"D","scenario":null}]},{"parameter":"ADPF","unit":"MJ","values":[{"value":"2,67E+02","module":"A1-A3","scenario":null},{"value":"4,03E-01","module":"A4","scenario":null},{"value":"7,99E-02","module":"A5","scenario":null},{"value":"3,12E-02","module":"C1","scenario":null},{"value":"2,01E-01","module":"C2","scenario":null},{"value":"2,02E+00","module":"C3","scenario":null},{"value":"0,00E+00","module":"C4","scenario":null},{"value":"-5,35E+01","module":"D","scenario":null}]},{"parameter":"WDP","unit":"m3 world-eq. Deprived","values":[{"value":"1,56E+00","module":"A1-A3","scenario":null},{"value":"2,70E-04","module":"A4","scenario":null},{"value":"2,05E-02","module":"A5","scenario":null},{"value":"4,28E-06","module":"C1","scenario":null},{"value":"1,35E-04","module":"C2","scenario":null},{"value":"7,72E-01","module":"C3","scenario":null},{"value":"0,00E+00","module":"C4","scenario":null},{"value":"-3,51E-01","module":"D","scenario":null}]},{"parameter":"EP-freshwater","unit":"kg P-eq","values":[{"value":"4,66E-05","module":"A1-A3","scenario":null},{"value":"9,00E-08","module":"A4","scenario":null},{"value":"9,73E-09","module":"A5","scenario":null},{"value":"4,65E-10","module":"C1","scenario":null},{"value":"4,50E-08","module":"C2","scenario":null},{"value":"1,56E-07","module":"C3","scenario":null},{"value":"0,00E+00","module":"C4","scenario":null},{"value":"-4,22E-06","module":"D","scenario":null}]},{"parameter":"EP-marine","unit":"kg N-eq","values":[{"value":"5,60E-03","module":"A1-A3","scenario":null},{"value":"1,02E-05","module":"A4","scenario":null},{"value":"7,23E-06","module":"A5","scenario":null},{"value":"5,10E-06","module":"C1","scenario":null},{"value":"5,08E-06","module":"C2","scenario":null},{"value":"2,19E-03","module":"C3","scenario":null},{"value":"0,00E+00","module":"C4","scenario":null},{"value":"-1,19E-03","module":"D","scenario":null}]},{"parameter":"EP-terrestrial","unit":"mol N-eq.","values":[{"value":"5,78E-02","module":"A1-A3","scenario":null},{"value":"1,21E-04","module":"A4","scenario":null},{"value":"1,23E-04","module":"A5","scenario":null},{"value":"5,58E-05","module":"C1","scenario":null},{"value":"6,05E-05","module":"C2","scenario":null},{"value":"2,53E-02","module":"C3","scenario":null},{"value":"0,00E+00","module":"C4","scenario":null},{"value":"-1,27E-02","module":"D","scenario":null}]}],"additional_environmental_impact":[{"parameter":"PM","unit":"Disease incidence","values":[{"value":"1,83E-07","module":"A1-A3","scenario":null},{"value":"1,79E-10","module":"A4","scenario":null},{"value":"3,29E-10","module":"A5","scenario":null},{"value":"1,21E-10","module":"C1","scenario":null},{"value":"8,97E-11","module":"C2","scenario":null},{"value":"1,27E-08","module":"C3","scenario":null},{"value":"0,00E+00","module":"C4","scenario":null},{"value":"-4,27E-08","module":"D","scenario":null}]},{"parameter":"ETP-fw","unit":"CTUe","values":[{"value":"1,09E+02","module":"A1-A3","scenario":null},{"value":"2,80E-01","module":"A4","scenario":null},{"value":"5,72E-02","module":"A5","scenario":null},{"value":"2,17E-02","module":"C1","scenario":null},{"value":"1,40E-01","module":"C2","scenario":null},{"value":"6,96E-01","module":"C3","scenario":null},{"value":"0,00E+00","module":"C4","scenario":null},{"value":"-1,21E+01","module":"D","scenario":null}]},{"parameter":"HTP-c","unit":"CTUh","values":[{"value":"7,21E-09","module":"A1-A3","scenario":null},{"value":"5,64E-12","module":"A4","scenario":null},{"value":"3,20E-12","module":"A5","scenario":null},{"value":"4,01E-13","module":"C1","scenario":null},{"value":"2,82E-12","module":"C2","scenario":null},{"value":"5,21E-11","module":"C3","scenario":null},{"value":"0,00E+00","module":"C4","scenario":null},{"value":"-6,30E-10","module":"D","scenario":null}]},{"parameter":"HTP-nc","unit":"CTUh","values":[{"value":"6,13E-07","module":"A1-A3","scenario":null},{"value":"2,93E-10","module":"A4","scenario":null},{"value":"3,24E-10","module":"A5","scenario":null},{"value":"2,03E-11","module":"C1","scenario":null},{"value":"1,46E-10","module":"C2","scenario":null},{"value":"1,90E-09","module":"C3","scenario":null},{"value":"0,00E+00","module":"C4","scenario":null},{"value":"-2,22E-08","module":"D","scenario":null}]},{"parameter":"SQP","unit":"-","values":[{"value":"6,43E+01","module":"A1-A3","scenario":null},{"value":"1,39E-01","module":"A4","scenario":null},{"value":"2,04E-02","module":"A5","scenario":null},{"value":"8,60E-05","module":"C1","scenario":null},{"value":"6,93E-02","module":"C2","scenario":null},{"value":"4,26E-01","module":"C3","scenario":null},{"value":"0,00E+00","module":"C4","scenario":null},{"value":"-9,22E+00","module":"D","scenario":null}]}],"resource_use":[{"parameter":"PERE","unit":"MJ","values":[{"value":"2,88E+01","module":"A1-A3","scenario":null},{"value":"2,29E-02","module":"A4","scenario":null},{"value":"2,05E-02","module":"A5","scenario":null},{"value":"1,18E-04","module":"C1","scenario":null},{"value":"1,15E-02","module":"C2","scenario":null},{"value":"3,54E-01","module":"C3","scenario":null},{"value":"0,00E+00","module":"C4","scenario":null},{"value":"-1,52E+01","module":"D","scenario":null}]},{"parameter":"PERM","unit":"","values":[{"value":"0,00E+00","module":"A1-A3","scenario":null},{"value":"0,00E+00","module":"A4","scenario":null},{"value":"0,00E+00","module":"A5","scenario":null},{"value":"0,00E+00","module":"C1","scenario":null},{"value":"0,00E+00","module":"C2","scenario":null},{"value":"0,00E+00","module":"C3","scenario":null},{"value":"0,00E+00","module":"C4","scenario":null},{"value":"0,00E+00","module":"D","scenario":null}]},{"parameter":"PERT","unit":"MJ","values":[{"value":"2,88E+01","module":"A1-A3","scenario":null},{"value":"2,29E-02","module":"A4","scenario":null},{"value":"2,05E-02","module":"A5","scenario":null},{"value":"1,18E-04","module":"C1","scenario":null},{"value":"1,15E-02","module":"C2","scenario":null},{"value":"3,54E-01","module":"C3","scenario":null},{"value":"0,00E+00","module":"C4","scenario":null},{"value":"-1,52E+01","module":"D","scenario":null}]},{"parameter":"PENRE","unit":"MJ","values":[{"value":"1,52E+02","module":"A1-A3","scenario":null},{"value":"4,04E-01","module":"A4","scenario":null},{"value":"3,70E+00","module":"A5","scenario":null},{"value":"3,12E-02","module":"C1","scenario":null},{"value":"2,02E-01","module":"C2","scenario":null},{"value":"1,14E+02","module":"C3","scenario":null},{"value":"0,00E+00","module":"C4","scenario":null},{"value":"-5,35E+01","module":"D","scenario":null}]},{"parameter":"PENRM","unit":"MJ","values":[{"value":"1,15E+02","module":"A1-A3","scenario":null},{"value":"0,00E+00","module":"A4","scenario":null},{"value":"-3,62E+00","module":"A5","scenario":null},{"value":"0,00E+00","module":"C1","scenario":null},{"value":"0,00E+00","module":"C2","scenario":null},{"value":"-1,12E+02","module":"C3","scenario":null},{"value":"0,00E+00","module":"C4","scenario":null},{"value":"0,00E+00","module":"D","scenario":null}]},{"parameter":"PENRT","unit":"MJ","values":[{"value":"2,68E+02","module":"A1-A3","scenario":null},{"value":"4,04E-01","module":"A4","scenario":null},{"value":"7,99E-02","module":"A5","scenario":null},{"value":"3,12E-02","module":"C1","scenario":null},{"value":"2,02E-01","module":"C2","scenario":null},{"value":"2,02E+00","module":"C3","scenario":null},{"value":"0,00E+00","module":"C4","scenario":null},{"value":"-5,35E+01","module":"D","scenario":null}]},{"parameter":"SM","unit":"kg","values":[{"value":"0,00E+00","module":"A1-A3","scenario":null},{"value":"0,00E+00","module":"A4","scenario":null},{"value":"0,00E+00","module":"A5","scenario":null},{"value":"0,00E+00","module":"C1","scenario":null},{"value":"0,00E+00","module":"C2","scenario":null},{"value":"0,00E+00","module":"C3","scenario":null},{"value":"0,00E+00","module":"C4","scenario":null},{"value":"0,00E+00","module":"D","scenario":null}]},{"parameter":"RSF","unit":"MJ","values":[{"value":"0,00E+00","module":"A1-A3","scenario":null},{"value":"0,00E+00","module":"A4","scenario":null},{"value":"0,00E+00","module":"A5","scenario":null},{"value":"0,00E+00","module":"C1","scenario":null},{"value":"0,00E+00","module":"C2","scenario":null},{"value":"0,00E+00","module":"C3","scenario":null},{"value":"0,00E+00","module":"C4","scenario":null},{"value":"0,00E+00","module":"D","scenario":null}]},{"parameter":"NRSF","unit":"MJ","values":[{"value":"0,00E+00","module":"A1-A3","scenario":null},{"value":"0,00E+00","module":"A4","scenario":null},{"value":"0,00E+00","module":"A5","scenario":null},{"value":"0,00E+00","module":"C1","scenario":null},{"value":"0,00E+00","module":"C2","scenario":null},{"value":"0,00E+00","module":"C3","scenario":null},{"value":"0,00E+00","module":"C4","scenario":null},{"value":"0,00E+00","module":"D","scenario":null}]},{"parameter":"FW","unit":"m3","values":[{"value":"7,19E-02","module":"A1-A3","scenario":null},{"value":"2,59E-05","module":"A4","scenario":null},{"value":"4,87E-04","module":"A5","scenario":null},{"value":"1,78E-07","module":"C1","scenario":null},{"value":"1,30E-05","module":"C2","scenario":null},{"value":"1,82E-02","module":"C3","scenario":null},{"value":"0,00E+00","module":"C4","scenario":null},{"value":"-1,64E-02","module":"D","scenario":null}]}],"end_of_life_waste":[{"parameter":"HWD","unit":"kg","values":[{"value":"1,12E-07","module":"A1-A3","scenario":null},{"value":"1,93E-12","module":"A4","scenario":null},{"value":"6,65E-12","module":"A5","scenario":null},{"value":"1,03E-13","module":"C1","scenario":null},{"value":"9,67E-13","module":"C2","scenario":null},{"value":"2,76E-10","module":"C3","scenario":null},{"value":"0,00E+00","module":"C4","scenario":null},{"value":"-6,62E-09","module":"D","scenario":null}]},{"parameter":"NHWD","unit":"kg","values":[{"value":"2,85E-01","module":"A1-A3","scenario":null},{"value":"5,79E-05","module":"A4","scenario":null},{"value":"1,94E-02","module":"A5","scenario":null},{"value":"2,92E-06","module":"C1","scenario":null},{"value":"2,89E-05","module":"C2","scenario":null},{"value":"4,37E-02","module":"C3","scenario":null},{"value":"0,00E+00","module":"C4","scenario":null},{"value":"-8,04E-02","module":"D","scenario":null}]},{"parameter":"RWD","unit":"kg","values":[{"value":"2,94E-03","module":"A1-A3","scenario":null},{"value":"4,97E-07","module":"A4","scenario":null},{"value":"3,32E-06","module":"A5","scenario":null},{"value":"3,42E-08","module":"C1","scenario":null},{"value":"2,49E-07","module":"C2","scenario":null},{"value":"8,40E-05","module":"C3","scenario":null},{"value":"0,00E+00","module":"C4","scenario":null},{"value":"-4,19E-03","module":"D","scenario":null}]}],"end_of_life_flow":[{"parameter":"CRU","unit":"kg","values":[{"value":"0,00E+00","module":"A1-A3","scenario":null},{"value":"0,00E+00","module":"A4","scenario":null},{"value":"0,00E+00","module":"A5","scenario":null},{"value":"0,00E+00","module":"C1","scenario":null},{"value":"0,00E+00","module":"C2","scenario":null},{"value":"0,00E+00","module":"C3","scenario":null},{"value":"0,00E+00","module":"C4","scenario":null},{"value":"0,00E+00","module":"D","scenario":null}]},{"parameter":"MFR","unit":"kg","values":[{"value":"0,00E+00","module":"A1-A3","scenario":null},{"value":"0,00E+00","module":"A4","scenario":null},{"value":"0,00E+00","module":"A5","scenario":null},{"value":"0,00E+00","module":"C1","scenario":null},{"value":"0,00E+00","module":"C2","scenario":null},{"value":"2,54E-02","module":"C3","scenario":null},{"value":"0,00E+00","module":"C4","scenario":null},{"value":"0,00E+00","module":"D","scenario":null}]},{"parameter":"MER","unit":"kg","values":[{"value":"0,00E+00","module":"A1-A3","scenario":null},{"value":"0,00E+00","module":"A4","scenario":null},{"value":"8,66E-02","module":"A5","scenario":null},{"value":"0,00E+00","module":"C1","scenario":null},{"value":"0,00E+00","module":"C2","scenario":null},{"value":"3,46E+00","module":"C3","scenario":null},{"value":"0,00E+00","module":"C4","scenario":null},{"value":"0,00E+00","module":"D","scenario":null}]},{"parameter":"EEE","unit":"MJ","values":[{"value":"0,00E+00","module":"A1-A3","scenario":null},{"value":"0,00E+00","module":"A4","scenario":null},{"value":"3,93E-01","module":"A5","scenario":null},{"value":"0,00E+00","module":"C1","scenario":null},{"value":"0,00E+00","module":"C2","scenario":null},{"value":"1,32E+01","module":"C3","scenario":null},{"value":"0,00E+00","module":"C4","scenario":null},{"value":"0,00E+00","module":"D","scenario":null}]},{"parameter":"EET","unit":"MJ","values":[{"value":"0,00E+00","module":"A1-A3","scenario":null},{"value":"0,00E+00","module":"A4","scenario":null},{"value":"7,03E-01","module":"A5","scenario":null},{"value":"0,00E+00","module":"C1","scenario":null},{"value":"0,00E+00","module":"C2","scenario":null},{"value":"2,36E+01","module":"C3","scenario":null},{"value":"0,00E+00","module":"C4","scenario":null},{"value":"0,00E+00","module":"D","scenario":null}]}]}