{"product_name":"Digitalzylinder","epd_id":"EPD-DOR-20230097-CBA1-EN","declared_unit":{"unit":"stk","amount":1},"compliance":["DIN EN 15804+A2","ISO 14025"],"producer_name":"dormakaba International Holding GmbH","environmental_impact":[{"parameter":"GWP-total","unit":"kg CO2-eq","values":[{"value":"2,85E+00","module":"A1-A3","scenario":null},{"value":"3,94E-03","module":"A4","scenario":null},{"value":"5,67E-02","module":"A5","scenario":null},{"value":"1,72E-01","module":"B2","scenario":null},{"value":"0,00E+00","module":"C1","scenario":null},{"value":"1,80E-03","module":"C2","scenario":null},{"value":"4,83E-02","module":"C3","scenario":null},{"value":"2,70E-04","module":"C4","scenario":null},{"value":"-8,21E-01","module":"D","scenario":null}]},{"parameter":"GWP-fossil","unit":"kg CO2-eq","values":[{"value":"2,91E+00","module":"A1-A3","scenario":null},{"value":"3,76E-03","module":"A4","scenario":null},{"value":"1,42E-03","module":"A5","scenario":null},{"value":"1,71E-01","module":"B2","scenario":null},{"value":"0,00E+00","module":"C1","scenario":null},{"value":"1,72E-03","module":"C2","scenario":null},{"value":"4,83E-02","module":"C3","scenario":null},{"value":"2,68E-04","module":"C4","scenario":null},{"value":"-8,20E-01","module":"D","scenario":null}]},{"parameter":"GWP-biogenic","unit":"kg CO2-eq","values":[{"value":"-5,88E-02","module":"A1-A3","scenario":null},{"value":"1,74E-04","module":"A4","scenario":null},{"value":"5,53E-02","module":"A5","scenario":null},{"value":"3,17E-04","module":"B2","scenario":null},{"value":"0,00E+00","module":"C1","scenario":null},{"value":"7,94E-05","module":"C2","scenario":null},{"value":"1,13E-06","module":"C3","scenario":null},{"value":"9,17E-07","module":"C4","scenario":null},{"value":"-4,94E-04","module":"D","scenario":null}]},{"parameter":"GWP-luluc","unit":"kg CO2-eq","values":[{"value":"2,42E-03","module":"A1-A3","scenario":null},{"value":"8,95E-08","module":"A4","scenario":null},{"value":"9,33E-07","module":"A5","scenario":null},{"value":"1,65E-04","module":"B2","scenario":null},{"value":"0,00E+00","module":"C1","scenario":null},{"value":"4,09E-08","module":"C2","scenario":null},{"value":"2,73E-06","module":"C3","scenario":null},{"value":"7,73E-07","module":"C4","scenario":null},{"value":"-7,55E-04","module":"D","scenario":null}]},{"parameter":"ODP","unit":"kg CFC11-eq","values":[{"value":"2,81E-11","module":"A1-A3","scenario":null},{"value":"3,97E-19","module":"A4","scenario":null},{"value":"1,02E-17","module":"A5","scenario":null},{"value":"3,23E-12","module":"B2","scenario":null},{"value":"0,00E+00","module":"C1","scenario":null},{"value":"1,81E-19","module":"C2","scenario":null},{"value":"2,44E-17","module":"C3","scenario":null},{"value":"9,96E-19","module":"C4","scenario":null},{"value":"-3,31E-15","module":"D","scenario":null}]},{"parameter":"AP","unit":"mol H+-eq","values":[{"value":"1,91E-02","module":"A1-A3","scenario":null},{"value":"3,76E-06","module":"A4","scenario":null},{"value":"1,59E-05","module":"A5","scenario":null},{"value":"5,36E-04","module":"B2","scenario":null},{"value":"0,00E+00","module":"C1","scenario":null},{"value":"1,72E-06","module":"C2","scenario":null},{"value":"8,60E-06","module":"C3","scenario":null},{"value":"1,93E-06","module":"C4","scenario":null},{"value":"-8,61E-03","module":"D","scenario":null}]},{"parameter":"POCP","unit":"kg NMVOC-eq","values":[{"value":"7,49E-03","module":"A1-A3","scenario":null},{"value":"3,39E-06","module":"A4","scenario":null},{"value":"1,52E-05","module":"A5","scenario":null},{"value":"3,22E-04","module":"B2","scenario":null},{"value":"0,00E+00","module":"C1","scenario":null},{"value":"1,55E-06","module":"C2","scenario":null},{"value":"5,36E-06","module":"C3","scenario":null},{"value":"1,50E-06","module":"C4","scenario":null},{"value":"-2,95E-03","module":"D","scenario":null}]},{"parameter":"ADPE","unit":"kg Sb-eq","values":[{"value":"8,11E-04","module":"A1-A3","scenario":null},{"value":"1,13E-10","module":"A4","scenario":null},{"value":"1,61E-10","module":"A5","scenario":null},{"value":"7,54E-07","module":"B2","scenario":null},{"value":"0,00E+00","module":"C1","scenario":null},{"value":"5,15E-11","module":"C2","scenario":null},{"value":"3,34E-10","module":"C3","scenario":null},{"value":"2,41E-11","module":"C4","scenario":null},{"value":"-4,43E-04","module":"D","scenario":null}]},{"parameter":"ADPF","unit":"MJ","values":[{"value":"4,08E+01","module":"A1-A3","scenario":null},{"value":"5,33E-02","module":"A4","scenario":null},{"value":"1,79E-02","module":"A5","scenario":null},{"value":"2,21E+00","module":"B2","scenario":null},{"value":"0,00E+00","module":"C1","scenario":null},{"value":"2,44E-02","module":"C2","scenario":null},{"value":"2,24E-02","module":"C3","scenario":null},{"value":"3,52E-03","module":"C4","scenario":null},{"value":"-9,57E+00","module":"D","scenario":null}]},{"parameter":"WDP","unit":"m3 world-eq. Deprived","values":[{"value":"6,92E-01","module":"A1-A3","scenario":null},{"value":"7,37E-06","module":"A4","scenario":null},{"value":"7,03E-03","module":"A5","scenario":null},{"value":"2,30E-02","module":"B2","scenario":null},{"value":"0,00E+00","module":"C1","scenario":null},{"value":"3,37E-06","module":"C2","scenario":null},{"value":"4,94E-03","module":"C3","scenario":null},{"value":"2,81E-05","module":"C4","scenario":null},{"value":"-2,28E-01","module":"D","scenario":null}]},{"parameter":"EP-freshwater","unit":"kg P-eq","values":[{"value":"6,86E-06","module":"A1-A3","scenario":null},{"value":"8,05E-10","module":"A4","scenario":null},{"value":"2,00E-09","module":"A5","scenario":null},{"value":"2,76E-07","module":"B2","scenario":null},{"value":"0,00E+00","module":"C1","scenario":null},{"value":"3,68E-10","module":"C2","scenario":null},{"value":"3,88E-09","module":"C3","scenario":null},{"value":"4,61E-10","module":"C4","scenario":null},{"value":"-1,20E-06","module":"D","scenario":null}]},{"parameter":"EP-marine","unit":"kg N-eq","values":[{"value":"2,44E-03","module":"A1-A3","scenario":null},{"value":"1,20E-06","module":"A4","scenario":null},{"value":"5,73E-06","module":"A5","scenario":null},{"value":"1,18E-04","module":"B2","scenario":null},{"value":"0,00E+00","module":"C1","scenario":null},{"value":"5,47E-07","module":"C2","scenario":null},{"value":"1,94E-06","module":"C3","scenario":null},{"value":"4,96E-07","module":"C4","scenario":null},{"value":"-9,00E-04","module":"D","scenario":null}]},{"parameter":"EP-terrestrial","unit":"mol N-eq.","values":[{"value":"2,65E-02","module":"A1-A3","scenario":null},{"value":"1,33E-05","module":"A4","scenario":null},{"value":"7,15E-05","module":"A5","scenario":null},{"value":"1,00E-03","module":"B2","scenario":null},{"value":"0,00E+00","module":"C1","scenario":null},{"value":"6,08E-06","module":"C2","scenario":null},{"value":"3,92E-05","module":"C3","scenario":null},{"value":"5,45E-06","module":"C4","scenario":null},{"value":"-9,74E-03","module":"D","scenario":null}]}],"additional_environmental_impact":[{"parameter":"PM","unit":"Disease incidence","values":[{"value":"1,77E-07","module":"A1-A3","scenario":null},{"value":"1,98E-11","module":"A4","scenario":null},{"value":"8,80E-11","module":"A5","scenario":null},{"value":"5,63E-09","module":"B2","scenario":null},{"value":"0,00E+00","module":"C1","scenario":null},{"value":"9,04E-12","module":"C2","scenario":null},{"value":"1,10E-10","module":"C3","scenario":null},{"value":"2,38E-11","module":"C4","scenario":null},{"value":"-8,15E-08","module":"D","scenario":null}]},{"parameter":"ETP-fw","unit":"CTUe","values":[{"value":"3,14E+01","module":"A1-A3","scenario":null},{"value":"3,78E-02","module":"A4","scenario":null},{"value":"8,50E-03","module":"A5","scenario":null},{"value":"7,55E+00","module":"B2","scenario":null},{"value":"0,00E+00","module":"C1","scenario":null},{"value":"1,73E-02","module":"C2","scenario":null},{"value":"8,40E-03","module":"C3","scenario":null},{"value":"2,01E-03","module":"C4","scenario":null},{"value":"-4,21E+00","module":"D","scenario":null}]},{"parameter":"HTP-c","unit":"CTUh","values":[{"value":"1,93E-08","module":"A1-A3","scenario":null},{"value":"7,11E-13","module":"A4","scenario":null},{"value":"4,49E-13","module":"A5","scenario":null},{"value":"3,83E-11","module":"B2","scenario":null},{"value":"0,00E+00","module":"C1","scenario":null},{"value":"3,25E-13","module":"C2","scenario":null},{"value":"7,27E-13","module":"C3","scenario":null},{"value":"2,98E-13","module":"C4","scenario":null},{"value":"1,10E-09","module":"D","scenario":null}]},{"parameter":"HTP-nc","unit":"CTUh","values":[{"value":"1,01E-07","module":"A1-A3","scenario":null},{"value":"3,04E-11","module":"A4","scenario":null},{"value":"1,95E-11","module":"A5","scenario":null},{"value":"4,44E-09","module":"B2","scenario":null},{"value":"0,00E+00","module":"C1","scenario":null},{"value":"1,39E-11","module":"C2","scenario":null},{"value":"7,36E-11","module":"C3","scenario":null},{"value":"3,29E-11","module":"C4","scenario":null},{"value":"1,46E-07","module":"D","scenario":null}]},{"parameter":"SQP","unit":"-","values":[{"value":"1,82E+01","module":"A1-A3","scenario":null},{"value":"1,37E-04","module":"A4","scenario":null},{"value":"4,75E-03","module":"A5","scenario":null},{"value":"2,15E-01","module":"B2","scenario":null},{"value":"0,00E+00","module":"C1","scenario":null},{"value":"6,26E-05","module":"C2","scenario":null},{"value":"6,71E-03","module":"C3","scenario":null},{"value":"7,34E-04","module":"C4","scenario":null},{"value":"-2,09E+00","module":"D","scenario":null}]}],"resource_use":[{"parameter":"PERE","unit":"MJ","values":[{"value":"1,37E+01","module":"A1-A3","scenario":null},{"value":"1,68E-04","module":"A4","scenario":null},{"value":"4,83E-01","module":"A5","scenario":null},{"value":"4,45E-01","module":"B2","scenario":null},{"value":"0,00E+00","module":"C1","scenario":null},{"value":"7,68E-05","module":"C2","scenario":null},{"value":"5,82E-03","module":"C3","scenario":null},{"value":"4,61E-04","module":"C4","scenario":null},{"value":"-1,57E+00","module":"D","scenario":null}]},{"parameter":"PERM","unit":"","values":[{"value":"4,80E-01","module":"A1-A3","scenario":null},{"value":"0,00E+00","module":"A4","scenario":null},{"value":"-4,80E-01","module":"A5","scenario":null},{"value":"0,00E+00","module":"B2","scenario":null},{"value":"0,00E+00","module":"C1","scenario":null},{"value":"0,00E+00","module":"C2","scenario":null},{"value":"0,00E+00","module":"C3","scenario":null},{"value":"0,00E+00","module":"C4","scenario":null},{"value":"0,00E+00","module":"D","scenario":null}]},{"parameter":"PERT","unit":"MJ","values":[{"value":"1,42E+01","module":"A1-A3","scenario":null},{"value":"1,68E-04","module":"A4","scenario":null},{"value":"3,25E-03","module":"A5","scenario":null},{"value":"4,45E-01","module":"B2","scenario":null},{"value":"0,00E+00","module":"C1","scenario":null},{"value":"7,68E-05","module":"C2","scenario":null},{"value":"5,82E-03","module":"C3","scenario":null},{"value":"4,61E-04","module":"C4","scenario":null},{"value":"-1,57E+00","module":"D","scenario":null}]},{"parameter":"PENRE","unit":"MJ","values":[{"value":"4,03E+01","module":"A1-A3","scenario":null},{"value":"5,34E-02","module":"A4","scenario":null},{"value":"1,79E-02","module":"A5","scenario":null},{"value":"2,21E+00","module":"B2","scenario":null},{"value":"0,00E+00","module":"C1","scenario":null},{"value":"2,44E-02","module":"C2","scenario":null},{"value":"6,68E-01","module":"C3","scenario":null},{"value":"3,52E-03","module":"C4","scenario":null},{"value":"-9,57E+00","module":"D","scenario":null}]},{"parameter":"PENRM","unit":"MJ","values":[{"value":"6,46E-01","module":"A1-A3","scenario":null},{"value":"0,00E+00","module":"A4","scenario":null},{"value":"0,00E+00","module":"A5","scenario":null},{"value":"0,00E+00","module":"B2","scenario":null},{"value":"0,00E+00","module":"C1","scenario":null},{"value":"0,00E+00","module":"C2","scenario":null},{"value":"-6,46E-01","module":"C3","scenario":null},{"value":"0,00E+00","module":"C4","scenario":null},{"value":"0,00E+00","module":"D","scenario":null}]},{"parameter":"PENRT","unit":"MJ","values":[{"value":"4,10E+01","module":"A1-A3","scenario":null},{"value":"5,34E-02","module":"A4","scenario":null},{"value":"1,79E-02","module":"A5","scenario":null},{"value":"2,21E+00","module":"B2","scenario":null},{"value":"0,00E+00","module":"C1","scenario":null},{"value":"2,44E-02","module":"C2","scenario":null},{"value":"2,24E-02","module":"C3","scenario":null},{"value":"3,52E-03","module":"C4","scenario":null},{"value":"-9,57E+00","module":"D","scenario":null}]},{"parameter":"SM","unit":"kg","values":[{"value":"2,35E-01","module":"A1-A3","scenario":null},{"value":"0,00E+00","module":"A4","scenario":null},{"value":"0,00E+00","module":"A5","scenario":null},{"value":"0,00E+00","module":"B2","scenario":null},{"value":"0,00E+00","module":"C1","scenario":null},{"value":"0,00E+00","module":"C2","scenario":null},{"value":"0,00E+00","module":"C3","scenario":null},{"value":"0,00E+00","module":"C4","scenario":null},{"value":"0,00E+00","module":"D","scenario":null}]},{"parameter":"RSF","unit":"MJ","values":[{"value":"0,00E+00","module":"A1-A3","scenario":null},{"value":"0,00E+00","module":"A4","scenario":null},{"value":"0,00E+00","module":"A5","scenario":null},{"value":"0,00E+00","module":"B2","scenario":null},{"value":"0,00E+00","module":"C1","scenario":null},{"value":"0,00E+00","module":"C2","scenario":null},{"value":"0,00E+00","module":"C3","scenario":null},{"value":"0,00E+00","module":"C4","scenario":null},{"value":"0,00E+00","module":"D","scenario":null}]},{"parameter":"NRSF","unit":"MJ","values":[{"value":"0,00E+00","module":"A1-A3","scenario":null},{"value":"0,00E+00","module":"A4","scenario":null},{"value":"0,00E+00","module":"A5","scenario":null},{"value":"0,00E+00","module":"B2","scenario":null},{"value":"0,00E+00","module":"C1","scenario":null},{"value":"0,00E+00","module":"C2","scenario":null},{"value":"0,00E+00","module":"C3","scenario":null},{"value":"0,00E+00","module":"C4","scenario":null},{"value":"0,00E+00","module":"D","scenario":null}]},{"parameter":"FW","unit":"m3","values":[{"value":"1,82E-02","module":"A1-A3","scenario":null},{"value":"3,02E-07","module":"A4","scenario":null},{"value":"1,66E-04","module":"A5","scenario":null},{"value":"9,99E-04","module":"B2","scenario":null},{"value":"0,00E+00","module":"C1","scenario":null},{"value":"1,38E-07","module":"C2","scenario":null},{"value":"1,18E-04","module":"C3","scenario":null},{"value":"8,88E-07","module":"C4","scenario":null},{"value":"-5,96E-03","module":"D","scenario":null}]}],"end_of_life_waste":[{"parameter":"HWD","unit":"kg","values":[{"value":"2,77E-07","module":"A1-A3","scenario":null},{"value":"5,18E-12","module":"A4","scenario":null},{"value":"2,64E-11","module":"A5","scenario":null},{"value":"2,77E-08","module":"B2","scenario":null},{"value":"0,00E+00","module":"C1","scenario":null},{"value":"2,37E-12","module":"C2","scenario":null},{"value":"8,53E-11","module":"C3","scenario":null},{"value":"5,37E-11","module":"C4","scenario":null},{"value":"-1,44E-07","module":"D","scenario":null}]},{"parameter":"NHWD","unit":"kg","values":[{"value":"2,37E-01","module":"A1-A3","scenario":null},{"value":"5,46E-06","module":"A4","scenario":null},{"value":"1,78E-03","module":"A5","scenario":null},{"value":"4,20E-02","module":"B2","scenario":null},{"value":"0,00E+00","module":"C1","scenario":null},{"value":"2,49E-06","module":"C2","scenario":null},{"value":"5,02E-03","module":"C3","scenario":null},{"value":"1,77E-02","module":"C4","scenario":null},{"value":"-5,71E-02","module":"D","scenario":null}]},{"parameter":"RWD","unit":"kg","values":[{"value":"1,82E-03","module":"A1-A3","scenario":null},{"value":"5,73E-08","module":"A4","scenario":null},{"value":"9,41E-07","module":"A5","scenario":null},{"value":"5,14E-05","module":"B2","scenario":null},{"value":"0,00E+00","module":"C1","scenario":null},{"value":"2,62E-08","module":"C2","scenario":null},{"value":"8,31E-07","module":"C3","scenario":null},{"value":"4,01E-08","module":"C4","scenario":null},{"value":"-3,05E-04","module":"D","scenario":null}]}],"end_of_life_flow":[{"parameter":"CRU","unit":"kg","values":[{"value":"0,00E+00","module":"A1-A3","scenario":null},{"value":"0,00E+00","module":"A4","scenario":null},{"value":"0,00E+00","module":"A5","scenario":null},{"value":"0,00E+00","module":"B2","scenario":null},{"value":"0,00E+00","module":"C1","scenario":null},{"value":"0,00E+00","module":"C2","scenario":null},{"value":"0,00E+00","module":"C3","scenario":null},{"value":"0,00E+00","module":"C4","scenario":null},{"value":"0,00E+00","module":"D","scenario":null}]},{"parameter":"MFR","unit":"kg","values":[{"value":"0,00E+00","module":"A1-A3","scenario":null},{"value":"0,00E+00","module":"A4","scenario":null},{"value":"0,00E+00","module":"A5","scenario":null},{"value":"0,00E+00","module":"B2","scenario":null},{"value":"0,00E+00","module":"C1","scenario":null},{"value":"0,00E+00","module":"C2","scenario":null},{"value":"3,74E-01","module":"C3","scenario":null},{"value":"0,00E+00","module":"C4","scenario":null},{"value":"0,00E+00","module":"D","scenario":null}]},{"parameter":"MER","unit":"kg","values":[{"value":"0,00E+00","module":"A1-A3","scenario":null},{"value":"0,00E+00","module":"A4","scenario":null},{"value":"0,00E+00","module":"A5","scenario":null},{"value":"0,00E+00","module":"B2","scenario":null},{"value":"0,00E+00","module":"C1","scenario":null},{"value":"0,00E+00","module":"C2","scenario":null},{"value":"0,00E+00","module":"C3","scenario":null},{"value":"0,00E+00","module":"C4","scenario":null},{"value":"0,00E+00","module":"D","scenario":null}]},{"parameter":"EEE","unit":"MJ","values":[{"value":"0,00E+00","module":"A1-A3","scenario":null},{"value":"0,00E+00","module":"A4","scenario":null},{"value":"8,58E-02","module":"A5","scenario":null},{"value":"0,00E+00","module":"B2","scenario":null},{"value":"0,00E+00","module":"C1","scenario":null},{"value":"0,00E+00","module":"C2","scenario":null},{"value":"9,20E-02","module":"C3","scenario":null},{"value":"0,00E+00","module":"C4","scenario":null},{"value":"0,00E+00","module":"D","scenario":null}]},{"parameter":"EET","unit":"MJ","values":[{"value":"0,00E+00","module":"A1-A3","scenario":null},{"value":"0,00E+00","module":"A4","scenario":null},{"value":"1,56E-01","module":"A5","scenario":null},{"value":"0,00E+00","module":"B2","scenario":null},{"value":"0,00E+00","module":"C1","scenario":null},{"value":"0,00E+00","module":"C2","scenario":null},{"value":"2,11E-01","module":"C3","scenario":null},{"value":"0,00E+00","module":"C4","scenario":null},{"value":"0,00E+00","module":"D","scenario":null}]}]}