{"product_name":"Getuftete Bahnenware mit einem Polmaterial aus 95% recyceltem Polyamid 6, einem maximalen Poleinsatzgewicht von 1215 g/m2 und einem SBR-Textilr\u00fccken","epd_id":"EPD-DAN-20220311-CBA1-EN","declared_unit":{"unit":"m2","amount":1},"compliance":["DIN EN 15804+A2","ISO 14025"],"producer_name":"danfloor a/s","environmental_impact":[{"parameter":"GWP-total","unit":"kg CO2-eq","values":[{"value":"5,27E+00","module":"A1-A3","scenario":null},{"value":"1,85E-01","module":"A4","scenario":null},{"value":"1,07E+00","module":"A5","scenario":null},{"value":"0,00E+00","module":"B1","scenario":null},{"value":"4,16E-01","module":"B2","scenario":null},{"value":"0,00E+00","module":"C1","scenario":null},{"value":"1,03E-02","module":"C2","scenario":null},{"value":"4,20E+00","module":"C3","scenario":"S2"},{"value":"4,24E+00","module":"C3","scenario":"S3"},{"value":"2,16E-01","module":"C4","scenario":null},{"value":"-3,94E-02","module":"D","scenario":"S0"},{"value":"0,00E+00","module":"D","scenario":"S1"},{"value":"-2,62E-01","module":"D","scenario":"S2"},{"value":"-2,63E-01","module":"D","scenario":"S3"}]},{"parameter":"GWP-fossil","unit":"kg CO2-eq","values":[{"value":"5,31E+00","module":"A1-A3","scenario":null},{"value":"1,81E-01","module":"A4","scenario":null},{"value":"9,06E-01","module":"A5","scenario":null},{"value":"0,00E+00","module":"B1","scenario":null},{"value":"2,15E-01","module":"B2","scenario":null},{"value":"0,00E+00","module":"C1","scenario":null},{"value":"1,01E-02","module":"C2","scenario":null},{"value":"4,20E+00","module":"C3","scenario":"S2"},{"value":"4,24E+00","module":"C3","scenario":"S3"},{"value":"2,16E-01","module":"C4","scenario":null},{"value":"-3,93E-02","module":"D","scenario":"S0"},{"value":"0,00E+00","module":"D","scenario":"S1"},{"value":"-2,61E-01","module":"D","scenario":"S2"},{"value":"-2,63E-01","module":"D","scenario":"S3"}]},{"parameter":"GWP-biogenic","unit":"kg CO2-eq","values":[{"value":"-5,16E-02","module":"A1-A3","scenario":null},{"value":"2,34E-03","module":"A4","scenario":null},{"value":"1,72E-01","module":"A5","scenario":null},{"value":"0,00E+00","module":"B1","scenario":null},{"value":"4,16E-03","module":"B2","scenario":null},{"value":"0,00E+00","module":"C1","scenario":null},{"value":"1,31E-04","module":"C2","scenario":null},{"value":"5,67E-04","module":"C3","scenario":"S2"},{"value":"1,04E-03","module":"C3","scenario":"S3"},{"value":"0,00E+00","module":"C4","scenario":null},{"value":"-1,96E-04","module":"D","scenario":"S0"},{"value":"0,00E+00","module":"D","scenario":"S1"},{"value":"-1,27E-03","module":"D","scenario":"S2"},{"value":"-5,24E-04","module":"D","scenario":"S3"}]},{"parameter":"GWP-luluc","unit":"kg CO2-eq","values":[{"value":"8,96E-03","module":"A1-A3","scenario":null},{"value":"1,03E-03","module":"A4","scenario":null},{"value":"9,15E-04","module":"A5","scenario":null},{"value":"0,00E+00","module":"B1","scenario":null},{"value":"1,96E-01","module":"B2","scenario":null},{"value":"0,00E+00","module":"C1","scenario":null},{"value":"5,75E-05","module":"C2","scenario":null},{"value":"1,29E-04","module":"C3","scenario":"S2"},{"value":"2,76E-04","module":"C3","scenario":"S3"},{"value":"1,05E-04","module":"C4","scenario":null},{"value":"-4,18E-06","module":"D","scenario":"S0"},{"value":"0,00E+00","module":"D","scenario":"S1"},{"value":"-2,71E-05","module":"D","scenario":"S2"},{"value":"-1,52E-04","module":"D","scenario":"S3"}]},{"parameter":"ODP","unit":"kg CFC11-eq","values":[{"value":"1,43E-08","module":"A1-A3","scenario":null},{"value":"1,10E-14","module":"A4","scenario":null},{"value":"1,28E-09","module":"A5","scenario":null},{"value":"0,00E+00","module":"B1","scenario":null},{"value":"3,41E-08","module":"B2","scenario":null},{"value":"0,00E+00","module":"C1","scenario":null},{"value":"6,18E-16","module":"C2","scenario":null},{"value":"4,03E-13","module":"C3","scenario":"S2"},{"value":"6,33E-13","module":"C3","scenario":"S3"},{"value":"2,90E-13","module":"C4","scenario":null},{"value":"-2,55E-13","module":"D","scenario":"S0"},{"value":"0,00E+00","module":"D","scenario":"S1"},{"value":"-1,64E-12","module":"D","scenario":"S2"},{"value":"-1,80E-13","module":"D","scenario":"S3"}]},{"parameter":"AP","unit":"mol H+-eq","values":[{"value":"2,02E-02","module":"A1-A3","scenario":null},{"value":"1,10E-03","module":"A4","scenario":null},{"value":"2,42E-03","module":"A5","scenario":null},{"value":"0,00E+00","module":"B1","scenario":null},{"value":"8,32E-04","module":"B2","scenario":null},{"value":"0,00E+00","module":"C1","scenario":null},{"value":"6,14E-05","module":"C2","scenario":null},{"value":"5,48E-03","module":"C3","scenario":"S2"},{"value":"5,67E-03","module":"C3","scenario":"S3"},{"value":"6,40E-04","module":"C4","scenario":null},{"value":"-5,05E-05","module":"D","scenario":"S0"},{"value":"0,00E+00","module":"D","scenario":"S1"},{"value":"-3,29E-04","module":"D","scenario":"S2"},{"value":"-1,29E-03","module":"D","scenario":"S3"}]},{"parameter":"POCP","unit":"kg NMVOC-eq","values":[{"value":"1,69E-02","module":"A1-A3","scenario":null},{"value":"1,02E-03","module":"A4","scenario":null},{"value":"2,25E-03","module":"A5","scenario":null},{"value":"4,18E-04","module":"B1","scenario":null},{"value":"9,83E-04","module":"B2","scenario":null},{"value":"0,00E+00","module":"C1","scenario":null},{"value":"5,70E-05","module":"C2","scenario":null},{"value":"7,01E-03","module":"C3","scenario":"S2"},{"value":"7,17E-03","module":"C3","scenario":"S3"},{"value":"4,56E-04","module":"C4","scenario":null},{"value":"-3,88E-05","module":"D","scenario":"S0"},{"value":"0,00E+00","module":"D","scenario":"S1"},{"value":"-2,55E-04","module":"D","scenario":"S2"},{"value":"-1,03E-03","module":"D","scenario":"S3"}]},{"parameter":"ADPE","unit":"kg Sb-eq","values":[{"value":"1,44E-06","module":"A1-A3","scenario":null},{"value":"1,54E-08","module":"A4","scenario":null},{"value":"1,33E-07","module":"A5","scenario":null},{"value":"0,00E+00","module":"B1","scenario":null},{"value":"2,30E-07","module":"B2","scenario":null},{"value":"0,00E+00","module":"C1","scenario":null},{"value":"8,62E-10","module":"C2","scenario":null},{"value":"1,94E-08","module":"C3","scenario":"S2"},{"value":"2,58E-08","module":"C3","scenario":"S3"},{"value":"1,50E-08","module":"C4","scenario":null},{"value":"-5,77E-09","module":"D","scenario":"S0"},{"value":"0,00E+00","module":"D","scenario":"S1"},{"value":"-3,75E-08","module":"D","scenario":"S2"},{"value":"-2,79E-08","module":"D","scenario":"S3"}]},{"parameter":"ADPF","unit":"MJ","values":[{"value":"9,33E+01","module":"A1-A3","scenario":null},{"value":"2,46E+00","module":"A4","scenario":null},{"value":"8,85E+00","module":"A5","scenario":null},{"value":"0,00E+00","module":"B1","scenario":null},{"value":"5,90E+00","module":"B2","scenario":null},{"value":"0,00E+00","module":"C1","scenario":null},{"value":"1,38E-01","module":"C2","scenario":null},{"value":"2,42E+00","module":"C3","scenario":"S2"},{"value":"3,05E+00","module":"C3","scenario":"S3"},{"value":"3,06E+00","module":"C4","scenario":null},{"value":"-6,66E-01","module":"D","scenario":"S0"},{"value":"0,00E+00","module":"D","scenario":"S1"},{"value":"-4,41E+00","module":"D","scenario":"S2"},{"value":"-1,59E+01","module":"D","scenario":"S3"}]},{"parameter":"WDP","unit":"m3 world-eq. Deprived","values":[{"value":"6,99E+00","module":"A1-A3","scenario":null},{"value":"1,65E-03","module":"A4","scenario":null},{"value":"6,81E-01","module":"A5","scenario":null},{"value":"0,00E+00","module":"B1","scenario":null},{"value":"9,99E-02","module":"B2","scenario":null},{"value":"0,00E+00","module":"C1","scenario":null},{"value":"9,22E-05","module":"C2","scenario":null},{"value":"5,47E-01","module":"C3","scenario":"S2"},{"value":"5,51E-01","module":"C3","scenario":"S3"},{"value":"-2,29E-03","module":"C4","scenario":null},{"value":"-3,98E-03","module":"D","scenario":"S0"},{"value":"0,00E+00","module":"D","scenario":"S1"},{"value":"-2,56E-02","module":"D","scenario":"S2"},{"value":"-3,26E-02","module":"D","scenario":"S3"}]},{"parameter":"EP-freshwater","unit":"kg P-eq","values":[{"value":"6,43E-05","module":"A1-A3","scenario":null},{"value":"5,49E-07","module":"A4","scenario":null},{"value":"5,88E-06","module":"A5","scenario":null},{"value":"0,00E+00","module":"B1","scenario":null},{"value":"5,19E-06","module":"B2","scenario":null},{"value":"0,00E+00","module":"C1","scenario":null},{"value":"3,08E-08","module":"C2","scenario":null},{"value":"5,02E-07","module":"C3","scenario":"S2"},{"value":"6,25E-07","module":"C3","scenario":"S3"},{"value":"4,03E-05","module":"C4","scenario":null},{"value":"-5,20E-08","module":"D","scenario":"S0"},{"value":"0,00E+00","module":"D","scenario":"S1"},{"value":"-3,35E-07","module":"D","scenario":"S2"},{"value":"-3,29E-07","module":"D","scenario":"S3"}]},{"parameter":"EP-marine","unit":"kg N-eq","values":[{"value":"7,14E-03","module":"A1-A3","scenario":null},{"value":"5,38E-04","module":"A4","scenario":null},{"value":"9,41E-04","module":"A5","scenario":null},{"value":"0,00E+00","module":"B1","scenario":null},{"value":"1,97E-04","module":"B2","scenario":null},{"value":"0,00E+00","module":"C1","scenario":null},{"value":"3,01E-05","module":"C2","scenario":null},{"value":"2,74E-03","module":"C3","scenario":"S2"},{"value":"2,82E-03","module":"C3","scenario":"S3"},{"value":"1,42E-04","module":"C4","scenario":null},{"value":"-1,38E-05","module":"D","scenario":"S0"},{"value":"0,00E+00","module":"D","scenario":"S1"},{"value":"-9,09E-05","module":"D","scenario":"S2"},{"value":"-3,56E-04","module":"D","scenario":"S3"}]},{"parameter":"EP-terrestrial","unit":"mol N-eq.","values":[{"value":"6,61E-02","module":"A1-A3","scenario":null},{"value":"5,96E-03","module":"A4","scenario":null},{"value":"9,27E-03","module":"A5","scenario":null},{"value":"0,00E+00","module":"B1","scenario":null},{"value":"2,83E-03","module":"B2","scenario":null},{"value":"0,00E+00","module":"C1","scenario":null},{"value":"3,34E-04","module":"C2","scenario":null},{"value":"3,05E-02","module":"C3","scenario":"S2"},{"value":"3,14E-02","module":"C3","scenario":"S3"},{"value":"1,55E-03","module":"C4","scenario":null},{"value":"-1,48E-04","module":"D","scenario":"S0"},{"value":"0,00E+00","module":"D","scenario":"S1"},{"value":"-9,76E-04","module":"D","scenario":"S2"},{"value":"-3,90E-03","module":"D","scenario":"S3"}]}],"additional_environmental_impact":[{"parameter":"PM","unit":"Disease incidence","values":[{"value":"1,52E-07","module":"A1-A3","scenario":null},{"value":"6,33E-09","module":"A4","scenario":null},{"value":"1,60E-08","module":"A5","scenario":null},{"value":"0,00E+00","module":"B1","scenario":null},{"value":"6,84E-08","module":"B2","scenario":null},{"value":"0,00E+00","module":"C1","scenario":null},{"value":"3,55E-10","module":"C2","scenario":null},{"value":"1,92E-08","module":"C3","scenario":"S2"},{"value":"2,04E-08","module":"C3","scenario":"S3"},{"value":"6,15E-09","module":"C4","scenario":null},{"value":"-4,18E-10","module":"D","scenario":"S0"},{"value":"0,00E+00","module":"D","scenario":"S1"},{"value":"0,00E+00","module":"D","scenario":"S2"},{"value":"-2,35E-08","module":"D","scenario":"S3"}]},{"parameter":"ETP-fw","unit":"CTUe","values":[{"value":"4,82E+01","module":"A1-A3","scenario":null},{"value":"1,71E+00","module":"A4","scenario":null},{"value":"4,59E+00","module":"A5","scenario":null},{"value":"3,60E-03","module":"B1","scenario":null},{"value":"2,69E+00","module":"B2","scenario":null},{"value":"0,00E+00","module":"C1","scenario":null},{"value":"9,57E-02","module":"C2","scenario":null},{"value":"1,04E+00","module":"C3","scenario":"S2"},{"value":"1,40E+00","module":"C3","scenario":"S3"},{"value":"3,00E+00","module":"C4","scenario":null},{"value":"-1,41E-01","module":"D","scenario":"S0"},{"value":"0,00E+00","module":"D","scenario":"S1"},{"value":"0,00E+00","module":"D","scenario":"S2"},{"value":"-3,54E+00","module":"D","scenario":"S3"}]},{"parameter":"HTP-c","unit":"CTUh","values":[{"value":"2,82E-09","module":"A1-A3","scenario":null},{"value":"3,45E-11","module":"A4","scenario":null},{"value":"2,62E-10","module":"A5","scenario":null},{"value":"0,00E+00","module":"B1","scenario":null},{"value":"6,21E-10","module":"B2","scenario":null},{"value":"0,00E+00","module":"C1","scenario":null},{"value":"1,93E-12","module":"C2","scenario":null},{"value":"5,53E-11","module":"C3","scenario":"S2"},{"value":"6,37E-11","module":"C3","scenario":"S3"},{"value":"1,35E-10","module":"C4","scenario":null},{"value":"-6,66E-12","module":"D","scenario":"S0"},{"value":"0,00E+00","module":"D","scenario":"S1"},{"value":"0,00E+00","module":"D","scenario":"S2"},{"value":"-8,05E-11","module":"D","scenario":"S3"}]},{"parameter":"HTP-nc","unit":"CTUh","values":[{"value":"1,17E-07","module":"A1-A3","scenario":null},{"value":"2,05E-09","module":"A4","scenario":null},{"value":"1,10E-08","module":"A5","scenario":null},{"value":"2,60E-11","module":"B1","scenario":null},{"value":"9,46E-09","module":"B2","scenario":null},{"value":"0,00E+00","module":"C1","scenario":null},{"value":"1,15E-10","module":"C2","scenario":null},{"value":"3,48E-09","module":"C3","scenario":"S2"},{"value":"3,90E-09","module":"C3","scenario":"S3"},{"value":"1,13E-08","module":"C4","scenario":null},{"value":"-2,56E-10","module":"D","scenario":"S0"},{"value":"0,00E+00","module":"D","scenario":"S1"},{"value":"0,00E+00","module":"D","scenario":"S2"},{"value":"-5,85E-09","module":"D","scenario":"S3"}]},{"parameter":"SQP","unit":"-","values":[{"value":null,"module":"A1-A3","scenario":null},{"value":null,"module":"A4","scenario":null},{"value":null,"module":"A5","scenario":null},{"value":null,"module":"B1","scenario":null},{"value":null,"module":"B2","scenario":null},{"value":null,"module":"C1","scenario":null},{"value":null,"module":"C2","scenario":null},{"value":null,"module":"C3","scenario":"S2"},{"value":null,"module":"C3","scenario":"S3"},{"value":null,"module":"C4","scenario":null},{"value":null,"module":"D","scenario":"S0"},{"value":null,"module":"D","scenario":"S1"},{"value":null,"module":"D","scenario":"S2"},{"value":null,"module":"D","scenario":"S3"}]}],"resource_use":[{"parameter":"PERE","unit":"MJ","values":[{"value":"6,56E+01","module":"A1-A3","scenario":null},{"value":"1,40E-01","module":"A4","scenario":null},{"value":"6,05E+00","module":"A5","scenario":null},{"value":"0,00E+00","module":"B1","scenario":null},{"value":"3,69E+00","module":"B2","scenario":null},{"value":"0,00E+00","module":"C1","scenario":null},{"value":"7,83E-03","module":"C2","scenario":null},{"value":"3,74E-01","module":"C3","scenario":"S2"},{"value":"5,51E-01","module":"C3","scenario":"S3"},{"value":"2,52E-01","module":"C4","scenario":null},{"value":"-1,76E-01","module":"D","scenario":"S0"},{"value":"0,00E+00","module":"D","scenario":"S1"},{"value":"-1,14E+00","module":"D","scenario":"S2"},{"value":"-4,82E-01","module":"D","scenario":"S3"}]},{"parameter":"PERM","unit":"","values":[{"value":"9,70E-02","module":"A1-A3","scenario":null},{"value":"0,00E+00","module":"A4","scenario":null},{"value":"-9,70E-02","module":"A5","scenario":null},{"value":"0,00E+00","module":"B1","scenario":null},{"value":"0,00E+00","module":"B2","scenario":null},{"value":"0,00E+00","module":"C1","scenario":null},{"value":"0,00E+00","module":"C2","scenario":null},{"value":"0,00E+00","module":"C3","scenario":"S2"},{"value":"0,00E+00","module":"C3","scenario":"S3"},{"value":"0,00E+00","module":"C4","scenario":null},{"value":"0,00E+00","module":"D","scenario":"S0"},{"value":"0,00E+00","module":"D","scenario":"S1"},{"value":"0,00E+00","module":"D","scenario":"S2"},{"value":"0,00E+00","module":"D","scenario":"S3"}]},{"parameter":"PERT","unit":"MJ","values":[{"value":"6,57E+01","module":"A1-A3","scenario":null},{"value":"1,40E-01","module":"A4","scenario":null},{"value":"5,96E+00","module":"A5","scenario":null},{"value":"0,00E+00","module":"B1","scenario":null},{"value":"3,69E+00","module":"B2","scenario":null},{"value":"0,00E+00","module":"C1","scenario":null},{"value":"7,83E-03","module":"C2","scenario":null},{"value":"3,74E-01","module":"C3","scenario":"S2"},{"value":"5,51E-01","module":"C3","scenario":"S3"},{"value":"2,52E-01","module":"C4","scenario":null},{"value":"-1,76E-01","module":"D","scenario":"S0"},{"value":"0,00E+00","module":"D","scenario":"S1"},{"value":"-1,14E+00","module":"D","scenario":"S2"},{"value":"-4,82E-01","module":"D","scenario":"S3"}]},{"parameter":"PENRE","unit":"MJ","values":[{"value":"7,76E+01","module":"A1-A3","scenario":null},{"value":"2,47E+00","module":"A4","scenario":null},{"value":"9,32E+00","module":"A5","scenario":null},{"value":"0,00E+00","module":"B1","scenario":null},{"value":"5,90E+00","module":"B2","scenario":null},{"value":"0,00E+00","module":"C1","scenario":null},{"value":"1,38E-01","module":"C2","scenario":null},{"value":"1,78E+01","module":"C3","scenario":"S2"},{"value":"1,84E+01","module":"C3","scenario":"S3"},{"value":"3,07E+00","module":"C4","scenario":null},{"value":"-6,66E-01","module":"D","scenario":"S0"},{"value":"0,00E+00","module":"D","scenario":"S1"},{"value":"-4,42E+00","module":"D","scenario":"S2"},{"value":"-1,59E+01","module":"D","scenario":"S3"}]},{"parameter":"PENRM","unit":"MJ","values":[{"value":"1,58E+01","module":"A1-A3","scenario":null},{"value":"0,00E+00","module":"A4","scenario":null},{"value":"-4,60E-01","module":"A5","scenario":null},{"value":"0,00E+00","module":"B1","scenario":null},{"value":"0,00E+00","module":"B2","scenario":null},{"value":"0,00E+00","module":"C1","scenario":null},{"value":"0,00E+00","module":"C2","scenario":null},{"value":"-1,54E+01","module":"C3","scenario":"S2"},{"value":"-1,54E+01","module":"C3","scenario":"S3"},{"value":"0,00E+00","module":"C4","scenario":null},{"value":"0,00E+00","module":"D","scenario":"S0"},{"value":"0,00E+00","module":"D","scenario":"S1"},{"value":"0,00E+00","module":"D","scenario":"S2"},{"value":"0,00E+00","module":"D","scenario":"S3"}]},{"parameter":"PENRT","unit":"MJ","values":[{"value":"9,34E+01","module":"A1-A3","scenario":null},{"value":"2,47E+00","module":"A4","scenario":null},{"value":"8,86E+00","module":"A5","scenario":null},{"value":"0,00E+00","module":"B1","scenario":null},{"value":"5,90E+00","module":"B2","scenario":null},{"value":"0,00E+00","module":"C1","scenario":null},{"value":"1,38E-01","module":"C2","scenario":null},{"value":"2,42E+00","module":"C3","scenario":"S2"},{"value":"3,05E+00","module":"C3","scenario":"S3"},{"value":"3,07E+00","module":"C4","scenario":null},{"value":"-6,66E-01","module":"D","scenario":"S0"},{"value":"0,00E+00","module":"D","scenario":"S1"},{"value":"-4,42E+00","module":"D","scenario":"S2"},{"value":"-1,59E+01","module":"D","scenario":"S3"}]},{"parameter":"SM","unit":"kg","values":[{"value":"1,46E+00","module":"A1-A3","scenario":null},{"value":"0,00E+00","module":"A4","scenario":null},{"value":"1,31E-01","module":"A5","scenario":null},{"value":"0,00E+00","module":"B1","scenario":null},{"value":"0,00E+00","module":"B2","scenario":null},{"value":"0,00E+00","module":"C1","scenario":null},{"value":"0,00E+00","module":"C2","scenario":null},{"value":"0,00E+00","module":"C3","scenario":"S2"},{"value":"0,00E+00","module":"C3","scenario":"S3"},{"value":"0,00E+00","module":"C4","scenario":null},{"value":"0,00E+00","module":"D","scenario":"S0"},{"value":"0,00E+00","module":"D","scenario":"S1"},{"value":"0,00E+00","module":"D","scenario":"S2"},{"value":"7,20E-01","module":"D","scenario":"S3"}]},{"parameter":"RSF","unit":"MJ","values":[{"value":"0,00E+00","module":"A1-A3","scenario":null},{"value":"0,00E+00","module":"A4","scenario":null},{"value":"0,00E+00","module":"A5","scenario":null},{"value":"0,00E+00","module":"B1","scenario":null},{"value":"0,00E+00","module":"B2","scenario":null},{"value":"0,00E+00","module":"C1","scenario":null},{"value":"0,00E+00","module":"C2","scenario":null},{"value":"0,00E+00","module":"C3","scenario":"S2"},{"value":"0,00E+00","module":"C3","scenario":"S3"},{"value":"0,00E+00","module":"C4","scenario":null},{"value":"0,00E+00","module":"D","scenario":"S0"},{"value":"0,00E+00","module":"D","scenario":"S1"},{"value":"0,00E+00","module":"D","scenario":"S2"},{"value":"0,00E+00","module":"D","scenario":"S3"}]},{"parameter":"NRSF","unit":"MJ","values":[{"value":"0,00E+00","module":"A1-A3","scenario":null},{"value":"0,00E+00","module":"A4","scenario":null},{"value":"0,00E+00","module":"A5","scenario":null},{"value":"0,00E+00","module":"B1","scenario":null},{"value":"0,00E+00","module":"B2","scenario":null},{"value":"0,00E+00","module":"C1","scenario":null},{"value":"0,00E+00","module":"C2","scenario":null},{"value":"0,00E+00","module":"C3","scenario":"S2"},{"value":"0,00E+00","module":"C3","scenario":"S3"},{"value":"0,00E+00","module":"C4","scenario":null},{"value":"0,00E+00","module":"D","scenario":"S0"},{"value":"0,00E+00","module":"D","scenario":"S1"},{"value":"0,00E+00","module":"D","scenario":"S2"},{"value":"0,00E+00","module":"D","scenario":"S3"}]},{"parameter":"FW","unit":"m3","values":[{"value":"1,67E-01","module":"A1-A3","scenario":null},{"value":"1,58E-04","module":"A4","scenario":null},{"value":"1,63E-02","module":"A5","scenario":null},{"value":"0,00E+00","module":"B1","scenario":null},{"value":"3,34E-03","module":"B2","scenario":null},{"value":"0,00E+00","module":"C1","scenario":null},{"value":"8,85E-06","module":"C2","scenario":null},{"value":"1,29E-02","module":"C3","scenario":"S2"},{"value":"1,31E-02","module":"C3","scenario":"S3"},{"value":"3,59E-05","module":"C4","scenario":null},{"value":"-1,69E-04","module":"D","scenario":"S0"},{"value":"0,00E+00","module":"D","scenario":"S1"},{"value":"-1,09E-03","module":"D","scenario":"S2"},{"value":"-1,84E-03","module":"D","scenario":"S3"}]}],"end_of_life_waste":[{"parameter":"HWD","unit":"kg","values":[{"value":"3,57E-03","module":"A1-A3","scenario":null},{"value":"1,18E-11","module":"A4","scenario":null},{"value":"3,21E-04","module":"A5","scenario":null},{"value":"0,00E+00","module":"B1","scenario":null},{"value":"4,19E-05","module":"B2","scenario":null},{"value":"0,00E+00","module":"C1","scenario":null},{"value":"6,62E-13","module":"C2","scenario":null},{"value":"3,82E-10","module":"C3","scenario":"S2"},{"value":"4,08E-10","module":"C3","scenario":"S3"},{"value":"4,73E-10","module":"C4","scenario":null},{"value":"-9,13E-11","module":"D","scenario":"S0"},{"value":"0,00E+00","module":"D","scenario":"S1"},{"value":"-6,11E-10","module":"D","scenario":"S2"},{"value":"-3,78E-10","module":"D","scenario":"S3"}]},{"parameter":"NHWD","unit":"kg","values":[{"value":"7,75E-01","module":"A1-A3","scenario":null},{"value":"3,53E-04","module":"A4","scenario":null},{"value":"1,26E-01","module":"A5","scenario":null},{"value":"0,00E+00","module":"B1","scenario":null},{"value":"7,30E-03","module":"B2","scenario":null},{"value":"0,00E+00","module":"C1","scenario":null},{"value":"1,98E-05","module":"C2","scenario":null},{"value":"6,27E-01","module":"C3","scenario":"S2"},{"value":"6,28E-01","module":"C3","scenario":"S3"},{"value":"3,03E+00","module":"C4","scenario":null},{"value":"-3,31E-04","module":"D","scenario":"S0"},{"value":"0,00E+00","module":"D","scenario":"S1"},{"value":"-2,16E-03","module":"D","scenario":"S2"},{"value":"-2,68E-01","module":"D","scenario":"S3"}]},{"parameter":"RWD","unit":"kg","values":[{"value":"2,01E-03","module":"A1-A3","scenario":null},{"value":"3,04E-06","module":"A4","scenario":null},{"value":"1,89E-04","module":"A5","scenario":null},{"value":"0,00E+00","module":"B1","scenario":null},{"value":"3,76E-04","module":"B2","scenario":null},{"value":"0,00E+00","module":"C1","scenario":null},{"value":"1,70E-07","module":"C2","scenario":null},{"value":"7,98E-05","module":"C3","scenario":"S2"},{"value":"1,25E-04","module":"C3","scenario":"S3"},{"value":"3,77E-05","module":"C4","scenario":null},{"value":"-5,06E-05","module":"D","scenario":"S0"},{"value":"0,00E+00","module":"D","scenario":"S1"},{"value":"-3,25E-04","module":"D","scenario":"S2"},{"value":"-1,11E-04","module":"D","scenario":"S3"}]}],"end_of_life_flow":[{"parameter":"CRU","unit":"kg","values":[{"value":"0,00E+00","module":"A1-A3","scenario":null},{"value":"0,00E+00","module":"A4","scenario":null},{"value":"0,00E+00","module":"A5","scenario":null},{"value":"0,00E+00","module":"B1","scenario":null},{"value":"0,00E+00","module":"B2","scenario":null},{"value":"0,00E+00","module":"C1","scenario":null},{"value":"0,00E+00","module":"C2","scenario":null},{"value":"0,00E+00","module":"C3","scenario":"S2"},{"value":"0,00E+00","module":"C3","scenario":"S3"},{"value":"0,00E+00","module":"C4","scenario":null},{"value":"0,00E+00","module":"D","scenario":"S0"},{"value":"0,00E+00","module":"D","scenario":"S1"},{"value":"0,00E+00","module":"D","scenario":"S2"},{"value":"0,00E+00","module":"D","scenario":"S3"}]},{"parameter":"MFR","unit":"kg","values":[{"value":"3,16E-02","module":"A1-A3","scenario":null},{"value":"0,00E+00","module":"A4","scenario":null},{"value":"5,27E-02","module":"A5","scenario":null},{"value":"0,00E+00","module":"B1","scenario":null},{"value":"0,00E+00","module":"B2","scenario":null},{"value":"0,00E+00","module":"C1","scenario":null},{"value":"0,00E+00","module":"C2","scenario":null},{"value":"0,00E+00","module":"C3","scenario":"S2"},{"value":"7,20E-01","module":"C3","scenario":"S3"},{"value":"0,00E+00","module":"C4","scenario":null},{"value":"0,00E+00","module":"D","scenario":"S0"},{"value":"0,00E+00","module":"D","scenario":"S1"},{"value":"0,00E+00","module":"D","scenario":"S2"},{"value":"0,00E+00","module":"D","scenario":"S3"}]},{"parameter":"MER","unit":"kg","values":[{"value":"0,00E+00","module":"A1-A3","scenario":null},{"value":"0,00E+00","module":"A4","scenario":null},{"value":"0,00E+00","module":"A5","scenario":null},{"value":"0,00E+00","module":"B1","scenario":null},{"value":"0,00E+00","module":"B2","scenario":null},{"value":"0,00E+00","module":"C1","scenario":null},{"value":"0,00E+00","module":"C2","scenario":null},{"value":"0,00E+00","module":"C3","scenario":"S2"},{"value":"0,00E+00","module":"C3","scenario":"S3"},{"value":"0,00E+00","module":"C4","scenario":null},{"value":"0,00E+00","module":"D","scenario":"S0"},{"value":"0,00E+00","module":"D","scenario":"S1"},{"value":"0,00E+00","module":"D","scenario":"S2"},{"value":"0,00E+00","module":"D","scenario":"S3"}]},{"parameter":"EEE","unit":"MJ","values":[{"value":"0,00E+00","module":"A1-A3","scenario":null},{"value":"0,00E+00","module":"A4","scenario":null},{"value":"6,91E-01","module":"A5","scenario":null},{"value":"0,00E+00","module":"B1","scenario":null},{"value":"0,00E+00","module":"B2","scenario":null},{"value":"0,00E+00","module":"C1","scenario":null},{"value":"0,00E+00","module":"C2","scenario":null},{"value":"6,88E+00","module":"C3","scenario":"S2"},{"value":"0,00E+00","module":"C3","scenario":"S3"},{"value":"0,00E+00","module":"C4","scenario":null},{"value":"0,00E+00","module":"D","scenario":"S0"},{"value":"0,00E+00","module":"D","scenario":"S1"},{"value":"0,00E+00","module":"D","scenario":"S2"},{"value":"0,00E+00","module":"D","scenario":"S3"}]},{"parameter":"EET","unit":"MJ","values":[{"value":"0,00E+00","module":"A1-A3","scenario":null},{"value":"0,00E+00","module":"A4","scenario":null},{"value":"1,26E+00","module":"A5","scenario":null},{"value":"0,00E+00","module":"B1","scenario":null},{"value":"0,00E+00","module":"B2","scenario":null},{"value":"0,00E+00","module":"C1","scenario":null},{"value":"0,00E+00","module":"C2","scenario":null},{"value":"1,26E+01","module":"C3","scenario":"S2"},{"value":"5,35E+01","module":"C3","scenario":"S3"},{"value":"0,00E+00","module":"C4","scenario":null},{"value":"0,00E+00","module":"D","scenario":"S0"},{"value":"0,00E+00","module":"D","scenario":"S1"},{"value":"0,00E+00","module":"D","scenario":"S2"},{"value":"0,00E+00","module":"D","scenario":"S3"}]}]}