{"product_name":"Janisol T\u00fcr Breite x H\u00f6he: 1230 mm x 2180 mm","epd_id":"EPD-JAN-20240299-CBA1-EN","declared_unit":{"unit":"m2","amount":1},"compliance":["DIN EN 15804+A2","ISO 14025"],"producer_name":"JANSEN AG","environmental_impact":[{"parameter":"GWP-total","unit":"kg CO2-eq","values":[{"value":"6,96E+01","module":"A1-A3","scenario":null},{"value":"2,30E-01","module":"A4","scenario":null},{"value":"4,77E-02","module":"A5","scenario":null},{"value":"0,00E+00","module":"B6","scenario":null},{"value":"0,00E+00","module":"C1","scenario":null},{"value":"1,15E-01","module":"C2","scenario":null},{"value":"6,61E+00","module":"C3","scenario":"S0"},{"value":"1,07E-01","module":"C3","scenario":"S1"},{"value":"2,20E-01","module":"C4","scenario":"S0"},{"value":"2,20E-01","module":"C4","scenario":"S1"},{"value":"-2,20E+01","module":"D","scenario":"S0"},{"value":"-2,11E+01","module":"D","scenario":"S1"}]},{"parameter":"GWP-fossil","unit":"kg CO2-eq","values":[{"value":"6,94E+01","module":"A1-A3","scenario":null},{"value":"2,28E-01","module":"A4","scenario":null},{"value":"8,12E-03","module":"A5","scenario":null},{"value":"0,00E+00","module":"B6","scenario":null},{"value":"0,00E+00","module":"C1","scenario":null},{"value":"1,14E-01","module":"C2","scenario":null},{"value":"6,60E+00","module":"C3","scenario":"S0"},{"value":"1,07E-01","module":"C3","scenario":"S1"},{"value":"2,19E-01","module":"C4","scenario":"S0"},{"value":"2,19E-01","module":"C4","scenario":"S1"},{"value":"-2,20E+01","module":"D","scenario":"S0"},{"value":"-2,11E+01","module":"D","scenario":"S1"}]},{"parameter":"GWP-biogenic","unit":"kg CO2-eq","values":[{"value":"2,16E-01","module":"A1-A3","scenario":null},{"value":"9,63E-04","module":"A4","scenario":null},{"value":"3,96E-02","module":"A5","scenario":null},{"value":"0,00E+00","module":"B6","scenario":null},{"value":"0,00E+00","module":"C1","scenario":null},{"value":"4,82E-04","module":"C2","scenario":null},{"value":"4,73E-04","module":"C3","scenario":"S0"},{"value":"2,71E-05","module":"C3","scenario":"S1"},{"value":"7,36E-04","module":"C4","scenario":"S0"},{"value":"7,36E-04","module":"C4","scenario":"S1"},{"value":"-1,45E-02","module":"D","scenario":"S0"},{"value":"-1,76E-02","module":"D","scenario":"S1"}]},{"parameter":"GWP-luluc","unit":"kg CO2-eq","values":[{"value":"1,98E-02","module":"A1-A3","scenario":null},{"value":"1,27E-03","module":"A4","scenario":null},{"value":"1,29E-07","module":"A5","scenario":null},{"value":"0,00E+00","module":"B6","scenario":null},{"value":"0,00E+00","module":"C1","scenario":null},{"value":"6,37E-04","module":"C2","scenario":null},{"value":"3,40E-05","module":"C3","scenario":"S0"},{"value":"4,30E-06","module":"C3","scenario":"S1"},{"value":"4,04E-04","module":"C4","scenario":"S0"},{"value":"4,04E-04","module":"C4","scenario":"S1"},{"value":"-1,11E-03","module":"D","scenario":"S0"},{"value":"-1,00E-03","module":"D","scenario":"S1"}]},{"parameter":"ODP","unit":"kg CFC11-eq","values":[{"value":"1,44E-10","module":"A1-A3","scenario":null},{"value":"1,37E-14","module":"A4","scenario":null},{"value":"4,10E-15","module":"A5","scenario":null},{"value":"0,00E+00","module":"B6","scenario":null},{"value":"0,00E+00","module":"C1","scenario":null},{"value":"6,85E-15","module":"C2","scenario":null},{"value":"7,69E-13","module":"C3","scenario":"S0"},{"value":"3,96E-14","module":"C3","scenario":"S1"},{"value":"5,14E-13","module":"C4","scenario":"S0"},{"value":"5,14E-13","module":"C4","scenario":"S1"},{"value":"-1,73E-11","module":"D","scenario":"S0"},{"value":"-4,57E-12","module":"D","scenario":"S1"}]},{"parameter":"AP","unit":"mol H+-eq","values":[{"value":"2,25E-01","module":"A1-A3","scenario":null},{"value":"2,17E-04","module":"A4","scenario":null},{"value":"8,93E-06","module":"A5","scenario":null},{"value":"0,00E+00","module":"B6","scenario":null},{"value":"0,00E+00","module":"C1","scenario":null},{"value":"1,09E-04","module":"C2","scenario":null},{"value":"1,45E-03","module":"C3","scenario":"S0"},{"value":"2,67E-05","module":"C3","scenario":"S1"},{"value":"1,55E-03","module":"C4","scenario":"S0"},{"value":"1,55E-03","module":"C4","scenario":"S1"},{"value":"-5,49E-02","module":"D","scenario":"S0"},{"value":"-5,61E-02","module":"D","scenario":"S1"}]},{"parameter":"POCP","unit":"kg NMVOC-eq","values":[{"value":"1,94E-01","module":"A1-A3","scenario":null},{"value":"1,89E-04","module":"A4","scenario":null},{"value":"8,06E-06","module":"A5","scenario":null},{"value":"0,00E+00","module":"B6","scenario":null},{"value":"0,00E+00","module":"C1","scenario":null},{"value":"9,47E-05","module":"C2","scenario":null},{"value":"1,15E-03","module":"C3","scenario":"S0"},{"value":"2,53E-05","module":"C3","scenario":"S1"},{"value":"1,20E-03","module":"C4","scenario":"S0"},{"value":"1,20E-03","module":"C4","scenario":"S1"},{"value":"-3,33E-02","module":"D","scenario":"S0"},{"value":"-3,72E-02","module":"D","scenario":"S1"}]},{"parameter":"ADPE","unit":"kg Sb-eq","values":[{"value":"1,37E-04","module":"A1-A3","scenario":null},{"value":"1,91E-08","module":"A4","scenario":null},{"value":"1,00E-10","module":"A5","scenario":null},{"value":"0,00E+00","module":"B6","scenario":null},{"value":"0,00E+00","module":"C1","scenario":null},{"value":"9,55E-09","module":"C2","scenario":null},{"value":"1,88E-08","module":"C3","scenario":"S0"},{"value":"9,23E-10","module":"C3","scenario":"S1"},{"value":"2,24E-08","module":"C4","scenario":"S0"},{"value":"2,24E-08","module":"C4","scenario":"S1"},{"value":"-3,49E-05","module":"D","scenario":"S0"},{"value":"-3,49E-05","module":"D","scenario":"S1"}]},{"parameter":"ADPF","unit":"MJ","values":[{"value":"8,64E+02","module":"A1-A3","scenario":null},{"value":"3,05E+00","module":"A4","scenario":null},{"value":"1,13E-02","module":"A5","scenario":null},{"value":"0,00E+00","module":"B6","scenario":null},{"value":"0,00E+00","module":"C1","scenario":null},{"value":"1,53E+00","module":"C2","scenario":null},{"value":"1,47E+00","module":"C3","scenario":"S0"},{"value":"7,32E-02","module":"C3","scenario":"S1"},{"value":"2,86E+00","module":"C4","scenario":"S0"},{"value":"2,86E+00","module":"C4","scenario":"S1"},{"value":"-2,33E+02","module":"D","scenario":"S0"},{"value":"-2,77E+02","module":"D","scenario":"S1"}]},{"parameter":"WDP","unit":"m3 world-eq. Deprived","values":[{"value":"4,69E+00","module":"A1-A3","scenario":null},{"value":"2,05E-03","module":"A4","scenario":null},{"value":"5,43E-03","module":"A5","scenario":null},{"value":"0,00E+00","module":"B6","scenario":null},{"value":"0,00E+00","module":"C1","scenario":null},{"value":"1,02E-03","module":"C2","scenario":null},{"value":"6,45E-01","module":"C3","scenario":"S0"},{"value":"2,17E-02","module":"C3","scenario":"S1"},{"value":"2,40E-02","module":"C4","scenario":"S0"},{"value":"2,40E-02","module":"C4","scenario":"S1"},{"value":"-3,73E+00","module":"D","scenario":"S0"},{"value":"-4,11E+00","module":"D","scenario":"S1"}]},{"parameter":"EP-freshwater","unit":"kg P-eq","values":[{"value":"7,24E-05","module":"A1-A3","scenario":null},{"value":"6,82E-07","module":"A4","scenario":null},{"value":"1,11E-09","module":"A5","scenario":null},{"value":"0,00E+00","module":"B6","scenario":null},{"value":"0,00E+00","module":"C1","scenario":null},{"value":"3,41E-07","module":"C2","scenario":null},{"value":"2,46E-07","module":"C3","scenario":"S0"},{"value":"2,95E-08","module":"C3","scenario":"S1"},{"value":"3,71E-07","module":"C4","scenario":"S0"},{"value":"3,71E-07","module":"C4","scenario":"S1"},{"value":"-7,45E-06","module":"D","scenario":"S0"},{"value":"-1,17E-05","module":"D","scenario":"S1"}]},{"parameter":"EP-marine","unit":"kg N-eq","values":[{"value":"6,65E-02","module":"A1-A3","scenario":null},{"value":"6,78E-05","module":"A4","scenario":null},{"value":"2,99E-06","module":"A5","scenario":null},{"value":"0,00E+00","module":"B6","scenario":null},{"value":"0,00E+00","module":"C1","scenario":null},{"value":"3,39E-05","module":"C2","scenario":null},{"value":"4,37E-04","module":"C3","scenario":"S0"},{"value":"9,39E-06","module":"C3","scenario":"S1"},{"value":"3,96E-04","module":"C4","scenario":"S0"},{"value":"3,96E-04","module":"C4","scenario":"S1"},{"value":"-8,95E-03","module":"D","scenario":"S0"},{"value":"-9,23E-03","module":"D","scenario":"S1"}]},{"parameter":"EP-terrestrial","unit":"mol N-eq.","values":[{"value":"7,67E-01","module":"A1-A3","scenario":null},{"value":"8,14E-04","module":"A4","scenario":null},{"value":"4,14E-05","module":"A5","scenario":null},{"value":"0,00E+00","module":"B6","scenario":null},{"value":"0,00E+00","module":"C1","scenario":null},{"value":"4,07E-04","module":"C2","scenario":null},{"value":"6,89E-03","module":"C3","scenario":"S0"},{"value":"1,29E-04","module":"C3","scenario":"S1"},{"value":"4,36E-03","module":"C4","scenario":"S0"},{"value":"4,36E-03","module":"C4","scenario":"S1"},{"value":"-8,46E-02","module":"D","scenario":"S0"},{"value":"-8,73E-02","module":"D","scenario":"S1"}]}],"additional_environmental_impact":[{"parameter":"PM","unit":"Disease incidence","values":[{"value":"2,06E-06","module":"A1-A3","scenario":null},{"value":"1,32E-09","module":"A4","scenario":null},{"value":"4,69E-11","module":"A5","scenario":null},{"value":"0,00E+00","module":"B6","scenario":null},{"value":"0,00E+00","module":"C1","scenario":null},{"value":"6,58E-10","module":"C2","scenario":null},{"value":"9,37E-09","module":"C3","scenario":"S0"},{"value":"6,59E-10","module":"C3","scenario":"S1"},{"value":"1,91E-08","module":"C4","scenario":"S0"},{"value":"1,91E-08","module":"C4","scenario":"S1"},{"value":"-6,86E-07","module":"D","scenario":"S0"},{"value":"-6,97E-07","module":"D","scenario":"S1"}]},{"parameter":"ETP-fw","unit":"CTUe","values":[{"value":"1,14E+03","module":"A1-A3","scenario":null},{"value":"2,12E+00","module":"A4","scenario":null},{"value":"5,17E-03","module":"A5","scenario":null},{"value":"0,00E+00","module":"B6","scenario":null},{"value":"0,00E+00","module":"C1","scenario":null},{"value":"1,06E+00","module":"C2","scenario":null},{"value":"6,51E-01","module":"C3","scenario":"S0"},{"value":"5,36E-02","module":"C3","scenario":"S1"},{"value":"1,60E+00","module":"C4","scenario":"S0"},{"value":"1,60E+00","module":"C4","scenario":"S1"},{"value":"-3,32E+01","module":"D","scenario":"S0"},{"value":"-6,87E+01","module":"D","scenario":"S1"}]},{"parameter":"HTP-c","unit":"CTUh","values":[{"value":"4,47E-08","module":"A1-A3","scenario":null},{"value":"4,27E-11","module":"A4","scenario":null},{"value":"3,40E-13","module":"A5","scenario":null},{"value":"0,00E+00","module":"B6","scenario":null},{"value":"0,00E+00","module":"C1","scenario":null},{"value":"2,14E-11","module":"C2","scenario":null},{"value":"5,79E-11","module":"C3","scenario":"S0"},{"value":"1,70E-12","module":"C3","scenario":"S1"},{"value":"2,45E-10","module":"C4","scenario":"S0"},{"value":"2,45E-10","module":"C4","scenario":"S1"},{"value":"-8,81E-09","module":"D","scenario":"S0"},{"value":"-9,38E-09","module":"D","scenario":"S1"}]},{"parameter":"HTP-nc","unit":"CTUh","values":[{"value":"9,82E-07","module":"A1-A3","scenario":null},{"value":"2,21E-09","module":"A4","scenario":null},{"value":"1,28E-11","module":"A5","scenario":null},{"value":"0,00E+00","module":"B6","scenario":null},{"value":"0,00E+00","module":"C1","scenario":null},{"value":"1,11E-09","module":"C2","scenario":null},{"value":"3,28E-09","module":"C3","scenario":"S0"},{"value":"6,48E-11","module":"C3","scenario":"S1"},{"value":"2,71E-08","module":"C4","scenario":"S0"},{"value":"2,71E-08","module":"C4","scenario":"S1"},{"value":"-2,76E-07","module":"D","scenario":"S0"},{"value":"-3,05E-07","module":"D","scenario":"S1"}]},{"parameter":"SQP","unit":"-","values":[{"value":"7,97E+01","module":"A1-A3","scenario":null},{"value":"1,05E+00","module":"A4","scenario":null},{"value":"3,26E-03","module":"A5","scenario":null},{"value":"0,00E+00","module":"B6","scenario":null},{"value":"0,00E+00","module":"C1","scenario":null},{"value":"5,25E-01","module":"C2","scenario":null},{"value":"4,28E-01","module":"C3","scenario":"S0"},{"value":"2,59E-02","module":"C3","scenario":"S1"},{"value":"5,96E-01","module":"C4","scenario":"S0"},{"value":"5,96E-01","module":"C4","scenario":"S1"},{"value":"-6,62E+00","module":"D","scenario":"S0"},{"value":"-9,08E-01","module":"D","scenario":"S1"}]}],"resource_use":[{"parameter":"PERE","unit":"MJ","values":[{"value":"1,08E+02","module":"A1-A3","scenario":null},{"value":"1,74E-01","module":"A4","scenario":null},{"value":"3,95E-01","module":"A5","scenario":null},{"value":"0,00E+00","module":"B6","scenario":null},{"value":"0,00E+00","module":"C1","scenario":null},{"value":"8,68E-02","module":"C2","scenario":null},{"value":"3,90E-01","module":"C3","scenario":"S0"},{"value":"2,40E-02","module":"C3","scenario":"S1"},{"value":"4,30E-01","module":"C4","scenario":"S0"},{"value":"4,30E-01","module":"C4","scenario":"S1"},{"value":"-2,40E+01","module":"D","scenario":"S0"},{"value":"-1,51E+01","module":"D","scenario":"S1"}]},{"parameter":"PERM","unit":"","values":[{"value":"3,92E-01","module":"A1-A3","scenario":null},{"value":"0,00E+00","module":"A4","scenario":null},{"value":"-3,92E-01","module":"A5","scenario":null},{"value":"0,00E+00","module":"B6","scenario":null},{"value":"0,00E+00","module":"C1","scenario":null},{"value":"0,00E+00","module":"C2","scenario":null},{"value":"0,00E+00","module":"C3","scenario":"S0"},{"value":"0,00E+00","module":"C3","scenario":"S1"},{"value":"0,00E+00","module":"C4","scenario":"S0"},{"value":"0,00E+00","module":"C4","scenario":"S1"},{"value":"0,00E+00","module":"D","scenario":"S0"},{"value":"0,00E+00","module":"D","scenario":"S1"}]},{"parameter":"PERT","unit":"MJ","values":[{"value":"1,08E+02","module":"A1-A3","scenario":null},{"value":"1,74E-01","module":"A4","scenario":null},{"value":"2,59E-03","module":"A5","scenario":null},{"value":"0,00E+00","module":"B6","scenario":null},{"value":"0,00E+00","module":"C1","scenario":null},{"value":"8,68E-02","module":"C2","scenario":null},{"value":"3,90E-01","module":"C3","scenario":"S0"},{"value":"2,40E-02","module":"C3","scenario":"S1"},{"value":"4,30E-01","module":"C4","scenario":"S0"},{"value":"4,30E-01","module":"C4","scenario":"S1"},{"value":"-2,40E+01","module":"D","scenario":"S0"},{"value":"-1,51E+01","module":"D","scenario":"S1"}]},{"parameter":"PENRE","unit":"MJ","values":[{"value":"7,82E+02","module":"A1-A3","scenario":null},{"value":"3,06E+00","module":"A4","scenario":null},{"value":"1,19E-01","module":"A5","scenario":null},{"value":"0,00E+00","module":"B6","scenario":null},{"value":"0,00E+00","module":"C1","scenario":null},{"value":"1,53E+00","module":"C2","scenario":null},{"value":"8,47E+01","module":"C3","scenario":"S0"},{"value":"8,33E+01","module":"C3","scenario":"S1"},{"value":"2,87E+00","module":"C4","scenario":"S0"},{"value":"2,87E+00","module":"C4","scenario":"S1"},{"value":"-2,34E+02","module":"D","scenario":"S0"},{"value":"-2,77E+02","module":"D","scenario":"S1"}]},{"parameter":"PENRM","unit":"MJ","values":[{"value":"8,33E+01","module":"A1-A3","scenario":null},{"value":"0,00E+00","module":"A4","scenario":null},{"value":"-1,08E-01","module":"A5","scenario":null},{"value":"0,00E+00","module":"B6","scenario":null},{"value":"0,00E+00","module":"C1","scenario":null},{"value":"0,00E+00","module":"C2","scenario":null},{"value":"-8,32E+01","module":"C3","scenario":"S0"},{"value":"-8,32E+01","module":"C3","scenario":"S1"},{"value":"0,00E+00","module":"C4","scenario":"S0"},{"value":"0,00E+00","module":"C4","scenario":"S1"},{"value":"0,00E+00","module":"D","scenario":"S0"},{"value":"0,00E+00","module":"D","scenario":"S1"}]},{"parameter":"PENRT","unit":"MJ","values":[{"value":"8,66E+02","module":"A1-A3","scenario":null},{"value":"3,06E+00","module":"A4","scenario":null},{"value":"1,13E-02","module":"A5","scenario":null},{"value":"0,00E+00","module":"B6","scenario":null},{"value":"0,00E+00","module":"C1","scenario":null},{"value":"1,53E+00","module":"C2","scenario":null},{"value":"1,47E+00","module":"C3","scenario":"S0"},{"value":"7,32E-02","module":"C3","scenario":"S1"},{"value":"2,87E+00","module":"C4","scenario":"S0"},{"value":"2,87E+00","module":"C4","scenario":"S1"},{"value":"-2,34E+02","module":"D","scenario":"S0"},{"value":"-2,77E+02","module":"D","scenario":"S1"}]},{"parameter":"SM","unit":"kg","values":[{"value":"1,17E+01","module":"A1-A3","scenario":null},{"value":"0,00E+00","module":"A4","scenario":null},{"value":"0,00E+00","module":"A5","scenario":null},{"value":"0,00E+00","module":"B6","scenario":null},{"value":"0,00E+00","module":"C1","scenario":null},{"value":"0,00E+00","module":"C2","scenario":null},{"value":"0,00E+00","module":"C3","scenario":"S0"},{"value":"0,00E+00","module":"C3","scenario":"S1"},{"value":"0,00E+00","module":"C4","scenario":"S0"},{"value":"0,00E+00","module":"C4","scenario":"S1"},{"value":"9,64E+00","module":"D","scenario":"S0"},{"value":"1,10E+01","module":"D","scenario":"S1"}]},{"parameter":"RSF","unit":"MJ","values":[{"value":"0,00E+00","module":"A1-A3","scenario":null},{"value":"0,00E+00","module":"A4","scenario":null},{"value":"0,00E+00","module":"A5","scenario":null},{"value":"0,00E+00","module":"B6","scenario":null},{"value":"0,00E+00","module":"C1","scenario":null},{"value":"0,00E+00","module":"C2","scenario":null},{"value":"0,00E+00","module":"C3","scenario":"S0"},{"value":"0,00E+00","module":"C3","scenario":"S1"},{"value":"0,00E+00","module":"C4","scenario":"S0"},{"value":"0,00E+00","module":"C4","scenario":"S1"},{"value":"0,00E+00","module":"D","scenario":"S0"},{"value":"0,00E+00","module":"D","scenario":"S1"}]},{"parameter":"NRSF","unit":"MJ","values":[{"value":"0,00E+00","module":"A1-A3","scenario":null},{"value":"0,00E+00","module":"A4","scenario":null},{"value":"0,00E+00","module":"A5","scenario":null},{"value":"0,00E+00","module":"B6","scenario":null},{"value":"0,00E+00","module":"C1","scenario":null},{"value":"0,00E+00","module":"C2","scenario":null},{"value":"0,00E+00","module":"C3","scenario":"S0"},{"value":"0,00E+00","module":"C3","scenario":"S1"},{"value":"0,00E+00","module":"C4","scenario":"S0"},{"value":"0,00E+00","module":"C4","scenario":"S1"},{"value":"0,00E+00","module":"D","scenario":"S0"},{"value":"0,00E+00","module":"D","scenario":"S1"}]},{"parameter":"FW","unit":"m3","values":[{"value":"2,09E-01","module":"A1-A3","scenario":null},{"value":"1,96E-04","module":"A4","scenario":null},{"value":"1,28E-04","module":"A5","scenario":null},{"value":"0,00E+00","module":"B6","scenario":null},{"value":"0,00E+00","module":"C1","scenario":null},{"value":"9,82E-05","module":"C2","scenario":null},{"value":"1,52E-02","module":"C3","scenario":"S0"},{"value":"4,90E-04","module":"C3","scenario":"S1"},{"value":"7,28E-04","module":"C4","scenario":"S0"},{"value":"7,28E-04","module":"C4","scenario":"S1"},{"value":"-1,32E-01","module":"D","scenario":"S0"},{"value":"-1,38E-01","module":"D","scenario":"S1"}]}],"end_of_life_waste":[{"parameter":"HWD","unit":"kg","values":[{"value":"7,26E-08","module":"A1-A3","scenario":null},{"value":"1,47E-11","module":"A4","scenario":null},{"value":"1,10E-12","module":"A5","scenario":null},{"value":"0,00E+00","module":"B6","scenario":null},{"value":"0,00E+00","module":"C1","scenario":null},{"value":"7,33E-12","module":"C2","scenario":null},{"value":"1,47E-10","module":"C3","scenario":"S0"},{"value":"4,74E-12","module":"C3","scenario":"S1"},{"value":"1,47E-10","module":"C4","scenario":"S0"},{"value":"1,47E-10","module":"C4","scenario":"S1"},{"value":"-1,18E-09","module":"D","scenario":"S0"},{"value":"-3,18E-10","module":"D","scenario":"S1"}]},{"parameter":"NHWD","unit":"kg","values":[{"value":"2,69E+00","module":"A1-A3","scenario":null},{"value":"4,39E-04","module":"A4","scenario":null},{"value":"7,21E-04","module":"A5","scenario":null},{"value":"0,00E+00","module":"B6","scenario":null},{"value":"0,00E+00","module":"C1","scenario":null},{"value":"2,19E-04","module":"C2","scenario":null},{"value":"1,72E-01","module":"C3","scenario":"S0"},{"value":"1,34E-02","module":"C3","scenario":"S1"},{"value":"1,47E+01","module":"C4","scenario":"S0"},{"value":"1,47E+01","module":"C4","scenario":"S1"},{"value":"1,14E+00","module":"D","scenario":"S0"},{"value":"1,19E+00","module":"D","scenario":"S1"}]},{"parameter":"RWD","unit":"kg","values":[{"value":"2,36E-02","module":"A1-A3","scenario":null},{"value":"3,77E-06","module":"A4","scenario":null},{"value":"6,43E-07","module":"A5","scenario":null},{"value":"0,00E+00","module":"B6","scenario":null},{"value":"0,00E+00","module":"C1","scenario":null},{"value":"1,89E-06","module":"C2","scenario":null},{"value":"5,76E-05","module":"C3","scenario":"S0"},{"value":"5,14E-06","module":"C3","scenario":"S1"},{"value":"3,19E-05","module":"C4","scenario":"S0"},{"value":"3,19E-05","module":"C4","scenario":"S1"},{"value":"-5,99E-03","module":"D","scenario":"S0"},{"value":"-3,38E-03","module":"D","scenario":"S1"}]}],"end_of_life_flow":[{"parameter":"CRU","unit":"kg","values":[{"value":"0,00E+00","module":"A1-A3","scenario":null},{"value":"0,00E+00","module":"A4","scenario":null},{"value":"0,00E+00","module":"A5","scenario":null},{"value":"0,00E+00","module":"B6","scenario":null},{"value":"0,00E+00","module":"C1","scenario":null},{"value":"0,00E+00","module":"C2","scenario":null},{"value":"0,00E+00","module":"C3","scenario":"S0"},{"value":"0,00E+00","module":"C3","scenario":"S1"},{"value":"0,00E+00","module":"C4","scenario":"S0"},{"value":"0,00E+00","module":"C4","scenario":"S1"},{"value":"0,00E+00","module":"D","scenario":"S0"},{"value":"0,00E+00","module":"D","scenario":"S1"}]},{"parameter":"MFR","unit":"kg","values":[{"value":"5,88E-01","module":"A1-A3","scenario":null},{"value":"0,00E+00","module":"A4","scenario":null},{"value":"0,00E+00","module":"A5","scenario":null},{"value":"0,00E+00","module":"B6","scenario":null},{"value":"0,00E+00","module":"C1","scenario":null},{"value":"0,00E+00","module":"C2","scenario":null},{"value":"2,08E+01","module":"C3","scenario":"S0"},{"value":"2,35E+01","module":"C3","scenario":"S1"},{"value":"0,00E+00","module":"C4","scenario":"S0"},{"value":"0,00E+00","module":"C4","scenario":"S1"},{"value":"0,00E+00","module":"D","scenario":"S0"},{"value":"0,00E+00","module":"D","scenario":"S1"}]},{"parameter":"MER","unit":"kg","values":[{"value":"0,00E+00","module":"A1-A3","scenario":null},{"value":"0,00E+00","module":"A4","scenario":null},{"value":"0,00E+00","module":"A5","scenario":null},{"value":"0,00E+00","module":"B6","scenario":null},{"value":"0,00E+00","module":"C1","scenario":null},{"value":"0,00E+00","module":"C2","scenario":null},{"value":"0,00E+00","module":"C3","scenario":"S0"},{"value":"0,00E+00","module":"C3","scenario":"S1"},{"value":"0,00E+00","module":"C4","scenario":"S0"},{"value":"0,00E+00","module":"C4","scenario":"S1"},{"value":"0,00E+00","module":"D","scenario":"S0"},{"value":"0,00E+00","module":"D","scenario":"S1"}]},{"parameter":"EEE","unit":"MJ","values":[{"value":"0,00E+00","module":"A1-A3","scenario":null},{"value":"0,00E+00","module":"A4","scenario":null},{"value":"5,45E-02","module":"A5","scenario":null},{"value":"0,00E+00","module":"B6","scenario":null},{"value":"0,00E+00","module":"C1","scenario":null},{"value":"0,00E+00","module":"C2","scenario":null},{"value":"1,07E+01","module":"C3","scenario":"S0"},{"value":"1,18E-01","module":"C3","scenario":"S1"},{"value":"0,00E+00","module":"C4","scenario":"S0"},{"value":"0,00E+00","module":"C4","scenario":"S1"},{"value":"0,00E+00","module":"D","scenario":"S0"},{"value":"0,00E+00","module":"D","scenario":"S1"}]},{"parameter":"EET","unit":"MJ","values":[{"value":"0,00E+00","module":"A1-A3","scenario":null},{"value":"0,00E+00","module":"A4","scenario":null},{"value":"9,76E-02","module":"A5","scenario":null},{"value":"0,00E+00","module":"B6","scenario":null},{"value":"0,00E+00","module":"C1","scenario":null},{"value":"0,00E+00","module":"C2","scenario":null},{"value":"2,25E+01","module":"C3","scenario":"S0"},{"value":"2,46E-01","module":"C3","scenario":"S1"},{"value":"0,00E+00","module":"C4","scenario":"S0"},{"value":"0,00E+00","module":"C4","scenario":"S1"},{"value":"0,00E+00","module":"D","scenario":"S0"},{"value":"0,00E+00","module":"D","scenario":"S1"}]}]}