{"product_name":"Getuftete Fliesen mit einem Polmaterial aus 100% recyceltem Polyamid 6, einem maximalen Poleinsatzgewicht von 1500 g/m2 und einer CQuest Bio Schwerbeschichtung mit einem PET Akustikvlies Sone+","epd_id":"EPD-INT-20220234-CBB2-EN","declared_unit":{"unit":"m2","amount":1},"compliance":["DIN EN 15804+A2","ISO 14025"],"producer_name":"Interface Europe Manufacturing BV","environmental_impact":[{"parameter":"GWP-total","unit":"kg CO2-eq","values":[{"value":"5,45E+00","module":"A1-A3","scenario":null},{"value":"3,22E-01","module":"A4","scenario":null},{"value":"4,83E-01","module":"A5","scenario":null},{"value":"0,00E+00","module":"B1","scenario":null},{"value":"4,16E-01","module":"B2","scenario":null},{"value":"0,00E+00","module":"C1","scenario":null},{"value":"1,80E-02","module":"C2","scenario":null},{"value":"7,48E+00","module":"C3","scenario":"S2"},{"value":"7,55E+00","module":"C3","scenario":"S3"},{"value":"1,32E+00","module":"C4","scenario":null},{"value":"-2,16E-02","module":"D","scenario":"S0"},{"value":"0,00E+00","module":"D","scenario":"S1"},{"value":"-2,65E-01","module":"D","scenario":"S2"},{"value":"-1,80E-01","module":"D","scenario":"S3"}]},{"parameter":"GWP-fossil","unit":"kg CO2-eq","values":[{"value":"6,73E+00","module":"A1-A3","scenario":null},{"value":"3,16E-01","module":"A4","scenario":null},{"value":"4,65E-01","module":"A5","scenario":null},{"value":"0,00E+00","module":"B1","scenario":null},{"value":"2,15E-01","module":"B2","scenario":null},{"value":"0,00E+00","module":"C1","scenario":null},{"value":"1,76E-02","module":"C2","scenario":null},{"value":"6,53E+00","module":"C3","scenario":"S2"},{"value":"6,60E+00","module":"C3","scenario":"S3"},{"value":"3,71E-01","module":"C4","scenario":null},{"value":"-2,15E-02","module":"D","scenario":"S0"},{"value":"0,00E+00","module":"D","scenario":"S1"},{"value":"-2,64E-01","module":"D","scenario":"S2"},{"value":"-1,80E-01","module":"D","scenario":"S3"}]},{"parameter":"GWP-biogenic","unit":"kg CO2-eq","values":[{"value":"-1,28E+00","module":"A1-A3","scenario":null},{"value":"4,09E-03","module":"A4","scenario":null},{"value":"1,70E-02","module":"A5","scenario":null},{"value":"0,00E+00","module":"B1","scenario":null},{"value":"4,16E-03","module":"B2","scenario":null},{"value":"0,00E+00","module":"C1","scenario":null},{"value":"2,28E-04","module":"C2","scenario":null},{"value":"9,49E-01","module":"C3","scenario":"S2"},{"value":"9,50E-01","module":"C3","scenario":"S3"},{"value":"9,48E-01","module":"C4","scenario":null},{"value":"-1,10E-04","module":"D","scenario":"S0"},{"value":"0,00E+00","module":"D","scenario":"S1"},{"value":"-1,33E-03","module":"D","scenario":"S2"},{"value":"-3,19E-04","module":"D","scenario":"S3"}]},{"parameter":"GWP-luluc","unit":"kg CO2-eq","values":[{"value":"1,23E-02","module":"A1-A3","scenario":null},{"value":"1,79E-03","module":"A4","scenario":null},{"value":"4,34E-04","module":"A5","scenario":null},{"value":"0,00E+00","module":"B1","scenario":null},{"value":"1,96E-01","module":"B2","scenario":null},{"value":"0,00E+00","module":"C1","scenario":null},{"value":"9,99E-05","module":"C2","scenario":null},{"value":"2,30E-04","module":"C3","scenario":"S2"},{"value":"4,86E-04","module":"C3","scenario":"S3"},{"value":"1,83E-04","module":"C4","scenario":null},{"value":"-2,35E-06","module":"D","scenario":"S0"},{"value":"0,00E+00","module":"D","scenario":"S1"},{"value":"-2,84E-05","module":"D","scenario":"S2"},{"value":"-8,85E-05","module":"D","scenario":"S3"}]},{"parameter":"ODP","unit":"kg CFC11-eq","values":[{"value":"2,86E-08","module":"A1-A3","scenario":null},{"value":"1,93E-14","module":"A4","scenario":null},{"value":"8,59E-10","module":"A5","scenario":null},{"value":"0,00E+00","module":"B1","scenario":null},{"value":"3,41E-08","module":"B2","scenario":null},{"value":"0,00E+00","module":"C1","scenario":null},{"value":"1,07E-15","module":"C2","scenario":null},{"value":"6,12E-13","module":"C3","scenario":"S2"},{"value":"1,01E-12","module":"C3","scenario":"S3"},{"value":"5,04E-13","module":"C4","scenario":null},{"value":"-1,44E-13","module":"D","scenario":"S0"},{"value":"0,00E+00","module":"D","scenario":"S1"},{"value":"-1,74E-12","module":"D","scenario":"S2"},{"value":"-2,15E-13","module":"D","scenario":"S3"}]},{"parameter":"AP","unit":"mol H+-eq","values":[{"value":"2,79E-02","module":"A1-A3","scenario":null},{"value":"1,91E-03","module":"A4","scenario":null},{"value":"1,12E-03","module":"A5","scenario":null},{"value":"0,00E+00","module":"B1","scenario":null},{"value":"8,32E-04","module":"B2","scenario":null},{"value":"0,00E+00","module":"C1","scenario":null},{"value":"1,07E-04","module":"C2","scenario":null},{"value":"7,11E-03","module":"C3","scenario":"S2"},{"value":"7,43E-03","module":"C3","scenario":"S3"},{"value":"1,11E-03","module":"C4","scenario":null},{"value":"-2,82E-05","module":"D","scenario":"S0"},{"value":"0,00E+00","module":"D","scenario":"S1"},{"value":"-3,42E-04","module":"D","scenario":"S2"},{"value":"-7,12E-04","module":"D","scenario":"S3"}]},{"parameter":"POCP","unit":"kg NMVOC-eq","values":[{"value":"2,23E-02","module":"A1-A3","scenario":null},{"value":"1,78E-03","module":"A4","scenario":null},{"value":"9,98E-04","module":"A5","scenario":null},{"value":"4,18E-04","module":"B1","scenario":null},{"value":"9,83E-04","module":"B2","scenario":null},{"value":"0,00E+00","module":"C1","scenario":null},{"value":"9,90E-05","module":"C2","scenario":null},{"value":"8,98E-03","module":"C3","scenario":"S2"},{"value":"9,27E-03","module":"C3","scenario":"S3"},{"value":"7,91E-04","module":"C4","scenario":null},{"value":"-2,14E-05","module":"D","scenario":"S0"},{"value":"0,00E+00","module":"D","scenario":"S1"},{"value":"-2,62E-04","module":"D","scenario":"S2"},{"value":"-6,28E-04","module":"D","scenario":"S3"}]},{"parameter":"ADPE","unit":"kg Sb-eq","values":[{"value":"2,72E-06","module":"A1-A3","scenario":null},{"value":"2,69E-08","module":"A4","scenario":null},{"value":"8,34E-08","module":"A5","scenario":null},{"value":"0,00E+00","module":"B1","scenario":null},{"value":"2,30E-07","module":"B2","scenario":null},{"value":"0,00E+00","module":"C1","scenario":null},{"value":"1,50E-09","module":"C2","scenario":null},{"value":"3,11E-08","module":"C3","scenario":"S2"},{"value":"4,22E-08","module":"C3","scenario":"S3"},{"value":"2,60E-08","module":"C4","scenario":null},{"value":"-3,23E-09","module":"D","scenario":"S0"},{"value":"0,00E+00","module":"D","scenario":"S1"},{"value":"-3,91E-08","module":"D","scenario":"S2"},{"value":"-1,75E-08","module":"D","scenario":"S3"}]},{"parameter":"ADPF","unit":"MJ","values":[{"value":"1,02E+02","module":"A1-A3","scenario":null},{"value":"4,29E+00","module":"A4","scenario":null},{"value":"3,30E+00","module":"A5","scenario":null},{"value":"0,00E+00","module":"B1","scenario":null},{"value":"5,90E+00","module":"B2","scenario":null},{"value":"0,00E+00","module":"C1","scenario":null},{"value":"2,39E-01","module":"C2","scenario":null},{"value":"3,77E+00","module":"C3","scenario":"S2"},{"value":"4,86E+00","module":"C3","scenario":"S3"},{"value":"5,32E+00","module":"C4","scenario":null},{"value":"-3,66E-01","module":"D","scenario":"S0"},{"value":"0,00E+00","module":"D","scenario":"S1"},{"value":"-4,48E+00","module":"D","scenario":"S2"},{"value":"-1,95E+01","module":"D","scenario":"S3"}]},{"parameter":"WDP","unit":"m3 world-eq. Deprived","values":[{"value":"2,06E+01","module":"A1-A3","scenario":null},{"value":"2,87E-03","module":"A4","scenario":null},{"value":"6,48E-01","module":"A5","scenario":null},{"value":"0,00E+00","module":"B1","scenario":null},{"value":"9,99E-02","module":"B2","scenario":null},{"value":"0,00E+00","module":"C1","scenario":null},{"value":"1,60E-04","module":"C2","scenario":null},{"value":"9,15E-01","module":"C3","scenario":"S2"},{"value":"9,21E-01","module":"C3","scenario":"S3"},{"value":"-3,98E-03","module":"C4","scenario":null},{"value":"-2,25E-03","module":"D","scenario":"S0"},{"value":"0,00E+00","module":"D","scenario":"S1"},{"value":"-2,71E-02","module":"D","scenario":"S2"},{"value":"-2,56E-02","module":"D","scenario":"S3"}]},{"parameter":"EP-freshwater","unit":"kg P-eq","values":[{"value":"1,54E-04","module":"A1-A3","scenario":null},{"value":"9,59E-07","module":"A4","scenario":null},{"value":"4,69E-06","module":"A5","scenario":null},{"value":"0,00E+00","module":"B1","scenario":null},{"value":"5,19E-06","module":"B2","scenario":null},{"value":"0,00E+00","module":"C1","scenario":null},{"value":"5,35E-08","module":"C2","scenario":null},{"value":"8,60E-07","module":"C3","scenario":"S2"},{"value":"1,07E-06","module":"C3","scenario":"S3"},{"value":"7,00E-05","module":"C4","scenario":null},{"value":"-2,94E-08","module":"D","scenario":"S0"},{"value":"0,00E+00","module":"D","scenario":"S1"},{"value":"-3,54E-07","module":"D","scenario":"S2"},{"value":"-1,96E-07","module":"D","scenario":"S3"}]},{"parameter":"EP-marine","unit":"kg N-eq","values":[{"value":"9,38E-03","module":"A1-A3","scenario":null},{"value":"9,39E-04","module":"A4","scenario":null},{"value":"4,18E-04","module":"A5","scenario":null},{"value":"0,00E+00","module":"B1","scenario":null},{"value":"1,97E-04","module":"B2","scenario":null},{"value":"0,00E+00","module":"C1","scenario":null},{"value":"5,24E-05","module":"C2","scenario":null},{"value":"3,51E-03","module":"C3","scenario":"S2"},{"value":"3,65E-03","module":"C3","scenario":"S3"},{"value":"2,46E-04","module":"C4","scenario":null},{"value":"-7,66E-06","module":"D","scenario":"S0"},{"value":"0,00E+00","module":"D","scenario":"S1"},{"value":"-9,34E-05","module":"D","scenario":"S2"},{"value":"-2,11E-04","module":"D","scenario":"S3"}]},{"parameter":"EP-terrestrial","unit":"mol N-eq.","values":[{"value":"8,85E-02","module":"A1-A3","scenario":null},{"value":"1,04E-02","module":"A4","scenario":null},{"value":"4,18E-03","module":"A5","scenario":null},{"value":"0,00E+00","module":"B1","scenario":null},{"value":"2,83E-03","module":"B2","scenario":null},{"value":"0,00E+00","module":"C1","scenario":null},{"value":"5,80E-04","module":"C2","scenario":null},{"value":"3,92E-02","module":"C3","scenario":"S2"},{"value":"4,08E-02","module":"C3","scenario":"S3"},{"value":"2,70E-03","module":"C4","scenario":null},{"value":"-8,21E-05","module":"D","scenario":"S0"},{"value":"0,00E+00","module":"D","scenario":"S1"},{"value":"-1,00E-03","module":"D","scenario":"S2"},{"value":"-2,31E-03","module":"D","scenario":"S3"}]}],"additional_environmental_impact":[{"parameter":"PM","unit":"Disease incidence","values":[{"value":"2,17E-07","module":"A1-A3","scenario":null},{"value":"1,11E-08","module":"A4","scenario":null},{"value":"7,72E-09","module":"A5","scenario":null},{"value":"0,00E+00","module":"B1","scenario":null},{"value":"6,84E-08","module":"B2","scenario":null},{"value":"0,00E+00","module":"C1","scenario":null},{"value":"6,16E-10","module":"C2","scenario":null},{"value":"2,80E-08","module":"C3","scenario":"S2"},{"value":"3,00E-08","module":"C3","scenario":"S3"},{"value":"1,07E-08","module":"C4","scenario":null},{"value":"-2,34E-10","module":"D","scenario":"S0"},{"value":"0,00E+00","module":"D","scenario":"S1"},{"value":"0,00E+00","module":"D","scenario":"S2"},{"value":"-9,98E-09","module":"D","scenario":"S3"}]},{"parameter":"ETP-fw","unit":"CTUe","values":[{"value":"1,11E+02","module":"A1-A3","scenario":null},{"value":"2,98E+00","module":"A4","scenario":null},{"value":"3,48E+00","module":"A5","scenario":null},{"value":"3,60E-03","module":"B1","scenario":null},{"value":"2,69E+00","module":"B2","scenario":null},{"value":"0,00E+00","module":"C1","scenario":null},{"value":"1,66E-01","module":"C2","scenario":null},{"value":"1,74E+00","module":"C3","scenario":"S2"},{"value":"2,37E+00","module":"C3","scenario":"S3"},{"value":"5,21E+00","module":"C4","scenario":null},{"value":"-7,98E-02","module":"D","scenario":"S0"},{"value":"0,00E+00","module":"D","scenario":"S1"},{"value":"0,00E+00","module":"D","scenario":"S2"},{"value":"-3,59E+00","module":"D","scenario":"S3"}]},{"parameter":"HTP-c","unit":"CTUh","values":[{"value":"3,09E-09","module":"A1-A3","scenario":null},{"value":"6,03E-11","module":"A4","scenario":null},{"value":"9,75E-11","module":"A5","scenario":null},{"value":"0,00E+00","module":"B1","scenario":null},{"value":"6,21E-10","module":"B2","scenario":null},{"value":"0,00E+00","module":"C1","scenario":null},{"value":"3,36E-12","module":"C2","scenario":null},{"value":"8,95E-11","module":"C3","scenario":"S2"},{"value":"1,04E-10","module":"C3","scenario":"S3"},{"value":"2,34E-10","module":"C4","scenario":null},{"value":"-3,68E-12","module":"D","scenario":"S0"},{"value":"0,00E+00","module":"D","scenario":"S1"},{"value":"0,00E+00","module":"D","scenario":"S2"},{"value":"-4,95E-11","module":"D","scenario":"S3"}]},{"parameter":"HTP-nc","unit":"CTUh","values":[{"value":"8,65E-08","module":"A1-A3","scenario":null},{"value":"3,57E-09","module":"A4","scenario":null},{"value":"2,88E-09","module":"A5","scenario":null},{"value":"2,60E-11","module":"B1","scenario":null},{"value":"9,46E-09","module":"B2","scenario":null},{"value":"0,00E+00","module":"C1","scenario":null},{"value":"1,99E-10","module":"C2","scenario":null},{"value":"5,63E-09","module":"C3","scenario":"S2"},{"value":"6,35E-09","module":"C3","scenario":"S3"},{"value":"1,96E-08","module":"C4","scenario":null},{"value":"-1,42E-10","module":"D","scenario":"S0"},{"value":"0,00E+00","module":"D","scenario":"S1"},{"value":"0,00E+00","module":"D","scenario":"S2"},{"value":"-3,14E-09","module":"D","scenario":"S3"}]},{"parameter":"SQP","unit":"-","values":[{"value":null,"module":"A1-A3","scenario":null},{"value":null,"module":"A4","scenario":null},{"value":null,"module":"A5","scenario":null},{"value":null,"module":"B1","scenario":null},{"value":null,"module":"B2","scenario":null},{"value":"0,00E+00","module":"C1","scenario":null},{"value":"6,11E-02","module":"C2","scenario":null},{"value":"6,49E-01","module":"C3","scenario":"S2"},{"value":"9,33E-01","module":"C3","scenario":"S3"},{"value":"2,84E-01","module":"C4","scenario":null},{"value":null,"module":"D","scenario":"S0"},{"value":null,"module":"D","scenario":"S1"},{"value":null,"module":"D","scenario":"S2"},{"value":null,"module":"D","scenario":"S3"}]}],"resource_use":[{"parameter":"PERE","unit":"MJ","values":[{"value":"9,28E+01","module":"A1-A3","scenario":null},{"value":"2,44E-01","module":"A4","scenario":null},{"value":"3,48E+00","module":"A5","scenario":null},{"value":"0,00E+00","module":"B1","scenario":null},{"value":"3,69E+00","module":"B2","scenario":null},{"value":"0,00E+00","module":"C1","scenario":null},{"value":"1,36E-02","module":"C2","scenario":null},{"value":"1,41E+01","module":"C3","scenario":"S2"},{"value":"1,44E+01","module":"C3","scenario":"S3"},{"value":"4,38E-01","module":"C4","scenario":null},{"value":"-9,98E-02","module":"D","scenario":"S0"},{"value":"0,00E+00","module":"D","scenario":"S1"},{"value":"-1,20E+00","module":"D","scenario":"S2"},{"value":"-2,66E-01","module":"D","scenario":"S3"}]},{"parameter":"PERM","unit":"","values":[{"value":"1,37E+01","module":"A1-A3","scenario":null},{"value":"0,00E+00","module":"A4","scenario":null},{"value":"-2,60E-01","module":"A5","scenario":null},{"value":"0,00E+00","module":"B1","scenario":null},{"value":"0,00E+00","module":"B2","scenario":null},{"value":"0,00E+00","module":"C1","scenario":null},{"value":"0,00E+00","module":"C2","scenario":null},{"value":"-1,34E+01","module":"C3","scenario":"S2"},{"value":"-1,34E+01","module":"C3","scenario":"S3"},{"value":"0,00E+00","module":"C4","scenario":null},{"value":"0,00E+00","module":"D","scenario":"S0"},{"value":"0,00E+00","module":"D","scenario":"S1"},{"value":"0,00E+00","module":"D","scenario":"S2"},{"value":"0,00E+00","module":"D","scenario":"S3"}]},{"parameter":"PERT","unit":"MJ","values":[{"value":"1,06E+02","module":"A1-A3","scenario":null},{"value":"2,44E-01","module":"A4","scenario":null},{"value":"3,22E+00","module":"A5","scenario":null},{"value":"0,00E+00","module":"B1","scenario":null},{"value":"3,69E+00","module":"B2","scenario":null},{"value":"0,00E+00","module":"C1","scenario":null},{"value":"1,36E-02","module":"C2","scenario":null},{"value":"6,18E-01","module":"C3","scenario":"S2"},{"value":"9,25E-01","module":"C3","scenario":"S3"},{"value":"4,38E-01","module":"C4","scenario":null},{"value":"-9,98E-02","module":"D","scenario":"S0"},{"value":"0,00E+00","module":"D","scenario":"S1"},{"value":"-1,20E+00","module":"D","scenario":"S2"},{"value":"-2,66E-01","module":"D","scenario":"S3"}]},{"parameter":"PENRE","unit":"MJ","values":[{"value":"9,35E+01","module":"A1-A3","scenario":null},{"value":"4,30E+00","module":"A4","scenario":null},{"value":"3,70E+00","module":"A5","scenario":null},{"value":"0,00E+00","module":"B1","scenario":null},{"value":"5,90E+00","module":"B2","scenario":null},{"value":"0,00E+00","module":"C1","scenario":null},{"value":"2,40E-01","module":"C2","scenario":null},{"value":"1,15E+01","module":"C3","scenario":"S2"},{"value":"1,26E+01","module":"C3","scenario":"S3"},{"value":"5,33E+00","module":"C4","scenario":null},{"value":"-3,66E-01","module":"D","scenario":"S0"},{"value":"0,00E+00","module":"D","scenario":"S1"},{"value":"-4,49E+00","module":"D","scenario":"S2"},{"value":"-1,95E+01","module":"D","scenario":"S3"}]},{"parameter":"PENRM","unit":"MJ","values":[{"value":"8,09E+00","module":"A1-A3","scenario":null},{"value":"0,00E+00","module":"A4","scenario":null},{"value":"-3,96E-01","module":"A5","scenario":null},{"value":"0,00E+00","module":"B1","scenario":null},{"value":"0,00E+00","module":"B2","scenario":null},{"value":"0,00E+00","module":"C1","scenario":null},{"value":"0,00E+00","module":"C2","scenario":null},{"value":"-7,69E+00","module":"C3","scenario":"S2"},{"value":"-7,69E+00","module":"C3","scenario":"S3"},{"value":"0,00E+00","module":"C4","scenario":null},{"value":"0,00E+00","module":"D","scenario":"S0"},{"value":"0,00E+00","module":"D","scenario":"S1"},{"value":"0,00E+00","module":"D","scenario":"S2"},{"value":"0,00E+00","module":"D","scenario":"S3"}]},{"parameter":"PENRT","unit":"MJ","values":[{"value":"1,02E+02","module":"A1-A3","scenario":null},{"value":"4,30E+00","module":"A4","scenario":null},{"value":"3,30E+00","module":"A5","scenario":null},{"value":"0,00E+00","module":"B1","scenario":null},{"value":"5,90E+00","module":"B2","scenario":null},{"value":"0,00E+00","module":"C1","scenario":null},{"value":"2,40E-01","module":"C2","scenario":null},{"value":"3,77E+00","module":"C3","scenario":"S2"},{"value":"4,86E+00","module":"C3","scenario":"S3"},{"value":"5,33E+00","module":"C4","scenario":null},{"value":"-3,66E-01","module":"D","scenario":"S0"},{"value":"0,00E+00","module":"D","scenario":"S1"},{"value":"-4,49E+00","module":"D","scenario":"S2"},{"value":"-1,95E+01","module":"D","scenario":"S3"}]},{"parameter":"SM","unit":"kg","values":[{"value":"4,58E+00","module":"A1-A3","scenario":null},{"value":"0,00E+00","module":"A4","scenario":null},{"value":"1,37E-01","module":"A5","scenario":null},{"value":"0,00E+00","module":"B1","scenario":null},{"value":"0,00E+00","module":"B2","scenario":null},{"value":"0,00E+00","module":"C1","scenario":null},{"value":"0,00E+00","module":"C2","scenario":null},{"value":"0,00E+00","module":"C3","scenario":"S2"},{"value":"0,00E+00","module":"C3","scenario":"S3"},{"value":"0,00E+00","module":"C4","scenario":null},{"value":"0,00E+00","module":"D","scenario":"S0"},{"value":"0,00E+00","module":"D","scenario":"S1"},{"value":"0,00E+00","module":"D","scenario":"S2"},{"value":"1,50E-01","module":"D","scenario":"S3"}]},{"parameter":"RSF","unit":"MJ","values":[{"value":"0,00E+00","module":"A1-A3","scenario":null},{"value":"0,00E+00","module":"A4","scenario":null},{"value":"0,00E+00","module":"A5","scenario":null},{"value":"0,00E+00","module":"B1","scenario":null},{"value":"0,00E+00","module":"B2","scenario":null},{"value":"0,00E+00","module":"C1","scenario":null},{"value":"0,00E+00","module":"C2","scenario":null},{"value":"0,00E+00","module":"C3","scenario":"S2"},{"value":"0,00E+00","module":"C3","scenario":"S3"},{"value":"0,00E+00","module":"C4","scenario":null},{"value":"0,00E+00","module":"D","scenario":"S0"},{"value":"0,00E+00","module":"D","scenario":"S1"},{"value":"0,00E+00","module":"D","scenario":"S2"},{"value":"0,00E+00","module":"D","scenario":"S3"}]},{"parameter":"NRSF","unit":"MJ","values":[{"value":"0,00E+00","module":"A1-A3","scenario":null},{"value":"0,00E+00","module":"A4","scenario":null},{"value":"0,00E+00","module":"A5","scenario":null},{"value":"0,00E+00","module":"B1","scenario":null},{"value":"0,00E+00","module":"B2","scenario":null},{"value":"0,00E+00","module":"C1","scenario":null},{"value":"0,00E+00","module":"C2","scenario":null},{"value":"0,00E+00","module":"C3","scenario":"S2"},{"value":"0,00E+00","module":"C3","scenario":"S3"},{"value":"0,00E+00","module":"C4","scenario":null},{"value":"0,00E+00","module":"D","scenario":"S0"},{"value":"0,00E+00","module":"D","scenario":"S1"},{"value":"0,00E+00","module":"D","scenario":"S2"},{"value":"0,00E+00","module":"D","scenario":"S3"}]},{"parameter":"FW","unit":"m3","values":[{"value":"4,92E-01","module":"A1-A3","scenario":null},{"value":"2,76E-04","module":"A4","scenario":null},{"value":"1,55E-02","module":"A5","scenario":null},{"value":"0,00E+00","module":"B1","scenario":null},{"value":"3,34E-03","module":"B2","scenario":null},{"value":"0,00E+00","module":"C1","scenario":null},{"value":"1,54E-05","module":"C2","scenario":null},{"value":"2,16E-02","module":"C3","scenario":"S2"},{"value":"2,19E-02","module":"C3","scenario":"S3"},{"value":"6,23E-05","module":"C4","scenario":null},{"value":"-9,54E-05","module":"D","scenario":"S0"},{"value":"0,00E+00","module":"D","scenario":"S1"},{"value":"-1,15E-03","module":"D","scenario":"S2"},{"value":"-1,86E-03","module":"D","scenario":"S3"}]}],"end_of_life_waste":[{"parameter":"HWD","unit":"kg","values":[{"value":"4,24E-03","module":"A1-A3","scenario":null},{"value":"2,06E-11","module":"A4","scenario":null},{"value":"1,27E-04","module":"A5","scenario":null},{"value":"0,00E+00","module":"B1","scenario":null},{"value":"4,19E-05","module":"B2","scenario":null},{"value":"0,00E+00","module":"C1","scenario":null},{"value":"1,15E-12","module":"C2","scenario":null},{"value":"5,71E-10","module":"C3","scenario":"S2"},{"value":"6,16E-10","module":"C3","scenario":"S3"},{"value":"8,21E-10","module":"C4","scenario":null},{"value":"-4,96E-11","module":"D","scenario":"S0"},{"value":"0,00E+00","module":"D","scenario":"S1"},{"value":"-6,13E-10","module":"D","scenario":"S2"},{"value":"-1,62E-10","module":"D","scenario":"S3"}]},{"parameter":"NHWD","unit":"kg","values":[{"value":"7,13E-01","module":"A1-A3","scenario":null},{"value":"6,17E-04","module":"A4","scenario":null},{"value":"5,49E-02","module":"A5","scenario":null},{"value":"0,00E+00","module":"B1","scenario":null},{"value":"7,30E-03","module":"B2","scenario":null},{"value":"0,00E+00","module":"C1","scenario":null},{"value":"3,44E-05","module":"C2","scenario":null},{"value":"1,11E+00","module":"C3","scenario":"S2"},{"value":"1,11E+00","module":"C3","scenario":"S3"},{"value":"5,27E+00","module":"C4","scenario":null},{"value":"-1,84E-04","module":"D","scenario":"S0"},{"value":"0,00E+00","module":"D","scenario":"S1"},{"value":"-2,24E-03","module":"D","scenario":"S2"},{"value":"-9,82E-02","module":"D","scenario":"S3"}]},{"parameter":"RWD","unit":"kg","values":[{"value":"4,30E-03","module":"A1-A3","scenario":null},{"value":"5,30E-06","module":"A4","scenario":null},{"value":"1,33E-04","module":"A5","scenario":null},{"value":"0,00E+00","module":"B1","scenario":null},{"value":"3,76E-04","module":"B2","scenario":null},{"value":"0,00E+00","module":"C1","scenario":null},{"value":"2,96E-07","module":"C2","scenario":null},{"value":"1,35E-04","module":"C3","scenario":"S2"},{"value":"2,15E-04","module":"C3","scenario":"S3"},{"value":"6,54E-05","module":"C4","scenario":null},{"value":"-2,86E-05","module":"D","scenario":"S0"},{"value":"0,00E+00","module":"D","scenario":"S1"},{"value":"-3,44E-04","module":"D","scenario":"S2"},{"value":"-5,89E-05","module":"D","scenario":"S3"}]}],"end_of_life_flow":[{"parameter":"CRU","unit":"kg","values":[{"value":"0,00E+00","module":"A1-A3","scenario":null},{"value":"0,00E+00","module":"A4","scenario":null},{"value":"0,00E+00","module":"A5","scenario":null},{"value":"0,00E+00","module":"B1","scenario":null},{"value":"0,00E+00","module":"B2","scenario":null},{"value":"0,00E+00","module":"C1","scenario":null},{"value":"0,00E+00","module":"C2","scenario":null},{"value":"0,00E+00","module":"C3","scenario":"S2"},{"value":"0,00E+00","module":"C3","scenario":"S3"},{"value":"0,00E+00","module":"C4","scenario":null},{"value":"0,00E+00","module":"D","scenario":"S0"},{"value":"0,00E+00","module":"D","scenario":"S1"},{"value":"0,00E+00","module":"D","scenario":"S2"},{"value":"0,00E+00","module":"D","scenario":"S3"}]},{"parameter":"MFR","unit":"kg","values":[{"value":"0,00E+00","module":"A1-A3","scenario":null},{"value":"0,00E+00","module":"A4","scenario":null},{"value":"1,21E-01","module":"A5","scenario":null},{"value":"0,00E+00","module":"B1","scenario":null},{"value":"0,00E+00","module":"B2","scenario":null},{"value":"0,00E+00","module":"C1","scenario":null},{"value":"0,00E+00","module":"C2","scenario":null},{"value":"0,00E+00","module":"C3","scenario":"S2"},{"value":"1,25E+00","module":"C3","scenario":"S3"},{"value":"0,00E+00","module":"C4","scenario":null},{"value":"0,00E+00","module":"D","scenario":"S0"},{"value":"0,00E+00","module":"D","scenario":"S1"},{"value":"0,00E+00","module":"D","scenario":"S2"},{"value":"0,00E+00","module":"D","scenario":"S3"}]},{"parameter":"MER","unit":"kg","values":[{"value":"0,00E+00","module":"A1-A3","scenario":null},{"value":"0,00E+00","module":"A4","scenario":null},{"value":"0,00E+00","module":"A5","scenario":null},{"value":"0,00E+00","module":"B1","scenario":null},{"value":"0,00E+00","module":"B2","scenario":null},{"value":"0,00E+00","module":"C1","scenario":null},{"value":"0,00E+00","module":"C2","scenario":null},{"value":"0,00E+00","module":"C3","scenario":"S2"},{"value":"0,00E+00","module":"C3","scenario":"S3"},{"value":"0,00E+00","module":"C4","scenario":null},{"value":"0,00E+00","module":"D","scenario":"S0"},{"value":"0,00E+00","module":"D","scenario":"S1"},{"value":"0,00E+00","module":"D","scenario":"S2"},{"value":"0,00E+00","module":"D","scenario":"S3"}]},{"parameter":"EEE","unit":"MJ","values":[{"value":"0,00E+00","module":"A1-A3","scenario":null},{"value":"0,00E+00","module":"A4","scenario":null},{"value":"3,77E-01","module":"A5","scenario":null},{"value":"0,00E+00","module":"B1","scenario":null},{"value":"0,00E+00","module":"B2","scenario":null},{"value":"0,00E+00","module":"C1","scenario":null},{"value":"0,00E+00","module":"C2","scenario":null},{"value":"1,05E+01","module":"C3","scenario":"S2"},{"value":"0,00E+00","module":"C3","scenario":"S3"},{"value":"0,00E+00","module":"C4","scenario":null},{"value":"0,00E+00","module":"D","scenario":"S0"},{"value":"0,00E+00","module":"D","scenario":"S1"},{"value":"0,00E+00","module":"D","scenario":"S2"},{"value":"0,00E+00","module":"D","scenario":"S3"}]},{"parameter":"EET","unit":"MJ","values":[{"value":"0,00E+00","module":"A1-A3","scenario":null},{"value":"0,00E+00","module":"A4","scenario":null},{"value":"6,89E-01","module":"A5","scenario":null},{"value":"0,00E+00","module":"B1","scenario":null},{"value":"0,00E+00","module":"B2","scenario":null},{"value":"0,00E+00","module":"C1","scenario":null},{"value":"0,00E+00","module":"C2","scenario":null},{"value":"1,93E+01","module":"C3","scenario":"S2"},{"value":"8,97E+01","module":"C3","scenario":"S3"},{"value":"0,00E+00","module":"C4","scenario":null},{"value":"0,00E+00","module":"D","scenario":"S0"},{"value":"0,00E+00","module":"D","scenario":"S1"},{"value":"0,00E+00","module":"D","scenario":"S2"},{"value":"0,00E+00","module":"D","scenario":"S3"}]}]}