{"product_name":"Egcobox\u00ae Kragplattenanschluss Typ MM/MXL","epd_id":"EPD-MAX-20230260-IBA1-DE","declared_unit":{"unit":"m","amount":1},"compliance":["DIN EN 15804+A2","ISO 14025"],"producer_name":"Max Frank GmbH & Co. KG","environmental_impact":[{"parameter":"GWP-total","unit":"kg CO2-eq","values":[{"value":"1,76E+01","module":"A1-A3","scenario":null},{"value":"1,98E+00","module":"A5","scenario":null},{"value":"7,67E-03","module":"C1","scenario":null},{"value":"5,12E-02","module":"C2","scenario":null},{"value":"1,14E+00","module":"C3","scenario":null},{"value":"4,18E-02","module":"C4","scenario":null},{"value":"-8,19E+00","module":"D","scenario":null}]},{"parameter":"GWP-fossil","unit":"kg CO2-eq","values":[{"value":"1,94E+01","module":"A1-A3","scenario":null},{"value":"3,41E-01","module":"A5","scenario":null},{"value":"7,66E-03","module":"C1","scenario":null},{"value":"5,11E-02","module":"C2","scenario":null},{"value":"8,18E-01","module":"C3","scenario":null},{"value":"4,31E-02","module":"C4","scenario":null},{"value":"-8,22E+00","module":"D","scenario":null}]},{"parameter":"GWP-biogenic","unit":"kg CO2-eq","values":[{"value":"-1,87E+00","module":"A1-A3","scenario":null},{"value":"1,64E+00","module":"A5","scenario":null},{"value":"9,84E-06","module":"C1","scenario":null},{"value":"6,68E-05","module":"C2","scenario":null},{"value":"3,17E-01","module":"C3","scenario":null},{"value":"-1,43E-03","module":"C4","scenario":null},{"value":"3,78E-02","module":"D","scenario":null}]},{"parameter":"GWP-luluc","unit":"kg CO2-eq","values":[{"value":"7,88E-03","module":"A1-A3","scenario":null},{"value":"8,84E-06","module":"A5","scenario":null},{"value":"4,54E-07","module":"C1","scenario":null},{"value":"3,08E-06","module":"C2","scenario":null},{"value":"1,30E-06","module":"C3","scenario":null},{"value":"1,34E-04","module":"C4","scenario":null},{"value":"-9,07E-03","module":"D","scenario":null}]},{"parameter":"ODP","unit":"kg CFC11-eq","values":[{"value":"1,31E-10","module":"A1-A3","scenario":null},{"value":"3,45E-13","module":"A5","scenario":null},{"value":"8,53E-16","module":"C1","scenario":null},{"value":"5,79E-15","module":"C2","scenario":null},{"value":"6,22E-14","module":"C3","scenario":null},{"value":"1,10E-13","module":"C4","scenario":null},{"value":"-2,07E-11","module":"D","scenario":null}]},{"parameter":"AP","unit":"mol H+-eq","values":[{"value":"1,17E-01","module":"A1-A3","scenario":null},{"value":"4,12E-04","module":"A5","scenario":null},{"value":"3,63E-05","module":"C1","scenario":null},{"value":"6,54E-05","module":"C2","scenario":null},{"value":"1,28E-04","module":"C3","scenario":null},{"value":"3,05E-04","module":"C4","scenario":null},{"value":"-5,33E-02","module":"D","scenario":null}]},{"parameter":"POCP","unit":"kg NMVOC-eq","values":[{"value":"4,46E-02","module":"A1-A3","scenario":null},{"value":"2,66E-04","module":"A5","scenario":null},{"value":"4,87E-05","module":"C1","scenario":null},{"value":"6,20E-05","module":"C2","scenario":null},{"value":"8,06E-05","module":"C3","scenario":null},{"value":"2,38E-04","module":"C4","scenario":null},{"value":"-1,76E-02","module":"D","scenario":null}]},{"parameter":"ADPE","unit":"kg Sb-eq","values":[{"value":"4,45E-04","module":"A1-A3","scenario":null},{"value":"2,65E-09","module":"A5","scenario":null},{"value":"8,94E-11","module":"C1","scenario":null},{"value":"6,07E-10","module":"C2","scenario":null},{"value":"5,80E-10","module":"C3","scenario":null},{"value":"1,99E-09","module":"C4","scenario":null},{"value":"-2,23E-04","module":"D","scenario":null}]},{"parameter":"ADPF","unit":"MJ","values":[{"value":"2,63E+02","module":"A1-A3","scenario":null},{"value":"5,83E-01","module":"A5","scenario":null},{"value":"1,04E-01","module":"C1","scenario":null},{"value":"7,04E-01","module":"C2","scenario":null},{"value":"1,56E-01","module":"C3","scenario":null},{"value":"5,73E-01","module":"C4","scenario":null},{"value":"-1,11E+02","module":"D","scenario":null}]},{"parameter":"WDP","unit":"m3 world-eq. Deprived","values":[{"value":"2,73E+00","module":"A1-A3","scenario":null},{"value":"2,21E-01","module":"A5","scenario":null},{"value":"1,74E-05","module":"C1","scenario":null},{"value":"1,18E-04","module":"C2","scenario":null},{"value":"1,20E-01","module":"C3","scenario":null},{"value":"4,73E-03","module":"C4","scenario":null},{"value":"-2,85E+00","module":"D","scenario":null}]},{"parameter":"EP-freshwater","unit":"kg P-eq","values":[{"value":"1,20E-04","module":"A1-A3","scenario":null},{"value":"9,07E-08","module":"A5","scenario":null},{"value":"1,75E-09","module":"C1","scenario":null},{"value":"1,19E-08","module":"C2","scenario":null},{"value":"1,48E-08","module":"C3","scenario":null},{"value":"8,67E-08","module":"C4","scenario":null},{"value":"-6,35E-06","module":"D","scenario":null}]},{"parameter":"EP-marine","unit":"kg N-eq","values":[{"value":"1,37E-02","module":"A1-A3","scenario":null},{"value":"1,01E-04","module":"A5","scenario":null},{"value":"1,72E-05","module":"C1","scenario":null},{"value":"2,45E-05","module":"C2","scenario":null},{"value":"2,71E-05","module":"C3","scenario":null},{"value":"7,89E-05","module":"C4","scenario":null},{"value":"-5,74E-03","module":"D","scenario":null}]},{"parameter":"EP-terrestrial","unit":"mol N-eq.","values":[{"value":"2,07E-01","module":"A1-A3","scenario":null},{"value":"1,79E-03","module":"A5","scenario":null},{"value":"1,89E-04","module":"C1","scenario":null},{"value":"2,76E-04","module":"C2","scenario":null},{"value":"6,05E-04","module":"C3","scenario":null},{"value":"8,68E-04","module":"C4","scenario":null},{"value":"-6,54E-02","module":"D","scenario":null}]}],"additional_environmental_impact":[{"parameter":"PM","unit":"Disease incidence","values":[{"value":"1,82E-06","module":"A1-A3","scenario":null},{"value":"2,73E-09","module":"A5","scenario":null},{"value":"4,12E-10","module":"C1","scenario":null},{"value":"5,28E-10","module":"C2","scenario":null},{"value":"7,51E-10","module":"C3","scenario":null},{"value":"3,76E-09","module":"C4","scenario":null},{"value":"-8,14E-07","module":"D","scenario":null}]},{"parameter":"ETP-fw","unit":"CTUe","values":[{"value":"1,02E+02","module":"A1-A3","scenario":null},{"value":"2,57E-01","module":"A5","scenario":null},{"value":"7,39E-02","module":"C1","scenario":null},{"value":"5,02E-01","module":"C2","scenario":null},{"value":"7,18E-02","module":"C3","scenario":null},{"value":"3,13E-01","module":"C4","scenario":null},{"value":"-8,67E+01","module":"D","scenario":null}]},{"parameter":"HTP-c","unit":"CTUh","values":[{"value":"4,81E-06","module":"A1-A3","scenario":null},{"value":"2,01E-11","module":"A5","scenario":null},{"value":"1,37E-12","module":"C1","scenario":null},{"value":"9,32E-12","module":"C2","scenario":null},{"value":"8,42E-12","module":"C3","scenario":null},{"value":"4,82E-11","module":"C4","scenario":null},{"value":"-1,48E-08","module":"D","scenario":null}]},{"parameter":"HTP-nc","unit":"CTUh","values":[{"value":"3,70E-07","module":"A1-A3","scenario":null},{"value":"1,07E-09","module":"A5","scenario":null},{"value":"6,90E-11","module":"C1","scenario":null},{"value":"3,90E-10","module":"C2","scenario":null},{"value":"2,52E-10","module":"C3","scenario":null},{"value":"5,30E-09","module":"C4","scenario":null},{"value":"-3,40E-08","module":"D","scenario":null}]},{"parameter":"SQP","unit":"-","values":[{"value":"3,68E+02","module":"A1-A3","scenario":null},{"value":"1,80E-01","module":"A5","scenario":null},{"value":"6,48E-04","module":"C1","scenario":null},{"value":"4,40E-03","module":"C2","scenario":null},{"value":"4,93E-02","module":"C3","scenario":null},{"value":"1,39E-01","module":"C4","scenario":null},{"value":"-1,53E+01","module":"D","scenario":null}]}],"resource_use":[{"parameter":"PERE","unit":"MJ","values":[{"value":"8,45E+01","module":"A1-A3","scenario":null},{"value":"1,63E+01","module":"A5","scenario":null},{"value":"6,70E-04","module":"C1","scenario":null},{"value":"4,54E-03","module":"C2","scenario":null},{"value":"5,16E+00","module":"C3","scenario":null},{"value":"9,34E-02","module":"C4","scenario":null},{"value":"-2,54E+01","module":"D","scenario":null}]},{"parameter":"PERM","unit":"","values":[{"value":"2,12E+01","module":"A1-A3","scenario":null},{"value":"-1,61E+01","module":"A5","scenario":null},{"value":"0,00E+00","module":"C1","scenario":null},{"value":"0,00E+00","module":"C2","scenario":null},{"value":"-5,12E+00","module":"C3","scenario":null},{"value":"0,00E+00","module":"C4","scenario":null},{"value":"0,00E+00","module":"D","scenario":null}]},{"parameter":"PERT","unit":"MJ","values":[{"value":"1,06E+02","module":"A1-A3","scenario":null},{"value":"1,69E-01","module":"A5","scenario":null},{"value":"6,70E-04","module":"C1","scenario":null},{"value":"4,54E-03","module":"C2","scenario":null},{"value":"3,98E-02","module":"C3","scenario":null},{"value":"9,34E-02","module":"C4","scenario":null},{"value":"-2,54E+01","module":"D","scenario":null}]},{"parameter":"PENRE","unit":"MJ","values":[{"value":"2,47E+02","module":"A1-A3","scenario":null},{"value":"4,99E+00","module":"A5","scenario":null},{"value":"1,04E-01","module":"C1","scenario":null},{"value":"7,07E-01","module":"C2","scenario":null},{"value":"1,21E+01","module":"C3","scenario":null},{"value":"5,74E-01","module":"C4","scenario":null},{"value":"-1,11E+02","module":"D","scenario":null}]},{"parameter":"PENRM","unit":"MJ","values":[{"value":"1,64E+01","module":"A1-A3","scenario":null},{"value":"-4,41E+00","module":"A5","scenario":null},{"value":"0,00E+00","module":"C1","scenario":null},{"value":"0,00E+00","module":"C2","scenario":null},{"value":"-1,20E+01","module":"C3","scenario":null},{"value":"0,00E+00","module":"C4","scenario":null},{"value":"0,00E+00","module":"D","scenario":null}]},{"parameter":"PENRT","unit":"MJ","values":[{"value":"2,63E+02","module":"A1-A3","scenario":null},{"value":"5,84E-01","module":"A5","scenario":null},{"value":"1,04E-01","module":"C1","scenario":null},{"value":"7,07E-01","module":"C2","scenario":null},{"value":"1,56E-01","module":"C3","scenario":null},{"value":"5,74E-01","module":"C4","scenario":null},{"value":"-1,11E+02","module":"D","scenario":null}]},{"parameter":"SM","unit":"kg","values":[{"value":"8,21E+00","module":"A1-A3","scenario":null},{"value":"0,00E+00","module":"A5","scenario":null},{"value":"0,00E+00","module":"C1","scenario":null},{"value":"0,00E+00","module":"C2","scenario":null},{"value":"0,00E+00","module":"C3","scenario":null},{"value":"0,00E+00","module":"C4","scenario":null},{"value":"3,61E-01","module":"D","scenario":null}]},{"parameter":"RSF","unit":"MJ","values":[{"value":"0,00E+00","module":"A1-A3","scenario":null},{"value":"0,00E+00","module":"A5","scenario":null},{"value":"0,00E+00","module":"C1","scenario":null},{"value":"0,00E+00","module":"C2","scenario":null},{"value":"0,00E+00","module":"C3","scenario":null},{"value":"0,00E+00","module":"C4","scenario":null},{"value":"0,00E+00","module":"D","scenario":null}]},{"parameter":"NRSF","unit":"MJ","values":[{"value":"0,00E+00","module":"A1-A3","scenario":null},{"value":"0,00E+00","module":"A5","scenario":null},{"value":"0,00E+00","module":"C1","scenario":null},{"value":"0,00E+00","module":"C2","scenario":null},{"value":"0,00E+00","module":"C3","scenario":null},{"value":"0,00E+00","module":"C4","scenario":null},{"value":"0,00E+00","module":"D","scenario":null}]},{"parameter":"FW","unit":"m3","values":[{"value":"1,49E-01","module":"A1-A3","scenario":null},{"value":"5,21E-03","module":"A5","scenario":null},{"value":"7,79E-07","module":"C1","scenario":null},{"value":"5,29E-06","module":"C2","scenario":null},{"value":"2,82E-03","module":"C3","scenario":null},{"value":"1,45E-04","module":"C4","scenario":null},{"value":"-9,15E-02","module":"D","scenario":null}]}],"end_of_life_waste":[{"parameter":"HWD","unit":"kg","values":[{"value":"1,71E-08","module":"A1-A3","scenario":null},{"value":"2,75E-12","module":"A5","scenario":null},{"value":"1,92E-13","module":"C1","scenario":null},{"value":"1,30E-12","module":"C2","scenario":null},{"value":"3,52E-12","module":"C3","scenario":null},{"value":"1,25E-11","module":"C4","scenario":null},{"value":"-3,65E-09","module":"D","scenario":null}]},{"parameter":"NHWD","unit":"kg","values":[{"value":"3,09E+00","module":"A1-A3","scenario":null},{"value":"2,69E-02","module":"A5","scenario":null},{"value":"1,04E-05","module":"C1","scenario":null},{"value":"7,04E-05","module":"C2","scenario":null},{"value":"5,19E-03","module":"C3","scenario":null},{"value":"2,87E+00","module":"C4","scenario":null},{"value":"-8,95E-01","module":"D","scenario":null}]},{"parameter":"RWD","unit":"kg","values":[{"value":"7,39E-03","module":"A1-A3","scenario":null},{"value":"1,75E-05","module":"A5","scenario":null},{"value":"1,74E-07","module":"C1","scenario":null},{"value":"1,18E-06","module":"C2","scenario":null},{"value":"9,41E-06","module":"C3","scenario":null},{"value":"6,54E-06","module":"C4","scenario":null},{"value":"-2,03E-03","module":"D","scenario":null}]}],"end_of_life_flow":[{"parameter":"CRU","unit":"kg","values":[{"value":"0,00E+00","module":"A1-A3","scenario":null},{"value":"0,00E+00","module":"A5","scenario":null},{"value":"0,00E+00","module":"C1","scenario":null},{"value":"0,00E+00","module":"C2","scenario":null},{"value":"0,00E+00","module":"C3","scenario":null},{"value":"0,00E+00","module":"C4","scenario":null},{"value":"0,00E+00","module":"D","scenario":null}]},{"parameter":"MFR","unit":"kg","values":[{"value":"3,10E-01","module":"A1-A3","scenario":null},{"value":"1,12E-01","module":"A5","scenario":null},{"value":"0,00E+00","module":"C1","scenario":null},{"value":"0,00E+00","module":"C2","scenario":null},{"value":"8,57E+00","module":"C3","scenario":null},{"value":"0,00E+00","module":"C4","scenario":null},{"value":"0,00E+00","module":"D","scenario":null}]},{"parameter":"MER","unit":"kg","values":[{"value":"0,00E+00","module":"A1-A3","scenario":null},{"value":"0,00E+00","module":"A5","scenario":null},{"value":"0,00E+00","module":"C1","scenario":null},{"value":"0,00E+00","module":"C2","scenario":null},{"value":"0,00E+00","module":"C3","scenario":null},{"value":"0,00E+00","module":"C4","scenario":null},{"value":"0,00E+00","module":"D","scenario":null}]},{"parameter":"EEE","unit":"MJ","values":[{"value":"0,00E+00","module":"A1-A3","scenario":null},{"value":"2,63E+00","module":"A5","scenario":null},{"value":"0,00E+00","module":"C1","scenario":null},{"value":"0,00E+00","module":"C2","scenario":null},{"value":"2,77E+00","module":"C3","scenario":null},{"value":"0,00E+00","module":"C4","scenario":null},{"value":"0,00E+00","module":"D","scenario":null}]},{"parameter":"EET","unit":"MJ","values":[{"value":"0,00E+00","module":"A1-A3","scenario":null},{"value":"6,18E+00","module":"A5","scenario":null},{"value":"0,00E+00","module":"C1","scenario":null},{"value":"0,00E+00","module":"C2","scenario":null},{"value":"4,93E+00","module":"C3","scenario":null},{"value":"0,00E+00","module":"C4","scenario":null},{"value":"0,00E+00","module":"D","scenario":null}]}]}