{"product_name":"Kingspan Sauna-Satu\u00ae","epd_id":"EPD-KIN-20230016-CBA1-EN","declared_unit":{"unit":"m2","amount":1},"compliance":["DIN EN 15804+A2","ISO 14025"],"producer_name":"Kingspan Insulation","environmental_impact":[{"parameter":"GWP-total","unit":"kg CO2-eq","values":[{"value":"2,45E+00","module":"A1-A3","scenario":null},{"value":"7,58E-03","module":"A4","scenario":null},{"value":"5,34E-02","module":"A5","scenario":null},{"value":"5,77E-04","module":"C1","scenario":null},{"value":"3,79E-03","module":"C2","scenario":null},{"value":"1,83E+00","module":"C3","scenario":null},{"value":"0,00E+00","module":"C4","scenario":null},{"value":"-8,47E-01","module":"D","scenario":null}]},{"parameter":"GWP-fossil","unit":"kg CO2-eq","values":[{"value":"2,67E+00","module":"A1-A3","scenario":null},{"value":"7,54E-03","module":"A4","scenario":null},{"value":"2,29E-02","module":"A5","scenario":null},{"value":"5,77E-04","module":"C1","scenario":null},{"value":"3,77E-03","module":"C2","scenario":null},{"value":"1,67E+00","module":"C3","scenario":null},{"value":"0,00E+00","module":"C4","scenario":null},{"value":"-8,43E-01","module":"D","scenario":null}]},{"parameter":"GWP-biogenic","unit":"kg CO2-eq","values":[{"value":"-2,19E-01","module":"A1-A3","scenario":null},{"value":"-1,04E-05","module":"A4","scenario":null},{"value":"3,05E-02","module":"A5","scenario":null},{"value":"7,72E-07","module":"C1","scenario":null},{"value":"-5,21E-06","module":"C2","scenario":null},{"value":"1,66E-01","module":"C3","scenario":null},{"value":"0,00E+00","module":"C4","scenario":null},{"value":"-3,83E-03","module":"D","scenario":null}]},{"parameter":"GWP-luluc","unit":"kg CO2-eq","values":[{"value":"1,68E-03","module":"A1-A3","scenario":null},{"value":"4,21E-05","module":"A4","scenario":null},{"value":"3,25E-07","module":"A5","scenario":null},{"value":"7,12E-09","module":"C1","scenario":null},{"value":"2,10E-05","module":"C2","scenario":null},{"value":"3,71E-06","module":"C3","scenario":null},{"value":"0,00E+00","module":"C4","scenario":null},{"value":"-1,06E-04","module":"D","scenario":null}]},{"parameter":"ODP","unit":"kg CFC11-eq","values":[{"value":"5,71E-12","module":"A1-A3","scenario":null},{"value":"4,52E-16","module":"A4","scenario":null},{"value":"6,31E-15","module":"A5","scenario":null},{"value":"3,54E-17","module":"C1","scenario":null},{"value":"2,26E-16","module":"C2","scenario":null},{"value":"1,41E-13","module":"C3","scenario":null},{"value":"0,00E+00","module":"C4","scenario":null},{"value":"-4,58E-12","module":"D","scenario":null}]},{"parameter":"AP","unit":"mol H+-eq","values":[{"value":"6,04E-03","module":"A1-A3","scenario":null},{"value":"7,78E-06","module":"A4","scenario":null},{"value":"7,15E-06","module":"A5","scenario":null},{"value":"2,68E-06","module":"C1","scenario":null},{"value":"3,89E-06","module":"C2","scenario":null},{"value":"1,03E-03","module":"C3","scenario":null},{"value":"0,00E+00","module":"C4","scenario":null},{"value":"-1,81E-03","module":"D","scenario":null}]},{"parameter":"POCP","unit":"kg NMVOC-eq","values":[{"value":"6,67E-03","module":"A1-A3","scenario":null},{"value":"6,85E-06","module":"A4","scenario":null},{"value":"6,03E-06","module":"A5","scenario":null},{"value":"3,62E-06","module":"C1","scenario":null},{"value":"3,42E-06","module":"C2","scenario":null},{"value":"1,27E-03","module":"C3","scenario":null},{"value":"0,00E+00","module":"C4","scenario":null},{"value":"-1,00E-03","module":"D","scenario":null}]},{"parameter":"ADPE","unit":"kg Sb-eq","values":[{"value":"1,90E-06","module":"A1-A3","scenario":null},{"value":"6,31E-10","module":"A4","scenario":null},{"value":"1,54E-10","module":"A5","scenario":null},{"value":"2,36E-11","module":"C1","scenario":null},{"value":"3,15E-10","module":"C2","scenario":null},{"value":"3,82E-09","module":"C3","scenario":null},{"value":"0,00E+00","module":"C4","scenario":null},{"value":"-1,12E-07","module":"D","scenario":null}]},{"parameter":"ADPF","unit":"MJ","values":[{"value":"6,52E+01","module":"A1-A3","scenario":null},{"value":"1,01E-01","module":"A4","scenario":null},{"value":"1,47E-02","module":"A5","scenario":null},{"value":"7,80E-03","module":"C1","scenario":null},{"value":"5,04E-02","module":"C2","scenario":null},{"value":"4,81E-01","module":"C3","scenario":null},{"value":"0,00E+00","module":"C4","scenario":null},{"value":"-1,35E+01","module":"D","scenario":null}]},{"parameter":"WDP","unit":"m3 world-eq. Deprived","values":[{"value":"3,57E-01","module":"A1-A3","scenario":null},{"value":"6,77E-05","module":"A4","scenario":null},{"value":"5,32E-03","module":"A5","scenario":null},{"value":"1,07E-06","module":"C1","scenario":null},{"value":"3,39E-05","module":"C2","scenario":null},{"value":"1,85E-01","module":"C3","scenario":null},{"value":"0,00E+00","module":"C4","scenario":null},{"value":"-9,98E-02","module":"D","scenario":null}]},{"parameter":"EP-freshwater","unit":"kg P-eq","values":[{"value":"1,20E-05","module":"A1-A3","scenario":null},{"value":"2,25E-08","module":"A4","scenario":null},{"value":"1,56E-09","module":"A5","scenario":null},{"value":"1,16E-10","module":"C1","scenario":null},{"value":"1,13E-08","module":"C2","scenario":null},{"value":"3,87E-08","module":"C3","scenario":null},{"value":"0,00E+00","module":"C4","scenario":null},{"value":"-9,76E-07","module":"D","scenario":null}]},{"parameter":"EP-marine","unit":"kg N-eq","values":[{"value":"1,50E-03","module":"A1-A3","scenario":null},{"value":"2,54E-06","module":"A4","scenario":null},{"value":"2,17E-06","module":"A5","scenario":null},{"value":"1,28E-06","module":"C1","scenario":null},{"value":"1,27E-06","module":"C2","scenario":null},{"value":"4,93E-04","module":"C3","scenario":null},{"value":"0,00E+00","module":"C4","scenario":null},{"value":"-3,45E-04","module":"D","scenario":null}]},{"parameter":"EP-terrestrial","unit":"mol N-eq.","values":[{"value":"1,57E-02","module":"A1-A3","scenario":null},{"value":"3,03E-05","module":"A4","scenario":null},{"value":"3,34E-05","module":"A5","scenario":null},{"value":"1,40E-05","module":"C1","scenario":null},{"value":"1,51E-05","module":"C2","scenario":null},{"value":"5,69E-03","module":"C3","scenario":null},{"value":"0,00E+00","module":"C4","scenario":null},{"value":"-3,71E-03","module":"D","scenario":null}]}],"additional_environmental_impact":[{"parameter":"PM","unit":"Disease incidence","values":[{"value":"5,62E-08","module":"A1-A3","scenario":null},{"value":"4,49E-11","module":"A4","scenario":null},{"value":"5,56E-11","module":"A5","scenario":null},{"value":"3,03E-11","module":"C1","scenario":null},{"value":"2,25E-11","module":"C2","scenario":null},{"value":"2,98E-09","module":"C3","scenario":null},{"value":"0,00E+00","module":"C4","scenario":null},{"value":"-1,71E-08","module":"D","scenario":null}]},{"parameter":"ETP-fw","unit":"CTUe","values":[{"value":"2,73E+01","module":"A1-A3","scenario":null},{"value":"7,00E-02","module":"A4","scenario":null},{"value":"8,75E-03","module":"A5","scenario":null},{"value":"5,43E-03","module":"C1","scenario":null},{"value":"3,50E-02","module":"C2","scenario":null},{"value":"1,71E-01","module":"C3","scenario":null},{"value":"0,00E+00","module":"C4","scenario":null},{"value":"-3,31E+00","module":"D","scenario":null}]},{"parameter":"HTP-c","unit":"CTUh","values":[{"value":"1,82E-09","module":"A1-A3","scenario":null},{"value":"1,41E-12","module":"A4","scenario":null},{"value":"5,24E-13","module":"A5","scenario":null},{"value":"1,01E-13","module":"C1","scenario":null},{"value":"7,06E-13","module":"C2","scenario":null},{"value":"1,24E-11","module":"C3","scenario":null},{"value":"0,00E+00","module":"C4","scenario":null},{"value":"-2,26E-10","module":"D","scenario":null}]},{"parameter":"HTP-nc","unit":"CTUh","values":[{"value":"1,51E-07","module":"A1-A3","scenario":null},{"value":"7,32E-11","module":"A4","scenario":null},{"value":"4,04E-11","module":"A5","scenario":null},{"value":"5,08E-12","module":"C1","scenario":null},{"value":"3,66E-11","module":"C2","scenario":null},{"value":"4,60E-10","module":"C3","scenario":null},{"value":"0,00E+00","module":"C4","scenario":null},{"value":"-6,65E-09","module":"D","scenario":null}]},{"parameter":"SQP","unit":"-","values":[{"value":"3,78E+01","module":"A1-A3","scenario":null},{"value":"3,47E-02","module":"A4","scenario":null},{"value":"4,01E-03","module":"A5","scenario":null},{"value":"2,15E-05","module":"C1","scenario":null},{"value":"1,74E-02","module":"C2","scenario":null},{"value":"1,04E-01","module":"C3","scenario":null},{"value":"0,00E+00","module":"C4","scenario":null},{"value":"-2,07E+00","module":"D","scenario":null}]}],"resource_use":[{"parameter":"PERE","unit":"MJ","values":[{"value":"1,03E+01","module":"A1-A3","scenario":null},{"value":"5,73E-03","module":"A4","scenario":null},{"value":"2,59E-01","module":"A5","scenario":null},{"value":"2,95E-05","module":"C1","scenario":null},{"value":"2,87E-03","module":"C2","scenario":null},{"value":"8,65E-02","module":"C3","scenario":null},{"value":"0,00E+00","module":"C4","scenario":null},{"value":"-4,21E+00","module":"D","scenario":null}]},{"parameter":"PERM","unit":"","values":[{"value":"2,55E-01","module":"A1-A3","scenario":null},{"value":"0,00E+00","module":"A4","scenario":null},{"value":"-2,55E-01","module":"A5","scenario":null},{"value":"0,00E+00","module":"C1","scenario":null},{"value":"0,00E+00","module":"C2","scenario":null},{"value":"0,00E+00","module":"C3","scenario":null},{"value":"0,00E+00","module":"C4","scenario":null},{"value":"0,00E+00","module":"D","scenario":null}]},{"parameter":"PERT","unit":"MJ","values":[{"value":"1,06E+01","module":"A1-A3","scenario":null},{"value":"5,73E-03","module":"A4","scenario":null},{"value":"3,61E-03","module":"A5","scenario":null},{"value":"2,95E-05","module":"C1","scenario":null},{"value":"2,87E-03","module":"C2","scenario":null},{"value":"8,65E-02","module":"C3","scenario":null},{"value":"0,00E+00","module":"C4","scenario":null},{"value":"-4,21E+00","module":"D","scenario":null}]},{"parameter":"PENRE","unit":"MJ","values":[{"value":"3,72E+01","module":"A1-A3","scenario":null},{"value":"1,01E-01","module":"A4","scenario":null},{"value":"4,02E-01","module":"A5","scenario":null},{"value":"7,82E-03","module":"C1","scenario":null},{"value":"5,05E-02","module":"C2","scenario":null},{"value":"2,81E+01","module":"C3","scenario":null},{"value":"0,00E+00","module":"C4","scenario":null},{"value":"-1,35E+01","module":"D","scenario":null}]},{"parameter":"PENRM","unit":"MJ","values":[{"value":"2,80E+01","module":"A1-A3","scenario":null},{"value":"0,00E+00","module":"A4","scenario":null},{"value":"-3,87E-01","module":"A5","scenario":null},{"value":"0,00E+00","module":"C1","scenario":null},{"value":"0,00E+00","module":"C2","scenario":null},{"value":"-2,77E+01","module":"C3","scenario":null},{"value":"0,00E+00","module":"C4","scenario":null},{"value":"0,00E+00","module":"D","scenario":null}]},{"parameter":"PENRT","unit":"MJ","values":[{"value":"6,53E+01","module":"A1-A3","scenario":null},{"value":"1,01E-01","module":"A4","scenario":null},{"value":"1,47E-02","module":"A5","scenario":null},{"value":"7,82E-03","module":"C1","scenario":null},{"value":"5,05E-02","module":"C2","scenario":null},{"value":"4,81E-01","module":"C3","scenario":null},{"value":"0,00E+00","module":"C4","scenario":null},{"value":"-1,35E+01","module":"D","scenario":null}]},{"parameter":"SM","unit":"kg","values":[{"value":"0,00E+00","module":"A1-A3","scenario":null},{"value":"0,00E+00","module":"A4","scenario":null},{"value":"0,00E+00","module":"A5","scenario":null},{"value":"0,00E+00","module":"C1","scenario":null},{"value":"0,00E+00","module":"C2","scenario":null},{"value":"0,00E+00","module":"C3","scenario":null},{"value":"0,00E+00","module":"C4","scenario":null},{"value":"0,00E+00","module":"D","scenario":null}]},{"parameter":"RSF","unit":"MJ","values":[{"value":"0,00E+00","module":"A1-A3","scenario":null},{"value":"0,00E+00","module":"A4","scenario":null},{"value":"0,00E+00","module":"A5","scenario":null},{"value":"0,00E+00","module":"C1","scenario":null},{"value":"0,00E+00","module":"C2","scenario":null},{"value":"0,00E+00","module":"C3","scenario":null},{"value":"0,00E+00","module":"C4","scenario":null},{"value":"0,00E+00","module":"D","scenario":null}]},{"parameter":"NRSF","unit":"MJ","values":[{"value":"0,00E+00","module":"A1-A3","scenario":null},{"value":"0,00E+00","module":"A4","scenario":null},{"value":"0,00E+00","module":"A5","scenario":null},{"value":"0,00E+00","module":"C1","scenario":null},{"value":"0,00E+00","module":"C2","scenario":null},{"value":"0,00E+00","module":"C3","scenario":null},{"value":"0,00E+00","module":"C4","scenario":null},{"value":"0,00E+00","module":"D","scenario":null}]},{"parameter":"FW","unit":"m3","values":[{"value":"1,95E-02","module":"A1-A3","scenario":null},{"value":"6,48E-06","module":"A4","scenario":null},{"value":"1,26E-04","module":"A5","scenario":null},{"value":"4,44E-08","module":"C1","scenario":null},{"value":"3,24E-06","module":"C2","scenario":null},{"value":"4,35E-03","module":"C3","scenario":null},{"value":"0,00E+00","module":"C4","scenario":null},{"value":"-5,85E-03","module":"D","scenario":null}]}],"end_of_life_waste":[{"parameter":"HWD","unit":"kg","values":[{"value":"4,39E-08","module":"A1-A3","scenario":null},{"value":"4,84E-13","module":"A4","scenario":null},{"value":"1,31E-12","module":"A5","scenario":null},{"value":"2,58E-14","module":"C1","scenario":null},{"value":"2,42E-13","module":"C2","scenario":null},{"value":"6,44E-11","module":"C3","scenario":null},{"value":"0,00E+00","module":"C4","scenario":null},{"value":"-1,21E-09","module":"D","scenario":null}]},{"parameter":"NHWD","unit":"kg","values":[{"value":"1,17E-01","module":"A1-A3","scenario":null},{"value":"1,45E-05","module":"A4","scenario":null},{"value":"2,24E-03","module":"A5","scenario":null},{"value":"7,32E-07","module":"C1","scenario":null},{"value":"7,24E-06","module":"C2","scenario":null},{"value":"1,37E-02","module":"C3","scenario":null},{"value":"0,00E+00","module":"C4","scenario":null},{"value":"-6,02E-02","module":"D","scenario":null}]},{"parameter":"RWD","unit":"kg","values":[{"value":"1,45E-03","module":"A1-A3","scenario":null},{"value":"1,25E-07","module":"A4","scenario":null},{"value":"7,22E-07","module":"A5","scenario":null},{"value":"8,57E-09","module":"C1","scenario":null},{"value":"6,23E-08","module":"C2","scenario":null},{"value":"2,05E-05","module":"C3","scenario":null},{"value":"0,00E+00","module":"C4","scenario":null},{"value":"-1,03E-03","module":"D","scenario":null}]}],"end_of_life_flow":[{"parameter":"CRU","unit":"kg","values":[{"value":"0,00E+00","module":"A1-A3","scenario":null},{"value":"0,00E+00","module":"A4","scenario":null},{"value":"0,00E+00","module":"A5","scenario":null},{"value":"0,00E+00","module":"C1","scenario":null},{"value":"0,00E+00","module":"C2","scenario":null},{"value":"0,00E+00","module":"C3","scenario":null},{"value":"0,00E+00","module":"C4","scenario":null},{"value":"0,00E+00","module":"D","scenario":null}]},{"parameter":"MFR","unit":"kg","values":[{"value":"0,00E+00","module":"A1-A3","scenario":null},{"value":"0,00E+00","module":"A4","scenario":null},{"value":"0,00E+00","module":"A5","scenario":null},{"value":"0,00E+00","module":"C1","scenario":null},{"value":"0,00E+00","module":"C2","scenario":null},{"value":"2,54E-02","module":"C3","scenario":null},{"value":"0,00E+00","module":"C4","scenario":null},{"value":"0,00E+00","module":"D","scenario":null}]},{"parameter":"MER","unit":"kg","values":[{"value":"0,00E+00","module":"A1-A3","scenario":null},{"value":"0,00E+00","module":"A4","scenario":null},{"value":"2,60E-02","module":"A5","scenario":null},{"value":"0,00E+00","module":"C1","scenario":null},{"value":"0,00E+00","module":"C2","scenario":null},{"value":"7,55E-01","module":"C3","scenario":null},{"value":"0,00E+00","module":"C4","scenario":null},{"value":"0,00E+00","module":"D","scenario":null}]},{"parameter":"EEE","unit":"MJ","values":[{"value":"0,00E+00","module":"A1-A3","scenario":null},{"value":"0,00E+00","module":"A4","scenario":null},{"value":"8,53E-02","module":"A5","scenario":null},{"value":"0,00E+00","module":"C1","scenario":null},{"value":"0,00E+00","module":"C2","scenario":null},{"value":"2,88E+00","module":"C3","scenario":null},{"value":"0,00E+00","module":"C4","scenario":null},{"value":"0,00E+00","module":"D","scenario":null}]},{"parameter":"EET","unit":"MJ","values":[{"value":"0,00E+00","module":"A1-A3","scenario":null},{"value":"0,00E+00","module":"A4","scenario":null},{"value":"1,53E-01","module":"A5","scenario":null},{"value":"0,00E+00","module":"C1","scenario":null},{"value":"0,00E+00","module":"C2","scenario":null},{"value":"5,15E+00","module":"C3","scenario":null},{"value":"0,00E+00","module":"C4","scenario":null},{"value":"0,00E+00","module":"D","scenario":null}]}]}