{"product_name":"BEST HD8000","epd_id":"EPD-DOR-20200113-CBA2-EN","declared_unit":{"unit":"stk","amount":1},"compliance":["DIN EN 15804","ISO 14025"],"producer_name":"dormakaba International Holding GmbH","environmental_impact":[{"parameter":"GWP-total","unit":"kg CO2-eq","values":[{"value":"1,04E+01","module":"A1-A3","scenario":null},{"value":"1,21E+00","module":"A4","scenario":null},{"value":"3,49E-01","module":"A5","scenario":null},{"value":"6,89E-01","module":"C3","scenario":null},{"value":"-3,47E+00","module":"D","scenario":null}]},{"parameter":"ODP","unit":"kg CFC11-eq","values":[{"value":"7,71E-10","module":"A1-A3","scenario":null},{"value":"9,80E-17","module":"A4","scenario":null},{"value":"8,40E-17","module":"A5","scenario":null},{"value":"3,74E-16","module":"C3","scenario":null},{"value":"-7,72E-16","module":"D","scenario":null}]},{"parameter":"AP","unit":"mol H+-eq","values":[{"value":"4,22E-02","module":"A1-A3","scenario":null},{"value":"2,60E-02","module":"A4","scenario":null},{"value":"7,31E-05","module":"A5","scenario":null},{"value":"4,57E-04","module":"C3","scenario":null},{"value":"-8,42E-03","module":"D","scenario":null}]},{"parameter":"EP","unit":"kg PO_4^3-eq","values":[{"value":"3,92E-03","module":"A1-A3","scenario":null},{"value":"2,99E-03","module":"A4","scenario":null},{"value":"1,38E-05","module":"A5","scenario":null},{"value":"7,00E-05","module":"C3","scenario":null},{"value":"-7,25E-04","module":"D","scenario":null}]},{"parameter":"POCP","unit":"kg NMVOC-eq","values":[{"value":"3,92E-03","module":"A1-A3","scenario":null},{"value":"6,56E-04","module":"A4","scenario":null},{"value":"4,83E-06","module":"A5","scenario":null},{"value":"1,85E-05","module":"C3","scenario":null},{"value":"-8,91E-04","module":"D","scenario":null}]},{"parameter":"ADPE","unit":"kg Sb-eq","values":[{"value":"3,29E-04","module":"A1-A3","scenario":null},{"value":"4,01E-08","module":"A4","scenario":null},{"value":"6,86E-09","module":"A5","scenario":null},{"value":"5,58E-08","module":"C3","scenario":null},{"value":"5,84E-06","module":"D","scenario":null}]},{"parameter":"ADPF","unit":"MJ","values":[{"value":"1,49E+02","module":"A1-A3","scenario":null},{"value":"1,59E+01","module":"A4","scenario":null},{"value":"9,68E-02","module":"A5","scenario":null},{"value":"3,07E-01","module":"C3","scenario":null},{"value":"-3,15E+01","module":"D","scenario":null}]}],"additional_environmental_impact":[],"resource_use":[{"parameter":"PERE","unit":"MJ","values":[{"value":"2,97E+01","module":"A1-A3","scenario":null},{"value":"6,01E-02","module":"A4","scenario":null},{"value":"3,72E+00","module":"A5","scenario":null},{"value":"6,83E-02","module":"C3","scenario":null},{"value":"-2,26E-01","module":"D","scenario":null}]},{"parameter":"PERM","unit":"","values":[{"value":"3,70E+00","module":"A1-A3","scenario":null},{"value":"0,00E+00","module":"A4","scenario":null},{"value":"-3,70E+00","module":"A5","scenario":null},{"value":"0,00E+00","module":"C3","scenario":null},{"value":"0,00E+00","module":"D","scenario":null}]},{"parameter":"PERT","unit":"MJ","values":[{"value":"3,34E+01","module":"A1-A3","scenario":null},{"value":"6,01E-02","module":"A4","scenario":null},{"value":"1,94E-02","module":"A5","scenario":null},{"value":"6,83E-02","module":"C3","scenario":null},{"value":"-2,26E-01","module":"D","scenario":null}]},{"parameter":"PENRE","unit":"MJ","values":[{"value":"1,41E+02","module":"A1-A3","scenario":null},{"value":"1,59E+01","module":"A4","scenario":null},{"value":"0,00E+00","module":"A5","scenario":null},{"value":"1,92E+01","module":"C3","scenario":null},{"value":"-3,40E+01","module":"D","scenario":null}]},{"parameter":"PENRM","unit":"MJ","values":[{"value":"1,89E+01","module":"A1-A3","scenario":null},{"value":"0,00E+00","module":"A4","scenario":null},{"value":"0,00E+00","module":"A5","scenario":null},{"value":"-1,89E+01","module":"C3","scenario":null},{"value":"0,00E+00","module":"D","scenario":null}]},{"parameter":"PENRT","unit":"MJ","values":[{"value":"1,60E+02","module":"A1-A3","scenario":null},{"value":"1,59E+01","module":"A4","scenario":null},{"value":"1,13E-01","module":"A5","scenario":null},{"value":"3,43E-01","module":"C3","scenario":null},{"value":"-3,40E+01","module":"D","scenario":null}]},{"parameter":"SM","unit":"kg","values":[{"value":"2,61E+00","module":"A1-A3","scenario":null},{"value":"0,00E+00","module":"A4","scenario":null},{"value":"0,00E+00","module":"A5","scenario":null},{"value":"0,00E+00","module":"C3","scenario":null},{"value":"0,00E+00","module":"D","scenario":null}]},{"parameter":"RSF","unit":"MJ","values":[{"value":"0,00E+00","module":"A1-A3","scenario":null},{"value":"0,00E+00","module":"A4","scenario":null},{"value":"0,00E+00","module":"A5","scenario":null},{"value":"0,00E+00","module":"C3","scenario":null},{"value":"0,00E+00","module":"D","scenario":null}]},{"parameter":"NRSF","unit":"MJ","values":[{"value":"0,00E+00","module":"A1-A3","scenario":null},{"value":"0,00E+00","module":"A4","scenario":null},{"value":"0,00E+00","module":"A5","scenario":null},{"value":"0,00E+00","module":"C3","scenario":null},{"value":"0,00E+00","module":"D","scenario":null}]},{"parameter":"FW","unit":"m3","values":[{"value":"4,88E-02","module":"A1-A3","scenario":null},{"value":"2,75E-04","module":"A4","scenario":null},{"value":"1,02E-03","module":"A5","scenario":null},{"value":"2,45E-03","module":"C3","scenario":null},{"value":"-9,27E-03","module":"D","scenario":null}]}],"end_of_life_waste":[{"parameter":"HWD","unit":"kg","values":[{"value":"7,23E-06","module":"A1-A3","scenario":null},{"value":"2,06E-09","module":"A4","scenario":null},{"value":"2,19E-10","module":"A5","scenario":null},{"value":"2,06E-09","module":"C3","scenario":null},{"value":"-2,32E-09","module":"D","scenario":null}]},{"parameter":"NHWD","unit":"kg","values":[{"value":"9,55E-01","module":"A1-A3","scenario":null},{"value":"1,22E-04","module":"A4","scenario":null},{"value":"1,10E-02","module":"A5","scenario":null},{"value":"4,57E-02","module":"C3","scenario":null},{"value":"-1,78E-01","module":"D","scenario":null}]},{"parameter":"RWD","unit":"kg","values":[{"value":"4,22E-03","module":"A1-A3","scenario":null},{"value":"5,62E-06","module":"A4","scenario":null},{"value":"6,56E-06","module":"A5","scenario":null},{"value":"1,43E-05","module":"C3","scenario":null},{"value":"-9,89E-04","module":"D","scenario":null}]}],"end_of_life_flow":[{"parameter":"CRU","unit":"kg","values":[{"value":"0,00E+00","module":"A1-A3","scenario":null},{"value":"0,00E+00","module":"A4","scenario":null},{"value":"0,00E+00","module":"A5","scenario":null},{"value":"0,00E+00","module":"C3","scenario":null},{"value":"0,00E+00","module":"D","scenario":null}]},{"parameter":"MFR","unit":"kg","values":[{"value":"0,00E+00","module":"A1-A3","scenario":null},{"value":"0,00E+00","module":"A4","scenario":null},{"value":"0,00E+00","module":"A5","scenario":null},{"value":"1,62E+00","module":"C3","scenario":null},{"value":"0,00E+00","module":"D","scenario":null}]},{"parameter":"MER","unit":"kg","values":[{"value":"0,00E+00","module":"A1-A3","scenario":null},{"value":"0,00E+00","module":"A4","scenario":null},{"value":"0,00E+00","module":"A5","scenario":null},{"value":"0,00E+00","module":"C3","scenario":null},{"value":"0,00E+00","module":"D","scenario":null}]},{"parameter":"EEE","unit":"MJ","values":[{"value":"0,00E+00","module":"A1-A3","scenario":null},{"value":"0,00E+00","module":"A4","scenario":null},{"value":"5,29E-01","module":"A5","scenario":null},{"value":"1,52E+00","module":"C3","scenario":null},{"value":"0,00E+00","module":"D","scenario":null}]},{"parameter":"EET","unit":"MJ","values":[{"value":"0,00E+00","module":"A1-A3","scenario":null},{"value":"0,00E+00","module":"A4","scenario":null},{"value":"9,59E-01","module":"A5","scenario":null},{"value":"2,97E+00","module":"C3","scenario":null},{"value":"0,00E+00","module":"D","scenario":null}]}]}