{"product_name":"ACEGrid\u00ae","epd_id":"EPD-Kiwa-EE-158054-EN","declared_unit":{"unit":"m2","amount":1},"compliance":["EN 15804+A2","ISO 14025"],"producer_name":"Gold-Joint Industry Co., Ltd.","environmental_impact":[{"parameter":"GWP-total","unit":"kg CO2-eq","values":[{"value":"7,23E-01","module":"A1","scenario":"Standard scenario"},{"value":"3,39E-03","module":"A2","scenario":"Standard scenario"},{"value":"1,71E-01","module":"A3","scenario":"Standard scenario"},{"value":"5,40E-02","module":"A4","scenario":"Standard scenario"},{"value":"2,50E-01","module":"A5","scenario":"Standard scenario"},{"value":"6,81E-02","module":"C1","scenario":"Standard scenario"},{"value":"3,51E-03","module":"C2","scenario":"Standard scenario"},{"value":"4,55E-01","module":"C3","scenario":"Standard scenario"},{"value":"8,98E-03","module":"C4","scenario":"Standard scenario"},{"value":"-1,75E-01","module":"D","scenario":"Standard scenario"},{"value":"8,97E-01","module":"A1A3","scenario":null}]},{"parameter":"GWP-fossil","unit":"kg CO2-eq","values":[{"value":"7,20E-01","module":"A1","scenario":"Standard scenario"},{"value":"3,39E-03","module":"A2","scenario":"Standard scenario"},{"value":"1,72E-01","module":"A3","scenario":"Standard scenario"},{"value":"5,40E-02","module":"A4","scenario":"Standard scenario"},{"value":"1,02E-01","module":"A5","scenario":"Standard scenario"},{"value":"6,81E-02","module":"C1","scenario":"Standard scenario"},{"value":"3,51E-03","module":"C2","scenario":"Standard scenario"},{"value":"4,54E-01","module":"C3","scenario":"Standard scenario"},{"value":"8,97E-03","module":"C4","scenario":"Standard scenario"},{"value":"-1,75E-01","module":"D","scenario":"Standard scenario"},{"value":"8,95E-01","module":"A1A3","scenario":null}]},{"parameter":"GWP-biogenic","unit":"kg CO2-eq","values":[{"value":"1,71E-03","module":"A1","scenario":"Standard scenario"},{"value":"-2,22E-07","module":"A2","scenario":"Standard scenario"},{"value":"-1,62E-03","module":"A3","scenario":"Standard scenario"},{"value":"3,35E-05","module":"A4","scenario":"Standard scenario"},{"value":"1,48E-01","module":"A5","scenario":"Standard scenario"},{"value":"1,89E-05","module":"C1","scenario":"Standard scenario"},{"value":"1,62E-06","module":"C2","scenario":"Standard scenario"},{"value":"6,58E-05","module":"C3","scenario":"Standard scenario"},{"value":"6,91E-06","module":"C4","scenario":"Standard scenario"},{"value":"-1,77E-04","module":"D","scenario":"Standard scenario"},{"value":"8,86E-05","module":"A1A3","scenario":null}]},{"parameter":"GWP-luluc","unit":"kg CO2-eq","values":[{"value":"1,27E-03","module":"A1","scenario":"Standard scenario"},{"value":"2,00E-06","module":"A2","scenario":"Standard scenario"},{"value":"5,71E-04","module":"A3","scenario":"Standard scenario"},{"value":"2,24E-05","module":"A4","scenario":"Standard scenario"},{"value":"9,92E-05","module":"A5","scenario":"Standard scenario"},{"value":"5,37E-06","module":"C1","scenario":"Standard scenario"},{"value":"1,29E-06","module":"C2","scenario":"Standard scenario"},{"value":"3,69E-05","module":"C3","scenario":"Standard scenario"},{"value":"3,17E-07","module":"C4","scenario":"Standard scenario"},{"value":"-4,87E-05","module":"D","scenario":"Standard scenario"},{"value":"1,84E-03","module":"A1A3","scenario":null}]},{"parameter":"ODP","unit":"kg CFC11-eq","values":[{"value":"7,68E-08","module":"A1","scenario":"Standard scenario"},{"value":"7,01E-10","module":"A2","scenario":"Standard scenario"},{"value":"9,63E-09","module":"A3","scenario":"Standard scenario"},{"value":"1,15E-08","module":"A4","scenario":"Standard scenario"},{"value":"7,61E-09","module":"A5","scenario":"Standard scenario"},{"value":"1,47E-08","module":"C1","scenario":"Standard scenario"},{"value":"7,75E-10","module":"C2","scenario":"Standard scenario"},{"value":"1,39E-08","module":"C3","scenario":"Standard scenario"},{"value":"1,98E-10","module":"C4","scenario":"Standard scenario"},{"value":"-2,03E-08","module":"D","scenario":"Standard scenario"},{"value":"8,72E-08","module":"A1A3","scenario":null}]},{"parameter":"AP","unit":"mol H+-eq","values":[{"value":"4,11E-03","module":"A1","scenario":"Standard scenario"},{"value":"8,21E-05","module":"A2","scenario":"Standard scenario"},{"value":"8,26E-04","module":"A3","scenario":"Standard scenario"},{"value":"6,34E-04","module":"A4","scenario":"Standard scenario"},{"value":"3,44E-04","module":"A5","scenario":"Standard scenario"},{"value":"7,12E-04","module":"C1","scenario":"Standard scenario"},{"value":"2,04E-05","module":"C2","scenario":"Standard scenario"},{"value":"2,05E-04","module":"C3","scenario":"Standard scenario"},{"value":"5,60E-06","module":"C4","scenario":"Standard scenario"},{"value":"-2,24E-04","module":"D","scenario":"Standard scenario"},{"value":"5,02E-03","module":"A1A3","scenario":null}]},{"parameter":"POCP","unit":"kg NMVOC-eq","values":[{"value":"2,34E-03","module":"A1","scenario":"Standard scenario"},{"value":"6,06E-05","module":"A2","scenario":"Standard scenario"},{"value":"5,16E-04","module":"A3","scenario":"Standard scenario"},{"value":"4,80E-04","module":"A4","scenario":"Standard scenario"},{"value":"2,36E-04","module":"A5","scenario":"Standard scenario"},{"value":"9,49E-04","module":"C1","scenario":"Standard scenario"},{"value":"2,26E-05","module":"C2","scenario":"Standard scenario"},{"value":"1,68E-04","module":"C3","scenario":"Standard scenario"},{"value":"7,88E-06","module":"C4","scenario":"Standard scenario"},{"value":"-2,35E-04","module":"D","scenario":"Standard scenario"},{"value":"2,92E-03","module":"A1A3","scenario":null}]},{"parameter":"ADPE","unit":"kg Sb-eq","values":[{"value":"8,83E-06","module":"A1","scenario":"Standard scenario"},{"value":"4,41E-08","module":"A2","scenario":"Standard scenario"},{"value":"1,56E-06","module":"A3","scenario":"Standard scenario"},{"value":"9,45E-07","module":"A4","scenario":"Standard scenario"},{"value":"8,05E-07","module":"A5","scenario":"Standard scenario"},{"value":"1,04E-07","module":"C1","scenario":"Standard scenario"},{"value":"8,90E-08","module":"C2","scenario":"Standard scenario"},{"value":"5,83E-07","module":"C3","scenario":"Standard scenario"},{"value":"6,87E-09","module":"C4","scenario":"Standard scenario"},{"value":"-3,08E-07","module":"D","scenario":"Standard scenario"},{"value":"1,04E-05","module":"A1A3","scenario":null}]},{"parameter":"ADPF","unit":"MJ","values":[{"value":"1,16E+01","module":"A1","scenario":"Standard scenario"},{"value":"4,58E-02","module":"A2","scenario":"Standard scenario"},{"value":"2,50E+00","module":"A3","scenario":"Standard scenario"},{"value":"7,99E-01","module":"A4","scenario":"Standard scenario"},{"value":"8,64E-01","module":"A5","scenario":"Standard scenario"},{"value":"9,37E-01","module":"C1","scenario":"Standard scenario"},{"value":"5,30E-02","module":"C2","scenario":"Standard scenario"},{"value":"3,54E-01","module":"C3","scenario":"Standard scenario"},{"value":"1,52E-02","module":"C4","scenario":"Standard scenario"},{"value":"-3,41E+00","module":"D","scenario":"Standard scenario"},{"value":"1,41E+01","module":"A1A3","scenario":null}]},{"parameter":"WDP","unit":"m3 world-eq. Deprived","values":[{"value":"3,47E-01","module":"A1","scenario":"Standard scenario"},{"value":"1,00E-04","module":"A2","scenario":"Standard scenario"},{"value":"4,83E-02","module":"A3","scenario":"Standard scenario"},{"value":"3,50E-03","module":"A4","scenario":"Standard scenario"},{"value":"2,35E-02","module":"A5","scenario":"Standard scenario"},{"value":"1,26E-03","module":"C1","scenario":"Standard scenario"},{"value":"1,89E-04","module":"C2","scenario":"Standard scenario"},{"value":"2,32E-02","module":"C3","scenario":"Standard scenario"},{"value":"6,51E-04","module":"C4","scenario":"Standard scenario"},{"value":"-3,24E-02","module":"D","scenario":"Standard scenario"},{"value":"3,95E-01","module":"A1A3","scenario":null}]},{"parameter":"EP-freshwater","unit":"kg P-eq","values":[{"value":"4,96E-04","module":"A1","scenario":"Standard scenario"},{"value":"2,02E-08","module":"A2","scenario":"Standard scenario"},{"value":"3,60E-05","module":"A3","scenario":"Standard scenario"},{"value":"6,37E-07","module":"A4","scenario":"Standard scenario"},{"value":"2,69E-05","module":"A5","scenario":"Standard scenario"},{"value":"2,48E-07","module":"C1","scenario":"Standard scenario"},{"value":"3,54E-08","module":"C2","scenario":"Standard scenario"},{"value":"1,37E-06","module":"C3","scenario":"Standard scenario"},{"value":"1,15E-08","module":"C4","scenario":"Standard scenario"},{"value":"-8,46E-07","module":"D","scenario":"Standard scenario"},{"value":"5,32E-04","module":"A1A3","scenario":null}]},{"parameter":"EP-marine","unit":"kg N-eq","values":[{"value":"6,10E-04","module":"A1","scenario":"Standard scenario"},{"value":"2,08E-05","module":"A2","scenario":"Standard scenario"},{"value":"1,82E-04","module":"A3","scenario":"Standard scenario"},{"value":"1,57E-04","module":"A4","scenario":"Standard scenario"},{"value":"6,92E-05","module":"A5","scenario":"Standard scenario"},{"value":"3,14E-04","module":"C1","scenario":"Standard scenario"},{"value":"7,18E-06","module":"C2","scenario":"Standard scenario"},{"value":"5,60E-05","module":"C3","scenario":"Standard scenario"},{"value":"3,39E-06","module":"C4","scenario":"Standard scenario"},{"value":"-5,56E-05","module":"D","scenario":"Standard scenario"},{"value":"8,13E-04","module":"A1A3","scenario":null}]},{"parameter":"EP-terrestrial","unit":"mol N-eq.","values":[{"value":"6,72E-03","module":"A1","scenario":"Standard scenario"},{"value":"2,31E-04","module":"A2","scenario":"Standard scenario"},{"value":"1,87E-03","module":"A3","scenario":"Standard scenario"},{"value":"1,75E-03","module":"A4","scenario":"Standard scenario"},{"value":"7,52E-04","module":"A5","scenario":"Standard scenario"},{"value":"3,45E-03","module":"C1","scenario":"Standard scenario"},{"value":"7,91E-05","module":"C2","scenario":"Standard scenario"},{"value":"6,24E-04","module":"C3","scenario":"Standard scenario"},{"value":"2,06E-05","module":"C4","scenario":"Standard scenario"},{"value":"-6,11E-04","module":"D","scenario":"Standard scenario"},{"value":"8,81E-03","module":"A1A3","scenario":null}]}],"additional_environmental_impact":[{"parameter":"PM","unit":"Disease incidence","values":[{"value":"6,04E-08","module":"A1","scenario":"Standard scenario"},{"value":"1,67E-10","module":"A2","scenario":"Standard scenario"},{"value":"1,04E-08","module":"A3","scenario":"Standard scenario"},{"value":"3,82E-09","module":"A4","scenario":"Standard scenario"},{"value":"4,51E-09","module":"A5","scenario":"Standard scenario"},{"value":"1,89E-08","module":"C1","scenario":"Standard scenario"},{"value":"3,16E-10","module":"C2","scenario":"Standard scenario"},{"value":"1,66E-09","module":"C3","scenario":"Standard scenario"},{"value":"1,06E-10","module":"C4","scenario":"Standard scenario"},{"value":"-1,23E-09","module":"D","scenario":"Standard scenario"},{"value":"7,10E-08","module":"A1A3","scenario":null}]},{"parameter":"ETP-fw","unit":"CTUe","values":[{"value":"2,77E+01","module":"A1","scenario":"Standard scenario"},{"value":"3,34E-02","module":"A2","scenario":"Standard scenario"},{"value":"9,88E+00","module":"A3","scenario":"Standard scenario"},{"value":"6,58E-01","module":"A4","scenario":"Standard scenario"},{"value":"2,66E+00","module":"A5","scenario":"Standard scenario"},{"value":"5,65E-01","module":"C1","scenario":"Standard scenario"},{"value":"4,72E-02","module":"C2","scenario":"Standard scenario"},{"value":"5,71E+00","module":"C3","scenario":"Standard scenario"},{"value":"1,62E-02","module":"C4","scenario":"Standard scenario"},{"value":"-3,13E-01","module":"D","scenario":"Standard scenario"},{"value":"3,76E+01","module":"A1A3","scenario":null}]},{"parameter":"HTP-c","unit":"CTUh","values":[{"value":"2,32E-09","module":"A1","scenario":"Standard scenario"},{"value":"1,78E-12","module":"A2","scenario":"Standard scenario"},{"value":"2,02E-10","module":"A3","scenario":"Standard scenario"},{"value":"2,16E-11","module":"A4","scenario":"Standard scenario"},{"value":"1,48E-10","module":"A5","scenario":"Standard scenario"},{"value":"1,97E-11","module":"C1","scenario":"Standard scenario"},{"value":"1,53E-12","module":"C2","scenario":"Standard scenario"},{"value":"8,70E-11","module":"C3","scenario":"Standard scenario"},{"value":"4,24E-13","module":"C4","scenario":"Standard scenario"},{"value":"-1,77E-11","module":"D","scenario":"Standard scenario"},{"value":"2,53E-09","module":"A1A3","scenario":null}]},{"parameter":"HTP-nc","unit":"CTUh","values":[{"value":"2,28E-07","module":"A1","scenario":"Standard scenario"},{"value":"3,09E-11","module":"A2","scenario":"Standard scenario"},{"value":"1,56E-08","module":"A3","scenario":"Standard scenario"},{"value":"6,67E-10","module":"A4","scenario":"Standard scenario"},{"value":"1,25E-08","module":"A5","scenario":"Standard scenario"},{"value":"4,85E-10","module":"C1","scenario":"Standard scenario"},{"value":"5,17E-11","module":"C2","scenario":"Standard scenario"},{"value":"1,81E-09","module":"C3","scenario":"Standard scenario"},{"value":"1,05E-11","module":"C4","scenario":"Standard scenario"},{"value":"-3,32E-10","module":"D","scenario":"Standard scenario"},{"value":"2,44E-07","module":"A1A3","scenario":null}]},{"parameter":"SQP","unit":"-","values":[{"value":"1,82E+00","module":"A1","scenario":"Standard scenario"},{"value":"1,78E-02","module":"A2","scenario":"Standard scenario"},{"value":"2,97E+00","module":"A3","scenario":"Standard scenario"},{"value":"5,08E-01","module":"A4","scenario":"Standard scenario"},{"value":"3,15E-01","module":"A5","scenario":"Standard scenario"},{"value":"1,20E-01","module":"C1","scenario":"Standard scenario"},{"value":"4,59E-02","module":"C2","scenario":"Standard scenario"},{"value":"1,30E-01","module":"C3","scenario":"Standard scenario"},{"value":"3,59E-02","module":"C4","scenario":"Standard scenario"},{"value":"-4,59E+00","module":"D","scenario":"Standard scenario"},{"value":"4,81E+00","module":"A1A3","scenario":null}]},{"parameter":"IRP","unit":"kBq U235-eq","values":[{"value":"2,53E-02","module":"A1","scenario":"Standard scenario"},{"value":"1,95E-04","module":"A2","scenario":"Standard scenario"},{"value":"4,70E-03","module":"A3","scenario":"Standard scenario"},{"value":"3,41E-03","module":"A4","scenario":"Standard scenario"},{"value":"2,15E-03","module":"A5","scenario":"Standard scenario"},{"value":"4,02E-03","module":"C1","scenario":"Standard scenario"},{"value":"2,22E-04","module":"C2","scenario":"Standard scenario"},{"value":"1,45E-03","module":"C3","scenario":"Standard scenario"},{"value":"5,94E-05","module":"C4","scenario":"Standard scenario"},{"value":"-1,52E-03","module":"D","scenario":"Standard scenario"},{"value":"3,02E-02","module":"A1A3","scenario":null}]}],"resource_use":[{"parameter":"PERE","unit":"MJ","values":[{"value":"6,32E-01","module":"A1","scenario":"Standard scenario"},{"value":"4,00E-04","module":"A2","scenario":"Standard scenario"},{"value":"5,92E-01","module":"A3","scenario":"Standard scenario"},{"value":"1,19E-02","module":"A4","scenario":"Standard scenario"},{"value":"6,82E-02","module":"A5","scenario":"Standard scenario"},{"value":"5,07E-03","module":"C1","scenario":"Standard scenario"},{"value":"6,63E-04","module":"C2","scenario":"Standard scenario"},{"value":"3,59E-02","module":"C3","scenario":"Standard scenario"},{"value":"2,69E-04","module":"C4","scenario":"Standard scenario"},{"value":"-8,00E-01","module":"D","scenario":"Standard scenario"},{"value":"1,22E+00","module":"A1A3","scenario":null}]},{"parameter":"PERM","unit":"","values":[{"value":"0,00E+00","module":"A1","scenario":"Standard scenario"},{"value":"0,00E+00","module":"A2","scenario":"Standard scenario"},{"value":"0,00E+00","module":"A3","scenario":"Standard scenario"},{"value":"0,00E+00","module":"A4","scenario":"Standard scenario"},{"value":"0,00E+00","module":"A5","scenario":"Standard scenario"},{"value":"0,00E+00","module":"C1","scenario":"Standard scenario"},{"value":"0,00E+00","module":"C2","scenario":"Standard scenario"},{"value":"0,00E+00","module":"C3","scenario":"Standard scenario"},{"value":"0,00E+00","module":"C4","scenario":"Standard scenario"},{"value":"0,00E+00","module":"D","scenario":"Standard scenario"},{"value":"0,00E+00","module":"A1A3","scenario":null}]},{"parameter":"PERT","unit":"MJ","values":[{"value":"6,32E-01","module":"A1","scenario":"Standard scenario"},{"value":"4,00E-04","module":"A2","scenario":"Standard scenario"},{"value":"5,92E-01","module":"A3","scenario":"Standard scenario"},{"value":"1,19E-02","module":"A4","scenario":"Standard scenario"},{"value":"6,82E-02","module":"A5","scenario":"Standard scenario"},{"value":"5,07E-03","module":"C1","scenario":"Standard scenario"},{"value":"6,63E-04","module":"C2","scenario":"Standard scenario"},{"value":"3,59E-02","module":"C3","scenario":"Standard scenario"},{"value":"2,69E-04","module":"C4","scenario":"Standard scenario"},{"value":"-8,00E-01","module":"D","scenario":"Standard scenario"},{"value":"1,22E+00","module":"A1A3","scenario":null}]},{"parameter":"PENRE","unit":"MJ","values":[{"value":"8,06E+00","module":"A1","scenario":"Standard scenario"},{"value":"4,86E-02","module":"A2","scenario":"Standard scenario"},{"value":"8,16E-01","module":"A3","scenario":"Standard scenario"},{"value":"8,48E-01","module":"A4","scenario":"Standard scenario"},{"value":"6,12E-01","module":"A5","scenario":"Standard scenario"},{"value":"9,95E-01","module":"C1","scenario":"Standard scenario"},{"value":"5,62E-02","module":"C2","scenario":"Standard scenario"},{"value":"3,76E-01","module":"C3","scenario":"Standard scenario"},{"value":"1,61E-02","module":"C4","scenario":"Standard scenario"},{"value":"-3,19E+00","module":"D","scenario":"Standard scenario"},{"value":"8,92E+00","module":"A1A3","scenario":null}]},{"parameter":"PENRM","unit":"MJ","values":[{"value":"4,26E+00","module":"A1","scenario":"Standard scenario"},{"value":"0,00E+00","module":"A2","scenario":"Standard scenario"},{"value":"1,86E+00","module":"A3","scenario":"Standard scenario"},{"value":"0,00E+00","module":"A4","scenario":"Standard scenario"},{"value":"3,09E-01","module":"A5","scenario":"Standard scenario"},{"value":"0,00E+00","module":"C1","scenario":"Standard scenario"},{"value":"0,00E+00","module":"C2","scenario":"Standard scenario"},{"value":"0,00E+00","module":"C3","scenario":"Standard scenario"},{"value":"0,00E+00","module":"C4","scenario":"Standard scenario"},{"value":"-5,58E-01","module":"D","scenario":"Standard scenario"},{"value":"6,12E+00","module":"A1A3","scenario":null}]},{"parameter":"PENRT","unit":"MJ","values":[{"value":"1,23E+01","module":"A1","scenario":"Standard scenario"},{"value":"4,86E-02","module":"A2","scenario":"Standard scenario"},{"value":"2,67E+00","module":"A3","scenario":"Standard scenario"},{"value":"8,48E-01","module":"A4","scenario":"Standard scenario"},{"value":"9,21E-01","module":"A5","scenario":"Standard scenario"},{"value":"9,95E-01","module":"C1","scenario":"Standard scenario"},{"value":"5,62E-02","module":"C2","scenario":"Standard scenario"},{"value":"3,76E-01","module":"C3","scenario":"Standard scenario"},{"value":"1,61E-02","module":"C4","scenario":"Standard scenario"},{"value":"-3,75E+00","module":"D","scenario":"Standard scenario"},{"value":"1,50E+01","module":"A1A3","scenario":null}]},{"parameter":"SM","unit":"kg","values":[{"value":"0,00E+00","module":"A1","scenario":"Standard scenario"},{"value":"0,00E+00","module":"A2","scenario":"Standard scenario"},{"value":"0,00E+00","module":"A3","scenario":"Standard scenario"},{"value":"0,00E+00","module":"A4","scenario":"Standard scenario"},{"value":"0,00E+00","module":"A5","scenario":"Standard scenario"},{"value":"0,00E+00","module":"C1","scenario":"Standard scenario"},{"value":"0,00E+00","module":"C2","scenario":"Standard scenario"},{"value":"0,00E+00","module":"C3","scenario":"Standard scenario"},{"value":"0,00E+00","module":"C4","scenario":"Standard scenario"},{"value":"0,00E+00","module":"D","scenario":"Standard scenario"},{"value":"0,00E+00","module":"A1A3","scenario":null}]},{"parameter":"RSF","unit":"MJ","values":[{"value":"0,00E+00","module":"A1","scenario":"Standard scenario"},{"value":"0,00E+00","module":"A2","scenario":"Standard scenario"},{"value":"0,00E+00","module":"A3","scenario":"Standard scenario"},{"value":"0,00E+00","module":"A4","scenario":"Standard scenario"},{"value":"0,00E+00","module":"A5","scenario":"Standard scenario"},{"value":"0,00E+00","module":"C1","scenario":"Standard scenario"},{"value":"0,00E+00","module":"C2","scenario":"Standard scenario"},{"value":"0,00E+00","module":"C3","scenario":"Standard scenario"},{"value":"0,00E+00","module":"C4","scenario":"Standard scenario"},{"value":"0,00E+00","module":"D","scenario":"Standard scenario"},{"value":"0,00E+00","module":"A1A3","scenario":null}]},{"parameter":"NRSF","unit":"MJ","values":[{"value":"0,00E+00","module":"A1","scenario":"Standard scenario"},{"value":"0,00E+00","module":"A2","scenario":"Standard scenario"},{"value":"0,00E+00","module":"A3","scenario":"Standard scenario"},{"value":"0,00E+00","module":"A4","scenario":"Standard scenario"},{"value":"0,00E+00","module":"A5","scenario":"Standard scenario"},{"value":"0,00E+00","module":"C1","scenario":"Standard scenario"},{"value":"0,00E+00","module":"C2","scenario":"Standard scenario"},{"value":"0,00E+00","module":"C3","scenario":"Standard scenario"},{"value":"0,00E+00","module":"C4","scenario":"Standard scenario"},{"value":"0,00E+00","module":"D","scenario":"Standard scenario"},{"value":"0,00E+00","module":"A1A3","scenario":null}]},{"parameter":"FW","unit":"m3","values":[{"value":"9,31E-03","module":"A1","scenario":"Standard scenario"},{"value":"3,49E-06","module":"A2","scenario":"Standard scenario"},{"value":"1,58E-03","module":"A3","scenario":"Standard scenario"},{"value":"1,15E-04","module":"A4","scenario":"Standard scenario"},{"value":"6,57E-04","module":"A5","scenario":"Standard scenario"},{"value":"4,83E-05","module":"C1","scenario":"Standard scenario"},{"value":"6,45E-06","module":"C2","scenario":"Standard scenario"},{"value":"6,82E-04","module":"C3","scenario":"Standard scenario"},{"value":"1,59E-05","module":"C4","scenario":"Standard scenario"},{"value":"-4,70E-04","module":"D","scenario":"Standard scenario"},{"value":"1,09E-02","module":"A1A3","scenario":null}]}],"end_of_life_waste":[{"parameter":"HWD","unit":"kg","values":[{"value":"9,99E-06","module":"A1","scenario":"Standard scenario"},{"value":"6,75E-08","module":"A2","scenario":"Standard scenario"},{"value":"1,81E-06","module":"A3","scenario":"Standard scenario"},{"value":"1,58E-06","module":"A4","scenario":"Standard scenario"},{"value":"9,44E-07","module":"A5","scenario":"Standard scenario"},{"value":"2,55E-06","module":"C1","scenario":"Standard scenario"},{"value":"1,34E-07","module":"C2","scenario":"Standard scenario"},{"value":"6,75E-07","module":"C3","scenario":"Standard scenario"},{"value":"2,31E-08","module":"C4","scenario":"Standard scenario"},{"value":"-3,32E-06","module":"D","scenario":"Standard scenario"},{"value":"1,19E-05","module":"A1A3","scenario":null}]},{"parameter":"NHWD","unit":"kg","values":[{"value":"7,07E-02","module":"A1","scenario":"Standard scenario"},{"value":"1,08E-03","module":"A2","scenario":"Standard scenario"},{"value":"2,39E-02","module":"A3","scenario":"Standard scenario"},{"value":"3,47E-02","module":"A4","scenario":"Standard scenario"},{"value":"1,41E-02","module":"A5","scenario":"Standard scenario"},{"value":"1,11E-03","module":"C1","scenario":"Standard scenario"},{"value":"3,36E-03","module":"C2","scenario":"Standard scenario"},{"value":"8,73E-03","module":"C3","scenario":"Standard scenario"},{"value":"6,07E-02","module":"C4","scenario":"Standard scenario"},{"value":"-2,57E-03","module":"D","scenario":"Standard scenario"},{"value":"9,57E-02","module":"A1A3","scenario":null}]},{"parameter":"RWD","unit":"kg","values":[{"value":"1,95E-05","module":"A1","scenario":"Standard scenario"},{"value":"3,12E-07","module":"A2","scenario":"Standard scenario"},{"value":"4,36E-06","module":"A3","scenario":"Standard scenario"},{"value":"5,23E-06","module":"A4","scenario":"Standard scenario"},{"value":"2,05E-06","module":"A5","scenario":"Standard scenario"},{"value":"6,51E-06","module":"C1","scenario":"Standard scenario"},{"value":"3,48E-07","module":"C2","scenario":"Standard scenario"},{"value":"1,27E-06","module":"C3","scenario":"Standard scenario"},{"value":"9,03E-08","module":"C4","scenario":"Standard scenario"},{"value":"-1,89E-06","module":"D","scenario":"Standard scenario"},{"value":"2,42E-05","module":"A1A3","scenario":null}]}],"end_of_life_flow":[{"parameter":"CRU","unit":"kg","values":[{"value":"0,00E+00","module":"A1","scenario":"Standard scenario"},{"value":"0,00E+00","module":"A2","scenario":"Standard scenario"},{"value":"0,00E+00","module":"A3","scenario":"Standard scenario"},{"value":"0,00E+00","module":"A4","scenario":"Standard scenario"},{"value":"0,00E+00","module":"A5","scenario":"Standard scenario"},{"value":"0,00E+00","module":"C1","scenario":"Standard scenario"},{"value":"0,00E+00","module":"C2","scenario":"Standard scenario"},{"value":"0,00E+00","module":"C3","scenario":"Standard scenario"},{"value":"0,00E+00","module":"C4","scenario":"Standard scenario"},{"value":"0,00E+00","module":"D","scenario":"Standard scenario"},{"value":"0,00E+00","module":"A1A3","scenario":null}]},{"parameter":"MFR","unit":"kg","values":[{"value":"0,00E+00","module":"A1","scenario":"Standard scenario"},{"value":"0,00E+00","module":"A2","scenario":"Standard scenario"},{"value":"5,62E-03","module":"A3","scenario":"Standard scenario"},{"value":"0,00E+00","module":"A4","scenario":"Standard scenario"},{"value":"6,93E-02","module":"A5","scenario":"Standard scenario"},{"value":"0,00E+00","module":"C1","scenario":"Standard scenario"},{"value":"0,00E+00","module":"C2","scenario":"Standard scenario"},{"value":"1,21E-02","module":"C3","scenario":"Standard scenario"},{"value":"0,00E+00","module":"C4","scenario":"Standard scenario"},{"value":"0,00E+00","module":"D","scenario":"Standard scenario"},{"value":"5,62E-03","module":"A1A3","scenario":null}]},{"parameter":"MER","unit":"kg","values":[{"value":"0,00E+00","module":"A1","scenario":"Standard scenario"},{"value":"0,00E+00","module":"A2","scenario":"Standard scenario"},{"value":"0,00E+00","module":"A3","scenario":"Standard scenario"},{"value":"0,00E+00","module":"A4","scenario":"Standard scenario"},{"value":"0,00E+00","module":"A5","scenario":"Standard scenario"},{"value":"0,00E+00","module":"C1","scenario":"Standard scenario"},{"value":"0,00E+00","module":"C2","scenario":"Standard scenario"},{"value":"0,00E+00","module":"C3","scenario":"Standard scenario"},{"value":"0,00E+00","module":"C4","scenario":"Standard scenario"},{"value":"0,00E+00","module":"D","scenario":"Standard scenario"},{"value":"0,00E+00","module":"A1A3","scenario":null}]},{"parameter":"EEE","unit":"MJ","values":[{"value":"0,00E+00","module":"A1","scenario":"Standard scenario"},{"value":"0,00E+00","module":"A2","scenario":"Standard scenario"},{"value":"2,93E-02","module":"A3","scenario":"Standard scenario"},{"value":"0,00E+00","module":"A4","scenario":"Standard scenario"},{"value":"0,00E+00","module":"A5","scenario":"Standard scenario"},{"value":"0,00E+00","module":"C1","scenario":"Standard scenario"},{"value":"0,00E+00","module":"C2","scenario":"Standard scenario"},{"value":"0,00E+00","module":"C3","scenario":"Standard scenario"},{"value":"0,00E+00","module":"C4","scenario":"Standard scenario"},{"value":"6,35E-01","module":"D","scenario":"Standard scenario"},{"value":"2,93E-02","module":"A1A3","scenario":null}]},{"parameter":"EET","unit":"MJ","values":[{"value":"0,00E+00","module":"A1","scenario":"Standard scenario"},{"value":"0,00E+00","module":"A2","scenario":"Standard scenario"},{"value":"5,05E-02","module":"A3","scenario":"Standard scenario"},{"value":"0,00E+00","module":"A4","scenario":"Standard scenario"},{"value":"0,00E+00","module":"A5","scenario":"Standard scenario"},{"value":"0,00E+00","module":"C1","scenario":"Standard scenario"},{"value":"0,00E+00","module":"C2","scenario":"Standard scenario"},{"value":"0,00E+00","module":"C3","scenario":"Standard scenario"},{"value":"0,00E+00","module":"C4","scenario":"Standard scenario"},{"value":"1,09E+00","module":"D","scenario":"Standard scenario"},{"value":"5,05E-02","module":"A1A3","scenario":null}]}]}