{"product_name":"Tensar\u00ae TriAx\u00ae geogrid \u2013 TX160-G; grammage: 0.32 kg/m^2 ","epd_id":"EPD-TENSAR-152-EN (Rev.1_20.05.2022)","declared_unit":{"unit":"m2","amount":1},"compliance":["EN 15804+A2","ISO 14025"],"producer_name":"Tensar International Limited","environmental_impact":[{"parameter":"GWP-total","unit":"kg CO2-eq","values":[{"value":"8,11E-01","module":"A1","scenario":"Standard scenario"},{"value":"1,88E-02","module":"A2","scenario":"Standard scenario"},{"value":"9,42E-02","module":"A3","scenario":"Standard scenario"},{"value":"4,45E-02","module":"A4","scenario":"Standard scenario"},{"value":"9,77E-02","module":"A5","scenario":"Standard scenario"},{"value":"0,00E+00","module":"B1","scenario":"Standard scenario"},{"value":"0,00E+00","module":"B2","scenario":"Standard scenario"},{"value":"0,00E+00","module":"B3","scenario":"Standard scenario"},{"value":"6,81E-02","module":"C1","scenario":"Standard scenario"},{"value":"5,20E-03","module":"C2","scenario":"Standard scenario"},{"value":"6,72E-01","module":"C3","scenario":"Standard scenario"},{"value":"1,33E-02","module":"C4","scenario":"Standard scenario"},{"value":"-4,32E-01","module":"D","scenario":"Standard scenario"},{"value":"9,24E-01","module":"A1A3","scenario":null}]},{"parameter":"GWP-fossil","unit":"kg CO2-eq","values":[{"value":"8,10E-01","module":"A1","scenario":"Standard scenario"},{"value":"1,88E-02","module":"A2","scenario":"Standard scenario"},{"value":"9,91E-02","module":"A3","scenario":"Standard scenario"},{"value":"4,45E-02","module":"A4","scenario":"Standard scenario"},{"value":"9,14E-02","module":"A5","scenario":"Standard scenario"},{"value":"0,00E+00","module":"B1","scenario":"Standard scenario"},{"value":"0,00E+00","module":"B2","scenario":"Standard scenario"},{"value":"0,00E+00","module":"B3","scenario":"Standard scenario"},{"value":"6,81E-02","module":"C1","scenario":"Standard scenario"},{"value":"5,19E-03","module":"C2","scenario":"Standard scenario"},{"value":"6,72E-01","module":"C3","scenario":"Standard scenario"},{"value":"1,33E-02","module":"C4","scenario":"Standard scenario"},{"value":"-4,32E-01","module":"D","scenario":"Standard scenario"},{"value":"9,28E-01","module":"A1A3","scenario":null}]},{"parameter":"GWP-biogenic","unit":"kg CO2-eq","values":[{"value":"7,49E-04","module":"A1","scenario":"Standard scenario"},{"value":"7,28E-06","module":"A2","scenario":"Standard scenario"},{"value":"-5,09E-03","module":"A3","scenario":"Standard scenario"},{"value":"2,05E-05","module":"A4","scenario":"Standard scenario"},{"value":"6,36E-03","module":"A5","scenario":"Standard scenario"},{"value":"0,00E+00","module":"B1","scenario":"Standard scenario"},{"value":"0,00E+00","module":"B2","scenario":"Standard scenario"},{"value":"0,00E+00","module":"B3","scenario":"Standard scenario"},{"value":"1,89E-05","module":"C1","scenario":"Standard scenario"},{"value":"2,40E-06","module":"C2","scenario":"Standard scenario"},{"value":"9,73E-05","module":"C3","scenario":"Standard scenario"},{"value":"1,02E-05","module":"C4","scenario":"Standard scenario"},{"value":"-1,30E-04","module":"D","scenario":"Standard scenario"},{"value":"-4,33E-03","module":"A1A3","scenario":null}]},{"parameter":"GWP-luluc","unit":"kg CO2-eq","values":[{"value":"2,08E-04","module":"A1","scenario":"Standard scenario"},{"value":"1,09E-05","module":"A2","scenario":"Standard scenario"},{"value":"1,26E-04","module":"A3","scenario":"Standard scenario"},{"value":"1,63E-05","module":"A4","scenario":"Standard scenario"},{"value":"2,16E-05","module":"A5","scenario":"Standard scenario"},{"value":"0,00E+00","module":"B1","scenario":"Standard scenario"},{"value":"0,00E+00","module":"B2","scenario":"Standard scenario"},{"value":"0,00E+00","module":"B3","scenario":"Standard scenario"},{"value":"5,37E-06","module":"C1","scenario":"Standard scenario"},{"value":"1,90E-06","module":"C2","scenario":"Standard scenario"},{"value":"5,46E-05","module":"C3","scenario":"Standard scenario"},{"value":"4,69E-07","module":"C4","scenario":"Standard scenario"},{"value":"-2,35E-05","module":"D","scenario":"Standard scenario"},{"value":"3,45E-04","module":"A1A3","scenario":null}]},{"parameter":"ODP","unit":"kg CFC11-eq","values":[{"value":"1,89E-08","module":"A1","scenario":"Standard scenario"},{"value":"4,00E-09","module":"A2","scenario":"Standard scenario"},{"value":"1,07E-08","module":"A3","scenario":"Standard scenario"},{"value":"9,82E-09","module":"A4","scenario":"Standard scenario"},{"value":"3,58E-09","module":"A5","scenario":"Standard scenario"},{"value":"0,00E+00","module":"B1","scenario":"Standard scenario"},{"value":"0,00E+00","module":"B2","scenario":"Standard scenario"},{"value":"0,00E+00","module":"B3","scenario":"Standard scenario"},{"value":"1,47E-08","module":"C1","scenario":"Standard scenario"},{"value":"1,15E-09","module":"C2","scenario":"Standard scenario"},{"value":"2,06E-08","module":"C3","scenario":"Standard scenario"},{"value":"2,93E-10","module":"C4","scenario":"Standard scenario"},{"value":"-5,20E-08","module":"D","scenario":"Standard scenario"},{"value":"3,36E-08","module":"A1A3","scenario":null}]},{"parameter":"AP","unit":"mol H+-eq","values":[{"value":"2,87E-03","module":"A1","scenario":"Standard scenario"},{"value":"9,13E-05","module":"A2","scenario":"Standard scenario"},{"value":"2,13E-04","module":"A3","scenario":"Standard scenario"},{"value":"2,58E-04","module":"A4","scenario":"Standard scenario"},{"value":"1,95E-04","module":"A5","scenario":"Standard scenario"},{"value":"0,00E+00","module":"B1","scenario":"Standard scenario"},{"value":"0,00E+00","module":"B2","scenario":"Standard scenario"},{"value":"0,00E+00","module":"B3","scenario":"Standard scenario"},{"value":"7,12E-04","module":"C1","scenario":"Standard scenario"},{"value":"3,01E-05","module":"C2","scenario":"Standard scenario"},{"value":"3,03E-04","module":"C3","scenario":"Standard scenario"},{"value":"8,28E-06","module":"C4","scenario":"Standard scenario"},{"value":"-4,61E-04","module":"D","scenario":"Standard scenario"},{"value":"3,17E-03","module":"A1A3","scenario":null}]},{"parameter":"POCP","unit":"kg NMVOC-eq","values":[{"value":"2,54E-03","module":"A1","scenario":"Standard scenario"},{"value":"6,64E-05","module":"A2","scenario":"Standard scenario"},{"value":"1,66E-04","module":"A3","scenario":"Standard scenario"},{"value":"2,86E-04","module":"A4","scenario":"Standard scenario"},{"value":"1,74E-04","module":"A5","scenario":"Standard scenario"},{"value":"0,00E+00","module":"B1","scenario":"Standard scenario"},{"value":"0,00E+00","module":"B2","scenario":"Standard scenario"},{"value":"0,00E+00","module":"B3","scenario":"Standard scenario"},{"value":"9,49E-04","module":"C1","scenario":"Standard scenario"},{"value":"3,34E-05","module":"C2","scenario":"Standard scenario"},{"value":"2,48E-04","module":"C3","scenario":"Standard scenario"},{"value":"1,16E-05","module":"C4","scenario":"Standard scenario"},{"value":"-4,74E-04","module":"D","scenario":"Standard scenario"},{"value":"2,77E-03","module":"A1A3","scenario":null}]},{"parameter":"ADPE","unit":"kg Sb-eq","values":[{"value":"4,77E-06","module":"A1","scenario":"Standard scenario"},{"value":"8,67E-07","module":"A2","scenario":"Standard scenario"},{"value":"4,01E-07","module":"A3","scenario":"Standard scenario"},{"value":"1,13E-06","module":"A4","scenario":"Standard scenario"},{"value":"4,23E-07","module":"A5","scenario":"Standard scenario"},{"value":"0,00E+00","module":"B1","scenario":"Standard scenario"},{"value":"0,00E+00","module":"B2","scenario":"Standard scenario"},{"value":"0,00E+00","module":"B3","scenario":"Standard scenario"},{"value":"1,04E-07","module":"C1","scenario":"Standard scenario"},{"value":"1,32E-07","module":"C2","scenario":"Standard scenario"},{"value":"8,62E-07","module":"C3","scenario":"Standard scenario"},{"value":"1,02E-08","module":"C4","scenario":"Standard scenario"},{"value":"-4,32E-07","module":"D","scenario":"Standard scenario"},{"value":"6,04E-06","module":"A1A3","scenario":null}]},{"parameter":"ADPF","unit":"MJ","values":[{"value":"2,71E+01","module":"A1","scenario":"Standard scenario"},{"value":"2,76E-01","module":"A2","scenario":"Standard scenario"},{"value":"1,70E+00","module":"A3","scenario":"Standard scenario"},{"value":"6,71E-01","module":"A4","scenario":"Standard scenario"},{"value":"1,53E+00","module":"A5","scenario":"Standard scenario"},{"value":"0,00E+00","module":"B1","scenario":"Standard scenario"},{"value":"0,00E+00","module":"B2","scenario":"Standard scenario"},{"value":"0,00E+00","module":"B3","scenario":"Standard scenario"},{"value":"9,37E-01","module":"C1","scenario":"Standard scenario"},{"value":"7,83E-02","module":"C2","scenario":"Standard scenario"},{"value":"5,24E-01","module":"C3","scenario":"Standard scenario"},{"value":"2,25E-02","module":"C4","scenario":"Standard scenario"},{"value":"-7,95E+00","module":"D","scenario":"Standard scenario"},{"value":"2,91E+01","module":"A1A3","scenario":null}]},{"parameter":"WDP","unit":"m3 world-eq. Deprived","values":[{"value":"4,76E-01","module":"A1","scenario":"Standard scenario"},{"value":"9,54E-04","module":"A2","scenario":"Standard scenario"},{"value":"5,14E-02","module":"A3","scenario":"Standard scenario"},{"value":"2,40E-03","module":"A4","scenario":"Standard scenario"},{"value":"2,88E-02","module":"A5","scenario":"Standard scenario"},{"value":"0,00E+00","module":"B1","scenario":"Standard scenario"},{"value":"0,00E+00","module":"B2","scenario":"Standard scenario"},{"value":"0,00E+00","module":"B3","scenario":"Standard scenario"},{"value":"1,26E-03","module":"C1","scenario":"Standard scenario"},{"value":"2,80E-04","module":"C2","scenario":"Standard scenario"},{"value":"3,43E-02","module":"C3","scenario":"Standard scenario"},{"value":"9,62E-04","module":"C4","scenario":"Standard scenario"},{"value":"-5,52E-02","module":"D","scenario":"Standard scenario"},{"value":"5,28E-01","module":"A1A3","scenario":null}]},{"parameter":"EP-freshwater","unit":"kg P-eq","values":[{"value":"1,75E-05","module":"A1","scenario":"Standard scenario"},{"value":"2,02E-07","module":"A2","scenario":"Standard scenario"},{"value":"2,89E-06","module":"A3","scenario":"Standard scenario"},{"value":"4,49E-07","module":"A4","scenario":"Standard scenario"},{"value":"1,18E-06","module":"A5","scenario":"Standard scenario"},{"value":"0,00E+00","module":"B1","scenario":"Standard scenario"},{"value":"0,00E+00","module":"B2","scenario":"Standard scenario"},{"value":"0,00E+00","module":"B3","scenario":"Standard scenario"},{"value":"2,48E-07","module":"C1","scenario":"Standard scenario"},{"value":"5,24E-08","module":"C2","scenario":"Standard scenario"},{"value":"2,03E-06","module":"C3","scenario":"Standard scenario"},{"value":"1,70E-08","module":"C4","scenario":"Standard scenario"},{"value":"-9,82E-07","module":"D","scenario":"Standard scenario"},{"value":"2,06E-05","module":"A1A3","scenario":null}]},{"parameter":"EP-marine","unit":"kg N-eq","values":[{"value":"4,79E-04","module":"A1","scenario":"Standard scenario"},{"value":"1,83E-05","module":"A2","scenario":"Standard scenario"},{"value":"4,70E-05","module":"A3","scenario":"Standard scenario"},{"value":"9,09E-05","module":"A4","scenario":"Standard scenario"},{"value":"3,87E-05","module":"A5","scenario":"Standard scenario"},{"value":"0,00E+00","module":"B1","scenario":"Standard scenario"},{"value":"0,00E+00","module":"B2","scenario":"Standard scenario"},{"value":"0,00E+00","module":"B3","scenario":"Standard scenario"},{"value":"3,14E-04","module":"C1","scenario":"Standard scenario"},{"value":"1,06E-05","module":"C2","scenario":"Standard scenario"},{"value":"8,28E-05","module":"C3","scenario":"Standard scenario"},{"value":"5,02E-06","module":"C4","scenario":"Standard scenario"},{"value":"-1,21E-04","module":"D","scenario":"Standard scenario"},{"value":"5,44E-04","module":"A1A3","scenario":null}]},{"parameter":"EP-terrestrial","unit":"mol N-eq.","values":[{"value":"5,35E-03","module":"A1","scenario":"Standard scenario"},{"value":"2,05E-04","module":"A2","scenario":"Standard scenario"},{"value":"4,93E-04","module":"A3","scenario":"Standard scenario"},{"value":"1,00E-03","module":"A4","scenario":"Standard scenario"},{"value":"4,29E-04","module":"A5","scenario":"Standard scenario"},{"value":"0,00E+00","module":"B1","scenario":"Standard scenario"},{"value":"0,00E+00","module":"B2","scenario":"Standard scenario"},{"value":"0,00E+00","module":"B3","scenario":"Standard scenario"},{"value":"3,45E-03","module":"C1","scenario":"Standard scenario"},{"value":"1,17E-04","module":"C2","scenario":"Standard scenario"},{"value":"9,23E-04","module":"C3","scenario":"Standard scenario"},{"value":"3,04E-05","module":"C4","scenario":"Standard scenario"},{"value":"-1,34E-03","module":"D","scenario":"Standard scenario"},{"value":"6,05E-03","module":"A1A3","scenario":null}]}],"additional_environmental_impact":[{"parameter":"PM","unit":"Disease incidence","values":[{"value":"2,63E-08","module":"A1","scenario":"Standard scenario"},{"value":"8,70E-10","module":"A2","scenario":"Standard scenario"},{"value":"1,64E-09","module":"A3","scenario":"Standard scenario"},{"value":"4,00E-09","module":"A4","scenario":"Standard scenario"},{"value":"1,85E-09","module":"A5","scenario":"Standard scenario"},{"value":"0,00E+00","module":"B1","scenario":"Standard scenario"},{"value":"0,00E+00","module":"B2","scenario":"Standard scenario"},{"value":"0,00E+00","module":"B3","scenario":"Standard scenario"},{"value":"1,89E-08","module":"C1","scenario":"Standard scenario"},{"value":"4,67E-10","module":"C2","scenario":"Standard scenario"},{"value":"2,46E-09","module":"C3","scenario":"Standard scenario"},{"value":"1,56E-10","module":"C4","scenario":"Standard scenario"},{"value":"-2,16E-09","module":"D","scenario":"Standard scenario"},{"value":"2,88E-08","module":"A1A3","scenario":null}]},{"parameter":"ETP-fw","unit":"CTUe","values":[{"value":"3,34E+00","module":"A1","scenario":"Standard scenario"},{"value":"2,48E-01","module":"A2","scenario":"Standard scenario"},{"value":"6,59E-01","module":"A3","scenario":"Standard scenario"},{"value":"5,98E-01","module":"A4","scenario":"Standard scenario"},{"value":"7,72E-01","module":"A5","scenario":"Standard scenario"},{"value":"0,00E+00","module":"B1","scenario":"Standard scenario"},{"value":"0,00E+00","module":"B2","scenario":"Standard scenario"},{"value":"0,00E+00","module":"B3","scenario":"Standard scenario"},{"value":"5,65E-01","module":"C1","scenario":"Standard scenario"},{"value":"6,98E-02","module":"C2","scenario":"Standard scenario"},{"value":"8,45E+00","module":"C3","scenario":"Standard scenario"},{"value":"2,39E-02","module":"C4","scenario":"Standard scenario"},{"value":"-6,42E-01","module":"D","scenario":"Standard scenario"},{"value":"4,25E+00","module":"A1A3","scenario":null}]},{"parameter":"HTP-c","unit":"CTUh","values":[{"value":"1,47E-10","module":"A1","scenario":"Standard scenario"},{"value":"9,09E-12","module":"A2","scenario":"Standard scenario"},{"value":"4,57E-11","module":"A3","scenario":"Standard scenario"},{"value":"1,94E-11","module":"A4","scenario":"Standard scenario"},{"value":"2,05E-11","module":"A5","scenario":"Standard scenario"},{"value":"0,00E+00","module":"B1","scenario":"Standard scenario"},{"value":"0,00E+00","module":"B2","scenario":"Standard scenario"},{"value":"0,00E+00","module":"B3","scenario":"Standard scenario"},{"value":"1,97E-11","module":"C1","scenario":"Standard scenario"},{"value":"2,27E-12","module":"C2","scenario":"Standard scenario"},{"value":"1,29E-10","module":"C3","scenario":"Standard scenario"},{"value":"6,27E-13","module":"C4","scenario":"Standard scenario"},{"value":"-3,32E-11","module":"D","scenario":"Standard scenario"},{"value":"2,02E-10","module":"A1A3","scenario":null}]},{"parameter":"HTP-nc","unit":"CTUh","values":[{"value":"4,63E-09","module":"A1","scenario":"Standard scenario"},{"value":"2,45E-10","module":"A2","scenario":"Standard scenario"},{"value":"6,73E-10","module":"A3","scenario":"Standard scenario"},{"value":"6,54E-10","module":"A4","scenario":"Standard scenario"},{"value":"4,87E-10","module":"A5","scenario":"Standard scenario"},{"value":"0,00E+00","module":"B1","scenario":"Standard scenario"},{"value":"0,00E+00","module":"B2","scenario":"Standard scenario"},{"value":"0,00E+00","module":"B3","scenario":"Standard scenario"},{"value":"4,85E-10","module":"C1","scenario":"Standard scenario"},{"value":"7,64E-11","module":"C2","scenario":"Standard scenario"},{"value":"2,67E-09","module":"C3","scenario":"Standard scenario"},{"value":"1,56E-11","module":"C4","scenario":"Standard scenario"},{"value":"-6,08E-10","module":"D","scenario":"Standard scenario"},{"value":"5,55E-09","module":"A1A3","scenario":null}]},{"parameter":"SQP","unit":"-","values":[{"value":"8,58E-01","module":"A1","scenario":"Standard scenario"},{"value":"1,31E-01","module":"A2","scenario":"Standard scenario"},{"value":"4,43E-01","module":"A3","scenario":"Standard scenario"},{"value":"5,82E-01","module":"A4","scenario":"Standard scenario"},{"value":"1,21E-01","module":"A5","scenario":"Standard scenario"},{"value":"0,00E+00","module":"B1","scenario":"Standard scenario"},{"value":"0,00E+00","module":"B2","scenario":"Standard scenario"},{"value":"0,00E+00","module":"B3","scenario":"Standard scenario"},{"value":"1,20E-01","module":"C1","scenario":"Standard scenario"},{"value":"6,79E-02","module":"C2","scenario":"Standard scenario"},{"value":"1,93E-01","module":"C3","scenario":"Standard scenario"},{"value":"5,31E-02","module":"C4","scenario":"Standard scenario"},{"value":"-4,70E-01","module":"D","scenario":"Standard scenario"},{"value":"1,43E+00","module":"A1A3","scenario":null}]},{"parameter":"IRP","unit":"kBq U235-eq","values":[{"value":"1,34E-02","module":"A1","scenario":"Standard scenario"},{"value":"1,20E-03","module":"A2","scenario":"Standard scenario"},{"value":"1,52E-03","module":"A3","scenario":"Standard scenario"},{"value":"2,81E-03","module":"A4","scenario":"Standard scenario"},{"value":"1,11E-03","module":"A5","scenario":"Standard scenario"},{"value":"0,00E+00","module":"B1","scenario":"Standard scenario"},{"value":"0,00E+00","module":"B2","scenario":"Standard scenario"},{"value":"0,00E+00","module":"B3","scenario":"Standard scenario"},{"value":"4,02E-03","module":"C1","scenario":"Standard scenario"},{"value":"3,28E-04","module":"C2","scenario":"Standard scenario"},{"value":"2,15E-03","module":"C3","scenario":"Standard scenario"},{"value":"8,79E-05","module":"C4","scenario":"Standard scenario"},{"value":"-2,80E-03","module":"D","scenario":"Standard scenario"},{"value":"1,61E-02","module":"A1A3","scenario":null}]}],"resource_use":[{"parameter":"PERE","unit":"MJ","values":[{"value":"2,44E-01","module":"A1","scenario":"Standard scenario"},{"value":"5,65E-03","module":"A2","scenario":"Standard scenario"},{"value":"1,74E+00","module":"A3","scenario":"Standard scenario"},{"value":"8,40E-03","module":"A4","scenario":"Standard scenario"},{"value":"1,03E-01","module":"A5","scenario":"Standard scenario"},{"value":"0,00E+00","module":"B1","scenario":"Standard scenario"},{"value":"0,00E+00","module":"B2","scenario":"Standard scenario"},{"value":"0,00E+00","module":"B3","scenario":"Standard scenario"},{"value":"5,07E-03","module":"C1","scenario":"Standard scenario"},{"value":"9,81E-04","module":"C2","scenario":"Standard scenario"},{"value":"5,30E-02","module":"C3","scenario":"Standard scenario"},{"value":"3,98E-04","module":"C4","scenario":"Standard scenario"},{"value":"-9,91E-02","module":"D","scenario":"Standard scenario"},{"value":"1,99E+00","module":"A1A3","scenario":null}]},{"parameter":"PERM","unit":"","values":[{"value":"0,00E+00","module":"A1","scenario":"Standard scenario"},{"value":"0,00E+00","module":"A2","scenario":"Standard scenario"},{"value":"7,00E-02","module":"A3","scenario":"Standard scenario"},{"value":"0,00E+00","module":"A4","scenario":"Standard scenario"},{"value":"3,50E-03","module":"A5","scenario":"Standard scenario"},{"value":"0,00E+00","module":"B1","scenario":"Standard scenario"},{"value":"0,00E+00","module":"B2","scenario":"Standard scenario"},{"value":"0,00E+00","module":"B3","scenario":"Standard scenario"},{"value":"0,00E+00","module":"C1","scenario":"Standard scenario"},{"value":"0,00E+00","module":"C2","scenario":"Standard scenario"},{"value":"0,00E+00","module":"C3","scenario":"Standard scenario"},{"value":"0,00E+00","module":"C4","scenario":"Standard scenario"},{"value":"-3,67E-03","module":"D","scenario":"Standard scenario"},{"value":"7,00E-02","module":"A1A3","scenario":null}]},{"parameter":"PERT","unit":"MJ","values":[{"value":"4,02E-01","module":"A1","scenario":"Standard scenario"},{"value":"5,65E-03","module":"A2","scenario":"Standard scenario"},{"value":"1,81E+00","module":"A3","scenario":"Standard scenario"},{"value":"8,40E-03","module":"A4","scenario":"Standard scenario"},{"value":"1,15E-01","module":"A5","scenario":"Standard scenario"},{"value":"0,00E+00","module":"B1","scenario":"Standard scenario"},{"value":"0,00E+00","module":"B2","scenario":"Standard scenario"},{"value":"0,00E+00","module":"B3","scenario":"Standard scenario"},{"value":"5,07E-03","module":"C1","scenario":"Standard scenario"},{"value":"9,81E-04","module":"C2","scenario":"Standard scenario"},{"value":"5,30E-02","module":"C3","scenario":"Standard scenario"},{"value":"3,98E-04","module":"C4","scenario":"Standard scenario"},{"value":"-1,03E-01","module":"D","scenario":"Standard scenario"},{"value":"2,22E+00","module":"A1A3","scenario":null}]},{"parameter":"PENRE","unit":"MJ","values":[{"value":"1,01E+01","module":"A1","scenario":"Standard scenario"},{"value":"2,93E-01","module":"A2","scenario":"Standard scenario"},{"value":"1,55E+00","module":"A3","scenario":"Standard scenario"},{"value":"7,12E-01","module":"A4","scenario":"Standard scenario"},{"value":"6,78E-01","module":"A5","scenario":"Standard scenario"},{"value":"0,00E+00","module":"B1","scenario":"Standard scenario"},{"value":"0,00E+00","module":"B2","scenario":"Standard scenario"},{"value":"0,00E+00","module":"B3","scenario":"Standard scenario"},{"value":"9,95E-01","module":"C1","scenario":"Standard scenario"},{"value":"8,32E-02","module":"C2","scenario":"Standard scenario"},{"value":"5,57E-01","module":"C3","scenario":"Standard scenario"},{"value":"2,39E-02","module":"C4","scenario":"Standard scenario"},{"value":"-8,06E+00","module":"D","scenario":"Standard scenario"},{"value":"1,19E+01","module":"A1A3","scenario":null}]},{"parameter":"PENRM","unit":"MJ","values":[{"value":"9,14E+00","module":"A1","scenario":"Standard scenario"},{"value":"0,00E+00","module":"A2","scenario":"Standard scenario"},{"value":"2,06E-01","module":"A3","scenario":"Standard scenario"},{"value":"0,00E+00","module":"A4","scenario":"Standard scenario"},{"value":"4,68E-01","module":"A5","scenario":"Standard scenario"},{"value":"0,00E+00","module":"B1","scenario":"Standard scenario"},{"value":"0,00E+00","module":"B2","scenario":"Standard scenario"},{"value":"0,00E+00","module":"B3","scenario":"Standard scenario"},{"value":"0,00E+00","module":"C1","scenario":"Standard scenario"},{"value":"0,00E+00","module":"C2","scenario":"Standard scenario"},{"value":"0,00E+00","module":"C3","scenario":"Standard scenario"},{"value":"0,00E+00","module":"C4","scenario":"Standard scenario"},{"value":"-7,12E-01","module":"D","scenario":"Standard scenario"},{"value":"9,35E+00","module":"A1A3","scenario":null}]},{"parameter":"PENRT","unit":"MJ","values":[{"value":"2,91E+01","module":"A1","scenario":"Standard scenario"},{"value":"2,93E-01","module":"A2","scenario":"Standard scenario"},{"value":"1,86E+00","module":"A3","scenario":"Standard scenario"},{"value":"7,12E-01","module":"A4","scenario":"Standard scenario"},{"value":"1,64E+00","module":"A5","scenario":"Standard scenario"},{"value":"0,00E+00","module":"B1","scenario":"Standard scenario"},{"value":"0,00E+00","module":"B2","scenario":"Standard scenario"},{"value":"0,00E+00","module":"B3","scenario":"Standard scenario"},{"value":"9,95E-01","module":"C1","scenario":"Standard scenario"},{"value":"8,32E-02","module":"C2","scenario":"Standard scenario"},{"value":"5,57E-01","module":"C3","scenario":"Standard scenario"},{"value":"2,39E-02","module":"C4","scenario":"Standard scenario"},{"value":"-8,77E+00","module":"D","scenario":"Standard scenario"},{"value":"3,13E+01","module":"A1A3","scenario":null}]},{"parameter":"SM","unit":"kg","values":[{"value":"0,00E+00","module":"A1","scenario":"Standard scenario"},{"value":"0,00E+00","module":"A2","scenario":"Standard scenario"},{"value":"0,00E+00","module":"A3","scenario":"Standard scenario"},{"value":"0,00E+00","module":"A4","scenario":"Standard scenario"},{"value":"0,00E+00","module":"A5","scenario":"Standard scenario"},{"value":"0,00E+00","module":"B1","scenario":"Standard scenario"},{"value":"0,00E+00","module":"B2","scenario":"Standard scenario"},{"value":"0,00E+00","module":"B3","scenario":"Standard scenario"},{"value":"0,00E+00","module":"C1","scenario":"Standard scenario"},{"value":"0,00E+00","module":"C2","scenario":"Standard scenario"},{"value":"0,00E+00","module":"C3","scenario":"Standard scenario"},{"value":"0,00E+00","module":"C4","scenario":"Standard scenario"},{"value":"0,00E+00","module":"D","scenario":"Standard scenario"},{"value":"0,00E+00","module":"A1A3","scenario":null}]},{"parameter":"RSF","unit":"MJ","values":[{"value":"0,00E+00","module":"A1","scenario":"Standard scenario"},{"value":"0,00E+00","module":"A2","scenario":"Standard scenario"},{"value":"0,00E+00","module":"A3","scenario":"Standard scenario"},{"value":"0,00E+00","module":"A4","scenario":"Standard scenario"},{"value":"0,00E+00","module":"A5","scenario":"Standard scenario"},{"value":"0,00E+00","module":"B1","scenario":"Standard scenario"},{"value":"0,00E+00","module":"B2","scenario":"Standard scenario"},{"value":"0,00E+00","module":"B3","scenario":"Standard scenario"},{"value":"0,00E+00","module":"C1","scenario":"Standard scenario"},{"value":"0,00E+00","module":"C2","scenario":"Standard scenario"},{"value":"0,00E+00","module":"C3","scenario":"Standard scenario"},{"value":"0,00E+00","module":"C4","scenario":"Standard scenario"},{"value":"0,00E+00","module":"D","scenario":"Standard scenario"},{"value":"0,00E+00","module":"A1A3","scenario":null}]},{"parameter":"NRSF","unit":"MJ","values":[{"value":"0,00E+00","module":"A1","scenario":"Standard scenario"},{"value":"0,00E+00","module":"A2","scenario":"Standard scenario"},{"value":"0,00E+00","module":"A3","scenario":"Standard scenario"},{"value":"0,00E+00","module":"A4","scenario":"Standard scenario"},{"value":"0,00E+00","module":"A5","scenario":"Standard scenario"},{"value":"0,00E+00","module":"B1","scenario":"Standard scenario"},{"value":"0,00E+00","module":"B2","scenario":"Standard scenario"},{"value":"0,00E+00","module":"B3","scenario":"Standard scenario"},{"value":"0,00E+00","module":"C1","scenario":"Standard scenario"},{"value":"0,00E+00","module":"C2","scenario":"Standard scenario"},{"value":"0,00E+00","module":"C3","scenario":"Standard scenario"},{"value":"0,00E+00","module":"C4","scenario":"Standard scenario"},{"value":"0,00E+00","module":"D","scenario":"Standard scenario"},{"value":"0,00E+00","module":"A1A3","scenario":null}]},{"parameter":"FW","unit":"m3","values":[{"value":"8,35E-03","module":"A1","scenario":"Standard scenario"},{"value":"3,76E-05","module":"A2","scenario":"Standard scenario"},{"value":"1,28E-03","module":"A3","scenario":"Standard scenario"},{"value":"8,17E-05","module":"A4","scenario":"Standard scenario"},{"value":"5,54E-04","module":"A5","scenario":"Standard scenario"},{"value":"0,00E+00","module":"B1","scenario":"Standard scenario"},{"value":"0,00E+00","module":"B2","scenario":"Standard scenario"},{"value":"0,00E+00","module":"B3","scenario":"Standard scenario"},{"value":"4,83E-05","module":"C1","scenario":"Standard scenario"},{"value":"9,54E-06","module":"C2","scenario":"Standard scenario"},{"value":"1,01E-03","module":"C3","scenario":"Standard scenario"},{"value":"2,34E-05","module":"C4","scenario":"Standard scenario"},{"value":"-7,73E-04","module":"D","scenario":"Standard scenario"},{"value":"9,67E-03","module":"A1A3","scenario":null}]}],"end_of_life_waste":[{"parameter":"HWD","unit":"kg","values":[{"value":"2,69E-06","module":"A1","scenario":"Standard scenario"},{"value":"7,32E-07","module":"A2","scenario":"Standard scenario"},{"value":"2,09E-06","module":"A3","scenario":"Standard scenario"},{"value":"1,70E-06","module":"A4","scenario":"Standard scenario"},{"value":"4,45E-07","module":"A5","scenario":"Standard scenario"},{"value":"0,00E+00","module":"B1","scenario":"Standard scenario"},{"value":"0,00E+00","module":"B2","scenario":"Standard scenario"},{"value":"0,00E+00","module":"B3","scenario":"Standard scenario"},{"value":"2,55E-06","module":"C1","scenario":"Standard scenario"},{"value":"1,98E-07","module":"C2","scenario":"Standard scenario"},{"value":"9,99E-07","module":"C3","scenario":"Standard scenario"},{"value":"3,41E-08","module":"C4","scenario":"Standard scenario"},{"value":"-8,48E-06","module":"D","scenario":"Standard scenario"},{"value":"5,51E-06","module":"A1A3","scenario":null}]},{"parameter":"NHWD","unit":"kg","values":[{"value":"2,54E-02","module":"A1","scenario":"Standard scenario"},{"value":"7,94E-03","module":"A2","scenario":"Standard scenario"},{"value":"9,04E-03","module":"A3","scenario":"Standard scenario"},{"value":"4,26E-02","module":"A4","scenario":"Standard scenario"},{"value":"1,08E-02","module":"A5","scenario":"Standard scenario"},{"value":"0,00E+00","module":"B1","scenario":"Standard scenario"},{"value":"0,00E+00","module":"B2","scenario":"Standard scenario"},{"value":"0,00E+00","module":"B3","scenario":"Standard scenario"},{"value":"1,11E-03","module":"C1","scenario":"Standard scenario"},{"value":"4,97E-03","module":"C2","scenario":"Standard scenario"},{"value":"1,29E-02","module":"C3","scenario":"Standard scenario"},{"value":"8,97E-02","module":"C4","scenario":"Standard scenario"},{"value":"-3,90E-03","module":"D","scenario":"Standard scenario"},{"value":"4,24E-02","module":"A1A3","scenario":null}]},{"parameter":"RWD","unit":"kg","values":[{"value":"1,31E-05","module":"A1","scenario":"Standard scenario"},{"value":"1,83E-06","module":"A2","scenario":"Standard scenario"},{"value":"1,68E-06","module":"A3","scenario":"Standard scenario"},{"value":"4,41E-06","module":"A4","scenario":"Standard scenario"},{"value":"1,22E-06","module":"A5","scenario":"Standard scenario"},{"value":"0,00E+00","module":"B1","scenario":"Standard scenario"},{"value":"0,00E+00","module":"B2","scenario":"Standard scenario"},{"value":"0,00E+00","module":"B3","scenario":"Standard scenario"},{"value":"6,51E-06","module":"C1","scenario":"Standard scenario"},{"value":"5,14E-07","module":"C2","scenario":"Standard scenario"},{"value":"1,88E-06","module":"C3","scenario":"Standard scenario"},{"value":"1,34E-07","module":"C4","scenario":"Standard scenario"},{"value":"-3,75E-06","module":"D","scenario":"Standard scenario"},{"value":"1,66E-05","module":"A1A3","scenario":null}]}],"end_of_life_flow":[{"parameter":"CRU","unit":"kg","values":[{"value":"0,00E+00","module":"A1","scenario":"Standard scenario"},{"value":"0,00E+00","module":"A2","scenario":"Standard scenario"},{"value":"0,00E+00","module":"A3","scenario":"Standard scenario"},{"value":"0,00E+00","module":"A4","scenario":"Standard scenario"},{"value":"0,00E+00","module":"A5","scenario":"Standard scenario"},{"value":"0,00E+00","module":"B1","scenario":"Standard scenario"},{"value":"0,00E+00","module":"B2","scenario":"Standard scenario"},{"value":"0,00E+00","module":"B3","scenario":"Standard scenario"},{"value":"0,00E+00","module":"C1","scenario":"Standard scenario"},{"value":"0,00E+00","module":"C2","scenario":"Standard scenario"},{"value":"0,00E+00","module":"C3","scenario":"Standard scenario"},{"value":"0,00E+00","module":"C4","scenario":"Standard scenario"},{"value":"0,00E+00","module":"D","scenario":"Standard scenario"},{"value":"0,00E+00","module":"A1A3","scenario":null}]},{"parameter":"MFR","unit":"kg","values":[{"value":"0,00E+00","module":"A1","scenario":"Standard scenario"},{"value":"0,00E+00","module":"A2","scenario":"Standard scenario"},{"value":"1,79E-04","module":"A3","scenario":"Standard scenario"},{"value":"0,00E+00","module":"A4","scenario":"Standard scenario"},{"value":"1,34E-03","module":"A5","scenario":"Standard scenario"},{"value":"0,00E+00","module":"B1","scenario":"Standard scenario"},{"value":"0,00E+00","module":"B2","scenario":"Standard scenario"},{"value":"0,00E+00","module":"B3","scenario":"Standard scenario"},{"value":"0,00E+00","module":"C1","scenario":"Standard scenario"},{"value":"0,00E+00","module":"C2","scenario":"Standard scenario"},{"value":"1,79E-02","module":"C3","scenario":"Standard scenario"},{"value":"0,00E+00","module":"C4","scenario":"Standard scenario"},{"value":"0,00E+00","module":"D","scenario":"Standard scenario"},{"value":"1,79E-04","module":"A1A3","scenario":null}]},{"parameter":"MER","unit":"kg","values":[{"value":"0,00E+00","module":"A1","scenario":"Standard scenario"},{"value":"0,00E+00","module":"A2","scenario":"Standard scenario"},{"value":"0,00E+00","module":"A3","scenario":"Standard scenario"},{"value":"0,00E+00","module":"A4","scenario":"Standard scenario"},{"value":"0,00E+00","module":"A5","scenario":"Standard scenario"},{"value":"0,00E+00","module":"B1","scenario":"Standard scenario"},{"value":"0,00E+00","module":"B2","scenario":"Standard scenario"},{"value":"0,00E+00","module":"B3","scenario":"Standard scenario"},{"value":"0,00E+00","module":"C1","scenario":"Standard scenario"},{"value":"0,00E+00","module":"C2","scenario":"Standard scenario"},{"value":"0,00E+00","module":"C3","scenario":"Standard scenario"},{"value":"0,00E+00","module":"C4","scenario":"Standard scenario"},{"value":"0,00E+00","module":"D","scenario":"Standard scenario"},{"value":"0,00E+00","module":"A1A3","scenario":null}]},{"parameter":"EEE","unit":"MJ","values":[{"value":"0,00E+00","module":"A1","scenario":"Standard scenario"},{"value":"0,00E+00","module":"A2","scenario":"Standard scenario"},{"value":"1,60E-02","module":"A3","scenario":"Standard scenario"},{"value":"0,00E+00","module":"A4","scenario":"Standard scenario"},{"value":"0,00E+00","module":"A5","scenario":"Standard scenario"},{"value":"0,00E+00","module":"B1","scenario":"Standard scenario"},{"value":"0,00E+00","module":"B2","scenario":"Standard scenario"},{"value":"0,00E+00","module":"B3","scenario":"Standard scenario"},{"value":"0,00E+00","module":"C1","scenario":"Standard scenario"},{"value":"0,00E+00","module":"C2","scenario":"Standard scenario"},{"value":"0,00E+00","module":"C3","scenario":"Standard scenario"},{"value":"0,00E+00","module":"C4","scenario":"Standard scenario"},{"value":"1,71E+00","module":"D","scenario":"Standard scenario"},{"value":"1,60E-02","module":"A1A3","scenario":null}]},{"parameter":"EET","unit":"MJ","values":[{"value":"0,00E+00","module":"A1","scenario":"Standard scenario"},{"value":"0,00E+00","module":"A2","scenario":"Standard scenario"},{"value":"2,76E-02","module":"A3","scenario":"Standard scenario"},{"value":"0,00E+00","module":"A4","scenario":"Standard scenario"},{"value":"0,00E+00","module":"A5","scenario":"Standard scenario"},{"value":"0,00E+00","module":"B1","scenario":"Standard scenario"},{"value":"0,00E+00","module":"B2","scenario":"Standard scenario"},{"value":"0,00E+00","module":"B3","scenario":"Standard scenario"},{"value":"0,00E+00","module":"C1","scenario":"Standard scenario"},{"value":"0,00E+00","module":"C2","scenario":"Standard scenario"},{"value":"0,00E+00","module":"C3","scenario":"Standard scenario"},{"value":"0,00E+00","module":"C4","scenario":"Standard scenario"},{"value":"2,95E+00","module":"D","scenario":"Standard scenario"},{"value":"2,76E-02","module":"A1A3","scenario":null}]}]}