{"product_name":"Kooltherm\u00ae K20","epd_id":"EPD-KSI-20230321-CBA1-EN","declared_unit":{"unit":"m2","amount":1},"compliance":["DIN EN 15804+A2","ISO 14025"],"producer_name":"Kingspan Insulation","environmental_impact":[{"parameter":"GWP-total","unit":"kg CO2-eq","values":[{"value":"5,56E+00","module":"A1-A3","scenario":null},{"value":"2,47E-02","module":"A4","scenario":null},{"value":"1,50E-01","module":"A5","scenario":null},{"value":"1,89E-03","module":"C1","scenario":null},{"value":"1,24E-02","module":"C2","scenario":null},{"value":"6,43E+00","module":"C3","scenario":null},{"value":"0,00E+00","module":"C4","scenario":null},{"value":"-2,54E+00","module":"D","scenario":null}]},{"parameter":"GWP-fossil","unit":"kg CO2-eq","values":[{"value":"5,54E+00","module":"A1-A3","scenario":null},{"value":"2,46E-02","module":"A4","scenario":null},{"value":"1,50E-01","module":"A5","scenario":null},{"value":"1,88E-03","module":"C1","scenario":null},{"value":"1,23E-02","module":"C2","scenario":null},{"value":"6,43E+00","module":"C3","scenario":null},{"value":"0,00E+00","module":"C4","scenario":null},{"value":"-2,52E+00","module":"D","scenario":null}]},{"parameter":"GWP-biogenic","unit":"kg CO2-eq","values":[{"value":"-3,84E-02","module":"A1-A3","scenario":null},{"value":"-3,41E-05","module":"A4","scenario":null},{"value":"8,17E-06","module":"A5","scenario":null},{"value":"2,52E-06","module":"C1","scenario":null},{"value":"-1,70E-05","module":"C2","scenario":null},{"value":"4,37E-04","module":"C3","scenario":null},{"value":"0,00E+00","module":"C4","scenario":null},{"value":"-1,29E-02","module":"D","scenario":null}]},{"parameter":"GWP-luluc","unit":"kg CO2-eq","values":[{"value":"6,38E-02","module":"A1-A3","scenario":null},{"value":"1,37E-04","module":"A4","scenario":null},{"value":"1,77E-06","module":"A5","scenario":null},{"value":"2,32E-08","module":"C1","scenario":null},{"value":"6,87E-05","module":"C2","scenario":null},{"value":"1,14E-05","module":"C3","scenario":null},{"value":"0,00E+00","module":"C4","scenario":null},{"value":"-2,78E-04","module":"D","scenario":null}]},{"parameter":"ODP","unit":"kg CFC11-eq","values":[{"value":"1,14E-08","module":"A1-A3","scenario":null},{"value":"1,48E-15","module":"A4","scenario":null},{"value":"2,66E-14","module":"A5","scenario":null},{"value":"1,16E-16","module":"C1","scenario":null},{"value":"7,39E-16","module":"C2","scenario":null},{"value":"4,70E-13","module":"C3","scenario":null},{"value":"0,00E+00","module":"C4","scenario":null},{"value":"-1,71E-11","module":"D","scenario":null}]},{"parameter":"AP","unit":"mol H+-eq","values":[{"value":"1,13E-02","module":"A1-A3","scenario":null},{"value":"2,54E-05","module":"A4","scenario":null},{"value":"1,86E-05","module":"A5","scenario":null},{"value":"8,75E-06","module":"C1","scenario":null},{"value":"1,27E-05","module":"C2","scenario":null},{"value":"3,79E-03","module":"C3","scenario":null},{"value":"0,00E+00","module":"C4","scenario":null},{"value":"-3,33E-03","module":"D","scenario":null}]},{"parameter":"POCP","unit":"kg NMVOC-eq","values":[{"value":"1,66E-02","module":"A1-A3","scenario":null},{"value":"2,24E-05","module":"A4","scenario":null},{"value":"1,44E-05","module":"A5","scenario":null},{"value":"1,18E-05","module":"C1","scenario":null},{"value":"1,12E-05","module":"C2","scenario":null},{"value":"4,71E-03","module":"C3","scenario":null},{"value":"0,00E+00","module":"C4","scenario":null},{"value":"-2,52E-03","module":"D","scenario":null}]},{"parameter":"ADPE","unit":"kg Sb-eq","values":[{"value":"5,76E-06","module":"A1-A3","scenario":null},{"value":"2,06E-09","module":"A4","scenario":null},{"value":"6,50E-10","module":"A5","scenario":null},{"value":"7,71E-11","module":"C1","scenario":null},{"value":"1,03E-09","module":"C2","scenario":null},{"value":"1,30E-08","module":"C3","scenario":null},{"value":"0,00E+00","module":"C4","scenario":null},{"value":"-3,82E-07","module":"D","scenario":null}]},{"parameter":"ADPF","unit":"MJ","values":[{"value":"1,61E+02","module":"A1-A3","scenario":null},{"value":"3,29E-01","module":"A4","scenario":null},{"value":"5,52E-02","module":"A5","scenario":null},{"value":"2,55E-02","module":"C1","scenario":null},{"value":"1,65E-01","module":"C2","scenario":null},{"value":"1,66E+00","module":"C3","scenario":null},{"value":"0,00E+00","module":"C4","scenario":null},{"value":"-4,29E+01","module":"D","scenario":null}]},{"parameter":"WDP","unit":"m3 world-eq. Deprived","values":[{"value":"8,79E-01","module":"A1-A3","scenario":null},{"value":"2,21E-04","module":"A4","scenario":null},{"value":"1,42E-02","module":"A5","scenario":null},{"value":"3,50E-06","module":"C1","scenario":null},{"value":"1,11E-04","module":"C2","scenario":null},{"value":"6,33E-01","module":"C3","scenario":null},{"value":"0,00E+00","module":"C4","scenario":null},{"value":"-2,70E-01","module":"D","scenario":null}]},{"parameter":"EP-freshwater","unit":"kg P-eq","values":[{"value":"1,87E-05","module":"A1-A3","scenario":null},{"value":"7,36E-08","module":"A4","scenario":null},{"value":"6,73E-09","module":"A5","scenario":null},{"value":"3,80E-10","module":"C1","scenario":null},{"value":"3,68E-08","module":"C2","scenario":null},{"value":"1,27E-07","module":"C3","scenario":null},{"value":"0,00E+00","module":"C4","scenario":null},{"value":"-3,48E-06","module":"D","scenario":null}]},{"parameter":"EP-marine","unit":"kg N-eq","values":[{"value":"3,18E-03","module":"A1-A3","scenario":null},{"value":"8,31E-06","module":"A4","scenario":null},{"value":"5,00E-06","module":"A5","scenario":null},{"value":"4,17E-06","module":"C1","scenario":null},{"value":"4,16E-06","module":"C2","scenario":null},{"value":"1,84E-03","module":"C3","scenario":null},{"value":"0,00E+00","module":"C4","scenario":null},{"value":"-9,01E-04","module":"D","scenario":null}]},{"parameter":"EP-terrestrial","unit":"mol N-eq.","values":[{"value":"3,16E-02","module":"A1-A3","scenario":null},{"value":"9,89E-05","module":"A4","scenario":null},{"value":"8,48E-05","module":"A5","scenario":null},{"value":"4,57E-05","module":"C1","scenario":null},{"value":"4,95E-05","module":"C2","scenario":null},{"value":"2,11E-02","module":"C3","scenario":null},{"value":"0,00E+00","module":"C4","scenario":null},{"value":"-9,65E-03","module":"D","scenario":null}]}],"additional_environmental_impact":[{"parameter":"PM","unit":"Disease incidence","values":[{"value":"1,16E-07","module":"A1-A3","scenario":null},{"value":"1,47E-10","module":"A4","scenario":null},{"value":"2,27E-10","module":"A5","scenario":null},{"value":"9,91E-11","module":"C1","scenario":null},{"value":"7,33E-11","module":"C2","scenario":null},{"value":"1,05E-08","module":"C3","scenario":null},{"value":"0,00E+00","module":"C4","scenario":null},{"value":"-2,75E-08","module":"D","scenario":null}]},{"parameter":"ETP-fw","unit":"CTUe","values":[{"value":"5,98E+01","module":"A1-A3","scenario":null},{"value":"2,29E-01","module":"A4","scenario":null},{"value":"3,95E-02","module":"A5","scenario":null},{"value":"1,77E-02","module":"C1","scenario":null},{"value":"1,14E-01","module":"C2","scenario":null},{"value":"5,66E-01","module":"C3","scenario":null},{"value":"0,00E+00","module":"C4","scenario":null},{"value":"-9,45E+00","module":"D","scenario":null}]},{"parameter":"HTP-c","unit":"CTUh","values":[{"value":"2,73E-09","module":"A1-A3","scenario":null},{"value":"4,61E-12","module":"A4","scenario":null},{"value":"2,22E-12","module":"A5","scenario":null},{"value":"3,28E-13","module":"C1","scenario":null},{"value":"2,31E-12","module":"C2","scenario":null},{"value":"4,28E-11","module":"C3","scenario":null},{"value":"0,00E+00","module":"C4","scenario":null},{"value":"-4,33E-10","module":"D","scenario":null}]},{"parameter":"HTP-nc","unit":"CTUh","values":[{"value":"8,59E-08","module":"A1-A3","scenario":null},{"value":"2,39E-10","module":"A4","scenario":null},{"value":"2,24E-10","module":"A5","scenario":null},{"value":"1,66E-11","module":"C1","scenario":null},{"value":"1,20E-10","module":"C2","scenario":null},{"value":"1,55E-09","module":"C3","scenario":null},{"value":"0,00E+00","module":"C4","scenario":null},{"value":"-1,66E-08","module":"D","scenario":null}]},{"parameter":"SQP","unit":"-","values":[{"value":"1,08E+01","module":"A1-A3","scenario":null},{"value":"1,13E-01","module":"A4","scenario":null},{"value":"1,41E-02","module":"A5","scenario":null},{"value":"7,03E-05","module":"C1","scenario":null},{"value":"5,67E-02","module":"C2","scenario":null},{"value":"3,47E-01","module":"C3","scenario":null},{"value":"0,00E+00","module":"C4","scenario":null},{"value":"-7,68E+00","module":"D","scenario":null}]}],"resource_use":[{"parameter":"PERE","unit":"MJ","values":[{"value":"2,06E+01","module":"A1-A3","scenario":null},{"value":"1,87E-02","module":"A4","scenario":null},{"value":"1,42E-02","module":"A5","scenario":null},{"value":"9,63E-05","module":"C1","scenario":null},{"value":"9,36E-03","module":"C2","scenario":null},{"value":"2,89E-01","module":"C3","scenario":null},{"value":"0,00E+00","module":"C4","scenario":null},{"value":"-1,18E+01","module":"D","scenario":null}]},{"parameter":"PERM","unit":"","values":[{"value":"0,00E+00","module":"A1-A3","scenario":null},{"value":"0,00E+00","module":"A4","scenario":null},{"value":"0,00E+00","module":"A5","scenario":null},{"value":"0,00E+00","module":"C1","scenario":null},{"value":"0,00E+00","module":"C2","scenario":null},{"value":"0,00E+00","module":"C3","scenario":null},{"value":"0,00E+00","module":"C4","scenario":null},{"value":"0,00E+00","module":"D","scenario":null}]},{"parameter":"PERT","unit":"MJ","values":[{"value":"2,06E+01","module":"A1-A3","scenario":null},{"value":"1,87E-02","module":"A4","scenario":null},{"value":"1,42E-02","module":"A5","scenario":null},{"value":"9,63E-05","module":"C1","scenario":null},{"value":"9,36E-03","module":"C2","scenario":null},{"value":"2,89E-01","module":"C3","scenario":null},{"value":"0,00E+00","module":"C4","scenario":null},{"value":"-1,18E+01","module":"D","scenario":null}]},{"parameter":"PENRE","unit":"MJ","values":[{"value":"7,88E+01","module":"A1-A3","scenario":null},{"value":"3,30E-01","module":"A4","scenario":null},{"value":"2,60E+00","module":"A5","scenario":null},{"value":"2,55E-02","module":"C1","scenario":null},{"value":"1,65E-01","module":"C2","scenario":null},{"value":"8,19E+01","module":"C3","scenario":null},{"value":"0,00E+00","module":"C4","scenario":null},{"value":"-4,29E+01","module":"D","scenario":null}]},{"parameter":"PENRM","unit":"MJ","values":[{"value":"8,27E+01","module":"A1-A3","scenario":null},{"value":"0,00E+00","module":"A4","scenario":null},{"value":"-2,55E+00","module":"A5","scenario":null},{"value":"0,00E+00","module":"C1","scenario":null},{"value":"0,00E+00","module":"C2","scenario":null},{"value":"-8,02E+01","module":"C3","scenario":null},{"value":"0,00E+00","module":"C4","scenario":null},{"value":"0,00E+00","module":"D","scenario":null}]},{"parameter":"PENRT","unit":"MJ","values":[{"value":"1,62E+02","module":"A1-A3","scenario":null},{"value":"3,30E-01","module":"A4","scenario":null},{"value":"5,53E-02","module":"A5","scenario":null},{"value":"2,55E-02","module":"C1","scenario":null},{"value":"1,65E-01","module":"C2","scenario":null},{"value":"1,66E+00","module":"C3","scenario":null},{"value":"0,00E+00","module":"C4","scenario":null},{"value":"-4,29E+01","module":"D","scenario":null}]},{"parameter":"SM","unit":"kg","values":[{"value":"0,00E+00","module":"A1-A3","scenario":null},{"value":"0,00E+00","module":"A4","scenario":null},{"value":"0,00E+00","module":"A5","scenario":null},{"value":"0,00E+00","module":"C1","scenario":null},{"value":"0,00E+00","module":"C2","scenario":null},{"value":"0,00E+00","module":"C3","scenario":null},{"value":"0,00E+00","module":"C4","scenario":null},{"value":"0,00E+00","module":"D","scenario":null}]},{"parameter":"RSF","unit":"MJ","values":[{"value":"0,00E+00","module":"A1-A3","scenario":null},{"value":"0,00E+00","module":"A4","scenario":null},{"value":"0,00E+00","module":"A5","scenario":null},{"value":"0,00E+00","module":"C1","scenario":null},{"value":"0,00E+00","module":"C2","scenario":null},{"value":"0,00E+00","module":"C3","scenario":null},{"value":"0,00E+00","module":"C4","scenario":null},{"value":"0,00E+00","module":"D","scenario":null}]},{"parameter":"NRSF","unit":"MJ","values":[{"value":"0,00E+00","module":"A1-A3","scenario":null},{"value":"0,00E+00","module":"A4","scenario":null},{"value":"0,00E+00","module":"A5","scenario":null},{"value":"0,00E+00","module":"C1","scenario":null},{"value":"0,00E+00","module":"C2","scenario":null},{"value":"0,00E+00","module":"C3","scenario":null},{"value":"0,00E+00","module":"C4","scenario":null},{"value":"0,00E+00","module":"D","scenario":null}]},{"parameter":"FW","unit":"m3","values":[{"value":"3,50E-02","module":"A1-A3","scenario":null},{"value":"2,12E-05","module":"A4","scenario":null},{"value":"3,37E-04","module":"A5","scenario":null},{"value":"1,45E-07","module":"C1","scenario":null},{"value":"1,06E-05","module":"C2","scenario":null},{"value":"1,49E-02","module":"C3","scenario":null},{"value":"0,00E+00","module":"C4","scenario":null},{"value":"-1,14E-02","module":"D","scenario":null}]}],"end_of_life_waste":[{"parameter":"HWD","unit":"kg","values":[{"value":"7,65E-05","module":"A1-A3","scenario":null},{"value":"1,58E-12","module":"A4","scenario":null},{"value":"4,60E-12","module":"A5","scenario":null},{"value":"8,44E-14","module":"C1","scenario":null},{"value":"7,91E-13","module":"C2","scenario":null},{"value":"2,29E-10","module":"C3","scenario":null},{"value":"0,00E+00","module":"C4","scenario":null},{"value":"-5,81E-09","module":"D","scenario":null}]},{"parameter":"NHWD","unit":"kg","values":[{"value":"8,67E-02","module":"A1-A3","scenario":null},{"value":"4,73E-05","module":"A4","scenario":null},{"value":"1,34E-02","module":"A5","scenario":null},{"value":"2,39E-06","module":"C1","scenario":null},{"value":"2,37E-05","module":"C2","scenario":null},{"value":"3,23E-02","module":"C3","scenario":null},{"value":"0,00E+00","module":"C4","scenario":null},{"value":"-2,17E-02","module":"D","scenario":null}]},{"parameter":"RWD","unit":"kg","values":[{"value":"1,84E-03","module":"A1-A3","scenario":null},{"value":"4,07E-07","module":"A4","scenario":null},{"value":"2,30E-06","module":"A5","scenario":null},{"value":"2,80E-08","module":"C1","scenario":null},{"value":"2,03E-07","module":"C2","scenario":null},{"value":"6,85E-05","module":"C3","scenario":null},{"value":"0,00E+00","module":"C4","scenario":null},{"value":"-3,39E-03","module":"D","scenario":null}]}],"end_of_life_flow":[{"parameter":"CRU","unit":"kg","values":[{"value":"0,00E+00","module":"A1-A3","scenario":null},{"value":"0,00E+00","module":"A4","scenario":null},{"value":"0,00E+00","module":"A5","scenario":null},{"value":"0,00E+00","module":"C1","scenario":null},{"value":"0,00E+00","module":"C2","scenario":null},{"value":"0,00E+00","module":"C3","scenario":null},{"value":"0,00E+00","module":"C4","scenario":null},{"value":"0,00E+00","module":"D","scenario":null}]},{"parameter":"MFR","unit":"kg","values":[{"value":"0,00E+00","module":"A1-A3","scenario":null},{"value":"0,00E+00","module":"A4","scenario":null},{"value":"0,00E+00","module":"A5","scenario":null},{"value":"0,00E+00","module":"C1","scenario":null},{"value":"0,00E+00","module":"C2","scenario":null},{"value":"0,00E+00","module":"C3","scenario":null},{"value":"0,00E+00","module":"C4","scenario":null},{"value":"0,00E+00","module":"D","scenario":null}]},{"parameter":"MER","unit":"kg","values":[{"value":"0,00E+00","module":"A1-A3","scenario":null},{"value":"0,00E+00","module":"A4","scenario":null},{"value":"5,99E-02","module":"A5","scenario":null},{"value":"0,00E+00","module":"C1","scenario":null},{"value":"0,00E+00","module":"C2","scenario":null},{"value":"2,91E+00","module":"C3","scenario":null},{"value":"0,00E+00","module":"C4","scenario":null},{"value":"0,00E+00","module":"D","scenario":null}]},{"parameter":"EEE","unit":"MJ","values":[{"value":"0,00E+00","module":"A1-A3","scenario":null},{"value":"0,00E+00","module":"A4","scenario":null},{"value":"2,72E-01","module":"A5","scenario":null},{"value":"0,00E+00","module":"C1","scenario":null},{"value":"0,00E+00","module":"C2","scenario":null},{"value":"1,11E+01","module":"C3","scenario":null},{"value":"0,00E+00","module":"C4","scenario":null},{"value":"0,00E+00","module":"D","scenario":null}]},{"parameter":"EET","unit":"MJ","values":[{"value":"0,00E+00","module":"A1-A3","scenario":null},{"value":"0,00E+00","module":"A4","scenario":null},{"value":"4,86E-01","module":"A5","scenario":null},{"value":"0,00E+00","module":"C1","scenario":null},{"value":"0,00E+00","module":"C2","scenario":null},{"value":"1,99E+01","module":"C3","scenario":null},{"value":"0,00E+00","module":"C4","scenario":null},{"value":"0,00E+00","module":"D","scenario":null}]}]}