{"product_name":"Aluminiumprofile \u2013 pulverbeschichtet","epd_id":"EPD-GAR-20230468-IBA1-DE","declared_unit":{"unit":"ton","amount":1},"compliance":["DIN EN 15804+A2","ISO 14025"],"producer_name":"Gartner Extrusion GmbH","environmental_impact":[{"parameter":"GWP-total","unit":"kg CO2-eq","values":[{"value":"6,58E+00","module":"A1-A3","scenario":null},{"value":"8,49E-03","module":"C3","scenario":null},{"value":"-3,38E+00","module":"D","scenario":null}]},{"parameter":"GWP-fossil","unit":"kg CO2-eq","values":[{"value":"6,59E+00","module":"A1-A3","scenario":null},{"value":"8,39E-03","module":"C3","scenario":null},{"value":"-3,36E+00","module":"D","scenario":null}]},{"parameter":"GWP-biogenic","unit":"kg CO2-eq","values":[{"value":"-7,88E-03","module":"A1-A3","scenario":null},{"value":"9,12E-05","module":"C3","scenario":null},{"value":"-1,08E-02","module":"D","scenario":null}]},{"parameter":"GWP-luluc","unit":"kg CO2-eq","values":[{"value":"1,53E-03","module":"A1-A3","scenario":null},{"value":"9,05E-07","module":"C3","scenario":null},{"value":"-6,63E-04","module":"D","scenario":null}]},{"parameter":"ODP","unit":"kg CFC11-eq","values":[{"value":"4,01E-11","module":"A1-A3","scenario":null},{"value":"1,53E-13","module":"C3","scenario":null},{"value":"-2,78E-11","module":"D","scenario":null}]},{"parameter":"AP","unit":"mol H+-eq","values":[{"value":"1,87E-02","module":"A1-A3","scenario":null},{"value":"1,77E-05","module":"C3","scenario":null},{"value":"-1,32E-02","module":"D","scenario":null}]},{"parameter":"POCP","unit":"kg NMVOC-eq","values":[{"value":"1,06E-02","module":"A1-A3","scenario":null},{"value":"1,13E-05","module":"C3","scenario":null},{"value":"-5,79E-03","module":"D","scenario":null}]},{"parameter":"ADPE","unit":"kg Sb-eq","values":[{"value":"1,25E-06","module":"A1-A3","scenario":null},{"value":"1,29E-09","module":"C3","scenario":null},{"value":"-9,37E-07","module":"D","scenario":null}]},{"parameter":"ADPF","unit":"MJ","values":[{"value":"8,83E+01","module":"A1-A3","scenario":null},{"value":"1,74E-01","module":"C3","scenario":null},{"value":"-4,85E+01","module":"D","scenario":null}]},{"parameter":"WDP","unit":"m3 world-eq. Deprived","values":[{"value":"2,72E-01","module":"A1-A3","scenario":null},{"value":"1,83E-03","module":"C3","scenario":null},{"value":"-1,47E-01","module":"D","scenario":null}]},{"parameter":"EP-freshwater","unit":"kg P-eq","values":[{"value":"5,78E-06","module":"A1-A3","scenario":null},{"value":"3,11E-08","module":"C3","scenario":null},{"value":"-1,70E-06","module":"D","scenario":null}]},{"parameter":"EP-marine","unit":"kg N-eq","values":[{"value":"3,73E-03","module":"A1-A3","scenario":null},{"value":"4,24E-06","module":"C3","scenario":null},{"value":"-1,87E-03","module":"D","scenario":null}]},{"parameter":"EP-terrestrial","unit":"mol N-eq.","values":[{"value":"3,93E-02","module":"A1-A3","scenario":null},{"value":"4,43E-05","module":"C3","scenario":null},{"value":"-2,03E-02","module":"D","scenario":null}]}],"additional_environmental_impact":[{"parameter":"PM","unit":"Disease incidence","values":[{"value":null,"module":"A1-A3","scenario":null},{"value":null,"module":"C3","scenario":null},{"value":null,"module":"D","scenario":null}]},{"parameter":"ETP-fw","unit":"CTUe","values":[{"value":null,"module":"A1-A3","scenario":null},{"value":null,"module":"C3","scenario":null},{"value":null,"module":"D","scenario":null}]},{"parameter":"HTP-c","unit":"CTUh","values":[{"value":null,"module":"A1-A3","scenario":null},{"value":null,"module":"C3","scenario":null},{"value":null,"module":"D","scenario":null}]},{"parameter":"HTP-nc","unit":"CTUh","values":[{"value":null,"module":"A1-A3","scenario":null},{"value":null,"module":"C3","scenario":null},{"value":null,"module":"D","scenario":null}]},{"parameter":"SQP","unit":"-","values":[{"value":null,"module":"A1-A3","scenario":null},{"value":null,"module":"C3","scenario":null},{"value":null,"module":"D","scenario":null}]}],"resource_use":[{"parameter":"PERE","unit":"MJ","values":[{"value":"3,20E+01","module":"A1-A3","scenario":null},{"value":"1,04E-01","module":"C3","scenario":null},{"value":"-2,35E+01","module":"D","scenario":null}]},{"parameter":"PERM","unit":"","values":[{"value":"1,73E-01","module":"A1-A3","scenario":null},{"value":"0,00E+00","module":"C3","scenario":null},{"value":"0,00E+00","module":"D","scenario":null}]},{"parameter":"PERT","unit":"MJ","values":[{"value":"3,22E+01","module":"A1-A3","scenario":null},{"value":"1,04E-01","module":"C3","scenario":null},{"value":"-2,35E+01","module":"D","scenario":null}]},{"parameter":"PENRE","unit":"MJ","values":[{"value":"8,83E+01","module":"A1-A3","scenario":null},{"value":"1,74E-01","module":"C3","scenario":null},{"value":"-4,85E+01","module":"D","scenario":null}]},{"parameter":"PENRM","unit":"MJ","values":[{"value":"2,45E-02","module":"A1-A3","scenario":null},{"value":"0,00E+00","module":"C3","scenario":null},{"value":"0,00E+00","module":"D","scenario":null}]},{"parameter":"PENRT","unit":"MJ","values":[{"value":"8,83E+01","module":"A1-A3","scenario":null},{"value":"1,74E-01","module":"C3","scenario":null},{"value":"-4,85E+01","module":"D","scenario":null}]},{"parameter":"SM","unit":"kg","values":[{"value":"4,24E-01","module":"A1-A3","scenario":null},{"value":"0,00E+00","module":"C3","scenario":null},{"value":"0,00E+00","module":"D","scenario":null}]},{"parameter":"RSF","unit":"MJ","values":[{"value":"0,00E+00","module":"A1-A3","scenario":null},{"value":"0,00E+00","module":"C3","scenario":null},{"value":"0,00E+00","module":"D","scenario":null}]},{"parameter":"NRSF","unit":"MJ","values":[{"value":"0,00E+00","module":"A1-A3","scenario":null},{"value":"0,00E+00","module":"C3","scenario":null},{"value":"0,00E+00","module":"D","scenario":null}]},{"parameter":"FW","unit":"m3","values":[{"value":"4,94E-02","module":"A1-A3","scenario":null},{"value":"8,39E-05","module":"C3","scenario":null},{"value":"-4,09E-02","module":"D","scenario":null}]}],"end_of_life_waste":[{"parameter":"HWD","unit":"kg","values":[{"value":"4,27E-08","module":"A1-A3","scenario":null},{"value":"2,18E-11","module":"C3","scenario":null},{"value":"-3,09E-08","module":"D","scenario":null}]},{"parameter":"NHWD","unit":"kg","values":[{"value":"1,09E+00","module":"A1-A3","scenario":null},{"value":"1,28E-04","module":"C3","scenario":null},{"value":"-1,01E+00","module":"D","scenario":null}]},{"parameter":"RWD","unit":"kg","values":[{"value":"6,50E-03","module":"A1-A3","scenario":null},{"value":"2,77E-05","module":"C3","scenario":null},{"value":"-5,54E-03","module":"D","scenario":null}]}],"end_of_life_flow":[{"parameter":"CRU","unit":"kg","values":[{"value":"0,00E+00","module":"A1-A3","scenario":null},{"value":"0,00E+00","module":"C3","scenario":null},{"value":"0,00E+00","module":"D","scenario":null}]},{"parameter":"MFR","unit":"kg","values":[{"value":"0,00E+00","module":"A1-A3","scenario":null},{"value":"9,60E-01","module":"C3","scenario":null},{"value":"0,00E+00","module":"D","scenario":null}]},{"parameter":"MER","unit":"kg","values":[{"value":"0,00E+00","module":"A1-A3","scenario":null},{"value":"0,00E+00","module":"C3","scenario":null},{"value":"0,00E+00","module":"D","scenario":null}]},{"parameter":"EEE","unit":"MJ","values":[{"value":"0,00E+00","module":"A1-A3","scenario":null},{"value":"0,00E+00","module":"C3","scenario":null},{"value":"0,00E+00","module":"D","scenario":null}]},{"parameter":"EET","unit":"MJ","values":[{"value":"0,00E+00","module":"A1-A3","scenario":null},{"value":"0,00E+00","module":"C3","scenario":null},{"value":"0,00E+00","module":"D","scenario":null}]}]}