{"product_name":"MIXIT 50-40 F","epd_id":"EPD-GRU-20240028-CBA1-EN","declared_unit":{"unit":"stk","amount":1},"compliance":["DIN EN 15804+A2","ISO 14025"],"producer_name":"Grundfos Holding A/S","environmental_impact":[{"parameter":"GWP-total","unit":"kg CO2-eq","values":[{"value":"6,58E+01","module":"A1","scenario":null},{"value":"1,23E+00","module":"A2","scenario":null},{"value":"-1,02E+00","module":"A3","scenario":null},{"value":"2,50E+00","module":"A4","scenario":null},{"value":"2,06E+00","module":"A5","scenario":null},{"value":"0,00E+00","module":"B1","scenario":null},{"value":"0,00E+00","module":"B2","scenario":null},{"value":"1,01E+02","module":"B6","scenario":null},{"value":"0,00E+00","module":"B7","scenario":null},{"value":"0,00E+00","module":"C1","scenario":null},{"value":"6,63E-01","module":"C2","scenario":null},{"value":"3,72E-01","module":"C3","scenario":null},{"value":"3,41E+00","module":"C4","scenario":null},{"value":"-3,55E+00","module":"D","scenario":null},{"value":"6,61E+01","module":"A1A3","scenario":null}]},{"parameter":"GWP-fossil","unit":"kg CO2-eq","values":[{"value":"6,52E+01","module":"A1","scenario":null},{"value":"1,23E+00","module":"A2","scenario":null},{"value":"1,24E+00","module":"A3","scenario":null},{"value":"2,52E+00","module":"A4","scenario":null},{"value":"7,05E-02","module":"A5","scenario":null},{"value":"0,00E+00","module":"B1","scenario":null},{"value":"0,00E+00","module":"B2","scenario":null},{"value":"1,01E+02","module":"B6","scenario":null},{"value":"0,00E+00","module":"B7","scenario":null},{"value":"0,00E+00","module":"C1","scenario":null},{"value":"6,66E-01","module":"C2","scenario":null},{"value":"3,73E-01","module":"C3","scenario":null},{"value":"3,30E+00","module":"C4","scenario":null},{"value":"-3,54E+00","module":"D","scenario":null},{"value":"6,77E+01","module":"A1A3","scenario":null}]},{"parameter":"GWP-biogenic","unit":"kg CO2-eq","values":[{"value":"6,09E-01","module":"A1","scenario":null},{"value":"-1,31E-02","module":"A2","scenario":null},{"value":"-2,27E+00","module":"A3","scenario":null},{"value":"-3,70E-02","module":"A4","scenario":null},{"value":"1,99E+00","module":"A5","scenario":null},{"value":"0,00E+00","module":"B1","scenario":null},{"value":"0,00E+00","module":"B2","scenario":null},{"value":"3,94E-02","module":"B6","scenario":null},{"value":"0,00E+00","module":"B7","scenario":null},{"value":"0,00E+00","module":"C1","scenario":null},{"value":"-9,80E-03","module":"C2","scenario":null},{"value":"-1,04E-03","module":"C3","scenario":null},{"value":"1,08E-01","module":"C4","scenario":null},{"value":"-1,26E-02","module":"D","scenario":null},{"value":"-1,67E+00","module":"A1A3","scenario":null}]},{"parameter":"GWP-luluc","unit":"kg CO2-eq","values":[{"value":"4,52E-02","module":"A1","scenario":null},{"value":"8,64E-03","module":"A2","scenario":null},{"value":"5,85E-03","module":"A3","scenario":null},{"value":"2,32E-02","module":"A4","scenario":null},{"value":"1,41E-04","module":"A5","scenario":null},{"value":"0,00E+00","module":"B1","scenario":null},{"value":"0,00E+00","module":"B2","scenario":null},{"value":"9,38E-03","module":"B6","scenario":null},{"value":"0,00E+00","module":"B7","scenario":null},{"value":"0,00E+00","module":"C1","scenario":null},{"value":"6,16E-03","module":"C2","scenario":null},{"value":"1,19E-04","module":"C3","scenario":null},{"value":"5,65E-05","module":"C4","scenario":null},{"value":"-4,62E-04","module":"D","scenario":null},{"value":"5,97E-02","module":"A1A3","scenario":null}]},{"parameter":"ODP","unit":"kg CFC11-eq","values":[{"value":"3,99E-08","module":"A1","scenario":null},{"value":"1,30E-13","module":"A2","scenario":null},{"value":"3,16E-12","module":"A3","scenario":null},{"value":"3,27E-13","module":"A4","scenario":null},{"value":"2,52E-13","module":"A5","scenario":null},{"value":"0,00E+00","module":"B1","scenario":null},{"value":"0,00E+00","module":"B2","scenario":null},{"value":"1,01E-09","module":"B6","scenario":null},{"value":"0,00E+00","module":"B7","scenario":null},{"value":"0,00E+00","module":"C1","scenario":null},{"value":"8,65E-14","module":"C2","scenario":null},{"value":"8,52E-10","module":"C3","scenario":null},{"value":"3,95E-13","module":"C4","scenario":null},{"value":"-1,51E-11","module":"D","scenario":null},{"value":"3,99E-08","module":"A1A3","scenario":null}]},{"parameter":"AP","unit":"mol H+-eq","values":[{"value":"1,50E-01","module":"A1","scenario":null},{"value":"7,71E-03","module":"A2","scenario":null},{"value":"4,01E-03","module":"A3","scenario":null},{"value":"4,55E-03","module":"A4","scenario":null},{"value":"5,88E-04","module":"A5","scenario":null},{"value":"0,00E+00","module":"B1","scenario":null},{"value":"0,00E+00","module":"B2","scenario":null},{"value":"1,56E-01","module":"B6","scenario":null},{"value":"0,00E+00","module":"B7","scenario":null},{"value":"0,00E+00","module":"C1","scenario":null},{"value":"1,21E-03","module":"C2","scenario":null},{"value":"1,43E-03","module":"C3","scenario":null},{"value":"9,28E-04","module":"C4","scenario":null},{"value":"-2,15E-02","module":"D","scenario":null},{"value":"1,61E-01","module":"A1A3","scenario":null}]},{"parameter":"POCP","unit":"kg NMVOC-eq","values":[{"value":"9,30E-02","module":"A1","scenario":null},{"value":"8,44E-03","module":"A2","scenario":null},{"value":"4,65E-03","module":"A3","scenario":null},{"value":"4,08E-03","module":"A4","scenario":null},{"value":"5,65E-04","module":"A5","scenario":null},{"value":"0,00E+00","module":"B1","scenario":null},{"value":"0,00E+00","module":"B2","scenario":null},{"value":"1,22E-01","module":"B6","scenario":null},{"value":"0,00E+00","module":"B7","scenario":null},{"value":"0,00E+00","module":"C1","scenario":null},{"value":"1,08E-03","module":"C2","scenario":null},{"value":"7,34E-04","module":"C3","scenario":null},{"value":"9,47E-04","module":"C4","scenario":null},{"value":"-9,18E-03","module":"D","scenario":null},{"value":"1,06E-01","module":"A1A3","scenario":null}]},{"parameter":"ADPE","unit":"kg Sb-eq","values":[{"value":"1,19E-03","module":"A1","scenario":null},{"value":"6,43E-08","module":"A2","scenario":null},{"value":"4,57E-07","module":"A3","scenario":null},{"value":"1,66E-07","module":"A4","scenario":null},{"value":"3,20E-09","module":"A5","scenario":null},{"value":"0,00E+00","module":"B1","scenario":null},{"value":"0,00E+00","module":"B2","scenario":null},{"value":"4,97E-06","module":"B6","scenario":null},{"value":"0,00E+00","module":"B7","scenario":null},{"value":"0,00E+00","module":"C1","scenario":null},{"value":"4,41E-08","module":"C2","scenario":null},{"value":"6,34E-06","module":"C3","scenario":null},{"value":"3,12E-09","module":"C4","scenario":null},{"value":"-1,39E-04","module":"D","scenario":null},{"value":"1,19E-03","module":"A1A3","scenario":null}]},{"parameter":"ADPF","unit":"MJ","values":[{"value":"9,26E+02","module":"A1","scenario":null},{"value":"1,65E+01","module":"A2","scenario":null},{"value":"1,84E+01","module":"A3","scenario":null},{"value":"3,42E+01","module":"A4","scenario":null},{"value":"8,34E-01","module":"A5","scenario":null},{"value":"0,00E+00","module":"B1","scenario":null},{"value":"0,00E+00","module":"B2","scenario":null},{"value":"2,25E+03","module":"B6","scenario":null},{"value":"0,00E+00","module":"B7","scenario":null},{"value":"0,00E+00","module":"C1","scenario":null},{"value":"9,05E+00","module":"C2","scenario":null},{"value":"7,37E+00","module":"C3","scenario":null},{"value":"1,50E+00","module":"C4","scenario":null},{"value":"-4,87E+01","module":"D","scenario":null},{"value":"9,61E+02","module":"A1A3","scenario":null}]},{"parameter":"WDP","unit":"m3 world-eq. Deprived","values":[{"value":"3,22E+00","module":"A1","scenario":null},{"value":"1,15E-02","module":"A2","scenario":null},{"value":"1,22E-01","module":"A3","scenario":null},{"value":"3,03E-02","module":"A4","scenario":null},{"value":"2,54E-01","module":"A5","scenario":null},{"value":"0,00E+00","module":"B1","scenario":null},{"value":"0,00E+00","module":"B2","scenario":null},{"value":"8,62E+00","module":"B6","scenario":null},{"value":"0,00E+00","module":"B7","scenario":null},{"value":"0,00E+00","module":"C1","scenario":null},{"value":"8,03E-03","module":"C2","scenario":null},{"value":"9,11E-02","module":"C3","scenario":null},{"value":"3,42E-01","module":"C4","scenario":null},{"value":"-3,00E-01","module":"D","scenario":null},{"value":"3,35E+00","module":"A1A3","scenario":null}]},{"parameter":"EP-freshwater","unit":"kg P-eq","values":[{"value":"5,67E-04","module":"A1","scenario":null},{"value":"3,46E-06","module":"A2","scenario":null},{"value":"3,72E-05","module":"A3","scenario":null},{"value":"9,18E-06","module":"A4","scenario":null},{"value":"1,29E-07","module":"A5","scenario":null},{"value":"0,00E+00","module":"B1","scenario":null},{"value":"0,00E+00","module":"B2","scenario":null},{"value":"1,01E-04","module":"B6","scenario":null},{"value":"0,00E+00","module":"B7","scenario":null},{"value":"0,00E+00","module":"C1","scenario":null},{"value":"2,43E-06","module":"C2","scenario":null},{"value":"4,61E-05","module":"C3","scenario":null},{"value":"3,51E-06","module":"C4","scenario":null},{"value":"-4,99E-06","module":"D","scenario":null},{"value":"6,08E-04","module":"A1A3","scenario":null}]},{"parameter":"EP-marine","unit":"kg N-eq","values":[{"value":"3,60E-02","module":"A1","scenario":null},{"value":"3,22E-03","module":"A2","scenario":null},{"value":"1,90E-03","module":"A3","scenario":null},{"value":"1,83E-03","module":"A4","scenario":null},{"value":"2,15E-04","module":"A5","scenario":null},{"value":"0,00E+00","module":"B1","scenario":null},{"value":"0,00E+00","module":"B2","scenario":null},{"value":"4,40E-02","module":"B6","scenario":null},{"value":"0,00E+00","module":"B7","scenario":null},{"value":"0,00E+00","module":"C1","scenario":null},{"value":"4,84E-04","module":"C2","scenario":null},{"value":"2,49E-04","module":"C3","scenario":null},{"value":"3,52E-04","module":"C4","scenario":null},{"value":"-2,95E-03","module":"D","scenario":null},{"value":"4,11E-02","module":"A1A3","scenario":null}]},{"parameter":"EP-terrestrial","unit":"mol N-eq.","values":[{"value":"3,43E-01","module":"A1","scenario":null},{"value":"3,56E-02","module":"A2","scenario":null},{"value":"1,86E-02","module":"A3","scenario":null},{"value":"2,09E-02","module":"A4","scenario":null},{"value":"2,68E-03","module":"A5","scenario":null},{"value":"0,00E+00","module":"B1","scenario":null},{"value":"0,00E+00","module":"B2","scenario":null},{"value":"4,65E-01","module":"B6","scenario":null},{"value":"0,00E+00","module":"B7","scenario":null},{"value":"0,00E+00","module":"C1","scenario":null},{"value":"5,53E-03","module":"C2","scenario":null},{"value":"3,11E-03","module":"C3","scenario":null},{"value":"4,47E-03","module":"C4","scenario":null},{"value":"-3,17E-02","module":"D","scenario":null},{"value":"3,97E-01","module":"A1A3","scenario":null}]}],"additional_environmental_impact":[{"parameter":"PM","unit":"Disease incidence","values":[{"value":"2,61E-06","module":"A1","scenario":null},{"value":"1,80E-07","module":"A2","scenario":null},{"value":"7,03E-08","module":"A3","scenario":null},{"value":"5,62E-08","module":"A4","scenario":null},{"value":"3,39E-09","module":"A5","scenario":null},{"value":"0,00E+00","module":"B1","scenario":null},{"value":"0,00E+00","module":"B2","scenario":null},{"value":"1,41E-06","module":"B6","scenario":null},{"value":"0,00E+00","module":"B7","scenario":null},{"value":"0,00E+00","module":"C1","scenario":null},{"value":"1,49E-08","module":"C2","scenario":null},{"value":"1,22E-08","module":"C3","scenario":null},{"value":"6,46E-09","module":"C4","scenario":null},{"value":"-4,90E-07","module":"D","scenario":null},{"value":"2,86E-06","module":"A1A3","scenario":null}]},{"parameter":"ETP-fw","unit":"CTUe","values":[{"value":"4,66E+02","module":"A1","scenario":null},{"value":"1,24E+01","module":"A2","scenario":null},{"value":"4,61E+00","module":"A3","scenario":null},{"value":"2,45E+01","module":"A4","scenario":null},{"value":"4,05E-01","module":"A5","scenario":null},{"value":"0,00E+00","module":"B1","scenario":null},{"value":"0,00E+00","module":"B2","scenario":null},{"value":"1,96E+02","module":"B6","scenario":null},{"value":"0,00E+00","module":"B7","scenario":null},{"value":"0,00E+00","module":"C1","scenario":null},{"value":"6,49E+00","module":"C2","scenario":null},{"value":"2,90E+00","module":"C3","scenario":null},{"value":"7,54E-01","module":"C4","scenario":null},{"value":"-8,07E+00","module":"D","scenario":null},{"value":"4,83E+02","module":"A1A3","scenario":null}]},{"parameter":"HTP-c","unit":"CTUh","values":[{"value":"1,21E-06","module":"A1","scenario":null},{"value":"2,48E-10","module":"A2","scenario":null},{"value":"2,66E-10","module":"A3","scenario":null},{"value":"4,97E-10","module":"A4","scenario":null},{"value":"1,96E-11","module":"A5","scenario":null},{"value":"0,00E+00","module":"B1","scenario":null},{"value":"0,00E+00","module":"B2","scenario":null},{"value":"1,16E-08","module":"B6","scenario":null},{"value":"0,00E+00","module":"B7","scenario":null},{"value":"0,00E+00","module":"C1","scenario":null},{"value":"1,32E-10","module":"C2","scenario":null},{"value":"4,48E-10","module":"C3","scenario":null},{"value":"6,83E-11","module":"C4","scenario":null},{"value":"-9,01E-08","module":"D","scenario":null},{"value":"1,21E-06","module":"A1A3","scenario":null}]},{"parameter":"HTP-nc","unit":"CTUh","values":[{"value":"5,52E-07","module":"A1","scenario":null},{"value":"1,07E-08","module":"A2","scenario":null},{"value":"1,24E-08","module":"A3","scenario":null},{"value":"2,21E-08","module":"A4","scenario":null},{"value":"5,36E-10","module":"A5","scenario":null},{"value":"0,00E+00","module":"B1","scenario":null},{"value":"0,00E+00","module":"B2","scenario":null},{"value":"3,74E-07","module":"B6","scenario":null},{"value":"0,00E+00","module":"B7","scenario":null},{"value":"0,00E+00","module":"C1","scenario":null},{"value":"5,86E-09","module":"C2","scenario":null},{"value":"2,22E-08","module":"C3","scenario":null},{"value":"4,17E-09","module":"C4","scenario":null},{"value":"-2,11E-08","module":"D","scenario":null},{"value":"5,75E-07","module":"A1A3","scenario":null}]},{"parameter":"SQP","unit":"-","values":[{"value":"3,21E+02","module":"A1","scenario":null},{"value":"5,31E+00","module":"A2","scenario":null},{"value":"7,79E+01","module":"A3","scenario":null},{"value":"1,43E+01","module":"A4","scenario":null},{"value":"2,67E-01","module":"A5","scenario":null},{"value":"0,00E+00","module":"B1","scenario":null},{"value":"0,00E+00","module":"B2","scenario":null},{"value":"3,05E+02","module":"B6","scenario":null},{"value":"0,00E+00","module":"B7","scenario":null},{"value":"0,00E+00","module":"C1","scenario":null},{"value":"3,78E+00","module":"C2","scenario":null},{"value":"4,32E+00","module":"C3","scenario":null},{"value":"2,86E-01","module":"C4","scenario":null},{"value":"-7,18E+00","module":"D","scenario":null},{"value":"4,04E+02","module":"A1A3","scenario":null}]}],"resource_use":[{"parameter":"PERE","unit":"MJ","values":[{"value":"3,75E+02","module":"A1","scenario":null},{"value":"9,29E-01","module":"A2","scenario":null},{"value":"1,26E+01","module":"A3","scenario":null},{"value":"2,49E+00","module":"A4","scenario":null},{"value":"2,18E+01","module":"A5","scenario":null},{"value":"0,00E+00","module":"B1","scenario":null},{"value":"0,00E+00","module":"B2","scenario":null},{"value":"3,09E+02","module":"B6","scenario":null},{"value":"0,00E+00","module":"B7","scenario":null},{"value":"0,00E+00","module":"C1","scenario":null},{"value":"6,59E-01","module":"C2","scenario":null},{"value":"4,19E+00","module":"C3","scenario":null},{"value":"1,44E+00","module":"C4","scenario":null},{"value":"-1,03E+01","module":"D","scenario":null},{"value":"3,89E+02","module":"A1A3","scenario":null}]},{"parameter":"PERM","unit":"","values":[{"value":"1,18E+00","module":"A1","scenario":null},{"value":"0,00E+00","module":"A2","scenario":null},{"value":"2,16E+01","module":"A3","scenario":null},{"value":"0,00E+00","module":"A4","scenario":null},{"value":"-2,16E+01","module":"A5","scenario":null},{"value":"0,00E+00","module":"B1","scenario":null},{"value":"0,00E+00","module":"B2","scenario":null},{"value":"0,00E+00","module":"B6","scenario":null},{"value":"0,00E+00","module":"B7","scenario":null},{"value":"0,00E+00","module":"C1","scenario":null},{"value":"0,00E+00","module":"C2","scenario":null},{"value":"0,00E+00","module":"C3","scenario":null},{"value":"-1,18E+00","module":"C4","scenario":null},{"value":"0,00E+00","module":"D","scenario":null},{"value":"2,28E+01","module":"A1A3","scenario":null}]},{"parameter":"PERT","unit":"MJ","values":[{"value":"3,76E+02","module":"A1","scenario":null},{"value":"9,29E-01","module":"A2","scenario":null},{"value":"3,42E+01","module":"A3","scenario":null},{"value":"2,49E+00","module":"A4","scenario":null},{"value":"1,70E-01","module":"A5","scenario":null},{"value":"0,00E+00","module":"B1","scenario":null},{"value":"0,00E+00","module":"B2","scenario":null},{"value":"3,09E+02","module":"B6","scenario":null},{"value":"0,00E+00","module":"B7","scenario":null},{"value":"0,00E+00","module":"C1","scenario":null},{"value":"6,59E-01","module":"C2","scenario":null},{"value":"4,19E+00","module":"C3","scenario":null},{"value":"2,54E-01","module":"C4","scenario":null},{"value":"-1,03E+01","module":"D","scenario":null},{"value":"4,12E+02","module":"A1A3","scenario":null}]},{"parameter":"PENRE","unit":"MJ","values":[{"value":"8,90E+02","module":"A1","scenario":null},{"value":"1,66E+01","module":"A2","scenario":null},{"value":"1,83E+01","module":"A3","scenario":null},{"value":"3,43E+01","module":"A4","scenario":null},{"value":"9,64E-01","module":"A5","scenario":null},{"value":"0,00E+00","module":"B1","scenario":null},{"value":"0,00E+00","module":"B2","scenario":null},{"value":"2,25E+03","module":"B6","scenario":null},{"value":"0,00E+00","module":"B7","scenario":null},{"value":"0,00E+00","module":"C1","scenario":null},{"value":"9,09E+00","module":"C2","scenario":null},{"value":"7,37E+00","module":"C3","scenario":null},{"value":"3,51E+01","module":"C4","scenario":null},{"value":"-4,87E+01","module":"D","scenario":null},{"value":"9,25E+02","module":"A1A3","scenario":null}]},{"parameter":"PENRM","unit":"MJ","values":[{"value":"3,73E+01","module":"A1","scenario":null},{"value":"0,00E+00","module":"A2","scenario":null},{"value":"1,29E-01","module":"A3","scenario":null},{"value":"0,00E+00","module":"A4","scenario":null},{"value":"-1,29E-01","module":"A5","scenario":null},{"value":"0,00E+00","module":"B1","scenario":null},{"value":"0,00E+00","module":"B2","scenario":null},{"value":"0,00E+00","module":"B6","scenario":null},{"value":"0,00E+00","module":"B7","scenario":null},{"value":"0,00E+00","module":"C1","scenario":null},{"value":"0,00E+00","module":"C2","scenario":null},{"value":"0,00E+00","module":"C3","scenario":null},{"value":"-3,35E+01","module":"C4","scenario":null},{"value":"0,00E+00","module":"D","scenario":null},{"value":"3,74E+01","module":"A1A3","scenario":null}]},{"parameter":"PENRT","unit":"MJ","values":[{"value":"9,27E+02","module":"A1","scenario":null},{"value":"1,66E+01","module":"A2","scenario":null},{"value":"1,84E+01","module":"A3","scenario":null},{"value":"3,43E+01","module":"A4","scenario":null},{"value":"8,35E-01","module":"A5","scenario":null},{"value":"0,00E+00","module":"B1","scenario":null},{"value":"0,00E+00","module":"B2","scenario":null},{"value":"2,25E+03","module":"B6","scenario":null},{"value":"0,00E+00","module":"B7","scenario":null},{"value":"0,00E+00","module":"C1","scenario":null},{"value":"9,09E+00","module":"C2","scenario":null},{"value":"7,37E+00","module":"C3","scenario":null},{"value":"1,50E+00","module":"C4","scenario":null},{"value":"-4,87E+01","module":"D","scenario":null},{"value":"9,62E+02","module":"A1A3","scenario":null}]},{"parameter":"SM","unit":"kg","values":[{"value":"1,36E+01","module":"A1","scenario":null},{"value":"0,00E+00","module":"A2","scenario":null},{"value":"1,28E+00","module":"A3","scenario":null},{"value":"0,00E+00","module":"A4","scenario":null},{"value":"0,00E+00","module":"A5","scenario":null},{"value":"0,00E+00","module":"B1","scenario":null},{"value":"0,00E+00","module":"B2","scenario":null},{"value":"0,00E+00","module":"B6","scenario":null},{"value":"0,00E+00","module":"B7","scenario":null},{"value":"0,00E+00","module":"C1","scenario":null},{"value":"0,00E+00","module":"C2","scenario":null},{"value":"0,00E+00","module":"C3","scenario":null},{"value":"0,00E+00","module":"C4","scenario":null},{"value":"0,00E+00","module":"D","scenario":null},{"value":"1,48E+01","module":"A1A3","scenario":null}]},{"parameter":"RSF","unit":"MJ","values":[{"value":"0,00E+00","module":"A1","scenario":null},{"value":"0,00E+00","module":"A2","scenario":null},{"value":"0,00E+00","module":"A3","scenario":null},{"value":"0,00E+00","module":"A4","scenario":null},{"value":"0,00E+00","module":"A5","scenario":null},{"value":"0,00E+00","module":"B1","scenario":null},{"value":"0,00E+00","module":"B2","scenario":null},{"value":"0,00E+00","module":"B6","scenario":null},{"value":"0,00E+00","module":"B7","scenario":null},{"value":"0,00E+00","module":"C1","scenario":null},{"value":"0,00E+00","module":"C2","scenario":null},{"value":"0,00E+00","module":"C3","scenario":null},{"value":"0,00E+00","module":"C4","scenario":null},{"value":"0,00E+00","module":"D","scenario":null},{"value":"0,00E+00","module":"A1A3","scenario":null}]},{"parameter":"NRSF","unit":"MJ","values":[{"value":"0,00E+00","module":"A1","scenario":null},{"value":"0,00E+00","module":"A2","scenario":null},{"value":"0,00E+00","module":"A3","scenario":null},{"value":"0,00E+00","module":"A4","scenario":null},{"value":"0,00E+00","module":"A5","scenario":null},{"value":"0,00E+00","module":"B1","scenario":null},{"value":"0,00E+00","module":"B2","scenario":null},{"value":"0,00E+00","module":"B6","scenario":null},{"value":"0,00E+00","module":"B7","scenario":null},{"value":"0,00E+00","module":"C1","scenario":null},{"value":"0,00E+00","module":"C2","scenario":null},{"value":"0,00E+00","module":"C3","scenario":null},{"value":"0,00E+00","module":"C4","scenario":null},{"value":"0,00E+00","module":"D","scenario":null},{"value":"0,00E+00","module":"A1A3","scenario":null}]},{"parameter":"FW","unit":"m3","values":[{"value":"2,27E-01","module":"A1","scenario":null},{"value":"1,02E-03","module":"A2","scenario":null},{"value":"1,70E-02","module":"A3","scenario":null},{"value":"2,73E-03","module":"A4","scenario":null},{"value":"5,99E-03","module":"A5","scenario":null},{"value":"0,00E+00","module":"B1","scenario":null},{"value":"0,00E+00","module":"B2","scenario":null},{"value":"5,16E-01","module":"B6","scenario":null},{"value":"0,00E+00","module":"B7","scenario":null},{"value":"0,00E+00","module":"C1","scenario":null},{"value":"7,22E-04","module":"C2","scenario":null},{"value":"3,70E-03","module":"C3","scenario":null},{"value":"8,04E-03","module":"C4","scenario":null},{"value":"-1,05E-02","module":"D","scenario":null},{"value":"2,45E-01","module":"A1A3","scenario":null}]}],"end_of_life_waste":[{"parameter":"HWD","unit":"kg","values":[{"value":"1,44E-04","module":"A1","scenario":null},{"value":"4,30E-11","module":"A2","scenario":null},{"value":"4,41E-07","module":"A3","scenario":null},{"value":"1,06E-10","module":"A4","scenario":null},{"value":"2,10E-11","module":"A5","scenario":null},{"value":"0,00E+00","module":"B1","scenario":null},{"value":"0,00E+00","module":"B2","scenario":null},{"value":"1,31E-07","module":"B6","scenario":null},{"value":"0,00E+00","module":"B7","scenario":null},{"value":"0,00E+00","module":"C1","scenario":null},{"value":"2,81E-11","module":"C2","scenario":null},{"value":"8,44E-10","module":"C3","scenario":null},{"value":"8,89E-11","module":"C4","scenario":null},{"value":"-4,07E-04","module":"D","scenario":null},{"value":"1,44E-04","module":"A1A3","scenario":null}]},{"parameter":"NHWD","unit":"kg","values":[{"value":"1,52E+00","module":"A1","scenario":null},{"value":"2,55E-03","module":"A2","scenario":null},{"value":"5,08E-02","module":"A3","scenario":null},{"value":"5,23E-03","module":"A4","scenario":null},{"value":"6,42E-02","module":"A5","scenario":null},{"value":"0,00E+00","module":"B1","scenario":null},{"value":"0,00E+00","module":"B2","scenario":null},{"value":"4,97E-01","module":"B6","scenario":null},{"value":"0,00E+00","module":"B7","scenario":null},{"value":"0,00E+00","module":"C1","scenario":null},{"value":"1,39E-03","module":"C2","scenario":null},{"value":"4,91E-03","module":"C3","scenario":null},{"value":"1,09E+00","module":"C4","scenario":null},{"value":"1,02E-01","module":"D","scenario":null},{"value":"1,57E+00","module":"A1A3","scenario":null}]},{"parameter":"RWD","unit":"kg","values":[{"value":"4,25E-02","module":"A1","scenario":null},{"value":"2,51E-05","module":"A2","scenario":null},{"value":"5,48E-04","module":"A3","scenario":null},{"value":"6,42E-05","module":"A4","scenario":null},{"value":"3,46E-05","module":"A5","scenario":null},{"value":"0,00E+00","module":"B1","scenario":null},{"value":"0,00E+00","module":"B2","scenario":null},{"value":"3,51E-01","module":"B6","scenario":null},{"value":"0,00E+00","module":"B7","scenario":null},{"value":"0,00E+00","module":"C1","scenario":null},{"value":"1,70E-05","module":"C2","scenario":null},{"value":"1,07E-03","module":"C3","scenario":null},{"value":"4,82E-05","module":"C4","scenario":null},{"value":"-2,91E-03","module":"D","scenario":null},{"value":"4,31E-02","module":"A1A3","scenario":null}]}],"end_of_life_flow":[{"parameter":"CRU","unit":"kg","values":[{"value":"0,00E+00","module":"A1","scenario":null},{"value":"0,00E+00","module":"A2","scenario":null},{"value":"0,00E+00","module":"A3","scenario":null},{"value":"0,00E+00","module":"A4","scenario":null},{"value":"0,00E+00","module":"A5","scenario":null},{"value":"0,00E+00","module":"B1","scenario":null},{"value":"0,00E+00","module":"B2","scenario":null},{"value":"0,00E+00","module":"B6","scenario":null},{"value":"0,00E+00","module":"B7","scenario":null},{"value":"0,00E+00","module":"C1","scenario":null},{"value":"0,00E+00","module":"C2","scenario":null},{"value":"0,00E+00","module":"C3","scenario":null},{"value":"0,00E+00","module":"C4","scenario":null},{"value":"0,00E+00","module":"D","scenario":null},{"value":"0,00E+00","module":"A1A3","scenario":null}]},{"parameter":"MFR","unit":"kg","values":[{"value":"0,00E+00","module":"A1","scenario":null},{"value":"0,00E+00","module":"A2","scenario":null},{"value":"0,00E+00","module":"A3","scenario":null},{"value":"0,00E+00","module":"A4","scenario":null},{"value":"0,00E+00","module":"A5","scenario":null},{"value":"0,00E+00","module":"B1","scenario":null},{"value":"0,00E+00","module":"B2","scenario":null},{"value":"0,00E+00","module":"B6","scenario":null},{"value":"0,00E+00","module":"B7","scenario":null},{"value":"0,00E+00","module":"C1","scenario":null},{"value":"0,00E+00","module":"C2","scenario":null},{"value":"1,33E+01","module":"C3","scenario":null},{"value":"0,00E+00","module":"C4","scenario":null},{"value":"0,00E+00","module":"D","scenario":null},{"value":"0,00E+00","module":"A1A3","scenario":null}]},{"parameter":"MER","unit":"kg","values":[{"value":"0,00E+00","module":"A1","scenario":null},{"value":"0,00E+00","module":"A2","scenario":null},{"value":"0,00E+00","module":"A3","scenario":null},{"value":"0,00E+00","module":"A4","scenario":null},{"value":"0,00E+00","module":"A5","scenario":null},{"value":"0,00E+00","module":"B1","scenario":null},{"value":"0,00E+00","module":"B2","scenario":null},{"value":"0,00E+00","module":"B6","scenario":null},{"value":"0,00E+00","module":"B7","scenario":null},{"value":"0,00E+00","module":"C1","scenario":null},{"value":"0,00E+00","module":"C2","scenario":null},{"value":"0,00E+00","module":"C3","scenario":null},{"value":"0,00E+00","module":"C4","scenario":null},{"value":"0,00E+00","module":"D","scenario":null},{"value":"0,00E+00","module":"A1A3","scenario":null}]},{"parameter":"EEE","unit":"MJ","values":[{"value":"0,00E+00","module":"A1","scenario":null},{"value":"0,00E+00","module":"A2","scenario":null},{"value":"0,00E+00","module":"A3","scenario":null},{"value":"0,00E+00","module":"A4","scenario":null},{"value":"3,11E+00","module":"A5","scenario":null},{"value":"0,00E+00","module":"B1","scenario":null},{"value":"0,00E+00","module":"B2","scenario":null},{"value":"0,00E+00","module":"B6","scenario":null},{"value":"0,00E+00","module":"B7","scenario":null},{"value":"0,00E+00","module":"C1","scenario":null},{"value":"0,00E+00","module":"C2","scenario":null},{"value":"0,00E+00","module":"C3","scenario":null},{"value":"5,90E+00","module":"C4","scenario":null},{"value":"0,00E+00","module":"D","scenario":null},{"value":"0,00E+00","module":"A1A3","scenario":null}]},{"parameter":"EET","unit":"MJ","values":[{"value":"1,08E-01","module":"A1","scenario":null},{"value":"0,00E+00","module":"A2","scenario":null},{"value":"7,13E-04","module":"A3","scenario":null},{"value":"0,00E+00","module":"A4","scenario":null},{"value":"2,82E+00","module":"A5","scenario":null},{"value":"0,00E+00","module":"B1","scenario":null},{"value":"0,00E+00","module":"B2","scenario":null},{"value":"0,00E+00","module":"B6","scenario":null},{"value":"0,00E+00","module":"B7","scenario":null},{"value":"0,00E+00","module":"C1","scenario":null},{"value":"0,00E+00","module":"C2","scenario":null},{"value":"0,00E+00","module":"C3","scenario":null},{"value":"5,30E+00","module":"C4","scenario":null},{"value":"0,00E+00","module":"D","scenario":null},{"value":"1,09E-01","module":"A1A3","scenario":null}]}]}