{"product_name":"Wendeschl\u00fcsselsystem Einzelzylinder - star plus, neo, primo","epd_id":"EPD-DOR-20210196-CBC1-EN","declared_unit":{"unit":"stk","amount":1},"compliance":["DIN EN 15804+A2","ISO 14025"],"producer_name":"dormakaba International Holding GmbH","environmental_impact":[{"parameter":"GWP-total","unit":"kg CO2-eq","values":[{"value":"9,30E-01","module":"A1","scenario":null},{"value":"4,09E-01","module":"A2","scenario":null},{"value":"1,97E-01","module":"A3","scenario":null},{"value":"1,01E-01","module":"A4","scenario":null},{"value":"1,30E-01","module":"A5","scenario":null},{"value":"0,00E+00","module":"B6","scenario":null},{"value":"0,00E+00","module":"C1","scenario":null},{"value":"2,00E-03","module":"C2","scenario":null},{"value":"1,97E-01","module":"C3","scenario":null},{"value":"0,00E+00","module":"C4","scenario":null},{"value":"-4,12E-01","module":"D","scenario":null},{"value":"1,54E+00","module":"A1A3","scenario":null}]},{"parameter":"GWP-fossil","unit":"kg CO2-eq","values":[{"value":"9,29E-01","module":"A1","scenario":null},{"value":"4,08E-01","module":"A2","scenario":null},{"value":"2,84E-01","module":"A3","scenario":null},{"value":"9,70E-02","module":"A4","scenario":null},{"value":"2,30E-02","module":"A5","scenario":null},{"value":"0,00E+00","module":"B6","scenario":null},{"value":"0,00E+00","module":"C1","scenario":null},{"value":"2,00E-03","module":"C2","scenario":null},{"value":"1,97E-01","module":"C3","scenario":null},{"value":"0,00E+00","module":"C4","scenario":null},{"value":"-4,13E-01","module":"D","scenario":null},{"value":"1,62E+00","module":"A1A3","scenario":null}]},{"parameter":"GWP-biogenic","unit":"kg CO2-eq","values":[{"value":"-1,00E-03","module":"A1","scenario":null},{"value":"1,00E-03","module":"A2","scenario":null},{"value":"-8,80E-02","module":"A3","scenario":null},{"value":"4,00E-03","module":"A4","scenario":null},{"value":"1,06E-01","module":"A5","scenario":null},{"value":"0,00E+00","module":"B6","scenario":null},{"value":"0,00E+00","module":"C1","scenario":null},{"value":"7,10E-05","module":"C2","scenario":null},{"value":"4,60E-06","module":"C3","scenario":null},{"value":"0,00E+00","module":"C4","scenario":null},{"value":"1,00E-03","module":"D","scenario":null},{"value":"-8,80E-02","module":"A1A3","scenario":null}]},{"parameter":"GWP-luluc","unit":"kg CO2-eq","values":[{"value":"2,00E-03","module":"A1","scenario":null},{"value":"8,56E-06","module":"A2","scenario":null},{"value":"2,13E-04","module":"A3","scenario":null},{"value":"2,31E-06","module":"A4","scenario":null},{"value":"2,96E-06","module":"A5","scenario":null},{"value":"0,00E+00","module":"B6","scenario":null},{"value":"0,00E+00","module":"C1","scenario":null},{"value":"3,66E-08","module":"C2","scenario":null},{"value":"1,12E-05","module":"C3","scenario":null},{"value":"0,00E+00","module":"C4","scenario":null},{"value":"-7,07E-04","module":"D","scenario":null},{"value":"2,22E-03","module":"A1A3","scenario":null}]},{"parameter":"ODP","unit":"kg CFC11-eq","values":[{"value":"1,55E-10","module":"A1","scenario":null},{"value":"3,00E-17","module":"A2","scenario":null},{"value":"8,53E-13","module":"A3","scenario":null},{"value":"1,02E-17","module":"A4","scenario":null},{"value":"3,00E-17","module":"A5","scenario":null},{"value":"0,00E+00","module":"B6","scenario":null},{"value":"0,00E+00","module":"C1","scenario":null},{"value":"1,62E-19","module":"C2","scenario":null},{"value":"9,96E-17","module":"C3","scenario":null},{"value":"0,00E+00","module":"C4","scenario":null},{"value":"-2,42E-15","module":"D","scenario":null},{"value":"1,56E-10","module":"A1A3","scenario":null}]},{"parameter":"AP","unit":"mol H+-eq","values":[{"value":"9,00E-03","module":"A1","scenario":null},{"value":"2,00E-03","module":"A2","scenario":null},{"value":"5,46E-04","module":"A3","scenario":null},{"value":"9,17E-05","module":"A4","scenario":null},{"value":"3,42E-05","module":"A5","scenario":null},{"value":"0,00E+00","module":"B6","scenario":null},{"value":"0,00E+00","module":"C1","scenario":null},{"value":"1,54E-06","module":"C2","scenario":null},{"value":"3,52E-05","module":"C3","scenario":null},{"value":"0,00E+00","module":"C4","scenario":null},{"value":"-4,00E-03","module":"D","scenario":null},{"value":"1,15E-02","module":"A1A3","scenario":null}]},{"parameter":"POCP","unit":"kg NMVOC-eq","values":[{"value":"3,00E-03","module":"A1","scenario":null},{"value":"2,00E-03","module":"A2","scenario":null},{"value":"5,13E-04","module":"A3","scenario":null},{"value":"8,11E-05","module":"A4","scenario":null},{"value":"3,15E-05","module":"A5","scenario":null},{"value":"0,00E+00","module":"B6","scenario":null},{"value":"0,00E+00","module":"C1","scenario":null},{"value":"1,38E-06","module":"C2","scenario":null},{"value":"2,19E-05","module":"C3","scenario":null},{"value":"0,00E+00","module":"C4","scenario":null},{"value":"-9,70E-04","module":"D","scenario":null},{"value":"5,51E-03","module":"A1A3","scenario":null}]},{"parameter":"ADPE","unit":"kg Sb-eq","values":[{"value":"2,68E-04","module":"A1","scenario":null},{"value":"1,16E-08","module":"A2","scenario":null},{"value":"3,06E-06","module":"A3","scenario":null},{"value":"2,91E-09","module":"A4","scenario":null},{"value":"4,53E-10","module":"A5","scenario":null},{"value":"0,00E+00","module":"B6","scenario":null},{"value":"0,00E+00","module":"C1","scenario":null},{"value":"4,61E-11","module":"C2","scenario":null},{"value":"1,37E-09","module":"C3","scenario":null},{"value":"0,00E+00","module":"C4","scenario":null},{"value":"-1,58E-04","module":"D","scenario":null},{"value":"2,71E-04","module":"A1A3","scenario":null}]},{"parameter":"ADPF","unit":"MJ","values":[{"value":"1,44E+01","module":"A1","scenario":null},{"value":"5,54E+00","module":"A2","scenario":null},{"value":"4,00E+00","module":"A3","scenario":null},{"value":"1,37E+00","module":"A4","scenario":null},{"value":"4,40E-02","module":"A5","scenario":null},{"value":"0,00E+00","module":"B6","scenario":null},{"value":"0,00E+00","module":"C1","scenario":null},{"value":"2,20E-02","module":"C2","scenario":null},{"value":"9,20E-02","module":"C3","scenario":null},{"value":"0,00E+00","module":"C4","scenario":null},{"value":"-5,21E+00","module":"D","scenario":null},{"value":"2,40E+01","module":"A1A3","scenario":null}]},{"parameter":"WDP","unit":"m3 world-eq. Deprived","values":[{"value":"3,37E-01","module":"A1","scenario":null},{"value":"6,24E-04","module":"A2","scenario":null},{"value":"2,90E-02","module":"A3","scenario":null},{"value":"1,90E-04","module":"A4","scenario":null},{"value":"1,60E-02","module":"A5","scenario":null},{"value":"0,00E+00","module":"B6","scenario":null},{"value":"0,00E+00","module":"C1","scenario":null},{"value":"3,01E-06","module":"C2","scenario":null},{"value":"2,00E-02","module":"C3","scenario":null},{"value":"0,00E+00","module":"C4","scenario":null},{"value":"-1,81E-01","module":"D","scenario":null},{"value":"3,67E-01","module":"A1A3","scenario":null}]},{"parameter":"EP-freshwater","unit":"kg P-eq","values":[{"value":"1,23E-06","module":"A1","scenario":null},{"value":"6,72E-08","module":"A2","scenario":null},{"value":"2,20E-06","module":"A3","scenario":null},{"value":"2,07E-08","module":"A4","scenario":null},{"value":"5,50E-09","module":"A5","scenario":null},{"value":"0,00E+00","module":"B6","scenario":null},{"value":"0,00E+00","module":"C1","scenario":null},{"value":"3,29E-10","module":"C2","scenario":null},{"value":"1,59E-08","module":"C3","scenario":null},{"value":"0,00E+00","module":"C4","scenario":null},{"value":"-3,88E-07","module":"D","scenario":null},{"value":"3,50E-06","module":"A1A3","scenario":null}]},{"parameter":"EP-marine","unit":"kg N-eq","values":[{"value":"8,13E-04","module":"A1","scenario":null},{"value":"7,23E-04","module":"A2","scenario":null},{"value":"1,81E-04","module":"A3","scenario":null},{"value":"2,78E-05","module":"A4","scenario":null},{"value":"1,18E-05","module":"A5","scenario":null},{"value":"0,00E+00","module":"B6","scenario":null},{"value":"0,00E+00","module":"C1","scenario":null},{"value":"4,89E-07","module":"C2","scenario":null},{"value":"7,93E-06","module":"C3","scenario":null},{"value":"0,00E+00","module":"C4","scenario":null},{"value":"-2,79E-04","module":"D","scenario":null},{"value":"1,72E-03","module":"A1A3","scenario":null}]},{"parameter":"EP-terrestrial","unit":"mol N-eq.","values":[{"value":"9,00E-03","module":"A1","scenario":null},{"value":"8,00E-03","module":"A2","scenario":null},{"value":"2,00E-03","module":"A3","scenario":null},{"value":"3,12E-04","module":"A4","scenario":null},{"value":"1,54E-04","module":"A5","scenario":null},{"value":"0,00E+00","module":"B6","scenario":null},{"value":"0,00E+00","module":"C1","scenario":null},{"value":"5,44E-06","module":"C2","scenario":null},{"value":"1,60E-04","module":"C3","scenario":null},{"value":"0,00E+00","module":"C4","scenario":null},{"value":"-3,00E-03","module":"D","scenario":null},{"value":"1,90E-02","module":"A1A3","scenario":null}]}],"additional_environmental_impact":[{"parameter":"PM","unit":"Disease incidence","values":[{"value":"8,32E-08","module":"A1","scenario":null},{"value":"5,27E-09","module":"A2","scenario":null},{"value":"5,02E-09","module":"A3","scenario":null},{"value":"4,95E-10","module":"A4","scenario":null},{"value":"2,16E-10","module":"A5","scenario":null},{"value":"0,00E+00","module":"B6","scenario":null},{"value":"0,00E+00","module":"C1","scenario":null},{"value":"8,08E-12","module":"C2","scenario":null},{"value":"4,49E-10","module":"C3","scenario":null},{"value":"0,00E+00","module":"C4","scenario":null},{"value":"-3,79E-08","module":"D","scenario":null},{"value":"9,35E-08","module":"A1A3","scenario":null}]},{"parameter":"ETP-fw","unit":"CTUe","values":[{"value":"1,07E+01","module":"A1","scenario":null},{"value":"3,94E+00","module":"A2","scenario":null},{"value":"1,08E+00","module":"A3","scenario":null},{"value":"9,74E-01","module":"A4","scenario":null},{"value":"2,00E-02","module":"A5","scenario":null},{"value":"0,00E+00","module":"B6","scenario":null},{"value":"0,00E+00","module":"C1","scenario":null},{"value":"1,50E-02","module":"C2","scenario":null},{"value":"3,40E-02","module":"C3","scenario":null},{"value":"0,00E+00","module":"C4","scenario":null},{"value":"-2,95E+00","module":"D","scenario":null},{"value":"1,57E+01","module":"A1A3","scenario":null}]},{"parameter":"HTP-c","unit":"CTUh","values":[{"value":"1,98E-08","module":"A1","scenario":null},{"value":"7,38E-11","module":"A2","scenario":null},{"value":"4,14E-11","module":"A3","scenario":null},{"value":"1,83E-11","module":"A4","scenario":null},{"value":"1,17E-12","module":"A5","scenario":null},{"value":"0,00E+00","module":"B6","scenario":null},{"value":"0,00E+00","module":"C1","scenario":null},{"value":"2,91E-13","module":"C2","scenario":null},{"value":"2,97E-12","module":"C3","scenario":null},{"value":"0,00E+00","module":"C4","scenario":null},{"value":"-2,96E-10","module":"D","scenario":null},{"value":"1,99E-08","module":"A1A3","scenario":null}]},{"parameter":"HTP-nc","unit":"CTUh","values":[{"value":"3,11E-08","module":"A1","scenario":null},{"value":"3,49E-09","module":"A2","scenario":null},{"value":"1,73E-09","module":"A3","scenario":null},{"value":"7,82E-10","module":"A4","scenario":null},{"value":"6,89E-11","module":"A5","scenario":null},{"value":"0,00E+00","module":"B6","scenario":null},{"value":"0,00E+00","module":"C1","scenario":null},{"value":"1,24E-11","module":"C2","scenario":null},{"value":"3,01E-10","module":"C3","scenario":null},{"value":"0,00E+00","module":"C4","scenario":null},{"value":"-1,47E-08","module":"D","scenario":null},{"value":"3,64E-08","module":"A1A3","scenario":null}]},{"parameter":"SQP","unit":"-","values":[{"value":"4,36E+00","module":"A1","scenario":null},{"value":"1,10E-02","module":"A2","scenario":null},{"value":"1,48E+01","module":"A3","scenario":null},{"value":"4,00E-03","module":"A4","scenario":null},{"value":"1,20E-02","module":"A5","scenario":null},{"value":"0,00E+00","module":"B6","scenario":null},{"value":"0,00E+00","module":"C1","scenario":null},{"value":"5,60E-05","module":"C2","scenario":null},{"value":"2,70E-02","module":"C3","scenario":null},{"value":"0,00E+00","module":"C4","scenario":null},{"value":"-2,74E+00","module":"D","scenario":null},{"value":"1,92E+01","module":"A1A3","scenario":null}]}],"resource_use":[{"parameter":"PERE","unit":"MJ","values":[{"value":"1,87E+00","module":"A1","scenario":null},{"value":"1,30E-02","module":"A2","scenario":null},{"value":"2,03E+00","module":"A3","scenario":null},{"value":"4,00E-03","module":"A4","scenario":null},{"value":"9,31E-01","module":"A5","scenario":null},{"value":"0,00E+00","module":"B6","scenario":null},{"value":"0,00E+00","module":"C1","scenario":null},{"value":"6,87E-05","module":"C2","scenario":null},{"value":"2,40E-02","module":"C3","scenario":null},{"value":"0,00E+00","module":"C4","scenario":null},{"value":"-9,76E-01","module":"D","scenario":null},{"value":"3,92E+00","module":"A1A3","scenario":null}]},{"parameter":"PERM","unit":"","values":[{"value":"0,00E+00","module":"A1","scenario":null},{"value":"0,00E+00","module":"A2","scenario":null},{"value":"9,22E-01","module":"A3","scenario":null},{"value":"0,00E+00","module":"A4","scenario":null},{"value":"-9,22E-01","module":"A5","scenario":null},{"value":"0,00E+00","module":"B6","scenario":null},{"value":"0,00E+00","module":"C1","scenario":null},{"value":"0,00E+00","module":"C2","scenario":null},{"value":"0,00E+00","module":"C3","scenario":null},{"value":"0,00E+00","module":"C4","scenario":null},{"value":"0,00E+00","module":"D","scenario":null},{"value":"9,22E-01","module":"A1A3","scenario":null}]},{"parameter":"PERT","unit":"MJ","values":[{"value":"1,87E+00","module":"A1","scenario":null},{"value":"1,30E-02","module":"A2","scenario":null},{"value":"2,96E+00","module":"A3","scenario":null},{"value":"4,00E-03","module":"A4","scenario":null},{"value":"9,00E-03","module":"A5","scenario":null},{"value":"0,00E+00","module":"B6","scenario":null},{"value":"0,00E+00","module":"C1","scenario":null},{"value":"6,87E-05","module":"C2","scenario":null},{"value":"2,40E-02","module":"C3","scenario":null},{"value":"0,00E+00","module":"C4","scenario":null},{"value":"-9,76E-01","module":"D","scenario":null},{"value":"4,84E+00","module":"A1A3","scenario":null}]},{"parameter":"PENRE","unit":"MJ","values":[{"value":"1,13E+01","module":"A1","scenario":null},{"value":"5,54E+00","module":"A2","scenario":null},{"value":"3,65E+00","module":"A3","scenario":null},{"value":"1,38E+00","module":"A4","scenario":null},{"value":"3,93E-01","module":"A5","scenario":null},{"value":"0,00E+00","module":"B6","scenario":null},{"value":"0,00E+00","module":"C1","scenario":null},{"value":"2,20E-02","module":"C2","scenario":null},{"value":"3,21E+00","module":"C3","scenario":null},{"value":"0,00E+00","module":"C4","scenario":null},{"value":"-5,22E+00","module":"D","scenario":null},{"value":"2,05E+01","module":"A1A3","scenario":null}]},{"parameter":"PENRM","unit":"MJ","values":[{"value":"3,12E+00","module":"A1","scenario":null},{"value":"0,00E+00","module":"A2","scenario":null},{"value":"3,49E-01","module":"A3","scenario":null},{"value":"0,00E+00","module":"A4","scenario":null},{"value":"-3,49E-01","module":"A5","scenario":null},{"value":"0,00E+00","module":"B6","scenario":null},{"value":"0,00E+00","module":"C1","scenario":null},{"value":"0,00E+00","module":"C2","scenario":null},{"value":"-3,12E+00","module":"C3","scenario":null},{"value":"0,00E+00","module":"C4","scenario":null},{"value":"0,00E+00","module":"D","scenario":null},{"value":"3,47E+00","module":"A1A3","scenario":null}]},{"parameter":"PENRT","unit":"MJ","values":[{"value":"1,44E+01","module":"A1","scenario":null},{"value":"5,54E+00","module":"A2","scenario":null},{"value":"4,00E+00","module":"A3","scenario":null},{"value":"1,38E+00","module":"A4","scenario":null},{"value":"4,40E-02","module":"A5","scenario":null},{"value":"0,00E+00","module":"B6","scenario":null},{"value":"0,00E+00","module":"C1","scenario":null},{"value":"2,20E-02","module":"C2","scenario":null},{"value":"9,20E-02","module":"C3","scenario":null},{"value":"0,00E+00","module":"C4","scenario":null},{"value":"-5,22E+00","module":"D","scenario":null},{"value":"2,40E+01","module":"A1A3","scenario":null}]},{"parameter":"SM","unit":"kg","values":[{"value":"2,38E-01","module":"A1","scenario":null},{"value":"0,00E+00","module":"A2","scenario":null},{"value":"0,00E+00","module":"A3","scenario":null},{"value":"0,00E+00","module":"A4","scenario":null},{"value":"0,00E+00","module":"A5","scenario":null},{"value":"0,00E+00","module":"B6","scenario":null},{"value":"0,00E+00","module":"C1","scenario":null},{"value":"0,00E+00","module":"C2","scenario":null},{"value":"0,00E+00","module":"C3","scenario":null},{"value":"0,00E+00","module":"C4","scenario":null},{"value":"0,00E+00","module":"D","scenario":null},{"value":"2,38E-01","module":"A1A3","scenario":null}]},{"parameter":"RSF","unit":"MJ","values":[{"value":"0,00E+00","module":"A1","scenario":null},{"value":"0,00E+00","module":"A2","scenario":null},{"value":"0,00E+00","module":"A3","scenario":null},{"value":"0,00E+00","module":"A4","scenario":null},{"value":"0,00E+00","module":"A5","scenario":null},{"value":"0,00E+00","module":"B6","scenario":null},{"value":"0,00E+00","module":"C1","scenario":null},{"value":"0,00E+00","module":"C2","scenario":null},{"value":"0,00E+00","module":"C3","scenario":null},{"value":"0,00E+00","module":"C4","scenario":null},{"value":"0,00E+00","module":"D","scenario":null},{"value":"0,00E+00","module":"A1A3","scenario":null}]},{"parameter":"NRSF","unit":"MJ","values":[{"value":"0,00E+00","module":"A1","scenario":null},{"value":"0,00E+00","module":"A2","scenario":null},{"value":"0,00E+00","module":"A3","scenario":null},{"value":"0,00E+00","module":"A4","scenario":null},{"value":"0,00E+00","module":"A5","scenario":null},{"value":"0,00E+00","module":"B6","scenario":null},{"value":"0,00E+00","module":"C1","scenario":null},{"value":"0,00E+00","module":"C2","scenario":null},{"value":"0,00E+00","module":"C3","scenario":null},{"value":"0,00E+00","module":"C4","scenario":null},{"value":"0,00E+00","module":"D","scenario":null},{"value":"0,00E+00","module":"A1A3","scenario":null}]},{"parameter":"FW","unit":"m3","values":[{"value":"7,00E-03","module":"A1","scenario":null},{"value":"2,60E-05","module":"A2","scenario":null},{"value":"2,00E-03","module":"A3","scenario":null},{"value":"7,77E-06","module":"A4","scenario":null},{"value":"3,68E-04","module":"A5","scenario":null},{"value":"0,00E+00","module":"B6","scenario":null},{"value":"0,00E+00","module":"C1","scenario":null},{"value":"1,23E-07","module":"C2","scenario":null},{"value":"4,83E-04","module":"C3","scenario":null},{"value":"0,00E+00","module":"C4","scenario":null},{"value":"-4,00E-03","module":"D","scenario":null},{"value":"9,03E-03","module":"A1A3","scenario":null}]}],"end_of_life_waste":[{"parameter":"HWD","unit":"kg","values":[{"value":"5,65E-06","module":"A1","scenario":null},{"value":"5,29E-10","module":"A2","scenario":null},{"value":"3,06E-08","module":"A3","scenario":null},{"value":"1,33E-10","module":"A4","scenario":null},{"value":"8,71E-11","module":"A5","scenario":null},{"value":"0,00E+00","module":"B6","scenario":null},{"value":"0,00E+00","module":"C1","scenario":null},{"value":"2,12E-12","module":"C2","scenario":null},{"value":"3,49E-10","module":"C3","scenario":null},{"value":"0,00E+00","module":"C4","scenario":null},{"value":"-1,57E-08","module":"D","scenario":null},{"value":"5,68E-06","module":"A1A3","scenario":null}]},{"parameter":"NHWD","unit":"kg","values":[{"value":"1,60E-01","module":"A1","scenario":null},{"value":"5,61E-04","module":"A2","scenario":null},{"value":"6,00E-03","module":"A3","scenario":null},{"value":"1,41E-04","module":"A4","scenario":null},{"value":"6,00E-03","module":"A5","scenario":null},{"value":"0,00E+00","module":"B6","scenario":null},{"value":"0,00E+00","module":"C1","scenario":null},{"value":"2,23E-06","module":"C2","scenario":null},{"value":"2,10E-02","module":"C3","scenario":null},{"value":"0,00E+00","module":"C4","scenario":null},{"value":"-9,00E-02","module":"D","scenario":null},{"value":"1,67E-01","module":"A1A3","scenario":null}]},{"parameter":"RWD","unit":"kg","values":[{"value":"2,71E-04","module":"A1","scenario":null},{"value":"4,59E-06","module":"A2","scenario":null},{"value":"8,90E-05","module":"A3","scenario":null},{"value":"1,48E-06","module":"A4","scenario":null},{"value":"2,16E-06","module":"A5","scenario":null},{"value":"0,00E+00","module":"B6","scenario":null},{"value":"0,00E+00","module":"C1","scenario":null},{"value":"2,34E-08","module":"C2","scenario":null},{"value":"3,40E-06","module":"C3","scenario":null},{"value":"0,00E+00","module":"C4","scenario":null},{"value":"-1,66E-04","module":"D","scenario":null},{"value":"3,65E-04","module":"A1A3","scenario":null}]}],"end_of_life_flow":[{"parameter":"CRU","unit":"kg","values":[{"value":"0,00E+00","module":"A1","scenario":null},{"value":"0,00E+00","module":"A2","scenario":null},{"value":"0,00E+00","module":"A3","scenario":null},{"value":"0,00E+00","module":"A4","scenario":null},{"value":"0,00E+00","module":"A5","scenario":null},{"value":"0,00E+00","module":"B6","scenario":null},{"value":"0,00E+00","module":"C1","scenario":null},{"value":"0,00E+00","module":"C2","scenario":null},{"value":"0,00E+00","module":"C3","scenario":null},{"value":"0,00E+00","module":"C4","scenario":null},{"value":"0,00E+00","module":"D","scenario":null},{"value":"0,00E+00","module":"A1A3","scenario":null}]},{"parameter":"MFR","unit":"kg","values":[{"value":"0,00E+00","module":"A1","scenario":null},{"value":"0,00E+00","module":"A2","scenario":null},{"value":"0,00E+00","module":"A3","scenario":null},{"value":"0,00E+00","module":"A4","scenario":null},{"value":"0,00E+00","module":"A5","scenario":null},{"value":"0,00E+00","module":"B6","scenario":null},{"value":"0,00E+00","module":"C1","scenario":null},{"value":"0,00E+00","module":"C2","scenario":null},{"value":"2,90E-01","module":"C3","scenario":null},{"value":"0,00E+00","module":"C4","scenario":null},{"value":"0,00E+00","module":"D","scenario":null},{"value":"0,00E+00","module":"A1A3","scenario":null}]},{"parameter":"MER","unit":"kg","values":[{"value":"0,00E+00","module":"A1","scenario":null},{"value":"0,00E+00","module":"A2","scenario":null},{"value":"0,00E+00","module":"A3","scenario":null},{"value":"0,00E+00","module":"A4","scenario":null},{"value":"0,00E+00","module":"A5","scenario":null},{"value":"0,00E+00","module":"B6","scenario":null},{"value":"0,00E+00","module":"C1","scenario":null},{"value":"0,00E+00","module":"C2","scenario":null},{"value":"0,00E+00","module":"C3","scenario":null},{"value":"0,00E+00","module":"C4","scenario":null},{"value":"0,00E+00","module":"D","scenario":null},{"value":"0,00E+00","module":"A1A3","scenario":null}]},{"parameter":"EEE","unit":"MJ","values":[{"value":"0,00E+00","module":"A1","scenario":null},{"value":"0,00E+00","module":"A2","scenario":null},{"value":"5,10E-02","module":"A3","scenario":null},{"value":"0,00E+00","module":"A4","scenario":null},{"value":"2,03E-01","module":"A5","scenario":null},{"value":"0,00E+00","module":"B6","scenario":null},{"value":"0,00E+00","module":"C1","scenario":null},{"value":"0,00E+00","module":"C2","scenario":null},{"value":"0,00E+00","module":"C3","scenario":null},{"value":"0,00E+00","module":"C4","scenario":null},{"value":"0,00E+00","module":"D","scenario":null},{"value":"5,10E-02","module":"A1A3","scenario":null}]},{"parameter":"EET","unit":"MJ","values":[{"value":"0,00E+00","module":"A1","scenario":null},{"value":"0,00E+00","module":"A2","scenario":null},{"value":"9,30E-02","module":"A3","scenario":null},{"value":"0,00E+00","module":"A4","scenario":null},{"value":"3,87E-01","module":"A5","scenario":null},{"value":"0,00E+00","module":"B6","scenario":null},{"value":"0,00E+00","module":"C1","scenario":null},{"value":"0,00E+00","module":"C2","scenario":null},{"value":"0,00E+00","module":"C3","scenario":null},{"value":"0,00E+00","module":"C4","scenario":null},{"value":"0,00E+00","module":"D","scenario":null},{"value":"9,30E-02","module":"A1A3","scenario":null}]}]}