{"product_name":"Briefk\u00e4sten","epd_id":"EPD-ARG-20230547-IBG1-EN","declared_unit":{"unit":"ton","amount":1},"compliance":["DIN EN 15804+A2","ISO 14025"],"producer_name":"ARGE \u2013 The European Federation of Locks and Building Hardware Manufacturers","environmental_impact":[{"parameter":"GWP-total","unit":"kg CO2-eq","values":[{"value":"6,11E+00","module":"A1-A3","scenario":null},{"value":"6,16E-01","module":"A4","scenario":null},{"value":"1,55E-01","module":"A5","scenario":null},{"value":"0,00E+00","module":"C1","scenario":null},{"value":"1,22E-02","module":"C2","scenario":null},{"value":"3,05E-03","module":"C3","scenario":null},{"value":"1,48E-01","module":"C4","scenario":null},{"value":"-1,32E+00","module":"D","scenario":null}]},{"parameter":"GWP-fossil","unit":"kg CO2-eq","values":[{"value":"6,20E+00","module":"A1-A3","scenario":null},{"value":"6,16E-01","module":"A4","scenario":null},{"value":"6,35E-02","module":"A5","scenario":null},{"value":"0,00E+00","module":"C1","scenario":null},{"value":"1,22E-02","module":"C2","scenario":null},{"value":"3,04E-03","module":"C3","scenario":null},{"value":"1,48E-01","module":"C4","scenario":null},{"value":"-1,32E+00","module":"D","scenario":null}]},{"parameter":"GWP-biogenic","unit":"kg CO2-eq","values":[{"value":"-9,14E-02","module":"A1-A3","scenario":null},{"value":"0,00E+00","module":"A4","scenario":null},{"value":"9,14E-02","module":"A5","scenario":null},{"value":"0,00E+00","module":"C1","scenario":null},{"value":"0,00E+00","module":"C2","scenario":null},{"value":"0,00E+00","module":"C3","scenario":null},{"value":"0,00E+00","module":"C4","scenario":null},{"value":"0,00E+00","module":"D","scenario":null}]},{"parameter":"GWP-luluc","unit":"kg CO2-eq","values":[{"value":"5,48E-03","module":"A1-A3","scenario":null},{"value":"2,46E-04","module":"A4","scenario":null},{"value":"6,26E-07","module":"A5","scenario":null},{"value":"0,00E+00","module":"C1","scenario":null},{"value":"4,88E-06","module":"C2","scenario":null},{"value":"7,59E-06","module":"C3","scenario":null},{"value":"2,55E-06","module":"C4","scenario":null},{"value":"-1,20E-03","module":"D","scenario":null}]},{"parameter":"ODP","unit":"kg CFC11-eq","values":[{"value":"3,70E-07","module":"A1-A3","scenario":null},{"value":"1,43E-07","module":"A4","scenario":null},{"value":"3,23E-10","module":"A5","scenario":null},{"value":"0,00E+00","module":"C1","scenario":null},{"value":"2,83E-09","module":"C2","scenario":null},{"value":"1,54E-10","module":"C3","scenario":null},{"value":"1,03E-09","module":"C4","scenario":null},{"value":"-6,32E-08","module":"D","scenario":null}]},{"parameter":"AP","unit":"mol H+-eq","values":[{"value":"3,43E-02","module":"A1-A3","scenario":null},{"value":"1,75E-03","module":"A4","scenario":null},{"value":"1,75E-05","module":"A5","scenario":null},{"value":"0,00E+00","module":"C1","scenario":null},{"value":"3,47E-05","module":"C2","scenario":null},{"value":"1,57E-05","module":"C3","scenario":null},{"value":"3,87E-05","module":"C4","scenario":null},{"value":"-7,62E-03","module":"D","scenario":null}]},{"parameter":"POCP","unit":"kg NMVOC-eq","values":[{"value":"2,23E-02","module":"A1-A3","scenario":null},{"value":"1,49E-03","module":"A4","scenario":null},{"value":"2,08E-05","module":"A5","scenario":null},{"value":"0,00E+00","module":"C1","scenario":null},{"value":"2,95E-05","module":"C2","scenario":null},{"value":"6,35E-06","module":"C3","scenario":null},{"value":"4,31E-05","module":"C4","scenario":null},{"value":"-4,43E-03","module":"D","scenario":null}]},{"parameter":"ADPE","unit":"kg Sb-eq","values":[{"value":"1,55E-04","module":"A1-A3","scenario":null},{"value":"2,18E-06","module":"A4","scenario":null},{"value":"6,08E-09","module":"A5","scenario":null},{"value":"0,00E+00","module":"C1","scenario":null},{"value":"4,33E-08","module":"C2","scenario":null},{"value":"7,37E-09","module":"C3","scenario":null},{"value":"1,58E-08","module":"C4","scenario":null},{"value":"-3,91E-05","module":"D","scenario":null}]},{"parameter":"ADPF","unit":"MJ","values":[{"value":"7,63E+01","module":"A1-A3","scenario":null},{"value":"9,33E+00","module":"A4","scenario":null},{"value":"2,51E-02","module":"A5","scenario":null},{"value":"0,00E+00","module":"C1","scenario":null},{"value":"1,85E-01","module":"C2","scenario":null},{"value":"6,45E-02","module":"C3","scenario":null},{"value":"7,43E-02","module":"C4","scenario":null},{"value":"-1,43E+01","module":"D","scenario":null}]},{"parameter":"WDP","unit":"m3 world-eq. Deprived","values":[{"value":"2,23E+00","module":"A1-A3","scenario":null},{"value":"2,84E-02","module":"A4","scenario":null},{"value":"3,63E-04","module":"A5","scenario":null},{"value":"0,00E+00","module":"C1","scenario":null},{"value":"5,63E-04","module":"C2","scenario":null},{"value":"7,20E-04","module":"C3","scenario":null},{"value":"1,11E-03","module":"C4","scenario":null},{"value":"-3,69E-01","module":"D","scenario":null}]},{"parameter":"EP-freshwater","unit":"kg P-eq","values":[{"value":"2,48E-04","module":"A1-A3","scenario":null},{"value":"4,39E-06","module":"A4","scenario":null},{"value":"2,04E-08","module":"A5","scenario":null},{"value":"0,00E+00","module":"C1","scenario":null},{"value":"8,70E-08","module":"C2","scenario":null},{"value":"3,42E-07","module":"C3","scenario":null},{"value":"6,29E-08","module":"C4","scenario":null},{"value":"-4,43E-05","module":"D","scenario":null}]},{"parameter":"EP-marine","unit":"kg N-eq","values":[{"value":"5,61E-03","module":"A1-A3","scenario":null},{"value":"3,47E-04","module":"A4","scenario":null},{"value":"7,67E-06","module":"A5","scenario":null},{"value":"0,00E+00","module":"C1","scenario":null},{"value":"6,89E-06","module":"C2","scenario":null},{"value":"2,01E-06","module":"C3","scenario":null},{"value":"2,02E-05","module":"C4","scenario":null},{"value":"-1,24E-03","module":"D","scenario":null}]},{"parameter":"EP-terrestrial","unit":"mol N-eq.","values":[{"value":"6,41E-02","module":"A1-A3","scenario":null},{"value":"3,87E-03","module":"A4","scenario":null},{"value":"8,26E-05","module":"A5","scenario":null},{"value":"0,00E+00","module":"C1","scenario":null},{"value":"7,68E-05","module":"C2","scenario":null},{"value":"2,32E-05","module":"C3","scenario":null},{"value":"1,54E-04","module":"C4","scenario":null},{"value":"-1,41E-02","module":"D","scenario":null}]}],"additional_environmental_impact":[{"parameter":"PM","unit":"Disease incidence","values":[{"value":"4,92E-07","module":"A1-A3","scenario":null},{"value":"4,95E-08","module":"A4","scenario":null},{"value":"1,77E-10","module":"A5","scenario":null},{"value":"0,00E+00","module":"C1","scenario":null},{"value":"9,80E-10","module":"C2","scenario":null},{"value":"4,19E-11","module":"C3","scenario":null},{"value":"6,37E-10","module":"C4","scenario":null},{"value":"-1,08E-07","module":"D","scenario":null}]},{"parameter":"ETP-fw","unit":"CTUe","values":[{"value":"1,89E+02","module":"A1-A3","scenario":null},{"value":"7,33E+00","module":"A4","scenario":null},{"value":"3,24E-02","module":"A5","scenario":null},{"value":"0,00E+00","module":"C1","scenario":null},{"value":"1,45E-01","module":"C2","scenario":null},{"value":"3,25E-02","module":"C3","scenario":null},{"value":"3,27E-01","module":"C4","scenario":null},{"value":"-4,26E+01","module":"D","scenario":null}]},{"parameter":"HTP-c","unit":"CTUh","values":[{"value":"1,13E-07","module":"A1-A3","scenario":null},{"value":"2,36E-10","module":"A4","scenario":null},{"value":"4,16E-12","module":"A5","scenario":null},{"value":"0,00E+00","module":"C1","scenario":null},{"value":"4,67E-12","module":"C2","scenario":null},{"value":"8,67E-13","module":"C3","scenario":null},{"value":"6,59E-12","module":"C4","scenario":null},{"value":"-2,55E-08","module":"D","scenario":null}]},{"parameter":"HTP-nc","unit":"CTUh","values":[{"value":"1,50E-07","module":"A1-A3","scenario":null},{"value":"7,40E-09","module":"A4","scenario":null},{"value":"1,72E-10","module":"A5","scenario":null},{"value":"0,00E+00","module":"C1","scenario":null},{"value":"1,47E-10","module":"C2","scenario":null},{"value":"2,82E-11","module":"C3","scenario":null},{"value":"1,45E-10","module":"C4","scenario":null},{"value":"-3,21E-08","module":"D","scenario":null}]},{"parameter":"SQP","unit":"-","values":[{"value":"4,10E+01","module":"A1-A3","scenario":null},{"value":"6,50E+00","module":"A4","scenario":null},{"value":"1,24E-02","module":"A5","scenario":null},{"value":"0,00E+00","module":"C1","scenario":null},{"value":"1,29E-01","module":"C2","scenario":null},{"value":"9,92E-03","module":"C3","scenario":null},{"value":"1,11E-01","module":"C4","scenario":null},{"value":"-7,38E+00","module":"D","scenario":null}]}],"resource_use":[{"parameter":"PERE","unit":"MJ","values":[{"value":"1,47E+01","module":"A1-A3","scenario":null},{"value":"1,31E-01","module":"A4","scenario":null},{"value":"-7,09E-01","module":"A5","scenario":null},{"value":"0,00E+00","module":"C1","scenario":null},{"value":"2,60E-03","module":"C2","scenario":null},{"value":"1,22E-02","module":"C3","scenario":null},{"value":"2,19E-03","module":"C4","scenario":null},{"value":"-3,28E+00","module":"D","scenario":null}]},{"parameter":"PERM","unit":"","values":[{"value":"1,01E+00","module":"A1-A3","scenario":null},{"value":"0,00E+00","module":"A4","scenario":null},{"value":"5,60E-01","module":"A5","scenario":null},{"value":"0,00E+00","module":"C1","scenario":null},{"value":"0,00E+00","module":"C2","scenario":null},{"value":"0,00E+00","module":"C3","scenario":null},{"value":"0,00E+00","module":"C4","scenario":null},{"value":"0,00E+00","module":"D","scenario":null}]},{"parameter":"PERT","unit":"MJ","values":[{"value":"1,57E+01","module":"A1-A3","scenario":null},{"value":"1,31E-01","module":"A4","scenario":null},{"value":"-1,48E-01","module":"A5","scenario":null},{"value":"0,00E+00","module":"C1","scenario":null},{"value":"2,60E-03","module":"C2","scenario":null},{"value":"1,22E-02","module":"C3","scenario":null},{"value":"2,19E-03","module":"C4","scenario":null},{"value":"-3,28E+00","module":"D","scenario":null}]},{"parameter":"PENRE","unit":"MJ","values":[{"value":"7,16E+01","module":"A1-A3","scenario":null},{"value":"9,34E+00","module":"A4","scenario":null},{"value":"9,26E-01","module":"A5","scenario":null},{"value":"0,00E+00","module":"C1","scenario":null},{"value":"1,85E-01","module":"C2","scenario":null},{"value":"6,51E-02","module":"C3","scenario":null},{"value":"1,10E-01","module":"C4","scenario":null},{"value":"-1,43E+01","module":"D","scenario":null}]},{"parameter":"PENRM","unit":"MJ","values":[{"value":"4,78E+00","module":"A1-A3","scenario":null},{"value":"0,00E+00","module":"A4","scenario":null},{"value":"-9,00E-01","module":"A5","scenario":null},{"value":"0,00E+00","module":"C1","scenario":null},{"value":"0,00E+00","module":"C2","scenario":null},{"value":"0,00E+00","module":"C3","scenario":null},{"value":"-3,53E-02","module":"C4","scenario":null},{"value":"0,00E+00","module":"D","scenario":null}]},{"parameter":"PENRT","unit":"MJ","values":[{"value":"7,64E+01","module":"A1-A3","scenario":null},{"value":"9,34E+00","module":"A4","scenario":null},{"value":"2,51E-02","module":"A5","scenario":null},{"value":"0,00E+00","module":"C1","scenario":null},{"value":"1,85E-01","module":"C2","scenario":null},{"value":"6,51E-02","module":"C3","scenario":null},{"value":"7,43E-02","module":"C4","scenario":null},{"value":"-1,43E+01","module":"D","scenario":null}]},{"parameter":"SM","unit":"kg","values":[{"value":"5,06E-01","module":"A1-A3","scenario":null},{"value":"0,00E+00","module":"A4","scenario":null},{"value":"0,00E+00","module":"A5","scenario":null},{"value":"0,00E+00","module":"C1","scenario":null},{"value":"0,00E+00","module":"C2","scenario":null},{"value":"0,00E+00","module":"C3","scenario":null},{"value":"0,00E+00","module":"C4","scenario":null},{"value":"0,00E+00","module":"D","scenario":null}]},{"parameter":"RSF","unit":"MJ","values":[{"value":"0,00E+00","module":"A1-A3","scenario":null},{"value":"0,00E+00","module":"A4","scenario":null},{"value":"0,00E+00","module":"A5","scenario":null},{"value":"0,00E+00","module":"C1","scenario":null},{"value":"0,00E+00","module":"C2","scenario":null},{"value":"0,00E+00","module":"C3","scenario":null},{"value":"0,00E+00","module":"C4","scenario":null},{"value":"0,00E+00","module":"D","scenario":null}]},{"parameter":"NRSF","unit":"MJ","values":[{"value":"0,00E+00","module":"A1-A3","scenario":null},{"value":"0,00E+00","module":"A4","scenario":null},{"value":"0,00E+00","module":"A5","scenario":null},{"value":"0,00E+00","module":"C1","scenario":null},{"value":"0,00E+00","module":"C2","scenario":null},{"value":"0,00E+00","module":"C3","scenario":null},{"value":"0,00E+00","module":"C4","scenario":null},{"value":"0,00E+00","module":"D","scenario":null}]},{"parameter":"FW","unit":"m3","values":[{"value":"4,65E-02","module":"A1-A3","scenario":null},{"value":"9,90E-04","module":"A4","scenario":null},{"value":"7,73E-05","module":"A5","scenario":null},{"value":"0,00E+00","module":"C1","scenario":null},{"value":"1,96E-05","module":"C2","scenario":null},{"value":"4,15E-05","module":"C3","scenario":null},{"value":"2,01E-04","module":"C4","scenario":null},{"value":"-6,25E-03","module":"D","scenario":null}]}],"end_of_life_waste":[{"parameter":"HWD","unit":"kg","values":[{"value":"1,24E-04","module":"A1-A3","scenario":null},{"value":"2,44E-05","module":"A4","scenario":null},{"value":"1,88E-07","module":"A5","scenario":null},{"value":"0,00E+00","module":"C1","scenario":null},{"value":"4,83E-07","module":"C2","scenario":null},{"value":"2,29E-08","module":"C3","scenario":null},{"value":"2,13E-07","module":"C4","scenario":null},{"value":"-1,06E-05","module":"D","scenario":null}]},{"parameter":"NHWD","unit":"kg","values":[{"value":"7,68E+00","module":"A1-A3","scenario":null},{"value":"4,91E-01","module":"A4","scenario":null},{"value":"2,49E-03","module":"A5","scenario":null},{"value":"0,00E+00","module":"C1","scenario":null},{"value":"9,74E-03","module":"C2","scenario":null},{"value":"2,42E-04","module":"C3","scenario":null},{"value":"2,43E-01","module":"C4","scenario":null},{"value":"-1,87E+00","module":"D","scenario":null}]},{"parameter":"RWD","unit":"kg","values":[{"value":"4,18E-04","module":"A1-A3","scenario":null},{"value":"1,35E-04","module":"A4","scenario":null},{"value":"2,41E-07","module":"A5","scenario":null},{"value":"0,00E+00","module":"C1","scenario":null},{"value":"2,68E-06","module":"C2","scenario":null},{"value":"8,67E-07","module":"C3","scenario":null},{"value":"8,33E-07","module":"C4","scenario":null},{"value":"-4,50E-05","module":"D","scenario":null}]}],"end_of_life_flow":[{"parameter":"CRU","unit":"kg","values":[{"value":"0,00E+00","module":"A1-A3","scenario":null},{"value":"0,00E+00","module":"A4","scenario":null},{"value":"0,00E+00","module":"A5","scenario":null},{"value":"0,00E+00","module":"C1","scenario":null},{"value":"0,00E+00","module":"C2","scenario":null},{"value":"0,00E+00","module":"C3","scenario":null},{"value":"0,00E+00","module":"C4","scenario":null},{"value":"0,00E+00","module":"D","scenario":null}]},{"parameter":"MFR","unit":"kg","values":[{"value":"1,78E-01","module":"A1-A3","scenario":null},{"value":"0,00E+00","module":"A4","scenario":null},{"value":"1,53E-02","module":"A5","scenario":null},{"value":"0,00E+00","module":"C1","scenario":null},{"value":"0,00E+00","module":"C2","scenario":null},{"value":"4,56E-01","module":"C3","scenario":null},{"value":"0,00E+00","module":"C4","scenario":null},{"value":"0,00E+00","module":"D","scenario":null}]},{"parameter":"MER","unit":"kg","values":[{"value":"0,00E+00","module":"A1-A3","scenario":null},{"value":"0,00E+00","module":"A4","scenario":null},{"value":"0,00E+00","module":"A5","scenario":null},{"value":"0,00E+00","module":"C1","scenario":null},{"value":"0,00E+00","module":"C2","scenario":null},{"value":"0,00E+00","module":"C3","scenario":null},{"value":"0,00E+00","module":"C4","scenario":null},{"value":"0,00E+00","module":"D","scenario":null}]},{"parameter":"EEE","unit":"MJ","values":[{"value":"0,00E+00","module":"A1-A3","scenario":null},{"value":"0,00E+00","module":"A4","scenario":null},{"value":"6,29E-02","module":"A5","scenario":null},{"value":"0,00E+00","module":"C1","scenario":null},{"value":"0,00E+00","module":"C2","scenario":null},{"value":"0,00E+00","module":"C3","scenario":null},{"value":"1,50E-03","module":"C4","scenario":null},{"value":"0,00E+00","module":"D","scenario":null}]},{"parameter":"EET","unit":"MJ","values":[{"value":"0,00E+00","module":"A1-A3","scenario":null},{"value":"0,00E+00","module":"A4","scenario":null},{"value":"4,17E-01","module":"A5","scenario":null},{"value":"0,00E+00","module":"C1","scenario":null},{"value":"0,00E+00","module":"C2","scenario":null},{"value":"0,00E+00","module":"C3","scenario":null},{"value":"9,92E-03","module":"C4","scenario":null},{"value":"0,00E+00","module":"D","scenario":null}]}]}