{"product_name":"2-Schicht-Parkett","epd_id":"EPD-HAM-20220202-ICD1-DE","declared_unit":{"unit":"m2","amount":1},"compliance":["DIN EN 15804+A2","ISO 14025"],"producer_name":"Hamberger Flooring GmbH & Co. KG","environmental_impact":[{"parameter":"GWP-total","unit":"kg CO2-eq","values":[{"value":"6,53E+00","module":"A1-A3","scenario":null},{"value":"2,58E-01","module":"A5","scenario":null},{"value":"7,04E+00","module":"B2","scenario":null},{"value":"1,46E+00","module":"B5","scenario":null},{"value":"0,00E+00","module":"C1","scenario":null},{"value":"8,15E-02","module":"C2","scenario":null},{"value":"1,19E+01","module":"C3","scenario":"S1"},{"value":"1,18E+01","module":"C3","scenario":"S2"},{"value":"0,00E+00","module":"C4","scenario":null},{"value":"-4,88E+00","module":"D","scenario":"S1"},{"value":"-2,19E-01","module":"D","scenario":"S2"}]},{"parameter":"GWP-fossil","unit":"kg CO2-eq","values":[{"value":"1,86E+01","module":"A1-A3","scenario":null},{"value":"7,56E-02","module":"A5","scenario":null},{"value":"7,03E+00","module":"B2","scenario":null},{"value":"1,24E+00","module":"B5","scenario":null},{"value":"0,00E+00","module":"C1","scenario":null},{"value":"8,09E-02","module":"C2","scenario":null},{"value":"1,86E-01","module":"C3","scenario":"S1"},{"value":"6,09E-02","module":"C3","scenario":"S2"},{"value":"0,00E+00","module":"C4","scenario":null},{"value":"-4,87E+00","module":"D","scenario":"S1"},{"value":"-2,17E-01","module":"D","scenario":"S2"}]},{"parameter":"GWP-biogenic","unit":"kg CO2-eq","values":[{"value":"-1,21E+01","module":"A1-A3","scenario":null},{"value":"1,82E-01","module":"A5","scenario":null},{"value":"0,00E+00","module":"B2","scenario":null},{"value":"2,24E-01","module":"B5","scenario":null},{"value":"0,00E+00","module":"C1","scenario":null},{"value":"0,00E+00","module":"C2","scenario":null},{"value":"1,17E+01","module":"C3","scenario":"S1"},{"value":"1,17E+01","module":"C3","scenario":"S2"},{"value":"0,00E+00","module":"C4","scenario":null},{"value":"0,00E+00","module":"D","scenario":"S1"},{"value":"0,00E+00","module":"D","scenario":"S2"}]},{"parameter":"GWP-luluc","unit":"kg CO2-eq","values":[{"value":"2,42E-02","module":"A1-A3","scenario":null},{"value":"1,40E-05","module":"A5","scenario":null},{"value":"9,02E-03","module":"B2","scenario":null},{"value":"1,12E-03","module":"B5","scenario":null},{"value":"0,00E+00","module":"C1","scenario":null},{"value":"6,61E-04","module":"C2","scenario":null},{"value":"1,19E-04","module":"C3","scenario":"S1"},{"value":"1,37E-04","module":"C3","scenario":"S2"},{"value":"0,00E+00","module":"C4","scenario":null},{"value":"-3,38E-03","module":"D","scenario":"S1"},{"value":"-1,21E-03","module":"D","scenario":"S2"}]},{"parameter":"ODP","unit":"kg CFC11-eq","values":[{"value":"2,68E-08","module":"A1-A3","scenario":null},{"value":"5,86E-18","module":"A5","scenario":null},{"value":"1,51E-13","module":"B2","scenario":null},{"value":"1,56E-14","module":"B5","scenario":null},{"value":"0,00E+00","module":"C1","scenario":null},{"value":"1,60E-17","module":"C2","scenario":null},{"value":"1,65E-15","module":"C3","scenario":"S1"},{"value":"5,09E-09","module":"C3","scenario":"S2"},{"value":"0,00E+00","module":"C4","scenario":null},{"value":"-5,59E-14","module":"D","scenario":"S1"},{"value":"-1,83E-08","module":"D","scenario":"S2"}]},{"parameter":"AP","unit":"mol H+-eq","values":[{"value":"8,34E-02","module":"A1-A3","scenario":null},{"value":"9,30E-06","module":"A5","scenario":null},{"value":"1,43E-02","module":"B2","scenario":null},{"value":"2,55E-03","module":"B5","scenario":null},{"value":"0,00E+00","module":"C1","scenario":null},{"value":"9,42E-05","module":"C2","scenario":null},{"value":"1,79E-03","module":"C3","scenario":"S1"},{"value":"3,36E-04","module":"C3","scenario":"S2"},{"value":"0,00E+00","module":"C4","scenario":null},{"value":"-6,38E-03","module":"D","scenario":"S1"},{"value":"-1,21E-03","module":"D","scenario":"S2"}]},{"parameter":"POCP","unit":"kg NMVOC-eq","values":[{"value":"5,55E-02","module":"A1-A3","scenario":null},{"value":"6,31E-06","module":"A5","scenario":null},{"value":"9,88E-03","module":"B2","scenario":null},{"value":"2,03E-03","module":"B5","scenario":null},{"value":"0,00E+00","module":"C1","scenario":null},{"value":"8,29E-05","module":"C2","scenario":null},{"value":"1,60E-03","module":"C3","scenario":"S1"},{"value":"1,44E-04","module":"C3","scenario":"S2"},{"value":"0,00E+00","module":"C4","scenario":null},{"value":"-5,09E-03","module":"D","scenario":"S1"},{"value":"-1,02E-03","module":"D","scenario":"S2"}]},{"parameter":"ADPE","unit":"kg Sb-eq","values":[{"value":"1,30E-05","module":"A1-A3","scenario":null},{"value":"2,31E-10","module":"A5","scenario":null},{"value":"1,90E-06","module":"B2","scenario":null},{"value":"2,35E-07","module":"B5","scenario":null},{"value":"0,00E+00","module":"C1","scenario":null},{"value":"7,17E-09","module":"C2","scenario":null},{"value":"2,52E-08","module":"C3","scenario":"S1"},{"value":"2,34E-07","module":"C3","scenario":"S2"},{"value":"0,00E+00","module":"C4","scenario":null},{"value":"-8,13E-07","module":"D","scenario":"S1"},{"value":"-2,16E-06","module":"D","scenario":"S2"}]},{"parameter":"ADPF","unit":"MJ","values":[{"value":"2,93E+02","module":"A1-A3","scenario":null},{"value":"3,11E-02","module":"A5","scenario":null},{"value":"1,28E+02","module":"B2","scenario":null},{"value":"2,64E+01","module":"B5","scenario":null},{"value":"0,00E+00","module":"C1","scenario":null},{"value":"1,08E+00","module":"C2","scenario":null},{"value":"2,74E+00","module":"C3","scenario":"S1"},{"value":"1,40E+00","module":"C3","scenario":"S2"},{"value":"0,00E+00","module":"C4","scenario":null},{"value":"-8,46E+01","module":"D","scenario":"S1"},{"value":"-3,35E+00","module":"D","scenario":"S2"}]},{"parameter":"WDP","unit":"m3 world-eq. Deprived","values":[{"value":"4,50E+00","module":"A1-A3","scenario":null},{"value":"6,82E-03","module":"A5","scenario":null},{"value":"1,13E+00","module":"B2","scenario":null},{"value":"4,10E-01","module":"B5","scenario":null},{"value":"0,00E+00","module":"C1","scenario":null},{"value":"7,51E-04","module":"C2","scenario":null},{"value":"1,30E+00","module":"C3","scenario":"S1"},{"value":"4,42E-02","module":"C3","scenario":"S2"},{"value":"0,00E+00","module":"C4","scenario":null},{"value":"-3,75E-01","module":"D","scenario":"S1"},{"value":"-5,55E-02","module":"D","scenario":"S2"}]},{"parameter":"EP-freshwater","unit":"kg P-eq","values":[{"value":"1,18E-04","module":"A1-A3","scenario":null},{"value":"5,67E-09","module":"A5","scenario":null},{"value":"1,70E-04","module":"B2","scenario":null},{"value":"2,76E-06","module":"B5","scenario":null},{"value":"0,00E+00","module":"C1","scenario":null},{"value":"2,40E-07","module":"C2","scenario":null},{"value":"2,26E-07","module":"C3","scenario":"S1"},{"value":"5,85E-05","module":"C3","scenario":"S2"},{"value":"0,00E+00","module":"C4","scenario":null},{"value":"-6,39E-06","module":"D","scenario":"S1"},{"value":"-9,12E-05","module":"D","scenario":"S2"}]},{"parameter":"EP-marine","unit":"kg N-eq","values":[{"value":"1,68E-02","module":"A1-A3","scenario":null},{"value":"2,20E-06","module":"A5","scenario":null},{"value":"3,98E-03","module":"B2","scenario":null},{"value":"6,51E-04","module":"B5","scenario":null},{"value":"0,00E+00","module":"C1","scenario":null},{"value":"3,16E-05","module":"C2","scenario":null},{"value":"5,88E-04","module":"C3","scenario":"S1"},{"value":"5,81E-05","module":"C3","scenario":"S2"},{"value":"0,00E+00","module":"C4","scenario":null},{"value":"-1,81E-03","module":"D","scenario":"S1"},{"value":"-3,10E-04","module":"D","scenario":"S2"}]},{"parameter":"EP-terrestrial","unit":"mol N-eq.","values":[{"value":"1,78E-01","module":"A1-A3","scenario":null},{"value":"4,22E-05","module":"A5","scenario":null},{"value":"3,60E-02","module":"B2","scenario":null},{"value":"7,25E-03","module":"B5","scenario":null},{"value":"0,00E+00","module":"C1","scenario":null},{"value":"3,73E-04","module":"C2","scenario":null},{"value":"8,53E-03","module":"C3","scenario":"S1"},{"value":"5,51E-04","module":"C3","scenario":"S2"},{"value":"0,00E+00","module":"C4","scenario":null},{"value":"-1,94E-02","module":"D","scenario":"S1"},{"value":"-3,23E-03","module":"D","scenario":"S2"}]}],"additional_environmental_impact":[{"parameter":"PM","unit":"Disease incidence","values":[{"value":null,"module":"A1-A3","scenario":null},{"value":null,"module":"A5","scenario":null},{"value":null,"module":"B2","scenario":null},{"value":null,"module":"B5","scenario":null},{"value":null,"module":"C1","scenario":null},{"value":null,"module":"C2","scenario":null},{"value":null,"module":"C3","scenario":"S1"},{"value":null,"module":"C3","scenario":"S2"},{"value":null,"module":"C4","scenario":null},{"value":null,"module":"D","scenario":"S1"},{"value":null,"module":"D","scenario":"S2"}]},{"parameter":"ETP-fw","unit":"CTUe","values":[{"value":null,"module":"A1-A3","scenario":null},{"value":null,"module":"A5","scenario":null},{"value":null,"module":"B2","scenario":null},{"value":null,"module":"B5","scenario":null},{"value":null,"module":"C1","scenario":null},{"value":null,"module":"C2","scenario":null},{"value":null,"module":"C3","scenario":"S1"},{"value":null,"module":"C3","scenario":"S2"},{"value":null,"module":"C4","scenario":null},{"value":null,"module":"D","scenario":"S1"},{"value":null,"module":"D","scenario":"S2"}]},{"parameter":"HTP-c","unit":"CTUh","values":[{"value":null,"module":"A1-A3","scenario":null},{"value":null,"module":"A5","scenario":null},{"value":null,"module":"B2","scenario":null},{"value":null,"module":"B5","scenario":null},{"value":null,"module":"C1","scenario":null},{"value":null,"module":"C2","scenario":null},{"value":null,"module":"C3","scenario":"S1"},{"value":null,"module":"C3","scenario":"S2"},{"value":null,"module":"C4","scenario":null},{"value":null,"module":"D","scenario":"S1"},{"value":null,"module":"D","scenario":"S2"}]},{"parameter":"HTP-nc","unit":"CTUh","values":[{"value":null,"module":"A1-A3","scenario":null},{"value":null,"module":"A5","scenario":null},{"value":null,"module":"B2","scenario":null},{"value":null,"module":"B5","scenario":null},{"value":null,"module":"C1","scenario":null},{"value":null,"module":"C2","scenario":null},{"value":null,"module":"C3","scenario":"S1"},{"value":null,"module":"C3","scenario":"S2"},{"value":null,"module":"C4","scenario":null},{"value":null,"module":"D","scenario":"S1"},{"value":null,"module":"D","scenario":"S2"}]},{"parameter":"SQP","unit":"-","values":[{"value":null,"module":"A1-A3","scenario":null},{"value":null,"module":"A5","scenario":null},{"value":null,"module":"B2","scenario":null},{"value":null,"module":"B5","scenario":null},{"value":null,"module":"C1","scenario":null},{"value":null,"module":"C2","scenario":null},{"value":null,"module":"C3","scenario":"S1"},{"value":null,"module":"C3","scenario":"S2"},{"value":null,"module":"C4","scenario":null},{"value":null,"module":"D","scenario":"S1"},{"value":null,"module":"D","scenario":"S2"}]}],"resource_use":[{"parameter":"PERE","unit":"MJ","values":[{"value":"1,98E+02","module":"A1-A3","scenario":null},{"value":"3,06E-03","module":"A5","scenario":null},{"value":"5,18E+01","module":"B2","scenario":null},{"value":"5,59E+00","module":"B5","scenario":null},{"value":"0,00E+00","module":"C1","scenario":null},{"value":"6,20E-02","module":"C2","scenario":null},{"value":"1,19E+02","module":"C3","scenario":"S1"},{"value":"2,07E-01","module":"C3","scenario":"S2"},{"value":"0,00E+00","module":"C4","scenario":null},{"value":"-1,92E+01","module":"D","scenario":"S1"},{"value":"-3,12E+01","module":"D","scenario":"S2"}]},{"parameter":"PERM","unit":"","values":[{"value":"1,21E+02","module":"A1-A3","scenario":null},{"value":"0,00E+00","module":"A5","scenario":null},{"value":"0,00E+00","module":"B2","scenario":null},{"value":"0,00E+00","module":"B5","scenario":null},{"value":"0,00E+00","module":"C1","scenario":null},{"value":"0,00E+00","module":"C2","scenario":null},{"value":"-1,19E+02","module":"C3","scenario":"S1"},{"value":"0,00E+00","module":"C3","scenario":"S2"},{"value":"0,00E+00","module":"C4","scenario":null},{"value":"0,00E+00","module":"D","scenario":"S1"},{"value":"0,00E+00","module":"D","scenario":"S2"}]},{"parameter":"PERT","unit":"MJ","values":[{"value":"3,19E+02","module":"A1-A3","scenario":null},{"value":"3,06E-03","module":"A5","scenario":null},{"value":"5,18E+01","module":"B2","scenario":null},{"value":"5,59E+00","module":"B5","scenario":null},{"value":"0,00E+00","module":"C1","scenario":null},{"value":"6,20E-02","module":"C2","scenario":null},{"value":"5,31E-01","module":"C3","scenario":"S1"},{"value":"2,07E-01","module":"C3","scenario":"S2"},{"value":"0,00E+00","module":"C4","scenario":null},{"value":"-1,92E+01","module":"D","scenario":"S1"},{"value":"-3,12E+01","module":"D","scenario":"S2"}]},{"parameter":"PENRE","unit":"MJ","values":[{"value":"2,77E+02","module":"A1-A3","scenario":null},{"value":"3,12E-02","module":"A5","scenario":null},{"value":"1,28E+02","module":"B2","scenario":null},{"value":"2,64E+01","module":"B5","scenario":null},{"value":"0,00E+00","module":"C1","scenario":null},{"value":"1,08E+00","module":"C2","scenario":null},{"value":"1,78E+01","module":"C3","scenario":"S1"},{"value":"1,40E+00","module":"C3","scenario":"S2"},{"value":"0,00E+00","module":"C4","scenario":null},{"value":"-8,46E+01","module":"D","scenario":"S1"},{"value":"-3,35E+00","module":"D","scenario":"S2"}]},{"parameter":"PENRM","unit":"MJ","values":[{"value":"1,61E+01","module":"A1-A3","scenario":null},{"value":"0,00E+00","module":"A5","scenario":null},{"value":"0,00E+00","module":"B2","scenario":null},{"value":"0,00E+00","module":"B5","scenario":null},{"value":"0,00E+00","module":"C1","scenario":null},{"value":"0,00E+00","module":"C2","scenario":null},{"value":"-1,50E+01","module":"C3","scenario":"S1"},{"value":"0,00E+00","module":"C3","scenario":"S2"},{"value":"0,00E+00","module":"C4","scenario":null},{"value":"0,00E+00","module":"D","scenario":"S1"},{"value":"0,00E+00","module":"D","scenario":"S2"}]},{"parameter":"PENRT","unit":"MJ","values":[{"value":"2,93E+02","module":"A1-A3","scenario":null},{"value":"3,12E-02","module":"A5","scenario":null},{"value":"1,28E+02","module":"B2","scenario":null},{"value":"2,64E+01","module":"B5","scenario":null},{"value":"0,00E+00","module":"C1","scenario":null},{"value":"1,08E+00","module":"C2","scenario":null},{"value":"2,74E+00","module":"C3","scenario":"S1"},{"value":"1,40E+00","module":"C3","scenario":"S2"},{"value":"0,00E+00","module":"C4","scenario":null},{"value":"-8,46E+01","module":"D","scenario":"S1"},{"value":"-3,35E+00","module":"D","scenario":"S2"}]},{"parameter":"SM","unit":"kg","values":[{"value":"0,00E+00","module":"A1-A3","scenario":null},{"value":"0,00E+00","module":"A5","scenario":null},{"value":"0,00E+00","module":"B2","scenario":null},{"value":"0,00E+00","module":"B5","scenario":null},{"value":"0,00E+00","module":"C1","scenario":null},{"value":"0,00E+00","module":"C2","scenario":null},{"value":"0,00E+00","module":"C3","scenario":"S1"},{"value":"0,00E+00","module":"C3","scenario":"S2"},{"value":"0,00E+00","module":"C4","scenario":null},{"value":"0,00E+00","module":"D","scenario":"S1"},{"value":"0,00E+00","module":"D","scenario":"S2"}]},{"parameter":"RSF","unit":"MJ","values":[{"value":"0,00E+00","module":"A1-A3","scenario":null},{"value":"0,00E+00","module":"A5","scenario":null},{"value":"0,00E+00","module":"B2","scenario":null},{"value":"0,00E+00","module":"B5","scenario":null},{"value":"0,00E+00","module":"C1","scenario":null},{"value":"0,00E+00","module":"C2","scenario":null},{"value":"0,00E+00","module":"C3","scenario":"S1"},{"value":"0,00E+00","module":"C3","scenario":"S2"},{"value":"0,00E+00","module":"C4","scenario":null},{"value":"1,19E+02","module":"D","scenario":"S1"},{"value":"0,00E+00","module":"D","scenario":"S2"}]},{"parameter":"NRSF","unit":"MJ","values":[{"value":"0,00E+00","module":"A1-A3","scenario":null},{"value":"0,00E+00","module":"A5","scenario":null},{"value":"0,00E+00","module":"B2","scenario":null},{"value":"0,00E+00","module":"B5","scenario":null},{"value":"0,00E+00","module":"C1","scenario":null},{"value":"0,00E+00","module":"C2","scenario":null},{"value":"0,00E+00","module":"C3","scenario":"S1"},{"value":"0,00E+00","module":"C3","scenario":"S2"},{"value":"0,00E+00","module":"C4","scenario":null},{"value":"0,00E+00","module":"D","scenario":"S1"},{"value":"0,00E+00","module":"D","scenario":"S2"}]},{"parameter":"FW","unit":"m3","values":[{"value":"1,83E-01","module":"A1-A3","scenario":null},{"value":"1,61E-04","module":"A5","scenario":null},{"value":"5,32E-02","module":"B2","scenario":null},{"value":"1,28E-02","module":"B5","scenario":null},{"value":"0,00E+00","module":"C1","scenario":null},{"value":"7,10E-05","module":"C2","scenario":null},{"value":"3,06E-02","module":"C3","scenario":"S1"},{"value":"1,03E-03","module":"C3","scenario":"S2"},{"value":"0,00E+00","module":"C4","scenario":null},{"value":"-1,87E-02","module":"D","scenario":"S1"},{"value":"-1,29E-03","module":"D","scenario":"S2"}]}],"end_of_life_waste":[{"parameter":"HWD","unit":"kg","values":[{"value":"7,52E-07","module":"A1-A3","scenario":null},{"value":"2,78E-12","module":"A5","scenario":null},{"value":"3,06E-08","module":"B2","scenario":null},{"value":"5,29E-09","module":"B5","scenario":null},{"value":"0,00E+00","module":"C1","scenario":null},{"value":"5,70E-11","module":"C2","scenario":null},{"value":"4,94E-10","module":"C3","scenario":"S1"},{"value":"0,00E+00","module":"C3","scenario":"S2"},{"value":"0,00E+00","module":"C4","scenario":null},{"value":"-1,90E-08","module":"D","scenario":"S1"},{"value":"0,00E+00","module":"D","scenario":"S2"}]},{"parameter":"NHWD","unit":"kg","values":[{"value":"2,14E-01","module":"A1-A3","scenario":null},{"value":"2,96E-04","module":"A5","scenario":null},{"value":"3,40E-01","module":"B2","scenario":null},{"value":"3,74E-02","module":"B5","scenario":null},{"value":"0,00E+00","module":"C1","scenario":null},{"value":"1,70E-04","module":"C2","scenario":null},{"value":"9,04E-02","module":"C3","scenario":"S1"},{"value":"0,00E+00","module":"C3","scenario":"S2"},{"value":"0,00E+00","module":"C4","scenario":null},{"value":"-3,98E-02","module":"D","scenario":"S1"},{"value":"0,00E+00","module":"D","scenario":"S2"}]},{"parameter":"RWD","unit":"kg","values":[{"value":"3,28E-02","module":"A1-A3","scenario":null},{"value":"5,53E-07","module":"A5","scenario":null},{"value":"1,67E-02","module":"B2","scenario":null},{"value":"1,69E-03","module":"B5","scenario":null},{"value":"0,00E+00","module":"C1","scenario":null},{"value":"1,96E-06","module":"C2","scenario":null},{"value":"1,52E-04","module":"C3","scenario":"S1"},{"value":"0,00E+00","module":"C3","scenario":"S2"},{"value":"0,00E+00","module":"C4","scenario":null},{"value":"-6,18E-03","module":"D","scenario":"S1"},{"value":"0,00E+00","module":"D","scenario":"S2"}]}],"end_of_life_flow":[{"parameter":"CRU","unit":"kg","values":[{"value":"0,00E+00","module":"A1-A3","scenario":null},{"value":"0,00E+00","module":"A5","scenario":null},{"value":"0,00E+00","module":"B2","scenario":null},{"value":"0,00E+00","module":"B5","scenario":null},{"value":"0,00E+00","module":"C1","scenario":null},{"value":"0,00E+00","module":"C2","scenario":null},{"value":"0,00E+00","module":"C3","scenario":"S1"},{"value":"0,00E+00","module":"C3","scenario":"S2"},{"value":"0,00E+00","module":"C4","scenario":null},{"value":"0,00E+00","module":"D","scenario":"S1"},{"value":"0,00E+00","module":"D","scenario":"S2"}]},{"parameter":"MFR","unit":"kg","values":[{"value":"0,00E+00","module":"A1-A3","scenario":null},{"value":"1,19E-01","module":"A5","scenario":null},{"value":"0,00E+00","module":"B2","scenario":null},{"value":"0,00E+00","module":"B5","scenario":null},{"value":"0,00E+00","module":"C1","scenario":null},{"value":"0,00E+00","module":"C2","scenario":null},{"value":"0,00E+00","module":"C3","scenario":"S1"},{"value":"0,00E+00","module":"C3","scenario":"S2"},{"value":"0,00E+00","module":"C4","scenario":null},{"value":"0,00E+00","module":"D","scenario":"S1"},{"value":"0,00E+00","module":"D","scenario":"S2"}]},{"parameter":"MER","unit":"kg","values":[{"value":"7,09E+00","module":"A1-A3","scenario":null},{"value":"2,36E-02","module":"A5","scenario":null},{"value":"1,23E-01","module":"B2","scenario":null},{"value":"9,68E-01","module":"B5","scenario":null},{"value":"0,00E+00","module":"C1","scenario":null},{"value":"0,00E+00","module":"C2","scenario":null},{"value":"6,96E+00","module":"C3","scenario":"S1"},{"value":"0,00E+00","module":"C3","scenario":"S2"},{"value":"0,00E+00","module":"C4","scenario":null},{"value":"0,00E+00","module":"D","scenario":"S1"},{"value":"0,00E+00","module":"D","scenario":"S2"}]},{"parameter":"EEE","unit":"MJ","values":[{"value":"0,00E+00","module":"A1-A3","scenario":null},{"value":"1,58E-01","module":"A5","scenario":null},{"value":"0,00E+00","module":"B2","scenario":null},{"value":"2,71E+00","module":"B5","scenario":null},{"value":"0,00E+00","module":"C1","scenario":null},{"value":"0,00E+00","module":"C2","scenario":null},{"value":"1,82E+01","module":"C3","scenario":"S1"},{"value":"0,00E+00","module":"C3","scenario":"S2"},{"value":"0,00E+00","module":"C4","scenario":null},{"value":"0,00E+00","module":"D","scenario":"S1"},{"value":"0,00E+00","module":"D","scenario":"S2"}]},{"parameter":"EET","unit":"MJ","values":[{"value":"0,00E+00","module":"A1-A3","scenario":null},{"value":"2,80E-01","module":"A5","scenario":null},{"value":"0,00E+00","module":"B2","scenario":null},{"value":"4,87E+00","module":"B5","scenario":null},{"value":"0,00E+00","module":"C1","scenario":null},{"value":"0,00E+00","module":"C2","scenario":null},{"value":"3,27E+01","module":"C3","scenario":"S1"},{"value":"0,00E+00","module":"C3","scenario":"S2"},{"value":"0,00E+00","module":"C4","scenario":null},{"value":"0,00E+00","module":"D","scenario":"S1"},{"value":"0,00E+00","module":"D","scenario":"S2"}]}]}