{"product_name":"Sedna Range - getuftete Bahnenware mit 100% recycletem PA6 Garn","epd_id":"EPD-AWE-20220018-CBA1-EN","declared_unit":{"unit":"m2","amount":1},"compliance":["DIN EN 15804","ISO 14025"],"producer_name":"Associated Weavers Europe NV","environmental_impact":[{"parameter":"GWP-total","unit":"kg CO2-eq","values":[{"value":"7,09E+00","module":"A1-A3","scenario":null},{"value":"2,12E-01","module":"A4","scenario":null},{"value":"1,37E+00","module":"A5","scenario":null},{"value":"0,00E+00","module":"B1","scenario":null},{"value":"1,71E-01","module":"B2","scenario":null},{"value":"1,20E-02","module":"C2","scenario":null},{"value":"7,48E+00","module":"C3","scenario":"S2"},{"value":"7,57E+00","module":"C3","scenario":"S3"},{"value":"2,46E-01","module":"C4","scenario":null},{"value":"-2,35E-02","module":"D","scenario":"S0"},{"value":"0,00E+00","module":"D","scenario":"S1"},{"value":"-1,67E-01","module":"D","scenario":"S2"},{"value":"-4,30E-02","module":"D","scenario":"S3"}]},{"parameter":"ODP","unit":"kg CFC11-eq","values":[{"value":"3,36E-08","module":"A1-A3","scenario":null},{"value":"3,71E-17","module":"A4","scenario":null},{"value":"3,02E-09","module":"A5","scenario":null},{"value":"0,00E+00","module":"B1","scenario":null},{"value":"2,37E-09","module":"B2","scenario":null},{"value":"2,10E-18","module":"C2","scenario":null},{"value":"1,86E-15","module":"C3","scenario":"S2"},{"value":"2,51E-15","module":"C3","scenario":"S3"},{"value":"8,36E-16","module":"C4","scenario":null},{"value":"-3,57E-16","module":"D","scenario":"S0"},{"value":"0,00E+00","module":"D","scenario":"S1"},{"value":"-2,49E-15","module":"D","scenario":"S2"},{"value":"-1,88E-16","module":"D","scenario":"S3"}]},{"parameter":"AP","unit":"mol H+-eq","values":[{"value":"2,96E-02","module":"A1-A3","scenario":null},{"value":"8,79E-04","module":"A4","scenario":null},{"value":"3,47E-03","module":"A5","scenario":null},{"value":"0,00E+00","module":"B1","scenario":null},{"value":"4,46E-04","module":"B2","scenario":null},{"value":"4,98E-05","module":"C2","scenario":null},{"value":"8,00E-03","module":"C3","scenario":"S2"},{"value":"8,16E-03","module":"C3","scenario":"S3"},{"value":"6,39E-04","module":"C4","scenario":null},{"value":"-2,71E-05","module":"D","scenario":"S0"},{"value":"0,00E+00","module":"D","scenario":"S1"},{"value":"-1,91E-04","module":"D","scenario":"S2"},{"value":"-1,17E-04","module":"D","scenario":"S3"}]},{"parameter":"EP","unit":"kg PO_4^3-eq","values":[{"value":"6,62E-03","module":"A1-A3","scenario":null},{"value":"2,24E-04","module":"A4","scenario":null},{"value":"8,06E-04","module":"A5","scenario":null},{"value":"0,00E+00","module":"B1","scenario":null},{"value":"9,11E-05","module":"B2","scenario":null},{"value":"1,27E-05","module":"C2","scenario":null},{"value":"2,09E-03","module":"C3","scenario":"S2"},{"value":"2,13E-03","module":"C3","scenario":"S3"},{"value":"6,94E-04","module":"C4","scenario":null},{"value":"-3,73E-06","module":"D","scenario":"S0"},{"value":"0,00E+00","module":"D","scenario":"S1"},{"value":"-2,63E-05","module":"D","scenario":"S2"},{"value":"-1,93E-05","module":"D","scenario":"S3"}]},{"parameter":"POCP","unit":"kg NMVOC-eq","values":[{"value":"2,09E-03","module":"A1-A3","scenario":null},{"value":"-3,76E-04","module":"A4","scenario":null},{"value":"1,95E-04","module":"A5","scenario":null},{"value":"6,29E-05","module":"B1","scenario":null},{"value":"4,69E-05","module":"B2","scenario":null},{"value":"-2,13E-05","module":"C2","scenario":null},{"value":"4,75E-04","module":"C3","scenario":"S2"},{"value":"4,25E-04","module":"C3","scenario":"S3"},{"value":"5,76E-05","module":"C4","scenario":null},{"value":"-2,49E-06","module":"D","scenario":"S0"},{"value":"0,00E+00","module":"D","scenario":"S1"},{"value":"-1,76E-05","module":"D","scenario":"S2"},{"value":"-1,58E-05","module":"D","scenario":"S3"}]},{"parameter":"ADPE","unit":"kg Sb-eq","values":[{"value":"7,94E-06","module":"A1-A3","scenario":null},{"value":"1,88E-08","module":"A4","scenario":null},{"value":"7,25E-07","module":"A5","scenario":null},{"value":"0,00E+00","module":"B1","scenario":null},{"value":"6,39E-07","module":"B2","scenario":null},{"value":"1,07E-09","module":"C2","scenario":null},{"value":"9,73E-08","module":"C3","scenario":"S2"},{"value":"1,07E-07","module":"C3","scenario":"S3"},{"value":"4,73E-08","module":"C4","scenario":null},{"value":"-4,39E-09","module":"D","scenario":"S0"},{"value":"0,00E+00","module":"D","scenario":"S1"},{"value":"-3,08E-08","module":"D","scenario":"S2"},{"value":"-4,84E-09","module":"D","scenario":"S3"}]},{"parameter":"ADPF","unit":"MJ","values":[{"value":"9,79E+01","module":"A1-A3","scenario":null},{"value":"2,89E+00","module":"A4","scenario":null},{"value":"9,41E+00","module":"A5","scenario":null},{"value":"0,00E+00","module":"B1","scenario":null},{"value":"2,68E+00","module":"B2","scenario":null},{"value":"1,64E-01","module":"C2","scenario":null},{"value":"3,59E+00","module":"C3","scenario":"S2"},{"value":"4,22E+00","module":"C3","scenario":"S3"},{"value":"3,68E+00","module":"C4","scenario":null},{"value":"-3,39E-01","module":"D","scenario":"S0"},{"value":"0,00E+00","module":"D","scenario":"S1"},{"value":"-2,41E+00","module":"D","scenario":"S2"},{"value":"-6,24E+00","module":"D","scenario":"S3"}]}],"additional_environmental_impact":[],"resource_use":[{"parameter":"PERE","unit":"MJ","values":[{"value":"1,23E+02","module":"A1-A3","scenario":null},{"value":"1,62E-01","module":"A4","scenario":null},{"value":"1,12E+01","module":"A5","scenario":null},{"value":"0,00E+00","module":"B1","scenario":null},{"value":"1,15E+00","module":"B2","scenario":null},{"value":"9,17E-03","module":"C2","scenario":null},{"value":"4,14E-01","module":"C3","scenario":"S2"},{"value":"6,02E-01","module":"C3","scenario":"S3"},{"value":"2,75E-01","module":"C4","scenario":null},{"value":"-9,20E-02","module":"D","scenario":"S0"},{"value":"0,00E+00","module":"D","scenario":"S1"},{"value":"-6,43E-01","module":"D","scenario":"S2"},{"value":"-4,64E-02","module":"D","scenario":"S3"}]},{"parameter":"PERM","unit":"","values":[{"value":"7,30E-02","module":"A1-A3","scenario":null},{"value":"0,00E+00","module":"A4","scenario":null},{"value":"-7,30E-02","module":"A5","scenario":null},{"value":"0,00E+00","module":"B1","scenario":null},{"value":"0,00E+00","module":"B2","scenario":null},{"value":"0,00E+00","module":"C2","scenario":null},{"value":"0,00E+00","module":"C3","scenario":"S2"},{"value":"0,00E+00","module":"C3","scenario":"S3"},{"value":"0,00E+00","module":"C4","scenario":null},{"value":"0,00E+00","module":"D","scenario":"S0"},{"value":"0,00E+00","module":"D","scenario":"S1"},{"value":"0,00E+00","module":"D","scenario":"S2"},{"value":"0,00E+00","module":"D","scenario":"S3"}]},{"parameter":"PERT","unit":"MJ","values":[{"value":"1,23E+02","module":"A1-A3","scenario":null},{"value":"1,62E-01","module":"A4","scenario":null},{"value":"1,11E+01","module":"A5","scenario":null},{"value":"0,00E+00","module":"B1","scenario":null},{"value":"1,15E+00","module":"B2","scenario":null},{"value":"9,17E-03","module":"C2","scenario":null},{"value":"4,14E-01","module":"C3","scenario":"S2"},{"value":"6,02E-01","module":"C3","scenario":"S3"},{"value":"2,75E-01","module":"C4","scenario":null},{"value":"-9,20E-02","module":"D","scenario":"S0"},{"value":"0,00E+00","module":"D","scenario":"S1"},{"value":"-6,43E-01","module":"D","scenario":"S2"},{"value":"-4,64E-02","module":"D","scenario":"S3"}]},{"parameter":"PENRE","unit":"MJ","values":[{"value":"9,64E+01","module":"A1-A3","scenario":null},{"value":"2,90E+00","module":"A4","scenario":null},{"value":"1,02E+01","module":"A5","scenario":null},{"value":"0,00E+00","module":"B1","scenario":null},{"value":"3,64E+00","module":"B2","scenario":null},{"value":"1,65E-01","module":"C2","scenario":null},{"value":"1,08E+01","module":"C3","scenario":"S2"},{"value":"1,16E+01","module":"C3","scenario":"S3"},{"value":"3,79E+00","module":"C4","scenario":null},{"value":"-4,13E-01","module":"D","scenario":"S0"},{"value":"0,00E+00","module":"D","scenario":"S1"},{"value":"-2,93E+00","module":"D","scenario":"S2"},{"value":"-6,26E+00","module":"D","scenario":"S3"}]},{"parameter":"PENRM","unit":"MJ","values":[{"value":"7,21E+00","module":"A1-A3","scenario":null},{"value":"0,00E+00","module":"A4","scenario":null},{"value":"-2,41E-01","module":"A5","scenario":null},{"value":"0,00E+00","module":"B1","scenario":null},{"value":"0,00E+00","module":"B2","scenario":null},{"value":"0,00E+00","module":"C2","scenario":null},{"value":"-6,97E+00","module":"C3","scenario":"S2"},{"value":"-6,97E+00","module":"C3","scenario":"S3"},{"value":"0,00E+00","module":"C4","scenario":null},{"value":"0,00E+00","module":"D","scenario":"S0"},{"value":"0,00E+00","module":"D","scenario":"S1"},{"value":"0,00E+00","module":"D","scenario":"S2"},{"value":"0,00E+00","module":"D","scenario":"S3"}]},{"parameter":"PENRT","unit":"MJ","values":[{"value":"1,04E+02","module":"A1-A3","scenario":null},{"value":"2,90E+00","module":"A4","scenario":null},{"value":"9,95E+00","module":"A5","scenario":null},{"value":"0,00E+00","module":"B1","scenario":null},{"value":"3,64E+00","module":"B2","scenario":null},{"value":"1,65E-01","module":"C2","scenario":null},{"value":"3,83E+00","module":"C3","scenario":"S2"},{"value":"4,60E+00","module":"C3","scenario":"S3"},{"value":"3,79E+00","module":"C4","scenario":null},{"value":"-4,13E-01","module":"D","scenario":"S0"},{"value":"0,00E+00","module":"D","scenario":"S1"},{"value":"-2,93E+00","module":"D","scenario":"S2"},{"value":"-6,26E+00","module":"D","scenario":"S3"}]},{"parameter":"SM","unit":"kg","values":[{"value":"3,10E+00","module":"A1-A3","scenario":null},{"value":"0,00E+00","module":"A4","scenario":null},{"value":"2,79E-01","module":"A5","scenario":null},{"value":"0,00E+00","module":"B1","scenario":null},{"value":"0,00E+00","module":"B2","scenario":null},{"value":"0,00E+00","module":"C2","scenario":null},{"value":"0,00E+00","module":"C3","scenario":"S2"},{"value":"0,00E+00","module":"C3","scenario":"S3"},{"value":"0,00E+00","module":"C4","scenario":null},{"value":"0,00E+00","module":"D","scenario":"S0"},{"value":"0,00E+00","module":"D","scenario":"S1"},{"value":"0,00E+00","module":"D","scenario":"S2"},{"value":"2,40E-01","module":"D","scenario":"S3"}]},{"parameter":"RSF","unit":"MJ","values":[{"value":"0,00E+00","module":"A1-A3","scenario":null},{"value":"0,00E+00","module":"A4","scenario":null},{"value":"0,00E+00","module":"A5","scenario":null},{"value":"0,00E+00","module":"B1","scenario":null},{"value":"0,00E+00","module":"B2","scenario":null},{"value":"0,00E+00","module":"C2","scenario":null},{"value":"0,00E+00","module":"C3","scenario":"S2"},{"value":"0,00E+00","module":"C3","scenario":"S3"},{"value":"0,00E+00","module":"C4","scenario":null},{"value":"0,00E+00","module":"D","scenario":"S0"},{"value":"0,00E+00","module":"D","scenario":"S1"},{"value":"0,00E+00","module":"D","scenario":"S2"},{"value":"0,00E+00","module":"D","scenario":"S3"}]},{"parameter":"NRSF","unit":"MJ","values":[{"value":"0,00E+00","module":"A1-A3","scenario":null},{"value":"0,00E+00","module":"A4","scenario":null},{"value":"0,00E+00","module":"A5","scenario":null},{"value":"0,00E+00","module":"B1","scenario":null},{"value":"0,00E+00","module":"B2","scenario":null},{"value":"0,00E+00","module":"C2","scenario":null},{"value":"0,00E+00","module":"C3","scenario":"S2"},{"value":"0,00E+00","module":"C3","scenario":"S3"},{"value":"0,00E+00","module":"C4","scenario":null},{"value":"0,00E+00","module":"D","scenario":"S0"},{"value":"0,00E+00","module":"D","scenario":"S1"},{"value":"0,00E+00","module":"D","scenario":"S2"},{"value":"0,00E+00","module":"D","scenario":"S3"}]},{"parameter":"FW","unit":"m3","values":[{"value":"3,52E-01","module":"A1-A3","scenario":null},{"value":"1,85E-04","module":"A4","scenario":null},{"value":"3,35E-02","module":"A5","scenario":null},{"value":"0,00E+00","module":"B1","scenario":null},{"value":"1,77E-03","module":"B2","scenario":null},{"value":"1,05E-05","module":"C2","scenario":null},{"value":"1,90E-02","module":"C3","scenario":"S2"},{"value":"1,92E-02","module":"C3","scenario":"S3"},{"value":"3,50E-05","module":"C4","scenario":null},{"value":"-8,98E-05","module":"D","scenario":"S0"},{"value":"0,00E+00","module":"D","scenario":"S1"},{"value":"-6,28E-04","module":"D","scenario":"S2"},{"value":"-5,09E-04","module":"D","scenario":"S3"}]}],"end_of_life_waste":[{"parameter":"HWD","unit":"kg","values":[{"value":"8,19E-03","module":"A1-A3","scenario":null},{"value":"1,46E-10","module":"A4","scenario":null},{"value":"7,37E-04","module":"A5","scenario":null},{"value":"0,00E+00","module":"B1","scenario":null},{"value":"6,35E-10","module":"B2","scenario":null},{"value":"8,29E-12","module":"C2","scenario":null},{"value":"9,31E-10","module":"C3","scenario":"S2"},{"value":"1,05E-09","module":"C3","scenario":"S3"},{"value":"6,82E-10","module":"C4","scenario":null},{"value":"-9,26E-11","module":"D","scenario":"S0"},{"value":"0,00E+00","module":"D","scenario":"S1"},{"value":"-6,55E-10","module":"D","scenario":"S2"},{"value":"-3,98E-11","module":"D","scenario":"S3"}]},{"parameter":"NHWD","unit":"kg","values":[{"value":"1,12E+00","module":"A1-A3","scenario":null},{"value":"4,31E-04","module":"A4","scenario":null},{"value":"1,24E-01","module":"A5","scenario":null},{"value":"0,00E+00","module":"B1","scenario":null},{"value":"2,59E-03","module":"B2","scenario":null},{"value":"2,44E-05","module":"C2","scenario":null},{"value":"2,49E-01","module":"C3","scenario":"S2"},{"value":"2,49E-01","module":"C3","scenario":"S3"},{"value":"3,62E+00","module":"C4","scenario":null},{"value":"-1,92E-04","module":"D","scenario":"S0"},{"value":"0,00E+00","module":"D","scenario":"S1"},{"value":"-1,36E-03","module":"D","scenario":"S2"},{"value":"-1,55E-04","module":"D","scenario":"S3"}]},{"parameter":"RWD","unit":"kg","values":[{"value":"2,06E-03","module":"A1-A3","scenario":null},{"value":"3,51E-06","module":"A4","scenario":null},{"value":"1,94E-04","module":"A5","scenario":null},{"value":"0,00E+00","module":"B1","scenario":null},{"value":"3,57E-04","module":"B2","scenario":null},{"value":"1,99E-07","module":"C2","scenario":null},{"value":"9,55E-05","module":"C3","scenario":"S2"},{"value":"1,49E-04","module":"C3","scenario":"S3"},{"value":"4,40E-05","module":"C4","scenario":null},{"value":"-2,96E-05","module":"D","scenario":"S0"},{"value":"0,00E+00","module":"D","scenario":"S1"},{"value":"-2,07E-04","module":"D","scenario":"S2"},{"value":"-1,03E-05","module":"D","scenario":"S3"}]}],"end_of_life_flow":[{"parameter":"CRU","unit":"kg","values":[{"value":"0,00E+00","module":"A1-A3","scenario":null},{"value":"0,00E+00","module":"A4","scenario":null},{"value":"0,00E+00","module":"A5","scenario":null},{"value":"0,00E+00","module":"B1","scenario":null},{"value":"0,00E+00","module":"B2","scenario":null},{"value":"0,00E+00","module":"C2","scenario":null},{"value":"0,00E+00","module":"C3","scenario":"S2"},{"value":"0,00E+00","module":"C3","scenario":"S3"},{"value":"0,00E+00","module":"C4","scenario":null},{"value":"0,00E+00","module":"D","scenario":"S0"},{"value":"0,00E+00","module":"D","scenario":"S1"},{"value":"0,00E+00","module":"D","scenario":"S2"},{"value":"0,00E+00","module":"D","scenario":"S3"}]},{"parameter":"MFR","unit":"kg","values":[{"value":"2,12E-02","module":"A1-A3","scenario":null},{"value":"0,00E+00","module":"A4","scenario":null},{"value":"2,45E-02","module":"A5","scenario":null},{"value":"0,00E+00","module":"B1","scenario":null},{"value":"0,00E+00","module":"B2","scenario":null},{"value":"0,00E+00","module":"C2","scenario":null},{"value":"0,00E+00","module":"C3","scenario":"S2"},{"value":"2,40E-01","module":"C3","scenario":"S3"},{"value":"0,00E+00","module":"C4","scenario":null},{"value":"0,00E+00","module":"D","scenario":"S0"},{"value":"0,00E+00","module":"D","scenario":"S1"},{"value":"0,00E+00","module":"D","scenario":"S2"},{"value":"0,00E+00","module":"D","scenario":"S3"}]},{"parameter":"MER","unit":"kg","values":[{"value":"0,00E+00","module":"A1-A3","scenario":null},{"value":"0,00E+00","module":"A4","scenario":null},{"value":"0,00E+00","module":"A5","scenario":null},{"value":"0,00E+00","module":"B1","scenario":null},{"value":"0,00E+00","module":"B2","scenario":null},{"value":"0,00E+00","module":"C2","scenario":null},{"value":"0,00E+00","module":"C3","scenario":"S2"},{"value":"0,00E+00","module":"C3","scenario":"S3"},{"value":"0,00E+00","module":"C4","scenario":null},{"value":"0,00E+00","module":"D","scenario":"S0"},{"value":"0,00E+00","module":"D","scenario":"S1"},{"value":"0,00E+00","module":"D","scenario":"S2"},{"value":"0,00E+00","module":"D","scenario":"S3"}]},{"parameter":"EEE","unit":"MJ","values":[{"value":"0,00E+00","module":"A1-A3","scenario":null},{"value":"0,00E+00","module":"A4","scenario":null},{"value":"1,35E+00","module":"A5","scenario":null},{"value":"0,00E+00","module":"B1","scenario":null},{"value":"0,00E+00","module":"B2","scenario":null},{"value":"0,00E+00","module":"C2","scenario":null},{"value":"1,45E+01","module":"C3","scenario":"S2"},{"value":"0,00E+00","module":"C3","scenario":"S3"},{"value":"0,00E+00","module":"C4","scenario":null},{"value":"0,00E+00","module":"D","scenario":"S0"},{"value":"0,00E+00","module":"D","scenario":"S1"},{"value":"0,00E+00","module":"D","scenario":"S2"},{"value":"0,00E+00","module":"D","scenario":"S3"}]},{"parameter":"EET","unit":"MJ","values":[{"value":"0,00E+00","module":"A1-A3","scenario":null},{"value":"0,00E+00","module":"A4","scenario":null},{"value":"2,41E+00","module":"A5","scenario":null},{"value":"0,00E+00","module":"B1","scenario":null},{"value":"0,00E+00","module":"B2","scenario":null},{"value":"0,00E+00","module":"C2","scenario":null},{"value":"2,61E+01","module":"C3","scenario":"S2"},{"value":"0,00E+00","module":"C3","scenario":"S3"},{"value":"0,00E+00","module":"C4","scenario":null},{"value":"0,00E+00","module":"D","scenario":"S0"},{"value":"0,00E+00","module":"D","scenario":"S1"},{"value":"0,00E+00","module":"D","scenario":"S2"},{"value":"0,00E+00","module":"D","scenario":"S3"}]}]}