{"product_name":"Jansen-Economy 50 T\u00fcrbreite x H\u00f6he: 1230 mm x 2180 mm","epd_id":"EPD-JAN-20240297-CBA1-EN","declared_unit":{"unit":"m2","amount":1},"compliance":["DIN EN 15804+A2","ISO 14025"],"producer_name":"JANSEN AG","environmental_impact":[{"parameter":"GWP-total","unit":"kg CO2-eq","values":[{"value":"4,34E+01","module":"A1-A3","scenario":null},{"value":"1,64E-01","module":"A4","scenario":null},{"value":"4,05E-02","module":"A5","scenario":null},{"value":"0,00E+00","module":"B6","scenario":null},{"value":"0,00E+00","module":"C1","scenario":null},{"value":"8,20E-02","module":"C2","scenario":null},{"value":"0,00E+00","module":"C3","scenario":"S0"},{"value":"0,00E+00","module":"C3","scenario":"S1"},{"value":"1,65E-01","module":"C4","scenario":"S0"},{"value":"1,65E-01","module":"C4","scenario":"S1"},{"value":"-1,35E+01","module":"D","scenario":"S0"},{"value":"-1,35E+01","module":"D","scenario":"S1"}]},{"parameter":"GWP-fossil","unit":"kg CO2-eq","values":[{"value":"4,33E+01","module":"A1-A3","scenario":null},{"value":"1,62E-01","module":"A4","scenario":null},{"value":"6,90E-03","module":"A5","scenario":null},{"value":"0,00E+00","module":"B6","scenario":null},{"value":"0,00E+00","module":"C1","scenario":null},{"value":"8,12E-02","module":"C2","scenario":null},{"value":"0,00E+00","module":"C3","scenario":"S0"},{"value":"0,00E+00","module":"C3","scenario":"S1"},{"value":"1,64E-01","module":"C4","scenario":"S0"},{"value":"1,64E-01","module":"C4","scenario":"S1"},{"value":"-1,35E+01","module":"D","scenario":"S0"},{"value":"-1,35E+01","module":"D","scenario":"S1"}]},{"parameter":"GWP-biogenic","unit":"kg CO2-eq","values":[{"value":"6,58E-02","module":"A1-A3","scenario":null},{"value":"6,86E-04","module":"A4","scenario":null},{"value":"3,36E-02","module":"A5","scenario":null},{"value":"0,00E+00","module":"B6","scenario":null},{"value":"0,00E+00","module":"C1","scenario":null},{"value":"3,43E-04","module":"C2","scenario":null},{"value":"0,00E+00","module":"C3","scenario":"S0"},{"value":"0,00E+00","module":"C3","scenario":"S1"},{"value":"5,53E-04","module":"C4","scenario":"S0"},{"value":"5,53E-04","module":"C4","scenario":"S1"},{"value":"6,84E-03","module":"D","scenario":"S0"},{"value":"6,84E-03","module":"D","scenario":"S1"}]},{"parameter":"GWP-luluc","unit":"kg CO2-eq","values":[{"value":"1,40E-02","module":"A1-A3","scenario":null},{"value":"9,07E-04","module":"A4","scenario":null},{"value":"1,10E-07","module":"A5","scenario":null},{"value":"0,00E+00","module":"B6","scenario":null},{"value":"0,00E+00","module":"C1","scenario":null},{"value":"4,53E-04","module":"C2","scenario":null},{"value":"0,00E+00","module":"C3","scenario":"S0"},{"value":"0,00E+00","module":"C3","scenario":"S1"},{"value":"3,03E-04","module":"C4","scenario":"S0"},{"value":"3,03E-04","module":"C4","scenario":"S1"},{"value":"-2,80E-04","module":"D","scenario":"S0"},{"value":"-2,80E-04","module":"D","scenario":"S1"}]},{"parameter":"ODP","unit":"kg CFC11-eq","values":[{"value":"6,85E-11","module":"A1-A3","scenario":null},{"value":"9,75E-15","module":"A4","scenario":null},{"value":"3,48E-15","module":"A5","scenario":null},{"value":"0,00E+00","module":"B6","scenario":null},{"value":"0,00E+00","module":"C1","scenario":null},{"value":"4,87E-15","module":"C2","scenario":null},{"value":"0,00E+00","module":"C3","scenario":"S0"},{"value":"0,00E+00","module":"C3","scenario":"S1"},{"value":"3,86E-13","module":"C4","scenario":"S0"},{"value":"3,86E-13","module":"C4","scenario":"S1"},{"value":"-9,91E-14","module":"D","scenario":"S0"},{"value":"-9,91E-14","module":"D","scenario":"S1"}]},{"parameter":"AP","unit":"mol H+-eq","values":[{"value":"1,55E-01","module":"A1-A3","scenario":null},{"value":"1,55E-04","module":"A4","scenario":null},{"value":"7,58E-06","module":"A5","scenario":null},{"value":"0,00E+00","module":"B6","scenario":null},{"value":"0,00E+00","module":"C1","scenario":null},{"value":"7,74E-05","module":"C2","scenario":null},{"value":"0,00E+00","module":"C3","scenario":"S0"},{"value":"0,00E+00","module":"C3","scenario":"S1"},{"value":"1,16E-03","module":"C4","scenario":"S0"},{"value":"1,16E-03","module":"C4","scenario":"S1"},{"value":"-2,90E-02","module":"D","scenario":"S0"},{"value":"-2,90E-02","module":"D","scenario":"S1"}]},{"parameter":"POCP","unit":"kg NMVOC-eq","values":[{"value":"1,33E-01","module":"A1-A3","scenario":null},{"value":"1,35E-04","module":"A4","scenario":null},{"value":"6,84E-06","module":"A5","scenario":null},{"value":"0,00E+00","module":"B6","scenario":null},{"value":"0,00E+00","module":"C1","scenario":null},{"value":"6,74E-05","module":"C2","scenario":null},{"value":"0,00E+00","module":"C3","scenario":"S0"},{"value":"0,00E+00","module":"C3","scenario":"S1"},{"value":"9,05E-04","module":"C4","scenario":"S0"},{"value":"9,05E-04","module":"C4","scenario":"S1"},{"value":"-2,07E-02","module":"D","scenario":"S0"},{"value":"-2,07E-02","module":"D","scenario":"S1"}]},{"parameter":"ADPE","unit":"kg Sb-eq","values":[{"value":"5,39E-05","module":"A1-A3","scenario":null},{"value":"1,36E-08","module":"A4","scenario":null},{"value":"8,51E-11","module":"A5","scenario":null},{"value":"0,00E+00","module":"B6","scenario":null},{"value":"0,00E+00","module":"C1","scenario":null},{"value":"6,80E-09","module":"C2","scenario":null},{"value":"0,00E+00","module":"C3","scenario":"S0"},{"value":"0,00E+00","module":"C3","scenario":"S1"},{"value":"1,68E-08","module":"C4","scenario":"S0"},{"value":"1,68E-08","module":"C4","scenario":"S1"},{"value":"-3,37E-05","module":"D","scenario":"S0"},{"value":"-3,37E-05","module":"D","scenario":"S1"}]},{"parameter":"ADPF","unit":"MJ","values":[{"value":"4,55E+02","module":"A1-A3","scenario":null},{"value":"2,17E+00","module":"A4","scenario":null},{"value":"9,56E-03","module":"A5","scenario":null},{"value":"0,00E+00","module":"B6","scenario":null},{"value":"0,00E+00","module":"C1","scenario":null},{"value":"1,09E+00","module":"C2","scenario":null},{"value":"0,00E+00","module":"C3","scenario":"S0"},{"value":"0,00E+00","module":"C3","scenario":"S1"},{"value":"2,15E+00","module":"C4","scenario":"S0"},{"value":"2,15E+00","module":"C4","scenario":"S1"},{"value":"-1,24E+02","module":"D","scenario":"S0"},{"value":"-1,24E+02","module":"D","scenario":"S1"}]},{"parameter":"WDP","unit":"m3 world-eq. Deprived","values":[{"value":"2,69E+00","module":"A1-A3","scenario":null},{"value":"1,46E-03","module":"A4","scenario":null},{"value":"4,62E-03","module":"A5","scenario":null},{"value":"0,00E+00","module":"B6","scenario":null},{"value":"0,00E+00","module":"C1","scenario":null},{"value":"7,30E-04","module":"C2","scenario":null},{"value":"0,00E+00","module":"C3","scenario":"S0"},{"value":"0,00E+00","module":"C3","scenario":"S1"},{"value":"1,80E-02","module":"C4","scenario":"S0"},{"value":"1,80E-02","module":"C4","scenario":"S1"},{"value":"-2,51E+00","module":"D","scenario":"S0"},{"value":"-2,51E+00","module":"D","scenario":"S1"}]},{"parameter":"EP-freshwater","unit":"kg P-eq","values":[{"value":"3,41E-05","module":"A1-A3","scenario":null},{"value":"4,86E-07","module":"A4","scenario":null},{"value":"9,40E-10","module":"A5","scenario":null},{"value":"0,00E+00","module":"B6","scenario":null},{"value":"0,00E+00","module":"C1","scenario":null},{"value":"2,43E-07","module":"C2","scenario":null},{"value":"0,00E+00","module":"C3","scenario":"S0"},{"value":"0,00E+00","module":"C3","scenario":"S1"},{"value":"2,78E-07","module":"C4","scenario":"S0"},{"value":"2,78E-07","module":"C4","scenario":"S1"},{"value":"-2,46E-06","module":"D","scenario":"S0"},{"value":"-2,46E-06","module":"D","scenario":"S1"}]},{"parameter":"EP-marine","unit":"kg N-eq","values":[{"value":"4,68E-02","module":"A1-A3","scenario":null},{"value":"4,82E-05","module":"A4","scenario":null},{"value":"2,54E-06","module":"A5","scenario":null},{"value":"0,00E+00","module":"B6","scenario":null},{"value":"0,00E+00","module":"C1","scenario":null},{"value":"2,41E-05","module":"C2","scenario":null},{"value":"0,00E+00","module":"C3","scenario":"S0"},{"value":"0,00E+00","module":"C3","scenario":"S1"},{"value":"2,98E-04","module":"C4","scenario":"S0"},{"value":"2,98E-04","module":"C4","scenario":"S1"},{"value":"-5,11E-03","module":"D","scenario":"S0"},{"value":"-5,11E-03","module":"D","scenario":"S1"}]},{"parameter":"EP-terrestrial","unit":"mol N-eq.","values":[{"value":"5,43E-01","module":"A1-A3","scenario":null},{"value":"5,79E-04","module":"A4","scenario":null},{"value":"3,52E-05","module":"A5","scenario":null},{"value":"0,00E+00","module":"B6","scenario":null},{"value":"0,00E+00","module":"C1","scenario":null},{"value":"2,90E-04","module":"C2","scenario":null},{"value":"0,00E+00","module":"C3","scenario":"S0"},{"value":"0,00E+00","module":"C3","scenario":"S1"},{"value":"3,27E-03","module":"C4","scenario":"S0"},{"value":"3,27E-03","module":"C4","scenario":"S1"},{"value":"-4,48E-02","module":"D","scenario":"S0"},{"value":"-4,48E-02","module":"D","scenario":"S1"}]}],"additional_environmental_impact":[{"parameter":"PM","unit":"Disease incidence","values":[{"value":"1,40E-06","module":"A1-A3","scenario":null},{"value":"9,36E-10","module":"A4","scenario":null},{"value":"3,99E-11","module":"A5","scenario":null},{"value":"0,00E+00","module":"B6","scenario":null},{"value":"0,00E+00","module":"C1","scenario":null},{"value":"4,68E-10","module":"C2","scenario":null},{"value":"0,00E+00","module":"C3","scenario":"S0"},{"value":"0,00E+00","module":"C3","scenario":"S1"},{"value":"1,43E-08","module":"C4","scenario":"S0"},{"value":"1,43E-08","module":"C4","scenario":"S1"},{"value":"-4,10E-07","module":"D","scenario":"S0"},{"value":"-4,10E-07","module":"D","scenario":"S1"}]},{"parameter":"ETP-fw","unit":"CTUe","values":[{"value":"7,28E+02","module":"A1-A3","scenario":null},{"value":"1,51E+00","module":"A4","scenario":null},{"value":"4,39E-03","module":"A5","scenario":null},{"value":"0,00E+00","module":"B6","scenario":null},{"value":"0,00E+00","module":"C1","scenario":null},{"value":"7,55E-01","module":"C2","scenario":null},{"value":"0,00E+00","module":"C3","scenario":"S0"},{"value":"0,00E+00","module":"C3","scenario":"S1"},{"value":"1,21E+00","module":"C4","scenario":"S0"},{"value":"1,21E+00","module":"C4","scenario":"S1"},{"value":"-7,68E+00","module":"D","scenario":"S0"},{"value":"-7,68E+00","module":"D","scenario":"S1"}]},{"parameter":"HTP-c","unit":"CTUh","values":[{"value":"3,12E-08","module":"A1-A3","scenario":null},{"value":"3,04E-11","module":"A4","scenario":null},{"value":"2,88E-13","module":"A5","scenario":null},{"value":"0,00E+00","module":"B6","scenario":null},{"value":"0,00E+00","module":"C1","scenario":null},{"value":"1,52E-11","module":"C2","scenario":null},{"value":"0,00E+00","module":"C3","scenario":"S0"},{"value":"0,00E+00","module":"C3","scenario":"S1"},{"value":"1,84E-10","module":"C4","scenario":"S0"},{"value":"1,84E-10","module":"C4","scenario":"S1"},{"value":"-5,52E-09","module":"D","scenario":"S0"},{"value":"-5,52E-09","module":"D","scenario":"S1"}]},{"parameter":"HTP-nc","unit":"CTUh","values":[{"value":"5,72E-07","module":"A1-A3","scenario":null},{"value":"1,57E-09","module":"A4","scenario":null},{"value":"1,08E-11","module":"A5","scenario":null},{"value":"0,00E+00","module":"B6","scenario":null},{"value":"0,00E+00","module":"C1","scenario":null},{"value":"7,87E-10","module":"C2","scenario":null},{"value":"0,00E+00","module":"C3","scenario":"S0"},{"value":"0,00E+00","module":"C3","scenario":"S1"},{"value":"2,04E-08","module":"C4","scenario":"S0"},{"value":"2,04E-08","module":"C4","scenario":"S1"},{"value":"-1,82E-07","module":"D","scenario":"S0"},{"value":"-1,82E-07","module":"D","scenario":"S1"}]},{"parameter":"SQP","unit":"-","values":[{"value":"4,44E+01","module":"A1-A3","scenario":null},{"value":"7,48E-01","module":"A4","scenario":null},{"value":"2,77E-03","module":"A5","scenario":null},{"value":"0,00E+00","module":"B6","scenario":null},{"value":"0,00E+00","module":"C1","scenario":null},{"value":"3,74E-01","module":"C2","scenario":null},{"value":"0,00E+00","module":"C3","scenario":"S0"},{"value":"0,00E+00","module":"C3","scenario":"S1"},{"value":"4,48E-01","module":"C4","scenario":"S0"},{"value":"4,48E-01","module":"C4","scenario":"S1"},{"value":"1,47E+00","module":"D","scenario":"S0"},{"value":"1,47E+00","module":"D","scenario":"S1"}]}],"resource_use":[{"parameter":"PERE","unit":"MJ","values":[{"value":"5,03E+01","module":"A1-A3","scenario":null},{"value":"1,24E-01","module":"A4","scenario":null},{"value":"3,35E-01","module":"A5","scenario":null},{"value":"0,00E+00","module":"B6","scenario":null},{"value":"0,00E+00","module":"C1","scenario":null},{"value":"6,18E-02","module":"C2","scenario":null},{"value":"0,00E+00","module":"C3","scenario":"S0"},{"value":"0,00E+00","module":"C3","scenario":"S1"},{"value":"3,23E-01","module":"C4","scenario":"S0"},{"value":"3,23E-01","module":"C4","scenario":"S1"},{"value":"7,77E+00","module":"D","scenario":"S0"},{"value":"7,77E+00","module":"D","scenario":"S1"}]},{"parameter":"PERM","unit":"","values":[{"value":"3,33E-01","module":"A1-A3","scenario":null},{"value":"0,00E+00","module":"A4","scenario":null},{"value":"-3,33E-01","module":"A5","scenario":null},{"value":"0,00E+00","module":"B6","scenario":null},{"value":"0,00E+00","module":"C1","scenario":null},{"value":"0,00E+00","module":"C2","scenario":null},{"value":"0,00E+00","module":"C3","scenario":"S0"},{"value":"0,00E+00","module":"C3","scenario":"S1"},{"value":"0,00E+00","module":"C4","scenario":"S0"},{"value":"0,00E+00","module":"C4","scenario":"S1"},{"value":"0,00E+00","module":"D","scenario":"S0"},{"value":"0,00E+00","module":"D","scenario":"S1"}]},{"parameter":"PERT","unit":"MJ","values":[{"value":"5,06E+01","module":"A1-A3","scenario":null},{"value":"1,24E-01","module":"A4","scenario":null},{"value":"2,20E-03","module":"A5","scenario":null},{"value":"0,00E+00","module":"B6","scenario":null},{"value":"0,00E+00","module":"C1","scenario":null},{"value":"6,18E-02","module":"C2","scenario":null},{"value":"0,00E+00","module":"C3","scenario":"S0"},{"value":"0,00E+00","module":"C3","scenario":"S1"},{"value":"3,23E-01","module":"C4","scenario":"S0"},{"value":"3,23E-01","module":"C4","scenario":"S1"},{"value":"7,77E+00","module":"D","scenario":"S0"},{"value":"7,77E+00","module":"D","scenario":"S1"}]},{"parameter":"PENRE","unit":"MJ","values":[{"value":"4,56E+02","module":"A1-A3","scenario":null},{"value":"2,18E+00","module":"A4","scenario":null},{"value":"1,01E-01","module":"A5","scenario":null},{"value":"0,00E+00","module":"B6","scenario":null},{"value":"0,00E+00","module":"C1","scenario":null},{"value":"1,09E+00","module":"C2","scenario":null},{"value":"0,00E+00","module":"C3","scenario":"S0"},{"value":"0,00E+00","module":"C3","scenario":"S1"},{"value":"2,15E+00","module":"C4","scenario":"S0"},{"value":"2,15E+00","module":"C4","scenario":"S1"},{"value":"-1,24E+02","module":"D","scenario":"S0"},{"value":"-1,24E+02","module":"D","scenario":"S1"}]},{"parameter":"PENRM","unit":"MJ","values":[{"value":"9,17E-02","module":"A1-A3","scenario":null},{"value":"0,00E+00","module":"A4","scenario":null},{"value":"-9,17E-02","module":"A5","scenario":null},{"value":"0,00E+00","module":"B6","scenario":null},{"value":"0,00E+00","module":"C1","scenario":null},{"value":"0,00E+00","module":"C2","scenario":null},{"value":"0,00E+00","module":"C3","scenario":"S0"},{"value":"0,00E+00","module":"C3","scenario":"S1"},{"value":"0,00E+00","module":"C4","scenario":"S0"},{"value":"0,00E+00","module":"C4","scenario":"S1"},{"value":"0,00E+00","module":"D","scenario":"S0"},{"value":"0,00E+00","module":"D","scenario":"S1"}]},{"parameter":"PENRT","unit":"MJ","values":[{"value":"4,56E+02","module":"A1-A3","scenario":null},{"value":"2,18E+00","module":"A4","scenario":null},{"value":"9,56E-03","module":"A5","scenario":null},{"value":"0,00E+00","module":"B6","scenario":null},{"value":"0,00E+00","module":"C1","scenario":null},{"value":"1,09E+00","module":"C2","scenario":null},{"value":"0,00E+00","module":"C3","scenario":"S0"},{"value":"0,00E+00","module":"C3","scenario":"S1"},{"value":"2,15E+00","module":"C4","scenario":"S0"},{"value":"2,15E+00","module":"C4","scenario":"S1"},{"value":"-1,24E+02","module":"D","scenario":"S0"},{"value":"-1,24E+02","module":"D","scenario":"S1"}]},{"parameter":"SM","unit":"kg","values":[{"value":"8,82E+00","module":"A1-A3","scenario":null},{"value":"0,00E+00","module":"A4","scenario":null},{"value":"0,00E+00","module":"A5","scenario":null},{"value":"0,00E+00","module":"B6","scenario":null},{"value":"0,00E+00","module":"C1","scenario":null},{"value":"0,00E+00","module":"C2","scenario":null},{"value":"0,00E+00","module":"C3","scenario":"S0"},{"value":"0,00E+00","module":"C3","scenario":"S1"},{"value":"0,00E+00","module":"C4","scenario":"S0"},{"value":"0,00E+00","module":"C4","scenario":"S1"},{"value":"7,80E+00","module":"D","scenario":"S0"},{"value":"7,80E+00","module":"D","scenario":"S1"}]},{"parameter":"RSF","unit":"MJ","values":[{"value":"0,00E+00","module":"A1-A3","scenario":null},{"value":"0,00E+00","module":"A4","scenario":null},{"value":"0,00E+00","module":"A5","scenario":null},{"value":"0,00E+00","module":"B6","scenario":null},{"value":"0,00E+00","module":"C1","scenario":null},{"value":"0,00E+00","module":"C2","scenario":null},{"value":"0,00E+00","module":"C3","scenario":"S0"},{"value":"0,00E+00","module":"C3","scenario":"S1"},{"value":"0,00E+00","module":"C4","scenario":"S0"},{"value":"0,00E+00","module":"C4","scenario":"S1"},{"value":"0,00E+00","module":"D","scenario":"S0"},{"value":"0,00E+00","module":"D","scenario":"S1"}]},{"parameter":"NRSF","unit":"MJ","values":[{"value":"0,00E+00","module":"A1-A3","scenario":null},{"value":"0,00E+00","module":"A4","scenario":null},{"value":"0,00E+00","module":"A5","scenario":null},{"value":"0,00E+00","module":"B6","scenario":null},{"value":"0,00E+00","module":"C1","scenario":null},{"value":"0,00E+00","module":"C2","scenario":null},{"value":"0,00E+00","module":"C3","scenario":"S0"},{"value":"0,00E+00","module":"C3","scenario":"S1"},{"value":"0,00E+00","module":"C4","scenario":"S0"},{"value":"0,00E+00","module":"C4","scenario":"S1"},{"value":"0,00E+00","module":"D","scenario":"S0"},{"value":"0,00E+00","module":"D","scenario":"S1"}]},{"parameter":"FW","unit":"m3","values":[{"value":"9,62E-02","module":"A1-A3","scenario":null},{"value":"1,40E-04","module":"A4","scenario":null},{"value":"1,08E-04","module":"A5","scenario":null},{"value":"0,00E+00","module":"B6","scenario":null},{"value":"0,00E+00","module":"C1","scenario":null},{"value":"6,99E-05","module":"C2","scenario":null},{"value":"0,00E+00","module":"C3","scenario":"S0"},{"value":"0,00E+00","module":"C3","scenario":"S1"},{"value":"5,47E-04","module":"C4","scenario":"S0"},{"value":"5,47E-04","module":"C4","scenario":"S1"},{"value":"-5,67E-02","module":"D","scenario":"S0"},{"value":"-5,67E-02","module":"D","scenario":"S1"}]}],"end_of_life_waste":[{"parameter":"HWD","unit":"kg","values":[{"value":"3,67E-08","module":"A1-A3","scenario":null},{"value":"1,04E-11","module":"A4","scenario":null},{"value":"9,35E-13","module":"A5","scenario":null},{"value":"0,00E+00","module":"B6","scenario":null},{"value":"0,00E+00","module":"C1","scenario":null},{"value":"5,22E-12","module":"C2","scenario":null},{"value":"0,00E+00","module":"C3","scenario":"S0"},{"value":"0,00E+00","module":"C3","scenario":"S1"},{"value":"1,11E-10","module":"C4","scenario":"S0"},{"value":"1,11E-10","module":"C4","scenario":"S1"},{"value":"-9,82E-10","module":"D","scenario":"S0"},{"value":"-9,82E-10","module":"D","scenario":"S1"}]},{"parameter":"NHWD","unit":"kg","values":[{"value":"1,32E+00","module":"A1-A3","scenario":null},{"value":"3,12E-04","module":"A4","scenario":null},{"value":"6,13E-04","module":"A5","scenario":null},{"value":"0,00E+00","module":"B6","scenario":null},{"value":"0,00E+00","module":"C1","scenario":null},{"value":"1,56E-04","module":"C2","scenario":null},{"value":"0,00E+00","module":"C3","scenario":"S0"},{"value":"0,00E+00","module":"C3","scenario":"S1"},{"value":"1,10E+01","module":"C4","scenario":"S0"},{"value":"1,10E+01","module":"C4","scenario":"S1"},{"value":"1,88E+00","module":"D","scenario":"S0"},{"value":"1,88E+00","module":"D","scenario":"S1"}]},{"parameter":"RWD","unit":"kg","values":[{"value":"1,28E-02","module":"A1-A3","scenario":null},{"value":"2,68E-06","module":"A4","scenario":null},{"value":"5,46E-07","module":"A5","scenario":null},{"value":"0,00E+00","module":"B6","scenario":null},{"value":"0,00E+00","module":"C1","scenario":null},{"value":"1,34E-06","module":"C2","scenario":null},{"value":"0,00E+00","module":"C3","scenario":"S0"},{"value":"0,00E+00","module":"C3","scenario":"S1"},{"value":"2,40E-05","module":"C4","scenario":"S0"},{"value":"2,40E-05","module":"C4","scenario":"S1"},{"value":"1,65E-06","module":"D","scenario":"S0"},{"value":"1,65E-06","module":"D","scenario":"S1"}]}],"end_of_life_flow":[{"parameter":"CRU","unit":"kg","values":[{"value":"0,00E+00","module":"A1-A3","scenario":null},{"value":"0,00E+00","module":"A4","scenario":null},{"value":"0,00E+00","module":"A5","scenario":null},{"value":"0,00E+00","module":"B6","scenario":null},{"value":"0,00E+00","module":"C1","scenario":null},{"value":"0,00E+00","module":"C2","scenario":null},{"value":"0,00E+00","module":"C3","scenario":"S0"},{"value":"0,00E+00","module":"C3","scenario":"S1"},{"value":"0,00E+00","module":"C4","scenario":"S0"},{"value":"0,00E+00","module":"C4","scenario":"S1"},{"value":"0,00E+00","module":"D","scenario":"S0"},{"value":"0,00E+00","module":"D","scenario":"S1"}]},{"parameter":"MFR","unit":"kg","values":[{"value":"4,84E-01","module":"A1-A3","scenario":null},{"value":"0,00E+00","module":"A4","scenario":null},{"value":"0,00E+00","module":"A5","scenario":null},{"value":"0,00E+00","module":"B6","scenario":null},{"value":"0,00E+00","module":"C1","scenario":null},{"value":"0,00E+00","module":"C2","scenario":null},{"value":"1,61E+01","module":"C3","scenario":"S0"},{"value":"1,61E+01","module":"C3","scenario":"S1"},{"value":"0,00E+00","module":"C4","scenario":"S0"},{"value":"0,00E+00","module":"C4","scenario":"S1"},{"value":"0,00E+00","module":"D","scenario":"S0"},{"value":"0,00E+00","module":"D","scenario":"S1"}]},{"parameter":"MER","unit":"kg","values":[{"value":"0,00E+00","module":"A1-A3","scenario":null},{"value":"0,00E+00","module":"A4","scenario":null},{"value":"0,00E+00","module":"A5","scenario":null},{"value":"0,00E+00","module":"B6","scenario":null},{"value":"0,00E+00","module":"C1","scenario":null},{"value":"0,00E+00","module":"C2","scenario":null},{"value":"0,00E+00","module":"C3","scenario":"S0"},{"value":"0,00E+00","module":"C3","scenario":"S1"},{"value":"0,00E+00","module":"C4","scenario":"S0"},{"value":"0,00E+00","module":"C4","scenario":"S1"},{"value":"0,00E+00","module":"D","scenario":"S0"},{"value":"0,00E+00","module":"D","scenario":"S1"}]},{"parameter":"EEE","unit":"MJ","values":[{"value":"0,00E+00","module":"A1-A3","scenario":null},{"value":"0,00E+00","module":"A4","scenario":null},{"value":"4,63E-02","module":"A5","scenario":null},{"value":"0,00E+00","module":"B6","scenario":null},{"value":"0,00E+00","module":"C1","scenario":null},{"value":"0,00E+00","module":"C2","scenario":null},{"value":"0,00E+00","module":"C3","scenario":"S0"},{"value":"0,00E+00","module":"C3","scenario":"S1"},{"value":"0,00E+00","module":"C4","scenario":"S0"},{"value":"0,00E+00","module":"C4","scenario":"S1"},{"value":"0,00E+00","module":"D","scenario":"S0"},{"value":"0,00E+00","module":"D","scenario":"S1"}]},{"parameter":"EET","unit":"MJ","values":[{"value":"0,00E+00","module":"A1-A3","scenario":null},{"value":"0,00E+00","module":"A4","scenario":null},{"value":"8,29E-02","module":"A5","scenario":null},{"value":"0,00E+00","module":"B6","scenario":null},{"value":"0,00E+00","module":"C1","scenario":null},{"value":"0,00E+00","module":"C2","scenario":null},{"value":"0,00E+00","module":"C3","scenario":"S0"},{"value":"0,00E+00","module":"C3","scenario":"S1"},{"value":"0,00E+00","module":"C4","scenario":"S0"},{"value":"0,00E+00","module":"C4","scenario":"S1"},{"value":"0,00E+00","module":"D","scenario":"S0"},{"value":"0,00E+00","module":"D","scenario":"S1"}]}]}