{"product_name":"Dispersionsbasierte Produkte, Gruppe 3","epd_id":"EPD-DBC-20220148-IBF1-EN","declared_unit":{"unit":"ton","amount":1},"compliance":["DIN EN 15804+A2","ISO 14025"],"producer_name":"FEICA - Association of the European Adhesive and Sealant Industry","environmental_impact":[{"parameter":"GWP-total","unit":"kg CO2-eq","values":[{"value":"2,60E+00","module":"A1-A3","scenario":null},{"value":"5,11E-02","module":"A4","scenario":null},{"value":"1,86E-01","module":"A5","scenario":null},{"value":"2,33E-04","module":"C1","scenario":null},{"value":"1,04E-02","module":"C2","scenario":null},{"value":"7,90E-01","module":"C3","scenario":null},{"value":"-3,43E-01","module":"D","scenario":null}]},{"parameter":"GWP-fossil","unit":"kg CO2-eq","values":[{"value":"2,64E+00","module":"A1-A3","scenario":null},{"value":"5,06E-02","module":"A4","scenario":null},{"value":"1,01E-01","module":"A5","scenario":null},{"value":"2,23E-04","module":"C1","scenario":null},{"value":"9,90E-03","module":"C2","scenario":null},{"value":"3,59E-01","module":"C3","scenario":null},{"value":"-3,42E-01","module":"D","scenario":null}]},{"parameter":"GWP-biogenic","unit":"kg CO2-eq","values":[{"value":"-4,72E-02","module":"A1-A3","scenario":null},{"value":"1,48E-04","module":"A4","scenario":null},{"value":"8,53E-02","module":"A5","scenario":null},{"value":"1,03E-05","module":"C1","scenario":null},{"value":"4,54E-04","module":"C2","scenario":null},{"value":"4,31E-01","module":"C3","scenario":null},{"value":"-7,74E-04","module":"D","scenario":null}]},{"parameter":"GWP-luluc","unit":"kg CO2-eq","values":[{"value":"5,01E-03","module":"A1-A3","scenario":null},{"value":"4,10E-04","module":"A4","scenario":null},{"value":"5,16E-05","module":"A5","scenario":null},{"value":"5,35E-09","module":"C1","scenario":null},{"value":"2,34E-07","module":"C2","scenario":null},{"value":"2,93E-05","module":"C3","scenario":null},{"value":"-2,17E-04","module":"D","scenario":null}]},{"parameter":"ODP","unit":"kg CFC11-eq","values":[{"value":"7,23E-10","module":"A1-A3","scenario":null},{"value":"6,08E-18","module":"A4","scenario":null},{"value":"7,23E-12","module":"A5","scenario":null},{"value":"2,37E-20","module":"C1","scenario":null},{"value":"1,04E-18","module":"C2","scenario":null},{"value":"2,53E-16","module":"C3","scenario":null},{"value":"-3,22E-15","module":"D","scenario":null}]},{"parameter":"AP","unit":"mol H+-eq","values":[{"value":"1,33E-02","module":"A1-A3","scenario":null},{"value":"1,52E-04","module":"A4","scenario":null},{"value":"1,57E-04","module":"A5","scenario":null},{"value":"3,01E-06","module":"C1","scenario":null},{"value":"3,12E-05","module":"C2","scenario":null},{"value":"4,39E-04","module":"C3","scenario":null},{"value":"-4,55E-04","module":"D","scenario":null}]},{"parameter":"POCP","unit":"kg NMVOC-eq","values":[{"value":"7,66E-03","module":"A1-A3","scenario":null},{"value":"1,33E-04","module":"A4","scenario":null},{"value":"9,65E-05","module":"A5","scenario":null},{"value":"4,11E-06","module":"C1","scenario":null},{"value":"2,83E-05","module":"C2","scenario":null},{"value":"4,36E-04","module":"C3","scenario":null},{"value":"-3,47E-04","module":"D","scenario":null}]},{"parameter":"ADPE","unit":"kg Sb-eq","values":[{"value":"1,65E-06","module":"A1-A3","scenario":null},{"value":"3,63E-09","module":"A4","scenario":null},{"value":"1,68E-08","module":"A5","scenario":null},{"value":"6,74E-12","module":"C1","scenario":null},{"value":"2,94E-10","module":"C2","scenario":null},{"value":"3,86E-09","module":"C3","scenario":null},{"value":"-5,24E-08","module":"D","scenario":null}]},{"parameter":"ADPF","unit":"MJ","values":[{"value":"4,94E+01","module":"A1-A3","scenario":null},{"value":"6,73E-01","module":"A4","scenario":null},{"value":"5,26E-01","module":"A5","scenario":null},{"value":"3,19E-03","module":"C1","scenario":null},{"value":"1,39E-01","module":"C2","scenario":null},{"value":"4,62E-01","module":"C3","scenario":null},{"value":"-5,79E+00","module":"D","scenario":null}]},{"parameter":"WDP","unit":"m3 world-eq. Deprived","values":[{"value":"4,24E-02","module":"A1-A3","scenario":null},{"value":"4,52E-04","module":"A4","scenario":null},{"value":"1,68E-02","module":"A5","scenario":null},{"value":"4,40E-07","module":"C1","scenario":null},{"value":"1,92E-05","module":"C2","scenario":null},{"value":"1,31E-01","module":"C3","scenario":null},{"value":"-3,20E-02","module":"D","scenario":null}]},{"parameter":"EP-freshwater","unit":"kg P-eq","values":[{"value":"7,54E-05","module":"A1-A3","scenario":null},{"value":"1,54E-07","module":"A4","scenario":null},{"value":"7,57E-07","module":"A5","scenario":null},{"value":"4,81E-11","module":"C1","scenario":null},{"value":"2,10E-09","module":"C2","scenario":null},{"value":"8,66E-08","module":"C3","scenario":null},{"value":"-4,00E-07","module":"D","scenario":null}]},{"parameter":"EP-marine","unit":"kg N-eq","values":[{"value":"2,39E-03","module":"A1-A3","scenario":null},{"value":"6,75E-05","module":"A4","scenario":null},{"value":"3,12E-05","module":"A5","scenario":null},{"value":"1,37E-06","module":"C1","scenario":null},{"value":"1,43E-05","module":"C2","scenario":null},{"value":"1,68E-04","module":"C3","scenario":null},{"value":"-1,20E-04","module":"D","scenario":null}]},{"parameter":"EP-terrestrial","unit":"mol N-eq.","values":[{"value":"2,35E-02","module":"A1-A3","scenario":null},{"value":"7,56E-04","module":"A4","scenario":null},{"value":"3,48E-04","module":"A5","scenario":null},{"value":"1,50E-05","module":"C1","scenario":null},{"value":"1,58E-04","module":"C2","scenario":null},{"value":"2,11E-03","module":"C3","scenario":null},{"value":"-1,29E-03","module":"D","scenario":null}]}],"additional_environmental_impact":[{"parameter":"PM","unit":"Disease incidence","values":[{"value":null,"module":"A1-A3","scenario":null},{"value":null,"module":"A4","scenario":null},{"value":null,"module":"A5","scenario":null},{"value":null,"module":"C1","scenario":null},{"value":null,"module":"C2","scenario":null},{"value":null,"module":"C3","scenario":null},{"value":null,"module":"D","scenario":null}]},{"parameter":"ETP-fw","unit":"CTUe","values":[{"value":null,"module":"A1-A3","scenario":null},{"value":null,"module":"A4","scenario":null},{"value":null,"module":"A5","scenario":null},{"value":null,"module":"C1","scenario":null},{"value":null,"module":"C2","scenario":null},{"value":null,"module":"C3","scenario":null},{"value":null,"module":"D","scenario":null}]},{"parameter":"HTP-c","unit":"CTUh","values":[{"value":null,"module":"A1-A3","scenario":null},{"value":null,"module":"A4","scenario":null},{"value":null,"module":"A5","scenario":null},{"value":null,"module":"C1","scenario":null},{"value":null,"module":"C2","scenario":null},{"value":null,"module":"C3","scenario":null},{"value":null,"module":"D","scenario":null}]},{"parameter":"HTP-nc","unit":"CTUh","values":[{"value":null,"module":"A1-A3","scenario":null},{"value":null,"module":"A4","scenario":null},{"value":null,"module":"A5","scenario":null},{"value":null,"module":"C1","scenario":null},{"value":null,"module":"C2","scenario":null},{"value":null,"module":"C3","scenario":null},{"value":null,"module":"D","scenario":null}]},{"parameter":"SQP","unit":"-","values":[{"value":null,"module":"A1-A3","scenario":null},{"value":null,"module":"A4","scenario":null},{"value":null,"module":"A5","scenario":null},{"value":null,"module":"C1","scenario":null},{"value":null,"module":"C2","scenario":null},{"value":null,"module":"C3","scenario":null},{"value":null,"module":"D","scenario":null}]}],"resource_use":[{"parameter":"PERE","unit":"MJ","values":[{"value":"3,95E+00","module":"A1-A3","scenario":null},{"value":"3,79E-02","module":"A4","scenario":null},{"value":"6,36E-01","module":"A5","scenario":null},{"value":"1,00E-05","module":"C1","scenario":null},{"value":"4,39E-04","module":"C2","scenario":null},{"value":"7,83E-02","module":"C3","scenario":null},{"value":"-1,15E+00","module":"D","scenario":null}]},{"parameter":"PERM","unit":"","values":[{"value":"5,85E-01","module":"A1-A3","scenario":null},{"value":"0,00E+00","module":"A4","scenario":null},{"value":"-5,85E-01","module":"A5","scenario":null},{"value":"0,00E+00","module":"C1","scenario":null},{"value":"0,00E+00","module":"C2","scenario":null},{"value":"0,00E+00","module":"C3","scenario":null},{"value":"0,00E+00","module":"D","scenario":null}]},{"parameter":"PERT","unit":"MJ","values":[{"value":"4,54E+00","module":"A1-A3","scenario":null},{"value":"3,79E-02","module":"A4","scenario":null},{"value":"5,12E-02","module":"A5","scenario":null},{"value":"1,00E-05","module":"C1","scenario":null},{"value":"4,39E-04","module":"C2","scenario":null},{"value":"7,83E-02","module":"C3","scenario":null},{"value":"-1,15E+00","module":"D","scenario":null}]},{"parameter":"PENRE","unit":"MJ","values":[{"value":"4,21E+01","module":"A1-A3","scenario":null},{"value":"6,74E-01","module":"A4","scenario":null},{"value":"2,53E+00","module":"A5","scenario":null},{"value":"3,19E-03","module":"C1","scenario":null},{"value":"1,39E-01","module":"C2","scenario":null},{"value":"5,81E+00","module":"C3","scenario":null},{"value":"-5,79E+00","module":"D","scenario":null}]},{"parameter":"PENRM","unit":"MJ","values":[{"value":"7,35E+00","module":"A1-A3","scenario":null},{"value":"0,00E+00","module":"A4","scenario":null},{"value":"-2,00E+00","module":"A5","scenario":null},{"value":"0,00E+00","module":"C1","scenario":null},{"value":"0,00E+00","module":"C2","scenario":null},{"value":"-5,35E+00","module":"C3","scenario":null},{"value":"0,00E+00","module":"D","scenario":null}]},{"parameter":"PENRT","unit":"MJ","values":[{"value":"4,95E+01","module":"A1-A3","scenario":null},{"value":"6,74E-01","module":"A4","scenario":null},{"value":"5,26E-01","module":"A5","scenario":null},{"value":"3,19E-03","module":"C1","scenario":null},{"value":"1,39E-01","module":"C2","scenario":null},{"value":"4,62E-01","module":"C3","scenario":null},{"value":"-5,79E+00","module":"D","scenario":null}]},{"parameter":"SM","unit":"kg","values":[{"value":"0,00E+00","module":"A1-A3","scenario":null},{"value":"0,00E+00","module":"A4","scenario":null},{"value":"0,00E+00","module":"A5","scenario":null},{"value":"0,00E+00","module":"C1","scenario":null},{"value":"0,00E+00","module":"C2","scenario":null},{"value":"0,00E+00","module":"C3","scenario":null},{"value":"0,00E+00","module":"D","scenario":null}]},{"parameter":"RSF","unit":"MJ","values":[{"value":"0,00E+00","module":"A1-A3","scenario":null},{"value":"0,00E+00","module":"A4","scenario":null},{"value":"0,00E+00","module":"A5","scenario":null},{"value":"0,00E+00","module":"C1","scenario":null},{"value":"0,00E+00","module":"C2","scenario":null},{"value":"0,00E+00","module":"C3","scenario":null},{"value":"0,00E+00","module":"D","scenario":null}]},{"parameter":"NRSF","unit":"MJ","values":[{"value":"0,00E+00","module":"A1-A3","scenario":null},{"value":"0,00E+00","module":"A4","scenario":null},{"value":"0,00E+00","module":"A5","scenario":null},{"value":"0,00E+00","module":"C1","scenario":null},{"value":"0,00E+00","module":"C2","scenario":null},{"value":"0,00E+00","module":"C3","scenario":null},{"value":"0,00E+00","module":"D","scenario":null}]},{"parameter":"FW","unit":"m3","values":[{"value":"2,02E-02","module":"A1-A3","scenario":null},{"value":"4,38E-05","module":"A4","scenario":null},{"value":"5,86E-04","module":"A5","scenario":null},{"value":"1,80E-08","module":"C1","scenario":null},{"value":"7,87E-07","module":"C2","scenario":null},{"value":"3,10E-03","module":"C3","scenario":null},{"value":"-1,33E-03","module":"D","scenario":null}]}],"end_of_life_waste":[{"parameter":"HWD","unit":"kg","values":[{"value":"1,55E-05","module":"A1-A3","scenario":null},{"value":"3,14E-08","module":"A4","scenario":null},{"value":"1,55E-07","module":"A5","scenario":null},{"value":"3,09E-13","module":"C1","scenario":null},{"value":"1,35E-11","module":"C2","scenario":null},{"value":"1,48E-09","module":"C3","scenario":null},{"value":"-2,30E-09","module":"D","scenario":null}]},{"parameter":"NHWD","unit":"kg","values":[{"value":"3,84E-01","module":"A1-A3","scenario":null},{"value":"1,03E-04","module":"A4","scenario":null},{"value":"6,06E-03","module":"A5","scenario":null},{"value":"3,26E-07","module":"C1","scenario":null},{"value":"1,42E-05","module":"C2","scenario":null},{"value":"1,14E-01","module":"C3","scenario":null},{"value":"-2,54E-03","module":"D","scenario":null}]},{"parameter":"RWD","unit":"kg","values":[{"value":"1,05E-03","module":"A1-A3","scenario":null},{"value":"8,34E-07","module":"A4","scenario":null},{"value":"1,23E-05","module":"A5","scenario":null},{"value":"3,42E-09","module":"C1","scenario":null},{"value":"1,49E-07","module":"C2","scenario":null},{"value":"2,10E-05","module":"C3","scenario":null},{"value":"-3,91E-04","module":"D","scenario":null}]}],"end_of_life_flow":[{"parameter":"CRU","unit":"kg","values":[{"value":"0,00E+00","module":"A1-A3","scenario":null},{"value":"0,00E+00","module":"A4","scenario":null},{"value":"0,00E+00","module":"A5","scenario":null},{"value":"0,00E+00","module":"C1","scenario":null},{"value":"0,00E+00","module":"C2","scenario":null},{"value":"0,00E+00","module":"C3","scenario":null},{"value":"0,00E+00","module":"D","scenario":null}]},{"parameter":"MFR","unit":"kg","values":[{"value":"0,00E+00","module":"A1-A3","scenario":null},{"value":"0,00E+00","module":"A4","scenario":null},{"value":"0,00E+00","module":"A5","scenario":null},{"value":"0,00E+00","module":"C1","scenario":null},{"value":"0,00E+00","module":"C2","scenario":null},{"value":"0,00E+00","module":"C3","scenario":null},{"value":"0,00E+00","module":"D","scenario":null}]},{"parameter":"MER","unit":"kg","values":[{"value":"0,00E+00","module":"A1-A3","scenario":null},{"value":"0,00E+00","module":"A4","scenario":null},{"value":"0,00E+00","module":"A5","scenario":null},{"value":"0,00E+00","module":"C1","scenario":null},{"value":"0,00E+00","module":"C2","scenario":null},{"value":"0,00E+00","module":"C3","scenario":null},{"value":"0,00E+00","module":"D","scenario":null}]},{"parameter":"EEE","unit":"MJ","values":[{"value":"0,00E+00","module":"A1-A3","scenario":null},{"value":"0,00E+00","module":"A4","scenario":null},{"value":"2,77E-01","module":"A5","scenario":null},{"value":"0,00E+00","module":"C1","scenario":null},{"value":"0,00E+00","module":"C2","scenario":null},{"value":"0,00E+00","module":"C3","scenario":null},{"value":"0,00E+00","module":"D","scenario":null}]},{"parameter":"EET","unit":"MJ","values":[{"value":"0,00E+00","module":"A1-A3","scenario":null},{"value":"0,00E+00","module":"A4","scenario":null},{"value":"5,01E-01","module":"A5","scenario":null},{"value":"0,00E+00","module":"C1","scenario":null},{"value":"0,00E+00","module":"C2","scenario":null},{"value":"0,00E+00","module":"C3","scenario":null},{"value":"0,00E+00","module":"D","scenario":null}]}]}