{"product_name":"Crane Automatic Revolving Door - AL 1000/2000/3000","epd_id":"EPD-DOR-20230452-CBA2-EN","declared_unit":{"unit":"stk","amount":1},"compliance":["DIN EN 15804+A2","ISO 14025"],"producer_name":"dormakaba International Holding GmbH","environmental_impact":[{"parameter":"GWP-total","unit":"kg CO2-eq","values":[{"value":"4,53E+03","module":"A1-A3","scenario":null},{"value":"7,83E+00","module":"A4","scenario":null},{"value":"2,29E+01","module":"A5","scenario":null},{"value":"2,21E+04","module":"B6","scenario":null},{"value":"0,00E+00","module":"C1","scenario":null},{"value":"3,88E+00","module":"C2","scenario":null},{"value":"7,83E+00","module":"C3","scenario":null},{"value":"8,63E+00","module":"C4","scenario":null},{"value":"-1,78E+03","module":"D","scenario":null}]},{"parameter":"GWP-fossil","unit":"kg CO2-eq","values":[{"value":"4,52E+03","module":"A1-A3","scenario":null},{"value":"7,49E+00","module":"A4","scenario":null},{"value":"2,29E+01","module":"A5","scenario":null},{"value":"2,21E+04","module":"B6","scenario":null},{"value":"0,00E+00","module":"C1","scenario":null},{"value":"3,71E+00","module":"C2","scenario":null},{"value":"7,83E+00","module":"C3","scenario":null},{"value":"8,57E+00","module":"C4","scenario":null},{"value":"-1,77E+03","module":"D","scenario":null}]},{"parameter":"GWP-biogenic","unit":"kg CO2-eq","values":[{"value":"7,04E+00","module":"A1-A3","scenario":null},{"value":"3,46E-01","module":"A4","scenario":null},{"value":"5,33E-04","module":"A5","scenario":null},{"value":"4,78E+00","module":"B6","scenario":null},{"value":"0,00E+00","module":"C1","scenario":null},{"value":"1,71E-01","module":"C2","scenario":null},{"value":"1,82E-04","module":"C3","scenario":null},{"value":"2,90E-02","module":"C4","scenario":null},{"value":"-5,77E+00","module":"D","scenario":null}]},{"parameter":"GWP-luluc","unit":"kg CO2-eq","values":[{"value":"1,77E+00","module":"A1-A3","scenario":null},{"value":"1,78E-04","module":"A4","scenario":null},{"value":"1,00E-03","module":"A5","scenario":null},{"value":"6,65E+00","module":"B6","scenario":null},{"value":"0,00E+00","module":"C1","scenario":null},{"value":"8,82E-05","module":"C2","scenario":null},{"value":"4,43E-04","module":"C3","scenario":null},{"value":"2,50E-02","module":"C4","scenario":null},{"value":"-3,22E-01","module":"D","scenario":null}]},{"parameter":"ODP","unit":"kg CFC11-eq","values":[{"value":"2,95E-11","module":"A1-A3","scenario":null},{"value":"7,90E-16","module":"A4","scenario":null},{"value":"1,15E-14","module":"A5","scenario":null},{"value":"7,77E-11","module":"B6","scenario":null},{"value":"0,00E+00","module":"C1","scenario":null},{"value":"3,91E-16","module":"C2","scenario":null},{"value":"3,95E-15","module":"C3","scenario":null},{"value":"3,18E-14","module":"C4","scenario":null},{"value":"-1,38E-08","module":"D","scenario":null}]},{"parameter":"AP","unit":"mol H+-eq","values":[{"value":"2,14E+01","module":"A1-A3","scenario":null},{"value":"7,00E-03","module":"A4","scenario":null},{"value":"4,00E-03","module":"A5","scenario":null},{"value":"3,57E+01","module":"B6","scenario":null},{"value":"0,00E+00","module":"C1","scenario":null},{"value":"4,00E-03","module":"C2","scenario":null},{"value":"1,00E-03","module":"C3","scenario":null},{"value":"6,20E-02","module":"C4","scenario":null},{"value":"-6,94E+00","module":"D","scenario":null}]},{"parameter":"POCP","unit":"kg NMVOC-eq","values":[{"value":"9,53E+00","module":"A1-A3","scenario":null},{"value":"7,00E-03","module":"A4","scenario":null},{"value":"3,00E-03","module":"A5","scenario":null},{"value":"2,18E+01","module":"B6","scenario":null},{"value":"0,00E+00","module":"C1","scenario":null},{"value":"3,00E-03","module":"C2","scenario":null},{"value":"8,70E-04","module":"C3","scenario":null},{"value":"4,80E-02","module":"C4","scenario":null},{"value":"-2,88E+00","module":"D","scenario":null}]},{"parameter":"ADPE","unit":"kg Sb-eq","values":[{"value":"1,64E-01","module":"A1-A3","scenario":null},{"value":"2,25E-07","module":"A4","scenario":null},{"value":"1,58E-07","module":"A5","scenario":null},{"value":"4,00E-03","module":"B6","scenario":null},{"value":"0,00E+00","module":"C1","scenario":null},{"value":"1,11E-07","module":"C2","scenario":null},{"value":"5,41E-08","module":"C3","scenario":null},{"value":"7,70E-07","module":"C4","scenario":null},{"value":"-5,30E-02","module":"D","scenario":null}]},{"parameter":"ADPF","unit":"MJ","values":[{"value":"6,18E+04","module":"A1-A3","scenario":null},{"value":"1,06E+02","module":"A4","scenario":null},{"value":"1,06E+01","module":"A5","scenario":null},{"value":"3,57E+05","module":"B6","scenario":null},{"value":"0,00E+00","module":"C1","scenario":null},{"value":"5,26E+01","module":"C2","scenario":null},{"value":"3,63E+00","module":"C3","scenario":null},{"value":"1,12E+02","module":"C4","scenario":null},{"value":"-2,54E+04","module":"D","scenario":null}]},{"parameter":"WDP","unit":"m3 world-eq. Deprived","values":[{"value":"6,56E+02","module":"A1-A3","scenario":null},{"value":"1,50E-02","module":"A4","scenario":null},{"value":"2,34E+00","module":"A5","scenario":null},{"value":"4,27E+03","module":"B6","scenario":null},{"value":"0,00E+00","module":"C1","scenario":null},{"value":"7,00E-03","module":"C2","scenario":null},{"value":"8,01E-01","module":"C3","scenario":null},{"value":"8,99E-01","module":"C4","scenario":null},{"value":"-9,62E+01","module":"D","scenario":null}]},{"parameter":"EP-freshwater","unit":"kg P-eq","values":[{"value":"3,49E-03","module":"A1-A3","scenario":null},{"value":"1,60E-06","module":"A4","scenario":null},{"value":"1,84E-06","module":"A5","scenario":null},{"value":"1,20E-02","module":"B6","scenario":null},{"value":"0,00E+00","module":"C1","scenario":null},{"value":"7,93E-07","module":"C2","scenario":null},{"value":"6,30E-07","module":"C3","scenario":null},{"value":"1,47E-05","module":"C4","scenario":null},{"value":"-1,00E-03","module":"D","scenario":null}]},{"parameter":"EP-marine","unit":"kg N-eq","values":[{"value":"3,60E+00","module":"A1-A3","scenario":null},{"value":"2,00E-03","module":"A4","scenario":null},{"value":"9,18E-04","module":"A5","scenario":null},{"value":"7,64E+00","module":"B6","scenario":null},{"value":"0,00E+00","module":"C1","scenario":null},{"value":"1,00E-03","module":"C2","scenario":null},{"value":"3,14E-04","module":"C3","scenario":null},{"value":"1,60E-02","module":"C4","scenario":null},{"value":"-9,02E-01","module":"D","scenario":null}]},{"parameter":"EP-terrestrial","unit":"mol N-eq.","values":[{"value":"4,00E+01","module":"A1-A3","scenario":null},{"value":"2,70E-02","module":"A4","scenario":null},{"value":"1,90E-02","module":"A5","scenario":null},{"value":"8,20E+01","module":"B6","scenario":null},{"value":"0,00E+00","module":"C1","scenario":null},{"value":"1,30E-02","module":"C2","scenario":null},{"value":"6,00E-03","module":"C3","scenario":null},{"value":"1,74E-01","module":"C4","scenario":null},{"value":"-9,79E+00","module":"D","scenario":null}]}],"additional_environmental_impact":[{"parameter":"PM","unit":"Disease incidence","values":[{"value":"1,89E-04","module":"A1-A3","scenario":null},{"value":"3,94E-08","module":"A4","scenario":null},{"value":"5,20E-08","module":"A5","scenario":null},{"value":"3,19E-04","module":"B6","scenario":null},{"value":"0,00E+00","module":"C1","scenario":null},{"value":"1,95E-08","module":"C2","scenario":null},{"value":"1,78E-08","module":"C3","scenario":null},{"value":"7,61E-07","module":"C4","scenario":null},{"value":"-1,11E-04","module":"D","scenario":null}]},{"parameter":"ETP-fw","unit":"CTUe","values":[{"value":"3,45E+04","module":"A1-A3","scenario":null},{"value":"7,53E+01","module":"A4","scenario":null},{"value":"3,98E+00","module":"A5","scenario":null},{"value":"1,06E+05","module":"B6","scenario":null},{"value":"0,00E+00","module":"C1","scenario":null},{"value":"3,73E+01","module":"C2","scenario":null},{"value":"1,36E+00","module":"C3","scenario":null},{"value":"6,43E+01","module":"C4","scenario":null},{"value":"-9,85E+03","module":"D","scenario":null}]},{"parameter":"HTP-c","unit":"CTUh","values":[{"value":"1,88E-06","module":"A1-A3","scenario":null},{"value":"1,42E-09","module":"A4","scenario":null},{"value":"3,44E-10","module":"A5","scenario":null},{"value":"2,29E-06","module":"B6","scenario":null},{"value":"0,00E+00","module":"C1","scenario":null},{"value":"7,01E-10","module":"C2","scenario":null},{"value":"1,18E-10","module":"C3","scenario":null},{"value":"9,52E-09","module":"C4","scenario":null},{"value":"6,25E-08","module":"D","scenario":null}]},{"parameter":"HTP-nc","unit":"CTUh","values":[{"value":"6,02E-05","module":"A1-A3","scenario":null},{"value":"6,05E-08","module":"A4","scenario":null},{"value":"3,49E-08","module":"A5","scenario":null},{"value":"8,66E-05","module":"B6","scenario":null},{"value":"0,00E+00","module":"C1","scenario":null},{"value":"3,00E-08","module":"C2","scenario":null},{"value":"1,19E-08","module":"C3","scenario":null},{"value":"1,05E-06","module":"C4","scenario":null},{"value":"4,70E-05","module":"D","scenario":null}]},{"parameter":"SQP","unit":"-","values":[{"value":"5,11E+03","module":"A1-A3","scenario":null},{"value":"2,73E-01","module":"A4","scenario":null},{"value":"3,18E+00","module":"A5","scenario":null},{"value":"3,27E+04","module":"B6","scenario":null},{"value":"0,00E+00","module":"C1","scenario":null},{"value":"1,35E-01","module":"C2","scenario":null},{"value":"1,09E+00","module":"C3","scenario":null},{"value":"2,35E+01","module":"C4","scenario":null},{"value":"-7,43E+02","module":"D","scenario":null}]}],"resource_use":[{"parameter":"PERE","unit":"MJ","values":[{"value":"1,79E+04","module":"A1-A3","scenario":null},{"value":"3,35E-01","module":"A4","scenario":null},{"value":"2,76E+00","module":"A5","scenario":null},{"value":"5,65E+04","module":"B6","scenario":null},{"value":"0,00E+00","module":"C1","scenario":null},{"value":"1,66E-01","module":"C2","scenario":null},{"value":"9,44E-01","module":"C3","scenario":null},{"value":"1,47E+01","module":"C4","scenario":null},{"value":"-1,20E+04","module":"D","scenario":null}]},{"parameter":"PERM","unit":"","values":[{"value":"0,00E+00","module":"A1-A3","scenario":null},{"value":"0,00E+00","module":"A4","scenario":null},{"value":"0,00E+00","module":"A5","scenario":null},{"value":"0,00E+00","module":"B6","scenario":null},{"value":"0,00E+00","module":"C1","scenario":null},{"value":"0,00E+00","module":"C2","scenario":null},{"value":"0,00E+00","module":"C3","scenario":null},{"value":"0,00E+00","module":"C4","scenario":null},{"value":"0,00E+00","module":"D","scenario":null}]},{"parameter":"PERT","unit":"MJ","values":[{"value":"1,79E+04","module":"A1-A3","scenario":null},{"value":"3,35E-01","module":"A4","scenario":null},{"value":"2,76E+00","module":"A5","scenario":null},{"value":"5,65E+04","module":"B6","scenario":null},{"value":"0,00E+00","module":"C1","scenario":null},{"value":"1,66E-01","module":"C2","scenario":null},{"value":"9,44E-01","module":"C3","scenario":null},{"value":"1,47E+01","module":"C4","scenario":null},{"value":"-1,20E+04","module":"D","scenario":null}]},{"parameter":"PENRE","unit":"MJ","values":[{"value":"6,14E+04","module":"A1-A3","scenario":null},{"value":"1,06E+02","module":"A4","scenario":null},{"value":"3,98E+02","module":"A5","scenario":null},{"value":"3,57E+05","module":"B6","scenario":null},{"value":"0,00E+00","module":"C1","scenario":null},{"value":"5,26E+01","module":"C2","scenario":null},{"value":"1,15E+02","module":"C3","scenario":null},{"value":"1,13E+02","module":"C4","scenario":null},{"value":"-2,54E+04","module":"D","scenario":null}]},{"parameter":"PENRM","unit":"MJ","values":[{"value":"4,98E+02","module":"A1-A3","scenario":null},{"value":"0,00E+00","module":"A4","scenario":null},{"value":"-3,87E+02","module":"A5","scenario":null},{"value":"0,00E+00","module":"B6","scenario":null},{"value":"0,00E+00","module":"C1","scenario":null},{"value":"0,00E+00","module":"C2","scenario":null},{"value":"-1,11E+02","module":"C3","scenario":null},{"value":"0,00E+00","module":"C4","scenario":null},{"value":"0,00E+00","module":"D","scenario":null}]},{"parameter":"PENRT","unit":"MJ","values":[{"value":"6,19E+04","module":"A1-A3","scenario":null},{"value":"1,06E+02","module":"A4","scenario":null},{"value":"1,06E+01","module":"A5","scenario":null},{"value":"3,57E+05","module":"B6","scenario":null},{"value":"0,00E+00","module":"C1","scenario":null},{"value":"5,26E+01","module":"C2","scenario":null},{"value":"3,63E+00","module":"C3","scenario":null},{"value":"1,13E+02","module":"C4","scenario":null},{"value":"-2,54E+04","module":"D","scenario":null}]},{"parameter":"SM","unit":"kg","values":[{"value":"1,95E+00","module":"A1-A3","scenario":null},{"value":"0,00E+00","module":"A4","scenario":null},{"value":"0,00E+00","module":"A5","scenario":null},{"value":"0,00E+00","module":"B6","scenario":null},{"value":"0,00E+00","module":"C1","scenario":null},{"value":"0,00E+00","module":"C2","scenario":null},{"value":"0,00E+00","module":"C3","scenario":null},{"value":"0,00E+00","module":"C4","scenario":null},{"value":"0,00E+00","module":"D","scenario":null}]},{"parameter":"RSF","unit":"MJ","values":[{"value":"0,00E+00","module":"A1-A3","scenario":null},{"value":"0,00E+00","module":"A4","scenario":null},{"value":"0,00E+00","module":"A5","scenario":null},{"value":"0,00E+00","module":"B6","scenario":null},{"value":"0,00E+00","module":"C1","scenario":null},{"value":"0,00E+00","module":"C2","scenario":null},{"value":"0,00E+00","module":"C3","scenario":null},{"value":"0,00E+00","module":"C4","scenario":null},{"value":"0,00E+00","module":"D","scenario":null}]},{"parameter":"NRSF","unit":"MJ","values":[{"value":"0,00E+00","module":"A1-A3","scenario":null},{"value":"0,00E+00","module":"A4","scenario":null},{"value":"0,00E+00","module":"A5","scenario":null},{"value":"0,00E+00","module":"B6","scenario":null},{"value":"0,00E+00","module":"C1","scenario":null},{"value":"0,00E+00","module":"C2","scenario":null},{"value":"0,00E+00","module":"C3","scenario":null},{"value":"0,00E+00","module":"C4","scenario":null},{"value":"0,00E+00","module":"D","scenario":null}]},{"parameter":"FW","unit":"m3","values":[{"value":"4,29E+01","module":"A1-A3","scenario":null},{"value":"6,01E-04","module":"A4","scenario":null},{"value":"5,60E-02","module":"A5","scenario":null},{"value":"1,31E+02","module":"B6","scenario":null},{"value":"0,00E+00","module":"C1","scenario":null},{"value":"2,97E-04","module":"C2","scenario":null},{"value":"1,90E-02","module":"C3","scenario":null},{"value":"2,80E-02","module":"C4","scenario":null},{"value":"-2,10E+01","module":"D","scenario":null}]}],"end_of_life_waste":[{"parameter":"HWD","unit":"kg","values":[{"value":"3,99E-05","module":"A1-A3","scenario":null},{"value":"1,03E-08","module":"A4","scenario":null},{"value":"4,04E-08","module":"A5","scenario":null},{"value":"1,38E-04","module":"B6","scenario":null},{"value":"0,00E+00","module":"C1","scenario":null},{"value":"5,10E-09","module":"C2","scenario":null},{"value":"1,38E-08","module":"C3","scenario":null},{"value":"1,72E-06","module":"C4","scenario":null},{"value":"-5,89E-05","module":"D","scenario":null}]},{"parameter":"NHWD","unit":"kg","values":[{"value":"8,29E+02","module":"A1-A3","scenario":null},{"value":"1,10E-02","module":"A4","scenario":null},{"value":"2,38E+00","module":"A5","scenario":null},{"value":"1,11E+02","module":"B6","scenario":null},{"value":"0,00E+00","module":"C1","scenario":null},{"value":"5,00E-03","module":"C2","scenario":null},{"value":"8,13E-01","module":"C3","scenario":null},{"value":"5,66E+02","module":"C4","scenario":null},{"value":"-4,55E+02","module":"D","scenario":null}]},{"parameter":"RWD","unit":"kg","values":[{"value":"3,58E+00","module":"A1-A3","scenario":null},{"value":"1,14E-04","module":"A4","scenario":null},{"value":"3,94E-04","module":"A5","scenario":null},{"value":"3,18E+01","module":"B6","scenario":null},{"value":"0,00E+00","module":"C1","scenario":null},{"value":"5,65E-05","module":"C2","scenario":null},{"value":"1,35E-04","module":"C3","scenario":null},{"value":"1,00E-03","module":"C4","scenario":null},{"value":"-2,84E+00","module":"D","scenario":null}]}],"end_of_life_flow":[{"parameter":"CRU","unit":"kg","values":[{"value":"0,00E+00","module":"A1-A3","scenario":null},{"value":"0,00E+00","module":"A4","scenario":null},{"value":"0,00E+00","module":"A5","scenario":null},{"value":"0,00E+00","module":"B6","scenario":null},{"value":"0,00E+00","module":"C1","scenario":null},{"value":"0,00E+00","module":"C2","scenario":null},{"value":"0,00E+00","module":"C3","scenario":null},{"value":"0,00E+00","module":"C4","scenario":null},{"value":"0,00E+00","module":"D","scenario":null}]},{"parameter":"MFR","unit":"kg","values":[{"value":"0,00E+00","module":"A1-A3","scenario":null},{"value":"0,00E+00","module":"A4","scenario":null},{"value":"0,00E+00","module":"A5","scenario":null},{"value":"0,00E+00","module":"B6","scenario":null},{"value":"0,00E+00","module":"C1","scenario":null},{"value":"0,00E+00","module":"C2","scenario":null},{"value":"3,18E+02","module":"C3","scenario":null},{"value":"0,00E+00","module":"C4","scenario":null},{"value":"0,00E+00","module":"D","scenario":null}]},{"parameter":"MER","unit":"kg","values":[{"value":"0,00E+00","module":"A1-A3","scenario":null},{"value":"0,00E+00","module":"A4","scenario":null},{"value":"0,00E+00","module":"A5","scenario":null},{"value":"0,00E+00","module":"B6","scenario":null},{"value":"0,00E+00","module":"C1","scenario":null},{"value":"0,00E+00","module":"C2","scenario":null},{"value":"0,00E+00","module":"C3","scenario":null},{"value":"0,00E+00","module":"C4","scenario":null},{"value":"0,00E+00","module":"D","scenario":null}]},{"parameter":"EEE","unit":"MJ","values":[{"value":"0,00E+00","module":"A1-A3","scenario":null},{"value":"0,00E+00","module":"A4","scenario":null},{"value":"4,24E+01","module":"A5","scenario":null},{"value":"0,00E+00","module":"B6","scenario":null},{"value":"0,00E+00","module":"C1","scenario":null},{"value":"0,00E+00","module":"C2","scenario":null},{"value":"1,45E+01","module":"C3","scenario":null},{"value":"0,00E+00","module":"C4","scenario":null},{"value":"0,00E+00","module":"D","scenario":null}]},{"parameter":"EET","unit":"MJ","values":[{"value":"0,00E+00","module":"A1-A3","scenario":null},{"value":"0,00E+00","module":"A4","scenario":null},{"value":"9,73E+01","module":"A5","scenario":null},{"value":"0,00E+00","module":"B6","scenario":null},{"value":"0,00E+00","module":"C1","scenario":null},{"value":"0,00E+00","module":"C2","scenario":null},{"value":"3,33E+01","module":"C3","scenario":null},{"value":"0,00E+00","module":"C4","scenario":null},{"value":"0,00E+00","module":"D","scenario":null}]}]}