{"product_name":"Tensar\u00ae TriAx\u00ae geogrid \u2013 TX7; grammage: 0.27 kg/m^2","epd_id":"EPD-TENSAR-141-EN (Rev.1_20.05.2022)","declared_unit":{"unit":"m2","amount":1},"compliance":["EN 15804+A2","ISO 14025"],"producer_name":"Tensar International Limited","environmental_impact":[{"parameter":"GWP-total","unit":"kg CO2-eq","values":[{"value":"5,43E-01","module":"A1","scenario":"standard scenario"},{"value":"1,10E-02","module":"A2","scenario":"standard scenario"},{"value":"7,81E-02","module":"A3","scenario":"standard scenario"},{"value":"3,32E-02","module":"A4","scenario":"standard scenario"},{"value":"6,01E-02","module":"A5","scenario":"standard scenario"},{"value":"0,00E+00","module":"B1","scenario":"standard scenario"},{"value":"0,00E+00","module":"B2","scenario":"standard scenario"},{"value":"0,00E+00","module":"B3","scenario":"standard scenario"},{"value":"6,81E-02","module":"C1","scenario":"standard scenario"},{"value":"3,96E-03","module":"C2","scenario":"standard scenario"},{"value":"5,13E-01","module":"C3","scenario":"standard scenario"},{"value":"1,01E-02","module":"C4","scenario":"standard scenario"},{"value":"-3,37E-01","module":"D","scenario":"standard scenario"},{"value":"6,32E-01","module":"A1A3","scenario":null}]},{"parameter":"GWP-fossil","unit":"kg CO2-eq","values":[{"value":"5,41E-01","module":"A1","scenario":"standard scenario"},{"value":"1,10E-02","module":"A2","scenario":"standard scenario"},{"value":"7,81E-02","module":"A3","scenario":"standard scenario"},{"value":"3,32E-02","module":"A4","scenario":"standard scenario"},{"value":"6,00E-02","module":"A5","scenario":"standard scenario"},{"value":"0,00E+00","module":"B1","scenario":"standard scenario"},{"value":"0,00E+00","module":"B2","scenario":"standard scenario"},{"value":"0,00E+00","module":"B3","scenario":"standard scenario"},{"value":"6,81E-02","module":"C1","scenario":"standard scenario"},{"value":"3,96E-03","module":"C2","scenario":"standard scenario"},{"value":"5,13E-01","module":"C3","scenario":"standard scenario"},{"value":"1,01E-02","module":"C4","scenario":"standard scenario"},{"value":"-3,37E-01","module":"D","scenario":"standard scenario"},{"value":"6,30E-01","module":"A1A3","scenario":null}]},{"parameter":"GWP-biogenic","unit":"kg CO2-eq","values":[{"value":"2,38E-03","module":"A1","scenario":"standard scenario"},{"value":"1,66E-06","module":"A2","scenario":"standard scenario"},{"value":"4,79E-05","module":"A3","scenario":"standard scenario"},{"value":"1,53E-05","module":"A4","scenario":"standard scenario"},{"value":"1,27E-04","module":"A5","scenario":"standard scenario"},{"value":"0,00E+00","module":"B1","scenario":"standard scenario"},{"value":"0,00E+00","module":"B2","scenario":"standard scenario"},{"value":"0,00E+00","module":"B3","scenario":"standard scenario"},{"value":"1,89E-05","module":"C1","scenario":"standard scenario"},{"value":"1,83E-06","module":"C2","scenario":"standard scenario"},{"value":"7,42E-05","module":"C3","scenario":"standard scenario"},{"value":"7,80E-06","module":"C4","scenario":"standard scenario"},{"value":"-2,09E-04","module":"D","scenario":"standard scenario"},{"value":"2,43E-03","module":"A1A3","scenario":null}]},{"parameter":"GWP-luluc","unit":"kg CO2-eq","values":[{"value":"1,31E-04","module":"A1","scenario":"standard scenario"},{"value":"5,77E-06","module":"A2","scenario":"standard scenario"},{"value":"9,59E-06","module":"A3","scenario":"standard scenario"},{"value":"1,22E-05","module":"A4","scenario":"standard scenario"},{"value":"1,01E-05","module":"A5","scenario":"standard scenario"},{"value":"0,00E+00","module":"B1","scenario":"standard scenario"},{"value":"0,00E+00","module":"B2","scenario":"standard scenario"},{"value":"0,00E+00","module":"B3","scenario":"standard scenario"},{"value":"5,37E-06","module":"C1","scenario":"standard scenario"},{"value":"1,45E-06","module":"C2","scenario":"standard scenario"},{"value":"4,17E-05","module":"C3","scenario":"standard scenario"},{"value":"3,58E-07","module":"C4","scenario":"standard scenario"},{"value":"-1,57E-05","module":"D","scenario":"standard scenario"},{"value":"1,46E-04","module":"A1A3","scenario":null}]},{"parameter":"ODP","unit":"kg CFC11-eq","values":[{"value":"1,58E-08","module":"A1","scenario":"standard scenario"},{"value":"2,34E-09","module":"A2","scenario":"standard scenario"},{"value":"9,51E-09","module":"A3","scenario":"standard scenario"},{"value":"7,32E-09","module":"A4","scenario":"standard scenario"},{"value":"2,62E-09","module":"A5","scenario":"standard scenario"},{"value":"0,00E+00","module":"B1","scenario":"standard scenario"},{"value":"0,00E+00","module":"B2","scenario":"standard scenario"},{"value":"0,00E+00","module":"B3","scenario":"standard scenario"},{"value":"1,47E-08","module":"C1","scenario":"standard scenario"},{"value":"8,74E-10","module":"C2","scenario":"standard scenario"},{"value":"1,57E-08","module":"C3","scenario":"standard scenario"},{"value":"2,24E-10","module":"C4","scenario":"standard scenario"},{"value":"-4,05E-08","module":"D","scenario":"standard scenario"},{"value":"2,76E-08","module":"A1A3","scenario":null}]},{"parameter":"AP","unit":"mol H+-eq","values":[{"value":"1,91E-03","module":"A1","scenario":"standard scenario"},{"value":"1,47E-04","module":"A2","scenario":"standard scenario"},{"value":"1,10E-04","module":"A3","scenario":"standard scenario"},{"value":"1,92E-04","module":"A4","scenario":"standard scenario"},{"value":"1,31E-04","module":"A5","scenario":"standard scenario"},{"value":"0,00E+00","module":"B1","scenario":"standard scenario"},{"value":"0,00E+00","module":"B2","scenario":"standard scenario"},{"value":"0,00E+00","module":"B3","scenario":"standard scenario"},{"value":"7,12E-04","module":"C1","scenario":"standard scenario"},{"value":"2,30E-05","module":"C2","scenario":"standard scenario"},{"value":"2,31E-04","module":"C3","scenario":"standard scenario"},{"value":"6,31E-06","module":"C4","scenario":"standard scenario"},{"value":"-3,51E-04","module":"D","scenario":"standard scenario"},{"value":"2,17E-03","module":"A1A3","scenario":null}]},{"parameter":"POCP","unit":"kg NMVOC-eq","values":[{"value":"1,66E-03","module":"A1","scenario":"standard scenario"},{"value":"1,16E-04","module":"A2","scenario":"standard scenario"},{"value":"9,74E-05","module":"A3","scenario":"standard scenario"},{"value":"2,13E-04","module":"A4","scenario":"standard scenario"},{"value":"1,16E-04","module":"A5","scenario":"standard scenario"},{"value":"0,00E+00","module":"B1","scenario":"standard scenario"},{"value":"0,00E+00","module":"B2","scenario":"standard scenario"},{"value":"0,00E+00","module":"B3","scenario":"standard scenario"},{"value":"9,49E-04","module":"C1","scenario":"standard scenario"},{"value":"2,55E-05","module":"C2","scenario":"standard scenario"},{"value":"1,89E-04","module":"C3","scenario":"standard scenario"},{"value":"8,88E-06","module":"C4","scenario":"standard scenario"},{"value":"-3,62E-04","module":"D","scenario":"standard scenario"},{"value":"1,87E-03","module":"A1A3","scenario":null}]},{"parameter":"ADPE","unit":"kg Sb-eq","values":[{"value":"4,67E-06","module":"A1","scenario":"standard scenario"},{"value":"2,20E-07","module":"A2","scenario":"standard scenario"},{"value":"2,13E-07","module":"A3","scenario":"standard scenario"},{"value":"8,41E-07","module":"A4","scenario":"standard scenario"},{"value":"3,36E-07","module":"A5","scenario":"standard scenario"},{"value":"0,00E+00","module":"B1","scenario":"standard scenario"},{"value":"0,00E+00","module":"B2","scenario":"standard scenario"},{"value":"0,00E+00","module":"B3","scenario":"standard scenario"},{"value":"1,04E-07","module":"C1","scenario":"standard scenario"},{"value":"1,00E-07","module":"C2","scenario":"standard scenario"},{"value":"6,57E-07","module":"C3","scenario":"standard scenario"},{"value":"7,75E-09","module":"C4","scenario":"standard scenario"},{"value":"-3,27E-07","module":"D","scenario":"standard scenario"},{"value":"5,10E-06","module":"A1A3","scenario":null}]},{"parameter":"ADPF","unit":"MJ","values":[{"value":"1,96E+01","module":"A1","scenario":"standard scenario"},{"value":"1,57E-01","module":"A2","scenario":"standard scenario"},{"value":"1,26E+00","module":"A3","scenario":"standard scenario"},{"value":"5,00E-01","module":"A4","scenario":"standard scenario"},{"value":"1,10E+00","module":"A5","scenario":"standard scenario"},{"value":"0,00E+00","module":"B1","scenario":"standard scenario"},{"value":"0,00E+00","module":"B2","scenario":"standard scenario"},{"value":"0,00E+00","module":"B3","scenario":"standard scenario"},{"value":"9,37E-01","module":"C1","scenario":"standard scenario"},{"value":"5,97E-02","module":"C2","scenario":"standard scenario"},{"value":"4,00E-01","module":"C3","scenario":"standard scenario"},{"value":"1,71E-02","module":"C4","scenario":"standard scenario"},{"value":"-6,18E+00","module":"D","scenario":"standard scenario"},{"value":"2,10E+01","module":"A1A3","scenario":null}]},{"parameter":"WDP","unit":"m3 world-eq. Deprived","values":[{"value":"3,75E-01","module":"A1","scenario":"standard scenario"},{"value":"4,80E-04","module":"A2","scenario":"standard scenario"},{"value":"3,70E-02","module":"A3","scenario":"standard scenario"},{"value":"1,79E-03","module":"A4","scenario":"standard scenario"},{"value":"2,21E-02","module":"A5","scenario":"standard scenario"},{"value":"0,00E+00","module":"B1","scenario":"standard scenario"},{"value":"0,00E+00","module":"B2","scenario":"standard scenario"},{"value":"0,00E+00","module":"B3","scenario":"standard scenario"},{"value":"1,26E-03","module":"C1","scenario":"standard scenario"},{"value":"2,14E-04","module":"C2","scenario":"standard scenario"},{"value":"2,62E-02","module":"C3","scenario":"standard scenario"},{"value":"7,34E-04","module":"C4","scenario":"standard scenario"},{"value":"-4,25E-02","module":"D","scenario":"standard scenario"},{"value":"4,12E-01","module":"A1A3","scenario":null}]},{"parameter":"EP-freshwater","unit":"kg P-eq","values":[{"value":"7,53E-06","module":"A1","scenario":"standard scenario"},{"value":"9,15E-08","module":"A2","scenario":"standard scenario"},{"value":"1,27E-06","module":"A3","scenario":"standard scenario"},{"value":"3,35E-07","module":"A4","scenario":"standard scenario"},{"value":"5,42E-07","module":"A5","scenario":"standard scenario"},{"value":"0,00E+00","module":"B1","scenario":"standard scenario"},{"value":"0,00E+00","module":"B2","scenario":"standard scenario"},{"value":"0,00E+00","module":"B3","scenario":"standard scenario"},{"value":"2,48E-07","module":"C1","scenario":"standard scenario"},{"value":"4,00E-08","module":"C2","scenario":"standard scenario"},{"value":"1,54E-06","module":"C3","scenario":"standard scenario"},{"value":"1,30E-08","module":"C4","scenario":"standard scenario"},{"value":"-7,33E-07","module":"D","scenario":"standard scenario"},{"value":"8,89E-06","module":"A1A3","scenario":null}]},{"parameter":"EP-marine","unit":"kg N-eq","values":[{"value":"3,14E-04","module":"A1","scenario":"standard scenario"},{"value":"3,85E-05","module":"A2","scenario":"standard scenario"},{"value":"2,48E-05","module":"A3","scenario":"standard scenario"},{"value":"6,78E-05","module":"A4","scenario":"standard scenario"},{"value":"2,61E-05","module":"A5","scenario":"standard scenario"},{"value":"0,00E+00","module":"B1","scenario":"standard scenario"},{"value":"0,00E+00","module":"B2","scenario":"standard scenario"},{"value":"0,00E+00","module":"B3","scenario":"standard scenario"},{"value":"3,14E-04","module":"C1","scenario":"standard scenario"},{"value":"8,09E-06","module":"C2","scenario":"standard scenario"},{"value":"6,32E-05","module":"C3","scenario":"standard scenario"},{"value":"3,83E-06","module":"C4","scenario":"standard scenario"},{"value":"-9,22E-05","module":"D","scenario":"standard scenario"},{"value":"3,77E-04","module":"A1A3","scenario":null}]},{"parameter":"EP-terrestrial","unit":"mol N-eq.","values":[{"value":"3,48E-03","module":"A1","scenario":"standard scenario"},{"value":"4,28E-04","module":"A2","scenario":"standard scenario"},{"value":"2,71E-04","module":"A3","scenario":"standard scenario"},{"value":"7,48E-04","module":"A4","scenario":"standard scenario"},{"value":"2,88E-04","module":"A5","scenario":"standard scenario"},{"value":"0,00E+00","module":"B1","scenario":"standard scenario"},{"value":"0,00E+00","module":"B2","scenario":"standard scenario"},{"value":"0,00E+00","module":"B3","scenario":"standard scenario"},{"value":"3,45E-03","module":"C1","scenario":"standard scenario"},{"value":"8,92E-05","module":"C2","scenario":"standard scenario"},{"value":"7,04E-04","module":"C3","scenario":"standard scenario"},{"value":"2,32E-05","module":"C4","scenario":"standard scenario"},{"value":"-1,01E-03","module":"D","scenario":"standard scenario"},{"value":"4,18E-03","module":"A1A3","scenario":null}]}],"additional_environmental_impact":[{"parameter":"PM","unit":"Disease incidence","values":[{"value":"1,77E-08","module":"A1","scenario":"standard scenario"},{"value":"7,75E-10","module":"A2","scenario":"standard scenario"},{"value":"8,01E-10","module":"A3","scenario":"standard scenario"},{"value":"2,98E-09","module":"A4","scenario":"standard scenario"},{"value":"1,23E-09","module":"A5","scenario":"standard scenario"},{"value":"0,00E+00","module":"B1","scenario":"standard scenario"},{"value":"0,00E+00","module":"B2","scenario":"standard scenario"},{"value":"0,00E+00","module":"B3","scenario":"standard scenario"},{"value":"1,89E-08","module":"C1","scenario":"standard scenario"},{"value":"3,56E-10","module":"C2","scenario":"standard scenario"},{"value":"1,87E-09","module":"C3","scenario":"standard scenario"},{"value":"1,19E-10","module":"C4","scenario":"standard scenario"},{"value":"-1,57E-09","module":"D","scenario":"standard scenario"},{"value":"1,93E-08","module":"A1A3","scenario":null}]},{"parameter":"ETP-fw","unit":"CTUe","values":[{"value":"2,75E+00","module":"A1","scenario":"standard scenario"},{"value":"1,30E-01","module":"A2","scenario":"standard scenario"},{"value":"3,35E-01","module":"A3","scenario":"standard scenario"},{"value":"4,46E-01","module":"A4","scenario":"standard scenario"},{"value":"5,13E-01","module":"A5","scenario":"standard scenario"},{"value":"0,00E+00","module":"B1","scenario":"standard scenario"},{"value":"0,00E+00","module":"B2","scenario":"standard scenario"},{"value":"0,00E+00","module":"B3","scenario":"standard scenario"},{"value":"5,65E-01","module":"C1","scenario":"standard scenario"},{"value":"5,33E-02","module":"C2","scenario":"standard scenario"},{"value":"6,44E+00","module":"C3","scenario":"standard scenario"},{"value":"1,82E-02","module":"C4","scenario":"standard scenario"},{"value":"-4,33E-01","module":"D","scenario":"standard scenario"},{"value":"3,21E+00","module":"A1A3","scenario":null}]},{"parameter":"HTP-c","unit":"CTUh","values":[{"value":"1,07E-10","module":"A1","scenario":"standard scenario"},{"value":"5,58E-12","module":"A2","scenario":"standard scenario"},{"value":"3,48E-11","module":"A3","scenario":"standard scenario"},{"value":"1,45E-11","module":"A4","scenario":"standard scenario"},{"value":"1,32E-11","module":"A5","scenario":"standard scenario"},{"value":"0,00E+00","module":"B1","scenario":"standard scenario"},{"value":"0,00E+00","module":"B2","scenario":"standard scenario"},{"value":"0,00E+00","module":"B3","scenario":"standard scenario"},{"value":"1,97E-11","module":"C1","scenario":"standard scenario"},{"value":"1,73E-12","module":"C2","scenario":"standard scenario"},{"value":"9,82E-11","module":"C3","scenario":"standard scenario"},{"value":"4,78E-13","module":"C4","scenario":"standard scenario"},{"value":"-2,50E-11","module":"D","scenario":"standard scenario"},{"value":"1,47E-10","module":"A1A3","scenario":null}]},{"parameter":"HTP-nc","unit":"CTUh","values":[{"value":"3,21E-09","module":"A1","scenario":"standard scenario"},{"value":"1,34E-10","module":"A2","scenario":"standard scenario"},{"value":"4,30E-10","module":"A3","scenario":"standard scenario"},{"value":"4,88E-10","module":"A4","scenario":"standard scenario"},{"value":"3,20E-10","module":"A5","scenario":"standard scenario"},{"value":"0,00E+00","module":"B1","scenario":"standard scenario"},{"value":"0,00E+00","module":"B2","scenario":"standard scenario"},{"value":"0,00E+00","module":"B3","scenario":"standard scenario"},{"value":"4,85E-10","module":"C1","scenario":"standard scenario"},{"value":"5,83E-11","module":"C2","scenario":"standard scenario"},{"value":"2,04E-09","module":"C3","scenario":"standard scenario"},{"value":"1,19E-11","module":"C4","scenario":"standard scenario"},{"value":"-4,43E-10","module":"D","scenario":"standard scenario"},{"value":"3,77E-09","module":"A1A3","scenario":null}]},{"parameter":"SQP","unit":"-","values":[{"value":"5,71E-01","module":"A1","scenario":"standard scenario"},{"value":"1,03E-01","module":"A2","scenario":"standard scenario"},{"value":"8,56E-02","module":"A3","scenario":"standard scenario"},{"value":"4,34E-01","module":"A4","scenario":"standard scenario"},{"value":"7,19E-02","module":"A5","scenario":"standard scenario"},{"value":"0,00E+00","module":"B1","scenario":"standard scenario"},{"value":"0,00E+00","module":"B2","scenario":"standard scenario"},{"value":"0,00E+00","module":"B3","scenario":"standard scenario"},{"value":"1,20E-01","module":"C1","scenario":"standard scenario"},{"value":"5,18E-02","module":"C2","scenario":"standard scenario"},{"value":"1,47E-01","module":"C3","scenario":"standard scenario"},{"value":"4,05E-02","module":"C4","scenario":"standard scenario"},{"value":"-1,02E-01","module":"D","scenario":"standard scenario"},{"value":"7,60E-01","module":"A1A3","scenario":null}]},{"parameter":"IRP","unit":"kBq U235-eq","values":[{"value":"1,14E-02","module":"A1","scenario":"standard scenario"},{"value":"6,62E-04","module":"A2","scenario":"standard scenario"},{"value":"7,69E-04","module":"A3","scenario":"standard scenario"},{"value":"2,10E-03","module":"A4","scenario":"standard scenario"},{"value":"8,46E-04","module":"A5","scenario":"standard scenario"},{"value":"0,00E+00","module":"B1","scenario":"standard scenario"},{"value":"0,00E+00","module":"B2","scenario":"standard scenario"},{"value":"0,00E+00","module":"B3","scenario":"standard scenario"},{"value":"4,02E-03","module":"C1","scenario":"standard scenario"},{"value":"2,50E-04","module":"C2","scenario":"standard scenario"},{"value":"1,64E-03","module":"C3","scenario":"standard scenario"},{"value":"6,70E-05","module":"C4","scenario":"standard scenario"},{"value":"-2,16E-03","module":"D","scenario":"standard scenario"},{"value":"1,28E-02","module":"A1A3","scenario":null}]}],"resource_use":[{"parameter":"PERE","unit":"MJ","values":[{"value":"2,68E-01","module":"A1","scenario":"standard scenario"},{"value":"1,75E-03","module":"A2","scenario":"standard scenario"},{"value":"1,50E+00","module":"A3","scenario":"standard scenario"},{"value":"6,26E-03","module":"A4","scenario":"standard scenario"},{"value":"9,08E-02","module":"A5","scenario":"standard scenario"},{"value":"0,00E+00","module":"B1","scenario":"standard scenario"},{"value":"0,00E+00","module":"B2","scenario":"standard scenario"},{"value":"0,00E+00","module":"B3","scenario":"standard scenario"},{"value":"5,07E-03","module":"C1","scenario":"standard scenario"},{"value":"7,48E-04","module":"C2","scenario":"standard scenario"},{"value":"4,04E-02","module":"C3","scenario":"standard scenario"},{"value":"3,03E-04","module":"C4","scenario":"standard scenario"},{"value":"-2,53E-02","module":"D","scenario":"standard scenario"},{"value":"1,77E+00","module":"A1A3","scenario":null}]},{"parameter":"PERM","unit":"","values":[{"value":"0,00E+00","module":"A1","scenario":"standard scenario"},{"value":"0,00E+00","module":"A2","scenario":"standard scenario"},{"value":"0,00E+00","module":"A3","scenario":"standard scenario"},{"value":"0,00E+00","module":"A4","scenario":"standard scenario"},{"value":"0,00E+00","module":"A5","scenario":"standard scenario"},{"value":"0,00E+00","module":"B1","scenario":"standard scenario"},{"value":"0,00E+00","module":"B2","scenario":"standard scenario"},{"value":"0,00E+00","module":"B3","scenario":"standard scenario"},{"value":"0,00E+00","module":"C1","scenario":"standard scenario"},{"value":"0,00E+00","module":"C2","scenario":"standard scenario"},{"value":"0,00E+00","module":"C3","scenario":"standard scenario"},{"value":"0,00E+00","module":"C4","scenario":"standard scenario"},{"value":"0,00E+00","module":"D","scenario":"standard scenario"},{"value":"0,00E+00","module":"A1A3","scenario":null}]},{"parameter":"PERT","unit":"MJ","values":[{"value":"2,68E-01","module":"A1","scenario":"standard scenario"},{"value":"1,75E-03","module":"A2","scenario":"standard scenario"},{"value":"1,50E+00","module":"A3","scenario":"standard scenario"},{"value":"6,26E-03","module":"A4","scenario":"standard scenario"},{"value":"9,08E-02","module":"A5","scenario":"standard scenario"},{"value":"0,00E+00","module":"B1","scenario":"standard scenario"},{"value":"0,00E+00","module":"B2","scenario":"standard scenario"},{"value":"0,00E+00","module":"B3","scenario":"standard scenario"},{"value":"5,07E-03","module":"C1","scenario":"standard scenario"},{"value":"7,48E-04","module":"C2","scenario":"standard scenario"},{"value":"4,04E-02","module":"C3","scenario":"standard scenario"},{"value":"3,03E-04","module":"C4","scenario":"standard scenario"},{"value":"-2,53E-02","module":"D","scenario":"standard scenario"},{"value":"1,77E+00","module":"A1A3","scenario":null}]},{"parameter":"PENRE","unit":"MJ","values":[{"value":"1,10E+01","module":"A1","scenario":"standard scenario"},{"value":"1,67E-01","module":"A2","scenario":"standard scenario"},{"value":"1,29E+00","module":"A3","scenario":"standard scenario"},{"value":"5,31E-01","module":"A4","scenario":"standard scenario"},{"value":"6,79E-01","module":"A5","scenario":"standard scenario"},{"value":"0,00E+00","module":"B1","scenario":"standard scenario"},{"value":"0,00E+00","module":"B2","scenario":"standard scenario"},{"value":"0,00E+00","module":"B3","scenario":"standard scenario"},{"value":"9,95E-01","module":"C1","scenario":"standard scenario"},{"value":"6,34E-02","module":"C2","scenario":"standard scenario"},{"value":"4,25E-01","module":"C3","scenario":"standard scenario"},{"value":"1,82E-02","module":"C4","scenario":"standard scenario"},{"value":"-6,28E+00","module":"D","scenario":"standard scenario"},{"value":"1,25E+01","module":"A1A3","scenario":null}]},{"parameter":"PENRM","unit":"MJ","values":[{"value":"1,00E+01","module":"A1","scenario":"standard scenario"},{"value":"0,00E+00","module":"A2","scenario":"standard scenario"},{"value":"1,00E-01","module":"A3","scenario":"standard scenario"},{"value":"0,00E+00","module":"A4","scenario":"standard scenario"},{"value":"5,08E-01","module":"A5","scenario":"standard scenario"},{"value":"0,00E+00","module":"B1","scenario":"standard scenario"},{"value":"0,00E+00","module":"B2","scenario":"standard scenario"},{"value":"0,00E+00","module":"B3","scenario":"standard scenario"},{"value":"0,00E+00","module":"C1","scenario":"standard scenario"},{"value":"0,00E+00","module":"C2","scenario":"standard scenario"},{"value":"0,00E+00","module":"C3","scenario":"standard scenario"},{"value":"0,00E+00","module":"C4","scenario":"standard scenario"},{"value":"-5,40E-01","module":"D","scenario":"standard scenario"},{"value":"1,01E+01","module":"A1A3","scenario":null}]},{"parameter":"PENRT","unit":"MJ","values":[{"value":"2,11E+01","module":"A1","scenario":"standard scenario"},{"value":"1,67E-01","module":"A2","scenario":"standard scenario"},{"value":"1,39E+00","module":"A3","scenario":"standard scenario"},{"value":"5,31E-01","module":"A4","scenario":"standard scenario"},{"value":"1,19E+00","module":"A5","scenario":"standard scenario"},{"value":"0,00E+00","module":"B1","scenario":"standard scenario"},{"value":"0,00E+00","module":"B2","scenario":"standard scenario"},{"value":"0,00E+00","module":"B3","scenario":"standard scenario"},{"value":"9,95E-01","module":"C1","scenario":"standard scenario"},{"value":"6,34E-02","module":"C2","scenario":"standard scenario"},{"value":"4,25E-01","module":"C3","scenario":"standard scenario"},{"value":"1,82E-02","module":"C4","scenario":"standard scenario"},{"value":"-6,82E+00","module":"D","scenario":"standard scenario"},{"value":"2,27E+01","module":"A1A3","scenario":null}]},{"parameter":"SM","unit":"kg","values":[{"value":"0,00E+00","module":"A1","scenario":"standard scenario"},{"value":"0,00E+00","module":"A2","scenario":"standard scenario"},{"value":"0,00E+00","module":"A3","scenario":"standard scenario"},{"value":"0,00E+00","module":"A4","scenario":"standard scenario"},{"value":"0,00E+00","module":"A5","scenario":"standard scenario"},{"value":"0,00E+00","module":"B1","scenario":"standard scenario"},{"value":"0,00E+00","module":"B2","scenario":"standard scenario"},{"value":"0,00E+00","module":"B3","scenario":"standard scenario"},{"value":"0,00E+00","module":"C1","scenario":"standard scenario"},{"value":"0,00E+00","module":"C2","scenario":"standard scenario"},{"value":"0,00E+00","module":"C3","scenario":"standard scenario"},{"value":"0,00E+00","module":"C4","scenario":"standard scenario"},{"value":"0,00E+00","module":"D","scenario":"standard scenario"},{"value":"0,00E+00","module":"A1A3","scenario":null}]},{"parameter":"RSF","unit":"MJ","values":[{"value":"0,00E+00","module":"A1","scenario":"standard scenario"},{"value":"0,00E+00","module":"A2","scenario":"standard scenario"},{"value":"0,00E+00","module":"A3","scenario":"standard scenario"},{"value":"0,00E+00","module":"A4","scenario":"standard scenario"},{"value":"0,00E+00","module":"A5","scenario":"standard scenario"},{"value":"0,00E+00","module":"B1","scenario":"standard scenario"},{"value":"0,00E+00","module":"B2","scenario":"standard scenario"},{"value":"0,00E+00","module":"B3","scenario":"standard scenario"},{"value":"0,00E+00","module":"C1","scenario":"standard scenario"},{"value":"0,00E+00","module":"C2","scenario":"standard scenario"},{"value":"0,00E+00","module":"C3","scenario":"standard scenario"},{"value":"0,00E+00","module":"C4","scenario":"standard scenario"},{"value":"0,00E+00","module":"D","scenario":"standard scenario"},{"value":"0,00E+00","module":"A1A3","scenario":null}]},{"parameter":"NRSF","unit":"MJ","values":[{"value":"0,00E+00","module":"A1","scenario":"standard scenario"},{"value":"0,00E+00","module":"A2","scenario":"standard scenario"},{"value":"0,00E+00","module":"A3","scenario":"standard scenario"},{"value":"0,00E+00","module":"A4","scenario":"standard scenario"},{"value":"0,00E+00","module":"A5","scenario":"standard scenario"},{"value":"0,00E+00","module":"B1","scenario":"standard scenario"},{"value":"0,00E+00","module":"B2","scenario":"standard scenario"},{"value":"0,00E+00","module":"B3","scenario":"standard scenario"},{"value":"0,00E+00","module":"C1","scenario":"standard scenario"},{"value":"0,00E+00","module":"C2","scenario":"standard scenario"},{"value":"0,00E+00","module":"C3","scenario":"standard scenario"},{"value":"0,00E+00","module":"C4","scenario":"standard scenario"},{"value":"0,00E+00","module":"D","scenario":"standard scenario"},{"value":"0,00E+00","module":"A1A3","scenario":null}]},{"parameter":"FW","unit":"m3","values":[{"value":"5,54E-03","module":"A1","scenario":"standard scenario"},{"value":"1,64E-05","module":"A2","scenario":"standard scenario"},{"value":"8,54E-04","module":"A3","scenario":"standard scenario"},{"value":"6,09E-05","module":"A4","scenario":"standard scenario"},{"value":"3,64E-04","module":"A5","scenario":"standard scenario"},{"value":"0,00E+00","module":"B1","scenario":"standard scenario"},{"value":"0,00E+00","module":"B2","scenario":"standard scenario"},{"value":"0,00E+00","module":"B3","scenario":"standard scenario"},{"value":"4,83E-05","module":"C1","scenario":"standard scenario"},{"value":"7,28E-06","module":"C2","scenario":"standard scenario"},{"value":"7,69E-04","module":"C3","scenario":"standard scenario"},{"value":"1,79E-05","module":"C4","scenario":"standard scenario"},{"value":"-5,94E-04","module":"D","scenario":"standard scenario"},{"value":"6,41E-03","module":"A1A3","scenario":null}]}],"end_of_life_waste":[{"parameter":"HWD","unit":"kg","values":[{"value":"1,87E-06","module":"A1","scenario":"standard scenario"},{"value":"3,27E-07","module":"A2","scenario":"standard scenario"},{"value":"1,77E-06","module":"A3","scenario":"standard scenario"},{"value":"1,27E-06","module":"A4","scenario":"standard scenario"},{"value":"3,13E-07","module":"A5","scenario":"standard scenario"},{"value":"0,00E+00","module":"B1","scenario":"standard scenario"},{"value":"0,00E+00","module":"B2","scenario":"standard scenario"},{"value":"0,00E+00","module":"B3","scenario":"standard scenario"},{"value":"2,55E-06","module":"C1","scenario":"standard scenario"},{"value":"1,51E-07","module":"C2","scenario":"standard scenario"},{"value":"7,62E-07","module":"C3","scenario":"standard scenario"},{"value":"2,60E-08","module":"C4","scenario":"standard scenario"},{"value":"-6,61E-06","module":"D","scenario":"standard scenario"},{"value":"3,97E-06","module":"A1A3","scenario":null}]},{"parameter":"NHWD","unit":"kg","values":[{"value":"1,61E-02","module":"A1","scenario":"standard scenario"},{"value":"7,20E-03","module":"A2","scenario":"standard scenario"},{"value":"6,49E-03","module":"A3","scenario":"standard scenario"},{"value":"3,17E-02","module":"A4","scenario":"standard scenario"},{"value":"7,21E-03","module":"A5","scenario":"standard scenario"},{"value":"0,00E+00","module":"B1","scenario":"standard scenario"},{"value":"0,00E+00","module":"B2","scenario":"standard scenario"},{"value":"0,00E+00","module":"B3","scenario":"standard scenario"},{"value":"1,11E-03","module":"C1","scenario":"standard scenario"},{"value":"3,79E-03","module":"C2","scenario":"standard scenario"},{"value":"9,85E-03","module":"C3","scenario":"standard scenario"},{"value":"6,84E-02","module":"C4","scenario":"standard scenario"},{"value":"-2,92E-03","module":"D","scenario":"standard scenario"},{"value":"2,98E-02","module":"A1A3","scenario":null}]},{"parameter":"RWD","unit":"kg","values":[{"value":"1,13E-05","module":"A1","scenario":"standard scenario"},{"value":"1,05E-06","module":"A2","scenario":"standard scenario"},{"value":"9,75E-07","module":"A3","scenario":"standard scenario"},{"value":"3,29E-06","module":"A4","scenario":"standard scenario"},{"value":"9,30E-07","module":"A5","scenario":"standard scenario"},{"value":"0,00E+00","module":"B1","scenario":"standard scenario"},{"value":"0,00E+00","module":"B2","scenario":"standard scenario"},{"value":"0,00E+00","module":"B3","scenario":"standard scenario"},{"value":"6,51E-06","module":"C1","scenario":"standard scenario"},{"value":"3,92E-07","module":"C2","scenario":"standard scenario"},{"value":"1,44E-06","module":"C3","scenario":"standard scenario"},{"value":"1,02E-07","module":"C4","scenario":"standard scenario"},{"value":"-2,90E-06","module":"D","scenario":"standard scenario"},{"value":"1,33E-05","module":"A1A3","scenario":null}]}],"end_of_life_flow":[{"parameter":"CRU","unit":"kg","values":[{"value":"0,00E+00","module":"A1","scenario":"standard scenario"},{"value":"0,00E+00","module":"A2","scenario":"standard scenario"},{"value":"0,00E+00","module":"A3","scenario":"standard scenario"},{"value":"0,00E+00","module":"A4","scenario":"standard scenario"},{"value":"0,00E+00","module":"A5","scenario":"standard scenario"},{"value":"0,00E+00","module":"B1","scenario":"standard scenario"},{"value":"0,00E+00","module":"B2","scenario":"standard scenario"},{"value":"0,00E+00","module":"B3","scenario":"standard scenario"},{"value":"0,00E+00","module":"C1","scenario":"standard scenario"},{"value":"0,00E+00","module":"C2","scenario":"standard scenario"},{"value":"0,00E+00","module":"C3","scenario":"standard scenario"},{"value":"0,00E+00","module":"C4","scenario":"standard scenario"},{"value":"0,00E+00","module":"D","scenario":"standard scenario"},{"value":"0,00E+00","module":"A1A3","scenario":null}]},{"parameter":"MFR","unit":"kg","values":[{"value":"0,00E+00","module":"A1","scenario":"standard scenario"},{"value":"0,00E+00","module":"A2","scenario":"standard scenario"},{"value":"1,37E-04","module":"A3","scenario":"standard scenario"},{"value":"0,00E+00","module":"A4","scenario":"standard scenario"},{"value":"7,05E-04","module":"A5","scenario":"standard scenario"},{"value":"0,00E+00","module":"B1","scenario":"standard scenario"},{"value":"0,00E+00","module":"B2","scenario":"standard scenario"},{"value":"0,00E+00","module":"B3","scenario":"standard scenario"},{"value":"0,00E+00","module":"C1","scenario":"standard scenario"},{"value":"0,00E+00","module":"C2","scenario":"standard scenario"},{"value":"1,37E-02","module":"C3","scenario":"standard scenario"},{"value":"0,00E+00","module":"C4","scenario":"standard scenario"},{"value":"0,00E+00","module":"D","scenario":"standard scenario"},{"value":"1,37E-04","module":"A1A3","scenario":null}]},{"parameter":"MER","unit":"kg","values":[{"value":"0,00E+00","module":"A1","scenario":"standard scenario"},{"value":"0,00E+00","module":"A2","scenario":"standard scenario"},{"value":"0,00E+00","module":"A3","scenario":"standard scenario"},{"value":"0,00E+00","module":"A4","scenario":"standard scenario"},{"value":"0,00E+00","module":"A5","scenario":"standard scenario"},{"value":"0,00E+00","module":"B1","scenario":"standard scenario"},{"value":"0,00E+00","module":"B2","scenario":"standard scenario"},{"value":"0,00E+00","module":"B3","scenario":"standard scenario"},{"value":"0,00E+00","module":"C1","scenario":"standard scenario"},{"value":"0,00E+00","module":"C2","scenario":"standard scenario"},{"value":"0,00E+00","module":"C3","scenario":"standard scenario"},{"value":"0,00E+00","module":"C4","scenario":"standard scenario"},{"value":"0,00E+00","module":"D","scenario":"standard scenario"},{"value":"0,00E+00","module":"A1A3","scenario":null}]},{"parameter":"EEE","unit":"MJ","values":[{"value":"0,00E+00","module":"A1","scenario":"standard scenario"},{"value":"0,00E+00","module":"A2","scenario":"standard scenario"},{"value":"1,27E-02","module":"A3","scenario":"standard scenario"},{"value":"0,00E+00","module":"A4","scenario":"standard scenario"},{"value":"0,00E+00","module":"A5","scenario":"standard scenario"},{"value":"0,00E+00","module":"B1","scenario":"standard scenario"},{"value":"0,00E+00","module":"B2","scenario":"standard scenario"},{"value":"0,00E+00","module":"B3","scenario":"standard scenario"},{"value":"0,00E+00","module":"C1","scenario":"standard scenario"},{"value":"0,00E+00","module":"C2","scenario":"standard scenario"},{"value":"0,00E+00","module":"C3","scenario":"standard scenario"},{"value":"0,00E+00","module":"C4","scenario":"standard scenario"},{"value":"1,33E+00","module":"D","scenario":"standard scenario"},{"value":"1,27E-02","module":"A1A3","scenario":null}]},{"parameter":"EET","unit":"MJ","values":[{"value":"0,00E+00","module":"A1","scenario":"standard scenario"},{"value":"0,00E+00","module":"A2","scenario":"standard scenario"},{"value":"2,18E-02","module":"A3","scenario":"standard scenario"},{"value":"0,00E+00","module":"A4","scenario":"standard scenario"},{"value":"0,00E+00","module":"A5","scenario":"standard scenario"},{"value":"0,00E+00","module":"B1","scenario":"standard scenario"},{"value":"0,00E+00","module":"B2","scenario":"standard scenario"},{"value":"0,00E+00","module":"B3","scenario":"standard scenario"},{"value":"0,00E+00","module":"C1","scenario":"standard scenario"},{"value":"0,00E+00","module":"C2","scenario":"standard scenario"},{"value":"0,00E+00","module":"C3","scenario":"standard scenario"},{"value":"0,00E+00","module":"C4","scenario":"standard scenario"},{"value":"2,29E+00","module":"D","scenario":"standard scenario"},{"value":"2,18E-02","module":"A1A3","scenario":null}]}]}