{"product_name":"HIT-CT 100","epd_id":"EPD-HIL-20230383-IBA6-EN","declared_unit":{"unit":"ton","amount":1},"compliance":["DIN EN 15804+A2","ISO 14025"],"producer_name":"Hilti Aktiengesellschaft","environmental_impact":[{"parameter":"GWP-total","unit":"kg CO2-eq","values":[{"value":"1,79E+00","module":"A1-A3","scenario":null},{"value":"4,58E-03","module":"C1","scenario":null},{"value":"4,36E-03","module":"C2","scenario":null},{"value":"2,58E-03","module":"C3","scenario":null},{"value":"1,46E-02","module":"C4","scenario":null},{"value":"0,00E+00","module":"D","scenario":null}]},{"parameter":"GWP-fossil","unit":"kg CO2-eq","values":[{"value":"1,77E+00","module":"A1-A3","scenario":null},{"value":"4,53E-03","module":"C1","scenario":null},{"value":"4,32E-03","module":"C2","scenario":null},{"value":"2,56E-03","module":"C3","scenario":null},{"value":"1,46E-02","module":"C4","scenario":null},{"value":"0,00E+00","module":"D","scenario":null}]},{"parameter":"GWP-biogenic","unit":"kg CO2-eq","values":[{"value":"2,49E-02","module":"A1-A3","scenario":null},{"value":"4,91E-05","module":"C1","scenario":null},{"value":"0,00E+00","module":"C2","scenario":null},{"value":"0,00E+00","module":"C3","scenario":null},{"value":"0,00E+00","module":"C4","scenario":null},{"value":"0,00E+00","module":"D","scenario":null}]},{"parameter":"GWP-luluc","unit":"kg CO2-eq","values":[{"value":"1,34E-03","module":"A1-A3","scenario":null},{"value":"4,87E-07","module":"C1","scenario":null},{"value":"3,94E-05","module":"C2","scenario":null},{"value":"1,92E-05","module":"C3","scenario":null},{"value":"4,53E-05","module":"C4","scenario":null},{"value":"0,00E+00","module":"D","scenario":null}]},{"parameter":"ODP","unit":"kg CFC11-eq","values":[{"value":"8,87E-08","module":"A1-A3","scenario":null},{"value":"8,27E-14","module":"C1","scenario":null},{"value":"3,73E-16","module":"C2","scenario":null},{"value":"4,28E-15","module":"C3","scenario":null},{"value":"3,71E-14","module":"C4","scenario":null},{"value":"0,00E+00","module":"D","scenario":null}]},{"parameter":"AP","unit":"mol H+-eq","values":[{"value":"5,33E-03","module":"A1-A3","scenario":null},{"value":"9,57E-06","module":"C1","scenario":null},{"value":"1,62E-05","module":"C2","scenario":null},{"value":"1,34E-05","module":"C3","scenario":null},{"value":"1,03E-04","module":"C4","scenario":null},{"value":"0,00E+00","module":"D","scenario":null}]},{"parameter":"POCP","unit":"kg NMVOC-eq","values":[{"value":"4,26E-03","module":"A1-A3","scenario":null},{"value":"6,11E-06","module":"C1","scenario":null},{"value":"1,46E-05","module":"C2","scenario":null},{"value":"1,66E-05","module":"C3","scenario":null},{"value":"8,06E-05","module":"C4","scenario":null},{"value":"0,00E+00","module":"D","scenario":null}]},{"parameter":"ADPE","unit":"kg Sb-eq","values":[{"value":"6,98E-05","module":"A1-A3","scenario":null},{"value":"6,95E-10","module":"C1","scenario":null},{"value":"2,75E-10","module":"C2","scenario":null},{"value":"2,74E-09","module":"C3","scenario":null},{"value":"6,72E-10","module":"C4","scenario":null},{"value":"0,00E+00","module":"D","scenario":null}]},{"parameter":"ADPF","unit":"MJ","values":[{"value":"3,61E+01","module":"A1-A3","scenario":null},{"value":"9,43E-02","module":"C1","scenario":null},{"value":"5,79E-02","module":"C2","scenario":null},{"value":"5,04E-02","module":"C3","scenario":null},{"value":"1,94E-01","module":"C4","scenario":null},{"value":"0,00E+00","module":"D","scenario":null}]},{"parameter":"WDP","unit":"m3 world-eq. Deprived","values":[{"value":"5,28E-01","module":"A1-A3","scenario":null},{"value":"9,98E-04","module":"C1","scenario":null},{"value":"4,91E-05","module":"C2","scenario":null},{"value":"4,98E-04","module":"C3","scenario":null},{"value":"1,60E-03","module":"C4","scenario":null},{"value":"0,00E+00","module":"D","scenario":null}]},{"parameter":"EP-freshwater","unit":"kg P-eq","values":[{"value":"3,85E-04","module":"A1-A3","scenario":null},{"value":"1,67E-08","module":"C1","scenario":null},{"value":"1,55E-08","module":"C2","scenario":null},{"value":"8,71E-09","module":"C3","scenario":null},{"value":"2,93E-08","module":"C4","scenario":null},{"value":"0,00E+00","module":"D","scenario":null}]},{"parameter":"EP-marine","unit":"kg N-eq","values":[{"value":"1,23E-03","module":"A1-A3","scenario":null},{"value":"2,29E-06","module":"C1","scenario":null},{"value":"7,57E-06","module":"C2","scenario":null},{"value":"6,13E-06","module":"C3","scenario":null},{"value":"2,67E-05","module":"C4","scenario":null},{"value":"0,00E+00","module":"D","scenario":null}]},{"parameter":"EP-terrestrial","unit":"mol N-eq.","values":[{"value":"1,30E-02","module":"A1-A3","scenario":null},{"value":"2,39E-05","module":"C1","scenario":null},{"value":"8,48E-05","module":"C2","scenario":null},{"value":"6,77E-05","module":"C3","scenario":null},{"value":"2,94E-04","module":"C4","scenario":null},{"value":"0,00E+00","module":"D","scenario":null}]}],"additional_environmental_impact":[{"parameter":"PM","unit":"Disease incidence","values":[{"value":null,"module":"A1-A3","scenario":null},{"value":null,"module":"C1","scenario":null},{"value":null,"module":"C2","scenario":null},{"value":null,"module":"C3","scenario":null},{"value":null,"module":"C4","scenario":null},{"value":null,"module":"D","scenario":null}]},{"parameter":"ETP-fw","unit":"CTUe","values":[{"value":null,"module":"A1-A3","scenario":null},{"value":null,"module":"C1","scenario":null},{"value":null,"module":"C2","scenario":null},{"value":null,"module":"C3","scenario":null},{"value":null,"module":"C4","scenario":null},{"value":null,"module":"D","scenario":null}]},{"parameter":"HTP-c","unit":"CTUh","values":[{"value":null,"module":"A1-A3","scenario":null},{"value":null,"module":"C1","scenario":null},{"value":null,"module":"C2","scenario":null},{"value":null,"module":"C3","scenario":null},{"value":null,"module":"C4","scenario":null},{"value":null,"module":"D","scenario":null}]},{"parameter":"HTP-nc","unit":"CTUh","values":[{"value":null,"module":"A1-A3","scenario":null},{"value":null,"module":"C1","scenario":null},{"value":null,"module":"C2","scenario":null},{"value":null,"module":"C3","scenario":null},{"value":null,"module":"C4","scenario":null},{"value":null,"module":"D","scenario":null}]},{"parameter":"SQP","unit":"-","values":[{"value":null,"module":"A1-A3","scenario":null},{"value":null,"module":"C1","scenario":null},{"value":null,"module":"C2","scenario":null},{"value":null,"module":"C3","scenario":null},{"value":null,"module":"C4","scenario":null},{"value":null,"module":"D","scenario":null}]}],"resource_use":[{"parameter":"PERE","unit":"MJ","values":[{"value":"4,10E+00","module":"A1-A3","scenario":null},{"value":"5,64E-02","module":"C1","scenario":null},{"value":"4,10E-03","module":"C2","scenario":null},{"value":"4,68E-03","module":"C3","scenario":null},{"value":"3,16E-02","module":"C4","scenario":null},{"value":"0,00E+00","module":"D","scenario":null}]},{"parameter":"PERM","unit":"","values":[{"value":"8,60E-01","module":"A1-A3","scenario":null},{"value":"0,00E+00","module":"C1","scenario":null},{"value":"0,00E+00","module":"C2","scenario":null},{"value":"0,00E+00","module":"C3","scenario":null},{"value":"0,00E+00","module":"C4","scenario":null},{"value":"0,00E+00","module":"D","scenario":null}]},{"parameter":"PERT","unit":"MJ","values":[{"value":"4,96E+00","module":"A1-A3","scenario":null},{"value":"5,64E-02","module":"C1","scenario":null},{"value":"4,10E-03","module":"C2","scenario":null},{"value":"4,68E-03","module":"C3","scenario":null},{"value":"3,16E-02","module":"C4","scenario":null},{"value":"0,00E+00","module":"D","scenario":null}]},{"parameter":"PENRE","unit":"MJ","values":[{"value":"3,37E+01","module":"A1-A3","scenario":null},{"value":"9,43E-02","module":"C1","scenario":null},{"value":"5,80E-02","module":"C2","scenario":null},{"value":"5,05E-02","module":"C3","scenario":null},{"value":"1,94E-01","module":"C4","scenario":null},{"value":"0,00E+00","module":"D","scenario":null}]},{"parameter":"PENRM","unit":"MJ","values":[{"value":"2,52E+00","module":"A1-A3","scenario":null},{"value":"0,00E+00","module":"C1","scenario":null},{"value":"0,00E+00","module":"C2","scenario":null},{"value":"0,00E+00","module":"C3","scenario":null},{"value":"0,00E+00","module":"C4","scenario":null},{"value":"0,00E+00","module":"D","scenario":null}]},{"parameter":"PENRT","unit":"MJ","values":[{"value":"3,62E+01","module":"A1-A3","scenario":null},{"value":"9,43E-02","module":"C1","scenario":null},{"value":"5,80E-02","module":"C2","scenario":null},{"value":"5,05E-02","module":"C3","scenario":null},{"value":"1,94E-01","module":"C4","scenario":null},{"value":"0,00E+00","module":"D","scenario":null}]},{"parameter":"SM","unit":"kg","values":[{"value":"6,27E-02","module":"A1-A3","scenario":null},{"value":"0,00E+00","module":"C1","scenario":null},{"value":"0,00E+00","module":"C2","scenario":null},{"value":"0,00E+00","module":"C3","scenario":null},{"value":"0,00E+00","module":"C4","scenario":null},{"value":"0,00E+00","module":"D","scenario":null}]},{"parameter":"RSF","unit":"MJ","values":[{"value":"0,00E+00","module":"A1-A3","scenario":null},{"value":"0,00E+00","module":"C1","scenario":null},{"value":"0,00E+00","module":"C2","scenario":null},{"value":"0,00E+00","module":"C3","scenario":null},{"value":"0,00E+00","module":"C4","scenario":null},{"value":"0,00E+00","module":"D","scenario":null}]},{"parameter":"NRSF","unit":"MJ","values":[{"value":"0,00E+00","module":"A1-A3","scenario":null},{"value":"0,00E+00","module":"C1","scenario":null},{"value":"0,00E+00","module":"C2","scenario":null},{"value":"0,00E+00","module":"C3","scenario":null},{"value":"0,00E+00","module":"C4","scenario":null},{"value":"0,00E+00","module":"D","scenario":null}]},{"parameter":"FW","unit":"m3","values":[{"value":"1,50E-02","module":"A1-A3","scenario":null},{"value":"4,55E-05","module":"C1","scenario":null},{"value":"4,51E-06","module":"C2","scenario":null},{"value":"1,44E-05","module":"C3","scenario":null},{"value":"4,90E-05","module":"C4","scenario":null},{"value":"0,00E+00","module":"D","scenario":null}]}],"end_of_life_waste":[{"parameter":"HWD","unit":"kg","values":[{"value":"1,86E-08","module":"A1-A3","scenario":null},{"value":"7,38E-12","module":"C1","scenario":null},{"value":"2,15E-13","module":"C2","scenario":null},{"value":"1,31E-13","module":"C3","scenario":null},{"value":"4,23E-12","module":"C4","scenario":null},{"value":"0,00E+00","module":"D","scenario":null}]},{"parameter":"NHWD","unit":"kg","values":[{"value":"3,94E-02","module":"A1-A3","scenario":null},{"value":"6,91E-05","module":"C1","scenario":null},{"value":"8,36E-06","module":"C2","scenario":null},{"value":"1,33E-05","module":"C3","scenario":null},{"value":"9,71E-01","module":"C4","scenario":null},{"value":"0,00E+00","module":"D","scenario":null}]},{"parameter":"RWD","unit":"kg","values":[{"value":"5,18E-04","module":"A1-A3","scenario":null},{"value":"1,50E-05","module":"C1","scenario":null},{"value":"7,50E-08","module":"C2","scenario":null},{"value":"6,77E-07","module":"C3","scenario":null},{"value":"2,21E-06","module":"C4","scenario":null},{"value":"0,00E+00","module":"D","scenario":null}]}],"end_of_life_flow":[{"parameter":"CRU","unit":"kg","values":[{"value":"0,00E+00","module":"A1-A3","scenario":null},{"value":"0,00E+00","module":"C1","scenario":null},{"value":"0,00E+00","module":"C2","scenario":null},{"value":"0,00E+00","module":"C3","scenario":null},{"value":"0,00E+00","module":"C4","scenario":null},{"value":"0,00E+00","module":"D","scenario":null}]},{"parameter":"MFR","unit":"kg","values":[{"value":"0,00E+00","module":"A1-A3","scenario":null},{"value":"0,00E+00","module":"C1","scenario":null},{"value":"0,00E+00","module":"C2","scenario":null},{"value":"0,00E+00","module":"C3","scenario":null},{"value":"0,00E+00","module":"C4","scenario":null},{"value":"0,00E+00","module":"D","scenario":null}]},{"parameter":"MER","unit":"kg","values":[{"value":"0,00E+00","module":"A1-A3","scenario":null},{"value":"0,00E+00","module":"C1","scenario":null},{"value":"0,00E+00","module":"C2","scenario":null},{"value":"0,00E+00","module":"C3","scenario":null},{"value":"0,00E+00","module":"C4","scenario":null},{"value":"0,00E+00","module":"D","scenario":null}]},{"parameter":"EEE","unit":"MJ","values":[{"value":"0,00E+00","module":"A1-A3","scenario":null},{"value":"0,00E+00","module":"C1","scenario":null},{"value":"0,00E+00","module":"C2","scenario":null},{"value":"0,00E+00","module":"C3","scenario":null},{"value":"0,00E+00","module":"C4","scenario":null},{"value":"0,00E+00","module":"D","scenario":null}]},{"parameter":"EET","unit":"MJ","values":[{"value":"0,00E+00","module":"A1-A3","scenario":null},{"value":"0,00E+00","module":"C1","scenario":null},{"value":"0,00E+00","module":"C2","scenario":null},{"value":"0,00E+00","module":"C3","scenario":null},{"value":"0,00E+00","module":"C4","scenario":null},{"value":"0,00E+00","module":"D","scenario":null}]}]}