{"product_name":"DuPont\u2122 Tyvek\u00ae laminated (2523B)","epd_id":"EPD-DUP-20220251-CBA1-EN","declared_unit":{"unit":"m2","amount":1},"compliance":["DIN EN 15804+A2","ISO 14025"],"producer_name":"DuPont de Nemours (Luxembourg) s.\u00e0 r.l.","environmental_impact":[{"parameter":"GWP-total","unit":"kg CO2-eq","values":[{"value":"8,08E-01","module":"A1-A3","scenario":null},{"value":"7,19E-03","module":"A4","scenario":null},{"value":"1,93E-03","module":"A5","scenario":null},{"value":"5,32E-01","module":"C4","scenario":null},{"value":"-3,11E-01","module":"D","scenario":null}]},{"parameter":"GWP-fossil","unit":"kg CO2-eq","values":[{"value":"8,09E-01","module":"A1-A3","scenario":null},{"value":"7,04E-03","module":"A4","scenario":null},{"value":"1,56E-04","module":"A5","scenario":null},{"value":"5,32E-01","module":"C4","scenario":null},{"value":"-3,10E-01","module":"D","scenario":null}]},{"parameter":"GWP-biogenic","unit":"kg CO2-eq","values":[{"value":"-1,39E-03","module":"A1-A3","scenario":null},{"value":"1,18E-04","module":"A4","scenario":null},{"value":"1,77E-03","module":"A5","scenario":null},{"value":"-3,15E-05","module":"C4","scenario":null},{"value":"-1,17E-03","module":"D","scenario":null}]},{"parameter":"GWP-luluc","unit":"kg CO2-eq","values":[{"value":"1,78E-04","module":"A1-A3","scenario":null},{"value":"4,00E-05","module":"A4","scenario":null},{"value":"2,32E-08","module":"A5","scenario":null},{"value":"0,00E+00","module":"C4","scenario":null},{"value":"-2,34E-05","module":"D","scenario":null}]},{"parameter":"ODP","unit":"kg CFC11-eq","values":[{"value":"1,65E-11","module":"A1-A3","scenario":null},{"value":"4,30E-16","module":"A4","scenario":null},{"value":"1,47E-16","module":"A5","scenario":null},{"value":"3,51E-10","module":"C4","scenario":null},{"value":"-1,26E-12","module":"D","scenario":null}]},{"parameter":"AP","unit":"mol H+-eq","values":[{"value":"3,80E-03","module":"A1-A3","scenario":null},{"value":"4,27E-05","module":"A4","scenario":null},{"value":"4,00E-07","module":"A5","scenario":null},{"value":"7,01E-05","module":"C4","scenario":null},{"value":"-3,14E-04","module":"D","scenario":null}]},{"parameter":"POCP","unit":"kg NMVOC-eq","values":[{"value":"1,78E-03","module":"A1-A3","scenario":null},{"value":"3,96E-05","module":"A4","scenario":null},{"value":"6,67E-07","module":"A5","scenario":null},{"value":"3,51E-05","module":"C4","scenario":null},{"value":"-2,74E-04","module":"D","scenario":null}]},{"parameter":"ADPE","unit":"kg Sb-eq","values":[{"value":"8,64E-08","module":"A1-A3","scenario":null},{"value":"6,00E-10","module":"A4","scenario":null},{"value":"5,05E-12","module":"A5","scenario":null},{"value":"7,49E-15","module":"C4","scenario":null},{"value":"-3,39E-08","module":"D","scenario":null}]},{"parameter":"ADPF","unit":"MJ","values":[{"value":"1,83E+01","module":"A1-A3","scenario":null},{"value":"9,59E-02","module":"A4","scenario":null},{"value":"8,11E-04","module":"A5","scenario":null},{"value":"1,00E-01","module":"C4","scenario":null},{"value":"-5,15E+00","module":"D","scenario":null}]},{"parameter":"WDP","unit":"m3 world-eq. Deprived","values":[{"value":"1,84E-01","module":"A1-A3","scenario":null},{"value":"6,43E-05","module":"A4","scenario":null},{"value":"1,05E-04","module":"A5","scenario":null},{"value":"4,68E-02","module":"C4","scenario":null},{"value":"-1,98E-02","module":"D","scenario":null}]},{"parameter":"EP-freshwater","unit":"kg P-eq","values":[{"value":"1,10E-05","module":"A1-A3","scenario":null},{"value":"2,14E-08","module":"A4","scenario":null},{"value":"3,35E-09","module":"A5","scenario":null},{"value":"1,27E-09","module":"C4","scenario":null},{"value":"-2,64E-07","module":"D","scenario":null}]},{"parameter":"EP-marine","unit":"kg N-eq","values":[{"value":"5,73E-04","module":"A1-A3","scenario":null},{"value":"2,10E-05","module":"A4","scenario":null},{"value":"1,70E-07","module":"A5","scenario":null},{"value":"1,20E-05","module":"C4","scenario":null},{"value":"-9,62E-05","module":"D","scenario":null}]},{"parameter":"EP-terrestrial","unit":"mol N-eq.","values":[{"value":"6,19E-03","module":"A1-A3","scenario":null},{"value":"2,32E-04","module":"A4","scenario":null},{"value":"1,65E-06","module":"A5","scenario":null},{"value":"2,80E-04","module":"C4","scenario":null},{"value":"-1,04E-03","module":"D","scenario":null}]}],"additional_environmental_impact":[{"parameter":"PM","unit":"Disease incidence","values":[{"value":null,"module":"A1-A3","scenario":null},{"value":null,"module":"A4","scenario":null},{"value":null,"module":"A5","scenario":null},{"value":null,"module":"C4","scenario":null},{"value":null,"module":"D","scenario":null}]},{"parameter":"ETP-fw","unit":"CTUe","values":[{"value":null,"module":"A1-A3","scenario":null},{"value":null,"module":"A4","scenario":null},{"value":null,"module":"A5","scenario":null},{"value":null,"module":"C4","scenario":null},{"value":null,"module":"D","scenario":null}]},{"parameter":"HTP-c","unit":"CTUh","values":[{"value":null,"module":"A1-A3","scenario":null},{"value":null,"module":"A4","scenario":null},{"value":null,"module":"A5","scenario":null},{"value":null,"module":"C4","scenario":null},{"value":null,"module":"D","scenario":null}]},{"parameter":"HTP-nc","unit":"CTUh","values":[{"value":null,"module":"A1-A3","scenario":null},{"value":null,"module":"A4","scenario":null},{"value":null,"module":"A5","scenario":null},{"value":null,"module":"C4","scenario":null},{"value":null,"module":"D","scenario":null}]},{"parameter":"SQP","unit":"-","values":[{"value":null,"module":"A1-A3","scenario":null},{"value":null,"module":"A4","scenario":null},{"value":null,"module":"A5","scenario":null},{"value":null,"module":"C4","scenario":null},{"value":null,"module":"D","scenario":null}]}],"resource_use":[{"parameter":"PERE","unit":"MJ","values":[{"value":"1,68E+00","module":"A1-A3","scenario":null},{"value":"5,45E-03","module":"A4","scenario":null},{"value":"1,03E-04","module":"A5","scenario":null},{"value":"2,60E-03","module":"C4","scenario":null},{"value":"-8,74E-01","module":"D","scenario":null}]},{"parameter":"PERM","unit":"","values":[{"value":"1,47E-03","module":"A1-A3","scenario":null},{"value":"2,90E-14","module":"A4","scenario":null},{"value":"6,33E-15","module":"A5","scenario":null},{"value":"3,07E-06","module":"C4","scenario":null},{"value":"-6,64E-11","module":"D","scenario":null}]},{"parameter":"PERT","unit":"MJ","values":[{"value":"1,69E+00","module":"A1-A3","scenario":null},{"value":"5,45E-03","module":"A4","scenario":null},{"value":"1,03E-04","module":"A5","scenario":null},{"value":"2,60E-03","module":"C4","scenario":null},{"value":"-8,74E-01","module":"D","scenario":null}]},{"parameter":"PENRE","unit":"MJ","values":[{"value":"1,83E+01","module":"A1-A3","scenario":null},{"value":"9,61E-02","module":"A4","scenario":null},{"value":"8,12E-04","module":"A5","scenario":null},{"value":"1,00E-01","module":"C4","scenario":null},{"value":"-5,15E+00","module":"D","scenario":null}]},{"parameter":"PENRM","unit":"MJ","values":[{"value":"3,81E-04","module":"A1-A3","scenario":null},{"value":"3,37E-06","module":"A4","scenario":null},{"value":"1,74E-08","module":"A5","scenario":null},{"value":"2,96E-10","module":"C4","scenario":null},{"value":"-1,21E-04","module":"D","scenario":null}]},{"parameter":"PENRT","unit":"MJ","values":[{"value":"1,83E+01","module":"A1-A3","scenario":null},{"value":"9,61E-02","module":"A4","scenario":null},{"value":"8,12E-04","module":"A5","scenario":null},{"value":"1,00E-01","module":"C4","scenario":null},{"value":"-5,15E+00","module":"D","scenario":null}]},{"parameter":"SM","unit":"kg","values":[{"value":"7,11E-03","module":"A1-A3","scenario":null},{"value":"0,00E+00","module":"A4","scenario":null},{"value":"0,00E+00","module":"A5","scenario":null},{"value":"0,00E+00","module":"C4","scenario":null},{"value":"0,00E+00","module":"D","scenario":null}]},{"parameter":"RSF","unit":"MJ","values":[{"value":"1,85E-06","module":"A1-A3","scenario":null},{"value":"0,00E+00","module":"A4","scenario":null},{"value":"0,00E+00","module":"A5","scenario":null},{"value":"0,00E+00","module":"C4","scenario":null},{"value":"0,00E+00","module":"D","scenario":null}]},{"parameter":"NRSF","unit":"MJ","values":[{"value":"2,00E-05","module":"A1-A3","scenario":null},{"value":"0,00E+00","module":"A4","scenario":null},{"value":"0,00E+00","module":"A5","scenario":null},{"value":"0,00E+00","module":"C4","scenario":null},{"value":"0,00E+00","module":"D","scenario":null}]},{"parameter":"FW","unit":"m3","values":[{"value":"8,12E-03","module":"A1-A3","scenario":null},{"value":"6,16E-06","module":"A4","scenario":null},{"value":"2,49E-06","module":"A5","scenario":null},{"value":"1,09E-03","module":"C4","scenario":null},{"value":"-8,44E-04","module":"D","scenario":null}]}],"end_of_life_waste":[{"parameter":"HWD","unit":"kg","values":[{"value":"3,69E-08","module":"A1-A3","scenario":null},{"value":"4,60E-13","module":"A4","scenario":null},{"value":"1,11E-13","module":"A5","scenario":null},{"value":"0,00E+00","module":"C4","scenario":null},{"value":"-7,92E-10","module":"D","scenario":null}]},{"parameter":"NHWD","unit":"kg","values":[{"value":"4,43E-03","module":"A1-A3","scenario":null},{"value":"1,38E-05","module":"A4","scenario":null},{"value":"4,11E-04","module":"A5","scenario":null},{"value":"0,00E+00","module":"C4","scenario":null},{"value":"-2,06E-03","module":"D","scenario":null}]},{"parameter":"RWD","unit":"kg","values":[{"value":"2,87E-04","module":"A1-A3","scenario":null},{"value":"1,18E-07","module":"A4","scenario":null},{"value":"2,01E-08","module":"A5","scenario":null},{"value":"5,68E-06","module":"C4","scenario":null},{"value":"-2,48E-04","module":"D","scenario":null}]}],"end_of_life_flow":[{"parameter":"CRU","unit":"kg","values":[{"value":"0,00E+00","module":"A1-A3","scenario":null},{"value":"0,00E+00","module":"A4","scenario":null},{"value":"0,00E+00","module":"A5","scenario":null},{"value":"0,00E+00","module":"C4","scenario":null},{"value":"0,00E+00","module":"D","scenario":null}]},{"parameter":"MFR","unit":"kg","values":[{"value":"0,00E+00","module":"A1-A3","scenario":null},{"value":"0,00E+00","module":"A4","scenario":null},{"value":"0,00E+00","module":"A5","scenario":null},{"value":"0,00E+00","module":"C4","scenario":null},{"value":"0,00E+00","module":"D","scenario":null}]},{"parameter":"MER","unit":"kg","values":[{"value":"0,00E+00","module":"A1-A3","scenario":null},{"value":"0,00E+00","module":"A4","scenario":null},{"value":"0,00E+00","module":"A5","scenario":null},{"value":"0,00E+00","module":"C4","scenario":null},{"value":"0,00E+00","module":"D","scenario":null}]},{"parameter":"EEE","unit":"MJ","values":[{"value":"0,00E+00","module":"A1-A3","scenario":null},{"value":"0,00E+00","module":"A4","scenario":null},{"value":"1,38E-03","module":"A5","scenario":null},{"value":"8,71E-01","module":"C4","scenario":null},{"value":"0,00E+00","module":"D","scenario":null}]},{"parameter":"EET","unit":"MJ","values":[{"value":"0,00E+00","module":"A1-A3","scenario":null},{"value":"0,00E+00","module":"A4","scenario":null},{"value":"2,49E-03","module":"A5","scenario":null},{"value":"2,86E+00","module":"C4","scenario":null},{"value":"0,00E+00","module":"D","scenario":null}]}]}