{"product_name":"Group 76/105 Panel Door wood","epd_id":"EPD-ArboWindows-242-EN","declared_unit":{"unit":"m2","amount":1},"compliance":["EN 15804+A2","ISO 14025"],"producer_name":"SIA ARBO Windows","environmental_impact":[{"parameter":"GWP-total","unit":"kg CO2-eq","values":[{"value":"2,15E-01","module":"A1","scenario":"Standard scenario"},{"value":"2,83E+00","module":"A2","scenario":"Standard scenario"},{"value":"1,67E+01","module":"A3","scenario":"Standard scenario"},{"value":"0,00E+00","module":"C1","scenario":"Standard scenario"},{"value":"4,60E-01","module":"C2","scenario":"Standard scenario"},{"value":"3,58E+01","module":"C3","scenario":"Standard scenario"},{"value":"1,80E+00","module":"C4","scenario":"Standard scenario"},{"value":"-1,99E+01","module":"D","scenario":"Standard scenario"},{"value":"1,97E+01","module":"A1A3","scenario":null}]},{"parameter":"GWP-fossil","unit":"kg CO2-eq","values":[{"value":"3,30E+01","module":"A1","scenario":"Standard scenario"},{"value":"2,83E+00","module":"A2","scenario":"Standard scenario"},{"value":"1,20E+01","module":"A3","scenario":"Standard scenario"},{"value":"0,00E+00","module":"C1","scenario":"Standard scenario"},{"value":"4,60E-01","module":"C2","scenario":"Standard scenario"},{"value":"3,56E+00","module":"C3","scenario":"Standard scenario"},{"value":"2,27E-02","module":"C4","scenario":"Standard scenario"},{"value":"-1,95E+01","module":"D","scenario":"Standard scenario"},{"value":"4,78E+01","module":"A1A3","scenario":null}]},{"parameter":"GWP-biogenic","unit":"kg CO2-eq","values":[{"value":"-3,30E+01","module":"A1","scenario":"Standard scenario"},{"value":"2,67E-03","module":"A2","scenario":"Standard scenario"},{"value":"4,68E+00","module":"A3","scenario":"Standard scenario"},{"value":"0,00E+00","module":"C1","scenario":"Standard scenario"},{"value":"2,12E-04","module":"C2","scenario":"Standard scenario"},{"value":"3,22E+01","module":"C3","scenario":"Standard scenario"},{"value":"1,77E+00","module":"C4","scenario":"Standard scenario"},{"value":"-3,26E-01","module":"D","scenario":"Standard scenario"},{"value":"-2,83E+01","module":"A1A3","scenario":null}]},{"parameter":"GWP-luluc","unit":"kg CO2-eq","values":[{"value":"1,90E-01","module":"A1","scenario":"Standard scenario"},{"value":"1,56E-03","module":"A2","scenario":"Standard scenario"},{"value":"1,81E-02","module":"A3","scenario":"Standard scenario"},{"value":"0,00E+00","module":"C1","scenario":"Standard scenario"},{"value":"1,68E-04","module":"C2","scenario":"Standard scenario"},{"value":"4,20E-04","module":"C3","scenario":"Standard scenario"},{"value":"7,75E-06","module":"C4","scenario":"Standard scenario"},{"value":"-1,16E-01","module":"D","scenario":"Standard scenario"},{"value":"2,10E-01","module":"A1A3","scenario":null}]},{"parameter":"ODP","unit":"kg CFC11-eq","values":[{"value":"2,88E-06","module":"A1","scenario":"Standard scenario"},{"value":"5,77E-07","module":"A2","scenario":"Standard scenario"},{"value":"1,91E-06","module":"A3","scenario":"Standard scenario"},{"value":"0,00E+00","module":"C1","scenario":"Standard scenario"},{"value":"1,01E-07","module":"C2","scenario":"Standard scenario"},{"value":"1,28E-07","module":"C3","scenario":"Standard scenario"},{"value":"4,08E-09","module":"C4","scenario":"Standard scenario"},{"value":"-2,73E-06","module":"D","scenario":"Standard scenario"},{"value":"5,37E-06","module":"A1A3","scenario":null}]},{"parameter":"AP","unit":"mol H+-eq","values":[{"value":"2,05E-01","module":"A1","scenario":"Standard scenario"},{"value":"1,77E-02","module":"A2","scenario":"Standard scenario"},{"value":"8,73E-02","module":"A3","scenario":"Standard scenario"},{"value":"0,00E+00","module":"C1","scenario":"Standard scenario"},{"value":"2,67E-03","module":"C2","scenario":"Standard scenario"},{"value":"8,90E-03","module":"C3","scenario":"Standard scenario"},{"value":"1,18E-04","module":"C4","scenario":"Standard scenario"},{"value":"-8,30E-02","module":"D","scenario":"Standard scenario"},{"value":"3,10E-01","module":"A1A3","scenario":null}]},{"parameter":"POCP","unit":"kg NMVOC-eq","values":[{"value":"1,33E-01","module":"A1","scenario":"Standard scenario"},{"value":"1,83E-02","module":"A2","scenario":"Standard scenario"},{"value":"5,86E-02","module":"A3","scenario":"Standard scenario"},{"value":"0,00E+00","module":"C1","scenario":"Standard scenario"},{"value":"2,96E-03","module":"C2","scenario":"Standard scenario"},{"value":"1,05E-02","module":"C3","scenario":"Standard scenario"},{"value":"1,46E-04","module":"C4","scenario":"Standard scenario"},{"value":"-5,07E-02","module":"D","scenario":"Standard scenario"},{"value":"2,10E-01","module":"A1A3","scenario":null}]},{"parameter":"ADPE","unit":"kg Sb-eq","values":[{"value":"1,48E-03","module":"A1","scenario":"Standard scenario"},{"value":"6,37E-05","module":"A2","scenario":"Standard scenario"},{"value":"6,06E-05","module":"A3","scenario":"Standard scenario"},{"value":"0,00E+00","module":"C1","scenario":"Standard scenario"},{"value":"1,16E-05","module":"C2","scenario":"Standard scenario"},{"value":"1,08E-05","module":"C3","scenario":"Standard scenario"},{"value":"3,80E-08","module":"C4","scenario":"Standard scenario"},{"value":"2,62E-03","module":"D","scenario":"Standard scenario"},{"value":"1,60E-03","module":"A1A3","scenario":null}]},{"parameter":"ADPF","unit":"MJ","values":[{"value":"4,47E+02","module":"A1","scenario":"Standard scenario"},{"value":"4,12E+01","module":"A2","scenario":"Standard scenario"},{"value":"1,82E+02","module":"A3","scenario":"Standard scenario"},{"value":"0,00E+00","module":"C1","scenario":"Standard scenario"},{"value":"6,93E+00","module":"C2","scenario":"Standard scenario"},{"value":"5,97E+00","module":"C3","scenario":"Standard scenario"},{"value":"3,19E-01","module":"C4","scenario":"Standard scenario"},{"value":"-2,92E+02","module":"D","scenario":"Standard scenario"},{"value":"6,70E+02","module":"A1A3","scenario":null}]},{"parameter":"WDP","unit":"m3 world-eq. Deprived","values":[{"value":"9,35E+00","module":"A1","scenario":"Standard scenario"},{"value":"1,76E-01","module":"A2","scenario":"Standard scenario"},{"value":"2,21E+00","module":"A3","scenario":"Standard scenario"},{"value":"0,00E+00","module":"C1","scenario":"Standard scenario"},{"value":"2,48E-02","module":"C2","scenario":"Standard scenario"},{"value":"2,22E-01","module":"C3","scenario":"Standard scenario"},{"value":"1,39E-02","module":"C4","scenario":"Standard scenario"},{"value":"-7,61E-01","module":"D","scenario":"Standard scenario"},{"value":"1,17E+01","module":"A1A3","scenario":null}]},{"parameter":"EP-freshwater","unit":"kg P-eq","values":[{"value":"1,53E-03","module":"A1","scenario":"Standard scenario"},{"value":"4,23E-05","module":"A2","scenario":"Standard scenario"},{"value":"1,86E-04","module":"A3","scenario":"Standard scenario"},{"value":"0,00E+00","module":"C1","scenario":"Standard scenario"},{"value":"4,64E-06","module":"C2","scenario":"Standard scenario"},{"value":"2,10E-05","module":"C3","scenario":"Standard scenario"},{"value":"3,83E-07","module":"C4","scenario":"Standard scenario"},{"value":"-3,51E-04","module":"D","scenario":"Standard scenario"},{"value":"1,76E-03","module":"A1A3","scenario":null}]},{"parameter":"EP-marine","unit":"kg N-eq","values":[{"value":"3,72E-02","module":"A1","scenario":"Standard scenario"},{"value":"5,43E-03","module":"A2","scenario":"Standard scenario"},{"value":"1,77E-02","module":"A3","scenario":"Standard scenario"},{"value":"0,00E+00","module":"C1","scenario":"Standard scenario"},{"value":"9,39E-04","module":"C2","scenario":"Standard scenario"},{"value":"3,50E-03","module":"C3","scenario":"Standard scenario"},{"value":"6,82E-05","module":"C4","scenario":"Standard scenario"},{"value":"-1,25E-02","module":"D","scenario":"Standard scenario"},{"value":"6,03E-02","module":"A1A3","scenario":null}]},{"parameter":"EP-terrestrial","unit":"mol N-eq.","values":[{"value":"4,06E-01","module":"A1","scenario":"Standard scenario"},{"value":"6,04E-02","module":"A2","scenario":"Standard scenario"},{"value":"2,11E-01","module":"A3","scenario":"Standard scenario"},{"value":"0,00E+00","module":"C1","scenario":"Standard scenario"},{"value":"1,04E-02","module":"C2","scenario":"Standard scenario"},{"value":"4,00E-02","module":"C3","scenario":"Standard scenario"},{"value":"4,13E-04","module":"C4","scenario":"Standard scenario"},{"value":"-1,46E-01","module":"D","scenario":"Standard scenario"},{"value":"6,77E-01","module":"A1A3","scenario":null}]}],"additional_environmental_impact":[{"parameter":"PM","unit":"Disease incidence","values":[{"value":"3,29E-06","module":"A1","scenario":"Standard scenario"},{"value":"2,63E-07","module":"A2","scenario":"Standard scenario"},{"value":"2,03E-06","module":"A3","scenario":"Standard scenario"},{"value":"0,00E+00","module":"C1","scenario":"Standard scenario"},{"value":"4,14E-08","module":"C2","scenario":"Standard scenario"},{"value":"7,76E-08","module":"C3","scenario":"Standard scenario"},{"value":"2,13E-09","module":"C4","scenario":"Standard scenario"},{"value":"-7,86E-07","module":"D","scenario":"Standard scenario"},{"value":"5,58E-06","module":"A1A3","scenario":null}]},{"parameter":"ETP-fw","unit":"CTUe","values":[{"value":"8,88E+02","module":"A1","scenario":"Standard scenario"},{"value":"4,43E+01","module":"A2","scenario":"Standard scenario"},{"value":"2,15E+02","module":"A3","scenario":"Standard scenario"},{"value":"0,00E+00","module":"C1","scenario":"Standard scenario"},{"value":"6,18E+00","module":"C2","scenario":"Standard scenario"},{"value":"4,84E+01","module":"C3","scenario":"Standard scenario"},{"value":"2,10E+01","module":"C4","scenario":"Standard scenario"},{"value":"-1,72E+02","module":"D","scenario":"Standard scenario"},{"value":"1,15E+03","module":"A1A3","scenario":null}]},{"parameter":"HTP-c","unit":"CTUh","values":[{"value":"7,69E-08","module":"A1","scenario":"Standard scenario"},{"value":"3,18E-09","module":"A2","scenario":"Standard scenario"},{"value":"1,35E-08","module":"A3","scenario":"Standard scenario"},{"value":"0,00E+00","module":"C1","scenario":"Standard scenario"},{"value":"2,01E-10","module":"C2","scenario":"Standard scenario"},{"value":"7,76E-08","module":"C3","scenario":"Standard scenario"},{"value":"8,38E-12","module":"C4","scenario":"Standard scenario"},{"value":"-1,99E-08","module":"D","scenario":"Standard scenario"},{"value":"9,36E-08","module":"A1A3","scenario":null}]},{"parameter":"HTP-nc","unit":"CTUh","values":[{"value":"1,11E-06","module":"A1","scenario":"Standard scenario"},{"value":"5,07E-08","module":"A2","scenario":"Standard scenario"},{"value":"1,47E-07","module":"A3","scenario":"Standard scenario"},{"value":"0,00E+00","module":"C1","scenario":"Standard scenario"},{"value":"6,76E-09","module":"C2","scenario":"Standard scenario"},{"value":"3,95E-08","module":"C3","scenario":"Standard scenario"},{"value":"3,23E-10","module":"C4","scenario":"Standard scenario"},{"value":"9,87E-08","module":"D","scenario":"Standard scenario"},{"value":"1,31E-06","module":"A1A3","scenario":null}]},{"parameter":"SQP","unit":"-","values":[{"value":"5,36E+03","module":"A1","scenario":"Standard scenario"},{"value":"2,48E+01","module":"A2","scenario":"Standard scenario"},{"value":"7,30E+02","module":"A3","scenario":"Standard scenario"},{"value":"0,00E+00","module":"C1","scenario":"Standard scenario"},{"value":"6,01E+00","module":"C2","scenario":"Standard scenario"},{"value":"4,18E+00","module":"C3","scenario":"Standard scenario"},{"value":"7,26E-01","module":"C4","scenario":"Standard scenario"},{"value":"-8,87E+01","module":"D","scenario":"Standard scenario"},{"value":"6,11E+03","module":"A1A3","scenario":null}]},{"parameter":"IRP","unit":"kBq U235-eq","values":[{"value":"1,37E+00","module":"A1","scenario":"Standard scenario"},{"value":"1,75E-01","module":"A2","scenario":"Standard scenario"},{"value":"8,28E-01","module":"A3","scenario":"Standard scenario"},{"value":"0,00E+00","module":"C1","scenario":"Standard scenario"},{"value":"2,90E-02","module":"C2","scenario":"Standard scenario"},{"value":"2,29E-02","module":"C3","scenario":"Standard scenario"},{"value":"1,24E-03","module":"C4","scenario":"Standard scenario"},{"value":"-9,78E-01","module":"D","scenario":"Standard scenario"},{"value":"2,37E+00","module":"A1A3","scenario":null}]}],"resource_use":[{"parameter":"PERE","unit":"MJ","values":[{"value":"4,84E+02","module":"A1","scenario":"Standard scenario"},{"value":"8,30E-01","module":"A2","scenario":"Standard scenario"},{"value":"1,28E+02","module":"A3","scenario":"Standard scenario"},{"value":"0,00E+00","module":"C1","scenario":"Standard scenario"},{"value":"8,68E-02","module":"C2","scenario":"Standard scenario"},{"value":"5,71E-01","module":"C3","scenario":"Standard scenario"},{"value":"9,91E-03","module":"C4","scenario":"Standard scenario"},{"value":"-6,99E+01","module":"D","scenario":"Standard scenario"},{"value":"6,13E+02","module":"A1A3","scenario":null}]},{"parameter":"PERM","unit":"","values":[{"value":"2,80E+02","module":"A1","scenario":"Standard scenario"},{"value":"0,00E+00","module":"A2","scenario":"Standard scenario"},{"value":"2,24E+01","module":"A3","scenario":"Standard scenario"},{"value":"0,00E+00","module":"C1","scenario":"Standard scenario"},{"value":"0,00E+00","module":"C2","scenario":"Standard scenario"},{"value":"0,00E+00","module":"C3","scenario":"Standard scenario"},{"value":"0,00E+00","module":"C4","scenario":"Standard scenario"},{"value":"0,00E+00","module":"D","scenario":"Standard scenario"},{"value":"3,02E+02","module":"A1A3","scenario":null}]},{"parameter":"PERT","unit":"MJ","values":[{"value":"7,64E+02","module":"A1","scenario":"Standard scenario"},{"value":"8,30E-01","module":"A2","scenario":"Standard scenario"},{"value":"1,50E+02","module":"A3","scenario":"Standard scenario"},{"value":"0,00E+00","module":"C1","scenario":"Standard scenario"},{"value":"8,68E-02","module":"C2","scenario":"Standard scenario"},{"value":"5,71E-01","module":"C3","scenario":"Standard scenario"},{"value":"9,91E-03","module":"C4","scenario":"Standard scenario"},{"value":"-6,99E+01","module":"D","scenario":"Standard scenario"},{"value":"9,15E+02","module":"A1A3","scenario":null}]},{"parameter":"PENRE","unit":"MJ","values":[{"value":"4,35E+02","module":"A1","scenario":"Standard scenario"},{"value":"4,37E+01","module":"A2","scenario":"Standard scenario"},{"value":"1,94E+02","module":"A3","scenario":"Standard scenario"},{"value":"0,00E+00","module":"C1","scenario":"Standard scenario"},{"value":"7,36E+00","module":"C2","scenario":"Standard scenario"},{"value":"6,37E+00","module":"C3","scenario":"Standard scenario"},{"value":"3,38E-01","module":"C4","scenario":"Standard scenario"},{"value":"-3,17E+02","module":"D","scenario":"Standard scenario"},{"value":"6,73E+02","module":"A1A3","scenario":null}]},{"parameter":"PENRM","unit":"MJ","values":[{"value":"4,04E+01","module":"A1","scenario":"Standard scenario"},{"value":"0,00E+00","module":"A2","scenario":"Standard scenario"},{"value":"1,70E+00","module":"A3","scenario":"Standard scenario"},{"value":"0,00E+00","module":"C1","scenario":"Standard scenario"},{"value":"0,00E+00","module":"C2","scenario":"Standard scenario"},{"value":"0,00E+00","module":"C3","scenario":"Standard scenario"},{"value":"0,00E+00","module":"C4","scenario":"Standard scenario"},{"value":"0,00E+00","module":"D","scenario":"Standard scenario"},{"value":"4,21E+01","module":"A1A3","scenario":null}]},{"parameter":"PENRT","unit":"MJ","values":[{"value":"4,76E+02","module":"A1","scenario":"Standard scenario"},{"value":"4,37E+01","module":"A2","scenario":"Standard scenario"},{"value":"1,96E+02","module":"A3","scenario":"Standard scenario"},{"value":"0,00E+00","module":"C1","scenario":"Standard scenario"},{"value":"7,36E+00","module":"C2","scenario":"Standard scenario"},{"value":"6,37E+00","module":"C3","scenario":"Standard scenario"},{"value":"3,38E-01","module":"C4","scenario":"Standard scenario"},{"value":"-3,17E+02","module":"D","scenario":"Standard scenario"},{"value":"7,16E+02","module":"A1A3","scenario":null}]},{"parameter":"SM","unit":"kg","values":[{"value":"1,18E+00","module":"A1","scenario":"Standard scenario"},{"value":"0,00E+00","module":"A2","scenario":"Standard scenario"},{"value":"0,00E+00","module":"A3","scenario":"Standard scenario"},{"value":"0,00E+00","module":"C1","scenario":"Standard scenario"},{"value":"0,00E+00","module":"C2","scenario":"Standard scenario"},{"value":"0,00E+00","module":"C3","scenario":"Standard scenario"},{"value":"0,00E+00","module":"C4","scenario":"Standard scenario"},{"value":"0,00E+00","module":"D","scenario":"Standard scenario"},{"value":"1,18E+00","module":"A1A3","scenario":null}]},{"parameter":"RSF","unit":"MJ","values":[{"value":"0,00E+00","module":"A1","scenario":"Standard scenario"},{"value":"0,00E+00","module":"A2","scenario":"Standard scenario"},{"value":"0,00E+00","module":"A3","scenario":"Standard scenario"},{"value":"0,00E+00","module":"C1","scenario":"Standard scenario"},{"value":"0,00E+00","module":"C2","scenario":"Standard scenario"},{"value":"0,00E+00","module":"C3","scenario":"Standard scenario"},{"value":"0,00E+00","module":"C4","scenario":"Standard scenario"},{"value":"0,00E+00","module":"D","scenario":"Standard scenario"},{"value":"0,00E+00","module":"A1A3","scenario":null}]},{"parameter":"NRSF","unit":"MJ","values":[{"value":"0,00E+00","module":"A1","scenario":"Standard scenario"},{"value":"0,00E+00","module":"A2","scenario":"Standard scenario"},{"value":"0,00E+00","module":"A3","scenario":"Standard scenario"},{"value":"0,00E+00","module":"C1","scenario":"Standard scenario"},{"value":"0,00E+00","module":"C2","scenario":"Standard scenario"},{"value":"0,00E+00","module":"C3","scenario":"Standard scenario"},{"value":"0,00E+00","module":"C4","scenario":"Standard scenario"},{"value":"0,00E+00","module":"D","scenario":"Standard scenario"},{"value":"0,00E+00","module":"A1A3","scenario":null}]},{"parameter":"FW","unit":"m3","values":[{"value":"3,26E-01","module":"A1","scenario":"Standard scenario"},{"value":"6,39E-03","module":"A2","scenario":"Standard scenario"},{"value":"7,17E-02","module":"A3","scenario":"Standard scenario"},{"value":"0,00E+00","module":"C1","scenario":"Standard scenario"},{"value":"8,44E-04","module":"C2","scenario":"Standard scenario"},{"value":"1,48E-02","module":"C3","scenario":"Standard scenario"},{"value":"3,36E-04","module":"C4","scenario":"Standard scenario"},{"value":"-2,65E-01","module":"D","scenario":"Standard scenario"},{"value":"4,04E-01","module":"A1A3","scenario":null}]}],"end_of_life_waste":[{"parameter":"HWD","unit":"kg","values":[{"value":"4,26E-03","module":"A1","scenario":"Standard scenario"},{"value":"5,23E-04","module":"A2","scenario":"Standard scenario"},{"value":"2,10E-04","module":"A3","scenario":"Standard scenario"},{"value":"0,00E+00","module":"C1","scenario":"Standard scenario"},{"value":"1,76E-05","module":"C2","scenario":"Standard scenario"},{"value":"4,22E-03","module":"C3","scenario":"Standard scenario"},{"value":"2,89E-07","module":"C4","scenario":"Standard scenario"},{"value":"4,87E-03","module":"D","scenario":"Standard scenario"},{"value":"4,99E-03","module":"A1A3","scenario":null}]},{"parameter":"NHWD","unit":"kg","values":[{"value":"7,70E+00","module":"A1","scenario":"Standard scenario"},{"value":"1,67E+00","module":"A2","scenario":"Standard scenario"},{"value":"1,31E+00","module":"A3","scenario":"Standard scenario"},{"value":"0,00E+00","module":"C1","scenario":"Standard scenario"},{"value":"4,40E-01","module":"C2","scenario":"Standard scenario"},{"value":"2,91E-01","module":"C3","scenario":"Standard scenario"},{"value":"1,25E+00","module":"C4","scenario":"Standard scenario"},{"value":"-1,81E+00","module":"D","scenario":"Standard scenario"},{"value":"1,07E+01","module":"A1A3","scenario":null}]},{"parameter":"RWD","unit":"kg","values":[{"value":"1,45E-03","module":"A1","scenario":"Standard scenario"},{"value":"2,64E-04","module":"A2","scenario":"Standard scenario"},{"value":"8,07E-04","module":"A3","scenario":"Standard scenario"},{"value":"0,00E+00","module":"C1","scenario":"Standard scenario"},{"value":"4,55E-05","module":"C2","scenario":"Standard scenario"},{"value":"2,38E-05","module":"C3","scenario":"Standard scenario"},{"value":"1,88E-06","module":"C4","scenario":"Standard scenario"},{"value":"-9,62E-04","module":"D","scenario":"Standard scenario"},{"value":"2,52E-03","module":"A1A3","scenario":null}]}],"end_of_life_flow":[{"parameter":"CRU","unit":"kg","values":[{"value":"0,00E+00","module":"A1","scenario":"Standard scenario"},{"value":"0,00E+00","module":"A2","scenario":"Standard scenario"},{"value":"0,00E+00","module":"A3","scenario":"Standard scenario"},{"value":"0,00E+00","module":"C1","scenario":"Standard scenario"},{"value":"0,00E+00","module":"C2","scenario":"Standard scenario"},{"value":"0,00E+00","module":"C3","scenario":"Standard scenario"},{"value":"0,00E+00","module":"C4","scenario":"Standard scenario"},{"value":"0,00E+00","module":"D","scenario":"Standard scenario"},{"value":"0,00E+00","module":"A1A3","scenario":null}]},{"parameter":"MFR","unit":"kg","values":[{"value":"0,00E+00","module":"A1","scenario":"Standard scenario"},{"value":"0,00E+00","module":"A2","scenario":"Standard scenario"},{"value":"0,00E+00","module":"A3","scenario":"Standard scenario"},{"value":"0,00E+00","module":"C1","scenario":"Standard scenario"},{"value":"0,00E+00","module":"C2","scenario":"Standard scenario"},{"value":"2,92E+00","module":"C3","scenario":"Standard scenario"},{"value":"0,00E+00","module":"C4","scenario":"Standard scenario"},{"value":"0,00E+00","module":"D","scenario":"Standard scenario"},{"value":"0,00E+00","module":"A1A3","scenario":null}]},{"parameter":"MER","unit":"kg","values":[{"value":"0,00E+00","module":"A1","scenario":"Standard scenario"},{"value":"0,00E+00","module":"A2","scenario":"Standard scenario"},{"value":"0,00E+00","module":"A3","scenario":"Standard scenario"},{"value":"0,00E+00","module":"C1","scenario":"Standard scenario"},{"value":"0,00E+00","module":"C2","scenario":"Standard scenario"},{"value":"0,00E+00","module":"C3","scenario":"Standard scenario"},{"value":"0,00E+00","module":"C4","scenario":"Standard scenario"},{"value":"0,00E+00","module":"D","scenario":"Standard scenario"},{"value":"0,00E+00","module":"A1A3","scenario":null}]},{"parameter":"EEE","unit":"MJ","values":[{"value":"0,00E+00","module":"A1","scenario":"Standard scenario"},{"value":"0,00E+00","module":"A2","scenario":"Standard scenario"},{"value":"-4,03E+00","module":"A3","scenario":"Standard scenario"},{"value":"0,00E+00","module":"C1","scenario":"Standard scenario"},{"value":"0,00E+00","module":"C2","scenario":"Standard scenario"},{"value":"0,00E+00","module":"C3","scenario":"Standard scenario"},{"value":"0,00E+00","module":"C4","scenario":"Standard scenario"},{"value":"-5,54E+01","module":"D","scenario":"Standard scenario"},{"value":"-4,03E+00","module":"A1A3","scenario":null}]},{"parameter":"EET","unit":"MJ","values":[{"value":"0,00E+00","module":"A1","scenario":"Standard scenario"},{"value":"0,00E+00","module":"A2","scenario":"Standard scenario"},{"value":"-6,94E+00","module":"A3","scenario":"Standard scenario"},{"value":"0,00E+00","module":"C1","scenario":"Standard scenario"},{"value":"0,00E+00","module":"C2","scenario":"Standard scenario"},{"value":"0,00E+00","module":"C3","scenario":"Standard scenario"},{"value":"0,00E+00","module":"C4","scenario":"Standard scenario"},{"value":"-9,53E+01","module":"D","scenario":"Standard scenario"},{"value":"-6,94E+00","module":"A1A3","scenario":null}]}]}