{"product_name":"Amorim Wise Cork Pure PU PF","epd_id":"EPD-ACF-20220041-ICA1-EN","declared_unit":{"unit":"m2","amount":1},"compliance":["DIN EN 15804+A2","ISO 14025"],"producer_name":"Amorim Revestimentos, S. A.","environmental_impact":[{"parameter":"GWP-total","unit":"kg CO2-eq","values":[{"value":"-2,66E+00","module":"A1-A3","scenario":null},{"value":"1,61E-01","module":"A4","scenario":null},{"value":"9,37E-01","module":"A5","scenario":null},{"value":"1,13E-01","module":"B2","scenario":null},{"value":"0,00E+00","module":"C1","scenario":null},{"value":"1,74E-02","module":"C2","scenario":"S0"},{"value":"1,74E-02","module":"C2","scenario":"S1"},{"value":"1,74E-02","module":"C2","scenario":"S2"},{"value":"1,36E+00","module":"C3","scenario":"S0"},{"value":"3,41E+00","module":"C3","scenario":"S1"},{"value":"2,17E+00","module":"C4","scenario":"S0"},{"value":"3,61E+00","module":"C4","scenario":"S2"},{"value":"-8,58E-01","module":"D","scenario":"S0"},{"value":"-2,42E+00","module":"D","scenario":"S1"},{"value":"1,84E-01","module":"D","scenario":"S2"}]},{"parameter":"GWP-fossil","unit":"kg CO2-eq","values":[{"value":"1,37E+00","module":"A1-A3","scenario":null},{"value":"1,61E-01","module":"A4","scenario":null},{"value":"2,70E-01","module":"A5","scenario":null},{"value":"1,10E-01","module":"B2","scenario":null},{"value":"0,00E+00","module":"C1","scenario":null},{"value":"1,74E-02","module":"C2","scenario":"S0"},{"value":"1,74E-02","module":"C2","scenario":"S1"},{"value":"1,74E-02","module":"C2","scenario":"S2"},{"value":"1,56E-02","module":"C3","scenario":"S0"},{"value":"3,90E-02","module":"C3","scenario":"S1"},{"value":"1,69E-02","module":"C4","scenario":"S0"},{"value":"2,82E-02","module":"C4","scenario":"S2"},{"value":"-1,49E+00","module":"D","scenario":"S0"},{"value":"-3,01E+00","module":"D","scenario":"S1"},{"value":"-4,79E-01","module":"D","scenario":"S2"}]},{"parameter":"GWP-biogenic","unit":"kg CO2-eq","values":[{"value":"-4,03E+00","module":"A1-A3","scenario":null},{"value":"7,32E-05","module":"A4","scenario":null},{"value":"6,67E-01","module":"A5","scenario":null},{"value":"-4,43E-03","module":"B2","scenario":null},{"value":"0,00E+00","module":"C1","scenario":null},{"value":"4,15E-06","module":"C2","scenario":"S0"},{"value":"4,15E-06","module":"C2","scenario":"S1"},{"value":"4,15E-06","module":"C2","scenario":"S2"},{"value":"1,35E+00","module":"C3","scenario":"S0"},{"value":"3,37E+00","module":"C3","scenario":"S1"},{"value":"2,15E+00","module":"C4","scenario":"S0"},{"value":"3,59E+00","module":"C4","scenario":"S2"},{"value":"6,38E-01","module":"D","scenario":"S0"},{"value":"5,97E-01","module":"D","scenario":"S1"},{"value":"6,66E-01","module":"D","scenario":"S2"}]},{"parameter":"GWP-luluc","unit":"kg CO2-eq","values":[{"value":"8,80E-03","module":"A1-A3","scenario":null},{"value":"6,61E-05","module":"A4","scenario":null},{"value":"3,78E-04","module":"A5","scenario":null},{"value":"8,00E-03","module":"B2","scenario":null},{"value":"0,00E+00","module":"C1","scenario":null},{"value":"5,53E-06","module":"C2","scenario":"S0"},{"value":"5,53E-06","module":"C2","scenario":"S1"},{"value":"5,53E-06","module":"C2","scenario":"S2"},{"value":"2,57E-06","module":"C3","scenario":"S0"},{"value":"6,42E-06","module":"C3","scenario":"S1"},{"value":"7,80E-06","module":"C4","scenario":"S0"},{"value":"1,30E-05","module":"C4","scenario":"S2"},{"value":"-5,45E-03","module":"D","scenario":"S0"},{"value":"-9,31E-03","module":"D","scenario":"S1"},{"value":"-2,89E-03","module":"D","scenario":"S2"}]},{"parameter":"ODP","unit":"kg CFC11-eq","values":[{"value":"1,55E-07","module":"A1-A3","scenario":null},{"value":"3,49E-08","module":"A4","scenario":null},{"value":"3,19E-08","module":"A5","scenario":null},{"value":"6,13E-09","module":"B2","scenario":null},{"value":"0,00E+00","module":"C1","scenario":null},{"value":"4,01E-09","module":"C2","scenario":"S0"},{"value":"4,01E-09","module":"C2","scenario":"S1"},{"value":"4,01E-09","module":"C2","scenario":"S2"},{"value":"1,30E-09","module":"C3","scenario":"S0"},{"value":"3,25E-09","module":"C3","scenario":"S1"},{"value":"5,52E-09","module":"C4","scenario":"S0"},{"value":"9,20E-09","module":"C4","scenario":"S2"},{"value":"-1,35E-07","module":"D","scenario":"S0"},{"value":"-2,67E-07","module":"D","scenario":"S1"},{"value":"-4,67E-08","module":"D","scenario":"S2"}]},{"parameter":"AP","unit":"mol H+-eq","values":[{"value":"9,01E-03","module":"A1-A3","scenario":null},{"value":"1,76E-03","module":"A4","scenario":null},{"value":"3,37E-03","module":"A5","scenario":null},{"value":"5,61E-04","module":"B2","scenario":null},{"value":"0,00E+00","module":"C1","scenario":null},{"value":"8,78E-05","module":"C2","scenario":"S0"},{"value":"8,78E-05","module":"C2","scenario":"S1"},{"value":"8,78E-05","module":"C2","scenario":"S2"},{"value":"1,68E-04","module":"C3","scenario":"S0"},{"value":"4,20E-04","module":"C3","scenario":"S1"},{"value":"1,45E-04","module":"C4","scenario":"S0"},{"value":"2,42E-04","module":"C4","scenario":"S2"},{"value":"-9,55E-03","module":"D","scenario":"S0"},{"value":"-1,91E-02","module":"D","scenario":"S1"},{"value":"-3,17E-03","module":"D","scenario":"S2"}]},{"parameter":"POCP","unit":"kg NMVOC-eq","values":[{"value":"6,25E-03","module":"A1-A3","scenario":null},{"value":"1,09E-03","module":"A4","scenario":null},{"value":"1,08E-03","module":"A5","scenario":null},{"value":"3,83E-04","module":"B2","scenario":null},{"value":"0,00E+00","module":"C1","scenario":null},{"value":"9,23E-05","module":"C2","scenario":"S0"},{"value":"9,23E-05","module":"C2","scenario":"S1"},{"value":"9,23E-05","module":"C2","scenario":"S2"},{"value":"2,06E-04","module":"C3","scenario":"S0"},{"value":"5,15E-04","module":"C3","scenario":"S1"},{"value":"1,86E-04","module":"C4","scenario":"S0"},{"value":"3,11E-04","module":"C4","scenario":"S2"},{"value":"-4,74E-03","module":"D","scenario":"S0"},{"value":"-8,38E-03","module":"D","scenario":"S1"},{"value":"-2,31E-03","module":"D","scenario":"S2"}]},{"parameter":"ADPE","unit":"kg Sb-eq","values":[{"value":"3,81E-06","module":"A1-A3","scenario":null},{"value":"3,19E-07","module":"A4","scenario":null},{"value":"1,42E-06","module":"A5","scenario":null},{"value":"2,70E-07","module":"B2","scenario":null},{"value":"0,00E+00","module":"C1","scenario":null},{"value":"4,85E-08","module":"C2","scenario":"S0"},{"value":"4,85E-08","module":"C2","scenario":"S1"},{"value":"4,85E-08","module":"C2","scenario":"S2"},{"value":"2,32E-08","module":"C3","scenario":"S0"},{"value":"5,79E-08","module":"C3","scenario":"S1"},{"value":"2,31E-08","module":"C4","scenario":"S0"},{"value":"3,84E-08","module":"C4","scenario":"S2"},{"value":"-1,77E-06","module":"D","scenario":"S0"},{"value":"-2,61E-06","module":"D","scenario":"S1"},{"value":"-1,22E-06","module":"D","scenario":"S2"}]},{"parameter":"ADPF","unit":"MJ","values":[{"value":"2,30E+01","module":"A1-A3","scenario":null},{"value":"2,39E+00","module":"A4","scenario":null},{"value":"4,68E+00","module":"A5","scenario":null},{"value":"2,36E+00","module":"B2","scenario":null},{"value":"0,00E+00","module":"C1","scenario":null},{"value":"2,66E-01","module":"C2","scenario":"S0"},{"value":"2,66E-01","module":"C2","scenario":"S1"},{"value":"2,66E-01","module":"C2","scenario":"S2"},{"value":"1,36E-01","module":"C3","scenario":"S0"},{"value":"3,40E-01","module":"C3","scenario":"S1"},{"value":"4,17E-01","module":"C4","scenario":"S0"},{"value":"6,95E-01","module":"C4","scenario":"S2"},{"value":"-2,93E+01","module":"D","scenario":"S0"},{"value":"-6,13E+01","module":"D","scenario":"S1"},{"value":"-7,92E+00","module":"D","scenario":"S2"}]},{"parameter":"WDP","unit":"m3 world-eq. Deprived","values":[{"value":"1,56E+00","module":"A1-A3","scenario":null},{"value":"1,63E-02","module":"A4","scenario":null},{"value":"2,80E-01","module":"A5","scenario":null},{"value":"8,48E-02","module":"B2","scenario":null},{"value":"0,00E+00","module":"C1","scenario":null},{"value":"1,83E-03","module":"C2","scenario":"S0"},{"value":"1,83E-03","module":"C2","scenario":"S1"},{"value":"1,83E-03","module":"C2","scenario":"S2"},{"value":"-9,36E-03","module":"C3","scenario":"S0"},{"value":"-2,34E-02","module":"C3","scenario":"S1"},{"value":"1,79E-02","module":"C4","scenario":"S0"},{"value":"2,98E-02","module":"C4","scenario":"S2"},{"value":"-9,72E-01","module":"D","scenario":"S0"},{"value":"-1,42E+00","module":"D","scenario":"S1"},{"value":"-6,71E-01","module":"D","scenario":"S2"}]},{"parameter":"EP-freshwater","unit":"kg P-eq","values":[{"value":"4,01E-04","module":"A1-A3","scenario":null},{"value":"1,62E-05","module":"A4","scenario":null},{"value":"1,18E-04","module":"A5","scenario":null},{"value":"6,29E-05","module":"B2","scenario":null},{"value":"0,00E+00","module":"C1","scenario":null},{"value":"1,38E-06","module":"C2","scenario":"S0"},{"value":"1,38E-06","module":"C2","scenario":"S1"},{"value":"1,38E-06","module":"C2","scenario":"S2"},{"value":"6,95E-06","module":"C3","scenario":"S0"},{"value":"1,74E-05","module":"C3","scenario":"S1"},{"value":"4,04E-06","module":"C4","scenario":"S0"},{"value":"6,74E-06","module":"C4","scenario":"S2"},{"value":"-1,27E-03","module":"D","scenario":"S0"},{"value":"-2,87E-03","module":"D","scenario":"S1"},{"value":"-2,03E-04","module":"D","scenario":"S2"}]},{"parameter":"EP-marine","unit":"kg N-eq","values":[{"value":"1,83E-03","module":"A1-A3","scenario":null},{"value":"3,47E-04","module":"A4","scenario":null},{"value":"3,05E-04","module":"A5","scenario":null},{"value":"1,43E-04","module":"B2","scenario":null},{"value":"0,00E+00","module":"C1","scenario":null},{"value":"2,97E-05","module":"C2","scenario":"S0"},{"value":"2,97E-05","module":"C2","scenario":"S1"},{"value":"2,97E-05","module":"C2","scenario":"S2"},{"value":"8,74E-05","module":"C3","scenario":"S0"},{"value":"2,18E-04","module":"C3","scenario":"S1"},{"value":"5,78E-04","module":"C4","scenario":"S0"},{"value":"9,63E-04","module":"C4","scenario":"S2"},{"value":"-1,78E-03","module":"D","scenario":"S0"},{"value":"-3,34E-03","module":"D","scenario":"S1"},{"value":"-7,37E-04","module":"D","scenario":"S2"}]},{"parameter":"EP-terrestrial","unit":"mol N-eq.","values":[{"value":"2,18E-02","module":"A1-A3","scenario":null},{"value":"3,85E-03","module":"A4","scenario":null},{"value":"3,07E-03","module":"A5","scenario":null},{"value":"1,11E-03","module":"B2","scenario":null},{"value":"0,00E+00","module":"C1","scenario":null},{"value":"3,25E-04","module":"C2","scenario":"S0"},{"value":"3,25E-04","module":"C2","scenario":"S1"},{"value":"3,25E-04","module":"C2","scenario":"S2"},{"value":"8,41E-04","module":"C3","scenario":"S0"},{"value":"2,10E-03","module":"C3","scenario":"S1"},{"value":"5,19E-04","module":"C4","scenario":"S0"},{"value":"8,65E-04","module":"C4","scenario":"S2"},{"value":"-1,89E-02","module":"D","scenario":"S0"},{"value":"-3,53E-02","module":"D","scenario":"S1"},{"value":"-7,97E-03","module":"D","scenario":"S2"}]}],"additional_environmental_impact":[{"parameter":"PM","unit":"Disease incidence","values":[{"value":null,"module":"A1-A3","scenario":null},{"value":null,"module":"A4","scenario":null},{"value":null,"module":"A5","scenario":null},{"value":null,"module":"B2","scenario":null},{"value":null,"module":"C1","scenario":null},{"value":null,"module":"C2","scenario":"S0"},{"value":null,"module":"C2","scenario":"S1"},{"value":null,"module":"C2","scenario":"S2"},{"value":null,"module":"C3","scenario":"S0"},{"value":null,"module":"C3","scenario":"S1"},{"value":null,"module":"C4","scenario":"S0"},{"value":null,"module":"C4","scenario":"S2"},{"value":null,"module":"D","scenario":"S0"},{"value":null,"module":"D","scenario":"S1"},{"value":null,"module":"D","scenario":"S2"}]},{"parameter":"ETP-fw","unit":"CTUe","values":[{"value":null,"module":"A1-A3","scenario":null},{"value":null,"module":"A4","scenario":null},{"value":null,"module":"A5","scenario":null},{"value":null,"module":"B2","scenario":null},{"value":null,"module":"C1","scenario":null},{"value":null,"module":"C2","scenario":"S0"},{"value":null,"module":"C2","scenario":"S1"},{"value":null,"module":"C2","scenario":"S2"},{"value":null,"module":"C3","scenario":"S0"},{"value":null,"module":"C3","scenario":"S1"},{"value":null,"module":"C4","scenario":"S0"},{"value":null,"module":"C4","scenario":"S2"},{"value":null,"module":"D","scenario":"S0"},{"value":null,"module":"D","scenario":"S1"},{"value":null,"module":"D","scenario":"S2"}]},{"parameter":"HTP-c","unit":"CTUh","values":[{"value":null,"module":"A1-A3","scenario":null},{"value":null,"module":"A4","scenario":null},{"value":null,"module":"A5","scenario":null},{"value":null,"module":"B2","scenario":null},{"value":null,"module":"C1","scenario":null},{"value":null,"module":"C2","scenario":"S0"},{"value":null,"module":"C2","scenario":"S1"},{"value":null,"module":"C2","scenario":"S2"},{"value":null,"module":"C3","scenario":"S0"},{"value":null,"module":"C3","scenario":"S1"},{"value":null,"module":"C4","scenario":"S0"},{"value":null,"module":"C4","scenario":"S2"},{"value":null,"module":"D","scenario":"S0"},{"value":null,"module":"D","scenario":"S1"},{"value":null,"module":"D","scenario":"S2"}]},{"parameter":"HTP-nc","unit":"CTUh","values":[{"value":null,"module":"A1-A3","scenario":null},{"value":null,"module":"A4","scenario":null},{"value":null,"module":"A5","scenario":null},{"value":null,"module":"B2","scenario":null},{"value":null,"module":"C1","scenario":null},{"value":null,"module":"C2","scenario":"S0"},{"value":null,"module":"C2","scenario":"S1"},{"value":null,"module":"C2","scenario":"S2"},{"value":null,"module":"C3","scenario":"S0"},{"value":null,"module":"C3","scenario":"S1"},{"value":null,"module":"C4","scenario":"S0"},{"value":null,"module":"C4","scenario":"S2"},{"value":null,"module":"D","scenario":"S0"},{"value":null,"module":"D","scenario":"S1"},{"value":null,"module":"D","scenario":"S2"}]},{"parameter":"SQP","unit":"-","values":[{"value":null,"module":"A1-A3","scenario":null},{"value":null,"module":"A4","scenario":null},{"value":null,"module":"A5","scenario":null},{"value":null,"module":"B2","scenario":null},{"value":null,"module":"C1","scenario":null},{"value":null,"module":"C2","scenario":"S0"},{"value":null,"module":"C2","scenario":"S1"},{"value":null,"module":"C2","scenario":"S2"},{"value":null,"module":"C3","scenario":"S0"},{"value":null,"module":"C3","scenario":"S1"},{"value":null,"module":"C4","scenario":"S0"},{"value":null,"module":"C4","scenario":"S2"},{"value":null,"module":"D","scenario":"S0"},{"value":null,"module":"D","scenario":"S1"},{"value":null,"module":"D","scenario":"S2"}]}],"resource_use":[{"parameter":"PERE","unit":"MJ","values":[{"value":"1,60E+00","module":"A1-A3","scenario":null},{"value":"3,69E-02","module":"A4","scenario":null},{"value":"4,69E-02","module":"A5","scenario":null},{"value":"1,49E-01","module":"B2","scenario":null},{"value":"0,00E+00","module":"C1","scenario":null},{"value":"2,91E-03","module":"C2","scenario":"S0"},{"value":"2,91E-03","module":"C2","scenario":"S1"},{"value":"2,91E-03","module":"C2","scenario":"S2"},{"value":"1,72E+01","module":"C3","scenario":"S0"},{"value":"4,30E+01","module":"C3","scenario":"S1"},{"value":"6,96E-03","module":"C4","scenario":"S0"},{"value":"1,16E-02","module":"C4","scenario":"S2"},{"value":"-1,23E+01","module":"D","scenario":"S0"},{"value":"-8,61E+00","module":"D","scenario":"S1"},{"value":"-1,48E+01","module":"D","scenario":"S2"}]},{"parameter":"PERM","unit":"","values":[{"value":"4,30E+01","module":"A1-A3","scenario":null},{"value":"0,00E+00","module":"A4","scenario":null},{"value":"-3,63E-01","module":"A5","scenario":null},{"value":"7,16E-02","module":"B2","scenario":null},{"value":"0,00E+00","module":"C1","scenario":null},{"value":"0,00E+00","module":"C2","scenario":"S0"},{"value":"0,00E+00","module":"C2","scenario":"S1"},{"value":"0,00E+00","module":"C2","scenario":"S2"},{"value":"-1,70E+01","module":"C3","scenario":"S0"},{"value":"-4,26E+01","module":"C3","scenario":"S1"},{"value":"0,00E+00","module":"C4","scenario":"S0"},{"value":"0,00E+00","module":"C4","scenario":"S2"},{"value":"-5,93E+00","module":"D","scenario":"S0"},{"value":"-1,48E+01","module":"D","scenario":"S1"},{"value":"0,00E+00","module":"D","scenario":"S2"}]},{"parameter":"PERT","unit":"MJ","values":[{"value":"4,46E+01","module":"A1-A3","scenario":null},{"value":"3,69E-02","module":"A4","scenario":null},{"value":"-3,16E-01","module":"A5","scenario":null},{"value":"2,21E+00","module":"B2","scenario":null},{"value":"0,00E+00","module":"C1","scenario":null},{"value":"2,91E-03","module":"C2","scenario":"S0"},{"value":"2,91E-03","module":"C2","scenario":"S1"},{"value":"2,91E-03","module":"C2","scenario":"S2"},{"value":"2,00E-01","module":"C3","scenario":"S0"},{"value":"4,00E-01","module":"C3","scenario":"S1"},{"value":"6,96E-03","module":"C4","scenario":"S0"},{"value":"1,16E-02","module":"C4","scenario":"S2"},{"value":"-1,83E+01","module":"D","scenario":"S0"},{"value":"-2,34E+01","module":"D","scenario":"S1"},{"value":"-1,48E+01","module":"D","scenario":"S2"}]},{"parameter":"PENRE","unit":"MJ","values":[{"value":"4,76E+00","module":"A1-A3","scenario":null},{"value":"2,39E+00","module":"A4","scenario":null},{"value":"2,04E-01","module":"A5","scenario":null},{"value":"9,25E-01","module":"B2","scenario":null},{"value":"0,00E+00","module":"C1","scenario":null},{"value":"2,66E-01","module":"C2","scenario":"S0"},{"value":"2,66E-01","module":"C2","scenario":"S1"},{"value":"2,66E-01","module":"C2","scenario":"S2"},{"value":"7,42E+00","module":"C3","scenario":"S0"},{"value":"1,85E+01","module":"C3","scenario":"S1"},{"value":"4,17E-01","module":"C4","scenario":"S0"},{"value":"6,95E-01","module":"C4","scenario":"S2"},{"value":"-2,61E+01","module":"D","scenario":"S0"},{"value":"-5,34E+01","module":"D","scenario":"S1"},{"value":"-7,93E+00","module":"D","scenario":"S2"}]},{"parameter":"PENRM","unit":"MJ","values":[{"value":"1,82E+01","module":"A1-A3","scenario":null},{"value":"0,00E+00","module":"A4","scenario":null},{"value":"-4,48E+00","module":"A5","scenario":null},{"value":"1,45E+00","module":"B2","scenario":null},{"value":"0,00E+00","module":"C1","scenario":null},{"value":"0,00E+00","module":"C2","scenario":"S0"},{"value":"0,00E+00","module":"C2","scenario":"S1"},{"value":"0,00E+00","module":"C2","scenario":"S2"},{"value":"-5,48E+00","module":"C3","scenario":"S0"},{"value":"-1,37E+01","module":"C3","scenario":"S1"},{"value":"0,00E+00","module":"C4","scenario":"S0"},{"value":"0,00E+00","module":"C4","scenario":"S2"},{"value":"-3,17E+00","module":"D","scenario":"S0"},{"value":"-7,93E+00","module":"D","scenario":"S1"},{"value":"0,00E+00","module":"D","scenario":"S2"}]},{"parameter":"PENRT","unit":"MJ","values":[{"value":"2,30E+01","module":"A1-A3","scenario":null},{"value":"2,39E+00","module":"A4","scenario":null},{"value":"-4,28E+00","module":"A5","scenario":null},{"value":"2,37E+00","module":"B2","scenario":null},{"value":"0,00E+00","module":"C1","scenario":null},{"value":"2,66E-01","module":"C2","scenario":"S0"},{"value":"2,66E-01","module":"C2","scenario":"S1"},{"value":"2,66E-01","module":"C2","scenario":"S2"},{"value":"1,94E+00","module":"C3","scenario":"S0"},{"value":"4,80E+00","module":"C3","scenario":"S1"},{"value":"4,17E-01","module":"C4","scenario":"S0"},{"value":"6,95E-01","module":"C4","scenario":"S2"},{"value":"-2,93E+01","module":"D","scenario":"S0"},{"value":"-6,13E+01","module":"D","scenario":"S1"},{"value":"-7,93E+00","module":"D","scenario":"S2"}]},{"parameter":"SM","unit":"kg","values":[{"value":"0,00E+00","module":"A1-A3","scenario":null},{"value":"0,00E+00","module":"A4","scenario":null},{"value":"0,00E+00","module":"A5","scenario":null},{"value":"0,00E+00","module":"B2","scenario":null},{"value":"0,00E+00","module":"C1","scenario":null},{"value":"0,00E+00","module":"C2","scenario":"S0"},{"value":"0,00E+00","module":"C2","scenario":"S1"},{"value":"0,00E+00","module":"C2","scenario":"S2"},{"value":"0,00E+00","module":"C3","scenario":"S0"},{"value":"0,00E+00","module":"C3","scenario":"S1"},{"value":"0,00E+00","module":"C4","scenario":"S0"},{"value":"0,00E+00","module":"C4","scenario":"S2"},{"value":"4,57E-01","module":"D","scenario":"S0"},{"value":"4,57E-01","module":"D","scenario":"S1"},{"value":"4,57E-01","module":"D","scenario":"S2"}]},{"parameter":"RSF","unit":"MJ","values":[{"value":"0,00E+00","module":"A1-A3","scenario":null},{"value":"0,00E+00","module":"A4","scenario":null},{"value":"0,00E+00","module":"A5","scenario":null},{"value":"0,00E+00","module":"B2","scenario":null},{"value":"0,00E+00","module":"C1","scenario":null},{"value":"0,00E+00","module":"C2","scenario":"S0"},{"value":"0,00E+00","module":"C2","scenario":"S1"},{"value":"0,00E+00","module":"C2","scenario":"S2"},{"value":"0,00E+00","module":"C3","scenario":"S0"},{"value":"0,00E+00","module":"C3","scenario":"S1"},{"value":"0,00E+00","module":"C4","scenario":"S0"},{"value":"0,00E+00","module":"C4","scenario":"S2"},{"value":"0,00E+00","module":"D","scenario":"S0"},{"value":"0,00E+00","module":"D","scenario":"S1"},{"value":"0,00E+00","module":"D","scenario":"S2"}]},{"parameter":"NRSF","unit":"MJ","values":[{"value":"0,00E+00","module":"A1-A3","scenario":null},{"value":"0,00E+00","module":"A4","scenario":null},{"value":"0,00E+00","module":"A5","scenario":null},{"value":"0,00E+00","module":"B2","scenario":null},{"value":"0,00E+00","module":"C1","scenario":null},{"value":"0,00E+00","module":"C2","scenario":"S0"},{"value":"0,00E+00","module":"C2","scenario":"S1"},{"value":"0,00E+00","module":"C2","scenario":"S2"},{"value":"0,00E+00","module":"C3","scenario":"S0"},{"value":"0,00E+00","module":"C3","scenario":"S1"},{"value":"0,00E+00","module":"C4","scenario":"S0"},{"value":"0,00E+00","module":"C4","scenario":"S2"},{"value":"0,00E+00","module":"D","scenario":"S0"},{"value":"0,00E+00","module":"D","scenario":"S1"},{"value":"0,00E+00","module":"D","scenario":"S2"}]},{"parameter":"FW","unit":"m3","values":[{"value":"1,34E-01","module":"A1-A3","scenario":null},{"value":"2,33E-03","module":"A4","scenario":null},{"value":"2,82E-02","module":"A5","scenario":null},{"value":"1,19E-02","module":"B2","scenario":null},{"value":"1,98E-04","module":"C1","scenario":null},{"value":"1,98E-04","module":"C2","scenario":"S0"},{"value":"1,98E-04","module":"C2","scenario":"S1"},{"value":"1,98E-04","module":"C2","scenario":"S2"},{"value":"6,43E-04","module":"C3","scenario":"S0"},{"value":"1,61E-03","module":"C3","scenario":"S1"},{"value":"7,72E-04","module":"C4","scenario":"S0"},{"value":"1,29E-03","module":"C4","scenario":"S2"},{"value":"-2,33E-01","module":"D","scenario":"S0"},{"value":"-4,89E-01","module":"D","scenario":"S1"},{"value":"-6,32E-02","module":"D","scenario":"S2"}]}],"end_of_life_waste":[{"parameter":"HWD","unit":"kg","values":[{"value":"1,92E-05","module":"A1-A3","scenario":null},{"value":"1,42E-06","module":"A4","scenario":null},{"value":"4,26E-06","module":"A5","scenario":null},{"value":"8,61E-08","module":"B2","scenario":null},{"value":"0,00E+00","module":"C1","scenario":null},{"value":"1,55E-07","module":"C2","scenario":"S0"},{"value":"1,55E-07","module":"C2","scenario":"S1"},{"value":"1,55E-07","module":"C2","scenario":"S2"},{"value":"2,99E-07","module":"C3","scenario":"S0"},{"value":"7,47E-07","module":"C3","scenario":"S1"},{"value":"3,25E-07","module":"C4","scenario":"S0"},{"value":"5,41E-07","module":"C4","scenario":"S2"},{"value":"-3,45E-05","module":"D","scenario":"S0"},{"value":"-7,08E-05","module":"D","scenario":"S1"},{"value":"-1,02E-05","module":"D","scenario":"S2"}]},{"parameter":"NHWD","unit":"kg","values":[{"value":"2,75E-01","module":"A1-A3","scenario":null},{"value":"7,46E-02","module":"A4","scenario":null},{"value":"6,49E-01","module":"A5","scenario":null},{"value":"4,45E-04","module":"B2","scenario":null},{"value":"0,00E+00","module":"C1","scenario":null},{"value":"1,26E-02","module":"C2","scenario":"S0"},{"value":"1,26E-02","module":"C2","scenario":"S1"},{"value":"1,26E-02","module":"C2","scenario":"S2"},{"value":"1,80E-02","module":"C3","scenario":"S0"},{"value":"4,50E-02","module":"C3","scenario":"S1"},{"value":"1,54E+00","module":"C4","scenario":"S0"},{"value":"2,56E+00","module":"C4","scenario":"S2"},{"value":"-1,53E-01","module":"D","scenario":"S0"},{"value":"-2,71E-01","module":"D","scenario":"S1"},{"value":"-7,41E-02","module":"D","scenario":"S2"}]},{"parameter":"RWD","unit":"kg","values":[{"value":"6,78E-05","module":"A1-A3","scenario":null},{"value":"1,60E-05","module":"A4","scenario":null},{"value":"1,61E-05","module":"A5","scenario":null},{"value":"4,05E-07","module":"B2","scenario":null},{"value":"0,00E+00","module":"C1","scenario":null},{"value":"1,80E-06","module":"C2","scenario":"S0"},{"value":"1,80E-06","module":"C2","scenario":"S1"},{"value":"1,80E-06","module":"C2","scenario":"S2"},{"value":"3,22E-07","module":"C3","scenario":"S0"},{"value":"8,06E-07","module":"C3","scenario":"S1"},{"value":"2,52E-06","module":"C4","scenario":"S0"},{"value":"4,20E-06","module":"C4","scenario":"S2"},{"value":"-1,83E-04","module":"D","scenario":"S0"},{"value":"-4,19E-04","module":"D","scenario":"S1"},{"value":"-2,64E-05","module":"D","scenario":"S2"}]}],"end_of_life_flow":[{"parameter":"CRU","unit":"kg","values":[{"value":"3,23E-01","module":"A1-A3","scenario":null},{"value":"0,00E+00","module":"A4","scenario":null},{"value":"0,00E+00","module":"A5","scenario":null},{"value":"0,00E+00","module":"B2","scenario":null},{"value":"0,00E+00","module":"C1","scenario":null},{"value":"0,00E+00","module":"C2","scenario":"S0"},{"value":"0,00E+00","module":"C2","scenario":"S1"},{"value":"0,00E+00","module":"C2","scenario":"S2"},{"value":"0,00E+00","module":"C3","scenario":"S0"},{"value":"0,00E+00","module":"C3","scenario":"S1"},{"value":"0,00E+00","module":"C4","scenario":"S0"},{"value":"0,00E+00","module":"C4","scenario":"S2"},{"value":"0,00E+00","module":"D","scenario":"S0"},{"value":"0,00E+00","module":"D","scenario":"S1"},{"value":"0,00E+00","module":"D","scenario":"S2"}]},{"parameter":"MFR","unit":"kg","values":[{"value":"1,28E-01","module":"A1-A3","scenario":null},{"value":"0,00E+00","module":"A4","scenario":null},{"value":"4,61E-01","module":"A5","scenario":null},{"value":"0,00E+00","module":"B2","scenario":null},{"value":"0,00E+00","module":"C1","scenario":null},{"value":"0,00E+00","module":"C2","scenario":"S0"},{"value":"0,00E+00","module":"C2","scenario":"S1"},{"value":"0,00E+00","module":"C2","scenario":"S2"},{"value":"0,00E+00","module":"C3","scenario":"S0"},{"value":"0,00E+00","module":"C3","scenario":"S1"},{"value":"0,00E+00","module":"C4","scenario":"S0"},{"value":"0,00E+00","module":"C4","scenario":"S2"},{"value":"0,00E+00","module":"D","scenario":"S0"},{"value":"0,00E+00","module":"D","scenario":"S1"},{"value":"0,00E+00","module":"D","scenario":"S2"}]},{"parameter":"MER","unit":"kg","values":[{"value":"4,44E+00","module":"A1-A3","scenario":null},{"value":"0,00E+00","module":"A4","scenario":null},{"value":"0,00E+00","module":"A5","scenario":null},{"value":"0,00E+00","module":"B2","scenario":null},{"value":"0,00E+00","module":"C1","scenario":null},{"value":"0,00E+00","module":"C2","scenario":"S0"},{"value":"0,00E+00","module":"C2","scenario":"S1"},{"value":"0,00E+00","module":"C2","scenario":"S2"},{"value":"0,00E+00","module":"C3","scenario":"S0"},{"value":"0,00E+00","module":"C3","scenario":"S1"},{"value":"0,00E+00","module":"C4","scenario":"S0"},{"value":"0,00E+00","module":"C4","scenario":"S2"},{"value":"8,40E-01","module":"D","scenario":"S0"},{"value":"2,10E+00","module":"D","scenario":"S1"},{"value":"0,00E+00","module":"D","scenario":"S2"}]},{"parameter":"EEE","unit":"MJ","values":[{"value":"0,00E+00","module":"A1-A3","scenario":null},{"value":"0,00E+00","module":"A4","scenario":null},{"value":"0,00E+00","module":"A5","scenario":null},{"value":"0,00E+00","module":"B2","scenario":null},{"value":"0,00E+00","module":"C1","scenario":null},{"value":"0,00E+00","module":"C2","scenario":"S0"},{"value":"0,00E+00","module":"C2","scenario":"S1"},{"value":"0,00E+00","module":"C2","scenario":"S2"},{"value":"8,44E+00","module":"C3","scenario":"S0"},{"value":"2,11E+01","module":"C3","scenario":"S1"},{"value":"0,00E+00","module":"C4","scenario":"S0"},{"value":"0,00E+00","module":"C4","scenario":"S2"},{"value":"0,00E+00","module":"D","scenario":"S0"},{"value":"0,00E+00","module":"D","scenario":"S1"},{"value":"0,00E+00","module":"D","scenario":"S2"}]},{"parameter":"EET","unit":"MJ","values":[{"value":"0,00E+00","module":"A1-A3","scenario":null},{"value":"0,00E+00","module":"A4","scenario":null},{"value":"0,00E+00","module":"A5","scenario":null},{"value":"0,00E+00","module":"B2","scenario":null},{"value":"0,00E+00","module":"C1","scenario":null},{"value":"0,00E+00","module":"C2","scenario":"S0"},{"value":"0,00E+00","module":"C2","scenario":"S1"},{"value":"0,00E+00","module":"C2","scenario":"S2"},{"value":"0,00E+00","module":"C3","scenario":"S0"},{"value":"0,00E+00","module":"C3","scenario":"S1"},{"value":"0,00E+00","module":"C4","scenario":"S0"},{"value":"0,00E+00","module":"C4","scenario":"S2"},{"value":"0,00E+00","module":"D","scenario":"S0"},{"value":"0,00E+00","module":"D","scenario":"S1"},{"value":"0,00E+00","module":"D","scenario":"S2"}]}]}