{"product_name":"MAGNA 3 65-80/100/120 (Gusseisen)","epd_id":"EPD-GRU-20240017-CBA1-EN","declared_unit":{"unit":"stk","amount":1},"compliance":["DIN EN 15804+A2","ISO 14025"],"producer_name":"Grundfos Holding A/S","environmental_impact":[{"parameter":"GWP-total","unit":"kg CO2-eq","values":[{"value":"1,19E+02","module":"A1","scenario":null},{"value":"6,12E+00","module":"A2","scenario":null},{"value":"6,92E-01","module":"A3","scenario":null},{"value":"1,90E+00","module":"A4","scenario":null},{"value":"3,17E+00","module":"A5","scenario":null},{"value":"0,00E+00","module":"B1","scenario":null},{"value":"0,00E+00","module":"B2","scenario":null},{"value":"3,21E+02","module":"B6","scenario":null},{"value":"0,00E+00","module":"B7","scenario":null},{"value":"0,00E+00","module":"C1","scenario":null},{"value":"7,85E-01","module":"C2","scenario":null},{"value":"6,32E+00","module":"C3","scenario":null},{"value":"1,46E-01","module":"C4","scenario":null},{"value":"-1,21E+01","module":"D","scenario":null},{"value":"1,25E+02","module":"A1A3","scenario":null}]},{"parameter":"GWP-fossil","unit":"kg CO2-eq","values":[{"value":"1,18E+02","module":"A1","scenario":null},{"value":"6,12E+00","module":"A2","scenario":null},{"value":"3,91E+00","module":"A3","scenario":null},{"value":"1,91E+00","module":"A4","scenario":null},{"value":"4,68E-01","module":"A5","scenario":null},{"value":"0,00E+00","module":"B1","scenario":null},{"value":"0,00E+00","module":"B2","scenario":null},{"value":"3,18E+02","module":"B6","scenario":null},{"value":"0,00E+00","module":"B7","scenario":null},{"value":"0,00E+00","module":"C1","scenario":null},{"value":"7,89E-01","module":"C2","scenario":null},{"value":"6,30E+00","module":"C3","scenario":null},{"value":"1,48E-01","module":"C4","scenario":null},{"value":"-1,21E+01","module":"D","scenario":null},{"value":"1,28E+02","module":"A1A3","scenario":null}]},{"parameter":"GWP-biogenic","unit":"kg CO2-eq","values":[{"value":"-1,82E-02","module":"A1","scenario":null},{"value":"-9,84E-03","module":"A2","scenario":null},{"value":"-3,25E+00","module":"A3","scenario":null},{"value":"-2,81E-02","module":"A4","scenario":null},{"value":"2,70E+00","module":"A5","scenario":null},{"value":"0,00E+00","module":"B1","scenario":null},{"value":"0,00E+00","module":"B2","scenario":null},{"value":"2,76E+00","module":"B6","scenario":null},{"value":"0,00E+00","module":"B7","scenario":null},{"value":"0,00E+00","module":"C1","scenario":null},{"value":"-1,17E-02","module":"C2","scenario":null},{"value":"1,59E-02","module":"C3","scenario":null},{"value":"-1,83E-03","module":"C4","scenario":null},{"value":"-3,14E-02","module":"D","scenario":null},{"value":"-3,28E+00","module":"A1A3","scenario":null}]},{"parameter":"GWP-luluc","unit":"kg CO2-eq","values":[{"value":"7,48E-02","module":"A1","scenario":null},{"value":"9,29E-03","module":"A2","scenario":null},{"value":"3,04E-02","module":"A3","scenario":null},{"value":"1,73E-02","module":"A4","scenario":null},{"value":"9,55E-05","module":"A5","scenario":null},{"value":"0,00E+00","module":"B1","scenario":null},{"value":"0,00E+00","module":"B2","scenario":null},{"value":"3,45E-02","module":"B6","scenario":null},{"value":"0,00E+00","module":"B7","scenario":null},{"value":"0,00E+00","module":"C1","scenario":null},{"value":"7,33E-03","module":"C2","scenario":null},{"value":"2,34E-04","module":"C3","scenario":null},{"value":"1,34E-04","module":"C4","scenario":null},{"value":"-3,16E-03","module":"D","scenario":null},{"value":"1,15E-01","module":"A1A3","scenario":null}]},{"parameter":"ODP","unit":"kg CFC11-eq","values":[{"value":"4,74E-08","module":"A1","scenario":null},{"value":"4,80E-13","module":"A2","scenario":null},{"value":"4,06E-09","module":"A3","scenario":null},{"value":"1,07E-11","module":"A4","scenario":null},{"value":"4,18E-13","module":"A5","scenario":null},{"value":"0,00E+00","module":"B1","scenario":null},{"value":"0,00E+00","module":"B2","scenario":null},{"value":"5,86E-09","module":"B6","scenario":null},{"value":"0,00E+00","module":"B7","scenario":null},{"value":"0,00E+00","module":"C1","scenario":null},{"value":"1,03E-13","module":"C2","scenario":null},{"value":"3,45E-11","module":"C3","scenario":null},{"value":"2,47E-13","module":"C4","scenario":null},{"value":"-2,44E-11","module":"D","scenario":null},{"value":"5,15E-08","module":"A1A3","scenario":null}]},{"parameter":"AP","unit":"mol H+-eq","values":[{"value":"8,61E-01","module":"A1","scenario":null},{"value":"1,82E-01","module":"A2","scenario":null},{"value":"1,94E-02","module":"A3","scenario":null},{"value":"1,14E-02","module":"A4","scenario":null},{"value":"8,60E-04","module":"A5","scenario":null},{"value":"0,00E+00","module":"B1","scenario":null},{"value":"0,00E+00","module":"B2","scenario":null},{"value":"6,79E-01","module":"B6","scenario":null},{"value":"0,00E+00","module":"B7","scenario":null},{"value":"0,00E+00","module":"C1","scenario":null},{"value":"4,75E-03","module":"C2","scenario":null},{"value":"4,74E-03","module":"C3","scenario":null},{"value":"4,57E-04","module":"C4","scenario":null},{"value":"-1,12E-01","module":"D","scenario":null},{"value":"1,06E+00","module":"A1A3","scenario":null}]},{"parameter":"POCP","unit":"kg NMVOC-eq","values":[{"value":"2,97E-01","module":"A1","scenario":null},{"value":"1,23E-01","module":"A2","scenario":null},{"value":"1,14E-02","module":"A3","scenario":null},{"value":"1,05E-02","module":"A4","scenario":null},{"value":"8,18E-04","module":"A5","scenario":null},{"value":"0,00E+00","module":"B1","scenario":null},{"value":"0,00E+00","module":"B2","scenario":null},{"value":"4,33E-01","module":"B6","scenario":null},{"value":"0,00E+00","module":"B7","scenario":null},{"value":"0,00E+00","module":"C1","scenario":null},{"value":"4,39E-03","module":"C2","scenario":null},{"value":"3,29E-03","module":"C3","scenario":null},{"value":"3,44E-04","module":"C4","scenario":null},{"value":"-4,21E-02","module":"D","scenario":null},{"value":"4,31E-01","module":"A1A3","scenario":null}]},{"parameter":"ADPE","unit":"kg Sb-eq","values":[{"value":"9,16E-03","module":"A1","scenario":null},{"value":"1,13E-07","module":"A2","scenario":null},{"value":"6,05E-05","module":"A3","scenario":null},{"value":"1,97E-06","module":"A4","scenario":null},{"value":"4,30E-09","module":"A5","scenario":null},{"value":"0,00E+00","module":"B1","scenario":null},{"value":"0,00E+00","module":"B2","scenario":null},{"value":"4,91E-05","module":"B6","scenario":null},{"value":"0,00E+00","module":"B7","scenario":null},{"value":"0,00E+00","module":"C1","scenario":null},{"value":"5,24E-08","module":"C2","scenario":null},{"value":"2,88E-07","module":"C3","scenario":null},{"value":"3,98E-09","module":"C4","scenario":null},{"value":"-1,32E-03","module":"D","scenario":null},{"value":"9,22E-03","module":"A1A3","scenario":null}]},{"parameter":"ADPF","unit":"MJ","values":[{"value":"1,66E+03","module":"A1","scenario":null},{"value":"7,61E+01","module":"A2","scenario":null},{"value":"5,80E+01","module":"A3","scenario":null},{"value":"2,62E+01","module":"A4","scenario":null},{"value":"1,16E+00","module":"A5","scenario":null},{"value":"0,00E+00","module":"B1","scenario":null},{"value":"0,00E+00","module":"B2","scenario":null},{"value":"6,69E+03","module":"B6","scenario":null},{"value":"0,00E+00","module":"B7","scenario":null},{"value":"0,00E+00","module":"C1","scenario":null},{"value":"1,08E+01","module":"C2","scenario":null},{"value":"4,01E+01","module":"C3","scenario":null},{"value":"2,21E+00","module":"C4","scenario":null},{"value":"-1,40E+02","module":"D","scenario":null},{"value":"1,79E+03","module":"A1A3","scenario":null}]},{"parameter":"WDP","unit":"m3 world-eq. Deprived","values":[{"value":"3,94E+01","module":"A1","scenario":null},{"value":"2,05E-02","module":"A2","scenario":null},{"value":"3,94E-02","module":"A3","scenario":null},{"value":"3,19E-02","module":"A4","scenario":null},{"value":"3,81E-01","module":"A5","scenario":null},{"value":"0,00E+00","module":"B1","scenario":null},{"value":"0,00E+00","module":"B2","scenario":null},{"value":"7,08E+01","module":"B6","scenario":null},{"value":"0,00E+00","module":"B7","scenario":null},{"value":"0,00E+00","module":"C1","scenario":null},{"value":"9,56E-03","module":"C2","scenario":null},{"value":"8,66E-01","module":"C3","scenario":null},{"value":"-2,06E-03","module":"C4","scenario":null},{"value":"-8,00E-01","module":"D","scenario":null},{"value":"3,94E+01","module":"A1A3","scenario":null}]},{"parameter":"EP-freshwater","unit":"kg P-eq","values":[{"value":"1,52E-03","module":"A1","scenario":null},{"value":"4,79E-06","module":"A2","scenario":null},{"value":"6,86E-05","module":"A3","scenario":null},{"value":"7,18E-06","module":"A4","scenario":null},{"value":"1,56E-07","module":"A5","scenario":null},{"value":"0,00E+00","module":"B1","scenario":null},{"value":"0,00E+00","module":"B2","scenario":null},{"value":"1,19E-03","module":"B6","scenario":null},{"value":"0,00E+00","module":"B7","scenario":null},{"value":"0,00E+00","module":"C1","scenario":null},{"value":"2,89E-06","module":"C2","scenario":null},{"value":"9,76E-06","module":"C3","scenario":null},{"value":"1,70E-05","module":"C4","scenario":null},{"value":"-1,55E-05","module":"D","scenario":null},{"value":"1,59E-03","module":"A1A3","scenario":null}]},{"parameter":"EP-marine","unit":"kg N-eq","values":[{"value":"9,35E-02","module":"A1","scenario":null},{"value":"4,34E-02","module":"A2","scenario":null},{"value":"4,06E-03","module":"A3","scenario":null},{"value":"5,50E-03","module":"A4","scenario":null},{"value":"3,15E-04","module":"A5","scenario":null},{"value":"0,00E+00","module":"B1","scenario":null},{"value":"0,00E+00","module":"B2","scenario":null},{"value":"1,62E-01","module":"B6","scenario":null},{"value":"0,00E+00","module":"B7","scenario":null},{"value":"0,00E+00","module":"C1","scenario":null},{"value":"2,31E-03","module":"C2","scenario":null},{"value":"1,23E-03","module":"C3","scenario":null},{"value":"1,09E-04","module":"C4","scenario":null},{"value":"-1,31E-02","module":"D","scenario":null},{"value":"1,41E-01","module":"A1A3","scenario":null}]},{"parameter":"EP-terrestrial","unit":"mol N-eq.","values":[{"value":"1,01E+00","module":"A1","scenario":null},{"value":"4,76E-01","module":"A2","scenario":null},{"value":"4,07E-02","module":"A3","scenario":null},{"value":"6,10E-02","module":"A4","scenario":null},{"value":"3,95E-03","module":"A5","scenario":null},{"value":"0,00E+00","module":"B1","scenario":null},{"value":"0,00E+00","module":"B2","scenario":null},{"value":"1,70E+00","module":"B6","scenario":null},{"value":"0,00E+00","module":"B7","scenario":null},{"value":"0,00E+00","module":"C1","scenario":null},{"value":"2,57E-02","module":"C2","scenario":null},{"value":"1,38E-02","module":"C3","scenario":null},{"value":"1,20E-03","module":"C4","scenario":null},{"value":"-1,41E-01","module":"D","scenario":null},{"value":"1,52E+00","module":"A1A3","scenario":null}]}],"additional_environmental_impact":[{"parameter":"PM","unit":"Disease incidence","values":[{"value":"1,08E-05","module":"A1","scenario":null},{"value":"3,15E-06","module":"A2","scenario":null},{"value":"2,88E-07","module":"A3","scenario":null},{"value":"7,41E-08","module":"A4","scenario":null},{"value":"5,08E-09","module":"A5","scenario":null},{"value":"0,00E+00","module":"B1","scenario":null},{"value":"0,00E+00","module":"B2","scenario":null},{"value":"5,71E-06","module":"B6","scenario":null},{"value":"0,00E+00","module":"B7","scenario":null},{"value":"0,00E+00","module":"C1","scenario":null},{"value":"3,01E-08","module":"C2","scenario":null},{"value":"3,01E-08","module":"C3","scenario":null},{"value":"4,64E-09","module":"C4","scenario":null},{"value":"-2,74E-06","module":"D","scenario":null},{"value":"1,43E-05","module":"A1A3","scenario":null}]},{"parameter":"ETP-fw","unit":"CTUe","values":[{"value":"8,38E+02","module":"A1","scenario":null},{"value":"5,39E+01","module":"A2","scenario":null},{"value":"1,98E+01","module":"A3","scenario":null},{"value":"1,84E+01","module":"A4","scenario":null},{"value":"5,58E-01","module":"A5","scenario":null},{"value":"0,00E+00","module":"B1","scenario":null},{"value":"0,00E+00","module":"B2","scenario":null},{"value":"1,86E+03","module":"B6","scenario":null},{"value":"0,00E+00","module":"B7","scenario":null},{"value":"0,00E+00","module":"C1","scenario":null},{"value":"7,72E+00","module":"C2","scenario":null},{"value":"7,72E+00","module":"C3","scenario":null},{"value":"1,39E+00","module":"C4","scenario":null},{"value":"-1,82E+01","module":"D","scenario":null},{"value":"9,12E+02","module":"A1A3","scenario":null}]},{"parameter":"HTP-c","unit":"CTUh","values":[{"value":"2,38E-05","module":"A1","scenario":null},{"value":"1,00E-09","module":"A2","scenario":null},{"value":"6,46E-07","module":"A3","scenario":null},{"value":"5,27E-09","module":"A4","scenario":null},{"value":"3,05E-11","module":"A5","scenario":null},{"value":"0,00E+00","module":"B1","scenario":null},{"value":"0,00E+00","module":"B2","scenario":null},{"value":"9,84E-08","module":"B6","scenario":null},{"value":"0,00E+00","module":"B7","scenario":null},{"value":"0,00E+00","module":"C1","scenario":null},{"value":"1,57E-10","module":"C2","scenario":null},{"value":"1,57E-10","module":"C3","scenario":null},{"value":"8,93E-11","module":"C4","scenario":null},{"value":"-5,37E-07","module":"D","scenario":null},{"value":"2,45E-05","module":"A1A3","scenario":null}]},{"parameter":"HTP-nc","unit":"CTUh","values":[{"value":"1,79E-06","module":"A1","scenario":null},{"value":"3,45E-08","module":"A2","scenario":null},{"value":"4,24E-08","module":"A3","scenario":null},{"value":"1,69E-08","module":"A4","scenario":null},{"value":"1,14E-09","module":"A5","scenario":null},{"value":"0,00E+00","module":"B1","scenario":null},{"value":"0,00E+00","module":"B2","scenario":null},{"value":"1,57E-06","module":"B6","scenario":null},{"value":"0,00E+00","module":"B7","scenario":null},{"value":"0,00E+00","module":"C1","scenario":null},{"value":"6,97E-09","module":"C2","scenario":null},{"value":"6,97E-09","module":"C3","scenario":null},{"value":"7,63E-09","module":"C4","scenario":null},{"value":"-7,24E-08","module":"D","scenario":null},{"value":"1,87E-06","module":"A1A3","scenario":null}]},{"parameter":"SQP","unit":"-","values":[{"value":"3,87E+02","module":"A1","scenario":null},{"value":"5,86E+00","module":"A2","scenario":null},{"value":"1,06E+02","module":"A3","scenario":null},{"value":"1,08E+01","module":"A4","scenario":null},{"value":"3,41E-01","module":"A5","scenario":null},{"value":"0,00E+00","module":"B1","scenario":null},{"value":"0,00E+00","module":"B2","scenario":null},{"value":"2,62E+03","module":"B6","scenario":null},{"value":"0,00E+00","module":"B7","scenario":null},{"value":"0,00E+00","module":"C1","scenario":null},{"value":"4,50E+00","module":"C2","scenario":null},{"value":"4,50E+00","module":"C3","scenario":null},{"value":"1,98E-01","module":"C4","scenario":null},{"value":"-1,85E+01","module":"D","scenario":null},{"value":"4,99E+02","module":"A1A3","scenario":null}]}],"resource_use":[{"parameter":"PERE","unit":"MJ","values":[{"value":"4,30E+02","module":"A1","scenario":null},{"value":"1,26E+00","module":"A2","scenario":null},{"value":"5,58E+01","module":"A3","scenario":null},{"value":"2,03E+00","module":"A4","scenario":null},{"value":"2,61E-01","module":"A5","scenario":null},{"value":"0,00E+00","module":"B1","scenario":null},{"value":"0,00E+00","module":"B2","scenario":null},{"value":"4,00E+03","module":"B6","scenario":null},{"value":"0,00E+00","module":"B7","scenario":null},{"value":"0,00E+00","module":"C1","scenario":null},{"value":"7,84E-01","module":"C2","scenario":null},{"value":"2,35E+01","module":"C3","scenario":null},{"value":"1,99E-01","module":"C4","scenario":null},{"value":"3,04E+00","module":"D","scenario":null},{"value":"4,87E+02","module":"A1A3","scenario":null}]},{"parameter":"PERM","unit":"","values":[{"value":"0,00E+00","module":"A1","scenario":null},{"value":"0,00E+00","module":"A2","scenario":null},{"value":"0,00E+00","module":"A3","scenario":null},{"value":"0,00E+00","module":"A4","scenario":null},{"value":"0,00E+00","module":"A5","scenario":null},{"value":"0,00E+00","module":"B1","scenario":null},{"value":"0,00E+00","module":"B2","scenario":null},{"value":"0,00E+00","module":"B6","scenario":null},{"value":"0,00E+00","module":"B7","scenario":null},{"value":"0,00E+00","module":"C1","scenario":null},{"value":"0,00E+00","module":"C2","scenario":null},{"value":"0,00E+00","module":"C3","scenario":null},{"value":"0,00E+00","module":"C4","scenario":null},{"value":"0,00E+00","module":"D","scenario":null},{"value":"0,00E+00","module":"A1A3","scenario":null}]},{"parameter":"PERT","unit":"MJ","values":[{"value":"1,26E+00","module":"A1","scenario":null},{"value":"5,58E+01","module":"A2","scenario":null},{"value":"2,03E+00","module":"A3","scenario":null},{"value":"2,61E-01","module":"A4","scenario":null},{"value":"0,00E+00","module":"A5","scenario":null},{"value":"0,00E+00","module":"B1","scenario":null},{"value":"0,00E+00","module":"B2","scenario":null},{"value":"4,00E+03","module":"B6","scenario":null},{"value":"0,00E+00","module":"B7","scenario":null},{"value":"0,00E+00","module":"C1","scenario":null},{"value":"7,84E-01","module":"C2","scenario":null},{"value":"2,35E+01","module":"C3","scenario":null},{"value":"1,99E-01","module":"C4","scenario":null},{"value":"3,04E+00","module":"D","scenario":null},{"value":"5,91E+01","module":"A1A3","scenario":null}]},{"parameter":"PENRE","unit":"MJ","values":[{"value":"1,66E+03","module":"A1","scenario":null},{"value":"7,63E+01","module":"A2","scenario":null},{"value":"5,80E+01","module":"A3","scenario":null},{"value":"2,62E+01","module":"A4","scenario":null},{"value":"1,16E+00","module":"A5","scenario":null},{"value":"0,00E+00","module":"B1","scenario":null},{"value":"0,00E+00","module":"B2","scenario":null},{"value":"6,69E+03","module":"B6","scenario":null},{"value":"0,00E+00","module":"B7","scenario":null},{"value":"0,00E+00","module":"C1","scenario":null},{"value":"1,08E+01","module":"C2","scenario":null},{"value":"4,02E+01","module":"C3","scenario":null},{"value":"2,22E+00","module":"C4","scenario":null},{"value":"-1,40E+02","module":"D","scenario":null},{"value":"1,79E+03","module":"A1A3","scenario":null}]},{"parameter":"PENRM","unit":"MJ","values":[{"value":"0,00E+00","module":"A1","scenario":null},{"value":"0,00E+00","module":"A2","scenario":null},{"value":"0,00E+00","module":"A3","scenario":null},{"value":"0,00E+00","module":"A4","scenario":null},{"value":"0,00E+00","module":"A5","scenario":null},{"value":"0,00E+00","module":"B1","scenario":null},{"value":"0,00E+00","module":"B2","scenario":null},{"value":"0,00E+00","module":"B6","scenario":null},{"value":"0,00E+00","module":"B7","scenario":null},{"value":"0,00E+00","module":"C1","scenario":null},{"value":"0,00E+00","module":"C2","scenario":null},{"value":"0,00E+00","module":"C3","scenario":null},{"value":"0,00E+00","module":"C4","scenario":null},{"value":"0,00E+00","module":"D","scenario":null},{"value":"0,00E+00","module":"A1A3","scenario":null}]},{"parameter":"PENRT","unit":"MJ","values":[{"value":"1,66E+03","module":"A1","scenario":null},{"value":"7,63E+01","module":"A2","scenario":null},{"value":"5,80E+01","module":"A3","scenario":null},{"value":"2,62E+01","module":"A4","scenario":null},{"value":"1,16E+00","module":"A5","scenario":null},{"value":"0,00E+00","module":"B1","scenario":null},{"value":"0,00E+00","module":"B2","scenario":null},{"value":"6,69E+03","module":"B6","scenario":null},{"value":"0,00E+00","module":"B7","scenario":null},{"value":"0,00E+00","module":"C1","scenario":null},{"value":"1,08E+01","module":"C2","scenario":null},{"value":"4,02E+01","module":"C3","scenario":null},{"value":"2,22E+00","module":"C4","scenario":null},{"value":"-1,40E+02","module":"D","scenario":null},{"value":"1,79E+03","module":"A1A3","scenario":null}]},{"parameter":"SM","unit":"kg","values":[{"value":"1,46E+01","module":"A1","scenario":null},{"value":"0,00E+00","module":"A2","scenario":null},{"value":"2,31E-01","module":"A3","scenario":null},{"value":"2,97E-03","module":"A4","scenario":null},{"value":"0,00E+00","module":"A5","scenario":null},{"value":"0,00E+00","module":"B1","scenario":null},{"value":"0,00E+00","module":"B2","scenario":null},{"value":"0,00E+00","module":"B6","scenario":null},{"value":"0,00E+00","module":"B7","scenario":null},{"value":"0,00E+00","module":"C1","scenario":null},{"value":"0,00E+00","module":"C2","scenario":null},{"value":"0,00E+00","module":"C3","scenario":null},{"value":"0,00E+00","module":"C4","scenario":null},{"value":"0,00E+00","module":"D","scenario":null},{"value":"1,48E+01","module":"A1A3","scenario":null}]},{"parameter":"RSF","unit":"MJ","values":[{"value":"1,46E-23","module":"A1","scenario":null},{"value":"0,00E+00","module":"A2","scenario":null},{"value":"0,00E+00","module":"A3","scenario":null},{"value":"2,91E-27","module":"A4","scenario":null},{"value":"0,00E+00","module":"A5","scenario":null},{"value":"0,00E+00","module":"B1","scenario":null},{"value":"0,00E+00","module":"B2","scenario":null},{"value":"0,00E+00","module":"B6","scenario":null},{"value":"0,00E+00","module":"B7","scenario":null},{"value":"0,00E+00","module":"C1","scenario":null},{"value":"0,00E+00","module":"C2","scenario":null},{"value":"0,00E+00","module":"C3","scenario":null},{"value":"0,00E+00","module":"C4","scenario":null},{"value":"0,00E+00","module":"D","scenario":null},{"value":"1,46E-23","module":"A1A3","scenario":null}]},{"parameter":"NRSF","unit":"MJ","values":[{"value":"1,71E-22","module":"A1","scenario":null},{"value":"0,00E+00","module":"A2","scenario":null},{"value":"0,00E+00","module":"A3","scenario":null},{"value":"3,42E-26","module":"A4","scenario":null},{"value":"0,00E+00","module":"A5","scenario":null},{"value":"0,00E+00","module":"B1","scenario":null},{"value":"0,00E+00","module":"B2","scenario":null},{"value":"0,00E+00","module":"B6","scenario":null},{"value":"0,00E+00","module":"B7","scenario":null},{"value":"0,00E+00","module":"C1","scenario":null},{"value":"0,00E+00","module":"C2","scenario":null},{"value":"0,00E+00","module":"C3","scenario":null},{"value":"0,00E+00","module":"C4","scenario":null},{"value":"0,00E+00","module":"D","scenario":null},{"value":"1,71E-22","module":"A1A3","scenario":null}]},{"parameter":"FW","unit":"m3","values":[{"value":"1,17E+00","module":"A1","scenario":null},{"value":"1,44E-03","module":"A2","scenario":null},{"value":"2,32E-02","module":"A3","scenario":null},{"value":"2,32E-03","module":"A4","scenario":null},{"value":"8,98E-03","module":"A5","scenario":null},{"value":"0,00E+00","module":"B1","scenario":null},{"value":"0,00E+00","module":"B2","scenario":null},{"value":"3,23E+00","module":"B6","scenario":null},{"value":"0,00E+00","module":"B7","scenario":null},{"value":"0,00E+00","module":"C1","scenario":null},{"value":"8,59E-04","module":"C2","scenario":null},{"value":"2,94E-02","module":"C3","scenario":null},{"value":"2,31E-05","module":"C4","scenario":null},{"value":"2,05E-02","module":"D","scenario":null},{"value":"1,19E+00","module":"A1A3","scenario":null}]}],"end_of_life_waste":[{"parameter":"HWD","unit":"kg","values":[{"value":"7,01E-06","module":"A1","scenario":null},{"value":"2,40E-10","module":"A2","scenario":null},{"value":"1,21E-04","module":"A3","scenario":null},{"value":"2,57E-08","module":"A4","scenario":null},{"value":"2,94E-11","module":"A5","scenario":null},{"value":"0,00E+00","module":"B1","scenario":null},{"value":"0,00E+00","module":"B2","scenario":null},{"value":"7,86E-07","module":"B6","scenario":null},{"value":"0,00E+00","module":"B7","scenario":null},{"value":"0,00E+00","module":"C1","scenario":null},{"value":"3,35E-11","module":"C2","scenario":null},{"value":"4,56E-09","module":"C3","scenario":null},{"value":"1,85E-10","module":"C4","scenario":null},{"value":"-2,44E-03","module":"D","scenario":null},{"value":"1,28E-04","module":"A1A3","scenario":null}]},{"parameter":"NHWD","unit":"kg","values":[{"value":"9,40E+00","module":"A1","scenario":null},{"value":"7,80E-03","module":"A2","scenario":null},{"value":"3,75E-01","module":"A3","scenario":null},{"value":"6,09E-03","module":"A4","scenario":null},{"value":"1,23E-01","module":"A5","scenario":null},{"value":"0,00E+00","module":"B1","scenario":null},{"value":"0,00E+00","module":"B2","scenario":null},{"value":"4,90E+00","module":"B6","scenario":null},{"value":"0,00E+00","module":"B7","scenario":null},{"value":"0,00E+00","module":"C1","scenario":null},{"value":"1,65E-03","module":"C2","scenario":null},{"value":"6,60E-01","module":"C3","scenario":null},{"value":"2,56E+00","module":"C4","scenario":null},{"value":"2,10E+00","module":"D","scenario":null},{"value":"9,78E+00","module":"A1A3","scenario":null}]},{"parameter":"RWD","unit":"kg","values":[{"value":"5,61E-02","module":"A1","scenario":null},{"value":"9,91E-05","module":"A2","scenario":null},{"value":"1,78E-03","module":"A3","scenario":null},{"value":"6,49E-05","module":"A4","scenario":null},{"value":"5,29E-05","module":"A5","scenario":null},{"value":"0,00E+00","module":"B1","scenario":null},{"value":"0,00E+00","module":"B2","scenario":null},{"value":"1,06E+00","module":"B6","scenario":null},{"value":"0,00E+00","module":"B7","scenario":null},{"value":"0,00E+00","module":"C1","scenario":null},{"value":"2,02E-05","module":"C2","scenario":null},{"value":"6,23E-03","module":"C3","scenario":null},{"value":"2,60E-05","module":"C4","scenario":null},{"value":"-2,52E-03","module":"D","scenario":null},{"value":"5,80E-02","module":"A1A3","scenario":null}]}],"end_of_life_flow":[{"parameter":"CRU","unit":"kg","values":[{"value":null,"module":"A1","scenario":null},{"value":null,"module":"A2","scenario":null},{"value":null,"module":"A3","scenario":null},{"value":null,"module":"A4","scenario":null},{"value":null,"module":"A5","scenario":null},{"value":null,"module":"B1","scenario":null},{"value":null,"module":"B2","scenario":null},{"value":null,"module":"B6","scenario":null},{"value":null,"module":"B7","scenario":null},{"value":null,"module":"C1","scenario":null},{"value":null,"module":"C2","scenario":null},{"value":null,"module":"C3","scenario":null},{"value":null,"module":"C4","scenario":null},{"value":null,"module":"D","scenario":null}]},{"parameter":"MFR","unit":"kg","values":[{"value":"0,00E+00","module":"A1","scenario":null},{"value":"0,00E+00","module":"A2","scenario":null},{"value":"0,00E+00","module":"A3","scenario":null},{"value":"0,00E+00","module":"A4","scenario":null},{"value":"0,00E+00","module":"A5","scenario":null},{"value":"0,00E+00","module":"B1","scenario":null},{"value":"0,00E+00","module":"B2","scenario":null},{"value":"0,00E+00","module":"B6","scenario":null},{"value":"0,00E+00","module":"B7","scenario":null},{"value":"0,00E+00","module":"C1","scenario":null},{"value":"0,00E+00","module":"C2","scenario":null},{"value":"1,77E+01","module":"C3","scenario":null},{"value":"0,00E+00","module":"C4","scenario":null},{"value":"0,00E+00","module":"D","scenario":null},{"value":"0,00E+00","module":"A1A3","scenario":null}]},{"parameter":"MER","unit":"kg","values":[{"value":null,"module":"A1","scenario":null},{"value":null,"module":"A2","scenario":null},{"value":null,"module":"A3","scenario":null},{"value":null,"module":"A4","scenario":null},{"value":null,"module":"A5","scenario":null},{"value":null,"module":"B1","scenario":null},{"value":null,"module":"B2","scenario":null},{"value":null,"module":"B6","scenario":null},{"value":null,"module":"B7","scenario":null},{"value":null,"module":"C1","scenario":null},{"value":null,"module":"C2","scenario":null},{"value":null,"module":"C3","scenario":null},{"value":null,"module":"C4","scenario":null},{"value":null,"module":"D","scenario":null}]},{"parameter":"EEE","unit":"MJ","values":[{"value":"0,00E+00","module":"A1","scenario":null},{"value":"0,00E+00","module":"A2","scenario":null},{"value":"0,00E+00","module":"A3","scenario":null},{"value":"0,00E+00","module":"A4","scenario":null},{"value":"4,91E+00","module":"A5","scenario":null},{"value":"0,00E+00","module":"B1","scenario":null},{"value":"0,00E+00","module":"B2","scenario":null},{"value":"0,00E+00","module":"B6","scenario":null},{"value":"0,00E+00","module":"B7","scenario":null},{"value":"0,00E+00","module":"C1","scenario":null},{"value":"0,00E+00","module":"C2","scenario":null},{"value":"7,45E+00","module":"C3","scenario":null},{"value":"0,00E+00","module":"C4","scenario":null},{"value":"0,00E+00","module":"D","scenario":null},{"value":"0,00E+00","module":"A1A3","scenario":null}]},{"parameter":"EET","unit":"MJ","values":[{"value":"0,00E+00","module":"A1","scenario":null},{"value":"0,00E+00","module":"A2","scenario":null},{"value":"0,00E+00","module":"A3","scenario":null},{"value":"0,00E+00","module":"A4","scenario":null},{"value":"8,89E+00","module":"A5","scenario":null},{"value":"0,00E+00","module":"B1","scenario":null},{"value":"0,00E+00","module":"B2","scenario":null},{"value":"0,00E+00","module":"B6","scenario":null},{"value":"0,00E+00","module":"B7","scenario":null},{"value":"0,00E+00","module":"C1","scenario":null},{"value":"0,00E+00","module":"C2","scenario":null},{"value":"1,34E+01","module":"C3","scenario":null},{"value":"0,00E+00","module":"C4","scenario":null},{"value":"0,00E+00","module":"D","scenario":null},{"value":"0,00E+00","module":"A1A3","scenario":null}]}]}