{"product_name":"Beschl\u00e4ge f\u00fcr Glast\u00fcren","epd_id":"EPD-ARG-20230548-IBG1-EN","declared_unit":{"unit":"ton","amount":1},"compliance":["DIN EN 15804+A2","ISO 14025"],"producer_name":"ARGE \u2013 The European Federation of Locks and Building Hardware Manufacturers","environmental_impact":[{"parameter":"GWP-total","unit":"kg CO2-eq","values":[{"value":"1,65E+01","module":"A1-A3","scenario":null},{"value":"6,52E-01","module":"A4","scenario":null},{"value":"2,32E-01","module":"A5","scenario":null},{"value":"0,00E+00","module":"C1","scenario":null},{"value":"1,67E-02","module":"C2","scenario":null},{"value":"3,78E-03","module":"C3","scenario":null},{"value":"1,44E-02","module":"C4","scenario":null},{"value":"-7,72E+00","module":"D","scenario":null}]},{"parameter":"GWP-fossil","unit":"kg CO2-eq","values":[{"value":"1,66E+01","module":"A1-A3","scenario":null},{"value":"6,52E-01","module":"A4","scenario":null},{"value":"2,33E-02","module":"A5","scenario":null},{"value":"0,00E+00","module":"C1","scenario":null},{"value":"1,67E-02","module":"C2","scenario":null},{"value":"3,77E-03","module":"C3","scenario":null},{"value":"1,44E-02","module":"C4","scenario":null},{"value":"-7,69E+00","module":"D","scenario":null}]},{"parameter":"GWP-biogenic","unit":"kg CO2-eq","values":[{"value":"-2,09E-01","module":"A1-A3","scenario":null},{"value":"0,00E+00","module":"A4","scenario":null},{"value":"2,09E-01","module":"A5","scenario":null},{"value":"0,00E+00","module":"C1","scenario":null},{"value":"0,00E+00","module":"C2","scenario":null},{"value":"0,00E+00","module":"C3","scenario":null},{"value":"0,00E+00","module":"C4","scenario":null},{"value":"0,00E+00","module":"D","scenario":null}]},{"parameter":"GWP-luluc","unit":"kg CO2-eq","values":[{"value":"4,53E-02","module":"A1-A3","scenario":null},{"value":"2,61E-04","module":"A4","scenario":null},{"value":"1,24E-06","module":"A5","scenario":null},{"value":"0,00E+00","module":"C1","scenario":null},{"value":"6,69E-06","module":"C2","scenario":null},{"value":"9,41E-06","module":"C3","scenario":null},{"value":"3,03E-06","module":"C4","scenario":null},{"value":"-2,84E-02","module":"D","scenario":null}]},{"parameter":"ODP","unit":"kg CFC11-eq","values":[{"value":"6,44E-07","module":"A1-A3","scenario":null},{"value":"1,51E-07","module":"A4","scenario":null},{"value":"6,91E-10","module":"A5","scenario":null},{"value":"0,00E+00","module":"C1","scenario":null},{"value":"3,88E-09","module":"C2","scenario":null},{"value":"1,91E-10","module":"C3","scenario":null},{"value":"1,40E-09","module":"C4","scenario":null},{"value":"-2,57E-07","module":"D","scenario":null}]},{"parameter":"AP","unit":"mol H+-eq","values":[{"value":"1,12E-01","module":"A1-A3","scenario":null},{"value":"1,85E-03","module":"A4","scenario":null},{"value":"1,72E-05","module":"A5","scenario":null},{"value":"0,00E+00","module":"C1","scenario":null},{"value":"4,75E-05","module":"C2","scenario":null},{"value":"1,94E-05","module":"C3","scenario":null},{"value":"3,92E-05","module":"C4","scenario":null},{"value":"-5,03E-02","module":"D","scenario":null}]},{"parameter":"POCP","unit":"kg NMVOC-eq","values":[{"value":"5,51E-02","module":"A1-A3","scenario":null},{"value":"1,58E-03","module":"A4","scenario":null},{"value":"1,85E-05","module":"A5","scenario":null},{"value":"0,00E+00","module":"C1","scenario":null},{"value":"4,04E-05","module":"C2","scenario":null},{"value":"7,88E-06","module":"C3","scenario":null},{"value":"4,56E-05","module":"C4","scenario":null},{"value":"-2,45E-02","module":"D","scenario":null}]},{"parameter":"ADPE","unit":"kg Sb-eq","values":[{"value":"2,07E-04","module":"A1-A3","scenario":null},{"value":"2,31E-06","module":"A4","scenario":null},{"value":"1,14E-08","module":"A5","scenario":null},{"value":"0,00E+00","module":"C1","scenario":null},{"value":"5,93E-08","module":"C2","scenario":null},{"value":"9,14E-09","module":"C3","scenario":null},{"value":"2,34E-08","module":"C4","scenario":null},{"value":"1,54E-05","module":"D","scenario":null}]},{"parameter":"ADPF","unit":"MJ","values":[{"value":"1,59E+02","module":"A1-A3","scenario":null},{"value":"9,89E+00","module":"A4","scenario":null},{"value":"4,76E-02","module":"A5","scenario":null},{"value":"0,00E+00","module":"C1","scenario":null},{"value":"2,54E-01","module":"C2","scenario":null},{"value":"7,99E-02","module":"C3","scenario":null},{"value":"1,11E-01","module":"C4","scenario":null},{"value":"-6,94E+01","module":"D","scenario":null}]},{"parameter":"WDP","unit":"m3 world-eq. Deprived","values":[{"value":"2,51E+00","module":"A1-A3","scenario":null},{"value":"3,01E-02","module":"A4","scenario":null},{"value":"3,00E-04","module":"A5","scenario":null},{"value":"0,00E+00","module":"C1","scenario":null},{"value":"7,72E-04","module":"C2","scenario":null},{"value":"8,93E-04","module":"C3","scenario":null},{"value":"-1,21E-03","module":"C4","scenario":null},{"value":"-1,07E+00","module":"D","scenario":null}]},{"parameter":"EP-freshwater","unit":"kg P-eq","values":[{"value":"5,56E-04","module":"A1-A3","scenario":null},{"value":"4,65E-06","module":"A4","scenario":null},{"value":"2,96E-08","module":"A5","scenario":null},{"value":"0,00E+00","module":"C1","scenario":null},{"value":"1,19E-07","module":"C2","scenario":null},{"value":"4,24E-07","module":"C3","scenario":null},{"value":"7,41E-08","module":"C4","scenario":null},{"value":"-2,82E-04","module":"D","scenario":null}]},{"parameter":"EP-marine","unit":"kg N-eq","values":[{"value":"1,73E-02","module":"A1-A3","scenario":null},{"value":"3,68E-04","module":"A4","scenario":null},{"value":"6,11E-06","module":"A5","scenario":null},{"value":"0,00E+00","module":"C1","scenario":null},{"value":"9,44E-06","module":"C2","scenario":null},{"value":"2,49E-06","module":"C3","scenario":null},{"value":"1,42E-05","module":"C4","scenario":null},{"value":"-7,46E-03","module":"D","scenario":null}]},{"parameter":"EP-terrestrial","unit":"mol N-eq.","values":[{"value":"1,91E-01","module":"A1-A3","scenario":null},{"value":"4,10E-03","module":"A4","scenario":null},{"value":"6,60E-05","module":"A5","scenario":null},{"value":"0,00E+00","module":"C1","scenario":null},{"value":"1,05E-04","module":"C2","scenario":null},{"value":"2,88E-05","module":"C3","scenario":null},{"value":"1,55E-04","module":"C4","scenario":null},{"value":"-8,21E-02","module":"D","scenario":null}]}],"additional_environmental_impact":[{"parameter":"PM","unit":"Disease incidence","values":[{"value":"1,38E-06","module":"A1-A3","scenario":null},{"value":"5,24E-08","module":"A4","scenario":null},{"value":"3,00E-10","module":"A5","scenario":null},{"value":"0,00E+00","module":"C1","scenario":null},{"value":"1,34E-09","module":"C2","scenario":null},{"value":"5,19E-11","module":"C3","scenario":null},{"value":"1,03E-09","module":"C4","scenario":null},{"value":"-6,49E-07","module":"D","scenario":null}]},{"parameter":"ETP-fw","unit":"CTUe","values":[{"value":"4,73E+02","module":"A1-A3","scenario":null},{"value":"7,76E+00","module":"A4","scenario":null},{"value":"4,49E-02","module":"A5","scenario":null},{"value":"0,00E+00","module":"C1","scenario":null},{"value":"1,99E-01","module":"C2","scenario":null},{"value":"4,02E-02","module":"C3","scenario":null},{"value":"1,14E+02","module":"C4","scenario":null},{"value":"-1,68E+02","module":"D","scenario":null}]},{"parameter":"HTP-c","unit":"CTUh","values":[{"value":"2,65E-08","module":"A1-A3","scenario":null},{"value":"2,50E-10","module":"A4","scenario":null},{"value":"3,37E-12","module":"A5","scenario":null},{"value":"0,00E+00","module":"C1","scenario":null},{"value":"6,40E-12","module":"C2","scenario":null},{"value":"1,08E-12","module":"C3","scenario":null},{"value":"1,19E-11","module":"C4","scenario":null},{"value":"-8,83E-09","module":"D","scenario":null}]},{"parameter":"HTP-nc","unit":"CTUh","values":[{"value":"4,88E-07","module":"A1-A3","scenario":null},{"value":"7,84E-09","module":"A4","scenario":null},{"value":"1,37E-10","module":"A5","scenario":null},{"value":"0,00E+00","module":"C1","scenario":null},{"value":"2,01E-10","module":"C2","scenario":null},{"value":"3,49E-11","module":"C3","scenario":null},{"value":"1,95E-10","module":"C4","scenario":null},{"value":"-1,47E-07","module":"D","scenario":null}]},{"parameter":"SQP","unit":"-","values":[{"value":"5,25E+01","module":"A1-A3","scenario":null},{"value":"6,89E+00","module":"A4","scenario":null},{"value":"3,03E-02","module":"A5","scenario":null},{"value":"0,00E+00","module":"C1","scenario":null},{"value":"1,77E-01","module":"C2","scenario":null},{"value":"1,23E-02","module":"C3","scenario":null},{"value":"1,99E-01","module":"C4","scenario":null},{"value":"-1,10E+01","module":"D","scenario":null}]}],"resource_use":[{"parameter":"PERE","unit":"MJ","values":[{"value":"1,68E+01","module":"A1-A3","scenario":null},{"value":"1,39E-01","module":"A4","scenario":null},{"value":"-7,08E-01","module":"A5","scenario":null},{"value":"0,00E+00","module":"C1","scenario":null},{"value":"3,56E-03","module":"C2","scenario":null},{"value":"1,52E-02","module":"C3","scenario":null},{"value":"1,13E-02","module":"C4","scenario":null},{"value":"-9,25E+00","module":"D","scenario":null}]},{"parameter":"PERM","unit":"","values":[{"value":"1,78E+00","module":"A1-A3","scenario":null},{"value":"0,00E+00","module":"A4","scenario":null},{"value":"-2,15E-01","module":"A5","scenario":null},{"value":"0,00E+00","module":"C1","scenario":null},{"value":"0,00E+00","module":"C2","scenario":null},{"value":"0,00E+00","module":"C3","scenario":null},{"value":"0,00E+00","module":"C4","scenario":null},{"value":"0,00E+00","module":"D","scenario":null}]},{"parameter":"PERT","unit":"MJ","values":[{"value":"1,86E+01","module":"A1-A3","scenario":null},{"value":"1,39E-01","module":"A4","scenario":null},{"value":"-9,23E-01","module":"A5","scenario":null},{"value":"0,00E+00","module":"C1","scenario":null},{"value":"3,56E-03","module":"C2","scenario":null},{"value":"1,52E-02","module":"C3","scenario":null},{"value":"1,13E-02","module":"C4","scenario":null},{"value":"-9,25E+00","module":"D","scenario":null}]},{"parameter":"PENRE","unit":"MJ","values":[{"value":"1,58E+02","module":"A1-A3","scenario":null},{"value":"9,89E+00","module":"A4","scenario":null},{"value":"3,38E-01","module":"A5","scenario":null},{"value":"0,00E+00","module":"C1","scenario":null},{"value":"2,54E-01","module":"C2","scenario":null},{"value":"8,07E-02","module":"C3","scenario":null},{"value":"2,18E-01","module":"C4","scenario":null},{"value":"-6,95E+01","module":"D","scenario":null}]},{"parameter":"PENRM","unit":"MJ","values":[{"value":"4,61E-01","module":"A1-A3","scenario":null},{"value":"0,00E+00","module":"A4","scenario":null},{"value":"-2,90E-01","module":"A5","scenario":null},{"value":"0,00E+00","module":"C1","scenario":null},{"value":"0,00E+00","module":"C2","scenario":null},{"value":"0,00E+00","module":"C3","scenario":null},{"value":"-1,07E-01","module":"C4","scenario":null},{"value":"0,00E+00","module":"D","scenario":null}]},{"parameter":"PENRT","unit":"MJ","values":[{"value":"1,59E+02","module":"A1-A3","scenario":null},{"value":"9,89E+00","module":"A4","scenario":null},{"value":"4,76E-02","module":"A5","scenario":null},{"value":"0,00E+00","module":"C1","scenario":null},{"value":"2,54E-01","module":"C2","scenario":null},{"value":"8,07E-02","module":"C3","scenario":null},{"value":"1,11E-01","module":"C4","scenario":null},{"value":"-6,95E+01","module":"D","scenario":null}]},{"parameter":"SM","unit":"kg","values":[{"value":"4,24E-01","module":"A1-A3","scenario":null},{"value":"0,00E+00","module":"A4","scenario":null},{"value":"0,00E+00","module":"A5","scenario":null},{"value":"0,00E+00","module":"C1","scenario":null},{"value":"0,00E+00","module":"C2","scenario":null},{"value":"0,00E+00","module":"C3","scenario":null},{"value":"0,00E+00","module":"C4","scenario":null},{"value":"0,00E+00","module":"D","scenario":null}]},{"parameter":"RSF","unit":"MJ","values":[{"value":"0,00E+00","module":"A1-A3","scenario":null},{"value":"0,00E+00","module":"A4","scenario":null},{"value":"0,00E+00","module":"A5","scenario":null},{"value":"0,00E+00","module":"C1","scenario":null},{"value":"0,00E+00","module":"C2","scenario":null},{"value":"0,00E+00","module":"C3","scenario":null},{"value":"0,00E+00","module":"C4","scenario":null},{"value":"0,00E+00","module":"D","scenario":null}]},{"parameter":"NRSF","unit":"MJ","values":[{"value":"0,00E+00","module":"A1-A3","scenario":null},{"value":"0,00E+00","module":"A4","scenario":null},{"value":"0,00E+00","module":"A5","scenario":null},{"value":"0,00E+00","module":"C1","scenario":null},{"value":"0,00E+00","module":"C2","scenario":null},{"value":"0,00E+00","module":"C3","scenario":null},{"value":"0,00E+00","module":"C4","scenario":null},{"value":"0,00E+00","module":"D","scenario":null}]},{"parameter":"FW","unit":"m3","values":[{"value":"1,03E-01","module":"A1-A3","scenario":null},{"value":"1,05E-03","module":"A4","scenario":null},{"value":"5,19E-05","module":"A5","scenario":null},{"value":"0,00E+00","module":"C1","scenario":null},{"value":"2,69E-05","module":"C2","scenario":null},{"value":"5,15E-05","module":"C3","scenario":null},{"value":"2,06E-04","module":"C4","scenario":null},{"value":"-5,16E-02","module":"D","scenario":null}]}],"end_of_life_waste":[{"parameter":"HWD","unit":"kg","values":[{"value":"1,39E-03","module":"A1-A3","scenario":null},{"value":"2,58E-05","module":"A4","scenario":null},{"value":"2,15E-07","module":"A5","scenario":null},{"value":"0,00E+00","module":"C1","scenario":null},{"value":"6,62E-07","module":"C2","scenario":null},{"value":"2,84E-08","module":"C3","scenario":null},{"value":"1,84E-07","module":"C4","scenario":null},{"value":"9,86E-04","module":"D","scenario":null}]},{"parameter":"NHWD","unit":"kg","values":[{"value":"4,68E+00","module":"A1-A3","scenario":null},{"value":"5,20E-01","module":"A4","scenario":null},{"value":"3,19E-03","module":"A5","scenario":null},{"value":"0,00E+00","module":"C1","scenario":null},{"value":"1,33E-02","module":"C2","scenario":null},{"value":"3,01E-04","module":"C3","scenario":null},{"value":"3,42E-01","module":"C4","scenario":null},{"value":"-1,90E+00","module":"D","scenario":null}]},{"parameter":"RWD","unit":"kg","values":[{"value":"5,39E-04","module":"A1-A3","scenario":null},{"value":"1,43E-04","module":"A4","scenario":null},{"value":"6,17E-07","module":"A5","scenario":null},{"value":"0,00E+00","module":"C1","scenario":null},{"value":"3,67E-06","module":"C2","scenario":null},{"value":"1,08E-06","module":"C3","scenario":null},{"value":"1,47E-06","module":"C4","scenario":null},{"value":"-2,13E-04","module":"D","scenario":null}]}],"end_of_life_flow":[{"parameter":"CRU","unit":"kg","values":[{"value":"0,00E+00","module":"A1-A3","scenario":null},{"value":"0,00E+00","module":"A4","scenario":null},{"value":"0,00E+00","module":"A5","scenario":null},{"value":"0,00E+00","module":"C1","scenario":null},{"value":"0,00E+00","module":"C2","scenario":null},{"value":"0,00E+00","module":"C3","scenario":null},{"value":"0,00E+00","module":"C4","scenario":null},{"value":"0,00E+00","module":"D","scenario":null}]},{"parameter":"MFR","unit":"kg","values":[{"value":"3,21E-01","module":"A1-A3","scenario":null},{"value":"0,00E+00","module":"A4","scenario":null},{"value":"9,30E-02","module":"A5","scenario":null},{"value":"0,00E+00","module":"C1","scenario":null},{"value":"0,00E+00","module":"C2","scenario":null},{"value":"5,65E-01","module":"C3","scenario":null},{"value":"0,00E+00","module":"C4","scenario":null},{"value":"0,00E+00","module":"D","scenario":null}]},{"parameter":"MER","unit":"kg","values":[{"value":"0,00E+00","module":"A1-A3","scenario":null},{"value":"0,00E+00","module":"A4","scenario":null},{"value":"0,00E+00","module":"A5","scenario":null},{"value":"0,00E+00","module":"C1","scenario":null},{"value":"0,00E+00","module":"C2","scenario":null},{"value":"0,00E+00","module":"C3","scenario":null},{"value":"0,00E+00","module":"C4","scenario":null},{"value":"0,00E+00","module":"D","scenario":null}]},{"parameter":"EEE","unit":"MJ","values":[{"value":"2,63E-03","module":"A1-A3","scenario":null},{"value":"0,00E+00","module":"A4","scenario":null},{"value":"3,71E-02","module":"A5","scenario":null},{"value":"0,00E+00","module":"C1","scenario":null},{"value":"0,00E+00","module":"C2","scenario":null},{"value":"0,00E+00","module":"C3","scenario":null},{"value":"4,55E-03","module":"C4","scenario":null},{"value":"0,00E+00","module":"D","scenario":null}]},{"parameter":"EET","unit":"MJ","values":[{"value":"1,74E-02","module":"A1-A3","scenario":null},{"value":"0,00E+00","module":"A4","scenario":null},{"value":"2,45E-01","module":"A5","scenario":null},{"value":"0,00E+00","module":"C1","scenario":null},{"value":"0,00E+00","module":"C2","scenario":null},{"value":"0,00E+00","module":"C3","scenario":null},{"value":"3,01E-02","module":"C4","scenario":null},{"value":"0,00E+00","module":"D","scenario":null}]}]}