{"product_name":"PU-D\u00e4mmplatten mit 50 \u00b5m Aluminium-Deckschicht","epd_id":"EPD-IVP-20210001-IBE2-DE","declared_unit":{"unit":"m2","amount":1},"compliance":["DIN EN 15804","ISO 14025"],"producer_name":"Industrieverband Polyurethan-Hartschaum e.V.","environmental_impact":[{"parameter":"GWP-total","unit":"kg CO2-eq","values":[{"value":"1,38E+01","module":"A1-A3","scenario":null},{"value":"4,38E-01","module":"A4","scenario":null},{"value":"3,62E-01","module":"A5","scenario":null},{"value":"8,42E-02","module":"C2","scenario":null},{"value":"8,66E+00","module":"C3","scenario":null},{"value":"-4,82E+00","module":"D","scenario":null}]},{"parameter":"ODP","unit":"kg CFC11-eq","values":[{"value":"2,00E-05","module":"A1-A3","scenario":null},{"value":"7,21E-17","module":"A4","scenario":null},{"value":"1,01E-16","module":"A5","scenario":null},{"value":"1,39E-17","module":"C2","scenario":null},{"value":"4,08E-15","module":"C3","scenario":null},{"value":"-5,55E-14","module":"D","scenario":null}]},{"parameter":"AP","unit":"mol H+-eq","values":[{"value":"3,17E-02","module":"A1-A3","scenario":null},{"value":"3,55E-04","module":"A4","scenario":null},{"value":"8,58E-05","module":"A5","scenario":null},{"value":"6,82E-05","module":"C2","scenario":null},{"value":"3,56E-03","module":"C3","scenario":null},{"value":"-7,86E-03","module":"D","scenario":null}]},{"parameter":"EP","unit":"kg PO_4^3-eq","values":[{"value":"3,72E-03","module":"A1-A3","scenario":null},{"value":"6,60E-05","module":"A4","scenario":null},{"value":"2,11E-05","module":"A5","scenario":null},{"value":"1,27E-05","module":"C2","scenario":null},{"value":"8,87E-04","module":"C3","scenario":null},{"value":"-8,22E-04","module":"D","scenario":null}]},{"parameter":"POCP","unit":"kg NMVOC-eq","values":[{"value":"1,45E-02","module":"A1-A3","scenario":null},{"value":"-5,76E-06","module":"A4","scenario":null},{"value":"5,96E-06","module":"A5","scenario":null},{"value":"-1,11E-06","module":"C2","scenario":null},{"value":"2,29E-04","module":"C3","scenario":null},{"value":"-6,49E-04","module":"D","scenario":null}]},{"parameter":"ADPE","unit":"kg Sb-eq","values":[{"value":"1,85E-06","module":"A1-A3","scenario":null},{"value":"3,23E-08","module":"A4","scenario":null},{"value":"1,18E-09","module":"A5","scenario":null},{"value":"6,21E-09","module":"C2","scenario":null},{"value":"4,70E-08","module":"C3","scenario":null},{"value":"-7,68E-07","module":"D","scenario":null}]},{"parameter":"ADPF","unit":"MJ","values":[{"value":"2,91E+02","module":"A1-A3","scenario":null},{"value":"5,98E+00","module":"A4","scenario":null},{"value":"8,23E-02","module":"A5","scenario":null},{"value":"1,15E+00","module":"C2","scenario":null},{"value":"3,06E+00","module":"C3","scenario":null},{"value":"-6,43E+01","module":"D","scenario":null}]}],"additional_environmental_impact":[],"resource_use":[{"parameter":"PERE","unit":"MJ","values":[{"value":"3,19E+01","module":"A1-A3","scenario":null},{"value":"3,37E-01","module":"A4","scenario":null},{"value":"2,49E+00","module":"A5","scenario":null},{"value":"6,47E-02","module":"C2","scenario":null},{"value":"1,04E+00","module":"C3","scenario":null},{"value":"-1,87E+01","module":"D","scenario":null}]},{"parameter":"PERM","unit":"","values":[{"value":"2,46E+00","module":"A1-A3","scenario":null},{"value":"0,00E+00","module":"A4","scenario":null},{"value":"-2,46E+00","module":"A5","scenario":null},{"value":"0,00E+00","module":"C2","scenario":null},{"value":"0,00E+00","module":"C3","scenario":null},{"value":"0,00E+00","module":"D","scenario":null}]},{"parameter":"PERT","unit":"MJ","values":[{"value":"3,44E+01","module":"A1-A3","scenario":null},{"value":"3,37E-01","module":"A4","scenario":null},{"value":"2,56E-02","module":"A5","scenario":null},{"value":"6,47E-02","module":"C2","scenario":null},{"value":"1,04E+00","module":"C3","scenario":null},{"value":"-1,87E+01","module":"D","scenario":null}]},{"parameter":"PENRE","unit":"MJ","values":[{"value":"1,12E+02","module":"A1-A3","scenario":null},{"value":"6,00E+00","module":"A4","scenario":null},{"value":"2,06E+01","module":"A5","scenario":null},{"value":"1,15E+00","module":"C2","scenario":null},{"value":"1,82E+02","module":"C3","scenario":null},{"value":"-7,90E+01","module":"D","scenario":null}]},{"parameter":"PENRM","unit":"MJ","values":[{"value":"1,99E+02","module":"A1-A3","scenario":null},{"value":"0,00E+00","module":"A4","scenario":null},{"value":"-2,05E+01","module":"A5","scenario":null},{"value":"0,00E+00","module":"C2","scenario":null},{"value":"-1,78E+02","module":"C3","scenario":null},{"value":"0,00E+00","module":"D","scenario":null}]},{"parameter":"PENRT","unit":"MJ","values":[{"value":"3,11E+02","module":"A1-A3","scenario":null},{"value":"6,00E+00","module":"A4","scenario":null},{"value":"1,03E-01","module":"A5","scenario":null},{"value":"1,15E+00","module":"C2","scenario":null},{"value":"3,91E+00","module":"C3","scenario":null},{"value":"-7,90E+01","module":"D","scenario":null}]},{"parameter":"SM","unit":"kg","values":[{"value":"0,00E+00","module":"A1-A3","scenario":null},{"value":"0,00E+00","module":"A4","scenario":null},{"value":"0,00E+00","module":"A5","scenario":null},{"value":"0,00E+00","module":"C2","scenario":null},{"value":"0,00E+00","module":"C3","scenario":null},{"value":"0,00E+00","module":"D","scenario":null}]},{"parameter":"RSF","unit":"MJ","values":[{"value":"0,00E+00","module":"A1-A3","scenario":null},{"value":"0,00E+00","module":"A4","scenario":null},{"value":"0,00E+00","module":"A5","scenario":null},{"value":"0,00E+00","module":"C2","scenario":null},{"value":"0,00E+00","module":"C3","scenario":null},{"value":"0,00E+00","module":"D","scenario":null}]},{"parameter":"NRSF","unit":"MJ","values":[{"value":"0,00E+00","module":"A1-A3","scenario":null},{"value":"0,00E+00","module":"A4","scenario":null},{"value":"0,00E+00","module":"A5","scenario":null},{"value":"0,00E+00","module":"C2","scenario":null},{"value":"0,00E+00","module":"C3","scenario":null},{"value":"0,00E+00","module":"D","scenario":null}]},{"parameter":"FW","unit":"m3","values":[{"value":"1,19E-01","module":"A1-A3","scenario":null},{"value":"3,90E-04","module":"A4","scenario":null},{"value":"8,14E-04","module":"A5","scenario":null},{"value":"7,50E-05","module":"C2","scenario":null},{"value":"2,07E-02","module":"C3","scenario":null},{"value":"-2,61E-02","module":"D","scenario":null}]}],"end_of_life_waste":[{"parameter":"HWD","unit":"kg","values":[{"value":"1,22E-05","module":"A1-A3","scenario":null},{"value":"2,79E-07","module":"A4","scenario":null},{"value":"5,58E-11","module":"A5","scenario":null},{"value":"5,37E-08","module":"C2","scenario":null},{"value":"1,97E-09","module":"C3","scenario":null},{"value":"-1,20E-08","module":"D","scenario":null}]},{"parameter":"NHWD","unit":"kg","values":[{"value":"9,41E-01","module":"A1-A3","scenario":null},{"value":"9,18E-04","module":"A4","scenario":null},{"value":"1,63E-03","module":"A5","scenario":null},{"value":"1,76E-04","module":"C2","scenario":null},{"value":"4,42E-02","module":"C3","scenario":null},{"value":"-2,90E-01","module":"D","scenario":null}]},{"parameter":"RWD","unit":"kg","values":[{"value":"8,15E-03","module":"A1-A3","scenario":null},{"value":"7,42E-06","module":"A4","scenario":null},{"value":"8,26E-06","module":"A5","scenario":null},{"value":"1,43E-06","module":"C2","scenario":null},{"value":"3,40E-04","module":"C3","scenario":null},{"value":"-5,84E-03","module":"D","scenario":null}]}],"end_of_life_flow":[{"parameter":"CRU","unit":"kg","values":[{"value":"0,00E+00","module":"A1-A3","scenario":null},{"value":"0,00E+00","module":"A4","scenario":null},{"value":"0,00E+00","module":"A5","scenario":null},{"value":"0,00E+00","module":"C2","scenario":null},{"value":"0,00E+00","module":"C3","scenario":null},{"value":"0,00E+00","module":"D","scenario":null}]},{"parameter":"MFR","unit":"kg","values":[{"value":"0,00E+00","module":"A1-A3","scenario":null},{"value":"0,00E+00","module":"A4","scenario":null},{"value":"0,00E+00","module":"A5","scenario":null},{"value":"0,00E+00","module":"C2","scenario":null},{"value":"0,00E+00","module":"C3","scenario":null},{"value":"2,00E-01","module":"D","scenario":null}]},{"parameter":"MER","unit":"kg","values":[{"value":"0,00E+00","module":"A1-A3","scenario":null},{"value":"0,00E+00","module":"A4","scenario":null},{"value":"0,00E+00","module":"A5","scenario":null},{"value":"0,00E+00","module":"C2","scenario":null},{"value":"0,00E+00","module":"C3","scenario":null},{"value":"3,95E+00","module":"D","scenario":null}]},{"parameter":"EEE","unit":"MJ","values":[{"value":"0,00E+00","module":"A1-A3","scenario":null},{"value":"0,00E+00","module":"A4","scenario":null},{"value":"3,78E-01","module":"A5","scenario":null},{"value":"0,00E+00","module":"C2","scenario":null},{"value":"1,48E+01","module":"C3","scenario":null},{"value":"0,00E+00","module":"D","scenario":null}]},{"parameter":"EET","unit":"MJ","values":[{"value":"0,00E+00","module":"A1-A3","scenario":null},{"value":"0,00E+00","module":"A4","scenario":null},{"value":"6,73E-01","module":"A5","scenario":null},{"value":"0,00E+00","module":"C2","scenario":null},{"value":"2,65E+01","module":"C3","scenario":null},{"value":"0,00E+00","module":"D","scenario":null}]}]}