{"product_name":"Promatect-MST\u00ae, Promatect-MT\u00ae, Promarine 450T\u00ae, Promarine 640T\u00ae, Supalux M1\u00ae, Vermiculux T\u00ae, Promatect-MLT\u00ae, Promasil 1100 super und Promasil 1000L","epd_id":"EPD-ETE-20230253-IBA2-EN","declared_unit":{"unit":"m2","amount":1},"compliance":["DIN EN 15804+A2","ISO 14025"],"producer_name":"Etex Building Performance International","environmental_impact":[{"parameter":"GWP-total","unit":"kg CO2-eq","values":[{"value":"2,81E+01","module":"A1-A3","scenario":null},{"value":"1,64E+00","module":"A5","scenario":null},{"value":"2,85E-01","module":"C2","scenario":"S1"},{"value":"2,51E-01","module":"C2","scenario":"S2"},{"value":"2,62E+00","module":"C3","scenario":"S1"},{"value":"0,00E+00","module":"C3","scenario":"S2"},{"value":"0,00E+00","module":"C4","scenario":"S1"},{"value":"2,44E+00","module":"C4","scenario":"S2"},{"value":"-1,23E+00","module":"D","scenario":"S1"},{"value":"-6,70E-01","module":"D","scenario":"S2"}]},{"parameter":"GWP-fossil","unit":"kg CO2-eq","values":[{"value":"3,26E+01","module":"A1-A3","scenario":null},{"value":"3,62E-02","module":"A5","scenario":null},{"value":"2,85E-01","module":"C2","scenario":"S1"},{"value":"2,51E-01","module":"C2","scenario":"S2"},{"value":"3,67E-01","module":"C3","scenario":"S1"},{"value":"0,00E+00","module":"C3","scenario":"S2"},{"value":"0,00E+00","module":"C4","scenario":"S1"},{"value":"1,82E-01","module":"C4","scenario":"S2"},{"value":"-7,13E-01","module":"D","scenario":"S1"},{"value":"-1,57E-01","module":"D","scenario":"S2"}]},{"parameter":"GWP-biogenic","unit":"kg CO2-eq","values":[{"value":"-4,58E+00","module":"A1-A3","scenario":null},{"value":"1,60E+00","module":"A5","scenario":null},{"value":"1,02E-04","module":"C2","scenario":"S1"},{"value":"8,98E-05","module":"C2","scenario":"S2"},{"value":"2,26E+00","module":"C3","scenario":"S1"},{"value":"0,00E+00","module":"C3","scenario":"S2"},{"value":"0,00E+00","module":"C4","scenario":"S1"},{"value":"2,25E+00","module":"C4","scenario":"S2"},{"value":"-5,13E-01","module":"D","scenario":"S1"},{"value":"-5,11E-01","module":"D","scenario":"S2"}]},{"parameter":"GWP-luluc","unit":"kg CO2-eq","values":[{"value":"7,86E-03","module":"A1-A3","scenario":null},{"value":"1,38E-05","module":"A5","scenario":null},{"value":"1,14E-04","module":"C2","scenario":"S1"},{"value":"1,00E-04","module":"C2","scenario":"S2"},{"value":"7,95E-04","module":"C3","scenario":"S1"},{"value":"0,00E+00","module":"C3","scenario":"S2"},{"value":"0,00E+00","module":"C4","scenario":"S1"},{"value":"1,34E-04","module":"C4","scenario":"S2"},{"value":"-1,25E-03","module":"D","scenario":"S1"},{"value":"-7,03E-04","module":"D","scenario":"S2"}]},{"parameter":"ODP","unit":"kg CFC11-eq","values":[{"value":"3,59E-06","module":"A1-A3","scenario":null},{"value":"7,07E-09","module":"A5","scenario":null},{"value":"6,61E-08","module":"C2","scenario":"S1"},{"value":"5,82E-08","module":"C2","scenario":"S2"},{"value":"2,80E-08","module":"C3","scenario":"S1"},{"value":"0,00E+00","module":"C3","scenario":"S2"},{"value":"0,00E+00","module":"C4","scenario":"S1"},{"value":"6,74E-08","module":"C4","scenario":"S2"},{"value":"-8,22E-08","module":"D","scenario":"S1"},{"value":"-1,84E-08","module":"D","scenario":"S2"}]},{"parameter":"AP","unit":"mol H+-eq","values":[{"value":"8,83E-02","module":"A1-A3","scenario":null},{"value":"2,13E-04","module":"A5","scenario":null},{"value":"8,10E-04","module":"C2","scenario":"S1"},{"value":"7,13E-04","module":"C2","scenario":"S2"},{"value":"2,45E-03","module":"C3","scenario":"S1"},{"value":"0,00E+00","module":"C3","scenario":"S2"},{"value":"0,00E+00","module":"C4","scenario":"S1"},{"value":"1,61E-03","module":"C4","scenario":"S2"},{"value":"-3,62E-03","module":"D","scenario":"S1"},{"value":"-6,60E-04","module":"D","scenario":"S2"}]},{"parameter":"POCP","unit":"kg NMVOC-eq","values":[{"value":"7,49E-02","module":"A1-A3","scenario":null},{"value":"2,59E-04","module":"A5","scenario":null},{"value":"6,89E-04","module":"C2","scenario":"S1"},{"value":"6,07E-04","module":"C2","scenario":"S2"},{"value":"1,59E-03","module":"C3","scenario":"S1"},{"value":"0,00E+00","module":"C3","scenario":"S2"},{"value":"0,00E+00","module":"C4","scenario":"S1"},{"value":"1,72E-03","module":"C4","scenario":"S2"},{"value":"-2,92E-03","module":"D","scenario":"S1"},{"value":"-6,13E-04","module":"D","scenario":"S2"}]},{"parameter":"ADPE","unit":"kg Sb-eq","values":[{"value":"2,04E-05","module":"A1-A3","scenario":null},{"value":"8,33E-08","module":"A5","scenario":null},{"value":"7,72E-07","module":"C2","scenario":"S1"},{"value":"6,80E-07","module":"C2","scenario":"S2"},{"value":"8,10E-07","module":"C3","scenario":"S1"},{"value":"0,00E+00","module":"C3","scenario":"S2"},{"value":"0,00E+00","module":"C4","scenario":"S1"},{"value":"4,32E-07","module":"C4","scenario":"S2"},{"value":"-1,76E-06","module":"D","scenario":"S1"},{"value":"-4,06E-07","module":"D","scenario":"S2"}]},{"parameter":"ADPF","unit":"MJ","values":[{"value":"3,64E+02","module":"A1-A3","scenario":null},{"value":"4,98E-01","module":"A5","scenario":null},{"value":"4,32E+00","module":"C2","scenario":"S1"},{"value":"3,81E+00","module":"C2","scenario":"S2"},{"value":"7,39E+00","module":"C3","scenario":"S1"},{"value":"0,00E+00","module":"C3","scenario":"S2"},{"value":"0,00E+00","module":"C4","scenario":"S1"},{"value":"5,20E+00","module":"C4","scenario":"S2"},{"value":"-1,30E+01","module":"D","scenario":"S1"},{"value":"-2,87E+00","module":"D","scenario":"S2"}]},{"parameter":"WDP","unit":"m3 world-eq. Deprived","values":[{"value":"7,96E-01","module":"A1-A3","scenario":null},{"value":"2,77E-03","module":"A5","scenario":null},{"value":"1,32E-02","module":"C2","scenario":"S1"},{"value":"1,16E-02","module":"C2","scenario":"S2"},{"value":"9,53E-02","module":"C3","scenario":"S1"},{"value":"0,00E+00","module":"C3","scenario":"S2"},{"value":"0,00E+00","module":"C4","scenario":"S1"},{"value":"2,43E-02","module":"C4","scenario":"S2"},{"value":"-1,17E-01","module":"D","scenario":"S1"},{"value":"-5,54E-02","module":"D","scenario":"S2"}]},{"parameter":"EP-freshwater","unit":"kg P-eq","values":[{"value":"2,43E-04","module":"A1-A3","scenario":null},{"value":"3,89E-07","module":"A5","scenario":null},{"value":"2,03E-06","module":"C2","scenario":"S1"},{"value":"1,79E-06","module":"C2","scenario":"S2"},{"value":"3,57E-05","module":"C3","scenario":"S1"},{"value":"0,00E+00","module":"C3","scenario":"S2"},{"value":"0,00E+00","module":"C4","scenario":"S1"},{"value":"5,58E-06","module":"C4","scenario":"S2"},{"value":"-3,49E-05","module":"D","scenario":"S1"},{"value":"-1,09E-05","module":"D","scenario":"S2"}]},{"parameter":"EP-marine","unit":"kg N-eq","values":[{"value":"2,44E-02","module":"A1-A3","scenario":null},{"value":"8,84E-05","module":"A5","scenario":null},{"value":"1,61E-04","module":"C2","scenario":"S1"},{"value":"1,42E-04","module":"C2","scenario":"S2"},{"value":"5,28E-04","module":"C3","scenario":"S1"},{"value":"0,00E+00","module":"C3","scenario":"S2"},{"value":"0,00E+00","module":"C4","scenario":"S1"},{"value":"5,48E-04","module":"C4","scenario":"S2"},{"value":"-9,07E-04","module":"D","scenario":"S1"},{"value":"-1,60E-04","module":"D","scenario":"S2"}]},{"parameter":"EP-terrestrial","unit":"mol N-eq.","values":[{"value":"2,60E-01","module":"A1-A3","scenario":null},{"value":"8,77E-04","module":"A5","scenario":null},{"value":"1,79E-03","module":"C2","scenario":"S1"},{"value":"1,58E-03","module":"C2","scenario":"S2"},{"value":"5,96E-03","module":"C3","scenario":"S1"},{"value":"0,00E+00","module":"C3","scenario":"S2"},{"value":"0,00E+00","module":"C4","scenario":"S1"},{"value":"6,05E-03","module":"C4","scenario":"S2"},{"value":"-1,17E-02","module":"D","scenario":"S1"},{"value":"-1,76E-03","module":"D","scenario":"S2"}]}],"additional_environmental_impact":[{"parameter":"PM","unit":"Disease incidence","values":[{"value":"4,38E-07","module":"A1-A3","scenario":null},{"value":"3,65E-09","module":"A5","scenario":null},{"value":"2,29E-08","module":"C2","scenario":"S1"},{"value":"2,02E-08","module":"C2","scenario":"S2"},{"value":"1,17E-08","module":"C3","scenario":"S1"},{"value":"0,00E+00","module":"C3","scenario":"S2"},{"value":"0,00E+00","module":"C4","scenario":"S1"},{"value":"3,11E-08","module":"C4","scenario":"S2"},{"value":"-4,04E-08","module":"D","scenario":"S1"},{"value":"-1,38E-08","module":"D","scenario":"S2"}]},{"parameter":"ETP-fw","unit":"CTUe","values":[{"value":"2,35E+02","module":"A1-A3","scenario":null},{"value":"4,46E-01","module":"A5","scenario":null},{"value":"3,39E+00","module":"C2","scenario":"S1"},{"value":"2,99E+00","module":"C2","scenario":"S2"},{"value":"7,27E+00","module":"C3","scenario":"S1"},{"value":"0,00E+00","module":"C3","scenario":"S2"},{"value":"0,00E+00","module":"C4","scenario":"S1"},{"value":"2,98E+00","module":"C4","scenario":"S2"},{"value":"-6,85E+01","module":"D","scenario":"S1"},{"value":"-1,82E+00","module":"D","scenario":"S2"}]},{"parameter":"HTP-c","unit":"CTUh","values":[{"value":"6,11E-09","module":"A1-A3","scenario":null},{"value":"1,08E-10","module":"A5","scenario":null},{"value":"1,09E-10","module":"C2","scenario":"S1"},{"value":"9,61E-11","module":"C2","scenario":"S2"},{"value":"6,01E-10","module":"C3","scenario":"S1"},{"value":"0,00E+00","module":"C3","scenario":"S2"},{"value":"0,00E+00","module":"C4","scenario":"S1"},{"value":"8,66E-11","module":"C4","scenario":"S2"},{"value":"-2,15E-10","module":"D","scenario":"S1"},{"value":"-7,56E-11","module":"D","scenario":"S2"}]},{"parameter":"HTP-nc","unit":"CTUh","values":[{"value":"1,42E-07","module":"A1-A3","scenario":null},{"value":"6,58E-10","module":"A5","scenario":null},{"value":"3,43E-09","module":"C2","scenario":"S1"},{"value":"3,02E-09","module":"C2","scenario":"S2"},{"value":"6,51E-09","module":"C3","scenario":"S1"},{"value":"0,00E+00","module":"C3","scenario":"S2"},{"value":"0,00E+00","module":"C4","scenario":"S1"},{"value":"1,75E-09","module":"C4","scenario":"S2"},{"value":"-5,53E-09","module":"D","scenario":"S1"},{"value":"-1,77E-09","module":"D","scenario":"S2"}]},{"parameter":"SQP","unit":"-","values":[{"value":"4,55E+02","module":"A1-A3","scenario":null},{"value":"4,92E-01","module":"A5","scenario":null},{"value":"3,01E+00","module":"C2","scenario":"S1"},{"value":"2,65E+00","module":"C2","scenario":"S2"},{"value":"1,61E+00","module":"C3","scenario":"S1"},{"value":"0,00E+00","module":"C3","scenario":"S2"},{"value":"0,00E+00","module":"C4","scenario":"S1"},{"value":"9,80E+00","module":"C4","scenario":"S2"},{"value":"-5,92E+01","module":"D","scenario":"S1"},{"value":"-5,79E+01","module":"D","scenario":"S2"}]}],"resource_use":[{"parameter":"PERE","unit":"MJ","values":[{"value":"6,19E+01","module":"A1-A3","scenario":null},{"value":"4,47E+00","module":"A5","scenario":null},{"value":"6,08E-02","module":"C2","scenario":"S1"},{"value":"5,35E-02","module":"C2","scenario":"S2"},{"value":"1,08E+00","module":"C3","scenario":"S1"},{"value":"0,00E+00","module":"C3","scenario":"S2"},{"value":"0,00E+00","module":"C4","scenario":"S1"},{"value":"2,68E-01","module":"C4","scenario":"S2"},{"value":"0,00E+00","module":"D","scenario":"S1"},{"value":"0,00E+00","module":"D","scenario":"S2"}]},{"parameter":"PERM","unit":"","values":[{"value":"4,11E+01","module":"A1-A3","scenario":null},{"value":"-9,26E+00","module":"A5","scenario":null},{"value":"0,00E+00","module":"C2","scenario":"S1"},{"value":"0,00E+00","module":"C2","scenario":"S2"},{"value":"-1,97E+01","module":"C3","scenario":"S1"},{"value":"0,00E+00","module":"C3","scenario":"S2"},{"value":"0,00E+00","module":"C4","scenario":"S1"},{"value":"0,00E+00","module":"C4","scenario":"S2"},{"value":"2,45E+01","module":"D","scenario":"S1"},{"value":"4,81E+00","module":"D","scenario":"S2"}]},{"parameter":"PERT","unit":"MJ","values":[{"value":"1,03E+02","module":"A1-A3","scenario":null},{"value":"-4,80E+00","module":"A5","scenario":null},{"value":"6,08E-02","module":"C2","scenario":"S1"},{"value":"5,35E-02","module":"C2","scenario":"S2"},{"value":"-1,84E+01","module":"C3","scenario":"S1"},{"value":"0,00E+00","module":"C3","scenario":"S2"},{"value":"0,00E+00","module":"C4","scenario":"S1"},{"value":"2,68E-01","module":"C4","scenario":"S2"},{"value":"2,45E+01","module":"D","scenario":"S1"},{"value":"4,81E+00","module":"D","scenario":"S2"}]},{"parameter":"PENRE","unit":"MJ","values":[{"value":"4,02E+02","module":"A1-A3","scenario":null},{"value":"5,70E-01","module":"A5","scenario":null},{"value":"4,35E+00","module":"C2","scenario":"S1"},{"value":"3,83E+00","module":"C2","scenario":"S2"},{"value":"7,51E+00","module":"C3","scenario":"S1"},{"value":"0,00E+00","module":"C3","scenario":"S2"},{"value":"0,00E+00","module":"C4","scenario":"S1"},{"value":"5,33E+00","module":"C4","scenario":"S2"},{"value":"0,00E+00","module":"D","scenario":"S1"},{"value":"0,00E+00","module":"D","scenario":"S2"}]},{"parameter":"PENRM","unit":"MJ","values":[{"value":"1,18E-01","module":"A1-A3","scenario":null},{"value":"-7,23E-02","module":"A5","scenario":null},{"value":"0,00E+00","module":"C2","scenario":"S1"},{"value":"0,00E+00","module":"C2","scenario":"S2"},{"value":"0,00E+00","module":"C3","scenario":"S1"},{"value":"0,00E+00","module":"C3","scenario":"S2"},{"value":"0,00E+00","module":"C4","scenario":"S1"},{"value":"0,00E+00","module":"C4","scenario":"S2"},{"value":"3,41E-02","module":"D","scenario":"S1"},{"value":"3,41E-02","module":"D","scenario":"S2"}]},{"parameter":"PENRT","unit":"MJ","values":[{"value":"4,02E+02","module":"A1-A3","scenario":null},{"value":"4,76E-01","module":"A5","scenario":null},{"value":"4,35E+00","module":"C2","scenario":"S1"},{"value":"3,83E+00","module":"C2","scenario":"S2"},{"value":"8,76E+00","module":"C3","scenario":"S1"},{"value":"0,00E+00","module":"C3","scenario":"S2"},{"value":"0,00E+00","module":"C4","scenario":"S1"},{"value":"5,33E+00","module":"C4","scenario":"S2"},{"value":"3,41E-02","module":"D","scenario":"S1"},{"value":"3,41E-02","module":"D","scenario":"S2"}]},{"parameter":"SM","unit":"kg","values":[{"value":"5,80E-02","module":"A1-A3","scenario":null},{"value":"0,00E+00","module":"A5","scenario":null},{"value":"0,00E+00","module":"C2","scenario":"S1"},{"value":"0,00E+00","module":"C2","scenario":"S2"},{"value":"0,00E+00","module":"C3","scenario":"S1"},{"value":"0,00E+00","module":"C3","scenario":"S2"},{"value":"0,00E+00","module":"C4","scenario":"S1"},{"value":"0,00E+00","module":"C4","scenario":"S2"},{"value":"0,00E+00","module":"D","scenario":"S1"},{"value":"0,00E+00","module":"D","scenario":"S2"}]},{"parameter":"RSF","unit":"MJ","values":[{"value":"0,00E+00","module":"A1-A3","scenario":null},{"value":"0,00E+00","module":"A5","scenario":null},{"value":"0,00E+00","module":"C2","scenario":"S1"},{"value":"0,00E+00","module":"C2","scenario":"S2"},{"value":"0,00E+00","module":"C3","scenario":"S1"},{"value":"0,00E+00","module":"C3","scenario":"S2"},{"value":"0,00E+00","module":"C4","scenario":"S1"},{"value":"0,00E+00","module":"C4","scenario":"S2"},{"value":"0,00E+00","module":"D","scenario":"S1"},{"value":"0,00E+00","module":"D","scenario":"S2"}]},{"parameter":"NRSF","unit":"MJ","values":[{"value":"0,00E+00","module":"A1-A3","scenario":null},{"value":"0,00E+00","module":"A5","scenario":null},{"value":"0,00E+00","module":"C2","scenario":"S1"},{"value":"0,00E+00","module":"C2","scenario":"S2"},{"value":"0,00E+00","module":"C3","scenario":"S1"},{"value":"0,00E+00","module":"C3","scenario":"S2"},{"value":"0,00E+00","module":"C4","scenario":"S1"},{"value":"0,00E+00","module":"C4","scenario":"S2"},{"value":"0,00E+00","module":"D","scenario":"S1"},{"value":"0,00E+00","module":"D","scenario":"S2"}]},{"parameter":"FW","unit":"m3","values":[{"value":"2,78E-01","module":"A1-A3","scenario":null},{"value":"2,99E-04","module":"A5","scenario":null},{"value":"3,18E-04","module":"C2","scenario":"S1"},{"value":"2,80E-04","module":"C2","scenario":"S2"},{"value":"6,21E-03","module":"C3","scenario":"S1"},{"value":"0,00E+00","module":"C3","scenario":"S2"},{"value":"0,00E+00","module":"C4","scenario":"S1"},{"value":"5,59E-03","module":"C4","scenario":"S2"},{"value":"-6,10E-03","module":"D","scenario":"S1"},{"value":"-1,87E-03","module":"D","scenario":"S2"}]}],"end_of_life_waste":[{"parameter":"HWD","unit":"kg","values":[{"value":"4,77E-04","module":"A1-A3","scenario":null},{"value":"1,15E-06","module":"A5","scenario":null},{"value":"1,13E-05","module":"C2","scenario":"S1"},{"value":"9,94E-06","module":"C2","scenario":"S2"},{"value":"4,03E-06","module":"C3","scenario":"S1"},{"value":"0,00E+00","module":"C3","scenario":"S2"},{"value":"0,00E+00","module":"C4","scenario":"S1"},{"value":"5,69E-06","module":"C4","scenario":"S2"},{"value":"-1,57E-05","module":"D","scenario":"S1"},{"value":"-3,94E-06","module":"D","scenario":"S2"}]},{"parameter":"NHWD","unit":"kg","values":[{"value":"5,22E+00","module":"A1-A3","scenario":null},{"value":"4,07E-01","module":"A5","scenario":null},{"value":"2,26E-01","module":"C2","scenario":"S1"},{"value":"1,99E-01","module":"C2","scenario":"S2"},{"value":"5,05E-02","module":"C3","scenario":"S1"},{"value":"0,00E+00","module":"C3","scenario":"S2"},{"value":"0,00E+00","module":"C4","scenario":"S1"},{"value":"3,00E+01","module":"C4","scenario":"S2"},{"value":"-4,06E-02","module":"D","scenario":"S1"},{"value":"-1,93E-02","module":"D","scenario":"S2"}]},{"parameter":"RWD","unit":"kg","values":[{"value":"7,32E-04","module":"A1-A3","scenario":null},{"value":"3,22E-06","module":"A5","scenario":null},{"value":"2,92E-05","module":"C2","scenario":"S1"},{"value":"2,57E-05","module":"C2","scenario":"S2"},{"value":"5,30E-05","module":"C3","scenario":"S1"},{"value":"0,00E+00","module":"C3","scenario":"S2"},{"value":"0,00E+00","module":"C4","scenario":"S1"},{"value":"3,55E-05","module":"C4","scenario":"S2"},{"value":"-5,37E-05","module":"D","scenario":"S1"},{"value":"-1,24E-05","module":"D","scenario":"S2"}]}],"end_of_life_flow":[{"parameter":"CRU","unit":"kg","values":[{"value":"0,00E+00","module":"A1-A3","scenario":null},{"value":"0,00E+00","module":"A5","scenario":null},{"value":"0,00E+00","module":"C2","scenario":"S1"},{"value":"0,00E+00","module":"C2","scenario":"S2"},{"value":"0,00E+00","module":"C3","scenario":"S1"},{"value":"0,00E+00","module":"C3","scenario":"S2"},{"value":"0,00E+00","module":"C4","scenario":"S1"},{"value":"0,00E+00","module":"C4","scenario":"S2"},{"value":"0,00E+00","module":"D","scenario":"S1"},{"value":"0,00E+00","module":"D","scenario":"S2"}]},{"parameter":"MFR","unit":"kg","values":[{"value":"0,00E+00","module":"A1-A3","scenario":null},{"value":"3,40E-01","module":"A5","scenario":null},{"value":"0,00E+00","module":"C2","scenario":"S1"},{"value":"0,00E+00","module":"C2","scenario":"S2"},{"value":"3,00E+01","module":"C3","scenario":"S1"},{"value":"0,00E+00","module":"C3","scenario":"S2"},{"value":"0,00E+00","module":"C4","scenario":"S1"},{"value":"0,00E+00","module":"C4","scenario":"S2"},{"value":"0,00E+00","module":"D","scenario":"S1"},{"value":"0,00E+00","module":"D","scenario":"S2"}]},{"parameter":"MER","unit":"kg","values":[{"value":"0,00E+00","module":"A1-A3","scenario":null},{"value":"0,00E+00","module":"A5","scenario":null},{"value":"0,00E+00","module":"C2","scenario":"S1"},{"value":"0,00E+00","module":"C2","scenario":"S2"},{"value":"0,00E+00","module":"C3","scenario":"S1"},{"value":"0,00E+00","module":"C3","scenario":"S2"},{"value":"0,00E+00","module":"C4","scenario":"S1"},{"value":"0,00E+00","module":"C4","scenario":"S2"},{"value":"0,00E+00","module":"D","scenario":"S1"},{"value":"0,00E+00","module":"D","scenario":"S2"}]},{"parameter":"EEE","unit":"MJ","values":[{"value":"0,00E+00","module":"A1-A3","scenario":null},{"value":"4,49E-01","module":"A5","scenario":null},{"value":"0,00E+00","module":"C2","scenario":"S1"},{"value":"0,00E+00","module":"C2","scenario":"S2"},{"value":"0,00E+00","module":"C3","scenario":"S1"},{"value":"0,00E+00","module":"C3","scenario":"S2"},{"value":"0,00E+00","module":"C4","scenario":"S1"},{"value":"0,00E+00","module":"C4","scenario":"S2"},{"value":"0,00E+00","module":"D","scenario":"S1"},{"value":"0,00E+00","module":"D","scenario":"S2"}]},{"parameter":"EET","unit":"MJ","values":[{"value":"0,00E+00","module":"A1-A3","scenario":null},{"value":"8,97E-01","module":"A5","scenario":null},{"value":"0,00E+00","module":"C2","scenario":"S1"},{"value":"0,00E+00","module":"C2","scenario":"S2"},{"value":"0,00E+00","module":"C3","scenario":"S1"},{"value":"0,00E+00","module":"C3","scenario":"S2"},{"value":"0,00E+00","module":"C4","scenario":"S1"},{"value":"0,00E+00","module":"C4","scenario":"S2"},{"value":"0,00E+00","module":"D","scenario":"S1"},{"value":"0,00E+00","module":"D","scenario":"S2"}]}]}