{"product_name":"PU-D\u00e4mmplatten mit Aluminium-Mehrlagen-Deckschicht","epd_id":"EPD-IVP-20210003-IBE2-DE","declared_unit":{"unit":"m2","amount":1},"compliance":["DIN EN 15804","ISO 14025"],"producer_name":"Industrieverband Polyurethan-Hartschaum e.V.","environmental_impact":[{"parameter":"GWP-total","unit":"kg CO2-eq","values":[{"value":"1,12E+01","module":"A1-A3","scenario":null},{"value":"4,25E-01","module":"A4","scenario":null},{"value":"3,62E-01","module":"A5","scenario":null},{"value":"8,20E-02","module":"C2","scenario":null},{"value":"8,78E+00","module":"C3","scenario":null},{"value":"-4,20E+00","module":"D","scenario":null}]},{"parameter":"ODP","unit":"kg CFC11-eq","values":[{"value":"1,84E-05","module":"A1-A3","scenario":null},{"value":"6,99E-17","module":"A4","scenario":null},{"value":"9,98E-17","module":"A5","scenario":null},{"value":"1,35E-17","module":"C2","scenario":null},{"value":"4,09E-15","module":"C3","scenario":null},{"value":"-5,31E-14","module":"D","scenario":null}]},{"parameter":"AP","unit":"mol H+-eq","values":[{"value":"2,27E-02","module":"A1-A3","scenario":null},{"value":"3,44E-04","module":"A4","scenario":null},{"value":"8,41E-05","module":"A5","scenario":null},{"value":"6,64E-05","module":"C2","scenario":null},{"value":"3,49E-03","module":"C3","scenario":null},{"value":"-5,76E-03","module":"D","scenario":null}]},{"parameter":"EP","unit":"kg PO_4^3-eq","values":[{"value":"3,21E-03","module":"A1-A3","scenario":null},{"value":"6,40E-05","module":"A4","scenario":null},{"value":"2,07E-05","module":"A5","scenario":null},{"value":"1,24E-05","module":"C2","scenario":null},{"value":"8,69E-04","module":"C3","scenario":null},{"value":"-6,72E-04","module":"D","scenario":null}]},{"parameter":"POCP","unit":"kg NMVOC-eq","values":[{"value":"1,20E-02","module":"A1-A3","scenario":null},{"value":"-5,59E-06","module":"A4","scenario":null},{"value":"5,85E-06","module":"A5","scenario":null},{"value":"-1,08E-06","module":"C2","scenario":null},{"value":"2,25E-04","module":"C3","scenario":null},{"value":"-5,21E-04","module":"D","scenario":null}]},{"parameter":"ADPE","unit":"kg Sb-eq","values":[{"value":"1,64E-06","module":"A1-A3","scenario":null},{"value":"3,13E-08","module":"A4","scenario":null},{"value":"1,17E-09","module":"A5","scenario":null},{"value":"6,05E-09","module":"C2","scenario":null},{"value":"4,71E-08","module":"C3","scenario":null},{"value":"-6,96E-07","module":"D","scenario":null}]},{"parameter":"ADPF","unit":"MJ","values":[{"value":"2,65E+02","module":"A1-A3","scenario":null},{"value":"5,80E+00","module":"A4","scenario":null},{"value":"8,17E-02","module":"A5","scenario":null},{"value":"1,12E+00","module":"C2","scenario":null},{"value":"3,06E+00","module":"C3","scenario":null},{"value":"-5,77E+01","module":"D","scenario":null}]}],"additional_environmental_impact":[],"resource_use":[{"parameter":"PERE","unit":"MJ","values":[{"value":"2,40E+01","module":"A1-A3","scenario":null},{"value":"3,27E-01","module":"A4","scenario":null},{"value":"1,87E+00","module":"A5","scenario":null},{"value":"6,31E-02","module":"C2","scenario":null},{"value":"1,04E+00","module":"C3","scenario":null},{"value":"-1,58E+01","module":"D","scenario":null}]},{"parameter":"PERM","unit":"","values":[{"value":"3,09E+00","module":"A1-A3","scenario":null},{"value":"0,00E+00","module":"A4","scenario":null},{"value":"-1,84E+00","module":"A5","scenario":null},{"value":"0,00E+00","module":"C2","scenario":null},{"value":"0,00E+00","module":"C3","scenario":null},{"value":"0,00E+00","module":"D","scenario":null}]},{"parameter":"PERT","unit":"MJ","values":[{"value":"2,71E+01","module":"A1-A3","scenario":null},{"value":"3,27E-01","module":"A4","scenario":null},{"value":"2,53E-02","module":"A5","scenario":null},{"value":"6,31E-02","module":"C2","scenario":null},{"value":"1,04E+00","module":"C3","scenario":null},{"value":"-1,58E+01","module":"D","scenario":null}]},{"parameter":"PENRE","unit":"MJ","values":[{"value":"9,15E+01","module":"A1-A3","scenario":null},{"value":"5,82E+00","module":"A4","scenario":null},{"value":"2,04E+01","module":"A5","scenario":null},{"value":"1,12E+00","module":"C2","scenario":null},{"value":"1,74E+02","module":"C3","scenario":null},{"value":"-7,07E+01","module":"D","scenario":null}]},{"parameter":"PENRM","unit":"MJ","values":[{"value":"1,90E+02","module":"A1-A3","scenario":null},{"value":"0,00E+00","module":"A4","scenario":null},{"value":"-2,03E+01","module":"A5","scenario":null},{"value":"0,00E+00","module":"C2","scenario":null},{"value":"-1,70E+02","module":"C3","scenario":null},{"value":"0,00E+00","module":"D","scenario":null}]},{"parameter":"PENRT","unit":"MJ","values":[{"value":"2,82E+02","module":"A1-A3","scenario":null},{"value":"5,82E+00","module":"A4","scenario":null},{"value":"1,02E-01","module":"A5","scenario":null},{"value":"1,12E+00","module":"C2","scenario":null},{"value":"3,90E+00","module":"C3","scenario":null},{"value":"-7,07E+01","module":"D","scenario":null}]},{"parameter":"SM","unit":"kg","values":[{"value":"0,00E+00","module":"A1-A3","scenario":null},{"value":"0,00E+00","module":"A4","scenario":null},{"value":"0,00E+00","module":"A5","scenario":null},{"value":"0,00E+00","module":"C2","scenario":null},{"value":"0,00E+00","module":"C3","scenario":null},{"value":"0,00E+00","module":"D","scenario":null}]},{"parameter":"RSF","unit":"MJ","values":[{"value":"0,00E+00","module":"A1-A3","scenario":null},{"value":"0,00E+00","module":"A4","scenario":null},{"value":"0,00E+00","module":"A5","scenario":null},{"value":"0,00E+00","module":"C2","scenario":null},{"value":"0,00E+00","module":"C3","scenario":null},{"value":"0,00E+00","module":"D","scenario":null}]},{"parameter":"NRSF","unit":"MJ","values":[{"value":"0,00E+00","module":"A1-A3","scenario":null},{"value":"0,00E+00","module":"A4","scenario":null},{"value":"0,00E+00","module":"A5","scenario":null},{"value":"0,00E+00","module":"C2","scenario":null},{"value":"0,00E+00","module":"C3","scenario":null},{"value":"0,00E+00","module":"D","scenario":null}]},{"parameter":"FW","unit":"m3","values":[{"value":"8,85E-02","module":"A1-A3","scenario":null},{"value":"3,78E-04","module":"A4","scenario":null},{"value":"8,13E-04","module":"A5","scenario":null},{"value":"7,30E-05","module":"C2","scenario":null},{"value":"2,10E-02","module":"C3","scenario":null},{"value":"-2,03E-02","module":"D","scenario":null}]}],"end_of_life_waste":[{"parameter":"HWD","unit":"kg","values":[{"value":"9,14E-06","module":"A1-A3","scenario":null},{"value":"2,71E-07","module":"A4","scenario":null},{"value":"5,70E-11","module":"A5","scenario":null},{"value":"5,23E-08","module":"C2","scenario":null},{"value":"2,07E-09","module":"C3","scenario":null},{"value":"-1,98E-08","module":"D","scenario":null}]},{"parameter":"NHWD","unit":"kg","values":[{"value":"3,78E-01","module":"A1-A3","scenario":null},{"value":"8,90E-04","module":"A4","scenario":null},{"value":"1,76E-03","module":"A5","scenario":null},{"value":"1,72E-04","module":"C2","scenario":null},{"value":"4,86E-02","module":"C3","scenario":null},{"value":"-1,42E-01","module":"D","scenario":null}]},{"parameter":"RWD","unit":"kg","values":[{"value":"6,78E-03","module":"A1-A3","scenario":null},{"value":"7,20E-06","module":"A4","scenario":null},{"value":"8,13E-06","module":"A5","scenario":null},{"value":"1,39E-06","module":"C2","scenario":null},{"value":"3,33E-04","module":"C3","scenario":null},{"value":"-5,17E-03","module":"D","scenario":null}]}],"end_of_life_flow":[{"parameter":"CRU","unit":"kg","values":[{"value":"0,00E+00","module":"A1-A3","scenario":null},{"value":"0,00E+00","module":"A4","scenario":null},{"value":"0,00E+00","module":"A5","scenario":null},{"value":"0,00E+00","module":"C2","scenario":null},{"value":"0,00E+00","module":"C3","scenario":null},{"value":"0,00E+00","module":"D","scenario":null}]},{"parameter":"MFR","unit":"kg","values":[{"value":"0,00E+00","module":"A1-A3","scenario":null},{"value":"0,00E+00","module":"A4","scenario":null},{"value":"0,00E+00","module":"A5","scenario":null},{"value":"0,00E+00","module":"C2","scenario":null},{"value":"0,00E+00","module":"C3","scenario":null},{"value":"2,60E-01","module":"D","scenario":null}]},{"parameter":"MER","unit":"kg","values":[{"value":"0,00E+00","module":"A1-A3","scenario":null},{"value":"0,00E+00","module":"A4","scenario":null},{"value":"0,00E+00","module":"A5","scenario":null},{"value":"0,00E+00","module":"C2","scenario":null},{"value":"0,00E+00","module":"C3","scenario":null},{"value":"3,78E+00","module":"D","scenario":null}]},{"parameter":"EEE","unit":"MJ","values":[{"value":"0,00E+00","module":"A1-A3","scenario":null},{"value":"0,00E+00","module":"A4","scenario":null},{"value":"3,71E-01","module":"A5","scenario":null},{"value":"0,00E+00","module":"C2","scenario":null},{"value":"1,49E+01","module":"C3","scenario":null},{"value":"0,00E+00","module":"D","scenario":null}]},{"parameter":"EET","unit":"MJ","values":[{"value":"0,00E+00","module":"A1-A3","scenario":null},{"value":"0,00E+00","module":"A4","scenario":null},{"value":"6,60E-01","module":"A5","scenario":null},{"value":"0,00E+00","module":"C2","scenario":null},{"value":"2,69E+01","module":"C3","scenario":null},{"value":"0,00E+00","module":"D","scenario":null}]}]}