{"product_name":"FOAMGLAS\u00ae T3+","epd_id":"EPD-PCE-20200300-IBB2-EN","declared_unit":{"unit":"ton","amount":1},"compliance":["DIN EN 15804+A2","ISO 14025"],"producer_name":"Pittsburgh Corning Europe NV","environmental_impact":[{"parameter":"GWP-total","unit":"kg CO2-eq","values":[{"value":"1,45E+00","module":"A1-A3","scenario":null},{"value":"2,96E-02","module":"A4","scenario":null},{"value":"1,23E-01","module":"A5","scenario":null},{"value":"6,47E-04","module":"C1","scenario":null},{"value":"2,35E-03","module":"C2","scenario":null},{"value":"0,00E+00","module":"C3","scenario":"S2"},{"value":"1,95E-03","module":"C3","scenario":"S3"},{"value":"1,53E-02","module":"C4","scenario":null},{"value":"-5,13E-02","module":"D","scenario":"S0"},{"value":"-1,45E+00","module":"D","scenario":"S2"},{"value":"-1,43E-01","module":"D","scenario":"S3"}]},{"parameter":"GWP-fossil","unit":"kg CO2-eq","values":[{"value":"1,50E+00","module":"A1-A3","scenario":null},{"value":"2,80E-02","module":"A4","scenario":null},{"value":"5,79E-02","module":"A5","scenario":null},{"value":"6,40E-04","module":"C1","scenario":null},{"value":"2,23E-03","module":"C2","scenario":null},{"value":"0,00E+00","module":"C3","scenario":"S2"},{"value":"1,93E-03","module":"C3","scenario":"S3"},{"value":"1,52E-02","module":"C4","scenario":null},{"value":"-5,12E-02","module":"D","scenario":"S0"},{"value":"-1,50E+00","module":"D","scenario":"S2"},{"value":"-1,43E-01","module":"D","scenario":"S3"}]},{"parameter":"GWP-biogenic","unit":"kg CO2-eq","values":[{"value":"-4,72E-02","module":"A1-A3","scenario":null},{"value":"1,33E-03","module":"A4","scenario":null},{"value":"6,53E-02","module":"A5","scenario":null},{"value":"1,93E-06","module":"C1","scenario":null},{"value":"1,06E-04","module":"C2","scenario":null},{"value":"0,00E+00","module":"C3","scenario":"S2"},{"value":"1,70E-05","module":"C3","scenario":"S3"},{"value":"4,86E-05","module":"C4","scenario":null},{"value":"-1,17E-04","module":"D","scenario":"S0"},{"value":"4,72E-02","module":"D","scenario":"S2"},{"value":"-2,25E-04","module":"D","scenario":"S3"}]},{"parameter":"GWP-luluc","unit":"kg CO2-eq","values":[{"value":"8,48E-04","module":"A1-A3","scenario":null},{"value":"2,28E-04","module":"A4","scenario":null},{"value":"3,94E-06","module":"A5","scenario":null},{"value":"4,99E-06","module":"C1","scenario":null},{"value":"1,81E-05","module":"C2","scenario":null},{"value":"0,00E+00","module":"C3","scenario":"S2"},{"value":"2,80E-06","module":"C3","scenario":"S3"},{"value":"4,37E-05","module":"C4","scenario":null},{"value":"-3,35E-05","module":"D","scenario":"S0"},{"value":"-8,48E-04","module":"D","scenario":"S2"},{"value":"-3,43E-05","module":"D","scenario":"S3"}]},{"parameter":"ODP","unit":"kg CFC11-eq","values":[{"value":"1,01E-13","module":"A1-A3","scenario":null},{"value":"3,38E-18","module":"A4","scenario":null},{"value":"3,75E-17","module":"A5","scenario":null},{"value":"7,41E-20","module":"C1","scenario":null},{"value":"2,68E-19","module":"C2","scenario":null},{"value":"0,00E+00","module":"C3","scenario":"S2"},{"value":"4,25E-17","module":"C3","scenario":"S3"},{"value":"5,62E-17","module":"C4","scenario":null},{"value":"-4,98E-16","module":"D","scenario":"S0"},{"value":"-1,01E-13","module":"D","scenario":"S2"},{"value":"-2,61E-16","module":"D","scenario":"S3"}]},{"parameter":"AP","unit":"mol H+-eq","values":[{"value":"4,77E-03","module":"A1-A3","scenario":null},{"value":"2,95E-05","module":"A4","scenario":null},{"value":"2,14E-05","module":"A5","scenario":null},{"value":"3,09E-06","module":"C1","scenario":null},{"value":"7,17E-06","module":"C2","scenario":null},{"value":"0,00E+00","module":"C3","scenario":"S2"},{"value":"4,26E-06","module":"C3","scenario":"S3"},{"value":"1,09E-04","module":"C4","scenario":null},{"value":"-6,91E-05","module":"D","scenario":"S0"},{"value":"-4,77E-03","module":"D","scenario":"S2"},{"value":"-1,32E-04","module":"D","scenario":"S3"}]},{"parameter":"POCP","unit":"kg NMVOC-eq","values":[{"value":"4,13E-03","module":"A1-A3","scenario":null},{"value":"2,40E-05","module":"A4","scenario":null},{"value":"1,65E-05","module":"A5","scenario":null},{"value":"4,03E-06","module":"C1","scenario":null},{"value":"6,33E-06","module":"C2","scenario":null},{"value":"0,00E+00","module":"C3","scenario":"S2"},{"value":"2,59E-06","module":"C3","scenario":"S3"},{"value":"8,48E-05","module":"C4","scenario":null},{"value":"-5,23E-05","module":"D","scenario":"S0"},{"value":"-4,13E-03","module":"D","scenario":"S2"},{"value":"-1,44E-04","module":"D","scenario":"S3"}]},{"parameter":"ADPE","unit":"kg Sb-eq","values":[{"value":"2,38E-07","module":"A1-A3","scenario":null},{"value":"2,02E-09","module":"A4","scenario":null},{"value":"5,33E-10","module":"A5","scenario":null},{"value":"4,42E-11","module":"C1","scenario":null},{"value":"1,60E-10","module":"C2","scenario":null},{"value":"0,00E+00","module":"C3","scenario":"S2"},{"value":"5,59E-10","module":"C3","scenario":"S3"},{"value":"1,36E-09","module":"C4","scenario":null},{"value":"-8,00E-09","module":"D","scenario":"S0"},{"value":"-2,38E-07","module":"D","scenario":"S2"},{"value":"-1,01E-08","module":"D","scenario":"S3"}]},{"parameter":"ADPF","unit":"MJ","values":[{"value":"2,30E+01","module":"A1-A3","scenario":null},{"value":"3,74E-01","module":"A4","scenario":null},{"value":"4,19E-02","module":"A5","scenario":null},{"value":"8,20E-03","module":"C1","scenario":null},{"value":"2,97E-02","module":"C2","scenario":null},{"value":"0,00E+00","module":"C3","scenario":"S2"},{"value":"3,39E-02","module":"C3","scenario":"S3"},{"value":"1,99E-01","module":"C4","scenario":null},{"value":"-8,66E-01","module":"D","scenario":"S0"},{"value":"-2,30E+01","module":"D","scenario":"S2"},{"value":"-2,35E+00","module":"D","scenario":"S3"}]},{"parameter":"WDP","unit":"m3 world-eq. Deprived","values":[{"value":"1,23E-01","module":"A1-A3","scenario":null},{"value":"2,51E-04","module":"A4","scenario":null},{"value":"1,29E-02","module":"A5","scenario":null},{"value":"5,51E-06","module":"C1","scenario":null},{"value":"2,00E-05","module":"C2","scenario":null},{"value":"0,00E+00","module":"C3","scenario":"S2"},{"value":"4,21E-04","module":"C3","scenario":"S3"},{"value":"1,59E-03","module":"C4","scenario":null},{"value":"-4,94E-03","module":"D","scenario":"S0"},{"value":"-1,23E-01","module":"D","scenario":"S2"},{"value":"-2,65E-03","module":"D","scenario":"S3"}]},{"parameter":"EP-freshwater","unit":"kg P-eq","values":[{"value":"2,73E-05","module":"A1-A3","scenario":null},{"value":"8,55E-08","module":"A4","scenario":null},{"value":"5,99E-09","module":"A5","scenario":null},{"value":"1,87E-09","module":"C1","scenario":null},{"value":"6,79E-09","module":"C2","scenario":null},{"value":"0,00E+00","module":"C3","scenario":"S2"},{"value":"5,16E-09","module":"C3","scenario":"S3"},{"value":"2,60E-08","module":"C4","scenario":null},{"value":"-6,16E-08","module":"D","scenario":"S0"},{"value":"-2,73E-05","module":"D","scenario":"S2"},{"value":"-5,23E-08","module":"D","scenario":"S3"}]},{"parameter":"EP-marine","unit":"kg N-eq","values":[{"value":"1,79E-03","module":"A1-A3","scenario":null},{"value":"8,74E-06","module":"A4","scenario":null},{"value":"6,07E-06","module":"A5","scenario":null},{"value":"1,44E-06","module":"C1","scenario":null},{"value":"3,23E-06","module":"C2","scenario":null},{"value":"0,00E+00","module":"C3","scenario":"S2"},{"value":"9,47E-07","module":"C3","scenario":"S3"},{"value":"2,80E-05","module":"C4","scenario":null},{"value":"-1,81E-05","module":"D","scenario":"S0"},{"value":"-1,79E-03","module":"D","scenario":"S2"},{"value":"-4,75E-05","module":"D","scenario":"S3"}]},{"parameter":"EP-terrestrial","unit":"mol N-eq.","values":[{"value":"1,89E-02","module":"A1-A3","scenario":null},{"value":"1,05E-04","module":"A4","scenario":null},{"value":"9,84E-05","module":"A5","scenario":null},{"value":"1,59E-05","module":"C1","scenario":null},{"value":"3,61E-05","module":"C2","scenario":null},{"value":"0,00E+00","module":"C3","scenario":"S2"},{"value":"9,95E-06","module":"C3","scenario":"S3"},{"value":"3,08E-04","module":"C4","scenario":null},{"value":"-1,95E-04","module":"D","scenario":"S0"},{"value":"-1,89E-02","module":"D","scenario":"S2"},{"value":"-5,23E-04","module":"D","scenario":"S3"}]}],"additional_environmental_impact":[{"parameter":"PM","unit":"Disease incidence","values":[{"value":"4,81E-08","module":"A1-A3","scenario":null},{"value":"1,73E-10","module":"A4","scenario":null},{"value":"1,88E-10","module":"A5","scenario":null},{"value":"3,47E-11","module":"C1","scenario":null},{"value":"3,92E-11","module":"C2","scenario":null},{"value":"0,00E+00","module":"C3","scenario":"S2"},{"value":"3,58E-11","module":"C3","scenario":"S3"},{"value":"1,35E-09","module":"C4","scenario":null},{"value":"-5,88E-10","module":"D","scenario":"S0"},{"value":"-4,81E-08","module":"D","scenario":"S2"},{"value":"-7,10E-09","module":"D","scenario":"S3"}]},{"parameter":"ETP-fw","unit":"CTUe","values":[{"value":"3,78E+01","module":"A1-A3","scenario":null},{"value":"2,65E-01","module":"A4","scenario":null},{"value":"1,68E-02","module":"A5","scenario":null},{"value":"5,80E-03","module":"C1","scenario":null},{"value":"2,10E-02","module":"C2","scenario":null},{"value":"0,00E+00","module":"C3","scenario":"S2"},{"value":"1,45E-02","module":"C3","scenario":"S3"},{"value":"1,14E-01","module":"C4","scenario":null},{"value":"-1,75E-01","module":"D","scenario":"S0"},{"value":"-3,78E+01","module":"D","scenario":"S2"},{"value":"-1,29E-01","module":"D","scenario":"S3"}]},{"parameter":"HTP-c","unit":"CTUh","values":[{"value":"8,62E-10","module":"A1-A3","scenario":null},{"value":"5,54E-12","module":"A4","scenario":null},{"value":"1,29E-12","module":"A5","scenario":null},{"value":"1,21E-13","module":"C1","scenario":null},{"value":"4,40E-13","module":"C2","scenario":null},{"value":"0,00E+00","module":"C3","scenario":"S2"},{"value":"4,01E-13","module":"C3","scenario":"S3"},{"value":"1,68E-11","module":"C4","scenario":null},{"value":"-7,96E-12","module":"D","scenario":"S0"},{"value":"-8,62E-10","module":"D","scenario":"S2"},{"value":"-1,76E-11","module":"D","scenario":"S3"}]},{"parameter":"HTP-nc","unit":"CTUh","values":[{"value":"3,63E-08","module":"A1-A3","scenario":null},{"value":"2,87E-10","module":"A4","scenario":null},{"value":"1,03E-10","module":"A5","scenario":null},{"value":"7,28E-12","module":"C1","scenario":null},{"value":"2,58E-11","module":"C2","scenario":null},{"value":"0,00E+00","module":"C3","scenario":"S2"},{"value":"1,48E-11","module":"C3","scenario":"S3"},{"value":"1,86E-09","module":"C4","scenario":null},{"value":"-2,96E-10","module":"D","scenario":"S0"},{"value":"-3,63E-08","module":"D","scenario":"S2"},{"value":"-6,73E-10","module":"D","scenario":"S3"}]},{"parameter":"SQP","unit":"-","values":[{"value":"1,71E+01","module":"A1-A3","scenario":null},{"value":"1,31E-01","module":"A4","scenario":null},{"value":"1,22E-02","module":"A5","scenario":null},{"value":"2,88E-03","module":"C1","scenario":null},{"value":"1,04E-02","module":"C2","scenario":null},{"value":"0,00E+00","module":"C3","scenario":"S2"},{"value":"1,08E-02","module":"C3","scenario":"S3"},{"value":"4,15E-02","module":"C4","scenario":null},{"value":"-1,27E-01","module":"D","scenario":"S0"},{"value":"-1,71E+01","module":"D","scenario":"S2"},{"value":"-7,61E-02","module":"D","scenario":"S3"}]}],"resource_use":[{"parameter":"PERE","unit":"MJ","values":[{"value":"1,33E+01","module":"A1-A3","scenario":null},{"value":"2,10E-02","module":"A4","scenario":null},{"value":"6,10E-01","module":"A5","scenario":null},{"value":"4,61E-04","module":"C1","scenario":null},{"value":"1,67E-03","module":"C2","scenario":null},{"value":"0,00E+00","module":"C3","scenario":"S2"},{"value":"1,50E-02","module":"C3","scenario":"S3"},{"value":"2,61E-02","module":"C4","scenario":null},{"value":"-1,77E-01","module":"D","scenario":"S0"},{"value":"-1,33E+01","module":"D","scenario":"S2"},{"value":"-9,55E-02","module":"D","scenario":"S3"}]},{"parameter":"PERM","unit":"","values":[{"value":"6,00E-01","module":"A1-A3","scenario":null},{"value":"0,00E+00","module":"A4","scenario":null},{"value":"-6,00E-01","module":"A5","scenario":null},{"value":"0,00E+00","module":"C1","scenario":null},{"value":"0,00E+00","module":"C2","scenario":null},{"value":"0,00E+00","module":"C3","scenario":"S2"},{"value":"0,00E+00","module":"C3","scenario":"S3"},{"value":"0,00E+00","module":"C4","scenario":null},{"value":"0,00E+00","module":"D","scenario":"S0"},{"value":"-6,00E-01","module":"D","scenario":"S2"},{"value":"0,00E+00","module":"D","scenario":"S3"}]},{"parameter":"PERT","unit":"MJ","values":[{"value":"1,39E+01","module":"A1-A3","scenario":null},{"value":"2,10E-02","module":"A4","scenario":null},{"value":"1,00E-02","module":"A5","scenario":null},{"value":"4,61E-04","module":"C1","scenario":null},{"value":"1,67E-03","module":"C2","scenario":null},{"value":"0,00E+00","module":"C3","scenario":"S2"},{"value":"1,50E-02","module":"C3","scenario":"S3"},{"value":"2,61E-02","module":"C4","scenario":null},{"value":"-1,77E-01","module":"D","scenario":"S0"},{"value":"-1,39E+01","module":"D","scenario":"S2"},{"value":"-9,55E-02","module":"D","scenario":"S3"}]},{"parameter":"PENRE","unit":"MJ","values":[{"value":"2,21E+01","module":"A1-A3","scenario":null},{"value":"3,75E-01","module":"A4","scenario":null},{"value":"9,32E-01","module":"A5","scenario":null},{"value":"8,21E-03","module":"C1","scenario":null},{"value":"2,98E-02","module":"C2","scenario":null},{"value":"0,00E+00","module":"C3","scenario":"S2"},{"value":"3,40E-02","module":"C3","scenario":"S3"},{"value":"1,99E-01","module":"C4","scenario":null},{"value":"-8,66E-01","module":"D","scenario":"S0"},{"value":"-2,21E+01","module":"D","scenario":"S2"},{"value":"-2,35E+00","module":"D","scenario":"S3"}]},{"parameter":"PENRM","unit":"MJ","values":[{"value":"8,90E-01","module":"A1-A3","scenario":null},{"value":"0,00E+00","module":"A4","scenario":null},{"value":"-8,90E-01","module":"A5","scenario":null},{"value":"0,00E+00","module":"C1","scenario":null},{"value":"0,00E+00","module":"C2","scenario":null},{"value":"0,00E+00","module":"C3","scenario":"S2"},{"value":"0,00E+00","module":"C3","scenario":"S3"},{"value":"0,00E+00","module":"C4","scenario":null},{"value":"0,00E+00","module":"D","scenario":"S0"},{"value":"-8,90E-01","module":"D","scenario":"S2"},{"value":"0,00E+00","module":"D","scenario":"S3"}]},{"parameter":"PENRT","unit":"MJ","values":[{"value":"2,30E+01","module":"A1-A3","scenario":null},{"value":"3,75E-01","module":"A4","scenario":null},{"value":"4,20E-02","module":"A5","scenario":null},{"value":"8,21E-03","module":"C1","scenario":null},{"value":"2,98E-02","module":"C2","scenario":null},{"value":"0,00E+00","module":"C3","scenario":"S2"},{"value":"3,40E-02","module":"C3","scenario":"S3"},{"value":"1,99E-01","module":"C4","scenario":null},{"value":"-8,66E-01","module":"D","scenario":"S0"},{"value":"-2,30E+01","module":"D","scenario":"S2"},{"value":"-2,35E+00","module":"D","scenario":"S3"}]},{"parameter":"SM","unit":"kg","values":[{"value":"5,60E-01","module":"A1-A3","scenario":null},{"value":"0,00E+00","module":"A4","scenario":null},{"value":"0,00E+00","module":"A5","scenario":null},{"value":"0,00E+00","module":"C1","scenario":null},{"value":"0,00E+00","module":"C2","scenario":null},{"value":"0,00E+00","module":"C3","scenario":"S2"},{"value":"0,00E+00","module":"C3","scenario":"S3"},{"value":"0,00E+00","module":"C4","scenario":null},{"value":"0,00E+00","module":"D","scenario":"S0"},{"value":"0,00E+00","module":"D","scenario":"S2"},{"value":"0,00E+00","module":"D","scenario":"S3"}]},{"parameter":"RSF","unit":"MJ","values":[{"value":"0,00E+00","module":"A1-A3","scenario":null},{"value":"0,00E+00","module":"A4","scenario":null},{"value":"0,00E+00","module":"A5","scenario":null},{"value":"0,00E+00","module":"C1","scenario":null},{"value":"0,00E+00","module":"C2","scenario":null},{"value":"0,00E+00","module":"C3","scenario":"S2"},{"value":"0,00E+00","module":"C3","scenario":"S3"},{"value":"0,00E+00","module":"C4","scenario":null},{"value":"0,00E+00","module":"D","scenario":"S0"},{"value":"0,00E+00","module":"D","scenario":"S2"},{"value":"0,00E+00","module":"D","scenario":"S3"}]},{"parameter":"NRSF","unit":"MJ","values":[{"value":"0,00E+00","module":"A1-A3","scenario":null},{"value":"0,00E+00","module":"A4","scenario":null},{"value":"0,00E+00","module":"A5","scenario":null},{"value":"0,00E+00","module":"C1","scenario":null},{"value":"0,00E+00","module":"C2","scenario":null},{"value":"0,00E+00","module":"C3","scenario":"S2"},{"value":"0,00E+00","module":"C3","scenario":"S3"},{"value":"0,00E+00","module":"C4","scenario":null},{"value":"0,00E+00","module":"D","scenario":"S0"},{"value":"0,00E+00","module":"D","scenario":"S2"},{"value":"0,00E+00","module":"D","scenario":"S3"}]},{"parameter":"FW","unit":"m3","values":[{"value":"3,94E-02","module":"A1-A3","scenario":null},{"value":"2,44E-05","module":"A4","scenario":null},{"value":"3,06E-04","module":"A5","scenario":null},{"value":"5,34E-07","module":"C1","scenario":null},{"value":"1,94E-06","module":"C2","scenario":null},{"value":"0,00E+00","module":"C3","scenario":"S2"},{"value":"1,74E-05","module":"C3","scenario":"S3"},{"value":"5,02E-05","module":"C4","scenario":null},{"value":"-2,05E-04","module":"D","scenario":"S0"},{"value":"-3,94E-02","module":"D","scenario":"S2"},{"value":"-1,12E-04","module":"D","scenario":"S3"}]}],"end_of_life_waste":[{"parameter":"HWD","unit":"kg","values":[{"value":"4,96E-08","module":"A1-A3","scenario":null},{"value":"1,74E-08","module":"A4","scenario":null},{"value":"1,14E-10","module":"A5","scenario":null},{"value":"3,82E-10","module":"C1","scenario":null},{"value":"1,39E-09","module":"C2","scenario":null},{"value":"0,00E+00","module":"C3","scenario":"S2"},{"value":"1,41E-11","module":"C3","scenario":"S3"},{"value":"3,03E-09","module":"C4","scenario":null},{"value":"-3,44E-10","module":"D","scenario":"S0"},{"value":"-4,96E-08","module":"D","scenario":"S2"},{"value":"-1,98E-09","module":"D","scenario":"S3"}]},{"parameter":"NHWD","unit":"kg","values":[{"value":"4,12E-02","module":"A1-A3","scenario":null},{"value":"5,74E-05","module":"A4","scenario":null},{"value":"6,69E-03","module":"A5","scenario":null},{"value":"1,26E-06","module":"C1","scenario":null},{"value":"4,56E-06","module":"C2","scenario":null},{"value":"0,00E+00","module":"C3","scenario":"S2"},{"value":"2,41E-05","module":"C3","scenario":"S3"},{"value":"1,00E+00","module":"C4","scenario":null},{"value":"-3,86E-04","module":"D","scenario":"S0"},{"value":"-4,12E-02","module":"D","scenario":"S2"},{"value":"-6,23E-04","module":"D","scenario":"S3"}]},{"parameter":"RWD","unit":"kg","values":[{"value":"1,09E-04","module":"A1-A3","scenario":null},{"value":"4,64E-07","module":"A4","scenario":null},{"value":"1,85E-06","module":"A5","scenario":null},{"value":"1,02E-08","module":"C1","scenario":null},{"value":"3,68E-08","module":"C2","scenario":null},{"value":"0,00E+00","module":"C3","scenario":"S2"},{"value":"5,15E-06","module":"C3","scenario":"S3"},{"value":"2,26E-06","module":"C4","scenario":null},{"value":"-6,03E-05","module":"D","scenario":"S0"},{"value":"-1,09E-04","module":"D","scenario":"S2"},{"value":"-3,14E-05","module":"D","scenario":"S3"}]}],"end_of_life_flow":[{"parameter":"CRU","unit":"kg","values":[{"value":"0,00E+00","module":"A1-A3","scenario":null},{"value":"0,00E+00","module":"A4","scenario":null},{"value":"0,00E+00","module":"A5","scenario":null},{"value":"0,00E+00","module":"C1","scenario":null},{"value":"0,00E+00","module":"C2","scenario":null},{"value":"1,00E+00","module":"C3","scenario":"S2"},{"value":"0,00E+00","module":"C3","scenario":"S3"},{"value":"0,00E+00","module":"C4","scenario":null},{"value":"0,00E+00","module":"D","scenario":"S0"},{"value":"0,00E+00","module":"D","scenario":"S2"},{"value":"0,00E+00","module":"D","scenario":"S3"}]},{"parameter":"MFR","unit":"kg","values":[{"value":"0,00E+00","module":"A1-A3","scenario":null},{"value":"0,00E+00","module":"A4","scenario":null},{"value":"0,00E+00","module":"A5","scenario":null},{"value":"0,00E+00","module":"C1","scenario":null},{"value":"0,00E+00","module":"C2","scenario":null},{"value":"0,00E+00","module":"C3","scenario":"S2"},{"value":"4,40E-01","module":"C3","scenario":"S3"},{"value":"0,00E+00","module":"C4","scenario":null},{"value":"0,00E+00","module":"D","scenario":"S0"},{"value":"0,00E+00","module":"D","scenario":"S2"},{"value":"0,00E+00","module":"D","scenario":"S3"}]},{"parameter":"MER","unit":"kg","values":[{"value":"0,00E+00","module":"A1-A3","scenario":null},{"value":"0,00E+00","module":"A4","scenario":null},{"value":"6,09E-02","module":"A5","scenario":null},{"value":"0,00E+00","module":"C1","scenario":null},{"value":"0,00E+00","module":"C2","scenario":null},{"value":"0,00E+00","module":"C3","scenario":"S2"},{"value":"0,00E+00","module":"C3","scenario":"S3"},{"value":"0,00E+00","module":"C4","scenario":null},{"value":"0,00E+00","module":"D","scenario":"S0"},{"value":"0,00E+00","module":"D","scenario":"S2"},{"value":"0,00E+00","module":"D","scenario":"S3"}]},{"parameter":"EEE","unit":"MJ","values":[{"value":"0,00E+00","module":"A1-A3","scenario":null},{"value":"0,00E+00","module":"A4","scenario":null},{"value":"2,02E-01","module":"A5","scenario":null},{"value":"0,00E+00","module":"C1","scenario":null},{"value":"0,00E+00","module":"C2","scenario":null},{"value":"0,00E+00","module":"C3","scenario":"S2"},{"value":"0,00E+00","module":"C3","scenario":"S3"},{"value":"0,00E+00","module":"C4","scenario":null},{"value":"0,00E+00","module":"D","scenario":"S0"},{"value":"0,00E+00","module":"D","scenario":"S2"},{"value":"0,00E+00","module":"D","scenario":"S3"}]},{"parameter":"EET","unit":"MJ","values":[{"value":"0,00E+00","module":"A1-A3","scenario":null},{"value":"0,00E+00","module":"A4","scenario":null},{"value":"4,15E-01","module":"A5","scenario":null},{"value":"0,00E+00","module":"C1","scenario":null},{"value":"0,00E+00","module":"C2","scenario":null},{"value":"0,00E+00","module":"C3","scenario":"S2"},{"value":"0,00E+00","module":"C3","scenario":"S3"},{"value":"0,00E+00","module":"C4","scenario":null},{"value":"0,00E+00","module":"D","scenario":"S0"},{"value":"0,00E+00","module":"D","scenario":"S2"},{"value":"0,00E+00","module":"D","scenario":"S3"}]}]}