{"product_name":"Mauerziegel (ungef\u00fcllt)","epd_id":"EPD-BDZ-20210062-ICG1-DE","declared_unit":{"unit":"m3","amount":1},"compliance":["DIN EN 15804","ISO 14025"],"producer_name":"Bundesverband der Deutschen Ziegelindustrie e.V.","environmental_impact":[{"parameter":"GWP-total","unit":"kg CO2-eq","values":[{"value":"1,13E+02","module":"A1-A3","scenario":null},{"value":"3,96E+00","module":"A4","scenario":null},{"value":"1,88E+00","module":"A5","scenario":null},{"value":"3,44E-01","module":"C1","scenario":null},{"value":"9,26E-01","module":"C2","scenario":null},{"value":"-1,01E+01","module":"C3","scenario":null},{"value":"5,00E-01","module":"C4","scenario":null},{"value":"-1,46E+00","module":"D","scenario":"S0"},{"value":"-1,06E+00","module":"D","scenario":"S1"}]},{"parameter":"ODP","unit":"kg CFC11-eq","values":[{"value":"6,55E-13","module":"A1-A3","scenario":null},{"value":"1,31E-15","module":"A4","scenario":null},{"value":"3,16E-16","module":"A5","scenario":null},{"value":"1,15E-16","module":"C1","scenario":null},{"value":"3,07E-16","module":"C2","scenario":null},{"value":"8,15E-15","module":"C3","scenario":null},{"value":"2,70E-15","module":"C4","scenario":null},{"value":"-2,77E-14","module":"D","scenario":"S0"},{"value":"-2,15E-14","module":"D","scenario":"S1"}]},{"parameter":"AP","unit":"mol H+-eq","values":[{"value":"9,40E-02","module":"A1-A3","scenario":null},{"value":"2,75E-03","module":"A4","scenario":null},{"value":"1,70E-04","module":"A5","scenario":null},{"value":"1,20E-03","module":"C1","scenario":null},{"value":"6,40E-04","module":"C2","scenario":null},{"value":"9,33E-03","module":"C3","scenario":null},{"value":"3,12E-03","module":"C4","scenario":null},{"value":"-3,52E-03","module":"D","scenario":"S0"},{"value":"-9,86E-04","module":"D","scenario":"S1"}]},{"parameter":"EP","unit":"kg PO_4^3-eq","values":[{"value":"1,89E-02","module":"A1-A3","scenario":null},{"value":"5,86E-04","module":"A4","scenario":null},{"value":"3,85E-05","module":"A5","scenario":null},{"value":"2,90E-04","module":"C1","scenario":null},{"value":"1,40E-04","module":"C2","scenario":null},{"value":"2,28E-03","module":"C3","scenario":null},{"value":"3,50E-04","module":"C4","scenario":null},{"value":"-6,72E-04","module":"D","scenario":"S0"},{"value":"-1,76E-04","module":"D","scenario":"S1"}]},{"parameter":"POCP","unit":"kg NMVOC-eq","values":[{"value":"1,20E-02","module":"A1-A3","scenario":null},{"value":"-1,01E-04","module":"A4","scenario":null},{"value":"1,24E-05","module":"A5","scenario":null},{"value":"1,20E-04","module":"C1","scenario":null},{"value":"-2,35E-05","module":"C2","scenario":null},{"value":"1,02E-03","module":"C3","scenario":null},{"value":"2,30E-04","module":"C4","scenario":null},{"value":"-3,11E-04","module":"D","scenario":"S0"},{"value":"-8,92E-05","module":"D","scenario":"S1"}]},{"parameter":"ADPE","unit":"kg Sb-eq","values":[{"value":"9,90E-06","module":"A1-A3","scenario":null},{"value":"3,66E-07","module":"A4","scenario":null},{"value":"1,34E-08","module":"A5","scenario":null},{"value":"3,20E-08","module":"C1","scenario":null},{"value":"8,55E-08","module":"C2","scenario":null},{"value":"1,59E-06","module":"C3","scenario":null},{"value":"1,88E-07","module":"C4","scenario":null},{"value":"-3,86E-07","module":"D","scenario":"S0"},{"value":"-2,46E-07","module":"D","scenario":"S1"}]},{"parameter":"ADPF","unit":"MJ","values":[{"value":"1,15E+03","module":"A1-A3","scenario":null},{"value":"5,32E+01","module":"A4","scenario":null},{"value":"2,72E-01","module":"A5","scenario":null},{"value":"4,65E+00","module":"C1","scenario":null},{"value":"1,24E+01","module":"C2","scenario":null},{"value":"2,65E+01","module":"C3","scenario":null},{"value":"6,90E+00","module":"C4","scenario":null},{"value":"-1,73E+01","module":"D","scenario":"S0"},{"value":"-1,38E+01","module":"D","scenario":"S1"}]}],"additional_environmental_impact":[],"resource_use":[{"parameter":"PERE","unit":"MJ","values":[{"value":"2,15E+02","module":"A1-A3","scenario":null},{"value":"3,10E+00","module":"A4","scenario":null},{"value":"5,59E-02","module":"A5","scenario":null},{"value":"2,71E-01","module":"C1","scenario":null},{"value":"7,25E-01","module":"C2","scenario":null},{"value":"2,28E+00","module":"C3","scenario":null},{"value":"1,70E+00","module":"C4","scenario":null},{"value":"-5,45E+00","module":"D","scenario":"S0"},{"value":"-3,78E+00","module":"D","scenario":"S1"}]},{"parameter":"PERM","unit":"","values":[{"value":"0,00E+00","module":"A1-A3","scenario":null},{"value":"0,00E+00","module":"A4","scenario":null},{"value":"0,00E+00","module":"A5","scenario":null},{"value":"0,00E+00","module":"C1","scenario":null},{"value":"0,00E+00","module":"C2","scenario":null},{"value":"0,00E+00","module":"C3","scenario":null},{"value":"0,00E+00","module":"C4","scenario":null},{"value":"0,00E+00","module":"D","scenario":"S0"},{"value":"0,00E+00","module":"D","scenario":"S1"}]},{"parameter":"PERT","unit":"MJ","values":[{"value":"2,15E+02","module":"A1-A3","scenario":null},{"value":"3,10E+00","module":"A4","scenario":null},{"value":"5,59E-02","module":"A5","scenario":null},{"value":"2,71E-01","module":"C1","scenario":null},{"value":"7,25E-01","module":"C2","scenario":null},{"value":"2,28E+00","module":"C3","scenario":null},{"value":"1,70E+00","module":"C4","scenario":null},{"value":"-5,45E+00","module":"D","scenario":"S0"},{"value":"-3,78E+00","module":"D","scenario":"S1"}]},{"parameter":"PENRE","unit":"MJ","values":[{"value":"1,18E+03","module":"A1-A3","scenario":null},{"value":"5,33E+01","module":"A4","scenario":null},{"value":"5,59E-02","module":"A5","scenario":null},{"value":"4,66E+00","module":"C1","scenario":null},{"value":"1,25E+01","module":"C2","scenario":null},{"value":"2,71E+01","module":"C3","scenario":null},{"value":"1,29E+01","module":"C4","scenario":null},{"value":"-1,91E+01","module":"D","scenario":"S0"},{"value":"-1,51E+01","module":"D","scenario":"S1"}]},{"parameter":"PENRM","unit":"MJ","values":[{"value":"0,00E+00","module":"A1-A3","scenario":null},{"value":"0,00E+00","module":"A4","scenario":null},{"value":"0,00E+00","module":"A5","scenario":null},{"value":"0,00E+00","module":"C1","scenario":null},{"value":"0,00E+00","module":"C2","scenario":null},{"value":"0,00E+00","module":"C3","scenario":null},{"value":"0,00E+00","module":"C4","scenario":null},{"value":"0,00E+00","module":"D","scenario":"S0"},{"value":"0,00E+00","module":"D","scenario":"S1"}]},{"parameter":"PENRT","unit":"MJ","values":[{"value":"1,18E+03","module":"A1-A3","scenario":null},{"value":"5,33E+01","module":"A4","scenario":null},{"value":"5,59E-02","module":"A5","scenario":null},{"value":"4,66E+00","module":"C1","scenario":null},{"value":"1,25E+01","module":"C2","scenario":null},{"value":"2,71E+01","module":"C3","scenario":null},{"value":"1,29E+01","module":"C4","scenario":null},{"value":"-1,91E+01","module":"D","scenario":"S0"},{"value":"-1,51E+01","module":"D","scenario":"S1"}]},{"parameter":"SM","unit":"kg","values":[{"value":"1,42E+02","module":"A1-A3","scenario":null},{"value":"0,00E+00","module":"A4","scenario":null},{"value":"0,00E+00","module":"A5","scenario":null},{"value":"0,00E+00","module":"C1","scenario":null},{"value":"0,00E+00","module":"C2","scenario":null},{"value":"5,39E+02","module":"C3","scenario":null},{"value":"0,00E+00","module":"C4","scenario":null},{"value":"0,00E+00","module":"D","scenario":"S0"},{"value":"0,00E+00","module":"D","scenario":"S1"}]},{"parameter":"RSF","unit":"MJ","values":[{"value":"0,00E+00","module":"A1-A3","scenario":null},{"value":"0,00E+00","module":"A4","scenario":null},{"value":"0,00E+00","module":"A5","scenario":null},{"value":"0,00E+00","module":"C1","scenario":null},{"value":"0,00E+00","module":"C2","scenario":null},{"value":"0,00E+00","module":"C3","scenario":null},{"value":"0,00E+00","module":"C4","scenario":null},{"value":"0,00E+00","module":"D","scenario":"S0"},{"value":"0,00E+00","module":"D","scenario":"S1"}]},{"parameter":"NRSF","unit":"MJ","values":[{"value":"0,00E+00","module":"A1-A3","scenario":null},{"value":"0,00E+00","module":"A4","scenario":null},{"value":"0,00E+00","module":"A5","scenario":null},{"value":"0,00E+00","module":"C1","scenario":null},{"value":"0,00E+00","module":"C2","scenario":null},{"value":"0,00E+00","module":"C3","scenario":null},{"value":"0,00E+00","module":"C4","scenario":null},{"value":"0,00E+00","module":"D","scenario":"S0"},{"value":"0,00E+00","module":"D","scenario":"S1"}]},{"parameter":"FW","unit":"m3","values":[{"value":"1,71E-01","module":"A1-A3","scenario":null},{"value":"2,86E-03","module":"A4","scenario":null},{"value":"4,05E-03","module":"A5","scenario":null},{"value":"2,43E-04","module":"C1","scenario":null},{"value":"6,50E-04","module":"C2","scenario":null},{"value":"7,09E-03","module":"C3","scenario":null},{"value":"3,26E-03","module":"C4","scenario":null},{"value":"-3,54E-03","module":"D","scenario":"S0"},{"value":"-2,06E-03","module":"D","scenario":"S1"}]}],"end_of_life_waste":[{"parameter":"HWD","unit":"kg","values":[{"value":"1,67E-06","module":"A1-A3","scenario":null},{"value":"4,10E-06","module":"A4","scenario":null},{"value":"2,28E-10","module":"A5","scenario":null},{"value":"1,74E-07","module":"C1","scenario":null},{"value":"4,66E-07","module":"C2","scenario":null},{"value":"5,70E-07","module":"C3","scenario":null},{"value":"1,08E-07","module":"C4","scenario":null},{"value":"-3,60E-07","module":"D","scenario":"S0"},{"value":"-7,95E-09","module":"D","scenario":"S1"}]},{"parameter":"NHWD","unit":"kg","values":[{"value":"5,85E-05","module":"A1-A3","scenario":null},{"value":"1,99E-06","module":"A4","scenario":null},{"value":"7,61E-03","module":"A5","scenario":null},{"value":"8,18E-04","module":"C1","scenario":null},{"value":"2,19E-03","module":"C2","scenario":null},{"value":"8,15E-03","module":"C3","scenario":null},{"value":"1,97E-07","module":"C4","scenario":null},{"value":"-1,12E+01","module":"D","scenario":"S0"},{"value":"-7,12E-03","module":"D","scenario":"S1"}]},{"parameter":"RWD","unit":"kg","values":[{"value":"2,83E-02","module":"A1-A3","scenario":null},{"value":"5,61E-05","module":"A4","scenario":null},{"value":"8,10E-06","module":"A5","scenario":null},{"value":"4,91E-06","module":"C1","scenario":null},{"value":"1,31E-05","module":"C2","scenario":null},{"value":"2,25E-04","module":"C3","scenario":null},{"value":"1,45E-04","module":"C4","scenario":null},{"value":"-9,31E-04","module":"D","scenario":"S0"},{"value":"-5,48E-04","module":"D","scenario":"S1"}]}],"end_of_life_flow":[{"parameter":"CRU","unit":"kg","values":[{"value":"0,00E+00","module":"A1-A3","scenario":null},{"value":"0,00E+00","module":"A4","scenario":null},{"value":"0,00E+00","module":"A5","scenario":null},{"value":"0,00E+00","module":"C1","scenario":null},{"value":"0,00E+00","module":"C2","scenario":null},{"value":"0,00E+00","module":"C3","scenario":null},{"value":"0,00E+00","module":"C4","scenario":null},{"value":"0,00E+00","module":"D","scenario":"S0"},{"value":"0,00E+00","module":"D","scenario":"S1"}]},{"parameter":"MFR","unit":"kg","values":[{"value":"0,00E+00","module":"A1-A3","scenario":null},{"value":"0,00E+00","module":"A4","scenario":null},{"value":"0,00E+00","module":"A5","scenario":null},{"value":"0,00E+00","module":"C1","scenario":null},{"value":"0,00E+00","module":"C2","scenario":null},{"value":"5,39E+02","module":"C3","scenario":null},{"value":"0,00E+00","module":"C4","scenario":null},{"value":"0,00E+00","module":"D","scenario":"S0"},{"value":"0,00E+00","module":"D","scenario":"S1"}]},{"parameter":"MER","unit":"kg","values":[{"value":"0,00E+00","module":"A1-A3","scenario":null},{"value":"0,00E+00","module":"A4","scenario":null},{"value":"0,00E+00","module":"A5","scenario":null},{"value":"0,00E+00","module":"C1","scenario":null},{"value":"0,00E+00","module":"C2","scenario":null},{"value":"0,00E+00","module":"C3","scenario":null},{"value":"0,00E+00","module":"C4","scenario":null},{"value":"0,00E+00","module":"D","scenario":"S0"},{"value":"0,00E+00","module":"D","scenario":"S1"}]},{"parameter":"EEE","unit":"MJ","values":[{"value":"0,00E+00","module":"A1-A3","scenario":null},{"value":"0,00E+00","module":"A4","scenario":null},{"value":"3,42E+00","module":"A5","scenario":null},{"value":"0,00E+00","module":"C1","scenario":null},{"value":"0,00E+00","module":"C2","scenario":null},{"value":"0,00E+00","module":"C3","scenario":null},{"value":"0,00E+00","module":"C4","scenario":null},{"value":"0,00E+00","module":"D","scenario":"S0"},{"value":"0,00E+00","module":"D","scenario":"S1"}]},{"parameter":"EET","unit":"MJ","values":[{"value":"0,00E+00","module":"A1-A3","scenario":null},{"value":"0,00E+00","module":"A4","scenario":null},{"value":"7,88E+00","module":"A5","scenario":null},{"value":"0,00E+00","module":"C1","scenario":null},{"value":"0,00E+00","module":"C2","scenario":null},{"value":"0,00E+00","module":"C3","scenario":null},{"value":"0,00E+00","module":"C4","scenario":null},{"value":"0,00E+00","module":"D","scenario":"S0"},{"value":"0,00E+00","module":"D","scenario":"S1"}]}]}