{"product_name":"Soft Cells Tracks 25mm (aluminiumrahmen)","epd_id":"EPD-KVC-20230217-CBC1-EN","declared_unit":{"unit":"m2","amount":1},"compliance":["DIN EN 15804+A2","ISO 14025"],"producer_name":"Kvadrat Acoustics A/S","environmental_impact":[{"parameter":"GWP-total","unit":"kg CO2-eq","values":[{"value":"1,11E+01","module":"A1","scenario":null},{"value":"4,14E-01","module":"A2","scenario":null},{"value":"1,87E-01","module":"A3","scenario":null},{"value":"1,28E-02","module":"A4","scenario":null},{"value":"6,85E-02","module":"A5","scenario":null},{"value":"0,00E+00","module":"C1","scenario":null},{"value":"1,87E-01","module":"C2","scenario":null},{"value":"8,70E-03","module":"C3","scenario":null},{"value":"4,71E-01","module":"C4","scenario":null},{"value":"-1,75E+00","module":"D","scenario":null},{"value":"1,17E+01","module":"A1A3","scenario":null}]},{"parameter":"GWP-fossil","unit":"kg CO2-eq","values":[{"value":"1,17E+01","module":"A1","scenario":null},{"value":"4,10E-01","module":"A2","scenario":null},{"value":"1,76E-01","module":"A3","scenario":null},{"value":"1,27E-02","module":"A4","scenario":null},{"value":"4,61E-02","module":"A5","scenario":null},{"value":"0,00E+00","module":"C1","scenario":null},{"value":"1,86E-01","module":"C2","scenario":null},{"value":"8,66E-03","module":"C3","scenario":null},{"value":"6,95E-02","module":"C4","scenario":null},{"value":"-1,75E+00","module":"D","scenario":null},{"value":"1,23E+01","module":"A1A3","scenario":null}]},{"parameter":"GWP-biogenic","unit":"kg CO2-eq","values":[{"value":"-5,53E-01","module":"A1","scenario":null},{"value":"8,38E-04","module":"A2","scenario":null},{"value":"1,05E-02","module":"A3","scenario":null},{"value":"2,62E-05","module":"A4","scenario":null},{"value":"2,22E-02","module":"A5","scenario":null},{"value":"0,00E+00","module":"C1","scenario":null},{"value":"3,82E-04","module":"C2","scenario":null},{"value":"1,48E-06","module":"C3","scenario":null},{"value":"4,01E-01","module":"C4","scenario":null},{"value":"9,83E-04","module":"D","scenario":null},{"value":"-5,42E-01","module":"A1A3","scenario":null}]},{"parameter":"GWP-luluc","unit":"kg CO2-eq","values":[{"value":"2,90E-03","module":"A1","scenario":null},{"value":"2,78E-03","module":"A2","scenario":null},{"value":"4,95E-04","module":"A3","scenario":null},{"value":"8,73E-05","module":"A4","scenario":null},{"value":"2,06E-04","module":"A5","scenario":null},{"value":"0,00E+00","module":"C1","scenario":null},{"value":"1,27E-03","module":"C2","scenario":null},{"value":"4,01E-05","module":"C3","scenario":null},{"value":"6,77E-05","module":"C4","scenario":null},{"value":"-2,92E-04","module":"D","scenario":null},{"value":"6,17E-03","module":"A1A3","scenario":null}]},{"parameter":"ODP","unit":"kg CFC11-eq","values":[{"value":"1,07E-08","module":"A1","scenario":null},{"value":"4,07E-14","module":"A2","scenario":null},{"value":"1,17E-09","module":"A3","scenario":null},{"value":"1,27E-15","module":"A4","scenario":null},{"value":"1,36E-10","module":"A5","scenario":null},{"value":"0,00E+00","module":"C1","scenario":null},{"value":"1,85E-14","module":"C2","scenario":null},{"value":"1,29E-14","module":"C3","scenario":null},{"value":"1,01E-13","module":"C4","scenario":null},{"value":"-2,82E-14","module":"D","scenario":null},{"value":"1,19E-08","module":"A1A3","scenario":null}]},{"parameter":"AP","unit":"mol H+-eq","values":[{"value":"4,37E-02","module":"A1","scenario":null},{"value":"5,00E-04","module":"A2","scenario":null},{"value":"3,17E-04","module":"A3","scenario":null},{"value":"1,46E-05","module":"A4","scenario":null},{"value":"4,72E-05","module":"A5","scenario":null},{"value":"0,00E+00","module":"C1","scenario":null},{"value":"2,69E-04","module":"C2","scenario":null},{"value":"4,47E-05","module":"C3","scenario":null},{"value":"3,25E-04","module":"C4","scenario":null},{"value":"-6,14E-03","module":"D","scenario":null},{"value":"4,46E-02","module":"A1A3","scenario":null}]},{"parameter":"POCP","unit":"kg NMVOC-eq","values":[{"value":"2,03E-02","module":"A1","scenario":null},{"value":"4,52E-04","module":"A2","scenario":null},{"value":"2,52E-04","module":"A3","scenario":null},{"value":"1,25E-05","module":"A4","scenario":null},{"value":"4,60E-05","module":"A5","scenario":null},{"value":"0,00E+00","module":"C1","scenario":null},{"value":"2,40E-04","module":"C2","scenario":null},{"value":"5,56E-05","module":"C3","scenario":null},{"value":"3,94E-04","module":"C4","scenario":null},{"value":"-3,33E-03","module":"D","scenario":null},{"value":"2,10E-02","module":"A1A3","scenario":null}]},{"parameter":"ADPE","unit":"kg Sb-eq","values":[{"value":"7,02E-06","module":"A1","scenario":null},{"value":"4,17E-08","module":"A2","scenario":null},{"value":"1,17E-07","module":"A3","scenario":null},{"value":"1,31E-09","module":"A4","scenario":null},{"value":"8,66E-09","module":"A5","scenario":null},{"value":"0,00E+00","module":"C1","scenario":null},{"value":"1,90E-08","module":"C2","scenario":null},{"value":"9,61E-09","module":"C3","scenario":null},{"value":"4,62E-09","module":"C4","scenario":null},{"value":"-7,46E-08","module":"D","scenario":null},{"value":"7,18E-06","module":"A1A3","scenario":null}]},{"parameter":"ADPF","unit":"MJ","values":[{"value":"1,86E+02","module":"A1","scenario":null},{"value":"5,45E+00","module":"A2","scenario":null},{"value":"4,97E+00","module":"A3","scenario":null},{"value":"1,70E-01","module":"A4","scenario":null},{"value":"3,94E-01","module":"A5","scenario":null},{"value":"0,00E+00","module":"C1","scenario":null},{"value":"2,48E+00","module":"C2","scenario":null},{"value":"1,69E-01","module":"C3","scenario":null},{"value":"6,98E-01","module":"C4","scenario":null},{"value":"-2,01E+01","module":"D","scenario":null},{"value":"1,96E+02","module":"A1A3","scenario":null}]},{"parameter":"WDP","unit":"m3 world-eq. Deprived","values":[{"value":"1,29E+00","module":"A1","scenario":null},{"value":"4,62E-03","module":"A2","scenario":null},{"value":"3,45E-02","module":"A3","scenario":null},{"value":"1,45E-04","module":"A4","scenario":null},{"value":"2,11E-03","module":"A5","scenario":null},{"value":"0,00E+00","module":"C1","scenario":null},{"value":"2,11E-03","module":"C2","scenario":null},{"value":"1,67E-03","module":"C3","scenario":null},{"value":"4,96E-03","module":"C4","scenario":null},{"value":"-6,66E-02","module":"D","scenario":null},{"value":"1,33E+00","module":"A1A3","scenario":null}]},{"parameter":"EP-freshwater","unit":"kg P-eq","values":[{"value":"5,01E-05","module":"A1","scenario":null},{"value":"1,48E-06","module":"A2","scenario":null},{"value":"6,66E-06","module":"A3","scenario":null},{"value":"4,63E-08","module":"A4","scenario":null},{"value":"2,28E-07","module":"A5","scenario":null},{"value":"0,00E+00","module":"C1","scenario":null},{"value":"6,75E-07","module":"C2","scenario":null},{"value":"2,49E-08","module":"C3","scenario":null},{"value":"3,93E-06","module":"C4","scenario":null},{"value":"-6,83E-07","module":"D","scenario":null},{"value":"5,82E-05","module":"A1A3","scenario":null}]},{"parameter":"EP-marine","unit":"kg N-eq","values":[{"value":"8,58E-03","module":"A1","scenario":null},{"value":"1,68E-04","module":"A2","scenario":null},{"value":"1,09E-04","module":"A3","scenario":null},{"value":"4,69E-06","module":"A4","scenario":null},{"value":"1,88E-05","module":"A5","scenario":null},{"value":"0,00E+00","module":"C1","scenario":null},{"value":"9,80E-05","module":"C2","scenario":null},{"value":"2,04E-05","module":"C3","scenario":null},{"value":"2,59E-04","module":"C4","scenario":null},{"value":"-1,10E-03","module":"D","scenario":null},{"value":"8,86E-03","module":"A1A3","scenario":null}]},{"parameter":"EP-terrestrial","unit":"mol N-eq.","values":[{"value":"1,44E-01","module":"A1","scenario":null},{"value":"1,99E-03","module":"A2","scenario":null},{"value":"1,09E-03","module":"A3","scenario":null},{"value":"5,66E-05","module":"A4","scenario":null},{"value":"2,19E-04","module":"A5","scenario":null},{"value":"0,00E+00","module":"C1","scenario":null},{"value":"1,14E-03","module":"C2","scenario":null},{"value":"2,26E-04","module":"C3","scenario":null},{"value":"9,95E-04","module":"C4","scenario":null},{"value":"-1,30E-02","module":"D","scenario":null},{"value":"1,47E-01","module":"A1A3","scenario":null}]}],"additional_environmental_impact":[{"parameter":"PM","unit":"Disease incidence","values":[{"value":"4,40E-07","module":"A1","scenario":null},{"value":"3,94E-09","module":"A2","scenario":null},{"value":"3,13E-09","module":"A3","scenario":null},{"value":"1,00E-10","module":"A4","scenario":null},{"value":"3,37E-10","module":"A5","scenario":null},{"value":"0,00E+00","module":"C1","scenario":null},{"value":"1,60E-09","module":"C2","scenario":null},{"value":"8,48E-10","module":"C3","scenario":null},{"value":"3,72E-09","module":"C4","scenario":null},{"value":"-6,53E-08","module":"D","scenario":null},{"value":"4,48E-07","module":"A1A3","scenario":null}]},{"parameter":"ETP-fw","unit":"CTUe","values":[{"value":"4,37E+02","module":"A1","scenario":null},{"value":"3,86E+00","module":"A2","scenario":null},{"value":"2,40E+00","module":"A3","scenario":null},{"value":"1,21E-01","module":"A4","scenario":null},{"value":"3,05E-01","module":"A5","scenario":null},{"value":"0,00E+00","module":"C1","scenario":null},{"value":"1,76E+00","module":"C2","scenario":null},{"value":"1,13E-01","module":"C3","scenario":null},{"value":"9,26E-01","module":"C4","scenario":null},{"value":"-9,56E+00","module":"D","scenario":null},{"value":"4,43E+02","module":"A1A3","scenario":null}]},{"parameter":"HTP-c","unit":"CTUh","values":[{"value":"6,51E-09","module":"A1","scenario":null},{"value":"7,96E-11","module":"A2","scenario":null},{"value":"4,06E-11","module":"A3","scenario":null},{"value":"2,48E-12","module":"A4","scenario":null},{"value":"5,15E-12","module":"A5","scenario":null},{"value":"0,00E+00","module":"C1","scenario":null},{"value":"3,62E-11","module":"C2","scenario":null},{"value":"2,43E-12","module":"C3","scenario":null},{"value":"4,89E-11","module":"C4","scenario":null},{"value":"-1,38E-09","module":"D","scenario":null},{"value":"6,63E-09","module":"A1A3","scenario":null}]},{"parameter":"HTP-nc","unit":"CTUh","values":[{"value":"2,82E-07","module":"A1","scenario":null},{"value":"4,31E-09","module":"A2","scenario":null},{"value":"1,71E-09","module":"A3","scenario":null},{"value":"1,34E-10","module":"A4","scenario":null},{"value":"3,26E-10","module":"A5","scenario":null},{"value":"0,00E+00","module":"C1","scenario":null},{"value":"1,97E-09","module":"C2","scenario":null},{"value":"1,30E-10","module":"C3","scenario":null},{"value":"5,42E-09","module":"C4","scenario":null},{"value":"-1,51E-08","module":"D","scenario":null},{"value":"2,88E-07","module":"A1A3","scenario":null}]},{"parameter":"SQP","unit":"-","values":[{"value":"9,89E+01","module":"A1","scenario":null},{"value":"2,29E+00","module":"A2","scenario":null},{"value":"8,64E-01","module":"A3","scenario":null},{"value":"7,20E-02","module":"A4","scenario":null},{"value":"1,71E-01","module":"A5","scenario":null},{"value":"0,00E+00","module":"C1","scenario":null},{"value":"1,05E+00","module":"C2","scenario":null},{"value":"3,83E-02","module":"C3","scenario":null},{"value":"1,06E-01","module":"C4","scenario":null},{"value":"-1,41E+00","module":"D","scenario":null},{"value":"1,02E+02","module":"A1A3","scenario":null}]}],"resource_use":[{"parameter":"PERE","unit":"MJ","values":[{"value":"4,91E+01","module":"A1","scenario":null},{"value":"3,76E-01","module":"A2","scenario":null},{"value":"4,92E-01","module":"A3","scenario":null},{"value":"1,18E-02","module":"A4","scenario":null},{"value":"2,08E-02","module":"A5","scenario":null},{"value":"0,00E+00","module":"C1","scenario":null},{"value":"1,72E-01","module":"C2","scenario":null},{"value":"1,36E-02","module":"C3","scenario":null},{"value":"8,52E-02","module":"C4","scenario":null},{"value":"-4,66E+00","module":"D","scenario":null},{"value":"5,00E+01","module":"A1A3","scenario":null}]},{"parameter":"PERM","unit":"","values":[{"value":"4,26E+00","module":"A1","scenario":null},{"value":"0,00E+00","module":"A2","scenario":null},{"value":"1,68E-01","module":"A3","scenario":null},{"value":"0,00E+00","module":"A4","scenario":null},{"value":"0,00E+00","module":"A5","scenario":null},{"value":"0,00E+00","module":"C1","scenario":null},{"value":"0,00E+00","module":"C2","scenario":null},{"value":"0,00E+00","module":"C3","scenario":null},{"value":"0,00E+00","module":"C4","scenario":null},{"value":"0,00E+00","module":"D","scenario":null},{"value":"4,42E+00","module":"A1A3","scenario":null}]},{"parameter":"PERT","unit":"MJ","values":[{"value":"5,34E+01","module":"A1","scenario":null},{"value":"3,76E-01","module":"A2","scenario":null},{"value":"6,60E-01","module":"A3","scenario":null},{"value":"1,18E-02","module":"A4","scenario":null},{"value":"2,08E-02","module":"A5","scenario":null},{"value":"0,00E+00","module":"C1","scenario":null},{"value":"1,72E-01","module":"C2","scenario":null},{"value":"1,36E-02","module":"C3","scenario":null},{"value":"8,52E-02","module":"C4","scenario":null},{"value":"-4,66E+00","module":"D","scenario":null},{"value":"5,44E+01","module":"A1A3","scenario":null}]},{"parameter":"PENRE","unit":"MJ","values":[{"value":"1,78E+02","module":"A1","scenario":null},{"value":"5,47E+00","module":"A2","scenario":null},{"value":"4,79E+00","module":"A3","scenario":null},{"value":"1,71E-01","module":"A4","scenario":null},{"value":"5,79E-01","module":"A5","scenario":null},{"value":"0,00E+00","module":"C1","scenario":null},{"value":"2,49E+00","module":"C2","scenario":null},{"value":"1,70E-01","module":"C3","scenario":null},{"value":"6,98E-01","module":"C4","scenario":null},{"value":"-2,02E+01","module":"D","scenario":null},{"value":"1,89E+02","module":"A1A3","scenario":null}]},{"parameter":"PENRM","unit":"MJ","values":[{"value":"7,40E+00","module":"A1","scenario":null},{"value":"0,00E+00","module":"A2","scenario":null},{"value":"1,83E-01","module":"A3","scenario":null},{"value":"0,00E+00","module":"A4","scenario":null},{"value":"-1,83E-01","module":"A5","scenario":null},{"value":"0,00E+00","module":"C1","scenario":null},{"value":"0,00E+00","module":"C2","scenario":null},{"value":"0,00E+00","module":"C3","scenario":null},{"value":"0,00E+00","module":"C4","scenario":null},{"value":"0,00E+00","module":"D","scenario":null},{"value":"7,58E+00","module":"A1A3","scenario":null}]},{"parameter":"PENRT","unit":"MJ","values":[{"value":"1,86E+02","module":"A1","scenario":null},{"value":"5,47E+00","module":"A2","scenario":null},{"value":"4,97E+00","module":"A3","scenario":null},{"value":"1,71E-01","module":"A4","scenario":null},{"value":"3,96E-01","module":"A5","scenario":null},{"value":"0,00E+00","module":"C1","scenario":null},{"value":"2,49E+00","module":"C2","scenario":null},{"value":"1,70E-01","module":"C3","scenario":null},{"value":"6,98E-01","module":"C4","scenario":null},{"value":"-2,02E+01","module":"D","scenario":null},{"value":"1,96E+02","module":"A1A3","scenario":null}]},{"parameter":"SM","unit":"kg","values":[{"value":"1,75E+00","module":"A1","scenario":null},{"value":"0,00E+00","module":"A2","scenario":null},{"value":"1,38E-02","module":"A3","scenario":null},{"value":"0,00E+00","module":"A4","scenario":null},{"value":"0,00E+00","module":"A5","scenario":null},{"value":"0,00E+00","module":"C1","scenario":null},{"value":"0,00E+00","module":"C2","scenario":null},{"value":"0,00E+00","module":"C3","scenario":null},{"value":"0,00E+00","module":"C4","scenario":null},{"value":"0,00E+00","module":"D","scenario":null},{"value":"1,76E+00","module":"A1A3","scenario":null}]},{"parameter":"RSF","unit":"MJ","values":[{"value":"0,00E+00","module":"A1","scenario":null},{"value":"0,00E+00","module":"A2","scenario":null},{"value":"0,00E+00","module":"A3","scenario":null},{"value":"0,00E+00","module":"A4","scenario":null},{"value":"0,00E+00","module":"A5","scenario":null},{"value":"0,00E+00","module":"C1","scenario":null},{"value":"0,00E+00","module":"C2","scenario":null},{"value":"0,00E+00","module":"C3","scenario":null},{"value":"0,00E+00","module":"C4","scenario":null},{"value":"0,00E+00","module":"D","scenario":null},{"value":"0,00E+00","module":"A1A3","scenario":null}]},{"parameter":"NRSF","unit":"MJ","values":[{"value":"0,00E+00","module":"A1","scenario":null},{"value":"0,00E+00","module":"A2","scenario":null},{"value":"0,00E+00","module":"A3","scenario":null},{"value":"0,00E+00","module":"A4","scenario":null},{"value":"0,00E+00","module":"A5","scenario":null},{"value":"0,00E+00","module":"C1","scenario":null},{"value":"0,00E+00","module":"C2","scenario":null},{"value":"0,00E+00","module":"C3","scenario":null},{"value":"0,00E+00","module":"C4","scenario":null},{"value":"0,00E+00","module":"D","scenario":null},{"value":"0,00E+00","module":"A1A3","scenario":null}]},{"parameter":"FW","unit":"m3","values":[{"value":"6,18E-02","module":"A1","scenario":null},{"value":"4,34E-04","module":"A2","scenario":null},{"value":"1,51E-03","module":"A3","scenario":null},{"value":"1,36E-05","module":"A4","scenario":null},{"value":"6,44E-05","module":"A5","scenario":null},{"value":"0,00E+00","module":"C1","scenario":null},{"value":"1,98E-04","module":"C2","scenario":null},{"value":"4,74E-05","module":"C3","scenario":null},{"value":"1,48E-04","module":"C4","scenario":null},{"value":"-1,08E-02","module":"D","scenario":null},{"value":"6,37E-02","module":"A1A3","scenario":null}]}],"end_of_life_waste":[{"parameter":"HWD","unit":"kg","values":[{"value":"2,40E-08","module":"A1","scenario":null},{"value":"2,89E-11","module":"A2","scenario":null},{"value":"2,41E-10","module":"A3","scenario":null},{"value":"9,03E-13","module":"A4","scenario":null},{"value":"-1,23E-12","module":"A5","scenario":null},{"value":"0,00E+00","module":"C1","scenario":null},{"value":"1,32E-11","module":"C2","scenario":null},{"value":"2,12E-12","module":"C3","scenario":null},{"value":"6,55E-11","module":"C4","scenario":null},{"value":"-6,10E-10","module":"D","scenario":null},{"value":"2,43E-08","module":"A1A3","scenario":null}]},{"parameter":"NHWD","unit":"kg","values":[{"value":"8,19E-01","module":"A1","scenario":null},{"value":"8,89E-04","module":"A2","scenario":null},{"value":"7,59E-04","module":"A3","scenario":null},{"value":"2,78E-05","module":"A4","scenario":null},{"value":"1,86E-04","module":"A5","scenario":null},{"value":"0,00E+00","module":"C1","scenario":null},{"value":"4,05E-04","module":"C2","scenario":null},{"value":"4,50E-05","module":"C3","scenario":null},{"value":"2,31E+00","module":"C4","scenario":null},{"value":"-2,55E-01","module":"D","scenario":null},{"value":"8,21E-01","module":"A1A3","scenario":null}]},{"parameter":"RWD","unit":"kg","values":[{"value":"7,38E-03","module":"A1","scenario":null},{"value":"1,01E-05","module":"A2","scenario":null},{"value":"9,55E-04","module":"A3","scenario":null},{"value":"3,17E-07","module":"A4","scenario":null},{"value":"9,01E-07","module":"A5","scenario":null},{"value":"0,00E+00","module":"C1","scenario":null},{"value":"4,62E-06","module":"C2","scenario":null},{"value":"2,24E-06","module":"C3","scenario":null},{"value":"8,10E-06","module":"C4","scenario":null},{"value":"-1,14E-03","module":"D","scenario":null},{"value":"8,35E-03","module":"A1A3","scenario":null}]}],"end_of_life_flow":[{"parameter":"CRU","unit":"kg","values":[{"value":"0,00E+00","module":"A1","scenario":null},{"value":"0,00E+00","module":"A2","scenario":null},{"value":"0,00E+00","module":"A3","scenario":null},{"value":"0,00E+00","module":"A4","scenario":null},{"value":"0,00E+00","module":"A5","scenario":null},{"value":"0,00E+00","module":"C1","scenario":null},{"value":"0,00E+00","module":"C2","scenario":null},{"value":"0,00E+00","module":"C3","scenario":null},{"value":"0,00E+00","module":"C4","scenario":null},{"value":"0,00E+00","module":"D","scenario":null},{"value":"0,00E+00","module":"A1A3","scenario":null}]},{"parameter":"MFR","unit":"kg","values":[{"value":"0,00E+00","module":"A1","scenario":null},{"value":"0,00E+00","module":"A2","scenario":null},{"value":"3,38E-01","module":"A3","scenario":null},{"value":"0,00E+00","module":"A4","scenario":null},{"value":"2,43E-01","module":"A5","scenario":null},{"value":"0,00E+00","module":"C1","scenario":null},{"value":"0,00E+00","module":"C2","scenario":null},{"value":"8,72E-01","module":"C3","scenario":null},{"value":"0,00E+00","module":"C4","scenario":null},{"value":"0,00E+00","module":"D","scenario":null},{"value":"3,38E-01","module":"A1A3","scenario":null}]},{"parameter":"MER","unit":"kg","values":[{"value":"0,00E+00","module":"A1","scenario":null},{"value":"0,00E+00","module":"A2","scenario":null},{"value":"0,00E+00","module":"A3","scenario":null},{"value":"0,00E+00","module":"A4","scenario":null},{"value":"4,21E-03","module":"A5","scenario":null},{"value":"0,00E+00","module":"C1","scenario":null},{"value":"0,00E+00","module":"C2","scenario":null},{"value":"0,00E+00","module":"C3","scenario":null},{"value":"0,00E+00","module":"C4","scenario":null},{"value":"0,00E+00","module":"D","scenario":null},{"value":"0,00E+00","module":"A1A3","scenario":null}]},{"parameter":"EEE","unit":"MJ","values":[{"value":"0,00E+00","module":"A1","scenario":null},{"value":"0,00E+00","module":"A2","scenario":null},{"value":"0,00E+00","module":"A3","scenario":null},{"value":"0,00E+00","module":"A4","scenario":null},{"value":"2,82E-02","module":"A5","scenario":null},{"value":"0,00E+00","module":"C1","scenario":null},{"value":"0,00E+00","module":"C2","scenario":null},{"value":"0,00E+00","module":"C3","scenario":null},{"value":"0,00E+00","module":"C4","scenario":null},{"value":"0,00E+00","module":"D","scenario":null},{"value":"0,00E+00","module":"A1A3","scenario":null}]},{"parameter":"EET","unit":"MJ","values":[{"value":"0,00E+00","module":"A1","scenario":null},{"value":"0,00E+00","module":"A2","scenario":null},{"value":"0,00E+00","module":"A3","scenario":null},{"value":"0,00E+00","module":"A4","scenario":null},{"value":"5,01E-02","module":"A5","scenario":null},{"value":"0,00E+00","module":"C1","scenario":null},{"value":"0,00E+00","module":"C2","scenario":null},{"value":"0,00E+00","module":"C3","scenario":null},{"value":"0,00E+00","module":"C4","scenario":null},{"value":"0,00E+00","module":"D","scenario":null},{"value":"0,00E+00","module":"A1A3","scenario":null}]}]}