{"product_name":"Wandbekleidungen auf Vliesstoffbasis","epd_id":"EPD-IGI-20230435-IBG1-EN","declared_unit":{"unit":"m2","amount":1},"compliance":["DIN EN 15804+A2","ISO 14025"],"producer_name":"IGI - The Global Wallcoverings Association","environmental_impact":[{"parameter":"GWP-total","unit":"kg CO2-eq","values":[{"value":"1,79E-01","module":"A1-A3","scenario":null},{"value":"3,41E-02","module":"A4","scenario":null},{"value":"1,75E-02","module":"A5","scenario":null},{"value":"2,66E-05","module":"C1","scenario":null},{"value":"1,48E-03","module":"C2","scenario":null},{"value":"2,30E-01","module":"C3","scenario":null},{"value":"1,97E-03","module":"C4","scenario":null},{"value":"-8,04E-02","module":"D","scenario":null}]},{"parameter":"GWP-fossil","unit":"kg CO2-eq","values":[{"value":"3,27E-01","module":"A1-A3","scenario":null},{"value":"3,40E-02","module":"A4","scenario":null},{"value":"4,09E-03","module":"A5","scenario":null},{"value":"2,66E-05","module":"C1","scenario":null},{"value":"1,47E-03","module":"C2","scenario":null},{"value":"9,92E-02","module":"C3","scenario":null},{"value":"2,13E-04","module":"C4","scenario":null},{"value":"-8,04E-02","module":"D","scenario":null}]},{"parameter":"GWP-biogenic","unit":"kg CO2-eq","values":[{"value":"-1,45E-01","module":"A1-A3","scenario":null},{"value":"0,00E+00","module":"A4","scenario":null},{"value":"1,34E-02","module":"A5","scenario":null},{"value":"0,00E+00","module":"C1","scenario":null},{"value":"0,00E+00","module":"C2","scenario":null},{"value":"1,30E-01","module":"C3","scenario":null},{"value":"1,76E-03","module":"C4","scenario":null},{"value":"0,00E+00","module":"D","scenario":null}]},{"parameter":"GWP-luluc","unit":"kg CO2-eq","values":[{"value":"-2,87E-03","module":"A1-A3","scenario":null},{"value":"5,71E-05","module":"A4","scenario":null},{"value":"1,09E-06","module":"A5","scenario":null},{"value":"8,89E-09","module":"C1","scenario":null},{"value":"1,36E-05","module":"C2","scenario":null},{"value":"3,17E-06","module":"C3","scenario":null},{"value":"1,42E-07","module":"C4","scenario":null},{"value":"-5,08E-06","module":"D","scenario":null}]},{"parameter":"ODP","unit":"kg CFC11-eq","values":[{"value":"7,73E-10","module":"A1-A3","scenario":null},{"value":"2,73E-15","module":"A4","scenario":null},{"value":"1,86E-15","module":"A5","scenario":null},{"value":"1,62E-16","module":"C1","scenario":null},{"value":"1,91E-16","module":"C2","scenario":null},{"value":"4,73E-14","module":"C3","scenario":null},{"value":"2,81E-16","module":"C4","scenario":null},{"value":"-5,99E-13","module":"D","scenario":null}]},{"parameter":"AP","unit":"mol H+-eq","values":[{"value":"1,02E-03","module":"A1-A3","scenario":null},{"value":"1,65E-04","module":"A4","scenario":null},{"value":"4,98E-06","module":"A5","scenario":null},{"value":"6,73E-08","module":"C1","scenario":null},{"value":"1,23E-05","module":"C2","scenario":null},{"value":"6,05E-05","module":"C3","scenario":null},{"value":"7,69E-07","module":"C4","scenario":null},{"value":"-9,73E-05","module":"D","scenario":null}]},{"parameter":"POCP","unit":"kg NMVOC-eq","values":[{"value":"8,77E-04","module":"A1-A3","scenario":null},{"value":"1,93E-04","module":"A4","scenario":null},{"value":"5,02E-06","module":"A5","scenario":null},{"value":"4,41E-08","module":"C1","scenario":null},{"value":"1,16E-05","module":"C2","scenario":null},{"value":"5,51E-05","module":"C3","scenario":null},{"value":"1,45E-06","module":"C4","scenario":null},{"value":"-8,01E-05","module":"D","scenario":null}]},{"parameter":"ADPE","unit":"kg Sb-eq","values":[{"value":"6,26E-08","module":"A1-A3","scenario":null},{"value":"6,82E-10","module":"A4","scenario":null},{"value":"2,44E-11","module":"A5","scenario":null},{"value":"1,53E-12","module":"C1","scenario":null},{"value":"9,65E-11","module":"C2","scenario":null},{"value":"4,16E-10","module":"C3","scenario":null},{"value":"4,47E-12","module":"C4","scenario":null},{"value":"-5,52E-09","module":"D","scenario":null}]},{"parameter":"ADPF","unit":"MJ","values":[{"value":"6,58E+00","module":"A1-A3","scenario":null},{"value":"4,58E-01","module":"A4","scenario":null},{"value":"6,84E-03","module":"A5","scenario":null},{"value":"4,75E-04","module":"C1","scenario":null},{"value":"2,00E-02","module":"C2","scenario":null},{"value":"1,04E-01","module":"C3","scenario":null},{"value":"2,50E-03","module":"C4","scenario":null},{"value":"-1,46E+00","module":"D","scenario":null}]},{"parameter":"WDP","unit":"m3 world-eq. Deprived","values":[{"value":"3,09E-01","module":"A1-A3","scenario":null},{"value":"1,18E-04","module":"A4","scenario":null},{"value":"1,93E-03","module":"A5","scenario":null},{"value":"8,59E-03","module":"C1","scenario":null},{"value":"1,77E-05","module":"C2","scenario":null},{"value":"2,77E-02","module":"C3","scenario":null},{"value":"8,06E-06","module":"C4","scenario":null},{"value":"-7,26E-03","module":"D","scenario":null}]},{"parameter":"EP-freshwater","unit":"kg P-eq","values":[{"value":"2,77E-05","module":"A1-A3","scenario":null},{"value":"2,70E-08","module":"A4","scenario":null},{"value":"8,71E-09","module":"A5","scenario":null},{"value":"2,34E-09","module":"C1","scenario":null},{"value":"5,36E-09","module":"C2","scenario":null},{"value":"1,63E-08","module":"C3","scenario":null},{"value":"3,16E-08","module":"C4","scenario":null},{"value":"-1,24E-07","module":"D","scenario":null}]},{"parameter":"EP-marine","unit":"kg N-eq","values":[{"value":"3,55E-04","module":"A1-A3","scenario":null},{"value":"7,41E-05","module":"A4","scenario":null},{"value":"1,94E-06","module":"A5","scenario":null},{"value":"2,36E-08","module":"C1","scenario":null},{"value":"6,11E-06","module":"C2","scenario":null},{"value":"2,08E-05","module":"C3","scenario":null},{"value":"4,57E-07","module":"C4","scenario":null},{"value":"-2,87E-05","module":"D","scenario":null}]},{"parameter":"EP-terrestrial","unit":"mol N-eq.","values":[{"value":"3,52E-03","module":"A1-A3","scenario":null},{"value":"8,13E-04","module":"A4","scenario":null},{"value":"2,31E-05","module":"A5","scenario":null},{"value":"1,63E-07","module":"C1","scenario":null},{"value":"6,75E-05","module":"C2","scenario":null},{"value":"2,75E-04","module":"C3","scenario":null},{"value":"2,65E-06","module":"C4","scenario":null},{"value":"-3,08E-04","module":"D","scenario":null}]}],"additional_environmental_impact":[{"parameter":"PM","unit":"Disease incidence","values":[{"value":"8,53E-09","module":"A1-A3","scenario":null},{"value":"7,01E-10","module":"A4","scenario":null},{"value":"3,05E-11","module":"A5","scenario":null},{"value":"1,08E-12","module":"C1","scenario":null},{"value":"8,72E-11","module":"C2","scenario":null},{"value":"4,37E-10","module":"C3","scenario":null},{"value":"7,46E-12","module":"C4","scenario":null},{"value":"-8,26E-10","module":"D","scenario":null}]},{"parameter":"ETP-fw","unit":"CTUe","values":[{"value":"9,36E+00","module":"A1-A3","scenario":null},{"value":"3,22E-01","module":"A4","scenario":null},{"value":"4,01E-03","module":"A5","scenario":null},{"value":"9,77E-04","module":"C1","scenario":null},{"value":"1,42E-02","module":"C2","scenario":null},{"value":"4,97E-02","module":"C3","scenario":null},{"value":"2,59E-03","module":"C4","scenario":null},{"value":"-3,08E-01","module":"D","scenario":null}]},{"parameter":"HTP-c","unit":"CTUh","values":[{"value":"7,92E-10","module":"A1-A3","scenario":null},{"value":"6,04E-12","module":"A4","scenario":null},{"value":"1,97E-13","module":"A5","scenario":null},{"value":"1,86E-14","module":"C1","scenario":null},{"value":"2,92E-13","module":"C2","scenario":null},{"value":"2,74E-12","module":"C3","scenario":null},{"value":"1,12E-13","module":"C4","scenario":null},{"value":"-1,60E-11","module":"D","scenario":null}]},{"parameter":"HTP-nc","unit":"CTUh","values":[{"value":"7,64E-08","module":"A1-A3","scenario":null},{"value":"3,34E-10","module":"A4","scenario":null},{"value":"1,20E-11","module":"A5","scenario":null},{"value":"1,74E-12","module":"C1","scenario":null},{"value":"1,77E-11","module":"C2","scenario":null},{"value":"1,61E-10","module":"C3","scenario":null},{"value":"1,20E-11","module":"C4","scenario":null},{"value":"-5,02E-10","module":"D","scenario":null}]},{"parameter":"SQP","unit":"-","values":[{"value":"8,81E+00","module":"A1-A3","scenario":null},{"value":"3,60E-02","module":"A4","scenario":null},{"value":"1,98E-03","module":"A5","scenario":null},{"value":"7,06E-05","module":"C1","scenario":null},{"value":"8,34E-03","module":"C2","scenario":null},{"value":"2,88E-02","module":"C3","scenario":null},{"value":"2,20E-04","module":"C4","scenario":null},{"value":"-2,69E-01","module":"D","scenario":null}]}],"resource_use":[{"parameter":"PERE","unit":"MJ","values":[{"value":"1,82E+00","module":"A1-A3","scenario":null},{"value":"7,58E-03","module":"A4","scenario":null},{"value":"2,72E-01","module":"A5","scenario":null},{"value":"9,67E-05","module":"C1","scenario":null},{"value":"1,45E-03","module":"C2","scenario":null},{"value":"2,10E+00","module":"C3","scenario":null},{"value":"2,17E-02","module":"C4","scenario":null},{"value":"-4,09E-01","module":"D","scenario":null}]},{"parameter":"PERM","unit":"","values":[{"value":"2,36E+00","module":"A1-A3","scenario":null},{"value":"0,00E+00","module":"A4","scenario":null},{"value":"-2,71E-01","module":"A5","scenario":null},{"value":"0,00E+00","module":"C1","scenario":null},{"value":"0,00E+00","module":"C2","scenario":null},{"value":"-2,07E+00","module":"C3","scenario":null},{"value":"-2,15E-02","module":"C4","scenario":null},{"value":"0,00E+00","module":"D","scenario":null}]},{"parameter":"PERT","unit":"MJ","values":[{"value":"4,18E+00","module":"A1-A3","scenario":null},{"value":"7,58E-03","module":"A4","scenario":null},{"value":"1,27E-03","module":"A5","scenario":null},{"value":"9,67E-05","module":"C1","scenario":null},{"value":"1,45E-03","module":"C2","scenario":null},{"value":"2,74E-02","module":"C3","scenario":null},{"value":"2,26E-04","module":"C4","scenario":null},{"value":"-4,09E-01","module":"D","scenario":null}]},{"parameter":"PENRE","unit":"MJ","values":[{"value":"5,48E+00","module":"A1-A3","scenario":null},{"value":"4,60E-01","module":"A4","scenario":null},{"value":"6,13E-02","module":"A5","scenario":null},{"value":"4,75E-04","module":"C1","scenario":null},{"value":"2,00E-02","module":"C2","scenario":null},{"value":"1,13E+00","module":"C3","scenario":null},{"value":"3,31E-02","module":"C4","scenario":null},{"value":"-1,46E+00","module":"D","scenario":null}]},{"parameter":"PENRM","unit":"MJ","values":[{"value":"1,11E+00","module":"A1-A3","scenario":null},{"value":"0,00E+00","module":"A4","scenario":null},{"value":"-5,45E-02","module":"A5","scenario":null},{"value":"0,00E+00","module":"C1","scenario":null},{"value":"0,00E+00","module":"C2","scenario":null},{"value":"-1,02E+00","module":"C3","scenario":null},{"value":"-3,06E-02","module":"C4","scenario":null},{"value":"0,00E+00","module":"D","scenario":null}]},{"parameter":"PENRT","unit":"MJ","values":[{"value":"6,59E+00","module":"A1-A3","scenario":null},{"value":"4,60E-01","module":"A4","scenario":null},{"value":"6,85E-03","module":"A5","scenario":null},{"value":"4,75E-04","module":"C1","scenario":null},{"value":"2,00E-02","module":"C2","scenario":null},{"value":"1,04E-01","module":"C3","scenario":null},{"value":"2,50E-03","module":"C4","scenario":null},{"value":"-1,46E+00","module":"D","scenario":null}]},{"parameter":"SM","unit":"kg","values":[{"value":"9,18E-03","module":"A1-A3","scenario":null},{"value":"0,00E+00","module":"A4","scenario":null},{"value":"0,00E+00","module":"A5","scenario":null},{"value":"0,00E+00","module":"C1","scenario":null},{"value":"0,00E+00","module":"C2","scenario":null},{"value":"0,00E+00","module":"C3","scenario":null},{"value":"0,00E+00","module":"C4","scenario":null},{"value":"0,00E+00","module":"D","scenario":null}]},{"parameter":"RSF","unit":"MJ","values":[{"value":"0,00E+00","module":"A1-A3","scenario":null},{"value":"0,00E+00","module":"A4","scenario":null},{"value":"0,00E+00","module":"A5","scenario":null},{"value":"0,00E+00","module":"C1","scenario":null},{"value":"0,00E+00","module":"C2","scenario":null},{"value":"0,00E+00","module":"C3","scenario":null},{"value":"0,00E+00","module":"C4","scenario":null},{"value":"0,00E+00","module":"D","scenario":null}]},{"parameter":"NRSF","unit":"MJ","values":[{"value":"0,00E+00","module":"A1-A3","scenario":null},{"value":"0,00E+00","module":"A4","scenario":null},{"value":"0,00E+00","module":"A5","scenario":null},{"value":"0,00E+00","module":"C1","scenario":null},{"value":"0,00E+00","module":"C2","scenario":null},{"value":"0,00E+00","module":"C3","scenario":null},{"value":"0,00E+00","module":"C4","scenario":null},{"value":"0,00E+00","module":"D","scenario":null}]},{"parameter":"FW","unit":"m3","values":[{"value":"7,49E-03","module":"A1-A3","scenario":null},{"value":"8,60E-06","module":"A4","scenario":null},{"value":"4,54E-05","module":"A5","scenario":null},{"value":"2,00E-04","module":"C1","scenario":null},{"value":"1,59E-06","module":"C2","scenario":null},{"value":"6,57E-04","module":"C3","scenario":null},{"value":"2,68E-07","module":"C4","scenario":null},{"value":"-3,32E-04","module":"D","scenario":null}]}],"end_of_life_waste":[{"parameter":"HWD","unit":"kg","values":[{"value":"3,33E-06","module":"A1-A3","scenario":null},{"value":"9,51E-13","module":"A4","scenario":null},{"value":"2,21E-13","module":"A5","scenario":null},{"value":"1,35E-14","module":"C1","scenario":null},{"value":"6,21E-14","module":"C2","scenario":null},{"value":"1,99E-12","module":"C3","scenario":null},{"value":"2,10E-13","module":"C4","scenario":null},{"value":"-8,46E-11","module":"D","scenario":null}]},{"parameter":"NHWD","unit":"kg","values":[{"value":"2,02E-02","module":"A1-A3","scenario":null},{"value":"4,68E-05","module":"A4","scenario":null},{"value":"1,13E-03","module":"A5","scenario":null},{"value":"6,08E-05","module":"C1","scenario":null},{"value":"3,06E-06","module":"C2","scenario":null},{"value":"1,74E-02","module":"C3","scenario":null},{"value":"2,12E-03","module":"C4","scenario":null},{"value":"-7,09E-04","module":"D","scenario":null}]},{"parameter":"RWD","unit":"kg","values":[{"value":"1,08E-04","module":"A1-A3","scenario":null},{"value":"5,68E-07","module":"A4","scenario":null},{"value":"2,54E-07","module":"A5","scenario":null},{"value":"1,90E-08","module":"C1","scenario":null},{"value":"3,75E-08","module":"C2","scenario":null},{"value":"5,02E-06","module":"C3","scenario":null},{"value":"2,96E-08","module":"C4","scenario":null},{"value":"-1,09E-04","module":"D","scenario":null}]}],"end_of_life_flow":[{"parameter":"CRU","unit":"kg","values":[{"value":"0,00E+00","module":"A1-A3","scenario":null},{"value":"0,00E+00","module":"A4","scenario":null},{"value":"0,00E+00","module":"A5","scenario":null},{"value":"0,00E+00","module":"C1","scenario":null},{"value":"0,00E+00","module":"C2","scenario":null},{"value":"0,00E+00","module":"C3","scenario":null},{"value":"0,00E+00","module":"C4","scenario":null},{"value":"0,00E+00","module":"D","scenario":null}]},{"parameter":"MFR","unit":"kg","values":[{"value":"0,00E+00","module":"A1-A3","scenario":null},{"value":"0,00E+00","module":"A4","scenario":null},{"value":"0,00E+00","module":"A5","scenario":null},{"value":"0,00E+00","module":"C1","scenario":null},{"value":"0,00E+00","module":"C2","scenario":null},{"value":"0,00E+00","module":"C3","scenario":null},{"value":"0,00E+00","module":"C4","scenario":null},{"value":"0,00E+00","module":"D","scenario":null}]},{"parameter":"MER","unit":"kg","values":[{"value":"1,73E-02","module":"A1-A3","scenario":null},{"value":"0,00E+00","module":"A4","scenario":null},{"value":"1,02E-02","module":"A5","scenario":null},{"value":"0,00E+00","module":"C1","scenario":null},{"value":"0,00E+00","module":"C2","scenario":null},{"value":"1,45E-01","module":"C3","scenario":null},{"value":"0,00E+00","module":"C4","scenario":null},{"value":"0,00E+00","module":"D","scenario":null}]},{"parameter":"EEE","unit":"MJ","values":[{"value":"3,71E-02","module":"A1-A3","scenario":null},{"value":"0,00E+00","module":"A4","scenario":null},{"value":"0,00E+00","module":"A5","scenario":null},{"value":"0,00E+00","module":"C1","scenario":null},{"value":"0,00E+00","module":"C2","scenario":null},{"value":"0,00E+00","module":"C3","scenario":null},{"value":"0,00E+00","module":"C4","scenario":null},{"value":"3,61E-01","module":"D","scenario":null}]},{"parameter":"EET","unit":"MJ","values":[{"value":"7,01E-02","module":"A1-A3","scenario":null},{"value":"0,00E+00","module":"A4","scenario":null},{"value":"0,00E+00","module":"A5","scenario":null},{"value":"0,00E+00","module":"C1","scenario":null},{"value":"0,00E+00","module":"C2","scenario":null},{"value":"0,00E+00","module":"C3","scenario":null},{"value":"0,00E+00","module":"C4","scenario":null},{"value":"7,01E-01","module":"D","scenario":null}]}]}