{"product_name":"RAUSILENTO","epd_id":"EPD-REH-20240257-IBA1-DE","declared_unit":{"unit":"ton","amount":1},"compliance":["DIN EN 15804+A2","ISO 14025"],"producer_name":"REHAU Industries SE & Co. KG","environmental_impact":[{"parameter":"GWP-total","unit":"kg CO2-eq","values":[{"value":"1,58E+00","module":"A1-A3","scenario":null},{"value":"2,74E-01","module":"A5","scenario":null},{"value":"6,40E-04","module":"C1","scenario":null},{"value":"3,87E-03","module":"C2","scenario":null},{"value":"0,00E+00","module":"C3","scenario":"S0"},{"value":"2,13E-01","module":"C3","scenario":"S1"},{"value":"2,16E+00","module":"C3","scenario":"S2"},{"value":"2,69E-02","module":"C4","scenario":"S0"},{"value":"0,00E+00","module":"C4","scenario":"S1"},{"value":"0,00E+00","module":"C4","scenario":"S2"},{"value":"0,00E+00","module":"D","scenario":"S0"},{"value":"-7,12E-01","module":"D","scenario":"S1"},{"value":"-1,10E+00","module":"D","scenario":"S2"}]},{"parameter":"GWP-fossil","unit":"kg CO2-eq","values":[{"value":"1,67E+00","module":"A1-A3","scenario":null},{"value":"1,54E-02","module":"A5","scenario":null},{"value":"6,46E-04","module":"C1","scenario":null},{"value":"3,77E-03","module":"C2","scenario":null},{"value":"0,00E+00","module":"C3","scenario":"S0"},{"value":"2,10E-01","module":"C3","scenario":"S1"},{"value":"2,16E+00","module":"C3","scenario":"S2"},{"value":"2,48E-02","module":"C4","scenario":"S0"},{"value":"0,00E+00","module":"C4","scenario":"S1"},{"value":"0,00E+00","module":"C4","scenario":"S2"},{"value":"0,00E+00","module":"D","scenario":"S0"},{"value":"-7,08E-01","module":"D","scenario":"S1"},{"value":"-1,09E+00","module":"D","scenario":"S2"}]},{"parameter":"GWP-biogenic","unit":"kg CO2-eq","values":[{"value":"-8,88E-02","module":"A1-A3","scenario":null},{"value":"2,59E-01","module":"A5","scenario":null},{"value":"0,00E+00","module":"C1","scenario":null},{"value":"2,16E-05","module":"C2","scenario":null},{"value":"0,00E+00","module":"C3","scenario":"S0"},{"value":"2,49E-03","module":"C3","scenario":"S1"},{"value":"2,05E-03","module":"C3","scenario":"S2"},{"value":"1,99E-03","module":"C4","scenario":"S0"},{"value":"0,00E+00","module":"C4","scenario":"S1"},{"value":"0,00E+00","module":"C4","scenario":"S2"},{"value":"0,00E+00","module":"D","scenario":"S0"},{"value":"-3,48E-03","module":"D","scenario":"S1"},{"value":"-3,92E-03","module":"D","scenario":"S2"}]},{"parameter":"GWP-luluc","unit":"kg CO2-eq","values":[{"value":"3,28E-03","module":"A1-A3","scenario":null},{"value":"1,56E-05","module":"A5","scenario":null},{"value":"1,18E-05","module":"C1","scenario":null},{"value":"7,25E-05","module":"C2","scenario":null},{"value":"0,00E+00","module":"C3","scenario":"S0"},{"value":"1,22E-05","module":"C3","scenario":"S1"},{"value":"7,50E-05","module":"C3","scenario":"S2"},{"value":"1,02E-04","module":"C4","scenario":"S0"},{"value":"0,00E+00","module":"C4","scenario":"S1"},{"value":"0,00E+00","module":"C4","scenario":"S2"},{"value":"0,00E+00","module":"D","scenario":"S0"},{"value":"-1,55E-04","module":"D","scenario":"S1"},{"value":"-8,09E-05","module":"D","scenario":"S2"}]},{"parameter":"ODP","unit":"kg CFC11-eq","values":[{"value":"2,92E-11","module":"A1-A3","scenario":null},{"value":"3,99E-14","module":"A5","scenario":null},{"value":"1,94E-16","module":"C1","scenario":null},{"value":"1,19E-15","module":"C2","scenario":null},{"value":"0,00E+00","module":"C3","scenario":"S0"},{"value":"1,22E-12","module":"C3","scenario":"S1"},{"value":"2,88E-13","module":"C3","scenario":"S2"},{"value":"7,92E-14","module":"C4","scenario":"S0"},{"value":"0,00E+00","module":"C4","scenario":"S1"},{"value":"0,00E+00","module":"C4","scenario":"S2"},{"value":"0,00E+00","module":"D","scenario":"S0"},{"value":"-2,68E-12","module":"D","scenario":"S1"},{"value":"-8,12E-12","module":"D","scenario":"S2"}]},{"parameter":"AP","unit":"mol H+-eq","values":[{"value":"3,10E-03","module":"A1-A3","scenario":null},{"value":"6,13E-05","module":"A5","scenario":null},{"value":"3,14E-06","module":"C1","scenario":null},{"value":"4,53E-06","module":"C2","scenario":null},{"value":"0,00E+00","module":"C3","scenario":"S0"},{"value":"1,19E-04","module":"C3","scenario":"S1"},{"value":"2,64E-04","module":"C3","scenario":"S2"},{"value":"1,54E-04","module":"C4","scenario":"S0"},{"value":"0,00E+00","module":"C4","scenario":"S1"},{"value":"0,00E+00","module":"C4","scenario":"S2"},{"value":"0,00E+00","module":"D","scenario":"S0"},{"value":"-1,03E-03","module":"D","scenario":"S1"},{"value":"-2,37E-03","module":"D","scenario":"S2"}]},{"parameter":"POCP","unit":"kg NMVOC-eq","values":[{"value":"3,13E-03","module":"A1-A3","scenario":null},{"value":"5,31E-05","module":"A5","scenario":null},{"value":"4,21E-06","module":"C1","scenario":null},{"value":"4,55E-06","module":"C2","scenario":null},{"value":"0,00E+00","module":"C3","scenario":"S0"},{"value":"7,83E-05","module":"C3","scenario":"S1"},{"value":"1,98E-04","module":"C3","scenario":"S2"},{"value":"1,09E-04","module":"C4","scenario":"S0"},{"value":"0,00E+00","module":"C4","scenario":"S1"},{"value":"0,00E+00","module":"C4","scenario":"S2"},{"value":"0,00E+00","module":"D","scenario":"S0"},{"value":"-1,27E-03","module":"D","scenario":"S1"},{"value":"-2,46E-03","module":"D","scenario":"S2"}]},{"parameter":"ADPE","unit":"kg Sb-eq","values":[{"value":"5,44E-07","module":"A1-A3","scenario":null},{"value":"4,86E-10","module":"A5","scenario":null},{"value":"1,05E-10","module":"C1","scenario":null},{"value":"6,42E-10","module":"C2","scenario":null},{"value":"0,00E+00","module":"C3","scenario":"S0"},{"value":"1,01E-08","module":"C3","scenario":"S1"},{"value":"3,08E-09","module":"C3","scenario":"S2"},{"value":"1,64E-09","module":"C4","scenario":"S0"},{"value":"0,00E+00","module":"C4","scenario":"S1"},{"value":"0,00E+00","module":"C4","scenario":"S2"},{"value":"0,00E+00","module":"D","scenario":"S0"},{"value":"-5,89E-08","module":"D","scenario":"S1"},{"value":"-8,41E-08","module":"D","scenario":"S2"}]},{"parameter":"ADPF","unit":"MJ","values":[{"value":"5,00E+01","module":"A1-A3","scenario":null},{"value":"7,90E-02","module":"A5","scenario":null},{"value":"8,09E-03","module":"C1","scenario":null},{"value":"4,95E-02","module":"C2","scenario":null},{"value":"0,00E+00","module":"C3","scenario":"S0"},{"value":"1,14E+00","module":"C3","scenario":"S1"},{"value":"4,49E-01","module":"C3","scenario":"S2"},{"value":"4,02E-01","module":"C4","scenario":"S0"},{"value":"0,00E+00","module":"C4","scenario":"S1"},{"value":"0,00E+00","module":"C4","scenario":"S2"},{"value":"0,00E+00","module":"D","scenario":"S0"},{"value":"-2,34E+01","module":"D","scenario":"S1"},{"value":"-1,70E+01","module":"D","scenario":"S2"}]},{"parameter":"WDP","unit":"m3 world-eq. Deprived","values":[{"value":"7,32E-03","module":"A1-A3","scenario":null},{"value":"3,05E-02","module":"A5","scenario":null},{"value":"4,41E-06","module":"C1","scenario":null},{"value":"2,70E-05","module":"C2","scenario":null},{"value":"0,00E+00","module":"C3","scenario":"S0"},{"value":"3,03E-02","module":"C3","scenario":"S1"},{"value":"2,34E-01","module":"C3","scenario":"S2"},{"value":"3,14E-03","module":"C4","scenario":"S0"},{"value":"0,00E+00","module":"C4","scenario":"S1"},{"value":"0,00E+00","module":"C4","scenario":"S2"},{"value":"0,00E+00","module":"D","scenario":"S0"},{"value":"-4,11E-02","module":"D","scenario":"S1"},{"value":"-9,87E-02","module":"D","scenario":"S2"}]},{"parameter":"EP-freshwater","unit":"kg P-eq","values":[{"value":"8,62E-06","module":"A1-A3","scenario":null},{"value":"1,17E-08","module":"A5","scenario":null},{"value":"1,68E-09","module":"C1","scenario":null},{"value":"1,03E-08","module":"C2","scenario":null},{"value":"0,00E+00","module":"C3","scenario":"S0"},{"value":"2,36E-07","module":"C3","scenario":"S1"},{"value":"1,38E-07","module":"C3","scenario":"S2"},{"value":"1,15E-05","module":"C4","scenario":"S0"},{"value":"0,00E+00","module":"C4","scenario":"S1"},{"value":"0,00E+00","module":"C4","scenario":"S2"},{"value":"0,00E+00","module":"D","scenario":"S0"},{"value":"-9,82E-07","module":"D","scenario":"S1"},{"value":"-1,62E-06","module":"D","scenario":"S2"}]},{"parameter":"EP-marine","unit":"kg N-eq","values":[{"value":"8,69E-04","module":"A1-A3","scenario":null},{"value":"2,01E-05","module":"A5","scenario":null},{"value":"1,48E-06","module":"C1","scenario":null},{"value":"1,63E-06","module":"C2","scenario":null},{"value":"0,00E+00","module":"C3","scenario":"S0"},{"value":"2,93E-05","module":"C3","scenario":"S1"},{"value":"6,91E-05","module":"C3","scenario":"S2"},{"value":"3,45E-05","module":"C4","scenario":"S0"},{"value":"0,00E+00","module":"C4","scenario":"S1"},{"value":"0,00E+00","module":"C4","scenario":"S2"},{"value":"0,00E+00","module":"D","scenario":"S0"},{"value":"-3,08E-04","module":"D","scenario":"S1"},{"value":"-8,50E-04","module":"D","scenario":"S2"}]},{"parameter":"EP-terrestrial","unit":"mol N-eq.","values":[{"value":"9,21E-03","module":"A1-A3","scenario":null},{"value":"2,87E-04","module":"A5","scenario":null},{"value":"1,65E-05","module":"C1","scenario":null},{"value":"1,94E-05","module":"C2","scenario":null},{"value":"0,00E+00","module":"C3","scenario":"S0"},{"value":"3,45E-04","module":"C3","scenario":"S1"},{"value":"1,26E-03","module":"C3","scenario":"S2"},{"value":"3,80E-04","module":"C4","scenario":"S0"},{"value":"0,00E+00","module":"C4","scenario":"S1"},{"value":"0,00E+00","module":"C4","scenario":"S2"},{"value":"0,00E+00","module":"D","scenario":"S0"},{"value":"-3,28E-03","module":"D","scenario":"S1"},{"value":"-9,24E-03","module":"D","scenario":"S2"}]}],"additional_environmental_impact":[{"parameter":"PM","unit":"Disease incidence","values":[{"value":"3,62E-08","module":"A1-A3","scenario":null},{"value":"3,36E-10","module":"A5","scenario":null},{"value":"3,74E-11","module":"C1","scenario":null},{"value":"4,34E-11","module":"C2","scenario":null},{"value":"0,00E+00","module":"C3","scenario":"S0"},{"value":"9,58E-10","module":"C3","scenario":"S1"},{"value":"3,28E-09","module":"C3","scenario":"S2"},{"value":"1,67E-09","module":"C4","scenario":"S0"},{"value":"0,00E+00","module":"C4","scenario":"S1"},{"value":"0,00E+00","module":"C4","scenario":"S2"},{"value":"0,00E+00","module":"D","scenario":"S0"},{"value":"-8,89E-09","module":"D","scenario":"S1"},{"value":"-1,55E-08","module":"D","scenario":"S2"}]},{"parameter":"ETP-fw","unit":"CTUe","values":[{"value":"2,91E+01","module":"A1-A3","scenario":null},{"value":"3,61E-02","module":"A5","scenario":null},{"value":"6,28E-03","module":"C1","scenario":null},{"value":"3,84E-02","module":"C2","scenario":null},{"value":"0,00E+00","module":"C3","scenario":"S0"},{"value":"3,37E-01","module":"C3","scenario":"S1"},{"value":"2,02E-01","module":"C3","scenario":"S2"},{"value":"7,71E-01","module":"C4","scenario":"S0"},{"value":"0,00E+00","module":"C4","scenario":"S1"},{"value":"0,00E+00","module":"C4","scenario":"S2"},{"value":"0,00E+00","module":"D","scenario":"S0"},{"value":"-1,21E+01","module":"D","scenario":"S1"},{"value":"-9,24E+00","module":"D","scenario":"S2"}]},{"parameter":"HTP-c","unit":"CTUh","values":[{"value":"8,45E-10","module":"A1-A3","scenario":null},{"value":"2,10E-12","module":"A5","scenario":null},{"value":"1,25E-13","module":"C1","scenario":null},{"value":"7,66E-13","module":"C2","scenario":null},{"value":"0,00E+00","module":"C3","scenario":"S0"},{"value":"1,93E-11","module":"C3","scenario":"S1"},{"value":"1,75E-11","module":"C3","scenario":"S2"},{"value":"1,17E-11","module":"C4","scenario":"S0"},{"value":"0,00E+00","module":"C4","scenario":"S1"},{"value":"0,00E+00","module":"C4","scenario":"S2"},{"value":"0,00E+00","module":"D","scenario":"S0"},{"value":"-2,87E-10","module":"D","scenario":"S1"},{"value":"-3,04E-10","module":"D","scenario":"S2"}]},{"parameter":"HTP-nc","unit":"CTUh","values":[{"value":"2,38E-08","module":"A1-A3","scenario":null},{"value":"3,87E-11","module":"A5","scenario":null},{"value":"5,28E-12","module":"C1","scenario":null},{"value":"3,23E-11","module":"C2","scenario":null},{"value":"0,00E+00","module":"C3","scenario":"S0"},{"value":"2,94E-10","module":"C3","scenario":"S1"},{"value":"2,23E-10","module":"C3","scenario":"S2"},{"value":"2,61E-10","module":"C4","scenario":"S0"},{"value":"0,00E+00","module":"C4","scenario":"S1"},{"value":"0,00E+00","module":"C4","scenario":"S2"},{"value":"0,00E+00","module":"D","scenario":"S0"},{"value":"-1,06E-08","module":"D","scenario":"S1"},{"value":"-5,94E-09","module":"D","scenario":"S2"}]},{"parameter":"SQP","unit":"-","values":[{"value":"5,14E+01","module":"A1-A3","scenario":null},{"value":"2,88E-02","module":"A5","scenario":null},{"value":"5,38E-03","module":"C1","scenario":null},{"value":"3,29E-02","module":"C2","scenario":null},{"value":"0,00E+00","module":"C3","scenario":"S0"},{"value":"4,81E-01","module":"C3","scenario":"S1"},{"value":"1,82E-01","module":"C3","scenario":"S2"},{"value":"7,54E-02","module":"C4","scenario":"S0"},{"value":"0,00E+00","module":"C4","scenario":"S1"},{"value":"0,00E+00","module":"C4","scenario":"S2"},{"value":"0,00E+00","module":"D","scenario":"S0"},{"value":"-9,80E-01","module":"D","scenario":"S1"},{"value":"-3,18E+00","module":"D","scenario":"S2"}]}],"resource_use":[{"parameter":"PERE","unit":"MJ","values":[{"value":"1,53E+01","module":"A1-A3","scenario":null},{"value":"2,79E+00","module":"A5","scenario":null},{"value":"8,95E-04","module":"C1","scenario":null},{"value":"5,48E-03","module":"C2","scenario":null},{"value":"0,00E+00","module":"C3","scenario":"S0"},{"value":"8,15E-01","module":"C3","scenario":"S1"},{"value":"1,78E-01","module":"C3","scenario":"S2"},{"value":"6,22E-02","module":"C4","scenario":"S0"},{"value":"0,00E+00","module":"C4","scenario":"S1"},{"value":"0,00E+00","module":"C4","scenario":"S2"},{"value":"0,00E+00","module":"D","scenario":"S0"},{"value":"-1,49E+00","module":"D","scenario":"S1"},{"value":"-5,43E+00","module":"D","scenario":"S2"}]},{"parameter":"PERM","unit":"","values":[{"value":"2,78E+00","module":"A1-A3","scenario":null},{"value":"-2,76E+00","module":"A5","scenario":null},{"value":"0,00E+00","module":"C1","scenario":null},{"value":"0,00E+00","module":"C2","scenario":null},{"value":"0,00E+00","module":"C3","scenario":"S0"},{"value":"-1,78E-02","module":"C3","scenario":"S1"},{"value":"-1,78E-02","module":"C3","scenario":"S2"},{"value":"0,00E+00","module":"C4","scenario":"S0"},{"value":"0,00E+00","module":"C4","scenario":"S1"},{"value":"0,00E+00","module":"C4","scenario":"S2"},{"value":"0,00E+00","module":"D","scenario":"S0"},{"value":"0,00E+00","module":"D","scenario":"S1"},{"value":"0,00E+00","module":"D","scenario":"S2"}]},{"parameter":"PERT","unit":"MJ","values":[{"value":"1,81E+01","module":"A1-A3","scenario":null},{"value":"2,24E-02","module":"A5","scenario":null},{"value":"8,95E-04","module":"C1","scenario":null},{"value":"5,48E-03","module":"C2","scenario":null},{"value":"0,00E+00","module":"C3","scenario":"S0"},{"value":"7,97E-01","module":"C3","scenario":"S1"},{"value":"1,60E-01","module":"C3","scenario":"S2"},{"value":"6,22E-02","module":"C4","scenario":"S0"},{"value":"0,00E+00","module":"C4","scenario":"S1"},{"value":"0,00E+00","module":"C4","scenario":"S2"},{"value":"0,00E+00","module":"D","scenario":"S0"},{"value":"-1,49E+00","module":"D","scenario":"S1"},{"value":"-5,43E+00","module":"D","scenario":"S2"}]},{"parameter":"PENRE","unit":"MJ","values":[{"value":"5,01E+01","module":"A1-A3","scenario":null},{"value":"2,11E-01","module":"A5","scenario":null},{"value":"8,09E-03","module":"C1","scenario":null},{"value":"4,95E-02","module":"C2","scenario":null},{"value":"0,00E+00","module":"C3","scenario":"S0"},{"value":"3,29E+00","module":"C3","scenario":"S1"},{"value":"2,98E+01","module":"C3","scenario":"S2"},{"value":"4,02E-01","module":"C4","scenario":"S0"},{"value":"0,00E+00","module":"C4","scenario":"S1"},{"value":"0,00E+00","module":"C4","scenario":"S2"},{"value":"0,00E+00","module":"D","scenario":"S0"},{"value":"-2,34E+01","module":"D","scenario":"S1"},{"value":"-1,70E+01","module":"D","scenario":"S2"}]},{"parameter":"PENRM","unit":"MJ","values":[{"value":"2,64E+01","module":"A1-A3","scenario":null},{"value":"-1,32E-01","module":"A5","scenario":null},{"value":"0,00E+00","module":"C1","scenario":null},{"value":"0,00E+00","module":"C2","scenario":null},{"value":"0,00E+00","module":"C3","scenario":"S0"},{"value":"-2,63E+01","module":"C3","scenario":"S1"},{"value":"-2,63E+01","module":"C3","scenario":"S2"},{"value":"0,00E+00","module":"C4","scenario":"S0"},{"value":"0,00E+00","module":"C4","scenario":"S1"},{"value":"0,00E+00","module":"C4","scenario":"S2"},{"value":"0,00E+00","module":"D","scenario":"S0"},{"value":"0,00E+00","module":"D","scenario":"S1"},{"value":"0,00E+00","module":"D","scenario":"S2"}]},{"parameter":"PENRT","unit":"MJ","values":[{"value":"7,65E+01","module":"A1-A3","scenario":null},{"value":"7,90E-02","module":"A5","scenario":null},{"value":"8,09E-03","module":"C1","scenario":null},{"value":"4,95E-02","module":"C2","scenario":null},{"value":"0,00E+00","module":"C3","scenario":"S0"},{"value":"-2,30E+01","module":"C3","scenario":"S1"},{"value":"3,50E+00","module":"C3","scenario":"S2"},{"value":"4,02E-01","module":"C4","scenario":"S0"},{"value":"0,00E+00","module":"C4","scenario":"S1"},{"value":"0,00E+00","module":"C4","scenario":"S2"},{"value":"0,00E+00","module":"D","scenario":"S0"},{"value":"-2,34E+01","module":"D","scenario":"S1"},{"value":"-1,70E+01","module":"D","scenario":"S2"}]},{"parameter":"SM","unit":"kg","values":[{"value":"0,00E+00","module":"A1-A3","scenario":null},{"value":"0,00E+00","module":"A5","scenario":null},{"value":"0,00E+00","module":"C1","scenario":null},{"value":"0,00E+00","module":"C2","scenario":null},{"value":"0,00E+00","module":"C3","scenario":"S0"},{"value":"0,00E+00","module":"C3","scenario":"S1"},{"value":"0,00E+00","module":"C3","scenario":"S2"},{"value":"0,00E+00","module":"C4","scenario":"S0"},{"value":"0,00E+00","module":"C4","scenario":"S1"},{"value":"0,00E+00","module":"C4","scenario":"S2"},{"value":"0,00E+00","module":"D","scenario":"S0"},{"value":"9,50E-01","module":"D","scenario":"S1"},{"value":"0,00E+00","module":"D","scenario":"S2"}]},{"parameter":"RSF","unit":"MJ","values":[{"value":"0,00E+00","module":"A1-A3","scenario":null},{"value":"0,00E+00","module":"A5","scenario":null},{"value":"0,00E+00","module":"C1","scenario":null},{"value":"0,00E+00","module":"C2","scenario":null},{"value":"0,00E+00","module":"C3","scenario":"S0"},{"value":"0,00E+00","module":"C3","scenario":"S1"},{"value":"0,00E+00","module":"C3","scenario":"S2"},{"value":"0,00E+00","module":"C4","scenario":"S0"},{"value":"0,00E+00","module":"C4","scenario":"S1"},{"value":"0,00E+00","module":"C4","scenario":"S2"},{"value":"0,00E+00","module":"D","scenario":"S0"},{"value":"0,00E+00","module":"D","scenario":"S1"},{"value":"0,00E+00","module":"D","scenario":"S2"}]},{"parameter":"NRSF","unit":"MJ","values":[{"value":"0,00E+00","module":"A1-A3","scenario":null},{"value":"0,00E+00","module":"A5","scenario":null},{"value":"0,00E+00","module":"C1","scenario":null},{"value":"0,00E+00","module":"C2","scenario":null},{"value":"0,00E+00","module":"C3","scenario":"S0"},{"value":"0,00E+00","module":"C3","scenario":"S1"},{"value":"0,00E+00","module":"C3","scenario":"S2"},{"value":"0,00E+00","module":"C4","scenario":"S0"},{"value":"0,00E+00","module":"C4","scenario":"S1"},{"value":"0,00E+00","module":"C4","scenario":"S2"},{"value":"0,00E+00","module":"D","scenario":"S0"},{"value":"0,00E+00","module":"D","scenario":"S1"},{"value":"0,00E+00","module":"D","scenario":"S2"}]},{"parameter":"FW","unit":"m3","values":[{"value":"5,11E-03","module":"A1-A3","scenario":null},{"value":"7,17E-04","module":"A5","scenario":null},{"value":"8,36E-07","module":"C1","scenario":null},{"value":"5,12E-06","module":"C2","scenario":null},{"value":"0,00E+00","module":"C3","scenario":"S0"},{"value":"1,95E-03","module":"C3","scenario":"S1"},{"value":"5,50E-03","module":"C3","scenario":"S2"},{"value":"9,41E-05","module":"C4","scenario":"S0"},{"value":"0,00E+00","module":"C4","scenario":"S1"},{"value":"0,00E+00","module":"C4","scenario":"S2"},{"value":"0,00E+00","module":"D","scenario":"S0"},{"value":"-2,68E-03","module":"D","scenario":"S1"},{"value":"-4,17E-03","module":"D","scenario":"S2"}]}],"end_of_life_waste":[{"parameter":"HWD","unit":"kg","values":[{"value":"3,53E-08","module":"A1-A3","scenario":null},{"value":"4,77E-11","module":"A5","scenario":null},{"value":"3,94E-13","module":"C1","scenario":null},{"value":"2,41E-12","module":"C2","scenario":null},{"value":"0,00E+00","module":"C3","scenario":"S0"},{"value":"1,62E-09","module":"C3","scenario":"S1"},{"value":"3,44E-10","module":"C3","scenario":"S2"},{"value":"9,95E-11","module":"C4","scenario":"S0"},{"value":"0,00E+00","module":"C4","scenario":"S1"},{"value":"0,00E+00","module":"C4","scenario":"S2"},{"value":"0,00E+00","module":"D","scenario":"S0"},{"value":"-3,50E-09","module":"D","scenario":"S1"},{"value":"-1,10E-08","module":"D","scenario":"S2"}]},{"parameter":"NHWD","unit":"kg","values":[{"value":"2,16E-02","module":"A1-A3","scenario":null},{"value":"4,77E-03","module":"A5","scenario":null},{"value":"1,37E-06","module":"C1","scenario":null},{"value":"8,37E-06","module":"C2","scenario":null},{"value":"0,00E+00","module":"C3","scenario":"S0"},{"value":"1,86E-03","module":"C3","scenario":"S1"},{"value":"5,26E-02","module":"C3","scenario":"S2"},{"value":"9,97E-01","module":"C4","scenario":"S0"},{"value":"0,00E+00","module":"C4","scenario":"S1"},{"value":"0,00E+00","module":"C4","scenario":"S2"},{"value":"0,00E+00","module":"D","scenario":"S0"},{"value":"-5,88E-03","module":"D","scenario":"S1"},{"value":"-8,15E-03","module":"D","scenario":"S2"}]},{"parameter":"RWD","unit":"kg","values":[{"value":"3,57E-04","module":"A1-A3","scenario":null},{"value":"2,91E-06","module":"A5","scenario":null},{"value":"1,29E-08","module":"C1","scenario":null},{"value":"7,88E-08","module":"C2","scenario":null},{"value":"0,00E+00","module":"C3","scenario":"S0"},{"value":"1,79E-04","module":"C3","scenario":"S1"},{"value":"2,17E-05","module":"C3","scenario":"S2"},{"value":"5,43E-06","module":"C4","scenario":"S0"},{"value":"0,00E+00","module":"C4","scenario":"S1"},{"value":"0,00E+00","module":"C4","scenario":"S2"},{"value":"0,00E+00","module":"D","scenario":"S0"},{"value":"-2,10E-04","module":"D","scenario":"S1"},{"value":"-1,20E-03","module":"D","scenario":"S2"}]}],"end_of_life_flow":[{"parameter":"CRU","unit":"kg","values":[{"value":"0,00E+00","module":"A1-A3","scenario":null},{"value":"0,00E+00","module":"A5","scenario":null},{"value":"0,00E+00","module":"C1","scenario":null},{"value":"0,00E+00","module":"C2","scenario":null},{"value":"0,00E+00","module":"C3","scenario":"S0"},{"value":"0,00E+00","module":"C3","scenario":"S1"},{"value":"0,00E+00","module":"C3","scenario":"S2"},{"value":"0,00E+00","module":"C4","scenario":"S0"},{"value":"0,00E+00","module":"C4","scenario":"S1"},{"value":"0,00E+00","module":"C4","scenario":"S2"},{"value":"0,00E+00","module":"D","scenario":"S0"},{"value":"0,00E+00","module":"D","scenario":"S1"},{"value":"0,00E+00","module":"D","scenario":"S2"}]},{"parameter":"MFR","unit":"kg","values":[{"value":"8,48E-04","module":"A1-A3","scenario":null},{"value":"0,00E+00","module":"A5","scenario":null},{"value":"0,00E+00","module":"C1","scenario":null},{"value":"0,00E+00","module":"C2","scenario":null},{"value":"0,00E+00","module":"C3","scenario":"S0"},{"value":"1,00E+00","module":"C3","scenario":"S1"},{"value":"0,00E+00","module":"C3","scenario":"S2"},{"value":"0,00E+00","module":"C4","scenario":"S0"},{"value":"0,00E+00","module":"C4","scenario":"S1"},{"value":"0,00E+00","module":"C4","scenario":"S2"},{"value":"0,00E+00","module":"D","scenario":"S0"},{"value":"0,00E+00","module":"D","scenario":"S1"},{"value":"0,00E+00","module":"D","scenario":"S2"}]},{"parameter":"MER","unit":"kg","values":[{"value":"0,00E+00","module":"A1-A3","scenario":null},{"value":"0,00E+00","module":"A5","scenario":null},{"value":"0,00E+00","module":"C1","scenario":null},{"value":"0,00E+00","module":"C2","scenario":null},{"value":"0,00E+00","module":"C3","scenario":"S0"},{"value":"0,00E+00","module":"C3","scenario":"S1"},{"value":"0,00E+00","module":"C3","scenario":"S2"},{"value":"0,00E+00","module":"C4","scenario":"S0"},{"value":"0,00E+00","module":"C4","scenario":"S1"},{"value":"0,00E+00","module":"C4","scenario":"S2"},{"value":"0,00E+00","module":"D","scenario":"S0"},{"value":"0,00E+00","module":"D","scenario":"S1"},{"value":"0,00E+00","module":"D","scenario":"S2"}]},{"parameter":"EEE","unit":"MJ","values":[{"value":"1,21E-02","module":"A1-A3","scenario":null},{"value":"3,76E-01","module":"A5","scenario":null},{"value":"0,00E+00","module":"C1","scenario":null},{"value":"0,00E+00","module":"C2","scenario":null},{"value":"0,00E+00","module":"C3","scenario":"S0"},{"value":"3,34E-01","module":"C3","scenario":"S1"},{"value":"4,56E+00","module":"C3","scenario":"S2"},{"value":"0,00E+00","module":"C4","scenario":"S0"},{"value":"0,00E+00","module":"C4","scenario":"S1"},{"value":"0,00E+00","module":"C4","scenario":"S2"},{"value":"0,00E+00","module":"D","scenario":"S0"},{"value":"0,00E+00","module":"D","scenario":"S1"},{"value":"0,00E+00","module":"D","scenario":"S2"}]},{"parameter":"EET","unit":"MJ","values":[{"value":"2,80E-02","module":"A1-A3","scenario":null},{"value":"7,74E-01","module":"A5","scenario":null},{"value":"0,00E+00","module":"C1","scenario":null},{"value":"0,00E+00","module":"C2","scenario":null},{"value":"0,00E+00","module":"C3","scenario":"S0"},{"value":"5,94E-01","module":"C3","scenario":"S1"},{"value":"8,11E+00","module":"C3","scenario":"S2"},{"value":"0,00E+00","module":"C4","scenario":"S0"},{"value":"0,00E+00","module":"C4","scenario":"S1"},{"value":"0,00E+00","module":"C4","scenario":"S2"},{"value":"0,00E+00","module":"D","scenario":"S0"},{"value":"0,00E+00","module":"D","scenario":"S1"},{"value":"0,00E+00","module":"D","scenario":"S2"}]}]}