{"product_name":"Vorgespanntes carbonfaserbewehrtes Betonelement CPC 70-4-4","epd_id":"EPD-HOL-20240211-IBA2-DE","declared_unit":{"unit":"m2","amount":1},"compliance":["EN 15804+A2 (EF 3.1)","ISO 14025"],"producer_name":"Holcim (Deutschland) GmbH","environmental_impact":[{"parameter":"GWP-total","unit":"kg CO2-eq","values":[{"value":"5,19E+01","module":"A1-A3","scenario":null},{"value":"1,17E+00","module":"A4","scenario":null},{"value":"4,31E+00","module":"A5","scenario":null},{"value":"-3,89E+00","module":"B1","scenario":null},{"value":"8,56E-01","module":"C1","scenario":null},{"value":"5,47E-01","module":"C2","scenario":"S0"},{"value":"0,00E+00","module":"C2","scenario":"S1"},{"value":"1,43E+00","module":"C3","scenario":"S0"},{"value":"0,00E+00","module":"C3","scenario":"S1"},{"value":"0,00E+00","module":"C4","scenario":"S0"},{"value":"0,00E+00","module":"C4","scenario":"S1"},{"value":"-2,57E+00","module":"D","scenario":"S0"},{"value":"-5,29E+01","module":"D","scenario":"S1"}]},{"parameter":"GWP-fossil","unit":"kg CO2-eq","values":[{"value":"5,22E+01","module":"A1-A3","scenario":null},{"value":"1,17E+00","module":"A4","scenario":null},{"value":"1,62E+00","module":"A5","scenario":null},{"value":"-3,89E+00","module":"B1","scenario":null},{"value":"8,55E-01","module":"C1","scenario":null},{"value":"5,47E-01","module":"C2","scenario":"S0"},{"value":"0,00E+00","module":"C2","scenario":"S1"},{"value":"1,43E+00","module":"C3","scenario":"S0"},{"value":"0,00E+00","module":"C3","scenario":"S1"},{"value":"0,00E+00","module":"C4","scenario":"S0"},{"value":"0,00E+00","module":"C4","scenario":"S1"},{"value":"-2,57E+00","module":"D","scenario":"S0"},{"value":"-5,26E+01","module":"D","scenario":"S1"}]},{"parameter":"GWP-biogenic","unit":"kg CO2-eq","values":[{"value":"-1,48E-01","module":"A1-A3","scenario":null},{"value":"-4,57E-03","module":"A4","scenario":null},{"value":"2,39E+00","module":"A5","scenario":null},{"value":"0,00E+00","module":"B1","scenario":null},{"value":"-5,69E-03","module":"C1","scenario":null},{"value":"-2,14E-03","module":"C2","scenario":"S0"},{"value":"0,00E+00","module":"C2","scenario":"S1"},{"value":"-9,48E-03","module":"C3","scenario":"S0"},{"value":"0,00E+00","module":"C3","scenario":"S1"},{"value":"0,00E+00","module":"C4","scenario":"S0"},{"value":"0,00E+00","module":"C4","scenario":"S1"},{"value":"-2,50E-03","module":"D","scenario":"S0"},{"value":"-2,96E-01","module":"D","scenario":"S1"}]},{"parameter":"GWP-luluc","unit":"kg CO2-eq","values":[{"value":"1,88E-02","module":"A1-A3","scenario":null},{"value":"4,47E-03","module":"A4","scenario":null},{"value":"3,61E-05","module":"A5","scenario":null},{"value":"0,00E+00","module":"B1","scenario":null},{"value":"5,87E-03","module":"C1","scenario":null},{"value":"2,09E-03","module":"C2","scenario":"S0"},{"value":"0,00E+00","module":"C2","scenario":"S1"},{"value":"6,42E-03","module":"C3","scenario":"S0"},{"value":"0,00E+00","module":"C3","scenario":"S1"},{"value":"0,00E+00","module":"C4","scenario":"S0"},{"value":"0,00E+00","module":"C4","scenario":"S1"},{"value":"-9,82E-04","module":"D","scenario":"S0"},{"value":"-1,78E-02","module":"D","scenario":"S1"}]},{"parameter":"ODP","unit":"kg CFC11-eq","values":[{"value":"8,00E-11","module":"A1-A3","scenario":null},{"value":"2,38E-13","module":"A4","scenario":null},{"value":"4,98E-13","module":"A5","scenario":null},{"value":"0,00E+00","module":"B1","scenario":null},{"value":"8,55E-14","module":"C1","scenario":null},{"value":"1,11E-13","module":"C2","scenario":"S0"},{"value":"0,00E+00","module":"C2","scenario":"S1"},{"value":"1,27E-12","module":"C3","scenario":"S0"},{"value":"0,00E+00","module":"C3","scenario":"S1"},{"value":"0,00E+00","module":"C4","scenario":"S0"},{"value":"0,00E+00","module":"C4","scenario":"S1"},{"value":"-5,83E-12","module":"D","scenario":"S0"},{"value":"-6,87E-11","module":"D","scenario":"S1"}]},{"parameter":"AP","unit":"mol H+-eq","values":[{"value":"1,37E-01","module":"A1-A3","scenario":null},{"value":"3,64E-03","module":"A4","scenario":null},{"value":"7,54E-04","module":"A5","scenario":null},{"value":"0,00E+00","module":"B1","scenario":null},{"value":"9,71E-03","module":"C1","scenario":null},{"value":"1,70E-03","module":"C2","scenario":"S0"},{"value":"0,00E+00","module":"C2","scenario":"S1"},{"value":"1,14E-02","module":"C3","scenario":"S0"},{"value":"0,00E+00","module":"C3","scenario":"S1"},{"value":"0,00E+00","module":"C4","scenario":"S0"},{"value":"0,00E+00","module":"C4","scenario":"S1"},{"value":"-3,20E-03","module":"D","scenario":"S0"},{"value":"-1,34E-01","module":"D","scenario":"S1"}]},{"parameter":"POCP","unit":"kg NMVOC-eq","values":[{"value":"1,23E-01","module":"A1-A3","scenario":null},{"value":"3,31E-03","module":"A4","scenario":null},{"value":"4,83E-04","module":"A5","scenario":null},{"value":"0,00E+00","module":"B1","scenario":null},{"value":"1,42E-02","module":"C1","scenario":null},{"value":"1,55E-03","module":"C2","scenario":"S0"},{"value":"0,00E+00","module":"C2","scenario":"S1"},{"value":"1,58E-02","module":"C3","scenario":"S0"},{"value":"0,00E+00","module":"C3","scenario":"S1"},{"value":"0,00E+00","module":"C4","scenario":"S0"},{"value":"0,00E+00","module":"C4","scenario":"S1"},{"value":"-3,13E-03","module":"D","scenario":"S0"},{"value":"-1,19E-01","module":"D","scenario":"S1"}]},{"parameter":"ADPE","unit":"kg Sb-eq","values":[{"value":"8,35E-06","module":"A1-A3","scenario":null},{"value":"1,16E-07","module":"A4","scenario":null},{"value":"1,28E-08","module":"A5","scenario":null},{"value":"0,00E+00","module":"B1","scenario":null},{"value":"8,78E-08","module":"C1","scenario":null},{"value":"5,44E-08","module":"C2","scenario":"S0"},{"value":"0,00E+00","module":"C2","scenario":"S1"},{"value":"1,25E-07","module":"C3","scenario":"S0"},{"value":"0,00E+00","module":"C3","scenario":"S1"},{"value":"0,00E+00","module":"C4","scenario":"S0"},{"value":"0,00E+00","module":"C4","scenario":"S1"},{"value":"-1,89E-07","module":"D","scenario":"S0"},{"value":"-8,18E-06","module":"D","scenario":"S1"}]},{"parameter":"ADPF","unit":"MJ","values":[{"value":"6,41E+02","module":"A1-A3","scenario":null},{"value":"1,54E+01","module":"A4","scenario":null},{"value":"9,37E-01","module":"A5","scenario":null},{"value":"0,00E+00","module":"B1","scenario":null},{"value":"1,14E+01","module":"C1","scenario":null},{"value":"7,20E+00","module":"C2","scenario":"S0"},{"value":"0,00E+00","module":"C2","scenario":"S1"},{"value":"1,96E+01","module":"C3","scenario":"S0"},{"value":"0,00E+00","module":"C3","scenario":"S1"},{"value":"0,00E+00","module":"C4","scenario":"S0"},{"value":"0,00E+00","module":"C4","scenario":"S1"},{"value":"-3,86E+01","module":"D","scenario":"S0"},{"value":"-6,24E+02","module":"D","scenario":"S1"}]},{"parameter":"WDP","unit":"m3 world-eq. Deprived","values":[{"value":"-8,80E+00","module":"A1-A3","scenario":null},{"value":"4,99E-03","module":"A4","scenario":null},{"value":"4,23E-01","module":"A5","scenario":null},{"value":"0,00E+00","module":"B1","scenario":null},{"value":"9,74E-03","module":"C1","scenario":null},{"value":"2,33E-03","module":"C2","scenario":"S0"},{"value":"0,00E+00","module":"C2","scenario":"S1"},{"value":"2,61E-02","module":"C3","scenario":"S0"},{"value":"0,00E+00","module":"C3","scenario":"S1"},{"value":"0,00E+00","module":"C4","scenario":"S0"},{"value":"0,00E+00","module":"C4","scenario":"S1"},{"value":"-1,93E-02","module":"D","scenario":"S0"},{"value":"9,66E+00","module":"D","scenario":"S1"}]},{"parameter":"EP-freshwater","unit":"kg P-eq","values":[{"value":"3,69E-04","module":"A1-A3","scenario":null},{"value":"2,31E-06","module":"A4","scenario":null},{"value":"1,25E-07","module":"A5","scenario":null},{"value":"0,00E+00","module":"B1","scenario":null},{"value":"3,11E-06","module":"C1","scenario":null},{"value":"1,08E-06","module":"C2","scenario":"S0"},{"value":"0,00E+00","module":"C2","scenario":"S1"},{"value":"3,51E-06","module":"C3","scenario":"S0"},{"value":"0,00E+00","module":"C3","scenario":"S1"},{"value":"0,00E+00","module":"C4","scenario":"S0"},{"value":"0,00E+00","module":"C4","scenario":"S1"},{"value":"-1,22E-06","module":"D","scenario":"S0"},{"value":"-3,39E-04","module":"D","scenario":"S1"}]},{"parameter":"EP-marine","unit":"kg N-eq","values":[{"value":"3,62E-02","module":"A1-A3","scenario":null},{"value":"1,70E-03","module":"A4","scenario":null},{"value":"1,86E-04","module":"A5","scenario":null},{"value":"0,00E+00","module":"B1","scenario":null},{"value":"4,91E-03","module":"C1","scenario":null},{"value":"7,95E-04","module":"C2","scenario":"S0"},{"value":"0,00E+00","module":"C2","scenario":"S1"},{"value":"5,48E-03","module":"C3","scenario":"S0"},{"value":"0,00E+00","module":"C3","scenario":"S1"},{"value":"0,00E+00","module":"C4","scenario":"S0"},{"value":"0,00E+00","module":"C4","scenario":"S1"},{"value":"-1,19E-03","module":"D","scenario":"S0"},{"value":"-3,51E-02","module":"D","scenario":"S1"}]},{"parameter":"EP-terrestrial","unit":"mol N-eq.","values":[{"value":"3,63E-01","module":"A1-A3","scenario":null},{"value":"1,89E-02","module":"A4","scenario":null},{"value":"3,59E-03","module":"A5","scenario":null},{"value":"0,00E+00","module":"B1","scenario":null},{"value":"5,40E-02","module":"C1","scenario":null},{"value":"8,86E-03","module":"C2","scenario":"S0"},{"value":"0,00E+00","module":"C2","scenario":"S1"},{"value":"6,03E-02","module":"C3","scenario":"S0"},{"value":"0,00E+00","module":"C3","scenario":"S1"},{"value":"0,00E+00","module":"C4","scenario":"S0"},{"value":"0,00E+00","module":"C4","scenario":"S1"},{"value":"-1,30E-02","module":"D","scenario":"S0"},{"value":"-3,52E-01","module":"D","scenario":"S1"}]}],"additional_environmental_impact":[{"parameter":"PM","unit":"Disease incidence","values":[{"value":"1,76E-06","module":"A1-A3","scenario":null},{"value":"2,09E-08","module":"A4","scenario":null},{"value":"4,20E-09","module":"A5","scenario":null},{"value":"0,00E+00","module":"B1","scenario":null},{"value":"2,25E-07","module":"C1","scenario":null},{"value":"9,76E-09","module":"C2","scenario":"S0"},{"value":"0,00E+00","module":"C2","scenario":"S1"},{"value":"2,47E-07","module":"C3","scenario":"S0"},{"value":"0,00E+00","module":"C3","scenario":"S1"},{"value":"0,00E+00","module":"C4","scenario":"S0"},{"value":"0,00E+00","module":"C4","scenario":"S1"},{"value":"-9,62E-08","module":"D","scenario":"S0"},{"value":"-1,40E-06","module":"D","scenario":"S1"}]},{"parameter":"ETP-fw","unit":"CTUe","values":[{"value":"2,13E+02","module":"A1-A3","scenario":null},{"value":"1,18E+01","module":"A4","scenario":null},{"value":"4,10E-01","module":"A5","scenario":null},{"value":"0,00E+00","module":"B1","scenario":null},{"value":"8,11E+00","module":"C1","scenario":null},{"value":"5,51E+00","module":"C2","scenario":"S0"},{"value":"0,00E+00","module":"C2","scenario":"S1"},{"value":"1,09E+01","module":"C3","scenario":"S0"},{"value":"0,00E+00","module":"C3","scenario":"S1"},{"value":"0,00E+00","module":"C4","scenario":"S0"},{"value":"0,00E+00","module":"C4","scenario":"S1"},{"value":"-7,63E+00","module":"D","scenario":"S0"},{"value":"-2,04E+02","module":"D","scenario":"S1"}]},{"parameter":"HTP-c","unit":"CTUh","values":[{"value":"2,76E-08","module":"A1-A3","scenario":null},{"value":"2,36E-10","module":"A4","scenario":null},{"value":"2,93E-11","module":"A5","scenario":null},{"value":"0,00E+00","module":"B1","scenario":null},{"value":"1,67E-10","module":"C1","scenario":null},{"value":"1,11E-10","module":"C2","scenario":"S0"},{"value":"0,00E+00","module":"C2","scenario":"S1"},{"value":"3,45E-10","module":"C3","scenario":"S0"},{"value":"0,00E+00","module":"C3","scenario":"S1"},{"value":"0,00E+00","module":"C4","scenario":"S0"},{"value":"0,00E+00","module":"C4","scenario":"S1"},{"value":"-3,57E-10","module":"D","scenario":"S0"},{"value":"-2,63E-08","module":"D","scenario":"S1"}]},{"parameter":"HTP-nc","unit":"CTUh","values":[{"value":"7,23E-07","module":"A1-A3","scenario":null},{"value":"1,36E-08","module":"A4","scenario":null},{"value":"1,04E-09","module":"A5","scenario":null},{"value":"0,00E+00","module":"B1","scenario":null},{"value":"1,31E-08","module":"C1","scenario":null},{"value":"6,35E-09","module":"C2","scenario":"S0"},{"value":"0,00E+00","module":"C2","scenario":"S1"},{"value":"3,11E-08","module":"C3","scenario":"S0"},{"value":"0,00E+00","module":"C3","scenario":"S1"},{"value":"0,00E+00","module":"C4","scenario":"S0"},{"value":"0,00E+00","module":"C4","scenario":"S1"},{"value":"-2,43E-08","module":"D","scenario":"S0"},{"value":"-7,19E-07","module":"D","scenario":"S1"}]},{"parameter":"SQP","unit":"-","values":[{"value":"9,78E+02","module":"A1-A3","scenario":null},{"value":"4,61E+00","module":"A4","scenario":null},{"value":"2,85E-01","module":"A5","scenario":null},{"value":"0,00E+00","module":"B1","scenario":null},{"value":"4,84E+00","module":"C1","scenario":null},{"value":"2,16E+00","module":"C2","scenario":"S0"},{"value":"0,00E+00","module":"C2","scenario":"S1"},{"value":"5,50E+00","module":"C3","scenario":"S0"},{"value":"0,00E+00","module":"C3","scenario":"S1"},{"value":"0,00E+00","module":"C4","scenario":"S0"},{"value":"0,00E+00","module":"C4","scenario":"S1"},{"value":"-2,08E+00","module":"D","scenario":"S0"},{"value":"-3,55E+02","module":"D","scenario":"S1"}]}],"resource_use":[{"parameter":"PERE","unit":"MJ","values":[{"value":"2,67E+02","module":"A1-A3","scenario":null},{"value":"1,01E+00","module":"A4","scenario":null},{"value":"2,38E-01","module":"A5","scenario":null},{"value":"0,00E+00","module":"B1","scenario":null},{"value":"7,92E-01","module":"C1","scenario":null},{"value":"4,74E-01","module":"C2","scenario":"S0"},{"value":"0,00E+00","module":"C2","scenario":"S1"},{"value":"1,23E+00","module":"C3","scenario":"S0"},{"value":"0,00E+00","module":"C3","scenario":"S1"},{"value":"0,00E+00","module":"C4","scenario":"S0"},{"value":"0,00E+00","module":"C4","scenario":"S1"},{"value":"-2,07E+00","module":"D","scenario":"S0"},{"value":"-2,31E+02","module":"D","scenario":"S1"}]},{"parameter":"PERM","unit":"","values":[{"value":"6,60E-01","module":"A1-A3","scenario":null},{"value":"0,00E+00","module":"A4","scenario":null},{"value":"0,00E+00","module":"A5","scenario":null},{"value":"0,00E+00","module":"B1","scenario":null},{"value":"0,00E+00","module":"C1","scenario":null},{"value":"0,00E+00","module":"C2","scenario":"S0"},{"value":"0,00E+00","module":"C2","scenario":"S1"},{"value":"0,00E+00","module":"C3","scenario":"S0"},{"value":"0,00E+00","module":"C3","scenario":"S1"},{"value":"0,00E+00","module":"C4","scenario":"S0"},{"value":"0,00E+00","module":"C4","scenario":"S1"},{"value":"0,00E+00","module":"D","scenario":"S0"},{"value":"-6,60E-01","module":"D","scenario":"S1"}]},{"parameter":"PERT","unit":"MJ","values":[{"value":"2,68E+02","module":"A1-A3","scenario":null},{"value":"1,01E+00","module":"A4","scenario":null},{"value":"2,38E-01","module":"A5","scenario":null},{"value":"0,00E+00","module":"B1","scenario":null},{"value":"7,92E-01","module":"C1","scenario":null},{"value":"4,74E-01","module":"C2","scenario":"S0"},{"value":"0,00E+00","module":"C2","scenario":"S1"},{"value":"1,23E+00","module":"C3","scenario":"S0"},{"value":"0,00E+00","module":"C3","scenario":"S1"},{"value":"0,00E+00","module":"C4","scenario":"S0"},{"value":"0,00E+00","module":"C4","scenario":"S1"},{"value":"-2,07E+00","module":"D","scenario":"S0"},{"value":"-2,31E+02","module":"D","scenario":"S1"}]},{"parameter":"PENRE","unit":"MJ","values":[{"value":"6,19E+02","module":"A1-A3","scenario":null},{"value":"1,54E+01","module":"A4","scenario":null},{"value":"9,38E-01","module":"A5","scenario":null},{"value":"0,00E+00","module":"B1","scenario":null},{"value":"1,15E+01","module":"C1","scenario":null},{"value":"7,21E+00","module":"C2","scenario":"S0"},{"value":"0,00E+00","module":"C2","scenario":"S1"},{"value":"1,97E+01","module":"C3","scenario":"S0"},{"value":"0,00E+00","module":"C3","scenario":"S1"},{"value":"0,00E+00","module":"C4","scenario":"S0"},{"value":"0,00E+00","module":"C4","scenario":"S1"},{"value":"-3,86E+01","module":"D","scenario":"S0"},{"value":"-6,03E+02","module":"D","scenario":"S1"}]},{"parameter":"PENRM","unit":"MJ","values":[{"value":"2,23E+01","module":"A1-A3","scenario":null},{"value":"0,00E+00","module":"A4","scenario":null},{"value":"0,00E+00","module":"A5","scenario":null},{"value":"0,00E+00","module":"B1","scenario":null},{"value":"0,00E+00","module":"C1","scenario":null},{"value":"0,00E+00","module":"C2","scenario":"S0"},{"value":"0,00E+00","module":"C2","scenario":"S1"},{"value":"0,00E+00","module":"C3","scenario":"S0"},{"value":"0,00E+00","module":"C3","scenario":"S1"},{"value":"0,00E+00","module":"C4","scenario":"S0"},{"value":"0,00E+00","module":"C4","scenario":"S1"},{"value":"0,00E+00","module":"D","scenario":"S0"},{"value":"-2,23E+01","module":"D","scenario":"S1"}]},{"parameter":"PENRT","unit":"MJ","values":[{"value":"6,41E+02","module":"A1-A3","scenario":null},{"value":"1,54E+01","module":"A4","scenario":null},{"value":"9,38E-01","module":"A5","scenario":null},{"value":"0,00E+00","module":"B1","scenario":null},{"value":"1,15E+01","module":"C1","scenario":null},{"value":"7,21E+00","module":"C2","scenario":"S0"},{"value":"0,00E+00","module":"C2","scenario":"S1"},{"value":"1,97E+01","module":"C3","scenario":"S0"},{"value":"0,00E+00","module":"C3","scenario":"S1"},{"value":"0,00E+00","module":"C4","scenario":"S0"},{"value":"0,00E+00","module":"C4","scenario":"S1"},{"value":"-3,86E+01","module":"D","scenario":"S0"},{"value":"-6,25E+02","module":"D","scenario":"S1"}]},{"parameter":"SM","unit":"kg","values":[{"value":"2,17E+00","module":"A1-A3","scenario":null},{"value":"0,00E+00","module":"A4","scenario":null},{"value":"0,00E+00","module":"A5","scenario":null},{"value":"0,00E+00","module":"B1","scenario":null},{"value":"0,00E+00","module":"C1","scenario":null},{"value":"0,00E+00","module":"C2","scenario":"S0"},{"value":"0,00E+00","module":"C2","scenario":"S1"},{"value":"0,00E+00","module":"C3","scenario":"S0"},{"value":"0,00E+00","module":"C3","scenario":"S1"},{"value":"0,00E+00","module":"C4","scenario":"S0"},{"value":"0,00E+00","module":"C4","scenario":"S1"},{"value":"0,00E+00","module":"D","scenario":"S0"},{"value":"-2,17E+00","module":"D","scenario":"S1"}]},{"parameter":"RSF","unit":"MJ","values":[{"value":"2,17E+01","module":"A1-A3","scenario":null},{"value":"0,00E+00","module":"A4","scenario":null},{"value":"0,00E+00","module":"A5","scenario":null},{"value":"0,00E+00","module":"B1","scenario":null},{"value":"0,00E+00","module":"C1","scenario":null},{"value":"0,00E+00","module":"C2","scenario":"S0"},{"value":"0,00E+00","module":"C2","scenario":"S1"},{"value":"0,00E+00","module":"C3","scenario":"S0"},{"value":"0,00E+00","module":"C3","scenario":"S1"},{"value":"0,00E+00","module":"C4","scenario":"S0"},{"value":"0,00E+00","module":"C4","scenario":"S1"},{"value":"0,00E+00","module":"D","scenario":"S0"},{"value":"-2,17E+01","module":"D","scenario":"S1"}]},{"parameter":"NRSF","unit":"MJ","values":[{"value":"3,25E+01","module":"A1-A3","scenario":null},{"value":"0,00E+00","module":"A4","scenario":null},{"value":"0,00E+00","module":"A5","scenario":null},{"value":"0,00E+00","module":"B1","scenario":null},{"value":"0,00E+00","module":"C1","scenario":null},{"value":"0,00E+00","module":"C2","scenario":"S0"},{"value":"0,00E+00","module":"C2","scenario":"S1"},{"value":"0,00E+00","module":"C3","scenario":"S0"},{"value":"0,00E+00","module":"C3","scenario":"S1"},{"value":"0,00E+00","module":"C4","scenario":"S0"},{"value":"0,00E+00","module":"C4","scenario":"S1"},{"value":"0,00E+00","module":"D","scenario":"S0"},{"value":"-3,25E+01","module":"D","scenario":"S1"}]},{"parameter":"FW","unit":"m3","values":[{"value":"3,63E-01","module":"A1-A3","scenario":null},{"value":"7,85E-04","module":"A4","scenario":null},{"value":"9,95E-03","module":"A5","scenario":null},{"value":"0,00E+00","module":"B1","scenario":null},{"value":"9,15E-04","module":"C1","scenario":null},{"value":"3,67E-04","module":"C2","scenario":"S0"},{"value":"0,00E+00","module":"C2","scenario":"S1"},{"value":"2,28E-03","module":"C3","scenario":"S0"},{"value":"0,00E+00","module":"C3","scenario":"S1"},{"value":"0,00E+00","module":"C4","scenario":"S0"},{"value":"0,00E+00","module":"C4","scenario":"S1"},{"value":"-3,86E-03","module":"D","scenario":"S0"},{"value":"-3,43E-01","module":"D","scenario":"S1"}]}],"end_of_life_waste":[{"parameter":"HWD","unit":"kg","values":[{"value":"1,59E-06","module":"A1-A3","scenario":null},{"value":"6,72E-11","module":"A4","scenario":null},{"value":"9,02E-11","module":"A5","scenario":null},{"value":"0,00E+00","module":"B1","scenario":null},{"value":"6,07E-11","module":"C1","scenario":null},{"value":"3,14E-11","module":"C2","scenario":"S0"},{"value":"0,00E+00","module":"C2","scenario":"S1"},{"value":"5,04E-10","module":"C3","scenario":"S0"},{"value":"0,00E+00","module":"C3","scenario":"S1"},{"value":"0,00E+00","module":"C4","scenario":"S0"},{"value":"0,00E+00","module":"C4","scenario":"S1"},{"value":"-4,07E-09","module":"D","scenario":"S0"},{"value":"-1,59E-06","module":"D","scenario":"S1"}]},{"parameter":"NHWD","unit":"kg","values":[{"value":"6,01E+00","module":"A1-A3","scenario":null},{"value":"2,51E-03","module":"A4","scenario":null},{"value":"2,50E-02","module":"A5","scenario":null},{"value":"0,00E+00","module":"B1","scenario":null},{"value":"1,87E-03","module":"C1","scenario":null},{"value":"1,17E-03","module":"C2","scenario":"S0"},{"value":"0,00E+00","module":"C2","scenario":"S1"},{"value":"8,39E+00","module":"C3","scenario":"S0"},{"value":"0,00E+00","module":"C3","scenario":"S1"},{"value":"0,00E+00","module":"C4","scenario":"S0"},{"value":"0,00E+00","module":"C4","scenario":"S1"},{"value":"-3,32E+00","module":"D","scenario":"S0"},{"value":"-6,01E+00","module":"D","scenario":"S1"}]},{"parameter":"RWD","unit":"kg","values":[{"value":"1,98E-02","module":"A1-A3","scenario":null},{"value":"1,94E-05","module":"A4","scenario":null},{"value":"2,58E-05","module":"A5","scenario":null},{"value":"0,00E+00","module":"B1","scenario":null},{"value":"2,13E-05","module":"C1","scenario":null},{"value":"9,05E-06","module":"C2","scenario":"S0"},{"value":"0,00E+00","module":"C2","scenario":"S1"},{"value":"5,85E-04","module":"C3","scenario":"S0"},{"value":"0,00E+00","module":"C3","scenario":"S1"},{"value":"0,00E+00","module":"C4","scenario":"S0"},{"value":"0,00E+00","module":"C4","scenario":"S1"},{"value":"-1,92E-03","module":"D","scenario":"S0"},{"value":"-2,05E-02","module":"D","scenario":"S1"}]}],"end_of_life_flow":[{"parameter":"CRU","unit":"kg","values":[{"value":"0,00E+00","module":"A1-A3","scenario":null},{"value":"0,00E+00","module":"A4","scenario":null},{"value":"0,00E+00","module":"A5","scenario":null},{"value":"0,00E+00","module":"B1","scenario":null},{"value":"0,00E+00","module":"C1","scenario":null},{"value":"0,00E+00","module":"C2","scenario":"S0"},{"value":"0,00E+00","module":"C2","scenario":"S1"},{"value":"0,00E+00","module":"C3","scenario":"S0"},{"value":"0,00E+00","module":"C3","scenario":"S1"},{"value":"0,00E+00","module":"C4","scenario":"S0"},{"value":"0,00E+00","module":"C4","scenario":"S1"},{"value":"0,00E+00","module":"D","scenario":"S0"},{"value":"0,00E+00","module":"D","scenario":"S1"}]},{"parameter":"MFR","unit":"kg","values":[{"value":"3,64E+00","module":"A1-A3","scenario":null},{"value":"0,00E+00","module":"A4","scenario":null},{"value":"0,00E+00","module":"A5","scenario":null},{"value":"0,00E+00","module":"B1","scenario":null},{"value":"0,00E+00","module":"C1","scenario":null},{"value":"0,00E+00","module":"C2","scenario":"S0"},{"value":"0,00E+00","module":"C2","scenario":"S1"},{"value":"0,00E+00","module":"C3","scenario":"S0"},{"value":"0,00E+00","module":"C3","scenario":"S1"},{"value":"0,00E+00","module":"C4","scenario":"S0"},{"value":"0,00E+00","module":"C4","scenario":"S1"},{"value":"0,00E+00","module":"D","scenario":"S0"},{"value":"-2,41E+00","module":"D","scenario":"S1"}]},{"parameter":"MER","unit":"kg","values":[{"value":"0,00E+00","module":"A1-A3","scenario":null},{"value":"0,00E+00","module":"A4","scenario":null},{"value":"0,00E+00","module":"A5","scenario":null},{"value":"0,00E+00","module":"B1","scenario":null},{"value":"0,00E+00","module":"C1","scenario":null},{"value":"0,00E+00","module":"C2","scenario":"S0"},{"value":"0,00E+00","module":"C2","scenario":"S1"},{"value":"0,00E+00","module":"C3","scenario":"S0"},{"value":"0,00E+00","module":"C3","scenario":"S1"},{"value":"0,00E+00","module":"C4","scenario":"S0"},{"value":"0,00E+00","module":"C4","scenario":"S1"},{"value":"0,00E+00","module":"D","scenario":"S0"},{"value":"0,00E+00","module":"D","scenario":"S1"}]},{"parameter":"EEE","unit":"MJ","values":[{"value":"5,18E-01","module":"A1-A3","scenario":null},{"value":"0,00E+00","module":"A4","scenario":null},{"value":"6,71E+00","module":"A5","scenario":null},{"value":"0,00E+00","module":"B1","scenario":null},{"value":"0,00E+00","module":"C1","scenario":null},{"value":"0,00E+00","module":"C2","scenario":"S0"},{"value":"0,00E+00","module":"C2","scenario":"S1"},{"value":"0,00E+00","module":"C3","scenario":"S0"},{"value":"0,00E+00","module":"C3","scenario":"S1"},{"value":"0,00E+00","module":"C4","scenario":"S0"},{"value":"0,00E+00","module":"C4","scenario":"S1"},{"value":"0,00E+00","module":"D","scenario":"S0"},{"value":"-3,34E-01","module":"D","scenario":"S1"}]},{"parameter":"EET","unit":"MJ","values":[{"value":"9,91E-01","module":"A1-A3","scenario":null},{"value":"0,00E+00","module":"A4","scenario":null},{"value":"1,28E+01","module":"A5","scenario":null},{"value":"0,00E+00","module":"B1","scenario":null},{"value":"0,00E+00","module":"C1","scenario":null},{"value":"0,00E+00","module":"C2","scenario":"S0"},{"value":"0,00E+00","module":"C2","scenario":"S1"},{"value":"0,00E+00","module":"C3","scenario":"S0"},{"value":"0,00E+00","module":"C3","scenario":"S1"},{"value":"0,00E+00","module":"C4","scenario":"S0"},{"value":"0,00E+00","module":"C4","scenario":"S1"},{"value":"0,00E+00","module":"D","scenario":"S0"},{"value":"-6,38E-01","module":"D","scenario":"S1"}]}]}