{"product_name":"CEM II/C-M (S-LL) 42,5 N \"CZ\"","epd_id":"EPD-CEM-20230455-CBA2-DE","declared_unit":{"unit":"ton","amount":1},"compliance":["DIN EN 15804+A2","ISO 14025"],"producer_name":"Cemex Deutschland AG","environmental_impact":[{"parameter":"GWP-total","unit":"kg CO2-eq","values":[{"value":"4,42E+02","module":"A1-A3","scenario":null}]},{"parameter":"GWP-fossil","unit":"kg CO2-eq","values":[{"value":"4,42E+02","module":"A1-A3","scenario":null}]},{"parameter":"GWP-biogenic","unit":"kg CO2-eq","values":[{"value":"4,11E-02","module":"A1-A3","scenario":null}]},{"parameter":"GWP-luluc","unit":"kg CO2-eq","values":[{"value":"4,46E-02","module":"A1-A3","scenario":null}]},{"parameter":"ODP","unit":"kg CFC11-eq","values":[{"value":"1,02E-05","module":"A1-A3","scenario":null}]},{"parameter":"AP","unit":"mol H+-eq","values":[{"value":"1,73E+00","module":"A1-A3","scenario":null}]},{"parameter":"POCP","unit":"kg NMVOC-eq","values":[{"value":"7,63E-01","module":"A1-A3","scenario":null}]},{"parameter":"ADPE","unit":"kg Sb-eq","values":[{"value":"1,04E-04","module":"A1-A3","scenario":null}]},{"parameter":"ADPF","unit":"MJ","values":[{"value":"2,06E+03","module":"A1-A3","scenario":null}]},{"parameter":"WDP","unit":"m3 world-eq. Deprived","values":[{"value":"2,66E+01","module":"A1-A3","scenario":null}]},{"parameter":"EP-freshwater","unit":"kg P-eq","values":[{"value":"7,45E-02","module":"A1-A3","scenario":null}]},{"parameter":"EP-marine","unit":"kg N-eq","values":[{"value":"5,03E-03","module":"A1-A3","scenario":null}]},{"parameter":"EP-terrestrial","unit":"mol N-eq.","values":[{"value":"2,68E+00","module":"A1-A3","scenario":null}]}],"additional_environmental_impact":[{"parameter":"PM","unit":"Disease incidence","values":[{"value":"1,56E-05","module":"A1-A3","scenario":null}]},{"parameter":"ETP-fw","unit":"CTUe","values":[{"value":"5,55E+01","module":"A1-A3","scenario":null}]},{"parameter":"HTP-c","unit":"CTUh","values":[{"value":"8,10E-07","module":"A1-A3","scenario":null}]},{"parameter":"HTP-nc","unit":"CTUh","values":[{"value":"1,40E-05","module":"A1-A3","scenario":null}]},{"parameter":"SQP","unit":"-","values":[{"value":"1,50E+03","module":"A1-A3","scenario":null}]}],"resource_use":[{"parameter":"PERE","unit":"MJ","values":[{"value":"1,28E+02","module":"A1-A3","scenario":null}]},{"parameter":"PERM","unit":"","values":[{"value":"0,00E+00","module":"A1-A3","scenario":null}]},{"parameter":"PERT","unit":"MJ","values":[{"value":"1,28E+02","module":"A1-A3","scenario":null}]},{"parameter":"PENRE","unit":"MJ","values":[{"value":"2,13E+03","module":"A1-A3","scenario":null}]},{"parameter":"PENRM","unit":"MJ","values":[{"value":"0,00E+00","module":"A1-A3","scenario":null}]},{"parameter":"PENRT","unit":"MJ","values":[{"value":"2,13E+03","module":"A1-A3","scenario":null}]},{"parameter":"SM","unit":"kg","values":[{"value":"3,44E+02","module":"A1-A3","scenario":null}]},{"parameter":"RSF","unit":"MJ","values":[{"value":"5,71E+02","module":"A1-A3","scenario":null}]},{"parameter":"NRSF","unit":"MJ","values":[{"value":"4,59E+02","module":"A1-A3","scenario":null}]},{"parameter":"FW","unit":"m3","values":[{"value":"6,77E-01","module":"A1-A3","scenario":null}]}],"end_of_life_waste":[{"parameter":"HWD","unit":"kg","values":[{"value":"2,86E-03","module":"A1-A3","scenario":null}]},{"parameter":"NHWD","unit":"kg","values":[{"value":"1,74E-01","module":"A1-A3","scenario":null}]},{"parameter":"RWD","unit":"kg","values":[{"value":null,"module":"A1-A3","scenario":null}]}],"end_of_life_flow":[{"parameter":"CRU","unit":"kg","values":[{"value":"0,00E+00","module":"A1-A3","scenario":null}]},{"parameter":"MFR","unit":"kg","values":[{"value":"7,08E-01","module":"A1-A3","scenario":null}]},{"parameter":"MER","unit":"kg","values":[{"value":"0,00E+00","module":"A1-A3","scenario":null}]},{"parameter":"EEE","unit":"MJ","values":[{"value":"0,00E+00","module":"A1-A3","scenario":null}]},{"parameter":"EET","unit":"MJ","values":[{"value":"0,00E+00","module":"A1-A3","scenario":null}]}]}