{"product_name":"Fibrolith\u00ae-Leichtbauplatten/Stall-L\u00fcftungsplatten","epd_id":"EPD-FIB-20230462-IBC1-DE","declared_unit":{"unit":"ton","amount":1},"compliance":["DIN EN 15804+A2","ISO 14025"],"producer_name":"Fibrolith D\u00e4mmstoffe GmbH","environmental_impact":[{"parameter":"GWP-total","unit":"kg CO2-eq","values":[{"value":"-1,02E+02","module":"A1-A3","scenario":null},{"value":"2,25E+01","module":"A5","scenario":null},{"value":"-2,06E+02","module":"B1","scenario":null},{"value":"0,00E+00","module":"C1","scenario":null},{"value":"9,24E+00","module":"C2","scenario":null},{"value":"9,35E+02","module":"C3","scenario":null},{"value":"0,00E+00","module":"C4","scenario":null},{"value":"-3,66E+02","module":"D","scenario":null}]},{"parameter":"GWP-fossil","unit":"kg CO2-eq","values":[{"value":"8,38E+02","module":"A1-A3","scenario":null},{"value":"1,04E+00","module":"A5","scenario":null},{"value":"-2,06E+02","module":"B1","scenario":null},{"value":"0,00E+00","module":"C1","scenario":null},{"value":"9,24E+00","module":"C2","scenario":null},{"value":"1,54E+01","module":"C3","scenario":null},{"value":"0,00E+00","module":"C4","scenario":null},{"value":"-3,66E+02","module":"D","scenario":null}]},{"parameter":"GWP-biogenic","unit":"kg CO2-eq","values":[{"value":"-9,41E+02","module":"A1-A3","scenario":null},{"value":"2,15E+01","module":"A5","scenario":null},{"value":null,"module":"B1","scenario":null},{"value":"0,00E+00","module":"C1","scenario":null},{"value":"0,00E+00","module":"C2","scenario":null},{"value":"9,20E+02","module":"C3","scenario":null},{"value":"0,00E+00","module":"C4","scenario":null},{"value":"0,00E+00","module":"D","scenario":null}]},{"parameter":"GWP-luluc","unit":"kg CO2-eq","values":[{"value":"1,39E+00","module":"A1-A3","scenario":null},{"value":"1,04E-04","module":"A5","scenario":null},{"value":null,"module":"B1","scenario":null},{"value":"0,00E+00","module":"C1","scenario":null},{"value":"4,56E-03","module":"C2","scenario":null},{"value":"4,55E-03","module":"C3","scenario":null},{"value":"0,00E+00","module":"C4","scenario":null},{"value":"-3,13E-01","module":"D","scenario":null}]},{"parameter":"ODP","unit":"kg CFC11-eq","values":[{"value":"1,01E-05","module":"A1-A3","scenario":null},{"value":"7,38E-09","module":"A5","scenario":null},{"value":null,"module":"B1","scenario":null},{"value":"0,00E+00","module":"C1","scenario":null},{"value":"2,01E-07","module":"C2","scenario":null},{"value":"3,71E-07","module":"C3","scenario":null},{"value":"0,00E+00","module":"C4","scenario":null},{"value":"-1,01E-05","module":"D","scenario":null}]},{"parameter":"AP","unit":"mol H+-eq","values":[{"value":"1,94E+00","module":"A1-A3","scenario":null},{"value":"2,55E-03","module":"A5","scenario":null},{"value":null,"module":"B1","scenario":null},{"value":"0,00E+00","module":"C1","scenario":null},{"value":"2,02E-02","module":"C2","scenario":null},{"value":"1,29E-01","module":"C3","scenario":null},{"value":"0,00E+00","module":"C4","scenario":null},{"value":"-5,15E-01","module":"D","scenario":null}]},{"parameter":"POCP","unit":"kg NMVOC-eq","values":[{"value":"2,39E+00","module":"A1-A3","scenario":null},{"value":"3,42E-03","module":"A5","scenario":null},{"value":null,"module":"B1","scenario":null},{"value":"0,00E+00","module":"C1","scenario":null},{"value":"3,13E-02","module":"C2","scenario":null},{"value":"1,83E-01","module":"C3","scenario":null},{"value":"0,00E+00","module":"C4","scenario":null},{"value":"-5,67E-01","module":"D","scenario":null}]},{"parameter":"ADPE","unit":"kg Sb-eq","values":[{"value":"7,05E-04","module":"A1-A3","scenario":null},{"value":"7,31E-07","module":"A5","scenario":null},{"value":null,"module":"B1","scenario":null},{"value":"0,00E+00","module":"C1","scenario":null},{"value":"3,02E-05","module":"C2","scenario":null},{"value":"3,03E-05","module":"C3","scenario":null},{"value":"0,00E+00","module":"C4","scenario":null},{"value":"-3,50E-04","module":"D","scenario":null}]},{"parameter":"ADPF","unit":"MJ","values":[{"value":"6,83E+03","module":"A1-A3","scenario":null},{"value":"3,39E+00","module":"A5","scenario":null},{"value":null,"module":"B1","scenario":null},{"value":"0,00E+00","module":"C1","scenario":null},{"value":"1,31E+02","module":"C2","scenario":null},{"value":"2,04E+02","module":"C3","scenario":null},{"value":"0,00E+00","module":"C4","scenario":null},{"value":"-5,40E+03","module":"D","scenario":null}]},{"parameter":"WDP","unit":"m3 world-eq. Deprived","values":[{"value":"1,04E+02","module":"A1-A3","scenario":null},{"value":"3,80E-02","module":"A5","scenario":null},{"value":null,"module":"B1","scenario":null},{"value":"0,00E+00","module":"C1","scenario":null},{"value":"5,41E-01","module":"C2","scenario":null},{"value":"2,07E+00","module":"C3","scenario":null},{"value":"0,00E+00","module":"C4","scenario":null},{"value":"-9,75E+00","module":"D","scenario":null}]},{"parameter":"EP-freshwater","unit":"kg P-eq","values":[{"value":"2,95E-02","module":"A1-A3","scenario":null},{"value":"4,15E-06","module":"A5","scenario":null},{"value":null,"module":"B1","scenario":null},{"value":"0,00E+00","module":"C1","scenario":null},{"value":"7,50E-05","module":"C2","scenario":null},{"value":"2,29E-04","module":"C3","scenario":null},{"value":"0,00E+00","module":"C4","scenario":null},{"value":"-2,79E-02","module":"D","scenario":null}]},{"parameter":"EP-marine","unit":"kg N-eq","values":[{"value":"6,14E-01","module":"A1-A3","scenario":null},{"value":"1,18E-03","module":"A5","scenario":null},{"value":null,"module":"B1","scenario":null},{"value":"0,00E+00","module":"C1","scenario":null},{"value":"4,97E-03","module":"C2","scenario":null},{"value":"5,91E-02","module":"C3","scenario":null},{"value":"0,00E+00","module":"C4","scenario":null},{"value":"-1,14E-01","module":"D","scenario":null}]},{"parameter":"EP-terrestrial","unit":"mol N-eq.","values":[{"value":"6,85E+00","module":"A1-A3","scenario":null},{"value":"1,25E-02","module":"A5","scenario":null},{"value":null,"module":"B1","scenario":null},{"value":"0,00E+00","module":"C1","scenario":null},{"value":"5,18E-02","module":"C2","scenario":null},{"value":"6,31E-01","module":"C3","scenario":null},{"value":"0,00E+00","module":"C4","scenario":null},{"value":"-1,38E+00","module":"D","scenario":null}]}],"additional_environmental_impact":[{"parameter":"PM","unit":"Disease incidence","values":[{"value":"1,33E-05","module":"A1-A3","scenario":null},{"value":"3,34E-08","module":"A5","scenario":null},{"value":null,"module":"B1","scenario":null},{"value":"0,00E+00","module":"C1","scenario":null},{"value":"6,86E-07","module":"C2","scenario":null},{"value":"2,46E-06","module":"C3","scenario":null},{"value":"0,00E+00","module":"C4","scenario":null},{"value":"-2,22E-06","module":"D","scenario":null}]},{"parameter":"ETP-fw","unit":"CTUe","values":[{"value":"0,00E+00","module":"A1-A3","scenario":null},{"value":"0,00E+00","module":"A5","scenario":null},{"value":null,"module":"B1","scenario":null},{"value":"0,00E+00","module":"C1","scenario":null},{"value":"0,00E+00","module":"C2","scenario":null},{"value":"0,00E+00","module":"C3","scenario":null},{"value":"0,00E+00","module":"C4","scenario":null},{"value":"0,00E+00","module":"D","scenario":null}]},{"parameter":"HTP-c","unit":"CTUh","values":[{"value":"1,85E-07","module":"A1-A3","scenario":null},{"value":"5,64E-10","module":"A5","scenario":null},{"value":null,"module":"B1","scenario":null},{"value":"0,00E+00","module":"C1","scenario":null},{"value":"4,21E-09","module":"C2","scenario":null},{"value":"3,08E-08","module":"C3","scenario":null},{"value":"0,00E+00","module":"C4","scenario":null},{"value":"-6,61E-08","module":"D","scenario":null}]},{"parameter":"HTP-nc","unit":"CTUh","values":[{"value":"4,61E-06","module":"A1-A3","scenario":null},{"value":"2,50E-08","module":"A5","scenario":null},{"value":null,"module":"B1","scenario":null},{"value":"0,00E+00","module":"C1","scenario":null},{"value":"9,31E-08","module":"C2","scenario":null},{"value":"1,01E-06","module":"C3","scenario":null},{"value":"0,00E+00","module":"C4","scenario":null},{"value":"-1,41E-06","module":"D","scenario":null}]},{"parameter":"SQP","unit":"-","values":[{"value":"5,42E+04","module":"A1-A3","scenario":null},{"value":"1,55E+00","module":"A5","scenario":null},{"value":null,"module":"B1","scenario":null},{"value":"0,00E+00","module":"C1","scenario":null},{"value":"7,93E+01","module":"C2","scenario":null},{"value":"2,19E+02","module":"C3","scenario":null},{"value":"0,00E+00","module":"C4","scenario":null},{"value":"-4,22E+02","module":"D","scenario":null}]}],"resource_use":[{"parameter":"PERE","unit":"MJ","values":[{"value":"2,08E+03","module":"A1-A3","scenario":null},{"value":"2,24E+02","module":"A5","scenario":null},{"value":null,"module":"B1","scenario":null},{"value":"0,00E+00","module":"C1","scenario":null},{"value":"2,03E+00","module":"C2","scenario":null},{"value":"9,58E+03","module":"C3","scenario":null},{"value":"0,00E+00","module":"C4","scenario":null},{"value":"-5,52E+02","module":"D","scenario":null}]},{"parameter":"PERM","unit":"","values":[{"value":"9,80E+03","module":"A1-A3","scenario":null},{"value":"-2,24E+02","module":"A5","scenario":null},{"value":null,"module":"B1","scenario":null},{"value":"0,00E+00","module":"C1","scenario":null},{"value":"0,00E+00","module":"C2","scenario":null},{"value":"-9,57E+03","module":"C3","scenario":null},{"value":"0,00E+00","module":"C4","scenario":null},{"value":"0,00E+00","module":"D","scenario":null}]},{"parameter":"PERT","unit":"MJ","values":[{"value":"1,19E+04","module":"A1-A3","scenario":null},{"value":"8,15E-02","module":"A5","scenario":null},{"value":null,"module":"B1","scenario":null},{"value":"0,00E+00","module":"C1","scenario":null},{"value":"2,03E+00","module":"C2","scenario":null},{"value":"5,56E+00","module":"C3","scenario":null},{"value":"0,00E+00","module":"C4","scenario":null},{"value":"-5,52E+02","module":"D","scenario":null}]},{"parameter":"PENRE","unit":"MJ","values":[{"value":"6,82E+03","module":"A1-A3","scenario":null},{"value":"1,40E+01","module":"A5","scenario":null},{"value":null,"module":"B1","scenario":null},{"value":"0,00E+00","module":"C1","scenario":null},{"value":"1,31E+02","module":"C2","scenario":null},{"value":"2,04E+02","module":"C3","scenario":null},{"value":"0,00E+00","module":"C4","scenario":null},{"value":"-5,46E+03","module":"D","scenario":null}]},{"parameter":"PENRM","unit":"MJ","values":[{"value":"1,06E+01","module":"A1-A3","scenario":null},{"value":"-1,06E+01","module":"A5","scenario":null},{"value":null,"module":"B1","scenario":null},{"value":"0,00E+00","module":"C1","scenario":null},{"value":"0,00E+00","module":"C2","scenario":null},{"value":"0,00E+00","module":"C3","scenario":null},{"value":"0,00E+00","module":"C4","scenario":null},{"value":"0,00E+00","module":"D","scenario":null}]},{"parameter":"PENRT","unit":"MJ","values":[{"value":"6,83E+03","module":"A1-A3","scenario":null},{"value":"3,39E+00","module":"A5","scenario":null},{"value":null,"module":"B1","scenario":null},{"value":"0,00E+00","module":"C1","scenario":null},{"value":"1,31E+02","module":"C2","scenario":null},{"value":"2,04E+02","module":"C3","scenario":null},{"value":"0,00E+00","module":"C4","scenario":null},{"value":"-5,46E+03","module":"D","scenario":null}]},{"parameter":"SM","unit":"kg","values":[{"value":"1,75E+00","module":"A1-A3","scenario":null},{"value":"0,00E+00","module":"A5","scenario":null},{"value":null,"module":"B1","scenario":null},{"value":"0,00E+00","module":"C1","scenario":null},{"value":"0,00E+00","module":"C2","scenario":null},{"value":"0,00E+00","module":"C3","scenario":null},{"value":"0,00E+00","module":"C4","scenario":null},{"value":"0,00E+00","module":"D","scenario":null}]},{"parameter":"RSF","unit":"MJ","values":[{"value":"0,00E+00","module":"A1-A3","scenario":null},{"value":"0,00E+00","module":"A5","scenario":null},{"value":null,"module":"B1","scenario":null},{"value":"0,00E+00","module":"C1","scenario":null},{"value":"0,00E+00","module":"C2","scenario":null},{"value":"0,00E+00","module":"C3","scenario":null},{"value":"0,00E+00","module":"C4","scenario":null},{"value":"0,00E+00","module":"D","scenario":null}]},{"parameter":"NRSF","unit":"MJ","values":[{"value":"0,00E+00","module":"A1-A3","scenario":null},{"value":"0,00E+00","module":"A5","scenario":null},{"value":null,"module":"B1","scenario":null},{"value":"0,00E+00","module":"C1","scenario":null},{"value":"0,00E+00","module":"C2","scenario":null},{"value":"0,00E+00","module":"C3","scenario":null},{"value":"0,00E+00","module":"C4","scenario":null},{"value":"0,00E+00","module":"D","scenario":null}]},{"parameter":"FW","unit":"m3","values":[{"value":"1,98E+00","module":"A1-A3","scenario":null},{"value":"1,20E-02","module":"A5","scenario":null},{"value":null,"module":"B1","scenario":null},{"value":"0,00E+00","module":"C1","scenario":null},{"value":"3,43E-02","module":"C2","scenario":null},{"value":"5,12E-01","module":"C3","scenario":null},{"value":"0,00E+00","module":"C4","scenario":null},{"value":"-1,04E+00","module":"D","scenario":null}]}],"end_of_life_waste":[{"parameter":"HWD","unit":"kg","values":[{"value":"2,28E-02","module":"A1-A3","scenario":null},{"value":"4,40E-05","module":"A5","scenario":null},{"value":null,"module":"B1","scenario":null},{"value":"0,00E+00","module":"C1","scenario":null},{"value":"8,35E-04","module":"C2","scenario":null},{"value":"2,03E-03","module":"C3","scenario":null},{"value":"0,00E+00","module":"C4","scenario":null},{"value":"-1,46E-02","module":"D","scenario":null}]},{"parameter":"NHWD","unit":"kg","values":[{"value":"8,45E+01","module":"A1-A3","scenario":null},{"value":"3,25E-01","module":"A5","scenario":null},{"value":null,"module":"B1","scenario":null},{"value":"0,00E+00","module":"C1","scenario":null},{"value":"6,57E+00","module":"C2","scenario":null},{"value":"3,57E+02","module":"C3","scenario":null},{"value":"0,00E+00","module":"C4","scenario":null},{"value":"-1,53E+01","module":"D","scenario":null}]},{"parameter":"RWD","unit":"kg","values":[{"value":"2,54E-02","module":"A1-A3","scenario":null},{"value":"2,45E-06","module":"A5","scenario":null},{"value":null,"module":"B1","scenario":null},{"value":"0,00E+00","module":"C1","scenario":null},{"value":"7,53E-05","module":"C2","scenario":null},{"value":"1,45E-04","module":"C3","scenario":null},{"value":"0,00E+00","module":"C4","scenario":null},{"value":"-2,37E-02","module":"D","scenario":null}]}],"end_of_life_flow":[{"parameter":"CRU","unit":"kg","values":[{"value":"0,00E+00","module":"A1-A3","scenario":null},{"value":"0,00E+00","module":"A5","scenario":null},{"value":null,"module":"B1","scenario":null},{"value":"0,00E+00","module":"C1","scenario":null},{"value":"0,00E+00","module":"C2","scenario":null},{"value":"0,00E+00","module":"C3","scenario":null},{"value":"0,00E+00","module":"C4","scenario":null},{"value":"0,00E+00","module":"D","scenario":null}]},{"parameter":"MFR","unit":"kg","values":[{"value":"0,00E+00","module":"A1-A3","scenario":null},{"value":"0,00E+00","module":"A5","scenario":null},{"value":null,"module":"B1","scenario":null},{"value":"0,00E+00","module":"C1","scenario":null},{"value":"0,00E+00","module":"C2","scenario":null},{"value":"0,00E+00","module":"C3","scenario":null},{"value":"0,00E+00","module":"C4","scenario":null},{"value":"0,00E+00","module":"D","scenario":null}]},{"parameter":"MER","unit":"kg","values":[{"value":"0,00E+00","module":"A1-A3","scenario":null},{"value":"0,00E+00","module":"A5","scenario":null},{"value":null,"module":"B1","scenario":null},{"value":"0,00E+00","module":"C1","scenario":null},{"value":"0,00E+00","module":"C2","scenario":null},{"value":"0,00E+00","module":"C3","scenario":null},{"value":"0,00E+00","module":"C4","scenario":null},{"value":"0,00E+00","module":"D","scenario":null}]},{"parameter":"EEE","unit":"MJ","values":[{"value":"0,00E+00","module":"A1-A3","scenario":null},{"value":"3,42E+01","module":"A5","scenario":null},{"value":null,"module":"B1","scenario":null},{"value":"0,00E+00","module":"C1","scenario":null},{"value":"0,00E+00","module":"C2","scenario":null},{"value":"1,35E+03","module":"C3","scenario":null},{"value":"0,00E+00","module":"C4","scenario":null},{"value":"0,00E+00","module":"D","scenario":null}]},{"parameter":"EET","unit":"MJ","values":[{"value":"0,00E+00","module":"A1-A3","scenario":null},{"value":"6,55E+01","module":"A5","scenario":null},{"value":null,"module":"B1","scenario":null},{"value":"0,00E+00","module":"C1","scenario":null},{"value":"0,00E+00","module":"C2","scenario":null},{"value":"2,58E+03","module":"C3","scenario":null},{"value":"0,00E+00","module":"C4","scenario":null},{"value":"0,00E+00","module":"D","scenario":null}]}]}