{"product_name":"GLAPOR Schaumglasschotter","epd_id":"EPD-GLP-20230178-CBA2-EN","declared_unit":{"unit":"m3","amount":1},"compliance":["DIN EN 15804+A2","ISO 14025"],"producer_name":"GLAPOR Werk Mitterteich GmbH","environmental_impact":[{"parameter":"GWP-total","unit":"kg CO2-eq","values":[{"value":"3,87E+01","module":"A1-A3","scenario":null},{"value":"7,17E+00","module":"A4","scenario":null},{"value":"2,44E-01","module":"A5","scenario":null},{"value":"2,44E-01","module":"C1","scenario":null},{"value":"7,17E+00","module":"C2","scenario":"S1"},{"value":"1,02E+00","module":"C2","scenario":"S2"},{"value":"0,00E+00","module":"C3","scenario":null},{"value":"8,33E-01","module":"C4","scenario":null},{"value":"-2,79E-02","module":"D","scenario":"S1"},{"value":"0,00E+00","module":"D","scenario":"S2"}]},{"parameter":"GWP-fossil","unit":"kg CO2-eq","values":[{"value":"3,87E+01","module":"A1-A3","scenario":null},{"value":"7,16E+00","module":"A4","scenario":null},{"value":"2,44E-01","module":"A5","scenario":null},{"value":"2,44E-01","module":"C1","scenario":null},{"value":"7,16E+00","module":"C2","scenario":"S1"},{"value":"1,02E+00","module":"C2","scenario":"S2"},{"value":"0,00E+00","module":"C3","scenario":null},{"value":"8,31E-01","module":"C4","scenario":null},{"value":"-2,68E-02","module":"D","scenario":"S1"},{"value":"0,00E+00","module":"D","scenario":"S2"}]},{"parameter":"GWP-biogenic","unit":"kg CO2-eq","values":[{"value":"1,18E-02","module":"A1-A3","scenario":null},{"value":"6,50E-03","module":"A4","scenario":null},{"value":"2,83E-05","module":"A5","scenario":null},{"value":"2,83E-05","module":"C1","scenario":null},{"value":"6,50E-03","module":"C2","scenario":"S1"},{"value":"9,29E-04","module":"C2","scenario":"S2"},{"value":"0,00E+00","module":"C3","scenario":null},{"value":"2,68E-03","module":"C4","scenario":null},{"value":"-1,06E-03","module":"D","scenario":"S1"},{"value":"0,00E+00","module":"D","scenario":"S2"}]},{"parameter":"GWP-luluc","unit":"kg CO2-eq","values":[{"value":"7,35E-03","module":"A1-A3","scenario":null},{"value":"3,41E-03","module":"A4","scenario":null},{"value":"1,38E-05","module":"A5","scenario":null},{"value":"1,38E-05","module":"C1","scenario":null},{"value":"3,41E-03","module":"C2","scenario":"S1"},{"value":"4,88E-04","module":"C2","scenario":"S2"},{"value":"0,00E+00","module":"C3","scenario":null},{"value":"1,55E-04","module":"C4","scenario":null},{"value":"-1,93E-05","module":"D","scenario":"S1"},{"value":"0,00E+00","module":"D","scenario":"S2"}]},{"parameter":"ODP","unit":"kg CFC11-eq","values":[{"value":"1,24E-06","module":"A1-A3","scenario":null},{"value":"1,52E-07","module":"A4","scenario":null},{"value":"2,90E-09","module":"A5","scenario":null},{"value":"2,90E-09","module":"C1","scenario":null},{"value":"1,52E-07","module":"C2","scenario":"S1"},{"value":"2,17E-08","module":"C2","scenario":"S2"},{"value":"0,00E+00","module":"C3","scenario":null},{"value":"2,72E-08","module":"C4","scenario":null},{"value":"-4,29E-10","module":"D","scenario":"S1"},{"value":"0,00E+00","module":"D","scenario":"S2"}]},{"parameter":"AP","unit":"mol H+-eq","values":[{"value":"8,19E-02","module":"A1-A3","scenario":null},{"value":"2,29E-02","module":"A4","scenario":null},{"value":"9,89E-04","module":"A5","scenario":null},{"value":"9,89E-04","module":"C1","scenario":null},{"value":"2,29E-02","module":"C2","scenario":"S1"},{"value":"3,27E-03","module":"C2","scenario":"S2"},{"value":"0,00E+00","module":"C3","scenario":null},{"value":"5,06E-03","module":"C4","scenario":null},{"value":"-2,16E-04","module":"D","scenario":"S1"},{"value":"0,00E+00","module":"D","scenario":"S2"}]},{"parameter":"POCP","unit":"kg NMVOC-eq","values":[{"value":"8,04E-02","module":"A1-A3","scenario":null},{"value":"3,48E-02","module":"A4","scenario":null},{"value":"3,34E-03","module":"A5","scenario":null},{"value":"3,34E-03","module":"C1","scenario":null},{"value":"3,48E-02","module":"C2","scenario":"S1"},{"value":"4,97E-03","module":"C2","scenario":"S2"},{"value":"0,00E+00","module":"C3","scenario":null},{"value":"9,38E-03","module":"C4","scenario":null},{"value":"-2,18E-04","module":"D","scenario":"S1"},{"value":"0,00E+00","module":"D","scenario":"S2"}]},{"parameter":"ADPE","unit":"kg Sb-eq","values":[{"value":"1,11E-04","module":"A1-A3","scenario":null},{"value":"2,14E-05","module":"A4","scenario":null},{"value":"4,12E-08","module":"A5","scenario":null},{"value":"4,12E-08","module":"C1","scenario":null},{"value":"2,14E-05","module":"C2","scenario":"S1"},{"value":"3,06E-06","module":"C2","scenario":"S2"},{"value":"0,00E+00","module":"C3","scenario":null},{"value":"8,25E-07","module":"C4","scenario":null},{"value":"-3,62E-07","module":"D","scenario":"S1"},{"value":"0,00E+00","module":"D","scenario":"S2"}]},{"parameter":"ADPF","unit":"MJ","values":[{"value":"5,32E+02","module":"A1-A3","scenario":null},{"value":"1,00E+02","module":"A4","scenario":null},{"value":"2,48E+00","module":"A5","scenario":null},{"value":"2,48E+00","module":"C1","scenario":null},{"value":"1,00E+02","module":"C2","scenario":"S1"},{"value":"1,43E+01","module":"C2","scenario":"S2"},{"value":"0,00E+00","module":"C3","scenario":null},{"value":"1,99E+01","module":"C4","scenario":null},{"value":"-3,89E-01","module":"D","scenario":"S1"},{"value":"0,00E+00","module":"D","scenario":"S2"}]},{"parameter":"WDP","unit":"m3 world-eq. Deprived","values":[{"value":"3,08E+00","module":"A1-A3","scenario":null},{"value":"4,47E-01","module":"A4","scenario":null},{"value":"4,01E-03","module":"A5","scenario":null},{"value":"4,01E-03","module":"C1","scenario":null},{"value":"4,47E-01","module":"C2","scenario":"S1"},{"value":"6,38E-02","module":"C2","scenario":"S2"},{"value":"0,00E+00","module":"C3","scenario":null},{"value":"7,25E-02","module":"C4","scenario":null},{"value":"-6,57E-03","module":"D","scenario":"S1"},{"value":"0,00E+00","module":"D","scenario":"S2"}]},{"parameter":"EP-freshwater","unit":"kg P-eq","values":[{"value":"7,13E-04","module":"A1-A3","scenario":null},{"value":"5,70E-05","module":"A4","scenario":null},{"value":"4,12E-07","module":"A5","scenario":null},{"value":"4,12E-07","module":"C1","scenario":null},{"value":"5,70E-05","module":"C2","scenario":"S1"},{"value":"8,14E-06","module":"C2","scenario":"S2"},{"value":"0,00E+00","module":"C3","scenario":null},{"value":"4,49E-06","module":"C4","scenario":null},{"value":"-6,55E-07","module":"D","scenario":"S1"},{"value":"0,00E+00","module":"D","scenario":"S2"}]},{"parameter":"EP-marine","unit":"kg N-eq","values":[{"value":"2,42E-02","module":"A1-A3","scenario":null},{"value":"7,77E-03","module":"A4","scenario":null},{"value":"4,12E-04","module":"A5","scenario":null},{"value":"4,12E-04","module":"C1","scenario":null},{"value":"7,77E-03","module":"C2","scenario":"S1"},{"value":"1,11E-03","module":"C2","scenario":"S2"},{"value":"0,00E+00","module":"C3","scenario":null},{"value":"2,20E-03","module":"C4","scenario":null},{"value":"-6,29E-05","module":"D","scenario":"S1"},{"value":"0,00E+00","module":"D","scenario":"S2"}]},{"parameter":"EP-terrestrial","unit":"mol N-eq.","values":[{"value":"2,32E-01","module":"A1-A3","scenario":null},{"value":"8,30E-02","module":"A4","scenario":null},{"value":"4,47E-03","module":"A5","scenario":null},{"value":"4,47E-03","module":"C1","scenario":null},{"value":"8,30E-02","module":"C2","scenario":"S1"},{"value":"1,19E-02","module":"C2","scenario":"S2"},{"value":"0,00E+00","module":"C3","scenario":null},{"value":"2,37E-02","module":"C4","scenario":null},{"value":"-8,54E-04","module":"D","scenario":"S1"},{"value":"0,00E+00","module":"D","scenario":"S2"}]}],"additional_environmental_impact":[{"parameter":"PM","unit":"Disease incidence","values":[{"value":"7,69E-07","module":"A1-A3","scenario":null},{"value":"6,05E-07","module":"A4","scenario":null},{"value":"2,90E-09","module":"A5","scenario":null},{"value":"2,90E-09","module":"C1","scenario":null},{"value":"6,05E-07","module":"C2","scenario":"S1"},{"value":"8,65E-08","module":"C2","scenario":"S2"},{"value":"0,00E+00","module":"C3","scenario":null},{"value":"1,28E-07","module":"C4","scenario":null},{"value":"-4,71E-09","module":"D","scenario":"S1"},{"value":"0,00E+00","module":"D","scenario":"S2"}]},{"parameter":"ETP-fw","unit":"CTUe","values":[{"value":"1,33E+02","module":"A1-A3","scenario":null},{"value":"5,29E+01","module":"A4","scenario":null},{"value":"1,30E+00","module":"A5","scenario":null},{"value":"1,30E+00","module":"C1","scenario":null},{"value":"5,29E+01","module":"C2","scenario":"S1"},{"value":"7,56E+00","module":"C2","scenario":"S2"},{"value":"0,00E+00","module":"C3","scenario":null},{"value":"8,84E+00","module":"C4","scenario":null},{"value":"-2,12E-01","module":"D","scenario":"S1"},{"value":"0,00E+00","module":"D","scenario":"S2"}]},{"parameter":"HTP-c","unit":"CTUh","values":[{"value":"9,90E-09","module":"A1-A3","scenario":null},{"value":"3,12E-09","module":"A4","scenario":null},{"value":"9,64E-11","module":"A5","scenario":null},{"value":"9,64E-11","module":"C1","scenario":null},{"value":"3,12E-09","module":"C2","scenario":"S1"},{"value":"4,46E-10","module":"C2","scenario":"S2"},{"value":"0,00E+00","module":"C3","scenario":null},{"value":"2,66E-10","module":"C4","scenario":null},{"value":"-5,08E-11","module":"D","scenario":"S1"},{"value":"0,00E+00","module":"D","scenario":"S2"}]},{"parameter":"HTP-nc","unit":"CTUh","values":[{"value":"2,75E-07","module":"A1-A3","scenario":null},{"value":"9,28E-08","module":"A4","scenario":null},{"value":"4,47E-08","module":"A5","scenario":null},{"value":"4,47E-08","module":"C1","scenario":null},{"value":"9,28E-08","module":"C2","scenario":"S1"},{"value":"1,33E-08","module":"C2","scenario":"S2"},{"value":"0,00E+00","module":"C3","scenario":null},{"value":"6,56E-09","module":"C4","scenario":null},{"value":"-6,28E-10","module":"D","scenario":"S1"},{"value":"0,00E+00","module":"D","scenario":"S2"}]},{"parameter":"SQP","unit":"-","values":[{"value":"1,10E+02","module":"A1-A3","scenario":null},{"value":"7,75E+01","module":"A4","scenario":null},{"value":"1,54E-01","module":"A5","scenario":null},{"value":"1,54E-01","module":"C1","scenario":null},{"value":"7,75E+01","module":"C2","scenario":"S1"},{"value":"1,11E+01","module":"C2","scenario":"S2"},{"value":"0,00E+00","module":"C3","scenario":null},{"value":"4,11E+01","module":"C4","scenario":null},{"value":"-7,68E-01","module":"D","scenario":"S1"},{"value":"0,00E+00","module":"D","scenario":"S2"}]}],"resource_use":[{"parameter":"PERE","unit":"MJ","values":[{"value":"1,70E+01","module":"A1-A3","scenario":null},{"value":"1,55E+00","module":"A4","scenario":null},{"value":"6,87E-03","module":"A5","scenario":null},{"value":"6,87E-03","module":"C1","scenario":null},{"value":"1,55E+00","module":"C2","scenario":"S1"},{"value":"2,22E-01","module":"C2","scenario":"S2"},{"value":"0,00E+00","module":"C3","scenario":null},{"value":"3,85E-01","module":"C4","scenario":null},{"value":"-1,23E-01","module":"D","scenario":"S1"},{"value":"0,00E+00","module":"D","scenario":"S2"}]},{"parameter":"PERM","unit":"","values":[{"value":"0,00E+00","module":"A1-A3","scenario":null},{"value":"0,00E+00","module":"A4","scenario":null},{"value":"0,00E+00","module":"A5","scenario":null},{"value":"0,00E+00","module":"C1","scenario":null},{"value":"0,00E+00","module":"C2","scenario":"S1"},{"value":"0,00E+00","module":"C2","scenario":"S2"},{"value":"0,00E+00","module":"C3","scenario":null},{"value":"0,00E+00","module":"C4","scenario":null},{"value":"0,00E+00","module":"D","scenario":"S1"},{"value":"0,00E+00","module":"D","scenario":"S2"}]},{"parameter":"PERT","unit":"MJ","values":[{"value":"1,70E+01","module":"A1-A3","scenario":null},{"value":"1,55E+00","module":"A4","scenario":null},{"value":"6,87E-03","module":"A5","scenario":null},{"value":"6,87E-03","module":"C1","scenario":null},{"value":"1,55E+00","module":"C2","scenario":"S1"},{"value":"2,22E-01","module":"C2","scenario":"S2"},{"value":"0,00E+00","module":"C3","scenario":null},{"value":"3,85E-01","module":"C4","scenario":null},{"value":"-1,23E-01","module":"D","scenario":"S1"},{"value":"0,00E+00","module":"D","scenario":"S2"}]},{"parameter":"PENRE","unit":"MJ","values":[{"value":"5,32E+02","module":"A1-A3","scenario":null},{"value":"1,00E+02","module":"A4","scenario":null},{"value":"2,49E+00","module":"A5","scenario":null},{"value":"2,49E+00","module":"C1","scenario":null},{"value":"1,00E+02","module":"C2","scenario":"S1"},{"value":"1,43E+01","module":"C2","scenario":"S2"},{"value":"0,00E+00","module":"C3","scenario":null},{"value":"1,99E+01","module":"C4","scenario":null},{"value":"-3,89E-01","module":"D","scenario":"S1"},{"value":"0,00E+00","module":"D","scenario":"S2"}]},{"parameter":"PENRM","unit":"MJ","values":[{"value":"0,00E+00","module":"A1-A3","scenario":null},{"value":"0,00E+00","module":"A4","scenario":null},{"value":"0,00E+00","module":"A5","scenario":null},{"value":"0,00E+00","module":"C1","scenario":null},{"value":"0,00E+00","module":"C2","scenario":"S1"},{"value":"0,00E+00","module":"C2","scenario":"S2"},{"value":"0,00E+00","module":"C3","scenario":null},{"value":"0,00E+00","module":"C4","scenario":null},{"value":"0,00E+00","module":"D","scenario":"S1"},{"value":"0,00E+00","module":"D","scenario":"S2"}]},{"parameter":"PENRT","unit":"MJ","values":[{"value":"5,32E+02","module":"A1-A3","scenario":null},{"value":"1,00E+02","module":"A4","scenario":null},{"value":"2,49E+00","module":"A5","scenario":null},{"value":"2,49E+00","module":"C1","scenario":null},{"value":"1,00E+02","module":"C2","scenario":"S1"},{"value":"1,43E+01","module":"C2","scenario":"S2"},{"value":"0,00E+00","module":"C3","scenario":null},{"value":"1,99E+01","module":"C4","scenario":null},{"value":"-3,89E-01","module":"D","scenario":"S1"},{"value":"0,00E+00","module":"D","scenario":"S2"}]},{"parameter":"SM","unit":"kg","values":[{"value":"1,31E+02","module":"A1-A3","scenario":null},{"value":"0,00E+00","module":"A4","scenario":null},{"value":"0,00E+00","module":"A5","scenario":null},{"value":"0,00E+00","module":"C1","scenario":null},{"value":"0,00E+00","module":"C2","scenario":"S1"},{"value":"0,00E+00","module":"C2","scenario":"S2"},{"value":"0,00E+00","module":"C3","scenario":null},{"value":"0,00E+00","module":"C4","scenario":null},{"value":"7,40E+00","module":"D","scenario":"S1"},{"value":"0,00E+00","module":"D","scenario":"S2"}]},{"parameter":"RSF","unit":"MJ","values":[{"value":"0,00E+00","module":"A1-A3","scenario":null},{"value":"0,00E+00","module":"A4","scenario":null},{"value":"0,00E+00","module":"A5","scenario":null},{"value":"0,00E+00","module":"C1","scenario":null},{"value":"0,00E+00","module":"C2","scenario":"S1"},{"value":"0,00E+00","module":"C2","scenario":"S2"},{"value":"0,00E+00","module":"C3","scenario":null},{"value":"0,00E+00","module":"C4","scenario":null},{"value":"0,00E+00","module":"D","scenario":"S1"},{"value":"0,00E+00","module":"D","scenario":"S2"}]},{"parameter":"NRSF","unit":"MJ","values":[{"value":"0,00E+00","module":"A1-A3","scenario":null},{"value":"0,00E+00","module":"A4","scenario":null},{"value":"0,00E+00","module":"A5","scenario":null},{"value":"0,00E+00","module":"C1","scenario":null},{"value":"0,00E+00","module":"C2","scenario":"S1"},{"value":"0,00E+00","module":"C2","scenario":"S2"},{"value":"0,00E+00","module":"C3","scenario":null},{"value":"0,00E+00","module":"C4","scenario":null},{"value":"0,00E+00","module":"D","scenario":"S1"},{"value":"0,00E+00","module":"D","scenario":"S2"}]},{"parameter":"FW","unit":"m3","values":[{"value":"1,46E-01","module":"A1-A3","scenario":null},{"value":"2,74E-02","module":"A4","scenario":null},{"value":"2,60E-04","module":"A5","scenario":null},{"value":"2,60E-04","module":"C1","scenario":null},{"value":"2,74E-02","module":"C2","scenario":"S1"},{"value":"3,91E-03","module":"C2","scenario":"S2"},{"value":"0,00E+00","module":"C3","scenario":null},{"value":"2,70E-03","module":"C4","scenario":null},{"value":"-2,80E-03","module":"D","scenario":"S1"},{"value":"0,00E+00","module":"D","scenario":"S2"}]}],"end_of_life_waste":[{"parameter":"HWD","unit":"kg","values":[{"value":"1,97E-03","module":"A1-A3","scenario":null},{"value":"6,31E-04","module":"A4","scenario":null},{"value":"2,25E-05","module":"A5","scenario":null},{"value":"2,25E-05","module":"C1","scenario":null},{"value":"6,31E-04","module":"C2","scenario":"S1"},{"value":"9,01E-05","module":"C2","scenario":"S2"},{"value":"0,00E+00","module":"C3","scenario":null},{"value":"9,73E-05","module":"C4","scenario":null},{"value":"-2,56E-06","module":"D","scenario":"S1"},{"value":"0,00E+00","module":"D","scenario":"S2"}]},{"parameter":"NHWD","unit":"kg","values":[{"value":"4,28E+00","module":"A1-A3","scenario":null},{"value":"6,58E+00","module":"A4","scenario":null},{"value":"2,10E-03","module":"A5","scenario":null},{"value":"2,10E-03","module":"C1","scenario":null},{"value":"6,58E+00","module":"C2","scenario":"S1"},{"value":"9,41E-01","module":"C2","scenario":"S2"},{"value":"0,00E+00","module":"C3","scenario":null},{"value":"1,38E+02","module":"C4","scenario":null},{"value":"-7,24E-03","module":"D","scenario":"S1"},{"value":"0,00E+00","module":"D","scenario":"S2"}]},{"parameter":"RWD","unit":"kg","values":[{"value":"1,04E-03","module":"A1-A3","scenario":null},{"value":"5,82E-05","module":"A4","scenario":null},{"value":"2,52E-07","module":"A5","scenario":null},{"value":"2,52E-07","module":"C1","scenario":null},{"value":"5,82E-05","module":"C2","scenario":"S1"},{"value":"8,31E-06","module":"C2","scenario":"S2"},{"value":"0,00E+00","module":"C3","scenario":null},{"value":"7,68E-06","module":"C4","scenario":null},{"value":"-2,65E-06","module":"D","scenario":"S1"},{"value":"0,00E+00","module":"D","scenario":"S2"}]}],"end_of_life_flow":[{"parameter":"CRU","unit":"kg","values":[{"value":"0,00E+00","module":"A1-A3","scenario":null},{"value":"0,00E+00","module":"A4","scenario":null},{"value":"0,00E+00","module":"A5","scenario":null},{"value":"0,00E+00","module":"C1","scenario":null},{"value":"0,00E+00","module":"C2","scenario":"S1"},{"value":"0,00E+00","module":"C2","scenario":"S2"},{"value":"1,38E+02","module":"C3","scenario":null},{"value":"0,00E+00","module":"C4","scenario":null},{"value":"0,00E+00","module":"D","scenario":"S1"},{"value":"0,00E+00","module":"D","scenario":"S2"}]},{"parameter":"MFR","unit":"kg","values":[{"value":"1,36E-03","module":"A1-A3","scenario":null},{"value":"0,00E+00","module":"A4","scenario":null},{"value":"0,00E+00","module":"A5","scenario":null},{"value":"0,00E+00","module":"C1","scenario":null},{"value":"0,00E+00","module":"C2","scenario":"S1"},{"value":"0,00E+00","module":"C2","scenario":"S2"},{"value":"0,00E+00","module":"C3","scenario":null},{"value":"0,00E+00","module":"C4","scenario":null},{"value":"0,00E+00","module":"D","scenario":"S1"},{"value":"0,00E+00","module":"D","scenario":"S2"}]},{"parameter":"MER","unit":"kg","values":[{"value":"0,00E+00","module":"A1-A3","scenario":null},{"value":"0,00E+00","module":"A4","scenario":null},{"value":"0,00E+00","module":"A5","scenario":null},{"value":"0,00E+00","module":"C1","scenario":null},{"value":"0,00E+00","module":"C2","scenario":"S1"},{"value":"0,00E+00","module":"C2","scenario":"S2"},{"value":"0,00E+00","module":"C3","scenario":null},{"value":"0,00E+00","module":"C4","scenario":null},{"value":"0,00E+00","module":"D","scenario":"S1"},{"value":"0,00E+00","module":"D","scenario":"S2"}]},{"parameter":"EEE","unit":"MJ","values":[{"value":"0,00E+00","module":"A1-A3","scenario":null},{"value":"0,00E+00","module":"A4","scenario":null},{"value":"0,00E+00","module":"A5","scenario":null},{"value":"0,00E+00","module":"C1","scenario":null},{"value":"0,00E+00","module":"C2","scenario":"S1"},{"value":"0,00E+00","module":"C2","scenario":"S2"},{"value":"0,00E+00","module":"C3","scenario":null},{"value":"0,00E+00","module":"C4","scenario":null},{"value":"0,00E+00","module":"D","scenario":"S1"},{"value":"0,00E+00","module":"D","scenario":"S2"}]},{"parameter":"EET","unit":"MJ","values":[{"value":"0,00E+00","module":"A1-A3","scenario":null},{"value":"0,00E+00","module":"A4","scenario":null},{"value":"0,00E+00","module":"A5","scenario":null},{"value":"0,00E+00","module":"C1","scenario":null},{"value":"0,00E+00","module":"C2","scenario":"S1"},{"value":"0,00E+00","module":"C2","scenario":"S2"},{"value":"0,00E+00","module":"C3","scenario":null},{"value":"0,00E+00","module":"C4","scenario":null},{"value":"0,00E+00","module":"D","scenario":"S1"},{"value":"0,00E+00","module":"D","scenario":"S2"}]}]}