{"product_name":"Kunststofffenster mit 3-Scheiben-Isolierglas","epd_id":"EPD-QKE-20220156-IBG1-DE","declared_unit":{"unit":"m2","amount":1},"compliance":["DIN EN 15804+A2","ISO 14025"],"producer_name":"GKFP - G\u00fctegemeinschaft Kunststoff-Fensterprofilsysteme e.V.","environmental_impact":[{"parameter":"GWP-total","unit":"kg CO2-eq","values":[{"value":"9,63E+01","module":"A1-A3","scenario":null},{"value":"4,87E-01","module":"A4","scenario":null},{"value":"1,48E+00","module":"A5","scenario":null},{"value":"2,82E+01","module":"B1","scenario":null},{"value":"5,18E+01","module":"B2","scenario":null},{"value":"1,10E-03","module":"C1","scenario":null},{"value":"1,15E-01","module":"C2","scenario":null},{"value":"4,10E+00","module":"C3","scenario":null},{"value":"2,13E+00","module":"C4","scenario":null},{"value":"-7,21E+00","module":"D","scenario":null}]},{"parameter":"GWP-fossil","unit":"kg CO2-eq","values":[{"value":"9,52E+01","module":"A1-A3","scenario":null},{"value":"4,86E-01","module":"A4","scenario":null},{"value":"1,44E+00","module":"A5","scenario":null},{"value":"2,52E+01","module":"B1","scenario":null},{"value":"5,00E+01","module":"B2","scenario":null},{"value":"1,09E-03","module":"C1","scenario":null},{"value":"1,14E-01","module":"C2","scenario":null},{"value":"4,09E+00","module":"C3","scenario":null},{"value":"3,48E-01","module":"C4","scenario":null},{"value":"-7,08E+00","module":"D","scenario":null}]},{"parameter":"GWP-biogenic","unit":"kg CO2-eq","values":[{"value":"1,03E+00","module":"A1-A3","scenario":null},{"value":"1,35E-03","module":"A4","scenario":null},{"value":"3,54E-02","module":"A5","scenario":null},{"value":"3,04E+00","module":"B1","scenario":null},{"value":"1,69E+00","module":"B2","scenario":null},{"value":"8,69E-06","module":"C1","scenario":null},{"value":"2,78E-04","module":"C2","scenario":null},{"value":"1,61E-02","module":"C3","scenario":null},{"value":"1,79E+00","module":"C4","scenario":null},{"value":"-1,09E-01","module":"D","scenario":null}]},{"parameter":"GWP-luluc","unit":"kg CO2-eq","values":[{"value":"8,34E-02","module":"A1-A3","scenario":null},{"value":"2,00E-04","module":"A4","scenario":null},{"value":"7,97E-04","module":"A5","scenario":null},{"value":"4,33E-03","module":"B1","scenario":null},{"value":"5,60E-02","module":"B2","scenario":null},{"value":"2,36E-07","module":"C1","scenario":null},{"value":"4,00E-05","module":"C2","scenario":null},{"value":"4,99E-04","module":"C3","scenario":null},{"value":"2,89E-05","module":"C4","scenario":null},{"value":"-2,28E-02","module":"D","scenario":null}]},{"parameter":"ODP","unit":"kg CFC11-eq","values":[{"value":"1,38E-05","module":"A1-A3","scenario":null},{"value":"1,12E-07","module":"A4","scenario":null},{"value":"2,01E-08","module":"A5","scenario":null},{"value":"3,58E-06","module":"B1","scenario":null},{"value":"3,94E-06","module":"B2","scenario":null},{"value":"5,34E-10","module":"C1","scenario":null},{"value":"2,64E-08","module":"C2","scenario":null},{"value":"1,09E-07","module":"C3","scenario":null},{"value":"3,40E-08","module":"C4","scenario":null},{"value":"-2,54E-06","module":"D","scenario":null}]},{"parameter":"AP","unit":"mol H+-eq","values":[{"value":"5,83E-01","module":"A1-A3","scenario":null},{"value":"1,45E-03","module":"A4","scenario":null},{"value":"5,88E-03","module":"A5","scenario":null},{"value":"4,38E-02","module":"B1","scenario":null},{"value":"3,70E-01","module":"B2","scenario":null},{"value":"1,07E-05","module":"C1","scenario":null},{"value":"6,43E-04","module":"C2","scenario":null},{"value":"2,64E-03","module":"C3","scenario":null},{"value":"8,72E-04","module":"C4","scenario":null},{"value":"-3,57E-02","module":"D","scenario":null}]},{"parameter":"POCP","unit":"kg NMVOC-eq","values":[{"value":"3,36E-01","module":"A1-A3","scenario":null},{"value":"1,31E-03","module":"A4","scenario":null},{"value":"3,97E-03","module":"A5","scenario":null},{"value":"3,06E-02","module":"B1","scenario":null},{"value":"2,05E-01","module":"B2","scenario":null},{"value":"1,27E-05","module":"C1","scenario":null},{"value":"7,34E-04","module":"C2","scenario":null},{"value":"1,93E-03","module":"C3","scenario":null},{"value":"1,41E-03","module":"C4","scenario":null},{"value":"-2,09E-02","module":"D","scenario":null}]},{"parameter":"ADPE","unit":"kg Sb-eq","values":[{"value":"1,33E-03","module":"A1-A3","scenario":null},{"value":"2,06E-06","module":"A4","scenario":null},{"value":"7,72E-06","module":"A5","scenario":null},{"value":"4,88E-05","module":"B1","scenario":null},{"value":"8,83E-04","module":"B2","scenario":null},{"value":"2,06E-09","module":"C1","scenario":null},{"value":"3,96E-07","module":"C2","scenario":null},{"value":"3,64E-06","module":"C3","scenario":null},{"value":"3,30E-07","module":"C4","scenario":null},{"value":"-5,86E-04","module":"D","scenario":null}]},{"parameter":"ADPF","unit":"MJ","values":[{"value":"1,60E+03","module":"A1-A3","scenario":null},{"value":"7,67E+00","module":"A4","scenario":null},{"value":"2,13E+01","module":"A5","scenario":null},{"value":"3,68E+02","module":"B1","scenario":null},{"value":"7,05E+02","module":"B2","scenario":null},{"value":"3,52E-02","module":"C1","scenario":null},{"value":"1,77E+00","module":"C2","scenario":null},{"value":"7,69E+00","module":"C3","scenario":null},{"value":"2,52E+00","module":"C4","scenario":null},{"value":"-1,55E+02","module":"D","scenario":null}]},{"parameter":"WDP","unit":"m3 world-eq. Deprived","values":[{"value":"4,68E+01","module":"A1-A3","scenario":null},{"value":"4,21E-02","module":"A4","scenario":null},{"value":"1,07E+00","module":"A5","scenario":null},{"value":"1,01E+00","module":"B1","scenario":null},{"value":"1,92E+01","module":"B2","scenario":null},{"value":"1,83E-03","module":"C1","scenario":null},{"value":"8,77E-03","module":"C2","scenario":null},{"value":"4,19E+00","module":"C3","scenario":null},{"value":"1,27E-01","module":"C4","scenario":null},{"value":"-6,44E+00","module":"D","scenario":null}]},{"parameter":"EP-freshwater","unit":"kg P-eq","values":[{"value":"3,68E-02","module":"A1-A3","scenario":null},{"value":"3,92E-05","module":"A4","scenario":null},{"value":"2,17E-04","module":"A5","scenario":null},{"value":"1,38E-03","module":"B1","scenario":null},{"value":"1,57E-02","module":"B2","scenario":null},{"value":"6,82E-08","module":"C1","scenario":null},{"value":"8,06E-06","module":"C2","scenario":null},{"value":"2,37E-04","module":"C3","scenario":null},{"value":"3,33E-05","module":"C4","scenario":null},{"value":"-4,00E-03","module":"D","scenario":null}]},{"parameter":"EP-marine","unit":"kg N-eq","values":[{"value":"1,10E-01","module":"A1-A3","scenario":null},{"value":"3,10E-04","module":"A4","scenario":null},{"value":"1,89E-03","module":"A5","scenario":null},{"value":"7,67E-03","module":"B1","scenario":null},{"value":"7,06E-02","module":"B2","scenario":null},{"value":"4,06E-06","module":"C1","scenario":null},{"value":"2,36E-04","module":"C2","scenario":null},{"value":"8,49E-04","module":"C3","scenario":null},{"value":"4,65E-03","module":"C4","scenario":null},{"value":"-6,78E-03","module":"D","scenario":null}]},{"parameter":"EP-terrestrial","unit":"mol N-eq.","values":[{"value":"1,08E+00","module":"A1-A3","scenario":null},{"value":"3,36E-03","module":"A4","scenario":null},{"value":"1,11E-02","module":"A5","scenario":null},{"value":"8,15E-02","module":"B1","scenario":null},{"value":"7,27E-01","module":"B2","scenario":null},{"value":"4,45E-05","module":"C1","scenario":null},{"value":"2,57E-03","module":"C2","scenario":null},{"value":"6,87E-03","module":"C3","scenario":null},{"value":"3,26E-03","module":"C4","scenario":null},{"value":"-6,52E-02","module":"D","scenario":null}]}],"additional_environmental_impact":[{"parameter":"PM","unit":"Disease incidence","values":[{"value":"5,48E-06","module":"A1-A3","scenario":null},{"value":"3,36E-08","module":"A4","scenario":null},{"value":"1,07E-07","module":"A5","scenario":null},{"value":"3,49E-07","module":"B1","scenario":null},{"value":"3,58E-06","module":"B2","scenario":null},{"value":"2,33E-10","module":"C1","scenario":null},{"value":"1,03E-08","module":"C2","scenario":null},{"value":"1,68E-08","module":"C3","scenario":null},{"value":"1,88E-08","module":"C4","scenario":null},{"value":"-2,49E-07","module":"D","scenario":null}]},{"parameter":"ETP-fw","unit":"CTUe","values":[{"value":"2,40E+03","module":"A1-A3","scenario":null},{"value":"6,36E+00","module":"A4","scenario":null},{"value":"5,81E+01","module":"A5","scenario":null},{"value":"2,12E+02","module":"B1","scenario":null},{"value":"1,51E+03","module":"B2","scenario":null},{"value":"1,90E-02","module":"C1","scenario":null},{"value":"1,42E+00","module":"C2","scenario":null},{"value":"1,94E+02","module":"C3","scenario":null},{"value":"1,98E+01","module":"C4","scenario":null},{"value":"-2,78E+02","module":"D","scenario":null}]},{"parameter":"HTP-c","unit":"CTUh","values":[{"value":"2,54E-07","module":"A1-A3","scenario":null},{"value":"2,29E-10","module":"A4","scenario":null},{"value":"1,55E-09","module":"A5","scenario":null},{"value":"5,27E-09","module":"B1","scenario":null},{"value":"4,90E-08","module":"B2","scenario":null},{"value":"5,41E-13","module":"C1","scenario":null},{"value":"5,94E-11","module":"C2","scenario":null},{"value":"6,61E-10","module":"C3","scenario":null},{"value":"1,44E-10","module":"C4","scenario":null},{"value":"-1,03E-08","module":"D","scenario":null}]},{"parameter":"HTP-nc","unit":"CTUh","values":[{"value":"1,51E-06","module":"A1-A3","scenario":null},{"value":"5,27E-09","module":"A4","scenario":null},{"value":"2,65E-08","module":"A5","scenario":null},{"value":"8,58E-08","module":"B1","scenario":null},{"value":"7,04E-07","module":"B2","scenario":null},{"value":"8,41E-12","module":"C1","scenario":null},{"value":"1,38E-09","module":"C2","scenario":null},{"value":"5,10E-08","module":"C3","scenario":null},{"value":"3,48E-09","module":"C4","scenario":null},{"value":"-2,14E-07","module":"D","scenario":null}]},{"parameter":"SQP","unit":"-","values":[{"value":"3,52E+02","module":"A1-A3","scenario":null},{"value":"6,60E+00","module":"A4","scenario":null},{"value":"1,93E+00","module":"A5","scenario":null},{"value":"5,81E+01","module":"B1","scenario":null},{"value":"1,89E+02","module":"B2","scenario":null},{"value":"7,88E-02","module":"C1","scenario":null},{"value":"1,50E+00","module":"C2","scenario":null},{"value":"2,72E+00","module":"C3","scenario":null},{"value":"5,34E+00","module":"C4","scenario":null},{"value":"-3,54E+01","module":"D","scenario":null}]}],"resource_use":[{"parameter":"PERE","unit":"MJ","values":[{"value":"9,16E+01","module":"A1-A3","scenario":null},{"value":"1,19E-01","module":"A4","scenario":null},{"value":"9,62E-01","module":"A5","scenario":null},{"value":"1,06E+01","module":"B1","scenario":null},{"value":"5,02E+01","module":"B2","scenario":null},{"value":"6,99E-04","module":"C1","scenario":null},{"value":"2,43E-02","module":"C2","scenario":null},{"value":"6,90E+00","module":"C3","scenario":null},{"value":"1,22E-01","module":"C4","scenario":null},{"value":"-1,11E+01","module":"D","scenario":null}]},{"parameter":"PERM","unit":"","values":[{"value":"9,22E+00","module":"A1-A3","scenario":null},{"value":"0,00E+00","module":"A4","scenario":null},{"value":"0,00E+00","module":"A5","scenario":null},{"value":"0,00E+00","module":"B1","scenario":null},{"value":"0,00E+00","module":"B2","scenario":null},{"value":"0,00E+00","module":"C1","scenario":null},{"value":"0,00E+00","module":"C2","scenario":null},{"value":"-9,22E+00","module":"C3","scenario":null},{"value":"0,00E+00","module":"C4","scenario":null},{"value":"0,00E+00","module":"D","scenario":null}]},{"parameter":"PERT","unit":"MJ","values":[{"value":"1,01E+02","module":"A1-A3","scenario":null},{"value":"1,19E-01","module":"A4","scenario":null},{"value":"9,62E-01","module":"A5","scenario":null},{"value":"1,06E+01","module":"B1","scenario":null},{"value":"5,02E+01","module":"B2","scenario":null},{"value":"6,99E-04","module":"C1","scenario":null},{"value":"2,43E-02","module":"C2","scenario":null},{"value":"-2,32E+00","module":"C3","scenario":null},{"value":"1,22E-01","module":"C4","scenario":null},{"value":"-1,11E+01","module":"D","scenario":null}]},{"parameter":"PENRE","unit":"MJ","values":[{"value":"1,37E+03","module":"A1-A3","scenario":null},{"value":"7,67E+00","module":"A4","scenario":null},{"value":"2,14E+01","module":"A5","scenario":null},{"value":"3,68E+02","module":"B1","scenario":null},{"value":"7,05E+02","module":"B2","scenario":null},{"value":"3,52E-02","module":"C1","scenario":null},{"value":"1,77E+00","module":"C2","scenario":null},{"value":"1,72E+02","module":"C3","scenario":null},{"value":"2,52E+00","module":"C4","scenario":null},{"value":"-4,11E+01","module":"D","scenario":null}]},{"parameter":"PENRM","unit":"MJ","values":[{"value":"2,36E+02","module":"A1-A3","scenario":null},{"value":"0,00E+00","module":"A4","scenario":null},{"value":"0,00E+00","module":"A5","scenario":null},{"value":"0,00E+00","module":"B1","scenario":null},{"value":"0,00E+00","module":"B2","scenario":null},{"value":"0,00E+00","module":"C1","scenario":null},{"value":"0,00E+00","module":"C2","scenario":null},{"value":"-1,22E+02","module":"C3","scenario":null},{"value":"0,00E+00","module":"C4","scenario":null},{"value":"-1,14E+02","module":"D","scenario":null}]},{"parameter":"PENRT","unit":"MJ","values":[{"value":"1,61E+03","module":"A1-A3","scenario":null},{"value":"7,67E+00","module":"A4","scenario":null},{"value":"2,14E+01","module":"A5","scenario":null},{"value":"3,68E+02","module":"B1","scenario":null},{"value":"7,05E+02","module":"B2","scenario":null},{"value":"3,52E-02","module":"C1","scenario":null},{"value":"1,77E+00","module":"C2","scenario":null},{"value":"5,04E+01","module":"C3","scenario":null},{"value":"2,52E+00","module":"C4","scenario":null},{"value":"-1,55E+02","module":"D","scenario":null}]},{"parameter":"SM","unit":"kg","values":[{"value":"6,53E+00","module":"A1-A3","scenario":null},{"value":"0,00E+00","module":"A4","scenario":null},{"value":"4,31E-02","module":"A5","scenario":null},{"value":"0,00E+00","module":"B1","scenario":null},{"value":"3,55E-01","module":"B2","scenario":null},{"value":"0,00E+00","module":"C1","scenario":null},{"value":"0,00E+00","module":"C2","scenario":null},{"value":"0,00E+00","module":"C3","scenario":null},{"value":"0,00E+00","module":"C4","scenario":null},{"value":"2,40E+01","module":"D","scenario":null}]},{"parameter":"RSF","unit":"MJ","values":[{"value":"0,00E+00","module":"A1-A3","scenario":null},{"value":"0,00E+00","module":"A4","scenario":null},{"value":"0,00E+00","module":"A5","scenario":null},{"value":"0,00E+00","module":"B1","scenario":null},{"value":"0,00E+00","module":"B2","scenario":null},{"value":"0,00E+00","module":"C1","scenario":null},{"value":"0,00E+00","module":"C2","scenario":null},{"value":"0,00E+00","module":"C3","scenario":null},{"value":"0,00E+00","module":"C4","scenario":null},{"value":"0,00E+00","module":"D","scenario":null}]},{"parameter":"NRSF","unit":"MJ","values":[{"value":"0,00E+00","module":"A1-A3","scenario":null},{"value":"0,00E+00","module":"A4","scenario":null},{"value":"0,00E+00","module":"A5","scenario":null},{"value":"0,00E+00","module":"B1","scenario":null},{"value":"0,00E+00","module":"B2","scenario":null},{"value":"0,00E+00","module":"C1","scenario":null},{"value":"0,00E+00","module":"C2","scenario":null},{"value":"0,00E+00","module":"C3","scenario":null},{"value":"0,00E+00","module":"C4","scenario":null},{"value":"0,00E+00","module":"D","scenario":null}]},{"parameter":"FW","unit":"m3","values":[{"value":"1,09E+00","module":"A1-A3","scenario":null},{"value":"9,80E-04","module":"A4","scenario":null},{"value":"2,49E-02","module":"A5","scenario":null},{"value":"2,36E-02","module":"B1","scenario":null},{"value":"4,46E-01","module":"B2","scenario":null},{"value":"4,26E-05","module":"C1","scenario":null},{"value":"2,04E-04","module":"C2","scenario":null},{"value":"9,75E-02","module":"C3","scenario":null},{"value":"2,97E-03","module":"C4","scenario":null},{"value":"-1,50E-01","module":"D","scenario":null}]}],"end_of_life_waste":[{"parameter":"HWD","unit":"kg","values":[{"value":"7,53E-06","module":"A1-A3","scenario":null},{"value":"0,00E+00","module":"A4","scenario":null},{"value":"0,00E+00","module":"A5","scenario":null},{"value":"0,00E+00","module":"B1","scenario":null},{"value":"0,00E+00","module":"B2","scenario":null},{"value":"0,00E+00","module":"C1","scenario":null},{"value":"0,00E+00","module":"C2","scenario":null},{"value":"0,00E+00","module":"C3","scenario":null},{"value":"0,00E+00","module":"C4","scenario":null},{"value":"0,00E+00","module":"D","scenario":null}]},{"parameter":"NHWD","unit":"kg","values":[{"value":"1,68E-01","module":"A1-A3","scenario":null},{"value":"0,00E+00","module":"A4","scenario":null},{"value":"0,00E+00","module":"A5","scenario":null},{"value":"0,00E+00","module":"B1","scenario":null},{"value":"6,81E+00","module":"B2","scenario":null},{"value":"2,58E-01","module":"C1","scenario":null},{"value":"0,00E+00","module":"C2","scenario":null},{"value":"0,00E+00","module":"C3","scenario":null},{"value":"1,04E+01","module":"C4","scenario":null},{"value":"0,00E+00","module":"D","scenario":null}]},{"parameter":"RWD","unit":"kg","values":[{"value":"6,57E-03","module":"A1-A3","scenario":null},{"value":"0,00E+00","module":"A4","scenario":null},{"value":"0,00E+00","module":"A5","scenario":null},{"value":"0,00E+00","module":"B1","scenario":null},{"value":"0,00E+00","module":"B2","scenario":null},{"value":"0,00E+00","module":"C1","scenario":null},{"value":"0,00E+00","module":"C2","scenario":null},{"value":"0,00E+00","module":"C3","scenario":null},{"value":"0,00E+00","module":"C4","scenario":null},{"value":"0,00E+00","module":"D","scenario":null}]}],"end_of_life_flow":[{"parameter":"CRU","unit":"kg","values":[{"value":"0,00E+00","module":"A1-A3","scenario":null},{"value":"0,00E+00","module":"A4","scenario":null},{"value":"0,00E+00","module":"A5","scenario":null},{"value":"0,00E+00","module":"B1","scenario":null},{"value":"0,00E+00","module":"B2","scenario":null},{"value":"0,00E+00","module":"C1","scenario":null},{"value":"0,00E+00","module":"C2","scenario":null},{"value":"0,00E+00","module":"C3","scenario":null},{"value":"0,00E+00","module":"C4","scenario":null},{"value":"0,00E+00","module":"D","scenario":null}]},{"parameter":"MFR","unit":"kg","values":[{"value":"3,57E+00","module":"A1-A3","scenario":null},{"value":"0,00E+00","module":"A4","scenario":null},{"value":"0,00E+00","module":"A5","scenario":null},{"value":"0,00E+00","module":"B1","scenario":null},{"value":"1,43E+01","module":"B2","scenario":null},{"value":"0,00E+00","module":"C1","scenario":null},{"value":"0,00E+00","module":"C2","scenario":null},{"value":"2,54E+01","module":"C3","scenario":null},{"value":"0,00E+00","module":"C4","scenario":null},{"value":"0,00E+00","module":"D","scenario":null}]},{"parameter":"MER","unit":"kg","values":[{"value":"0,00E+00","module":"A1-A3","scenario":null},{"value":"0,00E+00","module":"A4","scenario":null},{"value":"0,00E+00","module":"A5","scenario":null},{"value":"0,00E+00","module":"B1","scenario":null},{"value":"0,00E+00","module":"B2","scenario":null},{"value":"0,00E+00","module":"C1","scenario":null},{"value":"0,00E+00","module":"C2","scenario":null},{"value":"0,00E+00","module":"C3","scenario":null},{"value":"0,00E+00","module":"C4","scenario":null},{"value":"0,00E+00","module":"D","scenario":null}]},{"parameter":"EEE","unit":"MJ","values":[{"value":"0,00E+00","module":"A1-A3","scenario":null},{"value":"0,00E+00","module":"A4","scenario":null},{"value":"0,00E+00","module":"A5","scenario":null},{"value":"0,00E+00","module":"B1","scenario":null},{"value":"0,00E+00","module":"B2","scenario":null},{"value":"0,00E+00","module":"C1","scenario":null},{"value":"0,00E+00","module":"C2","scenario":null},{"value":"3,67E+00","module":"C3","scenario":null},{"value":"0,00E+00","module":"C4","scenario":null},{"value":"0,00E+00","module":"D","scenario":null}]},{"parameter":"EET","unit":"MJ","values":[{"value":"0,00E+00","module":"A1-A3","scenario":null},{"value":"0,00E+00","module":"A4","scenario":null},{"value":"0,00E+00","module":"A5","scenario":null},{"value":"0,00E+00","module":"B1","scenario":null},{"value":"0,00E+00","module":"B2","scenario":null},{"value":"0,00E+00","module":"C1","scenario":null},{"value":"0,00E+00","module":"C2","scenario":null},{"value":"8,11E+00","module":"C3","scenario":null},{"value":"0,00E+00","module":"C4","scenario":null},{"value":"0,00E+00","module":"D","scenario":null}]}]}