{"product_name":"Warmgewalztes Stahlband","epd_id":"EPD-ARC-20200026-CBD1-EN","declared_unit":{"unit":"ton","amount":1},"compliance":["DIN EN 15804","ISO 14025"],"producer_name":"ArcelorMittal Europe \u2013 Flat Products","environmental_impact":[{"parameter":"GWP-total","unit":"kg CO2-eq","values":[{"value":"2,23E+03","module":"A1-A3","scenario":null},{"value":"2,00E+00","module":"C3","scenario":null},{"value":"-1,64E+03","module":"D","scenario":null}]},{"parameter":"ODP","unit":"kg CFC11-eq","values":[{"value":"4,60E-09","module":"A1-A3","scenario":null},{"value":"6,89E-12","module":"C3","scenario":null},{"value":"3,23E-10","module":"D","scenario":null}]},{"parameter":"AP","unit":"mol H+-eq","values":[{"value":"3,79E+00","module":"A1-A3","scenario":null},{"value":"6,78E-03","module":"C3","scenario":null},{"value":"-3,96E+00","module":"D","scenario":null}]},{"parameter":"EP","unit":"kg PO_4^3-eq","values":[{"value":"3,90E-01","module":"A1-A3","scenario":null},{"value":"7,99E-04","module":"C3","scenario":null},{"value":"-3,39E-01","module":"D","scenario":null}]},{"parameter":"POCP","unit":"kg NMVOC-eq","values":[{"value":"6,70E-01","module":"A1-A3","scenario":null},{"value":"4,75E-04","module":"C3","scenario":null},{"value":"-5,09E-01","module":"D","scenario":null}]},{"parameter":"ADPE","unit":"kg Sb-eq","values":[{"value":"7,78E-05","module":"A1-A3","scenario":null},{"value":"9,53E-07","module":"C3","scenario":null},{"value":"1,69E-04","module":"D","scenario":null}]},{"parameter":"ADPF","unit":"MJ","values":[{"value":"1,91E+04","module":"A1-A3","scenario":null},{"value":"2,25E+01","module":"C3","scenario":null},{"value":"-1,30E+04","module":"D","scenario":null}]}],"additional_environmental_impact":[],"resource_use":[{"parameter":"PERE","unit":"MJ","values":[{"value":"2,95E+02","module":"A1-A3","scenario":null},{"value":"1,12E+01","module":"C3","scenario":null},{"value":"1,19E+03","module":"D","scenario":null}]},{"parameter":"PERM","unit":"","values":[{"value":"0,00E+00","module":"A1-A3","scenario":null},{"value":"0,00E+00","module":"C3","scenario":null},{"value":"0,00E+00","module":"D","scenario":null}]},{"parameter":"PERT","unit":"MJ","values":[{"value":"2,95E+02","module":"A1-A3","scenario":null},{"value":"1,12E+01","module":"C3","scenario":null},{"value":"1,19E+03","module":"D","scenario":null}]},{"parameter":"PENRE","unit":"MJ","values":[{"value":"1,89E+04","module":"A1-A3","scenario":null},{"value":"3,43E+01","module":"C3","scenario":null},{"value":"-1,23E+04","module":"D","scenario":null}]},{"parameter":"PENRM","unit":"MJ","values":[{"value":"0,00E+00","module":"A1-A3","scenario":null},{"value":"0,00E+00","module":"C3","scenario":null},{"value":"0,00E+00","module":"D","scenario":null}]},{"parameter":"PENRT","unit":"MJ","values":[{"value":"1,89E+04","module":"A1-A3","scenario":null},{"value":"3,43E+01","module":"C3","scenario":null},{"value":"-1,23E+04","module":"D","scenario":null}]},{"parameter":"SM","unit":"kg","values":[{"value":"1,18E+02","module":"A1-A3","scenario":null},{"value":"0,00E+00","module":"C3","scenario":null},{"value":"0,00E+00","module":"D","scenario":null}]},{"parameter":"RSF","unit":"MJ","values":[{"value":"0,00E+00","module":"A1-A3","scenario":null},{"value":"0,00E+00","module":"C3","scenario":null},{"value":"0,00E+00","module":"D","scenario":null}]},{"parameter":"NRSF","unit":"MJ","values":[{"value":"0,00E+00","module":"A1-A3","scenario":null},{"value":"0,00E+00","module":"C3","scenario":null},{"value":"0,00E+00","module":"D","scenario":null}]},{"parameter":"FW","unit":"m3","values":[{"value":"3,84E+00","module":"A1-A3","scenario":null},{"value":"1,53E-02","module":"C3","scenario":null},{"value":"5,76E-01","module":"D","scenario":null}]}],"end_of_life_waste":[{"parameter":"HWD","unit":"kg","values":[{"value":"1,29E-05","module":"A1-A3","scenario":null},{"value":"2,18E-07","module":"C3","scenario":null},{"value":"-8,62E-06","module":"D","scenario":null}]},{"parameter":"NHWD","unit":"kg","values":[{"value":"3,68E+00","module":"A1-A3","scenario":null},{"value":"2,01E+01","module":"C3","scenario":null},{"value":"-2,61E+01","module":"D","scenario":null}]},{"parameter":"RWD","unit":"kg","values":[{"value":"-6,70E-02","module":"A1-A3","scenario":null},{"value":"4,70E-03","module":"C3","scenario":null},{"value":"2,93E-01","module":"D","scenario":null}]}],"end_of_life_flow":[{"parameter":"CRU","unit":"kg","values":[{"value":"0,00E+00","module":"A1-A3","scenario":null},{"value":"0,00E+00","module":"C3","scenario":null},{"value":"0,00E+00","module":"D","scenario":null}]},{"parameter":"MFR","unit":"kg","values":[{"value":"0,00E+00","module":"A1-A3","scenario":null},{"value":"9,80E+02","module":"C3","scenario":null},{"value":"0,00E+00","module":"D","scenario":null}]},{"parameter":"MER","unit":"kg","values":[{"value":"0,00E+00","module":"A1-A3","scenario":null},{"value":"0,00E+00","module":"C3","scenario":null},{"value":"0,00E+00","module":"D","scenario":null}]},{"parameter":"EEE","unit":"MJ","values":[{"value":"0,00E+00","module":"A1-A3","scenario":null},{"value":"0,00E+00","module":"C3","scenario":null},{"value":"0,00E+00","module":"D","scenario":null}]},{"parameter":"EET","unit":"MJ","values":[{"value":"0,00E+00","module":"A1-A3","scenario":null},{"value":"0,00E+00","module":"C3","scenario":null},{"value":"0,00E+00","module":"D","scenario":null}]}]}