{"product_name":"Getuftete Bahnenware mit einem Polmaterial aus Polypropylen, einem maximalen Poleinsatzgewicht von 1275 g/m2 und einem SBR-Schaumr\u00fccken","epd_id":"EPD-DAN-20220312-CBA1-EN","declared_unit":{"unit":"m2","amount":1},"compliance":["DIN EN 15804+A2","ISO 14025"],"producer_name":"danfloor a/s","environmental_impact":[{"parameter":"GWP-total","unit":"kg CO2-eq","values":[{"value":"7,50E+00","module":"A1-A3","scenario":null},{"value":"2,12E-01","module":"A4","scenario":null},{"value":"1,33E+00","module":"A5","scenario":null},{"value":"0,00E+00","module":"B1","scenario":null},{"value":"4,16E-01","module":"B2","scenario":null},{"value":"0,00E+00","module":"C1","scenario":null},{"value":"1,19E-02","module":"C2","scenario":null},{"value":"5,77E+00","module":"C3","scenario":"S2"},{"value":"5,82E+00","module":"C3","scenario":"S3"},{"value":"2,48E-01","module":"C4","scenario":null},{"value":"-2,17E-01","module":"D","scenario":"S0"},{"value":"0,00E+00","module":"D","scenario":"S1"},{"value":"-2,24E+00","module":"D","scenario":"S2"},{"value":"-5,86E-01","module":"D","scenario":"S3"}]},{"parameter":"GWP-fossil","unit":"kg CO2-eq","values":[{"value":"7,53E+00","module":"A1-A3","scenario":null},{"value":"2,08E-01","module":"A4","scenario":null},{"value":"1,25E+00","module":"A5","scenario":null},{"value":"0,00E+00","module":"B1","scenario":null},{"value":"2,15E-01","module":"B2","scenario":null},{"value":"0,00E+00","module":"C1","scenario":null},{"value":"1,17E-02","module":"C2","scenario":null},{"value":"5,77E+00","module":"C3","scenario":"S2"},{"value":"5,82E+00","module":"C3","scenario":"S3"},{"value":"2,48E-01","module":"C4","scenario":null},{"value":"-2,16E-01","module":"D","scenario":"S0"},{"value":"0,00E+00","module":"D","scenario":"S1"},{"value":"-2,23E+00","module":"D","scenario":"S2"},{"value":"-5,85E-01","module":"D","scenario":"S3"}]},{"parameter":"GWP-biogenic","unit":"kg CO2-eq","values":[{"value":"-3,00E-02","module":"A1-A3","scenario":null},{"value":"2,69E-03","module":"A4","scenario":null},{"value":"7,76E-02","module":"A5","scenario":null},{"value":"0,00E+00","module":"B1","scenario":null},{"value":"4,16E-03","module":"B2","scenario":null},{"value":"0,00E+00","module":"C1","scenario":null},{"value":"1,51E-04","module":"C2","scenario":null},{"value":"4,11E-04","module":"C3","scenario":"S2"},{"value":"9,50E-04","module":"C3","scenario":"S3"},{"value":"0,00E+00","module":"C4","scenario":null},{"value":"-1,10E-03","module":"D","scenario":"S0"},{"value":"0,00E+00","module":"D","scenario":"S1"},{"value":"-1,14E-02","module":"D","scenario":"S2"},{"value":"-8,22E-04","module":"D","scenario":"S3"}]},{"parameter":"GWP-luluc","unit":"kg CO2-eq","values":[{"value":"3,36E-03","module":"A1-A3","scenario":null},{"value":"1,18E-03","module":"A4","scenario":null},{"value":"4,27E-04","module":"A5","scenario":null},{"value":"0,00E+00","module":"B1","scenario":null},{"value":"1,96E-01","module":"B2","scenario":null},{"value":"0,00E+00","module":"C1","scenario":null},{"value":"6,61E-05","module":"C2","scenario":null},{"value":"1,48E-04","module":"C3","scenario":"S2"},{"value":"3,17E-04","module":"C3","scenario":"S3"},{"value":"1,21E-04","module":"C4","scenario":null},{"value":"-2,37E-05","module":"D","scenario":"S0"},{"value":"0,00E+00","module":"D","scenario":"S1"},{"value":"-2,44E-04","module":"D","scenario":"S2"},{"value":"-2,84E-04","module":"D","scenario":"S3"}]},{"parameter":"ODP","unit":"kg CFC11-eq","values":[{"value":"3,10E-11","module":"A1-A3","scenario":null},{"value":"1,27E-14","module":"A4","scenario":null},{"value":"2,82E-12","module":"A5","scenario":null},{"value":"0,00E+00","module":"B1","scenario":null},{"value":"3,41E-08","module":"B2","scenario":null},{"value":"0,00E+00","module":"C1","scenario":null},{"value":"7,11E-16","module":"C2","scenario":null},{"value":"3,42E-13","module":"C3","scenario":"S2"},{"value":"6,07E-13","module":"C3","scenario":"S3"},{"value":"3,34E-13","module":"C4","scenario":null},{"value":"-1,46E-12","module":"D","scenario":"S0"},{"value":"0,00E+00","module":"D","scenario":"S1"},{"value":"-1,50E-11","module":"D","scenario":"S2"},{"value":"-8,16E-13","module":"D","scenario":"S3"}]},{"parameter":"AP","unit":"mol H+-eq","values":[{"value":"1,61E-02","module":"A1-A3","scenario":null},{"value":"1,26E-03","module":"A4","scenario":null},{"value":"1,68E-03","module":"A5","scenario":null},{"value":"0,00E+00","module":"B1","scenario":null},{"value":"8,32E-04","module":"B2","scenario":null},{"value":"0,00E+00","module":"C1","scenario":null},{"value":"7,06E-05","module":"C2","scenario":null},{"value":"1,19E-03","module":"C3","scenario":"S2"},{"value":"1,40E-03","module":"C3","scenario":"S3"},{"value":"7,36E-04","module":"C4","scenario":null},{"value":"-2,84E-04","module":"D","scenario":"S0"},{"value":"0,00E+00","module":"D","scenario":"S1"},{"value":"-2,92E-03","module":"D","scenario":"S2"},{"value":"-2,17E-03","module":"D","scenario":"S3"}]},{"parameter":"POCP","unit":"kg NMVOC-eq","values":[{"value":"1,49E-02","module":"A1-A3","scenario":null},{"value":"1,17E-03","module":"A4","scenario":null},{"value":"1,54E-03","module":"A5","scenario":null},{"value":"4,18E-04","module":"B1","scenario":null},{"value":"9,83E-04","module":"B2","scenario":null},{"value":"0,00E+00","module":"C1","scenario":null},{"value":"6,55E-05","module":"C2","scenario":null},{"value":"1,06E-03","module":"C3","scenario":"S2"},{"value":"1,24E-03","module":"C3","scenario":"S3"},{"value":"5,24E-04","module":"C4","scenario":null},{"value":"-2,16E-04","module":"D","scenario":"S0"},{"value":"0,00E+00","module":"D","scenario":"S1"},{"value":"-2,22E-03","module":"D","scenario":"S2"},{"value":"-1,99E-03","module":"D","scenario":"S3"}]},{"parameter":"ADPE","unit":"kg Sb-eq","values":[{"value":"1,46E-06","module":"A1-A3","scenario":null},{"value":"1,77E-08","module":"A4","scenario":null},{"value":"1,35E-07","module":"A5","scenario":null},{"value":"0,00E+00","module":"B1","scenario":null},{"value":"2,30E-07","module":"B2","scenario":null},{"value":"0,00E+00","module":"C1","scenario":null},{"value":"9,92E-10","module":"C2","scenario":null},{"value":"1,67E-08","module":"C3","scenario":"S2"},{"value":"2,41E-08","module":"C3","scenario":"S3"},{"value":"1,72E-08","module":"C4","scenario":null},{"value":"-3,25E-08","module":"D","scenario":"S0"},{"value":"0,00E+00","module":"D","scenario":"S1"},{"value":"-3,35E-07","module":"D","scenario":"S2"},{"value":"-5,64E-08","module":"D","scenario":"S3"}]},{"parameter":"ADPF","unit":"MJ","values":[{"value":"2,08E+02","module":"A1-A3","scenario":null},{"value":"2,82E+00","module":"A4","scenario":null},{"value":"1,92E+01","module":"A5","scenario":null},{"value":"0,00E+00","module":"B1","scenario":null},{"value":"5,90E+00","module":"B2","scenario":null},{"value":"0,00E+00","module":"C1","scenario":null},{"value":"1,59E-01","module":"C2","scenario":null},{"value":"1,82E+00","module":"C3","scenario":"S2"},{"value":"2,54E+00","module":"C3","scenario":"S3"},{"value":"3,52E+00","module":"C4","scenario":null},{"value":"-3,68E+00","module":"D","scenario":"S0"},{"value":"0,00E+00","module":"D","scenario":"S1"},{"value":"-3,79E+01","module":"D","scenario":"S2"},{"value":"-7,08E+01","module":"D","scenario":"S3"}]},{"parameter":"WDP","unit":"m3 world-eq. Deprived","values":[{"value":"8,15E-01","module":"A1-A3","scenario":null},{"value":"1,89E-03","module":"A4","scenario":null},{"value":"1,38E-01","module":"A5","scenario":null},{"value":"0,00E+00","module":"B1","scenario":null},{"value":"9,99E-02","module":"B2","scenario":null},{"value":"0,00E+00","module":"C1","scenario":null},{"value":"1,06E-04","module":"C2","scenario":null},{"value":"6,81E-01","module":"C3","scenario":"S2"},{"value":"6,85E-01","module":"C3","scenario":"S3"},{"value":"-2,64E-03","module":"C4","scenario":null},{"value":"-2,27E-02","module":"D","scenario":"S0"},{"value":"0,00E+00","module":"D","scenario":"S1"},{"value":"-2,34E-01","module":"D","scenario":"S2"},{"value":"-8,58E-02","module":"D","scenario":"S3"}]},{"parameter":"EP-freshwater","unit":"kg P-eq","values":[{"value":"2,06E-05","module":"A1-A3","scenario":null},{"value":"6,30E-07","module":"A4","scenario":null},{"value":"1,96E-06","module":"A5","scenario":null},{"value":"0,00E+00","module":"B1","scenario":null},{"value":"5,19E-06","module":"B2","scenario":null},{"value":"0,00E+00","module":"C1","scenario":null},{"value":"3,54E-08","module":"C2","scenario":null},{"value":"5,36E-07","module":"C3","scenario":"S2"},{"value":"6,77E-07","module":"C3","scenario":"S3"},{"value":"4,64E-05","module":"C4","scenario":null},{"value":"-2,96E-07","module":"D","scenario":"S0"},{"value":"0,00E+00","module":"D","scenario":"S1"},{"value":"-3,05E-06","module":"D","scenario":"S2"},{"value":"-6,50E-07","module":"D","scenario":"S3"}]},{"parameter":"EP-marine","unit":"kg N-eq","values":[{"value":"4,74E-03","module":"A1-A3","scenario":null},{"value":"6,17E-04","module":"A4","scenario":null},{"value":"5,21E-04","module":"A5","scenario":null},{"value":"0,00E+00","module":"B1","scenario":null},{"value":"1,97E-04","module":"B2","scenario":null},{"value":"0,00E+00","module":"C1","scenario":null},{"value":"3,47E-05","module":"C2","scenario":null},{"value":"3,89E-04","module":"C3","scenario":"S2"},{"value":"4,85E-04","module":"C3","scenario":"S3"},{"value":"1,63E-04","module":"C4","scenario":null},{"value":"-7,71E-05","module":"D","scenario":"S0"},{"value":"0,00E+00","module":"D","scenario":"S1"},{"value":"-7,94E-04","module":"D","scenario":"S2"},{"value":"-6,64E-04","module":"D","scenario":"S3"}]},{"parameter":"EP-terrestrial","unit":"mol N-eq.","values":[{"value":"5,09E-02","module":"A1-A3","scenario":null},{"value":"6,83E-03","module":"A4","scenario":null},{"value":"5,73E-03","module":"A5","scenario":null},{"value":"0,00E+00","module":"B1","scenario":null},{"value":"2,83E-03","module":"B2","scenario":null},{"value":"0,00E+00","module":"C1","scenario":null},{"value":"3,84E-04","module":"C2","scenario":null},{"value":"5,38E-03","module":"C3","scenario":"S2"},{"value":"6,43E-03","module":"C3","scenario":"S3"},{"value":"1,79E-03","module":"C4","scenario":null},{"value":"-8,26E-04","module":"D","scenario":"S0"},{"value":"0,00E+00","module":"D","scenario":"S1"},{"value":"-8,50E-03","module":"D","scenario":"S2"},{"value":"-7,28E-03","module":"D","scenario":"S3"}]}],"additional_environmental_impact":[{"parameter":"PM","unit":"Disease incidence","values":[{"value":"1,61E-07","module":"A1-A3","scenario":null},{"value":"7,26E-09","module":"A4","scenario":null},{"value":"1,63E-08","module":"A5","scenario":null},{"value":"0,00E+00","module":"B1","scenario":null},{"value":"6,84E-08","module":"B2","scenario":null},{"value":"0,00E+00","module":"C1","scenario":null},{"value":"4,08E-10","module":"C2","scenario":null},{"value":"1,18E-08","module":"C3","scenario":"S2"},{"value":"1,32E-08","module":"C3","scenario":"S3"},{"value":"7,08E-09","module":"C4","scenario":null},{"value":"-2,35E-09","module":"D","scenario":"S0"},{"value":"0,00E+00","module":"D","scenario":"S1"},{"value":"0,00E+00","module":"D","scenario":"S2"},{"value":"-3,66E-08","module":"D","scenario":"S3"}]},{"parameter":"ETP-fw","unit":"CTUe","values":[{"value":"9,66E+01","module":"A1-A3","scenario":null},{"value":"1,96E+00","module":"A4","scenario":null},{"value":"8,98E+00","module":"A5","scenario":null},{"value":"3,60E-03","module":"B1","scenario":null},{"value":"2,69E+00","module":"B2","scenario":null},{"value":"0,00E+00","module":"C1","scenario":null},{"value":"1,10E-01","module":"C2","scenario":null},{"value":"1,08E+00","module":"C3","scenario":"S2"},{"value":"1,50E+00","module":"C3","scenario":"S3"},{"value":"3,45E+00","module":"C4","scenario":null},{"value":"-8,04E-01","module":"D","scenario":"S0"},{"value":"0,00E+00","module":"D","scenario":"S1"},{"value":"0,00E+00","module":"D","scenario":"S2"},{"value":"-1,27E+01","module":"D","scenario":"S3"}]},{"parameter":"HTP-c","unit":"CTUh","values":[{"value":"3,27E-09","module":"A1-A3","scenario":null},{"value":"3,96E-11","module":"A4","scenario":null},{"value":"3,04E-10","module":"A5","scenario":null},{"value":"0,00E+00","module":"B1","scenario":null},{"value":"6,21E-10","module":"B2","scenario":null},{"value":"0,00E+00","module":"C1","scenario":null},{"value":"2,22E-12","module":"C2","scenario":null},{"value":"6,65E-11","module":"C3","scenario":"S2"},{"value":"7,61E-11","module":"C3","scenario":"S3"},{"value":"1,55E-10","module":"C4","scenario":null},{"value":"-3,71E-11","module":"D","scenario":"S0"},{"value":"0,00E+00","module":"D","scenario":"S1"},{"value":"0,00E+00","module":"D","scenario":"S2"},{"value":"-1,56E-10","module":"D","scenario":"S3"}]},{"parameter":"HTP-nc","unit":"CTUh","values":[{"value":"2,03E-07","module":"A1-A3","scenario":null},{"value":"2,35E-09","module":"A4","scenario":null},{"value":"1,89E-08","module":"A5","scenario":null},{"value":"2,60E-11","module":"B1","scenario":null},{"value":"9,46E-09","module":"B2","scenario":null},{"value":"0,00E+00","module":"C1","scenario":null},{"value":"1,32E-10","module":"C2","scenario":null},{"value":"4,16E-09","module":"C3","scenario":"S2"},{"value":"4,64E-09","module":"C3","scenario":"S3"},{"value":"1,30E-08","module":"C4","scenario":null},{"value":"-1,42E-09","module":"D","scenario":"S0"},{"value":"0,00E+00","module":"D","scenario":"S1"},{"value":"0,00E+00","module":"D","scenario":"S2"},{"value":"-9,51E-09","module":"D","scenario":"S3"}]},{"parameter":"SQP","unit":"-","values":[{"value":null,"module":"A1-A3","scenario":null},{"value":null,"module":"A4","scenario":null},{"value":null,"module":"A5","scenario":null},{"value":null,"module":"B1","scenario":null},{"value":null,"module":"B2","scenario":null},{"value":null,"module":"C1","scenario":null},{"value":null,"module":"C2","scenario":null},{"value":null,"module":"C3","scenario":"S2"},{"value":null,"module":"C3","scenario":"S3"},{"value":null,"module":"C4","scenario":null},{"value":null,"module":"D","scenario":"S0"},{"value":null,"module":"D","scenario":"S1"},{"value":null,"module":"D","scenario":"S2"},{"value":null,"module":"D","scenario":"S3"}]}],"resource_use":[{"parameter":"PERE","unit":"MJ","values":[{"value":"2,76E+01","module":"A1-A3","scenario":null},{"value":"1,60E-01","module":"A4","scenario":null},{"value":"2,64E+00","module":"A5","scenario":null},{"value":"0,00E+00","module":"B1","scenario":null},{"value":"3,69E+00","module":"B2","scenario":null},{"value":"0,00E+00","module":"C1","scenario":null},{"value":"9,01E-03","module":"C2","scenario":null},{"value":"3,73E-01","module":"C3","scenario":"S2"},{"value":"5,76E-01","module":"C3","scenario":"S3"},{"value":"2,90E-01","module":"C4","scenario":null},{"value":"-1,01E+00","module":"D","scenario":"S0"},{"value":"0,00E+00","module":"D","scenario":"S1"},{"value":"-1,03E+01","module":"D","scenario":"S2"},{"value":"-8,25E-01","module":"D","scenario":"S3"}]},{"parameter":"PERM","unit":"","values":[{"value":"9,70E-02","module":"A1-A3","scenario":null},{"value":"0,00E+00","module":"A4","scenario":null},{"value":"-9,70E-02","module":"A5","scenario":null},{"value":"0,00E+00","module":"B1","scenario":null},{"value":"0,00E+00","module":"B2","scenario":null},{"value":"0,00E+00","module":"C1","scenario":null},{"value":"0,00E+00","module":"C2","scenario":null},{"value":"0,00E+00","module":"C3","scenario":"S2"},{"value":"0,00E+00","module":"C3","scenario":"S3"},{"value":"0,00E+00","module":"C4","scenario":null},{"value":"0,00E+00","module":"D","scenario":"S0"},{"value":"0,00E+00","module":"D","scenario":"S1"},{"value":"0,00E+00","module":"D","scenario":"S2"},{"value":"0,00E+00","module":"D","scenario":"S3"}]},{"parameter":"PERT","unit":"MJ","values":[{"value":"2,77E+01","module":"A1-A3","scenario":null},{"value":"1,60E-01","module":"A4","scenario":null},{"value":"2,55E+00","module":"A5","scenario":null},{"value":"0,00E+00","module":"B1","scenario":null},{"value":"3,69E+00","module":"B2","scenario":null},{"value":"0,00E+00","module":"C1","scenario":null},{"value":"9,01E-03","module":"C2","scenario":null},{"value":"3,73E-01","module":"C3","scenario":"S2"},{"value":"5,76E-01","module":"C3","scenario":"S3"},{"value":"2,90E-01","module":"C4","scenario":null},{"value":"-1,01E+00","module":"D","scenario":"S0"},{"value":"0,00E+00","module":"D","scenario":"S1"},{"value":"-1,03E+01","module":"D","scenario":"S2"},{"value":"-8,25E-01","module":"D","scenario":"S3"}]},{"parameter":"PENRE","unit":"MJ","values":[{"value":"1,30E+02","module":"A1-A3","scenario":null},{"value":"2,83E+00","module":"A4","scenario":null},{"value":"1,97E+01","module":"A5","scenario":null},{"value":"0,00E+00","module":"B1","scenario":null},{"value":"5,90E+00","module":"B2","scenario":null},{"value":"0,00E+00","module":"C1","scenario":null},{"value":"1,59E-01","module":"C2","scenario":null},{"value":"7,96E+01","module":"C3","scenario":"S2"},{"value":"8,04E+01","module":"C3","scenario":"S3"},{"value":"3,53E+00","module":"C4","scenario":null},{"value":"-3,68E+00","module":"D","scenario":"S0"},{"value":"0,00E+00","module":"D","scenario":"S1"},{"value":"-3,79E+01","module":"D","scenario":"S2"},{"value":"-7,09E+01","module":"D","scenario":"S3"}]},{"parameter":"PENRM","unit":"MJ","values":[{"value":"7,83E+01","module":"A1-A3","scenario":null},{"value":"0,00E+00","module":"A4","scenario":null},{"value":"-4,60E-01","module":"A5","scenario":null},{"value":"0,00E+00","module":"B1","scenario":null},{"value":"0,00E+00","module":"B2","scenario":null},{"value":"0,00E+00","module":"C1","scenario":null},{"value":"0,00E+00","module":"C2","scenario":null},{"value":"-7,78E+01","module":"C3","scenario":"S2"},{"value":"-7,78E+01","module":"C3","scenario":"S3"},{"value":"0,00E+00","module":"C4","scenario":null},{"value":"0,00E+00","module":"D","scenario":"S0"},{"value":"0,00E+00","module":"D","scenario":"S1"},{"value":"0,00E+00","module":"D","scenario":"S2"},{"value":"0,00E+00","module":"D","scenario":"S3"}]},{"parameter":"PENRT","unit":"MJ","values":[{"value":"2,08E+02","module":"A1-A3","scenario":null},{"value":"2,83E+00","module":"A4","scenario":null},{"value":"1,92E+01","module":"A5","scenario":null},{"value":"0,00E+00","module":"B1","scenario":null},{"value":"5,90E+00","module":"B2","scenario":null},{"value":"0,00E+00","module":"C1","scenario":null},{"value":"1,59E-01","module":"C2","scenario":null},{"value":"1,82E+00","module":"C3","scenario":"S2"},{"value":"2,55E+00","module":"C3","scenario":"S3"},{"value":"3,53E+00","module":"C4","scenario":null},{"value":"-3,68E+00","module":"D","scenario":"S0"},{"value":"0,00E+00","module":"D","scenario":"S1"},{"value":"-3,79E+01","module":"D","scenario":"S2"},{"value":"-7,09E+01","module":"D","scenario":"S3"}]},{"parameter":"SM","unit":"kg","values":[{"value":"4,34E-02","module":"A1-A3","scenario":null},{"value":"0,00E+00","module":"A4","scenario":null},{"value":"3,91E-03","module":"A5","scenario":null},{"value":"0,00E+00","module":"B1","scenario":null},{"value":"0,00E+00","module":"B2","scenario":null},{"value":"0,00E+00","module":"C1","scenario":null},{"value":"0,00E+00","module":"C2","scenario":null},{"value":"0,00E+00","module":"C3","scenario":"S2"},{"value":"0,00E+00","module":"C3","scenario":"S3"},{"value":"0,00E+00","module":"C4","scenario":null},{"value":"0,00E+00","module":"D","scenario":"S0"},{"value":"0,00E+00","module":"D","scenario":"S1"},{"value":"0,00E+00","module":"D","scenario":"S2"},{"value":"8,10E-01","module":"D","scenario":"S3"}]},{"parameter":"RSF","unit":"MJ","values":[{"value":"0,00E+00","module":"A1-A3","scenario":null},{"value":"0,00E+00","module":"A4","scenario":null},{"value":"0,00E+00","module":"A5","scenario":null},{"value":"0,00E+00","module":"B1","scenario":null},{"value":"0,00E+00","module":"B2","scenario":null},{"value":"0,00E+00","module":"C1","scenario":null},{"value":"0,00E+00","module":"C2","scenario":null},{"value":"0,00E+00","module":"C3","scenario":"S2"},{"value":"0,00E+00","module":"C3","scenario":"S3"},{"value":"0,00E+00","module":"C4","scenario":null},{"value":"0,00E+00","module":"D","scenario":"S0"},{"value":"0,00E+00","module":"D","scenario":"S1"},{"value":"0,00E+00","module":"D","scenario":"S2"},{"value":"0,00E+00","module":"D","scenario":"S3"}]},{"parameter":"NRSF","unit":"MJ","values":[{"value":"0,00E+00","module":"A1-A3","scenario":null},{"value":"0,00E+00","module":"A4","scenario":null},{"value":"0,00E+00","module":"A5","scenario":null},{"value":"0,00E+00","module":"B1","scenario":null},{"value":"0,00E+00","module":"B2","scenario":null},{"value":"0,00E+00","module":"C1","scenario":null},{"value":"0,00E+00","module":"C2","scenario":null},{"value":"0,00E+00","module":"C3","scenario":"S2"},{"value":"0,00E+00","module":"C3","scenario":"S3"},{"value":"0,00E+00","module":"C4","scenario":null},{"value":"0,00E+00","module":"D","scenario":"S0"},{"value":"0,00E+00","module":"D","scenario":"S1"},{"value":"0,00E+00","module":"D","scenario":"S2"},{"value":"0,00E+00","module":"D","scenario":"S3"}]},{"parameter":"FW","unit":"m3","values":[{"value":"3,87E-02","module":"A1-A3","scenario":null},{"value":"1,81E-04","module":"A4","scenario":null},{"value":"5,01E-03","module":"A5","scenario":null},{"value":"0,00E+00","module":"B1","scenario":null},{"value":"3,34E-03","module":"B2","scenario":null},{"value":"0,00E+00","module":"C1","scenario":null},{"value":"1,02E-05","module":"C2","scenario":null},{"value":"1,60E-02","module":"C3","scenario":"S2"},{"value":"1,62E-02","module":"C3","scenario":"S3"},{"value":"4,13E-05","module":"C4","scenario":null},{"value":"-9,62E-04","module":"D","scenario":"S0"},{"value":"0,00E+00","module":"D","scenario":"S1"},{"value":"-9,89E-03","module":"D","scenario":"S2"},{"value":"-6,57E-03","module":"D","scenario":"S3"}]}],"end_of_life_waste":[{"parameter":"HWD","unit":"kg","values":[{"value":"3,43E-08","module":"A1-A3","scenario":null},{"value":"1,35E-11","module":"A4","scenario":null},{"value":"3,11E-09","module":"A5","scenario":null},{"value":"0,00E+00","module":"B1","scenario":null},{"value":"4,19E-05","module":"B2","scenario":null},{"value":"0,00E+00","module":"C1","scenario":null},{"value":"7,61E-13","module":"C2","scenario":null},{"value":"2,25E-10","module":"C3","scenario":"S2"},{"value":"2,55E-10","module":"C3","scenario":"S3"},{"value":"5,44E-10","module":"C4","scenario":null},{"value":"-4,99E-10","module":"D","scenario":"S0"},{"value":"0,00E+00","module":"D","scenario":"S1"},{"value":"-5,14E-09","module":"D","scenario":"S2"},{"value":"-4,34E-10","module":"D","scenario":"S3"}]},{"parameter":"NHWD","unit":"kg","values":[{"value":"3,58E-01","module":"A1-A3","scenario":null},{"value":"4,05E-04","module":"A4","scenario":null},{"value":"1,01E-01","module":"A5","scenario":null},{"value":"0,00E+00","module":"B1","scenario":null},{"value":"7,30E-03","module":"B2","scenario":null},{"value":"0,00E+00","module":"C1","scenario":null},{"value":"2,28E-05","module":"C2","scenario":null},{"value":"7,59E-01","module":"C3","scenario":"S2"},{"value":"7,60E-01","module":"C3","scenario":"S3"},{"value":"3,49E+00","module":"C4","scenario":null},{"value":"-1,85E-03","module":"D","scenario":"S0"},{"value":"0,00E+00","module":"D","scenario":"S1"},{"value":"-1,91E-02","module":"D","scenario":"S2"},{"value":"-2,42E-01","module":"D","scenario":"S3"}]},{"parameter":"RWD","unit":"kg","values":[{"value":"4,76E-03","module":"A1-A3","scenario":null},{"value":"3,48E-06","module":"A4","scenario":null},{"value":"4,37E-04","module":"A5","scenario":null},{"value":"0,00E+00","module":"B1","scenario":null},{"value":"3,76E-04","module":"B2","scenario":null},{"value":"0,00E+00","module":"C1","scenario":null},{"value":"1,96E-07","module":"C2","scenario":null},{"value":"8,55E-05","module":"C3","scenario":"S2"},{"value":"1,38E-04","module":"C3","scenario":"S3"},{"value":"4,33E-05","module":"C4","scenario":null},{"value":"-2,89E-04","module":"D","scenario":"S0"},{"value":"0,00E+00","module":"D","scenario":"S1"},{"value":"-2,97E-03","module":"D","scenario":"S2"},{"value":"-1,77E-04","module":"D","scenario":"S3"}]}],"end_of_life_flow":[{"parameter":"CRU","unit":"kg","values":[{"value":"0,00E+00","module":"A1-A3","scenario":null},{"value":"0,00E+00","module":"A4","scenario":null},{"value":"0,00E+00","module":"A5","scenario":null},{"value":"0,00E+00","module":"B1","scenario":null},{"value":"0,00E+00","module":"B2","scenario":null},{"value":"0,00E+00","module":"C1","scenario":null},{"value":"0,00E+00","module":"C2","scenario":null},{"value":"0,00E+00","module":"C3","scenario":"S2"},{"value":"0,00E+00","module":"C3","scenario":"S3"},{"value":"0,00E+00","module":"C4","scenario":null},{"value":"0,00E+00","module":"D","scenario":"S0"},{"value":"0,00E+00","module":"D","scenario":"S1"},{"value":"0,00E+00","module":"D","scenario":"S2"},{"value":"0,00E+00","module":"D","scenario":"S3"}]},{"parameter":"MFR","unit":"kg","values":[{"value":"3,31E-02","module":"A1-A3","scenario":null},{"value":"0,00E+00","module":"A4","scenario":null},{"value":"5,29E-02","module":"A5","scenario":null},{"value":"0,00E+00","module":"B1","scenario":null},{"value":"0,00E+00","module":"B2","scenario":null},{"value":"0,00E+00","module":"C1","scenario":null},{"value":"0,00E+00","module":"C2","scenario":null},{"value":"0,00E+00","module":"C3","scenario":"S2"},{"value":"8,10E-01","module":"C3","scenario":"S3"},{"value":"0,00E+00","module":"C4","scenario":null},{"value":"0,00E+00","module":"D","scenario":"S0"},{"value":"0,00E+00","module":"D","scenario":"S1"},{"value":"0,00E+00","module":"D","scenario":"S2"},{"value":"0,00E+00","module":"D","scenario":"S3"}]},{"parameter":"MER","unit":"kg","values":[{"value":"0,00E+00","module":"A1-A3","scenario":null},{"value":"0,00E+00","module":"A4","scenario":null},{"value":"0,00E+00","module":"A5","scenario":null},{"value":"0,00E+00","module":"B1","scenario":null},{"value":"0,00E+00","module":"B2","scenario":null},{"value":"0,00E+00","module":"C1","scenario":null},{"value":"0,00E+00","module":"C2","scenario":null},{"value":"0,00E+00","module":"C3","scenario":"S2"},{"value":"0,00E+00","module":"C3","scenario":"S3"},{"value":"0,00E+00","module":"C4","scenario":null},{"value":"0,00E+00","module":"D","scenario":"S0"},{"value":"0,00E+00","module":"D","scenario":"S1"},{"value":"0,00E+00","module":"D","scenario":"S2"},{"value":"0,00E+00","module":"D","scenario":"S3"}]},{"parameter":"EEE","unit":"MJ","values":[{"value":"0,00E+00","module":"A1-A3","scenario":null},{"value":"0,00E+00","module":"A4","scenario":null},{"value":"9,69E-01","module":"A5","scenario":null},{"value":"0,00E+00","module":"B1","scenario":null},{"value":"0,00E+00","module":"B2","scenario":null},{"value":"0,00E+00","module":"C1","scenario":null},{"value":"0,00E+00","module":"C2","scenario":null},{"value":"9,97E+00","module":"C3","scenario":"S2"},{"value":"0,00E+00","module":"C3","scenario":"S3"},{"value":"0,00E+00","module":"C4","scenario":null},{"value":"0,00E+00","module":"D","scenario":"S0"},{"value":"0,00E+00","module":"D","scenario":"S1"},{"value":"0,00E+00","module":"D","scenario":"S2"},{"value":"0,00E+00","module":"D","scenario":"S3"}]},{"parameter":"EET","unit":"MJ","values":[{"value":"0,00E+00","module":"A1-A3","scenario":null},{"value":"0,00E+00","module":"A4","scenario":null},{"value":"1,75E+00","module":"A5","scenario":null},{"value":"0,00E+00","module":"B1","scenario":null},{"value":"0,00E+00","module":"B2","scenario":null},{"value":"0,00E+00","module":"C1","scenario":null},{"value":"0,00E+00","module":"C2","scenario":null},{"value":"1,81E+01","module":"C3","scenario":"S2"},{"value":"7,78E+01","module":"C3","scenario":"S3"},{"value":"0,00E+00","module":"C4","scenario":null},{"value":"0,00E+00","module":"D","scenario":"S0"},{"value":"0,00E+00","module":"D","scenario":"S1"},{"value":"0,00E+00","module":"D","scenario":"S2"},{"value":"0,00E+00","module":"D","scenario":"S3"}]}]}