{"product_name":"Porenbeton","epd_id":"EPD-SOL-20230257-CBD1-EN","declared_unit":{"unit":"m3","amount":1},"compliance":["DIN EN 15804+A2","ISO 14025"],"producer_name":"SOLBET SP. Z O.O.","environmental_impact":[{"parameter":"GWP-total","unit":"kg CO2-eq","values":[{"value":"1,66E+02","module":"A1-A3","scenario":null},{"value":"4,02E+00","module":"A4","scenario":null},{"value":"5,93E+00","module":"A5","scenario":null},{"value":"-7,52E+01","module":"B1","scenario":null},{"value":"4,28E-01","module":"C1","scenario":null},{"value":"2,00E+00","module":"C2","scenario":null},{"value":"1,44E+00","module":"C3","scenario":null},{"value":"-3,81E+00","module":"D","scenario":null}]},{"parameter":"GWP-fossil","unit":"kg CO2-eq","values":[{"value":"1,70E+02","module":"A1-A3","scenario":null},{"value":"3,98E+00","module":"A4","scenario":null},{"value":"1,49E+00","module":"A5","scenario":null},{"value":"-7,52E+01","module":"B1","scenario":null},{"value":"4,26E-01","module":"C1","scenario":null},{"value":"1,98E+00","module":"C2","scenario":null},{"value":"1,43E+00","module":"C3","scenario":null},{"value":"-3,82E+00","module":"D","scenario":null}]},{"parameter":"GWP-biogenic","unit":"kg CO2-eq","values":[{"value":"-4,35E+00","module":"A1-A3","scenario":null},{"value":"1,68E-02","module":"A4","scenario":null},{"value":"4,44E+00","module":"A5","scenario":null},{"value":"0,00E+00","module":"B1","scenario":null},{"value":"1,98E-10","module":"C1","scenario":null},{"value":"8,37E-03","module":"C2","scenario":null},{"value":"3,21E-04","module":"C3","scenario":null},{"value":"2,13E-02","module":"D","scenario":null}]},{"parameter":"GWP-luluc","unit":"kg CO2-eq","values":[{"value":"4,89E-02","module":"A1-A3","scenario":null},{"value":"2,22E-02","module":"A4","scenario":null},{"value":"1,16E-05","module":"A5","scenario":null},{"value":"0,00E+00","module":"B1","scenario":null},{"value":"2,27E-03","module":"C1","scenario":null},{"value":"1,11E-02","module":"C2","scenario":null},{"value":"8,85E-03","module":"C3","scenario":null},{"value":"-3,51E-03","module":"D","scenario":null}]},{"parameter":"ODP","unit":"kg CFC11-eq","values":[{"value":"1,19E-10","module":"A1-A3","scenario":null},{"value":"2,39E-13","module":"A4","scenario":null},{"value":"4,62E-13","module":"A5","scenario":null},{"value":"0,00E+00","module":"B1","scenario":null},{"value":"2,44E-14","module":"C1","scenario":null},{"value":"1,19E-13","module":"C2","scenario":null},{"value":"3,71E-12","module":"C3","scenario":null},{"value":"-1,96E-11","module":"D","scenario":null}]},{"parameter":"AP","unit":"mol H+-eq","values":[{"value":"3,11E-01","module":"A1-A3","scenario":null},{"value":"3,80E-03","module":"A4","scenario":null},{"value":"8,97E-04","module":"A5","scenario":null},{"value":"0,00E+00","module":"B1","scenario":null},{"value":"2,02E-03","module":"C1","scenario":null},{"value":"1,89E-03","module":"C2","scenario":null},{"value":"1,24E-02","module":"C3","scenario":null},{"value":"-9,07E-03","module":"D","scenario":null}]},{"parameter":"POCP","unit":"kg NMVOC-eq","values":[{"value":"2,74E-01","module":"A1-A3","scenario":null},{"value":"3,31E-03","module":"A4","scenario":null},{"value":"7,60E-04","module":"A5","scenario":null},{"value":"0,00E+00","module":"B1","scenario":null},{"value":"2,67E-03","module":"C1","scenario":null},{"value":"1,65E-03","module":"C2","scenario":null},{"value":"1,37E-02","module":"C3","scenario":null},{"value":"-8,52E-03","module":"D","scenario":null}]},{"parameter":"ADPE","unit":"kg Sb-eq","values":[{"value":"9,38E-06","module":"A1-A3","scenario":null},{"value":"3,34E-07","module":"A4","scenario":null},{"value":"1,13E-08","module":"A5","scenario":null},{"value":"0,00E+00","module":"B1","scenario":null},{"value":"3,41E-08","module":"C1","scenario":null},{"value":"1,66E-07","module":"C2","scenario":null},{"value":"1,95E-06","module":"C3","scenario":null},{"value":"-4,30E-07","module":"D","scenario":null}]},{"parameter":"ADPF","unit":"MJ","values":[{"value":"1,07E+03","module":"A1-A3","scenario":null},{"value":"5,33E+01","module":"A4","scenario":null},{"value":"1,27E+00","module":"A5","scenario":null},{"value":"0,00E+00","module":"B1","scenario":null},{"value":"5,45E+00","module":"C1","scenario":null},{"value":"2,65E+01","module":"C2","scenario":null},{"value":"4,00E+01","module":"C3","scenario":null},{"value":"-6,61E+01","module":"D","scenario":null}]},{"parameter":"WDP","unit":"m3 world-eq. Deprived","values":[{"value":"2,92E+00","module":"A1-A3","scenario":null},{"value":"3,58E-02","module":"A4","scenario":null},{"value":"6,85E-01","module":"A5","scenario":null},{"value":"0,00E+00","module":"B1","scenario":null},{"value":"3,65E-03","module":"C1","scenario":null},{"value":"1,78E-02","module":"C2","scenario":null},{"value":"3,85E-01","module":"C3","scenario":null},{"value":"-2,42E-01","module":"D","scenario":null}]},{"parameter":"EP-freshwater","unit":"kg P-eq","values":[{"value":"5,98E-05","module":"A1-A3","scenario":null},{"value":"1,19E-05","module":"A4","scenario":null},{"value":"1,10E-07","module":"A5","scenario":null},{"value":"0,00E+00","module":"B1","scenario":null},{"value":"1,22E-06","module":"C1","scenario":null},{"value":"5,92E-06","module":"C2","scenario":null},{"value":"5,76E-06","module":"C3","scenario":null},{"value":"-6,41E-06","module":"D","scenario":null}]},{"parameter":"EP-marine","unit":"kg N-eq","values":[{"value":"9,48E-02","module":"A1-A3","scenario":null},{"value":"1,18E-03","module":"A4","scenario":null},{"value":"2,77E-04","module":"A5","scenario":null},{"value":"0,00E+00","module":"B1","scenario":null},{"value":"9,50E-04","module":"C1","scenario":null},{"value":"5,89E-04","module":"C2","scenario":null},{"value":"4,94E-03","module":"C3","scenario":null},{"value":"-3,07E-03","module":"D","scenario":null}]},{"parameter":"EP-terrestrial","unit":"mol N-eq.","values":[{"value":"1,04E+00","module":"A1-A3","scenario":null},{"value":"1,42E-02","module":"A4","scenario":null},{"value":"4,26E-03","module":"A5","scenario":null},{"value":"0,00E+00","module":"B1","scenario":null},{"value":"1,05E-02","module":"C1","scenario":null},{"value":"7,07E-03","module":"C2","scenario":null},{"value":"5,45E-02","module":"C3","scenario":null},{"value":"-3,38E-02","module":"D","scenario":null}]}],"additional_environmental_impact":[{"parameter":"PM","unit":"Disease incidence","values":[{"value":"4,56E-06","module":"A1-A3","scenario":null},{"value":"2,30E-08","module":"A4","scenario":null},{"value":"4,54E-09","module":"A5","scenario":null},{"value":"0,00E+00","module":"B1","scenario":null},{"value":"2,28E-08","module":"C1","scenario":null},{"value":"1,14E-08","module":"C2","scenario":null},{"value":"2,11E-07","module":"C3","scenario":null},{"value":"-4,00E-07","module":"D","scenario":null}]},{"parameter":"ETP-fw","unit":"CTUe","values":[{"value":"3,98E+02","module":"A1-A3","scenario":null},{"value":"3,70E+01","module":"A4","scenario":null},{"value":"5,66E-01","module":"A5","scenario":null},{"value":"0,00E+00","module":"B1","scenario":null},{"value":"3,78E+00","module":"C1","scenario":null},{"value":"1,84E+01","module":"C2","scenario":null},{"value":"2,60E+01","module":"C3","scenario":null},{"value":"-1,90E+01","module":"D","scenario":null}]},{"parameter":"HTP-c","unit":"CTUh","values":[{"value":"1,99E-08","module":"A1-A3","scenario":null},{"value":"7,46E-10","module":"A4","scenario":null},{"value":"4,23E-11","module":"A5","scenario":null},{"value":"0,00E+00","module":"B1","scenario":null},{"value":"7,62E-11","module":"C1","scenario":null},{"value":"3,71E-10","module":"C2","scenario":null},{"value":"1,04E-09","module":"C3","scenario":null},{"value":"-1,12E-09","module":"D","scenario":null}]},{"parameter":"HTP-nc","unit":"CTUh","values":[{"value":"1,86E-06","module":"A1-A3","scenario":null},{"value":"3,86E-08","module":"A4","scenario":null},{"value":"1,44E-09","module":"A5","scenario":null},{"value":"0,00E+00","module":"B1","scenario":null},{"value":"4,62E-09","module":"C1","scenario":null},{"value":"1,92E-08","module":"C2","scenario":null},{"value":"8,71E-08","module":"C3","scenario":null},{"value":"-9,66E-08","module":"D","scenario":null}]},{"parameter":"SQP","unit":"-","values":[{"value":"7,83E+02","module":"A1-A3","scenario":null},{"value":"1,83E+01","module":"A4","scenario":null},{"value":"3,78E-01","module":"A5","scenario":null},{"value":"0,00E+00","module":"B1","scenario":null},{"value":"1,87E+00","module":"C1","scenario":null},{"value":"9,13E+00","module":"C2","scenario":null},{"value":"8,93E+00","module":"C3","scenario":null},{"value":"-8,14E+00","module":"D","scenario":null}]}],"resource_use":[{"parameter":"PERE","unit":"MJ","values":[{"value":"1,11E+02","module":"A1-A3","scenario":null},{"value":"3,03E+00","module":"A4","scenario":null},{"value":"4,40E+01","module":"A5","scenario":null},{"value":"0,00E+00","module":"B1","scenario":null},{"value":"3,10E-01","module":"C1","scenario":null},{"value":"1,51E+00","module":"C2","scenario":null},{"value":"3,67E+00","module":"C3","scenario":null},{"value":"-9,61E+00","module":"D","scenario":null}]},{"parameter":"PERM","unit":"","values":[{"value":"4,37E+01","module":"A1-A3","scenario":null},{"value":"0,00E+00","module":"A4","scenario":null},{"value":"-4,37E+01","module":"A5","scenario":null},{"value":"0,00E+00","module":"B1","scenario":null},{"value":"0,00E+00","module":"C1","scenario":null},{"value":"0,00E+00","module":"C2","scenario":null},{"value":"0,00E+00","module":"C3","scenario":null},{"value":"0,00E+00","module":"D","scenario":null}]},{"parameter":"PERT","unit":"MJ","values":[{"value":"1,54E+02","module":"A1-A3","scenario":null},{"value":"3,03E+00","module":"A4","scenario":null},{"value":"2,96E-01","module":"A5","scenario":null},{"value":"0,00E+00","module":"B1","scenario":null},{"value":"3,10E-01","module":"C1","scenario":null},{"value":"1,51E+00","module":"C2","scenario":null},{"value":"3,67E+00","module":"C3","scenario":null},{"value":"-9,61E+00","module":"D","scenario":null}]},{"parameter":"PENRE","unit":"MJ","values":[{"value":"1,05E+03","module":"A1-A3","scenario":null},{"value":"5,34E+01","module":"A4","scenario":null},{"value":"2,20E+01","module":"A5","scenario":null},{"value":"0,00E+00","module":"B1","scenario":null},{"value":"5,46E+00","module":"C1","scenario":null},{"value":"2,66E+01","module":"C2","scenario":null},{"value":"4,01E+01","module":"C3","scenario":null},{"value":"-6,61E+01","module":"D","scenario":null}]},{"parameter":"PENRM","unit":"MJ","values":[{"value":"2,07E+01","module":"A1-A3","scenario":null},{"value":"0,00E+00","module":"A4","scenario":null},{"value":"-2,07E+01","module":"A5","scenario":null},{"value":"0,00E+00","module":"B1","scenario":null},{"value":"0,00E+00","module":"C1","scenario":null},{"value":"0,00E+00","module":"C2","scenario":null},{"value":"0,00E+00","module":"C3","scenario":null},{"value":"0,00E+00","module":"D","scenario":null}]},{"parameter":"PENRT","unit":"MJ","values":[{"value":"1,07E+03","module":"A1-A3","scenario":null},{"value":"5,34E+01","module":"A4","scenario":null},{"value":"1,27E+00","module":"A5","scenario":null},{"value":"0,00E+00","module":"B1","scenario":null},{"value":"5,46E+00","module":"C1","scenario":null},{"value":"2,66E+01","module":"C2","scenario":null},{"value":"4,01E+01","module":"C3","scenario":null},{"value":"-6,61E+01","module":"D","scenario":null}]},{"parameter":"SM","unit":"kg","values":[{"value":"5,58E+00","module":"A1-A3","scenario":null},{"value":"0,00E+00","module":"A4","scenario":null},{"value":"0,00E+00","module":"A5","scenario":null},{"value":"0,00E+00","module":"B1","scenario":null},{"value":"0,00E+00","module":"C1","scenario":null},{"value":"0,00E+00","module":"C2","scenario":null},{"value":"0,00E+00","module":"C3","scenario":null},{"value":"0,00E+00","module":"D","scenario":null}]},{"parameter":"RSF","unit":"MJ","values":[{"value":"0,00E+00","module":"A1-A3","scenario":null},{"value":"0,00E+00","module":"A4","scenario":null},{"value":"0,00E+00","module":"A5","scenario":null},{"value":"0,00E+00","module":"B1","scenario":null},{"value":"0,00E+00","module":"C1","scenario":null},{"value":"0,00E+00","module":"C2","scenario":null},{"value":"0,00E+00","module":"C3","scenario":null},{"value":"0,00E+00","module":"D","scenario":null}]},{"parameter":"NRSF","unit":"MJ","values":[{"value":"0,00E+00","module":"A1-A3","scenario":null},{"value":"0,00E+00","module":"A4","scenario":null},{"value":"0,00E+00","module":"A5","scenario":null},{"value":"0,00E+00","module":"B1","scenario":null},{"value":"0,00E+00","module":"C1","scenario":null},{"value":"0,00E+00","module":"C2","scenario":null},{"value":"0,00E+00","module":"C3","scenario":null},{"value":"0,00E+00","module":"D","scenario":null}]},{"parameter":"FW","unit":"m3","values":[{"value":"1,53E-01","module":"A1-A3","scenario":null},{"value":"3,43E-03","module":"A4","scenario":null},{"value":"1,61E-02","module":"A5","scenario":null},{"value":"0,00E+00","module":"B1","scenario":null},{"value":"3,50E-04","module":"C1","scenario":null},{"value":"1,71E-03","module":"C2","scenario":null},{"value":"1,10E-02","module":"C3","scenario":null},{"value":"-1,19E-02","module":"D","scenario":null}]}],"end_of_life_waste":[{"parameter":"HWD","unit":"kg","values":[{"value":"2,28E-05","module":"A1-A3","scenario":null},{"value":"2,56E-10","module":"A4","scenario":null},{"value":"1,23E-10","module":"A5","scenario":null},{"value":"0,00E+00","module":"B1","scenario":null},{"value":"2,61E-11","module":"C1","scenario":null},{"value":"1,27E-10","module":"C2","scenario":null},{"value":"7,53E-10","module":"C3","scenario":null},{"value":"-6,62E-09","module":"D","scenario":null}]},{"parameter":"NHWD","unit":"kg","values":[{"value":"1,70E+01","module":"A1-A3","scenario":null},{"value":"7,66E-03","module":"A4","scenario":null},{"value":"4,41E-02","module":"A5","scenario":null},{"value":"0,00E+00","module":"B1","scenario":null},{"value":"7,82E-04","module":"C1","scenario":null},{"value":"3,81E-03","module":"C2","scenario":null},{"value":"3,32E+01","module":"C3","scenario":null},{"value":"-2,62E+01","module":"D","scenario":null}]},{"parameter":"RWD","unit":"kg","values":[{"value":"2,24E-02","module":"A1-A3","scenario":null},{"value":"6,58E-05","module":"A4","scenario":null},{"value":"7,56E-05","module":"A5","scenario":null},{"value":"0,00E+00","module":"B1","scenario":null},{"value":"6,72E-06","module":"C1","scenario":null},{"value":"3,27E-05","module":"C2","scenario":null},{"value":"5,15E-04","module":"C3","scenario":null},{"value":"-5,68E-03","module":"D","scenario":null}]}],"end_of_life_flow":[{"parameter":"CRU","unit":"kg","values":[{"value":"0,00E+00","module":"A1-A3","scenario":null},{"value":"0,00E+00","module":"A4","scenario":null},{"value":"0,00E+00","module":"A5","scenario":null},{"value":"0,00E+00","module":"B1","scenario":null},{"value":"0,00E+00","module":"C1","scenario":null},{"value":"0,00E+00","module":"C2","scenario":null},{"value":"0,00E+00","module":"C3","scenario":null},{"value":"0,00E+00","module":"D","scenario":null}]},{"parameter":"MFR","unit":"kg","values":[{"value":"0,00E+00","module":"A1-A3","scenario":null},{"value":"0,00E+00","module":"A4","scenario":null},{"value":"0,00E+00","module":"A5","scenario":null},{"value":"0,00E+00","module":"B1","scenario":null},{"value":"0,00E+00","module":"C1","scenario":null},{"value":"0,00E+00","module":"C2","scenario":null},{"value":"6,30E+02","module":"C3","scenario":null},{"value":"0,00E+00","module":"D","scenario":null}]},{"parameter":"MER","unit":"kg","values":[{"value":"0,00E+00","module":"A1-A3","scenario":null},{"value":"0,00E+00","module":"A4","scenario":null},{"value":"0,00E+00","module":"A5","scenario":null},{"value":"0,00E+00","module":"B1","scenario":null},{"value":"0,00E+00","module":"C1","scenario":null},{"value":"0,00E+00","module":"C2","scenario":null},{"value":"0,00E+00","module":"C3","scenario":null},{"value":"0,00E+00","module":"D","scenario":null}]},{"parameter":"EEE","unit":"MJ","values":[{"value":"0,00E+00","module":"A1-A3","scenario":null},{"value":"0,00E+00","module":"A4","scenario":null},{"value":"1,08E+01","module":"A5","scenario":null},{"value":"0,00E+00","module":"B1","scenario":null},{"value":"0,00E+00","module":"C1","scenario":null},{"value":"0,00E+00","module":"C2","scenario":null},{"value":"0,00E+00","module":"C3","scenario":null},{"value":"0,00E+00","module":"D","scenario":null}]},{"parameter":"EET","unit":"MJ","values":[{"value":"0,00E+00","module":"A1-A3","scenario":null},{"value":"0,00E+00","module":"A4","scenario":null},{"value":"1,93E+01","module":"A5","scenario":null},{"value":"0,00E+00","module":"B1","scenario":null},{"value":"0,00E+00","module":"C1","scenario":null},{"value":"0,00E+00","module":"C2","scenario":null},{"value":"0,00E+00","module":"C3","scenario":null},{"value":"0,00E+00","module":"D","scenario":null}]}]}