{"product_name":"CMW-I/FMOD - Cold Mist on Demand hood","epd_id":"EPD-HAL-20240072-IBA1-EN","declared_unit":{"unit":"m","amount":1},"compliance":["DIN EN 15804+A2","ISO 14025"],"producer_name":"HALTON FOODSERVICE","environmental_impact":[{"parameter":"GWP-total","unit":"kg CO2-eq","values":[{"value":"1,79E+03","module":"A1-A3","scenario":null},{"value":"3,34E+01","module":"A4","scenario":null},{"value":"1,14E+02","module":"A5","scenario":null},{"value":"1,44E+03","module":"B2","scenario":null},{"value":"2,46E+03","module":"B6","scenario":null},{"value":"1,09E+03","module":"B7","scenario":null},{"value":"0,00E+00","module":"C1","scenario":null},{"value":"1,02E+00","module":"C2","scenario":null},{"value":"3,12E+00","module":"C3","scenario":null},{"value":"3,76E+00","module":"C4","scenario":null},{"value":"-1,76E+02","module":"D","scenario":null}]},{"parameter":"GWP-fossil","unit":"kg CO2-eq","values":[{"value":"1,83E+03","module":"A1-A3","scenario":null},{"value":"3,34E+01","module":"A4","scenario":null},{"value":"4,60E+01","module":"A5","scenario":null},{"value":"1,27E+03","module":"B2","scenario":null},{"value":"2,44E+03","module":"B6","scenario":null},{"value":"1,09E+03","module":"B7","scenario":null},{"value":"0,00E+00","module":"C1","scenario":null},{"value":"1,02E+00","module":"C2","scenario":null},{"value":"1,11E+00","module":"C3","scenario":null},{"value":"3,28E+00","module":"C4","scenario":null},{"value":"-1,76E+02","module":"D","scenario":null}]},{"parameter":"GWP-biogenic","unit":"kg CO2-eq","values":[{"value":"-4,71E+01","module":"A1-A3","scenario":null},{"value":"1,29E-02","module":"A4","scenario":null},{"value":"6,80E+01","module":"A5","scenario":null},{"value":"2,10E+01","module":"B2","scenario":null},{"value":"1,41E+01","module":"B6","scenario":null},{"value":"4,46E+00","module":"B7","scenario":null},{"value":"0,00E+00","module":"C1","scenario":null},{"value":"3,92E-04","module":"C2","scenario":null},{"value":"2,01E+00","module":"C3","scenario":null},{"value":"4,76E-01","module":"C4","scenario":null},{"value":"-3,37E-01","module":"D","scenario":null}]},{"parameter":"GWP-luluc","unit":"kg CO2-eq","values":[{"value":"2,40E+00","module":"A1-A3","scenario":null},{"value":"1,14E-02","module":"A4","scenario":null},{"value":"2,17E-02","module":"A5","scenario":null},{"value":"1,45E+02","module":"B2","scenario":null},{"value":"5,06E+00","module":"B6","scenario":null},{"value":"1,58E+00","module":"B7","scenario":null},{"value":"0,00E+00","module":"C1","scenario":null},{"value":"3,49E-04","module":"C2","scenario":null},{"value":"8,55E-04","module":"C3","scenario":null},{"value":"6,74E-05","module":"C4","scenario":null},{"value":"-7,26E-02","module":"D","scenario":null}]},{"parameter":"ODP","unit":"kg CFC11-eq","values":[{"value":"1,12E-04","module":"A1-A3","scenario":null},{"value":"7,59E-06","module":"A4","scenario":null},{"value":"8,64E-06","module":"A5","scenario":null},{"value":"2,09E-04","module":"B2","scenario":null},{"value":"1,24E-04","module":"B6","scenario":null},{"value":"7,29E-05","module":"B7","scenario":null},{"value":"0,00E+00","module":"C1","scenario":null},{"value":"2,31E-07","module":"C2","scenario":null},{"value":"1,69E-07","module":"C3","scenario":null},{"value":"4,63E-08","module":"C4","scenario":null},{"value":"-6,91E-06","module":"D","scenario":null}]},{"parameter":"AP","unit":"mol H+-eq","values":[{"value":"1,10E+01","module":"A1-A3","scenario":null},{"value":"9,28E-02","module":"A4","scenario":null},{"value":"1,55E-01","module":"A5","scenario":null},{"value":"7,41E+00","module":"B2","scenario":null},{"value":"1,33E+01","module":"B6","scenario":null},{"value":"5,96E+00","module":"B7","scenario":null},{"value":"0,00E+00","module":"C1","scenario":null},{"value":"2,83E-03","module":"C2","scenario":null},{"value":"8,63E-03","module":"C3","scenario":null},{"value":"1,66E-03","module":"C4","scenario":null},{"value":"-6,39E-01","module":"D","scenario":null}]},{"parameter":"POCP","unit":"kg NMVOC-eq","values":[{"value":"6,44E+00","module":"A1-A3","scenario":null},{"value":"8,05E-02","module":"A4","scenario":null},{"value":"1,51E-01","module":"A5","scenario":null},{"value":"6,91E+00","module":"B2","scenario":null},{"value":"5,57E+00","module":"B6","scenario":null},{"value":"3,57E+00","module":"B7","scenario":null},{"value":"0,00E+00","module":"C1","scenario":null},{"value":"2,46E-03","module":"C2","scenario":null},{"value":"7,95E-03","module":"C3","scenario":null},{"value":"2,04E-03","module":"C4","scenario":null},{"value":"-8,01E-01","module":"D","scenario":null}]},{"parameter":"ADPE","unit":"kg Sb-eq","values":[{"value":"2,35E-01","module":"A1-A3","scenario":null},{"value":"1,23E-04","module":"A4","scenario":null},{"value":"2,61E-04","module":"A5","scenario":null},{"value":"2,50E-02","module":"B2","scenario":null},{"value":"2,22E-02","module":"B6","scenario":null},{"value":"5,41E-03","module":"B7","scenario":null},{"value":"0,00E+00","module":"C1","scenario":null},{"value":"3,74E-06","module":"C2","scenario":null},{"value":"7,12E-05","module":"C3","scenario":null},{"value":"5,71E-07","module":"C4","scenario":null},{"value":"-2,48E-04","module":"D","scenario":null}]},{"parameter":"ADPF","unit":"MJ","values":[{"value":"2,37E+04","module":"A1-A3","scenario":null},{"value":"5,06E+02","module":"A4","scenario":null},{"value":"6,03E+02","module":"A5","scenario":null},{"value":"1,79E+04","module":"B2","scenario":null},{"value":"5,16E+04","module":"B6","scenario":null},{"value":"1,88E+04","module":"B7","scenario":null},{"value":"0,00E+00","module":"C1","scenario":null},{"value":"1,54E+01","module":"C2","scenario":null},{"value":"1,07E+01","module":"C3","scenario":null},{"value":"2,80E+00","module":"C4","scenario":null},{"value":"-1,74E+03","module":"D","scenario":null}]},{"parameter":"WDP","unit":"m3 world-eq. Deprived","values":[{"value":"5,56E+02","module":"A1-A3","scenario":null},{"value":"1,46E+00","module":"A4","scenario":null},{"value":"2,29E+00","module":"A5","scenario":null},{"value":"7,67E+02","module":"B2","scenario":null},{"value":"5,29E+02","module":"B6","scenario":null},{"value":"1,37E+05","module":"B7","scenario":null},{"value":"0,00E+00","module":"C1","scenario":null},{"value":"4,46E-02","module":"C2","scenario":null},{"value":"-5,11E-02","module":"C3","scenario":null},{"value":"1,91E-01","module":"C4","scenario":null},{"value":"1,41E+00","module":"D","scenario":null}]},{"parameter":"EP-freshwater","unit":"kg P-eq","values":[{"value":"1,74E-01","module":"A1-A3","scenario":null},{"value":"2,50E-04","module":"A4","scenario":null},{"value":"4,88E-04","module":"A5","scenario":null},{"value":"7,82E-01","module":"B2","scenario":null},{"value":"2,59E-01","module":"B6","scenario":null},{"value":"8,54E-02","module":"B7","scenario":null},{"value":"0,00E+00","module":"C1","scenario":null},{"value":"7,63E-06","module":"C2","scenario":null},{"value":"7,19E-05","module":"C3","scenario":null},{"value":"7,58E-06","module":"C4","scenario":null},{"value":"-8,74E-03","module":"D","scenario":null}]},{"parameter":"EP-marine","unit":"kg N-eq","values":[{"value":"2,10E+00","module":"A1-A3","scenario":null},{"value":"1,89E-02","module":"A4","scenario":null},{"value":"5,78E-02","module":"A5","scenario":null},{"value":"3,03E+00","module":"B2","scenario":null},{"value":"1,78E+00","module":"B6","scenario":null},{"value":"9,84E-01","module":"B7","scenario":null},{"value":"0,00E+00","module":"C1","scenario":null},{"value":"5,76E-04","module":"C2","scenario":null},{"value":"4,51E-03","module":"C3","scenario":null},{"value":"1,15E-03","module":"C4","scenario":null},{"value":"-1,50E-01","module":"D","scenario":null}]},{"parameter":"EP-terrestrial","unit":"mol N-eq.","values":[{"value":"2,33E+01","module":"A1-A3","scenario":null},{"value":"2,10E-01","module":"A4","scenario":null},{"value":"4,75E-01","module":"A5","scenario":null},{"value":"2,40E+01","module":"B2","scenario":null},{"value":"2,04E+01","module":"B6","scenario":null},{"value":"1,10E+01","module":"B7","scenario":null},{"value":"0,00E+00","module":"C1","scenario":null},{"value":"6,41E-03","module":"C2","scenario":null},{"value":"3,16E-02","module":"C3","scenario":null},{"value":"7,02E-03","module":"C4","scenario":null},{"value":"-1,62E+00","module":"D","scenario":null}]}],"additional_environmental_impact":[{"parameter":"PM","unit":"Disease incidence","values":[{"value":"1,12E-04","module":"A1-A3","scenario":null},{"value":"2,10E-06","module":"A4","scenario":null},{"value":"2,11E-06","module":"A5","scenario":null},{"value":"1,19E-04","module":"B2","scenario":null},{"value":"3,52E-05","module":"B6","scenario":null},{"value":"4,94E-05","module":"B7","scenario":null},{"value":"0,00E+00","module":"C1","scenario":null},{"value":"6,41E-08","module":"C2","scenario":null},{"value":"1,37E-07","module":"C3","scenario":null},{"value":"3,15E-08","module":"C4","scenario":null},{"value":"-1,11E-05","module":"D","scenario":null}]},{"parameter":"ETP-fw","unit":"CTUe","values":[{"value":"8,87E+04","module":"A1-A3","scenario":null},{"value":"3,89E+02","module":"A4","scenario":null},{"value":"5,97E+02","module":"A5","scenario":null},{"value":"3,55E+04","module":"B2","scenario":null},{"value":"3,22E+04","module":"B6","scenario":null},{"value":"1,83E+04","module":"B7","scenario":null},{"value":"0,00E+00","module":"C1","scenario":null},{"value":"1,19E+01","module":"C2","scenario":null},{"value":"2,93E+02","module":"C3","scenario":null},{"value":"7,09E+01","module":"C4","scenario":null},{"value":"-4,18E+03","module":"D","scenario":null}]},{"parameter":"HTP-c","unit":"CTUh","values":[{"value":"1,52E-05","module":"A1-A3","scenario":null},{"value":"1,38E-08","module":"A4","scenario":null},{"value":"2,54E-08","module":"A5","scenario":null},{"value":"1,97E-06","module":"B2","scenario":null},{"value":"9,60E-07","module":"B6","scenario":null},{"value":"4,42E-06","module":"B7","scenario":null},{"value":"0,00E+00","module":"C1","scenario":null},{"value":"4,21E-10","module":"C2","scenario":null},{"value":"2,64E-09","module":"C3","scenario":null},{"value":"1,14E-09","module":"C4","scenario":null},{"value":"-1,07E-06","module":"D","scenario":null}]},{"parameter":"HTP-nc","unit":"CTUh","values":[{"value":"4,81E-05","module":"A1-A3","scenario":null},{"value":"3,80E-07","module":"A4","scenario":null},{"value":"5,50E-07","module":"A5","scenario":null},{"value":"2,23E-05","module":"B2","scenario":null},{"value":"2,53E-05","module":"B6","scenario":null},{"value":"6,10E-05","module":"B7","scenario":null},{"value":"0,00E+00","module":"C1","scenario":null},{"value":"1,16E-08","module":"C2","scenario":null},{"value":"4,89E-08","module":"C3","scenario":null},{"value":"1,40E-08","module":"C4","scenario":null},{"value":"-3,68E-06","module":"D","scenario":null}]},{"parameter":"SQP","unit":"-","values":[{"value":"2,68E+04","module":"A1-A3","scenario":null},{"value":"5,18E+02","module":"A4","scenario":null},{"value":"4,24E+02","module":"A5","scenario":null},{"value":"3,12E+04","module":"B2","scenario":null},{"value":"1,66E+04","module":"B6","scenario":null},{"value":"7,58E+03","module":"B7","scenario":null},{"value":"0,00E+00","module":"C1","scenario":null},{"value":"1,58E+01","module":"C2","scenario":null},{"value":"1,17E+02","module":"C3","scenario":null},{"value":"4,50E+00","module":"C4","scenario":null},{"value":"-2,37E+03","module":"D","scenario":null}]}],"resource_use":[{"parameter":"PERE","unit":"MJ","values":[{"value":"3,95E+03","module":"A1-A3","scenario":null},{"value":"6,91E+00","module":"A4","scenario":null},{"value":"1,26E+01","module":"A5","scenario":null},{"value":"2,13E+03","module":"B2","scenario":null},{"value":"9,29E+03","module":"B6","scenario":null},{"value":"2,31E+03","module":"B7","scenario":null},{"value":"0,00E+00","module":"C1","scenario":null},{"value":"2,11E-01","module":"C2","scenario":null},{"value":"2,11E+00","module":"C3","scenario":null},{"value":"6,87E-02","module":"C4","scenario":null},{"value":"-2,39E+02","module":"D","scenario":null}]},{"parameter":"PERM","unit":"","values":[{"value":"5,65E+02","module":"A1-A3","scenario":null},{"value":"0,00E+00","module":"A4","scenario":null},{"value":"-2,15E+02","module":"A5","scenario":null},{"value":"0,00E+00","module":"B2","scenario":null},{"value":"0,00E+00","module":"B6","scenario":null},{"value":"0,00E+00","module":"B7","scenario":null},{"value":"0,00E+00","module":"C1","scenario":null},{"value":"0,00E+00","module":"C2","scenario":null},{"value":"0,00E+00","module":"C3","scenario":null},{"value":"0,00E+00","module":"C4","scenario":null},{"value":"0,00E+00","module":"D","scenario":null}]},{"parameter":"PERT","unit":"MJ","values":[{"value":"4,51E+03","module":"A1-A3","scenario":null},{"value":"6,91E+00","module":"A4","scenario":null},{"value":"-2,03E+02","module":"A5","scenario":null},{"value":"2,13E+03","module":"B2","scenario":null},{"value":"9,29E+03","module":"B6","scenario":null},{"value":"2,31E+03","module":"B7","scenario":null},{"value":"0,00E+00","module":"C1","scenario":null},{"value":"2,11E-01","module":"C2","scenario":null},{"value":"2,11E+00","module":"C3","scenario":null},{"value":"6,87E-02","module":"C4","scenario":null},{"value":"-2,39E+02","module":"D","scenario":null}]},{"parameter":"PENRE","unit":"MJ","values":[{"value":"2,35E+04","module":"A1-A3","scenario":null},{"value":"5,06E+02","module":"A4","scenario":null},{"value":"6,28E+02","module":"A5","scenario":null},{"value":"1,81E+04","module":"B2","scenario":null},{"value":"5,08E+04","module":"B6","scenario":null},{"value":"1,86E+04","module":"B7","scenario":null},{"value":"0,00E+00","module":"C1","scenario":null},{"value":"1,54E+01","module":"C2","scenario":null},{"value":"1,06E+01","module":"C3","scenario":null},{"value":"2,80E+00","module":"C4","scenario":null},{"value":"-1,73E+03","module":"D","scenario":null}]},{"parameter":"PENRM","unit":"MJ","values":[{"value":"1,34E+02","module":"A1-A3","scenario":null},{"value":"0,00E+00","module":"A4","scenario":null},{"value":"-2,52E+01","module":"A5","scenario":null},{"value":"0,00E+00","module":"B2","scenario":null},{"value":"0,00E+00","module":"B6","scenario":null},{"value":"0,00E+00","module":"B7","scenario":null},{"value":"0,00E+00","module":"C1","scenario":null},{"value":"0,00E+00","module":"C2","scenario":null},{"value":"0,00E+00","module":"C3","scenario":null},{"value":"-4,79E+00","module":"C4","scenario":null},{"value":"0,00E+00","module":"D","scenario":null}]},{"parameter":"PENRT","unit":"MJ","values":[{"value":"2,36E+04","module":"A1-A3","scenario":null},{"value":"5,06E+02","module":"A4","scenario":null},{"value":"6,02E+02","module":"A5","scenario":null},{"value":"1,80E+04","module":"B2","scenario":null},{"value":"5,07E+04","module":"B6","scenario":null},{"value":"1,86E+04","module":"B7","scenario":null},{"value":"0,00E+00","module":"C1","scenario":null},{"value":"1,54E+01","module":"C2","scenario":null},{"value":"1,05E+01","module":"C3","scenario":null},{"value":"-1,99E+00","module":"C4","scenario":null},{"value":"-1,73E+03","module":"D","scenario":null}]},{"parameter":"SM","unit":"kg","values":[{"value":"0,00E+00","module":"A1-A3","scenario":null},{"value":"0,00E+00","module":"A4","scenario":null},{"value":"0,00E+00","module":"A5","scenario":null},{"value":"0,00E+00","module":"B2","scenario":null},{"value":"0,00E+00","module":"B6","scenario":null},{"value":"0,00E+00","module":"B7","scenario":null},{"value":"0,00E+00","module":"C1","scenario":null},{"value":"0,00E+00","module":"C2","scenario":null},{"value":"0,00E+00","module":"C3","scenario":null},{"value":"0,00E+00","module":"C4","scenario":null},{"value":"0,00E+00","module":"D","scenario":null}]},{"parameter":"RSF","unit":"MJ","values":[{"value":"0,00E+00","module":"A1-A3","scenario":null},{"value":"0,00E+00","module":"A4","scenario":null},{"value":"0,00E+00","module":"A5","scenario":null},{"value":"0,00E+00","module":"B2","scenario":null},{"value":"0,00E+00","module":"B6","scenario":null},{"value":"0,00E+00","module":"B7","scenario":null},{"value":"0,00E+00","module":"C1","scenario":null},{"value":"0,00E+00","module":"C2","scenario":null},{"value":"0,00E+00","module":"C3","scenario":null},{"value":"0,00E+00","module":"C4","scenario":null},{"value":"0,00E+00","module":"D","scenario":null}]},{"parameter":"NRSF","unit":"MJ","values":[{"value":"0,00E+00","module":"A1-A3","scenario":null},{"value":"0,00E+00","module":"A4","scenario":null},{"value":"0,00E+00","module":"A5","scenario":null},{"value":"0,00E+00","module":"B2","scenario":null},{"value":"0,00E+00","module":"B6","scenario":null},{"value":"0,00E+00","module":"B7","scenario":null},{"value":"0,00E+00","module":"C1","scenario":null},{"value":"0,00E+00","module":"C2","scenario":null},{"value":"0,00E+00","module":"C3","scenario":null},{"value":"0,00E+00","module":"C4","scenario":null},{"value":"0,00E+00","module":"D","scenario":null}]},{"parameter":"FW","unit":"m3","values":[{"value":"2,38E+01","module":"A1-A3","scenario":null},{"value":"6,92E-02","module":"A4","scenario":null},{"value":"1,19E-01","module":"A5","scenario":null},{"value":"2,64E+01","module":"B2","scenario":null},{"value":"4,26E+01","module":"B6","scenario":null},{"value":"3,20E+03","module":"B7","scenario":null},{"value":"0,00E+00","module":"C1","scenario":null},{"value":"2,11E-03","module":"C2","scenario":null},{"value":"4,65E-03","module":"C3","scenario":null},{"value":"5,34E-03","module":"C4","scenario":null},{"value":"-1,33E-01","module":"D","scenario":null}]}],"end_of_life_waste":[{"parameter":"HWD","unit":"kg","values":[{"value":"7,56E+02","module":"A1-A3","scenario":null},{"value":"3,48E-01","module":"A4","scenario":null},{"value":"3,31E+00","module":"A5","scenario":null},{"value":"7,39E+01","module":"B2","scenario":null},{"value":"5,70E+01","module":"B6","scenario":null},{"value":"7,14E+01","module":"B7","scenario":null},{"value":"0,00E+00","module":"C1","scenario":null},{"value":"1,06E-02","module":"C2","scenario":null},{"value":"5,78E-01","module":"C3","scenario":null},{"value":"1,98E-01","module":"C4","scenario":null},{"value":"-1,76E+01","module":"D","scenario":null}]},{"parameter":"NHWD","unit":"kg","values":[{"value":"2,42E+03","module":"A1-A3","scenario":null},{"value":"2,88E+01","module":"A4","scenario":null},{"value":"3,80E+01","module":"A5","scenario":null},{"value":"9,98E+02","module":"B2","scenario":null},{"value":"9,32E+02","module":"B6","scenario":null},{"value":"9,80E+02","module":"B7","scenario":null},{"value":"0,00E+00","module":"C1","scenario":null},{"value":"8,79E-01","module":"C2","scenario":null},{"value":"2,71E+00","module":"C3","scenario":null},{"value":"1,18E+01","module":"C4","scenario":null},{"value":"-4,15E+02","module":"D","scenario":null}]},{"parameter":"RWD","unit":"kg","values":[{"value":"8,20E-02","module":"A1-A3","scenario":null},{"value":"3,46E-03","module":"A4","scenario":null},{"value":"4,02E-03","module":"A5","scenario":null},{"value":"1,03E-01","module":"B2","scenario":null},{"value":"3,63E-01","module":"B6","scenario":null},{"value":"1,09E-01","module":"B7","scenario":null},{"value":"0,00E+00","module":"C1","scenario":null},{"value":"1,06E-04","module":"C2","scenario":null},{"value":"1,21E-04","module":"C3","scenario":null},{"value":"1,56E-05","module":"C4","scenario":null},{"value":"-2,94E-03","module":"D","scenario":null}]}],"end_of_life_flow":[{"parameter":"CRU","unit":"kg","values":[{"value":"0,00E+00","module":"A1-A3","scenario":null},{"value":"0,00E+00","module":"A4","scenario":null},{"value":"0,00E+00","module":"A5","scenario":null},{"value":"7,39E+01","module":"B2","scenario":null},{"value":"5,70E+01","module":"B6","scenario":null},{"value":"7,14E+01","module":"B7","scenario":null},{"value":"0,00E+00","module":"C1","scenario":null},{"value":"0,00E+00","module":"C2","scenario":null},{"value":"5,78E-01","module":"C3","scenario":null},{"value":"0,00E+00","module":"C4","scenario":null},{"value":"-1,76E+01","module":"D","scenario":null}]},{"parameter":"MFR","unit":"kg","values":[{"value":"4,26E+01","module":"A1-A3","scenario":null},{"value":"0,00E+00","module":"A4","scenario":null},{"value":"1,34E+01","module":"A5","scenario":null},{"value":"9,98E+02","module":"B2","scenario":null},{"value":"9,32E+02","module":"B6","scenario":null},{"value":"9,80E+02","module":"B7","scenario":null},{"value":"0,00E+00","module":"C1","scenario":null},{"value":"0,00E+00","module":"C2","scenario":null},{"value":"2,71E+00","module":"C3","scenario":null},{"value":"0,00E+00","module":"C4","scenario":null},{"value":"-4,15E+02","module":"D","scenario":null}]},{"parameter":"MER","unit":"kg","values":[{"value":"0,00E+00","module":"A1-A3","scenario":null},{"value":"0,00E+00","module":"A4","scenario":null},{"value":"0,00E+00","module":"A5","scenario":null},{"value":"1,03E-01","module":"B2","scenario":null},{"value":"3,63E-01","module":"B6","scenario":null},{"value":"1,09E-01","module":"B7","scenario":null},{"value":"0,00E+00","module":"C1","scenario":null},{"value":"0,00E+00","module":"C2","scenario":null},{"value":"1,21E-04","module":"C3","scenario":null},{"value":"0,00E+00","module":"C4","scenario":null},{"value":"-2,94E-03","module":"D","scenario":null}]},{"parameter":"EEE","unit":"MJ","values":[{"value":"0,00E+00","module":"A1-A3","scenario":null},{"value":"0,00E+00","module":"A4","scenario":null},{"value":"0,00E+00","module":"A5","scenario":null},{"value":"0,00E+00","module":"B2","scenario":null},{"value":"0,00E+00","module":"B6","scenario":null},{"value":"0,00E+00","module":"B7","scenario":null},{"value":"0,00E+00","module":"C1","scenario":null},{"value":"0,00E+00","module":"C2","scenario":null},{"value":"1,37E-01","module":"C3","scenario":null},{"value":"0,00E+00","module":"C4","scenario":null},{"value":"0,00E+00","module":"D","scenario":null}]},{"parameter":"EET","unit":"MJ","values":[{"value":"0,00E+00","module":"A1-A3","scenario":null},{"value":"0,00E+00","module":"A4","scenario":null},{"value":"0,00E+00","module":"A5","scenario":null},{"value":"0,00E+00","module":"B2","scenario":null},{"value":"0,00E+00","module":"B6","scenario":null},{"value":"0,00E+00","module":"B7","scenario":null},{"value":"0,00E+00","module":"C1","scenario":null},{"value":"0,00E+00","module":"C2","scenario":null},{"value":"0,00E+00","module":"C3","scenario":null},{"value":"0,00E+00","module":"C4","scenario":null},{"value":"0,00E+00","module":"D","scenario":null}]}]}