{"product_name":"Stiferit GTM durchschnittlich dicke Platte","epd_id":"EPD-STF-20200237-CBA3-EN","declared_unit":{"unit":"m2","amount":1},"compliance":["DIN EN 15804","ISO 14025"],"producer_name":"Isolparma srl","environmental_impact":[{"parameter":"GWP-total","unit":"kg CO2-eq","values":[{"value":"5,47E+00","module":"A1-A3","scenario":null},{"value":"1,73E-01","module":"A4","scenario":null},{"value":"9,77E-03","module":"A5","scenario":null},{"value":"9,77E-03","module":"C2","scenario":null},{"value":"0,00E+00","module":"C3","scenario":"S1"},{"value":"0,00E+00","module":"C3","scenario":"S2"},{"value":"4,31E+00","module":"C4","scenario":"S1"},{"value":"2,23E-01","module":"C4","scenario":"S2"},{"value":"-2,39E+00","module":"D","scenario":"S1"},{"value":"-6,35E-02","module":"D","scenario":"S2"}]},{"parameter":"ODP","unit":"kg CFC11-eq","values":[{"value":"9,54E-06","module":"A1-A3","scenario":null},{"value":"1,91E-07","module":"A4","scenario":null},{"value":"7,06E-14","module":"A5","scenario":null},{"value":"7,06E-14","module":"C2","scenario":null},{"value":"0,00E+00","module":"C3","scenario":"S1"},{"value":"0,00E+00","module":"C3","scenario":"S2"},{"value":"5,33E-11","module":"C4","scenario":"S1"},{"value":"3,96E-11","module":"C4","scenario":"S2"},{"value":"-1,31E-09","module":"D","scenario":"S1"},{"value":"-1,42E-11","module":"D","scenario":"S2"}]},{"parameter":"AP","unit":"mol H+-eq","values":[{"value":"1,44E-02","module":"A1-A3","scenario":null},{"value":"3,38E-04","module":"A4","scenario":null},{"value":"2,44E-05","module":"A5","scenario":null},{"value":"2,44E-05","module":"C2","scenario":null},{"value":"0,00E+00","module":"C3","scenario":"S1"},{"value":"0,00E+00","module":"C3","scenario":"S2"},{"value":"1,79E-03","module":"C4","scenario":"S1"},{"value":"3,78E-04","module":"C4","scenario":"S2"},{"value":"-5,46E-03","module":"D","scenario":"S1"},{"value":"-1,08E-04","module":"D","scenario":"S2"}]},{"parameter":"EP","unit":"kg PO_4^3-eq","values":[{"value":"1,95E-03","module":"A1-A3","scenario":null},{"value":"4,81E-05","module":"A4","scenario":null},{"value":"5,66E-06","module":"A5","scenario":null},{"value":"5,66E-06","module":"C2","scenario":null},{"value":"0,00E+00","module":"C3","scenario":"S1"},{"value":"0,00E+00","module":"C3","scenario":"S2"},{"value":"4,24E-04","module":"C4","scenario":"S1"},{"value":"9,45E-05","module":"C4","scenario":"S2"},{"value":"-5,08E-04","module":"D","scenario":"S1"},{"value":"-1,16E-05","module":"D","scenario":"S2"}]},{"parameter":"POCP","unit":"kg NMVOC-eq","values":[{"value":"3,59E-03","module":"A1-A3","scenario":null},{"value":"7,59E-05","module":"A4","scenario":null},{"value":"-6,73E-06","module":"A5","scenario":null},{"value":"-6,73E-06","module":"C2","scenario":null},{"value":"0,00E+00","module":"C3","scenario":"S1"},{"value":"0,00E+00","module":"C3","scenario":"S2"},{"value":"1,22E-04","module":"C4","scenario":"S1"},{"value":"6,22E-05","module":"C4","scenario":"S2"},{"value":"-4,38E-04","module":"D","scenario":"S1"},{"value":"-1,35E-05","module":"D","scenario":"S2"}]},{"parameter":"ADPE","unit":"kg Sb-eq","values":[{"value":"1,32E-05","module":"A1-A3","scenario":null},{"value":"2,73E-07","module":"A4","scenario":null},{"value":"7,30E-10","module":"A5","scenario":null},{"value":"7,30E-10","module":"C2","scenario":null},{"value":"0,00E+00","module":"C3","scenario":"S1"},{"value":"0,00E+00","module":"C3","scenario":"S2"},{"value":"5,76E-08","module":"C4","scenario":"S1"},{"value":"3,16E-08","module":"C4","scenario":"S2"},{"value":"-6,25E-07","module":"D","scenario":"S1"},{"value":"-1,74E-08","module":"D","scenario":"S2"}]},{"parameter":"ADPF","unit":"MJ","values":[{"value":"1,32E+02","module":"A1-A3","scenario":null},{"value":"2,79E+00","module":"A4","scenario":null},{"value":"1,34E-01","module":"A5","scenario":null},{"value":"1,34E-01","module":"C2","scenario":null},{"value":"0,00E+00","module":"C3","scenario":"S1"},{"value":"0,00E+00","module":"C3","scenario":"S2"},{"value":"1,66E+00","module":"C4","scenario":"S1"},{"value":"1,16E+00","module":"C4","scenario":"S2"},{"value":"-2,94E+01","module":"D","scenario":"S1"},{"value":"-1,39E+00","module":"D","scenario":"S2"}]}],"additional_environmental_impact":[],"resource_use":[{"parameter":"PERE","unit":"MJ","values":[{"value":"2,01E+01","module":"A1-A3","scenario":null},{"value":null,"module":"A4","scenario":null},{"value":"4,34E-01","module":"A5","scenario":null},{"value":null,"module":"C2","scenario":null},{"value":null,"module":"C3","scenario":"S1"},{"value":null,"module":"C3","scenario":"S2"},{"value":"3,93E-01","module":"C4","scenario":"S1"},{"value":null,"module":"C4","scenario":"S2"},{"value":null,"module":"D","scenario":"S1"},{"value":null,"module":"D","scenario":"S2"}]},{"parameter":"PERM","unit":"","values":[{"value":"1,82E-02","module":"A1-A3","scenario":null},{"value":null,"module":"A4","scenario":null},{"value":"-1,10E-02","module":"A5","scenario":null},{"value":null,"module":"C2","scenario":null},{"value":null,"module":"C3","scenario":"S1"},{"value":null,"module":"C3","scenario":"S2"},{"value":"0,00E+00","module":"C4","scenario":"S1"},{"value":null,"module":"C4","scenario":"S2"},{"value":null,"module":"D","scenario":"S1"},{"value":null,"module":"D","scenario":"S2"}]},{"parameter":"PERT","unit":"MJ","values":[{"value":"2,01E+01","module":"A1-A3","scenario":null},{"value":"2,71E-02","module":"A4","scenario":null},{"value":"4,23E-01","module":"A5","scenario":null},{"value":"7,75E-03","module":"C2","scenario":null},{"value":"0,00E+00","module":"C3","scenario":"S1"},{"value":"0,00E+00","module":"C3","scenario":"S2"},{"value":"3,93E-01","module":"C4","scenario":"S1"},{"value":"3,25E-01","module":"C4","scenario":"S2"},{"value":"-9,07E+00","module":"D","scenario":"S1"},{"value":"-1,69E-01","module":"D","scenario":"S2"}]},{"parameter":"PENRE","unit":"MJ","values":[{"value":"6,77E+01","module":"A1-A3","scenario":null},{"value":null,"module":"A4","scenario":null},{"value":"2,16E+00","module":"A5","scenario":null},{"value":null,"module":"C2","scenario":null},{"value":null,"module":"C3","scenario":"S1"},{"value":null,"module":"C3","scenario":"S2"},{"value":"7,21E+01","module":"C4","scenario":"S1"},{"value":null,"module":"C4","scenario":"S2"},{"value":null,"module":"D","scenario":"S1"},{"value":null,"module":"D","scenario":"S2"}]},{"parameter":"PENRM","unit":"MJ","values":[{"value":"7,19E+01","module":"A1-A3","scenario":null},{"value":null,"module":"A4","scenario":null},{"value":"-1,97E+00","module":"A5","scenario":null},{"value":null,"module":"C2","scenario":null},{"value":null,"module":"C3","scenario":"S1"},{"value":null,"module":"C3","scenario":"S2"},{"value":"-6,99E+01","module":"C4","scenario":"S1"},{"value":null,"module":"C4","scenario":"S2"},{"value":null,"module":"D","scenario":"S1"},{"value":null,"module":"D","scenario":"S2"}]},{"parameter":"PENRT","unit":"MJ","values":[{"value":"1,40E+02","module":"A1-A3","scenario":null},{"value":"6,00E-01","module":"A4","scenario":null},{"value":"1,86E-01","module":"A5","scenario":null},{"value":"1,35E-01","module":"C2","scenario":null},{"value":"0,00E+00","module":"C3","scenario":"S1"},{"value":"0,00E+00","module":"C3","scenario":"S2"},{"value":"2,17E+00","module":"C4","scenario":"S1"},{"value":"1,54E+00","module":"C4","scenario":"S2"},{"value":"-4,16E+01","module":"D","scenario":"S1"},{"value":"-1,55E+00","module":"D","scenario":"S2"}]},{"parameter":"SM","unit":"kg","values":[{"value":"0,00E+00","module":"A1-A3","scenario":null},{"value":"0,00E+00","module":"A4","scenario":null},{"value":"0,00E+00","module":"A5","scenario":null},{"value":"0,00E+00","module":"C2","scenario":null},{"value":"0,00E+00","module":"C3","scenario":"S1"},{"value":"0,00E+00","module":"C3","scenario":"S2"},{"value":"0,00E+00","module":"C4","scenario":"S1"},{"value":"0,00E+00","module":"C4","scenario":"S2"},{"value":"0,00E+00","module":"D","scenario":"S1"},{"value":"0,00E+00","module":"D","scenario":"S2"}]},{"parameter":"RSF","unit":"MJ","values":[{"value":"0,00E+00","module":"A1-A3","scenario":null},{"value":"0,00E+00","module":"A4","scenario":null},{"value":"0,00E+00","module":"A5","scenario":null},{"value":"0,00E+00","module":"C2","scenario":null},{"value":"0,00E+00","module":"C3","scenario":"S1"},{"value":"0,00E+00","module":"C3","scenario":"S2"},{"value":"0,00E+00","module":"C4","scenario":"S1"},{"value":"0,00E+00","module":"C4","scenario":"S2"},{"value":"0,00E+00","module":"D","scenario":"S1"},{"value":"0,00E+00","module":"D","scenario":"S2"}]},{"parameter":"NRSF","unit":"MJ","values":[{"value":"0,00E+00","module":"A1-A3","scenario":null},{"value":"0,00E+00","module":"A4","scenario":null},{"value":"0,00E+00","module":"A5","scenario":null},{"value":"0,00E+00","module":"C2","scenario":null},{"value":"0,00E+00","module":"C3","scenario":"S1"},{"value":"0,00E+00","module":"C3","scenario":"S2"},{"value":"0,00E+00","module":"C4","scenario":"S1"},{"value":"0,00E+00","module":"C4","scenario":"S2"},{"value":"0,00E+00","module":"D","scenario":"S1"},{"value":"0,00E+00","module":"D","scenario":"S2"}]},{"parameter":"FW","unit":"m3","values":[{"value":"4,22E-02","module":"A1-A3","scenario":null},{"value":"6,69E-05","module":"A4","scenario":null},{"value":"1,01E-03","module":"A5","scenario":null},{"value":"1,92E-05","module":"C2","scenario":null},{"value":"0,00E+00","module":"C3","scenario":"S1"},{"value":"0,00E+00","module":"C3","scenario":"S2"},{"value":"1,05E-02","module":"C4","scenario":"S1"},{"value":"5,11E-04","module":"C4","scenario":"S2"},{"value":"-1,40E-02","module":"D","scenario":"S1"},{"value":"-2,67E-04","module":"D","scenario":"S2"}]}],"end_of_life_waste":[{"parameter":"HWD","unit":"kg","values":[{"value":"9,97E-06","module":"A1-A3","scenario":null},{"value":"3,50E-08","module":"A4","scenario":null},{"value":"2,01E-07","module":"A5","scenario":null},{"value":"1,01E-08","module":"C2","scenario":null},{"value":"0,00E+00","module":"C3","scenario":"S1"},{"value":"0,00E+00","module":"C3","scenario":"S2"},{"value":"2,04E-09","module":"C4","scenario":"S1"},{"value":"1,07E-08","module":"C4","scenario":"S2"},{"value":"-2,28E-08","module":"D","scenario":"S1"},{"value":"-1,36E-09","module":"D","scenario":"S2"}]},{"parameter":"NHWD","unit":"kg","values":[{"value":"2,14E-01","module":"A1-A3","scenario":null},{"value":"4,09E-05","module":"A4","scenario":null},{"value":"6,03E-02","module":"A5","scenario":null},{"value":"1,16E-05","module":"C2","scenario":null},{"value":"0,00E+00","module":"C3","scenario":"S1"},{"value":"0,00E+00","module":"C3","scenario":"S2"},{"value":"3,55E-02","module":"C4","scenario":"S1"},{"value":"1,97E+00","module":"C4","scenario":"S2"},{"value":"-2,05E-02","module":"D","scenario":"S1"},{"value":"-3,95E-04","module":"D","scenario":"S2"}]},{"parameter":"RWD","unit":"kg","values":[{"value":"3,25E-03","module":"A1-A3","scenario":null},{"value":"1,16E-06","module":"A4","scenario":null},{"value":"7,58E-05","module":"A5","scenario":null},{"value":"2,89E-07","module":"C2","scenario":null},{"value":"0,00E+00","module":"C3","scenario":"S1"},{"value":"0,00E+00","module":"C3","scenario":"S2"},{"value":"2,03E-04","module":"C4","scenario":"S1"},{"value":"1,52E-04","module":"C4","scenario":"S2"},{"value":"-4,86E-03","module":"D","scenario":"S1"},{"value":"-6,34E-05","module":"D","scenario":"S2"}]}],"end_of_life_flow":[{"parameter":"CRU","unit":"kg","values":[{"value":"2,55E-03","module":"A1-A3","scenario":null},{"value":"0,00E+00","module":"A4","scenario":null},{"value":"5,10E-05","module":"A5","scenario":null},{"value":"0,00E+00","module":"C2","scenario":null},{"value":"0,00E+00","module":"C3","scenario":"S1"},{"value":"0,00E+00","module":"C3","scenario":"S2"},{"value":"0,00E+00","module":"C4","scenario":"S1"},{"value":"0,00E+00","module":"C4","scenario":"S2"},{"value":"0,00E+00","module":"D","scenario":"S1"},{"value":"0,00E+00","module":"D","scenario":"S2"}]},{"parameter":"MFR","unit":"kg","values":[{"value":"0,00E+00","module":"A1-A3","scenario":null},{"value":"0,00E+00","module":"A4","scenario":null},{"value":"1,76E-02","module":"A5","scenario":null},{"value":"0,00E+00","module":"C2","scenario":null},{"value":"0,00E+00","module":"C3","scenario":"S1"},{"value":"0,00E+00","module":"C3","scenario":"S2"},{"value":"0,00E+00","module":"C4","scenario":"S1"},{"value":"0,00E+00","module":"C4","scenario":"S2"},{"value":"0,00E+00","module":"D","scenario":"S1"},{"value":"0,00E+00","module":"D","scenario":"S2"}]},{"parameter":"MER","unit":"kg","values":[{"value":"0,00E+00","module":"A1-A3","scenario":null},{"value":"0,00E+00","module":"A4","scenario":null},{"value":"1,96E-02","module":"A5","scenario":null},{"value":"0,00E+00","module":"C2","scenario":null},{"value":"0,00E+00","module":"C3","scenario":"S1"},{"value":"0,00E+00","module":"C3","scenario":"S2"},{"value":"2,00E+00","module":"C4","scenario":"S1"},{"value":"0,00E+00","module":"C4","scenario":"S2"},{"value":"0,00E+00","module":"D","scenario":"S1"},{"value":"0,00E+00","module":"D","scenario":"S2"}]},{"parameter":"EEE","unit":"MJ","values":[{"value":"0,00E+00","module":"A1-A3","scenario":null},{"value":"0,00E+00","module":"A4","scenario":null},{"value":"9,57E-02","module":"A5","scenario":null},{"value":"0,00E+00","module":"C2","scenario":null},{"value":"0,00E+00","module":"C3","scenario":"S1"},{"value":"0,00E+00","module":"C3","scenario":"S2"},{"value":"1,41E+01","module":"C4","scenario":"S1"},{"value":"4,82E-02","module":"C4","scenario":"S2"},{"value":"0,00E+00","module":"D","scenario":"S1"},{"value":"0,00E+00","module":"D","scenario":"S2"}]},{"parameter":"EET","unit":"MJ","values":[{"value":"0,00E+00","module":"A1-A3","scenario":null},{"value":"0,00E+00","module":"A4","scenario":null},{"value":"2,18E-01","module":"A5","scenario":null},{"value":"0,00E+00","module":"C2","scenario":null},{"value":"0,00E+00","module":"C3","scenario":"S1"},{"value":"0,00E+00","module":"C3","scenario":"S2"},{"value":"7,13E+00","module":"C4","scenario":"S1"},{"value":"0,00E+00","module":"C4","scenario":"S2"},{"value":"0,00E+00","module":"D","scenario":"S1"},{"value":"0,00E+00","module":"D","scenario":"S2"}]}]}