{"product_name":"AF/ArmaFlex insulation for industrial and building installation","epd_id":"EPD-ARM-20200219-IBB1-EN","declared_unit":{"unit":"m3","amount":1},"compliance":["DIN EN 15804+A2","ISO 14025"],"producer_name":"Armacell GmbH","environmental_impact":[{"parameter":"GWP-total","unit":"kg CO2-eq","values":[{"value":"1,94E+02","module":"A1-A3","scenario":null},{"value":"3,82E+00","module":"A4","scenario":null},{"value":"8,18E+01","module":"A5","scenario":null},{"value":"2,50E-01","module":"C2","scenario":null},{"value":"1,36E+02","module":"C3","scenario":null},{"value":"-3,82E+01","module":"D","scenario":null}]},{"parameter":"GWP-fossil","unit":"kg CO2-eq","values":[{"value":"2,67E+02","module":"A1-A3","scenario":null},{"value":"3,79E+00","module":"A4","scenario":null},{"value":"4,72E+00","module":"A5","scenario":null},{"value":"2,49E-01","module":"C2","scenario":null},{"value":"1,36E+02","module":"C3","scenario":null},{"value":"-3,81E+01","module":"D","scenario":null}]},{"parameter":"GWP-biogenic","unit":"kg CO2-eq","values":[{"value":"-7,43E+01","module":"A1-A3","scenario":null},{"value":"-6,48E-03","module":"A4","scenario":null},{"value":"7,71E+01","module":"A5","scenario":null},{"value":"-4,25E-04","module":"C2","scenario":null},{"value":"-5,95E-02","module":"C3","scenario":null},{"value":"-8,93E-02","module":"D","scenario":null}]},{"parameter":"GWP-luluc","unit":"kg CO2-eq","values":[{"value":"5,43E-01","module":"A1-A3","scenario":null},{"value":"3,07E-02","module":"A4","scenario":null},{"value":"6,17E-03","module":"A5","scenario":null},{"value":"2,02E-03","module":"C2","scenario":null},{"value":"2,77E-02","module":"C3","scenario":null},{"value":"-2,66E-02","module":"D","scenario":null}]},{"parameter":"ODP","unit":"kg CFC11-eq","values":[{"value":"1,44E-09","module":"A1-A3","scenario":null},{"value":"4,56E-16","module":"A4","scenario":null},{"value":"1,47E-11","module":"A5","scenario":null},{"value":"2,99E-17","module":"C2","scenario":null},{"value":"2,07E-13","module":"C3","scenario":null},{"value":"-3,96E-13","module":"D","scenario":null}]},{"parameter":"AP","unit":"mol H+-eq","values":[{"value":"1,32E+00","module":"A1-A3","scenario":null},{"value":"1,14E-02","module":"A4","scenario":null},{"value":"1,62E-02","module":"A5","scenario":null},{"value":"7,46E-04","module":"C2","scenario":null},{"value":"4,05E-02","module":"C3","scenario":null},{"value":"-5,32E-02","module":"D","scenario":null}]},{"parameter":"POCP","unit":"kg NMVOC-eq","values":[{"value":"7,62E-01","module":"A1-A3","scenario":null},{"value":"1,00E-02","module":"A4","scenario":null},{"value":"1,01E-02","module":"A5","scenario":null},{"value":"6,56E-04","module":"C2","scenario":null},{"value":"3,79E-02","module":"C3","scenario":null},{"value":"-3,96E-02","module":"D","scenario":null}]},{"parameter":"ADPE","unit":"kg Sb-eq","values":[{"value":"4,41E+03","module":"A1-A3","scenario":null},{"value":"5,05E+01","module":"A4","scenario":null},{"value":"5,04E+01","module":"A5","scenario":null},{"value":"3,31E+00","module":"C2","scenario":null},{"value":"2,51E+02","module":"C3","scenario":null},{"value":"-6,46E+02","module":"D","scenario":null}]},{"parameter":"ADPF","unit":"MJ","values":[{"value":"1,27E+00","module":"A1-A3","scenario":null},{"value":"2,72E-07","module":"A4","scenario":null},{"value":"1,32E-02","module":"A5","scenario":null},{"value":"1,78E-08","module":"C2","scenario":null},{"value":"2,98E-06","module":"C3","scenario":null},{"value":"-6,23E-06","module":"D","scenario":null}]},{"parameter":"WDP","unit":"m3 world-eq. Deprived","values":[{"value":"3,09E+01","module":"A1-A3","scenario":null},{"value":"3,39E-02","module":"A4","scenario":null},{"value":"1,97E+00","module":"A5","scenario":null},{"value":"2,22E-03","module":"C2","scenario":null},{"value":"1,05E+01","module":"C3","scenario":null},{"value":"-3,93E+00","module":"D","scenario":null}]},{"parameter":"EP-freshwater","unit":"kg P-eq","values":[{"value":"2,73E-03","module":"A1-A3","scenario":null},{"value":"1,15E-05","module":"A4","scenario":null},{"value":"2,81E-05","module":"A5","scenario":null},{"value":"7,56E-07","module":"C2","scenario":null},{"value":"3,49E-05","module":"C3","scenario":null},{"value":"-4,89E-05","module":"D","scenario":null}]},{"parameter":"EP-marine","unit":"kg N-eq","values":[{"value":"1,78E-01","module":"A1-A3","scenario":null},{"value":"5,06E-03","module":"A4","scenario":null},{"value":"2,63E-03","module":"A5","scenario":null},{"value":"3,32E-04","module":"C2","scenario":null},{"value":"1,34E-02","module":"C3","scenario":null},{"value":"-1,38E-02","module":"D","scenario":null}]},{"parameter":"EP-terrestrial","unit":"mol N-eq.","values":[{"value":"1,72E+00","module":"A1-A3","scenario":null},{"value":"5,67E-02","module":"A4","scenario":null},{"value":"2,96E-02","module":"A5","scenario":null},{"value":"3,72E-03","module":"C2","scenario":null},{"value":"1,64E-01","module":"C3","scenario":null},{"value":"-1,48E-01","module":"D","scenario":null}]}],"additional_environmental_impact":[{"parameter":"PM","unit":"Disease incidence","values":[{"value":"7,60E-05","module":"A1-A3","scenario":null},{"value":"6,30E-08","module":"A4","scenario":null},{"value":"8,07E-07","module":"A5","scenario":null},{"value":"4,13E-09","module":"C2","scenario":null},{"value":"9,74E-07","module":"C3","scenario":null},{"value":"-4,52E-07","module":"D","scenario":null}]},{"parameter":"ETP-fw","unit":"CTUe","values":[{"value":"4,85E+03","module":"A1-A3","scenario":null},{"value":"3,57E+01","module":"A4","scenario":null},{"value":"5,01E+01","module":"A5","scenario":null},{"value":"2,34E+00","module":"C2","scenario":null},{"value":"2,08E+02","module":"C3","scenario":null},{"value":"-1,39E+02","module":"D","scenario":null}]},{"parameter":"HTP-c","unit":"CTUh","values":[{"value":"9,12E-08","module":"A1-A3","scenario":null},{"value":"7,47E-10","module":"A4","scenario":null},{"value":"1,11E-09","module":"A5","scenario":null},{"value":"4,90E-11","module":"C2","scenario":null},{"value":"8,23E-09","module":"C3","scenario":null},{"value":"-6,03E-09","module":"D","scenario":null}]},{"parameter":"HTP-nc","unit":"CTUh","values":[{"value":"1,22E-05","module":"A1-A3","scenario":null},{"value":"4,35E-08","module":"A4","scenario":null},{"value":"1,37E-07","module":"A5","scenario":null},{"value":"2,85E-09","module":"C2","scenario":null},{"value":"8,75E-07","module":"C3","scenario":null},{"value":"-2,24E-07","module":"D","scenario":null}]},{"parameter":"SQP","unit":"-","values":[{"value":"4,99E+03","module":"A1-A3","scenario":null},{"value":"1,77E+01","module":"A4","scenario":null},{"value":"5,19E+01","module":"A5","scenario":null},{"value":"1,16E+00","module":"C2","scenario":null},{"value":"5,70E+01","module":"C3","scenario":null},{"value":"-1,01E+02","module":"D","scenario":null}]}],"resource_use":[{"parameter":"PERE","unit":"MJ","values":[{"value":"1,59E+03","module":"A1-A3","scenario":null},{"value":"2,84E+00","module":"A4","scenario":null},{"value":"1,22E+02","module":"A5","scenario":null},{"value":"1,86E-01","module":"C2","scenario":null},{"value":"5,21E+01","module":"C3","scenario":null},{"value":"-1,41E+02","module":"D","scenario":null}]},{"parameter":"PERM","unit":"","values":[{"value":"1,04E+02","module":"A1-A3","scenario":null},{"value":"0,00E+00","module":"A4","scenario":null},{"value":"-1,04E+02","module":"A5","scenario":null},{"value":"0,00E+00","module":"C2","scenario":null},{"value":"0,00E+00","module":"C3","scenario":null},{"value":"0,00E+00","module":"D","scenario":null}]},{"parameter":"PERT","unit":"MJ","values":[{"value":"1,69E+03","module":"A1-A3","scenario":null},{"value":"2,84E+00","module":"A4","scenario":null},{"value":"1,81E+01","module":"A5","scenario":null},{"value":"1,86E-01","module":"C2","scenario":null},{"value":"5,21E+01","module":"C3","scenario":null},{"value":"-1,41E+02","module":"D","scenario":null}]},{"parameter":"PENRE","unit":"MJ","values":[{"value":"3,51E+03","module":"A1-A3","scenario":null},{"value":"5,05E+01","module":"A4","scenario":null},{"value":"5,79E+01","module":"A5","scenario":null},{"value":"3,32E+00","module":"C2","scenario":null},{"value":"1,15E+03","module":"C3","scenario":null},{"value":"-6,46E+02","module":"D","scenario":null}]},{"parameter":"PENRM","unit":"MJ","values":[{"value":"9,05E+02","module":"A1-A3","scenario":null},{"value":"0,00E+00","module":"A4","scenario":null},{"value":"-7,41E+00","module":"A5","scenario":null},{"value":"0,00E+00","module":"C2","scenario":null},{"value":"-8,98E+02","module":"C3","scenario":null},{"value":"0,00E+00","module":"D","scenario":null}]},{"parameter":"PENRT","unit":"MJ","values":[{"value":"4,42E+03","module":"A1-A3","scenario":null},{"value":"5,05E+01","module":"A4","scenario":null},{"value":"5,05E+01","module":"A5","scenario":null},{"value":"3,32E+00","module":"C2","scenario":null},{"value":"2,51E+02","module":"C3","scenario":null},{"value":"-6,46E+02","module":"D","scenario":null}]},{"parameter":"SM","unit":"kg","values":[{"value":"4,72E+01","module":"A1-A3","scenario":null},{"value":"0,00E+00","module":"A4","scenario":null},{"value":"0,00E+00","module":"A5","scenario":null},{"value":"0,00E+00","module":"C2","scenario":null},{"value":"0,00E+00","module":"C3","scenario":null},{"value":"0,00E+00","module":"D","scenario":null}]},{"parameter":"RSF","unit":"MJ","values":[{"value":"0,00E+00","module":"A1-A3","scenario":null},{"value":"0,00E+00","module":"A4","scenario":null},{"value":"0,00E+00","module":"A5","scenario":null},{"value":"0,00E+00","module":"C2","scenario":null},{"value":"0,00E+00","module":"C3","scenario":null},{"value":"0,00E+00","module":"D","scenario":null}]},{"parameter":"NRSF","unit":"MJ","values":[{"value":"0,00E+00","module":"A1-A3","scenario":null},{"value":"0,00E+00","module":"A4","scenario":null},{"value":"0,00E+00","module":"A5","scenario":null},{"value":"0,00E+00","module":"C2","scenario":null},{"value":"0,00E+00","module":"C3","scenario":null},{"value":"0,00E+00","module":"D","scenario":null}]},{"parameter":"FW","unit":"m3","values":[{"value":"1,71E+00","module":"A1-A3","scenario":null},{"value":"3,29E-03","module":"A4","scenario":null},{"value":"5,64E-02","module":"A5","scenario":null},{"value":"2,16E-04","module":"C2","scenario":null},{"value":"2,76E-01","module":"C3","scenario":null},{"value":"-1,63E-01","module":"D","scenario":null}]}],"end_of_life_waste":[{"parameter":"HWD","unit":"kg","values":[{"value":"2,87E-05","module":"A1-A3","scenario":null},{"value":"2,35E-06","module":"A4","scenario":null},{"value":"3,29E-07","module":"A5","scenario":null},{"value":"1,54E-07","module":"C2","scenario":null},{"value":"1,14E-06","module":"C3","scenario":null},{"value":"-2,57E-07","module":"D","scenario":null}]},{"parameter":"NHWD","unit":"kg","values":[{"value":"2,45E+01","module":"A1-A3","scenario":null},{"value":"7,73E-03","module":"A4","scenario":null},{"value":"1,23E+00","module":"A5","scenario":null},{"value":"5,08E-04","module":"C2","scenario":null},{"value":"8,35E+01","module":"C3","scenario":null},{"value":"-2,98E-01","module":"D","scenario":null}]},{"parameter":"RWD","unit":"kg","values":[{"value":"1,05E-01","module":"A1-A3","scenario":null},{"value":"6,25E-05","module":"A4","scenario":null},{"value":"1,31E-03","module":"A5","scenario":null},{"value":"4,11E-06","module":"C2","scenario":null},{"value":"7,97E-03","module":"C3","scenario":null},{"value":"-4,80E-02","module":"D","scenario":null}]}],"end_of_life_flow":[{"parameter":"CRU","unit":"kg","values":[{"value":"0,00E+00","module":"A1-A3","scenario":null},{"value":"0,00E+00","module":"A4","scenario":null},{"value":"0,00E+00","module":"A5","scenario":null},{"value":"0,00E+00","module":"C2","scenario":null},{"value":"0,00E+00","module":"C3","scenario":null},{"value":"0,00E+00","module":"D","scenario":null}]},{"parameter":"MFR","unit":"kg","values":[{"value":"0,00E+00","module":"A1-A3","scenario":null},{"value":"0,00E+00","module":"A4","scenario":null},{"value":"4,02E+01","module":"A5","scenario":null},{"value":"0,00E+00","module":"C2","scenario":null},{"value":"0,00E+00","module":"C3","scenario":null},{"value":"0,00E+00","module":"D","scenario":null}]},{"parameter":"MER","unit":"kg","values":[{"value":"0,00E+00","module":"A1-A3","scenario":null},{"value":"0,00E+00","module":"A4","scenario":null},{"value":"0,00E+00","module":"A5","scenario":null},{"value":"0,00E+00","module":"C2","scenario":null},{"value":"0,00E+00","module":"C3","scenario":null},{"value":"0,00E+00","module":"D","scenario":null}]},{"parameter":"EEE","unit":"MJ","values":[{"value":"0,00E+00","module":"A1-A3","scenario":null},{"value":"0,00E+00","module":"A4","scenario":null},{"value":"2,19E+01","module":"A5","scenario":null},{"value":"0,00E+00","module":"C2","scenario":null},{"value":"1,37E+02","module":"C3","scenario":null},{"value":"0,00E+00","module":"D","scenario":null}]},{"parameter":"EET","unit":"MJ","values":[{"value":"0,00E+00","module":"A1-A3","scenario":null},{"value":"0,00E+00","module":"A4","scenario":null},{"value":"3,94E+01","module":"A5","scenario":null},{"value":"0,00E+00","module":"C2","scenario":null},{"value":"2,50E+02","module":"C3","scenario":null},{"value":"0,00E+00","module":"D","scenario":null}]}]}