{"product_name":"RAVATHERM\u2122 XPS (X) Isolierung aus extrudiertem Polystyrolschaum mit halogenfreiem Treibmittel","epd_id":"EPD-RAV-20230375-CBD1-EN","declared_unit":{"unit":"m3","amount":1},"compliance":["DIN EN 15804+A2","ISO 14025"],"producer_name":"RBS Germany GmbH","environmental_impact":[{"parameter":"GWP-total","unit":"kg CO2-eq","values":[{"value":"9,38E+01","module":"A1-A3","scenario":null},{"value":"3,01E+00","module":"A4","scenario":null},{"value":"3,11E+00","module":"A5","scenario":null},{"value":"0,00E+00","module":"C1","scenario":null},{"value":"2,79E-01","module":"C2","scenario":null},{"value":"1,15E+02","module":"C3","scenario":null},{"value":"2,44E+00","module":"C4","scenario":null},{"value":"-3,68E+01","module":"D","scenario":"S1"},{"value":"-1,56E+00","module":"D","scenario":"S2"}]},{"parameter":"GWP-fossil","unit":"kg CO2-eq","values":[{"value":"9,38E+01","module":"A1-A3","scenario":null},{"value":"2,98E+00","module":"A4","scenario":null},{"value":"3,10E+00","module":"A5","scenario":null},{"value":"0,00E+00","module":"C1","scenario":null},{"value":"2,77E-01","module":"C2","scenario":null},{"value":"1,15E+02","module":"C3","scenario":null},{"value":"2,44E+00","module":"C4","scenario":null},{"value":"-3,68E+01","module":"D","scenario":"S1"},{"value":"-1,56E+00","module":"D","scenario":"S2"}]},{"parameter":"GWP-biogenic","unit":"kg CO2-eq","values":[{"value":"3,13E-02","module":"A1-A3","scenario":null},{"value":"1,27E-02","module":"A4","scenario":null},{"value":"8,17E-03","module":"A5","scenario":null},{"value":"0,00E+00","module":"C1","scenario":null},{"value":"1,18E-03","module":"C2","scenario":null},{"value":"3,44E-03","module":"C3","scenario":null},{"value":"5,14E-03","module":"C4","scenario":null},{"value":"-4,42E-02","module":"D","scenario":"S1"},{"value":"-1,88E-03","module":"D","scenario":"S2"}]},{"parameter":"GWP-luluc","unit":"kg CO2-eq","values":[{"value":"2,85E-02","module":"A1-A3","scenario":null},{"value":"1,68E-02","module":"A4","scenario":null},{"value":"3,42E-06","module":"A5","scenario":null},{"value":"0,00E+00","module":"C1","scenario":null},{"value":"1,56E-03","module":"C2","scenario":null},{"value":"1,35E-04","module":"C3","scenario":null},{"value":"1,19E-03","module":"C4","scenario":null},{"value":"-1,61E-03","module":"D","scenario":"S1"},{"value":"-6,81E-05","module":"D","scenario":"S2"}]},{"parameter":"ODP","unit":"kg CFC11-eq","values":[{"value":"1,94E-10","module":"A1-A3","scenario":null},{"value":"1,80E-13","module":"A4","scenario":null},{"value":"1,33E-13","module":"A5","scenario":null},{"value":"0,00E+00","module":"C1","scenario":null},{"value":"1,67E-14","module":"C2","scenario":null},{"value":"4,82E-12","module":"C3","scenario":null},{"value":"3,27E-12","module":"C4","scenario":null},{"value":"-1,79E-10","module":"D","scenario":"S1"},{"value":"-7,60E-12","module":"D","scenario":"S2"}]},{"parameter":"AP","unit":"mol H+-eq","values":[{"value":"1,47E-01","module":"A1-A3","scenario":null},{"value":"2,97E-03","module":"A4","scenario":null},{"value":"2,99E-04","module":"A5","scenario":null},{"value":"0,00E+00","module":"C1","scenario":null},{"value":"2,76E-04","module":"C2","scenario":null},{"value":"1,01E-02","module":"C3","scenario":null},{"value":"7,22E-03","module":"C4","scenario":null},{"value":"-3,71E-02","module":"D","scenario":"S1"},{"value":"-1,57E-03","module":"D","scenario":"S2"}]},{"parameter":"POCP","unit":"kg NMVOC-eq","values":[{"value":"2,28E-01","module":"A1-A3","scenario":null},{"value":"2,57E-03","module":"A4","scenario":null},{"value":"1,89E-04","module":"A5","scenario":null},{"value":"0,00E+00","module":"C1","scenario":null},{"value":"2,39E-04","module":"C2","scenario":null},{"value":"6,54E-03","module":"C3","scenario":null},{"value":"5,14E-03","module":"C4","scenario":null},{"value":"-3,39E-02","module":"D","scenario":"S1"},{"value":"-1,44E-03","module":"D","scenario":"S2"}]},{"parameter":"ADPE","unit":"kg Sb-eq","values":[{"value":"1,47E-05","module":"A1-A3","scenario":null},{"value":"2,51E-07","module":"A4","scenario":null},{"value":"3,23E-09","module":"A5","scenario":null},{"value":"0,00E+00","module":"C1","scenario":null},{"value":"2,33E-08","module":"C2","scenario":null},{"value":"1,17E-07","module":"C3","scenario":null},{"value":"1,69E-07","module":"C4","scenario":null},{"value":"-3,03E-06","module":"D","scenario":"S1"},{"value":"-1,29E-07","module":"D","scenario":"S2"}]},{"parameter":"ADPF","unit":"MJ","values":[{"value":"2,81E+03","module":"A1-A3","scenario":null},{"value":"4,02E+01","module":"A4","scenario":null},{"value":"3,60E-01","module":"A5","scenario":null},{"value":"0,00E+00","module":"C1","scenario":null},{"value":"3,73E+00","module":"C2","scenario":null},{"value":"1,28E+01","module":"C3","scenario":null},{"value":"3,46E+01","module":"C4","scenario":null},{"value":"-6,83E+02","module":"D","scenario":"S1"},{"value":"-2,90E+01","module":"D","scenario":"S2"}]},{"parameter":"WDP","unit":"m3 world-eq. Deprived","values":[{"value":"1,69E+01","module":"A1-A3","scenario":null},{"value":"2,70E-02","module":"A4","scenario":null},{"value":"2,78E-01","module":"A5","scenario":null},{"value":"0,00E+00","module":"C1","scenario":null},{"value":"2,50E-03","module":"C2","scenario":null},{"value":"0,00E+00","module":"C3","scenario":null},{"value":"-2,40E-02","module":"C4","scenario":null},{"value":"-1,40E+00","module":"D","scenario":"S1"},{"value":"-5,94E-02","module":"D","scenario":"S2"}]},{"parameter":"EP-freshwater","unit":"kg P-eq","values":[{"value":"1,50E-04","module":"A1-A3","scenario":null},{"value":"8,98E-06","module":"A4","scenario":null},{"value":"3,11E-08","module":"A5","scenario":null},{"value":"0,00E+00","module":"C1","scenario":null},{"value":"8,33E-07","module":"C2","scenario":null},{"value":"1,13E-06","module":"C3","scenario":null},{"value":"4,55E-04","module":"C4","scenario":null},{"value":"-9,21E-06","module":"D","scenario":"S1"},{"value":"-3,91E-07","module":"D","scenario":"S2"}]},{"parameter":"EP-marine","unit":"kg N-eq","values":[{"value":"3,82E-02","module":"A1-A3","scenario":null},{"value":"9,38E-04","module":"A4","scenario":null},{"value":"6,37E-05","module":"A5","scenario":null},{"value":"0,00E+00","module":"C1","scenario":null},{"value":"8,70E-05","module":"C2","scenario":null},{"value":"2,22E-03","module":"C3","scenario":null},{"value":"1,60E-03","module":"C4","scenario":null},{"value":"-1,18E-02","module":"D","scenario":"S1"},{"value":"-4,99E-04","module":"D","scenario":"S2"}]},{"parameter":"EP-terrestrial","unit":"mol N-eq.","values":[{"value":"4,18E-01","module":"A1-A3","scenario":null},{"value":"1,13E-02","module":"A4","scenario":null},{"value":"1,40E-03","module":"A5","scenario":null},{"value":"0,00E+00","module":"C1","scenario":null},{"value":"1,05E-03","module":"C2","scenario":null},{"value":"4,75E-02","module":"C3","scenario":null},{"value":"1,75E-02","module":"C4","scenario":null},{"value":"-1,28E-01","module":"D","scenario":"S1"},{"value":"-5,41E-03","module":"D","scenario":"S2"}]}],"additional_environmental_impact":[{"parameter":"PM","unit":"Disease incidence","values":[{"value":"1,13E-06","module":"A1-A3","scenario":null},{"value":"1,75E-08","module":"A4","scenario":null},{"value":"1,75E-09","module":"A5","scenario":null},{"value":"0,00E+00","module":"C1","scenario":null},{"value":"1,62E-09","module":"C2","scenario":null},{"value":"5,90E-08","module":"C3","scenario":null},{"value":"6,94E-08","module":"C4","scenario":null},{"value":"-3,24E-07","module":"D","scenario":"S1"},{"value":"-1,38E-08","module":"D","scenario":"S2"}]},{"parameter":"ETP-fw","unit":"CTUe","values":[{"value":"1,61E+03","module":"A1-A3","scenario":null},{"value":"2,79E+01","module":"A4","scenario":null},{"value":"1,69E-01","module":"A5","scenario":null},{"value":"0,00E+00","module":"C1","scenario":null},{"value":"2,59E+00","module":"C2","scenario":null},{"value":"6,26E+00","module":"C3","scenario":null},{"value":"3,38E+01","module":"C4","scenario":null},{"value":"-1,20E+02","module":"D","scenario":"S1"},{"value":"-5,09E+00","module":"D","scenario":"S2"}]},{"parameter":"HTP-c","unit":"CTUh","values":[{"value":"3,24E-08","module":"A1-A3","scenario":null},{"value":"5,62E-10","module":"A4","scenario":null},{"value":"1,90E-11","module":"A5","scenario":null},{"value":"0,00E+00","module":"C1","scenario":null},{"value":"5,22E-11","module":"C2","scenario":null},{"value":"6,31E-10","module":"C3","scenario":null},{"value":"1,52E-09","module":"C4","scenario":null},{"value":"-4,47E-09","module":"D","scenario":"S1"},{"value":"-1,89E-10","module":"D","scenario":"S2"}]},{"parameter":"HTP-nc","unit":"CTUh","values":[{"value":"1,42E-06","module":"A1-A3","scenario":null},{"value":"2,91E-08","module":"A4","scenario":null},{"value":"5,99E-10","module":"A5","scenario":null},{"value":"0,00E+00","module":"C1","scenario":null},{"value":"2,70E-09","module":"C2","scenario":null},{"value":"2,05E-08","module":"C3","scenario":null},{"value":"1,27E-07","module":"C4","scenario":null},{"value":"-2,05E-07","module":"D","scenario":"S1"},{"value":"-8,70E-09","module":"D","scenario":"S2"}]},{"parameter":"SQP","unit":"-","values":[{"value":"1,12E+02","module":"A1-A3","scenario":null},{"value":"1,38E+01","module":"A4","scenario":null},{"value":"1,09E-01","module":"A5","scenario":null},{"value":"0,00E+00","module":"C1","scenario":null},{"value":"1,28E+00","module":"C2","scenario":null},{"value":"3,88E+00","module":"C3","scenario":null},{"value":"2,49E+00","module":"C4","scenario":null},{"value":"-3,58E+01","module":"D","scenario":"S1"},{"value":"-1,52E+00","module":"D","scenario":"S2"}]}],"resource_use":[{"parameter":"PERE","unit":"MJ","values":[{"value":"9,90E+01","module":"A1-A3","scenario":null},{"value":"2,29E+00","module":"A4","scenario":null},{"value":"2,20E-01","module":"A5","scenario":null},{"value":"0,00E+00","module":"C1","scenario":null},{"value":"2,12E-01","module":"C2","scenario":null},{"value":"3,06E+00","module":"C3","scenario":null},{"value":"2,84E+00","module":"C4","scenario":null},{"value":"-5,64E+01","module":"D","scenario":"S1"},{"value":"-2,39E+00","module":"D","scenario":"S2"}]},{"parameter":"PERM","unit":"","values":[{"value":"1,35E-01","module":"A1-A3","scenario":null},{"value":"0,00E+00","module":"A4","scenario":null},{"value":"-1,35E-01","module":"A5","scenario":null},{"value":"0,00E+00","module":"C1","scenario":null},{"value":"0,00E+00","module":"C2","scenario":null},{"value":"0,00E+00","module":"C3","scenario":null},{"value":"0,00E+00","module":"C4","scenario":null},{"value":"0,00E+00","module":"D","scenario":"S1"},{"value":"0,00E+00","module":"D","scenario":"S2"}]},{"parameter":"PERT","unit":"MJ","values":[{"value":"9,91E+01","module":"A1-A3","scenario":null},{"value":"2,29E+00","module":"A4","scenario":null},{"value":"8,52E-02","module":"A5","scenario":null},{"value":"0,00E+00","module":"C1","scenario":null},{"value":"2,12E-01","module":"C2","scenario":null},{"value":"3,06E+00","module":"C3","scenario":null},{"value":"2,84E+00","module":"C4","scenario":null},{"value":"-5,64E+01","module":"D","scenario":"S1"},{"value":"-2,39E+00","module":"D","scenario":"S2"}]},{"parameter":"PENRE","unit":"MJ","values":[{"value":"1,48E+03","module":"A1-A3","scenario":null},{"value":"4,03E+01","module":"A4","scenario":null},{"value":"4,32E+01","module":"A5","scenario":null},{"value":"0,00E+00","module":"C1","scenario":null},{"value":"3,74E+00","module":"C2","scenario":null},{"value":"1,30E+03","module":"C3","scenario":null},{"value":"3,46E+01","module":"C4","scenario":null},{"value":"-6,83E+02","module":"D","scenario":"S1"},{"value":"-2,90E+01","module":"D","scenario":"S2"}]},{"parameter":"PENRM","unit":"MJ","values":[{"value":"1,33E+03","module":"A1-A3","scenario":null},{"value":"0,00E+00","module":"A4","scenario":null},{"value":"-4,29E+01","module":"A5","scenario":null},{"value":"0,00E+00","module":"C1","scenario":null},{"value":"0,00E+00","module":"C2","scenario":null},{"value":"-1,28E+03","module":"C3","scenario":null},{"value":"0,00E+00","module":"C4","scenario":null},{"value":"0,00E+00","module":"D","scenario":"S1"},{"value":"0,00E+00","module":"D","scenario":"S2"}]},{"parameter":"PENRT","unit":"MJ","values":[{"value":"2,81E+03","module":"A1-A3","scenario":null},{"value":"4,03E+01","module":"A4","scenario":null},{"value":"3,60E-01","module":"A5","scenario":null},{"value":"0,00E+00","module":"C1","scenario":null},{"value":"3,74E+00","module":"C2","scenario":null},{"value":"1,28E+01","module":"C3","scenario":null},{"value":"3,46E+01","module":"C4","scenario":null},{"value":"-6,83E+02","module":"D","scenario":"S1"},{"value":"-2,90E+01","module":"D","scenario":"S2"}]},{"parameter":"SM","unit":"kg","values":[{"value":"9,48E+00","module":"A1-A3","scenario":null},{"value":"0,00E+00","module":"A4","scenario":null},{"value":"0,00E+00","module":"A5","scenario":null},{"value":"0,00E+00","module":"C1","scenario":null},{"value":"0,00E+00","module":"C2","scenario":null},{"value":"0,00E+00","module":"C3","scenario":null},{"value":"0,00E+00","module":"C4","scenario":null},{"value":"0,00E+00","module":"D","scenario":"S1"},{"value":"0,00E+00","module":"D","scenario":"S2"}]},{"parameter":"RSF","unit":"MJ","values":[{"value":"0,00E+00","module":"A1-A3","scenario":null},{"value":"0,00E+00","module":"A4","scenario":null},{"value":"0,00E+00","module":"A5","scenario":null},{"value":"0,00E+00","module":"C1","scenario":null},{"value":"0,00E+00","module":"C2","scenario":null},{"value":"0,00E+00","module":"C3","scenario":null},{"value":"0,00E+00","module":"C4","scenario":null},{"value":"0,00E+00","module":"D","scenario":"S1"},{"value":"0,00E+00","module":"D","scenario":"S2"}]},{"parameter":"NRSF","unit":"MJ","values":[{"value":"0,00E+00","module":"A1-A3","scenario":null},{"value":"0,00E+00","module":"A4","scenario":null},{"value":"0,00E+00","module":"A5","scenario":null},{"value":"0,00E+00","module":"C1","scenario":null},{"value":"0,00E+00","module":"C2","scenario":null},{"value":"0,00E+00","module":"C3","scenario":null},{"value":"0,00E+00","module":"C4","scenario":null},{"value":"0,00E+00","module":"D","scenario":"S1"},{"value":"0,00E+00","module":"D","scenario":"S2"}]},{"parameter":"FW","unit":"m3","values":[{"value":"4,68E-01","module":"A1-A3","scenario":null},{"value":"2,58E-03","module":"A4","scenario":null},{"value":"6,50E-03","module":"A5","scenario":null},{"value":"0,00E+00","module":"C1","scenario":null},{"value":"2,40E-04","module":"C2","scenario":null},{"value":"2,20E-01","module":"C3","scenario":null},{"value":"4,47E-04","module":"C4","scenario":null},{"value":"-8,60E-02","module":"D","scenario":"S1"},{"value":"-3,65E-03","module":"D","scenario":"S2"}]}],"end_of_life_waste":[{"parameter":"HWD","unit":"kg","values":[{"value":"1,52E-07","module":"A1-A3","scenario":null},{"value":"1,93E-10","module":"A4","scenario":null},{"value":"3,38E-11","module":"A5","scenario":null},{"value":"0,00E+00","module":"C1","scenario":null},{"value":"1,79E-11","module":"C2","scenario":null},{"value":"1,20E-09","module":"C3","scenario":null},{"value":"5,33E-09","module":"C4","scenario":null},{"value":"-8,23E-08","module":"D","scenario":"S1"},{"value":"-3,49E-09","module":"D","scenario":"S2"}]},{"parameter":"NHWD","unit":"kg","values":[{"value":"7,61E-01","module":"A1-A3","scenario":null},{"value":"5,77E-03","module":"A4","scenario":null},{"value":"1,42E-02","module":"A5","scenario":null},{"value":"0,00E+00","module":"C1","scenario":null},{"value":"5,36E-04","module":"C2","scenario":null},{"value":"6,62E-01","module":"C3","scenario":null},{"value":"3,42E+01","module":"C4","scenario":null},{"value":"-1,61E-01","module":"D","scenario":"S1"},{"value":"-6,84E-03","module":"D","scenario":"S2"}]},{"parameter":"RWD","unit":"kg","values":[{"value":"5,51E-02","module":"A1-A3","scenario":null},{"value":"4,96E-05","module":"A4","scenario":null},{"value":"2,17E-05","module":"A5","scenario":null},{"value":"0,00E+00","module":"C1","scenario":null},{"value":"4,60E-06","module":"C2","scenario":null},{"value":"7,70E-04","module":"C3","scenario":null},{"value":"4,25E-04","module":"C4","scenario":null},{"value":"-6,38E-02","module":"D","scenario":"S1"},{"value":"-2,71E-03","module":"D","scenario":"S2"}]}],"end_of_life_flow":[{"parameter":"CRU","unit":"kg","values":[{"value":"0,00E+00","module":"A1-A3","scenario":null},{"value":"0,00E+00","module":"A4","scenario":null},{"value":"0,00E+00","module":"A5","scenario":null},{"value":"0,00E+00","module":"C1","scenario":null},{"value":"0,00E+00","module":"C2","scenario":null},{"value":"0,00E+00","module":"C3","scenario":null},{"value":"0,00E+00","module":"C4","scenario":null},{"value":"0,00E+00","module":"D","scenario":"S1"},{"value":"0,00E+00","module":"D","scenario":"S2"}]},{"parameter":"MFR","unit":"kg","values":[{"value":"0,00E+00","module":"A1-A3","scenario":null},{"value":"0,00E+00","module":"A4","scenario":null},{"value":"0,00E+00","module":"A5","scenario":null},{"value":"0,00E+00","module":"C1","scenario":null},{"value":"0,00E+00","module":"C2","scenario":null},{"value":"0,00E+00","module":"C3","scenario":null},{"value":"0,00E+00","module":"C4","scenario":null},{"value":"0,00E+00","module":"D","scenario":"S1"},{"value":"0,00E+00","module":"D","scenario":"S2"}]},{"parameter":"MER","unit":"kg","values":[{"value":"0,00E+00","module":"A1-A3","scenario":null},{"value":"0,00E+00","module":"A4","scenario":null},{"value":"0,00E+00","module":"A5","scenario":null},{"value":"0,00E+00","module":"C1","scenario":null},{"value":"0,00E+00","module":"C2","scenario":null},{"value":"0,00E+00","module":"C3","scenario":null},{"value":"0,00E+00","module":"C4","scenario":null},{"value":"0,00E+00","module":"D","scenario":"S1"},{"value":"0,00E+00","module":"D","scenario":"S2"}]},{"parameter":"EEE","unit":"MJ","values":[{"value":"3,64E-01","module":"A1-A3","scenario":null},{"value":"0,00E+00","module":"A4","scenario":null},{"value":"6,33E+00","module":"A5","scenario":null},{"value":"0,00E+00","module":"C1","scenario":null},{"value":"0,00E+00","module":"C2","scenario":null},{"value":"2,08E+02","module":"C3","scenario":null},{"value":"0,00E+00","module":"C4","scenario":null},{"value":"0,00E+00","module":"D","scenario":"S1"},{"value":"0,00E+00","module":"D","scenario":"S2"}]},{"parameter":"EET","unit":"MJ","values":[{"value":"6,48E-01","module":"A1-A3","scenario":null},{"value":"0,00E+00","module":"A4","scenario":null},{"value":"1,13E+01","module":"A5","scenario":null},{"value":"0,00E+00","module":"C1","scenario":null},{"value":"0,00E+00","module":"C2","scenario":null},{"value":"3,71E+02","module":"C3","scenario":null},{"value":"0,00E+00","module":"C4","scenario":null},{"value":"0,00E+00","module":"D","scenario":"S1"},{"value":"0,00E+00","module":"D","scenario":"S2"}]}]}