{"product_name":"NEXUS / NEXUS LINK - getuftete Teppichfliesen","epd_id":"EPD-BAL-20210254-CCA1-EN","declared_unit":{"unit":"m2","amount":1},"compliance":["DIN EN 15804","ISO 14025"],"producer_name":"Balsan Moquette","environmental_impact":[{"parameter":"GWP-total","unit":"kg CO2-eq","values":[{"value":"4,20E+00","module":"A1-A3","scenario":null},{"value":"2,96E-01","module":"A4","scenario":null},{"value":"4,46E-01","module":"A5","scenario":null},{"value":"0,00E+00","module":"B1","scenario":null},{"value":"2,92E-01","module":"B2","scenario":null},{"value":"1,66E-02","module":"C2","scenario":null},{"value":"5,34E+00","module":"C3","scenario":"S2"},{"value":"5,41E+00","module":"C3","scenario":"S3"},{"value":"3,40E-01","module":"C4","scenario":null},{"value":"-1,34E-02","module":"D","scenario":"S0"},{"value":"0,00E+00","module":"D","scenario":"S1"},{"value":"-3,96E-01","module":"D","scenario":"S2"},{"value":"-3,02E-01","module":"D","scenario":"S3"}]},{"parameter":"ODP","unit":"kg CFC11-eq","values":[{"value":"9,57E-09","module":"A1-A3","scenario":null},{"value":"5,16E-17","module":"A4","scenario":null},{"value":"2,87E-10","module":"A5","scenario":null},{"value":"0,00E+00","module":"B1","scenario":null},{"value":"1,08E-08","module":"B2","scenario":null},{"value":"2,90E-18","module":"C2","scenario":null},{"value":"2,36E-15","module":"C3","scenario":"S2"},{"value":"3,25E-15","module":"C3","scenario":"S3"},{"value":"1,15E-15","module":"C4","scenario":null},{"value":"-1,88E-16","module":"D","scenario":"S0"},{"value":"0,00E+00","module":"D","scenario":"S1"},{"value":"-5,48E-15","module":"D","scenario":"S2"},{"value":"-1,80E-15","module":"D","scenario":"S3"}]},{"parameter":"AP","unit":"mol H+-eq","values":[{"value":"1,32E-02","module":"A1-A3","scenario":null},{"value":"1,22E-03","module":"A4","scenario":null},{"value":"5,32E-04","module":"A5","scenario":null},{"value":"0,00E+00","module":"B1","scenario":null},{"value":"1,08E-03","module":"B2","scenario":null},{"value":"6,86E-05","module":"C2","scenario":null},{"value":"3,20E-03","module":"C3","scenario":"S2"},{"value":"3,43E-03","module":"C3","scenario":"S3"},{"value":"8,81E-04","module":"C4","scenario":null},{"value":"-1,47E-05","module":"D","scenario":"S0"},{"value":"0,00E+00","module":"D","scenario":"S1"},{"value":"-4,32E-04","module":"D","scenario":"S2"},{"value":"-9,87E-04","module":"D","scenario":"S3"}]},{"parameter":"EP","unit":"kg PO_4^3-eq","values":[{"value":"2,51E-03","module":"A1-A3","scenario":null},{"value":"3,11E-04","module":"A4","scenario":null},{"value":"1,09E-04","module":"A5","scenario":null},{"value":"0,00E+00","module":"B1","scenario":null},{"value":"3,02E-04","module":"B2","scenario":null},{"value":"1,75E-05","module":"C2","scenario":null},{"value":"7,85E-04","module":"C3","scenario":"S2"},{"value":"8,35E-04","module":"C3","scenario":"S3"},{"value":"9,56E-04","module":"C4","scenario":null},{"value":"-2,06E-06","module":"D","scenario":"S0"},{"value":"0,00E+00","module":"D","scenario":"S1"},{"value":"-6,06E-05","module":"D","scenario":"S2"},{"value":"-1,48E-04","module":"D","scenario":"S3"}]},{"parameter":"POCP","unit":"kg NMVOC-eq","values":[{"value":"9,26E-04","module":"A1-A3","scenario":null},{"value":"-5,24E-04","module":"A4","scenario":null},{"value":"1,69E-05","module":"A5","scenario":null},{"value":"6,29E-05","module":"B1","scenario":null},{"value":"1,44E-04","module":"B2","scenario":null},{"value":"-2,94E-05","module":"C2","scenario":null},{"value":"1,99E-04","module":"C3","scenario":"S2"},{"value":"1,29E-04","module":"C3","scenario":"S3"},{"value":"7,93E-05","module":"C4","scenario":null},{"value":"-1,39E-06","module":"D","scenario":"S0"},{"value":"0,00E+00","module":"D","scenario":"S1"},{"value":"-4,09E-05","module":"D","scenario":"S2"},{"value":"-1,03E-04","module":"D","scenario":"S3"}]},{"parameter":"ADPE","unit":"kg Sb-eq","values":[{"value":"4,88E-06","module":"A1-A3","scenario":null},{"value":"2,62E-08","module":"A4","scenario":null},{"value":"1,54E-07","module":"A5","scenario":null},{"value":"0,00E+00","module":"B1","scenario":null},{"value":"2,74E-06","module":"B2","scenario":null},{"value":"1,47E-09","module":"C2","scenario":null},{"value":"2,21E-07","module":"C3","scenario":"S2"},{"value":"2,34E-07","module":"C3","scenario":"S3"},{"value":"6,52E-08","module":"C4","scenario":null},{"value":"-2,37E-09","module":"D","scenario":"S0"},{"value":"0,00E+00","module":"D","scenario":"S1"},{"value":"-6,92E-08","module":"D","scenario":"S2"},{"value":"-1,58E-07","module":"D","scenario":"S3"}]},{"parameter":"ADPF","unit":"MJ","values":[{"value":"9,80E+01","module":"A1-A3","scenario":null},{"value":"4,03E+00","module":"A4","scenario":null},{"value":"3,17E+00","module":"A5","scenario":null},{"value":"0,00E+00","module":"B1","scenario":null},{"value":"6,76E+00","module":"B2","scenario":null},{"value":"2,26E-01","module":"C2","scenario":null},{"value":"3,21E+00","module":"C3","scenario":"S2"},{"value":"4,08E+00","module":"C3","scenario":"S3"},{"value":"5,07E+00","module":"C4","scenario":null},{"value":"-1,96E-01","module":"D","scenario":"S0"},{"value":"0,00E+00","module":"D","scenario":"S1"},{"value":"-5,80E+00","module":"D","scenario":"S2"},{"value":"-3,34E+01","module":"D","scenario":"S3"}]}],"additional_environmental_impact":[],"resource_use":[{"parameter":"PERE","unit":"MJ","values":[{"value":"4,67E+01","module":"A1-A3","scenario":null},{"value":"2,25E-01","module":"A4","scenario":null},{"value":"2,85E+00","module":"A5","scenario":null},{"value":"0,00E+00","module":"B1","scenario":null},{"value":"1,23E+00","module":"B2","scenario":null},{"value":"1,26E-02","module":"C2","scenario":null},{"value":"5,59E-01","module":"C3","scenario":"S2"},{"value":"8,17E-01","module":"C3","scenario":"S3"},{"value":"3,79E-01","module":"C4","scenario":null},{"value":"-4,85E-02","module":"D","scenario":"S0"},{"value":"0,00E+00","module":"D","scenario":"S1"},{"value":"-1,41E+00","module":"D","scenario":"S2"},{"value":"-4,26E-01","module":"D","scenario":"S3"}]},{"parameter":"PERM","unit":"","values":[{"value":"1,38E+00","module":"A1-A3","scenario":null},{"value":"0,00E+00","module":"A4","scenario":null},{"value":"-1,38E+00","module":"A5","scenario":null},{"value":"0,00E+00","module":"B1","scenario":null},{"value":"0,00E+00","module":"B2","scenario":null},{"value":"0,00E+00","module":"C2","scenario":null},{"value":"0,00E+00","module":"C3","scenario":"S2"},{"value":"0,00E+00","module":"C3","scenario":"S3"},{"value":"0,00E+00","module":"C4","scenario":null},{"value":"0,00E+00","module":"D","scenario":"S0"},{"value":"0,00E+00","module":"D","scenario":"S1"},{"value":"0,00E+00","module":"D","scenario":"S2"},{"value":"0,00E+00","module":"D","scenario":"S3"}]},{"parameter":"PERT","unit":"MJ","values":[{"value":"4,81E+01","module":"A1-A3","scenario":null},{"value":"2,25E-01","module":"A4","scenario":null},{"value":"1,47E+00","module":"A5","scenario":null},{"value":"0,00E+00","module":"B1","scenario":null},{"value":"1,23E+00","module":"B2","scenario":null},{"value":"1,26E-02","module":"C2","scenario":null},{"value":"5,59E-01","module":"C3","scenario":"S2"},{"value":"8,17E-01","module":"C3","scenario":"S3"},{"value":"3,79E-01","module":"C4","scenario":null},{"value":"-4,85E-02","module":"D","scenario":"S0"},{"value":"0,00E+00","module":"D","scenario":"S1"},{"value":"-1,41E+00","module":"D","scenario":"S2"},{"value":"-4,26E-01","module":"D","scenario":"S3"}]},{"parameter":"PENRE","unit":"MJ","values":[{"value":"6,63E+01","module":"A1-A3","scenario":null},{"value":"4,04E+00","module":"A4","scenario":null},{"value":"3,36E+00","module":"A5","scenario":null},{"value":"0,00E+00","module":"B1","scenario":null},{"value":"7,85E+00","module":"B2","scenario":null},{"value":"2,27E-01","module":"C2","scenario":null},{"value":"3,97E+01","module":"C3","scenario":"S2"},{"value":"4,08E+01","module":"C3","scenario":"S3"},{"value":"5,22E+00","module":"C4","scenario":null},{"value":"-2,35E-01","module":"D","scenario":"S0"},{"value":"0,00E+00","module":"D","scenario":"S1"},{"value":"-6,94E+00","module":"D","scenario":"S2"},{"value":"-3,36E+01","module":"D","scenario":"S3"}]},{"parameter":"PENRM","unit":"MJ","values":[{"value":"3,63E+01","module":"A1-A3","scenario":null},{"value":"0,00E+00","module":"A4","scenario":null},{"value":"-4,30E-02","module":"A5","scenario":null},{"value":"0,00E+00","module":"B1","scenario":null},{"value":"0,00E+00","module":"B2","scenario":null},{"value":"0,00E+00","module":"C2","scenario":null},{"value":"-3,62E+01","module":"C3","scenario":"S2"},{"value":"-3,62E+01","module":"C3","scenario":"S3"},{"value":"0,00E+00","module":"C4","scenario":null},{"value":"0,00E+00","module":"D","scenario":"S0"},{"value":"0,00E+00","module":"D","scenario":"S1"},{"value":"0,00E+00","module":"D","scenario":"S2"},{"value":"0,00E+00","module":"D","scenario":"S3"}]},{"parameter":"PENRT","unit":"MJ","values":[{"value":"1,03E+02","module":"A1-A3","scenario":null},{"value":"4,04E+00","module":"A4","scenario":null},{"value":"3,31E+00","module":"A5","scenario":null},{"value":"0,00E+00","module":"B1","scenario":null},{"value":"7,85E+00","module":"B2","scenario":null},{"value":"2,27E-01","module":"C2","scenario":null},{"value":"3,53E+00","module":"C3","scenario":"S2"},{"value":"4,59E+00","module":"C3","scenario":"S3"},{"value":"5,22E+00","module":"C4","scenario":null},{"value":"-2,35E-01","module":"D","scenario":"S0"},{"value":"0,00E+00","module":"D","scenario":"S1"},{"value":"-6,94E+00","module":"D","scenario":"S2"},{"value":"-3,36E+01","module":"D","scenario":"S3"}]},{"parameter":"SM","unit":"kg","values":[{"value":"1,13E+00","module":"A1-A3","scenario":null},{"value":"0,00E+00","module":"A4","scenario":null},{"value":"3,39E-02","module":"A5","scenario":null},{"value":"0,00E+00","module":"B1","scenario":null},{"value":"0,00E+00","module":"B2","scenario":null},{"value":"0,00E+00","module":"C2","scenario":null},{"value":"0,00E+00","module":"C3","scenario":"S2"},{"value":"0,00E+00","module":"C3","scenario":"S3"},{"value":"0,00E+00","module":"C4","scenario":null},{"value":"0,00E+00","module":"D","scenario":"S0"},{"value":"0,00E+00","module":"D","scenario":"S1"},{"value":"0,00E+00","module":"D","scenario":"S2"},{"value":"1,69E+00","module":"D","scenario":"S3"}]},{"parameter":"RSF","unit":"MJ","values":[{"value":"0,00E+00","module":"A1-A3","scenario":null},{"value":"0,00E+00","module":"A4","scenario":null},{"value":"0,00E+00","module":"A5","scenario":null},{"value":"0,00E+00","module":"B1","scenario":null},{"value":"0,00E+00","module":"B2","scenario":null},{"value":"0,00E+00","module":"C2","scenario":null},{"value":"0,00E+00","module":"C3","scenario":"S2"},{"value":"0,00E+00","module":"C3","scenario":"S3"},{"value":"0,00E+00","module":"C4","scenario":null},{"value":"0,00E+00","module":"D","scenario":"S0"},{"value":"0,00E+00","module":"D","scenario":"S1"},{"value":"0,00E+00","module":"D","scenario":"S2"},{"value":"0,00E+00","module":"D","scenario":"S3"}]},{"parameter":"NRSF","unit":"MJ","values":[{"value":"0,00E+00","module":"A1-A3","scenario":null},{"value":"0,00E+00","module":"A4","scenario":null},{"value":"0,00E+00","module":"A5","scenario":null},{"value":"0,00E+00","module":"B1","scenario":null},{"value":"0,00E+00","module":"B2","scenario":null},{"value":"0,00E+00","module":"C2","scenario":null},{"value":"0,00E+00","module":"C3","scenario":"S2"},{"value":"0,00E+00","module":"C3","scenario":"S3"},{"value":"0,00E+00","module":"C4","scenario":null},{"value":"0,00E+00","module":"D","scenario":"S0"},{"value":"0,00E+00","module":"D","scenario":"S1"},{"value":"0,00E+00","module":"D","scenario":"S2"},{"value":"0,00E+00","module":"D","scenario":"S3"}]},{"parameter":"FW","unit":"m3","values":[{"value":"1,32E-01","module":"A1-A3","scenario":null},{"value":"2,58E-04","module":"A4","scenario":null},{"value":"4,50E-03","module":"A5","scenario":null},{"value":"0,00E+00","module":"B1","scenario":null},{"value":"4,13E-03","module":"B2","scenario":null},{"value":"1,45E-05","module":"C2","scenario":null},{"value":"1,81E-02","module":"C3","scenario":"S2"},{"value":"1,83E-02","module":"C3","scenario":"S3"},{"value":"4,82E-05","module":"C4","scenario":null},{"value":"-4,74E-05","module":"D","scenario":"S0"},{"value":"0,00E+00","module":"D","scenario":"S1"},{"value":"-1,38E-03","module":"D","scenario":"S2"},{"value":"-3,01E-03","module":"D","scenario":"S3"}]}],"end_of_life_waste":[{"parameter":"HWD","unit":"kg","values":[{"value":"2,47E-03","module":"A1-A3","scenario":null},{"value":"2,04E-10","module":"A4","scenario":null},{"value":"7,42E-05","module":"A5","scenario":null},{"value":"0,00E+00","module":"B1","scenario":null},{"value":"5,90E-10","module":"B2","scenario":null},{"value":"1,14E-11","module":"C2","scenario":null},{"value":"6,59E-10","module":"C3","scenario":"S2"},{"value":"8,18E-10","module":"C3","scenario":"S3"},{"value":"9,40E-10","module":"C4","scenario":null},{"value":"-5,20E-11","module":"D","scenario":"S0"},{"value":"0,00E+00","module":"D","scenario":"S1"},{"value":"-1,53E-09","module":"D","scenario":"S2"},{"value":"-3,77E-10","module":"D","scenario":"S3"}]},{"parameter":"NHWD","unit":"kg","values":[{"value":"5,30E-01","module":"A1-A3","scenario":null},{"value":"6,00E-04","module":"A4","scenario":null},{"value":"5,99E-02","module":"A5","scenario":null},{"value":"0,00E+00","module":"B1","scenario":null},{"value":"5,62E-03","module":"B2","scenario":null},{"value":"3,37E-05","module":"C2","scenario":null},{"value":"1,47E+00","module":"C3","scenario":"S2"},{"value":"1,47E+00","module":"C3","scenario":"S3"},{"value":"4,98E+00","module":"C4","scenario":null},{"value":"-1,06E-04","module":"D","scenario":"S0"},{"value":"0,00E+00","module":"D","scenario":"S1"},{"value":"-3,10E-03","module":"D","scenario":"S2"},{"value":"-1,25E-01","module":"D","scenario":"S3"}]},{"parameter":"RWD","unit":"kg","values":[{"value":"1,77E-03","module":"A1-A3","scenario":null},{"value":"4,89E-06","module":"A4","scenario":null},{"value":"5,72E-05","module":"A5","scenario":null},{"value":"0,00E+00","module":"B1","scenario":null},{"value":"3,31E-04","module":"B2","scenario":null},{"value":"2,74E-07","module":"C2","scenario":null},{"value":"1,27E-04","module":"C3","scenario":"S2"},{"value":"2,01E-04","module":"C3","scenario":"S3"},{"value":"6,07E-05","module":"C4","scenario":null},{"value":"-1,56E-05","module":"D","scenario":"S0"},{"value":"0,00E+00","module":"D","scenario":"S1"},{"value":"-4,54E-04","module":"D","scenario":"S2"},{"value":"-9,69E-05","module":"D","scenario":"S3"}]}],"end_of_life_flow":[{"parameter":"CRU","unit":"kg","values":[{"value":"0,00E+00","module":"A1-A3","scenario":null},{"value":"0,00E+00","module":"A4","scenario":null},{"value":"0,00E+00","module":"A5","scenario":null},{"value":"0,00E+00","module":"B1","scenario":null},{"value":"0,00E+00","module":"B2","scenario":null},{"value":"0,00E+00","module":"C2","scenario":null},{"value":"0,00E+00","module":"C3","scenario":"S2"},{"value":"0,00E+00","module":"C3","scenario":"S3"},{"value":"0,00E+00","module":"C4","scenario":null},{"value":"0,00E+00","module":"D","scenario":"S0"},{"value":"0,00E+00","module":"D","scenario":"S1"},{"value":"0,00E+00","module":"D","scenario":"S2"},{"value":"0,00E+00","module":"D","scenario":"S3"}]},{"parameter":"MFR","unit":"kg","values":[{"value":"1,46E-02","module":"A1-A3","scenario":null},{"value":"0,00E+00","module":"A4","scenario":null},{"value":"9,20E-02","module":"A5","scenario":null},{"value":"0,00E+00","module":"B1","scenario":null},{"value":"0,00E+00","module":"B2","scenario":null},{"value":"0,00E+00","module":"C2","scenario":null},{"value":"0,00E+00","module":"C3","scenario":"S2"},{"value":"1,69E+00","module":"C3","scenario":"S3"},{"value":"0,00E+00","module":"C4","scenario":null},{"value":"0,00E+00","module":"D","scenario":"S0"},{"value":"0,00E+00","module":"D","scenario":"S1"},{"value":"0,00E+00","module":"D","scenario":"S2"},{"value":"0,00E+00","module":"D","scenario":"S3"}]},{"parameter":"MER","unit":"kg","values":[{"value":"0,00E+00","module":"A1-A3","scenario":null},{"value":"0,00E+00","module":"A4","scenario":null},{"value":"0,00E+00","module":"A5","scenario":null},{"value":"0,00E+00","module":"B1","scenario":null},{"value":"0,00E+00","module":"B2","scenario":null},{"value":"0,00E+00","module":"C2","scenario":null},{"value":"0,00E+00","module":"C3","scenario":"S2"},{"value":"0,00E+00","module":"C3","scenario":"S3"},{"value":"0,00E+00","module":"C4","scenario":null},{"value":"0,00E+00","module":"D","scenario":"S0"},{"value":"0,00E+00","module":"D","scenario":"S1"},{"value":"0,00E+00","module":"D","scenario":"S2"},{"value":"0,00E+00","module":"D","scenario":"S3"}]},{"parameter":"EEE","unit":"MJ","values":[{"value":"0,00E+00","module":"A1-A3","scenario":null},{"value":"0,00E+00","module":"A4","scenario":null},{"value":"1,87E-01","module":"A5","scenario":null},{"value":"0,00E+00","module":"B1","scenario":null},{"value":"0,00E+00","module":"B2","scenario":null},{"value":"0,00E+00","module":"C2","scenario":null},{"value":"6,02E+00","module":"C3","scenario":"S2"},{"value":"0,00E+00","module":"C3","scenario":"S3"},{"value":"0,00E+00","module":"C4","scenario":null},{"value":"0,00E+00","module":"D","scenario":"S0"},{"value":"0,00E+00","module":"D","scenario":"S1"},{"value":"0,00E+00","module":"D","scenario":"S2"},{"value":"0,00E+00","module":"D","scenario":"S3"}]},{"parameter":"EET","unit":"MJ","values":[{"value":"0,00E+00","module":"A1-A3","scenario":null},{"value":"0,00E+00","module":"A4","scenario":null},{"value":"3,54E-01","module":"A5","scenario":null},{"value":"0,00E+00","module":"B1","scenario":null},{"value":"0,00E+00","module":"B2","scenario":null},{"value":"0,00E+00","module":"C2","scenario":null},{"value":"1,14E+01","module":"C3","scenario":"S2"},{"value":"6,67E+01","module":"C3","scenario":"S3"},{"value":"0,00E+00","module":"C4","scenario":null},{"value":"0,00E+00","module":"D","scenario":"S0"},{"value":"0,00E+00","module":"D","scenario":"S1"},{"value":"0,00E+00","module":"D","scenario":"S2"},{"value":"0,00E+00","module":"D","scenario":"S3"}]}]}