{"product_name":"MIXIT 32-16 F","epd_id":"EPD-GRU-20240032-CBA1-EN","declared_unit":{"unit":"stk","amount":1},"compliance":["DIN EN 15804+A2","ISO 14025"],"producer_name":"Grundfos Holding A/S","environmental_impact":[{"parameter":"GWP-total","unit":"kg CO2-eq","values":[{"value":"4,23E+01","module":"A1","scenario":null},{"value":"8,30E-01","module":"A2","scenario":null},{"value":"-5,72E-01","module":"A3","scenario":null},{"value":"1,58E+00","module":"A4","scenario":null},{"value":"1,16E+00","module":"A5","scenario":null},{"value":"0,00E+00","module":"B1","scenario":null},{"value":"0,00E+00","module":"B2","scenario":null},{"value":"1,01E+02","module":"B6","scenario":null},{"value":"0,00E+00","module":"B7","scenario":null},{"value":"0,00E+00","module":"C1","scenario":null},{"value":"4,38E-01","module":"C2","scenario":null},{"value":"2,36E-01","module":"C3","scenario":null},{"value":"3,31E+00","module":"C4","scenario":null},{"value":"-3,03E+00","module":"D","scenario":null},{"value":"4,26E+01","module":"A1A3","scenario":null}]},{"parameter":"GWP-fossil","unit":"kg CO2-eq","values":[{"value":"4,20E+01","module":"A1","scenario":null},{"value":"8,33E-01","module":"A2","scenario":null},{"value":"7,02E-01","module":"A3","scenario":null},{"value":"1,59E+00","module":"A4","scenario":null},{"value":"4,38E-02","module":"A5","scenario":null},{"value":"0,00E+00","module":"B1","scenario":null},{"value":"0,00E+00","module":"B2","scenario":null},{"value":"1,01E+02","module":"B6","scenario":null},{"value":"0,00E+00","module":"B7","scenario":null},{"value":"0,00E+00","module":"C1","scenario":null},{"value":"4,40E-01","module":"C2","scenario":null},{"value":"2,37E-01","module":"C3","scenario":null},{"value":"3,20E+00","module":"C4","scenario":null},{"value":"-3,02E+00","module":"D","scenario":null},{"value":"4,36E+01","module":"A1A3","scenario":null}]},{"parameter":"GWP-biogenic","unit":"kg CO2-eq","values":[{"value":"2,92E-01","module":"A1","scenario":null},{"value":"-7,41E-03","module":"A2","scenario":null},{"value":"-1,28E+00","module":"A3","scenario":null},{"value":"-2,33E-02","module":"A4","scenario":null},{"value":"1,12E+00","module":"A5","scenario":null},{"value":"0,00E+00","module":"B1","scenario":null},{"value":"0,00E+00","module":"B2","scenario":null},{"value":"3,94E-02","module":"B6","scenario":null},{"value":"0,00E+00","module":"B7","scenario":null},{"value":"0,00E+00","module":"C1","scenario":null},{"value":"-6,47E-03","module":"C2","scenario":null},{"value":"-6,61E-04","module":"C3","scenario":null},{"value":"1,08E-01","module":"C4","scenario":null},{"value":"-1,08E-02","module":"D","scenario":null},{"value":"-9,93E-01","module":"A1A3","scenario":null}]},{"parameter":"GWP-luluc","unit":"kg CO2-eq","values":[{"value":"3,10E-02","module":"A1","scenario":null},{"value":"5,04E-03","module":"A2","scenario":null},{"value":"3,29E-03","module":"A3","scenario":null},{"value":"1,47E-02","module":"A4","scenario":null},{"value":"7,91E-05","module":"A5","scenario":null},{"value":"0,00E+00","module":"B1","scenario":null},{"value":"0,00E+00","module":"B2","scenario":null},{"value":"9,38E-03","module":"B6","scenario":null},{"value":"0,00E+00","module":"B7","scenario":null},{"value":"0,00E+00","module":"C1","scenario":null},{"value":"4,07E-03","module":"C2","scenario":null},{"value":"7,53E-05","module":"C3","scenario":null},{"value":"3,88E-05","module":"C4","scenario":null},{"value":"-3,40E-04","module":"D","scenario":null},{"value":"3,93E-02","module":"A1A3","scenario":null}]},{"parameter":"ODP","unit":"kg CFC11-eq","values":[{"value":"3,75E-08","module":"A1","scenario":null},{"value":"7,88E-14","module":"A2","scenario":null},{"value":"1,79E-12","module":"A3","scenario":null},{"value":"2,06E-13","module":"A4","scenario":null},{"value":"1,42E-13","module":"A5","scenario":null},{"value":"0,00E+00","module":"B1","scenario":null},{"value":"0,00E+00","module":"B2","scenario":null},{"value":"1,01E-09","module":"B6","scenario":null},{"value":"0,00E+00","module":"B7","scenario":null},{"value":"0,00E+00","module":"C1","scenario":null},{"value":"5,72E-14","module":"C2","scenario":null},{"value":"5,41E-10","module":"C3","scenario":null},{"value":"3,60E-13","module":"C4","scenario":null},{"value":"-1,25E-11","module":"D","scenario":null},{"value":"3,75E-08","module":"A1A3","scenario":null}]},{"parameter":"AP","unit":"mol H+-eq","values":[{"value":"1,07E-01","module":"A1","scenario":null},{"value":"6,81E-03","module":"A2","scenario":null},{"value":"2,26E-03","module":"A3","scenario":null},{"value":"2,87E-03","module":"A4","scenario":null},{"value":"3,32E-04","module":"A5","scenario":null},{"value":"0,00E+00","module":"B1","scenario":null},{"value":"0,00E+00","module":"B2","scenario":null},{"value":"1,56E-01","module":"B6","scenario":null},{"value":"0,00E+00","module":"B7","scenario":null},{"value":"0,00E+00","module":"C1","scenario":null},{"value":"7,96E-04","module":"C2","scenario":null},{"value":"9,07E-04","module":"C3","scenario":null},{"value":"8,63E-04","module":"C4","scenario":null},{"value":"-1,84E-02","module":"D","scenario":null},{"value":"1,17E-01","module":"A1A3","scenario":null}]},{"parameter":"POCP","unit":"kg NMVOC-eq","values":[{"value":"6,46E-02","module":"A1","scenario":null},{"value":"7,58E-03","module":"A2","scenario":null},{"value":"2,62E-03","module":"A3","scenario":null},{"value":"2,57E-03","module":"A4","scenario":null},{"value":"3,19E-04","module":"A5","scenario":null},{"value":"0,00E+00","module":"B1","scenario":null},{"value":"0,00E+00","module":"B2","scenario":null},{"value":"1,22E-01","module":"B6","scenario":null},{"value":"0,00E+00","module":"B7","scenario":null},{"value":"0,00E+00","module":"C1","scenario":null},{"value":"7,14E-04","module":"C2","scenario":null},{"value":"4,66E-04","module":"C3","scenario":null},{"value":"8,98E-04","module":"C4","scenario":null},{"value":"-7,91E-03","module":"D","scenario":null},{"value":"7,48E-02","module":"A1A3","scenario":null}]},{"parameter":"ADPE","unit":"kg Sb-eq","values":[{"value":"9,10E-04","module":"A1","scenario":null},{"value":"3,85E-08","module":"A2","scenario":null},{"value":"2,58E-07","module":"A3","scenario":null},{"value":"1,05E-07","module":"A4","scenario":null},{"value":"1,81E-09","module":"A5","scenario":null},{"value":"0,00E+00","module":"B1","scenario":null},{"value":"0,00E+00","module":"B2","scenario":null},{"value":"4,97E-06","module":"B6","scenario":null},{"value":"0,00E+00","module":"B7","scenario":null},{"value":"0,00E+00","module":"C1","scenario":null},{"value":"2,91E-08","module":"C2","scenario":null},{"value":"4,02E-06","module":"C3","scenario":null},{"value":"2,59E-09","module":"C4","scenario":null},{"value":"-1,08E-04","module":"D","scenario":null},{"value":"9,10E-04","module":"A1A3","scenario":null}]},{"parameter":"ADPF","unit":"MJ","values":[{"value":"6,11E+02","module":"A1","scenario":null},{"value":"1,11E+01","module":"A2","scenario":null},{"value":"1,05E+01","module":"A3","scenario":null},{"value":"2,16E+01","module":"A4","scenario":null},{"value":"4,70E-01","module":"A5","scenario":null},{"value":"0,00E+00","module":"B1","scenario":null},{"value":"0,00E+00","module":"B2","scenario":null},{"value":"2,25E+03","module":"B6","scenario":null},{"value":"0,00E+00","module":"B7","scenario":null},{"value":"0,00E+00","module":"C1","scenario":null},{"value":"5,98E+00","module":"C2","scenario":null},{"value":"4,68E+00","module":"C3","scenario":null},{"value":"1,22E+00","module":"C4","scenario":null},{"value":"-4,13E+01","module":"D","scenario":null},{"value":"6,33E+02","module":"A1A3","scenario":null}]},{"parameter":"WDP","unit":"m3 world-eq. Deprived","values":[{"value":"2,52E+00","module":"A1","scenario":null},{"value":"6,76E-03","module":"A2","scenario":null},{"value":"6,94E-02","module":"A3","scenario":null},{"value":"1,91E-02","module":"A4","scenario":null},{"value":"1,43E-01","module":"A5","scenario":null},{"value":"0,00E+00","module":"B1","scenario":null},{"value":"0,00E+00","module":"B2","scenario":null},{"value":"8,62E+00","module":"B6","scenario":null},{"value":"0,00E+00","module":"B7","scenario":null},{"value":"0,00E+00","module":"C1","scenario":null},{"value":"5,31E-03","module":"C2","scenario":null},{"value":"5,79E-02","module":"C3","scenario":null},{"value":"3,35E-01","module":"C4","scenario":null},{"value":"-2,44E-01","module":"D","scenario":null},{"value":"2,60E+00","module":"A1A3","scenario":null}]},{"parameter":"EP-freshwater","unit":"kg P-eq","values":[{"value":"4,96E-04","module":"A1","scenario":null},{"value":"2,04E-06","module":"A2","scenario":null},{"value":"2,09E-05","module":"A3","scenario":null},{"value":"5,79E-06","module":"A4","scenario":null},{"value":"7,29E-08","module":"A5","scenario":null},{"value":"0,00E+00","module":"B1","scenario":null},{"value":"0,00E+00","module":"B2","scenario":null},{"value":"1,01E-04","module":"B6","scenario":null},{"value":"0,00E+00","module":"B7","scenario":null},{"value":"0,00E+00","module":"C1","scenario":null},{"value":"1,61E-06","module":"C2","scenario":null},{"value":"2,93E-05","module":"C3","scenario":null},{"value":"2,50E-06","module":"C4","scenario":null},{"value":"-4,20E-06","module":"D","scenario":null},{"value":"5,19E-04","module":"A1A3","scenario":null}]},{"parameter":"EP-marine","unit":"kg N-eq","values":[{"value":"2,56E-02","module":"A1","scenario":null},{"value":"2,86E-03","module":"A2","scenario":null},{"value":"1,07E-03","module":"A3","scenario":null},{"value":"1,15E-03","module":"A4","scenario":null},{"value":"1,21E-04","module":"A5","scenario":null},{"value":"0,00E+00","module":"B1","scenario":null},{"value":"0,00E+00","module":"B2","scenario":null},{"value":"4,40E-02","module":"B6","scenario":null},{"value":"0,00E+00","module":"B7","scenario":null},{"value":"0,00E+00","module":"C1","scenario":null},{"value":"3,20E-04","module":"C2","scenario":null},{"value":"1,58E-04","module":"C3","scenario":null},{"value":"3,37E-04","module":"C4","scenario":null},{"value":"-2,53E-03","module":"D","scenario":null},{"value":"2,95E-02","module":"A1A3","scenario":null}]},{"parameter":"EP-terrestrial","unit":"mol N-eq.","values":[{"value":"2,33E-01","module":"A1","scenario":null},{"value":"3,15E-02","module":"A2","scenario":null},{"value":"1,05E-02","module":"A3","scenario":null},{"value":"1,32E-02","module":"A4","scenario":null},{"value":"1,51E-03","module":"A5","scenario":null},{"value":"0,00E+00","module":"B1","scenario":null},{"value":"0,00E+00","module":"B2","scenario":null},{"value":"4,65E-01","module":"B6","scenario":null},{"value":"0,00E+00","module":"B7","scenario":null},{"value":"0,00E+00","module":"C1","scenario":null},{"value":"3,65E-03","module":"C2","scenario":null},{"value":"1,97E-03","module":"C3","scenario":null},{"value":"4,28E-03","module":"C4","scenario":null},{"value":"-2,73E-02","module":"D","scenario":null},{"value":"2,75E-01","module":"A1A3","scenario":null}]}],"additional_environmental_impact":[{"parameter":"PM","unit":"Disease incidence","values":[{"value":"1,75E-06","module":"A1","scenario":null},{"value":"1,66E-07","module":"A2","scenario":null},{"value":"3,96E-08","module":"A3","scenario":null},{"value":"3,54E-08","module":"A4","scenario":null},{"value":"1,91E-09","module":"A5","scenario":null},{"value":"0,00E+00","module":"B1","scenario":null},{"value":"0,00E+00","module":"B2","scenario":null},{"value":"1,41E-06","module":"B6","scenario":null},{"value":"0,00E+00","module":"B7","scenario":null},{"value":"0,00E+00","module":"C1","scenario":null},{"value":"9,83E-09","module":"C2","scenario":null},{"value":"7,77E-09","module":"C3","scenario":null},{"value":"5,81E-09","module":"C4","scenario":null},{"value":"-4,25E-07","module":"D","scenario":null},{"value":"1,95E-06","module":"A1A3","scenario":null}]},{"parameter":"ETP-fw","unit":"CTUe","values":[{"value":"3,50E+02","module":"A1","scenario":null},{"value":"8,48E+00","module":"A2","scenario":null},{"value":"2,65E+00","module":"A3","scenario":null},{"value":"1,55E+01","module":"A4","scenario":null},{"value":"2,28E-01","module":"A5","scenario":null},{"value":"0,00E+00","module":"B1","scenario":null},{"value":"0,00E+00","module":"B2","scenario":null},{"value":"1,96E+02","module":"B6","scenario":null},{"value":"0,00E+00","module":"B7","scenario":null},{"value":"0,00E+00","module":"C1","scenario":null},{"value":"4,29E+00","module":"C2","scenario":null},{"value":"1,84E+00","module":"C3","scenario":null},{"value":"6,26E-01","module":"C4","scenario":null},{"value":"-6,72E+00","module":"D","scenario":null},{"value":"3,61E+02","module":"A1A3","scenario":null}]},{"parameter":"HTP-c","unit":"CTUh","values":[{"value":"1,06E-06","module":"A1","scenario":null},{"value":"1,69E-10","module":"A2","scenario":null},{"value":"1,51E-10","module":"A3","scenario":null},{"value":"3,14E-10","module":"A4","scenario":null},{"value":"1,11E-11","module":"A5","scenario":null},{"value":"0,00E+00","module":"B1","scenario":null},{"value":"0,00E+00","module":"B2","scenario":null},{"value":"1,16E-08","module":"B6","scenario":null},{"value":"0,00E+00","module":"B7","scenario":null},{"value":"0,00E+00","module":"C1","scenario":null},{"value":"8,70E-11","module":"C2","scenario":null},{"value":"2,84E-10","module":"C3","scenario":null},{"value":"5,74E-11","module":"C4","scenario":null},{"value":"-7,87E-08","module":"D","scenario":null},{"value":"1,06E-06","module":"A1A3","scenario":null}]},{"parameter":"HTP-nc","unit":"CTUh","values":[{"value":"3,87E-07","module":"A1","scenario":null},{"value":"7,17E-09","module":"A2","scenario":null},{"value":"7,00E-09","module":"A3","scenario":null},{"value":"1,40E-08","module":"A4","scenario":null},{"value":"3,02E-10","module":"A5","scenario":null},{"value":"0,00E+00","module":"B1","scenario":null},{"value":"0,00E+00","module":"B2","scenario":null},{"value":"3,74E-07","module":"B6","scenario":null},{"value":"0,00E+00","module":"B7","scenario":null},{"value":"0,00E+00","module":"C1","scenario":null},{"value":"3,87E-09","module":"C2","scenario":null},{"value":"1,41E-08","module":"C3","scenario":null},{"value":"3,23E-09","module":"C4","scenario":null},{"value":"-1,79E-08","module":"D","scenario":null},{"value":"4,01E-07","module":"A1A3","scenario":null}]},{"parameter":"SQP","unit":"-","values":[{"value":"2,07E+02","module":"A1","scenario":null},{"value":"3,10E+00","module":"A2","scenario":null},{"value":"4,39E+01","module":"A3","scenario":null},{"value":"9,01E+00","module":"A4","scenario":null},{"value":"1,50E-01","module":"A5","scenario":null},{"value":"0,00E+00","module":"B1","scenario":null},{"value":"0,00E+00","module":"B2","scenario":null},{"value":"3,05E+02","module":"B6","scenario":null},{"value":"0,00E+00","module":"B7","scenario":null},{"value":"0,00E+00","module":"C1","scenario":null},{"value":"2,50E+00","module":"C2","scenario":null},{"value":"2,75E+00","module":"C3","scenario":null},{"value":"2,58E-01","module":"C4","scenario":null},{"value":"-5,79E+00","module":"D","scenario":null},{"value":"2,54E+02","module":"A1A3","scenario":null}]}],"resource_use":[{"parameter":"PERE","unit":"MJ","values":[{"value":"2,29E+02","module":"A1","scenario":null},{"value":"5,44E-01","module":"A2","scenario":null},{"value":"7,13E+00","module":"A3","scenario":null},{"value":"1,57E+00","module":"A4","scenario":null},{"value":"1,23E+01","module":"A5","scenario":null},{"value":"0,00E+00","module":"B1","scenario":null},{"value":"0,00E+00","module":"B2","scenario":null},{"value":"3,09E+02","module":"B6","scenario":null},{"value":"0,00E+00","module":"B7","scenario":null},{"value":"0,00E+00","module":"C1","scenario":null},{"value":"4,35E-01","module":"C2","scenario":null},{"value":"2,66E+00","module":"C3","scenario":null},{"value":"1,41E+00","module":"C4","scenario":null},{"value":"-8,49E+00","module":"D","scenario":null},{"value":"2,37E+02","module":"A1A3","scenario":null}]},{"parameter":"PERM","unit":"","values":[{"value":"1,18E+00","module":"A1","scenario":null},{"value":"0,00E+00","module":"A2","scenario":null},{"value":"1,22E+01","module":"A3","scenario":null},{"value":"0,00E+00","module":"A4","scenario":null},{"value":"-1,22E+01","module":"A5","scenario":null},{"value":"0,00E+00","module":"B1","scenario":null},{"value":"0,00E+00","module":"B2","scenario":null},{"value":"0,00E+00","module":"B6","scenario":null},{"value":"0,00E+00","module":"B7","scenario":null},{"value":"0,00E+00","module":"C1","scenario":null},{"value":"0,00E+00","module":"C2","scenario":null},{"value":"0,00E+00","module":"C3","scenario":null},{"value":"-1,18E+00","module":"C4","scenario":null},{"value":"0,00E+00","module":"D","scenario":null},{"value":"1,33E+01","module":"A1A3","scenario":null}]},{"parameter":"PERT","unit":"MJ","values":[{"value":"2,30E+02","module":"A1","scenario":null},{"value":"5,44E-01","module":"A2","scenario":null},{"value":"1,93E+01","module":"A3","scenario":null},{"value":"1,57E+00","module":"A4","scenario":null},{"value":"9,56E-02","module":"A5","scenario":null},{"value":"0,00E+00","module":"B1","scenario":null},{"value":"0,00E+00","module":"B2","scenario":null},{"value":"3,09E+02","module":"B6","scenario":null},{"value":"0,00E+00","module":"B7","scenario":null},{"value":"0,00E+00","module":"C1","scenario":null},{"value":"4,35E-01","module":"C2","scenario":null},{"value":"2,66E+00","module":"C3","scenario":null},{"value":"2,27E-01","module":"C4","scenario":null},{"value":"-8,49E+00","module":"D","scenario":null},{"value":"2,50E+02","module":"A1A3","scenario":null}]},{"parameter":"PENRE","unit":"MJ","values":[{"value":"5,77E+02","module":"A1","scenario":null},{"value":"1,11E+01","module":"A2","scenario":null},{"value":"1,04E+01","module":"A3","scenario":null},{"value":"2,17E+01","module":"A4","scenario":null},{"value":"6,00E-01","module":"A5","scenario":null},{"value":"0,00E+00","module":"B1","scenario":null},{"value":"0,00E+00","module":"B2","scenario":null},{"value":"2,25E+03","module":"B6","scenario":null},{"value":"0,00E+00","module":"B7","scenario":null},{"value":"0,00E+00","module":"C1","scenario":null},{"value":"6,01E+00","module":"C2","scenario":null},{"value":"4,68E+00","module":"C3","scenario":null},{"value":"3,36E+01","module":"C4","scenario":null},{"value":"-4,14E+01","module":"D","scenario":null},{"value":"5,98E+02","module":"A1A3","scenario":null}]},{"parameter":"PENRM","unit":"MJ","values":[{"value":"3,44E+01","module":"A1","scenario":null},{"value":"0,00E+00","module":"A2","scenario":null},{"value":"1,29E-01","module":"A3","scenario":null},{"value":"0,00E+00","module":"A4","scenario":null},{"value":"-1,29E-01","module":"A5","scenario":null},{"value":"0,00E+00","module":"B1","scenario":null},{"value":"0,00E+00","module":"B2","scenario":null},{"value":"0,00E+00","module":"B6","scenario":null},{"value":"0,00E+00","module":"B7","scenario":null},{"value":"0,00E+00","module":"C1","scenario":null},{"value":"0,00E+00","module":"C2","scenario":null},{"value":"0,00E+00","module":"C3","scenario":null},{"value":"-3,24E+01","module":"C4","scenario":null},{"value":"0,00E+00","module":"D","scenario":null},{"value":"3,45E+01","module":"A1A3","scenario":null}]},{"parameter":"PENRT","unit":"MJ","values":[{"value":"6,11E+02","module":"A1","scenario":null},{"value":"1,11E+01","module":"A2","scenario":null},{"value":"1,05E+01","module":"A3","scenario":null},{"value":"2,17E+01","module":"A4","scenario":null},{"value":"4,71E-01","module":"A5","scenario":null},{"value":"0,00E+00","module":"B1","scenario":null},{"value":"0,00E+00","module":"B2","scenario":null},{"value":"2,25E+03","module":"B6","scenario":null},{"value":"0,00E+00","module":"B7","scenario":null},{"value":"0,00E+00","module":"C1","scenario":null},{"value":"6,01E+00","module":"C2","scenario":null},{"value":"4,68E+00","module":"C3","scenario":null},{"value":"1,22E+00","module":"C4","scenario":null},{"value":"-4,14E+01","module":"D","scenario":null},{"value":"6,33E+02","module":"A1A3","scenario":null}]},{"parameter":"SM","unit":"kg","values":[{"value":"7,63E+00","module":"A1","scenario":null},{"value":"0,00E+00","module":"A2","scenario":null},{"value":"7,22E-01","module":"A3","scenario":null},{"value":"0,00E+00","module":"A4","scenario":null},{"value":"0,00E+00","module":"A5","scenario":null},{"value":"0,00E+00","module":"B1","scenario":null},{"value":"0,00E+00","module":"B2","scenario":null},{"value":"0,00E+00","module":"B6","scenario":null},{"value":"0,00E+00","module":"B7","scenario":null},{"value":"0,00E+00","module":"C1","scenario":null},{"value":"0,00E+00","module":"C2","scenario":null},{"value":"0,00E+00","module":"C3","scenario":null},{"value":"0,00E+00","module":"C4","scenario":null},{"value":"0,00E+00","module":"D","scenario":null},{"value":"8,36E+00","module":"A1A3","scenario":null}]},{"parameter":"RSF","unit":"MJ","values":[{"value":"0,00E+00","module":"A1","scenario":null},{"value":"0,00E+00","module":"A2","scenario":null},{"value":"0,00E+00","module":"A3","scenario":null},{"value":"0,00E+00","module":"A4","scenario":null},{"value":"0,00E+00","module":"A5","scenario":null},{"value":"0,00E+00","module":"B1","scenario":null},{"value":"0,00E+00","module":"B2","scenario":null},{"value":"0,00E+00","module":"B6","scenario":null},{"value":"0,00E+00","module":"B7","scenario":null},{"value":"0,00E+00","module":"C1","scenario":null},{"value":"0,00E+00","module":"C2","scenario":null},{"value":"0,00E+00","module":"C3","scenario":null},{"value":"0,00E+00","module":"C4","scenario":null},{"value":"0,00E+00","module":"D","scenario":null},{"value":"0,00E+00","module":"A1A3","scenario":null}]},{"parameter":"NRSF","unit":"MJ","values":[{"value":"0,00E+00","module":"A1","scenario":null},{"value":"0,00E+00","module":"A2","scenario":null},{"value":"0,00E+00","module":"A3","scenario":null},{"value":"0,00E+00","module":"A4","scenario":null},{"value":"0,00E+00","module":"A5","scenario":null},{"value":"0,00E+00","module":"B1","scenario":null},{"value":"0,00E+00","module":"B2","scenario":null},{"value":"0,00E+00","module":"B6","scenario":null},{"value":"0,00E+00","module":"B7","scenario":null},{"value":"0,00E+00","module":"C1","scenario":null},{"value":"0,00E+00","module":"C2","scenario":null},{"value":"0,00E+00","module":"C3","scenario":null},{"value":"0,00E+00","module":"C4","scenario":null},{"value":"0,00E+00","module":"D","scenario":null},{"value":"0,00E+00","module":"A1A3","scenario":null}]},{"parameter":"FW","unit":"m3","values":[{"value":"1,53E-01","module":"A1","scenario":null},{"value":"6,01E-04","module":"A2","scenario":null},{"value":"9,61E-03","module":"A3","scenario":null},{"value":"1,72E-03","module":"A4","scenario":null},{"value":"3,38E-03","module":"A5","scenario":null},{"value":"0,00E+00","module":"B1","scenario":null},{"value":"0,00E+00","module":"B2","scenario":null},{"value":"5,16E-01","module":"B6","scenario":null},{"value":"0,00E+00","module":"B7","scenario":null},{"value":"0,00E+00","module":"C1","scenario":null},{"value":"4,77E-04","module":"C2","scenario":null},{"value":"2,35E-03","module":"C3","scenario":null},{"value":"7,87E-03","module":"C4","scenario":null},{"value":"-8,69E-03","module":"D","scenario":null},{"value":"1,63E-01","module":"A1A3","scenario":null}]}],"end_of_life_waste":[{"parameter":"HWD","unit":"kg","values":[{"value":"8,18E-05","module":"A1","scenario":null},{"value":"2,65E-11","module":"A2","scenario":null},{"value":"2,49E-07","module":"A3","scenario":null},{"value":"6,71E-11","module":"A4","scenario":null},{"value":"1,18E-11","module":"A5","scenario":null},{"value":"0,00E+00","module":"B1","scenario":null},{"value":"0,00E+00","module":"B2","scenario":null},{"value":"1,31E-07","module":"B6","scenario":null},{"value":"0,00E+00","module":"B7","scenario":null},{"value":"0,00E+00","module":"C1","scenario":null},{"value":"1,86E-11","module":"C2","scenario":null},{"value":"5,38E-10","module":"C3","scenario":null},{"value":"6,59E-11","module":"C4","scenario":null},{"value":"-3,56E-04","module":"D","scenario":null},{"value":"8,20E-05","module":"A1A3","scenario":null}]},{"parameter":"NHWD","unit":"kg","values":[{"value":"1,14E+00","module":"A1","scenario":null},{"value":"1,72E-03","module":"A2","scenario":null},{"value":"2,86E-02","module":"A3","scenario":null},{"value":"3,30E-03","module":"A4","scenario":null},{"value":"3,62E-02","module":"A5","scenario":null},{"value":"0,00E+00","module":"B1","scenario":null},{"value":"0,00E+00","module":"B2","scenario":null},{"value":"4,97E-01","module":"B6","scenario":null},{"value":"0,00E+00","module":"B7","scenario":null},{"value":"0,00E+00","module":"C1","scenario":null},{"value":"9,16E-04","module":"C2","scenario":null},{"value":"3,12E-03","module":"C3","scenario":null},{"value":"7,35E-01","module":"C4","scenario":null},{"value":"7,88E-02","module":"D","scenario":null},{"value":"1,17E+00","module":"A1A3","scenario":null}]},{"parameter":"RWD","unit":"kg","values":[{"value":"2,60E-02","module":"A1","scenario":null},{"value":"1,52E-05","module":"A2","scenario":null},{"value":"3,11E-04","module":"A3","scenario":null},{"value":"4,05E-05","module":"A4","scenario":null},{"value":"1,95E-05","module":"A5","scenario":null},{"value":"0,00E+00","module":"B1","scenario":null},{"value":"0,00E+00","module":"B2","scenario":null},{"value":"3,51E-01","module":"B6","scenario":null},{"value":"0,00E+00","module":"B7","scenario":null},{"value":"0,00E+00","module":"C1","scenario":null},{"value":"1,12E-05","module":"C2","scenario":null},{"value":"6,77E-04","module":"C3","scenario":null},{"value":"4,44E-05","module":"C4","scenario":null},{"value":"-2,43E-03","module":"D","scenario":null},{"value":"2,63E-02","module":"A1A3","scenario":null}]}],"end_of_life_flow":[{"parameter":"CRU","unit":"kg","values":[{"value":"0,00E+00","module":"A1","scenario":null},{"value":"0,00E+00","module":"A2","scenario":null},{"value":"0,00E+00","module":"A3","scenario":null},{"value":"0,00E+00","module":"A4","scenario":null},{"value":"0,00E+00","module":"A5","scenario":null},{"value":"0,00E+00","module":"B1","scenario":null},{"value":"0,00E+00","module":"B2","scenario":null},{"value":"0,00E+00","module":"B6","scenario":null},{"value":"0,00E+00","module":"B7","scenario":null},{"value":"0,00E+00","module":"C1","scenario":null},{"value":"0,00E+00","module":"C2","scenario":null},{"value":"0,00E+00","module":"C3","scenario":null},{"value":"0,00E+00","module":"C4","scenario":null},{"value":"0,00E+00","module":"D","scenario":null},{"value":"0,00E+00","module":"A1A3","scenario":null}]},{"parameter":"MFR","unit":"kg","values":[{"value":"0,00E+00","module":"A1","scenario":null},{"value":"0,00E+00","module":"A2","scenario":null},{"value":"0,00E+00","module":"A3","scenario":null},{"value":"0,00E+00","module":"A4","scenario":null},{"value":"0,00E+00","module":"A5","scenario":null},{"value":"0,00E+00","module":"B1","scenario":null},{"value":"0,00E+00","module":"B2","scenario":null},{"value":"0,00E+00","module":"B6","scenario":null},{"value":"0,00E+00","module":"B7","scenario":null},{"value":"0,00E+00","module":"C1","scenario":null},{"value":"0,00E+00","module":"C2","scenario":null},{"value":"7,91E+00","module":"C3","scenario":null},{"value":"0,00E+00","module":"C4","scenario":null},{"value":"0,00E+00","module":"D","scenario":null},{"value":"0,00E+00","module":"A1A3","scenario":null}]},{"parameter":"MER","unit":"kg","values":[{"value":"0,00E+00","module":"A1","scenario":null},{"value":"0,00E+00","module":"A2","scenario":null},{"value":"0,00E+00","module":"A3","scenario":null},{"value":"0,00E+00","module":"A4","scenario":null},{"value":"0,00E+00","module":"A5","scenario":null},{"value":"0,00E+00","module":"B1","scenario":null},{"value":"0,00E+00","module":"B2","scenario":null},{"value":"0,00E+00","module":"B6","scenario":null},{"value":"0,00E+00","module":"B7","scenario":null},{"value":"0,00E+00","module":"C1","scenario":null},{"value":"0,00E+00","module":"C2","scenario":null},{"value":"0,00E+00","module":"C3","scenario":null},{"value":"0,00E+00","module":"C4","scenario":null},{"value":"0,00E+00","module":"D","scenario":null},{"value":"0,00E+00","module":"A1A3","scenario":null}]},{"parameter":"EEE","unit":"MJ","values":[{"value":"0,00E+00","module":"A1","scenario":null},{"value":"0,00E+00","module":"A2","scenario":null},{"value":"0,00E+00","module":"A3","scenario":null},{"value":"0,00E+00","module":"A4","scenario":null},{"value":"1,76E+00","module":"A5","scenario":null},{"value":"0,00E+00","module":"B1","scenario":null},{"value":"0,00E+00","module":"B2","scenario":null},{"value":"0,00E+00","module":"B6","scenario":null},{"value":"0,00E+00","module":"B7","scenario":null},{"value":"0,00E+00","module":"C1","scenario":null},{"value":"0,00E+00","module":"C2","scenario":null},{"value":"0,00E+00","module":"C3","scenario":null},{"value":"5,74E+00","module":"C4","scenario":null},{"value":"0,00E+00","module":"D","scenario":null},{"value":"0,00E+00","module":"A1A3","scenario":null}]},{"parameter":"EET","unit":"MJ","values":[{"value":"1,08E-01","module":"A1","scenario":null},{"value":"0,00E+00","module":"A2","scenario":null},{"value":"7,13E-04","module":"A3","scenario":null},{"value":"0,00E+00","module":"A4","scenario":null},{"value":"1,60E+00","module":"A5","scenario":null},{"value":"0,00E+00","module":"B1","scenario":null},{"value":"0,00E+00","module":"B2","scenario":null},{"value":"0,00E+00","module":"B6","scenario":null},{"value":"0,00E+00","module":"B7","scenario":null},{"value":"0,00E+00","module":"C1","scenario":null},{"value":"0,00E+00","module":"C2","scenario":null},{"value":"0,00E+00","module":"C3","scenario":null},{"value":"5,16E+00","module":"C4","scenario":null},{"value":"0,00E+00","module":"D","scenario":null},{"value":"1,09E-01","module":"A1A3","scenario":null}]}]}