{"product_name":"Fensterantrieb f\u00fcr VELUX INTEGRA GPU, top-hung fenster","epd_id":"EPD-VEL-20230050-IBA2-EN","declared_unit":{"unit":"stk","amount":1},"compliance":["DIN EN 15804+A2","ISO 14025"],"producer_name":"VELUX Group","environmental_impact":[{"parameter":"GWP-total","unit":"kg CO2-eq","values":[{"value":"1,11E+01","module":"A1","scenario":null},{"value":"4,10E-01","module":"A2","scenario":null},{"value":"7,37E-01","module":"A3","scenario":null},{"value":"0,00E+00","module":"C1","scenario":null},{"value":"1,20E-02","module":"C2","scenario":null},{"value":"1,75E+00","module":"C3","scenario":null},{"value":"7,58E-05","module":"C4","scenario":null},{"value":"-1,90E+00","module":"D","scenario":null},{"value":"1,22E+01","module":"A1A3","scenario":null}]},{"parameter":"GWP-fossil","unit":"kg CO2-eq","values":[{"value":"1,12E+01","module":"A1","scenario":null},{"value":"4,08E-01","module":"A2","scenario":null},{"value":"6,34E-01","module":"A3","scenario":null},{"value":"0,00E+00","module":"C1","scenario":null},{"value":"1,19E-02","module":"C2","scenario":null},{"value":"1,75E+00","module":"C3","scenario":null},{"value":"7,79E-05","module":"C4","scenario":null},{"value":"-1,90E+00","module":"D","scenario":null},{"value":"1,22E+01","module":"A1A3","scenario":null}]},{"parameter":"GWP-biogenic","unit":"kg CO2-eq","values":[{"value":"-1,29E-01","module":"A1","scenario":null},{"value":"9,81E-05","module":"A2","scenario":null},{"value":"1,03E-01","module":"A3","scenario":null},{"value":"0,00E+00","module":"C1","scenario":null},{"value":"-1,52E-05","module":"C2","scenario":null},{"value":"1,20E-03","module":"C3","scenario":null},{"value":"-2,26E-06","module":"C4","scenario":null},{"value":"-9,21E-04","module":"D","scenario":null},{"value":"-2,55E-02","module":"A1A3","scenario":null}]},{"parameter":"GWP-luluc","unit":"kg CO2-eq","values":[{"value":"1,49E-02","module":"A1","scenario":null},{"value":"1,37E-03","module":"A2","scenario":null},{"value":"1,58E-04","module":"A3","scenario":null},{"value":"0,00E+00","module":"C1","scenario":null},{"value":"9,78E-05","module":"C2","scenario":null},{"value":"1,56E-04","module":"C3","scenario":null},{"value":"2,29E-07","module":"C4","scenario":null},{"value":"-6,48E-04","module":"D","scenario":null},{"value":"1,64E-02","module":"A1A3","scenario":null}]},{"parameter":"ODP","unit":"kg CFC11-eq","values":[{"value":"1,21E-09","module":"A1","scenario":null},{"value":"4,61E-17","module":"A2","scenario":null},{"value":"5,60E-13","module":"A3","scenario":null},{"value":"0,00E+00","module":"C1","scenario":null},{"value":"1,53E-18","module":"C2","scenario":null},{"value":"6,65E-09","module":"C3","scenario":null},{"value":"3,03E-19","module":"C4","scenario":null},{"value":"-2,22E-15","module":"D","scenario":null},{"value":"1,21E-09","module":"A1A3","scenario":null}]},{"parameter":"AP","unit":"mol H+-eq","values":[{"value":"4,67E-02","module":"A1","scenario":null},{"value":"9,38E-03","module":"A2","scenario":null},{"value":"1,20E-03","module":"A3","scenario":null},{"value":"0,00E+00","module":"C1","scenario":null},{"value":"3,73E-05","module":"C2","scenario":null},{"value":"6,07E-04","module":"C3","scenario":null},{"value":"5,55E-07","module":"C4","scenario":null},{"value":"-5,06E-03","module":"D","scenario":null},{"value":"5,73E-02","module":"A1A3","scenario":null}]},{"parameter":"POCP","unit":"kg NMVOC-eq","values":[{"value":"2,53E-02","module":"A1","scenario":null},{"value":"7,01E-03","module":"A2","scenario":null},{"value":"8,31E-04","module":"A3","scenario":null},{"value":"0,00E+00","module":"C1","scenario":null},{"value":"3,36E-05","module":"C2","scenario":null},{"value":"5,04E-04","module":"C3","scenario":null},{"value":"4,36E-07","module":"C4","scenario":null},{"value":"-3,17E-03","module":"D","scenario":null},{"value":"3,31E-02","module":"A1A3","scenario":null}]},{"parameter":"ADPE","unit":"kg Sb-eq","values":[{"value":"8,99E-04","module":"A1","scenario":null},{"value":"1,99E-08","module":"A2","scenario":null},{"value":"5,23E-08","module":"A3","scenario":null},{"value":"0,00E+00","module":"C1","scenario":null},{"value":"9,09E-10","module":"C2","scenario":null},{"value":"2,18E-07","module":"C3","scenario":null},{"value":"7,35E-12","module":"C4","scenario":null},{"value":"-3,01E-05","module":"D","scenario":null},{"value":"8,99E-04","module":"A1A3","scenario":null}]},{"parameter":"ADPF","unit":"MJ","values":[{"value":"1,65E+02","module":"A1","scenario":null},{"value":"5,14E+00","module":"A2","scenario":null},{"value":"9,30E+00","module":"A3","scenario":null},{"value":"0,00E+00","module":"C1","scenario":null},{"value":"1,59E-01","module":"C2","scenario":null},{"value":"2,07E+00","module":"C3","scenario":null},{"value":"1,03E-03","module":"C4","scenario":null},{"value":"-2,08E+01","module":"D","scenario":null},{"value":"1,79E+02","module":"A1A3","scenario":null}]},{"parameter":"WDP","unit":"m3 world-eq. Deprived","values":[{"value":"4,74E+01","module":"A1","scenario":null},{"value":"1,82E-03","module":"A2","scenario":null},{"value":"3,63E-02","module":"A3","scenario":null},{"value":"0,00E+00","module":"C1","scenario":null},{"value":"1,04E-04","module":"C2","scenario":null},{"value":"5,01E-01","module":"C3","scenario":null},{"value":"8,36E-06","module":"C4","scenario":null},{"value":"-5,56E-02","module":"D","scenario":null},{"value":"4,74E+01","module":"A1A3","scenario":null}]},{"parameter":"EP-freshwater","unit":"kg P-eq","values":[{"value":"1,40E-04","module":"A1","scenario":null},{"value":"5,50E-07","module":"A2","scenario":null},{"value":"3,09E-06","module":"A3","scenario":null},{"value":"0,00E+00","module":"C1","scenario":null},{"value":"3,54E-08","module":"C2","scenario":null},{"value":"1,09E-05","module":"C3","scenario":null},{"value":"1,31E-10","module":"C4","scenario":null},{"value":"-1,12E-06","module":"D","scenario":null},{"value":"1,44E-04","module":"A1A3","scenario":null}]},{"parameter":"EP-marine","unit":"kg N-eq","values":[{"value":"7,94E-03","module":"A1","scenario":null},{"value":"2,58E-03","module":"A2","scenario":null},{"value":"3,01E-04","module":"A3","scenario":null},{"value":"0,00E+00","module":"C1","scenario":null},{"value":"1,72E-05","module":"C2","scenario":null},{"value":"1,91E-04","module":"C3","scenario":null},{"value":"1,44E-07","module":"C4","scenario":null},{"value":"-9,91E-04","module":"D","scenario":null},{"value":"1,08E-02","module":"A1A3","scenario":null}]},{"parameter":"EP-terrestrial","unit":"mol N-eq.","values":[{"value":"8,31E-02","module":"A1","scenario":null},{"value":"2,83E-02","module":"A2","scenario":null},{"value":"3,14E-03","module":"A3","scenario":null},{"value":"0,00E+00","module":"C1","scenario":null},{"value":"1,92E-04","module":"C2","scenario":null},{"value":"2,26E-03","module":"C3","scenario":null},{"value":"1,58E-06","module":"C4","scenario":null},{"value":"-1,07E-02","module":"D","scenario":null},{"value":"1,15E-01","module":"A1A3","scenario":null}]}],"additional_environmental_impact":[{"parameter":"PM","unit":"Disease incidence","values":[{"value":"7,60E+01","module":"A1","scenario":null},{"value":"3,62E+00","module":"A2","scenario":null},{"value":"1,03E+00","module":"A3","scenario":null},{"value":"0,00E+00","module":"C1","scenario":null},{"value":"1,12E-01","module":"C2","scenario":null},{"value":"1,06E+01","module":"C3","scenario":null},{"value":"5,53E-04","module":"C4","scenario":null},{"value":"-3,02E+00","module":"D","scenario":null},{"value":"8,06E+01","module":"A1A3","scenario":null}]},{"parameter":"ETP-fw","unit":"CTUe","values":[{"value":"4,11E-01","module":"A1","scenario":null},{"value":"3,30E-02","module":"A2","scenario":null},{"value":"5,14E-03","module":"A3","scenario":null},{"value":"0,00E+00","module":"C1","scenario":null},{"value":"1,07E-03","module":"C2","scenario":null},{"value":"2,12E-02","module":"C3","scenario":null},{"value":"4,48E-06","module":"C4","scenario":null},{"value":"-1,10E-01","module":"D","scenario":null},{"value":"4,49E-01","module":"A1A3","scenario":null}]},{"parameter":"HTP-c","unit":"CTUh","values":[{"value":"4,64E-18","module":"A1","scenario":null},{"value":"1,23E-21","module":"A2","scenario":null},{"value":"7,23E-21","module":"A3","scenario":null},{"value":"0,00E+00","module":"C1","scenario":null},{"value":"3,99E-23","module":"C2","scenario":null},{"value":"5,67E-20","module":"C3","scenario":null},{"value":"9,47E-25","module":"C4","scenario":null},{"value":"-2,48E-19","module":"D","scenario":null},{"value":"4,65E-18","module":"A1A3","scenario":null}]},{"parameter":"HTP-nc","unit":"CTUh","values":[{"value":"2,64E-09","module":"A1","scenario":null},{"value":"7,02E-11","module":"A2","scenario":null},{"value":"4,09E-11","module":"A3","scenario":null},{"value":"0,00E+00","module":"C1","scenario":null},{"value":"2,27E-12","module":"C2","scenario":null},{"value":"7,87E-10","module":"C3","scenario":null},{"value":"8,43E-14","module":"C4","scenario":null},{"value":"-5,13E-11","module":"D","scenario":null},{"value":"2,75E-09","module":"A1A3","scenario":null}]},{"parameter":"SQP","unit":"-","values":[{"value":"8,15E-09","module":"A1","scenario":null},{"value":"1,59E-12","module":"A2","scenario":null},{"value":"2,82E-11","module":"A3","scenario":null},{"value":"0,00E+00","module":"C1","scenario":null},{"value":"5,30E-14","module":"C2","scenario":null},{"value":"2,66E-11","module":"C3","scenario":null},{"value":"2,54E-15","module":"C4","scenario":null},{"value":"-1,94E-09","module":"D","scenario":null},{"value":"8,18E-09","module":"A1A3","scenario":null}]}],"resource_use":[{"parameter":"PERE","unit":"MJ","values":[{"value":"2,77E+01","module":"A1","scenario":null},{"value":"1,34E-01","module":"A2","scenario":null},{"value":"2,13E+00","module":"A3","scenario":null},{"value":"0,00E+00","module":"C1","scenario":null},{"value":"8,87E-03","module":"C2","scenario":null},{"value":"7,23E-01","module":"C3","scenario":null},{"value":"1,39E-04","module":"C4","scenario":null},{"value":"-1,93E+00","module":"D","scenario":null},{"value":"3,00E+01","module":"A1A3","scenario":null}]},{"parameter":"PERM","unit":"","values":[{"value":"0,00E+00","module":"A1","scenario":null},{"value":"0,00E+00","module":"A2","scenario":null},{"value":"0,00E+00","module":"A3","scenario":null},{"value":"0,00E+00","module":"C1","scenario":null},{"value":"0,00E+00","module":"C2","scenario":null},{"value":"0,00E+00","module":"C3","scenario":null},{"value":"0,00E+00","module":"C4","scenario":null},{"value":"0,00E+00","module":"D","scenario":null},{"value":"0,00E+00","module":"A1A3","scenario":null}]},{"parameter":"PERT","unit":"MJ","values":[{"value":"2,77E+01","module":"A1","scenario":null},{"value":"1,34E-01","module":"A2","scenario":null},{"value":"2,13E+00","module":"A3","scenario":null},{"value":"0,00E+00","module":"C1","scenario":null},{"value":"8,87E-03","module":"C2","scenario":null},{"value":"7,23E-01","module":"C3","scenario":null},{"value":"1,39E-04","module":"C4","scenario":null},{"value":"-1,93E+00","module":"D","scenario":null},{"value":"3,00E+01","module":"A1A3","scenario":null}]},{"parameter":"PENRE","unit":"MJ","values":[{"value":"1,44E+02","module":"A1","scenario":null},{"value":"5,15E+00","module":"A2","scenario":null},{"value":"9,30E+00","module":"A3","scenario":null},{"value":"0,00E+00","module":"C1","scenario":null},{"value":"1,59E-01","module":"C2","scenario":null},{"value":"1,86E+01","module":"C3","scenario":null},{"value":"1,03E-03","module":"C4","scenario":null},{"value":"-2,08E+01","module":"D","scenario":null},{"value":"1,58E+02","module":"A1A3","scenario":null}]},{"parameter":"PENRM","unit":"MJ","values":[{"value":"2,14E+01","module":"A1","scenario":null},{"value":"0,00E+00","module":"A2","scenario":null},{"value":"0,00E+00","module":"A3","scenario":null},{"value":"0,00E+00","module":"C1","scenario":null},{"value":"0,00E+00","module":"C2","scenario":null},{"value":"-1,65E+01","module":"C3","scenario":null},{"value":"0,00E+00","module":"C4","scenario":null},{"value":"0,00E+00","module":"D","scenario":null},{"value":"2,14E+01","module":"A1A3","scenario":null}]},{"parameter":"PENRT","unit":"MJ","values":[{"value":"1,65E+02","module":"A1","scenario":null},{"value":"5,15E+00","module":"A2","scenario":null},{"value":"9,30E+00","module":"A3","scenario":null},{"value":"0,00E+00","module":"C1","scenario":null},{"value":"1,59E-01","module":"C2","scenario":null},{"value":"2,07E+00","module":"C3","scenario":null},{"value":"1,03E-03","module":"C4","scenario":null},{"value":"-2,08E+01","module":"D","scenario":null},{"value":"1,79E+02","module":"A1A3","scenario":null}]},{"parameter":"SM","unit":"kg","values":[{"value":"1,07E-01","module":"A1","scenario":null},{"value":"0,00E+00","module":"A2","scenario":null},{"value":"0,00E+00","module":"A3","scenario":null},{"value":"0,00E+00","module":"C1","scenario":null},{"value":"0,00E+00","module":"C2","scenario":null},{"value":"0,00E+00","module":"C3","scenario":null},{"value":"0,00E+00","module":"C4","scenario":null},{"value":"0,00E+00","module":"D","scenario":null},{"value":"1,07E-01","module":"A1A3","scenario":null}]},{"parameter":"RSF","unit":"MJ","values":[{"value":"0,00E+00","module":"A1","scenario":null},{"value":"0,00E+00","module":"A2","scenario":null},{"value":"0,00E+00","module":"A3","scenario":null},{"value":"0,00E+00","module":"C1","scenario":null},{"value":"0,00E+00","module":"C2","scenario":null},{"value":"0,00E+00","module":"C3","scenario":null},{"value":"0,00E+00","module":"C4","scenario":null},{"value":"0,00E+00","module":"D","scenario":null},{"value":"0,00E+00","module":"A1A3","scenario":null}]},{"parameter":"NRSF","unit":"MJ","values":[{"value":"0,00E+00","module":"A1","scenario":null},{"value":"0,00E+00","module":"A2","scenario":null},{"value":"0,00E+00","module":"A3","scenario":null},{"value":"0,00E+00","module":"C1","scenario":null},{"value":"0,00E+00","module":"C2","scenario":null},{"value":"0,00E+00","module":"C3","scenario":null},{"value":"0,00E+00","module":"C4","scenario":null},{"value":"0,00E+00","module":"D","scenario":null},{"value":"0,00E+00","module":"A1A3","scenario":null}]},{"parameter":"FW","unit":"m3","values":[{"value":"1,11E+00","module":"A1","scenario":null},{"value":"1,58E-04","module":"A2","scenario":null},{"value":"2,77E-03","module":"A3","scenario":null},{"value":"0,00E+00","module":"C1","scenario":null},{"value":"1,02E-05","module":"C2","scenario":null},{"value":"1,20E-02","module":"C3","scenario":null},{"value":"2,55E-07","module":"C4","scenario":null},{"value":"-4,55E-03","module":"D","scenario":null},{"value":"1,11E+00","module":"A1A3","scenario":null}]}],"end_of_life_waste":[{"parameter":"HWD","unit":"kg","values":[{"value":"4,37E-05","module":"A1","scenario":null},{"value":"1,35E-10","module":"A2","scenario":null},{"value":"1,39E-08","module":"A3","scenario":null},{"value":"0,00E+00","module":"C1","scenario":null},{"value":"8,02E-12","module":"C2","scenario":null},{"value":"4,40E-10","module":"C3","scenario":null},{"value":"1,10E-13","module":"C4","scenario":null},{"value":"-1,54E-09","module":"D","scenario":null},{"value":"4,37E-05","module":"A1A3","scenario":null}]},{"parameter":"NHWD","unit":"kg","values":[{"value":"6,21E-01","module":"A1","scenario":null},{"value":"6,24E-04","module":"A2","scenario":null},{"value":"1,18E-02","module":"A3","scenario":null},{"value":"0,00E+00","module":"C1","scenario":null},{"value":"2,36E-05","module":"C2","scenario":null},{"value":"8,00E-02","module":"C3","scenario":null},{"value":"5,16E-03","module":"C4","scenario":null},{"value":"-2,47E-02","module":"D","scenario":null},{"value":"6,33E-01","module":"A1A3","scenario":null}]},{"parameter":"RWD","unit":"kg","values":[{"value":"2,82E-03","module":"A1","scenario":null},{"value":"5,94E-06","module":"A2","scenario":null},{"value":"1,02E-03","module":"A3","scenario":null},{"value":"0,00E+00","module":"C1","scenario":null},{"value":"1,93E-07","module":"C2","scenario":null},{"value":"2,16E-04","module":"C3","scenario":null},{"value":"1,08E-08","module":"C4","scenario":null},{"value":"-7,52E-04","module":"D","scenario":null},{"value":"3,85E-03","module":"A1A3","scenario":null}]}],"end_of_life_flow":[{"parameter":"CRU","unit":"kg","values":[{"value":"0,00E+00","module":"A1","scenario":null},{"value":"0,00E+00","module":"A2","scenario":null},{"value":"0,00E+00","module":"A3","scenario":null},{"value":"0,00E+00","module":"C1","scenario":null},{"value":"0,00E+00","module":"C2","scenario":null},{"value":"0,00E+00","module":"C3","scenario":null},{"value":"0,00E+00","module":"C4","scenario":null},{"value":"0,00E+00","module":"D","scenario":null},{"value":"0,00E+00","module":"A1A3","scenario":null}]},{"parameter":"MFR","unit":"kg","values":[{"value":"0,00E+00","module":"A1","scenario":null},{"value":"0,00E+00","module":"A2","scenario":null},{"value":"0,00E+00","module":"A3","scenario":null},{"value":"0,00E+00","module":"C1","scenario":null},{"value":"0,00E+00","module":"C2","scenario":null},{"value":"7,36E-01","module":"C3","scenario":null},{"value":"0,00E+00","module":"C4","scenario":null},{"value":"0,00E+00","module":"D","scenario":null},{"value":"0,00E+00","module":"A1A3","scenario":null}]},{"parameter":"MER","unit":"kg","values":[{"value":"0,00E+00","module":"A1","scenario":null},{"value":"0,00E+00","module":"A2","scenario":null},{"value":"0,00E+00","module":"A3","scenario":null},{"value":"0,00E+00","module":"C1","scenario":null},{"value":"0,00E+00","module":"C2","scenario":null},{"value":"4,69E-01","module":"C3","scenario":null},{"value":"0,00E+00","module":"C4","scenario":null},{"value":"0,00E+00","module":"D","scenario":null},{"value":"0,00E+00","module":"A1A3","scenario":null}]},{"parameter":"EEE","unit":"MJ","values":[{"value":"0,00E+00","module":"A1","scenario":null},{"value":"0,00E+00","module":"A2","scenario":null},{"value":"0,00E+00","module":"A3","scenario":null},{"value":"0,00E+00","module":"C1","scenario":null},{"value":"0,00E+00","module":"C2","scenario":null},{"value":"0,00E+00","module":"C3","scenario":null},{"value":"0,00E+00","module":"C4","scenario":null},{"value":"2,58E+00","module":"D","scenario":null},{"value":"0,00E+00","module":"A1A3","scenario":null}]},{"parameter":"EET","unit":"MJ","values":[{"value":"0,00E+00","module":"A1","scenario":null},{"value":"0,00E+00","module":"A2","scenario":null},{"value":"0,00E+00","module":"A3","scenario":null},{"value":"0,00E+00","module":"C1","scenario":null},{"value":"0,00E+00","module":"C2","scenario":null},{"value":"0,00E+00","module":"C3","scenario":null},{"value":"0,00E+00","module":"C4","scenario":null},{"value":"4,61E+00","module":"D","scenario":null},{"value":"0,00E+00","module":"A1A3","scenario":null}]}]}