{"product_name":"Getuftete Fliesen mit einem Polmaterial aus Polyamid 6, einem maximalen Poleinsatzgewicht von 720 g/m2 und einer EcoFlex Statera Beschichtung","epd_id":"EPD-IVC-20220243-CBB1-EN","declared_unit":{"unit":"m2","amount":1},"compliance":["DIN EN 15804+A2","ISO 14025"],"producer_name":"IVC group","environmental_impact":[{"parameter":"GWP-total","unit":"kg CO2-eq","values":[{"value":"1,00E+01","module":"A1-A3","scenario":null},{"value":"2,77E-01","module":"A4","scenario":null},{"value":"7,76E-01","module":"A5","scenario":null},{"value":"0,00E+00","module":"B1","scenario":null},{"value":"5,49E-01","module":"B2","scenario":null},{"value":"0,00E+00","module":"C1","scenario":null},{"value":"1,53E-02","module":"C2","scenario":null},{"value":"4,89E+00","module":"C3","scenario":"S2"},{"value":"4,95E+00","module":"C3","scenario":"S3"},{"value":"3,19E-01","module":"C4","scenario":null},{"value":"-9,42E-02","module":"D","scenario":"S0"},{"value":"0,00E+00","module":"D","scenario":"S1"},{"value":"-1,16E+00","module":"D","scenario":"S2"},{"value":"-3,50E-01","module":"D","scenario":"S3"}]},{"parameter":"GWP-fossil","unit":"kg CO2-eq","values":[{"value":"1,02E+01","module":"A1-A3","scenario":null},{"value":"2,72E-01","module":"A4","scenario":null},{"value":"5,86E-01","module":"A5","scenario":null},{"value":"0,00E+00","module":"B1","scenario":null},{"value":"3,48E-01","module":"B2","scenario":null},{"value":"0,00E+00","module":"C1","scenario":null},{"value":"1,50E-02","module":"C2","scenario":null},{"value":"4,89E+00","module":"C3","scenario":"S2"},{"value":"4,95E+00","module":"C3","scenario":"S3"},{"value":"3,19E-01","module":"C4","scenario":null},{"value":"-9,37E-02","module":"D","scenario":"S0"},{"value":"0,00E+00","module":"D","scenario":"S1"},{"value":"-1,15E+00","module":"D","scenario":"S2"},{"value":"-3,50E-01","module":"D","scenario":"S3"}]},{"parameter":"GWP-biogenic","unit":"kg CO2-eq","values":[{"value":"-1,73E-01","module":"A1-A3","scenario":null},{"value":"3,51E-03","module":"A4","scenario":null},{"value":"1,90E-01","module":"A5","scenario":null},{"value":"0,00E+00","module":"B1","scenario":null},{"value":"4,16E-03","module":"B2","scenario":null},{"value":"0,00E+00","module":"C1","scenario":null},{"value":"1,94E-04","module":"C2","scenario":null},{"value":"6,94E-04","module":"C3","scenario":"S2"},{"value":"1,39E-03","module":"C3","scenario":"S3"},{"value":"0,00E+00","module":"C4","scenario":null},{"value":"-4,77E-04","module":"D","scenario":"S0"},{"value":"0,00E+00","module":"D","scenario":"S1"},{"value":"-5,78E-03","module":"D","scenario":"S2"},{"value":"-1,88E-05","module":"D","scenario":"S3"}]},{"parameter":"GWP-luluc","unit":"kg CO2-eq","values":[{"value":"2,79E-03","module":"A1-A3","scenario":null},{"value":"1,54E-03","module":"A4","scenario":null},{"value":"1,42E-04","module":"A5","scenario":null},{"value":"0,00E+00","module":"B1","scenario":null},{"value":"1,96E-01","module":"B2","scenario":null},{"value":"0,00E+00","module":"C1","scenario":null},{"value":"8,48E-05","module":"C2","scenario":null},{"value":"2,68E-04","module":"C3","scenario":"S2"},{"value":"4,85E-04","module":"C3","scenario":"S3"},{"value":"1,55E-04","module":"C4","scenario":null},{"value":"-1,02E-05","module":"D","scenario":"S0"},{"value":"0,00E+00","module":"D","scenario":"S1"},{"value":"-1,24E-04","module":"D","scenario":"S2"},{"value":"-1,68E-04","module":"D","scenario":"S3"}]},{"parameter":"ODP","unit":"kg CFC11-eq","values":[{"value":"2,24E-11","module":"A1-A3","scenario":null},{"value":"1,65E-14","module":"A4","scenario":null},{"value":"6,89E-13","module":"A5","scenario":null},{"value":"0,00E+00","module":"B1","scenario":null},{"value":"3,41E-08","module":"B2","scenario":null},{"value":"0,00E+00","module":"C1","scenario":null},{"value":"9,11E-16","module":"C2","scenario":null},{"value":"4,23E-13","module":"C3","scenario":"S2"},{"value":"7,62E-13","module":"C3","scenario":"S3"},{"value":"4,28E-13","module":"C4","scenario":null},{"value":"-6,28E-13","module":"D","scenario":"S0"},{"value":"0,00E+00","module":"D","scenario":"S1"},{"value":"-7,55E-12","module":"D","scenario":"S2"},{"value":"-7,26E-13","module":"D","scenario":"S3"}]},{"parameter":"AP","unit":"mol H+-eq","values":[{"value":"1,64E-02","module":"A1-A3","scenario":null},{"value":"1,64E-03","module":"A4","scenario":null},{"value":"6,84E-04","module":"A5","scenario":null},{"value":"0,00E+00","module":"B1","scenario":null},{"value":"8,32E-04","module":"B2","scenario":null},{"value":"0,00E+00","module":"C1","scenario":null},{"value":"9,06E-05","module":"C2","scenario":null},{"value":"4,16E-03","module":"C3","scenario":"S2"},{"value":"4,44E-03","module":"C3","scenario":"S3"},{"value":"9,44E-04","module":"C4","scenario":null},{"value":"-1,23E-04","module":"D","scenario":"S0"},{"value":"0,00E+00","module":"D","scenario":"S1"},{"value":"-1,49E-03","module":"D","scenario":"S2"},{"value":"-1,03E-03","module":"D","scenario":"S3"}]},{"parameter":"POCP","unit":"kg NMVOC-eq","values":[{"value":"1,58E-02","module":"A1-A3","scenario":null},{"value":"1,52E-03","module":"A4","scenario":null},{"value":"6,83E-04","module":"A5","scenario":null},{"value":"4,18E-04","module":"B1","scenario":null},{"value":"9,83E-04","module":"B2","scenario":null},{"value":"0,00E+00","module":"C1","scenario":null},{"value":"8,41E-05","module":"C2","scenario":null},{"value":"5,10E-03","module":"C3","scenario":"S2"},{"value":"5,34E-03","module":"C3","scenario":"S3"},{"value":"6,72E-04","module":"C4","scenario":null},{"value":"-9,34E-05","module":"D","scenario":"S0"},{"value":"0,00E+00","module":"D","scenario":"S1"},{"value":"-1,14E-03","module":"D","scenario":"S2"},{"value":"-1,09E-03","module":"D","scenario":"S3"}]},{"parameter":"ADPE","unit":"kg Sb-eq","values":[{"value":"1,60E-06","module":"A1-A3","scenario":null},{"value":"2,31E-08","module":"A4","scenario":null},{"value":"4,97E-08","module":"A5","scenario":null},{"value":"0,00E+00","module":"B1","scenario":null},{"value":"2,30E-07","module":"B2","scenario":null},{"value":"0,00E+00","module":"C1","scenario":null},{"value":"1,27E-09","module":"C2","scenario":null},{"value":"2,75E-08","module":"C3","scenario":"S2"},{"value":"3,69E-08","module":"C3","scenario":"S3"},{"value":"2,21E-08","module":"C4","scenario":null},{"value":"-1,41E-08","module":"D","scenario":"S0"},{"value":"0,00E+00","module":"D","scenario":"S1"},{"value":"-1,70E-07","module":"D","scenario":"S2"},{"value":"-3,36E-08","module":"D","scenario":"S3"}]},{"parameter":"ADPF","unit":"MJ","values":[{"value":"2,31E+02","module":"A1-A3","scenario":null},{"value":"3,69E+00","module":"A4","scenario":null},{"value":"7,16E+00","module":"A5","scenario":null},{"value":"0,00E+00","module":"B1","scenario":null},{"value":"5,90E+00","module":"B2","scenario":null},{"value":"0,00E+00","module":"C1","scenario":null},{"value":"2,03E-01","module":"C2","scenario":null},{"value":"3,15E+00","module":"C3","scenario":"S2"},{"value":"4,08E+00","module":"C3","scenario":"S3"},{"value":"4,52E+00","module":"C4","scenario":null},{"value":"-1,59E+00","module":"D","scenario":"S0"},{"value":"0,00E+00","module":"D","scenario":"S1"},{"value":"-1,96E+01","module":"D","scenario":"S2"},{"value":"-5,51E+01","module":"D","scenario":"S3"}]},{"parameter":"WDP","unit":"m3 world-eq. Deprived","values":[{"value":"4,51E-01","module":"A1-A3","scenario":null},{"value":"2,47E-03","module":"A4","scenario":null},{"value":"4,60E-02","module":"A5","scenario":null},{"value":"0,00E+00","module":"B1","scenario":null},{"value":"9,99E-02","module":"B2","scenario":null},{"value":"0,00E+00","module":"C1","scenario":null},{"value":"1,36E-04","module":"C2","scenario":null},{"value":"6,95E-01","module":"C3","scenario":"S2"},{"value":"7,01E-01","module":"C3","scenario":"S3"},{"value":"-3,38E-03","module":"C4","scenario":null},{"value":"-9,79E-03","module":"D","scenario":"S0"},{"value":"0,00E+00","module":"D","scenario":"S1"},{"value":"-1,18E-01","module":"D","scenario":"S2"},{"value":"-5,52E-02","module":"D","scenario":"S3"}]},{"parameter":"EP-freshwater","unit":"kg P-eq","values":[{"value":"1,65E-05","module":"A1-A3","scenario":null},{"value":"8,23E-07","module":"A4","scenario":null},{"value":"5,53E-07","module":"A5","scenario":null},{"value":"0,00E+00","module":"B1","scenario":null},{"value":"5,19E-06","module":"B2","scenario":null},{"value":"0,00E+00","module":"C1","scenario":null},{"value":"4,54E-08","module":"C2","scenario":null},{"value":"9,47E-07","module":"C3","scenario":"S2"},{"value":"1,13E-06","module":"C3","scenario":"S3"},{"value":"5,95E-05","module":"C4","scenario":null},{"value":"-1,28E-07","module":"D","scenario":"S0"},{"value":"0,00E+00","module":"D","scenario":"S1"},{"value":"-1,54E-06","module":"D","scenario":"S2"},{"value":"-4,33E-07","module":"D","scenario":"S3"}]},{"parameter":"EP-marine","unit":"kg N-eq","values":[{"value":"4,63E-03","module":"A1-A3","scenario":null},{"value":"8,06E-04","module":"A4","scenario":null},{"value":"2,27E-04","module":"A5","scenario":null},{"value":"0,00E+00","module":"B1","scenario":null},{"value":"1,97E-04","module":"B2","scenario":null},{"value":"0,00E+00","module":"C1","scenario":null},{"value":"4,45E-05","module":"C2","scenario":null},{"value":"1,98E-03","module":"C3","scenario":"S2"},{"value":"2,11E-03","module":"C3","scenario":"S3"},{"value":"2,09E-04","module":"C4","scenario":null},{"value":"-3,33E-05","module":"D","scenario":"S0"},{"value":"0,00E+00","module":"D","scenario":"S1"},{"value":"-4,07E-04","module":"D","scenario":"S2"},{"value":"-3,57E-04","module":"D","scenario":"S3"}]},{"parameter":"EP-terrestrial","unit":"mol N-eq.","values":[{"value":"4,39E-02","module":"A1-A3","scenario":null},{"value":"8,92E-03","module":"A4","scenario":null},{"value":"2,33E-03","module":"A5","scenario":null},{"value":"0,00E+00","module":"B1","scenario":null},{"value":"2,83E-03","module":"B2","scenario":null},{"value":"0,00E+00","module":"C1","scenario":null},{"value":"4,92E-04","module":"C2","scenario":null},{"value":"2,21E-02","module":"C3","scenario":"S2"},{"value":"2,34E-02","module":"C3","scenario":"S3"},{"value":"2,29E-03","module":"C4","scenario":null},{"value":"-3,57E-04","module":"D","scenario":"S0"},{"value":"0,00E+00","module":"D","scenario":"S1"},{"value":"-4,37E-03","module":"D","scenario":"S2"},{"value":"-3,91E-03","module":"D","scenario":"S3"}]}],"additional_environmental_impact":[{"parameter":"PM","unit":"Disease incidence","values":[{"value":"1,40E-07","module":"A1-A3","scenario":null},{"value":"9,49E-09","module":"A4","scenario":null},{"value":"5,28E-09","module":"A5","scenario":null},{"value":"0,00E+00","module":"B1","scenario":null},{"value":"6,84E-08","module":"B2","scenario":null},{"value":"0,00E+00","module":"C1","scenario":null},{"value":"5,23E-10","module":"C2","scenario":null},{"value":"2,32E-08","module":"C3","scenario":"S2"},{"value":"2,49E-08","module":"C3","scenario":"S3"},{"value":"9,07E-09","module":"C4","scenario":null},{"value":"-1,02E-09","module":"D","scenario":"S0"},{"value":"0,00E+00","module":"D","scenario":"S1"},{"value":"0,00E+00","module":"D","scenario":"S2"},{"value":"-3,31E-08","module":"D","scenario":"S3"}]},{"parameter":"ETP-fw","unit":"CTUe","values":[{"value":"1,12E+02","module":"A1-A3","scenario":null},{"value":"2,56E+00","module":"A4","scenario":null},{"value":"3,50E+00","module":"A5","scenario":null},{"value":"3,60E-03","module":"B1","scenario":null},{"value":"2,69E+00","module":"B2","scenario":null},{"value":"0,00E+00","module":"C1","scenario":null},{"value":"1,41E-01","module":"C2","scenario":null},{"value":"1,73E+00","module":"C3","scenario":"S2"},{"value":"2,26E+00","module":"C3","scenario":"S3"},{"value":"4,42E+00","module":"C4","scenario":null},{"value":"-3,47E-01","module":"D","scenario":"S0"},{"value":"0,00E+00","module":"D","scenario":"S1"},{"value":"0,00E+00","module":"D","scenario":"S2"},{"value":"-9,33E+00","module":"D","scenario":"S3"}]},{"parameter":"HTP-c","unit":"CTUh","values":[{"value":"3,37E-09","module":"A1-A3","scenario":null},{"value":"5,17E-11","module":"A4","scenario":null},{"value":"1,06E-10","module":"A5","scenario":null},{"value":"0,00E+00","module":"B1","scenario":null},{"value":"6,21E-10","module":"B2","scenario":null},{"value":"0,00E+00","module":"C1","scenario":null},{"value":"2,85E-12","module":"C2","scenario":null},{"value":"8,19E-11","module":"C3","scenario":"S2"},{"value":"9,42E-11","module":"C3","scenario":"S3"},{"value":"1,99E-10","module":"C4","scenario":null},{"value":"-1,60E-11","module":"D","scenario":"S0"},{"value":"0,00E+00","module":"D","scenario":"S1"},{"value":"0,00E+00","module":"D","scenario":"S2"},{"value":"-8,48E-11","module":"D","scenario":"S3"}]},{"parameter":"HTP-nc","unit":"CTUh","values":[{"value":"1,28E-07","module":"A1-A3","scenario":null},{"value":"3,07E-09","module":"A4","scenario":null},{"value":"4,15E-09","module":"A5","scenario":null},{"value":"2,60E-11","module":"B1","scenario":null},{"value":"9,46E-09","module":"B2","scenario":null},{"value":"0,00E+00","module":"C1","scenario":null},{"value":"1,69E-10","module":"C2","scenario":null},{"value":"6,13E-09","module":"C3","scenario":"S2"},{"value":"6,74E-09","module":"C3","scenario":"S3"},{"value":"1,66E-08","module":"C4","scenario":null},{"value":"-6,16E-10","module":"D","scenario":"S0"},{"value":"0,00E+00","module":"D","scenario":"S1"},{"value":"0,00E+00","module":"D","scenario":"S2"},{"value":"-4,43E-09","module":"D","scenario":"S3"}]},{"parameter":"SQP","unit":"-","values":[{"value":null,"module":"A1-A3","scenario":null},{"value":null,"module":"A4","scenario":null},{"value":null,"module":"A5","scenario":null},{"value":null,"module":"B1","scenario":null},{"value":null,"module":"B2","scenario":null},{"value":null,"module":"C1","scenario":null},{"value":null,"module":"C2","scenario":null},{"value":null,"module":"C3","scenario":"S2"},{"value":null,"module":"C3","scenario":"S3"},{"value":null,"module":"C4","scenario":null},{"value":null,"module":"D","scenario":"S0"},{"value":null,"module":"D","scenario":"S1"},{"value":null,"module":"D","scenario":"S2"},{"value":null,"module":"D","scenario":"S3"}]}],"resource_use":[{"parameter":"PERE","unit":"MJ","values":[{"value":"2,02E+01","module":"A1-A3","scenario":null},{"value":"2,10E-01","module":"A4","scenario":null},{"value":"8,77E-01","module":"A5","scenario":null},{"value":"0,00E+00","module":"B1","scenario":null},{"value":"3,69E+00","module":"B2","scenario":null},{"value":"0,00E+00","module":"C1","scenario":null},{"value":"1,16E-02","module":"C2","scenario":null},{"value":"5,51E-01","module":"C3","scenario":"S2"},{"value":"8,12E-01","module":"C3","scenario":"S3"},{"value":"3,72E-01","module":"C4","scenario":null},{"value":"-4,34E-01","module":"D","scenario":"S0"},{"value":"0,00E+00","module":"D","scenario":"S1"},{"value":"-5,22E+00","module":"D","scenario":"S2"},{"value":"-4,33E-01","module":"D","scenario":"S3"}]},{"parameter":"PERM","unit":"","values":[{"value":"2,38E-01","module":"A1-A3","scenario":null},{"value":"0,00E+00","module":"A4","scenario":null},{"value":"-2,38E-01","module":"A5","scenario":null},{"value":"0,00E+00","module":"B1","scenario":null},{"value":"0,00E+00","module":"B2","scenario":null},{"value":"0,00E+00","module":"C1","scenario":null},{"value":"0,00E+00","module":"C2","scenario":null},{"value":"0,00E+00","module":"C3","scenario":"S2"},{"value":"0,00E+00","module":"C3","scenario":"S3"},{"value":"0,00E+00","module":"C4","scenario":null},{"value":"0,00E+00","module":"D","scenario":"S0"},{"value":"0,00E+00","module":"D","scenario":"S1"},{"value":"0,00E+00","module":"D","scenario":"S2"},{"value":"0,00E+00","module":"D","scenario":"S3"}]},{"parameter":"PERT","unit":"MJ","values":[{"value":"2,04E+01","module":"A1-A3","scenario":null},{"value":"2,10E-01","module":"A4","scenario":null},{"value":"6,39E-01","module":"A5","scenario":null},{"value":"0,00E+00","module":"B1","scenario":null},{"value":"3,69E+00","module":"B2","scenario":null},{"value":"0,00E+00","module":"C1","scenario":null},{"value":"1,16E-02","module":"C2","scenario":null},{"value":"5,51E-01","module":"C3","scenario":"S2"},{"value":"8,12E-01","module":"C3","scenario":"S3"},{"value":"3,72E-01","module":"C4","scenario":null},{"value":"-4,34E-01","module":"D","scenario":"S0"},{"value":"0,00E+00","module":"D","scenario":"S1"},{"value":"-5,22E+00","module":"D","scenario":"S2"},{"value":"-4,33E-01","module":"D","scenario":"S3"}]},{"parameter":"PENRE","unit":"MJ","values":[{"value":"1,67E+02","module":"A1-A3","scenario":null},{"value":"3,69E+00","module":"A4","scenario":null},{"value":"8,89E+00","module":"A5","scenario":null},{"value":"0,00E+00","module":"B1","scenario":null},{"value":"5,90E+00","module":"B2","scenario":null},{"value":"0,00E+00","module":"C1","scenario":null},{"value":"2,04E-01","module":"C2","scenario":null},{"value":"6,54E+01","module":"C3","scenario":"S2"},{"value":"6,63E+01","module":"C3","scenario":"S3"},{"value":"4,52E+00","module":"C4","scenario":null},{"value":"-1,59E+00","module":"D","scenario":"S0"},{"value":"0,00E+00","module":"D","scenario":"S1"},{"value":"-1,96E+01","module":"D","scenario":"S2"},{"value":"-5,51E+01","module":"D","scenario":"S3"}]},{"parameter":"PENRM","unit":"MJ","values":[{"value":"6,40E+01","module":"A1-A3","scenario":null},{"value":"0,00E+00","module":"A4","scenario":null},{"value":"-1,72E+00","module":"A5","scenario":null},{"value":"0,00E+00","module":"B1","scenario":null},{"value":"0,00E+00","module":"B2","scenario":null},{"value":"0,00E+00","module":"C1","scenario":null},{"value":"0,00E+00","module":"C2","scenario":null},{"value":"-6,23E+01","module":"C3","scenario":"S2"},{"value":"-6,23E+01","module":"C3","scenario":"S3"},{"value":"0,00E+00","module":"C4","scenario":null},{"value":"0,00E+00","module":"D","scenario":"S0"},{"value":"0,00E+00","module":"D","scenario":"S1"},{"value":"0,00E+00","module":"D","scenario":"S2"},{"value":"0,00E+00","module":"D","scenario":"S3"}]},{"parameter":"PENRT","unit":"MJ","values":[{"value":"2,31E+02","module":"A1-A3","scenario":null},{"value":"3,69E+00","module":"A4","scenario":null},{"value":"7,17E+00","module":"A5","scenario":null},{"value":"0,00E+00","module":"B1","scenario":null},{"value":"5,90E+00","module":"B2","scenario":null},{"value":"0,00E+00","module":"C1","scenario":null},{"value":"2,04E-01","module":"C2","scenario":null},{"value":"3,15E+00","module":"C3","scenario":"S2"},{"value":"4,08E+00","module":"C3","scenario":"S3"},{"value":"4,52E+00","module":"C4","scenario":null},{"value":"-1,59E+00","module":"D","scenario":"S0"},{"value":"0,00E+00","module":"D","scenario":"S1"},{"value":"-1,96E+01","module":"D","scenario":"S2"},{"value":"-5,51E+01","module":"D","scenario":"S3"}]},{"parameter":"SM","unit":"kg","values":[{"value":"1,06E-01","module":"A1-A3","scenario":null},{"value":"0,00E+00","module":"A4","scenario":null},{"value":"3,18E-03","module":"A5","scenario":null},{"value":"0,00E+00","module":"B1","scenario":null},{"value":"0,00E+00","module":"B2","scenario":null},{"value":"0,00E+00","module":"C1","scenario":null},{"value":"0,00E+00","module":"C2","scenario":null},{"value":"0,00E+00","module":"C3","scenario":"S2"},{"value":"0,00E+00","module":"C3","scenario":"S3"},{"value":"0,00E+00","module":"C4","scenario":null},{"value":"0,00E+00","module":"D","scenario":"S0"},{"value":"0,00E+00","module":"D","scenario":"S1"},{"value":"0,00E+00","module":"D","scenario":"S2"},{"value":"1,44E+00","module":"D","scenario":"S3"}]},{"parameter":"RSF","unit":"MJ","values":[{"value":"0,00E+00","module":"A1-A3","scenario":null},{"value":"0,00E+00","module":"A4","scenario":null},{"value":"0,00E+00","module":"A5","scenario":null},{"value":"0,00E+00","module":"B1","scenario":null},{"value":"0,00E+00","module":"B2","scenario":null},{"value":"0,00E+00","module":"C1","scenario":null},{"value":"0,00E+00","module":"C2","scenario":null},{"value":"0,00E+00","module":"C3","scenario":"S2"},{"value":"0,00E+00","module":"C3","scenario":"S3"},{"value":"0,00E+00","module":"C4","scenario":null},{"value":"0,00E+00","module":"D","scenario":"S0"},{"value":"0,00E+00","module":"D","scenario":"S1"},{"value":"0,00E+00","module":"D","scenario":"S2"},{"value":"0,00E+00","module":"D","scenario":"S3"}]},{"parameter":"NRSF","unit":"MJ","values":[{"value":"0,00E+00","module":"A1-A3","scenario":null},{"value":"0,00E+00","module":"A4","scenario":null},{"value":"0,00E+00","module":"A5","scenario":null},{"value":"0,00E+00","module":"B1","scenario":null},{"value":"0,00E+00","module":"B2","scenario":null},{"value":"0,00E+00","module":"C1","scenario":null},{"value":"0,00E+00","module":"C2","scenario":null},{"value":"0,00E+00","module":"C3","scenario":"S2"},{"value":"0,00E+00","module":"C3","scenario":"S3"},{"value":"0,00E+00","module":"C4","scenario":null},{"value":"0,00E+00","module":"D","scenario":"S0"},{"value":"0,00E+00","module":"D","scenario":"S1"},{"value":"0,00E+00","module":"D","scenario":"S2"},{"value":"0,00E+00","module":"D","scenario":"S3"}]},{"parameter":"FW","unit":"m3","values":[{"value":"3,24E-02","module":"A1-A3","scenario":null},{"value":"2,37E-04","module":"A4","scenario":null},{"value":"1,74E-03","module":"A5","scenario":null},{"value":"0,00E+00","module":"B1","scenario":null},{"value":"3,34E-03","module":"B2","scenario":null},{"value":"0,00E+00","module":"C1","scenario":null},{"value":"1,31E-05","module":"C2","scenario":null},{"value":"1,65E-02","module":"C3","scenario":"S2"},{"value":"1,67E-02","module":"C3","scenario":"S3"},{"value":"5,29E-05","module":"C4","scenario":null},{"value":"-4,15E-04","module":"D","scenario":"S0"},{"value":"0,00E+00","module":"D","scenario":"S1"},{"value":"-4,99E-03","module":"D","scenario":"S2"},{"value":"-4,81E-03","module":"D","scenario":"S3"}]}],"end_of_life_waste":[{"parameter":"HWD","unit":"kg","values":[{"value":"5,70E-08","module":"A1-A3","scenario":null},{"value":"1,77E-11","module":"A4","scenario":null},{"value":"1,73E-09","module":"A5","scenario":null},{"value":"0,00E+00","module":"B1","scenario":null},{"value":"4,19E-05","module":"B2","scenario":null},{"value":"0,00E+00","module":"C1","scenario":null},{"value":"9,76E-13","module":"C2","scenario":null},{"value":"4,61E-10","module":"C3","scenario":"S2"},{"value":"4,99E-10","module":"C3","scenario":"S3"},{"value":"6,97E-10","module":"C4","scenario":null},{"value":"-2,16E-10","module":"D","scenario":"S0"},{"value":"0,00E+00","module":"D","scenario":"S1"},{"value":"-2,68E-09","module":"D","scenario":"S2"},{"value":"-9,92E-11","module":"D","scenario":"S3"}]},{"parameter":"NHWD","unit":"kg","values":[{"value":"1,97E-01","module":"A1-A3","scenario":null},{"value":"5,30E-04","module":"A4","scenario":null},{"value":"4,68E-02","module":"A5","scenario":null},{"value":"0,00E+00","module":"B1","scenario":null},{"value":"7,30E-03","module":"B2","scenario":null},{"value":"0,00E+00","module":"C1","scenario":null},{"value":"2,92E-05","module":"C2","scenario":null},{"value":"1,35E+00","module":"C3","scenario":"S2"},{"value":"1,35E+00","module":"C3","scenario":"S3"},{"value":"4,48E+00","module":"C4","scenario":null},{"value":"-8,02E-04","module":"D","scenario":"S0"},{"value":"0,00E+00","module":"D","scenario":"S1"},{"value":"-9,75E-03","module":"D","scenario":"S2"},{"value":"-1,15E-03","module":"D","scenario":"S3"}]},{"parameter":"RWD","unit":"kg","values":[{"value":"4,52E-03","module":"A1-A3","scenario":null},{"value":"4,55E-06","module":"A4","scenario":null},{"value":"1,40E-04","module":"A5","scenario":null},{"value":"0,00E+00","module":"B1","scenario":null},{"value":"3,76E-04","module":"B2","scenario":null},{"value":"0,00E+00","module":"C1","scenario":null},{"value":"2,51E-07","module":"C2","scenario":null},{"value":"1,19E-04","module":"C3","scenario":"S2"},{"value":"1,87E-04","module":"C3","scenario":"S3"},{"value":"5,55E-05","module":"C4","scenario":null},{"value":"-1,24E-04","module":"D","scenario":"S0"},{"value":"0,00E+00","module":"D","scenario":"S1"},{"value":"-1,50E-03","module":"D","scenario":"S2"},{"value":"-8,03E-05","module":"D","scenario":"S3"}]}],"end_of_life_flow":[{"parameter":"CRU","unit":"kg","values":[{"value":"0,00E+00","module":"A1-A3","scenario":null},{"value":"0,00E+00","module":"A4","scenario":null},{"value":"0,00E+00","module":"A5","scenario":null},{"value":"0,00E+00","module":"B1","scenario":null},{"value":"0,00E+00","module":"B2","scenario":null},{"value":"0,00E+00","module":"C1","scenario":null},{"value":"0,00E+00","module":"C2","scenario":null},{"value":"0,00E+00","module":"C3","scenario":"S2"},{"value":"0,00E+00","module":"C3","scenario":"S3"},{"value":"0,00E+00","module":"C4","scenario":null},{"value":"0,00E+00","module":"D","scenario":"S0"},{"value":"0,00E+00","module":"D","scenario":"S1"},{"value":"0,00E+00","module":"D","scenario":"S2"},{"value":"0,00E+00","module":"D","scenario":"S3"}]},{"parameter":"MFR","unit":"kg","values":[{"value":"1,45E-02","module":"A1-A3","scenario":null},{"value":"0,00E+00","module":"A4","scenario":null},{"value":"1,22E-01","module":"A5","scenario":null},{"value":"0,00E+00","module":"B1","scenario":null},{"value":"0,00E+00","module":"B2","scenario":null},{"value":"0,00E+00","module":"C1","scenario":null},{"value":"0,00E+00","module":"C2","scenario":null},{"value":"0,00E+00","module":"C3","scenario":"S2"},{"value":"1,44E+00","module":"C3","scenario":"S3"},{"value":"0,00E+00","module":"C4","scenario":null},{"value":"0,00E+00","module":"D","scenario":"S0"},{"value":"0,00E+00","module":"D","scenario":"S1"},{"value":"0,00E+00","module":"D","scenario":"S2"},{"value":"0,00E+00","module":"D","scenario":"S3"}]},{"parameter":"MER","unit":"kg","values":[{"value":"0,00E+00","module":"A1-A3","scenario":null},{"value":"0,00E+00","module":"A4","scenario":null},{"value":"0,00E+00","module":"A5","scenario":null},{"value":"0,00E+00","module":"B1","scenario":null},{"value":"0,00E+00","module":"B2","scenario":null},{"value":"0,00E+00","module":"C1","scenario":null},{"value":"0,00E+00","module":"C2","scenario":null},{"value":"0,00E+00","module":"C3","scenario":"S2"},{"value":"0,00E+00","module":"C3","scenario":"S3"},{"value":"0,00E+00","module":"C4","scenario":null},{"value":"0,00E+00","module":"D","scenario":"S0"},{"value":"0,00E+00","module":"D","scenario":"S1"},{"value":"0,00E+00","module":"D","scenario":"S2"},{"value":"0,00E+00","module":"D","scenario":"S3"}]},{"parameter":"EEE","unit":"MJ","values":[{"value":"0,00E+00","module":"A1-A3","scenario":null},{"value":"0,00E+00","module":"A4","scenario":null},{"value":"4,18E-01","module":"A5","scenario":null},{"value":"0,00E+00","module":"B1","scenario":null},{"value":"0,00E+00","module":"B2","scenario":null},{"value":"0,00E+00","module":"C1","scenario":null},{"value":"0,00E+00","module":"C2","scenario":null},{"value":"5,02E+00","module":"C3","scenario":"S2"},{"value":"0,00E+00","module":"C3","scenario":"S3"},{"value":"0,00E+00","module":"C4","scenario":null},{"value":"0,00E+00","module":"D","scenario":"S0"},{"value":"0,00E+00","module":"D","scenario":"S1"},{"value":"0,00E+00","module":"D","scenario":"S2"},{"value":"0,00E+00","module":"D","scenario":"S3"}]},{"parameter":"EET","unit":"MJ","values":[{"value":"0,00E+00","module":"A1-A3","scenario":null},{"value":"0,00E+00","module":"A4","scenario":null},{"value":"7,63E-01","module":"A5","scenario":null},{"value":"0,00E+00","module":"B1","scenario":null},{"value":"0,00E+00","module":"B2","scenario":null},{"value":"0,00E+00","module":"C1","scenario":null},{"value":"0,00E+00","module":"C2","scenario":null},{"value":"9,59E+00","module":"C3","scenario":"S2"},{"value":"6,23E+01","module":"C3","scenario":"S3"},{"value":"0,00E+00","module":"C4","scenario":null},{"value":"0,00E+00","module":"D","scenario":"S0"},{"value":"0,00E+00","module":"D","scenario":"S1"},{"value":"0,00E+00","module":"D","scenario":"S2"},{"value":"0,00E+00","module":"D","scenario":"S3"}]}]}