{"product_name":"Synwer\u00ae \u2013 Head J 230","epd_id":"EPD-Synwer-192-EN","declared_unit":{"unit":"m2","amount":1},"compliance":["EN 15804+A2","ISO 14025"],"producer_name":"Synwer GmbH","environmental_impact":[{"parameter":"GWP-total","unit":"kg CO2-eq","values":[{"value":"6,47E-01","module":"A1","scenario":"Standard scenario"},{"value":"2,04E-02","module":"A2","scenario":"Standard scenario"},{"value":"2,13E-01","module":"A3","scenario":"Standard scenario"},{"value":"0,00E+00","module":"C1","scenario":"Standard scenario"},{"value":"4,66E-03","module":"C2","scenario":"Standard scenario"},{"value":"5,89E-01","module":"C3","scenario":"Standard scenario"},{"value":"0,00E+00","module":"C4","scenario":"Standard scenario"},{"value":"-4,23E-01","module":"D","scenario":"Standard scenario"},{"value":"8,80E-01","module":"A1A3","scenario":null}]},{"parameter":"GWP-fossil","unit":"kg CO2-eq","values":[{"value":"6,51E-01","module":"A1","scenario":"Standard scenario"},{"value":"2,03E-02","module":"A2","scenario":"Standard scenario"},{"value":"2,30E-01","module":"A3","scenario":"Standard scenario"},{"value":"0,00E+00","module":"C1","scenario":"Standard scenario"},{"value":"4,66E-03","module":"C2","scenario":"Standard scenario"},{"value":"5,89E-01","module":"C3","scenario":"Standard scenario"},{"value":"0,00E+00","module":"C4","scenario":"Standard scenario"},{"value":"-4,03E-01","module":"D","scenario":"Standard scenario"},{"value":"9,01E-01","module":"A1A3","scenario":null}]},{"parameter":"GWP-biogenic","unit":"kg CO2-eq","values":[{"value":"-4,41E-03","module":"A1","scenario":"Standard scenario"},{"value":"9,39E-06","module":"A2","scenario":"Standard scenario"},{"value":"-1,76E-02","module":"A3","scenario":"Standard scenario"},{"value":"0,00E+00","module":"C1","scenario":"Standard scenario"},{"value":"2,15E-06","module":"C2","scenario":"Standard scenario"},{"value":"1,24E-05","module":"C3","scenario":"Standard scenario"},{"value":"0,00E+00","module":"C4","scenario":"Standard scenario"},{"value":"-1,94E-02","module":"D","scenario":"Standard scenario"},{"value":"-2,20E-02","module":"A1A3","scenario":null}]},{"parameter":"GWP-luluc","unit":"kg CO2-eq","values":[{"value":"3,12E-04","module":"A1","scenario":"Standard scenario"},{"value":"7,45E-06","module":"A2","scenario":"Standard scenario"},{"value":"3,25E-04","module":"A3","scenario":"Standard scenario"},{"value":"0,00E+00","module":"C1","scenario":"Standard scenario"},{"value":"1,71E-06","module":"C2","scenario":"Standard scenario"},{"value":"1,29E-06","module":"C3","scenario":"Standard scenario"},{"value":"0,00E+00","module":"C4","scenario":"Standard scenario"},{"value":"-2,88E-04","module":"D","scenario":"Standard scenario"},{"value":"6,44E-04","module":"A1A3","scenario":null}]},{"parameter":"ODP","unit":"kg CFC11-eq","values":[{"value":"1,55E-08","module":"A1","scenario":"Standard scenario"},{"value":"4,49E-09","module":"A2","scenario":"Standard scenario"},{"value":"8,00E-09","module":"A3","scenario":"Standard scenario"},{"value":"0,00E+00","module":"C1","scenario":"Standard scenario"},{"value":"1,03E-09","module":"C2","scenario":"Standard scenario"},{"value":"6,80E-10","module":"C3","scenario":"Standard scenario"},{"value":"0,00E+00","module":"C4","scenario":"Standard scenario"},{"value":"-3,28E-08","module":"D","scenario":"Standard scenario"},{"value":"2,80E-08","module":"A1A3","scenario":null}]},{"parameter":"AP","unit":"mol H+-eq","values":[{"value":"2,39E-03","module":"A1","scenario":"Standard scenario"},{"value":"1,18E-04","module":"A2","scenario":"Standard scenario"},{"value":"7,39E-04","module":"A3","scenario":"Standard scenario"},{"value":"0,00E+00","module":"C1","scenario":"Standard scenario"},{"value":"2,70E-05","module":"C2","scenario":"Standard scenario"},{"value":"1,01E-04","module":"C3","scenario":"Standard scenario"},{"value":"0,00E+00","module":"C4","scenario":"Standard scenario"},{"value":"-7,52E-04","module":"D","scenario":"Standard scenario"},{"value":"3,25E-03","module":"A1A3","scenario":null}]},{"parameter":"POCP","unit":"kg NMVOC-eq","values":[{"value":"1,87E-03","module":"A1","scenario":"Standard scenario"},{"value":"1,31E-04","module":"A2","scenario":"Standard scenario"},{"value":"4,31E-04","module":"A3","scenario":"Standard scenario"},{"value":"0,00E+00","module":"C1","scenario":"Standard scenario"},{"value":"3,00E-05","module":"C2","scenario":"Standard scenario"},{"value":"1,25E-04","module":"C3","scenario":"Standard scenario"},{"value":"0,00E+00","module":"C4","scenario":"Standard scenario"},{"value":"-4,40E-04","module":"D","scenario":"Standard scenario"},{"value":"2,43E-03","module":"A1A3","scenario":null}]},{"parameter":"ADPE","unit":"kg Sb-eq","values":[{"value":"7,58E-06","module":"A1","scenario":"Standard scenario"},{"value":"5,15E-07","module":"A2","scenario":"Standard scenario"},{"value":"1,31E-06","module":"A3","scenario":"Standard scenario"},{"value":"0,00E+00","module":"C1","scenario":"Standard scenario"},{"value":"1,18E-07","module":"C2","scenario":"Standard scenario"},{"value":"1,00E-07","module":"C3","scenario":"Standard scenario"},{"value":"0,00E+00","module":"C4","scenario":"Standard scenario"},{"value":"-7,38E-07","module":"D","scenario":"Standard scenario"},{"value":"9,40E-06","module":"A1A3","scenario":null}]},{"parameter":"ADPF","unit":"MJ","values":[{"value":"1,97E+01","module":"A1","scenario":"Standard scenario"},{"value":"3,07E-01","module":"A2","scenario":"Standard scenario"},{"value":"3,21E+00","module":"A3","scenario":"Standard scenario"},{"value":"0,00E+00","module":"C1","scenario":"Standard scenario"},{"value":"7,02E-02","module":"C2","scenario":"Standard scenario"},{"value":"6,89E-02","module":"C3","scenario":"Standard scenario"},{"value":"0,00E+00","module":"C4","scenario":"Standard scenario"},{"value":"-5,92E+00","module":"D","scenario":"Standard scenario"},{"value":"2,32E+01","module":"A1A3","scenario":null}]},{"parameter":"WDP","unit":"m3 world-eq. Deprived","values":[{"value":"5,20E-01","module":"A1","scenario":"Standard scenario"},{"value":"1,10E-03","module":"A2","scenario":"Standard scenario"},{"value":"6,22E-02","module":"A3","scenario":"Standard scenario"},{"value":"0,00E+00","module":"C1","scenario":"Standard scenario"},{"value":"2,51E-04","module":"C2","scenario":"Standard scenario"},{"value":"2,34E-03","module":"C3","scenario":"Standard scenario"},{"value":"0,00E+00","module":"C4","scenario":"Standard scenario"},{"value":"-8,78E-03","module":"D","scenario":"Standard scenario"},{"value":"5,83E-01","module":"A1A3","scenario":null}]},{"parameter":"EP-freshwater","unit":"kg P-eq","values":[{"value":"1,61E-05","module":"A1","scenario":"Standard scenario"},{"value":"2,05E-07","module":"A2","scenario":"Standard scenario"},{"value":"2,62E-05","module":"A3","scenario":"Standard scenario"},{"value":"0,00E+00","module":"C1","scenario":"Standard scenario"},{"value":"4,70E-08","module":"C2","scenario":"Standard scenario"},{"value":"6,79E-08","module":"C3","scenario":"Standard scenario"},{"value":"0,00E+00","module":"C4","scenario":"Standard scenario"},{"value":"-3,60E-05","module":"D","scenario":"Standard scenario"},{"value":"4,25E-05","module":"A1A3","scenario":null}]},{"parameter":"EP-marine","unit":"kg N-eq","values":[{"value":"4,18E-04","module":"A1","scenario":"Standard scenario"},{"value":"4,16E-05","module":"A2","scenario":"Standard scenario"},{"value":"1,50E-04","module":"A3","scenario":"Standard scenario"},{"value":"0,00E+00","module":"C1","scenario":"Standard scenario"},{"value":"9,52E-06","module":"C2","scenario":"Standard scenario"},{"value":"5,00E-05","module":"C3","scenario":"Standard scenario"},{"value":"0,00E+00","module":"C4","scenario":"Standard scenario"},{"value":"-1,39E-04","module":"D","scenario":"Standard scenario"},{"value":"6,10E-04","module":"A1A3","scenario":null}]},{"parameter":"EP-terrestrial","unit":"mol N-eq.","values":[{"value":"4,37E-03","module":"A1","scenario":"Standard scenario"},{"value":"4,58E-04","module":"A2","scenario":"Standard scenario"},{"value":"1,79E-03","module":"A3","scenario":"Standard scenario"},{"value":"0,00E+00","module":"C1","scenario":"Standard scenario"},{"value":"1,05E-04","module":"C2","scenario":"Standard scenario"},{"value":"5,22E-04","module":"C3","scenario":"Standard scenario"},{"value":"0,00E+00","module":"C4","scenario":"Standard scenario"},{"value":"-2,04E-03","module":"D","scenario":"Standard scenario"},{"value":"6,62E-03","module":"A1A3","scenario":null}]}],"additional_environmental_impact":[{"parameter":"PM","unit":"Disease incidence","values":[{"value":"2,29E-08","module":"A1","scenario":"Standard scenario"},{"value":"1,83E-09","module":"A2","scenario":"Standard scenario"},{"value":"6,18E-09","module":"A3","scenario":"Standard scenario"},{"value":"0,00E+00","module":"C1","scenario":"Standard scenario"},{"value":"4,19E-10","module":"C2","scenario":"Standard scenario"},{"value":"4,53E-10","module":"C3","scenario":"Standard scenario"},{"value":"0,00E+00","module":"C4","scenario":"Standard scenario"},{"value":"-2,65E-09","module":"D","scenario":"Standard scenario"},{"value":"3,09E-08","module":"A1A3","scenario":null}]},{"parameter":"ETP-fw","unit":"CTUe","values":[{"value":"7,33E+00","module":"A1","scenario":"Standard scenario"},{"value":"2,74E-01","module":"A2","scenario":"Standard scenario"},{"value":"3,49E+00","module":"A3","scenario":"Standard scenario"},{"value":"0,00E+00","module":"C1","scenario":"Standard scenario"},{"value":"6,26E-02","module":"C2","scenario":"Standard scenario"},{"value":"2,14E-01","module":"C3","scenario":"Standard scenario"},{"value":"0,00E+00","module":"C4","scenario":"Standard scenario"},{"value":"-2,17E+00","module":"D","scenario":"Standard scenario"},{"value":"1,11E+01","module":"A1A3","scenario":null}]},{"parameter":"HTP-c","unit":"CTUh","values":[{"value":"1,82E-10","module":"A1","scenario":"Standard scenario"},{"value":"8,87E-12","module":"A2","scenario":"Standard scenario"},{"value":"6,74E-11","module":"A3","scenario":"Standard scenario"},{"value":"0,00E+00","module":"C1","scenario":"Standard scenario"},{"value":"2,03E-12","module":"C2","scenario":"Standard scenario"},{"value":"2,26E-11","module":"C3","scenario":"Standard scenario"},{"value":"0,00E+00","module":"C4","scenario":"Standard scenario"},{"value":"-4,95E-11","module":"D","scenario":"Standard scenario"},{"value":"2,58E-10","module":"A1A3","scenario":null}]},{"parameter":"HTP-nc","unit":"CTUh","values":[{"value":"5,83E-09","module":"A1","scenario":"Standard scenario"},{"value":"2,99E-10","module":"A2","scenario":"Standard scenario"},{"value":"2,33E-09","module":"A3","scenario":"Standard scenario"},{"value":"0,00E+00","module":"C1","scenario":"Standard scenario"},{"value":"6,85E-11","module":"C2","scenario":"Standard scenario"},{"value":"8,86E-10","module":"C3","scenario":"Standard scenario"},{"value":"0,00E+00","module":"C4","scenario":"Standard scenario"},{"value":"-1,78E-09","module":"D","scenario":"Standard scenario"},{"value":"8,46E-09","module":"A1A3","scenario":null}]},{"parameter":"SQP","unit":"-","values":[{"value":"1,43E+00","module":"A1","scenario":"Standard scenario"},{"value":"2,66E-01","module":"A2","scenario":"Standard scenario"},{"value":"2,91E+00","module":"A3","scenario":"Standard scenario"},{"value":"0,00E+00","module":"C1","scenario":"Standard scenario"},{"value":"6,09E-02","module":"C2","scenario":"Standard scenario"},{"value":"1,86E-02","module":"C3","scenario":"Standard scenario"},{"value":"0,00E+00","module":"C4","scenario":"Standard scenario"},{"value":"-6,11E-01","module":"D","scenario":"Standard scenario"},{"value":"4,61E+00","module":"A1A3","scenario":null}]},{"parameter":"IRP","unit":"kBq U235-eq","values":[{"value":"1,54E-02","module":"A1","scenario":"Standard scenario"},{"value":"1,29E-03","module":"A2","scenario":"Standard scenario"},{"value":"8,08E-03","module":"A3","scenario":"Standard scenario"},{"value":"0,00E+00","module":"C1","scenario":"Standard scenario"},{"value":"2,94E-04","module":"C2","scenario":"Standard scenario"},{"value":"9,92E-05","module":"C3","scenario":"Standard scenario"},{"value":"0,00E+00","module":"C4","scenario":"Standard scenario"},{"value":"-1,13E-02","module":"D","scenario":"Standard scenario"},{"value":"2,48E-02","module":"A1A3","scenario":null}]}],"resource_use":[{"parameter":"PERE","unit":"MJ","values":[{"value":"5,41E-01","module":"A1","scenario":"Standard scenario"},{"value":"3,84E-03","module":"A2","scenario":"Standard scenario"},{"value":"5,91E-01","module":"A3","scenario":"Standard scenario"},{"value":"0,00E+00","module":"C1","scenario":"Standard scenario"},{"value":"8,79E-04","module":"C2","scenario":"Standard scenario"},{"value":"1,41E-03","module":"C3","scenario":"Standard scenario"},{"value":"0,00E+00","module":"C4","scenario":"Standard scenario"},{"value":"-4,05E-01","module":"D","scenario":"Standard scenario"},{"value":"1,14E+00","module":"A1A3","scenario":null}]},{"parameter":"PERM","unit":"","values":[{"value":"0,00E+00","module":"A1","scenario":"Standard scenario"},{"value":"0,00E+00","module":"A2","scenario":"Standard scenario"},{"value":"7,96E-02","module":"A3","scenario":"Standard scenario"},{"value":"0,00E+00","module":"C1","scenario":"Standard scenario"},{"value":"0,00E+00","module":"C2","scenario":"Standard scenario"},{"value":"0,00E+00","module":"C3","scenario":"Standard scenario"},{"value":"0,00E+00","module":"C4","scenario":"Standard scenario"},{"value":"0,00E+00","module":"D","scenario":"Standard scenario"},{"value":"7,96E-02","module":"A1A3","scenario":null}]},{"parameter":"PERT","unit":"MJ","values":[{"value":"5,41E-01","module":"A1","scenario":"Standard scenario"},{"value":"3,84E-03","module":"A2","scenario":"Standard scenario"},{"value":"6,74E-01","module":"A3","scenario":"Standard scenario"},{"value":"0,00E+00","module":"C1","scenario":"Standard scenario"},{"value":"8,79E-04","module":"C2","scenario":"Standard scenario"},{"value":"1,41E-03","module":"C3","scenario":"Standard scenario"},{"value":"0,00E+00","module":"C4","scenario":"Standard scenario"},{"value":"-4,05E-01","module":"D","scenario":"Standard scenario"},{"value":"1,22E+00","module":"A1A3","scenario":null}]},{"parameter":"PENRE","unit":"MJ","values":[{"value":"1,36E+01","module":"A1","scenario":"Standard scenario"},{"value":"3,26E-01","module":"A2","scenario":"Standard scenario"},{"value":"3,06E+00","module":"A3","scenario":"Standard scenario"},{"value":"0,00E+00","module":"C1","scenario":"Standard scenario"},{"value":"7,46E-02","module":"C2","scenario":"Standard scenario"},{"value":"7,52E-02","module":"C3","scenario":"Standard scenario"},{"value":"0,00E+00","module":"C4","scenario":"Standard scenario"},{"value":"-6,45E+00","module":"D","scenario":"Standard scenario"},{"value":"1,70E+01","module":"A1A3","scenario":null}]},{"parameter":"PENRM","unit":"MJ","values":[{"value":"7,51E+00","module":"A1","scenario":"Standard scenario"},{"value":"0,00E+00","module":"A2","scenario":"Standard scenario"},{"value":"3,25E-01","module":"A3","scenario":"Standard scenario"},{"value":"0,00E+00","module":"C1","scenario":"Standard scenario"},{"value":"0,00E+00","module":"C2","scenario":"Standard scenario"},{"value":"0,00E+00","module":"C3","scenario":"Standard scenario"},{"value":"0,00E+00","module":"C4","scenario":"Standard scenario"},{"value":"0,00E+00","module":"D","scenario":"Standard scenario"},{"value":"7,83E+00","module":"A1A3","scenario":null}]},{"parameter":"PENRT","unit":"MJ","values":[{"value":"2,11E+01","module":"A1","scenario":"Standard scenario"},{"value":"3,26E-01","module":"A2","scenario":"Standard scenario"},{"value":"3,44E+00","module":"A3","scenario":"Standard scenario"},{"value":"0,00E+00","module":"C1","scenario":"Standard scenario"},{"value":"7,46E-02","module":"C2","scenario":"Standard scenario"},{"value":"7,52E-02","module":"C3","scenario":"Standard scenario"},{"value":"0,00E+00","module":"C4","scenario":"Standard scenario"},{"value":"-6,45E+00","module":"D","scenario":"Standard scenario"},{"value":"2,49E+01","module":"A1A3","scenario":null}]},{"parameter":"SM","unit":"kg","values":[{"value":"0,00E+00","module":"A1","scenario":"Standard scenario"},{"value":"0,00E+00","module":"A2","scenario":"Standard scenario"},{"value":"0,00E+00","module":"A3","scenario":"Standard scenario"},{"value":"0,00E+00","module":"C1","scenario":"Standard scenario"},{"value":"0,00E+00","module":"C2","scenario":"Standard scenario"},{"value":"0,00E+00","module":"C3","scenario":"Standard scenario"},{"value":"0,00E+00","module":"C4","scenario":"Standard scenario"},{"value":"0,00E+00","module":"D","scenario":"Standard scenario"},{"value":"0,00E+00","module":"A1A3","scenario":null}]},{"parameter":"RSF","unit":"MJ","values":[{"value":"0,00E+00","module":"A1","scenario":"Standard scenario"},{"value":"0,00E+00","module":"A2","scenario":"Standard scenario"},{"value":"0,00E+00","module":"A3","scenario":"Standard scenario"},{"value":"0,00E+00","module":"C1","scenario":"Standard scenario"},{"value":"0,00E+00","module":"C2","scenario":"Standard scenario"},{"value":"0,00E+00","module":"C3","scenario":"Standard scenario"},{"value":"0,00E+00","module":"C4","scenario":"Standard scenario"},{"value":"0,00E+00","module":"D","scenario":"Standard scenario"},{"value":"0,00E+00","module":"A1A3","scenario":null}]},{"parameter":"NRSF","unit":"MJ","values":[{"value":"0,00E+00","module":"A1","scenario":"Standard scenario"},{"value":"0,00E+00","module":"A2","scenario":"Standard scenario"},{"value":"0,00E+00","module":"A3","scenario":"Standard scenario"},{"value":"0,00E+00","module":"C1","scenario":"Standard scenario"},{"value":"0,00E+00","module":"C2","scenario":"Standard scenario"},{"value":"0,00E+00","module":"C3","scenario":"Standard scenario"},{"value":"0,00E+00","module":"C4","scenario":"Standard scenario"},{"value":"0,00E+00","module":"D","scenario":"Standard scenario"},{"value":"0,00E+00","module":"A1A3","scenario":null}]},{"parameter":"FW","unit":"m3","values":[{"value":"9,80E-03","module":"A1","scenario":"Standard scenario"},{"value":"3,74E-05","module":"A2","scenario":"Standard scenario"},{"value":"2,29E-03","module":"A3","scenario":"Standard scenario"},{"value":"0,00E+00","module":"C1","scenario":"Standard scenario"},{"value":"8,55E-06","module":"C2","scenario":"Standard scenario"},{"value":"9,70E-05","module":"C3","scenario":"Standard scenario"},{"value":"0,00E+00","module":"C4","scenario":"Standard scenario"},{"value":"-1,39E-03","module":"D","scenario":"Standard scenario"},{"value":"1,21E-02","module":"A1A3","scenario":null}]}],"end_of_life_waste":[{"parameter":"HWD","unit":"kg","values":[{"value":"3,20E-06","module":"A1","scenario":"Standard scenario"},{"value":"7,77E-07","module":"A2","scenario":"Standard scenario"},{"value":"1,20E-06","module":"A3","scenario":"Standard scenario"},{"value":"0,00E+00","module":"C1","scenario":"Standard scenario"},{"value":"1,78E-07","module":"C2","scenario":"Standard scenario"},{"value":"5,95E-07","module":"C3","scenario":"Standard scenario"},{"value":"0,00E+00","module":"C4","scenario":"Standard scenario"},{"value":"-4,39E-06","module":"D","scenario":"Standard scenario"},{"value":"5,18E-06","module":"A1A3","scenario":null}]},{"parameter":"NHWD","unit":"kg","values":[{"value":"3,17E-02","module":"A1","scenario":"Standard scenario"},{"value":"1,95E-02","module":"A2","scenario":"Standard scenario"},{"value":"1,80E-02","module":"A3","scenario":"Standard scenario"},{"value":"0,00E+00","module":"C1","scenario":"Standard scenario"},{"value":"4,45E-03","module":"C2","scenario":"Standard scenario"},{"value":"5,97E-03","module":"C3","scenario":"Standard scenario"},{"value":"0,00E+00","module":"C4","scenario":"Standard scenario"},{"value":"-1,35E-02","module":"D","scenario":"Standard scenario"},{"value":"6,92E-02","module":"A1A3","scenario":null}]},{"parameter":"RWD","unit":"kg","values":[{"value":"1,32E-05","module":"A1","scenario":"Standard scenario"},{"value":"2,01E-06","module":"A2","scenario":"Standard scenario"},{"value":"9,92E-06","module":"A3","scenario":"Standard scenario"},{"value":"0,00E+00","module":"C1","scenario":"Standard scenario"},{"value":"4,61E-07","module":"C2","scenario":"Standard scenario"},{"value":"1,33E-07","module":"C3","scenario":"Standard scenario"},{"value":"0,00E+00","module":"C4","scenario":"Standard scenario"},{"value":"-1,47E-05","module":"D","scenario":"Standard scenario"},{"value":"2,51E-05","module":"A1A3","scenario":null}]}],"end_of_life_flow":[{"parameter":"CRU","unit":"kg","values":[{"value":"0,00E+00","module":"A1","scenario":"Standard scenario"},{"value":"0,00E+00","module":"A2","scenario":"Standard scenario"},{"value":"0,00E+00","module":"A3","scenario":"Standard scenario"},{"value":"0,00E+00","module":"C1","scenario":"Standard scenario"},{"value":"0,00E+00","module":"C2","scenario":"Standard scenario"},{"value":"0,00E+00","module":"C3","scenario":"Standard scenario"},{"value":"0,00E+00","module":"C4","scenario":"Standard scenario"},{"value":"0,00E+00","module":"D","scenario":"Standard scenario"},{"value":"0,00E+00","module":"A1A3","scenario":null}]},{"parameter":"MFR","unit":"kg","values":[{"value":"0,00E+00","module":"A1","scenario":"Standard scenario"},{"value":"0,00E+00","module":"A2","scenario":"Standard scenario"},{"value":"1,57E-02","module":"A3","scenario":"Standard scenario"},{"value":"0,00E+00","module":"C1","scenario":"Standard scenario"},{"value":"0,00E+00","module":"C2","scenario":"Standard scenario"},{"value":"0,00E+00","module":"C3","scenario":"Standard scenario"},{"value":"0,00E+00","module":"C4","scenario":"Standard scenario"},{"value":"0,00E+00","module":"D","scenario":"Standard scenario"},{"value":"1,57E-02","module":"A1A3","scenario":null}]},{"parameter":"MER","unit":"kg","values":[{"value":"0,00E+00","module":"A1","scenario":"Standard scenario"},{"value":"0,00E+00","module":"A2","scenario":"Standard scenario"},{"value":"0,00E+00","module":"A3","scenario":"Standard scenario"},{"value":"0,00E+00","module":"C1","scenario":"Standard scenario"},{"value":"0,00E+00","module":"C2","scenario":"Standard scenario"},{"value":"0,00E+00","module":"C3","scenario":"Standard scenario"},{"value":"0,00E+00","module":"C4","scenario":"Standard scenario"},{"value":"0,00E+00","module":"D","scenario":"Standard scenario"},{"value":"0,00E+00","module":"A1A3","scenario":null}]},{"parameter":"EEE","unit":"MJ","values":[{"value":"0,00E+00","module":"A1","scenario":"Standard scenario"},{"value":"0,00E+00","module":"A2","scenario":"Standard scenario"},{"value":"7,27E-03","module":"A3","scenario":"Standard scenario"},{"value":"0,00E+00","module":"C1","scenario":"Standard scenario"},{"value":"0,00E+00","module":"C2","scenario":"Standard scenario"},{"value":"0,00E+00","module":"C3","scenario":"Standard scenario"},{"value":"0,00E+00","module":"C4","scenario":"Standard scenario"},{"value":"0,00E+00","module":"D","scenario":"Standard scenario"},{"value":"7,27E-03","module":"A1A3","scenario":null}]},{"parameter":"EET","unit":"MJ","values":[{"value":"0,00E+00","module":"A1","scenario":"Standard scenario"},{"value":"0,00E+00","module":"A2","scenario":"Standard scenario"},{"value":"1,25E-02","module":"A3","scenario":"Standard scenario"},{"value":"0,00E+00","module":"C1","scenario":"Standard scenario"},{"value":"0,00E+00","module":"C2","scenario":"Standard scenario"},{"value":"0,00E+00","module":"C3","scenario":"Standard scenario"},{"value":"0,00E+00","module":"C4","scenario":"Standard scenario"},{"value":"0,00E+00","module":"D","scenario":"Standard scenario"},{"value":"1,25E-02","module":"A1A3","scenario":null}]}]}