{"product_name":"Concrete GEN1 CIIIA ECOPact, Mix code BTL2923/001, Battersea plant, United Kingdom","epd_id":"IBU-CEI-HOL-2205120-UK2024001593-ISUE002-EN","declared_unit":{"unit":"m3","amount":1},"compliance":["EN 15804+A2","ISO 14025"],"producer_name":"Aggregate Industries","environmental_impact":[{"parameter":"GWP-total","unit":"kg CO2-eq","values":[{"value":"1,22E+02","module":"A1-A3","scenario":null},{"value":"9,99E-01","module":"A4","scenario":null},{"value":"3,21E+00","module":"A5","scenario":null},{"value":"0,00E+00","module":"B1","scenario":null},{"value":"9,00E+00","module":"C1","scenario":null},{"value":"4,29E+00","module":"C2","scenario":"Recycled"},{"value":"1,30E+00","module":"C3","scenario":"Recycled"},{"value":"0,00E+00","module":"C4","scenario":"Recycled"},{"value":"-4,15E+00","module":"D","scenario":"Recycled"}]},{"parameter":"GWP-fossil","unit":"kg CO2-eq","values":[{"value":"1,22E+02","module":"A1-A3","scenario":null},{"value":"9,99E-01","module":"A4","scenario":null},{"value":"3,20E+00","module":"A5","scenario":null},{"value":"0,00E+00","module":"B1","scenario":null},{"value":"9,00E+00","module":"C1","scenario":null},{"value":"4,29E+00","module":"C2","scenario":"Recycled"},{"value":"1,30E+00","module":"C3","scenario":"Recycled"},{"value":"0,00E+00","module":"C4","scenario":"Recycled"},{"value":"-4,15E+00","module":"D","scenario":"Recycled"}]},{"parameter":"GWP-biogenic","unit":"kg CO2-eq","values":[{"value":"1,07E-01","module":"A1-A3","scenario":null},{"value":"1,29E-04","module":"A4","scenario":null},{"value":"1,39E-03","module":"A5","scenario":null},{"value":"0,00E+00","module":"B1","scenario":null},{"value":"7,31E-04","module":"C1","scenario":null},{"value":"3,36E-04","module":"C2","scenario":"Recycled"},{"value":"7,61E-04","module":"C3","scenario":"Recycled"},{"value":"0,00E+00","module":"C4","scenario":"Recycled"},{"value":"-4,81E-03","module":"D","scenario":"Recycled"}]},{"parameter":"GWP-luluc","unit":"kg CO2-eq","values":[{"value":"8,71E-03","module":"A1-A3","scenario":null},{"value":"1,53E-05","module":"A4","scenario":null},{"value":"1,47E-04","module":"A5","scenario":null},{"value":"0,00E+00","module":"B1","scenario":null},{"value":"2,22E-04","module":"C1","scenario":null},{"value":"7,74E-05","module":"C2","scenario":"Recycled"},{"value":"1,63E-04","module":"C3","scenario":"Recycled"},{"value":"0,00E+00","module":"C4","scenario":"Recycled"},{"value":"-2,72E-04","module":"D","scenario":"Recycled"}]},{"parameter":"ODP","unit":"kg CFC11-eq","values":[{"value":"2,63E-06","module":"A1-A3","scenario":null},{"value":"2,36E-07","module":"A4","scenario":null},{"value":"4,16E-07","module":"A5","scenario":null},{"value":"0,00E+00","module":"B1","scenario":null},{"value":"2,02E-06","module":"C1","scenario":null},{"value":"9,49E-07","module":"C2","scenario":"Recycled"},{"value":"5,64E-07","module":"C3","scenario":"Recycled"},{"value":"0,00E+00","module":"C4","scenario":"Recycled"},{"value":"-7,01E-07","module":"D","scenario":"Recycled"}]},{"parameter":"AP","unit":"mol H+-eq","values":[{"value":"2,20E-01","module":"A1-A3","scenario":null},{"value":"2,48E-03","module":"A4","scenario":null},{"value":"2,04E-02","module":"A5","scenario":null},{"value":"0,00E+00","module":"B1","scenario":null},{"value":"9,70E-02","module":"C1","scenario":null},{"value":"1,46E-02","module":"C2","scenario":"Recycled"},{"value":"2,28E-02","module":"C3","scenario":"Recycled"},{"value":"0,00E+00","module":"C4","scenario":"Recycled"},{"value":"-3,08E-02","module":"D","scenario":"Recycled"}]},{"parameter":"ADPE","unit":"kg Sb-eq","values":[{"value":"3,36E-06","module":"A1-A3","scenario":null},{"value":"6,50E-08","module":"A4","scenario":null},{"value":"1,32E-07","module":"A5","scenario":null},{"value":"0,00E+00","module":"B1","scenario":null},{"value":"4,66E-07","module":"C1","scenario":null},{"value":"3,48E-07","module":"C2","scenario":"Recycled"},{"value":"1,85E-07","module":"C3","scenario":"Recycled"},{"value":"0,00E+00","module":"C4","scenario":"Recycled"},{"value":"-9,23E-07","module":"D","scenario":"Recycled"}]},{"parameter":"ADPF","unit":"MJ","values":[{"value":"8,00E+02","module":"A1-A3","scenario":null},{"value":"1,41E+01","module":"A4","scenario":null},{"value":"3,54E+01","module":"A5","scenario":null},{"value":"0,00E+00","module":"B1","scenario":null},{"value":"1,25E+02","module":"C1","scenario":null},{"value":"5,93E+01","module":"C2","scenario":"Recycled"},{"value":"7,83E+01","module":"C3","scenario":"Recycled"},{"value":"0,00E+00","module":"C4","scenario":"Recycled"},{"value":"-6,84E+01","module":"D","scenario":"Recycled"}]},{"parameter":"WDP","unit":"m3 world-eq. Deprived","values":[{"value":"1,28E+01","module":"A1-A3","scenario":null},{"value":"7,28E-04","module":"A4","scenario":null},{"value":"1,53E-01","module":"A5","scenario":null},{"value":"0,00E+00","module":"B1","scenario":null},{"value":"3,21E-02","module":"C1","scenario":null},{"value":"2,30E-02","module":"C2","scenario":"Recycled"},{"value":"5,06E-02","module":"C3","scenario":"Recycled"},{"value":"0,00E+00","module":"C4","scenario":"Recycled"},{"value":"-8,16E+00","module":"D","scenario":"Recycled"}]},{"parameter":"EP-freshwater","unit":"kg P-eq","values":[{"value":"8,99E-03","module":"A1-A3","scenario":null},{"value":"7,39E-06","module":"A4","scenario":null},{"value":"1,79E-04","module":"A5","scenario":null},{"value":"0,00E+00","module":"B1","scenario":null},{"value":"5,40E-05","module":"C1","scenario":null},{"value":"7,93E-05","module":"C2","scenario":"Recycled"},{"value":"1,17E-03","module":"C3","scenario":"Recycled"},{"value":"0,00E+00","module":"C4","scenario":"Recycled"},{"value":"-7,03E-04","module":"D","scenario":"Recycled"}]},{"parameter":"EP-marine","unit":"kg N-eq","values":[{"value":"6,76E-02","module":"A1-A3","scenario":null},{"value":"7,88E-04","module":"A4","scenario":null},{"value":"8,76E-03","module":"A5","scenario":null},{"value":"0,00E+00","module":"B1","scenario":null},{"value":"4,36E-02","module":"C1","scenario":null},{"value":"4,59E-03","module":"C2","scenario":"Recycled"},{"value":"9,99E-03","module":"C3","scenario":"Recycled"},{"value":"0,00E+00","module":"C4","scenario":"Recycled"},{"value":"-1,35E-02","module":"D","scenario":"Recycled"}]},{"parameter":"EP-terrestrial","unit":"mol N-eq.","values":[{"value":"7,59E-01","module":"A1-A3","scenario":null},{"value":"6,13E-03","module":"A4","scenario":null},{"value":"9,60E-02","module":"A5","scenario":null},{"value":"0,00E+00","module":"B1","scenario":null},{"value":"4,78E-01","module":"C1","scenario":null},{"value":"5,03E-02","module":"C2","scenario":"Recycled"},{"value":"1,07E-01","module":"C3","scenario":"Recycled"},{"value":"0,00E+00","module":"C4","scenario":"Recycled"},{"value":"-1,46E-01","module":"D","scenario":"Recycled"}]}],"additional_environmental_impact":[{"parameter":"PM","unit":"Disease incidence","values":[{"value":"2,07E-06","module":"A1-A3","scenario":null},{"value":"6,52E-08","module":"A4","scenario":null},{"value":"5,01E-07","module":"A5","scenario":null},{"value":"0,00E+00","module":"B1","scenario":null},{"value":"2,61E-06","module":"C1","scenario":null},{"value":"3,61E-07","module":"C2","scenario":"Recycled"},{"value":"5,38E-07","module":"C3","scenario":"Recycled"},{"value":"0,00E+00","module":"C4","scenario":"Recycled"},{"value":"-7,97E-07","module":"D","scenario":"Recycled"}]},{"parameter":"ETP-fw","unit":"CTUe","values":[{"value":"2,42E+02","module":"A1-A3","scenario":null},{"value":"6,35E+00","module":"A4","scenario":null},{"value":"1,10E+01","module":"A5","scenario":null},{"value":"0,00E+00","module":"B1","scenario":null},{"value":"4,15E+01","module":"C1","scenario":null},{"value":"2,85E+01","module":"C2","scenario":"Recycled"},{"value":"1,52E+01","module":"C3","scenario":"Recycled"},{"value":"0,00E+00","module":"C4","scenario":"Recycled"},{"value":"-2,16E+01","module":"D","scenario":"Recycled"}]},{"parameter":"HTP-c","unit":"CTUh","values":[{"value":"2,96E-08","module":"A1-A3","scenario":null},{"value":"9,82E-11","module":"A4","scenario":null},{"value":"4,44E-10","module":"A5","scenario":null},{"value":"0,00E+00","module":"B1","scenario":null},{"value":"5,42E-10","module":"C1","scenario":null},{"value":"3,84E-10","module":"C2","scenario":"Recycled"},{"value":"2,11E-10","module":"C3","scenario":"Recycled"},{"value":"0,00E+00","module":"C4","scenario":"Recycled"},{"value":"-7,66E-10","module":"D","scenario":"Recycled"}]},{"parameter":"HTP-nc","unit":"CTUh","values":[{"value":"1,29E-06","module":"A1-A3","scenario":null},{"value":"1,11E-08","module":"A4","scenario":null},{"value":"2,32E-08","module":"A5","scenario":null},{"value":"0,00E+00","module":"B1","scenario":null},{"value":"4,25E-08","module":"C1","scenario":null},{"value":"5,13E-08","module":"C2","scenario":"Recycled"},{"value":"1,30E-08","module":"C3","scenario":"Recycled"},{"value":"0,00E+00","module":"C4","scenario":"Recycled"},{"value":"-2,29E-08","module":"D","scenario":"Recycled"}]},{"parameter":"SQP","unit":"-","values":[{"value":"2,53E+02","module":"A1-A3","scenario":null},{"value":"7,17E+00","module":"A4","scenario":null},{"value":"4,00E+00","module":"A5","scenario":null},{"value":"0,00E+00","module":"B1","scenario":null},{"value":"7,88E-01","module":"C1","scenario":null},{"value":"5,16E-01","module":"C2","scenario":"Recycled"},{"value":"1,59E+01","module":"C3","scenario":"Recycled"},{"value":"0,00E+00","module":"C4","scenario":"Recycled"},{"value":"-2,48E+02","module":"D","scenario":"Recycled"}]},{"parameter":"IRP","unit":"kBq U235-eq","values":[{"value":"1,23E+01","module":"A1-A3","scenario":null},{"value":"6,27E-02","module":"A4","scenario":null},{"value":"3,33E-01","module":"A5","scenario":null},{"value":"0,00E+00","module":"B1","scenario":null},{"value":"5,49E-01","module":"C1","scenario":null},{"value":"2,56E-01","module":"C2","scenario":"Recycled"},{"value":"1,68E+00","module":"C3","scenario":"Recycled"},{"value":"0,00E+00","module":"C4","scenario":"Recycled"},{"value":"-1,04E+00","module":"D","scenario":"Recycled"}]}],"resource_use":[{"parameter":"PERM","unit":"","values":[{"value":"0,00E+00","module":"A1-A3","scenario":null},{"value":"0,00E+00","module":"A4","scenario":null},{"value":"0,00E+00","module":"A5","scenario":null},{"value":"0,00E+00","module":"B1","scenario":null},{"value":"0,00E+00","module":"C1","scenario":null},{"value":"0,00E+00","module":"C2","scenario":"Recycled"},{"value":"0,00E+00","module":"C3","scenario":"Recycled"},{"value":"0,00E+00","module":"C4","scenario":"Recycled"},{"value":"0,00E+00","module":"D","scenario":"Recycled"}]},{"parameter":"PENRM","unit":"MJ","values":[{"value":"3,52E+00","module":"A1-A3","scenario":null},{"value":"0,00E+00","module":"A4","scenario":null},{"value":"3,99E-02","module":"A5","scenario":null},{"value":"0,00E+00","module":"B1","scenario":null},{"value":"0,00E+00","module":"C1","scenario":null},{"value":"0,00E+00","module":"C2","scenario":"Recycled"},{"value":"0,00E+00","module":"C3","scenario":"Recycled"},{"value":"0,00E+00","module":"C4","scenario":"Recycled"},{"value":"0,00E+00","module":"D","scenario":"Recycled"}]},{"parameter":"PENRT","unit":"MJ","values":[{"value":"8,04E+02","module":"A1-A3","scenario":null},{"value":"1,41E+01","module":"A4","scenario":null},{"value":"3,55E+01","module":"A5","scenario":null},{"value":"0,00E+00","module":"B1","scenario":null},{"value":"1,25E+02","module":"C1","scenario":null},{"value":"5,93E+01","module":"C2","scenario":"Recycled"},{"value":"7,83E+01","module":"C3","scenario":"Recycled"},{"value":"0,00E+00","module":"C4","scenario":"Recycled"},{"value":"-6,84E+01","module":"D","scenario":"Recycled"}]},{"parameter":"SM","unit":"kg","values":[{"value":"1,64E+01","module":"A1-A3","scenario":null},{"value":"0,00E+00","module":"A4","scenario":null},{"value":"1,86E-01","module":"A5","scenario":null},{"value":"0,00E+00","module":"B1","scenario":null},{"value":"0,00E+00","module":"C1","scenario":null},{"value":"0,00E+00","module":"C2","scenario":"Recycled"},{"value":"0,00E+00","module":"C3","scenario":"Recycled"},{"value":"0,00E+00","module":"C4","scenario":"Recycled"},{"value":"2,32E+03","module":"D","scenario":"Recycled"}]},{"parameter":"RSF","unit":"MJ","values":[{"value":"1,12E+02","module":"A1-A3","scenario":null},{"value":"0,00E+00","module":"A4","scenario":null},{"value":"1,27E+00","module":"A5","scenario":null},{"value":"0,00E+00","module":"B1","scenario":null},{"value":"0,00E+00","module":"C1","scenario":null},{"value":"0,00E+00","module":"C2","scenario":"Recycled"},{"value":"0,00E+00","module":"C3","scenario":"Recycled"},{"value":"0,00E+00","module":"C4","scenario":"Recycled"},{"value":"0,00E+00","module":"D","scenario":"Recycled"}]},{"parameter":"NRSF","unit":"MJ","values":[{"value":"2,88E+02","module":"A1-A3","scenario":null},{"value":"0,00E+00","module":"A4","scenario":null},{"value":"3,26E+00","module":"A5","scenario":null},{"value":"0,00E+00","module":"B1","scenario":null},{"value":"0,00E+00","module":"C1","scenario":null},{"value":"0,00E+00","module":"C2","scenario":"Recycled"},{"value":"0,00E+00","module":"C3","scenario":"Recycled"},{"value":"0,00E+00","module":"C4","scenario":"Recycled"},{"value":"0,00E+00","module":"D","scenario":"Recycled"}]}],"end_of_life_waste":[{"parameter":"HWD","unit":"kg","values":[{"value":"2,37E-01","module":"A1-A3","scenario":null},{"value":"2,00E-03","module":"A4","scenario":null},{"value":"4,80E-03","module":"A5","scenario":null},{"value":"0,00E+00","module":"B1","scenario":null},{"value":"7,09E-03","module":"C1","scenario":null},{"value":"1,45E-02","module":"C2","scenario":"Recycled"},{"value":"1,27E-02","module":"C3","scenario":"Recycled"},{"value":"0,00E+00","module":"C4","scenario":"Recycled"},{"value":"-3,25E-02","module":"D","scenario":"Recycled"}]},{"parameter":"RWD","unit":"kg","values":[{"value":"1,90E-02","module":"A1-A3","scenario":null},{"value":"1,00E-04","module":"A4","scenario":null},{"value":"4,06E-04","module":"A5","scenario":null},{"value":"0,00E+00","module":"B1","scenario":null},{"value":"8,91E-04","module":"C1","scenario":null},{"value":"4,19E-04","module":"C2","scenario":"Recycled"},{"value":"5,87E-04","module":"C3","scenario":"Recycled"},{"value":"0,00E+00","module":"C4","scenario":"Recycled"},{"value":"-4,97E-04","module":"D","scenario":"Recycled"}]}],"end_of_life_flow":[{"parameter":"CRU","unit":"kg","values":[{"value":"0,00E+00","module":"A1-A3","scenario":null},{"value":"0,00E+00","module":"A4","scenario":null},{"value":"0,00E+00","module":"A5","scenario":null},{"value":"0,00E+00","module":"B1","scenario":null},{"value":"0,00E+00","module":"C1","scenario":null},{"value":"0,00E+00","module":"C2","scenario":"Recycled"},{"value":"0,00E+00","module":"C3","scenario":"Recycled"},{"value":"0,00E+00","module":"C4","scenario":"Recycled"},{"value":"0,00E+00","module":"D","scenario":"Recycled"}]},{"parameter":"MFR","unit":"kg","values":[{"value":"0,00E+00","module":"A1-A3","scenario":null},{"value":"0,00E+00","module":"A4","scenario":null},{"value":"2,65E+01","module":"A5","scenario":null},{"value":"0,00E+00","module":"B1","scenario":null},{"value":"0,00E+00","module":"C1","scenario":null},{"value":"0,00E+00","module":"C2","scenario":"Recycled"},{"value":"2,34E+03","module":"C3","scenario":"Recycled"},{"value":"0,00E+00","module":"C4","scenario":"Recycled"},{"value":"0,00E+00","module":"D","scenario":"Recycled"}]},{"parameter":"MER","unit":"kg","values":[{"value":"0,00E+00","module":"A1-A3","scenario":null},{"value":"0,00E+00","module":"A4","scenario":null},{"value":"0,00E+00","module":"A5","scenario":null},{"value":"0,00E+00","module":"B1","scenario":null},{"value":"0,00E+00","module":"C1","scenario":null},{"value":"0,00E+00","module":"C2","scenario":"Recycled"},{"value":"0,00E+00","module":"C3","scenario":"Recycled"},{"value":"0,00E+00","module":"C4","scenario":"Recycled"},{"value":"0,00E+00","module":"D","scenario":"Recycled"}]},{"parameter":"EEE","unit":"MJ","values":[{"value":"0,00E+00","module":"A1-A3","scenario":null},{"value":"0,00E+00","module":"A4","scenario":null},{"value":"0,00E+00","module":"A5","scenario":null},{"value":"0,00E+00","module":"B1","scenario":null},{"value":"0,00E+00","module":"C1","scenario":null},{"value":"0,00E+00","module":"C2","scenario":"Recycled"},{"value":"0,00E+00","module":"C3","scenario":"Recycled"},{"value":"0,00E+00","module":"C4","scenario":"Recycled"},{"value":"0,00E+00","module":"D","scenario":"Recycled"}]},{"parameter":"EET","unit":"MJ","values":[{"value":"0,00E+00","module":"A1-A3","scenario":null},{"value":"0,00E+00","module":"A4","scenario":null},{"value":"0,00E+00","module":"A5","scenario":null},{"value":"0,00E+00","module":"B1","scenario":null},{"value":"0,00E+00","module":"C1","scenario":null},{"value":"0,00E+00","module":"C2","scenario":"Recycled"},{"value":"0,00E+00","module":"C3","scenario":"Recycled"},{"value":"0,00E+00","module":"C4","scenario":"Recycled"},{"value":"0,00E+00","module":"D","scenario":"Recycled"}]}]}