{"product_name":"Concrete ECOPact C25/30Cl02D16S3, Mix code 933290, RMX Timisoara 1 plant, Romania","epd_id":"IBU-CEI-HOL-2205120-RO2025000072-ISUE001-EN","declared_unit":{"unit":"m3","amount":1},"compliance":["EN 15804+A2","ISO 14025"],"producer_name":"Holcim (Romania) SA","environmental_impact":[{"parameter":"GWP-total","unit":"kg CO2-eq","values":[{"value":"1,85E+02","module":"A1-A3","scenario":null},{"value":"3,23E+00","module":"A4","scenario":null},{"value":"1,66E+00","module":"A5","scenario":null},{"value":"-5,63E+00","module":"B1","scenario":null},{"value":"9,53E+00","module":"C1","scenario":null},{"value":"6,27E+00","module":"C2","scenario":"Recycled"},{"value":"6,27E+00","module":"C2","scenario":"Landfill"},{"value":"-1,78E-01","module":"C3","scenario":"Recycled"},{"value":"0,00E+00","module":"C3","scenario":"Landfill"},{"value":"0,00E+00","module":"C4","scenario":"Recycled"},{"value":"8,30E+00","module":"C4","scenario":"Landfill"},{"value":"-8,27E+00","module":"D","scenario":"Recycled"},{"value":"0,00E+00","module":"D","scenario":"Landfill"}]},{"parameter":"GWP-fossil","unit":"kg CO2-eq","values":[{"value":"1,85E+02","module":"A1-A3","scenario":null},{"value":"3,23E+00","module":"A4","scenario":null},{"value":"1,66E+00","module":"A5","scenario":null},{"value":"-5,63E+00","module":"B1","scenario":null},{"value":"9,53E+00","module":"C1","scenario":null},{"value":"6,27E+00","module":"C2","scenario":"Recycled"},{"value":"6,27E+00","module":"C2","scenario":"Landfill"},{"value":"-1,79E-01","module":"C3","scenario":"Recycled"},{"value":"0,00E+00","module":"C3","scenario":"Landfill"},{"value":"0,00E+00","module":"C4","scenario":"Recycled"},{"value":"8,29E+00","module":"C4","scenario":"Landfill"},{"value":"-8,24E+00","module":"D","scenario":"Recycled"},{"value":"0,00E+00","module":"D","scenario":"Landfill"}]},{"parameter":"GWP-biogenic","unit":"kg CO2-eq","values":[{"value":"2,21E-01","module":"A1-A3","scenario":null},{"value":"1,41E-03","module":"A4","scenario":null},{"value":"7,38E-04","module":"A5","scenario":null},{"value":"0,00E+00","module":"B1","scenario":null},{"value":"1,25E-03","module":"C1","scenario":null},{"value":"1,71E-03","module":"C2","scenario":"Recycled"},{"value":"1,71E-03","module":"C2","scenario":"Landfill"},{"value":"9,31E-04","module":"C3","scenario":"Recycled"},{"value":"0,00E+00","module":"C3","scenario":"Landfill"},{"value":"0,00E+00","module":"C4","scenario":"Recycled"},{"value":"5,48E-03","module":"C4","scenario":"Landfill"},{"value":"-2,61E-02","module":"D","scenario":"Recycled"},{"value":"0,00E+00","module":"D","scenario":"Landfill"}]},{"parameter":"GWP-luluc","unit":"kg CO2-eq","values":[{"value":"2,08E-02","module":"A1-A3","scenario":null},{"value":"1,41E-03","module":"A4","scenario":null},{"value":"1,29E-04","module":"A5","scenario":null},{"value":"0,00E+00","module":"B1","scenario":null},{"value":"1,01E-03","module":"C1","scenario":null},{"value":"2,43E-03","module":"C2","scenario":"Recycled"},{"value":"2,43E-03","module":"C2","scenario":"Landfill"},{"value":"3,42E-04","module":"C3","scenario":"Recycled"},{"value":"0,00E+00","module":"C3","scenario":"Landfill"},{"value":"0,00E+00","module":"C4","scenario":"Recycled"},{"value":"1,16E-02","module":"C4","scenario":"Landfill"},{"value":"-4,87E-03","module":"D","scenario":"Recycled"},{"value":"0,00E+00","module":"D","scenario":"Landfill"}]},{"parameter":"ODP","unit":"kg CFC11-eq","values":[{"value":"1,18E-05","module":"A1-A3","scenario":null},{"value":"7,47E-07","module":"A4","scenario":null},{"value":"2,76E-07","module":"A5","scenario":null},{"value":"0,00E+00","module":"B1","scenario":null},{"value":"2,06E-06","module":"C1","scenario":null},{"value":"1,43E-06","module":"C2","scenario":"Recycled"},{"value":"1,43E-06","module":"C2","scenario":"Landfill"},{"value":"5,07E-07","module":"C3","scenario":"Recycled"},{"value":"0,00E+00","module":"C3","scenario":"Landfill"},{"value":"0,00E+00","module":"C4","scenario":"Recycled"},{"value":"4,96E-06","module":"C4","scenario":"Landfill"},{"value":"-8,55E-07","module":"D","scenario":"Recycled"},{"value":"0,00E+00","module":"D","scenario":"Landfill"}]},{"parameter":"AP","unit":"mol H+-eq","values":[{"value":"4,35E-01","module":"A1-A3","scenario":null},{"value":"9,44E-03","module":"A4","scenario":null},{"value":"1,32E-02","module":"A5","scenario":null},{"value":"0,00E+00","module":"B1","scenario":null},{"value":"1,00E-01","module":"C1","scenario":null},{"value":"2,66E-02","module":"C2","scenario":"Recycled"},{"value":"2,66E-02","module":"C2","scenario":"Landfill"},{"value":"3,12E-02","module":"C3","scenario":"Recycled"},{"value":"0,00E+00","module":"C3","scenario":"Landfill"},{"value":"0,00E+00","module":"C4","scenario":"Recycled"},{"value":"1,15E-01","module":"C4","scenario":"Landfill"},{"value":"-7,62E-02","module":"D","scenario":"Recycled"},{"value":"0,00E+00","module":"D","scenario":"Landfill"}]},{"parameter":"ADPE","unit":"kg Sb-eq","values":[{"value":"1,29E-04","module":"A1-A3","scenario":null},{"value":"1,26E-05","module":"A4","scenario":null},{"value":"9,22E-07","module":"A5","scenario":null},{"value":"0,00E+00","module":"B1","scenario":null},{"value":"5,08E-06","module":"C1","scenario":null},{"value":"1,49E-05","module":"C2","scenario":"Recycled"},{"value":"1,49E-05","module":"C2","scenario":"Landfill"},{"value":"6,74E-06","module":"C3","scenario":"Recycled"},{"value":"0,00E+00","module":"C3","scenario":"Landfill"},{"value":"0,00E+00","module":"C4","scenario":"Recycled"},{"value":"2,84E-05","module":"C4","scenario":"Landfill"},{"value":"-1,32E-04","module":"D","scenario":"Recycled"},{"value":"0,00E+00","module":"D","scenario":"Landfill"}]},{"parameter":"ADPF","unit":"MJ","values":[{"value":"1,04E+03","module":"A1-A3","scenario":null},{"value":"4,93E+01","module":"A4","scenario":null},{"value":"1,96E+01","module":"A5","scenario":null},{"value":"0,00E+00","module":"B1","scenario":null},{"value":"1,32E+02","module":"C1","scenario":null},{"value":"9,68E+01","module":"C2","scenario":"Recycled"},{"value":"9,68E+01","module":"C2","scenario":"Landfill"},{"value":"6,41E+01","module":"C3","scenario":"Recycled"},{"value":"0,00E+00","module":"C3","scenario":"Landfill"},{"value":"0,00E+00","module":"C4","scenario":"Recycled"},{"value":"3,42E+02","module":"C4","scenario":"Landfill"},{"value":"-1,12E+02","module":"D","scenario":"Recycled"},{"value":"0,00E+00","module":"D","scenario":"Landfill"}]},{"parameter":"WDP","unit":"m3 world-eq. Deprived","values":[{"value":"3,38E+01","module":"A1-A3","scenario":null},{"value":"1,64E-01","module":"A4","scenario":null},{"value":"1,28E-01","module":"A5","scenario":null},{"value":"0,00E+00","module":"B1","scenario":null},{"value":"2,07E-01","module":"C1","scenario":null},{"value":"3,71E-01","module":"C2","scenario":"Recycled"},{"value":"3,71E-01","module":"C2","scenario":"Landfill"},{"value":"5,61E-01","module":"C3","scenario":"Recycled"},{"value":"0,00E+00","module":"C3","scenario":"Landfill"},{"value":"0,00E+00","module":"C4","scenario":"Recycled"},{"value":"1,54E+01","module":"C4","scenario":"Landfill"},{"value":"2,52E+01","module":"D","scenario":"Recycled"},{"value":"0,00E+00","module":"D","scenario":"Landfill"}]},{"parameter":"EP-freshwater","unit":"kg P-eq","values":[{"value":"8,42E-03","module":"A1-A3","scenario":null},{"value":"2,31E-04","module":"A4","scenario":null},{"value":"6,57E-05","module":"A5","scenario":null},{"value":"0,00E+00","module":"B1","scenario":null},{"value":"2,98E-04","module":"C1","scenario":null},{"value":"4,58E-04","module":"C2","scenario":"Recycled"},{"value":"4,58E-04","module":"C2","scenario":"Landfill"},{"value":"5,82E-04","module":"C3","scenario":"Recycled"},{"value":"0,00E+00","module":"C3","scenario":"Landfill"},{"value":"0,00E+00","module":"C4","scenario":"Recycled"},{"value":"1,12E-03","module":"C4","scenario":"Landfill"},{"value":"-2,06E-03","module":"D","scenario":"Recycled"},{"value":"0,00E+00","module":"D","scenario":"Landfill"}]},{"parameter":"EP-marine","unit":"kg N-eq","values":[{"value":"1,51E-01","module":"A1-A3","scenario":null},{"value":"1,94E-03","module":"A4","scenario":null},{"value":"5,61E-03","module":"A5","scenario":null},{"value":"0,00E+00","module":"B1","scenario":null},{"value":"4,43E-02","module":"C1","scenario":null},{"value":"8,03E-03","module":"C2","scenario":"Recycled"},{"value":"8,03E-03","module":"C2","scenario":"Landfill"},{"value":"1,06E-02","module":"C3","scenario":"Recycled"},{"value":"0,00E+00","module":"C3","scenario":"Landfill"},{"value":"0,00E+00","module":"C4","scenario":"Recycled"},{"value":"4,01E-02","module":"C4","scenario":"Landfill"},{"value":"-1,84E-02","module":"D","scenario":"Recycled"},{"value":"0,00E+00","module":"D","scenario":"Landfill"}]},{"parameter":"EP-terrestrial","unit":"mol N-eq.","values":[{"value":"1,68E+00","module":"A1-A3","scenario":null},{"value":"2,11E-02","module":"A4","scenario":null},{"value":"6,15E-02","module":"A5","scenario":null},{"value":"0,00E+00","module":"B1","scenario":null},{"value":"4,86E-01","module":"C1","scenario":null},{"value":"8,77E-02","module":"C2","scenario":"Recycled"},{"value":"8,77E-02","module":"C2","scenario":"Landfill"},{"value":"1,14E-01","module":"C3","scenario":"Recycled"},{"value":"0,00E+00","module":"C3","scenario":"Landfill"},{"value":"0,00E+00","module":"C4","scenario":"Recycled"},{"value":"4,39E-01","module":"C4","scenario":"Landfill"},{"value":"-2,30E-01","module":"D","scenario":"Recycled"},{"value":"0,00E+00","module":"D","scenario":"Landfill"}]}],"additional_environmental_impact":[{"parameter":"PM","unit":"Disease incidence","values":[{"value":"4,52E-06","module":"A1-A3","scenario":null},{"value":"2,22E-07","module":"A4","scenario":null},{"value":"3,22E-07","module":"A5","scenario":null},{"value":"0,00E+00","module":"B1","scenario":null},{"value":"2,68E-06","module":"C1","scenario":null},{"value":"7,29E-07","module":"C2","scenario":"Recycled"},{"value":"7,29E-07","module":"C2","scenario":"Landfill"},{"value":"5,49E-07","module":"C3","scenario":"Recycled"},{"value":"0,00E+00","module":"C3","scenario":"Landfill"},{"value":"0,00E+00","module":"C4","scenario":"Recycled"},{"value":"2,32E-06","module":"C4","scenario":"Landfill"},{"value":"-1,07E-06","module":"D","scenario":"Recycled"},{"value":"0,00E+00","module":"D","scenario":"Landfill"}]},{"parameter":"ETP-fw","unit":"CTUe","values":[{"value":"5,51E+02","module":"A1-A3","scenario":null},{"value":"3,99E+01","module":"A4","scenario":null},{"value":"7,09E+00","module":"A5","scenario":null},{"value":"0,00E+00","module":"B1","scenario":null},{"value":"3,67E+01","module":"C1","scenario":null},{"value":"3,27E+01","module":"C2","scenario":"Recycled"},{"value":"3,27E+01","module":"C2","scenario":"Landfill"},{"value":"3,32E+01","module":"C3","scenario":"Recycled"},{"value":"0,00E+00","module":"C3","scenario":"Landfill"},{"value":"0,00E+00","module":"C4","scenario":"Recycled"},{"value":"9,42E+01","module":"C4","scenario":"Landfill"},{"value":"-1,58E+02","module":"D","scenario":"Recycled"},{"value":"0,00E+00","module":"D","scenario":"Landfill"}]},{"parameter":"HTP-c","unit":"CTUh","values":[{"value":"3,67E-08","module":"A1-A3","scenario":null},{"value":"1,34E-09","module":"A4","scenario":null},{"value":"2,94E-10","module":"A5","scenario":null},{"value":"0,00E+00","module":"B1","scenario":null},{"value":"2,99E-09","module":"C1","scenario":null},{"value":"2,11E-09","module":"C2","scenario":"Recycled"},{"value":"2,11E-09","module":"C2","scenario":"Landfill"},{"value":"9,75E-10","module":"C3","scenario":"Recycled"},{"value":"0,00E+00","module":"C3","scenario":"Landfill"},{"value":"0,00E+00","module":"C4","scenario":"Recycled"},{"value":"5,49E-09","module":"C4","scenario":"Landfill"},{"value":"-1,23E-08","module":"D","scenario":"Recycled"},{"value":"0,00E+00","module":"D","scenario":"Landfill"}]},{"parameter":"HTP-nc","unit":"CTUh","values":[{"value":"1,57E-06","module":"A1-A3","scenario":null},{"value":"4,18E-08","module":"A4","scenario":null},{"value":"1,04E-08","module":"A5","scenario":null},{"value":"0,00E+00","module":"B1","scenario":null},{"value":"5,61E-08","module":"C1","scenario":null},{"value":"8,37E-08","module":"C2","scenario":"Recycled"},{"value":"8,37E-08","module":"C2","scenario":"Landfill"},{"value":"2,07E-08","module":"C3","scenario":"Recycled"},{"value":"0,00E+00","module":"C3","scenario":"Landfill"},{"value":"0,00E+00","module":"C4","scenario":"Recycled"},{"value":"1,42E-07","module":"C4","scenario":"Landfill"},{"value":"-2,05E-07","module":"D","scenario":"Recycled"},{"value":"0,00E+00","module":"D","scenario":"Landfill"}]},{"parameter":"SQP","unit":"-","values":[{"value":"1,31E+03","module":"A1-A3","scenario":null},{"value":"5,50E+01","module":"A4","scenario":null},{"value":"4,92E+00","module":"A5","scenario":null},{"value":"0,00E+00","module":"B1","scenario":null},{"value":"1,68E+01","module":"C1","scenario":null},{"value":"1,09E+02","module":"C2","scenario":"Recycled"},{"value":"1,09E+02","module":"C2","scenario":"Landfill"},{"value":"9,59E+00","module":"C3","scenario":"Recycled"},{"value":"0,00E+00","module":"C3","scenario":"Landfill"},{"value":"0,00E+00","module":"C4","scenario":"Recycled"},{"value":"7,19E+02","module":"C4","scenario":"Landfill"},{"value":"-2,83E+02","module":"D","scenario":"Recycled"},{"value":"0,00E+00","module":"D","scenario":"Landfill"}]},{"parameter":"IRP","unit":"kBq U235-eq","values":[{"value":"1,05E+01","module":"A1-A3","scenario":null},{"value":"2,57E-01","module":"A4","scenario":null},{"value":"1,73E-01","module":"A5","scenario":null},{"value":"0,00E+00","module":"B1","scenario":null},{"value":"5,95E-01","module":"C1","scenario":null},{"value":"4,57E-01","module":"C2","scenario":"Recycled"},{"value":"4,57E-01","module":"C2","scenario":"Landfill"},{"value":"1,75E+00","module":"C3","scenario":"Recycled"},{"value":"0,00E+00","module":"C3","scenario":"Landfill"},{"value":"0,00E+00","module":"C4","scenario":"Recycled"},{"value":"1,52E+00","module":"C4","scenario":"Landfill"},{"value":"-3,11E+00","module":"D","scenario":"Recycled"},{"value":"0,00E+00","module":"D","scenario":"Landfill"}]}],"resource_use":[{"parameter":"PERM","unit":"","values":[{"value":"3,05E+01","module":"A1-A3","scenario":null},{"value":"0,00E+00","module":"A4","scenario":null},{"value":"8,24E-02","module":"A5","scenario":null},{"value":"0,00E+00","module":"B1","scenario":null},{"value":"0,00E+00","module":"C1","scenario":null},{"value":"0,00E+00","module":"C2","scenario":"Recycled"},{"value":"0,00E+00","module":"C2","scenario":"Landfill"},{"value":"0,00E+00","module":"C3","scenario":"Recycled"},{"value":"0,00E+00","module":"C3","scenario":"Landfill"},{"value":"0,00E+00","module":"C4","scenario":"Recycled"},{"value":"0,00E+00","module":"C4","scenario":"Landfill"},{"value":"0,00E+00","module":"D","scenario":"Recycled"},{"value":"0,00E+00","module":"D","scenario":"Landfill"}]},{"parameter":"PENRM","unit":"MJ","values":[{"value":"2,42E+01","module":"A1-A3","scenario":null},{"value":"0,00E+00","module":"A4","scenario":null},{"value":"6,56E-02","module":"A5","scenario":null},{"value":"0,00E+00","module":"B1","scenario":null},{"value":"0,00E+00","module":"C1","scenario":null},{"value":"0,00E+00","module":"C2","scenario":"Recycled"},{"value":"0,00E+00","module":"C2","scenario":"Landfill"},{"value":"0,00E+00","module":"C3","scenario":"Recycled"},{"value":"0,00E+00","module":"C3","scenario":"Landfill"},{"value":"0,00E+00","module":"C4","scenario":"Recycled"},{"value":"0,00E+00","module":"C4","scenario":"Landfill"},{"value":"0,00E+00","module":"D","scenario":"Recycled"},{"value":"0,00E+00","module":"D","scenario":"Landfill"}]},{"parameter":"PENRT","unit":"MJ","values":[{"value":"1,04E+03","module":"A1-A3","scenario":null},{"value":"4,93E+01","module":"A4","scenario":null},{"value":"1,96E+01","module":"A5","scenario":null},{"value":"0,00E+00","module":"B1","scenario":null},{"value":"1,32E+02","module":"C1","scenario":null},{"value":"9,68E+01","module":"C2","scenario":"Recycled"},{"value":"9,68E+01","module":"C2","scenario":"Landfill"},{"value":"6,41E+01","module":"C3","scenario":"Recycled"},{"value":"0,00E+00","module":"C3","scenario":"Landfill"},{"value":"0,00E+00","module":"C4","scenario":"Recycled"},{"value":"3,42E+02","module":"C4","scenario":"Landfill"},{"value":"-1,12E+02","module":"D","scenario":"Recycled"},{"value":"0,00E+00","module":"D","scenario":"Landfill"}]},{"parameter":"SM","unit":"kg","values":[{"value":"2,94E+00","module":"A1-A3","scenario":null},{"value":"0,00E+00","module":"A4","scenario":null},{"value":"7,96E-03","module":"A5","scenario":null},{"value":"0,00E+00","module":"B1","scenario":null},{"value":"0,00E+00","module":"C1","scenario":null},{"value":"0,00E+00","module":"C2","scenario":"Recycled"},{"value":"0,00E+00","module":"C2","scenario":"Landfill"},{"value":"0,00E+00","module":"C3","scenario":"Recycled"},{"value":"0,00E+00","module":"C3","scenario":"Landfill"},{"value":"0,00E+00","module":"C4","scenario":"Recycled"},{"value":"0,00E+00","module":"C4","scenario":"Landfill"},{"value":"2,32E+03","module":"D","scenario":"Recycled"},{"value":"0,00E+00","module":"D","scenario":"Landfill"}]},{"parameter":"RSF","unit":"MJ","values":[{"value":"1,51E+02","module":"A1-A3","scenario":null},{"value":"0,00E+00","module":"A4","scenario":null},{"value":"4,09E-01","module":"A5","scenario":null},{"value":"0,00E+00","module":"B1","scenario":null},{"value":"0,00E+00","module":"C1","scenario":null},{"value":"0,00E+00","module":"C2","scenario":"Recycled"},{"value":"0,00E+00","module":"C2","scenario":"Landfill"},{"value":"0,00E+00","module":"C3","scenario":"Recycled"},{"value":"0,00E+00","module":"C3","scenario":"Landfill"},{"value":"0,00E+00","module":"C4","scenario":"Recycled"},{"value":"0,00E+00","module":"C4","scenario":"Landfill"},{"value":"0,00E+00","module":"D","scenario":"Recycled"},{"value":"0,00E+00","module":"D","scenario":"Landfill"}]},{"parameter":"NRSF","unit":"MJ","values":[{"value":"1,81E+02","module":"A1-A3","scenario":null},{"value":"0,00E+00","module":"A4","scenario":null},{"value":"4,89E-01","module":"A5","scenario":null},{"value":"0,00E+00","module":"B1","scenario":null},{"value":"0,00E+00","module":"C1","scenario":null},{"value":"0,00E+00","module":"C2","scenario":"Recycled"},{"value":"0,00E+00","module":"C2","scenario":"Landfill"},{"value":"0,00E+00","module":"C3","scenario":"Recycled"},{"value":"0,00E+00","module":"C3","scenario":"Landfill"},{"value":"0,00E+00","module":"C4","scenario":"Recycled"},{"value":"0,00E+00","module":"C4","scenario":"Landfill"},{"value":"0,00E+00","module":"D","scenario":"Recycled"},{"value":"0,00E+00","module":"D","scenario":"Landfill"}]}],"end_of_life_waste":[{"parameter":"HWD","unit":"kg","values":[{"value":"8,67E-01","module":"A1-A3","scenario":null},{"value":"3,89E-02","module":"A4","scenario":null},{"value":"1,35E-02","module":"A5","scenario":null},{"value":"0,00E+00","module":"B1","scenario":null},{"value":"1,05E-01","module":"C1","scenario":null},{"value":"8,65E-02","module":"C2","scenario":"Recycled"},{"value":"8,65E-02","module":"C2","scenario":"Landfill"},{"value":"1,44E-01","module":"C3","scenario":"Recycled"},{"value":"0,00E+00","module":"C3","scenario":"Landfill"},{"value":"0,00E+00","module":"C4","scenario":"Recycled"},{"value":"2,32E-01","module":"C4","scenario":"Landfill"},{"value":"-7,58E-01","module":"D","scenario":"Recycled"},{"value":"0,00E+00","module":"D","scenario":"Landfill"}]},{"parameter":"RWD","unit":"kg","values":[{"value":"9,01E-03","module":"A1-A3","scenario":null},{"value":"3,31E-04","module":"A4","scenario":null},{"value":"1,55E-04","module":"A5","scenario":null},{"value":"0,00E+00","module":"B1","scenario":null},{"value":"9,12E-04","module":"C1","scenario":null},{"value":"6,41E-04","module":"C2","scenario":"Recycled"},{"value":"6,41E-04","module":"C2","scenario":"Landfill"},{"value":"7,05E-04","module":"C3","scenario":"Recycled"},{"value":"0,00E+00","module":"C3","scenario":"Landfill"},{"value":"0,00E+00","module":"C4","scenario":"Recycled"},{"value":"2,24E-03","module":"C4","scenario":"Landfill"},{"value":"-1,35E-03","module":"D","scenario":"Recycled"},{"value":"0,00E+00","module":"D","scenario":"Landfill"}]}],"end_of_life_flow":[{"parameter":"CRU","unit":"kg","values":[{"value":"0,00E+00","module":"A1-A3","scenario":null},{"value":"0,00E+00","module":"A4","scenario":null},{"value":"0,00E+00","module":"A5","scenario":null},{"value":"0,00E+00","module":"B1","scenario":null},{"value":"0,00E+00","module":"C1","scenario":null},{"value":"0,00E+00","module":"C2","scenario":"Recycled"},{"value":"0,00E+00","module":"C2","scenario":"Landfill"},{"value":"0,00E+00","module":"C3","scenario":"Recycled"},{"value":"0,00E+00","module":"C3","scenario":"Landfill"},{"value":"0,00E+00","module":"C4","scenario":"Recycled"},{"value":"0,00E+00","module":"C4","scenario":"Landfill"},{"value":"0,00E+00","module":"D","scenario":"Recycled"},{"value":"0,00E+00","module":"D","scenario":"Landfill"}]},{"parameter":"MFR","unit":"kg","values":[{"value":"3,07E-03","module":"A1-A3","scenario":null},{"value":"0,00E+00","module":"A4","scenario":null},{"value":"8,31E-06","module":"A5","scenario":null},{"value":"0,00E+00","module":"B1","scenario":null},{"value":"0,00E+00","module":"C1","scenario":null},{"value":"0,00E+00","module":"C2","scenario":"Recycled"},{"value":"0,00E+00","module":"C2","scenario":"Landfill"},{"value":"2,33E+03","module":"C3","scenario":"Recycled"},{"value":"0,00E+00","module":"C3","scenario":"Landfill"},{"value":"0,00E+00","module":"C4","scenario":"Recycled"},{"value":"0,00E+00","module":"C4","scenario":"Landfill"},{"value":"0,00E+00","module":"D","scenario":"Recycled"},{"value":"0,00E+00","module":"D","scenario":"Landfill"}]},{"parameter":"MER","unit":"kg","values":[{"value":"0,00E+00","module":"A1-A3","scenario":null},{"value":"0,00E+00","module":"A4","scenario":null},{"value":"0,00E+00","module":"A5","scenario":null},{"value":"0,00E+00","module":"B1","scenario":null},{"value":"0,00E+00","module":"C1","scenario":null},{"value":"0,00E+00","module":"C2","scenario":"Recycled"},{"value":"0,00E+00","module":"C2","scenario":"Landfill"},{"value":"0,00E+00","module":"C3","scenario":"Recycled"},{"value":"0,00E+00","module":"C3","scenario":"Landfill"},{"value":"0,00E+00","module":"C4","scenario":"Recycled"},{"value":"0,00E+00","module":"C4","scenario":"Landfill"},{"value":"0,00E+00","module":"D","scenario":"Recycled"},{"value":"0,00E+00","module":"D","scenario":"Landfill"}]},{"parameter":"EEE","unit":"MJ","values":[{"value":"0,00E+00","module":"A1-A3","scenario":null},{"value":"0,00E+00","module":"A4","scenario":null},{"value":"0,00E+00","module":"A5","scenario":null},{"value":"0,00E+00","module":"B1","scenario":null},{"value":"0,00E+00","module":"C1","scenario":null},{"value":"0,00E+00","module":"C2","scenario":"Recycled"},{"value":"0,00E+00","module":"C2","scenario":"Landfill"},{"value":"0,00E+00","module":"C3","scenario":"Recycled"},{"value":"0,00E+00","module":"C3","scenario":"Landfill"},{"value":"0,00E+00","module":"C4","scenario":"Recycled"},{"value":"0,00E+00","module":"C4","scenario":"Landfill"},{"value":"0,00E+00","module":"D","scenario":"Recycled"},{"value":"0,00E+00","module":"D","scenario":"Landfill"}]},{"parameter":"EET","unit":"MJ","values":[{"value":"0,00E+00","module":"A1-A3","scenario":null},{"value":"0,00E+00","module":"A4","scenario":null},{"value":"0,00E+00","module":"A5","scenario":null},{"value":"0,00E+00","module":"B1","scenario":null},{"value":"0,00E+00","module":"C1","scenario":null},{"value":"0,00E+00","module":"C2","scenario":"Recycled"},{"value":"0,00E+00","module":"C2","scenario":"Landfill"},{"value":"0,00E+00","module":"C3","scenario":"Recycled"},{"value":"0,00E+00","module":"C3","scenario":"Landfill"},{"value":"0,00E+00","module":"C4","scenario":"Recycled"},{"value":"0,00E+00","module":"C4","scenario":"Landfill"},{"value":"0,00E+00","module":"D","scenario":"Recycled"},{"value":"0,00E+00","module":"D","scenario":"Landfill"}]}]}