{"product_name":"Concrete C32/40 CIIIB WTT ECOPact, Mix code BTL2923/013, Battersea plant, United Kingdom","epd_id":"IBU-CEI-HOL-2205120-UK2024001604-ISUE002-EN","declared_unit":{"unit":"m3","amount":1},"compliance":["EN 15804+A2","ISO 14025"],"producer_name":"Aggregate Industries","environmental_impact":[{"parameter":"GWP-total","unit":"kg CO2-eq","values":[{"value":"1,94E+02","module":"A1-A3","scenario":null},{"value":"1,03E+00","module":"A4","scenario":null},{"value":"4,02E+00","module":"A5","scenario":null},{"value":"-2,19E+00","module":"B1","scenario":null},{"value":"9,00E+00","module":"C1","scenario":null},{"value":"4,42E+00","module":"C2","scenario":"Recycled"},{"value":"2,67E+00","module":"C3","scenario":"Recycled"},{"value":"0,00E+00","module":"C4","scenario":"Recycled"},{"value":"-4,27E+00","module":"D","scenario":"Recycled"}]},{"parameter":"GWP-fossil","unit":"kg CO2-eq","values":[{"value":"1,94E+02","module":"A1-A3","scenario":null},{"value":"1,03E+00","module":"A4","scenario":null},{"value":"4,02E+00","module":"A5","scenario":null},{"value":"-2,19E+00","module":"B1","scenario":null},{"value":"9,00E+00","module":"C1","scenario":null},{"value":"4,42E+00","module":"C2","scenario":"Recycled"},{"value":"2,67E+00","module":"C3","scenario":"Recycled"},{"value":"0,00E+00","module":"C4","scenario":"Recycled"},{"value":"-4,26E+00","module":"D","scenario":"Recycled"}]},{"parameter":"GWP-biogenic","unit":"kg CO2-eq","values":[{"value":"1,62E-01","module":"A1-A3","scenario":null},{"value":"1,33E-04","module":"A4","scenario":null},{"value":"2,01E-03","module":"A5","scenario":null},{"value":"0,00E+00","module":"B1","scenario":null},{"value":"7,31E-04","module":"C1","scenario":null},{"value":"3,46E-04","module":"C2","scenario":"Recycled"},{"value":"7,84E-04","module":"C3","scenario":"Recycled"},{"value":"0,00E+00","module":"C4","scenario":"Recycled"},{"value":"-4,95E-03","module":"D","scenario":"Recycled"}]},{"parameter":"GWP-luluc","unit":"kg CO2-eq","values":[{"value":"1,99E-02","module":"A1-A3","scenario":null},{"value":"1,58E-05","module":"A4","scenario":null},{"value":"2,73E-04","module":"A5","scenario":null},{"value":"0,00E+00","module":"B1","scenario":null},{"value":"2,22E-04","module":"C1","scenario":null},{"value":"7,97E-05","module":"C2","scenario":"Recycled"},{"value":"1,68E-04","module":"C3","scenario":"Recycled"},{"value":"0,00E+00","module":"C4","scenario":"Recycled"},{"value":"-2,79E-04","module":"D","scenario":"Recycled"}]},{"parameter":"ODP","unit":"kg CFC11-eq","values":[{"value":"3,91E-06","module":"A1-A3","scenario":null},{"value":"2,43E-07","module":"A4","scenario":null},{"value":"4,31E-07","module":"A5","scenario":null},{"value":"0,00E+00","module":"B1","scenario":null},{"value":"2,02E-06","module":"C1","scenario":null},{"value":"9,78E-07","module":"C2","scenario":"Recycled"},{"value":"5,81E-07","module":"C3","scenario":"Recycled"},{"value":"0,00E+00","module":"C4","scenario":"Recycled"},{"value":"-7,21E-07","module":"D","scenario":"Recycled"}]},{"parameter":"AP","unit":"mol H+-eq","values":[{"value":"3,91E-01","module":"A1-A3","scenario":null},{"value":"2,56E-03","module":"A4","scenario":null},{"value":"2,23E-02","module":"A5","scenario":null},{"value":"0,00E+00","module":"B1","scenario":null},{"value":"9,70E-02","module":"C1","scenario":null},{"value":"1,51E-02","module":"C2","scenario":"Recycled"},{"value":"2,35E-02","module":"C3","scenario":"Recycled"},{"value":"0,00E+00","module":"C4","scenario":"Recycled"},{"value":"-3,17E-02","module":"D","scenario":"Recycled"}]},{"parameter":"ADPE","unit":"kg Sb-eq","values":[{"value":"1,44E-04","module":"A1-A3","scenario":null},{"value":"6,70E-08","module":"A4","scenario":null},{"value":"1,73E-06","module":"A5","scenario":null},{"value":"0,00E+00","module":"B1","scenario":null},{"value":"4,66E-07","module":"C1","scenario":null},{"value":"3,59E-07","module":"C2","scenario":"Recycled"},{"value":"1,90E-07","module":"C3","scenario":"Recycled"},{"value":"0,00E+00","module":"C4","scenario":"Recycled"},{"value":"-9,50E-07","module":"D","scenario":"Recycled"}]},{"parameter":"ADPF","unit":"MJ","values":[{"value":"1,52E+03","module":"A1-A3","scenario":null},{"value":"1,45E+01","module":"A4","scenario":null},{"value":"4,36E+01","module":"A5","scenario":null},{"value":"0,00E+00","module":"B1","scenario":null},{"value":"1,25E+02","module":"C1","scenario":null},{"value":"6,11E+01","module":"C2","scenario":"Recycled"},{"value":"8,07E+01","module":"C3","scenario":"Recycled"},{"value":"0,00E+00","module":"C4","scenario":"Recycled"},{"value":"-7,03E+01","module":"D","scenario":"Recycled"}]},{"parameter":"WDP","unit":"m3 world-eq. Deprived","values":[{"value":"2,46E+01","module":"A1-A3","scenario":null},{"value":"7,49E-04","module":"A4","scenario":null},{"value":"2,87E-01","module":"A5","scenario":null},{"value":"0,00E+00","module":"B1","scenario":null},{"value":"3,21E-02","module":"C1","scenario":null},{"value":"2,37E-02","module":"C2","scenario":"Recycled"},{"value":"5,21E-02","module":"C3","scenario":"Recycled"},{"value":"0,00E+00","module":"C4","scenario":"Recycled"},{"value":"-8,39E+00","module":"D","scenario":"Recycled"}]},{"parameter":"EP-freshwater","unit":"kg P-eq","values":[{"value":"1,44E-02","module":"A1-A3","scenario":null},{"value":"7,62E-06","module":"A4","scenario":null},{"value":"2,41E-04","module":"A5","scenario":null},{"value":"0,00E+00","module":"B1","scenario":null},{"value":"5,40E-05","module":"C1","scenario":null},{"value":"8,17E-05","module":"C2","scenario":"Recycled"},{"value":"1,20E-03","module":"C3","scenario":"Recycled"},{"value":"0,00E+00","module":"C4","scenario":"Recycled"},{"value":"-7,23E-04","module":"D","scenario":"Recycled"}]},{"parameter":"EP-marine","unit":"kg N-eq","values":[{"value":"1,11E-01","module":"A1-A3","scenario":null},{"value":"8,11E-04","module":"A4","scenario":null},{"value":"9,25E-03","module":"A5","scenario":null},{"value":"0,00E+00","module":"B1","scenario":null},{"value":"4,36E-02","module":"C1","scenario":null},{"value":"4,72E-03","module":"C2","scenario":"Recycled"},{"value":"1,03E-02","module":"C3","scenario":"Recycled"},{"value":"0,00E+00","module":"C4","scenario":"Recycled"},{"value":"-1,38E-02","module":"D","scenario":"Recycled"}]},{"parameter":"EP-terrestrial","unit":"mol N-eq.","values":[{"value":"1,20E+00","module":"A1-A3","scenario":null},{"value":"6,31E-03","module":"A4","scenario":null},{"value":"1,01E-01","module":"A5","scenario":null},{"value":"0,00E+00","module":"B1","scenario":null},{"value":"4,78E-01","module":"C1","scenario":null},{"value":"5,18E-02","module":"C2","scenario":"Recycled"},{"value":"1,10E-01","module":"C3","scenario":"Recycled"},{"value":"0,00E+00","module":"C4","scenario":"Recycled"},{"value":"-1,50E-01","module":"D","scenario":"Recycled"}]}],"additional_environmental_impact":[{"parameter":"PM","unit":"Disease incidence","values":[{"value":"4,00E-06","module":"A1-A3","scenario":null},{"value":"6,71E-08","module":"A4","scenario":null},{"value":"5,23E-07","module":"A5","scenario":null},{"value":"0,00E+00","module":"B1","scenario":null},{"value":"2,61E-06","module":"C1","scenario":null},{"value":"3,72E-07","module":"C2","scenario":"Recycled"},{"value":"5,54E-07","module":"C3","scenario":"Recycled"},{"value":"0,00E+00","module":"C4","scenario":"Recycled"},{"value":"-8,20E-07","module":"D","scenario":"Recycled"}]},{"parameter":"ETP-fw","unit":"CTUe","values":[{"value":"5,91E+02","module":"A1-A3","scenario":null},{"value":"6,54E+00","module":"A4","scenario":null},{"value":"1,50E+01","module":"A5","scenario":null},{"value":"0,00E+00","module":"B1","scenario":null},{"value":"4,15E+01","module":"C1","scenario":null},{"value":"2,94E+01","module":"C2","scenario":"Recycled"},{"value":"1,56E+01","module":"C3","scenario":"Recycled"},{"value":"0,00E+00","module":"C4","scenario":"Recycled"},{"value":"-2,22E+01","module":"D","scenario":"Recycled"}]},{"parameter":"HTP-c","unit":"CTUh","values":[{"value":"8,58E-08","module":"A1-A3","scenario":null},{"value":"1,01E-10","module":"A4","scenario":null},{"value":"1,08E-09","module":"A5","scenario":null},{"value":"0,00E+00","module":"B1","scenario":null},{"value":"5,42E-10","module":"C1","scenario":null},{"value":"3,96E-10","module":"C2","scenario":"Recycled"},{"value":"2,18E-10","module":"C3","scenario":"Recycled"},{"value":"0,00E+00","module":"C4","scenario":"Recycled"},{"value":"-7,88E-10","module":"D","scenario":"Recycled"}]},{"parameter":"HTP-nc","unit":"CTUh","values":[{"value":"2,45E-06","module":"A1-A3","scenario":null},{"value":"1,14E-08","module":"A4","scenario":null},{"value":"3,64E-08","module":"A5","scenario":null},{"value":"0,00E+00","module":"B1","scenario":null},{"value":"4,25E-08","module":"C1","scenario":null},{"value":"5,29E-08","module":"C2","scenario":"Recycled"},{"value":"1,34E-08","module":"C3","scenario":"Recycled"},{"value":"0,00E+00","module":"C4","scenario":"Recycled"},{"value":"-2,36E-08","module":"D","scenario":"Recycled"}]},{"parameter":"SQP","unit":"-","values":[{"value":"2,97E+02","module":"A1-A3","scenario":null},{"value":"7,39E+00","module":"A4","scenario":null},{"value":"4,51E+00","module":"A5","scenario":null},{"value":"0,00E+00","module":"B1","scenario":null},{"value":"7,88E-01","module":"C1","scenario":null},{"value":"5,32E-01","module":"C2","scenario":"Recycled"},{"value":"1,63E+01","module":"C3","scenario":"Recycled"},{"value":"0,00E+00","module":"C4","scenario":"Recycled"},{"value":"-2,55E+02","module":"D","scenario":"Recycled"}]},{"parameter":"IRP","unit":"kBq U235-eq","values":[{"value":"1,73E+01","module":"A1-A3","scenario":null},{"value":"6,46E-02","module":"A4","scenario":null},{"value":"3,89E-01","module":"A5","scenario":null},{"value":"0,00E+00","module":"B1","scenario":null},{"value":"5,49E-01","module":"C1","scenario":null},{"value":"2,64E-01","module":"C2","scenario":"Recycled"},{"value":"1,73E+00","module":"C3","scenario":"Recycled"},{"value":"0,00E+00","module":"C4","scenario":"Recycled"},{"value":"-1,07E+00","module":"D","scenario":"Recycled"}]}],"resource_use":[{"parameter":"PERM","unit":"","values":[{"value":"1,89E+00","module":"A1-A3","scenario":null},{"value":"0,00E+00","module":"A4","scenario":null},{"value":"2,14E-02","module":"A5","scenario":null},{"value":"0,00E+00","module":"B1","scenario":null},{"value":"0,00E+00","module":"C1","scenario":null},{"value":"0,00E+00","module":"C2","scenario":"Recycled"},{"value":"0,00E+00","module":"C3","scenario":"Recycled"},{"value":"0,00E+00","module":"C4","scenario":"Recycled"},{"value":"0,00E+00","module":"D","scenario":"Recycled"}]},{"parameter":"PENRM","unit":"MJ","values":[{"value":"1,19E+02","module":"A1-A3","scenario":null},{"value":"0,00E+00","module":"A4","scenario":null},{"value":"1,35E+00","module":"A5","scenario":null},{"value":"0,00E+00","module":"B1","scenario":null},{"value":"0,00E+00","module":"C1","scenario":null},{"value":"0,00E+00","module":"C2","scenario":"Recycled"},{"value":"0,00E+00","module":"C3","scenario":"Recycled"},{"value":"0,00E+00","module":"C4","scenario":"Recycled"},{"value":"0,00E+00","module":"D","scenario":"Recycled"}]},{"parameter":"PENRT","unit":"MJ","values":[{"value":"1,52E+03","module":"A1-A3","scenario":null},{"value":"1,45E+01","module":"A4","scenario":null},{"value":"4,37E+01","module":"A5","scenario":null},{"value":"0,00E+00","module":"B1","scenario":null},{"value":"1,25E+02","module":"C1","scenario":null},{"value":"6,11E+01","module":"C2","scenario":"Recycled"},{"value":"8,07E+01","module":"C3","scenario":"Recycled"},{"value":"0,00E+00","module":"C4","scenario":"Recycled"},{"value":"-7,03E+01","module":"D","scenario":"Recycled"}]},{"parameter":"SM","unit":"kg","values":[{"value":"1,99E+01","module":"A1-A3","scenario":null},{"value":"0,00E+00","module":"A4","scenario":null},{"value":"2,26E-01","module":"A5","scenario":null},{"value":"0,00E+00","module":"B1","scenario":null},{"value":"0,00E+00","module":"C1","scenario":null},{"value":"0,00E+00","module":"C2","scenario":"Recycled"},{"value":"0,00E+00","module":"C3","scenario":"Recycled"},{"value":"0,00E+00","module":"C4","scenario":"Recycled"},{"value":"2,39E+03","module":"D","scenario":"Recycled"}]},{"parameter":"RSF","unit":"MJ","values":[{"value":"1,37E+02","module":"A1-A3","scenario":null},{"value":"0,00E+00","module":"A4","scenario":null},{"value":"1,55E+00","module":"A5","scenario":null},{"value":"0,00E+00","module":"B1","scenario":null},{"value":"0,00E+00","module":"C1","scenario":null},{"value":"0,00E+00","module":"C2","scenario":"Recycled"},{"value":"0,00E+00","module":"C3","scenario":"Recycled"},{"value":"0,00E+00","module":"C4","scenario":"Recycled"},{"value":"0,00E+00","module":"D","scenario":"Recycled"}]},{"parameter":"NRSF","unit":"MJ","values":[{"value":"3,50E+02","module":"A1-A3","scenario":null},{"value":"0,00E+00","module":"A4","scenario":null},{"value":"3,97E+00","module":"A5","scenario":null},{"value":"0,00E+00","module":"B1","scenario":null},{"value":"0,00E+00","module":"C1","scenario":null},{"value":"0,00E+00","module":"C2","scenario":"Recycled"},{"value":"0,00E+00","module":"C3","scenario":"Recycled"},{"value":"0,00E+00","module":"C4","scenario":"Recycled"},{"value":"0,00E+00","module":"D","scenario":"Recycled"}]}],"end_of_life_waste":[{"parameter":"HWD","unit":"kg","values":[{"value":"5,82E-01","module":"A1-A3","scenario":null},{"value":"2,06E-03","module":"A4","scenario":null},{"value":"8,72E-03","module":"A5","scenario":null},{"value":"0,00E+00","module":"B1","scenario":null},{"value":"7,09E-03","module":"C1","scenario":null},{"value":"1,49E-02","module":"C2","scenario":"Recycled"},{"value":"1,30E-02","module":"C3","scenario":"Recycled"},{"value":"0,00E+00","module":"C4","scenario":"Recycled"},{"value":"-3,34E-02","module":"D","scenario":"Recycled"}]},{"parameter":"RWD","unit":"kg","values":[{"value":"3,11E-02","module":"A1-A3","scenario":null},{"value":"1,03E-04","module":"A4","scenario":null},{"value":"5,42E-04","module":"A5","scenario":null},{"value":"0,00E+00","module":"B1","scenario":null},{"value":"8,91E-04","module":"C1","scenario":null},{"value":"4,31E-04","module":"C2","scenario":"Recycled"},{"value":"6,04E-04","module":"C3","scenario":"Recycled"},{"value":"0,00E+00","module":"C4","scenario":"Recycled"},{"value":"-5,11E-04","module":"D","scenario":"Recycled"}]}],"end_of_life_flow":[{"parameter":"CRU","unit":"kg","values":[{"value":"0,00E+00","module":"A1-A3","scenario":null},{"value":"0,00E+00","module":"A4","scenario":null},{"value":"0,00E+00","module":"A5","scenario":null},{"value":"0,00E+00","module":"B1","scenario":null},{"value":"0,00E+00","module":"C1","scenario":null},{"value":"0,00E+00","module":"C2","scenario":"Recycled"},{"value":"0,00E+00","module":"C3","scenario":"Recycled"},{"value":"0,00E+00","module":"C4","scenario":"Recycled"},{"value":"0,00E+00","module":"D","scenario":"Recycled"}]},{"parameter":"MFR","unit":"kg","values":[{"value":"0,00E+00","module":"A1-A3","scenario":null},{"value":"0,00E+00","module":"A4","scenario":null},{"value":"2,73E+01","module":"A5","scenario":null},{"value":"0,00E+00","module":"B1","scenario":null},{"value":"0,00E+00","module":"C1","scenario":null},{"value":"0,00E+00","module":"C2","scenario":"Recycled"},{"value":"2,41E+03","module":"C3","scenario":"Recycled"},{"value":"0,00E+00","module":"C4","scenario":"Recycled"},{"value":"0,00E+00","module":"D","scenario":"Recycled"}]},{"parameter":"MER","unit":"kg","values":[{"value":"0,00E+00","module":"A1-A3","scenario":null},{"value":"0,00E+00","module":"A4","scenario":null},{"value":"0,00E+00","module":"A5","scenario":null},{"value":"0,00E+00","module":"B1","scenario":null},{"value":"0,00E+00","module":"C1","scenario":null},{"value":"0,00E+00","module":"C2","scenario":"Recycled"},{"value":"0,00E+00","module":"C3","scenario":"Recycled"},{"value":"0,00E+00","module":"C4","scenario":"Recycled"},{"value":"0,00E+00","module":"D","scenario":"Recycled"}]},{"parameter":"EEE","unit":"MJ","values":[{"value":"0,00E+00","module":"A1-A3","scenario":null},{"value":"0,00E+00","module":"A4","scenario":null},{"value":"0,00E+00","module":"A5","scenario":null},{"value":"0,00E+00","module":"B1","scenario":null},{"value":"0,00E+00","module":"C1","scenario":null},{"value":"0,00E+00","module":"C2","scenario":"Recycled"},{"value":"0,00E+00","module":"C3","scenario":"Recycled"},{"value":"0,00E+00","module":"C4","scenario":"Recycled"},{"value":"0,00E+00","module":"D","scenario":"Recycled"}]},{"parameter":"EET","unit":"MJ","values":[{"value":"0,00E+00","module":"A1-A3","scenario":null},{"value":"0,00E+00","module":"A4","scenario":null},{"value":"0,00E+00","module":"A5","scenario":null},{"value":"0,00E+00","module":"B1","scenario":null},{"value":"0,00E+00","module":"C1","scenario":null},{"value":"0,00E+00","module":"C2","scenario":"Recycled"},{"value":"0,00E+00","module":"C3","scenario":"Recycled"},{"value":"0,00E+00","module":"C4","scenario":"Recycled"},{"value":"0,00E+00","module":"D","scenario":"Recycled"}]}]}