{"product_name":"Beton C25/30 XC4 XF1 XA1 F3 32 L EcoPact, Rezept Nummer DA4332-DHZS Version 1, Transportbetonwerk Herne, Germany","epd_id":"IBU-CEI-HOL-2205120-DE2023000536-1SUG001-DE","declared_unit":{"unit":"m3","amount":1},"compliance":["EN 15804+A2","ISO 14025"],"producer_name":"Holcim (Deutschland) GmbH","environmental_impact":[{"parameter":"GWP-total","unit":"kg CO2-eq","values":[{"value":"1,37E+02","module":"A1-A3","scenario":null},{"value":"3,36E+00","module":"A4","scenario":null},{"value":"9,07E+00","module":"A5","scenario":null},{"value":"-2,70E+00","module":"B1","scenario":null},{"value":"8,64E+00","module":"C1","scenario":null},{"value":"9,71E+00","module":"C2","scenario":null},{"value":"4,15E+00","module":"C3","scenario":null},{"value":"0,00E+00","module":"C4","scenario":null},{"value":"-9,72E+00","module":"D","scenario":null}]},{"parameter":"GWP-fossil","unit":"kg CO2-eq","values":[{"value":"1,37E+02","module":"A1-A3","scenario":null},{"value":"3,31E+00","module":"A4","scenario":null},{"value":"9,03E+00","module":"A5","scenario":null},{"value":"-2,70E+00","module":"B1","scenario":null},{"value":"8,61E+00","module":"C1","scenario":null},{"value":"9,66E+00","module":"C2","scenario":null},{"value":"4,12E+00","module":"C3","scenario":null},{"value":"0,00E+00","module":"C4","scenario":null},{"value":"-9,62E+00","module":"D","scenario":null}]},{"parameter":"GWP-biogenic","unit":"kg CO2-eq","values":[{"value":"2,53E-01","module":"A1-A3","scenario":null},{"value":"7,75E-03","module":"A4","scenario":null},{"value":"1,39E-02","module":"A5","scenario":null},{"value":"0,00E+00","module":"B1","scenario":null},{"value":"1,30E-03","module":"C1","scenario":null},{"value":"3,71E-03","module":"C2","scenario":null},{"value":"9,48E-04","module":"C3","scenario":null},{"value":"0,00E+00","module":"C4","scenario":null},{"value":"-5,46E-02","module":"D","scenario":null}]},{"parameter":"GWP-luluc","unit":"kg CO2-eq","values":[{"value":"7,16E-02","module":"A1-A3","scenario":null},{"value":"1,84E-02","module":"A4","scenario":null},{"value":"1,02E-02","module":"A5","scenario":null},{"value":"0,00E+00","module":"B1","scenario":null},{"value":"3,65E-02","module":"C1","scenario":null},{"value":"4,02E-02","module":"C2","scenario":null},{"value":"9,67E-03","module":"C3","scenario":null},{"value":"0,00E+00","module":"C4","scenario":null},{"value":"-2,16E-02","module":"D","scenario":null}]},{"parameter":"ODP","unit":"kg CFC11-eq","values":[{"value":"1,12E-10","module":"A1-A3","scenario":null},{"value":"1,21E-15","module":"A4","scenario":null},{"value":"5,76E-12","module":"A5","scenario":null},{"value":"0,00E+00","module":"B1","scenario":null},{"value":"2,96E-15","module":"C1","scenario":null},{"value":"3,26E-15","module":"C2","scenario":null},{"value":"9,65E-16","module":"C3","scenario":null},{"value":"0,00E+00","module":"C4","scenario":null},{"value":"-1,29E-10","module":"D","scenario":null}]},{"parameter":"AP","unit":"mol H+-eq","values":[{"value":"2,65E-01","module":"A1-A3","scenario":null},{"value":"3,86E-02","module":"A4","scenario":null},{"value":"2,71E-02","module":"A5","scenario":null},{"value":"0,00E+00","module":"B1","scenario":null},{"value":"9,75E-02","module":"C1","scenario":null},{"value":"3,24E-02","module":"C2","scenario":null},{"value":"2,89E-02","module":"C3","scenario":null},{"value":"0,00E+00","module":"C4","scenario":null},{"value":"-2,08E-02","module":"D","scenario":null}]},{"parameter":"ADPE","unit":"kg Sb-eq","values":[{"value":"7,21E-06","module":"A1-A3","scenario":null},{"value":"2,27E-07","module":"A4","scenario":null},{"value":"5,03E-07","module":"A5","scenario":null},{"value":"0,00E+00","module":"B1","scenario":null},{"value":"7,52E-07","module":"C1","scenario":null},{"value":"8,28E-07","module":"C2","scenario":null},{"value":"2,35E-07","module":"C3","scenario":null},{"value":"0,00E+00","module":"C4","scenario":null},{"value":"-3,62E-06","module":"D","scenario":null}]},{"parameter":"ADPF","unit":"MJ","values":[{"value":"8,36E+02","module":"A1-A3","scenario":null},{"value":"4,52E+01","module":"A4","scenario":null},{"value":"7,01E+01","module":"A5","scenario":null},{"value":"0,00E+00","module":"B1","scenario":null},{"value":"1,16E+02","module":"C1","scenario":null},{"value":"1,27E+02","module":"C2","scenario":null},{"value":"8,19E+01","module":"C3","scenario":null},{"value":"0,00E+00","module":"C4","scenario":null},{"value":"-1,22E+02","module":"D","scenario":null}]},{"parameter":"WDP","unit":"m3 world-eq. Deprived","values":[{"value":"6,11E+00","module":"A1-A3","scenario":null},{"value":"2,79E-02","module":"A4","scenario":null},{"value":"3,26E-01","module":"A5","scenario":null},{"value":"0,00E+00","module":"B1","scenario":null},{"value":"3,76E-02","module":"C1","scenario":null},{"value":"4,14E-02","module":"C2","scenario":null},{"value":"3,32E-02","module":"C3","scenario":null},{"value":"0,00E+00","module":"C4","scenario":null},{"value":"-2,64E+00","module":"D","scenario":null}]},{"parameter":"EP-freshwater","unit":"kg P-eq","values":[{"value":"7,50E-05","module":"A1-A3","scenario":null},{"value":"1,90E-05","module":"A4","scenario":null},{"value":"7,75E-06","module":"A5","scenario":null},{"value":"0,00E+00","module":"B1","scenario":null},{"value":"1,91E-05","module":"C1","scenario":null},{"value":"2,11E-05","module":"C2","scenario":null},{"value":"4,99E-06","module":"C3","scenario":null},{"value":"0,00E+00","module":"C4","scenario":null},{"value":"-3,81E-05","module":"D","scenario":null}]},{"parameter":"EP-marine","unit":"kg N-eq","values":[{"value":"8,36E-02","module":"A1-A3","scenario":null},{"value":"1,94E-02","module":"A4","scenario":null},{"value":"1,09E-02","module":"A5","scenario":null},{"value":"0,00E+00","module":"B1","scenario":null},{"value":"4,94E-02","module":"C1","scenario":null},{"value":"1,49E-02","module":"C2","scenario":null},{"value":"1,36E-02","module":"C3","scenario":null},{"value":"0,00E+00","module":"C4","scenario":null},{"value":"-7,44E-03","module":"D","scenario":null}]},{"parameter":"EP-terrestrial","unit":"mol N-eq.","values":[{"value":"1,00E+00","module":"A1-A3","scenario":null},{"value":"2,15E-01","module":"A4","scenario":null},{"value":"1,24E-01","module":"A5","scenario":null},{"value":"0,00E+00","module":"B1","scenario":null},{"value":"5,44E-01","module":"C1","scenario":null},{"value":"1,67E-01","module":"C2","scenario":null},{"value":"1,49E-01","module":"C3","scenario":null},{"value":"0,00E+00","module":"C4","scenario":null},{"value":"-8,54E-02","module":"D","scenario":null}]}],"additional_environmental_impact":[{"parameter":"PM","unit":"Disease incidence","values":[{"value":"2,98E-06","module":"A1-A3","scenario":null},{"value":"8,93E-07","module":"A4","scenario":null},{"value":"4,31E-07","module":"A5","scenario":null},{"value":"0,00E+00","module":"B1","scenario":null},{"value":"2,30E-06","module":"C1","scenario":null},{"value":"2,15E-07","module":"C2","scenario":null},{"value":"6,12E-07","module":"C3","scenario":null},{"value":"0,00E+00","module":"C4","scenario":null},{"value":"-1,13E-06","module":"D","scenario":null}]},{"parameter":"ETP-fw","unit":"CTUe","values":[{"value":"3,13E+02","module":"A1-A3","scenario":null},{"value":"3,64E+01","module":"A4","scenario":null},{"value":"3,36E+01","module":"A5","scenario":null},{"value":"0,00E+00","module":"B1","scenario":null},{"value":"9,28E+01","module":"C1","scenario":null},{"value":"1,02E+02","module":"C2","scenario":null},{"value":"3,55E+01","module":"C3","scenario":null},{"value":"0,00E+00","module":"C4","scenario":null},{"value":"-7,51E+01","module":"D","scenario":null}]},{"parameter":"HTP-c","unit":"CTUh","values":[{"value":"1,40E-08","module":"A1-A3","scenario":null},{"value":"8,15E-10","module":"A4","scenario":null},{"value":"1,13E-09","module":"A5","scenario":null},{"value":"0,00E+00","module":"B1","scenario":null},{"value":"2,24E-09","module":"C1","scenario":null},{"value":"2,46E-09","module":"C2","scenario":null},{"value":"7,86E-10","module":"C3","scenario":null},{"value":"0,00E+00","module":"C4","scenario":null},{"value":"-3,04E-09","module":"D","scenario":null}]},{"parameter":"HTP-nc","unit":"CTUh","values":[{"value":"1,69E-06","module":"A1-A3","scenario":null},{"value":"6,75E-08","module":"A4","scenario":null},{"value":"1,13E-07","module":"A5","scenario":null},{"value":"0,00E+00","module":"B1","scenario":null},{"value":"1,42E-07","module":"C1","scenario":null},{"value":"1,25E-07","module":"C2","scenario":null},{"value":"4,99E-08","module":"C3","scenario":null},{"value":"0,00E+00","module":"C4","scenario":null},{"value":"-2,05E-07","module":"D","scenario":null}]},{"parameter":"SQP","unit":"-","values":[{"value":"1,10E+02","module":"A1-A3","scenario":null},{"value":"2,27E+01","module":"A4","scenario":null},{"value":"1,23E+01","module":"A5","scenario":null},{"value":"0,00E+00","module":"B1","scenario":null},{"value":"3,62E+01","module":"C1","scenario":null},{"value":"3,99E+01","module":"C2","scenario":null},{"value":"9,29E+00","module":"C3","scenario":null},{"value":"0,00E+00","module":"C4","scenario":null},{"value":"-6,71E+01","module":"D","scenario":null}]},{"parameter":"IRP","unit":"kBq U235-eq","values":[{"value":"3,36E+00","module":"A1-A3","scenario":null},{"value":"7,40E-03","module":"A4","scenario":null},{"value":"2,26E-01","module":"A5","scenario":null},{"value":"0,00E+00","module":"B1","scenario":null},{"value":"1,51E-02","module":"C1","scenario":null},{"value":"1,67E-02","module":"C2","scenario":null},{"value":"3,69E-01","module":"C3","scenario":null},{"value":"0,00E+00","module":"C4","scenario":null},{"value":"-5,79E-01","module":"D","scenario":null}]}],"resource_use":[{"parameter":"PERM","unit":"","values":[{"value":"9,65E-02","module":"A1-A3","scenario":null},{"value":"0,00E+00","module":"A4","scenario":null},{"value":"4,98E-03","module":"A5","scenario":null},{"value":"0,00E+00","module":"B1","scenario":null},{"value":"0,00E+00","module":"C1","scenario":null},{"value":"0,00E+00","module":"C2","scenario":null},{"value":"0,00E+00","module":"C3","scenario":null},{"value":"0,00E+00","module":"C4","scenario":null},{"value":"0,00E+00","module":"D","scenario":null}]},{"parameter":"PENRM","unit":"MJ","values":[{"value":"4,77E+00","module":"A1-A3","scenario":null},{"value":"0,00E+00","module":"A4","scenario":null},{"value":"2,46E-01","module":"A5","scenario":null},{"value":"0,00E+00","module":"B1","scenario":null},{"value":"0,00E+00","module":"C1","scenario":null},{"value":"0,00E+00","module":"C2","scenario":null},{"value":"0,00E+00","module":"C3","scenario":null},{"value":"0,00E+00","module":"C4","scenario":null},{"value":"0,00E+00","module":"D","scenario":null}]},{"parameter":"PENRT","unit":"MJ","values":[{"value":"8,36E+02","module":"A1-A3","scenario":null},{"value":"4,52E+01","module":"A4","scenario":null},{"value":"7,01E+01","module":"A5","scenario":null},{"value":"0,00E+00","module":"B1","scenario":null},{"value":"1,16E+02","module":"C1","scenario":null},{"value":"1,27E+02","module":"C2","scenario":null},{"value":"8,19E+01","module":"C3","scenario":null},{"value":"0,00E+00","module":"C4","scenario":null},{"value":"-1,22E+02","module":"D","scenario":null}]},{"parameter":"SM","unit":"kg","values":[{"value":"7,46E+00","module":"A1-A3","scenario":null},{"value":"0,00E+00","module":"A4","scenario":null},{"value":"3,85E-01","module":"A5","scenario":null},{"value":"0,00E+00","module":"B1","scenario":null},{"value":"0,00E+00","module":"C1","scenario":null},{"value":"0,00E+00","module":"C2","scenario":null},{"value":"0,00E+00","module":"C3","scenario":null},{"value":"0,00E+00","module":"C4","scenario":null},{"value":"2,35E+03","module":"D","scenario":null}]},{"parameter":"RSF","unit":"MJ","values":[{"value":"1,33E+02","module":"A1-A3","scenario":null},{"value":"0,00E+00","module":"A4","scenario":null},{"value":"6,86E+00","module":"A5","scenario":null},{"value":"0,00E+00","module":"B1","scenario":null},{"value":"0,00E+00","module":"C1","scenario":null},{"value":"0,00E+00","module":"C2","scenario":null},{"value":"0,00E+00","module":"C3","scenario":null},{"value":"0,00E+00","module":"C4","scenario":null},{"value":"0,00E+00","module":"D","scenario":null}]},{"parameter":"NRSF","unit":"MJ","values":[{"value":"1,99E+02","module":"A1-A3","scenario":null},{"value":"0,00E+00","module":"A4","scenario":null},{"value":"1,03E+01","module":"A5","scenario":null},{"value":"0,00E+00","module":"B1","scenario":null},{"value":"0,00E+00","module":"C1","scenario":null},{"value":"0,00E+00","module":"C2","scenario":null},{"value":"0,00E+00","module":"C3","scenario":null},{"value":"0,00E+00","module":"C4","scenario":null},{"value":"0,00E+00","module":"D","scenario":null}]}],"end_of_life_waste":[{"parameter":"HWD","unit":"kg","values":[{"value":"6,11E-06","module":"A1-A3","scenario":null},{"value":"4,89E-06","module":"A4","scenario":null},{"value":"1,21E-06","module":"A5","scenario":null},{"value":"0,00E+00","module":"B1","scenario":null},{"value":"4,30E-06","module":"C1","scenario":null},{"value":"4,73E-06","module":"C2","scenario":null},{"value":"1,08E-06","module":"C3","scenario":null},{"value":"0,00E+00","module":"C4","scenario":null},{"value":"-4,75E-07","module":"D","scenario":null}]},{"parameter":"RWD","unit":"kg","values":[{"value":"4,18E-02","module":"A1-A3","scenario":null},{"value":"6,80E-05","module":"A4","scenario":null},{"value":"2,83E-03","module":"A5","scenario":null},{"value":"0,00E+00","module":"B1","scenario":null},{"value":"1,53E-04","module":"C1","scenario":null},{"value":"1,68E-04","module":"C2","scenario":null},{"value":"4,78E-03","module":"C3","scenario":null},{"value":"0,00E+00","module":"C4","scenario":null},{"value":"-5,29E-03","module":"D","scenario":null}]}],"end_of_life_flow":[{"parameter":"CRU","unit":"kg","values":[{"value":"0,00E+00","module":"A1-A3","scenario":null},{"value":"0,00E+00","module":"A4","scenario":null},{"value":"0,00E+00","module":"A5","scenario":null},{"value":"0,00E+00","module":"B1","scenario":null},{"value":"0,00E+00","module":"C1","scenario":null},{"value":"0,00E+00","module":"C2","scenario":null},{"value":"0,00E+00","module":"C3","scenario":null},{"value":"0,00E+00","module":"C4","scenario":null},{"value":"0,00E+00","module":"D","scenario":null}]},{"parameter":"MFR","unit":"kg","values":[{"value":"0,00E+00","module":"A1-A3","scenario":null},{"value":"0,00E+00","module":"A4","scenario":null},{"value":"1,21E+02","module":"A5","scenario":null},{"value":"0,00E+00","module":"B1","scenario":null},{"value":"0,00E+00","module":"C1","scenario":null},{"value":"0,00E+00","module":"C2","scenario":null},{"value":"2,35E+03","module":"C3","scenario":null},{"value":"0,00E+00","module":"C4","scenario":null},{"value":"0,00E+00","module":"D","scenario":null}]},{"parameter":"MER","unit":"kg","values":[{"value":"0,00E+00","module":"A1-A3","scenario":null},{"value":"0,00E+00","module":"A4","scenario":null},{"value":"0,00E+00","module":"A5","scenario":null},{"value":"0,00E+00","module":"B1","scenario":null},{"value":"0,00E+00","module":"C1","scenario":null},{"value":"0,00E+00","module":"C2","scenario":null},{"value":"0,00E+00","module":"C3","scenario":null},{"value":"0,00E+00","module":"C4","scenario":null},{"value":"0,00E+00","module":"D","scenario":null}]},{"parameter":"EEE","unit":"MJ","values":[{"value":"0,00E+00","module":"A1-A3","scenario":null},{"value":"0,00E+00","module":"A4","scenario":null},{"value":"0,00E+00","module":"A5","scenario":null},{"value":"0,00E+00","module":"B1","scenario":null},{"value":"0,00E+00","module":"C1","scenario":null},{"value":"0,00E+00","module":"C2","scenario":null},{"value":"0,00E+00","module":"C3","scenario":null},{"value":"0,00E+00","module":"C4","scenario":null},{"value":"0,00E+00","module":"D","scenario":null}]},{"parameter":"EET","unit":"MJ","values":[{"value":"0,00E+00","module":"A1-A3","scenario":null},{"value":"0,00E+00","module":"A4","scenario":null},{"value":"0,00E+00","module":"A5","scenario":null},{"value":"0,00E+00","module":"B1","scenario":null},{"value":"0,00E+00","module":"C1","scenario":null},{"value":"0,00E+00","module":"C2","scenario":null},{"value":"0,00E+00","module":"C3","scenario":null},{"value":"0,00E+00","module":"C4","scenario":null},{"value":"0,00E+00","module":"D","scenario":null}]}]}