{"product_name":"Concrete C28/35 CIIA-L  , Mix code WHE001e_2405 Version 1, Whetstone plant, United Kingdom","epd_id":"IBU-CEI-HOL-2205120-UK2024001385-1SUE001-EN","declared_unit":{"unit":"m3","amount":1},"compliance":["EN 15804+A2","ISO 14025"],"producer_name":"Aggregate Industries","environmental_impact":[{"parameter":"GWP-total","unit":"kg CO2-eq","values":[{"value":"1,76E+02","module":"A1-A3","scenario":null},{"value":"1,20E+01","module":"A4","scenario":null},{"value":"5,64E+00","module":"A5","scenario":null},{"value":"-2,39E+00","module":"B1","scenario":null},{"value":"9,00E+00","module":"C1","scenario":null},{"value":"4,40E+00","module":"C2","scenario":"Recycled"},{"value":"4,49E-01","module":"C3","scenario":"Recycled"},{"value":"0,00E+00","module":"C4","scenario":"Recycled"},{"value":"-4,28E+00","module":"D","scenario":"Recycled"}]},{"parameter":"GWP-fossil","unit":"kg CO2-eq","values":[{"value":"1,76E+02","module":"A1-A3","scenario":null},{"value":"1,20E+01","module":"A4","scenario":null},{"value":"5,64E+00","module":"A5","scenario":null},{"value":"-2,39E+00","module":"B1","scenario":null},{"value":"9,00E+00","module":"C1","scenario":null},{"value":"4,40E+00","module":"C2","scenario":"Recycled"},{"value":"4,48E-01","module":"C3","scenario":"Recycled"},{"value":"0,00E+00","module":"C4","scenario":"Recycled"},{"value":"-4,28E+00","module":"D","scenario":"Recycled"}]},{"parameter":"GWP-biogenic","unit":"kg CO2-eq","values":[{"value":"6,63E-02","module":"A1-A3","scenario":null},{"value":"8,25E-04","module":"A4","scenario":null},{"value":"1,54E-03","module":"A5","scenario":null},{"value":"0,00E+00","module":"B1","scenario":null},{"value":"7,31E-04","module":"C1","scenario":null},{"value":"3,44E-04","module":"C2","scenario":"Recycled"},{"value":"7,80E-04","module":"C3","scenario":"Recycled"},{"value":"0,00E+00","module":"C4","scenario":"Recycled"},{"value":"-4,96E-03","module":"D","scenario":"Recycled"}]},{"parameter":"GWP-luluc","unit":"kg CO2-eq","values":[{"value":"1,12E-02","module":"A1-A3","scenario":null},{"value":"9,74E-05","module":"A4","scenario":null},{"value":"2,79E-04","module":"A5","scenario":null},{"value":"0,00E+00","module":"B1","scenario":null},{"value":"2,22E-04","module":"C1","scenario":null},{"value":"7,93E-05","module":"C2","scenario":"Recycled"},{"value":"1,67E-04","module":"C3","scenario":"Recycled"},{"value":"0,00E+00","module":"C4","scenario":"Recycled"},{"value":"-2,80E-04","module":"D","scenario":"Recycled"}]},{"parameter":"ODP","unit":"kg CFC11-eq","values":[{"value":"4,98E-06","module":"A1-A3","scenario":null},{"value":"2,86E-06","module":"A4","scenario":null},{"value":"5,38E-07","module":"A5","scenario":null},{"value":"0,00E+00","module":"B1","scenario":null},{"value":"2,02E-06","module":"C1","scenario":null},{"value":"9,73E-07","module":"C2","scenario":"Recycled"},{"value":"5,77E-07","module":"C3","scenario":"Recycled"},{"value":"0,00E+00","module":"C4","scenario":"Recycled"},{"value":"-7,23E-07","module":"D","scenario":"Recycled"}]},{"parameter":"AP","unit":"mol H+-eq","values":[{"value":"5,02E-01","module":"A1-A3","scenario":null},{"value":"2,40E-02","module":"A4","scenario":null},{"value":"2,86E-02","module":"A5","scenario":null},{"value":"0,00E+00","module":"B1","scenario":null},{"value":"9,70E-02","module":"C1","scenario":null},{"value":"1,50E-02","module":"C2","scenario":"Recycled"},{"value":"2,33E-02","module":"C3","scenario":"Recycled"},{"value":"0,00E+00","module":"C4","scenario":"Recycled"},{"value":"-3,18E-02","module":"D","scenario":"Recycled"}]},{"parameter":"ADPE","unit":"kg Sb-eq","values":[{"value":"3,61E-05","module":"A1-A3","scenario":null},{"value":"5,23E-07","module":"A4","scenario":null},{"value":"8,37E-07","module":"A5","scenario":null},{"value":"0,00E+00","module":"B1","scenario":null},{"value":"4,66E-07","module":"C1","scenario":null},{"value":"3,57E-07","module":"C2","scenario":"Recycled"},{"value":"1,89E-07","module":"C3","scenario":"Recycled"},{"value":"0,00E+00","module":"C4","scenario":"Recycled"},{"value":"-9,53E-07","module":"D","scenario":"Recycled"}]},{"parameter":"ADPF","unit":"MJ","values":[{"value":"8,44E+02","module":"A1-A3","scenario":null},{"value":"1,71E+02","module":"A4","scenario":null},{"value":"4,70E+01","module":"A5","scenario":null},{"value":"0,00E+00","module":"B1","scenario":null},{"value":"1,25E+02","module":"C1","scenario":null},{"value":"6,08E+01","module":"C2","scenario":"Recycled"},{"value":"8,03E+01","module":"C3","scenario":"Recycled"},{"value":"0,00E+00","module":"C4","scenario":"Recycled"},{"value":"-7,05E+01","module":"D","scenario":"Recycled"}]},{"parameter":"WDP","unit":"m3 world-eq. Deprived","values":[{"value":"1,70E+01","module":"A1-A3","scenario":null},{"value":"-2,86E-02","module":"A4","scenario":null},{"value":"3,54E-01","module":"A5","scenario":null},{"value":"0,00E+00","module":"B1","scenario":null},{"value":"3,21E-02","module":"C1","scenario":null},{"value":"2,36E-02","module":"C2","scenario":"Recycled"},{"value":"5,18E-02","module":"C3","scenario":"Recycled"},{"value":"0,00E+00","module":"C4","scenario":"Recycled"},{"value":"-8,42E+00","module":"D","scenario":"Recycled"}]},{"parameter":"EP-freshwater","unit":"kg P-eq","values":[{"value":"1,67E-02","module":"A1-A3","scenario":null},{"value":"4,92E-05","module":"A4","scenario":null},{"value":"4,29E-04","module":"A5","scenario":null},{"value":"0,00E+00","module":"B1","scenario":null},{"value":"5,40E-05","module":"C1","scenario":null},{"value":"8,12E-05","module":"C2","scenario":"Recycled"},{"value":"1,19E-03","module":"C3","scenario":"Recycled"},{"value":"0,00E+00","module":"C4","scenario":"Recycled"},{"value":"-7,25E-04","module":"D","scenario":"Recycled"}]},{"parameter":"EP-marine","unit":"kg N-eq","values":[{"value":"2,71E-02","module":"A1-A3","scenario":null},{"value":"3,98E-03","module":"A4","scenario":null},{"value":"8,66E-03","module":"A5","scenario":null},{"value":"0,00E+00","module":"B1","scenario":null},{"value":"4,36E-02","module":"C1","scenario":null},{"value":"4,70E-03","module":"C2","scenario":"Recycled"},{"value":"1,02E-02","module":"C3","scenario":"Recycled"},{"value":"0,00E+00","module":"C4","scenario":"Recycled"},{"value":"-1,39E-02","module":"D","scenario":"Recycled"}]},{"parameter":"EP-terrestrial","unit":"mol N-eq.","values":[{"value":"1,67E+00","module":"A1-A3","scenario":null},{"value":"4,42E-02","module":"A4","scenario":null},{"value":"1,23E-01","module":"A5","scenario":null},{"value":"0,00E+00","module":"B1","scenario":null},{"value":"4,78E-01","module":"C1","scenario":null},{"value":"5,15E-02","module":"C2","scenario":"Recycled"},{"value":"1,09E-01","module":"C3","scenario":"Recycled"},{"value":"0,00E+00","module":"C4","scenario":"Recycled"},{"value":"-1,50E-01","module":"D","scenario":"Recycled"}]}],"additional_environmental_impact":[{"parameter":"PM","unit":"Disease incidence","values":[{"value":"1,49E-06","module":"A1-A3","scenario":null},{"value":"7,51E-07","module":"A4","scenario":null},{"value":"5,23E-07","module":"A5","scenario":null},{"value":"0,00E+00","module":"B1","scenario":null},{"value":"2,61E-06","module":"C1","scenario":null},{"value":"3,70E-07","module":"C2","scenario":"Recycled"},{"value":"5,51E-07","module":"C3","scenario":"Recycled"},{"value":"0,00E+00","module":"C4","scenario":"Recycled"},{"value":"-8,22E-07","module":"D","scenario":"Recycled"}]},{"parameter":"ETP-fw","unit":"CTUe","values":[{"value":"8,28E+01","module":"A1-A3","scenario":null},{"value":"7,07E+01","module":"A4","scenario":null},{"value":"1,12E+01","module":"A5","scenario":null},{"value":"0,00E+00","module":"B1","scenario":null},{"value":"4,15E+01","module":"C1","scenario":null},{"value":"2,92E+01","module":"C2","scenario":"Recycled"},{"value":"1,55E+01","module":"C3","scenario":"Recycled"},{"value":"0,00E+00","module":"C4","scenario":"Recycled"},{"value":"-2,23E+01","module":"D","scenario":"Recycled"}]},{"parameter":"HTP-c","unit":"CTUh","values":[{"value":"1,53E-09","module":"A1-A3","scenario":null},{"value":"9,19E-10","module":"A4","scenario":null},{"value":"1,56E-10","module":"A5","scenario":null},{"value":"0,00E+00","module":"B1","scenario":null},{"value":"5,42E-10","module":"C1","scenario":null},{"value":"3,94E-10","module":"C2","scenario":"Recycled"},{"value":"2,17E-10","module":"C3","scenario":"Recycled"},{"value":"0,00E+00","module":"C4","scenario":"Recycled"},{"value":"-7,90E-10","module":"D","scenario":"Recycled"}]},{"parameter":"HTP-nc","unit":"CTUh","values":[{"value":"1,23E-07","module":"A1-A3","scenario":null},{"value":"1,14E-07","module":"A4","scenario":null},{"value":"1,29E-08","module":"A5","scenario":null},{"value":"0,00E+00","module":"B1","scenario":null},{"value":"4,25E-08","module":"C1","scenario":null},{"value":"5,26E-08","module":"C2","scenario":"Recycled"},{"value":"1,33E-08","module":"C3","scenario":"Recycled"},{"value":"0,00E+00","module":"C4","scenario":"Recycled"},{"value":"-2,36E-08","module":"D","scenario":"Recycled"}]},{"parameter":"SQP","unit":"-","values":[{"value":"1,57E+02","module":"A1-A3","scenario":null},{"value":"9,39E-01","module":"A4","scenario":null},{"value":"4,42E+00","module":"A5","scenario":null},{"value":"0,00E+00","module":"B1","scenario":null},{"value":"7,88E-01","module":"C1","scenario":null},{"value":"5,29E-01","module":"C2","scenario":"Recycled"},{"value":"1,62E+01","module":"C3","scenario":"Recycled"},{"value":"0,00E+00","module":"C4","scenario":"Recycled"},{"value":"-2,55E+02","module":"D","scenario":"Recycled"}]},{"parameter":"IRP","unit":"kBq U235-eq","values":[{"value":"2,56E+00","module":"A1-A3","scenario":null},{"value":"7,55E-01","module":"A4","scenario":null},{"value":"2,73E-01","module":"A5","scenario":null},{"value":"0,00E+00","module":"B1","scenario":null},{"value":"5,49E-01","module":"C1","scenario":null},{"value":"2,63E-01","module":"C2","scenario":"Recycled"},{"value":"1,72E+00","module":"C3","scenario":"Recycled"},{"value":"0,00E+00","module":"C4","scenario":"Recycled"},{"value":"-1,07E+00","module":"D","scenario":"Recycled"}]}],"resource_use":[{"parameter":"PERM","unit":"","values":[{"value":"1,56E-01","module":"A1-A3","scenario":null},{"value":"0,00E+00","module":"A4","scenario":null},{"value":"3,17E-03","module":"A5","scenario":null},{"value":"0,00E+00","module":"B1","scenario":null},{"value":"0,00E+00","module":"C1","scenario":null},{"value":"0,00E+00","module":"C2","scenario":"Recycled"},{"value":"0,00E+00","module":"C3","scenario":"Recycled"},{"value":"0,00E+00","module":"C4","scenario":"Recycled"},{"value":"0,00E+00","module":"D","scenario":"Recycled"}]},{"parameter":"PENRM","unit":"MJ","values":[{"value":"7,69E+00","module":"A1-A3","scenario":null},{"value":"0,00E+00","module":"A4","scenario":null},{"value":"1,57E-01","module":"A5","scenario":null},{"value":"0,00E+00","module":"B1","scenario":null},{"value":"0,00E+00","module":"C1","scenario":null},{"value":"0,00E+00","module":"C2","scenario":"Recycled"},{"value":"0,00E+00","module":"C3","scenario":"Recycled"},{"value":"0,00E+00","module":"C4","scenario":"Recycled"},{"value":"0,00E+00","module":"D","scenario":"Recycled"}]},{"parameter":"PENRT","unit":"MJ","values":[{"value":"8,44E+02","module":"A1-A3","scenario":null},{"value":"1,71E+02","module":"A4","scenario":null},{"value":"4,70E+01","module":"A5","scenario":null},{"value":"0,00E+00","module":"B1","scenario":null},{"value":"1,25E+02","module":"C1","scenario":null},{"value":"6,08E+01","module":"C2","scenario":"Recycled"},{"value":"8,03E+01","module":"C3","scenario":"Recycled"},{"value":"0,00E+00","module":"C4","scenario":"Recycled"},{"value":"-7,05E+01","module":"D","scenario":"Recycled"}]},{"parameter":"SM","unit":"kg","values":[{"value":"1,24E+01","module":"A1-A3","scenario":null},{"value":"0,00E+00","module":"A4","scenario":null},{"value":"2,52E-01","module":"A5","scenario":null},{"value":"0,00E+00","module":"B1","scenario":null},{"value":"0,00E+00","module":"C1","scenario":null},{"value":"0,00E+00","module":"C2","scenario":"Recycled"},{"value":"0,00E+00","module":"C3","scenario":"Recycled"},{"value":"0,00E+00","module":"C4","scenario":"Recycled"},{"value":"2,39E+03","module":"D","scenario":"Recycled"}]},{"parameter":"RSF","unit":"MJ","values":[{"value":"9,06E+01","module":"A1-A3","scenario":null},{"value":"0,00E+00","module":"A4","scenario":null},{"value":"1,85E+00","module":"A5","scenario":null},{"value":"0,00E+00","module":"B1","scenario":null},{"value":"0,00E+00","module":"C1","scenario":null},{"value":"0,00E+00","module":"C2","scenario":"Recycled"},{"value":"0,00E+00","module":"C3","scenario":"Recycled"},{"value":"0,00E+00","module":"C4","scenario":"Recycled"},{"value":"0,00E+00","module":"D","scenario":"Recycled"}]},{"parameter":"NRSF","unit":"MJ","values":[{"value":"1,67E+02","module":"A1-A3","scenario":null},{"value":"0,00E+00","module":"A4","scenario":null},{"value":"3,40E+00","module":"A5","scenario":null},{"value":"0,00E+00","module":"B1","scenario":null},{"value":"0,00E+00","module":"C1","scenario":null},{"value":"0,00E+00","module":"C2","scenario":"Recycled"},{"value":"0,00E+00","module":"C3","scenario":"Recycled"},{"value":"0,00E+00","module":"C4","scenario":"Recycled"},{"value":"0,00E+00","module":"D","scenario":"Recycled"}]}],"end_of_life_waste":[{"parameter":"HWD","unit":"kg","values":[{"value":"6,24E-02","module":"A1-A3","scenario":null},{"value":"5,19E-03","module":"A4","scenario":null},{"value":"3,43E-03","module":"A5","scenario":null},{"value":"0,00E+00","module":"B1","scenario":null},{"value":"7,09E-03","module":"C1","scenario":null},{"value":"1,48E-02","module":"C2","scenario":"Recycled"},{"value":"1,30E-02","module":"C3","scenario":"Recycled"},{"value":"0,00E+00","module":"C4","scenario":"Recycled"},{"value":"-3,35E-02","module":"D","scenario":"Recycled"}]},{"parameter":"RWD","unit":"kg","values":[{"value":"2,56E-03","module":"A1-A3","scenario":null},{"value":"1,22E-03","module":"A4","scenario":null},{"value":"2,67E-04","module":"A5","scenario":null},{"value":"0,00E+00","module":"B1","scenario":null},{"value":"8,91E-04","module":"C1","scenario":null},{"value":"4,29E-04","module":"C2","scenario":"Recycled"},{"value":"6,01E-04","module":"C3","scenario":"Recycled"},{"value":"0,00E+00","module":"C4","scenario":"Recycled"},{"value":"-5,12E-04","module":"D","scenario":"Recycled"}]}],"end_of_life_flow":[{"parameter":"CRU","unit":"kg","values":[{"value":"0,00E+00","module":"A1-A3","scenario":null},{"value":"0,00E+00","module":"A4","scenario":null},{"value":"0,00E+00","module":"A5","scenario":null},{"value":"0,00E+00","module":"B1","scenario":null},{"value":"0,00E+00","module":"C1","scenario":null},{"value":"0,00E+00","module":"C2","scenario":"Recycled"},{"value":"0,00E+00","module":"C3","scenario":"Recycled"},{"value":"0,00E+00","module":"C4","scenario":"Recycled"},{"value":"0,00E+00","module":"D","scenario":"Recycled"}]},{"parameter":"MFR","unit":"kg","values":[{"value":"3,89E-02","module":"A1-A3","scenario":null},{"value":"0,00E+00","module":"A4","scenario":null},{"value":"4,88E+01","module":"A5","scenario":null},{"value":"0,00E+00","module":"B1","scenario":null},{"value":"0,00E+00","module":"C1","scenario":null},{"value":"0,00E+00","module":"C2","scenario":"Recycled"},{"value":"2,39E+03","module":"C3","scenario":"Recycled"},{"value":"0,00E+00","module":"C4","scenario":"Recycled"},{"value":"0,00E+00","module":"D","scenario":"Recycled"}]},{"parameter":"MER","unit":"kg","values":[{"value":"0,00E+00","module":"A1-A3","scenario":null},{"value":"0,00E+00","module":"A4","scenario":null},{"value":"0,00E+00","module":"A5","scenario":null},{"value":"0,00E+00","module":"B1","scenario":null},{"value":"0,00E+00","module":"C1","scenario":null},{"value":"0,00E+00","module":"C2","scenario":"Recycled"},{"value":"0,00E+00","module":"C3","scenario":"Recycled"},{"value":"0,00E+00","module":"C4","scenario":"Recycled"},{"value":"0,00E+00","module":"D","scenario":"Recycled"}]},{"parameter":"EEE","unit":"MJ","values":[{"value":"0,00E+00","module":"A1-A3","scenario":null},{"value":"0,00E+00","module":"A4","scenario":null},{"value":"0,00E+00","module":"A5","scenario":null},{"value":"0,00E+00","module":"B1","scenario":null},{"value":"0,00E+00","module":"C1","scenario":null},{"value":"0,00E+00","module":"C2","scenario":"Recycled"},{"value":"0,00E+00","module":"C3","scenario":"Recycled"},{"value":"0,00E+00","module":"C4","scenario":"Recycled"},{"value":"0,00E+00","module":"D","scenario":"Recycled"}]},{"parameter":"EET","unit":"MJ","values":[{"value":"0,00E+00","module":"A1-A3","scenario":null},{"value":"0,00E+00","module":"A4","scenario":null},{"value":"0,00E+00","module":"A5","scenario":null},{"value":"0,00E+00","module":"B1","scenario":null},{"value":"0,00E+00","module":"C1","scenario":null},{"value":"0,00E+00","module":"C2","scenario":"Recycled"},{"value":"0,00E+00","module":"C3","scenario":"Recycled"},{"value":"0,00E+00","module":"C4","scenario":"Recycled"},{"value":"0,00E+00","module":"D","scenario":"Recycled"}]}]}