{"product_name":"Concrete ECOPact C20/25Cl02D16S3, Mix code 833290, RMX Tomesti 2 plant, Romania","epd_id":"IBU-CEI-HOL-2205120-RO2025000052-ISUE001-EN","declared_unit":{"unit":"m3","amount":1},"compliance":["EN 15804+A2","ISO 14025"],"producer_name":"Holcim (Romania) SA","environmental_impact":[{"parameter":"GWP-total","unit":"kg CO2-eq","values":[{"value":"1,64E+02","module":"A1-A3","scenario":null},{"value":"3,11E+00","module":"A4","scenario":null},{"value":"1,91E+00","module":"A5","scenario":null},{"value":"-1,02E+01","module":"B1","scenario":null},{"value":"9,53E+00","module":"C1","scenario":null},{"value":"6,23E+00","module":"C2","scenario":"Recycled"},{"value":"6,23E+00","module":"C2","scenario":"Landfill"},{"value":"-1,45E-01","module":"C3","scenario":"Recycled"},{"value":"0,00E+00","module":"C3","scenario":"Landfill"},{"value":"0,00E+00","module":"C4","scenario":"Recycled"},{"value":"8,29E+00","module":"C4","scenario":"Landfill"},{"value":"-8,23E+00","module":"D","scenario":"Recycled"},{"value":"0,00E+00","module":"D","scenario":"Landfill"}]},{"parameter":"GWP-fossil","unit":"kg CO2-eq","values":[{"value":"1,64E+02","module":"A1-A3","scenario":null},{"value":"3,11E+00","module":"A4","scenario":null},{"value":"1,91E+00","module":"A5","scenario":null},{"value":"-1,02E+01","module":"B1","scenario":null},{"value":"9,53E+00","module":"C1","scenario":null},{"value":"6,23E+00","module":"C2","scenario":"Recycled"},{"value":"6,23E+00","module":"C2","scenario":"Landfill"},{"value":"-1,46E-01","module":"C3","scenario":"Recycled"},{"value":"0,00E+00","module":"C3","scenario":"Landfill"},{"value":"0,00E+00","module":"C4","scenario":"Recycled"},{"value":"8,27E+00","module":"C4","scenario":"Landfill"},{"value":"-8,20E+00","module":"D","scenario":"Recycled"},{"value":"0,00E+00","module":"D","scenario":"Landfill"}]},{"parameter":"GWP-biogenic","unit":"kg CO2-eq","values":[{"value":"2,38E-01","module":"A1-A3","scenario":null},{"value":"1,36E-03","module":"A4","scenario":null},{"value":"1,21E-03","module":"A5","scenario":null},{"value":"0,00E+00","module":"B1","scenario":null},{"value":"1,25E-03","module":"C1","scenario":null},{"value":"1,70E-03","module":"C2","scenario":"Recycled"},{"value":"1,70E-03","module":"C2","scenario":"Landfill"},{"value":"9,26E-04","module":"C3","scenario":"Recycled"},{"value":"0,00E+00","module":"C3","scenario":"Landfill"},{"value":"0,00E+00","module":"C4","scenario":"Recycled"},{"value":"5,45E-03","module":"C4","scenario":"Landfill"},{"value":"-2,59E-02","module":"D","scenario":"Recycled"},{"value":"0,00E+00","module":"D","scenario":"Landfill"}]},{"parameter":"GWP-luluc","unit":"kg CO2-eq","values":[{"value":"2,14E-02","module":"A1-A3","scenario":null},{"value":"1,36E-03","module":"A4","scenario":null},{"value":"1,73E-04","module":"A5","scenario":null},{"value":"0,00E+00","module":"B1","scenario":null},{"value":"1,01E-03","module":"C1","scenario":null},{"value":"2,42E-03","module":"C2","scenario":"Recycled"},{"value":"2,42E-03","module":"C2","scenario":"Landfill"},{"value":"3,40E-04","module":"C3","scenario":"Recycled"},{"value":"0,00E+00","module":"C3","scenario":"Landfill"},{"value":"0,00E+00","module":"C4","scenario":"Recycled"},{"value":"1,15E-02","module":"C4","scenario":"Landfill"},{"value":"-4,84E-03","module":"D","scenario":"Recycled"},{"value":"0,00E+00","module":"D","scenario":"Landfill"}]},{"parameter":"ODP","unit":"kg CFC11-eq","values":[{"value":"1,15E-05","module":"A1-A3","scenario":null},{"value":"7,19E-07","module":"A4","scenario":null},{"value":"2,98E-07","module":"A5","scenario":null},{"value":"0,00E+00","module":"B1","scenario":null},{"value":"2,06E-06","module":"C1","scenario":null},{"value":"1,42E-06","module":"C2","scenario":"Recycled"},{"value":"1,42E-06","module":"C2","scenario":"Landfill"},{"value":"5,04E-07","module":"C3","scenario":"Recycled"},{"value":"0,00E+00","module":"C3","scenario":"Landfill"},{"value":"0,00E+00","module":"C4","scenario":"Recycled"},{"value":"4,93E-06","module":"C4","scenario":"Landfill"},{"value":"-8,51E-07","module":"D","scenario":"Recycled"},{"value":"0,00E+00","module":"D","scenario":"Landfill"}]},{"parameter":"AP","unit":"mol H+-eq","values":[{"value":"5,18E-01","module":"A1-A3","scenario":null},{"value":"9,09E-03","module":"A4","scenario":null},{"value":"1,44E-02","module":"A5","scenario":null},{"value":"0,00E+00","module":"B1","scenario":null},{"value":"1,00E-01","module":"C1","scenario":null},{"value":"2,65E-02","module":"C2","scenario":"Recycled"},{"value":"2,65E-02","module":"C2","scenario":"Landfill"},{"value":"3,11E-02","module":"C3","scenario":"Recycled"},{"value":"0,00E+00","module":"C3","scenario":"Landfill"},{"value":"0,00E+00","module":"C4","scenario":"Recycled"},{"value":"1,15E-01","module":"C4","scenario":"Landfill"},{"value":"-7,59E-02","module":"D","scenario":"Recycled"},{"value":"0,00E+00","module":"D","scenario":"Landfill"}]},{"parameter":"ADPE","unit":"kg Sb-eq","values":[{"value":"1,56E-04","module":"A1-A3","scenario":null},{"value":"1,22E-05","module":"A4","scenario":null},{"value":"1,30E-06","module":"A5","scenario":null},{"value":"0,00E+00","module":"B1","scenario":null},{"value":"5,08E-06","module":"C1","scenario":null},{"value":"1,48E-05","module":"C2","scenario":"Recycled"},{"value":"1,48E-05","module":"C2","scenario":"Landfill"},{"value":"6,71E-06","module":"C3","scenario":"Recycled"},{"value":"0,00E+00","module":"C3","scenario":"Landfill"},{"value":"0,00E+00","module":"C4","scenario":"Recycled"},{"value":"2,82E-05","module":"C4","scenario":"Landfill"},{"value":"-1,32E-04","module":"D","scenario":"Recycled"},{"value":"0,00E+00","module":"D","scenario":"Landfill"}]},{"parameter":"ADPF","unit":"MJ","values":[{"value":"9,97E+02","module":"A1-A3","scenario":null},{"value":"4,75E+01","module":"A4","scenario":null},{"value":"2,14E+01","module":"A5","scenario":null},{"value":"0,00E+00","module":"B1","scenario":null},{"value":"1,32E+02","module":"C1","scenario":null},{"value":"9,63E+01","module":"C2","scenario":"Recycled"},{"value":"9,63E+01","module":"C2","scenario":"Landfill"},{"value":"6,38E+01","module":"C3","scenario":"Recycled"},{"value":"0,00E+00","module":"C3","scenario":"Landfill"},{"value":"0,00E+00","module":"C4","scenario":"Recycled"},{"value":"3,40E+02","module":"C4","scenario":"Landfill"},{"value":"-1,11E+02","module":"D","scenario":"Recycled"},{"value":"0,00E+00","module":"D","scenario":"Landfill"}]},{"parameter":"WDP","unit":"m3 world-eq. Deprived","values":[{"value":"3,39E+01","module":"A1-A3","scenario":null},{"value":"1,58E-01","module":"A4","scenario":null},{"value":"1,90E-01","module":"A5","scenario":null},{"value":"0,00E+00","module":"B1","scenario":null},{"value":"2,07E-01","module":"C1","scenario":null},{"value":"3,69E-01","module":"C2","scenario":"Recycled"},{"value":"3,69E-01","module":"C2","scenario":"Landfill"},{"value":"5,58E-01","module":"C3","scenario":"Recycled"},{"value":"0,00E+00","module":"C3","scenario":"Landfill"},{"value":"0,00E+00","module":"C4","scenario":"Recycled"},{"value":"1,53E+01","module":"C4","scenario":"Landfill"},{"value":"2,51E+01","module":"D","scenario":"Recycled"},{"value":"0,00E+00","module":"D","scenario":"Landfill"}]},{"parameter":"EP-freshwater","unit":"kg P-eq","values":[{"value":"8,51E-03","module":"A1-A3","scenario":null},{"value":"2,22E-04","module":"A4","scenario":null},{"value":"8,17E-05","module":"A5","scenario":null},{"value":"0,00E+00","module":"B1","scenario":null},{"value":"2,98E-04","module":"C1","scenario":null},{"value":"4,56E-04","module":"C2","scenario":"Recycled"},{"value":"4,56E-04","module":"C2","scenario":"Landfill"},{"value":"5,79E-04","module":"C3","scenario":"Recycled"},{"value":"0,00E+00","module":"C3","scenario":"Landfill"},{"value":"0,00E+00","module":"C4","scenario":"Recycled"},{"value":"1,12E-03","module":"C4","scenario":"Landfill"},{"value":"-2,05E-03","module":"D","scenario":"Recycled"},{"value":"0,00E+00","module":"D","scenario":"Landfill"}]},{"parameter":"EP-marine","unit":"kg N-eq","values":[{"value":"1,71E-01","module":"A1-A3","scenario":null},{"value":"1,87E-03","module":"A4","scenario":null},{"value":"5,98E-03","module":"A5","scenario":null},{"value":"0,00E+00","module":"B1","scenario":null},{"value":"4,43E-02","module":"C1","scenario":null},{"value":"7,98E-03","module":"C2","scenario":"Recycled"},{"value":"7,98E-03","module":"C2","scenario":"Landfill"},{"value":"1,05E-02","module":"C3","scenario":"Recycled"},{"value":"0,00E+00","module":"C3","scenario":"Landfill"},{"value":"0,00E+00","module":"C4","scenario":"Recycled"},{"value":"3,98E-02","module":"C4","scenario":"Landfill"},{"value":"-1,83E-02","module":"D","scenario":"Recycled"},{"value":"0,00E+00","module":"D","scenario":"Landfill"}]},{"parameter":"EP-terrestrial","unit":"mol N-eq.","values":[{"value":"1,93E+00","module":"A1-A3","scenario":null},{"value":"2,03E-02","module":"A4","scenario":null},{"value":"6,57E-02","module":"A5","scenario":null},{"value":"0,00E+00","module":"B1","scenario":null},{"value":"4,86E-01","module":"C1","scenario":null},{"value":"8,72E-02","module":"C2","scenario":"Recycled"},{"value":"8,72E-02","module":"C2","scenario":"Landfill"},{"value":"1,14E-01","module":"C3","scenario":"Recycled"},{"value":"0,00E+00","module":"C3","scenario":"Landfill"},{"value":"0,00E+00","module":"C4","scenario":"Recycled"},{"value":"4,36E-01","module":"C4","scenario":"Landfill"},{"value":"-2,29E-01","module":"D","scenario":"Recycled"},{"value":"0,00E+00","module":"D","scenario":"Landfill"}]}],"additional_environmental_impact":[{"parameter":"PM","unit":"Disease incidence","values":[{"value":"6,74E-06","module":"A1-A3","scenario":null},{"value":"2,14E-07","module":"A4","scenario":null},{"value":"3,41E-07","module":"A5","scenario":null},{"value":"0,00E+00","module":"B1","scenario":null},{"value":"2,68E-06","module":"C1","scenario":null},{"value":"7,25E-07","module":"C2","scenario":"Recycled"},{"value":"7,25E-07","module":"C2","scenario":"Landfill"},{"value":"5,46E-07","module":"C3","scenario":"Recycled"},{"value":"0,00E+00","module":"C3","scenario":"Landfill"},{"value":"0,00E+00","module":"C4","scenario":"Recycled"},{"value":"2,31E-06","module":"C4","scenario":"Landfill"},{"value":"-1,06E-06","module":"D","scenario":"Recycled"},{"value":"0,00E+00","module":"D","scenario":"Landfill"}]},{"parameter":"ETP-fw","unit":"CTUe","values":[{"value":"5,85E+02","module":"A1-A3","scenario":null},{"value":"3,84E+01","module":"A4","scenario":null},{"value":"8,31E+00","module":"A5","scenario":null},{"value":"0,00E+00","module":"B1","scenario":null},{"value":"3,67E+01","module":"C1","scenario":null},{"value":"3,26E+01","module":"C2","scenario":"Recycled"},{"value":"3,26E+01","module":"C2","scenario":"Landfill"},{"value":"3,30E+01","module":"C3","scenario":"Recycled"},{"value":"0,00E+00","module":"C3","scenario":"Landfill"},{"value":"0,00E+00","module":"C4","scenario":"Recycled"},{"value":"9,37E+01","module":"C4","scenario":"Landfill"},{"value":"-1,58E+02","module":"D","scenario":"Recycled"},{"value":"0,00E+00","module":"D","scenario":"Landfill"}]},{"parameter":"HTP-c","unit":"CTUh","values":[{"value":"3,26E-08","module":"A1-A3","scenario":null},{"value":"1,29E-09","module":"A4","scenario":null},{"value":"3,44E-10","module":"A5","scenario":null},{"value":"0,00E+00","module":"B1","scenario":null},{"value":"2,99E-09","module":"C1","scenario":null},{"value":"2,10E-09","module":"C2","scenario":"Recycled"},{"value":"2,10E-09","module":"C2","scenario":"Landfill"},{"value":"9,70E-10","module":"C3","scenario":"Recycled"},{"value":"0,00E+00","module":"C3","scenario":"Landfill"},{"value":"0,00E+00","module":"C4","scenario":"Recycled"},{"value":"5,45E-09","module":"C4","scenario":"Landfill"},{"value":"-1,23E-08","module":"D","scenario":"Recycled"},{"value":"0,00E+00","module":"D","scenario":"Landfill"}]},{"parameter":"HTP-nc","unit":"CTUh","values":[{"value":"1,49E-06","module":"A1-A3","scenario":null},{"value":"4,02E-08","module":"A4","scenario":null},{"value":"1,30E-08","module":"A5","scenario":null},{"value":"0,00E+00","module":"B1","scenario":null},{"value":"5,61E-08","module":"C1","scenario":null},{"value":"8,32E-08","module":"C2","scenario":"Recycled"},{"value":"8,32E-08","module":"C2","scenario":"Landfill"},{"value":"2,06E-08","module":"C3","scenario":"Recycled"},{"value":"0,00E+00","module":"C3","scenario":"Landfill"},{"value":"0,00E+00","module":"C4","scenario":"Recycled"},{"value":"1,41E-07","module":"C4","scenario":"Landfill"},{"value":"-2,04E-07","module":"D","scenario":"Recycled"},{"value":"0,00E+00","module":"D","scenario":"Landfill"}]},{"parameter":"SQP","unit":"-","values":[{"value":"1,18E+03","module":"A1-A3","scenario":null},{"value":"5,29E+01","module":"A4","scenario":null},{"value":"6,82E+00","module":"A5","scenario":null},{"value":"0,00E+00","module":"B1","scenario":null},{"value":"1,68E+01","module":"C1","scenario":null},{"value":"1,09E+02","module":"C2","scenario":"Recycled"},{"value":"1,09E+02","module":"C2","scenario":"Landfill"},{"value":"9,54E+00","module":"C3","scenario":"Recycled"},{"value":"0,00E+00","module":"C3","scenario":"Landfill"},{"value":"0,00E+00","module":"C4","scenario":"Recycled"},{"value":"7,15E+02","module":"C4","scenario":"Landfill"},{"value":"-2,82E+02","module":"D","scenario":"Recycled"},{"value":"0,00E+00","module":"D","scenario":"Landfill"}]},{"parameter":"IRP","unit":"kBq U235-eq","values":[{"value":"9,42E+00","module":"A1-A3","scenario":null},{"value":"2,48E-01","module":"A4","scenario":null},{"value":"1,88E-01","module":"A5","scenario":null},{"value":"0,00E+00","module":"B1","scenario":null},{"value":"5,95E-01","module":"C1","scenario":null},{"value":"4,54E-01","module":"C2","scenario":"Recycled"},{"value":"4,54E-01","module":"C2","scenario":"Landfill"},{"value":"1,74E+00","module":"C3","scenario":"Recycled"},{"value":"0,00E+00","module":"C3","scenario":"Landfill"},{"value":"0,00E+00","module":"C4","scenario":"Recycled"},{"value":"1,51E+00","module":"C4","scenario":"Landfill"},{"value":"-3,10E+00","module":"D","scenario":"Recycled"},{"value":"0,00E+00","module":"D","scenario":"Landfill"}]}],"resource_use":[{"parameter":"PERM","unit":"","values":[{"value":"1,83E+01","module":"A1-A3","scenario":null},{"value":"0,00E+00","module":"A4","scenario":null},{"value":"8,21E-02","module":"A5","scenario":null},{"value":"0,00E+00","module":"B1","scenario":null},{"value":"0,00E+00","module":"C1","scenario":null},{"value":"0,00E+00","module":"C2","scenario":"Recycled"},{"value":"0,00E+00","module":"C2","scenario":"Landfill"},{"value":"0,00E+00","module":"C3","scenario":"Recycled"},{"value":"0,00E+00","module":"C3","scenario":"Landfill"},{"value":"0,00E+00","module":"C4","scenario":"Recycled"},{"value":"0,00E+00","module":"C4","scenario":"Landfill"},{"value":"0,00E+00","module":"D","scenario":"Recycled"},{"value":"0,00E+00","module":"D","scenario":"Landfill"}]},{"parameter":"PENRM","unit":"MJ","values":[{"value":"1,75E+01","module":"A1-A3","scenario":null},{"value":"0,00E+00","module":"A4","scenario":null},{"value":"7,87E-02","module":"A5","scenario":null},{"value":"0,00E+00","module":"B1","scenario":null},{"value":"0,00E+00","module":"C1","scenario":null},{"value":"0,00E+00","module":"C2","scenario":"Recycled"},{"value":"0,00E+00","module":"C2","scenario":"Landfill"},{"value":"0,00E+00","module":"C3","scenario":"Recycled"},{"value":"0,00E+00","module":"C3","scenario":"Landfill"},{"value":"0,00E+00","module":"C4","scenario":"Recycled"},{"value":"0,00E+00","module":"C4","scenario":"Landfill"},{"value":"0,00E+00","module":"D","scenario":"Recycled"},{"value":"0,00E+00","module":"D","scenario":"Landfill"}]},{"parameter":"PENRT","unit":"MJ","values":[{"value":"9,97E+02","module":"A1-A3","scenario":null},{"value":"4,75E+01","module":"A4","scenario":null},{"value":"2,14E+01","module":"A5","scenario":null},{"value":"0,00E+00","module":"B1","scenario":null},{"value":"1,32E+02","module":"C1","scenario":null},{"value":"9,63E+01","module":"C2","scenario":"Recycled"},{"value":"9,63E+01","module":"C2","scenario":"Landfill"},{"value":"6,38E+01","module":"C3","scenario":"Recycled"},{"value":"0,00E+00","module":"C3","scenario":"Landfill"},{"value":"0,00E+00","module":"C4","scenario":"Recycled"},{"value":"3,41E+02","module":"C4","scenario":"Landfill"},{"value":"-1,11E+02","module":"D","scenario":"Recycled"},{"value":"0,00E+00","module":"D","scenario":"Landfill"}]},{"parameter":"SM","unit":"kg","values":[{"value":"1,88E+00","module":"A1-A3","scenario":null},{"value":"0,00E+00","module":"A4","scenario":null},{"value":"8,46E-03","module":"A5","scenario":null},{"value":"0,00E+00","module":"B1","scenario":null},{"value":"0,00E+00","module":"C1","scenario":null},{"value":"0,00E+00","module":"C2","scenario":"Recycled"},{"value":"0,00E+00","module":"C2","scenario":"Landfill"},{"value":"0,00E+00","module":"C3","scenario":"Recycled"},{"value":"0,00E+00","module":"C3","scenario":"Landfill"},{"value":"0,00E+00","module":"C4","scenario":"Recycled"},{"value":"0,00E+00","module":"C4","scenario":"Landfill"},{"value":"2,31E+03","module":"D","scenario":"Recycled"},{"value":"0,00E+00","module":"D","scenario":"Landfill"}]},{"parameter":"RSF","unit":"MJ","values":[{"value":"2,40E+02","module":"A1-A3","scenario":null},{"value":"0,00E+00","module":"A4","scenario":null},{"value":"1,08E+00","module":"A5","scenario":null},{"value":"0,00E+00","module":"B1","scenario":null},{"value":"0,00E+00","module":"C1","scenario":null},{"value":"0,00E+00","module":"C2","scenario":"Recycled"},{"value":"0,00E+00","module":"C2","scenario":"Landfill"},{"value":"0,00E+00","module":"C3","scenario":"Recycled"},{"value":"0,00E+00","module":"C3","scenario":"Landfill"},{"value":"0,00E+00","module":"C4","scenario":"Recycled"},{"value":"0,00E+00","module":"C4","scenario":"Landfill"},{"value":"0,00E+00","module":"D","scenario":"Recycled"},{"value":"0,00E+00","module":"D","scenario":"Landfill"}]},{"parameter":"NRSF","unit":"MJ","values":[{"value":"2,52E+02","module":"A1-A3","scenario":null},{"value":"0,00E+00","module":"A4","scenario":null},{"value":"1,13E+00","module":"A5","scenario":null},{"value":"0,00E+00","module":"B1","scenario":null},{"value":"0,00E+00","module":"C1","scenario":null},{"value":"0,00E+00","module":"C2","scenario":"Recycled"},{"value":"0,00E+00","module":"C2","scenario":"Landfill"},{"value":"0,00E+00","module":"C3","scenario":"Recycled"},{"value":"0,00E+00","module":"C3","scenario":"Landfill"},{"value":"0,00E+00","module":"C4","scenario":"Recycled"},{"value":"0,00E+00","module":"C4","scenario":"Landfill"},{"value":"0,00E+00","module":"D","scenario":"Recycled"},{"value":"0,00E+00","module":"D","scenario":"Landfill"}]}],"end_of_life_waste":[{"parameter":"HWD","unit":"kg","values":[{"value":"9,75E-01","module":"A1-A3","scenario":null},{"value":"3,74E-02","module":"A4","scenario":null},{"value":"1,57E-02","module":"A5","scenario":null},{"value":"0,00E+00","module":"B1","scenario":null},{"value":"1,05E-01","module":"C1","scenario":null},{"value":"8,60E-02","module":"C2","scenario":"Recycled"},{"value":"8,60E-02","module":"C2","scenario":"Landfill"},{"value":"1,43E-01","module":"C3","scenario":"Recycled"},{"value":"0,00E+00","module":"C3","scenario":"Landfill"},{"value":"0,00E+00","module":"C4","scenario":"Recycled"},{"value":"2,30E-01","module":"C4","scenario":"Landfill"},{"value":"-7,54E-01","module":"D","scenario":"Recycled"},{"value":"0,00E+00","module":"D","scenario":"Landfill"}]},{"parameter":"RWD","unit":"kg","values":[{"value":"8,04E-03","module":"A1-A3","scenario":null},{"value":"3,19E-04","module":"A4","scenario":null},{"value":"1,68E-04","module":"A5","scenario":null},{"value":"0,00E+00","module":"B1","scenario":null},{"value":"9,12E-04","module":"C1","scenario":null},{"value":"6,37E-04","module":"C2","scenario":"Recycled"},{"value":"6,37E-04","module":"C2","scenario":"Landfill"},{"value":"7,01E-04","module":"C3","scenario":"Recycled"},{"value":"0,00E+00","module":"C3","scenario":"Landfill"},{"value":"0,00E+00","module":"C4","scenario":"Recycled"},{"value":"2,23E-03","module":"C4","scenario":"Landfill"},{"value":"-1,35E-03","module":"D","scenario":"Recycled"},{"value":"0,00E+00","module":"D","scenario":"Landfill"}]}],"end_of_life_flow":[{"parameter":"CRU","unit":"kg","values":[{"value":"0,00E+00","module":"A1-A3","scenario":null},{"value":"0,00E+00","module":"A4","scenario":null},{"value":"0,00E+00","module":"A5","scenario":null},{"value":"0,00E+00","module":"B1","scenario":null},{"value":"0,00E+00","module":"C1","scenario":null},{"value":"0,00E+00","module":"C2","scenario":"Recycled"},{"value":"0,00E+00","module":"C2","scenario":"Landfill"},{"value":"0,00E+00","module":"C3","scenario":"Recycled"},{"value":"0,00E+00","module":"C3","scenario":"Landfill"},{"value":"0,00E+00","module":"C4","scenario":"Recycled"},{"value":"0,00E+00","module":"C4","scenario":"Landfill"},{"value":"0,00E+00","module":"D","scenario":"Recycled"},{"value":"0,00E+00","module":"D","scenario":"Landfill"}]},{"parameter":"MFR","unit":"kg","values":[{"value":"9,84E-02","module":"A1-A3","scenario":null},{"value":"0,00E+00","module":"A4","scenario":null},{"value":"4,42E-04","module":"A5","scenario":null},{"value":"0,00E+00","module":"B1","scenario":null},{"value":"0,00E+00","module":"C1","scenario":null},{"value":"0,00E+00","module":"C2","scenario":"Recycled"},{"value":"0,00E+00","module":"C2","scenario":"Landfill"},{"value":"2,31E+03","module":"C3","scenario":"Recycled"},{"value":"0,00E+00","module":"C3","scenario":"Landfill"},{"value":"0,00E+00","module":"C4","scenario":"Recycled"},{"value":"0,00E+00","module":"C4","scenario":"Landfill"},{"value":"0,00E+00","module":"D","scenario":"Recycled"},{"value":"0,00E+00","module":"D","scenario":"Landfill"}]},{"parameter":"MER","unit":"kg","values":[{"value":"0,00E+00","module":"A1-A3","scenario":null},{"value":"0,00E+00","module":"A4","scenario":null},{"value":"0,00E+00","module":"A5","scenario":null},{"value":"0,00E+00","module":"B1","scenario":null},{"value":"0,00E+00","module":"C1","scenario":null},{"value":"0,00E+00","module":"C2","scenario":"Recycled"},{"value":"0,00E+00","module":"C2","scenario":"Landfill"},{"value":"0,00E+00","module":"C3","scenario":"Recycled"},{"value":"0,00E+00","module":"C3","scenario":"Landfill"},{"value":"0,00E+00","module":"C4","scenario":"Recycled"},{"value":"0,00E+00","module":"C4","scenario":"Landfill"},{"value":"0,00E+00","module":"D","scenario":"Recycled"},{"value":"0,00E+00","module":"D","scenario":"Landfill"}]},{"parameter":"EEE","unit":"MJ","values":[{"value":"0,00E+00","module":"A1-A3","scenario":null},{"value":"0,00E+00","module":"A4","scenario":null},{"value":"0,00E+00","module":"A5","scenario":null},{"value":"0,00E+00","module":"B1","scenario":null},{"value":"0,00E+00","module":"C1","scenario":null},{"value":"0,00E+00","module":"C2","scenario":"Recycled"},{"value":"0,00E+00","module":"C2","scenario":"Landfill"},{"value":"0,00E+00","module":"C3","scenario":"Recycled"},{"value":"0,00E+00","module":"C3","scenario":"Landfill"},{"value":"0,00E+00","module":"C4","scenario":"Recycled"},{"value":"0,00E+00","module":"C4","scenario":"Landfill"},{"value":"0,00E+00","module":"D","scenario":"Recycled"},{"value":"0,00E+00","module":"D","scenario":"Landfill"}]},{"parameter":"EET","unit":"MJ","values":[{"value":"0,00E+00","module":"A1-A3","scenario":null},{"value":"0,00E+00","module":"A4","scenario":null},{"value":"0,00E+00","module":"A5","scenario":null},{"value":"0,00E+00","module":"B1","scenario":null},{"value":"0,00E+00","module":"C1","scenario":null},{"value":"0,00E+00","module":"C2","scenario":"Recycled"},{"value":"0,00E+00","module":"C2","scenario":"Landfill"},{"value":"0,00E+00","module":"C3","scenario":"Recycled"},{"value":"0,00E+00","module":"C3","scenario":"Landfill"},{"value":"0,00E+00","module":"C4","scenario":"Recycled"},{"value":"0,00E+00","module":"C4","scenario":"Landfill"},{"value":"0,00E+00","module":"D","scenario":"Recycled"},{"value":"0,00E+00","module":"D","scenario":"Landfill"}]}]}