{"product_name":"Concrete ECOPact C20/25Cl02D16S3, Mix code 833290, RMX Constanta plant, Romania","epd_id":"IBU-CEI-HOL-2205120-RO2025000045-ISUE001-EN","declared_unit":{"unit":"m3","amount":1},"compliance":["EN 15804+A2","ISO 14025"],"producer_name":"Holcim (Romania) SA","environmental_impact":[{"parameter":"GWP-total","unit":"kg CO2-eq","values":[{"value":"1,66E+02","module":"A1-A3","scenario":null},{"value":"6,35E+00","module":"A4","scenario":null},{"value":"1,85E+00","module":"A5","scenario":null},{"value":"-1,06E+01","module":"B1","scenario":null},{"value":"9,53E+00","module":"C1","scenario":null},{"value":"6,28E+00","module":"C2","scenario":"Recycled"},{"value":"6,28E+00","module":"C2","scenario":"Landfill"},{"value":"-1,19E-01","module":"C3","scenario":"Recycled"},{"value":"0,00E+00","module":"C3","scenario":"Landfill"},{"value":"0,00E+00","module":"C4","scenario":"Recycled"},{"value":"8,38E+00","module":"C4","scenario":"Landfill"},{"value":"-8,29E+00","module":"D","scenario":"Recycled"},{"value":"0,00E+00","module":"D","scenario":"Landfill"}]},{"parameter":"GWP-fossil","unit":"kg CO2-eq","values":[{"value":"1,65E+02","module":"A1-A3","scenario":null},{"value":"6,34E+00","module":"A4","scenario":null},{"value":"1,85E+00","module":"A5","scenario":null},{"value":"-1,06E+01","module":"B1","scenario":null},{"value":"9,53E+00","module":"C1","scenario":null},{"value":"6,28E+00","module":"C2","scenario":"Recycled"},{"value":"6,28E+00","module":"C2","scenario":"Landfill"},{"value":"-1,20E-01","module":"C3","scenario":"Recycled"},{"value":"0,00E+00","module":"C3","scenario":"Landfill"},{"value":"0,00E+00","module":"C4","scenario":"Recycled"},{"value":"8,36E+00","module":"C4","scenario":"Landfill"},{"value":"-8,26E+00","module":"D","scenario":"Recycled"},{"value":"0,00E+00","module":"D","scenario":"Landfill"}]},{"parameter":"GWP-biogenic","unit":"kg CO2-eq","values":[{"value":"2,74E-01","module":"A1-A3","scenario":null},{"value":"2,77E-03","module":"A4","scenario":null},{"value":"1,25E-03","module":"A5","scenario":null},{"value":"0,00E+00","module":"B1","scenario":null},{"value":"1,25E-03","module":"C1","scenario":null},{"value":"1,72E-03","module":"C2","scenario":"Recycled"},{"value":"1,72E-03","module":"C2","scenario":"Landfill"},{"value":"9,33E-04","module":"C3","scenario":"Recycled"},{"value":"0,00E+00","module":"C3","scenario":"Landfill"},{"value":"0,00E+00","module":"C4","scenario":"Recycled"},{"value":"5,49E-03","module":"C4","scenario":"Landfill"},{"value":"-2,61E-02","module":"D","scenario":"Recycled"},{"value":"0,00E+00","module":"D","scenario":"Landfill"}]},{"parameter":"GWP-luluc","unit":"kg CO2-eq","values":[{"value":"2,12E-02","module":"A1-A3","scenario":null},{"value":"2,78E-03","module":"A4","scenario":null},{"value":"1,68E-04","module":"A5","scenario":null},{"value":"0,00E+00","module":"B1","scenario":null},{"value":"1,01E-03","module":"C1","scenario":null},{"value":"2,43E-03","module":"C2","scenario":"Recycled"},{"value":"2,43E-03","module":"C2","scenario":"Landfill"},{"value":"3,43E-04","module":"C3","scenario":"Recycled"},{"value":"0,00E+00","module":"C3","scenario":"Landfill"},{"value":"0,00E+00","module":"C4","scenario":"Recycled"},{"value":"1,16E-02","module":"C4","scenario":"Landfill"},{"value":"-4,88E-03","module":"D","scenario":"Recycled"},{"value":"0,00E+00","module":"D","scenario":"Landfill"}]},{"parameter":"ODP","unit":"kg CFC11-eq","values":[{"value":"1,01E-05","module":"A1-A3","scenario":null},{"value":"1,47E-06","module":"A4","scenario":null},{"value":"2,90E-07","module":"A5","scenario":null},{"value":"0,00E+00","module":"B1","scenario":null},{"value":"2,06E-06","module":"C1","scenario":null},{"value":"1,43E-06","module":"C2","scenario":"Recycled"},{"value":"1,43E-06","module":"C2","scenario":"Landfill"},{"value":"5,08E-07","module":"C3","scenario":"Recycled"},{"value":"0,00E+00","module":"C3","scenario":"Landfill"},{"value":"0,00E+00","module":"C4","scenario":"Recycled"},{"value":"4,97E-06","module":"C4","scenario":"Landfill"},{"value":"-8,57E-07","module":"D","scenario":"Recycled"},{"value":"0,00E+00","module":"D","scenario":"Landfill"}]},{"parameter":"AP","unit":"mol H+-eq","values":[{"value":"5,31E-01","module":"A1-A3","scenario":null},{"value":"1,85E-02","module":"A4","scenario":null},{"value":"1,42E-02","module":"A5","scenario":null},{"value":"0,00E+00","module":"B1","scenario":null},{"value":"1,00E-01","module":"C1","scenario":null},{"value":"2,67E-02","module":"C2","scenario":"Recycled"},{"value":"2,67E-02","module":"C2","scenario":"Landfill"},{"value":"3,13E-02","module":"C3","scenario":"Recycled"},{"value":"0,00E+00","module":"C3","scenario":"Landfill"},{"value":"0,00E+00","module":"C4","scenario":"Recycled"},{"value":"1,15E-01","module":"C4","scenario":"Landfill"},{"value":"-7,64E-02","module":"D","scenario":"Recycled"},{"value":"0,00E+00","module":"D","scenario":"Landfill"}]},{"parameter":"ADPE","unit":"kg Sb-eq","values":[{"value":"1,92E-04","module":"A1-A3","scenario":null},{"value":"2,48E-05","module":"A4","scenario":null},{"value":"1,42E-06","module":"A5","scenario":null},{"value":"0,00E+00","module":"B1","scenario":null},{"value":"5,08E-06","module":"C1","scenario":null},{"value":"1,49E-05","module":"C2","scenario":"Recycled"},{"value":"1,49E-05","module":"C2","scenario":"Landfill"},{"value":"6,76E-06","module":"C3","scenario":"Recycled"},{"value":"0,00E+00","module":"C3","scenario":"Landfill"},{"value":"0,00E+00","module":"C4","scenario":"Recycled"},{"value":"2,84E-05","module":"C4","scenario":"Landfill"},{"value":"-1,33E-04","module":"D","scenario":"Recycled"},{"value":"0,00E+00","module":"D","scenario":"Landfill"}]},{"parameter":"ADPF","unit":"MJ","values":[{"value":"9,79E+02","module":"A1-A3","scenario":null},{"value":"9,68E+01","module":"A4","scenario":null},{"value":"2,11E+01","module":"A5","scenario":null},{"value":"0,00E+00","module":"B1","scenario":null},{"value":"1,32E+02","module":"C1","scenario":null},{"value":"9,70E+01","module":"C2","scenario":"Recycled"},{"value":"9,70E+01","module":"C2","scenario":"Landfill"},{"value":"6,43E+01","module":"C3","scenario":"Recycled"},{"value":"0,00E+00","module":"C3","scenario":"Landfill"},{"value":"0,00E+00","module":"C4","scenario":"Recycled"},{"value":"3,43E+02","module":"C4","scenario":"Landfill"},{"value":"-1,12E+02","module":"D","scenario":"Recycled"},{"value":"0,00E+00","module":"D","scenario":"Landfill"}]},{"parameter":"WDP","unit":"m3 world-eq. Deprived","values":[{"value":"2,59E+01","module":"A1-A3","scenario":null},{"value":"3,22E-01","module":"A4","scenario":null},{"value":"1,42E-01","module":"A5","scenario":null},{"value":"0,00E+00","module":"B1","scenario":null},{"value":"2,07E-01","module":"C1","scenario":null},{"value":"3,72E-01","module":"C2","scenario":"Recycled"},{"value":"3,72E-01","module":"C2","scenario":"Landfill"},{"value":"5,62E-01","module":"C3","scenario":"Recycled"},{"value":"0,00E+00","module":"C3","scenario":"Landfill"},{"value":"0,00E+00","module":"C4","scenario":"Recycled"},{"value":"1,54E+01","module":"C4","scenario":"Landfill"},{"value":"2,53E+01","module":"D","scenario":"Recycled"},{"value":"0,00E+00","module":"D","scenario":"Landfill"}]},{"parameter":"EP-freshwater","unit":"kg P-eq","values":[{"value":"9,56E-03","module":"A1-A3","scenario":null},{"value":"4,53E-04","module":"A4","scenario":null},{"value":"8,28E-05","module":"A5","scenario":null},{"value":"0,00E+00","module":"B1","scenario":null},{"value":"2,98E-04","module":"C1","scenario":null},{"value":"4,59E-04","module":"C2","scenario":"Recycled"},{"value":"4,59E-04","module":"C2","scenario":"Landfill"},{"value":"5,83E-04","module":"C3","scenario":"Recycled"},{"value":"0,00E+00","module":"C3","scenario":"Landfill"},{"value":"0,00E+00","module":"C4","scenario":"Recycled"},{"value":"1,12E-03","module":"C4","scenario":"Landfill"},{"value":"-2,07E-03","module":"D","scenario":"Recycled"},{"value":"0,00E+00","module":"D","scenario":"Landfill"}]},{"parameter":"EP-marine","unit":"kg N-eq","values":[{"value":"1,70E-01","module":"A1-A3","scenario":null},{"value":"3,81E-03","module":"A4","scenario":null},{"value":"5,91E-03","module":"A5","scenario":null},{"value":"0,00E+00","module":"B1","scenario":null},{"value":"4,43E-02","module":"C1","scenario":null},{"value":"8,04E-03","module":"C2","scenario":"Recycled"},{"value":"8,04E-03","module":"C2","scenario":"Landfill"},{"value":"1,06E-02","module":"C3","scenario":"Recycled"},{"value":"0,00E+00","module":"C3","scenario":"Landfill"},{"value":"0,00E+00","module":"C4","scenario":"Recycled"},{"value":"4,01E-02","module":"C4","scenario":"Landfill"},{"value":"-1,84E-02","module":"D","scenario":"Recycled"},{"value":"0,00E+00","module":"D","scenario":"Landfill"}]},{"parameter":"EP-terrestrial","unit":"mol N-eq.","values":[{"value":"1,94E+00","module":"A1-A3","scenario":null},{"value":"4,14E-02","module":"A4","scenario":null},{"value":"6,49E-02","module":"A5","scenario":null},{"value":"0,00E+00","module":"B1","scenario":null},{"value":"4,86E-01","module":"C1","scenario":null},{"value":"8,79E-02","module":"C2","scenario":"Recycled"},{"value":"8,79E-02","module":"C2","scenario":"Landfill"},{"value":"1,15E-01","module":"C3","scenario":"Recycled"},{"value":"0,00E+00","module":"C3","scenario":"Landfill"},{"value":"0,00E+00","module":"C4","scenario":"Recycled"},{"value":"4,40E-01","module":"C4","scenario":"Landfill"},{"value":"-2,31E-01","module":"D","scenario":"Recycled"},{"value":"0,00E+00","module":"D","scenario":"Landfill"}]}],"additional_environmental_impact":[{"parameter":"PM","unit":"Disease incidence","values":[{"value":"6,13E-06","module":"A1-A3","scenario":null},{"value":"4,37E-07","module":"A4","scenario":null},{"value":"3,36E-07","module":"A5","scenario":null},{"value":"0,00E+00","module":"B1","scenario":null},{"value":"2,68E-06","module":"C1","scenario":null},{"value":"7,30E-07","module":"C2","scenario":"Recycled"},{"value":"7,30E-07","module":"C2","scenario":"Landfill"},{"value":"5,50E-07","module":"C3","scenario":"Recycled"},{"value":"0,00E+00","module":"C3","scenario":"Landfill"},{"value":"0,00E+00","module":"C4","scenario":"Recycled"},{"value":"2,33E-06","module":"C4","scenario":"Landfill"},{"value":"-1,07E-06","module":"D","scenario":"Recycled"},{"value":"0,00E+00","module":"D","scenario":"Landfill"}]},{"parameter":"ETP-fw","unit":"CTUe","values":[{"value":"6,40E+02","module":"A1-A3","scenario":null},{"value":"7,84E+01","module":"A4","scenario":null},{"value":"8,40E+00","module":"A5","scenario":null},{"value":"0,00E+00","module":"B1","scenario":null},{"value":"3,67E+01","module":"C1","scenario":null},{"value":"3,28E+01","module":"C2","scenario":"Recycled"},{"value":"3,28E+01","module":"C2","scenario":"Landfill"},{"value":"3,33E+01","module":"C3","scenario":"Recycled"},{"value":"0,00E+00","module":"C3","scenario":"Landfill"},{"value":"0,00E+00","module":"C4","scenario":"Recycled"},{"value":"9,44E+01","module":"C4","scenario":"Landfill"},{"value":"-1,59E+02","module":"D","scenario":"Recycled"},{"value":"0,00E+00","module":"D","scenario":"Landfill"}]},{"parameter":"HTP-c","unit":"CTUh","values":[{"value":"3,55E-08","module":"A1-A3","scenario":null},{"value":"2,62E-09","module":"A4","scenario":null},{"value":"3,46E-10","module":"A5","scenario":null},{"value":"0,00E+00","module":"B1","scenario":null},{"value":"2,99E-09","module":"C1","scenario":null},{"value":"2,11E-09","module":"C2","scenario":"Recycled"},{"value":"2,11E-09","module":"C2","scenario":"Landfill"},{"value":"9,77E-10","module":"C3","scenario":"Recycled"},{"value":"0,00E+00","module":"C3","scenario":"Landfill"},{"value":"0,00E+00","module":"C4","scenario":"Recycled"},{"value":"5,50E-09","module":"C4","scenario":"Landfill"},{"value":"-1,24E-08","module":"D","scenario":"Recycled"},{"value":"0,00E+00","module":"D","scenario":"Landfill"}]},{"parameter":"HTP-nc","unit":"CTUh","values":[{"value":"1,50E-06","module":"A1-A3","scenario":null},{"value":"8,20E-08","module":"A4","scenario":null},{"value":"1,25E-08","module":"A5","scenario":null},{"value":"0,00E+00","module":"B1","scenario":null},{"value":"5,61E-08","module":"C1","scenario":null},{"value":"8,39E-08","module":"C2","scenario":"Recycled"},{"value":"8,39E-08","module":"C2","scenario":"Landfill"},{"value":"2,08E-08","module":"C3","scenario":"Recycled"},{"value":"0,00E+00","module":"C3","scenario":"Landfill"},{"value":"0,00E+00","module":"C4","scenario":"Recycled"},{"value":"1,42E-07","module":"C4","scenario":"Landfill"},{"value":"-2,05E-07","module":"D","scenario":"Recycled"},{"value":"0,00E+00","module":"D","scenario":"Landfill"}]},{"parameter":"SQP","unit":"-","values":[{"value":"1,09E+03","module":"A1-A3","scenario":null},{"value":"1,08E+02","module":"A4","scenario":null},{"value":"6,14E+00","module":"A5","scenario":null},{"value":"0,00E+00","module":"B1","scenario":null},{"value":"1,68E+01","module":"C1","scenario":null},{"value":"1,10E+02","module":"C2","scenario":"Recycled"},{"value":"1,10E+02","module":"C2","scenario":"Landfill"},{"value":"9,61E+00","module":"C3","scenario":"Recycled"},{"value":"0,00E+00","module":"C3","scenario":"Landfill"},{"value":"0,00E+00","module":"C4","scenario":"Recycled"},{"value":"7,20E+02","module":"C4","scenario":"Landfill"},{"value":"-2,84E+02","module":"D","scenario":"Recycled"},{"value":"0,00E+00","module":"D","scenario":"Landfill"}]},{"parameter":"IRP","unit":"kBq U235-eq","values":[{"value":"1,18E+01","module":"A1-A3","scenario":null},{"value":"5,05E-01","module":"A4","scenario":null},{"value":"1,94E-01","module":"A5","scenario":null},{"value":"0,00E+00","module":"B1","scenario":null},{"value":"5,95E-01","module":"C1","scenario":null},{"value":"4,58E-01","module":"C2","scenario":"Recycled"},{"value":"4,58E-01","module":"C2","scenario":"Landfill"},{"value":"1,75E+00","module":"C3","scenario":"Recycled"},{"value":"0,00E+00","module":"C3","scenario":"Landfill"},{"value":"0,00E+00","module":"C4","scenario":"Recycled"},{"value":"1,52E+00","module":"C4","scenario":"Landfill"},{"value":"-3,12E+00","module":"D","scenario":"Recycled"},{"value":"0,00E+00","module":"D","scenario":"Landfill"}]}],"resource_use":[{"parameter":"PERM","unit":"","values":[{"value":"1,89E+01","module":"A1-A3","scenario":null},{"value":"0,00E+00","module":"A4","scenario":null},{"value":"7,59E-02","module":"A5","scenario":null},{"value":"0,00E+00","module":"B1","scenario":null},{"value":"0,00E+00","module":"C1","scenario":null},{"value":"0,00E+00","module":"C2","scenario":"Recycled"},{"value":"0,00E+00","module":"C2","scenario":"Landfill"},{"value":"0,00E+00","module":"C3","scenario":"Recycled"},{"value":"0,00E+00","module":"C3","scenario":"Landfill"},{"value":"0,00E+00","module":"C4","scenario":"Recycled"},{"value":"0,00E+00","module":"C4","scenario":"Landfill"},{"value":"0,00E+00","module":"D","scenario":"Recycled"},{"value":"0,00E+00","module":"D","scenario":"Landfill"}]},{"parameter":"PENRM","unit":"MJ","values":[{"value":"1,99E+01","module":"A1-A3","scenario":null},{"value":"0,00E+00","module":"A4","scenario":null},{"value":"7,96E-02","module":"A5","scenario":null},{"value":"0,00E+00","module":"B1","scenario":null},{"value":"0,00E+00","module":"C1","scenario":null},{"value":"0,00E+00","module":"C2","scenario":"Recycled"},{"value":"0,00E+00","module":"C2","scenario":"Landfill"},{"value":"0,00E+00","module":"C3","scenario":"Recycled"},{"value":"0,00E+00","module":"C3","scenario":"Landfill"},{"value":"0,00E+00","module":"C4","scenario":"Recycled"},{"value":"0,00E+00","module":"C4","scenario":"Landfill"},{"value":"0,00E+00","module":"D","scenario":"Recycled"},{"value":"0,00E+00","module":"D","scenario":"Landfill"}]},{"parameter":"PENRT","unit":"MJ","values":[{"value":"9,79E+02","module":"A1-A3","scenario":null},{"value":"9,68E+01","module":"A4","scenario":null},{"value":"2,11E+01","module":"A5","scenario":null},{"value":"0,00E+00","module":"B1","scenario":null},{"value":"1,32E+02","module":"C1","scenario":null},{"value":"9,70E+01","module":"C2","scenario":"Recycled"},{"value":"9,70E+01","module":"C2","scenario":"Landfill"},{"value":"6,43E+01","module":"C3","scenario":"Recycled"},{"value":"0,00E+00","module":"C3","scenario":"Landfill"},{"value":"0,00E+00","module":"C4","scenario":"Recycled"},{"value":"3,43E+02","module":"C4","scenario":"Landfill"},{"value":"-1,12E+02","module":"D","scenario":"Recycled"},{"value":"0,00E+00","module":"D","scenario":"Landfill"}]},{"parameter":"SM","unit":"kg","values":[{"value":"1,95E+00","module":"A1-A3","scenario":null},{"value":"0,00E+00","module":"A4","scenario":null},{"value":"7,81E-03","module":"A5","scenario":null},{"value":"0,00E+00","module":"B1","scenario":null},{"value":"0,00E+00","module":"C1","scenario":null},{"value":"0,00E+00","module":"C2","scenario":"Recycled"},{"value":"0,00E+00","module":"C2","scenario":"Landfill"},{"value":"0,00E+00","module":"C3","scenario":"Recycled"},{"value":"0,00E+00","module":"C3","scenario":"Landfill"},{"value":"0,00E+00","module":"C4","scenario":"Recycled"},{"value":"0,00E+00","module":"C4","scenario":"Landfill"},{"value":"2,33E+03","module":"D","scenario":"Recycled"},{"value":"0,00E+00","module":"D","scenario":"Landfill"}]},{"parameter":"RSF","unit":"MJ","values":[{"value":"2,48E+02","module":"A1-A3","scenario":null},{"value":"0,00E+00","module":"A4","scenario":null},{"value":"9,95E-01","module":"A5","scenario":null},{"value":"0,00E+00","module":"B1","scenario":null},{"value":"0,00E+00","module":"C1","scenario":null},{"value":"0,00E+00","module":"C2","scenario":"Recycled"},{"value":"0,00E+00","module":"C2","scenario":"Landfill"},{"value":"0,00E+00","module":"C3","scenario":"Recycled"},{"value":"0,00E+00","module":"C3","scenario":"Landfill"},{"value":"0,00E+00","module":"C4","scenario":"Recycled"},{"value":"0,00E+00","module":"C4","scenario":"Landfill"},{"value":"0,00E+00","module":"D","scenario":"Recycled"},{"value":"0,00E+00","module":"D","scenario":"Landfill"}]},{"parameter":"NRSF","unit":"MJ","values":[{"value":"2,60E+02","module":"A1-A3","scenario":null},{"value":"0,00E+00","module":"A4","scenario":null},{"value":"1,04E+00","module":"A5","scenario":null},{"value":"0,00E+00","module":"B1","scenario":null},{"value":"0,00E+00","module":"C1","scenario":null},{"value":"0,00E+00","module":"C2","scenario":"Recycled"},{"value":"0,00E+00","module":"C2","scenario":"Landfill"},{"value":"0,00E+00","module":"C3","scenario":"Recycled"},{"value":"0,00E+00","module":"C3","scenario":"Landfill"},{"value":"0,00E+00","module":"C4","scenario":"Recycled"},{"value":"0,00E+00","module":"C4","scenario":"Landfill"},{"value":"0,00E+00","module":"D","scenario":"Recycled"},{"value":"0,00E+00","module":"D","scenario":"Landfill"}]}],"end_of_life_waste":[{"parameter":"HWD","unit":"kg","values":[{"value":"1,28E+00","module":"A1-A3","scenario":null},{"value":"7,64E-02","module":"A4","scenario":null},{"value":"1,66E-02","module":"A5","scenario":null},{"value":"0,00E+00","module":"B1","scenario":null},{"value":"1,05E-01","module":"C1","scenario":null},{"value":"8,67E-02","module":"C2","scenario":"Recycled"},{"value":"8,67E-02","module":"C2","scenario":"Landfill"},{"value":"1,44E-01","module":"C3","scenario":"Recycled"},{"value":"0,00E+00","module":"C3","scenario":"Landfill"},{"value":"0,00E+00","module":"C4","scenario":"Recycled"},{"value":"2,32E-01","module":"C4","scenario":"Landfill"},{"value":"-7,60E-01","module":"D","scenario":"Recycled"},{"value":"0,00E+00","module":"D","scenario":"Landfill"}]},{"parameter":"RWD","unit":"kg","values":[{"value":"8,53E-03","module":"A1-A3","scenario":null},{"value":"6,51E-04","module":"A4","scenario":null},{"value":"1,68E-04","module":"A5","scenario":null},{"value":"0,00E+00","module":"B1","scenario":null},{"value":"9,12E-04","module":"C1","scenario":null},{"value":"6,42E-04","module":"C2","scenario":"Recycled"},{"value":"6,42E-04","module":"C2","scenario":"Landfill"},{"value":"7,07E-04","module":"C3","scenario":"Recycled"},{"value":"0,00E+00","module":"C3","scenario":"Landfill"},{"value":"0,00E+00","module":"C4","scenario":"Recycled"},{"value":"2,25E-03","module":"C4","scenario":"Landfill"},{"value":"-1,36E-03","module":"D","scenario":"Recycled"},{"value":"0,00E+00","module":"D","scenario":"Landfill"}]}],"end_of_life_flow":[{"parameter":"CRU","unit":"kg","values":[{"value":"0,00E+00","module":"A1-A3","scenario":null},{"value":"0,00E+00","module":"A4","scenario":null},{"value":"0,00E+00","module":"A5","scenario":null},{"value":"0,00E+00","module":"B1","scenario":null},{"value":"0,00E+00","module":"C1","scenario":null},{"value":"0,00E+00","module":"C2","scenario":"Recycled"},{"value":"0,00E+00","module":"C2","scenario":"Landfill"},{"value":"0,00E+00","module":"C3","scenario":"Recycled"},{"value":"0,00E+00","module":"C3","scenario":"Landfill"},{"value":"0,00E+00","module":"C4","scenario":"Recycled"},{"value":"0,00E+00","module":"C4","scenario":"Landfill"},{"value":"0,00E+00","module":"D","scenario":"Recycled"},{"value":"0,00E+00","module":"D","scenario":"Landfill"}]},{"parameter":"MFR","unit":"kg","values":[{"value":"1,02E-01","module":"A1-A3","scenario":null},{"value":"0,00E+00","module":"A4","scenario":null},{"value":"4,08E-04","module":"A5","scenario":null},{"value":"0,00E+00","module":"B1","scenario":null},{"value":"0,00E+00","module":"C1","scenario":null},{"value":"0,00E+00","module":"C2","scenario":"Recycled"},{"value":"0,00E+00","module":"C2","scenario":"Landfill"},{"value":"2,33E+03","module":"C3","scenario":"Recycled"},{"value":"0,00E+00","module":"C3","scenario":"Landfill"},{"value":"0,00E+00","module":"C4","scenario":"Recycled"},{"value":"0,00E+00","module":"C4","scenario":"Landfill"},{"value":"0,00E+00","module":"D","scenario":"Recycled"},{"value":"0,00E+00","module":"D","scenario":"Landfill"}]},{"parameter":"MER","unit":"kg","values":[{"value":"0,00E+00","module":"A1-A3","scenario":null},{"value":"0,00E+00","module":"A4","scenario":null},{"value":"0,00E+00","module":"A5","scenario":null},{"value":"0,00E+00","module":"B1","scenario":null},{"value":"0,00E+00","module":"C1","scenario":null},{"value":"0,00E+00","module":"C2","scenario":"Recycled"},{"value":"0,00E+00","module":"C2","scenario":"Landfill"},{"value":"0,00E+00","module":"C3","scenario":"Recycled"},{"value":"0,00E+00","module":"C3","scenario":"Landfill"},{"value":"0,00E+00","module":"C4","scenario":"Recycled"},{"value":"0,00E+00","module":"C4","scenario":"Landfill"},{"value":"0,00E+00","module":"D","scenario":"Recycled"},{"value":"0,00E+00","module":"D","scenario":"Landfill"}]},{"parameter":"EEE","unit":"MJ","values":[{"value":"0,00E+00","module":"A1-A3","scenario":null},{"value":"0,00E+00","module":"A4","scenario":null},{"value":"0,00E+00","module":"A5","scenario":null},{"value":"0,00E+00","module":"B1","scenario":null},{"value":"0,00E+00","module":"C1","scenario":null},{"value":"0,00E+00","module":"C2","scenario":"Recycled"},{"value":"0,00E+00","module":"C2","scenario":"Landfill"},{"value":"0,00E+00","module":"C3","scenario":"Recycled"},{"value":"0,00E+00","module":"C3","scenario":"Landfill"},{"value":"0,00E+00","module":"C4","scenario":"Recycled"},{"value":"0,00E+00","module":"C4","scenario":"Landfill"},{"value":"0,00E+00","module":"D","scenario":"Recycled"},{"value":"0,00E+00","module":"D","scenario":"Landfill"}]},{"parameter":"EET","unit":"MJ","values":[{"value":"0,00E+00","module":"A1-A3","scenario":null},{"value":"0,00E+00","module":"A4","scenario":null},{"value":"0,00E+00","module":"A5","scenario":null},{"value":"0,00E+00","module":"B1","scenario":null},{"value":"0,00E+00","module":"C1","scenario":null},{"value":"0,00E+00","module":"C2","scenario":"Recycled"},{"value":"0,00E+00","module":"C2","scenario":"Landfill"},{"value":"0,00E+00","module":"C3","scenario":"Recycled"},{"value":"0,00E+00","module":"C3","scenario":"Landfill"},{"value":"0,00E+00","module":"C4","scenario":"Recycled"},{"value":"0,00E+00","module":"C4","scenario":"Landfill"},{"value":"0,00E+00","module":"D","scenario":"Recycled"},{"value":"0,00E+00","module":"D","scenario":"Landfill"}]}]}