{"product_name":"Envistar Top 28 with counter-flow heat exchanger and controls","epd_id":"NEPD-9367-8956","declared_unit":{"unit":"stk","amount":1},"compliance":["EN 15804+A2","ISO 14025","ISO 21930"],"producer_name":"IV Produkt AB","environmental_impact":[{"parameter":"GWP-total","unit":"kg CO2-eq","values":[{"value":"7,69E+03","module":"A1-A3","scenario":null},{"value":"5,37E+01","module":"A4","scenario":null},{"value":"0,00E+00","module":"C1","scenario":null},{"value":"1,68E+01","module":"C2","scenario":null},{"value":"2,03E+02","module":"C3","scenario":null},{"value":"6,29E+00","module":"C4","scenario":null},{"value":"-3,98E+03","module":"D","scenario":null}]},{"parameter":"GWP-fossil","unit":"kg CO2-eq","values":[{"value":"7,58E+03","module":"A1-A3","scenario":null},{"value":"5,37E+01","module":"A4","scenario":null},{"value":"0,00E+00","module":"C1","scenario":null},{"value":"1,68E+01","module":"C2","scenario":null},{"value":"2,02E+02","module":"C3","scenario":null},{"value":"6,28E+00","module":"C4","scenario":null},{"value":"-3,90E+03","module":"D","scenario":null}]},{"parameter":"GWP-biogenic","unit":"kg CO2-eq","values":[{"value":"6,53E+01","module":"A1-A3","scenario":null},{"value":"2,26E-02","module":"A4","scenario":null},{"value":"0,00E+00","module":"C1","scenario":null},{"value":"6,93E-03","module":"C2","scenario":null},{"value":"3,06E-01","module":"C3","scenario":null},{"value":"4,96E-03","module":"C4","scenario":null},{"value":"-1,61E+01","module":"D","scenario":null}]},{"parameter":"GWP-luluc","unit":"kg CO2-eq","values":[{"value":"4,90E+01","module":"A1-A3","scenario":null},{"value":"1,76E-02","module":"A4","scenario":null},{"value":"0,00E+00","module":"C1","scenario":null},{"value":"5,96E-03","module":"C2","scenario":null},{"value":"3,62E-02","module":"C3","scenario":null},{"value":"7,22E-03","module":"C4","scenario":null},{"value":"-6,48E+01","module":"D","scenario":null}]},{"parameter":"ODP","unit":"kg CFC11-eq","values":[{"value":"6,55E-04","module":"A1-A3","scenario":null},{"value":"1,26E-05","module":"A4","scenario":null},{"value":"0,00E+00","module":"C1","scenario":null},{"value":"3,79E-06","module":"C2","scenario":null},{"value":"1,45E-05","module":"C3","scenario":null},{"value":"5,49E-07","module":"C4","scenario":null},{"value":"-1,39E-01","module":"D","scenario":null}]},{"parameter":"AP","unit":"mol H+-eq","values":[{"value":"6,18E+01","module":"A1-A3","scenario":null},{"value":"1,64E-01","module":"A4","scenario":null},{"value":"0,00E+00","module":"C1","scenario":null},{"value":"4,81E-02","module":"C2","scenario":null},{"value":"1,95E-01","module":"C3","scenario":null},{"value":"1,93E-02","module":"C4","scenario":null},{"value":"-3,05E+01","module":"D","scenario":null}]},{"parameter":"POCP","unit":"kg NMVOC-eq","values":[{"value":"2,91E+01","module":"A1-A3","scenario":null},{"value":"1,50E-01","module":"A4","scenario":null},{"value":"0,00E+00","module":"C1","scenario":null},{"value":"4,08E-02","module":"C2","scenario":null},{"value":"1,31E-01","module":"C3","scenario":null},{"value":"1,93E-02","module":"C4","scenario":null},{"value":"-1,40E+01","module":"D","scenario":null}]},{"parameter":"ADPE","unit":"kg Sb-eq","values":[{"value":"1,56E+00","module":"A1-A3","scenario":null},{"value":"1,20E-03","module":"A4","scenario":null},{"value":"0,00E+00","module":"C1","scenario":null},{"value":"4,63E-04","module":"C2","scenario":null},{"value":"4,66E-04","module":"C3","scenario":null},{"value":"2,00E-05","module":"C4","scenario":null},{"value":"-1,08E-01","module":"D","scenario":null}]},{"parameter":"ADPF","unit":"MJ","values":[{"value":"9,64E+04","module":"A1-A3","scenario":null},{"value":"8,44E+02","module":"A4","scenario":null},{"value":"0,00E+00","module":"C1","scenario":null},{"value":"2,53E+02","module":"C2","scenario":null},{"value":"5,34E+02","module":"C3","scenario":null},{"value":"5,07E+01","module":"C4","scenario":null},{"value":"-4,77E+04","module":"D","scenario":null}]},{"parameter":"WDP","unit":"m3 world-eq. Deprived","values":[{"value":"1,29E+06","module":"A1-A3","scenario":null},{"value":"7,22E+02","module":"A4","scenario":null},{"value":"0,00E+00","module":"C1","scenario":null},{"value":"2,45E+02","module":"C2","scenario":null},{"value":"1,98E+03","module":"C3","scenario":null},{"value":"8,18E+02","module":"C4","scenario":null},{"value":"-1,92E+06","module":"D","scenario":null}]},{"parameter":"EP-freshwater","unit":"kg P-eq","values":[{"value":"4,31E-01","module":"A1-A3","scenario":null},{"value":"4,28E-04","module":"A4","scenario":null},{"value":"0,00E+00","module":"C1","scenario":null},{"value":"1,34E-04","module":"C2","scenario":null},{"value":"2,97E-03","module":"C3","scenario":null},{"value":"8,80E-05","module":"C4","scenario":null},{"value":"-1,90E-01","module":"D","scenario":null}]},{"parameter":"EP-marine","unit":"kg N-eq","values":[{"value":"7,87E+00","module":"A1-A3","scenario":null},{"value":"3,45E-02","module":"A4","scenario":null},{"value":"0,00E+00","module":"C1","scenario":null},{"value":"9,53E-03","module":"C2","scenario":null},{"value":"4,22E-02","module":"C3","scenario":null},{"value":"5,74E-03","module":"C4","scenario":null},{"value":"-3,61E+00","module":"D","scenario":null}]},{"parameter":"EP-terrestrial","unit":"mol N-eq.","values":[{"value":"1,29E+02","module":"A1-A3","scenario":null},{"value":"3,85E-01","module":"A4","scenario":null},{"value":"0,00E+00","module":"C1","scenario":null},{"value":"1,07E-01","module":"C2","scenario":null},{"value":"4,70E-01","module":"C3","scenario":null},{"value":"6,27E-02","module":"C4","scenario":null},{"value":"-4,02E+01","module":"D","scenario":null}]},{"parameter":"GWP-IOBC","unit":"kg CO2-eq","values":[{"value":"7,67E+03","module":"A1-A3","scenario":null},{"value":"5,37E+01","module":"A4","scenario":null},{"value":"0,00E+00","module":"C1","scenario":null},{"value":"1,68E+01","module":"C2","scenario":null},{"value":"1,68E+02","module":"C3","scenario":null},{"value":"6,55E+00","module":"C4","scenario":null},{"value":"-4,04E+03","module":"D","scenario":null}]}],"additional_environmental_impact":[{"parameter":"PM","unit":"Disease incidence","values":[{"value":"6,26E-04","module":"A1-A3","scenario":null},{"value":"4,18E-06","module":"A4","scenario":null},{"value":"0,00E+00","module":"C1","scenario":null},{"value":"1,03E-06","module":"C2","scenario":null},{"value":"2,83E-06","module":"C3","scenario":null},{"value":"2,54E-07","module":"C4","scenario":null},{"value":"-2,85E-04","module":"D","scenario":null}]},{"parameter":"ETP-fw","unit":"CTUe","values":[{"value":"3,01E+05","module":"A1-A3","scenario":null},{"value":"6,21E+02","module":"A4","scenario":null},{"value":"0,00E+00","module":"C1","scenario":null},{"value":"1,88E+02","module":"C2","scenario":null},{"value":"2,73E+03","module":"C3","scenario":null},{"value":"1,80E+04","module":"C4","scenario":null},{"value":"-1,17E+05","module":"D","scenario":null}]},{"parameter":"HTP-c","unit":"CTUh","values":[{"value":"2,74E-05","module":"A1-A3","scenario":null},{"value":"0,00E+00","module":"A4","scenario":null},{"value":"0,00E+00","module":"C1","scenario":null},{"value":"0,00E+00","module":"C2","scenario":null},{"value":"1,81E-07","module":"C3","scenario":null},{"value":"2,59E-08","module":"C4","scenario":null},{"value":"-1,10E-05","module":"D","scenario":null}]},{"parameter":"HTP-nc","unit":"CTUh","values":[{"value":"4,12E-04","module":"A1-A3","scenario":null},{"value":"6,35E-07","module":"A4","scenario":null},{"value":"0,00E+00","module":"C1","scenario":null},{"value":"2,05E-07","module":"C2","scenario":null},{"value":"4,29E-06","module":"C3","scenario":null},{"value":"1,42E-06","module":"C4","scenario":null},{"value":"-8,08E-05","module":"D","scenario":null}]},{"parameter":"SQP","unit":"-","values":[{"value":"2,48E+04","module":"A1-A3","scenario":null},{"value":"8,02E+02","module":"A4","scenario":null},{"value":"0,00E+00","module":"C1","scenario":null},{"value":"1,77E+02","module":"C2","scenario":null},{"value":"2,08E+02","module":"C3","scenario":null},{"value":"1,48E+02","module":"C4","scenario":null},{"value":"-1,57E+03","module":"D","scenario":null}]},{"parameter":"IRP","unit":"kBq U235-eq","values":[{"value":"4,18E+02","module":"A1-A3","scenario":null},{"value":"3,69E+00","module":"A4","scenario":null},{"value":"0,00E+00","module":"C1","scenario":null},{"value":"1,11E+00","module":"C2","scenario":null},{"value":"2,45E+00","module":"C3","scenario":null},{"value":"2,45E-01","module":"C4","scenario":null},{"value":"-1,89E+02","module":"D","scenario":null}]}],"resource_use":[{"parameter":"PERE","unit":"MJ","values":[{"value":"2,86E+04","module":"A1-A3","scenario":null},{"value":"1,13E+01","module":"A4","scenario":null},{"value":"0,00E+00","module":"C1","scenario":null},{"value":"3,63E+00","module":"C2","scenario":null},{"value":"9,54E+01","module":"C3","scenario":null},{"value":"6,98E+00","module":"C4","scenario":null},{"value":"-1,62E+04","module":"D","scenario":null}]},{"parameter":"PERM","unit":"","values":[{"value":"1,23E+01","module":"A1-A3","scenario":null},{"value":"0,00E+00","module":"A4","scenario":null},{"value":"0,00E+00","module":"C1","scenario":null},{"value":"0,00E+00","module":"C2","scenario":null},{"value":"0,00E+00","module":"C3","scenario":null},{"value":"0,00E+00","module":"C4","scenario":null},{"value":"0,00E+00","module":"D","scenario":null}]},{"parameter":"PERT","unit":"MJ","values":[{"value":"2,86E+04","module":"A1-A3","scenario":null},{"value":"1,13E+01","module":"A4","scenario":null},{"value":"0,00E+00","module":"C1","scenario":null},{"value":"3,63E+00","module":"C2","scenario":null},{"value":"9,54E+01","module":"C3","scenario":null},{"value":"6,98E+00","module":"C4","scenario":null},{"value":"-1,62E+04","module":"D","scenario":null}]},{"parameter":"PENRE","unit":"MJ","values":[{"value":"9,75E+04","module":"A1-A3","scenario":null},{"value":"8,44E+02","module":"A4","scenario":null},{"value":"0,00E+00","module":"C1","scenario":null},{"value":"2,53E+02","module":"C2","scenario":null},{"value":"5,38E+02","module":"C3","scenario":null},{"value":"5,07E+01","module":"C4","scenario":null},{"value":"-4,77E+04","module":"D","scenario":null}]},{"parameter":"PENRM","unit":"MJ","values":[{"value":"1,41E+03","module":"A1-A3","scenario":null},{"value":"0,00E+00","module":"A4","scenario":null},{"value":"0,00E+00","module":"C1","scenario":null},{"value":"0,00E+00","module":"C2","scenario":null},{"value":"-9,64E+02","module":"C3","scenario":null},{"value":"0,00E+00","module":"C4","scenario":null},{"value":"0,00E+00","module":"D","scenario":null}]},{"parameter":"PENRT","unit":"MJ","values":[{"value":"9,89E+04","module":"A1-A3","scenario":null},{"value":"8,44E+02","module":"A4","scenario":null},{"value":"0,00E+00","module":"C1","scenario":null},{"value":"2,53E+02","module":"C2","scenario":null},{"value":"-4,27E+02","module":"C3","scenario":null},{"value":"5,07E+01","module":"C4","scenario":null},{"value":"-4,77E+04","module":"D","scenario":null}]},{"parameter":"SM","unit":"kg","values":[{"value":"3,90E+02","module":"A1-A3","scenario":null},{"value":"0,00E+00","module":"A4","scenario":null},{"value":"0,00E+00","module":"C1","scenario":null},{"value":"0,00E+00","module":"C2","scenario":null},{"value":"3,59E-04","module":"C3","scenario":null},{"value":"7,49E-02","module":"C4","scenario":null},{"value":"2,47E+00","module":"D","scenario":null}]},{"parameter":"RSF","unit":"MJ","values":[{"value":"1,51E+02","module":"A1-A3","scenario":null},{"value":"3,98E-01","module":"A4","scenario":null},{"value":"0,00E+00","module":"C1","scenario":null},{"value":"1,30E-01","module":"C2","scenario":null},{"value":"2,07E+00","module":"C3","scenario":null},{"value":"8,59E-02","module":"C4","scenario":null},{"value":"9,73E+00","module":"D","scenario":null}]},{"parameter":"NRSF","unit":"MJ","values":[{"value":"1,27E+03","module":"A1-A3","scenario":null},{"value":"1,38E+00","module":"A4","scenario":null},{"value":"0,00E+00","module":"C1","scenario":null},{"value":"4,64E-01","module":"C2","scenario":null},{"value":"-3,12E-03","module":"C3","scenario":null},{"value":"1,13E+00","module":"C4","scenario":null},{"value":"4,77E+02","module":"D","scenario":null}]},{"parameter":"FW","unit":"m3","values":[{"value":"2,13E+02","module":"A1-A3","scenario":null},{"value":"9,35E-02","module":"A4","scenario":null},{"value":"0,00E+00","module":"C1","scenario":null},{"value":"2,71E-02","module":"C2","scenario":null},{"value":"5,39E-01","module":"C3","scenario":null},{"value":"6,81E-02","module":"C4","scenario":null},{"value":"-8,72E+01","module":"D","scenario":null}]}],"end_of_life_waste":[{"parameter":"HWD","unit":"kg","values":[{"value":"5,14E+01","module":"A1-A3","scenario":null},{"value":"4,50E-02","module":"A4","scenario":null},{"value":"0,00E+00","module":"C1","scenario":null},{"value":"1,31E-02","module":"C2","scenario":null},{"value":"1,77E-03","module":"C3","scenario":null},{"value":"5,18E+00","module":"C4","scenario":null},{"value":"1,17E+01","module":"D","scenario":null}]},{"parameter":"NHWD","unit":"kg","values":[{"value":"2,24E+03","module":"A1-A3","scenario":null},{"value":"5,92E+01","module":"A4","scenario":null},{"value":"0,00E+00","module":"C1","scenario":null},{"value":"1,23E+01","module":"C2","scenario":null},{"value":"8,90E+01","module":"C3","scenario":null},{"value":"1,18E+02","module":"C4","scenario":null},{"value":"-1,18E+03","module":"D","scenario":null}]},{"parameter":"RWD","unit":"kg","values":[{"value":"3,90E-01","module":"A1-A3","scenario":null},{"value":"5,76E-03","module":"A4","scenario":null},{"value":"0,00E+00","module":"C1","scenario":null},{"value":"1,73E-03","module":"C2","scenario":null},{"value":"9,01E-05","module":"C3","scenario":null},{"value":"9,25E-06","module":"C4","scenario":null},{"value":"-1,78E-01","module":"D","scenario":null}]}],"end_of_life_flow":[{"parameter":"CRU","unit":"kg","values":[{"value":"0,00E+00","module":"A1-A3","scenario":null},{"value":"0,00E+00","module":"A4","scenario":null},{"value":"0,00E+00","module":"C1","scenario":null},{"value":"0,00E+00","module":"C2","scenario":null},{"value":"0,00E+00","module":"C3","scenario":null},{"value":"0,00E+00","module":"C4","scenario":null},{"value":"0,00E+00","module":"D","scenario":null}]},{"parameter":"MFR","unit":"kg","values":[{"value":"7,60E+01","module":"A1-A3","scenario":null},{"value":"0,00E+00","module":"A4","scenario":null},{"value":"0,00E+00","module":"C1","scenario":null},{"value":"0,00E+00","module":"C2","scenario":null},{"value":"1,08E+03","module":"C3","scenario":null},{"value":"2,29E-04","module":"C4","scenario":null},{"value":"-1,20E-01","module":"D","scenario":null}]},{"parameter":"MER","unit":"kg","values":[{"value":"2,48E+01","module":"A1-A3","scenario":null},{"value":"0,00E+00","module":"A4","scenario":null},{"value":"0,00E+00","module":"C1","scenario":null},{"value":"0,00E+00","module":"C2","scenario":null},{"value":"8,84E+01","module":"C3","scenario":null},{"value":"6,40E-06","module":"C4","scenario":null},{"value":"-1,55E-02","module":"D","scenario":null}]},{"parameter":"EEE","unit":"MJ","values":[{"value":"1,46E+01","module":"A1-A3","scenario":null},{"value":"0,00E+00","module":"A4","scenario":null},{"value":"0,00E+00","module":"C1","scenario":null},{"value":"0,00E+00","module":"C2","scenario":null},{"value":"2,64E+00","module":"C3","scenario":null},{"value":"2,56E-04","module":"C4","scenario":null},{"value":"-4,63E-02","module":"D","scenario":null}]},{"parameter":"EET","unit":"MJ","values":[{"value":"2,21E+02","module":"A1-A3","scenario":null},{"value":"0,00E+00","module":"A4","scenario":null},{"value":"0,00E+00","module":"C1","scenario":null},{"value":"0,00E+00","module":"C2","scenario":null},{"value":"4,00E+01","module":"C3","scenario":null},{"value":"3,87E-03","module":"C4","scenario":null},{"value":"-7,00E-01","module":"D","scenario":null}]}]}