{"product_name":"JBV 60 Sviller dobbelst\u00f8p ","epd_id":"NEPD-3530-2125-NO","declared_unit":{"unit":"stk","amount":1},"compliance":["EN 15804","ISO 14025","ISO 21930"],"producer_name":"Spenncon Rail AS","environmental_impact":[{"parameter":"GWP-total","unit":"kg CO2-eq","values":[{"value":"5,61E+01","module":"A1","scenario":null},{"value":"1,70E+00","module":"A2","scenario":null},{"value":"4,20E-01","module":"A3","scenario":null},{"value":"6,03E-01","module":"A4","scenario":null},{"value":"5,82E+01","module":"A1A3","scenario":null}]},{"parameter":"ODP","unit":"kg CFC11-eq","values":[{"value":"9,74E-07","module":"A1","scenario":null},{"value":"3,18E-07","module":"A2","scenario":null},{"value":"5,18E-08","module":"A3","scenario":null},{"value":"7,88E-08","module":"A4","scenario":null},{"value":"1,34E-06","module":"A1A3","scenario":null}]},{"parameter":"AP","unit":"mol H+-eq","values":[{"value":"1,95E-01","module":"A1","scenario":null},{"value":"2,32E-02","module":"A2","scenario":null},{"value":"4,77E-03","module":"A3","scenario":null},{"value":"3,62E-03","module":"A4","scenario":null},{"value":"2,23E-01","module":"A1A3","scenario":null}]},{"parameter":"EP","unit":"kg PO_4^3-eq","values":[{"value":"3,37E-02","module":"A1","scenario":null},{"value":"2,10E-03","module":"A2","scenario":null},{"value":"1,50E-03","module":"A3","scenario":null},{"value":"6,63E-04","module":"A4","scenario":null},{"value":"3,73E-02","module":"A1A3","scenario":null}]},{"parameter":"POCP","unit":"kg NMVOC-eq","values":[{"value":"1,84E-02","module":"A1","scenario":null},{"value":"8,01E-04","module":"A2","scenario":null},{"value":"5,52E-04","module":"A3","scenario":null},{"value":"1,90E-04","module":"A4","scenario":null},{"value":"1,97E-02","module":"A1A3","scenario":null}]},{"parameter":"ADPE","unit":"kg Sb-eq","values":[{"value":"2,52E-05","module":"A1","scenario":null},{"value":"1,86E-06","module":"A2","scenario":null},{"value":"3,69E-06","module":"A3","scenario":null},{"value":"2,09E-06","module":"A4","scenario":null},{"value":"3,07E-05","module":"A1A3","scenario":null}]},{"parameter":"ADPF","unit":"MJ","values":[{"value":"3,78E+02","module":"A1","scenario":null},{"value":"2,50E+01","module":"A2","scenario":null},{"value":"4,66E+00","module":"A3","scenario":null},{"value":"6,75E+00","module":"A4","scenario":null},{"value":"4,07E+02","module":"A1A3","scenario":null}]}],"additional_environmental_impact":[],"resource_use":[{"parameter":"PERE","unit":"MJ","values":[{"value":"6,16E+01","module":"A1","scenario":null},{"value":"5,40E-01","module":"A2","scenario":null},{"value":"6,93E+01","module":"A3","scenario":null},{"value":"9,87E+00","module":"A4","scenario":null},{"value":"1,31E+02","module":"A1A3","scenario":null}]},{"parameter":"PERM","unit":"","values":[{"value":"3,84E-01","module":"A1","scenario":null},{"value":"0,00E+00","module":"A2","scenario":null},{"value":"0,00E+00","module":"A3","scenario":null},{"value":"0,00E+00","module":"A4","scenario":null},{"value":"3,84E-01","module":"A1A3","scenario":null}]},{"parameter":"PERT","unit":"MJ","values":[{"value":"6,20E+01","module":"A1","scenario":null},{"value":"5,40E-01","module":"A2","scenario":null},{"value":"6,93E+01","module":"A3","scenario":null},{"value":"9,87E+00","module":"A4","scenario":null},{"value":"1,32E+02","module":"A1A3","scenario":null}]},{"parameter":"PENRE","unit":"MJ","values":[{"value":"3,67E+02","module":"A1","scenario":null},{"value":"2,60E+01","module":"A2","scenario":null},{"value":"6,57E+00","module":"A3","scenario":null},{"value":"8,37E+00","module":"A4","scenario":null},{"value":"4,00E+02","module":"A1A3","scenario":null}]},{"parameter":"PENRM","unit":"MJ","values":[{"value":"4,45E+01","module":"A1","scenario":null},{"value":"0,00E+00","module":"A2","scenario":null},{"value":"0,00E+00","module":"A3","scenario":null},{"value":"0,00E+00","module":"A4","scenario":null},{"value":"4,45E+01","module":"A1A3","scenario":null}]},{"parameter":"PENRT","unit":"MJ","values":[{"value":"4,12E+02","module":"A1","scenario":null},{"value":"2,60E+01","module":"A2","scenario":null},{"value":"6,57E+00","module":"A3","scenario":null},{"value":"8,37E+00","module":"A4","scenario":null},{"value":"4,44E+02","module":"A1A3","scenario":null}]},{"parameter":"SM","unit":"kg","values":[{"value":"4,92E+00","module":"A1","scenario":null},{"value":"0,00E+00","module":"A2","scenario":null},{"value":"0,00E+00","module":"A3","scenario":null},{"value":"0,00E+00","module":"A4","scenario":null},{"value":"4,92E+00","module":"A1A3","scenario":null}]},{"parameter":"RSF","unit":"MJ","values":[{"value":"4,79E+01","module":"A1","scenario":null},{"value":"0,00E+00","module":"A2","scenario":null},{"value":"4,20E-03","module":"A3","scenario":null},{"value":"0,00E+00","module":"A4","scenario":null},{"value":"4,79E+01","module":"A1A3","scenario":null}]},{"parameter":"NRSF","unit":"MJ","values":[{"value":"5,86E+01","module":"A1","scenario":null},{"value":"0,00E+00","module":"A2","scenario":null},{"value":"0,00E+00","module":"A3","scenario":null},{"value":"0,00E+00","module":"A4","scenario":null},{"value":"5,86E+01","module":"A1A3","scenario":null}]},{"parameter":"FW","unit":"m3","values":[{"value":"2,58E+01","module":"A1","scenario":null},{"value":"4,69E-03","module":"A2","scenario":null},{"value":"2,39E-02","module":"A3","scenario":null},{"value":"4,56E-03","module":"A4","scenario":null},{"value":"2,58E+01","module":"A1A3","scenario":null}]}],"end_of_life_waste":[{"parameter":"HWD","unit":"kg","values":[{"value":"7,45E-04","module":"A1","scenario":null},{"value":"1,47E-05","module":"A2","scenario":null},{"value":"2,82E-03","module":"A3","scenario":null},{"value":"1,51E-05","module":"A4","scenario":null},{"value":"3,58E-03","module":"A1A3","scenario":null}]},{"parameter":"NHWD","unit":"kg","values":[{"value":"9,15E+00","module":"A1","scenario":null},{"value":"1,21E+00","module":"A2","scenario":null},{"value":"4,22E-01","module":"A3","scenario":null},{"value":"4,82E-01","module":"A4","scenario":null},{"value":"1,08E+01","module":"A1A3","scenario":null}]},{"parameter":"RWD","unit":"kg","values":[{"value":"1,13E-03","module":"A1","scenario":null},{"value":"1,75E-04","module":"A2","scenario":null},{"value":"4,50E-05","module":"A3","scenario":null},{"value":"4,86E-05","module":"A4","scenario":null},{"value":"1,35E-03","module":"A1A3","scenario":null}]}],"end_of_life_flow":[{"parameter":"CRU","unit":"kg","values":[{"value":"0,00E+00","module":"A1","scenario":null},{"value":"0,00E+00","module":"A2","scenario":null},{"value":"0,00E+00","module":"A3","scenario":null},{"value":"0,00E+00","module":"A4","scenario":null},{"value":"0,00E+00","module":"A1A3","scenario":null}]},{"parameter":"MFR","unit":"kg","values":[{"value":"3,07E-01","module":"A1","scenario":null},{"value":"0,00E+00","module":"A2","scenario":null},{"value":"3,59E+00","module":"A3","scenario":null},{"value":"0,00E+00","module":"A4","scenario":null},{"value":"3,90E+00","module":"A1A3","scenario":null}]},{"parameter":"MER","unit":"kg","values":[{"value":"0,00E+00","module":"A1","scenario":null},{"value":"0,00E+00","module":"A2","scenario":null},{"value":"7,68E-02","module":"A3","scenario":null},{"value":"0,00E+00","module":"A4","scenario":null},{"value":"7,68E-02","module":"A1A3","scenario":null}]},{"parameter":"EEE","unit":"MJ","values":[{"value":"0,00E+00","module":"A1","scenario":null},{"value":"0,00E+00","module":"A2","scenario":null},{"value":"4,99E-03","module":"A3","scenario":null},{"value":"0,00E+00","module":"A4","scenario":null},{"value":"4,99E-03","module":"A1A3","scenario":null}]},{"parameter":"EET","unit":"MJ","values":[{"value":"0,00E+00","module":"A1","scenario":null},{"value":"0,00E+00","module":"A2","scenario":null},{"value":"2,15E-02","module":"A3","scenario":null},{"value":"0,00E+00","module":"A4","scenario":null},{"value":"2,15E-02","module":"A1A3","scenario":null}]}]}