{"product_name":"Dice","epd_id":"NEPD-9217-8806","declared_unit":{"unit":"stk","amount":1},"compliance":["EN 15804+A2","ISO 14025","ISO 21930"],"producer_name":"Johanson Design AB","environmental_impact":[{"parameter":"GWP-total","unit":"kg CO2-eq","values":[{"value":"2,01E+01","module":"A1-A3","scenario":null},{"value":"1,97E-01","module":"A4","scenario":null},{"value":"1,86E+00","module":"A5","scenario":null},{"value":"2,23E-01","module":"B2","scenario":null},{"value":"1,60E-01","module":"B3","scenario":null},{"value":"0,00E+00","module":"B4","scenario":null},{"value":"0,00E+00","module":"C1","scenario":null},{"value":"1,17E-01","module":"C2","scenario":null},{"value":"3,31E+00","module":"C3","scenario":null},{"value":"3,60E-02","module":"C4","scenario":null},{"value":"-1,59E+00","module":"D","scenario":null}]},{"parameter":"GWP-fossil","unit":"kg CO2-eq","values":[{"value":"2,41E+01","module":"A1-A3","scenario":null},{"value":"1,97E-01","module":"A4","scenario":null},{"value":"1,75E-02","module":"A5","scenario":null},{"value":"2,22E-01","module":"B2","scenario":null},{"value":"1,60E-01","module":"B3","scenario":null},{"value":"0,00E+00","module":"B4","scenario":null},{"value":"0,00E+00","module":"C1","scenario":null},{"value":"1,17E-01","module":"C2","scenario":null},{"value":"6,63E-01","module":"C3","scenario":null},{"value":"3,60E-02","module":"C4","scenario":null},{"value":"-1,58E+00","module":"D","scenario":null}]},{"parameter":"GWP-biogenic","unit":"kg CO2-eq","values":[{"value":"-4,04E+00","module":"A1-A3","scenario":null},{"value":"8,13E-05","module":"A4","scenario":null},{"value":"1,84E+00","module":"A5","scenario":null},{"value":"1,05E-03","module":"B2","scenario":null},{"value":"6,42E-04","module":"B3","scenario":null},{"value":"0,00E+00","module":"B4","scenario":null},{"value":"0,00E+00","module":"C1","scenario":null},{"value":"4,83E-05","module":"C2","scenario":null},{"value":"2,64E+00","module":"C3","scenario":null},{"value":"2,70E-05","module":"C4","scenario":null},{"value":"-1,06E-03","module":"D","scenario":null}]},{"parameter":"GWP-luluc","unit":"kg CO2-eq","values":[{"value":"3,99E-02","module":"A1-A3","scenario":null},{"value":"6,99E-05","module":"A4","scenario":null},{"value":"5,80E-06","module":"A5","scenario":null},{"value":"2,82E-04","module":"B2","scenario":null},{"value":"1,29E-04","module":"B3","scenario":null},{"value":"0,00E+00","module":"B4","scenario":null},{"value":"0,00E+00","module":"C1","scenario":null},{"value":"4,16E-05","module":"C2","scenario":null},{"value":"1,53E-05","module":"C3","scenario":null},{"value":"1,09E-05","module":"C4","scenario":null},{"value":"-4,79E-03","module":"D","scenario":null}]},{"parameter":"ODP","unit":"kg CFC11-eq","values":[{"value":"2,07E-06","module":"A1-A3","scenario":null},{"value":"4,45E-08","module":"A4","scenario":null},{"value":"3,70E-09","module":"A5","scenario":null},{"value":"2,16E-08","module":"B2","scenario":null},{"value":"1,60E-08","module":"B3","scenario":null},{"value":"0,00E+00","module":"B4","scenario":null},{"value":"0,00E+00","module":"C1","scenario":null},{"value":"2,65E-08","module":"C2","scenario":null},{"value":"7,06E-09","module":"C3","scenario":null},{"value":"1,12E-08","module":"C4","scenario":null},{"value":"-8,75E-03","module":"D","scenario":null}]},{"parameter":"AP","unit":"mol H+-eq","values":[{"value":"1,27E-01","module":"A1-A3","scenario":null},{"value":"5,65E-04","module":"A4","scenario":null},{"value":"8,30E-05","module":"A5","scenario":null},{"value":"9,30E-04","module":"B2","scenario":null},{"value":"2,09E-03","module":"B3","scenario":null},{"value":"0,00E+00","module":"B4","scenario":null},{"value":"0,00E+00","module":"C1","scenario":null},{"value":"3,36E-04","module":"C2","scenario":null},{"value":"7,65E-04","module":"C3","scenario":null},{"value":"2,56E-04","module":"C4","scenario":null},{"value":"-8,26E-03","module":"D","scenario":null}]},{"parameter":"POCP","unit":"kg NMVOC-eq","values":[{"value":"9,48E-02","module":"A1-A3","scenario":null},{"value":"4,79E-04","module":"A4","scenario":null},{"value":"8,55E-05","module":"A5","scenario":null},{"value":"5,63E-04","module":"B2","scenario":null},{"value":"6,27E-04","module":"B3","scenario":null},{"value":"0,00E+00","module":"B4","scenario":null},{"value":"0,00E+00","module":"C1","scenario":null},{"value":"2,85E-04","module":"C2","scenario":null},{"value":"9,52E-04","module":"C3","scenario":null},{"value":"2,91E-04","module":"C4","scenario":null},{"value":"-8,30E-03","module":"D","scenario":null}]},{"parameter":"ADPE","unit":"kg Sb-eq","values":[{"value":"4,82E-04","module":"A1-A3","scenario":null},{"value":"5,43E-06","module":"A4","scenario":null},{"value":"4,27E-07","module":"A5","scenario":null},{"value":"4,08E-06","module":"B2","scenario":null},{"value":"3,78E-06","module":"B3","scenario":null},{"value":"0,00E+00","module":"B4","scenario":null},{"value":"0,00E+00","module":"C1","scenario":null},{"value":"3,23E-06","module":"C2","scenario":null},{"value":"3,56E-07","module":"C3","scenario":null},{"value":"6,28E-07","module":"C4","scenario":null},{"value":"-2,65E-05","module":"D","scenario":null}]},{"parameter":"ADPF","unit":"MJ","values":[{"value":"3,13E+02","module":"A1-A3","scenario":null},{"value":"2,97E+00","module":"A4","scenario":null},{"value":"2,45E-01","module":"A5","scenario":null},{"value":"2,70E+00","module":"B2","scenario":null},{"value":"2,77E+00","module":"B3","scenario":null},{"value":"0,00E+00","module":"B4","scenario":null},{"value":"0,00E+00","module":"C1","scenario":null},{"value":"1,77E+00","module":"C2","scenario":null},{"value":"5,73E-01","module":"C3","scenario":null},{"value":"8,30E-01","module":"C4","scenario":null},{"value":"-1,40E+01","module":"D","scenario":null}]},{"parameter":"WDP","unit":"m3 world-eq. Deprived","values":[{"value":"1,60E+03","module":"A1-A3","scenario":null},{"value":"2,87E+00","module":"A4","scenario":null},{"value":"3,11E-01","module":"A5","scenario":null},{"value":"4,26E+01","module":"B2","scenario":null},{"value":"9,91E+00","module":"B3","scenario":null},{"value":"0,00E+00","module":"B4","scenario":null},{"value":"0,00E+00","module":"C1","scenario":null},{"value":"1,71E+00","module":"C2","scenario":null},{"value":"1,09E+00","module":"C3","scenario":null},{"value":"1,60E+00","module":"C4","scenario":null},{"value":"5,45E+01","module":"D","scenario":null}]},{"parameter":"EP-freshwater","unit":"kg P-eq","values":[{"value":"1,96E-03","module":"A1-A3","scenario":null},{"value":"1,57E-06","module":"A4","scenario":null},{"value":"1,44E-07","module":"A5","scenario":null},{"value":"1,29E-05","module":"B2","scenario":null},{"value":"8,08E-06","module":"B3","scenario":null},{"value":"0,00E+00","module":"B4","scenario":null},{"value":"0,00E+00","module":"C1","scenario":null},{"value":"9,33E-07","module":"C2","scenario":null},{"value":"1,34E-06","module":"C3","scenario":null},{"value":"3,57E-07","module":"C4","scenario":null},{"value":"-1,01E-04","module":"D","scenario":null}]},{"parameter":"EP-marine","unit":"kg N-eq","values":[{"value":"2,56E-02","module":"A1-A3","scenario":null},{"value":"1,12E-04","module":"A4","scenario":null},{"value":"2,75E-05","module":"A5","scenario":null},{"value":"1,55E-04","module":"B2","scenario":null},{"value":"1,61E-04","module":"B3","scenario":null},{"value":"0,00E+00","module":"B4","scenario":null},{"value":"0,00E+00","module":"C1","scenario":null},{"value":"6,64E-05","module":"C2","scenario":null},{"value":"3,72E-04","module":"C3","scenario":null},{"value":"9,14E-05","module":"C4","scenario":null},{"value":"-1,83E-03","module":"D","scenario":null}]},{"parameter":"EP-terrestrial","unit":"mol N-eq.","values":[{"value":"2,75E-01","module":"A1-A3","scenario":null},{"value":"1,25E-03","module":"A4","scenario":null},{"value":"2,97E-04","module":"A5","scenario":null},{"value":"1,79E-03","module":"B2","scenario":null},{"value":"1,68E-03","module":"B3","scenario":null},{"value":"0,00E+00","module":"B4","scenario":null},{"value":"0,00E+00","module":"C1","scenario":null},{"value":"7,43E-04","module":"C2","scenario":null},{"value":"3,77E-03","module":"C3","scenario":null},{"value":"1,01E-03","module":"C4","scenario":null},{"value":"-1,89E-02","module":"D","scenario":null}]},{"parameter":"GWP-IOBC","unit":"kg CO2-eq","values":[{"value":"2,45E+01","module":"A1-A3","scenario":null},{"value":"1,97E-01","module":"A4","scenario":null},{"value":"1,75E-02","module":"A5","scenario":null},{"value":"2,23E-01","module":"B2","scenario":null},{"value":"1,60E-01","module":"B3","scenario":null},{"value":"0,00E+00","module":"B4","scenario":null},{"value":"0,00E+00","module":"C1","scenario":null},{"value":"1,17E-01","module":"C2","scenario":null},{"value":"5,66E-01","module":"C3","scenario":null},{"value":"3,63E-02","module":"C4","scenario":null},{"value":"-2,31E+00","module":"D","scenario":null}]}],"additional_environmental_impact":[{"parameter":"PM","unit":"Disease incidence","values":[{"value":"1,67E-06","module":"A1-A3","scenario":null},{"value":"1,20E-08","module":"A4","scenario":null},{"value":"1,23E-09","module":"A5","scenario":null},{"value":"8,87E-09","module":"B2","scenario":null},{"value":"9,11E-09","module":"B3","scenario":null},{"value":"0,00E+00","module":"B4","scenario":null},{"value":"0,00E+00","module":"C1","scenario":null},{"value":"7,15E-09","module":"C2","scenario":null},{"value":"1,22E-08","module":"C3","scenario":null},{"value":"4,70E-09","module":"C4","scenario":null},{"value":"-1,81E-07","module":"D","scenario":null}]},{"parameter":"ETP-fw","unit":"CTUe","values":[{"value":"9,43E+02","module":"A1-A3","scenario":null},{"value":"2,20E+00","module":"A4","scenario":null},{"value":"3,27E-01","module":"A5","scenario":null},{"value":"4,28E+00","module":"B2","scenario":null},{"value":"3,78E+00","module":"B3","scenario":null},{"value":"0,00E+00","module":"B4","scenario":null},{"value":"0,00E+00","module":"C1","scenario":null},{"value":"1,31E+00","module":"C2","scenario":null},{"value":"3,76E+00","module":"C3","scenario":null},{"value":"4,85E-01","module":"C4","scenario":null},{"value":"-9,09E+01","module":"D","scenario":null}]},{"parameter":"HTP-c","unit":"CTUh","values":[{"value":"1,18E-07","module":"A1-A3","scenario":null},{"value":"0,00E+00","module":"A4","scenario":null},{"value":"1,00E-11","module":"A5","scenario":null},{"value":"4,70E-10","module":"B2","scenario":null},{"value":"4,26E-10","module":"B3","scenario":null},{"value":"0,00E+00","module":"B4","scenario":null},{"value":"0,00E+00","module":"C1","scenario":null},{"value":"0,00E+00","module":"C2","scenario":null},{"value":"3,27E-10","module":"C3","scenario":null},{"value":"1,60E-11","module":"C4","scenario":null},{"value":"-7,21E-09","module":"D","scenario":null}]},{"parameter":"HTP-nc","unit":"CTUh","values":[{"value":"9,65E-07","module":"A1-A3","scenario":null},{"value":"2,41E-09","module":"A4","scenario":null},{"value":"4,11E-10","module":"A5","scenario":null},{"value":"8,92E-09","module":"B2","scenario":null},{"value":"3,36E-09","module":"B3","scenario":null},{"value":"0,00E+00","module":"B4","scenario":null},{"value":"0,00E+00","module":"C1","scenario":null},{"value":"1,43E-09","module":"C2","scenario":null},{"value":"5,32E-09","module":"C3","scenario":null},{"value":"4,55E-10","module":"C4","scenario":null},{"value":"1,44E-07","module":"D","scenario":null}]},{"parameter":"SQP","unit":"-","values":[{"value":"3,52E+02","module":"A1-A3","scenario":null},{"value":"2,08E+00","module":"A4","scenario":null},{"value":"1,65E-01","module":"A5","scenario":null},{"value":"9,58E-01","module":"B2","scenario":null},{"value":"9,58E-01","module":"B3","scenario":null},{"value":"0,00E+00","module":"B4","scenario":null},{"value":"0,00E+00","module":"C1","scenario":null},{"value":"1,24E+00","module":"C2","scenario":null},{"value":"1,05E-01","module":"C3","scenario":null},{"value":"1,80E+00","module":"C4","scenario":null},{"value":"-1,24E+01","module":"D","scenario":null}]},{"parameter":"IRP","unit":"kBq U235-eq","values":[{"value":"1,14E+00","module":"A1-A3","scenario":null},{"value":"1,30E-02","module":"A4","scenario":null},{"value":"1,05E-03","module":"A5","scenario":null},{"value":"1,75E-02","module":"B2","scenario":null},{"value":"8,89E-03","module":"B3","scenario":null},{"value":"0,00E+00","module":"B4","scenario":null},{"value":"0,00E+00","module":"C1","scenario":null},{"value":"7,72E-03","module":"C2","scenario":null},{"value":"1,35E-03","module":"C3","scenario":null},{"value":"3,32E-03","module":"C4","scenario":null},{"value":"-5,71E-03","module":"D","scenario":null}]}],"resource_use":[{"parameter":"PERE","unit":"MJ","values":[{"value":"9,09E+01","module":"A1-A3","scenario":null},{"value":"4,25E-02","module":"A4","scenario":null},{"value":"4,04E-03","module":"A5","scenario":null},{"value":"3,92E-01","module":"B2","scenario":null},{"value":"2,35E-01","module":"B3","scenario":null},{"value":"0,00E+00","module":"B4","scenario":null},{"value":"0,00E+00","module":"C1","scenario":null},{"value":"2,53E-02","module":"C2","scenario":null},{"value":"2,45E-02","module":"C3","scenario":null},{"value":"1,52E-02","module":"C4","scenario":null},{"value":"-1,16E+01","module":"D","scenario":null}]},{"parameter":"PERM","unit":"","values":[{"value":"2,52E+01","module":"A1-A3","scenario":null},{"value":"0,00E+00","module":"A4","scenario":null},{"value":"-6,34E+00","module":"A5","scenario":null},{"value":"0,00E+00","module":"B2","scenario":null},{"value":"0,00E+00","module":"B3","scenario":null},{"value":"0,00E+00","module":"B4","scenario":null},{"value":"0,00E+00","module":"C1","scenario":null},{"value":"0,00E+00","module":"C2","scenario":null},{"value":"-1,89E+01","module":"C3","scenario":null},{"value":"0,00E+00","module":"C4","scenario":null},{"value":"0,00E+00","module":"D","scenario":null}]},{"parameter":"PERT","unit":"MJ","values":[{"value":"1,16E+02","module":"A1-A3","scenario":null},{"value":"4,25E-02","module":"A4","scenario":null},{"value":"-6,34E+00","module":"A5","scenario":null},{"value":"3,92E-01","module":"B2","scenario":null},{"value":"2,35E-01","module":"B3","scenario":null},{"value":"0,00E+00","module":"B4","scenario":null},{"value":"0,00E+00","module":"C1","scenario":null},{"value":"2,53E-02","module":"C2","scenario":null},{"value":"-1,89E+01","module":"C3","scenario":null},{"value":"1,52E-02","module":"C4","scenario":null},{"value":"-1,16E+01","module":"D","scenario":null}]},{"parameter":"PENRE","unit":"MJ","values":[{"value":"3,13E+02","module":"A1-A3","scenario":null},{"value":"2,97E+00","module":"A4","scenario":null},{"value":"2,45E-01","module":"A5","scenario":null},{"value":"2,70E+00","module":"B2","scenario":null},{"value":"2,77E+00","module":"B3","scenario":null},{"value":"0,00E+00","module":"B4","scenario":null},{"value":"0,00E+00","module":"C1","scenario":null},{"value":"1,77E+00","module":"C2","scenario":null},{"value":"5,83E-01","module":"C3","scenario":null},{"value":"8,30E-01","module":"C4","scenario":null},{"value":"-1,40E+01","module":"D","scenario":null}]},{"parameter":"PENRM","unit":"MJ","values":[{"value":"3,70E+01","module":"A1-A3","scenario":null},{"value":"0,00E+00","module":"A4","scenario":null},{"value":"0,00E+00","module":"A5","scenario":null},{"value":"0,00E+00","module":"B2","scenario":null},{"value":"7,60E-01","module":"B3","scenario":null},{"value":"0,00E+00","module":"B4","scenario":null},{"value":"0,00E+00","module":"C1","scenario":null},{"value":"0,00E+00","module":"C2","scenario":null},{"value":"-3,70E+01","module":"C3","scenario":null},{"value":"0,00E+00","module":"C4","scenario":null},{"value":"0,00E+00","module":"D","scenario":null}]},{"parameter":"PENRT","unit":"MJ","values":[{"value":"3,50E+02","module":"A1-A3","scenario":null},{"value":"2,97E+00","module":"A4","scenario":null},{"value":"2,45E-01","module":"A5","scenario":null},{"value":"2,70E+00","module":"B2","scenario":null},{"value":"3,53E+00","module":"B3","scenario":null},{"value":"0,00E+00","module":"B4","scenario":null},{"value":"0,00E+00","module":"C1","scenario":null},{"value":"1,77E+00","module":"C2","scenario":null},{"value":"-3,64E+01","module":"C3","scenario":null},{"value":"8,30E-01","module":"C4","scenario":null},{"value":"-1,40E+01","module":"D","scenario":null}]},{"parameter":"SM","unit":"kg","values":[{"value":"2,67E+00","module":"A1-A3","scenario":null},{"value":"0,00E+00","module":"A4","scenario":null},{"value":"0,00E+00","module":"A5","scenario":null},{"value":"0,00E+00","module":"B2","scenario":null},{"value":"0,00E+00","module":"B3","scenario":null},{"value":"0,00E+00","module":"B4","scenario":null},{"value":"0,00E+00","module":"C1","scenario":null},{"value":"0,00E+00","module":"C2","scenario":null},{"value":"0,00E+00","module":"C3","scenario":null},{"value":"0,00E+00","module":"C4","scenario":null},{"value":"0,00E+00","module":"D","scenario":null}]},{"parameter":"RSF","unit":"MJ","values":[{"value":"1,77E-01","module":"A1-A3","scenario":null},{"value":"1,52E-03","module":"A4","scenario":null},{"value":"1,34E-04","module":"A5","scenario":null},{"value":"2,63E-02","module":"B2","scenario":null},{"value":"8,97E-03","module":"B3","scenario":null},{"value":"0,00E+00","module":"B4","scenario":null},{"value":"0,00E+00","module":"C1","scenario":null},{"value":"9,04E-04","module":"C2","scenario":null},{"value":"5,31E-04","module":"C3","scenario":null},{"value":"4,04E-04","module":"C4","scenario":null},{"value":"5,10E-02","module":"D","scenario":null}]},{"parameter":"NRSF","unit":"MJ","values":[{"value":"3,10E-01","module":"A1-A3","scenario":null},{"value":"5,44E-03","module":"A4","scenario":null},{"value":"5,52E-04","module":"A5","scenario":null},{"value":"2,91E-02","module":"B2","scenario":null},{"value":"2,24E-03","module":"B3","scenario":null},{"value":"0,00E+00","module":"B4","scenario":null},{"value":"0,00E+00","module":"C1","scenario":null},{"value":"3,23E-03","module":"C2","scenario":null},{"value":"0,00E+00","module":"C3","scenario":null},{"value":"2,45E-02","module":"C4","scenario":null},{"value":"9,10E-01","module":"D","scenario":null}]},{"parameter":"FW","unit":"m3","values":[{"value":"3,96E-01","module":"A1-A3","scenario":null},{"value":"3,18E-04","module":"A4","scenario":null},{"value":"1,16E-04","module":"A5","scenario":null},{"value":"3,93E-01","module":"B2","scenario":null},{"value":"4,09E-03","module":"B3","scenario":null},{"value":"0,00E+00","module":"B4","scenario":null},{"value":"0,00E+00","module":"C1","scenario":null},{"value":"1,89E-04","module":"C2","scenario":null},{"value":"1,22E-03","module":"C3","scenario":null},{"value":"7,48E-04","module":"C4","scenario":null},{"value":"-1,58E-02","module":"D","scenario":null}]}],"end_of_life_waste":[{"parameter":"HWD","unit":"kg","values":[{"value":"3,47E+00","module":"A1-A3","scenario":null},{"value":"1,53E-04","module":"A4","scenario":null},{"value":"0,00E+00","module":"A5","scenario":null},{"value":"7,54E-02","module":"B2","scenario":null},{"value":"6,29E-04","module":"B3","scenario":null},{"value":"0,00E+00","module":"B4","scenario":null},{"value":"0,00E+00","module":"C1","scenario":null},{"value":"9,11E-05","module":"C2","scenario":null},{"value":"0,00E+00","module":"C3","scenario":null},{"value":"3,25E+00","module":"C4","scenario":null},{"value":"-7,69E-03","module":"D","scenario":null}]},{"parameter":"NHWD","unit":"kg","values":[{"value":"6,96E+00","module":"A1-A3","scenario":null},{"value":"1,45E-01","module":"A4","scenario":null},{"value":"1,08E+00","module":"A5","scenario":null},{"value":"2,77E-02","module":"B2","scenario":null},{"value":"7,35E-02","module":"B3","scenario":null},{"value":"0,00E+00","module":"B4","scenario":null},{"value":"0,00E+00","module":"C1","scenario":null},{"value":"8,59E-02","module":"C2","scenario":null},{"value":"9,00E-02","module":"C3","scenario":null},{"value":"2,98E-02","module":"C4","scenario":null},{"value":"-6,39E-01","module":"D","scenario":null}]},{"parameter":"RWD","unit":"kg","values":[{"value":"1,43E-02","module":"A1-A3","scenario":null},{"value":"2,02E-05","module":"A4","scenario":null},{"value":"0,00E+00","module":"A5","scenario":null},{"value":"1,34E-05","module":"B2","scenario":null},{"value":"8,86E-06","module":"B3","scenario":null},{"value":"0,00E+00","module":"B4","scenario":null},{"value":"0,00E+00","module":"C1","scenario":null},{"value":"1,20E-05","module":"C2","scenario":null},{"value":"0,00E+00","module":"C3","scenario":null},{"value":"5,12E-06","module":"C4","scenario":null},{"value":"-4,95E-06","module":"D","scenario":null}]}],"end_of_life_flow":[{"parameter":"CRU","unit":"kg","values":[{"value":"0,00E+00","module":"A1-A3","scenario":null},{"value":"0,00E+00","module":"A4","scenario":null},{"value":"0,00E+00","module":"A5","scenario":null},{"value":"0,00E+00","module":"B2","scenario":null},{"value":"0,00E+00","module":"B3","scenario":null},{"value":"0,00E+00","module":"B4","scenario":null},{"value":"0,00E+00","module":"C1","scenario":null},{"value":"0,00E+00","module":"C2","scenario":null},{"value":"0,00E+00","module":"C3","scenario":null},{"value":"0,00E+00","module":"C4","scenario":null},{"value":"0,00E+00","module":"D","scenario":null}]},{"parameter":"MFR","unit":"kg","values":[{"value":"4,22E-02","module":"A1-A3","scenario":null},{"value":"0,00E+00","module":"A4","scenario":null},{"value":"1,01E+00","module":"A5","scenario":null},{"value":"1,59E-02","module":"B2","scenario":null},{"value":"0,00E+00","module":"B3","scenario":null},{"value":"0,00E+00","module":"B4","scenario":null},{"value":"0,00E+00","module":"C1","scenario":null},{"value":"0,00E+00","module":"C2","scenario":null},{"value":"1,66E+00","module":"C3","scenario":null},{"value":"0,00E+00","module":"C4","scenario":null},{"value":"0,00E+00","module":"D","scenario":null}]},{"parameter":"MER","unit":"kg","values":[{"value":"6,99E-02","module":"A1-A3","scenario":null},{"value":"0,00E+00","module":"A4","scenario":null},{"value":"1,48E-06","module":"A5","scenario":null},{"value":"3,58E-02","module":"B2","scenario":null},{"value":"0,00E+00","module":"B3","scenario":null},{"value":"0,00E+00","module":"B4","scenario":null},{"value":"0,00E+00","module":"C1","scenario":null},{"value":"0,00E+00","module":"C2","scenario":null},{"value":"6,72E+00","module":"C3","scenario":null},{"value":"0,00E+00","module":"C4","scenario":null},{"value":"0,00E+00","module":"D","scenario":null}]},{"parameter":"EEE","unit":"MJ","values":[{"value":"4,54E-02","module":"A1-A3","scenario":null},{"value":"0,00E+00","module":"A4","scenario":null},{"value":"6,20E-02","module":"A5","scenario":null},{"value":"4,38E-05","module":"B2","scenario":null},{"value":"0,00E+00","module":"B3","scenario":null},{"value":"0,00E+00","module":"B4","scenario":null},{"value":"0,00E+00","module":"C1","scenario":null},{"value":"0,00E+00","module":"C2","scenario":null},{"value":"1,45E+00","module":"C3","scenario":null},{"value":"0,00E+00","module":"C4","scenario":null},{"value":"0,00E+00","module":"D","scenario":null}]},{"parameter":"EET","unit":"MJ","values":[{"value":"6,86E-01","module":"A1-A3","scenario":null},{"value":"0,00E+00","module":"A4","scenario":null},{"value":"9,38E-01","module":"A5","scenario":null},{"value":"6,63E-04","module":"B2","scenario":null},{"value":"0,00E+00","module":"B3","scenario":null},{"value":"0,00E+00","module":"B4","scenario":null},{"value":"0,00E+00","module":"C1","scenario":null},{"value":"0,00E+00","module":"C2","scenario":null},{"value":"2,20E+01","module":"C3","scenario":null},{"value":"0,00E+00","module":"C4","scenario":null},{"value":"0,00E+00","module":"D","scenario":null}]}]}