{"product_name":"NorDan NTech Villa Balcony door (security) - BE 105/80 (With Aluminium Cladding)","epd_id":"NEPD-4544-3803-EN","declared_unit":{"unit":"stk","amount":1},"compliance":["EN 15804+A2","ISO 14025","ISO 21930"],"producer_name":"NorDan AS","environmental_impact":[{"parameter":"GWP-total","unit":"kg CO2-eq","values":[{"value":"1,53E+02","module":"A1-A3","scenario":null},{"value":"5,20E+00","module":"A4","scenario":null},{"value":"6,50E+00","module":"A5","scenario":null},{"value":"9,47E+01","module":"B2","scenario":null},{"value":"0,00E+00","module":"B4","scenario":null},{"value":"0,00E+00","module":"C1","scenario":null},{"value":"7,07E-01","module":"C2","scenario":null},{"value":"5,98E+01","module":"C3","scenario":null},{"value":"7,75E-01","module":"C4","scenario":null},{"value":"-9,52E+00","module":"D","scenario":null}]},{"parameter":"GWP-fossil","unit":"kg CO2-eq","values":[{"value":"2,02E+02","module":"A1-A3","scenario":null},{"value":"5,20E+00","module":"A4","scenario":null},{"value":"1,56E-02","module":"A5","scenario":null},{"value":"9,35E+01","module":"B2","scenario":null},{"value":"0,00E+00","module":"B4","scenario":null},{"value":"0,00E+00","module":"C1","scenario":null},{"value":"7,07E-01","module":"C2","scenario":null},{"value":"1,47E+01","module":"C3","scenario":null},{"value":"7,75E-01","module":"C4","scenario":null},{"value":"-9,31E+00","module":"D","scenario":null}]},{"parameter":"GWP-biogenic","unit":"kg CO2-eq","values":[{"value":"-4,92E+01","module":"A1-A3","scenario":null},{"value":"2,21E-03","module":"A4","scenario":null},{"value":"6,48E+00","module":"A5","scenario":null},{"value":"6,90E-01","module":"B2","scenario":null},{"value":"0,00E+00","module":"B4","scenario":null},{"value":"0,00E+00","module":"C1","scenario":null},{"value":"3,03E-04","module":"C2","scenario":null},{"value":"4,51E+01","module":"C3","scenario":null},{"value":"5,80E-04","module":"C4","scenario":null},{"value":"-2,82E-02","module":"D","scenario":null}]},{"parameter":"GWP-luluc","unit":"kg CO2-eq","values":[{"value":"2,29E-01","module":"A1-A3","scenario":null},{"value":"1,63E-03","module":"A4","scenario":null},{"value":"2,74E-06","module":"A5","scenario":null},{"value":"5,19E-01","module":"B2","scenario":null},{"value":"0,00E+00","module":"B4","scenario":null},{"value":"0,00E+00","module":"C1","scenario":null},{"value":"2,50E-04","module":"C2","scenario":null},{"value":"4,90E-04","module":"C3","scenario":null},{"value":"2,34E-04","module":"C4","scenario":null},{"value":"-1,87E-01","module":"D","scenario":null}]},{"parameter":"ODP","unit":"kg CFC11-eq","values":[{"value":"2,44E-05","module":"A1-A3","scenario":null},{"value":"1,24E-06","module":"A4","scenario":null},{"value":"1,82E-09","module":"A5","scenario":null},{"value":"1,08E-05","module":"B2","scenario":null},{"value":"0,00E+00","module":"B4","scenario":null},{"value":"0,00E+00","module":"C1","scenario":null},{"value":"1,61E-07","module":"C2","scenario":null},{"value":"2,85E-07","module":"C3","scenario":null},{"value":"2,39E-07","module":"C4","scenario":null},{"value":"-2,09E-01","module":"D","scenario":null}]},{"parameter":"AP","unit":"mol H+-eq","values":[{"value":"1,60E+00","module":"A1-A3","scenario":null},{"value":"1,64E-02","module":"A4","scenario":null},{"value":"6,42E-05","module":"A5","scenario":null},{"value":"8,02E-01","module":"B2","scenario":null},{"value":"0,00E+00","module":"B4","scenario":null},{"value":"0,00E+00","module":"C1","scenario":null},{"value":"4,03E-03","module":"C2","scenario":null},{"value":"1,62E-02","module":"C3","scenario":null},{"value":"5,47E-03","module":"C4","scenario":null},{"value":"-6,40E-02","module":"D","scenario":null}]},{"parameter":"POCP","unit":"kg NMVOC-eq","values":[{"value":"9,06E-01","module":"A1-A3","scenario":null},{"value":"1,55E-02","module":"A4","scenario":null},{"value":"7,44E-05","module":"A5","scenario":null},{"value":"4,07E-01","module":"B2","scenario":null},{"value":"0,00E+00","module":"B4","scenario":null},{"value":"0,00E+00","module":"C1","scenario":null},{"value":"4,54E-03","module":"C2","scenario":null},{"value":"1,90E-02","module":"C3","scenario":null},{"value":"6,22E-03","module":"C4","scenario":null},{"value":"-4,68E-02","module":"D","scenario":null}]},{"parameter":"ADPE","unit":"kg Sb-eq","values":[{"value":"5,64E-03","module":"A1-A3","scenario":null},{"value":"1,01E-04","module":"A4","scenario":null},{"value":"1,86E-07","module":"A5","scenario":null},{"value":"1,10E-03","module":"B2","scenario":null},{"value":"0,00E+00","module":"B4","scenario":null},{"value":"0,00E+00","module":"C1","scenario":null},{"value":"1,83E-05","module":"C2","scenario":null},{"value":"7,83E-06","module":"C3","scenario":null},{"value":"1,34E-05","module":"C4","scenario":null},{"value":"-5,28E-05","module":"D","scenario":null}]},{"parameter":"ADPF","unit":"MJ","values":[{"value":"2,61E+03","module":"A1-A3","scenario":null},{"value":"8,34E+01","module":"A4","scenario":null},{"value":"1,28E-01","module":"A5","scenario":null},{"value":"1,10E+03","module":"B2","scenario":null},{"value":"0,00E+00","module":"B4","scenario":null},{"value":"0,00E+00","module":"C1","scenario":null},{"value":"1,08E+01","module":"C2","scenario":null},{"value":"2,08E+01","module":"C3","scenario":null},{"value":"1,77E+01","module":"C4","scenario":null},{"value":"-1,15E+02","module":"D","scenario":null}]},{"parameter":"WDP","unit":"m3 world-eq. Deprived","values":[{"value":"4,27E+03","module":"A1-A3","scenario":null},{"value":"6,66E+01","module":"A4","scenario":null},{"value":"2,51E-01","module":"A5","scenario":null},{"value":"1,21E+02","module":"B2","scenario":null},{"value":"0,00E+00","module":"B4","scenario":null},{"value":"0,00E+00","module":"C1","scenario":null},{"value":"1,03E+01","module":"C2","scenario":null},{"value":"7,99E+01","module":"C3","scenario":null},{"value":"3,50E+01","module":"C4","scenario":null},{"value":"-3,07E+03","module":"D","scenario":null}]},{"parameter":"EP-freshwater","unit":"kg P-eq","values":[{"value":"6,95E-03","module":"A1-A3","scenario":null},{"value":"4,14E-05","module":"A4","scenario":null},{"value":"1,00E-07","module":"A5","scenario":null},{"value":"2,11E-03","module":"B2","scenario":null},{"value":"0,00E+00","module":"B4","scenario":null},{"value":"0,00E+00","module":"C1","scenario":null},{"value":"5,81E-06","module":"C2","scenario":null},{"value":"2,32E-05","module":"C3","scenario":null},{"value":"7,72E-06","module":"C4","scenario":null},{"value":"-5,45E-04","module":"D","scenario":null}]},{"parameter":"EP-marine","unit":"kg N-eq","values":[{"value":"2,76E-01","module":"A1-A3","scenario":null},{"value":"3,55E-03","module":"A4","scenario":null},{"value":"3,13E-05","module":"A5","scenario":null},{"value":"1,34E-01","module":"B2","scenario":null},{"value":"0,00E+00","module":"B4","scenario":null},{"value":"0,00E+00","module":"C1","scenario":null},{"value":"1,44E-03","module":"C2","scenario":null},{"value":"7,28E-03","module":"C3","scenario":null},{"value":"1,95E-03","module":"C4","scenario":null},{"value":"-1,35E-02","module":"D","scenario":null}]},{"parameter":"EP-terrestrial","unit":"mol N-eq.","values":[{"value":"3,16E+00","module":"A1-A3","scenario":null},{"value":"3,96E-02","module":"A4","scenario":null},{"value":"2,75E-04","module":"A5","scenario":null},{"value":"1,58E+00","module":"B2","scenario":null},{"value":"0,00E+00","module":"B4","scenario":null},{"value":"0,00E+00","module":"C1","scenario":null},{"value":"1,59E-02","module":"C2","scenario":null},{"value":"7,41E-02","module":"C3","scenario":null},{"value":"2,15E-02","module":"C4","scenario":null},{"value":"-1,46E-01","module":"D","scenario":null}]},{"parameter":"GWP-IOBC","unit":"kg CO2-eq","values":[{"value":"2,16E+02","module":"A1-A3","scenario":null},{"value":"5,20E+00","module":"A4","scenario":null},{"value":"8,93E-04","module":"A5","scenario":null},{"value":"8,65E+01","module":"B2","scenario":null},{"value":"0,00E+00","module":"B4","scenario":null},{"value":"0,00E+00","module":"C1","scenario":null},{"value":"7,07E-01","module":"C2","scenario":null},{"value":"1,14E+01","module":"C3","scenario":null},{"value":"5,31E-02","module":"C4","scenario":null},{"value":"-1,02E+01","module":"D","scenario":null}]}],"additional_environmental_impact":[{"parameter":"PM","unit":"Disease incidence","values":[{"value":"1,92E-05","module":"A1-A3","scenario":null},{"value":"4,51E-07","module":"A4","scenario":null},{"value":"8,71E-10","module":"A5","scenario":null},{"value":"8,08E-06","module":"B2","scenario":null},{"value":"0,00E+00","module":"B4","scenario":null},{"value":"0,00E+00","module":"C1","scenario":null},{"value":"6,44E-08","module":"C2","scenario":null},{"value":"2,55E-07","module":"C3","scenario":null},{"value":"1,00E-07","module":"C4","scenario":null},{"value":"-1,90E-06","module":"D","scenario":null}]},{"parameter":"ETP-fw","unit":"CTUe","values":[{"value":"6,84E+03","module":"A1-A3","scenario":null},{"value":"6,11E+01","module":"A4","scenario":null},{"value":"1,38E-01","module":"A5","scenario":null},{"value":"2,89E+03","module":"B2","scenario":null},{"value":"0,00E+00","module":"B4","scenario":null},{"value":"0,00E+00","module":"C1","scenario":null},{"value":"8,11E+00","module":"C2","scenario":null},{"value":"9,67E+01","module":"C3","scenario":null},{"value":"1,05E+01","module":"C4","scenario":null},{"value":"-3,94E+02","module":"D","scenario":null}]},{"parameter":"HTP-c","unit":"CTUh","values":[{"value":"4,87E-07","module":"A1-A3","scenario":null},{"value":"0,00E+00","module":"A4","scenario":null},{"value":"1,00E-11","module":"A5","scenario":null},{"value":"1,11E-07","module":"B2","scenario":null},{"value":"0,00E+00","module":"B4","scenario":null},{"value":"0,00E+00","module":"C1","scenario":null},{"value":"0,00E+00","module":"C2","scenario":null},{"value":"9,55E-09","module":"C3","scenario":null},{"value":"3,73E-10","module":"C4","scenario":null},{"value":"-2,46E-08","module":"D","scenario":null}]},{"parameter":"HTP-nc","unit":"CTUh","values":[{"value":"5,37E-06","module":"A1-A3","scenario":null},{"value":"6,03E-08","module":"A4","scenario":null},{"value":"4,70E-10","module":"A5","scenario":null},{"value":"1,12E-06","module":"B2","scenario":null},{"value":"0,00E+00","module":"B4","scenario":null},{"value":"0,00E+00","module":"C1","scenario":null},{"value":"1,07E-08","module":"C2","scenario":null},{"value":"1,05E-07","module":"C3","scenario":null},{"value":"9,95E-09","module":"C4","scenario":null},{"value":"-1,59E-07","module":"D","scenario":null}]},{"parameter":"SQP","unit":"-","values":[{"value":"1,26E+04","module":"A1-A3","scenario":null},{"value":"8,97E+01","module":"A4","scenario":null},{"value":"1,14E-01","module":"A5","scenario":null},{"value":"4,63E+02","module":"B2","scenario":null},{"value":"0,00E+00","module":"B4","scenario":null},{"value":"0,00E+00","module":"C1","scenario":null},{"value":"9,28E+00","module":"C2","scenario":null},{"value":"7,50E+00","module":"C3","scenario":null},{"value":"3,85E+01","module":"C4","scenario":null},{"value":"-2,75E+02","module":"D","scenario":null}]},{"parameter":"IRP","unit":"kBq U235-eq","values":[{"value":"9,37E+00","module":"A1-A3","scenario":null},{"value":"3,65E-01","module":"A4","scenario":null},{"value":"5,15E-04","module":"A5","scenario":null},{"value":"3,05E+00","module":"B2","scenario":null},{"value":"0,00E+00","module":"B4","scenario":null},{"value":"0,00E+00","module":"C1","scenario":null},{"value":"4,74E-02","module":"C2","scenario":null},{"value":"7,47E-02","module":"C3","scenario":null},{"value":"7,12E-02","module":"C4","scenario":null},{"value":"-5,11E-01","module":"D","scenario":null}]}],"resource_use":[{"parameter":"PERE","unit":"MJ","values":[{"value":"8,30E+02","module":"A1-A3","scenario":null},{"value":"1,07E+00","module":"A4","scenario":null},{"value":"2,64E-03","module":"A5","scenario":null},{"value":"6,44E+01","module":"B2","scenario":null},{"value":"0,00E+00","module":"B4","scenario":null},{"value":"0,00E+00","module":"C1","scenario":null},{"value":"1,56E-01","module":"C2","scenario":null},{"value":"2,92E+00","module":"C3","scenario":null},{"value":"3,29E-01","module":"C4","scenario":null},{"value":"-2,75E+02","module":"D","scenario":null}]},{"parameter":"PERM","unit":"","values":[{"value":"5,32E+02","module":"A1-A3","scenario":null},{"value":"0,00E+00","module":"A4","scenario":null},{"value":"-6,02E+01","module":"A5","scenario":null},{"value":"0,00E+00","module":"B2","scenario":null},{"value":"0,00E+00","module":"B4","scenario":null},{"value":"0,00E+00","module":"C1","scenario":null},{"value":"0,00E+00","module":"C2","scenario":null},{"value":"-4,71E+02","module":"C3","scenario":null},{"value":"0,00E+00","module":"C4","scenario":null},{"value":"0,00E+00","module":"D","scenario":null}]},{"parameter":"PERT","unit":"MJ","values":[{"value":"1,36E+03","module":"A1-A3","scenario":null},{"value":"1,07E+00","module":"A4","scenario":null},{"value":"-4,83E+00","module":"A5","scenario":null},{"value":"6,44E+01","module":"B2","scenario":null},{"value":"0,00E+00","module":"B4","scenario":null},{"value":"0,00E+00","module":"C1","scenario":null},{"value":"1,56E-01","module":"C2","scenario":null},{"value":"-4,68E+02","module":"C3","scenario":null},{"value":"3,29E-01","module":"C4","scenario":null},{"value":"-2,75E+02","module":"D","scenario":null}]},{"parameter":"PENRE","unit":"MJ","values":[{"value":"2,44E+03","module":"A1-A3","scenario":null},{"value":"8,35E+01","module":"A4","scenario":null},{"value":"1,28E-01","module":"A5","scenario":null},{"value":"1,02E+03","module":"B2","scenario":null},{"value":"0,00E+00","module":"B4","scenario":null},{"value":"0,00E+00","module":"C1","scenario":null},{"value":"1,08E+01","module":"C2","scenario":null},{"value":"2,08E+01","module":"C3","scenario":null},{"value":"1,77E+01","module":"C4","scenario":null},{"value":"-1,15E+02","module":"D","scenario":null}]},{"parameter":"PENRM","unit":"MJ","values":[{"value":"1,39E+02","module":"A1-A3","scenario":null},{"value":"0,00E+00","module":"A4","scenario":null},{"value":"-4,25E+00","module":"A5","scenario":null},{"value":"0,00E+00","module":"B2","scenario":null},{"value":"0,00E+00","module":"B4","scenario":null},{"value":"0,00E+00","module":"C1","scenario":null},{"value":"0,00E+00","module":"C2","scenario":null},{"value":"-1,34E+02","module":"C3","scenario":null},{"value":"0,00E+00","module":"C4","scenario":null},{"value":"0,00E+00","module":"D","scenario":null}]},{"parameter":"PENRT","unit":"MJ","values":[{"value":"2,58E+03","module":"A1-A3","scenario":null},{"value":"8,35E+01","module":"A4","scenario":null},{"value":"-4,12E+00","module":"A5","scenario":null},{"value":"1,02E+03","module":"B2","scenario":null},{"value":"0,00E+00","module":"B4","scenario":null},{"value":"0,00E+00","module":"C1","scenario":null},{"value":"1,08E+01","module":"C2","scenario":null},{"value":"-1,14E+02","module":"C3","scenario":null},{"value":"1,77E+01","module":"C4","scenario":null},{"value":"-1,15E+02","module":"D","scenario":null}]},{"parameter":"SM","unit":"kg","values":[{"value":"5,49E-01","module":"A1-A3","scenario":null},{"value":"0,00E+00","module":"A4","scenario":null},{"value":"0,00E+00","module":"A5","scenario":null},{"value":"1,85E-02","module":"B2","scenario":null},{"value":"0,00E+00","module":"B4","scenario":null},{"value":"0,00E+00","module":"C1","scenario":null},{"value":"0,00E+00","module":"C2","scenario":null},{"value":"0,00E+00","module":"C3","scenario":null},{"value":"0,00E+00","module":"C4","scenario":null},{"value":"0,00E+00","module":"D","scenario":null}]},{"parameter":"RSF","unit":"MJ","values":[{"value":"1,08E+00","module":"A1-A3","scenario":null},{"value":"3,77E-02","module":"A4","scenario":null},{"value":"7,69E-05","module":"A5","scenario":null},{"value":"4,67E-02","module":"B2","scenario":null},{"value":"0,00E+00","module":"B4","scenario":null},{"value":"0,00E+00","module":"C1","scenario":null},{"value":"5,54E-03","module":"C2","scenario":null},{"value":"6,08E-02","module":"C3","scenario":null},{"value":"8,71E-03","module":"C4","scenario":null},{"value":"1,28E-02","module":"D","scenario":null}]},{"parameter":"NRSF","unit":"MJ","values":[{"value":"1,55E+00","module":"A1-A3","scenario":null},{"value":"1,28E-01","module":"A4","scenario":null},{"value":"5,70E-04","module":"A5","scenario":null},{"value":"1,44E-01","module":"B2","scenario":null},{"value":"0,00E+00","module":"B4","scenario":null},{"value":"0,00E+00","module":"C1","scenario":null},{"value":"1,95E-02","module":"C2","scenario":null},{"value":"0,00E+00","module":"C3","scenario":null},{"value":"3,77E-01","module":"C4","scenario":null},{"value":"-1,30E+01","module":"D","scenario":null}]},{"parameter":"FW","unit":"m3","values":[{"value":"6,45E+00","module":"A1-A3","scenario":null},{"value":"9,40E-03","module":"A4","scenario":null},{"value":"7,45E-05","module":"A5","scenario":null},{"value":"9,07E-01","module":"B2","scenario":null},{"value":"0,00E+00","module":"B4","scenario":null},{"value":"0,00E+00","module":"C1","scenario":null},{"value":"1,23E-03","module":"C2","scenario":null},{"value":"2,62E-02","module":"C3","scenario":null},{"value":"1,60E-02","module":"C4","scenario":null},{"value":"-4,25E-01","module":"D","scenario":null}]}],"end_of_life_waste":[{"parameter":"HWD","unit":"kg","values":[{"value":"2,66E+00","module":"A1-A3","scenario":null},{"value":"4,52E-03","module":"A4","scenario":null},{"value":"0,00E+00","module":"A5","scenario":null},{"value":"6,94E+01","module":"B2","scenario":null},{"value":"0,00E+00","module":"B4","scenario":null},{"value":"0,00E+00","module":"C1","scenario":null},{"value":"5,85E-04","module":"C2","scenario":null},{"value":"0,00E+00","module":"C3","scenario":null},{"value":"6,93E+01","module":"C4","scenario":null},{"value":"8,11E-03","module":"D","scenario":null}]},{"parameter":"NHWD","unit":"kg","values":[{"value":"5,88E+01","module":"A1-A3","scenario":null},{"value":"6,75E+00","module":"A4","scenario":null},{"value":"4,43E-01","module":"A5","scenario":null},{"value":"1,14E+01","module":"B2","scenario":null},{"value":"0,00E+00","module":"B4","scenario":null},{"value":"0,00E+00","module":"C1","scenario":null},{"value":"6,72E-01","module":"C2","scenario":null},{"value":"5,94E+01","module":"C3","scenario":null},{"value":"6,37E-01","module":"C4","scenario":null},{"value":"-3,06E+00","module":"D","scenario":null}]},{"parameter":"RWD","unit":"kg","values":[{"value":"1,05E-02","module":"A1-A3","scenario":null},{"value":"5,70E-04","module":"A4","scenario":null},{"value":"0,00E+00","module":"A5","scenario":null},{"value":"3,76E-03","module":"B2","scenario":null},{"value":"0,00E+00","module":"B4","scenario":null},{"value":"0,00E+00","module":"C1","scenario":null},{"value":"7,38E-05","module":"C2","scenario":null},{"value":"0,00E+00","module":"C3","scenario":null},{"value":"1,09E-04","module":"C4","scenario":null},{"value":"-4,50E-04","module":"D","scenario":null}]}],"end_of_life_flow":[{"parameter":"CRU","unit":"kg","values":[{"value":"0,00E+00","module":"A1-A3","scenario":null},{"value":"0,00E+00","module":"A4","scenario":null},{"value":"0,00E+00","module":"A5","scenario":null},{"value":"0,00E+00","module":"B2","scenario":null},{"value":"0,00E+00","module":"B4","scenario":null},{"value":"0,00E+00","module":"C1","scenario":null},{"value":"0,00E+00","module":"C2","scenario":null},{"value":"0,00E+00","module":"C3","scenario":null},{"value":"0,00E+00","module":"C4","scenario":null},{"value":"0,00E+00","module":"D","scenario":null}]},{"parameter":"MFR","unit":"kg","values":[{"value":"1,98E+00","module":"A1-A3","scenario":null},{"value":"0,00E+00","module":"A4","scenario":null},{"value":"2,55E-01","module":"A5","scenario":null},{"value":"3,30E-01","module":"B2","scenario":null},{"value":"0,00E+00","module":"B4","scenario":null},{"value":"0,00E+00","module":"C1","scenario":null},{"value":"0,00E+00","module":"C2","scenario":null},{"value":"1,95E+00","module":"C3","scenario":null},{"value":"0,00E+00","module":"C4","scenario":null},{"value":"0,00E+00","module":"D","scenario":null}]},{"parameter":"MER","unit":"kg","values":[{"value":"4,38E-01","module":"A1-A3","scenario":null},{"value":"0,00E+00","module":"A4","scenario":null},{"value":"4,90E-03","module":"A5","scenario":null},{"value":"1,34E-04","module":"B2","scenario":null},{"value":"0,00E+00","module":"B4","scenario":null},{"value":"0,00E+00","module":"C1","scenario":null},{"value":"0,00E+00","module":"C2","scenario":null},{"value":"1,05E+02","module":"C3","scenario":null},{"value":"0,00E+00","module":"C4","scenario":null},{"value":"0,00E+00","module":"D","scenario":null}]},{"parameter":"EEE","unit":"MJ","values":[{"value":"1,74E+00","module":"A1-A3","scenario":null},{"value":"0,00E+00","module":"A4","scenario":null},{"value":"9,50E-02","module":"A5","scenario":null},{"value":"5,34E+00","module":"B2","scenario":null},{"value":"0,00E+00","module":"B4","scenario":null},{"value":"0,00E+00","module":"C1","scenario":null},{"value":"0,00E+00","module":"C2","scenario":null},{"value":"2,77E+01","module":"C3","scenario":null},{"value":"0,00E+00","module":"C4","scenario":null},{"value":"0,00E+00","module":"D","scenario":null}]},{"parameter":"EET","unit":"MJ","values":[{"value":"2,56E+01","module":"A1-A3","scenario":null},{"value":"0,00E+00","module":"A4","scenario":null},{"value":"1,44E+00","module":"A5","scenario":null},{"value":"7,77E+01","module":"B2","scenario":null},{"value":"0,00E+00","module":"B4","scenario":null},{"value":"0,00E+00","module":"C1","scenario":null},{"value":"0,00E+00","module":"C2","scenario":null},{"value":"4,19E+02","module":"C3","scenario":null},{"value":"0,00E+00","module":"C4","scenario":null},{"value":"0,00E+00","module":"D","scenario":null}]}]}