{"product_name":"RQ - H05Z1-K 1","epd_id":"NEPD-8911-8565","declared_unit":{"unit":"m","amount":1},"compliance":["EN 15804+A2","ISO 14025","ISO 21930"],"producer_name":"Amokabel AB","environmental_impact":[{"parameter":"GWP-total","unit":"kg CO2-eq","values":[{"value":"5,09E-02","module":"A1","scenario":null},{"value":"1,05E-03","module":"A2","scenario":null},{"value":"1,02E-04","module":"A3","scenario":null},{"value":"5,16E-04","module":"A4","scenario":null},{"value":"3,69E-03","module":"A5","scenario":null},{"value":"0,00E+00","module":"C1","scenario":null},{"value":"2,25E-04","module":"C2","scenario":null},{"value":"8,48E-03","module":"C3","scenario":null},{"value":"3,74E-04","module":"C4","scenario":null},{"value":"-8,64E-03","module":"D","scenario":null},{"value":"5,20E-02","module":"A1A3","scenario":null}]},{"parameter":"GWP-fossil","unit":"kg CO2-eq","values":[{"value":"5,35E-02","module":"A1","scenario":null},{"value":"1,05E-03","module":"A2","scenario":null},{"value":"9,88E-05","module":"A3","scenario":null},{"value":"5,16E-04","module":"A4","scenario":null},{"value":"5,54E-05","module":"A5","scenario":null},{"value":"0,00E+00","module":"C1","scenario":null},{"value":"2,25E-04","module":"C2","scenario":null},{"value":"8,48E-03","module":"C3","scenario":null},{"value":"3,74E-04","module":"C4","scenario":null},{"value":"-8,58E-03","module":"D","scenario":null},{"value":"5,46E-02","module":"A1A3","scenario":null}]},{"parameter":"GWP-biogenic","unit":"kg CO2-eq","values":[{"value":"-2,63E-03","module":"A1","scenario":null},{"value":"4,03E-07","module":"A2","scenario":null},{"value":"2,04E-06","module":"A3","scenario":null},{"value":"2,14E-07","module":"A4","scenario":null},{"value":"3,64E-03","module":"A5","scenario":null},{"value":"0,00E+00","module":"C1","scenario":null},{"value":"9,31E-08","module":"C2","scenario":null},{"value":"6,85E-08","module":"C3","scenario":null},{"value":"3,15E-08","module":"C4","scenario":null},{"value":"-3,87E-05","module":"D","scenario":null},{"value":"-2,62E-03","module":"A1A3","scenario":null}]},{"parameter":"GWP-luluc","unit":"kg CO2-eq","values":[{"value":"5,39E-05","module":"A1","scenario":null},{"value":"4,27E-07","module":"A2","scenario":null},{"value":"6,22E-07","module":"A3","scenario":null},{"value":"1,84E-07","module":"A4","scenario":null},{"value":"1,50E-08","module":"A5","scenario":null},{"value":"0,00E+00","module":"C1","scenario":null},{"value":"8,01E-08","module":"C2","scenario":null},{"value":"1,01E-08","module":"C3","scenario":null},{"value":"2,55E-08","module":"C4","scenario":null},{"value":"-2,50E-05","module":"D","scenario":null},{"value":"5,50E-05","module":"A1A3","scenario":null}]},{"parameter":"ODP","unit":"kg CFC11-eq","values":[{"value":"3,90E-09","module":"A1","scenario":null},{"value":"2,32E-10","module":"A2","scenario":null},{"value":"9,00E-12","module":"A3","scenario":null},{"value":"1,17E-10","module":"A4","scenario":null},{"value":"9,00E-12","module":"A5","scenario":null},{"value":"0,00E+00","module":"C1","scenario":null},{"value":"5,10E-11","module":"C2","scenario":null},{"value":"6,00E-12","module":"C3","scenario":null},{"value":"2,30E-11","module":"C4","scenario":null},{"value":"-3,48E-05","module":"D","scenario":null},{"value":"4,14E-09","module":"A1A3","scenario":null}]},{"parameter":"AP","unit":"mol H+-eq","values":[{"value":"2,16E-03","module":"A1","scenario":null},{"value":"9,04E-06","module":"A2","scenario":null},{"value":"1,66E-07","module":"A3","scenario":null},{"value":"1,48E-06","module":"A4","scenario":null},{"value":"4,11E-07","module":"A5","scenario":null},{"value":"0,00E+00","module":"C1","scenario":null},{"value":"6,46E-07","module":"C2","scenario":null},{"value":"1,06E-06","module":"C3","scenario":null},{"value":"6,04E-07","module":"C4","scenario":null},{"value":"-1,36E-03","module":"D","scenario":null},{"value":"2,16E-03","module":"A1A3","scenario":null}]},{"parameter":"POCP","unit":"kg NMVOC-eq","values":[{"value":"5,48E-04","module":"A1","scenario":null},{"value":"6,80E-06","module":"A2","scenario":null},{"value":"1,39E-07","module":"A3","scenario":null},{"value":"1,26E-06","module":"A4","scenario":null},{"value":"4,78E-07","module":"A5","scenario":null},{"value":"0,00E+00","module":"C1","scenario":null},{"value":"5,48E-07","module":"C2","scenario":null},{"value":"1,32E-06","module":"C3","scenario":null},{"value":"7,53E-07","module":"C4","scenario":null},{"value":"-2,39E-04","module":"D","scenario":null},{"value":"5,55E-04","module":"A1A3","scenario":null}]},{"parameter":"ADPE","unit":"kg Sb-eq","values":[{"value":"1,88E-05","module":"A1","scenario":null},{"value":"2,48E-08","module":"A2","scenario":null},{"value":"9,57E-10","module":"A3","scenario":null},{"value":"1,43E-08","module":"A4","scenario":null},{"value":"9,84E-10","module":"A5","scenario":null},{"value":"0,00E+00","module":"C1","scenario":null},{"value":"6,21E-09","module":"C2","scenario":null},{"value":"2,97E-10","module":"C3","scenario":null},{"value":"6,03E-10","module":"C4","scenario":null},{"value":"-7,63E-06","module":"D","scenario":null},{"value":"1,89E-05","module":"A1A3","scenario":null}]},{"parameter":"ADPF","unit":"MJ","values":[{"value":"9,76E-01","module":"A1","scenario":null},{"value":"1,54E-02","module":"A2","scenario":null},{"value":"1,44E-03","module":"A3","scenario":null},{"value":"7,80E-03","module":"A4","scenario":null},{"value":"6,75E-04","module":"A5","scenario":null},{"value":"0,00E+00","module":"C1","scenario":null},{"value":"3,40E-03","module":"C2","scenario":null},{"value":"5,54E-04","module":"C3","scenario":null},{"value":"1,79E-03","module":"C4","scenario":null},{"value":"-7,92E-02","module":"D","scenario":null},{"value":"9,93E-01","module":"A1A3","scenario":null}]},{"parameter":"WDP","unit":"m3 world-eq. Deprived","values":[{"value":"3,72E+00","module":"A1","scenario":null},{"value":"1,29E-02","module":"A2","scenario":null},{"value":"1,13E-01","module":"A3","scenario":null},{"value":"7,55E-03","module":"A4","scenario":null},{"value":"9,99E-04","module":"A5","scenario":null},{"value":"0,00E+00","module":"C1","scenario":null},{"value":"3,29E-03","module":"C2","scenario":null},{"value":"1,26E-03","module":"C3","scenario":null},{"value":"3,42E-02","module":"C4","scenario":null},{"value":"3,59E-01","module":"D","scenario":null},{"value":"3,84E+00","module":"A1A3","scenario":null}]},{"parameter":"EP-freshwater","unit":"kg P-eq","values":[{"value":"1,75E-05","module":"A1","scenario":null},{"value":"7,54E-09","module":"A2","scenario":null},{"value":"8,38E-10","module":"A3","scenario":null},{"value":"4,12E-09","module":"A4","scenario":null},{"value":"6,25E-10","module":"A5","scenario":null},{"value":"0,00E+00","module":"C1","scenario":null},{"value":"1,80E-09","module":"C2","scenario":null},{"value":"6,50E-10","module":"C3","scenario":null},{"value":"1,22E-09","module":"C4","scenario":null},{"value":"-9,21E-06","module":"D","scenario":null},{"value":"1,75E-05","module":"A1A3","scenario":null}]},{"parameter":"EP-marine","unit":"kg N-eq","values":[{"value":"1,43E-04","module":"A1","scenario":null},{"value":"2,13E-06","module":"A2","scenario":null},{"value":"4,74E-08","module":"A3","scenario":null},{"value":"2,93E-07","module":"A4","scenario":null},{"value":"1,71E-07","module":"A5","scenario":null},{"value":"0,00E+00","module":"C1","scenario":null},{"value":"1,28E-07","module":"C2","scenario":null},{"value":"5,09E-07","module":"C3","scenario":null},{"value":"5,49E-07","module":"C4","scenario":null},{"value":"-5,72E-05","module":"D","scenario":null},{"value":"1,46E-04","module":"A1A3","scenario":null}]},{"parameter":"EP-terrestrial","unit":"mol N-eq.","values":[{"value":"2,09E-03","module":"A1","scenario":null},{"value":"2,37E-05","module":"A2","scenario":null},{"value":"5,06E-07","module":"A3","scenario":null},{"value":"3,28E-06","module":"A4","scenario":null},{"value":"1,84E-06","module":"A5","scenario":null},{"value":"0,00E+00","module":"C1","scenario":null},{"value":"1,43E-06","module":"C2","scenario":null},{"value":"5,51E-06","module":"C3","scenario":null},{"value":"2,42E-06","module":"C4","scenario":null},{"value":"-8,81E-04","module":"D","scenario":null},{"value":"2,12E-03","module":"A1A3","scenario":null}]},{"parameter":"GWP-IOBC","unit":"kg CO2-eq","values":[{"value":"5,38E-02","module":"A1","scenario":null},{"value":"1,05E-03","module":"A2","scenario":null},{"value":"1,01E-04","module":"A3","scenario":null},{"value":"5,16E-04","module":"A4","scenario":null},{"value":"5,55E-05","module":"A5","scenario":null},{"value":"0,00E+00","module":"C1","scenario":null},{"value":"2,25E-04","module":"C2","scenario":null},{"value":"8,47E-03","module":"C3","scenario":null},{"value":"3,83E-04","module":"C4","scenario":null},{"value":"-4,33E-03","module":"D","scenario":null},{"value":"5,50E-02","module":"A1A3","scenario":null}]}],"additional_environmental_impact":[{"parameter":"PM","unit":"Disease incidence","values":[{"value":"6,00E-09","module":"A1","scenario":null},{"value":"5,80E-11","module":"A2","scenario":null},{"value":"1,00E-12","module":"A3","scenario":null},{"value":"3,20E-11","module":"A4","scenario":null},{"value":"5,00E-12","module":"A5","scenario":null},{"value":"0,00E+00","module":"C1","scenario":null},{"value":"1,40E-11","module":"C2","scenario":null},{"value":"4,00E-12","module":"C3","scenario":null},{"value":"1,00E-11","module":"C4","scenario":null},{"value":"-2,96E-09","module":"D","scenario":null},{"value":"6,06E-09","module":"A1A3","scenario":null}]},{"parameter":"ETP-fw","unit":"CTUe","values":[{"value":"2,53E+01","module":"A1","scenario":null},{"value":"1,10E-02","module":"A2","scenario":null},{"value":"9,88E-04","module":"A3","scenario":null},{"value":"5,78E-03","module":"A4","scenario":null},{"value":"7,98E-04","module":"A5","scenario":null},{"value":"0,00E+00","module":"C1","scenario":null},{"value":"2,52E-03","module":"C2","scenario":null},{"value":"1,66E-03","module":"C3","scenario":null},{"value":"2,04E+00","module":"C4","scenario":null},{"value":"-1,26E+01","module":"D","scenario":null},{"value":"2,53E+01","module":"A1A3","scenario":null}]},{"parameter":"HTP-c","unit":"CTUh","values":[{"value":"4,46E-10","module":"A1","scenario":null},{"value":"0,00E+00","module":"A2","scenario":null},{"value":"0,00E+00","module":"A3","scenario":null},{"value":"0,00E+00","module":"A4","scenario":null},{"value":"0,00E+00","module":"A5","scenario":null},{"value":"0,00E+00","module":"C1","scenario":null},{"value":"0,00E+00","module":"C2","scenario":null},{"value":"0,00E+00","module":"C3","scenario":null},{"value":"0,00E+00","module":"C4","scenario":null},{"value":"-1,78E-10","module":"D","scenario":null},{"value":"4,46E-10","module":"A1A3","scenario":null}]},{"parameter":"HTP-nc","unit":"CTUh","values":[{"value":"3,41E-08","module":"A1","scenario":null},{"value":"1,20E-11","module":"A2","scenario":null},{"value":"0,00E+00","module":"A3","scenario":null},{"value":"6,00E-12","module":"A4","scenario":null},{"value":"3,00E-12","module":"A5","scenario":null},{"value":"0,00E+00","module":"C1","scenario":null},{"value":"3,00E-12","module":"C2","scenario":null},{"value":"7,00E-12","module":"C3","scenario":null},{"value":"2,00E-12","module":"C4","scenario":null},{"value":"-1,52E-08","module":"D","scenario":null},{"value":"3,41E-08","module":"A1A3","scenario":null}]},{"parameter":"SQP","unit":"-","values":[{"value":"5,80E-01","module":"A1","scenario":null},{"value":"9,29E-03","module":"A2","scenario":null},{"value":"7,17E-04","module":"A3","scenario":null},{"value":"5,46E-03","module":"A4","scenario":null},{"value":"3,95E-04","module":"A5","scenario":null},{"value":"0,00E+00","module":"C1","scenario":null},{"value":"2,38E-03","module":"C2","scenario":null},{"value":"6,73E-05","module":"C3","scenario":null},{"value":"4,47E-03","module":"C4","scenario":null},{"value":"-2,05E-01","module":"D","scenario":null},{"value":"5,90E-01","module":"A1A3","scenario":null}]},{"parameter":"IRP","unit":"kBq U235-eq","values":[{"value":"3,15E-03","module":"A1","scenario":null},{"value":"6,71E-05","module":"A2","scenario":null},{"value":"3,94E-05","module":"A3","scenario":null},{"value":"3,41E-05","module":"A4","scenario":null},{"value":"2,54E-06","module":"A5","scenario":null},{"value":"0,00E+00","module":"C1","scenario":null},{"value":"1,49E-05","module":"C2","scenario":null},{"value":"9,37E-07","module":"C3","scenario":null},{"value":"1,07E-05","module":"C4","scenario":null},{"value":"-1,34E-04","module":"D","scenario":null},{"value":"3,25E-03","module":"A1A3","scenario":null}]}],"resource_use":[{"parameter":"PERE","unit":"MJ","values":[{"value":"1,49E-01","module":"A1","scenario":null},{"value":"2,00E-04","module":"A2","scenario":null},{"value":"5,38E-04","module":"A3","scenario":null},{"value":"1,12E-04","module":"A4","scenario":null},{"value":"1,33E-05","module":"A5","scenario":null},{"value":"0,00E+00","module":"C1","scenario":null},{"value":"4,87E-05","module":"C2","scenario":null},{"value":"1,63E-05","module":"C3","scenario":null},{"value":"1,85E-04","module":"C4","scenario":null},{"value":"-7,12E-02","module":"D","scenario":null},{"value":"1,50E-01","module":"A1A3","scenario":null}]},{"parameter":"PERM","unit":"","values":[{"value":"2,85E-02","module":"A1","scenario":null},{"value":"0,00E+00","module":"A2","scenario":null},{"value":"0,00E+00","module":"A3","scenario":null},{"value":"0,00E+00","module":"A4","scenario":null},{"value":"-2,85E-02","module":"A5","scenario":null},{"value":"0,00E+00","module":"C1","scenario":null},{"value":"0,00E+00","module":"C2","scenario":null},{"value":"0,00E+00","module":"C3","scenario":null},{"value":"0,00E+00","module":"C4","scenario":null},{"value":"0,00E+00","module":"D","scenario":null},{"value":"2,85E-02","module":"A1A3","scenario":null}]},{"parameter":"PERT","unit":"MJ","values":[{"value":"1,77E-01","module":"A1","scenario":null},{"value":"2,00E-04","module":"A2","scenario":null},{"value":"5,38E-04","module":"A3","scenario":null},{"value":"1,12E-04","module":"A4","scenario":null},{"value":"-2,85E-02","module":"A5","scenario":null},{"value":"0,00E+00","module":"C1","scenario":null},{"value":"4,87E-05","module":"C2","scenario":null},{"value":"1,63E-05","module":"C3","scenario":null},{"value":"1,85E-04","module":"C4","scenario":null},{"value":"-7,12E-02","module":"D","scenario":null},{"value":"1,78E-01","module":"A1A3","scenario":null}]},{"parameter":"PENRE","unit":"MJ","values":[{"value":"7,51E-01","module":"A1","scenario":null},{"value":"1,54E-02","module":"A2","scenario":null},{"value":"1,44E-03","module":"A3","scenario":null},{"value":"7,80E-03","module":"A4","scenario":null},{"value":"6,75E-04","module":"A5","scenario":null},{"value":"0,00E+00","module":"C1","scenario":null},{"value":"3,40E-03","module":"C2","scenario":null},{"value":"5,54E-04","module":"C3","scenario":null},{"value":"1,79E-03","module":"C4","scenario":null},{"value":"-7,92E-02","module":"D","scenario":null},{"value":"7,68E-01","module":"A1A3","scenario":null}]},{"parameter":"PENRM","unit":"MJ","values":[{"value":"2,43E-01","module":"A1","scenario":null},{"value":"0,00E+00","module":"A2","scenario":null},{"value":"0,00E+00","module":"A3","scenario":null},{"value":"0,00E+00","module":"A4","scenario":null},{"value":"0,00E+00","module":"A5","scenario":null},{"value":"0,00E+00","module":"C1","scenario":null},{"value":"0,00E+00","module":"C2","scenario":null},{"value":"-2,39E-01","module":"C3","scenario":null},{"value":"0,00E+00","module":"C4","scenario":null},{"value":"0,00E+00","module":"D","scenario":null},{"value":"2,43E-01","module":"A1A3","scenario":null}]},{"parameter":"PENRT","unit":"MJ","values":[{"value":"9,94E-01","module":"A1","scenario":null},{"value":"1,54E-02","module":"A2","scenario":null},{"value":"1,44E-03","module":"A3","scenario":null},{"value":"7,80E-03","module":"A4","scenario":null},{"value":"6,75E-04","module":"A5","scenario":null},{"value":"0,00E+00","module":"C1","scenario":null},{"value":"3,40E-03","module":"C2","scenario":null},{"value":"-2,38E-01","module":"C3","scenario":null},{"value":"1,79E-03","module":"C4","scenario":null},{"value":"-7,92E-02","module":"D","scenario":null},{"value":"1,01E+00","module":"A1A3","scenario":null}]},{"parameter":"SM","unit":"kg","values":[{"value":"1,82E-03","module":"A1","scenario":null},{"value":"0,00E+00","module":"A2","scenario":null},{"value":"2,31E-08","module":"A3","scenario":null},{"value":"0,00E+00","module":"A4","scenario":null},{"value":"0,00E+00","module":"A5","scenario":null},{"value":"0,00E+00","module":"C1","scenario":null},{"value":"0,00E+00","module":"C2","scenario":null},{"value":"0,00E+00","module":"C3","scenario":null},{"value":"0,00E+00","module":"C4","scenario":null},{"value":"2,37E-03","module":"D","scenario":null},{"value":"1,82E-03","module":"A1A3","scenario":null}]},{"parameter":"RSF","unit":"MJ","values":[{"value":"4,17E-03","module":"A1","scenario":null},{"value":"6,97E-06","module":"A2","scenario":null},{"value":"2,24E-06","module":"A3","scenario":null},{"value":"4,00E-06","module":"A4","scenario":null},{"value":"3,97E-07","module":"A5","scenario":null},{"value":"0,00E+00","module":"C1","scenario":null},{"value":"1,74E-06","module":"C2","scenario":null},{"value":"4,59E-07","module":"C3","scenario":null},{"value":"3,86E-06","module":"C4","scenario":null},{"value":"2,18E-04","module":"D","scenario":null},{"value":"4,18E-03","module":"A1A3","scenario":null}]},{"parameter":"NRSF","unit":"MJ","values":[{"value":"1,64E-04","module":"A1","scenario":null},{"value":"2,35E-05","module":"A2","scenario":null},{"value":"7,17E-06","module":"A3","scenario":null},{"value":"1,43E-05","module":"A4","scenario":null},{"value":"3,93E-06","module":"A5","scenario":null},{"value":"0,00E+00","module":"C1","scenario":null},{"value":"6,23E-06","module":"C2","scenario":null},{"value":"0,00E+00","module":"C3","scenario":null},{"value":"1,11E-05","module":"C4","scenario":null},{"value":"-2,02E-03","module":"D","scenario":null},{"value":"1,94E-04","module":"A1A3","scenario":null}]},{"parameter":"FW","unit":"m3","values":[{"value":"9,54E-04","module":"A1","scenario":null},{"value":"1,49E-06","module":"A2","scenario":null},{"value":"1,33E-06","module":"A3","scenario":null},{"value":"8,34E-07","module":"A4","scenario":null},{"value":"4,54E-07","module":"A5","scenario":null},{"value":"0,00E+00","module":"C1","scenario":null},{"value":"3,64E-07","module":"C2","scenario":null},{"value":"1,57E-06","module":"C3","scenario":null},{"value":"2,28E-06","module":"C4","scenario":null},{"value":"-2,49E-04","module":"D","scenario":null},{"value":"9,57E-04","module":"A1A3","scenario":null}]}],"end_of_life_waste":[{"parameter":"HWD","unit":"kg","values":[{"value":"6,50E-04","module":"A1","scenario":null},{"value":"7,65E-07","module":"A2","scenario":null},{"value":"4,27E-06","module":"A3","scenario":null},{"value":"4,02E-07","module":"A4","scenario":null},{"value":"0,00E+00","module":"A5","scenario":null},{"value":"0,00E+00","module":"C1","scenario":null},{"value":"1,75E-07","module":"C2","scenario":null},{"value":"0,00E+00","module":"C3","scenario":null},{"value":"2,07E-04","module":"C4","scenario":null},{"value":"-9,21E-05","module":"D","scenario":null},{"value":"6,55E-04","module":"A1A3","scenario":null}]},{"parameter":"NHWD","unit":"kg","values":[{"value":"1,81E-02","module":"A1","scenario":null},{"value":"6,29E-04","module":"A2","scenario":null},{"value":"1,36E-03","module":"A3","scenario":null},{"value":"3,79E-04","module":"A4","scenario":null},{"value":"2,32E-03","module":"A5","scenario":null},{"value":"0,00E+00","module":"C1","scenario":null},{"value":"1,65E-04","module":"C2","scenario":null},{"value":"0,00E+00","module":"C3","scenario":null},{"value":"6,20E-03","module":"C4","scenario":null},{"value":"-4,07E-03","module":"D","scenario":null},{"value":"2,00E-02","module":"A1A3","scenario":null}]},{"parameter":"RWD","unit":"kg","values":[{"value":"2,88E-06","module":"A1","scenario":null},{"value":"1,05E-07","module":"A2","scenario":null},{"value":"1,70E-08","module":"A3","scenario":null},{"value":"5,31E-08","module":"A4","scenario":null},{"value":"0,00E+00","module":"A5","scenario":null},{"value":"0,00E+00","module":"C1","scenario":null},{"value":"2,32E-08","module":"C2","scenario":null},{"value":"0,00E+00","module":"C3","scenario":null},{"value":"1,22E-08","module":"C4","scenario":null},{"value":"-1,17E-07","module":"D","scenario":null},{"value":"3,01E-06","module":"A1A3","scenario":null}]}],"end_of_life_flow":[{"parameter":"CRU","unit":"kg","values":[{"value":"0,00E+00","module":"A1","scenario":null},{"value":"0,00E+00","module":"A2","scenario":null},{"value":"0,00E+00","module":"A3","scenario":null},{"value":"0,00E+00","module":"A4","scenario":null},{"value":"0,00E+00","module":"A5","scenario":null},{"value":"0,00E+00","module":"C1","scenario":null},{"value":"0,00E+00","module":"C2","scenario":null},{"value":"0,00E+00","module":"C3","scenario":null},{"value":"0,00E+00","module":"C4","scenario":null},{"value":"0,00E+00","module":"D","scenario":null},{"value":"0,00E+00","module":"A1A3","scenario":null}]},{"parameter":"MFR","unit":"kg","values":[{"value":"0,00E+00","module":"A1","scenario":null},{"value":"0,00E+00","module":"A2","scenario":null},{"value":"1,44E-03","module":"A3","scenario":null},{"value":"0,00E+00","module":"A4","scenario":null},{"value":"6,08E-04","module":"A5","scenario":null},{"value":"0,00E+00","module":"C1","scenario":null},{"value":"0,00E+00","module":"C2","scenario":null},{"value":"4,94E-03","module":"C3","scenario":null},{"value":"2,52E-07","module":"C4","scenario":null},{"value":"-9,28E-05","module":"D","scenario":null},{"value":"1,44E-03","module":"A1A3","scenario":null}]},{"parameter":"MER","unit":"kg","values":[{"value":"0,00E+00","module":"A1","scenario":null},{"value":"0,00E+00","module":"A2","scenario":null},{"value":"3,57E-05","module":"A3","scenario":null},{"value":"0,00E+00","module":"A4","scenario":null},{"value":"1,71E-03","module":"A5","scenario":null},{"value":"0,00E+00","module":"C1","scenario":null},{"value":"0,00E+00","module":"C2","scenario":null},{"value":"2,81E-03","module":"C3","scenario":null},{"value":"6,16E-09","module":"C4","scenario":null},{"value":"-1,22E-05","module":"D","scenario":null},{"value":"3,57E-05","module":"A1A3","scenario":null}]},{"parameter":"EEE","unit":"MJ","values":[{"value":"0,00E+00","module":"A1","scenario":null},{"value":"0,00E+00","module":"A2","scenario":null},{"value":"4,84E-05","module":"A3","scenario":null},{"value":"0,00E+00","module":"A4","scenario":null},{"value":"1,20E-03","module":"A5","scenario":null},{"value":"0,00E+00","module":"C1","scenario":null},{"value":"0,00E+00","module":"C2","scenario":null},{"value":"5,45E-03","module":"C3","scenario":null},{"value":"4,00E-07","module":"C4","scenario":null},{"value":"-2,99E-05","module":"D","scenario":null},{"value":"4,84E-05","module":"A1A3","scenario":null}]},{"parameter":"EET","unit":"MJ","values":[{"value":"0,00E+00","module":"A1","scenario":null},{"value":"0,00E+00","module":"A2","scenario":null},{"value":"7,33E-04","module":"A3","scenario":null},{"value":"0,00E+00","module":"A4","scenario":null},{"value":"1,81E-02","module":"A5","scenario":null},{"value":"0,00E+00","module":"C1","scenario":null},{"value":"0,00E+00","module":"C2","scenario":null},{"value":"8,24E-02","module":"C3","scenario":null},{"value":"6,05E-06","module":"C4","scenario":null},{"value":"-4,53E-04","module":"D","scenario":null},{"value":"7,33E-04","module":"A1A3","scenario":null}]}]}