{"product_name":"Arena Eco 1200 Wide 11000Lm","epd_id":"NEPD-9119-8693","declared_unit":{"unit":"stk","amount":1},"compliance":["EN 15804+A2","ISO 14025","ISO 21930"],"producer_name":"SG Armaturen AS","environmental_impact":[{"parameter":"GWP-total","unit":"kg CO2-eq","values":[{"value":"3,82E+01","module":"A1","scenario":null},{"value":"2,51E-02","module":"A2","scenario":null},{"value":"1,42E+00","module":"A3","scenario":null},{"value":"1,75E+00","module":"A4","scenario":null},{"value":"1,96E+00","module":"A5","scenario":null},{"value":"1,48E+02","module":"B6","scenario":null},{"value":"0,00E+00","module":"C1","scenario":null},{"value":"2,02E-01","module":"C2","scenario":null},{"value":"3,44E-01","module":"C3","scenario":null},{"value":"5,09E-02","module":"C4","scenario":null},{"value":"-2,35E+00","module":"D","scenario":null},{"value":"3,96E+01","module":"A1A3","scenario":null}]},{"parameter":"GWP-fossil","unit":"kg CO2-eq","values":[{"value":"3,95E+01","module":"A1","scenario":null},{"value":"2,50E-02","module":"A2","scenario":null},{"value":"1,42E+00","module":"A3","scenario":null},{"value":"1,75E+00","module":"A4","scenario":null},{"value":"1,85E-02","module":"A5","scenario":null},{"value":"1,43E+02","module":"B6","scenario":null},{"value":"0,00E+00","module":"C1","scenario":null},{"value":"2,02E-01","module":"C2","scenario":null},{"value":"3,43E-01","module":"C3","scenario":null},{"value":"5,02E-02","module":"C4","scenario":null},{"value":"-2,34E+00","module":"D","scenario":null},{"value":"4,10E+01","module":"A1A3","scenario":null}]},{"parameter":"GWP-biogenic","unit":"kg CO2-eq","values":[{"value":"-1,42E+00","module":"A1","scenario":null},{"value":"9,75E-06","module":"A2","scenario":null},{"value":"2,21E-04","module":"A3","scenario":null},{"value":"6,24E-04","module":"A4","scenario":null},{"value":"1,94E+00","module":"A5","scenario":null},{"value":"3,96E+00","module":"B6","scenario":null},{"value":"0,00E+00","module":"C1","scenario":null},{"value":"7,86E-05","module":"C2","scenario":null},{"value":"1,09E-03","module":"C3","scenario":null},{"value":"4,82E-04","module":"C4","scenario":null},{"value":"-3,84E-03","module":"D","scenario":null},{"value":"-1,42E+00","module":"A1A3","scenario":null}]},{"parameter":"GWP-luluc","unit":"kg CO2-eq","values":[{"value":"7,44E-02","module":"A1","scenario":null},{"value":"9,15E-06","module":"A2","scenario":null},{"value":"1,55E-04","module":"A3","scenario":null},{"value":"8,62E-04","module":"A4","scenario":null},{"value":"6,12E-06","module":"A5","scenario":null},{"value":"5,91E-01","module":"B6","scenario":null},{"value":"0,00E+00","module":"C1","scenario":null},{"value":"7,38E-05","module":"C2","scenario":null},{"value":"2,24E-04","module":"C3","scenario":null},{"value":"2,72E-04","module":"C4","scenario":null},{"value":"-2,70E-03","module":"D","scenario":null},{"value":"7,46E-02","module":"A1A3","scenario":null}]},{"parameter":"ODP","unit":"kg CFC11-eq","values":[{"value":"1,41E-05","module":"A1","scenario":null},{"value":"5,44E-09","module":"A2","scenario":null},{"value":"5,23E-08","module":"A3","scenario":null},{"value":"3,86E-07","module":"A4","scenario":null},{"value":"3,90E-09","module":"A5","scenario":null},{"value":"9,83E-06","module":"B6","scenario":null},{"value":"0,00E+00","module":"C1","scenario":null},{"value":"4,39E-08","module":"C2","scenario":null},{"value":"4,98E-09","module":"C3","scenario":null},{"value":"3,77E-09","module":"C4","scenario":null},{"value":"-1,53E-03","module":"D","scenario":null},{"value":"1,42E-05","module":"A1A3","scenario":null}]},{"parameter":"AP","unit":"mol H+-eq","values":[{"value":"3,67E-01","module":"A1","scenario":null},{"value":"7,49E-05","module":"A2","scenario":null},{"value":"7,29E-03","module":"A3","scenario":null},{"value":"2,60E-02","module":"A4","scenario":null},{"value":"8,76E-05","module":"A5","scenario":null},{"value":"1,12E+00","module":"B6","scenario":null},{"value":"0,00E+00","module":"C1","scenario":null},{"value":"6,04E-04","module":"C2","scenario":null},{"value":"3,39E-04","module":"C3","scenario":null},{"value":"2,03E-04","module":"C4","scenario":null},{"value":"-8,11E-02","module":"D","scenario":null},{"value":"3,74E-01","module":"A1A3","scenario":null}]},{"parameter":"POCP","unit":"kg NMVOC-eq","values":[{"value":"1,59E-01","module":"A1","scenario":null},{"value":"6,17E-05","module":"A2","scenario":null},{"value":"7,06E-03","module":"A3","scenario":null},{"value":"1,89E-02","module":"A4","scenario":null},{"value":"9,01E-05","module":"A5","scenario":null},{"value":"4,31E-01","module":"B6","scenario":null},{"value":"0,00E+00","module":"C1","scenario":null},{"value":"4,98E-04","module":"C2","scenario":null},{"value":"2,32E-04","module":"C3","scenario":null},{"value":"2,23E-04","module":"C4","scenario":null},{"value":"-2,12E-02","module":"D","scenario":null},{"value":"1,66E-01","module":"A1A3","scenario":null}]},{"parameter":"ADPE","unit":"kg Sb-eq","values":[{"value":"1,35E-02","module":"A1","scenario":null},{"value":"6,72E-07","module":"A2","scenario":null},{"value":"3,32E-06","module":"A3","scenario":null},{"value":"3,40E-05","module":"A4","scenario":null},{"value":"4,50E-07","module":"A5","scenario":null},{"value":"1,07E-02","module":"B6","scenario":null},{"value":"0,00E+00","module":"C1","scenario":null},{"value":"5,42E-06","module":"C2","scenario":null},{"value":"5,34E-07","module":"C3","scenario":null},{"value":"2,35E-07","module":"C4","scenario":null},{"value":"-1,40E-03","module":"D","scenario":null},{"value":"1,35E-02","module":"A1A3","scenario":null}]},{"parameter":"ADPF","unit":"MJ","values":[{"value":"4,75E+02","module":"A1","scenario":null},{"value":"3,70E-01","module":"A2","scenario":null},{"value":"1,29E+01","module":"A3","scenario":null},{"value":"2,48E+01","module":"A4","scenario":null},{"value":"2,59E-01","module":"A5","scenario":null},{"value":"1,96E+03","module":"B6","scenario":null},{"value":"0,00E+00","module":"C1","scenario":null},{"value":"2,98E+00","module":"C2","scenario":null},{"value":"7,39E-01","module":"C3","scenario":null},{"value":"5,15E-01","module":"C4","scenario":null},{"value":"-2,40E+01","module":"D","scenario":null},{"value":"4,89E+02","module":"A1A3","scenario":null}]},{"parameter":"WDP","unit":"m3 world-eq. Deprived","values":[{"value":"1,02E+03","module":"A1","scenario":null},{"value":"1,21E-01","module":"A2","scenario":null},{"value":"1,21E+00","module":"A3","scenario":null},{"value":"1,60E+01","module":"A4","scenario":null},{"value":"3,28E-01","module":"A5","scenario":null},{"value":"3,41E+05","module":"B6","scenario":null},{"value":"0,00E+00","module":"C1","scenario":null},{"value":"9,73E-01","module":"C2","scenario":null},{"value":"7,50E+00","module":"C3","scenario":null},{"value":"4,48E+00","module":"C4","scenario":null},{"value":"4,33E+01","module":"D","scenario":null},{"value":"1,02E+03","module":"A1A3","scenario":null}]},{"parameter":"EP-freshwater","unit":"kg P-eq","values":[{"value":"5,84E-03","module":"A1","scenario":null},{"value":"2,35E-07","module":"A2","scenario":null},{"value":"2,58E-05","module":"A3","scenario":null},{"value":"1,14E-05","module":"A4","scenario":null},{"value":"1,52E-07","module":"A5","scenario":null},{"value":"1,03E-02","module":"B6","scenario":null},{"value":"0,00E+00","module":"C1","scenario":null},{"value":"1,89E-06","module":"C2","scenario":null},{"value":"2,28E-06","module":"C3","scenario":null},{"value":"1,49E-06","module":"C4","scenario":null},{"value":"-5,33E-04","module":"D","scenario":null},{"value":"5,86E-03","module":"A1A3","scenario":null}]},{"parameter":"EP-marine","unit":"kg N-eq","values":[{"value":"4,56E-02","module":"A1","scenario":null},{"value":"1,47E-05","module":"A2","scenario":null},{"value":"1,70E-03","module":"A3","scenario":null},{"value":"6,25E-03","module":"A4","scenario":null},{"value":"2,90E-05","module":"A5","scenario":null},{"value":"1,23E-01","module":"B6","scenario":null},{"value":"0,00E+00","module":"C1","scenario":null},{"value":"1,19E-04","module":"C2","scenario":null},{"value":"7,89E-05","module":"C3","scenario":null},{"value":"6,49E-05","module":"C4","scenario":null},{"value":"-5,04E-03","module":"D","scenario":null},{"value":"4,73E-02","module":"A1A3","scenario":null}]},{"parameter":"EP-terrestrial","unit":"mol N-eq.","values":[{"value":"7,08E-01","module":"A1","scenario":null},{"value":"1,65E-04","module":"A2","scenario":null},{"value":"1,87E-02","module":"A3","scenario":null},{"value":"6,96E-02","module":"A4","scenario":null},{"value":"3,14E-04","module":"A5","scenario":null},{"value":"1,60E+00","module":"B6","scenario":null},{"value":"0,00E+00","module":"C1","scenario":null},{"value":"1,33E-03","module":"C2","scenario":null},{"value":"8,63E-04","module":"C3","scenario":null},{"value":"5,53E-04","module":"C4","scenario":null},{"value":"-6,59E-02","module":"D","scenario":null},{"value":"7,27E-01","module":"A1A3","scenario":null}]},{"parameter":"GWP-IOBC","unit":"kg CO2-eq","values":[{"value":"4,01E+01","module":"A1","scenario":null},{"value":"2,51E-02","module":"A2","scenario":null},{"value":"1,36E+00","module":"A3","scenario":null},{"value":"1,75E+00","module":"A4","scenario":null},{"value":"1,85E-02","module":"A5","scenario":null},{"value":"1,48E+02","module":"B6","scenario":null},{"value":"0,00E+00","module":"C1","scenario":null},{"value":"2,02E-01","module":"C2","scenario":null},{"value":"3,44E-01","module":"C3","scenario":null},{"value":"5,26E-02","module":"C4","scenario":null},{"value":"-2,98E+00","module":"D","scenario":null},{"value":"4,15E+01","module":"A1A3","scenario":null}]}],"additional_environmental_impact":[{"parameter":"PM","unit":"Disease incidence","values":[{"value":"2,49E-06","module":"A1","scenario":null},{"value":"1,61E-09","module":"A2","scenario":null},{"value":"8,55E-08","module":"A3","scenario":null},{"value":"6,43E-08","module":"A4","scenario":null},{"value":"1,29E-09","module":"A5","scenario":null},{"value":"8,03E-06","module":"B6","scenario":null},{"value":"0,00E+00","module":"C1","scenario":null},{"value":"1,31E-08","module":"C2","scenario":null},{"value":"2,18E-09","module":"C3","scenario":null},{"value":"3,67E-09","module":"C4","scenario":null},{"value":"-2,70E-07","module":"D","scenario":null},{"value":"2,58E-06","module":"A1A3","scenario":null}]},{"parameter":"ETP-fw","unit":"CTUe","values":[{"value":"2,98E+03","module":"A1","scenario":null},{"value":"3,00E-01","module":"A2","scenario":null},{"value":"3,22E+01","module":"A3","scenario":null},{"value":"1,71E+01","module":"A4","scenario":null},{"value":"3,45E-01","module":"A5","scenario":null},{"value":"8,92E+03","module":"B6","scenario":null},{"value":"0,00E+00","module":"C1","scenario":null},{"value":"2,42E+00","module":"C2","scenario":null},{"value":"1,83E+00","module":"C3","scenario":null},{"value":"2,90E+02","module":"C4","scenario":null},{"value":"-6,54E+02","module":"D","scenario":null},{"value":"3,02E+03","module":"A1A3","scenario":null}]},{"parameter":"HTP-c","unit":"CTUh","values":[{"value":"8,69E-08","module":"A1","scenario":null},{"value":"0,00E+00","module":"A2","scenario":null},{"value":"3,93E-10","module":"A3","scenario":null},{"value":"0,00E+00","module":"A4","scenario":null},{"value":"1,00E-11","module":"A5","scenario":null},{"value":"4,26E-07","module":"B6","scenario":null},{"value":"0,00E+00","module":"C1","scenario":null},{"value":"0,00E+00","module":"C2","scenario":null},{"value":"1,14E-09","module":"C3","scenario":null},{"value":"1,49E-10","module":"C4","scenario":null},{"value":"-1,10E-08","module":"D","scenario":null},{"value":"8,73E-08","module":"A1A3","scenario":null}]},{"parameter":"HTP-nc","unit":"CTUh","values":[{"value":"2,39E-06","module":"A1","scenario":null},{"value":"2,87E-10","module":"A2","scenario":null},{"value":"6,21E-08","module":"A3","scenario":null},{"value":"1,27E-08","module":"A4","scenario":null},{"value":"4,34E-10","module":"A5","scenario":null},{"value":"1,00E-05","module":"B6","scenario":null},{"value":"0,00E+00","module":"C1","scenario":null},{"value":"2,37E-09","module":"C2","scenario":null},{"value":"6,76E-08","module":"C3","scenario":null},{"value":"1,20E-09","module":"C4","scenario":null},{"value":"-2,25E-07","module":"D","scenario":null},{"value":"2,46E-06","module":"A1A3","scenario":null}]},{"parameter":"SQP","unit":"-","values":[{"value":"1,42E+02","module":"A1","scenario":null},{"value":"2,53E-01","module":"A2","scenario":null},{"value":"2,52E+00","module":"A3","scenario":null},{"value":"1,22E+01","module":"A4","scenario":null},{"value":"1,74E-01","module":"A5","scenario":null},{"value":"9,86E+02","module":"B6","scenario":null},{"value":"0,00E+00","module":"C1","scenario":null},{"value":"2,04E+00","module":"C2","scenario":null},{"value":"1,68E-01","module":"C3","scenario":null},{"value":"1,22E+00","module":"C4","scenario":null},{"value":"-1,36E+01","module":"D","scenario":null},{"value":"1,45E+02","module":"A1A3","scenario":null}]},{"parameter":"IRP","unit":"kBq U235-eq","values":[{"value":"1,61E+00","module":"A1","scenario":null},{"value":"1,54E-03","module":"A2","scenario":null},{"value":"1,87E-02","module":"A3","scenario":null},{"value":"1,07E-01","module":"A4","scenario":null},{"value":"1,11E-03","module":"A5","scenario":null},{"value":"3,55E+01","module":"B6","scenario":null},{"value":"0,00E+00","module":"C1","scenario":null},{"value":"1,24E-02","module":"C2","scenario":null},{"value":"3,86E-03","module":"C3","scenario":null},{"value":"1,66E-03","module":"C4","scenario":null},{"value":"-4,14E-02","module":"D","scenario":null},{"value":"1,63E+00","module":"A1A3","scenario":null}]}],"resource_use":[{"parameter":"PERE","unit":"MJ","values":[{"value":"6,31E+01","module":"A1","scenario":null},{"value":"4,19E-03","module":"A2","scenario":null},{"value":"1,05E+00","module":"A3","scenario":null},{"value":"2,82E-01","module":"A4","scenario":null},{"value":"4,26E-03","module":"A5","scenario":null},{"value":"2,53E+04","module":"B6","scenario":null},{"value":"0,00E+00","module":"C1","scenario":null},{"value":"3,38E-02","module":"C2","scenario":null},{"value":"1,22E-01","module":"C3","scenario":null},{"value":"1,40E-01","module":"C4","scenario":null},{"value":"-4,31E+00","module":"D","scenario":null},{"value":"6,41E+01","module":"A1A3","scenario":null}]},{"parameter":"PERM","unit":"","values":[{"value":"7,03E+00","module":"A1","scenario":null},{"value":"0,00E+00","module":"A2","scenario":null},{"value":"0,00E+00","module":"A3","scenario":null},{"value":"0,00E+00","module":"A4","scenario":null},{"value":"-7,03E+00","module":"A5","scenario":null},{"value":"0,00E+00","module":"B6","scenario":null},{"value":"0,00E+00","module":"C1","scenario":null},{"value":"0,00E+00","module":"C2","scenario":null},{"value":"0,00E+00","module":"C3","scenario":null},{"value":"0,00E+00","module":"C4","scenario":null},{"value":"0,00E+00","module":"D","scenario":null},{"value":"7,03E+00","module":"A1A3","scenario":null}]},{"parameter":"PERT","unit":"MJ","values":[{"value":"7,01E+01","module":"A1","scenario":null},{"value":"4,19E-03","module":"A2","scenario":null},{"value":"1,05E+00","module":"A3","scenario":null},{"value":"2,82E-01","module":"A4","scenario":null},{"value":"-7,02E+00","module":"A5","scenario":null},{"value":"2,53E+04","module":"B6","scenario":null},{"value":"0,00E+00","module":"C1","scenario":null},{"value":"3,38E-02","module":"C2","scenario":null},{"value":"1,22E-01","module":"C3","scenario":null},{"value":"1,40E-01","module":"C4","scenario":null},{"value":"-4,31E+00","module":"D","scenario":null},{"value":"7,12E+01","module":"A1A3","scenario":null}]},{"parameter":"PENRE","unit":"MJ","values":[{"value":"4,68E+02","module":"A1","scenario":null},{"value":"3,70E-01","module":"A2","scenario":null},{"value":"1,29E+01","module":"A3","scenario":null},{"value":"2,48E+01","module":"A4","scenario":null},{"value":"2,59E-01","module":"A5","scenario":null},{"value":"1,96E+03","module":"B6","scenario":null},{"value":"0,00E+00","module":"C1","scenario":null},{"value":"2,98E+00","module":"C2","scenario":null},{"value":"7,39E-01","module":"C3","scenario":null},{"value":"5,16E-01","module":"C4","scenario":null},{"value":"-2,40E+01","module":"D","scenario":null},{"value":"4,81E+02","module":"A1A3","scenario":null}]},{"parameter":"PENRM","unit":"MJ","values":[{"value":"8,03E+00","module":"A1","scenario":null},{"value":"0,00E+00","module":"A2","scenario":null},{"value":"0,00E+00","module":"A3","scenario":null},{"value":"0,00E+00","module":"A4","scenario":null},{"value":"0,00E+00","module":"A5","scenario":null},{"value":"0,00E+00","module":"B6","scenario":null},{"value":"0,00E+00","module":"C1","scenario":null},{"value":"0,00E+00","module":"C2","scenario":null},{"value":"-9,23E+00","module":"C3","scenario":null},{"value":"0,00E+00","module":"C4","scenario":null},{"value":"0,00E+00","module":"D","scenario":null},{"value":"8,03E+00","module":"A1A3","scenario":null}]},{"parameter":"PENRT","unit":"MJ","values":[{"value":"4,76E+02","module":"A1","scenario":null},{"value":"3,70E-01","module":"A2","scenario":null},{"value":"1,29E+01","module":"A3","scenario":null},{"value":"2,48E+01","module":"A4","scenario":null},{"value":"2,59E-01","module":"A5","scenario":null},{"value":"1,96E+03","module":"B6","scenario":null},{"value":"0,00E+00","module":"C1","scenario":null},{"value":"2,98E+00","module":"C2","scenario":null},{"value":"-8,49E+00","module":"C3","scenario":null},{"value":"5,16E-01","module":"C4","scenario":null},{"value":"-2,40E+01","module":"D","scenario":null},{"value":"4,89E+02","module":"A1A3","scenario":null}]},{"parameter":"SM","unit":"kg","values":[{"value":"2,42E+00","module":"A1","scenario":null},{"value":"0,00E+00","module":"A2","scenario":null},{"value":"0,00E+00","module":"A3","scenario":null},{"value":"0,00E+00","module":"A4","scenario":null},{"value":"0,00E+00","module":"A5","scenario":null},{"value":"0,00E+00","module":"B6","scenario":null},{"value":"0,00E+00","module":"C1","scenario":null},{"value":"0,00E+00","module":"C2","scenario":null},{"value":"0,00E+00","module":"C3","scenario":null},{"value":"3,08E-03","module":"C4","scenario":null},{"value":"1,62E-02","module":"D","scenario":null},{"value":"2,42E+00","module":"A1A3","scenario":null}]},{"parameter":"RSF","unit":"MJ","values":[{"value":"4,24E-01","module":"A1","scenario":null},{"value":"8,19E-05","module":"A2","scenario":null},{"value":"5,82E-04","module":"A3","scenario":null},{"value":"9,10E-03","module":"A4","scenario":null},{"value":"1,41E-04","module":"A5","scenario":null},{"value":"1,99E+01","module":"B6","scenario":null},{"value":"0,00E+00","module":"C1","scenario":null},{"value":"6,60E-04","module":"C2","scenario":null},{"value":"1,67E-03","module":"C3","scenario":null},{"value":"7,23E-04","module":"C4","scenario":null},{"value":"4,92E-02","module":"D","scenario":null},{"value":"4,24E-01","module":"A1A3","scenario":null}]},{"parameter":"NRSF","unit":"MJ","values":[{"value":"4,27E+00","module":"A1","scenario":null},{"value":"6,95E-04","module":"A2","scenario":null},{"value":"6,35E-03","module":"A3","scenario":null},{"value":"4,96E-02","module":"A4","scenario":null},{"value":"5,82E-04","module":"A5","scenario":null},{"value":"4,96E+01","module":"B6","scenario":null},{"value":"0,00E+00","module":"C1","scenario":null},{"value":"5,61E-03","module":"C2","scenario":null},{"value":"-5,80E-05","module":"C3","scenario":null},{"value":"2,67E-02","module":"C4","scenario":null},{"value":"1,29E+00","module":"D","scenario":null},{"value":"4,28E+00","module":"A1A3","scenario":null}]},{"parameter":"FW","unit":"m3","values":[{"value":"3,69E-01","module":"A1","scenario":null},{"value":"4,14E-05","module":"A2","scenario":null},{"value":"8,07E-03","module":"A3","scenario":null},{"value":"2,16E-03","module":"A4","scenario":null},{"value":"1,22E-04","module":"A5","scenario":null},{"value":"1,89E+02","module":"B6","scenario":null},{"value":"0,00E+00","module":"C1","scenario":null},{"value":"3,34E-04","module":"C2","scenario":null},{"value":"9,10E-04","module":"C3","scenario":null},{"value":"4,15E-04","module":"C4","scenario":null},{"value":"-1,64E-02","module":"D","scenario":null},{"value":"3,77E-01","module":"A1A3","scenario":null}]}],"end_of_life_waste":[{"parameter":"HWD","unit":"kg","values":[{"value":"1,93E-01","module":"A1","scenario":null},{"value":"3,34E-05","module":"A2","scenario":null},{"value":"1,08E-03","module":"A3","scenario":null},{"value":"1,26E-03","module":"A4","scenario":null},{"value":"0,00E+00","module":"A5","scenario":null},{"value":"1,26E+00","module":"B6","scenario":null},{"value":"0,00E+00","module":"C1","scenario":null},{"value":"2,70E-04","module":"C2","scenario":null},{"value":"3,13E-05","module":"C3","scenario":null},{"value":"1,60E-01","module":"C4","scenario":null},{"value":"-1,14E-02","module":"D","scenario":null},{"value":"1,94E-01","module":"A1A3","scenario":null}]},{"parameter":"NHWD","unit":"kg","values":[{"value":"6,50E+00","module":"A1","scenario":null},{"value":"1,78E-02","module":"A2","scenario":null},{"value":"1,35E-01","module":"A3","scenario":null},{"value":"7,86E-01","module":"A4","scenario":null},{"value":"1,14E+00","module":"A5","scenario":null},{"value":"1,51E+02","module":"B6","scenario":null},{"value":"0,00E+00","module":"C1","scenario":null},{"value":"1,43E-01","module":"C2","scenario":null},{"value":"4,53E-02","module":"C3","scenario":null},{"value":"5,89E-01","module":"C4","scenario":null},{"value":"-7,56E-01","module":"D","scenario":null},{"value":"6,65E+00","module":"A1A3","scenario":null}]},{"parameter":"RWD","unit":"kg","values":[{"value":"1,27E-03","module":"A1","scenario":null},{"value":"2,43E-06","module":"A2","scenario":null},{"value":"2,51E-05","module":"A3","scenario":null},{"value":"1,70E-04","module":"A4","scenario":null},{"value":"0,00E+00","module":"A5","scenario":null},{"value":"1,75E-02","module":"B6","scenario":null},{"value":"0,00E+00","module":"C1","scenario":null},{"value":"1,96E-05","module":"C2","scenario":null},{"value":"1,75E-06","module":"C3","scenario":null},{"value":"1,26E-06","module":"C4","scenario":null},{"value":"-3,62E-05","module":"D","scenario":null},{"value":"1,30E-03","module":"A1A3","scenario":null}]}],"end_of_life_flow":[{"parameter":"CRU","unit":"kg","values":[{"value":"0,00E+00","module":"A1","scenario":null},{"value":"0,00E+00","module":"A2","scenario":null},{"value":"0,00E+00","module":"A3","scenario":null},{"value":"0,00E+00","module":"A4","scenario":null},{"value":"0,00E+00","module":"A5","scenario":null},{"value":"0,00E+00","module":"B6","scenario":null},{"value":"0,00E+00","module":"C1","scenario":null},{"value":"0,00E+00","module":"C2","scenario":null},{"value":"0,00E+00","module":"C3","scenario":null},{"value":"0,00E+00","module":"C4","scenario":null},{"value":"0,00E+00","module":"D","scenario":null},{"value":"0,00E+00","module":"A1A3","scenario":null}]},{"parameter":"MFR","unit":"kg","values":[{"value":"0,00E+00","module":"A1","scenario":null},{"value":"0,00E+00","module":"A2","scenario":null},{"value":"6,65E-02","module":"A3","scenario":null},{"value":"0,00E+00","module":"A4","scenario":null},{"value":"1,06E+00","module":"A5","scenario":null},{"value":"0,00E+00","module":"B6","scenario":null},{"value":"0,00E+00","module":"C1","scenario":null},{"value":"0,00E+00","module":"C2","scenario":null},{"value":"1,83E+00","module":"C3","scenario":null},{"value":"1,03E-05","module":"C4","scenario":null},{"value":"-6,35E-04","module":"D","scenario":null},{"value":"6,65E-02","module":"A1A3","scenario":null}]},{"parameter":"MER","unit":"kg","values":[{"value":"0,00E+00","module":"A1","scenario":null},{"value":"0,00E+00","module":"A2","scenario":null},{"value":"6,26E-03","module":"A3","scenario":null},{"value":"0,00E+00","module":"A4","scenario":null},{"value":"3,03E-03","module":"A5","scenario":null},{"value":"0,00E+00","module":"B6","scenario":null},{"value":"0,00E+00","module":"C1","scenario":null},{"value":"0,00E+00","module":"C2","scenario":null},{"value":"1,15E-01","module":"C3","scenario":null},{"value":"2,51E-07","module":"C4","scenario":null},{"value":"-8,36E-05","module":"D","scenario":null},{"value":"6,26E-03","module":"A1A3","scenario":null}]},{"parameter":"EEE","unit":"MJ","values":[{"value":"0,00E+00","module":"A1","scenario":null},{"value":"0,00E+00","module":"A2","scenario":null},{"value":"9,62E-03","module":"A3","scenario":null},{"value":"0,00E+00","module":"A4","scenario":null},{"value":"6,54E-02","module":"A5","scenario":null},{"value":"0,00E+00","module":"B6","scenario":null},{"value":"0,00E+00","module":"C1","scenario":null},{"value":"0,00E+00","module":"C2","scenario":null},{"value":"1,76E-01","module":"C3","scenario":null},{"value":"1,63E-05","module":"C4","scenario":null},{"value":"-2,05E-04","module":"D","scenario":null},{"value":"9,62E-03","module":"A1A3","scenario":null}]},{"parameter":"EET","unit":"MJ","values":[{"value":"0,00E+00","module":"A1","scenario":null},{"value":"0,00E+00","module":"A2","scenario":null},{"value":"1,46E-01","module":"A3","scenario":null},{"value":"0,00E+00","module":"A4","scenario":null},{"value":"9,89E-01","module":"A5","scenario":null},{"value":"0,00E+00","module":"B6","scenario":null},{"value":"0,00E+00","module":"C1","scenario":null},{"value":"0,00E+00","module":"C2","scenario":null},{"value":"2,67E+00","module":"C3","scenario":null},{"value":"2,46E-04","module":"C4","scenario":null},{"value":"-3,10E-03","module":"D","scenario":null},{"value":"1,46E-01","module":"A1A3","scenario":null}]}]}