{"product_name":"AFUX-HF C-PRo 500V 5x2,5 S PK150","epd_id":"NEPD-5515-4820-EN","declared_unit":{"unit":"m","amount":1},"compliance":["EN 15804+A2","ISO 14025","ISO 21930"],"producer_name":"Prysmian Group Finland Oy","environmental_impact":[{"parameter":"GWP-total","unit":"kg CO2-eq","values":[{"value":"1,12E+00","module":"A1","scenario":null},{"value":"6,52E-02","module":"A2","scenario":null},{"value":"5,34E-02","module":"A3","scenario":null},{"value":"1,21E-02","module":"A4","scenario":null},{"value":"7,31E-02","module":"A5","scenario":null},{"value":"0,00E+00","module":"C1","scenario":null},{"value":"3,69E-03","module":"C2","scenario":null},{"value":"1,79E-01","module":"C3","scenario":null},{"value":"1,27E-02","module":"C4","scenario":null},{"value":"-3,15E-02","module":"D","scenario":null},{"value":"1,24E+00","module":"A1A3","scenario":null}]},{"parameter":"GWP-fossil","unit":"kg CO2-eq","values":[{"value":"1,11E+00","module":"A1","scenario":null},{"value":"6,51E-02","module":"A2","scenario":null},{"value":"5,17E-02","module":"A3","scenario":null},{"value":"1,21E-02","module":"A4","scenario":null},{"value":"7,19E-02","module":"A5","scenario":null},{"value":"0,00E+00","module":"C1","scenario":null},{"value":"3,68E-03","module":"C2","scenario":null},{"value":"1,79E-01","module":"C3","scenario":null},{"value":"9,05E-03","module":"C4","scenario":null},{"value":"-3,11E-02","module":"D","scenario":null},{"value":"1,22E+00","module":"A1A3","scenario":null}]},{"parameter":"GWP-biogenic","unit":"kg CO2-eq","values":[{"value":"1,60E-02","module":"A1","scenario":null},{"value":"3,80E-05","module":"A2","scenario":null},{"value":"1,23E-03","module":"A3","scenario":null},{"value":"4,99E-06","module":"A4","scenario":null},{"value":"1,03E-03","module":"A5","scenario":null},{"value":"0,00E+00","module":"C1","scenario":null},{"value":"1,51E-06","module":"C2","scenario":null},{"value":"3,56E-06","module":"C3","scenario":null},{"value":"3,65E-03","module":"C4","scenario":null},{"value":"-1,18E-04","module":"D","scenario":null},{"value":"1,73E-02","module":"A1A3","scenario":null}]},{"parameter":"GWP-luluc","unit":"kg CO2-eq","values":[{"value":"2,16E-03","module":"A1","scenario":null},{"value":"3,55E-05","module":"A2","scenario":null},{"value":"4,83E-04","module":"A3","scenario":null},{"value":"3,55E-06","module":"A4","scenario":null},{"value":"1,28E-04","module":"A5","scenario":null},{"value":"0,00E+00","module":"C1","scenario":null},{"value":"1,30E-06","module":"C2","scenario":null},{"value":"6,56E-07","module":"C3","scenario":null},{"value":"4,11E-07","module":"C4","scenario":null},{"value":"-3,73E-04","module":"D","scenario":null},{"value":"2,68E-03","module":"A1A3","scenario":null}]},{"parameter":"ODP","unit":"kg CFC11-eq","values":[{"value":"7,32E-08","module":"A1","scenario":null},{"value":"1,38E-08","module":"A2","scenario":null},{"value":"6,75E-09","module":"A3","scenario":null},{"value":"2,81E-09","module":"A4","scenario":null},{"value":"4,90E-09","module":"A5","scenario":null},{"value":"0,00E+00","module":"C1","scenario":null},{"value":"8,47E-10","module":"C2","scenario":null},{"value":"3,55E-10","module":"C3","scenario":null},{"value":"4,07E-10","module":"C4","scenario":null},{"value":"-7,43E-04","module":"D","scenario":null},{"value":"9,37E-08","module":"A1A3","scenario":null}]},{"parameter":"AP","unit":"mol H+-eq","values":[{"value":"8,07E-02","module":"A1","scenario":null},{"value":"1,03E-03","module":"A2","scenario":null},{"value":"2,56E-04","module":"A3","scenario":null},{"value":"6,16E-05","module":"A4","scenario":null},{"value":"4,10E-03","module":"A5","scenario":null},{"value":"0,00E+00","module":"C1","scenario":null},{"value":"1,88E-05","module":"C2","scenario":null},{"value":"3,70E-05","module":"C3","scenario":null},{"value":"1,08E-05","module":"C4","scenario":null},{"value":"-3,59E-03","module":"D","scenario":null},{"value":"8,20E-02","module":"A1A3","scenario":null}]},{"parameter":"POCP","unit":"kg NMVOC-eq","values":[{"value":"1,59E-02","module":"A1","scenario":null},{"value":"8,03E-04","module":"A2","scenario":null},{"value":"1,75E-04","module":"A3","scenario":null},{"value":"6,89E-05","module":"A4","scenario":null},{"value":"8,52E-04","module":"A5","scenario":null},{"value":"0,00E+00","module":"C1","scenario":null},{"value":"2,01E-05","module":"C2","scenario":null},{"value":"4,39E-05","module":"C3","scenario":null},{"value":"1,49E-05","module":"C4","scenario":null},{"value":"-6,88E-04","module":"D","scenario":null},{"value":"1,69E-02","module":"A1A3","scenario":null}]},{"parameter":"ADPE","unit":"kg Sb-eq","values":[{"value":"4,56E-04","module":"A1","scenario":null},{"value":"1,20E-06","module":"A2","scenario":null},{"value":"3,83E-07","module":"A3","scenario":null},{"value":"2,08E-07","module":"A4","scenario":null},{"value":"2,29E-05","module":"A5","scenario":null},{"value":"0,00E+00","module":"C1","scenario":null},{"value":"1,01E-07","module":"C2","scenario":null},{"value":"1,78E-08","module":"C3","scenario":null},{"value":"1,04E-08","module":"C4","scenario":null},{"value":"-1,97E-05","module":"D","scenario":null},{"value":"4,58E-04","module":"A1A3","scenario":null}]},{"parameter":"ADPF","unit":"MJ","values":[{"value":"1,53E+01","module":"A1","scenario":null},{"value":"9,34E-01","module":"A2","scenario":null},{"value":"1,36E+00","module":"A3","scenario":null},{"value":"1,89E-01","module":"A4","scenario":null},{"value":"8,86E-01","module":"A5","scenario":null},{"value":"0,00E+00","module":"C1","scenario":null},{"value":"5,60E-02","module":"C2","scenario":null},{"value":"2,29E-02","module":"C3","scenario":null},{"value":"3,16E-02","module":"C4","scenario":null},{"value":"-3,32E-01","module":"D","scenario":null},{"value":"1,76E+01","module":"A1A3","scenario":null}]},{"parameter":"WDP","unit":"m3 world-eq. Deprived","values":[{"value":"1,83E+01","module":"A1","scenario":null},{"value":"1,18E+00","module":"A2","scenario":null},{"value":"7,29E+01","module":"A3","scenario":null},{"value":"1,45E-01","module":"A4","scenario":null},{"value":"3,84E+00","module":"A5","scenario":null},{"value":"0,00E+00","module":"C1","scenario":null},{"value":"5,34E-02","module":"C2","scenario":null},{"value":"1,57E-01","module":"C3","scenario":null},{"value":"5,21E-01","module":"C4","scenario":null},{"value":"-6,75E-01","module":"D","scenario":null},{"value":"9,24E+01","module":"A1A3","scenario":null}]},{"parameter":"EP-freshwater","unit":"kg P-eq","values":[{"value":"6,62E-04","module":"A1","scenario":null},{"value":"6,55E-07","module":"A2","scenario":null},{"value":"2,02E-06","module":"A3","scenario":null},{"value":"9,27E-08","module":"A4","scenario":null},{"value":"3,32E-05","module":"A5","scenario":null},{"value":"0,00E+00","module":"C1","scenario":null},{"value":"2,92E-08","module":"C2","scenario":null},{"value":"3,17E-08","module":"C3","scenario":null},{"value":"1,99E-08","module":"C4","scenario":null},{"value":"-2,45E-05","module":"D","scenario":null},{"value":"6,65E-04","module":"A1A3","scenario":null}]},{"parameter":"EP-marine","unit":"kg N-eq","values":[{"value":"4,23E-03","module":"A1","scenario":null},{"value":"2,73E-04","module":"A2","scenario":null},{"value":"5,81E-05","module":"A3","scenario":null},{"value":"2,09E-05","module":"A4","scenario":null},{"value":"2,31E-04","module":"A5","scenario":null},{"value":"0,00E+00","module":"C1","scenario":null},{"value":"6,38E-06","module":"C2","scenario":null},{"value":"1,77E-05","module":"C3","scenario":null},{"value":"1,49E-05","module":"C4","scenario":null},{"value":"-1,71E-04","module":"D","scenario":null},{"value":"4,56E-03","module":"A1A3","scenario":null}]},{"parameter":"EP-terrestrial","unit":"mol N-eq.","values":[{"value":"5,91E-02","module":"A1","scenario":null},{"value":"3,03E-03","module":"A2","scenario":null},{"value":"6,99E-04","module":"A3","scenario":null},{"value":"2,31E-04","module":"A4","scenario":null},{"value":"3,16E-03","module":"A5","scenario":null},{"value":"0,00E+00","module":"C1","scenario":null},{"value":"7,04E-05","module":"C2","scenario":null},{"value":"1,82E-04","module":"C3","scenario":null},{"value":"4,28E-05","module":"C4","scenario":null},{"value":"-2,53E-03","module":"D","scenario":null},{"value":"6,28E-02","module":"A1A3","scenario":null}]},{"parameter":"GWP-IOBC","unit":"kg CO2-eq","values":[{"value":"1,13E+00","module":"A1","scenario":null},{"value":"6,52E-02","module":"A2","scenario":null},{"value":"6,62E-02","module":"A3","scenario":null},{"value":"1,21E-02","module":"A4","scenario":null},{"value":"7,19E-02","module":"A5","scenario":null},{"value":"0,00E+00","module":"C1","scenario":null},{"value":"3,69E-03","module":"C2","scenario":null},{"value":"1,79E-01","module":"C3","scenario":null},{"value":"9,42E-04","module":"C4","scenario":null},{"value":"-2,03E-02","module":"D","scenario":null},{"value":"1,26E+00","module":"A1A3","scenario":null}]}],"additional_environmental_impact":[{"parameter":"PM","unit":"Disease incidence","values":[{"value":"1,85E-07","module":"A1","scenario":null},{"value":"3,51E-09","module":"A2","scenario":null},{"value":"2,35E-09","module":"A3","scenario":null},{"value":"1,07E-09","module":"A4","scenario":null},{"value":"9,63E-09","module":"A5","scenario":null},{"value":"0,00E+00","module":"C1","scenario":null},{"value":"2,67E-10","module":"C2","scenario":null},{"value":"1,60E-10","module":"C3","scenario":null},{"value":"2,03E-10","module":"C4","scenario":null},{"value":"-1,21E-08","module":"D","scenario":null},{"value":"1,91E-07","module":"A1A3","scenario":null}]},{"parameter":"ETP-fw","unit":"CTUe","values":[{"value":"7,85E+02","module":"A1","scenario":null},{"value":"6,56E-01","module":"A2","scenario":null},{"value":"1,17E+00","module":"A3","scenario":null},{"value":"1,38E-01","module":"A4","scenario":null},{"value":"4,07E+01","module":"A5","scenario":null},{"value":"0,00E+00","module":"C1","scenario":null},{"value":"4,12E-02","module":"C2","scenario":null},{"value":"3,32E-01","module":"C3","scenario":null},{"value":"2,63E+01","module":"C4","scenario":null},{"value":"-3,30E+01","module":"D","scenario":null},{"value":"7,87E+02","module":"A1A3","scenario":null}]},{"parameter":"HTP-c","unit":"CTUh","values":[{"value":"1,12E-08","module":"A1","scenario":null},{"value":"0,00E+00","module":"A2","scenario":null},{"value":"2,90E-11","module":"A3","scenario":null},{"value":"0,00E+00","module":"A4","scenario":null},{"value":"5,62E-10","module":"A5","scenario":null},{"value":"0,00E+00","module":"C1","scenario":null},{"value":"0,00E+00","module":"C2","scenario":null},{"value":"9,00E-12","module":"C3","scenario":null},{"value":"1,00E-12","module":"C4","scenario":null},{"value":"-4,68E-10","module":"D","scenario":null},{"value":"1,12E-08","module":"A1A3","scenario":null}]},{"parameter":"HTP-nc","unit":"CTUh","values":[{"value":"9,12E-07","module":"A1","scenario":null},{"value":"7,60E-10","module":"A2","scenario":null},{"value":"7,42E-10","module":"A3","scenario":null},{"value":"1,34E-10","module":"A4","scenario":null},{"value":"4,57E-08","module":"A5","scenario":null},{"value":"0,00E+00","module":"C1","scenario":null},{"value":"4,50E-11","module":"C2","scenario":null},{"value":"4,28E-10","module":"C3","scenario":null},{"value":"3,60E-11","module":"C4","scenario":null},{"value":"-3,97E-08","module":"D","scenario":null},{"value":"9,13E-07","module":"A1A3","scenario":null}]},{"parameter":"SQP","unit":"-","values":[{"value":"1,24E+01","module":"A1","scenario":null},{"value":"4,67E-01","module":"A2","scenario":null},{"value":"1,54E+00","module":"A3","scenario":null},{"value":"2,17E-01","module":"A4","scenario":null},{"value":"7,12E-01","module":"A5","scenario":null},{"value":"0,00E+00","module":"C1","scenario":null},{"value":"3,86E-02","module":"C2","scenario":null},{"value":"4,08E-03","module":"C3","scenario":null},{"value":"9,03E-02","module":"C4","scenario":null},{"value":"-1,38E+00","module":"D","scenario":null},{"value":"1,44E+01","module":"A1A3","scenario":null}]},{"parameter":"IRP","unit":"kBq U235-eq","values":[{"value":"4,20E-02","module":"A1","scenario":null},{"value":"4,21E-03","module":"A2","scenario":null},{"value":"3,24E-02","module":"A3","scenario":null},{"value":"8,26E-04","module":"A4","scenario":null},{"value":"3,64E-03","module":"A5","scenario":null},{"value":"0,00E+00","module":"C1","scenario":null},{"value":"2,45E-04","module":"C2","scenario":null},{"value":"5,62E-05","module":"C3","scenario":null},{"value":"1,80E-04","module":"C4","scenario":null},{"value":"-1,16E-03","module":"D","scenario":null},{"value":"7,86E-02","module":"A1A3","scenario":null}]}],"resource_use":[{"parameter":"PERE","unit":"MJ","values":[{"value":"2,84E+00","module":"A1","scenario":null},{"value":"1,82E-02","module":"A2","scenario":null},{"value":"5,61E-01","module":"A3","scenario":null},{"value":"2,38E-03","module":"A4","scenario":null},{"value":"1,62E-01","module":"A5","scenario":null},{"value":"0,00E+00","module":"C1","scenario":null},{"value":"7,91E-04","module":"C2","scenario":null},{"value":"1,23E-03","module":"C3","scenario":null},{"value":"2,82E-03","module":"C4","scenario":null},{"value":"-9,76E-01","module":"D","scenario":null},{"value":"3,42E+00","module":"A1A3","scenario":null}]},{"parameter":"PERM","unit":"","values":[{"value":"4,47E-02","module":"A1","scenario":null},{"value":"0,00E+00","module":"A2","scenario":null},{"value":"0,00E+00","module":"A3","scenario":null},{"value":"0,00E+00","module":"A4","scenario":null},{"value":"2,23E-03","module":"A5","scenario":null},{"value":"0,00E+00","module":"C1","scenario":null},{"value":"0,00E+00","module":"C2","scenario":null},{"value":"0,00E+00","module":"C3","scenario":null},{"value":"0,00E+00","module":"C4","scenario":null},{"value":"0,00E+00","module":"D","scenario":null},{"value":"4,47E-02","module":"A1A3","scenario":null}]},{"parameter":"PERT","unit":"MJ","values":[{"value":"2,89E+00","module":"A1","scenario":null},{"value":"1,82E-02","module":"A2","scenario":null},{"value":"5,61E-01","module":"A3","scenario":null},{"value":"2,38E-03","module":"A4","scenario":null},{"value":"1,64E-01","module":"A5","scenario":null},{"value":"0,00E+00","module":"C1","scenario":null},{"value":"7,91E-04","module":"C2","scenario":null},{"value":"1,23E-03","module":"C3","scenario":null},{"value":"2,82E-03","module":"C4","scenario":null},{"value":"-9,76E-01","module":"D","scenario":null},{"value":"3,47E+00","module":"A1A3","scenario":null}]},{"parameter":"PENRE","unit":"MJ","values":[{"value":"1,27E+01","module":"A1","scenario":null},{"value":"9,34E-01","module":"A2","scenario":null},{"value":"1,41E+00","module":"A3","scenario":null},{"value":"1,89E-01","module":"A4","scenario":null},{"value":"7,58E-01","module":"A5","scenario":null},{"value":"0,00E+00","module":"C1","scenario":null},{"value":"5,60E-02","module":"C2","scenario":null},{"value":"2,29E-02","module":"C3","scenario":null},{"value":"3,16E-02","module":"C4","scenario":null},{"value":"-3,32E-01","module":"D","scenario":null},{"value":"1,51E+01","module":"A1A3","scenario":null}]},{"parameter":"PENRM","unit":"MJ","values":[{"value":"2,69E+00","module":"A1","scenario":null},{"value":"0,00E+00","module":"A2","scenario":null},{"value":"0,00E+00","module":"A3","scenario":null},{"value":"0,00E+00","module":"A4","scenario":null},{"value":"-4,05E-01","module":"A5","scenario":null},{"value":"0,00E+00","module":"C1","scenario":null},{"value":"0,00E+00","module":"C2","scenario":null},{"value":"-2,49E+00","module":"C3","scenario":null},{"value":"0,00E+00","module":"C4","scenario":null},{"value":"0,00E+00","module":"D","scenario":null},{"value":"2,69E+00","module":"A1A3","scenario":null}]},{"parameter":"PENRT","unit":"MJ","values":[{"value":"1,54E+01","module":"A1","scenario":null},{"value":"9,34E-01","module":"A2","scenario":null},{"value":"1,41E+00","module":"A3","scenario":null},{"value":"1,89E-01","module":"A4","scenario":null},{"value":"3,53E-01","module":"A5","scenario":null},{"value":"0,00E+00","module":"C1","scenario":null},{"value":"5,60E-02","module":"C2","scenario":null},{"value":"-2,47E+00","module":"C3","scenario":null},{"value":"3,16E-02","module":"C4","scenario":null},{"value":"-3,32E-01","module":"D","scenario":null},{"value":"1,77E+01","module":"A1A3","scenario":null}]},{"parameter":"SM","unit":"kg","values":[{"value":"7,24E-02","module":"A1","scenario":null},{"value":"0,00E+00","module":"A2","scenario":null},{"value":"6,07E-04","module":"A3","scenario":null},{"value":"0,00E+00","module":"A4","scenario":null},{"value":"3,65E-03","module":"A5","scenario":null},{"value":"0,00E+00","module":"C1","scenario":null},{"value":"0,00E+00","module":"C2","scenario":null},{"value":"0,00E+00","module":"C3","scenario":null},{"value":"2,20E-04","module":"C4","scenario":null},{"value":"6,10E-03","module":"D","scenario":null},{"value":"7,30E-02","module":"A1A3","scenario":null}]},{"parameter":"RSF","unit":"MJ","values":[{"value":"2,97E-02","module":"A1","scenario":null},{"value":"9,39E-04","module":"A2","scenario":null},{"value":"4,81E-03","module":"A3","scenario":null},{"value":"8,32E-05","module":"A4","scenario":null},{"value":"1,88E-03","module":"A5","scenario":null},{"value":"0,00E+00","module":"C1","scenario":null},{"value":"2,83E-05","module":"C2","scenario":null},{"value":"2,68E-05","module":"C3","scenario":null},{"value":"5,85E-05","module":"C4","scenario":null},{"value":"4,22E-04","module":"D","scenario":null},{"value":"3,54E-02","module":"A1A3","scenario":null}]},{"parameter":"NRSF","unit":"MJ","values":[{"value":"2,06E-02","module":"A1","scenario":null},{"value":"1,23E-03","module":"A2","scenario":null},{"value":"1,55E-02","module":"A3","scenario":null},{"value":"2,79E-04","module":"A4","scenario":null},{"value":"1,68E-03","module":"A5","scenario":null},{"value":"0,00E+00","module":"C1","scenario":null},{"value":"1,01E-04","module":"C2","scenario":null},{"value":"0,00E+00","module":"C3","scenario":null},{"value":"4,54E-05","module":"C4","scenario":null},{"value":"-5,22E-02","module":"D","scenario":null},{"value":"3,73E-02","module":"A1A3","scenario":null}]},{"parameter":"FW","unit":"m3","values":[{"value":"3,50E-02","module":"A1","scenario":null},{"value":"1,18E-04","module":"A2","scenario":null},{"value":"1,66E-03","module":"A3","scenario":null},{"value":"2,15E-05","module":"A4","scenario":null},{"value":"1,84E-03","module":"A5","scenario":null},{"value":"0,00E+00","module":"C1","scenario":null},{"value":"5,90E-06","module":"C2","scenario":null},{"value":"1,84E-04","module":"C3","scenario":null},{"value":"4,02E-05","module":"C4","scenario":null},{"value":"-1,59E-03","module":"D","scenario":null},{"value":"3,68E-02","module":"A1A3","scenario":null}]}],"end_of_life_waste":[{"parameter":"HWD","unit":"kg","values":[{"value":"8,43E-03","module":"A1","scenario":null},{"value":"5,15E-05","module":"A2","scenario":null},{"value":"2,42E-03","module":"A3","scenario":null},{"value":"1,03E-05","module":"A4","scenario":null},{"value":"6,08E-04","module":"A5","scenario":null},{"value":"0,00E+00","module":"C1","scenario":null},{"value":"2,86E-06","module":"C2","scenario":null},{"value":"0,00E+00","module":"C3","scenario":null},{"value":"1,90E-03","module":"C4","scenario":null},{"value":"-2,43E-04","module":"D","scenario":null},{"value":"1,09E-02","module":"A1A3","scenario":null}]},{"parameter":"NHWD","unit":"kg","values":[{"value":"3,22E-01","module":"A1","scenario":null},{"value":"2,80E-02","module":"A2","scenario":null},{"value":"1,41E-02","module":"A3","scenario":null},{"value":"1,64E-02","module":"A4","scenario":null},{"value":"3,75E-02","module":"A5","scenario":null},{"value":"0,00E+00","module":"C1","scenario":null},{"value":"2,68E-03","module":"C2","scenario":null},{"value":"0,00E+00","module":"C3","scenario":null},{"value":"1,19E-01","module":"C4","scenario":null},{"value":"-1,35E-02","module":"D","scenario":null},{"value":"3,64E-01","module":"A1A3","scenario":null}]},{"parameter":"RWD","unit":"kg","values":[{"value":"3,88E-05","module":"A1","scenario":null},{"value":"6,37E-06","module":"A2","scenario":null},{"value":"1,50E-05","module":"A3","scenario":null},{"value":"1,29E-06","module":"A4","scenario":null},{"value":"2,94E-06","module":"A5","scenario":null},{"value":"0,00E+00","module":"C1","scenario":null},{"value":"3,82E-07","module":"C2","scenario":null},{"value":"0,00E+00","module":"C3","scenario":null},{"value":"2,11E-07","module":"C4","scenario":null},{"value":"-9,73E-07","module":"D","scenario":null},{"value":"6,02E-05","module":"A1A3","scenario":null}]}],"end_of_life_flow":[{"parameter":"CRU","unit":"kg","values":[{"value":"0,00E+00","module":"A1","scenario":null},{"value":"0,00E+00","module":"A2","scenario":null},{"value":"0,00E+00","module":"A3","scenario":null},{"value":"0,00E+00","module":"A4","scenario":null},{"value":"0,00E+00","module":"A5","scenario":null},{"value":"0,00E+00","module":"C1","scenario":null},{"value":"0,00E+00","module":"C2","scenario":null},{"value":"0,00E+00","module":"C3","scenario":null},{"value":"0,00E+00","module":"C4","scenario":null},{"value":"0,00E+00","module":"D","scenario":null},{"value":"0,00E+00","module":"A1A3","scenario":null}]},{"parameter":"MFR","unit":"kg","values":[{"value":"1,81E-04","module":"A1","scenario":null},{"value":"0,00E+00","module":"A2","scenario":null},{"value":"1,01E-02","module":"A3","scenario":null},{"value":"0,00E+00","module":"A4","scenario":null},{"value":"9,94E-03","module":"A5","scenario":null},{"value":"0,00E+00","module":"C1","scenario":null},{"value":"0,00E+00","module":"C2","scenario":null},{"value":"6,36E-02","module":"C3","scenario":null},{"value":"6,99E-06","module":"C4","scenario":null},{"value":"-2,39E-04","module":"D","scenario":null},{"value":"1,03E-02","module":"A1A3","scenario":null}]},{"parameter":"MER","unit":"kg","values":[{"value":"4,19E-05","module":"A1","scenario":null},{"value":"0,00E+00","module":"A2","scenario":null},{"value":"1,95E-07","module":"A3","scenario":null},{"value":"0,00E+00","module":"A4","scenario":null},{"value":"3,68E-03","module":"A5","scenario":null},{"value":"0,00E+00","module":"C1","scenario":null},{"value":"0,00E+00","module":"C2","scenario":null},{"value":"7,35E-02","module":"C3","scenario":null},{"value":"5,52E-06","module":"C4","scenario":null},{"value":"-3,14E-05","module":"D","scenario":null},{"value":"4,21E-05","module":"A1A3","scenario":null}]},{"parameter":"EEE","unit":"MJ","values":[{"value":"1,59E-03","module":"A1","scenario":null},{"value":"0,00E+00","module":"A2","scenario":null},{"value":"6,01E-03","module":"A3","scenario":null},{"value":"0,00E+00","module":"A4","scenario":null},{"value":"6,12E-03","module":"A5","scenario":null},{"value":"0,00E+00","module":"C1","scenario":null},{"value":"0,00E+00","module":"C2","scenario":null},{"value":"1,16E-01","module":"C3","scenario":null},{"value":"5,80E-05","module":"C4","scenario":null},{"value":"-7,70E-05","module":"D","scenario":null},{"value":"7,60E-03","module":"A1A3","scenario":null}]},{"parameter":"EET","unit":"MJ","values":[{"value":"2,41E-02","module":"A1","scenario":null},{"value":"0,00E+00","module":"A2","scenario":null},{"value":"9,10E-02","module":"A3","scenario":null},{"value":"0,00E+00","module":"A4","scenario":null},{"value":"9,26E-02","module":"A5","scenario":null},{"value":"0,00E+00","module":"C1","scenario":null},{"value":"0,00E+00","module":"C2","scenario":null},{"value":"1,76E+00","module":"C3","scenario":null},{"value":"8,78E-04","module":"C4","scenario":null},{"value":"-1,17E-03","module":"D","scenario":null},{"value":"1,15E-01","module":"A1A3","scenario":null}]}]}