{"product_name":"RH Mereo","epd_id":"NEPD-7734-7119","declared_unit":{"unit":"stk","amount":1},"compliance":["EN 15804+A2","ISO 14025","ISO 21930"],"producer_name":"Flokk AS","environmental_impact":[{"parameter":"GWP-total","unit":"kg CO2-eq","values":[{"value":"4,23E+01","module":"A1-A3","scenario":null},{"value":"1,92E+00","module":"A4","scenario":null},{"value":"6,94E+00","module":"A5","scenario":null},{"value":"4,16E+00","module":"B2","scenario":null},{"value":"8,01E-02","module":"B3","scenario":null},{"value":"0,00E+00","module":"B4","scenario":null},{"value":"0,00E+00","module":"C1","scenario":null},{"value":"3,59E-01","module":"C2","scenario":null},{"value":"1,52E+01","module":"C3","scenario":null},{"value":"1,10E-01","module":"C4","scenario":null},{"value":"-2,75E+00","module":"D","scenario":null}]},{"parameter":"GWP-fossil","unit":"kg CO2-eq","values":[{"value":"4,87E+01","module":"A1-A3","scenario":null},{"value":"1,91E+00","module":"A4","scenario":null},{"value":"7,13E-02","module":"A5","scenario":null},{"value":"4,12E+00","module":"B2","scenario":null},{"value":"7,47E-02","module":"B3","scenario":null},{"value":"0,00E+00","module":"B4","scenario":null},{"value":"0,00E+00","module":"C1","scenario":null},{"value":"3,59E-01","module":"C2","scenario":null},{"value":"1,49E+01","module":"C3","scenario":null},{"value":"1,10E-01","module":"C4","scenario":null},{"value":"-2,71E+00","module":"D","scenario":null}]},{"parameter":"GWP-biogenic","unit":"kg CO2-eq","values":[{"value":"-6,43E+00","module":"A1-A3","scenario":null},{"value":"8,20E-04","module":"A4","scenario":null},{"value":"6,87E+00","module":"A5","scenario":null},{"value":"2,72E-02","module":"B2","scenario":null},{"value":"1,36E-03","module":"B3","scenario":null},{"value":"0,00E+00","module":"B4","scenario":null},{"value":"0,00E+00","module":"C1","scenario":null},{"value":"1,49E-04","module":"C2","scenario":null},{"value":"3,08E-01","module":"C3","scenario":null},{"value":"8,21E-05","module":"C4","scenario":null},{"value":"-3,14E-03","module":"D","scenario":null}]},{"parameter":"GWP-luluc","unit":"kg CO2-eq","values":[{"value":"6,40E-02","module":"A1-A3","scenario":null},{"value":"5,83E-04","module":"A4","scenario":null},{"value":"2,21E-05","module":"A5","scenario":null},{"value":"1,26E-02","module":"B2","scenario":null},{"value":"4,09E-03","module":"B3","scenario":null},{"value":"0,00E+00","module":"B4","scenario":null},{"value":"0,00E+00","module":"C1","scenario":null},{"value":"1,28E-04","module":"C2","scenario":null},{"value":"5,29E-05","module":"C3","scenario":null},{"value":"3,22E-05","module":"C4","scenario":null},{"value":"-3,06E-02","module":"D","scenario":null}]},{"parameter":"ODP","unit":"kg CFC11-eq","values":[{"value":"3,58E-06","module":"A1-A3","scenario":null},{"value":"4,62E-07","module":"A4","scenario":null},{"value":"1,42E-08","module":"A5","scenario":null},{"value":"3,67E-07","module":"B2","scenario":null},{"value":"8,08E-09","module":"B3","scenario":null},{"value":"0,00E+00","module":"B4","scenario":null},{"value":"0,00E+00","module":"C1","scenario":null},{"value":"8,13E-08","module":"C2","scenario":null},{"value":"3,27E-08","module":"C3","scenario":null},{"value":"3,27E-08","module":"C4","scenario":null},{"value":"-5,88E-02","module":"D","scenario":null}]},{"parameter":"AP","unit":"mol H+-eq","values":[{"value":"2,27E-01","module":"A1-A3","scenario":null},{"value":"6,16E-03","module":"A4","scenario":null},{"value":"3,17E-04","module":"A5","scenario":null},{"value":"2,39E-02","module":"B2","scenario":null},{"value":"3,44E-04","module":"B3","scenario":null},{"value":"0,00E+00","module":"B4","scenario":null},{"value":"0,00E+00","module":"C1","scenario":null},{"value":"1,03E-03","module":"C2","scenario":null},{"value":"4,93E-03","module":"C3","scenario":null},{"value":"7,54E-04","module":"C4","scenario":null},{"value":"-1,63E-02","module":"D","scenario":null}]},{"parameter":"POCP","unit":"kg NMVOC-eq","values":[{"value":"1,65E-01","module":"A1-A3","scenario":null},{"value":"5,91E-03","module":"A4","scenario":null},{"value":"3,28E-04","module":"A5","scenario":null},{"value":"1,38E-02","module":"B2","scenario":null},{"value":"1,71E-04","module":"B3","scenario":null},{"value":"0,00E+00","module":"B4","scenario":null},{"value":"0,00E+00","module":"C1","scenario":null},{"value":"8,75E-04","module":"C2","scenario":null},{"value":"6,20E-03","module":"C3","scenario":null},{"value":"8,52E-04","module":"C4","scenario":null},{"value":"-1,58E-02","module":"D","scenario":null}]},{"parameter":"ADPE","unit":"kg Sb-eq","values":[{"value":"2,48E-02","module":"A1-A3","scenario":null},{"value":"3,41E-05","module":"A4","scenario":null},{"value":"1,62E-06","module":"A5","scenario":null},{"value":"1,14E-04","module":"B2","scenario":null},{"value":"1,16E-06","module":"B3","scenario":null},{"value":"0,00E+00","module":"B4","scenario":null},{"value":"0,00E+00","module":"C1","scenario":null},{"value":"9,92E-06","module":"C2","scenario":null},{"value":"1,45E-06","module":"C3","scenario":null},{"value":"1,82E-06","module":"C4","scenario":null},{"value":"-3,89E-05","module":"D","scenario":null}]},{"parameter":"ADPF","unit":"MJ","values":[{"value":"7,44E+02","module":"A1-A3","scenario":null},{"value":"3,11E+01","module":"A4","scenario":null},{"value":"9,40E-01","module":"A5","scenario":null},{"value":"7,15E+01","module":"B2","scenario":null},{"value":"2,02E+00","module":"B3","scenario":null},{"value":"0,00E+00","module":"B4","scenario":null},{"value":"0,00E+00","module":"C1","scenario":null},{"value":"5,43E+00","module":"C2","scenario":null},{"value":"2,78E+00","module":"C3","scenario":null},{"value":"2,42E+00","module":"C4","scenario":null},{"value":"-2,80E+01","module":"D","scenario":null}]},{"parameter":"WDP","unit":"m3 world-eq. Deprived","values":[{"value":"8,62E+03","module":"A1-A3","scenario":null},{"value":"2,38E+01","module":"A4","scenario":null},{"value":"1,25E+00","module":"A5","scenario":null},{"value":"1,46E+03","module":"B2","scenario":null},{"value":"1,56E+02","module":"B3","scenario":null},{"value":"0,00E+00","module":"B4","scenario":null},{"value":"0,00E+00","module":"C1","scenario":null},{"value":"5,25E+00","module":"C2","scenario":null},{"value":"7,72E+00","module":"C3","scenario":null},{"value":"5,28E+00","module":"C4","scenario":null},{"value":"-1,11E+02","module":"D","scenario":null}]},{"parameter":"EP-freshwater","unit":"kg P-eq","values":[{"value":"2,09E-03","module":"A1-A3","scenario":null},{"value":"1,52E-05","module":"A4","scenario":null},{"value":"5,50E-07","module":"A5","scenario":null},{"value":"3,28E-04","module":"B2","scenario":null},{"value":"4,94E-06","module":"B3","scenario":null},{"value":"0,00E+00","module":"B4","scenario":null},{"value":"0,00E+00","module":"C1","scenario":null},{"value":"2,87E-06","module":"C2","scenario":null},{"value":"3,83E-06","module":"C3","scenario":null},{"value":"1,12E-06","module":"C4","scenario":null},{"value":"-1,87E-04","module":"D","scenario":null}]},{"parameter":"EP-marine","unit":"kg N-eq","values":[{"value":"4,86E-02","module":"A1-A3","scenario":null},{"value":"1,35E-03","module":"A4","scenario":null},{"value":"1,09E-04","module":"A5","scenario":null},{"value":"3,79E-03","module":"B2","scenario":null},{"value":"5,44E-05","module":"B3","scenario":null},{"value":"0,00E+00","module":"B4","scenario":null},{"value":"0,00E+00","module":"C1","scenario":null},{"value":"2,04E-04","module":"C2","scenario":null},{"value":"2,53E-03","module":"C3","scenario":null},{"value":"2,68E-04","module":"C4","scenario":null},{"value":"-4,12E-03","module":"D","scenario":null}]},{"parameter":"EP-terrestrial","unit":"mol N-eq.","values":[{"value":"4,97E-01","module":"A1-A3","scenario":null},{"value":"1,51E-02","module":"A4","scenario":null},{"value":"1,14E-03","module":"A5","scenario":null},{"value":"4,43E-02","module":"B2","scenario":null},{"value":"7,31E-04","module":"B3","scenario":null},{"value":"0,00E+00","module":"B4","scenario":null},{"value":"0,00E+00","module":"C1","scenario":null},{"value":"2,28E-03","module":"C2","scenario":null},{"value":"2,56E-02","module":"C3","scenario":null},{"value":"2,96E-03","module":"C4","scenario":null},{"value":"-4,34E-02","module":"D","scenario":null}]},{"parameter":"GWP-IOBC","unit":"kg CO2-eq","values":[{"value":"5,11E+01","module":"A1-A3","scenario":null},{"value":"1,92E+00","module":"A4","scenario":null},{"value":"7,14E-02","module":"A5","scenario":null},{"value":"4,20E+00","module":"B2","scenario":null},{"value":"1,09E-01","module":"B3","scenario":null},{"value":"0,00E+00","module":"B4","scenario":null},{"value":"0,00E+00","module":"C1","scenario":null},{"value":"3,59E-01","module":"C2","scenario":null},{"value":"1,52E+01","module":"C3","scenario":null},{"value":"1,12E-01","module":"C4","scenario":null},{"value":"-3,62E+00","module":"D","scenario":null}]}],"additional_environmental_impact":[{"parameter":"PM","unit":"Disease incidence","values":[{"value":"2,64E-06","module":"A1-A3","scenario":null},{"value":"1,76E-07","module":"A4","scenario":null},{"value":"4,70E-09","module":"A5","scenario":null},{"value":"1,99E-07","module":"B2","scenario":null},{"value":"1,83E-09","module":"B3","scenario":null},{"value":"0,00E+00","module":"B4","scenario":null},{"value":"0,00E+00","module":"C1","scenario":null},{"value":"2,20E-08","module":"C2","scenario":null},{"value":"3,55E-08","module":"C3","scenario":null},{"value":"1,37E-08","module":"C4","scenario":null},{"value":"-5,60E-07","module":"D","scenario":null}]},{"parameter":"ETP-fw","unit":"CTUe","values":[{"value":"1,74E+03","module":"A1-A3","scenario":null},{"value":"2,27E+01","module":"A4","scenario":null},{"value":"1,24E+00","module":"A5","scenario":null},{"value":"7,79E+01","module":"B2","scenario":null},{"value":"2,53E+00","module":"B3","scenario":null},{"value":"0,00E+00","module":"B4","scenario":null},{"value":"0,00E+00","module":"C1","scenario":null},{"value":"4,02E+00","module":"C2","scenario":null},{"value":"4,46E+01","module":"C3","scenario":null},{"value":"1,50E+00","module":"C4","scenario":null},{"value":"-1,65E+02","module":"D","scenario":null}]},{"parameter":"HTP-c","unit":"CTUh","values":[{"value":"1,54E-07","module":"A1-A3","scenario":null},{"value":"0,00E+00","module":"A4","scenario":null},{"value":"3,60E-11","module":"A5","scenario":null},{"value":"1,12E-08","module":"B2","scenario":null},{"value":"5,90E-11","module":"B3","scenario":null},{"value":"0,00E+00","module":"B4","scenario":null},{"value":"0,00E+00","module":"C1","scenario":null},{"value":"0,00E+00","module":"C2","scenario":null},{"value":"8,76E-10","module":"C3","scenario":null},{"value":"5,50E-11","module":"C4","scenario":null},{"value":"-1,01E-08","module":"D","scenario":null}]},{"parameter":"HTP-nc","unit":"CTUh","values":[{"value":"9,58E-07","module":"A1-A3","scenario":null},{"value":"2,20E-08","module":"A4","scenario":null},{"value":"1,56E-09","module":"A5","scenario":null},{"value":"2,49E-07","module":"B2","scenario":null},{"value":"1,55E-09","module":"B3","scenario":null},{"value":"0,00E+00","module":"B4","scenario":null},{"value":"0,00E+00","module":"C1","scenario":null},{"value":"4,40E-09","module":"C2","scenario":null},{"value":"2,38E-08","module":"C3","scenario":null},{"value":"1,52E-09","module":"C4","scenario":null},{"value":"1,25E-07","module":"D","scenario":null}]},{"parameter":"SQP","unit":"-","values":[{"value":"3,73E+02","module":"A1-A3","scenario":null},{"value":"3,56E+01","module":"A4","scenario":null},{"value":"6,57E-01","module":"A5","scenario":null},{"value":"2,14E+01","module":"B2","scenario":null},{"value":"1,52E+00","module":"B3","scenario":null},{"value":"0,00E+00","module":"B4","scenario":null},{"value":"0,00E+00","module":"C1","scenario":null},{"value":"3,80E+00","module":"C2","scenario":null},{"value":"3,96E-01","module":"C3","scenario":null},{"value":"5,30E+00","module":"C4","scenario":null},{"value":"-7,83E+01","module":"D","scenario":null}]},{"parameter":"IRP","unit":"kBq U235-eq","values":[{"value":"2,11E+00","module":"A1-A3","scenario":null},{"value":"1,36E-01","module":"A4","scenario":null},{"value":"4,03E-03","module":"A5","scenario":null},{"value":"5,42E-01","module":"B2","scenario":null},{"value":"4,60E-02","module":"B3","scenario":null},{"value":"0,00E+00","module":"B4","scenario":null},{"value":"0,00E+00","module":"C1","scenario":null},{"value":"2,37E-02","module":"C2","scenario":null},{"value":"5,19E-03","module":"C3","scenario":null},{"value":"9,77E-03","module":"C4","scenario":null},{"value":"-7,31E-02","module":"D","scenario":null}]}],"resource_use":[{"parameter":"PERE","unit":"MJ","values":[{"value":"1,51E+02","module":"A1-A3","scenario":null},{"value":"3,91E-01","module":"A4","scenario":null},{"value":"1,57E-02","module":"A5","scenario":null},{"value":"1,22E+01","module":"B2","scenario":null},{"value":"1,98E+00","module":"B3","scenario":null},{"value":"0,00E+00","module":"B4","scenario":null},{"value":"0,00E+00","module":"C1","scenario":null},{"value":"7,77E-02","module":"C2","scenario":null},{"value":"9,22E-02","module":"C3","scenario":null},{"value":"4,73E-02","module":"C4","scenario":null},{"value":"-7,30E+01","module":"D","scenario":null}]},{"parameter":"PERM","unit":"","values":[{"value":"3,20E+01","module":"A1-A3","scenario":null},{"value":"0,00E+00","module":"A4","scenario":null},{"value":"-3,20E+01","module":"A5","scenario":null},{"value":"0,00E+00","module":"B2","scenario":null},{"value":"0,00E+00","module":"B3","scenario":null},{"value":"0,00E+00","module":"B4","scenario":null},{"value":"0,00E+00","module":"C1","scenario":null},{"value":"0,00E+00","module":"C2","scenario":null},{"value":"-2,20E-02","module":"C3","scenario":null},{"value":"0,00E+00","module":"C4","scenario":null},{"value":"0,00E+00","module":"D","scenario":null}]},{"parameter":"PERT","unit":"MJ","values":[{"value":"1,83E+02","module":"A1-A3","scenario":null},{"value":"3,91E-01","module":"A4","scenario":null},{"value":"-3,20E+01","module":"A5","scenario":null},{"value":"1,22E+01","module":"B2","scenario":null},{"value":"1,98E+00","module":"B3","scenario":null},{"value":"0,00E+00","module":"B4","scenario":null},{"value":"0,00E+00","module":"C1","scenario":null},{"value":"7,77E-02","module":"C2","scenario":null},{"value":"7,02E-02","module":"C3","scenario":null},{"value":"4,73E-02","module":"C4","scenario":null},{"value":"-7,30E+01","module":"D","scenario":null}]},{"parameter":"PENRE","unit":"MJ","values":[{"value":"6,08E+02","module":"A1-A3","scenario":null},{"value":"3,11E+01","module":"A4","scenario":null},{"value":"9,40E-01","module":"A5","scenario":null},{"value":"7,16E+01","module":"B2","scenario":null},{"value":"2,05E+00","module":"B3","scenario":null},{"value":"0,00E+00","module":"B4","scenario":null},{"value":"0,00E+00","module":"C1","scenario":null},{"value":"5,43E+00","module":"C2","scenario":null},{"value":"2,79E+00","module":"C3","scenario":null},{"value":"2,42E+00","module":"C4","scenario":null},{"value":"-2,80E+01","module":"D","scenario":null}]},{"parameter":"PENRM","unit":"MJ","values":[{"value":"1,95E+02","module":"A1-A3","scenario":null},{"value":"0,00E+00","module":"A4","scenario":null},{"value":"-3,14E+00","module":"A5","scenario":null},{"value":"0,00E+00","module":"B2","scenario":null},{"value":"0,00E+00","module":"B3","scenario":null},{"value":"0,00E+00","module":"B4","scenario":null},{"value":"0,00E+00","module":"C1","scenario":null},{"value":"0,00E+00","module":"C2","scenario":null},{"value":"-1,92E+02","module":"C3","scenario":null},{"value":"0,00E+00","module":"C4","scenario":null},{"value":"0,00E+00","module":"D","scenario":null}]},{"parameter":"PENRT","unit":"MJ","values":[{"value":"8,03E+02","module":"A1-A3","scenario":null},{"value":"3,11E+01","module":"A4","scenario":null},{"value":"-2,20E+00","module":"A5","scenario":null},{"value":"7,16E+01","module":"B2","scenario":null},{"value":"2,05E+00","module":"B3","scenario":null},{"value":"0,00E+00","module":"B4","scenario":null},{"value":"0,00E+00","module":"C1","scenario":null},{"value":"5,43E+00","module":"C2","scenario":null},{"value":"-1,89E+02","module":"C3","scenario":null},{"value":"2,42E+00","module":"C4","scenario":null},{"value":"-2,80E+01","module":"D","scenario":null}]},{"parameter":"SM","unit":"kg","values":[{"value":"1,24E+01","module":"A1-A3","scenario":null},{"value":"0,00E+00","module":"A4","scenario":null},{"value":"0,00E+00","module":"A5","scenario":null},{"value":"0,00E+00","module":"B2","scenario":null},{"value":"0,00E+00","module":"B3","scenario":null},{"value":"0,00E+00","module":"B4","scenario":null},{"value":"0,00E+00","module":"C1","scenario":null},{"value":"0,00E+00","module":"C2","scenario":null},{"value":"0,00E+00","module":"C3","scenario":null},{"value":"0,00E+00","module":"C4","scenario":null},{"value":"0,00E+00","module":"D","scenario":null}]},{"parameter":"RSF","unit":"MJ","values":[{"value":"1,53E+00","module":"A1-A3","scenario":null},{"value":"1,37E-02","module":"A4","scenario":null},{"value":"5,16E-04","module":"A5","scenario":null},{"value":"7,76E-01","module":"B2","scenario":null},{"value":"2,00E-02","module":"B3","scenario":null},{"value":"0,00E+00","module":"B4","scenario":null},{"value":"0,00E+00","module":"C1","scenario":null},{"value":"2,78E-03","module":"C2","scenario":null},{"value":"2,17E-03","module":"C3","scenario":null},{"value":"1,25E-03","module":"C4","scenario":null},{"value":"5,23E-02","module":"D","scenario":null}]},{"parameter":"NRSF","unit":"MJ","values":[{"value":"6,53E+00","module":"A1-A3","scenario":null},{"value":"4,59E-02","module":"A4","scenario":null},{"value":"2,10E-03","module":"A5","scenario":null},{"value":"7,36E-01","module":"B2","scenario":null},{"value":"0,00E+00","module":"B3","scenario":null},{"value":"0,00E+00","module":"B4","scenario":null},{"value":"0,00E+00","module":"C1","scenario":null},{"value":"9,94E-03","module":"C2","scenario":null},{"value":"0,00E+00","module":"C3","scenario":null},{"value":"6,49E-02","module":"C4","scenario":null},{"value":"-2,33E+00","module":"D","scenario":null}]},{"parameter":"FW","unit":"m3","values":[{"value":"6,80E-01","module":"A1-A3","scenario":null},{"value":"3,54E-03","module":"A4","scenario":null},{"value":"4,45E-04","module":"A5","scenario":null},{"value":"1,18E+01","module":"B2","scenario":null},{"value":"9,03E-03","module":"B3","scenario":null},{"value":"0,00E+00","module":"B4","scenario":null},{"value":"0,00E+00","module":"C1","scenario":null},{"value":"5,81E-04","module":"C2","scenario":null},{"value":"8,03E-03","module":"C3","scenario":null},{"value":"2,19E-03","module":"C4","scenario":null},{"value":"-9,23E-02","module":"D","scenario":null}]}],"end_of_life_waste":[{"parameter":"HWD","unit":"kg","values":[{"value":"9,54E-01","module":"A1-A3","scenario":null},{"value":"1,70E-03","module":"A4","scenario":null},{"value":"0,00E+00","module":"A5","scenario":null},{"value":"1,32E-02","module":"B2","scenario":null},{"value":"1,89E-04","module":"B3","scenario":null},{"value":"0,00E+00","module":"B4","scenario":null},{"value":"0,00E+00","module":"C1","scenario":null},{"value":"2,80E-04","module":"C2","scenario":null},{"value":"0,00E+00","module":"C3","scenario":null},{"value":"9,36E+00","module":"C4","scenario":null},{"value":"-9,46E-03","module":"D","scenario":null}]},{"parameter":"NHWD","unit":"kg","values":[{"value":"8,30E+00","module":"A1-A3","scenario":null},{"value":"2,70E+00","module":"A4","scenario":null},{"value":"4,12E+00","module":"A5","scenario":null},{"value":"8,51E-01","module":"B2","scenario":null},{"value":"1,25E-02","module":"B3","scenario":null},{"value":"0,00E+00","module":"B4","scenario":null},{"value":"0,00E+00","module":"C1","scenario":null},{"value":"2,64E-01","module":"C2","scenario":null},{"value":"5,88E-02","module":"C3","scenario":null},{"value":"1,46E-01","module":"C4","scenario":null},{"value":"-1,04E+00","module":"D","scenario":null}]},{"parameter":"RWD","unit":"kg","values":[{"value":"3,03E-03","module":"A1-A3","scenario":null},{"value":"2,12E-04","module":"A4","scenario":null},{"value":"0,00E+00","module":"A5","scenario":null},{"value":"4,33E-04","module":"B2","scenario":null},{"value":"2,11E-05","module":"B3","scenario":null},{"value":"0,00E+00","module":"B4","scenario":null},{"value":"0,00E+00","module":"C1","scenario":null},{"value":"3,70E-05","module":"C2","scenario":null},{"value":"0,00E+00","module":"C3","scenario":null},{"value":"1,49E-05","module":"C4","scenario":null},{"value":"-6,09E-05","module":"D","scenario":null}]}],"end_of_life_flow":[{"parameter":"CRU","unit":"kg","values":[{"value":"0,00E+00","module":"A1-A3","scenario":null},{"value":"0,00E+00","module":"A4","scenario":null},{"value":"0,00E+00","module":"A5","scenario":null},{"value":"0,00E+00","module":"B2","scenario":null},{"value":"0,00E+00","module":"B3","scenario":null},{"value":"0,00E+00","module":"B4","scenario":null},{"value":"0,00E+00","module":"C1","scenario":null},{"value":"0,00E+00","module":"C2","scenario":null},{"value":"0,00E+00","module":"C3","scenario":null},{"value":"0,00E+00","module":"C4","scenario":null},{"value":"0,00E+00","module":"D","scenario":null}]},{"parameter":"MFR","unit":"kg","values":[{"value":"5,32E-01","module":"A1-A3","scenario":null},{"value":"0,00E+00","module":"A4","scenario":null},{"value":"3,80E+00","module":"A5","scenario":null},{"value":"0,00E+00","module":"B2","scenario":null},{"value":"0,00E+00","module":"B3","scenario":null},{"value":"0,00E+00","module":"B4","scenario":null},{"value":"0,00E+00","module":"C1","scenario":null},{"value":"0,00E+00","module":"C2","scenario":null},{"value":"2,57E+00","module":"C3","scenario":null},{"value":"0,00E+00","module":"C4","scenario":null},{"value":"0,00E+00","module":"D","scenario":null}]},{"parameter":"MER","unit":"kg","values":[{"value":"4,25E-01","module":"A1-A3","scenario":null},{"value":"0,00E+00","module":"A4","scenario":null},{"value":"1,97E-03","module":"A5","scenario":null},{"value":"0,00E+00","module":"B2","scenario":null},{"value":"0,00E+00","module":"B3","scenario":null},{"value":"0,00E+00","module":"B4","scenario":null},{"value":"0,00E+00","module":"C1","scenario":null},{"value":"0,00E+00","module":"C2","scenario":null},{"value":"1,78E+01","module":"C3","scenario":null},{"value":"0,00E+00","module":"C4","scenario":null},{"value":"0,00E+00","module":"D","scenario":null}]},{"parameter":"EEE","unit":"MJ","values":[{"value":"2,82E-01","module":"A1-A3","scenario":null},{"value":"0,00E+00","module":"A4","scenario":null},{"value":"2,32E-01","module":"A5","scenario":null},{"value":"0,00E+00","module":"B2","scenario":null},{"value":"0,00E+00","module":"B3","scenario":null},{"value":"0,00E+00","module":"B4","scenario":null},{"value":"0,00E+00","module":"C1","scenario":null},{"value":"0,00E+00","module":"C2","scenario":null},{"value":"9,48E+00","module":"C3","scenario":null},{"value":"0,00E+00","module":"C4","scenario":null},{"value":"0,00E+00","module":"D","scenario":null}]},{"parameter":"EET","unit":"MJ","values":[{"value":"4,26E+00","module":"A1-A3","scenario":null},{"value":"0,00E+00","module":"A4","scenario":null},{"value":"3,50E+00","module":"A5","scenario":null},{"value":"0,00E+00","module":"B2","scenario":null},{"value":"0,00E+00","module":"B3","scenario":null},{"value":"0,00E+00","module":"B4","scenario":null},{"value":"0,00E+00","module":"C1","scenario":null},{"value":"0,00E+00","module":"C2","scenario":null},{"value":"1,43E+02","module":"C3","scenario":null},{"value":"0,00E+00","module":"C4","scenario":null},{"value":"0,00E+00","module":"D","scenario":null}]}]}