{"product_name":"NC bolt M20 with spherical plate Pc-Coat\u00ae","epd_id":"NEPD-8851-8509","declared_unit":{"unit":"ton","amount":1},"compliance":["EN 15804+A2","ISO 14025","ISO 21930"],"producer_name":"Pretec Norge AS","environmental_impact":[{"parameter":"GWP-total","unit":"kg CO2-eq","values":[{"value":"1,08E+00","module":"A1-A3","scenario":null},{"value":"4,90E-02","module":"A4","scenario":null},{"value":"2,35E-02","module":"A5","scenario":null},{"value":"5,73E-02","module":"C1","scenario":null},{"value":"4,90E-02","module":"C2","scenario":null},{"value":"1,15E-01","module":"C3","scenario":null},{"value":"1,03E-03","module":"C4","scenario":null},{"value":"-3,05E-02","module":"D","scenario":null}]},{"parameter":"GWP-fossil","unit":"kg CO2-eq","values":[{"value":"1,10E+00","module":"A1-A3","scenario":null},{"value":"4,90E-02","module":"A4","scenario":null},{"value":"7,22E-04","module":"A5","scenario":null},{"value":"5,73E-02","module":"C1","scenario":null},{"value":"4,90E-02","module":"C2","scenario":null},{"value":"1,15E-01","module":"C3","scenario":null},{"value":"1,03E-03","module":"C4","scenario":null},{"value":"-2,95E-02","module":"D","scenario":null}]},{"parameter":"GWP-biogenic","unit":"kg CO2-eq","values":[{"value":"-1,99E-02","module":"A1-A3","scenario":null},{"value":"2,03E-05","module":"A4","scenario":null},{"value":"2,27E-02","module":"A5","scenario":null},{"value":"1,07E-05","module":"C1","scenario":null},{"value":"2,03E-05","module":"C2","scenario":null},{"value":"3,42E-05","module":"C3","scenario":null},{"value":"6,27E-07","module":"C4","scenario":null},{"value":"-6,10E-04","module":"D","scenario":null}]},{"parameter":"GWP-luluc","unit":"kg CO2-eq","values":[{"value":"1,82E-03","module":"A1-A3","scenario":null},{"value":"1,74E-05","module":"A4","scenario":null},{"value":"1,08E-07","module":"A5","scenario":null},{"value":"4,52E-06","module":"C1","scenario":null},{"value":"1,74E-05","module":"C2","scenario":null},{"value":"3,49E-06","module":"C3","scenario":null},{"value":"1,49E-07","module":"C4","scenario":null},{"value":"-3,93E-04","module":"D","scenario":null}]},{"parameter":"ODP","unit":"kg CFC11-eq","values":[{"value":"7,77E-08","module":"A1-A3","scenario":null},{"value":"1,11E-08","module":"A4","scenario":null},{"value":"1,27E-10","module":"A5","scenario":null},{"value":"1,24E-08","module":"C1","scenario":null},{"value":"1,11E-08","module":"C2","scenario":null},{"value":"1,60E-09","module":"C3","scenario":null},{"value":"2,57E-10","module":"C4","scenario":null},{"value":"-4,16E-04","module":"D","scenario":null}]},{"parameter":"AP","unit":"mol H+-eq","values":[{"value":"6,21E-03","module":"A1-A3","scenario":null},{"value":"1,41E-04","module":"A4","scenario":null},{"value":"6,12E-06","module":"A5","scenario":null},{"value":"6,00E-04","module":"C1","scenario":null},{"value":"1,41E-04","module":"C2","scenario":null},{"value":"3,24E-05","module":"C3","scenario":null},{"value":"5,75E-06","module":"C4","scenario":null},{"value":"-4,80E-04","module":"D","scenario":null}]},{"parameter":"POCP","unit":"kg NMVOC-eq","values":[{"value":"5,14E-03","module":"A1-A3","scenario":null},{"value":"1,19E-04","module":"A4","scenario":null},{"value":"7,79E-06","module":"A5","scenario":null},{"value":"7,98E-04","module":"C1","scenario":null},{"value":"1,19E-04","module":"C2","scenario":null},{"value":"2,87E-05","module":"C3","scenario":null},{"value":"6,42E-06","module":"C4","scenario":null},{"value":"-2,39E-04","module":"D","scenario":null}]},{"parameter":"ADPE","unit":"kg Sb-eq","values":[{"value":"1,96E-03","module":"A1-A3","scenario":null},{"value":"1,35E-06","module":"A4","scenario":null},{"value":"5,66E-09","module":"A5","scenario":null},{"value":"8,80E-08","module":"C1","scenario":null},{"value":"1,35E-06","module":"C2","scenario":null},{"value":"5,02E-08","module":"C3","scenario":null},{"value":"5,31E-09","module":"C4","scenario":null},{"value":"-1,65E-03","module":"D","scenario":null}]},{"parameter":"ADPF","unit":"MJ","values":[{"value":"1,54E+01","module":"A1-A3","scenario":null},{"value":"7,41E-01","module":"A4","scenario":null},{"value":"8,59E-03","module":"A5","scenario":null},{"value":"7,89E-01","module":"C1","scenario":null},{"value":"7,41E-01","module":"C2","scenario":null},{"value":"6,27E-02","module":"C3","scenario":null},{"value":"1,79E-02","module":"C4","scenario":null},{"value":"-6,91E-01","module":"D","scenario":null}]},{"parameter":"WDP","unit":"m3 world-eq. Deprived","values":[{"value":"1,50E+01","module":"A1-A3","scenario":null},{"value":"7,17E-01","module":"A4","scenario":null},{"value":"7,42E-03","module":"A5","scenario":null},{"value":"1,68E-01","module":"C1","scenario":null},{"value":"7,17E-01","module":"C2","scenario":null},{"value":"2,23E-01","module":"C3","scenario":null},{"value":"9,71E-02","module":"C4","scenario":null},{"value":"-5,50E+00","module":"D","scenario":null}]},{"parameter":"EP-freshwater","unit":"kg P-eq","values":[{"value":"5,26E-05","module":"A1-A3","scenario":null},{"value":"3,91E-07","module":"A4","scenario":null},{"value":"4,92E-09","module":"A5","scenario":null},{"value":"2,09E-07","module":"C1","scenario":null},{"value":"3,91E-07","module":"C2","scenario":null},{"value":"3,28E-07","module":"C3","scenario":null},{"value":"9,17E-09","module":"C4","scenario":null},{"value":"-5,39E-06","module":"D","scenario":null}]},{"parameter":"EP-marine","unit":"kg N-eq","values":[{"value":"1,31E-03","module":"A1-A3","scenario":null},{"value":"2,79E-05","module":"A4","scenario":null},{"value":"2,72E-06","module":"A5","scenario":null},{"value":"2,65E-04","module":"C1","scenario":null},{"value":"2,79E-05","module":"C2","scenario":null},{"value":"1,02E-05","module":"C3","scenario":null},{"value":"2,03E-06","module":"C4","scenario":null},{"value":"-1,14E-04","module":"D","scenario":null}]},{"parameter":"EP-terrestrial","unit":"mol N-eq.","values":[{"value":"1,37E-02","module":"A1-A3","scenario":null},{"value":"3,12E-04","module":"A4","scenario":null},{"value":"2,89E-05","module":"A5","scenario":null},{"value":"2,90E-03","module":"C1","scenario":null},{"value":"3,12E-04","module":"C2","scenario":null},{"value":"1,12E-04","module":"C3","scenario":null},{"value":"2,25E-05","module":"C4","scenario":null},{"value":"-1,32E-03","module":"D","scenario":null}]},{"parameter":"GWP-IOBC","unit":"kg CO2-eq","values":[{"value":"1,10E+00","module":"A1-A3","scenario":null},{"value":"4,90E-02","module":"A4","scenario":null},{"value":"4,53E-04","module":"A5","scenario":null},{"value":"5,67E-02","module":"C1","scenario":null},{"value":"4,90E-02","module":"C2","scenario":null},{"value":"1,15E-01","module":"C3","scenario":null},{"value":"1,03E-03","module":"C4","scenario":null},{"value":"-1,05E-02","module":"D","scenario":null}]}],"additional_environmental_impact":[{"parameter":"PM","unit":"Disease incidence","values":[{"value":"1,19E-07","module":"A1-A3","scenario":null},{"value":"3,00E-09","module":"A4","scenario":null},{"value":"1,28E-10","module":"A5","scenario":null},{"value":"1,59E-08","module":"C1","scenario":null},{"value":"3,00E-09","module":"C2","scenario":null},{"value":"3,60E-10","module":"C3","scenario":null},{"value":"1,06E-10","module":"C4","scenario":null},{"value":"-2,03E-09","module":"D","scenario":null}]},{"parameter":"ETP-fw","unit":"CTUe","values":[{"value":"3,22E+01","module":"A1-A3","scenario":null},{"value":"5,49E-01","module":"A4","scenario":null},{"value":"6,84E-03","module":"A5","scenario":null},{"value":"4,31E-01","module":"C1","scenario":null},{"value":"5,49E-01","module":"C2","scenario":null},{"value":"2,91E-01","module":"C3","scenario":null},{"value":"1,53E-02","module":"C4","scenario":null},{"value":"-1,54E+00","module":"D","scenario":null}]},{"parameter":"HTP-c","unit":"CTUh","values":[{"value":"1,02E-08","module":"A1-A3","scenario":null},{"value":"0,00E+00","module":"A4","scenario":null},{"value":"0,00E+00","module":"A5","scenario":null},{"value":"1,70E-11","module":"C1","scenario":null},{"value":"0,00E+00","module":"C2","scenario":null},{"value":"1,50E-11","module":"C3","scenario":null},{"value":"0,00E+00","module":"C4","scenario":null},{"value":"-1,83E-10","module":"D","scenario":null}]},{"parameter":"HTP-nc","unit":"CTUh","values":[{"value":"2,93E-07","module":"A1-A3","scenario":null},{"value":"6,00E-10","module":"A4","scenario":null},{"value":"2,20E-11","module":"A5","scenario":null},{"value":"3,96E-10","module":"C1","scenario":null},{"value":"6,00E-10","module":"C2","scenario":null},{"value":"1,65E-10","module":"C3","scenario":null},{"value":"1,90E-11","module":"C4","scenario":null},{"value":"-1,53E-08","module":"D","scenario":null}]},{"parameter":"SQP","unit":"-","values":[{"value":"5,03E+00","module":"A1-A3","scenario":null},{"value":"5,18E-01","module":"A4","scenario":null},{"value":"3,09E-03","module":"A5","scenario":null},{"value":"1,00E-01","module":"C1","scenario":null},{"value":"5,18E-01","module":"C2","scenario":null},{"value":"2,29E-02","module":"C3","scenario":null},{"value":"6,29E-02","module":"C4","scenario":null},{"value":"-9,62E-01","module":"D","scenario":null}]},{"parameter":"IRP","unit":"kBq U235-eq","values":[{"value":"3,63E-02","module":"A1-A3","scenario":null},{"value":"3,24E-03","module":"A4","scenario":null},{"value":"3,46E-05","module":"A5","scenario":null},{"value":"3,38E-03","module":"C1","scenario":null},{"value":"3,24E-03","module":"C2","scenario":null},{"value":"2,66E-04","module":"C3","scenario":null},{"value":"8,08E-05","module":"C4","scenario":null},{"value":"-7,67E-03","module":"D","scenario":null}]}],"resource_use":[{"parameter":"PERE","unit":"MJ","values":[{"value":"7,18E+00","module":"A1-A3","scenario":null},{"value":"1,06E-02","module":"A4","scenario":null},{"value":"1,04E-04","module":"A5","scenario":null},{"value":"4,27E-03","module":"C1","scenario":null},{"value":"1,06E-02","module":"C2","scenario":null},{"value":"1,03E-02","module":"C3","scenario":null},{"value":"5,50E-04","module":"C4","scenario":null},{"value":"-6,04E-01","module":"D","scenario":null}]},{"parameter":"PERM","unit":"","values":[{"value":"2,08E-01","module":"A1-A3","scenario":null},{"value":"0,00E+00","module":"A4","scenario":null},{"value":"-2,08E-01","module":"A5","scenario":null},{"value":"0,00E+00","module":"C1","scenario":null},{"value":"0,00E+00","module":"C2","scenario":null},{"value":"0,00E+00","module":"C3","scenario":null},{"value":"0,00E+00","module":"C4","scenario":null},{"value":"0,00E+00","module":"D","scenario":null}]},{"parameter":"PERT","unit":"MJ","values":[{"value":"7,39E+00","module":"A1-A3","scenario":null},{"value":"1,06E-02","module":"A4","scenario":null},{"value":"-2,08E-01","module":"A5","scenario":null},{"value":"4,27E-03","module":"C1","scenario":null},{"value":"1,06E-02","module":"C2","scenario":null},{"value":"1,03E-02","module":"C3","scenario":null},{"value":"5,50E-04","module":"C4","scenario":null},{"value":"-6,04E-01","module":"D","scenario":null}]},{"parameter":"PENRE","unit":"MJ","values":[{"value":"1,40E+01","module":"A1-A3","scenario":null},{"value":"7,41E-01","module":"A4","scenario":null},{"value":"8,59E-03","module":"A5","scenario":null},{"value":"7,89E-01","module":"C1","scenario":null},{"value":"7,41E-01","module":"C2","scenario":null},{"value":"6,27E-02","module":"C3","scenario":null},{"value":"1,79E-02","module":"C4","scenario":null},{"value":"-6,93E-01","module":"D","scenario":null}]},{"parameter":"PENRM","unit":"MJ","values":[{"value":"1,35E+00","module":"A1-A3","scenario":null},{"value":"0,00E+00","module":"A4","scenario":null},{"value":"-4,25E-02","module":"A5","scenario":null},{"value":"0,00E+00","module":"C1","scenario":null},{"value":"0,00E+00","module":"C2","scenario":null},{"value":"0,00E+00","module":"C3","scenario":null},{"value":"0,00E+00","module":"C4","scenario":null},{"value":"0,00E+00","module":"D","scenario":null}]},{"parameter":"PENRT","unit":"MJ","values":[{"value":"1,54E+01","module":"A1-A3","scenario":null},{"value":"7,41E-01","module":"A4","scenario":null},{"value":"-3,39E-02","module":"A5","scenario":null},{"value":"7,89E-01","module":"C1","scenario":null},{"value":"7,41E-01","module":"C2","scenario":null},{"value":"6,27E-02","module":"C3","scenario":null},{"value":"1,79E-02","module":"C4","scenario":null},{"value":"-6,93E-01","module":"D","scenario":null}]},{"parameter":"SM","unit":"kg","values":[{"value":"8,63E-01","module":"A1-A3","scenario":null},{"value":"0,00E+00","module":"A4","scenario":null},{"value":"1,60E-06","module":"A5","scenario":null},{"value":"3,87E-04","module":"C1","scenario":null},{"value":"0,00E+00","module":"C2","scenario":null},{"value":"0,00E+00","module":"C3","scenario":null},{"value":"0,00E+00","module":"C4","scenario":null},{"value":"0,00E+00","module":"D","scenario":null}]},{"parameter":"RSF","unit":"MJ","values":[{"value":"1,53E-02","module":"A1-A3","scenario":null},{"value":"3,79E-04","module":"A4","scenario":null},{"value":"2,90E-06","module":"A5","scenario":null},{"value":"1,05E-04","module":"C1","scenario":null},{"value":"3,79E-04","module":"C2","scenario":null},{"value":"2,28E-04","module":"C3","scenario":null},{"value":"1,08E-05","module":"C4","scenario":null},{"value":"-5,00E-03","module":"D","scenario":null}]},{"parameter":"NRSF","unit":"MJ","values":[{"value":"2,62E-01","module":"A1-A3","scenario":null},{"value":"1,36E-03","module":"A4","scenario":null},{"value":"3,33E-05","module":"A5","scenario":null},{"value":"1,54E-03","module":"C1","scenario":null},{"value":"1,36E-03","module":"C2","scenario":null},{"value":"0,00E+00","module":"C3","scenario":null},{"value":"2,08E-04","module":"C4","scenario":null},{"value":"-7,55E-02","module":"D","scenario":null}]},{"parameter":"FW","unit":"m3","values":[{"value":"1,64E-02","module":"A1-A3","scenario":null},{"value":"7,92E-05","module":"A4","scenario":null},{"value":"2,90E-06","module":"A5","scenario":null},{"value":"4,06E-05","module":"C1","scenario":null},{"value":"7,92E-05","module":"C2","scenario":null},{"value":"7,07E-05","module":"C3","scenario":null},{"value":"2,25E-05","module":"C4","scenario":null},{"value":"-2,54E-03","module":"D","scenario":null}]}],"end_of_life_waste":[{"parameter":"HWD","unit":"kg","values":[{"value":"5,10E-03","module":"A1-A3","scenario":null},{"value":"3,82E-05","module":"A4","scenario":null},{"value":"1,03E-04","module":"A5","scenario":null},{"value":"2,32E-05","module":"C1","scenario":null},{"value":"3,82E-05","module":"C2","scenario":null},{"value":"0,00E+00","module":"C3","scenario":null},{"value":"1,01E-03","module":"C4","scenario":null},{"value":"-6,73E-04","module":"D","scenario":null}]},{"parameter":"NHWD","unit":"kg","values":[{"value":"2,89E-01","module":"A1-A3","scenario":null},{"value":"3,60E-02","module":"A4","scenario":null},{"value":"1,92E-03","module":"A5","scenario":null},{"value":"9,34E-04","module":"C1","scenario":null},{"value":"3,60E-02","module":"C2","scenario":null},{"value":"6,00E-03","module":"C3","scenario":null},{"value":"1,10E-01","module":"C4","scenario":null},{"value":"5,25E-03","module":"D","scenario":null}]},{"parameter":"RWD","unit":"kg","values":[{"value":"3,50E-05","module":"A1-A3","scenario":null},{"value":"5,05E-06","module":"A4","scenario":null},{"value":"5,10E-08","module":"A5","scenario":null},{"value":"5,48E-06","module":"C1","scenario":null},{"value":"5,05E-06","module":"C2","scenario":null},{"value":"0,00E+00","module":"C3","scenario":null},{"value":"3,53E-09","module":"C4","scenario":null},{"value":"-5,48E-06","module":"D","scenario":null}]}],"end_of_life_flow":[{"parameter":"CRU","unit":"kg","values":[{"value":"0,00E+00","module":"A1-A3","scenario":null},{"value":"0,00E+00","module":"A4","scenario":null},{"value":"1,43E-02","module":"A5","scenario":null},{"value":"0,00E+00","module":"C1","scenario":null},{"value":"0,00E+00","module":"C2","scenario":null},{"value":"0,00E+00","module":"C3","scenario":null},{"value":"0,00E+00","module":"C4","scenario":null},{"value":"0,00E+00","module":"D","scenario":null}]},{"parameter":"MFR","unit":"kg","values":[{"value":"1,94E-02","module":"A1-A3","scenario":null},{"value":"0,00E+00","module":"A4","scenario":null},{"value":"5,15E-04","module":"A5","scenario":null},{"value":"3,80E-04","module":"C1","scenario":null},{"value":"0,00E+00","module":"C2","scenario":null},{"value":"8,48E-01","module":"C3","scenario":null},{"value":"0,00E+00","module":"C4","scenario":null},{"value":"0,00E+00","module":"D","scenario":null}]},{"parameter":"MER","unit":"kg","values":[{"value":"2,04E-05","module":"A1-A3","scenario":null},{"value":"0,00E+00","module":"A4","scenario":null},{"value":"7,44E-04","module":"A5","scenario":null},{"value":"1,18E-06","module":"C1","scenario":null},{"value":"0,00E+00","module":"C2","scenario":null},{"value":"4,60E-02","module":"C3","scenario":null},{"value":"0,00E+00","module":"C4","scenario":null},{"value":"0,00E+00","module":"D","scenario":null}]},{"parameter":"EEE","unit":"MJ","values":[{"value":"1,46E-04","module":"A1-A3","scenario":null},{"value":"0,00E+00","module":"A4","scenario":null},{"value":"7,47E-03","module":"A5","scenario":null},{"value":"4,04E-06","module":"C1","scenario":null},{"value":"0,00E+00","module":"C2","scenario":null},{"value":"6,51E-02","module":"C3","scenario":null},{"value":"0,00E+00","module":"C4","scenario":null},{"value":"0,00E+00","module":"D","scenario":null}]},{"parameter":"EET","unit":"MJ","values":[{"value":"2,21E-03","module":"A1-A3","scenario":null},{"value":"0,00E+00","module":"A4","scenario":null},{"value":"1,13E-01","module":"A5","scenario":null},{"value":"6,12E-05","module":"C1","scenario":null},{"value":"0,00E+00","module":"C2","scenario":null},{"value":"9,85E-01","module":"C3","scenario":null},{"value":"0,00E+00","module":"C4","scenario":null},{"value":"0,00E+00","module":"D","scenario":null}]}]}