{"product_name":"SAVO Studio High","epd_id":"NEPD-7366-6758","declared_unit":{"unit":"stk","amount":1},"compliance":["EN 15804+A2","ISO 14025","ISO 21930"],"producer_name":"EFG European Furniture Group AB","environmental_impact":[{"parameter":"GWP-total","unit":"kg CO2-eq","values":[{"value":"2,97E+01","module":"A1-A3","scenario":null},{"value":"5,05E-01","module":"A4","scenario":null},{"value":"1,83E+00","module":"A5","scenario":null},{"value":"3,19E-01","module":"B2","scenario":null},{"value":"0,00E+00","module":"B3","scenario":null},{"value":"0,00E+00","module":"B4","scenario":null},{"value":"0,00E+00","module":"C1","scenario":null},{"value":"1,43E-01","module":"C2","scenario":null},{"value":"6,38E+00","module":"C3","scenario":null},{"value":"5,84E-02","module":"C4","scenario":null},{"value":"-2,02E+00","module":"D","scenario":null}]},{"parameter":"GWP-fossil","unit":"kg CO2-eq","values":[{"value":"3,41E+01","module":"A1-A3","scenario":null},{"value":"5,05E-01","module":"A4","scenario":null},{"value":"2,01E-02","module":"A5","scenario":null},{"value":"1,11E-01","module":"B2","scenario":null},{"value":"0,00E+00","module":"B3","scenario":null},{"value":"0,00E+00","module":"B4","scenario":null},{"value":"0,00E+00","module":"C1","scenario":null},{"value":"1,43E-01","module":"C2","scenario":null},{"value":"3,42E+00","module":"C3","scenario":null},{"value":"5,83E-02","module":"C4","scenario":null},{"value":"-2,01E+00","module":"D","scenario":null}]},{"parameter":"GWP-biogenic","unit":"kg CO2-eq","values":[{"value":"-4,58E+00","module":"A1-A3","scenario":null},{"value":"2,06E-04","module":"A4","scenario":null},{"value":"1,81E+00","module":"A5","scenario":null},{"value":"5,16E-02","module":"B2","scenario":null},{"value":"0,00E+00","module":"B3","scenario":null},{"value":"0,00E+00","module":"B4","scenario":null},{"value":"0,00E+00","module":"C1","scenario":null},{"value":"5,83E-05","module":"C2","scenario":null},{"value":"2,96E+00","module":"C3","scenario":null},{"value":"4,35E-05","module":"C4","scenario":null},{"value":"-1,53E-03","module":"D","scenario":null}]},{"parameter":"GWP-luluc","unit":"kg CO2-eq","values":[{"value":"1,38E-01","module":"A1-A3","scenario":null},{"value":"1,77E-04","module":"A4","scenario":null},{"value":"5,91E-06","module":"A5","scenario":null},{"value":"1,56E-01","module":"B2","scenario":null},{"value":"0,00E+00","module":"B3","scenario":null},{"value":"0,00E+00","module":"B4","scenario":null},{"value":"0,00E+00","module":"C1","scenario":null},{"value":"5,00E-05","module":"C2","scenario":null},{"value":"2,98E-05","module":"C3","scenario":null},{"value":"1,74E-05","module":"C4","scenario":null},{"value":"-1,03E-02","module":"D","scenario":null}]},{"parameter":"ODP","unit":"kg CFC11-eq","values":[{"value":"2,16E-06","module":"A1-A3","scenario":null},{"value":"1,15E-07","module":"A4","scenario":null},{"value":"3,80E-09","module":"A5","scenario":null},{"value":"1,86E-08","module":"B2","scenario":null},{"value":"0,00E+00","module":"B3","scenario":null},{"value":"0,00E+00","module":"B4","scenario":null},{"value":"0,00E+00","module":"C1","scenario":null},{"value":"3,26E-08","module":"C2","scenario":null},{"value":"1,88E-08","module":"C3","scenario":null},{"value":"1,78E-08","module":"C4","scenario":null},{"value":"-2,01E-02","module":"D","scenario":null}]},{"parameter":"AP","unit":"mol H+-eq","values":[{"value":"1,66E-01","module":"A1-A3","scenario":null},{"value":"2,06E-03","module":"A4","scenario":null},{"value":"8,50E-05","module":"A5","scenario":null},{"value":"1,31E-03","module":"B2","scenario":null},{"value":"0,00E+00","module":"B3","scenario":null},{"value":"0,00E+00","module":"B4","scenario":null},{"value":"0,00E+00","module":"C1","scenario":null},{"value":"5,85E-04","module":"C2","scenario":null},{"value":"2,82E-03","module":"C3","scenario":null},{"value":"4,09E-04","module":"C4","scenario":null},{"value":"-1,09E-02","module":"D","scenario":null}]},{"parameter":"POCP","unit":"kg NMVOC-eq","values":[{"value":"1,36E-01","module":"A1-A3","scenario":null},{"value":"2,07E-03","module":"A4","scenario":null},{"value":"8,80E-05","module":"A5","scenario":null},{"value":"7,47E-04","module":"B2","scenario":null},{"value":"0,00E+00","module":"B3","scenario":null},{"value":"0,00E+00","module":"B4","scenario":null},{"value":"0,00E+00","module":"C1","scenario":null},{"value":"5,87E-04","module":"C2","scenario":null},{"value":"3,55E-03","module":"C3","scenario":null},{"value":"4,63E-04","module":"C4","scenario":null},{"value":"-1,09E-02","module":"D","scenario":null}]},{"parameter":"ADPE","unit":"kg Sb-eq","values":[{"value":"1,01E-02","module":"A1-A3","scenario":null},{"value":"1,37E-05","module":"A4","scenario":null},{"value":"4,34E-07","module":"A5","scenario":null},{"value":"6,77E-06","module":"B2","scenario":null},{"value":"0,00E+00","module":"B3","scenario":null},{"value":"0,00E+00","module":"B4","scenario":null},{"value":"0,00E+00","module":"C1","scenario":null},{"value":"3,88E-06","module":"C2","scenario":null},{"value":"8,27E-07","module":"C3","scenario":null},{"value":"9,96E-07","module":"C4","scenario":null},{"value":"-3,27E-05","module":"D","scenario":null}]},{"parameter":"ADPF","unit":"MJ","values":[{"value":"4,50E+02","module":"A1-A3","scenario":null},{"value":"7,62E+00","module":"A4","scenario":null},{"value":"2,53E-01","module":"A5","scenario":null},{"value":"1,21E+00","module":"B2","scenario":null},{"value":"0,00E+00","module":"B3","scenario":null},{"value":"0,00E+00","module":"B4","scenario":null},{"value":"0,00E+00","module":"C1","scenario":null},{"value":"2,16E+00","module":"C2","scenario":null},{"value":"1,60E+00","module":"C3","scenario":null},{"value":"1,32E+00","module":"C4","scenario":null},{"value":"-1,86E+01","module":"D","scenario":null}]},{"parameter":"WDP","unit":"m3 world-eq. Deprived","values":[{"value":"4,48E+03","module":"A1-A3","scenario":null},{"value":"7,26E+00","module":"A4","scenario":null},{"value":"3,47E-01","module":"A5","scenario":null},{"value":"2,57E+00","module":"B2","scenario":null},{"value":"0,00E+00","module":"B3","scenario":null},{"value":"0,00E+00","module":"B4","scenario":null},{"value":"0,00E+00","module":"C1","scenario":null},{"value":"2,06E+00","module":"C2","scenario":null},{"value":"5,53E+00","module":"C3","scenario":null},{"value":"2,69E+00","module":"C4","scenario":null},{"value":"4,10E+01","module":"D","scenario":null}]},{"parameter":"EP-freshwater","unit":"kg P-eq","values":[{"value":"2,10E-03","module":"A1-A3","scenario":null},{"value":"3,97E-06","module":"A4","scenario":null},{"value":"1,47E-07","module":"A5","scenario":null},{"value":"7,99E-04","module":"B2","scenario":null},{"value":"0,00E+00","module":"B3","scenario":null},{"value":"0,00E+00","module":"B4","scenario":null},{"value":"0,00E+00","module":"C1","scenario":null},{"value":"1,12E-06","module":"C2","scenario":null},{"value":"2,26E-06","module":"C3","scenario":null},{"value":"5,85E-07","module":"C4","scenario":null},{"value":"-1,31E-04","module":"D","scenario":null}]},{"parameter":"EP-marine","unit":"kg N-eq","values":[{"value":"3,59E-02","module":"A1-A3","scenario":null},{"value":"6,12E-04","module":"A4","scenario":null},{"value":"3,02E-05","module":"A5","scenario":null},{"value":"1,34E-03","module":"B2","scenario":null},{"value":"0,00E+00","module":"B3","scenario":null},{"value":"0,00E+00","module":"B4","scenario":null},{"value":"0,00E+00","module":"C1","scenario":null},{"value":"1,73E-04","module":"C2","scenario":null},{"value":"1,49E-03","module":"C3","scenario":null},{"value":"1,46E-04","module":"C4","scenario":null},{"value":"-2,53E-03","module":"D","scenario":null}]},{"parameter":"EP-terrestrial","unit":"mol N-eq.","values":[{"value":"3,77E-01","module":"A1-A3","scenario":null},{"value":"6,77E-03","module":"A4","scenario":null},{"value":"3,04E-04","module":"A5","scenario":null},{"value":"4,40E-03","module":"B2","scenario":null},{"value":"0,00E+00","module":"B3","scenario":null},{"value":"0,00E+00","module":"B4","scenario":null},{"value":"0,00E+00","module":"C1","scenario":null},{"value":"1,92E-03","module":"C2","scenario":null},{"value":"1,46E-02","module":"C3","scenario":null},{"value":"1,61E-03","module":"C4","scenario":null},{"value":"-2,63E-02","module":"D","scenario":null}]},{"parameter":"GWP-IOBC","unit":"kg CO2-eq","values":[{"value":"3,44E+01","module":"A1-A3","scenario":null},{"value":"5,05E-01","module":"A4","scenario":null},{"value":"0,00E+00","module":"A5","scenario":null},{"value":"6,13E-01","module":"B2","scenario":null},{"value":"0,00E+00","module":"B3","scenario":null},{"value":"0,00E+00","module":"B4","scenario":null},{"value":"0,00E+00","module":"C1","scenario":null},{"value":"1,43E-01","module":"C2","scenario":null},{"value":"3,42E+00","module":"C3","scenario":null},{"value":"5,99E-02","module":"C4","scenario":null},{"value":"-2,88E+00","module":"D","scenario":null}]}],"additional_environmental_impact":[{"parameter":"PM","unit":"Disease incidence","values":[{"value":"2,84E-06","module":"A1-A3","scenario":null},{"value":"3,64E-08","module":"A4","scenario":null},{"value":"1,27E-09","module":"A5","scenario":null},{"value":"1,85E-08","module":"B2","scenario":null},{"value":"0,00E+00","module":"B3","scenario":null},{"value":"0,00E+00","module":"B4","scenario":null},{"value":"0,00E+00","module":"C1","scenario":null},{"value":"1,03E-08","module":"C2","scenario":null},{"value":"2,16E-08","module":"C3","scenario":null},{"value":"7,46E-09","module":"C4","scenario":null},{"value":"-2,82E-07","module":"D","scenario":null}]},{"parameter":"ETP-fw","unit":"CTUe","values":[{"value":"1,25E+03","module":"A1-A3","scenario":null},{"value":"5,61E+00","module":"A4","scenario":null},{"value":"3,32E-01","module":"A5","scenario":null},{"value":"1,03E+01","module":"B2","scenario":null},{"value":"0,00E+00","module":"B3","scenario":null},{"value":"0,00E+00","module":"B4","scenario":null},{"value":"0,00E+00","module":"C1","scenario":null},{"value":"1,59E+00","module":"C2","scenario":null},{"value":"2,17E+01","module":"C3","scenario":null},{"value":"7,91E-01","module":"C4","scenario":null},{"value":"-1,18E+02","module":"D","scenario":null}]},{"parameter":"HTP-c","unit":"CTUh","values":[{"value":"1,43E-07","module":"A1-A3","scenario":null},{"value":"0,00E+00","module":"A4","scenario":null},{"value":"1,00E-11","module":"A5","scenario":null},{"value":"2,60E-10","module":"B2","scenario":null},{"value":"0,00E+00","module":"B3","scenario":null},{"value":"0,00E+00","module":"B4","scenario":null},{"value":"0,00E+00","module":"C1","scenario":null},{"value":"0,00E+00","module":"C2","scenario":null},{"value":"5,27E-10","module":"C3","scenario":null},{"value":"2,80E-11","module":"C4","scenario":null},{"value":"-8,74E-09","module":"D","scenario":null}]},{"parameter":"HTP-nc","unit":"CTUh","values":[{"value":"8,12E-07","module":"A1-A3","scenario":null},{"value":"6,06E-09","module":"A4","scenario":null},{"value":"4,14E-10","module":"A5","scenario":null},{"value":"6,02E-09","module":"B2","scenario":null},{"value":"0,00E+00","module":"B3","scenario":null},{"value":"0,00E+00","module":"B4","scenario":null},{"value":"0,00E+00","module":"C1","scenario":null},{"value":"1,72E-09","module":"C2","scenario":null},{"value":"1,40E-08","module":"C3","scenario":null},{"value":"7,68E-10","module":"C4","scenario":null},{"value":"1,61E-07","module":"D","scenario":null}]},{"parameter":"SQP","unit":"-","values":[{"value":"6,32E+02","module":"A1-A3","scenario":null},{"value":"5,25E+00","module":"A4","scenario":null},{"value":"1,82E-01","module":"A5","scenario":null},{"value":"6,31E+00","module":"B2","scenario":null},{"value":"0,00E+00","module":"B3","scenario":null},{"value":"0,00E+00","module":"B4","scenario":null},{"value":"0,00E+00","module":"C1","scenario":null},{"value":"1,49E+00","module":"C2","scenario":null},{"value":"2,34E-01","module":"C3","scenario":null},{"value":"2,88E+00","module":"C4","scenario":null},{"value":"-2,74E+01","module":"D","scenario":null}]},{"parameter":"IRP","unit":"kBq U235-eq","values":[{"value":"2,13E+00","module":"A1-A3","scenario":null},{"value":"3,33E-02","module":"A4","scenario":null},{"value":"1,08E-03","module":"A5","scenario":null},{"value":"4,37E-03","module":"B2","scenario":null},{"value":"0,00E+00","module":"B3","scenario":null},{"value":"0,00E+00","module":"B4","scenario":null},{"value":"0,00E+00","module":"C1","scenario":null},{"value":"9,43E-03","module":"C2","scenario":null},{"value":"3,04E-03","module":"C3","scenario":null},{"value":"5,30E-03","module":"C4","scenario":null},{"value":"-1,89E-02","module":"D","scenario":null}]}],"resource_use":[{"parameter":"PERE","unit":"MJ","values":[{"value":"1,29E+02","module":"A1-A3","scenario":null},{"value":"1,07E-01","module":"A4","scenario":null},{"value":"4,26E-03","module":"A5","scenario":null},{"value":"1,69E+00","module":"B2","scenario":null},{"value":"0,00E+00","module":"B3","scenario":null},{"value":"0,00E+00","module":"B4","scenario":null},{"value":"0,00E+00","module":"C1","scenario":null},{"value":"3,05E-02","module":"C2","scenario":null},{"value":"5,49E-02","module":"C3","scenario":null},{"value":"2,49E-02","module":"C4","scenario":null},{"value":"-2,55E+01","module":"D","scenario":null}]},{"parameter":"PERM","unit":"","values":[{"value":"3,36E+01","module":"A1-A3","scenario":null},{"value":"0,00E+00","module":"A4","scenario":null},{"value":"-8,72E+00","module":"A5","scenario":null},{"value":"0,00E+00","module":"B2","scenario":null},{"value":"0,00E+00","module":"B3","scenario":null},{"value":"0,00E+00","module":"B4","scenario":null},{"value":"0,00E+00","module":"C1","scenario":null},{"value":"0,00E+00","module":"C2","scenario":null},{"value":"-2,48E+01","module":"C3","scenario":null},{"value":"0,00E+00","module":"C4","scenario":null},{"value":"0,00E+00","module":"D","scenario":null}]},{"parameter":"PERT","unit":"MJ","values":[{"value":"1,62E+02","module":"A1-A3","scenario":null},{"value":"1,07E-01","module":"A4","scenario":null},{"value":"-8,72E+00","module":"A5","scenario":null},{"value":"1,69E+00","module":"B2","scenario":null},{"value":"0,00E+00","module":"B3","scenario":null},{"value":"0,00E+00","module":"B4","scenario":null},{"value":"0,00E+00","module":"C1","scenario":null},{"value":"3,05E-02","module":"C2","scenario":null},{"value":"-2,48E+01","module":"C3","scenario":null},{"value":"2,49E-02","module":"C4","scenario":null},{"value":"-2,55E+01","module":"D","scenario":null}]},{"parameter":"PENRE","unit":"MJ","values":[{"value":"4,05E+02","module":"A1-A3","scenario":null},{"value":"7,62E+00","module":"A4","scenario":null},{"value":"2,53E-01","module":"A5","scenario":null},{"value":"1,43E+00","module":"B2","scenario":null},{"value":"0,00E+00","module":"B3","scenario":null},{"value":"0,00E+00","module":"B4","scenario":null},{"value":"0,00E+00","module":"C1","scenario":null},{"value":"2,16E+00","module":"C2","scenario":null},{"value":"1,60E+00","module":"C3","scenario":null},{"value":"1,32E+00","module":"C4","scenario":null},{"value":"-1,85E+01","module":"D","scenario":null}]},{"parameter":"PENRM","unit":"MJ","values":[{"value":"4,58E+01","module":"A1-A3","scenario":null},{"value":"0,00E+00","module":"A4","scenario":null},{"value":"-1,53E+00","module":"A5","scenario":null},{"value":"0,00E+00","module":"B2","scenario":null},{"value":"0,00E+00","module":"B3","scenario":null},{"value":"0,00E+00","module":"B4","scenario":null},{"value":"0,00E+00","module":"C1","scenario":null},{"value":"0,00E+00","module":"C2","scenario":null},{"value":"-4,42E+01","module":"C3","scenario":null},{"value":"0,00E+00","module":"C4","scenario":null},{"value":"0,00E+00","module":"D","scenario":null}]},{"parameter":"PENRT","unit":"MJ","values":[{"value":"4,51E+02","module":"A1-A3","scenario":null},{"value":"7,62E+00","module":"A4","scenario":null},{"value":"-1,28E+00","module":"A5","scenario":null},{"value":"1,43E+00","module":"B2","scenario":null},{"value":"0,00E+00","module":"B3","scenario":null},{"value":"0,00E+00","module":"B4","scenario":null},{"value":"0,00E+00","module":"C1","scenario":null},{"value":"2,16E+00","module":"C2","scenario":null},{"value":"-4,26E+01","module":"C3","scenario":null},{"value":"1,32E+00","module":"C4","scenario":null},{"value":"-1,85E+01","module":"D","scenario":null}]},{"parameter":"SM","unit":"kg","values":[{"value":"2,72E+00","module":"A1-A3","scenario":null},{"value":"0,00E+00","module":"A4","scenario":null},{"value":"0,00E+00","module":"A5","scenario":null},{"value":"0,00E+00","module":"B2","scenario":null},{"value":"0,00E+00","module":"B3","scenario":null},{"value":"0,00E+00","module":"B4","scenario":null},{"value":"0,00E+00","module":"C1","scenario":null},{"value":"0,00E+00","module":"C2","scenario":null},{"value":"0,00E+00","module":"C3","scenario":null},{"value":"0,00E+00","module":"C4","scenario":null},{"value":"0,00E+00","module":"D","scenario":null}]},{"parameter":"RSF","unit":"MJ","values":[{"value":"2,36E-01","module":"A1-A3","scenario":null},{"value":"3,85E-03","module":"A4","scenario":null},{"value":"1,39E-04","module":"A5","scenario":null},{"value":"1,80E-03","module":"B2","scenario":null},{"value":"0,00E+00","module":"B3","scenario":null},{"value":"0,00E+00","module":"B4","scenario":null},{"value":"0,00E+00","module":"C1","scenario":null},{"value":"1,09E-03","module":"C2","scenario":null},{"value":"1,22E-03","module":"C3","scenario":null},{"value":"6,58E-04","module":"C4","scenario":null},{"value":"5,84E-02","module":"D","scenario":null}]},{"parameter":"NRSF","unit":"MJ","values":[{"value":"2,61E-01","module":"A1-A3","scenario":null},{"value":"1,37E-02","module":"A4","scenario":null},{"value":"5,62E-04","module":"A5","scenario":null},{"value":"2,55E-03","module":"B2","scenario":null},{"value":"0,00E+00","module":"B3","scenario":null},{"value":"0,00E+00","module":"B4","scenario":null},{"value":"0,00E+00","module":"C1","scenario":null},{"value":"3,89E-03","module":"C2","scenario":null},{"value":"0,00E+00","module":"C3","scenario":null},{"value":"3,58E-02","module":"C4","scenario":null},{"value":"3,83E-01","module":"D","scenario":null}]},{"parameter":"FW","unit":"m3","values":[{"value":"5,64E-01","module":"A1-A3","scenario":null},{"value":"8,02E-04","module":"A4","scenario":null},{"value":"1,20E-04","module":"A5","scenario":null},{"value":"1,63E-02","module":"B2","scenario":null},{"value":"0,00E+00","module":"B3","scenario":null},{"value":"0,00E+00","module":"B4","scenario":null},{"value":"0,00E+00","module":"C1","scenario":null},{"value":"2,27E-04","module":"C2","scenario":null},{"value":"5,34E-03","module":"C3","scenario":null},{"value":"1,19E-03","module":"C4","scenario":null},{"value":"-3,29E-02","module":"D","scenario":null}]}],"end_of_life_waste":[{"parameter":"HWD","unit":"kg","values":[{"value":"3,81E-01","module":"A1-A3","scenario":null},{"value":"3,88E-04","module":"A4","scenario":null},{"value":"0,00E+00","module":"A5","scenario":null},{"value":"1,61E-02","module":"B2","scenario":null},{"value":"0,00E+00","module":"B3","scenario":null},{"value":"0,00E+00","module":"B4","scenario":null},{"value":"0,00E+00","module":"C1","scenario":null},{"value":"1,10E-04","module":"C2","scenario":null},{"value":"0,00E+00","module":"C3","scenario":null},{"value":"5,13E+00","module":"C4","scenario":null},{"value":"-9,21E-03","module":"D","scenario":null}]},{"parameter":"NHWD","unit":"kg","values":[{"value":"1,06E+01","module":"A1-A3","scenario":null},{"value":"3,64E-01","module":"A4","scenario":null},{"value":"1,10E+00","module":"A5","scenario":null},{"value":"4,64E-02","module":"B2","scenario":null},{"value":"0,00E+00","module":"B3","scenario":null},{"value":"0,00E+00","module":"B4","scenario":null},{"value":"0,00E+00","module":"C1","scenario":null},{"value":"1,03E-01","module":"C2","scenario":null},{"value":"0,00E+00","module":"C3","scenario":null},{"value":"5,81E-02","module":"C4","scenario":null},{"value":"-8,03E-01","module":"D","scenario":null}]},{"parameter":"RWD","unit":"kg","values":[{"value":"1,50E-03","module":"A1-A3","scenario":null},{"value":"5,19E-05","module":"A4","scenario":null},{"value":"0,00E+00","module":"A5","scenario":null},{"value":"4,78E-06","module":"B2","scenario":null},{"value":"0,00E+00","module":"B3","scenario":null},{"value":"0,00E+00","module":"B4","scenario":null},{"value":"0,00E+00","module":"C1","scenario":null},{"value":"1,47E-05","module":"C2","scenario":null},{"value":"0,00E+00","module":"C3","scenario":null},{"value":"8,11E-06","module":"C4","scenario":null},{"value":"-1,58E-05","module":"D","scenario":null}]}],"end_of_life_flow":[{"parameter":"CRU","unit":"kg","values":[{"value":"0,00E+00","module":"A1-A3","scenario":null},{"value":"0,00E+00","module":"A4","scenario":null},{"value":"0,00E+00","module":"A5","scenario":null},{"value":"0,00E+00","module":"B2","scenario":null},{"value":"0,00E+00","module":"B3","scenario":null},{"value":"0,00E+00","module":"B4","scenario":null},{"value":"0,00E+00","module":"C1","scenario":null},{"value":"0,00E+00","module":"C2","scenario":null},{"value":"0,00E+00","module":"C3","scenario":null},{"value":"0,00E+00","module":"C4","scenario":null},{"value":"0,00E+00","module":"D","scenario":null}]},{"parameter":"MFR","unit":"kg","values":[{"value":"1,20E+00","module":"A1-A3","scenario":null},{"value":"0,00E+00","module":"A4","scenario":null},{"value":"1,01E+00","module":"A5","scenario":null},{"value":"0,00E+00","module":"B2","scenario":null},{"value":"0,00E+00","module":"B3","scenario":null},{"value":"0,00E+00","module":"B4","scenario":null},{"value":"0,00E+00","module":"C1","scenario":null},{"value":"0,00E+00","module":"C2","scenario":null},{"value":"1,81E+00","module":"C3","scenario":null},{"value":"0,00E+00","module":"C4","scenario":null},{"value":"0,00E+00","module":"D","scenario":null}]},{"parameter":"MER","unit":"kg","values":[{"value":"5,37E-07","module":"A1-A3","scenario":null},{"value":"0,00E+00","module":"A4","scenario":null},{"value":"7,44E-02","module":"A5","scenario":null},{"value":"0,00E+00","module":"B2","scenario":null},{"value":"0,00E+00","module":"B3","scenario":null},{"value":"0,00E+00","module":"B4","scenario":null},{"value":"0,00E+00","module":"C1","scenario":null},{"value":"0,00E+00","module":"C2","scenario":null},{"value":"1,00E+01","module":"C3","scenario":null},{"value":"0,00E+00","module":"C4","scenario":null},{"value":"0,00E+00","module":"D","scenario":null}]},{"parameter":"EEE","unit":"MJ","values":[{"value":"5,16E-02","module":"A1-A3","scenario":null},{"value":"0,00E+00","module":"A4","scenario":null},{"value":"6,09E-02","module":"A5","scenario":null},{"value":"0,00E+00","module":"B2","scenario":null},{"value":"0,00E+00","module":"B3","scenario":null},{"value":"0,00E+00","module":"B4","scenario":null},{"value":"0,00E+00","module":"C1","scenario":null},{"value":"0,00E+00","module":"C2","scenario":null},{"value":"3,34E+00","module":"C3","scenario":null},{"value":"0,00E+00","module":"C4","scenario":null},{"value":"0,00E+00","module":"D","scenario":null}]},{"parameter":"EET","unit":"MJ","values":[{"value":"7,81E-01","module":"A1-A3","scenario":null},{"value":"0,00E+00","module":"A4","scenario":null},{"value":"9,21E-01","module":"A5","scenario":null},{"value":"0,00E+00","module":"B2","scenario":null},{"value":"0,00E+00","module":"B3","scenario":null},{"value":"0,00E+00","module":"B4","scenario":null},{"value":"0,00E+00","module":"C1","scenario":null},{"value":"0,00E+00","module":"C2","scenario":null},{"value":"5,06E+01","module":"C3","scenario":null},{"value":"0,00E+00","module":"C4","scenario":null},{"value":"0,00E+00","module":"D","scenario":null}]}]}