{"product_name":"Isola D-Projekt Xtra (YEP 800)","epd_id":"NEPD-4220-3440-EN","declared_unit":{"unit":null,"amount":1},"compliance":["EN 15804","ISO 14025","ISO 21930"],"producer_name":"Isola AS","environmental_impact":[{"parameter":"GWP-total","unit":"kg CO2-eq","values":[{"value":"1,02E+00","module":"A1-A3","scenario":null},{"value":"3,83E-02","module":"A4","scenario":null},{"value":"1,20E-01","module":"A5","scenario":null},{"value":"6,88E-01","module":"B4","scenario":null},{"value":"1,08E-02","module":"C2","scenario":null},{"value":"1,88E+00","module":"C3","scenario":null},{"value":"2,55E-04","module":"C4","scenario":null},{"value":"-1,66E-02","module":"D","scenario":null}]},{"parameter":"ODP","unit":"kg CFC11-eq","values":[{"value":"3,83E-08","module":"A1-A3","scenario":null},{"value":"7,20E-09","module":"A4","scenario":null},{"value":"3,69E-09","module":"A5","scenario":null},{"value":"1,08E-07","module":"B4","scenario":null},{"value":"2,04E-09","module":"C2","scenario":null},{"value":"7,23E-09","module":"C3","scenario":null},{"value":"3,60E-11","module":"C4","scenario":null},{"value":"-1,57E-09","module":"D","scenario":null}]},{"parameter":"AP","unit":"mol H+-eq","values":[{"value":"3,57E-03","module":"A1-A3","scenario":null},{"value":"8,99E-05","module":"A4","scenario":null},{"value":"3,62E-04","module":"A5","scenario":null},{"value":"1,66E-03","module":"B4","scenario":null},{"value":"2,55E-05","module":"C2","scenario":null},{"value":"4,96E-04","module":"C3","scenario":null},{"value":"9,04E-07","module":"C4","scenario":null},{"value":"-7,73E-05","module":"D","scenario":null}]},{"parameter":"EP","unit":"kg PO_4^3-eq","values":[{"value":"9,57E-04","module":"A1-A3","scenario":null},{"value":"1,18E-05","module":"A4","scenario":null},{"value":"9,69E-05","module":"A5","scenario":null},{"value":"2,23E-04","module":"B4","scenario":null},{"value":"3,34E-06","module":"C2","scenario":null},{"value":"7,40E-05","module":"C3","scenario":null},{"value":"1,61E-07","module":"C4","scenario":null},{"value":"-1,86E-05","module":"D","scenario":null}]},{"parameter":"POCP","unit":"kg NMVOC-eq","values":[{"value":"3,43E-04","module":"A1-A3","scenario":null},{"value":"5,79E-06","module":"A4","scenario":null},{"value":"2,75E-05","module":"A5","scenario":null},{"value":"1,96E-04","module":"B4","scenario":null},{"value":"1,64E-06","module":"C2","scenario":null},{"value":"1,55E-05","module":"C3","scenario":null},{"value":"3,68E-08","module":"C4","scenario":null},{"value":"-3,71E-06","module":"D","scenario":null}]},{"parameter":"ADPE","unit":"kg Sb-eq","values":[{"value":"3,43E-07","module":"A1-A3","scenario":null},{"value":"1,19E-07","module":"A4","scenario":null},{"value":"5,58E-08","module":"A5","scenario":null},{"value":"2,62E-07","module":"B4","scenario":null},{"value":"3,37E-08","module":"C2","scenario":null},{"value":"9,92E-08","module":"C3","scenario":null},{"value":"6,00E-12","module":"C4","scenario":null},{"value":"-2,71E-07","module":"D","scenario":null}]},{"parameter":"ADPF","unit":"MJ","values":[{"value":"3,01E+01","module":"A1-A3","scenario":null},{"value":"5,78E-01","module":"A4","scenario":null},{"value":"3,70E+00","module":"A5","scenario":null},{"value":"8,86E+00","module":"B4","scenario":null},{"value":"1,64E-01","module":"C2","scenario":null},{"value":"2,48E-01","module":"C3","scenario":null},{"value":"3,36E-03","module":"C4","scenario":null},{"value":"-1,68E-01","module":"D","scenario":null}]}],"additional_environmental_impact":[],"resource_use":[{"parameter":"PERE","unit":"MJ","values":[{"value":"1,30E+00","module":"A1-A3","scenario":null},{"value":"8,53E-03","module":"A4","scenario":null},{"value":"1,59E+00","module":"A5","scenario":null},{"value":"6,73E-02","module":"B4","scenario":null},{"value":"2,42E-03","module":"C2","scenario":null},{"value":"1,81E-02","module":"C3","scenario":null},{"value":"1,22E-04","module":"C4","scenario":null},{"value":"-2,18E+00","module":"D","scenario":null}]},{"parameter":"PERM","unit":"","values":[{"value":"3,39E+00","module":"A1-A3","scenario":null},{"value":"0,00E+00","module":"A4","scenario":null},{"value":"3,82E-01","module":"A5","scenario":null},{"value":"0,00E+00","module":"B4","scenario":null},{"value":"0,00E+00","module":"C2","scenario":null},{"value":"0,00E+00","module":"C3","scenario":null},{"value":"0,00E+00","module":"C4","scenario":null},{"value":"0,00E+00","module":"D","scenario":null}]},{"parameter":"PERT","unit":"MJ","values":[{"value":"5,60E+00","module":"A1-A3","scenario":null},{"value":"8,53E-03","module":"A4","scenario":null},{"value":"2,06E+00","module":"A5","scenario":null},{"value":"6,73E-02","module":"B4","scenario":null},{"value":"2,42E-03","module":"C2","scenario":null},{"value":"1,81E-02","module":"C3","scenario":null},{"value":"1,22E-04","module":"C4","scenario":null},{"value":"-2,18E+00","module":"D","scenario":null}]},{"parameter":"PENRE","unit":"MJ","values":[{"value":"1,17E+01","module":"A1-A3","scenario":null},{"value":"5,91E-01","module":"A4","scenario":null},{"value":"1,82E+00","module":"A5","scenario":null},{"value":"8,95E+00","module":"B4","scenario":null},{"value":"1,68E-01","module":"C2","scenario":null},{"value":"2,83E-01","module":"C3","scenario":null},{"value":"3,53E-03","module":"C4","scenario":null},{"value":"-2,89E-01","module":"D","scenario":null}]},{"parameter":"PENRM","unit":"MJ","values":[{"value":"2,01E+01","module":"A1-A3","scenario":null},{"value":"0,00E+00","module":"A4","scenario":null},{"value":"2,68E+00","module":"A5","scenario":null},{"value":"0,00E+00","module":"B4","scenario":null},{"value":"0,00E+00","module":"C2","scenario":null},{"value":"0,00E+00","module":"C3","scenario":null},{"value":"0,00E+00","module":"C4","scenario":null},{"value":"0,00E+00","module":"D","scenario":null}]},{"parameter":"PENRT","unit":"MJ","values":[{"value":"3,18E+01","module":"A1-A3","scenario":null},{"value":"5,91E-01","module":"A4","scenario":null},{"value":"4,49E+00","module":"A5","scenario":null},{"value":"8,95E+00","module":"B4","scenario":null},{"value":"1,68E-01","module":"C2","scenario":null},{"value":"2,83E-01","module":"C3","scenario":null},{"value":"3,53E-03","module":"C4","scenario":null},{"value":"-2,89E-01","module":"D","scenario":null}]},{"parameter":"SM","unit":"kg","values":[{"value":"3,76E-02","module":"A1-A3","scenario":null},{"value":"0,00E+00","module":"A4","scenario":null},{"value":"4,54E-03","module":"A5","scenario":null},{"value":"0,00E+00","module":"B4","scenario":null},{"value":"0,00E+00","module":"C2","scenario":null},{"value":"0,00E+00","module":"C3","scenario":null},{"value":"0,00E+00","module":"C4","scenario":null},{"value":"0,00E+00","module":"D","scenario":null}]},{"parameter":"RSF","unit":"MJ","values":[{"value":"4,09E-05","module":"A1-A3","scenario":null},{"value":"0,00E+00","module":"A4","scenario":null},{"value":"8,98E-06","module":"A5","scenario":null},{"value":"0,00E+00","module":"B4","scenario":null},{"value":"0,00E+00","module":"C2","scenario":null},{"value":"0,00E+00","module":"C3","scenario":null},{"value":"0,00E+00","module":"C4","scenario":null},{"value":"-3,78E-04","module":"D","scenario":null}]},{"parameter":"NRSF","unit":"MJ","values":[{"value":"0,00E+00","module":"A1-A3","scenario":null},{"value":"0,00E+00","module":"A4","scenario":null},{"value":"0,00E+00","module":"A5","scenario":null},{"value":"0,00E+00","module":"B4","scenario":null},{"value":"0,00E+00","module":"C2","scenario":null},{"value":"0,00E+00","module":"C3","scenario":null},{"value":"0,00E+00","module":"C4","scenario":null},{"value":"0,00E+00","module":"D","scenario":null}]},{"parameter":"FW","unit":"m3","values":[{"value":"3,69E-03","module":"A1-A3","scenario":null},{"value":"1,12E-04","module":"A4","scenario":null},{"value":"4,90E-04","module":"A5","scenario":null},{"value":"1,01E-03","module":"B4","scenario":null},{"value":"3,17E-05","module":"C2","scenario":null},{"value":"1,12E-03","module":"C3","scenario":null},{"value":"3,34E-06","module":"C4","scenario":null},{"value":"-1,21E-04","module":"D","scenario":null}]}],"end_of_life_waste":[{"parameter":"HWD","unit":"kg","values":[{"value":"1,17E+00","module":"A1-A3","scenario":null},{"value":"3,48E-07","module":"A4","scenario":null},{"value":"1,40E-01","module":"A5","scenario":null},{"value":"4,76E-06","module":"B4","scenario":null},{"value":"9,87E-08","module":"C2","scenario":null},{"value":"9,51E-07","module":"C3","scenario":null},{"value":"4,77E-09","module":"C4","scenario":null},{"value":"-3,71E-07","module":"D","scenario":null}]},{"parameter":"NHWD","unit":"kg","values":[{"value":"2,51E+01","module":"A1-A3","scenario":null},{"value":"3,17E-02","module":"A4","scenario":null},{"value":"2,96E+00","module":"A5","scenario":null},{"value":"6,37E-02","module":"B4","scenario":null},{"value":"8,97E-03","module":"C2","scenario":null},{"value":"1,24E-02","module":"C3","scenario":null},{"value":"1,22E-02","module":"C4","scenario":null},{"value":"-2,19E-02","module":"D","scenario":null}]},{"parameter":"RWD","unit":"kg","values":[{"value":"1,71E-04","module":"A1-A3","scenario":null},{"value":"4,06E-06","module":"A4","scenario":null},{"value":"3,22E-05","module":"A5","scenario":null},{"value":"5,88E-05","module":"B4","scenario":null},{"value":"1,15E-06","module":"C2","scenario":null},{"value":"7,36E-07","module":"C3","scenario":null},{"value":"2,15E-08","module":"C4","scenario":null},{"value":"-1,87E-06","module":"D","scenario":null}]}],"end_of_life_flow":[{"parameter":"CRU","unit":"kg","values":[{"value":"0,00E+00","module":"A1-A3","scenario":null},{"value":"0,00E+00","module":"A4","scenario":null},{"value":"0,00E+00","module":"A5","scenario":null},{"value":"0,00E+00","module":"B4","scenario":null},{"value":"0,00E+00","module":"C2","scenario":null},{"value":"0,00E+00","module":"C3","scenario":null},{"value":"0,00E+00","module":"C4","scenario":null},{"value":"0,00E+00","module":"D","scenario":null}]},{"parameter":"MFR","unit":"kg","values":[{"value":"3,84E-03","module":"A1-A3","scenario":null},{"value":"0,00E+00","module":"A4","scenario":null},{"value":"6,17E-03","module":"A5","scenario":null},{"value":"0,00E+00","module":"B4","scenario":null},{"value":"0,00E+00","module":"C2","scenario":null},{"value":"0,00E+00","module":"C3","scenario":null},{"value":"0,00E+00","module":"C4","scenario":null},{"value":"0,00E+00","module":"D","scenario":null}]},{"parameter":"MER","unit":"kg","values":[{"value":"3,20E-02","module":"A1-A3","scenario":null},{"value":"0,00E+00","module":"A4","scenario":null},{"value":"1,15E-01","module":"A5","scenario":null},{"value":"0,00E+00","module":"B4","scenario":null},{"value":"0,00E+00","module":"C2","scenario":null},{"value":"0,00E+00","module":"C3","scenario":null},{"value":"0,00E+00","module":"C4","scenario":null},{"value":"0,00E+00","module":"D","scenario":null}]},{"parameter":"EEE","unit":"MJ","values":[{"value":"3,52E-02","module":"A1-A3","scenario":null},{"value":"0,00E+00","module":"A4","scenario":null},{"value":"1,20E-01","module":"A5","scenario":null},{"value":"0,00E+00","module":"B4","scenario":null},{"value":"0,00E+00","module":"C2","scenario":null},{"value":"1,92E+00","module":"C3","scenario":null},{"value":"0,00E+00","module":"C4","scenario":null},{"value":"0,00E+00","module":"D","scenario":null}]},{"parameter":"EET","unit":"MJ","values":[{"value":"3,67E-01","module":"A1-A3","scenario":null},{"value":"0,00E+00","module":"A4","scenario":null},{"value":"1,31E+00","module":"A5","scenario":null},{"value":"0,00E+00","module":"B4","scenario":null},{"value":"0,00E+00","module":"C2","scenario":null},{"value":"1,32E+01","module":"C3","scenario":null},{"value":"0,00E+00","module":"C4","scenario":null},{"value":"0,00E+00","module":"D","scenario":null}]}]}