{"product_name":"GRAFT FR Pipe Wrap (roll in box) for Sweden","epd_id":"NEPD-8739-8385","declared_unit":{"unit":"ton","amount":1},"compliance":["EN 15804+A2","ISO 14025","ISO 21930"],"producer_name":"Polyseam AS","environmental_impact":[{"parameter":"GWP-total","unit":"kg CO2-eq","values":[{"value":"3,25E-01","module":"A1","scenario":null},{"value":"3,00E-01","module":"A2","scenario":null},{"value":"5,40E-02","module":"A3","scenario":null},{"value":"3,15E-01","module":"A4","scenario":null},{"value":"1,43E-01","module":"A5","scenario":null},{"value":"4,00E-03","module":"C1","scenario":null},{"value":"4,71E-03","module":"C2","scenario":null},{"value":"2,22E+00","module":"C3","scenario":null},{"value":"8,26E-02","module":"C4","scenario":null},{"value":"-1,10E-04","module":"D","scenario":null},{"value":"6,79E-01","module":"A1A3","scenario":null}]},{"parameter":"GWP-fossil","unit":"kg CO2-eq","values":[{"value":"4,66E-01","module":"A1","scenario":null},{"value":"3,00E-01","module":"A2","scenario":null},{"value":"5,23E-02","module":"A3","scenario":null},{"value":"3,15E-01","module":"A4","scenario":null},{"value":"6,60E-04","module":"A5","scenario":null},{"value":"4,00E-03","module":"C1","scenario":null},{"value":"4,70E-03","module":"C2","scenario":null},{"value":"2,22E+00","module":"C3","scenario":null},{"value":"8,26E-02","module":"C4","scenario":null},{"value":"-1,06E-04","module":"D","scenario":null},{"value":"8,19E-01","module":"A1A3","scenario":null}]},{"parameter":"GWP-biogenic","unit":"kg CO2-eq","values":[{"value":"-1,42E-01","module":"A1","scenario":null},{"value":"9,87E-05","module":"A2","scenario":null},{"value":"1,68E-03","module":"A3","scenario":null},{"value":"1,06E-04","module":"A4","scenario":null},{"value":"1,43E-01","module":"A5","scenario":null},{"value":"7,50E-07","module":"C1","scenario":null},{"value":"2,02E-06","module":"C2","scenario":null},{"value":"5,56E-03","module":"C3","scenario":null},{"value":"3,28E-05","module":"C4","scenario":null},{"value":"-2,18E-07","module":"D","scenario":null},{"value":"-1,40E-01","module":"A1A3","scenario":null}]},{"parameter":"GWP-luluc","unit":"kg CO2-eq","values":[{"value":"4,79E-04","module":"A1","scenario":null},{"value":"1,63E-04","module":"A2","scenario":null},{"value":"5,97E-05","module":"A3","scenario":null},{"value":"1,54E-04","module":"A4","scenario":null},{"value":"2,09E-07","module":"A5","scenario":null},{"value":"3,15E-07","module":"C1","scenario":null},{"value":"1,43E-06","module":"C2","scenario":null},{"value":"5,59E-04","module":"C3","scenario":null},{"value":"7,95E-06","module":"C4","scenario":null},{"value":"-3,64E-06","module":"D","scenario":null},{"value":"7,02E-04","module":"A1A3","scenario":null}]},{"parameter":"ODP","unit":"kg CFC11-eq","values":[{"value":"2,57E-08","module":"A1","scenario":null},{"value":"6,56E-08","module":"A2","scenario":null},{"value":"4,67E-09","module":"A3","scenario":null},{"value":"6,72E-08","module":"A4","scenario":null},{"value":"1,34E-10","module":"A5","scenario":null},{"value":"8,64E-10","module":"C1","scenario":null},{"value":"1,13E-09","module":"C2","scenario":null},{"value":"2,54E-07","module":"C3","scenario":null},{"value":"4,00E-09","module":"C4","scenario":null},{"value":"-7,71E-06","module":"D","scenario":null},{"value":"9,60E-08","module":"A1A3","scenario":null}]},{"parameter":"AP","unit":"mol H+-eq","values":[{"value":"1,93E-03","module":"A1","scenario":null},{"value":"6,31E-03","module":"A2","scenario":null},{"value":"1,83E-04","module":"A3","scenario":null},{"value":"5,59E-03","module":"A4","scenario":null},{"value":"3,31E-06","module":"A5","scenario":null},{"value":"4,19E-05","module":"C1","scenario":null},{"value":"1,51E-05","module":"C2","scenario":null},{"value":"3,26E-03","module":"C3","scenario":null},{"value":"1,63E-04","module":"C4","scenario":null},{"value":"-8,72E-07","module":"D","scenario":null},{"value":"8,42E-03","module":"A1A3","scenario":null}]},{"parameter":"POCP","unit":"kg NMVOC-eq","values":[{"value":"1,58E-03","module":"A1","scenario":null},{"value":"4,65E-03","module":"A2","scenario":null},{"value":"1,05E-04","module":"A3","scenario":null},{"value":"4,07E-03","module":"A4","scenario":null},{"value":"3,50E-06","module":"A5","scenario":null},{"value":"5,57E-05","module":"C1","scenario":null},{"value":"1,45E-05","module":"C2","scenario":null},{"value":"2,13E-03","module":"C3","scenario":null},{"value":"1,39E-04","module":"C4","scenario":null},{"value":"-8,50E-07","module":"D","scenario":null},{"value":"6,33E-03","module":"A1A3","scenario":null}]},{"parameter":"ADPE","unit":"kg Sb-eq","values":[{"value":"5,48E-06","module":"A1","scenario":null},{"value":"4,32E-06","module":"A2","scenario":null},{"value":"6,49E-07","module":"A3","scenario":null},{"value":"5,41E-06","module":"A4","scenario":null},{"value":"1,52E-08","module":"A5","scenario":null},{"value":"6,14E-09","module":"C1","scenario":null},{"value":"8,38E-08","module":"C2","scenario":null},{"value":"7,74E-06","module":"C3","scenario":null},{"value":"1,40E-07","module":"C4","scenario":null},{"value":"-1,05E-09","module":"D","scenario":null},{"value":"1,05E-05","module":"A1A3","scenario":null}]},{"parameter":"ADPF","unit":"MJ","values":[{"value":"1,41E+01","module":"A1","scenario":null},{"value":"4,13E+00","module":"A2","scenario":null},{"value":"1,07E+00","module":"A3","scenario":null},{"value":"4,39E+00","module":"A4","scenario":null},{"value":"8,92E-03","module":"A5","scenario":null},{"value":"5,51E-02","module":"C1","scenario":null},{"value":"7,64E-02","module":"C2","scenario":null},{"value":"9,30E+00","module":"C3","scenario":null},{"value":"3,85E-01","module":"C4","scenario":null},{"value":"-1,51E-03","module":"D","scenario":null},{"value":"1,93E+01","module":"A1A3","scenario":null}]},{"parameter":"WDP","unit":"m3 world-eq. Deprived","values":[{"value":"1,73E+01","module":"A1","scenario":null},{"value":"2,14E+00","module":"A2","scenario":null},{"value":"4,62E+00","module":"A3","scenario":null},{"value":"2,70E+00","module":"A4","scenario":null},{"value":"1,17E-02","module":"A5","scenario":null},{"value":"1,17E-02","module":"C1","scenario":null},{"value":"5,86E-02","module":"C2","scenario":null},{"value":"3,44E+01","module":"C3","scenario":null},{"value":"9,87E+00","module":"C4","scenario":null},{"value":"-1,88E-02","module":"D","scenario":null},{"value":"2,40E+01","module":"A1A3","scenario":null}]},{"parameter":"EP-freshwater","unit":"kg P-eq","values":[{"value":"1,25E-05","module":"A1","scenario":null},{"value":"1,69E-06","module":"A2","scenario":null},{"value":"1,34E-06","module":"A3","scenario":null},{"value":"1,86E-06","module":"A4","scenario":null},{"value":"5,60E-09","module":"A5","scenario":null},{"value":"1,46E-08","module":"C1","scenario":null},{"value":"3,74E-08","module":"C2","scenario":null},{"value":"5,32E-05","module":"C3","scenario":null},{"value":"8,00E-07","module":"C4","scenario":null},{"value":"-9,40E-09","module":"D","scenario":null},{"value":"1,56E-05","module":"A1A3","scenario":null}]},{"parameter":"EP-marine","unit":"kg N-eq","values":[{"value":"3,75E-04","module":"A1","scenario":null},{"value":"1,58E-03","module":"A2","scenario":null},{"value":"3,70E-05","module":"A3","scenario":null},{"value":"1,37E-03","module":"A4","scenario":null},{"value":"1,17E-06","module":"A5","scenario":null},{"value":"1,85E-05","module":"C1","scenario":null},{"value":"3,32E-06","module":"C2","scenario":null},{"value":"6,73E-04","module":"C3","scenario":null},{"value":"4,24E-05","module":"C4","scenario":null},{"value":"-2,85E-07","module":"D","scenario":null},{"value":"2,00E-03","module":"A1A3","scenario":null}]},{"parameter":"EP-terrestrial","unit":"mol N-eq.","values":[{"value":"4,14E-03","module":"A1","scenario":null},{"value":"1,76E-02","module":"A2","scenario":null},{"value":"4,03E-04","module":"A3","scenario":null},{"value":"1,53E-02","module":"A4","scenario":null},{"value":"1,25E-05","module":"A5","scenario":null},{"value":"2,00E-04","module":"C1","scenario":null},{"value":"3,70E-05","module":"C2","scenario":null},{"value":"7,59E-03","module":"C3","scenario":null},{"value":"4,97E-04","module":"C4","scenario":null},{"value":"-3,08E-06","module":"D","scenario":null},{"value":"2,22E-02","module":"A1A3","scenario":null}]},{"parameter":"GWP-IOBC","unit":"kg CO2-eq","values":[{"value":"4,15E-01","module":"A1","scenario":null},{"value":"3,00E-01","module":"A2","scenario":null},{"value":"6,15E-02","module":"A3","scenario":null},{"value":"3,15E-01","module":"A4","scenario":null},{"value":"8,86E-05","module":"A5","scenario":null},{"value":"4,00E-03","module":"C1","scenario":null},{"value":"4,71E-03","module":"C2","scenario":null},{"value":"2,22E+00","module":"C3","scenario":null},{"value":"8,26E-02","module":"C4","scenario":null},{"value":"-1,08E-04","module":"D","scenario":null},{"value":"7,77E-01","module":"A1A3","scenario":null}]}],"additional_environmental_impact":[{"parameter":"PM","unit":"Disease incidence","values":[{"value":"2,13E-08","module":"A1","scenario":null},{"value":"9,62E-09","module":"A2","scenario":null},{"value":"7,27E-10","module":"A3","scenario":null},{"value":"1,40E-08","module":"A4","scenario":null},{"value":"4,70E-11","module":"A5","scenario":null},{"value":"5,07E-09","module":"C1","scenario":null},{"value":"4,32E-10","module":"C2","scenario":null},{"value":"5,00E-08","module":"C3","scenario":null},{"value":"1,10E-09","module":"C4","scenario":null},{"value":"-5,20E-11","module":"D","scenario":null},{"value":"3,16E-08","module":"A1A3","scenario":null}]},{"parameter":"ETP-fw","unit":"CTUe","values":[{"value":"9,43E+00","module":"A1","scenario":null},{"value":"2,69E+00","module":"A2","scenario":null},{"value":"7,72E-01","module":"A3","scenario":null},{"value":"2,91E+00","module":"A4","scenario":null},{"value":"1,17E-02","module":"A5","scenario":null},{"value":"3,01E-02","module":"C1","scenario":null},{"value":"5,59E-02","module":"C2","scenario":null},{"value":"4,51E+01","module":"C3","scenario":null},{"value":"1,12E+00","module":"C4","scenario":null},{"value":"-8,23E-03","module":"D","scenario":null},{"value":"1,29E+01","module":"A1A3","scenario":null}]},{"parameter":"HTP-c","unit":"CTUh","values":[{"value":"1,48E-10","module":"A1","scenario":null},{"value":"0,00E+00","module":"A2","scenario":null},{"value":"1,90E-11","module":"A3","scenario":null},{"value":"0,00E+00","module":"A4","scenario":null},{"value":"0,00E+00","module":"A5","scenario":null},{"value":"1,00E-12","module":"C1","scenario":null},{"value":"0,00E+00","module":"C2","scenario":null},{"value":"2,13E-09","module":"C3","scenario":null},{"value":"6,00E-11","module":"C4","scenario":null},{"value":"0,00E+00","module":"D","scenario":null},{"value":"1,67E-10","module":"A1A3","scenario":null}]},{"parameter":"HTP-nc","unit":"CTUh","values":[{"value":"4,23E-09","module":"A1","scenario":null},{"value":"1,55E-09","module":"A2","scenario":null},{"value":"6,56E-10","module":"A3","scenario":null},{"value":"3,36E-09","module":"A4","scenario":null},{"value":"1,80E-11","module":"A5","scenario":null},{"value":"2,80E-11","module":"C1","scenario":null},{"value":"5,40E-11","module":"C2","scenario":null},{"value":"1,30E-08","module":"C3","scenario":null},{"value":"2,20E-09","module":"C4","scenario":null},{"value":"-8,00E-12","module":"D","scenario":null},{"value":"6,43E-09","module":"A1A3","scenario":null}]},{"parameter":"SQP","unit":"-","values":[{"value":"8,90E+00","module":"A1","scenario":null},{"value":"1,81E+00","module":"A2","scenario":null},{"value":"8,97E-01","module":"A3","scenario":null},{"value":"1,92E+00","module":"A4","scenario":null},{"value":"5,95E-03","module":"A5","scenario":null},{"value":"6,69E-03","module":"C1","scenario":null},{"value":"8,76E-02","module":"C2","scenario":null},{"value":"3,67E+00","module":"C3","scenario":null},{"value":"1,09E+00","module":"C4","scenario":null},{"value":"-1,01E-02","module":"D","scenario":null},{"value":"1,16E+01","module":"A1A3","scenario":null}]},{"parameter":"IRP","unit":"kBq U235-eq","values":[{"value":"1,46E-02","module":"A1","scenario":null},{"value":"1,79E-02","module":"A2","scenario":null},{"value":"1,72E-02","module":"A3","scenario":null},{"value":"1,91E-02","module":"A4","scenario":null},{"value":"3,76E-05","module":"A5","scenario":null},{"value":"2,40E-04","module":"C1","scenario":null},{"value":"3,34E-04","module":"C2","scenario":null},{"value":"4,23E-02","module":"C3","scenario":null},{"value":"2,14E-03","module":"C4","scenario":null},{"value":"-9,67E-06","module":"D","scenario":null},{"value":"4,96E-02","module":"A1A3","scenario":null}]}],"resource_use":[{"parameter":"PERE","unit":"MJ","values":[{"value":"1,27E+00","module":"A1","scenario":null},{"value":"4,08E-02","module":"A2","scenario":null},{"value":"2,94E-01","module":"A3","scenario":null},{"value":"4,68E-02","module":"A4","scenario":null},{"value":"1,51E-04","module":"A5","scenario":null},{"value":"3,00E-04","module":"C1","scenario":null},{"value":"9,61E-04","module":"C2","scenario":null},{"value":"1,68E+00","module":"C3","scenario":null},{"value":"4,73E-02","module":"C4","scenario":null},{"value":"-9,35E-03","module":"D","scenario":null},{"value":"1,61E+00","module":"A1A3","scenario":null}]},{"parameter":"PERM","unit":"","values":[{"value":"1,32E+00","module":"A1","scenario":null},{"value":"0,00E+00","module":"A2","scenario":null},{"value":"0,00E+00","module":"A3","scenario":null},{"value":"0,00E+00","module":"A4","scenario":null},{"value":"-1,32E+00","module":"A5","scenario":null},{"value":"0,00E+00","module":"C1","scenario":null},{"value":"0,00E+00","module":"C2","scenario":null},{"value":"0,00E+00","module":"C3","scenario":null},{"value":"0,00E+00","module":"C4","scenario":null},{"value":"0,00E+00","module":"D","scenario":null},{"value":"1,32E+00","module":"A1A3","scenario":null}]},{"parameter":"PERT","unit":"MJ","values":[{"value":"2,59E+00","module":"A1","scenario":null},{"value":"4,08E-02","module":"A2","scenario":null},{"value":"2,94E-01","module":"A3","scenario":null},{"value":"4,68E-02","module":"A4","scenario":null},{"value":"-1,32E+00","module":"A5","scenario":null},{"value":"3,00E-04","module":"C1","scenario":null},{"value":"9,61E-04","module":"C2","scenario":null},{"value":"1,68E+00","module":"C3","scenario":null},{"value":"4,73E-02","module":"C4","scenario":null},{"value":"-9,35E-03","module":"D","scenario":null},{"value":"2,93E+00","module":"A1A3","scenario":null}]},{"parameter":"PENRE","unit":"MJ","values":[{"value":"6,13E+00","module":"A1","scenario":null},{"value":"4,13E+00","module":"A2","scenario":null},{"value":"1,07E+00","module":"A3","scenario":null},{"value":"4,39E+00","module":"A4","scenario":null},{"value":"8,92E-03","module":"A5","scenario":null},{"value":"5,51E-02","module":"C1","scenario":null},{"value":"7,64E-02","module":"C2","scenario":null},{"value":"9,30E+00","module":"C3","scenario":null},{"value":"3,85E-01","module":"C4","scenario":null},{"value":"-1,51E-03","module":"D","scenario":null},{"value":"1,13E+01","module":"A1A3","scenario":null}]},{"parameter":"PENRM","unit":"MJ","values":[{"value":"8,75E+00","module":"A1","scenario":null},{"value":"0,00E+00","module":"A2","scenario":null},{"value":"0,00E+00","module":"A3","scenario":null},{"value":"0,00E+00","module":"A4","scenario":null},{"value":"-8,03E-03","module":"A5","scenario":null},{"value":"0,00E+00","module":"C1","scenario":null},{"value":"0,00E+00","module":"C2","scenario":null},{"value":"0,00E+00","module":"C3","scenario":null},{"value":"0,00E+00","module":"C4","scenario":null},{"value":"0,00E+00","module":"D","scenario":null},{"value":"8,75E+00","module":"A1A3","scenario":null}]},{"parameter":"PENRT","unit":"MJ","values":[{"value":"1,49E+01","module":"A1","scenario":null},{"value":"4,13E+00","module":"A2","scenario":null},{"value":"1,07E+00","module":"A3","scenario":null},{"value":"4,39E+00","module":"A4","scenario":null},{"value":"8,89E-04","module":"A5","scenario":null},{"value":"5,51E-02","module":"C1","scenario":null},{"value":"7,64E-02","module":"C2","scenario":null},{"value":"9,30E+00","module":"C3","scenario":null},{"value":"3,85E-01","module":"C4","scenario":null},{"value":"-1,51E-03","module":"D","scenario":null},{"value":"2,01E+01","module":"A1A3","scenario":null}]},{"parameter":"SM","unit":"kg","values":[{"value":"2,69E-04","module":"A1","scenario":null},{"value":"0,00E+00","module":"A2","scenario":null},{"value":"0,00E+00","module":"A3","scenario":null},{"value":"0,00E+00","module":"A4","scenario":null},{"value":"0,00E+00","module":"A5","scenario":null},{"value":"0,00E+00","module":"C1","scenario":null},{"value":"0,00E+00","module":"C2","scenario":null},{"value":"0,00E+00","module":"C3","scenario":null},{"value":"0,00E+00","module":"C4","scenario":null},{"value":"0,00E+00","module":"D","scenario":null},{"value":"2,69E-04","module":"A1A3","scenario":null}]},{"parameter":"RSF","unit":"MJ","values":[{"value":"1,65E-02","module":"A1","scenario":null},{"value":"1,28E-03","module":"A2","scenario":null},{"value":"4,26E-04","module":"A3","scenario":null},{"value":"1,54E-03","module":"A4","scenario":null},{"value":"4,92E-06","module":"A5","scenario":null},{"value":"0,00E+00","module":"C1","scenario":null},{"value":"3,36E-05","module":"C2","scenario":null},{"value":"3,70E-02","module":"C3","scenario":null},{"value":"8,58E-04","module":"C4","scenario":null},{"value":"-1,64E-06","module":"D","scenario":null},{"value":"1,83E-02","module":"A1A3","scenario":null}]},{"parameter":"NRSF","unit":"MJ","values":[{"value":"1,69E-03","module":"A1","scenario":null},{"value":"8,04E-03","module":"A2","scenario":null},{"value":"4,96E-04","module":"A3","scenario":null},{"value":"4,37E-03","module":"A4","scenario":null},{"value":"2,40E-05","module":"A5","scenario":null},{"value":"0,00E+00","module":"C1","scenario":null},{"value":"1,13E-04","module":"C2","scenario":null},{"value":"0,00E+00","module":"C3","scenario":null},{"value":"8,48E-03","module":"C4","scenario":null},{"value":"-5,54E-04","module":"D","scenario":null},{"value":"1,02E-02","module":"A1A3","scenario":null}]},{"parameter":"FW","unit":"m3","values":[{"value":"7,93E-03","module":"A1","scenario":null},{"value":"3,18E-04","module":"A2","scenario":null},{"value":"4,30E-04","module":"A3","scenario":null},{"value":"3,52E-04","module":"A4","scenario":null},{"value":"4,43E-06","module":"A5","scenario":null},{"value":"2,83E-06","module":"C1","scenario":null},{"value":"8,69E-06","module":"C2","scenario":null},{"value":"8,61E-03","module":"C3","scenario":null},{"value":"6,85E-04","module":"C4","scenario":null},{"value":"-1,13E-05","module":"D","scenario":null},{"value":"8,68E-03","module":"A1A3","scenario":null}]}],"end_of_life_waste":[{"parameter":"HWD","unit":"kg","values":[{"value":"8,68E-04","module":"A1","scenario":null},{"value":"1,93E-04","module":"A2","scenario":null},{"value":"3,21E-03","module":"A3","scenario":null},{"value":"2,04E-04","module":"A4","scenario":null},{"value":"0,00E+00","module":"A5","scenario":null},{"value":"1,62E-06","module":"C1","scenario":null},{"value":"4,18E-06","module":"C2","scenario":null},{"value":"0,00E+00","module":"C3","scenario":null},{"value":"0,00E+00","module":"C4","scenario":null},{"value":"-7,11E-08","module":"D","scenario":null},{"value":"4,27E-03","module":"A1A3","scenario":null}]},{"parameter":"NHWD","unit":"kg","values":[{"value":"2,74E-02","module":"A1","scenario":null},{"value":"1,13E-01","module":"A2","scenario":null},{"value":"6,31E-03","module":"A3","scenario":null},{"value":"1,20E-01","module":"A4","scenario":null},{"value":"3,82E-02","module":"A5","scenario":null},{"value":"6,52E-05","module":"C1","scenario":null},{"value":"6,64E-03","module":"C2","scenario":null},{"value":"1,00E+00","module":"C3","scenario":null},{"value":"1,89E-01","module":"C4","scenario":null},{"value":"-3,57E-05","module":"D","scenario":null},{"value":"1,47E-01","module":"A1A3","scenario":null}]},{"parameter":"RWD","unit":"kg","values":[{"value":"1,44E-05","module":"A1","scenario":null},{"value":"2,85E-05","module":"A2","scenario":null},{"value":"8,58E-06","module":"A3","scenario":null},{"value":"3,03E-05","module":"A4","scenario":null},{"value":"0,00E+00","module":"A5","scenario":null},{"value":"3,82E-07","module":"C1","scenario":null},{"value":"5,22E-07","module":"C2","scenario":null},{"value":"0,00E+00","module":"C3","scenario":null},{"value":"0,00E+00","module":"C4","scenario":null},{"value":"-7,92E-09","module":"D","scenario":null},{"value":"5,15E-05","module":"A1A3","scenario":null}]}],"end_of_life_flow":[{"parameter":"CRU","unit":"kg","values":[{"value":"0,00E+00","module":"A1","scenario":null},{"value":"0,00E+00","module":"A2","scenario":null},{"value":"0,00E+00","module":"A3","scenario":null},{"value":"0,00E+00","module":"A4","scenario":null},{"value":"5,20E-02","module":"A5","scenario":null},{"value":"0,00E+00","module":"C1","scenario":null},{"value":"0,00E+00","module":"C2","scenario":null},{"value":"0,00E+00","module":"C3","scenario":null},{"value":"0,00E+00","module":"C4","scenario":null},{"value":"0,00E+00","module":"D","scenario":null},{"value":"0,00E+00","module":"A1A3","scenario":null}]},{"parameter":"MFR","unit":"kg","values":[{"value":"0,00E+00","module":"A1","scenario":null},{"value":"0,00E+00","module":"A2","scenario":null},{"value":"1,10E-02","module":"A3","scenario":null},{"value":"0,00E+00","module":"A4","scenario":null},{"value":"3,29E-02","module":"A5","scenario":null},{"value":"0,00E+00","module":"C1","scenario":null},{"value":"0,00E+00","module":"C2","scenario":null},{"value":"0,00E+00","module":"C3","scenario":null},{"value":"0,00E+00","module":"C4","scenario":null},{"value":"0,00E+00","module":"D","scenario":null},{"value":"1,10E-02","module":"A1A3","scenario":null}]},{"parameter":"MER","unit":"kg","values":[{"value":"0,00E+00","module":"A1","scenario":null},{"value":"0,00E+00","module":"A2","scenario":null},{"value":"8,75E-08","module":"A3","scenario":null},{"value":"0,00E+00","module":"A4","scenario":null},{"value":"2,71E-03","module":"A5","scenario":null},{"value":"0,00E+00","module":"C1","scenario":null},{"value":"0,00E+00","module":"C2","scenario":null},{"value":"1,00E+00","module":"C3","scenario":null},{"value":"0,00E+00","module":"C4","scenario":null},{"value":"0,00E+00","module":"D","scenario":null},{"value":"8,75E-08","module":"A1A3","scenario":null}]},{"parameter":"EEE","unit":"MJ","values":[{"value":"0,00E+00","module":"A1","scenario":null},{"value":"0,00E+00","module":"A2","scenario":null},{"value":"8,41E-03","module":"A3","scenario":null},{"value":"0,00E+00","module":"A4","scenario":null},{"value":"3,91E-03","module":"A5","scenario":null},{"value":"0,00E+00","module":"C1","scenario":null},{"value":"0,00E+00","module":"C2","scenario":null},{"value":"9,90E-04","module":"C3","scenario":null},{"value":"0,00E+00","module":"C4","scenario":null},{"value":"0,00E+00","module":"D","scenario":null},{"value":"8,41E-03","module":"A1A3","scenario":null}]},{"parameter":"EET","unit":"MJ","values":[{"value":"0,00E+00","module":"A1","scenario":null},{"value":"0,00E+00","module":"A2","scenario":null},{"value":"1,27E-01","module":"A3","scenario":null},{"value":"0,00E+00","module":"A4","scenario":null},{"value":"5,91E-02","module":"A5","scenario":null},{"value":"0,00E+00","module":"C1","scenario":null},{"value":"0,00E+00","module":"C2","scenario":null},{"value":"1,50E-02","module":"C3","scenario":null},{"value":"0,00E+00","module":"C4","scenario":null},{"value":"0,00E+00","module":"D","scenario":null},{"value":"1,27E-01","module":"A1A3","scenario":null}]}]}