{"product_name":"Lamp socket 5-pole","epd_id":"NEPD-8788-8450","declared_unit":{"unit":"stk","amount":1},"compliance":["EN 15804+A2","ISO 14025","ISO 21930"],"producer_name":"SG Armaturen AS","environmental_impact":[{"parameter":"GWP-total","unit":"kg CO2-eq","values":[{"value":"2,36E-01","module":"A1","scenario":null},{"value":"7,87E-04","module":"A2","scenario":null},{"value":"2,51E-01","module":"A3","scenario":null},{"value":"4,86E-02","module":"A4","scenario":null},{"value":"1,07E-01","module":"A5","scenario":null},{"value":"0,00E+00","module":"C1","scenario":null},{"value":"5,34E-03","module":"C2","scenario":null},{"value":"2,27E-02","module":"C3","scenario":null},{"value":"1,23E-03","module":"C4","scenario":null},{"value":"-1,02E-02","module":"D","scenario":null},{"value":"4,88E-01","module":"A1A3","scenario":null}]},{"parameter":"GWP-fossil","unit":"kg CO2-eq","values":[{"value":"3,32E-01","module":"A1","scenario":null},{"value":"7,86E-04","module":"A2","scenario":null},{"value":"2,51E-01","module":"A3","scenario":null},{"value":"4,86E-02","module":"A4","scenario":null},{"value":"1,01E-03","module":"A5","scenario":null},{"value":"0,00E+00","module":"C1","scenario":null},{"value":"5,34E-03","module":"C2","scenario":null},{"value":"2,27E-02","module":"C3","scenario":null},{"value":"1,23E-03","module":"C4","scenario":null},{"value":"-1,00E-02","module":"D","scenario":null},{"value":"5,84E-01","module":"A1A3","scenario":null}]},{"parameter":"GWP-biogenic","unit":"kg CO2-eq","values":[{"value":"-9,72E-02","module":"A1","scenario":null},{"value":"3,06E-07","module":"A2","scenario":null},{"value":"7,23E-05","module":"A3","scenario":null},{"value":"1,73E-05","module":"A4","scenario":null},{"value":"1,06E-01","module":"A5","scenario":null},{"value":"0,00E+00","module":"C1","scenario":null},{"value":"2,21E-06","module":"C2","scenario":null},{"value":"4,94E-07","module":"C3","scenario":null},{"value":"9,82E-08","module":"C4","scenario":null},{"value":"-5,36E-05","module":"D","scenario":null},{"value":"-9,71E-02","module":"A1A3","scenario":null}]},{"parameter":"GWP-luluc","unit":"kg CO2-eq","values":[{"value":"6,38E-04","module":"A1","scenario":null},{"value":"2,87E-07","module":"A2","scenario":null},{"value":"3,04E-05","module":"A3","scenario":null},{"value":"2,40E-05","module":"A4","scenario":null},{"value":"3,34E-07","module":"A5","scenario":null},{"value":"0,00E+00","module":"C1","scenario":null},{"value":"1,90E-06","module":"C2","scenario":null},{"value":"9,21E-08","module":"C3","scenario":null},{"value":"7,27E-08","module":"C4","scenario":null},{"value":"-6,67E-05","module":"D","scenario":null},{"value":"6,68E-04","module":"A1A3","scenario":null}]},{"parameter":"ODP","unit":"kg CFC11-eq","values":[{"value":"1,72E-08","module":"A1","scenario":null},{"value":"1,71E-10","module":"A2","scenario":null},{"value":"2,15E-09","module":"A3","scenario":null},{"value":"1,07E-08","module":"A4","scenario":null},{"value":"2,13E-10","module":"A5","scenario":null},{"value":"0,00E+00","module":"C1","scenario":null},{"value":"1,21E-09","module":"C2","scenario":null},{"value":"5,00E-11","module":"C3","scenario":null},{"value":"6,50E-11","module":"C4","scenario":null},{"value":"-1,16E-04","module":"D","scenario":null},{"value":"1,96E-08","module":"A1A3","scenario":null}]},{"parameter":"AP","unit":"mol H+-eq","values":[{"value":"9,91E-03","module":"A1","scenario":null},{"value":"2,35E-06","module":"A2","scenario":null},{"value":"1,24E-03","module":"A3","scenario":null},{"value":"7,27E-04","module":"A4","scenario":null},{"value":"4,78E-06","module":"A5","scenario":null},{"value":"0,00E+00","module":"C1","scenario":null},{"value":"1,53E-05","module":"C2","scenario":null},{"value":"4,98E-06","module":"C3","scenario":null},{"value":"1,77E-06","module":"C4","scenario":null},{"value":"-1,49E-03","module":"D","scenario":null},{"value":"1,12E-02","module":"A1A3","scenario":null}]},{"parameter":"POCP","unit":"kg NMVOC-eq","values":[{"value":"2,09E-03","module":"A1","scenario":null},{"value":"1,94E-06","module":"A2","scenario":null},{"value":"7,27E-04","module":"A3","scenario":null},{"value":"5,27E-04","module":"A4","scenario":null},{"value":"4,92E-06","module":"A5","scenario":null},{"value":"0,00E+00","module":"C1","scenario":null},{"value":"1,30E-05","module":"C2","scenario":null},{"value":"5,89E-06","module":"C3","scenario":null},{"value":"2,24E-06","module":"C4","scenario":null},{"value":"-2,67E-04","module":"D","scenario":null},{"value":"2,82E-03","module":"A1A3","scenario":null}]},{"parameter":"ADPE","unit":"kg Sb-eq","values":[{"value":"8,86E-05","module":"A1","scenario":null},{"value":"2,11E-08","module":"A2","scenario":null},{"value":"6,39E-07","module":"A3","scenario":null},{"value":"9,39E-07","module":"A4","scenario":null},{"value":"2,46E-08","module":"A5","scenario":null},{"value":"0,00E+00","module":"C1","scenario":null},{"value":"1,47E-07","module":"C2","scenario":null},{"value":"2,49E-09","module":"C3","scenario":null},{"value":"1,73E-09","module":"C4","scenario":null},{"value":"-2,71E-05","module":"D","scenario":null},{"value":"8,93E-05","module":"A1A3","scenario":null}]},{"parameter":"ADPF","unit":"MJ","values":[{"value":"3,98E+00","module":"A1","scenario":null},{"value":"1,16E-02","module":"A2","scenario":null},{"value":"2,08E+00","module":"A3","scenario":null},{"value":"6,87E-01","module":"A4","scenario":null},{"value":"1,41E-02","module":"A5","scenario":null},{"value":"0,00E+00","module":"C1","scenario":null},{"value":"8,07E-02","module":"C2","scenario":null},{"value":"3,12E-03","module":"C3","scenario":null},{"value":"5,25E-03","module":"C4","scenario":null},{"value":"-1,08E-01","module":"D","scenario":null},{"value":"6,08E+00","module":"A1A3","scenario":null}]},{"parameter":"WDP","unit":"m3 world-eq. Deprived","values":[{"value":"1,06E+00","module":"A1","scenario":null},{"value":"3,79E-03","module":"A2","scenario":null},{"value":"2,01E-01","module":"A3","scenario":null},{"value":"4,42E-01","module":"A4","scenario":null},{"value":"1,79E-02","module":"A5","scenario":null},{"value":"0,00E+00","module":"C1","scenario":null},{"value":"7,80E-02","module":"C2","scenario":null},{"value":"2,25E-02","module":"C3","scenario":null},{"value":"9,73E-02","module":"C4","scenario":null},{"value":"-3,20E-02","module":"D","scenario":null},{"value":"1,27E+00","module":"A1A3","scenario":null}]},{"parameter":"EP-freshwater","unit":"kg P-eq","values":[{"value":"9,33E-05","module":"A1","scenario":null},{"value":"7,37E-09","module":"A2","scenario":null},{"value":"5,15E-06","module":"A3","scenario":null},{"value":"3,16E-07","module":"A4","scenario":null},{"value":"8,29E-09","module":"A5","scenario":null},{"value":"0,00E+00","module":"C1","scenario":null},{"value":"4,26E-08","module":"C2","scenario":null},{"value":"4,38E-09","module":"C3","scenario":null},{"value":"3,38E-09","module":"C4","scenario":null},{"value":"-1,04E-05","module":"D","scenario":null},{"value":"9,84E-05","module":"A1A3","scenario":null}]},{"parameter":"EP-marine","unit":"kg N-eq","values":[{"value":"5,54E-04","module":"A1","scenario":null},{"value":"4,63E-07","module":"A2","scenario":null},{"value":"2,54E-04","module":"A3","scenario":null},{"value":"1,75E-04","module":"A4","scenario":null},{"value":"1,58E-06","module":"A5","scenario":null},{"value":"0,00E+00","module":"C1","scenario":null},{"value":"3,03E-06","module":"C2","scenario":null},{"value":"2,38E-06","module":"C3","scenario":null},{"value":"1,77E-06","module":"C4","scenario":null},{"value":"-6,61E-05","module":"D","scenario":null},{"value":"8,09E-04","module":"A1A3","scenario":null}]},{"parameter":"EP-terrestrial","unit":"mol N-eq.","values":[{"value":"6,97E-03","module":"A1","scenario":null},{"value":"5,18E-06","module":"A2","scenario":null},{"value":"2,80E-03","module":"A3","scenario":null},{"value":"1,95E-03","module":"A4","scenario":null},{"value":"1,71E-05","module":"A5","scenario":null},{"value":"0,00E+00","module":"C1","scenario":null},{"value":"3,39E-05","module":"C2","scenario":null},{"value":"2,44E-05","module":"C3","scenario":null},{"value":"7,09E-06","module":"C4","scenario":null},{"value":"-1,00E-03","module":"D","scenario":null},{"value":"9,77E-03","module":"A1A3","scenario":null}]},{"parameter":"GWP-IOBC","unit":"kg CO2-eq","values":[{"value":"3,41E-01","module":"A1","scenario":null},{"value":"7,87E-04","module":"A2","scenario":null},{"value":"2,38E-01","module":"A3","scenario":null},{"value":"4,86E-02","module":"A4","scenario":null},{"value":"1,01E-03","module":"A5","scenario":null},{"value":"0,00E+00","module":"C1","scenario":null},{"value":"5,34E-03","module":"C2","scenario":null},{"value":"2,27E-02","module":"C3","scenario":null},{"value":"1,28E-03","module":"C4","scenario":null},{"value":"-5,49E-03","module":"D","scenario":null},{"value":"5,79E-01","module":"A1A3","scenario":null}]}],"additional_environmental_impact":[{"parameter":"PM","unit":"Disease incidence","values":[{"value":"3,25E-08","module":"A1","scenario":null},{"value":"5,10E-11","module":"A2","scenario":null},{"value":"1,67E-08","module":"A3","scenario":null},{"value":"1,77E-09","module":"A4","scenario":null},{"value":"7,10E-11","module":"A5","scenario":null},{"value":"0,00E+00","module":"C1","scenario":null},{"value":"3,27E-10","module":"C2","scenario":null},{"value":"2,20E-11","module":"C3","scenario":null},{"value":"3,30E-11","module":"C4","scenario":null},{"value":"-3,66E-09","module":"D","scenario":null},{"value":"4,92E-08","module":"A1A3","scenario":null}]},{"parameter":"ETP-fw","unit":"CTUe","values":[{"value":"8,84E+01","module":"A1","scenario":null},{"value":"9,42E-03","module":"A2","scenario":null},{"value":"6,26E+00","module":"A3","scenario":null},{"value":"4,72E-01","module":"A4","scenario":null},{"value":"1,88E-02","module":"A5","scenario":null},{"value":"0,00E+00","module":"C1","scenario":null},{"value":"5,98E-02","module":"C2","scenario":null},{"value":"4,80E-02","module":"C3","scenario":null},{"value":"5,67E+00","module":"C4","scenario":null},{"value":"-1,38E+01","module":"D","scenario":null},{"value":"9,46E+01","module":"A1A3","scenario":null}]},{"parameter":"HTP-c","unit":"CTUh","values":[{"value":"1,81E-09","module":"A1","scenario":null},{"value":"0,00E+00","module":"A2","scenario":null},{"value":"6,00E-11","module":"A3","scenario":null},{"value":"0,00E+00","module":"A4","scenario":null},{"value":"1,00E-12","module":"A5","scenario":null},{"value":"0,00E+00","module":"C1","scenario":null},{"value":"0,00E+00","module":"C2","scenario":null},{"value":"1,00E-12","module":"C3","scenario":null},{"value":"0,00E+00","module":"C4","scenario":null},{"value":"-1,89E-10","module":"D","scenario":null},{"value":"1,87E-09","module":"A1A3","scenario":null}]},{"parameter":"HTP-nc","unit":"CTUh","values":[{"value":"1,43E-07","module":"A1","scenario":null},{"value":"7,00E-12","module":"A2","scenario":null},{"value":"2,67E-09","module":"A3","scenario":null},{"value":"3,51E-10","module":"A4","scenario":null},{"value":"2,30E-11","module":"A5","scenario":null},{"value":"0,00E+00","module":"C1","scenario":null},{"value":"6,50E-11","module":"C2","scenario":null},{"value":"5,90E-11","module":"C3","scenario":null},{"value":"5,00E-12","module":"C4","scenario":null},{"value":"-1,70E-08","module":"D","scenario":null},{"value":"1,46E-07","module":"A1A3","scenario":null}]},{"parameter":"SQP","unit":"-","values":[{"value":"2,52E+00","module":"A1","scenario":null},{"value":"7,96E-03","module":"A2","scenario":null},{"value":"4,47E-01","module":"A3","scenario":null},{"value":"3,37E-01","module":"A4","scenario":null},{"value":"9,48E-03","module":"A5","scenario":null},{"value":"0,00E+00","module":"C1","scenario":null},{"value":"5,64E-02","module":"C2","scenario":null},{"value":"5,70E-04","module":"C3","scenario":null},{"value":"1,36E-02","module":"C4","scenario":null},{"value":"-3,24E-01","module":"D","scenario":null},{"value":"2,98E+00","module":"A1A3","scenario":null}]},{"parameter":"IRP","unit":"kBq U235-eq","values":[{"value":"7,06E-03","module":"A1","scenario":null},{"value":"4,83E-05","module":"A2","scenario":null},{"value":"1,50E-03","module":"A3","scenario":null},{"value":"2,97E-03","module":"A4","scenario":null},{"value":"6,04E-05","module":"A5","scenario":null},{"value":"0,00E+00","module":"C1","scenario":null},{"value":"3,53E-04","module":"C2","scenario":null},{"value":"7,86E-06","module":"C3","scenario":null},{"value":"3,10E-05","module":"C4","scenario":null},{"value":"-3,94E-04","module":"D","scenario":null},{"value":"8,60E-03","module":"A1A3","scenario":null}]}],"resource_use":[{"parameter":"PERE","unit":"MJ","values":[{"value":"1,19E+00","module":"A1","scenario":null},{"value":"1,31E-04","module":"A2","scenario":null},{"value":"2,11E-01","module":"A3","scenario":null},{"value":"7,79E-03","module":"A4","scenario":null},{"value":"2,33E-04","module":"A5","scenario":null},{"value":"0,00E+00","module":"C1","scenario":null},{"value":"1,16E-03","module":"C2","scenario":null},{"value":"1,74E-04","module":"C3","scenario":null},{"value":"5,27E-04","module":"C4","scenario":null},{"value":"-1,74E-01","module":"D","scenario":null},{"value":"1,40E+00","module":"A1A3","scenario":null}]},{"parameter":"PERM","unit":"","values":[{"value":"4,00E-01","module":"A1","scenario":null},{"value":"0,00E+00","module":"A2","scenario":null},{"value":"0,00E+00","module":"A3","scenario":null},{"value":"0,00E+00","module":"A4","scenario":null},{"value":"-4,00E-01","module":"A5","scenario":null},{"value":"0,00E+00","module":"C1","scenario":null},{"value":"0,00E+00","module":"C2","scenario":null},{"value":"0,00E+00","module":"C3","scenario":null},{"value":"0,00E+00","module":"C4","scenario":null},{"value":"0,00E+00","module":"D","scenario":null},{"value":"4,00E-01","module":"A1A3","scenario":null}]},{"parameter":"PERT","unit":"MJ","values":[{"value":"1,59E+00","module":"A1","scenario":null},{"value":"1,31E-04","module":"A2","scenario":null},{"value":"2,11E-01","module":"A3","scenario":null},{"value":"7,79E-03","module":"A4","scenario":null},{"value":"-4,00E-01","module":"A5","scenario":null},{"value":"0,00E+00","module":"C1","scenario":null},{"value":"1,16E-03","module":"C2","scenario":null},{"value":"1,74E-04","module":"C3","scenario":null},{"value":"5,27E-04","module":"C4","scenario":null},{"value":"-1,74E-01","module":"D","scenario":null},{"value":"1,80E+00","module":"A1A3","scenario":null}]},{"parameter":"PENRE","unit":"MJ","values":[{"value":"3,49E+00","module":"A1","scenario":null},{"value":"1,16E-02","module":"A2","scenario":null},{"value":"2,08E+00","module":"A3","scenario":null},{"value":"6,87E-01","module":"A4","scenario":null},{"value":"1,41E-02","module":"A5","scenario":null},{"value":"0,00E+00","module":"C1","scenario":null},{"value":"8,07E-02","module":"C2","scenario":null},{"value":"3,12E-03","module":"C3","scenario":null},{"value":"5,25E-03","module":"C4","scenario":null},{"value":"-1,08E-01","module":"D","scenario":null},{"value":"5,59E+00","module":"A1A3","scenario":null}]},{"parameter":"PENRM","unit":"MJ","values":[{"value":"4,90E-01","module":"A1","scenario":null},{"value":"0,00E+00","module":"A2","scenario":null},{"value":"0,00E+00","module":"A3","scenario":null},{"value":"0,00E+00","module":"A4","scenario":null},{"value":"0,00E+00","module":"A5","scenario":null},{"value":"0,00E+00","module":"C1","scenario":null},{"value":"0,00E+00","module":"C2","scenario":null},{"value":"-4,90E-01","module":"C3","scenario":null},{"value":"0,00E+00","module":"C4","scenario":null},{"value":"0,00E+00","module":"D","scenario":null},{"value":"4,90E-01","module":"A1A3","scenario":null}]},{"parameter":"PENRT","unit":"MJ","values":[{"value":"3,98E+00","module":"A1","scenario":null},{"value":"1,16E-02","module":"A2","scenario":null},{"value":"2,08E+00","module":"A3","scenario":null},{"value":"6,87E-01","module":"A4","scenario":null},{"value":"1,41E-02","module":"A5","scenario":null},{"value":"0,00E+00","module":"C1","scenario":null},{"value":"8,07E-02","module":"C2","scenario":null},{"value":"-4,87E-01","module":"C3","scenario":null},{"value":"5,25E-03","module":"C4","scenario":null},{"value":"-1,08E-01","module":"D","scenario":null},{"value":"6,08E+00","module":"A1A3","scenario":null}]},{"parameter":"SM","unit":"kg","values":[{"value":"7,98E-02","module":"A1","scenario":null},{"value":"0,00E+00","module":"A2","scenario":null},{"value":"0,00E+00","module":"A3","scenario":null},{"value":"0,00E+00","module":"A4","scenario":null},{"value":"0,00E+00","module":"A5","scenario":null},{"value":"0,00E+00","module":"C1","scenario":null},{"value":"0,00E+00","module":"C2","scenario":null},{"value":"0,00E+00","module":"C3","scenario":null},{"value":"0,00E+00","module":"C4","scenario":null},{"value":"1,77E-03","module":"D","scenario":null},{"value":"7,98E-02","module":"A1A3","scenario":null}]},{"parameter":"RSF","unit":"MJ","values":[{"value":"4,51E-03","module":"A1","scenario":null},{"value":"2,57E-06","module":"A2","scenario":null},{"value":"1,02E-04","module":"A3","scenario":null},{"value":"2,51E-04","module":"A4","scenario":null},{"value":"7,71E-06","module":"A5","scenario":null},{"value":"0,00E+00","module":"C1","scenario":null},{"value":"4,13E-05","module":"C2","scenario":null},{"value":"3,73E-06","module":"C3","scenario":null},{"value":"1,09E-05","module":"C4","scenario":null},{"value":"2,21E-05","module":"D","scenario":null},{"value":"4,62E-03","module":"A1A3","scenario":null}]},{"parameter":"NRSF","unit":"MJ","values":[{"value":"2,63E-03","module":"A1","scenario":null},{"value":"2,18E-05","module":"A2","scenario":null},{"value":"1,22E-03","module":"A3","scenario":null},{"value":"1,38E-03","module":"A4","scenario":null},{"value":"3,18E-05","module":"A5","scenario":null},{"value":"0,00E+00","module":"C1","scenario":null},{"value":"1,48E-04","module":"C2","scenario":null},{"value":"0,00E+00","module":"C3","scenario":null},{"value":"4,64E-06","module":"C4","scenario":null},{"value":"-9,98E-03","module":"D","scenario":null},{"value":"3,87E-03","module":"A1A3","scenario":null}]},{"parameter":"FW","unit":"m3","values":[{"value":"3,74E-03","module":"A1","scenario":null},{"value":"1,30E-06","module":"A2","scenario":null},{"value":"1,97E-03","module":"A3","scenario":null},{"value":"5,98E-05","module":"A4","scenario":null},{"value":"6,66E-06","module":"A5","scenario":null},{"value":"0,00E+00","module":"C1","scenario":null},{"value":"8,63E-06","module":"C2","scenario":null},{"value":"2,64E-05","module":"C3","scenario":null},{"value":"6,73E-06","module":"C4","scenario":null},{"value":"-4,15E-04","module":"D","scenario":null},{"value":"5,71E-03","module":"A1A3","scenario":null}]}],"end_of_life_waste":[{"parameter":"HWD","unit":"kg","values":[{"value":"1,79E-03","module":"A1","scenario":null},{"value":"1,05E-06","module":"A2","scenario":null},{"value":"3,60E-04","module":"A3","scenario":null},{"value":"3,48E-05","module":"A4","scenario":null},{"value":"0,00E+00","module":"A5","scenario":null},{"value":"0,00E+00","module":"C1","scenario":null},{"value":"4,16E-06","module":"C2","scenario":null},{"value":"0,00E+00","module":"C3","scenario":null},{"value":"3,52E-04","module":"C4","scenario":null},{"value":"-1,03E-04","module":"D","scenario":null},{"value":"2,15E-03","module":"A1A3","scenario":null}]},{"parameter":"NHWD","unit":"kg","values":[{"value":"4,92E-02","module":"A1","scenario":null},{"value":"5,58E-04","module":"A2","scenario":null},{"value":"2,51E-02","module":"A3","scenario":null},{"value":"2,17E-02","module":"A4","scenario":null},{"value":"6,24E-02","module":"A5","scenario":null},{"value":"0,00E+00","module":"C1","scenario":null},{"value":"3,92E-03","module":"C2","scenario":null},{"value":"0,00E+00","module":"C3","scenario":null},{"value":"1,89E-02","module":"C4","scenario":null},{"value":"-4,27E-03","module":"D","scenario":null},{"value":"7,49E-02","module":"A1A3","scenario":null}]},{"parameter":"RWD","unit":"kg","values":[{"value":"6,74E-06","module":"A1","scenario":null},{"value":"7,62E-08","module":"A2","scenario":null},{"value":"1,32E-06","module":"A3","scenario":null},{"value":"4,71E-06","module":"A4","scenario":null},{"value":"0,00E+00","module":"A5","scenario":null},{"value":"0,00E+00","module":"C1","scenario":null},{"value":"5,50E-07","module":"C2","scenario":null},{"value":"0,00E+00","module":"C3","scenario":null},{"value":"3,58E-08","module":"C4","scenario":null},{"value":"-3,30E-07","module":"D","scenario":null},{"value":"8,14E-06","module":"A1A3","scenario":null}]}],"end_of_life_flow":[{"parameter":"CRU","unit":"kg","values":[{"value":"0,00E+00","module":"A1","scenario":null},{"value":"0,00E+00","module":"A2","scenario":null},{"value":"0,00E+00","module":"A3","scenario":null},{"value":"0,00E+00","module":"A4","scenario":null},{"value":"0,00E+00","module":"A5","scenario":null},{"value":"0,00E+00","module":"C1","scenario":null},{"value":"0,00E+00","module":"C2","scenario":null},{"value":"0,00E+00","module":"C3","scenario":null},{"value":"0,00E+00","module":"C4","scenario":null},{"value":"0,00E+00","module":"D","scenario":null},{"value":"0,00E+00","module":"A1A3","scenario":null}]},{"parameter":"MFR","unit":"kg","values":[{"value":"0,00E+00","module":"A1","scenario":null},{"value":"0,00E+00","module":"A2","scenario":null},{"value":"3,76E-02","module":"A3","scenario":null},{"value":"0,00E+00","module":"A4","scenario":null},{"value":"5,81E-02","module":"A5","scenario":null},{"value":"0,00E+00","module":"C1","scenario":null},{"value":"0,00E+00","module":"C2","scenario":null},{"value":"1,81E-02","module":"C3","scenario":null},{"value":"8,61E-07","module":"C4","scenario":null},{"value":"-1,14E-04","module":"D","scenario":null},{"value":"3,76E-02","module":"A1A3","scenario":null}]},{"parameter":"MER","unit":"kg","values":[{"value":"0,00E+00","module":"A1","scenario":null},{"value":"0,00E+00","module":"A2","scenario":null},{"value":"7,07E-03","module":"A3","scenario":null},{"value":"0,00E+00","module":"A4","scenario":null},{"value":"2,95E-04","module":"A5","scenario":null},{"value":"0,00E+00","module":"C1","scenario":null},{"value":"0,00E+00","module":"C2","scenario":null},{"value":"9,60E-03","module":"C3","scenario":null},{"value":"2,11E-08","module":"C4","scenario":null},{"value":"-1,47E-05","module":"D","scenario":null},{"value":"7,07E-03","module":"A1A3","scenario":null}]},{"parameter":"EEE","unit":"MJ","values":[{"value":"0,00E+00","module":"A1","scenario":null},{"value":"0,00E+00","module":"A2","scenario":null},{"value":"1,07E-02","module":"A3","scenario":null},{"value":"0,00E+00","module":"A4","scenario":null},{"value":"3,57E-03","module":"A5","scenario":null},{"value":"0,00E+00","module":"C1","scenario":null},{"value":"0,00E+00","module":"C2","scenario":null},{"value":"1,47E-02","module":"C3","scenario":null},{"value":"1,37E-06","module":"C4","scenario":null},{"value":"-5,22E-05","module":"D","scenario":null},{"value":"1,07E-02","module":"A1A3","scenario":null}]},{"parameter":"EET","unit":"MJ","values":[{"value":"0,00E+00","module":"A1","scenario":null},{"value":"0,00E+00","module":"A2","scenario":null},{"value":"1,62E-01","module":"A3","scenario":null},{"value":"0,00E+00","module":"A4","scenario":null},{"value":"5,40E-02","module":"A5","scenario":null},{"value":"0,00E+00","module":"C1","scenario":null},{"value":"0,00E+00","module":"C2","scenario":null},{"value":"2,23E-01","module":"C3","scenario":null},{"value":"2,07E-05","module":"C4","scenario":null},{"value":"-7,89E-04","module":"D","scenario":null},{"value":"1,62E-01","module":"A1A3","scenario":null}]}]}