{"product_name":"CCST 99 AL7 20(24)kV W","epd_id":"NEPD-3520-2113-EN","declared_unit":{"unit":"m","amount":1},"compliance":["EN 15804","ISO 14025","ISO 21930"],"producer_name":"Elektroskandia Norge AS","environmental_impact":[{"parameter":"GWP-total","unit":"kg CO2-eq","values":[{"value":"3,46E+00","module":"A1-A3","scenario":null},{"value":"5,64E-02","module":"A4","scenario":null},{"value":"5,70E-03","module":"C2","scenario":null},{"value":"4,46E-01","module":"C3","scenario":null},{"value":"5,95E-04","module":"C4","scenario":null},{"value":"-1,85E+00","module":"D","scenario":null}]},{"parameter":"ODP","unit":"kg CFC11-eq","values":[{"value":"3,45E-07","module":"A1-A3","scenario":null},{"value":"1,06E-08","module":"A4","scenario":null},{"value":"1,07E-09","module":"C2","scenario":null},{"value":"5,01E-10","module":"C3","scenario":null},{"value":"8,20E-11","module":"C4","scenario":null},{"value":"-1,58E-07","module":"D","scenario":null}]},{"parameter":"AP","unit":"mol H+-eq","values":[{"value":"1,70E-02","module":"A1-A3","scenario":null},{"value":"1,32E-04","module":"A4","scenario":null},{"value":"1,34E-05","module":"C2","scenario":null},{"value":"4,08E-05","module":"C3","scenario":null},{"value":"2,10E-06","module":"C4","scenario":null},{"value":"-1,09E-02","module":"D","scenario":null}]},{"parameter":"EP","unit":"kg PO_4^3-eq","values":[{"value":"1,52E-03","module":"A1-A3","scenario":null},{"value":"1,74E-05","module":"A4","scenario":null},{"value":"1,76E-06","module":"C2","scenario":null},{"value":"1,24E-05","module":"C3","scenario":null},{"value":"3,62E-07","module":"C4","scenario":null},{"value":"-8,36E-04","module":"D","scenario":null}]},{"parameter":"POCP","unit":"kg NMVOC-eq","values":[{"value":"1,62E-03","module":"A1-A3","scenario":null},{"value":"8,53E-06","module":"A4","scenario":null},{"value":"8,63E-07","module":"C2","scenario":null},{"value":"7,85E-07","module":"C3","scenario":null},{"value":"9,29E-08","module":"C4","scenario":null},{"value":"-9,59E-04","module":"D","scenario":null}]},{"parameter":"ADPE","unit":"kg Sb-eq","values":[{"value":"8,33E-05","module":"A1-A3","scenario":null},{"value":"1,75E-07","module":"A4","scenario":null},{"value":"1,77E-08","module":"C2","scenario":null},{"value":"3,58E-09","module":"C3","scenario":null},{"value":"8,00E-12","module":"C4","scenario":null},{"value":"-6,68E-07","module":"D","scenario":null}]},{"parameter":"ADPF","unit":"MJ","values":[{"value":"4,32E+01","module":"A1-A3","scenario":null},{"value":"8,51E-01","module":"A4","scenario":null},{"value":"8,61E-02","module":"C2","scenario":null},{"value":"3,51E-02","module":"C3","scenario":null},{"value":"7,16E-03","module":"C4","scenario":null},{"value":"-1,99E+01","module":"D","scenario":null}]}],"additional_environmental_impact":[],"resource_use":[{"parameter":"PERE","unit":"MJ","values":[{"value":"1,46E+01","module":"A1-A3","scenario":null},{"value":"1,26E-02","module":"A4","scenario":null},{"value":"1,27E-03","module":"C2","scenario":null},{"value":"1,90E-03","module":"C3","scenario":null},{"value":"2,66E-04","module":"C4","scenario":null},{"value":"-1,02E+01","module":"D","scenario":null}]},{"parameter":"PERM","unit":"","values":[{"value":"0,00E+00","module":"A1-A3","scenario":null},{"value":"0,00E+00","module":"A4","scenario":null},{"value":"0,00E+00","module":"C2","scenario":null},{"value":"0,00E+00","module":"C3","scenario":null},{"value":"0,00E+00","module":"C4","scenario":null},{"value":"0,00E+00","module":"D","scenario":null}]},{"parameter":"PERT","unit":"MJ","values":[{"value":"1,46E+01","module":"A1-A3","scenario":null},{"value":"1,26E-02","module":"A4","scenario":null},{"value":"1,27E-03","module":"C2","scenario":null},{"value":"1,90E-03","module":"C3","scenario":null},{"value":"2,66E-04","module":"C4","scenario":null},{"value":"-1,02E+01","module":"D","scenario":null}]},{"parameter":"PENRE","unit":"MJ","values":[{"value":"4,94E+01","module":"A1-A3","scenario":null},{"value":"8,71E-01","module":"A4","scenario":null},{"value":"8,81E-02","module":"C2","scenario":null},{"value":"3,84E-02","module":"C3","scenario":null},{"value":"7,52E-03","module":"C4","scenario":null},{"value":"-2,49E+01","module":"D","scenario":null}]},{"parameter":"PENRM","unit":"MJ","values":[{"value":"6,88E+00","module":"A1-A3","scenario":null},{"value":"0,00E+00","module":"A4","scenario":null},{"value":"0,00E+00","module":"C2","scenario":null},{"value":"0,00E+00","module":"C3","scenario":null},{"value":"0,00E+00","module":"C4","scenario":null},{"value":"0,00E+00","module":"D","scenario":null}]},{"parameter":"PENRT","unit":"MJ","values":[{"value":"5,60E+01","module":"A1-A3","scenario":null},{"value":"8,71E-01","module":"A4","scenario":null},{"value":"8,81E-02","module":"C2","scenario":null},{"value":"3,84E-02","module":"C3","scenario":null},{"value":"7,52E-03","module":"C4","scenario":null},{"value":"-2,49E+01","module":"D","scenario":null}]},{"parameter":"SM","unit":"kg","values":[{"value":"3,93E-02","module":"A1-A3","scenario":null},{"value":"0,00E+00","module":"A4","scenario":null},{"value":"0,00E+00","module":"C2","scenario":null},{"value":"0,00E+00","module":"C3","scenario":null},{"value":"0,00E+00","module":"C4","scenario":null},{"value":"0,00E+00","module":"D","scenario":null}]},{"parameter":"RSF","unit":"MJ","values":[{"value":"8,08E-02","module":"A1-A3","scenario":null},{"value":"0,00E+00","module":"A4","scenario":null},{"value":"0,00E+00","module":"C2","scenario":null},{"value":"0,00E+00","module":"C3","scenario":null},{"value":"0,00E+00","module":"C4","scenario":null},{"value":"-9,94E-05","module":"D","scenario":null}]},{"parameter":"NRSF","unit":"MJ","values":[{"value":"-5,71E-03","module":"A1-A3","scenario":null},{"value":"0,00E+00","module":"A4","scenario":null},{"value":"0,00E+00","module":"C2","scenario":null},{"value":"0,00E+00","module":"C3","scenario":null},{"value":"0,00E+00","module":"C4","scenario":null},{"value":"0,00E+00","module":"D","scenario":null}]},{"parameter":"FW","unit":"m3","values":[{"value":"9,74E-02","module":"A1-A3","scenario":null},{"value":"1,65E-04","module":"A4","scenario":null},{"value":"1,67E-05","module":"C2","scenario":null},{"value":"3,91E-04","module":"C3","scenario":null},{"value":"7,81E-06","module":"C4","scenario":null},{"value":"-8,68E-03","module":"D","scenario":null}]}],"end_of_life_waste":[{"parameter":"HWD","unit":"kg","values":[{"value":"2,01E-02","module":"A1-A3","scenario":null},{"value":"5,13E-07","module":"A4","scenario":null},{"value":"5,19E-08","module":"C2","scenario":null},{"value":"3,18E-07","module":"C3","scenario":null},{"value":"9,85E-09","module":"C4","scenario":null},{"value":"1,90E-03","module":"D","scenario":null}]},{"parameter":"NHWD","unit":"kg","values":[{"value":"8,81E-01","module":"A1-A3","scenario":null},{"value":"4,67E-02","module":"A4","scenario":null},{"value":"4,72E-03","module":"C2","scenario":null},{"value":"1,37E-03","module":"C3","scenario":null},{"value":"3,58E-02","module":"C4","scenario":null},{"value":"-8,70E-01","module":"D","scenario":null}]},{"parameter":"RWD","unit":"kg","values":[{"value":"2,68E-04","module":"A1-A3","scenario":null},{"value":"5,98E-06","module":"A4","scenario":null},{"value":"6,05E-07","module":"C2","scenario":null},{"value":"1,03E-07","module":"C3","scenario":null},{"value":"4,72E-08","module":"C4","scenario":null},{"value":"-1,06E-04","module":"D","scenario":null}]}],"end_of_life_flow":[{"parameter":"CRU","unit":"kg","values":[{"value":"0,00E+00","module":"A1-A3","scenario":null},{"value":"0,00E+00","module":"A4","scenario":null},{"value":"0,00E+00","module":"C2","scenario":null},{"value":"0,00E+00","module":"C3","scenario":null},{"value":"0,00E+00","module":"C4","scenario":null},{"value":"0,00E+00","module":"D","scenario":null}]},{"parameter":"MFR","unit":"kg","values":[{"value":"1,81E-02","module":"A1-A3","scenario":null},{"value":"0,00E+00","module":"A4","scenario":null},{"value":"0,00E+00","module":"C2","scenario":null},{"value":"2,45E-01","module":"C3","scenario":null},{"value":"0,00E+00","module":"C4","scenario":null},{"value":"0,00E+00","module":"D","scenario":null}]},{"parameter":"MER","unit":"kg","values":[{"value":"1,58E-02","module":"A1-A3","scenario":null},{"value":"0,00E+00","module":"A4","scenario":null},{"value":"0,00E+00","module":"C2","scenario":null},{"value":"1,49E-01","module":"C3","scenario":null},{"value":"0,00E+00","module":"C4","scenario":null},{"value":"0,00E+00","module":"D","scenario":null}]},{"parameter":"EEE","unit":"MJ","values":[{"value":"1,76E-02","module":"A1-A3","scenario":null},{"value":"0,00E+00","module":"A4","scenario":null},{"value":"0,00E+00","module":"C2","scenario":null},{"value":"5,04E-01","module":"C3","scenario":null},{"value":"0,00E+00","module":"C4","scenario":null},{"value":"0,00E+00","module":"D","scenario":null}]},{"parameter":"EET","unit":"MJ","values":[{"value":"2,57E-01","module":"A1-A3","scenario":null},{"value":"0,00E+00","module":"A4","scenario":null},{"value":"0,00E+00","module":"C2","scenario":null},{"value":"3,47E+00","module":"C3","scenario":null},{"value":"0,00E+00","module":"C4","scenario":null},{"value":"0,00E+00","module":"D","scenario":null}]}]}