{"product_name":"Protecta Service Coat FR-1 (pail)","epd_id":"NEPD-8674-8338","declared_unit":{"unit":"ton","amount":1},"compliance":["EN 15804+A2","ISO 14025","ISO 21930"],"producer_name":"Polyseam AS","environmental_impact":[{"parameter":"GWP-total","unit":"kg CO2-eq","values":[{"value":"2,77E+00","module":"A1","scenario":null},{"value":"4,25E-02","module":"A2","scenario":null},{"value":"5,40E-02","module":"A3","scenario":null},{"value":"2,27E-01","module":"A4","scenario":null},{"value":"4,57E-02","module":"A5","scenario":null},{"value":"4,80E-03","module":"C2","scenario":null},{"value":"3,23E+00","module":"C3","scenario":null},{"value":"8,52E-03","module":"C4","scenario":null},{"value":"-6,78E-05","module":"D","scenario":null},{"value":"2,87E+00","module":"A1A3","scenario":null}]},{"parameter":"GWP-fossil","unit":"kg CO2-eq","values":[{"value":"2,76E+00","module":"A1","scenario":null},{"value":"4,25E-02","module":"A2","scenario":null},{"value":"5,23E-02","module":"A3","scenario":null},{"value":"2,26E-01","module":"A4","scenario":null},{"value":"4,56E-02","module":"A5","scenario":null},{"value":"4,80E-03","module":"C2","scenario":null},{"value":"3,22E+00","module":"C3","scenario":null},{"value":"8,51E-03","module":"C4","scenario":null},{"value":"-6,54E-05","module":"D","scenario":null},{"value":"2,85E+00","module":"A1A3","scenario":null}]},{"parameter":"GWP-biogenic","unit":"kg CO2-eq","values":[{"value":"1,03E-02","module":"A1","scenario":null},{"value":"1,69E-05","module":"A2","scenario":null},{"value":"1,68E-03","module":"A3","scenario":null},{"value":"7,27E-05","module":"A4","scenario":null},{"value":"2,74E-05","module":"A5","scenario":null},{"value":"2,05E-06","module":"C2","scenario":null},{"value":"9,64E-03","module":"C3","scenario":null},{"value":"3,92E-06","module":"C4","scenario":null},{"value":"-1,35E-07","module":"D","scenario":null},{"value":"1,20E-02","module":"A1A3","scenario":null}]},{"parameter":"GWP-luluc","unit":"kg CO2-eq","values":[{"value":"2,07E-03","module":"A1","scenario":null},{"value":"1,59E-05","module":"A2","scenario":null},{"value":"5,97E-05","module":"A3","scenario":null},{"value":"1,17E-04","module":"A4","scenario":null},{"value":"8,62E-06","module":"A5","scenario":null},{"value":"1,46E-06","module":"C2","scenario":null},{"value":"3,03E-04","module":"C3","scenario":null},{"value":"9,41E-07","module":"C4","scenario":null},{"value":"-2,25E-06","module":"D","scenario":null},{"value":"2,14E-03","module":"A1A3","scenario":null}]},{"parameter":"ODP","unit":"kg CFC11-eq","values":[{"value":"3,09E-07","module":"A1","scenario":null},{"value":"9,63E-09","module":"A2","scenario":null},{"value":"4,67E-09","module":"A3","scenario":null},{"value":"4,77E-08","module":"A4","scenario":null},{"value":"1,30E-09","module":"A5","scenario":null},{"value":"1,16E-09","module":"C2","scenario":null},{"value":"1,94E-07","module":"C3","scenario":null},{"value":"3,93E-10","module":"C4","scenario":null},{"value":"-4,77E-06","module":"D","scenario":null},{"value":"3,23E-07","module":"A1A3","scenario":null}]},{"parameter":"AP","unit":"mol H+-eq","values":[{"value":"2,44E-02","module":"A1","scenario":null},{"value":"2,89E-04","module":"A2","scenario":null},{"value":"1,83E-04","module":"A3","scenario":null},{"value":"4,69E-03","module":"A4","scenario":null},{"value":"2,00E-05","module":"A5","scenario":null},{"value":"1,54E-05","module":"C2","scenario":null},{"value":"2,78E-03","module":"C3","scenario":null},{"value":"2,13E-05","module":"C4","scenario":null},{"value":"-5,39E-07","module":"D","scenario":null},{"value":"2,49E-02","module":"A1A3","scenario":null}]},{"parameter":"POCP","unit":"kg NMVOC-eq","values":[{"value":"8,20E-03","module":"A1","scenario":null},{"value":"2,48E-04","module":"A2","scenario":null},{"value":"1,05E-04","module":"A3","scenario":null},{"value":"3,40E-03","module":"A4","scenario":null},{"value":"1,89E-03","module":"A5","scenario":null},{"value":"1,48E-05","module":"C2","scenario":null},{"value":"2,03E-03","module":"C3","scenario":null},{"value":"1,82E-05","module":"C4","scenario":null},{"value":"-5,25E-07","module":"D","scenario":null},{"value":"8,55E-03","module":"A1A3","scenario":null}]},{"parameter":"ADPE","unit":"kg Sb-eq","values":[{"value":"1,13E-04","module":"A1","scenario":null},{"value":"1,03E-06","module":"A2","scenario":null},{"value":"6,49E-07","module":"A3","scenario":null},{"value":"3,43E-06","module":"A4","scenario":null},{"value":"4,53E-08","module":"A5","scenario":null},{"value":"8,55E-08","module":"C2","scenario":null},{"value":"2,73E-06","module":"C3","scenario":null},{"value":"1,83E-08","module":"C4","scenario":null},{"value":"-6,50E-10","module":"D","scenario":null},{"value":"1,15E-04","module":"A1A3","scenario":null}]},{"parameter":"ADPF","unit":"MJ","values":[{"value":"4,54E+01","module":"A1","scenario":null},{"value":"6,37E-01","module":"A2","scenario":null},{"value":"1,07E+00","module":"A3","scenario":null},{"value":"3,11E+00","module":"A4","scenario":null},{"value":"5,57E-02","module":"A5","scenario":null},{"value":"7,79E-02","module":"C2","scenario":null},{"value":"1,21E+01","module":"C3","scenario":null},{"value":"4,27E-02","module":"C4","scenario":null},{"value":"-9,35E-04","module":"D","scenario":null},{"value":"4,71E+01","module":"A1A3","scenario":null}]},{"parameter":"WDP","unit":"m3 world-eq. Deprived","values":[{"value":"9,00E+01","module":"A1","scenario":null},{"value":"5,58E-01","module":"A2","scenario":null},{"value":"4,62E+00","module":"A3","scenario":null},{"value":"1,67E+00","module":"A4","scenario":null},{"value":"2,19E-01","module":"A5","scenario":null},{"value":"5,97E-02","module":"C2","scenario":null},{"value":"5,22E+01","module":"C3","scenario":null},{"value":"9,20E-01","module":"C4","scenario":null},{"value":"-1,16E-02","module":"D","scenario":null},{"value":"9,52E+01","module":"A1A3","scenario":null}]},{"parameter":"EP-freshwater","unit":"kg P-eq","values":[{"value":"9,08E-05","module":"A1","scenario":null},{"value":"3,20E-07","module":"A2","scenario":null},{"value":"1,34E-06","module":"A3","scenario":null},{"value":"1,25E-06","module":"A4","scenario":null},{"value":"2,89E-07","module":"A5","scenario":null},{"value":"3,82E-08","module":"C2","scenario":null},{"value":"5,12E-06","module":"C3","scenario":null},{"value":"1,24E-07","module":"C4","scenario":null},{"value":"-5,81E-09","module":"D","scenario":null},{"value":"9,25E-05","module":"A1A3","scenario":null}]},{"parameter":"EP-marine","unit":"kg N-eq","values":[{"value":"2,34E-03","module":"A1","scenario":null},{"value":"7,74E-05","module":"A2","scenario":null},{"value":"3,70E-05","module":"A3","scenario":null},{"value":"1,16E-03","module":"A4","scenario":null},{"value":"4,21E-06","module":"A5","scenario":null},{"value":"3,38E-06","module":"C2","scenario":null},{"value":"5,12E-04","module":"C3","scenario":null},{"value":"5,90E-06","module":"C4","scenario":null},{"value":"-1,76E-07","module":"D","scenario":null},{"value":"2,46E-03","module":"A1A3","scenario":null}]},{"parameter":"EP-terrestrial","unit":"mol N-eq.","values":[{"value":"3,47E-02","module":"A1","scenario":null},{"value":"8,58E-04","module":"A2","scenario":null},{"value":"4,03E-04","module":"A3","scenario":null},{"value":"1,29E-02","module":"A4","scenario":null},{"value":"4,72E-05","module":"A5","scenario":null},{"value":"3,77E-05","module":"C2","scenario":null},{"value":"5,93E-03","module":"C3","scenario":null},{"value":"6,93E-05","module":"C4","scenario":null},{"value":"-1,90E-06","module":"D","scenario":null},{"value":"3,59E-02","module":"A1A3","scenario":null}]},{"parameter":"GWP-IOBC","unit":"kg CO2-eq","values":[{"value":"2,79E+00","module":"A1","scenario":null},{"value":"4,25E-02","module":"A2","scenario":null},{"value":"6,29E-02","module":"A3","scenario":null},{"value":"2,27E-01","module":"A4","scenario":null},{"value":"4,56E-02","module":"A5","scenario":null},{"value":"4,80E-03","module":"C2","scenario":null},{"value":"3,23E+00","module":"C3","scenario":null},{"value":"8,52E-03","module":"C4","scenario":null},{"value":"-6,68E-05","module":"D","scenario":null},{"value":"2,90E+00","module":"A1A3","scenario":null}]}],"additional_environmental_impact":[{"parameter":"PM","unit":"Disease incidence","values":[{"value":"1,68E-07","module":"A1","scenario":null},{"value":"2,88E-09","module":"A2","scenario":null},{"value":"7,27E-10","module":"A3","scenario":null},{"value":"9,28E-09","module":"A4","scenario":null},{"value":"3,10E-10","module":"A5","scenario":null},{"value":"4,41E-10","module":"C2","scenario":null},{"value":"6,66E-08","module":"C3","scenario":null},{"value":"1,65E-10","module":"C4","scenario":null},{"value":"-3,20E-11","module":"D","scenario":null},{"value":"1,71E-07","module":"A1A3","scenario":null}]},{"parameter":"ETP-fw","unit":"CTUe","values":[{"value":"5,34E+01","module":"A1","scenario":null},{"value":"4,60E-01","module":"A2","scenario":null},{"value":"7,72E-01","module":"A3","scenario":null},{"value":"2,01E+00","module":"A4","scenario":null},{"value":"2,56E-01","module":"A5","scenario":null},{"value":"5,70E-02","module":"C2","scenario":null},{"value":"1,36E+01","module":"C3","scenario":null},{"value":"1,50E-01","module":"C4","scenario":null},{"value":"-5,09E-03","module":"D","scenario":null},{"value":"5,46E+01","module":"A1A3","scenario":null}]},{"parameter":"HTP-c","unit":"CTUh","values":[{"value":"4,15E-09","module":"A1","scenario":null},{"value":"0,00E+00","module":"A2","scenario":null},{"value":"1,90E-11","module":"A3","scenario":null},{"value":"0,00E+00","module":"A4","scenario":null},{"value":"1,30E-11","module":"A5","scenario":null},{"value":"0,00E+00","module":"C2","scenario":null},{"value":"6,93E-09","module":"C3","scenario":null},{"value":"8,00E-12","module":"C4","scenario":null},{"value":"0,00E+00","module":"D","scenario":null},{"value":"4,17E-09","module":"A1A3","scenario":null}]},{"parameter":"HTP-nc","unit":"CTUh","values":[{"value":"4,11E-08","module":"A1","scenario":null},{"value":"4,98E-10","module":"A2","scenario":null},{"value":"6,56E-10","module":"A3","scenario":null},{"value":"2,35E-09","module":"A4","scenario":null},{"value":"5,04E-10","module":"A5","scenario":null},{"value":"5,50E-11","module":"C2","scenario":null},{"value":"1,27E-08","module":"C3","scenario":null},{"value":"3,07E-10","module":"C4","scenario":null},{"value":"-5,00E-12","module":"D","scenario":null},{"value":"4,23E-08","module":"A1A3","scenario":null}]},{"parameter":"SQP","unit":"-","values":[{"value":"1,40E+01","module":"A1","scenario":null},{"value":"4,41E-01","module":"A2","scenario":null},{"value":"8,97E-01","module":"A3","scenario":null},{"value":"1,18E+00","module":"A4","scenario":null},{"value":"4,27E-02","module":"A5","scenario":null},{"value":"8,93E-02","module":"C2","scenario":null},{"value":"6,31E+00","module":"C3","scenario":null},{"value":"2,99E-01","module":"C4","scenario":null},{"value":"-6,25E-03","module":"D","scenario":null},{"value":"1,54E+01","module":"A1A3","scenario":null}]},{"parameter":"IRP","unit":"kBq U235-eq","values":[{"value":"9,36E-02","module":"A1","scenario":null},{"value":"2,78E-03","module":"A2","scenario":null},{"value":"1,72E-02","module":"A3","scenario":null},{"value":"1,35E-02","module":"A4","scenario":null},{"value":"2,32E-04","module":"A5","scenario":null},{"value":"3,41E-04","module":"C2","scenario":null},{"value":"5,81E-02","module":"C3","scenario":null},{"value":"2,41E-04","module":"C4","scenario":null},{"value":"-5,98E-06","module":"D","scenario":null},{"value":"1,14E-01","module":"A1A3","scenario":null}]}],"resource_use":[{"parameter":"PERE","unit":"MJ","values":[{"value":"2,98E+00","module":"A1","scenario":null},{"value":"8,53E-03","module":"A2","scenario":null},{"value":"2,94E-01","module":"A3","scenario":null},{"value":"3,06E-02","module":"A4","scenario":null},{"value":"1,08E-02","module":"A5","scenario":null},{"value":"9,80E-04","module":"C2","scenario":null},{"value":"2,73E+00","module":"C3","scenario":null},{"value":"4,75E-03","module":"C4","scenario":null},{"value":"-5,78E-03","module":"D","scenario":null},{"value":"3,28E+00","module":"A1A3","scenario":null}]},{"parameter":"PERM","unit":"","values":[{"value":"4,81E-03","module":"A1","scenario":null},{"value":"0,00E+00","module":"A2","scenario":null},{"value":"0,00E+00","module":"A3","scenario":null},{"value":"0,00E+00","module":"A4","scenario":null},{"value":"0,00E+00","module":"A5","scenario":null},{"value":"0,00E+00","module":"C2","scenario":null},{"value":"0,00E+00","module":"C3","scenario":null},{"value":"0,00E+00","module":"C4","scenario":null},{"value":"0,00E+00","module":"D","scenario":null},{"value":"4,81E-03","module":"A1A3","scenario":null}]},{"parameter":"PERT","unit":"MJ","values":[{"value":"2,98E+00","module":"A1","scenario":null},{"value":"8,53E-03","module":"A2","scenario":null},{"value":"2,94E-01","module":"A3","scenario":null},{"value":"3,06E-02","module":"A4","scenario":null},{"value":"1,08E-02","module":"A5","scenario":null},{"value":"9,80E-04","module":"C2","scenario":null},{"value":"2,73E+00","module":"C3","scenario":null},{"value":"4,75E-03","module":"C4","scenario":null},{"value":"-5,78E-03","module":"D","scenario":null},{"value":"3,29E+00","module":"A1A3","scenario":null}]},{"parameter":"PENRE","unit":"MJ","values":[{"value":"4,58E+01","module":"A1","scenario":null},{"value":"6,37E-01","module":"A2","scenario":null},{"value":"1,07E+00","module":"A3","scenario":null},{"value":"3,11E+00","module":"A4","scenario":null},{"value":"5,57E-02","module":"A5","scenario":null},{"value":"7,79E-02","module":"C2","scenario":null},{"value":"1,21E+01","module":"C3","scenario":null},{"value":"4,27E-02","module":"C4","scenario":null},{"value":"-9,35E-04","module":"D","scenario":null},{"value":"4,75E+01","module":"A1A3","scenario":null}]},{"parameter":"PENRM","unit":"MJ","values":[{"value":"0,00E+00","module":"A1","scenario":null},{"value":"0,00E+00","module":"A2","scenario":null},{"value":"0,00E+00","module":"A3","scenario":null},{"value":"0,00E+00","module":"A4","scenario":null},{"value":"0,00E+00","module":"A5","scenario":null},{"value":"0,00E+00","module":"C2","scenario":null},{"value":"0,00E+00","module":"C3","scenario":null},{"value":"0,00E+00","module":"C4","scenario":null},{"value":"0,00E+00","module":"D","scenario":null},{"value":"0,00E+00","module":"A1A3","scenario":null}]},{"parameter":"PENRT","unit":"MJ","values":[{"value":"4,58E+01","module":"A1","scenario":null},{"value":"6,37E-01","module":"A2","scenario":null},{"value":"1,07E+00","module":"A3","scenario":null},{"value":"3,11E+00","module":"A4","scenario":null},{"value":"5,57E-02","module":"A5","scenario":null},{"value":"7,79E-02","module":"C2","scenario":null},{"value":"1,21E+01","module":"C3","scenario":null},{"value":"4,27E-02","module":"C4","scenario":null},{"value":"-9,35E-04","module":"D","scenario":null},{"value":"4,75E+01","module":"A1A3","scenario":null}]},{"parameter":"SM","unit":"kg","values":[{"value":"9,29E-03","module":"A1","scenario":null},{"value":"0,00E+00","module":"A2","scenario":null},{"value":"0,00E+00","module":"A3","scenario":null},{"value":"0,00E+00","module":"A4","scenario":null},{"value":"0,00E+00","module":"A5","scenario":null},{"value":"0,00E+00","module":"C2","scenario":null},{"value":"0,00E+00","module":"C3","scenario":null},{"value":"0,00E+00","module":"C4","scenario":null},{"value":"0,00E+00","module":"D","scenario":null},{"value":"9,29E-03","module":"A1A3","scenario":null}]},{"parameter":"RSF","unit":"MJ","values":[{"value":"6,23E-02","module":"A1","scenario":null},{"value":"3,03E-04","module":"A2","scenario":null},{"value":"4,26E-04","module":"A3","scenario":null},{"value":"9,81E-04","module":"A4","scenario":null},{"value":"1,87E-04","module":"A5","scenario":null},{"value":"3,43E-05","module":"C2","scenario":null},{"value":"5,67E-02","module":"C3","scenario":null},{"value":"1,17E-04","module":"C4","scenario":null},{"value":"-1,01E-06","module":"D","scenario":null},{"value":"6,30E-02","module":"A1A3","scenario":null}]},{"parameter":"NRSF","unit":"MJ","values":[{"value":"1,85E-02","module":"A1","scenario":null},{"value":"1,03E-03","module":"A2","scenario":null},{"value":"4,96E-04","module":"A3","scenario":null},{"value":"2,53E-03","module":"A4","scenario":null},{"value":"6,06E-04","module":"A5","scenario":null},{"value":"1,15E-04","module":"C2","scenario":null},{"value":"0,00E+00","module":"C3","scenario":null},{"value":"1,73E-02","module":"C4","scenario":null},{"value":"-3,43E-04","module":"D","scenario":null},{"value":"2,00E-02","module":"A1A3","scenario":null}]},{"parameter":"FW","unit":"m3","values":[{"value":"6,49E-02","module":"A1","scenario":null},{"value":"6,50E-05","module":"A2","scenario":null},{"value":"4,30E-04","module":"A3","scenario":null},{"value":"2,31E-04","module":"A4","scenario":null},{"value":"4,67E-05","module":"A5","scenario":null},{"value":"8,87E-06","module":"C2","scenario":null},{"value":"2,22E-03","module":"C3","scenario":null},{"value":"4,02E-05","module":"C4","scenario":null},{"value":"-6,96E-06","module":"D","scenario":null},{"value":"6,54E-02","module":"A1A3","scenario":null}]}],"end_of_life_waste":[{"parameter":"HWD","unit":"kg","values":[{"value":"8,32E-03","module":"A1","scenario":null},{"value":"3,23E-05","module":"A2","scenario":null},{"value":"3,21E-03","module":"A3","scenario":null},{"value":"1,41E-04","module":"A4","scenario":null},{"value":"1,00E-02","module":"A5","scenario":null},{"value":"4,26E-06","module":"C2","scenario":null},{"value":"0,00E+00","module":"C3","scenario":null},{"value":"3,69E-06","module":"C4","scenario":null},{"value":"-4,40E-08","module":"D","scenario":null},{"value":"1,16E-02","module":"A1A3","scenario":null}]},{"parameter":"NHWD","unit":"kg","values":[{"value":"6,54E-01","module":"A1","scenario":null},{"value":"3,07E-02","module":"A2","scenario":null},{"value":"6,31E-03","module":"A3","scenario":null},{"value":"7,07E-02","module":"A4","scenario":null},{"value":"0,00E+00","module":"A5","scenario":null},{"value":"6,77E-03","module":"C2","scenario":null},{"value":"0,00E+00","module":"C3","scenario":null},{"value":"5,88E-02","module":"C4","scenario":null},{"value":"-2,21E-05","module":"D","scenario":null},{"value":"6,91E-01","module":"A1A3","scenario":null}]},{"parameter":"RWD","unit":"kg","values":[{"value":"9,62E-05","module":"A1","scenario":null},{"value":"4,35E-06","module":"A2","scenario":null},{"value":"8,58E-06","module":"A3","scenario":null},{"value":"2,15E-05","module":"A4","scenario":null},{"value":"0,00E+00","module":"A5","scenario":null},{"value":"5,32E-07","module":"C2","scenario":null},{"value":"0,00E+00","module":"C3","scenario":null},{"value":"2,44E-07","module":"C4","scenario":null},{"value":"-4,90E-09","module":"D","scenario":null},{"value":"1,09E-04","module":"A1A3","scenario":null}]}],"end_of_life_flow":[{"parameter":"CRU","unit":"kg","values":[{"value":"0,00E+00","module":"A1","scenario":null},{"value":"0,00E+00","module":"A2","scenario":null},{"value":"0,00E+00","module":"A3","scenario":null},{"value":"0,00E+00","module":"A4","scenario":null},{"value":"0,00E+00","module":"A5","scenario":null},{"value":"0,00E+00","module":"C2","scenario":null},{"value":"0,00E+00","module":"C3","scenario":null},{"value":"0,00E+00","module":"C4","scenario":null},{"value":"0,00E+00","module":"D","scenario":null},{"value":"0,00E+00","module":"A1A3","scenario":null}]},{"parameter":"MFR","unit":"kg","values":[{"value":"0,00E+00","module":"A1","scenario":null},{"value":"0,00E+00","module":"A2","scenario":null},{"value":"1,08E-02","module":"A3","scenario":null},{"value":"0,00E+00","module":"A4","scenario":null},{"value":"2,11E-03","module":"A5","scenario":null},{"value":"0,00E+00","module":"C2","scenario":null},{"value":"0,00E+00","module":"C3","scenario":null},{"value":"0,00E+00","module":"C4","scenario":null},{"value":"0,00E+00","module":"D","scenario":null},{"value":"1,08E-02","module":"A1A3","scenario":null}]},{"parameter":"MER","unit":"kg","values":[{"value":"0,00E+00","module":"A1","scenario":null},{"value":"0,00E+00","module":"A2","scenario":null},{"value":"1,42E-02","module":"A3","scenario":null},{"value":"0,00E+00","module":"A4","scenario":null},{"value":"4,77E-03","module":"A5","scenario":null},{"value":"0,00E+00","module":"C2","scenario":null},{"value":"0,00E+00","module":"C3","scenario":null},{"value":"0,00E+00","module":"C4","scenario":null},{"value":"0,00E+00","module":"D","scenario":null},{"value":"1,42E-02","module":"A1A3","scenario":null}]},{"parameter":"EEE","unit":"MJ","values":[{"value":"0,00E+00","module":"A1","scenario":null},{"value":"0,00E+00","module":"A2","scenario":null},{"value":"8,41E-03","module":"A3","scenario":null},{"value":"0,00E+00","module":"A4","scenario":null},{"value":"5,85E-06","module":"A5","scenario":null},{"value":"0,00E+00","module":"C2","scenario":null},{"value":"0,00E+00","module":"C3","scenario":null},{"value":"0,00E+00","module":"C4","scenario":null},{"value":"0,00E+00","module":"D","scenario":null},{"value":"8,41E-03","module":"A1A3","scenario":null}]},{"parameter":"EET","unit":"MJ","values":[{"value":"0,00E+00","module":"A1","scenario":null},{"value":"0,00E+00","module":"A2","scenario":null},{"value":"1,27E-01","module":"A3","scenario":null},{"value":"0,00E+00","module":"A4","scenario":null},{"value":"8,84E-05","module":"A5","scenario":null},{"value":"0,00E+00","module":"C2","scenario":null},{"value":"0,00E+00","module":"C3","scenario":null},{"value":"0,00E+00","module":"C4","scenario":null},{"value":"0,00E+00","module":"D","scenario":null},{"value":"1,27E-01","module":"A1A3","scenario":null}]}]}