{"product_name":"LAPP \u00d6LFLEX\u00ae CLASSIC 115 CY 4X0,5 BK Elnr  1025648","epd_id":"NEPD-9232-8809","declared_unit":{"unit":"m","amount":1},"compliance":["EN 15804+A2","ISO 14025","ISO 21930"],"producer_name":"Lapp Norway AS","environmental_impact":[{"parameter":"GWP-total","unit":"kg CO2-eq","values":[{"value":"2,78E-01","module":"A1","scenario":null},{"value":"7,63E-03","module":"A2","scenario":null},{"value":"2,51E-02","module":"A3","scenario":null},{"value":"1,40E-02","module":"A4","scenario":null},{"value":"2,77E-02","module":"A5","scenario":null},{"value":"9,32E-01","module":"B6","scenario":null},{"value":"0,00E+00","module":"C1","scenario":null},{"value":"9,87E-04","module":"C2","scenario":null},{"value":"2,20E-02","module":"C3","scenario":null},{"value":"3,15E-03","module":"C4","scenario":null},{"value":"-8,48E-02","module":"D","scenario":null},{"value":"3,11E-01","module":"A1A3","scenario":null}]},{"parameter":"GWP-fossil","unit":"kg CO2-eq","values":[{"value":"2,81E-01","module":"A1","scenario":null},{"value":"7,62E-03","module":"A2","scenario":null},{"value":"2,35E-02","module":"A3","scenario":null},{"value":"1,40E-02","module":"A4","scenario":null},{"value":"2,01E-02","module":"A5","scenario":null},{"value":"9,03E-01","module":"B6","scenario":null},{"value":"0,00E+00","module":"C1","scenario":null},{"value":"9,86E-04","module":"C2","scenario":null},{"value":"2,20E-02","module":"C3","scenario":null},{"value":"3,15E-03","module":"C4","scenario":null},{"value":"-8,43E-02","module":"D","scenario":null},{"value":"3,12E-01","module":"A1A3","scenario":null}]},{"parameter":"GWP-biogenic","unit":"kg CO2-eq","values":[{"value":"-2,64E-03","module":"A1","scenario":null},{"value":"3,15E-06","module":"A2","scenario":null},{"value":"1,57E-03","module":"A3","scenario":null},{"value":"5,98E-06","module":"A4","scenario":null},{"value":"7,53E-03","module":"A5","scenario":null},{"value":"2,50E-02","module":"B6","scenario":null},{"value":"0,00E+00","module":"C1","scenario":null},{"value":"4,08E-07","module":"C2","scenario":null},{"value":"8,98E-06","module":"C3","scenario":null},{"value":"4,20E-07","module":"C4","scenario":null},{"value":"-3,88E-04","module":"D","scenario":null},{"value":"-1,06E-03","module":"A1A3","scenario":null}]},{"parameter":"GWP-luluc","unit":"kg CO2-eq","values":[{"value":"2,94E-04","module":"A1","scenario":null},{"value":"2,71E-06","module":"A2","scenario":null},{"value":"1,44E-05","module":"A3","scenario":null},{"value":"4,25E-06","module":"A4","scenario":null},{"value":"1,73E-05","module":"A5","scenario":null},{"value":"3,72E-03","module":"B6","scenario":null},{"value":"0,00E+00","module":"C1","scenario":null},{"value":"3,51E-07","module":"C2","scenario":null},{"value":"1,72E-06","module":"C3","scenario":null},{"value":"2,08E-07","module":"C4","scenario":null},{"value":"-1,32E-04","module":"D","scenario":null},{"value":"3,11E-04","module":"A1A3","scenario":null}]},{"parameter":"ODP","unit":"kg CFC11-eq","values":[{"value":"4,47E-08","module":"A1","scenario":null},{"value":"1,73E-09","module":"A2","scenario":null},{"value":"7,58E-09","module":"A3","scenario":null},{"value":"3,36E-09","module":"A4","scenario":null},{"value":"4,22E-09","module":"A5","scenario":null},{"value":"6,19E-08","module":"B6","scenario":null},{"value":"0,00E+00","module":"C1","scenario":null},{"value":"2,23E-10","module":"C2","scenario":null},{"value":"7,24E-10","module":"C3","scenario":null},{"value":"1,73E-10","module":"C4","scenario":null},{"value":"-9,40E-05","module":"D","scenario":null},{"value":"5,40E-08","module":"A1A3","scenario":null}]},{"parameter":"AP","unit":"mol H+-eq","values":[{"value":"1,14E-02","module":"A1","scenario":null},{"value":"2,19E-05","module":"A2","scenario":null},{"value":"8,09E-05","module":"A3","scenario":null},{"value":"4,49E-05","module":"A4","scenario":null},{"value":"5,77E-04","module":"A5","scenario":null},{"value":"7,05E-03","module":"B6","scenario":null},{"value":"0,00E+00","module":"C1","scenario":null},{"value":"2,83E-06","module":"C2","scenario":null},{"value":"1,27E-05","module":"C3","scenario":null},{"value":"5,00E-06","module":"C4","scenario":null},{"value":"-1,39E-02","module":"D","scenario":null},{"value":"1,15E-02","module":"A1A3","scenario":null}]},{"parameter":"POCP","unit":"kg NMVOC-eq","values":[{"value":"2,90E-03","module":"A1","scenario":null},{"value":"1,86E-05","module":"A2","scenario":null},{"value":"4,67E-05","module":"A3","scenario":null},{"value":"4,31E-05","module":"A4","scenario":null},{"value":"1,56E-04","module":"A5","scenario":null},{"value":"2,71E-03","module":"B6","scenario":null},{"value":"0,00E+00","module":"C1","scenario":null},{"value":"2,40E-06","module":"C2","scenario":null},{"value":"9,44E-06","module":"C3","scenario":null},{"value":"5,94E-06","module":"C4","scenario":null},{"value":"-2,42E-03","module":"D","scenario":null},{"value":"2,97E-03","module":"A1A3","scenario":null}]},{"parameter":"ADPE","unit":"kg Sb-eq","values":[{"value":"1,29E-04","module":"A1","scenario":null},{"value":"2,11E-07","module":"A2","scenario":null},{"value":"3,71E-07","module":"A3","scenario":null},{"value":"2,49E-07","module":"A4","scenario":null},{"value":"5,17E-06","module":"A5","scenario":null},{"value":"6,73E-05","module":"B6","scenario":null},{"value":"0,00E+00","module":"C1","scenario":null},{"value":"2,72E-08","module":"C2","scenario":null},{"value":"4,64E-08","module":"C3","scenario":null},{"value":"5,07E-09","module":"C4","scenario":null},{"value":"-7,81E-05","module":"D","scenario":null},{"value":"1,30E-04","module":"A1A3","scenario":null}]},{"parameter":"ADPF","unit":"MJ","values":[{"value":"4,20E+00","module":"A1","scenario":null},{"value":"1,15E-01","module":"A2","scenario":null},{"value":"1,65E+00","module":"A3","scenario":null},{"value":"2,27E-01","module":"A4","scenario":null},{"value":"3,70E-01","module":"A5","scenario":null},{"value":"1,23E+01","module":"B6","scenario":null},{"value":"0,00E+00","module":"C1","scenario":null},{"value":"1,49E-02","module":"C2","scenario":null},{"value":"2,90E-02","module":"C3","scenario":null},{"value":"1,40E-02","module":"C4","scenario":null},{"value":"-7,60E-01","module":"D","scenario":null},{"value":"5,97E+00","module":"A1A3","scenario":null}]},{"parameter":"WDP","unit":"m3 world-eq. Deprived","values":[{"value":"1,73E+01","module":"A1","scenario":null},{"value":"1,11E-01","module":"A2","scenario":null},{"value":"2,50E+01","module":"A3","scenario":null},{"value":"1,74E-01","module":"A4","scenario":null},{"value":"2,20E+00","module":"A5","scenario":null},{"value":"2,15E+03","module":"B6","scenario":null},{"value":"0,00E+00","module":"C1","scenario":null},{"value":"1,44E-02","module":"C2","scenario":null},{"value":"5,92E-01","module":"C3","scenario":null},{"value":"2,53E-01","module":"C4","scenario":null},{"value":"4,31E+00","module":"D","scenario":null},{"value":"4,24E+01","module":"A1A3","scenario":null}]},{"parameter":"EP-freshwater","unit":"kg P-eq","values":[{"value":"9,29E-05","module":"A1","scenario":null},{"value":"6,09E-08","module":"A2","scenario":null},{"value":"5,80E-07","module":"A3","scenario":null},{"value":"1,11E-07","module":"A4","scenario":null},{"value":"4,66E-06","module":"A5","scenario":null},{"value":"6,49E-05","module":"B6","scenario":null},{"value":"0,00E+00","module":"C1","scenario":null},{"value":"7,88E-09","module":"C2","scenario":null},{"value":"6,49E-08","module":"C3","scenario":null},{"value":"1,32E-08","module":"C4","scenario":null},{"value":"-9,40E-05","module":"D","scenario":null},{"value":"9,35E-05","module":"A1A3","scenario":null}]},{"parameter":"EP-marine","unit":"kg N-eq","values":[{"value":"7,94E-04","module":"A1","scenario":null},{"value":"4,33E-06","module":"A2","scenario":null},{"value":"1,77E-05","module":"A3","scenario":null},{"value":"9,84E-06","module":"A4","scenario":null},{"value":"4,27E-05","module":"A5","scenario":null},{"value":"7,75E-04","module":"B6","scenario":null},{"value":"0,00E+00","module":"C1","scenario":null},{"value":"5,61E-07","module":"C2","scenario":null},{"value":"3,11E-06","module":"C3","scenario":null},{"value":"4,26E-06","module":"C4","scenario":null},{"value":"-5,76E-04","module":"D","scenario":null},{"value":"8,16E-04","module":"A1A3","scenario":null}]},{"parameter":"EP-terrestrial","unit":"mol N-eq.","values":[{"value":"1,16E-02","module":"A1","scenario":null},{"value":"4,85E-05","module":"A2","scenario":null},{"value":"1,68E-04","module":"A3","scenario":null},{"value":"1,10E-04","module":"A4","scenario":null},{"value":"6,03E-04","module":"A5","scenario":null},{"value":"1,01E-02","module":"B6","scenario":null},{"value":"0,00E+00","module":"C1","scenario":null},{"value":"6,27E-06","module":"C2","scenario":null},{"value":"3,34E-05","module":"C3","scenario":null},{"value":"1,93E-05","module":"C4","scenario":null},{"value":"-8,91E-03","module":"D","scenario":null},{"value":"1,18E-02","module":"A1A3","scenario":null}]},{"parameter":"GWP-IOBC","unit":"kg CO2-eq","values":[{"value":"2,86E-01","module":"A1","scenario":null},{"value":"7,63E-03","module":"A2","scenario":null},{"value":"2,48E-02","module":"A3","scenario":null},{"value":"1,40E-02","module":"A4","scenario":null},{"value":"2,04E-02","module":"A5","scenario":null},{"value":"9,30E-01","module":"B6","scenario":null},{"value":"0,00E+00","module":"C1","scenario":null},{"value":"9,86E-04","module":"C2","scenario":null},{"value":"2,21E-02","module":"C3","scenario":null},{"value":"2,03E-03","module":"C4","scenario":null},{"value":"-4,07E-02","module":"D","scenario":null},{"value":"3,18E-01","module":"A1A3","scenario":null}]}],"additional_environmental_impact":[{"parameter":"PM","unit":"Disease incidence","values":[{"value":"3,31E-08","module":"A1","scenario":null},{"value":"4,67E-10","module":"A2","scenario":null},{"value":"4,91E-10","module":"A3","scenario":null},{"value":"1,28E-09","module":"A4","scenario":null},{"value":"1,84E-09","module":"A5","scenario":null},{"value":"5,06E-08","module":"B6","scenario":null},{"value":"0,00E+00","module":"C1","scenario":null},{"value":"6,00E-11","module":"C2","scenario":null},{"value":"8,30E-11","module":"C3","scenario":null},{"value":"8,10E-11","module":"C4","scenario":null},{"value":"-2,85E-08","module":"D","scenario":null},{"value":"3,40E-08","module":"A1A3","scenario":null}]},{"parameter":"ETP-fw","unit":"CTUe","values":[{"value":"1,38E+02","module":"A1","scenario":null},{"value":"8,54E-02","module":"A2","scenario":null},{"value":"5,94E-01","module":"A3","scenario":null},{"value":"1,66E-01","module":"A4","scenario":null},{"value":"7,40E+00","module":"A5","scenario":null},{"value":"5,62E+01","module":"B6","scenario":null},{"value":"0,00E+00","module":"C1","scenario":null},{"value":"1,10E-02","module":"C2","scenario":null},{"value":"1,39E+00","module":"C3","scenario":null},{"value":"1,21E+01","module":"C4","scenario":null},{"value":"-1,28E+02","module":"D","scenario":null},{"value":"1,39E+02","module":"A1A3","scenario":null}]},{"parameter":"HTP-c","unit":"CTUh","values":[{"value":"2,44E-09","module":"A1","scenario":null},{"value":"0,00E+00","module":"A2","scenario":null},{"value":"1,80E-11","module":"A3","scenario":null},{"value":"0,00E+00","module":"A4","scenario":null},{"value":"1,22E-10","module":"A5","scenario":null},{"value":"2,68E-09","module":"B6","scenario":null},{"value":"0,00E+00","module":"C1","scenario":null},{"value":"0,00E+00","module":"C2","scenario":null},{"value":"3,00E-12","module":"C3","scenario":null},{"value":"0,00E+00","module":"C4","scenario":null},{"value":"-1,81E-09","module":"D","scenario":null},{"value":"2,46E-09","module":"A1A3","scenario":null}]},{"parameter":"HTP-nc","unit":"CTUh","values":[{"value":"1,84E-07","module":"A1","scenario":null},{"value":"9,30E-11","module":"A2","scenario":null},{"value":"4,46E-10","module":"A3","scenario":null},{"value":"1,60E-10","module":"A4","scenario":null},{"value":"9,14E-09","module":"A5","scenario":null},{"value":"6,31E-08","module":"B6","scenario":null},{"value":"0,00E+00","module":"C1","scenario":null},{"value":"1,20E-11","module":"C2","scenario":null},{"value":"3,27E-10","module":"C3","scenario":null},{"value":"2,80E-11","module":"C4","scenario":null},{"value":"-1,55E-07","module":"D","scenario":null},{"value":"1,85E-07","module":"A1A3","scenario":null}]},{"parameter":"SQP","unit":"-","values":[{"value":"3,54E+00","module":"A1","scenario":null},{"value":"8,06E-02","module":"A2","scenario":null},{"value":"9,68E-02","module":"A3","scenario":null},{"value":"2,60E-01","module":"A4","scenario":null},{"value":"2,10E-01","module":"A5","scenario":null},{"value":"6,21E+00","module":"B6","scenario":null},{"value":"0,00E+00","module":"C1","scenario":null},{"value":"1,04E-02","module":"C2","scenario":null},{"value":"1,06E-02","module":"C3","scenario":null},{"value":"3,83E-02","module":"C4","scenario":null},{"value":"-1,75E+00","module":"D","scenario":null},{"value":"3,72E+00","module":"A1A3","scenario":null}]},{"parameter":"IRP","unit":"kBq U235-eq","values":[{"value":"1,64E-02","module":"A1","scenario":null},{"value":"5,04E-04","module":"A2","scenario":null},{"value":"1,63E-02","module":"A3","scenario":null},{"value":"9,90E-04","module":"A4","scenario":null},{"value":"1,80E-03","module":"A5","scenario":null},{"value":"2,24E-01","module":"B6","scenario":null},{"value":"0,00E+00","module":"C1","scenario":null},{"value":"6,51E-05","module":"C2","scenario":null},{"value":"1,41E-04","module":"C3","scenario":null},{"value":"8,10E-05","module":"C4","scenario":null},{"value":"-1,04E-03","module":"D","scenario":null},{"value":"3,32E-02","module":"A1A3","scenario":null}]}],"resource_use":[{"parameter":"PERE","unit":"MJ","values":[{"value":"8,01E-01","module":"A1","scenario":null},{"value":"1,65E-03","module":"A2","scenario":null},{"value":"2,51E-01","module":"A3","scenario":null},{"value":"2,85E-03","module":"A4","scenario":null},{"value":"5,41E-02","module":"A5","scenario":null},{"value":"1,60E+02","module":"B6","scenario":null},{"value":"0,00E+00","module":"C1","scenario":null},{"value":"2,13E-04","module":"C2","scenario":null},{"value":"3,70E-03","module":"C3","scenario":null},{"value":"1,37E-03","module":"C4","scenario":null},{"value":"-4,11E-01","module":"D","scenario":null},{"value":"1,05E+00","module":"A1A3","scenario":null}]},{"parameter":"PERM","unit":"","values":[{"value":"6,94E-02","module":"A1","scenario":null},{"value":"0,00E+00","module":"A2","scenario":null},{"value":"0,00E+00","module":"A3","scenario":null},{"value":"0,00E+00","module":"A4","scenario":null},{"value":"-6,59E-02","module":"A5","scenario":null},{"value":"0,00E+00","module":"B6","scenario":null},{"value":"0,00E+00","module":"C1","scenario":null},{"value":"0,00E+00","module":"C2","scenario":null},{"value":"0,00E+00","module":"C3","scenario":null},{"value":"0,00E+00","module":"C4","scenario":null},{"value":"0,00E+00","module":"D","scenario":null},{"value":"6,94E-02","module":"A1A3","scenario":null}]},{"parameter":"PERT","unit":"MJ","values":[{"value":"8,70E-01","module":"A1","scenario":null},{"value":"1,65E-03","module":"A2","scenario":null},{"value":"2,51E-01","module":"A3","scenario":null},{"value":"2,85E-03","module":"A4","scenario":null},{"value":"-1,19E-02","module":"A5","scenario":null},{"value":"1,60E+02","module":"B6","scenario":null},{"value":"0,00E+00","module":"C1","scenario":null},{"value":"2,13E-04","module":"C2","scenario":null},{"value":"3,70E-03","module":"C3","scenario":null},{"value":"1,37E-03","module":"C4","scenario":null},{"value":"-4,11E-01","module":"D","scenario":null},{"value":"1,12E+00","module":"A1A3","scenario":null}]},{"parameter":"PENRE","unit":"MJ","values":[{"value":"3,73E+00","module":"A1","scenario":null},{"value":"1,15E-01","module":"A2","scenario":null},{"value":"1,65E+00","module":"A3","scenario":null},{"value":"2,27E-01","module":"A4","scenario":null},{"value":"3,23E-01","module":"A5","scenario":null},{"value":"1,23E+01","module":"B6","scenario":null},{"value":"0,00E+00","module":"C1","scenario":null},{"value":"1,49E-02","module":"C2","scenario":null},{"value":"2,90E-02","module":"C3","scenario":null},{"value":"1,40E-02","module":"C4","scenario":null},{"value":"-7,59E-01","module":"D","scenario":null},{"value":"5,50E+00","module":"A1A3","scenario":null}]},{"parameter":"PENRM","unit":"MJ","values":[{"value":"4,73E-01","module":"A1","scenario":null},{"value":"0,00E+00","module":"A2","scenario":null},{"value":"0,00E+00","module":"A3","scenario":null},{"value":"0,00E+00","module":"A4","scenario":null},{"value":"2,39E-02","module":"A5","scenario":null},{"value":"0,00E+00","module":"B6","scenario":null},{"value":"0,00E+00","module":"C1","scenario":null},{"value":"0,00E+00","module":"C2","scenario":null},{"value":"-9,25E-01","module":"C3","scenario":null},{"value":"0,00E+00","module":"C4","scenario":null},{"value":"0,00E+00","module":"D","scenario":null},{"value":"4,73E-01","module":"A1A3","scenario":null}]},{"parameter":"PENRT","unit":"MJ","values":[{"value":"4,20E+00","module":"A1","scenario":null},{"value":"1,15E-01","module":"A2","scenario":null},{"value":"1,65E+00","module":"A3","scenario":null},{"value":"2,27E-01","module":"A4","scenario":null},{"value":"3,47E-01","module":"A5","scenario":null},{"value":"1,23E+01","module":"B6","scenario":null},{"value":"0,00E+00","module":"C1","scenario":null},{"value":"1,49E-02","module":"C2","scenario":null},{"value":"-8,96E-01","module":"C3","scenario":null},{"value":"1,40E-02","module":"C4","scenario":null},{"value":"-7,59E-01","module":"D","scenario":null},{"value":"5,97E+00","module":"A1A3","scenario":null}]},{"parameter":"SM","unit":"kg","values":[{"value":"8,29E-03","module":"A1","scenario":null},{"value":"0,00E+00","module":"A2","scenario":null},{"value":"0,00E+00","module":"A3","scenario":null},{"value":"0,00E+00","module":"A4","scenario":null},{"value":"4,28E-04","module":"A5","scenario":null},{"value":"0,00E+00","module":"B6","scenario":null},{"value":"0,00E+00","module":"C1","scenario":null},{"value":"0,00E+00","module":"C2","scenario":null},{"value":"0,00E+00","module":"C3","scenario":null},{"value":"1,15E-06","module":"C4","scenario":null},{"value":"2,43E-02","module":"D","scenario":null},{"value":"8,29E-03","module":"A1A3","scenario":null}]},{"parameter":"RSF","unit":"MJ","values":[{"value":"1,99E-02","module":"A1","scenario":null},{"value":"5,90E-05","module":"A2","scenario":null},{"value":"1,81E-03","module":"A3","scenario":null},{"value":"9,97E-05","module":"A4","scenario":null},{"value":"1,13E-03","module":"A5","scenario":null},{"value":"1,25E-01","module":"B6","scenario":null},{"value":"0,00E+00","module":"C1","scenario":null},{"value":"7,63E-06","module":"C2","scenario":null},{"value":"6,69E-05","module":"C3","scenario":null},{"value":"2,92E-05","module":"C4","scenario":null},{"value":"2,29E-03","module":"D","scenario":null},{"value":"2,18E-02","module":"A1A3","scenario":null}]},{"parameter":"NRSF","unit":"MJ","values":[{"value":"5,49E-04","module":"A1","scenario":null},{"value":"2,11E-04","module":"A2","scenario":null},{"value":"4,63E-03","module":"A3","scenario":null},{"value":"3,34E-04","module":"A4","scenario":null},{"value":"3,19E-04","module":"A5","scenario":null},{"value":"3,12E-01","module":"B6","scenario":null},{"value":"0,00E+00","module":"C1","scenario":null},{"value":"2,73E-05","module":"C2","scenario":null},{"value":"0,00E+00","module":"C3","scenario":null},{"value":"4,52E-05","module":"C4","scenario":null},{"value":"-1,77E-03","module":"D","scenario":null},{"value":"5,39E-03","module":"A1A3","scenario":null}]},{"parameter":"FW","unit":"m3","values":[{"value":"5,05E-03","module":"A1","scenario":null},{"value":"1,23E-05","module":"A2","scenario":null},{"value":"1,53E-03","module":"A3","scenario":null},{"value":"2,58E-05","module":"A4","scenario":null},{"value":"3,90E-04","module":"A5","scenario":null},{"value":"1,19E+00","module":"B6","scenario":null},{"value":"0,00E+00","module":"C1","scenario":null},{"value":"1,59E-06","module":"C2","scenario":null},{"value":"6,94E-04","module":"C3","scenario":null},{"value":"1,71E-05","module":"C4","scenario":null},{"value":"-2,17E-03","module":"D","scenario":null},{"value":"6,59E-03","module":"A1A3","scenario":null}]}],"end_of_life_waste":[{"parameter":"HWD","unit":"kg","values":[{"value":"2,90E-03","module":"A1","scenario":null},{"value":"5,94E-06","module":"A2","scenario":null},{"value":"3,33E-03","module":"A3","scenario":null},{"value":"1,24E-05","module":"A4","scenario":null},{"value":"3,73E-04","module":"A5","scenario":null},{"value":"7,91E-03","module":"B6","scenario":null},{"value":"0,00E+00","module":"C1","scenario":null},{"value":"7,69E-07","module":"C2","scenario":null},{"value":"0,00E+00","module":"C3","scenario":null},{"value":"8,93E-04","module":"C4","scenario":null},{"value":"-9,41E-04","module":"D","scenario":null},{"value":"6,23E-03","module":"A1A3","scenario":null}]},{"parameter":"NHWD","unit":"kg","values":[{"value":"1,05E-01","module":"A1","scenario":null},{"value":"5,61E-03","module":"A2","scenario":null},{"value":"1,60E-02","module":"A3","scenario":null},{"value":"1,97E-02","module":"A4","scenario":null},{"value":"1,47E-02","module":"A5","scenario":null},{"value":"9,50E-01","module":"B6","scenario":null},{"value":"0,00E+00","module":"C1","scenario":null},{"value":"7,25E-04","module":"C2","scenario":null},{"value":"0,00E+00","module":"C3","scenario":null},{"value":"4,30E-02","module":"C4","scenario":null},{"value":"-4,04E-02","module":"D","scenario":null},{"value":"1,26E-01","module":"A1A3","scenario":null}]},{"parameter":"RWD","unit":"kg","values":[{"value":"1,51E-05","module":"A1","scenario":null},{"value":"7,85E-07","module":"A2","scenario":null},{"value":"2,10E-05","module":"A3","scenario":null},{"value":"1,55E-06","module":"A4","scenario":null},{"value":"2,02E-06","module":"A5","scenario":null},{"value":"1,10E-04","module":"B6","scenario":null},{"value":"0,00E+00","module":"C1","scenario":null},{"value":"1,02E-07","module":"C2","scenario":null},{"value":"0,00E+00","module":"C3","scenario":null},{"value":"8,39E-08","module":"C4","scenario":null},{"value":"-9,30E-07","module":"D","scenario":null},{"value":"3,69E-05","module":"A1A3","scenario":null}]}],"end_of_life_flow":[{"parameter":"CRU","unit":"kg","values":[{"value":"0,00E+00","module":"A1","scenario":null},{"value":"0,00E+00","module":"A2","scenario":null},{"value":"0,00E+00","module":"A3","scenario":null},{"value":"0,00E+00","module":"A4","scenario":null},{"value":"0,00E+00","module":"A5","scenario":null},{"value":"0,00E+00","module":"B6","scenario":null},{"value":"0,00E+00","module":"C1","scenario":null},{"value":"0,00E+00","module":"C2","scenario":null},{"value":"0,00E+00","module":"C3","scenario":null},{"value":"0,00E+00","module":"C4","scenario":null},{"value":"0,00E+00","module":"D","scenario":null},{"value":"0,00E+00","module":"A1A3","scenario":null}]},{"parameter":"MFR","unit":"kg","values":[{"value":"0,00E+00","module":"A1","scenario":null},{"value":"0,00E+00","module":"A2","scenario":null},{"value":"1,21E-02","module":"A3","scenario":null},{"value":"0,00E+00","module":"A4","scenario":null},{"value":"2,02E-03","module":"A5","scenario":null},{"value":"0,00E+00","module":"B6","scenario":null},{"value":"0,00E+00","module":"C1","scenario":null},{"value":"0,00E+00","module":"C2","scenario":null},{"value":"2,94E-02","module":"C3","scenario":null},{"value":"1,93E-06","module":"C4","scenario":null},{"value":"-9,50E-04","module":"D","scenario":null},{"value":"1,21E-02","module":"A1A3","scenario":null}]},{"parameter":"MER","unit":"kg","values":[{"value":"0,00E+00","module":"A1","scenario":null},{"value":"0,00E+00","module":"A2","scenario":null},{"value":"1,43E-02","module":"A3","scenario":null},{"value":"0,00E+00","module":"A4","scenario":null},{"value":"5,67E-03","module":"A5","scenario":null},{"value":"0,00E+00","module":"B6","scenario":null},{"value":"0,00E+00","module":"C1","scenario":null},{"value":"0,00E+00","module":"C2","scenario":null},{"value":"1,10E-02","module":"C3","scenario":null},{"value":"4,72E-08","module":"C4","scenario":null},{"value":"-1,25E-04","module":"D","scenario":null},{"value":"1,43E-02","module":"A1A3","scenario":null}]},{"parameter":"EEE","unit":"MJ","values":[{"value":"0,00E+00","module":"A1","scenario":null},{"value":"0,00E+00","module":"A2","scenario":null},{"value":"8,73E-03","module":"A3","scenario":null},{"value":"0,00E+00","module":"A4","scenario":null},{"value":"4,42E-03","module":"A5","scenario":null},{"value":"0,00E+00","module":"B6","scenario":null},{"value":"0,00E+00","module":"C1","scenario":null},{"value":"0,00E+00","module":"C2","scenario":null},{"value":"1,13E-02","module":"C3","scenario":null},{"value":"3,06E-06","module":"C4","scenario":null},{"value":"-3,07E-04","module":"D","scenario":null},{"value":"8,73E-03","module":"A1A3","scenario":null}]},{"parameter":"EET","unit":"MJ","values":[{"value":"0,00E+00","module":"A1","scenario":null},{"value":"0,00E+00","module":"A2","scenario":null},{"value":"1,32E-01","module":"A3","scenario":null},{"value":"0,00E+00","module":"A4","scenario":null},{"value":"6,69E-02","module":"A5","scenario":null},{"value":"0,00E+00","module":"B6","scenario":null},{"value":"0,00E+00","module":"C1","scenario":null},{"value":"0,00E+00","module":"C2","scenario":null},{"value":"1,70E-01","module":"C3","scenario":null},{"value":"4,63E-05","module":"C4","scenario":null},{"value":"-4,64E-03","module":"D","scenario":null},{"value":"1,32E-01","module":"A1A3","scenario":null}]}]}