{"product_name":"Lyssand 120 Balcony door wood aluminium, 1230x2180","epd_id":"NEPD-9339-8921","declared_unit":{"unit":"stk","amount":1},"compliance":["EN 15804+A2","ISO 14025","ISO 21930"],"producer_name":"Lyssand-Frekhaug AS","environmental_impact":[{"parameter":"GWP-total","unit":"kg CO2-eq","values":[{"value":"1,34E+02","module":"A1-A3","scenario":null},{"value":"2,72E+00","module":"A4","scenario":null},{"value":"4,86E+00","module":"A5","scenario":null},{"value":"1,11E+02","module":"B2","scenario":null},{"value":"0,00E+00","module":"B4","scenario":null},{"value":"0,00E+00","module":"C1","scenario":null},{"value":"1,11E+00","module":"C2","scenario":null},{"value":"6,12E+01","module":"C3","scenario":null},{"value":"6,32E-01","module":"C4","scenario":null},{"value":"-8,18E+01","module":"D","scenario":null}]},{"parameter":"GWP-fossil","unit":"kg CO2-eq","values":[{"value":"1,85E+02","module":"A1-A3","scenario":null},{"value":"2,72E+00","module":"A4","scenario":null},{"value":"2,30E-02","module":"A5","scenario":null},{"value":"1,09E+02","module":"B2","scenario":null},{"value":"0,00E+00","module":"B4","scenario":null},{"value":"0,00E+00","module":"C1","scenario":null},{"value":"1,11E+00","module":"C2","scenario":null},{"value":"1,06E+01","module":"C3","scenario":null},{"value":"4,62E-01","module":"C4","scenario":null},{"value":"-8,02E+01","module":"D","scenario":null}]},{"parameter":"GWP-biogenic","unit":"kg CO2-eq","values":[{"value":"-5,42E+01","module":"A1-A3","scenario":null},{"value":"1,16E-03","module":"A4","scenario":null},{"value":"4,84E+00","module":"A5","scenario":null},{"value":"8,40E-01","module":"B2","scenario":null},{"value":"0,00E+00","module":"B4","scenario":null},{"value":"0,00E+00","module":"C1","scenario":null},{"value":"5,15E-04","module":"C2","scenario":null},{"value":"5,06E+01","module":"C3","scenario":null},{"value":"1,70E-01","module":"C4","scenario":null},{"value":"-4,33E-01","module":"D","scenario":null}]},{"parameter":"GWP-luluc","unit":"kg CO2-eq","values":[{"value":"2,73E+00","module":"A1-A3","scenario":null},{"value":"8,28E-04","module":"A4","scenario":null},{"value":"3,68E-06","module":"A5","scenario":null},{"value":"1,48E+00","module":"B2","scenario":null},{"value":"0,00E+00","module":"B4","scenario":null},{"value":"0,00E+00","module":"C1","scenario":null},{"value":"4,82E-04","module":"C2","scenario":null},{"value":"6,98E-04","module":"C3","scenario":null},{"value":"1,28E-04","module":"C4","scenario":null},{"value":"-1,24E+00","module":"D","scenario":null}]},{"parameter":"ODP","unit":"kg CFC11-eq","values":[{"value":"1,10E-05","module":"A1-A3","scenario":null},{"value":"6,55E-07","module":"A4","scenario":null},{"value":"2,50E-09","module":"A5","scenario":null},{"value":"6,78E-07","module":"B2","scenario":null},{"value":"0,00E+00","module":"B4","scenario":null},{"value":"0,00E+00","module":"C1","scenario":null},{"value":"2,44E-07","module":"C2","scenario":null},{"value":"4,32E-07","module":"C3","scenario":null},{"value":"1,45E-07","module":"C4","scenario":null},{"value":"-1,38E-01","module":"D","scenario":null}]},{"parameter":"AP","unit":"mol H+-eq","values":[{"value":"1,86E+00","module":"A1-A3","scenario":null},{"value":"8,75E-03","module":"A4","scenario":null},{"value":"7,15E-05","module":"A5","scenario":null},{"value":"1,12E+00","module":"B2","scenario":null},{"value":"0,00E+00","module":"B4","scenario":null},{"value":"0,00E+00","module":"C1","scenario":null},{"value":"3,20E-03","module":"C2","scenario":null},{"value":"1,09E-02","module":"C3","scenario":null},{"value":"3,84E-03","module":"C4","scenario":null},{"value":"-6,01E-01","module":"D","scenario":null}]},{"parameter":"POCP","unit":"kg NMVOC-eq","values":[{"value":"9,53E-01","module":"A1-A3","scenario":null},{"value":"8,39E-03","module":"A4","scenario":null},{"value":"8,09E-05","module":"A5","scenario":null},{"value":"5,79E-01","module":"B2","scenario":null},{"value":"0,00E+00","module":"B4","scenario":null},{"value":"0,00E+00","module":"C1","scenario":null},{"value":"2,60E-03","module":"C2","scenario":null},{"value":"1,06E-02","module":"C3","scenario":null},{"value":"4,28E-03","module":"C4","scenario":null},{"value":"-2,93E-01","module":"D","scenario":null}]},{"parameter":"ADPE","unit":"kg Sb-eq","values":[{"value":"5,26E-03","module":"A1-A3","scenario":null},{"value":"4,84E-05","module":"A4","scenario":null},{"value":"2,56E-07","module":"A5","scenario":null},{"value":"1,62E-04","module":"B2","scenario":null},{"value":"0,00E+00","module":"B4","scenario":null},{"value":"0,00E+00","module":"C1","scenario":null},{"value":"4,02E-05","module":"C2","scenario":null},{"value":"7,59E-06","module":"C3","scenario":null},{"value":"4,69E-06","module":"C4","scenario":null},{"value":"-1,25E-03","module":"D","scenario":null}]},{"parameter":"ADPF","unit":"MJ","values":[{"value":"3,12E+03","module":"A1-A3","scenario":null},{"value":"4,41E+01","module":"A4","scenario":null},{"value":"1,72E-01","module":"A5","scenario":null},{"value":"1,92E+03","module":"B2","scenario":null},{"value":"0,00E+00","module":"B4","scenario":null},{"value":"0,00E+00","module":"C1","scenario":null},{"value":"1,66E+01","module":"C2","scenario":null},{"value":"2,75E+01","module":"C3","scenario":null},{"value":"1,05E+01","module":"C4","scenario":null},{"value":"-9,85E+02","module":"D","scenario":null}]},{"parameter":"WDP","unit":"m3 world-eq. Deprived","values":[{"value":"3,57E+03","module":"A1-A3","scenario":null},{"value":"3,38E+01","module":"A4","scenario":null},{"value":"3,63E-01","module":"A5","scenario":null},{"value":"1,19E+02","module":"B2","scenario":null},{"value":"0,00E+00","module":"B4","scenario":null},{"value":"0,00E+00","module":"C1","scenario":null},{"value":"1,99E+01","module":"C2","scenario":null},{"value":"1,05E+02","module":"C3","scenario":null},{"value":"1,30E+01","module":"C4","scenario":null},{"value":"-3,58E+04","module":"D","scenario":null}]},{"parameter":"EP-freshwater","unit":"kg P-eq","values":[{"value":"3,73E-01","module":"A1-A3","scenario":null},{"value":"2,16E-05","module":"A4","scenario":null},{"value":"1,15E-07","module":"A5","scenario":null},{"value":"7,61E-03","module":"B2","scenario":null},{"value":"0,00E+00","module":"B4","scenario":null},{"value":"0,00E+00","module":"C1","scenario":null},{"value":"1,02E-05","module":"C2","scenario":null},{"value":"1,78E-05","module":"C3","scenario":null},{"value":"5,83E-06","module":"C4","scenario":null},{"value":"-2,91E-03","module":"D","scenario":null}]},{"parameter":"EP-marine","unit":"kg N-eq","values":[{"value":"3,19E-01","module":"A1-A3","scenario":null},{"value":"1,92E-03","module":"A4","scenario":null},{"value":"3,69E-05","module":"A5","scenario":null},{"value":"2,15E-01","module":"B2","scenario":null},{"value":"0,00E+00","module":"B4","scenario":null},{"value":"0,00E+00","module":"C1","scenario":null},{"value":"6,06E-04","module":"C2","scenario":null},{"value":"3,57E-03","module":"C3","scenario":null},{"value":"1,47E-03","module":"C4","scenario":null},{"value":"-8,45E-02","module":"D","scenario":null}]},{"parameter":"EP-terrestrial","unit":"mol N-eq.","values":[{"value":"3,68E+00","module":"A1-A3","scenario":null},{"value":"2,14E-02","module":"A4","scenario":null},{"value":"2,87E-04","module":"A5","scenario":null},{"value":"2,41E+00","module":"B2","scenario":null},{"value":"0,00E+00","module":"B4","scenario":null},{"value":"0,00E+00","module":"C1","scenario":null},{"value":"6,80E-03","module":"C2","scenario":null},{"value":"3,86E-02","module":"C3","scenario":null},{"value":"1,47E-02","module":"C4","scenario":null},{"value":"-9,59E-01","module":"D","scenario":null}]},{"parameter":"GWP-IOBC","unit":"kg CO2-eq","values":[{"value":"1,88E+02","module":"A1-A3","scenario":null},{"value":"2,72E+00","module":"A4","scenario":null},{"value":"2,30E-02","module":"A5","scenario":null},{"value":"1,11E+02","module":"B2","scenario":null},{"value":"0,00E+00","module":"B4","scenario":null},{"value":"0,00E+00","module":"C1","scenario":null},{"value":"1,11E+00","module":"C2","scenario":null},{"value":"9,56E+00","module":"C3","scenario":null},{"value":"6,34E-01","module":"C4","scenario":null},{"value":"-7,96E+01","module":"D","scenario":null}]}],"additional_environmental_impact":[{"parameter":"PM","unit":"Disease incidence","values":[{"value":"1,52E-05","module":"A1-A3","scenario":null},{"value":"2,50E-07","module":"A4","scenario":null},{"value":"1,03E-09","module":"A5","scenario":null},{"value":"1,04E-05","module":"B2","scenario":null},{"value":"0,00E+00","module":"B4","scenario":null},{"value":"0,00E+00","module":"C1","scenario":null},{"value":"6,24E-08","module":"C2","scenario":null},{"value":"1,83E-07","module":"C3","scenario":null},{"value":"7,55E-08","module":"C4","scenario":null},{"value":"-6,96E-06","module":"D","scenario":null}]},{"parameter":"ETP-fw","unit":"CTUe","values":[{"value":"6,82E+03","module":"A1-A3","scenario":null},{"value":"3,23E+01","module":"A4","scenario":null},{"value":"1,98E-01","module":"A5","scenario":null},{"value":"4,54E+03","module":"B2","scenario":null},{"value":"0,00E+00","module":"B4","scenario":null},{"value":"0,00E+00","module":"C1","scenario":null},{"value":"1,30E+01","module":"C2","scenario":null},{"value":"4,08E+01","module":"C3","scenario":null},{"value":"2,42E+02","module":"C4","scenario":null},{"value":"-1,48E+03","module":"D","scenario":null}]},{"parameter":"HTP-c","unit":"CTUh","values":[{"value":"2,31E-07","module":"A1-A3","scenario":null},{"value":"0,00E+00","module":"A4","scenario":null},{"value":"1,00E-11","module":"A5","scenario":null},{"value":"9,49E-08","module":"B2","scenario":null},{"value":"0,00E+00","module":"B4","scenario":null},{"value":"0,00E+00","module":"C1","scenario":null},{"value":"0,00E+00","module":"C2","scenario":null},{"value":"1,50E-08","module":"C3","scenario":null},{"value":"3,04E-10","module":"C4","scenario":null},{"value":"-1,69E-07","module":"D","scenario":null}]},{"parameter":"HTP-nc","unit":"CTUh","values":[{"value":"4,98E-06","module":"A1-A3","scenario":null},{"value":"3,12E-08","module":"A4","scenario":null},{"value":"4,41E-10","module":"A5","scenario":null},{"value":"1,86E-06","module":"B2","scenario":null},{"value":"0,00E+00","module":"B4","scenario":null},{"value":"0,00E+00","module":"C1","scenario":null},{"value":"1,56E-08","module":"C2","scenario":null},{"value":"8,10E-08","module":"C3","scenario":null},{"value":"5,94E-09","module":"C4","scenario":null},{"value":"-1,93E-06","module":"D","scenario":null}]},{"parameter":"SQP","unit":"-","values":[{"value":"1,24E+03","module":"A1-A3","scenario":null},{"value":"5,06E+01","module":"A4","scenario":null},{"value":"1,73E-01","module":"A5","scenario":null},{"value":"3,56E+02","module":"B2","scenario":null},{"value":"0,00E+00","module":"B4","scenario":null},{"value":"0,00E+00","module":"C1","scenario":null},{"value":"9,89E+00","module":"C2","scenario":null},{"value":"1,30E+01","module":"C3","scenario":null},{"value":"2,76E+01","module":"C4","scenario":null},{"value":"-2,66E+02","module":"D","scenario":null}]},{"parameter":"IRP","unit":"kBq U235-eq","values":[{"value":"1,27E+01","module":"A1-A3","scenario":null},{"value":"1,93E-01","module":"A4","scenario":null},{"value":"7,20E-04","module":"A5","scenario":null},{"value":"9,96E+00","module":"B2","scenario":null},{"value":"0,00E+00","module":"B4","scenario":null},{"value":"0,00E+00","module":"C1","scenario":null},{"value":"7,27E-02","module":"C2","scenario":null},{"value":"1,23E-01","module":"C3","scenario":null},{"value":"4,21E-02","module":"C4","scenario":null},{"value":"-3,97E+00","module":"D","scenario":null}]}],"resource_use":[{"parameter":"PERE","unit":"MJ","values":[{"value":"1,30E+03","module":"A1-A3","scenario":null},{"value":"5,55E-01","module":"A4","scenario":null},{"value":"3,53E-03","module":"A5","scenario":null},{"value":"2,01E+02","module":"B2","scenario":null},{"value":"0,00E+00","module":"B4","scenario":null},{"value":"0,00E+00","module":"C1","scenario":null},{"value":"2,83E-01","module":"C2","scenario":null},{"value":"5,56E+00","module":"C3","scenario":null},{"value":"1,59E-01","module":"C4","scenario":null},{"value":"-4,59E+02","module":"D","scenario":null}]},{"parameter":"PERM","unit":"","values":[{"value":"3,30E+02","module":"A1-A3","scenario":null},{"value":"0,00E+00","module":"A4","scenario":null},{"value":"-4,21E+01","module":"A5","scenario":null},{"value":"1,86E-08","module":"B2","scenario":null},{"value":"0,00E+00","module":"B4","scenario":null},{"value":"0,00E+00","module":"C1","scenario":null},{"value":"0,00E+00","module":"C2","scenario":null},{"value":"-2,88E+02","module":"C3","scenario":null},{"value":"0,00E+00","module":"C4","scenario":null},{"value":"0,00E+00","module":"D","scenario":null}]},{"parameter":"PERT","unit":"MJ","values":[{"value":"1,63E+03","module":"A1-A3","scenario":null},{"value":"5,55E-01","module":"A4","scenario":null},{"value":"-4,21E+01","module":"A5","scenario":null},{"value":"2,01E+02","module":"B2","scenario":null},{"value":"0,00E+00","module":"B4","scenario":null},{"value":"0,00E+00","module":"C1","scenario":null},{"value":"2,83E-01","module":"C2","scenario":null},{"value":"-2,83E+02","module":"C3","scenario":null},{"value":"1,59E-01","module":"C4","scenario":null},{"value":"-4,59E+02","module":"D","scenario":null}]},{"parameter":"PENRE","unit":"MJ","values":[{"value":"3,05E+03","module":"A1-A3","scenario":null},{"value":"4,41E+01","module":"A4","scenario":null},{"value":"1,72E-01","module":"A5","scenario":null},{"value":"1,89E+03","module":"B2","scenario":null},{"value":"0,00E+00","module":"B4","scenario":null},{"value":"0,00E+00","module":"C1","scenario":null},{"value":"1,66E+01","module":"C2","scenario":null},{"value":"2,76E+01","module":"C3","scenario":null},{"value":"1,05E+01","module":"C4","scenario":null},{"value":"-9,85E+02","module":"D","scenario":null}]},{"parameter":"PENRM","unit":"MJ","values":[{"value":"7,45E+01","module":"A1-A3","scenario":null},{"value":"0,00E+00","module":"A4","scenario":null},{"value":"-7,64E+00","module":"A5","scenario":null},{"value":"-2,18E-08","module":"B2","scenario":null},{"value":"0,00E+00","module":"B4","scenario":null},{"value":"0,00E+00","module":"C1","scenario":null},{"value":"0,00E+00","module":"C2","scenario":null},{"value":"-6,68E+01","module":"C3","scenario":null},{"value":"0,00E+00","module":"C4","scenario":null},{"value":"0,00E+00","module":"D","scenario":null}]},{"parameter":"PENRT","unit":"MJ","values":[{"value":"3,13E+03","module":"A1-A3","scenario":null},{"value":"4,41E+01","module":"A4","scenario":null},{"value":"-7,47E+00","module":"A5","scenario":null},{"value":"1,89E+03","module":"B2","scenario":null},{"value":"0,00E+00","module":"B4","scenario":null},{"value":"0,00E+00","module":"C1","scenario":null},{"value":"1,66E+01","module":"C2","scenario":null},{"value":"-3,92E+01","module":"C3","scenario":null},{"value":"1,05E+01","module":"C4","scenario":null},{"value":"-9,85E+02","module":"D","scenario":null}]},{"parameter":"SM","unit":"kg","values":[{"value":"4,02E+00","module":"A1-A3","scenario":null},{"value":"0,00E+00","module":"A4","scenario":null},{"value":"0,00E+00","module":"A5","scenario":null},{"value":"2,94E+00","module":"B2","scenario":null},{"value":"0,00E+00","module":"B4","scenario":null},{"value":"0,00E+00","module":"C1","scenario":null},{"value":"0,00E+00","module":"C2","scenario":null},{"value":"0,00E+00","module":"C3","scenario":null},{"value":"0,00E+00","module":"C4","scenario":null},{"value":"0,00E+00","module":"D","scenario":null}]},{"parameter":"RSF","unit":"MJ","values":[{"value":"1,28E+00","module":"A1-A3","scenario":null},{"value":"1,94E-02","module":"A4","scenario":null},{"value":"1,03E-04","module":"A5","scenario":null},{"value":"3,92E-02","module":"B2","scenario":null},{"value":"0,00E+00","module":"B4","scenario":null},{"value":"0,00E+00","module":"C1","scenario":null},{"value":"1,02E-02","module":"C2","scenario":null},{"value":"1,16E-01","module":"C3","scenario":null},{"value":"3,26E-03","module":"C4","scenario":null},{"value":"-9,69E-02","module":"D","scenario":null}]},{"parameter":"NRSF","unit":"MJ","values":[{"value":"3,90E+00","module":"A1-A3","scenario":null},{"value":"6,51E-02","module":"A4","scenario":null},{"value":"5,63E-04","module":"A5","scenario":null},{"value":"7,23E-02","module":"B2","scenario":null},{"value":"0,00E+00","module":"B4","scenario":null},{"value":"0,00E+00","module":"C1","scenario":null},{"value":"3,71E-02","module":"C2","scenario":null},{"value":"0,00E+00","module":"C3","scenario":null},{"value":"1,55E-01","module":"C4","scenario":null},{"value":"-8,06E+00","module":"D","scenario":null}]},{"parameter":"FW","unit":"m3","values":[{"value":"5,85E+00","module":"A1-A3","scenario":null},{"value":"5,02E-03","module":"A4","scenario":null},{"value":"9,60E-05","module":"A5","scenario":null},{"value":"6,91E-01","module":"B2","scenario":null},{"value":"0,00E+00","module":"B4","scenario":null},{"value":"0,00E+00","module":"C1","scenario":null},{"value":"1,98E-03","module":"C2","scenario":null},{"value":"1,23E-02","module":"C3","scenario":null},{"value":"1,14E-02","module":"C4","scenario":null},{"value":"-1,84E+00","module":"D","scenario":null}]}],"end_of_life_waste":[{"parameter":"HWD","unit":"kg","values":[{"value":"9,58E-01","module":"A1-A3","scenario":null},{"value":"2,42E-03","module":"A4","scenario":null},{"value":"0,00E+00","module":"A5","scenario":null},{"value":"1,49E-01","module":"B2","scenario":null},{"value":"0,00E+00","module":"B4","scenario":null},{"value":"0,00E+00","module":"C1","scenario":null},{"value":"9,21E-04","module":"C2","scenario":null},{"value":"0,00E+00","module":"C3","scenario":null},{"value":"4,52E-01","module":"C4","scenario":null},{"value":"1,96E-01","module":"D","scenario":null}]},{"parameter":"NHWD","unit":"kg","values":[{"value":"1,28E+02","module":"A1-A3","scenario":null},{"value":"3,84E+00","module":"A4","scenario":null},{"value":"6,23E-01","module":"A5","scenario":null},{"value":"1,18E+02","module":"B2","scenario":null},{"value":"0,00E+00","module":"B4","scenario":null},{"value":"0,00E+00","module":"C1","scenario":null},{"value":"6,56E-01","module":"C2","scenario":null},{"value":"9,56E-01","module":"C3","scenario":null},{"value":"4,45E+01","module":"C4","scenario":null},{"value":"-2,01E+01","module":"D","scenario":null}]},{"parameter":"RWD","unit":"kg","values":[{"value":"8,77E-02","module":"A1-A3","scenario":null},{"value":"3,01E-04","module":"A4","scenario":null},{"value":"0,00E+00","module":"A5","scenario":null},{"value":"6,29E-02","module":"B2","scenario":null},{"value":"0,00E+00","module":"B4","scenario":null},{"value":"0,00E+00","module":"C1","scenario":null},{"value":"1,12E-04","module":"C2","scenario":null},{"value":"0,00E+00","module":"C3","scenario":null},{"value":"3,99E-06","module":"C4","scenario":null},{"value":"-3,88E-03","module":"D","scenario":null}]}],"end_of_life_flow":[{"parameter":"CRU","unit":"kg","values":[{"value":"0,00E+00","module":"A1-A3","scenario":null},{"value":"0,00E+00","module":"A4","scenario":null},{"value":"2,71E+00","module":"A5","scenario":null},{"value":"0,00E+00","module":"B2","scenario":null},{"value":"0,00E+00","module":"B4","scenario":null},{"value":"0,00E+00","module":"C1","scenario":null},{"value":"0,00E+00","module":"C2","scenario":null},{"value":"0,00E+00","module":"C3","scenario":null},{"value":"0,00E+00","module":"C4","scenario":null},{"value":"0,00E+00","module":"D","scenario":null}]},{"parameter":"MFR","unit":"kg","values":[{"value":"1,33E+00","module":"A1-A3","scenario":null},{"value":"0,00E+00","module":"A4","scenario":null},{"value":"3,71E-01","module":"A5","scenario":null},{"value":"1,80E+01","module":"B2","scenario":null},{"value":"0,00E+00","module":"B4","scenario":null},{"value":"0,00E+00","module":"C1","scenario":null},{"value":"0,00E+00","module":"C2","scenario":null},{"value":"2,72E+01","module":"C3","scenario":null},{"value":"1,37E-04","module":"C4","scenario":null},{"value":"0,00E+00","module":"D","scenario":null}]},{"parameter":"MER","unit":"kg","values":[{"value":"1,17E+00","module":"A1-A3","scenario":null},{"value":"0,00E+00","module":"A4","scenario":null},{"value":"1,63E-01","module":"A5","scenario":null},{"value":"8,53E-05","module":"B2","scenario":null},{"value":"0,00E+00","module":"B4","scenario":null},{"value":"0,00E+00","module":"C1","scenario":null},{"value":"0,00E+00","module":"C2","scenario":null},{"value":"3,04E+01","module":"C3","scenario":null},{"value":"2,83E-06","module":"C4","scenario":null},{"value":"0,00E+00","module":"D","scenario":null}]},{"parameter":"EEE","unit":"MJ","values":[{"value":"7,11E-01","module":"A1-A3","scenario":null},{"value":"0,00E+00","module":"A4","scenario":null},{"value":"1,16E-01","module":"A5","scenario":null},{"value":"5,18E-04","module":"B2","scenario":null},{"value":"0,00E+00","module":"B4","scenario":null},{"value":"0,00E+00","module":"C1","scenario":null},{"value":"0,00E+00","module":"C2","scenario":null},{"value":"2,08E+01","module":"C3","scenario":null},{"value":"2,14E-04","module":"C4","scenario":null},{"value":"0,00E+00","module":"D","scenario":null}]},{"parameter":"EET","unit":"MJ","values":[{"value":"1,08E+01","module":"A1-A3","scenario":null},{"value":"0,00E+00","module":"A4","scenario":null},{"value":"1,75E+00","module":"A5","scenario":null},{"value":"7,84E-03","module":"B2","scenario":null},{"value":"0,00E+00","module":"B4","scenario":null},{"value":"0,00E+00","module":"C1","scenario":null},{"value":"0,00E+00","module":"C2","scenario":null},{"value":"3,15E+02","module":"C3","scenario":null},{"value":"3,24E-03","module":"C4","scenario":null},{"value":"0,00E+00","module":"D","scenario":null}]}]}