{"product_name":"ISOVER Formstykker ^37","epd_id":"NEPD-2612-1324-EN","declared_unit":{"unit":"m2","amount":1},"compliance":["EN 15804","ISO 14025","ISO 21930"],"producer_name":"Saint-Gobain Denmark A/S, ISOVER","environmental_impact":[{"parameter":"GWP-total","unit":"kg CO2-eq","values":[{"value":"4,41E-01","module":"A1-A3","scenario":null},{"value":"6,48E-03","module":"A4","scenario":null},{"value":"5,02E-04","module":"A5","scenario":null},{"value":"3,21E-03","module":"C2","scenario":null},{"value":"8,68E-03","module":"C4","scenario":null}]},{"parameter":"ODP","unit":"kg CFC11-eq","values":[{"value":"3,91E-08","module":"A1-A3","scenario":null},{"value":"0,00E+00","module":"A4","scenario":null},{"value":"8,00E-12","module":"A5","scenario":null},{"value":"0,00E+00","module":"C2","scenario":null},{"value":"0,00E+00","module":"C4","scenario":null}]},{"parameter":"AP","unit":"mol H+-eq","values":[{"value":"4,12E-03","module":"A1-A3","scenario":null},{"value":"2,74E-05","module":"A4","scenario":null},{"value":"2,56E-06","module":"A5","scenario":null},{"value":"1,34E-05","module":"C2","scenario":null},{"value":"4,95E-05","module":"C4","scenario":null}]},{"parameter":"EP","unit":"kg PO_4^3-eq","values":[{"value":"1,49E-03","module":"A1-A3","scenario":null},{"value":"6,72E-06","module":"A4","scenario":null},{"value":"7,19E-07","module":"A5","scenario":null},{"value":"3,26E-06","module":"C2","scenario":null},{"value":"5,61E-06","module":"C4","scenario":null}]},{"parameter":"POCP","unit":"kg NMVOC-eq","values":[{"value":"2,55E-04","module":"A1-A3","scenario":null},{"value":"1,00E-06","module":"A4","scenario":null},{"value":"1,16E-07","module":"A5","scenario":null},{"value":"4,99E-07","module":"C2","scenario":null},{"value":"4,08E-06","module":"C4","scenario":null}]},{"parameter":"ADPE","unit":"kg Sb-eq","values":[{"value":"5,99E-05","module":"A1-A3","scenario":null},{"value":"8,60E-11","module":"A4","scenario":null},{"value":"1,20E-08","module":"A5","scenario":null},{"value":"4,30E-11","module":"C2","scenario":null},{"value":"2,95E-09","module":"C4","scenario":null}]},{"parameter":"ADPF","unit":"MJ","values":[{"value":"6,87E+00","module":"A1-A3","scenario":null},{"value":"9,01E-02","module":"A4","scenario":null},{"value":"7,14E-03","module":"A5","scenario":null},{"value":"4,47E-02","module":"C2","scenario":null},{"value":"1,16E-01","module":"C4","scenario":null}]}],"additional_environmental_impact":[],"resource_use":[{"parameter":"PERE","unit":"MJ","values":[{"value":"8,03E+00","module":"A1-A3","scenario":null},{"value":"2,10E-03","module":"A4","scenario":null},{"value":"1,80E-03","module":"A5","scenario":null},{"value":"1,20E-03","module":"C2","scenario":null},{"value":"1,50E-02","module":"C4","scenario":null}]},{"parameter":"PERM","unit":"","values":[{"value":"9,36E-01","module":"A1-A3","scenario":null},{"value":"0,00E+00","module":"A4","scenario":null},{"value":"1,90E-04","module":"A5","scenario":null},{"value":"0,00E+00","module":"C2","scenario":null},{"value":"0,00E+00","module":"C4","scenario":null}]},{"parameter":"PERT","unit":"MJ","values":[{"value":"8,96E+00","module":"A1-A3","scenario":null},{"value":"2,10E-03","module":"A4","scenario":null},{"value":"1,90E-03","module":"A5","scenario":null},{"value":"1,20E-03","module":"C2","scenario":null},{"value":"1,50E-02","module":"C4","scenario":null}]},{"parameter":"PENRE","unit":"MJ","values":[{"value":"7,30E+00","module":"A1-A3","scenario":null},{"value":"9,00E-02","module":"A4","scenario":null},{"value":"7,20E-03","module":"A5","scenario":null},{"value":"4,50E-02","module":"C2","scenario":null},{"value":"1,20E-01","module":"C4","scenario":null}]},{"parameter":"PENRM","unit":"MJ","values":[{"value":"6,42E-01","module":"A1-A3","scenario":null},{"value":"0,00E+00","module":"A4","scenario":null},{"value":"1,30E-04","module":"A5","scenario":null},{"value":"0,00E+00","module":"C2","scenario":null},{"value":"0,00E+00","module":"C4","scenario":null}]},{"parameter":"PENRT","unit":"MJ","values":[{"value":"7,95E+00","module":"A1-A3","scenario":null},{"value":"9,00E-02","module":"A4","scenario":null},{"value":"7,40E-03","module":"A5","scenario":null},{"value":"4,50E-02","module":"C2","scenario":null},{"value":"1,20E-01","module":"C4","scenario":null}]},{"parameter":"SM","unit":"kg","values":[{"value":"3,49E-01","module":"A1-A3","scenario":null},{"value":"0,00E+00","module":"A4","scenario":null},{"value":"7,00E-05","module":"A5","scenario":null},{"value":"0,00E+00","module":"C2","scenario":null},{"value":"0,00E+00","module":"C4","scenario":null}]},{"parameter":"RSF","unit":"MJ","values":[{"value":"0,00E+00","module":"A1-A3","scenario":null},{"value":"0,00E+00","module":"A4","scenario":null},{"value":"0,00E+00","module":"A5","scenario":null},{"value":"0,00E+00","module":"C2","scenario":null},{"value":"0,00E+00","module":"C4","scenario":null}]},{"parameter":"NRSF","unit":"MJ","values":[{"value":"0,00E+00","module":"A1-A3","scenario":null},{"value":"0,00E+00","module":"A4","scenario":null},{"value":"0,00E+00","module":"A5","scenario":null},{"value":"0,00E+00","module":"C2","scenario":null},{"value":"0,00E+00","module":"C4","scenario":null}]},{"parameter":"FW","unit":"m3","values":[{"value":"6,25E-03","module":"A1-A3","scenario":null},{"value":"6,90E-07","module":"A4","scenario":null},{"value":"1,30E-06","module":"A5","scenario":null},{"value":"3,70E-07","module":"C2","scenario":null},{"value":"3,00E-05","module":"C4","scenario":null}]}],"end_of_life_waste":[{"parameter":"HWD","unit":"kg","values":[{"value":"1,54E-08","module":"A1-A3","scenario":null},{"value":"3,24E-10","module":"A4","scenario":null},{"value":"2,40E-11","module":"A5","scenario":null},{"value":"1,61E-10","module":"C2","scenario":null},{"value":"2,04E-09","module":"C4","scenario":null}]},{"parameter":"NHWD","unit":"kg","values":[{"value":"3,21E-03","module":"A1-A3","scenario":null},{"value":"1,10E-06","module":"A4","scenario":null},{"value":"1,26E-04","module":"A5","scenario":null},{"value":"5,94E-07","module":"C2","scenario":null},{"value":"5,56E-01","module":"C4","scenario":null}]},{"parameter":"RWD","unit":"kg","values":[{"value":"5,40E-06","module":"A1-A3","scenario":null},{"value":"1,05E-07","module":"A4","scenario":null},{"value":"8,16E-09","module":"A5","scenario":null},{"value":"5,23E-08","module":"C2","scenario":null},{"value":"1,59E-06","module":"C4","scenario":null}]}],"end_of_life_flow":[{"parameter":"CRU","unit":"kg","values":[{"value":"0,00E+00","module":"A1-A3","scenario":null},{"value":"0,00E+00","module":"A4","scenario":null},{"value":"0,00E+00","module":"A5","scenario":null},{"value":"0,00E+00","module":"C2","scenario":null},{"value":"0,00E+00","module":"C4","scenario":null}]},{"parameter":"MFR","unit":"kg","values":[{"value":"1,20E-02","module":"A1-A3","scenario":null},{"value":"0,00E+00","module":"A4","scenario":null},{"value":"7,12E-02","module":"A5","scenario":null},{"value":"0,00E+00","module":"C2","scenario":null},{"value":"0,00E+00","module":"C4","scenario":null}]},{"parameter":"MER","unit":"kg","values":[{"value":"0,00E+00","module":"A1-A3","scenario":null},{"value":"0,00E+00","module":"A4","scenario":null},{"value":"0,00E+00","module":"A5","scenario":null},{"value":"0,00E+00","module":"C2","scenario":null},{"value":"0,00E+00","module":"C4","scenario":null}]},{"parameter":"EEE","unit":"MJ","values":[{"value":"0,00E+00","module":"A1-A3","scenario":null},{"value":"0,00E+00","module":"A4","scenario":null},{"value":"0,00E+00","module":"A5","scenario":null},{"value":"0,00E+00","module":"C2","scenario":null},{"value":"0,00E+00","module":"C4","scenario":null}]},{"parameter":"EET","unit":"MJ","values":[{"value":"0,00E+00","module":"A1-A3","scenario":null},{"value":"0,00E+00","module":"A4","scenario":null},{"value":"0,00E+00","module":"A5","scenario":null},{"value":"0,00E+00","module":"C2","scenario":null},{"value":"0,00E+00","module":"C4","scenario":null}]}]}