{"product_name":"Softline 30 Suspended Desk Screen 600x650x30","epd_id":"NEPD-5151-4487-EN","declared_unit":{"unit":"stk","amount":1},"compliance":["EN 15804+A2","ISO 14025","ISO 21930"],"producer_name":"Abstracta AB","environmental_impact":[{"parameter":"GWP-total","unit":"kg CO2-eq","values":[{"value":"2,21E+01","module":"A1-A3","scenario":null},{"value":"3,07E-01","module":"A4","scenario":null},{"value":"1,05E+00","module":"A5","scenario":null},{"value":"5,49E-03","module":"B2","scenario":null},{"value":"0,00E+00","module":"B3","scenario":null},{"value":"0,00E+00","module":"B4","scenario":null},{"value":"0,00E+00","module":"C1","scenario":null},{"value":"2,98E-02","module":"C2","scenario":null},{"value":"5,25E+00","module":"C3","scenario":null},{"value":"5,45E-03","module":"C4","scenario":null},{"value":"-2,21E-01","module":"D","scenario":null}]},{"parameter":"GWP-fossil","unit":"kg CO2-eq","values":[{"value":"1,26E+01","module":"A1-A3","scenario":null},{"value":"3,07E-01","module":"A4","scenario":null},{"value":"9,95E-03","module":"A5","scenario":null},{"value":"5,06E-03","module":"B2","scenario":null},{"value":"0,00E+00","module":"B3","scenario":null},{"value":"0,00E+00","module":"B4","scenario":null},{"value":"0,00E+00","module":"C1","scenario":null},{"value":"2,98E-02","module":"C2","scenario":null},{"value":"1,50E+00","module":"C3","scenario":null},{"value":"5,44E-03","module":"C4","scenario":null},{"value":"-2,14E-01","module":"D","scenario":null}]},{"parameter":"GWP-biogenic","unit":"kg CO2-eq","values":[{"value":"7,72E+00","module":"A1-A3","scenario":null},{"value":"1,27E-04","module":"A4","scenario":null},{"value":"1,04E+00","module":"A5","scenario":null},{"value":"1,03E-04","module":"B2","scenario":null},{"value":"0,00E+00","module":"B3","scenario":null},{"value":"0,00E+00","module":"B4","scenario":null},{"value":"0,00E+00","module":"C1","scenario":null},{"value":"1,23E-05","module":"C2","scenario":null},{"value":"3,75E+00","module":"C3","scenario":null},{"value":"4,89E-06","module":"C4","scenario":null},{"value":"-4,11E-04","module":"D","scenario":null}]},{"parameter":"GWP-luluc","unit":"kg CO2-eq","values":[{"value":"1,81E+00","module":"A1-A3","scenario":null},{"value":"1,10E-04","module":"A4","scenario":null},{"value":"3,29E-06","module":"A5","scenario":null},{"value":"3,29E-04","module":"B2","scenario":null},{"value":"0,00E+00","module":"B3","scenario":null},{"value":"0,00E+00","module":"B4","scenario":null},{"value":"0,00E+00","module":"C1","scenario":null},{"value":"1,06E-05","module":"C2","scenario":null},{"value":"4,01E-05","module":"C3","scenario":null},{"value":"7,60E-07","module":"C4","scenario":null},{"value":"-6,68E-03","module":"D","scenario":null}]},{"parameter":"ODP","unit":"kg CFC11-eq","values":[{"value":"2,01E-06","module":"A1-A3","scenario":null},{"value":"6,95E-08","module":"A4","scenario":null},{"value":"2,10E-09","module":"A5","scenario":null},{"value":"2,48E-09","module":"B2","scenario":null},{"value":"0,00E+00","module":"B3","scenario":null},{"value":"0,00E+00","module":"B4","scenario":null},{"value":"0,00E+00","module":"C1","scenario":null},{"value":"6,75E-09","module":"C2","scenario":null},{"value":"1,83E-08","module":"C3","scenario":null},{"value":"5,48E-10","module":"C4","scenario":null},{"value":"-1,41E-02","module":"D","scenario":null}]},{"parameter":"AP","unit":"mol H+-eq","values":[{"value":"4,62E-01","module":"A1-A3","scenario":null},{"value":"9,69E-04","module":"A4","scenario":null},{"value":"4,71E-05","module":"A5","scenario":null},{"value":"3,30E-05","module":"B2","scenario":null},{"value":"0,00E+00","module":"B3","scenario":null},{"value":"0,00E+00","module":"B4","scenario":null},{"value":"0,00E+00","module":"C1","scenario":null},{"value":"8,56E-05","module":"C2","scenario":null},{"value":"7,66E-04","module":"C3","scenario":null},{"value":"1,68E-05","module":"C4","scenario":null},{"value":"-1,70E-03","module":"D","scenario":null}]},{"parameter":"POCP","unit":"kg NMVOC-eq","values":[{"value":"4,76E-02","module":"A1-A3","scenario":null},{"value":"8,09E-04","module":"A4","scenario":null},{"value":"4,85E-05","module":"A5","scenario":null},{"value":"1,68E-05","module":"B2","scenario":null},{"value":"0,00E+00","module":"B3","scenario":null},{"value":"0,00E+00","module":"B4","scenario":null},{"value":"0,00E+00","module":"C1","scenario":null},{"value":"7,26E-05","module":"C2","scenario":null},{"value":"8,47E-04","module":"C3","scenario":null},{"value":"1,65E-05","module":"C4","scenario":null},{"value":"-1,66E-03","module":"D","scenario":null}]},{"parameter":"ADPE","unit":"kg Sb-eq","values":[{"value":"2,27E-02","module":"A1-A3","scenario":null},{"value":"8,43E-06","module":"A4","scenario":null},{"value":"2,42E-07","module":"A5","scenario":null},{"value":"2,03E-07","module":"B2","scenario":null},{"value":"0,00E+00","module":"B3","scenario":null},{"value":"0,00E+00","module":"B4","scenario":null},{"value":"0,00E+00","module":"C1","scenario":null},{"value":"8,23E-07","module":"C2","scenario":null},{"value":"6,54E-07","module":"C3","scenario":null},{"value":"2,65E-08","module":"C4","scenario":null},{"value":"-2,28E-06","module":"D","scenario":null}]},{"parameter":"ADPF","unit":"MJ","values":[{"value":"1,32E+02","module":"A1-A3","scenario":null},{"value":"4,64E+00","module":"A4","scenario":null},{"value":"1,39E-01","module":"A5","scenario":null},{"value":"5,93E-01","module":"B2","scenario":null},{"value":"0,00E+00","module":"B3","scenario":null},{"value":"0,00E+00","module":"B4","scenario":null},{"value":"0,00E+00","module":"C1","scenario":null},{"value":"4,50E-01","module":"C2","scenario":null},{"value":"8,07E-01","module":"C3","scenario":null},{"value":"4,56E-02","module":"C4","scenario":null},{"value":"-2,94E+00","module":"D","scenario":null}]},{"parameter":"WDP","unit":"m3 world-eq. Deprived","values":[{"value":"1,38E+03","module":"A1-A3","scenario":null},{"value":"4,46E+00","module":"A4","scenario":null},{"value":"1,76E-01","module":"A5","scenario":null},{"value":"6,02E+01","module":"B2","scenario":null},{"value":"0,00E+00","module":"B3","scenario":null},{"value":"0,00E+00","module":"B4","scenario":null},{"value":"0,00E+00","module":"C1","scenario":null},{"value":"4,36E-01","module":"C2","scenario":null},{"value":"-2,77E-01","module":"C3","scenario":null},{"value":"5,60E-01","module":"C4","scenario":null},{"value":"-3,34E+01","module":"D","scenario":null}]},{"parameter":"EP-freshwater","unit":"kg P-eq","values":[{"value":"4,79E-03","module":"A1-A3","scenario":null},{"value":"2,44E-06","module":"A4","scenario":null},{"value":"8,17E-08","module":"A5","scenario":null},{"value":"3,42E-07","module":"B2","scenario":null},{"value":"0,00E+00","module":"B3","scenario":null},{"value":"0,00E+00","module":"B4","scenario":null},{"value":"0,00E+00","module":"C1","scenario":null},{"value":"2,38E-07","module":"C2","scenario":null},{"value":"3,17E-06","module":"C3","scenario":null},{"value":"5,83E-08","module":"C4","scenario":null},{"value":"-1,85E-05","module":"D","scenario":null}]},{"parameter":"EP-marine","unit":"kg N-eq","values":[{"value":"8,03E-02","module":"A1-A3","scenario":null},{"value":"1,97E-04","module":"A4","scenario":null},{"value":"1,56E-05","module":"A5","scenario":null},{"value":"5,61E-06","module":"B2","scenario":null},{"value":"0,00E+00","module":"B3","scenario":null},{"value":"0,00E+00","module":"B4","scenario":null},{"value":"0,00E+00","module":"C1","scenario":null},{"value":"1,69E-05","module":"C2","scenario":null},{"value":"3,31E-04","module":"C3","scenario":null},{"value":"5,14E-06","module":"C4","scenario":null},{"value":"-5,43E-04","module":"D","scenario":null}]},{"parameter":"EP-terrestrial","unit":"mol N-eq.","values":[{"value":"1,92E+00","module":"A1-A3","scenario":null},{"value":"2,20E-03","module":"A4","scenario":null},{"value":"1,69E-04","module":"A5","scenario":null},{"value":"7,39E-05","module":"B2","scenario":null},{"value":"0,00E+00","module":"B3","scenario":null},{"value":"0,00E+00","module":"B4","scenario":null},{"value":"0,00E+00","module":"C1","scenario":null},{"value":"1,90E-04","module":"C2","scenario":null},{"value":"3,43E-03","module":"C3","scenario":null},{"value":"5,85E-05","module":"C4","scenario":null},{"value":"-5,85E-03","module":"D","scenario":null}]},{"parameter":"GWP-IOBC","unit":"kg CO2-eq","values":[{"value":"2,52E+01","module":"A1-A3","scenario":null},{"value":"3,07E-01","module":"A4","scenario":null},{"value":"0,00E+00","module":"A5","scenario":null},{"value":"5,49E-03","module":"B2","scenario":null},{"value":"0,00E+00","module":"B3","scenario":null},{"value":"0,00E+00","module":"B4","scenario":null},{"value":"0,00E+00","module":"C1","scenario":null},{"value":"2,98E-02","module":"C2","scenario":null},{"value":"1,83E+00","module":"C3","scenario":null},{"value":"7,32E-03","module":"C4","scenario":null},{"value":"-2,28E-01","module":"D","scenario":null}]}],"additional_environmental_impact":[{"parameter":"PM","unit":"Disease incidence","values":[{"value":"3,51E-06","module":"A1-A3","scenario":null},{"value":"1,87E-08","module":"A4","scenario":null},{"value":"6,95E-10","module":"A5","scenario":null},{"value":"2,37E-10","module":"B2","scenario":null},{"value":"0,00E+00","module":"B3","scenario":null},{"value":"0,00E+00","module":"B4","scenario":null},{"value":"0,00E+00","module":"C1","scenario":null},{"value":"1,82E-09","module":"C2","scenario":null},{"value":"7,24E-09","module":"C3","scenario":null},{"value":"2,02E-10","module":"C4","scenario":null},{"value":"-9,84E-08","module":"D","scenario":null}]},{"parameter":"ETP-fw","unit":"CTUe","values":[{"value":"4,56E+02","module":"A1-A3","scenario":null},{"value":"3,43E+00","module":"A4","scenario":null},{"value":"1,86E-01","module":"A5","scenario":null},{"value":"3,13E-01","module":"B2","scenario":null},{"value":"0,00E+00","module":"B3","scenario":null},{"value":"0,00E+00","module":"B4","scenario":null},{"value":"0,00E+00","module":"C1","scenario":null},{"value":"3,34E-01","module":"C2","scenario":null},{"value":"4,47E+00","module":"C3","scenario":null},{"value":"8,06E-02","module":"C4","scenario":null},{"value":"-1,62E+01","module":"D","scenario":null}]},{"parameter":"HTP-c","unit":"CTUh","values":[{"value":"2,38E-08","module":"A1-A3","scenario":null},{"value":"0,00E+00","module":"A4","scenario":null},{"value":"6,00E-12","module":"A5","scenario":null},{"value":"9,00E-12","module":"B2","scenario":null},{"value":"0,00E+00","module":"B3","scenario":null},{"value":"0,00E+00","module":"B4","scenario":null},{"value":"0,00E+00","module":"C1","scenario":null},{"value":"0,00E+00","module":"C2","scenario":null},{"value":"2,47E-10","module":"C3","scenario":null},{"value":"2,00E-12","module":"C4","scenario":null},{"value":"-3,74E-10","module":"D","scenario":null}]},{"parameter":"HTP-nc","unit":"CTUh","values":[{"value":"4,71E-07","module":"A1-A3","scenario":null},{"value":"3,75E-09","module":"A4","scenario":null},{"value":"2,33E-10","module":"A5","scenario":null},{"value":"2,17E-10","module":"B2","scenario":null},{"value":"0,00E+00","module":"B3","scenario":null},{"value":"0,00E+00","module":"B4","scenario":null},{"value":"0,00E+00","module":"C1","scenario":null},{"value":"3,65E-10","module":"C2","scenario":null},{"value":"6,82E-09","module":"C3","scenario":null},{"value":"1,48E-10","module":"C4","scenario":null},{"value":"-1,23E-08","module":"D","scenario":null}]},{"parameter":"SQP","unit":"-","values":[{"value":"-1,59E+04","module":"A1-A3","scenario":null},{"value":"3,22E+00","module":"A4","scenario":null},{"value":"9,34E-02","module":"A5","scenario":null},{"value":"2,63E-01","module":"B2","scenario":null},{"value":"0,00E+00","module":"B3","scenario":null},{"value":"0,00E+00","module":"B4","scenario":null},{"value":"0,00E+00","module":"C1","scenario":null},{"value":"3,15E-01","module":"C2","scenario":null},{"value":"2,15E-01","module":"C3","scenario":null},{"value":"1,17E-01","module":"C4","scenario":null},{"value":"-1,85E+01","module":"D","scenario":null}]},{"parameter":"IRP","unit":"kBq U235-eq","values":[{"value":"8,18E-01","module":"A1-A3","scenario":null},{"value":"2,03E-02","module":"A4","scenario":null},{"value":"5,95E-04","module":"A5","scenario":null},{"value":"2,03E-02","module":"B2","scenario":null},{"value":"0,00E+00","module":"B3","scenario":null},{"value":"0,00E+00","module":"B4","scenario":null},{"value":"0,00E+00","module":"C1","scenario":null},{"value":"1,97E-03","module":"C2","scenario":null},{"value":"2,75E-03","module":"C3","scenario":null},{"value":"2,16E-04","module":"C4","scenario":null},{"value":"-1,76E-02","module":"D","scenario":null}]}],"resource_use":[{"parameter":"PERE","unit":"MJ","values":[{"value":"9,71E+01","module":"A1-A3","scenario":null},{"value":"6,61E-02","module":"A4","scenario":null},{"value":"2,29E-03","module":"A5","scenario":null},{"value":"2,85E-01","module":"B2","scenario":null},{"value":"0,00E+00","module":"B3","scenario":null},{"value":"0,00E+00","module":"B4","scenario":null},{"value":"0,00E+00","module":"C1","scenario":null},{"value":"6,45E-03","module":"C2","scenario":null},{"value":"8,89E-02","module":"C3","scenario":null},{"value":"2,95E-03","module":"C4","scenario":null},{"value":"-1,71E+01","module":"D","scenario":null}]},{"parameter":"PERM","unit":"","values":[{"value":"4,23E+01","module":"A1-A3","scenario":null},{"value":"0,00E+00","module":"A4","scenario":null},{"value":"-5,16E+00","module":"A5","scenario":null},{"value":"0,00E+00","module":"B2","scenario":null},{"value":"0,00E+00","module":"B3","scenario":null},{"value":"0,00E+00","module":"B4","scenario":null},{"value":"0,00E+00","module":"C1","scenario":null},{"value":"0,00E+00","module":"C2","scenario":null},{"value":"-3,53E+01","module":"C3","scenario":null},{"value":"0,00E+00","module":"C4","scenario":null},{"value":"0,00E+00","module":"D","scenario":null}]},{"parameter":"PERT","unit":"MJ","values":[{"value":"1,39E+02","module":"A1-A3","scenario":null},{"value":"6,61E-02","module":"A4","scenario":null},{"value":"-5,16E+00","module":"A5","scenario":null},{"value":"2,85E-01","module":"B2","scenario":null},{"value":"0,00E+00","module":"B3","scenario":null},{"value":"0,00E+00","module":"B4","scenario":null},{"value":"0,00E+00","module":"C1","scenario":null},{"value":"6,45E-03","module":"C2","scenario":null},{"value":"-3,52E+01","module":"C3","scenario":null},{"value":"2,95E-03","module":"C4","scenario":null},{"value":"-1,71E+01","module":"D","scenario":null}]},{"parameter":"PENRE","unit":"MJ","values":[{"value":"1,37E+02","module":"A1-A3","scenario":null},{"value":"4,64E+00","module":"A4","scenario":null},{"value":"1,39E-01","module":"A5","scenario":null},{"value":"5,95E-01","module":"B2","scenario":null},{"value":"0,00E+00","module":"B3","scenario":null},{"value":"0,00E+00","module":"B4","scenario":null},{"value":"0,00E+00","module":"C1","scenario":null},{"value":"4,51E-01","module":"C2","scenario":null},{"value":"8,45E-01","module":"C3","scenario":null},{"value":"4,57E-02","module":"C4","scenario":null},{"value":"-2,94E+00","module":"D","scenario":null}]},{"parameter":"PENRM","unit":"MJ","values":[{"value":"8,42E+00","module":"A1-A3","scenario":null},{"value":"0,00E+00","module":"A4","scenario":null},{"value":"0,00E+00","module":"A5","scenario":null},{"value":"0,00E+00","module":"B2","scenario":null},{"value":"0,00E+00","module":"B3","scenario":null},{"value":"0,00E+00","module":"B4","scenario":null},{"value":"0,00E+00","module":"C1","scenario":null},{"value":"0,00E+00","module":"C2","scenario":null},{"value":"-8,42E+00","module":"C3","scenario":null},{"value":"0,00E+00","module":"C4","scenario":null},{"value":"0,00E+00","module":"D","scenario":null}]},{"parameter":"PENRT","unit":"MJ","values":[{"value":"1,46E+02","module":"A1-A3","scenario":null},{"value":"4,64E+00","module":"A4","scenario":null},{"value":"1,39E-01","module":"A5","scenario":null},{"value":"5,95E-01","module":"B2","scenario":null},{"value":"0,00E+00","module":"B3","scenario":null},{"value":"0,00E+00","module":"B4","scenario":null},{"value":"0,00E+00","module":"C1","scenario":null},{"value":"4,51E-01","module":"C2","scenario":null},{"value":"-7,57E+00","module":"C3","scenario":null},{"value":"4,57E-02","module":"C4","scenario":null},{"value":"-2,94E+00","module":"D","scenario":null}]},{"parameter":"SM","unit":"kg","values":[{"value":"4,79E-01","module":"A1-A3","scenario":null},{"value":"0,00E+00","module":"A4","scenario":null},{"value":"0,00E+00","module":"A5","scenario":null},{"value":"0,00E+00","module":"B2","scenario":null},{"value":"0,00E+00","module":"B3","scenario":null},{"value":"0,00E+00","module":"B4","scenario":null},{"value":"0,00E+00","module":"C1","scenario":null},{"value":"0,00E+00","module":"C2","scenario":null},{"value":"0,00E+00","module":"C3","scenario":null},{"value":"0,00E+00","module":"C4","scenario":null},{"value":"0,00E+00","module":"D","scenario":null}]},{"parameter":"RSF","unit":"MJ","values":[{"value":"1,66E-01","module":"A1-A3","scenario":null},{"value":"2,36E-03","module":"A4","scenario":null},{"value":"7,60E-05","module":"A5","scenario":null},{"value":"1,11E-03","module":"B2","scenario":null},{"value":"0,00E+00","module":"B3","scenario":null},{"value":"0,00E+00","module":"B4","scenario":null},{"value":"0,00E+00","module":"C1","scenario":null},{"value":"2,31E-04","module":"C2","scenario":null},{"value":"2,02E-03","module":"C3","scenario":null},{"value":"6,11E-05","module":"C4","scenario":null},{"value":"-2,26E-03","module":"D","scenario":null}]},{"parameter":"NRSF","unit":"MJ","values":[{"value":"9,42E-02","module":"A1-A3","scenario":null},{"value":"8,43E-03","module":"A4","scenario":null},{"value":"3,13E-04","module":"A5","scenario":null},{"value":"3,49E-03","module":"B2","scenario":null},{"value":"0,00E+00","module":"B3","scenario":null},{"value":"0,00E+00","module":"B4","scenario":null},{"value":"0,00E+00","module":"C1","scenario":null},{"value":"8,25E-04","module":"C2","scenario":null},{"value":"0,00E+00","module":"C3","scenario":null},{"value":"8,48E-03","module":"C4","scenario":null},{"value":"-9,93E-01","module":"D","scenario":null}]},{"parameter":"FW","unit":"m3","values":[{"value":"2,26E-01","module":"A1-A3","scenario":null},{"value":"4,94E-04","module":"A4","scenario":null},{"value":"6,57E-05","module":"A5","scenario":null},{"value":"6,48E-04","module":"B2","scenario":null},{"value":"0,00E+00","module":"B3","scenario":null},{"value":"0,00E+00","module":"B4","scenario":null},{"value":"0,00E+00","module":"C1","scenario":null},{"value":"4,82E-05","module":"C2","scenario":null},{"value":"1,25E-03","module":"C3","scenario":null},{"value":"5,50E-05","module":"C4","scenario":null},{"value":"-2,06E-02","module":"D","scenario":null}]}],"end_of_life_waste":[{"parameter":"HWD","unit":"kg","values":[{"value":"1,02E-01","module":"A1-A3","scenario":null},{"value":"2,39E-04","module":"A4","scenario":null},{"value":"0,00E+00","module":"A5","scenario":null},{"value":"3,10E-05","module":"B2","scenario":null},{"value":"0,00E+00","module":"B3","scenario":null},{"value":"0,00E+00","module":"B4","scenario":null},{"value":"0,00E+00","module":"C1","scenario":null},{"value":"2,32E-05","module":"C2","scenario":null},{"value":"0,00E+00","module":"C3","scenario":null},{"value":"1,32E-01","module":"C4","scenario":null},{"value":"-2,36E-04","module":"D","scenario":null}]},{"parameter":"NHWD","unit":"kg","values":[{"value":"2,37E+00","module":"A1-A3","scenario":null},{"value":"2,24E-01","module":"A4","scenario":null},{"value":"6,15E-01","module":"A5","scenario":null},{"value":"1,96E-03","module":"B2","scenario":null},{"value":"0,00E+00","module":"B3","scenario":null},{"value":"0,00E+00","module":"B4","scenario":null},{"value":"0,00E+00","module":"C1","scenario":null},{"value":"2,19E-02","module":"C2","scenario":null},{"value":"3,48E-01","module":"C3","scenario":null},{"value":"2,84E-02","module":"C4","scenario":null},{"value":"-7,38E-02","module":"D","scenario":null}]},{"parameter":"RWD","unit":"kg","values":[{"value":"5,57E-04","module":"A1-A3","scenario":null},{"value":"3,16E-05","module":"A4","scenario":null},{"value":"0,00E+00","module":"A5","scenario":null},{"value":"8,94E-06","module":"B2","scenario":null},{"value":"0,00E+00","module":"B3","scenario":null},{"value":"0,00E+00","module":"B4","scenario":null},{"value":"0,00E+00","module":"C1","scenario":null},{"value":"3,07E-06","module":"C2","scenario":null},{"value":"0,00E+00","module":"C3","scenario":null},{"value":"2,61E-07","module":"C4","scenario":null},{"value":"-1,44E-05","module":"D","scenario":null}]}],"end_of_life_flow":[{"parameter":"CRU","unit":"kg","values":[{"value":"0,00E+00","module":"A1-A3","scenario":null},{"value":"0,00E+00","module":"A4","scenario":null},{"value":"0,00E+00","module":"A5","scenario":null},{"value":"0,00E+00","module":"B2","scenario":null},{"value":"0,00E+00","module":"B3","scenario":null},{"value":"0,00E+00","module":"B4","scenario":null},{"value":"0,00E+00","module":"C1","scenario":null},{"value":"0,00E+00","module":"C2","scenario":null},{"value":"0,00E+00","module":"C3","scenario":null},{"value":"0,00E+00","module":"C4","scenario":null},{"value":"0,00E+00","module":"D","scenario":null}]},{"parameter":"MFR","unit":"kg","values":[{"value":"4,82E-02","module":"A1-A3","scenario":null},{"value":"0,00E+00","module":"A4","scenario":null},{"value":"5,72E-01","module":"A5","scenario":null},{"value":"0,00E+00","module":"B2","scenario":null},{"value":"0,00E+00","module":"B3","scenario":null},{"value":"0,00E+00","module":"B4","scenario":null},{"value":"0,00E+00","module":"C1","scenario":null},{"value":"0,00E+00","module":"C2","scenario":null},{"value":"2,38E-02","module":"C3","scenario":null},{"value":"0,00E+00","module":"C4","scenario":null},{"value":"0,00E+00","module":"D","scenario":null}]},{"parameter":"MER","unit":"kg","values":[{"value":"3,25E-05","module":"A1-A3","scenario":null},{"value":"0,00E+00","module":"A4","scenario":null},{"value":"8,37E-07","module":"A5","scenario":null},{"value":"0,00E+00","module":"B2","scenario":null},{"value":"0,00E+00","module":"B3","scenario":null},{"value":"0,00E+00","module":"B4","scenario":null},{"value":"0,00E+00","module":"C1","scenario":null},{"value":"0,00E+00","module":"C2","scenario":null},{"value":"3,03E+00","module":"C3","scenario":null},{"value":"0,00E+00","module":"C4","scenario":null},{"value":"0,00E+00","module":"D","scenario":null}]},{"parameter":"EEE","unit":"MJ","values":[{"value":"9,23E-02","module":"A1-A3","scenario":null},{"value":"0,00E+00","module":"A4","scenario":null},{"value":"3,52E-02","module":"A5","scenario":null},{"value":"0,00E+00","module":"B2","scenario":null},{"value":"0,00E+00","module":"B3","scenario":null},{"value":"0,00E+00","module":"B4","scenario":null},{"value":"0,00E+00","module":"C1","scenario":null},{"value":"0,00E+00","module":"C2","scenario":null},{"value":"1,94E+00","module":"C3","scenario":null},{"value":"0,00E+00","module":"C4","scenario":null},{"value":"0,00E+00","module":"D","scenario":null}]},{"parameter":"EET","unit":"MJ","values":[{"value":"1,40E+00","module":"A1-A3","scenario":null},{"value":"0,00E+00","module":"A4","scenario":null},{"value":"5,32E-01","module":"A5","scenario":null},{"value":"0,00E+00","module":"B2","scenario":null},{"value":"0,00E+00","module":"B3","scenario":null},{"value":"0,00E+00","module":"B4","scenario":null},{"value":"0,00E+00","module":"C1","scenario":null},{"value":"0,00E+00","module":"C2","scenario":null},{"value":"2,94E+01","module":"C3","scenario":null},{"value":"0,00E+00","module":"C4","scenario":null},{"value":"0,00E+00","module":"D","scenario":null}]}]}