{"product_name":"Berglind Svan | Vistv\u00e6nni steypa | C25/30","epd_id":"NEPD-6481-5743","declared_unit":{"unit":"m3","amount":1},"compliance":["EN 15804+A2","ISO 14025","ISO 21930"],"producer_name":"BM Vall\u00e1","environmental_impact":[{"parameter":"GWP-total","unit":"kg CO2-eq","values":[{"value":"1,85E+02","module":"A1","scenario":null},{"value":"1,58E+01","module":"A2","scenario":null},{"value":"1,79E+00","module":"A3","scenario":null},{"value":"3,06E+00","module":"A4","scenario":null},{"value":"9,35E+00","module":"C1","scenario":null},{"value":"5,09E+00","module":"C2","scenario":null},{"value":"8,42E-02","module":"C3","scenario":null},{"value":"9,52E+00","module":"C4","scenario":null},{"value":"-2,73E-01","module":"D","scenario":null},{"value":"2,03E+02","module":"A1A3","scenario":null}]},{"parameter":"GWP-fossil","unit":"kg CO2-eq","values":[{"value":"1,85E+02","module":"A1","scenario":null},{"value":"1,58E+01","module":"A2","scenario":null},{"value":"1,64E+00","module":"A3","scenario":null},{"value":"3,05E+00","module":"A4","scenario":null},{"value":"9,35E+00","module":"C1","scenario":null},{"value":"5,09E+00","module":"C2","scenario":null},{"value":"8,31E-02","module":"C3","scenario":null},{"value":"9,51E+00","module":"C4","scenario":null},{"value":"-2,68E-01","module":"D","scenario":null},{"value":"2,03E+02","module":"A1A3","scenario":null}]},{"parameter":"GWP-biogenic","unit":"kg CO2-eq","values":[{"value":"8,97E-02","module":"A1","scenario":null},{"value":"4,53E-03","module":"A2","scenario":null},{"value":"3,80E-02","module":"A3","scenario":null},{"value":"1,31E-03","module":"A4","scenario":null},{"value":"1,75E-03","module":"C1","scenario":null},{"value":"2,18E-03","module":"C2","scenario":null},{"value":"7,18E-04","module":"C3","scenario":null},{"value":"8,09E-03","module":"C4","scenario":null},{"value":"-5,34E-03","module":"D","scenario":null},{"value":"1,32E-01","module":"A1A3","scenario":null}]},{"parameter":"GWP-luluc","unit":"kg CO2-eq","values":[{"value":"1,18E-01","module":"A1","scenario":null},{"value":"5,83E-03","module":"A2","scenario":null},{"value":"1,11E-01","module":"A3","scenario":null},{"value":"9,31E-04","module":"A4","scenario":null},{"value":"7,37E-04","module":"C1","scenario":null},{"value":"1,55E-03","module":"C2","scenario":null},{"value":"1,15E-04","module":"C3","scenario":null},{"value":"1,87E-03","module":"C4","scenario":null},{"value":"-1,81E-04","module":"D","scenario":null},{"value":"2,34E-01","module":"A1A3","scenario":null}]},{"parameter":"ODP","unit":"kg CFC11-eq","values":[{"value":"3,04E-06","module":"A1","scenario":null},{"value":"3,31E-06","module":"A2","scenario":null},{"value":"3,21E-07","module":"A3","scenario":null},{"value":"7,36E-07","module":"A4","scenario":null},{"value":"2,02E-06","module":"C1","scenario":null},{"value":"1,23E-06","module":"C2","scenario":null},{"value":"1,64E-08","module":"C3","scenario":null},{"value":"4,63E-06","module":"C4","scenario":null},{"value":"-4,88E-08","module":"D","scenario":null},{"value":"6,67E-06","module":"A1A3","scenario":null}]},{"parameter":"AP","unit":"mol H+-eq","values":[{"value":"4,07E-01","module":"A1","scenario":null},{"value":"3,13E-01","module":"A2","scenario":null},{"value":"1,57E-02","module":"A3","scenario":null},{"value":"9,84E-03","module":"A4","scenario":null},{"value":"9,79E-02","module":"C1","scenario":null},{"value":"1,64E-02","module":"C2","scenario":null},{"value":"6,72E-04","module":"C3","scenario":null},{"value":"9,28E-02","module":"C4","scenario":null},{"value":"-2,41E-03","module":"D","scenario":null},{"value":"7,36E-01","module":"A1A3","scenario":null}]},{"parameter":"POCP","unit":"kg NMVOC-eq","values":[{"value":"3,21E-01","module":"A1","scenario":null},{"value":"2,09E-01","module":"A2","scenario":null},{"value":"1,98E-02","module":"A3","scenario":null},{"value":"9,43E-03","module":"A4","scenario":null},{"value":"1,30E-01","module":"C1","scenario":null},{"value":"1,57E-02","module":"C2","scenario":null},{"value":"6,08E-04","module":"C3","scenario":null},{"value":"1,10E-01","module":"C4","scenario":null},{"value":"-2,59E-03","module":"D","scenario":null},{"value":"5,50E-01","module":"A1A3","scenario":null}]},{"parameter":"ADPE","unit":"kg Sb-eq","values":[{"value":"5,40E-04","module":"A1","scenario":null},{"value":"1,86E-04","module":"A2","scenario":null},{"value":"1,22E-05","module":"A3","scenario":null},{"value":"5,44E-05","module":"A4","scenario":null},{"value":"1,44E-05","module":"C1","scenario":null},{"value":"9,07E-05","module":"C2","scenario":null},{"value":"1,05E-06","module":"C3","scenario":null},{"value":"8,42E-05","module":"C4","scenario":null},{"value":"-2,38E-05","module":"D","scenario":null},{"value":"7,38E-04","module":"A1A3","scenario":null}]},{"parameter":"ADPF","unit":"MJ","values":[{"value":"5,54E+02","module":"A1","scenario":null},{"value":"2,20E+02","module":"A2","scenario":null},{"value":"2,21E+01","module":"A3","scenario":null},{"value":"4,96E+01","module":"A4","scenario":null},{"value":"1,29E+02","module":"C1","scenario":null},{"value":"8,27E+01","module":"C2","scenario":null},{"value":"2,58E+00","module":"C3","scenario":null},{"value":"3,07E+02","module":"C4","scenario":null},{"value":"-4,53E+00","module":"D","scenario":null},{"value":"7,96E+02","module":"A1A3","scenario":null}]},{"parameter":"WDP","unit":"m3 world-eq. Deprived","values":[{"value":"3,87E+03","module":"A1","scenario":null},{"value":"1,11E+02","module":"A2","scenario":null},{"value":"1,02E+03","module":"A3","scenario":null},{"value":"3,80E+01","module":"A4","scenario":null},{"value":"2,74E+01","module":"C1","scenario":null},{"value":"6,34E+01","module":"C2","scenario":null},{"value":"2,85E+02","module":"C3","scenario":null},{"value":"6,46E+02","module":"C4","scenario":null},{"value":"-2,12E+02","module":"D","scenario":null},{"value":"5,00E+03","module":"A1A3","scenario":null}]},{"parameter":"EP-freshwater","unit":"kg P-eq","values":[{"value":"1,43E-03","module":"A1","scenario":null},{"value":"7,56E-05","module":"A2","scenario":null},{"value":"1,96E-05","module":"A3","scenario":null},{"value":"2,43E-05","module":"A4","scenario":null},{"value":"3,41E-05","module":"C1","scenario":null},{"value":"4,05E-05","module":"C2","scenario":null},{"value":"5,25E-06","module":"C3","scenario":null},{"value":"7,10E-05","module":"C4","scenario":null},{"value":"-7,12E-06","module":"D","scenario":null},{"value":"1,53E-03","module":"A1A3","scenario":null}]},{"parameter":"EP-marine","unit":"kg N-eq","values":[{"value":"1,14E-01","module":"A1","scenario":null},{"value":"7,00E-02","module":"A2","scenario":null},{"value":"6,54E-03","module":"A3","scenario":null},{"value":"2,15E-03","module":"A4","scenario":null},{"value":"4,32E-02","module":"C1","scenario":null},{"value":"3,59E-03","module":"C2","scenario":null},{"value":"1,97E-04","module":"C3","scenario":null},{"value":"3,48E-02","module":"C4","scenario":null},{"value":"-8,36E-04","module":"D","scenario":null},{"value":"1,91E-01","module":"A1A3","scenario":null}]},{"parameter":"EP-terrestrial","unit":"mol N-eq.","values":[{"value":"1,32E+00","module":"A1","scenario":null},{"value":"7,87E-01","module":"A2","scenario":null},{"value":"7,17E-02","module":"A3","scenario":null},{"value":"2,40E-02","module":"A4","scenario":null},{"value":"4,68E-01","module":"C1","scenario":null},{"value":"4,00E-02","module":"C2","scenario":null},{"value":"2,27E-03","module":"C3","scenario":null},{"value":"3,83E-01","module":"C4","scenario":null},{"value":"-9,83E-03","module":"D","scenario":null},{"value":"2,18E+00","module":"A1A3","scenario":null}]},{"parameter":"GWP-IOBC","unit":"kg CO2-eq","values":[{"value":"1,84E+02","module":"A1","scenario":null},{"value":"1,58E+01","module":"A2","scenario":null},{"value":"1,78E+00","module":"A3","scenario":null},{"value":"3,06E+00","module":"A4","scenario":null},{"value":"9,35E+00","module":"C1","scenario":null},{"value":"5,09E+00","module":"C2","scenario":null},{"value":"8,32E-02","module":"C3","scenario":null},{"value":"9,52E+00","module":"C4","scenario":null},{"value":"-2,87E-01","module":"D","scenario":null},{"value":"2,02E+02","module":"A1A3","scenario":null}]}],"additional_environmental_impact":[{"parameter":"PM","unit":"Disease incidence","values":[{"value":"2,86E-06","module":"A1","scenario":null},{"value":"4,41E-07","module":"A2","scenario":null},{"value":"3,90E-07","module":"A3","scenario":null},{"value":"2,81E-07","module":"A4","scenario":null},{"value":"1,18E-05","module":"C1","scenario":null},{"value":"4,68E-07","module":"C2","scenario":null},{"value":"1,08E-08","module":"C3","scenario":null},{"value":"1,98E-06","module":"C4","scenario":null},{"value":"-5,14E-08","module":"D","scenario":null},{"value":"3,69E-06","module":"A1A3","scenario":null}]},{"parameter":"ETP-fw","unit":"CTUe","values":[{"value":"4,14E+03","module":"A1","scenario":null},{"value":"1,35E+02","module":"A2","scenario":null},{"value":"3,24E+01","module":"A3","scenario":null},{"value":"3,63E+01","module":"A4","scenario":null},{"value":"7,04E+01","module":"C1","scenario":null},{"value":"6,05E+01","module":"C2","scenario":null},{"value":"1,83E+00","module":"C3","scenario":null},{"value":"1,52E+02","module":"C4","scenario":null},{"value":"-4,67E+00","module":"D","scenario":null},{"value":"4,31E+03","module":"A1A3","scenario":null}]},{"parameter":"HTP-c","unit":"CTUh","values":[{"value":"1,09E-08","module":"A1","scenario":null},{"value":"0,00E+00","module":"A2","scenario":null},{"value":"1,08E-09","module":"A3","scenario":null},{"value":"0,00E+00","module":"A4","scenario":null},{"value":"2,34E-09","module":"C1","scenario":null},{"value":"0,00E+00","module":"C2","scenario":null},{"value":"1,17E-10","module":"C3","scenario":null},{"value":"4,44E-09","module":"C4","scenario":null},{"value":"-2,34E-10","module":"D","scenario":null},{"value":"1,20E-08","module":"A1A3","scenario":null}]},{"parameter":"HTP-nc","unit":"CTUh","values":[{"value":"2,11E-07","module":"A1","scenario":null},{"value":"7,21E-08","module":"A2","scenario":null},{"value":"2,39E-08","module":"A3","scenario":null},{"value":"3,51E-08","module":"A4","scenario":null},{"value":"6,55E-08","module":"C1","scenario":null},{"value":"5,84E-08","module":"C2","scenario":null},{"value":"1,64E-09","module":"C3","scenario":null},{"value":"8,88E-08","module":"C4","scenario":null},{"value":"-5,73E-09","module":"D","scenario":null},{"value":"3,07E-07","module":"A1A3","scenario":null}]},{"parameter":"SQP","unit":"-","values":[{"value":"4,97E+01","module":"A1","scenario":null},{"value":"9,86E+01","module":"A2","scenario":null},{"value":"5,19E+00","module":"A3","scenario":null},{"value":"5,69E+01","module":"A4","scenario":null},{"value":"1,56E+01","module":"C1","scenario":null},{"value":"9,48E+01","module":"C2","scenario":null},{"value":"1,46E+00","module":"C3","scenario":null},{"value":"1,12E+03","module":"C4","scenario":null},{"value":"1,03E+01","module":"D","scenario":null},{"value":"1,53E+02","module":"A1A3","scenario":null}]},{"parameter":"IRP","unit":"kBq U235-eq","values":[{"value":"1,25E+00","module":"A1","scenario":null},{"value":"9,59E-01","module":"A2","scenario":null},{"value":"9,95E-02","module":"A3","scenario":null},{"value":"2,17E-01","module":"A4","scenario":null},{"value":"5,61E-01","module":"C1","scenario":null},{"value":"3,61E-01","module":"C2","scenario":null},{"value":"4,33E-02","module":"C3","scenario":null},{"value":"1,33E+00","module":"C4","scenario":null},{"value":"-4,16E-02","module":"D","scenario":null},{"value":"2,31E+00","module":"A1A3","scenario":null}]}],"resource_use":[{"parameter":"PERE","unit":"MJ","values":[{"value":"1,91E+02","module":"A1","scenario":null},{"value":"1,90E+00","module":"A2","scenario":null},{"value":"1,82E+01","module":"A3","scenario":null},{"value":"6,24E-01","module":"A4","scenario":null},{"value":"7,01E-01","module":"C1","scenario":null},{"value":"1,04E+00","module":"C2","scenario":null},{"value":"1,33E+00","module":"C3","scenario":null},{"value":"4,72E+00","module":"C4","scenario":null},{"value":"-1,06E+00","module":"D","scenario":null},{"value":"2,11E+02","module":"A1A3","scenario":null}]},{"parameter":"PERM","unit":"","values":[{"value":"0,00E+00","module":"A1","scenario":null},{"value":"0,00E+00","module":"A2","scenario":null},{"value":"0,00E+00","module":"A3","scenario":null},{"value":"0,00E+00","module":"A4","scenario":null},{"value":"0,00E+00","module":"C1","scenario":null},{"value":"0,00E+00","module":"C2","scenario":null},{"value":"0,00E+00","module":"C3","scenario":null},{"value":"0,00E+00","module":"C4","scenario":null},{"value":"0,00E+00","module":"D","scenario":null},{"value":"0,00E+00","module":"A1A3","scenario":null}]},{"parameter":"PERT","unit":"MJ","values":[{"value":"1,91E+02","module":"A1","scenario":null},{"value":"1,90E+00","module":"A2","scenario":null},{"value":"1,82E+01","module":"A3","scenario":null},{"value":"6,24E-01","module":"A4","scenario":null},{"value":"7,01E-01","module":"C1","scenario":null},{"value":"1,04E+00","module":"C2","scenario":null},{"value":"1,33E+00","module":"C3","scenario":null},{"value":"4,72E+00","module":"C4","scenario":null},{"value":"-1,06E+00","module":"D","scenario":null},{"value":"2,11E+02","module":"A1A3","scenario":null}]},{"parameter":"PENRE","unit":"MJ","values":[{"value":"5,32E+02","module":"A1","scenario":null},{"value":"2,20E+02","module":"A2","scenario":null},{"value":"2,21E+01","module":"A3","scenario":null},{"value":"4,96E+01","module":"A4","scenario":null},{"value":"1,29E+02","module":"C1","scenario":null},{"value":"8,27E+01","module":"C2","scenario":null},{"value":"2,58E+00","module":"C3","scenario":null},{"value":"3,07E+02","module":"C4","scenario":null},{"value":"-4,78E+00","module":"D","scenario":null},{"value":"7,74E+02","module":"A1A3","scenario":null}]},{"parameter":"PENRM","unit":"MJ","values":[{"value":"2,33E+01","module":"A1","scenario":null},{"value":"0,00E+00","module":"A2","scenario":null},{"value":"0,00E+00","module":"A3","scenario":null},{"value":"0,00E+00","module":"A4","scenario":null},{"value":"0,00E+00","module":"C1","scenario":null},{"value":"0,00E+00","module":"C2","scenario":null},{"value":"0,00E+00","module":"C3","scenario":null},{"value":"0,00E+00","module":"C4","scenario":null},{"value":"0,00E+00","module":"D","scenario":null},{"value":"2,33E+01","module":"A1A3","scenario":null}]},{"parameter":"PENRT","unit":"MJ","values":[{"value":"5,55E+02","module":"A1","scenario":null},{"value":"2,20E+02","module":"A2","scenario":null},{"value":"2,21E+01","module":"A3","scenario":null},{"value":"4,96E+01","module":"A4","scenario":null},{"value":"1,29E+02","module":"C1","scenario":null},{"value":"8,27E+01","module":"C2","scenario":null},{"value":"2,58E+00","module":"C3","scenario":null},{"value":"3,07E+02","module":"C4","scenario":null},{"value":"-4,78E+00","module":"D","scenario":null},{"value":"7,97E+02","module":"A1A3","scenario":null}]},{"parameter":"SM","unit":"kg","values":[{"value":"4,11E+01","module":"A1","scenario":null},{"value":"0,00E+00","module":"A2","scenario":null},{"value":"0,00E+00","module":"A3","scenario":null},{"value":"0,00E+00","module":"A4","scenario":null},{"value":"0,00E+00","module":"C1","scenario":null},{"value":"0,00E+00","module":"C2","scenario":null},{"value":"0,00E+00","module":"C3","scenario":null},{"value":"0,00E+00","module":"C4","scenario":null},{"value":"0,00E+00","module":"D","scenario":null},{"value":"4,11E+01","module":"A1A3","scenario":null}]},{"parameter":"RSF","unit":"MJ","values":[{"value":"2,65E+02","module":"A1","scenario":null},{"value":"6,92E-02","module":"A2","scenario":null},{"value":"2,56E-02","module":"A3","scenario":null},{"value":"2,18E-02","module":"A4","scenario":null},{"value":"0,00E+00","module":"C1","scenario":null},{"value":"3,64E-02","module":"C2","scenario":null},{"value":"0,00E+00","module":"C3","scenario":null},{"value":"9,76E-02","module":"C4","scenario":null},{"value":"-2,17E-02","module":"D","scenario":null},{"value":"2,66E+02","module":"A1A3","scenario":null}]},{"parameter":"NRSF","unit":"MJ","values":[{"value":"3,78E+02","module":"A1","scenario":null},{"value":"3,23E-01","module":"A2","scenario":null},{"value":"7,34E-02","module":"A3","scenario":null},{"value":"7,32E-02","module":"A4","scenario":null},{"value":"0,00E+00","module":"C1","scenario":null},{"value":"1,22E-01","module":"C2","scenario":null},{"value":"0,00E+00","module":"C3","scenario":null},{"value":"2,81E-01","module":"C4","scenario":null},{"value":"-2,23E-02","module":"D","scenario":null},{"value":"3,78E+02","module":"A1A3","scenario":null}]},{"parameter":"FW","unit":"m3","values":[{"value":"1,94E+00","module":"A1","scenario":null},{"value":"1,39E-02","module":"A2","scenario":null},{"value":"4,28E-01","module":"A3","scenario":null},{"value":"5,65E-03","module":"A4","scenario":null},{"value":"6,63E-03","module":"C1","scenario":null},{"value":"9,41E-03","module":"C2","scenario":null},{"value":"4,42E-03","module":"C3","scenario":null},{"value":"3,66E-01","module":"C4","scenario":null},{"value":"-1,66E-01","module":"D","scenario":null},{"value":"2,38E+00","module":"A1A3","scenario":null}]}],"end_of_life_waste":[{"parameter":"HWD","unit":"kg","values":[{"value":"4,49E-02","module":"A1","scenario":null},{"value":"9,01E-03","module":"A2","scenario":null},{"value":"3,05E-02","module":"A3","scenario":null},{"value":"2,71E-03","module":"A4","scenario":null},{"value":"3,79E-03","module":"C1","scenario":null},{"value":"4,52E-03","module":"C2","scenario":null},{"value":"2,58E-04","module":"C3","scenario":null},{"value":"0,00E+00","module":"C4","scenario":null},{"value":"-1,09E-03","module":"D","scenario":null},{"value":"8,45E-02","module":"A1A3","scenario":null}]},{"parameter":"NHWD","unit":"kg","values":[{"value":"2,05E+00","module":"A1","scenario":null},{"value":"6,19E+00","module":"A2","scenario":null},{"value":"7,75E+00","module":"A3","scenario":null},{"value":"4,31E+00","module":"A4","scenario":null},{"value":"1,52E-01","module":"C1","scenario":null},{"value":"7,19E+00","module":"C2","scenario":null},{"value":"8,14E-03","module":"C3","scenario":null},{"value":"2,22E+03","module":"C4","scenario":null},{"value":"-3,31E-02","module":"D","scenario":null},{"value":"1,60E+01","module":"A1A3","scenario":null}]},{"parameter":"RWD","unit":"kg","values":[{"value":"4,58E-03","module":"A1","scenario":null},{"value":"1,53E-03","module":"A2","scenario":null},{"value":"1,42E-04","module":"A3","scenario":null},{"value":"3,39E-04","module":"A4","scenario":null},{"value":"8,94E-04","module":"C1","scenario":null},{"value":"5,65E-04","module":"C2","scenario":null},{"value":"2,73E-05","module":"C3","scenario":null},{"value":"0,00E+00","module":"C4","scenario":null},{"value":"-3,59E-05","module":"D","scenario":null},{"value":"6,26E-03","module":"A1A3","scenario":null}]}],"end_of_life_flow":[{"parameter":"CRU","unit":"kg","values":[{"value":"0,00E+00","module":"A1","scenario":null},{"value":"0,00E+00","module":"A2","scenario":null},{"value":"0,00E+00","module":"A3","scenario":null},{"value":"0,00E+00","module":"A4","scenario":null},{"value":"0,00E+00","module":"C1","scenario":null},{"value":"0,00E+00","module":"C2","scenario":null},{"value":"0,00E+00","module":"C3","scenario":null},{"value":"0,00E+00","module":"C4","scenario":null},{"value":"0,00E+00","module":"D","scenario":null},{"value":"0,00E+00","module":"A1A3","scenario":null}]},{"parameter":"MFR","unit":"kg","values":[{"value":"0,00E+00","module":"A1","scenario":null},{"value":"0,00E+00","module":"A2","scenario":null},{"value":"3,38E-01","module":"A3","scenario":null},{"value":"0,00E+00","module":"A4","scenario":null},{"value":"0,00E+00","module":"C1","scenario":null},{"value":"0,00E+00","module":"C2","scenario":null},{"value":"1,17E+02","module":"C3","scenario":null},{"value":"0,00E+00","module":"C4","scenario":null},{"value":"0,00E+00","module":"D","scenario":null},{"value":"3,38E-01","module":"A1A3","scenario":null}]},{"parameter":"MER","unit":"kg","values":[{"value":"0,00E+00","module":"A1","scenario":null},{"value":"0,00E+00","module":"A2","scenario":null},{"value":"1,37E-01","module":"A3","scenario":null},{"value":"0,00E+00","module":"A4","scenario":null},{"value":"0,00E+00","module":"C1","scenario":null},{"value":"0,00E+00","module":"C2","scenario":null},{"value":"0,00E+00","module":"C3","scenario":null},{"value":"0,00E+00","module":"C4","scenario":null},{"value":"0,00E+00","module":"D","scenario":null},{"value":"1,37E-01","module":"A1A3","scenario":null}]},{"parameter":"EEE","unit":"MJ","values":[{"value":"0,00E+00","module":"A1","scenario":null},{"value":"0,00E+00","module":"A2","scenario":null},{"value":"8,49E-02","module":"A3","scenario":null},{"value":"0,00E+00","module":"A4","scenario":null},{"value":"0,00E+00","module":"C1","scenario":null},{"value":"0,00E+00","module":"C2","scenario":null},{"value":"0,00E+00","module":"C3","scenario":null},{"value":"0,00E+00","module":"C4","scenario":null},{"value":"0,00E+00","module":"D","scenario":null},{"value":"8,49E-02","module":"A1A3","scenario":null}]},{"parameter":"EET","unit":"MJ","values":[{"value":"0,00E+00","module":"A1","scenario":null},{"value":"0,00E+00","module":"A2","scenario":null},{"value":"1,28E+00","module":"A3","scenario":null},{"value":"0,00E+00","module":"A4","scenario":null},{"value":"0,00E+00","module":"C1","scenario":null},{"value":"0,00E+00","module":"C2","scenario":null},{"value":"0,00E+00","module":"C3","scenario":null},{"value":"0,00E+00","module":"C4","scenario":null},{"value":"0,00E+00","module":"D","scenario":null},{"value":"1,28E+00","module":"A1A3","scenario":null}]}]}