{"product_name":"CCST 159 AAAC 20(24)kV W","epd_id":"NEPD-9123-8694","declared_unit":{"unit":"m","amount":1},"compliance":["EN 15804+A2","ISO 14025","ISO 21930"],"producer_name":"Amokabel AB","environmental_impact":[{"parameter":"GWP-total","unit":"kg CO2-eq","values":[{"value":"7,01E+00","module":"A1","scenario":null},{"value":"8,35E-02","module":"A2","scenario":null},{"value":"3,31E-02","module":"A3","scenario":null},{"value":"4,17E-02","module":"A4","scenario":null},{"value":"1,37E-01","module":"A5","scenario":null},{"value":"0,00E+00","module":"B1","scenario":null},{"value":"0,00E+00","module":"B2","scenario":null},{"value":"0,00E+00","module":"B3","scenario":null},{"value":"0,00E+00","module":"B4","scenario":null},{"value":"0,00E+00","module":"B5","scenario":null},{"value":"3,70E-03","module":"B6","scenario":null},{"value":"0,00E+00","module":"B7","scenario":null},{"value":"0,00E+00","module":"C1","scenario":null},{"value":"1,03E-02","module":"C2","scenario":null},{"value":"2,85E-01","module":"C3","scenario":null},{"value":"1,32E-02","module":"C4","scenario":null},{"value":"-2,20E+00","module":"D","scenario":null},{"value":"7,13E+00","module":"A1A3","scenario":null}]},{"parameter":"GWP-fossil","unit":"kg CO2-eq","values":[{"value":"6,99E+00","module":"A1","scenario":null},{"value":"8,35E-02","module":"A2","scenario":null},{"value":"3,07E-02","module":"A3","scenario":null},{"value":"4,17E-02","module":"A4","scenario":null},{"value":"2,64E-03","module":"A5","scenario":null},{"value":"0,00E+00","module":"B1","scenario":null},{"value":"0,00E+00","module":"B2","scenario":null},{"value":"0,00E+00","module":"B3","scenario":null},{"value":"0,00E+00","module":"B4","scenario":null},{"value":"0,00E+00","module":"B5","scenario":null},{"value":"3,41E-03","module":"B6","scenario":null},{"value":"0,00E+00","module":"B7","scenario":null},{"value":"0,00E+00","module":"C1","scenario":null},{"value":"1,03E-02","module":"C2","scenario":null},{"value":"2,85E-01","module":"C3","scenario":null},{"value":"1,32E-02","module":"C4","scenario":null},{"value":"-2,15E+00","module":"D","scenario":null},{"value":"7,10E+00","module":"A1A3","scenario":null}]},{"parameter":"GWP-biogenic","unit":"kg CO2-eq","values":[{"value":"-6,45E-02","module":"A1","scenario":null},{"value":"3,41E-05","module":"A2","scenario":null},{"value":"6,26E-04","module":"A3","scenario":null},{"value":"1,73E-05","module":"A4","scenario":null},{"value":"1,34E-01","module":"A5","scenario":null},{"value":"0,00E+00","module":"B1","scenario":null},{"value":"0,00E+00","module":"B2","scenario":null},{"value":"0,00E+00","module":"B3","scenario":null},{"value":"0,00E+00","module":"B4","scenario":null},{"value":"0,00E+00","module":"B5","scenario":null},{"value":"6,93E-05","module":"B6","scenario":null},{"value":"0,00E+00","module":"B7","scenario":null},{"value":"0,00E+00","module":"C1","scenario":null},{"value":"4,22E-06","module":"C2","scenario":null},{"value":"2,75E-06","module":"C3","scenario":null},{"value":"1,08E-06","module":"C4","scenario":null},{"value":"-9,84E-03","module":"D","scenario":null},{"value":"-6,39E-02","module":"A1A3","scenario":null}]},{"parameter":"GWP-luluc","unit":"kg CO2-eq","values":[{"value":"8,73E-02","module":"A1","scenario":null},{"value":"3,04E-05","module":"A2","scenario":null},{"value":"1,73E-03","module":"A3","scenario":null},{"value":"1,48E-05","module":"A4","scenario":null},{"value":"6,76E-07","module":"A5","scenario":null},{"value":"0,00E+00","module":"B1","scenario":null},{"value":"0,00E+00","module":"B2","scenario":null},{"value":"0,00E+00","module":"B3","scenario":null},{"value":"0,00E+00","module":"B4","scenario":null},{"value":"0,00E+00","module":"B5","scenario":null},{"value":"2,22E-04","module":"B6","scenario":null},{"value":"0,00E+00","module":"B7","scenario":null},{"value":"0,00E+00","module":"C1","scenario":null},{"value":"3,61E-06","module":"C2","scenario":null},{"value":"4,32E-07","module":"C3","scenario":null},{"value":"9,74E-07","module":"C4","scenario":null},{"value":"-4,11E-02","module":"D","scenario":null},{"value":"8,91E-02","module":"A1A3","scenario":null}]},{"parameter":"ODP","unit":"kg CFC11-eq","values":[{"value":"5,42E-07","module":"A1","scenario":null},{"value":"1,88E-08","module":"A2","scenario":null},{"value":"1,33E-08","module":"A3","scenario":null},{"value":"9,45E-09","module":"A4","scenario":null},{"value":"4,21E-10","module":"A5","scenario":null},{"value":"0,00E+00","module":"B1","scenario":null},{"value":"0,00E+00","module":"B2","scenario":null},{"value":"0,00E+00","module":"B3","scenario":null},{"value":"0,00E+00","module":"B4","scenario":null},{"value":"0,00E+00","module":"B5","scenario":null},{"value":"1,67E-09","module":"B6","scenario":null},{"value":"0,00E+00","module":"B7","scenario":null},{"value":"0,00E+00","module":"C1","scenario":null},{"value":"2,36E-09","module":"C2","scenario":null},{"value":"2,64E-10","module":"C3","scenario":null},{"value":"8,47E-10","module":"C4","scenario":null},{"value":"-1,17E-03","module":"D","scenario":null},{"value":"5,75E-07","module":"A1A3","scenario":null}]},{"parameter":"AP","unit":"mol H+-eq","values":[{"value":"4,71E-02","module":"A1","scenario":null},{"value":"3,17E-04","module":"A2","scenario":null},{"value":"1,78E-04","module":"A3","scenario":null},{"value":"1,20E-04","module":"A4","scenario":null},{"value":"2,12E-05","module":"A5","scenario":null},{"value":"0,00E+00","module":"B1","scenario":null},{"value":"0,00E+00","module":"B2","scenario":null},{"value":"0,00E+00","module":"B3","scenario":null},{"value":"0,00E+00","module":"B4","scenario":null},{"value":"0,00E+00","module":"B5","scenario":null},{"value":"2,22E-05","module":"B6","scenario":null},{"value":"0,00E+00","module":"B7","scenario":null},{"value":"0,00E+00","module":"C1","scenario":null},{"value":"4,23E-05","module":"C2","scenario":null},{"value":"3,87E-05","module":"C3","scenario":null},{"value":"2,27E-05","module":"C4","scenario":null},{"value":"-1,46E-02","module":"D","scenario":null},{"value":"4,76E-02","module":"A1A3","scenario":null}]},{"parameter":"POCP","unit":"kg NMVOC-eq","values":[{"value":"2,31E-02","module":"A1","scenario":null},{"value":"2,58E-04","module":"A2","scenario":null},{"value":"9,36E-05","module":"A3","scenario":null},{"value":"1,02E-04","module":"A4","scenario":null},{"value":"2,50E-05","module":"A5","scenario":null},{"value":"0,00E+00","module":"B1","scenario":null},{"value":"0,00E+00","module":"B2","scenario":null},{"value":"0,00E+00","module":"B3","scenario":null},{"value":"0,00E+00","module":"B4","scenario":null},{"value":"0,00E+00","module":"B5","scenario":null},{"value":"1,13E-05","module":"B6","scenario":null},{"value":"0,00E+00","module":"B7","scenario":null},{"value":"0,00E+00","module":"C1","scenario":null},{"value":"4,24E-05","module":"C2","scenario":null},{"value":"4,77E-05","module":"C3","scenario":null},{"value":"2,82E-05","module":"C4","scenario":null},{"value":"-6,89E-03","module":"D","scenario":null},{"value":"2,34E-02","module":"A1A3","scenario":null}]},{"parameter":"ADPE","unit":"kg Sb-eq","values":[{"value":"1,43E-04","module":"A1","scenario":null},{"value":"2,25E-06","module":"A2","scenario":null},{"value":"1,09E-06","module":"A3","scenario":null},{"value":"1,15E-06","module":"A4","scenario":null},{"value":"4,28E-08","module":"A5","scenario":null},{"value":"0,00E+00","module":"B1","scenario":null},{"value":"0,00E+00","module":"B2","scenario":null},{"value":"0,00E+00","module":"B3","scenario":null},{"value":"0,00E+00","module":"B4","scenario":null},{"value":"0,00E+00","module":"B5","scenario":null},{"value":"1,37E-07","module":"B6","scenario":null},{"value":"0,00E+00","module":"B7","scenario":null},{"value":"0,00E+00","module":"C1","scenario":null},{"value":"2,80E-07","module":"C2","scenario":null},{"value":"1,24E-08","module":"C3","scenario":null},{"value":"2,26E-08","module":"C4","scenario":null},{"value":"3,12E-06","module":"D","scenario":null},{"value":"1,46E-04","module":"A1A3","scenario":null}]},{"parameter":"ADPF","unit":"MJ","values":[{"value":"9,71E+01","module":"A1","scenario":null},{"value":"1,26E+00","module":"A2","scenario":null},{"value":"3,14E+00","module":"A3","scenario":null},{"value":"6,31E-01","module":"A4","scenario":null},{"value":"3,10E-02","module":"A5","scenario":null},{"value":"0,00E+00","module":"B1","scenario":null},{"value":"0,00E+00","module":"B2","scenario":null},{"value":"0,00E+00","module":"B3","scenario":null},{"value":"0,00E+00","module":"B4","scenario":null},{"value":"0,00E+00","module":"B5","scenario":null},{"value":"4,00E-01","module":"B6","scenario":null},{"value":"0,00E+00","module":"B7","scenario":null},{"value":"0,00E+00","module":"C1","scenario":null},{"value":"1,56E-01","module":"C2","scenario":null},{"value":"2,10E-02","module":"C3","scenario":null},{"value":"6,72E-02","module":"C4","scenario":null},{"value":"-2,74E+01","module":"D","scenario":null},{"value":"1,01E+02","module":"A1A3","scenario":null}]},{"parameter":"WDP","unit":"m3 world-eq. Deprived","values":[{"value":"2,74E+03","module":"A1","scenario":null},{"value":"1,19E+00","module":"A2","scenario":null},{"value":"3,17E+02","module":"A3","scenario":null},{"value":"6,10E-01","module":"A4","scenario":null},{"value":"4,77E-02","module":"A5","scenario":null},{"value":"0,00E+00","module":"B1","scenario":null},{"value":"0,00E+00","module":"B2","scenario":null},{"value":"0,00E+00","module":"B3","scenario":null},{"value":"0,00E+00","module":"B4","scenario":null},{"value":"0,00E+00","module":"B5","scenario":null},{"value":"4,06E+01","module":"B6","scenario":null},{"value":"0,00E+00","module":"B7","scenario":null},{"value":"0,00E+00","module":"C1","scenario":null},{"value":"1,49E-01","module":"C2","scenario":null},{"value":"6,97E-02","module":"C3","scenario":null},{"value":"1,33E+00","module":"C4","scenario":null},{"value":"-1,23E+03","module":"D","scenario":null},{"value":"3,05E+03","module":"A1A3","scenario":null}]},{"parameter":"EP-freshwater","unit":"kg P-eq","values":[{"value":"3,07E-04","module":"A1","scenario":null},{"value":"6,56E-07","module":"A2","scenario":null},{"value":"1,81E-06","module":"A3","scenario":null},{"value":"3,33E-07","module":"A4","scenario":null},{"value":"3,16E-08","module":"A5","scenario":null},{"value":"0,00E+00","module":"B1","scenario":null},{"value":"0,00E+00","module":"B2","scenario":null},{"value":"0,00E+00","module":"B3","scenario":null},{"value":"0,00E+00","module":"B4","scenario":null},{"value":"0,00E+00","module":"B5","scenario":null},{"value":"2,31E-07","module":"B6","scenario":null},{"value":"0,00E+00","module":"B7","scenario":null},{"value":"0,00E+00","module":"C1","scenario":null},{"value":"8,12E-08","module":"C2","scenario":null},{"value":"2,56E-08","module":"C3","scenario":null},{"value":"4,63E-08","module":"C4","scenario":null},{"value":"-8,39E-05","module":"D","scenario":null},{"value":"3,09E-04","module":"A1A3","scenario":null}]},{"parameter":"EP-marine","unit":"kg N-eq","values":[{"value":"6,19E-03","module":"A1","scenario":null},{"value":"6,71E-05","module":"A2","scenario":null},{"value":"3,13E-05","module":"A3","scenario":null},{"value":"2,37E-05","module":"A4","scenario":null},{"value":"9,10E-06","module":"A5","scenario":null},{"value":"0,00E+00","module":"B1","scenario":null},{"value":"0,00E+00","module":"B2","scenario":null},{"value":"0,00E+00","module":"B3","scenario":null},{"value":"0,00E+00","module":"B4","scenario":null},{"value":"0,00E+00","module":"B5","scenario":null},{"value":"3,78E-06","module":"B6","scenario":null},{"value":"0,00E+00","module":"B7","scenario":null},{"value":"0,00E+00","module":"C1","scenario":null},{"value":"1,25E-05","module":"C2","scenario":null},{"value":"1,86E-05","module":"C3","scenario":null},{"value":"1,97E-05","module":"C4","scenario":null},{"value":"-1,87E-03","module":"D","scenario":null},{"value":"6,29E-03","module":"A1A3","scenario":null}]},{"parameter":"EP-terrestrial","unit":"mol N-eq.","values":[{"value":"6,85E-02","module":"A1","scenario":null},{"value":"7,49E-04","module":"A2","scenario":null},{"value":"4,06E-04","module":"A3","scenario":null},{"value":"2,65E-04","module":"A4","scenario":null},{"value":"9,75E-05","module":"A5","scenario":null},{"value":"0,00E+00","module":"B1","scenario":null},{"value":"0,00E+00","module":"B2","scenario":null},{"value":"0,00E+00","module":"B3","scenario":null},{"value":"0,00E+00","module":"B4","scenario":null},{"value":"0,00E+00","module":"B5","scenario":null},{"value":"4,98E-05","module":"B6","scenario":null},{"value":"0,00E+00","module":"B7","scenario":null},{"value":"0,00E+00","module":"C1","scenario":null},{"value":"1,39E-04","module":"C2","scenario":null},{"value":"1,99E-04","module":"C3","scenario":null},{"value":"9,10E-05","module":"C4","scenario":null},{"value":"-2,05E-02","module":"D","scenario":null},{"value":"6,97E-02","module":"A1A3","scenario":null}]},{"parameter":"GWP-IOBC","unit":"kg CO2-eq","values":[{"value":"7,12E+00","module":"A1","scenario":null},{"value":"8,35E-02","module":"A2","scenario":null},{"value":"3,30E-02","module":"A3","scenario":null},{"value":"4,17E-02","module":"A4","scenario":null},{"value":"2,64E-03","module":"A5","scenario":null},{"value":"0,00E+00","module":"B1","scenario":null},{"value":"0,00E+00","module":"B2","scenario":null},{"value":"0,00E+00","module":"B3","scenario":null},{"value":"0,00E+00","module":"B4","scenario":null},{"value":"0,00E+00","module":"B5","scenario":null},{"value":"3,70E-03","module":"B6","scenario":null},{"value":"0,00E+00","module":"B7","scenario":null},{"value":"0,00E+00","module":"C1","scenario":null},{"value":"1,03E-02","module":"C2","scenario":null},{"value":"2,85E-01","module":"C3","scenario":null},{"value":"1,36E-02","module":"C4","scenario":null},{"value":"-2,10E+00","module":"D","scenario":null},{"value":"7,24E+00","module":"A1A3","scenario":null}]}],"additional_environmental_impact":[{"parameter":"PM","unit":"Disease incidence","values":[{"value":"4,37E-07","module":"A1","scenario":null},{"value":"5,03E-09","module":"A2","scenario":null},{"value":"1,32E-09","module":"A3","scenario":null},{"value":"2,55E-09","module":"A4","scenario":null},{"value":"2,59E-10","module":"A5","scenario":null},{"value":"0,00E+00","module":"B1","scenario":null},{"value":"0,00E+00","module":"B2","scenario":null},{"value":"0,00E+00","module":"B3","scenario":null},{"value":"0,00E+00","module":"B4","scenario":null},{"value":"0,00E+00","module":"B5","scenario":null},{"value":"1,60E-10","module":"B6","scenario":null},{"value":"0,00E+00","module":"B7","scenario":null},{"value":"0,00E+00","module":"C1","scenario":null},{"value":"7,44E-10","module":"C2","scenario":null},{"value":"1,55E-10","module":"C3","scenario":null},{"value":"4,13E-10","module":"C4","scenario":null},{"value":"-1,57E-07","module":"D","scenario":null},{"value":"4,44E-07","module":"A1A3","scenario":null}]},{"parameter":"ETP-fw","unit":"CTUe","values":[{"value":"1,56E+02","module":"A1","scenario":null},{"value":"9,25E-01","module":"A2","scenario":null},{"value":"1,67E+00","module":"A3","scenario":null},{"value":"4,68E-01","module":"A4","scenario":null},{"value":"3,53E-02","module":"A5","scenario":null},{"value":"0,00E+00","module":"B1","scenario":null},{"value":"0,00E+00","module":"B2","scenario":null},{"value":"0,00E+00","module":"B3","scenario":null},{"value":"0,00E+00","module":"B4","scenario":null},{"value":"0,00E+00","module":"B5","scenario":null},{"value":"2,11E-01","module":"B6","scenario":null},{"value":"0,00E+00","module":"B7","scenario":null},{"value":"0,00E+00","module":"C1","scenario":null},{"value":"1,15E-01","module":"C2","scenario":null},{"value":"1,18E-01","module":"C3","scenario":null},{"value":"8,12E+01","module":"C4","scenario":null},{"value":"-3,35E+01","module":"D","scenario":null},{"value":"1,58E+02","module":"A1A3","scenario":null}]},{"parameter":"HTP-c","unit":"CTUh","values":[{"value":"1,38E-08","module":"A1","scenario":null},{"value":"0,00E+00","module":"A2","scenario":null},{"value":"4,70E-11","module":"A3","scenario":null},{"value":"0,00E+00","module":"A4","scenario":null},{"value":"4,00E-12","module":"A5","scenario":null},{"value":"0,00E+00","module":"B1","scenario":null},{"value":"0,00E+00","module":"B2","scenario":null},{"value":"0,00E+00","module":"B3","scenario":null},{"value":"0,00E+00","module":"B4","scenario":null},{"value":"0,00E+00","module":"B5","scenario":null},{"value":"6,00E-12","module":"B6","scenario":null},{"value":"0,00E+00","module":"B7","scenario":null},{"value":"0,00E+00","module":"C1","scenario":null},{"value":"0,00E+00","module":"C2","scenario":null},{"value":"8,00E-12","module":"C3","scenario":null},{"value":"4,00E-12","module":"C4","scenario":null},{"value":"-5,42E-09","module":"D","scenario":null},{"value":"1,38E-08","module":"A1A3","scenario":null}]},{"parameter":"HTP-nc","unit":"CTUh","values":[{"value":"2,15E-07","module":"A1","scenario":null},{"value":"1,01E-09","module":"A2","scenario":null},{"value":"1,17E-09","module":"A3","scenario":null},{"value":"5,11E-10","module":"A4","scenario":null},{"value":"1,88E-10","module":"A5","scenario":null},{"value":"0,00E+00","module":"B1","scenario":null},{"value":"0,00E+00","module":"B2","scenario":null},{"value":"0,00E+00","module":"B3","scenario":null},{"value":"0,00E+00","module":"B4","scenario":null},{"value":"0,00E+00","module":"B5","scenario":null},{"value":"1,46E-10","module":"B6","scenario":null},{"value":"0,00E+00","module":"B7","scenario":null},{"value":"0,00E+00","module":"C1","scenario":null},{"value":"1,24E-10","module":"C2","scenario":null},{"value":"2,97E-10","module":"C3","scenario":null},{"value":"8,60E-11","module":"C4","scenario":null},{"value":"-6,41E-08","module":"D","scenario":null},{"value":"2,17E-07","module":"A1A3","scenario":null}]},{"parameter":"SQP","unit":"-","values":[{"value":"1,50E+01","module":"A1","scenario":null},{"value":"8,60E-01","module":"A2","scenario":null},{"value":"1,39E+00","module":"A3","scenario":null},{"value":"4,41E-01","module":"A4","scenario":null},{"value":"1,74E-02","module":"A5","scenario":null},{"value":"0,00E+00","module":"B1","scenario":null},{"value":"0,00E+00","module":"B2","scenario":null},{"value":"0,00E+00","module":"B3","scenario":null},{"value":"0,00E+00","module":"B4","scenario":null},{"value":"0,00E+00","module":"B5","scenario":null},{"value":"1,77E-01","module":"B6","scenario":null},{"value":"0,00E+00","module":"B7","scenario":null},{"value":"0,00E+00","module":"C1","scenario":null},{"value":"1,07E-01","module":"C2","scenario":null},{"value":"2,82E-03","module":"C3","scenario":null},{"value":"1,64E-01","module":"C4","scenario":null},{"value":"-1,77E+00","module":"D","scenario":null},{"value":"1,73E+01","module":"A1A3","scenario":null}]},{"parameter":"IRP","unit":"kBq U235-eq","values":[{"value":"3,66E-01","module":"A1","scenario":null},{"value":"5,49E-03","module":"A2","scenario":null},{"value":"1,07E-01","module":"A3","scenario":null},{"value":"2,76E-03","module":"A4","scenario":null},{"value":"1,12E-04","module":"A5","scenario":null},{"value":"0,00E+00","module":"B1","scenario":null},{"value":"0,00E+00","module":"B2","scenario":null},{"value":"0,00E+00","module":"B3","scenario":null},{"value":"0,00E+00","module":"B4","scenario":null},{"value":"0,00E+00","module":"B5","scenario":null},{"value":"1,37E-02","module":"B6","scenario":null},{"value":"0,00E+00","module":"B7","scenario":null},{"value":"0,00E+00","module":"C1","scenario":null},{"value":"6,81E-04","module":"C2","scenario":null},{"value":"3,92E-05","module":"C3","scenario":null},{"value":"4,06E-04","module":"C4","scenario":null},{"value":"-1,19E-01","module":"D","scenario":null},{"value":"4,79E-01","module":"A1A3","scenario":null}]}],"resource_use":[{"parameter":"PERE","unit":"MJ","values":[{"value":"2,39E+01","module":"A1","scenario":null},{"value":"1,77E-02","module":"A2","scenario":null},{"value":"1,50E+00","module":"A3","scenario":null},{"value":"9,03E-03","module":"A4","scenario":null},{"value":"6,37E-04","module":"A5","scenario":null},{"value":"0,00E+00","module":"B1","scenario":null},{"value":"0,00E+00","module":"B2","scenario":null},{"value":"0,00E+00","module":"B3","scenario":null},{"value":"0,00E+00","module":"B4","scenario":null},{"value":"0,00E+00","module":"B5","scenario":null},{"value":"1,92E-01","module":"B6","scenario":null},{"value":"0,00E+00","module":"B7","scenario":null},{"value":"0,00E+00","module":"C1","scenario":null},{"value":"2,20E-03","module":"C2","scenario":null},{"value":"7,35E-04","module":"C3","scenario":null},{"value":"7,19E-03","module":"C4","scenario":null},{"value":"-1,12E+01","module":"D","scenario":null},{"value":"2,54E+01","module":"A1A3","scenario":null}]},{"parameter":"PERM","unit":"","values":[{"value":"1,23E+00","module":"A1","scenario":null},{"value":"0,00E+00","module":"A2","scenario":null},{"value":"0,00E+00","module":"A3","scenario":null},{"value":"0,00E+00","module":"A4","scenario":null},{"value":"-1,23E+00","module":"A5","scenario":null},{"value":"0,00E+00","module":"B1","scenario":null},{"value":"0,00E+00","module":"B2","scenario":null},{"value":"0,00E+00","module":"B3","scenario":null},{"value":"0,00E+00","module":"B4","scenario":null},{"value":"0,00E+00","module":"B5","scenario":null},{"value":"0,00E+00","module":"B6","scenario":null},{"value":"0,00E+00","module":"B7","scenario":null},{"value":"0,00E+00","module":"C1","scenario":null},{"value":"0,00E+00","module":"C2","scenario":null},{"value":"0,00E+00","module":"C3","scenario":null},{"value":"0,00E+00","module":"C4","scenario":null},{"value":"0,00E+00","module":"D","scenario":null},{"value":"1,23E+00","module":"A1A3","scenario":null}]},{"parameter":"PERT","unit":"MJ","values":[{"value":"2,51E+01","module":"A1","scenario":null},{"value":"1,77E-02","module":"A2","scenario":null},{"value":"1,50E+00","module":"A3","scenario":null},{"value":"9,03E-03","module":"A4","scenario":null},{"value":"-1,23E+00","module":"A5","scenario":null},{"value":"0,00E+00","module":"B1","scenario":null},{"value":"0,00E+00","module":"B2","scenario":null},{"value":"0,00E+00","module":"B3","scenario":null},{"value":"0,00E+00","module":"B4","scenario":null},{"value":"0,00E+00","module":"B5","scenario":null},{"value":"1,92E-01","module":"B6","scenario":null},{"value":"0,00E+00","module":"B7","scenario":null},{"value":"0,00E+00","module":"C1","scenario":null},{"value":"2,20E-03","module":"C2","scenario":null},{"value":"7,35E-04","module":"C3","scenario":null},{"value":"7,19E-03","module":"C4","scenario":null},{"value":"-1,12E+01","module":"D","scenario":null},{"value":"2,67E+01","module":"A1A3","scenario":null}]},{"parameter":"PENRE","unit":"MJ","values":[{"value":"8,91E+01","module":"A1","scenario":null},{"value":"1,26E+00","module":"A2","scenario":null},{"value":"3,15E+00","module":"A3","scenario":null},{"value":"6,31E-01","module":"A4","scenario":null},{"value":"3,10E-02","module":"A5","scenario":null},{"value":"0,00E+00","module":"B1","scenario":null},{"value":"0,00E+00","module":"B2","scenario":null},{"value":"0,00E+00","module":"B3","scenario":null},{"value":"0,00E+00","module":"B4","scenario":null},{"value":"0,00E+00","module":"B5","scenario":null},{"value":"4,01E-01","module":"B6","scenario":null},{"value":"0,00E+00","module":"B7","scenario":null},{"value":"0,00E+00","module":"C1","scenario":null},{"value":"1,56E-01","module":"C2","scenario":null},{"value":"2,10E-02","module":"C3","scenario":null},{"value":"6,72E-02","module":"C4","scenario":null},{"value":"-2,74E+01","module":"D","scenario":null},{"value":"9,35E+01","module":"A1A3","scenario":null}]},{"parameter":"PENRM","unit":"MJ","values":[{"value":"8,53E+00","module":"A1","scenario":null},{"value":"0,00E+00","module":"A2","scenario":null},{"value":"0,00E+00","module":"A3","scenario":null},{"value":"0,00E+00","module":"A4","scenario":null},{"value":"0,00E+00","module":"A5","scenario":null},{"value":"0,00E+00","module":"B1","scenario":null},{"value":"0,00E+00","module":"B2","scenario":null},{"value":"0,00E+00","module":"B3","scenario":null},{"value":"0,00E+00","module":"B4","scenario":null},{"value":"0,00E+00","module":"B5","scenario":null},{"value":"0,00E+00","module":"B6","scenario":null},{"value":"0,00E+00","module":"B7","scenario":null},{"value":"0,00E+00","module":"C1","scenario":null},{"value":"0,00E+00","module":"C2","scenario":null},{"value":"-8,37E+00","module":"C3","scenario":null},{"value":"0,00E+00","module":"C4","scenario":null},{"value":"0,00E+00","module":"D","scenario":null},{"value":"8,53E+00","module":"A1A3","scenario":null}]},{"parameter":"PENRT","unit":"MJ","values":[{"value":"9,77E+01","module":"A1","scenario":null},{"value":"1,26E+00","module":"A2","scenario":null},{"value":"3,15E+00","module":"A3","scenario":null},{"value":"6,31E-01","module":"A4","scenario":null},{"value":"3,10E-02","module":"A5","scenario":null},{"value":"0,00E+00","module":"B1","scenario":null},{"value":"0,00E+00","module":"B2","scenario":null},{"value":"0,00E+00","module":"B3","scenario":null},{"value":"0,00E+00","module":"B4","scenario":null},{"value":"0,00E+00","module":"B5","scenario":null},{"value":"4,01E-01","module":"B6","scenario":null},{"value":"0,00E+00","module":"B7","scenario":null},{"value":"0,00E+00","module":"C1","scenario":null},{"value":"1,56E-01","module":"C2","scenario":null},{"value":"-8,35E+00","module":"C3","scenario":null},{"value":"6,72E-02","module":"C4","scenario":null},{"value":"-2,74E+01","module":"D","scenario":null},{"value":"1,02E+02","module":"A1A3","scenario":null}]},{"parameter":"SM","unit":"kg","values":[{"value":"1,65E-01","module":"A1","scenario":null},{"value":"0,00E+00","module":"A2","scenario":null},{"value":"1,05E-06","module":"A3","scenario":null},{"value":"0,00E+00","module":"A4","scenario":null},{"value":"9,80E-02","module":"A5","scenario":null},{"value":"0,00E+00","module":"B1","scenario":null},{"value":"0,00E+00","module":"B2","scenario":null},{"value":"0,00E+00","module":"B3","scenario":null},{"value":"0,00E+00","module":"B4","scenario":null},{"value":"0,00E+00","module":"B5","scenario":null},{"value":"0,00E+00","module":"B6","scenario":null},{"value":"0,00E+00","module":"B7","scenario":null},{"value":"0,00E+00","module":"C1","scenario":null},{"value":"0,00E+00","module":"C2","scenario":null},{"value":"0,00E+00","module":"C3","scenario":null},{"value":"0,00E+00","module":"C4","scenario":null},{"value":"0,00E+00","module":"D","scenario":null},{"value":"1,65E-01","module":"A1A3","scenario":null}]},{"parameter":"RSF","unit":"MJ","values":[{"value":"1,67E-01","module":"A1","scenario":null},{"value":"6,31E-04","module":"A2","scenario":null},{"value":"5,83E-03","module":"A3","scenario":null},{"value":"3,23E-04","module":"A4","scenario":null},{"value":"1,86E-05","module":"A5","scenario":null},{"value":"0,00E+00","module":"B1","scenario":null},{"value":"0,00E+00","module":"B2","scenario":null},{"value":"0,00E+00","module":"B3","scenario":null},{"value":"0,00E+00","module":"B4","scenario":null},{"value":"0,00E+00","module":"B5","scenario":null},{"value":"7,45E-04","module":"B6","scenario":null},{"value":"0,00E+00","module":"B7","scenario":null},{"value":"0,00E+00","module":"C1","scenario":null},{"value":"7,87E-05","module":"C2","scenario":null},{"value":"1,90E-05","module":"C3","scenario":null},{"value":"1,50E-04","module":"C4","scenario":null},{"value":"-4,26E-03","module":"D","scenario":null},{"value":"1,74E-01","module":"A1A3","scenario":null}]},{"parameter":"NRSF","unit":"MJ","values":[{"value":"1,78E-02","module":"A1","scenario":null},{"value":"2,24E-03","module":"A2","scenario":null},{"value":"1,84E-02","module":"A3","scenario":null},{"value":"1,16E-03","module":"A4","scenario":null},{"value":"2,12E-04","module":"A5","scenario":null},{"value":"0,00E+00","module":"B1","scenario":null},{"value":"0,00E+00","module":"B2","scenario":null},{"value":"0,00E+00","module":"B3","scenario":null},{"value":"0,00E+00","module":"B4","scenario":null},{"value":"0,00E+00","module":"B5","scenario":null},{"value":"2,35E-03","module":"B6","scenario":null},{"value":"0,00E+00","module":"B7","scenario":null},{"value":"0,00E+00","module":"C1","scenario":null},{"value":"2,81E-04","module":"C2","scenario":null},{"value":"0,00E+00","module":"C3","scenario":null},{"value":"3,36E-04","module":"C4","scenario":null},{"value":"-6,97E-02","module":"D","scenario":null},{"value":"3,84E-02","module":"A1A3","scenario":null}]},{"parameter":"FW","unit":"m3","values":[{"value":"1,42E-01","module":"A1","scenario":null},{"value":"1,32E-04","module":"A2","scenario":null},{"value":"3,42E-03","module":"A3","scenario":null},{"value":"6,75E-05","module":"A4","scenario":null},{"value":"2,26E-05","module":"A5","scenario":null},{"value":"0,00E+00","module":"B1","scenario":null},{"value":"0,00E+00","module":"B2","scenario":null},{"value":"0,00E+00","module":"B3","scenario":null},{"value":"0,00E+00","module":"B4","scenario":null},{"value":"0,00E+00","module":"B5","scenario":null},{"value":"4,37E-04","module":"B6","scenario":null},{"value":"0,00E+00","module":"B7","scenario":null},{"value":"0,00E+00","module":"C1","scenario":null},{"value":"1,64E-05","module":"C2","scenario":null},{"value":"8,45E-05","module":"C3","scenario":null},{"value":"8,62E-05","module":"C4","scenario":null},{"value":"-5,53E-02","module":"D","scenario":null},{"value":"1,46E-01","module":"A1A3","scenario":null}]}],"end_of_life_waste":[{"parameter":"HWD","unit":"kg","values":[{"value":"6,85E-02","module":"A1","scenario":null},{"value":"6,44E-05","module":"A2","scenario":null},{"value":"3,55E-04","module":"A3","scenario":null},{"value":"3,25E-05","module":"A4","scenario":null},{"value":"0,00E+00","module":"A5","scenario":null},{"value":"0,00E+00","module":"B1","scenario":null},{"value":"0,00E+00","module":"B2","scenario":null},{"value":"0,00E+00","module":"B3","scenario":null},{"value":"0,00E+00","module":"B4","scenario":null},{"value":"0,00E+00","module":"B5","scenario":null},{"value":"2,09E-05","module":"B6","scenario":null},{"value":"0,00E+00","module":"B7","scenario":null},{"value":"0,00E+00","module":"C1","scenario":null},{"value":"7,95E-06","module":"C2","scenario":null},{"value":"0,00E+00","module":"C3","scenario":null},{"value":"7,42E-03","module":"C4","scenario":null},{"value":"8,98E-03","module":"D","scenario":null},{"value":"6,89E-02","module":"A1A3","scenario":null}]},{"parameter":"NHWD","unit":"kg","values":[{"value":"1,64E+00","module":"A1","scenario":null},{"value":"5,96E-02","module":"A2","scenario":null},{"value":"7,18E-02","module":"A3","scenario":null},{"value":"3,07E-02","module":"A4","scenario":null},{"value":"9,80E-02","module":"A5","scenario":null},{"value":"0,00E+00","module":"B1","scenario":null},{"value":"0,00E+00","module":"B2","scenario":null},{"value":"0,00E+00","module":"B3","scenario":null},{"value":"0,00E+00","module":"B4","scenario":null},{"value":"0,00E+00","module":"B5","scenario":null},{"value":"1,32E-03","module":"B6","scenario":null},{"value":"0,00E+00","module":"B7","scenario":null},{"value":"0,00E+00","module":"C1","scenario":null},{"value":"7,45E-03","module":"C2","scenario":null},{"value":"0,00E+00","module":"C3","scenario":null},{"value":"2,32E-01","module":"C4","scenario":null},{"value":"-6,25E-01","module":"D","scenario":null},{"value":"1,77E+00","module":"A1A3","scenario":null}]},{"parameter":"RWD","unit":"kg","values":[{"value":"3,45E-04","module":"A1","scenario":null},{"value":"8,56E-06","module":"A2","scenario":null},{"value":"4,71E-05","module":"A3","scenario":null},{"value":"4,30E-06","module":"A4","scenario":null},{"value":"0,00E+00","module":"A5","scenario":null},{"value":"0,00E+00","module":"B1","scenario":null},{"value":"0,00E+00","module":"B2","scenario":null},{"value":"0,00E+00","module":"B3","scenario":null},{"value":"0,00E+00","module":"B4","scenario":null},{"value":"0,00E+00","module":"B5","scenario":null},{"value":"6,03E-06","module":"B6","scenario":null},{"value":"0,00E+00","module":"B7","scenario":null},{"value":"0,00E+00","module":"C1","scenario":null},{"value":"1,06E-06","module":"C2","scenario":null},{"value":"0,00E+00","module":"C3","scenario":null},{"value":"4,60E-07","module":"C4","scenario":null},{"value":"-1,12E-04","module":"D","scenario":null},{"value":"4,01E-04","module":"A1A3","scenario":null}]}],"end_of_life_flow":[{"parameter":"CRU","unit":"kg","values":[{"value":"0,00E+00","module":"A1","scenario":null},{"value":"0,00E+00","module":"A2","scenario":null},{"value":"0,00E+00","module":"A3","scenario":null},{"value":"0,00E+00","module":"A4","scenario":null},{"value":"0,00E+00","module":"A5","scenario":null},{"value":"0,00E+00","module":"B1","scenario":null},{"value":"0,00E+00","module":"B2","scenario":null},{"value":"0,00E+00","module":"B3","scenario":null},{"value":"0,00E+00","module":"B4","scenario":null},{"value":"0,00E+00","module":"B5","scenario":null},{"value":"0,00E+00","module":"B6","scenario":null},{"value":"0,00E+00","module":"B7","scenario":null},{"value":"0,00E+00","module":"C1","scenario":null},{"value":"0,00E+00","module":"C2","scenario":null},{"value":"0,00E+00","module":"C3","scenario":null},{"value":"0,00E+00","module":"C4","scenario":null},{"value":"0,00E+00","module":"D","scenario":null},{"value":"0,00E+00","module":"A1A3","scenario":null}]},{"parameter":"MFR","unit":"kg","values":[{"value":"0,00E+00","module":"A1","scenario":null},{"value":"0,00E+00","module":"A2","scenario":null},{"value":"6,53E-02","module":"A3","scenario":null},{"value":"0,00E+00","module":"A4","scenario":null},{"value":"2,32E-06","module":"A5","scenario":null},{"value":"0,00E+00","module":"B1","scenario":null},{"value":"0,00E+00","module":"B2","scenario":null},{"value":"0,00E+00","module":"B3","scenario":null},{"value":"0,00E+00","module":"B4","scenario":null},{"value":"0,00E+00","module":"B5","scenario":null},{"value":"0,00E+00","module":"B6","scenario":null},{"value":"0,00E+00","module":"B7","scenario":null},{"value":"0,00E+00","module":"C1","scenario":null},{"value":"0,00E+00","module":"C2","scenario":null},{"value":"3,06E-01","module":"C3","scenario":null},{"value":"8,73E-06","module":"C4","scenario":null},{"value":"0,00E+00","module":"D","scenario":null},{"value":"6,53E-02","module":"A1A3","scenario":null}]},{"parameter":"MER","unit":"kg","values":[{"value":"0,00E+00","module":"A1","scenario":null},{"value":"0,00E+00","module":"A2","scenario":null},{"value":"1,62E-03","module":"A3","scenario":null},{"value":"0,00E+00","module":"A4","scenario":null},{"value":"9,80E-02","module":"A5","scenario":null},{"value":"0,00E+00","module":"B1","scenario":null},{"value":"0,00E+00","module":"B2","scenario":null},{"value":"0,00E+00","module":"B3","scenario":null},{"value":"0,00E+00","module":"B4","scenario":null},{"value":"0,00E+00","module":"B5","scenario":null},{"value":"0,00E+00","module":"B6","scenario":null},{"value":"0,00E+00","module":"B7","scenario":null},{"value":"0,00E+00","module":"C1","scenario":null},{"value":"0,00E+00","module":"C2","scenario":null},{"value":"9,74E-02","module":"C3","scenario":null},{"value":"2,14E-07","module":"C4","scenario":null},{"value":"0,00E+00","module":"D","scenario":null},{"value":"1,62E-03","module":"A1A3","scenario":null}]},{"parameter":"EEE","unit":"MJ","values":[{"value":"0,00E+00","module":"A1","scenario":null},{"value":"0,00E+00","module":"A2","scenario":null},{"value":"2,20E-03","module":"A3","scenario":null},{"value":"0,00E+00","module":"A4","scenario":null},{"value":"6,81E-02","module":"A5","scenario":null},{"value":"0,00E+00","module":"B1","scenario":null},{"value":"0,00E+00","module":"B2","scenario":null},{"value":"0,00E+00","module":"B3","scenario":null},{"value":"0,00E+00","module":"B4","scenario":null},{"value":"0,00E+00","module":"B5","scenario":null},{"value":"0,00E+00","module":"B6","scenario":null},{"value":"0,00E+00","module":"B7","scenario":null},{"value":"0,00E+00","module":"C1","scenario":null},{"value":"0,00E+00","module":"C2","scenario":null},{"value":"1,83E-01","module":"C3","scenario":null},{"value":"1,39E-05","module":"C4","scenario":null},{"value":"0,00E+00","module":"D","scenario":null},{"value":"2,20E-03","module":"A1A3","scenario":null}]},{"parameter":"EET","unit":"MJ","values":[{"value":"0,00E+00","module":"A1","scenario":null},{"value":"0,00E+00","module":"A2","scenario":null},{"value":"3,33E-02","module":"A3","scenario":null},{"value":"0,00E+00","module":"A4","scenario":null},{"value":"1,03E+00","module":"A5","scenario":null},{"value":"0,00E+00","module":"B1","scenario":null},{"value":"0,00E+00","module":"B2","scenario":null},{"value":"0,00E+00","module":"B3","scenario":null},{"value":"0,00E+00","module":"B4","scenario":null},{"value":"0,00E+00","module":"B5","scenario":null},{"value":"0,00E+00","module":"B6","scenario":null},{"value":"0,00E+00","module":"B7","scenario":null},{"value":"0,00E+00","module":"C1","scenario":null},{"value":"0,00E+00","module":"C2","scenario":null},{"value":"2,77E+00","module":"C3","scenario":null},{"value":"2,10E-04","module":"C4","scenario":null},{"value":"0,00E+00","module":"D","scenario":null},{"value":"3,33E-02","module":"A1A3","scenario":null}]}]}