{"product_name":"Flush Front malt","epd_id":"NEPD-8643-8314","declared_unit":{"unit":"m2","amount":1},"compliance":["EN 15804+A2","ISO 14025","ISO 21930"],"producer_name":"Moelven Modus AS","environmental_impact":[{"parameter":"GWP-total","unit":"kg CO2-eq","values":[{"value":"-4,43E+00","module":"A1-A3","scenario":null},{"value":"1,16E+00","module":"A4","scenario":null},{"value":"1,66E+01","module":"A5","scenario":null},{"value":"3,13E-02","module":"C1","scenario":null},{"value":"3,30E-01","module":"C2","scenario":null},{"value":"3,22E+01","module":"C3","scenario":null},{"value":"1,83E-02","module":"C4","scenario":null},{"value":"-1,08E+01","module":"D","scenario":null}]},{"parameter":"GWP-fossil","unit":"kg CO2-eq","values":[{"value":"4,21E+01","module":"A1-A3","scenario":null},{"value":"1,16E+00","module":"A4","scenario":null},{"value":"4,95E-02","module":"A5","scenario":null},{"value":"3,13E-02","module":"C1","scenario":null},{"value":"3,30E-01","module":"C2","scenario":null},{"value":"3,16E-01","module":"C3","scenario":null},{"value":"1,83E-02","module":"C4","scenario":null},{"value":"-1,07E+01","module":"D","scenario":null}]},{"parameter":"GWP-biogenic","unit":"kg CO2-eq","values":[{"value":"-4,66E+01","module":"A1-A3","scenario":null},{"value":"4,81E-04","module":"A4","scenario":null},{"value":"1,66E+01","module":"A5","scenario":null},{"value":"5,87E-06","module":"C1","scenario":null},{"value":"1,36E-04","module":"C2","scenario":null},{"value":"3,19E+01","module":"C3","scenario":null},{"value":"6,63E-05","module":"C4","scenario":null},{"value":"-9,61E-02","module":"D","scenario":null}]},{"parameter":"GWP-luluc","unit":"kg CO2-eq","values":[{"value":"1,17E-01","module":"A1-A3","scenario":null},{"value":"4,14E-04","module":"A4","scenario":null},{"value":"9,34E-06","module":"A5","scenario":null},{"value":"2,47E-06","module":"C1","scenario":null},{"value":"1,17E-04","module":"C2","scenario":null},{"value":"4,19E-05","module":"C3","scenario":null},{"value":"3,38E-06","module":"C4","scenario":null},{"value":"-1,65E-02","module":"D","scenario":null}]},{"parameter":"ODP","unit":"kg CFC11-eq","values":[{"value":"2,83E-06","module":"A1-A3","scenario":null},{"value":"2,64E-07","module":"A4","scenario":null},{"value":"6,09E-09","module":"A5","scenario":null},{"value":"6,76E-09","module":"C1","scenario":null},{"value":"7,47E-08","module":"C2","scenario":null},{"value":"2,04E-08","module":"C3","scenario":null},{"value":"3,07E-09","module":"C4","scenario":null},{"value":"-2,90E-02","module":"D","scenario":null}]},{"parameter":"AP","unit":"mol H+-eq","values":[{"value":"2,66E-01","module":"A1-A3","scenario":null},{"value":"3,34E-03","module":"A4","scenario":null},{"value":"2,48E-04","module":"A5","scenario":null},{"value":"3,27E-04","module":"C1","scenario":null},{"value":"9,47E-04","module":"C2","scenario":null},{"value":"1,21E-03","module":"C3","scenario":null},{"value":"8,21E-05","module":"C4","scenario":null},{"value":"-1,10E-01","module":"D","scenario":null}]},{"parameter":"POCP","unit":"kg NMVOC-eq","values":[{"value":"1,57E-01","module":"A1-A3","scenario":null},{"value":"2,83E-03","module":"A4","scenario":null},{"value":"2,90E-04","module":"A5","scenario":null},{"value":"4,36E-04","module":"C1","scenario":null},{"value":"8,03E-04","module":"C2","scenario":null},{"value":"1,41E-03","module":"C3","scenario":null},{"value":"8,86E-05","module":"C4","scenario":null},{"value":"-5,41E-02","module":"D","scenario":null}]},{"parameter":"ADPE","unit":"kg Sb-eq","values":[{"value":"8,25E-04","module":"A1-A3","scenario":null},{"value":"3,21E-05","module":"A4","scenario":null},{"value":"6,14E-07","module":"A5","scenario":null},{"value":"4,80E-08","module":"C1","scenario":null},{"value":"9,10E-06","module":"C2","scenario":null},{"value":"7,70E-07","module":"C3","scenario":null},{"value":"1,58E-07","module":"C4","scenario":null},{"value":"-8,61E-04","module":"D","scenario":null}]},{"parameter":"ADPF","unit":"MJ","values":[{"value":"6,23E+02","module":"A1-A3","scenario":null},{"value":"1,76E+01","module":"A4","scenario":null},{"value":"4,36E-01","module":"A5","scenario":null},{"value":"4,31E-01","module":"C1","scenario":null},{"value":"4,98E+00","module":"C2","scenario":null},{"value":"1,21E+00","module":"C3","scenario":null},{"value":"2,38E-01","module":"C4","scenario":null},{"value":"-1,14E+02","module":"D","scenario":null}]},{"parameter":"WDP","unit":"m3 world-eq. Deprived","values":[{"value":"2,06E+03","module":"A1-A3","scenario":null},{"value":"1,70E+01","module":"A4","scenario":null},{"value":"8,21E-01","module":"A5","scenario":null},{"value":"9,15E-02","module":"C1","scenario":null},{"value":"4,82E+00","module":"C2","scenario":null},{"value":"3,79E+00","module":"C3","scenario":null},{"value":"1,37E+00","module":"C4","scenario":null},{"value":"-1,49E+02","module":"D","scenario":null}]},{"parameter":"EP-freshwater","unit":"kg P-eq","values":[{"value":"1,37E-03","module":"A1-A3","scenario":null},{"value":"9,29E-06","module":"A4","scenario":null},{"value":"3,79E-07","module":"A5","scenario":null},{"value":"1,14E-07","module":"C1","scenario":null},{"value":"2,63E-06","module":"C2","scenario":null},{"value":"3,60E-06","module":"C3","scenario":null},{"value":"1,88E-07","module":"C4","scenario":null},{"value":"-2,28E-04","module":"D","scenario":null}]},{"parameter":"EP-marine","unit":"kg N-eq","values":[{"value":"7,85E-02","module":"A1-A3","scenario":null},{"value":"6,62E-04","module":"A4","scenario":null},{"value":"1,17E-04","module":"A5","scenario":null},{"value":"1,45E-04","module":"C1","scenario":null},{"value":"1,87E-04","module":"C2","scenario":null},{"value":"5,30E-04","module":"C3","scenario":null},{"value":"2,99E-05","module":"C4","scenario":null},{"value":"-1,79E-02","module":"D","scenario":null}]},{"parameter":"EP-terrestrial","unit":"mol N-eq.","values":[{"value":"7,93E-01","module":"A1-A3","scenario":null},{"value":"7,40E-03","module":"A4","scenario":null},{"value":"1,10E-03","module":"A5","scenario":null},{"value":"1,59E-03","module":"C1","scenario":null},{"value":"2,10E-03","module":"C2","scenario":null},{"value":"5,65E-03","module":"C3","scenario":null},{"value":"3,14E-04","module":"C4","scenario":null},{"value":"-2,18E-01","module":"D","scenario":null}]},{"parameter":"GWP-IOBC","unit":"kg CO2-eq","values":[{"value":"4,23E+01","module":"A1-A3","scenario":null},{"value":"1,16E+00","module":"A4","scenario":null},{"value":"4,95E-02","module":"A5","scenario":null},{"value":"3,13E-02","module":"C1","scenario":null},{"value":"3,30E-01","module":"C2","scenario":null},{"value":"3,14E-01","module":"C3","scenario":null},{"value":"1,86E-02","module":"C4","scenario":null},{"value":"-1,09E+01","module":"D","scenario":null}]}],"additional_environmental_impact":[{"parameter":"PM","unit":"Disease incidence","values":[{"value":"2,08E-06","module":"A1-A3","scenario":null},{"value":"7,12E-08","module":"A4","scenario":null},{"value":"3,22E-09","module":"A5","scenario":null},{"value":"8,67E-09","module":"C1","scenario":null},{"value":"2,02E-08","module":"C2","scenario":null},{"value":"1,44E-08","module":"C3","scenario":null},{"value":"1,41E-09","module":"C4","scenario":null},{"value":"-1,27E-06","module":"D","scenario":null}]},{"parameter":"ETP-fw","unit":"CTUe","values":[{"value":"6,31E+02","module":"A1-A3","scenario":null},{"value":"1,30E+01","module":"A4","scenario":null},{"value":"4,85E-01","module":"A5","scenario":null},{"value":"2,35E-01","module":"C1","scenario":null},{"value":"3,69E+00","module":"C2","scenario":null},{"value":"3,85E+00","module":"C3","scenario":null},{"value":"2,47E-01","module":"C4","scenario":null},{"value":"-2,59E+02","module":"D","scenario":null}]},{"parameter":"HTP-c","unit":"CTUh","values":[{"value":"1,17E-07","module":"A1-A3","scenario":null},{"value":"0,00E+00","module":"A4","scenario":null},{"value":"4,30E-11","module":"A5","scenario":null},{"value":"0,00E+00","module":"C1","scenario":null},{"value":"0,00E+00","module":"C2","scenario":null},{"value":"3,26E-10","module":"C3","scenario":null},{"value":"1,20E-11","module":"C4","scenario":null},{"value":"-4,11E-09","module":"D","scenario":null}]},{"parameter":"HTP-nc","unit":"CTUh","values":[{"value":"2,87E-07","module":"A1-A3","scenario":null},{"value":"1,42E-08","module":"A4","scenario":null},{"value":"1,99E-09","module":"A5","scenario":null},{"value":"2,14E-10","module":"C1","scenario":null},{"value":"4,04E-09","module":"C2","scenario":null},{"value":"1,22E-08","module":"C3","scenario":null},{"value":"3,68E-10","module":"C4","scenario":null},{"value":"-7,46E-08","module":"D","scenario":null}]},{"parameter":"SQP","unit":"-","values":[{"value":"1,29E+03","module":"A1-A3","scenario":null},{"value":"1,23E+01","module":"A4","scenario":null},{"value":"3,49E-01","module":"A5","scenario":null},{"value":"5,47E-02","module":"C1","scenario":null},{"value":"3,49E+00","module":"C2","scenario":null},{"value":"3,32E-01","module":"C3","scenario":null},{"value":"5,87E-01","module":"C4","scenario":null},{"value":"-8,92E+01","module":"D","scenario":null}]},{"parameter":"IRP","unit":"kBq U235-eq","values":[{"value":"1,56E+00","module":"A1-A3","scenario":null},{"value":"7,69E-02","module":"A4","scenario":null},{"value":"1,69E-03","module":"A5","scenario":null},{"value":"1,85E-03","module":"C1","scenario":null},{"value":"2,18E-02","module":"C2","scenario":null},{"value":"3,82E-03","module":"C3","scenario":null},{"value":"1,03E-03","module":"C4","scenario":null},{"value":"-2,93E-01","module":"D","scenario":null}]}],"resource_use":[{"parameter":"PERE","unit":"MJ","values":[{"value":"5,12E+02","module":"A1-A3","scenario":null},{"value":"2,52E-01","module":"A4","scenario":null},{"value":"9,12E-03","module":"A5","scenario":null},{"value":"2,33E-03","module":"C1","scenario":null},{"value":"7,13E-02","module":"C2","scenario":null},{"value":"1,26E-01","module":"C3","scenario":null},{"value":"8,51E-03","module":"C4","scenario":null},{"value":"-4,03E+01","module":"D","scenario":null}]},{"parameter":"PERM","unit":"","values":[{"value":"2,88E+02","module":"A1-A3","scenario":null},{"value":"0,00E+00","module":"A4","scenario":null},{"value":"-1,50E+02","module":"A5","scenario":null},{"value":"0,00E+00","module":"C1","scenario":null},{"value":"0,00E+00","module":"C2","scenario":null},{"value":"-1,38E+02","module":"C3","scenario":null},{"value":"0,00E+00","module":"C4","scenario":null},{"value":"0,00E+00","module":"D","scenario":null}]},{"parameter":"PERT","unit":"MJ","values":[{"value":"8,01E+02","module":"A1-A3","scenario":null},{"value":"2,52E-01","module":"A4","scenario":null},{"value":"-1,50E+02","module":"A5","scenario":null},{"value":"2,33E-03","module":"C1","scenario":null},{"value":"7,13E-02","module":"C2","scenario":null},{"value":"-1,38E+02","module":"C3","scenario":null},{"value":"8,51E-03","module":"C4","scenario":null},{"value":"-4,03E+01","module":"D","scenario":null}]},{"parameter":"PENRE","unit":"MJ","values":[{"value":"6,03E+02","module":"A1-A3","scenario":null},{"value":"1,76E+01","module":"A4","scenario":null},{"value":"4,36E-01","module":"A5","scenario":null},{"value":"4,31E-01","module":"C1","scenario":null},{"value":"4,98E+00","module":"C2","scenario":null},{"value":"1,21E+00","module":"C3","scenario":null},{"value":"2,38E-01","module":"C4","scenario":null},{"value":"-1,14E+02","module":"D","scenario":null}]},{"parameter":"PENRM","unit":"MJ","values":[{"value":"2,10E+01","module":"A1-A3","scenario":null},{"value":"0,00E+00","module":"A4","scenario":null},{"value":"-1,08E+01","module":"A5","scenario":null},{"value":"0,00E+00","module":"C1","scenario":null},{"value":"0,00E+00","module":"C2","scenario":null},{"value":"-1,02E+01","module":"C3","scenario":null},{"value":"0,00E+00","module":"C4","scenario":null},{"value":"0,00E+00","module":"D","scenario":null}]},{"parameter":"PENRT","unit":"MJ","values":[{"value":"6,24E+02","module":"A1-A3","scenario":null},{"value":"1,76E+01","module":"A4","scenario":null},{"value":"-1,04E+01","module":"A5","scenario":null},{"value":"4,31E-01","module":"C1","scenario":null},{"value":"4,98E+00","module":"C2","scenario":null},{"value":"-8,95E+00","module":"C3","scenario":null},{"value":"2,38E-01","module":"C4","scenario":null},{"value":"-1,14E+02","module":"D","scenario":null}]},{"parameter":"SM","unit":"kg","values":[{"value":"1,84E+00","module":"A1-A3","scenario":null},{"value":"0,00E+00","module":"A4","scenario":null},{"value":"0,00E+00","module":"A5","scenario":null},{"value":"2,12E-04","module":"C1","scenario":null},{"value":"0,00E+00","module":"C2","scenario":null},{"value":"0,00E+00","module":"C3","scenario":null},{"value":"0,00E+00","module":"C4","scenario":null},{"value":"0,00E+00","module":"D","scenario":null}]},{"parameter":"RSF","unit":"MJ","values":[{"value":"3,48E-01","module":"A1-A3","scenario":null},{"value":"9,01E-03","module":"A4","scenario":null},{"value":"2,64E-04","module":"A5","scenario":null},{"value":"5,73E-05","module":"C1","scenario":null},{"value":"2,55E-03","module":"C2","scenario":null},{"value":"2,75E-03","module":"C3","scenario":null},{"value":"2,02E-04","module":"C4","scenario":null},{"value":"3,37E-03","module":"D","scenario":null}]},{"parameter":"NRSF","unit":"MJ","values":[{"value":"3,73E-01","module":"A1-A3","scenario":null},{"value":"3,22E-02","module":"A4","scenario":null},{"value":"2,32E-03","module":"A5","scenario":null},{"value":"8,43E-04","module":"C1","scenario":null},{"value":"9,13E-03","module":"C2","scenario":null},{"value":"0,00E+00","module":"C3","scenario":null},{"value":"2,54E-02","module":"C4","scenario":null},{"value":"-1,81E+00","module":"D","scenario":null}]},{"parameter":"FW","unit":"m3","values":[{"value":"3,11E+00","module":"A1-A3","scenario":null},{"value":"1,88E-03","module":"A4","scenario":null},{"value":"2,84E-04","module":"A5","scenario":null},{"value":"2,22E-05","module":"C1","scenario":null},{"value":"5,33E-04","module":"C2","scenario":null},{"value":"1,87E-03","module":"C3","scenario":null},{"value":"2,42E-04","module":"C4","scenario":null},{"value":"-9,82E-02","module":"D","scenario":null}]}],"end_of_life_waste":[{"parameter":"HWD","unit":"kg","values":[{"value":"1,53E+00","module":"A1-A3","scenario":null},{"value":"9,07E-04","module":"A4","scenario":null},{"value":"0,00E+00","module":"A5","scenario":null},{"value":"1,27E-05","module":"C1","scenario":null},{"value":"2,57E-04","module":"C2","scenario":null},{"value":"0,00E+00","module":"C3","scenario":null},{"value":"6,85E-01","module":"C4","scenario":null},{"value":"-3,85E-02","module":"D","scenario":null}]},{"parameter":"NHWD","unit":"kg","values":[{"value":"2,82E+01","module":"A1-A3","scenario":null},{"value":"8,55E-01","module":"A4","scenario":null},{"value":"1,44E+00","module":"A5","scenario":null},{"value":"5,10E-04","module":"C1","scenario":null},{"value":"2,42E-01","module":"C2","scenario":null},{"value":"6,71E-01","module":"C3","scenario":null},{"value":"1,18E-01","module":"C4","scenario":null},{"value":"-9,09E-01","module":"D","scenario":null}]},{"parameter":"RWD","unit":"kg","values":[{"value":"7,56E-03","module":"A1-A3","scenario":null},{"value":"1,20E-04","module":"A4","scenario":null},{"value":"0,00E+00","module":"A5","scenario":null},{"value":"2,99E-06","module":"C1","scenario":null},{"value":"3,39E-05","module":"C2","scenario":null},{"value":"0,00E+00","module":"C3","scenario":null},{"value":"1,16E-06","module":"C4","scenario":null},{"value":"-3,78E-04","module":"D","scenario":null}]}],"end_of_life_flow":[{"parameter":"CRU","unit":"kg","values":[{"value":"0,00E+00","module":"A1-A3","scenario":null},{"value":"0,00E+00","module":"A4","scenario":null},{"value":"9,77E+00","module":"A5","scenario":null},{"value":"0,00E+00","module":"C1","scenario":null},{"value":"0,00E+00","module":"C2","scenario":null},{"value":"0,00E+00","module":"C3","scenario":null},{"value":"0,00E+00","module":"C4","scenario":null},{"value":"0,00E+00","module":"D","scenario":null}]},{"parameter":"MFR","unit":"kg","values":[{"value":"7,72E-02","module":"A1-A3","scenario":null},{"value":"0,00E+00","module":"A4","scenario":null},{"value":"3,45E-01","module":"A5","scenario":null},{"value":"2,08E-04","module":"C1","scenario":null},{"value":"0,00E+00","module":"C2","scenario":null},{"value":"1,65E+01","module":"C3","scenario":null},{"value":"1,43E-06","module":"C4","scenario":null},{"value":"0,00E+00","module":"D","scenario":null}]},{"parameter":"MER","unit":"kg","values":[{"value":"1,26E-01","module":"A1-A3","scenario":null},{"value":"0,00E+00","module":"A4","scenario":null},{"value":"9,63E-01","module":"A5","scenario":null},{"value":"6,44E-07","module":"C1","scenario":null},{"value":"0,00E+00","module":"C2","scenario":null},{"value":"7,14E+00","module":"C3","scenario":null},{"value":"3,51E-08","module":"C4","scenario":null},{"value":"0,00E+00","module":"D","scenario":null}]},{"parameter":"EEE","unit":"MJ","values":[{"value":"8,76E-02","module":"A1-A3","scenario":null},{"value":"0,00E+00","module":"A4","scenario":null},{"value":"6,72E-01","module":"A5","scenario":null},{"value":"2,21E-06","module":"C1","scenario":null},{"value":"0,00E+00","module":"C2","scenario":null},{"value":"4,54E+00","module":"C3","scenario":null},{"value":"2,28E-06","module":"C4","scenario":null},{"value":"0,00E+00","module":"D","scenario":null}]},{"parameter":"EET","unit":"MJ","values":[{"value":"1,33E+00","module":"A1-A3","scenario":null},{"value":"0,00E+00","module":"A4","scenario":null},{"value":"1,02E+01","module":"A5","scenario":null},{"value":"3,34E-05","module":"C1","scenario":null},{"value":"0,00E+00","module":"C2","scenario":null},{"value":"6,87E+01","module":"C3","scenario":null},{"value":"3,44E-05","module":"C4","scenario":null},{"value":"0,00E+00","module":"D","scenario":null}]}]}