{"product_name":"AXLJ-F TTCL1x630/35 36kV","epd_id":"NEPD-9285-8873","declared_unit":{"unit":"m","amount":1},"compliance":["EN 15804+A2","ISO 14025","ISO 21930"],"producer_name":"Amokabel AB","environmental_impact":[{"parameter":"GWP-total","unit":"kg CO2-eq","values":[{"value":"2,90E+01","module":"A1","scenario":null},{"value":"1,75E+00","module":"A2","scenario":null},{"value":"1,81E-01","module":"A3","scenario":null},{"value":"1,98E-01","module":"A4","scenario":null},{"value":"1,26E+00","module":"A5","scenario":null},{"value":"0,00E+00","module":"B1","scenario":null},{"value":"0,00E+00","module":"B2","scenario":null},{"value":"0,00E+00","module":"B3","scenario":null},{"value":"0,00E+00","module":"B4","scenario":null},{"value":"0,00E+00","module":"B5","scenario":null},{"value":"9,03E-04","module":"B6","scenario":null},{"value":"0,00E+00","module":"B7","scenario":null},{"value":"0,00E+00","module":"C1","scenario":null},{"value":"4,89E-02","module":"C2","scenario":null},{"value":"2,75E+00","module":"C3","scenario":null},{"value":"1,17E-01","module":"C4","scenario":null},{"value":"-1,04E+01","module":"D","scenario":null},{"value":"3,09E+01","module":"A1A3","scenario":null}]},{"parameter":"GWP-fossil","unit":"kg CO2-eq","values":[{"value":"2,94E+01","module":"A1","scenario":null},{"value":"1,75E+00","module":"A2","scenario":null},{"value":"1,68E-01","module":"A3","scenario":null},{"value":"1,97E-01","module":"A4","scenario":null},{"value":"2,43E-02","module":"A5","scenario":null},{"value":"0,00E+00","module":"B1","scenario":null},{"value":"0,00E+00","module":"B2","scenario":null},{"value":"0,00E+00","module":"B3","scenario":null},{"value":"0,00E+00","module":"B4","scenario":null},{"value":"0,00E+00","module":"B5","scenario":null},{"value":"8,32E-04","module":"B6","scenario":null},{"value":"0,00E+00","module":"B7","scenario":null},{"value":"0,00E+00","module":"C1","scenario":null},{"value":"4,89E-02","module":"C2","scenario":null},{"value":"2,75E+00","module":"C3","scenario":null},{"value":"1,17E-01","module":"C4","scenario":null},{"value":"-1,01E+01","module":"D","scenario":null},{"value":"3,13E+01","module":"A1A3","scenario":null}]},{"parameter":"GWP-biogenic","unit":"kg CO2-eq","values":[{"value":"-7,12E-01","module":"A1","scenario":null},{"value":"7,22E-04","module":"A2","scenario":null},{"value":"3,42E-03","module":"A3","scenario":null},{"value":"8,17E-05","module":"A4","scenario":null},{"value":"1,24E+00","module":"A5","scenario":null},{"value":"0,00E+00","module":"B1","scenario":null},{"value":"0,00E+00","module":"B2","scenario":null},{"value":"0,00E+00","module":"B3","scenario":null},{"value":"0,00E+00","module":"B4","scenario":null},{"value":"0,00E+00","module":"B5","scenario":null},{"value":"1,69E-05","module":"B6","scenario":null},{"value":"0,00E+00","module":"B7","scenario":null},{"value":"0,00E+00","module":"C1","scenario":null},{"value":"1,99E-05","module":"C2","scenario":null},{"value":"2,38E-05","module":"C3","scenario":null},{"value":"1,03E-05","module":"C4","scenario":null},{"value":"-4,61E-02","module":"D","scenario":null},{"value":"-7,08E-01","module":"A1A3","scenario":null}]},{"parameter":"GWP-luluc","unit":"kg CO2-eq","values":[{"value":"3,36E-01","module":"A1","scenario":null},{"value":"6,21E-04","module":"A2","scenario":null},{"value":"9,47E-03","module":"A3","scenario":null},{"value":"7,02E-05","module":"A4","scenario":null},{"value":"6,24E-06","module":"A5","scenario":null},{"value":"0,00E+00","module":"B1","scenario":null},{"value":"0,00E+00","module":"B2","scenario":null},{"value":"0,00E+00","module":"B3","scenario":null},{"value":"0,00E+00","module":"B4","scenario":null},{"value":"0,00E+00","module":"B5","scenario":null},{"value":"5,40E-05","module":"B6","scenario":null},{"value":"0,00E+00","module":"B7","scenario":null},{"value":"0,00E+00","module":"C1","scenario":null},{"value":"1,71E-05","module":"C2","scenario":null},{"value":"3,59E-06","module":"C3","scenario":null},{"value":"6,07E-06","module":"C4","scenario":null},{"value":"-1,90E-01","module":"D","scenario":null},{"value":"3,46E-01","module":"A1A3","scenario":null}]},{"parameter":"ODP","unit":"kg CFC11-eq","values":[{"value":"2,18E-06","module":"A1","scenario":null},{"value":"3,95E-07","module":"A2","scenario":null},{"value":"7,27E-08","module":"A3","scenario":null},{"value":"4,47E-08","module":"A4","scenario":null},{"value":"3,89E-09","module":"A5","scenario":null},{"value":"0,00E+00","module":"B1","scenario":null},{"value":"0,00E+00","module":"B2","scenario":null},{"value":"0,00E+00","module":"B3","scenario":null},{"value":"0,00E+00","module":"B4","scenario":null},{"value":"0,00E+00","module":"B5","scenario":null},{"value":"4,08E-10","module":"B6","scenario":null},{"value":"0,00E+00","module":"B7","scenario":null},{"value":"0,00E+00","module":"C1","scenario":null},{"value":"1,12E-08","module":"C2","scenario":null},{"value":"2,27E-09","module":"C3","scenario":null},{"value":"5,75E-09","module":"C4","scenario":null},{"value":"-1,13E-02","module":"D","scenario":null},{"value":"2,65E-06","module":"A1A3","scenario":null}]},{"parameter":"AP","unit":"mol H+-eq","values":[{"value":"2,16E-01","module":"A1","scenario":null},{"value":"5,02E-03","module":"A2","scenario":null},{"value":"9,75E-04","module":"A3","scenario":null},{"value":"5,67E-04","module":"A4","scenario":null},{"value":"1,96E-04","module":"A5","scenario":null},{"value":"0,00E+00","module":"B1","scenario":null},{"value":"0,00E+00","module":"B2","scenario":null},{"value":"0,00E+00","module":"B3","scenario":null},{"value":"0,00E+00","module":"B4","scenario":null},{"value":"0,00E+00","module":"B5","scenario":null},{"value":"5,42E-06","module":"B6","scenario":null},{"value":"0,00E+00","module":"B7","scenario":null},{"value":"0,00E+00","module":"C1","scenario":null},{"value":"2,00E-04","module":"C2","scenario":null},{"value":"3,55E-04","module":"C3","scenario":null},{"value":"1,52E-04","module":"C4","scenario":null},{"value":"-1,13E-01","module":"D","scenario":null},{"value":"2,22E-01","module":"A1A3","scenario":null}]},{"parameter":"POCP","unit":"kg NMVOC-eq","values":[{"value":"1,19E-01","module":"A1","scenario":null},{"value":"4,25E-03","module":"A2","scenario":null},{"value":"5,11E-04","module":"A3","scenario":null},{"value":"4,81E-04","module":"A4","scenario":null},{"value":"2,31E-04","module":"A5","scenario":null},{"value":"0,00E+00","module":"B1","scenario":null},{"value":"0,00E+00","module":"B2","scenario":null},{"value":"0,00E+00","module":"B3","scenario":null},{"value":"0,00E+00","module":"B4","scenario":null},{"value":"0,00E+00","module":"B5","scenario":null},{"value":"2,77E-06","module":"B6","scenario":null},{"value":"0,00E+00","module":"B7","scenario":null},{"value":"0,00E+00","module":"C1","scenario":null},{"value":"2,01E-04","module":"C2","scenario":null},{"value":"4,40E-04","module":"C3","scenario":null},{"value":"1,95E-04","module":"C4","scenario":null},{"value":"-4,00E-02","module":"D","scenario":null},{"value":"1,24E-01","module":"A1A3","scenario":null}]},{"parameter":"ADPE","unit":"kg Sb-eq","values":[{"value":"1,06E-03","module":"A1","scenario":null},{"value":"4,82E-05","module":"A2","scenario":null},{"value":"5,98E-06","module":"A3","scenario":null},{"value":"5,45E-06","module":"A4","scenario":null},{"value":"3,94E-07","module":"A5","scenario":null},{"value":"0,00E+00","module":"B1","scenario":null},{"value":"0,00E+00","module":"B2","scenario":null},{"value":"0,00E+00","module":"B3","scenario":null},{"value":"0,00E+00","module":"B4","scenario":null},{"value":"0,00E+00","module":"B5","scenario":null},{"value":"3,33E-08","module":"B6","scenario":null},{"value":"0,00E+00","module":"B7","scenario":null},{"value":"0,00E+00","module":"C1","scenario":null},{"value":"1,32E-06","module":"C2","scenario":null},{"value":"1,05E-07","module":"C3","scenario":null},{"value":"1,52E-07","module":"C4","scenario":null},{"value":"-2,46E-04","module":"D","scenario":null},{"value":"1,11E-03","module":"A1A3","scenario":null}]},{"parameter":"ADPF","unit":"MJ","values":[{"value":"4,47E+02","module":"A1","scenario":null},{"value":"2,64E+01","module":"A2","scenario":null},{"value":"1,72E+01","module":"A3","scenario":null},{"value":"2,98E+00","module":"A4","scenario":null},{"value":"2,86E-01","module":"A5","scenario":null},{"value":"0,00E+00","module":"B1","scenario":null},{"value":"0,00E+00","module":"B2","scenario":null},{"value":"0,00E+00","module":"B3","scenario":null},{"value":"0,00E+00","module":"B4","scenario":null},{"value":"0,00E+00","module":"B5","scenario":null},{"value":"9,75E-02","module":"B6","scenario":null},{"value":"0,00E+00","module":"B7","scenario":null},{"value":"0,00E+00","module":"C1","scenario":null},{"value":"7,37E-01","module":"C2","scenario":null},{"value":"1,88E-01","module":"C3","scenario":null},{"value":"4,49E-01","module":"C4","scenario":null},{"value":"-1,28E+02","module":"D","scenario":null},{"value":"4,91E+02","module":"A1A3","scenario":null}]},{"parameter":"WDP","unit":"m3 world-eq. Deprived","values":[{"value":"1,05E+04","module":"A1","scenario":null},{"value":"2,55E+01","module":"A2","scenario":null},{"value":"1,73E+03","module":"A3","scenario":null},{"value":"2,89E+00","module":"A4","scenario":null},{"value":"4,40E-01","module":"A5","scenario":null},{"value":"0,00E+00","module":"B1","scenario":null},{"value":"0,00E+00","module":"B2","scenario":null},{"value":"0,00E+00","module":"B3","scenario":null},{"value":"0,00E+00","module":"B4","scenario":null},{"value":"0,00E+00","module":"B5","scenario":null},{"value":"9,89E+00","module":"B6","scenario":null},{"value":"0,00E+00","module":"B7","scenario":null},{"value":"0,00E+00","module":"C1","scenario":null},{"value":"7,04E-01","module":"C2","scenario":null},{"value":"5,05E-01","module":"C3","scenario":null},{"value":"7,72E+00","module":"C4","scenario":null},{"value":"-5,57E+03","module":"D","scenario":null},{"value":"1,23E+04","module":"A1A3","scenario":null}]},{"parameter":"EP-freshwater","unit":"kg P-eq","values":[{"value":"2,37E-02","module":"A1","scenario":null},{"value":"1,39E-05","module":"A2","scenario":null},{"value":"9,90E-06","module":"A3","scenario":null},{"value":"1,58E-06","module":"A4","scenario":null},{"value":"2,92E-07","module":"A5","scenario":null},{"value":"0,00E+00","module":"B1","scenario":null},{"value":"0,00E+00","module":"B2","scenario":null},{"value":"0,00E+00","module":"B3","scenario":null},{"value":"0,00E+00","module":"B4","scenario":null},{"value":"0,00E+00","module":"B5","scenario":null},{"value":"5,62E-08","module":"B6","scenario":null},{"value":"0,00E+00","module":"B7","scenario":null},{"value":"0,00E+00","module":"C1","scenario":null},{"value":"3,84E-07","module":"C2","scenario":null},{"value":"2,24E-07","module":"C3","scenario":null},{"value":"2,93E-07","module":"C4","scenario":null},{"value":"-7,00E-04","module":"D","scenario":null},{"value":"2,38E-02","module":"A1A3","scenario":null}]},{"parameter":"EP-marine","unit":"kg N-eq","values":[{"value":"3,31E-02","module":"A1","scenario":null},{"value":"9,92E-04","module":"A2","scenario":null},{"value":"1,71E-04","module":"A3","scenario":null},{"value":"1,12E-04","module":"A4","scenario":null},{"value":"8,39E-05","module":"A5","scenario":null},{"value":"0,00E+00","module":"B1","scenario":null},{"value":"0,00E+00","module":"B2","scenario":null},{"value":"0,00E+00","module":"B3","scenario":null},{"value":"0,00E+00","module":"B4","scenario":null},{"value":"0,00E+00","module":"B5","scenario":null},{"value":"9,23E-07","module":"B6","scenario":null},{"value":"0,00E+00","module":"B7","scenario":null},{"value":"0,00E+00","module":"C1","scenario":null},{"value":"5,93E-05","module":"C2","scenario":null},{"value":"1,70E-04","module":"C3","scenario":null},{"value":"1,64E-04","module":"C4","scenario":null},{"value":"-1,06E-02","module":"D","scenario":null},{"value":"3,43E-02","module":"A1A3","scenario":null}]},{"parameter":"EP-terrestrial","unit":"mol N-eq.","values":[{"value":"3,95E-01","module":"A1","scenario":null},{"value":"1,11E-02","module":"A2","scenario":null},{"value":"2,22E-03","module":"A3","scenario":null},{"value":"1,26E-03","module":"A4","scenario":null},{"value":"8,99E-04","module":"A5","scenario":null},{"value":"0,00E+00","module":"B1","scenario":null},{"value":"0,00E+00","module":"B2","scenario":null},{"value":"0,00E+00","module":"B3","scenario":null},{"value":"0,00E+00","module":"B4","scenario":null},{"value":"0,00E+00","module":"B5","scenario":null},{"value":"1,21E-05","module":"B6","scenario":null},{"value":"0,00E+00","module":"B7","scenario":null},{"value":"0,00E+00","module":"C1","scenario":null},{"value":"6,56E-04","module":"C2","scenario":null},{"value":"1,83E-03","module":"C3","scenario":null},{"value":"6,07E-04","module":"C4","scenario":null},{"value":"-1,25E-01","module":"D","scenario":null},{"value":"4,09E-01","module":"A1A3","scenario":null}]},{"parameter":"GWP-IOBC","unit":"kg CO2-eq","values":[{"value":"2,98E+01","module":"A1","scenario":null},{"value":"1,75E+00","module":"A2","scenario":null},{"value":"1,81E-01","module":"A3","scenario":null},{"value":"1,97E-01","module":"A4","scenario":null},{"value":"2,43E-02","module":"A5","scenario":null},{"value":"0,00E+00","module":"B1","scenario":null},{"value":"0,00E+00","module":"B2","scenario":null},{"value":"0,00E+00","module":"B3","scenario":null},{"value":"0,00E+00","module":"B4","scenario":null},{"value":"0,00E+00","module":"B5","scenario":null},{"value":"9,02E-04","module":"B6","scenario":null},{"value":"0,00E+00","module":"B7","scenario":null},{"value":"0,00E+00","module":"C1","scenario":null},{"value":"4,89E-02","module":"C2","scenario":null},{"value":"2,75E+00","module":"C3","scenario":null},{"value":"1,19E-01","module":"C4","scenario":null},{"value":"-9,75E+00","module":"D","scenario":null},{"value":"3,18E+01","module":"A1A3","scenario":null}]}],"additional_environmental_impact":[{"parameter":"PM","unit":"Disease incidence","values":[{"value":"1,72E-06","module":"A1","scenario":null},{"value":"1,07E-07","module":"A2","scenario":null},{"value":"7,22E-09","module":"A3","scenario":null},{"value":"1,21E-08","module":"A4","scenario":null},{"value":"2,39E-09","module":"A5","scenario":null},{"value":"0,00E+00","module":"B1","scenario":null},{"value":"0,00E+00","module":"B2","scenario":null},{"value":"0,00E+00","module":"B3","scenario":null},{"value":"0,00E+00","module":"B4","scenario":null},{"value":"0,00E+00","module":"B5","scenario":null},{"value":"3,90E-11","module":"B6","scenario":null},{"value":"0,00E+00","module":"B7","scenario":null},{"value":"0,00E+00","module":"C1","scenario":null},{"value":"3,52E-09","module":"C2","scenario":null},{"value":"1,40E-09","module":"C3","scenario":null},{"value":"2,81E-09","module":"C4","scenario":null},{"value":"-8,47E-07","module":"D","scenario":null},{"value":"1,84E-06","module":"A1A3","scenario":null}]},{"parameter":"ETP-fw","unit":"CTUe","values":[{"value":"6,07E+02","module":"A1","scenario":null},{"value":"1,96E+01","module":"A2","scenario":null},{"value":"9,11E+00","module":"A3","scenario":null},{"value":"2,21E+00","module":"A4","scenario":null},{"value":"3,25E-01","module":"A5","scenario":null},{"value":"0,00E+00","module":"B1","scenario":null},{"value":"0,00E+00","module":"B2","scenario":null},{"value":"0,00E+00","module":"B3","scenario":null},{"value":"0,00E+00","module":"B4","scenario":null},{"value":"0,00E+00","module":"B5","scenario":null},{"value":"5,14E-02","module":"B6","scenario":null},{"value":"0,00E+00","module":"B7","scenario":null},{"value":"0,00E+00","module":"C1","scenario":null},{"value":"5,43E-01","module":"C2","scenario":null},{"value":"7,59E-01","module":"C3","scenario":null},{"value":"4,16E+02","module":"C4","scenario":null},{"value":"-5,83E+02","module":"D","scenario":null},{"value":"6,36E+02","module":"A1A3","scenario":null}]},{"parameter":"HTP-c","unit":"CTUh","values":[{"value":"5,31E-08","module":"A1","scenario":null},{"value":"0,00E+00","module":"A2","scenario":null},{"value":"2,63E-10","module":"A3","scenario":null},{"value":"0,00E+00","module":"A4","scenario":null},{"value":"3,60E-11","module":"A5","scenario":null},{"value":"0,00E+00","module":"B1","scenario":null},{"value":"0,00E+00","module":"B2","scenario":null},{"value":"0,00E+00","module":"B3","scenario":null},{"value":"0,00E+00","module":"B4","scenario":null},{"value":"0,00E+00","module":"B5","scenario":null},{"value":"1,00E-12","module":"B6","scenario":null},{"value":"0,00E+00","module":"B7","scenario":null},{"value":"0,00E+00","module":"C1","scenario":null},{"value":"0,00E+00","module":"C2","scenario":null},{"value":"6,70E-11","module":"C3","scenario":null},{"value":"2,40E-11","module":"C4","scenario":null},{"value":"-3,08E-08","module":"D","scenario":null},{"value":"5,33E-08","module":"A1A3","scenario":null}]},{"parameter":"HTP-nc","unit":"CTUh","values":[{"value":"8,34E-07","module":"A1","scenario":null},{"value":"2,14E-08","module":"A2","scenario":null},{"value":"6,37E-09","module":"A3","scenario":null},{"value":"2,42E-09","module":"A4","scenario":null},{"value":"1,74E-09","module":"A5","scenario":null},{"value":"0,00E+00","module":"B1","scenario":null},{"value":"0,00E+00","module":"B2","scenario":null},{"value":"0,00E+00","module":"B3","scenario":null},{"value":"0,00E+00","module":"B4","scenario":null},{"value":"0,00E+00","module":"B5","scenario":null},{"value":"3,60E-11","module":"B6","scenario":null},{"value":"0,00E+00","module":"B7","scenario":null},{"value":"0,00E+00","module":"C1","scenario":null},{"value":"5,87E-10","module":"C2","scenario":null},{"value":"2,51E-09","module":"C3","scenario":null},{"value":"5,50E-10","module":"C4","scenario":null},{"value":"-8,12E-07","module":"D","scenario":null},{"value":"8,62E-07","module":"A1A3","scenario":null}]},{"parameter":"SQP","unit":"-","values":[{"value":"6,12E+01","module":"A1","scenario":null},{"value":"1,85E+01","module":"A2","scenario":null},{"value":"7,62E+00","module":"A3","scenario":null},{"value":"2,09E+00","module":"A4","scenario":null},{"value":"1,60E-01","module":"A5","scenario":null},{"value":"0,00E+00","module":"B1","scenario":null},{"value":"0,00E+00","module":"B2","scenario":null},{"value":"0,00E+00","module":"B3","scenario":null},{"value":"0,00E+00","module":"B4","scenario":null},{"value":"0,00E+00","module":"B5","scenario":null},{"value":"4,32E-02","module":"B6","scenario":null},{"value":"0,00E+00","module":"B7","scenario":null},{"value":"0,00E+00","module":"C1","scenario":null},{"value":"5,08E-01","module":"C2","scenario":null},{"value":"2,38E-02","module":"C3","scenario":null},{"value":"1,23E+00","module":"C4","scenario":null},{"value":"-2,13E+01","module":"D","scenario":null},{"value":"8,73E+01","module":"A1A3","scenario":null}]},{"parameter":"IRP","unit":"kBq U235-eq","values":[{"value":"1,47E+00","module":"A1","scenario":null},{"value":"1,15E-01","module":"A2","scenario":null},{"value":"5,86E-01","module":"A3","scenario":null},{"value":"1,30E-02","module":"A4","scenario":null},{"value":"1,04E-03","module":"A5","scenario":null},{"value":"0,00E+00","module":"B1","scenario":null},{"value":"0,00E+00","module":"B2","scenario":null},{"value":"0,00E+00","module":"B3","scenario":null},{"value":"0,00E+00","module":"B4","scenario":null},{"value":"0,00E+00","module":"B5","scenario":null},{"value":"3,34E-03","module":"B6","scenario":null},{"value":"0,00E+00","module":"B7","scenario":null},{"value":"0,00E+00","module":"C1","scenario":null},{"value":"3,22E-03","module":"C2","scenario":null},{"value":"3,31E-04","module":"C3","scenario":null},{"value":"2,59E-03","module":"C4","scenario":null},{"value":"-5,53E-01","module":"D","scenario":null},{"value":"2,17E+00","module":"A1A3","scenario":null}]}],"resource_use":[{"parameter":"PERE","unit":"MJ","values":[{"value":"1,04E+02","module":"A1","scenario":null},{"value":"3,78E-01","module":"A2","scenario":null},{"value":"8,21E+00","module":"A3","scenario":null},{"value":"4,27E-02","module":"A4","scenario":null},{"value":"5,87E-03","module":"A5","scenario":null},{"value":"0,00E+00","module":"B1","scenario":null},{"value":"0,00E+00","module":"B2","scenario":null},{"value":"0,00E+00","module":"B3","scenario":null},{"value":"0,00E+00","module":"B4","scenario":null},{"value":"0,00E+00","module":"B5","scenario":null},{"value":"4,69E-02","module":"B6","scenario":null},{"value":"0,00E+00","module":"B7","scenario":null},{"value":"0,00E+00","module":"C1","scenario":null},{"value":"1,04E-02","module":"C2","scenario":null},{"value":"5,95E-03","module":"C3","scenario":null},{"value":"4,18E-02","module":"C4","scenario":null},{"value":"-5,93E+01","module":"D","scenario":null},{"value":"1,12E+02","module":"A1A3","scenario":null}]},{"parameter":"PERM","unit":"","values":[{"value":"9,12E+00","module":"A1","scenario":null},{"value":"0,00E+00","module":"A2","scenario":null},{"value":"0,00E+00","module":"A3","scenario":null},{"value":"0,00E+00","module":"A4","scenario":null},{"value":"-1,14E+01","module":"A5","scenario":null},{"value":"0,00E+00","module":"B1","scenario":null},{"value":"0,00E+00","module":"B2","scenario":null},{"value":"0,00E+00","module":"B3","scenario":null},{"value":"0,00E+00","module":"B4","scenario":null},{"value":"0,00E+00","module":"B5","scenario":null},{"value":"0,00E+00","module":"B6","scenario":null},{"value":"0,00E+00","module":"B7","scenario":null},{"value":"0,00E+00","module":"C1","scenario":null},{"value":"0,00E+00","module":"C2","scenario":null},{"value":"0,00E+00","module":"C3","scenario":null},{"value":"0,00E+00","module":"C4","scenario":null},{"value":"0,00E+00","module":"D","scenario":null},{"value":"9,12E+00","module":"A1A3","scenario":null}]},{"parameter":"PERT","unit":"MJ","values":[{"value":"1,13E+02","module":"A1","scenario":null},{"value":"3,78E-01","module":"A2","scenario":null},{"value":"8,21E+00","module":"A3","scenario":null},{"value":"4,27E-02","module":"A4","scenario":null},{"value":"-1,14E+01","module":"A5","scenario":null},{"value":"0,00E+00","module":"B1","scenario":null},{"value":"0,00E+00","module":"B2","scenario":null},{"value":"0,00E+00","module":"B3","scenario":null},{"value":"0,00E+00","module":"B4","scenario":null},{"value":"0,00E+00","module":"B5","scenario":null},{"value":"4,69E-02","module":"B6","scenario":null},{"value":"0,00E+00","module":"B7","scenario":null},{"value":"0,00E+00","module":"C1","scenario":null},{"value":"1,04E-02","module":"C2","scenario":null},{"value":"5,95E-03","module":"C3","scenario":null},{"value":"4,18E-02","module":"C4","scenario":null},{"value":"-5,93E+01","module":"D","scenario":null},{"value":"1,21E+02","module":"A1A3","scenario":null}]},{"parameter":"PENRE","unit":"MJ","values":[{"value":"3,84E+02","module":"A1","scenario":null},{"value":"2,64E+01","module":"A2","scenario":null},{"value":"1,72E+01","module":"A3","scenario":null},{"value":"2,98E+00","module":"A4","scenario":null},{"value":"2,86E-01","module":"A5","scenario":null},{"value":"0,00E+00","module":"B1","scenario":null},{"value":"0,00E+00","module":"B2","scenario":null},{"value":"0,00E+00","module":"B3","scenario":null},{"value":"0,00E+00","module":"B4","scenario":null},{"value":"0,00E+00","module":"B5","scenario":null},{"value":"9,77E-02","module":"B6","scenario":null},{"value":"0,00E+00","module":"B7","scenario":null},{"value":"0,00E+00","module":"C1","scenario":null},{"value":"7,38E-01","module":"C2","scenario":null},{"value":"1,88E-01","module":"C3","scenario":null},{"value":"4,49E-01","module":"C4","scenario":null},{"value":"-1,28E+02","module":"D","scenario":null},{"value":"4,28E+02","module":"A1A3","scenario":null}]},{"parameter":"PENRM","unit":"MJ","values":[{"value":"6,85E+01","module":"A1","scenario":null},{"value":"0,00E+00","module":"A2","scenario":null},{"value":"0,00E+00","module":"A3","scenario":null},{"value":"0,00E+00","module":"A4","scenario":null},{"value":"0,00E+00","module":"A5","scenario":null},{"value":"0,00E+00","module":"B1","scenario":null},{"value":"0,00E+00","module":"B2","scenario":null},{"value":"0,00E+00","module":"B3","scenario":null},{"value":"0,00E+00","module":"B4","scenario":null},{"value":"0,00E+00","module":"B5","scenario":null},{"value":"0,00E+00","module":"B6","scenario":null},{"value":"0,00E+00","module":"B7","scenario":null},{"value":"0,00E+00","module":"C1","scenario":null},{"value":"0,00E+00","module":"C2","scenario":null},{"value":"-7,75E+01","module":"C3","scenario":null},{"value":"0,00E+00","module":"C4","scenario":null},{"value":"0,00E+00","module":"D","scenario":null},{"value":"6,85E+01","module":"A1A3","scenario":null}]},{"parameter":"PENRT","unit":"MJ","values":[{"value":"4,53E+02","module":"A1","scenario":null},{"value":"2,64E+01","module":"A2","scenario":null},{"value":"1,72E+01","module":"A3","scenario":null},{"value":"2,98E+00","module":"A4","scenario":null},{"value":"2,86E-01","module":"A5","scenario":null},{"value":"0,00E+00","module":"B1","scenario":null},{"value":"0,00E+00","module":"B2","scenario":null},{"value":"0,00E+00","module":"B3","scenario":null},{"value":"0,00E+00","module":"B4","scenario":null},{"value":"0,00E+00","module":"B5","scenario":null},{"value":"9,77E-02","module":"B6","scenario":null},{"value":"0,00E+00","module":"B7","scenario":null},{"value":"0,00E+00","module":"C1","scenario":null},{"value":"7,38E-01","module":"C2","scenario":null},{"value":"-7,73E+01","module":"C3","scenario":null},{"value":"4,49E-01","module":"C4","scenario":null},{"value":"-1,28E+02","module":"D","scenario":null},{"value":"4,96E+02","module":"A1A3","scenario":null}]},{"parameter":"SM","unit":"kg","values":[{"value":"9,78E-01","module":"A1","scenario":null},{"value":"0,00E+00","module":"A2","scenario":null},{"value":"5,74E-06","module":"A3","scenario":null},{"value":"0,00E+00","module":"A4","scenario":null},{"value":"9,04E-01","module":"A5","scenario":null},{"value":"0,00E+00","module":"B1","scenario":null},{"value":"0,00E+00","module":"B2","scenario":null},{"value":"0,00E+00","module":"B3","scenario":null},{"value":"0,00E+00","module":"B4","scenario":null},{"value":"0,00E+00","module":"B5","scenario":null},{"value":"0,00E+00","module":"B6","scenario":null},{"value":"0,00E+00","module":"B7","scenario":null},{"value":"0,00E+00","module":"C1","scenario":null},{"value":"0,00E+00","module":"C2","scenario":null},{"value":"0,00E+00","module":"C3","scenario":null},{"value":"0,00E+00","module":"C4","scenario":null},{"value":"8,05E-02","module":"D","scenario":null},{"value":"9,78E-01","module":"A1A3","scenario":null}]},{"parameter":"RSF","unit":"MJ","values":[{"value":"7,62E-01","module":"A1","scenario":null},{"value":"1,35E-02","module":"A2","scenario":null},{"value":"3,19E-02","module":"A3","scenario":null},{"value":"1,53E-03","module":"A4","scenario":null},{"value":"1,71E-04","module":"A5","scenario":null},{"value":"0,00E+00","module":"B1","scenario":null},{"value":"0,00E+00","module":"B2","scenario":null},{"value":"0,00E+00","module":"B3","scenario":null},{"value":"0,00E+00","module":"B4","scenario":null},{"value":"0,00E+00","module":"B5","scenario":null},{"value":"1,82E-04","module":"B6","scenario":null},{"value":"0,00E+00","module":"B7","scenario":null},{"value":"0,00E+00","module":"C1","scenario":null},{"value":"3,72E-04","module":"C2","scenario":null},{"value":"1,62E-04","module":"C3","scenario":null},{"value":"8,71E-04","module":"C4","scenario":null},{"value":"-1,30E-02","module":"D","scenario":null},{"value":"8,08E-01","module":"A1A3","scenario":null}]},{"parameter":"NRSF","unit":"MJ","values":[{"value":"1,06E-01","module":"A1","scenario":null},{"value":"4,83E-02","module":"A2","scenario":null},{"value":"1,01E-01","module":"A3","scenario":null},{"value":"5,46E-03","module":"A4","scenario":null},{"value":"1,95E-03","module":"A5","scenario":null},{"value":"0,00E+00","module":"B1","scenario":null},{"value":"0,00E+00","module":"B2","scenario":null},{"value":"0,00E+00","module":"B3","scenario":null},{"value":"0,00E+00","module":"B4","scenario":null},{"value":"0,00E+00","module":"B5","scenario":null},{"value":"5,74E-04","module":"B6","scenario":null},{"value":"0,00E+00","module":"B7","scenario":null},{"value":"0,00E+00","module":"C1","scenario":null},{"value":"1,33E-03","module":"C2","scenario":null},{"value":"0,00E+00","module":"C3","scenario":null},{"value":"3,46E-03","module":"C4","scenario":null},{"value":"-7,29E-01","module":"D","scenario":null},{"value":"2,55E-01","module":"A1A3","scenario":null}]},{"parameter":"FW","unit":"m3","values":[{"value":"1,21E+00","module":"A1","scenario":null},{"value":"2,82E-03","module":"A2","scenario":null},{"value":"1,87E-02","module":"A3","scenario":null},{"value":"3,19E-04","module":"A4","scenario":null},{"value":"2,08E-04","module":"A5","scenario":null},{"value":"0,00E+00","module":"B1","scenario":null},{"value":"0,00E+00","module":"B2","scenario":null},{"value":"0,00E+00","module":"B3","scenario":null},{"value":"0,00E+00","module":"B4","scenario":null},{"value":"0,00E+00","module":"B5","scenario":null},{"value":"1,06E-04","module":"B6","scenario":null},{"value":"0,00E+00","module":"B7","scenario":null},{"value":"0,00E+00","module":"C1","scenario":null},{"value":"7,77E-05","module":"C2","scenario":null},{"value":"6,21E-04","module":"C3","scenario":null},{"value":"5,70E-04","module":"C4","scenario":null},{"value":"-2,67E-01","module":"D","scenario":null},{"value":"1,23E+00","module":"A1A3","scenario":null}]}],"end_of_life_waste":[{"parameter":"HWD","unit":"kg","values":[{"value":"2,64E-01","module":"A1","scenario":null},{"value":"1,36E-03","module":"A2","scenario":null},{"value":"1,94E-03","module":"A3","scenario":null},{"value":"1,54E-04","module":"A4","scenario":null},{"value":"0,00E+00","module":"A5","scenario":null},{"value":"0,00E+00","module":"B1","scenario":null},{"value":"0,00E+00","module":"B2","scenario":null},{"value":"0,00E+00","module":"B3","scenario":null},{"value":"0,00E+00","module":"B4","scenario":null},{"value":"0,00E+00","module":"B5","scenario":null},{"value":"5,10E-06","module":"B6","scenario":null},{"value":"0,00E+00","module":"B7","scenario":null},{"value":"0,00E+00","module":"C1","scenario":null},{"value":"3,76E-05","module":"C2","scenario":null},{"value":"0,00E+00","module":"C3","scenario":null},{"value":"5,13E-02","module":"C4","scenario":null},{"value":"3,76E-02","module":"D","scenario":null},{"value":"2,67E-01","module":"A1A3","scenario":null}]},{"parameter":"NHWD","unit":"kg","values":[{"value":"6,32E+00","module":"A1","scenario":null},{"value":"1,28E+00","module":"A2","scenario":null},{"value":"3,92E-01","module":"A3","scenario":null},{"value":"1,45E-01","module":"A4","scenario":null},{"value":"9,04E-01","module":"A5","scenario":null},{"value":"0,00E+00","module":"B1","scenario":null},{"value":"0,00E+00","module":"B2","scenario":null},{"value":"0,00E+00","module":"B3","scenario":null},{"value":"0,00E+00","module":"B4","scenario":null},{"value":"0,00E+00","module":"B5","scenario":null},{"value":"3,22E-04","module":"B6","scenario":null},{"value":"0,00E+00","module":"B7","scenario":null},{"value":"0,00E+00","module":"C1","scenario":null},{"value":"3,52E-02","module":"C2","scenario":null},{"value":"0,00E+00","module":"C3","scenario":null},{"value":"1,62E+00","module":"C4","scenario":null},{"value":"-3,00E+00","module":"D","scenario":null},{"value":"8,00E+00","module":"A1A3","scenario":null}]},{"parameter":"RWD","unit":"kg","values":[{"value":"1,38E-03","module":"A1","scenario":null},{"value":"1,80E-04","module":"A2","scenario":null},{"value":"2,58E-04","module":"A3","scenario":null},{"value":"2,03E-05","module":"A4","scenario":null},{"value":"0,00E+00","module":"A5","scenario":null},{"value":"0,00E+00","module":"B1","scenario":null},{"value":"0,00E+00","module":"B2","scenario":null},{"value":"0,00E+00","module":"B3","scenario":null},{"value":"0,00E+00","module":"B4","scenario":null},{"value":"0,00E+00","module":"B5","scenario":null},{"value":"1,47E-06","module":"B6","scenario":null},{"value":"0,00E+00","module":"B7","scenario":null},{"value":"0,00E+00","module":"C1","scenario":null},{"value":"5,03E-06","module":"C2","scenario":null},{"value":"0,00E+00","module":"C3","scenario":null},{"value":"3,04E-06","module":"C4","scenario":null},{"value":"-5,18E-04","module":"D","scenario":null},{"value":"1,82E-03","module":"A1A3","scenario":null}]}],"end_of_life_flow":[{"parameter":"CRU","unit":"kg","values":[{"value":"0,00E+00","module":"A1","scenario":null},{"value":"0,00E+00","module":"A2","scenario":null},{"value":"0,00E+00","module":"A3","scenario":null},{"value":"0,00E+00","module":"A4","scenario":null},{"value":"0,00E+00","module":"A5","scenario":null},{"value":"0,00E+00","module":"B1","scenario":null},{"value":"0,00E+00","module":"B2","scenario":null},{"value":"0,00E+00","module":"B3","scenario":null},{"value":"0,00E+00","module":"B4","scenario":null},{"value":"0,00E+00","module":"B5","scenario":null},{"value":"0,00E+00","module":"B6","scenario":null},{"value":"0,00E+00","module":"B7","scenario":null},{"value":"0,00E+00","module":"C1","scenario":null},{"value":"0,00E+00","module":"C2","scenario":null},{"value":"0,00E+00","module":"C3","scenario":null},{"value":"0,00E+00","module":"C4","scenario":null},{"value":"0,00E+00","module":"D","scenario":null},{"value":"0,00E+00","module":"A1A3","scenario":null}]},{"parameter":"MFR","unit":"kg","values":[{"value":"0,00E+00","module":"A1","scenario":null},{"value":"0,00E+00","module":"A2","scenario":null},{"value":"3,57E-01","module":"A3","scenario":null},{"value":"0,00E+00","module":"A4","scenario":null},{"value":"2,14E-05","module":"A5","scenario":null},{"value":"0,00E+00","module":"B1","scenario":null},{"value":"0,00E+00","module":"B2","scenario":null},{"value":"0,00E+00","module":"B3","scenario":null},{"value":"0,00E+00","module":"B4","scenario":null},{"value":"0,00E+00","module":"B5","scenario":null},{"value":"0,00E+00","module":"B6","scenario":null},{"value":"0,00E+00","module":"B7","scenario":null},{"value":"0,00E+00","module":"C1","scenario":null},{"value":"0,00E+00","module":"C2","scenario":null},{"value":"1,50E+00","module":"C3","scenario":null},{"value":"8,26E-05","module":"C4","scenario":null},{"value":"-3,15E-03","module":"D","scenario":null},{"value":"3,57E-01","module":"A1A3","scenario":null}]},{"parameter":"MER","unit":"kg","values":[{"value":"0,00E+00","module":"A1","scenario":null},{"value":"0,00E+00","module":"A2","scenario":null},{"value":"8,86E-03","module":"A3","scenario":null},{"value":"0,00E+00","module":"A4","scenario":null},{"value":"9,04E-01","module":"A5","scenario":null},{"value":"0,00E+00","module":"B1","scenario":null},{"value":"0,00E+00","module":"B2","scenario":null},{"value":"0,00E+00","module":"B3","scenario":null},{"value":"0,00E+00","module":"B4","scenario":null},{"value":"0,00E+00","module":"B5","scenario":null},{"value":"0,00E+00","module":"B6","scenario":null},{"value":"0,00E+00","module":"B7","scenario":null},{"value":"0,00E+00","module":"C1","scenario":null},{"value":"0,00E+00","module":"C2","scenario":null},{"value":"9,21E-01","module":"C3","scenario":null},{"value":"2,02E-06","module":"C4","scenario":null},{"value":"-4,15E-04","module":"D","scenario":null},{"value":"8,86E-03","module":"A1A3","scenario":null}]},{"parameter":"EEE","unit":"MJ","values":[{"value":"0,00E+00","module":"A1","scenario":null},{"value":"0,00E+00","module":"A2","scenario":null},{"value":"1,20E-02","module":"A3","scenario":null},{"value":"0,00E+00","module":"A4","scenario":null},{"value":"6,29E-01","module":"A5","scenario":null},{"value":"0,00E+00","module":"B1","scenario":null},{"value":"0,00E+00","module":"B2","scenario":null},{"value":"0,00E+00","module":"B3","scenario":null},{"value":"0,00E+00","module":"B4","scenario":null},{"value":"0,00E+00","module":"B5","scenario":null},{"value":"0,00E+00","module":"B6","scenario":null},{"value":"0,00E+00","module":"B7","scenario":null},{"value":"0,00E+00","module":"C1","scenario":null},{"value":"0,00E+00","module":"C2","scenario":null},{"value":"1,77E+00","module":"C3","scenario":null},{"value":"1,31E-04","module":"C4","scenario":null},{"value":"-1,02E-03","module":"D","scenario":null},{"value":"1,20E-02","module":"A1A3","scenario":null}]},{"parameter":"EET","unit":"MJ","values":[{"value":"0,00E+00","module":"A1","scenario":null},{"value":"0,00E+00","module":"A2","scenario":null},{"value":"1,82E-01","module":"A3","scenario":null},{"value":"0,00E+00","module":"A4","scenario":null},{"value":"9,51E+00","module":"A5","scenario":null},{"value":"0,00E+00","module":"B1","scenario":null},{"value":"0,00E+00","module":"B2","scenario":null},{"value":"0,00E+00","module":"B3","scenario":null},{"value":"0,00E+00","module":"B4","scenario":null},{"value":"0,00E+00","module":"B5","scenario":null},{"value":"0,00E+00","module":"B6","scenario":null},{"value":"0,00E+00","module":"B7","scenario":null},{"value":"0,00E+00","module":"C1","scenario":null},{"value":"0,00E+00","module":"C2","scenario":null},{"value":"2,67E+01","module":"C3","scenario":null},{"value":"1,98E-03","module":"C4","scenario":null},{"value":"-1,54E-02","module":"D","scenario":null},{"value":"1,82E-01","module":"A1A3","scenario":null}]}]}