{"product_name":"BN24 Sville eks. skinnebefestning","epd_id":"NEPD-5851-5130","declared_unit":{"unit":"stk","amount":1},"compliance":["EN 15804+A2","ISO 14025","ISO 21930"],"producer_name":"Spenncon Rail AS","environmental_impact":[{"parameter":"GWP-total","unit":"kg CO2-eq","values":[{"value":"3,61E+01","module":"A1","scenario":null},{"value":"8,70E-01","module":"A2","scenario":null},{"value":"5,29E-01","module":"A3","scenario":null},{"value":"1,28E+01","module":"A4","scenario":null},{"value":"-3,76E+00","module":"B1","scenario":null},{"value":"1,29E+00","module":"C1","scenario":null},{"value":"0,00E+00","module":"C2","scenario":null},{"value":"1,55E-01","module":"C3","scenario":null},{"value":"4,44E-01","module":"C4","scenario":null},{"value":"-2,90E+00","module":"D","scenario":null},{"value":"3,75E+01","module":"A1A3","scenario":null}]},{"parameter":"GWP-fossil","unit":"kg CO2-eq","values":[{"value":"3,59E+01","module":"A1","scenario":null},{"value":"8,69E-01","module":"A2","scenario":null},{"value":"5,08E-01","module":"A3","scenario":null},{"value":"1,27E+01","module":"A4","scenario":null},{"value":"-3,76E+00","module":"B1","scenario":null},{"value":"1,29E+00","module":"C1","scenario":null},{"value":"0,00E+00","module":"C2","scenario":null},{"value":"1,53E-01","module":"C3","scenario":null},{"value":"4,43E-01","module":"C4","scenario":null},{"value":"-2,89E+00","module":"D","scenario":null},{"value":"3,72E+01","module":"A1A3","scenario":null}]},{"parameter":"GWP-biogenic","unit":"kg CO2-eq","values":[{"value":"2,38E-01","module":"A1","scenario":null},{"value":"3,44E-04","module":"A2","scenario":null},{"value":"1,63E-02","module":"A3","scenario":null},{"value":"4,87E-02","module":"A4","scenario":null},{"value":"0,00E+00","module":"B1","scenario":null},{"value":"2,43E-04","module":"C1","scenario":null},{"value":"0,00E+00","module":"C2","scenario":null},{"value":"1,32E-03","module":"C3","scenario":null},{"value":"3,77E-04","module":"C4","scenario":null},{"value":"-1,12E-02","module":"D","scenario":null},{"value":"2,54E-01","module":"A1A3","scenario":null}]},{"parameter":"GWP-luluc","unit":"kg CO2-eq","values":[{"value":"3,98E-03","module":"A1","scenario":null},{"value":"2,75E-04","module":"A2","scenario":null},{"value":"4,38E-03","module":"A3","scenario":null},{"value":"1,81E-02","module":"A4","scenario":null},{"value":"0,00E+00","module":"B1","scenario":null},{"value":"1,02E-04","module":"C1","scenario":null},{"value":"0,00E+00","module":"C2","scenario":null},{"value":"2,12E-04","module":"C3","scenario":null},{"value":"8,70E-05","module":"C4","scenario":null},{"value":"-1,41E-03","module":"D","scenario":null},{"value":"8,64E-03","module":"A1A3","scenario":null}]},{"parameter":"ODP","unit":"kg CFC11-eq","values":[{"value":"1,06E-06","module":"A1","scenario":null},{"value":"2,04E-07","module":"A2","scenario":null},{"value":"6,84E-08","module":"A3","scenario":null},{"value":"1,30E-06","module":"A4","scenario":null},{"value":"0,00E+00","module":"B1","scenario":null},{"value":"2,79E-07","module":"C1","scenario":null},{"value":"0,00E+00","module":"C2","scenario":null},{"value":"3,02E-08","module":"C3","scenario":null},{"value":"2,16E-07","module":"C4","scenario":null},{"value":"-1,66E-07","module":"D","scenario":null},{"value":"1,33E-06","module":"A1A3","scenario":null}]},{"parameter":"AP","unit":"mol H+-eq","values":[{"value":"1,19E-01","module":"A1","scenario":null},{"value":"6,23E-03","module":"A2","scenario":null},{"value":"7,20E-03","module":"A3","scenario":null},{"value":"8,47E-02","module":"A4","scenario":null},{"value":"0,00E+00","module":"B1","scenario":null},{"value":"1,35E-02","module":"C1","scenario":null},{"value":"0,00E+00","module":"C2","scenario":null},{"value":"1,24E-03","module":"C3","scenario":null},{"value":"4,33E-03","module":"C4","scenario":null},{"value":"-1,63E-02","module":"D","scenario":null},{"value":"1,32E-01","module":"A1A3","scenario":null}]},{"parameter":"POCP","unit":"kg NMVOC-eq","values":[{"value":"1,09E-01","module":"A1","scenario":null},{"value":"4,80E-03","module":"A2","scenario":null},{"value":"8,72E-03","module":"A3","scenario":null},{"value":"7,62E-02","module":"A4","scenario":null},{"value":"0,00E+00","module":"B1","scenario":null},{"value":"1,80E-02","module":"C1","scenario":null},{"value":"0,00E+00","module":"C2","scenario":null},{"value":"1,12E-03","module":"C3","scenario":null},{"value":"5,12E-03","module":"C4","scenario":null},{"value":"-1,68E-02","module":"D","scenario":null},{"value":"1,23E-01","module":"A1A3","scenario":null}]},{"parameter":"ADPE","unit":"kg Sb-eq","values":[{"value":"1,30E-04","module":"A1","scenario":null},{"value":"1,38E-05","module":"A2","scenario":null},{"value":"1,58E-05","module":"A3","scenario":null},{"value":"2,12E-04","module":"A4","scenario":null},{"value":"0,00E+00","module":"B1","scenario":null},{"value":"1,99E-06","module":"C1","scenario":null},{"value":"0,00E+00","module":"C2","scenario":null},{"value":"1,94E-06","module":"C3","scenario":null},{"value":"3,92E-06","module":"C4","scenario":null},{"value":"-8,51E-05","module":"D","scenario":null},{"value":"1,59E-04","module":"A1A3","scenario":null}]},{"parameter":"ADPF","unit":"MJ","values":[{"value":"1,38E+02","module":"A1","scenario":null},{"value":"1,37E+01","module":"A2","scenario":null},{"value":"6,72E+00","module":"A3","scenario":null},{"value":"1,50E+02","module":"A4","scenario":null},{"value":"0,00E+00","module":"B1","scenario":null},{"value":"1,78E+01","module":"C1","scenario":null},{"value":"0,00E+00","module":"C2","scenario":null},{"value":"4,75E+00","module":"C3","scenario":null},{"value":"1,43E+01","module":"C4","scenario":null},{"value":"-2,85E+01","module":"D","scenario":null},{"value":"1,58E+02","module":"A1A3","scenario":null}]},{"parameter":"WDP","unit":"m3 world-eq. Deprived","values":[{"value":"5,12E+02","module":"A1","scenario":null},{"value":"9,60E+00","module":"A2","scenario":null},{"value":"4,95E+02","module":"A3","scenario":null},{"value":"2,35E+03","module":"A4","scenario":null},{"value":"0,00E+00","module":"B1","scenario":null},{"value":"3,78E+00","module":"C1","scenario":null},{"value":"0,00E+00","module":"C2","scenario":null},{"value":"5,24E+02","module":"C3","scenario":null},{"value":"3,01E+01","module":"C4","scenario":null},{"value":"-2,67E+02","module":"D","scenario":null},{"value":"1,02E+03","module":"A1A3","scenario":null}]},{"parameter":"EP-freshwater","unit":"kg P-eq","values":[{"value":"1,38E-03","module":"A1","scenario":null},{"value":"6,26E-06","module":"A2","scenario":null},{"value":"4,32E-05","module":"A3","scenario":null},{"value":"4,82E-04","module":"A4","scenario":null},{"value":"0,00E+00","module":"B1","scenario":null},{"value":"4,71E-06","module":"C1","scenario":null},{"value":"0,00E+00","module":"C2","scenario":null},{"value":"9,66E-06","module":"C3","scenario":null},{"value":"3,31E-06","module":"C4","scenario":null},{"value":"-1,60E-04","module":"D","scenario":null},{"value":"1,43E-03","module":"A1A3","scenario":null}]},{"parameter":"EP-marine","unit":"kg N-eq","values":[{"value":"3,63E-02","module":"A1","scenario":null},{"value":"1,38E-03","module":"A2","scenario":null},{"value":"2,79E-03","module":"A3","scenario":null},{"value":"2,33E-02","module":"A4","scenario":null},{"value":"0,00E+00","module":"B1","scenario":null},{"value":"5,98E-03","module":"C1","scenario":null},{"value":"0,00E+00","module":"C2","scenario":null},{"value":"3,63E-04","module":"C3","scenario":null},{"value":"1,62E-03","module":"C4","scenario":null},{"value":"-4,00E-03","module":"D","scenario":null},{"value":"4,05E-02","module":"A1A3","scenario":null}]},{"parameter":"EP-terrestrial","unit":"mol N-eq.","values":[{"value":"5,10E-01","module":"A1","scenario":null},{"value":"1,55E-02","module":"A2","scenario":null},{"value":"3,15E-02","module":"A3","scenario":null},{"value":"2,59E-01","module":"A4","scenario":null},{"value":"0,00E+00","module":"B1","scenario":null},{"value":"6,47E-02","module":"C1","scenario":null},{"value":"0,00E+00","module":"C2","scenario":null},{"value":"4,18E-03","module":"C3","scenario":null},{"value":"1,79E-02","module":"C4","scenario":null},{"value":"-4,32E-02","module":"D","scenario":null},{"value":"5,57E-01","module":"A1A3","scenario":null}]},{"parameter":"GWP-IOBC","unit":"kg CO2-eq","values":[{"value":"2,72E+01","module":"A1","scenario":null},{"value":"8,70E-01","module":"A2","scenario":null},{"value":"5,52E-01","module":"A3","scenario":null},{"value":"1,33E+01","module":"A4","scenario":null},{"value":"-3,76E+00","module":"B1","scenario":null},{"value":"1,29E+00","module":"C1","scenario":null},{"value":"0,00E+00","module":"C2","scenario":null},{"value":"1,53E-01","module":"C3","scenario":null},{"value":"4,44E-01","module":"C4","scenario":null},{"value":"-4,11E+00","module":"D","scenario":null},{"value":"2,87E+01","module":"A1A3","scenario":null}]}],"additional_environmental_impact":[{"parameter":"PM","unit":"Disease incidence","values":[{"value":"7,64E-07","module":"A1","scenario":null},{"value":"6,81E-08","module":"A2","scenario":null},{"value":"5,21E-07","module":"A3","scenario":null},{"value":"6,53E-07","module":"A4","scenario":null},{"value":"0,00E+00","module":"B1","scenario":null},{"value":"1,64E-06","module":"C1","scenario":null},{"value":"0,00E+00","module":"C2","scenario":null},{"value":"1,98E-08","module":"C3","scenario":null},{"value":"9,22E-08","module":"C4","scenario":null},{"value":"-2,93E-07","module":"D","scenario":null},{"value":"1,35E-06","module":"A1A3","scenario":null}]},{"parameter":"ETP-fw","unit":"CTUe","values":[{"value":"4,51E+03","module":"A1","scenario":null},{"value":"9,66E+00","module":"A2","scenario":null},{"value":"7,49E+01","module":"A3","scenario":null},{"value":"3,08E+02","module":"A4","scenario":null},{"value":"0,00E+00","module":"B1","scenario":null},{"value":"9,74E+00","module":"C1","scenario":null},{"value":"0,00E+00","module":"C2","scenario":null},{"value":"3,37E+00","module":"C3","scenario":null},{"value":"7,08E+00","module":"C4","scenario":null},{"value":"-1,42E+02","module":"D","scenario":null},{"value":"4,60E+03","module":"A1A3","scenario":null}]},{"parameter":"HTP-c","unit":"CTUh","values":[{"value":"2,34E-09","module":"A1","scenario":null},{"value":"0,00E+00","module":"A2","scenario":null},{"value":"1,30E-09","module":"A3","scenario":null},{"value":"0,00E+00","module":"A4","scenario":null},{"value":"0,00E+00","module":"B1","scenario":null},{"value":"3,24E-10","module":"C1","scenario":null},{"value":"0,00E+00","module":"C2","scenario":null},{"value":"2,15E-10","module":"C3","scenario":null},{"value":"2,07E-10","module":"C4","scenario":null},{"value":"-1,19E-08","module":"D","scenario":null},{"value":"3,63E-09","module":"A1A3","scenario":null}]},{"parameter":"HTP-nc","unit":"CTUh","values":[{"value":"6,14E-08","module":"A1","scenario":null},{"value":"8,52E-09","module":"A2","scenario":null},{"value":"3,40E-08","module":"A3","scenario":null},{"value":"6,41E-07","module":"A4","scenario":null},{"value":"0,00E+00","module":"B1","scenario":null},{"value":"9,06E-09","module":"C1","scenario":null},{"value":"0,00E+00","module":"C2","scenario":null},{"value":"3,02E-09","module":"C3","scenario":null},{"value":"4,14E-09","module":"C4","scenario":null},{"value":"2,40E-07","module":"D","scenario":null},{"value":"1,04E-07","module":"A1A3","scenario":null}]},{"parameter":"SQP","unit":"-","values":[{"value":"1,35E+01","module":"A1","scenario":null},{"value":"1,40E+01","module":"A2","scenario":null},{"value":"9,15E+01","module":"A3","scenario":null},{"value":"2,20E+02","module":"A4","scenario":null},{"value":"0,00E+00","module":"B1","scenario":null},{"value":"2,16E+00","module":"C1","scenario":null},{"value":"0,00E+00","module":"C2","scenario":null},{"value":"2,69E+00","module":"C3","scenario":null},{"value":"5,22E+01","module":"C4","scenario":null},{"value":"1,74E+01","module":"D","scenario":null},{"value":"1,19E+02","module":"A1A3","scenario":null}]},{"parameter":"IRP","unit":"kBq U235-eq","values":[{"value":"1,65E-01","module":"A1","scenario":null},{"value":"5,98E-02","module":"A2","scenario":null},{"value":"7,21E-02","module":"A3","scenario":null},{"value":"5,51E-01","module":"A4","scenario":null},{"value":"0,00E+00","module":"B1","scenario":null},{"value":"7,76E-02","module":"C1","scenario":null},{"value":"0,00E+00","module":"C2","scenario":null},{"value":"7,97E-02","module":"C3","scenario":null},{"value":"6,21E-02","module":"C4","scenario":null},{"value":"-6,80E-02","module":"D","scenario":null},{"value":"2,96E-01","module":"A1A3","scenario":null}]}],"resource_use":[{"parameter":"PERE","unit":"MJ","values":[{"value":"6,30E+01","module":"A1","scenario":null},{"value":"1,60E-01","module":"A2","scenario":null},{"value":"7,31E+01","module":"A3","scenario":null},{"value":"2,21E+02","module":"A4","scenario":null},{"value":"0,00E+00","module":"B1","scenario":null},{"value":"9,70E-02","module":"C1","scenario":null},{"value":"0,00E+00","module":"C2","scenario":null},{"value":"2,44E+00","module":"C3","scenario":null},{"value":"2,20E-01","module":"C4","scenario":null},{"value":"-3,59E+00","module":"D","scenario":null},{"value":"1,36E+02","module":"A1A3","scenario":null}]},{"parameter":"PERM","unit":"","values":[{"value":"1,04E-03","module":"A1","scenario":null},{"value":"0,00E+00","module":"A2","scenario":null},{"value":"0,00E+00","module":"A3","scenario":null},{"value":"0,00E+00","module":"A4","scenario":null},{"value":"0,00E+00","module":"B1","scenario":null},{"value":"0,00E+00","module":"C1","scenario":null},{"value":"0,00E+00","module":"C2","scenario":null},{"value":"0,00E+00","module":"C3","scenario":null},{"value":"0,00E+00","module":"C4","scenario":null},{"value":"0,00E+00","module":"D","scenario":null},{"value":"1,04E-03","module":"A1A3","scenario":null}]},{"parameter":"PERT","unit":"MJ","values":[{"value":"6,31E+01","module":"A1","scenario":null},{"value":"1,60E-01","module":"A2","scenario":null},{"value":"7,31E+01","module":"A3","scenario":null},{"value":"2,21E+02","module":"A4","scenario":null},{"value":"0,00E+00","module":"B1","scenario":null},{"value":"9,70E-02","module":"C1","scenario":null},{"value":"0,00E+00","module":"C2","scenario":null},{"value":"2,44E+00","module":"C3","scenario":null},{"value":"2,20E-01","module":"C4","scenario":null},{"value":"-3,59E+00","module":"D","scenario":null},{"value":"1,36E+02","module":"A1A3","scenario":null}]},{"parameter":"PENRE","unit":"MJ","values":[{"value":"1,42E+02","module":"A1","scenario":null},{"value":"1,37E+01","module":"A2","scenario":null},{"value":"6,73E+00","module":"A3","scenario":null},{"value":"1,50E+02","module":"A4","scenario":null},{"value":"0,00E+00","module":"B1","scenario":null},{"value":"1,78E+01","module":"C1","scenario":null},{"value":"0,00E+00","module":"C2","scenario":null},{"value":"4,75E+00","module":"C3","scenario":null},{"value":"1,43E+01","module":"C4","scenario":null},{"value":"-2,89E+01","module":"D","scenario":null},{"value":"1,62E+02","module":"A1A3","scenario":null}]},{"parameter":"PENRM","unit":"MJ","values":[{"value":"4,23E-01","module":"A1","scenario":null},{"value":"0,00E+00","module":"A2","scenario":null},{"value":"0,00E+00","module":"A3","scenario":null},{"value":"0,00E+00","module":"A4","scenario":null},{"value":"0,00E+00","module":"B1","scenario":null},{"value":"0,00E+00","module":"C1","scenario":null},{"value":"0,00E+00","module":"C2","scenario":null},{"value":"0,00E+00","module":"C3","scenario":null},{"value":"0,00E+00","module":"C4","scenario":null},{"value":"0,00E+00","module":"D","scenario":null},{"value":"4,23E-01","module":"A1A3","scenario":null}]},{"parameter":"PENRT","unit":"MJ","values":[{"value":"1,42E+02","module":"A1","scenario":null},{"value":"1,37E+01","module":"A2","scenario":null},{"value":"6,73E+00","module":"A3","scenario":null},{"value":"1,50E+02","module":"A4","scenario":null},{"value":"0,00E+00","module":"B1","scenario":null},{"value":"1,78E+01","module":"C1","scenario":null},{"value":"0,00E+00","module":"C2","scenario":null},{"value":"4,75E+00","module":"C3","scenario":null},{"value":"1,43E+01","module":"C4","scenario":null},{"value":"-2,89E+01","module":"D","scenario":null},{"value":"1,63E+02","module":"A1A3","scenario":null}]},{"parameter":"SM","unit":"kg","values":[{"value":"7,36E+00","module":"A1","scenario":null},{"value":"0,00E+00","module":"A2","scenario":null},{"value":"0,00E+00","module":"A3","scenario":null},{"value":"0,00E+00","module":"A4","scenario":null},{"value":"0,00E+00","module":"B1","scenario":null},{"value":"0,00E+00","module":"C1","scenario":null},{"value":"0,00E+00","module":"C2","scenario":null},{"value":"0,00E+00","module":"C3","scenario":null},{"value":"0,00E+00","module":"C4","scenario":null},{"value":"0,00E+00","module":"D","scenario":null},{"value":"7,36E+00","module":"A1A3","scenario":null}]},{"parameter":"RSF","unit":"MJ","values":[{"value":"4,84E+01","module":"A1","scenario":null},{"value":"5,61E-03","module":"A2","scenario":null},{"value":"3,58E-02","module":"A3","scenario":null},{"value":"2,87E-01","module":"A4","scenario":null},{"value":"0,00E+00","module":"B1","scenario":null},{"value":"0,00E+00","module":"C1","scenario":null},{"value":"0,00E+00","module":"C2","scenario":null},{"value":"0,00E+00","module":"C3","scenario":null},{"value":"4,55E-03","module":"C4","scenario":null},{"value":"4,65E-02","module":"D","scenario":null},{"value":"4,85E+01","module":"A1A3","scenario":null}]},{"parameter":"NRSF","unit":"MJ","values":[{"value":"6,88E+01","module":"A1","scenario":null},{"value":"1,99E-02","module":"A2","scenario":null},{"value":"5,63E-02","module":"A3","scenario":null},{"value":"1,25E-02","module":"A4","scenario":null},{"value":"0,00E+00","module":"B1","scenario":null},{"value":"0,00E+00","module":"C1","scenario":null},{"value":"0,00E+00","module":"C2","scenario":null},{"value":"0,00E+00","module":"C3","scenario":null},{"value":"1,31E-02","module":"C4","scenario":null},{"value":"2,47E+00","module":"D","scenario":null},{"value":"6,89E+01","module":"A1A3","scenario":null}]},{"parameter":"FW","unit":"m3","values":[{"value":"4,24E-01","module":"A1","scenario":null},{"value":"1,42E-03","module":"A2","scenario":null},{"value":"2,13E-01","module":"A3","scenario":null},{"value":"1,67E+00","module":"A4","scenario":null},{"value":"0,00E+00","module":"B1","scenario":null},{"value":"9,17E-04","module":"C1","scenario":null},{"value":"0,00E+00","module":"C2","scenario":null},{"value":"8,14E-03","module":"C3","scenario":null},{"value":"1,70E-02","module":"C4","scenario":null},{"value":"-3,11E-01","module":"D","scenario":null},{"value":"6,38E-01","module":"A1A3","scenario":null}]}],"end_of_life_waste":[{"parameter":"HWD","unit":"kg","values":[{"value":"3,13E-01","module":"A1","scenario":null},{"value":"7,12E-04","module":"A2","scenario":null},{"value":"4,46E-02","module":"A3","scenario":null},{"value":"3,83E-02","module":"A4","scenario":null},{"value":"0,00E+00","module":"B1","scenario":null},{"value":"5,24E-04","module":"C1","scenario":null},{"value":"0,00E+00","module":"C2","scenario":null},{"value":"4,74E-04","module":"C3","scenario":null},{"value":"0,00E+00","module":"C4","scenario":null},{"value":"-1,44E-02","module":"D","scenario":null},{"value":"3,59E-01","module":"A1A3","scenario":null}]},{"parameter":"NHWD","unit":"kg","values":[{"value":"4,55E-01","module":"A1","scenario":null},{"value":"1,05E+00","module":"A2","scenario":null},{"value":"4,21E+00","module":"A3","scenario":null},{"value":"5,97E+00","module":"A4","scenario":null},{"value":"0,00E+00","module":"B1","scenario":null},{"value":"2,11E-02","module":"C1","scenario":null},{"value":"0,00E+00","module":"C2","scenario":null},{"value":"1,50E-02","module":"C3","scenario":null},{"value":"1,04E+02","module":"C4","scenario":null},{"value":"-1,04E+00","module":"D","scenario":null},{"value":"5,72E+00","module":"A1A3","scenario":null}]},{"parameter":"RWD","unit":"kg","values":[{"value":"2,13E-04","module":"A1","scenario":null},{"value":"9,38E-05","module":"A2","scenario":null},{"value":"4,96E-05","module":"A3","scenario":null},{"value":"6,28E-04","module":"A4","scenario":null},{"value":"0,00E+00","module":"B1","scenario":null},{"value":"1,24E-04","module":"C1","scenario":null},{"value":"0,00E+00","module":"C2","scenario":null},{"value":"5,02E-05","module":"C3","scenario":null},{"value":"0,00E+00","module":"C4","scenario":null},{"value":"-5,96E-05","module":"D","scenario":null},{"value":"3,57E-04","module":"A1A3","scenario":null}]}],"end_of_life_flow":[{"parameter":"CRU","unit":"kg","values":[{"value":"3,18E-02","module":"A1","scenario":null},{"value":"0,00E+00","module":"A2","scenario":null},{"value":"0,00E+00","module":"A3","scenario":null},{"value":"0,00E+00","module":"A4","scenario":null},{"value":"0,00E+00","module":"B1","scenario":null},{"value":"0,00E+00","module":"C1","scenario":null},{"value":"0,00E+00","module":"C2","scenario":null},{"value":"0,00E+00","module":"C3","scenario":null},{"value":"0,00E+00","module":"C4","scenario":null},{"value":"0,00E+00","module":"D","scenario":null},{"value":"3,18E-02","module":"A1A3","scenario":null}]},{"parameter":"MFR","unit":"kg","values":[{"value":"5,58E-04","module":"A1","scenario":null},{"value":"0,00E+00","module":"A2","scenario":null},{"value":"5,46E-01","module":"A3","scenario":null},{"value":"0,00E+00","module":"A4","scenario":null},{"value":"0,00E+00","module":"B1","scenario":null},{"value":"0,00E+00","module":"C1","scenario":null},{"value":"0,00E+00","module":"C2","scenario":null},{"value":"2,20E+02","module":"C3","scenario":null},{"value":"0,00E+00","module":"C4","scenario":null},{"value":"0,00E+00","module":"D","scenario":null},{"value":"5,47E-01","module":"A1A3","scenario":null}]},{"parameter":"MER","unit":"kg","values":[{"value":"1,48E-04","module":"A1","scenario":null},{"value":"0,00E+00","module":"A2","scenario":null},{"value":"2,78E-01","module":"A3","scenario":null},{"value":"0,00E+00","module":"A4","scenario":null},{"value":"0,00E+00","module":"B1","scenario":null},{"value":"0,00E+00","module":"C1","scenario":null},{"value":"0,00E+00","module":"C2","scenario":null},{"value":"0,00E+00","module":"C3","scenario":null},{"value":"0,00E+00","module":"C4","scenario":null},{"value":"0,00E+00","module":"D","scenario":null},{"value":"2,78E-01","module":"A1A3","scenario":null}]},{"parameter":"EEE","unit":"MJ","values":[{"value":"1,11E-04","module":"A1","scenario":null},{"value":"0,00E+00","module":"A2","scenario":null},{"value":"1,87E-01","module":"A3","scenario":null},{"value":"0,00E+00","module":"A4","scenario":null},{"value":"0,00E+00","module":"B1","scenario":null},{"value":"0,00E+00","module":"C1","scenario":null},{"value":"0,00E+00","module":"C2","scenario":null},{"value":"0,00E+00","module":"C3","scenario":null},{"value":"0,00E+00","module":"C4","scenario":null},{"value":"0,00E+00","module":"D","scenario":null},{"value":"1,87E-01","module":"A1A3","scenario":null}]},{"parameter":"EET","unit":"MJ","values":[{"value":"1,68E-03","module":"A1","scenario":null},{"value":"0,00E+00","module":"A2","scenario":null},{"value":"2,83E+00","module":"A3","scenario":null},{"value":"0,00E+00","module":"A4","scenario":null},{"value":"0,00E+00","module":"B1","scenario":null},{"value":"0,00E+00","module":"C1","scenario":null},{"value":"0,00E+00","module":"C2","scenario":null},{"value":"0,00E+00","module":"C3","scenario":null},{"value":"0,00E+00","module":"C4","scenario":null},{"value":"0,00E+00","module":"D","scenario":null},{"value":"2,83E+00","module":"A1A3","scenario":null}]}]}