{"product_name":"EK-JZ","epd_id":"NEPD-5610-4924","declared_unit":{"unit":"stk","amount":1},"compliance":["EN 15804+A2","ISO 14025","ISO 21930"],"producer_name":"TROX Group","environmental_impact":[{"parameter":"GWP-total","unit":"kg CO2-eq","values":[{"value":"1,05E+02","module":"A1-A3","scenario":null},{"value":"2,43E+01","module":"A4","scenario":null},{"value":"1,96E-01","module":"C1","scenario":null},{"value":"1,52E+00","module":"C2","scenario":null},{"value":"1,51E+00","module":"C3","scenario":null},{"value":"2,99E+01","module":"C4","scenario":null},{"value":"-7,51E+00","module":"D","scenario":null}]},{"parameter":"GWP-fossil","unit":"kg CO2-eq","values":[{"value":"1,60E+02","module":"A1-A3","scenario":null},{"value":"2,43E+01","module":"A4","scenario":null},{"value":"1,96E-01","module":"C1","scenario":null},{"value":"1,52E+00","module":"C2","scenario":null},{"value":"1,50E+00","module":"C3","scenario":null},{"value":"2,96E+01","module":"C4","scenario":null},{"value":"-7,44E+00","module":"D","scenario":null}]},{"parameter":"GWP-biogenic","unit":"kg CO2-eq","values":[{"value":"-5,49E+01","module":"A1-A3","scenario":null},{"value":"1,01E-02","module":"A4","scenario":null},{"value":"3,68E-05","module":"C1","scenario":null},{"value":"6,29E-04","module":"C2","scenario":null},{"value":"1,78E-03","module":"C3","scenario":null},{"value":"2,62E-02","module":"C4","scenario":null},{"value":"-1,93E-02","module":"D","scenario":null}]},{"parameter":"GWP-luluc","unit":"kg CO2-eq","values":[{"value":"1,79E-01","module":"A1-A3","scenario":null},{"value":"8,65E-03","module":"A4","scenario":null},{"value":"1,55E-05","module":"C1","scenario":null},{"value":"5,41E-04","module":"C2","scenario":null},{"value":"1,82E-04","module":"C3","scenario":null},{"value":"2,60E-01","module":"C4","scenario":null},{"value":"-4,62E-02","module":"D","scenario":null}]},{"parameter":"ODP","unit":"kg CFC11-eq","values":[{"value":"1,13E-05","module":"A1-A3","scenario":null},{"value":"5,51E-06","module":"A4","scenario":null},{"value":"4,24E-08","module":"C1","scenario":null},{"value":"3,44E-07","module":"C2","scenario":null},{"value":"8,21E-08","module":"C3","scenario":null},{"value":"1,51E-06","module":"C4","scenario":null},{"value":"-2,01E-03","module":"D","scenario":null}]},{"parameter":"AP","unit":"mol H+-eq","values":[{"value":"1,40E+00","module":"A1-A3","scenario":null},{"value":"6,99E-02","module":"A4","scenario":null},{"value":"2,05E-03","module":"C1","scenario":null},{"value":"4,37E-03","module":"C2","scenario":null},{"value":"1,14E-03","module":"C3","scenario":null},{"value":"1,38E-01","module":"C4","scenario":null},{"value":"-1,90E-01","module":"D","scenario":null}]},{"parameter":"POCP","unit":"kg NMVOC-eq","values":[{"value":"5,66E-01","module":"A1-A3","scenario":null},{"value":"5,92E-02","module":"A4","scenario":null},{"value":"2,73E-03","module":"C1","scenario":null},{"value":"3,70E-03","module":"C2","scenario":null},{"value":"7,88E-04","module":"C3","scenario":null},{"value":"1,46E-01","module":"C4","scenario":null},{"value":"-5,55E-02","module":"D","scenario":null}]},{"parameter":"ADPE","unit":"kg Sb-eq","values":[{"value":"3,38E-02","module":"A1-A3","scenario":null},{"value":"6,71E-04","module":"A4","scenario":null},{"value":"3,01E-07","module":"C1","scenario":null},{"value":"4,20E-05","module":"C2","scenario":null},{"value":"2,55E-06","module":"C3","scenario":null},{"value":"1,71E-04","module":"C4","scenario":null},{"value":"-6,01E-03","module":"D","scenario":null}]},{"parameter":"ADPF","unit":"MJ","values":[{"value":"1,75E+03","module":"A1-A3","scenario":null},{"value":"3,67E+02","module":"A4","scenario":null},{"value":"2,70E+00","module":"C1","scenario":null},{"value":"2,30E+01","module":"C2","scenario":null},{"value":"3,05E+00","module":"C3","scenario":null},{"value":"3,24E+02","module":"C4","scenario":null},{"value":"-7,53E+01","module":"D","scenario":null}]},{"parameter":"WDP","unit":"m3 world-eq. Deprived","values":[{"value":"5,09E+03","module":"A1-A3","scenario":null},{"value":"3,55E+02","module":"A4","scenario":null},{"value":"5,74E-01","module":"C1","scenario":null},{"value":"2,22E+01","module":"C2","scenario":null},{"value":"1,56E+01","module":"C3","scenario":null},{"value":"2,41E+02","module":"C4","scenario":null},{"value":"-1,04E+03","module":"D","scenario":null}]},{"parameter":"EP-freshwater","unit":"kg P-eq","values":[{"value":"1,03E-02","module":"A1-A3","scenario":null},{"value":"1,94E-04","module":"A4","scenario":null},{"value":"7,14E-07","module":"C1","scenario":null},{"value":"1,21E-05","module":"C2","scenario":null},{"value":"1,70E-05","module":"C3","scenario":null},{"value":"1,32E-03","module":"C4","scenario":null},{"value":"-1,48E-03","module":"D","scenario":null}]},{"parameter":"EP-marine","unit":"kg N-eq","values":[{"value":"1,59E-01","module":"A1-A3","scenario":null},{"value":"1,38E-02","module":"A4","scenario":null},{"value":"9,06E-04","module":"C1","scenario":null},{"value":"8,64E-04","module":"C2","scenario":null},{"value":"2,56E-04","module":"C3","scenario":null},{"value":"2,79E-02","module":"C4","scenario":null},{"value":"-1,31E-02","module":"D","scenario":null}]},{"parameter":"EP-terrestrial","unit":"mol N-eq.","values":[{"value":"2,64E+00","module":"A1-A3","scenario":null},{"value":"1,55E-01","module":"A4","scenario":null},{"value":"9,94E-03","module":"C1","scenario":null},{"value":"9,66E-03","module":"C2","scenario":null},{"value":"2,87E-03","module":"C3","scenario":null},{"value":"2,98E-01","module":"C4","scenario":null},{"value":"-1,70E-01","module":"D","scenario":null}]},{"parameter":"GWP-IOBC","unit":"kg CO2-eq","values":[{"value":"1,61E+02","module":"A1-A3","scenario":null},{"value":"2,43E+01","module":"A4","scenario":null},{"value":"1,96E-01","module":"C1","scenario":null},{"value":"1,52E+00","module":"C2","scenario":null},{"value":"1,51E+00","module":"C3","scenario":null},{"value":"2,99E+01","module":"C4","scenario":null},{"value":"-9,11E+00","module":"D","scenario":null}]}],"additional_environmental_impact":[{"parameter":"PM","unit":"Disease incidence","values":[{"value":"1,18E-05","module":"A1-A3","scenario":null},{"value":"1,49E-06","module":"A4","scenario":null},{"value":"5,43E-08","module":"C1","scenario":null},{"value":"9,30E-08","module":"C2","scenario":null},{"value":"1,63E-08","module":"C3","scenario":null},{"value":"2,51E-06","module":"C4","scenario":null},{"value":"-8,16E-07","module":"D","scenario":null}]},{"parameter":"ETP-fw","unit":"CTUe","values":[{"value":"9,23E+03","module":"A1-A3","scenario":null},{"value":"2,72E+02","module":"A4","scenario":null},{"value":"1,48E+00","module":"C1","scenario":null},{"value":"1,70E+01","module":"C2","scenario":null},{"value":"1,57E+01","module":"C3","scenario":null},{"value":"8,50E+02","module":"C4","scenario":null},{"value":"-1,72E+03","module":"D","scenario":null}]},{"parameter":"HTP-c","unit":"CTUh","values":[{"value":"3,82E-07","module":"A1-A3","scenario":null},{"value":"0,00E+00","module":"A4","scenario":null},{"value":"0,00E+00","module":"C1","scenario":null},{"value":"0,00E+00","module":"C2","scenario":null},{"value":"6,85E-10","module":"C3","scenario":null},{"value":"1,34E-07","module":"C4","scenario":null},{"value":"-4,58E-08","module":"D","scenario":null}]},{"parameter":"HTP-nc","unit":"CTUh","values":[{"value":"8,57E-06","module":"A1-A3","scenario":null},{"value":"2,98E-07","module":"A4","scenario":null},{"value":"1,34E-09","module":"C1","scenario":null},{"value":"1,86E-08","module":"C2","scenario":null},{"value":"4,73E-09","module":"C3","scenario":null},{"value":"1,07E-06","module":"C4","scenario":null},{"value":"-1,43E-06","module":"D","scenario":null}]},{"parameter":"SQP","unit":"-","values":[{"value":"7,22E+03","module":"A1-A3","scenario":null},{"value":"2,57E+02","module":"A4","scenario":null},{"value":"3,43E-01","module":"C1","scenario":null},{"value":"1,61E+01","module":"C2","scenario":null},{"value":"1,20E+00","module":"C3","scenario":null},{"value":"8,23E+02","module":"C4","scenario":null},{"value":"-2,35E+01","module":"D","scenario":null}]},{"parameter":"IRP","unit":"kBq U235-eq","values":[{"value":"4,97E+00","module":"A1-A3","scenario":null},{"value":"1,61E+00","module":"A4","scenario":null},{"value":"1,16E-02","module":"C1","scenario":null},{"value":"1,00E-01","module":"C2","scenario":null},{"value":"1,42E-02","module":"C3","scenario":null},{"value":"4,82E-01","module":"C4","scenario":null},{"value":"-1,59E-01","module":"D","scenario":null}]}],"resource_use":[{"parameter":"PERE","unit":"MJ","values":[{"value":"6,09E+02","module":"A1-A3","scenario":null},{"value":"5,26E+00","module":"A4","scenario":null},{"value":"1,46E-02","module":"C1","scenario":null},{"value":"3,29E-01","module":"C2","scenario":null},{"value":"5,54E-01","module":"C3","scenario":null},{"value":"1,14E+02","module":"C4","scenario":null},{"value":"-1,94E+01","module":"D","scenario":null}]},{"parameter":"PERM","unit":"","values":[{"value":"5,07E+02","module":"A1-A3","scenario":null},{"value":"0,00E+00","module":"A4","scenario":null},{"value":"0,00E+00","module":"C1","scenario":null},{"value":"0,00E+00","module":"C2","scenario":null},{"value":"0,00E+00","module":"C3","scenario":null},{"value":"0,00E+00","module":"C4","scenario":null},{"value":"0,00E+00","module":"D","scenario":null}]},{"parameter":"PERT","unit":"MJ","values":[{"value":"1,12E+03","module":"A1-A3","scenario":null},{"value":"5,26E+00","module":"A4","scenario":null},{"value":"1,46E-02","module":"C1","scenario":null},{"value":"3,29E-01","module":"C2","scenario":null},{"value":"5,54E-01","module":"C3","scenario":null},{"value":"1,14E+02","module":"C4","scenario":null},{"value":"-1,94E+01","module":"D","scenario":null}]},{"parameter":"PENRE","unit":"MJ","values":[{"value":"1,72E+03","module":"A1-A3","scenario":null},{"value":"3,68E+02","module":"A4","scenario":null},{"value":"2,70E+00","module":"C1","scenario":null},{"value":"2,30E+01","module":"C2","scenario":null},{"value":"3,05E+00","module":"C3","scenario":null},{"value":"3,25E+02","module":"C4","scenario":null},{"value":"-7,53E+01","module":"D","scenario":null}]},{"parameter":"PENRM","unit":"MJ","values":[{"value":"4,86E+01","module":"A1-A3","scenario":null},{"value":"0,00E+00","module":"A4","scenario":null},{"value":"0,00E+00","module":"C1","scenario":null},{"value":"0,00E+00","module":"C2","scenario":null},{"value":"0,00E+00","module":"C3","scenario":null},{"value":"0,00E+00","module":"C4","scenario":null},{"value":"0,00E+00","module":"D","scenario":null}]},{"parameter":"PENRT","unit":"MJ","values":[{"value":"1,76E+03","module":"A1-A3","scenario":null},{"value":"3,68E+02","module":"A4","scenario":null},{"value":"2,70E+00","module":"C1","scenario":null},{"value":"2,30E+01","module":"C2","scenario":null},{"value":"3,05E+00","module":"C3","scenario":null},{"value":"3,25E+02","module":"C4","scenario":null},{"value":"-7,53E+01","module":"D","scenario":null}]},{"parameter":"SM","unit":"kg","values":[{"value":"5,66E+00","module":"A1-A3","scenario":null},{"value":"0,00E+00","module":"A4","scenario":null},{"value":"1,33E-03","module":"C1","scenario":null},{"value":"0,00E+00","module":"C2","scenario":null},{"value":"3,09E-05","module":"C3","scenario":null},{"value":"2,98E+00","module":"C4","scenario":null},{"value":"4,96E-02","module":"D","scenario":null}]},{"parameter":"RSF","unit":"MJ","values":[{"value":"2,41E+00","module":"A1-A3","scenario":null},{"value":"1,88E-01","module":"A4","scenario":null},{"value":"3,59E-04","module":"C1","scenario":null},{"value":"1,18E-02","module":"C2","scenario":null},{"value":"1,22E-02","module":"C3","scenario":null},{"value":"2,44E-01","module":"C4","scenario":null},{"value":"1,26E-01","module":"D","scenario":null}]},{"parameter":"NRSF","unit":"MJ","values":[{"value":"6,12E+00","module":"A1-A3","scenario":null},{"value":"6,73E-01","module":"A4","scenario":null},{"value":"5,29E-03","module":"C1","scenario":null},{"value":"4,21E-02","module":"C2","scenario":null},{"value":"3,28E-05","module":"C3","scenario":null},{"value":"2,58E+01","module":"C4","scenario":null},{"value":"3,97E+00","module":"D","scenario":null}]},{"parameter":"FW","unit":"m3","values":[{"value":"2,06E+00","module":"A1-A3","scenario":null},{"value":"3,93E-02","module":"A4","scenario":null},{"value":"1,39E-04","module":"C1","scenario":null},{"value":"2,46E-03","module":"C2","scenario":null},{"value":"3,53E-03","module":"C3","scenario":null},{"value":"1,75E-01","module":"C4","scenario":null},{"value":"-9,78E-02","module":"D","scenario":null}]}],"end_of_life_waste":[{"parameter":"HWD","unit":"kg","values":[{"value":"1,16E+00","module":"A1-A3","scenario":null},{"value":"1,90E-02","module":"A4","scenario":null},{"value":"7,95E-05","module":"C1","scenario":null},{"value":"1,18E-03","module":"C2","scenario":null},{"value":"3,58E-06","module":"C3","scenario":null},{"value":"1,38E+02","module":"C4","scenario":null},{"value":"-2,48E-02","module":"D","scenario":null}]},{"parameter":"NHWD","unit":"kg","values":[{"value":"3,73E+01","module":"A1-A3","scenario":null},{"value":"1,79E+01","module":"A4","scenario":null},{"value":"3,20E-03","module":"C1","scenario":null},{"value":"1,12E+00","module":"C2","scenario":null},{"value":"3,15E-01","module":"C3","scenario":null},{"value":"1,48E+00","module":"C4","scenario":null},{"value":"-2,75E+00","module":"D","scenario":null}]},{"parameter":"RWD","unit":"kg","values":[{"value":"5,24E-03","module":"A1-A3","scenario":null},{"value":"2,50E-03","module":"A4","scenario":null},{"value":"1,88E-05","module":"C1","scenario":null},{"value":"1,56E-04","module":"C2","scenario":null},{"value":"3,63E-07","module":"C3","scenario":null},{"value":"5,88E-06","module":"C4","scenario":null},{"value":"-1,46E-04","module":"D","scenario":null}]}],"end_of_life_flow":[{"parameter":"CRU","unit":"kg","values":[{"value":"0,00E+00","module":"A1-A3","scenario":null},{"value":"0,00E+00","module":"A4","scenario":null},{"value":"0,00E+00","module":"C1","scenario":null},{"value":"0,00E+00","module":"C2","scenario":null},{"value":"0,00E+00","module":"C3","scenario":null},{"value":"0,00E+00","module":"C4","scenario":null},{"value":"0,00E+00","module":"D","scenario":null}]},{"parameter":"MFR","unit":"kg","values":[{"value":"7,51E-01","module":"A1-A3","scenario":null},{"value":"0,00E+00","module":"A4","scenario":null},{"value":"1,30E-03","module":"C1","scenario":null},{"value":"0,00E+00","module":"C2","scenario":null},{"value":"8,67E+00","module":"C3","scenario":null},{"value":"6,87E-02","module":"C4","scenario":null},{"value":"-1,41E-02","module":"D","scenario":null}]},{"parameter":"MER","unit":"kg","values":[{"value":"3,03E-07","module":"A1-A3","scenario":null},{"value":"0,00E+00","module":"A4","scenario":null},{"value":"4,04E-06","module":"C1","scenario":null},{"value":"0,00E+00","module":"C2","scenario":null},{"value":"5,45E-01","module":"C3","scenario":null},{"value":"3,01E-05","module":"C4","scenario":null},{"value":"-1,76E-03","module":"D","scenario":null}]},{"parameter":"EEE","unit":"MJ","values":[{"value":"2,16E-02","module":"A1-A3","scenario":null},{"value":"0,00E+00","module":"A4","scenario":null},{"value":"1,38E-05","module":"C1","scenario":null},{"value":"0,00E+00","module":"C2","scenario":null},{"value":"3,15E-01","module":"C3","scenario":null},{"value":"1,56E-04","module":"C4","scenario":null},{"value":"-8,68E-03","module":"D","scenario":null}]},{"parameter":"EET","unit":"MJ","values":[{"value":"3,27E-01","module":"A1-A3","scenario":null},{"value":"0,00E+00","module":"A4","scenario":null},{"value":"2,09E-04","module":"C1","scenario":null},{"value":"0,00E+00","module":"C2","scenario":null},{"value":"4,77E+00","module":"C3","scenario":null},{"value":"2,36E-03","module":"C4","scenario":null},{"value":"-1,31E-01","module":"D","scenario":null}]}]}