{"product_name":"ABC-D 4X95","epd_id":"NEPD-8374-8016-EN","declared_unit":{"unit":"m","amount":1},"compliance":["EN 15804+A2","ISO 14025","ISO 21930"],"producer_name":"Amokabel AB","environmental_impact":[{"parameter":"GWP-total","unit":"kg CO2-eq","values":[{"value":"1,60E+01","module":"A1","scenario":null},{"value":"1,94E-01","module":"A2","scenario":null},{"value":"7,13E-02","module":"A3","scenario":null},{"value":"9,85E-02","module":"A4","scenario":null},{"value":"5,04E-01","module":"A5","scenario":null},{"value":"0,00E+00","module":"B1","scenario":null},{"value":"0,00E+00","module":"B2","scenario":null},{"value":"0,00E+00","module":"B3","scenario":null},{"value":"0,00E+00","module":"B4","scenario":null},{"value":"0,00E+00","module":"B5","scenario":null},{"value":"6,16E-03","module":"B6","scenario":null},{"value":"0,00E+00","module":"B7","scenario":null},{"value":"0,00E+00","module":"C1","scenario":null},{"value":"2,44E-02","module":"C2","scenario":null},{"value":"5,09E-01","module":"C3","scenario":null},{"value":"2,40E-02","module":"C4","scenario":null},{"value":"-5,15E+00","module":"D","scenario":null},{"value":"1,62E+01","module":"A1A3","scenario":null}]},{"parameter":"GWP-fossil","unit":"kg CO2-eq","values":[{"value":"1,61E+01","module":"A1","scenario":null},{"value":"1,94E-01","module":"A2","scenario":null},{"value":"6,62E-02","module":"A3","scenario":null},{"value":"9,84E-02","module":"A4","scenario":null},{"value":"9,69E-03","module":"A5","scenario":null},{"value":"0,00E+00","module":"B1","scenario":null},{"value":"0,00E+00","module":"B2","scenario":null},{"value":"0,00E+00","module":"B3","scenario":null},{"value":"0,00E+00","module":"B4","scenario":null},{"value":"0,00E+00","module":"B5","scenario":null},{"value":"5,67E-03","module":"B6","scenario":null},{"value":"0,00E+00","module":"B7","scenario":null},{"value":"0,00E+00","module":"C1","scenario":null},{"value":"2,44E-02","module":"C2","scenario":null},{"value":"5,09E-01","module":"C3","scenario":null},{"value":"2,40E-02","module":"C4","scenario":null},{"value":"-5,03E+00","module":"D","scenario":null},{"value":"1,64E+01","module":"A1A3","scenario":null}]},{"parameter":"GWP-biogenic","unit":"kg CO2-eq","values":[{"value":"-3,34E-01","module":"A1","scenario":null},{"value":"8,02E-05","module":"A2","scenario":null},{"value":"1,35E-03","module":"A3","scenario":null},{"value":"4,07E-05","module":"A4","scenario":null},{"value":"4,94E-01","module":"A5","scenario":null},{"value":"0,00E+00","module":"B1","scenario":null},{"value":"0,00E+00","module":"B2","scenario":null},{"value":"0,00E+00","module":"B3","scenario":null},{"value":"0,00E+00","module":"B4","scenario":null},{"value":"0,00E+00","module":"B5","scenario":null},{"value":"1,15E-04","module":"B6","scenario":null},{"value":"0,00E+00","module":"B7","scenario":null},{"value":"0,00E+00","module":"C1","scenario":null},{"value":"9,94E-06","module":"C2","scenario":null},{"value":"4,12E-06","module":"C3","scenario":null},{"value":"1,89E-06","module":"C4","scenario":null},{"value":"-2,30E-02","module":"D","scenario":null},{"value":"-3,33E-01","module":"A1A3","scenario":null}]},{"parameter":"GWP-luluc","unit":"kg CO2-eq","values":[{"value":"2,04E-01","module":"A1","scenario":null},{"value":"6,90E-05","module":"A2","scenario":null},{"value":"3,73E-03","module":"A3","scenario":null},{"value":"3,50E-05","module":"A4","scenario":null},{"value":"2,48E-06","module":"A5","scenario":null},{"value":"0,00E+00","module":"B1","scenario":null},{"value":"0,00E+00","module":"B2","scenario":null},{"value":"0,00E+00","module":"B3","scenario":null},{"value":"0,00E+00","module":"B4","scenario":null},{"value":"0,00E+00","module":"B5","scenario":null},{"value":"3,69E-04","module":"B6","scenario":null},{"value":"0,00E+00","module":"B7","scenario":null},{"value":"0,00E+00","module":"C1","scenario":null},{"value":"8,53E-06","module":"C2","scenario":null},{"value":"6,04E-07","module":"C3","scenario":null},{"value":"2,14E-06","module":"C4","scenario":null},{"value":"-9,59E-02","module":"D","scenario":null},{"value":"2,08E-01","module":"A1A3","scenario":null}]},{"parameter":"ODP","unit":"kg CFC11-eq","values":[{"value":"1,27E-06","module":"A1","scenario":null},{"value":"4,39E-08","module":"A2","scenario":null},{"value":"2,87E-08","module":"A3","scenario":null},{"value":"2,23E-08","module":"A4","scenario":null},{"value":"1,55E-09","module":"A5","scenario":null},{"value":"0,00E+00","module":"B1","scenario":null},{"value":"0,00E+00","module":"B2","scenario":null},{"value":"0,00E+00","module":"B3","scenario":null},{"value":"0,00E+00","module":"B4","scenario":null},{"value":"0,00E+00","module":"B5","scenario":null},{"value":"2,78E-09","module":"B6","scenario":null},{"value":"0,00E+00","module":"B7","scenario":null},{"value":"0,00E+00","module":"C1","scenario":null},{"value":"5,56E-09","module":"C2","scenario":null},{"value":"3,90E-10","module":"C3","scenario":null},{"value":"1,79E-09","module":"C4","scenario":null},{"value":"-2,09E-03","module":"D","scenario":null},{"value":"1,34E-06","module":"A1A3","scenario":null}]},{"parameter":"AP","unit":"mol H+-eq","values":[{"value":"1,09E-01","module":"A1","scenario":null},{"value":"5,57E-04","module":"A2","scenario":null},{"value":"3,84E-04","module":"A3","scenario":null},{"value":"2,83E-04","module":"A4","scenario":null},{"value":"7,79E-05","module":"A5","scenario":null},{"value":"0,00E+00","module":"B1","scenario":null},{"value":"0,00E+00","module":"B2","scenario":null},{"value":"0,00E+00","module":"B3","scenario":null},{"value":"0,00E+00","module":"B4","scenario":null},{"value":"0,00E+00","module":"B5","scenario":null},{"value":"3,69E-05","module":"B6","scenario":null},{"value":"0,00E+00","module":"B7","scenario":null},{"value":"0,00E+00","module":"C1","scenario":null},{"value":"9,97E-05","module":"C2","scenario":null},{"value":"6,37E-05","module":"C3","scenario":null},{"value":"4,84E-05","module":"C4","scenario":null},{"value":"-3,41E-02","module":"D","scenario":null},{"value":"1,10E-01","module":"A1A3","scenario":null}]},{"parameter":"POCP","unit":"kg NMVOC-eq","values":[{"value":"5,28E-02","module":"A1","scenario":null},{"value":"4,72E-04","module":"A2","scenario":null},{"value":"2,02E-04","module":"A3","scenario":null},{"value":"2,40E-04","module":"A4","scenario":null},{"value":"9,20E-05","module":"A5","scenario":null},{"value":"0,00E+00","module":"B1","scenario":null},{"value":"0,00E+00","module":"B2","scenario":null},{"value":"0,00E+00","module":"B3","scenario":null},{"value":"0,00E+00","module":"B4","scenario":null},{"value":"0,00E+00","module":"B5","scenario":null},{"value":"1,89E-05","module":"B6","scenario":null},{"value":"0,00E+00","module":"B7","scenario":null},{"value":"0,00E+00","module":"C1","scenario":null},{"value":"1,00E-04","module":"C2","scenario":null},{"value":"7,92E-05","module":"C3","scenario":null},{"value":"5,91E-05","module":"C4","scenario":null},{"value":"-1,61E-02","module":"D","scenario":null},{"value":"5,34E-02","module":"A1A3","scenario":null}]},{"parameter":"ADPE","unit":"kg Sb-eq","values":[{"value":"3,34E-04","module":"A1","scenario":null},{"value":"5,36E-06","module":"A2","scenario":null},{"value":"2,36E-06","module":"A3","scenario":null},{"value":"2,72E-06","module":"A4","scenario":null},{"value":"1,57E-07","module":"A5","scenario":null},{"value":"0,00E+00","module":"B1","scenario":null},{"value":"0,00E+00","module":"B2","scenario":null},{"value":"0,00E+00","module":"B3","scenario":null},{"value":"0,00E+00","module":"B4","scenario":null},{"value":"0,00E+00","module":"B5","scenario":null},{"value":"2,27E-07","module":"B6","scenario":null},{"value":"0,00E+00","module":"B7","scenario":null},{"value":"0,00E+00","module":"C1","scenario":null},{"value":"6,61E-07","module":"C2","scenario":null},{"value":"1,78E-08","module":"C3","scenario":null},{"value":"4,81E-08","module":"C4","scenario":null},{"value":"7,40E-06","module":"D","scenario":null},{"value":"3,41E-04","module":"A1A3","scenario":null}]},{"parameter":"ADPF","unit":"MJ","values":[{"value":"2,18E+02","module":"A1","scenario":null},{"value":"2,93E+00","module":"A2","scenario":null},{"value":"6,77E+00","module":"A3","scenario":null},{"value":"1,49E+00","module":"A4","scenario":null},{"value":"1,14E-01","module":"A5","scenario":null},{"value":"0,00E+00","module":"B1","scenario":null},{"value":"0,00E+00","module":"B2","scenario":null},{"value":"0,00E+00","module":"B3","scenario":null},{"value":"0,00E+00","module":"B4","scenario":null},{"value":"0,00E+00","module":"B5","scenario":null},{"value":"6,65E-01","module":"B6","scenario":null},{"value":"0,00E+00","module":"B7","scenario":null},{"value":"0,00E+00","module":"C1","scenario":null},{"value":"3,68E-01","module":"C2","scenario":null},{"value":"3,33E-02","module":"C3","scenario":null},{"value":"1,43E-01","module":"C4","scenario":null},{"value":"-6,40E+01","module":"D","scenario":null},{"value":"2,28E+02","module":"A1A3","scenario":null}]},{"parameter":"WDP","unit":"m3 world-eq. Deprived","values":[{"value":"6,39E+03","module":"A1","scenario":null},{"value":"2,84E+00","module":"A2","scenario":null},{"value":"6,84E+02","module":"A3","scenario":null},{"value":"1,44E+00","module":"A4","scenario":null},{"value":"1,75E-01","module":"A5","scenario":null},{"value":"0,00E+00","module":"B1","scenario":null},{"value":"0,00E+00","module":"B2","scenario":null},{"value":"0,00E+00","module":"B3","scenario":null},{"value":"0,00E+00","module":"B4","scenario":null},{"value":"0,00E+00","module":"B5","scenario":null},{"value":"6,75E+01","module":"B6","scenario":null},{"value":"0,00E+00","module":"B7","scenario":null},{"value":"0,00E+00","module":"C1","scenario":null},{"value":"3,51E-01","module":"C2","scenario":null},{"value":"7,54E-02","module":"C3","scenario":null},{"value":"2,99E+00","module":"C4","scenario":null},{"value":"-2,87E+03","module":"D","scenario":null},{"value":"7,07E+03","module":"A1A3","scenario":null}]},{"parameter":"EP-freshwater","unit":"kg P-eq","values":[{"value":"7,10E-04","module":"A1","scenario":null},{"value":"1,55E-06","module":"A2","scenario":null},{"value":"3,91E-06","module":"A3","scenario":null},{"value":"7,86E-07","module":"A4","scenario":null},{"value":"1,16E-07","module":"A5","scenario":null},{"value":"0,00E+00","module":"B1","scenario":null},{"value":"0,00E+00","module":"B2","scenario":null},{"value":"0,00E+00","module":"B3","scenario":null},{"value":"0,00E+00","module":"B4","scenario":null},{"value":"0,00E+00","module":"B5","scenario":null},{"value":"3,84E-07","module":"B6","scenario":null},{"value":"0,00E+00","module":"B7","scenario":null},{"value":"0,00E+00","module":"C1","scenario":null},{"value":"1,92E-07","module":"C2","scenario":null},{"value":"3,90E-08","module":"C3","scenario":null},{"value":"1,02E-07","module":"C4","scenario":null},{"value":"-1,96E-04","module":"D","scenario":null},{"value":"7,15E-04","module":"A1A3","scenario":null}]},{"parameter":"EP-marine","unit":"kg N-eq","values":[{"value":"1,43E-02","module":"A1","scenario":null},{"value":"1,10E-04","module":"A2","scenario":null},{"value":"6,74E-05","module":"A3","scenario":null},{"value":"5,60E-05","module":"A4","scenario":null},{"value":"3,34E-05","module":"A5","scenario":null},{"value":"0,00E+00","module":"B1","scenario":null},{"value":"0,00E+00","module":"B2","scenario":null},{"value":"0,00E+00","module":"B3","scenario":null},{"value":"0,00E+00","module":"B4","scenario":null},{"value":"0,00E+00","module":"B5","scenario":null},{"value":"6,29E-06","module":"B6","scenario":null},{"value":"0,00E+00","module":"B7","scenario":null},{"value":"0,00E+00","module":"C1","scenario":null},{"value":"2,96E-05","module":"C2","scenario":null},{"value":"3,06E-05","module":"C3","scenario":null},{"value":"3,73E-05","module":"C4","scenario":null},{"value":"-4,35E-03","module":"D","scenario":null},{"value":"1,45E-02","module":"A1A3","scenario":null}]},{"parameter":"EP-terrestrial","unit":"mol N-eq.","values":[{"value":"1,59E-01","module":"A1","scenario":null},{"value":"1,23E-03","module":"A2","scenario":null},{"value":"8,75E-04","module":"A3","scenario":null},{"value":"6,26E-04","module":"A4","scenario":null},{"value":"3,58E-04","module":"A5","scenario":null},{"value":"0,00E+00","module":"B1","scenario":null},{"value":"0,00E+00","module":"B2","scenario":null},{"value":"0,00E+00","module":"B3","scenario":null},{"value":"0,00E+00","module":"B4","scenario":null},{"value":"0,00E+00","module":"B5","scenario":null},{"value":"8,28E-05","module":"B6","scenario":null},{"value":"0,00E+00","module":"B7","scenario":null},{"value":"0,00E+00","module":"C1","scenario":null},{"value":"3,27E-04","module":"C2","scenario":null},{"value":"3,31E-04","module":"C3","scenario":null},{"value":"1,94E-04","module":"C4","scenario":null},{"value":"-4,78E-02","module":"D","scenario":null},{"value":"1,61E-01","module":"A1A3","scenario":null}]},{"parameter":"GWP-IOBC","unit":"kg CO2-eq","values":[{"value":"1,65E+01","module":"A1","scenario":null},{"value":"1,94E-01","module":"A2","scenario":null},{"value":"7,12E-02","module":"A3","scenario":null},{"value":"9,85E-02","module":"A4","scenario":null},{"value":"9,69E-03","module":"A5","scenario":null},{"value":"0,00E+00","module":"B1","scenario":null},{"value":"0,00E+00","module":"B2","scenario":null},{"value":"0,00E+00","module":"B3","scenario":null},{"value":"0,00E+00","module":"B4","scenario":null},{"value":"0,00E+00","module":"B5","scenario":null},{"value":"6,15E-03","module":"B6","scenario":null},{"value":"0,00E+00","module":"B7","scenario":null},{"value":"0,00E+00","module":"C1","scenario":null},{"value":"2,44E-02","module":"C2","scenario":null},{"value":"5,09E-01","module":"C3","scenario":null},{"value":"2,49E-02","module":"C4","scenario":null},{"value":"-4,91E+00","module":"D","scenario":null},{"value":"1,67E+01","module":"A1A3","scenario":null}]}],"additional_environmental_impact":[{"parameter":"PM","unit":"Disease incidence","values":[{"value":"1,02E-06","module":"A1","scenario":null},{"value":"1,19E-08","module":"A2","scenario":null},{"value":"2,85E-09","module":"A3","scenario":null},{"value":"6,03E-09","module":"A4","scenario":null},{"value":"9,52E-10","module":"A5","scenario":null},{"value":"0,00E+00","module":"B1","scenario":null},{"value":"0,00E+00","module":"B2","scenario":null},{"value":"0,00E+00","module":"B3","scenario":null},{"value":"0,00E+00","module":"B4","scenario":null},{"value":"0,00E+00","module":"B5","scenario":null},{"value":"2,66E-10","module":"B6","scenario":null},{"value":"0,00E+00","module":"B7","scenario":null},{"value":"0,00E+00","module":"C1","scenario":null},{"value":"1,76E-09","module":"C2","scenario":null},{"value":"2,50E-10","module":"C3","scenario":null},{"value":"8,70E-10","module":"C4","scenario":null},{"value":"-3,63E-07","module":"D","scenario":null},{"value":"1,03E-06","module":"A1A3","scenario":null}]},{"parameter":"ETP-fw","unit":"CTUe","values":[{"value":"3,64E+02","module":"A1","scenario":null},{"value":"2,17E+00","module":"A2","scenario":null},{"value":"3,59E+00","module":"A3","scenario":null},{"value":"1,10E+00","module":"A4","scenario":null},{"value":"1,30E-01","module":"A5","scenario":null},{"value":"0,00E+00","module":"B1","scenario":null},{"value":"0,00E+00","module":"B2","scenario":null},{"value":"0,00E+00","module":"B3","scenario":null},{"value":"0,00E+00","module":"B4","scenario":null},{"value":"0,00E+00","module":"B5","scenario":null},{"value":"3,51E-01","module":"B6","scenario":null},{"value":"0,00E+00","module":"B7","scenario":null},{"value":"0,00E+00","module":"C1","scenario":null},{"value":"2,71E-01","module":"C2","scenario":null},{"value":"9,94E-02","module":"C3","scenario":null},{"value":"1,90E+02","module":"C4","scenario":null},{"value":"-7,77E+01","module":"D","scenario":null},{"value":"3,70E+02","module":"A1A3","scenario":null}]},{"parameter":"HTP-c","unit":"CTUh","values":[{"value":"3,24E-08","module":"A1","scenario":null},{"value":"0,00E+00","module":"A2","scenario":null},{"value":"1,03E-10","module":"A3","scenario":null},{"value":"0,00E+00","module":"A4","scenario":null},{"value":"1,40E-11","module":"A5","scenario":null},{"value":"0,00E+00","module":"B1","scenario":null},{"value":"0,00E+00","module":"B2","scenario":null},{"value":"0,00E+00","module":"B3","scenario":null},{"value":"0,00E+00","module":"B4","scenario":null},{"value":"0,00E+00","module":"B5","scenario":null},{"value":"1,00E-11","module":"B6","scenario":null},{"value":"0,00E+00","module":"B7","scenario":null},{"value":"0,00E+00","module":"C1","scenario":null},{"value":"0,00E+00","module":"C2","scenario":null},{"value":"1,10E-11","module":"C3","scenario":null},{"value":"1,00E-11","module":"C4","scenario":null},{"value":"-1,27E-08","module":"D","scenario":null},{"value":"3,25E-08","module":"A1A3","scenario":null}]},{"parameter":"HTP-nc","unit":"CTUh","values":[{"value":"5,03E-07","module":"A1","scenario":null},{"value":"2,37E-09","module":"A2","scenario":null},{"value":"2,51E-09","module":"A3","scenario":null},{"value":"1,21E-09","module":"A4","scenario":null},{"value":"6,92E-10","module":"A5","scenario":null},{"value":"0,00E+00","module":"B1","scenario":null},{"value":"0,00E+00","module":"B2","scenario":null},{"value":"0,00E+00","module":"B3","scenario":null},{"value":"0,00E+00","module":"B4","scenario":null},{"value":"0,00E+00","module":"B5","scenario":null},{"value":"2,43E-10","module":"B6","scenario":null},{"value":"0,00E+00","module":"B7","scenario":null},{"value":"0,00E+00","module":"C1","scenario":null},{"value":"2,93E-10","module":"C2","scenario":null},{"value":"4,27E-10","module":"C3","scenario":null},{"value":"1,93E-10","module":"C4","scenario":null},{"value":"-1,50E-07","module":"D","scenario":null},{"value":"5,08E-07","module":"A1A3","scenario":null}]},{"parameter":"SQP","unit":"-","values":[{"value":"3,49E+01","module":"A1","scenario":null},{"value":"2,05E+00","module":"A2","scenario":null},{"value":"3,00E+00","module":"A3","scenario":null},{"value":"1,04E+00","module":"A4","scenario":null},{"value":"6,38E-02","module":"A5","scenario":null},{"value":"0,00E+00","module":"B1","scenario":null},{"value":"0,00E+00","module":"B2","scenario":null},{"value":"0,00E+00","module":"B3","scenario":null},{"value":"0,00E+00","module":"B4","scenario":null},{"value":"0,00E+00","module":"B5","scenario":null},{"value":"2,94E-01","module":"B6","scenario":null},{"value":"0,00E+00","module":"B7","scenario":null},{"value":"0,00E+00","module":"C1","scenario":null},{"value":"2,54E-01","module":"C2","scenario":null},{"value":"4,04E-03","module":"C3","scenario":null},{"value":"3,31E-01","module":"C4","scenario":null},{"value":"-3,29E+00","module":"D","scenario":null},{"value":"3,99E+01","module":"A1A3","scenario":null}]},{"parameter":"IRP","unit":"kBq U235-eq","values":[{"value":"8,45E-01","module":"A1","scenario":null},{"value":"1,28E-02","module":"A2","scenario":null},{"value":"2,31E-01","module":"A3","scenario":null},{"value":"6,50E-03","module":"A4","scenario":null},{"value":"4,13E-04","module":"A5","scenario":null},{"value":"0,00E+00","module":"B1","scenario":null},{"value":"0,00E+00","module":"B2","scenario":null},{"value":"0,00E+00","module":"B3","scenario":null},{"value":"0,00E+00","module":"B4","scenario":null},{"value":"0,00E+00","module":"B5","scenario":null},{"value":"2,28E-02","module":"B6","scenario":null},{"value":"0,00E+00","module":"B7","scenario":null},{"value":"0,00E+00","module":"C1","scenario":null},{"value":"1,61E-03","module":"C2","scenario":null},{"value":"5,63E-05","module":"C3","scenario":null},{"value":"8,83E-04","module":"C4","scenario":null},{"value":"-2,79E-01","module":"D","scenario":null},{"value":"1,09E+00","module":"A1A3","scenario":null}]}],"resource_use":[{"parameter":"PERE","unit":"MJ","values":[{"value":"5,57E+01","module":"A1","scenario":null},{"value":"4,20E-02","module":"A2","scenario":null},{"value":"3,24E+00","module":"A3","scenario":null},{"value":"2,13E-02","module":"A4","scenario":null},{"value":"2,34E-03","module":"A5","scenario":null},{"value":"0,00E+00","module":"B1","scenario":null},{"value":"0,00E+00","module":"B2","scenario":null},{"value":"0,00E+00","module":"B3","scenario":null},{"value":"0,00E+00","module":"B4","scenario":null},{"value":"0,00E+00","module":"B5","scenario":null},{"value":"3,20E-01","module":"B6","scenario":null},{"value":"0,00E+00","module":"B7","scenario":null},{"value":"0,00E+00","module":"C1","scenario":null},{"value":"5,19E-03","module":"C2","scenario":null},{"value":"9,79E-04","module":"C3","scenario":null},{"value":"1,62E-02","module":"C4","scenario":null},{"value":"-2,56E+01","module":"D","scenario":null},{"value":"5,90E+01","module":"A1A3","scenario":null}]},{"parameter":"PERM","unit":"","values":[{"value":"4,53E+00","module":"A1","scenario":null},{"value":"0,00E+00","module":"A2","scenario":null},{"value":"0,00E+00","module":"A3","scenario":null},{"value":"0,00E+00","module":"A4","scenario":null},{"value":"-4,53E+00","module":"A5","scenario":null},{"value":"0,00E+00","module":"B1","scenario":null},{"value":"0,00E+00","module":"B2","scenario":null},{"value":"0,00E+00","module":"B3","scenario":null},{"value":"0,00E+00","module":"B4","scenario":null},{"value":"0,00E+00","module":"B5","scenario":null},{"value":"0,00E+00","module":"B6","scenario":null},{"value":"0,00E+00","module":"B7","scenario":null},{"value":"0,00E+00","module":"C1","scenario":null},{"value":"0,00E+00","module":"C2","scenario":null},{"value":"0,00E+00","module":"C3","scenario":null},{"value":"0,00E+00","module":"C4","scenario":null},{"value":"0,00E+00","module":"D","scenario":null},{"value":"4,53E+00","module":"A1A3","scenario":null}]},{"parameter":"PERT","unit":"MJ","values":[{"value":"6,03E+01","module":"A1","scenario":null},{"value":"4,20E-02","module":"A2","scenario":null},{"value":"3,24E+00","module":"A3","scenario":null},{"value":"2,13E-02","module":"A4","scenario":null},{"value":"-4,53E+00","module":"A5","scenario":null},{"value":"0,00E+00","module":"B1","scenario":null},{"value":"0,00E+00","module":"B2","scenario":null},{"value":"0,00E+00","module":"B3","scenario":null},{"value":"0,00E+00","module":"B4","scenario":null},{"value":"0,00E+00","module":"B5","scenario":null},{"value":"3,20E-01","module":"B6","scenario":null},{"value":"0,00E+00","module":"B7","scenario":null},{"value":"0,00E+00","module":"C1","scenario":null},{"value":"5,19E-03","module":"C2","scenario":null},{"value":"9,79E-04","module":"C3","scenario":null},{"value":"1,62E-02","module":"C4","scenario":null},{"value":"-2,56E+01","module":"D","scenario":null},{"value":"6,36E+01","module":"A1A3","scenario":null}]},{"parameter":"PENRE","unit":"MJ","values":[{"value":"2,04E+02","module":"A1","scenario":null},{"value":"2,93E+00","module":"A2","scenario":null},{"value":"6,78E+00","module":"A3","scenario":null},{"value":"1,49E+00","module":"A4","scenario":null},{"value":"1,14E-01","module":"A5","scenario":null},{"value":"0,00E+00","module":"B1","scenario":null},{"value":"0,00E+00","module":"B2","scenario":null},{"value":"0,00E+00","module":"B3","scenario":null},{"value":"0,00E+00","module":"B4","scenario":null},{"value":"0,00E+00","module":"B5","scenario":null},{"value":"6,66E-01","module":"B6","scenario":null},{"value":"0,00E+00","module":"B7","scenario":null},{"value":"0,00E+00","module":"C1","scenario":null},{"value":"3,68E-01","module":"C2","scenario":null},{"value":"3,33E-02","module":"C3","scenario":null},{"value":"1,43E-01","module":"C4","scenario":null},{"value":"-6,40E+01","module":"D","scenario":null},{"value":"2,13E+02","module":"A1A3","scenario":null}]},{"parameter":"PENRM","unit":"MJ","values":[{"value":"1,46E+01","module":"A1","scenario":null},{"value":"0,00E+00","module":"A2","scenario":null},{"value":"0,00E+00","module":"A3","scenario":null},{"value":"0,00E+00","module":"A4","scenario":null},{"value":"0,00E+00","module":"A5","scenario":null},{"value":"0,00E+00","module":"B1","scenario":null},{"value":"0,00E+00","module":"B2","scenario":null},{"value":"0,00E+00","module":"B3","scenario":null},{"value":"0,00E+00","module":"B4","scenario":null},{"value":"0,00E+00","module":"B5","scenario":null},{"value":"0,00E+00","module":"B6","scenario":null},{"value":"0,00E+00","module":"B7","scenario":null},{"value":"0,00E+00","module":"C1","scenario":null},{"value":"0,00E+00","module":"C2","scenario":null},{"value":"-1,43E+01","module":"C3","scenario":null},{"value":"0,00E+00","module":"C4","scenario":null},{"value":"0,00E+00","module":"D","scenario":null},{"value":"1,46E+01","module":"A1A3","scenario":null}]},{"parameter":"PENRT","unit":"MJ","values":[{"value":"2,18E+02","module":"A1","scenario":null},{"value":"2,93E+00","module":"A2","scenario":null},{"value":"6,78E+00","module":"A3","scenario":null},{"value":"1,49E+00","module":"A4","scenario":null},{"value":"1,14E-01","module":"A5","scenario":null},{"value":"0,00E+00","module":"B1","scenario":null},{"value":"0,00E+00","module":"B2","scenario":null},{"value":"0,00E+00","module":"B3","scenario":null},{"value":"0,00E+00","module":"B4","scenario":null},{"value":"0,00E+00","module":"B5","scenario":null},{"value":"6,66E-01","module":"B6","scenario":null},{"value":"0,00E+00","module":"B7","scenario":null},{"value":"0,00E+00","module":"C1","scenario":null},{"value":"3,68E-01","module":"C2","scenario":null},{"value":"-1,43E+01","module":"C3","scenario":null},{"value":"1,43E-01","module":"C4","scenario":null},{"value":"-6,40E+01","module":"D","scenario":null},{"value":"2,28E+02","module":"A1A3","scenario":null}]},{"parameter":"SM","unit":"kg","values":[{"value":"5,17E-01","module":"A1","scenario":null},{"value":"0,00E+00","module":"A2","scenario":null},{"value":"2,26E-06","module":"A3","scenario":null},{"value":"0,00E+00","module":"A4","scenario":null},{"value":"3,60E-01","module":"A5","scenario":null},{"value":"0,00E+00","module":"B1","scenario":null},{"value":"0,00E+00","module":"B2","scenario":null},{"value":"0,00E+00","module":"B3","scenario":null},{"value":"0,00E+00","module":"B4","scenario":null},{"value":"0,00E+00","module":"B5","scenario":null},{"value":"0,00E+00","module":"B6","scenario":null},{"value":"0,00E+00","module":"B7","scenario":null},{"value":"0,00E+00","module":"C1","scenario":null},{"value":"0,00E+00","module":"C2","scenario":null},{"value":"0,00E+00","module":"C3","scenario":null},{"value":"0,00E+00","module":"C4","scenario":null},{"value":"0,00E+00","module":"D","scenario":null},{"value":"5,17E-01","module":"A1A3","scenario":null}]},{"parameter":"RSF","unit":"MJ","values":[{"value":"3,69E-01","module":"A1","scenario":null},{"value":"1,50E-03","module":"A2","scenario":null},{"value":"1,26E-02","module":"A3","scenario":null},{"value":"7,62E-04","module":"A4","scenario":null},{"value":"6,82E-05","module":"A5","scenario":null},{"value":"0,00E+00","module":"B1","scenario":null},{"value":"0,00E+00","module":"B2","scenario":null},{"value":"0,00E+00","module":"B3","scenario":null},{"value":"0,00E+00","module":"B4","scenario":null},{"value":"0,00E+00","module":"B5","scenario":null},{"value":"1,24E-03","module":"B6","scenario":null},{"value":"0,00E+00","module":"B7","scenario":null},{"value":"0,00E+00","module":"C1","scenario":null},{"value":"1,86E-04","module":"C2","scenario":null},{"value":"2,76E-05","module":"C3","scenario":null},{"value":"3,37E-04","module":"C4","scenario":null},{"value":"-9,84E-03","module":"D","scenario":null},{"value":"3,84E-01","module":"A1A3","scenario":null}]},{"parameter":"NRSF","unit":"MJ","values":[{"value":"4,12E-02","module":"A1","scenario":null},{"value":"5,37E-03","module":"A2","scenario":null},{"value":"3,97E-02","module":"A3","scenario":null},{"value":"2,72E-03","module":"A4","scenario":null},{"value":"7,77E-04","module":"A5","scenario":null},{"value":"0,00E+00","module":"B1","scenario":null},{"value":"0,00E+00","module":"B2","scenario":null},{"value":"0,00E+00","module":"B3","scenario":null},{"value":"0,00E+00","module":"B4","scenario":null},{"value":"0,00E+00","module":"B5","scenario":null},{"value":"3,91E-03","module":"B6","scenario":null},{"value":"0,00E+00","module":"B7","scenario":null},{"value":"0,00E+00","module":"C1","scenario":null},{"value":"6,63E-04","module":"C2","scenario":null},{"value":"0,00E+00","module":"C3","scenario":null},{"value":"6,65E-04","module":"C4","scenario":null},{"value":"-1,16E-01","module":"D","scenario":null},{"value":"8,63E-02","module":"A1A3","scenario":null}]},{"parameter":"FW","unit":"m3","values":[{"value":"3,36E-01","module":"A1","scenario":null},{"value":"3,13E-04","module":"A2","scenario":null},{"value":"7,37E-03","module":"A3","scenario":null},{"value":"1,59E-04","module":"A4","scenario":null},{"value":"8,29E-05","module":"A5","scenario":null},{"value":"0,00E+00","module":"B1","scenario":null},{"value":"0,00E+00","module":"B2","scenario":null},{"value":"0,00E+00","module":"B3","scenario":null},{"value":"0,00E+00","module":"B4","scenario":null},{"value":"0,00E+00","module":"B5","scenario":null},{"value":"7,26E-04","module":"B6","scenario":null},{"value":"0,00E+00","module":"B7","scenario":null},{"value":"0,00E+00","module":"C1","scenario":null},{"value":"3,87E-05","module":"C2","scenario":null},{"value":"9,40E-05","module":"C3","scenario":null},{"value":"1,84E-04","module":"C4","scenario":null},{"value":"-1,29E-01","module":"D","scenario":null},{"value":"3,43E-01","module":"A1A3","scenario":null}]}],"end_of_life_waste":[{"parameter":"HWD","unit":"kg","values":[{"value":"1,60E-01","module":"A1","scenario":null},{"value":"1,51E-04","module":"A2","scenario":null},{"value":"7,65E-04","module":"A3","scenario":null},{"value":"7,67E-05","module":"A4","scenario":null},{"value":"0,00E+00","module":"A5","scenario":null},{"value":"0,00E+00","module":"B1","scenario":null},{"value":"0,00E+00","module":"B2","scenario":null},{"value":"0,00E+00","module":"B3","scenario":null},{"value":"0,00E+00","module":"B4","scenario":null},{"value":"0,00E+00","module":"B5","scenario":null},{"value":"3,48E-05","module":"B6","scenario":null},{"value":"0,00E+00","module":"B7","scenario":null},{"value":"0,00E+00","module":"C1","scenario":null},{"value":"1,88E-05","module":"C2","scenario":null},{"value":"0,00E+00","module":"C3","scenario":null},{"value":"1,65E-02","module":"C4","scenario":null},{"value":"2,11E-02","module":"D","scenario":null},{"value":"1,61E-01","module":"A1A3","scenario":null}]},{"parameter":"NHWD","unit":"kg","values":[{"value":"3,83E+00","module":"A1","scenario":null},{"value":"1,43E-01","module":"A2","scenario":null},{"value":"1,55E-01","module":"A3","scenario":null},{"value":"7,24E-02","module":"A4","scenario":null},{"value":"3,60E-01","module":"A5","scenario":null},{"value":"0,00E+00","module":"B1","scenario":null},{"value":"0,00E+00","module":"B2","scenario":null},{"value":"0,00E+00","module":"B3","scenario":null},{"value":"0,00E+00","module":"B4","scenario":null},{"value":"0,00E+00","module":"B5","scenario":null},{"value":"2,20E-03","module":"B6","scenario":null},{"value":"0,00E+00","module":"B7","scenario":null},{"value":"0,00E+00","module":"C1","scenario":null},{"value":"1,76E-02","module":"C2","scenario":null},{"value":"0,00E+00","module":"C3","scenario":null},{"value":"4,83E-01","module":"C4","scenario":null},{"value":"-1,46E+00","module":"D","scenario":null},{"value":"4,13E+00","module":"A1A3","scenario":null}]},{"parameter":"RWD","unit":"kg","values":[{"value":"7,97E-04","module":"A1","scenario":null},{"value":"2,00E-05","module":"A2","scenario":null},{"value":"1,02E-04","module":"A3","scenario":null},{"value":"1,01E-05","module":"A4","scenario":null},{"value":"0,00E+00","module":"A5","scenario":null},{"value":"0,00E+00","module":"B1","scenario":null},{"value":"0,00E+00","module":"B2","scenario":null},{"value":"0,00E+00","module":"B3","scenario":null},{"value":"0,00E+00","module":"B4","scenario":null},{"value":"0,00E+00","module":"B5","scenario":null},{"value":"1,00E-05","module":"B6","scenario":null},{"value":"0,00E+00","module":"B7","scenario":null},{"value":"0,00E+00","module":"C1","scenario":null},{"value":"2,51E-06","module":"C2","scenario":null},{"value":"0,00E+00","module":"C3","scenario":null},{"value":"9,84E-07","module":"C4","scenario":null},{"value":"-2,62E-04","module":"D","scenario":null},{"value":"9,19E-04","module":"A1A3","scenario":null}]}],"end_of_life_flow":[{"parameter":"CRU","unit":"kg","values":[{"value":"0,00E+00","module":"A1","scenario":null},{"value":"0,00E+00","module":"A2","scenario":null},{"value":"0,00E+00","module":"A3","scenario":null},{"value":"0,00E+00","module":"A4","scenario":null},{"value":"0,00E+00","module":"A5","scenario":null},{"value":"0,00E+00","module":"B1","scenario":null},{"value":"0,00E+00","module":"B2","scenario":null},{"value":"0,00E+00","module":"B3","scenario":null},{"value":"0,00E+00","module":"B4","scenario":null},{"value":"0,00E+00","module":"B5","scenario":null},{"value":"0,00E+00","module":"B6","scenario":null},{"value":"0,00E+00","module":"B7","scenario":null},{"value":"0,00E+00","module":"C1","scenario":null},{"value":"0,00E+00","module":"C2","scenario":null},{"value":"0,00E+00","module":"C3","scenario":null},{"value":"0,00E+00","module":"C4","scenario":null},{"value":"0,00E+00","module":"D","scenario":null},{"value":"0,00E+00","module":"A1A3","scenario":null}]},{"parameter":"MFR","unit":"kg","values":[{"value":"0,00E+00","module":"A1","scenario":null},{"value":"0,00E+00","module":"A2","scenario":null},{"value":"1,41E-01","module":"A3","scenario":null},{"value":"0,00E+00","module":"A4","scenario":null},{"value":"8,52E-06","module":"A5","scenario":null},{"value":"0,00E+00","module":"B1","scenario":null},{"value":"0,00E+00","module":"B2","scenario":null},{"value":"0,00E+00","module":"B3","scenario":null},{"value":"0,00E+00","module":"B4","scenario":null},{"value":"0,00E+00","module":"B5","scenario":null},{"value":"0,00E+00","module":"B6","scenario":null},{"value":"0,00E+00","module":"B7","scenario":null},{"value":"0,00E+00","module":"C1","scenario":null},{"value":"0,00E+00","module":"C2","scenario":null},{"value":"7,17E-01","module":"C3","scenario":null},{"value":"1,51E-05","module":"C4","scenario":null},{"value":"0,00E+00","module":"D","scenario":null},{"value":"1,41E-01","module":"A1A3","scenario":null}]},{"parameter":"MER","unit":"kg","values":[{"value":"0,00E+00","module":"A1","scenario":null},{"value":"0,00E+00","module":"A2","scenario":null},{"value":"3,49E-03","module":"A3","scenario":null},{"value":"0,00E+00","module":"A4","scenario":null},{"value":"3,60E-01","module":"A5","scenario":null},{"value":"0,00E+00","module":"B1","scenario":null},{"value":"0,00E+00","module":"B2","scenario":null},{"value":"0,00E+00","module":"B3","scenario":null},{"value":"0,00E+00","module":"B4","scenario":null},{"value":"0,00E+00","module":"B5","scenario":null},{"value":"0,00E+00","module":"B6","scenario":null},{"value":"0,00E+00","module":"B7","scenario":null},{"value":"0,00E+00","module":"C1","scenario":null},{"value":"0,00E+00","module":"C2","scenario":null},{"value":"1,69E-01","module":"C3","scenario":null},{"value":"3,70E-07","module":"C4","scenario":null},{"value":"0,00E+00","module":"D","scenario":null},{"value":"3,49E-03","module":"A1A3","scenario":null}]},{"parameter":"EEE","unit":"MJ","values":[{"value":"0,00E+00","module":"A1","scenario":null},{"value":"0,00E+00","module":"A2","scenario":null},{"value":"4,74E-03","module":"A3","scenario":null},{"value":"0,00E+00","module":"A4","scenario":null},{"value":"2,50E-01","module":"A5","scenario":null},{"value":"0,00E+00","module":"B1","scenario":null},{"value":"0,00E+00","module":"B2","scenario":null},{"value":"0,00E+00","module":"B3","scenario":null},{"value":"0,00E+00","module":"B4","scenario":null},{"value":"0,00E+00","module":"B5","scenario":null},{"value":"0,00E+00","module":"B6","scenario":null},{"value":"0,00E+00","module":"B7","scenario":null},{"value":"0,00E+00","module":"C1","scenario":null},{"value":"0,00E+00","module":"C2","scenario":null},{"value":"3,27E-01","module":"C3","scenario":null},{"value":"2,40E-05","module":"C4","scenario":null},{"value":"0,00E+00","module":"D","scenario":null},{"value":"4,74E-03","module":"A1A3","scenario":null}]},{"parameter":"EET","unit":"MJ","values":[{"value":"0,00E+00","module":"A1","scenario":null},{"value":"0,00E+00","module":"A2","scenario":null},{"value":"7,18E-02","module":"A3","scenario":null},{"value":"0,00E+00","module":"A4","scenario":null},{"value":"3,79E+00","module":"A5","scenario":null},{"value":"0,00E+00","module":"B1","scenario":null},{"value":"0,00E+00","module":"B2","scenario":null},{"value":"0,00E+00","module":"B3","scenario":null},{"value":"0,00E+00","module":"B4","scenario":null},{"value":"0,00E+00","module":"B5","scenario":null},{"value":"0,00E+00","module":"B6","scenario":null},{"value":"0,00E+00","module":"B7","scenario":null},{"value":"0,00E+00","module":"C1","scenario":null},{"value":"0,00E+00","module":"C2","scenario":null},{"value":"4,95E+00","module":"C3","scenario":null},{"value":"3,63E-04","module":"C4","scenario":null},{"value":"0,00E+00","module":"D","scenario":null},{"value":"7,18E-02","module":"A1A3","scenario":null}]}]}