{"product_name":"B35 MF45 D16 synk 240","epd_id":"NEPD-8541-8195","declared_unit":{"unit":"m3","amount":1},"compliance":["EN 15804+A2","ISO 14025","ISO 21930"],"producer_name":"Bjerka Sandindustri AS","environmental_impact":[{"parameter":"GWP-total","unit":"kg CO2-eq","values":[{"value":"2,53E+02","module":"A1","scenario":null},{"value":"8,00E+00","module":"A2","scenario":null},{"value":"2,64E+00","module":"A3","scenario":null},{"value":"4,62E+00","module":"A4","scenario":null},{"value":"9,43E+00","module":"C1","scenario":null},{"value":"2,05E+00","module":"C2","scenario":null},{"value":"1,15E+00","module":"C3","scenario":null},{"value":"3,23E+00","module":"C4","scenario":null},{"value":"-3,74E+00","module":"D","scenario":null},{"value":"2,64E+02","module":"A1A3","scenario":null}]},{"parameter":"GWP-fossil","unit":"kg CO2-eq","values":[{"value":"2,53E+02","module":"A1","scenario":null},{"value":"8,00E+00","module":"A2","scenario":null},{"value":"2,64E+00","module":"A3","scenario":null},{"value":"4,62E+00","module":"A4","scenario":null},{"value":"9,43E+00","module":"C1","scenario":null},{"value":"2,05E+00","module":"C2","scenario":null},{"value":"1,14E+00","module":"C3","scenario":null},{"value":"3,23E+00","module":"C4","scenario":null},{"value":"-3,67E+00","module":"D","scenario":null},{"value":"2,64E+02","module":"A1A3","scenario":null}]},{"parameter":"GWP-biogenic","unit":"kg CO2-eq","values":[{"value":"3,47E-03","module":"A1","scenario":null},{"value":"2,13E-03","module":"A2","scenario":null},{"value":"1,79E-03","module":"A3","scenario":null},{"value":"1,91E-03","module":"A4","scenario":null},{"value":"1,77E-03","module":"C1","scenario":null},{"value":"8,79E-04","module":"C2","scenario":null},{"value":"9,83E-03","module":"C3","scenario":null},{"value":"2,75E-03","module":"C4","scenario":null},{"value":"-7,32E-02","module":"D","scenario":null},{"value":"7,40E-03","module":"A1A3","scenario":null}]},{"parameter":"GWP-luluc","unit":"kg CO2-eq","values":[{"value":"7,78E-02","module":"A1","scenario":null},{"value":"2,13E-03","module":"A2","scenario":null},{"value":"4,05E-04","module":"A3","scenario":null},{"value":"1,64E-03","module":"A4","scenario":null},{"value":"7,43E-04","module":"C1","scenario":null},{"value":"6,25E-04","module":"C2","scenario":null},{"value":"1,57E-03","module":"C3","scenario":null},{"value":"6,33E-04","module":"C4","scenario":null},{"value":"-2,48E-03","module":"D","scenario":null},{"value":"8,03E-02","module":"A1A3","scenario":null}]},{"parameter":"ODP","unit":"kg CFC11-eq","values":[{"value":"2,61E-06","module":"A1","scenario":null},{"value":"1,75E-06","module":"A2","scenario":null},{"value":"6,29E-07","module":"A3","scenario":null},{"value":"1,05E-06","module":"A4","scenario":null},{"value":"2,04E-06","module":"C1","scenario":null},{"value":"4,95E-07","module":"C2","scenario":null},{"value":"2,24E-07","module":"C3","scenario":null},{"value":"1,57E-06","module":"C4","scenario":null},{"value":"-6,68E-07","module":"D","scenario":null},{"value":"4,99E-06","module":"A1A3","scenario":null}]},{"parameter":"AP","unit":"mol H+-eq","values":[{"value":"3,67E-01","module":"A1","scenario":null},{"value":"1,62E-01","module":"A2","scenario":null},{"value":"9,26E-03","module":"A3","scenario":null},{"value":"1,33E-02","module":"A4","scenario":null},{"value":"9,87E-02","module":"C1","scenario":null},{"value":"6,61E-03","module":"C2","scenario":null},{"value":"9,21E-03","module":"C3","scenario":null},{"value":"3,15E-02","module":"C4","scenario":null},{"value":"-3,30E-02","module":"D","scenario":null},{"value":"5,38E-01","module":"A1A3","scenario":null}]},{"parameter":"POCP","unit":"kg NMVOC-eq","values":[{"value":"2,96E-01","module":"A1","scenario":null},{"value":"1,08E-01","module":"A2","scenario":null},{"value":"6,46E-03","module":"A3","scenario":null},{"value":"1,13E-02","module":"A4","scenario":null},{"value":"1,31E-01","module":"C1","scenario":null},{"value":"6,34E-03","module":"C2","scenario":null},{"value":"8,33E-03","module":"C3","scenario":null},{"value":"3,73E-02","module":"C4","scenario":null},{"value":"-3,55E-02","module":"D","scenario":null},{"value":"4,11E-01","module":"A1A3","scenario":null}]},{"parameter":"ADPE","unit":"kg Sb-eq","values":[{"value":"5,35E-04","module":"A1","scenario":null},{"value":"6,69E-05","module":"A2","scenario":null},{"value":"7,58E-06","module":"A3","scenario":null},{"value":"1,28E-04","module":"A4","scenario":null},{"value":"1,45E-05","module":"C1","scenario":null},{"value":"3,66E-05","module":"C2","scenario":null},{"value":"1,44E-05","module":"C3","scenario":null},{"value":"2,86E-05","module":"C4","scenario":null},{"value":"-3,26E-04","module":"D","scenario":null},{"value":"6,09E-04","module":"A1A3","scenario":null}]},{"parameter":"ADPF","unit":"MJ","values":[{"value":"1,42E+03","module":"A1","scenario":null},{"value":"1,13E+02","module":"A2","scenario":null},{"value":"4,04E+01","module":"A3","scenario":null},{"value":"6,99E+01","module":"A4","scenario":null},{"value":"1,30E+02","module":"C1","scenario":null},{"value":"3,33E+01","module":"C2","scenario":null},{"value":"3,53E+01","module":"C3","scenario":null},{"value":"1,04E+02","module":"C4","scenario":null},{"value":"-6,21E+01","module":"D","scenario":null},{"value":"1,58E+03","module":"A1A3","scenario":null}]},{"parameter":"WDP","unit":"m3 world-eq. Deprived","values":[{"value":"6,25E+03","module":"A1","scenario":null},{"value":"5,09E+01","module":"A2","scenario":null},{"value":"1,20E+02","module":"A3","scenario":null},{"value":"6,76E+01","module":"A4","scenario":null},{"value":"2,76E+01","module":"C1","scenario":null},{"value":"2,56E+01","module":"C2","scenario":null},{"value":"3,90E+03","module":"C3","scenario":null},{"value":"2,19E+02","module":"C4","scenario":null},{"value":"-2,91E+03","module":"D","scenario":null},{"value":"6,42E+03","module":"A1A3","scenario":null}]},{"parameter":"EP-freshwater","unit":"kg P-eq","values":[{"value":"1,83E-03","module":"A1","scenario":null},{"value":"3,48E-05","module":"A2","scenario":null},{"value":"1,31E-05","module":"A3","scenario":null},{"value":"3,69E-05","module":"A4","scenario":null},{"value":"3,43E-05","module":"C1","scenario":null},{"value":"1,63E-05","module":"C2","scenario":null},{"value":"7,19E-05","module":"C3","scenario":null},{"value":"2,41E-05","module":"C4","scenario":null},{"value":"-9,75E-05","module":"D","scenario":null},{"value":"1,88E-03","module":"A1A3","scenario":null}]},{"parameter":"EP-marine","unit":"kg N-eq","values":[{"value":"9,98E-02","module":"A1","scenario":null},{"value":"3,63E-02","module":"A2","scenario":null},{"value":"1,88E-03","module":"A3","scenario":null},{"value":"2,63E-03","module":"A4","scenario":null},{"value":"4,35E-02","module":"C1","scenario":null},{"value":"1,45E-03","module":"C2","scenario":null},{"value":"2,70E-03","module":"C3","scenario":null},{"value":"1,18E-02","module":"C4","scenario":null},{"value":"-1,15E-02","module":"D","scenario":null},{"value":"1,38E-01","module":"A1A3","scenario":null}]},{"parameter":"EP-terrestrial","unit":"mol N-eq.","values":[{"value":"1,27E+00","module":"A1","scenario":null},{"value":"4,06E-01","module":"A2","scenario":null},{"value":"2,09E-02","module":"A3","scenario":null},{"value":"2,94E-02","module":"A4","scenario":null},{"value":"4,71E-01","module":"C1","scenario":null},{"value":"1,61E-02","module":"C2","scenario":null},{"value":"3,11E-02","module":"C3","scenario":null},{"value":"1,30E-01","module":"C4","scenario":null},{"value":"-1,35E-01","module":"D","scenario":null},{"value":"1,70E+00","module":"A1A3","scenario":null}]},{"parameter":"GWP-IOBC","unit":"kg CO2-eq","values":[{"value":"2,53E+02","module":"A1","scenario":null},{"value":"8,00E+00","module":"A2","scenario":null},{"value":"2,63E+00","module":"A3","scenario":null},{"value":"4,62E+00","module":"A4","scenario":null},{"value":"9,43E+00","module":"C1","scenario":null},{"value":"2,05E+00","module":"C2","scenario":null},{"value":"1,14E+00","module":"C3","scenario":null},{"value":"3,23E+00","module":"C4","scenario":null},{"value":"-3,93E+00","module":"D","scenario":null},{"value":"2,64E+02","module":"A1A3","scenario":null}]}],"additional_environmental_impact":[{"parameter":"PM","unit":"Disease incidence","values":[{"value":"1,91E-06","module":"A1","scenario":null},{"value":"3,67E-07","module":"A2","scenario":null},{"value":"8,16E-08","module":"A3","scenario":null},{"value":"2,83E-07","module":"A4","scenario":null},{"value":"1,19E-05","module":"C1","scenario":null},{"value":"1,89E-07","module":"C2","scenario":null},{"value":"1,47E-07","module":"C3","scenario":null},{"value":"6,71E-07","module":"C4","scenario":null},{"value":"-7,04E-07","module":"D","scenario":null},{"value":"2,36E-06","module":"A1A3","scenario":null}]},{"parameter":"ETP-fw","unit":"CTUe","values":[{"value":"6,29E+03","module":"A1","scenario":null},{"value":"6,74E+01","module":"A2","scenario":null},{"value":"2,24E+01","module":"A3","scenario":null},{"value":"5,18E+01","module":"A4","scenario":null},{"value":"7,09E+01","module":"C1","scenario":null},{"value":"2,44E+01","module":"C2","scenario":null},{"value":"2,51E+01","module":"C3","scenario":null},{"value":"5,16E+01","module":"C4","scenario":null},{"value":"-6,39E+01","module":"D","scenario":null},{"value":"6,38E+03","module":"A1A3","scenario":null}]},{"parameter":"HTP-c","unit":"CTUh","values":[{"value":"8,54E-09","module":"A1","scenario":null},{"value":"0,00E+00","module":"A2","scenario":null},{"value":"1,16E-09","module":"A3","scenario":null},{"value":"0,00E+00","module":"A4","scenario":null},{"value":"2,36E-09","module":"C1","scenario":null},{"value":"0,00E+00","module":"C2","scenario":null},{"value":"1,60E-09","module":"C3","scenario":null},{"value":"1,51E-09","module":"C4","scenario":null},{"value":"-3,21E-09","module":"D","scenario":null},{"value":"9,70E-09","module":"A1A3","scenario":null}]},{"parameter":"HTP-nc","unit":"CTUh","values":[{"value":"2,35E-07","module":"A1","scenario":null},{"value":"3,44E-08","module":"A2","scenario":null},{"value":"1,51E-08","module":"A3","scenario":null},{"value":"5,66E-08","module":"A4","scenario":null},{"value":"6,60E-08","module":"C1","scenario":null},{"value":"2,36E-08","module":"C2","scenario":null},{"value":"2,24E-08","module":"C3","scenario":null},{"value":"3,02E-08","module":"C4","scenario":null},{"value":"-7,85E-08","module":"D","scenario":null},{"value":"2,85E-07","module":"A1A3","scenario":null}]},{"parameter":"SQP","unit":"-","values":[{"value":"-6,87E+01","module":"A1","scenario":null},{"value":"6,38E+01","module":"A2","scenario":null},{"value":"2,96E+01","module":"A3","scenario":null},{"value":"4,89E+01","module":"A4","scenario":null},{"value":"1,58E+01","module":"C1","scenario":null},{"value":"3,82E+01","module":"C2","scenario":null},{"value":"2,00E+01","module":"C3","scenario":null},{"value":"3,80E+02","module":"C4","scenario":null},{"value":"1,41E+02","module":"D","scenario":null},{"value":"2,46E+01","module":"A1A3","scenario":null}]},{"parameter":"IRP","unit":"kBq U235-eq","values":[{"value":"1,57E+00","module":"A1","scenario":null},{"value":"4,94E-01","module":"A2","scenario":null},{"value":"1,87E-01","module":"A3","scenario":null},{"value":"3,05E-01","module":"A4","scenario":null},{"value":"5,66E-01","module":"C1","scenario":null},{"value":"1,46E-01","module":"C2","scenario":null},{"value":"5,93E-01","module":"C3","scenario":null},{"value":"4,52E-01","module":"C4","scenario":null},{"value":"-5,70E-01","module":"D","scenario":null},{"value":"2,25E+00","module":"A1A3","scenario":null}]}],"resource_use":[{"parameter":"PERE","unit":"MJ","values":[{"value":"2,37E+02","module":"A1","scenario":null},{"value":"8,71E-01","module":"A2","scenario":null},{"value":"6,20E+00","module":"A3","scenario":null},{"value":"1,00E+00","module":"A4","scenario":null},{"value":"7,07E-01","module":"C1","scenario":null},{"value":"4,19E-01","module":"C2","scenario":null},{"value":"1,82E+01","module":"C3","scenario":null},{"value":"1,60E+00","module":"C4","scenario":null},{"value":"-1,45E+01","module":"D","scenario":null},{"value":"2,44E+02","module":"A1A3","scenario":null}]},{"parameter":"PERM","unit":"","values":[{"value":"1,17E-01","module":"A1","scenario":null},{"value":"0,00E+00","module":"A2","scenario":null},{"value":"0,00E+00","module":"A3","scenario":null},{"value":"0,00E+00","module":"A4","scenario":null},{"value":"0,00E+00","module":"C1","scenario":null},{"value":"0,00E+00","module":"C2","scenario":null},{"value":"0,00E+00","module":"C3","scenario":null},{"value":"0,00E+00","module":"C4","scenario":null},{"value":"0,00E+00","module":"D","scenario":null},{"value":"1,17E-01","module":"A1A3","scenario":null}]},{"parameter":"PERT","unit":"MJ","values":[{"value":"2,37E+02","module":"A1","scenario":null},{"value":"8,71E-01","module":"A2","scenario":null},{"value":"6,20E+00","module":"A3","scenario":null},{"value":"1,00E+00","module":"A4","scenario":null},{"value":"7,07E-01","module":"C1","scenario":null},{"value":"4,19E-01","module":"C2","scenario":null},{"value":"1,82E+01","module":"C3","scenario":null},{"value":"1,60E+00","module":"C4","scenario":null},{"value":"-1,45E+01","module":"D","scenario":null},{"value":"2,44E+02","module":"A1A3","scenario":null}]},{"parameter":"PENRE","unit":"MJ","values":[{"value":"1,39E+03","module":"A1","scenario":null},{"value":"1,13E+02","module":"A2","scenario":null},{"value":"4,04E+01","module":"A3","scenario":null},{"value":"6,99E+01","module":"A4","scenario":null},{"value":"1,30E+02","module":"C1","scenario":null},{"value":"3,33E+01","module":"C2","scenario":null},{"value":"3,54E+01","module":"C3","scenario":null},{"value":"1,04E+02","module":"C4","scenario":null},{"value":"-6,55E+01","module":"D","scenario":null},{"value":"1,54E+03","module":"A1A3","scenario":null}]},{"parameter":"PENRM","unit":"MJ","values":[{"value":"2,28E+00","module":"A1","scenario":null},{"value":"0,00E+00","module":"A2","scenario":null},{"value":"0,00E+00","module":"A3","scenario":null},{"value":"0,00E+00","module":"A4","scenario":null},{"value":"0,00E+00","module":"C1","scenario":null},{"value":"0,00E+00","module":"C2","scenario":null},{"value":"0,00E+00","module":"C3","scenario":null},{"value":"0,00E+00","module":"C4","scenario":null},{"value":"0,00E+00","module":"D","scenario":null},{"value":"2,28E+00","module":"A1A3","scenario":null}]},{"parameter":"PENRT","unit":"MJ","values":[{"value":"1,39E+03","module":"A1","scenario":null},{"value":"1,13E+02","module":"A2","scenario":null},{"value":"4,04E+01","module":"A3","scenario":null},{"value":"6,99E+01","module":"A4","scenario":null},{"value":"1,30E+02","module":"C1","scenario":null},{"value":"3,33E+01","module":"C2","scenario":null},{"value":"3,54E+01","module":"C3","scenario":null},{"value":"1,04E+02","module":"C4","scenario":null},{"value":"-6,55E+01","module":"D","scenario":null},{"value":"1,55E+03","module":"A1A3","scenario":null}]},{"parameter":"SM","unit":"kg","values":[{"value":"0,00E+00","module":"A1","scenario":null},{"value":"0,00E+00","module":"A2","scenario":null},{"value":"0,00E+00","module":"A3","scenario":null},{"value":"0,00E+00","module":"A4","scenario":null},{"value":"0,00E+00","module":"C1","scenario":null},{"value":"0,00E+00","module":"C2","scenario":null},{"value":"0,00E+00","module":"C3","scenario":null},{"value":"0,00E+00","module":"C4","scenario":null},{"value":"0,00E+00","module":"D","scenario":null},{"value":"0,00E+00","module":"A1A3","scenario":null}]},{"parameter":"RSF","unit":"MJ","values":[{"value":"9,94E+01","module":"A1","scenario":null},{"value":"3,28E-02","module":"A2","scenario":null},{"value":"2,41E-02","module":"A3","scenario":null},{"value":"3,58E-02","module":"A4","scenario":null},{"value":"0,00E+00","module":"C1","scenario":null},{"value":"1,47E-02","module":"C2","scenario":null},{"value":"0,00E+00","module":"C3","scenario":null},{"value":"3,31E-02","module":"C4","scenario":null},{"value":"-2,97E-01","module":"D","scenario":null},{"value":"9,95E+01","module":"A1A3","scenario":null}]},{"parameter":"NRSF","unit":"MJ","values":[{"value":"4,16E+02","module":"A1","scenario":null},{"value":"1,27E-01","module":"A2","scenario":null},{"value":"3,63E-02","module":"A3","scenario":null},{"value":"1,28E-01","module":"A4","scenario":null},{"value":"0,00E+00","module":"C1","scenario":null},{"value":"4,92E-02","module":"C2","scenario":null},{"value":"0,00E+00","module":"C3","scenario":null},{"value":"9,53E-02","module":"C4","scenario":null},{"value":"-3,05E-01","module":"D","scenario":null},{"value":"4,16E+02","module":"A1A3","scenario":null}]},{"parameter":"FW","unit":"m3","values":[{"value":"4,31E+00","module":"A1","scenario":null},{"value":"6,82E-03","module":"A2","scenario":null},{"value":"2,28E-01","module":"A3","scenario":null},{"value":"7,47E-03","module":"A4","scenario":null},{"value":"6,68E-03","module":"C1","scenario":null},{"value":"3,79E-03","module":"C2","scenario":null},{"value":"6,05E-02","module":"C3","scenario":null},{"value":"1,24E-01","module":"C4","scenario":null},{"value":"-2,28E+00","module":"D","scenario":null},{"value":"4,55E+00","module":"A1A3","scenario":null}]}],"end_of_life_waste":[{"parameter":"HWD","unit":"kg","values":[{"value":"3,66E-02","module":"A1","scenario":null},{"value":"4,45E-03","module":"A2","scenario":null},{"value":"1,11E-03","module":"A3","scenario":null},{"value":"3,60E-03","module":"A4","scenario":null},{"value":"3,82E-03","module":"C1","scenario":null},{"value":"1,82E-03","module":"C2","scenario":null},{"value":"3,53E-03","module":"C3","scenario":null},{"value":"0,00E+00","module":"C4","scenario":null},{"value":"-1,50E-02","module":"D","scenario":null},{"value":"4,22E-02","module":"A1A3","scenario":null}]},{"parameter":"NHWD","unit":"kg","values":[{"value":"2,24E+00","module":"A1","scenario":null},{"value":"4,29E+00","module":"A2","scenario":null},{"value":"5,01E+01","module":"A3","scenario":null},{"value":"3,40E+00","module":"A4","scenario":null},{"value":"1,54E-01","module":"C1","scenario":null},{"value":"2,90E+00","module":"C2","scenario":null},{"value":"1,12E-01","module":"C3","scenario":null},{"value":"7,54E+02","module":"C4","scenario":null},{"value":"-4,54E-01","module":"D","scenario":null},{"value":"5,66E+01","module":"A1A3","scenario":null}]},{"parameter":"RWD","unit":"kg","values":[{"value":"3,07E-03","module":"A1","scenario":null},{"value":"7,91E-04","module":"A2","scenario":null},{"value":"2,40E-04","module":"A3","scenario":null},{"value":"4,76E-04","module":"A4","scenario":null},{"value":"9,01E-04","module":"C1","scenario":null},{"value":"2,28E-04","module":"C2","scenario":null},{"value":"3,74E-04","module":"C3","scenario":null},{"value":"0,00E+00","module":"C4","scenario":null},{"value":"-4,92E-04","module":"D","scenario":null},{"value":"4,10E-03","module":"A1A3","scenario":null}]}],"end_of_life_flow":[{"parameter":"CRU","unit":"kg","values":[{"value":"0,00E+00","module":"A1","scenario":null},{"value":"0,00E+00","module":"A2","scenario":null},{"value":"0,00E+00","module":"A3","scenario":null},{"value":"0,00E+00","module":"A4","scenario":null},{"value":"0,00E+00","module":"C1","scenario":null},{"value":"0,00E+00","module":"C2","scenario":null},{"value":"0,00E+00","module":"C3","scenario":null},{"value":"0,00E+00","module":"C4","scenario":null},{"value":"0,00E+00","module":"D","scenario":null},{"value":"0,00E+00","module":"A1A3","scenario":null}]},{"parameter":"MFR","unit":"kg","values":[{"value":"3,60E-03","module":"A1","scenario":null},{"value":"0,00E+00","module":"A2","scenario":null},{"value":"0,00E+00","module":"A3","scenario":null},{"value":"0,00E+00","module":"A4","scenario":null},{"value":"0,00E+00","module":"C1","scenario":null},{"value":"0,00E+00","module":"C2","scenario":null},{"value":"1,60E+03","module":"C3","scenario":null},{"value":"0,00E+00","module":"C4","scenario":null},{"value":"0,00E+00","module":"D","scenario":null},{"value":"3,60E-03","module":"A1A3","scenario":null}]},{"parameter":"MER","unit":"kg","values":[{"value":"3,18E-03","module":"A1","scenario":null},{"value":"0,00E+00","module":"A2","scenario":null},{"value":"0,00E+00","module":"A3","scenario":null},{"value":"0,00E+00","module":"A4","scenario":null},{"value":"0,00E+00","module":"C1","scenario":null},{"value":"0,00E+00","module":"C2","scenario":null},{"value":"0,00E+00","module":"C3","scenario":null},{"value":"0,00E+00","module":"C4","scenario":null},{"value":"0,00E+00","module":"D","scenario":null},{"value":"3,18E-03","module":"A1A3","scenario":null}]},{"parameter":"EEE","unit":"MJ","values":[{"value":"0,00E+00","module":"A1","scenario":null},{"value":"0,00E+00","module":"A2","scenario":null},{"value":"0,00E+00","module":"A3","scenario":null},{"value":"0,00E+00","module":"A4","scenario":null},{"value":"0,00E+00","module":"C1","scenario":null},{"value":"0,00E+00","module":"C2","scenario":null},{"value":"0,00E+00","module":"C3","scenario":null},{"value":"0,00E+00","module":"C4","scenario":null},{"value":"0,00E+00","module":"D","scenario":null},{"value":"0,00E+00","module":"A1A3","scenario":null}]},{"parameter":"EET","unit":"MJ","values":[{"value":"0,00E+00","module":"A1","scenario":null},{"value":"0,00E+00","module":"A2","scenario":null},{"value":"0,00E+00","module":"A3","scenario":null},{"value":"0,00E+00","module":"A4","scenario":null},{"value":"0,00E+00","module":"C1","scenario":null},{"value":"0,00E+00","module":"C2","scenario":null},{"value":"0,00E+00","module":"C3","scenario":null},{"value":"0,00E+00","module":"C4","scenario":null},{"value":"0,00E+00","module":"D","scenario":null},{"value":"0,00E+00","module":"A1A3","scenario":null}]}]}