{"product_name":"MV V-FAS GIPSPLATE MED DUK","epd_id":"NEPD-6840-6134","declared_unit":{"unit":"m2","amount":1},"compliance":["EN 15804+A2","ISO 14025","ISO 21930"],"producer_name":"Modulvegger AS","environmental_impact":[{"parameter":"GWP-total","unit":"kg CO2-eq","values":[{"value":"1,33E+00","module":"A1-A3","scenario":null},{"value":"8,31E-01","module":"A4","scenario":null},{"value":"2,47E-01","module":"A5","scenario":null},{"value":"1,62E-02","module":"C1","scenario":null},{"value":"0,00E+00","module":"C2","scenario":null},{"value":"7,15E-01","module":"C3","scenario":null},{"value":"7,32E-02","module":"C4","scenario":null},{"value":"-2,92E-02","module":"D","scenario":null}]},{"parameter":"GWP-fossil","unit":"kg CO2-eq","values":[{"value":"2,40E+00","module":"A1-A3","scenario":null},{"value":"8,30E-01","module":"A4","scenario":null},{"value":"4,54E-03","module":"A5","scenario":null},{"value":"1,62E-02","module":"C1","scenario":null},{"value":"0,00E+00","module":"C2","scenario":null},{"value":"7,15E-01","module":"C3","scenario":null},{"value":"7,31E-02","module":"C4","scenario":null},{"value":"-2,86E-02","module":"D","scenario":null}]},{"parameter":"GWP-biogenic","unit":"kg CO2-eq","values":[{"value":"-1,08E+00","module":"A1-A3","scenario":null},{"value":"3,84E-04","module":"A4","scenario":null},{"value":"2,43E-01","module":"A5","scenario":null},{"value":"3,04E-06","module":"C1","scenario":null},{"value":"0,00E+00","module":"C2","scenario":null},{"value":"7,45E-05","module":"C3","scenario":null},{"value":"7,71E-05","module":"C4","scenario":null},{"value":"-4,89E-05","module":"D","scenario":null}]},{"parameter":"GWP-luluc","unit":"kg CO2-eq","values":[{"value":"4,39E-03","module":"A1-A3","scenario":null},{"value":"3,59E-04","module":"A4","scenario":null},{"value":"1,12E-06","module":"A5","scenario":null},{"value":"1,28E-06","module":"C1","scenario":null},{"value":"0,00E+00","module":"C2","scenario":null},{"value":"2,40E-05","module":"C3","scenario":null},{"value":"1,43E-05","module":"C4","scenario":null},{"value":"-5,45E-04","module":"D","scenario":null}]},{"parameter":"ODP","unit":"kg CFC11-eq","values":[{"value":"4,82E-07","module":"A1-A3","scenario":null},{"value":"1,82E-07","module":"A4","scenario":null},{"value":"7,02E-10","module":"A5","scenario":null},{"value":"3,51E-09","module":"C1","scenario":null},{"value":"0,00E+00","module":"C2","scenario":null},{"value":"7,07E-09","module":"C3","scenario":null},{"value":"1,60E-08","module":"C4","scenario":null},{"value":"-1,14E-03","module":"D","scenario":null}]},{"parameter":"AP","unit":"mol H+-eq","values":[{"value":"1,17E-02","module":"A1-A3","scenario":null},{"value":"2,38E-03","module":"A4","scenario":null},{"value":"3,49E-05","module":"A5","scenario":null},{"value":"1,70E-04","module":"C1","scenario":null},{"value":"0,00E+00","module":"C2","scenario":null},{"value":"2,05E-04","module":"C3","scenario":null},{"value":"1,43E-01","module":"C4","scenario":null},{"value":"-4,43E-04","module":"D","scenario":null}]},{"parameter":"POCP","unit":"kg NMVOC-eq","values":[{"value":"9,13E-03","module":"A1-A3","scenario":null},{"value":"1,94E-03","module":"A4","scenario":null},{"value":"4,12E-05","module":"A5","scenario":null},{"value":"2,26E-04","module":"C1","scenario":null},{"value":"0,00E+00","module":"C2","scenario":null},{"value":"2,01E-04","module":"C3","scenario":null},{"value":"9,31E-03","module":"C4","scenario":null},{"value":"-4,50E-04","module":"D","scenario":null}]},{"parameter":"ADPE","unit":"kg Sb-eq","values":[{"value":"3,87E-05","module":"A1-A3","scenario":null},{"value":"2,99E-05","module":"A4","scenario":null},{"value":"7,11E-08","module":"A5","scenario":null},{"value":"2,49E-08","module":"C1","scenario":null},{"value":"0,00E+00","module":"C2","scenario":null},{"value":"3,00E-07","module":"C3","scenario":null},{"value":"4,09E-07","module":"C4","scenario":null},{"value":"-2,70E-07","module":"D","scenario":null}]},{"parameter":"ADPF","unit":"MJ","values":[{"value":"4,28E+01","module":"A1-A3","scenario":null},{"value":"1,24E+01","module":"A4","scenario":null},{"value":"5,16E-02","module":"A5","scenario":null},{"value":"2,23E-01","module":"C1","scenario":null},{"value":"0,00E+00","module":"C2","scenario":null},{"value":"4,34E-01","module":"C3","scenario":null},{"value":"1,22E+00","module":"C4","scenario":null},{"value":"-4,02E-01","module":"D","scenario":null}]},{"parameter":"WDP","unit":"m3 world-eq. Deprived","values":[{"value":"6,91E+01","module":"A1-A3","scenario":null},{"value":"1,48E+01","module":"A4","scenario":null},{"value":"8,13E-02","module":"A5","scenario":null},{"value":"4,74E-02","module":"C1","scenario":null},{"value":"0,00E+00","module":"C2","scenario":null},{"value":"2,72E+01","module":"C3","scenario":null},{"value":"1,44E+01","module":"C4","scenario":null},{"value":"-6,29E+00","module":"D","scenario":null}]},{"parameter":"EP-freshwater","unit":"kg P-eq","values":[{"value":"8,16E-05","module":"A1-A3","scenario":null},{"value":"7,61E-06","module":"A4","scenario":null},{"value":"5,21E-08","module":"A5","scenario":null},{"value":"5,90E-08","module":"C1","scenario":null},{"value":"0,00E+00","module":"C2","scenario":null},{"value":"1,02E-06","module":"C3","scenario":null},{"value":"8,31E-07","module":"C4","scenario":null},{"value":"-1,55E-06","module":"D","scenario":null}]},{"parameter":"EP-marine","unit":"kg N-eq","values":[{"value":"3,38E-03","module":"A1-A3","scenario":null},{"value":"4,51E-04","module":"A4","scenario":null},{"value":"1,51E-05","module":"A5","scenario":null},{"value":"7,49E-05","module":"C1","scenario":null},{"value":"0,00E+00","module":"C2","scenario":null},{"value":"7,35E-05","module":"C3","scenario":null},{"value":"1,45E-04","module":"C4","scenario":null},{"value":"-1,51E-04","module":"D","scenario":null}]},{"parameter":"EP-terrestrial","unit":"mol N-eq.","values":[{"value":"3,67E-02","module":"A1-A3","scenario":null},{"value":"5,07E-03","module":"A4","scenario":null},{"value":"1,60E-04","module":"A5","scenario":null},{"value":"8,22E-04","module":"C1","scenario":null},{"value":"0,00E+00","module":"C2","scenario":null},{"value":"7,78E-04","module":"C3","scenario":null},{"value":"1,62E-03","module":"C4","scenario":null},{"value":"-2,00E-03","module":"D","scenario":null}]},{"parameter":"GWP-IOBC","unit":"kg CO2-eq","values":[{"value":"2,41E+00","module":"A1-A3","scenario":null},{"value":"8,31E-01","module":"A4","scenario":null},{"value":"4,54E-03","module":"A5","scenario":null},{"value":"1,62E-02","module":"C1","scenario":null},{"value":"0,00E+00","module":"C2","scenario":null},{"value":"3,91E-01","module":"C3","scenario":null},{"value":"7,38E-02","module":"C4","scenario":null},{"value":"-2,89E-02","module":"D","scenario":null}]}],"additional_environmental_impact":[{"parameter":"PM","unit":"Disease incidence","values":[{"value":"7,46E-08","module":"A1-A3","scenario":null},{"value":"4,65E-08","module":"A4","scenario":null},{"value":"4,28E-10","module":"A5","scenario":null},{"value":"4,49E-09","module":"C1","scenario":null},{"value":"0,00E+00","module":"C2","scenario":null},{"value":"5,01E-08","module":"C3","scenario":null},{"value":"1,16E-07","module":"C4","scenario":null},{"value":"-1,35E-08","module":"D","scenario":null}]},{"parameter":"ETP-fw","unit":"CTUe","values":[{"value":"2,38E+01","module":"A1-A3","scenario":null},{"value":"9,66E+00","module":"A4","scenario":null},{"value":"5,85E-02","module":"A5","scenario":null},{"value":"1,22E-01","module":"C1","scenario":null},{"value":"0,00E+00","module":"C2","scenario":null},{"value":"2,06E+00","module":"C3","scenario":null},{"value":"1,62E+00","module":"C4","scenario":null},{"value":"-1,43E+01","module":"D","scenario":null}]},{"parameter":"HTP-c","unit":"CTUh","values":[{"value":"2,25E-09","module":"A1-A3","scenario":null},{"value":"0,00E+00","module":"A4","scenario":null},{"value":"6,00E-12","module":"A5","scenario":null},{"value":"0,00E+00","module":"C1","scenario":null},{"value":"0,00E+00","module":"C2","scenario":null},{"value":"7,00E-11","module":"C3","scenario":null},{"value":"1,93E-10","module":"C4","scenario":null},{"value":"-2,80E-11","module":"D","scenario":null}]},{"parameter":"HTP-nc","unit":"CTUh","values":[{"value":"1,99E-08","module":"A1-A3","scenario":null},{"value":"1,16E-08","module":"A4","scenario":null},{"value":"3,09E-10","module":"A5","scenario":null},{"value":"1,11E-10","module":"C1","scenario":null},{"value":"0,00E+00","module":"C2","scenario":null},{"value":"1,42E-09","module":"C3","scenario":null},{"value":"6,81E-09","module":"C4","scenario":null},{"value":"-1,34E-09","module":"D","scenario":null}]},{"parameter":"SQP","unit":"-","values":[{"value":"3,16E+01","module":"A1-A3","scenario":null},{"value":"7,37E+00","module":"A4","scenario":null},{"value":"3,01E-02","module":"A5","scenario":null},{"value":"2,83E-02","module":"C1","scenario":null},{"value":"0,00E+00","module":"C2","scenario":null},{"value":"1,80E-01","module":"C3","scenario":null},{"value":"4,34E+00","module":"C4","scenario":null},{"value":"-2,10E+00","module":"D","scenario":null}]},{"parameter":"IRP","unit":"kBq U235-eq","values":[{"value":"8,22E-02","module":"A1-A3","scenario":null},{"value":"5,42E-02","module":"A4","scenario":null},{"value":"1,88E-04","module":"A5","scenario":null},{"value":"9,57E-04","module":"C1","scenario":null},{"value":"0,00E+00","module":"C2","scenario":null},{"value":"5,12E-03","module":"C3","scenario":null},{"value":"6,16E-03","module":"C4","scenario":null},{"value":"-2,54E-03","module":"D","scenario":null}]}],"resource_use":[{"parameter":"PERE","unit":"MJ","values":[{"value":"5,08E+01","module":"A1-A3","scenario":null},{"value":"2,11E-01","module":"A4","scenario":null},{"value":"1,06E-03","module":"A5","scenario":null},{"value":"1,21E-03","module":"C1","scenario":null},{"value":"0,00E+00","module":"C2","scenario":null},{"value":"1,48E-01","module":"C3","scenario":null},{"value":"7,75E-02","module":"C4","scenario":null},{"value":"-1,40E+00","module":"D","scenario":null}]},{"parameter":"PERM","unit":"","values":[{"value":"9,89E+00","module":"A1-A3","scenario":null},{"value":"0,00E+00","module":"A4","scenario":null},{"value":"-2,22E+00","module":"A5","scenario":null},{"value":"0,00E+00","module":"C1","scenario":null},{"value":"0,00E+00","module":"C2","scenario":null},{"value":"-7,67E+00","module":"C3","scenario":null},{"value":"0,00E+00","module":"C4","scenario":null},{"value":"0,00E+00","module":"D","scenario":null}]},{"parameter":"PERT","unit":"MJ","values":[{"value":"6,06E+01","module":"A1-A3","scenario":null},{"value":"2,11E-01","module":"A4","scenario":null},{"value":"-2,22E+00","module":"A5","scenario":null},{"value":"1,21E-03","module":"C1","scenario":null},{"value":"0,00E+00","module":"C2","scenario":null},{"value":"-7,52E+00","module":"C3","scenario":null},{"value":"7,75E-02","module":"C4","scenario":null},{"value":"-1,40E+00","module":"D","scenario":null}]},{"parameter":"PENRE","unit":"MJ","values":[{"value":"3,57E+01","module":"A1-A3","scenario":null},{"value":"1,24E+01","module":"A4","scenario":null},{"value":"5,16E-02","module":"A5","scenario":null},{"value":"2,23E-01","module":"C1","scenario":null},{"value":"0,00E+00","module":"C2","scenario":null},{"value":"4,65E-01","module":"C3","scenario":null},{"value":"1,22E+00","module":"C4","scenario":null},{"value":"-4,02E-01","module":"D","scenario":null}]},{"parameter":"PENRM","unit":"MJ","values":[{"value":"7,54E+00","module":"A1-A3","scenario":null},{"value":"0,00E+00","module":"A4","scenario":null},{"value":"-1,27E-01","module":"A5","scenario":null},{"value":"0,00E+00","module":"C1","scenario":null},{"value":"0,00E+00","module":"C2","scenario":null},{"value":"-7,41E+00","module":"C3","scenario":null},{"value":"0,00E+00","module":"C4","scenario":null},{"value":"0,00E+00","module":"D","scenario":null}]},{"parameter":"PENRT","unit":"MJ","values":[{"value":"4,32E+01","module":"A1-A3","scenario":null},{"value":"1,24E+01","module":"A4","scenario":null},{"value":"-7,58E-02","module":"A5","scenario":null},{"value":"2,23E-01","module":"C1","scenario":null},{"value":"0,00E+00","module":"C2","scenario":null},{"value":"-6,94E+00","module":"C3","scenario":null},{"value":"1,22E+00","module":"C4","scenario":null},{"value":"-4,02E-01","module":"D","scenario":null}]},{"parameter":"SM","unit":"kg","values":[{"value":"1,67E+00","module":"A1-A3","scenario":null},{"value":"0,00E+00","module":"A4","scenario":null},{"value":"0,00E+00","module":"A5","scenario":null},{"value":"1,10E-04","module":"C1","scenario":null},{"value":"0,00E+00","module":"C2","scenario":null},{"value":"0,00E+00","module":"C3","scenario":null},{"value":"0,00E+00","module":"C4","scenario":null},{"value":"0,00E+00","module":"D","scenario":null}]},{"parameter":"RSF","unit":"MJ","values":[{"value":"5,01E-03","module":"A1-A3","scenario":null},{"value":"7,61E-03","module":"A4","scenario":null},{"value":"3,10E-05","module":"A5","scenario":null},{"value":"2,97E-05","module":"C1","scenario":null},{"value":"0,00E+00","module":"C2","scenario":null},{"value":"3,11E-03","module":"C3","scenario":null},{"value":"1,56E-03","module":"C4","scenario":null},{"value":"-2,43E-04","module":"D","scenario":null}]},{"parameter":"NRSF","unit":"MJ","values":[{"value":"1,29E-02","module":"A1-A3","scenario":null},{"value":"2,76E-02","module":"A4","scenario":null},{"value":"3,47E-04","module":"A5","scenario":null},{"value":"4,37E-04","module":"C1","scenario":null},{"value":"0,00E+00","module":"C2","scenario":null},{"value":"0,00E+00","module":"C3","scenario":null},{"value":"5,07E-03","module":"C4","scenario":null},{"value":"-8,21E-02","module":"D","scenario":null}]},{"parameter":"FW","unit":"m3","values":[{"value":"8,95E-02","module":"A1-A3","scenario":null},{"value":"1,48E-03","module":"A4","scenario":null},{"value":"3,74E-05","module":"A5","scenario":null},{"value":"1,15E-05","module":"C1","scenario":null},{"value":"0,00E+00","module":"C2","scenario":null},{"value":"6,67E-04","module":"C3","scenario":null},{"value":"1,61E-03","module":"C4","scenario":null},{"value":"-1,75E-03","module":"D","scenario":null}]}],"end_of_life_waste":[{"parameter":"HWD","unit":"kg","values":[{"value":"3,72E-03","module":"A1-A3","scenario":null},{"value":"6,86E-04","module":"A4","scenario":null},{"value":"0,00E+00","module":"A5","scenario":null},{"value":"6,57E-06","module":"C1","scenario":null},{"value":"0,00E+00","module":"C2","scenario":null},{"value":"0,00E+00","module":"C3","scenario":null},{"value":"6,11E-02","module":"C4","scenario":null},{"value":"-2,51E-05","module":"D","scenario":null}]},{"parameter":"NHWD","unit":"kg","values":[{"value":"4,43E-01","module":"A1-A3","scenario":null},{"value":"4,89E-01","module":"A4","scenario":null},{"value":"1,63E-01","module":"A5","scenario":null},{"value":"2,64E-04","module":"C1","scenario":null},{"value":"0,00E+00","module":"C2","scenario":null},{"value":"3,00E-01","module":"C3","scenario":null},{"value":"4,54E+00","module":"C4","scenario":null},{"value":"-5,86E-03","module":"D","scenario":null}]},{"parameter":"RWD","unit":"kg","values":[{"value":"8,03E-04","module":"A1-A3","scenario":null},{"value":"8,36E-05","module":"A4","scenario":null},{"value":"0,00E+00","module":"A5","scenario":null},{"value":"1,55E-06","module":"C1","scenario":null},{"value":"0,00E+00","module":"C2","scenario":null},{"value":"0,00E+00","module":"C3","scenario":null},{"value":"1,15E-07","module":"C4","scenario":null},{"value":"-2,45E-06","module":"D","scenario":null}]}],"end_of_life_flow":[{"parameter":"CRU","unit":"kg","values":[{"value":"0,00E+00","module":"A1-A3","scenario":null},{"value":"0,00E+00","module":"A4","scenario":null},{"value":"0,00E+00","module":"A5","scenario":null},{"value":"0,00E+00","module":"C1","scenario":null},{"value":"0,00E+00","module":"C2","scenario":null},{"value":"0,00E+00","module":"C3","scenario":null},{"value":"0,00E+00","module":"C4","scenario":null},{"value":"0,00E+00","module":"D","scenario":null}]},{"parameter":"MFR","unit":"kg","values":[{"value":"0,00E+00","module":"A1-A3","scenario":null},{"value":"0,00E+00","module":"A4","scenario":null},{"value":"1,54E-03","module":"A5","scenario":null},{"value":"1,08E-04","module":"C1","scenario":null},{"value":"0,00E+00","module":"C2","scenario":null},{"value":"7,55E+00","module":"C3","scenario":null},{"value":"0,00E+00","module":"C4","scenario":null},{"value":"0,00E+00","module":"D","scenario":null}]},{"parameter":"MER","unit":"kg","values":[{"value":"0,00E+00","module":"A1-A3","scenario":null},{"value":"0,00E+00","module":"A4","scenario":null},{"value":"1,59E-01","module":"A5","scenario":null},{"value":"3,34E-07","module":"C1","scenario":null},{"value":"0,00E+00","module":"C2","scenario":null},{"value":"1,23E+01","module":"C3","scenario":null},{"value":"0,00E+00","module":"C4","scenario":null},{"value":"0,00E+00","module":"D","scenario":null}]},{"parameter":"EEE","unit":"MJ","values":[{"value":"0,00E+00","module":"A1-A3","scenario":null},{"value":"0,00E+00","module":"A4","scenario":null},{"value":"1,10E-01","module":"A5","scenario":null},{"value":"1,14E-06","module":"C1","scenario":null},{"value":"0,00E+00","module":"C2","scenario":null},{"value":"1,52E-04","module":"C3","scenario":null},{"value":"0,00E+00","module":"C4","scenario":null},{"value":"0,00E+00","module":"D","scenario":null}]},{"parameter":"EET","unit":"MJ","values":[{"value":"0,00E+00","module":"A1-A3","scenario":null},{"value":"0,00E+00","module":"A4","scenario":null},{"value":"1,67E+00","module":"A5","scenario":null},{"value":"1,73E-05","module":"C1","scenario":null},{"value":"0,00E+00","module":"C2","scenario":null},{"value":"2,30E-03","module":"C3","scenario":null},{"value":"0,00E+00","module":"C4","scenario":null},{"value":"0,00E+00","module":"D","scenario":null}]}]}