{"product_name":"PAFEC4210WLL Air Curtain Pamir","epd_id":"NEPD-8828-8489","declared_unit":{"unit":"stk","amount":1},"compliance":["EN 15804+A2","ISO 14025","ISO 21930"],"producer_name":"Frico AB","environmental_impact":[{"parameter":"GWP-total","unit":"kg CO2-eq","values":[{"value":"3,19E+02","module":"A1-A3","scenario":null},{"value":"1,33E+00","module":"A4","scenario":null},{"value":"6,36E-02","module":"C1","scenario":null},{"value":"2,21E-01","module":"C2","scenario":null},{"value":"5,24E+00","module":"C3","scenario":null},{"value":"1,71E-01","module":"C4","scenario":null},{"value":"-8,08E+01","module":"D","scenario":null}]},{"parameter":"GWP-fossil","unit":"kg CO2-eq","values":[{"value":"3,14E+02","module":"A1-A3","scenario":null},{"value":"1,33E+00","module":"A4","scenario":null},{"value":"6,36E-02","module":"C1","scenario":null},{"value":"2,21E-01","module":"C2","scenario":null},{"value":"5,23E+00","module":"C3","scenario":null},{"value":"1,71E-01","module":"C4","scenario":null},{"value":"-7,96E+01","module":"D","scenario":null}]},{"parameter":"GWP-biogenic","unit":"kg CO2-eq","values":[{"value":"2,94E+00","module":"A1-A3","scenario":null},{"value":"5,69E-04","module":"A4","scenario":null},{"value":"1,19E-05","module":"C1","scenario":null},{"value":"9,48E-05","module":"C2","scenario":null},{"value":"4,07E-03","module":"C3","scenario":null},{"value":"1,40E-04","module":"C4","scenario":null},{"value":"-2,83E-01","module":"D","scenario":null}]},{"parameter":"GWP-luluc","unit":"kg CO2-eq","values":[{"value":"1,99E+00","module":"A1-A3","scenario":null},{"value":"4,04E-04","module":"A4","scenario":null},{"value":"5,01E-06","module":"C1","scenario":null},{"value":"6,74E-05","module":"C2","scenario":null},{"value":"4,16E-04","module":"C3","scenario":null},{"value":"2,88E-05","module":"C4","scenario":null},{"value":"-9,36E-01","module":"D","scenario":null}]},{"parameter":"ODP","unit":"kg CFC11-eq","values":[{"value":"3,04E-05","module":"A1-A3","scenario":null},{"value":"3,20E-07","module":"A4","scenario":null},{"value":"1,37E-08","module":"C1","scenario":null},{"value":"5,33E-08","module":"C2","scenario":null},{"value":"1,83E-07","module":"C3","scenario":null},{"value":"1,87E-08","module":"C4","scenario":null},{"value":"-8,81E-03","module":"D","scenario":null}]},{"parameter":"AP","unit":"mol H+-eq","values":[{"value":"3,70E+00","module":"A1-A3","scenario":null},{"value":"4,27E-03","module":"A4","scenario":null},{"value":"6,65E-04","module":"C1","scenario":null},{"value":"7,12E-04","module":"C2","scenario":null},{"value":"2,94E-03","module":"C3","scenario":null},{"value":"5,07E-04","module":"C4","scenario":null},{"value":"-2,28E+00","module":"D","scenario":null}]},{"parameter":"POCP","unit":"kg NMVOC-eq","values":[{"value":"1,41E+00","module":"A1-A3","scenario":null},{"value":"4,10E-03","module":"A4","scenario":null},{"value":"8,85E-04","module":"C1","scenario":null},{"value":"6,83E-04","module":"C2","scenario":null},{"value":"2,23E-03","module":"C3","scenario":null},{"value":"5,29E-04","module":"C4","scenario":null},{"value":"-5,76E-01","module":"D","scenario":null}]},{"parameter":"ADPE","unit":"kg Sb-eq","values":[{"value":"1,00E-01","module":"A1-A3","scenario":null},{"value":"2,37E-05","module":"A4","scenario":null},{"value":"9,75E-08","module":"C1","scenario":null},{"value":"3,94E-06","module":"C2","scenario":null},{"value":"6,00E-06","module":"C3","scenario":null},{"value":"7,04E-07","module":"C4","scenario":null},{"value":"-1,07E-02","module":"D","scenario":null}]},{"parameter":"ADPF","unit":"MJ","values":[{"value":"4,58E+03","module":"A1-A3","scenario":null},{"value":"2,16E+01","module":"A4","scenario":null},{"value":"8,75E-01","module":"C1","scenario":null},{"value":"3,59E+00","module":"C2","scenario":null},{"value":"7,00E+00","module":"C3","scenario":null},{"value":"1,47E+00","module":"C4","scenario":null},{"value":"-8,83E+02","module":"D","scenario":null}]},{"parameter":"WDP","unit":"m3 world-eq. Deprived","values":[{"value":"1,23E+05","module":"A1-A3","scenario":null},{"value":"1,65E+01","module":"A4","scenario":null},{"value":"1,86E-01","module":"C1","scenario":null},{"value":"2,76E+00","module":"C2","scenario":null},{"value":"3,72E+01","module":"C3","scenario":null},{"value":"1,78E+01","module":"C4","scenario":null},{"value":"-2,58E+04","module":"D","scenario":null}]},{"parameter":"EP-freshwater","unit":"kg P-eq","values":[{"value":"2,60E-02","module":"A1-A3","scenario":null},{"value":"1,06E-05","module":"A4","scenario":null},{"value":"2,31E-07","module":"C1","scenario":null},{"value":"1,76E-06","module":"C2","scenario":null},{"value":"3,74E-05","module":"C3","scenario":null},{"value":"1,47E-06","module":"C4","scenario":null},{"value":"-1,56E-02","module":"D","scenario":null}]},{"parameter":"EP-marine","unit":"kg N-eq","values":[{"value":"3,75E-01","module":"A1-A3","scenario":null},{"value":"9,36E-04","module":"A4","scenario":null},{"value":"2,93E-04","module":"C1","scenario":null},{"value":"1,56E-04","module":"C2","scenario":null},{"value":"7,64E-04","module":"C3","scenario":null},{"value":"1,98E-04","module":"C4","scenario":null},{"value":"-1,38E-01","module":"D","scenario":null}]},{"parameter":"EP-terrestrial","unit":"mol N-eq.","values":[{"value":"6,39E+00","module":"A1-A3","scenario":null},{"value":"1,04E-02","module":"A4","scenario":null},{"value":"3,22E-03","module":"C1","scenario":null},{"value":"1,74E-03","module":"C2","scenario":null},{"value":"8,35E-03","module":"C3","scenario":null},{"value":"1,83E-03","module":"C4","scenario":null},{"value":"-1,85E+00","module":"D","scenario":null}]},{"parameter":"GWP-IOBC","unit":"kg CO2-eq","values":[{"value":"3,18E+02","module":"A1-A3","scenario":null},{"value":"1,33E+00","module":"A4","scenario":null},{"value":"6,36E-02","module":"C1","scenario":null},{"value":"2,21E-01","module":"C2","scenario":null},{"value":"5,24E+00","module":"C3","scenario":null},{"value":"1,72E-01","module":"C4","scenario":null},{"value":"-8,30E+01","module":"D","scenario":null}]}],"additional_environmental_impact":[{"parameter":"PM","unit":"Disease incidence","values":[{"value":"3,76E-04","module":"A1-A3","scenario":null},{"value":"1,22E-07","module":"A4","scenario":null},{"value":"1,76E-08","module":"C1","scenario":null},{"value":"2,03E-08","module":"C2","scenario":null},{"value":"3,74E-08","module":"C3","scenario":null},{"value":"7,65E-09","module":"C4","scenario":null},{"value":"-8,82E-06","module":"D","scenario":null}]},{"parameter":"ETP-fw","unit":"CTUe","values":[{"value":"2,77E+04","module":"A1-A3","scenario":null},{"value":"1,58E+01","module":"A4","scenario":null},{"value":"4,78E-01","module":"C1","scenario":null},{"value":"2,63E+00","module":"C2","scenario":null},{"value":"4,14E+01","module":"C3","scenario":null},{"value":"6,31E+02","module":"C4","scenario":null},{"value":"-1,89E+04","module":"D","scenario":null}]},{"parameter":"HTP-c","unit":"CTUh","values":[{"value":"1,44E-06","module":"A1-A3","scenario":null},{"value":"0,00E+00","module":"A4","scenario":null},{"value":"0,00E+00","module":"C1","scenario":null},{"value":"0,00E+00","module":"C2","scenario":null},{"value":"1,55E-09","module":"C3","scenario":null},{"value":"1,57E-08","module":"C4","scenario":null},{"value":"-4,61E-07","module":"D","scenario":null}]},{"parameter":"HTP-nc","unit":"CTUh","values":[{"value":"3,84E-05","module":"A1-A3","scenario":null},{"value":"1,52E-08","module":"A4","scenario":null},{"value":"4,34E-10","module":"C1","scenario":null},{"value":"2,54E-09","module":"C2","scenario":null},{"value":"1,61E-08","module":"C3","scenario":null},{"value":"1,08E-06","module":"C4","scenario":null},{"value":"-1,99E-05","module":"D","scenario":null}]},{"parameter":"SQP","unit":"-","values":[{"value":"1,63E+03","module":"A1-A3","scenario":null},{"value":"2,47E+01","module":"A4","scenario":null},{"value":"1,11E-01","module":"C1","scenario":null},{"value":"4,12E+00","module":"C2","scenario":null},{"value":"2,72E+00","module":"C3","scenario":null},{"value":"4,40E+00","module":"C4","scenario":null},{"value":"-2,46E+02","module":"D","scenario":null}]},{"parameter":"IRP","unit":"kBq U235-eq","values":[{"value":"3,99E+01","module":"A1-A3","scenario":null},{"value":"9,42E-02","module":"A4","scenario":null},{"value":"3,75E-03","module":"C1","scenario":null},{"value":"1,57E-02","module":"C2","scenario":null},{"value":"3,22E-02","module":"C3","scenario":null},{"value":"7,45E-03","module":"C4","scenario":null},{"value":"-2,71E+00","module":"D","scenario":null}]}],"resource_use":[{"parameter":"PERE","unit":"MJ","values":[{"value":"9,28E+02","module":"A1-A3","scenario":null},{"value":"2,71E-01","module":"A4","scenario":null},{"value":"4,73E-03","module":"C1","scenario":null},{"value":"4,52E-02","module":"C2","scenario":null},{"value":"1,23E+00","module":"C3","scenario":null},{"value":"1,04E-01","module":"C4","scenario":null},{"value":"-2,85E+02","module":"D","scenario":null}]},{"parameter":"PERM","unit":"","values":[{"value":"0,00E+00","module":"A1-A3","scenario":null},{"value":"0,00E+00","module":"A4","scenario":null},{"value":"0,00E+00","module":"C1","scenario":null},{"value":"0,00E+00","module":"C2","scenario":null},{"value":"0,00E+00","module":"C3","scenario":null},{"value":"0,00E+00","module":"C4","scenario":null},{"value":"0,00E+00","module":"D","scenario":null}]},{"parameter":"PERT","unit":"MJ","values":[{"value":"9,28E+02","module":"A1-A3","scenario":null},{"value":"2,71E-01","module":"A4","scenario":null},{"value":"4,73E-03","module":"C1","scenario":null},{"value":"4,52E-02","module":"C2","scenario":null},{"value":"1,23E+00","module":"C3","scenario":null},{"value":"1,04E-01","module":"C4","scenario":null},{"value":"-2,85E+02","module":"D","scenario":null}]},{"parameter":"PENRE","unit":"MJ","values":[{"value":"4,63E+03","module":"A1-A3","scenario":null},{"value":"2,16E+01","module":"A4","scenario":null},{"value":"8,75E-01","module":"C1","scenario":null},{"value":"3,59E+00","module":"C2","scenario":null},{"value":"7,00E+00","module":"C3","scenario":null},{"value":"1,47E+00","module":"C4","scenario":null},{"value":"-8,83E+02","module":"D","scenario":null}]},{"parameter":"PENRM","unit":"MJ","values":[{"value":"4,61E+01","module":"A1-A3","scenario":null},{"value":"0,00E+00","module":"A4","scenario":null},{"value":"0,00E+00","module":"C1","scenario":null},{"value":"0,00E+00","module":"C2","scenario":null},{"value":"-4,23E+01","module":"C3","scenario":null},{"value":"0,00E+00","module":"C4","scenario":null},{"value":"0,00E+00","module":"D","scenario":null}]},{"parameter":"PENRT","unit":"MJ","values":[{"value":"4,67E+03","module":"A1-A3","scenario":null},{"value":"2,16E+01","module":"A4","scenario":null},{"value":"8,75E-01","module":"C1","scenario":null},{"value":"3,59E+00","module":"C2","scenario":null},{"value":"-3,53E+01","module":"C3","scenario":null},{"value":"1,47E+00","module":"C4","scenario":null},{"value":"-8,83E+02","module":"D","scenario":null}]},{"parameter":"SM","unit":"kg","values":[{"value":"1,80E+01","module":"A1-A3","scenario":null},{"value":"0,00E+00","module":"A4","scenario":null},{"value":"4,30E-04","module":"C1","scenario":null},{"value":"0,00E+00","module":"C2","scenario":null},{"value":"8,27E-05","module":"C3","scenario":null},{"value":"4,60E-05","module":"C4","scenario":null},{"value":"3,23E+00","module":"D","scenario":null}]},{"parameter":"RSF","unit":"MJ","values":[{"value":"8,49E+00","module":"A1-A3","scenario":null},{"value":"9,49E-03","module":"A4","scenario":null},{"value":"1,16E-04","module":"C1","scenario":null},{"value":"1,58E-03","module":"C2","scenario":null},{"value":"2,70E-02","module":"C3","scenario":null},{"value":"2,19E-03","module":"C4","scenario":null},{"value":"9,57E-01","module":"D","scenario":null}]},{"parameter":"NRSF","unit":"MJ","values":[{"value":"1,50E+01","module":"A1-A3","scenario":null},{"value":"3,18E-02","module":"A4","scenario":null},{"value":"1,71E-03","module":"C1","scenario":null},{"value":"5,30E-03","module":"C2","scenario":null},{"value":"-1,30E-04","module":"C3","scenario":null},{"value":"1,02E-02","module":"C4","scenario":null},{"value":"2,20E+01","module":"D","scenario":null}]},{"parameter":"FW","unit":"m3","values":[{"value":"4,60E+00","module":"A1-A3","scenario":null},{"value":"2,45E-03","module":"A4","scenario":null},{"value":"4,50E-05","module":"C1","scenario":null},{"value":"4,09E-04","module":"C2","scenario":null},{"value":"1,31E-02","module":"C3","scenario":null},{"value":"2,39E-03","module":"C4","scenario":null},{"value":"-1,53E+00","module":"D","scenario":null}]}],"end_of_life_waste":[{"parameter":"HWD","unit":"kg","values":[{"value":"2,73E+00","module":"A1-A3","scenario":null},{"value":"1,18E-03","module":"A4","scenario":null},{"value":"2,57E-05","module":"C1","scenario":null},{"value":"1,97E-04","module":"C2","scenario":null},{"value":"1,17E-03","module":"C3","scenario":null},{"value":"4,22E-02","module":"C4","scenario":null},{"value":"-2,97E-02","module":"D","scenario":null}]},{"parameter":"NHWD","unit":"kg","values":[{"value":"1,03E+02","module":"A1-A3","scenario":null},{"value":"1,87E+00","module":"A4","scenario":null},{"value":"1,04E-03","module":"C1","scenario":null},{"value":"3,12E-01","module":"C2","scenario":null},{"value":"8,38E-01","module":"C3","scenario":null},{"value":"5,56E+00","module":"C4","scenario":null},{"value":"-2,77E+01","module":"D","scenario":null}]},{"parameter":"RWD","unit":"kg","values":[{"value":"2,42E-02","module":"A1-A3","scenario":null},{"value":"1,47E-04","module":"A4","scenario":null},{"value":"6,07E-06","module":"C1","scenario":null},{"value":"2,45E-05","module":"C2","scenario":null},{"value":"1,64E-06","module":"C3","scenario":null},{"value":"2,36E-06","module":"C4","scenario":null},{"value":"-2,56E-03","module":"D","scenario":null}]}],"end_of_life_flow":[{"parameter":"CRU","unit":"kg","values":[{"value":"0,00E+00","module":"A1-A3","scenario":null},{"value":"0,00E+00","module":"A4","scenario":null},{"value":"0,00E+00","module":"C1","scenario":null},{"value":"0,00E+00","module":"C2","scenario":null},{"value":"0,00E+00","module":"C3","scenario":null},{"value":"0,00E+00","module":"C4","scenario":null},{"value":"0,00E+00","module":"D","scenario":null}]},{"parameter":"MFR","unit":"kg","values":[{"value":"7,34E+00","module":"A1-A3","scenario":null},{"value":"0,00E+00","module":"A4","scenario":null},{"value":"4,22E-04","module":"C1","scenario":null},{"value":"0,00E+00","module":"C2","scenario":null},{"value":"4,79E+01","module":"C3","scenario":null},{"value":"6,38E-05","module":"C4","scenario":null},{"value":"-1,26E-01","module":"D","scenario":null}]},{"parameter":"MER","unit":"kg","values":[{"value":"9,44E-01","module":"A1-A3","scenario":null},{"value":"0,00E+00","module":"A4","scenario":null},{"value":"1,31E-06","module":"C1","scenario":null},{"value":"0,00E+00","module":"C2","scenario":null},{"value":"1,67E+00","module":"C3","scenario":null},{"value":"1,86E-06","module":"C4","scenario":null},{"value":"-1,66E-02","module":"D","scenario":null}]},{"parameter":"EEE","unit":"MJ","values":[{"value":"5,26E-01","module":"A1-A3","scenario":null},{"value":"0,00E+00","module":"A4","scenario":null},{"value":"4,48E-06","module":"C1","scenario":null},{"value":"0,00E+00","module":"C2","scenario":null},{"value":"1,57E+00","module":"C3","scenario":null},{"value":"4,13E-05","module":"C4","scenario":null},{"value":"-4,07E-02","module":"D","scenario":null}]},{"parameter":"EET","unit":"MJ","values":[{"value":"7,96E+00","module":"A1-A3","scenario":null},{"value":"0,00E+00","module":"A4","scenario":null},{"value":"6,78E-05","module":"C1","scenario":null},{"value":"0,00E+00","module":"C2","scenario":null},{"value":"2,38E+01","module":"C3","scenario":null},{"value":"6,25E-04","module":"C4","scenario":null},{"value":"-6,16E-01","module":"D","scenario":null}]}]}