{"product_name":"RLX D FL 80W100-277VACD MB60 AM 3SEABKX","epd_id":"NEPD-9331-8926","declared_unit":{"unit":"stk","amount":1},"compliance":["EN 15804+A2","ISO 14025","ISO 21930"],"producer_name":"Glamox AS","environmental_impact":[{"parameter":"GWP-total","unit":"kg CO2-eq","values":[{"value":"4,26E+02","module":"A1","scenario":null},{"value":"3,83E+00","module":"A2","scenario":null},{"value":"6,47E+01","module":"A3","scenario":null},{"value":"1,02E+01","module":"A4","scenario":null},{"value":"1,82E+00","module":"A5","scenario":null},{"value":"1,17E+03","module":"B6","scenario":null},{"value":"0,00E+00","module":"C1","scenario":null},{"value":"6,75E-01","module":"C2","scenario":null},{"value":"1,58E+01","module":"C3","scenario":null},{"value":"8,70E-01","module":"C4","scenario":null},{"value":"-4,68E+01","module":"D","scenario":null},{"value":"4,95E+02","module":"A1A3","scenario":null}]},{"parameter":"GWP-fossil","unit":"kg CO2-eq","values":[{"value":"4,25E+02","module":"A1","scenario":null},{"value":"3,83E+00","module":"A2","scenario":null},{"value":"6,45E+01","module":"A3","scenario":null},{"value":"1,01E+01","module":"A4","scenario":null},{"value":"1,73E-02","module":"A5","scenario":null},{"value":"1,09E+03","module":"B6","scenario":null},{"value":"0,00E+00","module":"C1","scenario":null},{"value":"6,75E-01","module":"C2","scenario":null},{"value":"1,58E+01","module":"C3","scenario":null},{"value":"8,69E-01","module":"C4","scenario":null},{"value":"-4,58E+01","module":"D","scenario":null},{"value":"4,94E+02","module":"A1A3","scenario":null}]},{"parameter":"GWP-biogenic","unit":"kg CO2-eq","values":[{"value":"-3,25E-01","module":"A1","scenario":null},{"value":"1,81E-03","module":"A2","scenario":null},{"value":"1,71E-01","module":"A3","scenario":null},{"value":"4,09E-03","module":"A4","scenario":null},{"value":"1,81E+00","module":"A5","scenario":null},{"value":"1,99E+01","module":"B6","scenario":null},{"value":"0,00E+00","module":"C1","scenario":null},{"value":"2,77E-04","module":"C2","scenario":null},{"value":"6,46E-04","module":"C3","scenario":null},{"value":"1,33E-04","module":"C4","scenario":null},{"value":"-2,07E-01","module":"D","scenario":null},{"value":"-1,52E-01","module":"A1A3","scenario":null}]},{"parameter":"GWP-luluc","unit":"kg CO2-eq","values":[{"value":"9,68E-01","module":"A1","scenario":null},{"value":"1,40E-03","module":"A2","scenario":null},{"value":"1,25E-02","module":"A3","scenario":null},{"value":"3,64E-03","module":"A4","scenario":null},{"value":"5,73E-06","module":"A5","scenario":null},{"value":"5,95E+01","module":"B6","scenario":null},{"value":"0,00E+00","module":"C1","scenario":null},{"value":"1,97E-04","module":"C2","scenario":null},{"value":"5,70E-04","module":"C3","scenario":null},{"value":"6,72E-04","module":"C4","scenario":null},{"value":"-8,28E-01","module":"D","scenario":null},{"value":"9,82E-01","module":"A1A3","scenario":null}]},{"parameter":"ODP","unit":"kg CFC11-eq","values":[{"value":"3,99E-05","module":"A1","scenario":null},{"value":"8,50E-07","module":"A2","scenario":null},{"value":"2,55E-06","module":"A3","scenario":null},{"value":"2,30E-06","module":"A4","scenario":null},{"value":"3,66E-09","module":"A5","scenario":null},{"value":"1,18E-04","module":"B6","scenario":null},{"value":"0,00E+00","module":"C1","scenario":null},{"value":"1,56E-07","module":"C2","scenario":null},{"value":"4,27E-08","module":"C3","scenario":null},{"value":"3,56E-08","module":"C4","scenario":null},{"value":"-6,51E-02","module":"D","scenario":null},{"value":"4,33E-05","module":"A1A3","scenario":null}]},{"parameter":"AP","unit":"mol H+-eq","values":[{"value":"3,00E+00","module":"A1","scenario":null},{"value":"1,60E-02","module":"A2","scenario":null},{"value":"3,88E-01","module":"A3","scenario":null},{"value":"5,08E-02","module":"A4","scenario":null},{"value":"8,21E-05","module":"A5","scenario":null},{"value":"5,01E+00","module":"B6","scenario":null},{"value":"0,00E+00","module":"C1","scenario":null},{"value":"2,84E-03","module":"C2","scenario":null},{"value":"4,02E-03","module":"C3","scenario":null},{"value":"1,16E-03","module":"C4","scenario":null},{"value":"-5,03E-01","module":"D","scenario":null},{"value":"3,41E+00","module":"A1A3","scenario":null}]},{"parameter":"POCP","unit":"kg NMVOC-eq","values":[{"value":"1,46E+00","module":"A1","scenario":null},{"value":"1,57E-02","module":"A2","scenario":null},{"value":"1,40E-01","module":"A3","scenario":null},{"value":"4,80E-02","module":"A4","scenario":null},{"value":"8,45E-05","module":"A5","scenario":null},{"value":"2,49E+00","module":"B6","scenario":null},{"value":"0,00E+00","module":"C1","scenario":null},{"value":"3,03E-03","module":"C2","scenario":null},{"value":"4,40E-03","module":"C3","scenario":null},{"value":"1,45E-03","module":"C4","scenario":null},{"value":"-1,82E-01","module":"D","scenario":null},{"value":"1,61E+00","module":"A1A3","scenario":null}]},{"parameter":"ADPE","unit":"kg Sb-eq","values":[{"value":"5,19E-02","module":"A1","scenario":null},{"value":"1,37E-04","module":"A2","scenario":null},{"value":"1,60E-04","module":"A3","scenario":null},{"value":"2,68E-04","module":"A4","scenario":null},{"value":"4,22E-07","module":"A5","scenario":null},{"value":"1,69E-02","module":"B6","scenario":null},{"value":"0,00E+00","module":"C1","scenario":null},{"value":"1,15E-05","module":"C2","scenario":null},{"value":"2,76E-06","module":"C3","scenario":null},{"value":"1,22E-06","module":"C4","scenario":null},{"value":"-3,66E-03","module":"D","scenario":null},{"value":"5,22E-02","module":"A1A3","scenario":null}]},{"parameter":"ADPF","unit":"MJ","values":[{"value":"4,74E+03","module":"A1","scenario":null},{"value":"5,72E+01","module":"A2","scenario":null},{"value":"7,61E+02","module":"A3","scenario":null},{"value":"1,52E+02","module":"A4","scenario":null},{"value":"2,42E-01","module":"A5","scenario":null},{"value":"2,93E+04","module":"B6","scenario":null},{"value":"0,00E+00","module":"C1","scenario":null},{"value":"1,05E+01","module":"C2","scenario":null},{"value":"3,60E+00","module":"C3","scenario":null},{"value":"3,23E+00","module":"C4","scenario":null},{"value":"-5,80E+02","module":"D","scenario":null},{"value":"5,55E+03","module":"A1A3","scenario":null}]},{"parameter":"WDP","unit":"m3 world-eq. Deprived","values":[{"value":"2,38E+04","module":"A1","scenario":null},{"value":"5,66E+01","module":"A2","scenario":null},{"value":"3,08E+03","module":"A3","scenario":null},{"value":"1,42E+02","module":"A4","scenario":null},{"value":"3,07E-01","module":"A5","scenario":null},{"value":"2,27E+06","module":"B6","scenario":null},{"value":"0,00E+00","module":"C1","scenario":null},{"value":"8,05E+00","module":"C2","scenario":null},{"value":"2,91E+01","module":"C3","scenario":null},{"value":"3,58E+01","module":"C4","scenario":null},{"value":"-2,41E+04","module":"D","scenario":null},{"value":"2,70E+04","module":"A1A3","scenario":null}]},{"parameter":"EP-freshwater","unit":"kg P-eq","values":[{"value":"4,04E-02","module":"A1","scenario":null},{"value":"3,59E-05","module":"A2","scenario":null},{"value":"7,14E-03","module":"A3","scenario":null},{"value":"7,84E-05","module":"A4","scenario":null},{"value":"1,42E-07","module":"A5","scenario":null},{"value":"7,19E-02","module":"B6","scenario":null},{"value":"0,00E+00","module":"C1","scenario":null},{"value":"5,15E-06","module":"C2","scenario":null},{"value":"7,79E-06","module":"C3","scenario":null},{"value":"4,61E-06","module":"C4","scenario":null},{"value":"-2,99E-03","module":"D","scenario":null},{"value":"4,76E-02","module":"A1A3","scenario":null}]},{"parameter":"EP-marine","unit":"kg N-eq","values":[{"value":"4,46E-01","module":"A1","scenario":null},{"value":"4,63E-03","module":"A2","scenario":null},{"value":"4,33E-02","module":"A3","scenario":null},{"value":"1,46E-02","module":"A4","scenario":null},{"value":"2,71E-05","module":"A5","scenario":null},{"value":"7,91E-01","module":"B6","scenario":null},{"value":"0,00E+00","module":"C1","scenario":null},{"value":"8,53E-04","module":"C2","scenario":null},{"value":"1,75E-03","module":"C3","scenario":null},{"value":"1,15E-03","module":"C4","scenario":null},{"value":"-4,89E-02","module":"D","scenario":null},{"value":"4,94E-01","module":"A1A3","scenario":null}]},{"parameter":"EP-terrestrial","unit":"mol N-eq.","values":[{"value":"5,07E+00","module":"A1","scenario":null},{"value":"5,13E-02","module":"A2","scenario":null},{"value":"4,98E-01","module":"A3","scenario":null},{"value":"1,61E-01","module":"A4","scenario":null},{"value":"2,94E-04","module":"A5","scenario":null},{"value":"1,06E+01","module":"B6","scenario":null},{"value":"0,00E+00","module":"C1","scenario":null},{"value":"9,43E-03","module":"C2","scenario":null},{"value":"1,80E-02","module":"C3","scenario":null},{"value":"4,01E-03","module":"C4","scenario":null},{"value":"-5,72E-01","module":"D","scenario":null},{"value":"5,62E+00","module":"A1A3","scenario":null}]},{"parameter":"GWP-IOBC","unit":"kg CO2-eq","values":[{"value":"4,28E+02","module":"A1","scenario":null},{"value":"3,83E+00","module":"A2","scenario":null},{"value":"6,64E+01","module":"A3","scenario":null},{"value":"1,02E+01","module":"A4","scenario":null},{"value":"1,73E-02","module":"A5","scenario":null},{"value":"1,58E+03","module":"B6","scenario":null},{"value":"0,00E+00","module":"C1","scenario":null},{"value":"6,75E-01","module":"C2","scenario":null},{"value":"1,58E+01","module":"C3","scenario":null},{"value":"8,96E-01","module":"C4","scenario":null},{"value":"-4,47E+01","module":"D","scenario":null},{"value":"4,98E+02","module":"A1A3","scenario":null}]}],"additional_environmental_impact":[{"parameter":"PM","unit":"Disease incidence","values":[{"value":"2,74E-05","module":"A1","scenario":null},{"value":"2,59E-07","module":"A2","scenario":null},{"value":"6,35E-07","module":"A3","scenario":null},{"value":"7,16E-07","module":"A4","scenario":null},{"value":"1,21E-09","module":"A5","scenario":null},{"value":"2,66E-05","module":"B6","scenario":null},{"value":"0,00E+00","module":"C1","scenario":null},{"value":"5,94E-08","module":"C2","scenario":null},{"value":"1,90E-08","module":"C3","scenario":null},{"value":"2,19E-08","module":"C4","scenario":null},{"value":"-3,85E-06","module":"D","scenario":null},{"value":"2,83E-05","module":"A1A3","scenario":null}]},{"parameter":"ETP-fw","unit":"CTUe","values":[{"value":"2,01E+04","module":"A1","scenario":null},{"value":"4,73E+01","module":"A2","scenario":null},{"value":"7,60E+02","module":"A3","scenario":null},{"value":"1,11E+02","module":"A4","scenario":null},{"value":"3,23E-01","module":"A5","scenario":null},{"value":"3,67E+04","module":"B6","scenario":null},{"value":"0,00E+00","module":"C1","scenario":null},{"value":"7,68E+00","module":"C2","scenario":null},{"value":"3,57E+01","module":"C3","scenario":null},{"value":"1,60E+03","module":"C4","scenario":null},{"value":"-2,39E+03","module":"D","scenario":null},{"value":"2,09E+04","module":"A1A3","scenario":null}]},{"parameter":"HTP-c","unit":"CTUh","values":[{"value":"4,97E-07","module":"A1","scenario":null},{"value":"7,06E-10","module":"A2","scenario":null},{"value":"2,40E-08","module":"A3","scenario":null},{"value":"0,00E+00","module":"A4","scenario":null},{"value":"1,00E-11","module":"A5","scenario":null},{"value":"8,56E-07","module":"B6","scenario":null},{"value":"0,00E+00","module":"C1","scenario":null},{"value":"0,00E+00","module":"C2","scenario":null},{"value":"3,00E-09","module":"C3","scenario":null},{"value":"4,38E-10","module":"C4","scenario":null},{"value":"-1,24E-07","module":"D","scenario":null},{"value":"5,22E-07","module":"A1A3","scenario":null}]},{"parameter":"HTP-nc","unit":"CTUh","values":[{"value":"1,50E-05","module":"A1","scenario":null},{"value":"4,96E-08","module":"A2","scenario":null},{"value":"9,54E-07","module":"A3","scenario":null},{"value":"1,21E-07","module":"A4","scenario":null},{"value":"4,06E-10","module":"A5","scenario":null},{"value":"2,25E-05","module":"B6","scenario":null},{"value":"0,00E+00","module":"C1","scenario":null},{"value":"7,43E-09","module":"C2","scenario":null},{"value":"1,65E-07","module":"C3","scenario":null},{"value":"4,76E-09","module":"C4","scenario":null},{"value":"-2,60E-06","module":"D","scenario":null},{"value":"1,60E-05","module":"A1A3","scenario":null}]},{"parameter":"SQP","unit":"-","values":[{"value":"1,24E+03","module":"A1","scenario":null},{"value":"3,72E+01","module":"A2","scenario":null},{"value":"1,98E+02","module":"A3","scenario":null},{"value":"1,03E+02","module":"A4","scenario":null},{"value":"1,63E-01","module":"A5","scenario":null},{"value":"2,21E+04","module":"B6","scenario":null},{"value":"0,00E+00","module":"C1","scenario":null},{"value":"1,20E+01","module":"C2","scenario":null},{"value":"7,00E-01","module":"C3","scenario":null},{"value":"9,49E+00","module":"C4","scenario":null},{"value":"-1,21E+02","module":"D","scenario":null},{"value":"1,48E+03","module":"A1A3","scenario":null}]},{"parameter":"IRP","unit":"kBq U235-eq","values":[{"value":"1,16E+01","module":"A1","scenario":null},{"value":"2,47E-01","module":"A2","scenario":null},{"value":"6,37E-01","module":"A3","scenario":null},{"value":"6,65E-01","module":"A4","scenario":null},{"value":"1,04E-03","module":"A5","scenario":null},{"value":"6,69E+02","module":"B6","scenario":null},{"value":"0,00E+00","module":"C1","scenario":null},{"value":"4,59E-02","module":"C2","scenario":null},{"value":"1,30E-02","module":"C3","scenario":null},{"value":"1,45E-02","module":"C4","scenario":null},{"value":"-2,50E+00","module":"D","scenario":null},{"value":"1,25E+01","module":"A1A3","scenario":null}]}],"resource_use":[{"parameter":"PERE","unit":"MJ","values":[{"value":"5,02E+02","module":"A1","scenario":null},{"value":"9,11E-01","module":"A2","scenario":null},{"value":"5,91E+01","module":"A3","scenario":null},{"value":"2,12E+00","module":"A4","scenario":null},{"value":"3,99E-03","module":"A5","scenario":null},{"value":"2,89E+04","module":"B6","scenario":null},{"value":"0,00E+00","module":"C1","scenario":null},{"value":"1,32E-01","module":"C2","scenario":null},{"value":"3,82E-01","module":"C3","scenario":null},{"value":"4,72E-01","module":"C4","scenario":null},{"value":"-2,76E+02","module":"D","scenario":null},{"value":"5,62E+02","module":"A1A3","scenario":null}]},{"parameter":"PERM","unit":"","values":[{"value":"2,82E+01","module":"A1","scenario":null},{"value":"0,00E+00","module":"A2","scenario":null},{"value":"0,00E+00","module":"A3","scenario":null},{"value":"0,00E+00","module":"A4","scenario":null},{"value":"-3,01E+01","module":"A5","scenario":null},{"value":"0,00E+00","module":"B6","scenario":null},{"value":"0,00E+00","module":"C1","scenario":null},{"value":"0,00E+00","module":"C2","scenario":null},{"value":"0,00E+00","module":"C3","scenario":null},{"value":"0,00E+00","module":"C4","scenario":null},{"value":"0,00E+00","module":"D","scenario":null},{"value":"2,82E+01","module":"A1A3","scenario":null}]},{"parameter":"PERT","unit":"MJ","values":[{"value":"5,31E+02","module":"A1","scenario":null},{"value":"9,11E-01","module":"A2","scenario":null},{"value":"5,91E+01","module":"A3","scenario":null},{"value":"2,12E+00","module":"A4","scenario":null},{"value":"-3,01E+01","module":"A5","scenario":null},{"value":"2,89E+04","module":"B6","scenario":null},{"value":"0,00E+00","module":"C1","scenario":null},{"value":"1,32E-01","module":"C2","scenario":null},{"value":"3,82E-01","module":"C3","scenario":null},{"value":"4,72E-01","module":"C4","scenario":null},{"value":"-2,76E+02","module":"D","scenario":null},{"value":"5,91E+02","module":"A1A3","scenario":null}]},{"parameter":"PENRE","unit":"MJ","values":[{"value":"4,59E+03","module":"A1","scenario":null},{"value":"5,72E+01","module":"A2","scenario":null},{"value":"7,61E+02","module":"A3","scenario":null},{"value":"1,52E+02","module":"A4","scenario":null},{"value":"2,43E-01","module":"A5","scenario":null},{"value":"2,98E+04","module":"B6","scenario":null},{"value":"0,00E+00","module":"C1","scenario":null},{"value":"1,05E+01","module":"C2","scenario":null},{"value":"3,60E+00","module":"C3","scenario":null},{"value":"3,24E+00","module":"C4","scenario":null},{"value":"-5,80E+02","module":"D","scenario":null},{"value":"5,41E+03","module":"A1A3","scenario":null}]},{"parameter":"PENRM","unit":"MJ","values":[{"value":"1,49E+02","module":"A1","scenario":null},{"value":"0,00E+00","module":"A2","scenario":null},{"value":"0,00E+00","module":"A3","scenario":null},{"value":"0,00E+00","module":"A4","scenario":null},{"value":"0,00E+00","module":"A5","scenario":null},{"value":"0,00E+00","module":"B6","scenario":null},{"value":"0,00E+00","module":"C1","scenario":null},{"value":"0,00E+00","module":"C2","scenario":null},{"value":"-1,50E+02","module":"C3","scenario":null},{"value":"0,00E+00","module":"C4","scenario":null},{"value":"-2,03E-03","module":"D","scenario":null},{"value":"1,49E+02","module":"A1A3","scenario":null}]},{"parameter":"PENRT","unit":"MJ","values":[{"value":"4,74E+03","module":"A1","scenario":null},{"value":"5,72E+01","module":"A2","scenario":null},{"value":"7,61E+02","module":"A3","scenario":null},{"value":"1,52E+02","module":"A4","scenario":null},{"value":"2,43E-01","module":"A5","scenario":null},{"value":"2,98E+04","module":"B6","scenario":null},{"value":"0,00E+00","module":"C1","scenario":null},{"value":"1,05E+01","module":"C2","scenario":null},{"value":"-1,46E+02","module":"C3","scenario":null},{"value":"3,24E+00","module":"C4","scenario":null},{"value":"-5,80E+02","module":"D","scenario":null},{"value":"5,55E+03","module":"A1A3","scenario":null}]},{"parameter":"SM","unit":"kg","values":[{"value":"1,80E+00","module":"A1","scenario":null},{"value":"0,00E+00","module":"A2","scenario":null},{"value":"0,00E+00","module":"A3","scenario":null},{"value":"0,00E+00","module":"A4","scenario":null},{"value":"0,00E+00","module":"A5","scenario":null},{"value":"0,00E+00","module":"B6","scenario":null},{"value":"0,00E+00","module":"C1","scenario":null},{"value":"0,00E+00","module":"C2","scenario":null},{"value":"0,00E+00","module":"C3","scenario":null},{"value":"7,36E-03","module":"C4","scenario":null},{"value":"1,29E-01","module":"D","scenario":null},{"value":"1,80E+00","module":"A1A3","scenario":null}]},{"parameter":"RSF","unit":"MJ","values":[{"value":"2,81E+00","module":"A1","scenario":null},{"value":"3,03E-02","module":"A2","scenario":null},{"value":"3,03E+00","module":"A3","scenario":null},{"value":"7,54E-02","module":"A4","scenario":null},{"value":"1,32E-04","module":"A5","scenario":null},{"value":"2,92E+02","module":"B6","scenario":null},{"value":"0,00E+00","module":"C1","scenario":null},{"value":"4,62E-03","module":"C2","scenario":null},{"value":"6,02E-03","module":"C3","scenario":null},{"value":"4,56E-03","module":"C4","scenario":null},{"value":"-7,52E-02","module":"D","scenario":null},{"value":"5,87E+00","module":"A1A3","scenario":null}]},{"parameter":"NRSF","unit":"MJ","values":[{"value":"1,46E+00","module":"A1","scenario":null},{"value":"5,67E-02","module":"A2","scenario":null},{"value":"4,75E+00","module":"A3","scenario":null},{"value":"2,67E-01","module":"A4","scenario":null},{"value":"5,46E-04","module":"A5","scenario":null},{"value":"0,00E+00","module":"B6","scenario":null},{"value":"0,00E+00","module":"C1","scenario":null},{"value":"1,55E-02","module":"C2","scenario":null},{"value":"-1,35E-04","module":"C3","scenario":null},{"value":"6,69E-02","module":"C4","scenario":null},{"value":"-4,19E+00","module":"D","scenario":null},{"value":"6,26E+00","module":"A1A3","scenario":null}]},{"parameter":"FW","unit":"m3","values":[{"value":"4,32E+00","module":"A1","scenario":null},{"value":"6,96E-03","module":"A2","scenario":null},{"value":"1,53E+00","module":"A3","scenario":null},{"value":"1,58E-02","module":"A4","scenario":null},{"value":"1,14E-04","module":"A5","scenario":null},{"value":"1,31E+02","module":"B6","scenario":null},{"value":"0,00E+00","module":"C1","scenario":null},{"value":"1,20E-03","module":"C2","scenario":null},{"value":"1,96E-02","module":"C3","scenario":null},{"value":"3,52E-03","module":"C4","scenario":null},{"value":"-1,18E+00","module":"D","scenario":null},{"value":"5,86E+00","module":"A1A3","scenario":null}]}],"end_of_life_waste":[{"parameter":"HWD","unit":"kg","values":[{"value":"2,46E+00","module":"A1","scenario":null},{"value":"4,51E-03","module":"A2","scenario":null},{"value":"1,78E-01","module":"A3","scenario":null},{"value":"7,72E-03","module":"A4","scenario":null},{"value":"0,00E+00","module":"A5","scenario":null},{"value":"2,75E+00","module":"B6","scenario":null},{"value":"0,00E+00","module":"C1","scenario":null},{"value":"5,75E-04","module":"C2","scenario":null},{"value":"6,12E-05","module":"C3","scenario":null},{"value":"4,44E-01","module":"C4","scenario":null},{"value":"1,59E-01","module":"D","scenario":null},{"value":"2,64E+00","module":"A1A3","scenario":null}]},{"parameter":"NHWD","unit":"kg","values":[{"value":"6,28E+01","module":"A1","scenario":null},{"value":"2,57E+00","module":"A2","scenario":null},{"value":"3,88E+00","module":"A3","scenario":null},{"value":"7,09E+00","module":"A4","scenario":null},{"value":"1,07E+00","module":"A5","scenario":null},{"value":"1,82E+02","module":"B6","scenario":null},{"value":"0,00E+00","module":"C1","scenario":null},{"value":"9,13E-01","module":"C2","scenario":null},{"value":"8,37E-02","module":"C3","scenario":null},{"value":"9,64E+00","module":"C4","scenario":null},{"value":"-1,31E+01","module":"D","scenario":null},{"value":"6,92E+01","module":"A1A3","scenario":null}]},{"parameter":"RWD","unit":"kg","values":[{"value":"1,02E-02","module":"A1","scenario":null},{"value":"3,83E-04","module":"A2","scenario":null},{"value":"5,97E-04","module":"A3","scenario":null},{"value":"1,04E-03","module":"A4","scenario":null},{"value":"0,00E+00","module":"A5","scenario":null},{"value":"3,08E-01","module":"B6","scenario":null},{"value":"0,00E+00","module":"C1","scenario":null},{"value":"7,17E-05","module":"C2","scenario":null},{"value":"3,22E-06","module":"C3","scenario":null},{"value":"1,61E-05","module":"C4","scenario":null},{"value":"-2,34E-03","module":"D","scenario":null},{"value":"1,12E-02","module":"A1A3","scenario":null}]}],"end_of_life_flow":[{"parameter":"CRU","unit":"kg","values":[{"value":"0,00E+00","module":"A1","scenario":null},{"value":"0,00E+00","module":"A2","scenario":null},{"value":"0,00E+00","module":"A3","scenario":null},{"value":"0,00E+00","module":"A4","scenario":null},{"value":"0,00E+00","module":"A5","scenario":null},{"value":"0,00E+00","module":"B6","scenario":null},{"value":"0,00E+00","module":"C1","scenario":null},{"value":"0,00E+00","module":"C2","scenario":null},{"value":"0,00E+00","module":"C3","scenario":null},{"value":"0,00E+00","module":"C4","scenario":null},{"value":"0,00E+00","module":"D","scenario":null},{"value":"0,00E+00","module":"A1A3","scenario":null}]},{"parameter":"MFR","unit":"kg","values":[{"value":"0,00E+00","module":"A1","scenario":null},{"value":"0,00E+00","module":"A2","scenario":null},{"value":"2,06E+00","module":"A3","scenario":null},{"value":"0,00E+00","module":"A4","scenario":null},{"value":"9,97E-01","module":"A5","scenario":null},{"value":"0,00E+00","module":"B6","scenario":null},{"value":"0,00E+00","module":"C1","scenario":null},{"value":"0,00E+00","module":"C2","scenario":null},{"value":"6,77E+00","module":"C3","scenario":null},{"value":"5,95E-04","module":"C4","scenario":null},{"value":"-5,77E-03","module":"D","scenario":null},{"value":"2,06E+00","module":"A1A3","scenario":null}]},{"parameter":"MER","unit":"kg","values":[{"value":"0,00E+00","module":"A1","scenario":null},{"value":"0,00E+00","module":"A2","scenario":null},{"value":"8,62E-01","module":"A3","scenario":null},{"value":"0,00E+00","module":"A4","scenario":null},{"value":"7,49E-02","module":"A5","scenario":null},{"value":"0,00E+00","module":"B6","scenario":null},{"value":"0,00E+00","module":"C1","scenario":null},{"value":"0,00E+00","module":"C2","scenario":null},{"value":"6,63E+00","module":"C3","scenario":null},{"value":"1,45E-05","module":"C4","scenario":null},{"value":"-7,54E-04","module":"D","scenario":null},{"value":"8,62E-01","module":"A1A3","scenario":null}]},{"parameter":"EEE","unit":"MJ","values":[{"value":"0,00E+00","module":"A1","scenario":null},{"value":"0,00E+00","module":"A2","scenario":null},{"value":"6,92E-01","module":"A3","scenario":null},{"value":"0,00E+00","module":"A4","scenario":null},{"value":"6,13E-02","module":"A5","scenario":null},{"value":"0,00E+00","module":"B6","scenario":null},{"value":"0,00E+00","module":"C1","scenario":null},{"value":"0,00E+00","module":"C2","scenario":null},{"value":"1,02E+01","module":"C3","scenario":null},{"value":"9,44E-04","module":"C4","scenario":null},{"value":"-2,10E-03","module":"D","scenario":null},{"value":"6,92E-01","module":"A1A3","scenario":null}]},{"parameter":"EET","unit":"MJ","values":[{"value":"0,00E+00","module":"A1","scenario":null},{"value":"0,00E+00","module":"A2","scenario":null},{"value":"1,05E+01","module":"A3","scenario":null},{"value":"0,00E+00","module":"A4","scenario":null},{"value":"9,27E-01","module":"A5","scenario":null},{"value":"0,00E+00","module":"B6","scenario":null},{"value":"0,00E+00","module":"C1","scenario":null},{"value":"0,00E+00","module":"C2","scenario":null},{"value":"1,54E+02","module":"C3","scenario":null},{"value":"1,43E-02","module":"C4","scenario":null},{"value":"-3,18E-02","module":"D","scenario":null},{"value":"1,05E+01","module":"A1A3","scenario":null}]}]}