{"product_name":"Knauf KS6 - Renovation board","epd_id":"NEPD-7844-7521","declared_unit":{"unit":"m2","amount":1},"compliance":["EN 15804+A2","ISO 14025","ISO 21930"],"producer_name":"Knauf Oy Finland","environmental_impact":[{"parameter":"GWP-total","unit":"kg CO2-eq","values":[{"value":"1,24E+00","module":"A1-A3","scenario":null},{"value":"1,23E-01","module":"A4","scenario":null},{"value":"2,16E-01","module":"A5","scenario":null},{"value":"1,71E-02","module":"C1","scenario":null},{"value":"2,30E-02","module":"C2","scenario":null},{"value":"6,11E-01","module":"C3","scenario":null},{"value":"4,27E-02","module":"C4","scenario":null},{"value":"0,00E+00","module":"D","scenario":null}]},{"parameter":"GWP-fossil","unit":"kg CO2-eq","values":[{"value":"1,97E+00","module":"A1-A3","scenario":null},{"value":"1,23E-01","module":"A4","scenario":null},{"value":"1,11E-01","module":"A5","scenario":null},{"value":"1,71E-02","module":"C1","scenario":null},{"value":"2,30E-02","module":"C2","scenario":null},{"value":"0,00E+00","module":"C3","scenario":null},{"value":"4,27E-02","module":"C4","scenario":null},{"value":"0,00E+00","module":"D","scenario":null}]},{"parameter":"GWP-biogenic","unit":"kg CO2-eq","values":[{"value":"-7,26E-01","module":"A1-A3","scenario":null},{"value":"5,28E-05","module":"A4","scenario":null},{"value":"1,04E-01","module":"A5","scenario":null},{"value":"3,20E-06","module":"C1","scenario":null},{"value":"9,85E-06","module":"C2","scenario":null},{"value":"6,11E-01","module":"C3","scenario":null},{"value":"4,98E-05","module":"C4","scenario":null},{"value":"0,00E+00","module":"D","scenario":null}]},{"parameter":"GWP-luluc","unit":"kg CO2-eq","values":[{"value":"4,61E-03","module":"A1-A3","scenario":null},{"value":"3,75E-05","module":"A4","scenario":null},{"value":"2,36E-04","module":"A5","scenario":null},{"value":"1,35E-06","module":"C1","scenario":null},{"value":"7,00E-06","module":"C2","scenario":null},{"value":"0,00E+00","module":"C3","scenario":null},{"value":"1,05E-05","module":"C4","scenario":null},{"value":"0,00E+00","module":"D","scenario":null}]},{"parameter":"ODP","unit":"kg CFC11-eq","values":[{"value":"3,54E-07","module":"A1-A3","scenario":null},{"value":"2,97E-08","module":"A4","scenario":null},{"value":"2,09E-08","module":"A5","scenario":null},{"value":"3,69E-09","module":"C1","scenario":null},{"value":"5,54E-09","module":"C2","scenario":null},{"value":"0,00E+00","module":"C3","scenario":null},{"value":"1,61E-08","module":"C4","scenario":null},{"value":"0,00E+00","module":"D","scenario":null}]},{"parameter":"AP","unit":"mol H+-eq","values":[{"value":"1,29E-02","module":"A1-A3","scenario":null},{"value":"3,97E-04","module":"A4","scenario":null},{"value":"7,13E-04","module":"A5","scenario":null},{"value":"1,79E-04","module":"C1","scenario":null},{"value":"7,40E-05","module":"C2","scenario":null},{"value":"0,00E+00","module":"C3","scenario":null},{"value":"3,79E-04","module":"C4","scenario":null},{"value":"0,00E+00","module":"D","scenario":null}]},{"parameter":"POCP","unit":"kg NMVOC-eq","values":[{"value":"9,59E-03","module":"A1-A3","scenario":null},{"value":"3,81E-04","module":"A4","scenario":null},{"value":"5,56E-04","module":"A5","scenario":null},{"value":"2,38E-04","module":"C1","scenario":null},{"value":"7,10E-05","module":"C2","scenario":null},{"value":"0,00E+00","module":"C3","scenario":null},{"value":"4,45E-04","module":"C4","scenario":null},{"value":"0,00E+00","module":"D","scenario":null}]},{"parameter":"ADPE","unit":"kg Sb-eq","values":[{"value":"1,36E-05","module":"A1-A3","scenario":null},{"value":"2,20E-06","module":"A4","scenario":null},{"value":"8,67E-07","module":"A5","scenario":null},{"value":"2,62E-08","module":"C1","scenario":null},{"value":"4,10E-07","module":"C2","scenario":null},{"value":"0,00E+00","module":"C3","scenario":null},{"value":"3,84E-07","module":"C4","scenario":null},{"value":"0,00E+00","module":"D","scenario":null}]},{"parameter":"ADPF","unit":"MJ","values":[{"value":"2,89E+01","module":"A1-A3","scenario":null},{"value":"2,00E+00","module":"A4","scenario":null},{"value":"1,67E+00","module":"A5","scenario":null},{"value":"2,35E-01","module":"C1","scenario":null},{"value":"3,73E-01","module":"C2","scenario":null},{"value":"0,00E+00","module":"C3","scenario":null},{"value":"1,17E+00","module":"C4","scenario":null},{"value":"0,00E+00","module":"D","scenario":null}]},{"parameter":"WDP","unit":"m3 world-eq. Deprived","values":[{"value":"2,00E+02","module":"A1-A3","scenario":null},{"value":"1,53E+00","module":"A4","scenario":null},{"value":"1,09E+01","module":"A5","scenario":null},{"value":"5,00E-02","module":"C1","scenario":null},{"value":"2,86E-01","module":"C2","scenario":null},{"value":"0,00E+00","module":"C3","scenario":null},{"value":"7,24E+00","module":"C4","scenario":null},{"value":"0,00E+00","module":"D","scenario":null}]},{"parameter":"EP-freshwater","unit":"kg P-eq","values":[{"value":"5,06E-05","module":"A1-A3","scenario":null},{"value":"9,80E-07","module":"A4","scenario":null},{"value":"2,65E-06","module":"A5","scenario":null},{"value":"6,22E-08","module":"C1","scenario":null},{"value":"1,83E-07","module":"C2","scenario":null},{"value":"0,00E+00","module":"C3","scenario":null},{"value":"4,83E-07","module":"C4","scenario":null},{"value":"0,00E+00","module":"D","scenario":null}]},{"parameter":"EP-marine","unit":"kg N-eq","values":[{"value":"3,49E-03","module":"A1-A3","scenario":null},{"value":"8,69E-05","module":"A4","scenario":null},{"value":"1,98E-04","module":"A5","scenario":null},{"value":"7,89E-05","module":"C1","scenario":null},{"value":"1,62E-05","module":"C2","scenario":null},{"value":"0,00E+00","module":"C3","scenario":null},{"value":"1,41E-04","module":"C4","scenario":null},{"value":"0,00E+00","module":"D","scenario":null}]},{"parameter":"EP-terrestrial","unit":"mol N-eq.","values":[{"value":"3,68E-02","module":"A1-A3","scenario":null},{"value":"9,69E-04","module":"A4","scenario":null},{"value":"2,09E-03","module":"A5","scenario":null},{"value":"8,66E-04","module":"C1","scenario":null},{"value":"1,81E-04","module":"C2","scenario":null},{"value":"0,00E+00","module":"C3","scenario":null},{"value":"1,56E-03","module":"C4","scenario":null},{"value":"0,00E+00","module":"D","scenario":null}]},{"parameter":"GWP-IOBC","unit":"kg CO2-eq","values":[{"value":"2,02E+00","module":"A1-A3","scenario":null},{"value":"1,23E-01","module":"A4","scenario":null},{"value":"1,14E-01","module":"A5","scenario":null},{"value":"1,69E-02","module":"C1","scenario":null},{"value":"2,30E-02","module":"C2","scenario":null},{"value":"0,00E+00","module":"C3","scenario":null},{"value":"4,27E-02","module":"C4","scenario":null},{"value":"0,00E+00","module":"D","scenario":null}]}],"additional_environmental_impact":[{"parameter":"PM","unit":"Disease incidence","values":[{"value":"7,75E-08","module":"A1-A3","scenario":null},{"value":"1,13E-08","module":"A4","scenario":null},{"value":"5,39E-09","module":"A5","scenario":null},{"value":"4,73E-09","module":"C1","scenario":null},{"value":"2,11E-09","module":"C2","scenario":null},{"value":"0,00E+00","module":"C3","scenario":null},{"value":"8,10E-09","module":"C4","scenario":null},{"value":"0,00E+00","module":"D","scenario":null}]},{"parameter":"ETP-fw","unit":"CTUe","values":[{"value":"7,89E+01","module":"A1-A3","scenario":null},{"value":"1,46E+00","module":"A4","scenario":null},{"value":"4,10E+00","module":"A5","scenario":null},{"value":"1,29E-01","module":"C1","scenario":null},{"value":"2,73E-01","module":"C2","scenario":null},{"value":"0,00E+00","module":"C3","scenario":null},{"value":"6,40E-01","module":"C4","scenario":null},{"value":"0,00E+00","module":"D","scenario":null}]},{"parameter":"HTP-c","unit":"CTUh","values":[{"value":"7,24E-10","module":"A1-A3","scenario":null},{"value":"0,00E+00","module":"A4","scenario":null},{"value":"4,10E-11","module":"A5","scenario":null},{"value":"5,00E-12","module":"C1","scenario":null},{"value":"0,00E+00","module":"C2","scenario":null},{"value":"0,00E+00","module":"C3","scenario":null},{"value":"2,60E-11","module":"C4","scenario":null},{"value":"0,00E+00","module":"D","scenario":null}]},{"parameter":"HTP-nc","unit":"CTUh","values":[{"value":"2,25E-08","module":"A1-A3","scenario":null},{"value":"1,41E-09","module":"A4","scenario":null},{"value":"1,38E-09","module":"A5","scenario":null},{"value":"1,18E-10","module":"C1","scenario":null},{"value":"2,64E-10","module":"C2","scenario":null},{"value":"0,00E+00","module":"C3","scenario":null},{"value":"4,63E-10","module":"C4","scenario":null},{"value":"0,00E+00","module":"D","scenario":null}]},{"parameter":"SQP","unit":"-","values":[{"value":"1,53E+01","module":"A1-A3","scenario":null},{"value":"2,29E+00","module":"A4","scenario":null},{"value":"1,15E+00","module":"A5","scenario":null},{"value":"2,99E-02","module":"C1","scenario":null},{"value":"4,28E-01","module":"C2","scenario":null},{"value":"0,00E+00","module":"C3","scenario":null},{"value":"4,52E+00","module":"C4","scenario":null},{"value":"0,00E+00","module":"D","scenario":null}]},{"parameter":"IRP","unit":"kBq U235-eq","values":[{"value":"1,71E-01","module":"A1-A3","scenario":null},{"value":"8,75E-03","module":"A4","scenario":null},{"value":"9,68E-03","module":"A5","scenario":null},{"value":"1,01E-03","module":"C1","scenario":null},{"value":"1,63E-03","module":"C2","scenario":null},{"value":"0,00E+00","module":"C3","scenario":null},{"value":"5,36E-03","module":"C4","scenario":null},{"value":"0,00E+00","module":"D","scenario":null}]}],"resource_use":[{"parameter":"PERE","unit":"MJ","values":[{"value":"8,15E+00","module":"A1-A3","scenario":null},{"value":"2,52E-02","module":"A4","scenario":null},{"value":"4,14E-01","module":"A5","scenario":null},{"value":"1,27E-03","module":"C1","scenario":null},{"value":"4,70E-03","module":"C2","scenario":null},{"value":"0,00E+00","module":"C3","scenario":null},{"value":"4,20E-02","module":"C4","scenario":null},{"value":"0,00E+00","module":"D","scenario":null}]},{"parameter":"PERM","unit":"","values":[{"value":"3,11E+00","module":"A1-A3","scenario":null},{"value":"0,00E+00","module":"A4","scenario":null},{"value":"-9,57E-01","module":"A5","scenario":null},{"value":"0,00E+00","module":"C1","scenario":null},{"value":"0,00E+00","module":"C2","scenario":null},{"value":"-2,10E+00","module":"C3","scenario":null},{"value":"0,00E+00","module":"C4","scenario":null},{"value":"0,00E+00","module":"D","scenario":null}]},{"parameter":"PERT","unit":"MJ","values":[{"value":"1,13E+01","module":"A1-A3","scenario":null},{"value":"2,52E-02","module":"A4","scenario":null},{"value":"-5,43E-01","module":"A5","scenario":null},{"value":"1,27E-03","module":"C1","scenario":null},{"value":"4,70E-03","module":"C2","scenario":null},{"value":"-2,10E+00","module":"C3","scenario":null},{"value":"4,20E-02","module":"C4","scenario":null},{"value":"0,00E+00","module":"D","scenario":null}]},{"parameter":"PENRE","unit":"MJ","values":[{"value":"2,82E+01","module":"A1-A3","scenario":null},{"value":"2,00E+00","module":"A4","scenario":null},{"value":"1,63E+00","module":"A5","scenario":null},{"value":"2,35E-01","module":"C1","scenario":null},{"value":"3,73E-01","module":"C2","scenario":null},{"value":"0,00E+00","module":"C3","scenario":null},{"value":"1,17E+00","module":"C4","scenario":null},{"value":"0,00E+00","module":"D","scenario":null}]},{"parameter":"PENRM","unit":"MJ","values":[{"value":"9,49E-01","module":"A1-A3","scenario":null},{"value":"0,00E+00","module":"A4","scenario":null},{"value":"-2,77E-01","module":"A5","scenario":null},{"value":"0,00E+00","module":"C1","scenario":null},{"value":"0,00E+00","module":"C2","scenario":null},{"value":"-5,35E-01","module":"C3","scenario":null},{"value":"0,00E+00","module":"C4","scenario":null},{"value":"0,00E+00","module":"D","scenario":null}]},{"parameter":"PENRT","unit":"MJ","values":[{"value":"2,91E+01","module":"A1-A3","scenario":null},{"value":"2,00E+00","module":"A4","scenario":null},{"value":"1,35E+00","module":"A5","scenario":null},{"value":"2,35E-01","module":"C1","scenario":null},{"value":"3,73E-01","module":"C2","scenario":null},{"value":"-5,35E-01","module":"C3","scenario":null},{"value":"1,17E+00","module":"C4","scenario":null},{"value":"0,00E+00","module":"D","scenario":null}]},{"parameter":"SM","unit":"kg","values":[{"value":"1,96E+00","module":"A1-A3","scenario":null},{"value":"0,00E+00","module":"A4","scenario":null},{"value":"9,79E-02","module":"A5","scenario":null},{"value":"0,00E+00","module":"C1","scenario":null},{"value":"0,00E+00","module":"C2","scenario":null},{"value":"0,00E+00","module":"C3","scenario":null},{"value":"0,00E+00","module":"C4","scenario":null},{"value":"0,00E+00","module":"D","scenario":null}]},{"parameter":"RSF","unit":"MJ","values":[{"value":"3,69E-02","module":"A1-A3","scenario":null},{"value":"8,81E-04","module":"A4","scenario":null},{"value":"1,98E-03","module":"A5","scenario":null},{"value":"3,13E-05","module":"C1","scenario":null},{"value":"1,64E-04","module":"C2","scenario":null},{"value":"0,00E+00","module":"C3","scenario":null},{"value":"8,72E-04","module":"C4","scenario":null},{"value":"0,00E+00","module":"D","scenario":null}]},{"parameter":"NRSF","unit":"MJ","values":[{"value":"7,71E-02","module":"A1-A3","scenario":null},{"value":"2,95E-03","module":"A4","scenario":null},{"value":"4,39E-03","module":"A5","scenario":null},{"value":"4,61E-04","module":"C1","scenario":null},{"value":"5,51E-04","module":"C2","scenario":null},{"value":"0,00E+00","module":"C3","scenario":null},{"value":"1,88E-03","module":"C4","scenario":null},{"value":"0,00E+00","module":"D","scenario":null}]},{"parameter":"FW","unit":"m3","values":[{"value":"1,83E-02","module":"A1-A3","scenario":null},{"value":"2,28E-04","module":"A4","scenario":null},{"value":"1,03E-03","module":"A5","scenario":null},{"value":"1,21E-05","module":"C1","scenario":null},{"value":"4,25E-05","module":"C2","scenario":null},{"value":"0,00E+00","module":"C3","scenario":null},{"value":"1,44E-03","module":"C4","scenario":null},{"value":"0,00E+00","module":"D","scenario":null}]}],"end_of_life_waste":[{"parameter":"HWD","unit":"kg","values":[{"value":"6,31E-03","module":"A1-A3","scenario":null},{"value":"1,10E-04","module":"A4","scenario":null},{"value":"3,23E-04","module":"A5","scenario":null},{"value":"6,93E-06","module":"C1","scenario":null},{"value":"2,04E-05","module":"C2","scenario":null},{"value":"0,00E+00","module":"C3","scenario":null},{"value":"0,00E+00","module":"C4","scenario":null},{"value":"0,00E+00","module":"D","scenario":null}]},{"parameter":"NHWD","unit":"kg","values":[{"value":"2,21E-01","module":"A1-A3","scenario":null},{"value":"1,74E-01","module":"A4","scenario":null},{"value":"3,60E-01","module":"A5","scenario":null},{"value":"2,79E-04","module":"C1","scenario":null},{"value":"3,25E-02","module":"C2","scenario":null},{"value":"0,00E+00","module":"C3","scenario":null},{"value":"5,20E+00","module":"C4","scenario":null},{"value":"0,00E+00","module":"D","scenario":null}]},{"parameter":"RWD","unit":"kg","values":[{"value":"1,78E-04","module":"A1-A3","scenario":null},{"value":"1,37E-05","module":"A4","scenario":null},{"value":"9,88E-06","module":"A5","scenario":null},{"value":"1,63E-06","module":"C1","scenario":null},{"value":"2,55E-06","module":"C2","scenario":null},{"value":"0,00E+00","module":"C3","scenario":null},{"value":"0,00E+00","module":"C4","scenario":null},{"value":"0,00E+00","module":"D","scenario":null}]}],"end_of_life_flow":[{"parameter":"CRU","unit":"kg","values":[{"value":"0,00E+00","module":"A1-A3","scenario":null},{"value":"0,00E+00","module":"A4","scenario":null},{"value":"0,00E+00","module":"A5","scenario":null},{"value":"0,00E+00","module":"C1","scenario":null},{"value":"0,00E+00","module":"C2","scenario":null},{"value":"0,00E+00","module":"C3","scenario":null},{"value":"0,00E+00","module":"C4","scenario":null},{"value":"0,00E+00","module":"D","scenario":null}]},{"parameter":"MFR","unit":"kg","values":[{"value":"4,98E-03","module":"A1-A3","scenario":null},{"value":"0,00E+00","module":"A4","scenario":null},{"value":"3,83E-03","module":"A5","scenario":null},{"value":"0,00E+00","module":"C1","scenario":null},{"value":"0,00E+00","module":"C2","scenario":null},{"value":"0,00E+00","module":"C3","scenario":null},{"value":"0,00E+00","module":"C4","scenario":null},{"value":"0,00E+00","module":"D","scenario":null}]},{"parameter":"MER","unit":"kg","values":[{"value":"5,71E-03","module":"A1-A3","scenario":null},{"value":"0,00E+00","module":"A4","scenario":null},{"value":"7,23E-02","module":"A5","scenario":null},{"value":"0,00E+00","module":"C1","scenario":null},{"value":"0,00E+00","module":"C2","scenario":null},{"value":"0,00E+00","module":"C3","scenario":null},{"value":"0,00E+00","module":"C4","scenario":null},{"value":"0,00E+00","module":"D","scenario":null}]},{"parameter":"EEE","unit":"MJ","values":[{"value":"4,00E-03","module":"A1-A3","scenario":null},{"value":"0,00E+00","module":"A4","scenario":null},{"value":"5,03E-02","module":"A5","scenario":null},{"value":"0,00E+00","module":"C1","scenario":null},{"value":"0,00E+00","module":"C2","scenario":null},{"value":"0,00E+00","module":"C3","scenario":null},{"value":"0,00E+00","module":"C4","scenario":null},{"value":"0,00E+00","module":"D","scenario":null}]},{"parameter":"EET","unit":"MJ","values":[{"value":"6,06E-02","module":"A1-A3","scenario":null},{"value":"0,00E+00","module":"A4","scenario":null},{"value":"7,61E-01","module":"A5","scenario":null},{"value":"0,00E+00","module":"C1","scenario":null},{"value":"0,00E+00","module":"C2","scenario":null},{"value":"0,00E+00","module":"C3","scenario":null},{"value":"0,00E+00","module":"C4","scenario":null},{"value":"0,00E+00","module":"D","scenario":null}]}]}