{"product_name":"Standardstolpe avtrappad - pulverlackad","epd_id":"NEPD-5790-5080-NO","declared_unit":{"unit":"ton","amount":1},"compliance":["EN 15804+A2","ISO 14025","ISO 21930"],"producer_name":"Moramast AB","environmental_impact":[{"parameter":"GWP-total","unit":"kg CO2-eq","values":[{"value":"2,64E+00","module":"A1-A3","scenario":null},{"value":"3,49E-02","module":"A4","scenario":null},{"value":"5,39E-01","module":"A5","scenario":null},{"value":"0,00E+00","module":"C1","scenario":null},{"value":"1,23E-02","module":"C2","scenario":null},{"value":"8,46E-03","module":"C3","scenario":null},{"value":"8,32E-04","module":"C4","scenario":null},{"value":"9,29E-02","module":"D","scenario":null}]},{"parameter":"GWP-fossil","unit":"kg CO2-eq","values":[{"value":"2,82E+00","module":"A1-A3","scenario":null},{"value":"3,48E-02","module":"A4","scenario":null},{"value":"1,17E-02","module":"A5","scenario":null},{"value":"0,00E+00","module":"C1","scenario":null},{"value":"1,23E-02","module":"C2","scenario":null},{"value":"8,44E-03","module":"C3","scenario":null},{"value":"8,31E-04","module":"C4","scenario":null},{"value":"9,30E-02","module":"D","scenario":null}]},{"parameter":"GWP-biogenic","unit":"kg CO2-eq","values":[{"value":"-1,90E-01","module":"A1-A3","scenario":null},{"value":"1,49E-05","module":"A4","scenario":null},{"value":"5,27E-01","module":"A5","scenario":null},{"value":"0,00E+00","module":"C1","scenario":null},{"value":"5,08E-06","module":"C2","scenario":null},{"value":"2,12E-05","module":"C3","scenario":null},{"value":"5,66E-07","module":"C4","scenario":null},{"value":"-5,99E-05","module":"D","scenario":null}]},{"parameter":"GWP-luluc","unit":"kg CO2-eq","values":[{"value":"1,25E-02","module":"A1-A3","scenario":null},{"value":"1,06E-05","module":"A4","scenario":null},{"value":"6,32E-07","module":"A5","scenario":null},{"value":"0,00E+00","module":"C1","scenario":null},{"value":"4,37E-06","module":"C2","scenario":null},{"value":"2,13E-06","module":"C3","scenario":null},{"value":"9,11E-07","module":"C4","scenario":null},{"value":"6,48E-06","module":"D","scenario":null}]},{"parameter":"ODP","unit":"kg CFC11-eq","values":[{"value":"3,60E-07","module":"A1-A3","scenario":null},{"value":"8,40E-09","module":"A4","scenario":null},{"value":"3,65E-10","module":"A5","scenario":null},{"value":"0,00E+00","module":"C1","scenario":null},{"value":"2,78E-09","module":"C2","scenario":null},{"value":"9,67E-10","module":"C3","scenario":null},{"value":"2,27E-10","module":"C4","scenario":null},{"value":"-2,70E-08","module":"D","scenario":null}]},{"parameter":"AP","unit":"mol H+-eq","values":[{"value":"3,49E-02","module":"A1-A3","scenario":null},{"value":"1,12E-04","module":"A4","scenario":null},{"value":"3,66E-05","module":"A5","scenario":null},{"value":"0,00E+00","module":"C1","scenario":null},{"value":"3,53E-05","module":"C2","scenario":null},{"value":"1,24E-05","module":"C3","scenario":null},{"value":"5,21E-06","module":"C4","scenario":null},{"value":"4,02E-04","module":"D","scenario":null}]},{"parameter":"POCP","unit":"kg NMVOC-eq","values":[{"value":"1,06E-02","module":"A1-A3","scenario":null},{"value":"1,08E-04","module":"A4","scenario":null},{"value":"4,55E-05","module":"A5","scenario":null},{"value":"0,00E+00","module":"C1","scenario":null},{"value":"2,99E-05","module":"C2","scenario":null},{"value":"8,09E-06","module":"C3","scenario":null},{"value":"5,89E-06","module":"C4","scenario":null},{"value":"4,52E-04","module":"D","scenario":null}]},{"parameter":"ADPE","unit":"kg Sb-eq","values":[{"value":"3,22E-03","module":"A1-A3","scenario":null},{"value":"6,21E-07","module":"A4","scenario":null},{"value":"2,40E-08","module":"A5","scenario":null},{"value":"0,00E+00","module":"C1","scenario":null},{"value":"3,39E-07","module":"C2","scenario":null},{"value":"2,95E-08","module":"C3","scenario":null},{"value":"4,83E-09","module":"C4","scenario":null},{"value":"-3,11E-04","module":"D","scenario":null}]},{"parameter":"ADPF","unit":"MJ","values":[{"value":"4,60E+01","module":"A1-A3","scenario":null},{"value":"5,66E-01","module":"A4","scenario":null},{"value":"3,10E-02","module":"A5","scenario":null},{"value":"0,00E+00","module":"C1","scenario":null},{"value":"1,86E-01","module":"C2","scenario":null},{"value":"3,54E-02","module":"C3","scenario":null},{"value":"1,62E-02","module":"C4","scenario":null},{"value":"7,05E-01","module":"D","scenario":null}]},{"parameter":"WDP","unit":"m3 world-eq. Deprived","values":[{"value":"5,25E+02","module":"A1-A3","scenario":null},{"value":"4,34E-01","module":"A4","scenario":null},{"value":"1,15E-01","module":"A5","scenario":null},{"value":"0,00E+00","module":"C1","scenario":null},{"value":"1,80E-01","module":"C2","scenario":null},{"value":"1,31E-01","module":"C3","scenario":null},{"value":"6,73E-02","module":"C4","scenario":null},{"value":"-5,91E+00","module":"D","scenario":null}]},{"parameter":"EP-freshwater","unit":"kg P-eq","values":[{"value":"1,68E-04","module":"A1-A3","scenario":null},{"value":"2,77E-07","module":"A4","scenario":null},{"value":"8,16E-08","module":"A5","scenario":null},{"value":"0,00E+00","module":"C1","scenario":null},{"value":"9,81E-08","module":"C2","scenario":null},{"value":"2,03E-07","module":"C3","scenario":null},{"value":"1,03E-08","module":"C4","scenario":null},{"value":"5,07E-06","module":"D","scenario":null}]},{"parameter":"EP-marine","unit":"kg N-eq","values":[{"value":"3,85E-03","module":"A1-A3","scenario":null},{"value":"2,46E-05","module":"A4","scenario":null},{"value":"2,44E-05","module":"A5","scenario":null},{"value":"0,00E+00","module":"C1","scenario":null},{"value":"6,99E-06","module":"C2","scenario":null},{"value":"2,56E-06","module":"C3","scenario":null},{"value":"1,81E-06","module":"C4","scenario":null},{"value":"8,16E-05","module":"D","scenario":null}]},{"parameter":"EP-terrestrial","unit":"mol N-eq.","values":[{"value":"1,22E-01","module":"A1-A3","scenario":null},{"value":"2,74E-04","module":"A4","scenario":null},{"value":"1,79E-04","module":"A5","scenario":null},{"value":"0,00E+00","module":"C1","scenario":null},{"value":"7,81E-05","module":"C2","scenario":null},{"value":"2,89E-05","module":"C3","scenario":null},{"value":"2,00E-05","module":"C4","scenario":null},{"value":"8,07E-04","module":"D","scenario":null}]},{"parameter":"GWP-IOBC","unit":"kg CO2-eq","values":[{"value":"2,89E+00","module":"A1-A3","scenario":null},{"value":"3,49E-02","module":"A4","scenario":null},{"value":"0,00E+00","module":"A5","scenario":null},{"value":"0,00E+00","module":"C1","scenario":null},{"value":"1,23E-02","module":"C2","scenario":null},{"value":"8,46E-03","module":"C3","scenario":null},{"value":"3,15E-04","module":"C4","scenario":null},{"value":"1,45E-01","module":"D","scenario":null}]}],"additional_environmental_impact":[{"parameter":"PM","unit":"Disease incidence","values":[{"value":"3,03E-07","module":"A1-A3","scenario":null},{"value":"3,20E-09","module":"A4","scenario":null},{"value":"3,83E-10","module":"A5","scenario":null},{"value":"0,00E+00","module":"C1","scenario":null},{"value":"7,52E-10","module":"C2","scenario":null},{"value":"1,90E-10","module":"C3","scenario":null},{"value":"1,01E-10","module":"C4","scenario":null},{"value":"8,25E-09","module":"D","scenario":null}]},{"parameter":"ETP-fw","unit":"CTUe","values":[{"value":"5,85E+01","module":"A1-A3","scenario":null},{"value":"4,14E-01","module":"A4","scenario":null},{"value":"9,69E-02","module":"A5","scenario":null},{"value":"0,00E+00","module":"C1","scenario":null},{"value":"1,38E-01","module":"C2","scenario":null},{"value":"1,72E-01","module":"C3","scenario":null},{"value":"1,36E-02","module":"C4","scenario":null},{"value":"5,23E+00","module":"D","scenario":null}]},{"parameter":"HTP-c","unit":"CTUh","values":[{"value":"1,37E-08","module":"A1-A3","scenario":null},{"value":"0,00E+00","module":"A4","scenario":null},{"value":"9,00E-12","module":"A5","scenario":null},{"value":"0,00E+00","module":"C1","scenario":null},{"value":"0,00E+00","module":"C2","scenario":null},{"value":"8,00E-12","module":"C3","scenario":null},{"value":"0,00E+00","module":"C4","scenario":null},{"value":"4,36E-10","module":"D","scenario":null}]},{"parameter":"HTP-nc","unit":"CTUh","values":[{"value":"3,75E-07","module":"A1-A3","scenario":null},{"value":"4,00E-10","module":"A4","scenario":null},{"value":"4,16E-10","module":"A5","scenario":null},{"value":"0,00E+00","module":"C1","scenario":null},{"value":"1,50E-10","module":"C2","scenario":null},{"value":"4,90E-11","module":"C3","scenario":null},{"value":"1,50E-11","module":"C4","scenario":null},{"value":"-1,30E-08","module":"D","scenario":null}]},{"parameter":"SQP","unit":"-","values":[{"value":"3,15E+01","module":"A1-A3","scenario":null},{"value":"6,49E-01","module":"A4","scenario":null},{"value":"1,60E-02","module":"A5","scenario":null},{"value":"0,00E+00","module":"C1","scenario":null},{"value":"1,30E-01","module":"C2","scenario":null},{"value":"1,40E-02","module":"C3","scenario":null},{"value":"5,68E-02","module":"C4","scenario":null},{"value":"-1,76E-02","module":"D","scenario":null}]},{"parameter":"IRP","unit":"kBq U235-eq","values":[{"value":"3,13E-01","module":"A1-A3","scenario":null},{"value":"2,47E-03","module":"A4","scenario":null},{"value":"8,63E-05","module":"A5","scenario":null},{"value":"0,00E+00","module":"C1","scenario":null},{"value":"8,12E-04","module":"C2","scenario":null},{"value":"1,61E-04","module":"C3","scenario":null},{"value":"6,93E-05","module":"C4","scenario":null},{"value":"-1,71E-03","module":"D","scenario":null}]}],"resource_use":[{"parameter":"PERE","unit":"MJ","values":[{"value":"1,13E+01","module":"A1-A3","scenario":null},{"value":"7,12E-03","module":"A4","scenario":null},{"value":"1,11E-03","module":"A5","scenario":null},{"value":"0,00E+00","module":"C1","scenario":null},{"value":"2,66E-03","module":"C2","scenario":null},{"value":"6,39E-03","module":"C3","scenario":null},{"value":"7,40E-04","module":"C4","scenario":null},{"value":"4,77E-02","module":"D","scenario":null}]},{"parameter":"PERM","unit":"","values":[{"value":"2,59E+00","module":"A1-A3","scenario":null},{"value":"0,00E+00","module":"A4","scenario":null},{"value":"0,00E+00","module":"A5","scenario":null},{"value":"0,00E+00","module":"C1","scenario":null},{"value":"0,00E+00","module":"C2","scenario":null},{"value":"0,00E+00","module":"C3","scenario":null},{"value":"0,00E+00","module":"C4","scenario":null},{"value":"0,00E+00","module":"D","scenario":null}]},{"parameter":"PERT","unit":"MJ","values":[{"value":"1,38E+01","module":"A1-A3","scenario":null},{"value":"7,12E-03","module":"A4","scenario":null},{"value":"1,11E-03","module":"A5","scenario":null},{"value":"0,00E+00","module":"C1","scenario":null},{"value":"2,66E-03","module":"C2","scenario":null},{"value":"6,39E-03","module":"C3","scenario":null},{"value":"7,40E-04","module":"C4","scenario":null},{"value":"4,77E-02","module":"D","scenario":null}]},{"parameter":"PENRE","unit":"MJ","values":[{"value":"4,59E+01","module":"A1-A3","scenario":null},{"value":"5,66E-01","module":"A4","scenario":null},{"value":"3,39E-02","module":"A5","scenario":null},{"value":"0,00E+00","module":"C1","scenario":null},{"value":"1,86E-01","module":"C2","scenario":null},{"value":"3,54E-02","module":"C3","scenario":null},{"value":"1,62E-02","module":"C4","scenario":null},{"value":"7,04E-01","module":"D","scenario":null}]},{"parameter":"PENRM","unit":"MJ","values":[{"value":"9,77E-02","module":"A1-A3","scenario":null},{"value":"0,00E+00","module":"A4","scenario":null},{"value":"-9,77E-02","module":"A5","scenario":null},{"value":"0,00E+00","module":"C1","scenario":null},{"value":"0,00E+00","module":"C2","scenario":null},{"value":"0,00E+00","module":"C3","scenario":null},{"value":"0,00E+00","module":"C4","scenario":null},{"value":"0,00E+00","module":"D","scenario":null}]},{"parameter":"PENRT","unit":"MJ","values":[{"value":"4,69E+01","module":"A1-A3","scenario":null},{"value":"5,66E-01","module":"A4","scenario":null},{"value":"3,39E-02","module":"A5","scenario":null},{"value":"0,00E+00","module":"C1","scenario":null},{"value":"1,86E-01","module":"C2","scenario":null},{"value":"3,54E-02","module":"C3","scenario":null},{"value":"1,62E-02","module":"C4","scenario":null},{"value":"7,04E-01","module":"D","scenario":null}]},{"parameter":"SM","unit":"kg","values":[{"value":"9,74E-01","module":"A1-A3","scenario":null},{"value":"0,00E+00","module":"A4","scenario":null},{"value":"1,69E-04","module":"A5","scenario":null},{"value":"0,00E+00","module":"C1","scenario":null},{"value":"0,00E+00","module":"C2","scenario":null},{"value":"0,00E+00","module":"C3","scenario":null},{"value":"9,13E-06","module":"C4","scenario":null},{"value":"-4,99E-02","module":"D","scenario":null}]},{"parameter":"RSF","unit":"MJ","values":[{"value":"2,38E-02","module":"A1-A3","scenario":null},{"value":"2,49E-04","module":"A4","scenario":null},{"value":"2,79E-05","module":"A5","scenario":null},{"value":"0,00E+00","module":"C1","scenario":null},{"value":"9,51E-05","module":"C2","scenario":null},{"value":"1,41E-04","module":"C3","scenario":null},{"value":"8,38E-06","module":"C4","scenario":null},{"value":"-4,45E-03","module":"D","scenario":null}]},{"parameter":"NRSF","unit":"MJ","values":[{"value":"1,06E-01","module":"A1-A3","scenario":null},{"value":"8,35E-04","module":"A4","scenario":null},{"value":"-2,86E-04","module":"A5","scenario":null},{"value":"0,00E+00","module":"C1","scenario":null},{"value":"3,40E-04","module":"C2","scenario":null},{"value":"0,00E+00","module":"C3","scenario":null},{"value":"1,24E-04","module":"C4","scenario":null},{"value":"-1,11E-01","module":"D","scenario":null}]},{"parameter":"FW","unit":"m3","values":[{"value":"5,41E-02","module":"A1-A3","scenario":null},{"value":"6,44E-05","module":"A4","scenario":null},{"value":"6,06E-05","module":"A5","scenario":null},{"value":"0,00E+00","module":"C1","scenario":null},{"value":"1,99E-05","module":"C2","scenario":null},{"value":"3,28E-05","module":"C3","scenario":null},{"value":"1,95E-05","module":"C4","scenario":null},{"value":"-1,62E-04","module":"D","scenario":null}]}],"end_of_life_waste":[{"parameter":"HWD","unit":"kg","values":[{"value":"3,57E-02","module":"A1-A3","scenario":null},{"value":"3,10E-05","module":"A4","scenario":null},{"value":"5,60E-03","module":"A5","scenario":null},{"value":"0,00E+00","module":"C1","scenario":null},{"value":"9,58E-06","module":"C2","scenario":null},{"value":"0,00E+00","module":"C3","scenario":null},{"value":"4,23E-04","module":"C4","scenario":null},{"value":"3,80E-04","module":"D","scenario":null}]},{"parameter":"NHWD","unit":"kg","values":[{"value":"6,33E-01","module":"A1-A3","scenario":null},{"value":"4,92E-02","module":"A4","scenario":null},{"value":"8,49E-03","module":"A5","scenario":null},{"value":"0,00E+00","module":"C1","scenario":null},{"value":"9,03E-03","module":"C2","scenario":null},{"value":"0,00E+00","module":"C3","scenario":null},{"value":"1,00E-01","module":"C4","scenario":null},{"value":"4,12E-02","module":"D","scenario":null}]},{"parameter":"RWD","unit":"kg","values":[{"value":"2,48E-04","module":"A1-A3","scenario":null},{"value":"3,86E-06","module":"A4","scenario":null},{"value":"1,14E-07","module":"A5","scenario":null},{"value":"0,00E+00","module":"C1","scenario":null},{"value":"1,27E-06","module":"C2","scenario":null},{"value":"0,00E+00","module":"C3","scenario":null},{"value":"0,00E+00","module":"C4","scenario":null},{"value":"-1,23E-06","module":"D","scenario":null}]}],"end_of_life_flow":[{"parameter":"CRU","unit":"kg","values":[{"value":"0,00E+00","module":"A1-A3","scenario":null},{"value":"0,00E+00","module":"A4","scenario":null},{"value":"0,00E+00","module":"A5","scenario":null},{"value":"0,00E+00","module":"C1","scenario":null},{"value":"0,00E+00","module":"C2","scenario":null},{"value":"0,00E+00","module":"C3","scenario":null},{"value":"0,00E+00","module":"C4","scenario":null},{"value":"0,00E+00","module":"D","scenario":null}]},{"parameter":"MFR","unit":"kg","values":[{"value":"7,85E-02","module":"A1-A3","scenario":null},{"value":"0,00E+00","module":"A4","scenario":null},{"value":"3,13E-04","module":"A5","scenario":null},{"value":"0,00E+00","module":"C1","scenario":null},{"value":"0,00E+00","module":"C2","scenario":null},{"value":"8,96E-01","module":"C3","scenario":null},{"value":"0,00E+00","module":"C4","scenario":null},{"value":"-5,00E-02","module":"D","scenario":null}]},{"parameter":"MER","unit":"kg","values":[{"value":"6,69E-07","module":"A1-A3","scenario":null},{"value":"0,00E+00","module":"A4","scenario":null},{"value":"7,07E-05","module":"A5","scenario":null},{"value":"0,00E+00","module":"C1","scenario":null},{"value":"0,00E+00","module":"C2","scenario":null},{"value":"3,81E-03","module":"C3","scenario":null},{"value":"0,00E+00","module":"C4","scenario":null},{"value":"-3,87E-05","module":"D","scenario":null}]},{"parameter":"EEE","unit":"MJ","values":[{"value":"3,62E-03","module":"A1-A3","scenario":null},{"value":"0,00E+00","module":"A4","scenario":null},{"value":"1,39E-01","module":"A5","scenario":null},{"value":"0,00E+00","module":"C1","scenario":null},{"value":"0,00E+00","module":"C2","scenario":null},{"value":"3,77E-06","module":"C3","scenario":null},{"value":"0,00E+00","module":"C4","scenario":null},{"value":"-2,65E-04","module":"D","scenario":null}]},{"parameter":"EET","unit":"MJ","values":[{"value":"5,47E-02","module":"A1-A3","scenario":null},{"value":"0,00E+00","module":"A4","scenario":null},{"value":"2,10E+00","module":"A5","scenario":null},{"value":"0,00E+00","module":"C1","scenario":null},{"value":"0,00E+00","module":"C2","scenario":null},{"value":"5,70E-05","module":"C3","scenario":null},{"value":"0,00E+00","module":"C4","scenario":null},{"value":"-4,01E-03","module":"D","scenario":null}]}]}