{"product_name":"Namsen 1200 Outlet Dali","epd_id":"NEPD-8325-7995","declared_unit":{"unit":"stk","amount":1},"compliance":["EN 15804+A2","ISO 14025","ISO 21930"],"producer_name":"SG Armaturen AS","environmental_impact":[{"parameter":"GWP-total","unit":"kg CO2-eq","values":[{"value":"2,34E+01","module":"A1","scenario":null},{"value":"1,47E-02","module":"A2","scenario":null},{"value":"9,79E-01","module":"A3","scenario":null},{"value":"1,07E+00","module":"A4","scenario":null},{"value":"5,39E-01","module":"A5","scenario":null},{"value":"2,40E+01","module":"B6","scenario":null},{"value":"0,00E+00","module":"C1","scenario":null},{"value":"1,29E-01","module":"C2","scenario":null},{"value":"4,95E-01","module":"C3","scenario":null},{"value":"4,14E-02","module":"C4","scenario":null},{"value":"-5,32E-01","module":"D","scenario":null},{"value":"2,44E+01","module":"A1A3","scenario":null}]},{"parameter":"GWP-fossil","unit":"kg CO2-eq","values":[{"value":"2,36E+01","module":"A1","scenario":null},{"value":"1,47E-02","module":"A2","scenario":null},{"value":"9,79E-01","module":"A3","scenario":null},{"value":"1,07E+00","module":"A4","scenario":null},{"value":"5,09E-03","module":"A5","scenario":null},{"value":"2,33E+01","module":"B6","scenario":null},{"value":"0,00E+00","module":"C1","scenario":null},{"value":"1,29E-01","module":"C2","scenario":null},{"value":"4,94E-01","module":"C3","scenario":null},{"value":"4,12E-02","module":"C4","scenario":null},{"value":"-5,27E-01","module":"D","scenario":null},{"value":"2,46E+01","module":"A1A3","scenario":null}]},{"parameter":"GWP-biogenic","unit":"kg CO2-eq","values":[{"value":"-1,92E-01","module":"A1","scenario":null},{"value":"5,71E-06","module":"A2","scenario":null},{"value":"2,44E-04","module":"A3","scenario":null},{"value":"3,80E-04","module":"A4","scenario":null},{"value":"5,34E-01","module":"A5","scenario":null},{"value":"6,44E-01","module":"B6","scenario":null},{"value":"0,00E+00","module":"C1","scenario":null},{"value":"5,04E-05","module":"C2","scenario":null},{"value":"1,74E-04","module":"C3","scenario":null},{"value":"1,56E-05","module":"C4","scenario":null},{"value":"-2,55E-03","module":"D","scenario":null},{"value":"-1,92E-01","module":"A1A3","scenario":null}]},{"parameter":"GWP-luluc","unit":"kg CO2-eq","values":[{"value":"3,87E-02","module":"A1","scenario":null},{"value":"5,37E-06","module":"A2","scenario":null},{"value":"1,54E-04","module":"A3","scenario":null},{"value":"5,33E-04","module":"A4","scenario":null},{"value":"1,68E-06","module":"A5","scenario":null},{"value":"9,60E-02","module":"B6","scenario":null},{"value":"0,00E+00","module":"C1","scenario":null},{"value":"4,73E-05","module":"C2","scenario":null},{"value":"1,74E-04","module":"C3","scenario":null},{"value":"1,41E-04","module":"C4","scenario":null},{"value":"-1,89E-03","module":"D","scenario":null},{"value":"3,89E-02","module":"A1A3","scenario":null}]},{"parameter":"ODP","unit":"kg CFC11-eq","values":[{"value":"1,62E-05","module":"A1","scenario":null},{"value":"3,20E-09","module":"A2","scenario":null},{"value":"1,43E-08","module":"A3","scenario":null},{"value":"2,36E-07","module":"A4","scenario":null},{"value":"1,07E-09","module":"A5","scenario":null},{"value":"1,60E-06","module":"B6","scenario":null},{"value":"0,00E+00","module":"C1","scenario":null},{"value":"2,81E-08","module":"C2","scenario":null},{"value":"4,84E-09","module":"C3","scenario":null},{"value":"2,81E-09","module":"C4","scenario":null},{"value":"-1,86E-03","module":"D","scenario":null},{"value":"1,62E-05","module":"A1A3","scenario":null}]},{"parameter":"AP","unit":"mol H+-eq","values":[{"value":"2,33E-01","module":"A1","scenario":null},{"value":"4,39E-05","module":"A2","scenario":null},{"value":"5,11E-03","module":"A3","scenario":null},{"value":"1,65E-02","module":"A4","scenario":null},{"value":"2,41E-05","module":"A5","scenario":null},{"value":"1,82E-01","module":"B6","scenario":null},{"value":"0,00E+00","module":"C1","scenario":null},{"value":"3,87E-04","module":"C2","scenario":null},{"value":"4,05E-04","module":"C3","scenario":null},{"value":"1,28E-04","module":"C4","scenario":null},{"value":"-6,86E-02","module":"D","scenario":null},{"value":"2,38E-01","module":"A1A3","scenario":null}]},{"parameter":"POCP","unit":"kg NMVOC-eq","values":[{"value":"9,91E-02","module":"A1","scenario":null},{"value":"3,62E-05","module":"A2","scenario":null},{"value":"3,07E-03","module":"A3","scenario":null},{"value":"1,20E-02","module":"A4","scenario":null},{"value":"2,48E-05","module":"A5","scenario":null},{"value":"7,00E-02","module":"B6","scenario":null},{"value":"0,00E+00","module":"C1","scenario":null},{"value":"3,19E-04","module":"C2","scenario":null},{"value":"2,81E-04","module":"C3","scenario":null},{"value":"1,44E-04","module":"C4","scenario":null},{"value":"-1,18E-02","module":"D","scenario":null},{"value":"1,02E-01","module":"A1A3","scenario":null}]},{"parameter":"ADPE","unit":"kg Sb-eq","values":[{"value":"1,00E-02","module":"A1","scenario":null},{"value":"3,94E-07","module":"A2","scenario":null},{"value":"3,03E-06","module":"A3","scenario":null},{"value":"2,04E-05","module":"A4","scenario":null},{"value":"1,24E-07","module":"A5","scenario":null},{"value":"1,74E-03","module":"B6","scenario":null},{"value":"0,00E+00","module":"C1","scenario":null},{"value":"3,47E-06","module":"C2","scenario":null},{"value":"4,75E-07","module":"C3","scenario":null},{"value":"1,44E-07","module":"C4","scenario":null},{"value":"-1,18E-03","module":"D","scenario":null},{"value":"1,00E-02","module":"A1A3","scenario":null}]},{"parameter":"ADPF","unit":"MJ","values":[{"value":"2,89E+02","module":"A1","scenario":null},{"value":"2,17E-01","module":"A2","scenario":null},{"value":"8,67E+00","module":"A3","scenario":null},{"value":"1,51E+01","module":"A4","scenario":null},{"value":"7,12E-02","module":"A5","scenario":null},{"value":"3,18E+02","module":"B6","scenario":null},{"value":"0,00E+00","module":"C1","scenario":null},{"value":"1,91E+00","module":"C2","scenario":null},{"value":"8,50E-01","module":"C3","scenario":null},{"value":"3,34E-01","module":"C4","scenario":null},{"value":"-7,94E+00","module":"D","scenario":null},{"value":"2,98E+02","module":"A1A3","scenario":null}]},{"parameter":"WDP","unit":"m3 world-eq. Deprived","values":[{"value":"5,61E+02","module":"A1","scenario":null},{"value":"7,07E-02","module":"A2","scenario":null},{"value":"1,41E+00","module":"A3","scenario":null},{"value":"1,00E+01","module":"A4","scenario":null},{"value":"9,03E-02","module":"A5","scenario":null},{"value":"5,54E+04","module":"B6","scenario":null},{"value":"0,00E+00","module":"C1","scenario":null},{"value":"6,23E-01","module":"C2","scenario":null},{"value":"6,04E+00","module":"C3","scenario":null},{"value":"3,60E+00","module":"C4","scenario":null},{"value":"-3,49E+01","module":"D","scenario":null},{"value":"5,62E+02","module":"A1A3","scenario":null}]},{"parameter":"EP-freshwater","unit":"kg P-eq","values":[{"value":"3,59E-03","module":"A1","scenario":null},{"value":"1,38E-07","module":"A2","scenario":null},{"value":"2,17E-05","module":"A3","scenario":null},{"value":"6,83E-06","module":"A4","scenario":null},{"value":"4,18E-08","module":"A5","scenario":null},{"value":"1,67E-03","module":"B6","scenario":null},{"value":"0,00E+00","module":"C1","scenario":null},{"value":"1,21E-06","module":"C2","scenario":null},{"value":"2,97E-06","module":"C3","scenario":null},{"value":"8,12E-07","module":"C4","scenario":null},{"value":"-4,01E-04","module":"D","scenario":null},{"value":"3,61E-03","module":"A1A3","scenario":null}]},{"parameter":"EP-marine","unit":"kg N-eq","values":[{"value":"2,73E-02","module":"A1","scenario":null},{"value":"8,64E-06","module":"A2","scenario":null},{"value":"1,06E-03","module":"A3","scenario":null},{"value":"3,97E-03","module":"A4","scenario":null},{"value":"7,98E-06","module":"A5","scenario":null},{"value":"2,00E-02","module":"B6","scenario":null},{"value":"0,00E+00","module":"C1","scenario":null},{"value":"7,62E-05","module":"C2","scenario":null},{"value":"9,91E-05","module":"C3","scenario":null},{"value":"5,54E-05","module":"C4","scenario":null},{"value":"-3,02E-03","module":"D","scenario":null},{"value":"2,83E-02","module":"A1A3","scenario":null}]},{"parameter":"EP-terrestrial","unit":"mol N-eq.","values":[{"value":"3,09E-01","module":"A1","scenario":null},{"value":"9,66E-05","module":"A2","scenario":null},{"value":"1,16E-02","module":"A3","scenario":null},{"value":"4,42E-02","module":"A4","scenario":null},{"value":"8,63E-05","module":"A5","scenario":null},{"value":"2,60E-01","module":"B6","scenario":null},{"value":"0,00E+00","module":"C1","scenario":null},{"value":"8,52E-04","module":"C2","scenario":null},{"value":"1,07E-03","module":"C3","scenario":null},{"value":"3,77E-04","module":"C4","scenario":null},{"value":"-4,45E-02","module":"D","scenario":null},{"value":"3,21E-01","module":"A1A3","scenario":null}]},{"parameter":"GWP-IOBC","unit":"kg CO2-eq","values":[{"value":"2,39E+01","module":"A1","scenario":null},{"value":"1,47E-02","module":"A2","scenario":null},{"value":"9,25E-01","module":"A3","scenario":null},{"value":"1,07E+00","module":"A4","scenario":null},{"value":"5,09E-03","module":"A5","scenario":null},{"value":"2,40E+01","module":"B6","scenario":null},{"value":"0,00E+00","module":"C1","scenario":null},{"value":"1,29E-01","module":"C2","scenario":null},{"value":"4,95E-01","module":"C3","scenario":null},{"value":"4,29E-02","module":"C4","scenario":null},{"value":"-2,80E-01","module":"D","scenario":null},{"value":"2,49E+01","module":"A1A3","scenario":null}]}],"additional_environmental_impact":[{"parameter":"PM","unit":"Disease incidence","values":[{"value":"1,38E-06","module":"A1","scenario":null},{"value":"9,52E-10","module":"A2","scenario":null},{"value":"6,91E-08","module":"A3","scenario":null},{"value":"3,79E-08","module":"A4","scenario":null},{"value":"3,56E-10","module":"A5","scenario":null},{"value":"1,30E-06","module":"B6","scenario":null},{"value":"0,00E+00","module":"C1","scenario":null},{"value":"8,36E-09","module":"C2","scenario":null},{"value":"2,60E-09","module":"C3","scenario":null},{"value":"2,32E-09","module":"C4","scenario":null},{"value":"-1,23E-07","module":"D","scenario":null},{"value":"1,45E-06","module":"A1A3","scenario":null}]},{"parameter":"ETP-fw","unit":"CTUe","values":[{"value":"2,09E+03","module":"A1","scenario":null},{"value":"1,76E-01","module":"A2","scenario":null},{"value":"2,54E+01","module":"A3","scenario":null},{"value":"1,03E+01","module":"A4","scenario":null},{"value":"9,50E-02","module":"A5","scenario":null},{"value":"1,45E+03","module":"B6","scenario":null},{"value":"0,00E+00","module":"C1","scenario":null},{"value":"1,55E+00","module":"C2","scenario":null},{"value":"2,18E+00","module":"C3","scenario":null},{"value":"2,26E+02","module":"C4","scenario":null},{"value":"-5,37E+02","module":"D","scenario":null},{"value":"2,11E+03","module":"A1A3","scenario":null}]},{"parameter":"HTP-c","unit":"CTUh","values":[{"value":"5,45E-08","module":"A1","scenario":null},{"value":"0,00E+00","module":"A2","scenario":null},{"value":"2,75E-10","module":"A3","scenario":null},{"value":"0,00E+00","module":"A4","scenario":null},{"value":"3,00E-12","module":"A5","scenario":null},{"value":"6,91E-08","module":"B6","scenario":null},{"value":"0,00E+00","module":"C1","scenario":null},{"value":"0,00E+00","module":"C2","scenario":null},{"value":"7,67E-10","module":"C3","scenario":null},{"value":"7,80E-11","module":"C4","scenario":null},{"value":"-3,28E-09","module":"D","scenario":null},{"value":"5,48E-08","module":"A1A3","scenario":null}]},{"parameter":"HTP-nc","unit":"CTUh","values":[{"value":"2,50E-06","module":"A1","scenario":null},{"value":"1,71E-10","module":"A2","scenario":null},{"value":"1,20E-08","module":"A3","scenario":null},{"value":"7,55E-09","module":"A4","scenario":null},{"value":"1,19E-10","module":"A5","scenario":null},{"value":"1,63E-06","module":"B6","scenario":null},{"value":"0,00E+00","module":"C1","scenario":null},{"value":"1,52E-09","module":"C2","scenario":null},{"value":"4,46E-08","module":"C3","scenario":null},{"value":"6,99E-10","module":"C4","scenario":null},{"value":"-4,36E-07","module":"D","scenario":null},{"value":"2,52E-06","module":"A1A3","scenario":null}]},{"parameter":"SQP","unit":"-","values":[{"value":"8,04E+01","module":"A1","scenario":null},{"value":"1,49E-01","module":"A2","scenario":null},{"value":"1,84E+00","module":"A3","scenario":null},{"value":"7,30E+00","module":"A4","scenario":null},{"value":"4,78E-02","module":"A5","scenario":null},{"value":"1,60E+02","module":"B6","scenario":null},{"value":"0,00E+00","module":"C1","scenario":null},{"value":"1,31E+00","module":"C2","scenario":null},{"value":"1,69E-01","module":"C3","scenario":null},{"value":"8,02E-01","module":"C4","scenario":null},{"value":"-1,19E+01","module":"D","scenario":null},{"value":"8,24E+01","module":"A1A3","scenario":null}]},{"parameter":"IRP","unit":"kBq U235-eq","values":[{"value":"9,36E-01","module":"A1","scenario":null},{"value":"9,01E-04","module":"A2","scenario":null},{"value":"7,50E-03","module":"A3","scenario":null},{"value":"6,56E-02","module":"A4","scenario":null},{"value":"3,05E-04","module":"A5","scenario":null},{"value":"5,76E+00","module":"B6","scenario":null},{"value":"0,00E+00","module":"C1","scenario":null},{"value":"7,94E-03","module":"C2","scenario":null},{"value":"4,02E-03","module":"C3","scenario":null},{"value":"1,26E-03","module":"C4","scenario":null},{"value":"-3,88E-02","module":"D","scenario":null},{"value":"9,44E-01","module":"A1A3","scenario":null}]}],"resource_use":[{"parameter":"PERE","unit":"MJ","values":[{"value":"3,18E+01","module":"A1","scenario":null},{"value":"2,45E-03","module":"A2","scenario":null},{"value":"8,72E-01","module":"A3","scenario":null},{"value":"1,72E-01","module":"A4","scenario":null},{"value":"1,17E-03","module":"A5","scenario":null},{"value":"4,12E+03","module":"B6","scenario":null},{"value":"0,00E+00","module":"C1","scenario":null},{"value":"2,16E-02","module":"C2","scenario":null},{"value":"1,12E-01","module":"C3","scenario":null},{"value":"7,93E-02","module":"C4","scenario":null},{"value":"-3,43E+00","module":"D","scenario":null},{"value":"3,26E+01","module":"A1A3","scenario":null}]},{"parameter":"PERM","unit":"","values":[{"value":"1,89E+00","module":"A1","scenario":null},{"value":"0,00E+00","module":"A2","scenario":null},{"value":"0,00E+00","module":"A3","scenario":null},{"value":"0,00E+00","module":"A4","scenario":null},{"value":"-1,89E+00","module":"A5","scenario":null},{"value":"0,00E+00","module":"B6","scenario":null},{"value":"0,00E+00","module":"C1","scenario":null},{"value":"0,00E+00","module":"C2","scenario":null},{"value":"0,00E+00","module":"C3","scenario":null},{"value":"0,00E+00","module":"C4","scenario":null},{"value":"0,00E+00","module":"D","scenario":null},{"value":"1,89E+00","module":"A1A3","scenario":null}]},{"parameter":"PERT","unit":"MJ","values":[{"value":"3,36E+01","module":"A1","scenario":null},{"value":"2,45E-03","module":"A2","scenario":null},{"value":"8,72E-01","module":"A3","scenario":null},{"value":"1,72E-01","module":"A4","scenario":null},{"value":"-1,88E+00","module":"A5","scenario":null},{"value":"4,12E+03","module":"B6","scenario":null},{"value":"0,00E+00","module":"C1","scenario":null},{"value":"2,16E-02","module":"C2","scenario":null},{"value":"1,12E-01","module":"C3","scenario":null},{"value":"7,93E-02","module":"C4","scenario":null},{"value":"-3,43E+00","module":"D","scenario":null},{"value":"3,45E+01","module":"A1A3","scenario":null}]},{"parameter":"PENRE","unit":"MJ","values":[{"value":"2,83E+02","module":"A1","scenario":null},{"value":"2,17E-01","module":"A2","scenario":null},{"value":"8,67E+00","module":"A3","scenario":null},{"value":"1,51E+01","module":"A4","scenario":null},{"value":"7,12E-02","module":"A5","scenario":null},{"value":"3,18E+02","module":"B6","scenario":null},{"value":"0,00E+00","module":"C1","scenario":null},{"value":"1,91E+00","module":"C2","scenario":null},{"value":"8,50E-01","module":"C3","scenario":null},{"value":"3,34E-01","module":"C4","scenario":null},{"value":"-7,94E+00","module":"D","scenario":null},{"value":"2,92E+02","module":"A1A3","scenario":null}]},{"parameter":"PENRM","unit":"MJ","values":[{"value":"9,92E+00","module":"A1","scenario":null},{"value":"0,00E+00","module":"A2","scenario":null},{"value":"0,00E+00","module":"A3","scenario":null},{"value":"0,00E+00","module":"A4","scenario":null},{"value":"0,00E+00","module":"A5","scenario":null},{"value":"0,00E+00","module":"B6","scenario":null},{"value":"0,00E+00","module":"C1","scenario":null},{"value":"0,00E+00","module":"C2","scenario":null},{"value":"-1,09E+01","module":"C3","scenario":null},{"value":"0,00E+00","module":"C4","scenario":null},{"value":"0,00E+00","module":"D","scenario":null},{"value":"9,92E+00","module":"A1A3","scenario":null}]},{"parameter":"PENRT","unit":"MJ","values":[{"value":"2,93E+02","module":"A1","scenario":null},{"value":"2,17E-01","module":"A2","scenario":null},{"value":"8,67E+00","module":"A3","scenario":null},{"value":"1,51E+01","module":"A4","scenario":null},{"value":"7,12E-02","module":"A5","scenario":null},{"value":"3,18E+02","module":"B6","scenario":null},{"value":"0,00E+00","module":"C1","scenario":null},{"value":"1,91E+00","module":"C2","scenario":null},{"value":"-1,01E+01","module":"C3","scenario":null},{"value":"3,34E-01","module":"C4","scenario":null},{"value":"-7,94E+00","module":"D","scenario":null},{"value":"3,02E+02","module":"A1A3","scenario":null}]},{"parameter":"SM","unit":"kg","values":[{"value":"2,04E+00","module":"A1","scenario":null},{"value":"0,00E+00","module":"A2","scenario":null},{"value":"0,00E+00","module":"A3","scenario":null},{"value":"0,00E+00","module":"A4","scenario":null},{"value":"0,00E+00","module":"A5","scenario":null},{"value":"0,00E+00","module":"B6","scenario":null},{"value":"0,00E+00","module":"C1","scenario":null},{"value":"0,00E+00","module":"C2","scenario":null},{"value":"0,00E+00","module":"C3","scenario":null},{"value":"1,59E-03","module":"C4","scenario":null},{"value":"4,34E-02","module":"D","scenario":null},{"value":"2,04E+00","module":"A1A3","scenario":null}]},{"parameter":"RSF","unit":"MJ","values":[{"value":"2,32E-01","module":"A1","scenario":null},{"value":"4,80E-05","module":"A2","scenario":null},{"value":"7,67E-04","module":"A3","scenario":null},{"value":"5,66E-03","module":"A4","scenario":null},{"value":"3,89E-05","module":"A5","scenario":null},{"value":"3,23E+00","module":"B6","scenario":null},{"value":"0,00E+00","module":"C1","scenario":null},{"value":"4,23E-04","module":"C2","scenario":null},{"value":"2,08E-03","module":"C3","scenario":null},{"value":"5,17E-04","module":"C4","scenario":null},{"value":"-8,78E-03","module":"D","scenario":null},{"value":"2,33E-01","module":"A1A3","scenario":null}]},{"parameter":"NRSF","unit":"MJ","values":[{"value":"1,85E-02","module":"A1","scenario":null},{"value":"4,08E-04","module":"A2","scenario":null},{"value":"7,22E-03","module":"A3","scenario":null},{"value":"3,03E-02","module":"A4","scenario":null},{"value":"1,60E-04","module":"A5","scenario":null},{"value":"8,05E+00","module":"B6","scenario":null},{"value":"0,00E+00","module":"C1","scenario":null},{"value":"3,59E-03","module":"C2","scenario":null},{"value":"-4,53E-05","module":"C3","scenario":null},{"value":"1,38E-02","module":"C4","scenario":null},{"value":"-4,89E-01","module":"D","scenario":null},{"value":"2,62E-02","module":"A1A3","scenario":null}]},{"parameter":"FW","unit":"m3","values":[{"value":"2,32E-01","module":"A1","scenario":null},{"value":"2,42E-05","module":"A2","scenario":null},{"value":"2,36E-02","module":"A3","scenario":null},{"value":"1,30E-03","module":"A4","scenario":null},{"value":"3,36E-05","module":"A5","scenario":null},{"value":"3,07E+01","module":"B6","scenario":null},{"value":"0,00E+00","module":"C1","scenario":null},{"value":"2,14E-04","module":"C2","scenario":null},{"value":"1,03E-03","module":"C3","scenario":null},{"value":"3,02E-04","module":"C4","scenario":null},{"value":"-1,24E-02","module":"D","scenario":null},{"value":"2,55E-01","module":"A1A3","scenario":null}]}],"end_of_life_waste":[{"parameter":"HWD","unit":"kg","values":[{"value":"1,07E-01","module":"A1","scenario":null},{"value":"1,96E-05","module":"A2","scenario":null},{"value":"1,20E-03","module":"A3","scenario":null},{"value":"7,38E-04","module":"A4","scenario":null},{"value":"0,00E+00","module":"A5","scenario":null},{"value":"2,04E-01","module":"B6","scenario":null},{"value":"0,00E+00","module":"C1","scenario":null},{"value":"1,73E-04","module":"C2","scenario":null},{"value":"2,16E-05","module":"C3","scenario":null},{"value":"8,73E-02","module":"C4","scenario":null},{"value":"-2,48E-03","module":"D","scenario":null},{"value":"1,08E-01","module":"A1A3","scenario":null}]},{"parameter":"NHWD","unit":"kg","values":[{"value":"3,18E+00","module":"A1","scenario":null},{"value":"1,04E-02","module":"A2","scenario":null},{"value":"8,10E-02","module":"A3","scenario":null},{"value":"4,67E-01","module":"A4","scenario":null},{"value":"3,15E-01","module":"A5","scenario":null},{"value":"2,45E+01","module":"B6","scenario":null},{"value":"0,00E+00","module":"C1","scenario":null},{"value":"9,17E-02","module":"C2","scenario":null},{"value":"2,93E-02","module":"C3","scenario":null},{"value":"5,48E-01","module":"C4","scenario":null},{"value":"-5,84E-02","module":"D","scenario":null},{"value":"3,27E+00","module":"A1A3","scenario":null}]},{"parameter":"RWD","unit":"kg","values":[{"value":"7,35E-04","module":"A1","scenario":null},{"value":"1,42E-06","module":"A2","scenario":null},{"value":"6,63E-06","module":"A3","scenario":null},{"value":"1,04E-04","module":"A4","scenario":null},{"value":"0,00E+00","module":"A5","scenario":null},{"value":"2,85E-03","module":"B6","scenario":null},{"value":"0,00E+00","module":"C1","scenario":null},{"value":"1,25E-05","module":"C2","scenario":null},{"value":"1,10E-06","module":"C3","scenario":null},{"value":"1,11E-06","module":"C4","scenario":null},{"value":"-3,33E-05","module":"D","scenario":null},{"value":"7,43E-04","module":"A1A3","scenario":null}]}],"end_of_life_flow":[{"parameter":"CRU","unit":"kg","values":[{"value":"0,00E+00","module":"A1","scenario":null},{"value":"0,00E+00","module":"A2","scenario":null},{"value":"0,00E+00","module":"A3","scenario":null},{"value":"0,00E+00","module":"A4","scenario":null},{"value":"0,00E+00","module":"A5","scenario":null},{"value":"0,00E+00","module":"B6","scenario":null},{"value":"0,00E+00","module":"C1","scenario":null},{"value":"0,00E+00","module":"C2","scenario":null},{"value":"0,00E+00","module":"C3","scenario":null},{"value":"0,00E+00","module":"C4","scenario":null},{"value":"0,00E+00","module":"D","scenario":null},{"value":"0,00E+00","module":"A1A3","scenario":null}]},{"parameter":"MFR","unit":"kg","values":[{"value":"0,00E+00","module":"A1","scenario":null},{"value":"0,00E+00","module":"A2","scenario":null},{"value":"2,58E-02","module":"A3","scenario":null},{"value":"0,00E+00","module":"A4","scenario":null},{"value":"2,93E-01","module":"A5","scenario":null},{"value":"0,00E+00","module":"B6","scenario":null},{"value":"0,00E+00","module":"C1","scenario":null},{"value":"0,00E+00","module":"C2","scenario":null},{"value":"1,35E+00","module":"C3","scenario":null},{"value":"1,60E-05","module":"C4","scenario":null},{"value":"-1,72E-03","module":"D","scenario":null},{"value":"2,58E-02","module":"A1A3","scenario":null}]},{"parameter":"MER","unit":"kg","values":[{"value":"0,00E+00","module":"A1","scenario":null},{"value":"0,00E+00","module":"A2","scenario":null},{"value":"5,57E-03","module":"A3","scenario":null},{"value":"0,00E+00","module":"A4","scenario":null},{"value":"3,71E-04","module":"A5","scenario":null},{"value":"0,00E+00","module":"B6","scenario":null},{"value":"0,00E+00","module":"C1","scenario":null},{"value":"0,00E+00","module":"C2","scenario":null},{"value":"1,78E-01","module":"C3","scenario":null},{"value":"3,91E-07","module":"C4","scenario":null},{"value":"-2,27E-04","module":"D","scenario":null},{"value":"5,57E-03","module":"A1A3","scenario":null}]},{"parameter":"EEE","unit":"MJ","values":[{"value":"0,00E+00","module":"A1","scenario":null},{"value":"0,00E+00","module":"A2","scenario":null},{"value":"8,39E-03","module":"A3","scenario":null},{"value":"0,00E+00","module":"A4","scenario":null},{"value":"1,80E-02","module":"A5","scenario":null},{"value":"0,00E+00","module":"B6","scenario":null},{"value":"0,00E+00","module":"C1","scenario":null},{"value":"0,00E+00","module":"C2","scenario":null},{"value":"2,74E-01","module":"C3","scenario":null},{"value":"2,53E-05","module":"C4","scenario":null},{"value":"-5,64E-04","module":"D","scenario":null},{"value":"8,39E-03","module":"A1A3","scenario":null}]},{"parameter":"EET","unit":"MJ","values":[{"value":"0,00E+00","module":"A1","scenario":null},{"value":"0,00E+00","module":"A2","scenario":null},{"value":"1,27E-01","module":"A3","scenario":null},{"value":"0,00E+00","module":"A4","scenario":null},{"value":"2,72E-01","module":"A5","scenario":null},{"value":"0,00E+00","module":"B6","scenario":null},{"value":"0,00E+00","module":"C1","scenario":null},{"value":"0,00E+00","module":"C2","scenario":null},{"value":"4,14E+00","module":"C3","scenario":null},{"value":"3,83E-04","module":"C4","scenario":null},{"value":"-8,53E-03","module":"D","scenario":null},{"value":"1,27E-01","module":"A1A3","scenario":null}]}]}