{"product_name":"LVC","epd_id":"NEPD-6742-6057-EN","declared_unit":{"unit":"stk","amount":1},"compliance":["EN 15804+A2","ISO 14025","ISO 21930"],"producer_name":"TROX Group","environmental_impact":[{"parameter":"GWP-total","unit":"kg CO2-eq","values":[{"value":"6,17E+00","module":"A1-A3","scenario":null},{"value":"1,78E-01","module":"A4","scenario":null},{"value":"1,38E-03","module":"C1","scenario":null},{"value":"5,95E-03","module":"C2","scenario":null},{"value":"3,48E-01","module":"C3","scenario":null},{"value":"1,60E-02","module":"C4","scenario":null},{"value":"-2,19E-01","module":"D","scenario":null}]},{"parameter":"GWP-fossil","unit":"kg CO2-eq","values":[{"value":"6,07E+00","module":"A1-A3","scenario":null},{"value":"1,78E-01","module":"A4","scenario":null},{"value":"1,38E-03","module":"C1","scenario":null},{"value":"5,94E-03","module":"C2","scenario":null},{"value":"3,48E-01","module":"C3","scenario":null},{"value":"1,60E-02","module":"C4","scenario":null},{"value":"-2,18E-01","module":"D","scenario":null}]},{"parameter":"GWP-biogenic","unit":"kg CO2-eq","values":[{"value":"9,64E-02","module":"A1-A3","scenario":null},{"value":"7,38E-05","module":"A4","scenario":null},{"value":"2,58E-07","module":"C1","scenario":null},{"value":"2,55E-06","module":"C2","scenario":null},{"value":"5,18E-06","module":"C3","scenario":null},{"value":"1,79E-06","module":"C4","scenario":null},{"value":"-1,45E-04","module":"D","scenario":null}]},{"parameter":"GWP-luluc","unit":"kg CO2-eq","values":[{"value":"6,04E-03","module":"A1-A3","scenario":null},{"value":"6,35E-05","module":"A4","scenario":null},{"value":"1,08E-07","module":"C1","scenario":null},{"value":"1,81E-06","module":"C2","scenario":null},{"value":"1,30E-06","module":"C3","scenario":null},{"value":"4,03E-07","module":"C4","scenario":null},{"value":"-6,52E-04","module":"D","scenario":null}]},{"parameter":"ODP","unit":"kg CFC11-eq","values":[{"value":"4,62E-07","module":"A1-A3","scenario":null},{"value":"4,04E-08","module":"A4","scenario":null},{"value":"2,98E-10","module":"C1","scenario":null},{"value":"1,43E-09","module":"C2","scenario":null},{"value":"6,15E-10","module":"C3","scenario":null},{"value":"6,05E-10","module":"C4","scenario":null},{"value":"-1,19E-03","module":"D","scenario":null}]},{"parameter":"AP","unit":"mol H+-eq","values":[{"value":"4,34E-02","module":"A1-A3","scenario":null},{"value":"5,12E-04","module":"A4","scenario":null},{"value":"1,44E-05","module":"C1","scenario":null},{"value":"1,91E-05","module":"C2","scenario":null},{"value":"4,96E-05","module":"C3","scenario":null},{"value":"1,47E-05","module":"C4","scenario":null},{"value":"-1,14E-03","module":"D","scenario":null}]},{"parameter":"POCP","unit":"kg NMVOC-eq","values":[{"value":"2,07E-02","module":"A1-A3","scenario":null},{"value":"4,34E-04","module":"A4","scenario":null},{"value":"1,92E-05","module":"C1","scenario":null},{"value":"1,83E-05","module":"C2","scenario":null},{"value":"5,89E-05","module":"C3","scenario":null},{"value":"1,99E-05","module":"C4","scenario":null},{"value":"-1,14E-03","module":"D","scenario":null}]},{"parameter":"ADPE","unit":"kg Sb-eq","values":[{"value":"2,65E-03","module":"A1-A3","scenario":null},{"value":"4,92E-06","module":"A4","scenario":null},{"value":"2,11E-09","module":"C1","scenario":null},{"value":"1,06E-07","module":"C2","scenario":null},{"value":"2,71E-08","module":"C3","scenario":null},{"value":"1,44E-08","module":"C4","scenario":null},{"value":"-3,65E-06","module":"D","scenario":null}]},{"parameter":"ADPF","unit":"MJ","values":[{"value":"9,19E+01","module":"A1-A3","scenario":null},{"value":"2,70E+00","module":"A4","scenario":null},{"value":"1,89E-02","module":"C1","scenario":null},{"value":"9,65E-02","module":"C2","scenario":null},{"value":"3,19E-02","module":"C3","scenario":null},{"value":"4,38E-02","module":"C4","scenario":null},{"value":"-1,94E+00","module":"D","scenario":null}]},{"parameter":"WDP","unit":"m3 world-eq. Deprived","values":[{"value":"4,35E+02","module":"A1-A3","scenario":null},{"value":"2,61E+00","module":"A4","scenario":null},{"value":"4,03E-03","module":"C1","scenario":null},{"value":"7,40E-02","module":"C2","scenario":null},{"value":"1,16E-01","module":"C3","scenario":null},{"value":"3,08E-01","module":"C4","scenario":null},{"value":"7,59E+00","module":"D","scenario":null}]},{"parameter":"EP-freshwater","unit":"kg P-eq","values":[{"value":"3,76E-04","module":"A1-A3","scenario":null},{"value":"1,42E-06","module":"A4","scenario":null},{"value":"5,01E-09","module":"C1","scenario":null},{"value":"4,73E-08","module":"C2","scenario":null},{"value":"6,38E-08","module":"C3","scenario":null},{"value":"1,98E-08","module":"C4","scenario":null},{"value":"-1,39E-05","module":"D","scenario":null}]},{"parameter":"EP-marine","unit":"kg N-eq","values":[{"value":"5,99E-03","module":"A1-A3","scenario":null},{"value":"1,01E-04","module":"A4","scenario":null},{"value":"6,36E-06","module":"C1","scenario":null},{"value":"4,19E-06","module":"C2","scenario":null},{"value":"2,32E-05","module":"C3","scenario":null},{"value":"2,13E-05","module":"C4","scenario":null},{"value":"-2,52E-04","module":"D","scenario":null}]},{"parameter":"EP-terrestrial","unit":"mol N-eq.","values":[{"value":"1,32E-01","module":"A1-A3","scenario":null},{"value":"1,13E-03","module":"A4","scenario":null},{"value":"6,97E-05","module":"C1","scenario":null},{"value":"4,67E-05","module":"C2","scenario":null},{"value":"2,45E-04","module":"C3","scenario":null},{"value":"5,86E-05","module":"C4","scenario":null},{"value":"-2,60E-03","module":"D","scenario":null}]},{"parameter":"GWP-IOBC","unit":"kg CO2-eq","values":[{"value":"6,23E+00","module":"A1-A3","scenario":null},{"value":"1,78E-01","module":"A4","scenario":null},{"value":"1,38E-03","module":"C1","scenario":null},{"value":"5,95E-03","module":"C2","scenario":null},{"value":"3,48E-01","module":"C3","scenario":null},{"value":"1,61E-02","module":"C4","scenario":null},{"value":"-3,20E-01","module":"D","scenario":null}]}],"additional_environmental_impact":[{"parameter":"PM","unit":"Disease incidence","values":[{"value":"4,09E-07","module":"A1-A3","scenario":null},{"value":"1,09E-08","module":"A4","scenario":null},{"value":"3,81E-10","module":"C1","scenario":null},{"value":"5,46E-10","module":"C2","scenario":null},{"value":"2,30E-10","module":"C3","scenario":null},{"value":"2,93E-10","module":"C4","scenario":null},{"value":"-2,49E-08","module":"D","scenario":null}]},{"parameter":"ETP-fw","unit":"CTUe","values":[{"value":"1,40E+02","module":"A1-A3","scenario":null},{"value":"2,00E+00","module":"A4","scenario":null},{"value":"1,04E-02","module":"C1","scenario":null},{"value":"7,06E-02","module":"C2","scenario":null},{"value":"2,70E-01","module":"C3","scenario":null},{"value":"4,68E-02","module":"C4","scenario":null},{"value":"-1,25E+01","module":"D","scenario":null}]},{"parameter":"HTP-c","unit":"CTUh","values":[{"value":"2,23E-08","module":"A1-A3","scenario":null},{"value":"0,00E+00","module":"A4","scenario":null},{"value":"0,00E+00","module":"C1","scenario":null},{"value":"0,00E+00","module":"C2","scenario":null},{"value":"1,30E-11","module":"C3","scenario":null},{"value":"1,00E-12","module":"C4","scenario":null},{"value":"-9,95E-10","module":"D","scenario":null}]},{"parameter":"HTP-nc","unit":"CTUh","values":[{"value":"2,43E-07","module":"A1-A3","scenario":null},{"value":"2,18E-09","module":"A4","scenario":null},{"value":"9,00E-12","module":"C1","scenario":null},{"value":"6,80E-11","module":"C2","scenario":null},{"value":"6,07E-10","module":"C3","scenario":null},{"value":"3,40E-11","module":"C4","scenario":null},{"value":"1,99E-08","module":"D","scenario":null}]},{"parameter":"SQP","unit":"-","values":[{"value":"7,67E+01","module":"A1-A3","scenario":null},{"value":"1,89E+00","module":"A4","scenario":null},{"value":"2,40E-03","module":"C1","scenario":null},{"value":"1,11E-01","module":"C2","scenario":null},{"value":"4,94E-03","module":"C3","scenario":null},{"value":"1,62E-01","module":"C4","scenario":null},{"value":"-1,68E+00","module":"D","scenario":null}]},{"parameter":"IRP","unit":"kBq U235-eq","values":[{"value":"3,00E-01","module":"A1-A3","scenario":null},{"value":"1,18E-02","module":"A4","scenario":null},{"value":"8,12E-05","module":"C1","scenario":null},{"value":"4,22E-04","module":"C2","scenario":null},{"value":"7,77E-05","module":"C3","scenario":null},{"value":"2,06E-04","module":"C4","scenario":null},{"value":"-7,62E-04","module":"D","scenario":null}]}],"resource_use":[{"parameter":"PERE","unit":"MJ","values":[{"value":"1,18E+01","module":"A1-A3","scenario":null},{"value":"3,86E-02","module":"A4","scenario":null},{"value":"1,02E-04","module":"C1","scenario":null},{"value":"1,21E-03","module":"C2","scenario":null},{"value":"1,67E-03","module":"C3","scenario":null},{"value":"1,73E-03","module":"C4","scenario":null},{"value":"-1,58E+00","module":"D","scenario":null}]},{"parameter":"PERM","unit":"","values":[{"value":"0,00E+00","module":"A1-A3","scenario":null},{"value":"0,00E+00","module":"A4","scenario":null},{"value":"0,00E+00","module":"C1","scenario":null},{"value":"0,00E+00","module":"C2","scenario":null},{"value":"0,00E+00","module":"C3","scenario":null},{"value":"0,00E+00","module":"C4","scenario":null},{"value":"0,00E+00","module":"D","scenario":null}]},{"parameter":"PERT","unit":"MJ","values":[{"value":"1,18E+01","module":"A1-A3","scenario":null},{"value":"3,86E-02","module":"A4","scenario":null},{"value":"1,02E-04","module":"C1","scenario":null},{"value":"1,21E-03","module":"C2","scenario":null},{"value":"1,67E-03","module":"C3","scenario":null},{"value":"1,73E-03","module":"C4","scenario":null},{"value":"-1,58E+00","module":"D","scenario":null}]},{"parameter":"PENRE","unit":"MJ","values":[{"value":"8,32E+01","module":"A1-A3","scenario":null},{"value":"2,70E+00","module":"A4","scenario":null},{"value":"1,89E-02","module":"C1","scenario":null},{"value":"9,65E-02","module":"C2","scenario":null},{"value":"3,19E-02","module":"C3","scenario":null},{"value":"4,39E-02","module":"C4","scenario":null},{"value":"-1,93E+00","module":"D","scenario":null}]},{"parameter":"PENRM","unit":"MJ","values":[{"value":"9,22E+00","module":"A1-A3","scenario":null},{"value":"0,00E+00","module":"A4","scenario":null},{"value":"0,00E+00","module":"C1","scenario":null},{"value":"0,00E+00","module":"C2","scenario":null},{"value":"-9,22E+00","module":"C3","scenario":null},{"value":"0,00E+00","module":"C4","scenario":null},{"value":"0,00E+00","module":"D","scenario":null}]},{"parameter":"PENRT","unit":"MJ","values":[{"value":"9,24E+01","module":"A1-A3","scenario":null},{"value":"2,70E+00","module":"A4","scenario":null},{"value":"1,89E-02","module":"C1","scenario":null},{"value":"9,65E-02","module":"C2","scenario":null},{"value":"-9,18E+00","module":"C3","scenario":null},{"value":"4,39E-02","module":"C4","scenario":null},{"value":"-1,93E+00","module":"D","scenario":null}]},{"parameter":"SM","unit":"kg","values":[{"value":"5,35E-01","module":"A1-A3","scenario":null},{"value":"0,00E+00","module":"A4","scenario":null},{"value":"9,30E-06","module":"C1","scenario":null},{"value":"0,00E+00","module":"C2","scenario":null},{"value":"0,00E+00","module":"C3","scenario":null},{"value":"0,00E+00","module":"C4","scenario":null},{"value":"0,00E+00","module":"D","scenario":null}]},{"parameter":"RSF","unit":"MJ","values":[{"value":"9,62E-01","module":"A1-A3","scenario":null},{"value":"1,38E-03","module":"A4","scenario":null},{"value":"2,52E-06","module":"C1","scenario":null},{"value":"4,25E-05","module":"C2","scenario":null},{"value":"4,25E-05","module":"C3","scenario":null},{"value":"3,64E-05","module":"C4","scenario":null},{"value":"7,05E-03","module":"D","scenario":null}]},{"parameter":"NRSF","unit":"MJ","values":[{"value":"1,42E+00","module":"A1-A3","scenario":null},{"value":"4,94E-03","module":"A4","scenario":null},{"value":"3,71E-05","module":"C1","scenario":null},{"value":"1,42E-04","module":"C2","scenario":null},{"value":"0,00E+00","module":"C3","scenario":null},{"value":"4,27E-04","module":"C4","scenario":null},{"value":"1,27E-01","module":"D","scenario":null}]},{"parameter":"FW","unit":"m3","values":[{"value":"6,41E-02","module":"A1-A3","scenario":null},{"value":"2,88E-04","module":"A4","scenario":null},{"value":"9,75E-07","module":"C1","scenario":null},{"value":"1,10E-05","module":"C2","scenario":null},{"value":"1,17E-04","module":"C3","scenario":null},{"value":"5,35E-05","module":"C4","scenario":null},{"value":"-2,16E-03","module":"D","scenario":null}]}],"end_of_life_waste":[{"parameter":"HWD","unit":"kg","values":[{"value":"1,11E-01","module":"A1-A3","scenario":null},{"value":"1,39E-04","module":"A4","scenario":null},{"value":"5,58E-07","module":"C1","scenario":null},{"value":"5,28E-06","module":"C2","scenario":null},{"value":"0,00E+00","module":"C3","scenario":null},{"value":"3,32E-03","module":"C4","scenario":null},{"value":"-1,06E-03","module":"D","scenario":null}]},{"parameter":"NHWD","unit":"kg","values":[{"value":"2,24E+00","module":"A1-A3","scenario":null},{"value":"1,31E-01","module":"A4","scenario":null},{"value":"2,24E-05","module":"C1","scenario":null},{"value":"8,39E-03","module":"C2","scenario":null},{"value":"0,00E+00","module":"C3","scenario":null},{"value":"2,15E-01","module":"C4","scenario":null},{"value":"-8,82E-02","module":"D","scenario":null}]},{"parameter":"RWD","unit":"kg","values":[{"value":"2,87E-04","module":"A1-A3","scenario":null},{"value":"1,84E-05","module":"A4","scenario":null},{"value":"1,32E-07","module":"C1","scenario":null},{"value":"6,59E-07","module":"C2","scenario":null},{"value":"0,00E+00","module":"C3","scenario":null},{"value":"2,17E-07","module":"C4","scenario":null},{"value":"-6,62E-07","module":"D","scenario":null}]}],"end_of_life_flow":[{"parameter":"CRU","unit":"kg","values":[{"value":"0,00E+00","module":"A1-A3","scenario":null},{"value":"0,00E+00","module":"A4","scenario":null},{"value":"0,00E+00","module":"C1","scenario":null},{"value":"0,00E+00","module":"C2","scenario":null},{"value":"0,00E+00","module":"C3","scenario":null},{"value":"0,00E+00","module":"C4","scenario":null},{"value":"0,00E+00","module":"D","scenario":null}]},{"parameter":"MFR","unit":"kg","values":[{"value":"7,61E-01","module":"A1-A3","scenario":null},{"value":"0,00E+00","module":"A4","scenario":null},{"value":"9,14E-06","module":"C1","scenario":null},{"value":"0,00E+00","module":"C2","scenario":null},{"value":"6,97E-01","module":"C3","scenario":null},{"value":"1,21E-05","module":"C4","scenario":null},{"value":"0,00E+00","module":"D","scenario":null}]},{"parameter":"MER","unit":"kg","values":[{"value":"2,48E-01","module":"A1-A3","scenario":null},{"value":"0,00E+00","module":"A4","scenario":null},{"value":"2,83E-08","module":"C1","scenario":null},{"value":"0,00E+00","module":"C2","scenario":null},{"value":"1,15E-01","module":"C3","scenario":null},{"value":"2,96E-07","module":"C4","scenario":null},{"value":"0,00E+00","module":"D","scenario":null}]},{"parameter":"EEE","unit":"MJ","values":[{"value":"1,47E-01","module":"A1-A3","scenario":null},{"value":"0,00E+00","module":"A4","scenario":null},{"value":"9,71E-08","module":"C1","scenario":null},{"value":"0,00E+00","module":"C2","scenario":null},{"value":"1,86E-01","module":"C3","scenario":null},{"value":"1,92E-05","module":"C4","scenario":null},{"value":"0,00E+00","module":"D","scenario":null}]},{"parameter":"EET","unit":"MJ","values":[{"value":"2,23E+00","module":"A1-A3","scenario":null},{"value":"0,00E+00","module":"A4","scenario":null},{"value":"1,47E-06","module":"C1","scenario":null},{"value":"0,00E+00","module":"C2","scenario":null},{"value":"2,81E+00","module":"C3","scenario":null},{"value":"2,91E-04","module":"C4","scenario":null},{"value":"0,00E+00","module":"D","scenario":null}]}]}