{"product_name":"Cabinet, MFC, COMBO, 2 levels w/hinged doors + 1 level open room","epd_id":"NEPD-3816-2772-EN","declared_unit":{"unit":"stk","amount":1},"compliance":["EN 15804","ISO 14025","ISO 21930"],"producer_name":"Scan S\u00f8rlie","environmental_impact":[{"parameter":"GWP-total","unit":"kg CO2-eq","values":[{"value":"4,59E+01","module":"A1","scenario":null},{"value":"1,48E+00","module":"A2","scenario":null},{"value":"3,61E+01","module":"A3","scenario":null},{"value":"1,42E+01","module":"A4","scenario":null},{"value":"8,35E+01","module":"A1A3","scenario":null}]},{"parameter":"ODP","unit":"kg CFC11-eq","values":[{"value":"4,79E-06","module":"A1","scenario":null},{"value":"2,74E-07","module":"A2","scenario":null},{"value":"1,79E-06","module":"A3","scenario":null},{"value":"2,58E-06","module":"A4","scenario":null},{"value":"6,86E-06","module":"A1A3","scenario":null}]},{"parameter":"AP","unit":"mol H+-eq","values":[{"value":"2,36E-01","module":"A1","scenario":null},{"value":"4,74E-03","module":"A2","scenario":null},{"value":"1,73E-01","module":"A3","scenario":null},{"value":"4,95E-02","module":"A4","scenario":null},{"value":"4,14E-01","module":"A1A3","scenario":null}]},{"parameter":"EP","unit":"kg PO_4^3-eq","values":[{"value":"3,54E-02","module":"A1","scenario":null},{"value":"7,89E-04","module":"A2","scenario":null},{"value":"2,30E-02","module":"A3","scenario":null},{"value":"8,55E-03","module":"A4","scenario":null},{"value":"5,91E-02","module":"A1A3","scenario":null}]},{"parameter":"POCP","unit":"kg NMVOC-eq","values":[{"value":"1,97E-02","module":"A1","scenario":null},{"value":"2,42E-04","module":"A2","scenario":null},{"value":"6,90E-03","module":"A3","scenario":null},{"value":"2,32E-03","module":"A4","scenario":null},{"value":"2,69E-02","module":"A1A3","scenario":null}]},{"parameter":"ADPE","unit":"kg Sb-eq","values":[{"value":"1,58E-04","module":"A1","scenario":null},{"value":"4,54E-06","module":"A2","scenario":null},{"value":"5,61E-05","module":"A3","scenario":null},{"value":"4,08E-05","module":"A4","scenario":null},{"value":"2,18E-04","module":"A1A3","scenario":null}]},{"parameter":"ADPF","unit":"MJ","values":[{"value":"7,14E+02","module":"A1","scenario":null},{"value":"2,24E+01","module":"A2","scenario":null},{"value":"4,01E+02","module":"A3","scenario":null},{"value":"2,12E+02","module":"A4","scenario":null},{"value":"1,14E+03","module":"A1A3","scenario":null}]}],"additional_environmental_impact":[],"resource_use":[{"parameter":"PERE","unit":"MJ","values":[{"value":"9,31E+02","module":"A1","scenario":null},{"value":"3,26E-01","module":"A2","scenario":null},{"value":"1,42E+02","module":"A3","scenario":null},{"value":"3,18E+00","module":"A4","scenario":null},{"value":"1,07E+03","module":"A1A3","scenario":null}]},{"parameter":"PERM","unit":"","values":[{"value":"5,76E+02","module":"A1","scenario":null},{"value":"0,00E+00","module":"A2","scenario":null},{"value":"0,00E+00","module":"A3","scenario":null},{"value":"0,00E+00","module":"A4","scenario":null},{"value":"5,76E+02","module":"A1A3","scenario":null}]},{"parameter":"PERT","unit":"MJ","values":[{"value":"1,51E+03","module":"A1","scenario":null},{"value":"3,26E-01","module":"A2","scenario":null},{"value":"1,42E+02","module":"A3","scenario":null},{"value":"3,18E+00","module":"A4","scenario":null},{"value":"1,65E+03","module":"A1A3","scenario":null}]},{"parameter":"PENRE","unit":"MJ","values":[{"value":"8,05E+02","module":"A1","scenario":null},{"value":"2,29E+01","module":"A2","scenario":null},{"value":"6,87E+02","module":"A3","scenario":null},{"value":"2,17E+02","module":"A4","scenario":null},{"value":"1,51E+03","module":"A1A3","scenario":null}]},{"parameter":"PENRM","unit":"MJ","values":[{"value":"5,02E+01","module":"A1","scenario":null},{"value":"0,00E+00","module":"A2","scenario":null},{"value":"0,00E+00","module":"A3","scenario":null},{"value":"0,00E+00","module":"A4","scenario":null},{"value":"5,02E+01","module":"A1A3","scenario":null}]},{"parameter":"PENRT","unit":"MJ","values":[{"value":"8,55E+02","module":"A1","scenario":null},{"value":"2,29E+01","module":"A2","scenario":null},{"value":"6,87E+02","module":"A3","scenario":null},{"value":"2,17E+02","module":"A4","scenario":null},{"value":"1,57E+03","module":"A1A3","scenario":null}]},{"parameter":"SM","unit":"kg","values":[{"value":"1,37E+00","module":"A1","scenario":null},{"value":"0,00E+00","module":"A2","scenario":null},{"value":"0,00E+00","module":"A3","scenario":null},{"value":"0,00E+00","module":"A4","scenario":null},{"value":"1,37E+00","module":"A1A3","scenario":null}]},{"parameter":"RSF","unit":"MJ","values":[{"value":"0,00E+00","module":"A1","scenario":null},{"value":"0,00E+00","module":"A2","scenario":null},{"value":"0,00E+00","module":"A3","scenario":null},{"value":"0,00E+00","module":"A4","scenario":null},{"value":"0,00E+00","module":"A1A3","scenario":null}]},{"parameter":"NRSF","unit":"MJ","values":[{"value":"0,00E+00","module":"A1","scenario":null},{"value":"0,00E+00","module":"A2","scenario":null},{"value":"0,00E+00","module":"A3","scenario":null},{"value":"0,00E+00","module":"A4","scenario":null},{"value":"0,00E+00","module":"A1A3","scenario":null}]},{"parameter":"FW","unit":"m3","values":[{"value":"2,26E-01","module":"A1","scenario":null},{"value":"4,29E-03","module":"A2","scenario":null},{"value":"3,29E-01","module":"A3","scenario":null},{"value":"4,13E-02","module":"A4","scenario":null},{"value":"5,60E-01","module":"A1A3","scenario":null}]}],"end_of_life_waste":[{"parameter":"HWD","unit":"kg","values":[{"value":"7,98E-04","module":"A1","scenario":null},{"value":"1,34E-05","module":"A2","scenario":null},{"value":"8,27E-04","module":"A3","scenario":null},{"value":"1,30E-04","module":"A4","scenario":null},{"value":"1,64E-03","module":"A1A3","scenario":null}]},{"parameter":"NHWD","unit":"kg","values":[{"value":"1,88E+01","module":"A1","scenario":null},{"value":"1,20E+00","module":"A2","scenario":null},{"value":"8,67E+00","module":"A3","scenario":null},{"value":"1,09E+01","module":"A4","scenario":null},{"value":"2,87E+01","module":"A1A3","scenario":null}]},{"parameter":"RWD","unit":"kg","values":[{"value":"2,37E-03","module":"A1","scenario":null},{"value":"1,57E-04","module":"A2","scenario":null},{"value":"4,07E-03","module":"A3","scenario":null},{"value":"1,49E-03","module":"A4","scenario":null},{"value":"6,60E-03","module":"A1A3","scenario":null}]}],"end_of_life_flow":[{"parameter":"CRU","unit":"kg","values":[{"value":"0,00E+00","module":"A1","scenario":null},{"value":"0,00E+00","module":"A2","scenario":null},{"value":"0,00E+00","module":"A3","scenario":null},{"value":"0,00E+00","module":"A4","scenario":null},{"value":"0,00E+00","module":"A1A3","scenario":null}]},{"parameter":"MFR","unit":"kg","values":[{"value":"0,00E+00","module":"A1","scenario":null},{"value":"0,00E+00","module":"A2","scenario":null},{"value":"3,94E+00","module":"A3","scenario":null},{"value":"0,00E+00","module":"A4","scenario":null},{"value":"3,94E+00","module":"A1A3","scenario":null}]},{"parameter":"MER","unit":"kg","values":[{"value":"0,00E+00","module":"A1","scenario":null},{"value":"0,00E+00","module":"A2","scenario":null},{"value":"7,27E-03","module":"A3","scenario":null},{"value":"0,00E+00","module":"A4","scenario":null},{"value":"7,27E-03","module":"A1A3","scenario":null}]},{"parameter":"EEE","unit":"MJ","values":[{"value":"0,00E+00","module":"A1","scenario":null},{"value":"0,00E+00","module":"A2","scenario":null},{"value":"5,16E+00","module":"A3","scenario":null},{"value":"0,00E+00","module":"A4","scenario":null},{"value":"5,16E+00","module":"A1A3","scenario":null}]},{"parameter":"EET","unit":"MJ","values":[{"value":"0,00E+00","module":"A1","scenario":null},{"value":"0,00E+00","module":"A2","scenario":null},{"value":"5,66E+01","module":"A3","scenario":null},{"value":"0,00E+00","module":"A4","scenario":null},{"value":"5,66E+01","module":"A1A3","scenario":null}]}]}