{"product_name":"weber REP 970 Concrete fine repair (weber REP 970 Tasoituslaasti HIENO)","epd_id":"NEPD-3596-2261-EN","declared_unit":{"unit":"ton","amount":1},"compliance":["EN 15804+A2","ISO 14025","ISO 21930"],"producer_name":"Saint-Gobain Finland Oy","environmental_impact":[{"parameter":"GWP-total","unit":"kg CO2-eq","values":[{"value":"4,00E-01","module":"A1-A3","scenario":null},{"value":"1,87E-02","module":"A4","scenario":null},{"value":"3,25E-02","module":"A5","scenario":null},{"value":"4,00E-03","module":"C1","scenario":null},{"value":"2,73E-03","module":"C2","scenario":null},{"value":"6,48E-04","module":"C3","scenario":null},{"value":"8,22E-04","module":"C4","scenario":null},{"value":"-2,10E-03","module":"D","scenario":null}]},{"parameter":"GWP-fossil","unit":"kg CO2-eq","values":[{"value":"4,31E-01","module":"A1-A3","scenario":null},{"value":"1,87E-02","module":"A4","scenario":null},{"value":"9,72E-04","module":"A5","scenario":null},{"value":"4,00E-03","module":"C1","scenario":null},{"value":"2,73E-03","module":"C2","scenario":null},{"value":"6,39E-04","module":"C3","scenario":null},{"value":"8,20E-04","module":"C4","scenario":null},{"value":"-2,06E-03","module":"D","scenario":null}]},{"parameter":"GWP-biogenic","unit":"kg CO2-eq","values":[{"value":"-3,32E-02","module":"A1-A3","scenario":null},{"value":"7,68E-06","module":"A4","scenario":null},{"value":"3,15E-02","module":"A5","scenario":null},{"value":"7,50E-07","module":"C1","scenario":null},{"value":"1,12E-06","module":"C2","scenario":null},{"value":"5,52E-06","module":"C3","scenario":null},{"value":"9,58E-07","module":"C4","scenario":null},{"value":"-4,11E-05","module":"D","scenario":null}]},{"parameter":"GWP-luluc","unit":"kg CO2-eq","values":[{"value":"1,82E-03","module":"A1-A3","scenario":null},{"value":"5,47E-06","module":"A4","scenario":null},{"value":"5,94E-06","module":"A5","scenario":null},{"value":"3,15E-07","module":"C1","scenario":null},{"value":"7,96E-07","module":"C2","scenario":null},{"value":"8,84E-07","module":"C3","scenario":null},{"value":"2,02E-07","module":"C4","scenario":null},{"value":"-1,39E-06","module":"D","scenario":null}]},{"parameter":"ODP","unit":"kg CFC11-eq","values":[{"value":"1,63E-08","module":"A1-A3","scenario":null},{"value":"4,33E-09","module":"A4","scenario":null},{"value":"1,03E-10","module":"A5","scenario":null},{"value":"8,64E-10","module":"C1","scenario":null},{"value":"6,30E-10","module":"C2","scenario":null},{"value":"1,25E-10","module":"C3","scenario":null},{"value":"3,10E-10","module":"C4","scenario":null},{"value":"-3,75E-10","module":"D","scenario":null}]},{"parameter":"AP","unit":"mol H+-eq","values":[{"value":"1,48E-03","module":"A1-A3","scenario":null},{"value":"7,87E-05","module":"A4","scenario":null},{"value":"3,38E-06","module":"A5","scenario":null},{"value":"4,19E-05","module":"C1","scenario":null},{"value":"1,15E-05","module":"C2","scenario":null},{"value":"5,17E-06","module":"C3","scenario":null},{"value":"7,30E-06","module":"C4","scenario":null},{"value":"-1,85E-05","module":"D","scenario":null}]},{"parameter":"POCP","unit":"kg NMVOC-eq","values":[{"value":"1,20E-03","module":"A1-A3","scenario":null},{"value":"8,41E-05","module":"A4","scenario":null},{"value":"2,18E-06","module":"A5","scenario":null},{"value":"5,57E-05","module":"C1","scenario":null},{"value":"1,23E-05","module":"C2","scenario":null},{"value":"4,68E-06","module":"C3","scenario":null},{"value":"8,56E-06","module":"C4","scenario":null},{"value":"-2,00E-05","module":"D","scenario":null}]},{"parameter":"ADPE","unit":"kg Sb-eq","values":[{"value":"2,27E-06","module":"A1-A3","scenario":null},{"value":"3,20E-07","module":"A4","scenario":null},{"value":"8,48E-09","module":"A5","scenario":null},{"value":"6,14E-09","module":"C1","scenario":null},{"value":"4,66E-08","module":"C2","scenario":null},{"value":"8,11E-09","module":"C3","scenario":null},{"value":"7,39E-09","module":"C4","scenario":null},{"value":"-1,83E-07","module":"D","scenario":null}]},{"parameter":"ADPF","unit":"MJ","values":[{"value":"4,36E+00","module":"A1-A3","scenario":null},{"value":"2,91E-01","module":"A4","scenario":null},{"value":"1,89E-02","module":"A5","scenario":null},{"value":"5,51E-02","module":"C1","scenario":null},{"value":"4,24E-02","module":"C2","scenario":null},{"value":"1,98E-02","module":"C3","scenario":null},{"value":"2,26E-02","module":"C4","scenario":null},{"value":"-3,49E-02","module":"D","scenario":null}]},{"parameter":"WDP","unit":"m3 world-eq. Deprived","values":[{"value":"4,36E+00","module":"A1-A3","scenario":null},{"value":"2,23E-01","module":"A4","scenario":null},{"value":"9,16E-01","module":"A5","scenario":null},{"value":"1,17E-02","module":"C1","scenario":null},{"value":"3,25E-02","module":"C2","scenario":null},{"value":"2,19E+00","module":"C3","scenario":null},{"value":"1,39E-01","module":"C4","scenario":null},{"value":"-1,63E+00","module":"D","scenario":null}]},{"parameter":"EP-freshwater","unit":"kg P-eq","values":[{"value":"3,46E-05","module":"A1-A3","scenario":null},{"value":"1,43E-07","module":"A4","scenario":null},{"value":"2,98E-08","module":"A5","scenario":null},{"value":"1,46E-08","module":"C1","scenario":null},{"value":"2,08E-08","module":"C2","scenario":null},{"value":"4,04E-08","module":"C3","scenario":null},{"value":"9,30E-09","module":"C4","scenario":null},{"value":"-5,48E-08","module":"D","scenario":null}]},{"parameter":"EP-marine","unit":"kg N-eq","values":[{"value":"2,05E-04","module":"A1-A3","scenario":null},{"value":"2,37E-05","module":"A4","scenario":null},{"value":"9,20E-07","module":"A5","scenario":null},{"value":"1,85E-05","module":"C1","scenario":null},{"value":"3,45E-06","module":"C2","scenario":null},{"value":"1,52E-06","module":"C3","scenario":null},{"value":"2,71E-06","module":"C4","scenario":null},{"value":"-6,43E-06","module":"D","scenario":null}]},{"parameter":"EP-terrestrial","unit":"mol N-eq.","values":[{"value":"3,63E-03","module":"A1-A3","scenario":null},{"value":"2,62E-04","module":"A4","scenario":null},{"value":"7,93E-06","module":"A5","scenario":null},{"value":"2,00E-04","module":"C1","scenario":null},{"value":"3,81E-05","module":"C2","scenario":null},{"value":"1,75E-05","module":"C3","scenario":null},{"value":"2,99E-05","module":"C4","scenario":null},{"value":"-7,56E-05","module":"D","scenario":null}]},{"parameter":"GWP-IOBC","unit":"kg CO2-eq","values":[{"value":"2,47E-01","module":"A1-A3","scenario":null},{"value":"1,87E-02","module":"A4","scenario":null},{"value":"7,73E-04","module":"A5","scenario":null},{"value":"4,00E-03","module":"C1","scenario":null},{"value":"2,73E-03","module":"C2","scenario":null},{"value":"0,00E+00","module":"C3","scenario":null},{"value":"0,00E+00","module":"C4","scenario":null},{"value":"-2,20E-03","module":"D","scenario":null}]}],"additional_environmental_impact":[{"parameter":"PM","unit":"Disease incidence","values":[{"value":"1,05E-08","module":"A1-A3","scenario":null},{"value":"1,65E-09","module":"A4","scenario":null},{"value":"2,40E-11","module":"A5","scenario":null},{"value":"5,07E-09","module":"C1","scenario":null},{"value":"2,40E-10","module":"C2","scenario":null},{"value":"8,20E-11","module":"C3","scenario":null},{"value":"1,56E-10","module":"C4","scenario":null},{"value":"-3,94E-10","module":"D","scenario":null}]},{"parameter":"ETP-fw","unit":"CTUe","values":[{"value":"2,15E+00","module":"A1-A3","scenario":null},{"value":"2,13E-01","module":"A4","scenario":null},{"value":"1,43E-02","module":"A5","scenario":null},{"value":"3,01E-02","module":"C1","scenario":null},{"value":"3,10E-02","module":"C2","scenario":null},{"value":"1,41E-02","module":"C3","scenario":null},{"value":"1,23E-02","module":"C4","scenario":null},{"value":"-3,59E-02","module":"D","scenario":null}]},{"parameter":"HTP-c","unit":"CTUh","values":[{"value":"3,74E-10","module":"A1-A3","scenario":null},{"value":"0,00E+00","module":"A4","scenario":null},{"value":"0,00E+00","module":"A5","scenario":null},{"value":"1,00E-12","module":"C1","scenario":null},{"value":"0,00E+00","module":"C2","scenario":null},{"value":"0,00E+00","module":"C3","scenario":null},{"value":"0,00E+00","module":"C4","scenario":null},{"value":"0,00E+00","module":"D","scenario":null}]},{"parameter":"HTP-nc","unit":"CTUh","values":[{"value":"8,36E-09","module":"A1-A3","scenario":null},{"value":"2,06E-10","module":"A4","scenario":null},{"value":"1,40E-11","module":"A5","scenario":null},{"value":"2,80E-11","module":"C1","scenario":null},{"value":"3,00E-11","module":"C2","scenario":null},{"value":"1,30E-11","module":"C3","scenario":null},{"value":"8,00E-12","module":"C4","scenario":null},{"value":"-4,40E-11","module":"D","scenario":null}]},{"parameter":"SQP","unit":"-","values":[{"value":"2,37E+00","module":"A1-A3","scenario":null},{"value":"3,34E-01","module":"A4","scenario":null},{"value":"1,28E-02","module":"A5","scenario":null},{"value":"6,69E-03","module":"C1","scenario":null},{"value":"4,86E-02","module":"C2","scenario":null},{"value":"1,12E-02","module":"C3","scenario":null},{"value":"8,69E-02","module":"C4","scenario":null},{"value":"7,91E-02","module":"D","scenario":null}]},{"parameter":"IRP","unit":"kBq U235-eq","values":[{"value":"9,13E+00","module":"A1-A3","scenario":null},{"value":"1,27E-03","module":"A4","scenario":null},{"value":"4,10E-04","module":"A5","scenario":null},{"value":"2,40E-04","module":"C1","scenario":null},{"value":"1,85E-04","module":"C2","scenario":null},{"value":"3,33E-04","module":"C3","scenario":null},{"value":"1,03E-04","module":"C4","scenario":null},{"value":"-3,20E-04","module":"D","scenario":null}]}],"resource_use":[{"parameter":"PERE","unit":"MJ","values":[{"value":"7,08E-01","module":"A1-A3","scenario":null},{"value":"3,67E-03","module":"A4","scenario":null},{"value":"5,18E-03","module":"A5","scenario":null},{"value":"3,00E-04","module":"C1","scenario":null},{"value":"5,34E-04","module":"C2","scenario":null},{"value":"1,02E-02","module":"C3","scenario":null},{"value":"8,08E-04","module":"C4","scenario":null},{"value":"-8,16E-03","module":"D","scenario":null}]},{"parameter":"PERM","unit":"","values":[{"value":"2,89E-01","module":"A1-A3","scenario":null},{"value":"0,00E+00","module":"A4","scenario":null},{"value":"-2,89E-01","module":"A5","scenario":null},{"value":"0,00E+00","module":"C1","scenario":null},{"value":"0,00E+00","module":"C2","scenario":null},{"value":"0,00E+00","module":"C3","scenario":null},{"value":"0,00E+00","module":"C4","scenario":null},{"value":"0,00E+00","module":"D","scenario":null}]},{"parameter":"PERT","unit":"MJ","values":[{"value":"9,97E-01","module":"A1-A3","scenario":null},{"value":"3,67E-03","module":"A4","scenario":null},{"value":"-9,25E-03","module":"A5","scenario":null},{"value":"3,00E-04","module":"C1","scenario":null},{"value":"5,34E-04","module":"C2","scenario":null},{"value":"1,02E-02","module":"C3","scenario":null},{"value":"8,08E-04","module":"C4","scenario":null},{"value":"-8,16E-03","module":"D","scenario":null}]},{"parameter":"PENRE","unit":"MJ","values":[{"value":"2,92E+00","module":"A1-A3","scenario":null},{"value":"2,91E-01","module":"A4","scenario":null},{"value":"1,95E-02","module":"A5","scenario":null},{"value":"5,51E-02","module":"C1","scenario":null},{"value":"4,24E-02","module":"C2","scenario":null},{"value":"1,99E-02","module":"C3","scenario":null},{"value":"2,26E-02","module":"C4","scenario":null},{"value":"-3,68E-02","module":"D","scenario":null}]},{"parameter":"PENRM","unit":"MJ","values":[{"value":"1,11E+00","module":"A1-A3","scenario":null},{"value":"0,00E+00","module":"A4","scenario":null},{"value":"-1,87E-01","module":"A5","scenario":null},{"value":"0,00E+00","module":"C1","scenario":null},{"value":"0,00E+00","module":"C2","scenario":null},{"value":"0,00E+00","module":"C3","scenario":null},{"value":"0,00E+00","module":"C4","scenario":null},{"value":"0,00E+00","module":"D","scenario":null}]},{"parameter":"PENRT","unit":"MJ","values":[{"value":"4,03E+00","module":"A1-A3","scenario":null},{"value":"2,91E-01","module":"A4","scenario":null},{"value":"-1,67E-01","module":"A5","scenario":null},{"value":"5,51E-02","module":"C1","scenario":null},{"value":"4,24E-02","module":"C2","scenario":null},{"value":"1,99E-02","module":"C3","scenario":null},{"value":"2,26E-02","module":"C4","scenario":null},{"value":"-3,68E-02","module":"D","scenario":null}]},{"parameter":"SM","unit":"kg","values":[{"value":"1,77E-02","module":"A1-A3","scenario":null},{"value":"0,00E+00","module":"A4","scenario":null},{"value":"2,53E-06","module":"A5","scenario":null},{"value":"0,00E+00","module":"C1","scenario":null},{"value":"0,00E+00","module":"C2","scenario":null},{"value":"1,71E-05","module":"C3","scenario":null},{"value":"9,79E-06","module":"C4","scenario":null},{"value":"-7,05E-05","module":"D","scenario":null}]},{"parameter":"RSF","unit":"MJ","values":[{"value":"7,88E-02","module":"A1-A3","scenario":null},{"value":"1,28E-04","module":"A4","scenario":null},{"value":"7,20E-05","module":"A5","scenario":null},{"value":"0,00E+00","module":"C1","scenario":null},{"value":"1,87E-05","module":"C2","scenario":null},{"value":"2,07E-04","module":"C3","scenario":null},{"value":"1,68E-05","module":"C4","scenario":null},{"value":"-1,67E-04","module":"D","scenario":null}]},{"parameter":"NRSF","unit":"MJ","values":[{"value":"1,12E-01","module":"A1-A3","scenario":null},{"value":"4,30E-04","module":"A4","scenario":null},{"value":"2,03E-04","module":"A5","scenario":null},{"value":"0,00E+00","module":"C1","scenario":null},{"value":"6,26E-05","module":"C2","scenario":null},{"value":"-1,28E-05","module":"C3","scenario":null},{"value":"3,62E-05","module":"C4","scenario":null},{"value":"-1,71E-04","module":"D","scenario":null}]},{"parameter":"FW","unit":"m3","values":[{"value":"2,42E-03","module":"A1-A3","scenario":null},{"value":"3,32E-05","module":"A4","scenario":null},{"value":"2,18E-04","module":"A5","scenario":null},{"value":"2,83E-06","module":"C1","scenario":null},{"value":"4,83E-06","module":"C2","scenario":null},{"value":"3,40E-05","module":"C3","scenario":null},{"value":"2,78E-05","module":"C4","scenario":null},{"value":"-1,28E-03","module":"D","scenario":null}]}],"end_of_life_waste":[{"parameter":"HWD","unit":"kg","values":[{"value":"4,12E-03","module":"A1-A3","scenario":null},{"value":"1,59E-05","module":"A4","scenario":null},{"value":"1,11E-06","module":"A5","scenario":null},{"value":"1,62E-06","module":"C1","scenario":null},{"value":"2,32E-06","module":"C2","scenario":null},{"value":"1,98E-06","module":"C3","scenario":null},{"value":"1,59E-06","module":"C4","scenario":null},{"value":"-8,40E-06","module":"D","scenario":null}]},{"parameter":"NHWD","unit":"kg","values":[{"value":"6,60E-02","module":"A1-A3","scenario":null},{"value":"2,53E-02","module":"A4","scenario":null},{"value":"5,50E-03","module":"A5","scenario":null},{"value":"6,52E-05","module":"C1","scenario":null},{"value":"3,69E-03","module":"C2","scenario":null},{"value":"6,26E-05","module":"C3","scenario":null},{"value":"1,00E-01","module":"C4","scenario":null},{"value":"-2,55E-04","module":"D","scenario":null}]},{"parameter":"RWD","unit":"kg","values":[{"value":"6,14E-06","module":"A1-A3","scenario":null},{"value":"1,99E-06","module":"A4","scenario":null},{"value":"1,87E-07","module":"A5","scenario":null},{"value":"3,82E-07","module":"C1","scenario":null},{"value":"2,90E-07","module":"C2","scenario":null},{"value":"2,10E-07","module":"C3","scenario":null},{"value":"1,47E-07","module":"C4","scenario":null},{"value":"-2,76E-07","module":"D","scenario":null}]}],"end_of_life_flow":[{"parameter":"CRU","unit":"kg","values":[{"value":"0,00E+00","module":"A1-A3","scenario":null},{"value":"0,00E+00","module":"A4","scenario":null},{"value":"0,00E+00","module":"A5","scenario":null},{"value":"0,00E+00","module":"C1","scenario":null},{"value":"0,00E+00","module":"C2","scenario":null},{"value":"0,00E+00","module":"C3","scenario":null},{"value":"0,00E+00","module":"C4","scenario":null},{"value":"0,00E+00","module":"D","scenario":null}]},{"parameter":"MFR","unit":"kg","values":[{"value":"1,99E-03","module":"A1-A3","scenario":null},{"value":"0,00E+00","module":"A4","scenario":null},{"value":"2,62E-03","module":"A5","scenario":null},{"value":"0,00E+00","module":"C1","scenario":null},{"value":"0,00E+00","module":"C2","scenario":null},{"value":"9,00E-01","module":"C3","scenario":null},{"value":"8,92E-06","module":"C4","scenario":null},{"value":"-1,65E-06","module":"D","scenario":null}]},{"parameter":"MER","unit":"kg","values":[{"value":"1,95E-04","module":"A1-A3","scenario":null},{"value":"0,00E+00","module":"A4","scenario":null},{"value":"8,00E-07","module":"A5","scenario":null},{"value":"0,00E+00","module":"C1","scenario":null},{"value":"0,00E+00","module":"C2","scenario":null},{"value":"2,07E-06","module":"C3","scenario":null},{"value":"1,68E-07","module":"C4","scenario":null},{"value":"-6,17E-05","module":"D","scenario":null}]},{"parameter":"EEE","unit":"MJ","values":[{"value":"6,95E-03","module":"A1-A3","scenario":null},{"value":"0,00E+00","module":"A4","scenario":null},{"value":"4,51E-04","module":"A5","scenario":null},{"value":"0,00E+00","module":"C1","scenario":null},{"value":"0,00E+00","module":"C2","scenario":null},{"value":"3,55E-06","module":"C3","scenario":null},{"value":"1,39E-05","module":"C4","scenario":null},{"value":"-1,49E-05","module":"D","scenario":null}]},{"parameter":"EET","unit":"MJ","values":[{"value":"1,19E-01","module":"A1-A3","scenario":null},{"value":"0,00E+00","module":"A4","scenario":null},{"value":"6,83E-03","module":"A5","scenario":null},{"value":"0,00E+00","module":"C1","scenario":null},{"value":"0,00E+00","module":"C2","scenario":null},{"value":"5,38E-05","module":"C3","scenario":null},{"value":"2,10E-04","module":"C4","scenario":null},{"value":"-2,25E-04","module":"D","scenario":null}]}]}