{"product_name":"TKZA 170kV 1x400 DWA ","epd_id":"NEPD-7827-7524","declared_unit":{"unit":"m","amount":1},"compliance":["EN 15804+A2","ISO 14025","ISO 21930"],"producer_name":"Prysmian Group Norge AS","environmental_impact":[{"parameter":"GWP-total","unit":"kg CO2-eq","values":[{"value":"1,29E+02","module":"A1","scenario":null},{"value":"5,16E+00","module":"A2","scenario":null},{"value":"1,22E+00","module":"A3","scenario":null},{"value":"4,08E+00","module":"A4","scenario":null},{"value":"2,86E+00","module":"A5","scenario":null},{"value":"0,00E+00","module":"B1","scenario":null},{"value":"0,00E+00","module":"B2","scenario":null},{"value":"0,00E+00","module":"B3","scenario":null},{"value":"0,00E+00","module":"B4","scenario":null},{"value":"0,00E+00","module":"B5","scenario":null},{"value":"4,01E-04","module":"B6","scenario":null},{"value":"0,00E+00","module":"B7","scenario":null},{"value":"0,00E+00","module":"C1","scenario":null},{"value":"1,52E+00","module":"C2","scenario":null},{"value":"7,53E+00","module":"C3","scenario":null},{"value":"4,20E-01","module":"C4","scenario":null},{"value":"-4,18E+00","module":"D","scenario":null},{"value":"1,35E+02","module":"A1A3","scenario":null}]},{"parameter":"GWP-fossil","unit":"kg CO2-eq","values":[{"value":"1,27E+02","module":"A1","scenario":null},{"value":"5,15E+00","module":"A2","scenario":null},{"value":"1,16E+00","module":"A3","scenario":null},{"value":"4,08E+00","module":"A4","scenario":null},{"value":"2,82E+00","module":"A5","scenario":null},{"value":"0,00E+00","module":"B1","scenario":null},{"value":"0,00E+00","module":"B2","scenario":null},{"value":"0,00E+00","module":"B3","scenario":null},{"value":"0,00E+00","module":"B4","scenario":null},{"value":"0,00E+00","module":"B5","scenario":null},{"value":"3,89E-04","module":"B6","scenario":null},{"value":"0,00E+00","module":"B7","scenario":null},{"value":"0,00E+00","module":"C1","scenario":null},{"value":"1,52E+00","module":"C2","scenario":null},{"value":"7,53E+00","module":"C3","scenario":null},{"value":"4,20E-01","module":"C4","scenario":null},{"value":"-4,14E+00","module":"D","scenario":null},{"value":"1,33E+02","module":"A1A3","scenario":null}]},{"parameter":"GWP-biogenic","unit":"kg CO2-eq","values":[{"value":"1,99E+00","module":"A1","scenario":null},{"value":"1,57E-03","module":"A2","scenario":null},{"value":"6,03E-02","module":"A3","scenario":null},{"value":"1,52E-03","module":"A4","scenario":null},{"value":"4,11E-02","module":"A5","scenario":null},{"value":"0,00E+00","module":"B1","scenario":null},{"value":"0,00E+00","module":"B2","scenario":null},{"value":"0,00E+00","module":"B3","scenario":null},{"value":"0,00E+00","module":"B4","scenario":null},{"value":"0,00E+00","module":"B5","scenario":null},{"value":"1,08E-05","module":"B6","scenario":null},{"value":"0,00E+00","module":"B7","scenario":null},{"value":"0,00E+00","module":"C1","scenario":null},{"value":"6,20E-04","module":"C2","scenario":null},{"value":"9,08E-05","module":"C3","scenario":null},{"value":"2,93E-05","module":"C4","scenario":null},{"value":"-1,81E-02","module":"D","scenario":null},{"value":"2,05E+00","module":"A1A3","scenario":null}]},{"parameter":"GWP-luluc","unit":"kg CO2-eq","values":[{"value":"1,12E-01","module":"A1","scenario":null},{"value":"2,79E-03","module":"A2","scenario":null},{"value":"1,97E-03","module":"A3","scenario":null},{"value":"1,52E-03","module":"A4","scenario":null},{"value":"2,34E-03","module":"A5","scenario":null},{"value":"0,00E+00","module":"B1","scenario":null},{"value":"0,00E+00","module":"B2","scenario":null},{"value":"0,00E+00","module":"B3","scenario":null},{"value":"0,00E+00","module":"B4","scenario":null},{"value":"0,00E+00","module":"B5","scenario":null},{"value":"1,61E-06","module":"B6","scenario":null},{"value":"0,00E+00","module":"B7","scenario":null},{"value":"0,00E+00","module":"C1","scenario":null},{"value":"5,31E-04","module":"C2","scenario":null},{"value":"1,52E-05","module":"C3","scenario":null},{"value":"4,88E-05","module":"C4","scenario":null},{"value":"-1,86E-02","module":"D","scenario":null},{"value":"1,17E-01","module":"A1A3","scenario":null}]},{"parameter":"ODP","unit":"kg CFC11-eq","values":[{"value":"9,65E-06","module":"A1","scenario":null},{"value":"1,08E-06","module":"A2","scenario":null},{"value":"1,43E-06","module":"A3","scenario":null},{"value":"9,12E-07","module":"A4","scenario":null},{"value":"2,44E-07","module":"A5","scenario":null},{"value":"0,00E+00","module":"B1","scenario":null},{"value":"0,00E+00","module":"B2","scenario":null},{"value":"0,00E+00","module":"B3","scenario":null},{"value":"0,00E+00","module":"B4","scenario":null},{"value":"0,00E+00","module":"B5","scenario":null},{"value":"2,70E-11","module":"B6","scenario":null},{"value":"0,00E+00","module":"B7","scenario":null},{"value":"0,00E+00","module":"C1","scenario":null},{"value":"3,46E-07","module":"C2","scenario":null},{"value":"8,86E-09","module":"C3","scenario":null},{"value":"3,91E-08","module":"C4","scenario":null},{"value":"-3,10E-02","module":"D","scenario":null},{"value":"1,22E-05","module":"A1A3","scenario":null}]},{"parameter":"AP","unit":"mol H+-eq","values":[{"value":"4,93E+00","module":"A1","scenario":null},{"value":"1,26E-01","module":"A2","scenario":null},{"value":"1,23E-02","module":"A3","scenario":null},{"value":"4,53E-02","module":"A4","scenario":null},{"value":"1,01E-01","module":"A5","scenario":null},{"value":"0,00E+00","module":"B1","scenario":null},{"value":"0,00E+00","module":"B2","scenario":null},{"value":"0,00E+00","module":"B3","scenario":null},{"value":"0,00E+00","module":"B4","scenario":null},{"value":"0,00E+00","module":"B5","scenario":null},{"value":"3,04E-06","module":"B6","scenario":null},{"value":"0,00E+00","module":"B7","scenario":null},{"value":"0,00E+00","module":"C1","scenario":null},{"value":"6,21E-03","module":"C2","scenario":null},{"value":"1,15E-03","module":"C3","scenario":null},{"value":"1,06E-03","module":"C4","scenario":null},{"value":"-6,27E-01","module":"D","scenario":null},{"value":"5,07E+00","module":"A1A3","scenario":null}]},{"parameter":"POCP","unit":"kg NMVOC-eq","values":[{"value":"1,21E+00","module":"A1","scenario":null},{"value":"9,28E-02","module":"A2","scenario":null},{"value":"9,89E-03","module":"A3","scenario":null},{"value":"3,70E-02","module":"A4","scenario":null},{"value":"2,64E-02","module":"A5","scenario":null},{"value":"0,00E+00","module":"B1","scenario":null},{"value":"0,00E+00","module":"B2","scenario":null},{"value":"0,00E+00","module":"B3","scenario":null},{"value":"0,00E+00","module":"B4","scenario":null},{"value":"0,00E+00","module":"B5","scenario":null},{"value":"1,17E-06","module":"B6","scenario":null},{"value":"0,00E+00","module":"B7","scenario":null},{"value":"0,00E+00","module":"C1","scenario":null},{"value":"6,24E-03","module":"C2","scenario":null},{"value":"1,40E-03","module":"C3","scenario":null},{"value":"1,28E-03","module":"C4","scenario":null},{"value":"-1,11E-01","module":"D","scenario":null},{"value":"1,32E+00","module":"A1A3","scenario":null}]},{"parameter":"ADPE","unit":"kg Sb-eq","values":[{"value":"1,10E+00","module":"A1","scenario":null},{"value":"6,68E-05","module":"A2","scenario":null},{"value":"4,66E-05","module":"A3","scenario":null},{"value":"5,94E-05","module":"A4","scenario":null},{"value":"2,20E-02","module":"A5","scenario":null},{"value":"0,00E+00","module":"B1","scenario":null},{"value":"0,00E+00","module":"B2","scenario":null},{"value":"0,00E+00","module":"B3","scenario":null},{"value":"0,00E+00","module":"B4","scenario":null},{"value":"0,00E+00","module":"B5","scenario":null},{"value":"2,90E-08","module":"B6","scenario":null},{"value":"0,00E+00","module":"B7","scenario":null},{"value":"0,00E+00","module":"C1","scenario":null},{"value":"4,12E-05","module":"C2","scenario":null},{"value":"4,27E-07","module":"C3","scenario":null},{"value":"1,05E-06","module":"C4","scenario":null},{"value":"-3,50E-03","module":"D","scenario":null},{"value":"1,10E+00","module":"A1A3","scenario":null}]},{"parameter":"ADPF","unit":"MJ","values":[{"value":"1,82E+03","module":"A1","scenario":null},{"value":"6,97E+01","module":"A2","scenario":null},{"value":"3,39E+02","module":"A3","scenario":null},{"value":"6,07E+01","module":"A4","scenario":null},{"value":"4,46E+01","module":"A5","scenario":null},{"value":"0,00E+00","module":"B1","scenario":null},{"value":"0,00E+00","module":"B2","scenario":null},{"value":"0,00E+00","module":"B3","scenario":null},{"value":"0,00E+00","module":"B4","scenario":null},{"value":"0,00E+00","module":"B5","scenario":null},{"value":"5,31E-03","module":"B6","scenario":null},{"value":"0,00E+00","module":"B7","scenario":null},{"value":"0,00E+00","module":"C1","scenario":null},{"value":"2,29E+01","module":"C2","scenario":null},{"value":"6,51E-01","module":"C3","scenario":null},{"value":"3,15E+00","module":"C4","scenario":null},{"value":"-3,93E+01","module":"D","scenario":null},{"value":"2,23E+03","module":"A1A3","scenario":null}]},{"parameter":"WDP","unit":"m3 world-eq. Deprived","values":[{"value":"6,96E+03","module":"A1","scenario":null},{"value":"3,16E+01","module":"A2","scenario":null},{"value":"1,54E+02","module":"A3","scenario":null},{"value":"3,94E+01","module":"A4","scenario":null},{"value":"1,44E+02","module":"A5","scenario":null},{"value":"0,00E+00","module":"B1","scenario":null},{"value":"0,00E+00","module":"B2","scenario":null},{"value":"0,00E+00","module":"B3","scenario":null},{"value":"0,00E+00","module":"B4","scenario":null},{"value":"0,00E+00","module":"B5","scenario":null},{"value":"9,26E-01","module":"B6","scenario":null},{"value":"0,00E+00","module":"B7","scenario":null},{"value":"0,00E+00","module":"C1","scenario":null},{"value":"2,19E+01","module":"C2","scenario":null},{"value":"2,97E+00","module":"C3","scenario":null},{"value":"7,04E+01","module":"C4","scenario":null},{"value":"1,28E+02","module":"D","scenario":null},{"value":"7,15E+03","module":"A1A3","scenario":null}]},{"parameter":"EP-freshwater","unit":"kg P-eq","values":[{"value":"3,73E-02","module":"A1","scenario":null},{"value":"2,61E-05","module":"A2","scenario":null},{"value":"5,18E-05","module":"A3","scenario":null},{"value":"2,74E-05","module":"A4","scenario":null},{"value":"7,48E-04","module":"A5","scenario":null},{"value":"0,00E+00","module":"B1","scenario":null},{"value":"0,00E+00","module":"B2","scenario":null},{"value":"0,00E+00","module":"B3","scenario":null},{"value":"0,00E+00","module":"B4","scenario":null},{"value":"0,00E+00","module":"B5","scenario":null},{"value":"2,80E-08","module":"B6","scenario":null},{"value":"0,00E+00","module":"B7","scenario":null},{"value":"0,00E+00","module":"C1","scenario":null},{"value":"1,19E-05","module":"C2","scenario":null},{"value":"8,32E-07","module":"C3","scenario":null},{"value":"2,29E-06","module":"C4","scenario":null},{"value":"-4,24E-03","module":"D","scenario":null},{"value":"3,74E-02","module":"A1A3","scenario":null}]},{"parameter":"EP-marine","unit":"kg N-eq","values":[{"value":"3,32E-01","module":"A1","scenario":null},{"value":"3,21E-02","module":"A2","scenario":null},{"value":"3,54E-03","module":"A3","scenario":null},{"value":"1,20E-02","module":"A4","scenario":null},{"value":"7,38E-03","module":"A5","scenario":null},{"value":"0,00E+00","module":"B1","scenario":null},{"value":"0,00E+00","module":"B2","scenario":null},{"value":"0,00E+00","module":"B3","scenario":null},{"value":"0,00E+00","module":"B4","scenario":null},{"value":"0,00E+00","module":"B5","scenario":null},{"value":"3,34E-07","module":"B6","scenario":null},{"value":"0,00E+00","module":"B7","scenario":null},{"value":"0,00E+00","module":"C1","scenario":null},{"value":"1,84E-03","module":"C2","scenario":null},{"value":"5,51E-04","module":"C3","scenario":null},{"value":"7,01E-04","module":"C4","scenario":null},{"value":"-2,68E-02","module":"D","scenario":null},{"value":"3,68E-01","module":"A1A3","scenario":null}]},{"parameter":"EP-terrestrial","unit":"mol N-eq.","values":[{"value":"4,73E+00","module":"A1","scenario":null},{"value":"3,56E-01","module":"A2","scenario":null},{"value":"4,32E-02","module":"A3","scenario":null},{"value":"1,33E-01","module":"A4","scenario":null},{"value":"1,03E-01","module":"A5","scenario":null},{"value":"0,00E+00","module":"B1","scenario":null},{"value":"0,00E+00","module":"B2","scenario":null},{"value":"0,00E+00","module":"B3","scenario":null},{"value":"0,00E+00","module":"B4","scenario":null},{"value":"0,00E+00","module":"B5","scenario":null},{"value":"4,35E-06","module":"B6","scenario":null},{"value":"0,00E+00","module":"B7","scenario":null},{"value":"0,00E+00","module":"C1","scenario":null},{"value":"2,04E-02","module":"C2","scenario":null},{"value":"5,83E-03","module":"C3","scenario":null},{"value":"4,27E-03","module":"C4","scenario":null},{"value":"-4,10E-01","module":"D","scenario":null},{"value":"5,13E+00","module":"A1A3","scenario":null}]},{"parameter":"GWP-IOBC","unit":"kg CO2-eq","values":[{"value":"1,28E+02","module":"A1","scenario":null},{"value":"5,16E+00","module":"A2","scenario":null},{"value":"1,21E+00","module":"A3","scenario":null},{"value":"4,08E+00","module":"A4","scenario":null},{"value":"2,85E+00","module":"A5","scenario":null},{"value":"0,00E+00","module":"B1","scenario":null},{"value":"0,00E+00","module":"B2","scenario":null},{"value":"0,00E+00","module":"B3","scenario":null},{"value":"0,00E+00","module":"B4","scenario":null},{"value":"0,00E+00","module":"B5","scenario":null},{"value":"4,01E-04","module":"B6","scenario":null},{"value":"0,00E+00","module":"B7","scenario":null},{"value":"0,00E+00","module":"C1","scenario":null},{"value":"1,52E+00","module":"C2","scenario":null},{"value":"7,53E+00","module":"C3","scenario":null},{"value":"4,45E-01","module":"C4","scenario":null},{"value":"-2,20E+00","module":"D","scenario":null},{"value":"1,35E+02","module":"A1A3","scenario":null}]}],"additional_environmental_impact":[{"parameter":"PM","unit":"Disease incidence","values":[{"value":"1,43E-05","module":"A1","scenario":null},{"value":"2,12E-07","module":"A2","scenario":null},{"value":"1,76E-07","module":"A3","scenario":null},{"value":"2,99E-07","module":"A4","scenario":null},{"value":"2,93E-07","module":"A5","scenario":null},{"value":"0,00E+00","module":"B1","scenario":null},{"value":"0,00E+00","module":"B2","scenario":null},{"value":"0,00E+00","module":"B3","scenario":null},{"value":"0,00E+00","module":"B4","scenario":null},{"value":"0,00E+00","module":"B5","scenario":null},{"value":"2,20E-11","module":"B6","scenario":null},{"value":"0,00E+00","module":"B7","scenario":null},{"value":"0,00E+00","module":"C1","scenario":null},{"value":"1,09E-07","module":"C2","scenario":null},{"value":"4,72E-09","module":"C3","scenario":null},{"value":"1,89E-08","module":"C4","scenario":null},{"value":"-1,46E-06","module":"D","scenario":null},{"value":"1,46E-05","module":"A1A3","scenario":null}]},{"parameter":"ETP-fw","unit":"CTUe","values":[{"value":"5,50E+04","module":"A1","scenario":null},{"value":"4,37E+01","module":"A2","scenario":null},{"value":"1,13E+02","module":"A3","scenario":null},{"value":"4,24E+01","module":"A4","scenario":null},{"value":"1,20E+03","module":"A5","scenario":null},{"value":"0,00E+00","module":"B1","scenario":null},{"value":"0,00E+00","module":"B2","scenario":null},{"value":"0,00E+00","module":"B3","scenario":null},{"value":"0,00E+00","module":"B4","scenario":null},{"value":"0,00E+00","module":"B5","scenario":null},{"value":"2,42E-02","module":"B6","scenario":null},{"value":"0,00E+00","module":"B7","scenario":null},{"value":"0,00E+00","module":"C1","scenario":null},{"value":"1,69E+01","module":"C2","scenario":null},{"value":"5,68E+00","module":"C3","scenario":null},{"value":"4,68E+03","module":"C4","scenario":null},{"value":"-5,77E+03","module":"D","scenario":null},{"value":"5,52E+04","module":"A1A3","scenario":null}]},{"parameter":"HTP-c","unit":"CTUh","values":[{"value":"1,41E-06","module":"A1","scenario":null},{"value":"0,00E+00","module":"A2","scenario":null},{"value":"2,29E-09","module":"A3","scenario":null},{"value":"0,00E+00","module":"A4","scenario":null},{"value":"2,82E-08","module":"A5","scenario":null},{"value":"0,00E+00","module":"B1","scenario":null},{"value":"0,00E+00","module":"B2","scenario":null},{"value":"0,00E+00","module":"B3","scenario":null},{"value":"0,00E+00","module":"B4","scenario":null},{"value":"0,00E+00","module":"B5","scenario":null},{"value":"1,00E-12","module":"B6","scenario":null},{"value":"0,00E+00","module":"B7","scenario":null},{"value":"0,00E+00","module":"C1","scenario":null},{"value":"0,00E+00","module":"C2","scenario":null},{"value":"2,45E-10","module":"C3","scenario":null},{"value":"2,32E-10","module":"C4","scenario":null},{"value":"-8,16E-08","module":"D","scenario":null},{"value":"1,41E-06","module":"A1A3","scenario":null}]},{"parameter":"HTP-nc","unit":"CTUh","values":[{"value":"1,10E-04","module":"A1","scenario":null},{"value":"5,16E-08","module":"A2","scenario":null},{"value":"5,85E-08","module":"A3","scenario":null},{"value":"4,30E-08","module":"A4","scenario":null},{"value":"2,20E-06","module":"A5","scenario":null},{"value":"0,00E+00","module":"B1","scenario":null},{"value":"0,00E+00","module":"B2","scenario":null},{"value":"0,00E+00","module":"B3","scenario":null},{"value":"0,00E+00","module":"B4","scenario":null},{"value":"0,00E+00","module":"B5","scenario":null},{"value":"2,70E-11","module":"B6","scenario":null},{"value":"0,00E+00","module":"B7","scenario":null},{"value":"0,00E+00","module":"C1","scenario":null},{"value":"1,82E-08","module":"C2","scenario":null},{"value":"1,03E-08","module":"C3","scenario":null},{"value":"4,35E-09","module":"C4","scenario":null},{"value":"-6,97E-06","module":"D","scenario":null},{"value":"1,10E-04","module":"A1A3","scenario":null}]},{"parameter":"SQP","unit":"-","values":[{"value":"1,37E+03","module":"A1","scenario":null},{"value":"2,22E+01","module":"A2","scenario":null},{"value":"1,09E+02","module":"A3","scenario":null},{"value":"5,68E+01","module":"A4","scenario":null},{"value":"3,02E+01","module":"A5","scenario":null},{"value":"0,00E+00","module":"B1","scenario":null},{"value":"0,00E+00","module":"B2","scenario":null},{"value":"0,00E+00","module":"B3","scenario":null},{"value":"0,00E+00","module":"B4","scenario":null},{"value":"0,00E+00","module":"B5","scenario":null},{"value":"2,67E-03","module":"B6","scenario":null},{"value":"0,00E+00","module":"B7","scenario":null},{"value":"0,00E+00","module":"C1","scenario":null},{"value":"1,58E+01","module":"C2","scenario":null},{"value":"9,74E-02","module":"C3","scenario":null},{"value":"6,77E+00","module":"C4","scenario":null},{"value":"-1,14E+02","module":"D","scenario":null},{"value":"1,50E+03","module":"A1A3","scenario":null}]},{"parameter":"IRP","unit":"kBq U235-eq","values":[{"value":"6,68E+00","module":"A1","scenario":null},{"value":"3,01E-01","module":"A2","scenario":null},{"value":"1,50E+01","module":"A3","scenario":null},{"value":"2,64E-01","module":"A4","scenario":null},{"value":"4,39E-01","module":"A5","scenario":null},{"value":"0,00E+00","module":"B1","scenario":null},{"value":"0,00E+00","module":"B2","scenario":null},{"value":"0,00E+00","module":"B3","scenario":null},{"value":"0,00E+00","module":"B4","scenario":null},{"value":"0,00E+00","module":"B5","scenario":null},{"value":"9,64E-05","module":"B6","scenario":null},{"value":"0,00E+00","module":"B7","scenario":null},{"value":"0,00E+00","module":"C1","scenario":null},{"value":"1,00E-01","module":"C2","scenario":null},{"value":"1,35E-03","module":"C3","scenario":null},{"value":"1,99E-02","module":"C4","scenario":null},{"value":"-8,01E-02","module":"D","scenario":null},{"value":"2,19E+01","module":"A1A3","scenario":null}]}],"resource_use":[{"parameter":"PERE","unit":"MJ","values":[{"value":"3,11E+02","module":"A1","scenario":null},{"value":"6,25E-01","module":"A2","scenario":null},{"value":"2,32E+01","module":"A3","scenario":null},{"value":"6,85E-01","module":"A4","scenario":null},{"value":"6,70E+00","module":"A5","scenario":null},{"value":"0,00E+00","module":"B1","scenario":null},{"value":"0,00E+00","module":"B2","scenario":null},{"value":"0,00E+00","module":"B3","scenario":null},{"value":"0,00E+00","module":"B4","scenario":null},{"value":"0,00E+00","module":"B5","scenario":null},{"value":"6,88E-02","module":"B6","scenario":null},{"value":"0,00E+00","module":"B7","scenario":null},{"value":"0,00E+00","module":"C1","scenario":null},{"value":"3,23E-01","module":"C2","scenario":null},{"value":"2,70E-02","module":"C3","scenario":null},{"value":"3,81E-01","module":"C4","scenario":null},{"value":"-5,09E+01","module":"D","scenario":null},{"value":"3,35E+02","module":"A1A3","scenario":null}]},{"parameter":"PERM","unit":"","values":[{"value":"0,00E+00","module":"A1","scenario":null},{"value":"0,00E+00","module":"A2","scenario":null},{"value":"0,00E+00","module":"A3","scenario":null},{"value":"0,00E+00","module":"A4","scenario":null},{"value":"0,00E+00","module":"A5","scenario":null},{"value":"0,00E+00","module":"B1","scenario":null},{"value":"0,00E+00","module":"B2","scenario":null},{"value":"0,00E+00","module":"B3","scenario":null},{"value":"0,00E+00","module":"B4","scenario":null},{"value":"0,00E+00","module":"B5","scenario":null},{"value":"0,00E+00","module":"B6","scenario":null},{"value":"0,00E+00","module":"B7","scenario":null},{"value":"0,00E+00","module":"C1","scenario":null},{"value":"0,00E+00","module":"C2","scenario":null},{"value":"0,00E+00","module":"C3","scenario":null},{"value":"0,00E+00","module":"C4","scenario":null},{"value":"0,00E+00","module":"D","scenario":null},{"value":"0,00E+00","module":"A1A3","scenario":null}]},{"parameter":"PERT","unit":"MJ","values":[{"value":"3,11E+02","module":"A1","scenario":null},{"value":"6,25E-01","module":"A2","scenario":null},{"value":"2,32E+01","module":"A3","scenario":null},{"value":"6,85E-01","module":"A4","scenario":null},{"value":"6,70E+00","module":"A5","scenario":null},{"value":"0,00E+00","module":"B1","scenario":null},{"value":"0,00E+00","module":"B2","scenario":null},{"value":"0,00E+00","module":"B3","scenario":null},{"value":"0,00E+00","module":"B4","scenario":null},{"value":"0,00E+00","module":"B5","scenario":null},{"value":"6,88E-02","module":"B6","scenario":null},{"value":"0,00E+00","module":"B7","scenario":null},{"value":"0,00E+00","module":"C1","scenario":null},{"value":"3,23E-01","module":"C2","scenario":null},{"value":"2,70E-02","module":"C3","scenario":null},{"value":"3,81E-01","module":"C4","scenario":null},{"value":"-5,09E+01","module":"D","scenario":null},{"value":"3,35E+02","module":"A1A3","scenario":null}]},{"parameter":"PENRE","unit":"MJ","values":[{"value":"1,65E+03","module":"A1","scenario":null},{"value":"6,97E+01","module":"A2","scenario":null},{"value":"3,39E+02","module":"A3","scenario":null},{"value":"6,07E+01","module":"A4","scenario":null},{"value":"4,13E+01","module":"A5","scenario":null},{"value":"0,00E+00","module":"B1","scenario":null},{"value":"0,00E+00","module":"B2","scenario":null},{"value":"0,00E+00","module":"B3","scenario":null},{"value":"0,00E+00","module":"B4","scenario":null},{"value":"0,00E+00","module":"B5","scenario":null},{"value":"5,32E-03","module":"B6","scenario":null},{"value":"0,00E+00","module":"B7","scenario":null},{"value":"0,00E+00","module":"C1","scenario":null},{"value":"2,29E+01","module":"C2","scenario":null},{"value":"6,51E-01","module":"C3","scenario":null},{"value":"3,15E+00","module":"C4","scenario":null},{"value":"-3,93E+01","module":"D","scenario":null},{"value":"2,06E+03","module":"A1A3","scenario":null}]},{"parameter":"PENRM","unit":"MJ","values":[{"value":"2,10E+02","module":"A1","scenario":null},{"value":"0,00E+00","module":"A2","scenario":null},{"value":"-2,30E-01","module":"A3","scenario":null},{"value":"0,00E+00","module":"A4","scenario":null},{"value":"2,49E-01","module":"A5","scenario":null},{"value":"0,00E+00","module":"B1","scenario":null},{"value":"0,00E+00","module":"B2","scenario":null},{"value":"0,00E+00","module":"B3","scenario":null},{"value":"0,00E+00","module":"B4","scenario":null},{"value":"0,00E+00","module":"B5","scenario":null},{"value":"0,00E+00","module":"B6","scenario":null},{"value":"0,00E+00","module":"B7","scenario":null},{"value":"0,00E+00","module":"C1","scenario":null},{"value":"0,00E+00","module":"C2","scenario":null},{"value":"-1,97E+02","module":"C3","scenario":null},{"value":"0,00E+00","module":"C4","scenario":null},{"value":"0,00E+00","module":"D","scenario":null},{"value":"2,10E+02","module":"A1A3","scenario":null}]},{"parameter":"PENRT","unit":"MJ","values":[{"value":"1,86E+03","module":"A1","scenario":null},{"value":"6,97E+01","module":"A2","scenario":null},{"value":"3,39E+02","module":"A3","scenario":null},{"value":"6,07E+01","module":"A4","scenario":null},{"value":"4,15E+01","module":"A5","scenario":null},{"value":"0,00E+00","module":"B1","scenario":null},{"value":"0,00E+00","module":"B2","scenario":null},{"value":"0,00E+00","module":"B3","scenario":null},{"value":"0,00E+00","module":"B4","scenario":null},{"value":"0,00E+00","module":"B5","scenario":null},{"value":"5,32E-03","module":"B6","scenario":null},{"value":"0,00E+00","module":"B7","scenario":null},{"value":"0,00E+00","module":"C1","scenario":null},{"value":"2,29E+01","module":"C2","scenario":null},{"value":"-1,97E+02","module":"C3","scenario":null},{"value":"3,15E+00","module":"C4","scenario":null},{"value":"-3,93E+01","module":"D","scenario":null},{"value":"2,27E+03","module":"A1A3","scenario":null}]},{"parameter":"SM","unit":"kg","values":[{"value":"3,00E+00","module":"A1","scenario":null},{"value":"0,00E+00","module":"A2","scenario":null},{"value":"6,47E-02","module":"A3","scenario":null},{"value":"0,00E+00","module":"A4","scenario":null},{"value":"6,14E-02","module":"A5","scenario":null},{"value":"0,00E+00","module":"B1","scenario":null},{"value":"0,00E+00","module":"B2","scenario":null},{"value":"0,00E+00","module":"B3","scenario":null},{"value":"0,00E+00","module":"B4","scenario":null},{"value":"0,00E+00","module":"B5","scenario":null},{"value":"0,00E+00","module":"B6","scenario":null},{"value":"0,00E+00","module":"B7","scenario":null},{"value":"0,00E+00","module":"C1","scenario":null},{"value":"0,00E+00","module":"C2","scenario":null},{"value":"0,00E+00","module":"C3","scenario":null},{"value":"0,00E+00","module":"C4","scenario":null},{"value":"1,09E+00","module":"D","scenario":null},{"value":"3,07E+00","module":"A1A3","scenario":null}]},{"parameter":"RSF","unit":"MJ","values":[{"value":"7,75E+00","module":"A1","scenario":null},{"value":"1,93E-02","module":"A2","scenario":null},{"value":"9,49E-01","module":"A3","scenario":null},{"value":"2,32E-02","module":"A4","scenario":null},{"value":"1,75E-01","module":"A5","scenario":null},{"value":"0,00E+00","module":"B1","scenario":null},{"value":"0,00E+00","module":"B2","scenario":null},{"value":"0,00E+00","module":"B3","scenario":null},{"value":"0,00E+00","module":"B4","scenario":null},{"value":"0,00E+00","module":"B5","scenario":null},{"value":"5,40E-05","module":"B6","scenario":null},{"value":"0,00E+00","module":"B7","scenario":null},{"value":"0,00E+00","module":"C1","scenario":null},{"value":"1,16E-02","module":"C2","scenario":null},{"value":"6,50E-04","module":"C3","scenario":null},{"value":"7,90E-03","module":"C4","scenario":null},{"value":"9,68E-02","module":"D","scenario":null},{"value":"8,72E+00","module":"A1A3","scenario":null}]},{"parameter":"NRSF","unit":"MJ","values":[{"value":"1,52E-01","module":"A1","scenario":null},{"value":"4,29E-02","module":"A2","scenario":null},{"value":"2,89E-02","module":"A3","scenario":null},{"value":"7,10E-02","module":"A4","scenario":null},{"value":"4,63E-03","module":"A5","scenario":null},{"value":"0,00E+00","module":"B1","scenario":null},{"value":"0,00E+00","module":"B2","scenario":null},{"value":"0,00E+00","module":"B3","scenario":null},{"value":"0,00E+00","module":"B4","scenario":null},{"value":"0,00E+00","module":"B5","scenario":null},{"value":"1,35E-04","module":"B6","scenario":null},{"value":"0,00E+00","module":"B7","scenario":null},{"value":"0,00E+00","module":"C1","scenario":null},{"value":"4,13E-02","module":"C2","scenario":null},{"value":"0,00E+00","module":"C3","scenario":null},{"value":"7,43E-03","module":"C4","scenario":null},{"value":"-2,01E+00","module":"D","scenario":null},{"value":"2,24E-01","module":"A1A3","scenario":null}]},{"parameter":"FW","unit":"m3","values":[{"value":"2,40E+00","module":"A1","scenario":null},{"value":"4,71E-03","module":"A2","scenario":null},{"value":"1,30E-01","module":"A3","scenario":null},{"value":"6,08E-03","module":"A4","scenario":null},{"value":"5,09E-02","module":"A5","scenario":null},{"value":"0,00E+00","module":"B1","scenario":null},{"value":"0,00E+00","module":"B2","scenario":null},{"value":"0,00E+00","module":"B3","scenario":null},{"value":"0,00E+00","module":"B4","scenario":null},{"value":"0,00E+00","module":"B5","scenario":null},{"value":"5,14E-04","module":"B6","scenario":null},{"value":"0,00E+00","module":"B7","scenario":null},{"value":"0,00E+00","module":"C1","scenario":null},{"value":"2,41E-03","module":"C2","scenario":null},{"value":"3,54E-03","module":"C3","scenario":null},{"value":"4,08E-03","module":"C4","scenario":null},{"value":"-1,36E-01","module":"D","scenario":null},{"value":"2,54E+00","module":"A1A3","scenario":null}]}],"end_of_life_waste":[{"parameter":"HWD","unit":"kg","values":[{"value":"1,13E+00","module":"A1","scenario":null},{"value":"3,07E-03","module":"A2","scenario":null},{"value":"1,28E-01","module":"A3","scenario":null},{"value":"3,14E-03","module":"A4","scenario":null},{"value":"3,21E-02","module":"A5","scenario":null},{"value":"0,00E+00","module":"B1","scenario":null},{"value":"0,00E+00","module":"B2","scenario":null},{"value":"0,00E+00","module":"B3","scenario":null},{"value":"0,00E+00","module":"B4","scenario":null},{"value":"0,00E+00","module":"B5","scenario":null},{"value":"3,41E-06","module":"B6","scenario":null},{"value":"0,00E+00","module":"B7","scenario":null},{"value":"0,00E+00","module":"C1","scenario":null},{"value":"1,17E-03","module":"C2","scenario":null},{"value":"0,00E+00","module":"C3","scenario":null},{"value":"3,37E-01","module":"C4","scenario":null},{"value":"-4,24E-02","module":"D","scenario":null},{"value":"1,27E+00","module":"A1A3","scenario":null}]},{"parameter":"NHWD","unit":"kg","values":[{"value":"4,62E+01","module":"A1","scenario":null},{"value":"1,23E+00","module":"A2","scenario":null},{"value":"1,63E+00","module":"A3","scenario":null},{"value":"4,21E+00","module":"A4","scenario":null},{"value":"1,19E+00","module":"A5","scenario":null},{"value":"0,00E+00","module":"B1","scenario":null},{"value":"0,00E+00","module":"B2","scenario":null},{"value":"0,00E+00","module":"B3","scenario":null},{"value":"0,00E+00","module":"B4","scenario":null},{"value":"0,00E+00","module":"B5","scenario":null},{"value":"4,09E-04","module":"B6","scenario":null},{"value":"0,00E+00","module":"B7","scenario":null},{"value":"0,00E+00","module":"C1","scenario":null},{"value":"1,10E+00","module":"C2","scenario":null},{"value":"0,00E+00","module":"C3","scenario":null},{"value":"1,04E+01","module":"C4","scenario":null},{"value":"-1,93E+00","module":"D","scenario":null},{"value":"4,91E+01","module":"A1A3","scenario":null}]},{"parameter":"RWD","unit":"kg","values":[{"value":"6,25E-03","module":"A1","scenario":null},{"value":"4,82E-04","module":"A2","scenario":null},{"value":"5,77E-03","module":"A3","scenario":null},{"value":"4,16E-04","module":"A4","scenario":null},{"value":"2,50E-04","module":"A5","scenario":null},{"value":"0,00E+00","module":"B1","scenario":null},{"value":"0,00E+00","module":"B2","scenario":null},{"value":"0,00E+00","module":"B3","scenario":null},{"value":"0,00E+00","module":"B4","scenario":null},{"value":"0,00E+00","module":"B5","scenario":null},{"value":"4,76E-08","module":"B6","scenario":null},{"value":"0,00E+00","module":"B7","scenario":null},{"value":"0,00E+00","module":"C1","scenario":null},{"value":"1,56E-04","module":"C2","scenario":null},{"value":"0,00E+00","module":"C3","scenario":null},{"value":"2,18E-05","module":"C4","scenario":null},{"value":"-6,92E-05","module":"D","scenario":null},{"value":"1,25E-02","module":"A1A3","scenario":null}]}],"end_of_life_flow":[{"parameter":"CRU","unit":"kg","values":[{"value":"0,00E+00","module":"A1","scenario":null},{"value":"0,00E+00","module":"A2","scenario":null},{"value":"0,00E+00","module":"A3","scenario":null},{"value":"0,00E+00","module":"A4","scenario":null},{"value":"0,00E+00","module":"A5","scenario":null},{"value":"0,00E+00","module":"B1","scenario":null},{"value":"0,00E+00","module":"B2","scenario":null},{"value":"0,00E+00","module":"B3","scenario":null},{"value":"0,00E+00","module":"B4","scenario":null},{"value":"0,00E+00","module":"B5","scenario":null},{"value":"0,00E+00","module":"B6","scenario":null},{"value":"0,00E+00","module":"B7","scenario":null},{"value":"0,00E+00","module":"C1","scenario":null},{"value":"0,00E+00","module":"C2","scenario":null},{"value":"0,00E+00","module":"C3","scenario":null},{"value":"0,00E+00","module":"C4","scenario":null},{"value":"0,00E+00","module":"D","scenario":null},{"value":"0,00E+00","module":"A1A3","scenario":null}]},{"parameter":"MFR","unit":"kg","values":[{"value":"0,00E+00","module":"A1","scenario":null},{"value":"0,00E+00","module":"A2","scenario":null},{"value":"2,13E+00","module":"A3","scenario":null},{"value":"0,00E+00","module":"A4","scenario":null},{"value":"2,69E-01","module":"A5","scenario":null},{"value":"0,00E+00","module":"B1","scenario":null},{"value":"0,00E+00","module":"B2","scenario":null},{"value":"0,00E+00","module":"B3","scenario":null},{"value":"0,00E+00","module":"B4","scenario":null},{"value":"0,00E+00","module":"B5","scenario":null},{"value":"0,00E+00","module":"B6","scenario":null},{"value":"0,00E+00","module":"B7","scenario":null},{"value":"0,00E+00","module":"C1","scenario":null},{"value":"0,00E+00","module":"C2","scenario":null},{"value":"1,13E+01","module":"C3","scenario":null},{"value":"2,42E-04","module":"C4","scenario":null},{"value":"-4,25E-02","module":"D","scenario":null},{"value":"2,13E+00","module":"A1A3","scenario":null}]},{"parameter":"MER","unit":"kg","values":[{"value":"0,00E+00","module":"A1","scenario":null},{"value":"0,00E+00","module":"A2","scenario":null},{"value":"1,04E+00","module":"A3","scenario":null},{"value":"0,00E+00","module":"A4","scenario":null},{"value":"7,47E-02","module":"A5","scenario":null},{"value":"0,00E+00","module":"B1","scenario":null},{"value":"0,00E+00","module":"B2","scenario":null},{"value":"0,00E+00","module":"B3","scenario":null},{"value":"0,00E+00","module":"B4","scenario":null},{"value":"0,00E+00","module":"B5","scenario":null},{"value":"0,00E+00","module":"B6","scenario":null},{"value":"0,00E+00","module":"B7","scenario":null},{"value":"0,00E+00","module":"C1","scenario":null},{"value":"0,00E+00","module":"C2","scenario":null},{"value":"2,70E+00","module":"C3","scenario":null},{"value":"5,92E-06","module":"C4","scenario":null},{"value":"-5,60E-03","module":"D","scenario":null},{"value":"1,04E+00","module":"A1A3","scenario":null}]},{"parameter":"EEE","unit":"MJ","values":[{"value":"0,00E+00","module":"A1","scenario":null},{"value":"0,00E+00","module":"A2","scenario":null},{"value":"7,78E-01","module":"A3","scenario":null},{"value":"0,00E+00","module":"A4","scenario":null},{"value":"1,13E-01","module":"A5","scenario":null},{"value":"0,00E+00","module":"B1","scenario":null},{"value":"0,00E+00","module":"B2","scenario":null},{"value":"0,00E+00","module":"B3","scenario":null},{"value":"0,00E+00","module":"B4","scenario":null},{"value":"0,00E+00","module":"B5","scenario":null},{"value":"0,00E+00","module":"B6","scenario":null},{"value":"0,00E+00","module":"B7","scenario":null},{"value":"0,00E+00","module":"C1","scenario":null},{"value":"0,00E+00","module":"C2","scenario":null},{"value":"4,86E+00","module":"C3","scenario":null},{"value":"3,84E-04","module":"C4","scenario":null},{"value":"-1,37E-02","module":"D","scenario":null},{"value":"7,78E-01","module":"A1A3","scenario":null}]},{"parameter":"EET","unit":"MJ","values":[{"value":"0,00E+00","module":"A1","scenario":null},{"value":"0,00E+00","module":"A2","scenario":null},{"value":"1,18E+01","module":"A3","scenario":null},{"value":"0,00E+00","module":"A4","scenario":null},{"value":"1,70E+00","module":"A5","scenario":null},{"value":"0,00E+00","module":"B1","scenario":null},{"value":"0,00E+00","module":"B2","scenario":null},{"value":"0,00E+00","module":"B3","scenario":null},{"value":"0,00E+00","module":"B4","scenario":null},{"value":"0,00E+00","module":"B5","scenario":null},{"value":"0,00E+00","module":"B6","scenario":null},{"value":"0,00E+00","module":"B7","scenario":null},{"value":"0,00E+00","module":"C1","scenario":null},{"value":"0,00E+00","module":"C2","scenario":null},{"value":"7,35E+01","module":"C3","scenario":null},{"value":"5,81E-03","module":"C4","scenario":null},{"value":"-2,08E-01","module":"D","scenario":null},{"value":"1,18E+01","module":"A1A3","scenario":null}]}]}