{"product_name":"Triflex ProDetail","epd_id":"NEPD-9127-8681","declared_unit":{"unit":"ton","amount":1},"compliance":["EN 15804+A2","ISO 14025","ISO 21930"],"producer_name":"Triflex GmbH & Co. KG","environmental_impact":[{"parameter":"GWP-total","unit":"kg CO2-eq","values":[{"value":"3,49E+00","module":"A1-A3","scenario":null},{"value":"6,33E-02","module":"A4","scenario":null},{"value":"5,99E-02","module":"A5","scenario":null},{"value":"3,61E-03","module":"C1","scenario":null},{"value":"5,18E-03","module":"C2","scenario":null},{"value":"6,16E-03","module":"C3","scenario":null},{"value":"2,68E-03","module":"C4","scenario":null},{"value":"0,00E+00","module":"D","scenario":null}]},{"parameter":"GWP-fossil","unit":"kg CO2-eq","values":[{"value":"3,48E+00","module":"A1-A3","scenario":null},{"value":"6,32E-02","module":"A4","scenario":null},{"value":"5,97E-02","module":"A5","scenario":null},{"value":"3,61E-03","module":"C1","scenario":null},{"value":"5,18E-03","module":"C2","scenario":null},{"value":"4,29E-03","module":"C3","scenario":null},{"value":"1,88E-03","module":"C4","scenario":null},{"value":"0,00E+00","module":"D","scenario":null}]},{"parameter":"GWP-biogenic","unit":"kg CO2-eq","values":[{"value":"1,05E-02","module":"A1-A3","scenario":null},{"value":"3,17E-05","module":"A4","scenario":null},{"value":"1,85E-04","module":"A5","scenario":null},{"value":"3,60E-07","module":"C1","scenario":null},{"value":"2,60E-06","module":"C2","scenario":null},{"value":"1,86E-03","module":"C3","scenario":null},{"value":"7,99E-04","module":"C4","scenario":null},{"value":"0,00E+00","module":"D","scenario":null}]},{"parameter":"GWP-luluc","unit":"kg CO2-eq","values":[{"value":"2,97E-03","module":"A1-A3","scenario":null},{"value":"2,24E-05","module":"A4","scenario":null},{"value":"3,38E-05","module":"A5","scenario":null},{"value":"3,13E-07","module":"C1","scenario":null},{"value":"1,84E-06","module":"C2","scenario":null},{"value":"3,73E-07","module":"C3","scenario":null},{"value":"9,74E-07","module":"C4","scenario":null},{"value":"0,00E+00","module":"D","scenario":null}]},{"parameter":"ODP","unit":"kg CFC11-eq","values":[{"value":"4,96E-08","module":"A1-A3","scenario":null},{"value":"1,32E-09","module":"A4","scenario":null},{"value":"7,47E-10","module":"A5","scenario":null},{"value":"5,50E-11","module":"C1","scenario":null},{"value":"1,08E-10","module":"C2","scenario":null},{"value":"6,60E-11","module":"C3","scenario":null},{"value":"5,40E-11","module":"C4","scenario":null},{"value":"0,00E+00","module":"D","scenario":null}]},{"parameter":"AP","unit":"mol H+-eq","values":[{"value":"2,11E-02","module":"A1-A3","scenario":null},{"value":"1,49E-04","module":"A4","scenario":null},{"value":"2,40E-04","module":"A5","scenario":null},{"value":"3,25E-05","module":"C1","scenario":null},{"value":"1,22E-05","module":"C2","scenario":null},{"value":"3,87E-05","module":"C3","scenario":null},{"value":"1,33E-05","module":"C4","scenario":null},{"value":"0,00E+00","module":"D","scenario":null}]},{"parameter":"POCP","unit":"kg NMVOC-eq","values":[{"value":"1,47E-02","module":"A1-A3","scenario":null},{"value":"2,59E-04","module":"A4","scenario":null},{"value":"1,77E-04","module":"A5","scenario":null},{"value":"4,93E-05","module":"C1","scenario":null},{"value":"2,12E-05","module":"C2","scenario":null},{"value":"5,87E-05","module":"C3","scenario":null},{"value":"1,98E-05","module":"C4","scenario":null},{"value":"0,00E+00","module":"D","scenario":null}]},{"parameter":"ADPE","unit":"kg Sb-eq","values":[{"value":"1,29E-05","module":"A1-A3","scenario":null},{"value":"1,81E-07","module":"A4","scenario":null},{"value":"2,01E-07","module":"A5","scenario":null},{"value":"1,29E-09","module":"C1","scenario":null},{"value":"1,48E-08","module":"C2","scenario":null},{"value":"1,54E-09","module":"C3","scenario":null},{"value":"2,98E-09","module":"C4","scenario":null},{"value":"0,00E+00","module":"D","scenario":null}]},{"parameter":"ADPF","unit":"MJ","values":[{"value":"6,15E+01","module":"A1-A3","scenario":null},{"value":"9,49E-01","module":"A4","scenario":null},{"value":"7,43E-01","module":"A5","scenario":null},{"value":"4,72E-02","module":"C1","scenario":null},{"value":"7,77E-02","module":"C2","scenario":null},{"value":"5,61E-02","module":"C3","scenario":null},{"value":"4,60E-02","module":"C4","scenario":null},{"value":"0,00E+00","module":"D","scenario":null}]},{"parameter":"WDP","unit":"m3 world-eq. Deprived","values":[{"value":"1,29E+00","module":"A1-A3","scenario":null},{"value":"4,77E-03","module":"A4","scenario":null},{"value":"1,44E-02","module":"A5","scenario":null},{"value":"1,15E-04","module":"C1","scenario":null},{"value":"3,90E-04","module":"C2","scenario":null},{"value":"1,37E-04","module":"C3","scenario":null},{"value":"1,29E-04","module":"C4","scenario":null},{"value":"0,00E+00","module":"D","scenario":null}]},{"parameter":"EP-freshwater","unit":"kg P-eq","values":[{"value":"6,62E-04","module":"A1-A3","scenario":null},{"value":"4,45E-06","module":"A4","scenario":null},{"value":"1,36E-05","module":"A5","scenario":null},{"value":"1,05E-07","module":"C1","scenario":null},{"value":"3,64E-07","module":"C2","scenario":null},{"value":"1,25E-07","module":"C3","scenario":null},{"value":"1,56E-07","module":"C4","scenario":null},{"value":"0,00E+00","module":"D","scenario":null}]},{"parameter":"EP-marine","unit":"kg N-eq","values":[{"value":"3,28E-03","module":"A1-A3","scenario":null},{"value":"3,92E-05","module":"A4","scenario":null},{"value":"3,99E-05","module":"A5","scenario":null},{"value":"1,51E-05","module":"C1","scenario":null},{"value":"3,21E-06","module":"C2","scenario":null},{"value":"1,80E-05","module":"C3","scenario":null},{"value":"5,06E-06","module":"C4","scenario":null},{"value":"0,00E+00","module":"D","scenario":null}]},{"parameter":"EP-terrestrial","unit":"mol N-eq.","values":[{"value":"2,86E-02","module":"A1-A3","scenario":null},{"value":"4,24E-04","module":"A4","scenario":null},{"value":"3,55E-04","module":"A5","scenario":null},{"value":"1,65E-04","module":"C1","scenario":null},{"value":"3,47E-05","module":"C2","scenario":null},{"value":"1,97E-04","module":"C3","scenario":null},{"value":"5,53E-05","module":"C4","scenario":null},{"value":"0,00E+00","module":"D","scenario":null}]},{"parameter":"GWP-IOBC","unit":"kg CO2-eq","values":[]}],"additional_environmental_impact":[{"parameter":"PM","unit":"Disease incidence","values":[{"value":"1,94E-07","module":"A1-A3","scenario":null},{"value":"6,16E-09","module":"A4","scenario":null},{"value":"2,32E-09","module":"A5","scenario":null},{"value":"9,25E-10","module":"C1","scenario":null},{"value":"5,04E-10","module":"C2","scenario":null},{"value":"6,31E-09","module":"C3","scenario":null},{"value":"3,02E-10","module":"C4","scenario":null},{"value":"0,00E+00","module":"D","scenario":null}]},{"parameter":"ETP-fw","unit":"CTUe","values":[{"value":"2,31E+01","module":"A1-A3","scenario":null},{"value":"2,25E-01","module":"A4","scenario":null},{"value":"5,94E-01","module":"A5","scenario":null},{"value":"6,68E-03","module":"C1","scenario":null},{"value":"1,84E-02","module":"C2","scenario":null},{"value":"7,95E-03","module":"C3","scenario":null},{"value":"6,29E-03","module":"C4","scenario":null},{"value":"0,00E+00","module":"D","scenario":null}]},{"parameter":"HTP-c","unit":"CTUh","values":[{"value":"1,80E-08","module":"A1-A3","scenario":null},{"value":"4,05E-10","module":"A4","scenario":null},{"value":"2,32E-10","module":"A5","scenario":null},{"value":"1,40E-11","module":"C1","scenario":null},{"value":"3,30E-11","module":"C2","scenario":null},{"value":"1,70E-11","module":"C3","scenario":null},{"value":"8,00E-12","module":"C4","scenario":null},{"value":"0,00E+00","module":"D","scenario":null}]},{"parameter":"HTP-nc","unit":"CTUh","values":[{"value":"2,69E-07","module":"A1-A3","scenario":null},{"value":"6,26E-10","module":"A4","scenario":null},{"value":"2,78E-09","module":"A5","scenario":null},{"value":"6,00E-12","module":"C1","scenario":null},{"value":"5,10E-11","module":"C2","scenario":null},{"value":"8,00E-12","module":"C3","scenario":null},{"value":"8,00E-12","module":"C4","scenario":null},{"value":"0,00E+00","module":"D","scenario":null}]},{"parameter":"SQP","unit":"-","values":[{"value":"6,27E+00","module":"A1-A3","scenario":null},{"value":"9,54E-01","module":"A4","scenario":null},{"value":"9,83E-02","module":"A5","scenario":null},{"value":"3,30E-03","module":"C1","scenario":null},{"value":"7,82E-02","module":"C2","scenario":null},{"value":"3,93E-03","module":"C3","scenario":null},{"value":"9,05E-02","module":"C4","scenario":null},{"value":"0,00E+00","module":"D","scenario":null}]},{"parameter":"IRP","unit":"kBq U235-eq","values":[{"value":"1,06E-01","module":"A1-A3","scenario":null},{"value":"1,15E-03","module":"A4","scenario":null},{"value":"1,66E-03","module":"A5","scenario":null},{"value":"2,11E-05","module":"C1","scenario":null},{"value":"9,44E-05","module":"C2","scenario":null},{"value":"2,51E-05","module":"C3","scenario":null},{"value":"2,93E-05","module":"C4","scenario":null},{"value":"0,00E+00","module":"D","scenario":null}]}],"resource_use":[{"parameter":"PERE","unit":"MJ","values":[{"value":"1,73E+00","module":"A1-A3","scenario":null},{"value":"1,51E-02","module":"A4","scenario":null},{"value":"2,41E-02","module":"A5","scenario":null},{"value":"2,89E-04","module":"C1","scenario":null},{"value":"1,23E-03","module":"C2","scenario":null},{"value":"3,43E-04","module":"C3","scenario":null},{"value":"4,26E-04","module":"C4","scenario":null},{"value":"0,00E+00","module":"D","scenario":null}]},{"parameter":"PERM","unit":"","values":[{"value":"6,65E-03","module":"A1-A3","scenario":null},{"value":"0,00E+00","module":"A4","scenario":null},{"value":"6,65E-05","module":"A5","scenario":null},{"value":"0,00E+00","module":"C1","scenario":null},{"value":"0,00E+00","module":"C2","scenario":null},{"value":"-4,65E-03","module":"C3","scenario":null},{"value":"0,00E+00","module":"C4","scenario":null},{"value":"0,00E+00","module":"D","scenario":null}]},{"parameter":"PERT","unit":"MJ","values":[{"value":"1,74E+00","module":"A1-A3","scenario":null},{"value":"1,51E-02","module":"A4","scenario":null},{"value":"2,41E-02","module":"A5","scenario":null},{"value":"2,89E-04","module":"C1","scenario":null},{"value":"1,23E-03","module":"C2","scenario":null},{"value":"-4,31E-03","module":"C3","scenario":null},{"value":"4,26E-04","module":"C4","scenario":null},{"value":"0,00E+00","module":"D","scenario":null}]},{"parameter":"PENRE","unit":"MJ","values":[{"value":"4,68E+01","module":"A1-A3","scenario":null},{"value":"9,49E-01","module":"A4","scenario":null},{"value":"5,96E-01","module":"A5","scenario":null},{"value":"4,72E-02","module":"C1","scenario":null},{"value":"7,77E-02","module":"C2","scenario":null},{"value":"5,61E-02","module":"C3","scenario":null},{"value":"4,60E-02","module":"C4","scenario":null},{"value":"0,00E+00","module":"D","scenario":null}]},{"parameter":"PENRM","unit":"MJ","values":[{"value":"1,47E+01","module":"A1-A3","scenario":null},{"value":"0,00E+00","module":"A4","scenario":null},{"value":"1,47E-01","module":"A5","scenario":null},{"value":"0,00E+00","module":"C1","scenario":null},{"value":"0,00E+00","module":"C2","scenario":null},{"value":"-1,03E+01","module":"C3","scenario":null},{"value":"0,00E+00","module":"C4","scenario":null},{"value":"0,00E+00","module":"D","scenario":null}]},{"parameter":"PENRT","unit":"MJ","values":[{"value":"6,15E+01","module":"A1-A3","scenario":null},{"value":"9,49E-01","module":"A4","scenario":null},{"value":"7,43E-01","module":"A5","scenario":null},{"value":"4,72E-02","module":"C1","scenario":null},{"value":"7,77E-02","module":"C2","scenario":null},{"value":"-1,02E+01","module":"C3","scenario":null},{"value":"4,60E-02","module":"C4","scenario":null},{"value":"0,00E+00","module":"D","scenario":null}]},{"parameter":"SM","unit":"kg","values":[{"value":"0,00E+00","module":"A1-A3","scenario":null},{"value":"0,00E+00","module":"A4","scenario":null},{"value":"0,00E+00","module":"A5","scenario":null},{"value":"0,00E+00","module":"C1","scenario":null},{"value":"0,00E+00","module":"C2","scenario":null},{"value":"0,00E+00","module":"C3","scenario":null},{"value":"0,00E+00","module":"C4","scenario":null},{"value":"0,00E+00","module":"D","scenario":null}]},{"parameter":"RSF","unit":"MJ","values":[{"value":"0,00E+00","module":"A1-A3","scenario":null},{"value":"0,00E+00","module":"A4","scenario":null},{"value":"0,00E+00","module":"A5","scenario":null},{"value":"0,00E+00","module":"C1","scenario":null},{"value":"0,00E+00","module":"C2","scenario":null},{"value":"0,00E+00","module":"C3","scenario":null},{"value":"0,00E+00","module":"C4","scenario":null},{"value":"0,00E+00","module":"D","scenario":null}]},{"parameter":"NRSF","unit":"MJ","values":[{"value":"0,00E+00","module":"A1-A3","scenario":null},{"value":"0,00E+00","module":"A4","scenario":null},{"value":"0,00E+00","module":"A5","scenario":null},{"value":"0,00E+00","module":"C1","scenario":null},{"value":"0,00E+00","module":"C2","scenario":null},{"value":"0,00E+00","module":"C3","scenario":null},{"value":"0,00E+00","module":"C4","scenario":null},{"value":"0,00E+00","module":"D","scenario":null}]},{"parameter":"FW","unit":"m3","values":[{"value":"3,74E-02","module":"A1-A3","scenario":null},{"value":"1,38E-04","module":"A4","scenario":null},{"value":"4,21E-04","module":"A5","scenario":null},{"value":"3,06E-06","module":"C1","scenario":null},{"value":"1,13E-05","module":"C2","scenario":null},{"value":"3,65E-06","module":"C3","scenario":null},{"value":"4,77E-05","module":"C4","scenario":null},{"value":"0,00E+00","module":"D","scenario":null}]}],"end_of_life_waste":[{"parameter":"HWD","unit":"kg","values":[{"value":"5,13E-01","module":"A1-A3","scenario":null},{"value":"1,38E-03","module":"A4","scenario":null},{"value":"9,22E-03","module":"A5","scenario":null},{"value":"5,27E-05","module":"C1","scenario":null},{"value":"1,13E-04","module":"C2","scenario":null},{"value":"6,27E-05","module":"C3","scenario":null},{"value":"5,11E-05","module":"C4","scenario":null},{"value":"0,00E+00","module":"D","scenario":null}]},{"parameter":"NHWD","unit":"kg","values":[{"value":"4,71E+00","module":"A1-A3","scenario":null},{"value":"2,76E-02","module":"A4","scenario":null},{"value":"6,03E-02","module":"A5","scenario":null},{"value":"7,20E-04","module":"C1","scenario":null},{"value":"2,26E-03","module":"C2","scenario":null},{"value":"8,57E-04","module":"C3","scenario":null},{"value":"3,01E-01","module":"C4","scenario":null},{"value":"0,00E+00","module":"D","scenario":null}]},{"parameter":"RWD","unit":"kg","values":[{"value":"2,72E-05","module":"A1-A3","scenario":null},{"value":"2,85E-07","module":"A4","scenario":null},{"value":"4,32E-07","module":"A5","scenario":null},{"value":"5,18E-09","module":"C1","scenario":null},{"value":"2,34E-08","module":"C2","scenario":null},{"value":"6,16E-09","module":"C3","scenario":null},{"value":"7,15E-09","module":"C4","scenario":null},{"value":"0,00E+00","module":"D","scenario":null}]}],"end_of_life_flow":[{"parameter":"CRU","unit":"kg","values":[{"value":"0,00E+00","module":"A1-A3","scenario":null},{"value":"0,00E+00","module":"A4","scenario":null},{"value":"0,00E+00","module":"A5","scenario":null},{"value":"0,00E+00","module":"C1","scenario":null},{"value":"0,00E+00","module":"C2","scenario":null},{"value":"0,00E+00","module":"C3","scenario":null},{"value":"0,00E+00","module":"C4","scenario":null},{"value":"0,00E+00","module":"D","scenario":null}]},{"parameter":"MFR","unit":"kg","values":[{"value":"0,00E+00","module":"A1-A3","scenario":null},{"value":"0,00E+00","module":"A4","scenario":null},{"value":"0,00E+00","module":"A5","scenario":null},{"value":"0,00E+00","module":"C1","scenario":null},{"value":"0,00E+00","module":"C2","scenario":null},{"value":"0,00E+00","module":"C3","scenario":null},{"value":"0,00E+00","module":"C4","scenario":null},{"value":"0,00E+00","module":"D","scenario":null}]},{"parameter":"MER","unit":"kg","values":[{"value":"0,00E+00","module":"A1-A3","scenario":null},{"value":"0,00E+00","module":"A4","scenario":null},{"value":"0,00E+00","module":"A5","scenario":null},{"value":"0,00E+00","module":"C1","scenario":null},{"value":"0,00E+00","module":"C2","scenario":null},{"value":"0,00E+00","module":"C3","scenario":null},{"value":"0,00E+00","module":"C4","scenario":null},{"value":"0,00E+00","module":"D","scenario":null}]},{"parameter":"EEE","unit":"MJ","values":[{"value":"0,00E+00","module":"A1-A3","scenario":null},{"value":"0,00E+00","module":"A4","scenario":null},{"value":"0,00E+00","module":"A5","scenario":null},{"value":"0,00E+00","module":"C1","scenario":null},{"value":"0,00E+00","module":"C2","scenario":null},{"value":"0,00E+00","module":"C3","scenario":null},{"value":"0,00E+00","module":"C4","scenario":null},{"value":"0,00E+00","module":"D","scenario":null}]},{"parameter":"EET","unit":"MJ","values":[{"value":"0,00E+00","module":"A1-A3","scenario":null},{"value":"0,00E+00","module":"A4","scenario":null},{"value":"0,00E+00","module":"A5","scenario":null},{"value":"0,00E+00","module":"C1","scenario":null},{"value":"0,00E+00","module":"C2","scenario":null},{"value":"0,00E+00","module":"C3","scenario":null},{"value":"0,00E+00","module":"C4","scenario":null},{"value":"0,00E+00","module":"D","scenario":null}]}]}