{"product_name":"JZ-P","epd_id":"NEPD-8283-7954","declared_unit":{"unit":"stk","amount":1},"compliance":["EN 15804+A2","ISO 14025","ISO 21930"],"producer_name":"TROX Group","environmental_impact":[{"parameter":"GWP-total","unit":"kg CO2-eq","values":[{"value":"2,47E+01","module":"A1-A3","scenario":null},{"value":"1,04E+00","module":"A4","scenario":null},{"value":"6,44E-03","module":"C1","scenario":null},{"value":"6,48E-02","module":"C2","scenario":null},{"value":"7,83E-03","module":"C3","scenario":null},{"value":"2,53E-03","module":"C4","scenario":null},{"value":"-1,36E+00","module":"D","scenario":null}]},{"parameter":"GWP-fossil","unit":"kg CO2-eq","values":[{"value":"2,42E+01","module":"A1-A3","scenario":null},{"value":"1,04E+00","module":"A4","scenario":null},{"value":"6,43E-03","module":"C1","scenario":null},{"value":"6,47E-02","module":"C2","scenario":null},{"value":"7,83E-03","module":"C3","scenario":null},{"value":"2,52E-03","module":"C4","scenario":null},{"value":"-1,36E+00","module":"D","scenario":null}]},{"parameter":"GWP-biogenic","unit":"kg CO2-eq","values":[{"value":"4,27E-01","module":"A1-A3","scenario":null},{"value":"4,29E-04","module":"A4","scenario":null},{"value":"1,21E-06","module":"C1","scenario":null},{"value":"2,68E-05","module":"C2","scenario":null},{"value":"6,71E-08","module":"C3","scenario":null},{"value":"1,81E-06","module":"C4","scenario":null},{"value":"-7,50E-04","module":"D","scenario":null}]},{"parameter":"GWP-luluc","unit":"kg CO2-eq","values":[{"value":"3,28E-02","module":"A1-A3","scenario":null},{"value":"3,69E-04","module":"A4","scenario":null},{"value":"5,07E-07","module":"C1","scenario":null},{"value":"2,30E-05","module":"C2","scenario":null},{"value":"1,10E-08","module":"C3","scenario":null},{"value":"4,18E-07","module":"C4","scenario":null},{"value":"-6,21E-04","module":"D","scenario":null}]},{"parameter":"ODP","unit":"kg CFC11-eq","values":[{"value":"2,11E-06","module":"A1-A3","scenario":null},{"value":"2,35E-07","module":"A4","scenario":null},{"value":"1,39E-09","module":"C1","scenario":null},{"value":"1,47E-08","module":"C2","scenario":null},{"value":"8,00E-12","module":"C3","scenario":null},{"value":"1,03E-09","module":"C4","scenario":null},{"value":"-2,56E-05","module":"D","scenario":null}]},{"parameter":"AP","unit":"mol H+-eq","values":[{"value":"2,15E-01","module":"A1-A3","scenario":null},{"value":"2,98E-03","module":"A4","scenario":null},{"value":"6,73E-05","module":"C1","scenario":null},{"value":"1,86E-04","module":"C2","scenario":null},{"value":"1,48E-06","module":"C3","scenario":null},{"value":"2,07E-05","module":"C4","scenario":null},{"value":"-6,75E-03","module":"D","scenario":null}]},{"parameter":"POCP","unit":"kg NMVOC-eq","values":[{"value":"9,54E-02","module":"A1-A3","scenario":null},{"value":"2,52E-03","module":"A4","scenario":null},{"value":"8,96E-05","module":"C1","scenario":null},{"value":"1,58E-04","module":"C2","scenario":null},{"value":"1,89E-06","module":"C3","scenario":null},{"value":"2,45E-05","module":"C4","scenario":null},{"value":"-6,81E-03","module":"D","scenario":null}]},{"parameter":"ADPE","unit":"kg Sb-eq","values":[{"value":"1,52E-02","module":"A1-A3","scenario":null},{"value":"2,86E-05","module":"A4","scenario":null},{"value":"9,87E-09","module":"C1","scenario":null},{"value":"1,79E-06","module":"C2","scenario":null},{"value":"3,32E-10","module":"C3","scenario":null},{"value":"1,88E-08","module":"C4","scenario":null},{"value":"-2,34E-05","module":"D","scenario":null}]},{"parameter":"ADPF","unit":"MJ","values":[{"value":"3,25E+02","module":"A1-A3","scenario":null},{"value":"1,57E+01","module":"A4","scenario":null},{"value":"8,86E-02","module":"C1","scenario":null},{"value":"9,79E-01","module":"C2","scenario":null},{"value":"7,45E-04","module":"C3","scenario":null},{"value":"6,82E-02","module":"C4","scenario":null},{"value":"-1,14E+01","module":"D","scenario":null}]},{"parameter":"WDP","unit":"m3 world-eq. Deprived","values":[{"value":"1,66E+03","module":"A1-A3","scenario":null},{"value":"1,51E+01","module":"A4","scenario":null},{"value":"1,88E-02","module":"C1","scenario":null},{"value":"9,47E-01","module":"C2","scenario":null},{"value":"1,34E-03","module":"C3","scenario":null},{"value":"1,49E-01","module":"C4","scenario":null},{"value":"7,04E+01","module":"D","scenario":null}]},{"parameter":"EP-freshwater","unit":"kg P-eq","values":[{"value":"1,46E-03","module":"A1-A3","scenario":null},{"value":"8,28E-06","module":"A4","scenario":null},{"value":"2,34E-08","module":"C1","scenario":null},{"value":"5,17E-07","module":"C2","scenario":null},{"value":"7,74E-10","module":"C3","scenario":null},{"value":"1,60E-08","module":"C4","scenario":null},{"value":"-8,36E-05","module":"D","scenario":null}]},{"parameter":"EP-marine","unit":"kg N-eq","values":[{"value":"2,82E-02","module":"A1-A3","scenario":null},{"value":"5,89E-04","module":"A4","scenario":null},{"value":"2,97E-05","module":"C1","scenario":null},{"value":"3,68E-05","module":"C2","scenario":null},{"value":"7,82E-07","module":"C3","scenario":null},{"value":"8,19E-06","module":"C4","scenario":null},{"value":"-1,40E-03","module":"D","scenario":null}]},{"parameter":"EP-terrestrial","unit":"mol N-eq.","values":[{"value":"6,81E-01","module":"A1-A3","scenario":null},{"value":"6,59E-03","module":"A4","scenario":null},{"value":"3,26E-04","module":"C1","scenario":null},{"value":"4,12E-04","module":"C2","scenario":null},{"value":"7,85E-06","module":"C3","scenario":null},{"value":"8,53E-05","module":"C4","scenario":null},{"value":"-1,43E-02","module":"D","scenario":null}]},{"parameter":"GWP-IOBC","unit":"kg CO2-eq","values":[{"value":"2,47E+01","module":"A1-A3","scenario":null},{"value":"1,04E+00","module":"A4","scenario":null},{"value":"6,44E-03","module":"C1","scenario":null},{"value":"6,48E-02","module":"C2","scenario":null},{"value":"7,83E-03","module":"C3","scenario":null},{"value":"2,53E-03","module":"C4","scenario":null},{"value":"-2,03E+00","module":"D","scenario":null}]}],"additional_environmental_impact":[{"parameter":"PM","unit":"Disease incidence","values":[{"value":"2,27E-06","module":"A1-A3","scenario":null},{"value":"6,34E-08","module":"A4","scenario":null},{"value":"1,78E-09","module":"C1","scenario":null},{"value":"3,96E-09","module":"C2","scenario":null},{"value":"8,00E-12","module":"C3","scenario":null},{"value":"4,40E-10","module":"C4","scenario":null},{"value":"-1,13E-07","module":"D","scenario":null}]},{"parameter":"ETP-fw","unit":"CTUe","values":[{"value":"8,68E+02","module":"A1-A3","scenario":null},{"value":"1,16E+01","module":"A4","scenario":null},{"value":"4,84E-02","module":"C1","scenario":null},{"value":"7,26E-01","module":"C2","scenario":null},{"value":"1,46E-03","module":"C3","scenario":null},{"value":"3,44E-02","module":"C4","scenario":null},{"value":"-7,57E+01","module":"D","scenario":null}]},{"parameter":"HTP-c","unit":"CTUh","values":[{"value":"1,45E-07","module":"A1-A3","scenario":null},{"value":"0,00E+00","module":"A4","scenario":null},{"value":"0,00E+00","module":"C1","scenario":null},{"value":"0,00E+00","module":"C2","scenario":null},{"value":"0,00E+00","module":"C3","scenario":null},{"value":"0,00E+00","module":"C4","scenario":null},{"value":"-6,54E-09","module":"D","scenario":null}]},{"parameter":"HTP-nc","unit":"CTUh","values":[{"value":"1,38E-06","module":"A1-A3","scenario":null},{"value":"1,27E-08","module":"A4","scenario":null},{"value":"4,40E-11","module":"C1","scenario":null},{"value":"7,93E-10","module":"C2","scenario":null},{"value":"1,20E-11","module":"C3","scenario":null},{"value":"2,00E-11","module":"C4","scenario":null},{"value":"1,42E-07","module":"D","scenario":null}]},{"parameter":"SQP","unit":"-","values":[{"value":"5,29E+02","module":"A1-A3","scenario":null},{"value":"1,10E+01","module":"A4","scenario":null},{"value":"1,12E-02","module":"C1","scenario":null},{"value":"6,85E-01","module":"C2","scenario":null},{"value":"8,28E-05","module":"C3","scenario":null},{"value":"2,49E-01","module":"C4","scenario":null},{"value":"-8,88E-01","module":"D","scenario":null}]},{"parameter":"IRP","unit":"kBq U235-eq","values":[{"value":"1,39E+00","module":"A1-A3","scenario":null},{"value":"6,85E-02","module":"A4","scenario":null},{"value":"3,80E-04","module":"C1","scenario":null},{"value":"4,28E-03","module":"C2","scenario":null},{"value":"1,14E-06","module":"C3","scenario":null},{"value":"2,96E-04","module":"C4","scenario":null},{"value":"4,85E-03","module":"D","scenario":null}]}],"resource_use":[{"parameter":"PERE","unit":"MJ","values":[{"value":"6,31E+01","module":"A1-A3","scenario":null},{"value":"2,24E-01","module":"A4","scenario":null},{"value":"4,79E-04","module":"C1","scenario":null},{"value":"1,40E-02","module":"C2","scenario":null},{"value":"1,84E-05","module":"C3","scenario":null},{"value":"1,08E-03","module":"C4","scenario":null},{"value":"-9,58E-01","module":"D","scenario":null}]},{"parameter":"PERM","unit":"","values":[{"value":"0,00E+00","module":"A1-A3","scenario":null},{"value":"0,00E+00","module":"A4","scenario":null},{"value":"0,00E+00","module":"C1","scenario":null},{"value":"0,00E+00","module":"C2","scenario":null},{"value":"0,00E+00","module":"C3","scenario":null},{"value":"0,00E+00","module":"C4","scenario":null},{"value":"0,00E+00","module":"D","scenario":null}]},{"parameter":"PERT","unit":"MJ","values":[{"value":"6,31E+01","module":"A1-A3","scenario":null},{"value":"2,24E-01","module":"A4","scenario":null},{"value":"4,79E-04","module":"C1","scenario":null},{"value":"1,40E-02","module":"C2","scenario":null},{"value":"1,84E-05","module":"C3","scenario":null},{"value":"1,08E-03","module":"C4","scenario":null},{"value":"-9,58E-01","module":"D","scenario":null}]},{"parameter":"PENRE","unit":"MJ","values":[{"value":"3,24E+02","module":"A1-A3","scenario":null},{"value":"1,57E+01","module":"A4","scenario":null},{"value":"8,86E-02","module":"C1","scenario":null},{"value":"9,79E-01","module":"C2","scenario":null},{"value":"7,45E-04","module":"C3","scenario":null},{"value":"6,82E-02","module":"C4","scenario":null},{"value":"-1,14E+01","module":"D","scenario":null}]},{"parameter":"PENRM","unit":"MJ","values":[{"value":"1,74E-01","module":"A1-A3","scenario":null},{"value":"0,00E+00","module":"A4","scenario":null},{"value":"0,00E+00","module":"C1","scenario":null},{"value":"0,00E+00","module":"C2","scenario":null},{"value":"-1,74E-01","module":"C3","scenario":null},{"value":"0,00E+00","module":"C4","scenario":null},{"value":"0,00E+00","module":"D","scenario":null}]},{"parameter":"PENRT","unit":"MJ","values":[{"value":"3,24E+02","module":"A1-A3","scenario":null},{"value":"1,57E+01","module":"A4","scenario":null},{"value":"8,86E-02","module":"C1","scenario":null},{"value":"9,79E-01","module":"C2","scenario":null},{"value":"-1,74E-01","module":"C3","scenario":null},{"value":"6,82E-02","module":"C4","scenario":null},{"value":"-1,14E+01","module":"D","scenario":null}]},{"parameter":"SM","unit":"kg","values":[{"value":"3,41E+00","module":"A1-A3","scenario":null},{"value":"0,00E+00","module":"A4","scenario":null},{"value":"4,35E-05","module":"C1","scenario":null},{"value":"0,00E+00","module":"C2","scenario":null},{"value":"0,00E+00","module":"C3","scenario":null},{"value":"0,00E+00","module":"C4","scenario":null},{"value":"0,00E+00","module":"D","scenario":null}]},{"parameter":"RSF","unit":"MJ","values":[{"value":"1,85E+00","module":"A1-A3","scenario":null},{"value":"8,02E-03","module":"A4","scenario":null},{"value":"1,18E-05","module":"C1","scenario":null},{"value":"5,01E-04","module":"C2","scenario":null},{"value":"5,09E-07","module":"C3","scenario":null},{"value":"2,23E-05","module":"C4","scenario":null},{"value":"4,90E-02","module":"D","scenario":null}]},{"parameter":"NRSF","unit":"MJ","values":[{"value":"7,96E+00","module":"A1-A3","scenario":null},{"value":"2,87E-02","module":"A4","scenario":null},{"value":"1,73E-04","module":"C1","scenario":null},{"value":"1,79E-03","module":"C2","scenario":null},{"value":"0,00E+00","module":"C3","scenario":null},{"value":"7,65E-05","module":"C4","scenario":null},{"value":"1,43E+00","module":"D","scenario":null}]},{"parameter":"FW","unit":"m3","values":[{"value":"2,81E-01","module":"A1-A3","scenario":null},{"value":"1,68E-03","module":"A4","scenario":null},{"value":"4,56E-06","module":"C1","scenario":null},{"value":"1,05E-04","module":"C2","scenario":null},{"value":"1,47E-06","module":"C3","scenario":null},{"value":"8,13E-05","module":"C4","scenario":null},{"value":"-2,90E-03","module":"D","scenario":null}]}],"end_of_life_waste":[{"parameter":"HWD","unit":"kg","values":[{"value":"3,04E-01","module":"A1-A3","scenario":null},{"value":"8,08E-04","module":"A4","scenario":null},{"value":"2,61E-06","module":"C1","scenario":null},{"value":"5,05E-05","module":"C2","scenario":null},{"value":"0,00E+00","module":"C3","scenario":null},{"value":"7,18E-05","module":"C4","scenario":null},{"value":"-7,06E-03","module":"D","scenario":null}]},{"parameter":"NHWD","unit":"kg","values":[{"value":"1,02E+01","module":"A1-A3","scenario":null},{"value":"7,62E-01","module":"A4","scenario":null},{"value":"1,05E-04","module":"C1","scenario":null},{"value":"4,76E-02","module":"C2","scenario":null},{"value":"0,00E+00","module":"C3","scenario":null},{"value":"4,91E-01","module":"C4","scenario":null},{"value":"-5,55E-01","module":"D","scenario":null}]},{"parameter":"RWD","unit":"kg","values":[{"value":"1,26E-03","module":"A1-A3","scenario":null},{"value":"1,07E-04","module":"A4","scenario":null},{"value":"6,15E-07","module":"C1","scenario":null},{"value":"6,67E-06","module":"C2","scenario":null},{"value":"0,00E+00","module":"C3","scenario":null},{"value":"6,01E-09","module":"C4","scenario":null},{"value":"3,72E-06","module":"D","scenario":null}]}],"end_of_life_flow":[{"parameter":"CRU","unit":"kg","values":[{"value":"0,00E+00","module":"A1-A3","scenario":null},{"value":"0,00E+00","module":"A4","scenario":null},{"value":"0,00E+00","module":"C1","scenario":null},{"value":"0,00E+00","module":"C2","scenario":null},{"value":"0,00E+00","module":"C3","scenario":null},{"value":"0,00E+00","module":"C4","scenario":null},{"value":"0,00E+00","module":"D","scenario":null}]},{"parameter":"MFR","unit":"kg","values":[{"value":"7,52E-01","module":"A1-A3","scenario":null},{"value":"0,00E+00","module":"A4","scenario":null},{"value":"4,27E-05","module":"C1","scenario":null},{"value":"0,00E+00","module":"C2","scenario":null},{"value":"4,38E+00","module":"C3","scenario":null},{"value":"3,41E-07","module":"C4","scenario":null},{"value":"0,00E+00","module":"D","scenario":null}]},{"parameter":"MER","unit":"kg","values":[{"value":"2,44E-01","module":"A1-A3","scenario":null},{"value":"0,00E+00","module":"A4","scenario":null},{"value":"1,32E-07","module":"C1","scenario":null},{"value":"0,00E+00","module":"C2","scenario":null},{"value":"3,80E-03","module":"C3","scenario":null},{"value":"8,34E-09","module":"C4","scenario":null},{"value":"0,00E+00","module":"D","scenario":null}]},{"parameter":"EEE","unit":"MJ","values":[{"value":"1,44E-01","module":"A1-A3","scenario":null},{"value":"0,00E+00","module":"A4","scenario":null},{"value":"4,54E-07","module":"C1","scenario":null},{"value":"0,00E+00","module":"C2","scenario":null},{"value":"3,99E-03","module":"C3","scenario":null},{"value":"5,41E-07","module":"C4","scenario":null},{"value":"0,00E+00","module":"D","scenario":null}]},{"parameter":"EET","unit":"MJ","values":[{"value":"2,17E+00","module":"A1-A3","scenario":null},{"value":"0,00E+00","module":"A4","scenario":null},{"value":"6,87E-06","module":"C1","scenario":null},{"value":"0,00E+00","module":"C2","scenario":null},{"value":"6,04E-02","module":"C3","scenario":null},{"value":"8,18E-06","module":"C4","scenario":null},{"value":"0,00E+00","module":"D","scenario":null}]}]}