{"product_name":"\u00d8rsta Brurekkverk BR2, horisontal panel, 1050 ","epd_id":"NEPD-9230-8818","declared_unit":{"unit":"m","amount":1},"compliance":["EN 15804+A2","ISO 14025","ISO 21930"],"producer_name":"Vik\u00d8rsta AS","environmental_impact":[{"parameter":"GWP-total","unit":"kg CO2-eq","values":[{"value":"1,56E+02","module":"A1-A3","scenario":null},{"value":"2,47E+00","module":"A4","scenario":null},{"value":"3,57E+00","module":"A5","scenario":null},{"value":"3,57E+00","module":"C1","scenario":null},{"value":"2,47E+00","module":"C2","scenario":null},{"value":"0,00E+00","module":"C3","scenario":null},{"value":"2,01E-02","module":"C4","scenario":null},{"value":"-5,01E+01","module":"D","scenario":null}]},{"parameter":"GWP-fossil","unit":"kg CO2-eq","values":[{"value":"1,55E+02","module":"A1-A3","scenario":null},{"value":"2,47E+00","module":"A4","scenario":null},{"value":"3,57E+00","module":"A5","scenario":null},{"value":"3,57E+00","module":"C1","scenario":null},{"value":"2,47E+00","module":"C2","scenario":null},{"value":"0,00E+00","module":"C3","scenario":null},{"value":"2,01E-02","module":"C4","scenario":null},{"value":"-4,99E+01","module":"D","scenario":null}]},{"parameter":"GWP-biogenic","unit":"kg CO2-eq","values":[{"value":"8,30E-01","module":"A1-A3","scenario":null},{"value":"1,02E-03","module":"A4","scenario":null},{"value":"6,69E-04","module":"A5","scenario":null},{"value":"6,69E-04","module":"C1","scenario":null},{"value":"1,02E-03","module":"C2","scenario":null},{"value":"0,00E+00","module":"C3","scenario":null},{"value":"1,71E-05","module":"C4","scenario":null},{"value":"-7,97E-02","module":"D","scenario":null}]},{"parameter":"GWP-luluc","unit":"kg CO2-eq","values":[{"value":"7,84E-02","module":"A1-A3","scenario":null},{"value":"8,80E-04","module":"A4","scenario":null},{"value":"2,81E-04","module":"A5","scenario":null},{"value":"2,81E-04","module":"C1","scenario":null},{"value":"8,80E-04","module":"C2","scenario":null},{"value":"0,00E+00","module":"C3","scenario":null},{"value":"3,93E-06","module":"C4","scenario":null},{"value":"-3,89E-02","module":"D","scenario":null}]},{"parameter":"ODP","unit":"kg CFC11-eq","values":[{"value":"6,04E-06","module":"A1-A3","scenario":null},{"value":"5,60E-07","module":"A4","scenario":null},{"value":"7,71E-07","module":"A5","scenario":null},{"value":"7,71E-07","module":"C1","scenario":null},{"value":"5,60E-07","module":"C2","scenario":null},{"value":"0,00E+00","module":"C3","scenario":null},{"value":"9,76E-09","module":"C4","scenario":null},{"value":"-1,85E-06","module":"D","scenario":null}]},{"parameter":"AP","unit":"mol H+-eq","values":[{"value":"5,28E-01","module":"A1-A3","scenario":null},{"value":"7,11E-03","module":"A4","scenario":null},{"value":"3,73E-02","module":"A5","scenario":null},{"value":"3,73E-02","module":"C1","scenario":null},{"value":"7,11E-03","module":"C2","scenario":null},{"value":"0,00E+00","module":"C3","scenario":null},{"value":"1,96E-04","module":"C4","scenario":null},{"value":"-2,76E-01","module":"D","scenario":null}]},{"parameter":"POCP","unit":"kg NMVOC-eq","values":[{"value":"3,88E-01","module":"A1-A3","scenario":null},{"value":"6,02E-03","module":"A4","scenario":null},{"value":"4,97E-02","module":"A5","scenario":null},{"value":"4,97E-02","module":"C1","scenario":null},{"value":"6,02E-03","module":"C2","scenario":null},{"value":"0,00E+00","module":"C3","scenario":null},{"value":"2,31E-04","module":"C4","scenario":null},{"value":"-2,57E-01","module":"D","scenario":null}]},{"parameter":"ADPE","unit":"kg Sb-eq","values":[{"value":"1,79E-01","module":"A1-A3","scenario":null},{"value":"6,83E-05","module":"A4","scenario":null},{"value":"5,48E-06","module":"A5","scenario":null},{"value":"5,48E-06","module":"C1","scenario":null},{"value":"6,83E-05","module":"C2","scenario":null},{"value":"0,00E+00","module":"C3","scenario":null},{"value":"1,77E-07","module":"C4","scenario":null},{"value":"-1,48E-01","module":"D","scenario":null}]},{"parameter":"ADPF","unit":"MJ","values":[{"value":"1,85E+03","module":"A1-A3","scenario":null},{"value":"3,74E+01","module":"A4","scenario":null},{"value":"4,91E+01","module":"A5","scenario":null},{"value":"4,91E+01","module":"C1","scenario":null},{"value":"3,74E+01","module":"C2","scenario":null},{"value":"0,00E+00","module":"C3","scenario":null},{"value":"6,47E-01","module":"C4","scenario":null},{"value":"-4,57E+02","module":"D","scenario":null}]},{"parameter":"WDP","unit":"m3 world-eq. Deprived","values":[{"value":"7,21E+02","module":"A1-A3","scenario":null},{"value":"3,62E+01","module":"A4","scenario":null},{"value":"1,04E+01","module":"A5","scenario":null},{"value":"1,04E+01","module":"C1","scenario":null},{"value":"3,62E+01","module":"C2","scenario":null},{"value":"0,00E+00","module":"C3","scenario":null},{"value":"1,36E+00","module":"C4","scenario":null},{"value":"2,08E+03","module":"D","scenario":null}]},{"parameter":"EP-freshwater","unit":"kg P-eq","values":[{"value":"1,75E-03","module":"A1-A3","scenario":null},{"value":"1,98E-05","module":"A4","scenario":null},{"value":"1,30E-05","module":"A5","scenario":null},{"value":"1,30E-05","module":"C1","scenario":null},{"value":"1,98E-05","module":"C2","scenario":null},{"value":"0,00E+00","module":"C3","scenario":null},{"value":"1,50E-07","module":"C4","scenario":null},{"value":"-3,38E-03","module":"D","scenario":null}]},{"parameter":"EP-marine","unit":"kg N-eq","values":[{"value":"1,25E-01","module":"A1-A3","scenario":null},{"value":"1,41E-03","module":"A4","scenario":null},{"value":"1,65E-02","module":"A5","scenario":null},{"value":"1,65E-02","module":"C1","scenario":null},{"value":"1,41E-03","module":"C2","scenario":null},{"value":"0,00E+00","module":"C3","scenario":null},{"value":"7,34E-05","module":"C4","scenario":null},{"value":"-5,80E-02","module":"D","scenario":null}]},{"parameter":"EP-terrestrial","unit":"mol N-eq.","values":[{"value":"1,36E+00","module":"A1-A3","scenario":null},{"value":"1,57E-02","module":"A4","scenario":null},{"value":"1,81E-01","module":"A5","scenario":null},{"value":"1,81E-01","module":"C1","scenario":null},{"value":"1,57E-02","module":"C2","scenario":null},{"value":"0,00E+00","module":"C3","scenario":null},{"value":"8,09E-04","module":"C4","scenario":null},{"value":"-6,05E-01","module":"D","scenario":null}]},{"parameter":"GWP-IOBC","unit":"kg CO2-eq","values":[{"value":"1,57E+02","module":"A1-A3","scenario":null},{"value":"2,47E+00","module":"A4","scenario":null},{"value":"3,57E+00","module":"A5","scenario":null},{"value":"3,57E+00","module":"C1","scenario":null},{"value":"2,47E+00","module":"C2","scenario":null},{"value":"0,00E+00","module":"C3","scenario":null},{"value":"2,01E-02","module":"C4","scenario":null},{"value":"-7,20E+01","module":"D","scenario":null}]}],"additional_environmental_impact":[{"parameter":"PM","unit":"Disease incidence","values":[{"value":"3,11E-06","module":"A1-A3","scenario":null},{"value":"1,51E-07","module":"A4","scenario":null},{"value":"9,88E-07","module":"A5","scenario":null},{"value":"9,88E-07","module":"C1","scenario":null},{"value":"1,51E-07","module":"C2","scenario":null},{"value":"0,00E+00","module":"C3","scenario":null},{"value":"4,17E-09","module":"C4","scenario":null},{"value":"-3,90E-06","module":"D","scenario":null}]},{"parameter":"ETP-fw","unit":"CTUe","values":[{"value":"9,45E+02","module":"A1-A3","scenario":null},{"value":"2,77E+01","module":"A4","scenario":null},{"value":"2,69E+01","module":"A5","scenario":null},{"value":"2,69E+01","module":"C1","scenario":null},{"value":"2,77E+01","module":"C2","scenario":null},{"value":"0,00E+00","module":"C3","scenario":null},{"value":"3,20E-01","module":"C4","scenario":null},{"value":"-2,76E+03","module":"D","scenario":null}]},{"parameter":"HTP-c","unit":"CTUh","values":[{"value":"6,86E-08","module":"A1-A3","scenario":null},{"value":"0,00E+00","module":"A4","scenario":null},{"value":"1,04E-09","module":"A5","scenario":null},{"value":"1,04E-09","module":"C1","scenario":null},{"value":"0,00E+00","module":"C2","scenario":null},{"value":"0,00E+00","module":"C3","scenario":null},{"value":"8,00E-12","module":"C4","scenario":null},{"value":"-2,46E-07","module":"D","scenario":null}]},{"parameter":"HTP-nc","unit":"CTUh","values":[{"value":"1,90E-06","module":"A1-A3","scenario":null},{"value":"3,03E-08","module":"A4","scenario":null},{"value":"2,47E-08","module":"A5","scenario":null},{"value":"2,47E-08","module":"C1","scenario":null},{"value":"3,03E-08","module":"C2","scenario":null},{"value":"0,00E+00","module":"C3","scenario":null},{"value":"1,88E-10","module":"C4","scenario":null},{"value":"3,67E-06","module":"D","scenario":null}]},{"parameter":"SQP","unit":"-","values":[{"value":"3,26E+02","module":"A1-A3","scenario":null},{"value":"2,62E+01","module":"A4","scenario":null},{"value":"6,24E+00","module":"A5","scenario":null},{"value":"6,24E+00","module":"C1","scenario":null},{"value":"2,62E+01","module":"C2","scenario":null},{"value":"0,00E+00","module":"C3","scenario":null},{"value":"2,36E+00","module":"C4","scenario":null},{"value":"-6,72E+01","module":"D","scenario":null}]},{"parameter":"IRP","unit":"kBq U235-eq","values":[{"value":"3,39E+00","module":"A1-A3","scenario":null},{"value":"1,63E-01","module":"A4","scenario":null},{"value":"2,11E-01","module":"A5","scenario":null},{"value":"2,11E-01","module":"C1","scenario":null},{"value":"1,63E-01","module":"C2","scenario":null},{"value":"0,00E+00","module":"C3","scenario":null},{"value":"2,81E-03","module":"C4","scenario":null},{"value":"-4,66E-01","module":"D","scenario":null}]}],"resource_use":[{"parameter":"PERE","unit":"MJ","values":[{"value":"2,20E+02","module":"A1-A3","scenario":null},{"value":"5,35E-01","module":"A4","scenario":null},{"value":"2,66E-01","module":"A5","scenario":null},{"value":"2,66E-01","module":"C1","scenario":null},{"value":"5,35E-01","module":"C2","scenario":null},{"value":"0,00E+00","module":"C3","scenario":null},{"value":"9,96E-03","module":"C4","scenario":null},{"value":"-4,15E+01","module":"D","scenario":null}]},{"parameter":"PERM","unit":"","values":[{"value":"0,00E+00","module":"A1-A3","scenario":null},{"value":"0,00E+00","module":"A4","scenario":null},{"value":"0,00E+00","module":"A5","scenario":null},{"value":"0,00E+00","module":"C1","scenario":null},{"value":"0,00E+00","module":"C2","scenario":null},{"value":"0,00E+00","module":"C3","scenario":null},{"value":"0,00E+00","module":"C4","scenario":null},{"value":"0,00E+00","module":"D","scenario":null}]},{"parameter":"PERT","unit":"MJ","values":[{"value":"2,20E+02","module":"A1-A3","scenario":null},{"value":"5,35E-01","module":"A4","scenario":null},{"value":"2,66E-01","module":"A5","scenario":null},{"value":"2,66E-01","module":"C1","scenario":null},{"value":"5,35E-01","module":"C2","scenario":null},{"value":"0,00E+00","module":"C3","scenario":null},{"value":"9,96E-03","module":"C4","scenario":null},{"value":"-4,15E+01","module":"D","scenario":null}]},{"parameter":"PENRE","unit":"MJ","values":[{"value":"1,87E+03","module":"A1-A3","scenario":null},{"value":"3,74E+01","module":"A4","scenario":null},{"value":"4,91E+01","module":"A5","scenario":null},{"value":"4,91E+01","module":"C1","scenario":null},{"value":"3,74E+01","module":"C2","scenario":null},{"value":"0,00E+00","module":"C3","scenario":null},{"value":"6,47E-01","module":"C4","scenario":null},{"value":"-4,57E+02","module":"D","scenario":null}]},{"parameter":"PENRM","unit":"MJ","values":[{"value":"0,00E+00","module":"A1-A3","scenario":null},{"value":"0,00E+00","module":"A4","scenario":null},{"value":"0,00E+00","module":"A5","scenario":null},{"value":"0,00E+00","module":"C1","scenario":null},{"value":"0,00E+00","module":"C2","scenario":null},{"value":"0,00E+00","module":"C3","scenario":null},{"value":"0,00E+00","module":"C4","scenario":null},{"value":"0,00E+00","module":"D","scenario":null}]},{"parameter":"PENRT","unit":"MJ","values":[{"value":"1,87E+03","module":"A1-A3","scenario":null},{"value":"3,74E+01","module":"A4","scenario":null},{"value":"4,91E+01","module":"A5","scenario":null},{"value":"4,91E+01","module":"C1","scenario":null},{"value":"3,74E+01","module":"C2","scenario":null},{"value":"0,00E+00","module":"C3","scenario":null},{"value":"6,47E-01","module":"C4","scenario":null},{"value":"-4,57E+02","module":"D","scenario":null}]},{"parameter":"SM","unit":"kg","values":[{"value":"3,42E+00","module":"A1-A3","scenario":null},{"value":"0,00E+00","module":"A4","scenario":null},{"value":"0,00E+00","module":"A5","scenario":null},{"value":"0,00E+00","module":"C1","scenario":null},{"value":"0,00E+00","module":"C2","scenario":null},{"value":"0,00E+00","module":"C3","scenario":null},{"value":"0,00E+00","module":"C4","scenario":null},{"value":"0,00E+00","module":"D","scenario":null}]},{"parameter":"RSF","unit":"MJ","values":[{"value":"7,83E-01","module":"A1-A3","scenario":null},{"value":"1,91E-02","module":"A4","scenario":null},{"value":"6,54E-03","module":"A5","scenario":null},{"value":"6,54E-03","module":"C1","scenario":null},{"value":"1,91E-02","module":"C2","scenario":null},{"value":"0,00E+00","module":"C3","scenario":null},{"value":"2,06E-04","module":"C4","scenario":null},{"value":"1,29E+00","module":"D","scenario":null}]},{"parameter":"NRSF","unit":"MJ","values":[{"value":"-6,86E-01","module":"A1-A3","scenario":null},{"value":"6,85E-02","module":"A4","scenario":null},{"value":"9,62E-02","module":"A5","scenario":null},{"value":"9,62E-02","module":"C1","scenario":null},{"value":"6,85E-02","module":"C2","scenario":null},{"value":"0,00E+00","module":"C3","scenario":null},{"value":"5,92E-04","module":"C4","scenario":null},{"value":"4,62E+01","module":"D","scenario":null}]},{"parameter":"FW","unit":"m3","values":[{"value":"1,31E+00","module":"A1-A3","scenario":null},{"value":"4,00E-03","module":"A4","scenario":null},{"value":"2,53E-03","module":"A5","scenario":null},{"value":"2,53E-03","module":"C1","scenario":null},{"value":"4,00E-03","module":"C2","scenario":null},{"value":"0,00E+00","module":"C3","scenario":null},{"value":"7,71E-04","module":"C4","scenario":null},{"value":"-2,73E-01","module":"D","scenario":null}]}],"end_of_life_waste":[{"parameter":"HWD","unit":"kg","values":[{"value":"2,14E+00","module":"A1-A3","scenario":null},{"value":"1,93E-03","module":"A4","scenario":null},{"value":"1,45E-03","module":"A5","scenario":null},{"value":"1,45E-03","module":"C1","scenario":null},{"value":"1,93E-03","module":"C2","scenario":null},{"value":"0,00E+00","module":"C3","scenario":null},{"value":"0,00E+00","module":"C4","scenario":null},{"value":"-3,08E-01","module":"D","scenario":null}]},{"parameter":"NHWD","unit":"kg","values":[{"value":"2,12E+01","module":"A1-A3","scenario":null},{"value":"1,82E+00","module":"A4","scenario":null},{"value":"5,82E-02","module":"A5","scenario":null},{"value":"5,82E-02","module":"C1","scenario":null},{"value":"1,82E+00","module":"C2","scenario":null},{"value":"0,00E+00","module":"C3","scenario":null},{"value":"4,68E+00","module":"C4","scenario":null},{"value":"-1,89E+01","module":"D","scenario":null}]},{"parameter":"RWD","unit":"kg","values":[{"value":"1,99E-02","module":"A1-A3","scenario":null},{"value":"2,55E-04","module":"A4","scenario":null},{"value":"3,41E-04","module":"A5","scenario":null},{"value":"3,41E-04","module":"C1","scenario":null},{"value":"2,55E-04","module":"C2","scenario":null},{"value":"0,00E+00","module":"C3","scenario":null},{"value":"0,00E+00","module":"C4","scenario":null},{"value":"-3,18E-04","module":"D","scenario":null}]}],"end_of_life_flow":[{"parameter":"CRU","unit":"kg","values":[{"value":"0,00E+00","module":"A1-A3","scenario":null},{"value":"0,00E+00","module":"A4","scenario":null},{"value":"0,00E+00","module":"A5","scenario":null},{"value":"0,00E+00","module":"C1","scenario":null},{"value":"0,00E+00","module":"C2","scenario":null},{"value":"0,00E+00","module":"C3","scenario":null},{"value":"0,00E+00","module":"C4","scenario":null},{"value":"0,00E+00","module":"D","scenario":null}]},{"parameter":"MFR","unit":"kg","values":[{"value":"1,04E+00","module":"A1-A3","scenario":null},{"value":"0,00E+00","module":"A4","scenario":null},{"value":"0,00E+00","module":"A5","scenario":null},{"value":"0,00E+00","module":"C1","scenario":null},{"value":"0,00E+00","module":"C2","scenario":null},{"value":"4,21E+01","module":"C3","scenario":null},{"value":"0,00E+00","module":"C4","scenario":null},{"value":"0,00E+00","module":"D","scenario":null}]},{"parameter":"MER","unit":"kg","values":[{"value":"1,10E-02","module":"A1-A3","scenario":null},{"value":"0,00E+00","module":"A4","scenario":null},{"value":"0,00E+00","module":"A5","scenario":null},{"value":"0,00E+00","module":"C1","scenario":null},{"value":"0,00E+00","module":"C2","scenario":null},{"value":"0,00E+00","module":"C3","scenario":null},{"value":"0,00E+00","module":"C4","scenario":null},{"value":"0,00E+00","module":"D","scenario":null}]},{"parameter":"EEE","unit":"MJ","values":[{"value":"0,00E+00","module":"A1-A3","scenario":null},{"value":"0,00E+00","module":"A4","scenario":null},{"value":"0,00E+00","module":"A5","scenario":null},{"value":"0,00E+00","module":"C1","scenario":null},{"value":"0,00E+00","module":"C2","scenario":null},{"value":"0,00E+00","module":"C3","scenario":null},{"value":"0,00E+00","module":"C4","scenario":null},{"value":"0,00E+00","module":"D","scenario":null}]},{"parameter":"EET","unit":"MJ","values":[{"value":"0,00E+00","module":"A1-A3","scenario":null},{"value":"0,00E+00","module":"A4","scenario":null},{"value":"0,00E+00","module":"A5","scenario":null},{"value":"0,00E+00","module":"C1","scenario":null},{"value":"0,00E+00","module":"C2","scenario":null},{"value":"0,00E+00","module":"C3","scenario":null},{"value":"0,00E+00","module":"C4","scenario":null},{"value":"0,00E+00","module":"D","scenario":null}]}]}