{"product_name":"Roth Pex-5 High Performance","epd_id":"NEPD-6451-5713-EN","declared_unit":{"unit":"ton","amount":1},"compliance":["EN 15804+A2","ISO 14025","ISO 21930"],"producer_name":"Roth North Europe A/S","environmental_impact":[{"parameter":"GWP-total","unit":"kg CO2-eq","values":[{"value":"2,19E+02","module":"A1-A3","scenario":null},{"value":"2,37E-01","module":"A4","scenario":null},{"value":"0,00E+00","module":"A5","scenario":null},{"value":"0,00E+00","module":"C1","scenario":null},{"value":"1,67E-02","module":"C2","scenario":null},{"value":"3,02E+02","module":"C3","scenario":null},{"value":"1,96E-01","module":"C4","scenario":null},{"value":"-1,76E+01","module":"D","scenario":null}]},{"parameter":"GWP-fossil","unit":"kg CO2-eq","values":[{"value":"2,18E+02","module":"A1-A3","scenario":null},{"value":"2,37E-01","module":"A4","scenario":null},{"value":"0,00E+00","module":"A5","scenario":null},{"value":"0,00E+00","module":"C1","scenario":null},{"value":"1,67E-02","module":"C2","scenario":null},{"value":"3,02E+02","module":"C3","scenario":null},{"value":"1,96E-01","module":"C4","scenario":null},{"value":"-1,70E+01","module":"D","scenario":null}]},{"parameter":"GWP-biogenic","unit":"kg CO2-eq","values":[{"value":"1,16E+00","module":"A1-A3","scenario":null},{"value":"9,77E-05","module":"A4","scenario":null},{"value":"0,00E+00","module":"A5","scenario":null},{"value":"0,00E+00","module":"C1","scenario":null},{"value":"6,80E-06","module":"C2","scenario":null},{"value":"2,44E-03","module":"C3","scenario":null},{"value":"1,03E-04","module":"C4","scenario":null},{"value":"-3,51E-02","module":"D","scenario":null}]},{"parameter":"GWP-luluc","unit":"kg CO2-eq","values":[{"value":"7,35E-02","module":"A1-A3","scenario":null},{"value":"8,47E-05","module":"A4","scenario":null},{"value":"0,00E+00","module":"A5","scenario":null},{"value":"0,00E+00","module":"C1","scenario":null},{"value":"5,83E-06","module":"C2","scenario":null},{"value":"3,58E-04","module":"C3","scenario":null},{"value":"2,95E-05","module":"C4","scenario":null},{"value":"-5,86E-01","module":"D","scenario":null}]},{"parameter":"ODP","unit":"kg CFC11-eq","values":[{"value":"8,41E-06","module":"A1-A3","scenario":null},{"value":"5,38E-08","module":"A4","scenario":null},{"value":"0,00E+00","module":"A5","scenario":null},{"value":"0,00E+00","module":"C1","scenario":null},{"value":"3,80E-09","module":"C2","scenario":null},{"value":"2,31E-07","module":"C3","scenario":null},{"value":"2,03E-08","module":"C4","scenario":null},{"value":"-1,24E+00","module":"D","scenario":null}]},{"parameter":"AP","unit":"mol H+-eq","values":[{"value":"7,91E-01","module":"A1-A3","scenario":null},{"value":"7,86E-04","module":"A4","scenario":null},{"value":"0,00E+00","module":"A5","scenario":null},{"value":"0,00E+00","module":"C1","scenario":null},{"value":"6,81E-05","module":"C2","scenario":null},{"value":"3,78E-02","module":"C3","scenario":null},{"value":"6,77E-04","module":"C4","scenario":null},{"value":"-1,40E-01","module":"D","scenario":null}]},{"parameter":"POCP","unit":"kg NMVOC-eq","values":[{"value":"7,51E-01","module":"A1-A3","scenario":null},{"value":"6,90E-04","module":"A4","scenario":null},{"value":"0,00E+00","module":"A5","scenario":null},{"value":"0,00E+00","module":"C1","scenario":null},{"value":"6,84E-05","module":"C2","scenario":null},{"value":"4,70E-02","module":"C3","scenario":null},{"value":"6,60E-04","module":"C4","scenario":null},{"value":"-1,37E-01","module":"D","scenario":null}]},{"parameter":"ADPE","unit":"kg Sb-eq","values":[{"value":"2,16E-03","module":"A1-A3","scenario":null},{"value":"6,50E-06","module":"A4","scenario":null},{"value":"0,00E+00","module":"A5","scenario":null},{"value":"0,00E+00","module":"C1","scenario":null},{"value":"4,51E-07","module":"C2","scenario":null},{"value":"1,06E-05","module":"C3","scenario":null},{"value":"1,06E-06","module":"C4","scenario":null},{"value":"-1,69E-04","module":"D","scenario":null}]},{"parameter":"ADPF","unit":"MJ","values":[{"value":"7,35E+03","module":"A1-A3","scenario":null},{"value":"3,58E+00","module":"A4","scenario":null},{"value":"0,00E+00","module":"A5","scenario":null},{"value":"0,00E+00","module":"C1","scenario":null},{"value":"2,51E-01","module":"C2","scenario":null},{"value":"1,97E+01","module":"C3","scenario":null},{"value":"1,73E+00","module":"C4","scenario":null},{"value":"-2,43E+02","module":"D","scenario":null}]},{"parameter":"WDP","unit":"m3 world-eq. Deprived","values":[{"value":"8,64E+03","module":"A1-A3","scenario":null},{"value":"3,44E+00","module":"A4","scenario":null},{"value":"0,00E+00","module":"A5","scenario":null},{"value":"0,00E+00","module":"C1","scenario":null},{"value":"2,40E-01","module":"C2","scenario":null},{"value":"4,47E+01","module":"C3","scenario":null},{"value":"1,87E+01","module":"C4","scenario":null},{"value":"-3,03E+03","module":"D","scenario":null}]},{"parameter":"EP-freshwater","unit":"kg P-eq","values":[{"value":"4,14E-03","module":"A1-A3","scenario":null},{"value":"1,88E-06","module":"A4","scenario":null},{"value":"0,00E+00","module":"A5","scenario":null},{"value":"0,00E+00","module":"C1","scenario":null},{"value":"1,31E-07","module":"C2","scenario":null},{"value":"2,31E-05","module":"C3","scenario":null},{"value":"2,66E-06","module":"C4","scenario":null},{"value":"-1,51E-03","module":"D","scenario":null}]},{"parameter":"EP-marine","unit":"kg N-eq","values":[{"value":"1,42E-01","module":"A1-A3","scenario":null},{"value":"1,77E-04","module":"A4","scenario":null},{"value":"0,00E+00","module":"A5","scenario":null},{"value":"0,00E+00","module":"C1","scenario":null},{"value":"2,02E-05","module":"C2","scenario":null},{"value":"1,81E-02","module":"C3","scenario":null},{"value":"2,10E-04","module":"C4","scenario":null},{"value":"-4,58E-02","module":"D","scenario":null}]},{"parameter":"EP-terrestrial","unit":"mol N-eq.","values":[{"value":"1,59E+00","module":"A1-A3","scenario":null},{"value":"1,97E-03","module":"A4","scenario":null},{"value":"0,00E+00","module":"A5","scenario":null},{"value":"0,00E+00","module":"C1","scenario":null},{"value":"2,23E-04","module":"C2","scenario":null},{"value":"1,96E-01","module":"C3","scenario":null},{"value":"2,40E-03","module":"C4","scenario":null},{"value":"-4,95E-01","module":"D","scenario":null}]},{"parameter":"GWP-IOBC","unit":"kg CO2-eq","values":[{"value":"2,08E+02","module":"A1-A3","scenario":null},{"value":"2,37E-01","module":"A4","scenario":null},{"value":"0,00E+00","module":"A5","scenario":null},{"value":"0,00E+00","module":"C1","scenario":null},{"value":"1,67E-02","module":"C2","scenario":null},{"value":"3,02E+02","module":"C3","scenario":null},{"value":"2,04E-01","module":"C4","scenario":null},{"value":"-1,74E+01","module":"D","scenario":null}]}],"additional_environmental_impact":[{"parameter":"PM","unit":"Disease incidence","values":[{"value":"6,95E-06","module":"A1-A3","scenario":null},{"value":"1,49E-08","module":"A4","scenario":null},{"value":"0,00E+00","module":"A5","scenario":null},{"value":"0,00E+00","module":"C1","scenario":null},{"value":"1,20E-09","module":"C2","scenario":null},{"value":"1,48E-07","module":"C3","scenario":null},{"value":"8,25E-09","module":"C4","scenario":null},{"value":"-8,49E-06","module":"D","scenario":null}]},{"parameter":"ETP-fw","unit":"CTUe","values":[{"value":"1,30E+03","module":"A1-A3","scenario":null},{"value":"2,65E+00","module":"A4","scenario":null},{"value":"0,00E+00","module":"A5","scenario":null},{"value":"0,00E+00","module":"C1","scenario":null},{"value":"1,85E-01","module":"C2","scenario":null},{"value":"5,89E+01","module":"C3","scenario":null},{"value":"3,29E+00","module":"C4","scenario":null},{"value":"-1,32E+03","module":"D","scenario":null}]},{"parameter":"HTP-c","unit":"CTUh","values":[{"value":"5,52E-08","module":"A1-A3","scenario":null},{"value":"0,00E+00","module":"A4","scenario":null},{"value":"0,00E+00","module":"A5","scenario":null},{"value":"0,00E+00","module":"C1","scenario":null},{"value":"0,00E+00","module":"C2","scenario":null},{"value":"6,70E-09","module":"C3","scenario":null},{"value":"1,66E-10","module":"C4","scenario":null},{"value":"-2,42E-08","module":"D","scenario":null}]},{"parameter":"HTP-nc","unit":"CTUh","values":[{"value":"1,44E-06","module":"A1-A3","scenario":null},{"value":"2,87E-09","module":"A4","scenario":null},{"value":"0,00E+00","module":"A5","scenario":null},{"value":"0,00E+00","module":"C1","scenario":null},{"value":"2,00E-10","module":"C2","scenario":null},{"value":"2,53E-07","module":"C3","scenario":null},{"value":"6,12E-09","module":"C4","scenario":null},{"value":"-1,27E-06","module":"D","scenario":null}]},{"parameter":"SQP","unit":"-","values":[{"value":"3,74E+02","module":"A1-A3","scenario":null},{"value":"2,49E+00","module":"A4","scenario":null},{"value":"0,00E+00","module":"A5","scenario":null},{"value":"0,00E+00","module":"C1","scenario":null},{"value":"1,73E-01","module":"C2","scenario":null},{"value":"2,39E+00","module":"C3","scenario":null},{"value":"4,75E+00","module":"C4","scenario":null},{"value":"-1,63E+03","module":"D","scenario":null}]},{"parameter":"IRP","unit":"kBq U235-eq","values":[{"value":"6,08E+00","module":"A1-A3","scenario":null},{"value":"1,57E-02","module":"A4","scenario":null},{"value":"0,00E+00","module":"A5","scenario":null},{"value":"0,00E+00","module":"C1","scenario":null},{"value":"1,10E-03","module":"C2","scenario":null},{"value":"3,34E-02","module":"C3","scenario":null},{"value":"8,29E-03","module":"C4","scenario":null},{"value":"-1,55E+00","module":"D","scenario":null}]}],"resource_use":[{"parameter":"PERE","unit":"MJ","values":[{"value":"1,35E+02","module":"A1-A3","scenario":null},{"value":"5,10E-02","module":"A4","scenario":null},{"value":"0,00E+00","module":"A5","scenario":null},{"value":"0,00E+00","module":"C1","scenario":null},{"value":"3,55E-03","module":"C2","scenario":null},{"value":"5,80E-01","module":"C3","scenario":null},{"value":"1,04E-01","module":"C4","scenario":null},{"value":"-1,50E+03","module":"D","scenario":null}]},{"parameter":"PERM","unit":"","values":[{"value":"0,00E+00","module":"A1-A3","scenario":null},{"value":"0,00E+00","module":"A4","scenario":null},{"value":"0,00E+00","module":"A5","scenario":null},{"value":"0,00E+00","module":"C1","scenario":null},{"value":"0,00E+00","module":"C2","scenario":null},{"value":"0,00E+00","module":"C3","scenario":null},{"value":"0,00E+00","module":"C4","scenario":null},{"value":"0,00E+00","module":"D","scenario":null}]},{"parameter":"PERT","unit":"MJ","values":[{"value":"1,35E+02","module":"A1-A3","scenario":null},{"value":"5,10E-02","module":"A4","scenario":null},{"value":"0,00E+00","module":"A5","scenario":null},{"value":"0,00E+00","module":"C1","scenario":null},{"value":"3,55E-03","module":"C2","scenario":null},{"value":"5,80E-01","module":"C3","scenario":null},{"value":"1,04E-01","module":"C4","scenario":null},{"value":"-1,50E+03","module":"D","scenario":null}]},{"parameter":"PENRE","unit":"MJ","values":[{"value":"3,42E+03","module":"A1-A3","scenario":null},{"value":"3,58E+00","module":"A4","scenario":null},{"value":"0,00E+00","module":"A5","scenario":null},{"value":"0,00E+00","module":"C1","scenario":null},{"value":"2,51E-01","module":"C2","scenario":null},{"value":"1,97E+01","module":"C3","scenario":null},{"value":"1,73E+00","module":"C4","scenario":null},{"value":"-2,43E+02","module":"D","scenario":null}]},{"parameter":"PENRM","unit":"MJ","values":[{"value":"4,25E+03","module":"A1-A3","scenario":null},{"value":"0,00E+00","module":"A4","scenario":null},{"value":"0,00E+00","module":"A5","scenario":null},{"value":"0,00E+00","module":"C1","scenario":null},{"value":"0,00E+00","module":"C2","scenario":null},{"value":"-4,25E+03","module":"C3","scenario":null},{"value":"0,00E+00","module":"C4","scenario":null},{"value":"0,00E+00","module":"D","scenario":null}]},{"parameter":"PENRT","unit":"MJ","values":[{"value":"7,66E+03","module":"A1-A3","scenario":null},{"value":"3,58E+00","module":"A4","scenario":null},{"value":"0,00E+00","module":"A5","scenario":null},{"value":"0,00E+00","module":"C1","scenario":null},{"value":"2,51E-01","module":"C2","scenario":null},{"value":"-4,23E+03","module":"C3","scenario":null},{"value":"1,73E+00","module":"C4","scenario":null},{"value":"-2,43E+02","module":"D","scenario":null}]},{"parameter":"SM","unit":"kg","values":[{"value":"5,80E-02","module":"A1-A3","scenario":null},{"value":"0,00E+00","module":"A4","scenario":null},{"value":"0,00E+00","module":"A5","scenario":null},{"value":"0,00E+00","module":"C1","scenario":null},{"value":"0,00E+00","module":"C2","scenario":null},{"value":"0,00E+00","module":"C3","scenario":null},{"value":"0,00E+00","module":"C4","scenario":null},{"value":"0,00E+00","module":"D","scenario":null}]},{"parameter":"RSF","unit":"MJ","values":[{"value":"9,86E+00","module":"A1-A3","scenario":null},{"value":"1,82E-03","module":"A4","scenario":null},{"value":"0,00E+00","module":"A5","scenario":null},{"value":"0,00E+00","module":"C1","scenario":null},{"value":"1,27E-04","module":"C2","scenario":null},{"value":"1,63E-02","module":"C3","scenario":null},{"value":"2,59E-03","module":"C4","scenario":null},{"value":"-2,63E-01","module":"D","scenario":null}]},{"parameter":"NRSF","unit":"MJ","values":[{"value":"1,43E+00","module":"A1-A3","scenario":null},{"value":"6,55E-03","module":"A4","scenario":null},{"value":"0,00E+00","module":"A5","scenario":null},{"value":"0,00E+00","module":"C1","scenario":null},{"value":"4,53E-04","module":"C2","scenario":null},{"value":"0,00E+00","module":"C3","scenario":null},{"value":"3,59E-01","module":"C4","scenario":null},{"value":"-8,91E+01","module":"D","scenario":null}]},{"parameter":"FW","unit":"m3","values":[{"value":"2,56E+00","module":"A1-A3","scenario":null},{"value":"3,81E-04","module":"A4","scenario":null},{"value":"0,00E+00","module":"A5","scenario":null},{"value":"0,00E+00","module":"C1","scenario":null},{"value":"2,65E-05","module":"C2","scenario":null},{"value":"5,57E-02","module":"C3","scenario":null},{"value":"1,59E-03","module":"C4","scenario":null},{"value":"-1,81E+00","module":"D","scenario":null}]}],"end_of_life_waste":[{"parameter":"HWD","unit":"kg","values":[{"value":"1,57E-01","module":"A1-A3","scenario":null},{"value":"1,84E-04","module":"A4","scenario":null},{"value":"0,00E+00","module":"A5","scenario":null},{"value":"0,00E+00","module":"C1","scenario":null},{"value":"1,28E-05","module":"C2","scenario":null},{"value":"0,00E+00","module":"C3","scenario":null},{"value":"2,98E+00","module":"C4","scenario":null},{"value":"-1,14E-02","module":"D","scenario":null}]},{"parameter":"NHWD","unit":"kg","values":[{"value":"1,58E+01","module":"A1-A3","scenario":null},{"value":"1,73E-01","module":"A4","scenario":null},{"value":"0,00E+00","module":"A5","scenario":null},{"value":"0,00E+00","module":"C1","scenario":null},{"value":"1,20E-02","module":"C2","scenario":null},{"value":"0,00E+00","module":"C3","scenario":null},{"value":"1,64E+00","module":"C4","scenario":null},{"value":"-5,75E+00","module":"D","scenario":null}]},{"parameter":"RWD","unit":"kg","values":[{"value":"6,04E-03","module":"A1-A3","scenario":null},{"value":"2,44E-05","module":"A4","scenario":null},{"value":"0,00E+00","module":"A5","scenario":null},{"value":"0,00E+00","module":"C1","scenario":null},{"value":"1,71E-06","module":"C2","scenario":null},{"value":"0,00E+00","module":"C3","scenario":null},{"value":"1,04E-05","module":"C4","scenario":null},{"value":"-1,27E-03","module":"D","scenario":null}]}],"end_of_life_flow":[{"parameter":"CRU","unit":"kg","values":[{"value":"0,00E+00","module":"A1-A3","scenario":null},{"value":"0,00E+00","module":"A4","scenario":null},{"value":"0,00E+00","module":"A5","scenario":null},{"value":"0,00E+00","module":"C1","scenario":null},{"value":"0,00E+00","module":"C2","scenario":null},{"value":"0,00E+00","module":"C3","scenario":null},{"value":"0,00E+00","module":"C4","scenario":null},{"value":"0,00E+00","module":"D","scenario":null}]},{"parameter":"MFR","unit":"kg","values":[{"value":"7,07E-02","module":"A1-A3","scenario":null},{"value":"0,00E+00","module":"A4","scenario":null},{"value":"0,00E+00","module":"A5","scenario":null},{"value":"0,00E+00","module":"C1","scenario":null},{"value":"0,00E+00","module":"C2","scenario":null},{"value":"0,00E+00","module":"C3","scenario":null},{"value":"0,00E+00","module":"C4","scenario":null},{"value":"0,00E+00","module":"D","scenario":null}]},{"parameter":"MER","unit":"kg","values":[{"value":"2,45E-02","module":"A1-A3","scenario":null},{"value":"0,00E+00","module":"A4","scenario":null},{"value":"0,00E+00","module":"A5","scenario":null},{"value":"0,00E+00","module":"C1","scenario":null},{"value":"0,00E+00","module":"C2","scenario":null},{"value":"1,00E+02","module":"C3","scenario":null},{"value":"0,00E+00","module":"C4","scenario":null},{"value":"0,00E+00","module":"D","scenario":null}]},{"parameter":"EEE","unit":"MJ","values":[{"value":"2,85E-02","module":"A1-A3","scenario":null},{"value":"0,00E+00","module":"A4","scenario":null},{"value":"0,00E+00","module":"A5","scenario":null},{"value":"0,00E+00","module":"C1","scenario":null},{"value":"0,00E+00","module":"C2","scenario":null},{"value":"1,94E+02","module":"C3","scenario":null},{"value":"0,00E+00","module":"C4","scenario":null},{"value":"0,00E+00","module":"D","scenario":null}]},{"parameter":"EET","unit":"MJ","values":[{"value":"4,32E-01","module":"A1-A3","scenario":null},{"value":"0,00E+00","module":"A4","scenario":null},{"value":"0,00E+00","module":"A5","scenario":null},{"value":"0,00E+00","module":"C1","scenario":null},{"value":"0,00E+00","module":"C2","scenario":null},{"value":"2,93E+03","module":"C3","scenario":null},{"value":"0,00E+00","module":"C4","scenario":null},{"value":"0,00E+00","module":"D","scenario":null}]}]}