{"product_name":"Pegasus","epd_id":"NEPD-5224-4558-NO","declared_unit":{"unit":"stk","amount":1},"compliance":["EN 15804+A2","ISO 14025","ISO 21930"],"producer_name":"TROX Auranor Norge AS","environmental_impact":[{"parameter":"GWP-total","unit":"kg CO2-eq","values":[{"value":"4,59E+01","module":"A1-A3","scenario":null},{"value":"5,74E-01","module":"A4","scenario":null},{"value":"1,30E-02","module":"C1","scenario":null},{"value":"1,63E-01","module":"C2","scenario":null},{"value":"8,20E-01","module":"C3","scenario":null},{"value":"4,18E-03","module":"C4","scenario":null},{"value":"-7,11E+00","module":"D","scenario":null}]},{"parameter":"GWP-fossil","unit":"kg CO2-eq","values":[{"value":"4,78E+01","module":"A1-A3","scenario":null},{"value":"5,73E-01","module":"A4","scenario":null},{"value":"1,30E-02","module":"C1","scenario":null},{"value":"1,62E-01","module":"C2","scenario":null},{"value":"8,20E-01","module":"C3","scenario":null},{"value":"4,18E-03","module":"C4","scenario":null},{"value":"-7,10E+00","module":"D","scenario":null}]},{"parameter":"GWP-biogenic","unit":"kg CO2-eq","values":[{"value":"-1,94E+00","module":"A1-A3","scenario":null},{"value":"2,37E-04","module":"A4","scenario":null},{"value":"2,44E-06","module":"C1","scenario":null},{"value":"6,72E-05","module":"C2","scenario":null},{"value":"3,35E-05","module":"C3","scenario":null},{"value":"3,69E-06","module":"C4","scenario":null},{"value":"-6,03E-03","module":"D","scenario":null}]},{"parameter":"GWP-luluc","unit":"kg CO2-eq","values":[{"value":"4,31E-02","module":"A1-A3","scenario":null},{"value":"2,04E-04","module":"A4","scenario":null},{"value":"1,02E-06","module":"C1","scenario":null},{"value":"5,78E-05","module":"C2","scenario":null},{"value":"1,41E-05","module":"C3","scenario":null},{"value":"8,37E-07","module":"C4","scenario":null},{"value":"-1,13E-02","module":"D","scenario":null}]},{"parameter":"ODP","unit":"kg CFC11-eq","values":[{"value":"3,83E-06","module":"A1-A3","scenario":null},{"value":"1,30E-07","module":"A4","scenario":null},{"value":"2,81E-09","module":"C1","scenario":null},{"value":"3,68E-08","module":"C2","scenario":null},{"value":"5,45E-09","module":"C3","scenario":null},{"value":"2,01E-09","module":"C4","scenario":null},{"value":"-1,03E-06","module":"D","scenario":null}]},{"parameter":"AP","unit":"mol H+-eq","values":[{"value":"5,09E-01","module":"A1-A3","scenario":null},{"value":"1,65E-03","module":"A4","scenario":null},{"value":"1,36E-04","module":"C1","scenario":null},{"value":"4,67E-04","module":"C2","scenario":null},{"value":"1,18E-04","module":"C3","scenario":null},{"value":"4,25E-05","module":"C4","scenario":null},{"value":"-5,03E-02","module":"D","scenario":null}]},{"parameter":"POCP","unit":"kg NMVOC-eq","values":[{"value":"1,96E-01","module":"A1-A3","scenario":null},{"value":"1,40E-03","module":"A4","scenario":null},{"value":"1,81E-04","module":"C1","scenario":null},{"value":"3,96E-04","module":"C2","scenario":null},{"value":"1,07E-04","module":"C3","scenario":null},{"value":"5,06E-05","module":"C4","scenario":null},{"value":"-3,69E-02","module":"D","scenario":null}]},{"parameter":"ADPE","unit":"kg Sb-eq","values":[{"value":"3,97E-02","module":"A1-A3","scenario":null},{"value":"1,58E-05","module":"A4","scenario":null},{"value":"1,99E-08","module":"C1","scenario":null},{"value":"4,49E-06","module":"C2","scenario":null},{"value":"2,20E-07","module":"C3","scenario":null},{"value":"3,69E-08","module":"C4","scenario":null},{"value":"-1,95E-04","module":"D","scenario":null}]},{"parameter":"ADPF","unit":"MJ","values":[{"value":"6,16E+02","module":"A1-A3","scenario":null},{"value":"8,67E+00","module":"A4","scenario":null},{"value":"1,79E-01","module":"C1","scenario":null},{"value":"2,46E+00","module":"C2","scenario":null},{"value":"1,48E-01","module":"C3","scenario":null},{"value":"1,33E-01","module":"C4","scenario":null},{"value":"-6,16E+01","module":"D","scenario":null}]},{"parameter":"WDP","unit":"m3 world-eq. Deprived","values":[{"value":"3,14E+03","module":"A1-A3","scenario":null},{"value":"8,38E+00","module":"A4","scenario":null},{"value":"3,80E-02","module":"C1","scenario":null},{"value":"2,38E+00","module":"C2","scenario":null},{"value":"1,40E+00","module":"C3","scenario":null},{"value":"3,08E-01","module":"C4","scenario":null},{"value":"9,72E+01","module":"D","scenario":null}]},{"parameter":"EP-freshwater","unit":"kg P-eq","values":[{"value":"3,15E-03","module":"A1-A3","scenario":null},{"value":"4,58E-06","module":"A4","scenario":null},{"value":"4,73E-08","module":"C1","scenario":null},{"value":"1,30E-06","module":"C2","scenario":null},{"value":"5,58E-07","module":"C3","scenario":null},{"value":"3,24E-08","module":"C4","scenario":null},{"value":"-5,21E-04","module":"D","scenario":null}]},{"parameter":"EP-marine","unit":"kg N-eq","values":[{"value":"5,59E-02","module":"A1-A3","scenario":null},{"value":"3,26E-04","module":"A4","scenario":null},{"value":"6,00E-05","module":"C1","scenario":null},{"value":"9,24E-05","module":"C2","scenario":null},{"value":"4,40E-05","module":"C3","scenario":null},{"value":"1,61E-05","module":"C4","scenario":null},{"value":"-7,74E-03","module":"D","scenario":null}]},{"parameter":"EP-terrestrial","unit":"mol N-eq.","values":[{"value":"1,60E+00","module":"A1-A3","scenario":null},{"value":"3,65E-03","module":"A4","scenario":null},{"value":"6,59E-04","module":"C1","scenario":null},{"value":"1,03E-03","module":"C2","scenario":null},{"value":"4,37E-04","module":"C3","scenario":null},{"value":"1,78E-04","module":"C4","scenario":null},{"value":"-8,26E-02","module":"D","scenario":null}]},{"parameter":"GWP-IOBC","unit":"kg CO2-eq","values":[{"value":"4,86E+01","module":"A1-A3","scenario":null},{"value":"5,74E-01","module":"A4","scenario":null},{"value":"1,30E-02","module":"C1","scenario":null},{"value":"1,63E-01","module":"C2","scenario":null},{"value":"8,20E-01","module":"C3","scenario":null},{"value":"1,14E-03","module":"C4","scenario":null},{"value":"-1,03E+01","module":"D","scenario":null}]}],"additional_environmental_impact":[{"parameter":"PM","unit":"Disease incidence","values":[{"value":"4,83E-06","module":"A1-A3","scenario":null},{"value":"3,51E-08","module":"A4","scenario":null},{"value":"3,60E-09","module":"C1","scenario":null},{"value":"9,95E-09","module":"C2","scenario":null},{"value":"6,73E-10","module":"C3","scenario":null},{"value":"8,70E-10","module":"C4","scenario":null},{"value":"-6,05E-07","module":"D","scenario":null}]},{"parameter":"ETP-fw","unit":"CTUe","values":[{"value":"2,13E+03","module":"A1-A3","scenario":null},{"value":"6,43E+00","module":"A4","scenario":null},{"value":"9,78E-02","module":"C1","scenario":null},{"value":"1,82E+00","module":"C2","scenario":null},{"value":"2,16E+00","module":"C3","scenario":null},{"value":"2,48E+00","module":"C4","scenario":null},{"value":"-5,09E+02","module":"D","scenario":null}]},{"parameter":"HTP-c","unit":"CTUh","values":[{"value":"2,71E-07","module":"A1-A3","scenario":null},{"value":"0,00E+00","module":"A4","scenario":null},{"value":"0,00E+00","module":"C1","scenario":null},{"value":"0,00E+00","module":"C2","scenario":null},{"value":"6,70E-11","module":"C3","scenario":null},{"value":"2,27E-10","module":"C4","scenario":null},{"value":"-3,46E-08","module":"D","scenario":null}]},{"parameter":"HTP-nc","unit":"CTUh","values":[{"value":"2,87E-06","module":"A1-A3","scenario":null},{"value":"7,02E-09","module":"A4","scenario":null},{"value":"8,90E-11","module":"C1","scenario":null},{"value":"1,99E-09","module":"C2","scenario":null},{"value":"1,43E-09","module":"C3","scenario":null},{"value":"1,53E-08","module":"C4","scenario":null},{"value":"5,11E-07","module":"D","scenario":null}]},{"parameter":"SQP","unit":"-","values":[{"value":"3,01E+02","module":"A1-A3","scenario":null},{"value":"6,06E+00","module":"A4","scenario":null},{"value":"2,27E-02","module":"C1","scenario":null},{"value":"1,72E+00","module":"C2","scenario":null},{"value":"3,47E-02","module":"C3","scenario":null},{"value":"4,85E-01","module":"C4","scenario":null},{"value":"-5,91E+00","module":"D","scenario":null}]},{"parameter":"IRP","unit":"kBq U235-eq","values":[{"value":"2,41E+00","module":"A1-A3","scenario":null},{"value":"3,79E-02","module":"A4","scenario":null},{"value":"7,67E-04","module":"C1","scenario":null},{"value":"1,07E-02","module":"C2","scenario":null},{"value":"6,77E-04","module":"C3","scenario":null},{"value":"5,81E-04","module":"C4","scenario":null},{"value":"-1,36E-03","module":"D","scenario":null}]}],"resource_use":[{"parameter":"PERE","unit":"MJ","values":[{"value":"1,07E+02","module":"A1-A3","scenario":null},{"value":"1,24E-01","module":"A4","scenario":null},{"value":"9,68E-04","module":"C1","scenario":null},{"value":"3,52E-02","module":"C2","scenario":null},{"value":"1,77E-02","module":"C3","scenario":null},{"value":"2,20E-03","module":"C4","scenario":null},{"value":"-6,80E+00","module":"D","scenario":null}]},{"parameter":"PERM","unit":"","values":[{"value":"2,38E+01","module":"A1-A3","scenario":null},{"value":"0,00E+00","module":"A4","scenario":null},{"value":"0,00E+00","module":"C1","scenario":null},{"value":"0,00E+00","module":"C2","scenario":null},{"value":"0,00E+00","module":"C3","scenario":null},{"value":"0,00E+00","module":"C4","scenario":null},{"value":"0,00E+00","module":"D","scenario":null}]},{"parameter":"PERT","unit":"MJ","values":[{"value":"1,31E+02","module":"A1-A3","scenario":null},{"value":"1,24E-01","module":"A4","scenario":null},{"value":"9,68E-04","module":"C1","scenario":null},{"value":"3,52E-02","module":"C2","scenario":null},{"value":"1,77E-02","module":"C3","scenario":null},{"value":"2,20E-03","module":"C4","scenario":null},{"value":"-6,80E+00","module":"D","scenario":null}]},{"parameter":"PENRE","unit":"MJ","values":[{"value":"6,15E+02","module":"A1-A3","scenario":null},{"value":"8,67E+00","module":"A4","scenario":null},{"value":"1,79E-01","module":"C1","scenario":null},{"value":"2,46E+00","module":"C2","scenario":null},{"value":"1,48E-01","module":"C3","scenario":null},{"value":"1,33E-01","module":"C4","scenario":null},{"value":"-6,16E+01","module":"D","scenario":null}]},{"parameter":"PENRM","unit":"MJ","values":[{"value":"9,35E+00","module":"A1-A3","scenario":null},{"value":"0,00E+00","module":"A4","scenario":null},{"value":"0,00E+00","module":"C1","scenario":null},{"value":"0,00E+00","module":"C2","scenario":null},{"value":"0,00E+00","module":"C3","scenario":null},{"value":"0,00E+00","module":"C4","scenario":null},{"value":"0,00E+00","module":"D","scenario":null}]},{"parameter":"PENRT","unit":"MJ","values":[{"value":"6,16E+02","module":"A1-A3","scenario":null},{"value":"8,67E+00","module":"A4","scenario":null},{"value":"1,79E-01","module":"C1","scenario":null},{"value":"2,46E+00","module":"C2","scenario":null},{"value":"1,48E-01","module":"C3","scenario":null},{"value":"1,33E-01","module":"C4","scenario":null},{"value":"-6,16E+01","module":"D","scenario":null}]},{"parameter":"SM","unit":"kg","values":[{"value":"5,67E+00","module":"A1-A3","scenario":null},{"value":"0,00E+00","module":"A4","scenario":null},{"value":"8,79E-05","module":"C1","scenario":null},{"value":"0,00E+00","module":"C2","scenario":null},{"value":"6,61E-06","module":"C3","scenario":null},{"value":"5,93E-07","module":"C4","scenario":null},{"value":"2,57E-02","module":"D","scenario":null}]},{"parameter":"RSF","unit":"MJ","values":[{"value":"2,70E+00","module":"A1-A3","scenario":null},{"value":"4,44E-03","module":"A4","scenario":null},{"value":"2,38E-05","module":"C1","scenario":null},{"value":"1,26E-03","module":"C2","scenario":null},{"value":"4,27E-04","module":"C3","scenario":null},{"value":"4,68E-05","module":"C4","scenario":null},{"value":"2,39E-01","module":"D","scenario":null}]},{"parameter":"NRSF","unit":"MJ","values":[{"value":"-2,10E+01","module":"A1-A3","scenario":null},{"value":"1,59E-02","module":"A4","scenario":null},{"value":"3,50E-04","module":"C1","scenario":null},{"value":"4,50E-03","module":"C2","scenario":null},{"value":"7,03E-06","module":"C3","scenario":null},{"value":"1,49E-04","module":"C4","scenario":null},{"value":"6,92E+00","module":"D","scenario":null}]},{"parameter":"FW","unit":"m3","values":[{"value":"6,80E-01","module":"A1-A3","scenario":null},{"value":"9,27E-04","module":"A4","scenario":null},{"value":"9,21E-06","module":"C1","scenario":null},{"value":"2,63E-04","module":"C2","scenario":null},{"value":"2,60E-04","module":"C3","scenario":null},{"value":"1,62E-04","module":"C4","scenario":null},{"value":"-2,69E-02","module":"D","scenario":null}]}],"end_of_life_waste":[{"parameter":"HWD","unit":"kg","values":[{"value":"3,88E-01","module":"A1-A3","scenario":null},{"value":"4,47E-04","module":"A4","scenario":null},{"value":"5,27E-06","module":"C1","scenario":null},{"value":"1,27E-04","module":"C2","scenario":null},{"value":"7,67E-07","module":"C3","scenario":null},{"value":"1,39E-04","module":"C4","scenario":null},{"value":"-3,33E-02","module":"D","scenario":null}]},{"parameter":"NHWD","unit":"kg","values":[{"value":"1,77E+01","module":"A1-A3","scenario":null},{"value":"4,22E-01","module":"A4","scenario":null},{"value":"2,12E-04","module":"C1","scenario":null},{"value":"1,19E-01","module":"C2","scenario":null},{"value":"2,49E-05","module":"C3","scenario":null},{"value":"9,50E-01","module":"C4","scenario":null},{"value":"-2,86E+00","module":"D","scenario":null}]},{"parameter":"RWD","unit":"kg","values":[{"value":"2,28E-03","module":"A1-A3","scenario":null},{"value":"5,91E-05","module":"A4","scenario":null},{"value":"1,24E-06","module":"C1","scenario":null},{"value":"1,67E-05","module":"C2","scenario":null},{"value":"7,77E-08","module":"C3","scenario":null},{"value":"1,68E-08","module":"C4","scenario":null},{"value":"-5,29E-06","module":"D","scenario":null}]}],"end_of_life_flow":[{"parameter":"CRU","unit":"kg","values":[{"value":"0,00E+00","module":"A1-A3","scenario":null},{"value":"0,00E+00","module":"A4","scenario":null},{"value":"0,00E+00","module":"C1","scenario":null},{"value":"0,00E+00","module":"C2","scenario":null},{"value":"0,00E+00","module":"C3","scenario":null},{"value":"0,00E+00","module":"C4","scenario":null},{"value":"0,00E+00","module":"D","scenario":null}]},{"parameter":"MFR","unit":"kg","values":[{"value":"2,74E+00","module":"A1-A3","scenario":null},{"value":"0,00E+00","module":"A4","scenario":null},{"value":"8,63E-05","module":"C1","scenario":null},{"value":"0,00E+00","module":"C2","scenario":null},{"value":"8,56E+00","module":"C3","scenario":null},{"value":"5,28E-07","module":"C4","scenario":null},{"value":"-1,00E-03","module":"D","scenario":null}]},{"parameter":"MER","unit":"kg","values":[{"value":"1,41E-03","module":"A1-A3","scenario":null},{"value":"0,00E+00","module":"A4","scenario":null},{"value":"2,68E-07","module":"C1","scenario":null},{"value":"0,00E+00","module":"C2","scenario":null},{"value":"8,20E-07","module":"C3","scenario":null},{"value":"1,63E-08","module":"C4","scenario":null},{"value":"-1,32E-04","module":"D","scenario":null}]},{"parameter":"EEE","unit":"MJ","values":[{"value":"1,10E-02","module":"A1-A3","scenario":null},{"value":"0,00E+00","module":"A4","scenario":null},{"value":"9,17E-07","module":"C1","scenario":null},{"value":"0,00E+00","module":"C2","scenario":null},{"value":"1,41E-06","module":"C3","scenario":null},{"value":"5,02E-08","module":"C4","scenario":null},{"value":"-3,24E-04","module":"D","scenario":null}]},{"parameter":"EET","unit":"MJ","values":[{"value":"1,67E-01","module":"A1-A3","scenario":null},{"value":"0,00E+00","module":"A4","scenario":null},{"value":"1,39E-05","module":"C1","scenario":null},{"value":"0,00E+00","module":"C2","scenario":null},{"value":"2,14E-05","module":"C3","scenario":null},{"value":"7,59E-07","module":"C4","scenario":null},{"value":"-4,90E-03","module":"D","scenario":null}]}]}