{"product_name":"Leca\u00ae  Mix, Leca Portugal ","epd_id":"NEPD-4573-3825-EN","declared_unit":{"unit":"m3","amount":1},"compliance":["EN 15804+A2","ISO 14025","ISO 21930"],"producer_name":"Leca International","environmental_impact":[{"parameter":"GWP-total","unit":"kg CO2-eq","values":[{"value":"1,16E+02","module":"A1","scenario":null},{"value":"3,38E+00","module":"A2","scenario":null},{"value":"8,58E+00","module":"A3","scenario":null},{"value":"3,20E+01","module":"A4","scenario":null},{"value":"1,27E+00","module":"A5","scenario":null},{"value":"2,12E+00","module":"C1","scenario":null},{"value":"4,00E+00","module":"C2","scenario":null},{"value":"2,86E-01","module":"C3","scenario":null},{"value":"1,09E+00","module":"C4","scenario":null},{"value":"-9,29E-01","module":"D","scenario":null},{"value":"1,28E+02","module":"A1A3","scenario":null}]},{"parameter":"GWP-fossil","unit":"kg CO2-eq","values":[{"value":"1,46E+02","module":"A1","scenario":null},{"value":"3,38E+00","module":"A2","scenario":null},{"value":"8,43E+00","module":"A3","scenario":null},{"value":"3,20E+01","module":"A4","scenario":null},{"value":"1,27E+00","module":"A5","scenario":null},{"value":"2,12E+00","module":"C1","scenario":null},{"value":"4,00E+00","module":"C2","scenario":null},{"value":"2,82E-01","module":"C3","scenario":null},{"value":"1,09E+00","module":"C4","scenario":null},{"value":"-9,10E-01","module":"D","scenario":null},{"value":"1,58E+02","module":"A1A3","scenario":null}]},{"parameter":"GWP-biogenic","unit":"kg CO2-eq","values":[{"value":"-3,02E+01","module":"A1","scenario":null},{"value":"1,38E-03","module":"A2","scenario":null},{"value":"3,25E-02","module":"A3","scenario":null},{"value":"1,30E-02","module":"A4","scenario":null},{"value":"2,39E-04","module":"A5","scenario":null},{"value":"3,98E-04","module":"C1","scenario":null},{"value":"0,00E+00","module":"C2","scenario":null},{"value":"2,44E-03","module":"C3","scenario":null},{"value":"1,27E-03","module":"C4","scenario":null},{"value":"-1,82E-02","module":"D","scenario":null},{"value":"-3,01E+01","module":"A1A3","scenario":null}]},{"parameter":"GWP-luluc","unit":"kg CO2-eq","values":[{"value":"1,54E-01","module":"A1","scenario":null},{"value":"1,18E-03","module":"A2","scenario":null},{"value":"1,16E-01","module":"A3","scenario":null},{"value":"1,12E-02","module":"A4","scenario":null},{"value":"9,96E-05","module":"A5","scenario":null},{"value":"1,67E-04","module":"C1","scenario":null},{"value":"1,40E-03","module":"C2","scenario":null},{"value":"3,91E-04","module":"C3","scenario":null},{"value":"2,67E-04","module":"C4","scenario":null},{"value":"-6,15E-04","module":"D","scenario":null},{"value":"2,71E-01","module":"A1A3","scenario":null}]},{"parameter":"ODP","unit":"kg CFC11-eq","values":[{"value":"1,04E-05","module":"A1","scenario":null},{"value":"7,71E-07","module":"A2","scenario":null},{"value":"4,33E-07","module":"A3","scenario":null},{"value":"7,30E-06","module":"A4","scenario":null},{"value":"2,73E-07","module":"A5","scenario":null},{"value":"4,58E-07","module":"C1","scenario":null},{"value":"8,88E-07","module":"C2","scenario":null},{"value":"5,56E-08","module":"C3","scenario":null},{"value":"4,11E-07","module":"C4","scenario":null},{"value":"-1,66E-07","module":"D","scenario":null},{"value":"1,16E-05","module":"A1A3","scenario":null}]},{"parameter":"AP","unit":"mol H+-eq","values":[{"value":"8,68E-01","module":"A1","scenario":null},{"value":"1,38E-02","module":"A2","scenario":null},{"value":"7,10E-02","module":"A3","scenario":null},{"value":"1,31E-01","module":"A4","scenario":null},{"value":"5,70E-03","module":"A5","scenario":null},{"value":"2,22E-02","module":"C1","scenario":null},{"value":"1,63E-02","module":"C2","scenario":null},{"value":"2,28E-03","module":"C3","scenario":null},{"value":"9,67E-03","module":"C4","scenario":null},{"value":"-8,19E-03","module":"D","scenario":null},{"value":"9,53E-01","module":"A1A3","scenario":null}]},{"parameter":"POCP","unit":"kg NMVOC-eq","values":[{"value":"7,33E-01","module":"A1","scenario":null},{"value":"1,39E-02","module":"A2","scenario":null},{"value":"2,85E-02","module":"A3","scenario":null},{"value":"1,31E-01","module":"A4","scenario":null},{"value":"6,70E-03","module":"A5","scenario":null},{"value":"2,95E-02","module":"C1","scenario":null},{"value":"1,64E-02","module":"C2","scenario":null},{"value":"2,07E-03","module":"C3","scenario":null},{"value":"1,13E-02","module":"C4","scenario":null},{"value":"-8,81E-03","module":"D","scenario":null},{"value":"7,75E-01","module":"A1A3","scenario":null}]},{"parameter":"ADPE","unit":"kg Sb-eq","values":[{"value":"5,19E-04","module":"A1","scenario":null},{"value":"9,16E-05","module":"A2","scenario":null},{"value":"5,42E-05","module":"A3","scenario":null},{"value":"8,67E-04","module":"A4","scenario":null},{"value":"1,94E-06","module":"A5","scenario":null},{"value":"3,25E-06","module":"C1","scenario":null},{"value":"1,08E-04","module":"C2","scenario":null},{"value":"3,58E-06","module":"C3","scenario":null},{"value":"9,79E-06","module":"C4","scenario":null},{"value":"-8,08E-05","module":"D","scenario":null},{"value":"6,65E-04","module":"A1A3","scenario":null}]},{"parameter":"ADPF","unit":"MJ","values":[{"value":"1,73E+03","module":"A1","scenario":null},{"value":"5,10E+01","module":"A2","scenario":null},{"value":"1,05E+02","module":"A3","scenario":null},{"value":"4,83E+02","module":"A4","scenario":null},{"value":"1,74E+01","module":"A5","scenario":null},{"value":"2,92E+01","module":"C1","scenario":null},{"value":"6,03E+01","module":"C2","scenario":null},{"value":"8,76E+00","module":"C3","scenario":null},{"value":"2,99E+01","module":"C4","scenario":null},{"value":"-1,54E+01","module":"D","scenario":null},{"value":"1,89E+03","module":"A1A3","scenario":null}]},{"parameter":"WDP","unit":"m3 world-eq. Deprived","values":[{"value":"3,39E+03","module":"A1","scenario":null},{"value":"4,86E+01","module":"A2","scenario":null},{"value":"-1,78E+03","module":"A3","scenario":null},{"value":"4,60E+02","module":"A4","scenario":null},{"value":"3,70E+00","module":"A5","scenario":null},{"value":"6,20E+00","module":"C1","scenario":null},{"value":"5,75E+01","module":"C2","scenario":null},{"value":"9,67E+02","module":"C3","scenario":null},{"value":"1,84E+02","module":"C4","scenario":null},{"value":"-7,22E+02","module":"D","scenario":null},{"value":"1,65E+03","module":"A1A3","scenario":null}]},{"parameter":"EP-freshwater","unit":"kg P-eq","values":[{"value":"4,15E-03","module":"A1","scenario":null},{"value":"2,66E-05","module":"A2","scenario":null},{"value":"4,14E-04","module":"A3","scenario":null},{"value":"2,51E-04","module":"A4","scenario":null},{"value":"4,60E-06","module":"A5","scenario":null},{"value":"7,72E-06","module":"C1","scenario":null},{"value":"3,14E-05","module":"C2","scenario":null},{"value":"1,78E-05","module":"C3","scenario":null},{"value":"1,23E-05","module":"C4","scenario":null},{"value":"-2,42E-05","module":"D","scenario":null},{"value":"4,59E-03","module":"A1A3","scenario":null}]},{"parameter":"EP-marine","unit":"kg N-eq","values":[{"value":"2,18E-01","module":"A1","scenario":null},{"value":"4,10E-03","module":"A2","scenario":null},{"value":"9,17E-03","module":"A3","scenario":null},{"value":"3,88E-02","module":"A4","scenario":null},{"value":"2,09E-03","module":"A5","scenario":null},{"value":"9,79E-03","module":"C1","scenario":null},{"value":"4,85E-03","module":"C2","scenario":null},{"value":"6,70E-04","module":"C3","scenario":null},{"value":"3,59E-03","module":"C4","scenario":null},{"value":"-2,84E-03","module":"D","scenario":null},{"value":"2,31E-01","module":"A1A3","scenario":null}]},{"parameter":"EP-terrestrial","unit":"mol N-eq.","values":[{"value":"2,50E+00","module":"A1","scenario":null},{"value":"4,53E-02","module":"A2","scenario":null},{"value":"1,04E-01","module":"A3","scenario":null},{"value":"4,29E-01","module":"A4","scenario":null},{"value":"2,31E-02","module":"A5","scenario":null},{"value":"1,06E-01","module":"C1","scenario":null},{"value":"5,35E-02","module":"C2","scenario":null},{"value":"7,71E-03","module":"C3","scenario":null},{"value":"3,96E-02","module":"C4","scenario":null},{"value":"-3,34E-02","module":"D","scenario":null},{"value":"2,65E+00","module":"A1A3","scenario":null}]},{"parameter":"GWP-IOBC","unit":"kg CO2-eq","values":[{"value":"4,10E+01","module":"A1","scenario":null},{"value":"3,38E+00","module":"A2","scenario":null},{"value":"8,76E+00","module":"A3","scenario":null},{"value":"3,20E+01","module":"A4","scenario":null},{"value":"1,99E-01","module":"A5","scenario":null},{"value":"2,84E+03","module":"C1","scenario":null},{"value":"3,98E+00","module":"C2","scenario":null},{"value":"0,00E+00","module":"C3","scenario":null},{"value":"0,00E+00","module":"C4","scenario":null},{"value":"-9,74E-01","module":"D","scenario":null},{"value":"5,32E+01","module":"A1A3","scenario":null}]}],"additional_environmental_impact":[{"parameter":"PM","unit":"Disease incidence","values":[{"value":"1,73E-05","module":"A1","scenario":null},{"value":"2,43E-07","module":"A2","scenario":null},{"value":"1,70E-07","module":"A3","scenario":null},{"value":"2,30E-06","module":"A4","scenario":null},{"value":"9,99E-08","module":"A5","scenario":null},{"value":"2,68E-06","module":"C1","scenario":null},{"value":"2,64E-07","module":"C2","scenario":null},{"value":"3,66E-08","module":"C3","scenario":null},{"value":"2,06E-07","module":"C4","scenario":null},{"value":"-1,75E-07","module":"D","scenario":null},{"value":"1,77E-05","module":"A1A3","scenario":null}]},{"parameter":"ETP-fw","unit":"CTUe","values":[{"value":"3,44E+03","module":"A1","scenario":null},{"value":"3,76E+01","module":"A2","scenario":null},{"value":"1,52E+02","module":"A3","scenario":null},{"value":"3,55E+02","module":"A4","scenario":null},{"value":"9,52E+00","module":"A5","scenario":null},{"value":"1,60E+01","module":"C1","scenario":null},{"value":"4,44E+01","module":"C2","scenario":null},{"value":"6,21E+00","module":"C3","scenario":null},{"value":"1,63E+01","module":"C4","scenario":null},{"value":"-1,59E+01","module":"D","scenario":null},{"value":"3,63E+03","module":"A1A3","scenario":null}]},{"parameter":"HTP-c","unit":"CTUh","values":[{"value":"7,12E-08","module":"A1","scenario":null},{"value":"0,00E+00","module":"A2","scenario":null},{"value":"3,19E-09","module":"A3","scenario":null},{"value":"0,00E+00","module":"A4","scenario":null},{"value":"1,08E-09","module":"A5","scenario":null},{"value":"5,30E-10","module":"C1","scenario":null},{"value":"0,00E+00","module":"C2","scenario":null},{"value":"3,98E-10","module":"C3","scenario":null},{"value":"6,63E-10","module":"C4","scenario":null},{"value":"-7,95E-10","module":"D","scenario":null},{"value":"7,44E-08","module":"A1A3","scenario":null}]},{"parameter":"HTP-nc","unit":"CTUh","values":[{"value":"1,02E-06","module":"A1","scenario":null},{"value":"4,06E-08","module":"A2","scenario":null},{"value":"1,17E-07","module":"A3","scenario":null},{"value":"3,84E-07","module":"A4","scenario":null},{"value":"8,04E-09","module":"A5","scenario":null},{"value":"1,48E-08","module":"C1","scenario":null},{"value":"4,80E-08","module":"C2","scenario":null},{"value":"5,56E-09","module":"C3","scenario":null},{"value":"1,18E-08","module":"C4","scenario":null},{"value":"-1,95E-08","module":"D","scenario":null},{"value":"1,17E-06","module":"A1A3","scenario":null}]},{"parameter":"SQP","unit":"-","values":[{"value":"4,98E+03","module":"A1","scenario":null},{"value":"3,52E+01","module":"A2","scenario":null},{"value":"3,62E+01","module":"A3","scenario":null},{"value":"3,33E+02","module":"A4","scenario":null},{"value":"2,21E+00","module":"A5","scenario":null},{"value":"3,55E+00","module":"C1","scenario":null},{"value":"4,16E+01","module":"C2","scenario":null},{"value":"4,96E+00","module":"C3","scenario":null},{"value":"1,15E+02","module":"C4","scenario":null},{"value":"3,49E+01","module":"D","scenario":null},{"value":"5,06E+03","module":"A1A3","scenario":null}]},{"parameter":"IRP","unit":"kBq U235-eq","values":[{"value":"4,54E+00","module":"A1","scenario":null},{"value":"2,23E-01","module":"A2","scenario":null},{"value":"2,24E-01","module":"A3","scenario":null},{"value":"2,11E+00","module":"A4","scenario":null},{"value":"7,45E-02","module":"A5","scenario":null},{"value":"1,27E-01","module":"C1","scenario":null},{"value":"2,64E-01","module":"C2","scenario":null},{"value":"1,47E-01","module":"C3","scenario":null},{"value":"1,37E-01","module":"C4","scenario":null},{"value":"-1,41E-01","module":"D","scenario":null},{"value":"4,99E+00","module":"A1A3","scenario":null}]}],"resource_use":[{"parameter":"PERE","unit":"MJ","values":[{"value":"6,28E+02","module":"A1","scenario":null},{"value":"7,20E-01","module":"A2","scenario":null},{"value":"5,82E+01","module":"A3","scenario":null},{"value":"6,81E+00","module":"A4","scenario":null},{"value":"9,41E-02","module":"A5","scenario":null},{"value":"1,59E-01","module":"C1","scenario":null},{"value":"8,52E-01","module":"C2","scenario":null},{"value":"4,51E+00","module":"C3","scenario":null},{"value":"1,07E+00","module":"C4","scenario":null},{"value":"-3,61E+00","module":"D","scenario":null},{"value":"6,87E+02","module":"A1A3","scenario":null}]},{"parameter":"PERM","unit":"","values":[{"value":"2,78E+02","module":"A1","scenario":null},{"value":"0,00E+00","module":"A2","scenario":null},{"value":"0,00E+00","module":"A3","scenario":null},{"value":"0,00E+00","module":"A4","scenario":null},{"value":"0,00E+00","module":"A5","scenario":null},{"value":"0,00E+00","module":"C1","scenario":null},{"value":"0,00E+00","module":"C2","scenario":null},{"value":"0,00E+00","module":"C3","scenario":null},{"value":"0,00E+00","module":"C4","scenario":null},{"value":"0,00E+00","module":"D","scenario":null},{"value":"2,78E+02","module":"A1A3","scenario":null}]},{"parameter":"PERT","unit":"MJ","values":[{"value":"9,06E+02","module":"A1","scenario":null},{"value":"7,20E-01","module":"A2","scenario":null},{"value":"5,82E+01","module":"A3","scenario":null},{"value":"6,81E+00","module":"A4","scenario":null},{"value":"9,41E-02","module":"A5","scenario":null},{"value":"1,59E-01","module":"C1","scenario":null},{"value":"8,52E-01","module":"C2","scenario":null},{"value":"4,51E+00","module":"C3","scenario":null},{"value":"1,07E+00","module":"C4","scenario":null},{"value":"-3,61E+00","module":"D","scenario":null},{"value":"9,65E+02","module":"A1A3","scenario":null}]},{"parameter":"PENRE","unit":"MJ","values":[{"value":"1,48E+03","module":"A1","scenario":null},{"value":"5,10E+01","module":"A2","scenario":null},{"value":"1,05E+02","module":"A3","scenario":null},{"value":"4,83E+02","module":"A4","scenario":null},{"value":"1,74E+01","module":"A5","scenario":null},{"value":"2,92E+01","module":"C1","scenario":null},{"value":"6,08E+01","module":"C2","scenario":null},{"value":"8,77E+00","module":"C3","scenario":null},{"value":"2,99E+01","module":"C4","scenario":null},{"value":"-1,63E+01","module":"D","scenario":null},{"value":"1,63E+03","module":"A1A3","scenario":null}]},{"parameter":"PENRM","unit":"MJ","values":[{"value":"2,58E+02","module":"A1","scenario":null},{"value":"0,00E+00","module":"A2","scenario":null},{"value":"0,00E+00","module":"A3","scenario":null},{"value":"0,00E+00","module":"A4","scenario":null},{"value":"0,00E+00","module":"A5","scenario":null},{"value":"0,00E+00","module":"C1","scenario":null},{"value":"0,00E+00","module":"C2","scenario":null},{"value":"0,00E+00","module":"C3","scenario":null},{"value":"0,00E+00","module":"C4","scenario":null},{"value":"0,00E+00","module":"D","scenario":null},{"value":"2,58E+02","module":"A1A3","scenario":null}]},{"parameter":"PENRT","unit":"MJ","values":[{"value":"1,73E+03","module":"A1","scenario":null},{"value":"5,10E+01","module":"A2","scenario":null},{"value":"1,05E+02","module":"A3","scenario":null},{"value":"4,83E+02","module":"A4","scenario":null},{"value":"1,74E+01","module":"A5","scenario":null},{"value":"2,92E+01","module":"C1","scenario":null},{"value":"6,08E+01","module":"C2","scenario":null},{"value":"8,77E+00","module":"C3","scenario":null},{"value":"2,99E+01","module":"C4","scenario":null},{"value":"-1,63E+01","module":"D","scenario":null},{"value":"1,89E+03","module":"A1A3","scenario":null}]},{"parameter":"SM","unit":"kg","values":[{"value":"9,31E-01","module":"A1","scenario":null},{"value":"0,00E+00","module":"A2","scenario":null},{"value":"1,02E-03","module":"A3","scenario":null},{"value":"0,00E+00","module":"A4","scenario":null},{"value":"8,54E-03","module":"A5","scenario":null},{"value":"1,43E-02","module":"C1","scenario":null},{"value":"2,42E-02","module":"C2","scenario":null},{"value":"7,54E-03","module":"C3","scenario":null},{"value":"0,00E+00","module":"C4","scenario":null},{"value":"-3,11E-02","module":"D","scenario":null},{"value":"9,32E-01","module":"A1A3","scenario":null}]},{"parameter":"RSF","unit":"MJ","values":[{"value":"3,00E+00","module":"A1","scenario":null},{"value":"2,58E-02","module":"A2","scenario":null},{"value":"4,34E-02","module":"A3","scenario":null},{"value":"2,44E-01","module":"A4","scenario":null},{"value":"2,32E-03","module":"A5","scenario":null},{"value":"3,88E-03","module":"C1","scenario":null},{"value":"3,05E-02","module":"C2","scenario":null},{"value":"9,14E-02","module":"C3","scenario":null},{"value":"2,22E-02","module":"C4","scenario":null},{"value":"-7,37E-02","module":"D","scenario":null},{"value":"3,07E+00","module":"A1A3","scenario":null}]},{"parameter":"NRSF","unit":"MJ","values":[{"value":"1,12E+01","module":"A1","scenario":null},{"value":"9,19E-02","module":"A2","scenario":null},{"value":"6,16E-03","module":"A3","scenario":null},{"value":"8,70E-01","module":"A4","scenario":null},{"value":"3,41E-02","module":"A5","scenario":null},{"value":"-5,83E-02","module":"C1","scenario":null},{"value":"1,09E-01","module":"C2","scenario":null},{"value":"-5,66E-03","module":"C3","scenario":null},{"value":"4,80E-02","module":"C4","scenario":null},{"value":"-7,57E-02","module":"D","scenario":null},{"value":"1,13E+01","module":"A1A3","scenario":null}]},{"parameter":"FW","unit":"m3","values":[{"value":"8,22E-01","module":"A1","scenario":null},{"value":"5,37E-03","module":"A2","scenario":null},{"value":"9,26E-02","module":"A3","scenario":null},{"value":"5,08E-02","module":"A4","scenario":null},{"value":"8,95E-04","module":"A5","scenario":null},{"value":"1,50E-03","module":"C1","scenario":null},{"value":"6,36E-03","module":"C2","scenario":null},{"value":"1,50E-02","module":"C3","scenario":null},{"value":"3,68E-02","module":"C4","scenario":null},{"value":"-5,66E-01","module":"D","scenario":null},{"value":"9,20E-01","module":"A1A3","scenario":null}]}],"end_of_life_waste":[{"parameter":"HWD","unit":"kg","values":[{"value":"2,82E-01","module":"A1","scenario":null},{"value":"2,60E-03","module":"A2","scenario":null},{"value":"3,58E-02","module":"A3","scenario":null},{"value":"2,46E-02","module":"A4","scenario":null},{"value":"5,12E-04","module":"A5","scenario":null},{"value":"8,59E-04","module":"C1","scenario":null},{"value":"3,07E-03","module":"C2","scenario":null},{"value":"8,76E-04","module":"C3","scenario":null},{"value":"0,00E+00","module":"C4","scenario":null},{"value":"-3,71E-03","module":"D","scenario":null},{"value":"3,21E-01","module":"A1A3","scenario":null}]},{"parameter":"NHWD","unit":"kg","values":[{"value":"6,24E+00","module":"A1","scenario":null},{"value":"2,44E+00","module":"A2","scenario":null},{"value":"5,17E-01","module":"A3","scenario":null},{"value":"2,31E+01","module":"A4","scenario":null},{"value":"2,06E-02","module":"A5","scenario":null},{"value":"3,46E-02","module":"C1","scenario":null},{"value":"2,88E+00","module":"C2","scenario":null},{"value":"2,77E-02","module":"C3","scenario":null},{"value":"1,32E+02","module":"C4","scenario":null},{"value":"-1,13E-01","module":"D","scenario":null},{"value":"9,19E+00","module":"A1A3","scenario":null}]},{"parameter":"RWD","unit":"kg","values":[{"value":"5,60E-03","module":"A1","scenario":null},{"value":"3,48E-04","module":"A2","scenario":null},{"value":"2,00E-04","module":"A3","scenario":null},{"value":"3,29E-03","module":"A4","scenario":null},{"value":"1,21E-04","module":"A5","scenario":null},{"value":"2,03E-04","module":"C1","scenario":null},{"value":"4,10E-04","module":"C2","scenario":null},{"value":"9,27E-05","module":"C3","scenario":null},{"value":"0,00E+00","module":"C4","scenario":null},{"value":"-1,22E-04","module":"D","scenario":null},{"value":"6,15E-03","module":"A1A3","scenario":null}]}],"end_of_life_flow":[{"parameter":"CRU","unit":"kg","values":[{"value":"0,00E+00","module":"A1","scenario":null},{"value":"0,00E+00","module":"A2","scenario":null},{"value":"0,00E+00","module":"A3","scenario":null},{"value":"0,00E+00","module":"A4","scenario":null},{"value":"0,00E+00","module":"A5","scenario":null},{"value":"0,00E+00","module":"C1","scenario":null},{"value":"0,00E+00","module":"C2","scenario":null},{"value":"0,00E+00","module":"C3","scenario":null},{"value":"0,00E+00","module":"C4","scenario":null},{"value":"0,00E+00","module":"D","scenario":null},{"value":"0,00E+00","module":"A1A3","scenario":null}]},{"parameter":"MFR","unit":"kg","values":[{"value":"3,28E-01","module":"A1","scenario":null},{"value":"0,00E+00","module":"A2","scenario":null},{"value":"2,28E-01","module":"A3","scenario":null},{"value":"0,00E+00","module":"A4","scenario":null},{"value":"8,26E-03","module":"A5","scenario":null},{"value":"1,41E-02","module":"C1","scenario":null},{"value":"3,38E-04","module":"C2","scenario":null},{"value":"3,98E+02","module":"C3","scenario":null},{"value":"0,00E+00","module":"C4","scenario":null},{"value":"-7,29E-04","module":"D","scenario":null},{"value":"5,56E-01","module":"A1A3","scenario":null}]},{"parameter":"MER","unit":"kg","values":[{"value":"1,98E-02","module":"A1","scenario":null},{"value":"0,00E+00","module":"A2","scenario":null},{"value":"2,93E-06","module":"A3","scenario":null},{"value":"0,00E+00","module":"A4","scenario":null},{"value":"1,55E-04","module":"A5","scenario":null},{"value":"4,36E-05","module":"C1","scenario":null},{"value":"2,02E-02","module":"C2","scenario":null},{"value":"9,15E-04","module":"C3","scenario":null},{"value":"0,00E+00","module":"C4","scenario":null},{"value":"-2,73E-02","module":"D","scenario":null},{"value":"1,98E-02","module":"A1A3","scenario":null}]},{"parameter":"EEE","unit":"MJ","values":[{"value":"7,32E-02","module":"A1","scenario":null},{"value":"0,00E+00","module":"A2","scenario":null},{"value":"5,88E-02","module":"A3","scenario":null},{"value":"0,00E+00","module":"A4","scenario":null},{"value":"8,92E-05","module":"A5","scenario":null},{"value":"1,50E-04","module":"C1","scenario":null},{"value":"2,34E-03","module":"C2","scenario":null},{"value":"1,57E-03","module":"C3","scenario":null},{"value":"0,00E+00","module":"C4","scenario":null},{"value":"-6,58E-03","module":"D","scenario":null},{"value":"1,32E-01","module":"A1A3","scenario":null}]},{"parameter":"EET","unit":"MJ","values":[{"value":"1,11E+00","module":"A1","scenario":null},{"value":"0,00E+00","module":"A2","scenario":null},{"value":"8,90E-01","module":"A3","scenario":null},{"value":"0,00E+00","module":"A4","scenario":null},{"value":"1,35E-03","module":"A5","scenario":null},{"value":"2,26E-03","module":"C1","scenario":null},{"value":"3,53E-02","module":"C2","scenario":null},{"value":"2,37E-02","module":"C3","scenario":null},{"value":"0,00E+00","module":"C4","scenario":null},{"value":"-9,96E-02","module":"D","scenario":null},{"value":"2,00E+00","module":"A1A3","scenario":null}]}]}