{"product_name":"Firebreather Air Transfer Grille","epd_id":"NEPD-6002-5266","declared_unit":{"unit":"ton","amount":1},"compliance":["EN 15804+A2","ISO 14025","ISO 21930"],"producer_name":"Securo AS","environmental_impact":[{"parameter":"GWP-total","unit":"kg CO2-eq","values":[{"value":"5,17E+00","module":"A1-A3","scenario":null},{"value":"5,69E-02","module":"A4","scenario":null},{"value":"2,71E-01","module":"A5","scenario":null},{"value":"0,00E+00","module":"C1","scenario":null},{"value":"1,61E-02","module":"C2","scenario":null},{"value":"1,49E+00","module":"C3","scenario":null},{"value":"5,56E-02","module":"C4","scenario":null},{"value":"-8,59E-02","module":"D","scenario":null}]},{"parameter":"GWP-fossil","unit":"kg CO2-eq","values":[{"value":"5,38E+00","module":"A1-A3","scenario":null},{"value":"5,68E-02","module":"A4","scenario":null},{"value":"4,19E-03","module":"A5","scenario":null},{"value":"0,00E+00","module":"C1","scenario":null},{"value":"1,61E-02","module":"C2","scenario":null},{"value":"1,48E+00","module":"C3","scenario":null},{"value":"5,18E-02","module":"C4","scenario":null},{"value":"-8,57E-02","module":"D","scenario":null}]},{"parameter":"GWP-biogenic","unit":"kg CO2-eq","values":[{"value":"-2,28E-01","module":"A1-A3","scenario":null},{"value":"2,35E-05","module":"A4","scenario":null},{"value":"2,67E-01","module":"A5","scenario":null},{"value":"0,00E+00","module":"C1","scenario":null},{"value":"6,67E-06","module":"C2","scenario":null},{"value":"3,46E-03","module":"C3","scenario":null},{"value":"3,73E-03","module":"C4","scenario":null},{"value":"-5,09E-05","module":"D","scenario":null}]},{"parameter":"GWP-luluc","unit":"kg CO2-eq","values":[{"value":"9,88E-03","module":"A1-A3","scenario":null},{"value":"2,02E-05","module":"A4","scenario":null},{"value":"1,09E-06","module":"A5","scenario":null},{"value":"0,00E+00","module":"C1","scenario":null},{"value":"5,73E-06","module":"C2","scenario":null},{"value":"3,50E-04","module":"C3","scenario":null},{"value":"5,01E-06","module":"C4","scenario":null},{"value":"-1,19E-04","module":"D","scenario":null}]},{"parameter":"ODP","unit":"kg CFC11-eq","values":[{"value":"7,30E-07","module":"A1-A3","scenario":null},{"value":"1,29E-08","module":"A4","scenario":null},{"value":"6,79E-10","module":"A5","scenario":null},{"value":"0,00E+00","module":"C1","scenario":null},{"value":"3,65E-09","module":"C2","scenario":null},{"value":"1,59E-07","module":"C3","scenario":null},{"value":"2,60E-09","module":"C4","scenario":null},{"value":"-1,72E-04","module":"D","scenario":null}]},{"parameter":"AP","unit":"mol H+-eq","values":[{"value":"2,98E-02","module":"A1-A3","scenario":null},{"value":"1,63E-04","module":"A4","scenario":null},{"value":"3,31E-05","module":"A5","scenario":null},{"value":"0,00E+00","module":"C1","scenario":null},{"value":"4,63E-05","module":"C2","scenario":null},{"value":"2,04E-03","module":"C3","scenario":null},{"value":"1,04E-04","module":"C4","scenario":null},{"value":"-4,34E-04","module":"D","scenario":null}]},{"parameter":"POCP","unit":"kg NMVOC-eq","values":[{"value":"1,89E-02","module":"A1-A3","scenario":null},{"value":"1,39E-04","module":"A4","scenario":null},{"value":"3,90E-05","module":"A5","scenario":null},{"value":"0,00E+00","module":"C1","scenario":null},{"value":"3,92E-05","module":"C2","scenario":null},{"value":"1,34E-03","module":"C3","scenario":null},{"value":"9,00E-05","module":"C4","scenario":null},{"value":"-4,37E-04","module":"D","scenario":null}]},{"parameter":"ADPE","unit":"kg Sb-eq","values":[{"value":"1,73E-04","module":"A1-A3","scenario":null},{"value":"1,57E-06","module":"A4","scenario":null},{"value":"6,94E-08","module":"A5","scenario":null},{"value":"0,00E+00","module":"C1","scenario":null},{"value":"4,45E-07","module":"C2","scenario":null},{"value":"4,84E-06","module":"C3","scenario":null},{"value":"8,96E-08","module":"C4","scenario":null},{"value":"-1,46E-06","module":"D","scenario":null}]},{"parameter":"ADPF","unit":"MJ","values":[{"value":"7,64E+01","module":"A1-A3","scenario":null},{"value":"8,59E-01","module":"A4","scenario":null},{"value":"4,96E-02","module":"A5","scenario":null},{"value":"0,00E+00","module":"C1","scenario":null},{"value":"2,44E-01","module":"C2","scenario":null},{"value":"5,80E+00","module":"C3","scenario":null},{"value":"2,47E-01","module":"C4","scenario":null},{"value":"-7,36E-01","module":"D","scenario":null}]},{"parameter":"WDP","unit":"m3 world-eq. Deprived","values":[{"value":"1,83E+02","module":"A1-A3","scenario":null},{"value":"8,31E-01","module":"A4","scenario":null},{"value":"7,57E-02","module":"A5","scenario":null},{"value":"0,00E+00","module":"C1","scenario":null},{"value":"2,36E-01","module":"C2","scenario":null},{"value":"2,11E+01","module":"C3","scenario":null},{"value":"6,19E+00","module":"C4","scenario":null},{"value":"3,90E+00","module":"D","scenario":null}]},{"parameter":"EP-freshwater","unit":"kg P-eq","values":[{"value":"1,91E-04","module":"A1-A3","scenario":null},{"value":"4,54E-07","module":"A4","scenario":null},{"value":"4,95E-08","module":"A5","scenario":null},{"value":"0,00E+00","module":"C1","scenario":null},{"value":"1,29E-07","module":"C2","scenario":null},{"value":"3,32E-05","module":"C3","scenario":null},{"value":"5,24E-07","module":"C4","scenario":null},{"value":"-5,34E-06","module":"D","scenario":null}]},{"parameter":"EP-marine","unit":"kg N-eq","values":[{"value":"5,61E-03","module":"A1-A3","scenario":null},{"value":"3,23E-05","module":"A4","scenario":null},{"value":"1,41E-05","module":"A5","scenario":null},{"value":"0,00E+00","module":"C1","scenario":null},{"value":"9,16E-06","module":"C2","scenario":null},{"value":"4,24E-04","module":"C3","scenario":null},{"value":"3,33E-05","module":"C4","scenario":null},{"value":"-9,21E-05","module":"D","scenario":null}]},{"parameter":"EP-terrestrial","unit":"mol N-eq.","values":[{"value":"6,15E-02","module":"A1-A3","scenario":null},{"value":"3,62E-04","module":"A4","scenario":null},{"value":"1,51E-04","module":"A5","scenario":null},{"value":"0,00E+00","module":"C1","scenario":null},{"value":"1,02E-04","module":"C2","scenario":null},{"value":"4,77E-03","module":"C3","scenario":null},{"value":"3,19E-04","module":"C4","scenario":null},{"value":"-9,46E-04","module":"D","scenario":null}]},{"parameter":"GWP-IOBC","unit":"kg CO2-eq","values":[{"value":"5,43E+00","module":"A1-A3","scenario":null},{"value":"5,69E-02","module":"A4","scenario":null},{"value":"4,19E-03","module":"A5","scenario":null},{"value":"0,00E+00","module":"C1","scenario":null},{"value":"1,61E-02","module":"C2","scenario":null},{"value":"1,44E+00","module":"C3","scenario":null},{"value":"5,57E-02","module":"C4","scenario":null},{"value":"-1,27E-01","module":"D","scenario":null}]}],"additional_environmental_impact":[{"parameter":"PM","unit":"Disease incidence","values":[{"value":"3,53E-07","module":"A1-A3","scenario":null},{"value":"3,48E-09","module":"A4","scenario":null},{"value":"4,06E-10","module":"A5","scenario":null},{"value":"0,00E+00","module":"C1","scenario":null},{"value":"9,86E-10","module":"C2","scenario":null},{"value":"3,12E-08","module":"C3","scenario":null},{"value":"7,31E-10","module":"C4","scenario":null},{"value":"-8,10E-09","module":"D","scenario":null}]},{"parameter":"ETP-fw","unit":"CTUe","values":[{"value":"1,32E+02","module":"A1-A3","scenario":null},{"value":"6,37E-01","module":"A4","scenario":null},{"value":"5,70E-02","module":"A5","scenario":null},{"value":"0,00E+00","module":"C1","scenario":null},{"value":"1,81E-01","module":"C2","scenario":null},{"value":"2,83E+01","module":"C3","scenario":null},{"value":"7,15E-01","module":"C4","scenario":null},{"value":"-4,83E+00","module":"D","scenario":null}]},{"parameter":"HTP-c","unit":"CTUh","values":[{"value":"3,95E-08","module":"A1-A3","scenario":null},{"value":"0,00E+00","module":"A4","scenario":null},{"value":"6,00E-12","module":"A5","scenario":null},{"value":"0,00E+00","module":"C1","scenario":null},{"value":"0,00E+00","module":"C2","scenario":null},{"value":"1,33E-09","module":"C3","scenario":null},{"value":"3,70E-11","module":"C4","scenario":null},{"value":"-4,05E-10","module":"D","scenario":null}]},{"parameter":"HTP-nc","unit":"CTUh","values":[{"value":"1,97E-07","module":"A1-A3","scenario":null},{"value":"6,96E-10","module":"A4","scenario":null},{"value":"2,90E-10","module":"A5","scenario":null},{"value":"0,00E+00","module":"C1","scenario":null},{"value":"1,97E-10","module":"C2","scenario":null},{"value":"8,26E-09","module":"C3","scenario":null},{"value":"1,37E-09","module":"C4","scenario":null},{"value":"8,54E-09","module":"D","scenario":null}]},{"parameter":"SQP","unit":"-","values":[{"value":"4,59E+01","module":"A1-A3","scenario":null},{"value":"6,01E-01","module":"A4","scenario":null},{"value":"2,81E-02","module":"A5","scenario":null},{"value":"0,00E+00","module":"C1","scenario":null},{"value":"1,70E-01","module":"C2","scenario":null},{"value":"2,29E+00","module":"C3","scenario":null},{"value":"7,05E-01","module":"C4","scenario":null},{"value":"-2,79E-01","module":"D","scenario":null}]},{"parameter":"IRP","unit":"kBq U235-eq","values":[{"value":"2,36E-01","module":"A1-A3","scenario":null},{"value":"3,76E-03","module":"A4","scenario":null},{"value":"1,81E-04","module":"A5","scenario":null},{"value":"0,00E+00","module":"C1","scenario":null},{"value":"1,06E-03","module":"C2","scenario":null},{"value":"2,64E-02","module":"C3","scenario":null},{"value":"1,37E-03","module":"C4","scenario":null},{"value":"8,35E-05","module":"D","scenario":null}]}],"resource_use":[{"parameter":"PERE","unit":"MJ","values":[{"value":"1,75E+01","module":"A1-A3","scenario":null},{"value":"1,23E-02","module":"A4","scenario":null},{"value":"1,01E-03","module":"A5","scenario":null},{"value":"0,00E+00","module":"C1","scenario":null},{"value":"3,49E-03","module":"C2","scenario":null},{"value":"1,05E+00","module":"C3","scenario":null},{"value":"2,97E-02","module":"C4","scenario":null},{"value":"-2,66E-01","module":"D","scenario":null}]},{"parameter":"PERM","unit":"","values":[{"value":"1,21E+00","module":"A1-A3","scenario":null},{"value":"0,00E+00","module":"A4","scenario":null},{"value":"-1,21E+00","module":"A5","scenario":null},{"value":"0,00E+00","module":"C1","scenario":null},{"value":"0,00E+00","module":"C2","scenario":null},{"value":"0,00E+00","module":"C3","scenario":null},{"value":"0,00E+00","module":"C4","scenario":null},{"value":"0,00E+00","module":"D","scenario":null}]},{"parameter":"PERT","unit":"MJ","values":[{"value":"1,87E+01","module":"A1-A3","scenario":null},{"value":"1,23E-02","module":"A4","scenario":null},{"value":"-4,24E-01","module":"A5","scenario":null},{"value":"0,00E+00","module":"C1","scenario":null},{"value":"3,49E-03","module":"C2","scenario":null},{"value":"1,05E+00","module":"C3","scenario":null},{"value":"2,97E-02","module":"C4","scenario":null},{"value":"-2,66E-01","module":"D","scenario":null}]},{"parameter":"PENRE","unit":"MJ","values":[{"value":"7,13E+01","module":"A1-A3","scenario":null},{"value":"8,60E-01","module":"A4","scenario":null},{"value":"4,96E-02","module":"A5","scenario":null},{"value":"0,00E+00","module":"C1","scenario":null},{"value":"2,44E-01","module":"C2","scenario":null},{"value":"5,81E+00","module":"C3","scenario":null},{"value":"2,47E-01","module":"C4","scenario":null},{"value":"-7,35E-01","module":"D","scenario":null}]},{"parameter":"PENRM","unit":"MJ","values":[{"value":"5,16E+00","module":"A1-A3","scenario":null},{"value":"0,00E+00","module":"A4","scenario":null},{"value":"0,00E+00","module":"A5","scenario":null},{"value":"0,00E+00","module":"C1","scenario":null},{"value":"0,00E+00","module":"C2","scenario":null},{"value":"-4,91E+00","module":"C3","scenario":null},{"value":"0,00E+00","module":"C4","scenario":null},{"value":"0,00E+00","module":"D","scenario":null}]},{"parameter":"PENRT","unit":"MJ","values":[{"value":"7,64E+01","module":"A1-A3","scenario":null},{"value":"8,60E-01","module":"A4","scenario":null},{"value":"4,96E-02","module":"A5","scenario":null},{"value":"0,00E+00","module":"C1","scenario":null},{"value":"2,44E-01","module":"C2","scenario":null},{"value":"8,94E-01","module":"C3","scenario":null},{"value":"2,47E-01","module":"C4","scenario":null},{"value":"-7,35E-01","module":"D","scenario":null}]},{"parameter":"SM","unit":"kg","values":[{"value":"2,75E-01","module":"A1-A3","scenario":null},{"value":"0,00E+00","module":"A4","scenario":null},{"value":"0,00E+00","module":"A5","scenario":null},{"value":"0,00E+00","module":"C1","scenario":null},{"value":"0,00E+00","module":"C2","scenario":null},{"value":"0,00E+00","module":"C3","scenario":null},{"value":"0,00E+00","module":"C4","scenario":null},{"value":"0,00E+00","module":"D","scenario":null}]},{"parameter":"RSF","unit":"MJ","values":[{"value":"1,60E-01","module":"A1-A3","scenario":null},{"value":"4,40E-04","module":"A4","scenario":null},{"value":"2,96E-05","module":"A5","scenario":null},{"value":"0,00E+00","module":"C1","scenario":null},{"value":"1,25E-04","module":"C2","scenario":null},{"value":"2,31E-02","module":"C3","scenario":null},{"value":"5,39E-04","module":"C4","scenario":null},{"value":"2,97E-03","module":"D","scenario":null}]},{"parameter":"NRSF","unit":"MJ","values":[{"value":"7,31E-02","module":"A1-A3","scenario":null},{"value":"1,57E-03","module":"A4","scenario":null},{"value":"3,27E-04","module":"A5","scenario":null},{"value":"0,00E+00","module":"C1","scenario":null},{"value":"4,46E-04","module":"C2","scenario":null},{"value":"0,00E+00","module":"C3","scenario":null},{"value":"5,28E-03","module":"C4","scenario":null},{"value":"7,53E-02","module":"D","scenario":null}]},{"parameter":"FW","unit":"m3","values":[{"value":"1,07E-01","module":"A1-A3","scenario":null},{"value":"9,19E-05","module":"A4","scenario":null},{"value":"3,55E-05","module":"A5","scenario":null},{"value":"0,00E+00","module":"C1","scenario":null},{"value":"2,60E-05","module":"C2","scenario":null},{"value":"5,39E-03","module":"C3","scenario":null},{"value":"4,35E-04","module":"C4","scenario":null},{"value":"-4,27E-04","module":"D","scenario":null}]}],"end_of_life_waste":[{"parameter":"HWD","unit":"kg","values":[{"value":"4,84E-02","module":"A1-A3","scenario":null},{"value":"4,43E-05","module":"A4","scenario":null},{"value":"0,00E+00","module":"A5","scenario":null},{"value":"0,00E+00","module":"C1","scenario":null},{"value":"1,26E-05","module":"C2","scenario":null},{"value":"0,00E+00","module":"C3","scenario":null},{"value":"8,98E-03","module":"C4","scenario":null},{"value":"-4,35E-04","module":"D","scenario":null}]},{"parameter":"NHWD","unit":"kg","values":[{"value":"5,46E+01","module":"A1-A3","scenario":null},{"value":"4,18E-02","module":"A4","scenario":null},{"value":"1,60E-01","module":"A5","scenario":null},{"value":"0,00E+00","module":"C1","scenario":null},{"value":"1,18E-02","module":"C2","scenario":null},{"value":"6,66E-01","module":"C3","scenario":null},{"value":"1,64E-01","module":"C4","scenario":null},{"value":"-3,49E-02","module":"D","scenario":null}]},{"parameter":"RWD","unit":"kg","values":[{"value":"2,05E-04","module":"A1-A3","scenario":null},{"value":"5,85E-06","module":"A4","scenario":null},{"value":"0,00E+00","module":"A5","scenario":null},{"value":"0,00E+00","module":"C1","scenario":null},{"value":"1,66E-06","module":"C2","scenario":null},{"value":"0,00E+00","module":"C3","scenario":null},{"value":"2,64E-08","module":"C4","scenario":null},{"value":"5,30E-08","module":"D","scenario":null}]}],"end_of_life_flow":[{"parameter":"CRU","unit":"kg","values":[{"value":"0,00E+00","module":"A1-A3","scenario":null},{"value":"0,00E+00","module":"A4","scenario":null},{"value":"0,00E+00","module":"A5","scenario":null},{"value":"0,00E+00","module":"C1","scenario":null},{"value":"0,00E+00","module":"C2","scenario":null},{"value":"0,00E+00","module":"C3","scenario":null},{"value":"0,00E+00","module":"C4","scenario":null},{"value":"0,00E+00","module":"D","scenario":null}]},{"parameter":"MFR","unit":"kg","values":[{"value":"5,15E+01","module":"A1-A3","scenario":null},{"value":"0,00E+00","module":"A4","scenario":null},{"value":"1,02E-02","module":"A5","scenario":null},{"value":"0,00E+00","module":"C1","scenario":null},{"value":"0,00E+00","module":"C2","scenario":null},{"value":"2,96E-01","module":"C3","scenario":null},{"value":"0,00E+00","module":"C4","scenario":null},{"value":"0,00E+00","module":"D","scenario":null}]},{"parameter":"MER","unit":"kg","values":[{"value":"2,95E-03","module":"A1-A3","scenario":null},{"value":"0,00E+00","module":"A4","scenario":null},{"value":"1,49E-01","module":"A5","scenario":null},{"value":"0,00E+00","module":"C1","scenario":null},{"value":"0,00E+00","module":"C2","scenario":null},{"value":"6,66E-01","module":"C3","scenario":null},{"value":"0,00E+00","module":"C4","scenario":null},{"value":"0,00E+00","module":"D","scenario":null}]},{"parameter":"EEE","unit":"MJ","values":[{"value":"2,41E-03","module":"A1-A3","scenario":null},{"value":"0,00E+00","module":"A4","scenario":null},{"value":"1,04E-01","module":"A5","scenario":null},{"value":"0,00E+00","module":"C1","scenario":null},{"value":"0,00E+00","module":"C2","scenario":null},{"value":"6,31E-04","module":"C3","scenario":null},{"value":"0,00E+00","module":"C4","scenario":null},{"value":"0,00E+00","module":"D","scenario":null}]},{"parameter":"EET","unit":"MJ","values":[{"value":"3,65E-02","module":"A1-A3","scenario":null},{"value":"0,00E+00","module":"A4","scenario":null},{"value":"1,57E+00","module":"A5","scenario":null},{"value":"0,00E+00","module":"C1","scenario":null},{"value":"0,00E+00","module":"C2","scenario":null},{"value":"9,55E-03","module":"C3","scenario":null},{"value":"0,00E+00","module":"C4","scenario":null},{"value":"0,00E+00","module":"D","scenario":null}]}]}