{"product_name":"NC bolt M24 with spherical plate Pc-Coat\u00ae","epd_id":"NEPD-8852-8508","declared_unit":{"unit":"ton","amount":1},"compliance":["EN 15804+A2","ISO 14025","ISO 21930"],"producer_name":"Pretec Norge AS","environmental_impact":[{"parameter":"GWP-total","unit":"kg CO2-eq","values":[{"value":"9,91E-01","module":"A1-A3","scenario":null},{"value":"4,90E-02","module":"A4","scenario":null},{"value":"2,35E-02","module":"A5","scenario":null},{"value":"5,73E-02","module":"C1","scenario":null},{"value":"4,90E-02","module":"C2","scenario":null},{"value":"7,77E-02","module":"C3","scenario":null},{"value":"8,26E-04","module":"C4","scenario":null},{"value":"-1,08E-02","module":"D","scenario":null}]},{"parameter":"GWP-fossil","unit":"kg CO2-eq","values":[{"value":"1,01E+00","module":"A1-A3","scenario":null},{"value":"4,90E-02","module":"A4","scenario":null},{"value":"7,22E-04","module":"A5","scenario":null},{"value":"5,73E-02","module":"C1","scenario":null},{"value":"4,90E-02","module":"C2","scenario":null},{"value":"7,77E-02","module":"C3","scenario":null},{"value":"8,25E-04","module":"C4","scenario":null},{"value":"-1,02E-02","module":"D","scenario":null}]},{"parameter":"GWP-biogenic","unit":"kg CO2-eq","values":[{"value":"-2,03E-02","module":"A1-A3","scenario":null},{"value":"2,03E-05","module":"A4","scenario":null},{"value":"2,27E-02","module":"A5","scenario":null},{"value":"1,07E-05","module":"C1","scenario":null},{"value":"2,03E-05","module":"C2","scenario":null},{"value":"2,28E-05","module":"C3","scenario":null},{"value":"5,37E-07","module":"C4","scenario":null},{"value":"-4,10E-04","module":"D","scenario":null}]},{"parameter":"GWP-luluc","unit":"kg CO2-eq","values":[{"value":"1,47E-03","module":"A1-A3","scenario":null},{"value":"1,74E-05","module":"A4","scenario":null},{"value":"1,08E-07","module":"A5","scenario":null},{"value":"4,52E-06","module":"C1","scenario":null},{"value":"1,74E-05","module":"C2","scenario":null},{"value":"2,32E-06","module":"C3","scenario":null},{"value":"1,27E-07","module":"C4","scenario":null},{"value":"-2,62E-04","module":"D","scenario":null}]},{"parameter":"ODP","unit":"kg CFC11-eq","values":[{"value":"7,30E-08","module":"A1-A3","scenario":null},{"value":"1,11E-08","module":"A4","scenario":null},{"value":"1,27E-10","module":"A5","scenario":null},{"value":"1,24E-08","module":"C1","scenario":null},{"value":"1,11E-08","module":"C2","scenario":null},{"value":"1,07E-09","module":"C3","scenario":null},{"value":"2,40E-10","module":"C4","scenario":null},{"value":"-2,81E-04","module":"D","scenario":null}]},{"parameter":"AP","unit":"mol H+-eq","values":[{"value":"5,70E-03","module":"A1-A3","scenario":null},{"value":"1,41E-04","module":"A4","scenario":null},{"value":"6,12E-06","module":"A5","scenario":null},{"value":"6,00E-04","module":"C1","scenario":null},{"value":"1,41E-04","module":"C2","scenario":null},{"value":"2,17E-05","module":"C3","scenario":null},{"value":"5,20E-06","module":"C4","scenario":null},{"value":"-2,77E-04","module":"D","scenario":null}]},{"parameter":"POCP","unit":"kg NMVOC-eq","values":[{"value":"4,81E-03","module":"A1-A3","scenario":null},{"value":"1,19E-04","module":"A4","scenario":null},{"value":"7,79E-06","module":"A5","scenario":null},{"value":"7,98E-04","module":"C1","scenario":null},{"value":"1,19E-04","module":"C2","scenario":null},{"value":"1,93E-05","module":"C3","scenario":null},{"value":"5,90E-06","module":"C4","scenario":null},{"value":"-1,13E-04","module":"D","scenario":null}]},{"parameter":"ADPE","unit":"kg Sb-eq","values":[{"value":"1,34E-03","module":"A1-A3","scenario":null},{"value":"1,35E-06","module":"A4","scenario":null},{"value":"5,66E-09","module":"A5","scenario":null},{"value":"8,80E-08","module":"C1","scenario":null},{"value":"1,35E-06","module":"C2","scenario":null},{"value":"3,35E-08","module":"C3","scenario":null},{"value":"4,78E-09","module":"C4","scenario":null},{"value":"-1,12E-03","module":"D","scenario":null}]},{"parameter":"ADPF","unit":"MJ","values":[{"value":"1,35E+01","module":"A1-A3","scenario":null},{"value":"7,41E-01","module":"A4","scenario":null},{"value":"8,59E-03","module":"A5","scenario":null},{"value":"7,89E-01","module":"C1","scenario":null},{"value":"7,41E-01","module":"C2","scenario":null},{"value":"4,19E-02","module":"C3","scenario":null},{"value":"1,65E-02","module":"C4","scenario":null},{"value":"-3,86E-01","module":"D","scenario":null}]},{"parameter":"WDP","unit":"m3 world-eq. Deprived","values":[{"value":"1,41E+01","module":"A1-A3","scenario":null},{"value":"7,17E-01","module":"A4","scenario":null},{"value":"7,42E-03","module":"A5","scenario":null},{"value":"1,68E-01","module":"C1","scenario":null},{"value":"7,17E-01","module":"C2","scenario":null},{"value":"1,49E-01","module":"C3","scenario":null},{"value":"7,43E-02","module":"C4","scenario":null},{"value":"-4,25E+00","module":"D","scenario":null}]},{"parameter":"EP-freshwater","unit":"kg P-eq","values":[{"value":"4,78E-05","module":"A1-A3","scenario":null},{"value":"3,91E-07","module":"A4","scenario":null},{"value":"4,92E-09","module":"A5","scenario":null},{"value":"2,09E-07","module":"C1","scenario":null},{"value":"3,91E-07","module":"C2","scenario":null},{"value":"2,19E-07","module":"C3","scenario":null},{"value":"7,17E-09","module":"C4","scenario":null},{"value":"-3,06E-06","module":"D","scenario":null}]},{"parameter":"EP-marine","unit":"kg N-eq","values":[{"value":"1,22E-03","module":"A1-A3","scenario":null},{"value":"2,79E-05","module":"A4","scenario":null},{"value":"2,72E-06","module":"A5","scenario":null},{"value":"2,65E-04","module":"C1","scenario":null},{"value":"2,79E-05","module":"C2","scenario":null},{"value":"6,84E-06","module":"C3","scenario":null},{"value":"1,86E-06","module":"C4","scenario":null},{"value":"-6,72E-05","module":"D","scenario":null}]},{"parameter":"EP-terrestrial","unit":"mol N-eq.","values":[{"value":"1,26E-02","module":"A1-A3","scenario":null},{"value":"3,12E-04","module":"A4","scenario":null},{"value":"2,89E-05","module":"A5","scenario":null},{"value":"2,90E-03","module":"C1","scenario":null},{"value":"3,12E-04","module":"C2","scenario":null},{"value":"7,52E-05","module":"C3","scenario":null},{"value":"2,07E-05","module":"C4","scenario":null},{"value":"-7,91E-04","module":"D","scenario":null}]},{"parameter":"GWP-IOBC","unit":"kg CO2-eq","values":[{"value":"1,01E+00","module":"A1-A3","scenario":null},{"value":"4,90E-02","module":"A4","scenario":null},{"value":"4,53E-04","module":"A5","scenario":null},{"value":"5,67E-02","module":"C1","scenario":null},{"value":"4,90E-02","module":"C2","scenario":null},{"value":"7,77E-02","module":"C3","scenario":null},{"value":"8,28E-04","module":"C4","scenario":null},{"value":"7,71E-03","module":"D","scenario":null}]}],"additional_environmental_impact":[{"parameter":"PM","unit":"Disease incidence","values":[{"value":"1,17E-07","module":"A1-A3","scenario":null},{"value":"3,00E-09","module":"A4","scenario":null},{"value":"1,28E-10","module":"A5","scenario":null},{"value":"1,59E-08","module":"C1","scenario":null},{"value":"3,00E-09","module":"C2","scenario":null},{"value":"2,41E-10","module":"C3","scenario":null},{"value":"1,00E-10","module":"C4","scenario":null},{"value":"-5,46E-10","module":"D","scenario":null}]},{"parameter":"ETP-fw","unit":"CTUe","values":[{"value":"3,02E+01","module":"A1-A3","scenario":null},{"value":"5,49E-01","module":"A4","scenario":null},{"value":"6,84E-03","module":"A5","scenario":null},{"value":"4,31E-01","module":"C1","scenario":null},{"value":"5,49E-01","module":"C2","scenario":null},{"value":"1,94E-01","module":"C3","scenario":null},{"value":"1,24E-02","module":"C4","scenario":null},{"value":"-4,92E-01","module":"D","scenario":null}]},{"parameter":"HTP-c","unit":"CTUh","values":[{"value":"1,02E-08","module":"A1-A3","scenario":null},{"value":"0,00E+00","module":"A4","scenario":null},{"value":"0,00E+00","module":"A5","scenario":null},{"value":"1,70E-11","module":"C1","scenario":null},{"value":"0,00E+00","module":"C2","scenario":null},{"value":"1,10E-11","module":"C3","scenario":null},{"value":"0,00E+00","module":"C4","scenario":null},{"value":"-7,60E-11","module":"D","scenario":null}]},{"parameter":"HTP-nc","unit":"CTUh","values":[{"value":"2,94E-07","module":"A1-A3","scenario":null},{"value":"6,00E-10","module":"A4","scenario":null},{"value":"2,20E-11","module":"A5","scenario":null},{"value":"3,96E-10","module":"C1","scenario":null},{"value":"6,00E-10","module":"C2","scenario":null},{"value":"1,11E-10","module":"C3","scenario":null},{"value":"1,30E-11","module":"C4","scenario":null},{"value":"-1,14E-08","module":"D","scenario":null}]},{"parameter":"SQP","unit":"-","values":[{"value":"4,69E+00","module":"A1-A3","scenario":null},{"value":"5,18E-01","module":"A4","scenario":null},{"value":"3,09E-03","module":"A5","scenario":null},{"value":"1,00E-01","module":"C1","scenario":null},{"value":"5,18E-01","module":"C2","scenario":null},{"value":"1,53E-02","module":"C3","scenario":null},{"value":"5,84E-02","module":"C4","scenario":null},{"value":"-6,45E-01","module":"D","scenario":null}]},{"parameter":"IRP","unit":"kBq U235-eq","values":[{"value":"3,18E-02","module":"A1-A3","scenario":null},{"value":"3,24E-03","module":"A4","scenario":null},{"value":"3,46E-05","module":"A5","scenario":null},{"value":"3,38E-03","module":"C1","scenario":null},{"value":"3,24E-03","module":"C2","scenario":null},{"value":"1,77E-04","module":"C3","scenario":null},{"value":"7,35E-05","module":"C4","scenario":null},{"value":"-5,25E-03","module":"D","scenario":null}]}],"resource_use":[{"parameter":"PERE","unit":"MJ","values":[{"value":"7,32E+00","module":"A1-A3","scenario":null},{"value":"1,06E-02","module":"A4","scenario":null},{"value":"1,04E-04","module":"A5","scenario":null},{"value":"4,27E-03","module":"C1","scenario":null},{"value":"1,06E-02","module":"C2","scenario":null},{"value":"6,86E-03","module":"C3","scenario":null},{"value":"4,37E-04","module":"C4","scenario":null},{"value":"-4,01E-01","module":"D","scenario":null}]},{"parameter":"PERM","unit":"","values":[{"value":"2,08E-01","module":"A1-A3","scenario":null},{"value":"0,00E+00","module":"A4","scenario":null},{"value":"-2,08E-01","module":"A5","scenario":null},{"value":"0,00E+00","module":"C1","scenario":null},{"value":"0,00E+00","module":"C2","scenario":null},{"value":"0,00E+00","module":"C3","scenario":null},{"value":"0,00E+00","module":"C4","scenario":null},{"value":"0,00E+00","module":"D","scenario":null}]},{"parameter":"PERT","unit":"MJ","values":[{"value":"7,53E+00","module":"A1-A3","scenario":null},{"value":"1,06E-02","module":"A4","scenario":null},{"value":"-2,08E-01","module":"A5","scenario":null},{"value":"4,27E-03","module":"C1","scenario":null},{"value":"1,06E-02","module":"C2","scenario":null},{"value":"6,86E-03","module":"C3","scenario":null},{"value":"4,37E-04","module":"C4","scenario":null},{"value":"-4,01E-01","module":"D","scenario":null}]},{"parameter":"PENRE","unit":"MJ","values":[{"value":"1,26E+01","module":"A1-A3","scenario":null},{"value":"7,41E-01","module":"A4","scenario":null},{"value":"8,59E-03","module":"A5","scenario":null},{"value":"7,89E-01","module":"C1","scenario":null},{"value":"7,41E-01","module":"C2","scenario":null},{"value":"4,19E-02","module":"C3","scenario":null},{"value":"1,65E-02","module":"C4","scenario":null},{"value":"-3,88E-01","module":"D","scenario":null}]},{"parameter":"PENRM","unit":"MJ","values":[{"value":"9,28E-01","module":"A1-A3","scenario":null},{"value":"0,00E+00","module":"A4","scenario":null},{"value":"-4,25E-02","module":"A5","scenario":null},{"value":"0,00E+00","module":"C1","scenario":null},{"value":"0,00E+00","module":"C2","scenario":null},{"value":"0,00E+00","module":"C3","scenario":null},{"value":"0,00E+00","module":"C4","scenario":null},{"value":"0,00E+00","module":"D","scenario":null}]},{"parameter":"PENRT","unit":"MJ","values":[{"value":"1,35E+01","module":"A1-A3","scenario":null},{"value":"7,41E-01","module":"A4","scenario":null},{"value":"-3,39E-02","module":"A5","scenario":null},{"value":"7,89E-01","module":"C1","scenario":null},{"value":"7,41E-01","module":"C2","scenario":null},{"value":"4,19E-02","module":"C3","scenario":null},{"value":"1,65E-02","module":"C4","scenario":null},{"value":"-3,88E-01","module":"D","scenario":null}]},{"parameter":"SM","unit":"kg","values":[{"value":"8,80E-01","module":"A1-A3","scenario":null},{"value":"0,00E+00","module":"A4","scenario":null},{"value":"1,60E-06","module":"A5","scenario":null},{"value":"3,87E-04","module":"C1","scenario":null},{"value":"0,00E+00","module":"C2","scenario":null},{"value":"0,00E+00","module":"C3","scenario":null},{"value":"0,00E+00","module":"C4","scenario":null},{"value":"0,00E+00","module":"D","scenario":null}]},{"parameter":"RSF","unit":"MJ","values":[{"value":"1,36E-02","module":"A1-A3","scenario":null},{"value":"3,79E-04","module":"A4","scenario":null},{"value":"2,90E-06","module":"A5","scenario":null},{"value":"1,05E-04","module":"C1","scenario":null},{"value":"3,79E-04","module":"C2","scenario":null},{"value":"1,52E-04","module":"C3","scenario":null},{"value":"8,64E-06","module":"C4","scenario":null},{"value":"-3,76E-03","module":"D","scenario":null}]},{"parameter":"NRSF","unit":"MJ","values":[{"value":"2,63E-01","module":"A1-A3","scenario":null},{"value":"1,36E-03","module":"A4","scenario":null},{"value":"3,33E-05","module":"A5","scenario":null},{"value":"1,54E-03","module":"C1","scenario":null},{"value":"1,36E-03","module":"C2","scenario":null},{"value":"0,00E+00","module":"C3","scenario":null},{"value":"1,44E-04","module":"C4","scenario":null},{"value":"-6,16E-02","module":"D","scenario":null}]},{"parameter":"FW","unit":"m3","values":[{"value":"1,52E-02","module":"A1-A3","scenario":null},{"value":"7,92E-05","module":"A4","scenario":null},{"value":"2,90E-06","module":"A5","scenario":null},{"value":"4,06E-05","module":"C1","scenario":null},{"value":"7,92E-05","module":"C2","scenario":null},{"value":"4,73E-05","module":"C3","scenario":null},{"value":"2,04E-05","module":"C4","scenario":null},{"value":"-1,70E-03","module":"D","scenario":null}]}],"end_of_life_waste":[{"parameter":"HWD","unit":"kg","values":[{"value":"4,56E-03","module":"A1-A3","scenario":null},{"value":"3,82E-05","module":"A4","scenario":null},{"value":"1,03E-04","module":"A5","scenario":null},{"value":"2,32E-05","module":"C1","scenario":null},{"value":"3,82E-05","module":"C2","scenario":null},{"value":"0,00E+00","module":"C3","scenario":null},{"value":"6,80E-04","module":"C4","scenario":null},{"value":"-4,06E-04","module":"D","scenario":null}]},{"parameter":"NHWD","unit":"kg","values":[{"value":"2,84E-01","module":"A1-A3","scenario":null},{"value":"3,60E-02","module":"A4","scenario":null},{"value":"1,92E-03","module":"A5","scenario":null},{"value":"9,34E-04","module":"C1","scenario":null},{"value":"3,60E-02","module":"C2","scenario":null},{"value":"4,00E-03","module":"C3","scenario":null},{"value":"1,06E-01","module":"C4","scenario":null},{"value":"7,62E-03","module":"D","scenario":null}]},{"parameter":"RWD","unit":"kg","values":[{"value":"3,18E-05","module":"A1-A3","scenario":null},{"value":"5,05E-06","module":"A4","scenario":null},{"value":"5,10E-08","module":"A5","scenario":null},{"value":"5,48E-06","module":"C1","scenario":null},{"value":"5,05E-06","module":"C2","scenario":null},{"value":"0,00E+00","module":"C3","scenario":null},{"value":"2,38E-09","module":"C4","scenario":null},{"value":"-3,75E-06","module":"D","scenario":null}]}],"end_of_life_flow":[{"parameter":"CRU","unit":"kg","values":[{"value":"0,00E+00","module":"A1-A3","scenario":null},{"value":"0,00E+00","module":"A4","scenario":null},{"value":"1,43E-02","module":"A5","scenario":null},{"value":"0,00E+00","module":"C1","scenario":null},{"value":"0,00E+00","module":"C2","scenario":null},{"value":"0,00E+00","module":"C3","scenario":null},{"value":"0,00E+00","module":"C4","scenario":null},{"value":"0,00E+00","module":"D","scenario":null}]},{"parameter":"MFR","unit":"kg","values":[{"value":"1,94E-02","module":"A1-A3","scenario":null},{"value":"0,00E+00","module":"A4","scenario":null},{"value":"5,15E-04","module":"A5","scenario":null},{"value":"3,80E-04","module":"C1","scenario":null},{"value":"0,00E+00","module":"C2","scenario":null},{"value":"8,61E-01","module":"C3","scenario":null},{"value":"0,00E+00","module":"C4","scenario":null},{"value":"0,00E+00","module":"D","scenario":null}]},{"parameter":"MER","unit":"kg","values":[{"value":"1,71E-05","module":"A1-A3","scenario":null},{"value":"0,00E+00","module":"A4","scenario":null},{"value":"7,44E-04","module":"A5","scenario":null},{"value":"1,18E-06","module":"C1","scenario":null},{"value":"0,00E+00","module":"C2","scenario":null},{"value":"3,10E-02","module":"C3","scenario":null},{"value":"0,00E+00","module":"C4","scenario":null},{"value":"0,00E+00","module":"D","scenario":null}]},{"parameter":"EEE","unit":"MJ","values":[{"value":"1,14E-04","module":"A1-A3","scenario":null},{"value":"0,00E+00","module":"A4","scenario":null},{"value":"7,47E-03","module":"A5","scenario":null},{"value":"4,04E-06","module":"C1","scenario":null},{"value":"0,00E+00","module":"C2","scenario":null},{"value":"4,40E-02","module":"C3","scenario":null},{"value":"0,00E+00","module":"C4","scenario":null},{"value":"0,00E+00","module":"D","scenario":null}]},{"parameter":"EET","unit":"MJ","values":[{"value":"1,72E-03","module":"A1-A3","scenario":null},{"value":"0,00E+00","module":"A4","scenario":null},{"value":"1,13E-01","module":"A5","scenario":null},{"value":"6,12E-05","module":"C1","scenario":null},{"value":"0,00E+00","module":"C2","scenario":null},{"value":"6,65E-01","module":"C3","scenario":null},{"value":"0,00E+00","module":"C4","scenario":null},{"value":"0,00E+00","module":"D","scenario":null}]}]}