{"product_name":"ALP-P230 Track","epd_id":"NEPD-7206-6622","declared_unit":{"unit":"stk","amount":1},"compliance":["EN 15804+A2","ISO 14025","ISO 21930"],"producer_name":"Glamox AS","environmental_impact":[{"parameter":"GWP-total","unit":"kg CO2-eq","values":[{"value":"1,41E+01","module":"A1","scenario":null},{"value":"2,48E-01","module":"A2","scenario":null},{"value":"1,35E+00","module":"A3","scenario":null},{"value":"1,96E-01","module":"A4","scenario":null},{"value":"1,44E+00","module":"A5","scenario":null},{"value":"3,57E+01","module":"B6","scenario":null},{"value":"0,00E+00","module":"C1","scenario":null},{"value":"5,10E-02","module":"C2","scenario":null},{"value":"3,51E-01","module":"C3","scenario":null},{"value":"2,72E-02","module":"C4","scenario":null},{"value":"-9,73E-01","module":"D","scenario":null},{"value":"1,57E+01","module":"A1A3","scenario":null}]},{"parameter":"GWP-fossil","unit":"kg CO2-eq","values":[{"value":"1,53E+01","module":"A1","scenario":null},{"value":"2,48E-01","module":"A2","scenario":null},{"value":"1,10E+00","module":"A3","scenario":null},{"value":"1,96E-01","module":"A4","scenario":null},{"value":"1,34E-02","module":"A5","scenario":null},{"value":"3,32E+01","module":"B6","scenario":null},{"value":"0,00E+00","module":"C1","scenario":null},{"value":"5,09E-02","module":"C2","scenario":null},{"value":"3,51E-01","module":"C3","scenario":null},{"value":"2,71E-02","module":"C4","scenario":null},{"value":"-9,71E-01","module":"D","scenario":null},{"value":"1,67E+01","module":"A1A3","scenario":null}]},{"parameter":"GWP-biogenic","unit":"kg CO2-eq","values":[{"value":"-1,27E+00","module":"A1","scenario":null},{"value":"8,29E-05","module":"A2","scenario":null},{"value":"2,44E-01","module":"A3","scenario":null},{"value":"8,00E-05","module":"A4","scenario":null},{"value":"1,43E+00","module":"A5","scenario":null},{"value":"6,07E-01","module":"B6","scenario":null},{"value":"0,00E+00","module":"C1","scenario":null},{"value":"2,09E-05","module":"C2","scenario":null},{"value":"2,61E-04","module":"C3","scenario":null},{"value":"1,04E-05","module":"C4","scenario":null},{"value":"-2,14E-03","module":"D","scenario":null},{"value":"-1,02E+00","module":"A1A3","scenario":null}]},{"parameter":"GWP-luluc","unit":"kg CO2-eq","values":[{"value":"2,38E-02","module":"A1","scenario":null},{"value":"1,33E-04","module":"A2","scenario":null},{"value":"8,94E-03","module":"A3","scenario":null},{"value":"6,86E-05","module":"A4","scenario":null},{"value":"4,45E-06","module":"A5","scenario":null},{"value":"1,82E+00","module":"B6","scenario":null},{"value":"0,00E+00","module":"C1","scenario":null},{"value":"1,49E-05","module":"C2","scenario":null},{"value":"1,35E-04","module":"C3","scenario":null},{"value":"8,89E-05","module":"C4","scenario":null},{"value":"3,26E-04","module":"D","scenario":null},{"value":"3,29E-02","module":"A1A3","scenario":null}]},{"parameter":"ODP","unit":"kg CFC11-eq","values":[{"value":"1,04E-06","module":"A1","scenario":null},{"value":"5,43E-08","module":"A2","scenario":null},{"value":"6,96E-08","module":"A3","scenario":null},{"value":"4,47E-08","module":"A4","scenario":null},{"value":"2,84E-09","module":"A5","scenario":null},{"value":"3,59E-06","module":"B6","scenario":null},{"value":"0,00E+00","module":"C1","scenario":null},{"value":"1,18E-08","module":"C2","scenario":null},{"value":"1,00E-08","module":"C3","scenario":null},{"value":"1,98E-09","module":"C4","scenario":null},{"value":"-1,01E-03","module":"D","scenario":null},{"value":"1,17E-06","module":"A1A3","scenario":null}]},{"parameter":"AP","unit":"mol H+-eq","values":[{"value":"1,42E-01","module":"A1","scenario":null},{"value":"4,87E-03","module":"A2","scenario":null},{"value":"5,08E-03","module":"A3","scenario":null},{"value":"8,02E-04","module":"A4","scenario":null},{"value":"6,37E-05","module":"A5","scenario":null},{"value":"1,53E-01","module":"B6","scenario":null},{"value":"0,00E+00","module":"C1","scenario":null},{"value":"2,14E-04","module":"C2","scenario":null},{"value":"3,77E-04","module":"C3","scenario":null},{"value":"8,75E-05","module":"C4","scenario":null},{"value":"-6,18E-02","module":"D","scenario":null},{"value":"1,52E-01","module":"A1A3","scenario":null}]},{"parameter":"POCP","unit":"kg NMVOC-eq","values":[{"value":"6,59E-02","module":"A1","scenario":null},{"value":"3,59E-03","module":"A2","scenario":null},{"value":"3,41E-03","module":"A3","scenario":null},{"value":"8,06E-04","module":"A4","scenario":null},{"value":"6,55E-05","module":"A5","scenario":null},{"value":"7,61E-02","module":"B6","scenario":null},{"value":"0,00E+00","module":"C1","scenario":null},{"value":"2,29E-04","module":"C2","scenario":null},{"value":"2,51E-04","module":"C3","scenario":null},{"value":"9,74E-05","module":"C4","scenario":null},{"value":"-1,28E-02","module":"D","scenario":null},{"value":"7,29E-02","module":"A1A3","scenario":null}]},{"parameter":"ADPE","unit":"kg Sb-eq","values":[{"value":"5,15E-03","module":"A1","scenario":null},{"value":"4,04E-06","module":"A2","scenario":null},{"value":"2,94E-05","module":"A3","scenario":null},{"value":"5,32E-06","module":"A4","scenario":null},{"value":"3,27E-07","module":"A5","scenario":null},{"value":"5,17E-04","module":"B6","scenario":null},{"value":"0,00E+00","module":"C1","scenario":null},{"value":"8,70E-07","module":"C2","scenario":null},{"value":"6,08E-07","module":"C3","scenario":null},{"value":"9,70E-08","module":"C4","scenario":null},{"value":"-1,22E-03","module":"D","scenario":null},{"value":"5,18E-03","module":"A1A3","scenario":null}]},{"parameter":"ADPF","unit":"MJ","values":[{"value":"1,94E+02","module":"A1","scenario":null},{"value":"3,42E+00","module":"A2","scenario":null},{"value":"9,13E+00","module":"A3","scenario":null},{"value":"2,96E+00","module":"A4","scenario":null},{"value":"1,88E-01","module":"A5","scenario":null},{"value":"8,98E+02","module":"B6","scenario":null},{"value":"0,00E+00","module":"C1","scenario":null},{"value":"7,93E-01","module":"C2","scenario":null},{"value":"8,76E-01","module":"C3","scenario":null},{"value":"2,29E-01","module":"C4","scenario":null},{"value":"-1,14E+01","module":"D","scenario":null},{"value":"2,06E+02","module":"A1A3","scenario":null}]},{"parameter":"WDP","unit":"m3 world-eq. Deprived","values":[{"value":"4,02E+02","module":"A1","scenario":null},{"value":"1,95E+00","module":"A2","scenario":null},{"value":"8,58E+02","module":"A3","scenario":null},{"value":"2,82E+00","module":"A4","scenario":null},{"value":"2,38E-01","module":"A5","scenario":null},{"value":"6,94E+04","module":"B6","scenario":null},{"value":"0,00E+00","module":"C1","scenario":null},{"value":"6,08E-01","module":"C2","scenario":null},{"value":"6,15E+00","module":"C3","scenario":null},{"value":"2,80E+00","module":"C4","scenario":null},{"value":"5,40E+01","module":"D","scenario":null},{"value":"1,26E+03","module":"A1A3","scenario":null}]},{"parameter":"EP-freshwater","unit":"kg P-eq","values":[{"value":"1,70E-03","module":"A1","scenario":null},{"value":"1,44E-06","module":"A2","scenario":null},{"value":"4,74E-05","module":"A3","scenario":null},{"value":"1,54E-06","module":"A4","scenario":null},{"value":"1,10E-07","module":"A5","scenario":null},{"value":"2,20E-03","module":"B6","scenario":null},{"value":"0,00E+00","module":"C1","scenario":null},{"value":"3,89E-07","module":"C2","scenario":null},{"value":"3,46E-06","module":"C3","scenario":null},{"value":"5,38E-07","module":"C4","scenario":null},{"value":"-3,63E-04","module":"D","scenario":null},{"value":"1,75E-03","module":"A1A3","scenario":null}]},{"parameter":"EP-marine","unit":"kg N-eq","values":[{"value":"1,76E-02","module":"A1","scenario":null},{"value":"1,22E-03","module":"A2","scenario":null},{"value":"1,22E-03","module":"A3","scenario":null},{"value":"2,38E-04","module":"A4","scenario":null},{"value":"2,11E-05","module":"A5","scenario":null},{"value":"2,42E-02","module":"B6","scenario":null},{"value":"0,00E+00","module":"C1","scenario":null},{"value":"6,44E-05","module":"C2","scenario":null},{"value":"8,49E-05","module":"C3","scenario":null},{"value":"3,57E-05","module":"C4","scenario":null},{"value":"-3,16E-03","module":"D","scenario":null},{"value":"2,01E-02","module":"A1A3","scenario":null}]},{"parameter":"EP-terrestrial","unit":"mol N-eq.","values":[{"value":"2,36E-01","module":"A1","scenario":null},{"value":"1,36E-02","module":"A2","scenario":null},{"value":"1,23E-02","module":"A3","scenario":null},{"value":"2,63E-03","module":"A4","scenario":null},{"value":"2,28E-04","module":"A5","scenario":null},{"value":"3,25E-01","module":"B6","scenario":null},{"value":"0,00E+00","module":"C1","scenario":null},{"value":"7,12E-04","module":"C2","scenario":null},{"value":"9,33E-04","module":"C3","scenario":null},{"value":"2,62E-04","module":"C4","scenario":null},{"value":"-4,38E-02","module":"D","scenario":null},{"value":"2,61E-01","module":"A1A3","scenario":null}]},{"parameter":"GWP-IOBC","unit":"kg CO2-eq","values":[{"value":"1,55E+01","module":"A1","scenario":null},{"value":"2,48E-01","module":"A2","scenario":null},{"value":"1,12E+00","module":"A3","scenario":null},{"value":"1,96E-01","module":"A4","scenario":null},{"value":"1,34E-02","module":"A5","scenario":null},{"value":"4,83E+01","module":"B6","scenario":null},{"value":"0,00E+00","module":"C1","scenario":null},{"value":"5,10E-02","module":"C2","scenario":null},{"value":"3,51E-01","module":"C3","scenario":null},{"value":"6,90E-03","module":"C4","scenario":null},{"value":"-1,05E+00","module":"D","scenario":null},{"value":"1,69E+01","module":"A1A3","scenario":null}]}],"additional_environmental_impact":[{"parameter":"PM","unit":"Disease incidence","values":[{"value":"9,93E-07","module":"A1","scenario":null},{"value":"8,07E-09","module":"A2","scenario":null},{"value":"1,34E-07","module":"A3","scenario":null},{"value":"1,41E-08","module":"A4","scenario":null},{"value":"9,39E-10","module":"A5","scenario":null},{"value":"8,12E-07","module":"B6","scenario":null},{"value":"0,00E+00","module":"C1","scenario":null},{"value":"4,49E-09","module":"C2","scenario":null},{"value":"3,14E-09","module":"C3","scenario":null},{"value":"1,54E-09","module":"C4","scenario":null},{"value":"-1,40E-07","module":"D","scenario":null},{"value":"1,14E-06","module":"A1A3","scenario":null}]},{"parameter":"ETP-fw","unit":"CTUe","values":[{"value":"1,23E+03","module":"A1","scenario":null},{"value":"2,25E+00","module":"A2","scenario":null},{"value":"4,25E+01","module":"A3","scenario":null},{"value":"2,18E+00","module":"A4","scenario":null},{"value":"2,51E-01","module":"A5","scenario":null},{"value":"1,12E+03","module":"B6","scenario":null},{"value":"0,00E+00","module":"C1","scenario":null},{"value":"5,80E-01","module":"C2","scenario":null},{"value":"2,64E+00","module":"C3","scenario":null},{"value":"1,66E+02","module":"C4","scenario":null},{"value":"-4,74E+02","module":"D","scenario":null},{"value":"1,27E+03","module":"A1A3","scenario":null}]},{"parameter":"HTP-c","unit":"CTUh","values":[{"value":"2,99E-08","module":"A1","scenario":null},{"value":"0,00E+00","module":"A2","scenario":null},{"value":"1,61E-09","module":"A3","scenario":null},{"value":"0,00E+00","module":"A4","scenario":null},{"value":"7,00E-12","module":"A5","scenario":null},{"value":"2,62E-08","module":"B6","scenario":null},{"value":"0,00E+00","module":"C1","scenario":null},{"value":"0,00E+00","module":"C2","scenario":null},{"value":"8,40E-10","module":"C3","scenario":null},{"value":"5,20E-11","module":"C4","scenario":null},{"value":"-4,13E-09","module":"D","scenario":null},{"value":"3,15E-08","module":"A1A3","scenario":null}]},{"parameter":"HTP-nc","unit":"CTUh","values":[{"value":"1,21E-06","module":"A1","scenario":null},{"value":"1,35E-09","module":"A2","scenario":null},{"value":"4,58E-08","module":"A3","scenario":null},{"value":"2,35E-09","module":"A4","scenario":null},{"value":"3,15E-10","module":"A5","scenario":null},{"value":"6,90E-07","module":"B6","scenario":null},{"value":"0,00E+00","module":"C1","scenario":null},{"value":"5,61E-10","module":"C2","scenario":null},{"value":"4,64E-08","module":"C3","scenario":null},{"value":"5,11E-10","module":"C4","scenario":null},{"value":"-2,29E-07","module":"D","scenario":null},{"value":"1,25E-06","module":"A1A3","scenario":null}]},{"parameter":"SQP","unit":"-","values":[{"value":"9,13E+01","module":"A1","scenario":null},{"value":"1,39E+00","module":"A2","scenario":null},{"value":"2,40E+01","module":"A3","scenario":null},{"value":"2,04E+00","module":"A4","scenario":null},{"value":"1,26E-01","module":"A5","scenario":null},{"value":"6,76E+02","module":"B6","scenario":null},{"value":"0,00E+00","module":"C1","scenario":null},{"value":"9,09E-01","module":"C2","scenario":null},{"value":"2,33E-01","module":"C3","scenario":null},{"value":"5,42E-01","module":"C4","scenario":null},{"value":"-1,02E+01","module":"D","scenario":null},{"value":"1,17E+02","module":"A1A3","scenario":null}]},{"parameter":"IRP","unit":"kBq U235-eq","values":[{"value":"5,52E-01","module":"A1","scenario":null},{"value":"1,48E-02","module":"A2","scenario":null},{"value":"1,10E-01","module":"A3","scenario":null},{"value":"1,29E-02","module":"A4","scenario":null},{"value":"8,05E-04","module":"A5","scenario":null},{"value":"2,05E+01","module":"B6","scenario":null},{"value":"0,00E+00","module":"C1","scenario":null},{"value":"3,46E-03","module":"C2","scenario":null},{"value":"4,17E-03","module":"C3","scenario":null},{"value":"9,16E-04","module":"C4","scenario":null},{"value":"-3,20E-02","module":"D","scenario":null},{"value":"6,76E-01","module":"A1A3","scenario":null}]}],"resource_use":[{"parameter":"PERE","unit":"MJ","values":[{"value":"1,62E+01","module":"A1","scenario":null},{"value":"3,55E-02","module":"A2","scenario":null},{"value":"7,96E+01","module":"A3","scenario":null},{"value":"4,18E-02","module":"A4","scenario":null},{"value":"3,10E-03","module":"A5","scenario":null},{"value":"8,83E+02","module":"B6","scenario":null},{"value":"0,00E+00","module":"C1","scenario":null},{"value":"9,98E-03","module":"C2","scenario":null},{"value":"1,22E-01","module":"C3","scenario":null},{"value":"5,26E-02","module":"C4","scenario":null},{"value":"-2,07E+00","module":"D","scenario":null},{"value":"9,58E+01","module":"A1A3","scenario":null}]},{"parameter":"PERM","unit":"","values":[{"value":"6,96E+00","module":"A1","scenario":null},{"value":"0,00E+00","module":"A2","scenario":null},{"value":"0,00E+00","module":"A3","scenario":null},{"value":"0,00E+00","module":"A4","scenario":null},{"value":"-7,20E+00","module":"A5","scenario":null},{"value":"0,00E+00","module":"B6","scenario":null},{"value":"0,00E+00","module":"C1","scenario":null},{"value":"0,00E+00","module":"C2","scenario":null},{"value":"0,00E+00","module":"C3","scenario":null},{"value":"0,00E+00","module":"C4","scenario":null},{"value":"0,00E+00","module":"D","scenario":null},{"value":"6,96E+00","module":"A1A3","scenario":null}]},{"parameter":"PERT","unit":"MJ","values":[{"value":"2,31E+01","module":"A1","scenario":null},{"value":"3,55E-02","module":"A2","scenario":null},{"value":"7,96E+01","module":"A3","scenario":null},{"value":"4,18E-02","module":"A4","scenario":null},{"value":"-7,19E+00","module":"A5","scenario":null},{"value":"8,83E+02","module":"B6","scenario":null},{"value":"0,00E+00","module":"C1","scenario":null},{"value":"9,98E-03","module":"C2","scenario":null},{"value":"1,22E-01","module":"C3","scenario":null},{"value":"5,26E-02","module":"C4","scenario":null},{"value":"-2,07E+00","module":"D","scenario":null},{"value":"1,03E+02","module":"A1A3","scenario":null}]},{"parameter":"PENRE","unit":"MJ","values":[{"value":"1,88E+02","module":"A1","scenario":null},{"value":"3,42E+00","module":"A2","scenario":null},{"value":"9,14E+00","module":"A3","scenario":null},{"value":"2,96E+00","module":"A4","scenario":null},{"value":"1,88E-01","module":"A5","scenario":null},{"value":"9,12E+02","module":"B6","scenario":null},{"value":"0,00E+00","module":"C1","scenario":null},{"value":"7,93E-01","module":"C2","scenario":null},{"value":"8,76E-01","module":"C3","scenario":null},{"value":"2,29E-01","module":"C4","scenario":null},{"value":"-1,14E+01","module":"D","scenario":null},{"value":"2,00E+02","module":"A1A3","scenario":null}]},{"parameter":"PENRM","unit":"MJ","values":[{"value":"6,31E+00","module":"A1","scenario":null},{"value":"0,00E+00","module":"A2","scenario":null},{"value":"0,00E+00","module":"A3","scenario":null},{"value":"0,00E+00","module":"A4","scenario":null},{"value":"0,00E+00","module":"A5","scenario":null},{"value":"0,00E+00","module":"B6","scenario":null},{"value":"0,00E+00","module":"C1","scenario":null},{"value":"0,00E+00","module":"C2","scenario":null},{"value":"-7,41E+00","module":"C3","scenario":null},{"value":"0,00E+00","module":"C4","scenario":null},{"value":"0,00E+00","module":"D","scenario":null},{"value":"6,31E+00","module":"A1A3","scenario":null}]},{"parameter":"PENRT","unit":"MJ","values":[{"value":"1,94E+02","module":"A1","scenario":null},{"value":"3,42E+00","module":"A2","scenario":null},{"value":"2,23E+01","module":"A3","scenario":null},{"value":"2,96E+00","module":"A4","scenario":null},{"value":"1,88E-01","module":"A5","scenario":null},{"value":"9,12E+02","module":"B6","scenario":null},{"value":"0,00E+00","module":"C1","scenario":null},{"value":"7,93E-01","module":"C2","scenario":null},{"value":"-6,53E+00","module":"C3","scenario":null},{"value":"2,29E-01","module":"C4","scenario":null},{"value":"-1,14E+01","module":"D","scenario":null},{"value":"2,20E+02","module":"A1A3","scenario":null}]},{"parameter":"SM","unit":"kg","values":[{"value":"7,12E-01","module":"A1","scenario":null},{"value":"0,00E+00","module":"A2","scenario":null},{"value":"0,00E+00","module":"A3","scenario":null},{"value":"0,00E+00","module":"A4","scenario":null},{"value":"0,00E+00","module":"A5","scenario":null},{"value":"0,00E+00","module":"B6","scenario":null},{"value":"0,00E+00","module":"C1","scenario":null},{"value":"0,00E+00","module":"C2","scenario":null},{"value":"0,00E+00","module":"C3","scenario":null},{"value":"2,34E-03","module":"C4","scenario":null},{"value":"2,31E-02","module":"D","scenario":null},{"value":"7,12E-01","module":"A1A3","scenario":null}]},{"parameter":"RSF","unit":"MJ","values":[{"value":"3,17E-01","module":"A1","scenario":null},{"value":"1,14E-03","module":"A2","scenario":null},{"value":"5,30E-02","module":"A3","scenario":null},{"value":"1,49E-03","module":"A4","scenario":null},{"value":"1,03E-04","module":"A5","scenario":null},{"value":"8,92E+00","module":"B6","scenario":null},{"value":"0,00E+00","module":"C1","scenario":null},{"value":"3,49E-04","module":"C2","scenario":null},{"value":"2,43E-03","module":"C3","scenario":null},{"value":"3,80E-04","module":"C4","scenario":null},{"value":"1,06E-02","module":"D","scenario":null},{"value":"3,71E-01","module":"A1A3","scenario":null}]},{"parameter":"NRSF","unit":"MJ","values":[{"value":"7,93E-01","module":"A1","scenario":null},{"value":"6,97E-03","module":"A2","scenario":null},{"value":"1,25E+00","module":"A3","scenario":null},{"value":"5,34E-03","module":"A4","scenario":null},{"value":"4,23E-04","module":"A5","scenario":null},{"value":"0,00E+00","module":"B6","scenario":null},{"value":"0,00E+00","module":"C1","scenario":null},{"value":"1,17E-03","module":"C2","scenario":null},{"value":"-4,61E-05","module":"C3","scenario":null},{"value":"8,84E-03","module":"C4","scenario":null},{"value":"1,78E-01","module":"D","scenario":null},{"value":"2,05E+00","module":"A1A3","scenario":null}]},{"parameter":"FW","unit":"m3","values":[{"value":"1,33E-01","module":"A1","scenario":null},{"value":"2,68E-04","module":"A2","scenario":null},{"value":"4,77E-01","module":"A3","scenario":null},{"value":"3,12E-04","module":"A4","scenario":null},{"value":"8,87E-05","module":"A5","scenario":null},{"value":"4,02E+00","module":"B6","scenario":null},{"value":"0,00E+00","module":"C1","scenario":null},{"value":"9,02E-05","module":"C2","scenario":null},{"value":"8,81E-04","module":"C3","scenario":null},{"value":"2,19E-04","module":"C4","scenario":null},{"value":"-8,20E-03","module":"D","scenario":null},{"value":"6,11E-01","module":"A1A3","scenario":null}]}],"end_of_life_waste":[{"parameter":"HWD","unit":"kg","values":[{"value":"9,22E-02","module":"A1","scenario":null},{"value":"1,60E-04","module":"A2","scenario":null},{"value":"2,44E-01","module":"A3","scenario":null},{"value":"1,51E-04","module":"A4","scenario":null},{"value":"0,00E+00","module":"A5","scenario":null},{"value":"8,41E-02","module":"B6","scenario":null},{"value":"0,00E+00","module":"C1","scenario":null},{"value":"4,34E-05","module":"C2","scenario":null},{"value":"2,28E-05","module":"C3","scenario":null},{"value":"5,63E-02","module":"C4","scenario":null},{"value":"-5,27E-03","module":"D","scenario":null},{"value":"3,36E-01","module":"A1A3","scenario":null}]},{"parameter":"NHWD","unit":"kg","values":[{"value":"2,32E+00","module":"A1","scenario":null},{"value":"8,46E-02","module":"A2","scenario":null},{"value":"1,85E+00","module":"A3","scenario":null},{"value":"1,41E-01","module":"A4","scenario":null},{"value":"8,31E-01","module":"A5","scenario":null},{"value":"5,57E+00","module":"B6","scenario":null},{"value":"0,00E+00","module":"C1","scenario":null},{"value":"6,89E-02","module":"C2","scenario":null},{"value":"5,47E-02","module":"C3","scenario":null},{"value":"3,76E-01","module":"C4","scenario":null},{"value":"-2,32E-01","module":"D","scenario":null},{"value":"4,26E+00","module":"A1A3","scenario":null}]},{"parameter":"RWD","unit":"kg","values":[{"value":"4,59E-04","module":"A1","scenario":null},{"value":"2,36E-05","module":"A2","scenario":null},{"value":"6,35E-05","module":"A3","scenario":null},{"value":"2,02E-05","module":"A4","scenario":null},{"value":"0,00E+00","module":"A5","scenario":null},{"value":"9,41E-03","module":"B6","scenario":null},{"value":"0,00E+00","module":"C1","scenario":null},{"value":"5,41E-06","module":"C2","scenario":null},{"value":"1,13E-06","module":"C3","scenario":null},{"value":"7,71E-07","module":"C4","scenario":null},{"value":"-2,71E-05","module":"D","scenario":null},{"value":"5,46E-04","module":"A1A3","scenario":null}]}],"end_of_life_flow":[{"parameter":"CRU","unit":"kg","values":[{"value":"0,00E+00","module":"A1","scenario":null},{"value":"0,00E+00","module":"A2","scenario":null},{"value":"0,00E+00","module":"A3","scenario":null},{"value":"0,00E+00","module":"A4","scenario":null},{"value":"0,00E+00","module":"A5","scenario":null},{"value":"0,00E+00","module":"B6","scenario":null},{"value":"0,00E+00","module":"C1","scenario":null},{"value":"0,00E+00","module":"C2","scenario":null},{"value":"0,00E+00","module":"C3","scenario":null},{"value":"0,00E+00","module":"C4","scenario":null},{"value":"0,00E+00","module":"D","scenario":null},{"value":"0,00E+00","module":"A1A3","scenario":null}]},{"parameter":"MFR","unit":"kg","values":[{"value":"2,95E-05","module":"A1","scenario":null},{"value":"0,00E+00","module":"A2","scenario":null},{"value":"1,67E+00","module":"A3","scenario":null},{"value":"0,00E+00","module":"A4","scenario":null},{"value":"7,73E-01","module":"A5","scenario":null},{"value":"0,00E+00","module":"B6","scenario":null},{"value":"0,00E+00","module":"C1","scenario":null},{"value":"0,00E+00","module":"C2","scenario":null},{"value":"5,34E-01","module":"C3","scenario":null},{"value":"1,15E-05","module":"C4","scenario":null},{"value":"-9,02E-04","module":"D","scenario":null},{"value":"1,67E+00","module":"A1A3","scenario":null}]},{"parameter":"MER","unit":"kg","values":[{"value":"1,91E-06","module":"A1","scenario":null},{"value":"0,00E+00","module":"A2","scenario":null},{"value":"1,81E-05","module":"A3","scenario":null},{"value":"0,00E+00","module":"A4","scenario":null},{"value":"5,81E-02","module":"A5","scenario":null},{"value":"0,00E+00","module":"B6","scenario":null},{"value":"0,00E+00","module":"C1","scenario":null},{"value":"0,00E+00","module":"C2","scenario":null},{"value":"1,24E-01","module":"C3","scenario":null},{"value":"3,40E-05","module":"C4","scenario":null},{"value":"-1,19E-04","module":"D","scenario":null},{"value":"2,00E-05","module":"A1A3","scenario":null}]},{"parameter":"EEE","unit":"MJ","values":[{"value":"1,34E-05","module":"A1","scenario":null},{"value":"0,00E+00","module":"A2","scenario":null},{"value":"6,23E-01","module":"A3","scenario":null},{"value":"0,00E+00","module":"A4","scenario":null},{"value":"4,75E-02","module":"A5","scenario":null},{"value":"0,00E+00","module":"B6","scenario":null},{"value":"0,00E+00","module":"C1","scenario":null},{"value":"0,00E+00","module":"C2","scenario":null},{"value":"1,54E-01","module":"C3","scenario":null},{"value":"3,14E-04","module":"C4","scenario":null},{"value":"-2,91E-04","module":"D","scenario":null},{"value":"6,23E-01","module":"A1A3","scenario":null}]},{"parameter":"EET","unit":"MJ","values":[{"value":"2,03E-04","module":"A1","scenario":null},{"value":"0,00E+00","module":"A2","scenario":null},{"value":"9,43E+00","module":"A3","scenario":null},{"value":"0,00E+00","module":"A4","scenario":null},{"value":"7,19E-01","module":"A5","scenario":null},{"value":"0,00E+00","module":"B6","scenario":null},{"value":"0,00E+00","module":"C1","scenario":null},{"value":"0,00E+00","module":"C2","scenario":null},{"value":"2,33E+00","module":"C3","scenario":null},{"value":"4,75E-03","module":"C4","scenario":null},{"value":"-4,40E-03","module":"D","scenario":null},{"value":"9,43E+00","module":"A1A3","scenario":null}]}]}