{"product_name":"ABT, Skanska Industrial Solutions, Rockneby asfaltverk","epd_id":"NEPD-7643-7026","declared_unit":{"unit":"ton","amount":1},"compliance":["EN 15804+A2","ISO 14025","ISO 21930"],"producer_name":"Skanska Industrial Solutions AB","environmental_impact":[{"parameter":"GWP-total","unit":"kg CO2-eq","values":[{"value":"1,31E+01","module":"A1","scenario":null},{"value":"1,09E+00","module":"A2","scenario":null},{"value":"1,50E+01","module":"A3","scenario":null},{"value":"3,05E+00","module":"A4","scenario":null},{"value":"1,43E+00","module":"C1","scenario":null},{"value":"3,05E+00","module":"C2","scenario":null},{"value":"8,46E-01","module":"C3","scenario":null},{"value":"0,00E+00","module":"C4","scenario":null},{"value":"-3,08E+01","module":"D","scenario":null},{"value":"2,92E+01","module":"A1A3","scenario":null}]},{"parameter":"GWP-fossil","unit":"kg CO2-eq","values":[{"value":"1,30E+01","module":"A1","scenario":null},{"value":"1,09E+00","module":"A2","scenario":null},{"value":"1,50E+01","module":"A3","scenario":null},{"value":"3,05E+00","module":"A4","scenario":null},{"value":"1,43E+00","module":"C1","scenario":null},{"value":"3,05E+00","module":"C2","scenario":null},{"value":"8,46E-01","module":"C3","scenario":null},{"value":"0,00E+00","module":"C4","scenario":null},{"value":"-3,07E+01","module":"D","scenario":null},{"value":"2,91E+01","module":"A1A3","scenario":null}]},{"parameter":"GWP-biogenic","unit":"kg CO2-eq","values":[{"value":"1,66E-02","module":"A1","scenario":null},{"value":"8,26E-04","module":"A2","scenario":null},{"value":"9,51E-03","module":"A3","scenario":null},{"value":"2,31E-03","module":"A4","scenario":null},{"value":"4,81E-04","module":"C1","scenario":null},{"value":"2,31E-03","module":"C2","scenario":null},{"value":"1,59E-04","module":"C3","scenario":null},{"value":"0,00E+00","module":"C4","scenario":null},{"value":"0,00E+00","module":"D","scenario":null},{"value":"2,70E-02","module":"A1A3","scenario":null}]},{"parameter":"GWP-luluc","unit":"kg CO2-eq","values":[{"value":"8,96E-03","module":"A1","scenario":null},{"value":"3,31E-04","module":"A2","scenario":null},{"value":"1,37E-02","module":"A3","scenario":null},{"value":"9,28E-04","module":"A4","scenario":null},{"value":"1,19E-04","module":"C1","scenario":null},{"value":"9,28E-04","module":"C2","scenario":null},{"value":"6,69E-05","module":"C3","scenario":null},{"value":"0,00E+00","module":"C4","scenario":null},{"value":"-2,45E-02","module":"D","scenario":null},{"value":"2,30E-02","module":"A1A3","scenario":null}]},{"parameter":"ODP","unit":"kg CFC11-eq","values":[{"value":"1,18E-06","module":"A1","scenario":null},{"value":"2,63E-07","module":"A2","scenario":null},{"value":"2,63E-06","module":"A3","scenario":null},{"value":"7,35E-07","module":"A4","scenario":null},{"value":"3,09E-07","module":"C1","scenario":null},{"value":"7,35E-07","module":"C2","scenario":null},{"value":"1,84E-07","module":"C3","scenario":null},{"value":"0,00E+00","module":"C4","scenario":null},{"value":"-4,53E-05","module":"D","scenario":null},{"value":"4,07E-06","module":"A1A3","scenario":null}]},{"parameter":"AP","unit":"mol H+-eq","values":[{"value":"2,36E-01","module":"A1","scenario":null},{"value":"3,50E-03","module":"A2","scenario":null},{"value":"1,13E-01","module":"A3","scenario":null},{"value":"9,80E-03","module":"A4","scenario":null},{"value":"1,50E-02","module":"C1","scenario":null},{"value":"9,80E-03","module":"C2","scenario":null},{"value":"8,88E-03","module":"C3","scenario":null},{"value":"0,00E+00","module":"C4","scenario":null},{"value":"-3,10E-01","module":"D","scenario":null},{"value":"3,53E-01","module":"A1A3","scenario":null}]},{"parameter":"POCP","unit":"kg NMVOC-eq","values":[{"value":"2,20E-01","module":"A1","scenario":null},{"value":"3,36E-03","module":"A2","scenario":null},{"value":"1,23E-01","module":"A3","scenario":null},{"value":"9,41E-03","module":"A4","scenario":null},{"value":"1,99E-02","module":"C1","scenario":null},{"value":"9,41E-03","module":"C2","scenario":null},{"value":"1,18E-02","module":"C3","scenario":null},{"value":"0,00E+00","module":"C4","scenario":null},{"value":"-3,67E-01","module":"D","scenario":null},{"value":"3,46E-01","module":"A1A3","scenario":null}]},{"parameter":"ADPE","unit":"kg Sb-eq","values":[{"value":"7,97E-05","module":"A1","scenario":null},{"value":"1,94E-05","module":"A2","scenario":null},{"value":"9,40E-05","module":"A3","scenario":null},{"value":"5,42E-05","module":"A4","scenario":null},{"value":"2,31E-06","module":"C1","scenario":null},{"value":"5,42E-05","module":"C2","scenario":null},{"value":"1,30E-06","module":"C3","scenario":null},{"value":"0,00E+00","module":"C4","scenario":null},{"value":"-2,72E-04","module":"D","scenario":null},{"value":"1,93E-04","module":"A1A3","scenario":null}]},{"parameter":"ADPF","unit":"MJ","values":[{"value":"2,38E+03","module":"A1","scenario":null},{"value":"1,77E+01","module":"A2","scenario":null},{"value":"2,07E+02","module":"A3","scenario":null},{"value":"4,95E+01","module":"A4","scenario":null},{"value":"1,97E+01","module":"C1","scenario":null},{"value":"4,95E+01","module":"C2","scenario":null},{"value":"1,17E+01","module":"C3","scenario":null},{"value":"0,00E+00","module":"C4","scenario":null},{"value":"-2,89E+03","module":"D","scenario":null},{"value":"2,60E+03","module":"A1A3","scenario":null}]},{"parameter":"WDP","unit":"m3 world-eq. Deprived","values":[{"value":"2,11E+01","module":"A1","scenario":null},{"value":"1,36E+01","module":"A2","scenario":null},{"value":"2,35E+03","module":"A3","scenario":null},{"value":"3,79E+01","module":"A4","scenario":null},{"value":"5,42E+00","module":"C1","scenario":null},{"value":"3,79E+01","module":"C2","scenario":null},{"value":"2,48E+00","module":"C3","scenario":null},{"value":"0,00E+00","module":"C4","scenario":null},{"value":"-2,34E+04","module":"D","scenario":null},{"value":"2,39E+03","module":"A1A3","scenario":null}]},{"parameter":"EP-freshwater","unit":"kg P-eq","values":[{"value":"3,73E-04","module":"A1","scenario":null},{"value":"8,67E-06","module":"A2","scenario":null},{"value":"3,34E-04","module":"A3","scenario":null},{"value":"2,43E-05","module":"A4","scenario":null},{"value":"5,53E-06","module":"C1","scenario":null},{"value":"2,43E-05","module":"C2","scenario":null},{"value":"3,09E-06","module":"C3","scenario":null},{"value":"0,00E+00","module":"C4","scenario":null},{"value":"-6,42E-04","module":"D","scenario":null},{"value":"7,16E-04","module":"A1A3","scenario":null}]},{"parameter":"EP-marine","unit":"kg N-eq","values":[{"value":"6,95E-02","module":"A1","scenario":null},{"value":"7,68E-04","module":"A2","scenario":null},{"value":"4,17E-02","module":"A3","scenario":null},{"value":"2,15E-03","module":"A4","scenario":null},{"value":"6,60E-03","module":"C1","scenario":null},{"value":"2,15E-03","module":"C2","scenario":null},{"value":"3,92E-03","module":"C3","scenario":null},{"value":"0,00E+00","module":"C4","scenario":null},{"value":"-5,91E-02","module":"D","scenario":null},{"value":"1,12E-01","module":"A1A3","scenario":null}]},{"parameter":"EP-terrestrial","unit":"mol N-eq.","values":[{"value":"9,85E-01","module":"A1","scenario":null},{"value":"8,57E-03","module":"A2","scenario":null},{"value":"4,68E-01","module":"A3","scenario":null},{"value":"2,40E-02","module":"A4","scenario":null},{"value":"7,24E-02","module":"C1","scenario":null},{"value":"2,40E-02","module":"C2","scenario":null},{"value":"4,30E-02","module":"C3","scenario":null},{"value":"0,00E+00","module":"C4","scenario":null},{"value":"-6,70E-01","module":"D","scenario":null},{"value":"1,46E+00","module":"A1A3","scenario":null}]},{"parameter":"GWP-IOBC","unit":"kg CO2-eq","values":[{"value":"1,30E+01","module":"A1","scenario":null},{"value":"1,08E+00","module":"A2","scenario":null},{"value":"1,51E+01","module":"A3","scenario":null},{"value":"3,03E+00","module":"A4","scenario":null},{"value":"1,35E+00","module":"C1","scenario":null},{"value":"3,03E+00","module":"C2","scenario":null},{"value":"8,02E-01","module":"C3","scenario":null},{"value":"0,00E+00","module":"C4","scenario":null},{"value":"-2,99E+01","module":"D","scenario":null},{"value":"2,91E+01","module":"A1A3","scenario":null}]}],"additional_environmental_impact":[{"parameter":"PM","unit":"Disease incidence","values":[{"value":"1,46E-06","module":"A1","scenario":null},{"value":"8,76E-08","module":"A2","scenario":null},{"value":"4,56E-06","module":"A3","scenario":null},{"value":"2,45E-07","module":"A4","scenario":null},{"value":"3,95E-07","module":"C1","scenario":null},{"value":"2,45E-07","module":"C2","scenario":null},{"value":"2,35E-07","module":"C3","scenario":null},{"value":"0,00E+00","module":"C4","scenario":null},{"value":"-1,96E-06","module":"D","scenario":null},{"value":"6,11E-06","module":"A1A3","scenario":null}]},{"parameter":"ETP-fw","unit":"CTUe","values":[{"value":"9,17E+03","module":"A1","scenario":null},{"value":"1,29E+01","module":"A2","scenario":null},{"value":"6,60E+02","module":"A3","scenario":null},{"value":"3,62E+01","module":"A4","scenario":null},{"value":"1,08E+01","module":"C1","scenario":null},{"value":"3,62E+01","module":"C2","scenario":null},{"value":"6,39E+00","module":"C3","scenario":null},{"value":"0,00E+00","module":"C4","scenario":null},{"value":"-1,83E+03","module":"D","scenario":null},{"value":"9,84E+03","module":"A1A3","scenario":null}]},{"parameter":"HTP-c","unit":"CTUh","values":[{"value":"8,89E-09","module":"A1","scenario":null},{"value":"0,00E+00","module":"A2","scenario":null},{"value":"1,15E-08","module":"A3","scenario":null},{"value":"0,00E+00","module":"A4","scenario":null},{"value":"4,17E-10","module":"C1","scenario":null},{"value":"0,00E+00","module":"C2","scenario":null},{"value":"0,00E+00","module":"C3","scenario":null},{"value":"0,00E+00","module":"C4","scenario":null},{"value":"-1,80E-08","module":"D","scenario":null},{"value":"2,04E-08","module":"A1A3","scenario":null}]},{"parameter":"HTP-nc","unit":"CTUh","values":[{"value":"1,65E-07","module":"A1","scenario":null},{"value":"1,25E-08","module":"A2","scenario":null},{"value":"3,27E-07","module":"A3","scenario":null},{"value":"3,50E-08","module":"A4","scenario":null},{"value":"1,01E-08","module":"C1","scenario":null},{"value":"3,50E-08","module":"C2","scenario":null},{"value":"6,30E-09","module":"C3","scenario":null},{"value":"0,00E+00","module":"C4","scenario":null},{"value":"-4,51E-07","module":"D","scenario":null},{"value":"5,05E-07","module":"A1A3","scenario":null}]},{"parameter":"SQP","unit":"-","values":[{"value":"4,00E+02","module":"A1","scenario":null},{"value":"2,03E+01","module":"A2","scenario":null},{"value":"8,87E+02","module":"A3","scenario":null},{"value":"5,68E+01","module":"A4","scenario":null},{"value":"2,51E+00","module":"C1","scenario":null},{"value":"5,68E+01","module":"C2","scenario":null},{"value":"1,49E+00","module":"C3","scenario":null},{"value":"0,00E+00","module":"C4","scenario":null},{"value":"-6,50E+02","module":"D","scenario":null},{"value":"1,31E+03","module":"A1A3","scenario":null}]},{"parameter":"IRP","unit":"kBq U235-eq","values":[{"value":"5,61E-02","module":"A1","scenario":null},{"value":"7,73E-02","module":"A2","scenario":null},{"value":"1,12E+00","module":"A3","scenario":null},{"value":"2,16E-01","module":"A4","scenario":null},{"value":"8,47E-02","module":"C1","scenario":null},{"value":"2,16E-01","module":"C2","scenario":null},{"value":"5,01E-02","module":"C3","scenario":null},{"value":"0,00E+00","module":"C4","scenario":null},{"value":"-1,45E+01","module":"D","scenario":null},{"value":"1,25E+00","module":"A1A3","scenario":null}]}],"resource_use":[{"parameter":"PERE","unit":"MJ","values":[{"value":"3,53E+01","module":"A1","scenario":null},{"value":"2,23E-01","module":"A2","scenario":null},{"value":"2,31E+02","module":"A3","scenario":null},{"value":"6,23E-01","module":"A4","scenario":null},{"value":"1,16E-01","module":"C1","scenario":null},{"value":"6,23E-01","module":"C2","scenario":null},{"value":"6,32E-02","module":"C3","scenario":null},{"value":"0,00E+00","module":"C4","scenario":null},{"value":"-1,60E+02","module":"D","scenario":null},{"value":"2,67E+02","module":"A1A3","scenario":null}]},{"parameter":"PERM","unit":"","values":[{"value":"0,00E+00","module":"A1","scenario":null},{"value":"0,00E+00","module":"A2","scenario":null},{"value":"0,00E+00","module":"A3","scenario":null},{"value":"0,00E+00","module":"A4","scenario":null},{"value":"0,00E+00","module":"C1","scenario":null},{"value":"0,00E+00","module":"C2","scenario":null},{"value":"0,00E+00","module":"C3","scenario":null},{"value":"0,00E+00","module":"C4","scenario":null},{"value":"0,00E+00","module":"D","scenario":null},{"value":"0,00E+00","module":"A1A3","scenario":null}]},{"parameter":"PERT","unit":"MJ","values":[{"value":"3,53E+01","module":"A1","scenario":null},{"value":"2,23E-01","module":"A2","scenario":null},{"value":"2,31E+02","module":"A3","scenario":null},{"value":"6,23E-01","module":"A4","scenario":null},{"value":"1,16E-01","module":"C1","scenario":null},{"value":"6,23E-01","module":"C2","scenario":null},{"value":"6,32E-02","module":"C3","scenario":null},{"value":"0,00E+00","module":"C4","scenario":null},{"value":"-1,60E+02","module":"D","scenario":null},{"value":"2,67E+02","module":"A1A3","scenario":null}]},{"parameter":"PENRE","unit":"MJ","values":[{"value":"3,30E+02","module":"A1","scenario":null},{"value":"1,78E+01","module":"A2","scenario":null},{"value":"2,09E+02","module":"A3","scenario":null},{"value":"4,99E+01","module":"A4","scenario":null},{"value":"1,96E+01","module":"C1","scenario":null},{"value":"4,99E+01","module":"C2","scenario":null},{"value":"1,17E+01","module":"C3","scenario":null},{"value":"0,00E+00","module":"C4","scenario":null},{"value":"-2,89E+03","module":"D","scenario":null},{"value":"5,56E+02","module":"A1A3","scenario":null}]},{"parameter":"PENRM","unit":"MJ","values":[{"value":"2,44E+03","module":"A1","scenario":null},{"value":"0,00E+00","module":"A2","scenario":null},{"value":"0,00E+00","module":"A3","scenario":null},{"value":"0,00E+00","module":"A4","scenario":null},{"value":"0,00E+00","module":"C1","scenario":null},{"value":"0,00E+00","module":"C2","scenario":null},{"value":"-2,44E+03","module":"C3","scenario":null},{"value":"0,00E+00","module":"C4","scenario":null},{"value":"0,00E+00","module":"D","scenario":null},{"value":"2,44E+03","module":"A1A3","scenario":null}]},{"parameter":"PENRT","unit":"MJ","values":[{"value":"2,77E+03","module":"A1","scenario":null},{"value":"1,78E+01","module":"A2","scenario":null},{"value":"2,09E+02","module":"A3","scenario":null},{"value":"4,99E+01","module":"A4","scenario":null},{"value":"1,96E+01","module":"C1","scenario":null},{"value":"4,99E+01","module":"C2","scenario":null},{"value":"-2,43E+03","module":"C3","scenario":null},{"value":"0,00E+00","module":"C4","scenario":null},{"value":"-2,89E+03","module":"D","scenario":null},{"value":"3,00E+03","module":"A1A3","scenario":null}]},{"parameter":"SM","unit":"kg","values":[{"value":"2,00E+02","module":"A1","scenario":null},{"value":"6,10E-03","module":"A2","scenario":null},{"value":"1,87E-01","module":"A3","scenario":null},{"value":"1,71E-02","module":"A4","scenario":null},{"value":"9,91E-03","module":"C1","scenario":null},{"value":"1,71E-02","module":"C2","scenario":null},{"value":"5,74E-03","module":"C3","scenario":null},{"value":"0,00E+00","module":"C4","scenario":null},{"value":"-6,09E+01","module":"D","scenario":null},{"value":"2,00E+02","module":"A1A3","scenario":null}]},{"parameter":"RSF","unit":"MJ","values":[{"value":"1,76E-02","module":"A1","scenario":null},{"value":"7,79E-03","module":"A2","scenario":null},{"value":"4,67E-01","module":"A3","scenario":null},{"value":"2,18E-02","module":"A4","scenario":null},{"value":"3,38E-03","module":"C1","scenario":null},{"value":"2,18E-02","module":"C2","scenario":null},{"value":"1,56E-03","module":"C3","scenario":null},{"value":"0,00E+00","module":"C4","scenario":null},{"value":"-1,75E+00","module":"D","scenario":null},{"value":"4,92E-01","module":"A1A3","scenario":null}]},{"parameter":"NRSF","unit":"MJ","values":[{"value":"2,78E-03","module":"A1","scenario":null},{"value":"2,61E-02","module":"A2","scenario":null},{"value":"4,48E-01","module":"A3","scenario":null},{"value":"7,32E-02","module":"A4","scenario":null},{"value":"3,92E-02","module":"C1","scenario":null},{"value":"7,32E-02","module":"C2","scenario":null},{"value":"2,29E-02","module":"C3","scenario":null},{"value":"0,00E+00","module":"C4","scenario":null},{"value":"-7,27E-01","module":"D","scenario":null},{"value":"4,77E-01","module":"A1A3","scenario":null}]},{"parameter":"FW","unit":"m3","values":[{"value":"1,51E-01","module":"A1","scenario":null},{"value":"2,01E-03","module":"A2","scenario":null},{"value":"5,77E-01","module":"A3","scenario":null},{"value":"5,64E-03","module":"A4","scenario":null},{"value":"1,31E-02","module":"C1","scenario":null},{"value":"5,64E-03","module":"C2","scenario":null},{"value":"6,02E-04","module":"C3","scenario":null},{"value":"0,00E+00","module":"C4","scenario":null},{"value":"-1,42E+00","module":"D","scenario":null},{"value":"7,30E-01","module":"A1A3","scenario":null}]}],"end_of_life_waste":[{"parameter":"HWD","unit":"kg","values":[{"value":"9,08E-03","module":"A1","scenario":null},{"value":"9,68E-04","module":"A2","scenario":null},{"value":"1,40E-01","module":"A3","scenario":null},{"value":"2,71E-03","module":"A4","scenario":null},{"value":"5,92E-04","module":"C1","scenario":null},{"value":"2,71E-03","module":"C2","scenario":null},{"value":"3,44E-04","module":"C3","scenario":null},{"value":"0,00E+00","module":"C4","scenario":null},{"value":"-1,16E+00","module":"D","scenario":null},{"value":"1,50E-01","module":"A1A3","scenario":null}]},{"parameter":"NHWD","unit":"kg","values":[{"value":"5,70E-01","module":"A1","scenario":null},{"value":"1,54E+00","module":"A2","scenario":null},{"value":"1,53E+00","module":"A3","scenario":null},{"value":"4,30E+00","module":"A4","scenario":null},{"value":"2,41E-02","module":"C1","scenario":null},{"value":"4,30E+00","module":"C2","scenario":null},{"value":"1,38E-02","module":"C3","scenario":null},{"value":"0,00E+00","module":"C4","scenario":null},{"value":"-3,74E+00","module":"D","scenario":null},{"value":"3,64E+00","module":"A1A3","scenario":null}]},{"parameter":"RWD","unit":"kg","values":[{"value":"2,60E-02","module":"A1","scenario":null},{"value":"1,21E-04","module":"A2","scenario":null},{"value":"1,37E-03","module":"A3","scenario":null},{"value":"3,38E-04","module":"A4","scenario":null},{"value":"1,37E-04","module":"C1","scenario":null},{"value":"3,38E-04","module":"C2","scenario":null},{"value":"8,12E-05","module":"C3","scenario":null},{"value":"0,00E+00","module":"C4","scenario":null},{"value":"-2,12E-02","module":"D","scenario":null},{"value":"2,75E-02","module":"A1A3","scenario":null}]}],"end_of_life_flow":[{"parameter":"CRU","unit":"kg","values":[{"value":"0,00E+00","module":"A1","scenario":null},{"value":"0,00E+00","module":"A2","scenario":null},{"value":"0,00E+00","module":"A3","scenario":null},{"value":"0,00E+00","module":"A4","scenario":null},{"value":"0,00E+00","module":"C1","scenario":null},{"value":"0,00E+00","module":"C2","scenario":null},{"value":"0,00E+00","module":"C3","scenario":null},{"value":"0,00E+00","module":"C4","scenario":null},{"value":"0,00E+00","module":"D","scenario":null},{"value":"0,00E+00","module":"A1A3","scenario":null}]},{"parameter":"MFR","unit":"kg","values":[{"value":"1,74E-04","module":"A1","scenario":null},{"value":"8,57E-05","module":"A2","scenario":null},{"value":"4,44E-02","module":"A3","scenario":null},{"value":"2,40E-04","module":"A4","scenario":null},{"value":"3,70E-05","module":"C1","scenario":null},{"value":"2,40E-04","module":"C2","scenario":null},{"value":"9,00E+02","module":"C3","scenario":null},{"value":"0,00E+00","module":"C4","scenario":null},{"value":"-2,59E-01","module":"D","scenario":null},{"value":"4,47E-02","module":"A1A3","scenario":null}]},{"parameter":"MER","unit":"kg","values":[{"value":"5,07E-04","module":"A1","scenario":null},{"value":"5,29E-03","module":"A2","scenario":null},{"value":"9,31E-02","module":"A3","scenario":null},{"value":"1,48E-02","module":"A4","scenario":null},{"value":"9,72E-03","module":"C1","scenario":null},{"value":"1,48E-02","module":"C2","scenario":null},{"value":"1,75E-05","module":"C3","scenario":null},{"value":"0,00E+00","module":"C4","scenario":null},{"value":"-1,83E-02","module":"D","scenario":null},{"value":"9,89E-02","module":"A1A3","scenario":null}]},{"parameter":"EEE","unit":"MJ","values":[{"value":"2,67E-03","module":"A1","scenario":null},{"value":"9,22E-04","module":"A2","scenario":null},{"value":"4,70E-02","module":"A3","scenario":null},{"value":"2,58E-03","module":"A4","scenario":null},{"value":"1,16E-04","module":"C1","scenario":null},{"value":"2,58E-03","module":"C2","scenario":null},{"value":"5,99E-05","module":"C3","scenario":null},{"value":"0,00E+00","module":"C4","scenario":null},{"value":"-5,83E+00","module":"D","scenario":null},{"value":"5,05E-02","module":"A1A3","scenario":null}]},{"parameter":"EET","unit":"MJ","values":[{"value":"4,03E-02","module":"A1","scenario":null},{"value":"1,40E-02","module":"A2","scenario":null},{"value":"7,10E-01","module":"A3","scenario":null},{"value":"3,92E-02","module":"A4","scenario":null},{"value":"1,75E-03","module":"C1","scenario":null},{"value":"3,92E-02","module":"C2","scenario":null},{"value":"9,07E-04","module":"C3","scenario":null},{"value":"0,00E+00","module":"C4","scenario":null},{"value":"-8,83E+01","module":"D","scenario":null},{"value":"7,65E-01","module":"A1A3","scenario":null}]}]}