{"product_name":"Veggelementer til vegtunnel","epd_id":"NEPD-6777-6095","declared_unit":{"unit":"ton","amount":1},"compliance":["EN 15804+A2","ISO 14025","ISO 21930"],"producer_name":"Spenncon Rail AS","environmental_impact":[{"parameter":"GWP-total","unit":"kg CO2-eq","values":[{"value":"1,22E+02","module":"A1","scenario":null},{"value":"5,67E+00","module":"A2","scenario":null},{"value":"2,05E+00","module":"A3","scenario":null},{"value":"1,29E+01","module":"A4","scenario":null},{"value":"-8,00E+00","module":"B1","scenario":null},{"value":"3,98E+00","module":"C1","scenario":null},{"value":"8,72E+00","module":"C2","scenario":null},{"value":"4,73E-01","module":"C3","scenario":null},{"value":"1,37E+00","module":"C4","scenario":null},{"value":"-1,17E+01","module":"D","scenario":null},{"value":"1,30E+02","module":"A1A3","scenario":null}]},{"parameter":"GWP-fossil","unit":"kg CO2-eq","values":[{"value":"1,22E+02","module":"A1","scenario":null},{"value":"5,67E+00","module":"A2","scenario":null},{"value":"1,97E+00","module":"A3","scenario":null},{"value":"1,29E+01","module":"A4","scenario":null},{"value":"-8,00E+00","module":"B1","scenario":null},{"value":"3,98E+00","module":"C1","scenario":null},{"value":"8,71E+00","module":"C2","scenario":null},{"value":"4,67E-01","module":"C3","scenario":null},{"value":"1,36E+00","module":"C4","scenario":null},{"value":"-1,16E+01","module":"D","scenario":null},{"value":"1,30E+02","module":"A1A3","scenario":null}]},{"parameter":"GWP-biogenic","unit":"kg CO2-eq","values":[{"value":"4,12E-02","module":"A1","scenario":null},{"value":"2,19E-03","module":"A2","scenario":null},{"value":"6,25E-02","module":"A3","scenario":null},{"value":"5,52E-03","module":"A4","scenario":null},{"value":"0,00E+00","module":"B1","scenario":null},{"value":"7,46E-04","module":"C1","scenario":null},{"value":"3,73E-03","module":"C2","scenario":null},{"value":"4,03E-03","module":"C3","scenario":null},{"value":"1,16E-03","module":"C4","scenario":null},{"value":"-3,56E-02","module":"D","scenario":null},{"value":"1,06E-01","module":"A1A3","scenario":null}]},{"parameter":"GWP-luluc","unit":"kg CO2-eq","values":[{"value":"3,64E-02","module":"A1","scenario":null},{"value":"2,04E-03","module":"A2","scenario":null},{"value":"1,91E-02","module":"A3","scenario":null},{"value":"3,93E-03","module":"A4","scenario":null},{"value":"0,00E+00","module":"B1","scenario":null},{"value":"3,14E-04","module":"C1","scenario":null},{"value":"2,65E-03","module":"C2","scenario":null},{"value":"6,46E-04","module":"C3","scenario":null},{"value":"2,68E-04","module":"C4","scenario":null},{"value":"-5,55E-03","module":"D","scenario":null},{"value":"5,75E-02","module":"A1A3","scenario":null}]},{"parameter":"ODP","unit":"kg CFC11-eq","values":[{"value":"2,87E-06","module":"A1","scenario":null},{"value":"1,31E-06","module":"A2","scenario":null},{"value":"2,74E-07","module":"A3","scenario":null},{"value":"3,11E-06","module":"A4","scenario":null},{"value":"0,00E+00","module":"B1","scenario":null},{"value":"8,59E-07","module":"C1","scenario":null},{"value":"2,10E-06","module":"C2","scenario":null},{"value":"9,20E-08","module":"C3","scenario":null},{"value":"6,64E-07","module":"C4","scenario":null},{"value":"-5,95E-07","module":"D","scenario":null},{"value":"4,45E-06","module":"A1A3","scenario":null}]},{"parameter":"AP","unit":"mol H+-eq","values":[{"value":"4,25E-01","module":"A1","scenario":null},{"value":"5,48E-02","module":"A2","scenario":null},{"value":"3,04E-02","module":"A3","scenario":null},{"value":"4,15E-02","module":"A4","scenario":null},{"value":"0,00E+00","module":"B1","scenario":null},{"value":"4,16E-02","module":"C1","scenario":null},{"value":"2,80E-02","module":"C2","scenario":null},{"value":"3,78E-03","module":"C3","scenario":null},{"value":"1,33E-02","module":"C4","scenario":null},{"value":"-6,38E-02","module":"D","scenario":null},{"value":"5,11E-01","module":"A1A3","scenario":null}]},{"parameter":"POCP","unit":"kg NMVOC-eq","values":[{"value":"3,70E-01","module":"A1","scenario":null},{"value":"4,19E-02","module":"A2","scenario":null},{"value":"3,82E-02","module":"A3","scenario":null},{"value":"3,98E-02","module":"A4","scenario":null},{"value":"0,00E+00","module":"B1","scenario":null},{"value":"5,54E-02","module":"C1","scenario":null},{"value":"2,69E-02","module":"C2","scenario":null},{"value":"3,41E-03","module":"C3","scenario":null},{"value":"1,57E-02","module":"C4","scenario":null},{"value":"-6,52E-02","module":"D","scenario":null},{"value":"4,50E-01","module":"A1A3","scenario":null}]},{"parameter":"ADPE","unit":"kg Sb-eq","values":[{"value":"1,78E-04","module":"A1","scenario":null},{"value":"8,59E-05","module":"A2","scenario":null},{"value":"5,55E-05","module":"A3","scenario":null},{"value":"2,30E-04","module":"A4","scenario":null},{"value":"0,00E+00","module":"B1","scenario":null},{"value":"6,11E-06","module":"C1","scenario":null},{"value":"1,55E-04","module":"C2","scenario":null},{"value":"5,92E-06","module":"C3","scenario":null},{"value":"1,21E-05","module":"C4","scenario":null},{"value":"-3,08E-04","module":"D","scenario":null},{"value":"3,19E-04","module":"A1A3","scenario":null}]},{"parameter":"ADPF","unit":"MJ","values":[{"value":"9,39E+02","module":"A1","scenario":null},{"value":"8,77E+01","module":"A2","scenario":null},{"value":"2,62E+01","module":"A3","scenario":null},{"value":"2,09E+02","module":"A4","scenario":null},{"value":"0,00E+00","module":"B1","scenario":null},{"value":"5,48E+01","module":"C1","scenario":null},{"value":"1,41E+02","module":"C2","scenario":null},{"value":"1,45E+01","module":"C3","scenario":null},{"value":"4,40E+01","module":"C4","scenario":null},{"value":"-1,11E+02","module":"D","scenario":null},{"value":"1,05E+03","module":"A1A3","scenario":null}]},{"parameter":"WDP","unit":"m3 world-eq. Deprived","values":[{"value":"1,46E+03","module":"A1","scenario":null},{"value":"5,80E+01","module":"A2","scenario":null},{"value":"1,75E+03","module":"A3","scenario":null},{"value":"1,61E+02","module":"A4","scenario":null},{"value":"0,00E+00","module":"B1","scenario":null},{"value":"1,16E+01","module":"C1","scenario":null},{"value":"1,08E+02","module":"C2","scenario":null},{"value":"1,60E+03","module":"C3","scenario":null},{"value":"9,27E+01","module":"C4","scenario":null},{"value":"-6,69E+02","module":"D","scenario":null},{"value":"3,27E+03","module":"A1A3","scenario":null}]},{"parameter":"EP-freshwater","unit":"kg P-eq","values":[{"value":"1,78E-03","module":"A1","scenario":null},{"value":"3,94E-05","module":"A2","scenario":null},{"value":"1,80E-04","module":"A3","scenario":null},{"value":"1,03E-04","module":"A4","scenario":null},{"value":"0,00E+00","module":"B1","scenario":null},{"value":"1,45E-05","module":"C1","scenario":null},{"value":"6,93E-05","module":"C2","scenario":null},{"value":"2,95E-05","module":"C3","scenario":null},{"value":"1,02E-05","module":"C4","scenario":null},{"value":"-6,62E-04","module":"D","scenario":null},{"value":"2,00E-03","module":"A1A3","scenario":null}]},{"parameter":"EP-marine","unit":"kg N-eq","values":[{"value":"1,20E-01","module":"A1","scenario":null},{"value":"1,29E-02","module":"A2","scenario":null},{"value":"1,23E-02","module":"A3","scenario":null},{"value":"9,09E-03","module":"A4","scenario":null},{"value":"0,00E+00","module":"B1","scenario":null},{"value":"1,84E-02","module":"C1","scenario":null},{"value":"6,14E-03","module":"C2","scenario":null},{"value":"1,11E-03","module":"C3","scenario":null},{"value":"4,99E-03","module":"C4","scenario":null},{"value":"-1,51E-02","module":"D","scenario":null},{"value":"1,45E-01","module":"A1A3","scenario":null}]},{"parameter":"EP-terrestrial","unit":"mol N-eq.","values":[{"value":"1,60E+00","module":"A1","scenario":null},{"value":"1,44E-01","module":"A2","scenario":null},{"value":"1,38E-01","module":"A3","scenario":null},{"value":"1,01E-01","module":"A4","scenario":null},{"value":"0,00E+00","module":"B1","scenario":null},{"value":"1,99E-01","module":"C1","scenario":null},{"value":"6,85E-02","module":"C2","scenario":null},{"value":"1,27E-02","module":"C3","scenario":null},{"value":"5,50E-02","module":"C4","scenario":null},{"value":"-1,62E-01","module":"D","scenario":null},{"value":"1,88E+00","module":"A1A3","scenario":null}]},{"parameter":"GWP-IOBC","unit":"kg CO2-eq","values":[{"value":"1,22E+02","module":"A1","scenario":null},{"value":"5,67E+00","module":"A2","scenario":null},{"value":"2,16E+00","module":"A3","scenario":null},{"value":"1,29E+01","module":"A4","scenario":null},{"value":"-8,00E+00","module":"B1","scenario":null},{"value":"3,98E+00","module":"C1","scenario":null},{"value":"8,72E+00","module":"C2","scenario":null},{"value":"4,67E-01","module":"C3","scenario":null},{"value":"1,37E+00","module":"C4","scenario":null},{"value":"-1,68E+01","module":"D","scenario":null},{"value":"1,30E+02","module":"A1A3","scenario":null}]}],"additional_environmental_impact":[{"parameter":"PM","unit":"Disease incidence","values":[{"value":"2,56E-06","module":"A1","scenario":null},{"value":"4,28E-07","module":"A2","scenario":null},{"value":"2,35E-06","module":"A3","scenario":null},{"value":"1,18E-06","module":"A4","scenario":null},{"value":"0,00E+00","module":"B1","scenario":null},{"value":"5,04E-06","module":"C1","scenario":null},{"value":"8,00E-07","module":"C2","scenario":null},{"value":"6,04E-08","module":"C3","scenario":null},{"value":"2,84E-07","module":"C4","scenario":null},{"value":"-1,13E-06","module":"D","scenario":null},{"value":"5,33E-06","module":"A1A3","scenario":null}]},{"parameter":"ETP-fw","unit":"CTUe","values":[{"value":"1,32E+04","module":"A1","scenario":null},{"value":"6,12E+01","module":"A2","scenario":null},{"value":"3,27E+02","module":"A3","scenario":null},{"value":"1,53E+02","module":"A4","scenario":null},{"value":"0,00E+00","module":"B1","scenario":null},{"value":"2,99E+01","module":"C1","scenario":null},{"value":"1,03E+02","module":"C2","scenario":null},{"value":"1,03E+01","module":"C3","scenario":null},{"value":"2,18E+01","module":"C4","scenario":null},{"value":"-5,90E+02","module":"D","scenario":null},{"value":"1,36E+04","module":"A1A3","scenario":null}]},{"parameter":"HTP-c","unit":"CTUh","values":[{"value":"1,54E-08","module":"A1","scenario":null},{"value":"0,00E+00","module":"A2","scenario":null},{"value":"5,21E-09","module":"A3","scenario":null},{"value":"0,00E+00","module":"A4","scenario":null},{"value":"0,00E+00","module":"B1","scenario":null},{"value":"9,94E-10","module":"C1","scenario":null},{"value":"0,00E+00","module":"C2","scenario":null},{"value":"6,57E-10","module":"C3","scenario":null},{"value":"6,37E-10","module":"C4","scenario":null},{"value":"-5,00E-08","module":"D","scenario":null},{"value":"2,07E-08","module":"A1A3","scenario":null}]},{"parameter":"HTP-nc","unit":"CTUh","values":[{"value":"4,36E-07","module":"A1","scenario":null},{"value":"5,85E-08","module":"A2","scenario":null},{"value":"1,39E-07","module":"A3","scenario":null},{"value":"1,48E-07","module":"A4","scenario":null},{"value":"0,00E+00","module":"B1","scenario":null},{"value":"2,78E-08","module":"C1","scenario":null},{"value":"1,00E-07","module":"C2","scenario":null},{"value":"9,20E-09","module":"C3","scenario":null},{"value":"1,27E-08","module":"C4","scenario":null},{"value":"1,03E-06","module":"D","scenario":null},{"value":"6,33E-07","module":"A1A3","scenario":null}]},{"parameter":"SQP","unit":"-","values":[{"value":"5,99E+01","module":"A1","scenario":null},{"value":"8,39E+01","module":"A2","scenario":null},{"value":"4,13E+02","module":"A3","scenario":null},{"value":"2,40E+02","module":"A4","scenario":null},{"value":"0,00E+00","module":"B1","scenario":null},{"value":"6,65E+00","module":"C1","scenario":null},{"value":"1,62E+02","module":"C2","scenario":null},{"value":"8,19E+00","module":"C3","scenario":null},{"value":"1,60E+02","module":"C4","scenario":null},{"value":"5,14E+01","module":"D","scenario":null},{"value":"5,57E+02","module":"A1A3","scenario":null}]},{"parameter":"IRP","unit":"kBq U235-eq","values":[{"value":"3,50E+00","module":"A1","scenario":null},{"value":"3,82E-01","module":"A2","scenario":null},{"value":"2,69E-01","module":"A3","scenario":null},{"value":"9,15E-01","module":"A4","scenario":null},{"value":"0,00E+00","module":"B1","scenario":null},{"value":"2,39E-01","module":"C1","scenario":null},{"value":"6,18E-01","module":"C2","scenario":null},{"value":"2,43E-01","module":"C3","scenario":null},{"value":"1,91E-01","module":"C4","scenario":null},{"value":"-1,97E-01","module":"D","scenario":null},{"value":"4,15E+00","module":"A1A3","scenario":null}]}],"resource_use":[{"parameter":"PERE","unit":"MJ","values":[{"value":"1,34E+02","module":"A1","scenario":null},{"value":"9,94E-01","module":"A2","scenario":null},{"value":"2,96E+02","module":"A3","scenario":null},{"value":"2,63E+00","module":"A4","scenario":null},{"value":"0,00E+00","module":"B1","scenario":null},{"value":"2,98E-01","module":"C1","scenario":null},{"value":"1,78E+00","module":"C2","scenario":null},{"value":"7,46E+00","module":"C3","scenario":null},{"value":"6,77E-01","module":"C4","scenario":null},{"value":"-1,29E+01","module":"D","scenario":null},{"value":"4,31E+02","module":"A1A3","scenario":null}]},{"parameter":"PERM","unit":"","values":[{"value":"3,01E-03","module":"A1","scenario":null},{"value":"0,00E+00","module":"A2","scenario":null},{"value":"0,00E+00","module":"A3","scenario":null},{"value":"0,00E+00","module":"A4","scenario":null},{"value":"0,00E+00","module":"B1","scenario":null},{"value":"0,00E+00","module":"C1","scenario":null},{"value":"0,00E+00","module":"C2","scenario":null},{"value":"0,00E+00","module":"C3","scenario":null},{"value":"0,00E+00","module":"C4","scenario":null},{"value":"0,00E+00","module":"D","scenario":null},{"value":"3,01E-03","module":"A1A3","scenario":null}]},{"parameter":"PERT","unit":"MJ","values":[{"value":"1,34E+02","module":"A1","scenario":null},{"value":"9,94E-01","module":"A2","scenario":null},{"value":"2,96E+02","module":"A3","scenario":null},{"value":"2,63E+00","module":"A4","scenario":null},{"value":"0,00E+00","module":"B1","scenario":null},{"value":"2,98E-01","module":"C1","scenario":null},{"value":"1,78E+00","module":"C2","scenario":null},{"value":"7,46E+00","module":"C3","scenario":null},{"value":"6,77E-01","module":"C4","scenario":null},{"value":"-1,29E+01","module":"D","scenario":null},{"value":"4,31E+02","module":"A1A3","scenario":null}]},{"parameter":"PENRE","unit":"MJ","values":[{"value":"5,56E+02","module":"A1","scenario":null},{"value":"8,77E+01","module":"A2","scenario":null},{"value":"2,62E+01","module":"A3","scenario":null},{"value":"2,09E+02","module":"A4","scenario":null},{"value":"0,00E+00","module":"B1","scenario":null},{"value":"5,48E+01","module":"C1","scenario":null},{"value":"1,41E+02","module":"C2","scenario":null},{"value":"1,45E+01","module":"C3","scenario":null},{"value":"4,40E+01","module":"C4","scenario":null},{"value":"-1,12E+02","module":"D","scenario":null},{"value":"6,70E+02","module":"A1A3","scenario":null}]},{"parameter":"PENRM","unit":"MJ","values":[{"value":"2,72E+02","module":"A1","scenario":null},{"value":"0,00E+00","module":"A2","scenario":null},{"value":"0,00E+00","module":"A3","scenario":null},{"value":"0,00E+00","module":"A4","scenario":null},{"value":"0,00E+00","module":"B1","scenario":null},{"value":"0,00E+00","module":"C1","scenario":null},{"value":"0,00E+00","module":"C2","scenario":null},{"value":"0,00E+00","module":"C3","scenario":null},{"value":"0,00E+00","module":"C4","scenario":null},{"value":"0,00E+00","module":"D","scenario":null},{"value":"2,72E+02","module":"A1A3","scenario":null}]},{"parameter":"PENRT","unit":"MJ","values":[{"value":"8,28E+02","module":"A1","scenario":null},{"value":"8,77E+01","module":"A2","scenario":null},{"value":"2,62E+01","module":"A3","scenario":null},{"value":"2,09E+02","module":"A4","scenario":null},{"value":"0,00E+00","module":"B1","scenario":null},{"value":"5,48E+01","module":"C1","scenario":null},{"value":"1,41E+02","module":"C2","scenario":null},{"value":"1,45E+01","module":"C3","scenario":null},{"value":"4,40E+01","module":"C4","scenario":null},{"value":"-1,12E+02","module":"D","scenario":null},{"value":"9,41E+02","module":"A1A3","scenario":null}]},{"parameter":"SM","unit":"kg","values":[{"value":"3,97E+01","module":"A1","scenario":null},{"value":"0,00E+00","module":"A2","scenario":null},{"value":"0,00E+00","module":"A3","scenario":null},{"value":"0,00E+00","module":"A4","scenario":null},{"value":"0,00E+00","module":"B1","scenario":null},{"value":"0,00E+00","module":"C1","scenario":null},{"value":"0,00E+00","module":"C2","scenario":null},{"value":"0,00E+00","module":"C3","scenario":null},{"value":"0,00E+00","module":"C4","scenario":null},{"value":"0,00E+00","module":"D","scenario":null},{"value":"3,97E+01","module":"A1A3","scenario":null}]},{"parameter":"RSF","unit":"MJ","values":[{"value":"1,39E+02","module":"A1","scenario":null},{"value":"3,42E-02","module":"A2","scenario":null},{"value":"1,32E-01","module":"A3","scenario":null},{"value":"9,21E-02","module":"A4","scenario":null},{"value":"0,00E+00","module":"B1","scenario":null},{"value":"0,00E+00","module":"C1","scenario":null},{"value":"6,23E-02","module":"C2","scenario":null},{"value":"0,00E+00","module":"C3","scenario":null},{"value":"1,40E-02","module":"C4","scenario":null},{"value":"2,43E-01","module":"D","scenario":null},{"value":"1,39E+02","module":"A1A3","scenario":null}]},{"parameter":"NRSF","unit":"MJ","values":[{"value":"1,97E+02","module":"A1","scenario":null},{"value":"1,12E-01","module":"A2","scenario":null},{"value":"1,78E-01","module":"A3","scenario":null},{"value":"3,09E-01","module":"A4","scenario":null},{"value":"0,00E+00","module":"B1","scenario":null},{"value":"0,00E+00","module":"C1","scenario":null},{"value":"2,09E-01","module":"C2","scenario":null},{"value":"0,00E+00","module":"C3","scenario":null},{"value":"4,02E-02","module":"C4","scenario":null},{"value":"1,05E+01","module":"D","scenario":null},{"value":"1,98E+02","module":"A1A3","scenario":null}]},{"parameter":"FW","unit":"m3","values":[{"value":"1,29E+00","module":"A1","scenario":null},{"value":"8,81E-03","module":"A2","scenario":null},{"value":"6,67E-01","module":"A3","scenario":null},{"value":"2,38E-02","module":"A4","scenario":null},{"value":"0,00E+00","module":"B1","scenario":null},{"value":"2,82E-03","module":"C1","scenario":null},{"value":"1,61E-02","module":"C2","scenario":null},{"value":"2,48E-02","module":"C3","scenario":null},{"value":"5,24E-02","module":"C4","scenario":null},{"value":"-9,56E-01","module":"D","scenario":null},{"value":"1,96E+00","module":"A1A3","scenario":null}]}],"end_of_life_waste":[{"parameter":"HWD","unit":"kg","values":[{"value":"1,46E-01","module":"A1","scenario":null},{"value":"4,52E-03","module":"A2","scenario":null},{"value":"1,81E-01","module":"A3","scenario":null},{"value":"1,15E-02","module":"A4","scenario":null},{"value":"0,00E+00","module":"B1","scenario":null},{"value":"1,61E-03","module":"C1","scenario":null},{"value":"7,74E-03","module":"C2","scenario":null},{"value":"1,45E-03","module":"C3","scenario":null},{"value":"0,00E+00","module":"C4","scenario":null},{"value":"-5,87E-02","module":"D","scenario":null},{"value":"3,32E-01","module":"A1A3","scenario":null}]},{"parameter":"NHWD","unit":"kg","values":[{"value":"6,04E+00","module":"A1","scenario":null},{"value":"6,24E+00","module":"A2","scenario":null},{"value":"1,35E+01","module":"A3","scenario":null},{"value":"1,82E+01","module":"A4","scenario":null},{"value":"0,00E+00","module":"B1","scenario":null},{"value":"6,49E-02","module":"C1","scenario":null},{"value":"1,23E+01","module":"C2","scenario":null},{"value":"4,57E-02","module":"C3","scenario":null},{"value":"3,19E+02","module":"C4","scenario":null},{"value":"-4,32E+00","module":"D","scenario":null},{"value":"2,58E+01","module":"A1A3","scenario":null}]},{"parameter":"RWD","unit":"kg","values":[{"value":"2,01E-03","module":"A1","scenario":null},{"value":"6,01E-04","module":"A2","scenario":null},{"value":"1,95E-04","module":"A3","scenario":null},{"value":"1,43E-03","module":"A4","scenario":null},{"value":"0,00E+00","module":"B1","scenario":null},{"value":"3,80E-04","module":"C1","scenario":null},{"value":"9,66E-04","module":"C2","scenario":null},{"value":"1,53E-04","module":"C3","scenario":null},{"value":"0,00E+00","module":"C4","scenario":null},{"value":"-1,74E-04","module":"D","scenario":null},{"value":"2,80E-03","module":"A1A3","scenario":null}]}],"end_of_life_flow":[{"parameter":"CRU","unit":"kg","values":[{"value":"0,00E+00","module":"A1","scenario":null},{"value":"0,00E+00","module":"A2","scenario":null},{"value":"0,00E+00","module":"A3","scenario":null},{"value":"0,00E+00","module":"A4","scenario":null},{"value":"0,00E+00","module":"B1","scenario":null},{"value":"0,00E+00","module":"C1","scenario":null},{"value":"0,00E+00","module":"C2","scenario":null},{"value":"0,00E+00","module":"C3","scenario":null},{"value":"0,00E+00","module":"C4","scenario":null},{"value":"0,00E+00","module":"D","scenario":null},{"value":"0,00E+00","module":"A1A3","scenario":null}]},{"parameter":"MFR","unit":"kg","values":[{"value":"0,00E+00","module":"A1","scenario":null},{"value":"0,00E+00","module":"A2","scenario":null},{"value":"1,91E+00","module":"A3","scenario":null},{"value":"0,00E+00","module":"A4","scenario":null},{"value":"0,00E+00","module":"B1","scenario":null},{"value":"0,00E+00","module":"C1","scenario":null},{"value":"0,00E+00","module":"C2","scenario":null},{"value":"6,76E+02","module":"C3","scenario":null},{"value":"0,00E+00","module":"C4","scenario":null},{"value":"0,00E+00","module":"D","scenario":null},{"value":"1,91E+00","module":"A1A3","scenario":null}]},{"parameter":"MER","unit":"kg","values":[{"value":"0,00E+00","module":"A1","scenario":null},{"value":"0,00E+00","module":"A2","scenario":null},{"value":"1,26E+00","module":"A3","scenario":null},{"value":"0,00E+00","module":"A4","scenario":null},{"value":"0,00E+00","module":"B1","scenario":null},{"value":"0,00E+00","module":"C1","scenario":null},{"value":"0,00E+00","module":"C2","scenario":null},{"value":"0,00E+00","module":"C3","scenario":null},{"value":"0,00E+00","module":"C4","scenario":null},{"value":"0,00E+00","module":"D","scenario":null},{"value":"1,26E+00","module":"A1A3","scenario":null}]},{"parameter":"EEE","unit":"MJ","values":[{"value":"0,00E+00","module":"A1","scenario":null},{"value":"0,00E+00","module":"A2","scenario":null},{"value":"8,47E-01","module":"A3","scenario":null},{"value":"0,00E+00","module":"A4","scenario":null},{"value":"0,00E+00","module":"B1","scenario":null},{"value":"0,00E+00","module":"C1","scenario":null},{"value":"0,00E+00","module":"C2","scenario":null},{"value":"0,00E+00","module":"C3","scenario":null},{"value":"0,00E+00","module":"C4","scenario":null},{"value":"0,00E+00","module":"D","scenario":null},{"value":"8,47E-01","module":"A1A3","scenario":null}]},{"parameter":"EET","unit":"MJ","values":[{"value":"0,00E+00","module":"A1","scenario":null},{"value":"0,00E+00","module":"A2","scenario":null},{"value":"1,28E+01","module":"A3","scenario":null},{"value":"0,00E+00","module":"A4","scenario":null},{"value":"0,00E+00","module":"B1","scenario":null},{"value":"0,00E+00","module":"C1","scenario":null},{"value":"0,00E+00","module":"C2","scenario":null},{"value":"0,00E+00","module":"C3","scenario":null},{"value":"0,00E+00","module":"C4","scenario":null},{"value":"0,00E+00","module":"D","scenario":null},{"value":"1,28E+01","module":"A1A3","scenario":null}]}]}