{"product_name":"GRAFT FR Graphite (plastic cartridge) for Sweden","epd_id":"NEPD-8729-8406","declared_unit":{"unit":"ton","amount":1},"compliance":["EN 15804+A2","ISO 14025","ISO 21930"],"producer_name":"Polyseam AS","environmental_impact":[{"parameter":"GWP-total","unit":"kg CO2-eq","values":[{"value":"1,36E+00","module":"A1","scenario":null},{"value":"8,45E-02","module":"A2","scenario":null},{"value":"5,40E-02","module":"A3","scenario":null},{"value":"3,27E-01","module":"A4","scenario":null},{"value":"1,37E-01","module":"A5","scenario":null},{"value":"4,00E-03","module":"C1","scenario":null},{"value":"4,89E-03","module":"C2","scenario":null},{"value":"2,22E+00","module":"C3","scenario":null},{"value":"8,26E-02","module":"C4","scenario":null},{"value":"-1,10E-04","module":"D","scenario":null},{"value":"1,50E+00","module":"A1A3","scenario":null}]},{"parameter":"GWP-fossil","unit":"kg CO2-eq","values":[{"value":"1,45E+00","module":"A1","scenario":null},{"value":"8,44E-02","module":"A2","scenario":null},{"value":"5,23E-02","module":"A3","scenario":null},{"value":"3,27E-01","module":"A4","scenario":null},{"value":"4,49E-02","module":"A5","scenario":null},{"value":"4,00E-03","module":"C1","scenario":null},{"value":"4,89E-03","module":"C2","scenario":null},{"value":"2,22E+00","module":"C3","scenario":null},{"value":"8,26E-02","module":"C4","scenario":null},{"value":"-1,06E-04","module":"D","scenario":null},{"value":"1,58E+00","module":"A1A3","scenario":null}]},{"parameter":"GWP-biogenic","unit":"kg CO2-eq","values":[{"value":"-8,77E-02","module":"A1","scenario":null},{"value":"2,87E-05","module":"A2","scenario":null},{"value":"1,68E-03","module":"A3","scenario":null},{"value":"1,10E-04","module":"A4","scenario":null},{"value":"9,18E-02","module":"A5","scenario":null},{"value":"7,50E-07","module":"C1","scenario":null},{"value":"2,09E-06","module":"C2","scenario":null},{"value":"5,56E-03","module":"C3","scenario":null},{"value":"3,28E-05","module":"C4","scenario":null},{"value":"-2,18E-07","module":"D","scenario":null},{"value":"-8,60E-02","module":"A1A3","scenario":null}]},{"parameter":"GWP-luluc","unit":"kg CO2-eq","values":[{"value":"1,14E-03","module":"A1","scenario":null},{"value":"4,18E-05","module":"A2","scenario":null},{"value":"5,97E-05","module":"A3","scenario":null},{"value":"1,60E-04","module":"A4","scenario":null},{"value":"2,65E-05","module":"A5","scenario":null},{"value":"3,15E-07","module":"C1","scenario":null},{"value":"1,49E-06","module":"C2","scenario":null},{"value":"5,59E-04","module":"C3","scenario":null},{"value":"7,95E-06","module":"C4","scenario":null},{"value":"-3,64E-06","module":"D","scenario":null},{"value":"1,24E-03","module":"A1A3","scenario":null}]},{"parameter":"ODP","unit":"kg CFC11-eq","values":[{"value":"1,32E-07","module":"A1","scenario":null},{"value":"1,85E-08","module":"A2","scenario":null},{"value":"4,67E-09","module":"A3","scenario":null},{"value":"6,98E-08","module":"A4","scenario":null},{"value":"4,36E-09","module":"A5","scenario":null},{"value":"8,64E-10","module":"C1","scenario":null},{"value":"1,18E-09","module":"C2","scenario":null},{"value":"2,54E-07","module":"C3","scenario":null},{"value":"4,00E-09","module":"C4","scenario":null},{"value":"-7,71E-06","module":"D","scenario":null},{"value":"1,56E-07","module":"A1A3","scenario":null}]},{"parameter":"AP","unit":"mol H+-eq","values":[{"value":"8,47E-03","module":"A1","scenario":null},{"value":"1,61E-03","module":"A2","scenario":null},{"value":"1,83E-04","module":"A3","scenario":null},{"value":"5,81E-03","module":"A4","scenario":null},{"value":"7,00E-05","module":"A5","scenario":null},{"value":"4,19E-05","module":"C1","scenario":null},{"value":"1,57E-05","module":"C2","scenario":null},{"value":"3,26E-03","module":"C3","scenario":null},{"value":"1,63E-04","module":"C4","scenario":null},{"value":"-8,72E-07","module":"D","scenario":null},{"value":"1,03E-02","module":"A1A3","scenario":null}]},{"parameter":"POCP","unit":"kg NMVOC-eq","values":[{"value":"8,73E-03","module":"A1","scenario":null},{"value":"1,21E-03","module":"A2","scenario":null},{"value":"1,05E-04","module":"A3","scenario":null},{"value":"4,23E-03","module":"A4","scenario":null},{"value":"2,15E-04","module":"A5","scenario":null},{"value":"5,57E-05","module":"C1","scenario":null},{"value":"1,51E-05","module":"C2","scenario":null},{"value":"2,13E-03","module":"C3","scenario":null},{"value":"1,39E-04","module":"C4","scenario":null},{"value":"-8,50E-07","module":"D","scenario":null},{"value":"1,00E-02","module":"A1A3","scenario":null}]},{"parameter":"ADPE","unit":"kg Sb-eq","values":[{"value":"6,67E-04","module":"A1","scenario":null},{"value":"1,19E-06","module":"A2","scenario":null},{"value":"6,49E-07","module":"A3","scenario":null},{"value":"5,63E-06","module":"A4","scenario":null},{"value":"1,79E-07","module":"A5","scenario":null},{"value":"6,14E-09","module":"C1","scenario":null},{"value":"8,71E-08","module":"C2","scenario":null},{"value":"7,74E-06","module":"C3","scenario":null},{"value":"1,40E-07","module":"C4","scenario":null},{"value":"-1,05E-09","module":"D","scenario":null},{"value":"6,69E-04","module":"A1A3","scenario":null}]},{"parameter":"ADPF","unit":"MJ","values":[{"value":"3,26E+01","module":"A1","scenario":null},{"value":"1,19E+00","module":"A2","scenario":null},{"value":"1,07E+00","module":"A3","scenario":null},{"value":"4,56E+00","module":"A4","scenario":null},{"value":"1,99E-01","module":"A5","scenario":null},{"value":"5,51E-02","module":"C1","scenario":null},{"value":"7,94E-02","module":"C2","scenario":null},{"value":"9,30E+00","module":"C3","scenario":null},{"value":"3,85E-01","module":"C4","scenario":null},{"value":"-1,51E-03","module":"D","scenario":null},{"value":"3,49E+01","module":"A1A3","scenario":null}]},{"parameter":"WDP","unit":"m3 world-eq. Deprived","values":[{"value":"6,11E+01","module":"A1","scenario":null},{"value":"6,48E-01","module":"A2","scenario":null},{"value":"4,62E+00","module":"A3","scenario":null},{"value":"2,80E+00","module":"A4","scenario":null},{"value":"7,55E-01","module":"A5","scenario":null},{"value":"1,17E-02","module":"C1","scenario":null},{"value":"6,09E-02","module":"C2","scenario":null},{"value":"3,44E+01","module":"C3","scenario":null},{"value":"9,87E+00","module":"C4","scenario":null},{"value":"-1,88E-02","module":"D","scenario":null},{"value":"6,63E+01","module":"A1A3","scenario":null}]},{"parameter":"EP-freshwater","unit":"kg P-eq","values":[{"value":"5,36E-05","module":"A1","scenario":null},{"value":"4,95E-07","module":"A2","scenario":null},{"value":"1,34E-06","module":"A3","scenario":null},{"value":"1,93E-06","module":"A4","scenario":null},{"value":"8,82E-07","module":"A5","scenario":null},{"value":"1,46E-08","module":"C1","scenario":null},{"value":"3,89E-08","module":"C2","scenario":null},{"value":"5,32E-05","module":"C3","scenario":null},{"value":"8,00E-07","module":"C4","scenario":null},{"value":"-9,40E-09","module":"D","scenario":null},{"value":"5,54E-05","module":"A1A3","scenario":null}]},{"parameter":"EP-marine","unit":"kg N-eq","values":[{"value":"1,50E-03","module":"A1","scenario":null},{"value":"4,10E-04","module":"A2","scenario":null},{"value":"3,70E-05","module":"A3","scenario":null},{"value":"1,43E-03","module":"A4","scenario":null},{"value":"2,04E-05","module":"A5","scenario":null},{"value":"1,85E-05","module":"C1","scenario":null},{"value":"3,45E-06","module":"C2","scenario":null},{"value":"6,73E-04","module":"C3","scenario":null},{"value":"4,24E-05","module":"C4","scenario":null},{"value":"-2,85E-07","module":"D","scenario":null},{"value":"1,95E-03","module":"A1A3","scenario":null}]},{"parameter":"EP-terrestrial","unit":"mol N-eq.","values":[{"value":"1,60E-02","module":"A1","scenario":null},{"value":"4,55E-03","module":"A2","scenario":null},{"value":"4,03E-04","module":"A3","scenario":null},{"value":"1,58E-02","module":"A4","scenario":null},{"value":"1,77E-04","module":"A5","scenario":null},{"value":"2,00E-04","module":"C1","scenario":null},{"value":"3,84E-05","module":"C2","scenario":null},{"value":"7,59E-03","module":"C3","scenario":null},{"value":"4,97E-04","module":"C4","scenario":null},{"value":"-3,08E-06","module":"D","scenario":null},{"value":"2,09E-02","module":"A1A3","scenario":null}]},{"parameter":"GWP-IOBC","unit":"kg CO2-eq","values":[{"value":"1,43E+00","module":"A1","scenario":null},{"value":"8,45E-02","module":"A2","scenario":null},{"value":"6,15E-02","module":"A3","scenario":null},{"value":"3,27E-01","module":"A4","scenario":null},{"value":"3,54E-02","module":"A5","scenario":null},{"value":"4,00E-03","module":"C1","scenario":null},{"value":"4,89E-03","module":"C2","scenario":null},{"value":"2,22E+00","module":"C3","scenario":null},{"value":"8,26E-02","module":"C4","scenario":null},{"value":"-1,08E-04","module":"D","scenario":null},{"value":"1,58E+00","module":"A1A3","scenario":null}]}],"additional_environmental_impact":[{"parameter":"PM","unit":"Disease incidence","values":[{"value":"8,52E-08","module":"A1","scenario":null},{"value":"4,01E-09","module":"A2","scenario":null},{"value":"7,27E-10","module":"A3","scenario":null},{"value":"1,45E-08","module":"A4","scenario":null},{"value":"1,10E-09","module":"A5","scenario":null},{"value":"5,07E-09","module":"C1","scenario":null},{"value":"4,49E-10","module":"C2","scenario":null},{"value":"5,00E-08","module":"C3","scenario":null},{"value":"1,10E-09","module":"C4","scenario":null},{"value":"-5,20E-11","module":"D","scenario":null},{"value":"8,99E-08","module":"A1A3","scenario":null}]},{"parameter":"ETP-fw","unit":"CTUe","values":[{"value":"3,08E+01","module":"A1","scenario":null},{"value":"7,87E-01","module":"A2","scenario":null},{"value":"7,72E-01","module":"A3","scenario":null},{"value":"3,03E+00","module":"A4","scenario":null},{"value":"7,57E-01","module":"A5","scenario":null},{"value":"3,01E-02","module":"C1","scenario":null},{"value":"5,80E-02","module":"C2","scenario":null},{"value":"4,51E+01","module":"C3","scenario":null},{"value":"1,12E+00","module":"C4","scenario":null},{"value":"-8,23E-03","module":"D","scenario":null},{"value":"3,24E+01","module":"A1A3","scenario":null}]},{"parameter":"HTP-c","unit":"CTUh","values":[{"value":"2,66E-09","module":"A1","scenario":null},{"value":"0,00E+00","module":"A2","scenario":null},{"value":"1,90E-11","module":"A3","scenario":null},{"value":"0,00E+00","module":"A4","scenario":null},{"value":"4,10E-11","module":"A5","scenario":null},{"value":"1,00E-12","module":"C1","scenario":null},{"value":"0,00E+00","module":"C2","scenario":null},{"value":"2,13E-09","module":"C3","scenario":null},{"value":"6,00E-11","module":"C4","scenario":null},{"value":"0,00E+00","module":"D","scenario":null},{"value":"2,68E-09","module":"A1A3","scenario":null}]},{"parameter":"HTP-nc","unit":"CTUh","values":[{"value":"3,36E-08","module":"A1","scenario":null},{"value":"6,82E-10","module":"A2","scenario":null},{"value":"6,56E-10","module":"A3","scenario":null},{"value":"3,49E-09","module":"A4","scenario":null},{"value":"3,55E-10","module":"A5","scenario":null},{"value":"2,80E-11","module":"C1","scenario":null},{"value":"5,60E-11","module":"C2","scenario":null},{"value":"1,30E-08","module":"C3","scenario":null},{"value":"2,20E-09","module":"C4","scenario":null},{"value":"-8,00E-12","module":"D","scenario":null},{"value":"3,49E-08","module":"A1A3","scenario":null}]},{"parameter":"SQP","unit":"-","values":[{"value":"2,01E+01","module":"A1","scenario":null},{"value":"6,90E-01","module":"A2","scenario":null},{"value":"8,97E-01","module":"A3","scenario":null},{"value":"2,00E+00","module":"A4","scenario":null},{"value":"1,77E-01","module":"A5","scenario":null},{"value":"6,69E-03","module":"C1","scenario":null},{"value":"9,10E-02","module":"C2","scenario":null},{"value":"3,67E+00","module":"C3","scenario":null},{"value":"1,09E+00","module":"C4","scenario":null},{"value":"-1,01E-02","module":"D","scenario":null},{"value":"2,16E+01","module":"A1A3","scenario":null}]},{"parameter":"IRP","unit":"kBq U235-eq","values":[{"value":"5,42E-02","module":"A1","scenario":null},{"value":"5,16E-03","module":"A2","scenario":null},{"value":"1,72E-02","module":"A3","scenario":null},{"value":"1,98E-02","module":"A4","scenario":null},{"value":"8,39E-04","module":"A5","scenario":null},{"value":"2,40E-04","module":"C1","scenario":null},{"value":"3,47E-04","module":"C2","scenario":null},{"value":"4,23E-02","module":"C3","scenario":null},{"value":"2,14E-03","module":"C4","scenario":null},{"value":"-9,67E-06","module":"D","scenario":null},{"value":"7,66E-02","module":"A1A3","scenario":null}]}],"resource_use":[{"parameter":"PERE","unit":"MJ","values":[{"value":"1,96E+00","module":"A1","scenario":null},{"value":"1,21E-02","module":"A2","scenario":null},{"value":"2,94E-01","module":"A3","scenario":null},{"value":"4,86E-02","module":"A4","scenario":null},{"value":"3,33E-02","module":"A5","scenario":null},{"value":"3,00E-04","module":"C1","scenario":null},{"value":"9,99E-04","module":"C2","scenario":null},{"value":"1,68E+00","module":"C3","scenario":null},{"value":"4,73E-02","module":"C4","scenario":null},{"value":"-9,35E-03","module":"D","scenario":null},{"value":"2,27E+00","module":"A1A3","scenario":null}]},{"parameter":"PERM","unit":"","values":[{"value":"8,49E-01","module":"A1","scenario":null},{"value":"0,00E+00","module":"A2","scenario":null},{"value":"0,00E+00","module":"A3","scenario":null},{"value":"0,00E+00","module":"A4","scenario":null},{"value":"-8,49E-01","module":"A5","scenario":null},{"value":"0,00E+00","module":"C1","scenario":null},{"value":"0,00E+00","module":"C2","scenario":null},{"value":"0,00E+00","module":"C3","scenario":null},{"value":"0,00E+00","module":"C4","scenario":null},{"value":"0,00E+00","module":"D","scenario":null},{"value":"8,49E-01","module":"A1A3","scenario":null}]},{"parameter":"PERT","unit":"MJ","values":[{"value":"2,81E+00","module":"A1","scenario":null},{"value":"1,21E-02","module":"A2","scenario":null},{"value":"2,94E-01","module":"A3","scenario":null},{"value":"4,86E-02","module":"A4","scenario":null},{"value":"-8,16E-01","module":"A5","scenario":null},{"value":"3,00E-04","module":"C1","scenario":null},{"value":"9,99E-04","module":"C2","scenario":null},{"value":"1,68E+00","module":"C3","scenario":null},{"value":"4,73E-02","module":"C4","scenario":null},{"value":"-9,35E-03","module":"D","scenario":null},{"value":"3,12E+00","module":"A1A3","scenario":null}]},{"parameter":"PENRE","unit":"MJ","values":[{"value":"2,95E+01","module":"A1","scenario":null},{"value":"1,19E+00","module":"A2","scenario":null},{"value":"1,07E+00","module":"A3","scenario":null},{"value":"4,56E+00","module":"A4","scenario":null},{"value":"1,99E-01","module":"A5","scenario":null},{"value":"5,51E-02","module":"C1","scenario":null},{"value":"7,94E-02","module":"C2","scenario":null},{"value":"9,30E+00","module":"C3","scenario":null},{"value":"3,85E-01","module":"C4","scenario":null},{"value":"-1,51E-03","module":"D","scenario":null},{"value":"3,17E+01","module":"A1A3","scenario":null}]},{"parameter":"PENRM","unit":"MJ","values":[{"value":"3,33E+00","module":"A1","scenario":null},{"value":"0,00E+00","module":"A2","scenario":null},{"value":"0,00E+00","module":"A3","scenario":null},{"value":"0,00E+00","module":"A4","scenario":null},{"value":"-3,33E+00","module":"A5","scenario":null},{"value":"0,00E+00","module":"C1","scenario":null},{"value":"0,00E+00","module":"C2","scenario":null},{"value":"0,00E+00","module":"C3","scenario":null},{"value":"0,00E+00","module":"C4","scenario":null},{"value":"0,00E+00","module":"D","scenario":null},{"value":"3,33E+00","module":"A1A3","scenario":null}]},{"parameter":"PENRT","unit":"MJ","values":[{"value":"3,28E+01","module":"A1","scenario":null},{"value":"1,19E+00","module":"A2","scenario":null},{"value":"1,07E+00","module":"A3","scenario":null},{"value":"4,56E+00","module":"A4","scenario":null},{"value":"-3,13E+00","module":"A5","scenario":null},{"value":"5,51E-02","module":"C1","scenario":null},{"value":"7,94E-02","module":"C2","scenario":null},{"value":"9,30E+00","module":"C3","scenario":null},{"value":"3,85E-01","module":"C4","scenario":null},{"value":"-1,51E-03","module":"D","scenario":null},{"value":"3,50E+01","module":"A1A3","scenario":null}]},{"parameter":"SM","unit":"kg","values":[{"value":"1,61E-02","module":"A1","scenario":null},{"value":"0,00E+00","module":"A2","scenario":null},{"value":"0,00E+00","module":"A3","scenario":null},{"value":"0,00E+00","module":"A4","scenario":null},{"value":"0,00E+00","module":"A5","scenario":null},{"value":"0,00E+00","module":"C1","scenario":null},{"value":"0,00E+00","module":"C2","scenario":null},{"value":"0,00E+00","module":"C3","scenario":null},{"value":"0,00E+00","module":"C4","scenario":null},{"value":"0,00E+00","module":"D","scenario":null},{"value":"1,61E-02","module":"A1A3","scenario":null}]},{"parameter":"RSF","unit":"MJ","values":[{"value":"5,32E-02","module":"A1","scenario":null},{"value":"3,89E-04","module":"A2","scenario":null},{"value":"4,26E-04","module":"A3","scenario":null},{"value":"1,60E-03","module":"A4","scenario":null},{"value":"5,82E-04","module":"A5","scenario":null},{"value":"0,00E+00","module":"C1","scenario":null},{"value":"3,49E-05","module":"C2","scenario":null},{"value":"3,70E-02","module":"C3","scenario":null},{"value":"8,58E-04","module":"C4","scenario":null},{"value":"-1,64E-06","module":"D","scenario":null},{"value":"5,40E-02","module":"A1A3","scenario":null}]},{"parameter":"NRSF","unit":"MJ","values":[{"value":"8,58E-03","module":"A1","scenario":null},{"value":"1,69E-03","module":"A2","scenario":null},{"value":"4,96E-04","module":"A3","scenario":null},{"value":"4,54E-03","module":"A4","scenario":null},{"value":"1,88E-03","module":"A5","scenario":null},{"value":"0,00E+00","module":"C1","scenario":null},{"value":"1,17E-04","module":"C2","scenario":null},{"value":"0,00E+00","module":"C3","scenario":null},{"value":"8,48E-03","module":"C4","scenario":null},{"value":"-5,54E-04","module":"D","scenario":null},{"value":"1,08E-02","module":"A1A3","scenario":null}]},{"parameter":"FW","unit":"m3","values":[{"value":"3,44E-02","module":"A1","scenario":null},{"value":"9,87E-05","module":"A2","scenario":null},{"value":"4,30E-04","module":"A3","scenario":null},{"value":"3,65E-04","module":"A4","scenario":null},{"value":"1,57E-04","module":"A5","scenario":null},{"value":"2,83E-06","module":"C1","scenario":null},{"value":"9,03E-06","module":"C2","scenario":null},{"value":"8,61E-03","module":"C3","scenario":null},{"value":"6,85E-04","module":"C4","scenario":null},{"value":"-1,13E-05","module":"D","scenario":null},{"value":"3,49E-02","module":"A1A3","scenario":null}]}],"end_of_life_waste":[{"parameter":"HWD","unit":"kg","values":[{"value":"3,60E-03","module":"A1","scenario":null},{"value":"5,71E-05","module":"A2","scenario":null},{"value":"3,21E-03","module":"A3","scenario":null},{"value":"2,12E-04","module":"A4","scenario":null},{"value":"3,00E-02","module":"A5","scenario":null},{"value":"1,62E-06","module":"C1","scenario":null},{"value":"4,34E-06","module":"C2","scenario":null},{"value":"0,00E+00","module":"C3","scenario":null},{"value":"0,00E+00","module":"C4","scenario":null},{"value":"-7,11E-08","module":"D","scenario":null},{"value":"6,87E-03","module":"A1A3","scenario":null}]},{"parameter":"NHWD","unit":"kg","values":[{"value":"1,26E-01","module":"A1","scenario":null},{"value":"4,70E-02","module":"A2","scenario":null},{"value":"6,31E-03","module":"A3","scenario":null},{"value":"1,25E-01","module":"A4","scenario":null},{"value":"1,05E-01","module":"A5","scenario":null},{"value":"6,52E-05","module":"C1","scenario":null},{"value":"6,90E-03","module":"C2","scenario":null},{"value":"1,00E+00","module":"C3","scenario":null},{"value":"1,89E-01","module":"C4","scenario":null},{"value":"-3,57E-05","module":"D","scenario":null},{"value":"1,79E-01","module":"A1A3","scenario":null}]},{"parameter":"RWD","unit":"kg","values":[{"value":"5,43E-05","module":"A1","scenario":null},{"value":"8,20E-06","module":"A2","scenario":null},{"value":"8,58E-06","module":"A3","scenario":null},{"value":"3,14E-05","module":"A4","scenario":null},{"value":"0,00E+00","module":"A5","scenario":null},{"value":"3,82E-07","module":"C1","scenario":null},{"value":"5,42E-07","module":"C2","scenario":null},{"value":"0,00E+00","module":"C3","scenario":null},{"value":"0,00E+00","module":"C4","scenario":null},{"value":"-7,92E-09","module":"D","scenario":null},{"value":"7,11E-05","module":"A1A3","scenario":null}]}],"end_of_life_flow":[{"parameter":"CRU","unit":"kg","values":[{"value":"0,00E+00","module":"A1","scenario":null},{"value":"0,00E+00","module":"A2","scenario":null},{"value":"0,00E+00","module":"A3","scenario":null},{"value":"0,00E+00","module":"A4","scenario":null},{"value":"3,09E-02","module":"A5","scenario":null},{"value":"0,00E+00","module":"C1","scenario":null},{"value":"0,00E+00","module":"C2","scenario":null},{"value":"0,00E+00","module":"C3","scenario":null},{"value":"0,00E+00","module":"C4","scenario":null},{"value":"0,00E+00","module":"D","scenario":null},{"value":"0,00E+00","module":"A1A3","scenario":null}]},{"parameter":"MFR","unit":"kg","values":[{"value":"5,25E-04","module":"A1","scenario":null},{"value":"0,00E+00","module":"A2","scenario":null},{"value":"1,10E-02","module":"A3","scenario":null},{"value":"0,00E+00","module":"A4","scenario":null},{"value":"6,96E-02","module":"A5","scenario":null},{"value":"0,00E+00","module":"C1","scenario":null},{"value":"0,00E+00","module":"C2","scenario":null},{"value":"0,00E+00","module":"C3","scenario":null},{"value":"0,00E+00","module":"C4","scenario":null},{"value":"0,00E+00","module":"D","scenario":null},{"value":"1,15E-02","module":"A1A3","scenario":null}]},{"parameter":"MER","unit":"kg","values":[{"value":"2,59E-05","module":"A1","scenario":null},{"value":"0,00E+00","module":"A2","scenario":null},{"value":"8,75E-08","module":"A3","scenario":null},{"value":"0,00E+00","module":"A4","scenario":null},{"value":"1,59E-02","module":"A5","scenario":null},{"value":"0,00E+00","module":"C1","scenario":null},{"value":"0,00E+00","module":"C2","scenario":null},{"value":"1,00E+00","module":"C3","scenario":null},{"value":"0,00E+00","module":"C4","scenario":null},{"value":"0,00E+00","module":"D","scenario":null},{"value":"2,60E-05","module":"A1A3","scenario":null}]},{"parameter":"EEE","unit":"MJ","values":[{"value":"1,68E-04","module":"A1","scenario":null},{"value":"0,00E+00","module":"A2","scenario":null},{"value":"8,41E-03","module":"A3","scenario":null},{"value":"0,00E+00","module":"A4","scenario":null},{"value":"3,06E-03","module":"A5","scenario":null},{"value":"0,00E+00","module":"C1","scenario":null},{"value":"0,00E+00","module":"C2","scenario":null},{"value":"9,90E-04","module":"C3","scenario":null},{"value":"0,00E+00","module":"C4","scenario":null},{"value":"0,00E+00","module":"D","scenario":null},{"value":"8,58E-03","module":"A1A3","scenario":null}]},{"parameter":"EET","unit":"MJ","values":[{"value":"2,54E-03","module":"A1","scenario":null},{"value":"0,00E+00","module":"A2","scenario":null},{"value":"1,27E-01","module":"A3","scenario":null},{"value":"0,00E+00","module":"A4","scenario":null},{"value":"4,63E-02","module":"A5","scenario":null},{"value":"0,00E+00","module":"C1","scenario":null},{"value":"0,00E+00","module":"C2","scenario":null},{"value":"1,50E-02","module":"C3","scenario":null},{"value":"0,00E+00","module":"C4","scenario":null},{"value":"0,00E+00","module":"D","scenario":null},{"value":"1,30E-01","module":"A1A3","scenario":null}]}]}