{"product_name":"CEM II/B-M (S-LL) 52.5 N (Viridiscement)","epd_id":"NEPD-5724-5012","declared_unit":{"unit":"ton","amount":1},"compliance":["EN 15804+A2","ISO 14025","ISO 21930"],"producer_name":"SCHWENK Sverige AB","environmental_impact":[{"parameter":"GWP-total","unit":"kg CO2-eq","values":[{"value":"5,24E+02","module":"A1-A3","scenario":null},{"value":"1,59E+01","module":"A4","scenario":null}]},{"parameter":"GWP-fossil","unit":"kg CO2-eq","values":[{"value":"5,23E+02","module":"A1-A3","scenario":null},{"value":"1,59E+01","module":"A4","scenario":null}]},{"parameter":"GWP-biogenic","unit":"kg CO2-eq","values":[{"value":"6,78E-01","module":"A1-A3","scenario":null},{"value":"5,39E-03","module":"A4","scenario":null}]},{"parameter":"GWP-luluc","unit":"kg CO2-eq","values":[{"value":"8,31E-02","module":"A1-A3","scenario":null},{"value":"5,35E-03","module":"A4","scenario":null}]},{"parameter":"ODP","unit":"kg CFC11-eq","values":[{"value":"1,45E-05","module":"A1-A3","scenario":null},{"value":"3,54E-06","module":"A4","scenario":null}]},{"parameter":"AP","unit":"mol H+-eq","values":[{"value":"1,54E+00","module":"A1-A3","scenario":null},{"value":"2,21E-01","module":"A4","scenario":null}]},{"parameter":"POCP","unit":"kg NMVOC-eq","values":[{"value":"1,56E+00","module":"A1-A3","scenario":null},{"value":"1,54E-01","module":"A4","scenario":null}]},{"parameter":"ADPE","unit":"kg Sb-eq","values":[{"value":"9,95E-04","module":"A1-A3","scenario":null},{"value":"1,97E-04","module":"A4","scenario":null}]},{"parameter":"ADPF","unit":"MJ","values":[{"value":"1,51E+03","module":"A1-A3","scenario":null},{"value":"2,37E+02","module":"A4","scenario":null}]},{"parameter":"WDP","unit":"m3 world-eq. Deprived","values":[{"value":"6,91E+04","module":"A1-A3","scenario":null},{"value":"1,37E+02","module":"A4","scenario":null}]},{"parameter":"EP-freshwater","unit":"kg P-eq","values":[{"value":"3,19E-03","module":"A1-A3","scenario":null},{"value":"9,38E-05","module":"A4","scenario":null}]},{"parameter":"EP-marine","unit":"kg N-eq","values":[{"value":"5,72E-01","module":"A1-A3","scenario":null},{"value":"4,93E-02","module":"A4","scenario":null}]},{"parameter":"EP-terrestrial","unit":"mol N-eq.","values":[{"value":"6,39E+00","module":"A1-A3","scenario":null},{"value":"5,54E-01","module":"A4","scenario":null}]},{"parameter":"GWP-IOBC","unit":"kg CO2-eq","values":[{"value":"5,24E+02","module":"A1-A3","scenario":null},{"value":"1,59E+01","module":"A4","scenario":null}]}],"additional_environmental_impact":[{"parameter":"PM","unit":"Disease incidence","values":[{"value":"7,80E-06","module":"A1-A3","scenario":null},{"value":"8,80E-07","module":"A4","scenario":null}]},{"parameter":"ETP-fw","unit":"CTUe","values":[{"value":"1,67E+03","module":"A1-A3","scenario":null},{"value":"1,56E+02","module":"A4","scenario":null}]},{"parameter":"HTP-c","unit":"CTUh","values":[{"value":"5,64E-08","module":"A1-A3","scenario":null},{"value":"0,00E+00","module":"A4","scenario":null}]},{"parameter":"HTP-nc","unit":"CTUh","values":[{"value":"6,65E-07","module":"A1-A3","scenario":null},{"value":"1,10E-07","module":"A4","scenario":null}]},{"parameter":"SQP","unit":"-","values":[{"value":"9,81E+02","module":"A1-A3","scenario":null},{"value":"1,89E+02","module":"A4","scenario":null}]},{"parameter":"IRP","unit":"kBq U235-eq","values":[{"value":"5,59E+00","module":"A1-A3","scenario":null},{"value":"1,03E+00","module":"A4","scenario":null}]}],"resource_use":[{"parameter":"PERE","unit":"MJ","values":[{"value":"3,09E+02","module":"A1-A3","scenario":null},{"value":"2,36E+00","module":"A4","scenario":null}]},{"parameter":"PERM","unit":"","values":[{"value":"0,00E+00","module":"A1-A3","scenario":null},{"value":"0,00E+00","module":"A4","scenario":null}]},{"parameter":"PERT","unit":"MJ","values":[{"value":"3,09E+02","module":"A1-A3","scenario":null},{"value":"2,36E+00","module":"A4","scenario":null}]},{"parameter":"PENRE","unit":"MJ","values":[{"value":"1,52E+03","module":"A1-A3","scenario":null},{"value":"2,37E+02","module":"A4","scenario":null}]},{"parameter":"PENRM","unit":"MJ","values":[{"value":"0,00E+00","module":"A1-A3","scenario":null},{"value":"0,00E+00","module":"A4","scenario":null}]},{"parameter":"PENRT","unit":"MJ","values":[{"value":"1,52E+03","module":"A1-A3","scenario":null},{"value":"2,37E+02","module":"A4","scenario":null}]},{"parameter":"SM","unit":"kg","values":[{"value":"2,25E+02","module":"A1-A3","scenario":null},{"value":"0,00E+00","module":"A4","scenario":null}]},{"parameter":"RSF","unit":"MJ","values":[{"value":"3,14E+02","module":"A1-A3","scenario":null},{"value":"8,39E-02","module":"A4","scenario":null}]},{"parameter":"NRSF","unit":"MJ","values":[{"value":"1,87E+03","module":"A1-A3","scenario":null},{"value":"3,35E-01","module":"A4","scenario":null}]},{"parameter":"FW","unit":"m3","values":[{"value":"4,16E-01","module":"A1-A3","scenario":null},{"value":"2,00E-02","module":"A4","scenario":null}]}],"end_of_life_waste":[{"parameter":"HWD","unit":"kg","values":[{"value":"1,26E-01","module":"A1-A3","scenario":null},{"value":"1,11E-02","module":"A4","scenario":null}]},{"parameter":"NHWD","unit":"kg","values":[{"value":"1,12E+01","module":"A1-A3","scenario":null},{"value":"1,36E+01","module":"A4","scenario":null}]},{"parameter":"RWD","unit":"kg","values":[{"value":"6,10E-03","module":"A1-A3","scenario":null},{"value":"1,64E-03","module":"A4","scenario":null}]}],"end_of_life_flow":[{"parameter":"CRU","unit":"kg","values":[{"value":"0,00E+00","module":"A1-A3","scenario":null},{"value":"0,00E+00","module":"A4","scenario":null}]},{"parameter":"MFR","unit":"kg","values":[{"value":"4,13E-03","module":"A1-A3","scenario":null},{"value":"0,00E+00","module":"A4","scenario":null}]},{"parameter":"MER","unit":"kg","values":[{"value":"1,67E-03","module":"A1-A3","scenario":null},{"value":"0,00E+00","module":"A4","scenario":null}]},{"parameter":"EEE","unit":"MJ","values":[{"value":"3,26E-04","module":"A1-A3","scenario":null},{"value":"0,00E+00","module":"A4","scenario":null}]},{"parameter":"EET","unit":"MJ","values":[{"value":"4,93E-03","module":"A1-A3","scenario":null},{"value":"0,00E+00","module":"A4","scenario":null}]}]}