{"product_name":"Velde Asfalt Ab 16 Pellets","epd_id":"NEPD-5900-5161-NO","declared_unit":{"unit":"ton","amount":1},"compliance":["EN 15804+A2","ISO 14025","ISO 21930"],"producer_name":"Velde Produksjon AS","environmental_impact":[{"parameter":"GWP-total","unit":"kg CO2-eq","values":[{"value":"1,31E+01","module":"A1","scenario":null},{"value":"8,01E+00","module":"A2","scenario":null},{"value":"5,16E+00","module":"A3","scenario":null},{"value":"8,72E-02","module":"A4","scenario":null},{"value":"1,77E+00","module":"A5","scenario":null},{"value":"1,43E+00","module":"C1","scenario":null},{"value":"5,84E+00","module":"C2","scenario":null},{"value":"2,67E-01","module":"C3","scenario":null},{"value":"0,00E+00","module":"C4","scenario":null},{"value":"-4,81E+00","module":"D","scenario":null},{"value":"2,63E+01","module":"A1A3","scenario":null}]},{"parameter":"GWP-fossil","unit":"kg CO2-eq","values":[{"value":"1,31E+01","module":"A1","scenario":null},{"value":"8,01E+00","module":"A2","scenario":null},{"value":"5,13E+00","module":"A3","scenario":null},{"value":"8,71E-02","module":"A4","scenario":null},{"value":"1,77E+00","module":"A5","scenario":null},{"value":"1,43E+00","module":"C1","scenario":null},{"value":"5,83E+00","module":"C2","scenario":null},{"value":"2,67E-01","module":"C3","scenario":null},{"value":"0,00E+00","module":"C4","scenario":null},{"value":"-4,80E+00","module":"D","scenario":null},{"value":"2,62E+01","module":"A1A3","scenario":null}]},{"parameter":"GWP-biogenic","unit":"kg CO2-eq","values":[{"value":"5,63E-02","module":"A1","scenario":null},{"value":"2,40E-03","module":"A2","scenario":null},{"value":"2,65E-02","module":"A3","scenario":null},{"value":"6,60E-05","module":"A4","scenario":null},{"value":"1,22E-03","module":"A5","scenario":null},{"value":"4,81E-04","module":"C1","scenario":null},{"value":"0,00E+00","module":"C2","scenario":null},{"value":"5,02E-05","module":"C3","scenario":null},{"value":"0,00E+00","module":"C4","scenario":null},{"value":"0,00E+00","module":"D","scenario":null},{"value":"8,53E-02","module":"A1A3","scenario":null}]},{"parameter":"GWP-luluc","unit":"kg CO2-eq","values":[{"value":"5,65E-03","module":"A1","scenario":null},{"value":"1,57E-03","module":"A2","scenario":null},{"value":"9,59E-03","module":"A3","scenario":null},{"value":"2,65E-05","module":"A4","scenario":null},{"value":"4,12E-04","module":"A5","scenario":null},{"value":"1,19E-04","module":"C1","scenario":null},{"value":"2,04E-03","module":"C2","scenario":null},{"value":"2,11E-05","module":"C3","scenario":null},{"value":"0,00E+00","module":"C4","scenario":null},{"value":"-3,83E-03","module":"D","scenario":null},{"value":"1,68E-02","module":"A1A3","scenario":null}]},{"parameter":"ODP","unit":"kg CFC11-eq","values":[{"value":"1,31E-06","module":"A1","scenario":null},{"value":"1,76E-06","module":"A2","scenario":null},{"value":"7,45E-07","module":"A3","scenario":null},{"value":"2,10E-08","module":"A4","scenario":null},{"value":"3,15E-07","module":"A5","scenario":null},{"value":"3,09E-07","module":"C1","scenario":null},{"value":"1,30E-06","module":"C2","scenario":null},{"value":"5,79E-08","module":"C3","scenario":null},{"value":"0,00E+00","module":"C4","scenario":null},{"value":"-7,08E-06","module":"D","scenario":null},{"value":"3,81E-06","module":"A1A3","scenario":null}]},{"parameter":"AP","unit":"mol H+-eq","values":[{"value":"1,71E-01","module":"A1","scenario":null},{"value":"1,73E-01","module":"A2","scenario":null},{"value":"7,27E-02","module":"A3","scenario":null},{"value":"2,80E-04","module":"A4","scenario":null},{"value":"1,70E-02","module":"A5","scenario":null},{"value":"1,50E-02","module":"C1","scenario":null},{"value":"2,38E-02","module":"C2","scenario":null},{"value":"2,80E-03","module":"C3","scenario":null},{"value":"0,00E+00","module":"C4","scenario":null},{"value":"-4,84E-02","module":"D","scenario":null},{"value":"4,16E-01","module":"A1A3","scenario":null}]},{"parameter":"POCP","unit":"kg NMVOC-eq","values":[{"value":"1,61E-01","module":"A1","scenario":null},{"value":"1,16E-01","module":"A2","scenario":null},{"value":"8,45E-02","module":"A3","scenario":null},{"value":"2,69E-04","module":"A4","scenario":null},{"value":"2,06E-02","module":"A5","scenario":null},{"value":"1,99E-02","module":"C1","scenario":null},{"value":"2,39E-02","module":"C2","scenario":null},{"value":"3,73E-03","module":"C3","scenario":null},{"value":"0,00E+00","module":"C4","scenario":null},{"value":"-5,74E-02","module":"D","scenario":null},{"value":"3,61E-01","module":"A1A3","scenario":null}]},{"parameter":"ADPE","unit":"kg Sb-eq","values":[{"value":"1,16E-04","module":"A1","scenario":null},{"value":"6,76E-05","module":"A2","scenario":null},{"value":"4,88E-05","module":"A3","scenario":null},{"value":"1,55E-06","module":"A4","scenario":null},{"value":"5,22E-06","module":"A5","scenario":null},{"value":"2,31E-06","module":"C1","scenario":null},{"value":"1,58E-04","module":"C2","scenario":null},{"value":"4,11E-07","module":"C3","scenario":null},{"value":"0,00E+00","module":"C4","scenario":null},{"value":"-4,26E-05","module":"D","scenario":null},{"value":"2,33E-04","module":"A1A3","scenario":null}]},{"parameter":"ADPF","unit":"MJ","values":[{"value":"2,25E+03","module":"A1","scenario":null},{"value":"1,11E+02","module":"A2","scenario":null},{"value":"7,45E+01","module":"A3","scenario":null},{"value":"1,41E+00","module":"A4","scenario":null},{"value":"1,28E+02","module":"A5","scenario":null},{"value":"1,97E+01","module":"C1","scenario":null},{"value":"8,80E+01","module":"C2","scenario":null},{"value":"3,69E+00","module":"C3","scenario":null},{"value":"0,00E+00","module":"C4","scenario":null},{"value":"-4,51E+02","module":"D","scenario":null},{"value":"2,43E+03","module":"A1A3","scenario":null}]},{"parameter":"WDP","unit":"m3 world-eq. Deprived","values":[{"value":"1,81E+03","module":"A1","scenario":null},{"value":"5,05E+01","module":"A2","scenario":null},{"value":"1,40E+03","module":"A3","scenario":null},{"value":"1,08E+00","module":"A4","scenario":null},{"value":"1,50E+01","module":"A5","scenario":null},{"value":"5,42E+00","module":"C1","scenario":null},{"value":"8,39E+01","module":"C2","scenario":null},{"value":"7,83E-01","module":"C3","scenario":null},{"value":"0,00E+00","module":"C4","scenario":null},{"value":"-3,66E+03","module":"D","scenario":null},{"value":"3,25E+03","module":"A1A3","scenario":null}]},{"parameter":"EP-freshwater","unit":"kg P-eq","values":[{"value":"1,96E-04","module":"A1","scenario":null},{"value":"3,11E-05","module":"A2","scenario":null},{"value":"2,25E-04","module":"A3","scenario":null},{"value":"6,93E-07","module":"A4","scenario":null},{"value":"1,63E-05","module":"A5","scenario":null},{"value":"5,53E-06","module":"C1","scenario":null},{"value":"4,59E-05","module":"C2","scenario":null},{"value":"9,75E-07","module":"C3","scenario":null},{"value":"0,00E+00","module":"C4","scenario":null},{"value":"-1,00E-04","module":"D","scenario":null},{"value":"4,52E-04","module":"A1A3","scenario":null}]},{"parameter":"EP-marine","unit":"kg N-eq","values":[{"value":"5,02E-02","module":"A1","scenario":null},{"value":"3,96E-02","module":"A2","scenario":null},{"value":"3,02E-02","module":"A3","scenario":null},{"value":"6,14E-05","module":"A4","scenario":null},{"value":"6,56E-03","module":"A5","scenario":null},{"value":"6,60E-03","module":"C1","scenario":null},{"value":"7,07E-03","module":"C2","scenario":null},{"value":"1,24E-03","module":"C3","scenario":null},{"value":"0,00E+00","module":"C4","scenario":null},{"value":"-9,23E-03","module":"D","scenario":null},{"value":"1,20E-01","module":"A1A3","scenario":null}]},{"parameter":"EP-terrestrial","unit":"mol N-eq.","values":[{"value":"6,55E-01","module":"A1","scenario":null},{"value":"4,41E-01","module":"A2","scenario":null},{"value":"3,38E-01","module":"A3","scenario":null},{"value":"6,85E-04","module":"A4","scenario":null},{"value":"7,23E-02","module":"A5","scenario":null},{"value":"7,24E-02","module":"C1","scenario":null},{"value":"7,80E-02","module":"C2","scenario":null},{"value":"1,36E-02","module":"C3","scenario":null},{"value":"0,00E+00","module":"C4","scenario":null},{"value":"-1,05E-01","module":"D","scenario":null},{"value":"1,43E+00","module":"A1A3","scenario":null}]},{"parameter":"GWP-IOBC","unit":"kg CO2-eq","values":[{"value":"1,31E+01","module":"A1","scenario":null},{"value":"7,98E+00","module":"A2","scenario":null},{"value":"5,14E+00","module":"A3","scenario":null},{"value":"8,67E-02","module":"A4","scenario":null},{"value":"1,71E+00","module":"A5","scenario":null},{"value":"1,35E+00","module":"C1","scenario":null},{"value":"5,81E+00","module":"C2","scenario":null},{"value":"2,53E-01","module":"C3","scenario":null},{"value":"0,00E+00","module":"C4","scenario":null},{"value":"-4,68E+00","module":"D","scenario":null},{"value":"2,62E+01","module":"A1A3","scenario":null}]}],"additional_environmental_impact":[{"parameter":"PM","unit":"Disease incidence","values":[{"value":"1,03E-06","module":"A1","scenario":null},{"value":"3,64E-07","module":"A2","scenario":null},{"value":"3,54E-06","module":"A3","scenario":null},{"value":"7,00E-09","module":"A4","scenario":null},{"value":"3,39E-07","module":"A5","scenario":null},{"value":"3,95E-07","module":"C1","scenario":null},{"value":"3,85E-07","module":"C2","scenario":null},{"value":"7,41E-08","module":"C3","scenario":null},{"value":"0,00E+00","module":"C4","scenario":null},{"value":"-3,06E-07","module":"D","scenario":null},{"value":"4,93E-06","module":"A1A3","scenario":null}]},{"parameter":"ETP-fw","unit":"CTUe","values":[{"value":"4,96E+03","module":"A1","scenario":null},{"value":"6,39E+01","module":"A2","scenario":null},{"value":"4,67E+02","module":"A3","scenario":null},{"value":"1,03E+00","module":"A4","scenario":null},{"value":"3,64E+01","module":"A5","scenario":null},{"value":"1,08E+01","module":"C1","scenario":null},{"value":"6,48E+01","module":"C2","scenario":null},{"value":"2,01E+00","module":"C3","scenario":null},{"value":"0,00E+00","module":"C4","scenario":null},{"value":"-2,86E+02","module":"D","scenario":null},{"value":"5,50E+03","module":"A1A3","scenario":null}]},{"parameter":"HTP-c","unit":"CTUh","values":[{"value":"1,10E-08","module":"A1","scenario":null},{"value":"1,07E-09","module":"A2","scenario":null},{"value":"6,50E-09","module":"A3","scenario":null},{"value":"0,00E+00","module":"A4","scenario":null},{"value":"7,50E-10","module":"A5","scenario":null},{"value":"4,17E-10","module":"C1","scenario":null},{"value":"0,00E+00","module":"C2","scenario":null},{"value":"0,00E+00","module":"C3","scenario":null},{"value":"0,00E+00","module":"C4","scenario":null},{"value":"-2,81E-09","module":"D","scenario":null},{"value":"1,86E-08","module":"A1A3","scenario":null}]},{"parameter":"HTP-nc","unit":"CTUh","values":[{"value":"1,45E-07","module":"A1","scenario":null},{"value":"4,38E-08","module":"A2","scenario":null},{"value":"1,82E-07","module":"A3","scenario":null},{"value":"1,00E-09","module":"A4","scenario":null},{"value":"1,42E-08","module":"A5","scenario":null},{"value":"1,01E-08","module":"C1","scenario":null},{"value":"7,00E-08","module":"C2","scenario":null},{"value":"1,99E-09","module":"C3","scenario":null},{"value":"0,00E+00","module":"C4","scenario":null},{"value":"-7,04E-08","module":"D","scenario":null},{"value":"3,71E-07","module":"A1A3","scenario":null}]},{"parameter":"SQP","unit":"-","values":[{"value":"3,71E+02","module":"A1","scenario":null},{"value":"5,09E+01","module":"A2","scenario":null},{"value":"7,02E+02","module":"A3","scenario":null},{"value":"1,62E+00","module":"A4","scenario":null},{"value":"2,07E+01","module":"A5","scenario":null},{"value":"2,51E+00","module":"C1","scenario":null},{"value":"6,07E+01","module":"C2","scenario":null},{"value":"4,68E-01","module":"C3","scenario":null},{"value":"0,00E+00","module":"C4","scenario":null},{"value":"-1,02E+02","module":"D","scenario":null},{"value":"1,12E+03","module":"A1A3","scenario":null}]},{"parameter":"IRP","unit":"kBq U235-eq","values":[{"value":"1,78E-01","module":"A1","scenario":null},{"value":"4,85E-01","module":"A2","scenario":null},{"value":"4,84E-01","module":"A3","scenario":null},{"value":"6,18E-03","module":"A4","scenario":null},{"value":"7,64E-02","module":"A5","scenario":null},{"value":"8,47E-02","module":"C1","scenario":null},{"value":"3,85E-01","module":"C2","scenario":null},{"value":"1,58E-02","module":"C3","scenario":null},{"value":"0,00E+00","module":"C4","scenario":null},{"value":"-2,26E+00","module":"D","scenario":null},{"value":"1,15E+00","module":"A1A3","scenario":null}]}],"resource_use":[{"parameter":"PERE","unit":"MJ","values":[{"value":"1,69E+01","module":"A1","scenario":null},{"value":"8,02E-01","module":"A2","scenario":null},{"value":"1,50E+02","module":"A3","scenario":null},{"value":"1,78E-02","module":"A4","scenario":null},{"value":"4,40E-01","module":"A5","scenario":null},{"value":"1,16E-01","module":"C1","scenario":null},{"value":"1,24E+00","module":"C2","scenario":null},{"value":"1,99E-02","module":"C3","scenario":null},{"value":"0,00E+00","module":"C4","scenario":null},{"value":"-2,50E+01","module":"D","scenario":null},{"value":"1,68E+02","module":"A1A3","scenario":null}]},{"parameter":"PERM","unit":"","values":[{"value":"0,00E+00","module":"A1","scenario":null},{"value":"0,00E+00","module":"A2","scenario":null},{"value":"0,00E+00","module":"A3","scenario":null},{"value":"0,00E+00","module":"A4","scenario":null},{"value":"0,00E+00","module":"A5","scenario":null},{"value":"0,00E+00","module":"C1","scenario":null},{"value":"0,00E+00","module":"C2","scenario":null},{"value":"0,00E+00","module":"C3","scenario":null},{"value":"0,00E+00","module":"C4","scenario":null},{"value":"0,00E+00","module":"D","scenario":null},{"value":"0,00E+00","module":"A1A3","scenario":null}]},{"parameter":"PERT","unit":"MJ","values":[{"value":"1,69E+01","module":"A1","scenario":null},{"value":"8,02E-01","module":"A2","scenario":null},{"value":"1,50E+02","module":"A3","scenario":null},{"value":"1,78E-02","module":"A4","scenario":null},{"value":"4,40E-01","module":"A5","scenario":null},{"value":"1,16E-01","module":"C1","scenario":null},{"value":"1,24E+00","module":"C2","scenario":null},{"value":"1,99E-02","module":"C3","scenario":null},{"value":"0,00E+00","module":"C4","scenario":null},{"value":"-2,50E+01","module":"D","scenario":null},{"value":"1,68E+02","module":"A1A3","scenario":null}]},{"parameter":"PENRE","unit":"MJ","values":[{"value":"3,28E+02","module":"A1","scenario":null},{"value":"1,11E+02","module":"A2","scenario":null},{"value":"7,49E+01","module":"A3","scenario":null},{"value":"1,43E+00","module":"A4","scenario":null},{"value":"3,20E+01","module":"A5","scenario":null},{"value":"1,96E+01","module":"C1","scenario":null},{"value":"8,86E+01","module":"C2","scenario":null},{"value":"3,69E+00","module":"C3","scenario":null},{"value":"0,00E+00","module":"C4","scenario":null},{"value":"-4,51E+02","module":"D","scenario":null},{"value":"5,14E+02","module":"A1A3","scenario":null}]},{"parameter":"PENRM","unit":"MJ","values":[{"value":"2,27E+03","module":"A1","scenario":null},{"value":"0,00E+00","module":"A2","scenario":null},{"value":"0,00E+00","module":"A3","scenario":null},{"value":"0,00E+00","module":"A4","scenario":null},{"value":"9,60E+01","module":"A5","scenario":null},{"value":"0,00E+00","module":"C1","scenario":null},{"value":"0,00E+00","module":"C2","scenario":null},{"value":"0,00E+00","module":"C3","scenario":null},{"value":"0,00E+00","module":"C4","scenario":null},{"value":"0,00E+00","module":"D","scenario":null},{"value":"2,27E+03","module":"A1A3","scenario":null}]},{"parameter":"PENRT","unit":"MJ","values":[{"value":"2,25E+03","module":"A1","scenario":null},{"value":"1,11E+02","module":"A2","scenario":null},{"value":"7,49E+01","module":"A3","scenario":null},{"value":"1,43E+00","module":"A4","scenario":null},{"value":"1,28E+02","module":"A5","scenario":null},{"value":"1,96E+01","module":"C1","scenario":null},{"value":"8,86E+01","module":"C2","scenario":null},{"value":"3,69E+00","module":"C3","scenario":null},{"value":"0,00E+00","module":"C4","scenario":null},{"value":"-4,51E+02","module":"D","scenario":null},{"value":"2,43E+03","module":"A1A3","scenario":null}]},{"parameter":"SM","unit":"kg","values":[{"value":"1,90E+02","module":"A1","scenario":null},{"value":"2,36E-02","module":"A2","scenario":null},{"value":"9,96E-02","module":"A3","scenario":null},{"value":"4,88E-04","module":"A4","scenario":null},{"value":"8,20E-03","module":"A5","scenario":null},{"value":"9,91E-03","module":"C1","scenario":null},{"value":"3,53E-02","module":"C2","scenario":null},{"value":"1,81E-03","module":"C3","scenario":null},{"value":"0,00E+00","module":"C4","scenario":null},{"value":"-9,52E+00","module":"D","scenario":null},{"value":"1,91E+02","module":"A1A3","scenario":null}]},{"parameter":"RSF","unit":"MJ","values":[{"value":"1,05E-01","module":"A1","scenario":null},{"value":"3,20E-02","module":"A2","scenario":null},{"value":"3,35E-01","module":"A3","scenario":null},{"value":"6,23E-04","module":"A4","scenario":null},{"value":"1,31E-02","module":"A5","scenario":null},{"value":"3,38E-03","module":"C1","scenario":null},{"value":"4,45E-02","module":"C2","scenario":null},{"value":"4,90E-04","module":"C3","scenario":null},{"value":"0,00E+00","module":"C4","scenario":null},{"value":"-2,73E-01","module":"D","scenario":null},{"value":"4,72E-01","module":"A1A3","scenario":null}]},{"parameter":"NRSF","unit":"MJ","values":[{"value":"4,54E-02","module":"A1","scenario":null},{"value":"1,04E-01","module":"A2","scenario":null},{"value":"9,80E-02","module":"A3","scenario":null},{"value":"2,09E-03","module":"A4","scenario":null},{"value":"3,11E-02","module":"A5","scenario":null},{"value":"3,92E-02","module":"C1","scenario":null},{"value":"1,59E-01","module":"C2","scenario":null},{"value":"7,22E-03","module":"C3","scenario":null},{"value":"0,00E+00","module":"C4","scenario":null},{"value":"-1,14E-01","module":"D","scenario":null},{"value":"2,47E-01","module":"A1A3","scenario":null}]},{"parameter":"FW","unit":"m3","values":[{"value":"1,79E-01","module":"A1","scenario":null},{"value":"5,76E-03","module":"A2","scenario":null},{"value":"1,93E-01","module":"A3","scenario":null},{"value":"1,61E-04","module":"A4","scenario":null},{"value":"8,99E-03","module":"A5","scenario":null},{"value":"1,31E-02","module":"C1","scenario":null},{"value":"9,28E-03","module":"C2","scenario":null},{"value":"1,90E-04","module":"C3","scenario":null},{"value":"0,00E+00","module":"C4","scenario":null},{"value":"-2,22E-01","module":"D","scenario":null},{"value":"3,78E-01","module":"A1A3","scenario":null}]}],"end_of_life_waste":[{"parameter":"HWD","unit":"kg","values":[{"value":"2,73E-02","module":"A1","scenario":null},{"value":"3,98E-03","module":"A2","scenario":null},{"value":"1,41E-01","module":"A3","scenario":null},{"value":"7,74E-05","module":"A4","scenario":null},{"value":"1,03E-03","module":"A5","scenario":null},{"value":"5,92E-04","module":"C1","scenario":null},{"value":"4,48E-03","module":"C2","scenario":null},{"value":"1,08E-04","module":"C3","scenario":null},{"value":"0,00E+00","module":"C4","scenario":null},{"value":"-1,81E-01","module":"D","scenario":null},{"value":"1,72E-01","module":"A1A3","scenario":null}]},{"parameter":"NHWD","unit":"kg","values":[{"value":"7,20E-01","module":"A1","scenario":null},{"value":"3,21E+00","module":"A2","scenario":null},{"value":"8,93E-01","module":"A3","scenario":null},{"value":"1,23E-01","module":"A4","scenario":null},{"value":"5,08E-02","module":"A5","scenario":null},{"value":"2,41E-02","module":"C1","scenario":null},{"value":"4,20E+00","module":"C2","scenario":null},{"value":"4,36E-03","module":"C3","scenario":null},{"value":"0,00E+00","module":"C4","scenario":null},{"value":"-5,85E-01","module":"D","scenario":null},{"value":"4,82E+00","module":"A1A3","scenario":null}]},{"parameter":"RWD","unit":"kg","values":[{"value":"2,45E-02","module":"A1","scenario":null},{"value":"7,79E-04","module":"A2","scenario":null},{"value":"4,86E-04","module":"A3","scenario":null},{"value":"9,66E-06","module":"A4","scenario":null},{"value":"1,35E-03","module":"A5","scenario":null},{"value":"1,37E-04","module":"C1","scenario":null},{"value":"5,98E-04","module":"C2","scenario":null},{"value":"2,56E-05","module":"C3","scenario":null},{"value":"0,00E+00","module":"C4","scenario":null},{"value":"-3,31E-03","module":"D","scenario":null},{"value":"2,58E-02","module":"A1A3","scenario":null}]}],"end_of_life_flow":[{"parameter":"CRU","unit":"kg","values":[{"value":"0,00E+00","module":"A1","scenario":null},{"value":"0,00E+00","module":"A2","scenario":null},{"value":"0,00E+00","module":"A3","scenario":null},{"value":"0,00E+00","module":"A4","scenario":null},{"value":"0,00E+00","module":"A5","scenario":null},{"value":"0,00E+00","module":"C1","scenario":null},{"value":"0,00E+00","module":"C2","scenario":null},{"value":"0,00E+00","module":"C3","scenario":null},{"value":"0,00E+00","module":"C4","scenario":null},{"value":"0,00E+00","module":"D","scenario":null},{"value":"0,00E+00","module":"A1A3","scenario":null}]},{"parameter":"MFR","unit":"kg","values":[{"value":"7,01E-03","module":"A1","scenario":null},{"value":"1,33E-02","module":"A2","scenario":null},{"value":"3,64E-02","module":"A3","scenario":null},{"value":"6,85E-06","module":"A4","scenario":null},{"value":"2,04E-04","module":"A5","scenario":null},{"value":"3,70E-05","module":"C1","scenario":null},{"value":"4,94E-04","module":"C2","scenario":null},{"value":"2,84E+02","module":"C3","scenario":null},{"value":"0,00E+00","module":"C4","scenario":null},{"value":"-4,05E-02","module":"D","scenario":null},{"value":"5,67E-02","module":"A1A3","scenario":null}]},{"parameter":"MER","unit":"kg","values":[{"value":"7,23E-03","module":"A1","scenario":null},{"value":"8,93E-03","module":"A2","scenario":null},{"value":"2,35E-02","module":"A3","scenario":null},{"value":"4,23E-04","module":"A4","scenario":null},{"value":"7,76E-03","module":"A5","scenario":null},{"value":"9,72E-03","module":"C1","scenario":null},{"value":"2,94E-02","module":"C2","scenario":null},{"value":"5,51E-06","module":"C3","scenario":null},{"value":"0,00E+00","module":"C4","scenario":null},{"value":"-2,85E-03","module":"D","scenario":null},{"value":"3,96E-02","module":"A1A3","scenario":null}]},{"parameter":"EEE","unit":"MJ","values":[{"value":"1,84E-02","module":"A1","scenario":null},{"value":"2,34E-03","module":"A2","scenario":null},{"value":"1,41E-01","module":"A3","scenario":null},{"value":"7,37E-05","module":"A4","scenario":null},{"value":"2,42E-04","module":"A5","scenario":null},{"value":"1,16E-04","module":"C1","scenario":null},{"value":"3,41E-03","module":"C2","scenario":null},{"value":"1,89E-05","module":"C3","scenario":null},{"value":"0,00E+00","module":"C4","scenario":null},{"value":"-9,12E-01","module":"D","scenario":null},{"value":"1,62E-01","module":"A1A3","scenario":null}]},{"parameter":"EET","unit":"MJ","values":[{"value":"2,78E-01","module":"A1","scenario":null},{"value":"3,53E-02","module":"A2","scenario":null},{"value":"2,13E+00","module":"A3","scenario":null},{"value":"1,12E-03","module":"A4","scenario":null},{"value":"3,67E-03","module":"A5","scenario":null},{"value":"1,75E-03","module":"C1","scenario":null},{"value":"5,15E-02","module":"C2","scenario":null},{"value":"2,86E-04","module":"C3","scenario":null},{"value":"0,00E+00","module":"C4","scenario":null},{"value":"-1,38E+01","module":"D","scenario":null},{"value":"2,45E+00","module":"A1A3","scenario":null}]}]}