{"product_name":"Arena Eco 1500 Dali","epd_id":"NEPD-6455-5717-EN","declared_unit":{"unit":"stk","amount":1},"compliance":["EN 15804+A2","ISO 14025","ISO 21930"],"producer_name":"SG Armaturen AS","environmental_impact":[{"parameter":"GWP-total","unit":"kg CO2-eq","values":[{"value":"5,99E+01","module":"A1","scenario":null},{"value":"2,59E-02","module":"A2","scenario":null},{"value":"1,51E+00","module":"A3","scenario":null},{"value":"1,86E+00","module":"A4","scenario":null},{"value":"6,00E-01","module":"A5","scenario":null},{"value":"1,05E+02","module":"B6","scenario":null},{"value":"0,00E+00","module":"C1","scenario":null},{"value":"2,06E-01","module":"C2","scenario":null},{"value":"3,81E-01","module":"C3","scenario":null},{"value":"5,56E-02","module":"C4","scenario":null},{"value":"-4,17E+00","module":"D","scenario":null},{"value":"6,15E+01","module":"A1A3","scenario":null}]},{"parameter":"GWP-fossil","unit":"kg CO2-eq","values":[{"value":"5,98E+01","module":"A1","scenario":null},{"value":"2,59E-02","module":"A2","scenario":null},{"value":"1,51E+00","module":"A3","scenario":null},{"value":"1,86E+00","module":"A4","scenario":null},{"value":"5,66E-03","module":"A5","scenario":null},{"value":"1,02E+02","module":"B6","scenario":null},{"value":"0,00E+00","module":"C1","scenario":null},{"value":"2,06E-01","module":"C2","scenario":null},{"value":"3,81E-01","module":"C3","scenario":null},{"value":"5,53E-02","module":"C4","scenario":null},{"value":"-4,16E+00","module":"D","scenario":null},{"value":"6,13E+01","module":"A1A3","scenario":null}]},{"parameter":"GWP-biogenic","unit":"kg CO2-eq","values":[{"value":"3,13E-02","module":"A1","scenario":null},{"value":"1,01E-05","module":"A2","scenario":null},{"value":"2,35E-04","module":"A3","scenario":null},{"value":"6,63E-04","module":"A4","scenario":null},{"value":"5,94E-01","module":"A5","scenario":null},{"value":"2,81E+00","module":"B6","scenario":null},{"value":"0,00E+00","module":"C1","scenario":null},{"value":"8,52E-05","module":"C2","scenario":null},{"value":"2,13E-04","module":"C3","scenario":null},{"value":"2,92E-05","module":"C4","scenario":null},{"value":"-5,86E-03","module":"D","scenario":null},{"value":"3,16E-02","module":"A1A3","scenario":null}]},{"parameter":"GWP-luluc","unit":"kg CO2-eq","values":[{"value":"7,93E-02","module":"A1","scenario":null},{"value":"9,47E-06","module":"A2","scenario":null},{"value":"1,65E-04","module":"A3","scenario":null},{"value":"9,16E-04","module":"A4","scenario":null},{"value":"1,87E-06","module":"A5","scenario":null},{"value":"4,19E-01","module":"B6","scenario":null},{"value":"0,00E+00","module":"C1","scenario":null},{"value":"7,33E-05","module":"C2","scenario":null},{"value":"2,72E-04","module":"C3","scenario":null},{"value":"2,87E-04","module":"C4","scenario":null},{"value":"-3,73E-03","module":"D","scenario":null},{"value":"7,95E-02","module":"A1A3","scenario":null}]},{"parameter":"ODP","unit":"kg CFC11-eq","values":[{"value":"1,50E-05","module":"A1","scenario":null},{"value":"5,63E-09","module":"A2","scenario":null},{"value":"5,56E-08","module":"A3","scenario":null},{"value":"4,10E-07","module":"A4","scenario":null},{"value":"1,19E-09","module":"A5","scenario":null},{"value":"6,97E-06","module":"B6","scenario":null},{"value":"0,00E+00","module":"C1","scenario":null},{"value":"4,66E-08","module":"C2","scenario":null},{"value":"6,49E-09","module":"C3","scenario":null},{"value":"4,74E-09","module":"C4","scenario":null},{"value":"-1,29E-03","module":"D","scenario":null},{"value":"1,50E-05","module":"A1A3","scenario":null}]},{"parameter":"AP","unit":"mol H+-eq","values":[{"value":"4,91E-01","module":"A1","scenario":null},{"value":"7,75E-05","module":"A2","scenario":null},{"value":"7,74E-03","module":"A3","scenario":null},{"value":"2,76E-02","module":"A4","scenario":null},{"value":"2,68E-05","module":"A5","scenario":null},{"value":"7,94E-01","module":"B6","scenario":null},{"value":"0,00E+00","module":"C1","scenario":null},{"value":"5,92E-04","module":"C2","scenario":null},{"value":"4,68E-04","module":"C3","scenario":null},{"value":"2,35E-04","module":"C4","scenario":null},{"value":"-1,23E-01","module":"D","scenario":null},{"value":"4,99E-01","module":"A1A3","scenario":null}]},{"parameter":"POCP","unit":"kg NMVOC-eq","values":[{"value":"2,42E-01","module":"A1","scenario":null},{"value":"6,39E-05","module":"A2","scenario":null},{"value":"7,50E-03","module":"A3","scenario":null},{"value":"2,00E-02","module":"A4","scenario":null},{"value":"2,76E-05","module":"A5","scenario":null},{"value":"3,05E-01","module":"B6","scenario":null},{"value":"0,00E+00","module":"C1","scenario":null},{"value":"5,02E-04","module":"C2","scenario":null},{"value":"3,03E-04","module":"C3","scenario":null},{"value":"2,59E-04","module":"C4","scenario":null},{"value":"-3,49E-02","module":"D","scenario":null},{"value":"2,50E-01","module":"A1A3","scenario":null}]},{"parameter":"ADPE","unit":"kg Sb-eq","values":[{"value":"6,76E-03","module":"A1","scenario":null},{"value":"6,95E-07","module":"A2","scenario":null},{"value":"3,53E-06","module":"A3","scenario":null},{"value":"3,62E-05","module":"A4","scenario":null},{"value":"1,38E-07","module":"A5","scenario":null},{"value":"7,58E-03","module":"B6","scenario":null},{"value":"0,00E+00","module":"C1","scenario":null},{"value":"5,69E-06","module":"C2","scenario":null},{"value":"6,92E-07","module":"C3","scenario":null},{"value":"2,68E-07","module":"C4","scenario":null},{"value":"-1,92E-03","module":"D","scenario":null},{"value":"6,76E-03","module":"A1A3","scenario":null}]},{"parameter":"ADPF","unit":"MJ","values":[{"value":"6,89E+02","module":"A1","scenario":null},{"value":"3,83E-01","module":"A2","scenario":null},{"value":"1,37E+01","module":"A3","scenario":null},{"value":"2,63E+01","module":"A4","scenario":null},{"value":"7,92E-02","module":"A5","scenario":null},{"value":"1,39E+03","module":"B6","scenario":null},{"value":"0,00E+00","module":"C1","scenario":null},{"value":"3,11E+00","module":"C2","scenario":null},{"value":"1,06E+00","module":"C3","scenario":null},{"value":"6,06E-01","module":"C4","scenario":null},{"value":"-4,06E+01","module":"D","scenario":null},{"value":"7,04E+02","module":"A1A3","scenario":null}]},{"parameter":"WDP","unit":"m3 world-eq. Deprived","values":[{"value":"1,20E+03","module":"A1","scenario":null},{"value":"1,25E-01","module":"A2","scenario":null},{"value":"1,28E+00","module":"A3","scenario":null},{"value":"1,70E+01","module":"A4","scenario":null},{"value":"1,00E-01","module":"A5","scenario":null},{"value":"2,42E+05","module":"B6","scenario":null},{"value":"0,00E+00","module":"C1","scenario":null},{"value":"3,01E+00","module":"C2","scenario":null},{"value":"9,50E+00","module":"C3","scenario":null},{"value":"6,38E+00","module":"C4","scenario":null},{"value":"1,18E+02","module":"D","scenario":null},{"value":"1,20E+03","module":"A1A3","scenario":null}]},{"parameter":"EP-freshwater","unit":"kg P-eq","values":[{"value":"8,65E-03","module":"A1","scenario":null},{"value":"2,43E-07","module":"A2","scenario":null},{"value":"2,74E-05","module":"A3","scenario":null},{"value":"1,21E-05","module":"A4","scenario":null},{"value":"4,65E-08","module":"A5","scenario":null},{"value":"7,31E-03","module":"B6","scenario":null},{"value":"0,00E+00","module":"C1","scenario":null},{"value":"1,65E-06","module":"C2","scenario":null},{"value":"3,50E-06","module":"C3","scenario":null},{"value":"1,62E-06","module":"C4","scenario":null},{"value":"-8,33E-04","module":"D","scenario":null},{"value":"8,68E-03","module":"A1A3","scenario":null}]},{"parameter":"EP-marine","unit":"kg N-eq","values":[{"value":"6,68E-02","module":"A1","scenario":null},{"value":"1,53E-05","module":"A2","scenario":null},{"value":"1,80E-03","module":"A3","scenario":null},{"value":"6,64E-03","module":"A4","scenario":null},{"value":"8,87E-06","module":"A5","scenario":null},{"value":"8,72E-02","module":"B6","scenario":null},{"value":"0,00E+00","module":"C1","scenario":null},{"value":"1,17E-04","module":"C2","scenario":null},{"value":"1,02E-04","module":"C3","scenario":null},{"value":"7,49E-05","module":"C4","scenario":null},{"value":"-8,11E-03","module":"D","scenario":null},{"value":"6,86E-02","module":"A1A3","scenario":null}]},{"parameter":"EP-terrestrial","unit":"mol N-eq.","values":[{"value":"7,59E-01","module":"A1","scenario":null},{"value":"1,71E-04","module":"A2","scenario":null},{"value":"1,99E-02","module":"A3","scenario":null},{"value":"7,39E-02","module":"A4","scenario":null},{"value":"9,60E-05","module":"A5","scenario":null},{"value":"1,14E+00","module":"B6","scenario":null},{"value":"0,00E+00","module":"C1","scenario":null},{"value":"1,31E-03","module":"C2","scenario":null},{"value":"1,12E-03","module":"C3","scenario":null},{"value":"6,68E-04","module":"C4","scenario":null},{"value":"-1,04E-01","module":"D","scenario":null},{"value":"7,79E-01","module":"A1A3","scenario":null}]},{"parameter":"GWP-IOBC","unit":"kg CO2-eq","values":[{"value":"6,05E+01","module":"A1","scenario":null},{"value":"2,59E-02","module":"A2","scenario":null},{"value":"1,44E+00","module":"A3","scenario":null},{"value":"1,86E+00","module":"A4","scenario":null},{"value":"5,66E-03","module":"A5","scenario":null},{"value":"1,05E+02","module":"B6","scenario":null},{"value":"0,00E+00","module":"C1","scenario":null},{"value":"2,06E-01","module":"C2","scenario":null},{"value":"3,81E-01","module":"C3","scenario":null},{"value":"5,79E-02","module":"C4","scenario":null},{"value":"-5,47E+00","module":"D","scenario":null},{"value":"6,19E+01","module":"A1A3","scenario":null}]}],"additional_environmental_impact":[{"parameter":"PM","unit":"Disease incidence","values":[{"value":"3,65E-06","module":"A1","scenario":null},{"value":"1,67E-09","module":"A2","scenario":null},{"value":"9,08E-08","module":"A3","scenario":null},{"value":"6,83E-08","module":"A4","scenario":null},{"value":"3,96E-10","module":"A5","scenario":null},{"value":"5,69E-06","module":"B6","scenario":null},{"value":"0,00E+00","module":"C1","scenario":null},{"value":"1,26E-08","module":"C2","scenario":null},{"value":"3,09E-09","module":"C3","scenario":null},{"value":"4,23E-09","module":"C4","scenario":null},{"value":"-4,58E-07","module":"D","scenario":null},{"value":"3,75E-06","module":"A1A3","scenario":null}]},{"parameter":"ETP-fw","unit":"CTUe","values":[{"value":"4,37E+03","module":"A1","scenario":null},{"value":"3,10E-01","module":"A2","scenario":null},{"value":"3,42E+01","module":"A3","scenario":null},{"value":"1,81E+01","module":"A4","scenario":null},{"value":"1,06E-01","module":"A5","scenario":null},{"value":"6,32E+03","module":"B6","scenario":null},{"value":"0,00E+00","module":"C1","scenario":null},{"value":"2,31E+00","module":"C2","scenario":null},{"value":"2,35E+00","module":"C3","scenario":null},{"value":"4,26E+02","module":"C4","scenario":null},{"value":"-1,02E+03","module":"D","scenario":null},{"value":"4,40E+03","module":"A1A3","scenario":null}]},{"parameter":"HTP-c","unit":"CTUh","values":[{"value":"1,39E-07","module":"A1","scenario":null},{"value":"0,00E+00","module":"A2","scenario":null},{"value":"4,17E-10","module":"A3","scenario":null},{"value":"0,00E+00","module":"A4","scenario":null},{"value":"3,00E-12","module":"A5","scenario":null},{"value":"3,02E-07","module":"B6","scenario":null},{"value":"0,00E+00","module":"C1","scenario":null},{"value":"0,00E+00","module":"C2","scenario":null},{"value":"1,38E-09","module":"C3","scenario":null},{"value":"1,61E-10","module":"C4","scenario":null},{"value":"-2,09E-08","module":"D","scenario":null},{"value":"1,40E-07","module":"A1A3","scenario":null}]},{"parameter":"HTP-nc","unit":"CTUh","values":[{"value":"3,79E-06","module":"A1","scenario":null},{"value":"3,03E-10","module":"A2","scenario":null},{"value":"6,60E-08","module":"A3","scenario":null},{"value":"1,35E-08","module":"A4","scenario":null},{"value":"1,33E-10","module":"A5","scenario":null},{"value":"7,10E-06","module":"B6","scenario":null},{"value":"0,00E+00","module":"C1","scenario":null},{"value":"2,52E-09","module":"C2","scenario":null},{"value":"8,19E-08","module":"C3","scenario":null},{"value":"1,36E-09","module":"C4","scenario":null},{"value":"-3,09E-07","module":"D","scenario":null},{"value":"3,86E-06","module":"A1A3","scenario":null}]},{"parameter":"SQP","unit":"-","values":[{"value":"2,31E+02","module":"A1","scenario":null},{"value":"2,62E-01","module":"A2","scenario":null},{"value":"2,67E+00","module":"A3","scenario":null},{"value":"1,30E+01","module":"A4","scenario":null},{"value":"5,31E-02","module":"A5","scenario":null},{"value":"6,98E+02","module":"B6","scenario":null},{"value":"0,00E+00","module":"C1","scenario":null},{"value":"2,18E+00","module":"C2","scenario":null},{"value":"2,32E-01","module":"C3","scenario":null},{"value":"1,39E+00","module":"C4","scenario":null},{"value":"-1,88E+01","module":"D","scenario":null},{"value":"2,34E+02","module":"A1A3","scenario":null}]},{"parameter":"IRP","unit":"kBq U235-eq","values":[{"value":"2,02E+00","module":"A1","scenario":null},{"value":"1,59E-03","module":"A2","scenario":null},{"value":"1,98E-02","module":"A3","scenario":null},{"value":"1,14E-01","module":"A4","scenario":null},{"value":"3,39E-04","module":"A5","scenario":null},{"value":"2,52E+01","module":"B6","scenario":null},{"value":"0,00E+00","module":"C1","scenario":null},{"value":"1,36E-02","module":"C2","scenario":null},{"value":"5,39E-03","module":"C3","scenario":null},{"value":"2,17E-03","module":"C4","scenario":null},{"value":"-4,95E-02","module":"D","scenario":null},{"value":"2,04E+00","module":"A1A3","scenario":null}]}],"resource_use":[{"parameter":"PERE","unit":"MJ","values":[{"value":"7,52E+01","module":"A1","scenario":null},{"value":"4,33E-03","module":"A2","scenario":null},{"value":"1,12E+00","module":"A3","scenario":null},{"value":"2,99E-01","module":"A4","scenario":null},{"value":"1,30E-03","module":"A5","scenario":null},{"value":"1,80E+04","module":"B6","scenario":null},{"value":"0,00E+00","module":"C1","scenario":null},{"value":"4,46E-02","module":"C2","scenario":null},{"value":"1,60E-01","module":"C3","scenario":null},{"value":"1,57E-01","module":"C4","scenario":null},{"value":"-5,70E+00","module":"D","scenario":null},{"value":"7,63E+01","module":"A1A3","scenario":null}]},{"parameter":"PERM","unit":"","values":[{"value":"5,57E+00","module":"A1","scenario":null},{"value":"0,00E+00","module":"A2","scenario":null},{"value":"0,00E+00","module":"A3","scenario":null},{"value":"0,00E+00","module":"A4","scenario":null},{"value":"-5,57E+00","module":"A5","scenario":null},{"value":"0,00E+00","module":"B6","scenario":null},{"value":"0,00E+00","module":"C1","scenario":null},{"value":"0,00E+00","module":"C2","scenario":null},{"value":"0,00E+00","module":"C3","scenario":null},{"value":"0,00E+00","module":"C4","scenario":null},{"value":"0,00E+00","module":"D","scenario":null},{"value":"5,57E+00","module":"A1A3","scenario":null}]},{"parameter":"PERT","unit":"MJ","values":[{"value":"8,07E+01","module":"A1","scenario":null},{"value":"4,33E-03","module":"A2","scenario":null},{"value":"1,12E+00","module":"A3","scenario":null},{"value":"2,99E-01","module":"A4","scenario":null},{"value":"-5,57E+00","module":"A5","scenario":null},{"value":"1,80E+04","module":"B6","scenario":null},{"value":"0,00E+00","module":"C1","scenario":null},{"value":"4,46E-02","module":"C2","scenario":null},{"value":"1,60E-01","module":"C3","scenario":null},{"value":"1,57E-01","module":"C4","scenario":null},{"value":"-5,70E+00","module":"D","scenario":null},{"value":"8,18E+01","module":"A1A3","scenario":null}]},{"parameter":"PENRE","unit":"MJ","values":[{"value":"6,82E+02","module":"A1","scenario":null},{"value":"3,83E-01","module":"A2","scenario":null},{"value":"1,37E+01","module":"A3","scenario":null},{"value":"2,63E+01","module":"A4","scenario":null},{"value":"7,92E-02","module":"A5","scenario":null},{"value":"1,39E+03","module":"B6","scenario":null},{"value":"0,00E+00","module":"C1","scenario":null},{"value":"3,11E+00","module":"C2","scenario":null},{"value":"1,06E+00","module":"C3","scenario":null},{"value":"6,06E-01","module":"C4","scenario":null},{"value":"-4,06E+01","module":"D","scenario":null},{"value":"6,97E+02","module":"A1A3","scenario":null}]},{"parameter":"PENRM","unit":"MJ","values":[{"value":"9,70E+00","module":"A1","scenario":null},{"value":"0,00E+00","module":"A2","scenario":null},{"value":"0,00E+00","module":"A3","scenario":null},{"value":"0,00E+00","module":"A4","scenario":null},{"value":"0,00E+00","module":"A5","scenario":null},{"value":"0,00E+00","module":"B6","scenario":null},{"value":"0,00E+00","module":"C1","scenario":null},{"value":"0,00E+00","module":"C2","scenario":null},{"value":"-1,13E+01","module":"C3","scenario":null},{"value":"0,00E+00","module":"C4","scenario":null},{"value":"0,00E+00","module":"D","scenario":null},{"value":"9,70E+00","module":"A1A3","scenario":null}]},{"parameter":"PENRT","unit":"MJ","values":[{"value":"6,92E+02","module":"A1","scenario":null},{"value":"3,83E-01","module":"A2","scenario":null},{"value":"1,37E+01","module":"A3","scenario":null},{"value":"2,63E+01","module":"A4","scenario":null},{"value":"7,92E-02","module":"A5","scenario":null},{"value":"1,39E+03","module":"B6","scenario":null},{"value":"0,00E+00","module":"C1","scenario":null},{"value":"3,11E+00","module":"C2","scenario":null},{"value":"-1,02E+01","module":"C3","scenario":null},{"value":"6,06E-01","module":"C4","scenario":null},{"value":"-4,06E+01","module":"D","scenario":null},{"value":"7,06E+02","module":"A1A3","scenario":null}]},{"parameter":"SM","unit":"kg","values":[{"value":"2,97E-01","module":"A1","scenario":null},{"value":"0,00E+00","module":"A2","scenario":null},{"value":"0,00E+00","module":"A3","scenario":null},{"value":"0,00E+00","module":"A4","scenario":null},{"value":"0,00E+00","module":"A5","scenario":null},{"value":"0,00E+00","module":"B6","scenario":null},{"value":"0,00E+00","module":"C1","scenario":null},{"value":"0,00E+00","module":"C2","scenario":null},{"value":"0,00E+00","module":"C3","scenario":null},{"value":"3,24E-03","module":"C4","scenario":null},{"value":"4,95E-02","module":"D","scenario":null},{"value":"2,97E-01","module":"A1A3","scenario":null}]},{"parameter":"RSF","unit":"MJ","values":[{"value":"3,79E-01","module":"A1","scenario":null},{"value":"8,47E-05","module":"A2","scenario":null},{"value":"6,19E-04","module":"A3","scenario":null},{"value":"9,67E-03","module":"A4","scenario":null},{"value":"4,32E-05","module":"A5","scenario":null},{"value":"1,41E+01","module":"B6","scenario":null},{"value":"0,00E+00","module":"C1","scenario":null},{"value":"1,59E-03","module":"C2","scenario":null},{"value":"2,51E-03","module":"C3","scenario":null},{"value":"9,47E-04","module":"C4","scenario":null},{"value":"1,05E-01","module":"D","scenario":null},{"value":"3,80E-01","module":"A1A3","scenario":null}]},{"parameter":"NRSF","unit":"MJ","values":[{"value":"1,19E-01","module":"A1","scenario":null},{"value":"7,19E-04","module":"A2","scenario":null},{"value":"6,75E-03","module":"A3","scenario":null},{"value":"5,27E-02","module":"A4","scenario":null},{"value":"1,78E-04","module":"A5","scenario":null},{"value":"3,51E+01","module":"B6","scenario":null},{"value":"0,00E+00","module":"C1","scenario":null},{"value":"5,70E-03","module":"C2","scenario":null},{"value":"-7,33E-05","module":"C3","scenario":null},{"value":"2,81E-02","module":"C4","scenario":null},{"value":"2,85E+00","module":"D","scenario":null},{"value":"1,26E-01","module":"A1A3","scenario":null}]},{"parameter":"FW","unit":"m3","values":[{"value":"5,28E-01","module":"A1","scenario":null},{"value":"4,28E-05","module":"A2","scenario":null},{"value":"8,57E-03","module":"A3","scenario":null},{"value":"2,30E-03","module":"A4","scenario":null},{"value":"3,74E-05","module":"A5","scenario":null},{"value":"1,34E+02","module":"B6","scenario":null},{"value":"0,00E+00","module":"C1","scenario":null},{"value":"3,33E-04","module":"C2","scenario":null},{"value":"1,10E-03","module":"C3","scenario":null},{"value":"5,21E-04","module":"C4","scenario":null},{"value":"-2,41E-02","module":"D","scenario":null},{"value":"5,36E-01","module":"A1A3","scenario":null}]}],"end_of_life_waste":[{"parameter":"HWD","unit":"kg","values":[{"value":"2,86E-01","module":"A1","scenario":null},{"value":"3,46E-05","module":"A2","scenario":null},{"value":"1,14E-03","module":"A3","scenario":null},{"value":"1,34E-03","module":"A4","scenario":null},{"value":"0,00E+00","module":"A5","scenario":null},{"value":"8,90E-01","module":"B6","scenario":null},{"value":"0,00E+00","module":"C1","scenario":null},{"value":"1,61E-04","module":"C2","scenario":null},{"value":"3,86E-05","module":"C3","scenario":null},{"value":"1,76E-01","module":"C4","scenario":null},{"value":"-2,12E-02","module":"D","scenario":null},{"value":"2,87E-01","module":"A1A3","scenario":null}]},{"parameter":"NHWD","unit":"kg","values":[{"value":"9,73E+00","module":"A1","scenario":null},{"value":"1,84E-02","module":"A2","scenario":null},{"value":"1,43E-01","module":"A3","scenario":null},{"value":"8,35E-01","module":"A4","scenario":null},{"value":"3,50E-01","module":"A5","scenario":null},{"value":"1,07E+02","module":"B6","scenario":null},{"value":"0,00E+00","module":"C1","scenario":null},{"value":"1,51E-01","module":"C2","scenario":null},{"value":"5,49E-02","module":"C3","scenario":null},{"value":"8,15E-01","module":"C4","scenario":null},{"value":"-1,45E+00","module":"D","scenario":null},{"value":"9,89E+00","module":"A1A3","scenario":null}]},{"parameter":"RWD","unit":"kg","values":[{"value":"1,62E-03","module":"A1","scenario":null},{"value":"2,51E-06","module":"A2","scenario":null},{"value":"2,67E-05","module":"A3","scenario":null},{"value":"1,80E-04","module":"A4","scenario":null},{"value":"0,00E+00","module":"A5","scenario":null},{"value":"1,24E-02","module":"B6","scenario":null},{"value":"0,00E+00","module":"C1","scenario":null},{"value":"2,12E-05","module":"C2","scenario":null},{"value":"2,09E-06","module":"C3","scenario":null},{"value":"1,77E-06","module":"C4","scenario":null},{"value":"-4,37E-05","module":"D","scenario":null},{"value":"1,65E-03","module":"A1A3","scenario":null}]}],"end_of_life_flow":[{"parameter":"CRU","unit":"kg","values":[{"value":"0,00E+00","module":"A1","scenario":null},{"value":"0,00E+00","module":"A2","scenario":null},{"value":"0,00E+00","module":"A3","scenario":null},{"value":"0,00E+00","module":"A4","scenario":null},{"value":"0,00E+00","module":"A5","scenario":null},{"value":"0,00E+00","module":"B6","scenario":null},{"value":"0,00E+00","module":"C1","scenario":null},{"value":"0,00E+00","module":"C2","scenario":null},{"value":"0,00E+00","module":"C3","scenario":null},{"value":"0,00E+00","module":"C4","scenario":null},{"value":"0,00E+00","module":"D","scenario":null},{"value":"0,00E+00","module":"A1A3","scenario":null}]},{"parameter":"MFR","unit":"kg","values":[{"value":"0,00E+00","module":"A1","scenario":null},{"value":"0,00E+00","module":"A2","scenario":null},{"value":"7,06E-02","module":"A3","scenario":null},{"value":"0,00E+00","module":"A4","scenario":null},{"value":"3,26E-01","module":"A5","scenario":null},{"value":"0,00E+00","module":"B6","scenario":null},{"value":"0,00E+00","module":"C1","scenario":null},{"value":"0,00E+00","module":"C2","scenario":null},{"value":"2,63E+00","module":"C3","scenario":null},{"value":"1,06E-05","module":"C4","scenario":null},{"value":"-1,94E-03","module":"D","scenario":null},{"value":"7,06E-02","module":"A1A3","scenario":null}]},{"parameter":"MER","unit":"kg","values":[{"value":"0,00E+00","module":"A1","scenario":null},{"value":"0,00E+00","module":"A2","scenario":null},{"value":"6,65E-03","module":"A3","scenario":null},{"value":"0,00E+00","module":"A4","scenario":null},{"value":"4,77E-07","module":"A5","scenario":null},{"value":"0,00E+00","module":"B6","scenario":null},{"value":"0,00E+00","module":"C1","scenario":null},{"value":"0,00E+00","module":"C2","scenario":null},{"value":"1,18E-01","module":"C3","scenario":null},{"value":"2,59E-07","module":"C4","scenario":null},{"value":"-2,55E-04","module":"D","scenario":null},{"value":"6,65E-03","module":"A1A3","scenario":null}]},{"parameter":"EEE","unit":"MJ","values":[{"value":"0,00E+00","module":"A1","scenario":null},{"value":"0,00E+00","module":"A2","scenario":null},{"value":"1,02E-02","module":"A3","scenario":null},{"value":"0,00E+00","module":"A4","scenario":null},{"value":"2,00E-02","module":"A5","scenario":null},{"value":"0,00E+00","module":"B6","scenario":null},{"value":"0,00E+00","module":"C1","scenario":null},{"value":"0,00E+00","module":"C2","scenario":null},{"value":"1,82E-01","module":"C3","scenario":null},{"value":"1,68E-05","module":"C4","scenario":null},{"value":"-6,25E-04","module":"D","scenario":null},{"value":"1,02E-02","module":"A1A3","scenario":null}]},{"parameter":"EET","unit":"MJ","values":[{"value":"0,00E+00","module":"A1","scenario":null},{"value":"0,00E+00","module":"A2","scenario":null},{"value":"1,55E-01","module":"A3","scenario":null},{"value":"0,00E+00","module":"A4","scenario":null},{"value":"3,03E-01","module":"A5","scenario":null},{"value":"0,00E+00","module":"B6","scenario":null},{"value":"0,00E+00","module":"C1","scenario":null},{"value":"0,00E+00","module":"C2","scenario":null},{"value":"2,75E+00","module":"C3","scenario":null},{"value":"2,54E-04","module":"C4","scenario":null},{"value":"-9,45E-03","module":"D","scenario":null},{"value":"1,55E-01","module":"A1A3","scenario":null}]}]}