{"product_name":"Standard Flydebeton (C30/37) Moderat ","epd_id":"NEPD-8559-8228","declared_unit":{"unit":"m3","amount":1},"compliance":["EN 15804+A2","ISO 14025","ISO 21930"],"producer_name":"FC Beton","environmental_impact":[{"parameter":"GWP-total","unit":"kg CO2-eq","values":[{"value":"2,00E+02","module":"A1","scenario":null},{"value":"3,56E+01","module":"A2","scenario":null},{"value":"4,86E+00","module":"A3","scenario":null},{"value":"3,71E+00","module":"A4","scenario":null},{"value":"8,97E+00","module":"C1","scenario":null},{"value":"4,89E+00","module":"C2","scenario":null},{"value":"1,56E+00","module":"C3","scenario":null},{"value":"3,11E-01","module":"C4","scenario":null},{"value":"-5,07E+00","module":"D","scenario":null},{"value":"2,40E+02","module":"A1A3","scenario":null}]},{"parameter":"GWP-fossil","unit":"kg CO2-eq","values":[{"value":"1,99E+02","module":"A1","scenario":null},{"value":"3,56E+01","module":"A2","scenario":null},{"value":"4,84E+00","module":"A3","scenario":null},{"value":"3,71E+00","module":"A4","scenario":null},{"value":"8,97E+00","module":"C1","scenario":null},{"value":"4,88E+00","module":"C2","scenario":null},{"value":"1,54E+00","module":"C3","scenario":null},{"value":"3,11E-01","module":"C4","scenario":null},{"value":"-4,97E+00","module":"D","scenario":null},{"value":"2,40E+02","module":"A1A3","scenario":null}]},{"parameter":"GWP-biogenic","unit":"kg CO2-eq","values":[{"value":"5,46E-01","module":"A1","scenario":null},{"value":"1,00E-02","module":"A2","scenario":null},{"value":"1,42E-02","module":"A3","scenario":null},{"value":"1,59E-03","module":"A4","scenario":null},{"value":"1,68E-03","module":"C1","scenario":null},{"value":"2,09E-03","module":"C2","scenario":null},{"value":"1,33E-02","module":"C3","scenario":null},{"value":"2,65E-04","module":"C4","scenario":null},{"value":"-9,91E-02","module":"D","scenario":null},{"value":"5,70E-01","module":"A1A3","scenario":null}]},{"parameter":"GWP-luluc","unit":"kg CO2-eq","values":[{"value":"5,63E-02","module":"A1","scenario":null},{"value":"1,27E-02","module":"A2","scenario":null},{"value":"2,03E-03","module":"A3","scenario":null},{"value":"1,13E-03","module":"A4","scenario":null},{"value":"7,07E-04","module":"C1","scenario":null},{"value":"1,49E-03","module":"C2","scenario":null},{"value":"2,13E-03","module":"C3","scenario":null},{"value":"6,10E-05","module":"C4","scenario":null},{"value":"-3,36E-03","module":"D","scenario":null},{"value":"7,11E-02","module":"A1A3","scenario":null}]},{"parameter":"ODP","unit":"kg CFC11-eq","values":[{"value":"9,62E-06","module":"A1","scenario":null},{"value":"7,50E-06","module":"A2","scenario":null},{"value":"8,08E-07","module":"A3","scenario":null},{"value":"8,95E-07","module":"A4","scenario":null},{"value":"1,94E-06","module":"C1","scenario":null},{"value":"1,18E-06","module":"C2","scenario":null},{"value":"3,04E-07","module":"C3","scenario":null},{"value":"1,51E-07","module":"C4","scenario":null},{"value":"-9,05E-07","module":"D","scenario":null},{"value":"1,79E-05","module":"A1A3","scenario":null}]},{"parameter":"AP","unit":"mol H+-eq","values":[{"value":"1,91E-01","module":"A1","scenario":null},{"value":"7,41E-01","module":"A2","scenario":null},{"value":"4,22E-02","module":"A3","scenario":null},{"value":"1,19E-02","module":"A4","scenario":null},{"value":"9,38E-02","module":"C1","scenario":null},{"value":"1,57E-02","module":"C2","scenario":null},{"value":"1,25E-02","module":"C3","scenario":null},{"value":"3,04E-03","module":"C4","scenario":null},{"value":"-4,47E-02","module":"D","scenario":null},{"value":"9,74E-01","module":"A1A3","scenario":null}]},{"parameter":"POCP","unit":"kg NMVOC-eq","values":[{"value":"3,51E-01","module":"A1","scenario":null},{"value":"4,96E-01","module":"A2","scenario":null},{"value":"5,19E-02","module":"A3","scenario":null},{"value":"1,15E-02","module":"A4","scenario":null},{"value":"1,25E-01","module":"C1","scenario":null},{"value":"1,51E-02","module":"C2","scenario":null},{"value":"1,13E-02","module":"C3","scenario":null},{"value":"3,59E-03","module":"C4","scenario":null},{"value":"-4,81E-02","module":"D","scenario":null},{"value":"8,99E-01","module":"A1A3","scenario":null}]},{"parameter":"ADPE","unit":"kg Sb-eq","values":[{"value":"4,21E-04","module":"A1","scenario":null},{"value":"3,17E-04","module":"A2","scenario":null},{"value":"1,71E-05","module":"A3","scenario":null},{"value":"6,61E-05","module":"A4","scenario":null},{"value":"1,38E-05","module":"C1","scenario":null},{"value":"8,70E-05","module":"C2","scenario":null},{"value":"1,95E-05","module":"C3","scenario":null},{"value":"2,75E-06","module":"C4","scenario":null},{"value":"-4,41E-04","module":"D","scenario":null},{"value":"7,55E-04","module":"A1A3","scenario":null}]},{"parameter":"ADPF","unit":"MJ","values":[{"value":"9,86E+02","module":"A1","scenario":null},{"value":"5,00E+02","module":"A2","scenario":null},{"value":"6,56E+01","module":"A3","scenario":null},{"value":"6,03E+01","module":"A4","scenario":null},{"value":"1,23E+02","module":"C1","scenario":null},{"value":"7,93E+01","module":"C2","scenario":null},{"value":"4,78E+01","module":"C3","scenario":null},{"value":"1,00E+01","module":"C4","scenario":null},{"value":"-8,40E+01","module":"D","scenario":null},{"value":"1,55E+03","module":"A1A3","scenario":null}]},{"parameter":"WDP","unit":"m3 world-eq. Deprived","values":[{"value":"3,30E+03","module":"A1","scenario":null},{"value":"2,20E+02","module":"A2","scenario":null},{"value":"2,74E+02","module":"A3","scenario":null},{"value":"4,62E+01","module":"A4","scenario":null},{"value":"2,62E+01","module":"C1","scenario":null},{"value":"6,08E+01","module":"C2","scenario":null},{"value":"5,28E+03","module":"C3","scenario":null},{"value":"2,11E+01","module":"C4","scenario":null},{"value":"-3,94E+03","module":"D","scenario":null},{"value":"3,79E+03","module":"A1A3","scenario":null}]},{"parameter":"EP-freshwater","unit":"kg P-eq","values":[{"value":"2,11E-03","module":"A1","scenario":null},{"value":"1,63E-04","module":"A2","scenario":null},{"value":"1,20E-04","module":"A3","scenario":null},{"value":"2,95E-05","module":"A4","scenario":null},{"value":"3,27E-05","module":"C1","scenario":null},{"value":"3,88E-05","module":"C2","scenario":null},{"value":"9,73E-05","module":"C3","scenario":null},{"value":"2,32E-06","module":"C4","scenario":null},{"value":"-1,32E-04","module":"D","scenario":null},{"value":"2,40E-03","module":"A1A3","scenario":null}]},{"parameter":"EP-marine","unit":"kg N-eq","values":[{"value":"1,41E-01","module":"A1","scenario":null},{"value":"1,66E-01","module":"A2","scenario":null},{"value":"1,72E-02","module":"A3","scenario":null},{"value":"2,62E-03","module":"A4","scenario":null},{"value":"4,14E-02","module":"C1","scenario":null},{"value":"3,44E-03","module":"C2","scenario":null},{"value":"3,65E-03","module":"C3","scenario":null},{"value":"1,14E-03","module":"C4","scenario":null},{"value":"-1,55E-02","module":"D","scenario":null},{"value":"3,24E-01","module":"A1A3","scenario":null}]},{"parameter":"EP-terrestrial","unit":"mol N-eq.","values":[{"value":"6,86E-01","module":"A1","scenario":null},{"value":"1,87E+00","module":"A2","scenario":null},{"value":"1,92E-01","module":"A3","scenario":null},{"value":"2,92E-02","module":"A4","scenario":null},{"value":"4,48E-01","module":"C1","scenario":null},{"value":"3,84E-02","module":"C2","scenario":null},{"value":"4,21E-02","module":"C3","scenario":null},{"value":"1,25E-02","module":"C4","scenario":null},{"value":"-1,82E-01","module":"D","scenario":null},{"value":"2,74E+00","module":"A1A3","scenario":null}]},{"parameter":"GWP-IOBC","unit":"kg CO2-eq","values":[{"value":"2,00E+02","module":"A1","scenario":null},{"value":"3,56E+01","module":"A2","scenario":null},{"value":"5,36E+00","module":"A3","scenario":null},{"value":"3,71E+00","module":"A4","scenario":null},{"value":"8,97E+00","module":"C1","scenario":null},{"value":"4,89E+00","module":"C2","scenario":null},{"value":"1,54E+00","module":"C3","scenario":null},{"value":"3,11E-01","module":"C4","scenario":null},{"value":"-5,31E+00","module":"D","scenario":null},{"value":"2,41E+02","module":"A1A3","scenario":null}]}],"additional_environmental_impact":[{"parameter":"PM","unit":"Disease incidence","values":[{"value":"2,33E-01","module":"A1","scenario":null},{"value":"1,13E-06","module":"A2","scenario":null},{"value":"1,00E-06","module":"A3","scenario":null},{"value":"3,41E-07","module":"A4","scenario":null},{"value":"1,14E-05","module":"C1","scenario":null},{"value":"4,48E-07","module":"C2","scenario":null},{"value":"2,00E-07","module":"C3","scenario":null},{"value":"6,46E-08","module":"C4","scenario":null},{"value":"-9,52E-07","module":"D","scenario":null},{"value":"2,33E-01","module":"A1A3","scenario":null}]},{"parameter":"ETP-fw","unit":"CTUe","values":[{"value":"1,18E+03","module":"A1","scenario":null},{"value":"3,02E+02","module":"A2","scenario":null},{"value":"5,67E+01","module":"A3","scenario":null},{"value":"4,41E+01","module":"A4","scenario":null},{"value":"6,75E+01","module":"C1","scenario":null},{"value":"5,80E+01","module":"C2","scenario":null},{"value":"3,39E+01","module":"C3","scenario":null},{"value":"4,96E+00","module":"C4","scenario":null},{"value":"-8,65E+01","module":"D","scenario":null},{"value":"1,54E+03","module":"A1A3","scenario":null}]},{"parameter":"HTP-c","unit":"CTUh","values":[{"value":"6,35E-08","module":"A1","scenario":null},{"value":"0,00E+00","module":"A2","scenario":null},{"value":"1,63E-09","module":"A3","scenario":null},{"value":"0,00E+00","module":"A4","scenario":null},{"value":"2,24E-09","module":"C1","scenario":null},{"value":"0,00E+00","module":"C2","scenario":null},{"value":"2,17E-09","module":"C3","scenario":null},{"value":"1,45E-10","module":"C4","scenario":null},{"value":"-4,34E-09","module":"D","scenario":null},{"value":"6,51E-08","module":"A1A3","scenario":null}]},{"parameter":"HTP-nc","unit":"CTUh","values":[{"value":"4,36E-06","module":"A1","scenario":null},{"value":"1,41E-07","module":"A2","scenario":null},{"value":"4,41E-08","module":"A3","scenario":null},{"value":"4,26E-08","module":"A4","scenario":null},{"value":"6,28E-08","module":"C1","scenario":null},{"value":"5,61E-08","module":"C2","scenario":null},{"value":"3,04E-08","module":"C3","scenario":null},{"value":"2,91E-09","module":"C4","scenario":null},{"value":"-1,06E-07","module":"D","scenario":null},{"value":"4,55E-06","module":"A1A3","scenario":null}]},{"parameter":"SQP","unit":"-","values":[{"value":"-5,42E+01","module":"A1","scenario":null},{"value":"2,67E+02","module":"A2","scenario":null},{"value":"3,40E+01","module":"A3","scenario":null},{"value":"6,91E+01","module":"A4","scenario":null},{"value":"1,50E+01","module":"C1","scenario":null},{"value":"9,09E+01","module":"C2","scenario":null},{"value":"2,71E+01","module":"C3","scenario":null},{"value":"3,66E+01","module":"C4","scenario":null},{"value":"1,91E+02","module":"D","scenario":null},{"value":"2,47E+02","module":"A1A3","scenario":null}]},{"parameter":"IRP","unit":"kBq U235-eq","values":[{"value":"9,08E+00","module":"A1","scenario":null},{"value":"2,18E+00","module":"A2","scenario":null},{"value":"2,91E-01","module":"A3","scenario":null},{"value":"2,63E-01","module":"A4","scenario":null},{"value":"5,38E-01","module":"C1","scenario":null},{"value":"3,47E-01","module":"C2","scenario":null},{"value":"8,03E-01","module":"C3","scenario":null},{"value":"4,36E-02","module":"C4","scenario":null},{"value":"-7,71E-01","module":"D","scenario":null},{"value":"1,16E+01","module":"A1A3","scenario":null}]}],"resource_use":[{"parameter":"PERE","unit":"MJ","values":[{"value":"8,70E+01","module":"A1","scenario":null},{"value":"3,99E+00","module":"A2","scenario":null},{"value":"1,48E+01","module":"A3","scenario":null},{"value":"7,58E-01","module":"A4","scenario":null},{"value":"6,73E-01","module":"C1","scenario":null},{"value":"9,97E-01","module":"C2","scenario":null},{"value":"2,46E+01","module":"C3","scenario":null},{"value":"1,54E-01","module":"C4","scenario":null},{"value":"-1,97E+01","module":"D","scenario":null},{"value":"1,06E+02","module":"A1A3","scenario":null}]},{"parameter":"PERM","unit":"","values":[{"value":"3,87E-01","module":"A1","scenario":null},{"value":"0,00E+00","module":"A2","scenario":null},{"value":"0,00E+00","module":"A3","scenario":null},{"value":"0,00E+00","module":"A4","scenario":null},{"value":"0,00E+00","module":"C1","scenario":null},{"value":"0,00E+00","module":"C2","scenario":null},{"value":"0,00E+00","module":"C3","scenario":null},{"value":"0,00E+00","module":"C4","scenario":null},{"value":"0,00E+00","module":"D","scenario":null},{"value":"3,87E-01","module":"A1A3","scenario":null}]},{"parameter":"PERT","unit":"MJ","values":[{"value":"8,74E+01","module":"A1","scenario":null},{"value":"3,99E+00","module":"A2","scenario":null},{"value":"1,48E+01","module":"A3","scenario":null},{"value":"7,58E-01","module":"A4","scenario":null},{"value":"6,73E-01","module":"C1","scenario":null},{"value":"9,97E-01","module":"C2","scenario":null},{"value":"2,46E+01","module":"C3","scenario":null},{"value":"1,54E-01","module":"C4","scenario":null},{"value":"-1,97E+01","module":"D","scenario":null},{"value":"1,06E+02","module":"A1A3","scenario":null}]},{"parameter":"PENRE","unit":"MJ","values":[{"value":"2,35E+02","module":"A1","scenario":null},{"value":"5,00E+02","module":"A2","scenario":null},{"value":"6,56E+01","module":"A3","scenario":null},{"value":"6,03E+01","module":"A4","scenario":null},{"value":"1,23E+02","module":"C1","scenario":null},{"value":"7,93E+01","module":"C2","scenario":null},{"value":"4,79E+01","module":"C3","scenario":null},{"value":"1,00E+01","module":"C4","scenario":null},{"value":"-8,87E+01","module":"D","scenario":null},{"value":"8,00E+02","module":"A1A3","scenario":null}]},{"parameter":"PENRM","unit":"MJ","values":[{"value":"7,95E+02","module":"A1","scenario":null},{"value":"0,00E+00","module":"A2","scenario":null},{"value":"0,00E+00","module":"A3","scenario":null},{"value":"0,00E+00","module":"A4","scenario":null},{"value":"0,00E+00","module":"C1","scenario":null},{"value":"0,00E+00","module":"C2","scenario":null},{"value":"0,00E+00","module":"C3","scenario":null},{"value":"0,00E+00","module":"C4","scenario":null},{"value":"0,00E+00","module":"D","scenario":null},{"value":"7,95E+02","module":"A1A3","scenario":null}]},{"parameter":"PENRT","unit":"MJ","values":[{"value":"1,03E+03","module":"A1","scenario":null},{"value":"5,00E+02","module":"A2","scenario":null},{"value":"6,56E+01","module":"A3","scenario":null},{"value":"6,03E+01","module":"A4","scenario":null},{"value":"1,23E+02","module":"C1","scenario":null},{"value":"7,93E+01","module":"C2","scenario":null},{"value":"4,79E+01","module":"C3","scenario":null},{"value":"1,00E+01","module":"C4","scenario":null},{"value":"-8,87E+01","module":"D","scenario":null},{"value":"1,60E+03","module":"A1A3","scenario":null}]},{"parameter":"SM","unit":"kg","values":[{"value":"0,00E+00","module":"A1","scenario":null},{"value":"0,00E+00","module":"A2","scenario":null},{"value":"0,00E+00","module":"A3","scenario":null},{"value":"0,00E+00","module":"A4","scenario":null},{"value":"0,00E+00","module":"C1","scenario":null},{"value":"0,00E+00","module":"C2","scenario":null},{"value":"0,00E+00","module":"C3","scenario":null},{"value":"0,00E+00","module":"C4","scenario":null},{"value":"0,00E+00","module":"D","scenario":null},{"value":"0,00E+00","module":"A1A3","scenario":null}]},{"parameter":"RSF","unit":"MJ","values":[{"value":"2,56E+02","module":"A1","scenario":null},{"value":"1,45E-01","module":"A2","scenario":null},{"value":"5,52E-01","module":"A3","scenario":null},{"value":"2,65E-02","module":"A4","scenario":null},{"value":"0,00E+00","module":"C1","scenario":null},{"value":"3,49E-02","module":"C2","scenario":null},{"value":"0,00E+00","module":"C3","scenario":null},{"value":"3,19E-03","module":"C4","scenario":null},{"value":"-4,02E-01","module":"D","scenario":null},{"value":"2,57E+02","module":"A1A3","scenario":null}]},{"parameter":"NRSF","unit":"MJ","values":[{"value":"1,91E+02","module":"A1","scenario":null},{"value":"6,83E-01","module":"A2","scenario":null},{"value":"9,81E-02","module":"A3","scenario":null},{"value":"8,89E-02","module":"A4","scenario":null},{"value":"0,00E+00","module":"C1","scenario":null},{"value":"1,17E-01","module":"C2","scenario":null},{"value":"0,00E+00","module":"C3","scenario":null},{"value":"9,18E-03","module":"C4","scenario":null},{"value":"-4,13E-01","module":"D","scenario":null},{"value":"1,92E+02","module":"A1A3","scenario":null}]},{"parameter":"FW","unit":"m3","values":[{"value":"9,40E+00","module":"A1","scenario":null},{"value":"3,12E-02","module":"A2","scenario":null},{"value":"1,93E-01","module":"A3","scenario":null},{"value":"6,86E-03","module":"A4","scenario":null},{"value":"6,35E-03","module":"C1","scenario":null},{"value":"9,02E-03","module":"C2","scenario":null},{"value":"8,20E-02","module":"C3","scenario":null},{"value":"1,20E-02","module":"C4","scenario":null},{"value":"-3,09E+00","module":"D","scenario":null},{"value":"9,62E+00","module":"A1A3","scenario":null}]}],"end_of_life_waste":[{"parameter":"HWD","unit":"kg","values":[{"value":"2,91E-02","module":"A1","scenario":null},{"value":"2,05E-02","module":"A2","scenario":null},{"value":"3,67E-03","module":"A3","scenario":null},{"value":"3,30E-03","module":"A4","scenario":null},{"value":"3,63E-03","module":"C1","scenario":null},{"value":"4,34E-03","module":"C2","scenario":null},{"value":"4,78E-03","module":"C3","scenario":null},{"value":"0,00E+00","module":"C4","scenario":null},{"value":"-2,03E-02","module":"D","scenario":null},{"value":"5,33E-02","module":"A1A3","scenario":null}]},{"parameter":"NHWD","unit":"kg","values":[{"value":"5,85E+00","module":"A1","scenario":null},{"value":"1,78E+01","module":"A2","scenario":null},{"value":"1,61E-01","module":"A3","scenario":null},{"value":"5,24E+00","module":"A4","scenario":null},{"value":"1,46E-01","module":"C1","scenario":null},{"value":"6,89E+00","module":"C2","scenario":null},{"value":"1,51E-01","module":"C3","scenario":null},{"value":"7,26E+01","module":"C4","scenario":null},{"value":"-6,14E-01","module":"D","scenario":null},{"value":"2,38E+01","module":"A1A3","scenario":null}]},{"parameter":"RWD","unit":"kg","values":[{"value":"1,03E-02","module":"A1","scenario":null},{"value":"3,48E-03","module":"A2","scenario":null},{"value":"3,91E-04","module":"A3","scenario":null},{"value":"4,11E-04","module":"A4","scenario":null},{"value":"8,57E-04","module":"C1","scenario":null},{"value":"5,41E-04","module":"C2","scenario":null},{"value":"5,06E-04","module":"C3","scenario":null},{"value":"0,00E+00","module":"C4","scenario":null},{"value":"-6,66E-04","module":"D","scenario":null},{"value":"1,42E-02","module":"A1A3","scenario":null}]}],"end_of_life_flow":[{"parameter":"CRU","unit":"kg","values":[{"value":"0,00E+00","module":"A1","scenario":null},{"value":"0,00E+00","module":"A2","scenario":null},{"value":"0,00E+00","module":"A3","scenario":null},{"value":"0,00E+00","module":"A4","scenario":null},{"value":"0,00E+00","module":"C1","scenario":null},{"value":"0,00E+00","module":"C2","scenario":null},{"value":"0,00E+00","module":"C3","scenario":null},{"value":"0,00E+00","module":"C4","scenario":null},{"value":"0,00E+00","module":"D","scenario":null},{"value":"0,00E+00","module":"A1A3","scenario":null}]},{"parameter":"MFR","unit":"kg","values":[{"value":"0,00E+00","module":"A1","scenario":null},{"value":"0,00E+00","module":"A2","scenario":null},{"value":"0,00E+00","module":"A3","scenario":null},{"value":"0,00E+00","module":"A4","scenario":null},{"value":"0,00E+00","module":"C1","scenario":null},{"value":"0,00E+00","module":"C2","scenario":null},{"value":"2,17E+03","module":"C3","scenario":null},{"value":"0,00E+00","module":"C4","scenario":null},{"value":"0,00E+00","module":"D","scenario":null},{"value":"0,00E+00","module":"A1A3","scenario":null}]},{"parameter":"MER","unit":"kg","values":[{"value":"0,00E+00","module":"A1","scenario":null},{"value":"0,00E+00","module":"A2","scenario":null},{"value":"0,00E+00","module":"A3","scenario":null},{"value":"0,00E+00","module":"A4","scenario":null},{"value":"0,00E+00","module":"C1","scenario":null},{"value":"0,00E+00","module":"C2","scenario":null},{"value":"0,00E+00","module":"C3","scenario":null},{"value":"0,00E+00","module":"C4","scenario":null},{"value":"0,00E+00","module":"D","scenario":null},{"value":"0,00E+00","module":"A1A3","scenario":null}]},{"parameter":"EEE","unit":"MJ","values":[{"value":"0,00E+00","module":"A1","scenario":null},{"value":"0,00E+00","module":"A2","scenario":null},{"value":"0,00E+00","module":"A3","scenario":null},{"value":"0,00E+00","module":"A4","scenario":null},{"value":"0,00E+00","module":"C1","scenario":null},{"value":"0,00E+00","module":"C2","scenario":null},{"value":"0,00E+00","module":"C3","scenario":null},{"value":"0,00E+00","module":"C4","scenario":null},{"value":"0,00E+00","module":"D","scenario":null},{"value":"0,00E+00","module":"A1A3","scenario":null}]},{"parameter":"EET","unit":"MJ","values":[{"value":"0,00E+00","module":"A1","scenario":null},{"value":"0,00E+00","module":"A2","scenario":null},{"value":"0,00E+00","module":"A3","scenario":null},{"value":"0,00E+00","module":"A4","scenario":null},{"value":"0,00E+00","module":"C1","scenario":null},{"value":"0,00E+00","module":"C2","scenario":null},{"value":"0,00E+00","module":"C3","scenario":null},{"value":"0,00E+00","module":"C4","scenario":null},{"value":"0,00E+00","module":"D","scenario":null},{"value":"0,00E+00","module":"A1A3","scenario":null}]}]}