{"product_name":"A25-S400 2500 HF","epd_id":"NEPD-6305-5564","declared_unit":{"unit":"stk","amount":1},"compliance":["EN 15804+A2","ISO 14025","ISO 21930"],"producer_name":"Glamox AS","environmental_impact":[{"parameter":"GWP-total","unit":"kg CO2-eq","values":[{"value":"4,44E+01","module":"A1","scenario":null},{"value":"2,27E-01","module":"A2","scenario":null},{"value":"1,83E-01","module":"A3","scenario":null},{"value":"3,99E-01","module":"A4","scenario":null},{"value":"4,94E-01","module":"A5","scenario":null},{"value":"1,09E+02","module":"B6","scenario":null},{"value":"0,00E+00","module":"C1","scenario":null},{"value":"1,09E-01","module":"C2","scenario":null},{"value":"1,27E+00","module":"C3","scenario":null},{"value":"9,11E-02","module":"C4","scenario":null},{"value":"-4,12E+00","module":"D","scenario":null},{"value":"4,48E+01","module":"A1A3","scenario":null}]},{"parameter":"GWP-fossil","unit":"kg CO2-eq","values":[{"value":"4,45E+01","module":"A1","scenario":null},{"value":"2,27E-01","module":"A2","scenario":null},{"value":"1,80E-01","module":"A3","scenario":null},{"value":"3,99E-01","module":"A4","scenario":null},{"value":"4,66E-03","module":"A5","scenario":null},{"value":"1,02E+02","module":"B6","scenario":null},{"value":"0,00E+00","module":"C1","scenario":null},{"value":"1,09E-01","module":"C2","scenario":null},{"value":"1,27E+00","module":"C3","scenario":null},{"value":"9,08E-02","module":"C4","scenario":null},{"value":"-4,04E+00","module":"D","scenario":null},{"value":"4,49E+01","module":"A1A3","scenario":null}]},{"parameter":"GWP-biogenic","unit":"kg CO2-eq","values":[{"value":"-3,38E-01","module":"A1","scenario":null},{"value":"8,89E-05","module":"A2","scenario":null},{"value":"3,45E-03","module":"A3","scenario":null},{"value":"1,53E-04","module":"A4","scenario":null},{"value":"4,89E-01","module":"A5","scenario":null},{"value":"1,86E+00","module":"B6","scenario":null},{"value":"0,00E+00","module":"C1","scenario":null},{"value":"4,42E-05","module":"C2","scenario":null},{"value":"1,26E-04","module":"C3","scenario":null},{"value":"3,12E-05","module":"C4","scenario":null},{"value":"-1,72E-02","module":"D","scenario":null},{"value":"-3,35E-01","module":"A1A3","scenario":null}]},{"parameter":"GWP-luluc","unit":"kg CO2-eq","values":[{"value":"1,74E-01","module":"A1","scenario":null},{"value":"8,65E-05","module":"A2","scenario":null},{"value":"5,37E-05","module":"A3","scenario":null},{"value":"1,58E-04","module":"A4","scenario":null},{"value":"1,54E-06","module":"A5","scenario":null},{"value":"5,58E+00","module":"B6","scenario":null},{"value":"0,00E+00","module":"C1","scenario":null},{"value":"3,79E-05","module":"C2","scenario":null},{"value":"1,93E-04","module":"C3","scenario":null},{"value":"2,64E-04","module":"C4","scenario":null},{"value":"-6,54E-02","module":"D","scenario":null},{"value":"1,74E-01","module":"A1A3","scenario":null}]},{"parameter":"ODP","unit":"kg CFC11-eq","values":[{"value":"3,20E-06","module":"A1","scenario":null},{"value":"5,11E-08","module":"A2","scenario":null},{"value":"1,99E-08","module":"A3","scenario":null},{"value":"8,91E-08","module":"A4","scenario":null},{"value":"9,84E-10","module":"A5","scenario":null},{"value":"1,10E-05","module":"B6","scenario":null},{"value":"0,00E+00","module":"C1","scenario":null},{"value":"2,47E-08","module":"C2","scenario":null},{"value":"5,61E-09","module":"C3","scenario":null},{"value":"3,80E-09","module":"C4","scenario":null},{"value":"-5,05E-03","module":"D","scenario":null},{"value":"3,28E-06","module":"A1A3","scenario":null}]},{"parameter":"AP","unit":"mol H+-eq","values":[{"value":"3,33E-01","module":"A1","scenario":null},{"value":"1,65E-03","module":"A2","scenario":null},{"value":"4,73E-04","module":"A3","scenario":null},{"value":"3,58E-03","module":"A4","scenario":null},{"value":"2,21E-05","module":"A5","scenario":null},{"value":"4,70E-01","module":"B6","scenario":null},{"value":"0,00E+00","module":"C1","scenario":null},{"value":"4,44E-04","module":"C2","scenario":null},{"value":"4,55E-04","module":"C3","scenario":null},{"value":"1,98E-04","module":"C4","scenario":null},{"value":"-7,02E-02","module":"D","scenario":null},{"value":"3,36E-01","module":"A1A3","scenario":null}]},{"parameter":"POCP","unit":"kg NMVOC-eq","values":[{"value":"1,53E-01","module":"A1","scenario":null},{"value":"1,42E-03","module":"A2","scenario":null},{"value":"3,04E-04","module":"A3","scenario":null},{"value":"2,95E-03","module":"A4","scenario":null},{"value":"2,27E-05","module":"A5","scenario":null},{"value":"2,33E-01","module":"B6","scenario":null},{"value":"0,00E+00","module":"C1","scenario":null},{"value":"4,45E-04","module":"C2","scenario":null},{"value":"4,25E-04","module":"C3","scenario":null},{"value":"2,26E-04","module":"C4","scenario":null},{"value":"-2,03E-02","module":"D","scenario":null},{"value":"1,55E-01","module":"A1A3","scenario":null}]},{"parameter":"ADPE","unit":"kg Sb-eq","values":[{"value":"4,21E-03","module":"A1","scenario":null},{"value":"5,64E-06","module":"A2","scenario":null},{"value":"5,01E-06","module":"A3","scenario":null},{"value":"9,42E-06","module":"A4","scenario":null},{"value":"1,13E-07","module":"A5","scenario":null},{"value":"1,58E-03","module":"B6","scenario":null},{"value":"0,00E+00","module":"C1","scenario":null},{"value":"2,94E-06","module":"C2","scenario":null},{"value":"5,03E-07","module":"C3","scenario":null},{"value":"2,29E-07","module":"C4","scenario":null},{"value":"-9,97E-04","module":"D","scenario":null},{"value":"4,22E-03","module":"A1A3","scenario":null}]},{"parameter":"ADPF","unit":"MJ","values":[{"value":"5,62E+02","module":"A1","scenario":null},{"value":"3,37E+00","module":"A2","scenario":null},{"value":"2,24E+00","module":"A3","scenario":null},{"value":"5,86E+00","module":"A4","scenario":null},{"value":"6,52E-02","module":"A5","scenario":null},{"value":"2,75E+03","module":"B6","scenario":null},{"value":"0,00E+00","module":"C1","scenario":null},{"value":"1,64E+00","module":"C2","scenario":null},{"value":"6,38E-01","module":"C3","scenario":null},{"value":"5,01E-01","module":"C4","scenario":null},{"value":"-5,15E+01","module":"D","scenario":null},{"value":"5,68E+02","module":"A1A3","scenario":null}]},{"parameter":"WDP","unit":"m3 world-eq. Deprived","values":[{"value":"3,37E+03","module":"A1","scenario":null},{"value":"2,97E+00","module":"A2","scenario":null},{"value":"1,07E+00","module":"A3","scenario":null},{"value":"4,93E+00","module":"A4","scenario":null},{"value":"8,26E-02","module":"A5","scenario":null},{"value":"2,13E+05","module":"B6","scenario":null},{"value":"0,00E+00","module":"C1","scenario":null},{"value":"1,56E+00","module":"C2","scenario":null},{"value":"5,99E+00","module":"C3","scenario":null},{"value":"2,72E+00","module":"C4","scenario":null},{"value":"-1,90E+03","module":"D","scenario":null},{"value":"3,38E+03","module":"A1A3","scenario":null}]},{"parameter":"EP-freshwater","unit":"kg P-eq","values":[{"value":"6,44E-03","module":"A1","scenario":null},{"value":"1,68E-06","module":"A2","scenario":null},{"value":"3,15E-06","module":"A3","scenario":null},{"value":"2,86E-06","module":"A4","scenario":null},{"value":"3,83E-08","module":"A5","scenario":null},{"value":"6,74E-03","module":"B6","scenario":null},{"value":"0,00E+00","module":"C1","scenario":null},{"value":"8,52E-07","module":"C2","scenario":null},{"value":"1,72E-06","module":"C3","scenario":null},{"value":"1,42E-06","module":"C4","scenario":null},{"value":"-4,09E-04","module":"D","scenario":null},{"value":"6,44E-03","module":"A1A3","scenario":null}]},{"parameter":"EP-marine","unit":"kg N-eq","values":[{"value":"4,28E-02","module":"A1","scenario":null},{"value":"4,50E-04","module":"A2","scenario":null},{"value":"8,52E-05","module":"A3","scenario":null},{"value":"9,57E-04","module":"A4","scenario":null},{"value":"7,30E-06","module":"A5","scenario":null},{"value":"7,42E-02","module":"B6","scenario":null},{"value":"0,00E+00","module":"C1","scenario":null},{"value":"1,32E-04","module":"C2","scenario":null},{"value":"1,62E-04","module":"C3","scenario":null},{"value":"1,10E-04","module":"C4","scenario":null},{"value":"-5,35E-03","module":"D","scenario":null},{"value":"4,33E-02","module":"A1A3","scenario":null}]},{"parameter":"EP-terrestrial","unit":"mol N-eq.","values":[{"value":"4,87E-01","module":"A1","scenario":null},{"value":"4,99E-03","module":"A2","scenario":null},{"value":"9,04E-04","module":"A3","scenario":null},{"value":"1,06E-02","module":"A4","scenario":null},{"value":"7,90E-05","module":"A5","scenario":null},{"value":"9,96E-01","module":"B6","scenario":null},{"value":"0,00E+00","module":"C1","scenario":null},{"value":"1,45E-03","module":"C2","scenario":null},{"value":"1,69E-03","module":"C3","scenario":null},{"value":"5,35E-04","module":"C4","scenario":null},{"value":"-6,59E-02","module":"D","scenario":null},{"value":"4,93E-01","module":"A1A3","scenario":null}]},{"parameter":"GWP-IOBC","unit":"kg CO2-eq","values":[{"value":"4,48E+01","module":"A1","scenario":null},{"value":"2,27E-01","module":"A2","scenario":null},{"value":"1,78E-01","module":"A3","scenario":null},{"value":"3,99E-01","module":"A4","scenario":null},{"value":"4,66E-03","module":"A5","scenario":null},{"value":"1,48E+02","module":"B6","scenario":null},{"value":"0,00E+00","module":"C1","scenario":null},{"value":"1,09E-01","module":"C2","scenario":null},{"value":"1,27E+00","module":"C3","scenario":null},{"value":"9,31E-02","module":"C4","scenario":null},{"value":"-3,97E+00","module":"D","scenario":null},{"value":"4,52E+01","module":"A1A3","scenario":null}]}],"additional_environmental_impact":[{"parameter":"PM","unit":"Disease incidence","values":[{"value":"2,42E-06","module":"A1","scenario":null},{"value":"1,51E-08","module":"A2","scenario":null},{"value":"3,87E-09","module":"A3","scenario":null},{"value":"2,57E-08","module":"A4","scenario":null},{"value":"3,25E-10","module":"A5","scenario":null},{"value":"2,49E-06","module":"B6","scenario":null},{"value":"0,00E+00","module":"C1","scenario":null},{"value":"7,81E-09","module":"C2","scenario":null},{"value":"2,47E-09","module":"C3","scenario":null},{"value":"3,66E-09","module":"C4","scenario":null},{"value":"-3,58E-07","module":"D","scenario":null},{"value":"2,44E-06","module":"A1A3","scenario":null}]},{"parameter":"ETP-fw","unit":"CTUe","values":[{"value":"2,48E+03","module":"A1","scenario":null},{"value":"2,43E+00","module":"A2","scenario":null},{"value":"3,10E+00","module":"A3","scenario":null},{"value":"4,17E+00","module":"A4","scenario":null},{"value":"8,69E-02","module":"A5","scenario":null},{"value":"3,45E+03","module":"B6","scenario":null},{"value":"0,00E+00","module":"C1","scenario":null},{"value":"1,21E+00","module":"C2","scenario":null},{"value":"3,42E+00","module":"C3","scenario":null},{"value":"1,08E+02","module":"C4","scenario":null},{"value":"-4,09E+02","module":"D","scenario":null},{"value":"2,48E+03","module":"A1A3","scenario":null}]},{"parameter":"HTP-c","unit":"CTUh","values":[{"value":"5,01E-08","module":"A1","scenario":null},{"value":"0,00E+00","module":"A2","scenario":null},{"value":"2,16E-10","module":"A3","scenario":null},{"value":"0,00E+00","module":"A4","scenario":null},{"value":"2,00E-12","module":"A5","scenario":null},{"value":"8,02E-08","module":"B6","scenario":null},{"value":"0,00E+00","module":"C1","scenario":null},{"value":"0,00E+00","module":"C2","scenario":null},{"value":"8,41E-10","module":"C3","scenario":null},{"value":"1,41E-10","module":"C4","scenario":null},{"value":"-1,07E-08","module":"D","scenario":null},{"value":"5,03E-08","module":"A1A3","scenario":null}]},{"parameter":"HTP-nc","unit":"CTUh","values":[{"value":"2,22E-06","module":"A1","scenario":null},{"value":"2,62E-09","module":"A2","scenario":null},{"value":"3,96E-09","module":"A3","scenario":null},{"value":"4,59E-09","module":"A4","scenario":null},{"value":"1,09E-10","module":"A5","scenario":null},{"value":"2,11E-06","module":"B6","scenario":null},{"value":"0,00E+00","module":"C1","scenario":null},{"value":"1,30E-09","module":"C2","scenario":null},{"value":"4,88E-08","module":"C3","scenario":null},{"value":"1,10E-09","module":"C4","scenario":null},{"value":"-2,72E-07","module":"D","scenario":null},{"value":"2,23E-06","module":"A1A3","scenario":null}]},{"parameter":"SQP","unit":"-","values":[{"value":"1,16E+02","module":"A1","scenario":null},{"value":"2,14E+00","module":"A2","scenario":null},{"value":"7,05E-01","module":"A3","scenario":null},{"value":"3,55E+00","module":"A4","scenario":null},{"value":"4,37E-02","module":"A5","scenario":null},{"value":"2,07E+03","module":"B6","scenario":null},{"value":"0,00E+00","module":"C1","scenario":null},{"value":"1,13E+00","module":"C2","scenario":null},{"value":"1,32E-01","module":"C3","scenario":null},{"value":"1,37E+00","module":"C4","scenario":null},{"value":"-1,40E+01","module":"D","scenario":null},{"value":"1,18E+02","module":"A1A3","scenario":null}]},{"parameter":"IRP","unit":"kBq U235-eq","values":[{"value":"2,03E+00","module":"A1","scenario":null},{"value":"1,47E-02","module":"A2","scenario":null},{"value":"2,21E-03","module":"A3","scenario":null},{"value":"2,56E-02","module":"A4","scenario":null},{"value":"2,79E-04","module":"A5","scenario":null},{"value":"6,28E+01","module":"B6","scenario":null},{"value":"0,00E+00","module":"C1","scenario":null},{"value":"7,15E-03","module":"C2","scenario":null},{"value":"2,95E-03","module":"C3","scenario":null},{"value":"1,43E-03","module":"C4","scenario":null},{"value":"-2,19E-01","module":"D","scenario":null},{"value":"2,05E+00","module":"A1A3","scenario":null}]}],"resource_use":[{"parameter":"PERE","unit":"MJ","values":[{"value":"7,35E+01","module":"A1","scenario":null},{"value":"4,50E-02","module":"A2","scenario":null},{"value":"5,18E+00","module":"A3","scenario":null},{"value":"7,59E-02","module":"A4","scenario":null},{"value":"1,07E-03","module":"A5","scenario":null},{"value":"2,71E+03","module":"B6","scenario":null},{"value":"0,00E+00","module":"C1","scenario":null},{"value":"2,31E-02","module":"C2","scenario":null},{"value":"1,02E-01","module":"C3","scenario":null},{"value":"1,28E-01","module":"C4","scenario":null},{"value":"-2,21E+01","module":"D","scenario":null},{"value":"7,88E+01","module":"A1A3","scenario":null}]},{"parameter":"PERM","unit":"","values":[{"value":"2,44E+00","module":"A1","scenario":null},{"value":"0,00E+00","module":"A2","scenario":null},{"value":"0,00E+00","module":"A3","scenario":null},{"value":"0,00E+00","module":"A4","scenario":null},{"value":"-2,75E+00","module":"A5","scenario":null},{"value":"0,00E+00","module":"B6","scenario":null},{"value":"0,00E+00","module":"C1","scenario":null},{"value":"0,00E+00","module":"C2","scenario":null},{"value":"0,00E+00","module":"C3","scenario":null},{"value":"0,00E+00","module":"C4","scenario":null},{"value":"0,00E+00","module":"D","scenario":null},{"value":"2,44E+00","module":"A1A3","scenario":null}]},{"parameter":"PERT","unit":"MJ","values":[{"value":"7,60E+01","module":"A1","scenario":null},{"value":"4,50E-02","module":"A2","scenario":null},{"value":"5,18E+00","module":"A3","scenario":null},{"value":"7,59E-02","module":"A4","scenario":null},{"value":"-2,75E+00","module":"A5","scenario":null},{"value":"2,71E+03","module":"B6","scenario":null},{"value":"0,00E+00","module":"C1","scenario":null},{"value":"2,31E-02","module":"C2","scenario":null},{"value":"1,02E-01","module":"C3","scenario":null},{"value":"1,28E-01","module":"C4","scenario":null},{"value":"-2,21E+01","module":"D","scenario":null},{"value":"8,12E+01","module":"A1A3","scenario":null}]},{"parameter":"PENRE","unit":"MJ","values":[{"value":"5,57E+02","module":"A1","scenario":null},{"value":"3,37E+00","module":"A2","scenario":null},{"value":"2,24E+00","module":"A3","scenario":null},{"value":"5,86E+00","module":"A4","scenario":null},{"value":"6,52E-02","module":"A5","scenario":null},{"value":"2,79E+03","module":"B6","scenario":null},{"value":"0,00E+00","module":"C1","scenario":null},{"value":"1,64E+00","module":"C2","scenario":null},{"value":"6,38E-01","module":"C3","scenario":null},{"value":"5,01E-01","module":"C4","scenario":null},{"value":"-5,15E+01","module":"D","scenario":null},{"value":"5,63E+02","module":"A1A3","scenario":null}]},{"parameter":"PENRM","unit":"MJ","values":[{"value":"2,88E+01","module":"A1","scenario":null},{"value":"0,00E+00","module":"A2","scenario":null},{"value":"0,00E+00","module":"A3","scenario":null},{"value":"0,00E+00","module":"A4","scenario":null},{"value":"0,00E+00","module":"A5","scenario":null},{"value":"0,00E+00","module":"B6","scenario":null},{"value":"0,00E+00","module":"C1","scenario":null},{"value":"0,00E+00","module":"C2","scenario":null},{"value":"-2,97E+01","module":"C3","scenario":null},{"value":"0,00E+00","module":"C4","scenario":null},{"value":"0,00E+00","module":"D","scenario":null},{"value":"2,88E+01","module":"A1A3","scenario":null}]},{"parameter":"PENRT","unit":"MJ","values":[{"value":"5,62E+02","module":"A1","scenario":null},{"value":"3,37E+00","module":"A2","scenario":null},{"value":"2,24E+00","module":"A3","scenario":null},{"value":"5,86E+00","module":"A4","scenario":null},{"value":"6,52E-02","module":"A5","scenario":null},{"value":"2,79E+03","module":"B6","scenario":null},{"value":"0,00E+00","module":"C1","scenario":null},{"value":"1,64E+00","module":"C2","scenario":null},{"value":"-2,91E+01","module":"C3","scenario":null},{"value":"5,01E-01","module":"C4","scenario":null},{"value":"-5,15E+01","module":"D","scenario":null},{"value":"5,68E+02","module":"A1A3","scenario":null}]},{"parameter":"SM","unit":"kg","values":[{"value":"2,99E-01","module":"A1","scenario":null},{"value":"0,00E+00","module":"A2","scenario":null},{"value":"0,00E+00","module":"A3","scenario":null},{"value":"0,00E+00","module":"A4","scenario":null},{"value":"0,00E+00","module":"A5","scenario":null},{"value":"0,00E+00","module":"B6","scenario":null},{"value":"0,00E+00","module":"C1","scenario":null},{"value":"0,00E+00","module":"C2","scenario":null},{"value":"0,00E+00","module":"C3","scenario":null},{"value":"3,00E-03","module":"C4","scenario":null},{"value":"3,12E-03","module":"D","scenario":null},{"value":"2,99E-01","module":"A1A3","scenario":null}]},{"parameter":"RSF","unit":"MJ","values":[{"value":"3,21E-01","module":"A1","scenario":null},{"value":"1,59E-03","module":"A2","scenario":null},{"value":"9,11E-04","module":"A3","scenario":null},{"value":"2,66E-03","module":"A4","scenario":null},{"value":"3,56E-05","module":"A5","scenario":null},{"value":"2,73E+01","module":"B6","scenario":null},{"value":"0,00E+00","module":"C1","scenario":null},{"value":"8,26E-04","module":"C2","scenario":null},{"value":"1,29E-03","module":"C3","scenario":null},{"value":"5,21E-04","module":"C4","scenario":null},{"value":"-6,38E-03","module":"D","scenario":null},{"value":"3,23E-01","module":"A1A3","scenario":null}]},{"parameter":"NRSF","unit":"MJ","values":[{"value":"5,12E-02","module":"A1","scenario":null},{"value":"5,58E-03","module":"A2","scenario":null},{"value":"2,34E-03","module":"A3","scenario":null},{"value":"9,00E-03","module":"A4","scenario":null},{"value":"1,47E-04","module":"A5","scenario":null},{"value":"0,00E+00","module":"B6","scenario":null},{"value":"0,00E+00","module":"C1","scenario":null},{"value":"2,95E-03","module":"C2","scenario":null},{"value":"-5,03E-05","module":"C3","scenario":null},{"value":"2,62E-02","module":"C4","scenario":null},{"value":"-3,25E-01","module":"D","scenario":null},{"value":"5,91E-02","module":"A1A3","scenario":null}]},{"parameter":"FW","unit":"m3","values":[{"value":"5,88E-01","module":"A1","scenario":null},{"value":"3,36E-04","module":"A2","scenario":null},{"value":"4,45E-04","module":"A3","scenario":null},{"value":"5,67E-04","module":"A4","scenario":null},{"value":"3,08E-05","module":"A5","scenario":null},{"value":"1,23E+01","module":"B6","scenario":null},{"value":"0,00E+00","module":"C1","scenario":null},{"value":"1,72E-04","module":"C2","scenario":null},{"value":"1,88E-03","module":"C3","scenario":null},{"value":"3,97E-04","module":"C4","scenario":null},{"value":"-9,66E-02","module":"D","scenario":null},{"value":"5,89E-01","module":"A1A3","scenario":null}]}],"end_of_life_waste":[{"parameter":"HWD","unit":"kg","values":[{"value":"1,64E-01","module":"A1","scenario":null},{"value":"1,68E-04","module":"A2","scenario":null},{"value":"1,41E-02","module":"A3","scenario":null},{"value":"2,90E-04","module":"A4","scenario":null},{"value":"0,00E+00","module":"A5","scenario":null},{"value":"2,58E-01","module":"B6","scenario":null},{"value":"0,00E+00","module":"C1","scenario":null},{"value":"8,35E-05","module":"C2","scenario":null},{"value":"2,26E-05","module":"C3","scenario":null},{"value":"1,46E-01","module":"C4","scenario":null},{"value":"1,08E-02","module":"D","scenario":null},{"value":"1,78E-01","module":"A1A3","scenario":null}]},{"parameter":"NHWD","unit":"kg","values":[{"value":"5,33E+00","module":"A1","scenario":null},{"value":"1,46E-01","module":"A2","scenario":null},{"value":"1,51E-01","module":"A3","scenario":null},{"value":"2,40E-01","module":"A4","scenario":null},{"value":"2,88E-01","module":"A5","scenario":null},{"value":"1,71E+01","module":"B6","scenario":null},{"value":"0,00E+00","module":"C1","scenario":null},{"value":"7,82E-02","module":"C2","scenario":null},{"value":"3,10E-02","module":"C3","scenario":null},{"value":"6,91E-01","module":"C4","scenario":null},{"value":"-1,11E+00","module":"D","scenario":null},{"value":"5,62E+00","module":"A1A3","scenario":null}]},{"parameter":"RWD","unit":"kg","values":[{"value":"1,64E-03","module":"A1","scenario":null},{"value":"2,30E-05","module":"A2","scenario":null},{"value":"2,68E-06","module":"A3","scenario":null},{"value":"4,01E-05","module":"A4","scenario":null},{"value":"0,00E+00","module":"A5","scenario":null},{"value":"2,88E-02","module":"B6","scenario":null},{"value":"0,00E+00","module":"C1","scenario":null},{"value":"1,12E-05","module":"C2","scenario":null},{"value":"1,20E-06","module":"C3","scenario":null},{"value":"1,18E-06","module":"C4","scenario":null},{"value":"-2,03E-04","module":"D","scenario":null},{"value":"1,67E-03","module":"A1A3","scenario":null}]}],"end_of_life_flow":[{"parameter":"CRU","unit":"kg","values":[{"value":"0,00E+00","module":"A1","scenario":null},{"value":"0,00E+00","module":"A2","scenario":null},{"value":"0,00E+00","module":"A3","scenario":null},{"value":"0,00E+00","module":"A4","scenario":null},{"value":"0,00E+00","module":"A5","scenario":null},{"value":"0,00E+00","module":"B6","scenario":null},{"value":"0,00E+00","module":"C1","scenario":null},{"value":"0,00E+00","module":"C2","scenario":null},{"value":"0,00E+00","module":"C3","scenario":null},{"value":"0,00E+00","module":"C4","scenario":null},{"value":"0,00E+00","module":"D","scenario":null},{"value":"0,00E+00","module":"A1A3","scenario":null}]},{"parameter":"MFR","unit":"kg","values":[{"value":"0,00E+00","module":"A1","scenario":null},{"value":"0,00E+00","module":"A2","scenario":null},{"value":"1,98E-01","module":"A3","scenario":null},{"value":"0,00E+00","module":"A4","scenario":null},{"value":"2,68E-01","module":"A5","scenario":null},{"value":"0,00E+00","module":"B6","scenario":null},{"value":"0,00E+00","module":"C1","scenario":null},{"value":"0,00E+00","module":"C2","scenario":null},{"value":"4,09E-01","module":"C3","scenario":null},{"value":"4,62E-05","module":"C4","scenario":null},{"value":"-1,22E-04","module":"D","scenario":null},{"value":"1,98E-01","module":"A1A3","scenario":null}]},{"parameter":"MER","unit":"kg","values":[{"value":"0,00E+00","module":"A1","scenario":null},{"value":"0,00E+00","module":"A2","scenario":null},{"value":"5,88E-02","module":"A3","scenario":null},{"value":"0,00E+00","module":"A4","scenario":null},{"value":"2,01E-02","module":"A5","scenario":null},{"value":"0,00E+00","module":"B6","scenario":null},{"value":"0,00E+00","module":"C1","scenario":null},{"value":"0,00E+00","module":"C2","scenario":null},{"value":"5,15E-01","module":"C3","scenario":null},{"value":"1,13E-06","module":"C4","scenario":null},{"value":"-1,61E-05","module":"D","scenario":null},{"value":"5,88E-02","module":"A1A3","scenario":null}]},{"parameter":"EEE","unit":"MJ","values":[{"value":"0,00E+00","module":"A1","scenario":null},{"value":"0,00E+00","module":"A2","scenario":null},{"value":"4,37E-02","module":"A3","scenario":null},{"value":"0,00E+00","module":"A4","scenario":null},{"value":"1,65E-02","module":"A5","scenario":null},{"value":"0,00E+00","module":"B6","scenario":null},{"value":"0,00E+00","module":"C1","scenario":null},{"value":"0,00E+00","module":"C2","scenario":null},{"value":"7,91E-01","module":"C3","scenario":null},{"value":"7,32E-05","module":"C4","scenario":null},{"value":"-3,94E-05","module":"D","scenario":null},{"value":"4,37E-02","module":"A1A3","scenario":null}]},{"parameter":"EET","unit":"MJ","values":[{"value":"0,00E+00","module":"A1","scenario":null},{"value":"0,00E+00","module":"A2","scenario":null},{"value":"6,61E-01","module":"A3","scenario":null},{"value":"0,00E+00","module":"A4","scenario":null},{"value":"2,49E-01","module":"A5","scenario":null},{"value":"0,00E+00","module":"B6","scenario":null},{"value":"0,00E+00","module":"C1","scenario":null},{"value":"0,00E+00","module":"C2","scenario":null},{"value":"1,20E+01","module":"C3","scenario":null},{"value":"1,11E-03","module":"C4","scenario":null},{"value":"-5,97E-04","module":"D","scenario":null},{"value":"6,61E-01","module":"A1A3","scenario":null}]}]}