{"product_name":"C90-P570 20/80 3600 DALI PRE C2 MP","epd_id":"NEPD-6361-5624","declared_unit":{"unit":"stk","amount":1},"compliance":["EN 15804+A2","ISO 14025","ISO 21930"],"producer_name":"Glamox AS","environmental_impact":[{"parameter":"GWP-total","unit":"kg CO2-eq","values":[{"value":"1,03E+02","module":"A1","scenario":null},{"value":"1,21E+00","module":"A2","scenario":null},{"value":"6,83E-01","module":"A3","scenario":null},{"value":"1,49E+00","module":"A4","scenario":null},{"value":"8,86E-01","module":"A5","scenario":null},{"value":"1,21E+02","module":"B6","scenario":null},{"value":"0,00E+00","module":"C1","scenario":null},{"value":"4,06E-01","module":"C2","scenario":null},{"value":"1,45E+00","module":"C3","scenario":null},{"value":"1,57E-01","module":"C4","scenario":null},{"value":"-1,54E+00","module":"D","scenario":null},{"value":"1,05E+02","module":"A1A3","scenario":null}]},{"parameter":"GWP-fossil","unit":"kg CO2-eq","values":[{"value":"1,03E+02","module":"A1","scenario":null},{"value":"1,21E+00","module":"A2","scenario":null},{"value":"6,70E-01","module":"A3","scenario":null},{"value":"1,49E+00","module":"A4","scenario":null},{"value":"8,90E-03","module":"A5","scenario":null},{"value":"1,13E+02","module":"B6","scenario":null},{"value":"0,00E+00","module":"C1","scenario":null},{"value":"4,06E-01","module":"C2","scenario":null},{"value":"1,45E+00","module":"C3","scenario":null},{"value":"1,56E-01","module":"C4","scenario":null},{"value":"-1,56E+00","module":"D","scenario":null},{"value":"1,05E+02","module":"A1A3","scenario":null}]},{"parameter":"GWP-biogenic","unit":"kg CO2-eq","values":[{"value":"-3,23E-01","module":"A1","scenario":null},{"value":"4,36E-04","module":"A2","scenario":null},{"value":"1,29E-02","module":"A3","scenario":null},{"value":"5,70E-04","module":"A4","scenario":null},{"value":"8,77E-01","module":"A5","scenario":null},{"value":"2,06E+00","module":"B6","scenario":null},{"value":"0,00E+00","module":"C1","scenario":null},{"value":"1,65E-04","module":"C2","scenario":null},{"value":"5,14E-04","module":"C3","scenario":null},{"value":"7,09E-05","module":"C4","scenario":null},{"value":"1,57E-03","module":"D","scenario":null},{"value":"-3,09E-01","module":"A1A3","scenario":null}]},{"parameter":"GWP-luluc","unit":"kg CO2-eq","values":[{"value":"1,81E-01","module":"A1","scenario":null},{"value":"5,52E-04","module":"A2","scenario":null},{"value":"2,00E-04","module":"A3","scenario":null},{"value":"5,90E-04","module":"A4","scenario":null},{"value":"2,80E-06","module":"A5","scenario":null},{"value":"6,17E+00","module":"B6","scenario":null},{"value":"0,00E+00","module":"C1","scenario":null},{"value":"1,42E-04","module":"C2","scenario":null},{"value":"4,89E-04","module":"C3","scenario":null},{"value":"6,54E-04","module":"C4","scenario":null},{"value":"2,23E-02","module":"D","scenario":null},{"value":"1,82E-01","module":"A1A3","scenario":null}]},{"parameter":"ODP","unit":"kg CFC11-eq","values":[{"value":"7,84E-06","module":"A1","scenario":null},{"value":"2,67E-07","module":"A2","scenario":null},{"value":"7,43E-08","module":"A3","scenario":null},{"value":"3,33E-07","module":"A4","scenario":null},{"value":"1,79E-09","module":"A5","scenario":null},{"value":"1,22E-05","module":"B6","scenario":null},{"value":"0,00E+00","module":"C1","scenario":null},{"value":"9,25E-08","module":"C2","scenario":null},{"value":"1,99E-08","module":"C3","scenario":null},{"value":"1,08E-08","module":"C4","scenario":null},{"value":"-5,19E-03","module":"D","scenario":null},{"value":"8,18E-06","module":"A1A3","scenario":null}]},{"parameter":"AP","unit":"mol H+-eq","values":[{"value":"8,68E-01","module":"A1","scenario":null},{"value":"1,65E-02","module":"A2","scenario":null},{"value":"1,76E-03","module":"A3","scenario":null},{"value":"1,34E-02","module":"A4","scenario":null},{"value":"4,02E-05","module":"A5","scenario":null},{"value":"5,19E-01","module":"B6","scenario":null},{"value":"0,00E+00","module":"C1","scenario":null},{"value":"1,66E-03","module":"C2","scenario":null},{"value":"8,30E-04","module":"C3","scenario":null},{"value":"5,37E-04","module":"C4","scenario":null},{"value":"-9,94E-02","module":"D","scenario":null},{"value":"8,86E-01","module":"A1A3","scenario":null}]},{"parameter":"POCP","unit":"kg NMVOC-eq","values":[{"value":"3,87E-01","module":"A1","scenario":null},{"value":"1,27E-02","module":"A2","scenario":null},{"value":"1,13E-03","module":"A3","scenario":null},{"value":"1,10E-02","module":"A4","scenario":null},{"value":"4,15E-05","module":"A5","scenario":null},{"value":"2,58E-01","module":"B6","scenario":null},{"value":"0,00E+00","module":"C1","scenario":null},{"value":"1,66E-03","module":"C2","scenario":null},{"value":"6,51E-04","module":"C3","scenario":null},{"value":"5,96E-04","module":"C4","scenario":null},{"value":"-2,37E-02","module":"D","scenario":null},{"value":"4,01E-01","module":"A1A3","scenario":null}]},{"parameter":"ADPE","unit":"kg Sb-eq","values":[{"value":"2,27E-02","module":"A1","scenario":null},{"value":"2,46E-05","module":"A2","scenario":null},{"value":"1,87E-05","module":"A3","scenario":null},{"value":"3,52E-05","module":"A4","scenario":null},{"value":"2,06E-07","module":"A5","scenario":null},{"value":"1,75E-03","module":"B6","scenario":null},{"value":"0,00E+00","module":"C1","scenario":null},{"value":"1,10E-05","module":"C2","scenario":null},{"value":"1,18E-06","module":"C3","scenario":null},{"value":"6,12E-07","module":"C4","scenario":null},{"value":"-1,65E-03","module":"D","scenario":null},{"value":"2,28E-02","module":"A1A3","scenario":null}]},{"parameter":"ADPF","unit":"MJ","values":[{"value":"1,30E+03","module":"A1","scenario":null},{"value":"1,73E+01","module":"A2","scenario":null},{"value":"8,35E+00","module":"A3","scenario":null},{"value":"2,19E+01","module":"A4","scenario":null},{"value":"1,19E-01","module":"A5","scenario":null},{"value":"3,04E+03","module":"B6","scenario":null},{"value":"0,00E+00","module":"C1","scenario":null},{"value":"6,12E+00","module":"C2","scenario":null},{"value":"1,63E+00","module":"C3","scenario":null},{"value":"1,38E+00","module":"C4","scenario":null},{"value":"-1,21E+01","module":"D","scenario":null},{"value":"1,33E+03","module":"A1A3","scenario":null}]},{"parameter":"WDP","unit":"m3 world-eq. Deprived","values":[{"value":"3,53E+03","module":"A1","scenario":null},{"value":"1,24E+01","module":"A2","scenario":null},{"value":"3,97E+00","module":"A3","scenario":null},{"value":"1,84E+01","module":"A4","scenario":null},{"value":"1,56E-01","module":"A5","scenario":null},{"value":"2,35E+05","module":"B6","scenario":null},{"value":"0,00E+00","module":"C1","scenario":null},{"value":"5,83E+00","module":"C2","scenario":null},{"value":"1,19E+01","module":"C3","scenario":null},{"value":"1,34E+01","module":"C4","scenario":null},{"value":"8,77E+02","module":"D","scenario":null},{"value":"3,55E+03","module":"A1A3","scenario":null}]},{"parameter":"EP-freshwater","unit":"kg P-eq","values":[{"value":"1,72E-02","module":"A1","scenario":null},{"value":"7,94E-06","module":"A2","scenario":null},{"value":"1,18E-05","module":"A3","scenario":null},{"value":"1,07E-05","module":"A4","scenario":null},{"value":"6,97E-08","module":"A5","scenario":null},{"value":"7,45E-03","module":"B6","scenario":null},{"value":"0,00E+00","module":"C1","scenario":null},{"value":"3,18E-06","module":"C2","scenario":null},{"value":"6,16E-06","module":"C3","scenario":null},{"value":"3,69E-06","module":"C4","scenario":null},{"value":"-6,76E-04","module":"D","scenario":null},{"value":"1,72E-02","module":"A1A3","scenario":null}]},{"parameter":"EP-marine","unit":"kg N-eq","values":[{"value":"9,74E-02","module":"A1","scenario":null},{"value":"4,22E-03","module":"A2","scenario":null},{"value":"3,18E-04","module":"A3","scenario":null},{"value":"3,58E-03","module":"A4","scenario":null},{"value":"1,37E-05","module":"A5","scenario":null},{"value":"8,20E-02","module":"B6","scenario":null},{"value":"0,00E+00","module":"C1","scenario":null},{"value":"4,92E-04","module":"C2","scenario":null},{"value":"2,34E-04","module":"C3","scenario":null},{"value":"2,01E-04","module":"C4","scenario":null},{"value":"-5,48E-03","module":"D","scenario":null},{"value":"1,02E-01","module":"A1A3","scenario":null}]},{"parameter":"EP-terrestrial","unit":"mol N-eq.","values":[{"value":"1,32E+00","module":"A1","scenario":null},{"value":"4,69E-02","module":"A2","scenario":null},{"value":"3,37E-03","module":"A3","scenario":null},{"value":"3,97E-02","module":"A4","scenario":null},{"value":"1,44E-04","module":"A5","scenario":null},{"value":"1,10E+00","module":"B6","scenario":null},{"value":"0,00E+00","module":"C1","scenario":null},{"value":"5,44E-03","module":"C2","scenario":null},{"value":"2,51E-03","module":"C3","scenario":null},{"value":"1,52E-03","module":"C4","scenario":null},{"value":"-7,49E-02","module":"D","scenario":null},{"value":"1,37E+00","module":"A1A3","scenario":null}]},{"parameter":"GWP-IOBC","unit":"kg CO2-eq","values":[{"value":"1,04E+02","module":"A1","scenario":null},{"value":"1,21E+00","module":"A2","scenario":null},{"value":"6,66E-01","module":"A3","scenario":null},{"value":"1,49E+00","module":"A4","scenario":null},{"value":"8,90E-03","module":"A5","scenario":null},{"value":"1,64E+02","module":"B6","scenario":null},{"value":"0,00E+00","module":"C1","scenario":null},{"value":"4,06E-01","module":"C2","scenario":null},{"value":"1,45E+00","module":"C3","scenario":null},{"value":"1,62E-01","module":"C4","scenario":null},{"value":"-2,38E+00","module":"D","scenario":null},{"value":"1,06E+02","module":"A1A3","scenario":null}]}],"additional_environmental_impact":[{"parameter":"PM","unit":"Disease incidence","values":[{"value":"4,91E-06","module":"A1","scenario":null},{"value":"6,01E-08","module":"A2","scenario":null},{"value":"1,44E-08","module":"A3","scenario":null},{"value":"9,60E-08","module":"A4","scenario":null},{"value":"5,95E-10","module":"A5","scenario":null},{"value":"2,75E-06","module":"B6","scenario":null},{"value":"0,00E+00","module":"C1","scenario":null},{"value":"2,92E-08","module":"C2","scenario":null},{"value":"6,31E-09","module":"C3","scenario":null},{"value":"9,65E-09","module":"C4","scenario":null},{"value":"-2,79E-07","module":"D","scenario":null},{"value":"4,98E-06","module":"A1A3","scenario":null}]},{"parameter":"ETP-fw","unit":"CTUe","values":[{"value":"6,11E+03","module":"A1","scenario":null},{"value":"1,19E+01","module":"A2","scenario":null},{"value":"1,16E+01","module":"A3","scenario":null},{"value":"1,56E+01","module":"A4","scenario":null},{"value":"1,58E-01","module":"A5","scenario":null},{"value":"3,81E+03","module":"B6","scenario":null},{"value":"0,00E+00","module":"C1","scenario":null},{"value":"4,50E+00","module":"C2","scenario":null},{"value":"6,43E+00","module":"C3","scenario":null},{"value":"8,23E+02","module":"C4","scenario":null},{"value":"-8,85E+02","module":"D","scenario":null},{"value":"6,13E+03","module":"A1A3","scenario":null}]},{"parameter":"HTP-c","unit":"CTUh","values":[{"value":"1,62E-07","module":"A1","scenario":null},{"value":"0,00E+00","module":"A2","scenario":null},{"value":"8,06E-10","module":"A3","scenario":null},{"value":"0,00E+00","module":"A4","scenario":null},{"value":"4,00E-12","module":"A5","scenario":null},{"value":"8,87E-08","module":"B6","scenario":null},{"value":"0,00E+00","module":"C1","scenario":null},{"value":"0,00E+00","module":"C2","scenario":null},{"value":"1,46E-09","module":"C3","scenario":null},{"value":"3,70E-10","module":"C4","scenario":null},{"value":"-1,22E-08","module":"D","scenario":null},{"value":"1,63E-07","module":"A1A3","scenario":null}]},{"parameter":"HTP-nc","unit":"CTUh","values":[{"value":"5,93E-06","module":"A1","scenario":null},{"value":"1,05E-08","module":"A2","scenario":null},{"value":"1,48E-08","module":"A3","scenario":null},{"value":"1,72E-08","module":"A4","scenario":null},{"value":"1,98E-10","module":"A5","scenario":null},{"value":"2,34E-06","module":"B6","scenario":null},{"value":"0,00E+00","module":"C1","scenario":null},{"value":"4,87E-09","module":"C2","scenario":null},{"value":"8,07E-08","module":"C3","scenario":null},{"value":"3,14E-09","module":"C4","scenario":null},{"value":"-3,86E-07","module":"D","scenario":null},{"value":"5,95E-06","module":"A1A3","scenario":null}]},{"parameter":"SQP","unit":"-","values":[{"value":"3,18E+02","module":"A1","scenario":null},{"value":"9,00E+00","module":"A2","scenario":null},{"value":"2,63E+00","module":"A3","scenario":null},{"value":"1,33E+01","module":"A4","scenario":null},{"value":"8,23E-02","module":"A5","scenario":null},{"value":"2,29E+03","module":"B6","scenario":null},{"value":"0,00E+00","module":"C1","scenario":null},{"value":"4,22E+00","module":"C2","scenario":null},{"value":"3,86E-01","module":"C3","scenario":null},{"value":"3,31E+00","module":"C4","scenario":null},{"value":"-2,18E+01","module":"D","scenario":null},{"value":"3,30E+02","module":"A1A3","scenario":null}]},{"parameter":"IRP","unit":"kBq U235-eq","values":[{"value":"4,32E+00","module":"A1","scenario":null},{"value":"7,51E-02","module":"A2","scenario":null},{"value":"8,23E-03","module":"A3","scenario":null},{"value":"9,55E-02","module":"A4","scenario":null},{"value":"5,10E-04","module":"A5","scenario":null},{"value":"6,94E+01","module":"B6","scenario":null},{"value":"0,00E+00","module":"C1","scenario":null},{"value":"2,67E-02","module":"C2","scenario":null},{"value":"7,84E-03","module":"C3","scenario":null},{"value":"4,81E-03","module":"C4","scenario":null},{"value":"2,85E-02","module":"D","scenario":null},{"value":"4,40E+00","module":"A1A3","scenario":null}]}],"resource_use":[{"parameter":"PERE","unit":"MJ","values":[{"value":"1,38E+02","module":"A1","scenario":null},{"value":"2,04E-01","module":"A2","scenario":null},{"value":"1,93E+01","module":"A3","scenario":null},{"value":"2,84E-01","module":"A4","scenario":null},{"value":"1,98E-03","module":"A5","scenario":null},{"value":"2,99E+03","module":"B6","scenario":null},{"value":"0,00E+00","module":"C1","scenario":null},{"value":"8,63E-02","module":"C2","scenario":null},{"value":"3,04E-01","module":"C3","scenario":null},{"value":"3,51E-01","module":"C4","scenario":null},{"value":"-2,98E+00","module":"D","scenario":null},{"value":"1,58E+02","module":"A1A3","scenario":null}]},{"parameter":"PERM","unit":"","values":[{"value":"4,37E+00","module":"A1","scenario":null},{"value":"0,00E+00","module":"A2","scenario":null},{"value":"0,00E+00","module":"A3","scenario":null},{"value":"0,00E+00","module":"A4","scenario":null},{"value":"-4,92E+00","module":"A5","scenario":null},{"value":"0,00E+00","module":"B6","scenario":null},{"value":"0,00E+00","module":"C1","scenario":null},{"value":"0,00E+00","module":"C2","scenario":null},{"value":"0,00E+00","module":"C3","scenario":null},{"value":"0,00E+00","module":"C4","scenario":null},{"value":"0,00E+00","module":"D","scenario":null},{"value":"4,37E+00","module":"A1A3","scenario":null}]},{"parameter":"PERT","unit":"MJ","values":[{"value":"1,42E+02","module":"A1","scenario":null},{"value":"2,04E-01","module":"A2","scenario":null},{"value":"1,93E+01","module":"A3","scenario":null},{"value":"2,84E-01","module":"A4","scenario":null},{"value":"-4,92E+00","module":"A5","scenario":null},{"value":"2,99E+03","module":"B6","scenario":null},{"value":"0,00E+00","module":"C1","scenario":null},{"value":"8,63E-02","module":"C2","scenario":null},{"value":"3,04E-01","module":"C3","scenario":null},{"value":"3,51E-01","module":"C4","scenario":null},{"value":"-2,98E+00","module":"D","scenario":null},{"value":"1,62E+02","module":"A1A3","scenario":null}]},{"parameter":"PENRE","unit":"MJ","values":[{"value":"1,26E+03","module":"A1","scenario":null},{"value":"1,73E+01","module":"A2","scenario":null},{"value":"8,35E+00","module":"A3","scenario":null},{"value":"2,19E+01","module":"A4","scenario":null},{"value":"1,19E-01","module":"A5","scenario":null},{"value":"3,09E+03","module":"B6","scenario":null},{"value":"0,00E+00","module":"C1","scenario":null},{"value":"6,12E+00","module":"C2","scenario":null},{"value":"1,63E+00","module":"C3","scenario":null},{"value":"1,38E+00","module":"C4","scenario":null},{"value":"-1,21E+01","module":"D","scenario":null},{"value":"1,28E+03","module":"A1A3","scenario":null}]},{"parameter":"PENRM","unit":"MJ","values":[{"value":"4,21E+01","module":"A1","scenario":null},{"value":"0,00E+00","module":"A2","scenario":null},{"value":"0,00E+00","module":"A3","scenario":null},{"value":"0,00E+00","module":"A4","scenario":null},{"value":"-2,97E-01","module":"A5","scenario":null},{"value":"0,00E+00","module":"B6","scenario":null},{"value":"0,00E+00","module":"C1","scenario":null},{"value":"0,00E+00","module":"C2","scenario":null},{"value":"-4,31E+01","module":"C3","scenario":null},{"value":"0,00E+00","module":"C4","scenario":null},{"value":"-4,59E-03","module":"D","scenario":null},{"value":"4,21E+01","module":"A1A3","scenario":null}]},{"parameter":"PENRT","unit":"MJ","values":[{"value":"1,30E+03","module":"A1","scenario":null},{"value":"1,73E+01","module":"A2","scenario":null},{"value":"8,35E+00","module":"A3","scenario":null},{"value":"2,19E+01","module":"A4","scenario":null},{"value":"-1,78E-01","module":"A5","scenario":null},{"value":"3,09E+03","module":"B6","scenario":null},{"value":"0,00E+00","module":"C1","scenario":null},{"value":"6,12E+00","module":"C2","scenario":null},{"value":"-4,15E+01","module":"C3","scenario":null},{"value":"1,38E+00","module":"C4","scenario":null},{"value":"-1,21E+01","module":"D","scenario":null},{"value":"1,33E+03","module":"A1A3","scenario":null}]},{"parameter":"SM","unit":"kg","values":[{"value":"3,89E+00","module":"A1","scenario":null},{"value":"0,00E+00","module":"A2","scenario":null},{"value":"0,00E+00","module":"A3","scenario":null},{"value":"0,00E+00","module":"A4","scenario":null},{"value":"0,00E+00","module":"A5","scenario":null},{"value":"0,00E+00","module":"B6","scenario":null},{"value":"0,00E+00","module":"C1","scenario":null},{"value":"0,00E+00","module":"C2","scenario":null},{"value":"0,00E+00","module":"C3","scenario":null},{"value":"7,39E-03","module":"C4","scenario":null},{"value":"4,58E-02","module":"D","scenario":null},{"value":"3,89E+00","module":"A1A3","scenario":null}]},{"parameter":"RSF","unit":"MJ","values":[{"value":"1,10E+00","module":"A1","scenario":null},{"value":"6,90E-03","module":"A2","scenario":null},{"value":"3,40E-03","module":"A3","scenario":null},{"value":"9,94E-03","module":"A4","scenario":null},{"value":"6,53E-05","module":"A5","scenario":null},{"value":"3,02E+01","module":"B6","scenario":null},{"value":"0,00E+00","module":"C1","scenario":null},{"value":"3,09E-03","module":"C2","scenario":null},{"value":"4,42E-03","module":"C3","scenario":null},{"value":"2,03E-03","module":"C4","scenario":null},{"value":"6,80E-02","module":"D","scenario":null},{"value":"1,11E+00","module":"A1A3","scenario":null}]},{"parameter":"NRSF","unit":"MJ","values":[{"value":"1,71E+00","module":"A1","scenario":null},{"value":"3,07E-02","module":"A2","scenario":null},{"value":"8,74E-03","module":"A3","scenario":null},{"value":"3,36E-02","module":"A4","scenario":null},{"value":"2,67E-04","module":"A5","scenario":null},{"value":"0,00E+00","module":"B6","scenario":null},{"value":"0,00E+00","module":"C1","scenario":null},{"value":"1,10E-02","module":"C2","scenario":null},{"value":"-8,94E-05","module":"C3","scenario":null},{"value":"6,46E-02","module":"C4","scenario":null},{"value":"1,43E+00","module":"D","scenario":null},{"value":"1,75E+00","module":"A1A3","scenario":null}]},{"parameter":"FW","unit":"m3","values":[{"value":"1,64E+00","module":"A1","scenario":null},{"value":"1,53E-03","module":"A2","scenario":null},{"value":"1,66E-03","module":"A3","scenario":null},{"value":"2,12E-03","module":"A4","scenario":null},{"value":"5,63E-05","module":"A5","scenario":null},{"value":"1,36E+01","module":"B6","scenario":null},{"value":"0,00E+00","module":"C1","scenario":null},{"value":"6,44E-04","module":"C2","scenario":null},{"value":"2,93E-03","module":"C3","scenario":null},{"value":"1,19E-03","module":"C4","scenario":null},{"value":"9,51E-03","module":"D","scenario":null},{"value":"1,64E+00","module":"A1A3","scenario":null}]}],"end_of_life_waste":[{"parameter":"HWD","unit":"kg","values":[{"value":"4,84E-01","module":"A1","scenario":null},{"value":"8,40E-04","module":"A2","scenario":null},{"value":"5,25E-02","module":"A3","scenario":null},{"value":"1,08E-03","module":"A4","scenario":null},{"value":"0,00E+00","module":"A5","scenario":null},{"value":"2,85E-01","module":"B6","scenario":null},{"value":"0,00E+00","module":"C1","scenario":null},{"value":"3,12E-04","module":"C2","scenario":null},{"value":"3,76E-05","module":"C3","scenario":null},{"value":"3,92E-01","module":"C4","scenario":null},{"value":"-2,12E-02","module":"D","scenario":null},{"value":"5,38E-01","module":"A1A3","scenario":null}]},{"parameter":"NHWD","unit":"kg","values":[{"value":"1,76E+01","module":"A1","scenario":null},{"value":"5,88E-01","module":"A2","scenario":null},{"value":"5,64E-01","module":"A3","scenario":null},{"value":"8,98E-01","module":"A4","scenario":null},{"value":"5,23E-01","module":"A5","scenario":null},{"value":"1,89E+01","module":"B6","scenario":null},{"value":"0,00E+00","module":"C1","scenario":null},{"value":"2,92E-01","module":"C2","scenario":null},{"value":"9,72E-02","module":"C3","scenario":null},{"value":"1,88E+00","module":"C4","scenario":null},{"value":"-5,91E-01","module":"D","scenario":null},{"value":"1,88E+01","module":"A1A3","scenario":null}]},{"parameter":"RWD","unit":"kg","values":[{"value":"7,21E-03","module":"A1","scenario":null},{"value":"1,18E-04","module":"A2","scenario":null},{"value":"1,00E-05","module":"A3","scenario":null},{"value":"1,50E-04","module":"A4","scenario":null},{"value":"0,00E+00","module":"A5","scenario":null},{"value":"3,19E-02","module":"B6","scenario":null},{"value":"0,00E+00","module":"C1","scenario":null},{"value":"4,17E-05","module":"C2","scenario":null},{"value":"2,09E-06","module":"C3","scenario":null},{"value":"3,87E-06","module":"C4","scenario":null},{"value":"3,01E-05","module":"D","scenario":null},{"value":"7,34E-03","module":"A1A3","scenario":null}]}],"end_of_life_flow":[{"parameter":"CRU","unit":"kg","values":[{"value":"0,00E+00","module":"A1","scenario":null},{"value":"0,00E+00","module":"A2","scenario":null},{"value":"0,00E+00","module":"A3","scenario":null},{"value":"0,00E+00","module":"A4","scenario":null},{"value":"0,00E+00","module":"A5","scenario":null},{"value":"0,00E+00","module":"B6","scenario":null},{"value":"0,00E+00","module":"C1","scenario":null},{"value":"0,00E+00","module":"C2","scenario":null},{"value":"0,00E+00","module":"C3","scenario":null},{"value":"0,00E+00","module":"C4","scenario":null},{"value":"0,00E+00","module":"D","scenario":null},{"value":"0,00E+00","module":"A1A3","scenario":null}]},{"parameter":"MFR","unit":"kg","values":[{"value":"0,00E+00","module":"A1","scenario":null},{"value":"0,00E+00","module":"A2","scenario":null},{"value":"7,41E-01","module":"A3","scenario":null},{"value":"0,00E+00","module":"A4","scenario":null},{"value":"4,84E-01","module":"A5","scenario":null},{"value":"0,00E+00","module":"B6","scenario":null},{"value":"0,00E+00","module":"C1","scenario":null},{"value":"0,00E+00","module":"C2","scenario":null},{"value":"4,48E+00","module":"C3","scenario":null},{"value":"4,74E-05","module":"C4","scenario":null},{"value":"-1,79E-03","module":"D","scenario":null},{"value":"7,41E-01","module":"A1A3","scenario":null}]},{"parameter":"MER","unit":"kg","values":[{"value":"0,00E+00","module":"A1","scenario":null},{"value":"0,00E+00","module":"A2","scenario":null},{"value":"2,19E-01","module":"A3","scenario":null},{"value":"0,00E+00","module":"A4","scenario":null},{"value":"3,61E-02","module":"A5","scenario":null},{"value":"0,00E+00","module":"B6","scenario":null},{"value":"0,00E+00","module":"C1","scenario":null},{"value":"0,00E+00","module":"C2","scenario":null},{"value":"5,73E-01","module":"C3","scenario":null},{"value":"1,16E-06","module":"C4","scenario":null},{"value":"-2,36E-04","module":"D","scenario":null},{"value":"2,19E-01","module":"A1A3","scenario":null}]},{"parameter":"EEE","unit":"MJ","values":[{"value":"0,00E+00","module":"A1","scenario":null},{"value":"0,00E+00","module":"A2","scenario":null},{"value":"1,63E-01","module":"A3","scenario":null},{"value":"0,00E+00","module":"A4","scenario":null},{"value":"2,95E-02","module":"A5","scenario":null},{"value":"0,00E+00","module":"B6","scenario":null},{"value":"0,00E+00","module":"C1","scenario":null},{"value":"0,00E+00","module":"C2","scenario":null},{"value":"8,12E-01","module":"C3","scenario":null},{"value":"7,52E-05","module":"C4","scenario":null},{"value":"-5,79E-04","module":"D","scenario":null},{"value":"1,63E-01","module":"A1A3","scenario":null}]},{"parameter":"EET","unit":"MJ","values":[{"value":"0,00E+00","module":"A1","scenario":null},{"value":"0,00E+00","module":"A2","scenario":null},{"value":"2,47E+00","module":"A3","scenario":null},{"value":"0,00E+00","module":"A4","scenario":null},{"value":"4,47E-01","module":"A5","scenario":null},{"value":"0,00E+00","module":"B6","scenario":null},{"value":"0,00E+00","module":"C1","scenario":null},{"value":"0,00E+00","module":"C2","scenario":null},{"value":"1,23E+01","module":"C3","scenario":null},{"value":"1,14E-03","module":"C4","scenario":null},{"value":"-8,76E-03","module":"D","scenario":null},{"value":"2,47E+00","module":"A1A3","scenario":null}]}]}