{"product_name":"Texo Compound, Jotun Abu Dhabi LLC","epd_id":"NEPD-9304-8886","declared_unit":{"unit":"ton","amount":1},"compliance":["EN 15804+A2","ISO 14025","ISO 21930"],"producer_name":"Jotun A/S","environmental_impact":[{"parameter":"GWP-total","unit":"kg CO2-eq","values":[{"value":"6,88E-01","module":"A1","scenario":null},{"value":"7,79E-02","module":"A2","scenario":null},{"value":"3,14E-02","module":"A3","scenario":null},{"value":"7,14E-03","module":"A4","scenario":null},{"value":"0,00E+00","module":"C1","scenario":null},{"value":"3,66E-03","module":"C2","scenario":null},{"value":"0,00E+00","module":"C3","scenario":null},{"value":"1,53E-02","module":"C4","scenario":null},{"value":"0,00E+00","module":"D","scenario":null},{"value":"7,97E-01","module":"A1A3","scenario":null}]},{"parameter":"GWP-fossil","unit":"kg CO2-eq","values":[{"value":"6,87E-01","module":"A1","scenario":null},{"value":"7,79E-02","module":"A2","scenario":null},{"value":"3,13E-02","module":"A3","scenario":null},{"value":"7,14E-03","module":"A4","scenario":null},{"value":"0,00E+00","module":"C1","scenario":null},{"value":"3,66E-03","module":"C2","scenario":null},{"value":"0,00E+00","module":"C3","scenario":null},{"value":"1,53E-02","module":"C4","scenario":null},{"value":"0,00E+00","module":"D","scenario":null},{"value":"7,96E-01","module":"A1A3","scenario":null}]},{"parameter":"GWP-biogenic","unit":"kg CO2-eq","values":[{"value":"6,39E-04","module":"A1","scenario":null},{"value":"2,39E-05","module":"A2","scenario":null},{"value":"1,62E-05","module":"A3","scenario":null},{"value":"2,84E-06","module":"A4","scenario":null},{"value":"0,00E+00","module":"C1","scenario":null},{"value":"1,45E-06","module":"C2","scenario":null},{"value":"0,00E+00","module":"C3","scenario":null},{"value":"7,33E-06","module":"C4","scenario":null},{"value":"0,00E+00","module":"D","scenario":null},{"value":"6,79E-04","module":"A1A3","scenario":null}]},{"parameter":"GWP-luluc","unit":"kg CO2-eq","values":[{"value":"3,07E-04","module":"A1","scenario":null},{"value":"4,60E-05","module":"A2","scenario":null},{"value":"1,13E-06","module":"A3","scenario":null},{"value":"2,15E-06","module":"A4","scenario":null},{"value":"0,00E+00","module":"C1","scenario":null},{"value":"1,10E-06","module":"C2","scenario":null},{"value":"0,00E+00","module":"C3","scenario":null},{"value":"5,05E-06","module":"C4","scenario":null},{"value":"0,00E+00","module":"D","scenario":null},{"value":"3,54E-04","module":"A1A3","scenario":null}]},{"parameter":"ODP","unit":"kg CFC11-eq","values":[{"value":"6,54E-08","module":"A1","scenario":null},{"value":"1,68E-08","module":"A2","scenario":null},{"value":"2,17E-09","module":"A3","scenario":null},{"value":"1,61E-09","module":"A4","scenario":null},{"value":"0,00E+00","module":"C1","scenario":null},{"value":"8,26E-10","module":"C2","scenario":null},{"value":"0,00E+00","module":"C3","scenario":null},{"value":"4,25E-09","module":"C4","scenario":null},{"value":"0,00E+00","module":"D","scenario":null},{"value":"8,43E-08","module":"A1A3","scenario":null}]},{"parameter":"AP","unit":"mol H+-eq","values":[{"value":"4,14E-03","module":"A1","scenario":null},{"value":"1,98E-03","module":"A2","scenario":null},{"value":"5,23E-05","module":"A3","scenario":null},{"value":"3,67E-05","module":"A4","scenario":null},{"value":"0,00E+00","module":"C1","scenario":null},{"value":"1,88E-05","module":"C2","scenario":null},{"value":"0,00E+00","module":"C3","scenario":null},{"value":"8,49E-05","module":"C4","scenario":null},{"value":"0,00E+00","module":"D","scenario":null},{"value":"6,18E-03","module":"A1A3","scenario":null}]},{"parameter":"POCP","unit":"kg NMVOC-eq","values":[{"value":"2,52E-03","module":"A1","scenario":null},{"value":"1,45E-03","module":"A2","scenario":null},{"value":"5,82E-05","module":"A3","scenario":null},{"value":"4,03E-05","module":"A4","scenario":null},{"value":"0,00E+00","module":"C1","scenario":null},{"value":"2,06E-05","module":"C2","scenario":null},{"value":"0,00E+00","module":"C3","scenario":null},{"value":"8,91E-05","module":"C4","scenario":null},{"value":"0,00E+00","module":"D","scenario":null},{"value":"4,03E-03","module":"A1A3","scenario":null}]},{"parameter":"ADPE","unit":"kg Sb-eq","values":[{"value":"1,96E-05","module":"A1","scenario":null},{"value":"7,69E-07","module":"A2","scenario":null},{"value":"1,03E-07","module":"A3","scenario":null},{"value":"1,21E-07","module":"A4","scenario":null},{"value":"0,00E+00","module":"C1","scenario":null},{"value":"6,20E-08","module":"C2","scenario":null},{"value":"0,00E+00","module":"C3","scenario":null},{"value":"3,40E-07","module":"C4","scenario":null},{"value":"0,00E+00","module":"D","scenario":null},{"value":"2,05E-05","module":"A1A3","scenario":null}]},{"parameter":"ADPF","unit":"MJ","values":[{"value":"9,39E+00","module":"A1","scenario":null},{"value":"1,05E+00","module":"A2","scenario":null},{"value":"5,12E-01","module":"A3","scenario":null},{"value":"1,10E-01","module":"A4","scenario":null},{"value":"0,00E+00","module":"C1","scenario":null},{"value":"5,64E-02","module":"C2","scenario":null},{"value":"0,00E+00","module":"C3","scenario":null},{"value":"2,84E-01","module":"C4","scenario":null},{"value":"0,00E+00","module":"D","scenario":null},{"value":"1,10E+01","module":"A1A3","scenario":null}]},{"parameter":"WDP","unit":"m3 world-eq. Deprived","values":[{"value":"2,99E+00","module":"A1","scenario":null},{"value":"2,56E-01","module":"A2","scenario":null},{"value":"3,46E-02","module":"A3","scenario":null},{"value":"3,89E-02","module":"A4","scenario":null},{"value":"0,00E+00","module":"C1","scenario":null},{"value":"1,99E-02","module":"C2","scenario":null},{"value":"0,00E+00","module":"C3","scenario":null},{"value":"1,96E-01","module":"C4","scenario":null},{"value":"0,00E+00","module":"D","scenario":null},{"value":"3,28E+00","module":"A1A3","scenario":null}]},{"parameter":"EP-freshwater","unit":"kg P-eq","values":[{"value":"6,81E-05","module":"A1","scenario":null},{"value":"4,19E-07","module":"A2","scenario":null},{"value":"8,86E-08","module":"A3","scenario":null},{"value":"6,43E-08","module":"A4","scenario":null},{"value":"0,00E+00","module":"C1","scenario":null},{"value":"3,29E-08","module":"C2","scenario":null},{"value":"0,00E+00","module":"C3","scenario":null},{"value":"1,34E-07","module":"C4","scenario":null},{"value":"0,00E+00","module":"D","scenario":null},{"value":"6,86E-05","module":"A1A3","scenario":null}]},{"parameter":"EP-marine","unit":"kg N-eq","values":[{"value":"7,13E-04","module":"A1","scenario":null},{"value":"4,96E-04","module":"A2","scenario":null},{"value":"1,77E-05","module":"A3","scenario":null},{"value":"1,22E-05","module":"A4","scenario":null},{"value":"0,00E+00","module":"C1","scenario":null},{"value":"6,28E-06","module":"C2","scenario":null},{"value":"0,00E+00","module":"C3","scenario":null},{"value":"2,71E-05","module":"C4","scenario":null},{"value":"0,00E+00","module":"D","scenario":null},{"value":"1,23E-03","module":"A1A3","scenario":null}]},{"parameter":"EP-terrestrial","unit":"mol N-eq.","values":[{"value":"7,58E-03","module":"A1","scenario":null},{"value":"5,52E-03","module":"A2","scenario":null},{"value":"1,95E-04","module":"A3","scenario":null},{"value":"1,35E-04","module":"A4","scenario":null},{"value":"0,00E+00","module":"C1","scenario":null},{"value":"6,93E-05","module":"C2","scenario":null},{"value":"0,00E+00","module":"C3","scenario":null},{"value":"2,99E-04","module":"C4","scenario":null},{"value":"0,00E+00","module":"D","scenario":null},{"value":"1,33E-02","module":"A1A3","scenario":null}]},{"parameter":"GWP-IOBC","unit":"kg CO2-eq","values":[{"value":"6,88E-01","module":"A1","scenario":null},{"value":"7,79E-02","module":"A2","scenario":null},{"value":"3,09E-02","module":"A3","scenario":null},{"value":"7,14E-03","module":"A4","scenario":null},{"value":"0,00E+00","module":"C1","scenario":null},{"value":"3,66E-03","module":"C2","scenario":null},{"value":"0,00E+00","module":"C3","scenario":null},{"value":"1,53E-02","module":"C4","scenario":null},{"value":"0,00E+00","module":"D","scenario":null},{"value":"7,96E-01","module":"A1A3","scenario":null}]}],"additional_environmental_impact":[{"parameter":"PM","unit":"Disease incidence","values":[{"value":"5,92E-08","module":"A1","scenario":null},{"value":"1,72E-09","module":"A2","scenario":null},{"value":"6,18E-10","module":"A3","scenario":null},{"value":"6,14E-10","module":"A4","scenario":null},{"value":"0,00E+00","module":"C1","scenario":null},{"value":"3,15E-10","module":"C2","scenario":null},{"value":"0,00E+00","module":"C3","scenario":null},{"value":"1,57E-09","module":"C4","scenario":null},{"value":"0,00E+00","module":"D","scenario":null},{"value":"6,16E-08","module":"A1A3","scenario":null}]},{"parameter":"ETP-fw","unit":"CTUe","values":[{"value":"1,59E+01","module":"A1","scenario":null},{"value":"6,71E-01","module":"A2","scenario":null},{"value":"1,33E-01","module":"A3","scenario":null},{"value":"8,60E-02","module":"A4","scenario":null},{"value":"0,00E+00","module":"C1","scenario":null},{"value":"4,41E-02","module":"C2","scenario":null},{"value":"0,00E+00","module":"C3","scenario":null},{"value":"1,92E-01","module":"C4","scenario":null},{"value":"0,00E+00","module":"D","scenario":null},{"value":"1,67E+01","module":"A1A3","scenario":null}]},{"parameter":"HTP-c","unit":"CTUh","values":[{"value":"6,37E-09","module":"A1","scenario":null},{"value":"0,00E+00","module":"A2","scenario":null},{"value":"4,00E-12","module":"A3","scenario":null},{"value":"0,00E+00","module":"A4","scenario":null},{"value":"0,00E+00","module":"C1","scenario":null},{"value":"0,00E+00","module":"C2","scenario":null},{"value":"0,00E+00","module":"C3","scenario":null},{"value":"2,00E-12","module":"C4","scenario":null},{"value":"0,00E+00","module":"D","scenario":null},{"value":"6,38E-09","module":"A1A3","scenario":null}]},{"parameter":"HTP-nc","unit":"CTUh","values":[{"value":"5,44E-08","module":"A1","scenario":null},{"value":"2,14E-10","module":"A2","scenario":null},{"value":"1,29E-10","module":"A3","scenario":null},{"value":"7,70E-11","module":"A4","scenario":null},{"value":"0,00E+00","module":"C1","scenario":null},{"value":"3,90E-11","module":"C2","scenario":null},{"value":"0,00E+00","module":"C3","scenario":null},{"value":"1,86E-10","module":"C4","scenario":null},{"value":"0,00E+00","module":"D","scenario":null},{"value":"5,47E-08","module":"A1A3","scenario":null}]},{"parameter":"SQP","unit":"-","values":[{"value":"2,98E+00","module":"A1","scenario":null},{"value":"4,47E-01","module":"A2","scenario":null},{"value":"3,28E-02","module":"A3","scenario":null},{"value":"1,24E-01","module":"A4","scenario":null},{"value":"0,00E+00","module":"C1","scenario":null},{"value":"6,38E-02","module":"C2","scenario":null},{"value":"0,00E+00","module":"C3","scenario":null},{"value":"3,53E-01","module":"C4","scenario":null},{"value":"0,00E+00","module":"D","scenario":null},{"value":"3,46E+00","module":"A1A3","scenario":null}]},{"parameter":"IRP","unit":"kBq U235-eq","values":[{"value":"1,11E+02","module":"A1","scenario":null},{"value":"4,47E-03","module":"A2","scenario":null},{"value":"2,18E-04","module":"A3","scenario":null},{"value":"4,64E-04","module":"A4","scenario":null},{"value":"0,00E+00","module":"C1","scenario":null},{"value":"2,38E-04","module":"C2","scenario":null},{"value":"0,00E+00","module":"C3","scenario":null},{"value":"1,21E-03","module":"C4","scenario":null},{"value":"0,00E+00","module":"D","scenario":null},{"value":"1,11E+02","module":"A1A3","scenario":null}]}],"resource_use":[{"parameter":"PERE","unit":"MJ","values":[{"value":"1,41E+00","module":"A1","scenario":null},{"value":"8,29E-03","module":"A2","scenario":null},{"value":"1,34E-03","module":"A3","scenario":null},{"value":"1,18E-03","module":"A4","scenario":null},{"value":"0,00E+00","module":"C1","scenario":null},{"value":"6,06E-04","module":"C2","scenario":null},{"value":"0,00E+00","module":"C3","scenario":null},{"value":"3,31E-03","module":"C4","scenario":null},{"value":"0,00E+00","module":"D","scenario":null},{"value":"1,41E+00","module":"A1A3","scenario":null}]},{"parameter":"PERM","unit":"","values":[{"value":"7,87E-02","module":"A1","scenario":null},{"value":"0,00E+00","module":"A2","scenario":null},{"value":"0,00E+00","module":"A3","scenario":null},{"value":"0,00E+00","module":"A4","scenario":null},{"value":"0,00E+00","module":"C1","scenario":null},{"value":"0,00E+00","module":"C2","scenario":null},{"value":"0,00E+00","module":"C3","scenario":null},{"value":"0,00E+00","module":"C4","scenario":null},{"value":"0,00E+00","module":"D","scenario":null},{"value":"7,87E-02","module":"A1A3","scenario":null}]},{"parameter":"PERT","unit":"MJ","values":[{"value":"1,48E+00","module":"A1","scenario":null},{"value":"8,29E-03","module":"A2","scenario":null},{"value":"1,34E-03","module":"A3","scenario":null},{"value":"1,18E-03","module":"A4","scenario":null},{"value":"0,00E+00","module":"C1","scenario":null},{"value":"6,06E-04","module":"C2","scenario":null},{"value":"0,00E+00","module":"C3","scenario":null},{"value":"3,31E-03","module":"C4","scenario":null},{"value":"0,00E+00","module":"D","scenario":null},{"value":"1,49E+00","module":"A1A3","scenario":null}]},{"parameter":"PENRE","unit":"MJ","values":[{"value":"1,12E+01","module":"A1","scenario":null},{"value":"1,05E+00","module":"A2","scenario":null},{"value":"5,12E-01","module":"A3","scenario":null},{"value":"1,10E-01","module":"A4","scenario":null},{"value":"0,00E+00","module":"C1","scenario":null},{"value":"5,64E-02","module":"C2","scenario":null},{"value":"0,00E+00","module":"C3","scenario":null},{"value":"2,84E-01","module":"C4","scenario":null},{"value":"0,00E+00","module":"D","scenario":null},{"value":"1,28E+01","module":"A1A3","scenario":null}]},{"parameter":"PENRM","unit":"MJ","values":[{"value":"8,80E-02","module":"A1","scenario":null},{"value":"0,00E+00","module":"A2","scenario":null},{"value":"0,00E+00","module":"A3","scenario":null},{"value":"0,00E+00","module":"A4","scenario":null},{"value":"0,00E+00","module":"C1","scenario":null},{"value":"0,00E+00","module":"C2","scenario":null},{"value":"0,00E+00","module":"C3","scenario":null},{"value":"0,00E+00","module":"C4","scenario":null},{"value":"0,00E+00","module":"D","scenario":null},{"value":"8,80E-02","module":"A1A3","scenario":null}]},{"parameter":"PENRT","unit":"MJ","values":[{"value":"1,13E+01","module":"A1","scenario":null},{"value":"1,05E+00","module":"A2","scenario":null},{"value":"5,12E-01","module":"A3","scenario":null},{"value":"1,10E-01","module":"A4","scenario":null},{"value":"0,00E+00","module":"C1","scenario":null},{"value":"5,64E-02","module":"C2","scenario":null},{"value":"0,00E+00","module":"C3","scenario":null},{"value":"2,84E-01","module":"C4","scenario":null},{"value":"0,00E+00","module":"D","scenario":null},{"value":"1,28E+01","module":"A1A3","scenario":null}]},{"parameter":"SM","unit":"kg","values":[{"value":"0,00E+00","module":"A1","scenario":null},{"value":"0,00E+00","module":"A2","scenario":null},{"value":"3,99E-08","module":"A3","scenario":null},{"value":"0,00E+00","module":"A4","scenario":null},{"value":"0,00E+00","module":"C1","scenario":null},{"value":"0,00E+00","module":"C2","scenario":null},{"value":"0,00E+00","module":"C3","scenario":null},{"value":"3,14E-05","module":"C4","scenario":null},{"value":"0,00E+00","module":"D","scenario":null},{"value":"3,99E-08","module":"A1A3","scenario":null}]},{"parameter":"RSF","unit":"MJ","values":[{"value":"1,05E-02","module":"A1","scenario":null},{"value":"1,99E-04","module":"A2","scenario":null},{"value":"1,80E-05","module":"A3","scenario":null},{"value":"2,74E-05","module":"A4","scenario":null},{"value":"0,00E+00","module":"C1","scenario":null},{"value":"1,41E-05","module":"C2","scenario":null},{"value":"0,00E+00","module":"C3","scenario":null},{"value":"1,07E-04","module":"C4","scenario":null},{"value":"0,00E+00","module":"D","scenario":null},{"value":"1,07E-02","module":"A1A3","scenario":null}]},{"parameter":"NRSF","unit":"MJ","values":[{"value":"6,94E-02","module":"A1","scenario":null},{"value":"2,15E-03","module":"A2","scenario":null},{"value":"2,10E-04","module":"A3","scenario":null},{"value":"1,65E-04","module":"A4","scenario":null},{"value":"0,00E+00","module":"C1","scenario":null},{"value":"8,47E-05","module":"C2","scenario":null},{"value":"0,00E+00","module":"C3","scenario":null},{"value":"4,15E-04","module":"C4","scenario":null},{"value":"0,00E+00","module":"D","scenario":null},{"value":"7,18E-02","module":"A1A3","scenario":null}]},{"parameter":"FW","unit":"m3","values":[{"value":"7,21E-03","module":"A1","scenario":null},{"value":"7,59E-05","module":"A2","scenario":null},{"value":"5,42E-05","module":"A3","scenario":null},{"value":"1,34E-05","module":"A4","scenario":null},{"value":"0,00E+00","module":"C1","scenario":null},{"value":"6,86E-06","module":"C2","scenario":null},{"value":"0,00E+00","module":"C3","scenario":null},{"value":"1,41E-04","module":"C4","scenario":null},{"value":"0,00E+00","module":"D","scenario":null},{"value":"7,34E-03","module":"A1A3","scenario":null}]}],"end_of_life_waste":[{"parameter":"HWD","unit":"kg","values":[{"value":"7,86E-03","module":"A1","scenario":null},{"value":"5,49E-05","module":"A2","scenario":null},{"value":"5,43E-05","module":"A3","scenario":null},{"value":"8,39E-06","module":"A4","scenario":null},{"value":"0,00E+00","module":"C1","scenario":null},{"value":"4,30E-06","module":"C2","scenario":null},{"value":"0,00E+00","module":"C3","scenario":null},{"value":"1,76E-05","module":"C4","scenario":null},{"value":"0,00E+00","module":"D","scenario":null},{"value":"7,97E-03","module":"A1A3","scenario":null}]},{"parameter":"NHWD","unit":"kg","values":[{"value":"1,69E+00","module":"A1","scenario":null},{"value":"2,82E-02","module":"A2","scenario":null},{"value":"3,12E-03","module":"A3","scenario":null},{"value":"9,46E-03","module":"A4","scenario":null},{"value":"0,00E+00","module":"C1","scenario":null},{"value":"4,85E-03","module":"C2","scenario":null},{"value":"0,00E+00","module":"C3","scenario":null},{"value":"7,95E-01","module":"C4","scenario":null},{"value":"0,00E+00","module":"D","scenario":null},{"value":"1,72E+00","module":"A1A3","scenario":null}]},{"parameter":"RWD","unit":"kg","values":[{"value":"2,18E-05","module":"A1","scenario":null},{"value":"7,19E-06","module":"A2","scenario":null},{"value":"3,33E-07","module":"A3","scenario":null},{"value":"7,30E-07","module":"A4","scenario":null},{"value":"0,00E+00","module":"C1","scenario":null},{"value":"3,74E-07","module":"C2","scenario":null},{"value":"0,00E+00","module":"C3","scenario":null},{"value":"1,91E-06","module":"C4","scenario":null},{"value":"0,00E+00","module":"D","scenario":null},{"value":"2,93E-05","module":"A1A3","scenario":null}]}],"end_of_life_flow":[{"parameter":"CRU","unit":"kg","values":[{"value":"0,00E+00","module":"A1","scenario":null},{"value":"0,00E+00","module":"A2","scenario":null},{"value":"0,00E+00","module":"A3","scenario":null},{"value":"0,00E+00","module":"A4","scenario":null},{"value":"0,00E+00","module":"C1","scenario":null},{"value":"0,00E+00","module":"C2","scenario":null},{"value":"0,00E+00","module":"C3","scenario":null},{"value":"0,00E+00","module":"C4","scenario":null},{"value":"0,00E+00","module":"D","scenario":null},{"value":"0,00E+00","module":"A1A3","scenario":null}]},{"parameter":"MFR","unit":"kg","values":[{"value":"0,00E+00","module":"A1","scenario":null},{"value":"0,00E+00","module":"A2","scenario":null},{"value":"3,44E-03","module":"A3","scenario":null},{"value":"0,00E+00","module":"A4","scenario":null},{"value":"0,00E+00","module":"C1","scenario":null},{"value":"0,00E+00","module":"C2","scenario":null},{"value":"0,00E+00","module":"C3","scenario":null},{"value":"2,95E-05","module":"C4","scenario":null},{"value":"0,00E+00","module":"D","scenario":null},{"value":"3,44E-03","module":"A1A3","scenario":null}]},{"parameter":"MER","unit":"kg","values":[{"value":"0,00E+00","module":"A1","scenario":null},{"value":"0,00E+00","module":"A2","scenario":null},{"value":"3,43E-03","module":"A3","scenario":null},{"value":"0,00E+00","module":"A4","scenario":null},{"value":"0,00E+00","module":"C1","scenario":null},{"value":"0,00E+00","module":"C2","scenario":null},{"value":"0,00E+00","module":"C3","scenario":null},{"value":"2,38E-07","module":"C4","scenario":null},{"value":"0,00E+00","module":"D","scenario":null},{"value":"3,43E-03","module":"A1A3","scenario":null}]},{"parameter":"EEE","unit":"MJ","values":[{"value":"0,00E+00","module":"A1","scenario":null},{"value":"0,00E+00","module":"A2","scenario":null},{"value":"2,64E-03","module":"A3","scenario":null},{"value":"0,00E+00","module":"A4","scenario":null},{"value":"0,00E+00","module":"C1","scenario":null},{"value":"0,00E+00","module":"C2","scenario":null},{"value":"0,00E+00","module":"C3","scenario":null},{"value":"2,06E-06","module":"C4","scenario":null},{"value":"0,00E+00","module":"D","scenario":null},{"value":"2,64E-03","module":"A1A3","scenario":null}]},{"parameter":"EET","unit":"MJ","values":[{"value":"0,00E+00","module":"A1","scenario":null},{"value":"0,00E+00","module":"A2","scenario":null},{"value":"4,00E-02","module":"A3","scenario":null},{"value":"0,00E+00","module":"A4","scenario":null},{"value":"0,00E+00","module":"C1","scenario":null},{"value":"0,00E+00","module":"C2","scenario":null},{"value":"0,00E+00","module":"C3","scenario":null},{"value":"3,12E-05","module":"C4","scenario":null},{"value":"0,00E+00","module":"D","scenario":null},{"value":"4,00E-02","module":"A1A3","scenario":null}]}]}