{"product_name":"\u00d619-22A - Parco Swivel armchair, SiOO:X oak","epd_id":"NEPD-7339-6730","declared_unit":{"unit":"stk","amount":1},"compliance":["EN 15804+A2","ISO 14025","ISO 21930"],"producer_name":"Nola Industrier Aktiebolag","environmental_impact":[{"parameter":"GWP-total","unit":"kg CO2-eq","values":[{"value":"3,07E+01","module":"A1-A3","scenario":null},{"value":"8,69E-01","module":"A4","scenario":null},{"value":"1,14E+01","module":"A5","scenario":null},{"value":"0,00E+00","module":"B2","scenario":null},{"value":"0,00E+00","module":"B3","scenario":null},{"value":"0,00E+00","module":"B4","scenario":null},{"value":"0,00E+00","module":"C1","scenario":null},{"value":"1,99E-01","module":"C2","scenario":null},{"value":"5,98E+00","module":"C3","scenario":null},{"value":"1,10E-01","module":"C4","scenario":null},{"value":"-4,95E+00","module":"D","scenario":null}]},{"parameter":"GWP-fossil","unit":"kg CO2-eq","values":[{"value":"4,67E+01","module":"A1-A3","scenario":null},{"value":"8,68E-01","module":"A4","scenario":null},{"value":"2,14E-01","module":"A5","scenario":null},{"value":"0,00E+00","module":"B2","scenario":null},{"value":"0,00E+00","module":"B3","scenario":null},{"value":"0,00E+00","module":"B4","scenario":null},{"value":"0,00E+00","module":"C1","scenario":null},{"value":"1,99E-01","module":"C2","scenario":null},{"value":"7,28E-01","module":"C3","scenario":null},{"value":"1,10E-01","module":"C4","scenario":null},{"value":"-4,94E+00","module":"D","scenario":null}]},{"parameter":"GWP-biogenic","unit":"kg CO2-eq","values":[{"value":"-1,63E+01","module":"A1-A3","scenario":null},{"value":"3,56E-04","module":"A4","scenario":null},{"value":"1,12E+01","module":"A5","scenario":null},{"value":"0,00E+00","module":"B2","scenario":null},{"value":"0,00E+00","module":"B3","scenario":null},{"value":"0,00E+00","module":"B4","scenario":null},{"value":"0,00E+00","module":"C1","scenario":null},{"value":"8,12E-05","module":"C2","scenario":null},{"value":"5,25E+00","module":"C3","scenario":null},{"value":"7,70E-05","module":"C4","scenario":null},{"value":"-3,02E-03","module":"D","scenario":null}]},{"parameter":"GWP-luluc","unit":"kg CO2-eq","values":[{"value":"2,45E-01","module":"A1-A3","scenario":null},{"value":"2,54E-04","module":"A4","scenario":null},{"value":"5,22E-05","module":"A5","scenario":null},{"value":"0,00E+00","module":"B2","scenario":null},{"value":"0,00E+00","module":"B3","scenario":null},{"value":"0,00E+00","module":"B4","scenario":null},{"value":"0,00E+00","module":"C1","scenario":null},{"value":"6,96E-05","module":"C2","scenario":null},{"value":"1,44E-04","module":"C3","scenario":null},{"value":"3,01E-05","module":"C4","scenario":null},{"value":"-8,87E-03","module":"D","scenario":null}]},{"parameter":"ODP","unit":"kg CFC11-eq","values":[{"value":"4,13E-06","module":"A1-A3","scenario":null},{"value":"2,01E-07","module":"A4","scenario":null},{"value":"3,27E-08","module":"A5","scenario":null},{"value":"0,00E+00","module":"B2","scenario":null},{"value":"0,00E+00","module":"B3","scenario":null},{"value":"0,00E+00","module":"B4","scenario":null},{"value":"0,00E+00","module":"C1","scenario":null},{"value":"4,54E-08","module":"C2","scenario":null},{"value":"6,34E-08","module":"C3","scenario":null},{"value":"3,02E-08","module":"C4","scenario":null},{"value":"-1,43E-02","module":"D","scenario":null}]},{"parameter":"AP","unit":"mol H+-eq","values":[{"value":"2,59E-01","module":"A1-A3","scenario":null},{"value":"3,65E-03","module":"A4","scenario":null},{"value":"1,62E-03","module":"A5","scenario":null},{"value":"0,00E+00","module":"B2","scenario":null},{"value":"0,00E+00","module":"B3","scenario":null},{"value":"0,00E+00","module":"B4","scenario":null},{"value":"0,00E+00","module":"C1","scenario":null},{"value":"8,14E-04","module":"C2","scenario":null},{"value":"1,64E-03","module":"C3","scenario":null},{"value":"7,01E-04","module":"C4","scenario":null},{"value":"-2,52E-02","module":"D","scenario":null}]},{"parameter":"POCP","unit":"kg NMVOC-eq","values":[{"value":"2,31E-01","module":"A1-A3","scenario":null},{"value":"3,90E-03","module":"A4","scenario":null},{"value":"1,91E-03","module":"A5","scenario":null},{"value":"0,00E+00","module":"B2","scenario":null},{"value":"0,00E+00","module":"B3","scenario":null},{"value":"0,00E+00","module":"B4","scenario":null},{"value":"0,00E+00","module":"C1","scenario":null},{"value":"8,17E-04","module":"C2","scenario":null},{"value":"1,64E-03","module":"C3","scenario":null},{"value":"7,88E-04","module":"C4","scenario":null},{"value":"-2,53E-02","module":"D","scenario":null}]},{"parameter":"ADPE","unit":"kg Sb-eq","values":[{"value":"1,02E-03","module":"A1-A3","scenario":null},{"value":"1,48E-05","module":"A4","scenario":null},{"value":"3,31E-06","module":"A5","scenario":null},{"value":"0,00E+00","module":"B2","scenario":null},{"value":"0,00E+00","module":"B3","scenario":null},{"value":"0,00E+00","module":"B4","scenario":null},{"value":"0,00E+00","module":"C1","scenario":null},{"value":"5,39E-06","module":"C2","scenario":null},{"value":"2,23E-06","module":"C3","scenario":null},{"value":"1,67E-06","module":"C4","scenario":null},{"value":"-8,38E-05","module":"D","scenario":null}]},{"parameter":"ADPF","unit":"MJ","values":[{"value":"8,56E+02","module":"A1-A3","scenario":null},{"value":"1,35E+01","module":"A4","scenario":null},{"value":"2,40E+00","module":"A5","scenario":null},{"value":"0,00E+00","module":"B2","scenario":null},{"value":"0,00E+00","module":"B3","scenario":null},{"value":"0,00E+00","module":"B4","scenario":null},{"value":"0,00E+00","module":"C1","scenario":null},{"value":"3,00E+00","module":"C2","scenario":null},{"value":"2,90E+00","module":"C3","scenario":null},{"value":"2,25E+00","module":"C4","scenario":null},{"value":"-4,27E+01","module":"D","scenario":null}]},{"parameter":"WDP","unit":"m3 world-eq. Deprived","values":[{"value":"3,83E+04","module":"A1-A3","scenario":null},{"value":"1,04E+01","module":"A4","scenario":null},{"value":"3,82E+00","module":"A5","scenario":null},{"value":"0,00E+00","module":"B2","scenario":null},{"value":"0,00E+00","module":"B3","scenario":null},{"value":"0,00E+00","module":"B4","scenario":null},{"value":"0,00E+00","module":"C1","scenario":null},{"value":"2,86E+00","module":"C2","scenario":null},{"value":"9,68E+00","module":"C3","scenario":null},{"value":"6,11E+00","module":"C4","scenario":null},{"value":"2,11E+02","module":"D","scenario":null}]},{"parameter":"EP-freshwater","unit":"kg P-eq","values":[{"value":"2,79E-03","module":"A1-A3","scenario":null},{"value":"6,62E-06","module":"A4","scenario":null},{"value":"2,42E-06","module":"A5","scenario":null},{"value":"0,00E+00","module":"B2","scenario":null},{"value":"0,00E+00","module":"B3","scenario":null},{"value":"0,00E+00","module":"B4","scenario":null},{"value":"0,00E+00","module":"C1","scenario":null},{"value":"1,56E-06","module":"C2","scenario":null},{"value":"1,39E-05","module":"C3","scenario":null},{"value":"1,08E-06","module":"C4","scenario":null},{"value":"-3,09E-04","module":"D","scenario":null}]},{"parameter":"EP-marine","unit":"kg N-eq","values":[{"value":"5,10E-02","module":"A1-A3","scenario":null},{"value":"1,10E-03","module":"A4","scenario":null},{"value":"7,04E-04","module":"A5","scenario":null},{"value":"0,00E+00","module":"B2","scenario":null},{"value":"0,00E+00","module":"B3","scenario":null},{"value":"0,00E+00","module":"B4","scenario":null},{"value":"0,00E+00","module":"C1","scenario":null},{"value":"2,41E-04","module":"C2","scenario":null},{"value":"5,52E-04","module":"C3","scenario":null},{"value":"2,47E-04","module":"C4","scenario":null},{"value":"-5,40E-03","module":"D","scenario":null}]},{"parameter":"EP-terrestrial","unit":"mol N-eq.","values":[{"value":"5,86E-01","module":"A1-A3","scenario":null},{"value":"1,21E-02","module":"A4","scenario":null},{"value":"7,43E-03","module":"A5","scenario":null},{"value":"0,00E+00","module":"B2","scenario":null},{"value":"0,00E+00","module":"B3","scenario":null},{"value":"0,00E+00","module":"B4","scenario":null},{"value":"0,00E+00","module":"C1","scenario":null},{"value":"2,67E-03","module":"C2","scenario":null},{"value":"6,00E-03","module":"C3","scenario":null},{"value":"2,74E-03","module":"C4","scenario":null},{"value":"-5,55E-02","module":"D","scenario":null}]},{"parameter":"GWP-IOBC","unit":"kg CO2-eq","values":[{"value":"4,72E+01","module":"A1-A3","scenario":null},{"value":"8,69E-01","module":"A4","scenario":null},{"value":"2,14E-01","module":"A5","scenario":null},{"value":"0,00E+00","module":"B2","scenario":null},{"value":"0,00E+00","module":"B3","scenario":null},{"value":"0,00E+00","module":"B4","scenario":null},{"value":"0,00E+00","module":"C1","scenario":null},{"value":"1,99E-01","module":"C2","scenario":null},{"value":"6,55E-01","module":"C3","scenario":null},{"value":"1,10E-01","module":"C4","scenario":null},{"value":"-7,30E+00","module":"D","scenario":null}]}],"additional_environmental_impact":[{"parameter":"PM","unit":"Disease incidence","values":[{"value":"4,08E-06","module":"A1-A3","scenario":null},{"value":"7,64E-08","module":"A4","scenario":null},{"value":"1,99E-08","module":"A5","scenario":null},{"value":"0,00E+00","module":"B2","scenario":null},{"value":"0,00E+00","module":"B3","scenario":null},{"value":"0,00E+00","module":"B4","scenario":null},{"value":"0,00E+00","module":"C1","scenario":null},{"value":"1,43E-08","module":"C2","scenario":null},{"value":"3,80E-08","module":"C3","scenario":null},{"value":"1,25E-08","module":"C4","scenario":null},{"value":"-4,91E-07","module":"D","scenario":null}]},{"parameter":"ETP-fw","unit":"CTUe","values":[{"value":"2,18E+03","module":"A1-A3","scenario":null},{"value":"9,88E+00","module":"A4","scenario":null},{"value":"2,72E+00","module":"A5","scenario":null},{"value":"0,00E+00","module":"B2","scenario":null},{"value":"0,00E+00","module":"B3","scenario":null},{"value":"0,00E+00","module":"B4","scenario":null},{"value":"0,00E+00","module":"C1","scenario":null},{"value":"2,21E+00","module":"C2","scenario":null},{"value":"1,54E+01","module":"C3","scenario":null},{"value":"1,48E+00","module":"C4","scenario":null},{"value":"-2,80E+02","module":"D","scenario":null}]},{"parameter":"HTP-c","unit":"CTUh","values":[{"value":"3,69E-07","module":"A1-A3","scenario":null},{"value":"0,00E+00","module":"A4","scenario":null},{"value":"2,98E-10","module":"A5","scenario":null},{"value":"0,00E+00","module":"B2","scenario":null},{"value":"0,00E+00","module":"B3","scenario":null},{"value":"0,00E+00","module":"B4","scenario":null},{"value":"0,00E+00","module":"C1","scenario":null},{"value":"0,00E+00","module":"C2","scenario":null},{"value":"1,17E-09","module":"C3","scenario":null},{"value":"5,60E-11","module":"C4","scenario":null},{"value":"-2,31E-08","module":"D","scenario":null}]},{"parameter":"HTP-nc","unit":"CTUh","values":[{"value":"1,62E-06","module":"A1-A3","scenario":null},{"value":"9,56E-09","module":"A4","scenario":null},{"value":"1,43E-08","module":"A5","scenario":null},{"value":"0,00E+00","module":"B2","scenario":null},{"value":"0,00E+00","module":"B3","scenario":null},{"value":"0,00E+00","module":"B4","scenario":null},{"value":"0,00E+00","module":"C1","scenario":null},{"value":"2,39E-09","module":"C2","scenario":null},{"value":"1,14E-08","module":"C3","scenario":null},{"value":"1,60E-09","module":"C4","scenario":null},{"value":"4,81E-07","module":"D","scenario":null}]},{"parameter":"SQP","unit":"-","values":[{"value":"2,03E+03","module":"A1-A3","scenario":null},{"value":"1,55E+01","module":"A4","scenario":null},{"value":"1,42E+00","module":"A5","scenario":null},{"value":"0,00E+00","module":"B2","scenario":null},{"value":"0,00E+00","module":"B3","scenario":null},{"value":"0,00E+00","module":"B4","scenario":null},{"value":"0,00E+00","module":"C1","scenario":null},{"value":"2,07E+00","module":"C2","scenario":null},{"value":"9,76E-01","module":"C3","scenario":null},{"value":"4,92E+00","module":"C4","scenario":null},{"value":"-2,17E+01","module":"D","scenario":null}]},{"parameter":"IRP","unit":"kBq U235-eq","values":[{"value":"1,38E+01","module":"A1-A3","scenario":null},{"value":"5,90E-02","module":"A4","scenario":null},{"value":"8,76E-03","module":"A5","scenario":null},{"value":"0,00E+00","module":"B2","scenario":null},{"value":"0,00E+00","module":"B3","scenario":null},{"value":"0,00E+00","module":"B4","scenario":null},{"value":"0,00E+00","module":"C1","scenario":null},{"value":"1,31E-02","module":"C2","scenario":null},{"value":"1,14E-02","module":"C3","scenario":null},{"value":"9,09E-03","module":"C4","scenario":null},{"value":"-8,62E-04","module":"D","scenario":null}]}],"resource_use":[{"parameter":"PERE","unit":"MJ","values":[{"value":"3,64E+02","module":"A1-A3","scenario":null},{"value":"1,70E-01","module":"A4","scenario":null},{"value":"4,96E-02","module":"A5","scenario":null},{"value":"0,00E+00","module":"B2","scenario":null},{"value":"0,00E+00","module":"B3","scenario":null},{"value":"0,00E+00","module":"B4","scenario":null},{"value":"0,00E+00","module":"C1","scenario":null},{"value":"4,24E-02","module":"C2","scenario":null},{"value":"3,96E-01","module":"C3","scenario":null},{"value":"4,90E-02","module":"C4","scenario":null},{"value":"-2,05E+01","module":"D","scenario":null}]},{"parameter":"PERM","unit":"","values":[{"value":"1,47E+02","module":"A1-A3","scenario":null},{"value":"0,00E+00","module":"A4","scenario":null},{"value":"-1,03E+02","module":"A5","scenario":null},{"value":"0,00E+00","module":"B2","scenario":null},{"value":"0,00E+00","module":"B3","scenario":null},{"value":"0,00E+00","module":"B4","scenario":null},{"value":"0,00E+00","module":"C1","scenario":null},{"value":"0,00E+00","module":"C2","scenario":null},{"value":"-4,41E+01","module":"C3","scenario":null},{"value":"0,00E+00","module":"C4","scenario":null},{"value":"0,00E+00","module":"D","scenario":null}]},{"parameter":"PERT","unit":"MJ","values":[{"value":"5,11E+02","module":"A1-A3","scenario":null},{"value":"1,70E-01","module":"A4","scenario":null},{"value":"-1,03E+02","module":"A5","scenario":null},{"value":"0,00E+00","module":"B2","scenario":null},{"value":"0,00E+00","module":"B3","scenario":null},{"value":"0,00E+00","module":"B4","scenario":null},{"value":"0,00E+00","module":"C1","scenario":null},{"value":"4,24E-02","module":"C2","scenario":null},{"value":"-4,37E+01","module":"C3","scenario":null},{"value":"4,90E-02","module":"C4","scenario":null},{"value":"-2,05E+01","module":"D","scenario":null}]},{"parameter":"PENRE","unit":"MJ","values":[{"value":"8,49E+02","module":"A1-A3","scenario":null},{"value":"1,35E+01","module":"A4","scenario":null},{"value":"2,40E+00","module":"A5","scenario":null},{"value":"0,00E+00","module":"B2","scenario":null},{"value":"0,00E+00","module":"B3","scenario":null},{"value":"0,00E+00","module":"B4","scenario":null},{"value":"0,00E+00","module":"C1","scenario":null},{"value":"3,00E+00","module":"C2","scenario":null},{"value":"2,91E+00","module":"C3","scenario":null},{"value":"2,25E+00","module":"C4","scenario":null},{"value":"-4,27E+01","module":"D","scenario":null}]},{"parameter":"PENRM","unit":"MJ","values":[{"value":"8,86E+00","module":"A1-A3","scenario":null},{"value":"0,00E+00","module":"A4","scenario":null},{"value":"-8,07E+00","module":"A5","scenario":null},{"value":"0,00E+00","module":"B2","scenario":null},{"value":"0,00E+00","module":"B3","scenario":null},{"value":"0,00E+00","module":"B4","scenario":null},{"value":"0,00E+00","module":"C1","scenario":null},{"value":"0,00E+00","module":"C2","scenario":null},{"value":"0,00E+00","module":"C3","scenario":null},{"value":"0,00E+00","module":"C4","scenario":null},{"value":"0,00E+00","module":"D","scenario":null}]},{"parameter":"PENRT","unit":"MJ","values":[{"value":"8,58E+02","module":"A1-A3","scenario":null},{"value":"1,35E+01","module":"A4","scenario":null},{"value":"-5,67E+00","module":"A5","scenario":null},{"value":"0,00E+00","module":"B2","scenario":null},{"value":"0,00E+00","module":"B3","scenario":null},{"value":"0,00E+00","module":"B4","scenario":null},{"value":"0,00E+00","module":"C1","scenario":null},{"value":"3,00E+00","module":"C2","scenario":null},{"value":"2,91E+00","module":"C3","scenario":null},{"value":"2,25E+00","module":"C4","scenario":null},{"value":"-4,27E+01","module":"D","scenario":null}]},{"parameter":"SM","unit":"kg","values":[{"value":"1,70E-01","module":"A1-A3","scenario":null},{"value":"0,00E+00","module":"A4","scenario":null},{"value":"0,00E+00","module":"A5","scenario":null},{"value":"0,00E+00","module":"B2","scenario":null},{"value":"0,00E+00","module":"B3","scenario":null},{"value":"0,00E+00","module":"B4","scenario":null},{"value":"0,00E+00","module":"C1","scenario":null},{"value":"0,00E+00","module":"C2","scenario":null},{"value":"0,00E+00","module":"C3","scenario":null},{"value":"0,00E+00","module":"C4","scenario":null},{"value":"0,00E+00","module":"D","scenario":null}]},{"parameter":"RSF","unit":"MJ","values":[{"value":"1,22E+00","module":"A1-A3","scenario":null},{"value":"5,95E-03","module":"A4","scenario":null},{"value":"1,44E-03","module":"A5","scenario":null},{"value":"0,00E+00","module":"B2","scenario":null},{"value":"0,00E+00","module":"B3","scenario":null},{"value":"0,00E+00","module":"B4","scenario":null},{"value":"0,00E+00","module":"C1","scenario":null},{"value":"1,52E-03","module":"C2","scenario":null},{"value":"8,67E-03","module":"C3","scenario":null},{"value":"1,22E-03","module":"C4","scenario":null},{"value":"1,68E-01","module":"D","scenario":null}]},{"parameter":"NRSF","unit":"MJ","values":[{"value":"2,99E+01","module":"A1-A3","scenario":null},{"value":"1,99E-02","module":"A4","scenario":null},{"value":"1,61E-02","module":"A5","scenario":null},{"value":"0,00E+00","module":"B2","scenario":null},{"value":"0,00E+00","module":"B3","scenario":null},{"value":"0,00E+00","module":"B4","scenario":null},{"value":"0,00E+00","module":"C1","scenario":null},{"value":"5,41E-03","module":"C2","scenario":null},{"value":"0,00E+00","module":"C3","scenario":null},{"value":"6,13E-02","module":"C4","scenario":null},{"value":"3,96E+00","module":"D","scenario":null}]},{"parameter":"FW","unit":"m3","values":[{"value":"7,90E-01","module":"A1-A3","scenario":null},{"value":"1,54E-03","module":"A4","scenario":null},{"value":"1,74E-03","module":"A5","scenario":null},{"value":"0,00E+00","module":"B2","scenario":null},{"value":"0,00E+00","module":"B3","scenario":null},{"value":"0,00E+00","module":"B4","scenario":null},{"value":"0,00E+00","module":"C1","scenario":null},{"value":"3,16E-04","module":"C2","scenario":null},{"value":"3,14E-03","module":"C3","scenario":null},{"value":"2,09E-03","module":"C4","scenario":null},{"value":"-3,08E-02","module":"D","scenario":null}]}],"end_of_life_waste":[{"parameter":"HWD","unit":"kg","values":[{"value":"2,70E-01","module":"A1-A3","scenario":null},{"value":"7,39E-04","module":"A4","scenario":null},{"value":"0,00E+00","module":"A5","scenario":null},{"value":"0,00E+00","module":"B2","scenario":null},{"value":"0,00E+00","module":"B3","scenario":null},{"value":"0,00E+00","module":"B4","scenario":null},{"value":"0,00E+00","module":"C1","scenario":null},{"value":"1,53E-04","module":"C2","scenario":null},{"value":"0,00E+00","module":"C3","scenario":null},{"value":"8,50E+00","module":"C4","scenario":null},{"value":"-2,48E-02","module":"D","scenario":null}]},{"parameter":"NHWD","unit":"kg","values":[{"value":"2,53E+01","module":"A1-A3","scenario":null},{"value":"1,18E+00","module":"A4","scenario":null},{"value":"7,59E+00","module":"A5","scenario":null},{"value":"0,00E+00","module":"B2","scenario":null},{"value":"0,00E+00","module":"B3","scenario":null},{"value":"0,00E+00","module":"B4","scenario":null},{"value":"0,00E+00","module":"C1","scenario":null},{"value":"1,43E-01","module":"C2","scenario":null},{"value":"2,80E-01","module":"C3","scenario":null},{"value":"9,91E-02","module":"C4","scenario":null},{"value":"-2,00E+00","module":"D","scenario":null}]},{"parameter":"RWD","unit":"kg","values":[{"value":"6,74E-03","module":"A1-A3","scenario":null},{"value":"9,22E-05","module":"A4","scenario":null},{"value":"0,00E+00","module":"A5","scenario":null},{"value":"0,00E+00","module":"B2","scenario":null},{"value":"0,00E+00","module":"B3","scenario":null},{"value":"0,00E+00","module":"B4","scenario":null},{"value":"0,00E+00","module":"C1","scenario":null},{"value":"2,05E-05","module":"C2","scenario":null},{"value":"0,00E+00","module":"C3","scenario":null},{"value":"1,33E-05","module":"C4","scenario":null},{"value":"-1,58E-06","module":"D","scenario":null}]}],"end_of_life_flow":[{"parameter":"CRU","unit":"kg","values":[{"value":"0,00E+00","module":"A1-A3","scenario":null},{"value":"0,00E+00","module":"A4","scenario":null},{"value":"0,00E+00","module":"A5","scenario":null},{"value":"0,00E+00","module":"B2","scenario":null},{"value":"0,00E+00","module":"B3","scenario":null},{"value":"0,00E+00","module":"B4","scenario":null},{"value":"0,00E+00","module":"C1","scenario":null},{"value":"0,00E+00","module":"C2","scenario":null},{"value":"0,00E+00","module":"C3","scenario":null},{"value":"0,00E+00","module":"C4","scenario":null},{"value":"0,00E+00","module":"D","scenario":null}]},{"parameter":"MFR","unit":"kg","values":[{"value":"2,60E+00","module":"A1-A3","scenario":null},{"value":"0,00E+00","module":"A4","scenario":null},{"value":"9,72E-02","module":"A5","scenario":null},{"value":"0,00E+00","module":"B2","scenario":null},{"value":"0,00E+00","module":"B3","scenario":null},{"value":"0,00E+00","module":"B4","scenario":null},{"value":"0,00E+00","module":"C1","scenario":null},{"value":"0,00E+00","module":"C2","scenario":null},{"value":"4,37E+00","module":"C3","scenario":null},{"value":"0,00E+00","module":"C4","scenario":null},{"value":"0,00E+00","module":"D","scenario":null}]},{"parameter":"MER","unit":"kg","values":[{"value":"3,93E-01","module":"A1-A3","scenario":null},{"value":"0,00E+00","module":"A4","scenario":null},{"value":"7,34E+00","module":"A5","scenario":null},{"value":"0,00E+00","module":"B2","scenario":null},{"value":"0,00E+00","module":"B3","scenario":null},{"value":"0,00E+00","module":"B4","scenario":null},{"value":"0,00E+00","module":"C1","scenario":null},{"value":"0,00E+00","module":"C2","scenario":null},{"value":"1,63E+01","module":"C3","scenario":null},{"value":"0,00E+00","module":"C4","scenario":null},{"value":"0,00E+00","module":"D","scenario":null}]},{"parameter":"EEE","unit":"MJ","values":[{"value":"2,73E-01","module":"A1-A3","scenario":null},{"value":"0,00E+00","module":"A4","scenario":null},{"value":"5,11E+00","module":"A5","scenario":null},{"value":"0,00E+00","module":"B2","scenario":null},{"value":"0,00E+00","module":"B3","scenario":null},{"value":"0,00E+00","module":"B4","scenario":null},{"value":"0,00E+00","module":"C1","scenario":null},{"value":"0,00E+00","module":"C2","scenario":null},{"value":"2,55E+00","module":"C3","scenario":null},{"value":"0,00E+00","module":"C4","scenario":null},{"value":"0,00E+00","module":"D","scenario":null}]},{"parameter":"EET","unit":"MJ","values":[{"value":"4,13E+00","module":"A1-A3","scenario":null},{"value":"0,00E+00","module":"A4","scenario":null},{"value":"7,72E+01","module":"A5","scenario":null},{"value":"0,00E+00","module":"B2","scenario":null},{"value":"0,00E+00","module":"B3","scenario":null},{"value":"0,00E+00","module":"B4","scenario":null},{"value":"0,00E+00","module":"C1","scenario":null},{"value":"0,00E+00","module":"C2","scenario":null},{"value":"3,85E+01","module":"C3","scenario":null},{"value":"0,00E+00","module":"C4","scenario":null},{"value":"0,00E+00","module":"D","scenario":null}]}]}