{"product_name":"BVD","epd_id":"NEPD-5846-5133-EN","declared_unit":{"unit":"stk","amount":1},"compliance":["EN 15804+A2","ISO 14025","ISO 21930"],"producer_name":"TROX Group","environmental_impact":[{"parameter":"GWP-total","unit":"kg CO2-eq","values":[{"value":"1,05E+03","module":"A1-A3","scenario":null},{"value":"1,46E+01","module":"A4","scenario":null},{"value":"2,65E-01","module":"C1","scenario":null},{"value":"1,82E+00","module":"C2","scenario":null},{"value":"1,06E+00","module":"C3","scenario":null},{"value":"-5,54E+00","module":"C4","scenario":null},{"value":"-3,14E+02","module":"D","scenario":null}]},{"parameter":"GWP-fossil","unit":"kg CO2-eq","values":[{"value":"1,04E+03","module":"A1-A3","scenario":null},{"value":"1,46E+01","module":"A4","scenario":null},{"value":"2,65E-01","module":"C1","scenario":null},{"value":"1,82E+00","module":"C2","scenario":null},{"value":"1,06E+00","module":"C3","scenario":null},{"value":"-5,54E+00","module":"C4","scenario":null},{"value":"-3,09E+02","module":"D","scenario":null}]},{"parameter":"GWP-biogenic","unit":"kg CO2-eq","values":[{"value":"8,48E+00","module":"A1-A3","scenario":null},{"value":"6,03E-03","module":"A4","scenario":null},{"value":"4,97E-05","module":"C1","scenario":null},{"value":"7,53E-04","module":"C2","scenario":null},{"value":"2,71E-04","module":"C3","scenario":null},{"value":"-2,58E-03","module":"C4","scenario":null},{"value":"-1,04E+00","module":"D","scenario":null}]},{"parameter":"GWP-luluc","unit":"kg CO2-eq","values":[{"value":"5,12E+00","module":"A1-A3","scenario":null},{"value":"5,18E-03","module":"A4","scenario":null},{"value":"2,09E-05","module":"C1","scenario":null},{"value":"6,48E-04","module":"C2","scenario":null},{"value":"5,44E-05","module":"C3","scenario":null},{"value":"5,00E-03","module":"C4","scenario":null},{"value":"-4,02E+00","module":"D","scenario":null}]},{"parameter":"ODP","unit":"kg CFC11-eq","values":[{"value":"8,37E-05","module":"A1-A3","scenario":null},{"value":"3,30E-06","module":"A4","scenario":null},{"value":"5,73E-08","module":"C1","scenario":null},{"value":"4,12E-07","module":"C2","scenario":null},{"value":"7,29E-09","module":"C3","scenario":null},{"value":"-1,11E-07","module":"C4","scenario":null},{"value":"-2,09E-05","module":"D","scenario":null}]},{"parameter":"AP","unit":"mol H+-eq","values":[{"value":"8,39E+00","module":"A1-A3","scenario":null},{"value":"4,18E-02","module":"A4","scenario":null},{"value":"2,77E-03","module":"C1","scenario":null},{"value":"5,23E-03","module":"C2","scenario":null},{"value":"4,73E-04","module":"C3","scenario":null},{"value":"-2,75E-02","module":"C4","scenario":null},{"value":"-2,75E+00","module":"D","scenario":null}]},{"parameter":"POCP","unit":"kg NMVOC-eq","values":[{"value":"4,13E+00","module":"A1-A3","scenario":null},{"value":"3,55E-02","module":"A4","scenario":null},{"value":"3,69E-03","module":"C1","scenario":null},{"value":"4,43E-03","module":"C2","scenario":null},{"value":"4,73E-04","module":"C3","scenario":null},{"value":"-2,74E-02","module":"C4","scenario":null},{"value":"-1,29E+00","module":"D","scenario":null}]},{"parameter":"ADPE","unit":"kg Sb-eq","values":[{"value":"2,31E-01","module":"A1-A3","scenario":null},{"value":"4,02E-04","module":"A4","scenario":null},{"value":"4,07E-07","module":"C1","scenario":null},{"value":"5,03E-05","module":"C2","scenario":null},{"value":"6,19E-07","module":"C3","scenario":null},{"value":"-1,08E-04","module":"C4","scenario":null},{"value":"-6,12E-03","module":"D","scenario":null}]},{"parameter":"ADPF","unit":"MJ","values":[{"value":"1,32E+04","module":"A1-A3","scenario":null},{"value":"2,20E+02","module":"A4","scenario":null},{"value":"3,65E+00","module":"C1","scenario":null},{"value":"2,75E+01","module":"C2","scenario":null},{"value":"9,02E-01","module":"C3","scenario":null},{"value":"-4,22E+01","module":"C4","scenario":null},{"value":"-3,50E+03","module":"D","scenario":null}]},{"parameter":"WDP","unit":"m3 world-eq. Deprived","values":[{"value":"1,21E+05","module":"A1-A3","scenario":null},{"value":"2,13E+02","module":"A4","scenario":null},{"value":"7,75E-01","module":"C1","scenario":null},{"value":"2,66E+01","module":"C2","scenario":null},{"value":"5,20E+01","module":"C3","scenario":null},{"value":"3,74E+02","module":"C4","scenario":null},{"value":"-1,15E+05","module":"D","scenario":null}]},{"parameter":"EP-freshwater","unit":"kg P-eq","values":[{"value":"7,78E-02","module":"A1-A3","scenario":null},{"value":"1,16E-04","module":"A4","scenario":null},{"value":"9,65E-07","module":"C1","scenario":null},{"value":"1,45E-05","module":"C2","scenario":null},{"value":"2,12E-06","module":"C3","scenario":null},{"value":"-3,66E-04","module":"C4","scenario":null},{"value":"-1,97E-02","module":"D","scenario":null}]},{"parameter":"EP-marine","unit":"kg N-eq","values":[{"value":"1,05E+00","module":"A1-A3","scenario":null},{"value":"8,28E-03","module":"A4","scenario":null},{"value":"1,22E-03","module":"C1","scenario":null},{"value":"1,03E-03","module":"C2","scenario":null},{"value":"1,82E-04","module":"C3","scenario":null},{"value":"-5,55E-03","module":"C4","scenario":null},{"value":"-3,11E-01","module":"D","scenario":null}]},{"parameter":"EP-terrestrial","unit":"mol N-eq.","values":[{"value":"1,66E+01","module":"A1-A3","scenario":null},{"value":"9,26E-02","module":"A4","scenario":null},{"value":"1,34E-02","module":"C1","scenario":null},{"value":"1,16E-02","module":"C2","scenario":null},{"value":"1,90E-03","module":"C3","scenario":null},{"value":"-5,59E-02","module":"C4","scenario":null},{"value":"-3,51E+00","module":"D","scenario":null}]},{"parameter":"GWP-IOBC","unit":"kg CO2-eq","values":[{"value":"1,06E+03","module":"A1-A3","scenario":null},{"value":"1,46E+01","module":"A4","scenario":null},{"value":"2,65E-01","module":"C1","scenario":null},{"value":"1,82E+00","module":"C2","scenario":null},{"value":"1,06E+00","module":"C3","scenario":null},{"value":"-8,84E+00","module":"C4","scenario":null},{"value":"-3,48E+02","module":"D","scenario":null}]}],"additional_environmental_impact":[{"parameter":"PM","unit":"Disease incidence","values":[{"value":"7,89E-05","module":"A1-A3","scenario":null},{"value":"8,91E-07","module":"A4","scenario":null},{"value":"7,34E-08","module":"C1","scenario":null},{"value":"1,11E-07","module":"C2","scenario":null},{"value":"3,33E-09","module":"C3","scenario":null},{"value":"-4,51E-07","module":"C4","scenario":null},{"value":"-2,42E-05","module":"D","scenario":null}]},{"parameter":"ETP-fw","unit":"CTUe","values":[{"value":"5,11E+04","module":"A1-A3","scenario":null},{"value":"1,63E+02","module":"A4","scenario":null},{"value":"1,99E+00","module":"C1","scenario":null},{"value":"2,04E+01","module":"C2","scenario":null},{"value":"3,39E+00","module":"C3","scenario":null},{"value":"9,86E+02","module":"C4","scenario":null},{"value":"-1,63E+04","module":"D","scenario":null}]},{"parameter":"HTP-c","unit":"CTUh","values":[{"value":"5,04E-06","module":"A1-A3","scenario":null},{"value":"0,00E+00","module":"A4","scenario":null},{"value":"0,00E+00","module":"C1","scenario":null},{"value":"0,00E+00","module":"C2","scenario":null},{"value":"8,90E-11","module":"C3","scenario":null},{"value":"-1,48E-08","module":"C4","scenario":null},{"value":"-1,10E-06","module":"D","scenario":null}]},{"parameter":"HTP-nc","unit":"CTUh","values":[{"value":"6,68E-05","module":"A1-A3","scenario":null},{"value":"1,78E-07","module":"A4","scenario":null},{"value":"1,81E-09","module":"C1","scenario":null},{"value":"2,23E-08","module":"C2","scenario":null},{"value":"8,95E-09","module":"C3","scenario":null},{"value":"1,62E-06","module":"C4","scenario":null},{"value":"-5,84E-06","module":"D","scenario":null}]},{"parameter":"SQP","unit":"-","values":[{"value":"7,85E+03","module":"A1-A3","scenario":null},{"value":"1,54E+02","module":"A4","scenario":null},{"value":"4,63E-01","module":"C1","scenario":null},{"value":"1,92E+01","module":"C2","scenario":null},{"value":"5,62E-01","module":"C3","scenario":null},{"value":"3,10E+01","module":"C4","scenario":null},{"value":"-1,83E+02","module":"D","scenario":null}]},{"parameter":"IRP","unit":"kBq U235-eq","values":[{"value":"5,06E+01","module":"A1-A3","scenario":null},{"value":"9,62E-01","module":"A4","scenario":null},{"value":"1,56E-02","module":"C1","scenario":null},{"value":"1,20E-01","module":"C2","scenario":null},{"value":"9,29E-03","module":"C3","scenario":null},{"value":"5,65E-02","module":"C4","scenario":null},{"value":"-1,13E+01","module":"D","scenario":null}]}],"resource_use":[{"parameter":"PERE","unit":"MJ","values":[{"value":"2,44E+03","module":"A1-A3","scenario":null},{"value":"3,15E+00","module":"A4","scenario":null},{"value":"1,97E-02","module":"C1","scenario":null},{"value":"3,94E-01","module":"C2","scenario":null},{"value":"2,68E-01","module":"C3","scenario":null},{"value":"-9,15E-01","module":"C4","scenario":null},{"value":"-1,05E+03","module":"D","scenario":null}]},{"parameter":"PERM","unit":"","values":[{"value":"0,00E+00","module":"A1-A3","scenario":null},{"value":"0,00E+00","module":"A4","scenario":null},{"value":"0,00E+00","module":"C1","scenario":null},{"value":"0,00E+00","module":"C2","scenario":null},{"value":"0,00E+00","module":"C3","scenario":null},{"value":"0,00E+00","module":"C4","scenario":null},{"value":"0,00E+00","module":"D","scenario":null}]},{"parameter":"PERT","unit":"MJ","values":[{"value":"2,80E+03","module":"A1-A3","scenario":null},{"value":"3,15E+00","module":"A4","scenario":null},{"value":"1,97E-02","module":"C1","scenario":null},{"value":"3,94E-01","module":"C2","scenario":null},{"value":"2,68E-01","module":"C3","scenario":null},{"value":"-9,15E-01","module":"C4","scenario":null},{"value":"-1,05E+03","module":"D","scenario":null}]},{"parameter":"PENRE","unit":"MJ","values":[{"value":"1,32E+04","module":"A1-A3","scenario":null},{"value":"2,20E+02","module":"A4","scenario":null},{"value":"3,65E+00","module":"C1","scenario":null},{"value":"2,75E+01","module":"C2","scenario":null},{"value":"9,02E-01","module":"C3","scenario":null},{"value":"-4,21E+01","module":"C4","scenario":null},{"value":"-3,50E+03","module":"D","scenario":null}]},{"parameter":"PENRM","unit":"MJ","values":[{"value":"0,00E+00","module":"A1-A3","scenario":null},{"value":"0,00E+00","module":"A4","scenario":null},{"value":"0,00E+00","module":"C1","scenario":null},{"value":"0,00E+00","module":"C2","scenario":null},{"value":"0,00E+00","module":"C3","scenario":null},{"value":"0,00E+00","module":"C4","scenario":null},{"value":"0,00E+00","module":"D","scenario":null}]},{"parameter":"PENRT","unit":"MJ","values":[{"value":"1,32E+04","module":"A1-A3","scenario":null},{"value":"2,20E+02","module":"A4","scenario":null},{"value":"3,65E+00","module":"C1","scenario":null},{"value":"2,75E+01","module":"C2","scenario":null},{"value":"9,02E-01","module":"C3","scenario":null},{"value":"-4,21E+01","module":"C4","scenario":null},{"value":"-3,50E+03","module":"D","scenario":null}]},{"parameter":"SM","unit":"kg","values":[{"value":"7,09E+01","module":"A1-A3","scenario":null},{"value":"0,00E+00","module":"A4","scenario":null},{"value":"1,79E-03","module":"C1","scenario":null},{"value":"0,00E+00","module":"C2","scenario":null},{"value":"3,86E-04","module":"C3","scenario":null},{"value":"9,11E-02","module":"C4","scenario":null},{"value":"1,50E+00","module":"D","scenario":null}]},{"parameter":"RSF","unit":"MJ","values":[{"value":"5,70E+01","module":"A1-A3","scenario":null},{"value":"1,13E-01","module":"A4","scenario":null},{"value":"4,85E-04","module":"C1","scenario":null},{"value":"1,41E-02","module":"C2","scenario":null},{"value":"5,64E-03","module":"C3","scenario":null},{"value":"2,51E-01","module":"C4","scenario":null},{"value":"3,16E+00","module":"D","scenario":null}]},{"parameter":"NRSF","unit":"MJ","values":[{"value":"2,39E+02","module":"A1-A3","scenario":null},{"value":"4,03E-01","module":"A4","scenario":null},{"value":"7,14E-03","module":"C1","scenario":null},{"value":"5,04E-02","module":"C2","scenario":null},{"value":"-2,15E-04","module":"C3","scenario":null},{"value":"7,77E+00","module":"C4","scenario":null},{"value":"1,01E+02","module":"D","scenario":null}]},{"parameter":"FW","unit":"m3","values":[{"value":"1,53E+01","module":"A1-A3","scenario":null},{"value":"2,35E-02","module":"A4","scenario":null},{"value":"1,88E-04","module":"C1","scenario":null},{"value":"2,94E-03","module":"C2","scenario":null},{"value":"3,09E-03","module":"C3","scenario":null},{"value":"-2,80E-03","module":"C4","scenario":null},{"value":"-5,59E+00","module":"D","scenario":null}]}],"end_of_life_waste":[{"parameter":"HWD","unit":"kg","values":[{"value":"7,34E+00","module":"A1-A3","scenario":null},{"value":"1,14E-02","module":"A4","scenario":null},{"value":"1,07E-04","module":"C1","scenario":null},{"value":"1,42E-03","module":"C2","scenario":null},{"value":"3,37E-03","module":"C3","scenario":null},{"value":"4,19E+00","module":"C4","scenario":null},{"value":"3,32E-01","module":"D","scenario":null}]},{"parameter":"NHWD","unit":"kg","values":[{"value":"3,44E+02","module":"A1-A3","scenario":null},{"value":"1,07E+01","module":"A4","scenario":null},{"value":"4,32E-03","module":"C1","scenario":null},{"value":"1,34E+00","module":"C2","scenario":null},{"value":"4,74E-01","module":"C3","scenario":null},{"value":"1,91E+01","module":"C4","scenario":null},{"value":"-1,02E+02","module":"D","scenario":null}]},{"parameter":"RWD","unit":"kg","values":[{"value":"4,78E-02","module":"A1-A3","scenario":null},{"value":"1,50E-03","module":"A4","scenario":null},{"value":"2,53E-05","module":"C1","scenario":null},{"value":"1,87E-04","module":"C2","scenario":null},{"value":"6,44E-06","module":"C3","scenario":null},{"value":"3,02E-05","module":"C4","scenario":null},{"value":"-1,07E-02","module":"D","scenario":null}]}],"end_of_life_flow":[{"parameter":"CRU","unit":"kg","values":[{"value":"0,00E+00","module":"A1-A3","scenario":null},{"value":"0,00E+00","module":"A4","scenario":null},{"value":"0,00E+00","module":"C1","scenario":null},{"value":"0,00E+00","module":"C2","scenario":null},{"value":"0,00E+00","module":"C3","scenario":null},{"value":"0,00E+00","module":"C4","scenario":null},{"value":"0,00E+00","module":"D","scenario":null}]},{"parameter":"MFR","unit":"kg","values":[{"value":"3,21E+01","module":"A1-A3","scenario":null},{"value":"0,00E+00","module":"A4","scenario":null},{"value":"1,76E-03","module":"C1","scenario":null},{"value":"0,00E+00","module":"C2","scenario":null},{"value":"1,68E+02","module":"C3","scenario":null},{"value":"3,87E-04","module":"C4","scenario":null},{"value":"-5,86E-02","module":"D","scenario":null}]},{"parameter":"MER","unit":"kg","values":[{"value":"5,81E+00","module":"A1-A3","scenario":null},{"value":"0,00E+00","module":"A4","scenario":null},{"value":"5,45E-06","module":"C1","scenario":null},{"value":"0,00E+00","module":"C2","scenario":null},{"value":"5,58E-05","module":"C3","scenario":null},{"value":"3,84E-06","module":"C4","scenario":null},{"value":"-7,71E-03","module":"D","scenario":null}]},{"parameter":"EEE","unit":"MJ","values":[{"value":"3,96E+00","module":"A1-A3","scenario":null},{"value":"0,00E+00","module":"A4","scenario":null},{"value":"1,87E-05","module":"C1","scenario":null},{"value":"0,00E+00","module":"C2","scenario":null},{"value":"5,63E-01","module":"C3","scenario":null},{"value":"2,78E-05","module":"C4","scenario":null},{"value":"-1,89E-02","module":"D","scenario":null}]},{"parameter":"EET","unit":"MJ","values":[{"value":"6,00E+01","module":"A1-A3","scenario":null},{"value":"0,00E+00","module":"A4","scenario":null},{"value":"2,83E-04","module":"C1","scenario":null},{"value":"0,00E+00","module":"C2","scenario":null},{"value":"8,51E+00","module":"C3","scenario":null},{"value":"4,21E-04","module":"C4","scenario":null},{"value":"-2,86E-01","module":"D","scenario":null}]}]}