{"product_name":"AXALJ-TT E Path 3x95/35 ALCL 24kV","epd_id":"NEPD-5757-5041","declared_unit":{"unit":"m","amount":1},"compliance":["EN 15804+A2","ISO 14025","ISO 21930"],"producer_name":"Prysmian Group Sverige AB","environmental_impact":[{"parameter":"GWP-total","unit":"kg CO2-eq","values":[{"value":"2,16E+01","module":"A1","scenario":null},{"value":"3,15E-01","module":"A2","scenario":null},{"value":"3,01E-01","module":"A3","scenario":null},{"value":"2,39E-01","module":"A4","scenario":null},{"value":"5,00E-01","module":"A5","scenario":null},{"value":"0,00E+00","module":"B1","scenario":null},{"value":"0,00E+00","module":"B2","scenario":null},{"value":"0,00E+00","module":"B3","scenario":null},{"value":"0,00E+00","module":"B4","scenario":null},{"value":"0,00E+00","module":"B5","scenario":null},{"value":"1,85E-02","module":"B6","scenario":null},{"value":"0,00E+00","module":"B7","scenario":null},{"value":"0,00E+00","module":"C1","scenario":null},{"value":"1,32E-01","module":"C2","scenario":null},{"value":"2,36E+00","module":"C3","scenario":null},{"value":"8,69E-02","module":"C4","scenario":null},{"value":"-4,71E+00","module":"D","scenario":null},{"value":"2,22E+01","module":"A1A3","scenario":null}]},{"parameter":"GWP-fossil","unit":"kg CO2-eq","values":[{"value":"2,13E+01","module":"A1","scenario":null},{"value":"3,15E-01","module":"A2","scenario":null},{"value":"2,64E-01","module":"A3","scenario":null},{"value":"2,39E-01","module":"A4","scenario":null},{"value":"4,94E-01","module":"A5","scenario":null},{"value":"0,00E+00","module":"B1","scenario":null},{"value":"0,00E+00","module":"B2","scenario":null},{"value":"0,00E+00","module":"B3","scenario":null},{"value":"0,00E+00","module":"B4","scenario":null},{"value":"0,00E+00","module":"B5","scenario":null},{"value":"1,70E-02","module":"B6","scenario":null},{"value":"0,00E+00","module":"B7","scenario":null},{"value":"0,00E+00","module":"C1","scenario":null},{"value":"1,32E-01","module":"C2","scenario":null},{"value":"2,36E+00","module":"C3","scenario":null},{"value":"8,69E-02","module":"C4","scenario":null},{"value":"-4,60E+00","module":"D","scenario":null},{"value":"2,19E+01","module":"A1A3","scenario":null}]},{"parameter":"GWP-biogenic","unit":"kg CO2-eq","values":[{"value":"1,63E-01","module":"A1","scenario":null},{"value":"1,44E-04","module":"A2","scenario":null},{"value":"3,05E-02","module":"A3","scenario":null},{"value":"9,81E-05","module":"A4","scenario":null},{"value":"3,87E-03","module":"A5","scenario":null},{"value":"0,00E+00","module":"B1","scenario":null},{"value":"0,00E+00","module":"B2","scenario":null},{"value":"0,00E+00","module":"B3","scenario":null},{"value":"0,00E+00","module":"B4","scenario":null},{"value":"0,00E+00","module":"B5","scenario":null},{"value":"3,46E-04","module":"B6","scenario":null},{"value":"0,00E+00","module":"B7","scenario":null},{"value":"0,00E+00","module":"C1","scenario":null},{"value":"5,36E-05","module":"C2","scenario":null},{"value":"2,77E-05","module":"C3","scenario":null},{"value":"1,37E-05","module":"C4","scenario":null},{"value":"-2,08E-02","module":"D","scenario":null},{"value":"1,93E-01","module":"A1A3","scenario":null}]},{"parameter":"GWP-luluc","unit":"kg CO2-eq","values":[{"value":"1,12E-01","module":"A1","scenario":null},{"value":"1,35E-04","module":"A2","scenario":null},{"value":"7,13E-03","module":"A3","scenario":null},{"value":"6,98E-05","module":"A4","scenario":null},{"value":"2,38E-03","module":"A5","scenario":null},{"value":"0,00E+00","module":"B1","scenario":null},{"value":"0,00E+00","module":"B2","scenario":null},{"value":"0,00E+00","module":"B3","scenario":null},{"value":"0,00E+00","module":"B4","scenario":null},{"value":"0,00E+00","module":"B5","scenario":null},{"value":"1,11E-03","module":"B6","scenario":null},{"value":"0,00E+00","module":"B7","scenario":null},{"value":"0,00E+00","module":"C1","scenario":null},{"value":"4,60E-05","module":"C2","scenario":null},{"value":"4,61E-06","module":"C3","scenario":null},{"value":"5,11E-06","module":"C4","scenario":null},{"value":"-8,94E-02","module":"D","scenario":null},{"value":"1,19E-01","module":"A1A3","scenario":null}]},{"parameter":"ODP","unit":"kg CFC11-eq","values":[{"value":"1,04E-06","module":"A1","scenario":null},{"value":"6,67E-08","module":"A2","scenario":null},{"value":"5,89E-08","module":"A3","scenario":null},{"value":"5,52E-08","module":"A4","scenario":null},{"value":"2,52E-08","module":"A5","scenario":null},{"value":"0,00E+00","module":"B1","scenario":null},{"value":"0,00E+00","module":"B2","scenario":null},{"value":"0,00E+00","module":"B3","scenario":null},{"value":"0,00E+00","module":"B4","scenario":null},{"value":"0,00E+00","module":"B5","scenario":null},{"value":"8,35E-09","module":"B6","scenario":null},{"value":"0,00E+00","module":"B7","scenario":null},{"value":"0,00E+00","module":"C1","scenario":null},{"value":"3,00E-08","module":"C2","scenario":null},{"value":"2,69E-09","module":"C3","scenario":null},{"value":"4,51E-09","module":"C4","scenario":null},{"value":"-9,70E-03","module":"D","scenario":null},{"value":"1,17E-06","module":"A1A3","scenario":null}]},{"parameter":"AP","unit":"mol H+-eq","values":[{"value":"1,32E-01","module":"A1","scenario":null},{"value":"3,23E-03","module":"A2","scenario":null},{"value":"9,43E-04","module":"A3","scenario":null},{"value":"1,00E-03","module":"A4","scenario":null},{"value":"2,77E-03","module":"A5","scenario":null},{"value":"0,00E+00","module":"B1","scenario":null},{"value":"0,00E+00","module":"B2","scenario":null},{"value":"0,00E+00","module":"B3","scenario":null},{"value":"0,00E+00","module":"B4","scenario":null},{"value":"0,00E+00","module":"B5","scenario":null},{"value":"1,11E-04","module":"B6","scenario":null},{"value":"0,00E+00","module":"B7","scenario":null},{"value":"0,00E+00","module":"C1","scenario":null},{"value":"5,38E-04","module":"C2","scenario":null},{"value":"3,55E-04","module":"C3","scenario":null},{"value":"1,28E-04","module":"C4","scenario":null},{"value":"-3,13E-02","module":"D","scenario":null},{"value":"1,36E-01","module":"A1A3","scenario":null}]},{"parameter":"POCP","unit":"kg NMVOC-eq","values":[{"value":"7,04E-02","module":"A1","scenario":null},{"value":"3,10E-03","module":"A2","scenario":null},{"value":"5,46E-04","module":"A3","scenario":null},{"value":"1,07E-03","module":"A4","scenario":null},{"value":"1,52E-03","module":"A5","scenario":null},{"value":"0,00E+00","module":"B1","scenario":null},{"value":"0,00E+00","module":"B2","scenario":null},{"value":"0,00E+00","module":"B3","scenario":null},{"value":"0,00E+00","module":"B4","scenario":null},{"value":"0,00E+00","module":"B5","scenario":null},{"value":"5,66E-05","module":"B6","scenario":null},{"value":"0,00E+00","module":"B7","scenario":null},{"value":"0,00E+00","module":"C1","scenario":null},{"value":"5,40E-04","module":"C2","scenario":null},{"value":"4,32E-04","module":"C3","scenario":null},{"value":"1,52E-04","module":"C4","scenario":null},{"value":"-1,52E-02","module":"D","scenario":null},{"value":"7,41E-02","module":"A1A3","scenario":null}]},{"parameter":"ADPE","unit":"kg Sb-eq","values":[{"value":"3,24E-04","module":"A1","scenario":null},{"value":"4,25E-06","module":"A2","scenario":null},{"value":"4,63E-06","module":"A3","scenario":null},{"value":"4,08E-06","module":"A4","scenario":null},{"value":"6,81E-06","module":"A5","scenario":null},{"value":"0,00E+00","module":"B1","scenario":null},{"value":"0,00E+00","module":"B2","scenario":null},{"value":"0,00E+00","module":"B3","scenario":null},{"value":"0,00E+00","module":"B4","scenario":null},{"value":"0,00E+00","module":"B5","scenario":null},{"value":"6,82E-07","module":"B6","scenario":null},{"value":"0,00E+00","module":"B7","scenario":null},{"value":"0,00E+00","module":"C1","scenario":null},{"value":"3,56E-06","module":"C2","scenario":null},{"value":"1,30E-07","module":"C3","scenario":null},{"value":"1,54E-07","module":"C4","scenario":null},{"value":"5,54E-06","module":"D","scenario":null},{"value":"3,33E-04","module":"A1A3","scenario":null}]},{"parameter":"ADPF","unit":"MJ","values":[{"value":"2,84E+02","module":"A1","scenario":null},{"value":"4,52E+00","module":"A2","scenario":null},{"value":"1,32E+01","module":"A3","scenario":null},{"value":"3,72E+00","module":"A4","scenario":null},{"value":"6,16E+00","module":"A5","scenario":null},{"value":"0,00E+00","module":"B1","scenario":null},{"value":"0,00E+00","module":"B2","scenario":null},{"value":"0,00E+00","module":"B3","scenario":null},{"value":"0,00E+00","module":"B4","scenario":null},{"value":"0,00E+00","module":"B5","scenario":null},{"value":"2,00E+00","module":"B6","scenario":null},{"value":"0,00E+00","module":"B7","scenario":null},{"value":"0,00E+00","module":"C1","scenario":null},{"value":"1,98E+00","module":"C2","scenario":null},{"value":"2,00E-01","module":"C3","scenario":null},{"value":"3,60E-01","module":"C4","scenario":null},{"value":"-5,87E+01","module":"D","scenario":null},{"value":"3,02E+02","module":"A1A3","scenario":null}]},{"parameter":"WDP","unit":"m3 world-eq. Deprived","values":[{"value":"3,29E+03","module":"A1","scenario":null},{"value":"3,27E+00","module":"A2","scenario":null},{"value":"1,30E+03","module":"A3","scenario":null},{"value":"2,85E+00","module":"A4","scenario":null},{"value":"9,21E+01","module":"A5","scenario":null},{"value":"0,00E+00","module":"B1","scenario":null},{"value":"0,00E+00","module":"B2","scenario":null},{"value":"0,00E+00","module":"B3","scenario":null},{"value":"0,00E+00","module":"B4","scenario":null},{"value":"0,00E+00","module":"B5","scenario":null},{"value":"2,03E+02","module":"B6","scenario":null},{"value":"0,00E+00","module":"B7","scenario":null},{"value":"0,00E+00","module":"C1","scenario":null},{"value":"1,89E+00","module":"C2","scenario":null},{"value":"8,84E-01","module":"C3","scenario":null},{"value":"4,98E+00","module":"C4","scenario":null},{"value":"-2,58E+03","module":"D","scenario":null},{"value":"4,60E+03","module":"A1A3","scenario":null}]},{"parameter":"EP-freshwater","unit":"kg P-eq","values":[{"value":"7,48E-04","module":"A1","scenario":null},{"value":"2,90E-06","module":"A2","scenario":null},{"value":"8,09E-06","module":"A3","scenario":null},{"value":"1,82E-06","module":"A4","scenario":null},{"value":"1,53E-05","module":"A5","scenario":null},{"value":"0,00E+00","module":"B1","scenario":null},{"value":"0,00E+00","module":"B2","scenario":null},{"value":"0,00E+00","module":"B3","scenario":null},{"value":"0,00E+00","module":"B4","scenario":null},{"value":"0,00E+00","module":"B5","scenario":null},{"value":"1,15E-06","module":"B6","scenario":null},{"value":"0,00E+00","module":"B7","scenario":null},{"value":"0,00E+00","module":"C1","scenario":null},{"value":"1,03E-06","module":"C2","scenario":null},{"value":"2,54E-07","module":"C3","scenario":null},{"value":"3,33E-07","module":"C4","scenario":null},{"value":"-1,85E-04","module":"D","scenario":null},{"value":"7,59E-04","module":"A1A3","scenario":null}]},{"parameter":"EP-marine","unit":"kg N-eq","values":[{"value":"1,99E-02","module":"A1","scenario":null},{"value":"1,02E-03","module":"A2","scenario":null},{"value":"2,26E-04","module":"A3","scenario":null},{"value":"3,02E-04","module":"A4","scenario":null},{"value":"4,38E-04","module":"A5","scenario":null},{"value":"0,00E+00","module":"B1","scenario":null},{"value":"0,00E+00","module":"B2","scenario":null},{"value":"0,00E+00","module":"B3","scenario":null},{"value":"0,00E+00","module":"B4","scenario":null},{"value":"0,00E+00","module":"B5","scenario":null},{"value":"1,89E-05","module":"B6","scenario":null},{"value":"0,00E+00","module":"B7","scenario":null},{"value":"0,00E+00","module":"C1","scenario":null},{"value":"1,59E-04","module":"C2","scenario":null},{"value":"1,70E-04","module":"C3","scenario":null},{"value":"1,15E-04","module":"C4","scenario":null},{"value":"-4,18E-03","module":"D","scenario":null},{"value":"2,12E-02","module":"A1A3","scenario":null}]},{"parameter":"EP-terrestrial","unit":"mol N-eq.","values":[{"value":"2,19E-01","module":"A1","scenario":null},{"value":"1,12E-02","module":"A2","scenario":null},{"value":"2,22E-03","module":"A3","scenario":null},{"value":"3,34E-03","module":"A4","scenario":null},{"value":"4,79E-03","module":"A5","scenario":null},{"value":"0,00E+00","module":"B1","scenario":null},{"value":"0,00E+00","module":"B2","scenario":null},{"value":"0,00E+00","module":"B3","scenario":null},{"value":"0,00E+00","module":"B4","scenario":null},{"value":"0,00E+00","module":"B5","scenario":null},{"value":"2,49E-04","module":"B6","scenario":null},{"value":"0,00E+00","module":"B7","scenario":null},{"value":"0,00E+00","module":"C1","scenario":null},{"value":"1,76E-03","module":"C2","scenario":null},{"value":"1,80E-03","module":"C3","scenario":null},{"value":"4,90E-04","module":"C4","scenario":null},{"value":"-4,59E-02","module":"D","scenario":null},{"value":"2,32E-01","module":"A1A3","scenario":null}]},{"parameter":"GWP-IOBC","unit":"kg CO2-eq","values":[{"value":"2,14E+01","module":"A1","scenario":null},{"value":"3,15E-01","module":"A2","scenario":null},{"value":"2,74E-01","module":"A3","scenario":null},{"value":"2,39E-01","module":"A4","scenario":null},{"value":"4,97E-01","module":"A5","scenario":null},{"value":"0,00E+00","module":"B1","scenario":null},{"value":"0,00E+00","module":"B2","scenario":null},{"value":"0,00E+00","module":"B3","scenario":null},{"value":"0,00E+00","module":"B4","scenario":null},{"value":"0,00E+00","module":"B5","scenario":null},{"value":"1,85E-02","module":"B6","scenario":null},{"value":"0,00E+00","module":"B7","scenario":null},{"value":"0,00E+00","module":"C1","scenario":null},{"value":"1,32E-01","module":"C2","scenario":null},{"value":"2,36E+00","module":"C3","scenario":null},{"value":"8,91E-02","module":"C4","scenario":null},{"value":"-4,50E+00","module":"D","scenario":null},{"value":"2,20E+01","module":"A1A3","scenario":null}]}],"additional_environmental_impact":[{"parameter":"PM","unit":"Disease incidence","values":[{"value":"1,43E-06","module":"A1","scenario":null},{"value":"2,49E-08","module":"A2","scenario":null},{"value":"7,32E-09","module":"A3","scenario":null},{"value":"2,10E-08","module":"A4","scenario":null},{"value":"2,98E-08","module":"A5","scenario":null},{"value":"0,00E+00","module":"B1","scenario":null},{"value":"0,00E+00","module":"B2","scenario":null},{"value":"0,00E+00","module":"B3","scenario":null},{"value":"0,00E+00","module":"B4","scenario":null},{"value":"0,00E+00","module":"B5","scenario":null},{"value":"7,99E-10","module":"B6","scenario":null},{"value":"0,00E+00","module":"B7","scenario":null},{"value":"0,00E+00","module":"C1","scenario":null},{"value":"9,47E-09","module":"C2","scenario":null},{"value":"1,45E-09","module":"C3","scenario":null},{"value":"2,09E-09","module":"C4","scenario":null},{"value":"-3,79E-07","module":"D","scenario":null},{"value":"1,46E-06","module":"A1A3","scenario":null}]},{"parameter":"ETP-fw","unit":"CTUe","values":[{"value":"5,29E+02","module":"A1","scenario":null},{"value":"3,53E+00","module":"A2","scenario":null},{"value":"7,78E+00","module":"A3","scenario":null},{"value":"2,72E+00","module":"A4","scenario":null},{"value":"1,44E+01","module":"A5","scenario":null},{"value":"0,00E+00","module":"B1","scenario":null},{"value":"0,00E+00","module":"B2","scenario":null},{"value":"0,00E+00","module":"B3","scenario":null},{"value":"0,00E+00","module":"B4","scenario":null},{"value":"0,00E+00","module":"B5","scenario":null},{"value":"1,05E+00","module":"B6","scenario":null},{"value":"0,00E+00","module":"B7","scenario":null},{"value":"0,00E+00","module":"C1","scenario":null},{"value":"1,46E+00","module":"C2","scenario":null},{"value":"1,68E+00","module":"C3","scenario":null},{"value":"1,76E+02","module":"C4","scenario":null},{"value":"-7,78E+01","module":"D","scenario":null},{"value":"5,40E+02","module":"A1A3","scenario":null}]},{"parameter":"HTP-c","unit":"CTUh","values":[{"value":"2,95E-08","module":"A1","scenario":null},{"value":"0,00E+00","module":"A2","scenario":null},{"value":"2,61E-10","module":"A3","scenario":null},{"value":"0,00E+00","module":"A4","scenario":null},{"value":"5,98E-10","module":"A5","scenario":null},{"value":"0,00E+00","module":"B1","scenario":null},{"value":"0,00E+00","module":"B2","scenario":null},{"value":"0,00E+00","module":"B3","scenario":null},{"value":"0,00E+00","module":"B4","scenario":null},{"value":"0,00E+00","module":"B5","scenario":null},{"value":"3,00E-11","module":"B6","scenario":null},{"value":"0,00E+00","module":"B7","scenario":null},{"value":"0,00E+00","module":"C1","scenario":null},{"value":"0,00E+00","module":"C2","scenario":null},{"value":"7,50E-11","module":"C3","scenario":null},{"value":"2,30E-11","module":"C4","scenario":null},{"value":"-1,15E-08","module":"D","scenario":null},{"value":"2,98E-08","module":"A1A3","scenario":null}]},{"parameter":"HTP-nc","unit":"CTUh","values":[{"value":"5,06E-07","module":"A1","scenario":null},{"value":"3,64E-09","module":"A2","scenario":null},{"value":"6,19E-09","module":"A3","scenario":null},{"value":"2,63E-09","module":"A4","scenario":null},{"value":"1,05E-08","module":"A5","scenario":null},{"value":"0,00E+00","module":"B1","scenario":null},{"value":"0,00E+00","module":"B2","scenario":null},{"value":"0,00E+00","module":"B3","scenario":null},{"value":"0,00E+00","module":"B4","scenario":null},{"value":"0,00E+00","module":"B5","scenario":null},{"value":"7,29E-10","module":"B6","scenario":null},{"value":"0,00E+00","module":"B7","scenario":null},{"value":"0,00E+00","module":"C1","scenario":null},{"value":"1,58E-09","module":"C2","scenario":null},{"value":"3,12E-09","module":"C3","scenario":null},{"value":"7,00E-10","module":"C4","scenario":null},{"value":"-1,42E-07","module":"D","scenario":null},{"value":"5,16E-07","module":"A1A3","scenario":null}]},{"parameter":"SQP","unit":"-","values":[{"value":"4,33E+01","module":"A1","scenario":null},{"value":"3,71E+00","module":"A2","scenario":null},{"value":"5,95E+00","module":"A3","scenario":null},{"value":"4,27E+00","module":"A4","scenario":null},{"value":"1,19E+00","module":"A5","scenario":null},{"value":"0,00E+00","module":"B1","scenario":null},{"value":"0,00E+00","module":"B2","scenario":null},{"value":"0,00E+00","module":"B3","scenario":null},{"value":"0,00E+00","module":"B4","scenario":null},{"value":"0,00E+00","module":"B5","scenario":null},{"value":"8,84E-01","module":"B6","scenario":null},{"value":"0,00E+00","module":"B7","scenario":null},{"value":"0,00E+00","module":"C1","scenario":null},{"value":"1,37E+00","module":"C2","scenario":null},{"value":"2,96E-02","module":"C3","scenario":null},{"value":"1,04E+00","module":"C4","scenario":null},{"value":"-1,32E+01","module":"D","scenario":null},{"value":"5,30E+01","module":"A1A3","scenario":null}]},{"parameter":"IRP","unit":"kBq U235-eq","values":[{"value":"5,63E-01","module":"A1","scenario":null},{"value":"1,95E-02","module":"A2","scenario":null},{"value":"4,41E-01","module":"A3","scenario":null},{"value":"1,62E-02","module":"A4","scenario":null},{"value":"2,10E-02","module":"A5","scenario":null},{"value":"0,00E+00","module":"B1","scenario":null},{"value":"0,00E+00","module":"B2","scenario":null},{"value":"0,00E+00","module":"B3","scenario":null},{"value":"0,00E+00","module":"B4","scenario":null},{"value":"0,00E+00","module":"B5","scenario":null},{"value":"6,84E-02","module":"B6","scenario":null},{"value":"0,00E+00","module":"B7","scenario":null},{"value":"0,00E+00","module":"C1","scenario":null},{"value":"8,67E-03","module":"C2","scenario":null},{"value":"4,09E-04","module":"C3","scenario":null},{"value":"1,91E-03","module":"C4","scenario":null},{"value":"-2,59E-01","module":"D","scenario":null},{"value":"1,02E+00","module":"A1A3","scenario":null}]}],"resource_use":[{"parameter":"PERE","unit":"MJ","values":[{"value":"3,62E+01","module":"A1","scenario":null},{"value":"7,44E-02","module":"A2","scenario":null},{"value":"6,20E+00","module":"A3","scenario":null},{"value":"4,68E-02","module":"A4","scenario":null},{"value":"8,52E-01","module":"A5","scenario":null},{"value":"0,00E+00","module":"B1","scenario":null},{"value":"0,00E+00","module":"B2","scenario":null},{"value":"0,00E+00","module":"B3","scenario":null},{"value":"0,00E+00","module":"B4","scenario":null},{"value":"0,00E+00","module":"B5","scenario":null},{"value":"9,59E-01","module":"B6","scenario":null},{"value":"0,00E+00","module":"B7","scenario":null},{"value":"0,00E+00","module":"C1","scenario":null},{"value":"2,80E-02","module":"C2","scenario":null},{"value":"8,16E-03","module":"C3","scenario":null},{"value":"2,72E-02","module":"C4","scenario":null},{"value":"-3,23E+01","module":"D","scenario":null},{"value":"4,25E+01","module":"A1A3","scenario":null}]},{"parameter":"PERM","unit":"","values":[{"value":"0,00E+00","module":"A1","scenario":null},{"value":"0,00E+00","module":"A2","scenario":null},{"value":"0,00E+00","module":"A3","scenario":null},{"value":"0,00E+00","module":"A4","scenario":null},{"value":"0,00E+00","module":"A5","scenario":null},{"value":"0,00E+00","module":"B1","scenario":null},{"value":"0,00E+00","module":"B2","scenario":null},{"value":"0,00E+00","module":"B3","scenario":null},{"value":"0,00E+00","module":"B4","scenario":null},{"value":"0,00E+00","module":"B5","scenario":null},{"value":"0,00E+00","module":"B6","scenario":null},{"value":"0,00E+00","module":"B7","scenario":null},{"value":"0,00E+00","module":"C1","scenario":null},{"value":"0,00E+00","module":"C2","scenario":null},{"value":"0,00E+00","module":"C3","scenario":null},{"value":"0,00E+00","module":"C4","scenario":null},{"value":"0,00E+00","module":"D","scenario":null},{"value":"0,00E+00","module":"A1A3","scenario":null}]},{"parameter":"PERT","unit":"MJ","values":[{"value":"3,62E+01","module":"A1","scenario":null},{"value":"7,44E-02","module":"A2","scenario":null},{"value":"6,20E+00","module":"A3","scenario":null},{"value":"4,68E-02","module":"A4","scenario":null},{"value":"8,52E-01","module":"A5","scenario":null},{"value":"0,00E+00","module":"B1","scenario":null},{"value":"0,00E+00","module":"B2","scenario":null},{"value":"0,00E+00","module":"B3","scenario":null},{"value":"0,00E+00","module":"B4","scenario":null},{"value":"0,00E+00","module":"B5","scenario":null},{"value":"9,59E-01","module":"B6","scenario":null},{"value":"0,00E+00","module":"B7","scenario":null},{"value":"0,00E+00","module":"C1","scenario":null},{"value":"2,80E-02","module":"C2","scenario":null},{"value":"8,16E-03","module":"C3","scenario":null},{"value":"2,72E-02","module":"C4","scenario":null},{"value":"-3,23E+01","module":"D","scenario":null},{"value":"4,25E+01","module":"A1A3","scenario":null}]},{"parameter":"PENRE","unit":"MJ","values":[{"value":"2,36E+02","module":"A1","scenario":null},{"value":"4,52E+00","module":"A2","scenario":null},{"value":"1,32E+01","module":"A3","scenario":null},{"value":"3,72E+00","module":"A4","scenario":null},{"value":"5,20E+00","module":"A5","scenario":null},{"value":"0,00E+00","module":"B1","scenario":null},{"value":"0,00E+00","module":"B2","scenario":null},{"value":"0,00E+00","module":"B3","scenario":null},{"value":"0,00E+00","module":"B4","scenario":null},{"value":"0,00E+00","module":"B5","scenario":null},{"value":"2,00E+00","module":"B6","scenario":null},{"value":"0,00E+00","module":"B7","scenario":null},{"value":"0,00E+00","module":"C1","scenario":null},{"value":"1,98E+00","module":"C2","scenario":null},{"value":"2,00E-01","module":"C3","scenario":null},{"value":"3,60E-01","module":"C4","scenario":null},{"value":"-5,87E+01","module":"D","scenario":null},{"value":"2,54E+02","module":"A1A3","scenario":null}]},{"parameter":"PENRM","unit":"MJ","values":[{"value":"7,29E+01","module":"A1","scenario":null},{"value":"0,00E+00","module":"A2","scenario":null},{"value":"0,00E+00","module":"A3","scenario":null},{"value":"0,00E+00","module":"A4","scenario":null},{"value":"6,14E-02","module":"A5","scenario":null},{"value":"0,00E+00","module":"B1","scenario":null},{"value":"0,00E+00","module":"B2","scenario":null},{"value":"0,00E+00","module":"B3","scenario":null},{"value":"0,00E+00","module":"B4","scenario":null},{"value":"0,00E+00","module":"B5","scenario":null},{"value":"0,00E+00","module":"B6","scenario":null},{"value":"0,00E+00","module":"B7","scenario":null},{"value":"0,00E+00","module":"C1","scenario":null},{"value":"0,00E+00","module":"C2","scenario":null},{"value":"-6,98E+01","module":"C3","scenario":null},{"value":"0,00E+00","module":"C4","scenario":null},{"value":"0,00E+00","module":"D","scenario":null},{"value":"7,29E+01","module":"A1A3","scenario":null}]},{"parameter":"PENRT","unit":"MJ","values":[{"value":"3,09E+02","module":"A1","scenario":null},{"value":"4,52E+00","module":"A2","scenario":null},{"value":"1,32E+01","module":"A3","scenario":null},{"value":"3,72E+00","module":"A4","scenario":null},{"value":"5,26E+00","module":"A5","scenario":null},{"value":"0,00E+00","module":"B1","scenario":null},{"value":"0,00E+00","module":"B2","scenario":null},{"value":"0,00E+00","module":"B3","scenario":null},{"value":"0,00E+00","module":"B4","scenario":null},{"value":"0,00E+00","module":"B5","scenario":null},{"value":"2,00E+00","module":"B6","scenario":null},{"value":"0,00E+00","module":"B7","scenario":null},{"value":"0,00E+00","module":"C1","scenario":null},{"value":"1,98E+00","module":"C2","scenario":null},{"value":"-6,96E+01","module":"C3","scenario":null},{"value":"3,60E-01","module":"C4","scenario":null},{"value":"-5,87E+01","module":"D","scenario":null},{"value":"3,27E+02","module":"A1A3","scenario":null}]},{"parameter":"SM","unit":"kg","values":[{"value":"6,63E-01","module":"A1","scenario":null},{"value":"0,00E+00","module":"A2","scenario":null},{"value":"0,00E+00","module":"A3","scenario":null},{"value":"0,00E+00","module":"A4","scenario":null},{"value":"1,33E-02","module":"A5","scenario":null},{"value":"0,00E+00","module":"B1","scenario":null},{"value":"0,00E+00","module":"B2","scenario":null},{"value":"0,00E+00","module":"B3","scenario":null},{"value":"0,00E+00","module":"B4","scenario":null},{"value":"0,00E+00","module":"B5","scenario":null},{"value":"0,00E+00","module":"B6","scenario":null},{"value":"0,00E+00","module":"B7","scenario":null},{"value":"0,00E+00","module":"C1","scenario":null},{"value":"0,00E+00","module":"C2","scenario":null},{"value":"0,00E+00","module":"C3","scenario":null},{"value":"1,48E-03","module":"C4","scenario":null},{"value":"0,00E+00","module":"D","scenario":null},{"value":"6,63E-01","module":"A1A3","scenario":null}]},{"parameter":"RSF","unit":"MJ","values":[{"value":"2,87E-01","module":"A1","scenario":null},{"value":"2,05E-03","module":"A2","scenario":null},{"value":"2,45E-02","module":"A3","scenario":null},{"value":"1,64E-03","module":"A4","scenario":null},{"value":"6,34E-03","module":"A5","scenario":null},{"value":"0,00E+00","module":"B1","scenario":null},{"value":"0,00E+00","module":"B2","scenario":null},{"value":"0,00E+00","module":"B3","scenario":null},{"value":"0,00E+00","module":"B4","scenario":null},{"value":"0,00E+00","module":"B5","scenario":null},{"value":"3,72E-03","module":"B6","scenario":null},{"value":"0,00E+00","module":"B7","scenario":null},{"value":"0,00E+00","module":"C1","scenario":null},{"value":"1,00E-03","module":"C2","scenario":null},{"value":"1,97E-04","module":"C3","scenario":null},{"value":"5,96E-04","module":"C4","scenario":null},{"value":"-1,05E-02","module":"D","scenario":null},{"value":"3,14E-01","module":"A1A3","scenario":null}]},{"parameter":"NRSF","unit":"MJ","values":[{"value":"1,00E-01","module":"A1","scenario":null},{"value":"1,23E-02","module":"A2","scenario":null},{"value":"7,74E-02","module":"A3","scenario":null},{"value":"5,49E-03","module":"A4","scenario":null},{"value":"4,51E-03","module":"A5","scenario":null},{"value":"0,00E+00","module":"B1","scenario":null},{"value":"0,00E+00","module":"B2","scenario":null},{"value":"0,00E+00","module":"B3","scenario":null},{"value":"0,00E+00","module":"B4","scenario":null},{"value":"0,00E+00","module":"B5","scenario":null},{"value":"1,17E-02","module":"B6","scenario":null},{"value":"0,00E+00","module":"B7","scenario":null},{"value":"0,00E+00","module":"C1","scenario":null},{"value":"3,58E-03","module":"C2","scenario":null},{"value":"0,00E+00","module":"C3","scenario":null},{"value":"2,68E-02","module":"C4","scenario":null},{"value":"-6,67E-01","module":"D","scenario":null},{"value":"1,90E-01","module":"A1A3","scenario":null}]},{"parameter":"FW","unit":"m3","values":[{"value":"2,29E-01","module":"A1","scenario":null},{"value":"5,59E-04","module":"A2","scenario":null},{"value":"1,44E-02","module":"A3","scenario":null},{"value":"4,23E-04","module":"A4","scenario":null},{"value":"4,92E-03","module":"A5","scenario":null},{"value":"0,00E+00","module":"B1","scenario":null},{"value":"0,00E+00","module":"B2","scenario":null},{"value":"0,00E+00","module":"B3","scenario":null},{"value":"0,00E+00","module":"B4","scenario":null},{"value":"0,00E+00","module":"B5","scenario":null},{"value":"2,18E-03","module":"B6","scenario":null},{"value":"0,00E+00","module":"B7","scenario":null},{"value":"0,00E+00","module":"C1","scenario":null},{"value":"2,09E-04","module":"C2","scenario":null},{"value":"1,05E-03","module":"C3","scenario":null},{"value":"4,13E-04","module":"C4","scenario":null},{"value":"-1,26E-01","module":"D","scenario":null},{"value":"2,44E-01","module":"A1A3","scenario":null}]}],"end_of_life_waste":[{"parameter":"HWD","unit":"kg","values":[{"value":"1,42E-01","module":"A1","scenario":null},{"value":"2,88E-04","module":"A2","scenario":null},{"value":"6,13E-02","module":"A3","scenario":null},{"value":"2,04E-04","module":"A4","scenario":null},{"value":"8,70E-03","module":"A5","scenario":null},{"value":"0,00E+00","module":"B1","scenario":null},{"value":"0,00E+00","module":"B2","scenario":null},{"value":"0,00E+00","module":"B3","scenario":null},{"value":"0,00E+00","module":"B4","scenario":null},{"value":"0,00E+00","module":"B5","scenario":null},{"value":"1,04E-04","module":"B6","scenario":null},{"value":"0,00E+00","module":"B7","scenario":null},{"value":"0,00E+00","module":"C1","scenario":null},{"value":"1,01E-04","module":"C2","scenario":null},{"value":"0,00E+00","module":"C3","scenario":null},{"value":"2,31E-01","module":"C4","scenario":null},{"value":"1,87E-02","module":"D","scenario":null},{"value":"2,03E-01","module":"A1A3","scenario":null}]},{"parameter":"NHWD","unit":"kg","values":[{"value":"3,91E+00","module":"A1","scenario":null},{"value":"2,31E-01","module":"A2","scenario":null},{"value":"9,78E-02","module":"A3","scenario":null},{"value":"3,23E-01","module":"A4","scenario":null},{"value":"1,13E-01","module":"A5","scenario":null},{"value":"0,00E+00","module":"B1","scenario":null},{"value":"0,00E+00","module":"B2","scenario":null},{"value":"0,00E+00","module":"B3","scenario":null},{"value":"0,00E+00","module":"B4","scenario":null},{"value":"0,00E+00","module":"B5","scenario":null},{"value":"6,59E-03","module":"B6","scenario":null},{"value":"0,00E+00","module":"B7","scenario":null},{"value":"0,00E+00","module":"C1","scenario":null},{"value":"9,48E-02","module":"C2","scenario":null},{"value":"0,00E+00","module":"C3","scenario":null},{"value":"1,01E+00","module":"C4","scenario":null},{"value":"-1,34E+00","module":"D","scenario":null},{"value":"4,24E+00","module":"A1A3","scenario":null}]},{"parameter":"RWD","unit":"kg","values":[{"value":"5,61E-04","module":"A1","scenario":null},{"value":"3,02E-05","module":"A2","scenario":null},{"value":"1,95E-04","module":"A3","scenario":null},{"value":"2,54E-05","module":"A4","scenario":null},{"value":"1,65E-05","module":"A5","scenario":null},{"value":"0,00E+00","module":"B1","scenario":null},{"value":"0,00E+00","module":"B2","scenario":null},{"value":"0,00E+00","module":"B3","scenario":null},{"value":"0,00E+00","module":"B4","scenario":null},{"value":"0,00E+00","module":"B5","scenario":null},{"value":"3,01E-05","module":"B6","scenario":null},{"value":"0,00E+00","module":"B7","scenario":null},{"value":"0,00E+00","module":"C1","scenario":null},{"value":"1,35E-05","module":"C2","scenario":null},{"value":"0,00E+00","module":"C3","scenario":null},{"value":"2,34E-06","module":"C4","scenario":null},{"value":"-2,42E-04","module":"D","scenario":null},{"value":"7,87E-04","module":"A1A3","scenario":null}]}],"end_of_life_flow":[{"parameter":"CRU","unit":"kg","values":[{"value":"0,00E+00","module":"A1","scenario":null},{"value":"0,00E+00","module":"A2","scenario":null},{"value":"0,00E+00","module":"A3","scenario":null},{"value":"0,00E+00","module":"A4","scenario":null},{"value":"0,00E+00","module":"A5","scenario":null},{"value":"0,00E+00","module":"B1","scenario":null},{"value":"0,00E+00","module":"B2","scenario":null},{"value":"0,00E+00","module":"B3","scenario":null},{"value":"0,00E+00","module":"B4","scenario":null},{"value":"0,00E+00","module":"B5","scenario":null},{"value":"0,00E+00","module":"B6","scenario":null},{"value":"0,00E+00","module":"B7","scenario":null},{"value":"0,00E+00","module":"C1","scenario":null},{"value":"0,00E+00","module":"C2","scenario":null},{"value":"0,00E+00","module":"C3","scenario":null},{"value":"0,00E+00","module":"C4","scenario":null},{"value":"0,00E+00","module":"D","scenario":null},{"value":"0,00E+00","module":"A1A3","scenario":null}]},{"parameter":"MFR","unit":"kg","values":[{"value":"0,00E+00","module":"A1","scenario":null},{"value":"0,00E+00","module":"A2","scenario":null},{"value":"5,38E-03","module":"A3","scenario":null},{"value":"0,00E+00","module":"A4","scenario":null},{"value":"1,34E-02","module":"A5","scenario":null},{"value":"0,00E+00","module":"B1","scenario":null},{"value":"0,00E+00","module":"B2","scenario":null},{"value":"0,00E+00","module":"B3","scenario":null},{"value":"0,00E+00","module":"B4","scenario":null},{"value":"0,00E+00","module":"B5","scenario":null},{"value":"0,00E+00","module":"B6","scenario":null},{"value":"0,00E+00","module":"B7","scenario":null},{"value":"0,00E+00","module":"C1","scenario":null},{"value":"0,00E+00","module":"C2","scenario":null},{"value":"6,63E-01","module":"C3","scenario":null},{"value":"5,63E-05","module":"C4","scenario":null},{"value":"0,00E+00","module":"D","scenario":null},{"value":"5,38E-03","module":"A1A3","scenario":null}]},{"parameter":"MER","unit":"kg","values":[{"value":"0,00E+00","module":"A1","scenario":null},{"value":"0,00E+00","module":"A2","scenario":null},{"value":"2,59E-06","module":"A3","scenario":null},{"value":"0,00E+00","module":"A4","scenario":null},{"value":"1,68E-02","module":"A5","scenario":null},{"value":"0,00E+00","module":"B1","scenario":null},{"value":"0,00E+00","module":"B2","scenario":null},{"value":"0,00E+00","module":"B3","scenario":null},{"value":"0,00E+00","module":"B4","scenario":null},{"value":"0,00E+00","module":"B5","scenario":null},{"value":"0,00E+00","module":"B6","scenario":null},{"value":"0,00E+00","module":"B7","scenario":null},{"value":"0,00E+00","module":"C1","scenario":null},{"value":"0,00E+00","module":"C2","scenario":null},{"value":"8,39E-01","module":"C3","scenario":null},{"value":"3,72E-05","module":"C4","scenario":null},{"value":"0,00E+00","module":"D","scenario":null},{"value":"2,59E-06","module":"A1A3","scenario":null}]},{"parameter":"EEE","unit":"MJ","values":[{"value":"0,00E+00","module":"A1","scenario":null},{"value":"0,00E+00","module":"A2","scenario":null},{"value":"1,46E-01","module":"A3","scenario":null},{"value":"0,00E+00","module":"A4","scenario":null},{"value":"3,33E-02","module":"A5","scenario":null},{"value":"0,00E+00","module":"B1","scenario":null},{"value":"0,00E+00","module":"B2","scenario":null},{"value":"0,00E+00","module":"B3","scenario":null},{"value":"0,00E+00","module":"B4","scenario":null},{"value":"0,00E+00","module":"B5","scenario":null},{"value":"0,00E+00","module":"B6","scenario":null},{"value":"0,00E+00","module":"B7","scenario":null},{"value":"0,00E+00","module":"C1","scenario":null},{"value":"0,00E+00","module":"C2","scenario":null},{"value":"1,52E+00","module":"C3","scenario":null},{"value":"4,04E-04","module":"C4","scenario":null},{"value":"0,00E+00","module":"D","scenario":null},{"value":"1,46E-01","module":"A1A3","scenario":null}]},{"parameter":"EET","unit":"MJ","values":[{"value":"0,00E+00","module":"A1","scenario":null},{"value":"0,00E+00","module":"A2","scenario":null},{"value":"2,21E+00","module":"A3","scenario":null},{"value":"0,00E+00","module":"A4","scenario":null},{"value":"5,04E-01","module":"A5","scenario":null},{"value":"0,00E+00","module":"B1","scenario":null},{"value":"0,00E+00","module":"B2","scenario":null},{"value":"0,00E+00","module":"B3","scenario":null},{"value":"0,00E+00","module":"B4","scenario":null},{"value":"0,00E+00","module":"B5","scenario":null},{"value":"0,00E+00","module":"B6","scenario":null},{"value":"0,00E+00","module":"B7","scenario":null},{"value":"0,00E+00","module":"C1","scenario":null},{"value":"0,00E+00","module":"C2","scenario":null},{"value":"2,30E+01","module":"C3","scenario":null},{"value":"6,11E-03","module":"C4","scenario":null},{"value":"0,00E+00","module":"D","scenario":null},{"value":"2,21E+00","module":"A1A3","scenario":null}]}]}