{"product_name":"GRAFT Interi\u00f8rmaling FR-1 (spann)","epd_id":"NEPD-8689-8358","declared_unit":{"unit":"ton","amount":1},"compliance":["EN 15804+A2","ISO 14025","ISO 21930"],"producer_name":"Polyseam AS","environmental_impact":[{"parameter":"GWP-total","unit":"kg CO2-eq","values":[{"value":"2,69E+00","module":"A1","scenario":null},{"value":"4,21E-02","module":"A2","scenario":null},{"value":"5,40E-02","module":"A3","scenario":null},{"value":"2,21E-01","module":"A4","scenario":null},{"value":"4,06E-01","module":"A5","scenario":null},{"value":"0,00E+00","module":"C1","scenario":null},{"value":"4,68E-03","module":"C2","scenario":null},{"value":"3,27E+00","module":"C3","scenario":null},{"value":"8,60E-03","module":"C4","scenario":null},{"value":"-6,85E-05","module":"D","scenario":null},{"value":"2,78E+00","module":"A1A3","scenario":null}]},{"parameter":"GWP-fossil","unit":"kg CO2-eq","values":[{"value":"2,74E+00","module":"A1","scenario":null},{"value":"4,20E-02","module":"A2","scenario":null},{"value":"5,23E-02","module":"A3","scenario":null},{"value":"2,21E-01","module":"A4","scenario":null},{"value":"3,42E-01","module":"A5","scenario":null},{"value":"0,00E+00","module":"C1","scenario":null},{"value":"4,67E-03","module":"C2","scenario":null},{"value":"3,26E+00","module":"C3","scenario":null},{"value":"8,60E-03","module":"C4","scenario":null},{"value":"-6,61E-05","module":"D","scenario":null},{"value":"2,84E+00","module":"A1A3","scenario":null}]},{"parameter":"GWP-biogenic","unit":"kg CO2-eq","values":[{"value":"-5,72E-02","module":"A1","scenario":null},{"value":"1,68E-05","module":"A2","scenario":null},{"value":"1,68E-03","module":"A3","scenario":null},{"value":"7,08E-05","module":"A4","scenario":null},{"value":"6,37E-02","module":"A5","scenario":null},{"value":"0,00E+00","module":"C1","scenario":null},{"value":"2,00E-06","module":"C2","scenario":null},{"value":"9,74E-03","module":"C3","scenario":null},{"value":"3,96E-06","module":"C4","scenario":null},{"value":"-1,36E-07","module":"D","scenario":null},{"value":"-5,55E-02","module":"A1A3","scenario":null}]},{"parameter":"GWP-luluc","unit":"kg CO2-eq","values":[{"value":"1,98E-03","module":"A1","scenario":null},{"value":"1,58E-05","module":"A2","scenario":null},{"value":"5,97E-05","module":"A3","scenario":null},{"value":"1,14E-04","module":"A4","scenario":null},{"value":"2,16E-04","module":"A5","scenario":null},{"value":"0,00E+00","module":"C1","scenario":null},{"value":"1,42E-06","module":"C2","scenario":null},{"value":"3,06E-04","module":"C3","scenario":null},{"value":"9,50E-07","module":"C4","scenario":null},{"value":"-2,28E-06","module":"D","scenario":null},{"value":"2,06E-03","module":"A1A3","scenario":null}]},{"parameter":"ODP","unit":"kg CFC11-eq","values":[{"value":"3,02E-07","module":"A1","scenario":null},{"value":"9,51E-09","module":"A2","scenario":null},{"value":"4,67E-09","module":"A3","scenario":null},{"value":"4,65E-08","module":"A4","scenario":null},{"value":"3,50E-08","module":"A5","scenario":null},{"value":"0,00E+00","module":"C1","scenario":null},{"value":"1,13E-09","module":"C2","scenario":null},{"value":"1,96E-07","module":"C3","scenario":null},{"value":"3,97E-10","module":"C4","scenario":null},{"value":"-4,81E-06","module":"D","scenario":null},{"value":"3,16E-07","module":"A1A3","scenario":null}]},{"parameter":"AP","unit":"mol H+-eq","values":[{"value":"2,43E-02","module":"A1","scenario":null},{"value":"2,89E-04","module":"A2","scenario":null},{"value":"1,83E-04","module":"A3","scenario":null},{"value":"4,57E-03","module":"A4","scenario":null},{"value":"2,21E-03","module":"A5","scenario":null},{"value":"0,00E+00","module":"C1","scenario":null},{"value":"1,51E-05","module":"C2","scenario":null},{"value":"2,81E-03","module":"C3","scenario":null},{"value":"2,15E-05","module":"C4","scenario":null},{"value":"-5,44E-07","module":"D","scenario":null},{"value":"2,47E-02","module":"A1A3","scenario":null}]},{"parameter":"POCP","unit":"kg NMVOC-eq","values":[{"value":"8,13E-03","module":"A1","scenario":null},{"value":"2,48E-04","module":"A2","scenario":null},{"value":"1,05E-04","module":"A3","scenario":null},{"value":"3,31E-03","module":"A4","scenario":null},{"value":"2,82E-03","module":"A5","scenario":null},{"value":"0,00E+00","module":"C1","scenario":null},{"value":"1,44E-05","module":"C2","scenario":null},{"value":"2,05E-03","module":"C3","scenario":null},{"value":"1,84E-05","module":"C4","scenario":null},{"value":"-5,31E-07","module":"D","scenario":null},{"value":"8,48E-03","module":"A1A3","scenario":null}]},{"parameter":"ADPE","unit":"kg Sb-eq","values":[{"value":"1,13E-04","module":"A1","scenario":null},{"value":"1,02E-06","module":"A2","scenario":null},{"value":"6,49E-07","module":"A3","scenario":null},{"value":"3,34E-06","module":"A4","scenario":null},{"value":"8,64E-06","module":"A5","scenario":null},{"value":"0,00E+00","module":"C1","scenario":null},{"value":"8,33E-08","module":"C2","scenario":null},{"value":"2,76E-06","module":"C3","scenario":null},{"value":"1,85E-08","module":"C4","scenario":null},{"value":"-6,57E-10","module":"D","scenario":null},{"value":"1,14E-04","module":"A1A3","scenario":null}]},{"parameter":"ADPF","unit":"MJ","values":[{"value":"4,50E+01","module":"A1","scenario":null},{"value":"6,30E-01","module":"A2","scenario":null},{"value":"1,07E+00","module":"A3","scenario":null},{"value":"3,03E+00","module":"A4","scenario":null},{"value":"3,91E+00","module":"A5","scenario":null},{"value":"0,00E+00","module":"C1","scenario":null},{"value":"7,59E-02","module":"C2","scenario":null},{"value":"1,22E+01","module":"C3","scenario":null},{"value":"4,32E-02","module":"C4","scenario":null},{"value":"-9,45E-04","module":"D","scenario":null},{"value":"4,67E+01","module":"A1A3","scenario":null}]},{"parameter":"WDP","unit":"m3 world-eq. Deprived","values":[{"value":"8,88E+01","module":"A1","scenario":null},{"value":"5,52E-01","module":"A2","scenario":null},{"value":"4,62E+00","module":"A3","scenario":null},{"value":"1,63E+00","module":"A4","scenario":null},{"value":"1,00E+01","module":"A5","scenario":null},{"value":"0,00E+00","module":"C1","scenario":null},{"value":"5,82E-02","module":"C2","scenario":null},{"value":"5,27E+01","module":"C3","scenario":null},{"value":"9,29E-01","module":"C4","scenario":null},{"value":"-1,18E-02","module":"D","scenario":null},{"value":"9,39E+01","module":"A1A3","scenario":null}]},{"parameter":"EP-freshwater","unit":"kg P-eq","values":[{"value":"8,95E-05","module":"A1","scenario":null},{"value":"3,17E-07","module":"A2","scenario":null},{"value":"1,34E-06","module":"A3","scenario":null},{"value":"1,21E-06","module":"A4","scenario":null},{"value":"8,55E-06","module":"A5","scenario":null},{"value":"0,00E+00","module":"C1","scenario":null},{"value":"3,72E-08","module":"C2","scenario":null},{"value":"5,17E-06","module":"C3","scenario":null},{"value":"1,25E-07","module":"C4","scenario":null},{"value":"-5,87E-09","module":"D","scenario":null},{"value":"9,11E-05","module":"A1A3","scenario":null}]},{"parameter":"EP-marine","unit":"kg N-eq","values":[{"value":"2,32E-03","module":"A1","scenario":null},{"value":"7,73E-05","module":"A2","scenario":null},{"value":"3,70E-05","module":"A3","scenario":null},{"value":"1,13E-03","module":"A4","scenario":null},{"value":"2,85E-04","module":"A5","scenario":null},{"value":"0,00E+00","module":"C1","scenario":null},{"value":"3,30E-06","module":"C2","scenario":null},{"value":"5,17E-04","module":"C3","scenario":null},{"value":"5,96E-06","module":"C4","scenario":null},{"value":"-1,78E-07","module":"D","scenario":null},{"value":"2,44E-03","module":"A1A3","scenario":null}]},{"parameter":"EP-terrestrial","unit":"mol N-eq.","values":[{"value":"3,45E-02","module":"A1","scenario":null},{"value":"8,57E-04","module":"A2","scenario":null},{"value":"4,03E-04","module":"A3","scenario":null},{"value":"1,25E-02","module":"A4","scenario":null},{"value":"3,76E-03","module":"A5","scenario":null},{"value":"0,00E+00","module":"C1","scenario":null},{"value":"3,68E-05","module":"C2","scenario":null},{"value":"5,99E-03","module":"C3","scenario":null},{"value":"7,00E-05","module":"C4","scenario":null},{"value":"-1,92E-06","module":"D","scenario":null},{"value":"3,57E-02","module":"A1A3","scenario":null}]},{"parameter":"GWP-IOBC","unit":"kg CO2-eq","values":[{"value":"2,78E+00","module":"A1","scenario":null},{"value":"4,21E-02","module":"A2","scenario":null},{"value":"6,29E-02","module":"A3","scenario":null},{"value":"2,21E-01","module":"A4","scenario":null},{"value":"3,45E-01","module":"A5","scenario":null},{"value":"0,00E+00","module":"C1","scenario":null},{"value":"4,68E-03","module":"C2","scenario":null},{"value":"3,27E+00","module":"C3","scenario":null},{"value":"8,60E-03","module":"C4","scenario":null},{"value":"-6,75E-05","module":"D","scenario":null},{"value":"2,88E+00","module":"A1A3","scenario":null}]}],"additional_environmental_impact":[{"parameter":"PM","unit":"Disease incidence","values":[{"value":"1,67E-07","module":"A1","scenario":null},{"value":"2,86E-09","module":"A2","scenario":null},{"value":"7,27E-10","module":"A3","scenario":null},{"value":"9,04E-09","module":"A4","scenario":null},{"value":"1,50E-08","module":"A5","scenario":null},{"value":"0,00E+00","module":"C1","scenario":null},{"value":"4,29E-10","module":"C2","scenario":null},{"value":"6,73E-08","module":"C3","scenario":null},{"value":"1,67E-10","module":"C4","scenario":null},{"value":"-3,30E-11","module":"D","scenario":null},{"value":"1,70E-07","module":"A1A3","scenario":null}]},{"parameter":"ETP-fw","unit":"CTUe","values":[{"value":"5,26E+01","module":"A1","scenario":null},{"value":"4,55E-01","module":"A2","scenario":null},{"value":"7,72E-01","module":"A3","scenario":null},{"value":"1,96E+00","module":"A4","scenario":null},{"value":"5,67E+00","module":"A5","scenario":null},{"value":"0,00E+00","module":"C1","scenario":null},{"value":"5,55E-02","module":"C2","scenario":null},{"value":"1,37E+01","module":"C3","scenario":null},{"value":"1,51E-01","module":"C4","scenario":null},{"value":"-5,14E-03","module":"D","scenario":null},{"value":"5,38E+01","module":"A1A3","scenario":null}]},{"parameter":"HTP-c","unit":"CTUh","values":[{"value":"4,13E-09","module":"A1","scenario":null},{"value":"0,00E+00","module":"A2","scenario":null},{"value":"1,90E-11","module":"A3","scenario":null},{"value":"0,00E+00","module":"A4","scenario":null},{"value":"3,87E-10","module":"A5","scenario":null},{"value":"0,00E+00","module":"C1","scenario":null},{"value":"0,00E+00","module":"C2","scenario":null},{"value":"7,00E-09","module":"C3","scenario":null},{"value":"8,00E-12","module":"C4","scenario":null},{"value":"0,00E+00","module":"D","scenario":null},{"value":"4,15E-09","module":"A1A3","scenario":null}]},{"parameter":"HTP-nc","unit":"CTUh","values":[{"value":"4,03E-08","module":"A1","scenario":null},{"value":"4,94E-10","module":"A2","scenario":null},{"value":"6,56E-10","module":"A3","scenario":null},{"value":"2,29E-09","module":"A4","scenario":null},{"value":"4,23E-09","module":"A5","scenario":null},{"value":"0,00E+00","module":"C1","scenario":null},{"value":"5,40E-11","module":"C2","scenario":null},{"value":"1,29E-08","module":"C3","scenario":null},{"value":"3,10E-10","module":"C4","scenario":null},{"value":"-5,00E-12","module":"D","scenario":null},{"value":"4,15E-08","module":"A1A3","scenario":null}]},{"parameter":"SQP","unit":"-","values":[{"value":"1,28E+01","module":"A1","scenario":null},{"value":"4,35E-01","module":"A2","scenario":null},{"value":"8,97E-01","module":"A3","scenario":null},{"value":"1,15E+00","module":"A4","scenario":null},{"value":"1,46E+00","module":"A5","scenario":null},{"value":"0,00E+00","module":"C1","scenario":null},{"value":"8,70E-02","module":"C2","scenario":null},{"value":"6,37E+00","module":"C3","scenario":null},{"value":"3,02E-01","module":"C4","scenario":null},{"value":"-6,32E-03","module":"D","scenario":null},{"value":"1,42E+01","module":"A1A3","scenario":null}]},{"parameter":"IRP","unit":"kBq U235-eq","values":[{"value":"9,28E-02","module":"A1","scenario":null},{"value":"2,75E-03","module":"A2","scenario":null},{"value":"1,72E-02","module":"A3","scenario":null},{"value":"1,31E-02","module":"A4","scenario":null},{"value":"1,08E-02","module":"A5","scenario":null},{"value":"0,00E+00","module":"C1","scenario":null},{"value":"3,32E-04","module":"C2","scenario":null},{"value":"5,86E-02","module":"C3","scenario":null},{"value":"2,43E-04","module":"C4","scenario":null},{"value":"-6,04E-06","module":"D","scenario":null},{"value":"1,13E-01","module":"A1A3","scenario":null}]}],"resource_use":[{"parameter":"PERE","unit":"MJ","values":[{"value":"2,76E+00","module":"A1","scenario":null},{"value":"8,44E-03","module":"A2","scenario":null},{"value":"2,94E-01","module":"A3","scenario":null},{"value":"2,98E-02","module":"A4","scenario":null},{"value":"4,18E-01","module":"A5","scenario":null},{"value":"0,00E+00","module":"C1","scenario":null},{"value":"9,55E-04","module":"C2","scenario":null},{"value":"2,76E+00","module":"C3","scenario":null},{"value":"4,80E-03","module":"C4","scenario":null},{"value":"-5,84E-03","module":"D","scenario":null},{"value":"3,06E+00","module":"A1A3","scenario":null}]},{"parameter":"PERM","unit":"","values":[{"value":"6,21E-01","module":"A1","scenario":null},{"value":"0,00E+00","module":"A2","scenario":null},{"value":"0,00E+00","module":"A3","scenario":null},{"value":"0,00E+00","module":"A4","scenario":null},{"value":"-5,74E-01","module":"A5","scenario":null},{"value":"0,00E+00","module":"C1","scenario":null},{"value":"0,00E+00","module":"C2","scenario":null},{"value":"0,00E+00","module":"C3","scenario":null},{"value":"0,00E+00","module":"C4","scenario":null},{"value":"0,00E+00","module":"D","scenario":null},{"value":"6,21E-01","module":"A1A3","scenario":null}]},{"parameter":"PERT","unit":"MJ","values":[{"value":"3,38E+00","module":"A1","scenario":null},{"value":"8,44E-03","module":"A2","scenario":null},{"value":"2,94E-01","module":"A3","scenario":null},{"value":"2,98E-02","module":"A4","scenario":null},{"value":"-1,55E-01","module":"A5","scenario":null},{"value":"0,00E+00","module":"C1","scenario":null},{"value":"9,55E-04","module":"C2","scenario":null},{"value":"2,76E+00","module":"C3","scenario":null},{"value":"4,80E-03","module":"C4","scenario":null},{"value":"-5,84E-03","module":"D","scenario":null},{"value":"3,68E+00","module":"A1A3","scenario":null}]},{"parameter":"PENRE","unit":"MJ","values":[{"value":"4,55E+01","module":"A1","scenario":null},{"value":"6,30E-01","module":"A2","scenario":null},{"value":"1,07E+00","module":"A3","scenario":null},{"value":"3,03E+00","module":"A4","scenario":null},{"value":"3,95E+00","module":"A5","scenario":null},{"value":"0,00E+00","module":"C1","scenario":null},{"value":"7,59E-02","module":"C2","scenario":null},{"value":"1,22E+01","module":"C3","scenario":null},{"value":"4,32E-02","module":"C4","scenario":null},{"value":"-9,45E-04","module":"D","scenario":null},{"value":"4,72E+01","module":"A1A3","scenario":null}]},{"parameter":"PENRM","unit":"MJ","values":[{"value":"9,51E-01","module":"A1","scenario":null},{"value":"0,00E+00","module":"A2","scenario":null},{"value":"0,00E+00","module":"A3","scenario":null},{"value":"0,00E+00","module":"A4","scenario":null},{"value":"-8,84E-01","module":"A5","scenario":null},{"value":"0,00E+00","module":"C1","scenario":null},{"value":"0,00E+00","module":"C2","scenario":null},{"value":"0,00E+00","module":"C3","scenario":null},{"value":"0,00E+00","module":"C4","scenario":null},{"value":"0,00E+00","module":"D","scenario":null},{"value":"9,51E-01","module":"A1A3","scenario":null}]},{"parameter":"PENRT","unit":"MJ","values":[{"value":"4,65E+01","module":"A1","scenario":null},{"value":"6,30E-01","module":"A2","scenario":null},{"value":"1,07E+00","module":"A3","scenario":null},{"value":"3,03E+00","module":"A4","scenario":null},{"value":"3,07E+00","module":"A5","scenario":null},{"value":"0,00E+00","module":"C1","scenario":null},{"value":"7,59E-02","module":"C2","scenario":null},{"value":"1,22E+01","module":"C3","scenario":null},{"value":"4,32E-02","module":"C4","scenario":null},{"value":"-9,45E-04","module":"D","scenario":null},{"value":"4,82E+01","module":"A1A3","scenario":null}]},{"parameter":"SM","unit":"kg","values":[{"value":"1,05E-02","module":"A1","scenario":null},{"value":"0,00E+00","module":"A2","scenario":null},{"value":"0,00E+00","module":"A3","scenario":null},{"value":"0,00E+00","module":"A4","scenario":null},{"value":"7,33E-04","module":"A5","scenario":null},{"value":"0,00E+00","module":"C1","scenario":null},{"value":"0,00E+00","module":"C2","scenario":null},{"value":"0,00E+00","module":"C3","scenario":null},{"value":"0,00E+00","module":"C4","scenario":null},{"value":"0,00E+00","module":"D","scenario":null},{"value":"1,05E-02","module":"A1A3","scenario":null}]},{"parameter":"RSF","unit":"MJ","values":[{"value":"6,12E-02","module":"A1","scenario":null},{"value":"3,00E-04","module":"A2","scenario":null},{"value":"4,26E-04","module":"A3","scenario":null},{"value":"9,56E-04","module":"A4","scenario":null},{"value":"5,83E-03","module":"A5","scenario":null},{"value":"0,00E+00","module":"C1","scenario":null},{"value":"3,34E-05","module":"C2","scenario":null},{"value":"5,73E-02","module":"C3","scenario":null},{"value":"1,18E-04","module":"C4","scenario":null},{"value":"-1,02E-06","module":"D","scenario":null},{"value":"6,19E-02","module":"A1A3","scenario":null}]},{"parameter":"NRSF","unit":"MJ","values":[{"value":"1,83E-02","module":"A1","scenario":null},{"value":"1,02E-03","module":"A2","scenario":null},{"value":"4,96E-04","module":"A3","scenario":null},{"value":"2,46E-03","module":"A4","scenario":null},{"value":"6,12E-03","module":"A5","scenario":null},{"value":"0,00E+00","module":"C1","scenario":null},{"value":"1,12E-04","module":"C2","scenario":null},{"value":"0,00E+00","module":"C3","scenario":null},{"value":"1,75E-02","module":"C4","scenario":null},{"value":"-3,46E-04","module":"D","scenario":null},{"value":"1,99E-02","module":"A1A3","scenario":null}]},{"parameter":"FW","unit":"m3","values":[{"value":"6,47E-02","module":"A1","scenario":null},{"value":"6,42E-05","module":"A2","scenario":null},{"value":"4,30E-04","module":"A3","scenario":null},{"value":"2,25E-04","module":"A4","scenario":null},{"value":"5,87E-03","module":"A5","scenario":null},{"value":"0,00E+00","module":"C1","scenario":null},{"value":"8,64E-06","module":"C2","scenario":null},{"value":"2,25E-03","module":"C3","scenario":null},{"value":"4,06E-05","module":"C4","scenario":null},{"value":"-7,03E-06","module":"D","scenario":null},{"value":"6,52E-02","module":"A1A3","scenario":null}]}],"end_of_life_waste":[{"parameter":"HWD","unit":"kg","values":[{"value":"8,29E-03","module":"A1","scenario":null},{"value":"3,19E-05","module":"A2","scenario":null},{"value":"3,21E-03","module":"A3","scenario":null},{"value":"1,37E-04","module":"A4","scenario":null},{"value":"7,08E-02","module":"A5","scenario":null},{"value":"0,00E+00","module":"C1","scenario":null},{"value":"4,15E-06","module":"C2","scenario":null},{"value":"0,00E+00","module":"C3","scenario":null},{"value":"3,73E-06","module":"C4","scenario":null},{"value":"-4,44E-08","module":"D","scenario":null},{"value":"1,15E-02","module":"A1A3","scenario":null}]},{"parameter":"NHWD","unit":"kg","values":[{"value":"6,53E-01","module":"A1","scenario":null},{"value":"3,03E-02","module":"A2","scenario":null},{"value":"6,31E-03","module":"A3","scenario":null},{"value":"6,89E-02","module":"A4","scenario":null},{"value":"1,62E-01","module":"A5","scenario":null},{"value":"0,00E+00","module":"C1","scenario":null},{"value":"6,60E-03","module":"C2","scenario":null},{"value":"0,00E+00","module":"C3","scenario":null},{"value":"5,94E-02","module":"C4","scenario":null},{"value":"-2,23E-05","module":"D","scenario":null},{"value":"6,89E-01","module":"A1A3","scenario":null}]},{"parameter":"RWD","unit":"kg","values":[{"value":"9,55E-05","module":"A1","scenario":null},{"value":"4,30E-06","module":"A2","scenario":null},{"value":"8,58E-06","module":"A3","scenario":null},{"value":"2,09E-05","module":"A4","scenario":null},{"value":"9,17E-06","module":"A5","scenario":null},{"value":"0,00E+00","module":"C1","scenario":null},{"value":"5,18E-07","module":"C2","scenario":null},{"value":"0,00E+00","module":"C3","scenario":null},{"value":"2,47E-07","module":"C4","scenario":null},{"value":"-4,95E-09","module":"D","scenario":null},{"value":"1,08E-04","module":"A1A3","scenario":null}]}],"end_of_life_flow":[{"parameter":"CRU","unit":"kg","values":[{"value":"0,00E+00","module":"A1","scenario":null},{"value":"0,00E+00","module":"A2","scenario":null},{"value":"0,00E+00","module":"A3","scenario":null},{"value":"0,00E+00","module":"A4","scenario":null},{"value":"3,52E-02","module":"A5","scenario":null},{"value":"0,00E+00","module":"C1","scenario":null},{"value":"0,00E+00","module":"C2","scenario":null},{"value":"0,00E+00","module":"C3","scenario":null},{"value":"0,00E+00","module":"C4","scenario":null},{"value":"0,00E+00","module":"D","scenario":null},{"value":"0,00E+00","module":"A1A3","scenario":null}]},{"parameter":"MFR","unit":"kg","values":[{"value":"0,00E+00","module":"A1","scenario":null},{"value":"0,00E+00","module":"A2","scenario":null},{"value":"1,08E-02","module":"A3","scenario":null},{"value":"0,00E+00","module":"A4","scenario":null},{"value":"3,04E-02","module":"A5","scenario":null},{"value":"0,00E+00","module":"C1","scenario":null},{"value":"0,00E+00","module":"C2","scenario":null},{"value":"0,00E+00","module":"C3","scenario":null},{"value":"0,00E+00","module":"C4","scenario":null},{"value":"0,00E+00","module":"D","scenario":null},{"value":"1,08E-02","module":"A1A3","scenario":null}]},{"parameter":"MER","unit":"kg","values":[{"value":"0,00E+00","module":"A1","scenario":null},{"value":"0,00E+00","module":"A2","scenario":null},{"value":"1,42E-02","module":"A3","scenario":null},{"value":"0,00E+00","module":"A4","scenario":null},{"value":"4,36E-02","module":"A5","scenario":null},{"value":"0,00E+00","module":"C1","scenario":null},{"value":"0,00E+00","module":"C2","scenario":null},{"value":"0,00E+00","module":"C3","scenario":null},{"value":"0,00E+00","module":"C4","scenario":null},{"value":"0,00E+00","module":"D","scenario":null},{"value":"1,42E-02","module":"A1A3","scenario":null}]},{"parameter":"EEE","unit":"MJ","values":[{"value":"0,00E+00","module":"A1","scenario":null},{"value":"0,00E+00","module":"A2","scenario":null},{"value":"8,41E-03","module":"A3","scenario":null},{"value":"0,00E+00","module":"A4","scenario":null},{"value":"7,05E-03","module":"A5","scenario":null},{"value":"0,00E+00","module":"C1","scenario":null},{"value":"0,00E+00","module":"C2","scenario":null},{"value":"0,00E+00","module":"C3","scenario":null},{"value":"0,00E+00","module":"C4","scenario":null},{"value":"0,00E+00","module":"D","scenario":null},{"value":"8,41E-03","module":"A1A3","scenario":null}]},{"parameter":"EET","unit":"MJ","values":[{"value":"0,00E+00","module":"A1","scenario":null},{"value":"0,00E+00","module":"A2","scenario":null},{"value":"1,27E-01","module":"A3","scenario":null},{"value":"0,00E+00","module":"A4","scenario":null},{"value":"1,07E-01","module":"A5","scenario":null},{"value":"0,00E+00","module":"C1","scenario":null},{"value":"0,00E+00","module":"C2","scenario":null},{"value":"0,00E+00","module":"C3","scenario":null},{"value":"0,00E+00","module":"C4","scenario":null},{"value":"0,00E+00","module":"D","scenario":null},{"value":"1,27E-01","module":"A1A3","scenario":null}]}]}