{"product_name":"Velde Asfalt Ag 16 Pellets","epd_id":"NEPD-5881-5151-NO","declared_unit":{"unit":"ton","amount":1},"compliance":["EN 15804+A2","ISO 14025","ISO 21930"],"producer_name":"Velde Produksjon AS","environmental_impact":[{"parameter":"GWP-total","unit":"kg CO2-eq","values":[{"value":"6,37E+00","module":"A1","scenario":null},{"value":"1,57E+00","module":"A2","scenario":null},{"value":"5,33E+00","module":"A3","scenario":null},{"value":"8,72E-02","module":"A4","scenario":null},{"value":"1,77E+00","module":"A5","scenario":null},{"value":"1,43E+00","module":"C1","scenario":null},{"value":"5,84E+00","module":"C2","scenario":null},{"value":"8,46E-01","module":"C3","scenario":null},{"value":"0,00E+00","module":"C4","scenario":null},{"value":"-1,58E+01","module":"D","scenario":null},{"value":"1,33E+01","module":"A1A3","scenario":null}]},{"parameter":"GWP-fossil","unit":"kg CO2-eq","values":[{"value":"6,36E+00","module":"A1","scenario":null},{"value":"1,57E+00","module":"A2","scenario":null},{"value":"5,30E+00","module":"A3","scenario":null},{"value":"8,71E-02","module":"A4","scenario":null},{"value":"1,77E+00","module":"A5","scenario":null},{"value":"1,43E+00","module":"C1","scenario":null},{"value":"5,83E+00","module":"C2","scenario":null},{"value":"8,46E-01","module":"C3","scenario":null},{"value":"0,00E+00","module":"C4","scenario":null},{"value":"-1,58E+01","module":"D","scenario":null},{"value":"1,32E+01","module":"A1A3","scenario":null}]},{"parameter":"GWP-biogenic","unit":"kg CO2-eq","values":[{"value":"7,85E-03","module":"A1","scenario":null},{"value":"3,20E-04","module":"A2","scenario":null},{"value":"1,45E-02","module":"A3","scenario":null},{"value":"6,60E-05","module":"A4","scenario":null},{"value":"1,22E-03","module":"A5","scenario":null},{"value":"4,81E-04","module":"C1","scenario":null},{"value":"0,00E+00","module":"C2","scenario":null},{"value":"1,59E-04","module":"C3","scenario":null},{"value":"0,00E+00","module":"C4","scenario":null},{"value":"0,00E+00","module":"D","scenario":null},{"value":"2,27E-02","module":"A1A3","scenario":null}]},{"parameter":"GWP-luluc","unit":"kg CO2-eq","values":[{"value":"3,48E-03","module":"A1","scenario":null},{"value":"2,92E-04","module":"A2","scenario":null},{"value":"1,11E-02","module":"A3","scenario":null},{"value":"2,65E-05","module":"A4","scenario":null},{"value":"4,12E-04","module":"A5","scenario":null},{"value":"1,19E-04","module":"C1","scenario":null},{"value":"2,04E-03","module":"C2","scenario":null},{"value":"6,69E-05","module":"C3","scenario":null},{"value":"0,00E+00","module":"C4","scenario":null},{"value":"-1,26E-02","module":"D","scenario":null},{"value":"1,48E-02","module":"A1A3","scenario":null}]},{"parameter":"ODP","unit":"kg CFC11-eq","values":[{"value":"9,87E-07","module":"A1","scenario":null},{"value":"3,35E-07","module":"A2","scenario":null},{"value":"7,42E-07","module":"A3","scenario":null},{"value":"2,10E-08","module":"A4","scenario":null},{"value":"3,15E-07","module":"A5","scenario":null},{"value":"3,09E-07","module":"C1","scenario":null},{"value":"1,30E-06","module":"C2","scenario":null},{"value":"1,84E-07","module":"C3","scenario":null},{"value":"0,00E+00","module":"C4","scenario":null},{"value":"-2,33E-05","module":"D","scenario":null},{"value":"2,06E-06","module":"A1A3","scenario":null}]},{"parameter":"AP","unit":"mol H+-eq","values":[{"value":"6,20E-02","module":"A1","scenario":null},{"value":"3,73E-02","module":"A2","scenario":null},{"value":"7,83E-02","module":"A3","scenario":null},{"value":"2,80E-04","module":"A4","scenario":null},{"value":"1,70E-02","module":"A5","scenario":null},{"value":"1,50E-02","module":"C1","scenario":null},{"value":"2,38E-02","module":"C2","scenario":null},{"value":"8,88E-03","module":"C3","scenario":null},{"value":"0,00E+00","module":"C4","scenario":null},{"value":"-1,59E-01","module":"D","scenario":null},{"value":"1,78E-01","module":"A1A3","scenario":null}]},{"parameter":"POCP","unit":"kg NMVOC-eq","values":[{"value":"6,63E-02","module":"A1","scenario":null},{"value":"2,50E-02","module":"A2","scenario":null},{"value":"8,99E-02","module":"A3","scenario":null},{"value":"2,69E-04","module":"A4","scenario":null},{"value":"2,06E-02","module":"A5","scenario":null},{"value":"1,99E-02","module":"C1","scenario":null},{"value":"2,39E-02","module":"C2","scenario":null},{"value":"1,18E-02","module":"C3","scenario":null},{"value":"0,00E+00","module":"C4","scenario":null},{"value":"-1,89E-01","module":"D","scenario":null},{"value":"1,81E-01","module":"A1A3","scenario":null}]},{"parameter":"ADPE","unit":"kg Sb-eq","values":[{"value":"3,68E-04","module":"A1","scenario":null},{"value":"1,23E-05","module":"A2","scenario":null},{"value":"5,86E-05","module":"A3","scenario":null},{"value":"1,55E-06","module":"A4","scenario":null},{"value":"5,22E-06","module":"A5","scenario":null},{"value":"2,31E-06","module":"C1","scenario":null},{"value":"1,58E-04","module":"C2","scenario":null},{"value":"1,30E-06","module":"C3","scenario":null},{"value":"0,00E+00","module":"C4","scenario":null},{"value":"-1,40E-04","module":"D","scenario":null},{"value":"4,39E-04","module":"A1A3","scenario":null}]},{"parameter":"ADPF","unit":"MJ","values":[{"value":"9,02E+02","module":"A1","scenario":null},{"value":"2,12E+01","module":"A2","scenario":null},{"value":"7,84E+01","module":"A3","scenario":null},{"value":"1,41E+00","module":"A4","scenario":null},{"value":"1,28E+02","module":"A5","scenario":null},{"value":"1,97E+01","module":"C1","scenario":null},{"value":"8,80E+01","module":"C2","scenario":null},{"value":"1,17E+01","module":"C3","scenario":null},{"value":"0,00E+00","module":"C4","scenario":null},{"value":"-1,48E+03","module":"D","scenario":null},{"value":"1,00E+03","module":"A1A3","scenario":null}]},{"parameter":"WDP","unit":"m3 world-eq. Deprived","values":[{"value":"9,65E+02","module":"A1","scenario":null},{"value":"8,97E+00","module":"A2","scenario":null},{"value":"1,71E+03","module":"A3","scenario":null},{"value":"1,08E+00","module":"A4","scenario":null},{"value":"1,50E+01","module":"A5","scenario":null},{"value":"5,42E+00","module":"C1","scenario":null},{"value":"8,39E+01","module":"C2","scenario":null},{"value":"2,48E+00","module":"C3","scenario":null},{"value":"0,00E+00","module":"C4","scenario":null},{"value":"-1,20E+04","module":"D","scenario":null},{"value":"2,69E+03","module":"A1A3","scenario":null}]},{"parameter":"EP-freshwater","unit":"kg P-eq","values":[{"value":"1,29E-04","module":"A1","scenario":null},{"value":"5,37E-06","module":"A2","scenario":null},{"value":"2,57E-04","module":"A3","scenario":null},{"value":"6,93E-07","module":"A4","scenario":null},{"value":"1,63E-05","module":"A5","scenario":null},{"value":"5,53E-06","module":"C1","scenario":null},{"value":"4,59E-05","module":"C2","scenario":null},{"value":"3,09E-06","module":"C3","scenario":null},{"value":"0,00E+00","module":"C4","scenario":null},{"value":"-3,30E-04","module":"D","scenario":null},{"value":"3,91E-04","module":"A1A3","scenario":null}]},{"parameter":"EP-marine","unit":"kg N-eq","values":[{"value":"1,68E-02","module":"A1","scenario":null},{"value":"8,63E-03","module":"A2","scenario":null},{"value":"3,22E-02","module":"A3","scenario":null},{"value":"6,14E-05","module":"A4","scenario":null},{"value":"6,56E-03","module":"A5","scenario":null},{"value":"6,60E-03","module":"C1","scenario":null},{"value":"7,07E-03","module":"C2","scenario":null},{"value":"3,92E-03","module":"C3","scenario":null},{"value":"0,00E+00","module":"C4","scenario":null},{"value":"-3,04E-02","module":"D","scenario":null},{"value":"5,76E-02","module":"A1A3","scenario":null}]},{"parameter":"EP-terrestrial","unit":"mol N-eq.","values":[{"value":"2,06E-01","module":"A1","scenario":null},{"value":"9,62E-02","module":"A2","scenario":null},{"value":"3,62E-01","module":"A3","scenario":null},{"value":"6,85E-04","module":"A4","scenario":null},{"value":"7,23E-02","module":"A5","scenario":null},{"value":"7,24E-02","module":"C1","scenario":null},{"value":"7,80E-02","module":"C2","scenario":null},{"value":"4,30E-02","module":"C3","scenario":null},{"value":"0,00E+00","module":"C4","scenario":null},{"value":"-3,44E-01","module":"D","scenario":null},{"value":"6,64E-01","module":"A1A3","scenario":null}]},{"parameter":"GWP-IOBC","unit":"kg CO2-eq","values":[{"value":"6,29E+00","module":"A1","scenario":null},{"value":"1,56E+00","module":"A2","scenario":null},{"value":"5,43E+00","module":"A3","scenario":null},{"value":"8,67E-02","module":"A4","scenario":null},{"value":"1,71E+00","module":"A5","scenario":null},{"value":"1,35E+00","module":"C1","scenario":null},{"value":"5,81E+00","module":"C2","scenario":null},{"value":"8,02E-01","module":"C3","scenario":null},{"value":"0,00E+00","module":"C4","scenario":null},{"value":"-1,54E+01","module":"D","scenario":null},{"value":"1,33E+01","module":"A1A3","scenario":null}]}],"additional_environmental_impact":[{"parameter":"PM","unit":"Disease incidence","values":[{"value":"4,46E-07","module":"A1","scenario":null},{"value":"6,15E-08","module":"A2","scenario":null},{"value":"3,90E-06","module":"A3","scenario":null},{"value":"7,00E-09","module":"A4","scenario":null},{"value":"3,39E-07","module":"A5","scenario":null},{"value":"3,95E-07","module":"C1","scenario":null},{"value":"3,85E-07","module":"C2","scenario":null},{"value":"2,35E-07","module":"C3","scenario":null},{"value":"0,00E+00","module":"C4","scenario":null},{"value":"-1,01E-06","module":"D","scenario":null},{"value":"4,41E-06","module":"A1A3","scenario":null}]},{"parameter":"ETP-fw","unit":"CTUe","values":[{"value":"9,20E+02","module":"A1","scenario":null},{"value":"1,18E+01","module":"A2","scenario":null},{"value":"5,30E+02","module":"A3","scenario":null},{"value":"1,03E+00","module":"A4","scenario":null},{"value":"3,64E+01","module":"A5","scenario":null},{"value":"1,08E+01","module":"C1","scenario":null},{"value":"6,48E+01","module":"C2","scenario":null},{"value":"6,39E+00","module":"C3","scenario":null},{"value":"0,00E+00","module":"C4","scenario":null},{"value":"-9,43E+02","module":"D","scenario":null},{"value":"1,46E+03","module":"A1A3","scenario":null}]},{"parameter":"HTP-c","unit":"CTUh","values":[{"value":"5,80E-09","module":"A1","scenario":null},{"value":"4,10E-10","module":"A2","scenario":null},{"value":"7,37E-09","module":"A3","scenario":null},{"value":"0,00E+00","module":"A4","scenario":null},{"value":"7,50E-10","module":"A5","scenario":null},{"value":"4,17E-10","module":"C1","scenario":null},{"value":"0,00E+00","module":"C2","scenario":null},{"value":"0,00E+00","module":"C3","scenario":null},{"value":"0,00E+00","module":"C4","scenario":null},{"value":"-9,26E-09","module":"D","scenario":null},{"value":"1,36E-08","module":"A1A3","scenario":null}]},{"parameter":"HTP-nc","unit":"CTUh","values":[{"value":"9,10E-08","module":"A1","scenario":null},{"value":"1,04E-08","module":"A2","scenario":null},{"value":"2,06E-07","module":"A3","scenario":null},{"value":"1,00E-09","module":"A4","scenario":null},{"value":"1,42E-08","module":"A5","scenario":null},{"value":"1,01E-08","module":"C1","scenario":null},{"value":"7,00E-08","module":"C2","scenario":null},{"value":"6,30E-09","module":"C3","scenario":null},{"value":"0,00E+00","module":"C4","scenario":null},{"value":"-2,32E-07","module":"D","scenario":null},{"value":"3,07E-07","module":"A1A3","scenario":null}]},{"parameter":"SQP","unit":"-","values":[{"value":"1,29E+02","module":"A1","scenario":null},{"value":"7,20E+00","module":"A2","scenario":null},{"value":"7,96E+02","module":"A3","scenario":null},{"value":"1,62E+00","module":"A4","scenario":null},{"value":"2,07E+01","module":"A5","scenario":null},{"value":"2,51E+00","module":"C1","scenario":null},{"value":"6,07E+01","module":"C2","scenario":null},{"value":"1,49E+00","module":"C3","scenario":null},{"value":"0,00E+00","module":"C4","scenario":null},{"value":"-3,35E+02","module":"D","scenario":null},{"value":"9,33E+02","module":"A1A3","scenario":null}]},{"parameter":"IRP","unit":"kBq U235-eq","values":[{"value":"3,10E-01","module":"A1","scenario":null},{"value":"9,28E-02","module":"A2","scenario":null},{"value":"5,33E-01","module":"A3","scenario":null},{"value":"6,18E-03","module":"A4","scenario":null},{"value":"7,64E-02","module":"A5","scenario":null},{"value":"8,47E-02","module":"C1","scenario":null},{"value":"3,85E-01","module":"C2","scenario":null},{"value":"5,01E-02","module":"C3","scenario":null},{"value":"0,00E+00","module":"C4","scenario":null},{"value":"-7,45E+00","module":"D","scenario":null},{"value":"9,37E-01","module":"A1A3","scenario":null}]}],"resource_use":[{"parameter":"PERE","unit":"MJ","values":[{"value":"8,21E+00","module":"A1","scenario":null},{"value":"1,39E-01","module":"A2","scenario":null},{"value":"1,80E+02","module":"A3","scenario":null},{"value":"1,78E-02","module":"A4","scenario":null},{"value":"4,40E-01","module":"A5","scenario":null},{"value":"1,16E-01","module":"C1","scenario":null},{"value":"1,24E+00","module":"C2","scenario":null},{"value":"6,32E-02","module":"C3","scenario":null},{"value":"0,00E+00","module":"C4","scenario":null},{"value":"-8,23E+01","module":"D","scenario":null},{"value":"1,89E+02","module":"A1A3","scenario":null}]},{"parameter":"PERM","unit":"","values":[{"value":"0,00E+00","module":"A1","scenario":null},{"value":"0,00E+00","module":"A2","scenario":null},{"value":"0,00E+00","module":"A3","scenario":null},{"value":"0,00E+00","module":"A4","scenario":null},{"value":"0,00E+00","module":"A5","scenario":null},{"value":"0,00E+00","module":"C1","scenario":null},{"value":"0,00E+00","module":"C2","scenario":null},{"value":"0,00E+00","module":"C3","scenario":null},{"value":"0,00E+00","module":"C4","scenario":null},{"value":"0,00E+00","module":"D","scenario":null},{"value":"0,00E+00","module":"A1A3","scenario":null}]},{"parameter":"PERT","unit":"MJ","values":[{"value":"8,21E+00","module":"A1","scenario":null},{"value":"1,39E-01","module":"A2","scenario":null},{"value":"1,80E+02","module":"A3","scenario":null},{"value":"1,78E-02","module":"A4","scenario":null},{"value":"4,40E-01","module":"A5","scenario":null},{"value":"1,16E-01","module":"C1","scenario":null},{"value":"1,24E+00","module":"C2","scenario":null},{"value":"6,32E-02","module":"C3","scenario":null},{"value":"0,00E+00","module":"C4","scenario":null},{"value":"-8,23E+01","module":"D","scenario":null},{"value":"1,89E+02","module":"A1A3","scenario":null}]},{"parameter":"PENRE","unit":"MJ","values":[{"value":"1,69E+02","module":"A1","scenario":null},{"value":"2,12E+01","module":"A2","scenario":null},{"value":"7,90E+01","module":"A3","scenario":null},{"value":"1,43E+00","module":"A4","scenario":null},{"value":"3,20E+01","module":"A5","scenario":null},{"value":"1,96E+01","module":"C1","scenario":null},{"value":"8,86E+01","module":"C2","scenario":null},{"value":"1,17E+01","module":"C3","scenario":null},{"value":"0,00E+00","module":"C4","scenario":null},{"value":"-1,48E+03","module":"D","scenario":null},{"value":"2,69E+02","module":"A1A3","scenario":null}]},{"parameter":"PENRM","unit":"MJ","values":[{"value":"1,75E+03","module":"A1","scenario":null},{"value":"0,00E+00","module":"A2","scenario":null},{"value":"0,00E+00","module":"A3","scenario":null},{"value":"0,00E+00","module":"A4","scenario":null},{"value":"9,60E+01","module":"A5","scenario":null},{"value":"0,00E+00","module":"C1","scenario":null},{"value":"0,00E+00","module":"C2","scenario":null},{"value":"0,00E+00","module":"C3","scenario":null},{"value":"0,00E+00","module":"C4","scenario":null},{"value":"0,00E+00","module":"D","scenario":null},{"value":"1,75E+03","module":"A1A3","scenario":null}]},{"parameter":"PENRT","unit":"MJ","values":[{"value":"9,02E+02","module":"A1","scenario":null},{"value":"2,12E+01","module":"A2","scenario":null},{"value":"7,90E+01","module":"A3","scenario":null},{"value":"1,43E+00","module":"A4","scenario":null},{"value":"1,28E+02","module":"A5","scenario":null},{"value":"1,96E+01","module":"C1","scenario":null},{"value":"8,86E+01","module":"C2","scenario":null},{"value":"1,17E+01","module":"C3","scenario":null},{"value":"0,00E+00","module":"C4","scenario":null},{"value":"-1,48E+03","module":"D","scenario":null},{"value":"1,00E+03","module":"A1A3","scenario":null}]},{"parameter":"SM","unit":"kg","values":[{"value":"5,89E+02","module":"A1","scenario":null},{"value":"4,21E-03","module":"A2","scenario":null},{"value":"1,09E-01","module":"A3","scenario":null},{"value":"4,88E-04","module":"A4","scenario":null},{"value":"8,20E-03","module":"A5","scenario":null},{"value":"9,91E-03","module":"C1","scenario":null},{"value":"3,53E-02","module":"C2","scenario":null},{"value":"5,74E-03","module":"C3","scenario":null},{"value":"0,00E+00","module":"C4","scenario":null},{"value":"-3,13E+01","module":"D","scenario":null},{"value":"5,89E+02","module":"A1A3","scenario":null}]},{"parameter":"RSF","unit":"MJ","values":[{"value":"1,52E-01","module":"A1","scenario":null},{"value":"5,78E-03","module":"A2","scenario":null},{"value":"3,87E-01","module":"A3","scenario":null},{"value":"6,23E-04","module":"A4","scenario":null},{"value":"1,31E-02","module":"A5","scenario":null},{"value":"3,38E-03","module":"C1","scenario":null},{"value":"4,45E-02","module":"C2","scenario":null},{"value":"1,56E-03","module":"C3","scenario":null},{"value":"0,00E+00","module":"C4","scenario":null},{"value":"-9,00E-01","module":"D","scenario":null},{"value":"5,44E-01","module":"A1A3","scenario":null}]},{"parameter":"NRSF","unit":"MJ","values":[{"value":"1,64E-01","module":"A1","scenario":null},{"value":"1,87E-02","module":"A2","scenario":null},{"value":"1,16E-01","module":"A3","scenario":null},{"value":"2,09E-03","module":"A4","scenario":null},{"value":"3,11E-02","module":"A5","scenario":null},{"value":"3,92E-02","module":"C1","scenario":null},{"value":"1,59E-01","module":"C2","scenario":null},{"value":"2,29E-02","module":"C3","scenario":null},{"value":"0,00E+00","module":"C4","scenario":null},{"value":"-3,74E-01","module":"D","scenario":null},{"value":"2,99E-01","module":"A1A3","scenario":null}]},{"parameter":"FW","unit":"m3","values":[{"value":"1,59E-01","module":"A1","scenario":null},{"value":"9,11E-04","module":"A2","scenario":null},{"value":"2,91E-01","module":"A3","scenario":null},{"value":"1,61E-04","module":"A4","scenario":null},{"value":"8,99E-03","module":"A5","scenario":null},{"value":"1,31E-02","module":"C1","scenario":null},{"value":"9,28E-03","module":"C2","scenario":null},{"value":"6,02E-04","module":"C3","scenario":null},{"value":"0,00E+00","module":"C4","scenario":null},{"value":"-7,30E-01","module":"D","scenario":null},{"value":"4,51E-01","module":"A1A3","scenario":null}]}],"end_of_life_waste":[{"parameter":"HWD","unit":"kg","values":[{"value":"1,55E-02","module":"A1","scenario":null},{"value":"7,01E-04","module":"A2","scenario":null},{"value":"1,30E-01","module":"A3","scenario":null},{"value":"7,74E-05","module":"A4","scenario":null},{"value":"1,03E-03","module":"A5","scenario":null},{"value":"5,92E-04","module":"C1","scenario":null},{"value":"4,48E-03","module":"C2","scenario":null},{"value":"3,44E-04","module":"C3","scenario":null},{"value":"0,00E+00","module":"C4","scenario":null},{"value":"-5,96E-01","module":"D","scenario":null},{"value":"1,46E-01","module":"A1A3","scenario":null}]},{"parameter":"NHWD","unit":"kg","values":[{"value":"5,44E-01","module":"A1","scenario":null},{"value":"3,99E-01","module":"A2","scenario":null},{"value":"1,03E+00","module":"A3","scenario":null},{"value":"1,23E-01","module":"A4","scenario":null},{"value":"5,08E-02","module":"A5","scenario":null},{"value":"2,41E-02","module":"C1","scenario":null},{"value":"4,20E+00","module":"C2","scenario":null},{"value":"1,38E-02","module":"C3","scenario":null},{"value":"0,00E+00","module":"C4","scenario":null},{"value":"-1,93E+00","module":"D","scenario":null},{"value":"1,98E+00","module":"A1A3","scenario":null}]},{"parameter":"RWD","unit":"kg","values":[{"value":"9,65E-03","module":"A1","scenario":null},{"value":"1,50E-04","module":"A2","scenario":null},{"value":"5,11E-04","module":"A3","scenario":null},{"value":"9,66E-06","module":"A4","scenario":null},{"value":"1,35E-03","module":"A5","scenario":null},{"value":"1,37E-04","module":"C1","scenario":null},{"value":"5,98E-04","module":"C2","scenario":null},{"value":"8,12E-05","module":"C3","scenario":null},{"value":"0,00E+00","module":"C4","scenario":null},{"value":"-1,09E-02","module":"D","scenario":null},{"value":"1,03E-02","module":"A1A3","scenario":null}]}],"end_of_life_flow":[{"parameter":"CRU","unit":"kg","values":[{"value":"0,00E+00","module":"A1","scenario":null},{"value":"0,00E+00","module":"A2","scenario":null},{"value":"0,00E+00","module":"A3","scenario":null},{"value":"0,00E+00","module":"A4","scenario":null},{"value":"0,00E+00","module":"A5","scenario":null},{"value":"0,00E+00","module":"C1","scenario":null},{"value":"0,00E+00","module":"C2","scenario":null},{"value":"0,00E+00","module":"C3","scenario":null},{"value":"0,00E+00","module":"C4","scenario":null},{"value":"0,00E+00","module":"D","scenario":null},{"value":"0,00E+00","module":"A1A3","scenario":null}]},{"parameter":"MFR","unit":"kg","values":[{"value":"5,54E-02","module":"A1","scenario":null},{"value":"3,73E-03","module":"A2","scenario":null},{"value":"3,98E-02","module":"A3","scenario":null},{"value":"6,85E-06","module":"A4","scenario":null},{"value":"2,04E-04","module":"A5","scenario":null},{"value":"3,70E-05","module":"C1","scenario":null},{"value":"4,94E-04","module":"C2","scenario":null},{"value":"9,00E+02","module":"C3","scenario":null},{"value":"0,00E+00","module":"C4","scenario":null},{"value":"-1,33E-01","module":"D","scenario":null},{"value":"9,89E-02","module":"A1A3","scenario":null}]},{"parameter":"MER","unit":"kg","values":[{"value":"1,46E-03","module":"A1","scenario":null},{"value":"3,05E-04","module":"A2","scenario":null},{"value":"2,43E-02","module":"A3","scenario":null},{"value":"4,23E-04","module":"A4","scenario":null},{"value":"7,76E-03","module":"A5","scenario":null},{"value":"9,72E-03","module":"C1","scenario":null},{"value":"2,94E-02","module":"C2","scenario":null},{"value":"1,75E-05","module":"C3","scenario":null},{"value":"0,00E+00","module":"C4","scenario":null},{"value":"-9,39E-03","module":"D","scenario":null},{"value":"2,61E-02","module":"A1A3","scenario":null}]},{"parameter":"EEE","unit":"MJ","values":[{"value":"1,73E-02","module":"A1","scenario":null},{"value":"3,42E-04","module":"A2","scenario":null},{"value":"8,03E-02","module":"A3","scenario":null},{"value":"7,37E-05","module":"A4","scenario":null},{"value":"2,42E-04","module":"A5","scenario":null},{"value":"1,16E-04","module":"C1","scenario":null},{"value":"3,41E-03","module":"C2","scenario":null},{"value":"5,99E-05","module":"C3","scenario":null},{"value":"0,00E+00","module":"C4","scenario":null},{"value":"-3,00E+00","module":"D","scenario":null},{"value":"9,79E-02","module":"A1A3","scenario":null}]},{"parameter":"EET","unit":"MJ","values":[{"value":"2,62E-01","module":"A1","scenario":null},{"value":"5,09E-03","module":"A2","scenario":null},{"value":"1,21E+00","module":"A3","scenario":null},{"value":"1,12E-03","module":"A4","scenario":null},{"value":"3,67E-03","module":"A5","scenario":null},{"value":"1,75E-03","module":"C1","scenario":null},{"value":"5,15E-02","module":"C2","scenario":null},{"value":"9,07E-04","module":"C3","scenario":null},{"value":"0,00E+00","module":"C4","scenario":null},{"value":"-4,54E+01","module":"D","scenario":null},{"value":"1,48E+00","module":"A1A3","scenario":null}]}]}