{"product_name":"Facet 1444","epd_id":"NEPD-4745-3995-EN","declared_unit":{"unit":"stk","amount":1},"compliance":["EN 15804+A2","ISO 14025","ISO 21930"],"producer_name":"SG Armaturen AS","environmental_impact":[{"parameter":"GWP-total","unit":"kg CO2-eq","values":[{"value":"4,38E+01","module":"A1","scenario":null},{"value":"1,16E-01","module":"A2","scenario":null},{"value":"2,24E+00","module":"A3","scenario":null},{"value":"1,29E+00","module":"A4","scenario":null},{"value":"3,43E-01","module":"A5","scenario":null},{"value":"3,73E+01","module":"B6","scenario":null},{"value":"0,00E+00","module":"C1","scenario":null},{"value":"2,16E-01","module":"C2","scenario":null},{"value":"1,04E+00","module":"C3","scenario":null},{"value":"7,98E-02","module":"C4","scenario":null},{"value":"-1,74E+00","module":"D","scenario":null},{"value":"4,62E+01","module":"A1A3","scenario":null}]},{"parameter":"GWP-fossil","unit":"kg CO2-eq","values":[{"value":"4,37E+01","module":"A1","scenario":null},{"value":"1,16E-01","module":"A2","scenario":null},{"value":"2,12E+00","module":"A3","scenario":null},{"value":"1,29E+00","module":"A4","scenario":null},{"value":"3,24E-03","module":"A5","scenario":null},{"value":"3,62E+01","module":"B6","scenario":null},{"value":"0,00E+00","module":"C1","scenario":null},{"value":"2,15E-01","module":"C2","scenario":null},{"value":"1,04E+00","module":"C3","scenario":null},{"value":"7,95E-02","module":"C4","scenario":null},{"value":"-1,73E+00","module":"D","scenario":null},{"value":"4,60E+01","module":"A1A3","scenario":null}]},{"parameter":"GWP-biogenic","unit":"kg CO2-eq","values":[{"value":"1,27E-02","module":"A1","scenario":null},{"value":"4,61E-05","module":"A2","scenario":null},{"value":"1,10E-01","module":"A3","scenario":null},{"value":"5,35E-04","module":"A4","scenario":null},{"value":"3,40E-01","module":"A5","scenario":null},{"value":"1,00E+00","module":"B6","scenario":null},{"value":"0,00E+00","module":"C1","scenario":null},{"value":"8,91E-05","module":"C2","scenario":null},{"value":"9,33E-04","module":"C3","scenario":null},{"value":"3,09E-05","module":"C4","scenario":null},{"value":"-4,43E-03","module":"D","scenario":null},{"value":"1,23E-01","module":"A1A3","scenario":null}]},{"parameter":"GWP-luluc","unit":"kg CO2-eq","values":[{"value":"6,62E-02","module":"A1","scenario":null},{"value":"4,61E-05","module":"A2","scenario":null},{"value":"6,40E-03","module":"A3","scenario":null},{"value":"4,60E-04","module":"A4","scenario":null},{"value":"1,07E-06","module":"A5","scenario":null},{"value":"1,49E-01","module":"B6","scenario":null},{"value":"0,00E+00","module":"C1","scenario":null},{"value":"7,67E-05","module":"C2","scenario":null},{"value":"3,10E-04","module":"C3","scenario":null},{"value":"2,45E-04","module":"C4","scenario":null},{"value":"-5,40E-03","module":"D","scenario":null},{"value":"7,26E-02","module":"A1A3","scenario":null}]},{"parameter":"ODP","unit":"kg CFC11-eq","values":[{"value":"3,31E-06","module":"A1","scenario":null},{"value":"2,61E-08","module":"A2","scenario":null},{"value":"1,16E-07","module":"A3","scenario":null},{"value":"2,93E-07","module":"A4","scenario":null},{"value":"6,83E-10","module":"A5","scenario":null},{"value":"2,48E-06","module":"B6","scenario":null},{"value":"0,00E+00","module":"C1","scenario":null},{"value":"4,88E-08","module":"C2","scenario":null},{"value":"3,98E-08","module":"C3","scenario":null},{"value":"5,46E-09","module":"C4","scenario":null},{"value":"-2,74E-03","module":"D","scenario":null},{"value":"3,45E-06","module":"A1A3","scenario":null}]},{"parameter":"AP","unit":"mol H+-eq","values":[{"value":"3,35E-01","module":"A1","scenario":null},{"value":"7,59E-04","module":"A2","scenario":null},{"value":"7,97E-03","module":"A3","scenario":null},{"value":"3,71E-03","module":"A4","scenario":null},{"value":"1,53E-05","module":"A5","scenario":null},{"value":"2,83E-01","module":"B6","scenario":null},{"value":"0,00E+00","module":"C1","scenario":null},{"value":"6,19E-04","module":"C2","scenario":null},{"value":"9,31E-04","module":"C3","scenario":null},{"value":"2,45E-04","module":"C4","scenario":null},{"value":"-8,46E-02","module":"D","scenario":null},{"value":"3,44E-01","module":"A1A3","scenario":null}]},{"parameter":"POCP","unit":"kg NMVOC-eq","values":[{"value":"1,77E-01","module":"A1","scenario":null},{"value":"5,78E-04","module":"A2","scenario":null},{"value":"4,75E-03","module":"A3","scenario":null},{"value":"3,15E-03","module":"A4","scenario":null},{"value":"1,58E-05","module":"A5","scenario":null},{"value":"1,09E-01","module":"B6","scenario":null},{"value":"0,00E+00","module":"C1","scenario":null},{"value":"5,25E-04","module":"C2","scenario":null},{"value":"6,51E-04","module":"C3","scenario":null},{"value":"2,69E-04","module":"C4","scenario":null},{"value":"-1,86E-02","module":"D","scenario":null},{"value":"1,83E-01","module":"A1A3","scenario":null}]},{"parameter":"ADPE","unit":"kg Sb-eq","values":[{"value":"5,55E-03","module":"A1","scenario":null},{"value":"2,92E-06","module":"A2","scenario":null},{"value":"1,62E-05","module":"A3","scenario":null},{"value":"3,57E-05","module":"A4","scenario":null},{"value":"7,87E-08","module":"A5","scenario":null},{"value":"2,70E-03","module":"B6","scenario":null},{"value":"0,00E+00","module":"C1","scenario":null},{"value":"5,95E-06","module":"C2","scenario":null},{"value":"1,65E-06","module":"C3","scenario":null},{"value":"2,69E-07","module":"C4","scenario":null},{"value":"-1,56E-03","module":"D","scenario":null},{"value":"5,57E-03","module":"A1A3","scenario":null}]},{"parameter":"ADPF","unit":"MJ","values":[{"value":"5,65E+02","module":"A1","scenario":null},{"value":"1,72E+00","module":"A2","scenario":null},{"value":"2,80E+01","module":"A3","scenario":null},{"value":"1,95E+01","module":"A4","scenario":null},{"value":"4,53E-02","module":"A5","scenario":null},{"value":"4,94E+02","module":"B6","scenario":null},{"value":"0,00E+00","module":"C1","scenario":null},{"value":"3,26E+00","module":"C2","scenario":null},{"value":"2,22E+00","module":"C3","scenario":null},{"value":"6,34E-01","module":"C4","scenario":null},{"value":"-2,05E+01","module":"D","scenario":null},{"value":"5,95E+02","module":"A1A3","scenario":null}]},{"parameter":"WDP","unit":"m3 world-eq. Deprived","values":[{"value":"2,02E+03","module":"A1","scenario":null},{"value":"1,52E+00","module":"A2","scenario":null},{"value":"3,36E+02","module":"A3","scenario":null},{"value":"1,89E+01","module":"A4","scenario":null},{"value":"5,74E-02","module":"A5","scenario":null},{"value":"8,61E+04","module":"B6","scenario":null},{"value":"0,00E+00","module":"C1","scenario":null},{"value":"3,15E+00","module":"C2","scenario":null},{"value":"1,25E+01","module":"C3","scenario":null},{"value":"7,80E+00","module":"C4","scenario":null},{"value":"-7,99E+01","module":"D","scenario":null},{"value":"2,36E+03","module":"A1A3","scenario":null}]},{"parameter":"EP-freshwater","unit":"kg P-eq","values":[{"value":"5,94E-03","module":"A1","scenario":null},{"value":"8,72E-07","module":"A2","scenario":null},{"value":"1,47E-04","module":"A3","scenario":null},{"value":"1,03E-05","module":"A4","scenario":null},{"value":"2,66E-08","module":"A5","scenario":null},{"value":"2,60E-03","module":"B6","scenario":null},{"value":"0,00E+00","module":"C1","scenario":null},{"value":"1,72E-06","module":"C2","scenario":null},{"value":"1,03E-05","module":"C3","scenario":null},{"value":"1,52E-06","module":"C4","scenario":null},{"value":"-5,10E-04","module":"D","scenario":null},{"value":"6,09E-03","module":"A1A3","scenario":null}]},{"parameter":"EP-marine","unit":"kg N-eq","values":[{"value":"4,73E-02","module":"A1","scenario":null},{"value":"1,72E-04","module":"A2","scenario":null},{"value":"1,57E-03","module":"A3","scenario":null},{"value":"7,35E-04","module":"A4","scenario":null},{"value":"5,07E-06","module":"A5","scenario":null},{"value":"3,11E-02","module":"B6","scenario":null},{"value":"0,00E+00","module":"C1","scenario":null},{"value":"1,22E-04","module":"C2","scenario":null},{"value":"2,21E-04","module":"C3","scenario":null},{"value":"9,88E-05","module":"C4","scenario":null},{"value":"-4,61E-03","module":"D","scenario":null},{"value":"4,90E-02","module":"A1A3","scenario":null}]},{"parameter":"EP-terrestrial","unit":"mol N-eq.","values":[{"value":"5,34E-01","module":"A1","scenario":null},{"value":"1,92E-03","module":"A2","scenario":null},{"value":"2,06E-02","module":"A3","scenario":null},{"value":"8,22E-03","module":"A4","scenario":null},{"value":"5,49E-05","module":"A5","scenario":null},{"value":"4,05E-01","module":"B6","scenario":null},{"value":"0,00E+00","module":"C1","scenario":null},{"value":"1,37E-03","module":"C2","scenario":null},{"value":"2,43E-03","module":"C3","scenario":null},{"value":"7,26E-04","module":"C4","scenario":null},{"value":"-6,27E-02","module":"D","scenario":null},{"value":"5,56E-01","module":"A1A3","scenario":null}]},{"parameter":"GWP-IOBC","unit":"kg CO2-eq","values":[{"value":"4,41E+01","module":"A1","scenario":null},{"value":"1,16E-01","module":"A2","scenario":null},{"value":"2,73E+00","module":"A3","scenario":null},{"value":"1,29E+00","module":"A4","scenario":null},{"value":"0,00E+00","module":"A5","scenario":null},{"value":"3,73E+01","module":"B6","scenario":null},{"value":"0,00E+00","module":"C1","scenario":null},{"value":"2,16E-01","module":"C2","scenario":null},{"value":"1,04E+00","module":"C3","scenario":null},{"value":"2,33E-02","module":"C4","scenario":null},{"value":"-1,89E+00","module":"D","scenario":null},{"value":"4,70E+01","module":"A1A3","scenario":null}]}],"additional_environmental_impact":[{"parameter":"PM","unit":"Disease incidence","values":[{"value":"2,43E-06","module":"A1","scenario":null},{"value":"6,23E-09","module":"A2","scenario":null},{"value":"9,58E-08","module":"A3","scenario":null},{"value":"7,91E-08","module":"A4","scenario":null},{"value":"2,26E-10","module":"A5","scenario":null},{"value":"2,03E-06","module":"B6","scenario":null},{"value":"0,00E+00","module":"C1","scenario":null},{"value":"1,32E-08","module":"C2","scenario":null},{"value":"9,71E-09","module":"C3","scenario":null},{"value":"4,19E-09","module":"C4","scenario":null},{"value":"-2,26E-07","module":"D","scenario":null},{"value":"2,53E-06","module":"A1A3","scenario":null}]},{"parameter":"ETP-fw","unit":"CTUe","values":[{"value":"2,68E+03","module":"A1","scenario":null},{"value":"1,25E+00","module":"A2","scenario":null},{"value":"4,80E+01","module":"A3","scenario":null},{"value":"1,45E+01","module":"A4","scenario":null},{"value":"6,04E-02","module":"A5","scenario":null},{"value":"2,25E+03","module":"B6","scenario":null},{"value":"0,00E+00","module":"C1","scenario":null},{"value":"2,41E+00","module":"C2","scenario":null},{"value":"8,86E+00","module":"C3","scenario":null},{"value":"4,15E+02","module":"C4","scenario":null},{"value":"-6,49E+02","module":"D","scenario":null},{"value":"2,73E+03","module":"A1A3","scenario":null}]},{"parameter":"HTP-c","unit":"CTUh","values":[{"value":"1,05E-07","module":"A1","scenario":null},{"value":"0,00E+00","module":"A2","scenario":null},{"value":"9,56E-10","module":"A3","scenario":null},{"value":"0,00E+00","module":"A4","scenario":null},{"value":"2,00E-12","module":"A5","scenario":null},{"value":"1,07E-07","module":"B6","scenario":null},{"value":"0,00E+00","module":"C1","scenario":null},{"value":"0,00E+00","module":"C2","scenario":null},{"value":"1,38E-09","module":"C3","scenario":null},{"value":"1,48E-10","module":"C4","scenario":null},{"value":"-7,09E-09","module":"D","scenario":null},{"value":"1,06E-07","module":"A1A3","scenario":null}]},{"parameter":"HTP-nc","unit":"CTUh","values":[{"value":"2,67E-06","module":"A1","scenario":null},{"value":"1,24E-09","module":"A2","scenario":null},{"value":"3,46E-08","module":"A3","scenario":null},{"value":"1,58E-08","module":"A4","scenario":null},{"value":"7,60E-11","module":"A5","scenario":null},{"value":"2,53E-06","module":"B6","scenario":null},{"value":"0,00E+00","module":"C1","scenario":null},{"value":"2,64E-09","module":"C2","scenario":null},{"value":"6,60E-08","module":"C3","scenario":null},{"value":"1,52E-09","module":"C4","scenario":null},{"value":"-3,30E-07","module":"D","scenario":null},{"value":"2,70E-06","module":"A1A3","scenario":null}]},{"parameter":"SQP","unit":"-","values":[{"value":"1,69E+02","module":"A1","scenario":null},{"value":"1,10E+00","module":"A2","scenario":null},{"value":"4,73E+01","module":"A3","scenario":null},{"value":"1,37E+01","module":"A4","scenario":null},{"value":"3,04E-02","module":"A5","scenario":null},{"value":"2,49E+02","module":"B6","scenario":null},{"value":"0,00E+00","module":"C1","scenario":null},{"value":"2,28E+00","module":"C2","scenario":null},{"value":"6,88E-01","module":"C3","scenario":null},{"value":"1,53E+00","module":"C4","scenario":null},{"value":"-1,55E+01","module":"D","scenario":null},{"value":"2,17E+02","module":"A1A3","scenario":null}]},{"parameter":"IRP","unit":"kBq U235-eq","values":[{"value":"2,11E+00","module":"A1","scenario":null},{"value":"7,51E-03","module":"A2","scenario":null},{"value":"1,18E-01","module":"A3","scenario":null},{"value":"8,54E-02","module":"A4","scenario":null},{"value":"1,94E-04","module":"A5","scenario":null},{"value":"8,96E+00","module":"B6","scenario":null},{"value":"0,00E+00","module":"C1","scenario":null},{"value":"1,42E-02","module":"C2","scenario":null},{"value":"1,03E-02","module":"C3","scenario":null},{"value":"2,52E-03","module":"C4","scenario":null},{"value":"-5,73E-02","module":"D","scenario":null},{"value":"2,23E+00","module":"A1A3","scenario":null}]}],"resource_use":[{"parameter":"PERE","unit":"MJ","values":[{"value":"5,59E+01","module":"A1","scenario":null},{"value":"2,33E-02","module":"A2","scenario":null},{"value":"2,76E+01","module":"A3","scenario":null},{"value":"2,80E-01","module":"A4","scenario":null},{"value":"7,45E-04","module":"A5","scenario":null},{"value":"6,40E+03","module":"B6","scenario":null},{"value":"0,00E+00","module":"C1","scenario":null},{"value":"4,66E-02","module":"C2","scenario":null},{"value":"3,62E-01","module":"C3","scenario":null},{"value":"1,45E-01","module":"C4","scenario":null},{"value":"-5,81E+00","module":"D","scenario":null},{"value":"8,35E+01","module":"A1A3","scenario":null}]},{"parameter":"PERM","unit":"","values":[{"value":"1,64E+00","module":"A1","scenario":null},{"value":"0,00E+00","module":"A2","scenario":null},{"value":"0,00E+00","module":"A3","scenario":null},{"value":"0,00E+00","module":"A4","scenario":null},{"value":"-1,64E+00","module":"A5","scenario":null},{"value":"0,00E+00","module":"B6","scenario":null},{"value":"0,00E+00","module":"C1","scenario":null},{"value":"0,00E+00","module":"C2","scenario":null},{"value":"0,00E+00","module":"C3","scenario":null},{"value":"0,00E+00","module":"C4","scenario":null},{"value":"0,00E+00","module":"D","scenario":null},{"value":"1,64E+00","module":"A1A3","scenario":null}]},{"parameter":"PERT","unit":"MJ","values":[{"value":"5,75E+01","module":"A1","scenario":null},{"value":"2,33E-02","module":"A2","scenario":null},{"value":"2,76E+01","module":"A3","scenario":null},{"value":"2,80E-01","module":"A4","scenario":null},{"value":"-1,64E+00","module":"A5","scenario":null},{"value":"6,40E+03","module":"B6","scenario":null},{"value":"0,00E+00","module":"C1","scenario":null},{"value":"4,66E-02","module":"C2","scenario":null},{"value":"3,62E-01","module":"C3","scenario":null},{"value":"1,45E-01","module":"C4","scenario":null},{"value":"-5,81E+00","module":"D","scenario":null},{"value":"8,52E+01","module":"A1A3","scenario":null}]},{"parameter":"PENRE","unit":"MJ","values":[{"value":"5,50E+02","module":"A1","scenario":null},{"value":"1,72E+00","module":"A2","scenario":null},{"value":"2,80E+01","module":"A3","scenario":null},{"value":"1,95E+01","module":"A4","scenario":null},{"value":"4,53E-02","module":"A5","scenario":null},{"value":"4,95E+02","module":"B6","scenario":null},{"value":"0,00E+00","module":"C1","scenario":null},{"value":"3,26E+00","module":"C2","scenario":null},{"value":"2,22E+00","module":"C3","scenario":null},{"value":"6,35E-01","module":"C4","scenario":null},{"value":"-2,05E+01","module":"D","scenario":null},{"value":"5,79E+02","module":"A1A3","scenario":null}]},{"parameter":"PENRM","unit":"MJ","values":[{"value":"1,84E+01","module":"A1","scenario":null},{"value":"0,00E+00","module":"A2","scenario":null},{"value":"0,00E+00","module":"A3","scenario":null},{"value":"0,00E+00","module":"A4","scenario":null},{"value":"0,00E+00","module":"A5","scenario":null},{"value":"0,00E+00","module":"B6","scenario":null},{"value":"0,00E+00","module":"C1","scenario":null},{"value":"0,00E+00","module":"C2","scenario":null},{"value":"-1,98E+01","module":"C3","scenario":null},{"value":"0,00E+00","module":"C4","scenario":null},{"value":"0,00E+00","module":"D","scenario":null},{"value":"1,84E+01","module":"A1A3","scenario":null}]},{"parameter":"PENRT","unit":"MJ","values":[{"value":"5,66E+02","module":"A1","scenario":null},{"value":"1,72E+00","module":"A2","scenario":null},{"value":"3,55E+01","module":"A3","scenario":null},{"value":"1,95E+01","module":"A4","scenario":null},{"value":"4,53E-02","module":"A5","scenario":null},{"value":"4,95E+02","module":"B6","scenario":null},{"value":"0,00E+00","module":"C1","scenario":null},{"value":"3,26E+00","module":"C2","scenario":null},{"value":"-1,76E+01","module":"C3","scenario":null},{"value":"6,35E-01","module":"C4","scenario":null},{"value":"-2,05E+01","module":"D","scenario":null},{"value":"6,03E+02","module":"A1A3","scenario":null}]},{"parameter":"SM","unit":"kg","values":[{"value":"2,42E+00","module":"A1","scenario":null},{"value":"0,00E+00","module":"A2","scenario":null},{"value":"2,63E-04","module":"A3","scenario":null},{"value":"0,00E+00","module":"A4","scenario":null},{"value":"0,00E+00","module":"A5","scenario":null},{"value":"0,00E+00","module":"B6","scenario":null},{"value":"0,00E+00","module":"C1","scenario":null},{"value":"0,00E+00","module":"C2","scenario":null},{"value":"0,00E+00","module":"C3","scenario":null},{"value":"6,12E-03","module":"C4","scenario":null},{"value":"2,95E-02","module":"D","scenario":null},{"value":"2,42E+00","module":"A1A3","scenario":null}]},{"parameter":"RSF","unit":"MJ","values":[{"value":"1,12E+00","module":"A1","scenario":null},{"value":"8,18E-04","module":"A2","scenario":null},{"value":"6,96E-01","module":"A3","scenario":null},{"value":"1,00E-02","module":"A4","scenario":null},{"value":"2,47E-05","module":"A5","scenario":null},{"value":"5,03E+00","module":"B6","scenario":null},{"value":"0,00E+00","module":"C1","scenario":null},{"value":"1,67E-03","module":"C2","scenario":null},{"value":"7,20E-03","module":"C3","scenario":null},{"value":"1,04E-03","module":"C4","scenario":null},{"value":"1,74E-02","module":"D","scenario":null},{"value":"1,82E+00","module":"A1A3","scenario":null}]},{"parameter":"NRSF","unit":"MJ","values":[{"value":"5,20E+00","module":"A1","scenario":null},{"value":"3,24E-03","module":"A2","scenario":null},{"value":"6,38E-01","module":"A3","scenario":null},{"value":"3,58E-02","module":"A4","scenario":null},{"value":"1,02E-04","module":"A5","scenario":null},{"value":"1,25E+01","module":"B6","scenario":null},{"value":"0,00E+00","module":"C1","scenario":null},{"value":"5,96E-03","module":"C2","scenario":null},{"value":"-6,62E-05","module":"C3","scenario":null},{"value":"2,47E-02","module":"C4","scenario":null},{"value":"2,58E-01","module":"D","scenario":null},{"value":"5,84E+00","module":"A1A3","scenario":null}]},{"parameter":"FW","unit":"m3","values":[{"value":"4,73E-01","module":"A1","scenario":null},{"value":"1,74E-04","module":"A2","scenario":null},{"value":"7,53E-02","module":"A3","scenario":null},{"value":"2,09E-03","module":"A4","scenario":null},{"value":"2,14E-05","module":"A5","scenario":null},{"value":"4,78E+01","module":"B6","scenario":null},{"value":"0,00E+00","module":"C1","scenario":null},{"value":"3,48E-04","module":"C2","scenario":null},{"value":"2,58E-03","module":"C3","scenario":null},{"value":"6,21E-04","module":"C4","scenario":null},{"value":"-2,08E-02","module":"D","scenario":null},{"value":"5,48E-01","module":"A1A3","scenario":null}]}],"end_of_life_waste":[{"parameter":"HWD","unit":"kg","values":[{"value":"2,54E-01","module":"A1","scenario":null},{"value":"8,71E-05","module":"A2","scenario":null},{"value":"1,99E-02","module":"A3","scenario":null},{"value":"1,01E-03","module":"A4","scenario":null},{"value":"0,00E+00","module":"A5","scenario":null},{"value":"3,17E-01","module":"B6","scenario":null},{"value":"0,00E+00","module":"C1","scenario":null},{"value":"1,68E-04","module":"C2","scenario":null},{"value":"3,11E-05","module":"C3","scenario":null},{"value":"1,52E-01","module":"C4","scenario":null},{"value":"-6,58E-03","module":"D","scenario":null},{"value":"2,74E-01","module":"A1A3","scenario":null}]},{"parameter":"NHWD","unit":"kg","values":[{"value":"7,88E+00","module":"A1","scenario":null},{"value":"7,52E-02","module":"A2","scenario":null},{"value":"1,95E+00","module":"A3","scenario":null},{"value":"9,50E-01","module":"A4","scenario":null},{"value":"2,00E-01","module":"A5","scenario":null},{"value":"3,81E+01","module":"B6","scenario":null},{"value":"0,00E+00","module":"C1","scenario":null},{"value":"1,58E-01","module":"C2","scenario":null},{"value":"1,74E-01","module":"C3","scenario":null},{"value":"9,84E-01","module":"C4","scenario":null},{"value":"-4,44E-01","module":"D","scenario":null},{"value":"9,91E+00","module":"A1A3","scenario":null}]},{"parameter":"RWD","unit":"kg","values":[{"value":"1,70E-03","module":"A1","scenario":null},{"value":"1,18E-05","module":"A2","scenario":null},{"value":"7,91E-05","module":"A3","scenario":null},{"value":"1,33E-04","module":"A4","scenario":null},{"value":"0,00E+00","module":"A5","scenario":null},{"value":"4,42E-03","module":"B6","scenario":null},{"value":"0,00E+00","module":"C1","scenario":null},{"value":"2,22E-05","module":"C2","scenario":null},{"value":"1,60E-06","module":"C3","scenario":null},{"value":"1,97E-06","module":"C4","scenario":null},{"value":"-5,00E-05","module":"D","scenario":null},{"value":"1,79E-03","module":"A1A3","scenario":null}]}],"end_of_life_flow":[{"parameter":"CRU","unit":"kg","values":[{"value":"0,00E+00","module":"A1","scenario":null},{"value":"0,00E+00","module":"A2","scenario":null},{"value":"0,00E+00","module":"A3","scenario":null},{"value":"0,00E+00","module":"A4","scenario":null},{"value":"0,00E+00","module":"A5","scenario":null},{"value":"0,00E+00","module":"B6","scenario":null},{"value":"0,00E+00","module":"C1","scenario":null},{"value":"0,00E+00","module":"C2","scenario":null},{"value":"0,00E+00","module":"C3","scenario":null},{"value":"0,00E+00","module":"C4","scenario":null},{"value":"0,00E+00","module":"D","scenario":null},{"value":"0,00E+00","module":"A1A3","scenario":null}]},{"parameter":"MFR","unit":"kg","values":[{"value":"5,28E-06","module":"A1","scenario":null},{"value":"0,00E+00","module":"A2","scenario":null},{"value":"1,91E+00","module":"A3","scenario":null},{"value":"0,00E+00","module":"A4","scenario":null},{"value":"1,86E-01","module":"A5","scenario":null},{"value":"0,00E+00","module":"B6","scenario":null},{"value":"0,00E+00","module":"C1","scenario":null},{"value":"0,00E+00","module":"C2","scenario":null},{"value":"2,58E+00","module":"C3","scenario":null},{"value":"3,13E-05","module":"C4","scenario":null},{"value":"-1,15E-03","module":"D","scenario":null},{"value":"1,91E+00","module":"A1A3","scenario":null}]},{"parameter":"MER","unit":"kg","values":[{"value":"3,41E-07","module":"A1","scenario":null},{"value":"0,00E+00","module":"A2","scenario":null},{"value":"7,93E-06","module":"A3","scenario":null},{"value":"0,00E+00","module":"A4","scenario":null},{"value":"1,40E-02","module":"A5","scenario":null},{"value":"0,00E+00","module":"B6","scenario":null},{"value":"0,00E+00","module":"C1","scenario":null},{"value":"0,00E+00","module":"C2","scenario":null},{"value":"4,11E-01","module":"C3","scenario":null},{"value":"8,52E-05","module":"C4","scenario":null},{"value":"-1,52E-04","module":"D","scenario":null},{"value":"8,27E-06","module":"A1A3","scenario":null}]},{"parameter":"EEE","unit":"MJ","values":[{"value":"2,40E-06","module":"A1","scenario":null},{"value":"0,00E+00","module":"A2","scenario":null},{"value":"6,56E-02","module":"A3","scenario":null},{"value":"0,00E+00","module":"A4","scenario":null},{"value":"1,14E-02","module":"A5","scenario":null},{"value":"0,00E+00","module":"B6","scenario":null},{"value":"0,00E+00","module":"C1","scenario":null},{"value":"0,00E+00","module":"C2","scenario":null},{"value":"4,29E-01","module":"C3","scenario":null},{"value":"7,90E-04","module":"C4","scenario":null},{"value":"-3,72E-04","module":"D","scenario":null},{"value":"6,56E-02","module":"A1A3","scenario":null}]},{"parameter":"EET","unit":"MJ","values":[{"value":"3,63E-05","module":"A1","scenario":null},{"value":"0,00E+00","module":"A2","scenario":null},{"value":"9,92E-01","module":"A3","scenario":null},{"value":"0,00E+00","module":"A4","scenario":null},{"value":"1,73E-01","module":"A5","scenario":null},{"value":"0,00E+00","module":"B6","scenario":null},{"value":"0,00E+00","module":"C1","scenario":null},{"value":"0,00E+00","module":"C2","scenario":null},{"value":"6,50E+00","module":"C3","scenario":null},{"value":"1,20E-02","module":"C4","scenario":null},{"value":"-5,63E-03","module":"D","scenario":null},{"value":"9,92E-01","module":"A1A3","scenario":null}]}]}