{"product_name":"Aneto 3-T Dali","epd_id":"NEPD-7346-6737","declared_unit":{"unit":"stk","amount":1},"compliance":["EN 15804+A2","ISO 14025","ISO 21930"],"producer_name":"SG Armaturen AS","environmental_impact":[{"parameter":"GWP-total","unit":"kg CO2-eq","values":[{"value":"1,66E+01","module":"A1","scenario":null},{"value":"3,26E-01","module":"A2","scenario":null},{"value":"4,53E-01","module":"A3","scenario":null},{"value":"4,96E-01","module":"A4","scenario":null},{"value":"3,03E-01","module":"A5","scenario":null},{"value":"2,65E+01","module":"B6","scenario":null},{"value":"0,00E+00","module":"C1","scenario":null},{"value":"5,99E-02","module":"C2","scenario":null},{"value":"1,46E-01","module":"C3","scenario":null},{"value":"1,98E-02","module":"C4","scenario":null},{"value":"-8,58E-01","module":"D","scenario":null},{"value":"1,73E+01","module":"A1A3","scenario":null}]},{"parameter":"GWP-fossil","unit":"kg CO2-eq","values":[{"value":"1,67E+01","module":"A1","scenario":null},{"value":"3,26E-01","module":"A2","scenario":null},{"value":"4,53E-01","module":"A3","scenario":null},{"value":"4,96E-01","module":"A4","scenario":null},{"value":"2,86E-03","module":"A5","scenario":null},{"value":"2,57E+01","module":"B6","scenario":null},{"value":"0,00E+00","module":"C1","scenario":null},{"value":"5,98E-02","module":"C2","scenario":null},{"value":"1,46E-01","module":"C3","scenario":null},{"value":"1,97E-02","module":"C4","scenario":null},{"value":"-8,56E-01","module":"D","scenario":null},{"value":"1,75E+01","module":"A1A3","scenario":null}]},{"parameter":"GWP-biogenic","unit":"kg CO2-eq","values":[{"value":"-2,14E-01","module":"A1","scenario":null},{"value":"1,27E-04","module":"A2","scenario":null},{"value":"1,13E-04","module":"A3","scenario":null},{"value":"1,76E-04","module":"A4","scenario":null},{"value":"3,00E-01","module":"A5","scenario":null},{"value":"7,10E-01","module":"B6","scenario":null},{"value":"0,00E+00","module":"C1","scenario":null},{"value":"2,33E-05","module":"C2","scenario":null},{"value":"9,22E-05","module":"C3","scenario":null},{"value":"1,12E-05","module":"C4","scenario":null},{"value":"-2,30E-03","module":"D","scenario":null},{"value":"-2,14E-01","module":"A1A3","scenario":null}]},{"parameter":"GWP-luluc","unit":"kg CO2-eq","values":[{"value":"3,58E-02","module":"A1","scenario":null},{"value":"1,19E-04","module":"A2","scenario":null},{"value":"7,14E-05","module":"A3","scenario":null},{"value":"2,47E-04","module":"A4","scenario":null},{"value":"9,47E-07","module":"A5","scenario":null},{"value":"1,06E-01","module":"B6","scenario":null},{"value":"0,00E+00","module":"C1","scenario":null},{"value":"2,19E-05","module":"C2","scenario":null},{"value":"1,09E-04","module":"C3","scenario":null},{"value":"1,06E-04","module":"C4","scenario":null},{"value":"3,06E-06","module":"D","scenario":null},{"value":"3,59E-02","module":"A1A3","scenario":null}]},{"parameter":"ODP","unit":"kg CFC11-eq","values":[{"value":"3,16E-06","module":"A1","scenario":null},{"value":"7,09E-08","module":"A2","scenario":null},{"value":"6,64E-09","module":"A3","scenario":null},{"value":"1,09E-07","module":"A4","scenario":null},{"value":"6,04E-10","module":"A5","scenario":null},{"value":"1,76E-06","module":"B6","scenario":null},{"value":"0,00E+00","module":"C1","scenario":null},{"value":"1,30E-08","module":"C2","scenario":null},{"value":"3,51E-09","module":"C3","scenario":null},{"value":"1,69E-09","module":"C4","scenario":null},{"value":"-3,89E-04","module":"D","scenario":null},{"value":"3,24E-06","module":"A1A3","scenario":null}]},{"parameter":"AP","unit":"mol H+-eq","values":[{"value":"1,23E-01","module":"A1","scenario":null},{"value":"9,76E-04","module":"A2","scenario":null},{"value":"2,37E-03","module":"A3","scenario":null},{"value":"7,64E-03","module":"A4","scenario":null},{"value":"1,36E-05","module":"A5","scenario":null},{"value":"2,01E-01","module":"B6","scenario":null},{"value":"0,00E+00","module":"C1","scenario":null},{"value":"1,79E-04","module":"C2","scenario":null},{"value":"2,18E-04","module":"C3","scenario":null},{"value":"8,49E-05","module":"C4","scenario":null},{"value":"-5,75E-02","module":"D","scenario":null},{"value":"1,27E-01","module":"A1A3","scenario":null}]},{"parameter":"POCP","unit":"kg NMVOC-eq","values":[{"value":"7,12E-02","module":"A1","scenario":null},{"value":"8,04E-04","module":"A2","scenario":null},{"value":"1,42E-03","module":"A3","scenario":null},{"value":"5,53E-03","module":"A4","scenario":null},{"value":"1,40E-05","module":"A5","scenario":null},{"value":"7,72E-02","module":"B6","scenario":null},{"value":"0,00E+00","module":"C1","scenario":null},{"value":"1,48E-04","module":"C2","scenario":null},{"value":"1,41E-04","module":"C3","scenario":null},{"value":"9,34E-05","module":"C4","scenario":null},{"value":"-1,14E-02","module":"D","scenario":null},{"value":"7,34E-02","module":"A1A3","scenario":null}]},{"parameter":"ADPE","unit":"kg Sb-eq","values":[{"value":"5,93E-03","module":"A1","scenario":null},{"value":"8,75E-06","module":"A2","scenario":null},{"value":"1,40E-06","module":"A3","scenario":null},{"value":"9,44E-06","module":"A4","scenario":null},{"value":"6,97E-08","module":"A5","scenario":null},{"value":"1,92E-03","module":"B6","scenario":null},{"value":"0,00E+00","module":"C1","scenario":null},{"value":"1,61E-06","module":"C2","scenario":null},{"value":"4,24E-07","module":"C3","scenario":null},{"value":"9,74E-08","module":"C4","scenario":null},{"value":"-1,37E-03","module":"D","scenario":null},{"value":"5,94E-03","module":"A1A3","scenario":null}]},{"parameter":"ADPF","unit":"MJ","values":[{"value":"1,98E+02","module":"A1","scenario":null},{"value":"4,82E+00","module":"A2","scenario":null},{"value":"4,01E+00","module":"A3","scenario":null},{"value":"7,00E+00","module":"A4","scenario":null},{"value":"4,01E-02","module":"A5","scenario":null},{"value":"3,51E+02","module":"B6","scenario":null},{"value":"0,00E+00","module":"C1","scenario":null},{"value":"8,84E-01","module":"C2","scenario":null},{"value":"5,03E-01","module":"C3","scenario":null},{"value":"2,18E-01","module":"C4","scenario":null},{"value":"-1,12E+01","module":"D","scenario":null},{"value":"2,06E+02","module":"A1A3","scenario":null}]},{"parameter":"WDP","unit":"m3 world-eq. Deprived","values":[{"value":"7,72E+02","module":"A1","scenario":null},{"value":"1,57E+00","module":"A2","scenario":null},{"value":"6,53E-01","module":"A3","scenario":null},{"value":"4,63E+00","module":"A4","scenario":null},{"value":"5,08E-02","module":"A5","scenario":null},{"value":"6,11E+04","module":"B6","scenario":null},{"value":"0,00E+00","module":"C1","scenario":null},{"value":"2,88E-01","module":"C2","scenario":null},{"value":"5,30E+00","module":"C3","scenario":null},{"value":"2,19E+00","module":"C4","scenario":null},{"value":"1,80E+01","module":"D","scenario":null},{"value":"7,74E+02","module":"A1A3","scenario":null}]},{"parameter":"EP-freshwater","unit":"kg P-eq","values":[{"value":"1,59E-03","module":"A1","scenario":null},{"value":"3,06E-06","module":"A2","scenario":null},{"value":"1,01E-05","module":"A3","scenario":null},{"value":"3,16E-06","module":"A4","scenario":null},{"value":"2,35E-08","module":"A5","scenario":null},{"value":"1,85E-03","module":"B6","scenario":null},{"value":"0,00E+00","module":"C1","scenario":null},{"value":"5,61E-07","module":"C2","scenario":null},{"value":"1,51E-06","module":"C3","scenario":null},{"value":"5,91E-07","module":"C4","scenario":null},{"value":"-3,15E-04","module":"D","scenario":null},{"value":"1,61E-03","module":"A1A3","scenario":null}]},{"parameter":"EP-marine","unit":"kg N-eq","values":[{"value":"1,92E-02","module":"A1","scenario":null},{"value":"1,92E-04","module":"A2","scenario":null},{"value":"4,89E-04","module":"A3","scenario":null},{"value":"1,84E-03","module":"A4","scenario":null},{"value":"4,48E-06","module":"A5","scenario":null},{"value":"2,21E-02","module":"B6","scenario":null},{"value":"0,00E+00","module":"C1","scenario":null},{"value":"3,52E-05","module":"C2","scenario":null},{"value":"4,59E-05","module":"C3","scenario":null},{"value":"2,65E-05","module":"C4","scenario":null},{"value":"-2,91E-03","module":"D","scenario":null},{"value":"1,99E-02","module":"A1A3","scenario":null}]},{"parameter":"EP-terrestrial","unit":"mol N-eq.","values":[{"value":"2,18E-01","module":"A1","scenario":null},{"value":"2,15E-03","module":"A2","scenario":null},{"value":"5,39E-03","module":"A3","scenario":null},{"value":"2,05E-02","module":"A4","scenario":null},{"value":"4,85E-05","module":"A5","scenario":null},{"value":"2,87E-01","module":"B6","scenario":null},{"value":"0,00E+00","module":"C1","scenario":null},{"value":"3,94E-04","module":"C2","scenario":null},{"value":"5,08E-04","module":"C3","scenario":null},{"value":"2,39E-04","module":"C4","scenario":null},{"value":"-4,01E-02","module":"D","scenario":null},{"value":"2,26E-01","module":"A1A3","scenario":null}]},{"parameter":"GWP-IOBC","unit":"kg CO2-eq","values":[{"value":"1,69E+01","module":"A1","scenario":null},{"value":"3,26E-01","module":"A2","scenario":null},{"value":"4,28E-01","module":"A3","scenario":null},{"value":"4,96E-01","module":"A4","scenario":null},{"value":"2,86E-03","module":"A5","scenario":null},{"value":"2,65E+01","module":"B6","scenario":null},{"value":"0,00E+00","module":"C1","scenario":null},{"value":"5,99E-02","module":"C2","scenario":null},{"value":"1,46E-01","module":"C3","scenario":null},{"value":"2,06E-02","module":"C4","scenario":null},{"value":"-8,67E-01","module":"D","scenario":null},{"value":"1,76E+01","module":"A1A3","scenario":null}]}],"additional_environmental_impact":[{"parameter":"PM","unit":"Disease incidence","values":[{"value":"9,82E-07","module":"A1","scenario":null},{"value":"2,11E-08","module":"A2","scenario":null},{"value":"3,20E-08","module":"A3","scenario":null},{"value":"1,75E-08","module":"A4","scenario":null},{"value":"2,00E-10","module":"A5","scenario":null},{"value":"1,44E-06","module":"B6","scenario":null},{"value":"0,00E+00","module":"C1","scenario":null},{"value":"3,87E-09","module":"C2","scenario":null},{"value":"1,44E-09","module":"C3","scenario":null},{"value":"1,53E-09","module":"C4","scenario":null},{"value":"-1,13E-07","module":"D","scenario":null},{"value":"1,04E-06","module":"A1A3","scenario":null}]},{"parameter":"ETP-fw","unit":"CTUe","values":[{"value":"1,00E+03","module":"A1","scenario":null},{"value":"3,91E+00","module":"A2","scenario":null},{"value":"1,18E+01","module":"A3","scenario":null},{"value":"4,77E+00","module":"A4","scenario":null},{"value":"5,34E-02","module":"A5","scenario":null},{"value":"1,60E+03","module":"B6","scenario":null},{"value":"0,00E+00","module":"C1","scenario":null},{"value":"7,17E-01","module":"C2","scenario":null},{"value":"1,11E+00","module":"C3","scenario":null},{"value":"1,46E+02","module":"C4","scenario":null},{"value":"-4,10E+02","module":"D","scenario":null},{"value":"1,02E+03","module":"A1A3","scenario":null}]},{"parameter":"HTP-c","unit":"CTUh","values":[{"value":"2,05E-08","module":"A1","scenario":null},{"value":"0,00E+00","module":"A2","scenario":null},{"value":"1,28E-10","module":"A3","scenario":null},{"value":"0,00E+00","module":"A4","scenario":null},{"value":"2,00E-12","module":"A5","scenario":null},{"value":"7,63E-08","module":"B6","scenario":null},{"value":"0,00E+00","module":"C1","scenario":null},{"value":"0,00E+00","module":"C2","scenario":null},{"value":"9,27E-10","module":"C3","scenario":null},{"value":"5,90E-11","module":"C4","scenario":null},{"value":"-1,78E-09","module":"D","scenario":null},{"value":"2,06E-08","module":"A1A3","scenario":null}]},{"parameter":"HTP-nc","unit":"CTUh","values":[{"value":"6,50E-07","module":"A1","scenario":null},{"value":"3,83E-09","module":"A2","scenario":null},{"value":"5,55E-09","module":"A3","scenario":null},{"value":"3,49E-09","module":"A4","scenario":null},{"value":"6,70E-11","module":"A5","scenario":null},{"value":"1,80E-06","module":"B6","scenario":null},{"value":"0,00E+00","module":"C1","scenario":null},{"value":"7,04E-10","module":"C2","scenario":null},{"value":"5,45E-08","module":"C3","scenario":null},{"value":"4,92E-10","module":"C4","scenario":null},{"value":"-1,31E-07","module":"D","scenario":null},{"value":"6,59E-07","module":"A1A3","scenario":null}]},{"parameter":"SQP","unit":"-","values":[{"value":"6,92E+01","module":"A1","scenario":null},{"value":"3,30E+00","module":"A2","scenario":null},{"value":"8,50E-01","module":"A3","scenario":null},{"value":"3,38E+00","module":"A4","scenario":null},{"value":"2,69E-02","module":"A5","scenario":null},{"value":"1,77E+02","module":"B6","scenario":null},{"value":"0,00E+00","module":"C1","scenario":null},{"value":"6,06E-01","module":"C2","scenario":null},{"value":"1,31E-01","module":"C3","scenario":null},{"value":"5,02E-01","module":"C4","scenario":null},{"value":"-9,24E+00","module":"D","scenario":null},{"value":"7,33E+01","module":"A1A3","scenario":null}]},{"parameter":"IRP","unit":"kBq U235-eq","values":[{"value":"6,36E-01","module":"A1","scenario":null},{"value":"2,00E-02","module":"A2","scenario":null},{"value":"3,47E-03","module":"A3","scenario":null},{"value":"3,03E-02","module":"A4","scenario":null},{"value":"1,71E-04","module":"A5","scenario":null},{"value":"6,36E+00","module":"B6","scenario":null},{"value":"0,00E+00","module":"C1","scenario":null},{"value":"3,68E-03","module":"C2","scenario":null},{"value":"2,58E-03","module":"C3","scenario":null},{"value":"7,63E-04","module":"C4","scenario":null},{"value":"-4,03E-02","module":"D","scenario":null},{"value":"6,60E-01","module":"A1A3","scenario":null}]}],"resource_use":[{"parameter":"PERE","unit":"MJ","values":[{"value":"2,30E+01","module":"A1","scenario":null},{"value":"5,45E-02","module":"A2","scenario":null},{"value":"4,04E-01","module":"A3","scenario":null},{"value":"7,95E-02","module":"A4","scenario":null},{"value":"6,59E-04","module":"A5","scenario":null},{"value":"4,54E+03","module":"B6","scenario":null},{"value":"0,00E+00","module":"C1","scenario":null},{"value":"1,00E-02","module":"C2","scenario":null},{"value":"6,92E-02","module":"C3","scenario":null},{"value":"5,69E-02","module":"C4","scenario":null},{"value":"-1,22E+00","module":"D","scenario":null},{"value":"2,35E+01","module":"A1A3","scenario":null}]},{"parameter":"PERM","unit":"","values":[{"value":"1,45E+00","module":"A1","scenario":null},{"value":"0,00E+00","module":"A2","scenario":null},{"value":"0,00E+00","module":"A3","scenario":null},{"value":"0,00E+00","module":"A4","scenario":null},{"value":"-1,45E+00","module":"A5","scenario":null},{"value":"0,00E+00","module":"B6","scenario":null},{"value":"0,00E+00","module":"C1","scenario":null},{"value":"0,00E+00","module":"C2","scenario":null},{"value":"0,00E+00","module":"C3","scenario":null},{"value":"0,00E+00","module":"C4","scenario":null},{"value":"0,00E+00","module":"D","scenario":null},{"value":"1,45E+00","module":"A1A3","scenario":null}]},{"parameter":"PERT","unit":"MJ","values":[{"value":"2,45E+01","module":"A1","scenario":null},{"value":"5,45E-02","module":"A2","scenario":null},{"value":"4,04E-01","module":"A3","scenario":null},{"value":"7,95E-02","module":"A4","scenario":null},{"value":"-1,45E+00","module":"A5","scenario":null},{"value":"4,54E+03","module":"B6","scenario":null},{"value":"0,00E+00","module":"C1","scenario":null},{"value":"1,00E-02","module":"C2","scenario":null},{"value":"6,92E-02","module":"C3","scenario":null},{"value":"5,69E-02","module":"C4","scenario":null},{"value":"-1,22E+00","module":"D","scenario":null},{"value":"2,49E+01","module":"A1A3","scenario":null}]},{"parameter":"PENRE","unit":"MJ","values":[{"value":"1,95E+02","module":"A1","scenario":null},{"value":"4,82E+00","module":"A2","scenario":null},{"value":"4,01E+00","module":"A3","scenario":null},{"value":"7,00E+00","module":"A4","scenario":null},{"value":"4,01E-02","module":"A5","scenario":null},{"value":"3,51E+02","module":"B6","scenario":null},{"value":"0,00E+00","module":"C1","scenario":null},{"value":"8,84E-01","module":"C2","scenario":null},{"value":"5,04E-01","module":"C3","scenario":null},{"value":"2,18E-01","module":"C4","scenario":null},{"value":"-1,12E+01","module":"D","scenario":null},{"value":"2,04E+02","module":"A1A3","scenario":null}]},{"parameter":"PENRM","unit":"MJ","values":[{"value":"2,63E+00","module":"A1","scenario":null},{"value":"0,00E+00","module":"A2","scenario":null},{"value":"0,00E+00","module":"A3","scenario":null},{"value":"0,00E+00","module":"A4","scenario":null},{"value":"0,00E+00","module":"A5","scenario":null},{"value":"0,00E+00","module":"B6","scenario":null},{"value":"0,00E+00","module":"C1","scenario":null},{"value":"0,00E+00","module":"C2","scenario":null},{"value":"-3,94E+00","module":"C3","scenario":null},{"value":"0,00E+00","module":"C4","scenario":null},{"value":"0,00E+00","module":"D","scenario":null},{"value":"2,63E+00","module":"A1A3","scenario":null}]},{"parameter":"PENRT","unit":"MJ","values":[{"value":"1,98E+02","module":"A1","scenario":null},{"value":"4,82E+00","module":"A2","scenario":null},{"value":"4,01E+00","module":"A3","scenario":null},{"value":"7,00E+00","module":"A4","scenario":null},{"value":"4,01E-02","module":"A5","scenario":null},{"value":"3,51E+02","module":"B6","scenario":null},{"value":"0,00E+00","module":"C1","scenario":null},{"value":"8,84E-01","module":"C2","scenario":null},{"value":"-3,43E+00","module":"C3","scenario":null},{"value":"2,18E-01","module":"C4","scenario":null},{"value":"-1,12E+01","module":"D","scenario":null},{"value":"2,06E+02","module":"A1A3","scenario":null}]},{"parameter":"SM","unit":"kg","values":[{"value":"6,90E-01","module":"A1","scenario":null},{"value":"0,00E+00","module":"A2","scenario":null},{"value":"0,00E+00","module":"A3","scenario":null},{"value":"0,00E+00","module":"A4","scenario":null},{"value":"0,00E+00","module":"A5","scenario":null},{"value":"0,00E+00","module":"B6","scenario":null},{"value":"0,00E+00","module":"C1","scenario":null},{"value":"0,00E+00","module":"C2","scenario":null},{"value":"0,00E+00","module":"C3","scenario":null},{"value":"1,19E-03","module":"C4","scenario":null},{"value":"6,76E-04","module":"D","scenario":null},{"value":"6,90E-01","module":"A1A3","scenario":null}]},{"parameter":"RSF","unit":"MJ","values":[{"value":"2,82E-01","module":"A1","scenario":null},{"value":"1,07E-03","module":"A2","scenario":null},{"value":"3,55E-04","module":"A3","scenario":null},{"value":"2,62E-03","module":"A4","scenario":null},{"value":"2,19E-05","module":"A5","scenario":null},{"value":"3,57E+00","module":"B6","scenario":null},{"value":"0,00E+00","module":"C1","scenario":null},{"value":"1,96E-04","module":"C2","scenario":null},{"value":"1,10E-03","module":"C3","scenario":null},{"value":"3,31E-04","module":"C4","scenario":null},{"value":"6,40E-04","module":"D","scenario":null},{"value":"2,83E-01","module":"A1A3","scenario":null}]},{"parameter":"NRSF","unit":"MJ","values":[{"value":"2,42E-02","module":"A1","scenario":null},{"value":"9,06E-03","module":"A2","scenario":null},{"value":"3,34E-03","module":"A3","scenario":null},{"value":"1,40E-02","module":"A4","scenario":null},{"value":"9,02E-05","module":"A5","scenario":null},{"value":"8,89E+00","module":"B6","scenario":null},{"value":"0,00E+00","module":"C1","scenario":null},{"value":"1,66E-03","module":"C2","scenario":null},{"value":"-5,52E-05","module":"C3","scenario":null},{"value":"1,03E-02","module":"C4","scenario":null},{"value":"-1,35E-02","module":"D","scenario":null},{"value":"3,66E-02","module":"A1A3","scenario":null}]},{"parameter":"FW","unit":"m3","values":[{"value":"1,61E-01","module":"A1","scenario":null},{"value":"5,39E-04","module":"A2","scenario":null},{"value":"1,09E-02","module":"A3","scenario":null},{"value":"6,02E-04","module":"A4","scenario":null},{"value":"1,89E-05","module":"A5","scenario":null},{"value":"3,39E+01","module":"B6","scenario":null},{"value":"0,00E+00","module":"C1","scenario":null},{"value":"9,89E-05","module":"C2","scenario":null},{"value":"4,47E-04","module":"C3","scenario":null},{"value":"1,85E-04","module":"C4","scenario":null},{"value":"-7,18E-03","module":"D","scenario":null},{"value":"1,72E-01","module":"A1A3","scenario":null}]}],"end_of_life_waste":[{"parameter":"HWD","unit":"kg","values":[{"value":"1,12E-01","module":"A1","scenario":null},{"value":"4,35E-04","module":"A2","scenario":null},{"value":"5,54E-04","module":"A3","scenario":null},{"value":"3,41E-04","module":"A4","scenario":null},{"value":"0,00E+00","module":"A5","scenario":null},{"value":"2,25E-01","module":"B6","scenario":null},{"value":"0,00E+00","module":"C1","scenario":null},{"value":"7,99E-05","module":"C2","scenario":null},{"value":"2,72E-05","module":"C3","scenario":null},{"value":"6,41E-02","module":"C4","scenario":null},{"value":"-3,70E-03","module":"D","scenario":null},{"value":"1,13E-01","module":"A1A3","scenario":null}]},{"parameter":"NHWD","unit":"kg","values":[{"value":"2,20E+00","module":"A1","scenario":null},{"value":"2,31E-01","module":"A2","scenario":null},{"value":"3,75E-02","module":"A3","scenario":null},{"value":"2,16E-01","module":"A4","scenario":null},{"value":"1,77E-01","module":"A5","scenario":null},{"value":"2,70E+01","module":"B6","scenario":null},{"value":"0,00E+00","module":"C1","scenario":null},{"value":"4,24E-02","module":"C2","scenario":null},{"value":"3,68E-02","module":"C3","scenario":null},{"value":"2,85E-01","module":"C4","scenario":null},{"value":"-1,36E-01","module":"D","scenario":null},{"value":"2,47E+00","module":"A1A3","scenario":null}]},{"parameter":"RWD","unit":"kg","values":[{"value":"5,13E-04","module":"A1","scenario":null},{"value":"3,16E-05","module":"A2","scenario":null},{"value":"3,07E-06","module":"A3","scenario":null},{"value":"4,80E-05","module":"A4","scenario":null},{"value":"0,00E+00","module":"A5","scenario":null},{"value":"3,14E-03","module":"B6","scenario":null},{"value":"0,00E+00","module":"C1","scenario":null},{"value":"5,80E-06","module":"C2","scenario":null},{"value":"1,35E-06","module":"C3","scenario":null},{"value":"6,03E-07","module":"C4","scenario":null},{"value":"-3,45E-05","module":"D","scenario":null},{"value":"5,47E-04","module":"A1A3","scenario":null}]}],"end_of_life_flow":[{"parameter":"CRU","unit":"kg","values":[{"value":"0,00E+00","module":"A1","scenario":null},{"value":"0,00E+00","module":"A2","scenario":null},{"value":"0,00E+00","module":"A3","scenario":null},{"value":"0,00E+00","module":"A4","scenario":null},{"value":"0,00E+00","module":"A5","scenario":null},{"value":"0,00E+00","module":"B6","scenario":null},{"value":"0,00E+00","module":"C1","scenario":null},{"value":"0,00E+00","module":"C2","scenario":null},{"value":"0,00E+00","module":"C3","scenario":null},{"value":"0,00E+00","module":"C4","scenario":null},{"value":"0,00E+00","module":"D","scenario":null},{"value":"0,00E+00","module":"A1A3","scenario":null}]},{"parameter":"MFR","unit":"kg","values":[{"value":"0,00E+00","module":"A1","scenario":null},{"value":"0,00E+00","module":"A2","scenario":null},{"value":"1,19E-02","module":"A3","scenario":null},{"value":"0,00E+00","module":"A4","scenario":null},{"value":"1,65E-01","module":"A5","scenario":null},{"value":"0,00E+00","module":"B6","scenario":null},{"value":"0,00E+00","module":"C1","scenario":null},{"value":"0,00E+00","module":"C2","scenario":null},{"value":"5,64E-01","module":"C3","scenario":null},{"value":"3,55E-06","module":"C4","scenario":null},{"value":"-2,65E-05","module":"D","scenario":null},{"value":"1,19E-02","module":"A1A3","scenario":null}]},{"parameter":"MER","unit":"kg","values":[{"value":"0,00E+00","module":"A1","scenario":null},{"value":"0,00E+00","module":"A2","scenario":null},{"value":"2,58E-03","module":"A3","scenario":null},{"value":"0,00E+00","module":"A4","scenario":null},{"value":"1,24E-02","module":"A5","scenario":null},{"value":"0,00E+00","module":"B6","scenario":null},{"value":"0,00E+00","module":"C1","scenario":null},{"value":"0,00E+00","module":"C2","scenario":null},{"value":"3,96E-02","module":"C3","scenario":null},{"value":"8,68E-08","module":"C4","scenario":null},{"value":"-3,48E-06","module":"D","scenario":null},{"value":"2,58E-03","module":"A1A3","scenario":null}]},{"parameter":"EEE","unit":"MJ","values":[{"value":"0,00E+00","module":"A1","scenario":null},{"value":"0,00E+00","module":"A2","scenario":null},{"value":"3,88E-03","module":"A3","scenario":null},{"value":"0,00E+00","module":"A4","scenario":null},{"value":"1,01E-02","module":"A5","scenario":null},{"value":"0,00E+00","module":"B6","scenario":null},{"value":"0,00E+00","module":"C1","scenario":null},{"value":"0,00E+00","module":"C2","scenario":null},{"value":"6,08E-02","module":"C3","scenario":null},{"value":"5,63E-06","module":"C4","scenario":null},{"value":"-8,54E-06","module":"D","scenario":null},{"value":"3,88E-03","module":"A1A3","scenario":null}]},{"parameter":"EET","unit":"MJ","values":[{"value":"0,00E+00","module":"A1","scenario":null},{"value":"0,00E+00","module":"A2","scenario":null},{"value":"5,87E-02","module":"A3","scenario":null},{"value":"0,00E+00","module":"A4","scenario":null},{"value":"1,53E-01","module":"A5","scenario":null},{"value":"0,00E+00","module":"B6","scenario":null},{"value":"0,00E+00","module":"C1","scenario":null},{"value":"0,00E+00","module":"C2","scenario":null},{"value":"9,20E-01","module":"C3","scenario":null},{"value":"8,52E-05","module":"C4","scenario":null},{"value":"-1,29E-04","module":"D","scenario":null},{"value":"5,87E-02","module":"A1A3","scenario":null}]}]}