{"product_name":"Self Drilling Anchor  Pc-Coat\u00ae","epd_id":"NEPD-3928-2852-EN","declared_unit":{"unit":"ton","amount":1},"compliance":["EN 15804+A2","ISO 14025","ISO 21930"],"producer_name":"Pretec Norge AS","environmental_impact":[{"parameter":"GWP-total","unit":"kg CO2-eq","values":[{"value":"3,16E+00","module":"A1-A3","scenario":null},{"value":"3,97E-01","module":"A4","scenario":null},{"value":"5,73E-02","module":"C1","scenario":null},{"value":"2,61E-02","module":"C2","scenario":null},{"value":"1,33E-02","module":"C3","scenario":null},{"value":"9,22E-04","module":"C4","scenario":null},{"value":"-7,70E-01","module":"D","scenario":null}]},{"parameter":"GWP-fossil","unit":"kg CO2-eq","values":[{"value":"3,14E+00","module":"A1-A3","scenario":null},{"value":"3,97E-01","module":"A4","scenario":null},{"value":"5,73E-02","module":"C1","scenario":null},{"value":"2,61E-02","module":"C2","scenario":null},{"value":"1,33E-02","module":"C3","scenario":null},{"value":"9,21E-04","module":"C4","scenario":null},{"value":"-7,69E-01","module":"D","scenario":null}]},{"parameter":"GWP-biogenic","unit":"kg CO2-eq","values":[{"value":"1,80E-02","module":"A1-A3","scenario":null},{"value":"1,59E-04","module":"A4","scenario":null},{"value":"1,07E-05","module":"C1","scenario":null},{"value":"1,12E-05","module":"C2","scenario":null},{"value":"3,34E-05","module":"C3","scenario":null},{"value":"5,59E-07","module":"C4","scenario":null},{"value":"-1,13E-03","module":"D","scenario":null}]},{"parameter":"GWP-luluc","unit":"kg CO2-eq","values":[{"value":"2,33E-03","module":"A1-A3","scenario":null},{"value":"2,28E-04","module":"A4","scenario":null},{"value":"4,52E-06","module":"C1","scenario":null},{"value":"7,96E-06","module":"C2","scenario":null},{"value":"3,36E-06","module":"C3","scenario":null},{"value":"1,31E-07","module":"C4","scenario":null},{"value":"-5,67E-04","module":"D","scenario":null}]},{"parameter":"ODP","unit":"kg CFC11-eq","values":[{"value":"1,82E-07","module":"A1-A3","scenario":null},{"value":"8,36E-08","module":"A4","scenario":null},{"value":"1,24E-08","module":"C1","scenario":null},{"value":"6,30E-09","module":"C2","scenario":null},{"value":"1,52E-09","module":"C3","scenario":null},{"value":"2,31E-10","module":"C4","scenario":null},{"value":"-7,42E-08","module":"D","scenario":null}]},{"parameter":"AP","unit":"mol H+-eq","values":[{"value":"1,57E-02","module":"A1-A3","scenario":null},{"value":"5,25E-03","module":"A4","scenario":null},{"value":"6,00E-04","module":"C1","scenario":null},{"value":"8,41E-05","module":"C2","scenario":null},{"value":"1,95E-05","module":"C3","scenario":null},{"value":"5,13E-06","module":"C4","scenario":null},{"value":"-4,20E-03","module":"D","scenario":null}]},{"parameter":"POCP","unit":"kg NMVOC-eq","values":[{"value":"1,40E-02","module":"A1-A3","scenario":null},{"value":"4,23E-03","module":"A4","scenario":null},{"value":"7,98E-04","module":"C1","scenario":null},{"value":"8,07E-05","module":"C2","scenario":null},{"value":"1,28E-05","module":"C3","scenario":null},{"value":"5,74E-06","module":"C4","scenario":null},{"value":"-3,94E-03","module":"D","scenario":null}]},{"parameter":"ADPE","unit":"kg Sb-eq","values":[{"value":"2,37E-03","module":"A1-A3","scenario":null},{"value":"8,47E-06","module":"A4","scenario":null},{"value":"8,80E-08","module":"C1","scenario":null},{"value":"4,66E-07","module":"C2","scenario":null},{"value":"4,64E-08","module":"C3","scenario":null},{"value":"4,61E-09","module":"C4","scenario":null},{"value":"-1,99E-03","module":"D","scenario":null}]},{"parameter":"ADPF","unit":"MJ","values":[{"value":"3,44E+01","module":"A1-A3","scenario":null},{"value":"5,75E+00","module":"A4","scenario":null},{"value":"7,89E-01","module":"C1","scenario":null},{"value":"4,24E-01","module":"C2","scenario":null},{"value":"5,58E-02","module":"C3","scenario":null},{"value":"1,60E-02","module":"C4","scenario":null},{"value":"-6,96E+00","module":"D","scenario":null}]},{"parameter":"WDP","unit":"m3 world-eq. Deprived","values":[{"value":"2,33E+01","module":"A1-A3","scenario":null},{"value":"4,29E+00","module":"A4","scenario":null},{"value":"1,68E-01","module":"C1","scenario":null},{"value":"3,25E-01","module":"C2","scenario":null},{"value":"2,07E-01","module":"C3","scenario":null},{"value":"8,82E-02","module":"C4","scenario":null},{"value":"3,30E+01","module":"D","scenario":null}]},{"parameter":"EP-freshwater","unit":"kg P-eq","values":[{"value":"1,63E-04","module":"A1-A3","scenario":null},{"value":"2,88E-06","module":"A4","scenario":null},{"value":"2,09E-07","module":"C1","scenario":null},{"value":"2,08E-07","module":"C2","scenario":null},{"value":"3,19E-07","module":"C3","scenario":null},{"value":"7,98E-09","module":"C4","scenario":null},{"value":"-5,14E-05","module":"D","scenario":null}]},{"parameter":"EP-marine","unit":"kg N-eq","values":[{"value":"3,14E-03","module":"A1-A3","scenario":null},{"value":"1,41E-03","module":"A4","scenario":null},{"value":"2,65E-04","module":"C1","scenario":null},{"value":"1,84E-05","module":"C2","scenario":null},{"value":"4,04E-06","module":"C3","scenario":null},{"value":"1,81E-06","module":"C4","scenario":null},{"value":"-8,80E-04","module":"D","scenario":null}]},{"parameter":"EP-terrestrial","unit":"mol N-eq.","values":[{"value":"3,51E-02","module":"A1-A3","scenario":null},{"value":"1,57E-02","module":"A4","scenario":null},{"value":"2,90E-03","module":"C1","scenario":null},{"value":"2,05E-04","module":"C2","scenario":null},{"value":"4,55E-05","module":"C3","scenario":null},{"value":"2,01E-05","module":"C4","scenario":null},{"value":"-9,16E-03","module":"D","scenario":null}]},{"parameter":"GWP-IOBC","unit":"kg CO2-eq","values":[{"value":"3,09E+00","module":"A1-A3","scenario":null},{"value":"3,97E-01","module":"A4","scenario":null},{"value":"5,67E-02","module":"C1","scenario":null},{"value":"2,61E-02","module":"C2","scenario":null},{"value":"1,33E-02","module":"C3","scenario":null},{"value":"4,96E-04","module":"C4","scenario":null},{"value":"-1,11E+00","module":"D","scenario":null}]}],"additional_environmental_impact":[{"parameter":"PM","unit":"Disease incidence","values":[{"value":"2,42E-07","module":"A1-A3","scenario":null},{"value":"2,03E-08","module":"A4","scenario":null},{"value":"1,59E-08","module":"C1","scenario":null},{"value":"2,40E-09","module":"C2","scenario":null},{"value":"3,00E-10","module":"C3","scenario":null},{"value":"9,60E-11","module":"C4","scenario":null},{"value":"-6,05E-08","module":"D","scenario":null}]},{"parameter":"ETP-fw","unit":"CTUe","values":[{"value":"1,29E+02","module":"A1-A3","scenario":null},{"value":"4,10E+00","module":"A4","scenario":null},{"value":"4,31E-01","module":"C1","scenario":null},{"value":"3,10E-01","module":"C2","scenario":null},{"value":"2,71E-01","module":"C3","scenario":null},{"value":"1,35E-02","module":"C4","scenario":null},{"value":"-4,26E+01","module":"D","scenario":null}]},{"parameter":"HTP-c","unit":"CTUh","values":[{"value":"1,97E-08","module":"A1-A3","scenario":null},{"value":"0,00E+00","module":"A4","scenario":null},{"value":"1,70E-11","module":"C1","scenario":null},{"value":"0,00E+00","module":"C2","scenario":null},{"value":"1,30E-11","module":"C3","scenario":null},{"value":"0,00E+00","module":"C4","scenario":null},{"value":"-3,77E-09","module":"D","scenario":null}]},{"parameter":"HTP-nc","unit":"CTUh","values":[{"value":"1,35E-07","module":"A1-A3","scenario":null},{"value":"3,25E-09","module":"A4","scenario":null},{"value":"3,96E-10","module":"C1","scenario":null},{"value":"3,00E-10","module":"C2","scenario":null},{"value":"7,80E-11","module":"C3","scenario":null},{"value":"1,70E-11","module":"C4","scenario":null},{"value":"5,95E-08","module":"D","scenario":null}]},{"parameter":"SQP","unit":"-","values":[{"value":"1,04E+01","module":"A1-A3","scenario":null},{"value":"3,34E+00","module":"A4","scenario":null},{"value":"1,00E-01","module":"C1","scenario":null},{"value":"4,87E-01","module":"C2","scenario":null},{"value":"2,20E-02","module":"C3","scenario":null},{"value":"5,66E-02","module":"C4","scenario":null},{"value":"-9,65E-01","module":"D","scenario":null}]},{"parameter":"IRP","unit":"kBq U235-eq","values":[{"value":"7,38E-02","module":"A1-A3","scenario":null},{"value":"2,50E-02","module":"A4","scenario":null},{"value":"3,38E-03","module":"C1","scenario":null},{"value":"1,85E-03","module":"C2","scenario":null},{"value":"2,54E-04","module":"C3","scenario":null},{"value":"7,25E-05","module":"C4","scenario":null},{"value":"-5,92E-03","module":"D","scenario":null}]}],"resource_use":[{"parameter":"PERE","unit":"MJ","values":[{"value":"2,96E+00","module":"A1-A3","scenario":null},{"value":"7,30E-02","module":"A4","scenario":null},{"value":"4,27E-03","module":"C1","scenario":null},{"value":"5,34E-03","module":"C2","scenario":null},{"value":"1,01E-02","module":"C3","scenario":null},{"value":"4,95E-04","module":"C4","scenario":null},{"value":"-6,25E-01","module":"D","scenario":null}]},{"parameter":"PERM","unit":"","values":[{"value":"0,00E+00","module":"A1-A3","scenario":null},{"value":"0,00E+00","module":"A4","scenario":null},{"value":"0,00E+00","module":"C1","scenario":null},{"value":"0,00E+00","module":"C2","scenario":null},{"value":"0,00E+00","module":"C3","scenario":null},{"value":"0,00E+00","module":"C4","scenario":null},{"value":"0,00E+00","module":"D","scenario":null}]},{"parameter":"PERT","unit":"MJ","values":[{"value":"2,96E+00","module":"A1-A3","scenario":null},{"value":"7,30E-02","module":"A4","scenario":null},{"value":"4,27E-03","module":"C1","scenario":null},{"value":"5,34E-03","module":"C2","scenario":null},{"value":"1,01E-02","module":"C3","scenario":null},{"value":"4,95E-04","module":"C4","scenario":null},{"value":"-6,25E-01","module":"D","scenario":null}]},{"parameter":"PENRE","unit":"MJ","values":[{"value":"3,48E+01","module":"A1-A3","scenario":null},{"value":"5,75E+00","module":"A4","scenario":null},{"value":"7,89E-01","module":"C1","scenario":null},{"value":"4,24E-01","module":"C2","scenario":null},{"value":"5,58E-02","module":"C3","scenario":null},{"value":"1,60E-02","module":"C4","scenario":null},{"value":"-6,96E+00","module":"D","scenario":null}]},{"parameter":"PENRM","unit":"MJ","values":[{"value":"0,00E+00","module":"A1-A3","scenario":null},{"value":"0,00E+00","module":"A4","scenario":null},{"value":"0,00E+00","module":"C1","scenario":null},{"value":"0,00E+00","module":"C2","scenario":null},{"value":"0,00E+00","module":"C3","scenario":null},{"value":"0,00E+00","module":"C4","scenario":null},{"value":"0,00E+00","module":"D","scenario":null}]},{"parameter":"PENRT","unit":"MJ","values":[{"value":"3,48E+01","module":"A1-A3","scenario":null},{"value":"5,75E+00","module":"A4","scenario":null},{"value":"7,89E-01","module":"C1","scenario":null},{"value":"4,24E-01","module":"C2","scenario":null},{"value":"5,58E-02","module":"C3","scenario":null},{"value":"1,60E-02","module":"C4","scenario":null},{"value":"-6,96E+00","module":"D","scenario":null}]},{"parameter":"SM","unit":"kg","values":[{"value":"2,54E-01","module":"A1-A3","scenario":null},{"value":"0,00E+00","module":"A4","scenario":null},{"value":"3,87E-04","module":"C1","scenario":null},{"value":"0,00E+00","module":"C2","scenario":null},{"value":"2,61E-05","module":"C3","scenario":null},{"value":"4,38E-06","module":"C4","scenario":null},{"value":"3,26E-01","module":"D","scenario":null}]},{"parameter":"RSF","unit":"MJ","values":[{"value":"3,75E-02","module":"A1-A3","scenario":null},{"value":"2,46E-03","module":"A4","scenario":null},{"value":"1,05E-04","module":"C1","scenario":null},{"value":"1,87E-04","module":"C2","scenario":null},{"value":"2,22E-04","module":"C3","scenario":null},{"value":"9,52E-06","module":"C4","scenario":null},{"value":"2,08E-02","module":"D","scenario":null}]},{"parameter":"NRSF","unit":"MJ","values":[{"value":"1,82E+00","module":"A1-A3","scenario":null},{"value":"2,36E-03","module":"A4","scenario":null},{"value":"1,54E-03","module":"C1","scenario":null},{"value":"6,26E-04","module":"C2","scenario":null},{"value":"-2,51E-05","module":"C3","scenario":null},{"value":"6,34E-05","module":"C4","scenario":null},{"value":"7,24E-01","module":"D","scenario":null}]},{"parameter":"FW","unit":"m3","values":[{"value":"2,54E-02","module":"A1-A3","scenario":null},{"value":"5,64E-04","module":"A4","scenario":null},{"value":"4,06E-05","module":"C1","scenario":null},{"value":"4,83E-05","module":"C2","scenario":null},{"value":"5,17E-05","module":"C3","scenario":null},{"value":"2,05E-05","module":"C4","scenario":null},{"value":"-3,88E-03","module":"D","scenario":null}]}],"end_of_life_waste":[{"parameter":"HWD","unit":"kg","values":[{"value":"1,43E-02","module":"A1-A3","scenario":null},{"value":"3,01E-04","module":"A4","scenario":null},{"value":"2,32E-05","module":"C1","scenario":null},{"value":"2,32E-05","module":"C2","scenario":null},{"value":"1,21E-05","module":"C3","scenario":null},{"value":"7,06E-07","module":"C4","scenario":null},{"value":"-4,65E-03","module":"D","scenario":null}]},{"parameter":"NHWD","unit":"kg","values":[{"value":"1,04E+00","module":"A1-A3","scenario":null},{"value":"2,23E-01","module":"A4","scenario":null},{"value":"9,34E-04","module":"C1","scenario":null},{"value":"3,69E-02","module":"C2","scenario":null},{"value":"1,48E-03","module":"C3","scenario":null},{"value":"1,00E-01","module":"C4","scenario":null},{"value":"-2,94E-01","module":"D","scenario":null}]},{"parameter":"RWD","unit":"kg","values":[{"value":"7,06E-05","module":"A1-A3","scenario":null},{"value":"3,93E-05","module":"A4","scenario":null},{"value":"5,48E-06","module":"C1","scenario":null},{"value":"2,90E-06","module":"C2","scenario":null},{"value":"3,17E-07","module":"C3","scenario":null},{"value":"1,08E-07","module":"C4","scenario":null},{"value":"-4,02E-06","module":"D","scenario":null}]}],"end_of_life_flow":[{"parameter":"CRU","unit":"kg","values":[{"value":"0,00E+00","module":"A1-A3","scenario":null},{"value":"0,00E+00","module":"A4","scenario":null},{"value":"0,00E+00","module":"C1","scenario":null},{"value":"0,00E+00","module":"C2","scenario":null},{"value":"0,00E+00","module":"C3","scenario":null},{"value":"0,00E+00","module":"C4","scenario":null},{"value":"0,00E+00","module":"D","scenario":null}]},{"parameter":"MFR","unit":"kg","values":[{"value":"2,38E-01","module":"A1-A3","scenario":null},{"value":"0,00E+00","module":"A4","scenario":null},{"value":"3,80E-04","module":"C1","scenario":null},{"value":"0,00E+00","module":"C2","scenario":null},{"value":"8,95E-01","module":"C3","scenario":null},{"value":"3,74E-06","module":"C4","scenario":null},{"value":"3,27E-01","module":"D","scenario":null}]},{"parameter":"MER","unit":"kg","values":[{"value":"1,31E-02","module":"A1-A3","scenario":null},{"value":"0,00E+00","module":"A4","scenario":null},{"value":"1,18E-06","module":"C1","scenario":null},{"value":"0,00E+00","module":"C2","scenario":null},{"value":"1,93E-06","module":"C3","scenario":null},{"value":"9,81E-08","module":"C4","scenario":null},{"value":"1,64E-04","module":"D","scenario":null}]},{"parameter":"EEE","unit":"MJ","values":[{"value":"8,16E-03","module":"A1-A3","scenario":null},{"value":"0,00E+00","module":"A4","scenario":null},{"value":"4,04E-06","module":"C1","scenario":null},{"value":"0,00E+00","module":"C2","scenario":null},{"value":"5,94E-06","module":"C3","scenario":null},{"value":"1,73E-06","module":"C4","scenario":null},{"value":"-2,14E-03","module":"D","scenario":null}]},{"parameter":"EET","unit":"MJ","values":[{"value":"1,23E-01","module":"A1-A3","scenario":null},{"value":"0,00E+00","module":"A4","scenario":null},{"value":"6,12E-05","module":"C1","scenario":null},{"value":"0,00E+00","module":"C2","scenario":null},{"value":"8,99E-05","module":"C3","scenario":null},{"value":"2,61E-05","module":"C4","scenario":null},{"value":"-3,24E-02","module":"D","scenario":null}]}]}