{"product_name":"DID632","epd_id":"NEPD-8077-7749","declared_unit":{"unit":"stk","amount":1},"compliance":["EN 15804+A2","ISO 14025","ISO 21930"],"producer_name":"TROX Group","environmental_impact":[{"parameter":"GWP-total","unit":"kg CO2-eq","values":[{"value":"1,74E+02","module":"A1-A3","scenario":null},{"value":"4,00E+00","module":"A4","scenario":null},{"value":"3,68E-02","module":"C1","scenario":null},{"value":"2,50E-01","module":"C2","scenario":null},{"value":"1,28E+00","module":"C3","scenario":null},{"value":"-7,81E-01","module":"C4","scenario":null},{"value":"-3,19E+01","module":"D","scenario":null}]},{"parameter":"GWP-fossil","unit":"kg CO2-eq","values":[{"value":"1,71E+02","module":"A1-A3","scenario":null},{"value":"4,00E+00","module":"A4","scenario":null},{"value":"3,68E-02","module":"C1","scenario":null},{"value":"2,50E-01","module":"C2","scenario":null},{"value":"1,28E+00","module":"C3","scenario":null},{"value":"-7,81E-01","module":"C4","scenario":null},{"value":"-3,14E+01","module":"D","scenario":null}]},{"parameter":"GWP-biogenic","unit":"kg CO2-eq","values":[{"value":"2,01E+00","module":"A1-A3","scenario":null},{"value":"1,66E-03","module":"A4","scenario":null},{"value":"6,89E-06","module":"C1","scenario":null},{"value":"1,03E-04","module":"C2","scenario":null},{"value":"2,71E-03","module":"C3","scenario":null},{"value":"-3,96E-04","module":"C4","scenario":null},{"value":"-1,02E-01","module":"D","scenario":null}]},{"parameter":"GWP-luluc","unit":"kg CO2-eq","values":[{"value":"5,74E-01","module":"A1-A3","scenario":null},{"value":"1,42E-03","module":"A4","scenario":null},{"value":"2,90E-06","module":"C1","scenario":null},{"value":"8,90E-05","module":"C2","scenario":null},{"value":"2,75E-04","module":"C3","scenario":null},{"value":"2,52E-04","module":"C4","scenario":null},{"value":"-3,98E-01","module":"D","scenario":null}]},{"parameter":"ODP","unit":"kg CFC11-eq","values":[{"value":"1,70E-05","module":"A1-A3","scenario":null},{"value":"9,06E-07","module":"A4","scenario":null},{"value":"7,95E-09","module":"C1","scenario":null},{"value":"5,66E-08","module":"C2","scenario":null},{"value":"1,24E-07","module":"C3","scenario":null},{"value":"-1,88E-08","module":"C4","scenario":null},{"value":"-3,28E-04","module":"D","scenario":null}]},{"parameter":"AP","unit":"mol H+-eq","values":[{"value":"1,39E+00","module":"A1-A3","scenario":null},{"value":"1,15E-02","module":"A4","scenario":null},{"value":"3,85E-04","module":"C1","scenario":null},{"value":"7,18E-04","module":"C2","scenario":null},{"value":"1,63E-03","module":"C3","scenario":null},{"value":"-4,03E-03","module":"C4","scenario":null},{"value":"-2,25E-01","module":"D","scenario":null}]},{"parameter":"POCP","unit":"kg NMVOC-eq","values":[{"value":"6,74E-01","module":"A1-A3","scenario":null},{"value":"9,75E-03","module":"A4","scenario":null},{"value":"5,12E-04","module":"C1","scenario":null},{"value":"6,09E-04","module":"C2","scenario":null},{"value":"1,09E-03","module":"C3","scenario":null},{"value":"-4,04E-03","module":"C4","scenario":null},{"value":"-1,24E-01","module":"D","scenario":null}]},{"parameter":"ADPE","unit":"kg Sb-eq","values":[{"value":"7,64E-02","module":"A1-A3","scenario":null},{"value":"1,10E-04","module":"A4","scenario":null},{"value":"5,64E-08","module":"C1","scenario":null},{"value":"6,91E-06","module":"C2","scenario":null},{"value":"3,80E-06","module":"C3","scenario":null},{"value":"-1,52E-05","module":"C4","scenario":null},{"value":"-3,31E-04","module":"D","scenario":null}]},{"parameter":"ADPF","unit":"MJ","values":[{"value":"2,36E+03","module":"A1-A3","scenario":null},{"value":"6,05E+01","module":"A4","scenario":null},{"value":"5,06E-01","module":"C1","scenario":null},{"value":"3,78E+00","module":"C2","scenario":null},{"value":"4,57E+00","module":"C3","scenario":null},{"value":"-6,39E+00","module":"C4","scenario":null},{"value":"-3,53E+02","module":"D","scenario":null}]},{"parameter":"WDP","unit":"m3 world-eq. Deprived","values":[{"value":"1,83E+04","module":"A1-A3","scenario":null},{"value":"5,85E+01","module":"A4","scenario":null},{"value":"1,08E-01","module":"C1","scenario":null},{"value":"3,66E+00","module":"C2","scenario":null},{"value":"1,69E+01","module":"C3","scenario":null},{"value":"5,51E+01","module":"C4","scenario":null},{"value":"-1,13E+04","module":"D","scenario":null}]},{"parameter":"EP-freshwater","unit":"kg P-eq","values":[{"value":"9,86E-03","module":"A1-A3","scenario":null},{"value":"3,20E-05","module":"A4","scenario":null},{"value":"1,34E-07","module":"C1","scenario":null},{"value":"2,00E-06","module":"C2","scenario":null},{"value":"2,59E-05","module":"C3","scenario":null},{"value":"-5,25E-05","module":"C4","scenario":null},{"value":"-1,66E-03","module":"D","scenario":null}]},{"parameter":"EP-marine","unit":"kg N-eq","values":[{"value":"1,85E-01","module":"A1-A3","scenario":null},{"value":"2,27E-03","module":"A4","scenario":null},{"value":"1,70E-04","module":"C1","scenario":null},{"value":"1,42E-04","module":"C2","scenario":null},{"value":"3,50E-04","module":"C3","scenario":null},{"value":"-8,13E-04","module":"C4","scenario":null},{"value":"-2,98E-02","module":"D","scenario":null}]},{"parameter":"EP-terrestrial","unit":"mol N-eq.","values":[{"value":"3,84E+00","module":"A1-A3","scenario":null},{"value":"2,54E-02","module":"A4","scenario":null},{"value":"1,86E-03","module":"C1","scenario":null},{"value":"1,59E-03","module":"C2","scenario":null},{"value":"3,92E-03","module":"C3","scenario":null},{"value":"-8,24E-03","module":"C4","scenario":null},{"value":"-3,26E-01","module":"D","scenario":null}]},{"parameter":"GWP-IOBC","unit":"kg CO2-eq","values":[{"value":"1,74E+02","module":"A1-A3","scenario":null},{"value":"4,00E+00","module":"A4","scenario":null},{"value":"3,68E-02","module":"C1","scenario":null},{"value":"2,50E-01","module":"C2","scenario":null},{"value":"1,28E+00","module":"C3","scenario":null},{"value":"-1,24E+00","module":"C4","scenario":null},{"value":"-3,60E+01","module":"D","scenario":null}]}],"additional_environmental_impact":[{"parameter":"PM","unit":"Disease incidence","values":[{"value":"1,33E-05","module":"A1-A3","scenario":null},{"value":"2,45E-07","module":"A4","scenario":null},{"value":"1,02E-08","module":"C1","scenario":null},{"value":"1,53E-08","module":"C2","scenario":null},{"value":"2,45E-08","module":"C3","scenario":null},{"value":"-6,73E-08","module":"C4","scenario":null},{"value":"-2,38E-06","module":"D","scenario":null}]},{"parameter":"ETP-fw","unit":"CTUe","values":[{"value":"5,49E+03","module":"A1-A3","scenario":null},{"value":"4,48E+01","module":"A4","scenario":null},{"value":"2,77E-01","module":"C1","scenario":null},{"value":"2,80E+00","module":"C2","scenario":null},{"value":"2,23E+01","module":"C3","scenario":null},{"value":"6,08E+01","module":"C4","scenario":null},{"value":"-1,20E+03","module":"D","scenario":null}]},{"parameter":"HTP-c","unit":"CTUh","values":[{"value":"7,41E-07","module":"A1-A3","scenario":null},{"value":"0,00E+00","module":"A4","scenario":null},{"value":"0,00E+00","module":"C1","scenario":null},{"value":"0,00E+00","module":"C2","scenario":null},{"value":"1,04E-09","module":"C3","scenario":null},{"value":"-3,83E-09","module":"C4","scenario":null},{"value":"-1,07E-07","module":"D","scenario":null}]},{"parameter":"HTP-nc","unit":"CTUh","values":[{"value":"8,27E-06","module":"A1-A3","scenario":null},{"value":"4,90E-08","module":"A4","scenario":null},{"value":"2,51E-10","module":"C1","scenario":null},{"value":"3,06E-09","module":"C2","scenario":null},{"value":"7,38E-09","module":"C3","scenario":null},{"value":"1,14E-07","module":"C4","scenario":null},{"value":"1,23E-07","module":"D","scenario":null}]},{"parameter":"SQP","unit":"-","values":[{"value":"1,08E+03","module":"A1-A3","scenario":null},{"value":"4,23E+01","module":"A4","scenario":null},{"value":"6,42E-02","module":"C1","scenario":null},{"value":"2,64E+00","module":"C2","scenario":null},{"value":"1,80E+00","module":"C3","scenario":null},{"value":"3,04E+00","module":"C4","scenario":null},{"value":"-1,31E+01","module":"D","scenario":null}]},{"parameter":"IRP","unit":"kBq U235-eq","values":[{"value":"1,01E+01","module":"A1-A3","scenario":null},{"value":"2,64E-01","module":"A4","scenario":null},{"value":"2,17E-03","module":"C1","scenario":null},{"value":"1,65E-02","module":"C2","scenario":null},{"value":"2,07E-02","module":"C3","scenario":null},{"value":"7,11E-03","module":"C4","scenario":null},{"value":"-1,11E+00","module":"D","scenario":null}]}],"resource_use":[{"parameter":"PERE","unit":"MJ","values":[{"value":"3,31E+02","module":"A1-A3","scenario":null},{"value":"8,66E-01","module":"A4","scenario":null},{"value":"2,74E-03","module":"C1","scenario":null},{"value":"5,41E-02","module":"C2","scenario":null},{"value":"8,17E-01","module":"C3","scenario":null},{"value":"-3,02E-01","module":"C4","scenario":null},{"value":"-1,04E+02","module":"D","scenario":null}]},{"parameter":"PERM","unit":"","values":[{"value":"0,00E+00","module":"A1-A3","scenario":null},{"value":"0,00E+00","module":"A4","scenario":null},{"value":"0,00E+00","module":"C1","scenario":null},{"value":"0,00E+00","module":"C2","scenario":null},{"value":"0,00E+00","module":"C3","scenario":null},{"value":"0,00E+00","module":"C4","scenario":null},{"value":"0,00E+00","module":"D","scenario":null}]},{"parameter":"PERT","unit":"MJ","values":[{"value":"3,31E+02","module":"A1-A3","scenario":null},{"value":"8,66E-01","module":"A4","scenario":null},{"value":"2,74E-03","module":"C1","scenario":null},{"value":"5,41E-02","module":"C2","scenario":null},{"value":"8,17E-01","module":"C3","scenario":null},{"value":"-3,02E-01","module":"C4","scenario":null},{"value":"-1,04E+02","module":"D","scenario":null}]},{"parameter":"PENRE","unit":"MJ","values":[{"value":"2,35E+03","module":"A1-A3","scenario":null},{"value":"6,05E+01","module":"A4","scenario":null},{"value":"5,06E-01","module":"C1","scenario":null},{"value":"3,78E+00","module":"C2","scenario":null},{"value":"4,57E+00","module":"C3","scenario":null},{"value":"-6,39E+00","module":"C4","scenario":null},{"value":"-3,53E+02","module":"D","scenario":null}]},{"parameter":"PENRM","unit":"MJ","values":[{"value":"3,58E+00","module":"A1-A3","scenario":null},{"value":"0,00E+00","module":"A4","scenario":null},{"value":"0,00E+00","module":"C1","scenario":null},{"value":"0,00E+00","module":"C2","scenario":null},{"value":"-3,58E+00","module":"C3","scenario":null},{"value":"0,00E+00","module":"C4","scenario":null},{"value":"0,00E+00","module":"D","scenario":null}]},{"parameter":"PENRT","unit":"MJ","values":[{"value":"2,36E+03","module":"A1-A3","scenario":null},{"value":"6,05E+01","module":"A4","scenario":null},{"value":"5,06E-01","module":"C1","scenario":null},{"value":"3,78E+00","module":"C2","scenario":null},{"value":"9,86E-01","module":"C3","scenario":null},{"value":"-6,39E+00","module":"C4","scenario":null},{"value":"-3,53E+02","module":"D","scenario":null}]},{"parameter":"SM","unit":"kg","values":[{"value":"1,47E+01","module":"A1-A3","scenario":null},{"value":"0,00E+00","module":"A4","scenario":null},{"value":"2,49E-04","module":"C1","scenario":null},{"value":"0,00E+00","module":"C2","scenario":null},{"value":"0,00E+00","module":"C3","scenario":null},{"value":"7,49E-03","module":"C4","scenario":null},{"value":"5,66E-02","module":"D","scenario":null}]},{"parameter":"RSF","unit":"MJ","values":[{"value":"8,28E+00","module":"A1-A3","scenario":null},{"value":"3,10E-02","module":"A4","scenario":null},{"value":"6,74E-05","module":"C1","scenario":null},{"value":"1,94E-03","module":"C2","scenario":null},{"value":"1,80E-02","module":"C3","scenario":null},{"value":"3,45E-02","module":"C4","scenario":null},{"value":"3,45E-01","module":"D","scenario":null}]},{"parameter":"NRSF","unit":"MJ","values":[{"value":"5,49E+01","module":"A1-A3","scenario":null},{"value":"1,11E-01","module":"A4","scenario":null},{"value":"9,91E-04","module":"C1","scenario":null},{"value":"6,92E-03","module":"C2","scenario":null},{"value":"-7,31E-05","module":"C3","scenario":null},{"value":"1,03E+00","module":"C4","scenario":null},{"value":"1,11E+01","module":"D","scenario":null}]},{"parameter":"FW","unit":"m3","values":[{"value":"2,41E+00","module":"A1-A3","scenario":null},{"value":"6,47E-03","module":"A4","scenario":null},{"value":"2,61E-05","module":"C1","scenario":null},{"value":"4,04E-04","module":"C2","scenario":null},{"value":"4,47E-03","module":"C3","scenario":null},{"value":"-6,01E-04","module":"C4","scenario":null},{"value":"-5,48E-01","module":"D","scenario":null}]}],"end_of_life_waste":[{"parameter":"HWD","unit":"kg","values":[{"value":"1,25E+00","module":"A1-A3","scenario":null},{"value":"3,12E-03","module":"A4","scenario":null},{"value":"1,49E-05","module":"C1","scenario":null},{"value":"1,95E-04","module":"C2","scenario":null},{"value":"3,89E-04","module":"C3","scenario":null},{"value":"3,45E-01","module":"C4","scenario":null},{"value":"3,06E-02","module":"D","scenario":null}]},{"parameter":"NHWD","unit":"kg","values":[{"value":"4,86E+01","module":"A1-A3","scenario":null},{"value":"2,94E+00","module":"A4","scenario":null},{"value":"5,99E-04","module":"C1","scenario":null},{"value":"1,84E-01","module":"C2","scenario":null},{"value":"5,40E-01","module":"C3","scenario":null},{"value":"1,58E+00","module":"C4","scenario":null},{"value":"-1,04E+01","module":"D","scenario":null}]},{"parameter":"RWD","unit":"kg","values":[{"value":"9,19E-03","module":"A1-A3","scenario":null},{"value":"4,12E-04","module":"A4","scenario":null},{"value":"3,51E-06","module":"C1","scenario":null},{"value":"2,57E-05","module":"C2","scenario":null},{"value":"2,23E-07","module":"C3","scenario":null},{"value":"2,79E-06","module":"C4","scenario":null},{"value":"-1,05E-03","module":"D","scenario":null}]}],"end_of_life_flow":[{"parameter":"CRU","unit":"kg","values":[{"value":"0,00E+00","module":"A1-A3","scenario":null},{"value":"0,00E+00","module":"A4","scenario":null},{"value":"0,00E+00","module":"C1","scenario":null},{"value":"0,00E+00","module":"C2","scenario":null},{"value":"0,00E+00","module":"C3","scenario":null},{"value":"0,00E+00","module":"C4","scenario":null},{"value":"0,00E+00","module":"D","scenario":null}]},{"parameter":"MFR","unit":"kg","values":[{"value":"6,29E-01","module":"A1-A3","scenario":null},{"value":"0,00E+00","module":"A4","scenario":null},{"value":"2,44E-04","module":"C1","scenario":null},{"value":"0,00E+00","module":"C2","scenario":null},{"value":"2,43E+01","module":"C3","scenario":null},{"value":"2,92E-06","module":"C4","scenario":null},{"value":"-2,22E-03","module":"D","scenario":null}]},{"parameter":"MER","unit":"kg","values":[{"value":"1,31E-01","module":"A1-A3","scenario":null},{"value":"0,00E+00","module":"A4","scenario":null},{"value":"7,57E-07","module":"C1","scenario":null},{"value":"0,00E+00","module":"C2","scenario":null},{"value":"5,12E-01","module":"C3","scenario":null},{"value":"7,45E-08","module":"C4","scenario":null},{"value":"-2,92E-04","module":"D","scenario":null}]},{"parameter":"EEE","unit":"MJ","values":[{"value":"9,07E-02","module":"A1-A3","scenario":null},{"value":"0,00E+00","module":"A4","scenario":null},{"value":"2,59E-06","module":"C1","scenario":null},{"value":"0,00E+00","module":"C2","scenario":null},{"value":"1,17E-01","module":"C3","scenario":null},{"value":"3,89E-06","module":"C4","scenario":null},{"value":"-7,15E-04","module":"D","scenario":null}]},{"parameter":"EET","unit":"MJ","values":[{"value":"1,37E+00","module":"A1-A3","scenario":null},{"value":"0,00E+00","module":"A4","scenario":null},{"value":"3,93E-05","module":"C1","scenario":null},{"value":"0,00E+00","module":"C2","scenario":null},{"value":"1,77E+00","module":"C3","scenario":null},{"value":"5,88E-05","module":"C4","scenario":null},{"value":"-1,08E-02","module":"D","scenario":null}]}]}