{"product_name":"Multibox Tek","epd_id":"NEPD-8166-7842","declared_unit":{"unit":"stk","amount":1},"compliance":["EN 15804+A2","ISO 14025","ISO 21930"],"producer_name":"SG Armaturen AS","environmental_impact":[{"parameter":"GWP-total","unit":"kg CO2-eq","values":[{"value":"1,45E+00","module":"A1","scenario":null},{"value":"6,84E-03","module":"A2","scenario":null},{"value":"1,74E-01","module":"A3","scenario":null},{"value":"1,90E-01","module":"A4","scenario":null},{"value":"4,38E-02","module":"A5","scenario":null},{"value":"0,00E+00","module":"C1","scenario":null},{"value":"2,29E-02","module":"C2","scenario":null},{"value":"4,31E-01","module":"C3","scenario":null},{"value":"1,96E-02","module":"C4","scenario":null},{"value":"1,70E-02","module":"D","scenario":null},{"value":"1,63E+00","module":"A1A3","scenario":null}]},{"parameter":"GWP-fossil","unit":"kg CO2-eq","values":[{"value":"1,48E+00","module":"A1","scenario":null},{"value":"6,83E-03","module":"A2","scenario":null},{"value":"1,73E-01","module":"A3","scenario":null},{"value":"1,90E-01","module":"A4","scenario":null},{"value":"4,13E-04","module":"A5","scenario":null},{"value":"0,00E+00","module":"C1","scenario":null},{"value":"2,29E-02","module":"C2","scenario":null},{"value":"4,31E-01","module":"C3","scenario":null},{"value":"1,96E-02","module":"C4","scenario":null},{"value":"1,77E-02","module":"D","scenario":null},{"value":"1,66E+00","module":"A1A3","scenario":null}]},{"parameter":"GWP-biogenic","unit":"kg CO2-eq","values":[{"value":"-3,12E-02","module":"A1","scenario":null},{"value":"2,66E-06","module":"A2","scenario":null},{"value":"4,32E-05","module":"A3","scenario":null},{"value":"6,73E-05","module":"A4","scenario":null},{"value":"4,34E-02","module":"A5","scenario":null},{"value":"0,00E+00","module":"C1","scenario":null},{"value":"8,92E-06","module":"C2","scenario":null},{"value":"3,56E-06","module":"C3","scenario":null},{"value":"1,87E-06","module":"C4","scenario":null},{"value":"1,39E-04","module":"D","scenario":null},{"value":"-3,12E-02","module":"A1A3","scenario":null}]},{"parameter":"GWP-luluc","unit":"kg CO2-eq","values":[{"value":"1,31E-03","module":"A1","scenario":null},{"value":"2,50E-06","module":"A2","scenario":null},{"value":"2,73E-05","module":"A3","scenario":null},{"value":"9,45E-05","module":"A4","scenario":null},{"value":"1,37E-07","module":"A5","scenario":null},{"value":"0,00E+00","module":"C1","scenario":null},{"value":"8,38E-06","module":"C2","scenario":null},{"value":"5,44E-07","module":"C3","scenario":null},{"value":"4,19E-07","module":"C4","scenario":null},{"value":"-8,26E-04","module":"D","scenario":null},{"value":"1,34E-03","module":"A1A3","scenario":null}]},{"parameter":"ODP","unit":"kg CFC11-eq","values":[{"value":"6,75E-08","module":"A1","scenario":null},{"value":"1,49E-09","module":"A2","scenario":null},{"value":"2,54E-09","module":"A3","scenario":null},{"value":"4,18E-08","module":"A4","scenario":null},{"value":"8,70E-11","module":"A5","scenario":null},{"value":"0,00E+00","module":"C1","scenario":null},{"value":"4,98E-09","module":"C2","scenario":null},{"value":"3,39E-10","module":"C3","scenario":null},{"value":"5,57E-10","module":"C4","scenario":null},{"value":"-1,77E-03","module":"D","scenario":null},{"value":"7,15E-08","module":"A1A3","scenario":null}]},{"parameter":"AP","unit":"mol H+-eq","values":[{"value":"6,54E-03","module":"A1","scenario":null},{"value":"2,04E-05","module":"A2","scenario":null},{"value":"9,06E-04","module":"A3","scenario":null},{"value":"2,93E-03","module":"A4","scenario":null},{"value":"1,96E-06","module":"A5","scenario":null},{"value":"0,00E+00","module":"C1","scenario":null},{"value":"6,86E-05","module":"C2","scenario":null},{"value":"5,43E-05","module":"C3","scenario":null},{"value":"1,41E-05","module":"C4","scenario":null},{"value":"-5,46E-05","module":"D","scenario":null},{"value":"7,47E-03","module":"A1A3","scenario":null}]},{"parameter":"POCP","unit":"kg NMVOC-eq","values":[{"value":"4,50E-03","module":"A1","scenario":null},{"value":"1,69E-05","module":"A2","scenario":null},{"value":"5,43E-04","module":"A3","scenario":null},{"value":"2,12E-03","module":"A4","scenario":null},{"value":"2,02E-06","module":"A5","scenario":null},{"value":"0,00E+00","module":"C1","scenario":null},{"value":"5,65E-05","module":"C2","scenario":null},{"value":"6,76E-05","module":"C3","scenario":null},{"value":"1,99E-05","module":"C4","scenario":null},{"value":"-6,64E-05","module":"D","scenario":null},{"value":"5,06E-03","module":"A1A3","scenario":null}]},{"parameter":"ADPE","unit":"kg Sb-eq","values":[{"value":"1,22E-05","module":"A1","scenario":null},{"value":"1,83E-07","module":"A2","scenario":null},{"value":"5,36E-07","module":"A3","scenario":null},{"value":"3,62E-06","module":"A4","scenario":null},{"value":"1,01E-08","module":"A5","scenario":null},{"value":"0,00E+00","module":"C1","scenario":null},{"value":"6,15E-07","module":"C2","scenario":null},{"value":"1,58E-08","module":"C3","scenario":null},{"value":"1,43E-08","module":"C4","scenario":null},{"value":"1,20E-07","module":"D","scenario":null},{"value":"1,29E-05","module":"A1A3","scenario":null}]},{"parameter":"ADPF","unit":"MJ","values":[{"value":"3,36E+01","module":"A1","scenario":null},{"value":"1,01E-01","module":"A2","scenario":null},{"value":"1,54E+00","module":"A3","scenario":null},{"value":"2,68E+00","module":"A4","scenario":null},{"value":"5,78E-03","module":"A5","scenario":null},{"value":"0,00E+00","module":"C1","scenario":null},{"value":"3,39E-01","module":"C2","scenario":null},{"value":"2,92E-02","module":"C3","scenario":null},{"value":"4,13E-02","module":"C4","scenario":null},{"value":"1,17E+00","module":"D","scenario":null},{"value":"3,52E+01","module":"A1A3","scenario":null}]},{"parameter":"WDP","unit":"m3 world-eq. Deprived","values":[{"value":"6,43E+00","module":"A1","scenario":null},{"value":"3,29E-02","module":"A2","scenario":null},{"value":"2,50E-01","module":"A3","scenario":null},{"value":"1,77E+00","module":"A4","scenario":null},{"value":"7,33E-03","module":"A5","scenario":null},{"value":"0,00E+00","module":"C1","scenario":null},{"value":"1,10E-01","module":"C2","scenario":null},{"value":"6,79E-02","module":"C3","scenario":null},{"value":"3,54E-01","module":"C4","scenario":null},{"value":"-3,08E+00","module":"D","scenario":null},{"value":"6,71E+00","module":"A1A3","scenario":null}]},{"parameter":"EP-freshwater","unit":"kg P-eq","values":[{"value":"4,72E-05","module":"A1","scenario":null},{"value":"6,41E-08","module":"A2","scenario":null},{"value":"3,85E-06","module":"A3","scenario":null},{"value":"1,21E-06","module":"A4","scenario":null},{"value":"3,39E-09","module":"A5","scenario":null},{"value":"0,00E+00","module":"C1","scenario":null},{"value":"2,15E-07","module":"C2","scenario":null},{"value":"3,62E-08","module":"C3","scenario":null},{"value":"2,11E-08","module":"C4","scenario":null},{"value":"-1,57E-06","module":"D","scenario":null},{"value":"5,11E-05","module":"A1A3","scenario":null}]},{"parameter":"EP-marine","unit":"kg N-eq","values":[{"value":"1,17E-03","module":"A1","scenario":null},{"value":"4,03E-06","module":"A2","scenario":null},{"value":"1,87E-04","module":"A3","scenario":null},{"value":"7,04E-04","module":"A4","scenario":null},{"value":"6,48E-07","module":"A5","scenario":null},{"value":"0,00E+00","module":"C1","scenario":null},{"value":"1,35E-05","module":"C2","scenario":null},{"value":"2,60E-05","module":"C3","scenario":null},{"value":"2,51E-05","module":"C4","scenario":null},{"value":"-4,12E-05","module":"D","scenario":null},{"value":"1,36E-03","module":"A1A3","scenario":null}]},{"parameter":"EP-terrestrial","unit":"mol N-eq.","values":[{"value":"1,29E-02","module":"A1","scenario":null},{"value":"4,50E-05","module":"A2","scenario":null},{"value":"2,06E-03","module":"A3","scenario":null},{"value":"7,84E-03","module":"A4","scenario":null},{"value":"7,01E-06","module":"A5","scenario":null},{"value":"0,00E+00","module":"C1","scenario":null},{"value":"1,51E-04","module":"C2","scenario":null},{"value":"2,81E-04","module":"C3","scenario":null},{"value":"5,55E-05","module":"C4","scenario":null},{"value":"-4,38E-04","module":"D","scenario":null},{"value":"1,50E-02","module":"A1A3","scenario":null}]},{"parameter":"GWP-IOBC","unit":"kg CO2-eq","values":[{"value":"1,49E+00","module":"A1","scenario":null},{"value":"6,84E-03","module":"A2","scenario":null},{"value":"1,64E-01","module":"A3","scenario":null},{"value":"1,90E-01","module":"A4","scenario":null},{"value":"4,14E-04","module":"A5","scenario":null},{"value":"0,00E+00","module":"C1","scenario":null},{"value":"2,29E-02","module":"C2","scenario":null},{"value":"4,31E-01","module":"C3","scenario":null},{"value":"1,96E-02","module":"C4","scenario":null},{"value":"1,46E-02","module":"D","scenario":null},{"value":"1,66E+00","module":"A1A3","scenario":null}]}],"additional_environmental_impact":[{"parameter":"PM","unit":"Disease incidence","values":[{"value":"5,70E-08","module":"A1","scenario":null},{"value":"4,41E-10","module":"A2","scenario":null},{"value":"1,22E-08","module":"A3","scenario":null},{"value":"6,71E-09","module":"A4","scenario":null},{"value":"2,90E-11","module":"A5","scenario":null},{"value":"0,00E+00","module":"C1","scenario":null},{"value":"1,48E-09","module":"C2","scenario":null},{"value":"2,54E-10","module":"C3","scenario":null},{"value":"2,77E-10","module":"C4","scenario":null},{"value":"-1,09E-08","module":"D","scenario":null},{"value":"6,96E-08","module":"A1A3","scenario":null}]},{"parameter":"ETP-fw","unit":"CTUe","values":[{"value":"2,62E+01","module":"A1","scenario":null},{"value":"8,19E-02","module":"A2","scenario":null},{"value":"4,50E+00","module":"A3","scenario":null},{"value":"1,83E+00","module":"A4","scenario":null},{"value":"7,71E-03","module":"A5","scenario":null},{"value":"0,00E+00","module":"C1","scenario":null},{"value":"2,75E-01","module":"C2","scenario":null},{"value":"8,64E-02","module":"C3","scenario":null},{"value":"5,14E-02","module":"C4","scenario":null},{"value":"-1,69E+00","module":"D","scenario":null},{"value":"3,07E+01","module":"A1A3","scenario":null}]},{"parameter":"HTP-c","unit":"CTUh","values":[{"value":"5,54E-10","module":"A1","scenario":null},{"value":"0,00E+00","module":"A2","scenario":null},{"value":"4,80E-11","module":"A3","scenario":null},{"value":"0,00E+00","module":"A4","scenario":null},{"value":"0,00E+00","module":"A5","scenario":null},{"value":"0,00E+00","module":"C1","scenario":null},{"value":"0,00E+00","module":"C2","scenario":null},{"value":"1,00E-11","module":"C3","scenario":null},{"value":"2,00E-12","module":"C4","scenario":null},{"value":"-2,70E-11","module":"D","scenario":null},{"value":"6,02E-10","module":"A1A3","scenario":null}]},{"parameter":"HTP-nc","unit":"CTUh","values":[{"value":"1,26E-08","module":"A1","scenario":null},{"value":"8,00E-11","module":"A2","scenario":null},{"value":"2,13E-09","module":"A3","scenario":null},{"value":"1,34E-09","module":"A4","scenario":null},{"value":"1,00E-11","module":"A5","scenario":null},{"value":"0,00E+00","module":"C1","scenario":null},{"value":"2,69E-10","module":"C2","scenario":null},{"value":"3,67E-10","module":"C3","scenario":null},{"value":"3,80E-11","module":"C4","scenario":null},{"value":"-1,57E-09","module":"D","scenario":null},{"value":"1,48E-08","module":"A1A3","scenario":null}]},{"parameter":"SQP","unit":"-","values":[{"value":"5,31E+00","module":"A1","scenario":null},{"value":"6,92E-02","module":"A2","scenario":null},{"value":"3,25E-01","module":"A3","scenario":null},{"value":"1,29E+00","module":"A4","scenario":null},{"value":"3,88E-03","module":"A5","scenario":null},{"value":"0,00E+00","module":"C1","scenario":null},{"value":"2,32E-01","module":"C2","scenario":null},{"value":"3,68E-03","module":"C3","scenario":null},{"value":"1,54E-01","module":"C4","scenario":null},{"value":"-2,28E+00","module":"D","scenario":null},{"value":"5,70E+00","module":"A1A3","scenario":null}]},{"parameter":"IRP","unit":"kBq U235-eq","values":[{"value":"3,55E-02","module":"A1","scenario":null},{"value":"4,20E-04","module":"A2","scenario":null},{"value":"1,33E-03","module":"A3","scenario":null},{"value":"1,16E-02","module":"A4","scenario":null},{"value":"2,47E-05","module":"A5","scenario":null},{"value":"0,00E+00","module":"C1","scenario":null},{"value":"1,41E-03","module":"C2","scenario":null},{"value":"5,09E-05","module":"C3","scenario":null},{"value":"2,00E-04","module":"C4","scenario":null},{"value":"-1,47E-03","module":"D","scenario":null},{"value":"3,73E-02","module":"A1A3","scenario":null}]}],"resource_use":[{"parameter":"PERE","unit":"MJ","values":[{"value":"1,69E+00","module":"A1","scenario":null},{"value":"1,14E-03","module":"A2","scenario":null},{"value":"1,55E-01","module":"A3","scenario":null},{"value":"3,04E-02","module":"A4","scenario":null},{"value":"9,52E-05","module":"A5","scenario":null},{"value":"0,00E+00","module":"C1","scenario":null},{"value":"3,83E-03","module":"C2","scenario":null},{"value":"8,87E-04","module":"C3","scenario":null},{"value":"1,94E-03","module":"C4","scenario":null},{"value":"-2,12E+00","module":"D","scenario":null},{"value":"1,85E+00","module":"A1A3","scenario":null}]},{"parameter":"PERM","unit":"","values":[{"value":"1,50E-01","module":"A1","scenario":null},{"value":"0,00E+00","module":"A2","scenario":null},{"value":"0,00E+00","module":"A3","scenario":null},{"value":"0,00E+00","module":"A4","scenario":null},{"value":"-1,50E-01","module":"A5","scenario":null},{"value":"0,00E+00","module":"C1","scenario":null},{"value":"0,00E+00","module":"C2","scenario":null},{"value":"0,00E+00","module":"C3","scenario":null},{"value":"0,00E+00","module":"C4","scenario":null},{"value":"0,00E+00","module":"D","scenario":null},{"value":"1,50E-01","module":"A1A3","scenario":null}]},{"parameter":"PERT","unit":"MJ","values":[{"value":"1,84E+00","module":"A1","scenario":null},{"value":"1,14E-03","module":"A2","scenario":null},{"value":"1,55E-01","module":"A3","scenario":null},{"value":"3,04E-02","module":"A4","scenario":null},{"value":"-1,49E-01","module":"A5","scenario":null},{"value":"0,00E+00","module":"C1","scenario":null},{"value":"3,83E-03","module":"C2","scenario":null},{"value":"8,87E-04","module":"C3","scenario":null},{"value":"1,94E-03","module":"C4","scenario":null},{"value":"-2,12E+00","module":"D","scenario":null},{"value":"2,00E+00","module":"A1A3","scenario":null}]},{"parameter":"PENRE","unit":"MJ","values":[{"value":"1,97E+01","module":"A1","scenario":null},{"value":"1,01E-01","module":"A2","scenario":null},{"value":"1,54E+00","module":"A3","scenario":null},{"value":"2,68E+00","module":"A4","scenario":null},{"value":"5,78E-03","module":"A5","scenario":null},{"value":"0,00E+00","module":"C1","scenario":null},{"value":"3,39E-01","module":"C2","scenario":null},{"value":"2,92E-02","module":"C3","scenario":null},{"value":"4,13E-02","module":"C4","scenario":null},{"value":"5,39E-01","module":"D","scenario":null},{"value":"2,14E+01","module":"A1A3","scenario":null}]},{"parameter":"PENRM","unit":"MJ","values":[{"value":"1,39E+01","module":"A1","scenario":null},{"value":"0,00E+00","module":"A2","scenario":null},{"value":"0,00E+00","module":"A3","scenario":null},{"value":"0,00E+00","module":"A4","scenario":null},{"value":"0,00E+00","module":"A5","scenario":null},{"value":"0,00E+00","module":"C1","scenario":null},{"value":"0,00E+00","module":"C2","scenario":null},{"value":"-1,39E+01","module":"C3","scenario":null},{"value":"0,00E+00","module":"C4","scenario":null},{"value":"6,93E-01","module":"D","scenario":null},{"value":"1,39E+01","module":"A1A3","scenario":null}]},{"parameter":"PENRT","unit":"MJ","values":[{"value":"3,36E+01","module":"A1","scenario":null},{"value":"1,01E-01","module":"A2","scenario":null},{"value":"1,54E+00","module":"A3","scenario":null},{"value":"2,68E+00","module":"A4","scenario":null},{"value":"5,78E-03","module":"A5","scenario":null},{"value":"0,00E+00","module":"C1","scenario":null},{"value":"3,39E-01","module":"C2","scenario":null},{"value":"-1,38E+01","module":"C3","scenario":null},{"value":"4,13E-02","module":"C4","scenario":null},{"value":"1,23E+00","module":"D","scenario":null},{"value":"3,52E+01","module":"A1A3","scenario":null}]},{"parameter":"SM","unit":"kg","values":[{"value":"1,31E-01","module":"A1","scenario":null},{"value":"0,00E+00","module":"A2","scenario":null},{"value":"0,00E+00","module":"A3","scenario":null},{"value":"0,00E+00","module":"A4","scenario":null},{"value":"0,00E+00","module":"A5","scenario":null},{"value":"0,00E+00","module":"C1","scenario":null},{"value":"0,00E+00","module":"C2","scenario":null},{"value":"0,00E+00","module":"C3","scenario":null},{"value":"0,00E+00","module":"C4","scenario":null},{"value":"0,00E+00","module":"D","scenario":null},{"value":"1,31E-01","module":"A1A3","scenario":null}]},{"parameter":"RSF","unit":"MJ","values":[{"value":"1,14E-04","module":"A1","scenario":null},{"value":"2,24E-05","module":"A2","scenario":null},{"value":"1,36E-04","module":"A3","scenario":null},{"value":"1,00E-03","module":"A4","scenario":null},{"value":"3,16E-06","module":"A5","scenario":null},{"value":"0,00E+00","module":"C1","scenario":null},{"value":"7,50E-05","module":"C2","scenario":null},{"value":"2,44E-05","module":"C3","scenario":null},{"value":"4,09E-05","module":"C4","scenario":null},{"value":"8,10E-04","module":"D","scenario":null},{"value":"2,73E-04","module":"A1A3","scenario":null}]},{"parameter":"NRSF","unit":"MJ","values":[{"value":"0,00E+00","module":"A1","scenario":null},{"value":"1,90E-04","module":"A2","scenario":null},{"value":"1,28E-03","module":"A3","scenario":null},{"value":"5,38E-03","module":"A4","scenario":null},{"value":"1,30E-05","module":"A5","scenario":null},{"value":"0,00E+00","module":"C1","scenario":null},{"value":"6,36E-04","module":"C2","scenario":null},{"value":"0,00E+00","module":"C3","scenario":null},{"value":"6,65E-04","module":"C4","scenario":null},{"value":"-1,27E-01","module":"D","scenario":null},{"value":"1,47E-03","module":"A1A3","scenario":null}]},{"parameter":"FW","unit":"m3","values":[{"value":"1,28E-02","module":"A1","scenario":null},{"value":"1,13E-05","module":"A2","scenario":null},{"value":"4,19E-03","module":"A3","scenario":null},{"value":"2,30E-04","module":"A4","scenario":null},{"value":"2,73E-06","module":"A5","scenario":null},{"value":"0,00E+00","module":"C1","scenario":null},{"value":"3,79E-05","module":"C2","scenario":null},{"value":"8,06E-05","module":"C3","scenario":null},{"value":"5,07E-05","module":"C4","scenario":null},{"value":"-2,15E-03","module":"D","scenario":null},{"value":"1,70E-02","module":"A1A3","scenario":null}]}],"end_of_life_waste":[{"parameter":"HWD","unit":"kg","values":[{"value":"4,57E-03","module":"A1","scenario":null},{"value":"9,13E-06","module":"A2","scenario":null},{"value":"2,12E-04","module":"A3","scenario":null},{"value":"1,31E-04","module":"A4","scenario":null},{"value":"0,00E+00","module":"A5","scenario":null},{"value":"0,00E+00","module":"C1","scenario":null},{"value":"3,06E-05","module":"C2","scenario":null},{"value":"0,00E+00","module":"C3","scenario":null},{"value":"4,26E-03","module":"C4","scenario":null},{"value":"8,37E-06","module":"D","scenario":null},{"value":"4,79E-03","module":"A1A3","scenario":null}]},{"parameter":"NHWD","unit":"kg","values":[{"value":"1,10E-01","module":"A1","scenario":null},{"value":"4,85E-03","module":"A2","scenario":null},{"value":"1,43E-02","module":"A3","scenario":null},{"value":"8,27E-02","module":"A4","scenario":null},{"value":"2,56E-02","module":"A5","scenario":null},{"value":"0,00E+00","module":"C1","scenario":null},{"value":"1,63E-02","module":"C2","scenario":null},{"value":"0,00E+00","module":"C3","scenario":null},{"value":"1,72E-01","module":"C4","scenario":null},{"value":"-6,95E-03","module":"D","scenario":null},{"value":"1,29E-01","module":"A1A3","scenario":null}]},{"parameter":"RWD","unit":"kg","values":[{"value":"3,08E-05","module":"A1","scenario":null},{"value":"6,63E-07","module":"A2","scenario":null},{"value":"1,17E-06","module":"A3","scenario":null},{"value":"1,84E-05","module":"A4","scenario":null},{"value":"0,00E+00","module":"A5","scenario":null},{"value":"0,00E+00","module":"C1","scenario":null},{"value":"2,22E-06","module":"C2","scenario":null},{"value":"0,00E+00","module":"C3","scenario":null},{"value":"2,71E-07","module":"C4","scenario":null},{"value":"-1,18E-06","module":"D","scenario":null},{"value":"3,26E-05","module":"A1A3","scenario":null}]}],"end_of_life_flow":[{"parameter":"CRU","unit":"kg","values":[{"value":"0,00E+00","module":"A1","scenario":null},{"value":"0,00E+00","module":"A2","scenario":null},{"value":"0,00E+00","module":"A3","scenario":null},{"value":"0,00E+00","module":"A4","scenario":null},{"value":"0,00E+00","module":"A5","scenario":null},{"value":"0,00E+00","module":"C1","scenario":null},{"value":"0,00E+00","module":"C2","scenario":null},{"value":"0,00E+00","module":"C3","scenario":null},{"value":"0,00E+00","module":"C4","scenario":null},{"value":"0,00E+00","module":"D","scenario":null},{"value":"0,00E+00","module":"A1A3","scenario":null}]},{"parameter":"MFR","unit":"kg","values":[{"value":"0,00E+00","module":"A1","scenario":null},{"value":"0,00E+00","module":"A2","scenario":null},{"value":"4,57E-03","module":"A3","scenario":null},{"value":"0,00E+00","module":"A4","scenario":null},{"value":"2,38E-02","module":"A5","scenario":null},{"value":"0,00E+00","module":"C1","scenario":null},{"value":"0,00E+00","module":"C2","scenario":null},{"value":"8,46E-02","module":"C3","scenario":null},{"value":"1,52E-05","module":"C4","scenario":null},{"value":"1,18E-05","module":"D","scenario":null},{"value":"4,57E-03","module":"A1A3","scenario":null}]},{"parameter":"MER","unit":"kg","values":[{"value":"0,00E+00","module":"A1","scenario":null},{"value":"0,00E+00","module":"A2","scenario":null},{"value":"9,86E-04","module":"A3","scenario":null},{"value":"0,00E+00","module":"A4","scenario":null},{"value":"3,48E-08","module":"A5","scenario":null},{"value":"0,00E+00","module":"C1","scenario":null},{"value":"0,00E+00","module":"C2","scenario":null},{"value":"1,69E-01","module":"C3","scenario":null},{"value":"3,71E-07","module":"C4","scenario":null},{"value":"5,10E-05","module":"D","scenario":null},{"value":"9,86E-04","module":"A1A3","scenario":null}]},{"parameter":"EEE","unit":"MJ","values":[{"value":"0,00E+00","module":"A1","scenario":null},{"value":"0,00E+00","module":"A2","scenario":null},{"value":"1,49E-03","module":"A3","scenario":null},{"value":"0,00E+00","module":"A4","scenario":null},{"value":"1,46E-03","module":"A5","scenario":null},{"value":"0,00E+00","module":"C1","scenario":null},{"value":"0,00E+00","module":"C2","scenario":null},{"value":"2,75E-01","module":"C3","scenario":null},{"value":"2,41E-05","module":"C4","scenario":null},{"value":"8,90E-05","module":"D","scenario":null},{"value":"1,49E-03","module":"A1A3","scenario":null}]},{"parameter":"EET","unit":"MJ","values":[{"value":"0,00E+00","module":"A1","scenario":null},{"value":"0,00E+00","module":"A2","scenario":null},{"value":"2,25E-02","module":"A3","scenario":null},{"value":"0,00E+00","module":"A4","scenario":null},{"value":"2,21E-02","module":"A5","scenario":null},{"value":"0,00E+00","module":"C1","scenario":null},{"value":"0,00E+00","module":"C2","scenario":null},{"value":"4,17E+00","module":"C3","scenario":null},{"value":"3,64E-04","module":"C4","scenario":null},{"value":"1,35E-03","module":"D","scenario":null},{"value":"2,25E-02","module":"A1A3","scenario":null}]}]}