{"product_name":"UNI-GREEN BETON (C35/45 Lava Concrete in Moderate Environmental Exposure Class)","epd_id":"NEPD-6172-5434-EN","declared_unit":{"unit":"m3","amount":1},"compliance":["EN 15804+A2","ISO 14025","ISO 21930"],"producer_name":"Unicon A/S","environmental_impact":[{"parameter":"GWP-total","unit":"kg CO2-eq","values":[{"value":"2,11E+02","module":"A1","scenario":null},{"value":"1,37E+01","module":"A2","scenario":null},{"value":"3,29E+00","module":"A3","scenario":null},{"value":"3,30E+00","module":"A4","scenario":null},{"value":"8,86E+00","module":"C1","scenario":null},{"value":"5,04E+00","module":"C2","scenario":null},{"value":"1,54E+00","module":"C3","scenario":null},{"value":"3,08E-01","module":"C4","scenario":null},{"value":"-5,01E+00","module":"D","scenario":null},{"value":"2,28E+02","module":"A1A3","scenario":null}]},{"parameter":"GWP-fossil","unit":"kg CO2-eq","values":[{"value":"2,11E+02","module":"A1","scenario":null},{"value":"1,37E+01","module":"A2","scenario":null},{"value":"3,26E+00","module":"A3","scenario":null},{"value":"3,30E+00","module":"A4","scenario":null},{"value":"8,86E+00","module":"C1","scenario":null},{"value":"5,03E+00","module":"C2","scenario":null},{"value":"1,52E+00","module":"C3","scenario":null},{"value":"3,07E-01","module":"C4","scenario":null},{"value":"-4,91E+00","module":"D","scenario":null},{"value":"2,28E+02","module":"A1A3","scenario":null}]},{"parameter":"GWP-biogenic","unit":"kg CO2-eq","values":[{"value":"2,57E-01","module":"A1","scenario":null},{"value":"4,74E-03","module":"A2","scenario":null},{"value":"2,36E-02","module":"A3","scenario":null},{"value":"1,41E-03","module":"A4","scenario":null},{"value":"1,66E-03","module":"C1","scenario":null},{"value":"2,07E-03","module":"C2","scenario":null},{"value":"1,31E-02","module":"C3","scenario":null},{"value":"2,61E-04","module":"C4","scenario":null},{"value":"-9,79E-02","module":"D","scenario":null},{"value":"2,85E-01","module":"A1A3","scenario":null}]},{"parameter":"GWP-luluc","unit":"kg CO2-eq","values":[{"value":"7,22E-02","module":"A1","scenario":null},{"value":"3,60E-03","module":"A2","scenario":null},{"value":"2,36E-03","module":"A3","scenario":null},{"value":"1,01E-03","module":"A4","scenario":null},{"value":"6,99E-04","module":"C1","scenario":null},{"value":"1,47E-03","module":"C2","scenario":null},{"value":"2,11E-03","module":"C3","scenario":null},{"value":"6,03E-05","module":"C4","scenario":null},{"value":"-3,32E-03","module":"D","scenario":null},{"value":"7,82E-02","module":"A1A3","scenario":null}]},{"parameter":"ODP","unit":"kg CFC11-eq","values":[{"value":"8,07E-06","module":"A1","scenario":null},{"value":"3,11E-06","module":"A2","scenario":null},{"value":"4,08E-07","module":"A3","scenario":null},{"value":"7,95E-07","module":"A4","scenario":null},{"value":"1,91E-06","module":"C1","scenario":null},{"value":"1,16E-06","module":"C2","scenario":null},{"value":"3,00E-07","module":"C3","scenario":null},{"value":"1,50E-07","module":"C4","scenario":null},{"value":"-8,94E-07","module":"D","scenario":null},{"value":"1,16E-05","module":"A1A3","scenario":null}]},{"parameter":"AP","unit":"mol H+-eq","values":[{"value":"6,01E-01","module":"A1","scenario":null},{"value":"1,48E-01","module":"A2","scenario":null},{"value":"1,66E-02","module":"A3","scenario":null},{"value":"1,06E-02","module":"A4","scenario":null},{"value":"9,27E-02","module":"C1","scenario":null},{"value":"2,12E-02","module":"C2","scenario":null},{"value":"1,23E-02","module":"C3","scenario":null},{"value":"3,00E-03","module":"C4","scenario":null},{"value":"-4,42E-02","module":"D","scenario":null},{"value":"7,66E-01","module":"A1A3","scenario":null}]},{"parameter":"POCP","unit":"kg NMVOC-eq","values":[{"value":"3,43E-01","module":"A1","scenario":null},{"value":"1,14E-01","module":"A2","scenario":null},{"value":"1,22E-02","module":"A3","scenario":null},{"value":"1,02E-02","module":"A4","scenario":null},{"value":"1,23E-01","module":"C1","scenario":null},{"value":"2,26E-02","module":"C2","scenario":null},{"value":"1,11E-02","module":"C3","scenario":null},{"value":"3,55E-03","module":"C4","scenario":null},{"value":"-4,75E-02","module":"D","scenario":null},{"value":"4,70E-01","module":"A1A3","scenario":null}]},{"parameter":"ADPE","unit":"kg Sb-eq","values":[{"value":"6,72E-04","module":"A1","scenario":null},{"value":"1,82E-04","module":"A2","scenario":null},{"value":"2,52E-05","module":"A3","scenario":null},{"value":"5,88E-05","module":"A4","scenario":null},{"value":"1,36E-05","module":"C1","scenario":null},{"value":"8,59E-05","module":"C2","scenario":null},{"value":"1,93E-05","module":"C3","scenario":null},{"value":"2,72E-06","module":"C4","scenario":null},{"value":"-4,36E-04","module":"D","scenario":null},{"value":"8,80E-04","module":"A1A3","scenario":null}]},{"parameter":"ADPF","unit":"MJ","values":[{"value":"1,41E+03","module":"A1","scenario":null},{"value":"2,04E+02","module":"A2","scenario":null},{"value":"4,58E+01","module":"A3","scenario":null},{"value":"5,36E+01","module":"A4","scenario":null},{"value":"1,22E+02","module":"C1","scenario":null},{"value":"7,83E+01","module":"C2","scenario":null},{"value":"4,73E+01","module":"C3","scenario":null},{"value":"9,92E+00","module":"C4","scenario":null},{"value":"-8,30E+01","module":"D","scenario":null},{"value":"1,66E+03","module":"A1A3","scenario":null}]},{"parameter":"WDP","unit":"m3 world-eq. Deprived","values":[{"value":"3,10E+03","module":"A1","scenario":null},{"value":"1,32E+02","module":"A2","scenario":null},{"value":"3,33E+02","module":"A3","scenario":null},{"value":"4,11E+01","module":"A4","scenario":null},{"value":"2,59E+01","module":"C1","scenario":null},{"value":"6,01E+01","module":"C2","scenario":null},{"value":"5,22E+03","module":"C3","scenario":null},{"value":"2,09E+01","module":"C4","scenario":null},{"value":"-3,89E+03","module":"D","scenario":null},{"value":"3,56E+03","module":"A1A3","scenario":null}]},{"parameter":"EP-freshwater","unit":"kg P-eq","values":[{"value":"4,95E-03","module":"A1","scenario":null},{"value":"8,50E-05","module":"A2","scenario":null},{"value":"1,36E-04","module":"A3","scenario":null},{"value":"2,62E-05","module":"A4","scenario":null},{"value":"3,23E-05","module":"C1","scenario":null},{"value":"3,84E-05","module":"C2","scenario":null},{"value":"9,62E-05","module":"C3","scenario":null},{"value":"2,29E-06","module":"C4","scenario":null},{"value":"-1,30E-04","module":"D","scenario":null},{"value":"5,17E-03","module":"A1A3","scenario":null}]},{"parameter":"EP-marine","unit":"kg N-eq","values":[{"value":"1,02E-01","module":"A1","scenario":null},{"value":"3,67E-02","module":"A2","scenario":null},{"value":"3,85E-03","module":"A3","scenario":null},{"value":"2,33E-03","module":"A4","scenario":null},{"value":"4,09E-02","module":"C1","scenario":null},{"value":"6,36E-03","module":"C2","scenario":null},{"value":"3,61E-03","module":"C3","scenario":null},{"value":"1,12E-03","module":"C4","scenario":null},{"value":"-1,53E-02","module":"D","scenario":null},{"value":"1,42E-01","module":"A1A3","scenario":null}]},{"parameter":"EP-terrestrial","unit":"mol N-eq.","values":[{"value":"1,08E+00","module":"A1","scenario":null},{"value":"4,09E-01","module":"A2","scenario":null},{"value":"4,58E-02","module":"A3","scenario":null},{"value":"2,59E-02","module":"A4","scenario":null},{"value":"4,43E-01","module":"C1","scenario":null},{"value":"7,03E-02","module":"C2","scenario":null},{"value":"4,16E-02","module":"C3","scenario":null},{"value":"1,24E-02","module":"C4","scenario":null},{"value":"-1,80E-01","module":"D","scenario":null},{"value":"1,53E+00","module":"A1A3","scenario":null}]},{"parameter":"GWP-IOBC","unit":"kg CO2-eq","values":[{"value":"2,11E+02","module":"A1","scenario":null},{"value":"1,37E+01","module":"A2","scenario":null},{"value":"3,88E+00","module":"A3","scenario":null},{"value":"3,30E+00","module":"A4","scenario":null},{"value":"8,86E+00","module":"C1","scenario":null},{"value":"5,04E+00","module":"C2","scenario":null},{"value":"1,52E+00","module":"C3","scenario":null},{"value":"3,08E-01","module":"C4","scenario":null},{"value":"-5,25E+00","module":"D","scenario":null},{"value":"2,29E+02","module":"A1A3","scenario":null}]}],"additional_environmental_impact":[{"parameter":"PM","unit":"Disease incidence","values":[{"value":"5,74E-06","module":"A1","scenario":null},{"value":"9,98E-07","module":"A2","scenario":null},{"value":"2,15E-07","module":"A3","scenario":null},{"value":"3,03E-07","module":"A4","scenario":null},{"value":"1,12E-05","module":"C1","scenario":null},{"value":"4,43E-07","module":"C2","scenario":null},{"value":"1,97E-07","module":"C3","scenario":null},{"value":"6,39E-08","module":"C4","scenario":null},{"value":"-9,41E-07","module":"D","scenario":null},{"value":"6,95E-06","module":"A1A3","scenario":null}]},{"parameter":"ETP-fw","unit":"CTUe","values":[{"value":"2,40E+03","module":"A1","scenario":null},{"value":"1,38E+02","module":"A2","scenario":null},{"value":"4,91E+01","module":"A3","scenario":null},{"value":"3,92E+01","module":"A4","scenario":null},{"value":"6,67E+01","module":"C1","scenario":null},{"value":"5,72E+01","module":"C2","scenario":null},{"value":"3,35E+01","module":"C3","scenario":null},{"value":"4,91E+00","module":"C4","scenario":null},{"value":"-8,55E+01","module":"D","scenario":null},{"value":"2,59E+03","module":"A1A3","scenario":null}]},{"parameter":"HTP-c","unit":"CTUh","values":[{"value":"1,40E-07","module":"A1","scenario":null},{"value":"0,00E+00","module":"A2","scenario":null},{"value":"1,07E-09","module":"A3","scenario":null},{"value":"0,00E+00","module":"A4","scenario":null},{"value":"2,21E-09","module":"C1","scenario":null},{"value":"0,00E+00","module":"C2","scenario":null},{"value":"2,14E-09","module":"C3","scenario":null},{"value":"1,44E-10","module":"C4","scenario":null},{"value":"-4,29E-09","module":"D","scenario":null},{"value":"1,41E-07","module":"A1A3","scenario":null}]},{"parameter":"HTP-nc","unit":"CTUh","values":[{"value":"7,67E-07","module":"A1","scenario":null},{"value":"1,13E-07","module":"A2","scenario":null},{"value":"3,49E-08","module":"A3","scenario":null},{"value":"3,79E-08","module":"A4","scenario":null},{"value":"6,20E-08","module":"C1","scenario":null},{"value":"5,54E-08","module":"C2","scenario":null},{"value":"3,00E-08","module":"C3","scenario":null},{"value":"2,87E-09","module":"C4","scenario":null},{"value":"-1,05E-07","module":"D","scenario":null},{"value":"9,15E-07","module":"A1A3","scenario":null}]},{"parameter":"SQP","unit":"-","values":[{"value":"-3,58E+01","module":"A1","scenario":null},{"value":"1,89E+02","module":"A2","scenario":null},{"value":"5,34E+01","module":"A3","scenario":null},{"value":"6,14E+01","module":"A4","scenario":null},{"value":"1,48E+01","module":"C1","scenario":null},{"value":"8,98E+01","module":"C2","scenario":null},{"value":"2,67E+01","module":"C3","scenario":null},{"value":"3,61E+01","module":"C4","scenario":null},{"value":"1,88E+02","module":"D","scenario":null},{"value":"2,06E+02","module":"A1A3","scenario":null}]},{"parameter":"IRP","unit":"kBq U235-eq","values":[{"value":"5,89E+00","module":"A1","scenario":null},{"value":"8,93E-01","module":"A2","scenario":null},{"value":"1,88E-01","module":"A3","scenario":null},{"value":"2,34E-01","module":"A4","scenario":null},{"value":"5,32E-01","module":"C1","scenario":null},{"value":"3,42E-01","module":"C2","scenario":null},{"value":"7,93E-01","module":"C3","scenario":null},{"value":"4,30E-02","module":"C4","scenario":null},{"value":"-7,62E-01","module":"D","scenario":null},{"value":"6,97E+00","module":"A1A3","scenario":null}]}],"resource_use":[{"parameter":"PERE","unit":"MJ","values":[{"value":"6,32E+02","module":"A1","scenario":null},{"value":"2,17E+00","module":"A2","scenario":null},{"value":"1,83E+01","module":"A3","scenario":null},{"value":"6,74E-01","module":"A4","scenario":null},{"value":"6,64E-01","module":"C1","scenario":null},{"value":"9,85E-01","module":"C2","scenario":null},{"value":"2,43E+01","module":"C3","scenario":null},{"value":"1,53E-01","module":"C4","scenario":null},{"value":"-1,94E+01","module":"D","scenario":null},{"value":"6,52E+02","module":"A1A3","scenario":null}]},{"parameter":"PERM","unit":"","values":[{"value":"9,44E-02","module":"A1","scenario":null},{"value":"0,00E+00","module":"A2","scenario":null},{"value":"0,00E+00","module":"A3","scenario":null},{"value":"0,00E+00","module":"A4","scenario":null},{"value":"0,00E+00","module":"C1","scenario":null},{"value":"0,00E+00","module":"C2","scenario":null},{"value":"0,00E+00","module":"C3","scenario":null},{"value":"0,00E+00","module":"C4","scenario":null},{"value":"0,00E+00","module":"D","scenario":null},{"value":"9,44E-02","module":"A1A3","scenario":null}]},{"parameter":"PERT","unit":"MJ","values":[{"value":"6,32E+02","module":"A1","scenario":null},{"value":"2,17E+00","module":"A2","scenario":null},{"value":"1,83E+01","module":"A3","scenario":null},{"value":"6,74E-01","module":"A4","scenario":null},{"value":"6,64E-01","module":"C1","scenario":null},{"value":"9,85E-01","module":"C2","scenario":null},{"value":"2,43E+01","module":"C3","scenario":null},{"value":"1,53E-01","module":"C4","scenario":null},{"value":"-1,94E+01","module":"D","scenario":null},{"value":"6,52E+02","module":"A1A3","scenario":null}]},{"parameter":"PENRE","unit":"MJ","values":[{"value":"1,37E+03","module":"A1","scenario":null},{"value":"2,04E+02","module":"A2","scenario":null},{"value":"4,58E+01","module":"A3","scenario":null},{"value":"5,36E+01","module":"A4","scenario":null},{"value":"1,22E+02","module":"C1","scenario":null},{"value":"7,83E+01","module":"C2","scenario":null},{"value":"4,73E+01","module":"C3","scenario":null},{"value":"9,92E+00","module":"C4","scenario":null},{"value":"-8,76E+01","module":"D","scenario":null},{"value":"1,62E+03","module":"A1A3","scenario":null}]},{"parameter":"PENRM","unit":"MJ","values":[{"value":"3,61E+01","module":"A1","scenario":null},{"value":"0,00E+00","module":"A2","scenario":null},{"value":"0,00E+00","module":"A3","scenario":null},{"value":"0,00E+00","module":"A4","scenario":null},{"value":"0,00E+00","module":"C1","scenario":null},{"value":"0,00E+00","module":"C2","scenario":null},{"value":"0,00E+00","module":"C3","scenario":null},{"value":"0,00E+00","module":"C4","scenario":null},{"value":"0,00E+00","module":"D","scenario":null},{"value":"3,61E+01","module":"A1A3","scenario":null}]},{"parameter":"PENRT","unit":"MJ","values":[{"value":"1,41E+03","module":"A1","scenario":null},{"value":"2,04E+02","module":"A2","scenario":null},{"value":"4,58E+01","module":"A3","scenario":null},{"value":"5,36E+01","module":"A4","scenario":null},{"value":"1,22E+02","module":"C1","scenario":null},{"value":"7,83E+01","module":"C2","scenario":null},{"value":"4,73E+01","module":"C3","scenario":null},{"value":"9,92E+00","module":"C4","scenario":null},{"value":"-8,76E+01","module":"D","scenario":null},{"value":"1,66E+03","module":"A1A3","scenario":null}]},{"parameter":"SM","unit":"kg","values":[{"value":"1,07E+02","module":"A1","scenario":null},{"value":"0,00E+00","module":"A2","scenario":null},{"value":"0,00E+00","module":"A3","scenario":null},{"value":"0,00E+00","module":"A4","scenario":null},{"value":"0,00E+00","module":"C1","scenario":null},{"value":"0,00E+00","module":"C2","scenario":null},{"value":"0,00E+00","module":"C3","scenario":null},{"value":"0,00E+00","module":"C4","scenario":null},{"value":"0,00E+00","module":"D","scenario":null},{"value":"1,07E+02","module":"A1A3","scenario":null}]},{"parameter":"RSF","unit":"MJ","values":[{"value":"1,03E+02","module":"A1","scenario":null},{"value":"7,80E-02","module":"A2","scenario":null},{"value":"6,66E-01","module":"A3","scenario":null},{"value":"2,36E-02","module":"A4","scenario":null},{"value":"0,00E+00","module":"C1","scenario":null},{"value":"3,45E-02","module":"C2","scenario":null},{"value":"0,00E+00","module":"C3","scenario":null},{"value":"3,15E-03","module":"C4","scenario":null},{"value":"-3,97E-01","module":"D","scenario":null},{"value":"1,03E+02","module":"A1A3","scenario":null}]},{"parameter":"NRSF","unit":"MJ","values":[{"value":"1,72E+02","module":"A1","scenario":null},{"value":"2,64E-01","module":"A2","scenario":null},{"value":"2,93E-02","module":"A3","scenario":null},{"value":"7,90E-02","module":"A4","scenario":null},{"value":"0,00E+00","module":"C1","scenario":null},{"value":"1,16E-01","module":"C2","scenario":null},{"value":"0,00E+00","module":"C3","scenario":null},{"value":"9,07E-03","module":"C4","scenario":null},{"value":"-4,08E-01","module":"D","scenario":null},{"value":"1,72E+02","module":"A1A3","scenario":null}]},{"parameter":"FW","unit":"m3","values":[{"value":"2,76E+00","module":"A1","scenario":null},{"value":"1,89E-02","module":"A2","scenario":null},{"value":"7,01E-02","module":"A3","scenario":null},{"value":"6,10E-03","module":"A4","scenario":null},{"value":"6,28E-03","module":"C1","scenario":null},{"value":"8,91E-03","module":"C2","scenario":null},{"value":"8,10E-02","module":"C3","scenario":null},{"value":"1,18E-02","module":"C4","scenario":null},{"value":"-3,05E+00","module":"D","scenario":null},{"value":"2,85E+00","module":"A1A3","scenario":null}]}],"end_of_life_waste":[{"parameter":"HWD","unit":"kg","values":[{"value":"4,56E+00","module":"A1","scenario":null},{"value":"9,89E-03","module":"A2","scenario":null},{"value":"1,69E-02","module":"A3","scenario":null},{"value":"2,93E-03","module":"A4","scenario":null},{"value":"3,59E-03","module":"C1","scenario":null},{"value":"4,29E-03","module":"C2","scenario":null},{"value":"4,72E-03","module":"C3","scenario":null},{"value":"0,00E+00","module":"C4","scenario":null},{"value":"-2,00E-02","module":"D","scenario":null},{"value":"4,59E+00","module":"A1A3","scenario":null}]},{"parameter":"NHWD","unit":"kg","values":[{"value":"1,58E+02","module":"A1","scenario":null},{"value":"1,39E+01","module":"A2","scenario":null},{"value":"2,42E+01","module":"A3","scenario":null},{"value":"4,66E+00","module":"A4","scenario":null},{"value":"1,44E-01","module":"C1","scenario":null},{"value":"6,81E+00","module":"C2","scenario":null},{"value":"1,49E-01","module":"C3","scenario":null},{"value":"7,18E+01","module":"C4","scenario":null},{"value":"-6,07E-01","module":"D","scenario":null},{"value":"1,96E+02","module":"A1A3","scenario":null}]},{"parameter":"RWD","unit":"kg","values":[{"value":"1,03E-02","module":"A1","scenario":null},{"value":"1,41E-03","module":"A2","scenario":null},{"value":"1,48E-04","module":"A3","scenario":null},{"value":"3,66E-04","module":"A4","scenario":null},{"value":"8,47E-04","module":"C1","scenario":null},{"value":"5,34E-04","module":"C2","scenario":null},{"value":"5,00E-04","module":"C3","scenario":null},{"value":"0,00E+00","module":"C4","scenario":null},{"value":"-6,58E-04","module":"D","scenario":null},{"value":"1,19E-02","module":"A1A3","scenario":null}]}],"end_of_life_flow":[{"parameter":"CRU","unit":"kg","values":[{"value":"0,00E+00","module":"A1","scenario":null},{"value":"0,00E+00","module":"A2","scenario":null},{"value":"0,00E+00","module":"A3","scenario":null},{"value":"0,00E+00","module":"A4","scenario":null},{"value":"0,00E+00","module":"C1","scenario":null},{"value":"0,00E+00","module":"C2","scenario":null},{"value":"0,00E+00","module":"C3","scenario":null},{"value":"0,00E+00","module":"C4","scenario":null},{"value":"0,00E+00","module":"D","scenario":null},{"value":"0,00E+00","module":"A1A3","scenario":null}]},{"parameter":"MFR","unit":"kg","values":[{"value":"0,00E+00","module":"A1","scenario":null},{"value":"0,00E+00","module":"A2","scenario":null},{"value":"2,31E-02","module":"A3","scenario":null},{"value":"0,00E+00","module":"A4","scenario":null},{"value":"0,00E+00","module":"C1","scenario":null},{"value":"0,00E+00","module":"C2","scenario":null},{"value":"2,14E+03","module":"C3","scenario":null},{"value":"0,00E+00","module":"C4","scenario":null},{"value":"0,00E+00","module":"D","scenario":null},{"value":"2,31E-02","module":"A1A3","scenario":null}]},{"parameter":"MER","unit":"kg","values":[{"value":"0,00E+00","module":"A1","scenario":null},{"value":"0,00E+00","module":"A2","scenario":null},{"value":"6,20E-02","module":"A3","scenario":null},{"value":"0,00E+00","module":"A4","scenario":null},{"value":"0,00E+00","module":"C1","scenario":null},{"value":"0,00E+00","module":"C2","scenario":null},{"value":"0,00E+00","module":"C3","scenario":null},{"value":"0,00E+00","module":"C4","scenario":null},{"value":"0,00E+00","module":"D","scenario":null},{"value":"6,20E-02","module":"A1A3","scenario":null}]},{"parameter":"EEE","unit":"MJ","values":[{"value":"0,00E+00","module":"A1","scenario":null},{"value":"0,00E+00","module":"A2","scenario":null},{"value":"3,71E-02","module":"A3","scenario":null},{"value":"0,00E+00","module":"A4","scenario":null},{"value":"0,00E+00","module":"C1","scenario":null},{"value":"0,00E+00","module":"C2","scenario":null},{"value":"0,00E+00","module":"C3","scenario":null},{"value":"0,00E+00","module":"C4","scenario":null},{"value":"0,00E+00","module":"D","scenario":null},{"value":"3,71E-02","module":"A1A3","scenario":null}]},{"parameter":"EET","unit":"MJ","values":[{"value":"0,00E+00","module":"A1","scenario":null},{"value":"0,00E+00","module":"A2","scenario":null},{"value":"5,61E-01","module":"A3","scenario":null},{"value":"0,00E+00","module":"A4","scenario":null},{"value":"0,00E+00","module":"C1","scenario":null},{"value":"0,00E+00","module":"C2","scenario":null},{"value":"0,00E+00","module":"C3","scenario":null},{"value":"0,00E+00","module":"C4","scenario":null},{"value":"0,00E+00","module":"D","scenario":null},{"value":"5,61E-01","module":"A1A3","scenario":null}]}]}