{"product_name":"Etne","epd_id":"NEPD-8232-7899","declared_unit":{"unit":"stk","amount":1},"compliance":["EN 15804+A2","ISO 14025","ISO 21930"],"producer_name":"SG Armaturen AS","environmental_impact":[{"parameter":"GWP-total","unit":"kg CO2-eq","values":[{"value":"5,98E+00","module":"A1","scenario":null},{"value":"7,26E-03","module":"A2","scenario":null},{"value":"1,98E-01","module":"A3","scenario":null},{"value":"2,16E-01","module":"A4","scenario":null},{"value":"2,77E-01","module":"A5","scenario":null},{"value":"1,00E+01","module":"B6","scenario":null},{"value":"0,00E+00","module":"C1","scenario":null},{"value":"2,61E-02","module":"C2","scenario":null},{"value":"3,84E-01","module":"C3","scenario":null},{"value":"2,08E-02","module":"C4","scenario":null},{"value":"-2,60E-01","module":"D","scenario":null},{"value":"6,19E+00","module":"A1A3","scenario":null}]},{"parameter":"GWP-fossil","unit":"kg CO2-eq","values":[{"value":"6,23E+00","module":"A1","scenario":null},{"value":"7,25E-03","module":"A2","scenario":null},{"value":"1,97E-01","module":"A3","scenario":null},{"value":"2,16E-01","module":"A4","scenario":null},{"value":"2,62E-03","module":"A5","scenario":null},{"value":"9,73E+00","module":"B6","scenario":null},{"value":"0,00E+00","module":"C1","scenario":null},{"value":"2,61E-02","module":"C2","scenario":null},{"value":"3,84E-01","module":"C3","scenario":null},{"value":"2,08E-02","module":"C4","scenario":null},{"value":"-2,58E-01","module":"D","scenario":null},{"value":"6,43E+00","module":"A1A3","scenario":null}]},{"parameter":"GWP-biogenic","unit":"kg CO2-eq","values":[{"value":"-2,49E-01","module":"A1","scenario":null},{"value":"2,82E-06","module":"A2","scenario":null},{"value":"4,92E-05","module":"A3","scenario":null},{"value":"7,66E-05","module":"A4","scenario":null},{"value":"2,74E-01","module":"A5","scenario":null},{"value":"2,69E-01","module":"B6","scenario":null},{"value":"0,00E+00","module":"C1","scenario":null},{"value":"1,02E-05","module":"C2","scenario":null},{"value":"3,48E-05","module":"C3","scenario":null},{"value":"4,20E-06","module":"C4","scenario":null},{"value":"-7,17E-04","module":"D","scenario":null},{"value":"-2,49E-01","module":"A1A3","scenario":null}]},{"parameter":"GWP-luluc","unit":"kg CO2-eq","values":[{"value":"6,97E-03","module":"A1","scenario":null},{"value":"2,65E-06","module":"A2","scenario":null},{"value":"3,11E-05","module":"A3","scenario":null},{"value":"1,08E-04","module":"A4","scenario":null},{"value":"8,67E-07","module":"A5","scenario":null},{"value":"4,01E-02","module":"B6","scenario":null},{"value":"0,00E+00","module":"C1","scenario":null},{"value":"9,54E-06","module":"C2","scenario":null},{"value":"3,15E-05","module":"C3","scenario":null},{"value":"2,66E-05","module":"C4","scenario":null},{"value":"-1,09E-03","module":"D","scenario":null},{"value":"7,00E-03","module":"A1A3","scenario":null}]},{"parameter":"ODP","unit":"kg CFC11-eq","values":[{"value":"1,55E-06","module":"A1","scenario":null},{"value":"1,58E-09","module":"A2","scenario":null},{"value":"2,89E-09","module":"A3","scenario":null},{"value":"4,76E-08","module":"A4","scenario":null},{"value":"5,53E-10","module":"A5","scenario":null},{"value":"6,67E-07","module":"B6","scenario":null},{"value":"0,00E+00","module":"C1","scenario":null},{"value":"5,67E-09","module":"C2","scenario":null},{"value":"1,70E-09","module":"C3","scenario":null},{"value":"6,49E-10","module":"C4","scenario":null},{"value":"-1,59E-03","module":"D","scenario":null},{"value":"1,56E-06","module":"A1A3","scenario":null}]},{"parameter":"AP","unit":"mol H+-eq","values":[{"value":"4,21E-02","module":"A1","scenario":null},{"value":"2,17E-05","module":"A2","scenario":null},{"value":"1,03E-03","module":"A3","scenario":null},{"value":"3,33E-03","module":"A4","scenario":null},{"value":"1,24E-05","module":"A5","scenario":null},{"value":"7,60E-02","module":"B6","scenario":null},{"value":"0,00E+00","module":"C1","scenario":null},{"value":"7,80E-05","module":"C2","scenario":null},{"value":"1,38E-04","module":"C3","scenario":null},{"value":"2,63E-05","module":"C4","scenario":null},{"value":"-1,57E-02","module":"D","scenario":null},{"value":"4,32E-02","module":"A1A3","scenario":null}]},{"parameter":"POCP","unit":"kg NMVOC-eq","values":[{"value":"2,51E-02","module":"A1","scenario":null},{"value":"1,79E-05","module":"A2","scenario":null},{"value":"6,18E-04","module":"A3","scenario":null},{"value":"2,41E-03","module":"A4","scenario":null},{"value":"1,28E-05","module":"A5","scenario":null},{"value":"2,92E-02","module":"B6","scenario":null},{"value":"0,00E+00","module":"C1","scenario":null},{"value":"6,43E-05","module":"C2","scenario":null},{"value":"1,29E-04","module":"C3","scenario":null},{"value":"3,26E-05","module":"C4","scenario":null},{"value":"-3,25E-03","module":"D","scenario":null},{"value":"2,57E-02","module":"A1A3","scenario":null}]},{"parameter":"ADPE","unit":"kg Sb-eq","values":[{"value":"2,39E-03","module":"A1","scenario":null},{"value":"1,95E-07","module":"A2","scenario":null},{"value":"6,10E-07","module":"A3","scenario":null},{"value":"4,12E-06","module":"A4","scenario":null},{"value":"6,38E-08","module":"A5","scenario":null},{"value":"7,25E-04","module":"B6","scenario":null},{"value":"0,00E+00","module":"C1","scenario":null},{"value":"7,00E-07","module":"C2","scenario":null},{"value":"1,50E-07","module":"C3","scenario":null},{"value":"2,93E-08","module":"C4","scenario":null},{"value":"-3,55E-04","module":"D","scenario":null},{"value":"2,39E-03","module":"A1A3","scenario":null}]},{"parameter":"ADPF","unit":"MJ","values":[{"value":"7,55E+01","module":"A1","scenario":null},{"value":"1,07E-01","module":"A2","scenario":null},{"value":"1,75E+00","module":"A3","scenario":null},{"value":"3,05E+00","module":"A4","scenario":null},{"value":"3,67E-02","module":"A5","scenario":null},{"value":"1,33E+02","module":"B6","scenario":null},{"value":"0,00E+00","module":"C1","scenario":null},{"value":"3,85E-01","module":"C2","scenario":null},{"value":"1,93E-01","module":"C3","scenario":null},{"value":"6,94E-02","module":"C4","scenario":null},{"value":"-3,39E+00","module":"D","scenario":null},{"value":"7,73E+01","module":"A1A3","scenario":null}]},{"parameter":"WDP","unit":"m3 world-eq. Deprived","values":[{"value":"1,01E+02","module":"A1","scenario":null},{"value":"3,49E-02","module":"A2","scenario":null},{"value":"2,85E-01","module":"A3","scenario":null},{"value":"2,02E+00","module":"A4","scenario":null},{"value":"4,65E-02","module":"A5","scenario":null},{"value":"2,31E+04","module":"B6","scenario":null},{"value":"0,00E+00","module":"C1","scenario":null},{"value":"1,26E-01","module":"C2","scenario":null},{"value":"1,76E+00","module":"C3","scenario":null},{"value":"3,49E-01","module":"C4","scenario":null},{"value":"-1,06E+01","module":"D","scenario":null},{"value":"1,01E+02","module":"A1A3","scenario":null}]},{"parameter":"EP-freshwater","unit":"kg P-eq","values":[{"value":"6,11E-04","module":"A1","scenario":null},{"value":"6,80E-08","module":"A2","scenario":null},{"value":"4,38E-06","module":"A3","scenario":null},{"value":"1,38E-06","module":"A4","scenario":null},{"value":"2,15E-08","module":"A5","scenario":null},{"value":"7,00E-04","module":"B6","scenario":null},{"value":"0,00E+00","module":"C1","scenario":null},{"value":"2,45E-07","module":"C2","scenario":null},{"value":"5,26E-07","module":"C3","scenario":null},{"value":"1,49E-07","module":"C4","scenario":null},{"value":"-8,81E-05","module":"D","scenario":null},{"value":"6,15E-04","module":"A1A3","scenario":null}]},{"parameter":"EP-marine","unit":"kg N-eq","values":[{"value":"6,96E-03","module":"A1","scenario":null},{"value":"4,27E-06","module":"A2","scenario":null},{"value":"2,13E-04","module":"A3","scenario":null},{"value":"8,01E-04","module":"A4","scenario":null},{"value":"4,11E-06","module":"A5","scenario":null},{"value":"8,35E-03","module":"B6","scenario":null},{"value":"0,00E+00","module":"C1","scenario":null},{"value":"1,54E-05","module":"C2","scenario":null},{"value":"4,90E-05","module":"C3","scenario":null},{"value":"2,58E-05","module":"C4","scenario":null},{"value":"-8,39E-04","module":"D","scenario":null},{"value":"7,18E-03","module":"A1A3","scenario":null}]},{"parameter":"EP-terrestrial","unit":"mol N-eq.","values":[{"value":"8,17E-02","module":"A1","scenario":null},{"value":"4,78E-05","module":"A2","scenario":null},{"value":"2,35E-03","module":"A3","scenario":null},{"value":"8,92E-03","module":"A4","scenario":null},{"value":"4,44E-05","module":"A5","scenario":null},{"value":"1,09E-01","module":"B6","scenario":null},{"value":"0,00E+00","module":"C1","scenario":null},{"value":"1,72E-04","module":"C2","scenario":null},{"value":"5,13E-04","module":"C3","scenario":null},{"value":"7,93E-05","module":"C4","scenario":null},{"value":"-1,14E-02","module":"D","scenario":null},{"value":"8,41E-02","module":"A1A3","scenario":null}]},{"parameter":"GWP-IOBC","unit":"kg CO2-eq","values":[{"value":"6,26E+00","module":"A1","scenario":null},{"value":"7,26E-03","module":"A2","scenario":null},{"value":"1,87E-01","module":"A3","scenario":null},{"value":"2,16E-01","module":"A4","scenario":null},{"value":"2,62E-03","module":"A5","scenario":null},{"value":"1,00E+01","module":"B6","scenario":null},{"value":"0,00E+00","module":"C1","scenario":null},{"value":"2,61E-02","module":"C2","scenario":null},{"value":"3,84E-01","module":"C3","scenario":null},{"value":"2,13E-02","module":"C4","scenario":null},{"value":"-2,56E-01","module":"D","scenario":null},{"value":"6,45E+00","module":"A1A3","scenario":null}]}],"additional_environmental_impact":[{"parameter":"PM","unit":"Disease incidence","values":[{"value":"3,95E-07","module":"A1","scenario":null},{"value":"4,67E-10","module":"A2","scenario":null},{"value":"1,39E-08","module":"A3","scenario":null},{"value":"7,64E-09","module":"A4","scenario":null},{"value":"1,83E-10","module":"A5","scenario":null},{"value":"5,45E-07","module":"B6","scenario":null},{"value":"0,00E+00","module":"C1","scenario":null},{"value":"1,69E-09","module":"C2","scenario":null},{"value":"7,47E-10","module":"C3","scenario":null},{"value":"5,01E-10","module":"C4","scenario":null},{"value":"-4,15E-08","module":"D","scenario":null},{"value":"4,10E-07","module":"A1A3","scenario":null}]},{"parameter":"ETP-fw","unit":"CTUe","values":[{"value":"5,02E+02","module":"A1","scenario":null},{"value":"8,69E-02","module":"A2","scenario":null},{"value":"5,12E+00","module":"A3","scenario":null},{"value":"2,08E+00","module":"A4","scenario":null},{"value":"4,89E-02","module":"A5","scenario":null},{"value":"6,05E+02","module":"B6","scenario":null},{"value":"0,00E+00","module":"C1","scenario":null},{"value":"3,12E-01","module":"C2","scenario":null},{"value":"1,04E+00","module":"C3","scenario":null},{"value":"1,75E+00","module":"C4","scenario":null},{"value":"-1,13E+02","module":"D","scenario":null},{"value":"5,07E+02","module":"A1A3","scenario":null}]},{"parameter":"HTP-c","unit":"CTUh","values":[{"value":"4,39E-09","module":"A1","scenario":null},{"value":"0,00E+00","module":"A2","scenario":null},{"value":"5,50E-11","module":"A3","scenario":null},{"value":"0,00E+00","module":"A4","scenario":null},{"value":"1,00E-12","module":"A5","scenario":null},{"value":"2,89E-08","module":"B6","scenario":null},{"value":"0,00E+00","module":"C1","scenario":null},{"value":"0,00E+00","module":"C2","scenario":null},{"value":"2,57E-10","module":"C3","scenario":null},{"value":"1,30E-11","module":"C4","scenario":null},{"value":"-6,15E-10","module":"D","scenario":null},{"value":"4,45E-09","module":"A1A3","scenario":null}]},{"parameter":"HTP-nc","unit":"CTUh","values":[{"value":"2,22E-07","module":"A1","scenario":null},{"value":"8,40E-11","module":"A2","scenario":null},{"value":"2,42E-09","module":"A3","scenario":null},{"value":"1,52E-09","module":"A4","scenario":null},{"value":"6,10E-11","module":"A5","scenario":null},{"value":"6,80E-07","module":"B6","scenario":null},{"value":"0,00E+00","module":"C1","scenario":null},{"value":"3,07E-10","module":"C2","scenario":null},{"value":"1,48E-08","module":"C3","scenario":null},{"value":"1,21E-10","module":"C4","scenario":null},{"value":"-4,42E-08","module":"D","scenario":null},{"value":"2,24E-07","module":"A1A3","scenario":null}]},{"parameter":"SQP","unit":"-","values":[{"value":"2,40E+01","module":"A1","scenario":null},{"value":"7,34E-02","module":"A2","scenario":null},{"value":"3,70E-01","module":"A3","scenario":null},{"value":"1,47E+00","module":"A4","scenario":null},{"value":"2,46E-02","module":"A5","scenario":null},{"value":"6,69E+01","module":"B6","scenario":null},{"value":"0,00E+00","module":"C1","scenario":null},{"value":"2,64E-01","module":"C2","scenario":null},{"value":"4,47E-02","module":"C3","scenario":null},{"value":"2,20E-01","module":"C4","scenario":null},{"value":"-4,39E+00","module":"D","scenario":null},{"value":"2,45E+01","module":"A1A3","scenario":null}]},{"parameter":"IRP","unit":"kBq U235-eq","values":[{"value":"1,58E-01","module":"A1","scenario":null},{"value":"4,45E-04","module":"A2","scenario":null},{"value":"1,51E-03","module":"A3","scenario":null},{"value":"1,32E-02","module":"A4","scenario":null},{"value":"1,57E-04","module":"A5","scenario":null},{"value":"2,41E+00","module":"B6","scenario":null},{"value":"0,00E+00","module":"C1","scenario":null},{"value":"1,60E-03","module":"C2","scenario":null},{"value":"8,56E-04","module":"C3","scenario":null},{"value":"2,27E-04","module":"C4","scenario":null},{"value":"-1,33E-02","module":"D","scenario":null},{"value":"1,60E-01","module":"A1A3","scenario":null}]}],"resource_use":[{"parameter":"PERE","unit":"MJ","values":[{"value":"6,93E+00","module":"A1","scenario":null},{"value":"1,21E-03","module":"A2","scenario":null},{"value":"1,76E-01","module":"A3","scenario":null},{"value":"3,47E-02","module":"A4","scenario":null},{"value":"6,04E-04","module":"A5","scenario":null},{"value":"1,72E+03","module":"B6","scenario":null},{"value":"0,00E+00","module":"C1","scenario":null},{"value":"4,36E-03","module":"C2","scenario":null},{"value":"2,22E-02","module":"C3","scenario":null},{"value":"1,33E-02","module":"C4","scenario":null},{"value":"-2,22E+00","module":"D","scenario":null},{"value":"7,11E+00","module":"A1A3","scenario":null}]},{"parameter":"PERM","unit":"","values":[{"value":"9,92E-01","module":"A1","scenario":null},{"value":"0,00E+00","module":"A2","scenario":null},{"value":"0,00E+00","module":"A3","scenario":null},{"value":"0,00E+00","module":"A4","scenario":null},{"value":"-9,92E-01","module":"A5","scenario":null},{"value":"0,00E+00","module":"B6","scenario":null},{"value":"0,00E+00","module":"C1","scenario":null},{"value":"0,00E+00","module":"C2","scenario":null},{"value":"0,00E+00","module":"C3","scenario":null},{"value":"0,00E+00","module":"C4","scenario":null},{"value":"0,00E+00","module":"D","scenario":null},{"value":"9,92E-01","module":"A1A3","scenario":null}]},{"parameter":"PERT","unit":"MJ","values":[{"value":"7,92E+00","module":"A1","scenario":null},{"value":"1,21E-03","module":"A2","scenario":null},{"value":"1,76E-01","module":"A3","scenario":null},{"value":"3,47E-02","module":"A4","scenario":null},{"value":"-9,91E-01","module":"A5","scenario":null},{"value":"1,72E+03","module":"B6","scenario":null},{"value":"0,00E+00","module":"C1","scenario":null},{"value":"4,36E-03","module":"C2","scenario":null},{"value":"2,22E-02","module":"C3","scenario":null},{"value":"1,33E-02","module":"C4","scenario":null},{"value":"-2,22E+00","module":"D","scenario":null},{"value":"8,10E+00","module":"A1A3","scenario":null}]},{"parameter":"PENRE","unit":"MJ","values":[{"value":"6,74E+01","module":"A1","scenario":null},{"value":"1,07E-01","module":"A2","scenario":null},{"value":"1,75E+00","module":"A3","scenario":null},{"value":"3,05E+00","module":"A4","scenario":null},{"value":"3,67E-02","module":"A5","scenario":null},{"value":"1,33E+02","module":"B6","scenario":null},{"value":"0,00E+00","module":"C1","scenario":null},{"value":"3,85E-01","module":"C2","scenario":null},{"value":"1,93E-01","module":"C3","scenario":null},{"value":"6,95E-02","module":"C4","scenario":null},{"value":"-3,39E+00","module":"D","scenario":null},{"value":"6,93E+01","module":"A1A3","scenario":null}]},{"parameter":"PENRM","unit":"MJ","values":[{"value":"8,08E+00","module":"A1","scenario":null},{"value":"0,00E+00","module":"A2","scenario":null},{"value":"0,00E+00","module":"A3","scenario":null},{"value":"0,00E+00","module":"A4","scenario":null},{"value":"0,00E+00","module":"A5","scenario":null},{"value":"0,00E+00","module":"B6","scenario":null},{"value":"0,00E+00","module":"C1","scenario":null},{"value":"0,00E+00","module":"C2","scenario":null},{"value":"-8,41E+00","module":"C3","scenario":null},{"value":"0,00E+00","module":"C4","scenario":null},{"value":"0,00E+00","module":"D","scenario":null},{"value":"8,08E+00","module":"A1A3","scenario":null}]},{"parameter":"PENRT","unit":"MJ","values":[{"value":"7,55E+01","module":"A1","scenario":null},{"value":"1,07E-01","module":"A2","scenario":null},{"value":"1,75E+00","module":"A3","scenario":null},{"value":"3,05E+00","module":"A4","scenario":null},{"value":"3,67E-02","module":"A5","scenario":null},{"value":"1,33E+02","module":"B6","scenario":null},{"value":"0,00E+00","module":"C1","scenario":null},{"value":"3,85E-01","module":"C2","scenario":null},{"value":"-8,22E+00","module":"C3","scenario":null},{"value":"6,95E-02","module":"C4","scenario":null},{"value":"-3,39E+00","module":"D","scenario":null},{"value":"7,73E+01","module":"A1A3","scenario":null}]},{"parameter":"SM","unit":"kg","values":[{"value":"1,67E-01","module":"A1","scenario":null},{"value":"0,00E+00","module":"A2","scenario":null},{"value":"0,00E+00","module":"A3","scenario":null},{"value":"0,00E+00","module":"A4","scenario":null},{"value":"0,00E+00","module":"A5","scenario":null},{"value":"0,00E+00","module":"B6","scenario":null},{"value":"0,00E+00","module":"C1","scenario":null},{"value":"0,00E+00","module":"C2","scenario":null},{"value":"0,00E+00","module":"C3","scenario":null},{"value":"3,01E-04","module":"C4","scenario":null},{"value":"1,50E-03","module":"D","scenario":null},{"value":"1,67E-01","module":"A1A3","scenario":null}]},{"parameter":"RSF","unit":"MJ","values":[{"value":"1,04E-01","module":"A1","scenario":null},{"value":"2,37E-05","module":"A2","scenario":null},{"value":"1,55E-04","module":"A3","scenario":null},{"value":"1,14E-03","module":"A4","scenario":null},{"value":"2,00E-05","module":"A5","scenario":null},{"value":"1,35E+00","module":"B6","scenario":null},{"value":"0,00E+00","module":"C1","scenario":null},{"value":"8,53E-05","module":"C2","scenario":null},{"value":"3,87E-04","module":"C3","scenario":null},{"value":"6,13E-05","module":"C4","scenario":null},{"value":"-1,92E-04","module":"D","scenario":null},{"value":"1,04E-01","module":"A1A3","scenario":null}]},{"parameter":"NRSF","unit":"MJ","values":[{"value":"8,35E-03","module":"A1","scenario":null},{"value":"2,01E-04","module":"A2","scenario":null},{"value":"1,46E-03","module":"A3","scenario":null},{"value":"6,12E-03","module":"A4","scenario":null},{"value":"8,25E-05","module":"A5","scenario":null},{"value":"3,36E+00","module":"B6","scenario":null},{"value":"0,00E+00","module":"C1","scenario":null},{"value":"7,24E-04","module":"C2","scenario":null},{"value":"-1,41E-05","module":"C3","scenario":null},{"value":"2,68E-03","module":"C4","scenario":null},{"value":"-1,14E-01","module":"D","scenario":null},{"value":"1,00E-02","module":"A1A3","scenario":null}]},{"parameter":"FW","unit":"m3","values":[{"value":"4,86E-02","module":"A1","scenario":null},{"value":"1,20E-05","module":"A2","scenario":null},{"value":"4,77E-03","module":"A3","scenario":null},{"value":"2,62E-04","module":"A4","scenario":null},{"value":"1,73E-05","module":"A5","scenario":null},{"value":"1,28E+01","module":"B6","scenario":null},{"value":"0,00E+00","module":"C1","scenario":null},{"value":"4,31E-05","module":"C2","scenario":null},{"value":"5,25E-04","module":"C3","scenario":null},{"value":"6,34E-05","module":"C4","scenario":null},{"value":"-4,61E-03","module":"D","scenario":null},{"value":"5,34E-02","module":"A1A3","scenario":null}]}],"end_of_life_waste":[{"parameter":"HWD","unit":"kg","values":[{"value":"1,62E-02","module":"A1","scenario":null},{"value":"9,68E-06","module":"A2","scenario":null},{"value":"2,41E-04","module":"A3","scenario":null},{"value":"1,49E-04","module":"A4","scenario":null},{"value":"0,00E+00","module":"A5","scenario":null},{"value":"8,53E-02","module":"B6","scenario":null},{"value":"0,00E+00","module":"C1","scenario":null},{"value":"3,48E-05","module":"C2","scenario":null},{"value":"6,95E-06","module":"C3","scenario":null},{"value":"1,42E-02","module":"C4","scenario":null},{"value":"-8,95E-04","module":"D","scenario":null},{"value":"1,64E-02","module":"A1A3","scenario":null}]},{"parameter":"NHWD","unit":"kg","values":[{"value":"4,57E-01","module":"A1","scenario":null},{"value":"5,14E-03","module":"A2","scenario":null},{"value":"1,63E-02","module":"A3","scenario":null},{"value":"9,42E-02","module":"A4","scenario":null},{"value":"1,62E-01","module":"A5","scenario":null},{"value":"1,02E+01","module":"B6","scenario":null},{"value":"0,00E+00","module":"C1","scenario":null},{"value":"1,85E-02","module":"C2","scenario":null},{"value":"9,39E-03","module":"C3","scenario":null},{"value":"1,59E-01","module":"C4","scenario":null},{"value":"-4,82E-02","module":"D","scenario":null},{"value":"4,78E-01","module":"A1A3","scenario":null}]},{"parameter":"RWD","unit":"kg","values":[{"value":"1,30E-04","module":"A1","scenario":null},{"value":"7,03E-07","module":"A2","scenario":null},{"value":"1,34E-06","module":"A3","scenario":null},{"value":"2,09E-05","module":"A4","scenario":null},{"value":"0,00E+00","module":"A5","scenario":null},{"value":"1,19E-03","module":"B6","scenario":null},{"value":"0,00E+00","module":"C1","scenario":null},{"value":"2,53E-06","module":"C2","scenario":null},{"value":"3,45E-07","module":"C3","scenario":null},{"value":"2,43E-07","module":"C4","scenario":null},{"value":"-1,14E-05","module":"D","scenario":null},{"value":"1,32E-04","module":"A1A3","scenario":null}]}],"end_of_life_flow":[{"parameter":"CRU","unit":"kg","values":[{"value":"0,00E+00","module":"A1","scenario":null},{"value":"0,00E+00","module":"A2","scenario":null},{"value":"0,00E+00","module":"A3","scenario":null},{"value":"0,00E+00","module":"A4","scenario":null},{"value":"0,00E+00","module":"A5","scenario":null},{"value":"0,00E+00","module":"B6","scenario":null},{"value":"0,00E+00","module":"C1","scenario":null},{"value":"0,00E+00","module":"C2","scenario":null},{"value":"0,00E+00","module":"C3","scenario":null},{"value":"0,00E+00","module":"C4","scenario":null},{"value":"0,00E+00","module":"D","scenario":null},{"value":"0,00E+00","module":"A1A3","scenario":null}]},{"parameter":"MFR","unit":"kg","values":[{"value":"0,00E+00","module":"A1","scenario":null},{"value":"0,00E+00","module":"A2","scenario":null},{"value":"5,20E-03","module":"A3","scenario":null},{"value":"0,00E+00","module":"A4","scenario":null},{"value":"1,51E-01","module":"A5","scenario":null},{"value":"0,00E+00","module":"B6","scenario":null},{"value":"0,00E+00","module":"C1","scenario":null},{"value":"0,00E+00","module":"C2","scenario":null},{"value":"6,89E-03","module":"C3","scenario":null},{"value":"1,40E-05","module":"C4","scenario":null},{"value":"-5,88E-05","module":"D","scenario":null},{"value":"5,20E-03","module":"A1A3","scenario":null}]},{"parameter":"MER","unit":"kg","values":[{"value":"0,00E+00","module":"A1","scenario":null},{"value":"0,00E+00","module":"A2","scenario":null},{"value":"1,12E-03","module":"A3","scenario":null},{"value":"0,00E+00","module":"A4","scenario":null},{"value":"3,71E-04","module":"A5","scenario":null},{"value":"0,00E+00","module":"B6","scenario":null},{"value":"0,00E+00","module":"C1","scenario":null},{"value":"0,00E+00","module":"C2","scenario":null},{"value":"1,56E-01","module":"C3","scenario":null},{"value":"3,42E-07","module":"C4","scenario":null},{"value":"-7,75E-06","module":"D","scenario":null},{"value":"1,12E-03","module":"A1A3","scenario":null}]},{"parameter":"EEE","unit":"MJ","values":[{"value":"0,00E+00","module":"A1","scenario":null},{"value":"0,00E+00","module":"A2","scenario":null},{"value":"1,69E-03","module":"A3","scenario":null},{"value":"0,00E+00","module":"A4","scenario":null},{"value":"9,27E-03","module":"A5","scenario":null},{"value":"0,00E+00","module":"B6","scenario":null},{"value":"0,00E+00","module":"C1","scenario":null},{"value":"0,00E+00","module":"C2","scenario":null},{"value":"2,39E-01","module":"C3","scenario":null},{"value":"2,22E-05","module":"C4","scenario":null},{"value":"-1,90E-05","module":"D","scenario":null},{"value":"1,69E-03","module":"A1A3","scenario":null}]},{"parameter":"EET","unit":"MJ","values":[{"value":"0,00E+00","module":"A1","scenario":null},{"value":"0,00E+00","module":"A2","scenario":null},{"value":"2,56E-02","module":"A3","scenario":null},{"value":"0,00E+00","module":"A4","scenario":null},{"value":"1,40E-01","module":"A5","scenario":null},{"value":"0,00E+00","module":"B6","scenario":null},{"value":"0,00E+00","module":"C1","scenario":null},{"value":"0,00E+00","module":"C2","scenario":null},{"value":"3,62E+00","module":"C3","scenario":null},{"value":"3,36E-04","module":"C4","scenario":null},{"value":"-2,87E-04","module":"D","scenario":null},{"value":"2,56E-02","module":"A1A3","scenario":null}]}]}