{"product_name":"Capa with 9 lockers in 3 towers","epd_id":"NEPD-6773-6094","declared_unit":{"unit":"stk","amount":1},"compliance":["EN 15804+A2","ISO 14025","ISO 21930"],"producer_name":"Martela Oyj","environmental_impact":[{"parameter":"GWP-total","unit":"kg CO2-eq","values":[{"value":"-1,28E+02","module":"A1-A3","scenario":null},{"value":"2,29E+01","module":"A4","scenario":null},{"value":"1,95E+01","module":"A5","scenario":null},{"value":"3,45E-03","module":"B2","scenario":null},{"value":"0,00E+00","module":"B3","scenario":null},{"value":"0,00E+00","module":"B4","scenario":null},{"value":"0,00E+00","module":"C1","scenario":null},{"value":"1,94E+00","module":"C2","scenario":null},{"value":"2,35E+02","module":"C3","scenario":null},{"value":"8,03E-02","module":"C4","scenario":null},{"value":"-9,20E+00","module":"D","scenario":null}]},{"parameter":"GWP-fossil","unit":"kg CO2-eq","values":[{"value":"1,24E+02","module":"A1-A3","scenario":null},{"value":"2,29E+01","module":"A4","scenario":null},{"value":"1,46E-01","module":"A5","scenario":null},{"value":"3,43E-03","module":"B2","scenario":null},{"value":"0,00E+00","module":"B3","scenario":null},{"value":"0,00E+00","module":"B4","scenario":null},{"value":"0,00E+00","module":"C1","scenario":null},{"value":"1,94E+00","module":"C2","scenario":null},{"value":"3,98E+00","module":"C3","scenario":null},{"value":"8,02E-02","module":"C4","scenario":null},{"value":"-8,89E+00","module":"D","scenario":null}]},{"parameter":"GWP-biogenic","unit":"kg CO2-eq","values":[{"value":"-2,55E+02","module":"A1-A3","scenario":null},{"value":"8,75E-03","module":"A4","scenario":null},{"value":"1,94E+01","module":"A5","scenario":null},{"value":"2,16E-05","module":"B2","scenario":null},{"value":"0,00E+00","module":"B3","scenario":null},{"value":"0,00E+00","module":"B4","scenario":null},{"value":"0,00E+00","module":"C1","scenario":null},{"value":"8,03E-04","module":"C2","scenario":null},{"value":"2,31E+02","module":"C3","scenario":null},{"value":"4,58E-05","module":"C4","scenario":null},{"value":"-1,77E-02","module":"D","scenario":null}]},{"parameter":"GWP-luluc","unit":"kg CO2-eq","values":[{"value":"3,94E+00","module":"A1-A3","scenario":null},{"value":"9,37E-03","module":"A4","scenario":null},{"value":"1,70E-05","module":"A5","scenario":null},{"value":"5,58E-06","module":"B2","scenario":null},{"value":"0,00E+00","module":"B3","scenario":null},{"value":"0,00E+00","module":"B4","scenario":null},{"value":"0,00E+00","module":"C1","scenario":null},{"value":"6,91E-04","module":"C2","scenario":null},{"value":"2,80E-04","module":"C3","scenario":null},{"value":"1,47E-05","module":"C4","scenario":null},{"value":"-2,92E-01","module":"D","scenario":null}]},{"parameter":"ODP","unit":"kg CFC11-eq","values":[{"value":"1,73E-05","module":"A1-A3","scenario":null},{"value":"5,06E-06","module":"A4","scenario":null},{"value":"1,21E-08","module":"A5","scenario":null},{"value":"3,04E-10","module":"B2","scenario":null},{"value":"0,00E+00","module":"B3","scenario":null},{"value":"0,00E+00","module":"B4","scenario":null},{"value":"0,00E+00","module":"C1","scenario":null},{"value":"4,40E-07","module":"C2","scenario":null},{"value":"1,50E-07","module":"C3","scenario":null},{"value":"1,18E-08","module":"C4","scenario":null},{"value":"-6,18E-01","module":"D","scenario":null}]},{"parameter":"AP","unit":"mol H+-eq","values":[{"value":"7,66E-01","module":"A1-A3","scenario":null},{"value":"2,03E-01","module":"A4","scenario":null},{"value":"3,30E-04","module":"A5","scenario":null},{"value":"2,00E-05","module":"B2","scenario":null},{"value":"0,00E+00","module":"B3","scenario":null},{"value":"0,00E+00","module":"B4","scenario":null},{"value":"0,00E+00","module":"C1","scenario":null},{"value":"5,58E-03","module":"C2","scenario":null},{"value":"2,19E-02","module":"C3","scenario":null},{"value":"3,39E-04","module":"C4","scenario":null},{"value":"-7,19E-02","module":"D","scenario":null}]},{"parameter":"POCP","unit":"kg NMVOC-eq","values":[{"value":"6,66E-01","module":"A1-A3","scenario":null},{"value":"1,53E-01","module":"A4","scenario":null},{"value":"3,81E-04","module":"A5","scenario":null},{"value":"1,16E-05","module":"B2","scenario":null},{"value":"0,00E+00","module":"B3","scenario":null},{"value":"0,00E+00","module":"B4","scenario":null},{"value":"0,00E+00","module":"C1","scenario":null},{"value":"4,73E-03","module":"C2","scenario":null},{"value":"2,73E-02","module":"C3","scenario":null},{"value":"3,50E-04","module":"C4","scenario":null},{"value":"-7,02E-02","module":"D","scenario":null}]},{"parameter":"ADPE","unit":"kg Sb-eq","values":[{"value":"3,13E-03","module":"A1-A3","scenario":null},{"value":"5,36E-04","module":"A4","scenario":null},{"value":"1,17E-06","module":"A5","scenario":null},{"value":"9,59E-08","module":"B2","scenario":null},{"value":"0,00E+00","module":"B3","scenario":null},{"value":"0,00E+00","module":"B4","scenario":null},{"value":"0,00E+00","module":"C1","scenario":null},{"value":"5,36E-05","module":"C2","scenario":null},{"value":"7,22E-06","module":"C3","scenario":null},{"value":"6,35E-07","module":"C4","scenario":null},{"value":"-9,14E-05","module":"D","scenario":null}]},{"parameter":"ADPF","unit":"MJ","values":[{"value":"1,95E+03","module":"A1-A3","scenario":null},{"value":"3,35E+02","module":"A4","scenario":null},{"value":"8,38E-01","module":"A5","scenario":null},{"value":"5,86E-02","module":"B2","scenario":null},{"value":"0,00E+00","module":"B3","scenario":null},{"value":"0,00E+00","module":"B4","scenario":null},{"value":"0,00E+00","module":"C1","scenario":null},{"value":"2,93E+01","module":"C2","scenario":null},{"value":"1,38E+01","module":"C3","scenario":null},{"value":"9,50E-01","module":"C4","scenario":null},{"value":"-1,25E+02","module":"D","scenario":null}]},{"parameter":"WDP","unit":"m3 world-eq. Deprived","values":[{"value":"5,65E+05","module":"A1-A3","scenario":null},{"value":"2,79E+02","module":"A4","scenario":null},{"value":"2,22E+00","module":"A5","scenario":null},{"value":"1,05E+00","module":"B2","scenario":null},{"value":"0,00E+00","module":"B3","scenario":null},{"value":"0,00E+00","module":"B4","scenario":null},{"value":"0,00E+00","module":"C1","scenario":null},{"value":"2,84E+01","module":"C2","scenario":null},{"value":"2,97E+01","module":"C3","scenario":null},{"value":"6,79E+00","module":"C4","scenario":null},{"value":"-1,49E+03","module":"D","scenario":null}]},{"parameter":"EP-freshwater","unit":"kg P-eq","values":[{"value":"4,26E-03","module":"A1-A3","scenario":null},{"value":"1,64E-04","module":"A4","scenario":null},{"value":"5,31E-07","module":"A5","scenario":null},{"value":"2,74E-07","module":"B2","scenario":null},{"value":"0,00E+00","module":"B3","scenario":null},{"value":"0,00E+00","module":"B4","scenario":null},{"value":"0,00E+00","module":"C1","scenario":null},{"value":"1,55E-05","module":"C2","scenario":null},{"value":"2,93E-05","module":"C3","scenario":null},{"value":"1,03E-06","module":"C4","scenario":null},{"value":"-7,79E-04","module":"D","scenario":null}]},{"parameter":"EP-marine","unit":"kg N-eq","values":[{"value":"1,48E-01","module":"A1-A3","scenario":null},{"value":"4,81E-02","module":"A4","scenario":null},{"value":"2,07E-04","module":"A5","scenario":null},{"value":"3,17E-06","module":"B2","scenario":null},{"value":"0,00E+00","module":"B3","scenario":null},{"value":"0,00E+00","module":"B4","scenario":null},{"value":"0,00E+00","module":"C1","scenario":null},{"value":"1,10E-03","module":"C2","scenario":null},{"value":"1,05E-02","module":"C3","scenario":null},{"value":"1,11E-04","module":"C4","scenario":null},{"value":"-2,33E-02","module":"D","scenario":null}]},{"parameter":"EP-terrestrial","unit":"mol N-eq.","values":[{"value":"2,11E+00","module":"A1-A3","scenario":null},{"value":"5,35E-01","module":"A4","scenario":null},{"value":"1,31E-03","module":"A5","scenario":null},{"value":"3,69E-05","module":"B2","scenario":null},{"value":"0,00E+00","module":"B3","scenario":null},{"value":"0,00E+00","module":"B4","scenario":null},{"value":"0,00E+00","module":"C1","scenario":null},{"value":"1,23E-02","module":"C2","scenario":null},{"value":"1,11E-01","module":"C3","scenario":null},{"value":"1,25E-03","module":"C4","scenario":null},{"value":"-2,51E-01","module":"D","scenario":null}]},{"parameter":"GWP-IOBC","unit":"kg CO2-eq","values":[{"value":"1,30E+02","module":"A1-A3","scenario":null},{"value":"2,29E+01","module":"A4","scenario":null},{"value":"1,46E-01","module":"A5","scenario":null},{"value":"3,45E-03","module":"B2","scenario":null},{"value":"0,00E+00","module":"B3","scenario":null},{"value":"0,00E+00","module":"B4","scenario":null},{"value":"0,00E+00","module":"C1","scenario":null},{"value":"1,94E+00","module":"C2","scenario":null},{"value":"3,46E+00","module":"C3","scenario":null},{"value":"8,37E-02","module":"C4","scenario":null},{"value":"-9,27E+00","module":"D","scenario":null}]}],"additional_environmental_impact":[{"parameter":"PM","unit":"Disease incidence","values":[{"value":"1,84E-05","module":"A1-A3","scenario":null},{"value":"1,24E-06","module":"A4","scenario":null},{"value":"5,01E-09","module":"A5","scenario":null},{"value":"1,68E-10","module":"B2","scenario":null},{"value":"0,00E+00","module":"B3","scenario":null},{"value":"0,00E+00","module":"B4","scenario":null},{"value":"0,00E+00","module":"C1","scenario":null},{"value":"1,19E-07","module":"C2","scenario":null},{"value":"2,29E-07","module":"C3","scenario":null},{"value":"4,87E-09","module":"C4","scenario":null},{"value":"-4,27E-06","module":"D","scenario":null}]},{"parameter":"ETP-fw","unit":"CTUe","values":[{"value":"3,47E+03","module":"A1-A3","scenario":null},{"value":"2,38E+02","module":"A4","scenario":null},{"value":"8,95E-01","module":"A5","scenario":null},{"value":"6,34E-02","module":"B2","scenario":null},{"value":"0,00E+00","module":"B3","scenario":null},{"value":"0,00E+00","module":"B4","scenario":null},{"value":"0,00E+00","module":"C1","scenario":null},{"value":"2,18E+01","module":"C2","scenario":null},{"value":"3,07E+01","module":"C3","scenario":null},{"value":"1,29E+00","module":"C4","scenario":null},{"value":"-6,82E+02","module":"D","scenario":null}]},{"parameter":"HTP-c","unit":"CTUh","values":[{"value":"5,30E-07","module":"A1-A3","scenario":null},{"value":"0,00E+00","module":"A4","scenario":null},{"value":"4,20E-11","module":"A5","scenario":null},{"value":"9,00E-12","module":"B2","scenario":null},{"value":"0,00E+00","module":"B3","scenario":null},{"value":"0,00E+00","module":"B4","scenario":null},{"value":"0,00E+00","module":"C1","scenario":null},{"value":"0,00E+00","module":"C2","scenario":null},{"value":"5,01E-09","module":"C3","scenario":null},{"value":"6,00E-11","module":"C4","scenario":null},{"value":"-1,40E-08","module":"D","scenario":null}]},{"parameter":"HTP-nc","unit":"CTUh","values":[{"value":"2,76E-06","module":"A1-A3","scenario":null},{"value":"2,66E-07","module":"A4","scenario":null},{"value":"1,86E-09","module":"A5","scenario":null},{"value":"2,11E-10","module":"B2","scenario":null},{"value":"0,00E+00","module":"B3","scenario":null},{"value":"0,00E+00","module":"B4","scenario":null},{"value":"0,00E+00","module":"C1","scenario":null},{"value":"2,38E-08","module":"C2","scenario":null},{"value":"2,41E-07","module":"C3","scenario":null},{"value":"2,20E-09","module":"C4","scenario":null},{"value":"-5,90E-07","module":"D","scenario":null}]},{"parameter":"SQP","unit":"-","values":[{"value":"1,19E+04","module":"A1-A3","scenario":null},{"value":"2,01E+02","module":"A4","scenario":null},{"value":"1,07E+00","module":"A5","scenario":null},{"value":"1,64E-02","module":"B2","scenario":null},{"value":"0,00E+00","module":"B3","scenario":null},{"value":"0,00E+00","module":"B4","scenario":null},{"value":"0,00E+00","module":"C1","scenario":null},{"value":"2,05E+01","module":"C2","scenario":null},{"value":"2,06E+00","module":"C3","scenario":null},{"value":"2,72E+00","module":"C4","scenario":null},{"value":"-8,11E+02","module":"D","scenario":null}]},{"parameter":"IRP","unit":"kBq U235-eq","values":[{"value":"6,51E+00","module":"A1-A3","scenario":null},{"value":"1,46E+00","module":"A4","scenario":null},{"value":"3,58E-03","module":"A5","scenario":null},{"value":"4,05E-04","module":"B2","scenario":null},{"value":"0,00E+00","module":"B3","scenario":null},{"value":"0,00E+00","module":"B4","scenario":null},{"value":"0,00E+00","module":"C1","scenario":null},{"value":"1,28E-01","module":"C2","scenario":null},{"value":"2,72E-02","module":"C3","scenario":null},{"value":"4,24E-03","module":"C4","scenario":null},{"value":"-7,73E-01","module":"D","scenario":null}]}],"resource_use":[{"parameter":"PERE","unit":"MJ","values":[{"value":"2,63E+03","module":"A1-A3","scenario":null},{"value":"4,32E+00","module":"A4","scenario":null},{"value":"1,89E-02","module":"A5","scenario":null},{"value":"7,96E-03","module":"B2","scenario":null},{"value":"0,00E+00","module":"B3","scenario":null},{"value":"0,00E+00","module":"B4","scenario":null},{"value":"0,00E+00","module":"C1","scenario":null},{"value":"4,20E-01","module":"C2","scenario":null},{"value":"4,69E-01","module":"C3","scenario":null},{"value":"4,09E-02","module":"C4","scenario":null},{"value":"-7,49E+02","module":"D","scenario":null}]},{"parameter":"PERM","unit":"","values":[{"value":"1,43E+03","module":"A1-A3","scenario":null},{"value":"0,00E+00","module":"A4","scenario":null},{"value":"-1,72E+02","module":"A5","scenario":null},{"value":"0,00E+00","module":"B2","scenario":null},{"value":"0,00E+00","module":"B3","scenario":null},{"value":"0,00E+00","module":"B4","scenario":null},{"value":"0,00E+00","module":"C1","scenario":null},{"value":"0,00E+00","module":"C2","scenario":null},{"value":"-1,22E+03","module":"C3","scenario":null},{"value":"0,00E+00","module":"C4","scenario":null},{"value":"0,00E+00","module":"D","scenario":null}]},{"parameter":"PERT","unit":"MJ","values":[{"value":"4,06E+03","module":"A1-A3","scenario":null},{"value":"4,32E+00","module":"A4","scenario":null},{"value":"-1,72E+02","module":"A5","scenario":null},{"value":"7,96E-03","module":"B2","scenario":null},{"value":"0,00E+00","module":"B3","scenario":null},{"value":"0,00E+00","module":"B4","scenario":null},{"value":"0,00E+00","module":"C1","scenario":null},{"value":"4,20E-01","module":"C2","scenario":null},{"value":"-1,22E+03","module":"C3","scenario":null},{"value":"4,09E-02","module":"C4","scenario":null},{"value":"-7,49E+02","module":"D","scenario":null}]},{"parameter":"PENRE","unit":"MJ","values":[{"value":"1,94E+03","module":"A1-A3","scenario":null},{"value":"3,35E+02","module":"A4","scenario":null},{"value":"8,38E-01","module":"A5","scenario":null},{"value":"5,86E-02","module":"B2","scenario":null},{"value":"0,00E+00","module":"B3","scenario":null},{"value":"0,00E+00","module":"B4","scenario":null},{"value":"0,00E+00","module":"C1","scenario":null},{"value":"2,93E+01","module":"C2","scenario":null},{"value":"1,38E+01","module":"C3","scenario":null},{"value":"9,50E-01","module":"C4","scenario":null},{"value":"-1,25E+02","module":"D","scenario":null}]},{"parameter":"PENRM","unit":"MJ","values":[{"value":"7,81E+01","module":"A1-A3","scenario":null},{"value":"0,00E+00","module":"A4","scenario":null},{"value":"-6,37E+01","module":"A5","scenario":null},{"value":"0,00E+00","module":"B2","scenario":null},{"value":"0,00E+00","module":"B3","scenario":null},{"value":"0,00E+00","module":"B4","scenario":null},{"value":"0,00E+00","module":"C1","scenario":null},{"value":"0,00E+00","module":"C2","scenario":null},{"value":"-1,44E+01","module":"C3","scenario":null},{"value":"0,00E+00","module":"C4","scenario":null},{"value":"0,00E+00","module":"D","scenario":null}]},{"parameter":"PENRT","unit":"MJ","values":[{"value":"2,02E+03","module":"A1-A3","scenario":null},{"value":"3,35E+02","module":"A4","scenario":null},{"value":"-6,29E+01","module":"A5","scenario":null},{"value":"5,86E-02","module":"B2","scenario":null},{"value":"0,00E+00","module":"B3","scenario":null},{"value":"0,00E+00","module":"B4","scenario":null},{"value":"0,00E+00","module":"C1","scenario":null},{"value":"2,93E+01","module":"C2","scenario":null},{"value":"-5,80E-01","module":"C3","scenario":null},{"value":"9,50E-01","module":"C4","scenario":null},{"value":"-1,25E+02","module":"D","scenario":null}]},{"parameter":"SM","unit":"kg","values":[{"value":"5,28E-01","module":"A1-A3","scenario":null},{"value":"0,00E+00","module":"A4","scenario":null},{"value":"0,00E+00","module":"A5","scenario":null},{"value":"0,00E+00","module":"B2","scenario":null},{"value":"0,00E+00","module":"B3","scenario":null},{"value":"0,00E+00","module":"B4","scenario":null},{"value":"0,00E+00","module":"C1","scenario":null},{"value":"0,00E+00","module":"C2","scenario":null},{"value":"0,00E+00","module":"C3","scenario":null},{"value":"0,00E+00","module":"C4","scenario":null},{"value":"0,00E+00","module":"D","scenario":null}]},{"parameter":"RSF","unit":"MJ","values":[{"value":"1,66E+01","module":"A1-A3","scenario":null},{"value":"1,51E-01","module":"A4","scenario":null},{"value":"5,25E-04","module":"A5","scenario":null},{"value":"6,38E-04","module":"B2","scenario":null},{"value":"0,00E+00","module":"B3","scenario":null},{"value":"0,00E+00","module":"B4","scenario":null},{"value":"0,00E+00","module":"C1","scenario":null},{"value":"1,50E-02","module":"C2","scenario":null},{"value":"1,10E-02","module":"C3","scenario":null},{"value":"1,03E-03","module":"C4","scenario":null},{"value":"-1,16E-01","module":"D","scenario":null}]},{"parameter":"NRSF","unit":"MJ","values":[{"value":"1,89E+00","module":"A1-A3","scenario":null},{"value":"5,06E-01","module":"A4","scenario":null},{"value":"2,50E-03","module":"A5","scenario":null},{"value":"6,29E-04","module":"B2","scenario":null},{"value":"0,00E+00","module":"B3","scenario":null},{"value":"0,00E+00","module":"B4","scenario":null},{"value":"0,00E+00","module":"C1","scenario":null},{"value":"5,37E-02","module":"C2","scenario":null},{"value":"0,00E+00","module":"C3","scenario":null},{"value":"4,95E-01","module":"C4","scenario":null},{"value":"-4,40E+01","module":"D","scenario":null}]},{"parameter":"FW","unit":"m3","values":[{"value":"4,90E+00","module":"A1-A3","scenario":null},{"value":"3,24E-02","module":"A4","scenario":null},{"value":"4,72E-04","module":"A5","scenario":null},{"value":"1,01E-02","module":"B2","scenario":null},{"value":"0,00E+00","module":"B3","scenario":null},{"value":"0,00E+00","module":"B4","scenario":null},{"value":"0,00E+00","module":"C1","scenario":null},{"value":"3,14E-03","module":"C2","scenario":null},{"value":"2,86E-02","module":"C3","scenario":null},{"value":"8,67E-04","module":"C4","scenario":null},{"value":"-9,03E-01","module":"D","scenario":null}]}],"end_of_life_waste":[{"parameter":"HWD","unit":"kg","values":[{"value":"1,42E+00","module":"A1-A3","scenario":null},{"value":"1,66E-02","module":"A4","scenario":null},{"value":"0,00E+00","module":"A5","scenario":null},{"value":"1,11E-05","module":"B2","scenario":null},{"value":"0,00E+00","module":"B3","scenario":null},{"value":"0,00E+00","module":"B4","scenario":null},{"value":"0,00E+00","module":"C1","scenario":null},{"value":"1,51E-03","module":"C2","scenario":null},{"value":"0,00E+00","module":"C3","scenario":null},{"value":"2,30E+00","module":"C4","scenario":null},{"value":"-7,82E-03","module":"D","scenario":null}]},{"parameter":"NHWD","unit":"kg","values":[{"value":"5,15E+01","module":"A1-A3","scenario":null},{"value":"1,36E+01","module":"A4","scenario":null},{"value":"2,80E+00","module":"A5","scenario":null},{"value":"7,11E-04","module":"B2","scenario":null},{"value":"0,00E+00","module":"B3","scenario":null},{"value":"0,00E+00","module":"B4","scenario":null},{"value":"0,00E+00","module":"C1","scenario":null},{"value":"1,43E+00","module":"C2","scenario":null},{"value":"5,00E-01","module":"C3","scenario":null},{"value":"4,62E-01","module":"C4","scenario":null},{"value":"-3,03E+00","module":"D","scenario":null}]},{"parameter":"RWD","unit":"kg","values":[{"value":"7,82E-03","module":"A1-A3","scenario":null},{"value":"2,29E-03","module":"A4","scenario":null},{"value":"0,00E+00","module":"A5","scenario":null},{"value":"3,43E-07","module":"B2","scenario":null},{"value":"0,00E+00","module":"B3","scenario":null},{"value":"0,00E+00","module":"B4","scenario":null},{"value":"0,00E+00","module":"C1","scenario":null},{"value":"2,00E-04","module":"C2","scenario":null},{"value":"0,00E+00","module":"C3","scenario":null},{"value":"5,17E-06","module":"C4","scenario":null},{"value":"-6,34E-04","module":"D","scenario":null}]}],"end_of_life_flow":[{"parameter":"CRU","unit":"kg","values":[{"value":"0,00E+00","module":"A1-A3","scenario":null},{"value":"0,00E+00","module":"A4","scenario":null},{"value":"1,14E+01","module":"A5","scenario":null},{"value":"0,00E+00","module":"B2","scenario":null},{"value":"0,00E+00","module":"B3","scenario":null},{"value":"0,00E+00","module":"B4","scenario":null},{"value":"0,00E+00","module":"C1","scenario":null},{"value":"0,00E+00","module":"C2","scenario":null},{"value":"0,00E+00","module":"C3","scenario":null},{"value":"0,00E+00","module":"C4","scenario":null},{"value":"0,00E+00","module":"D","scenario":null}]},{"parameter":"MFR","unit":"kg","values":[{"value":"5,48E+01","module":"A1-A3","scenario":null},{"value":"0,00E+00","module":"A4","scenario":null},{"value":"1,42E+00","module":"A5","scenario":null},{"value":"0,00E+00","module":"B2","scenario":null},{"value":"0,00E+00","module":"B3","scenario":null},{"value":"0,00E+00","module":"B4","scenario":null},{"value":"0,00E+00","module":"C1","scenario":null},{"value":"0,00E+00","module":"C2","scenario":null},{"value":"5,38E-01","module":"C3","scenario":null},{"value":"0,00E+00","module":"C4","scenario":null},{"value":"0,00E+00","module":"D","scenario":null}]},{"parameter":"MER","unit":"kg","values":[{"value":"8,14E+01","module":"A1-A3","scenario":null},{"value":"0,00E+00","module":"A4","scenario":null},{"value":"6,44E-01","module":"A5","scenario":null},{"value":"0,00E+00","module":"B2","scenario":null},{"value":"0,00E+00","module":"B3","scenario":null},{"value":"0,00E+00","module":"B4","scenario":null},{"value":"0,00E+00","module":"C1","scenario":null},{"value":"0,00E+00","module":"C2","scenario":null},{"value":"1,40E+02","module":"C3","scenario":null},{"value":"0,00E+00","module":"C4","scenario":null},{"value":"0,00E+00","module":"D","scenario":null}]},{"parameter":"EEE","unit":"MJ","values":[{"value":"5,73E+01","module":"A1-A3","scenario":null},{"value":"0,00E+00","module":"A4","scenario":null},{"value":"4,54E-01","module":"A5","scenario":null},{"value":"0,00E+00","module":"B2","scenario":null},{"value":"0,00E+00","module":"B3","scenario":null},{"value":"0,00E+00","module":"B4","scenario":null},{"value":"0,00E+00","module":"C1","scenario":null},{"value":"0,00E+00","module":"C2","scenario":null},{"value":"9,64E+01","module":"C3","scenario":null},{"value":"0,00E+00","module":"C4","scenario":null},{"value":"0,00E+00","module":"D","scenario":null}]},{"parameter":"EET","unit":"MJ","values":[{"value":"8,67E+02","module":"A1-A3","scenario":null},{"value":"0,00E+00","module":"A4","scenario":null},{"value":"6,87E+00","module":"A5","scenario":null},{"value":"0,00E+00","module":"B2","scenario":null},{"value":"0,00E+00","module":"B3","scenario":null},{"value":"0,00E+00","module":"B4","scenario":null},{"value":"0,00E+00","module":"C1","scenario":null},{"value":"0,00E+00","module":"C2","scenario":null},{"value":"1,46E+03","module":"C3","scenario":null},{"value":"0,00E+00","module":"C4","scenario":null},{"value":"0,00E+00","module":"D","scenario":null}]}]}