{"product_name":"i80 LED 34000 DALI G2 MB HTG","epd_id":"NEPD-5207-4534-EN","declared_unit":{"unit":"stk","amount":1},"compliance":["EN 15804+A2","ISO 14025","ISO 21930"],"producer_name":"Glamox AS","environmental_impact":[{"parameter":"GWP-total","unit":"kg CO2-eq","values":[{"value":"2,53E+02","module":"A1","scenario":null},{"value":"2,08E+00","module":"A2","scenario":null},{"value":"7,56E-01","module":"A3","scenario":null},{"value":"1,64E+00","module":"A4","scenario":null},{"value":"6,48E-01","module":"A5","scenario":null},{"value":"2,36E+03","module":"B6","scenario":null},{"value":"0,00E+00","module":"C1","scenario":null},{"value":"4,46E-01","module":"C2","scenario":null},{"value":"7,87E-01","module":"C3","scenario":null},{"value":"1,13E-01","module":"C4","scenario":null},{"value":"-4,08E+01","module":"D","scenario":null},{"value":"2,56E+02","module":"A1A3","scenario":null}]},{"parameter":"GWP-fossil","unit":"kg CO2-eq","values":[{"value":"2,53E+02","module":"A1","scenario":null},{"value":"2,08E+00","module":"A2","scenario":null},{"value":"7,30E-01","module":"A3","scenario":null},{"value":"1,64E+00","module":"A4","scenario":null},{"value":"6,11E-03","module":"A5","scenario":null},{"value":"2,20E+03","module":"B6","scenario":null},{"value":"0,00E+00","module":"C1","scenario":null},{"value":"4,46E-01","module":"C2","scenario":null},{"value":"7,85E-01","module":"C3","scenario":null},{"value":"1,12E-01","module":"C4","scenario":null},{"value":"-3,99E+01","module":"D","scenario":null},{"value":"2,55E+02","module":"A1A3","scenario":null}]},{"parameter":"GWP-biogenic","unit":"kg CO2-eq","values":[{"value":"-5,95E-02","module":"A1","scenario":null},{"value":"6,77E-04","module":"A2","scenario":null},{"value":"2,32E-02","module":"A3","scenario":null},{"value":"6,27E-04","module":"A4","scenario":null},{"value":"6,42E-01","module":"A5","scenario":null},{"value":"4,02E+01","module":"B6","scenario":null},{"value":"0,00E+00","module":"C1","scenario":null},{"value":"1,82E-04","module":"C2","scenario":null},{"value":"1,23E-03","module":"C3","scenario":null},{"value":"6,36E-05","module":"C4","scenario":null},{"value":"-1,73E-01","module":"D","scenario":null},{"value":"-3,56E-02","module":"A1A3","scenario":null}]},{"parameter":"GWP-luluc","unit":"kg CO2-eq","values":[{"value":"6,75E-01","module":"A1","scenario":null},{"value":"1,14E-03","module":"A2","scenario":null},{"value":"2,03E-03","module":"A3","scenario":null},{"value":"6,49E-04","module":"A4","scenario":null},{"value":"2,02E-06","module":"A5","scenario":null},{"value":"1,21E+02","module":"B6","scenario":null},{"value":"0,00E+00","module":"C1","scenario":null},{"value":"1,56E-04","module":"C2","scenario":null},{"value":"7,50E-04","module":"C3","scenario":null},{"value":"5,85E-04","module":"C4","scenario":null},{"value":"-6,52E-01","module":"D","scenario":null},{"value":"6,78E-01","module":"A1A3","scenario":null}]},{"parameter":"ODP","unit":"kg CFC11-eq","values":[{"value":"1,12E-05","module":"A1","scenario":null},{"value":"4,51E-07","module":"A2","scenario":null},{"value":"1,13E-07","module":"A3","scenario":null},{"value":"3,66E-07","module":"A4","scenario":null},{"value":"1,29E-09","module":"A5","scenario":null},{"value":"2,38E-04","module":"B6","scenario":null},{"value":"0,00E+00","module":"C1","scenario":null},{"value":"1,02E-07","module":"C2","scenario":null},{"value":"4,74E-08","module":"C3","scenario":null},{"value":"1,24E-08","module":"C4","scenario":null},{"value":"-8,82E-04","module":"D","scenario":null},{"value":"1,18E-05","module":"A1A3","scenario":null}]},{"parameter":"AP","unit":"mol H+-eq","values":[{"value":"1,69E+00","module":"A1","scenario":null},{"value":"4,36E-02","module":"A2","scenario":null},{"value":"6,24E-03","module":"A3","scenario":null},{"value":"1,47E-02","module":"A4","scenario":null},{"value":"2,90E-05","module":"A5","scenario":null},{"value":"1,01E+01","module":"B6","scenario":null},{"value":"0,00E+00","module":"C1","scenario":null},{"value":"1,82E-03","module":"C2","scenario":null},{"value":"1,73E-03","module":"C3","scenario":null},{"value":"5,51E-04","module":"C4","scenario":null},{"value":"-5,61E-01","module":"D","scenario":null},{"value":"1,74E+00","module":"A1A3","scenario":null}]},{"parameter":"POCP","unit":"kg NMVOC-eq","values":[{"value":"8,99E-01","module":"A1","scenario":null},{"value":"3,18E-02","module":"A2","scenario":null},{"value":"5,27E-03","module":"A3","scenario":null},{"value":"1,21E-02","module":"A4","scenario":null},{"value":"2,98E-05","module":"A5","scenario":null},{"value":"5,04E+00","module":"B6","scenario":null},{"value":"0,00E+00","module":"C1","scenario":null},{"value":"1,83E-03","module":"C2","scenario":null},{"value":"1,05E-03","module":"C3","scenario":null},{"value":"6,03E-04","module":"C4","scenario":null},{"value":"-1,77E-01","module":"D","scenario":null},{"value":"9,36E-01","module":"A1A3","scenario":null}]},{"parameter":"ADPE","unit":"kg Sb-eq","values":[{"value":"2,04E-02","module":"A1","scenario":null},{"value":"3,17E-05","module":"A2","scenario":null},{"value":"5,60E-06","module":"A3","scenario":null},{"value":"3,87E-05","module":"A4","scenario":null},{"value":"1,49E-07","module":"A5","scenario":null},{"value":"3,42E-02","module":"B6","scenario":null},{"value":"0,00E+00","module":"C1","scenario":null},{"value":"1,21E-05","module":"C2","scenario":null},{"value":"3,26E-06","module":"C3","scenario":null},{"value":"6,13E-07","module":"C4","scenario":null},{"value":"-7,52E-03","module":"D","scenario":null},{"value":"2,04E-02","module":"A1A3","scenario":null}]},{"parameter":"ADPF","unit":"MJ","values":[{"value":"2,55E+03","module":"A1","scenario":null},{"value":"2,85E+01","module":"A2","scenario":null},{"value":"9,02E+00","module":"A3","scenario":null},{"value":"2,41E+01","module":"A4","scenario":null},{"value":"8,55E-02","module":"A5","scenario":null},{"value":"5,94E+04","module":"B6","scenario":null},{"value":"0,00E+00","module":"C1","scenario":null},{"value":"6,73E+00","module":"C2","scenario":null},{"value":"4,37E+00","module":"C3","scenario":null},{"value":"1,45E+00","module":"C4","scenario":null},{"value":"-5,06E+02","module":"D","scenario":null},{"value":"2,59E+03","module":"A1A3","scenario":null}]},{"parameter":"WDP","unit":"m3 world-eq. Deprived","values":[{"value":"1,56E+04","module":"A1","scenario":null},{"value":"1,39E+01","module":"A2","scenario":null},{"value":"2,19E+03","module":"A3","scenario":null},{"value":"2,03E+01","module":"A4","scenario":null},{"value":"1,08E-01","module":"A5","scenario":null},{"value":"4,60E+06","module":"B6","scenario":null},{"value":"0,00E+00","module":"C1","scenario":null},{"value":"6,42E+00","module":"C2","scenario":null},{"value":"3,46E+01","module":"C3","scenario":null},{"value":"1,71E+01","module":"C4","scenario":null},{"value":"-1,95E+04","module":"D","scenario":null},{"value":"1,78E+04","module":"A1A3","scenario":null}]},{"parameter":"EP-freshwater","unit":"kg P-eq","values":[{"value":"1,37E-02","module":"A1","scenario":null},{"value":"1,19E-05","module":"A2","scenario":null},{"value":"2,01E-05","module":"A3","scenario":null},{"value":"1,18E-05","module":"A4","scenario":null},{"value":"5,02E-08","module":"A5","scenario":null},{"value":"1,45E-01","module":"B6","scenario":null},{"value":"0,00E+00","module":"C1","scenario":null},{"value":"3,50E-06","module":"C2","scenario":null},{"value":"1,67E-05","module":"C3","scenario":null},{"value":"3,47E-06","module":"C4","scenario":null},{"value":"-3,15E-03","module":"D","scenario":null},{"value":"1,38E-02","module":"A1A3","scenario":null}]},{"parameter":"EP-marine","unit":"kg N-eq","values":[{"value":"2,62E-01","module":"A1","scenario":null},{"value":"1,08E-02","module":"A2","scenario":null},{"value":"1,80E-03","module":"A3","scenario":null},{"value":"3,93E-03","module":"A4","scenario":null},{"value":"9,58E-06","module":"A5","scenario":null},{"value":"1,60E+00","module":"B6","scenario":null},{"value":"0,00E+00","module":"C1","scenario":null},{"value":"5,41E-04","module":"C2","scenario":null},{"value":"3,35E-04","module":"C3","scenario":null},{"value":"1,59E-04","module":"C4","scenario":null},{"value":"-4,66E-02","module":"D","scenario":null},{"value":"2,74E-01","module":"A1A3","scenario":null}]},{"parameter":"EP-terrestrial","unit":"mol N-eq.","values":[{"value":"2,95E+00","module":"A1","scenario":null},{"value":"1,20E-01","module":"A2","scenario":null},{"value":"2,88E-02","module":"A3","scenario":null},{"value":"4,36E-02","module":"A4","scenario":null},{"value":"1,04E-04","module":"A5","scenario":null},{"value":"2,15E+01","module":"B6","scenario":null},{"value":"0,00E+00","module":"C1","scenario":null},{"value":"5,98E-03","module":"C2","scenario":null},{"value":"3,76E-03","module":"C3","scenario":null},{"value":"1,64E-03","module":"C4","scenario":null},{"value":"-5,59E-01","module":"D","scenario":null},{"value":"3,10E+00","module":"A1A3","scenario":null}]},{"parameter":"GWP-IOBC","unit":"kg CO2-eq","values":[{"value":"2,54E+02","module":"A1","scenario":null},{"value":"2,08E+00","module":"A2","scenario":null},{"value":"6,54E-01","module":"A3","scenario":null},{"value":"1,64E+00","module":"A4","scenario":null},{"value":"6,12E-03","module":"A5","scenario":null},{"value":"3,20E+03","module":"B6","scenario":null},{"value":"0,00E+00","module":"C1","scenario":null},{"value":"4,46E-01","module":"C2","scenario":null},{"value":"7,87E-01","module":"C3","scenario":null},{"value":"4,22E-02","module":"C4","scenario":null},{"value":"-3,95E+01","module":"D","scenario":null},{"value":"2,57E+02","module":"A1A3","scenario":null}]}],"additional_environmental_impact":[{"parameter":"PM","unit":"Disease incidence","values":[{"value":"1,81E-05","module":"A1","scenario":null},{"value":"6,00E-08","module":"A2","scenario":null},{"value":"8,06E-08","module":"A3","scenario":null},{"value":"1,06E-07","module":"A4","scenario":null},{"value":"4,28E-10","module":"A5","scenario":null},{"value":"5,38E-05","module":"B6","scenario":null},{"value":"0,00E+00","module":"C1","scenario":null},{"value":"3,21E-08","module":"C2","scenario":null},{"value":"1,48E-08","module":"C3","scenario":null},{"value":"9,76E-09","module":"C4","scenario":null},{"value":"-3,11E-06","module":"D","scenario":null},{"value":"1,83E-05","module":"A1A3","scenario":null}]},{"parameter":"ETP-fw","unit":"CTUe","values":[{"value":"9,47E+03","module":"A1","scenario":null},{"value":"1,86E+01","module":"A2","scenario":null},{"value":"5,38E+01","module":"A3","scenario":null},{"value":"1,71E+01","module":"A4","scenario":null},{"value":"1,14E-01","module":"A5","scenario":null},{"value":"7,44E+04","module":"B6","scenario":null},{"value":"0,00E+00","module":"C1","scenario":null},{"value":"4,95E+00","module":"C2","scenario":null},{"value":"1,11E+01","module":"C3","scenario":null},{"value":"1,10E+03","module":"C4","scenario":null},{"value":"-2,88E+03","module":"D","scenario":null},{"value":"9,54E+03","module":"A1A3","scenario":null}]},{"parameter":"HTP-c","unit":"CTUh","values":[{"value":"3,00E-07","module":"A1","scenario":null},{"value":"0,00E+00","module":"A2","scenario":null},{"value":"8,17E-10","module":"A3","scenario":null},{"value":"0,00E+00","module":"A4","scenario":null},{"value":"3,00E-12","module":"A5","scenario":null},{"value":"1,73E-06","module":"B6","scenario":null},{"value":"0,00E+00","module":"C1","scenario":null},{"value":"0,00E+00","module":"C2","scenario":null},{"value":"5,28E-09","module":"C3","scenario":null},{"value":"3,46E-10","module":"C4","scenario":null},{"value":"-1,01E-07","module":"D","scenario":null},{"value":"3,00E-07","module":"A1A3","scenario":null}]},{"parameter":"HTP-nc","unit":"CTUh","values":[{"value":"7,20E-06","module":"A1","scenario":null},{"value":"1,00E-08","module":"A2","scenario":null},{"value":"1,98E-08","module":"A3","scenario":null},{"value":"1,89E-08","module":"A4","scenario":null},{"value":"1,43E-10","module":"A5","scenario":null},{"value":"4,57E-05","module":"B6","scenario":null},{"value":"0,00E+00","module":"C1","scenario":null},{"value":"5,35E-09","module":"C2","scenario":null},{"value":"2,98E-07","module":"C3","scenario":null},{"value":"3,18E-09","module":"C4","scenario":null},{"value":"-1,76E-06","module":"D","scenario":null},{"value":"7,23E-06","module":"A1A3","scenario":null}]},{"parameter":"SQP","unit":"-","values":[{"value":"6,24E+02","module":"A1","scenario":null},{"value":"1,08E+01","module":"A2","scenario":null},{"value":"2,11E+02","module":"A3","scenario":null},{"value":"1,46E+01","module":"A4","scenario":null},{"value":"5,74E-02","module":"A5","scenario":null},{"value":"4,48E+04","module":"B6","scenario":null},{"value":"0,00E+00","module":"C1","scenario":null},{"value":"4,64E+00","module":"C2","scenario":null},{"value":"1,20E+00","module":"C3","scenario":null},{"value":"3,34E+00","module":"C4","scenario":null},{"value":"-5,53E+01","module":"D","scenario":null},{"value":"8,45E+02","module":"A1A3","scenario":null}]},{"parameter":"IRP","unit":"kBq U235-eq","values":[{"value":"5,15E+00","module":"A1","scenario":null},{"value":"1,23E-01","module":"A2","scenario":null},{"value":"1,36E-02","module":"A3","scenario":null},{"value":"1,05E-01","module":"A4","scenario":null},{"value":"3,66E-04","module":"A5","scenario":null},{"value":"1,36E+03","module":"B6","scenario":null},{"value":"0,00E+00","module":"C1","scenario":null},{"value":"2,94E-02","module":"C2","scenario":null},{"value":"2,15E-02","module":"C3","scenario":null},{"value":"5,69E-03","module":"C4","scenario":null},{"value":"-2,12E+00","module":"D","scenario":null},{"value":"5,29E+00","module":"A1A3","scenario":null}]}],"resource_use":[{"parameter":"PERE","unit":"MJ","values":[{"value":"2,78E+02","module":"A1","scenario":null},{"value":"2,78E-01","module":"A2","scenario":null},{"value":"5,28E+01","module":"A3","scenario":null},{"value":"3,12E-01","module":"A4","scenario":null},{"value":"1,41E-03","module":"A5","scenario":null},{"value":"5,85E+04","module":"B6","scenario":null},{"value":"0,00E+00","module":"C1","scenario":null},{"value":"9,49E-02","module":"C2","scenario":null},{"value":"6,28E-01","module":"C3","scenario":null},{"value":"3,40E-01","module":"C4","scenario":null},{"value":"-1,64E+02","module":"D","scenario":null},{"value":"3,31E+02","module":"A1A3","scenario":null}]},{"parameter":"PERM","unit":"","values":[{"value":"3,22E+00","module":"A1","scenario":null},{"value":"0,00E+00","module":"A2","scenario":null},{"value":"0,00E+00","module":"A3","scenario":null},{"value":"0,00E+00","module":"A4","scenario":null},{"value":"-3,73E+00","module":"A5","scenario":null},{"value":"0,00E+00","module":"B6","scenario":null},{"value":"0,00E+00","module":"C1","scenario":null},{"value":"0,00E+00","module":"C2","scenario":null},{"value":"0,00E+00","module":"C3","scenario":null},{"value":"0,00E+00","module":"C4","scenario":null},{"value":"0,00E+00","module":"D","scenario":null},{"value":"3,22E+00","module":"A1A3","scenario":null}]},{"parameter":"PERT","unit":"MJ","values":[{"value":"2,81E+02","module":"A1","scenario":null},{"value":"2,78E-01","module":"A2","scenario":null},{"value":"5,28E+01","module":"A3","scenario":null},{"value":"3,12E-01","module":"A4","scenario":null},{"value":"-3,73E+00","module":"A5","scenario":null},{"value":"5,85E+04","module":"B6","scenario":null},{"value":"0,00E+00","module":"C1","scenario":null},{"value":"9,49E-02","module":"C2","scenario":null},{"value":"6,28E-01","module":"C3","scenario":null},{"value":"3,40E-01","module":"C4","scenario":null},{"value":"-1,64E+02","module":"D","scenario":null},{"value":"3,34E+02","module":"A1A3","scenario":null}]},{"parameter":"PENRE","unit":"MJ","values":[{"value":"2,54E+03","module":"A1","scenario":null},{"value":"2,85E+01","module":"A2","scenario":null},{"value":"9,02E+00","module":"A3","scenario":null},{"value":"2,41E+01","module":"A4","scenario":null},{"value":"8,55E-02","module":"A5","scenario":null},{"value":"6,04E+04","module":"B6","scenario":null},{"value":"0,00E+00","module":"C1","scenario":null},{"value":"6,73E+00","module":"C2","scenario":null},{"value":"4,37E+00","module":"C3","scenario":null},{"value":"1,45E+00","module":"C4","scenario":null},{"value":"-5,06E+02","module":"D","scenario":null},{"value":"2,57E+03","module":"A1A3","scenario":null}]},{"parameter":"PENRM","unit":"MJ","values":[{"value":"1,85E+01","module":"A1","scenario":null},{"value":"0,00E+00","module":"A2","scenario":null},{"value":"0,00E+00","module":"A3","scenario":null},{"value":"0,00E+00","module":"A4","scenario":null},{"value":"0,00E+00","module":"A5","scenario":null},{"value":"0,00E+00","module":"B6","scenario":null},{"value":"0,00E+00","module":"C1","scenario":null},{"value":"0,00E+00","module":"C2","scenario":null},{"value":"-2,57E+01","module":"C3","scenario":null},{"value":"0,00E+00","module":"C4","scenario":null},{"value":"0,00E+00","module":"D","scenario":null},{"value":"1,85E+01","module":"A1A3","scenario":null}]},{"parameter":"PENRT","unit":"MJ","values":[{"value":"2,55E+03","module":"A1","scenario":null},{"value":"2,85E+01","module":"A2","scenario":null},{"value":"9,02E+00","module":"A3","scenario":null},{"value":"2,41E+01","module":"A4","scenario":null},{"value":"8,55E-02","module":"A5","scenario":null},{"value":"6,04E+04","module":"B6","scenario":null},{"value":"0,00E+00","module":"C1","scenario":null},{"value":"6,73E+00","module":"C2","scenario":null},{"value":"-2,13E+01","module":"C3","scenario":null},{"value":"1,45E+00","module":"C4","scenario":null},{"value":"-5,06E+02","module":"D","scenario":null},{"value":"2,59E+03","module":"A1A3","scenario":null}]},{"parameter":"SM","unit":"kg","values":[{"value":"8,14E-01","module":"A1","scenario":null},{"value":"0,00E+00","module":"A2","scenario":null},{"value":"9,94E-06","module":"A3","scenario":null},{"value":"0,00E+00","module":"A4","scenario":null},{"value":"0,00E+00","module":"A5","scenario":null},{"value":"0,00E+00","module":"B6","scenario":null},{"value":"0,00E+00","module":"C1","scenario":null},{"value":"0,00E+00","module":"C2","scenario":null},{"value":"0,00E+00","module":"C3","scenario":null},{"value":"1,54E-02","module":"C4","scenario":null},{"value":"1,93E-02","module":"D","scenario":null},{"value":"8,14E-01","module":"A1A3","scenario":null}]},{"parameter":"RSF","unit":"MJ","values":[{"value":"1,96E+00","module":"A1","scenario":null},{"value":"8,43E-03","module":"A2","scenario":null},{"value":"1,32E-01","module":"A3","scenario":null},{"value":"1,09E-02","module":"A4","scenario":null},{"value":"4,67E-05","module":"A5","scenario":null},{"value":"5,90E+02","module":"B6","scenario":null},{"value":"0,00E+00","module":"C1","scenario":null},{"value":"3,40E-03","module":"C2","scenario":null},{"value":"1,18E-02","module":"C3","scenario":null},{"value":"2,37E-03","module":"C4","scenario":null},{"value":"-3,51E-02","module":"D","scenario":null},{"value":"2,10E+00","module":"A1A3","scenario":null}]},{"parameter":"NRSF","unit":"MJ","values":[{"value":"1,80E+00","module":"A1","scenario":null},{"value":"5,85E-02","module":"A2","scenario":null},{"value":"2,14E-02","module":"A3","scenario":null},{"value":"3,70E-02","module":"A4","scenario":null},{"value":"1,93E-04","module":"A5","scenario":null},{"value":"0,00E+00","module":"B6","scenario":null},{"value":"0,00E+00","module":"C1","scenario":null},{"value":"1,21E-02","module":"C2","scenario":null},{"value":"-3,01E-04","module":"C3","scenario":null},{"value":"5,71E-02","module":"C4","scenario":null},{"value":"9,57E-01","module":"D","scenario":null},{"value":"1,88E+00","module":"A1A3","scenario":null}]},{"parameter":"FW","unit":"m3","values":[{"value":"1,70E+00","module":"A1","scenario":null},{"value":"2,15E-03","module":"A2","scenario":null},{"value":"1,30E-03","module":"A3","scenario":null},{"value":"2,33E-03","module":"A4","scenario":null},{"value":"4,04E-05","module":"A5","scenario":null},{"value":"2,66E+02","module":"B6","scenario":null},{"value":"0,00E+00","module":"C1","scenario":null},{"value":"7,08E-04","module":"C2","scenario":null},{"value":"3,38E-03","module":"C3","scenario":null},{"value":"1,35E-03","module":"C4","scenario":null},{"value":"-9,05E-01","module":"D","scenario":null},{"value":"1,70E+00","module":"A1A3","scenario":null}]}],"end_of_life_waste":[{"parameter":"HWD","unit":"kg","values":[{"value":"1,60E+00","module":"A1","scenario":null},{"value":"1,39E-03","module":"A2","scenario":null},{"value":"3,91E-02","module":"A3","scenario":null},{"value":"1,19E-03","module":"A4","scenario":null},{"value":"0,00E+00","module":"A5","scenario":null},{"value":"5,57E+00","module":"B6","scenario":null},{"value":"0,00E+00","module":"C1","scenario":null},{"value":"3,43E-04","module":"C2","scenario":null},{"value":"1,48E-04","module":"C3","scenario":null},{"value":"3,71E-01","module":"C4","scenario":null},{"value":"1,19E-01","module":"D","scenario":null},{"value":"1,64E+00","module":"A1A3","scenario":null}]},{"parameter":"NHWD","unit":"kg","values":[{"value":"4,30E+01","module":"A1","scenario":null},{"value":"6,37E-01","module":"A2","scenario":null},{"value":"4,54E-01","module":"A3","scenario":null},{"value":"9,88E-01","module":"A4","scenario":null},{"value":"3,78E-01","module":"A5","scenario":null},{"value":"3,69E+02","module":"B6","scenario":null},{"value":"0,00E+00","module":"C1","scenario":null},{"value":"3,21E-01","module":"C2","scenario":null},{"value":"3,05E-01","module":"C3","scenario":null},{"value":"2,54E+00","module":"C4","scenario":null},{"value":"-1,10E+01","module":"D","scenario":null},{"value":"4,41E+01","module":"A1A3","scenario":null}]},{"parameter":"RWD","unit":"kg","values":[{"value":"4,90E-03","module":"A1","scenario":null},{"value":"1,96E-04","module":"A2","scenario":null},{"value":"1,97E-05","module":"A3","scenario":null},{"value":"1,65E-04","module":"A4","scenario":null},{"value":"0,00E+00","module":"A5","scenario":null},{"value":"6,23E-01","module":"B6","scenario":null},{"value":"0,00E+00","module":"C1","scenario":null},{"value":"4,59E-05","module":"C2","scenario":null},{"value":"7,37E-06","module":"C3","scenario":null},{"value":"4,23E-06","module":"C4","scenario":null},{"value":"-1,98E-03","module":"D","scenario":null},{"value":"5,12E-03","module":"A1A3","scenario":null}]}],"end_of_life_flow":[{"parameter":"CRU","unit":"kg","values":[{"value":"0,00E+00","module":"A1","scenario":null},{"value":"0,00E+00","module":"A2","scenario":null},{"value":"0,00E+00","module":"A3","scenario":null},{"value":"0,00E+00","module":"A4","scenario":null},{"value":"0,00E+00","module":"A5","scenario":null},{"value":"0,00E+00","module":"B6","scenario":null},{"value":"0,00E+00","module":"C1","scenario":null},{"value":"0,00E+00","module":"C2","scenario":null},{"value":"0,00E+00","module":"C3","scenario":null},{"value":"0,00E+00","module":"C4","scenario":null},{"value":"0,00E+00","module":"D","scenario":null},{"value":"0,00E+00","module":"A1A3","scenario":null}]},{"parameter":"MFR","unit":"kg","values":[{"value":"4,58E-04","module":"A1","scenario":null},{"value":"0,00E+00","module":"A2","scenario":null},{"value":"7,13E-01","module":"A3","scenario":null},{"value":"0,00E+00","module":"A4","scenario":null},{"value":"3,52E-01","module":"A5","scenario":null},{"value":"0,00E+00","module":"B6","scenario":null},{"value":"0,00E+00","module":"C1","scenario":null},{"value":"0,00E+00","module":"C2","scenario":null},{"value":"5,25E+00","module":"C3","scenario":null},{"value":"2,45E-05","module":"C4","scenario":null},{"value":"-7,80E-04","module":"D","scenario":null},{"value":"7,13E-01","module":"A1A3","scenario":null}]},{"parameter":"MER","unit":"kg","values":[{"value":"2,15E-05","module":"A1","scenario":null},{"value":"0,00E+00","module":"A2","scenario":null},{"value":"4,84E-06","module":"A3","scenario":null},{"value":"0,00E+00","module":"A4","scenario":null},{"value":"2,64E-02","module":"A5","scenario":null},{"value":"0,00E+00","module":"B6","scenario":null},{"value":"0,00E+00","module":"C1","scenario":null},{"value":"0,00E+00","module":"C2","scenario":null},{"value":"1,95E-01","module":"C3","scenario":null},{"value":"2,24E-04","module":"C4","scenario":null},{"value":"-1,02E-04","module":"D","scenario":null},{"value":"2,64E-05","module":"A1A3","scenario":null}]},{"parameter":"EEE","unit":"MJ","values":[{"value":"2,43E-04","module":"A1","scenario":null},{"value":"0,00E+00","module":"A2","scenario":null},{"value":"1,71E-01","module":"A3","scenario":null},{"value":"0,00E+00","module":"A4","scenario":null},{"value":"2,16E-02","module":"A5","scenario":null},{"value":"0,00E+00","module":"B6","scenario":null},{"value":"0,00E+00","module":"C1","scenario":null},{"value":"0,00E+00","module":"C2","scenario":null},{"value":"1,38E-01","module":"C3","scenario":null},{"value":"2,00E-03","module":"C4","scenario":null},{"value":"-2,60E-04","module":"D","scenario":null},{"value":"1,71E-01","module":"A1A3","scenario":null}]},{"parameter":"EET","unit":"MJ","values":[{"value":"3,68E-03","module":"A1","scenario":null},{"value":"0,00E+00","module":"A2","scenario":null},{"value":"2,59E+00","module":"A3","scenario":null},{"value":"0,00E+00","module":"A4","scenario":null},{"value":"3,27E-01","module":"A5","scenario":null},{"value":"0,00E+00","module":"B6","scenario":null},{"value":"0,00E+00","module":"C1","scenario":null},{"value":"0,00E+00","module":"C2","scenario":null},{"value":"2,08E+00","module":"C3","scenario":null},{"value":"3,02E-02","module":"C4","scenario":null},{"value":"-3,94E-03","module":"D","scenario":null},{"value":"2,59E+00","module":"A1A3","scenario":null}]}]}