{"product_name":"Envistar Top 10 with counter-flow heat exchanger and controls","epd_id":"NEPD-9363-8961","declared_unit":{"unit":"stk","amount":1},"compliance":["EN 15804+A2","ISO 14025","ISO 21930"],"producer_name":"IV Produkt AB","environmental_impact":[{"parameter":"GWP-total","unit":"kg CO2-eq","values":[{"value":"3,15E+03","module":"A1-A3","scenario":null},{"value":"2,26E+01","module":"A4","scenario":null},{"value":"0,00E+00","module":"C1","scenario":null},{"value":"7,06E+00","module":"C2","scenario":null},{"value":"9,66E+01","module":"C3","scenario":null},{"value":"3,32E+00","module":"C4","scenario":null},{"value":"-1,36E+03","module":"D","scenario":null}]},{"parameter":"GWP-fossil","unit":"kg CO2-eq","values":[{"value":"3,11E+03","module":"A1-A3","scenario":null},{"value":"2,26E+01","module":"A4","scenario":null},{"value":"0,00E+00","module":"C1","scenario":null},{"value":"7,06E+00","module":"C2","scenario":null},{"value":"9,64E+01","module":"C3","scenario":null},{"value":"3,31E+00","module":"C4","scenario":null},{"value":"-1,33E+03","module":"D","scenario":null}]},{"parameter":"GWP-biogenic","unit":"kg CO2-eq","values":[{"value":"2,25E+01","module":"A1-A3","scenario":null},{"value":"9,53E-03","module":"A4","scenario":null},{"value":"0,00E+00","module":"C1","scenario":null},{"value":"2,92E-03","module":"C2","scenario":null},{"value":"1,54E-01","module":"C3","scenario":null},{"value":"2,42E-03","module":"C4","scenario":null},{"value":"-5,21E+00","module":"D","scenario":null}]},{"parameter":"GWP-luluc","unit":"kg CO2-eq","values":[{"value":"1,54E+01","module":"A1-A3","scenario":null},{"value":"7,42E-03","module":"A4","scenario":null},{"value":"0,00E+00","module":"C1","scenario":null},{"value":"2,51E-03","module":"C2","scenario":null},{"value":"1,97E-02","module":"C3","scenario":null},{"value":"6,12E-03","module":"C4","scenario":null},{"value":"-2,06E+01","module":"D","scenario":null}]},{"parameter":"ODP","unit":"kg CFC11-eq","values":[{"value":"2,53E-04","module":"A1-A3","scenario":null},{"value":"5,30E-06","module":"A4","scenario":null},{"value":"0,00E+00","module":"C1","scenario":null},{"value":"1,60E-06","module":"C2","scenario":null},{"value":"7,27E-06","module":"C3","scenario":null},{"value":"2,61E-07","module":"C4","scenario":null},{"value":"-6,02E-02","module":"D","scenario":null}]},{"parameter":"AP","unit":"mol H+-eq","values":[{"value":"2,73E+01","module":"A1-A3","scenario":null},{"value":"6,92E-02","module":"A4","scenario":null},{"value":"0,00E+00","module":"C1","scenario":null},{"value":"2,03E-02","module":"C2","scenario":null},{"value":"9,87E-02","module":"C3","scenario":null},{"value":"1,03E-02","module":"C4","scenario":null},{"value":"-1,22E+01","module":"D","scenario":null}]},{"parameter":"POCP","unit":"kg NMVOC-eq","values":[{"value":"1,31E+01","module":"A1-A3","scenario":null},{"value":"6,31E-02","module":"A4","scenario":null},{"value":"0,00E+00","module":"C1","scenario":null},{"value":"1,72E-02","module":"C2","scenario":null},{"value":"6,59E-02","module":"C3","scenario":null},{"value":"1,02E-02","module":"C4","scenario":null},{"value":"-5,19E+00","module":"D","scenario":null}]},{"parameter":"ADPE","unit":"kg Sb-eq","values":[{"value":"9,97E-01","module":"A1-A3","scenario":null},{"value":"5,04E-04","module":"A4","scenario":null},{"value":"0,00E+00","module":"C1","scenario":null},{"value":"1,95E-04","module":"C2","scenario":null},{"value":"2,40E-04","module":"C3","scenario":null},{"value":"1,10E-05","module":"C4","scenario":null},{"value":"-9,20E-02","module":"D","scenario":null}]},{"parameter":"ADPF","unit":"MJ","values":[{"value":"3,93E+04","module":"A1-A3","scenario":null},{"value":"3,56E+02","module":"A4","scenario":null},{"value":"0,00E+00","module":"C1","scenario":null},{"value":"1,07E+02","module":"C2","scenario":null},{"value":"2,71E+02","module":"C3","scenario":null},{"value":"2,63E+01","module":"C4","scenario":null},{"value":"-1,61E+04","module":"D","scenario":null}]},{"parameter":"WDP","unit":"m3 world-eq. Deprived","values":[{"value":"4,53E+05","module":"A1-A3","scenario":null},{"value":"3,04E+02","module":"A4","scenario":null},{"value":"0,00E+00","module":"C1","scenario":null},{"value":"1,03E+02","module":"C2","scenario":null},{"value":"1,09E+03","module":"C3","scenario":null},{"value":"3,65E+02","module":"C4","scenario":null},{"value":"-6,06E+05","module":"D","scenario":null}]},{"parameter":"EP-freshwater","unit":"kg P-eq","values":[{"value":"2,14E-01","module":"A1-A3","scenario":null},{"value":"1,80E-04","module":"A4","scenario":null},{"value":"0,00E+00","module":"C1","scenario":null},{"value":"5,64E-05","module":"C2","scenario":null},{"value":"1,49E-03","module":"C3","scenario":null},{"value":"5,53E-05","module":"C4","scenario":null},{"value":"-7,67E-02","module":"D","scenario":null}]},{"parameter":"EP-marine","unit":"kg N-eq","values":[{"value":"3,53E+00","module":"A1-A3","scenario":null},{"value":"1,45E-02","module":"A4","scenario":null},{"value":"0,00E+00","module":"C1","scenario":null},{"value":"4,01E-03","module":"C2","scenario":null},{"value":"2,12E-02","module":"C3","scenario":null},{"value":"2,86E-03","module":"C4","scenario":null},{"value":"-1,32E+00","module":"D","scenario":null}]},{"parameter":"EP-terrestrial","unit":"mol N-eq.","values":[{"value":"6,02E+01","module":"A1-A3","scenario":null},{"value":"1,62E-01","module":"A4","scenario":null},{"value":"0,00E+00","module":"C1","scenario":null},{"value":"4,49E-02","module":"C2","scenario":null},{"value":"2,37E-01","module":"C3","scenario":null},{"value":"3,13E-02","module":"C4","scenario":null},{"value":"-1,50E+01","module":"D","scenario":null}]},{"parameter":"GWP-IOBC","unit":"kg CO2-eq","values":[{"value":"3,14E+03","module":"A1-A3","scenario":null},{"value":"2,26E+01","module":"A4","scenario":null},{"value":"0,00E+00","module":"C1","scenario":null},{"value":"7,06E+00","module":"C2","scenario":null},{"value":"8,16E+01","module":"C3","scenario":null},{"value":"3,43E+00","module":"C4","scenario":null},{"value":"-1,40E+03","module":"D","scenario":null}]}],"additional_environmental_impact":[{"parameter":"PM","unit":"Disease incidence","values":[{"value":"2,64E-04","module":"A1-A3","scenario":null},{"value":"1,76E-06","module":"A4","scenario":null},{"value":"0,00E+00","module":"C1","scenario":null},{"value":"4,32E-07","module":"C2","scenario":null},{"value":"1,42E-06","module":"C3","scenario":null},{"value":"1,39E-07","module":"C4","scenario":null},{"value":"-9,99E-05","module":"D","scenario":null}]},{"parameter":"ETP-fw","unit":"CTUe","values":[{"value":"1,56E+05","module":"A1-A3","scenario":null},{"value":"2,62E+02","module":"A4","scenario":null},{"value":"0,00E+00","module":"C1","scenario":null},{"value":"7,91E+01","module":"C2","scenario":null},{"value":"1,36E+03","module":"C3","scenario":null},{"value":"5,71E+03","module":"C4","scenario":null},{"value":"-5,70E+04","module":"D","scenario":null}]},{"parameter":"HTP-c","unit":"CTUh","values":[{"value":"1,14E-05","module":"A1-A3","scenario":null},{"value":"0,00E+00","module":"A4","scenario":null},{"value":"0,00E+00","module":"C1","scenario":null},{"value":"0,00E+00","module":"C2","scenario":null},{"value":"1,13E-07","module":"C3","scenario":null},{"value":"1,16E-08","module":"C4","scenario":null},{"value":"-3,89E-06","module":"D","scenario":null}]},{"parameter":"HTP-nc","unit":"CTUh","values":[{"value":"1,79E-04","module":"A1-A3","scenario":null},{"value":"2,67E-07","module":"A4","scenario":null},{"value":"0,00E+00","module":"C1","scenario":null},{"value":"8,64E-08","module":"C2","scenario":null},{"value":"3,47E-06","module":"C3","scenario":null},{"value":"5,44E-07","module":"C4","scenario":null},{"value":"-2,59E-05","module":"D","scenario":null}]},{"parameter":"SQP","unit":"-","values":[{"value":"1,16E+04","module":"A1-A3","scenario":null},{"value":"3,38E+02","module":"A4","scenario":null},{"value":"0,00E+00","module":"C1","scenario":null},{"value":"7,46E+01","module":"C2","scenario":null},{"value":"1,06E+02","module":"C3","scenario":null},{"value":"7,56E+01","module":"C4","scenario":null},{"value":"-8,93E+02","module":"D","scenario":null}]},{"parameter":"IRP","unit":"kBq U235-eq","values":[{"value":"1,66E+02","module":"A1-A3","scenario":null},{"value":"1,55E+00","module":"A4","scenario":null},{"value":"0,00E+00","module":"C1","scenario":null},{"value":"4,66E-01","module":"C2","scenario":null},{"value":"1,25E+00","module":"C3","scenario":null},{"value":"1,13E-01","module":"C4","scenario":null},{"value":"-6,13E+01","module":"D","scenario":null}]}],"resource_use":[{"parameter":"PERE","unit":"MJ","values":[{"value":"1,02E+04","module":"A1-A3","scenario":null},{"value":"4,74E+00","module":"A4","scenario":null},{"value":"0,00E+00","module":"C1","scenario":null},{"value":"1,53E+00","module":"C2","scenario":null},{"value":"4,84E+01","module":"C3","scenario":null},{"value":"4,35E+00","module":"C4","scenario":null},{"value":"-5,23E+03","module":"D","scenario":null}]},{"parameter":"PERM","unit":"","values":[{"value":"5,29E+00","module":"A1-A3","scenario":null},{"value":"0,00E+00","module":"A4","scenario":null},{"value":"0,00E+00","module":"C1","scenario":null},{"value":"0,00E+00","module":"C2","scenario":null},{"value":"0,00E+00","module":"C3","scenario":null},{"value":"0,00E+00","module":"C4","scenario":null},{"value":"0,00E+00","module":"D","scenario":null}]},{"parameter":"PERT","unit":"MJ","values":[{"value":"1,02E+04","module":"A1-A3","scenario":null},{"value":"4,74E+00","module":"A4","scenario":null},{"value":"0,00E+00","module":"C1","scenario":null},{"value":"1,53E+00","module":"C2","scenario":null},{"value":"4,84E+01","module":"C3","scenario":null},{"value":"4,35E+00","module":"C4","scenario":null},{"value":"-5,23E+03","module":"D","scenario":null}]},{"parameter":"PENRE","unit":"MJ","values":[{"value":"3,94E+04","module":"A1-A3","scenario":null},{"value":"3,56E+02","module":"A4","scenario":null},{"value":"0,00E+00","module":"C1","scenario":null},{"value":"1,07E+02","module":"C2","scenario":null},{"value":"2,73E+02","module":"C3","scenario":null},{"value":"2,63E+01","module":"C4","scenario":null},{"value":"-1,61E+04","module":"D","scenario":null}]},{"parameter":"PENRM","unit":"MJ","values":[{"value":"6,85E+02","module":"A1-A3","scenario":null},{"value":"0,00E+00","module":"A4","scenario":null},{"value":"0,00E+00","module":"C1","scenario":null},{"value":"0,00E+00","module":"C2","scenario":null},{"value":"-4,48E+02","module":"C3","scenario":null},{"value":"0,00E+00","module":"C4","scenario":null},{"value":"0,00E+00","module":"D","scenario":null}]},{"parameter":"PENRT","unit":"MJ","values":[{"value":"4,01E+04","module":"A1-A3","scenario":null},{"value":"3,56E+02","module":"A4","scenario":null},{"value":"0,00E+00","module":"C1","scenario":null},{"value":"1,07E+02","module":"C2","scenario":null},{"value":"-1,75E+02","module":"C3","scenario":null},{"value":"2,63E+01","module":"C4","scenario":null},{"value":"-1,61E+04","module":"D","scenario":null}]},{"parameter":"SM","unit":"kg","values":[{"value":"1,89E+02","module":"A1-A3","scenario":null},{"value":"0,00E+00","module":"A4","scenario":null},{"value":"0,00E+00","module":"C1","scenario":null},{"value":"0,00E+00","module":"C2","scenario":null},{"value":"8,78E-05","module":"C3","scenario":null},{"value":"6,66E-02","module":"C4","scenario":null},{"value":"8,58E-01","module":"D","scenario":null}]},{"parameter":"RSF","unit":"MJ","values":[{"value":"6,19E+01","module":"A1-A3","scenario":null},{"value":"1,68E-01","module":"A4","scenario":null},{"value":"0,00E+00","module":"C1","scenario":null},{"value":"5,46E-02","module":"C2","scenario":null},{"value":"1,04E+00","module":"C3","scenario":null},{"value":"3,99E-02","module":"C4","scenario":null},{"value":"5,31E+00","module":"D","scenario":null}]},{"parameter":"NRSF","unit":"MJ","values":[{"value":"5,97E+02","module":"A1-A3","scenario":null},{"value":"5,80E-01","module":"A4","scenario":null},{"value":"0,00E+00","module":"C1","scenario":null},{"value":"1,95E-01","module":"C2","scenario":null},{"value":"-3,02E-03","module":"C3","scenario":null},{"value":"8,17E-01","module":"C4","scenario":null},{"value":"2,15E+02","module":"D","scenario":null}]},{"parameter":"FW","unit":"m3","values":[{"value":"7,77E+01","module":"A1-A3","scenario":null},{"value":"3,94E-02","module":"A4","scenario":null},{"value":"0,00E+00","module":"C1","scenario":null},{"value":"1,14E-02","module":"C2","scenario":null},{"value":"2,72E-01","module":"C3","scenario":null},{"value":"3,29E-02","module":"C4","scenario":null},{"value":"-2,81E+01","module":"D","scenario":null}]}],"end_of_life_waste":[{"parameter":"HWD","unit":"kg","values":[{"value":"2,26E+01","module":"A1-A3","scenario":null},{"value":"1,90E-02","module":"A4","scenario":null},{"value":"0,00E+00","module":"C1","scenario":null},{"value":"5,50E-03","module":"C2","scenario":null},{"value":"1,55E-03","module":"C3","scenario":null},{"value":"3,83E+00","module":"C4","scenario":null},{"value":"3,24E+00","module":"D","scenario":null}]},{"parameter":"NHWD","unit":"kg","values":[{"value":"9,03E+02","module":"A1-A3","scenario":null},{"value":"2,49E+01","module":"A4","scenario":null},{"value":"0,00E+00","module":"C1","scenario":null},{"value":"5,19E+00","module":"C2","scenario":null},{"value":"4,31E+01","module":"C3","scenario":null},{"value":"5,10E+01","module":"C4","scenario":null},{"value":"-4,05E+02","module":"D","scenario":null}]},{"parameter":"RWD","unit":"kg","values":[{"value":"1,49E-01","module":"A1-A3","scenario":null},{"value":"2,43E-03","module":"A4","scenario":null},{"value":"0,00E+00","module":"C1","scenario":null},{"value":"7,27E-04","module":"C2","scenario":null},{"value":"7,74E-05","module":"C3","scenario":null},{"value":"3,92E-06","module":"C4","scenario":null},{"value":"-5,75E-02","module":"D","scenario":null}]}],"end_of_life_flow":[{"parameter":"CRU","unit":"kg","values":[{"value":"0,00E+00","module":"A1-A3","scenario":null},{"value":"0,00E+00","module":"A4","scenario":null},{"value":"0,00E+00","module":"C1","scenario":null},{"value":"0,00E+00","module":"C2","scenario":null},{"value":"0,00E+00","module":"C3","scenario":null},{"value":"0,00E+00","module":"C4","scenario":null},{"value":"0,00E+00","module":"D","scenario":null}]},{"parameter":"MFR","unit":"kg","values":[{"value":"5,15E+01","module":"A1-A3","scenario":null},{"value":"0,00E+00","module":"A4","scenario":null},{"value":"0,00E+00","module":"C1","scenario":null},{"value":"0,00E+00","module":"C2","scenario":null},{"value":"4,45E+02","module":"C3","scenario":null},{"value":"9,52E-05","module":"C4","scenario":null},{"value":"-5,48E-02","module":"D","scenario":null}]},{"parameter":"MER","unit":"kg","values":[{"value":"1,68E+01","module":"A1-A3","scenario":null},{"value":"0,00E+00","module":"A4","scenario":null},{"value":"0,00E+00","module":"C1","scenario":null},{"value":"0,00E+00","module":"C2","scenario":null},{"value":"4,18E+01","module":"C3","scenario":null},{"value":"2,71E-06","module":"C4","scenario":null},{"value":"-7,03E-03","module":"D","scenario":null}]},{"parameter":"EEE","unit":"MJ","values":[{"value":"9,90E+00","module":"A1-A3","scenario":null},{"value":"0,00E+00","module":"A4","scenario":null},{"value":"0,00E+00","module":"C1","scenario":null},{"value":"0,00E+00","module":"C2","scenario":null},{"value":"1,18E+00","module":"C3","scenario":null},{"value":"1,05E-04","module":"C4","scenario":null},{"value":"-2,48E-02","module":"D","scenario":null}]},{"parameter":"EET","unit":"MJ","values":[{"value":"1,50E+02","module":"A1-A3","scenario":null},{"value":"0,00E+00","module":"A4","scenario":null},{"value":"0,00E+00","module":"C1","scenario":null},{"value":"0,00E+00","module":"C2","scenario":null},{"value":"1,79E+01","module":"C3","scenario":null},{"value":"1,59E-03","module":"C4","scenario":null},{"value":"-3,76E-01","module":"D","scenario":null}]}]}