{"product_name":"Geniox Tera IFC","epd_id":"NEPD-8249-7918-EN","declared_unit":{"unit":"stk","amount":1},"compliance":["EN 15804+A2","ISO 14025","ISO 21930"],"producer_name":"Systemair HSK","environmental_impact":[{"parameter":"GWP-total","unit":"kg CO2-eq","values":[{"value":"4,75E+04","module":"A1-A3","scenario":null},{"value":"2,08E+02","module":"A4","scenario":null},{"value":"1,05E+01","module":"C1","scenario":null},{"value":"6,94E+01","module":"C2","scenario":null},{"value":"1,01E+03","module":"C3","scenario":null},{"value":"1,60E+01","module":"C4","scenario":null},{"value":"-5,58E+03","module":"D","scenario":null}]},{"parameter":"GWP-fossil","unit":"kg CO2-eq","values":[{"value":"4,69E+04","module":"A1-A3","scenario":null},{"value":"2,08E+02","module":"A4","scenario":null},{"value":"1,05E+01","module":"C1","scenario":null},{"value":"6,94E+01","module":"C2","scenario":null},{"value":"1,01E+03","module":"C3","scenario":null},{"value":"1,60E+01","module":"C4","scenario":null},{"value":"-5,49E+03","module":"D","scenario":null}]},{"parameter":"GWP-biogenic","unit":"kg CO2-eq","values":[{"value":"3,43E+02","module":"A1-A3","scenario":null},{"value":"8,92E-02","module":"A4","scenario":null},{"value":"1,96E-03","module":"C1","scenario":null},{"value":"2,97E-02","module":"C2","scenario":null},{"value":"4,82E-02","module":"C3","scenario":null},{"value":"1,12E-02","module":"C4","scenario":null},{"value":"-1,89E+01","module":"D","scenario":null}]},{"parameter":"GWP-luluc","unit":"kg CO2-eq","values":[{"value":"1,94E+02","module":"A1-A3","scenario":null},{"value":"6,34E-02","module":"A4","scenario":null},{"value":"8,24E-04","module":"C1","scenario":null},{"value":"2,11E-02","module":"C2","scenario":null},{"value":"4,94E-03","module":"C3","scenario":null},{"value":"2,38E-03","module":"C4","scenario":null},{"value":"-6,43E+01","module":"D","scenario":null}]},{"parameter":"ODP","unit":"kg CFC11-eq","values":[{"value":"4,21E-03","module":"A1-A3","scenario":null},{"value":"5,02E-05","module":"A4","scenario":null},{"value":"2,26E-06","module":"C1","scenario":null},{"value":"1,67E-05","module":"C2","scenario":null},{"value":"2,05E-06","module":"C3","scenario":null},{"value":"3,12E-06","module":"C4","scenario":null},{"value":"-3,02E+00","module":"D","scenario":null}]},{"parameter":"AP","unit":"mol H+-eq","values":[{"value":"6,12E+02","module":"A1-A3","scenario":null},{"value":"6,70E-01","module":"A4","scenario":null},{"value":"1,09E-01","module":"C1","scenario":null},{"value":"2,23E-01","module":"C2","scenario":null},{"value":"1,44E-01","module":"C3","scenario":null},{"value":"7,32E-02","module":"C4","scenario":null},{"value":"-1,34E+02","module":"D","scenario":null}]},{"parameter":"POCP","unit":"kg NMVOC-eq","values":[{"value":"1,94E+02","module":"A1-A3","scenario":null},{"value":"6,43E-01","module":"A4","scenario":null},{"value":"1,46E-01","module":"C1","scenario":null},{"value":"2,14E-01","module":"C2","scenario":null},{"value":"1,51E-01","module":"C3","scenario":null},{"value":"8,32E-02","module":"C4","scenario":null},{"value":"-3,66E+01","module":"D","scenario":null}]},{"parameter":"ADPE","unit":"kg Sb-eq","values":[{"value":"1,31E+01","module":"A1-A3","scenario":null},{"value":"3,71E-03","module":"A4","scenario":null},{"value":"1,60E-05","module":"C1","scenario":null},{"value":"1,24E-03","module":"C2","scenario":null},{"value":"1,26E-04","module":"C3","scenario":null},{"value":"9,00E-05","module":"C4","scenario":null},{"value":"-8,42E-01","module":"D","scenario":null}]},{"parameter":"ADPF","unit":"MJ","values":[{"value":"5,74E+05","module":"A1-A3","scenario":null},{"value":"3,38E+03","module":"A4","scenario":null},{"value":"1,44E+02","module":"C1","scenario":null},{"value":"1,13E+03","module":"C2","scenario":null},{"value":"1,16E+02","module":"C3","scenario":null},{"value":"2,22E+02","module":"C4","scenario":null},{"value":"-6,08E+04","module":"D","scenario":null}]},{"parameter":"WDP","unit":"m3 world-eq. Deprived","values":[{"value":"1,55E+06","module":"A1-A3","scenario":null},{"value":"2,59E+03","module":"A4","scenario":null},{"value":"3,06E+01","module":"C1","scenario":null},{"value":"8,64E+02","module":"C2","scenario":null},{"value":"1,76E+03","module":"C3","scenario":null},{"value":"1,45E+03","module":"C4","scenario":null},{"value":"-1,75E+06","module":"D","scenario":null}]},{"parameter":"EP-freshwater","unit":"kg P-eq","values":[{"value":"4,55E+00","module":"A1-A3","scenario":null},{"value":"1,66E-03","module":"A4","scenario":null},{"value":"3,81E-05","module":"C1","scenario":null},{"value":"5,52E-04","module":"C2","scenario":null},{"value":"2,20E-04","module":"C3","scenario":null},{"value":"1,14E-04","module":"C4","scenario":null},{"value":"-9,34E-01","module":"D","scenario":null}]},{"parameter":"EP-marine","unit":"kg N-eq","values":[{"value":"5,08E+01","module":"A1-A3","scenario":null},{"value":"1,47E-01","module":"A4","scenario":null},{"value":"4,83E-02","module":"C1","scenario":null},{"value":"4,89E-02","module":"C2","scenario":null},{"value":"5,60E-02","module":"C3","scenario":null},{"value":"3,32E-02","module":"C4","scenario":null},{"value":"-8,82E+00","module":"D","scenario":null}]},{"parameter":"EP-terrestrial","unit":"mol N-eq.","values":[{"value":"9,00E+02","module":"A1-A3","scenario":null},{"value":"1,64E+00","module":"A4","scenario":null},{"value":"5,30E-01","module":"C1","scenario":null},{"value":"5,46E-01","module":"C2","scenario":null},{"value":"6,16E-01","module":"C3","scenario":null},{"value":"2,85E-01","module":"C4","scenario":null},{"value":"-1,15E+02","module":"D","scenario":null}]},{"parameter":"GWP-IOBC","unit":"kg CO2-eq","values":[{"value":"4,74E+04","module":"A1-A3","scenario":null},{"value":"2,08E+02","module":"A4","scenario":null},{"value":"1,05E+01","module":"C1","scenario":null},{"value":"6,94E+01","module":"C2","scenario":null},{"value":"1,01E+03","module":"C3","scenario":null},{"value":"1,60E+01","module":"C4","scenario":null},{"value":"-5,89E+03","module":"D","scenario":null}]}],"additional_environmental_impact":[{"parameter":"PM","unit":"Disease incidence","values":[{"value":"3,78E-03","module":"A1-A3","scenario":null},{"value":"1,91E-05","module":"A4","scenario":null},{"value":"2,89E-06","module":"C1","scenario":null},{"value":"6,37E-06","module":"C2","scenario":null},{"value":"6,89E-07","module":"C3","scenario":null},{"value":"1,38E-06","module":"C4","scenario":null},{"value":"-5,87E-04","module":"D","scenario":null}]},{"parameter":"ETP-fw","unit":"CTUe","values":[{"value":"3,24E+06","module":"A1-A3","scenario":null},{"value":"2,47E+03","module":"A4","scenario":null},{"value":"7,86E+01","module":"C1","scenario":null},{"value":"8,24E+02","module":"C2","scenario":null},{"value":"2,12E+03","module":"C3","scenario":null},{"value":"7,28E+04","module":"C4","scenario":null},{"value":"-1,10E+06","module":"D","scenario":null}]},{"parameter":"HTP-c","unit":"CTUh","values":[{"value":"2,32E-04","module":"A1-A3","scenario":null},{"value":"0,00E+00","module":"A4","scenario":null},{"value":"0,00E+00","module":"C1","scenario":null},{"value":"0,00E+00","module":"C2","scenario":null},{"value":"1,34E-08","module":"C3","scenario":null},{"value":"9,97E-07","module":"C4","scenario":null},{"value":"-2,94E-05","module":"D","scenario":null}]},{"parameter":"HTP-nc","unit":"CTUh","values":[{"value":"6,70E-03","module":"A1-A3","scenario":null},{"value":"2,39E-06","module":"A4","scenario":null},{"value":"7,14E-08","module":"C1","scenario":null},{"value":"7,97E-07","module":"C2","scenario":null},{"value":"8,31E-07","module":"C3","scenario":null},{"value":"6,81E-05","module":"C4","scenario":null},{"value":"-1,10E-03","module":"D","scenario":null}]},{"parameter":"SQP","unit":"-","values":[{"value":"1,67E+05","module":"A1-A3","scenario":null},{"value":"3,88E+03","module":"A4","scenario":null},{"value":"1,83E+01","module":"C1","scenario":null},{"value":"1,29E+03","module":"C2","scenario":null},{"value":"3,16E+01","module":"C3","scenario":null},{"value":"6,43E+02","module":"C4","scenario":null},{"value":"-1,75E+04","module":"D","scenario":null}]},{"parameter":"IRP","unit":"kBq U235-eq","values":[{"value":"1,27E+03","module":"A1-A3","scenario":null},{"value":"1,48E+01","module":"A4","scenario":null},{"value":"6,17E-01","module":"C1","scenario":null},{"value":"4,93E+00","module":"C2","scenario":null},{"value":"4,77E-01","module":"C3","scenario":null},{"value":"1,04E+00","module":"C4","scenario":null},{"value":"-1,86E+02","module":"D","scenario":null}]}],"resource_use":[{"parameter":"PERE","unit":"MJ","values":[{"value":"9,57E+04","module":"A1-A3","scenario":null},{"value":"4,25E+01","module":"A4","scenario":null},{"value":"7,78E-01","module":"C1","scenario":null},{"value":"1,42E+01","module":"C2","scenario":null},{"value":"1,22E+01","module":"C3","scenario":null},{"value":"8,77E+00","module":"C4","scenario":null},{"value":"-2,19E+04","module":"D","scenario":null}]},{"parameter":"PERM","unit":"","values":[{"value":"0,00E+00","module":"A1-A3","scenario":null},{"value":"0,00E+00","module":"A4","scenario":null},{"value":"0,00E+00","module":"C1","scenario":null},{"value":"0,00E+00","module":"C2","scenario":null},{"value":"0,00E+00","module":"C3","scenario":null},{"value":"0,00E+00","module":"C4","scenario":null},{"value":"0,00E+00","module":"D","scenario":null}]},{"parameter":"PERT","unit":"MJ","values":[{"value":"9,57E+04","module":"A1-A3","scenario":null},{"value":"4,25E+01","module":"A4","scenario":null},{"value":"7,78E-01","module":"C1","scenario":null},{"value":"1,42E+01","module":"C2","scenario":null},{"value":"1,22E+01","module":"C3","scenario":null},{"value":"8,77E+00","module":"C4","scenario":null},{"value":"-2,19E+04","module":"D","scenario":null}]},{"parameter":"PENRE","unit":"MJ","values":[{"value":"5,61E+05","module":"A1-A3","scenario":null},{"value":"3,38E+03","module":"A4","scenario":null},{"value":"1,44E+02","module":"C1","scenario":null},{"value":"1,13E+03","module":"C2","scenario":null},{"value":"1,16E+02","module":"C3","scenario":null},{"value":"2,22E+02","module":"C4","scenario":null},{"value":"-6,08E+04","module":"D","scenario":null}]},{"parameter":"PENRM","unit":"MJ","values":[{"value":"1,15E+04","module":"A1-A3","scenario":null},{"value":"0,00E+00","module":"A4","scenario":null},{"value":"0,00E+00","module":"C1","scenario":null},{"value":"0,00E+00","module":"C2","scenario":null},{"value":"-1,11E+04","module":"C3","scenario":null},{"value":"0,00E+00","module":"C4","scenario":null},{"value":"0,00E+00","module":"D","scenario":null}]},{"parameter":"PENRT","unit":"MJ","values":[{"value":"5,73E+05","module":"A1-A3","scenario":null},{"value":"3,38E+03","module":"A4","scenario":null},{"value":"1,44E+02","module":"C1","scenario":null},{"value":"1,13E+03","module":"C2","scenario":null},{"value":"-1,09E+04","module":"C3","scenario":null},{"value":"2,22E+02","module":"C4","scenario":null},{"value":"-6,08E+04","module":"D","scenario":null}]},{"parameter":"SM","unit":"kg","values":[{"value":"4,02E+03","module":"A1-A3","scenario":null},{"value":"0,00E+00","module":"A4","scenario":null},{"value":"7,07E-02","module":"C1","scenario":null},{"value":"0,00E+00","module":"C2","scenario":null},{"value":"7,55E-03","module":"C3","scenario":null},{"value":"3,21E-03","module":"C4","scenario":null},{"value":"1,72E+02","module":"D","scenario":null}]},{"parameter":"RSF","unit":"MJ","values":[{"value":"8,03E+03","module":"A1-A3","scenario":null},{"value":"1,49E+00","module":"A4","scenario":null},{"value":"1,91E-02","module":"C1","scenario":null},{"value":"4,96E-01","module":"C2","scenario":null},{"value":"2,65E-01","module":"C3","scenario":null},{"value":"1,92E-01","module":"C4","scenario":null},{"value":"6,58E+01","module":"D","scenario":null}]},{"parameter":"NRSF","unit":"MJ","values":[{"value":"3,56E+03","module":"A1-A3","scenario":null},{"value":"4,99E+00","module":"A4","scenario":null},{"value":"2,82E-01","module":"C1","scenario":null},{"value":"1,66E+00","module":"C2","scenario":null},{"value":"8,03E-03","module":"C3","scenario":null},{"value":"1,38E+00","module":"C4","scenario":null},{"value":"1,50E+03","module":"D","scenario":null}]},{"parameter":"FW","unit":"m3","values":[{"value":"4,73E+02","module":"A1-A3","scenario":null},{"value":"3,85E-01","module":"A4","scenario":null},{"value":"7,40E-03","module":"C1","scenario":null},{"value":"1,28E-01","module":"C2","scenario":null},{"value":"1,36E+00","module":"C3","scenario":null},{"value":"2,55E-01","module":"C4","scenario":null},{"value":"-1,05E+02","module":"D","scenario":null}]}],"end_of_life_waste":[{"parameter":"HWD","unit":"kg","values":[{"value":"2,65E+02","module":"A1-A3","scenario":null},{"value":"1,85E-01","module":"A4","scenario":null},{"value":"4,24E-03","module":"C1","scenario":null},{"value":"6,17E-02","module":"C2","scenario":null},{"value":"8,75E-04","module":"C3","scenario":null},{"value":"1,14E+01","module":"C4","scenario":null},{"value":"-1,76E+00","module":"D","scenario":null}]},{"parameter":"NHWD","unit":"kg","values":[{"value":"1,47E+04","module":"A1-A3","scenario":null},{"value":"2,94E+02","module":"A4","scenario":null},{"value":"1,70E-01","module":"C1","scenario":null},{"value":"9,80E+01","module":"C2","scenario":null},{"value":"2,84E-02","module":"C3","scenario":null},{"value":"1,25E+03","module":"C4","scenario":null},{"value":"-1,90E+03","module":"D","scenario":null}]},{"parameter":"RWD","unit":"kg","values":[{"value":"1,41E+00","module":"A1-A3","scenario":null},{"value":"2,31E-02","module":"A4","scenario":null},{"value":"9,99E-04","module":"C1","scenario":null},{"value":"7,70E-03","module":"C2","scenario":null},{"value":"8,87E-05","module":"C3","scenario":null},{"value":"7,43E-04","module":"C4","scenario":null},{"value":"-1,75E-01","module":"D","scenario":null}]}],"end_of_life_flow":[{"parameter":"CRU","unit":"kg","values":[{"value":"0,00E+00","module":"A1-A3","scenario":null},{"value":"0,00E+00","module":"A4","scenario":null},{"value":"0,00E+00","module":"C1","scenario":null},{"value":"0,00E+00","module":"C2","scenario":null},{"value":"0,00E+00","module":"C3","scenario":null},{"value":"0,00E+00","module":"C4","scenario":null},{"value":"0,00E+00","module":"D","scenario":null}]},{"parameter":"MFR","unit":"kg","values":[{"value":"1,63E+03","module":"A1-A3","scenario":null},{"value":"0,00E+00","module":"A4","scenario":null},{"value":"6,94E-02","module":"C1","scenario":null},{"value":"0,00E+00","module":"C2","scenario":null},{"value":"6,36E+03","module":"C3","scenario":null},{"value":"2,79E-02","module":"C4","scenario":null},{"value":"-7,28E+00","module":"D","scenario":null}]},{"parameter":"MER","unit":"kg","values":[{"value":"5,14E+01","module":"A1-A3","scenario":null},{"value":"0,00E+00","module":"A4","scenario":null},{"value":"2,15E-04","module":"C1","scenario":null},{"value":"0,00E+00","module":"C2","scenario":null},{"value":"3,35E+02","module":"C3","scenario":null},{"value":"3,86E-04","module":"C4","scenario":null},{"value":"-9,54E-01","module":"D","scenario":null}]},{"parameter":"EEE","unit":"MJ","values":[{"value":"6,07E+01","module":"A1-A3","scenario":null},{"value":"0,00E+00","module":"A4","scenario":null},{"value":"7,37E-04","module":"C1","scenario":null},{"value":"0,00E+00","module":"C2","scenario":null},{"value":"4,72E+02","module":"C3","scenario":null},{"value":"1,07E-02","module":"C4","scenario":null},{"value":"-2,54E+00","module":"D","scenario":null}]},{"parameter":"EET","unit":"MJ","values":[{"value":"9,18E+02","module":"A1-A3","scenario":null},{"value":"0,00E+00","module":"A4","scenario":null},{"value":"1,12E-02","module":"C1","scenario":null},{"value":"0,00E+00","module":"C2","scenario":null},{"value":"7,15E+03","module":"C3","scenario":null},{"value":"1,62E-01","module":"C4","scenario":null},{"value":"-3,84E+01","module":"D","scenario":null}]}]}