{"product_name":"CARBOGUARD 1209","epd_id":"NEPD-6331-5590","declared_unit":{"unit":"ton","amount":1},"compliance":["EN 15804+A2","ISO 14025","ISO 21930"],"producer_name":"Carboline Norge AS","environmental_impact":[{"parameter":"GWP-total","unit":"kg CO2-eq","values":[{"value":"4,05E+00","module":"A1","scenario":null},{"value":"2,53E-01","module":"A2","scenario":null},{"value":"7,47E-02","module":"A3","scenario":null},{"value":"2,97E-02","module":"A4","scenario":null},{"value":"0,00E+00","module":"C1","scenario":null},{"value":"4,95E-03","module":"C2","scenario":null},{"value":"0,00E+00","module":"C3","scenario":null},{"value":"1,06E-01","module":"C4","scenario":null},{"value":"0,00E+00","module":"D","scenario":null},{"value":"4,38E+00","module":"A1A3","scenario":null}]},{"parameter":"GWP-fossil","unit":"kg CO2-eq","values":[{"value":"4,04E+00","module":"A1","scenario":null},{"value":"2,53E-01","module":"A2","scenario":null},{"value":"7,32E-02","module":"A3","scenario":null},{"value":"2,97E-02","module":"A4","scenario":null},{"value":"0,00E+00","module":"C1","scenario":null},{"value":"4,95E-03","module":"C2","scenario":null},{"value":"0,00E+00","module":"C3","scenario":null},{"value":"1,06E-01","module":"C4","scenario":null},{"value":"0,00E+00","module":"D","scenario":null},{"value":"4,37E+00","module":"A1A3","scenario":null}]},{"parameter":"GWP-biogenic","unit":"kg CO2-eq","values":[{"value":"7,86E-03","module":"A1","scenario":null},{"value":"9,40E-05","module":"A2","scenario":null},{"value":"1,39E-03","module":"A3","scenario":null},{"value":"1,27E-05","module":"A4","scenario":null},{"value":"0,00E+00","module":"C1","scenario":null},{"value":"2,12E-06","module":"C2","scenario":null},{"value":"0,00E+00","module":"C3","scenario":null},{"value":"8,89E-06","module":"C4","scenario":null},{"value":"0,00E+00","module":"D","scenario":null},{"value":"9,34E-03","module":"A1A3","scenario":null}]},{"parameter":"GWP-luluc","unit":"kg CO2-eq","values":[{"value":"1,55E-03","module":"A1","scenario":null},{"value":"1,23E-04","module":"A2","scenario":null},{"value":"8,85E-05","module":"A3","scenario":null},{"value":"9,05E-06","module":"A4","scenario":null},{"value":"0,00E+00","module":"C1","scenario":null},{"value":"1,51E-06","module":"C2","scenario":null},{"value":"0,00E+00","module":"C3","scenario":null},{"value":"1,86E-06","module":"C4","scenario":null},{"value":"0,00E+00","module":"D","scenario":null},{"value":"1,76E-03","module":"A1A3","scenario":null}]},{"parameter":"ODP","unit":"kg CFC11-eq","values":[{"value":"5,02E-07","module":"A1","scenario":null},{"value":"5,58E-08","module":"A2","scenario":null},{"value":"9,95E-09","module":"A3","scenario":null},{"value":"7,16E-09","module":"A4","scenario":null},{"value":"0,00E+00","module":"C1","scenario":null},{"value":"1,19E-09","module":"C2","scenario":null},{"value":"0,00E+00","module":"C3","scenario":null},{"value":"2,83E-09","module":"C4","scenario":null},{"value":"0,00E+00","module":"D","scenario":null},{"value":"5,68E-07","module":"A1A3","scenario":null}]},{"parameter":"AP","unit":"mol H+-eq","values":[{"value":"2,19E-02","module":"A1","scenario":null},{"value":"3,38E-03","module":"A2","scenario":null},{"value":"4,61E-04","module":"A3","scenario":null},{"value":"9,57E-05","module":"A4","scenario":null},{"value":"0,00E+00","module":"C1","scenario":null},{"value":"1,59E-05","module":"C2","scenario":null},{"value":"0,00E+00","module":"C3","scenario":null},{"value":"6,65E-05","module":"C4","scenario":null},{"value":"0,00E+00","module":"D","scenario":null},{"value":"2,58E-02","module":"A1A3","scenario":null}]},{"parameter":"POCP","unit":"kg NMVOC-eq","values":[{"value":"1,65E-02","module":"A1","scenario":null},{"value":"2,60E-03","module":"A2","scenario":null},{"value":"5,06E-04","module":"A3","scenario":null},{"value":"9,17E-05","module":"A4","scenario":null},{"value":"0,00E+00","module":"C1","scenario":null},{"value":"1,53E-05","module":"C2","scenario":null},{"value":"0,00E+00","module":"C3","scenario":null},{"value":"1,01E-04","module":"C4","scenario":null},{"value":"0,00E+00","module":"D","scenario":null},{"value":"1,96E-02","module":"A1A3","scenario":null}]},{"parameter":"ADPE","unit":"kg Sb-eq","values":[{"value":"5,72E-05","module":"A1","scenario":null},{"value":"5,12E-06","module":"A2","scenario":null},{"value":"9,85E-07","module":"A3","scenario":null},{"value":"5,29E-07","module":"A4","scenario":null},{"value":"0,00E+00","module":"C1","scenario":null},{"value":"8,82E-08","module":"C2","scenario":null},{"value":"0,00E+00","module":"C3","scenario":null},{"value":"6,75E-08","module":"C4","scenario":null},{"value":"0,00E+00","module":"D","scenario":null},{"value":"6,33E-05","module":"A1A3","scenario":null}]},{"parameter":"ADPF","unit":"MJ","values":[{"value":"7,39E+01","module":"A1","scenario":null},{"value":"3,61E+00","module":"A2","scenario":null},{"value":"7,19E-01","module":"A3","scenario":null},{"value":"4,83E-01","module":"A4","scenario":null},{"value":"0,00E+00","module":"C1","scenario":null},{"value":"8,04E-02","module":"C2","scenario":null},{"value":"0,00E+00","module":"C3","scenario":null},{"value":"2,06E-01","module":"C4","scenario":null},{"value":"0,00E+00","module":"D","scenario":null},{"value":"7,83E+01","module":"A1A3","scenario":null}]},{"parameter":"WDP","unit":"m3 world-eq. Deprived","values":[{"value":"6,41E+01","module":"A1","scenario":null},{"value":"2,70E+00","module":"A2","scenario":null},{"value":"2,63E+01","module":"A3","scenario":null},{"value":"3,70E-01","module":"A4","scenario":null},{"value":"0,00E+00","module":"C1","scenario":null},{"value":"6,17E-02","module":"C2","scenario":null},{"value":"0,00E+00","module":"C3","scenario":null},{"value":"1,34E+00","module":"C4","scenario":null},{"value":"0,00E+00","module":"D","scenario":null},{"value":"9,31E+01","module":"A1A3","scenario":null}]},{"parameter":"EP-freshwater","unit":"kg P-eq","values":[{"value":"5,11E-04","module":"A1","scenario":null},{"value":"1,70E-06","module":"A2","scenario":null},{"value":"1,57E-06","module":"A3","scenario":null},{"value":"2,36E-07","module":"A4","scenario":null},{"value":"0,00E+00","module":"C1","scenario":null},{"value":"3,94E-08","module":"C2","scenario":null},{"value":"0,00E+00","module":"C3","scenario":null},{"value":"8,58E-08","module":"C4","scenario":null},{"value":"0,00E+00","module":"D","scenario":null},{"value":"5,14E-04","module":"A1A3","scenario":null}]},{"parameter":"EP-marine","unit":"kg N-eq","values":[{"value":"3,84E-03","module":"A1","scenario":null},{"value":"8,66E-04","module":"A2","scenario":null},{"value":"1,65E-04","module":"A3","scenario":null},{"value":"2,09E-05","module":"A4","scenario":null},{"value":"0,00E+00","module":"C1","scenario":null},{"value":"3,49E-06","module":"C2","scenario":null},{"value":"0,00E+00","module":"C3","scenario":null},{"value":"2,47E-05","module":"C4","scenario":null},{"value":"0,00E+00","module":"D","scenario":null},{"value":"4,87E-03","module":"A1A3","scenario":null}]},{"parameter":"EP-terrestrial","unit":"mol N-eq.","values":[{"value":"4,15E-02","module":"A1","scenario":null},{"value":"9,63E-03","module":"A2","scenario":null},{"value":"1,81E-03","module":"A3","scenario":null},{"value":"2,34E-04","module":"A4","scenario":null},{"value":"0,00E+00","module":"C1","scenario":null},{"value":"3,89E-05","module":"C2","scenario":null},{"value":"0,00E+00","module":"C3","scenario":null},{"value":"2,73E-04","module":"C4","scenario":null},{"value":"0,00E+00","module":"D","scenario":null},{"value":"5,30E-02","module":"A1A3","scenario":null}]},{"parameter":"GWP-IOBC","unit":"kg CO2-eq","values":[{"value":"4,00E+00","module":"A1","scenario":null},{"value":"2,53E-01","module":"A2","scenario":null},{"value":"7,04E-02","module":"A3","scenario":null},{"value":"2,97E-02","module":"A4","scenario":null},{"value":"0,00E+00","module":"C1","scenario":null},{"value":"4,95E-03","module":"C2","scenario":null},{"value":"0,00E+00","module":"C3","scenario":null},{"value":"1,06E-01","module":"C4","scenario":null},{"value":"0,00E+00","module":"D","scenario":null},{"value":"4,33E+00","module":"A1A3","scenario":null}]}],"additional_environmental_impact":[{"parameter":"PM","unit":"Disease incidence","values":[{"value":"3,39E-07","module":"A1","scenario":null},{"value":"1,22E-08","module":"A2","scenario":null},{"value":"9,91E-09","module":"A3","scenario":null},{"value":"2,73E-09","module":"A4","scenario":null},{"value":"0,00E+00","module":"C1","scenario":null},{"value":"4,55E-10","module":"C2","scenario":null},{"value":"0,00E+00","module":"C3","scenario":null},{"value":"1,42E-09","module":"C4","scenario":null},{"value":"0,00E+00","module":"D","scenario":null},{"value":"3,61E-07","module":"A1A3","scenario":null}]},{"parameter":"ETP-fw","unit":"CTUe","values":[{"value":"1,10E+02","module":"A1","scenario":null},{"value":"2,50E+00","module":"A2","scenario":null},{"value":"1,44E+00","module":"A3","scenario":null},{"value":"3,53E-01","module":"A4","scenario":null},{"value":"0,00E+00","module":"C1","scenario":null},{"value":"5,88E-02","module":"C2","scenario":null},{"value":"0,00E+00","module":"C3","scenario":null},{"value":"1,28E-01","module":"C4","scenario":null},{"value":"0,00E+00","module":"D","scenario":null},{"value":"1,14E+02","module":"A1A3","scenario":null}]},{"parameter":"HTP-c","unit":"CTUh","values":[{"value":"1,71E-08","module":"A1","scenario":null},{"value":"0,00E+00","module":"A2","scenario":null},{"value":"8,00E-11","module":"A3","scenario":null},{"value":"0,00E+00","module":"A4","scenario":null},{"value":"0,00E+00","module":"C1","scenario":null},{"value":"0,00E+00","module":"C2","scenario":null},{"value":"0,00E+00","module":"C3","scenario":null},{"value":"1,10E-11","module":"C4","scenario":null},{"value":"0,00E+00","module":"D","scenario":null},{"value":"1,72E-08","module":"A1A3","scenario":null}]},{"parameter":"HTP-nc","unit":"CTUh","values":[{"value":"3,91E-07","module":"A1","scenario":null},{"value":"2,13E-09","module":"A2","scenario":null},{"value":"1,33E-09","module":"A3","scenario":null},{"value":"3,41E-10","module":"A4","scenario":null},{"value":"0,00E+00","module":"C1","scenario":null},{"value":"5,70E-11","module":"C2","scenario":null},{"value":"0,00E+00","module":"C3","scenario":null},{"value":"1,16E-10","module":"C4","scenario":null},{"value":"0,00E+00","module":"D","scenario":null},{"value":"3,95E-07","module":"A1A3","scenario":null}]},{"parameter":"SQP","unit":"-","values":[{"value":"-2,69E+01","module":"A1","scenario":null},{"value":"1,92E+00","module":"A2","scenario":null},{"value":"2,96E-01","module":"A3","scenario":null},{"value":"5,53E-01","module":"A4","scenario":null},{"value":"0,00E+00","module":"C1","scenario":null},{"value":"9,22E-02","module":"C2","scenario":null},{"value":"0,00E+00","module":"C3","scenario":null},{"value":"7,91E-01","module":"C4","scenario":null},{"value":"0,00E+00","module":"D","scenario":null},{"value":"-2,47E+01","module":"A1A3","scenario":null}]},{"parameter":"IRP","unit":"kBq U235-eq","values":[{"value":"1,62E+02","module":"A1","scenario":null},{"value":"1,57E-02","module":"A2","scenario":null},{"value":"5,03E-03","module":"A3","scenario":null},{"value":"2,11E-03","module":"A4","scenario":null},{"value":"0,00E+00","module":"C1","scenario":null},{"value":"3,51E-04","module":"C2","scenario":null},{"value":"0,00E+00","module":"C3","scenario":null},{"value":"9,48E-04","module":"C4","scenario":null},{"value":"0,00E+00","module":"D","scenario":null},{"value":"1,62E+02","module":"A1A3","scenario":null}]}],"resource_use":[{"parameter":"PERE","unit":"MJ","values":[{"value":"4,89E+00","module":"A1","scenario":null},{"value":"4,39E-02","module":"A2","scenario":null},{"value":"1,93E+00","module":"A3","scenario":null},{"value":"6,07E-03","module":"A4","scenario":null},{"value":"0,00E+00","module":"C1","scenario":null},{"value":"1,01E-03","module":"C2","scenario":null},{"value":"0,00E+00","module":"C3","scenario":null},{"value":"7,67E-03","module":"C4","scenario":null},{"value":"0,00E+00","module":"D","scenario":null},{"value":"6,87E+00","module":"A1A3","scenario":null}]},{"parameter":"PERM","unit":"","values":[{"value":"0,00E+00","module":"A1","scenario":null},{"value":"0,00E+00","module":"A2","scenario":null},{"value":"0,00E+00","module":"A3","scenario":null},{"value":"0,00E+00","module":"A4","scenario":null},{"value":"0,00E+00","module":"C1","scenario":null},{"value":"0,00E+00","module":"C2","scenario":null},{"value":"0,00E+00","module":"C3","scenario":null},{"value":"0,00E+00","module":"C4","scenario":null},{"value":"0,00E+00","module":"D","scenario":null},{"value":"0,00E+00","module":"A1A3","scenario":null}]},{"parameter":"PERT","unit":"MJ","values":[{"value":"5,65E+00","module":"A1","scenario":null},{"value":"4,39E-02","module":"A2","scenario":null},{"value":"1,93E+00","module":"A3","scenario":null},{"value":"6,07E-03","module":"A4","scenario":null},{"value":"0,00E+00","module":"C1","scenario":null},{"value":"1,01E-03","module":"C2","scenario":null},{"value":"0,00E+00","module":"C3","scenario":null},{"value":"7,67E-03","module":"C4","scenario":null},{"value":"0,00E+00","module":"D","scenario":null},{"value":"7,63E+00","module":"A1A3","scenario":null}]},{"parameter":"PENRE","unit":"MJ","values":[{"value":"8,17E+01","module":"A1","scenario":null},{"value":"3,61E+00","module":"A2","scenario":null},{"value":"7,19E-01","module":"A3","scenario":null},{"value":"4,83E-01","module":"A4","scenario":null},{"value":"0,00E+00","module":"C1","scenario":null},{"value":"8,04E-02","module":"C2","scenario":null},{"value":"0,00E+00","module":"C3","scenario":null},{"value":"2,06E-01","module":"C4","scenario":null},{"value":"0,00E+00","module":"D","scenario":null},{"value":"8,60E+01","module":"A1A3","scenario":null}]},{"parameter":"PENRM","unit":"MJ","values":[{"value":"1,17E+00","module":"A1","scenario":null},{"value":"0,00E+00","module":"A2","scenario":null},{"value":"0,00E+00","module":"A3","scenario":null},{"value":"0,00E+00","module":"A4","scenario":null},{"value":"0,00E+00","module":"C1","scenario":null},{"value":"0,00E+00","module":"C2","scenario":null},{"value":"0,00E+00","module":"C3","scenario":null},{"value":"0,00E+00","module":"C4","scenario":null},{"value":"0,00E+00","module":"D","scenario":null},{"value":"1,17E+00","module":"A1A3","scenario":null}]},{"parameter":"PENRT","unit":"MJ","values":[{"value":"8,29E+01","module":"A1","scenario":null},{"value":"3,61E+00","module":"A2","scenario":null},{"value":"7,19E-01","module":"A3","scenario":null},{"value":"4,83E-01","module":"A4","scenario":null},{"value":"0,00E+00","module":"C1","scenario":null},{"value":"8,04E-02","module":"C2","scenario":null},{"value":"0,00E+00","module":"C3","scenario":null},{"value":"2,06E-01","module":"C4","scenario":null},{"value":"0,00E+00","module":"D","scenario":null},{"value":"8,72E+01","module":"A1A3","scenario":null}]},{"parameter":"SM","unit":"kg","values":[{"value":"1,49E-02","module":"A1","scenario":null},{"value":"0,00E+00","module":"A2","scenario":null},{"value":"0,00E+00","module":"A3","scenario":null},{"value":"0,00E+00","module":"A4","scenario":null},{"value":"0,00E+00","module":"C1","scenario":null},{"value":"0,00E+00","module":"C2","scenario":null},{"value":"0,00E+00","module":"C3","scenario":null},{"value":"0,00E+00","module":"C4","scenario":null},{"value":"0,00E+00","module":"D","scenario":null},{"value":"1,49E-02","module":"A1A3","scenario":null}]},{"parameter":"RSF","unit":"MJ","values":[{"value":"6,02E-02","module":"A1","scenario":null},{"value":"1,54E-03","module":"A2","scenario":null},{"value":"2,01E-03","module":"A3","scenario":null},{"value":"2,12E-04","module":"A4","scenario":null},{"value":"0,00E+00","module":"C1","scenario":null},{"value":"3,54E-05","module":"C2","scenario":null},{"value":"0,00E+00","module":"C3","scenario":null},{"value":"1,59E-04","module":"C4","scenario":null},{"value":"0,00E+00","module":"D","scenario":null},{"value":"6,38E-02","module":"A1A3","scenario":null}]},{"parameter":"NRSF","unit":"MJ","values":[{"value":"7,76E-02","module":"A1","scenario":null},{"value":"6,70E-03","module":"A2","scenario":null},{"value":"8,28E-03","module":"A3","scenario":null},{"value":"7,12E-04","module":"A4","scenario":null},{"value":"0,00E+00","module":"C1","scenario":null},{"value":"1,19E-04","module":"C2","scenario":null},{"value":"0,00E+00","module":"C3","scenario":null},{"value":"3,29E-04","module":"C4","scenario":null},{"value":"0,00E+00","module":"D","scenario":null},{"value":"9,26E-02","module":"A1A3","scenario":null}]},{"parameter":"FW","unit":"m3","values":[{"value":"2,24E-01","module":"A1","scenario":null},{"value":"3,29E-04","module":"A2","scenario":null},{"value":"1,61E-02","module":"A3","scenario":null},{"value":"5,49E-05","module":"A4","scenario":null},{"value":"0,00E+00","module":"C1","scenario":null},{"value":"9,15E-06","module":"C2","scenario":null},{"value":"0,00E+00","module":"C3","scenario":null},{"value":"2,54E-04","module":"C4","scenario":null},{"value":"0,00E+00","module":"D","scenario":null},{"value":"2,41E-01","module":"A1A3","scenario":null}]}],"end_of_life_waste":[{"parameter":"HWD","unit":"kg","values":[{"value":"2,96E-02","module":"A1","scenario":null},{"value":"1,76E-04","module":"A2","scenario":null},{"value":"2,11E-02","module":"A3","scenario":null},{"value":"2,64E-05","module":"A4","scenario":null},{"value":"0,00E+00","module":"C1","scenario":null},{"value":"4,40E-06","module":"C2","scenario":null},{"value":"0,00E+00","module":"C3","scenario":null},{"value":"0,00E+00","module":"C4","scenario":null},{"value":"0,00E+00","module":"D","scenario":null},{"value":"5,09E-02","module":"A1A3","scenario":null}]},{"parameter":"NHWD","unit":"kg","values":[{"value":"1,27E+00","module":"A1","scenario":null},{"value":"1,23E-01","module":"A2","scenario":null},{"value":"3,58E-02","module":"A3","scenario":null},{"value":"4,19E-02","module":"A4","scenario":null},{"value":"0,00E+00","module":"C1","scenario":null},{"value":"6,99E-03","module":"C2","scenario":null},{"value":"0,00E+00","module":"C3","scenario":null},{"value":"9,10E-01","module":"C4","scenario":null},{"value":"0,00E+00","module":"D","scenario":null},{"value":"1,43E+00","module":"A1A3","scenario":null}]},{"parameter":"RWD","unit":"kg","values":[{"value":"1,06E-04","module":"A1","scenario":null},{"value":"2,48E-05","module":"A2","scenario":null},{"value":"4,90E-06","module":"A3","scenario":null},{"value":"3,29E-06","module":"A4","scenario":null},{"value":"0,00E+00","module":"C1","scenario":null},{"value":"5,49E-07","module":"C2","scenario":null},{"value":"0,00E+00","module":"C3","scenario":null},{"value":"0,00E+00","module":"C4","scenario":null},{"value":"0,00E+00","module":"D","scenario":null},{"value":"1,36E-04","module":"A1A3","scenario":null}]}],"end_of_life_flow":[{"parameter":"CRU","unit":"kg","values":[{"value":"0,00E+00","module":"A1","scenario":null},{"value":"0,00E+00","module":"A2","scenario":null},{"value":"0,00E+00","module":"A3","scenario":null},{"value":"0,00E+00","module":"A4","scenario":null},{"value":"0,00E+00","module":"C1","scenario":null},{"value":"0,00E+00","module":"C2","scenario":null},{"value":"0,00E+00","module":"C3","scenario":null},{"value":"0,00E+00","module":"C4","scenario":null},{"value":"0,00E+00","module":"D","scenario":null},{"value":"0,00E+00","module":"A1A3","scenario":null}]},{"parameter":"MFR","unit":"kg","values":[{"value":"0,00E+00","module":"A1","scenario":null},{"value":"0,00E+00","module":"A2","scenario":null},{"value":"3,38E-02","module":"A3","scenario":null},{"value":"0,00E+00","module":"A4","scenario":null},{"value":"0,00E+00","module":"C1","scenario":null},{"value":"0,00E+00","module":"C2","scenario":null},{"value":"0,00E+00","module":"C3","scenario":null},{"value":"0,00E+00","module":"C4","scenario":null},{"value":"0,00E+00","module":"D","scenario":null},{"value":"3,38E-02","module":"A1A3","scenario":null}]},{"parameter":"MER","unit":"kg","values":[{"value":"0,00E+00","module":"A1","scenario":null},{"value":"0,00E+00","module":"A2","scenario":null},{"value":"2,34E-02","module":"A3","scenario":null},{"value":"0,00E+00","module":"A4","scenario":null},{"value":"0,00E+00","module":"C1","scenario":null},{"value":"0,00E+00","module":"C2","scenario":null},{"value":"0,00E+00","module":"C3","scenario":null},{"value":"0,00E+00","module":"C4","scenario":null},{"value":"0,00E+00","module":"D","scenario":null},{"value":"2,34E-02","module":"A1A3","scenario":null}]},{"parameter":"EEE","unit":"MJ","values":[{"value":"0,00E+00","module":"A1","scenario":null},{"value":"0,00E+00","module":"A2","scenario":null},{"value":"1,09E-02","module":"A3","scenario":null},{"value":"0,00E+00","module":"A4","scenario":null},{"value":"0,00E+00","module":"C1","scenario":null},{"value":"0,00E+00","module":"C2","scenario":null},{"value":"0,00E+00","module":"C3","scenario":null},{"value":"0,00E+00","module":"C4","scenario":null},{"value":"0,00E+00","module":"D","scenario":null},{"value":"1,09E-02","module":"A1A3","scenario":null}]},{"parameter":"EET","unit":"MJ","values":[{"value":"0,00E+00","module":"A1","scenario":null},{"value":"0,00E+00","module":"A2","scenario":null},{"value":"1,65E-01","module":"A3","scenario":null},{"value":"0,00E+00","module":"A4","scenario":null},{"value":"0,00E+00","module":"C1","scenario":null},{"value":"0,00E+00","module":"C2","scenario":null},{"value":"0,00E+00","module":"C3","scenario":null},{"value":"0,00E+00","module":"C4","scenario":null},{"value":"0,00E+00","module":"D","scenario":null},{"value":"1,65E-01","module":"A1A3","scenario":null}]}]}