{"product_name":"Flexi F567 skyved\u00f8rskap","epd_id":"NEPD-7534-6920","declared_unit":{"unit":"stk","amount":1},"compliance":["EN 15804+A2","ISO 14025","ISO 21930"],"producer_name":"Aarsland M\u00f8belfabrikk AS","environmental_impact":[{"parameter":"GWP-total","unit":"kg CO2-eq","values":[{"value":"-7,66E+01","module":"A1","scenario":null},{"value":"4,27E+00","module":"A2","scenario":null},{"value":"6,00E-02","module":"A3","scenario":null},{"value":"1,01E+00","module":"A4","scenario":null},{"value":"7,04E+00","module":"A5","scenario":null},{"value":"6,23E-03","module":"B2","scenario":null},{"value":"0,00E+00","module":"B3","scenario":null},{"value":"0,00E+00","module":"B4","scenario":null},{"value":"2,43E-04","module":"C1","scenario":null},{"value":"8,59E-01","module":"C2","scenario":null},{"value":"2,29E+02","module":"C3","scenario":null},{"value":"4,36E-02","module":"C4","scenario":null},{"value":"-3,50E+00","module":"D","scenario":null},{"value":"-7,23E+01","module":"A1A3","scenario":null}]},{"parameter":"GWP-fossil","unit":"kg CO2-eq","values":[{"value":"3,32E+01","module":"A1","scenario":null},{"value":"4,26E+00","module":"A2","scenario":null},{"value":"5,81E-02","module":"A3","scenario":null},{"value":"1,00E+00","module":"A4","scenario":null},{"value":"5,02E-02","module":"A5","scenario":null},{"value":"6,18E-03","module":"B2","scenario":null},{"value":"0,00E+00","module":"B3","scenario":null},{"value":"0,00E+00","module":"B4","scenario":null},{"value":"2,36E-04","module":"C1","scenario":null},{"value":"8,58E-01","module":"C2","scenario":null},{"value":"1,35E+02","module":"C3","scenario":null},{"value":"4,36E-02","module":"C4","scenario":null},{"value":"-3,38E+00","module":"D","scenario":null},{"value":"3,76E+01","module":"A1A3","scenario":null}]},{"parameter":"GWP-biogenic","unit":"kg CO2-eq","values":[{"value":"-1,10E+02","module":"A1","scenario":null},{"value":"7,85E-03","module":"A2","scenario":null},{"value":"1,65E-03","module":"A3","scenario":null},{"value":"3,03E-03","module":"A4","scenario":null},{"value":"6,99E+00","module":"A5","scenario":null},{"value":"3,89E-05","module":"B2","scenario":null},{"value":"0,00E+00","module":"B3","scenario":null},{"value":"0,00E+00","module":"B4","scenario":null},{"value":"6,52E-06","module":"C1","scenario":null},{"value":"3,55E-04","module":"C2","scenario":null},{"value":"9,39E+01","module":"C3","scenario":null},{"value":"3,24E-06","module":"C4","scenario":null},{"value":"-6,91E-03","module":"D","scenario":null},{"value":"-1,10E+02","module":"A1A3","scenario":null}]},{"parameter":"GWP-luluc","unit":"kg CO2-eq","values":[{"value":"3,33E-01","module":"A1","scenario":null},{"value":"3,75E-03","module":"A2","scenario":null},{"value":"2,39E-04","module":"A3","scenario":null},{"value":"1,36E-03","module":"A4","scenario":null},{"value":"1,65E-05","module":"A5","scenario":null},{"value":"1,01E-05","module":"B2","scenario":null},{"value":"0,00E+00","module":"B3","scenario":null},{"value":"0,00E+00","module":"B4","scenario":null},{"value":"9,73E-07","module":"C1","scenario":null},{"value":"3,05E-04","module":"C2","scenario":null},{"value":"2,26E-03","module":"C3","scenario":null},{"value":"1,24E-05","module":"C4","scenario":null},{"value":"-1,15E-01","module":"D","scenario":null},{"value":"3,37E-01","module":"A1A3","scenario":null}]},{"parameter":"ODP","unit":"kg CFC11-eq","values":[{"value":"1,10E-06","module":"A1","scenario":null},{"value":"7,62E-07","module":"A2","scenario":null},{"value":"3,94E-09","module":"A3","scenario":null},{"value":"1,46E-07","module":"A4","scenario":null},{"value":"1,05E-08","module":"A5","scenario":null},{"value":"5,40E-10","module":"B2","scenario":null},{"value":"0,00E+00","module":"B3","scenario":null},{"value":"0,00E+00","module":"B4","scenario":null},{"value":"1,60E-11","module":"C1","scenario":null},{"value":"1,94E-07","module":"C2","scenario":null},{"value":"8,95E-07","module":"C3","scenario":null},{"value":"1,32E-08","module":"C4","scenario":null},{"value":"-2,43E-01","module":"D","scenario":null},{"value":"1,87E-06","module":"A1A3","scenario":null}]},{"parameter":"AP","unit":"mol H+-eq","values":[{"value":"1,27E-01","module":"A1","scenario":null},{"value":"4,07E-02","module":"A2","scenario":null},{"value":"2,66E-04","module":"A3","scenario":null},{"value":"4,98E-03","module":"A4","scenario":null},{"value":"2,43E-04","module":"A5","scenario":null},{"value":"3,61E-05","module":"B2","scenario":null},{"value":"0,00E+00","module":"B3","scenario":null},{"value":"0,00E+00","module":"B4","scenario":null},{"value":"1,84E-06","module":"C1","scenario":null},{"value":"2,47E-03","module":"C2","scenario":null},{"value":"2,02E-02","module":"C3","scenario":null},{"value":"2,94E-04","module":"C4","scenario":null},{"value":"-2,77E-02","module":"D","scenario":null},{"value":"1,67E-01","module":"A1A3","scenario":null}]},{"parameter":"POCP","unit":"kg NMVOC-eq","values":[{"value":"8,97E-02","module":"A1","scenario":null},{"value":"2,85E-02","module":"A2","scenario":null},{"value":"1,84E-04","module":"A3","scenario":null},{"value":"3,51E-03","module":"A4","scenario":null},{"value":"2,53E-04","module":"A5","scenario":null},{"value":"2,09E-05","module":"B2","scenario":null},{"value":"0,00E+00","module":"B3","scenario":null},{"value":"0,00E+00","module":"B4","scenario":null},{"value":"7,09E-07","module":"C1","scenario":null},{"value":"2,09E-03","module":"C2","scenario":null},{"value":"1,87E-02","module":"C3","scenario":null},{"value":"3,30E-04","module":"C4","scenario":null},{"value":"-2,70E-02","module":"D","scenario":null},{"value":"1,18E-01","module":"A1A3","scenario":null}]},{"parameter":"ADPE","unit":"kg Sb-eq","values":[{"value":"1,61E-04","module":"A1","scenario":null},{"value":"5,70E-05","module":"A2","scenario":null},{"value":"1,38E-06","module":"A3","scenario":null},{"value":"1,60E-05","module":"A4","scenario":null},{"value":"1,21E-06","module":"A5","scenario":null},{"value":"1,73E-07","module":"B2","scenario":null},{"value":"0,00E+00","module":"B3","scenario":null},{"value":"0,00E+00","module":"B4","scenario":null},{"value":"1,76E-08","module":"C1","scenario":null},{"value":"2,37E-05","module":"C2","scenario":null},{"value":"3,58E-05","module":"C3","scenario":null},{"value":"6,97E-07","module":"C4","scenario":null},{"value":"-3,39E-05","module":"D","scenario":null},{"value":"2,20E-04","module":"A1A3","scenario":null}]},{"parameter":"ADPF","unit":"MJ","values":[{"value":"6,47E+02","module":"A1","scenario":null},{"value":"6,60E+01","module":"A2","scenario":null},{"value":"7,86E-01","module":"A3","scenario":null},{"value":"1,60E+01","module":"A4","scenario":null},{"value":"6,99E-01","module":"A5","scenario":null},{"value":"1,06E-01","module":"B2","scenario":null},{"value":"0,00E+00","module":"B3","scenario":null},{"value":"0,00E+00","module":"B4","scenario":null},{"value":"3,22E-03","module":"C1","scenario":null},{"value":"1,30E+01","module":"C2","scenario":null},{"value":"2,38E+01","module":"C3","scenario":null},{"value":"9,66E-01","module":"C4","scenario":null},{"value":"-4,80E+01","module":"D","scenario":null},{"value":"7,14E+02","module":"A1A3","scenario":null}]},{"parameter":"WDP","unit":"m3 world-eq. Deprived","values":[{"value":"6,19E+02","module":"A1","scenario":null},{"value":"2,74E+02","module":"A2","scenario":null},{"value":"1,40E+02","module":"A3","scenario":null},{"value":"1,08E+02","module":"A4","scenario":null},{"value":"8,91E-01","module":"A5","scenario":null},{"value":"1,88E+00","module":"B2","scenario":null},{"value":"0,00E+00","module":"B3","scenario":null},{"value":"0,00E+00","module":"B4","scenario":null},{"value":"5,61E-01","module":"C1","scenario":null},{"value":"1,25E+01","module":"C2","scenario":null},{"value":"-3,81E+02","module":"C3","scenario":null},{"value":"2,36E+00","module":"C4","scenario":null},{"value":"-5,91E+02","module":"D","scenario":null},{"value":"1,03E+03","module":"A1A3","scenario":null}]},{"parameter":"EP-freshwater","unit":"kg P-eq","values":[{"value":"6,21E-04","module":"A1","scenario":null},{"value":"1,30E-04","module":"A2","scenario":null},{"value":"2,38E-06","module":"A3","scenario":null},{"value":"5,02E-05","module":"A4","scenario":null},{"value":"4,19E-07","module":"A5","scenario":null},{"value":"4,94E-07","module":"B2","scenario":null},{"value":"0,00E+00","module":"B3","scenario":null},{"value":"0,00E+00","module":"B4","scenario":null},{"value":"1,70E-08","module":"C1","scenario":null},{"value":"6,86E-06","module":"C2","scenario":null},{"value":"9,09E-05","module":"C3","scenario":null},{"value":"4,44E-07","module":"C4","scenario":null},{"value":"-2,99E-04","module":"D","scenario":null},{"value":"7,54E-04","module":"A1A3","scenario":null}]},{"parameter":"EP-marine","unit":"kg N-eq","values":[{"value":"3,47E-02","module":"A1","scenario":null},{"value":"9,03E-03","module":"A2","scenario":null},{"value":"6,07E-05","module":"A3","scenario":null},{"value":"1,02E-03","module":"A4","scenario":null},{"value":"8,18E-05","module":"A5","scenario":null},{"value":"5,72E-06","module":"B2","scenario":null},{"value":"0,00E+00","module":"B3","scenario":null},{"value":"0,00E+00","module":"B4","scenario":null},{"value":"2,03E-07","module":"C1","scenario":null},{"value":"4,88E-04","module":"C2","scenario":null},{"value":"7,65E-03","module":"C3","scenario":null},{"value":"1,04E-04","module":"C4","scenario":null},{"value":"-9,02E-03","module":"D","scenario":null},{"value":"4,38E-02","module":"A1A3","scenario":null}]},{"parameter":"EP-terrestrial","unit":"mol N-eq.","values":[{"value":"3,42E-01","module":"A1","scenario":null},{"value":"1,01E-01","module":"A2","scenario":null},{"value":"7,16E-04","module":"A3","scenario":null},{"value":"1,17E-02","module":"A4","scenario":null},{"value":"8,85E-04","module":"A5","scenario":null},{"value":"6,65E-05","module":"B2","scenario":null},{"value":"0,00E+00","module":"B3","scenario":null},{"value":"0,00E+00","module":"B4","scenario":null},{"value":"2,64E-06","module":"C1","scenario":null},{"value":"5,46E-03","module":"C2","scenario":null},{"value":"7,62E-02","module":"C3","scenario":null},{"value":"1,14E-03","module":"C4","scenario":null},{"value":"-9,75E-02","module":"D","scenario":null},{"value":"4,44E-01","module":"A1A3","scenario":null}]},{"parameter":"GWP-IOBC","unit":"kg CO2-eq","values":[{"value":"3,37E+01","module":"A1","scenario":null},{"value":"4,27E+00","module":"A2","scenario":null},{"value":"6,69E-02","module":"A3","scenario":null},{"value":"1,01E+00","module":"A4","scenario":null},{"value":"4,85E-02","module":"A5","scenario":null},{"value":"6,22E-03","module":"B2","scenario":null},{"value":"0,00E+00","module":"B3","scenario":null},{"value":"0,00E+00","module":"B4","scenario":null},{"value":"2,43E-04","module":"C1","scenario":null},{"value":"8,59E-01","module":"C2","scenario":null},{"value":"7,43E+01","module":"C3","scenario":null},{"value":"1,61E-01","module":"C4","scenario":null},{"value":"-3,47E+00","module":"D","scenario":null},{"value":"3,80E+01","module":"A1A3","scenario":null}]}],"additional_environmental_impact":[{"parameter":"PM","unit":"Disease incidence","values":[{"value":"1,47E-06","module":"A1","scenario":null},{"value":"2,62E-07","module":"A2","scenario":null},{"value":"2,52E-09","module":"A3","scenario":null},{"value":"5,44E-08","module":"A4","scenario":null},{"value":"3,55E-09","module":"A5","scenario":null},{"value":"3,06E-10","module":"B2","scenario":null},{"value":"0,00E+00","module":"B3","scenario":null},{"value":"0,00E+00","module":"B4","scenario":null},{"value":"1,30E-11","module":"C1","scenario":null},{"value":"5,25E-08","module":"C2","scenario":null},{"value":"1,17E-07","module":"C3","scenario":null},{"value":"5,27E-09","module":"C4","scenario":null},{"value":"-1,67E-06","module":"D","scenario":null},{"value":"1,73E-06","module":"A1A3","scenario":null}]},{"parameter":"ETP-fw","unit":"CTUe","values":[{"value":"6,97E+02","module":"A1","scenario":null},{"value":"5,52E+01","module":"A2","scenario":null},{"value":"1,38E+00","module":"A3","scenario":null},{"value":"1,57E+01","module":"A4","scenario":null},{"value":"9,28E-01","module":"A5","scenario":null},{"value":"1,14E-01","module":"B2","scenario":null},{"value":"0,00E+00","module":"B3","scenario":null},{"value":"0,00E+00","module":"B4","scenario":null},{"value":"1,47E-02","module":"C1","scenario":null},{"value":"9,62E+00","module":"C2","scenario":null},{"value":"3,56E+02","module":"C3","scenario":null},{"value":"1,04E+00","module":"C4","scenario":null},{"value":"-2,62E+02","module":"D","scenario":null},{"value":"7,54E+02","module":"A1A3","scenario":null}]},{"parameter":"HTP-c","unit":"CTUh","values":[{"value":"5,56E-08","module":"A1","scenario":null},{"value":"0,00E+00","module":"A2","scenario":null},{"value":"8,30E-11","module":"A3","scenario":null},{"value":"0,00E+00","module":"A4","scenario":null},{"value":"3,00E-11","module":"A5","scenario":null},{"value":"1,80E-11","module":"B2","scenario":null},{"value":"0,00E+00","module":"B3","scenario":null},{"value":"0,00E+00","module":"B4","scenario":null},{"value":"1,00E-12","module":"C1","scenario":null},{"value":"0,00E+00","module":"C2","scenario":null},{"value":"1,12E-08","module":"C3","scenario":null},{"value":"5,70E-11","module":"C4","scenario":null},{"value":"-4,96E-09","module":"D","scenario":null},{"value":"5,57E-08","module":"A1A3","scenario":null}]},{"parameter":"HTP-nc","unit":"CTUh","values":[{"value":"3,77E-07","module":"A1","scenario":null},{"value":"6,14E-08","module":"A2","scenario":null},{"value":"1,88E-09","module":"A3","scenario":null},{"value":"2,07E-08","module":"A4","scenario":null},{"value":"1,26E-09","module":"A5","scenario":null},{"value":"3,78E-10","module":"B2","scenario":null},{"value":"0,00E+00","module":"B3","scenario":null},{"value":"0,00E+00","module":"B4","scenario":null},{"value":"1,60E-11","module":"C1","scenario":null},{"value":"1,05E-08","module":"C2","scenario":null},{"value":"2,44E-07","module":"C3","scenario":null},{"value":"1,97E-09","module":"C4","scenario":null},{"value":"-2,44E-07","module":"D","scenario":null},{"value":"4,40E-07","module":"A1A3","scenario":null}]},{"parameter":"SQP","unit":"-","values":[{"value":"3,14E+03","module":"A1","scenario":null},{"value":"5,01E+01","module":"A2","scenario":null},{"value":"3,64E-01","module":"A3","scenario":null},{"value":"1,16E+01","module":"A4","scenario":null},{"value":"4,67E-01","module":"A5","scenario":null},{"value":"2,95E-02","module":"B2","scenario":null},{"value":"0,00E+00","module":"B3","scenario":null},{"value":"0,00E+00","module":"B4","scenario":null},{"value":"1,62E-03","module":"C1","scenario":null},{"value":"9,07E+00","module":"C2","scenario":null},{"value":"4,81E+00","module":"C3","scenario":null},{"value":"1,43E+00","module":"C4","scenario":null},{"value":"-3,19E+02","module":"D","scenario":null},{"value":"3,19E+03","module":"A1A3","scenario":null}]},{"parameter":"IRP","unit":"kBq U235-eq","values":[{"value":"1,30E+00","module":"A1","scenario":null},{"value":"3,52E-01","module":"A2","scenario":null},{"value":"1,45E-02","module":"A3","scenario":null},{"value":"9,62E-02","module":"A4","scenario":null},{"value":"2,98E-03","module":"A5","scenario":null},{"value":"7,29E-04","module":"B2","scenario":null},{"value":"0,00E+00","module":"B3","scenario":null},{"value":"0,00E+00","module":"B4","scenario":null},{"value":"5,84E-05","module":"C1","scenario":null},{"value":"5,67E-02","module":"C2","scenario":null},{"value":"9,19E-02","module":"C3","scenario":null},{"value":"3,95E-03","module":"C4","scenario":null},{"value":"-3,04E-01","module":"D","scenario":null},{"value":"1,67E+00","module":"A1A3","scenario":null}]}],"resource_use":[{"parameter":"PERE","unit":"MJ","values":[{"value":"6,10E+02","module":"A1","scenario":null},{"value":"3,94E+00","module":"A2","scenario":null},{"value":"1,04E+01","module":"A3","scenario":null},{"value":"1,54E+00","module":"A4","scenario":null},{"value":"1,16E-02","module":"A5","scenario":null},{"value":"1,43E-02","module":"B2","scenario":null},{"value":"0,00E+00","module":"B3","scenario":null},{"value":"0,00E+00","module":"B4","scenario":null},{"value":"4,17E-02","module":"C1","scenario":null},{"value":"1,86E-01","module":"C2","scenario":null},{"value":"2,31E+00","module":"C3","scenario":null},{"value":"1,99E-02","module":"C4","scenario":null},{"value":"-2,94E+02","module":"D","scenario":null},{"value":"6,24E+02","module":"A1A3","scenario":null}]},{"parameter":"PERM","unit":"","values":[{"value":"1,06E+03","module":"A1","scenario":null},{"value":"0,00E+00","module":"A2","scenario":null},{"value":"0,00E+00","module":"A3","scenario":null},{"value":"0,00E+00","module":"A4","scenario":null},{"value":"-4,40E+01","module":"A5","scenario":null},{"value":"0,00E+00","module":"B2","scenario":null},{"value":"0,00E+00","module":"B3","scenario":null},{"value":"0,00E+00","module":"B4","scenario":null},{"value":"0,00E+00","module":"C1","scenario":null},{"value":"0,00E+00","module":"C2","scenario":null},{"value":"-9,22E+02","module":"C3","scenario":null},{"value":"0,00E+00","module":"C4","scenario":null},{"value":"0,00E+00","module":"D","scenario":null},{"value":"1,06E+03","module":"A1A3","scenario":null}]},{"parameter":"PERT","unit":"MJ","values":[{"value":"1,67E+03","module":"A1","scenario":null},{"value":"3,94E+00","module":"A2","scenario":null},{"value":"1,04E+01","module":"A3","scenario":null},{"value":"1,54E+00","module":"A4","scenario":null},{"value":"-2,75E+01","module":"A5","scenario":null},{"value":"1,43E-02","module":"B2","scenario":null},{"value":"0,00E+00","module":"B3","scenario":null},{"value":"0,00E+00","module":"B4","scenario":null},{"value":"4,17E-02","module":"C1","scenario":null},{"value":"1,86E-01","module":"C2","scenario":null},{"value":"-9,19E+02","module":"C3","scenario":null},{"value":"1,99E-02","module":"C4","scenario":null},{"value":"-2,94E+02","module":"D","scenario":null},{"value":"1,69E+03","module":"A1A3","scenario":null}]},{"parameter":"PENRE","unit":"MJ","values":[{"value":"4,98E+02","module":"A1","scenario":null},{"value":"6,61E+01","module":"A2","scenario":null},{"value":"7,87E-01","module":"A3","scenario":null},{"value":"1,60E+01","module":"A4","scenario":null},{"value":"6,99E-01","module":"A5","scenario":null},{"value":"1,06E-01","module":"B2","scenario":null},{"value":"0,00E+00","module":"B3","scenario":null},{"value":"0,00E+00","module":"B4","scenario":null},{"value":"3,22E-03","module":"C1","scenario":null},{"value":"1,30E+01","module":"C2","scenario":null},{"value":"2,96E+01","module":"C3","scenario":null},{"value":"9,71E-01","module":"C4","scenario":null},{"value":"-4,80E+01","module":"D","scenario":null},{"value":"5,65E+02","module":"A1A3","scenario":null}]},{"parameter":"PENRM","unit":"MJ","values":[{"value":"1,54E+02","module":"A1","scenario":null},{"value":"0,00E+00","module":"A2","scenario":null},{"value":"0,00E+00","module":"A3","scenario":null},{"value":"0,00E+00","module":"A4","scenario":null},{"value":"0,00E+00","module":"A5","scenario":null},{"value":"0,00E+00","module":"B2","scenario":null},{"value":"0,00E+00","module":"B3","scenario":null},{"value":"0,00E+00","module":"B4","scenario":null},{"value":"0,00E+00","module":"C1","scenario":null},{"value":"0,00E+00","module":"C2","scenario":null},{"value":"-1,54E+02","module":"C3","scenario":null},{"value":"0,00E+00","module":"C4","scenario":null},{"value":"0,00E+00","module":"D","scenario":null},{"value":"1,54E+02","module":"A1A3","scenario":null}]},{"parameter":"PENRT","unit":"MJ","values":[{"value":"6,52E+02","module":"A1","scenario":null},{"value":"6,61E+01","module":"A2","scenario":null},{"value":"7,87E-01","module":"A3","scenario":null},{"value":"1,60E+01","module":"A4","scenario":null},{"value":"6,99E-01","module":"A5","scenario":null},{"value":"1,06E-01","module":"B2","scenario":null},{"value":"0,00E+00","module":"B3","scenario":null},{"value":"0,00E+00","module":"B4","scenario":null},{"value":"3,22E-03","module":"C1","scenario":null},{"value":"1,30E+01","module":"C2","scenario":null},{"value":"-1,24E+02","module":"C3","scenario":null},{"value":"9,71E-01","module":"C4","scenario":null},{"value":"-4,80E+01","module":"D","scenario":null},{"value":"7,19E+02","module":"A1A3","scenario":null}]},{"parameter":"SM","unit":"kg","values":[{"value":"2,53E+01","module":"A1","scenario":null},{"value":"0,00E+00","module":"A2","scenario":null},{"value":"2,22E-05","module":"A3","scenario":null},{"value":"0,00E+00","module":"A4","scenario":null},{"value":"0,00E+00","module":"A5","scenario":null},{"value":"0,00E+00","module":"B2","scenario":null},{"value":"0,00E+00","module":"B3","scenario":null},{"value":"0,00E+00","module":"B4","scenario":null},{"value":"0,00E+00","module":"C1","scenario":null},{"value":"0,00E+00","module":"C2","scenario":null},{"value":"0,00E+00","module":"C3","scenario":null},{"value":"0,00E+00","module":"C4","scenario":null},{"value":"0,00E+00","module":"D","scenario":null},{"value":"2,53E+01","module":"A1A3","scenario":null}]},{"parameter":"RSF","unit":"MJ","values":[{"value":"5,89E+01","module":"A1","scenario":null},{"value":"2,70E-01","module":"A2","scenario":null},{"value":"8,14E-03","module":"A3","scenario":null},{"value":"1,09E-01","module":"A4","scenario":null},{"value":"3,83E-04","module":"A5","scenario":null},{"value":"1,15E-03","module":"B2","scenario":null},{"value":"0,00E+00","module":"B3","scenario":null},{"value":"0,00E+00","module":"B4","scenario":null},{"value":"3,27E-05","module":"C1","scenario":null},{"value":"6,64E-03","module":"C2","scenario":null},{"value":"5,77E-02","module":"C3","scenario":null},{"value":"4,96E-04","module":"C4","scenario":null},{"value":"-4,99E-02","module":"D","scenario":null},{"value":"5,92E+01","module":"A1A3","scenario":null}]},{"parameter":"NRSF","unit":"MJ","values":[{"value":"6,64E-02","module":"A1","scenario":null},{"value":"1,53E-01","module":"A2","scenario":null},{"value":"2,19E-02","module":"A3","scenario":null},{"value":"5,02E-02","module":"A4","scenario":null},{"value":"1,66E-03","module":"A5","scenario":null},{"value":"1,13E-03","module":"B2","scenario":null},{"value":"0,00E+00","module":"B3","scenario":null},{"value":"0,00E+00","module":"B4","scenario":null},{"value":"8,16E-05","module":"C1","scenario":null},{"value":"2,38E-02","module":"C2","scenario":null},{"value":"0,00E+00","module":"C3","scenario":null},{"value":"1,45E-02","module":"C4","scenario":null},{"value":"-1,74E+01","module":"D","scenario":null},{"value":"2,41E-01","module":"A1A3","scenario":null}]},{"parameter":"FW","unit":"m3","values":[{"value":"3,07E-01","module":"A1","scenario":null},{"value":"2,20E-02","module":"A2","scenario":null},{"value":"7,76E-02","module":"A3","scenario":null},{"value":"8,27E-03","module":"A4","scenario":null},{"value":"3,35E-04","module":"A5","scenario":null},{"value":"1,81E-02","module":"B2","scenario":null},{"value":"0,00E+00","module":"B3","scenario":null},{"value":"0,00E+00","module":"B4","scenario":null},{"value":"3,11E-04","module":"C1","scenario":null},{"value":"1,39E-03","module":"C2","scenario":null},{"value":"4,40E-02","module":"C3","scenario":null},{"value":"9,08E-04","module":"C4","scenario":null},{"value":"-3,55E-01","module":"D","scenario":null},{"value":"4,07E-01","module":"A1A3","scenario":null}]}],"end_of_life_waste":[{"parameter":"HWD","unit":"kg","values":[{"value":"5,58E-02","module":"A1","scenario":null},{"value":"6,21E-03","module":"A2","scenario":null},{"value":"3,24E-03","module":"A3","scenario":null},{"value":"2,08E-03","module":"A4","scenario":null},{"value":"0,00E+00","module":"A5","scenario":null},{"value":"1,99E-05","module":"B2","scenario":null},{"value":"0,00E+00","module":"B3","scenario":null},{"value":"0,00E+00","module":"B4","scenario":null},{"value":"2,07E-06","module":"C1","scenario":null},{"value":"6,69E-04","module":"C2","scenario":null},{"value":"0,00E+00","module":"C3","scenario":null},{"value":"1,16E+01","module":"C4","scenario":null},{"value":"-2,47E-03","module":"D","scenario":null},{"value":"6,53E-02","module":"A1A3","scenario":null}]},{"parameter":"NHWD","unit":"kg","values":[{"value":"2,60E+00","module":"A1","scenario":null},{"value":"2,61E+00","module":"A2","scenario":null},{"value":"6,15E-02","module":"A3","scenario":null},{"value":"4,20E-01","module":"A4","scenario":null},{"value":"3,06E+00","module":"A5","scenario":null},{"value":"1,28E-03","module":"B2","scenario":null},{"value":"0,00E+00","module":"B3","scenario":null},{"value":"0,00E+00","module":"B4","scenario":null},{"value":"2,48E-04","module":"C1","scenario":null},{"value":"6,31E-01","module":"C2","scenario":null},{"value":"5,65E+01","module":"C3","scenario":null},{"value":"1,92E+00","module":"C4","scenario":null},{"value":"-1,14E+00","module":"D","scenario":null},{"value":"5,27E+00","module":"A1A3","scenario":null}]},{"parameter":"RWD","unit":"kg","values":[{"value":"8,30E-03","module":"A1","scenario":null},{"value":"4,34E-04","module":"A2","scenario":null},{"value":"7,14E-06","module":"A3","scenario":null},{"value":"1,01E-04","module":"A4","scenario":null},{"value":"0,00E+00","module":"A5","scenario":null},{"value":"6,18E-07","module":"B2","scenario":null},{"value":"0,00E+00","module":"B3","scenario":null},{"value":"0,00E+00","module":"B4","scenario":null},{"value":"2,88E-08","module":"C1","scenario":null},{"value":"8,84E-05","module":"C2","scenario":null},{"value":"0,00E+00","module":"C3","scenario":null},{"value":"2,18E-05","module":"C4","scenario":null},{"value":"-2,49E-04","module":"D","scenario":null},{"value":"8,74E-03","module":"A1A3","scenario":null}]}],"end_of_life_flow":[{"parameter":"CRU","unit":"kg","values":[{"value":"0,00E+00","module":"A1","scenario":null},{"value":"0,00E+00","module":"A2","scenario":null},{"value":"0,00E+00","module":"A3","scenario":null},{"value":"0,00E+00","module":"A4","scenario":null},{"value":"0,00E+00","module":"A5","scenario":null},{"value":"0,00E+00","module":"B2","scenario":null},{"value":"0,00E+00","module":"B3","scenario":null},{"value":"0,00E+00","module":"B4","scenario":null},{"value":"0,00E+00","module":"C1","scenario":null},{"value":"0,00E+00","module":"C2","scenario":null},{"value":"0,00E+00","module":"C3","scenario":null},{"value":"0,00E+00","module":"C4","scenario":null},{"value":"0,00E+00","module":"D","scenario":null},{"value":"0,00E+00","module":"A1A3","scenario":null}]},{"parameter":"MFR","unit":"kg","values":[{"value":"0,00E+00","module":"A1","scenario":null},{"value":"0,00E+00","module":"A2","scenario":null},{"value":"1,07E-04","module":"A3","scenario":null},{"value":"0,00E+00","module":"A4","scenario":null},{"value":"2,81E+00","module":"A5","scenario":null},{"value":"0,00E+00","module":"B2","scenario":null},{"value":"0,00E+00","module":"B3","scenario":null},{"value":"0,00E+00","module":"B4","scenario":null},{"value":"0,00E+00","module":"C1","scenario":null},{"value":"0,00E+00","module":"C2","scenario":null},{"value":"5,09E-02","module":"C3","scenario":null},{"value":"0,00E+00","module":"C4","scenario":null},{"value":"0,00E+00","module":"D","scenario":null},{"value":"1,07E-04","module":"A1A3","scenario":null}]},{"parameter":"MER","unit":"kg","values":[{"value":"0,00E+00","module":"A1","scenario":null},{"value":"0,00E+00","module":"A2","scenario":null},{"value":"2,68E-07","module":"A3","scenario":null},{"value":"0,00E+00","module":"A4","scenario":null},{"value":"4,20E-06","module":"A5","scenario":null},{"value":"0,00E+00","module":"B2","scenario":null},{"value":"0,00E+00","module":"B3","scenario":null},{"value":"0,00E+00","module":"B4","scenario":null},{"value":"0,00E+00","module":"C1","scenario":null},{"value":"0,00E+00","module":"C2","scenario":null},{"value":"6,16E+01","module":"C3","scenario":null},{"value":"0,00E+00","module":"C4","scenario":null},{"value":"0,00E+00","module":"D","scenario":null},{"value":"2,68E-07","module":"A1A3","scenario":null}]},{"parameter":"EEE","unit":"MJ","values":[{"value":"0,00E+00","module":"A1","scenario":null},{"value":"0,00E+00","module":"A2","scenario":null},{"value":"2,09E-01","module":"A3","scenario":null},{"value":"0,00E+00","module":"A4","scenario":null},{"value":"1,99E-01","module":"A5","scenario":null},{"value":"0,00E+00","module":"B2","scenario":null},{"value":"0,00E+00","module":"B3","scenario":null},{"value":"0,00E+00","module":"B4","scenario":null},{"value":"0,00E+00","module":"C1","scenario":null},{"value":"0,00E+00","module":"C2","scenario":null},{"value":"4,48E+00","module":"C3","scenario":null},{"value":"0,00E+00","module":"C4","scenario":null},{"value":"0,00E+00","module":"D","scenario":null},{"value":"2,09E-01","module":"A1A3","scenario":null}]},{"parameter":"EET","unit":"MJ","values":[{"value":"0,00E+00","module":"A1","scenario":null},{"value":"0,00E+00","module":"A2","scenario":null},{"value":"3,16E+00","module":"A3","scenario":null},{"value":"0,00E+00","module":"A4","scenario":null},{"value":"3,01E+00","module":"A5","scenario":null},{"value":"0,00E+00","module":"B2","scenario":null},{"value":"0,00E+00","module":"B3","scenario":null},{"value":"0,00E+00","module":"B4","scenario":null},{"value":"0,00E+00","module":"C1","scenario":null},{"value":"0,00E+00","module":"C2","scenario":null},{"value":"6,78E+01","module":"C3","scenario":null},{"value":"0,00E+00","module":"C4","scenario":null},{"value":"0,00E+00","module":"D","scenario":null},{"value":"3,16E+00","module":"A1A3","scenario":null}]}]}