{"product_name":"VD","epd_id":"NEPD-7800-7474","declared_unit":{"unit":"stk","amount":1},"compliance":["EN 15804+A2","ISO 14025","ISO 21930"],"producer_name":"TROX Group","environmental_impact":[{"parameter":"GWP-total","unit":"kg CO2-eq","values":[{"value":"4,35E+01","module":"A1-A3","scenario":null},{"value":"2,71E+00","module":"A4","scenario":null},{"value":"1,10E-02","module":"C1","scenario":null},{"value":"1,69E-01","module":"C2","scenario":null},{"value":"3,53E+00","module":"C3","scenario":null},{"value":"1,78E-02","module":"C4","scenario":null},{"value":"-4,01E+00","module":"D","scenario":null}]},{"parameter":"GWP-fossil","unit":"kg CO2-eq","values":[{"value":"4,60E+01","module":"A1-A3","scenario":null},{"value":"2,71E+00","module":"A4","scenario":null},{"value":"1,10E-02","module":"C1","scenario":null},{"value":"1,69E-01","module":"C2","scenario":null},{"value":"1,38E-01","module":"C3","scenario":null},{"value":"1,77E-02","module":"C4","scenario":null},{"value":"-3,96E+00","module":"D","scenario":null}]},{"parameter":"GWP-biogenic","unit":"kg CO2-eq","values":[{"value":"-2,64E+00","module":"A1-A3","scenario":null},{"value":"1,12E-03","module":"A4","scenario":null},{"value":"2,06E-06","module":"C1","scenario":null},{"value":"7,01E-05","module":"C2","scenario":null},{"value":"3,40E+00","module":"C3","scenario":null},{"value":"1,29E-05","module":"C4","scenario":null},{"value":"-1,06E-02","module":"D","scenario":null}]},{"parameter":"GWP-luluc","unit":"kg CO2-eq","values":[{"value":"1,06E-01","module":"A1-A3","scenario":null},{"value":"9,64E-04","module":"A4","scenario":null},{"value":"8,65E-07","module":"C1","scenario":null},{"value":"6,03E-05","module":"C2","scenario":null},{"value":"2,58E-05","module":"C3","scenario":null},{"value":"7,32E-05","module":"C4","scenario":null},{"value":"-4,38E-02","module":"D","scenario":null}]},{"parameter":"ODP","unit":"kg CFC11-eq","values":[{"value":"4,63E-06","module":"A1-A3","scenario":null},{"value":"6,14E-07","module":"A4","scenario":null},{"value":"2,37E-09","module":"C1","scenario":null},{"value":"3,83E-08","module":"C2","scenario":null},{"value":"1,20E-08","module":"C3","scenario":null},{"value":"2,49E-09","module":"C4","scenario":null},{"value":"-8,90E-03","module":"D","scenario":null}]},{"parameter":"AP","unit":"mol H+-eq","values":[{"value":"4,02E-01","module":"A1-A3","scenario":null},{"value":"7,78E-03","module":"A4","scenario":null},{"value":"1,15E-04","module":"C1","scenario":null},{"value":"4,87E-04","module":"C2","scenario":null},{"value":"4,43E-04","module":"C3","scenario":null},{"value":"8,62E-05","module":"C4","scenario":null},{"value":"-2,38E-02","module":"D","scenario":null}]},{"parameter":"POCP","unit":"kg NMVOC-eq","values":[{"value":"1,83E-01","module":"A1-A3","scenario":null},{"value":"6,60E-03","module":"A4","scenario":null},{"value":"1,53E-04","module":"C1","scenario":null},{"value":"4,12E-04","module":"C2","scenario":null},{"value":"4,77E-04","module":"C3","scenario":null},{"value":"9,47E-05","module":"C4","scenario":null},{"value":"-1,65E-02","module":"D","scenario":null}]},{"parameter":"ADPE","unit":"kg Sb-eq","values":[{"value":"2,77E-02","module":"A1-A3","scenario":null},{"value":"7,48E-05","module":"A4","scenario":null},{"value":"1,68E-08","module":"C1","scenario":null},{"value":"4,68E-06","module":"C2","scenario":null},{"value":"4,09E-07","module":"C3","scenario":null},{"value":"9,33E-08","module":"C4","scenario":null},{"value":"-2,91E-05","module":"D","scenario":null}]},{"parameter":"ADPF","unit":"MJ","values":[{"value":"6,56E+02","module":"A1-A3","scenario":null},{"value":"4,10E+01","module":"A4","scenario":null},{"value":"1,51E-01","module":"C1","scenario":null},{"value":"2,56E+00","module":"C2","scenario":null},{"value":"5,59E-01","module":"C3","scenario":null},{"value":"2,36E-01","module":"C4","scenario":null},{"value":"-4,28E+01","module":"D","scenario":null}]},{"parameter":"WDP","unit":"m3 world-eq. Deprived","values":[{"value":"4,13E+03","module":"A1-A3","scenario":null},{"value":"3,96E+01","module":"A4","scenario":null},{"value":"3,21E-02","module":"C1","scenario":null},{"value":"2,48E+00","module":"C2","scenario":null},{"value":"1,91E+00","module":"C3","scenario":null},{"value":"9,67E-01","module":"C4","scenario":null},{"value":"-1,10E+03","module":"D","scenario":null}]},{"parameter":"EP-freshwater","unit":"kg P-eq","values":[{"value":"2,70E-03","module":"A1-A3","scenario":null},{"value":"2,16E-05","module":"A4","scenario":null},{"value":"4,00E-08","module":"C1","scenario":null},{"value":"1,35E-06","module":"C2","scenario":null},{"value":"2,47E-06","module":"C3","scenario":null},{"value":"4,42E-07","module":"C4","scenario":null},{"value":"-2,00E-04","module":"D","scenario":null}]},{"parameter":"EP-marine","unit":"kg N-eq","values":[{"value":"5,31E-02","module":"A1-A3","scenario":null},{"value":"1,54E-03","module":"A4","scenario":null},{"value":"5,07E-05","module":"C1","scenario":null},{"value":"9,63E-05","module":"C2","scenario":null},{"value":"1,78E-04","module":"C3","scenario":null},{"value":"2,63E-05","module":"C4","scenario":null},{"value":"-3,92E-03","module":"D","scenario":null}]},{"parameter":"EP-terrestrial","unit":"mol N-eq.","values":[{"value":"1,27E+00","module":"A1-A3","scenario":null},{"value":"1,72E-02","module":"A4","scenario":null},{"value":"5,56E-04","module":"C1","scenario":null},{"value":"1,08E-03","module":"C2","scenario":null},{"value":"1,90E-03","module":"C3","scenario":null},{"value":"2,73E-04","module":"C4","scenario":null},{"value":"-4,16E-02","module":"D","scenario":null}]},{"parameter":"GWP-IOBC","unit":"kg CO2-eq","values":[{"value":"4,69E+01","module":"A1-A3","scenario":null},{"value":"2,71E+00","module":"A4","scenario":null},{"value":"1,10E-02","module":"C1","scenario":null},{"value":"1,69E-01","module":"C2","scenario":null},{"value":"1,38E-01","module":"C3","scenario":null},{"value":"1,83E-02","module":"C4","scenario":null},{"value":"-4,81E+00","module":"D","scenario":null}]}],"additional_environmental_impact":[{"parameter":"PM","unit":"Disease incidence","values":[{"value":"4,24E-06","module":"A1-A3","scenario":null},{"value":"1,66E-07","module":"A4","scenario":null},{"value":"3,04E-09","module":"C1","scenario":null},{"value":"1,04E-08","module":"C2","scenario":null},{"value":"5,21E-09","module":"C3","scenario":null},{"value":"1,57E-09","module":"C4","scenario":null},{"value":"-3,53E-07","module":"D","scenario":null}]},{"parameter":"ETP-fw","unit":"CTUe","values":[{"value":"1,64E+03","module":"A1-A3","scenario":null},{"value":"3,04E+01","module":"A4","scenario":null},{"value":"8,26E-02","module":"C1","scenario":null},{"value":"1,90E+00","module":"C2","scenario":null},{"value":"2,41E+00","module":"C3","scenario":null},{"value":"1,11E+01","module":"C4","scenario":null},{"value":"-1,41E+02","module":"D","scenario":null}]},{"parameter":"HTP-c","unit":"CTUh","values":[{"value":"2,13E-07","module":"A1-A3","scenario":null},{"value":"0,00E+00","module":"A4","scenario":null},{"value":"0,00E+00","module":"C1","scenario":null},{"value":"0,00E+00","module":"C2","scenario":null},{"value":"1,54E-10","module":"C3","scenario":null},{"value":"4,00E-11","module":"C4","scenario":null},{"value":"-1,40E-08","module":"D","scenario":null}]},{"parameter":"HTP-nc","unit":"CTUh","values":[{"value":"2,43E-06","module":"A1-A3","scenario":null},{"value":"3,32E-08","module":"A4","scenario":null},{"value":"7,50E-11","module":"C1","scenario":null},{"value":"2,07E-09","module":"C2","scenario":null},{"value":"4,04E-09","module":"C3","scenario":null},{"value":"4,19E-10","module":"C4","scenario":null},{"value":"1,19E-07","module":"D","scenario":null}]},{"parameter":"SQP","unit":"-","values":[{"value":"1,79E+03","module":"A1-A3","scenario":null},{"value":"2,86E+01","module":"A4","scenario":null},{"value":"1,92E-02","module":"C1","scenario":null},{"value":"1,79E+00","module":"C2","scenario":null},{"value":"1,72E-01","module":"C3","scenario":null},{"value":"7,38E-01","module":"C4","scenario":null},{"value":"-1,30E+01","module":"D","scenario":null}]},{"parameter":"IRP","unit":"kBq U235-eq","values":[{"value":"2,86E+00","module":"A1-A3","scenario":null},{"value":"1,79E-01","module":"A4","scenario":null},{"value":"6,47E-04","module":"C1","scenario":null},{"value":"1,12E-02","module":"C2","scenario":null},{"value":"2,03E-03","module":"C3","scenario":null},{"value":"8,03E-04","module":"C4","scenario":null},{"value":"-1,18E-01","module":"D","scenario":null}]}],"resource_use":[{"parameter":"PERE","unit":"MJ","values":[{"value":"1,68E+02","module":"A1-A3","scenario":null},{"value":"5,86E-01","module":"A4","scenario":null},{"value":"8,17E-04","module":"C1","scenario":null},{"value":"3,66E-02","module":"C2","scenario":null},{"value":"7,15E-02","module":"C3","scenario":null},{"value":"3,66E-02","module":"C4","scenario":null},{"value":"-2,14E+01","module":"D","scenario":null}]},{"parameter":"PERM","unit":"","values":[{"value":"1,28E+01","module":"A1-A3","scenario":null},{"value":"0,00E+00","module":"A4","scenario":null},{"value":"0,00E+00","module":"C1","scenario":null},{"value":"0,00E+00","module":"C2","scenario":null},{"value":"-1,28E+01","module":"C3","scenario":null},{"value":"0,00E+00","module":"C4","scenario":null},{"value":"0,00E+00","module":"D","scenario":null}]},{"parameter":"PERT","unit":"MJ","values":[{"value":"1,81E+02","module":"A1-A3","scenario":null},{"value":"5,86E-01","module":"A4","scenario":null},{"value":"8,17E-04","module":"C1","scenario":null},{"value":"3,66E-02","module":"C2","scenario":null},{"value":"-1,27E+01","module":"C3","scenario":null},{"value":"3,66E-02","module":"C4","scenario":null},{"value":"-2,14E+01","module":"D","scenario":null}]},{"parameter":"PENRE","unit":"MJ","values":[{"value":"6,56E+02","module":"A1-A3","scenario":null},{"value":"4,10E+01","module":"A4","scenario":null},{"value":"1,51E-01","module":"C1","scenario":null},{"value":"2,56E+00","module":"C2","scenario":null},{"value":"5,59E-01","module":"C3","scenario":null},{"value":"2,36E-01","module":"C4","scenario":null},{"value":"-4,28E+01","module":"D","scenario":null}]},{"parameter":"PENRM","unit":"MJ","values":[{"value":"5,67E-01","module":"A1-A3","scenario":null},{"value":"0,00E+00","module":"A4","scenario":null},{"value":"0,00E+00","module":"C1","scenario":null},{"value":"0,00E+00","module":"C2","scenario":null},{"value":"-5,67E-01","module":"C3","scenario":null},{"value":"0,00E+00","module":"C4","scenario":null},{"value":"0,00E+00","module":"D","scenario":null}]},{"parameter":"PENRT","unit":"MJ","values":[{"value":"6,57E+02","module":"A1-A3","scenario":null},{"value":"4,10E+01","module":"A4","scenario":null},{"value":"1,51E-01","module":"C1","scenario":null},{"value":"2,56E+00","module":"C2","scenario":null},{"value":"-7,66E-03","module":"C3","scenario":null},{"value":"2,36E-01","module":"C4","scenario":null},{"value":"-4,28E+01","module":"D","scenario":null}]},{"parameter":"SM","unit":"kg","values":[{"value":"6,26E+00","module":"A1-A3","scenario":null},{"value":"0,00E+00","module":"A4","scenario":null},{"value":"7,42E-05","module":"C1","scenario":null},{"value":"0,00E+00","module":"C2","scenario":null},{"value":"0,00E+00","module":"C3","scenario":null},{"value":"8,24E-04","module":"C4","scenario":null},{"value":"0,00E+00","module":"D","scenario":null}]},{"parameter":"RSF","unit":"MJ","values":[{"value":"3,19E+00","module":"A1-A3","scenario":null},{"value":"2,10E-02","module":"A4","scenario":null},{"value":"2,01E-05","module":"C1","scenario":null},{"value":"1,31E-03","module":"C2","scenario":null},{"value":"1,59E-03","module":"C3","scenario":null},{"value":"1,71E-04","module":"C4","scenario":null},{"value":"5,92E-02","module":"D","scenario":null}]},{"parameter":"NRSF","unit":"MJ","values":[{"value":"1,43E+01","module":"A1-A3","scenario":null},{"value":"7,50E-02","module":"A4","scenario":null},{"value":"2,96E-04","module":"C1","scenario":null},{"value":"4,69E-03","module":"C2","scenario":null},{"value":"0,00E+00","module":"C3","scenario":null},{"value":"1,64E-02","module":"C4","scenario":null},{"value":"1,27E+00","module":"D","scenario":null}]},{"parameter":"FW","unit":"m3","values":[{"value":"6,85E-01","module":"A1-A3","scenario":null},{"value":"4,38E-03","module":"A4","scenario":null},{"value":"7,77E-06","module":"C1","scenario":null},{"value":"2,74E-04","module":"C2","scenario":null},{"value":"8,61E-04","module":"C3","scenario":null},{"value":"2,30E-04","module":"C4","scenario":null},{"value":"-6,81E-02","module":"D","scenario":null}]}],"end_of_life_waste":[{"parameter":"HWD","unit":"kg","values":[{"value":"3,83E-01","module":"A1-A3","scenario":null},{"value":"2,11E-03","module":"A4","scenario":null},{"value":"4,45E-06","module":"C1","scenario":null},{"value":"1,32E-04","module":"C2","scenario":null},{"value":"0,00E+00","module":"C3","scenario":null},{"value":"5,90E-02","module":"C4","scenario":null},{"value":"-8,35E-04","module":"D","scenario":null}]},{"parameter":"NHWD","unit":"kg","values":[{"value":"1,37E+01","module":"A1-A3","scenario":null},{"value":"1,99E+00","module":"A4","scenario":null},{"value":"1,79E-04","module":"C1","scenario":null},{"value":"1,24E-01","module":"C2","scenario":null},{"value":"3,82E-02","module":"C3","scenario":null},{"value":"8,43E-01","module":"C4","scenario":null},{"value":"-1,37E+00","module":"D","scenario":null}]},{"parameter":"RWD","unit":"kg","values":[{"value":"2,60E-03","module":"A1-A3","scenario":null},{"value":"2,79E-04","module":"A4","scenario":null},{"value":"1,05E-06","module":"C1","scenario":null},{"value":"1,74E-05","module":"C2","scenario":null},{"value":"0,00E+00","module":"C3","scenario":null},{"value":"8,06E-08","module":"C4","scenario":null},{"value":"-1,10E-04","module":"D","scenario":null}]}],"end_of_life_flow":[{"parameter":"CRU","unit":"kg","values":[{"value":"0,00E+00","module":"A1-A3","scenario":null},{"value":"0,00E+00","module":"A4","scenario":null},{"value":"0,00E+00","module":"C1","scenario":null},{"value":"0,00E+00","module":"C2","scenario":null},{"value":"0,00E+00","module":"C3","scenario":null},{"value":"0,00E+00","module":"C4","scenario":null},{"value":"0,00E+00","module":"D","scenario":null}]},{"parameter":"MFR","unit":"kg","values":[{"value":"6,29E-01","module":"A1-A3","scenario":null},{"value":"0,00E+00","module":"A4","scenario":null},{"value":"7,28E-05","module":"C1","scenario":null},{"value":"0,00E+00","module":"C2","scenario":null},{"value":"7,41E+00","module":"C3","scenario":null},{"value":"1,13E-06","module":"C4","scenario":null},{"value":"0,00E+00","module":"D","scenario":null}]},{"parameter":"MER","unit":"kg","values":[{"value":"1,31E-01","module":"A1-A3","scenario":null},{"value":"0,00E+00","module":"A4","scenario":null},{"value":"2,26E-07","module":"C1","scenario":null},{"value":"0,00E+00","module":"C2","scenario":null},{"value":"2,04E+00","module":"C3","scenario":null},{"value":"2,77E-08","module":"C4","scenario":null},{"value":"0,00E+00","module":"D","scenario":null}]},{"parameter":"EEE","unit":"MJ","values":[{"value":"9,07E-02","module":"A1-A3","scenario":null},{"value":"0,00E+00","module":"A4","scenario":null},{"value":"7,74E-07","module":"C1","scenario":null},{"value":"0,00E+00","module":"C2","scenario":null},{"value":"1,39E+00","module":"C3","scenario":null},{"value":"1,80E-06","module":"C4","scenario":null},{"value":"0,00E+00","module":"D","scenario":null}]},{"parameter":"EET","unit":"MJ","values":[{"value":"1,37E+00","module":"A1-A3","scenario":null},{"value":"0,00E+00","module":"A4","scenario":null},{"value":"1,17E-05","module":"C1","scenario":null},{"value":"0,00E+00","module":"C2","scenario":null},{"value":"2,11E+01","module":"C3","scenario":null},{"value":"2,72E-05","module":"C4","scenario":null},{"value":"0,00E+00","module":"D","scenario":null}]}]}