{"product_name":"Folk seat, anchoring with base plate","epd_id":"NEPD-3034-1698-EN","declared_unit":{"unit":"stk","amount":1},"compliance":["EN 15804","ISO 14025","ISO 21930"],"producer_name":"Vestre AS","environmental_impact":[{"parameter":"GWP-total","unit":"kg CO2-eq","values":[{"value":"7,74E+01","module":"A1-A3","scenario":null},{"value":"6,68E+00","module":"A4","scenario":null},{"value":"7,15E-01","module":"A5","scenario":null},{"value":"3,48E+00","module":"C2","scenario":null},{"value":"2,20E+01","module":"C3","scenario":null},{"value":"-1,96E+00","module":"C4","scenario":null},{"value":"-8,54E+00","module":"D","scenario":null}]},{"parameter":"ODP","unit":"kg CFC11-eq","values":[{"value":"5,79E-06","module":"A1-A3","scenario":null},{"value":"1,37E-06","module":"A4","scenario":null},{"value":"2,58E-08","module":"A5","scenario":null},{"value":"6,55E-07","module":"C2","scenario":null},{"value":"7,12E-08","module":"C3","scenario":null},{"value":"-1,62E-07","module":"C4","scenario":null},{"value":"-6,26E-07","module":"D","scenario":null}]},{"parameter":"AP","unit":"mol H+-eq","values":[{"value":"5,61E-01","module":"A1-A3","scenario":null},{"value":"1,73E-02","module":"A4","scenario":null},{"value":"1,38E-03","module":"A5","scenario":null},{"value":"8,18E-03","module":"C2","scenario":null},{"value":"2,81E-03","module":"C3","scenario":null},{"value":"-1,16E-02","module":"C4","scenario":null},{"value":"-3,88E-02","module":"D","scenario":null}]},{"parameter":"EP","unit":"kg PO_4^3-eq","values":[{"value":"8,73E-02","module":"A1-A3","scenario":null},{"value":"2,38E-03","module":"A4","scenario":null},{"value":"3,65E-04","module":"A5","scenario":null},{"value":"1,07E-03","module":"C2","scenario":null},{"value":"8,28E-04","module":"C3","scenario":null},{"value":"-8,56E-04","module":"C4","scenario":null},{"value":"-1,24E-02","module":"D","scenario":null}]},{"parameter":"POCP","unit":"kg NMVOC-eq","values":[{"value":"5,30E-02","module":"A1-A3","scenario":null},{"value":"1,05E-03","module":"A4","scenario":null},{"value":"5,20E-05","module":"A5","scenario":null},{"value":"5,27E-04","module":"C2","scenario":null},{"value":"1,07E-04","module":"C3","scenario":null},{"value":"-1,00E-03","module":"C4","scenario":null},{"value":"-6,32E-03","module":"D","scenario":null}]},{"parameter":"ADPE","unit":"kg Sb-eq","values":[{"value":"3,30E-04","module":"A1-A3","scenario":null},{"value":"1,59E-05","module":"A4","scenario":null},{"value":"3,83E-07","module":"A5","scenario":null},{"value":"1,08E-05","module":"C2","scenario":null},{"value":"9,77E-07","module":"C3","scenario":null},{"value":"-4,22E-07","module":"C4","scenario":null},{"value":"-1,48E-04","module":"D","scenario":null}]},{"parameter":"ADPF","unit":"MJ","values":[{"value":"1,47E+03","module":"A1-A3","scenario":null},{"value":"1,10E+02","module":"A4","scenario":null},{"value":"2,82E+00","module":"A5","scenario":null},{"value":"5,25E+01","module":"C2","scenario":null},{"value":"6,08E+00","module":"C3","scenario":null},{"value":"-2,11E+01","module":"C4","scenario":null},{"value":"-8,48E+01","module":"D","scenario":null}]}],"additional_environmental_impact":[],"resource_use":[{"parameter":"PERE","unit":"MJ","values":[{"value":"5,08E+02","module":"A1-A3","scenario":null},{"value":"1,99E+00","module":"A4","scenario":null},{"value":"7,88E+01","module":"A5","scenario":null},{"value":"7,75E-01","module":"C2","scenario":null},{"value":"1,16E-01","module":"C3","scenario":null},{"value":"-9,17E+00","module":"C4","scenario":null},{"value":"-8,43E+01","module":"D","scenario":null}]},{"parameter":"PERM","unit":"","values":[{"value":"3,71E+02","module":"A1-A3","scenario":null},{"value":"0,00E+00","module":"A4","scenario":null},{"value":"0,00E+00","module":"A5","scenario":null},{"value":"0,00E+00","module":"C2","scenario":null},{"value":"0,00E+00","module":"C3","scenario":null},{"value":"0,00E+00","module":"C4","scenario":null},{"value":"0,00E+00","module":"D","scenario":null}]},{"parameter":"PERT","unit":"MJ","values":[{"value":"8,79E+02","module":"A1-A3","scenario":null},{"value":"1,99E+00","module":"A4","scenario":null},{"value":"7,88E+01","module":"A5","scenario":null},{"value":"7,75E-01","module":"C2","scenario":null},{"value":"1,16E-01","module":"C3","scenario":null},{"value":"-9,17E+00","module":"C4","scenario":null},{"value":"-8,43E+01","module":"D","scenario":null}]},{"parameter":"PENRE","unit":"MJ","values":[{"value":"1,01E+03","module":"A1-A3","scenario":null},{"value":"1,13E+02","module":"A4","scenario":null},{"value":"9,70E+00","module":"A5","scenario":null},{"value":"5,38E+01","module":"C2","scenario":null},{"value":"6,29E+00","module":"C3","scenario":null},{"value":"-2,59E+01","module":"C4","scenario":null},{"value":"-1,06E+02","module":"D","scenario":null}]},{"parameter":"PENRM","unit":"MJ","values":[{"value":"1,91E+01","module":"A1-A3","scenario":null},{"value":"0,00E+00","module":"A4","scenario":null},{"value":"0,00E+00","module":"A5","scenario":null},{"value":"0,00E+00","module":"C2","scenario":null},{"value":"0,00E+00","module":"C3","scenario":null},{"value":"0,00E+00","module":"C4","scenario":null},{"value":"0,00E+00","module":"D","scenario":null}]},{"parameter":"PENRT","unit":"MJ","values":[{"value":"1,03E+03","module":"A1-A3","scenario":null},{"value":"1,13E+02","module":"A4","scenario":null},{"value":"9,70E+00","module":"A5","scenario":null},{"value":"5,38E+01","module":"C2","scenario":null},{"value":"6,29E+00","module":"C3","scenario":null},{"value":"-2,59E+01","module":"C4","scenario":null},{"value":"-1,06E+02","module":"D","scenario":null}]},{"parameter":"SM","unit":"kg","values":[{"value":"2,09E+01","module":"A1-A3","scenario":null},{"value":"0,00E+00","module":"A4","scenario":null},{"value":"0,00E+00","module":"A5","scenario":null},{"value":"0,00E+00","module":"C2","scenario":null},{"value":"0,00E+00","module":"C3","scenario":null},{"value":"0,00E+00","module":"C4","scenario":null},{"value":"0,00E+00","module":"D","scenario":null}]},{"parameter":"RSF","unit":"MJ","values":[{"value":"1,23E-01","module":"A1-A3","scenario":null},{"value":"0,00E+00","module":"A4","scenario":null},{"value":"0,00E+00","module":"A5","scenario":null},{"value":"0,00E+00","module":"C2","scenario":null},{"value":"0,00E+00","module":"C3","scenario":null},{"value":"0,00E+00","module":"C4","scenario":null},{"value":"-4,14E-03","module":"D","scenario":null}]},{"parameter":"NRSF","unit":"MJ","values":[{"value":"5,37E-02","module":"A1-A3","scenario":null},{"value":"0,00E+00","module":"A4","scenario":null},{"value":"0,00E+00","module":"A5","scenario":null},{"value":"0,00E+00","module":"C2","scenario":null},{"value":"0,00E+00","module":"C3","scenario":null},{"value":"0,00E+00","module":"C4","scenario":null},{"value":"0,00E+00","module":"D","scenario":null}]},{"parameter":"FW","unit":"m3","values":[{"value":"5,61E-01","module":"A1-A3","scenario":null},{"value":"2,68E-02","module":"A4","scenario":null},{"value":"2,54E-03","module":"A5","scenario":null},{"value":"1,02E-02","module":"C2","scenario":null},{"value":"4,34E-03","module":"C3","scenario":null},{"value":"-9,03E-03","module":"C4","scenario":null},{"value":"-5,57E-02","module":"D","scenario":null}]}],"end_of_life_waste":[{"parameter":"HWD","unit":"kg","values":[{"value":"5,34E-02","module":"A1-A3","scenario":null},{"value":"6,03E-05","module":"A4","scenario":null},{"value":"4,48E-06","module":"A5","scenario":null},{"value":"3,17E-05","module":"C2","scenario":null},{"value":"3,15E-05","module":"C3","scenario":null},{"value":"2,06E-03","module":"C4","scenario":null},{"value":"-6,46E-04","module":"D","scenario":null}]},{"parameter":"NHWD","unit":"kg","values":[{"value":"4,03E+01","module":"A1-A3","scenario":null},{"value":"1,03E+01","module":"A4","scenario":null},{"value":"2,42E-01","module":"A5","scenario":null},{"value":"2,88E+00","module":"C2","scenario":null},{"value":"3,19E-01","module":"C3","scenario":null},{"value":"-7,10E-01","module":"C4","scenario":null},{"value":"-1,28E+01","module":"D","scenario":null}]},{"parameter":"RWD","unit":"kg","values":[{"value":"3,85E-03","module":"A1-A3","scenario":null},{"value":"7,91E-04","module":"A4","scenario":null},{"value":"1,42E-05","module":"A5","scenario":null},{"value":"3,69E-04","module":"C2","scenario":null},{"value":"3,65E-05","module":"C3","scenario":null},{"value":"-1,05E-04","module":"C4","scenario":null},{"value":"-4,33E-04","module":"D","scenario":null}]}],"end_of_life_flow":[{"parameter":"CRU","unit":"kg","values":[{"value":"0,00E+00","module":"A1-A3","scenario":null},{"value":"0,00E+00","module":"A4","scenario":null},{"value":"0,00E+00","module":"A5","scenario":null},{"value":"0,00E+00","module":"C2","scenario":null},{"value":"0,00E+00","module":"C3","scenario":null},{"value":"0,00E+00","module":"C4","scenario":null},{"value":"0,00E+00","module":"D","scenario":null}]},{"parameter":"MFR","unit":"kg","values":[{"value":"4,23E+00","module":"A1-A3","scenario":null},{"value":"0,00E+00","module":"A4","scenario":null},{"value":"0,00E+00","module":"A5","scenario":null},{"value":"0,00E+00","module":"C2","scenario":null},{"value":"2,26E+01","module":"C3","scenario":null},{"value":"0,00E+00","module":"C4","scenario":null},{"value":"0,00E+00","module":"D","scenario":null}]},{"parameter":"MER","unit":"kg","values":[{"value":"1,24E-01","module":"A1-A3","scenario":null},{"value":"0,00E+00","module":"A4","scenario":null},{"value":"0,00E+00","module":"A5","scenario":null},{"value":"0,00E+00","module":"C2","scenario":null},{"value":"1,47E+01","module":"C3","scenario":null},{"value":"0,00E+00","module":"C4","scenario":null},{"value":"0,00E+00","module":"D","scenario":null}]},{"parameter":"EEE","unit":"MJ","values":[{"value":"2,60E-01","module":"A1-A3","scenario":null},{"value":"0,00E+00","module":"A4","scenario":null},{"value":"4,56E+00","module":"A5","scenario":null},{"value":"0,00E+00","module":"C2","scenario":null},{"value":"1,65E+01","module":"C3","scenario":null},{"value":"0,00E+00","module":"C4","scenario":null},{"value":"0,00E+00","module":"D","scenario":null}]},{"parameter":"EET","unit":"MJ","values":[{"value":"2,18E+00","module":"A1-A3","scenario":null},{"value":"0,00E+00","module":"A4","scenario":null},{"value":"5,02E+01","module":"A5","scenario":null},{"value":"0,00E+00","module":"C2","scenario":null},{"value":"1,13E+02","module":"C3","scenario":null},{"value":"0,00E+00","module":"C4","scenario":null},{"value":"0,00E+00","module":"D","scenario":null}]}]}