{"product_name":"DL70-R155 (M) 1100 HF 2xQCA WB IP55","epd_id":"NEPD-6738-6063","declared_unit":{"unit":"stk","amount":1},"compliance":["EN 15804+A2","ISO 14025","ISO 21930"],"producer_name":"Glamox AS","environmental_impact":[{"parameter":"GWP-total","unit":"kg CO2-eq","values":[{"value":"1,06E+01","module":"A1","scenario":null},{"value":"1,10E-01","module":"A2","scenario":null},{"value":"7,56E-02","module":"A3","scenario":null},{"value":"4,87E-01","module":"A4","scenario":null},{"value":"2,55E-01","module":"A5","scenario":null},{"value":"6,28E+02","module":"B6","scenario":null},{"value":"0,00E+00","module":"C1","scenario":null},{"value":"7,49E-02","module":"C2","scenario":null},{"value":"4,44E-01","module":"C3","scenario":null},{"value":"2,82E-02","module":"C4","scenario":null},{"value":"-1,23E-01","module":"D","scenario":null},{"value":"1,08E+01","module":"A1A3","scenario":null}]},{"parameter":"GWP-fossil","unit":"kg CO2-eq","values":[{"value":"1,08E+01","module":"A1","scenario":null},{"value":"1,10E-01","module":"A2","scenario":null},{"value":"7,42E-02","module":"A3","scenario":null},{"value":"4,86E-01","module":"A4","scenario":null},{"value":"2,40E-03","module":"A5","scenario":null},{"value":"6,28E+02","module":"B6","scenario":null},{"value":"0,00E+00","module":"C1","scenario":null},{"value":"7,48E-02","module":"C2","scenario":null},{"value":"4,44E-01","module":"C3","scenario":null},{"value":"2,81E-02","module":"C4","scenario":null},{"value":"-1,32E-01","module":"D","scenario":null},{"value":"1,10E+01","module":"A1A3","scenario":null}]},{"parameter":"GWP-biogenic","unit":"kg CO2-eq","values":[{"value":"-1,87E-01","module":"A1","scenario":null},{"value":"3,55E-05","module":"A2","scenario":null},{"value":"1,43E-03","module":"A3","scenario":null},{"value":"1,98E-04","module":"A4","scenario":null},{"value":"2,52E-01","module":"A5","scenario":null},{"value":"1,09E-01","module":"B6","scenario":null},{"value":"0,00E+00","module":"C1","scenario":null},{"value":"3,05E-05","module":"C2","scenario":null},{"value":"9,54E-05","module":"C3","scenario":null},{"value":"8,26E-06","module":"C4","scenario":null},{"value":"7,73E-04","module":"D","scenario":null},{"value":"-1,85E-01","module":"A1A3","scenario":null}]},{"parameter":"GWP-luluc","unit":"kg CO2-eq","values":[{"value":"1,44E-02","module":"A1","scenario":null},{"value":"6,04E-05","module":"A2","scenario":null},{"value":"2,22E-05","module":"A3","scenario":null},{"value":"1,70E-04","module":"A4","scenario":null},{"value":"7,93E-07","module":"A5","scenario":null},{"value":"3,21E-02","module":"B6","scenario":null},{"value":"0,00E+00","module":"C1","scenario":null},{"value":"2,62E-05","module":"C2","scenario":null},{"value":"8,83E-05","module":"C3","scenario":null},{"value":"6,67E-05","module":"C4","scenario":null},{"value":"8,88E-03","module":"D","scenario":null},{"value":"1,45E-02","module":"A1A3","scenario":null}]},{"parameter":"ODP","unit":"kg CFC11-eq","values":[{"value":"5,63E-07","module":"A1","scenario":null},{"value":"2,38E-08","module":"A2","scenario":null},{"value":"8,22E-09","module":"A3","scenario":null},{"value":"1,11E-07","module":"A4","scenario":null},{"value":"5,06E-10","module":"A5","scenario":null},{"value":"1,24E-04","module":"B6","scenario":null},{"value":"0,00E+00","module":"C1","scenario":null},{"value":"1,71E-08","module":"C2","scenario":null},{"value":"3,32E-09","module":"C3","scenario":null},{"value":"1,27E-09","module":"C4","scenario":null},{"value":"-1,71E-03","module":"D","scenario":null},{"value":"5,95E-07","module":"A1A3","scenario":null}]},{"parameter":"AP","unit":"mol H+-eq","values":[{"value":"7,57E-02","module":"A1","scenario":null},{"value":"2,34E-03","module":"A2","scenario":null},{"value":"1,95E-04","module":"A3","scenario":null},{"value":"1,99E-03","module":"A4","scenario":null},{"value":"1,14E-05","module":"A5","scenario":null},{"value":"5,69E+00","module":"B6","scenario":null},{"value":"0,00E+00","module":"C1","scenario":null},{"value":"3,06E-04","module":"C2","scenario":null},{"value":"2,63E-04","module":"C3","scenario":null},{"value":"5,81E-05","module":"C4","scenario":null},{"value":"-3,39E-02","module":"D","scenario":null},{"value":"7,83E-02","module":"A1A3","scenario":null}]},{"parameter":"POCP","unit":"kg NMVOC-eq","values":[{"value":"4,40E-02","module":"A1","scenario":null},{"value":"1,70E-03","module":"A2","scenario":null},{"value":"1,26E-04","module":"A3","scenario":null},{"value":"2,00E-03","module":"A4","scenario":null},{"value":"1,17E-05","module":"A5","scenario":null},{"value":"2,23E+00","module":"B6","scenario":null},{"value":"0,00E+00","module":"C1","scenario":null},{"value":"3,07E-04","module":"C2","scenario":null},{"value":"2,03E-04","module":"C3","scenario":null},{"value":"6,75E-05","module":"C4","scenario":null},{"value":"-6,22E-03","module":"D","scenario":null},{"value":"4,59E-02","module":"A1A3","scenario":null}]},{"parameter":"ADPE","unit":"kg Sb-eq","values":[{"value":"3,59E-03","module":"A1","scenario":null},{"value":"1,64E-06","module":"A2","scenario":null},{"value":"2,07E-06","module":"A3","scenario":null},{"value":"1,32E-05","module":"A4","scenario":null},{"value":"5,83E-08","module":"A5","scenario":null},{"value":"4,49E-04","module":"B6","scenario":null},{"value":"0,00E+00","module":"C1","scenario":null},{"value":"2,03E-06","module":"C2","scenario":null},{"value":"3,26E-07","module":"C3","scenario":null},{"value":"6,58E-08","module":"C4","scenario":null},{"value":"-8,32E-04","module":"D","scenario":null},{"value":"3,60E-03","module":"A1A3","scenario":null}]},{"parameter":"ADPF","unit":"MJ","values":[{"value":"1,37E+02","module":"A1","scenario":null},{"value":"1,50E+00","module":"A2","scenario":null},{"value":"9,25E-01","module":"A3","scenario":null},{"value":"7,34E+00","module":"A4","scenario":null},{"value":"3,35E-02","module":"A5","scenario":null},{"value":"7,74E+03","module":"B6","scenario":null},{"value":"0,00E+00","module":"C1","scenario":null},{"value":"1,13E+00","module":"C2","scenario":null},{"value":"4,96E-01","module":"C3","scenario":null},{"value":"1,51E-01","module":"C4","scenario":null},{"value":"-1,62E+00","module":"D","scenario":null},{"value":"1,40E+02","module":"A1A3","scenario":null}]},{"parameter":"WDP","unit":"m3 world-eq. Deprived","values":[{"value":"3,18E+02","module":"A1","scenario":null},{"value":"7,49E-01","module":"A2","scenario":null},{"value":"4,40E-01","module":"A3","scenario":null},{"value":"7,00E+00","module":"A4","scenario":null},{"value":"4,25E-02","module":"A5","scenario":null},{"value":"3,32E+03","module":"B6","scenario":null},{"value":"0,00E+00","module":"C1","scenario":null},{"value":"1,08E+00","module":"C2","scenario":null},{"value":"4,02E+00","module":"C3","scenario":null},{"value":"1,17E+00","module":"C4","scenario":null},{"value":"3,03E+02","module":"D","scenario":null},{"value":"3,19E+02","module":"A1A3","scenario":null}]},{"parameter":"EP-freshwater","unit":"kg P-eq","values":[{"value":"1,08E-03","module":"A1","scenario":null},{"value":"6,14E-07","module":"A2","scenario":null},{"value":"1,30E-06","module":"A3","scenario":null},{"value":"3,82E-06","module":"A4","scenario":null},{"value":"1,97E-08","module":"A5","scenario":null},{"value":"1,49E-03","module":"B6","scenario":null},{"value":"0,00E+00","module":"C1","scenario":null},{"value":"5,88E-07","module":"C2","scenario":null},{"value":"1,60E-06","module":"C3","scenario":null},{"value":"3,73E-07","module":"C4","scenario":null},{"value":"-1,93E-04","module":"D","scenario":null},{"value":"1,08E-03","module":"A1A3","scenario":null}]},{"parameter":"EP-marine","unit":"kg N-eq","values":[{"value":"1,08E-02","module":"A1","scenario":null},{"value":"5,81E-04","module":"A2","scenario":null},{"value":"3,52E-05","module":"A3","scenario":null},{"value":"5,90E-04","module":"A4","scenario":null},{"value":"3,75E-06","module":"A5","scenario":null},{"value":"6,83E-01","module":"B6","scenario":null},{"value":"0,00E+00","module":"C1","scenario":null},{"value":"9,07E-05","module":"C2","scenario":null},{"value":"7,32E-05","module":"C3","scenario":null},{"value":"3,55E-05","module":"C4","scenario":null},{"value":"-1,54E-03","module":"D","scenario":null},{"value":"1,14E-02","module":"A1A3","scenario":null}]},{"parameter":"EP-terrestrial","unit":"mol N-eq.","values":[{"value":"1,33E-01","module":"A1","scenario":null},{"value":"6,47E-03","module":"A2","scenario":null},{"value":"3,74E-04","module":"A3","scenario":null},{"value":"6,52E-03","module":"A4","scenario":null},{"value":"4,06E-05","module":"A5","scenario":null},{"value":"7,51E+00","module":"B6","scenario":null},{"value":"0,00E+00","module":"C1","scenario":null},{"value":"1,00E-03","module":"C2","scenario":null},{"value":"7,83E-04","module":"C3","scenario":null},{"value":"1,68E-04","module":"C4","scenario":null},{"value":"-2,22E-02","module":"D","scenario":null},{"value":"1,39E-01","module":"A1A3","scenario":null}]},{"parameter":"GWP-IOBC","unit":"kg CO2-eq","values":[{"value":"1,09E+01","module":"A1","scenario":null},{"value":"1,10E-01","module":"A2","scenario":null},{"value":"7,37E-02","module":"A3","scenario":null},{"value":"4,87E-01","module":"A4","scenario":null},{"value":"2,40E-03","module":"A5","scenario":null},{"value":"6,28E+02","module":"B6","scenario":null},{"value":"0,00E+00","module":"C1","scenario":null},{"value":"7,49E-02","module":"C2","scenario":null},{"value":"4,44E-01","module":"C3","scenario":null},{"value":"2,89E-02","module":"C4","scenario":null},{"value":"-1,83E-01","module":"D","scenario":null},{"value":"1,10E+01","module":"A1A3","scenario":null}]}],"additional_environmental_impact":[{"parameter":"PM","unit":"Disease incidence","values":[{"value":"5,48E-07","module":"A1","scenario":null},{"value":"3,11E-09","module":"A2","scenario":null},{"value":"1,60E-09","module":"A3","scenario":null},{"value":"3,50E-08","module":"A4","scenario":null},{"value":"1,67E-10","module":"A5","scenario":null},{"value":"4,28E-05","module":"B6","scenario":null},{"value":"0,00E+00","module":"C1","scenario":null},{"value":"5,39E-09","module":"C2","scenario":null},{"value":"1,60E-09","module":"C3","scenario":null},{"value":"1,07E-09","module":"C4","scenario":null},{"value":"-5,41E-08","module":"D","scenario":null},{"value":"5,53E-07","module":"A1A3","scenario":null}]},{"parameter":"ETP-fw","unit":"CTUe","values":[{"value":"6,47E+02","module":"A1","scenario":null},{"value":"9,73E-01","module":"A2","scenario":null},{"value":"1,28E+00","module":"A3","scenario":null},{"value":"5,40E+00","module":"A4","scenario":null},{"value":"4,47E-02","module":"A5","scenario":null},{"value":"3,82E+03","module":"B6","scenario":null},{"value":"0,00E+00","module":"C1","scenario":null},{"value":"8,31E-01","module":"C2","scenario":null},{"value":"1,60E+00","module":"C3","scenario":null},{"value":"5,66E+01","module":"C4","scenario":null},{"value":"-2,66E+02","module":"D","scenario":null},{"value":"6,49E+02","module":"A1A3","scenario":null}]},{"parameter":"HTP-c","unit":"CTUh","values":[{"value":"1,01E-08","module":"A1","scenario":null},{"value":"0,00E+00","module":"A2","scenario":null},{"value":"8,80E-11","module":"A3","scenario":null},{"value":"0,00E+00","module":"A4","scenario":null},{"value":"1,00E-12","module":"A5","scenario":null},{"value":"2,27E-07","module":"B6","scenario":null},{"value":"0,00E+00","module":"C1","scenario":null},{"value":"0,00E+00","module":"C2","scenario":null},{"value":"5,74E-10","module":"C3","scenario":null},{"value":"3,60E-11","module":"C4","scenario":null},{"value":"-5,31E-10","module":"D","scenario":null},{"value":"1,02E-08","module":"A1A3","scenario":null}]},{"parameter":"HTP-nc","unit":"CTUh","values":[{"value":"4,56E-07","module":"A1","scenario":null},{"value":"5,25E-10","module":"A2","scenario":null},{"value":"1,64E-09","module":"A3","scenario":null},{"value":"5,84E-09","module":"A4","scenario":null},{"value":"5,70E-11","module":"A5","scenario":null},{"value":"1,98E-06","module":"B6","scenario":null},{"value":"0,00E+00","module":"C1","scenario":null},{"value":"8,98E-10","module":"C2","scenario":null},{"value":"3,35E-08","module":"C3","scenario":null},{"value":"3,07E-10","module":"C4","scenario":null},{"value":"-8,50E-08","module":"D","scenario":null},{"value":"4,58E-07","module":"A1A3","scenario":null}]},{"parameter":"SQP","unit":"-","values":[{"value":"3,93E+01","module":"A1","scenario":null},{"value":"5,56E-01","module":"A2","scenario":null},{"value":"2,91E-01","module":"A3","scenario":null},{"value":"5,06E+00","module":"A4","scenario":null},{"value":"2,25E-02","module":"A5","scenario":null},{"value":"9,47E+02","module":"B6","scenario":null},{"value":"0,00E+00","module":"C1","scenario":null},{"value":"7,78E-01","module":"C2","scenario":null},{"value":"1,09E-01","module":"C3","scenario":null},{"value":"4,08E-01","module":"C4","scenario":null},{"value":"-7,71E+00","module":"D","scenario":null},{"value":"4,01E+01","module":"A1A3","scenario":null}]},{"parameter":"IRP","unit":"kBq U235-eq","values":[{"value":"3,74E-01","module":"A1","scenario":null},{"value":"6,47E-03","module":"A2","scenario":null},{"value":"9,12E-04","module":"A3","scenario":null},{"value":"3,21E-02","module":"A4","scenario":null},{"value":"1,43E-04","module":"A5","scenario":null},{"value":"3,35E+01","module":"B6","scenario":null},{"value":"0,00E+00","module":"C1","scenario":null},{"value":"4,93E-03","module":"C2","scenario":null},{"value":"2,32E-03","module":"C3","scenario":null},{"value":"5,11E-04","module":"C4","scenario":null},{"value":"2,47E-03","module":"D","scenario":null},{"value":"3,81E-01","module":"A1A3","scenario":null}]}],"resource_use":[{"parameter":"PERE","unit":"MJ","values":[{"value":"1,32E+01","module":"A1","scenario":null},{"value":"1,46E-02","module":"A2","scenario":null},{"value":"2,14E+00","module":"A3","scenario":null},{"value":"1,04E-01","module":"A4","scenario":null},{"value":"5,52E-04","module":"A5","scenario":null},{"value":"2,24E+01","module":"B6","scenario":null},{"value":"0,00E+00","module":"C1","scenario":null},{"value":"1,59E-02","module":"C2","scenario":null},{"value":"6,06E-02","module":"C3","scenario":null},{"value":"3,48E-02","module":"C4","scenario":null},{"value":"-2,95E-01","module":"D","scenario":null},{"value":"1,54E+01","module":"A1A3","scenario":null}]},{"parameter":"PERM","unit":"","values":[{"value":"1,01E+00","module":"A1","scenario":null},{"value":"0,00E+00","module":"A2","scenario":null},{"value":"0,00E+00","module":"A3","scenario":null},{"value":"0,00E+00","module":"A4","scenario":null},{"value":"-1,42E+00","module":"A5","scenario":null},{"value":"0,00E+00","module":"B6","scenario":null},{"value":"0,00E+00","module":"C1","scenario":null},{"value":"0,00E+00","module":"C2","scenario":null},{"value":"0,00E+00","module":"C3","scenario":null},{"value":"0,00E+00","module":"C4","scenario":null},{"value":"0,00E+00","module":"D","scenario":null},{"value":"1,01E+00","module":"A1A3","scenario":null}]},{"parameter":"PERT","unit":"MJ","values":[{"value":"1,42E+01","module":"A1","scenario":null},{"value":"1,46E-02","module":"A2","scenario":null},{"value":"2,14E+00","module":"A3","scenario":null},{"value":"1,04E-01","module":"A4","scenario":null},{"value":"-1,42E+00","module":"A5","scenario":null},{"value":"2,24E+01","module":"B6","scenario":null},{"value":"0,00E+00","module":"C1","scenario":null},{"value":"1,59E-02","module":"C2","scenario":null},{"value":"6,06E-02","module":"C3","scenario":null},{"value":"3,48E-02","module":"C4","scenario":null},{"value":"-2,95E-01","module":"D","scenario":null},{"value":"1,64E+01","module":"A1A3","scenario":null}]},{"parameter":"PENRE","unit":"MJ","values":[{"value":"1,27E+02","module":"A1","scenario":null},{"value":"1,50E+00","module":"A2","scenario":null},{"value":"9,25E-01","module":"A3","scenario":null},{"value":"7,34E+00","module":"A4","scenario":null},{"value":"3,35E-02","module":"A5","scenario":null},{"value":"7,74E+03","module":"B6","scenario":null},{"value":"0,00E+00","module":"C1","scenario":null},{"value":"1,13E+00","module":"C2","scenario":null},{"value":"4,96E-01","module":"C3","scenario":null},{"value":"1,51E-01","module":"C4","scenario":null},{"value":"-1,63E+00","module":"D","scenario":null},{"value":"1,30E+02","module":"A1A3","scenario":null}]},{"parameter":"PENRM","unit":"MJ","values":[{"value":"1,05E+01","module":"A1","scenario":null},{"value":"0,00E+00","module":"A2","scenario":null},{"value":"0,00E+00","module":"A3","scenario":null},{"value":"0,00E+00","module":"A4","scenario":null},{"value":"0,00E+00","module":"A5","scenario":null},{"value":"0,00E+00","module":"B6","scenario":null},{"value":"0,00E+00","module":"C1","scenario":null},{"value":"0,00E+00","module":"C2","scenario":null},{"value":"-1,13E+01","module":"C3","scenario":null},{"value":"0,00E+00","module":"C4","scenario":null},{"value":"0,00E+00","module":"D","scenario":null},{"value":"1,05E+01","module":"A1A3","scenario":null}]},{"parameter":"PENRT","unit":"MJ","values":[{"value":"1,38E+02","module":"A1","scenario":null},{"value":"1,50E+00","module":"A2","scenario":null},{"value":"9,25E-01","module":"A3","scenario":null},{"value":"7,34E+00","module":"A4","scenario":null},{"value":"3,35E-02","module":"A5","scenario":null},{"value":"7,74E+03","module":"B6","scenario":null},{"value":"0,00E+00","module":"C1","scenario":null},{"value":"1,13E+00","module":"C2","scenario":null},{"value":"-1,08E+01","module":"C3","scenario":null},{"value":"1,51E-01","module":"C4","scenario":null},{"value":"-1,63E+00","module":"D","scenario":null},{"value":"1,40E+02","module":"A1A3","scenario":null}]},{"parameter":"SM","unit":"kg","values":[{"value":"3,63E-01","module":"A1","scenario":null},{"value":"0,00E+00","module":"A2","scenario":null},{"value":"0,00E+00","module":"A3","scenario":null},{"value":"0,00E+00","module":"A4","scenario":null},{"value":"0,00E+00","module":"A5","scenario":null},{"value":"0,00E+00","module":"B6","scenario":null},{"value":"0,00E+00","module":"C1","scenario":null},{"value":"0,00E+00","module":"C2","scenario":null},{"value":"0,00E+00","module":"C3","scenario":null},{"value":"7,54E-04","module":"C4","scenario":null},{"value":"4,85E-03","module":"D","scenario":null},{"value":"3,63E-01","module":"A1A3","scenario":null}]},{"parameter":"RSF","unit":"MJ","values":[{"value":"2,37E-01","module":"A1","scenario":null},{"value":"4,51E-04","module":"A2","scenario":null},{"value":"3,77E-04","module":"A3","scenario":null},{"value":"3,71E-03","module":"A4","scenario":null},{"value":"1,83E-05","module":"A5","scenario":null},{"value":"5,74E-01","module":"B6","scenario":null},{"value":"0,00E+00","module":"C1","scenario":null},{"value":"5,70E-04","module":"C2","scenario":null},{"value":"1,14E-03","module":"C3","scenario":null},{"value":"1,86E-04","module":"C4","scenario":null},{"value":"4,34E-03","module":"D","scenario":null},{"value":"2,38E-01","module":"A1A3","scenario":null}]},{"parameter":"NRSF","unit":"MJ","values":[{"value":"2,90E-02","module":"A1","scenario":null},{"value":"3,04E-03","module":"A2","scenario":null},{"value":"9,68E-04","module":"A3","scenario":null},{"value":"1,32E-02","module":"A4","scenario":null},{"value":"7,55E-05","module":"A5","scenario":null},{"value":"2,39E+00","module":"B6","scenario":null},{"value":"0,00E+00","module":"C1","scenario":null},{"value":"2,03E-03","module":"C2","scenario":null},{"value":"-3,30E-05","module":"C3","scenario":null},{"value":"6,61E-03","module":"C4","scenario":null},{"value":"-3,26E-02","module":"D","scenario":null},{"value":"3,30E-02","module":"A1A3","scenario":null}]},{"parameter":"FW","unit":"m3","values":[{"value":"1,04E-01","module":"A1","scenario":null},{"value":"1,11E-04","module":"A2","scenario":null},{"value":"1,84E-04","module":"A3","scenario":null},{"value":"7,73E-04","module":"A4","scenario":null},{"value":"1,58E-05","module":"A5","scenario":null},{"value":"4,60E+01","module":"B6","scenario":null},{"value":"0,00E+00","module":"C1","scenario":null},{"value":"1,19E-04","module":"C2","scenario":null},{"value":"7,51E-04","module":"C3","scenario":null},{"value":"1,32E-04","module":"C4","scenario":null},{"value":"5,55E-03","module":"D","scenario":null},{"value":"1,04E-01","module":"A1A3","scenario":null}]}],"end_of_life_waste":[{"parameter":"HWD","unit":"kg","values":[{"value":"5,45E-02","module":"A1","scenario":null},{"value":"7,10E-05","module":"A2","scenario":null},{"value":"5,82E-03","module":"A3","scenario":null},{"value":"3,74E-04","module":"A4","scenario":null},{"value":"0,00E+00","module":"A5","scenario":null},{"value":"1,01E+00","module":"B6","scenario":null},{"value":"0,00E+00","module":"C1","scenario":null},{"value":"5,76E-05","module":"C2","scenario":null},{"value":"1,62E-05","module":"C3","scenario":null},{"value":"3,85E-02","module":"C4","scenario":null},{"value":"-4,94E-03","module":"D","scenario":null},{"value":"6,04E-02","module":"A1A3","scenario":null}]},{"parameter":"NHWD","unit":"kg","values":[{"value":"1,08E+00","module":"A1","scenario":null},{"value":"3,26E-02","module":"A2","scenario":null},{"value":"6,25E-02","module":"A3","scenario":null},{"value":"3,51E-01","module":"A4","scenario":null},{"value":"1,48E-01","module":"A5","scenario":null},{"value":"5,95E+00","module":"B6","scenario":null},{"value":"0,00E+00","module":"C1","scenario":null},{"value":"5,39E-02","module":"C2","scenario":null},{"value":"2,19E-02","module":"C3","scenario":null},{"value":"2,62E-01","module":"C4","scenario":null},{"value":"1,87E-02","module":"D","scenario":null},{"value":"1,17E+00","module":"A1A3","scenario":null}]},{"parameter":"RWD","unit":"kg","values":[{"value":"3,30E-04","module":"A1","scenario":null},{"value":"1,03E-05","module":"A2","scenario":null},{"value":"1,11E-06","module":"A3","scenario":null},{"value":"5,00E-05","module":"A4","scenario":null},{"value":"0,00E+00","module":"A5","scenario":null},{"value":"5,49E-02","module":"B6","scenario":null},{"value":"0,00E+00","module":"C1","scenario":null},{"value":"7,69E-06","module":"C2","scenario":null},{"value":"8,07E-07","module":"C3","scenario":null},{"value":"4,68E-07","module":"C4","scenario":null},{"value":"4,56E-06","module":"D","scenario":null},{"value":"3,41E-04","module":"A1A3","scenario":null}]}],"end_of_life_flow":[{"parameter":"CRU","unit":"kg","values":[{"value":"0,00E+00","module":"A1","scenario":null},{"value":"0,00E+00","module":"A2","scenario":null},{"value":"0,00E+00","module":"A3","scenario":null},{"value":"0,00E+00","module":"A4","scenario":null},{"value":"0,00E+00","module":"A5","scenario":null},{"value":"0,00E+00","module":"B6","scenario":null},{"value":"0,00E+00","module":"C1","scenario":null},{"value":"0,00E+00","module":"C2","scenario":null},{"value":"0,00E+00","module":"C3","scenario":null},{"value":"0,00E+00","module":"C4","scenario":null},{"value":"0,00E+00","module":"D","scenario":null},{"value":"0,00E+00","module":"A1A3","scenario":null}]},{"parameter":"MFR","unit":"kg","values":[{"value":"0,00E+00","module":"A1","scenario":null},{"value":"0,00E+00","module":"A2","scenario":null},{"value":"8,20E-02","module":"A3","scenario":null},{"value":"0,00E+00","module":"A4","scenario":null},{"value":"1,38E-01","module":"A5","scenario":null},{"value":"0,00E+00","module":"B6","scenario":null},{"value":"0,00E+00","module":"C1","scenario":null},{"value":"0,00E+00","module":"C2","scenario":null},{"value":"2,52E-01","module":"C3","scenario":null},{"value":"1,52E-05","module":"C4","scenario":null},{"value":"-1,90E-04","module":"D","scenario":null},{"value":"8,20E-02","module":"A1A3","scenario":null}]},{"parameter":"MER","unit":"kg","values":[{"value":"0,00E+00","module":"A1","scenario":null},{"value":"0,00E+00","module":"A2","scenario":null},{"value":"2,43E-02","module":"A3","scenario":null},{"value":"0,00E+00","module":"A4","scenario":null},{"value":"1,19E-03","module":"A5","scenario":null},{"value":"0,00E+00","module":"B6","scenario":null},{"value":"0,00E+00","module":"C1","scenario":null},{"value":"0,00E+00","module":"C2","scenario":null},{"value":"1,69E-01","module":"C3","scenario":null},{"value":"3,71E-07","module":"C4","scenario":null},{"value":"-2,50E-05","module":"D","scenario":null},{"value":"2,43E-02","module":"A1A3","scenario":null}]},{"parameter":"EEE","unit":"MJ","values":[{"value":"0,00E+00","module":"A1","scenario":null},{"value":"0,00E+00","module":"A2","scenario":null},{"value":"1,81E-02","module":"A3","scenario":null},{"value":"0,00E+00","module":"A4","scenario":null},{"value":"8,48E-03","module":"A5","scenario":null},{"value":"0,00E+00","module":"B6","scenario":null},{"value":"0,00E+00","module":"C1","scenario":null},{"value":"0,00E+00","module":"C2","scenario":null},{"value":"2,60E-01","module":"C3","scenario":null},{"value":"2,41E-05","module":"C4","scenario":null},{"value":"-6,13E-05","module":"D","scenario":null},{"value":"1,81E-02","module":"A1A3","scenario":null}]},{"parameter":"EET","unit":"MJ","values":[{"value":"0,00E+00","module":"A1","scenario":null},{"value":"0,00E+00","module":"A2","scenario":null},{"value":"2,73E-01","module":"A3","scenario":null},{"value":"0,00E+00","module":"A4","scenario":null},{"value":"1,28E-01","module":"A5","scenario":null},{"value":"0,00E+00","module":"B6","scenario":null},{"value":"0,00E+00","module":"C1","scenario":null},{"value":"0,00E+00","module":"C2","scenario":null},{"value":"3,94E+00","module":"C3","scenario":null},{"value":"3,65E-04","module":"C4","scenario":null},{"value":"-9,27E-04","module":"D","scenario":null},{"value":"2,73E-01","module":"A1A3","scenario":null}]}]}