{"product_name":"Kamst\u00e5l til bruk i betong","epd_id":"NEPD-4433-3701-NO","declared_unit":{"unit":"ton","amount":1},"compliance":["EN 15804+A2","ISO 14025","ISO 21930"],"producer_name":"Norsk St\u00e5l AS","environmental_impact":[{"parameter":"GWP-total","unit":"kg CO2-eq","values":[{"value":"3,39E-01","module":"A1-A3","scenario":null},{"value":"5,58E-03","module":"A4","scenario":null},{"value":"3,89E-02","module":"C1","scenario":null},{"value":"8,72E-03","module":"C2","scenario":null},{"value":"0,00E+00","module":"C3","scenario":null},{"value":"4,29E-04","module":"C4","scenario":null},{"value":"1,10E-01","module":"D","scenario":null}]},{"parameter":"GWP-fossil","unit":"kg CO2-eq","values":[{"value":"3,30E-01","module":"A1-A3","scenario":null},{"value":"5,57E-03","module":"A4","scenario":null},{"value":"3,89E-02","module":"C1","scenario":null},{"value":"8,71E-03","module":"C2","scenario":null},{"value":"0,00E+00","module":"C3","scenario":null},{"value":"4,28E-04","module":"C4","scenario":null},{"value":"1,10E-01","module":"D","scenario":null}]},{"parameter":"GWP-biogenic","unit":"kg CO2-eq","values":[{"value":"9,12E-03","module":"A1-A3","scenario":null},{"value":"2,39E-06","module":"A4","scenario":null},{"value":"7,29E-06","module":"C1","scenario":null},{"value":"3,73E-06","module":"C2","scenario":null},{"value":"0,00E+00","module":"C3","scenario":null},{"value":"3,64E-07","module":"C4","scenario":null},{"value":"6,07E-05","module":"D","scenario":null}]},{"parameter":"GWP-luluc","unit":"kg CO2-eq","values":[{"value":"1,56E-04","module":"A1-A3","scenario":null},{"value":"1,70E-06","module":"A4","scenario":null},{"value":"3,06E-06","module":"C1","scenario":null},{"value":"2,65E-06","module":"C2","scenario":null},{"value":"0,00E+00","module":"C3","scenario":null},{"value":"8,40E-08","module":"C4","scenario":null},{"value":"4,93E-05","module":"D","scenario":null}]},{"parameter":"ODP","unit":"kg CFC11-eq","values":[{"value":"5,87E-09","module":"A1-A3","scenario":null},{"value":"1,34E-09","module":"A4","scenario":null},{"value":"8,40E-09","module":"C1","scenario":null},{"value":"2,10E-09","module":"C2","scenario":null},{"value":"0,00E+00","module":"C3","scenario":null},{"value":"2,09E-10","module":"C4","scenario":null},{"value":"3,49E-09","module":"D","scenario":null}]},{"parameter":"AP","unit":"mol H+-eq","values":[{"value":"1,27E-03","module":"A1-A3","scenario":null},{"value":"1,79E-05","module":"A4","scenario":null},{"value":"4,07E-04","module":"C1","scenario":null},{"value":"2,80E-05","module":"C2","scenario":null},{"value":"0,00E+00","module":"C3","scenario":null},{"value":"4,18E-06","module":"C4","scenario":null},{"value":"5,47E-04","module":"D","scenario":null}]},{"parameter":"POCP","unit":"kg NMVOC-eq","values":[{"value":"1,42E-03","module":"A1-A3","scenario":null},{"value":"1,72E-05","module":"A4","scenario":null},{"value":"5,42E-04","module":"C1","scenario":null},{"value":"2,69E-05","module":"C2","scenario":null},{"value":"0,00E+00","module":"C3","scenario":null},{"value":"4,94E-06","module":"C4","scenario":null},{"value":"5,51E-04","module":"D","scenario":null}]},{"parameter":"ADPE","unit":"kg Sb-eq","values":[{"value":"3,81E-07","module":"A1-A3","scenario":null},{"value":"9,93E-08","module":"A4","scenario":null},{"value":"5,97E-08","module":"C1","scenario":null},{"value":"1,55E-07","module":"C2","scenario":null},{"value":"0,00E+00","module":"C3","scenario":null},{"value":"3,79E-09","module":"C4","scenario":null},{"value":"1,90E-06","module":"D","scenario":null}]},{"parameter":"ADPF","unit":"MJ","values":[{"value":"2,43E+00","module":"A1-A3","scenario":null},{"value":"9,05E-02","module":"A4","scenario":null},{"value":"5,35E-01","module":"C1","scenario":null},{"value":"1,41E-01","module":"C2","scenario":null},{"value":"0,00E+00","module":"C3","scenario":null},{"value":"1,38E-02","module":"C4","scenario":null},{"value":"9,26E-01","module":"D","scenario":null}]},{"parameter":"WDP","unit":"m3 world-eq. Deprived","values":[{"value":"2,82E+00","module":"A1-A3","scenario":null},{"value":"6,94E-02","module":"A4","scenario":null},{"value":"1,14E-01","module":"C1","scenario":null},{"value":"1,08E-01","module":"C2","scenario":null},{"value":"0,00E+00","module":"C3","scenario":null},{"value":"2,91E-02","module":"C4","scenario":null},{"value":"-5,71E+00","module":"D","scenario":null}]},{"parameter":"EP-freshwater","unit":"kg P-eq","values":[{"value":"1,03E-06","module":"A1-A3","scenario":null},{"value":"4,44E-08","module":"A4","scenario":null},{"value":"1,42E-07","module":"C1","scenario":null},{"value":"6,93E-08","module":"C2","scenario":null},{"value":"0,00E+00","module":"C3","scenario":null},{"value":"3,20E-09","module":"C4","scenario":null},{"value":"6,77E-06","module":"D","scenario":null}]},{"parameter":"EP-marine","unit":"kg N-eq","values":[{"value":"5,16E-04","module":"A1-A3","scenario":null},{"value":"3,93E-06","module":"A4","scenario":null},{"value":"1,80E-04","module":"C1","scenario":null},{"value":"6,14E-06","module":"C2","scenario":null},{"value":"0,00E+00","module":"C3","scenario":null},{"value":"1,57E-06","module":"C4","scenario":null},{"value":"1,13E-04","module":"D","scenario":null}]},{"parameter":"EP-terrestrial","unit":"mol N-eq.","values":[{"value":"5,62E-03","module":"A1-A3","scenario":null},{"value":"4,38E-05","module":"A4","scenario":null},{"value":"1,97E-03","module":"C1","scenario":null},{"value":"6,85E-05","module":"C2","scenario":null},{"value":"0,00E+00","module":"C3","scenario":null},{"value":"1,73E-05","module":"C4","scenario":null},{"value":"1,16E-03","module":"D","scenario":null}]},{"parameter":"GWP-IOBC","unit":"kg CO2-eq","values":[{"value":"3,29E-01","module":"A1-A3","scenario":null},{"value":"5,58E-03","module":"A4","scenario":null},{"value":"3,89E-02","module":"C1","scenario":null},{"value":"8,72E-03","module":"C2","scenario":null},{"value":"0,00E+00","module":"C3","scenario":null},{"value":"0,00E+00","module":"C4","scenario":null},{"value":"1,65E-01","module":"D","scenario":null}]}],"additional_environmental_impact":[{"parameter":"PM","unit":"Disease incidence","values":[{"value":"1,32E-08","module":"A1-A3","scenario":null},{"value":"5,12E-10","module":"A4","scenario":null},{"value":"1,08E-08","module":"C1","scenario":null},{"value":"8,00E-10","module":"C2","scenario":null},{"value":"0,00E+00","module":"C3","scenario":null},{"value":"8,90E-11","module":"C4","scenario":null},{"value":"9,13E-09","module":"D","scenario":null}]},{"parameter":"ETP-fw","unit":"CTUe","values":[{"value":"1,93E+00","module":"A1-A3","scenario":null},{"value":"6,62E-02","module":"A4","scenario":null},{"value":"2,92E-01","module":"C1","scenario":null},{"value":"1,03E-01","module":"C2","scenario":null},{"value":"0,00E+00","module":"C3","scenario":null},{"value":"6,83E-03","module":"C4","scenario":null},{"value":"6,13E+00","module":"D","scenario":null}]},{"parameter":"HTP-c","unit":"CTUh","values":[{"value":"1,52E-10","module":"A1-A3","scenario":null},{"value":"0,00E+00","module":"A4","scenario":null},{"value":"1,10E-11","module":"C1","scenario":null},{"value":"0,00E+00","module":"C2","scenario":null},{"value":"0,00E+00","module":"C3","scenario":null},{"value":"0,00E+00","module":"C4","scenario":null},{"value":"5,29E-10","module":"D","scenario":null}]},{"parameter":"HTP-nc","unit":"CTUh","values":[{"value":"2,50E-09","module":"A1-A3","scenario":null},{"value":"6,40E-11","module":"A4","scenario":null},{"value":"2,69E-10","module":"C1","scenario":null},{"value":"1,00E-10","module":"C2","scenario":null},{"value":"0,00E+00","module":"C3","scenario":null},{"value":"4,00E-12","module":"C4","scenario":null},{"value":"-1,15E-08","module":"D","scenario":null}]},{"parameter":"SQP","unit":"-","values":[{"value":"6,52E-01","module":"A1-A3","scenario":null},{"value":"1,04E-01","module":"A4","scenario":null},{"value":"6,79E-02","module":"C1","scenario":null},{"value":"1,62E-01","module":"C2","scenario":null},{"value":"0,00E+00","module":"C3","scenario":null},{"value":"5,04E-02","module":"C4","scenario":null},{"value":"6,93E-02","module":"D","scenario":null}]},{"parameter":"IRP","unit":"kBq U235-eq","values":[{"value":"6,94E-03","module":"A1-A3","scenario":null},{"value":"3,96E-04","module":"A4","scenario":null},{"value":"2,29E-03","module":"C1","scenario":null},{"value":"6,18E-04","module":"C2","scenario":null},{"value":"0,00E+00","module":"C3","scenario":null},{"value":"6,00E-05","module":"C4","scenario":null},{"value":"-3,95E-04","module":"D","scenario":null}]}],"resource_use":[{"parameter":"PERE","unit":"MJ","values":[{"value":"3,71E+00","module":"A1-A3","scenario":null},{"value":"1,14E-03","module":"A4","scenario":null},{"value":"2,89E-03","module":"C1","scenario":null},{"value":"1,78E-03","module":"C2","scenario":null},{"value":"0,00E+00","module":"C3","scenario":null},{"value":"2,13E-04","module":"C4","scenario":null},{"value":"7,51E-02","module":"D","scenario":null}]},{"parameter":"PERM","unit":"","values":[{"value":"6,40E-03","module":"A1-A3","scenario":null},{"value":"0,00E+00","module":"A4","scenario":null},{"value":"0,00E+00","module":"C1","scenario":null},{"value":"0,00E+00","module":"C2","scenario":null},{"value":"0,00E+00","module":"C3","scenario":null},{"value":"0,00E+00","module":"C4","scenario":null},{"value":"0,00E+00","module":"D","scenario":null}]},{"parameter":"PERT","unit":"MJ","values":[{"value":"3,71E+00","module":"A1-A3","scenario":null},{"value":"1,14E-03","module":"A4","scenario":null},{"value":"2,89E-03","module":"C1","scenario":null},{"value":"1,78E-03","module":"C2","scenario":null},{"value":"0,00E+00","module":"C3","scenario":null},{"value":"2,13E-04","module":"C4","scenario":null},{"value":"7,51E-02","module":"D","scenario":null}]},{"parameter":"PENRE","unit":"MJ","values":[{"value":"2,44E+00","module":"A1-A3","scenario":null},{"value":"9,06E-02","module":"A4","scenario":null},{"value":"5,35E-01","module":"C1","scenario":null},{"value":"1,41E-01","module":"C2","scenario":null},{"value":"0,00E+00","module":"C3","scenario":null},{"value":"1,38E-02","module":"C4","scenario":null},{"value":"9,26E-01","module":"D","scenario":null}]},{"parameter":"PENRM","unit":"MJ","values":[{"value":"6,70E-04","module":"A1-A3","scenario":null},{"value":"0,00E+00","module":"A4","scenario":null},{"value":"0,00E+00","module":"C1","scenario":null},{"value":"0,00E+00","module":"C2","scenario":null},{"value":"0,00E+00","module":"C3","scenario":null},{"value":"0,00E+00","module":"C4","scenario":null},{"value":"0,00E+00","module":"D","scenario":null}]},{"parameter":"PENRT","unit":"MJ","values":[{"value":"2,44E+00","module":"A1-A3","scenario":null},{"value":"9,06E-02","module":"A4","scenario":null},{"value":"5,35E-01","module":"C1","scenario":null},{"value":"1,41E-01","module":"C2","scenario":null},{"value":"0,00E+00","module":"C3","scenario":null},{"value":"1,38E-02","module":"C4","scenario":null},{"value":"9,26E-01","module":"D","scenario":null}]},{"parameter":"SM","unit":"kg","values":[{"value":"1,11E+00","module":"A1-A3","scenario":null},{"value":"0,00E+00","module":"A4","scenario":null},{"value":"0,00E+00","module":"C1","scenario":null},{"value":"0,00E+00","module":"C2","scenario":null},{"value":"0,00E+00","module":"C3","scenario":null},{"value":"0,00E+00","module":"C4","scenario":null},{"value":"-5,21E-02","module":"D","scenario":null}]},{"parameter":"RSF","unit":"MJ","values":[{"value":"6,36E-04","module":"A1-A3","scenario":null},{"value":"3,98E-05","module":"A4","scenario":null},{"value":"7,12E-05","module":"C1","scenario":null},{"value":"6,23E-05","module":"C2","scenario":null},{"value":"0,00E+00","module":"C3","scenario":null},{"value":"4,39E-06","module":"C4","scenario":null},{"value":"-3,97E-03","module":"D","scenario":null}]},{"parameter":"NRSF","unit":"MJ","values":[{"value":"6,52E-01","module":"A1-A3","scenario":null},{"value":"1,34E-04","module":"A4","scenario":null},{"value":"1,05E-03","module":"C1","scenario":null},{"value":"2,09E-04","module":"C2","scenario":null},{"value":"0,00E+00","module":"C3","scenario":null},{"value":"1,26E-05","module":"C4","scenario":null},{"value":"-1,16E-01","module":"D","scenario":null}]},{"parameter":"FW","unit":"m3","values":[{"value":"4,83E-02","module":"A1-A3","scenario":null},{"value":"1,03E-05","module":"A4","scenario":null},{"value":"2,75E-05","module":"C1","scenario":null},{"value":"1,61E-05","module":"C2","scenario":null},{"value":"0,00E+00","module":"C3","scenario":null},{"value":"1,65E-05","module":"C4","scenario":null},{"value":"2,32E-04","module":"D","scenario":null}]}],"end_of_life_waste":[{"parameter":"HWD","unit":"kg","values":[{"value":"2,37E-04","module":"A1-A3","scenario":null},{"value":"4,95E-06","module":"A4","scenario":null},{"value":"1,58E-05","module":"C1","scenario":null},{"value":"7,74E-06","module":"C2","scenario":null},{"value":"0,00E+00","module":"C3","scenario":null},{"value":"0,00E+00","module":"C4","scenario":null},{"value":"5,72E-04","module":"D","scenario":null}]},{"parameter":"NHWD","unit":"kg","values":[{"value":"2,15E-01","module":"A1-A3","scenario":null},{"value":"7,87E-03","module":"A4","scenario":null},{"value":"6,34E-04","module":"C1","scenario":null},{"value":"1,23E-02","module":"C2","scenario":null},{"value":"0,00E+00","module":"C3","scenario":null},{"value":"1,00E-01","module":"C4","scenario":null},{"value":"4,50E-02","module":"D","scenario":null}]},{"parameter":"RWD","unit":"kg","values":[{"value":"4,44E-05","module":"A1-A3","scenario":null},{"value":"6,18E-07","module":"A4","scenario":null},{"value":"3,72E-06","module":"C1","scenario":null},{"value":"9,66E-07","module":"C2","scenario":null},{"value":"0,00E+00","module":"C3","scenario":null},{"value":"0,00E+00","module":"C4","scenario":null},{"value":"-3,03E-07","module":"D","scenario":null}]}],"end_of_life_flow":[{"parameter":"CRU","unit":"kg","values":[{"value":"0,00E+00","module":"A1-A3","scenario":null},{"value":"0,00E+00","module":"A4","scenario":null},{"value":"0,00E+00","module":"C1","scenario":null},{"value":"0,00E+00","module":"C2","scenario":null},{"value":"0,00E+00","module":"C3","scenario":null},{"value":"0,00E+00","module":"C4","scenario":null},{"value":"0,00E+00","module":"D","scenario":null}]},{"parameter":"MFR","unit":"kg","values":[{"value":"1,57E-01","module":"A1-A3","scenario":null},{"value":"0,00E+00","module":"A4","scenario":null},{"value":"0,00E+00","module":"C1","scenario":null},{"value":"0,00E+00","module":"C2","scenario":null},{"value":"9,00E-01","module":"C3","scenario":null},{"value":"0,00E+00","module":"C4","scenario":null},{"value":"-5,21E-02","module":"D","scenario":null}]},{"parameter":"MER","unit":"kg","values":[{"value":"5,87E-04","module":"A1-A3","scenario":null},{"value":"0,00E+00","module":"A4","scenario":null},{"value":"0,00E+00","module":"C1","scenario":null},{"value":"0,00E+00","module":"C2","scenario":null},{"value":"0,00E+00","module":"C3","scenario":null},{"value":"0,00E+00","module":"C4","scenario":null},{"value":"-3,31E-05","module":"D","scenario":null}]},{"parameter":"EEE","unit":"MJ","values":[{"value":"0,00E+00","module":"A1-A3","scenario":null},{"value":"0,00E+00","module":"A4","scenario":null},{"value":"0,00E+00","module":"C1","scenario":null},{"value":"0,00E+00","module":"C2","scenario":null},{"value":"0,00E+00","module":"C3","scenario":null},{"value":"0,00E+00","module":"C4","scenario":null},{"value":"3,78E-05","module":"D","scenario":null}]},{"parameter":"EET","unit":"MJ","values":[{"value":"0,00E+00","module":"A1-A3","scenario":null},{"value":"0,00E+00","module":"A4","scenario":null},{"value":"0,00E+00","module":"C1","scenario":null},{"value":"0,00E+00","module":"C2","scenario":null},{"value":"0,00E+00","module":"C3","scenario":null},{"value":"0,00E+00","module":"C4","scenario":null},{"value":"5,72E-04","module":"D","scenario":null}]}]}