{"product_name":"TSS 60 P G","epd_id":"NEPD-8962-8630","declared_unit":{"unit":"stk","amount":1},"compliance":["EN 15804+A2","ISO 14025","ISO 21930"],"producer_name":"Invisible Connections AS","environmental_impact":[{"parameter":"GWP-total","unit":"kg CO2-eq","values":[{"value":"7,00E+00","module":"A1-A3","scenario":null},{"value":"4,68E-01","module":"A4","scenario":null},{"value":"4,36E-01","module":"A5","scenario":null},{"value":"0,00E+00","module":"C1","scenario":null},{"value":"1,17E-01","module":"C2","scenario":null},{"value":"9,65E-01","module":"C3","scenario":null},{"value":"1,86E-03","module":"C4","scenario":null},{"value":"-2,46E+00","module":"D","scenario":null}]},{"parameter":"GWP-fossil","unit":"kg CO2-eq","values":[{"value":"7,45E+00","module":"A1-A3","scenario":null},{"value":"4,67E-01","module":"A4","scenario":null},{"value":"4,01E-03","module":"A5","scenario":null},{"value":"0,00E+00","module":"C1","scenario":null},{"value":"1,17E-01","module":"C2","scenario":null},{"value":"9,65E-01","module":"C3","scenario":null},{"value":"1,85E-03","module":"C4","scenario":null},{"value":"-2,46E+00","module":"D","scenario":null}]},{"parameter":"GWP-biogenic","unit":"kg CO2-eq","values":[{"value":"-4,48E-01","module":"A1-A3","scenario":null},{"value":"1,93E-04","module":"A4","scenario":null},{"value":"4,32E-01","module":"A5","scenario":null},{"value":"0,00E+00","module":"C1","scenario":null},{"value":"4,83E-05","module":"C2","scenario":null},{"value":"7,81E-06","module":"C3","scenario":null},{"value":"2,80E-06","module":"C4","scenario":null},{"value":"-1,43E-03","module":"D","scenario":null}]},{"parameter":"GWP-luluc","unit":"kg CO2-eq","values":[{"value":"4,33E-03","module":"A1-A3","scenario":null},{"value":"1,66E-04","module":"A4","scenario":null},{"value":"1,03E-06","module":"A5","scenario":null},{"value":"0,00E+00","module":"C1","scenario":null},{"value":"4,16E-05","module":"C2","scenario":null},{"value":"1,15E-06","module":"C3","scenario":null},{"value":"3,58E-07","module":"C4","scenario":null},{"value":"-2,66E-03","module":"D","scenario":null}]},{"parameter":"ODP","unit":"kg CFC11-eq","values":[{"value":"2,06E-07","module":"A1-A3","scenario":null},{"value":"1,06E-07","module":"A4","scenario":null},{"value":"6,39E-10","module":"A5","scenario":null},{"value":"0,00E+00","module":"C1","scenario":null},{"value":"2,65E-08","module":"C2","scenario":null},{"value":"7,39E-10","module":"C3","scenario":null},{"value":"6,53E-10","module":"C4","scenario":null},{"value":"-3,33E-03","module":"D","scenario":null}]},{"parameter":"AP","unit":"mol H+-eq","values":[{"value":"5,41E-02","module":"A1-A3","scenario":null},{"value":"1,34E-03","module":"A4","scenario":null},{"value":"3,22E-05","module":"A5","scenario":null},{"value":"0,00E+00","module":"C1","scenario":null},{"value":"3,36E-04","module":"C2","scenario":null},{"value":"1,21E-04","module":"C3","scenario":null},{"value":"1,43E-05","module":"C4","scenario":null},{"value":"-1,24E-02","module":"D","scenario":null}]},{"parameter":"POCP","unit":"kg NMVOC-eq","values":[{"value":"1,84E-02","module":"A1-A3","scenario":null},{"value":"1,14E-03","module":"A4","scenario":null},{"value":"3,81E-05","module":"A5","scenario":null},{"value":"0,00E+00","module":"C1","scenario":null},{"value":"2,85E-04","module":"C2","scenario":null},{"value":"1,50E-04","module":"C3","scenario":null},{"value":"1,65E-05","module":"C4","scenario":null},{"value":"-1,25E-02","module":"D","scenario":null}]},{"parameter":"ADPE","unit":"kg Sb-eq","values":[{"value":"3,91E-03","module":"A1-A3","scenario":null},{"value":"1,29E-05","module":"A4","scenario":null},{"value":"6,50E-08","module":"A5","scenario":null},{"value":"0,00E+00","module":"C1","scenario":null},{"value":"3,23E-06","module":"C2","scenario":null},{"value":"3,38E-08","module":"C3","scenario":null},{"value":"1,54E-08","module":"C4","scenario":null},{"value":"-4,21E-05","module":"D","scenario":null}]},{"parameter":"ADPF","unit":"MJ","values":[{"value":"8,80E+01","module":"A1-A3","scenario":null},{"value":"7,06E+00","module":"A4","scenario":null},{"value":"4,71E-02","module":"A5","scenario":null},{"value":"0,00E+00","module":"C1","scenario":null},{"value":"1,77E+00","module":"C2","scenario":null},{"value":"6,31E-02","module":"C3","scenario":null},{"value":"4,49E-02","module":"C4","scenario":null},{"value":"-2,10E+01","module":"D","scenario":null}]},{"parameter":"WDP","unit":"m3 world-eq. Deprived","values":[{"value":"2,45E+02","module":"A1-A3","scenario":null},{"value":"6,83E+00","module":"A4","scenario":null},{"value":"7,25E-02","module":"A5","scenario":null},{"value":"0,00E+00","module":"C1","scenario":null},{"value":"1,71E+00","module":"C2","scenario":null},{"value":"1,43E-01","module":"C3","scenario":null},{"value":"1,35E-01","module":"C4","scenario":null},{"value":"1,17E+02","module":"D","scenario":null}]},{"parameter":"EP-freshwater","unit":"kg P-eq","values":[{"value":"7,75E-05","module":"A1-A3","scenario":null},{"value":"3,73E-06","module":"A4","scenario":null},{"value":"4,80E-08","module":"A5","scenario":null},{"value":"0,00E+00","module":"C1","scenario":null},{"value":"9,33E-07","module":"C2","scenario":null},{"value":"7,40E-08","module":"C3","scenario":null},{"value":"1,91E-08","module":"C4","scenario":null},{"value":"-1,53E-04","module":"D","scenario":null}]},{"parameter":"EP-marine","unit":"kg N-eq","values":[{"value":"6,92E-03","module":"A1-A3","scenario":null},{"value":"2,66E-04","module":"A4","scenario":null},{"value":"1,38E-05","module":"A5","scenario":null},{"value":"0,00E+00","module":"C1","scenario":null},{"value":"6,64E-05","module":"C2","scenario":null},{"value":"5,80E-05","module":"C3","scenario":null},{"value":"5,23E-06","module":"C4","scenario":null},{"value":"-2,60E-03","module":"D","scenario":null}]},{"parameter":"EP-terrestrial","unit":"mol N-eq.","values":[{"value":"1,94E-01","module":"A1-A3","scenario":null},{"value":"2,97E-03","module":"A4","scenario":null},{"value":"1,48E-04","module":"A5","scenario":null},{"value":"0,00E+00","module":"C1","scenario":null},{"value":"7,43E-04","module":"C2","scenario":null},{"value":"6,28E-04","module":"C3","scenario":null},{"value":"5,79E-05","module":"C4","scenario":null},{"value":"-2,67E-02","module":"D","scenario":null}]},{"parameter":"GWP-IOBC","unit":"kg CO2-eq","values":[{"value":"7,61E+00","module":"A1-A3","scenario":null},{"value":"4,68E-01","module":"A4","scenario":null},{"value":"4,01E-03","module":"A5","scenario":null},{"value":"0,00E+00","module":"C1","scenario":null},{"value":"1,17E-01","module":"C2","scenario":null},{"value":"9,65E-01","module":"C3","scenario":null},{"value":"1,88E-03","module":"C4","scenario":null},{"value":"-3,66E+00","module":"D","scenario":null}]}],"additional_environmental_impact":[{"parameter":"PM","unit":"Disease incidence","values":[{"value":"4,58E-07","module":"A1-A3","scenario":null},{"value":"2,86E-08","module":"A4","scenario":null},{"value":"3,94E-10","module":"A5","scenario":null},{"value":"0,00E+00","module":"C1","scenario":null},{"value":"7,15E-09","module":"C2","scenario":null},{"value":"4,74E-10","module":"C3","scenario":null},{"value":"2,99E-10","module":"C4","scenario":null},{"value":"-2,23E-07","module":"D","scenario":null}]},{"parameter":"ETP-fw","unit":"CTUe","values":[{"value":"3,94E+01","module":"A1-A3","scenario":null},{"value":"5,24E+00","module":"A4","scenario":null},{"value":"5,36E-02","module":"A5","scenario":null},{"value":"0,00E+00","module":"C1","scenario":null},{"value":"1,31E+00","module":"C2","scenario":null},{"value":"1,89E-01","module":"C3","scenario":null},{"value":"3,43E-02","module":"C4","scenario":null},{"value":"-1,38E+02","module":"D","scenario":null}]},{"parameter":"HTP-c","unit":"CTUh","values":[{"value":"8,60E-09","module":"A1-A3","scenario":null},{"value":"0,00E+00","module":"A4","scenario":null},{"value":"6,00E-12","module":"A5","scenario":null},{"value":"0,00E+00","module":"C1","scenario":null},{"value":"0,00E+00","module":"C2","scenario":null},{"value":"2,10E-11","module":"C3","scenario":null},{"value":"1,00E-12","module":"C4","scenario":null},{"value":"-1,17E-08","module":"D","scenario":null}]},{"parameter":"HTP-nc","unit":"CTUh","values":[{"value":"9,46E-08","module":"A1-A3","scenario":null},{"value":"5,72E-09","module":"A4","scenario":null},{"value":"2,87E-10","module":"A5","scenario":null},{"value":"0,00E+00","module":"C1","scenario":null},{"value":"1,43E-09","module":"C2","scenario":null},{"value":"8,10E-10","module":"C3","scenario":null},{"value":"3,30E-11","module":"C4","scenario":null},{"value":"2,49E-07","module":"D","scenario":null}]},{"parameter":"SQP","unit":"-","values":[{"value":"3,28E+01","module":"A1-A3","scenario":null},{"value":"4,94E+00","module":"A4","scenario":null},{"value":"2,64E-02","module":"A5","scenario":null},{"value":"0,00E+00","module":"C1","scenario":null},{"value":"1,24E+00","module":"C2","scenario":null},{"value":"7,66E-03","module":"C3","scenario":null},{"value":"1,54E-01","module":"C4","scenario":null},{"value":"-5,89E+00","module":"D","scenario":null}]},{"parameter":"IRP","unit":"kBq U235-eq","values":[{"value":"2,21E-01","module":"A1-A3","scenario":null},{"value":"3,09E-02","module":"A4","scenario":null},{"value":"1,71E-04","module":"A5","scenario":null},{"value":"0,00E+00","module":"C1","scenario":null},{"value":"7,72E-03","module":"C2","scenario":null},{"value":"1,07E-04","module":"C3","scenario":null},{"value":"1,95E-04","module":"C4","scenario":null},{"value":"4,46E-03","module":"D","scenario":null}]}],"resource_use":[{"parameter":"PERE","unit":"MJ","values":[{"value":"1,18E+01","module":"A1-A3","scenario":null},{"value":"1,01E-01","module":"A4","scenario":null},{"value":"9,67E-04","module":"A5","scenario":null},{"value":"0,00E+00","module":"C1","scenario":null},{"value":"2,53E-02","module":"C2","scenario":null},{"value":"1,86E-03","module":"C3","scenario":null},{"value":"9,32E-04","module":"C4","scenario":null},{"value":"-5,70E+00","module":"D","scenario":null}]},{"parameter":"PERM","unit":"","values":[{"value":"3,95E+00","module":"A1-A3","scenario":null},{"value":"0,00E+00","module":"A4","scenario":null},{"value":"-3,95E+00","module":"A5","scenario":null},{"value":"0,00E+00","module":"C1","scenario":null},{"value":"0,00E+00","module":"C2","scenario":null},{"value":"0,00E+00","module":"C3","scenario":null},{"value":"0,00E+00","module":"C4","scenario":null},{"value":"0,00E+00","module":"D","scenario":null}]},{"parameter":"PERT","unit":"MJ","values":[{"value":"1,57E+01","module":"A1-A3","scenario":null},{"value":"1,01E-01","module":"A4","scenario":null},{"value":"-3,95E+00","module":"A5","scenario":null},{"value":"0,00E+00","module":"C1","scenario":null},{"value":"2,53E-02","module":"C2","scenario":null},{"value":"1,86E-03","module":"C3","scenario":null},{"value":"9,32E-04","module":"C4","scenario":null},{"value":"-5,70E+00","module":"D","scenario":null}]},{"parameter":"PENRE","unit":"MJ","values":[{"value":"7,45E+01","module":"A1-A3","scenario":null},{"value":"7,06E+00","module":"A4","scenario":null},{"value":"4,71E-02","module":"A5","scenario":null},{"value":"0,00E+00","module":"C1","scenario":null},{"value":"1,77E+00","module":"C2","scenario":null},{"value":"6,31E-02","module":"C3","scenario":null},{"value":"4,49E-02","module":"C4","scenario":null},{"value":"-2,10E+01","module":"D","scenario":null}]},{"parameter":"PENRM","unit":"MJ","values":[{"value":"1,35E+01","module":"A1-A3","scenario":null},{"value":"0,00E+00","module":"A4","scenario":null},{"value":"0,00E+00","module":"A5","scenario":null},{"value":"0,00E+00","module":"C1","scenario":null},{"value":"0,00E+00","module":"C2","scenario":null},{"value":"0,00E+00","module":"C3","scenario":null},{"value":"0,00E+00","module":"C4","scenario":null},{"value":"0,00E+00","module":"D","scenario":null}]},{"parameter":"PENRT","unit":"MJ","values":[{"value":"8,80E+01","module":"A1-A3","scenario":null},{"value":"7,06E+00","module":"A4","scenario":null},{"value":"4,71E-02","module":"A5","scenario":null},{"value":"0,00E+00","module":"C1","scenario":null},{"value":"1,77E+00","module":"C2","scenario":null},{"value":"6,31E-02","module":"C3","scenario":null},{"value":"4,49E-02","module":"C4","scenario":null},{"value":"-2,10E+01","module":"D","scenario":null}]},{"parameter":"SM","unit":"kg","values":[{"value":"5,10E-01","module":"A1-A3","scenario":null},{"value":"0,00E+00","module":"A4","scenario":null},{"value":"0,00E+00","module":"A5","scenario":null},{"value":"0,00E+00","module":"C1","scenario":null},{"value":"0,00E+00","module":"C2","scenario":null},{"value":"0,00E+00","module":"C3","scenario":null},{"value":"6,70E-03","module":"C4","scenario":null},{"value":"0,00E+00","module":"D","scenario":null}]},{"parameter":"RSF","unit":"MJ","values":[{"value":"4,51E-02","module":"A1-A3","scenario":null},{"value":"3,62E-03","module":"A4","scenario":null},{"value":"2,82E-05","module":"A5","scenario":null},{"value":"0,00E+00","module":"C1","scenario":null},{"value":"9,04E-04","module":"C2","scenario":null},{"value":"5,23E-05","module":"C3","scenario":null},{"value":"2,06E-05","module":"C4","scenario":null},{"value":"8,64E-02","module":"D","scenario":null}]},{"parameter":"NRSF","unit":"MJ","values":[{"value":"3,07E-02","module":"A1-A3","scenario":null},{"value":"1,29E-02","module":"A4","scenario":null},{"value":"3,21E-04","module":"A5","scenario":null},{"value":"0,00E+00","module":"C1","scenario":null},{"value":"3,23E-03","module":"C2","scenario":null},{"value":"0,00E+00","module":"C3","scenario":null},{"value":"1,21E-03","module":"C4","scenario":null},{"value":"2,30E+00","module":"D","scenario":null}]},{"parameter":"FW","unit":"m3","values":[{"value":"4,01E-02","module":"A1-A3","scenario":null},{"value":"7,55E-04","module":"A4","scenario":null},{"value":"3,43E-05","module":"A5","scenario":null},{"value":"0,00E+00","module":"C1","scenario":null},{"value":"1,89E-04","module":"C2","scenario":null},{"value":"1,78E-04","module":"C3","scenario":null},{"value":"5,14E-05","module":"C4","scenario":null},{"value":"-1,01E-02","module":"D","scenario":null}]}],"end_of_life_waste":[{"parameter":"HWD","unit":"kg","values":[{"value":"1,64E-02","module":"A1-A3","scenario":null},{"value":"3,64E-04","module":"A4","scenario":null},{"value":"0,00E+00","module":"A5","scenario":null},{"value":"0,00E+00","module":"C1","scenario":null},{"value":"9,11E-05","module":"C2","scenario":null},{"value":"0,00E+00","module":"C3","scenario":null},{"value":"1,79E-02","module":"C4","scenario":null},{"value":"-1,26E-02","module":"D","scenario":null}]},{"parameter":"NHWD","unit":"kg","values":[{"value":"1,25E+00","module":"A1-A3","scenario":null},{"value":"3,44E-01","module":"A4","scenario":null},{"value":"1,49E-01","module":"A5","scenario":null},{"value":"0,00E+00","module":"C1","scenario":null},{"value":"8,59E-02","module":"C2","scenario":null},{"value":"0,00E+00","module":"C3","scenario":null},{"value":"2,73E-01","module":"C4","scenario":null},{"value":"-1,00E+00","module":"D","scenario":null}]},{"parameter":"RWD","unit":"kg","values":[{"value":"5,51E-04","module":"A1-A3","scenario":null},{"value":"4,81E-05","module":"A4","scenario":null},{"value":"0,00E+00","module":"A5","scenario":null},{"value":"0,00E+00","module":"C1","scenario":null},{"value":"1,20E-05","module":"C2","scenario":null},{"value":"0,00E+00","module":"C3","scenario":null},{"value":"4,61E-08","module":"C4","scenario":null},{"value":"3,22E-06","module":"D","scenario":null}]}],"end_of_life_flow":[{"parameter":"CRU","unit":"kg","values":[{"value":"0,00E+00","module":"A1-A3","scenario":null},{"value":"0,00E+00","module":"A4","scenario":null},{"value":"1,35E-01","module":"A5","scenario":null},{"value":"0,00E+00","module":"C1","scenario":null},{"value":"0,00E+00","module":"C2","scenario":null},{"value":"0,00E+00","module":"C3","scenario":null},{"value":"0,00E+00","module":"C4","scenario":null},{"value":"0,00E+00","module":"D","scenario":null}]},{"parameter":"MFR","unit":"kg","values":[{"value":"2,18E-01","module":"A1-A3","scenario":null},{"value":"0,00E+00","module":"A4","scenario":null},{"value":"3,52E-06","module":"A5","scenario":null},{"value":"0,00E+00","module":"C1","scenario":null},{"value":"0,00E+00","module":"C2","scenario":null},{"value":"2,39E+00","module":"C3","scenario":null},{"value":"7,03E-03","module":"C4","scenario":null},{"value":"0,00E+00","module":"D","scenario":null}]},{"parameter":"MER","unit":"kg","values":[{"value":"2,81E-03","module":"A1-A3","scenario":null},{"value":"0,00E+00","module":"A4","scenario":null},{"value":"1,49E-01","module":"A5","scenario":null},{"value":"0,00E+00","module":"C1","scenario":null},{"value":"0,00E+00","module":"C2","scenario":null},{"value":"3,20E-01","module":"C3","scenario":null},{"value":"2,01E-08","module":"C4","scenario":null},{"value":"0,00E+00","module":"D","scenario":null}]},{"parameter":"EEE","unit":"MJ","values":[{"value":"8,38E-04","module":"A1-A3","scenario":null},{"value":"0,00E+00","module":"A4","scenario":null},{"value":"1,03E-01","module":"A5","scenario":null},{"value":"0,00E+00","module":"C1","scenario":null},{"value":"0,00E+00","module":"C2","scenario":null},{"value":"6,21E-01","module":"C3","scenario":null},{"value":"4,12E-04","module":"C4","scenario":null},{"value":"0,00E+00","module":"D","scenario":null}]},{"parameter":"EET","unit":"MJ","values":[{"value":"1,27E-02","module":"A1-A3","scenario":null},{"value":"0,00E+00","module":"A4","scenario":null},{"value":"1,57E+00","module":"A5","scenario":null},{"value":"0,00E+00","module":"C1","scenario":null},{"value":"0,00E+00","module":"C2","scenario":null},{"value":"9,39E+00","module":"C3","scenario":null},{"value":"6,23E-03","module":"C4","scenario":null},{"value":"0,00E+00","module":"D","scenario":null}]}]}