{"product_name":"JACKOPOR PLANK","epd_id":"NEPD-4451-3703-EN","declared_unit":{"unit":"m","amount":1},"compliance":["EN 15804+A2","ISO 14025","ISO 21930"],"producer_name":"Bewi Insulation Scandinavia","environmental_impact":[{"parameter":"GWP-total","unit":"kg CO2-eq","values":[{"value":"5,66E+00","module":"A1","scenario":null},{"value":"2,03E-01","module":"A2","scenario":null},{"value":"1,65E+00","module":"A3","scenario":null},{"value":"1,48E-01","module":"A4","scenario":null},{"value":"9,01E-03","module":"A5","scenario":null},{"value":"1,08E-02","module":"C1","scenario":null},{"value":"2,19E-02","module":"C2","scenario":null},{"value":"1,94E-03","module":"C3","scenario":null},{"value":"2,21E-02","module":"C4","scenario":null},{"value":"-2,11E-02","module":"D","scenario":null},{"value":"7,51E+00","module":"A1A3","scenario":null}]},{"parameter":"GWP-fossil","unit":"kg CO2-eq","values":[{"value":"6,13E+00","module":"A1","scenario":null},{"value":"2,03E-01","module":"A2","scenario":null},{"value":"1,64E+00","module":"A3","scenario":null},{"value":"1,48E-01","module":"A4","scenario":null},{"value":"8,97E-03","module":"A5","scenario":null},{"value":"1,08E-02","module":"C1","scenario":null},{"value":"2,19E-02","module":"C2","scenario":null},{"value":"1,91E-03","module":"C3","scenario":null},{"value":"2,21E-02","module":"C4","scenario":null},{"value":"-2,03E-02","module":"D","scenario":null},{"value":"7,97E+00","module":"A1A3","scenario":null}]},{"parameter":"GWP-biogenic","unit":"kg CO2-eq","values":[{"value":"-4,79E-01","module":"A1","scenario":null},{"value":"8,69E-05","module":"A2","scenario":null},{"value":"8,57E-03","module":"A3","scenario":null},{"value":"6,13E-05","module":"A4","scenario":null},{"value":"4,36E-05","module":"A5","scenario":null},{"value":"2,02E-06","module":"C1","scenario":null},{"value":"9,36E-06","module":"C2","scenario":null},{"value":"1,65E-05","module":"C3","scenario":null},{"value":"2,58E-05","module":"C4","scenario":null},{"value":"-4,19E-05","module":"D","scenario":null},{"value":"-4,70E-01","module":"A1A3","scenario":null}]},{"parameter":"GWP-luluc","unit":"kg CO2-eq","values":[{"value":"1,47E-03","module":"A1","scenario":null},{"value":"6,20E-05","module":"A2","scenario":null},{"value":"2,80E-04","module":"A3","scenario":null},{"value":"5,27E-05","module":"A4","scenario":null},{"value":"2,30E-06","module":"A5","scenario":null},{"value":"8,49E-07","module":"C1","scenario":null},{"value":"6,66E-06","module":"C2","scenario":null},{"value":"2,64E-06","module":"C3","scenario":null},{"value":"5,43E-06","module":"C4","scenario":null},{"value":"-7,00E-04","module":"D","scenario":null},{"value":"1,81E-03","module":"A1A3","scenario":null}]},{"parameter":"ODP","unit":"kg CFC11-eq","values":[{"value":"3,80E-09","module":"A1","scenario":null},{"value":"4,89E-08","module":"A2","scenario":null},{"value":"3,16E-07","module":"A3","scenario":null},{"value":"3,36E-08","module":"A4","scenario":null},{"value":"1,43E-09","module":"A5","scenario":null},{"value":"2,33E-09","module":"C1","scenario":null},{"value":"5,27E-09","module":"C2","scenario":null},{"value":"3,77E-10","module":"C3","scenario":null},{"value":"8,36E-09","module":"C4","scenario":null},{"value":"-1,48E-03","module":"D","scenario":null},{"value":"3,69E-07","module":"A1A3","scenario":null}]},{"parameter":"AP","unit":"mol H+-eq","values":[{"value":"1,07E-02","module":"A1","scenario":null},{"value":"6,53E-04","module":"A2","scenario":null},{"value":"4,86E-03","module":"A3","scenario":null},{"value":"4,26E-04","module":"A4","scenario":null},{"value":"7,21E-05","module":"A5","scenario":null},{"value":"1,13E-04","module":"C1","scenario":null},{"value":"7,04E-05","module":"C2","scenario":null},{"value":"1,55E-05","module":"C3","scenario":null},{"value":"1,96E-04","module":"C4","scenario":null},{"value":"-1,67E-04","module":"D","scenario":null},{"value":"1,62E-02","module":"A1A3","scenario":null}]},{"parameter":"POCP","unit":"kg NMVOC-eq","values":[{"value":"1,36E-02","module":"A1","scenario":null},{"value":"6,25E-04","module":"A2","scenario":null},{"value":"3,97E-02","module":"A3","scenario":null},{"value":"3,61E-04","module":"A4","scenario":null},{"value":"8,51E-05","module":"A5","scenario":null},{"value":"1,50E-04","module":"C1","scenario":null},{"value":"6,75E-05","module":"C2","scenario":null},{"value":"1,40E-05","module":"C3","scenario":null},{"value":"2,30E-04","module":"C4","scenario":null},{"value":"-1,63E-04","module":"D","scenario":null},{"value":"5,39E-02","module":"A1A3","scenario":null}]},{"parameter":"ADPE","unit":"kg Sb-eq","values":[{"value":"1,97E-06","module":"A1","scenario":null},{"value":"3,64E-06","module":"A2","scenario":null},{"value":"3,66E-06","module":"A3","scenario":null},{"value":"4,09E-06","module":"A4","scenario":null},{"value":"1,45E-07","module":"A5","scenario":null},{"value":"1,65E-08","module":"C1","scenario":null},{"value":"3,90E-07","module":"C2","scenario":null},{"value":"2,42E-08","module":"C3","scenario":null},{"value":"1,99E-07","module":"C4","scenario":null},{"value":"-2,02E-07","module":"D","scenario":null},{"value":"9,27E-06","module":"A1A3","scenario":null}]},{"parameter":"ADPF","unit":"MJ","values":[{"value":"2,09E+02","module":"A1","scenario":null},{"value":"3,29E+00","module":"A2","scenario":null},{"value":"2,11E+01","module":"A3","scenario":null},{"value":"2,24E+00","module":"A4","scenario":null},{"value":"1,05E-01","module":"A5","scenario":null},{"value":"1,48E-01","module":"C1","scenario":null},{"value":"3,55E-01","module":"C2","scenario":null},{"value":"5,93E-02","module":"C3","scenario":null},{"value":"6,07E-01","module":"C4","scenario":null},{"value":"-2,90E-01","module":"D","scenario":null},{"value":"2,33E+02","module":"A1A3","scenario":null}]},{"parameter":"WDP","unit":"m3 world-eq. Deprived","values":[{"value":"1,71E+00","module":"A1","scenario":null},{"value":"2,53E+00","module":"A2","scenario":null},{"value":"8,47E+01","module":"A3","scenario":null},{"value":"2,17E+00","module":"A4","scenario":null},{"value":"1,62E-01","module":"A5","scenario":null},{"value":"3,15E-02","module":"C1","scenario":null},{"value":"2,72E-01","module":"C2","scenario":null},{"value":"6,55E+00","module":"C3","scenario":null},{"value":"3,75E+00","module":"C4","scenario":null},{"value":"-3,61E+00","module":"D","scenario":null},{"value":"8,89E+01","module":"A1A3","scenario":null}]},{"parameter":"EP-freshwater","unit":"kg P-eq","values":[{"value":"2,32E-05","module":"A1","scenario":null},{"value":"1,62E-06","module":"A2","scenario":null},{"value":"8,58E-06","module":"A3","scenario":null},{"value":"1,18E-06","module":"A4","scenario":null},{"value":"1,07E-07","module":"A5","scenario":null},{"value":"3,92E-08","module":"C1","scenario":null},{"value":"1,74E-07","module":"C2","scenario":null},{"value":"1,21E-07","module":"C3","scenario":null},{"value":"2,50E-07","module":"C4","scenario":null},{"value":"-1,80E-06","module":"D","scenario":null},{"value":"3,34E-05","module":"A1A3","scenario":null}]},{"parameter":"EP-marine","unit":"kg N-eq","values":[{"value":"2,89E-03","module":"A1","scenario":null},{"value":"1,43E-04","module":"A2","scenario":null},{"value":"1,22E-03","module":"A3","scenario":null},{"value":"8,43E-05","module":"A4","scenario":null},{"value":"3,09E-05","module":"A5","scenario":null},{"value":"4,97E-05","module":"C1","scenario":null},{"value":"1,54E-05","module":"C2","scenario":null},{"value":"4,53E-06","module":"C3","scenario":null},{"value":"7,30E-05","module":"C4","scenario":null},{"value":"-5,47E-05","module":"D","scenario":null},{"value":"4,25E-03","module":"A1A3","scenario":null}]},{"parameter":"EP-terrestrial","unit":"mol N-eq.","values":[{"value":"3,14E-02","module":"A1","scenario":null},{"value":"1,59E-03","module":"A2","scenario":null},{"value":"1,33E-02","module":"A3","scenario":null},{"value":"9,43E-04","module":"A4","scenario":null},{"value":"3,31E-04","module":"A5","scenario":null},{"value":"5,38E-04","module":"C1","scenario":null},{"value":"1,72E-04","module":"C2","scenario":null},{"value":"5,22E-05","module":"C3","scenario":null},{"value":"8,05E-04","module":"C4","scenario":null},{"value":"-5,91E-04","module":"D","scenario":null},{"value":"4,63E-02","module":"A1A3","scenario":null}]},{"parameter":"GWP-IOBC","unit":"kg CO2-eq","values":[]}],"additional_environmental_impact":[{"parameter":"PM","unit":"Disease incidence","values":[{"value":"8,44E-08","module":"A1","scenario":null},{"value":"1,86E-08","module":"A2","scenario":null},{"value":"5,43E-08","module":"A3","scenario":null},{"value":"9,07E-09","module":"A4","scenario":null},{"value":"8,81E-10","module":"A5","scenario":null},{"value":"1,36E-08","module":"C1","scenario":null},{"value":"2,01E-09","module":"C2","scenario":null},{"value":"2,48E-10","module":"C3","scenario":null},{"value":"4,19E-09","module":"C4","scenario":null},{"value":"-1,01E-08","module":"D","scenario":null},{"value":"1,57E-07","module":"A1A3","scenario":null}]},{"parameter":"ETP-fw","unit":"CTUe","values":[{"value":"1,01E+03","module":"A1","scenario":null},{"value":"2,41E+00","module":"A2","scenario":null},{"value":"1,30E+01","module":"A3","scenario":null},{"value":"1,66E+00","module":"A4","scenario":null},{"value":"1,20E-01","module":"A5","scenario":null},{"value":"8,10E-02","module":"C1","scenario":null},{"value":"2,60E-01","module":"C2","scenario":null},{"value":"4,21E-02","module":"C3","scenario":null},{"value":"3,31E-01","module":"C4","scenario":null},{"value":"-1,58E+00","module":"D","scenario":null},{"value":"1,03E+03","module":"A1A3","scenario":null}]},{"parameter":"HTP-c","unit":"CTUh","values":[{"value":"2,45E-09","module":"A1","scenario":null},{"value":"0,00E+00","module":"A2","scenario":null},{"value":"5,57E-10","module":"A3","scenario":null},{"value":"0,00E+00","module":"A4","scenario":null},{"value":"1,30E-11","module":"A5","scenario":null},{"value":"3,00E-12","module":"C1","scenario":null},{"value":"0,00E+00","module":"C2","scenario":null},{"value":"3,00E-12","module":"C3","scenario":null},{"value":"1,30E-11","module":"C4","scenario":null},{"value":"-2,90E-11","module":"D","scenario":null},{"value":"3,01E-09","module":"A1A3","scenario":null}]},{"parameter":"HTP-nc","unit":"CTUh","values":[{"value":"1,08E-07","module":"A1","scenario":null},{"value":"2,33E-09","module":"A2","scenario":null},{"value":"1,68E-08","module":"A3","scenario":null},{"value":"1,81E-09","module":"A4","scenario":null},{"value":"6,40E-10","module":"A5","scenario":null},{"value":"7,50E-11","module":"C1","scenario":null},{"value":"2,51E-10","module":"C2","scenario":null},{"value":"3,80E-11","module":"C3","scenario":null},{"value":"2,39E-10","module":"C4","scenario":null},{"value":"-1,51E-09","module":"D","scenario":null},{"value":"1,27E-07","module":"A1A3","scenario":null}]},{"parameter":"SQP","unit":"-","values":[{"value":"1,82E+01","module":"A1","scenario":null},{"value":"3,76E+00","module":"A2","scenario":null},{"value":"3,00E+00","module":"A3","scenario":null},{"value":"1,57E+00","module":"A4","scenario":null},{"value":"5,91E-02","module":"A5","scenario":null},{"value":"1,80E-02","module":"C1","scenario":null},{"value":"4,07E-01","module":"C2","scenario":null},{"value":"3,36E-02","module":"C3","scenario":null},{"value":"2,34E+00","module":"C4","scenario":null},{"value":"-1,94E+00","module":"D","scenario":null},{"value":"2,50E+01","module":"A1A3","scenario":null}]},{"parameter":"IRP","unit":"kBq U235-eq","values":[{"value":"1,32E-01","module":"A1","scenario":null},{"value":"1,44E-02","module":"A2","scenario":null},{"value":"9,35E-02","module":"A3","scenario":null},{"value":"9,79E-03","module":"A4","scenario":null},{"value":"3,82E-04","module":"A5","scenario":null},{"value":"6,46E-04","module":"C1","scenario":null},{"value":"1,55E-03","module":"C2","scenario":null},{"value":"9,96E-04","module":"C3","scenario":null},{"value":"2,77E-03","module":"C4","scenario":null},{"value":"-1,86E-03","module":"D","scenario":null},{"value":"2,40E-01","module":"A1A3","scenario":null}]}],"resource_use":[{"parameter":"PERE","unit":"MJ","values":[{"value":"2,89E+00","module":"A1","scenario":null},{"value":"4,15E-02","module":"A2","scenario":null},{"value":"6,00E+00","module":"A3","scenario":null},{"value":"3,21E-02","module":"A4","scenario":null},{"value":"2,16E-03","module":"A5","scenario":null},{"value":"8,07E-04","module":"C1","scenario":null},{"value":"4,47E-03","module":"C2","scenario":null},{"value":"3,05E-02","module":"C3","scenario":null},{"value":"2,17E-02","module":"C4","scenario":null},{"value":"-1,79E+00","module":"D","scenario":null},{"value":"8,93E+00","module":"A1A3","scenario":null}]},{"parameter":"PERM","unit":"","values":[{"value":"4,62E+00","module":"A1","scenario":null},{"value":"0,00E+00","module":"A2","scenario":null},{"value":"0,00E+00","module":"A3","scenario":null},{"value":"0,00E+00","module":"A4","scenario":null},{"value":"0,00E+00","module":"A5","scenario":null},{"value":"0,00E+00","module":"C1","scenario":null},{"value":"0,00E+00","module":"C2","scenario":null},{"value":"0,00E+00","module":"C3","scenario":null},{"value":"0,00E+00","module":"C4","scenario":null},{"value":"0,00E+00","module":"D","scenario":null},{"value":"4,62E+00","module":"A1A3","scenario":null}]},{"parameter":"PERT","unit":"MJ","values":[{"value":"7,51E+00","module":"A1","scenario":null},{"value":"4,15E-02","module":"A2","scenario":null},{"value":"6,00E+00","module":"A3","scenario":null},{"value":"3,21E-02","module":"A4","scenario":null},{"value":"2,16E-03","module":"A5","scenario":null},{"value":"8,07E-04","module":"C1","scenario":null},{"value":"4,47E-03","module":"C2","scenario":null},{"value":"3,05E-02","module":"C3","scenario":null},{"value":"2,17E-02","module":"C4","scenario":null},{"value":"-1,79E+00","module":"D","scenario":null},{"value":"1,36E+01","module":"A1A3","scenario":null}]},{"parameter":"PENRE","unit":"MJ","values":[{"value":"1,37E+02","module":"A1","scenario":null},{"value":"3,29E+00","module":"A2","scenario":null},{"value":"2,11E+01","module":"A3","scenario":null},{"value":"2,24E+00","module":"A4","scenario":null},{"value":"1,05E-01","module":"A5","scenario":null},{"value":"1,48E-01","module":"C1","scenario":null},{"value":"3,55E-01","module":"C2","scenario":null},{"value":"5,94E-02","module":"C3","scenario":null},{"value":"6,07E-01","module":"C4","scenario":null},{"value":"-2,90E-01","module":"D","scenario":null},{"value":"1,61E+02","module":"A1A3","scenario":null}]},{"parameter":"PENRM","unit":"MJ","values":[{"value":"8,67E+01","module":"A1","scenario":null},{"value":"0,00E+00","module":"A2","scenario":null},{"value":"0,00E+00","module":"A3","scenario":null},{"value":"0,00E+00","module":"A4","scenario":null},{"value":"0,00E+00","module":"A5","scenario":null},{"value":"0,00E+00","module":"C1","scenario":null},{"value":"0,00E+00","module":"C2","scenario":null},{"value":"0,00E+00","module":"C3","scenario":null},{"value":"0,00E+00","module":"C4","scenario":null},{"value":"0,00E+00","module":"D","scenario":null},{"value":"8,67E+01","module":"A1A3","scenario":null}]},{"parameter":"PENRT","unit":"MJ","values":[{"value":"2,23E+02","module":"A1","scenario":null},{"value":"3,29E+00","module":"A2","scenario":null},{"value":"2,11E+01","module":"A3","scenario":null},{"value":"2,24E+00","module":"A4","scenario":null},{"value":"1,05E-01","module":"A5","scenario":null},{"value":"1,48E-01","module":"C1","scenario":null},{"value":"3,55E-01","module":"C2","scenario":null},{"value":"5,94E-02","module":"C3","scenario":null},{"value":"6,07E-01","module":"C4","scenario":null},{"value":"-2,90E-01","module":"D","scenario":null},{"value":"2,47E+02","module":"A1A3","scenario":null}]},{"parameter":"SM","unit":"kg","values":[{"value":"3,46E-05","module":"A1","scenario":null},{"value":"0,00E+00","module":"A2","scenario":null},{"value":"1,11E-02","module":"A3","scenario":null},{"value":"0,00E+00","module":"A4","scenario":null},{"value":"5,33E-05","module":"A5","scenario":null},{"value":"0,00E+00","module":"C1","scenario":null},{"value":"0,00E+00","module":"C2","scenario":null},{"value":"0,00E+00","module":"C3","scenario":null},{"value":"0,00E+00","module":"C4","scenario":null},{"value":"0,00E+00","module":"D","scenario":null},{"value":"1,11E-02","module":"A1A3","scenario":null}]},{"parameter":"RSF","unit":"MJ","values":[{"value":"1,47E-02","module":"A1","scenario":null},{"value":"1,45E-03","module":"A2","scenario":null},{"value":"8,29E-03","module":"A3","scenario":null},{"value":"1,15E-03","module":"A4","scenario":null},{"value":"6,31E-05","module":"A5","scenario":null},{"value":"0,00E+00","module":"C1","scenario":null},{"value":"1,56E-04","module":"C2","scenario":null},{"value":"0,00E+00","module":"C3","scenario":null},{"value":"4,51E-04","module":"C4","scenario":null},{"value":"-3,14E-04","module":"D","scenario":null},{"value":"2,44E-02","module":"A1A3","scenario":null}]},{"parameter":"NRSF","unit":"MJ","values":[{"value":"3,22E-03","module":"A1","scenario":null},{"value":"4,87E-03","module":"A2","scenario":null},{"value":"5,70E-02","module":"A3","scenario":null},{"value":"4,10E-03","module":"A4","scenario":null},{"value":"7,19E-04","module":"A5","scenario":null},{"value":"0,00E+00","module":"C1","scenario":null},{"value":"5,24E-04","module":"C2","scenario":null},{"value":"0,00E+00","module":"C3","scenario":null},{"value":"9,74E-04","module":"C4","scenario":null},{"value":"-1,06E-01","module":"D","scenario":null},{"value":"6,51E-02","module":"A1A3","scenario":null}]},{"parameter":"FW","unit":"m3","values":[{"value":"1,75E-01","module":"A1","scenario":null},{"value":"3,75E-04","module":"A2","scenario":null},{"value":"5,46E-02","module":"A3","scenario":null},{"value":"2,40E-04","module":"A4","scenario":null},{"value":"7,67E-05","module":"A5","scenario":null},{"value":"7,63E-06","module":"C1","scenario":null},{"value":"4,04E-05","module":"C2","scenario":null},{"value":"1,02E-04","module":"C3","scenario":null},{"value":"7,47E-04","module":"C4","scenario":null},{"value":"-2,16E-03","module":"D","scenario":null},{"value":"2,30E-01","module":"A1A3","scenario":null}]}],"end_of_life_waste":[{"parameter":"HWD","unit":"kg","values":[{"value":"8,53E-03","module":"A1","scenario":null},{"value":"1,80E-04","module":"A2","scenario":null},{"value":"4,40E-01","module":"A3","scenario":null},{"value":"1,16E-04","module":"A4","scenario":null},{"value":"3,44E-03","module":"A5","scenario":null},{"value":"4,36E-06","module":"C1","scenario":null},{"value":"1,94E-05","module":"C2","scenario":null},{"value":"5,93E-06","module":"C3","scenario":null},{"value":"0,00E+00","module":"C4","scenario":null},{"value":"-1,36E-05","module":"D","scenario":null},{"value":"4,49E-01","module":"A1A3","scenario":null}]},{"parameter":"NHWD","unit":"kg","values":[{"value":"1,36E-01","module":"A1","scenario":null},{"value":"2,85E-01","module":"A2","scenario":null},{"value":"8,59E-02","module":"A3","scenario":null},{"value":"1,09E-01","module":"A4","scenario":null},{"value":"5,57E-03","module":"A5","scenario":null},{"value":"1,75E-04","module":"C1","scenario":null},{"value":"3,09E-02","module":"C2","scenario":null},{"value":"1,87E-04","module":"C3","scenario":null},{"value":"2,69E+00","module":"C4","scenario":null},{"value":"-6,86E-03","module":"D","scenario":null},{"value":"5,07E-01","module":"A1A3","scenario":null}]},{"parameter":"RWD","unit":"kg","values":[{"value":"3,53E-06","module":"A1","scenario":null},{"value":"2,25E-05","module":"A2","scenario":null},{"value":"1,41E-04","module":"A3","scenario":null},{"value":"1,53E-05","module":"A4","scenario":null},{"value":"5,74E-07","module":"A5","scenario":null},{"value":"1,03E-06","module":"C1","scenario":null},{"value":"2,42E-06","module":"C2","scenario":null},{"value":"6,28E-07","module":"C3","scenario":null},{"value":"0,00E+00","module":"C4","scenario":null},{"value":"-1,52E-06","module":"D","scenario":null},{"value":"1,67E-04","module":"A1A3","scenario":null}]}],"end_of_life_flow":[{"parameter":"CRU","unit":"kg","values":[{"value":"0,00E+00","module":"A1","scenario":null},{"value":"0,00E+00","module":"A2","scenario":null},{"value":"0,00E+00","module":"A3","scenario":null},{"value":"0,00E+00","module":"A4","scenario":null},{"value":"0,00E+00","module":"A5","scenario":null},{"value":"0,00E+00","module":"C1","scenario":null},{"value":"0,00E+00","module":"C2","scenario":null},{"value":"0,00E+00","module":"C3","scenario":null},{"value":"0,00E+00","module":"C4","scenario":null},{"value":"0,00E+00","module":"D","scenario":null},{"value":"0,00E+00","module":"A1A3","scenario":null}]},{"parameter":"MFR","unit":"kg","values":[{"value":"0,00E+00","module":"A1","scenario":null},{"value":"0,00E+00","module":"A2","scenario":null},{"value":"5,74E-02","module":"A3","scenario":null},{"value":"0,00E+00","module":"A4","scenario":null},{"value":"2,02E-04","module":"A5","scenario":null},{"value":"0,00E+00","module":"C1","scenario":null},{"value":"0,00E+00","module":"C2","scenario":null},{"value":"2,69E+00","module":"C3","scenario":null},{"value":"0,00E+00","module":"C4","scenario":null},{"value":"0,00E+00","module":"D","scenario":null},{"value":"5,74E-02","module":"A1A3","scenario":null}]},{"parameter":"MER","unit":"kg","values":[{"value":"0,00E+00","module":"A1","scenario":null},{"value":"0,00E+00","module":"A2","scenario":null},{"value":"3,49E-05","module":"A3","scenario":null},{"value":"0,00E+00","module":"A4","scenario":null},{"value":"6,96E-07","module":"A5","scenario":null},{"value":"0,00E+00","module":"C1","scenario":null},{"value":"0,00E+00","module":"C2","scenario":null},{"value":"0,00E+00","module":"C3","scenario":null},{"value":"0,00E+00","module":"C4","scenario":null},{"value":"0,00E+00","module":"D","scenario":null},{"value":"3,49E-05","module":"A1A3","scenario":null}]},{"parameter":"EEE","unit":"MJ","values":[{"value":"0,00E+00","module":"A1","scenario":null},{"value":"0,00E+00","module":"A2","scenario":null},{"value":"4,51E-02","module":"A3","scenario":null},{"value":"0,00E+00","module":"A4","scenario":null},{"value":"2,32E-01","module":"A5","scenario":null},{"value":"0,00E+00","module":"C1","scenario":null},{"value":"0,00E+00","module":"C2","scenario":null},{"value":"0,00E+00","module":"C3","scenario":null},{"value":"0,00E+00","module":"C4","scenario":null},{"value":"0,00E+00","module":"D","scenario":null},{"value":"4,51E-02","module":"A1A3","scenario":null}]},{"parameter":"EET","unit":"MJ","values":[{"value":"0,00E+00","module":"A1","scenario":null},{"value":"0,00E+00","module":"A2","scenario":null},{"value":"6,82E-01","module":"A3","scenario":null},{"value":"0,00E+00","module":"A4","scenario":null},{"value":"3,50E+00","module":"A5","scenario":null},{"value":"0,00E+00","module":"C1","scenario":null},{"value":"0,00E+00","module":"C2","scenario":null},{"value":"0,00E+00","module":"C3","scenario":null},{"value":"0,00E+00","module":"C4","scenario":null},{"value":"0,00E+00","module":"D","scenario":null},{"value":"6,82E-01","module":"A1A3","scenario":null}]}]}