{"product_name":"Sense Driver Phasecut w/2m cable","epd_id":"NEPD-6117-5386-EN","declared_unit":{"unit":"stk","amount":1},"compliance":["EN 15804+A2","ISO 14025","ISO 21930"],"producer_name":"SG Armaturen AS","environmental_impact":[{"parameter":"GWP-total","unit":"kg CO2-eq","values":[{"value":"8,39E+00","module":"A1","scenario":null},{"value":"5,09E-03","module":"A2","scenario":null},{"value":"1,59E-01","module":"A3","scenario":null},{"value":"1,60E-01","module":"A4","scenario":null},{"value":"9,10E-02","module":"A5","scenario":null},{"value":"1,95E+01","module":"B6","scenario":null},{"value":"0,00E+00","module":"C1","scenario":null},{"value":"1,86E-02","module":"C2","scenario":null},{"value":"2,38E-01","module":"C3","scenario":null},{"value":"1,72E-02","module":"C4","scenario":null},{"value":"-7,73E-01","module":"D","scenario":null},{"value":"8,55E+00","module":"A1A3","scenario":null}]},{"parameter":"GWP-fossil","unit":"kg CO2-eq","values":[{"value":"8,43E+00","module":"A1","scenario":null},{"value":"5,09E-03","module":"A2","scenario":null},{"value":"1,59E-01","module":"A3","scenario":null},{"value":"1,60E-01","module":"A4","scenario":null},{"value":"8,59E-04","module":"A5","scenario":null},{"value":"1,89E+01","module":"B6","scenario":null},{"value":"0,00E+00","module":"C1","scenario":null},{"value":"1,86E-02","module":"C2","scenario":null},{"value":"2,38E-01","module":"C3","scenario":null},{"value":"1,71E-02","module":"C4","scenario":null},{"value":"-7,69E-01","module":"D","scenario":null},{"value":"8,60E+00","module":"A1A3","scenario":null}]},{"parameter":"GWP-biogenic","unit":"kg CO2-eq","values":[{"value":"-5,74E-02","module":"A1","scenario":null},{"value":"1,98E-06","module":"A2","scenario":null},{"value":"3,97E-05","module":"A3","scenario":null},{"value":"5,68E-05","module":"A4","scenario":null},{"value":"9,01E-02","module":"A5","scenario":null},{"value":"5,21E-01","module":"B6","scenario":null},{"value":"0,00E+00","module":"C1","scenario":null},{"value":"7,68E-06","module":"C2","scenario":null},{"value":"1,34E-04","module":"C3","scenario":null},{"value":"7,71E-06","module":"C4","scenario":null},{"value":"-2,41E-03","module":"D","scenario":null},{"value":"-5,73E-02","module":"A1A3","scenario":null}]},{"parameter":"GWP-luluc","unit":"kg CO2-eq","values":[{"value":"1,35E-02","module":"A1","scenario":null},{"value":"1,86E-06","module":"A2","scenario":null},{"value":"2,51E-05","module":"A3","scenario":null},{"value":"7,98E-05","module":"A4","scenario":null},{"value":"2,84E-07","module":"A5","scenario":null},{"value":"7,78E-02","module":"B6","scenario":null},{"value":"0,00E+00","module":"C1","scenario":null},{"value":"6,61E-06","module":"C2","scenario":null},{"value":"1,18E-04","module":"C3","scenario":null},{"value":"7,04E-05","module":"C4","scenario":null},{"value":"-1,40E-03","module":"D","scenario":null},{"value":"1,35E-02","module":"A1A3","scenario":null}]},{"parameter":"ODP","unit":"kg CFC11-eq","values":[{"value":"3,93E-06","module":"A1","scenario":null},{"value":"1,11E-09","module":"A2","scenario":null},{"value":"2,33E-09","module":"A3","scenario":null},{"value":"3,53E-08","module":"A4","scenario":null},{"value":"1,81E-10","module":"A5","scenario":null},{"value":"1,29E-06","module":"B6","scenario":null},{"value":"0,00E+00","module":"C1","scenario":null},{"value":"4,21E-09","module":"C2","scenario":null},{"value":"3,63E-09","module":"C3","scenario":null},{"value":"7,97E-10","module":"C4","scenario":null},{"value":"-7,39E-04","module":"D","scenario":null},{"value":"3,93E-06","module":"A1A3","scenario":null}]},{"parameter":"AP","unit":"mol H+-eq","values":[{"value":"1,28E-01","module":"A1","scenario":null},{"value":"1,52E-05","module":"A2","scenario":null},{"value":"8,32E-04","module":"A3","scenario":null},{"value":"2,47E-03","module":"A4","scenario":null},{"value":"4,07E-06","module":"A5","scenario":null},{"value":"1,47E-01","module":"B6","scenario":null},{"value":"0,00E+00","module":"C1","scenario":null},{"value":"5,34E-05","module":"C2","scenario":null},{"value":"2,94E-04","module":"C3","scenario":null},{"value":"4,74E-05","module":"C4","scenario":null},{"value":"-6,32E-02","module":"D","scenario":null},{"value":"1,29E-01","module":"A1A3","scenario":null}]},{"parameter":"POCP","unit":"kg NMVOC-eq","values":[{"value":"4,60E-02","module":"A1","scenario":null},{"value":"1,26E-05","module":"A2","scenario":null},{"value":"4,99E-04","module":"A3","scenario":null},{"value":"1,79E-03","module":"A4","scenario":null},{"value":"4,19E-06","module":"A5","scenario":null},{"value":"5,67E-02","module":"B6","scenario":null},{"value":"0,00E+00","module":"C1","scenario":null},{"value":"4,52E-05","module":"C2","scenario":null},{"value":"1,87E-04","module":"C3","scenario":null},{"value":"5,28E-05","module":"C4","scenario":null},{"value":"-1,20E-02","module":"D","scenario":null},{"value":"4,65E-02","module":"A1A3","scenario":null}]},{"parameter":"ADPE","unit":"kg Sb-eq","values":[{"value":"2,51E-03","module":"A1","scenario":null},{"value":"1,37E-07","module":"A2","scenario":null},{"value":"4,92E-07","module":"A3","scenario":null},{"value":"3,05E-06","module":"A4","scenario":null},{"value":"2,09E-08","module":"A5","scenario":null},{"value":"1,41E-03","module":"B6","scenario":null},{"value":"0,00E+00","module":"C1","scenario":null},{"value":"5,13E-07","module":"C2","scenario":null},{"value":"3,76E-07","module":"C3","scenario":null},{"value":"5,58E-08","module":"C4","scenario":null},{"value":"-1,07E-03","module":"D","scenario":null},{"value":"2,51E-03","module":"A1A3","scenario":null}]},{"parameter":"ADPF","unit":"MJ","values":[{"value":"1,07E+02","module":"A1","scenario":null},{"value":"7,52E-02","module":"A2","scenario":null},{"value":"1,41E+00","module":"A3","scenario":null},{"value":"2,26E+00","module":"A4","scenario":null},{"value":"1,20E-02","module":"A5","scenario":null},{"value":"2,57E+02","module":"B6","scenario":null},{"value":"0,00E+00","module":"C1","scenario":null},{"value":"2,81E-01","module":"C2","scenario":null},{"value":"6,68E-01","module":"C3","scenario":null},{"value":"1,18E-01","module":"C4","scenario":null},{"value":"-9,51E+00","module":"D","scenario":null},{"value":"1,08E+02","module":"A1A3","scenario":null}]},{"parameter":"WDP","unit":"m3 world-eq. Deprived","values":[{"value":"2,74E+02","module":"A1","scenario":null},{"value":"2,45E-02","module":"A2","scenario":null},{"value":"2,30E-01","module":"A3","scenario":null},{"value":"1,50E+00","module":"A4","scenario":null},{"value":"1,52E-02","module":"A5","scenario":null},{"value":"4,49E+04","module":"B6","scenario":null},{"value":"0,00E+00","module":"C1","scenario":null},{"value":"2,72E-01","module":"C2","scenario":null},{"value":"4,81E+00","module":"C3","scenario":null},{"value":"5,54E-01","module":"C4","scenario":null},{"value":"-1,27E+01","module":"D","scenario":null},{"value":"2,74E+02","module":"A1A3","scenario":null}]},{"parameter":"EP-freshwater","unit":"kg P-eq","values":[{"value":"1,62E-03","module":"A1","scenario":null},{"value":"4,77E-08","module":"A2","scenario":null},{"value":"3,54E-06","module":"A3","scenario":null},{"value":"1,02E-06","module":"A4","scenario":null},{"value":"7,05E-09","module":"A5","scenario":null},{"value":"1,36E-03","module":"B6","scenario":null},{"value":"0,00E+00","module":"C1","scenario":null},{"value":"1,48E-07","module":"C2","scenario":null},{"value":"2,37E-06","module":"C3","scenario":null},{"value":"3,72E-07","module":"C4","scenario":null},{"value":"-3,77E-04","module":"D","scenario":null},{"value":"1,62E-03","module":"A1A3","scenario":null}]},{"parameter":"EP-marine","unit":"kg N-eq","values":[{"value":"1,17E-02","module":"A1","scenario":null},{"value":"3,00E-06","module":"A2","scenario":null},{"value":"1,72E-04","module":"A3","scenario":null},{"value":"5,94E-04","module":"A4","scenario":null},{"value":"1,35E-06","module":"A5","scenario":null},{"value":"1,62E-02","module":"B6","scenario":null},{"value":"0,00E+00","module":"C1","scenario":null},{"value":"1,06E-05","module":"C2","scenario":null},{"value":"6,35E-05","module":"C3","scenario":null},{"value":"2,01E-05","module":"C4","scenario":null},{"value":"-3,00E-03","module":"D","scenario":null},{"value":"1,19E-02","module":"A1A3","scenario":null}]},{"parameter":"EP-terrestrial","unit":"mol N-eq.","values":[{"value":"1,39E-01","module":"A1","scenario":null},{"value":"3,35E-05","module":"A2","scenario":null},{"value":"1,89E-03","module":"A3","scenario":null},{"value":"6,61E-03","module":"A4","scenario":null},{"value":"1,46E-05","module":"A5","scenario":null},{"value":"2,11E-01","module":"B6","scenario":null},{"value":"0,00E+00","module":"C1","scenario":null},{"value":"1,18E-04","module":"C2","scenario":null},{"value":"6,98E-04","module":"C3","scenario":null},{"value":"1,21E-04","module":"C4","scenario":null},{"value":"-4,29E-02","module":"D","scenario":null},{"value":"1,41E-01","module":"A1A3","scenario":null}]},{"parameter":"GWP-IOBC","unit":"kg CO2-eq","values":[{"value":"8,48E+00","module":"A1","scenario":null},{"value":"5,09E-03","module":"A2","scenario":null},{"value":"1,50E-01","module":"A3","scenario":null},{"value":"1,60E-01","module":"A4","scenario":null},{"value":"8,59E-04","module":"A5","scenario":null},{"value":"1,94E+01","module":"B6","scenario":null},{"value":"0,00E+00","module":"C1","scenario":null},{"value":"1,86E-02","module":"C2","scenario":null},{"value":"2,38E-01","module":"C3","scenario":null},{"value":"1,75E-02","module":"C4","scenario":null},{"value":"-6,97E-01","module":"D","scenario":null},{"value":"8,63E+00","module":"A1A3","scenario":null}]}],"additional_environmental_impact":[{"parameter":"PM","unit":"Disease incidence","values":[{"value":"5,32E-07","module":"A1","scenario":null},{"value":"3,29E-10","module":"A2","scenario":null},{"value":"1,12E-08","module":"A3","scenario":null},{"value":"5,66E-09","module":"A4","scenario":null},{"value":"6,00E-11","module":"A5","scenario":null},{"value":"1,06E-06","module":"B6","scenario":null},{"value":"0,00E+00","module":"C1","scenario":null},{"value":"1,14E-09","module":"C2","scenario":null},{"value":"1,96E-09","module":"C3","scenario":null},{"value":"8,71E-10","module":"C4","scenario":null},{"value":"-1,30E-07","module":"D","scenario":null},{"value":"5,44E-07","module":"A1A3","scenario":null}]},{"parameter":"ETP-fw","unit":"CTUe","values":[{"value":"1,05E+03","module":"A1","scenario":null},{"value":"6,10E-02","module":"A2","scenario":null},{"value":"4,13E+00","module":"A3","scenario":null},{"value":"1,54E+00","module":"A4","scenario":null},{"value":"1,60E-02","module":"A5","scenario":null},{"value":"1,17E+03","module":"B6","scenario":null},{"value":"0,00E+00","module":"C1","scenario":null},{"value":"2,08E-01","module":"C2","scenario":null},{"value":"1,43E+00","module":"C3","scenario":null},{"value":"2,51E+01","module":"C4","scenario":null},{"value":"-4,98E+02","module":"D","scenario":null},{"value":"1,06E+03","module":"A1A3","scenario":null}]},{"parameter":"HTP-c","unit":"CTUh","values":[{"value":"2,13E-08","module":"A1","scenario":null},{"value":"0,00E+00","module":"A2","scenario":null},{"value":"4,40E-11","module":"A3","scenario":null},{"value":"0,00E+00","module":"A4","scenario":null},{"value":"0,00E+00","module":"A5","scenario":null},{"value":"5,60E-08","module":"B6","scenario":null},{"value":"0,00E+00","module":"C1","scenario":null},{"value":"0,00E+00","module":"C2","scenario":null},{"value":"6,43E-10","module":"C3","scenario":null},{"value":"3,60E-11","module":"C4","scenario":null},{"value":"-4,40E-09","module":"D","scenario":null},{"value":"2,13E-08","module":"A1A3","scenario":null}]},{"parameter":"HTP-nc","unit":"CTUh","values":[{"value":"1,51E-06","module":"A1","scenario":null},{"value":"6,00E-11","module":"A2","scenario":null},{"value":"1,95E-09","module":"A3","scenario":null},{"value":"1,13E-09","module":"A4","scenario":null},{"value":"2,00E-11","module":"A5","scenario":null},{"value":"1,32E-06","module":"B6","scenario":null},{"value":"0,00E+00","module":"C1","scenario":null},{"value":"2,27E-10","module":"C2","scenario":null},{"value":"3,76E-08","module":"C3","scenario":null},{"value":"2,80E-10","module":"C4","scenario":null},{"value":"-3,56E-07","module":"D","scenario":null},{"value":"1,52E-06","module":"A1A3","scenario":null}]},{"parameter":"SQP","unit":"-","values":[{"value":"4,07E+01","module":"A1","scenario":null},{"value":"5,15E-02","module":"A2","scenario":null},{"value":"2,99E-01","module":"A3","scenario":null},{"value":"1,09E+00","module":"A4","scenario":null},{"value":"8,06E-03","module":"A5","scenario":null},{"value":"1,30E+02","module":"B6","scenario":null},{"value":"0,00E+00","module":"C1","scenario":null},{"value":"1,96E-01","module":"C2","scenario":null},{"value":"1,39E-01","module":"C3","scenario":null},{"value":"3,10E-01","module":"C4","scenario":null},{"value":"-9,65E+00","module":"D","scenario":null},{"value":"4,10E+01","module":"A1A3","scenario":null}]},{"parameter":"IRP","unit":"kBq U235-eq","values":[{"value":"3,52E-01","module":"A1","scenario":null},{"value":"3,13E-04","module":"A2","scenario":null},{"value":"1,22E-03","module":"A3","scenario":null},{"value":"9,80E-03","module":"A4","scenario":null},{"value":"5,14E-05","module":"A5","scenario":null},{"value":"4,67E+00","module":"B6","scenario":null},{"value":"0,00E+00","module":"C1","scenario":null},{"value":"1,23E-03","module":"C2","scenario":null},{"value":"3,19E-03","module":"C3","scenario":null},{"value":"3,01E-04","module":"C4","scenario":null},{"value":"-3,25E-02","module":"D","scenario":null},{"value":"3,54E-01","module":"A1A3","scenario":null}]}],"resource_use":[{"parameter":"PERE","unit":"MJ","values":[{"value":"1,14E+01","module":"A1","scenario":null},{"value":"8,51E-04","module":"A2","scenario":null},{"value":"1,42E-01","module":"A3","scenario":null},{"value":"2,57E-02","module":"A4","scenario":null},{"value":"1,98E-04","module":"A5","scenario":null},{"value":"3,33E+03","module":"B6","scenario":null},{"value":"0,00E+00","module":"C1","scenario":null},{"value":"4,02E-03","module":"C2","scenario":null},{"value":"8,22E-02","module":"C3","scenario":null},{"value":"3,33E-02","module":"C4","scenario":null},{"value":"-2,15E+00","module":"D","scenario":null},{"value":"1,15E+01","module":"A1A3","scenario":null}]},{"parameter":"PERM","unit":"","values":[{"value":"4,35E-01","module":"A1","scenario":null},{"value":"0,00E+00","module":"A2","scenario":null},{"value":"0,00E+00","module":"A3","scenario":null},{"value":"0,00E+00","module":"A4","scenario":null},{"value":"-4,35E-01","module":"A5","scenario":null},{"value":"0,00E+00","module":"B6","scenario":null},{"value":"0,00E+00","module":"C1","scenario":null},{"value":"0,00E+00","module":"C2","scenario":null},{"value":"0,00E+00","module":"C3","scenario":null},{"value":"0,00E+00","module":"C4","scenario":null},{"value":"0,00E+00","module":"D","scenario":null},{"value":"4,35E-01","module":"A1A3","scenario":null}]},{"parameter":"PERT","unit":"MJ","values":[{"value":"1,18E+01","module":"A1","scenario":null},{"value":"8,51E-04","module":"A2","scenario":null},{"value":"1,42E-01","module":"A3","scenario":null},{"value":"2,57E-02","module":"A4","scenario":null},{"value":"-4,35E-01","module":"A5","scenario":null},{"value":"3,33E+03","module":"B6","scenario":null},{"value":"0,00E+00","module":"C1","scenario":null},{"value":"4,02E-03","module":"C2","scenario":null},{"value":"8,22E-02","module":"C3","scenario":null},{"value":"3,33E-02","module":"C4","scenario":null},{"value":"-2,15E+00","module":"D","scenario":null},{"value":"1,20E+01","module":"A1A3","scenario":null}]},{"parameter":"PENRE","unit":"MJ","values":[{"value":"1,02E+02","module":"A1","scenario":null},{"value":"7,52E-02","module":"A2","scenario":null},{"value":"1,41E+00","module":"A3","scenario":null},{"value":"2,26E+00","module":"A4","scenario":null},{"value":"1,20E-02","module":"A5","scenario":null},{"value":"2,58E+02","module":"B6","scenario":null},{"value":"0,00E+00","module":"C1","scenario":null},{"value":"2,81E-01","module":"C2","scenario":null},{"value":"6,69E-01","module":"C3","scenario":null},{"value":"1,18E-01","module":"C4","scenario":null},{"value":"-9,51E+00","module":"D","scenario":null},{"value":"1,04E+02","module":"A1A3","scenario":null}]},{"parameter":"PENRM","unit":"MJ","values":[{"value":"4,47E+00","module":"A1","scenario":null},{"value":"0,00E+00","module":"A2","scenario":null},{"value":"0,00E+00","module":"A3","scenario":null},{"value":"0,00E+00","module":"A4","scenario":null},{"value":"0,00E+00","module":"A5","scenario":null},{"value":"0,00E+00","module":"B6","scenario":null},{"value":"0,00E+00","module":"C1","scenario":null},{"value":"0,00E+00","module":"C2","scenario":null},{"value":"-5,36E+00","module":"C3","scenario":null},{"value":"0,00E+00","module":"C4","scenario":null},{"value":"0,00E+00","module":"D","scenario":null},{"value":"4,47E+00","module":"A1A3","scenario":null}]},{"parameter":"PENRT","unit":"MJ","values":[{"value":"1,07E+02","module":"A1","scenario":null},{"value":"7,52E-02","module":"A2","scenario":null},{"value":"1,41E+00","module":"A3","scenario":null},{"value":"2,26E+00","module":"A4","scenario":null},{"value":"1,20E-02","module":"A5","scenario":null},{"value":"2,58E+02","module":"B6","scenario":null},{"value":"0,00E+00","module":"C1","scenario":null},{"value":"2,81E-01","module":"C2","scenario":null},{"value":"-4,69E+00","module":"C3","scenario":null},{"value":"1,18E-01","module":"C4","scenario":null},{"value":"-9,51E+00","module":"D","scenario":null},{"value":"1,08E+02","module":"A1A3","scenario":null}]},{"parameter":"SM","unit":"kg","values":[{"value":"1,92E-02","module":"A1","scenario":null},{"value":"0,00E+00","module":"A2","scenario":null},{"value":"0,00E+00","module":"A3","scenario":null},{"value":"0,00E+00","module":"A4","scenario":null},{"value":"0,00E+00","module":"A5","scenario":null},{"value":"0,00E+00","module":"B6","scenario":null},{"value":"0,00E+00","module":"C1","scenario":null},{"value":"0,00E+00","module":"C2","scenario":null},{"value":"0,00E+00","module":"C3","scenario":null},{"value":"1,01E-03","module":"C4","scenario":null},{"value":"4,19E-02","module":"D","scenario":null},{"value":"1,92E-02","module":"A1A3","scenario":null}]},{"parameter":"RSF","unit":"MJ","values":[{"value":"1,93E-01","module":"A1","scenario":null},{"value":"1,66E-05","module":"A2","scenario":null},{"value":"1,25E-04","module":"A3","scenario":null},{"value":"8,47E-04","module":"A4","scenario":null},{"value":"6,56E-06","module":"A5","scenario":null},{"value":"2,62E+00","module":"B6","scenario":null},{"value":"0,00E+00","module":"C1","scenario":null},{"value":"1,44E-04","module":"C2","scenario":null},{"value":"1,65E-03","module":"C3","scenario":null},{"value":"1,20E-04","module":"C4","scenario":null},{"value":"3,86E-03","module":"D","scenario":null},{"value":"1,93E-01","module":"A1A3","scenario":null}]},{"parameter":"NRSF","unit":"MJ","values":[{"value":"1,52E-02","module":"A1","scenario":null},{"value":"1,41E-04","module":"A2","scenario":null},{"value":"1,17E-03","module":"A3","scenario":null},{"value":"4,54E-03","module":"A4","scenario":null},{"value":"2,71E-05","module":"A5","scenario":null},{"value":"6,52E+00","module":"B6","scenario":null},{"value":"0,00E+00","module":"C1","scenario":null},{"value":"5,14E-04","module":"C2","scenario":null},{"value":"-3,76E-05","module":"C3","scenario":null},{"value":"6,98E-03","module":"C4","scenario":null},{"value":"-4,33E-02","module":"D","scenario":null},{"value":"1,65E-02","module":"A1A3","scenario":null}]},{"parameter":"FW","unit":"m3","values":[{"value":"9,33E-02","module":"A1","scenario":null},{"value":"8,41E-06","module":"A2","scenario":null},{"value":"3,84E-03","module":"A3","scenario":null},{"value":"1,94E-04","module":"A4","scenario":null},{"value":"5,67E-06","module":"A5","scenario":null},{"value":"2,49E+01","module":"B6","scenario":null},{"value":"0,00E+00","module":"C1","scenario":null},{"value":"3,00E-05","module":"C2","scenario":null},{"value":"6,08E-04","module":"C3","scenario":null},{"value":"8,57E-05","module":"C4","scenario":null},{"value":"-1,03E-02","module":"D","scenario":null},{"value":"9,72E-02","module":"A1A3","scenario":null}]}],"end_of_life_waste":[{"parameter":"HWD","unit":"kg","values":[{"value":"4,43E-02","module":"A1","scenario":null},{"value":"6,80E-06","module":"A2","scenario":null},{"value":"1,95E-04","module":"A3","scenario":null},{"value":"1,10E-04","module":"A4","scenario":null},{"value":"0,00E+00","module":"A5","scenario":null},{"value":"1,65E-01","module":"B6","scenario":null},{"value":"0,00E+00","module":"C1","scenario":null},{"value":"1,45E-05","module":"C2","scenario":null},{"value":"1,85E-05","module":"C3","scenario":null},{"value":"3,87E-02","module":"C4","scenario":null},{"value":"-3,82E-03","module":"D","scenario":null},{"value":"4,45E-02","module":"A1A3","scenario":null}]},{"parameter":"NHWD","unit":"kg","values":[{"value":"1,30E+00","module":"A1","scenario":null},{"value":"3,61E-03","module":"A2","scenario":null},{"value":"1,32E-02","module":"A3","scenario":null},{"value":"6,98E-02","module":"A4","scenario":null},{"value":"5,31E-02","module":"A5","scenario":null},{"value":"1,98E+01","module":"B6","scenario":null},{"value":"0,00E+00","module":"C1","scenario":null},{"value":"1,37E-02","module":"C2","scenario":null},{"value":"2,50E-02","module":"C3","scenario":null},{"value":"1,16E-01","module":"C4","scenario":null},{"value":"-1,75E-01","module":"D","scenario":null},{"value":"1,32E+00","module":"A1A3","scenario":null}]},{"parameter":"RWD","unit":"kg","values":[{"value":"2,78E-04","module":"A1","scenario":null},{"value":"4,94E-07","module":"A2","scenario":null},{"value":"1,08E-06","module":"A3","scenario":null},{"value":"1,55E-05","module":"A4","scenario":null},{"value":"0,00E+00","module":"A5","scenario":null},{"value":"2,30E-03","module":"B6","scenario":null},{"value":"0,00E+00","module":"C1","scenario":null},{"value":"1,91E-06","module":"C2","scenario":null},{"value":"9,21E-07","module":"C3","scenario":null},{"value":"2,07E-07","module":"C4","scenario":null},{"value":"-2,80E-05","module":"D","scenario":null},{"value":"2,79E-04","module":"A1A3","scenario":null}]}],"end_of_life_flow":[{"parameter":"CRU","unit":"kg","values":[{"value":"0,00E+00","module":"A1","scenario":null},{"value":"0,00E+00","module":"A2","scenario":null},{"value":"0,00E+00","module":"A3","scenario":null},{"value":"0,00E+00","module":"A4","scenario":null},{"value":"0,00E+00","module":"A5","scenario":null},{"value":"0,00E+00","module":"B6","scenario":null},{"value":"0,00E+00","module":"C1","scenario":null},{"value":"0,00E+00","module":"C2","scenario":null},{"value":"0,00E+00","module":"C3","scenario":null},{"value":"0,00E+00","module":"C4","scenario":null},{"value":"0,00E+00","module":"D","scenario":null},{"value":"0,00E+00","module":"A1A3","scenario":null}]},{"parameter":"MFR","unit":"kg","values":[{"value":"0,00E+00","module":"A1","scenario":null},{"value":"0,00E+00","module":"A2","scenario":null},{"value":"4,20E-03","module":"A3","scenario":null},{"value":"0,00E+00","module":"A4","scenario":null},{"value":"4,94E-02","module":"A5","scenario":null},{"value":"0,00E+00","module":"B6","scenario":null},{"value":"0,00E+00","module":"C1","scenario":null},{"value":"0,00E+00","module":"C2","scenario":null},{"value":"6,09E-02","module":"C3","scenario":null},{"value":"7,12E-06","module":"C4","scenario":null},{"value":"-1,64E-03","module":"D","scenario":null},{"value":"4,20E-03","module":"A1A3","scenario":null}]},{"parameter":"MER","unit":"kg","values":[{"value":"0,00E+00","module":"A1","scenario":null},{"value":"0,00E+00","module":"A2","scenario":null},{"value":"1,68E-08","module":"A3","scenario":null},{"value":"0,00E+00","module":"A4","scenario":null},{"value":"3,71E-03","module":"A5","scenario":null},{"value":"0,00E+00","module":"B6","scenario":null},{"value":"0,00E+00","module":"C1","scenario":null},{"value":"0,00E+00","module":"C2","scenario":null},{"value":"7,52E-02","module":"C3","scenario":null},{"value":"5,24E-06","module":"C4","scenario":null},{"value":"-2,16E-04","module":"D","scenario":null},{"value":"1,68E-08","module":"A1A3","scenario":null}]},{"parameter":"EEE","unit":"MJ","values":[{"value":"0,00E+00","module":"A1","scenario":null},{"value":"0,00E+00","module":"A2","scenario":null},{"value":"1,36E-03","module":"A3","scenario":null},{"value":"0,00E+00","module":"A4","scenario":null},{"value":"3,04E-03","module":"A5","scenario":null},{"value":"0,00E+00","module":"B6","scenario":null},{"value":"0,00E+00","module":"C1","scenario":null},{"value":"0,00E+00","module":"C2","scenario":null},{"value":"1,16E-01","module":"C3","scenario":null},{"value":"5,58E-05","module":"C4","scenario":null},{"value":"-5,29E-04","module":"D","scenario":null},{"value":"1,36E-03","module":"A1A3","scenario":null}]},{"parameter":"EET","unit":"MJ","values":[{"value":"0,00E+00","module":"A1","scenario":null},{"value":"0,00E+00","module":"A2","scenario":null},{"value":"2,06E-02","module":"A3","scenario":null},{"value":"0,00E+00","module":"A4","scenario":null},{"value":"4,59E-02","module":"A5","scenario":null},{"value":"0,00E+00","module":"B6","scenario":null},{"value":"0,00E+00","module":"C1","scenario":null},{"value":"0,00E+00","module":"C2","scenario":null},{"value":"1,75E+00","module":"C3","scenario":null},{"value":"8,43E-04","module":"C4","scenario":null},{"value":"-8,00E-03","module":"D","scenario":null},{"value":"2,06E-02","module":"A1A3","scenario":null}]}]}