{"product_name":"RXAQ 2x25mm\u00b2","epd_id":"NEPD-7928-7599","declared_unit":{"unit":"m","amount":1},"compliance":["EN 15804+A2","ISO 14025","ISO 21930"],"producer_name":"NKT headquarter Denmark A/S","environmental_impact":[{"parameter":"GWP-total","unit":"kg CO2-eq","values":[{"value":"3,46E+00","module":"A1","scenario":null},{"value":"9,48E-02","module":"A2","scenario":null},{"value":"9,08E-02","module":"A3","scenario":null},{"value":"6,25E-02","module":"A4","scenario":null},{"value":"7,79E-02","module":"A5","scenario":null},{"value":"0,00E+00","module":"B1","scenario":null},{"value":"0,00E+00","module":"B2","scenario":null},{"value":"0,00E+00","module":"B3","scenario":null},{"value":"0,00E+00","module":"B4","scenario":null},{"value":"0,00E+00","module":"B5","scenario":null},{"value":"1,09E-01","module":"B6","scenario":null},{"value":"0,00E+00","module":"B7","scenario":null},{"value":"0,00E+00","module":"C1","scenario":null},{"value":"2,68E-02","module":"C2","scenario":null},{"value":"1,76E-01","module":"C3","scenario":null},{"value":"1,04E-02","module":"C4","scenario":null},{"value":"-4,03E-01","module":"D","scenario":null},{"value":"3,65E+00","module":"A1A3","scenario":null}]},{"parameter":"GWP-fossil","unit":"kg CO2-eq","values":[{"value":"3,39E+00","module":"A1","scenario":null},{"value":"9,47E-02","module":"A2","scenario":null},{"value":"6,29E-02","module":"A3","scenario":null},{"value":"6,25E-02","module":"A4","scenario":null},{"value":"7,58E-02","module":"A5","scenario":null},{"value":"0,00E+00","module":"B1","scenario":null},{"value":"0,00E+00","module":"B2","scenario":null},{"value":"0,00E+00","module":"B3","scenario":null},{"value":"0,00E+00","module":"B4","scenario":null},{"value":"0,00E+00","module":"B5","scenario":null},{"value":"1,08E-01","module":"B6","scenario":null},{"value":"0,00E+00","module":"B7","scenario":null},{"value":"0,00E+00","module":"C1","scenario":null},{"value":"2,68E-02","module":"C2","scenario":null},{"value":"1,76E-01","module":"C3","scenario":null},{"value":"1,04E-02","module":"C4","scenario":null},{"value":"-4,00E-01","module":"D","scenario":null},{"value":"3,54E+00","module":"A1A3","scenario":null}]},{"parameter":"GWP-biogenic","unit":"kg CO2-eq","values":[{"value":"7,15E-02","module":"A1","scenario":null},{"value":"3,91E-05","module":"A2","scenario":null},{"value":"1,09E-02","module":"A3","scenario":null},{"value":"2,58E-05","module":"A4","scenario":null},{"value":"1,65E-03","module":"A5","scenario":null},{"value":"0,00E+00","module":"B1","scenario":null},{"value":"0,00E+00","module":"B2","scenario":null},{"value":"0,00E+00","module":"B3","scenario":null},{"value":"0,00E+00","module":"B4","scenario":null},{"value":"0,00E+00","module":"B5","scenario":null},{"value":"7,60E-04","module":"B6","scenario":null},{"value":"0,00E+00","module":"B7","scenario":null},{"value":"0,00E+00","module":"C1","scenario":null},{"value":"1,11E-05","module":"C2","scenario":null},{"value":"3,26E-06","module":"C3","scenario":null},{"value":"7,34E-07","module":"C4","scenario":null},{"value":"-1,83E-03","module":"D","scenario":null},{"value":"8,24E-02","module":"A1A3","scenario":null}]},{"parameter":"GWP-luluc","unit":"kg CO2-eq","values":[{"value":"2,92E-03","module":"A1","scenario":null},{"value":"3,39E-05","module":"A2","scenario":null},{"value":"1,71E-02","module":"A3","scenario":null},{"value":"2,22E-05","module":"A4","scenario":null},{"value":"4,02E-04","module":"A5","scenario":null},{"value":"0,00E+00","module":"B1","scenario":null},{"value":"0,00E+00","module":"B2","scenario":null},{"value":"0,00E+00","module":"B3","scenario":null},{"value":"0,00E+00","module":"B4","scenario":null},{"value":"0,00E+00","module":"B5","scenario":null},{"value":"2,51E-04","module":"B6","scenario":null},{"value":"0,00E+00","module":"B7","scenario":null},{"value":"0,00E+00","module":"C1","scenario":null},{"value":"9,53E-06","module":"C2","scenario":null},{"value":"5,96E-07","module":"C3","scenario":null},{"value":"1,06E-06","module":"C4","scenario":null},{"value":"-1,06E-03","module":"D","scenario":null},{"value":"2,01E-02","module":"A1A3","scenario":null}]},{"parameter":"ODP","unit":"kg CFC11-eq","values":[{"value":"1,99E-07","module":"A1","scenario":null},{"value":"2,14E-08","module":"A2","scenario":null},{"value":"1,50E-08","module":"A3","scenario":null},{"value":"1,41E-08","module":"A4","scenario":null},{"value":"5,01E-09","module":"A5","scenario":null},{"value":"0,00E+00","module":"B1","scenario":null},{"value":"0,00E+00","module":"B2","scenario":null},{"value":"0,00E+00","module":"B3","scenario":null},{"value":"0,00E+00","module":"B4","scenario":null},{"value":"0,00E+00","module":"B5","scenario":null},{"value":"9,15E-09","module":"B6","scenario":null},{"value":"0,00E+00","module":"B7","scenario":null},{"value":"0,00E+00","module":"C1","scenario":null},{"value":"6,06E-09","module":"C2","scenario":null},{"value":"3,24E-10","module":"C3","scenario":null},{"value":"8,72E-10","module":"C4","scenario":null},{"value":"-7,26E-04","module":"D","scenario":null},{"value":"2,35E-07","module":"A1A3","scenario":null}]},{"parameter":"AP","unit":"mol H+-eq","values":[{"value":"3,41E-01","module":"A1","scenario":null},{"value":"2,94E-04","module":"A2","scenario":null},{"value":"1,93E-04","module":"A3","scenario":null},{"value":"1,79E-04","module":"A4","scenario":null},{"value":"6,84E-03","module":"A5","scenario":null},{"value":"0,00E+00","module":"B1","scenario":null},{"value":"0,00E+00","module":"B2","scenario":null},{"value":"0,00E+00","module":"B3","scenario":null},{"value":"0,00E+00","module":"B4","scenario":null},{"value":"0,00E+00","module":"B5","scenario":null},{"value":"6,31E-04","module":"B6","scenario":null},{"value":"0,00E+00","module":"B7","scenario":null},{"value":"0,00E+00","module":"C1","scenario":null},{"value":"7,69E-05","module":"C2","scenario":null},{"value":"3,47E-05","module":"C3","scenario":null},{"value":"2,36E-05","module":"C4","scenario":null},{"value":"-6,29E-02","module":"D","scenario":null},{"value":"3,42E-01","module":"A1A3","scenario":null}]},{"parameter":"POCP","unit":"kg NMVOC-eq","values":[{"value":"5,06E-02","module":"A1","scenario":null},{"value":"2,46E-04","module":"A2","scenario":null},{"value":"1,70E-04","module":"A3","scenario":null},{"value":"1,52E-04","module":"A4","scenario":null},{"value":"1,02E-03","module":"A5","scenario":null},{"value":"0,00E+00","module":"B1","scenario":null},{"value":"0,00E+00","module":"B2","scenario":null},{"value":"0,00E+00","module":"B3","scenario":null},{"value":"0,00E+00","module":"B4","scenario":null},{"value":"0,00E+00","module":"B5","scenario":null},{"value":"2,50E-04","module":"B6","scenario":null},{"value":"0,00E+00","module":"B7","scenario":null},{"value":"0,00E+00","module":"C1","scenario":null},{"value":"6,52E-05","module":"C2","scenario":null},{"value":"4,13E-05","module":"C3","scenario":null},{"value":"2,86E-05","module":"C4","scenario":null},{"value":"-1,10E-02","module":"D","scenario":null},{"value":"5,10E-02","module":"A1A3","scenario":null}]},{"parameter":"ADPE","unit":"kg Sb-eq","values":[{"value":"9,39E-04","module":"A1","scenario":null},{"value":"2,60E-06","module":"A2","scenario":null},{"value":"3,19E-07","module":"A3","scenario":null},{"value":"1,73E-06","module":"A4","scenario":null},{"value":"1,89E-05","module":"A5","scenario":null},{"value":"0,00E+00","module":"B1","scenario":null},{"value":"0,00E+00","module":"B2","scenario":null},{"value":"0,00E+00","module":"B3","scenario":null},{"value":"0,00E+00","module":"B4","scenario":null},{"value":"0,00E+00","module":"B5","scenario":null},{"value":"7,92E-07","module":"B6","scenario":null},{"value":"0,00E+00","module":"B7","scenario":null},{"value":"0,00E+00","module":"C1","scenario":null},{"value":"7,39E-07","module":"C2","scenario":null},{"value":"1,62E-08","module":"C3","scenario":null},{"value":"2,32E-08","module":"C4","scenario":null},{"value":"-3,51E-04","module":"D","scenario":null},{"value":"9,42E-04","module":"A1A3","scenario":null}]},{"parameter":"ADPF","unit":"MJ","values":[{"value":"4,23E+01","module":"A1","scenario":null},{"value":"1,43E+00","module":"A2","scenario":null},{"value":"3,33E+00","module":"A3","scenario":null},{"value":"9,44E-01","module":"A4","scenario":null},{"value":"9,63E-01","module":"A5","scenario":null},{"value":"0,00E+00","module":"B1","scenario":null},{"value":"0,00E+00","module":"B2","scenario":null},{"value":"0,00E+00","module":"B3","scenario":null},{"value":"0,00E+00","module":"B4","scenario":null},{"value":"0,00E+00","module":"B5","scenario":null},{"value":"2,23E+00","module":"B6","scenario":null},{"value":"0,00E+00","module":"B7","scenario":null},{"value":"0,00E+00","module":"C1","scenario":null},{"value":"4,05E-01","module":"C2","scenario":null},{"value":"2,12E-02","module":"C3","scenario":null},{"value":"7,00E-02","module":"C4","scenario":null},{"value":"-3,69E+00","module":"D","scenario":null},{"value":"4,71E+01","module":"A1A3","scenario":null}]},{"parameter":"WDP","unit":"m3 world-eq. Deprived","values":[{"value":"1,10E+01","module":"A1","scenario":null},{"value":"1,38E+00","module":"A2","scenario":null},{"value":"5,10E+02","module":"A3","scenario":null},{"value":"9,13E-01","module":"A4","scenario":null},{"value":"1,05E+01","module":"A5","scenario":null},{"value":"0,00E+00","module":"B1","scenario":null},{"value":"0,00E+00","module":"B2","scenario":null},{"value":"0,00E+00","module":"B3","scenario":null},{"value":"0,00E+00","module":"B4","scenario":null},{"value":"0,00E+00","module":"B5","scenario":null},{"value":"3,35E+01","module":"B6","scenario":null},{"value":"0,00E+00","module":"B7","scenario":null},{"value":"0,00E+00","module":"C1","scenario":null},{"value":"3,91E-01","module":"C2","scenario":null},{"value":"1,40E-01","module":"C3","scenario":null},{"value":"1,53E+00","module":"C4","scenario":null},{"value":"9,02E+00","module":"D","scenario":null},{"value":"5,22E+02","module":"A1A3","scenario":null}]},{"parameter":"EP-freshwater","unit":"kg P-eq","values":[{"value":"3,36E-03","module":"A1","scenario":null},{"value":"7,53E-07","module":"A2","scenario":null},{"value":"1,70E-06","module":"A3","scenario":null},{"value":"4,99E-07","module":"A4","scenario":null},{"value":"6,72E-05","module":"A5","scenario":null},{"value":"0,00E+00","module":"B1","scenario":null},{"value":"0,00E+00","module":"B2","scenario":null},{"value":"0,00E+00","module":"B3","scenario":null},{"value":"0,00E+00","module":"B4","scenario":null},{"value":"0,00E+00","module":"B5","scenario":null},{"value":"1,15E-05","module":"B6","scenario":null},{"value":"0,00E+00","module":"B7","scenario":null},{"value":"0,00E+00","module":"C1","scenario":null},{"value":"2,14E-07","module":"C2","scenario":null},{"value":"2,92E-08","module":"C3","scenario":null},{"value":"4,97E-08","module":"C4","scenario":null},{"value":"-4,24E-04","module":"D","scenario":null},{"value":"3,36E-03","module":"A1A3","scenario":null}]},{"parameter":"EP-marine","unit":"kg N-eq","values":[{"value":"1,11E-02","module":"A1","scenario":null},{"value":"5,95E-05","module":"A2","scenario":null},{"value":"6,73E-05","module":"A3","scenario":null},{"value":"3,55E-05","module":"A4","scenario":null},{"value":"2,26E-04","module":"A5","scenario":null},{"value":"0,00E+00","module":"B1","scenario":null},{"value":"0,00E+00","module":"B2","scenario":null},{"value":"0,00E+00","module":"B3","scenario":null},{"value":"0,00E+00","module":"B4","scenario":null},{"value":"0,00E+00","module":"B5","scenario":null},{"value":"8,00E-05","module":"B6","scenario":null},{"value":"0,00E+00","module":"B7","scenario":null},{"value":"0,00E+00","module":"C1","scenario":null},{"value":"1,52E-05","module":"C2","scenario":null},{"value":"1,66E-05","module":"C3","scenario":null},{"value":"1,68E-05","module":"C4","scenario":null},{"value":"-2,62E-03","module":"D","scenario":null},{"value":"1,12E-02","module":"A1A3","scenario":null}]},{"parameter":"EP-terrestrial","unit":"mol N-eq.","values":[{"value":"1,60E-01","module":"A1","scenario":null},{"value":"6,65E-04","module":"A2","scenario":null},{"value":"6,79E-04","module":"A3","scenario":null},{"value":"3,97E-04","module":"A4","scenario":null},{"value":"3,23E-03","module":"A5","scenario":null},{"value":"0,00E+00","module":"B1","scenario":null},{"value":"0,00E+00","module":"B2","scenario":null},{"value":"0,00E+00","module":"B3","scenario":null},{"value":"0,00E+00","module":"B4","scenario":null},{"value":"0,00E+00","module":"B5","scenario":null},{"value":"9,87E-04","module":"B6","scenario":null},{"value":"0,00E+00","module":"B7","scenario":null},{"value":"0,00E+00","module":"C1","scenario":null},{"value":"1,70E-04","module":"C2","scenario":null},{"value":"1,71E-04","module":"C3","scenario":null},{"value":"9,48E-05","module":"C4","scenario":null},{"value":"-4,04E-02","module":"D","scenario":null},{"value":"1,61E-01","module":"A1A3","scenario":null}]},{"parameter":"GWP-IOBC","unit":"kg CO2-eq","values":[{"value":"3,45E+00","module":"A1","scenario":null},{"value":"9,48E-02","module":"A2","scenario":null},{"value":"8,82E-02","module":"A3","scenario":null},{"value":"6,25E-02","module":"A4","scenario":null},{"value":"7,77E-02","module":"A5","scenario":null},{"value":"0,00E+00","module":"B1","scenario":null},{"value":"0,00E+00","module":"B2","scenario":null},{"value":"0,00E+00","module":"B3","scenario":null},{"value":"0,00E+00","module":"B4","scenario":null},{"value":"0,00E+00","module":"B5","scenario":null},{"value":"1,17E-01","module":"B6","scenario":null},{"value":"0,00E+00","module":"B7","scenario":null},{"value":"0,00E+00","module":"C1","scenario":null},{"value":"2,68E-02","module":"C2","scenario":null},{"value":"1,76E-01","module":"C3","scenario":null},{"value":"1,10E-02","module":"C4","scenario":null},{"value":"-2,04E-01","module":"D","scenario":null},{"value":"3,63E+00","module":"A1A3","scenario":null}]}],"additional_environmental_impact":[{"parameter":"PM","unit":"Disease incidence","values":[{"value":"6,01E-07","module":"A1","scenario":null},{"value":"5,77E-09","module":"A2","scenario":null},{"value":"3,13E-09","module":"A3","scenario":null},{"value":"3,82E-09","module":"A4","scenario":null},{"value":"1,23E-08","module":"A5","scenario":null},{"value":"0,00E+00","module":"B1","scenario":null},{"value":"0,00E+00","module":"B2","scenario":null},{"value":"0,00E+00","module":"B3","scenario":null},{"value":"0,00E+00","module":"B4","scenario":null},{"value":"0,00E+00","module":"B5","scenario":null},{"value":"1,65E-09","module":"B6","scenario":null},{"value":"0,00E+00","module":"B7","scenario":null},{"value":"0,00E+00","module":"C1","scenario":null},{"value":"1,64E-09","module":"C2","scenario":null},{"value":"1,50E-10","module":"C3","scenario":null},{"value":"4,22E-10","module":"C4","scenario":null},{"value":"-1,31E-07","module":"D","scenario":null},{"value":"6,10E-07","module":"A1A3","scenario":null}]},{"parameter":"ETP-fw","unit":"CTUe","values":[{"value":"2,56E+03","module":"A1","scenario":null},{"value":"1,06E+00","module":"A2","scenario":null},{"value":"1,45E+00","module":"A3","scenario":null},{"value":"7,00E-01","module":"A4","scenario":null},{"value":"5,33E+01","module":"A5","scenario":null},{"value":"0,00E+00","module":"B1","scenario":null},{"value":"0,00E+00","module":"B2","scenario":null},{"value":"0,00E+00","module":"B3","scenario":null},{"value":"0,00E+00","module":"B4","scenario":null},{"value":"0,00E+00","module":"B5","scenario":null},{"value":"1,56E+00","module":"B6","scenario":null},{"value":"0,00E+00","module":"B7","scenario":null},{"value":"0,00E+00","module":"C1","scenario":null},{"value":"3,00E-01","module":"C2","scenario":null},{"value":"2,94E-01","module":"C3","scenario":null},{"value":"1,00E+02","module":"C4","scenario":null},{"value":"-5,78E+02","module":"D","scenario":null},{"value":"2,56E+03","module":"A1A3","scenario":null}]},{"parameter":"HTP-c","unit":"CTUh","values":[{"value":"6,27E-08","module":"A1","scenario":null},{"value":"0,00E+00","module":"A2","scenario":null},{"value":"4,20E-11","module":"A3","scenario":null},{"value":"0,00E+00","module":"A4","scenario":null},{"value":"1,25E-09","module":"A5","scenario":null},{"value":"0,00E+00","module":"B1","scenario":null},{"value":"0,00E+00","module":"B2","scenario":null},{"value":"0,00E+00","module":"B3","scenario":null},{"value":"0,00E+00","module":"B4","scenario":null},{"value":"0,00E+00","module":"B5","scenario":null},{"value":"4,40E-11","module":"B6","scenario":null},{"value":"0,00E+00","module":"B7","scenario":null},{"value":"0,00E+00","module":"C1","scenario":null},{"value":"0,00E+00","module":"C2","scenario":null},{"value":"9,00E-12","module":"C3","scenario":null},{"value":"4,00E-12","module":"C4","scenario":null},{"value":"-8,19E-09","module":"D","scenario":null},{"value":"6,27E-08","module":"A1A3","scenario":null}]},{"parameter":"HTP-nc","unit":"CTUh","values":[{"value":"5,57E-06","module":"A1","scenario":null},{"value":"1,16E-09","module":"A2","scenario":null},{"value":"9,54E-10","module":"A3","scenario":null},{"value":"7,65E-10","module":"A4","scenario":null},{"value":"1,11E-07","module":"A5","scenario":null},{"value":"0,00E+00","module":"B1","scenario":null},{"value":"0,00E+00","module":"B2","scenario":null},{"value":"0,00E+00","module":"B3","scenario":null},{"value":"0,00E+00","module":"B4","scenario":null},{"value":"0,00E+00","module":"B5","scenario":null},{"value":"1,50E-09","module":"B6","scenario":null},{"value":"0,00E+00","module":"B7","scenario":null},{"value":"0,00E+00","module":"C1","scenario":null},{"value":"3,28E-10","module":"C2","scenario":null},{"value":"3,91E-10","module":"C3","scenario":null},{"value":"9,40E-11","module":"C4","scenario":null},{"value":"-6,99E-07","module":"D","scenario":null},{"value":"5,57E-06","module":"A1A3","scenario":null}]},{"parameter":"SQP","unit":"-","values":[{"value":"3,27E+01","module":"A1","scenario":null},{"value":"9,95E-01","module":"A2","scenario":null},{"value":"1,34E+00","module":"A3","scenario":null},{"value":"6,61E-01","module":"A4","scenario":null},{"value":"7,16E-01","module":"A5","scenario":null},{"value":"0,00E+00","module":"B1","scenario":null},{"value":"0,00E+00","module":"B2","scenario":null},{"value":"0,00E+00","module":"B3","scenario":null},{"value":"0,00E+00","module":"B4","scenario":null},{"value":"0,00E+00","module":"B5","scenario":null},{"value":"5,38E-01","module":"B6","scenario":null},{"value":"0,00E+00","module":"B7","scenario":null},{"value":"0,00E+00","module":"C1","scenario":null},{"value":"2,83E-01","module":"C2","scenario":null},{"value":"3,71E-03","module":"C3","scenario":null},{"value":"1,55E-01","module":"C4","scenario":null},{"value":"-8,27E+00","module":"D","scenario":null},{"value":"3,50E+01","module":"A1A3","scenario":null}]},{"parameter":"IRP","unit":"kBq U235-eq","values":[{"value":"8,22E-02","module":"A1","scenario":null},{"value":"6,25E-03","module":"A2","scenario":null},{"value":"1,11E-01","module":"A3","scenario":null},{"value":"4,13E-03","module":"A4","scenario":null},{"value":"4,07E-03","module":"A5","scenario":null},{"value":"0,00E+00","module":"B1","scenario":null},{"value":"0,00E+00","module":"B2","scenario":null},{"value":"0,00E+00","module":"B3","scenario":null},{"value":"0,00E+00","module":"B4","scenario":null},{"value":"0,00E+00","module":"B5","scenario":null},{"value":"1,95E-02","module":"B6","scenario":null},{"value":"0,00E+00","module":"B7","scenario":null},{"value":"0,00E+00","module":"C1","scenario":null},{"value":"1,77E-03","module":"C2","scenario":null},{"value":"5,12E-05","module":"C3","scenario":null},{"value":"4,38E-04","module":"C4","scenario":null},{"value":"-5,98E-03","module":"D","scenario":null},{"value":"1,99E-01","module":"A1A3","scenario":null}]}],"resource_use":[{"parameter":"PERE","unit":"MJ","values":[{"value":"5,34E+00","module":"A1","scenario":null},{"value":"2,04E-02","module":"A2","scenario":null},{"value":"1,81E+00","module":"A3","scenario":null},{"value":"1,35E-02","module":"A4","scenario":null},{"value":"1,44E-01","module":"A5","scenario":null},{"value":"0,00E+00","module":"B1","scenario":null},{"value":"0,00E+00","module":"B2","scenario":null},{"value":"0,00E+00","module":"B3","scenario":null},{"value":"0,00E+00","module":"B4","scenario":null},{"value":"0,00E+00","module":"B5","scenario":null},{"value":"4,32E-01","module":"B6","scenario":null},{"value":"0,00E+00","module":"B7","scenario":null},{"value":"0,00E+00","module":"C1","scenario":null},{"value":"5,79E-03","module":"C2","scenario":null},{"value":"1,11E-03","module":"C3","scenario":null},{"value":"8,25E-03","module":"C4","scenario":null},{"value":"-2,29E+00","module":"D","scenario":null},{"value":"7,17E+00","module":"A1A3","scenario":null}]},{"parameter":"PERM","unit":"","values":[{"value":"0,00E+00","module":"A1","scenario":null},{"value":"0,00E+00","module":"A2","scenario":null},{"value":"0,00E+00","module":"A3","scenario":null},{"value":"0,00E+00","module":"A4","scenario":null},{"value":"0,00E+00","module":"A5","scenario":null},{"value":"0,00E+00","module":"B1","scenario":null},{"value":"0,00E+00","module":"B2","scenario":null},{"value":"0,00E+00","module":"B3","scenario":null},{"value":"0,00E+00","module":"B4","scenario":null},{"value":"0,00E+00","module":"B5","scenario":null},{"value":"0,00E+00","module":"B6","scenario":null},{"value":"0,00E+00","module":"B7","scenario":null},{"value":"0,00E+00","module":"C1","scenario":null},{"value":"0,00E+00","module":"C2","scenario":null},{"value":"0,00E+00","module":"C3","scenario":null},{"value":"0,00E+00","module":"C4","scenario":null},{"value":"0,00E+00","module":"D","scenario":null},{"value":"0,00E+00","module":"A1A3","scenario":null}]},{"parameter":"PERT","unit":"MJ","values":[{"value":"5,34E+00","module":"A1","scenario":null},{"value":"2,04E-02","module":"A2","scenario":null},{"value":"1,81E+00","module":"A3","scenario":null},{"value":"1,35E-02","module":"A4","scenario":null},{"value":"1,44E-01","module":"A5","scenario":null},{"value":"0,00E+00","module":"B1","scenario":null},{"value":"0,00E+00","module":"B2","scenario":null},{"value":"0,00E+00","module":"B3","scenario":null},{"value":"0,00E+00","module":"B4","scenario":null},{"value":"0,00E+00","module":"B5","scenario":null},{"value":"4,32E-01","module":"B6","scenario":null},{"value":"0,00E+00","module":"B7","scenario":null},{"value":"0,00E+00","module":"C1","scenario":null},{"value":"5,79E-03","module":"C2","scenario":null},{"value":"1,11E-03","module":"C3","scenario":null},{"value":"8,25E-03","module":"C4","scenario":null},{"value":"-2,29E+00","module":"D","scenario":null},{"value":"7,17E+00","module":"A1A3","scenario":null}]},{"parameter":"PENRE","unit":"MJ","values":[{"value":"3,93E+01","module":"A1","scenario":null},{"value":"1,43E+00","module":"A2","scenario":null},{"value":"3,34E+00","module":"A3","scenario":null},{"value":"9,44E-01","module":"A4","scenario":null},{"value":"9,02E-01","module":"A5","scenario":null},{"value":"0,00E+00","module":"B1","scenario":null},{"value":"0,00E+00","module":"B2","scenario":null},{"value":"0,00E+00","module":"B3","scenario":null},{"value":"0,00E+00","module":"B4","scenario":null},{"value":"0,00E+00","module":"B5","scenario":null},{"value":"2,23E+00","module":"B6","scenario":null},{"value":"0,00E+00","module":"B7","scenario":null},{"value":"0,00E+00","module":"C1","scenario":null},{"value":"4,05E-01","module":"C2","scenario":null},{"value":"2,12E-02","module":"C3","scenario":null},{"value":"7,00E-02","module":"C4","scenario":null},{"value":"-3,69E+00","module":"D","scenario":null},{"value":"4,41E+01","module":"A1A3","scenario":null}]},{"parameter":"PENRM","unit":"MJ","values":[{"value":"3,15E+00","module":"A1","scenario":null},{"value":"0,00E+00","module":"A2","scenario":null},{"value":"0,00E+00","module":"A3","scenario":null},{"value":"0,00E+00","module":"A4","scenario":null},{"value":"3,00E-03","module":"A5","scenario":null},{"value":"0,00E+00","module":"B1","scenario":null},{"value":"0,00E+00","module":"B2","scenario":null},{"value":"0,00E+00","module":"B3","scenario":null},{"value":"0,00E+00","module":"B4","scenario":null},{"value":"0,00E+00","module":"B5","scenario":null},{"value":"0,00E+00","module":"B6","scenario":null},{"value":"0,00E+00","module":"B7","scenario":null},{"value":"0,00E+00","module":"C1","scenario":null},{"value":"0,00E+00","module":"C2","scenario":null},{"value":"-3,00E+00","module":"C3","scenario":null},{"value":"0,00E+00","module":"C4","scenario":null},{"value":"0,00E+00","module":"D","scenario":null},{"value":"3,15E+00","module":"A1A3","scenario":null}]},{"parameter":"PENRT","unit":"MJ","values":[{"value":"4,24E+01","module":"A1","scenario":null},{"value":"1,43E+00","module":"A2","scenario":null},{"value":"3,34E+00","module":"A3","scenario":null},{"value":"9,44E-01","module":"A4","scenario":null},{"value":"9,05E-01","module":"A5","scenario":null},{"value":"0,00E+00","module":"B1","scenario":null},{"value":"0,00E+00","module":"B2","scenario":null},{"value":"0,00E+00","module":"B3","scenario":null},{"value":"0,00E+00","module":"B4","scenario":null},{"value":"0,00E+00","module":"B5","scenario":null},{"value":"2,23E+00","module":"B6","scenario":null},{"value":"0,00E+00","module":"B7","scenario":null},{"value":"0,00E+00","module":"C1","scenario":null},{"value":"4,05E-01","module":"C2","scenario":null},{"value":"-2,98E+00","module":"C3","scenario":null},{"value":"7,00E-02","module":"C4","scenario":null},{"value":"-3,69E+00","module":"D","scenario":null},{"value":"4,72E+01","module":"A1A3","scenario":null}]},{"parameter":"SM","unit":"kg","values":[{"value":"9,15E-02","module":"A1","scenario":null},{"value":"0,00E+00","module":"A2","scenario":null},{"value":"0,00E+00","module":"A3","scenario":null},{"value":"0,00E+00","module":"A4","scenario":null},{"value":"1,83E-03","module":"A5","scenario":null},{"value":"0,00E+00","module":"B1","scenario":null},{"value":"0,00E+00","module":"B2","scenario":null},{"value":"0,00E+00","module":"B3","scenario":null},{"value":"0,00E+00","module":"B4","scenario":null},{"value":"0,00E+00","module":"B5","scenario":null},{"value":"0,00E+00","module":"B6","scenario":null},{"value":"0,00E+00","module":"B7","scenario":null},{"value":"0,00E+00","module":"C1","scenario":null},{"value":"0,00E+00","module":"C2","scenario":null},{"value":"0,00E+00","module":"C3","scenario":null},{"value":"0,00E+00","module":"C4","scenario":null},{"value":"1,09E-01","module":"D","scenario":null},{"value":"9,15E-02","module":"A1A3","scenario":null}]},{"parameter":"RSF","unit":"MJ","values":[{"value":"2,92E-02","module":"A1","scenario":null},{"value":"7,29E-04","module":"A2","scenario":null},{"value":"6,18E-03","module":"A3","scenario":null},{"value":"4,84E-04","module":"A4","scenario":null},{"value":"7,35E-04","module":"A5","scenario":null},{"value":"0,00E+00","module":"B1","scenario":null},{"value":"0,00E+00","module":"B2","scenario":null},{"value":"0,00E+00","module":"B3","scenario":null},{"value":"0,00E+00","module":"B4","scenario":null},{"value":"0,00E+00","module":"B5","scenario":null},{"value":"3,15E-02","module":"B6","scenario":null},{"value":"0,00E+00","module":"B7","scenario":null},{"value":"0,00E+00","module":"C1","scenario":null},{"value":"2,07E-04","module":"C2","scenario":null},{"value":"2,44E-05","module":"C3","scenario":null},{"value":"1,71E-04","module":"C4","scenario":null},{"value":"1,02E-02","module":"D","scenario":null},{"value":"3,61E-02","module":"A1A3","scenario":null}]},{"parameter":"NRSF","unit":"MJ","values":[{"value":"5,98E-02","module":"A1","scenario":null},{"value":"2,60E-03","module":"A2","scenario":null},{"value":"-9,11E-03","module":"A3","scenario":null},{"value":"1,73E-03","module":"A4","scenario":null},{"value":"1,10E-03","module":"A5","scenario":null},{"value":"0,00E+00","module":"B1","scenario":null},{"value":"0,00E+00","module":"B2","scenario":null},{"value":"0,00E+00","module":"B3","scenario":null},{"value":"0,00E+00","module":"B4","scenario":null},{"value":"0,00E+00","module":"B5","scenario":null},{"value":"7,48E-03","module":"B6","scenario":null},{"value":"0,00E+00","module":"B7","scenario":null},{"value":"0,00E+00","module":"C1","scenario":null},{"value":"7,41E-04","module":"C2","scenario":null},{"value":"0,00E+00","module":"C3","scenario":null},{"value":"8,03E-05","module":"C4","scenario":null},{"value":"-2,97E-02","module":"D","scenario":null},{"value":"5,33E-02","module":"A1A3","scenario":null}]},{"parameter":"FW","unit":"m3","values":[{"value":"5,71E-02","module":"A1","scenario":null},{"value":"1,52E-04","module":"A2","scenario":null},{"value":"4,38E-03","module":"A3","scenario":null},{"value":"1,01E-04","module":"A4","scenario":null},{"value":"1,24E-03","module":"A5","scenario":null},{"value":"0,00E+00","module":"B1","scenario":null},{"value":"0,00E+00","module":"B2","scenario":null},{"value":"0,00E+00","module":"B3","scenario":null},{"value":"0,00E+00","module":"B4","scenario":null},{"value":"0,00E+00","module":"B5","scenario":null},{"value":"1,89E-03","module":"B6","scenario":null},{"value":"0,00E+00","module":"B7","scenario":null},{"value":"0,00E+00","module":"C1","scenario":null},{"value":"4,33E-05","module":"C2","scenario":null},{"value":"1,65E-04","module":"C3","scenario":null},{"value":"9,06E-05","module":"C4","scenario":null},{"value":"-1,06E-02","module":"D","scenario":null},{"value":"6,16E-02","module":"A1A3","scenario":null}]}],"end_of_life_waste":[{"parameter":"HWD","unit":"kg","values":[{"value":"3,11E-02","module":"A1","scenario":null},{"value":"7,36E-05","module":"A2","scenario":null},{"value":"1,36E-02","module":"A3","scenario":null},{"value":"4,87E-05","module":"A4","scenario":null},{"value":"1,03E-03","module":"A5","scenario":null},{"value":"0,00E+00","module":"B1","scenario":null},{"value":"0,00E+00","module":"B2","scenario":null},{"value":"0,00E+00","module":"B3","scenario":null},{"value":"0,00E+00","module":"B4","scenario":null},{"value":"0,00E+00","module":"B5","scenario":null},{"value":"3,36E-04","module":"B6","scenario":null},{"value":"0,00E+00","module":"B7","scenario":null},{"value":"0,00E+00","module":"C1","scenario":null},{"value":"2,09E-05","module":"C2","scenario":null},{"value":"0,00E+00","module":"C3","scenario":null},{"value":"6,51E-03","module":"C4","scenario":null},{"value":"-4,16E-03","module":"D","scenario":null},{"value":"4,47E-02","module":"A1A3","scenario":null}]},{"parameter":"NHWD","unit":"kg","values":[{"value":"1,05E+00","module":"A1","scenario":null},{"value":"6,91E-02","module":"A2","scenario":null},{"value":"2,88E-02","module":"A3","scenario":null},{"value":"4,59E-02","module":"A4","scenario":null},{"value":"2,86E-02","module":"A5","scenario":null},{"value":"0,00E+00","module":"B1","scenario":null},{"value":"0,00E+00","module":"B2","scenario":null},{"value":"0,00E+00","module":"B3","scenario":null},{"value":"0,00E+00","module":"B4","scenario":null},{"value":"0,00E+00","module":"B5","scenario":null},{"value":"7,55E-03","module":"B6","scenario":null},{"value":"0,00E+00","module":"B7","scenario":null},{"value":"0,00E+00","module":"C1","scenario":null},{"value":"1,97E-02","module":"C2","scenario":null},{"value":"0,00E+00","module":"C3","scenario":null},{"value":"2,35E-01","module":"C4","scenario":null},{"value":"-1,88E-01","module":"D","scenario":null},{"value":"1,15E+00","module":"A1A3","scenario":null}]},{"parameter":"RWD","unit":"kg","values":[{"value":"8,37E-05","module":"A1","scenario":null},{"value":"9,74E-06","module":"A2","scenario":null},{"value":"4,91E-05","module":"A3","scenario":null},{"value":"6,43E-06","module":"A4","scenario":null},{"value":"2,99E-06","module":"A5","scenario":null},{"value":"0,00E+00","module":"B1","scenario":null},{"value":"0,00E+00","module":"B2","scenario":null},{"value":"0,00E+00","module":"B3","scenario":null},{"value":"0,00E+00","module":"B4","scenario":null},{"value":"0,00E+00","module":"B5","scenario":null},{"value":"1,59E-05","module":"B6","scenario":null},{"value":"0,00E+00","module":"B7","scenario":null},{"value":"0,00E+00","module":"C1","scenario":null},{"value":"2,76E-06","module":"C2","scenario":null},{"value":"0,00E+00","module":"C3","scenario":null},{"value":"4,82E-07","module":"C4","scenario":null},{"value":"-5,37E-06","module":"D","scenario":null},{"value":"1,43E-04","module":"A1A3","scenario":null}]}],"end_of_life_flow":[{"parameter":"CRU","unit":"kg","values":[{"value":"0,00E+00","module":"A1","scenario":null},{"value":"0,00E+00","module":"A2","scenario":null},{"value":"0,00E+00","module":"A3","scenario":null},{"value":"0,00E+00","module":"A4","scenario":null},{"value":"0,00E+00","module":"A5","scenario":null},{"value":"0,00E+00","module":"B1","scenario":null},{"value":"0,00E+00","module":"B2","scenario":null},{"value":"0,00E+00","module":"B3","scenario":null},{"value":"0,00E+00","module":"B4","scenario":null},{"value":"0,00E+00","module":"B5","scenario":null},{"value":"0,00E+00","module":"B6","scenario":null},{"value":"0,00E+00","module":"B7","scenario":null},{"value":"0,00E+00","module":"C1","scenario":null},{"value":"0,00E+00","module":"C2","scenario":null},{"value":"0,00E+00","module":"C3","scenario":null},{"value":"0,00E+00","module":"C4","scenario":null},{"value":"0,00E+00","module":"D","scenario":null},{"value":"0,00E+00","module":"A1A3","scenario":null}]},{"parameter":"MFR","unit":"kg","values":[{"value":"0,00E+00","module":"A1","scenario":null},{"value":"0,00E+00","module":"A2","scenario":null},{"value":"5,94E-04","module":"A3","scenario":null},{"value":"0,00E+00","module":"A4","scenario":null},{"value":"4,89E-03","module":"A5","scenario":null},{"value":"0,00E+00","module":"B1","scenario":null},{"value":"0,00E+00","module":"B2","scenario":null},{"value":"0,00E+00","module":"B3","scenario":null},{"value":"0,00E+00","module":"B4","scenario":null},{"value":"0,00E+00","module":"B5","scenario":null},{"value":"0,00E+00","module":"B6","scenario":null},{"value":"0,00E+00","module":"B7","scenario":null},{"value":"0,00E+00","module":"C1","scenario":null},{"value":"0,00E+00","module":"C2","scenario":null},{"value":"2,44E-01","module":"C3","scenario":null},{"value":"6,32E-06","module":"C4","scenario":null},{"value":"-4,27E-03","module":"D","scenario":null},{"value":"5,94E-04","module":"A1A3","scenario":null}]},{"parameter":"MER","unit":"kg","values":[{"value":"0,00E+00","module":"A1","scenario":null},{"value":"0,00E+00","module":"A2","scenario":null},{"value":"5,46E-02","module":"A3","scenario":null},{"value":"0,00E+00","module":"A4","scenario":null},{"value":"2,50E-03","module":"A5","scenario":null},{"value":"0,00E+00","module":"B1","scenario":null},{"value":"0,00E+00","module":"B2","scenario":null},{"value":"0,00E+00","module":"B3","scenario":null},{"value":"0,00E+00","module":"B4","scenario":null},{"value":"0,00E+00","module":"B5","scenario":null},{"value":"0,00E+00","module":"B6","scenario":null},{"value":"0,00E+00","module":"B7","scenario":null},{"value":"0,00E+00","module":"C1","scenario":null},{"value":"0,00E+00","module":"C2","scenario":null},{"value":"7,05E-02","module":"C3","scenario":null},{"value":"1,55E-07","module":"C4","scenario":null},{"value":"-5,63E-04","module":"D","scenario":null},{"value":"5,46E-02","module":"A1A3","scenario":null}]},{"parameter":"EEE","unit":"MJ","values":[{"value":"0,00E+00","module":"A1","scenario":null},{"value":"0,00E+00","module":"A2","scenario":null},{"value":"3,20E-02","module":"A3","scenario":null},{"value":"0,00E+00","module":"A4","scenario":null},{"value":"2,91E-03","module":"A5","scenario":null},{"value":"0,00E+00","module":"B1","scenario":null},{"value":"0,00E+00","module":"B2","scenario":null},{"value":"0,00E+00","module":"B3","scenario":null},{"value":"0,00E+00","module":"B4","scenario":null},{"value":"0,00E+00","module":"B5","scenario":null},{"value":"0,00E+00","module":"B6","scenario":null},{"value":"0,00E+00","module":"B7","scenario":null},{"value":"0,00E+00","module":"C1","scenario":null},{"value":"0,00E+00","module":"C2","scenario":null},{"value":"1,14E-01","module":"C3","scenario":null},{"value":"1,00E-05","module":"C4","scenario":null},{"value":"-1,38E-03","module":"D","scenario":null},{"value":"3,20E-02","module":"A1A3","scenario":null}]},{"parameter":"EET","unit":"MJ","values":[{"value":"0,00E+00","module":"A1","scenario":null},{"value":"0,00E+00","module":"A2","scenario":null},{"value":"4,85E-01","module":"A3","scenario":null},{"value":"0,00E+00","module":"A4","scenario":null},{"value":"4,41E-02","module":"A5","scenario":null},{"value":"0,00E+00","module":"B1","scenario":null},{"value":"0,00E+00","module":"B2","scenario":null},{"value":"0,00E+00","module":"B3","scenario":null},{"value":"0,00E+00","module":"B4","scenario":null},{"value":"0,00E+00","module":"B5","scenario":null},{"value":"0,00E+00","module":"B6","scenario":null},{"value":"0,00E+00","module":"B7","scenario":null},{"value":"0,00E+00","module":"C1","scenario":null},{"value":"0,00E+00","module":"C2","scenario":null},{"value":"1,72E+00","module":"C3","scenario":null},{"value":"1,52E-04","module":"C4","scenario":null},{"value":"-2,09E-02","module":"D","scenario":null},{"value":"4,85E-01","module":"A1A3","scenario":null}]}]}