{"product_name":"Protecta FR R\u00f8rstruper (stk i plastpose)","epd_id":"NEPD-5799-5078-NO","declared_unit":{"unit":"ton","amount":1},"compliance":["EN 15804+A2","ISO 14025","ISO 21930"],"producer_name":"Polyseam AS","environmental_impact":[{"parameter":"GWP-total","unit":"kg CO2-eq","values":[{"value":"5,91E-01","module":"A1","scenario":null},{"value":"2,99E-01","module":"A2","scenario":null},{"value":"5,40E-02","module":"A3","scenario":null},{"value":"2,22E-01","module":"A4","scenario":null},{"value":"3,46E-02","module":"A5","scenario":null},{"value":"9,44E-01","module":"A1A3","scenario":null}]},{"parameter":"GWP-fossil","unit":"kg CO2-eq","values":[{"value":"6,23E-01","module":"A1","scenario":null},{"value":"2,99E-01","module":"A2","scenario":null},{"value":"5,23E-02","module":"A3","scenario":null},{"value":"2,22E-01","module":"A4","scenario":null},{"value":"6,61E-04","module":"A5","scenario":null},{"value":"9,75E-01","module":"A1A3","scenario":null}]},{"parameter":"GWP-biogenic","unit":"kg CO2-eq","values":[{"value":"-3,29E-02","module":"A1","scenario":null},{"value":"9,85E-05","module":"A2","scenario":null},{"value":"1,68E-03","module":"A3","scenario":null},{"value":"7,12E-05","module":"A4","scenario":null},{"value":"3,40E-02","module":"A5","scenario":null},{"value":"-3,11E-02","module":"A1A3","scenario":null}]},{"parameter":"GWP-luluc","unit":"kg CO2-eq","values":[{"value":"4,89E-04","module":"A1","scenario":null},{"value":"1,63E-04","module":"A2","scenario":null},{"value":"5,97E-05","module":"A3","scenario":null},{"value":"1,14E-04","module":"A4","scenario":null},{"value":"1,33E-07","module":"A5","scenario":null},{"value":"7,11E-04","module":"A1A3","scenario":null}]},{"parameter":"ODP","unit":"kg CFC11-eq","values":[{"value":"2,94E-08","module":"A1","scenario":null},{"value":"6,55E-08","module":"A2","scenario":null},{"value":"4,67E-09","module":"A3","scenario":null},{"value":"4,68E-08","module":"A4","scenario":null},{"value":"8,80E-11","module":"A5","scenario":null},{"value":"9,95E-08","module":"A1A3","scenario":null}]},{"parameter":"AP","unit":"mol H+-eq","values":[{"value":"2,52E-03","module":"A1","scenario":null},{"value":"6,31E-03","module":"A2","scenario":null},{"value":"1,83E-04","module":"A3","scenario":null},{"value":"4,60E-03","module":"A4","scenario":null},{"value":"1,95E-06","module":"A5","scenario":null},{"value":"9,01E-03","module":"A1A3","scenario":null}]},{"parameter":"POCP","unit":"kg NMVOC-eq","values":[{"value":"2,18E-03","module":"A1","scenario":null},{"value":"4,65E-03","module":"A2","scenario":null},{"value":"1,05E-04","module":"A3","scenario":null},{"value":"3,33E-03","module":"A4","scenario":null},{"value":"2,07E-06","module":"A5","scenario":null},{"value":"6,93E-03","module":"A1A3","scenario":null}]},{"parameter":"ADPE","unit":"kg Sb-eq","values":[{"value":"6,87E-06","module":"A1","scenario":null},{"value":"4,30E-06","module":"A2","scenario":null},{"value":"6,49E-07","module":"A3","scenario":null},{"value":"3,36E-06","module":"A4","scenario":null},{"value":"9,67E-09","module":"A5","scenario":null},{"value":"1,18E-05","module":"A1A3","scenario":null}]},{"parameter":"ADPF","unit":"MJ","values":[{"value":"1,95E+01","module":"A1","scenario":null},{"value":"4,12E+00","module":"A2","scenario":null},{"value":"1,07E+00","module":"A3","scenario":null},{"value":"3,05E+00","module":"A4","scenario":null},{"value":"5,92E-03","module":"A5","scenario":null},{"value":"2,47E+01","module":"A1A3","scenario":null}]},{"parameter":"WDP","unit":"m3 world-eq. Deprived","values":[{"value":"3,14E+01","module":"A1","scenario":null},{"value":"2,13E+00","module":"A2","scenario":null},{"value":"4,62E+00","module":"A3","scenario":null},{"value":"1,64E+00","module":"A4","scenario":null},{"value":"1,07E-02","module":"A5","scenario":null},{"value":"3,82E+01","module":"A1A3","scenario":null}]},{"parameter":"EP-freshwater","unit":"kg P-eq","values":[{"value":"1,74E-05","module":"A1","scenario":null},{"value":"1,68E-06","module":"A2","scenario":null},{"value":"1,34E-06","module":"A3","scenario":null},{"value":"1,22E-06","module":"A4","scenario":null},{"value":"3,35E-09","module":"A5","scenario":null},{"value":"2,04E-05","module":"A1A3","scenario":null}]},{"parameter":"EP-marine","unit":"kg N-eq","values":[{"value":"4,58E-04","module":"A1","scenario":null},{"value":"1,59E-03","module":"A2","scenario":null},{"value":"3,70E-05","module":"A3","scenario":null},{"value":"1,13E-03","module":"A4","scenario":null},{"value":"8,87E-07","module":"A5","scenario":null},{"value":"2,08E-03","module":"A1A3","scenario":null}]},{"parameter":"EP-terrestrial","unit":"mol N-eq.","values":[{"value":"5,11E-03","module":"A1","scenario":null},{"value":"1,76E-02","module":"A2","scenario":null},{"value":"4,03E-04","module":"A3","scenario":null},{"value":"1,26E-02","module":"A4","scenario":null},{"value":"6,98E-06","module":"A5","scenario":null},{"value":"2,31E-02","module":"A1A3","scenario":null}]},{"parameter":"GWP-IOBC","unit":"kg CO2-eq","values":[{"value":"6,03E-01","module":"A1","scenario":null},{"value":"2,99E-01","module":"A2","scenario":null},{"value":"6,29E-02","module":"A3","scenario":null},{"value":"2,22E-01","module":"A4","scenario":null},{"value":"6,61E-04","module":"A5","scenario":null},{"value":"9,65E-01","module":"A1A3","scenario":null}]}],"additional_environmental_impact":[{"parameter":"PM","unit":"Disease incidence","values":[{"value":"2,27E-08","module":"A1","scenario":null},{"value":"9,61E-09","module":"A2","scenario":null},{"value":"7,27E-10","module":"A3","scenario":null},{"value":"9,09E-09","module":"A4","scenario":null},{"value":"3,00E-11","module":"A5","scenario":null},{"value":"3,30E-08","module":"A1A3","scenario":null}]},{"parameter":"ETP-fw","unit":"CTUe","values":[{"value":"8,92E+00","module":"A1","scenario":null},{"value":"2,68E+00","module":"A2","scenario":null},{"value":"7,72E-01","module":"A3","scenario":null},{"value":"1,97E+00","module":"A4","scenario":null},{"value":"7,36E-03","module":"A5","scenario":null},{"value":"1,24E+01","module":"A1A3","scenario":null}]},{"parameter":"HTP-c","unit":"CTUh","values":[{"value":"1,81E-10","module":"A1","scenario":null},{"value":"0,00E+00","module":"A2","scenario":null},{"value":"1,90E-11","module":"A3","scenario":null},{"value":"0,00E+00","module":"A4","scenario":null},{"value":"0,00E+00","module":"A5","scenario":null},{"value":"2,00E-10","module":"A1A3","scenario":null}]},{"parameter":"HTP-nc","unit":"CTUh","values":[{"value":"5,15E-09","module":"A1","scenario":null},{"value":"1,54E-09","module":"A2","scenario":null},{"value":"6,56E-10","module":"A3","scenario":null},{"value":"2,30E-09","module":"A4","scenario":null},{"value":"9,00E-12","module":"A5","scenario":null},{"value":"7,35E-09","module":"A1A3","scenario":null}]},{"parameter":"SQP","unit":"-","values":[{"value":"5,11E+00","module":"A1","scenario":null},{"value":"1,80E+00","module":"A2","scenario":null},{"value":"8,97E-01","module":"A3","scenario":null},{"value":"1,16E+00","module":"A4","scenario":null},{"value":"5,47E-03","module":"A5","scenario":null},{"value":"7,81E+00","module":"A1A3","scenario":null}]},{"parameter":"IRP","unit":"kBq U235-eq","values":[{"value":"2,27E-02","module":"A1","scenario":null},{"value":"1,78E-02","module":"A2","scenario":null},{"value":"1,72E-02","module":"A3","scenario":null},{"value":"1,32E-02","module":"A4","scenario":null},{"value":"2,57E-05","module":"A5","scenario":null},{"value":"5,77E-02","module":"A1A3","scenario":null}]}],"resource_use":[{"parameter":"PERE","unit":"MJ","values":[{"value":"9,77E-01","module":"A1","scenario":null},{"value":"4,07E-02","module":"A2","scenario":null},{"value":"2,94E-01","module":"A3","scenario":null},{"value":"3,00E-02","module":"A4","scenario":null},{"value":"1,10E-04","module":"A5","scenario":null},{"value":"1,31E+00","module":"A1A3","scenario":null}]},{"parameter":"PERM","unit":"","values":[{"value":"3,18E-01","module":"A1","scenario":null},{"value":"0,00E+00","module":"A2","scenario":null},{"value":"0,00E+00","module":"A3","scenario":null},{"value":"0,00E+00","module":"A4","scenario":null},{"value":"-3,18E-01","module":"A5","scenario":null},{"value":"3,18E-01","module":"A1A3","scenario":null}]},{"parameter":"PERT","unit":"MJ","values":[{"value":"1,30E+00","module":"A1","scenario":null},{"value":"4,07E-02","module":"A2","scenario":null},{"value":"2,94E-01","module":"A3","scenario":null},{"value":"3,00E-02","module":"A4","scenario":null},{"value":"-3,18E-01","module":"A5","scenario":null},{"value":"1,63E+00","module":"A1A3","scenario":null}]},{"parameter":"PENRE","unit":"MJ","values":[{"value":"8,52E+00","module":"A1","scenario":null},{"value":"4,12E+00","module":"A2","scenario":null},{"value":"1,07E+00","module":"A3","scenario":null},{"value":"3,05E+00","module":"A4","scenario":null},{"value":"5,92E-03","module":"A5","scenario":null},{"value":"1,37E+01","module":"A1A3","scenario":null}]},{"parameter":"PENRM","unit":"MJ","values":[{"value":"1,17E+01","module":"A1","scenario":null},{"value":"0,00E+00","module":"A2","scenario":null},{"value":"0,00E+00","module":"A3","scenario":null},{"value":"0,00E+00","module":"A4","scenario":null},{"value":"-1,81E-01","module":"A5","scenario":null},{"value":"1,17E+01","module":"A1A3","scenario":null}]},{"parameter":"PENRT","unit":"MJ","values":[{"value":"2,02E+01","module":"A1","scenario":null},{"value":"4,12E+00","module":"A2","scenario":null},{"value":"1,07E+00","module":"A3","scenario":null},{"value":"3,05E+00","module":"A4","scenario":null},{"value":"-1,75E-01","module":"A5","scenario":null},{"value":"2,54E+01","module":"A1A3","scenario":null}]},{"parameter":"SM","unit":"kg","values":[{"value":"2,69E-04","module":"A1","scenario":null},{"value":"0,00E+00","module":"A2","scenario":null},{"value":"0,00E+00","module":"A3","scenario":null},{"value":"0,00E+00","module":"A4","scenario":null},{"value":"0,00E+00","module":"A5","scenario":null},{"value":"2,69E-04","module":"A1A3","scenario":null}]},{"parameter":"RSF","unit":"MJ","values":[{"value":"3,02E-02","module":"A1","scenario":null},{"value":"1,28E-03","module":"A2","scenario":null},{"value":"4,26E-04","module":"A3","scenario":null},{"value":"9,61E-04","module":"A4","scenario":null},{"value":"3,39E-06","module":"A5","scenario":null},{"value":"3,19E-02","module":"A1A3","scenario":null}]},{"parameter":"NRSF","unit":"MJ","values":[{"value":"4,42E-03","module":"A1","scenario":null},{"value":"8,03E-03","module":"A2","scenario":null},{"value":"4,96E-04","module":"A3","scenario":null},{"value":"2,47E-03","module":"A4","scenario":null},{"value":"1,26E-05","module":"A5","scenario":null},{"value":"1,29E-02","module":"A1A3","scenario":null}]},{"parameter":"FW","unit":"m3","values":[{"value":"1,16E-02","module":"A1","scenario":null},{"value":"3,17E-04","module":"A2","scenario":null},{"value":"4,30E-04","module":"A3","scenario":null},{"value":"2,26E-04","module":"A4","scenario":null},{"value":"2,87E-06","module":"A5","scenario":null},{"value":"1,23E-02","module":"A1A3","scenario":null}]}],"end_of_life_waste":[{"parameter":"HWD","unit":"kg","values":[{"value":"9,56E-04","module":"A1","scenario":null},{"value":"1,93E-04","module":"A2","scenario":null},{"value":"3,21E-03","module":"A3","scenario":null},{"value":"1,38E-04","module":"A4","scenario":null},{"value":"0,00E+00","module":"A5","scenario":null},{"value":"4,36E-03","module":"A1A3","scenario":null}]},{"parameter":"NHWD","unit":"kg","values":[{"value":"3,22E-02","module":"A1","scenario":null},{"value":"1,13E-01","module":"A2","scenario":null},{"value":"6,31E-03","module":"A3","scenario":null},{"value":"6,93E-02","module":"A4","scenario":null},{"value":"2,43E-02","module":"A5","scenario":null},{"value":"1,51E-01","module":"A1A3","scenario":null}]},{"parameter":"RWD","unit":"kg","values":[{"value":"2,09E-05","module":"A1","scenario":null},{"value":"2,84E-05","module":"A2","scenario":null},{"value":"8,58E-06","module":"A3","scenario":null},{"value":"2,10E-05","module":"A4","scenario":null},{"value":"0,00E+00","module":"A5","scenario":null},{"value":"5,80E-05","module":"A1A3","scenario":null}]}],"end_of_life_flow":[{"parameter":"CRU","unit":"kg","values":[{"value":"0,00E+00","module":"A1","scenario":null},{"value":"0,00E+00","module":"A2","scenario":null},{"value":"0,00E+00","module":"A3","scenario":null},{"value":"0,00E+00","module":"A4","scenario":null},{"value":"0,00E+00","module":"A5","scenario":null},{"value":"0,00E+00","module":"A1A3","scenario":null}]},{"parameter":"MFR","unit":"kg","values":[{"value":"0,00E+00","module":"A1","scenario":null},{"value":"0,00E+00","module":"A2","scenario":null},{"value":"1,08E-02","module":"A3","scenario":null},{"value":"0,00E+00","module":"A4","scenario":null},{"value":"2,08E-02","module":"A5","scenario":null},{"value":"1,08E-02","module":"A1A3","scenario":null}]},{"parameter":"MER","unit":"kg","values":[{"value":"0,00E+00","module":"A1","scenario":null},{"value":"0,00E+00","module":"A2","scenario":null},{"value":"1,42E-02","module":"A3","scenario":null},{"value":"0,00E+00","module":"A4","scenario":null},{"value":"2,40E-07","module":"A5","scenario":null},{"value":"1,42E-02","module":"A1A3","scenario":null}]},{"parameter":"EEE","unit":"MJ","values":[{"value":"0,00E+00","module":"A1","scenario":null},{"value":"0,00E+00","module":"A2","scenario":null},{"value":"8,41E-03","module":"A3","scenario":null},{"value":"0,00E+00","module":"A4","scenario":null},{"value":"1,14E-03","module":"A5","scenario":null},{"value":"8,41E-03","module":"A1A3","scenario":null}]},{"parameter":"EET","unit":"MJ","values":[{"value":"0,00E+00","module":"A1","scenario":null},{"value":"0,00E+00","module":"A2","scenario":null},{"value":"1,27E-01","module":"A3","scenario":null},{"value":"0,00E+00","module":"A4","scenario":null},{"value":"1,73E-02","module":"A5","scenario":null},{"value":"1,27E-01","module":"A1A3","scenario":null}]}]}