{"product_name":"Ferdig Gategods BB Produkter - sortiment merket BB+","epd_id":"NEPD-7450-6836","declared_unit":{"unit":"ton","amount":1},"compliance":["EN 15804+A2","ISO 14025","ISO 21930"],"producer_name":"BB Produkter VVA AS","environmental_impact":[{"parameter":"GWP-total","unit":"kg CO2-eq","values":[{"value":"1,33E+03","module":"A1-A3","scenario":null},{"value":"3,26E+02","module":"A4","scenario":null},{"value":"3,94E+01","module":"A5","scenario":null},{"value":"2,43E-04","module":"C1","scenario":null},{"value":"7,51E+00","module":"C2","scenario":null},{"value":"0,00E+00","module":"C3","scenario":null},{"value":"4,29E-01","module":"C4","scenario":null},{"value":"-1,93E+02","module":"D","scenario":null}]},{"parameter":"GWP-fossil","unit":"kg CO2-eq","values":[{"value":"1,34E+03","module":"A1-A3","scenario":null},{"value":"3,26E+02","module":"A4","scenario":null},{"value":"2,78E-02","module":"A5","scenario":null},{"value":"2,36E-04","module":"C1","scenario":null},{"value":"7,50E+00","module":"C2","scenario":null},{"value":"0,00E+00","module":"C3","scenario":null},{"value":"4,28E-01","module":"C4","scenario":null},{"value":"-1,93E+02","module":"D","scenario":null}]},{"parameter":"GWP-biogenic","unit":"kg CO2-eq","values":[{"value":"-1,72E+01","module":"A1-A3","scenario":null},{"value":"1,35E-01","module":"A4","scenario":null},{"value":"3,94E+01","module":"A5","scenario":null},{"value":"6,52E-06","module":"C1","scenario":null},{"value":"3,21E-03","module":"C2","scenario":null},{"value":"0,00E+00","module":"C3","scenario":null},{"value":"3,64E-04","module":"C4","scenario":null},{"value":"-1,06E-01","module":"D","scenario":null}]},{"parameter":"GWP-luluc","unit":"kg CO2-eq","values":[{"value":"1,39E+00","module":"A1-A3","scenario":null},{"value":"1,16E-01","module":"A4","scenario":null},{"value":"5,28E-06","module":"A5","scenario":null},{"value":"9,73E-07","module":"C1","scenario":null},{"value":"2,29E-03","module":"C2","scenario":null},{"value":"0,00E+00","module":"C3","scenario":null},{"value":"8,40E-05","module":"C4","scenario":null},{"value":"-8,76E-02","module":"D","scenario":null}]},{"parameter":"ODP","unit":"kg CFC11-eq","values":[{"value":"7,37E-05","module":"A1-A3","scenario":null},{"value":"7,38E-05","module":"A4","scenario":null},{"value":"3,41E-09","module":"A5","scenario":null},{"value":"1,60E-11","module":"C1","scenario":null},{"value":"1,81E-06","module":"C2","scenario":null},{"value":"0,00E+00","module":"C3","scenario":null},{"value":"2,08E-07","module":"C4","scenario":null},{"value":"-2,87E-03","module":"D","scenario":null}]},{"parameter":"AP","unit":"mol H+-eq","values":[{"value":"6,13E+00","module":"A1-A3","scenario":null},{"value":"9,37E-01","module":"A4","scenario":null},{"value":"1,53E-04","module":"A5","scenario":null},{"value":"1,84E-06","module":"C1","scenario":null},{"value":"2,42E-02","module":"C2","scenario":null},{"value":"0,00E+00","module":"C3","scenario":null},{"value":"4,18E-03","module":"C4","scenario":null},{"value":"-9,57E-01","module":"D","scenario":null}]},{"parameter":"POCP","unit":"kg NMVOC-eq","values":[{"value":"4,42E+00","module":"A1-A3","scenario":null},{"value":"7,94E-01","module":"A4","scenario":null},{"value":"1,81E-04","module":"A5","scenario":null},{"value":"7,09E-07","module":"C1","scenario":null},{"value":"2,32E-02","module":"C2","scenario":null},{"value":"0,00E+00","module":"C3","scenario":null},{"value":"4,94E-03","module":"C4","scenario":null},{"value":"-9,65E-01","module":"D","scenario":null}]},{"parameter":"ADPE","unit":"kg Sb-eq","values":[{"value":"9,70E-03","module":"A1-A3","scenario":null},{"value":"9,01E-03","module":"A4","scenario":null},{"value":"3,38E-07","module":"A5","scenario":null},{"value":"1,76E-08","module":"C1","scenario":null},{"value":"1,34E-04","module":"C2","scenario":null},{"value":"0,00E+00","module":"C3","scenario":null},{"value":"3,79E-06","module":"C4","scenario":null},{"value":"-3,32E-03","module":"D","scenario":null}]},{"parameter":"ADPF","unit":"MJ","values":[{"value":"1,76E+04","module":"A1-A3","scenario":null},{"value":"4,93E+03","module":"A4","scenario":null},{"value":"2,48E-01","module":"A5","scenario":null},{"value":"3,22E-03","module":"C1","scenario":null},{"value":"1,22E+02","module":"C2","scenario":null},{"value":"0,00E+00","module":"C3","scenario":null},{"value":"1,38E+01","module":"C4","scenario":null},{"value":"-1,62E+03","module":"D","scenario":null}]},{"parameter":"WDP","unit":"m3 world-eq. Deprived","values":[{"value":"7,46E+04","module":"A1-A3","scenario":null},{"value":"4,77E+03","module":"A4","scenario":null},{"value":"4,66E-01","module":"A5","scenario":null},{"value":"5,61E-01","module":"C1","scenario":null},{"value":"9,34E+01","module":"C2","scenario":null},{"value":"0,00E+00","module":"C3","scenario":null},{"value":"2,91E+01","module":"C4","scenario":null},{"value":"9,98E+03","module":"D","scenario":null}]},{"parameter":"EP-freshwater","unit":"kg P-eq","values":[{"value":"1,44E-01","module":"A1-A3","scenario":null},{"value":"2,60E-03","module":"A4","scenario":null},{"value":"2,31E-07","module":"A5","scenario":null},{"value":"1,70E-08","module":"C1","scenario":null},{"value":"5,97E-05","module":"C2","scenario":null},{"value":"0,00E+00","module":"C3","scenario":null},{"value":"3,20E-06","module":"C4","scenario":null},{"value":"-1,19E-02","module":"D","scenario":null}]},{"parameter":"EP-marine","unit":"kg N-eq","values":[{"value":"1,00E+00","module":"A1-A3","scenario":null},{"value":"1,85E-01","module":"A4","scenario":null},{"value":"7,20E-05","module":"A5","scenario":null},{"value":"2,03E-07","module":"C1","scenario":null},{"value":"5,29E-03","module":"C2","scenario":null},{"value":"0,00E+00","module":"C3","scenario":null},{"value":"1,57E-03","module":"C4","scenario":null},{"value":"-1,98E-01","module":"D","scenario":null}]},{"parameter":"EP-terrestrial","unit":"mol N-eq.","values":[{"value":"1,13E+01","module":"A1-A3","scenario":null},{"value":"2,07E+00","module":"A4","scenario":null},{"value":"6,92E-04","module":"A5","scenario":null},{"value":"2,64E-06","module":"C1","scenario":null},{"value":"5,90E-02","module":"C2","scenario":null},{"value":"0,00E+00","module":"C3","scenario":null},{"value":"1,73E-02","module":"C4","scenario":null},{"value":"-2,03E+00","module":"D","scenario":null}]},{"parameter":"GWP-IOBC","unit":"kg CO2-eq","values":[{"value":"1,36E+03","module":"A1-A3","scenario":null},{"value":"3,26E+02","module":"A4","scenario":null},{"value":"2,78E-02","module":"A5","scenario":null},{"value":"2,43E-04","module":"C1","scenario":null},{"value":"7,51E+00","module":"C2","scenario":null},{"value":"0,00E+00","module":"C3","scenario":null},{"value":"4,29E-01","module":"C4","scenario":null},{"value":"-2,88E+02","module":"D","scenario":null}]}],"additional_environmental_impact":[{"parameter":"PM","unit":"Disease incidence","values":[{"value":"2,27E-04","module":"A1-A3","scenario":null},{"value":"2,00E-05","module":"A4","scenario":null},{"value":"1,94E-09","module":"A5","scenario":null},{"value":"1,30E-11","module":"C1","scenario":null},{"value":"6,89E-07","module":"C2","scenario":null},{"value":"0,00E+00","module":"C3","scenario":null},{"value":"8,90E-08","module":"C4","scenario":null},{"value":"-1,60E-05","module":"D","scenario":null}]},{"parameter":"ETP-fw","unit":"CTUe","values":[{"value":"2,50E+04","module":"A1-A3","scenario":null},{"value":"3,65E+03","module":"A4","scenario":null},{"value":"2,75E-01","module":"A5","scenario":null},{"value":"1,47E-02","module":"C1","scenario":null},{"value":"8,91E+01","module":"C2","scenario":null},{"value":"0,00E+00","module":"C3","scenario":null},{"value":"6,83E+00","module":"C4","scenario":null},{"value":"-1,07E+04","module":"D","scenario":null}]},{"parameter":"HTP-c","unit":"CTUh","values":[{"value":"3,21E-06","module":"A1-A3","scenario":null},{"value":"0,00E+00","module":"A4","scenario":null},{"value":"2,70E-11","module":"A5","scenario":null},{"value":"1,00E-12","module":"C1","scenario":null},{"value":"0,00E+00","module":"C2","scenario":null},{"value":"0,00E+00","module":"C3","scenario":null},{"value":"2,00E-10","module":"C4","scenario":null},{"value":"-9,26E-07","module":"D","scenario":null}]},{"parameter":"HTP-nc","unit":"CTUh","values":[{"value":"2,48E-05","module":"A1-A3","scenario":null},{"value":"3,99E-06","module":"A4","scenario":null},{"value":"1,29E-09","module":"A5","scenario":null},{"value":"1,60E-11","module":"C1","scenario":null},{"value":"8,61E-08","module":"C2","scenario":null},{"value":"0,00E+00","module":"C3","scenario":null},{"value":"4,00E-09","module":"C4","scenario":null},{"value":"2,01E-05","module":"D","scenario":null}]},{"parameter":"SQP","unit":"-","values":[{"value":"4,41E+03","module":"A1-A3","scenario":null},{"value":"3,45E+03","module":"A4","scenario":null},{"value":"1,89E-01","module":"A5","scenario":null},{"value":"1,62E-03","module":"C1","scenario":null},{"value":"1,40E+02","module":"C2","scenario":null},{"value":"0,00E+00","module":"C3","scenario":null},{"value":"5,04E+01","module":"C4","scenario":null},{"value":"-1,25E+02","module":"D","scenario":null}]},{"parameter":"IRP","unit":"kBq U235-eq","values":[{"value":"7,70E+01","module":"A1-A3","scenario":null},{"value":"2,15E+01","module":"A4","scenario":null},{"value":"9,37E-04","module":"A5","scenario":null},{"value":"5,84E-05","module":"C1","scenario":null},{"value":"5,32E-01","module":"C2","scenario":null},{"value":"0,00E+00","module":"C3","scenario":null},{"value":"6,00E-02","module":"C4","scenario":null},{"value":"6,88E-01","module":"D","scenario":null}]}],"resource_use":[{"parameter":"PERE","unit":"MJ","values":[{"value":"1,22E+03","module":"A1-A3","scenario":null},{"value":"7,06E+01","module":"A4","scenario":null},{"value":"5,30E-03","module":"A5","scenario":null},{"value":"4,17E-02","module":"C1","scenario":null},{"value":"1,53E+00","module":"C2","scenario":null},{"value":"0,00E+00","module":"C3","scenario":null},{"value":"2,13E-01","module":"C4","scenario":null},{"value":"-1,35E+02","module":"D","scenario":null}]},{"parameter":"PERM","unit":"","values":[{"value":"1,80E+02","module":"A1-A3","scenario":null},{"value":"0,00E+00","module":"A4","scenario":null},{"value":"-3,61E+02","module":"A5","scenario":null},{"value":"0,00E+00","module":"C1","scenario":null},{"value":"0,00E+00","module":"C2","scenario":null},{"value":"0,00E+00","module":"C3","scenario":null},{"value":"0,00E+00","module":"C4","scenario":null},{"value":"0,00E+00","module":"D","scenario":null}]},{"parameter":"PERT","unit":"MJ","values":[{"value":"1,40E+03","module":"A1-A3","scenario":null},{"value":"7,06E+01","module":"A4","scenario":null},{"value":"-3,61E+02","module":"A5","scenario":null},{"value":"4,17E-02","module":"C1","scenario":null},{"value":"1,53E+00","module":"C2","scenario":null},{"value":"0,00E+00","module":"C3","scenario":null},{"value":"2,13E-01","module":"C4","scenario":null},{"value":"-1,35E+02","module":"D","scenario":null}]},{"parameter":"PENRE","unit":"MJ","values":[{"value":"1,76E+04","module":"A1-A3","scenario":null},{"value":"4,93E+03","module":"A4","scenario":null},{"value":"2,48E-01","module":"A5","scenario":null},{"value":"3,22E-03","module":"C1","scenario":null},{"value":"1,22E+02","module":"C2","scenario":null},{"value":"0,00E+00","module":"C3","scenario":null},{"value":"1,38E+01","module":"C4","scenario":null},{"value":"-1,62E+03","module":"D","scenario":null}]},{"parameter":"PENRM","unit":"MJ","values":[{"value":"5,52E+00","module":"A1-A3","scenario":null},{"value":"0,00E+00","module":"A4","scenario":null},{"value":"-1,10E+01","module":"A5","scenario":null},{"value":"0,00E+00","module":"C1","scenario":null},{"value":"0,00E+00","module":"C2","scenario":null},{"value":"0,00E+00","module":"C3","scenario":null},{"value":"0,00E+00","module":"C4","scenario":null},{"value":"0,00E+00","module":"D","scenario":null}]},{"parameter":"PENRT","unit":"MJ","values":[{"value":"1,76E+04","module":"A1-A3","scenario":null},{"value":"4,93E+03","module":"A4","scenario":null},{"value":"-1,08E+01","module":"A5","scenario":null},{"value":"3,22E-03","module":"C1","scenario":null},{"value":"1,22E+02","module":"C2","scenario":null},{"value":"0,00E+00","module":"C3","scenario":null},{"value":"1,38E+01","module":"C4","scenario":null},{"value":"-1,62E+03","module":"D","scenario":null}]},{"parameter":"SM","unit":"kg","values":[{"value":"7,47E+02","module":"A1-A3","scenario":null},{"value":"0,00E+00","module":"A4","scenario":null},{"value":"0,00E+00","module":"A5","scenario":null},{"value":"0,00E+00","module":"C1","scenario":null},{"value":"0,00E+00","module":"C2","scenario":null},{"value":"0,00E+00","module":"C3","scenario":null},{"value":"0,00E+00","module":"C4","scenario":null},{"value":"0,00E+00","module":"D","scenario":null}]},{"parameter":"RSF","unit":"MJ","values":[{"value":"5,32E+01","module":"A1-A3","scenario":null},{"value":"2,52E+00","module":"A4","scenario":null},{"value":"1,51E-04","module":"A5","scenario":null},{"value":"3,27E-05","module":"C1","scenario":null},{"value":"5,36E-02","module":"C2","scenario":null},{"value":"0,00E+00","module":"C3","scenario":null},{"value":"4,39E-03","module":"C4","scenario":null},{"value":"6,95E+00","module":"D","scenario":null}]},{"parameter":"NRSF","unit":"MJ","values":[{"value":"5,12E+02","module":"A1-A3","scenario":null},{"value":"9,03E+00","module":"A4","scenario":null},{"value":"1,48E-03","module":"A5","scenario":null},{"value":"8,16E-05","module":"C1","scenario":null},{"value":"1,80E-01","module":"C2","scenario":null},{"value":"0,00E+00","module":"C3","scenario":null},{"value":"1,26E-02","module":"C4","scenario":null},{"value":"2,02E+02","module":"D","scenario":null}]},{"parameter":"FW","unit":"m3","values":[{"value":"1,83E+01","module":"A1-A3","scenario":null},{"value":"5,27E-01","module":"A4","scenario":null},{"value":"1,72E-04","module":"A5","scenario":null},{"value":"3,11E-04","module":"C1","scenario":null},{"value":"1,39E-02","module":"C2","scenario":null},{"value":"0,00E+00","module":"C3","scenario":null},{"value":"1,65E-02","module":"C4","scenario":null},{"value":"-4,09E-01","module":"D","scenario":null}]}],"end_of_life_waste":[{"parameter":"HWD","unit":"kg","values":[{"value":"2,15E+00","module":"A1-A3","scenario":null},{"value":"2,54E-01","module":"A4","scenario":null},{"value":"0,00E+00","module":"A5","scenario":null},{"value":"2,07E-06","module":"C1","scenario":null},{"value":"6,67E-03","module":"C2","scenario":null},{"value":"0,00E+00","module":"C3","scenario":null},{"value":"0,00E+00","module":"C4","scenario":null},{"value":"-1,00E+00","module":"D","scenario":null}]},{"parameter":"NHWD","unit":"kg","values":[{"value":"1,64E+02","module":"A1-A3","scenario":null},{"value":"2,40E+02","module":"A4","scenario":null},{"value":"7,80E-01","module":"A5","scenario":null},{"value":"2,48E-04","module":"C1","scenario":null},{"value":"1,06E+01","module":"C2","scenario":null},{"value":"0,00E+00","module":"C3","scenario":null},{"value":"1,00E+02","module":"C4","scenario":null},{"value":"-7,87E+01","module":"D","scenario":null}]},{"parameter":"RWD","unit":"kg","values":[{"value":"6,70E-02","module":"A1-A3","scenario":null},{"value":"3,36E-02","module":"A4","scenario":null},{"value":"0,00E+00","module":"A5","scenario":null},{"value":"2,88E-08","module":"C1","scenario":null},{"value":"8,32E-04","module":"C2","scenario":null},{"value":"0,00E+00","module":"C3","scenario":null},{"value":"0,00E+00","module":"C4","scenario":null},{"value":"5,28E-04","module":"D","scenario":null}]}],"end_of_life_flow":[{"parameter":"CRU","unit":"kg","values":[{"value":"0,00E+00","module":"A1-A3","scenario":null},{"value":"0,00E+00","module":"A4","scenario":null},{"value":"1,23E+01","module":"A5","scenario":null},{"value":"0,00E+00","module":"C1","scenario":null},{"value":"0,00E+00","module":"C2","scenario":null},{"value":"0,00E+00","module":"C3","scenario":null},{"value":"0,00E+00","module":"C4","scenario":null},{"value":"0,00E+00","module":"D","scenario":null}]},{"parameter":"MFR","unit":"kg","values":[{"value":"0,00E+00","module":"A1-A3","scenario":null},{"value":"0,00E+00","module":"A4","scenario":null},{"value":"6,64E-02","module":"A5","scenario":null},{"value":"0,00E+00","module":"C1","scenario":null},{"value":"0,00E+00","module":"C2","scenario":null},{"value":"9,00E+02","module":"C3","scenario":null},{"value":"0,00E+00","module":"C4","scenario":null},{"value":"0,00E+00","module":"D","scenario":null}]},{"parameter":"MER","unit":"kg","values":[{"value":"0,00E+00","module":"A1-A3","scenario":null},{"value":"0,00E+00","module":"A4","scenario":null},{"value":"6,45E-01","module":"A5","scenario":null},{"value":"0,00E+00","module":"C1","scenario":null},{"value":"0,00E+00","module":"C2","scenario":null},{"value":"0,00E+00","module":"C3","scenario":null},{"value":"0,00E+00","module":"C4","scenario":null},{"value":"0,00E+00","module":"D","scenario":null}]},{"parameter":"EEE","unit":"MJ","values":[{"value":"0,00E+00","module":"A1-A3","scenario":null},{"value":"0,00E+00","module":"A4","scenario":null},{"value":"4,48E-01","module":"A5","scenario":null},{"value":"0,00E+00","module":"C1","scenario":null},{"value":"0,00E+00","module":"C2","scenario":null},{"value":"0,00E+00","module":"C3","scenario":null},{"value":"0,00E+00","module":"C4","scenario":null},{"value":"0,00E+00","module":"D","scenario":null}]},{"parameter":"EET","unit":"MJ","values":[{"value":"0,00E+00","module":"A1-A3","scenario":null},{"value":"0,00E+00","module":"A4","scenario":null},{"value":"6,78E+00","module":"A5","scenario":null},{"value":"0,00E+00","module":"C1","scenario":null},{"value":"0,00E+00","module":"C2","scenario":null},{"value":"0,00E+00","module":"C3","scenario":null},{"value":"0,00E+00","module":"C4","scenario":null},{"value":"0,00E+00","module":"D","scenario":null}]}]}