{"product_name":"EL650 2-beins elektrisk hev-senk understell","epd_id":"NEPD-7518-6900","declared_unit":{"unit":"stk","amount":1},"compliance":["EN 15804+A2","ISO 14025","ISO 21930"],"producer_name":"Aarsland M\u00f8belfabrikk AS","environmental_impact":[{"parameter":"GWP-total","unit":"kg CO2-eq","values":[{"value":"9,49E+01","module":"A1","scenario":null},{"value":"2,61E+00","module":"A2","scenario":null},{"value":"0,00E+00","module":"A3","scenario":null},{"value":"4,22E-01","module":"A4","scenario":null},{"value":"2,58E+00","module":"A5","scenario":null},{"value":"0,00E+00","module":"B2","scenario":null},{"value":"0,00E+00","module":"B3","scenario":null},{"value":"0,00E+00","module":"B4","scenario":null},{"value":"2,43E-04","module":"C1","scenario":null},{"value":"3,60E-01","module":"C2","scenario":null},{"value":"3,44E+00","module":"C3","scenario":null},{"value":"1,76E-01","module":"C4","scenario":null},{"value":"-7,52E+00","module":"D","scenario":null},{"value":"9,76E+01","module":"A1A3","scenario":null}]},{"parameter":"GWP-fossil","unit":"kg CO2-eq","values":[{"value":"9,56E+01","module":"A1","scenario":null},{"value":"2,61E+00","module":"A2","scenario":null},{"value":"0,00E+00","module":"A3","scenario":null},{"value":"4,20E-01","module":"A4","scenario":null},{"value":"1,56E-02","module":"A5","scenario":null},{"value":"0,00E+00","module":"B2","scenario":null},{"value":"0,00E+00","module":"B3","scenario":null},{"value":"0,00E+00","module":"B4","scenario":null},{"value":"2,36E-04","module":"C1","scenario":null},{"value":"3,60E-01","module":"C2","scenario":null},{"value":"3,44E+00","module":"C3","scenario":null},{"value":"1,76E-01","module":"C4","scenario":null},{"value":"-7,51E+00","module":"D","scenario":null},{"value":"9,82E+01","module":"A1A3","scenario":null}]},{"parameter":"GWP-biogenic","unit":"kg CO2-eq","values":[{"value":"-7,25E-01","module":"A1","scenario":null},{"value":"1,08E-03","module":"A2","scenario":null},{"value":"0,00E+00","module":"A3","scenario":null},{"value":"1,27E-03","module":"A4","scenario":null},{"value":"2,57E+00","module":"A5","scenario":null},{"value":"0,00E+00","module":"B2","scenario":null},{"value":"0,00E+00","module":"B3","scenario":null},{"value":"0,00E+00","module":"B4","scenario":null},{"value":"6,52E-06","module":"C1","scenario":null},{"value":"1,49E-04","module":"C2","scenario":null},{"value":"2,50E-03","module":"C3","scenario":null},{"value":"1,33E-04","module":"C4","scenario":null},{"value":"-4,39E-03","module":"D","scenario":null},{"value":"-7,24E-01","module":"A1A3","scenario":null}]},{"parameter":"GWP-luluc","unit":"kg CO2-eq","values":[{"value":"6,60E-02","module":"A1","scenario":null},{"value":"8,37E-04","module":"A2","scenario":null},{"value":"0,00E+00","module":"A3","scenario":null},{"value":"5,71E-04","module":"A4","scenario":null},{"value":"4,94E-06","module":"A5","scenario":null},{"value":"0,00E+00","module":"B2","scenario":null},{"value":"0,00E+00","module":"B3","scenario":null},{"value":"0,00E+00","module":"B4","scenario":null},{"value":"9,73E-07","module":"C1","scenario":null},{"value":"1,28E-04","module":"C2","scenario":null},{"value":"5,18E-05","module":"C3","scenario":null},{"value":"5,41E-05","module":"C4","scenario":null},{"value":"-8,97E-03","module":"D","scenario":null},{"value":"6,68E-02","module":"A1A3","scenario":null}]},{"parameter":"ODP","unit":"kg CFC11-eq","values":[{"value":"6,68E-06","module":"A1","scenario":null},{"value":"6,08E-07","module":"A2","scenario":null},{"value":"0,00E+00","module":"A3","scenario":null},{"value":"6,11E-08","module":"A4","scenario":null},{"value":"2,59E-09","module":"A5","scenario":null},{"value":"0,00E+00","module":"B2","scenario":null},{"value":"0,00E+00","module":"B3","scenario":null},{"value":"0,00E+00","module":"B4","scenario":null},{"value":"1,60E-11","module":"C1","scenario":null},{"value":"8,15E-08","module":"C2","scenario":null},{"value":"2,32E-08","module":"C3","scenario":null},{"value":"5,58E-08","module":"C4","scenario":null},{"value":"-1,20E-02","module":"D","scenario":null},{"value":"7,29E-06","module":"A1A3","scenario":null}]},{"parameter":"AP","unit":"mol H+-eq","values":[{"value":"4,64E-01","module":"A1","scenario":null},{"value":"1,20E-02","module":"A2","scenario":null},{"value":"0,00E+00","module":"A3","scenario":null},{"value":"2,09E-03","module":"A4","scenario":null},{"value":"6,50E-05","module":"A5","scenario":null},{"value":"0,00E+00","module":"B2","scenario":null},{"value":"0,00E+00","module":"B3","scenario":null},{"value":"0,00E+00","module":"B4","scenario":null},{"value":"1,84E-06","module":"C1","scenario":null},{"value":"1,03E-03","module":"C2","scenario":null},{"value":"2,51E-03","module":"C3","scenario":null},{"value":"1,27E-03","module":"C4","scenario":null},{"value":"-3,79E-02","module":"D","scenario":null},{"value":"4,76E-01","module":"A1A3","scenario":null}]},{"parameter":"POCP","unit":"kg NMVOC-eq","values":[{"value":"3,73E-01","module":"A1","scenario":null},{"value":"9,88E-03","module":"A2","scenario":null},{"value":"0,00E+00","module":"A3","scenario":null},{"value":"1,47E-03","module":"A4","scenario":null},{"value":"6,81E-05","module":"A5","scenario":null},{"value":"0,00E+00","module":"B2","scenario":null},{"value":"0,00E+00","module":"B3","scenario":null},{"value":"0,00E+00","module":"B4","scenario":null},{"value":"7,09E-07","module":"C1","scenario":null},{"value":"8,77E-04","module":"C2","scenario":null},{"value":"3,13E-03","module":"C3","scenario":null},{"value":"1,44E-03","module":"C4","scenario":null},{"value":"-3,81E-02","module":"D","scenario":null},{"value":"3,83E-01","module":"A1A3","scenario":null}]},{"parameter":"ADPE","unit":"kg Sb-eq","values":[{"value":"2,13E-03","module":"A1","scenario":null},{"value":"5,42E-05","module":"A2","scenario":null},{"value":"0,00E+00","module":"A3","scenario":null},{"value":"6,73E-06","module":"A4","scenario":null},{"value":"3,05E-07","module":"A5","scenario":null},{"value":"0,00E+00","module":"B2","scenario":null},{"value":"0,00E+00","module":"B3","scenario":null},{"value":"0,00E+00","module":"B4","scenario":null},{"value":"1,76E-08","module":"C1","scenario":null},{"value":"9,94E-06","module":"C2","scenario":null},{"value":"1,27E-06","module":"C3","scenario":null},{"value":"3,12E-06","module":"C4","scenario":null},{"value":"-1,28E-04","module":"D","scenario":null},{"value":"2,19E-03","module":"A1A3","scenario":null}]},{"parameter":"ADPF","unit":"MJ","values":[{"value":"1,22E+03","module":"A1","scenario":null},{"value":"4,08E+01","module":"A2","scenario":null},{"value":"0,00E+00","module":"A3","scenario":null},{"value":"6,71E+00","module":"A4","scenario":null},{"value":"1,76E-01","module":"A5","scenario":null},{"value":"0,00E+00","module":"B2","scenario":null},{"value":"0,00E+00","module":"B3","scenario":null},{"value":"0,00E+00","module":"B4","scenario":null},{"value":"3,22E-03","module":"C1","scenario":null},{"value":"5,44E+00","module":"C2","scenario":null},{"value":"2,02E+00","module":"C3","scenario":null},{"value":"4,12E+00","module":"C4","scenario":null},{"value":"-6,42E+01","module":"D","scenario":null},{"value":"1,27E+03","module":"A1A3","scenario":null}]},{"parameter":"WDP","unit":"m3 world-eq. Deprived","values":[{"value":"5,32E+03","module":"A1","scenario":null},{"value":"3,36E+01","module":"A2","scenario":null},{"value":"0,00E+00","module":"A3","scenario":null},{"value":"4,53E+01","module":"A4","scenario":null},{"value":"8,21E-01","module":"A5","scenario":null},{"value":"0,00E+00","module":"B2","scenario":null},{"value":"0,00E+00","module":"B3","scenario":null},{"value":"0,00E+00","module":"B4","scenario":null},{"value":"5,61E-01","module":"C1","scenario":null},{"value":"5,27E+00","module":"C2","scenario":null},{"value":"6,97E+00","module":"C3","scenario":null},{"value":"7,63E+00","module":"C4","scenario":null},{"value":"3,52E+02","module":"D","scenario":null},{"value":"5,35E+03","module":"A1A3","scenario":null}]},{"parameter":"EP-freshwater","unit":"kg P-eq","values":[{"value":"5,70E-03","module":"A1","scenario":null},{"value":"2,01E-05","module":"A2","scenario":null},{"value":"0,00E+00","module":"A3","scenario":null},{"value":"2,10E-05","module":"A4","scenario":null},{"value":"1,24E-07","module":"A5","scenario":null},{"value":"0,00E+00","module":"B2","scenario":null},{"value":"0,00E+00","module":"B3","scenario":null},{"value":"0,00E+00","module":"B4","scenario":null},{"value":"1,70E-08","module":"C1","scenario":null},{"value":"2,88E-06","module":"C2","scenario":null},{"value":"4,72E-06","module":"C3","scenario":null},{"value":"1,73E-06","module":"C4","scenario":null},{"value":"-4,67E-04","module":"D","scenario":null},{"value":"5,73E-03","module":"A1A3","scenario":null}]},{"parameter":"EP-marine","unit":"kg N-eq","values":[{"value":"9,25E-02","module":"A1","scenario":null},{"value":"2,62E-03","module":"A2","scenario":null},{"value":"0,00E+00","module":"A3","scenario":null},{"value":"4,29E-04","module":"A4","scenario":null},{"value":"2,50E-05","module":"A5","scenario":null},{"value":"0,00E+00","module":"B2","scenario":null},{"value":"0,00E+00","module":"B3","scenario":null},{"value":"0,00E+00","module":"B4","scenario":null},{"value":"2,03E-07","module":"C1","scenario":null},{"value":"2,05E-04","module":"C2","scenario":null},{"value":"1,22E-03","module":"C3","scenario":null},{"value":"4,53E-04","module":"C4","scenario":null},{"value":"-8,00E-03","module":"D","scenario":null},{"value":"9,51E-02","module":"A1A3","scenario":null}]},{"parameter":"EP-terrestrial","unit":"mol N-eq.","values":[{"value":"9,77E-01","module":"A1","scenario":null},{"value":"2,92E-02","module":"A2","scenario":null},{"value":"0,00E+00","module":"A3","scenario":null},{"value":"4,89E-03","module":"A4","scenario":null},{"value":"2,40E-04","module":"A5","scenario":null},{"value":"0,00E+00","module":"B2","scenario":null},{"value":"0,00E+00","module":"B3","scenario":null},{"value":"0,00E+00","module":"B4","scenario":null},{"value":"2,64E-06","module":"C1","scenario":null},{"value":"2,29E-03","module":"C2","scenario":null},{"value":"1,22E-02","module":"C3","scenario":null},{"value":"5,02E-03","module":"C4","scenario":null},{"value":"-8,20E-02","module":"D","scenario":null},{"value":"1,01E+00","module":"A1A3","scenario":null}]},{"parameter":"GWP-IOBC","unit":"kg CO2-eq","values":[{"value":"9,72E+01","module":"A1","scenario":null},{"value":"2,61E+00","module":"A2","scenario":null},{"value":"0,00E+00","module":"A3","scenario":null},{"value":"4,22E-01","module":"A4","scenario":null},{"value":"8,56E-03","module":"A5","scenario":null},{"value":"0,00E+00","module":"B2","scenario":null},{"value":"0,00E+00","module":"B3","scenario":null},{"value":"0,00E+00","module":"B4","scenario":null},{"value":"2,43E-04","module":"C1","scenario":null},{"value":"3,60E-01","module":"C2","scenario":null},{"value":"3,34E+00","module":"C3","scenario":null},{"value":"1,78E-01","module":"C4","scenario":null},{"value":"-1,12E+01","module":"D","scenario":null},{"value":"9,98E+01","module":"A1A3","scenario":null}]}],"additional_environmental_impact":[{"parameter":"PM","unit":"Disease incidence","values":[{"value":"6,42E-06","module":"A1","scenario":null},{"value":"2,01E-07","module":"A2","scenario":null},{"value":"0,00E+00","module":"A3","scenario":null},{"value":"2,28E-08","module":"A4","scenario":null},{"value":"9,33E-10","module":"A5","scenario":null},{"value":"0,00E+00","module":"B2","scenario":null},{"value":"0,00E+00","module":"B3","scenario":null},{"value":"0,00E+00","module":"B4","scenario":null},{"value":"1,30E-11","module":"C1","scenario":null},{"value":"2,20E-08","module":"C2","scenario":null},{"value":"4,81E-08","module":"C3","scenario":null},{"value":"2,34E-08","module":"C4","scenario":null},{"value":"-6,92E-07","module":"D","scenario":null},{"value":"6,62E-06","module":"A1A3","scenario":null}]},{"parameter":"ETP-fw","unit":"CTUe","values":[{"value":"3,68E+03","module":"A1","scenario":null},{"value":"2,96E+01","module":"A2","scenario":null},{"value":"0,00E+00","module":"A3","scenario":null},{"value":"6,58E+00","module":"A4","scenario":null},{"value":"2,35E-01","module":"A5","scenario":null},{"value":"0,00E+00","module":"B2","scenario":null},{"value":"0,00E+00","module":"B3","scenario":null},{"value":"0,00E+00","module":"B4","scenario":null},{"value":"1,47E-02","module":"C1","scenario":null},{"value":"4,04E+00","module":"C2","scenario":null},{"value":"1,72E+01","module":"C3","scenario":null},{"value":"2,36E+00","module":"C4","scenario":null},{"value":"-4,22E+02","module":"D","scenario":null},{"value":"3,71E+03","module":"A1A3","scenario":null}]},{"parameter":"HTP-c","unit":"CTUh","values":[{"value":"5,36E-07","module":"A1","scenario":null},{"value":"0,00E+00","module":"A2","scenario":null},{"value":"0,00E+00","module":"A3","scenario":null},{"value":"0,00E+00","module":"A4","scenario":null},{"value":"9,00E-12","module":"A5","scenario":null},{"value":"0,00E+00","module":"B2","scenario":null},{"value":"0,00E+00","module":"B3","scenario":null},{"value":"0,00E+00","module":"B4","scenario":null},{"value":"1,00E-12","module":"C1","scenario":null},{"value":"0,00E+00","module":"C2","scenario":null},{"value":"1,36E-09","module":"C3","scenario":null},{"value":"8,30E-11","module":"C4","scenario":null},{"value":"-3,56E-08","module":"D","scenario":null},{"value":"5,36E-07","module":"A1A3","scenario":null}]},{"parameter":"HTP-nc","unit":"CTUh","values":[{"value":"4,60E-06","module":"A1","scenario":null},{"value":"2,92E-08","module":"A2","scenario":null},{"value":"0,00E+00","module":"A3","scenario":null},{"value":"8,69E-09","module":"A4","scenario":null},{"value":"3,61E-10","module":"A5","scenario":null},{"value":"0,00E+00","module":"B2","scenario":null},{"value":"0,00E+00","module":"B3","scenario":null},{"value":"0,00E+00","module":"B4","scenario":null},{"value":"1,60E-11","module":"C1","scenario":null},{"value":"4,41E-09","module":"C2","scenario":null},{"value":"1,44E-08","module":"C3","scenario":null},{"value":"2,14E-09","module":"C4","scenario":null},{"value":"7,56E-07","module":"D","scenario":null},{"value":"4,63E-06","module":"A1A3","scenario":null}]},{"parameter":"SQP","unit":"-","values":[{"value":"5,32E+02","module":"A1","scenario":null},{"value":"3,81E+01","module":"A2","scenario":null},{"value":"0,00E+00","module":"A3","scenario":null},{"value":"4,88E+00","module":"A4","scenario":null},{"value":"1,33E-01","module":"A5","scenario":null},{"value":"0,00E+00","module":"B2","scenario":null},{"value":"0,00E+00","module":"B3","scenario":null},{"value":"0,00E+00","module":"B4","scenario":null},{"value":"1,62E-03","module":"C1","scenario":null},{"value":"3,81E+00","module":"C2","scenario":null},{"value":"4,05E-01","module":"C3","scenario":null},{"value":"8,92E+00","module":"C4","scenario":null},{"value":"-2,04E+01","module":"D","scenario":null},{"value":"5,70E+02","module":"A1A3","scenario":null}]},{"parameter":"IRP","unit":"kBq U235-eq","values":[{"value":"4,37E+00","module":"A1","scenario":null},{"value":"1,79E-01","module":"A2","scenario":null},{"value":"0,00E+00","module":"A3","scenario":null},{"value":"4,04E-02","module":"A4","scenario":null},{"value":"7,90E-04","module":"A5","scenario":null},{"value":"0,00E+00","module":"B2","scenario":null},{"value":"0,00E+00","module":"B3","scenario":null},{"value":"0,00E+00","module":"B4","scenario":null},{"value":"5,84E-05","module":"C1","scenario":null},{"value":"2,38E-02","module":"C2","scenario":null},{"value":"5,02E-03","module":"C3","scenario":null},{"value":"1,65E-02","module":"C4","scenario":null},{"value":"1,13E-02","module":"D","scenario":null},{"value":"4,55E+00","module":"A1A3","scenario":null}]}],"resource_use":[{"parameter":"PERE","unit":"MJ","values":[{"value":"1,38E+02","module":"A1","scenario":null},{"value":"5,28E-01","module":"A2","scenario":null},{"value":"0,00E+00","module":"A3","scenario":null},{"value":"6,44E-01","module":"A4","scenario":null},{"value":"4,47E-02","module":"A5","scenario":null},{"value":"0,00E+00","module":"B2","scenario":null},{"value":"0,00E+00","module":"B3","scenario":null},{"value":"0,00E+00","module":"B4","scenario":null},{"value":"4,17E-02","module":"C1","scenario":null},{"value":"7,79E-02","module":"C2","scenario":null},{"value":"9,05E-02","module":"C3","scenario":null},{"value":"7,41E-02","module":"C4","scenario":null},{"value":"-1,96E+01","module":"D","scenario":null},{"value":"1,38E+02","module":"A1A3","scenario":null}]},{"parameter":"PERM","unit":"","values":[{"value":"2,04E+01","module":"A1","scenario":null},{"value":"0,00E+00","module":"A2","scenario":null},{"value":"0,00E+00","module":"A3","scenario":null},{"value":"0,00E+00","module":"A4","scenario":null},{"value":"-1,94E+01","module":"A5","scenario":null},{"value":"0,00E+00","module":"B2","scenario":null},{"value":"0,00E+00","module":"B3","scenario":null},{"value":"0,00E+00","module":"B4","scenario":null},{"value":"0,00E+00","module":"C1","scenario":null},{"value":"0,00E+00","module":"C2","scenario":null},{"value":"0,00E+00","module":"C3","scenario":null},{"value":"0,00E+00","module":"C4","scenario":null},{"value":"0,00E+00","module":"D","scenario":null},{"value":"2,04E+01","module":"A1A3","scenario":null}]},{"parameter":"PERT","unit":"MJ","values":[{"value":"1,58E+02","module":"A1","scenario":null},{"value":"5,28E-01","module":"A2","scenario":null},{"value":"0,00E+00","module":"A3","scenario":null},{"value":"6,44E-01","module":"A4","scenario":null},{"value":"-1,93E+01","module":"A5","scenario":null},{"value":"0,00E+00","module":"B2","scenario":null},{"value":"0,00E+00","module":"B3","scenario":null},{"value":"0,00E+00","module":"B4","scenario":null},{"value":"4,17E-02","module":"C1","scenario":null},{"value":"7,79E-02","module":"C2","scenario":null},{"value":"9,04E-02","module":"C3","scenario":null},{"value":"7,41E-02","module":"C4","scenario":null},{"value":"-1,96E+01","module":"D","scenario":null},{"value":"1,59E+02","module":"A1A3","scenario":null}]},{"parameter":"PENRE","unit":"MJ","values":[{"value":"1,18E+03","module":"A1","scenario":null},{"value":"4,08E+01","module":"A2","scenario":null},{"value":"0,00E+00","module":"A3","scenario":null},{"value":"6,71E+00","module":"A4","scenario":null},{"value":"1,76E-01","module":"A5","scenario":null},{"value":"0,00E+00","module":"B2","scenario":null},{"value":"0,00E+00","module":"B3","scenario":null},{"value":"0,00E+00","module":"B4","scenario":null},{"value":"3,22E-03","module":"C1","scenario":null},{"value":"5,44E+00","module":"C2","scenario":null},{"value":"2,03E+00","module":"C3","scenario":null},{"value":"4,12E+00","module":"C4","scenario":null},{"value":"-6,42E+01","module":"D","scenario":null},{"value":"1,22E+03","module":"A1A3","scenario":null}]},{"parameter":"PENRM","unit":"MJ","values":[{"value":"4,86E+01","module":"A1","scenario":null},{"value":"0,00E+00","module":"A2","scenario":null},{"value":"0,00E+00","module":"A3","scenario":null},{"value":"0,00E+00","module":"A4","scenario":null},{"value":"-2,12E+00","module":"A5","scenario":null},{"value":"0,00E+00","module":"B2","scenario":null},{"value":"0,00E+00","module":"B3","scenario":null},{"value":"0,00E+00","module":"B4","scenario":null},{"value":"0,00E+00","module":"C1","scenario":null},{"value":"0,00E+00","module":"C2","scenario":null},{"value":"-4,64E+01","module":"C3","scenario":null},{"value":"0,00E+00","module":"C4","scenario":null},{"value":"0,00E+00","module":"D","scenario":null},{"value":"4,86E+01","module":"A1A3","scenario":null}]},{"parameter":"PENRT","unit":"MJ","values":[{"value":"1,23E+03","module":"A1","scenario":null},{"value":"4,08E+01","module":"A2","scenario":null},{"value":"0,00E+00","module":"A3","scenario":null},{"value":"6,71E+00","module":"A4","scenario":null},{"value":"-1,95E+00","module":"A5","scenario":null},{"value":"0,00E+00","module":"B2","scenario":null},{"value":"0,00E+00","module":"B3","scenario":null},{"value":"0,00E+00","module":"B4","scenario":null},{"value":"3,22E-03","module":"C1","scenario":null},{"value":"5,44E+00","module":"C2","scenario":null},{"value":"-4,44E+01","module":"C3","scenario":null},{"value":"4,12E+00","module":"C4","scenario":null},{"value":"-6,42E+01","module":"D","scenario":null},{"value":"1,27E+03","module":"A1A3","scenario":null}]},{"parameter":"SM","unit":"kg","values":[{"value":"5,35E+00","module":"A1","scenario":null},{"value":"0,00E+00","module":"A2","scenario":null},{"value":"0,00E+00","module":"A3","scenario":null},{"value":"0,00E+00","module":"A4","scenario":null},{"value":"0,00E+00","module":"A5","scenario":null},{"value":"0,00E+00","module":"B2","scenario":null},{"value":"0,00E+00","module":"B3","scenario":null},{"value":"0,00E+00","module":"B4","scenario":null},{"value":"0,00E+00","module":"C1","scenario":null},{"value":"0,00E+00","module":"C2","scenario":null},{"value":"0,00E+00","module":"C3","scenario":null},{"value":"0,00E+00","module":"C4","scenario":null},{"value":"0,00E+00","module":"D","scenario":null},{"value":"5,35E+00","module":"A1A3","scenario":null}]},{"parameter":"RSF","unit":"MJ","values":[{"value":"1,35E-01","module":"A1","scenario":null},{"value":"1,89E-02","module":"A2","scenario":null},{"value":"0,00E+00","module":"A3","scenario":null},{"value":"4,56E-02","module":"A4","scenario":null},{"value":"1,30E-04","module":"A5","scenario":null},{"value":"0,00E+00","module":"B2","scenario":null},{"value":"0,00E+00","module":"B3","scenario":null},{"value":"0,00E+00","module":"B4","scenario":null},{"value":"3,27E-05","module":"C1","scenario":null},{"value":"2,79E-03","module":"C2","scenario":null},{"value":"1,86E-03","module":"C3","scenario":null},{"value":"1,97E-03","module":"C4","scenario":null},{"value":"2,63E-01","module":"D","scenario":null},{"value":"1,54E-01","module":"A1A3","scenario":null}]},{"parameter":"NRSF","unit":"MJ","values":[{"value":"1,24E-02","module":"A1","scenario":null},{"value":"6,44E-02","module":"A2","scenario":null},{"value":"0,00E+00","module":"A3","scenario":null},{"value":"2,11E-02","module":"A4","scenario":null},{"value":"5,34E-04","module":"A5","scenario":null},{"value":"0,00E+00","module":"B2","scenario":null},{"value":"0,00E+00","module":"B3","scenario":null},{"value":"0,00E+00","module":"B4","scenario":null},{"value":"8,16E-05","module":"C1","scenario":null},{"value":"9,97E-03","module":"C2","scenario":null},{"value":"0,00E+00","module":"C3","scenario":null},{"value":"9,47E-02","module":"C4","scenario":null},{"value":"6,86E+00","module":"D","scenario":null},{"value":"7,67E-02","module":"A1A3","scenario":null}]},{"parameter":"FW","unit":"m3","values":[{"value":"8,26E-01","module":"A1","scenario":null},{"value":"4,39E-03","module":"A2","scenario":null},{"value":"0,00E+00","module":"A3","scenario":null},{"value":"3,47E-03","module":"A4","scenario":null},{"value":"3,98E-04","module":"A5","scenario":null},{"value":"0,00E+00","module":"B2","scenario":null},{"value":"0,00E+00","module":"B3","scenario":null},{"value":"0,00E+00","module":"B4","scenario":null},{"value":"3,11E-04","module":"C1","scenario":null},{"value":"5,82E-04","module":"C2","scenario":null},{"value":"5,36E-03","module":"C3","scenario":null},{"value":"3,71E-03","module":"C4","scenario":null},{"value":"-3,30E-02","module":"D","scenario":null},{"value":"8,30E-01","module":"A1A3","scenario":null}]}],"end_of_life_waste":[{"parameter":"HWD","unit":"kg","values":[{"value":"7,42E-01","module":"A1","scenario":null},{"value":"2,14E-03","module":"A2","scenario":null},{"value":"0,00E+00","module":"A3","scenario":null},{"value":"8,71E-04","module":"A4","scenario":null},{"value":"2,07E-06","module":"A5","scenario":null},{"value":"0,00E+00","module":"B2","scenario":null},{"value":"0,00E+00","module":"B3","scenario":null},{"value":"0,00E+00","module":"B4","scenario":null},{"value":"2,07E-06","module":"C1","scenario":null},{"value":"2,81E-04","module":"C2","scenario":null},{"value":"0,00E+00","module":"C3","scenario":null},{"value":"1,62E+01","module":"C4","scenario":null},{"value":"-3,83E-02","module":"D","scenario":null},{"value":"7,45E-01","module":"A1A3","scenario":null}]},{"parameter":"NHWD","unit":"kg","values":[{"value":"2,89E+01","module":"A1","scenario":null},{"value":"2,81E+00","module":"A2","scenario":null},{"value":"0,00E+00","module":"A3","scenario":null},{"value":"1,76E-01","module":"A4","scenario":null},{"value":"7,20E-01","module":"A5","scenario":null},{"value":"0,00E+00","module":"B2","scenario":null},{"value":"0,00E+00","module":"B3","scenario":null},{"value":"0,00E+00","module":"B4","scenario":null},{"value":"2,48E-04","module":"C1","scenario":null},{"value":"2,65E-01","module":"C2","scenario":null},{"value":"9,50E-02","module":"C3","scenario":null},{"value":"1,10E-01","module":"C4","scenario":null},{"value":"-3,06E+00","module":"D","scenario":null},{"value":"3,17E+01","module":"A1A3","scenario":null}]},{"parameter":"RWD","unit":"kg","values":[{"value":"4,21E-03","module":"A1","scenario":null},{"value":"2,79E-04","module":"A2","scenario":null},{"value":"0,00E+00","module":"A3","scenario":null},{"value":"4,23E-05","module":"A4","scenario":null},{"value":"2,88E-08","module":"A5","scenario":null},{"value":"0,00E+00","module":"B2","scenario":null},{"value":"0,00E+00","module":"B3","scenario":null},{"value":"0,00E+00","module":"B4","scenario":null},{"value":"2,88E-08","module":"C1","scenario":null},{"value":"3,71E-05","module":"C2","scenario":null},{"value":"0,00E+00","module":"C3","scenario":null},{"value":"2,53E-05","module":"C4","scenario":null},{"value":"7,91E-06","module":"D","scenario":null},{"value":"4,49E-03","module":"A1A3","scenario":null}]}],"end_of_life_flow":[{"parameter":"CRU","unit":"kg","values":[{"value":"0,00E+00","module":"A1","scenario":null},{"value":"0,00E+00","module":"A2","scenario":null},{"value":"0,00E+00","module":"A3","scenario":null},{"value":"0,00E+00","module":"A4","scenario":null},{"value":"9,50E-01","module":"A5","scenario":null},{"value":"0,00E+00","module":"B2","scenario":null},{"value":"0,00E+00","module":"B3","scenario":null},{"value":"0,00E+00","module":"B4","scenario":null},{"value":"0,00E+00","module":"C1","scenario":null},{"value":"0,00E+00","module":"C2","scenario":null},{"value":"0,00E+00","module":"C3","scenario":null},{"value":"0,00E+00","module":"C4","scenario":null},{"value":"0,00E+00","module":"D","scenario":null},{"value":"0,00E+00","module":"A1A3","scenario":null}]},{"parameter":"MFR","unit":"kg","values":[{"value":"0,00E+00","module":"A1","scenario":null},{"value":"0,00E+00","module":"A2","scenario":null},{"value":"0,00E+00","module":"A3","scenario":null},{"value":"0,00E+00","module":"A4","scenario":null},{"value":"6,02E-01","module":"A5","scenario":null},{"value":"0,00E+00","module":"B2","scenario":null},{"value":"0,00E+00","module":"B3","scenario":null},{"value":"0,00E+00","module":"B4","scenario":null},{"value":"0,00E+00","module":"C1","scenario":null},{"value":"0,00E+00","module":"C2","scenario":null},{"value":"8,35E+00","module":"C3","scenario":null},{"value":"0,00E+00","module":"C4","scenario":null},{"value":"0,00E+00","module":"D","scenario":null},{"value":"0,00E+00","module":"A1A3","scenario":null}]},{"parameter":"MER","unit":"kg","values":[{"value":"0,00E+00","module":"A1","scenario":null},{"value":"0,00E+00","module":"A2","scenario":null},{"value":"0,00E+00","module":"A3","scenario":null},{"value":"0,00E+00","module":"A4","scenario":null},{"value":"4,96E-02","module":"A5","scenario":null},{"value":"0,00E+00","module":"B2","scenario":null},{"value":"0,00E+00","module":"B3","scenario":null},{"value":"0,00E+00","module":"B4","scenario":null},{"value":"0,00E+00","module":"C1","scenario":null},{"value":"0,00E+00","module":"C2","scenario":null},{"value":"2,59E+01","module":"C3","scenario":null},{"value":"0,00E+00","module":"C4","scenario":null},{"value":"0,00E+00","module":"D","scenario":null},{"value":"0,00E+00","module":"A1A3","scenario":null}]},{"parameter":"EEE","unit":"MJ","values":[{"value":"0,00E+00","module":"A1","scenario":null},{"value":"0,00E+00","module":"A2","scenario":null},{"value":"0,00E+00","module":"A3","scenario":null},{"value":"0,00E+00","module":"A4","scenario":null},{"value":"7,00E-02","module":"A5","scenario":null},{"value":"0,00E+00","module":"B2","scenario":null},{"value":"0,00E+00","module":"B3","scenario":null},{"value":"0,00E+00","module":"B4","scenario":null},{"value":"0,00E+00","module":"C1","scenario":null},{"value":"0,00E+00","module":"C2","scenario":null},{"value":"2,51E+00","module":"C3","scenario":null},{"value":"0,00E+00","module":"C4","scenario":null},{"value":"0,00E+00","module":"D","scenario":null},{"value":"0,00E+00","module":"A1A3","scenario":null}]},{"parameter":"EET","unit":"MJ","values":[{"value":"0,00E+00","module":"A1","scenario":null},{"value":"0,00E+00","module":"A2","scenario":null},{"value":"0,00E+00","module":"A3","scenario":null},{"value":"0,00E+00","module":"A4","scenario":null},{"value":"1,06E+00","module":"A5","scenario":null},{"value":"0,00E+00","module":"B2","scenario":null},{"value":"0,00E+00","module":"B3","scenario":null},{"value":"0,00E+00","module":"B4","scenario":null},{"value":"0,00E+00","module":"C1","scenario":null},{"value":"0,00E+00","module":"C2","scenario":null},{"value":"3,79E+01","module":"C3","scenario":null},{"value":"0,00E+00","module":"C4","scenario":null},{"value":"0,00E+00","module":"D","scenario":null},{"value":"0,00E+00","module":"A1A3","scenario":null}]}]}