{"product_name":"Envistar Flex 980 with thermal wheel and controls","epd_id":"NEPD-8941-8618","declared_unit":{"unit":"stk","amount":1},"compliance":["EN 15804+A2","ISO 14025","ISO 21930"],"producer_name":"IV Produkt AB","environmental_impact":[{"parameter":"GWP-total","unit":"kg CO2-eq","values":[{"value":"9,51E+03","module":"A1-A3","scenario":null},{"value":"8,71E+01","module":"A4","scenario":null},{"value":"0,00E+00","module":"C1","scenario":null},{"value":"2,72E+01","module":"C2","scenario":null},{"value":"4,12E+02","module":"C3","scenario":null},{"value":"1,22E+01","module":"C4","scenario":null},{"value":"-4,87E+03","module":"D","scenario":null}]},{"parameter":"GWP-fossil","unit":"kg CO2-eq","values":[{"value":"9,42E+03","module":"A1-A3","scenario":null},{"value":"8,71E+01","module":"A4","scenario":null},{"value":"0,00E+00","module":"C1","scenario":null},{"value":"2,72E+01","module":"C2","scenario":null},{"value":"4,11E+02","module":"C3","scenario":null},{"value":"1,22E+01","module":"C4","scenario":null},{"value":"-4,77E+03","module":"D","scenario":null}]},{"parameter":"GWP-biogenic","unit":"kg CO2-eq","values":[{"value":"4,57E+01","module":"A1-A3","scenario":null},{"value":"3,67E-02","module":"A4","scenario":null},{"value":"0,00E+00","module":"C1","scenario":null},{"value":"1,12E-02","module":"C2","scenario":null},{"value":"6,80E-01","module":"C3","scenario":null},{"value":"8,40E-03","module":"C4","scenario":null},{"value":"-1,87E+01","module":"D","scenario":null}]},{"parameter":"GWP-luluc","unit":"kg CO2-eq","values":[{"value":"3,98E+01","module":"A1-A3","scenario":null},{"value":"2,86E-02","module":"A4","scenario":null},{"value":"0,00E+00","module":"C1","scenario":null},{"value":"9,67E-03","module":"C2","scenario":null},{"value":"7,46E-02","module":"C3","scenario":null},{"value":"7,64E-03","module":"C4","scenario":null},{"value":"-7,50E+01","module":"D","scenario":null}]},{"parameter":"ODP","unit":"kg CFC11-eq","values":[{"value":"7,89E-04","module":"A1-A3","scenario":null},{"value":"2,04E-05","module":"A4","scenario":null},{"value":"0,00E+00","module":"C1","scenario":null},{"value":"6,16E-06","module":"C2","scenario":null},{"value":"3,19E-05","module":"C3","scenario":null},{"value":"9,78E-07","module":"C4","scenario":null},{"value":"-2,37E-01","module":"D","scenario":null}]},{"parameter":"AP","unit":"mol H+-eq","values":[{"value":"8,30E+01","module":"A1-A3","scenario":null},{"value":"2,67E-01","module":"A4","scenario":null},{"value":"0,00E+00","module":"C1","scenario":null},{"value":"7,81E-02","module":"C2","scenario":null},{"value":"4,22E-01","module":"C3","scenario":null},{"value":"3,38E-02","module":"C4","scenario":null},{"value":"-3,60E+01","module":"D","scenario":null}]},{"parameter":"POCP","unit":"kg NMVOC-eq","values":[{"value":"3,81E+01","module":"A1-A3","scenario":null},{"value":"2,43E-01","module":"A4","scenario":null},{"value":"0,00E+00","module":"C1","scenario":null},{"value":"6,62E-02","module":"C2","scenario":null},{"value":"2,81E-01","module":"C3","scenario":null},{"value":"3,26E-02","module":"C4","scenario":null},{"value":"-1,74E+01","module":"D","scenario":null}]},{"parameter":"ADPE","unit":"kg Sb-eq","values":[{"value":"2,21E+00","module":"A1-A3","scenario":null},{"value":"1,94E-03","module":"A4","scenario":null},{"value":"0,00E+00","module":"C1","scenario":null},{"value":"7,51E-04","module":"C2","scenario":null},{"value":"1,00E-03","module":"C3","scenario":null},{"value":"3,30E-05","module":"C4","scenario":null},{"value":"-1,11E-01","module":"D","scenario":null}]},{"parameter":"ADPF","unit":"MJ","values":[{"value":"1,17E+05","module":"A1-A3","scenario":null},{"value":"1,37E+03","module":"A4","scenario":null},{"value":"0,00E+00","module":"C1","scenario":null},{"value":"4,11E+02","module":"C2","scenario":null},{"value":"1,17E+03","module":"C3","scenario":null},{"value":"8,75E+01","module":"C4","scenario":null},{"value":"-5,73E+04","module":"D","scenario":null}]},{"parameter":"WDP","unit":"m3 world-eq. Deprived","values":[{"value":"1,29E+06","module":"A1-A3","scenario":null},{"value":"1,17E+03","module":"A4","scenario":null},{"value":"0,00E+00","module":"C1","scenario":null},{"value":"3,97E+02","module":"C2","scenario":null},{"value":"4,12E+03","module":"C3","scenario":null},{"value":"1,56E+03","module":"C4","scenario":null},{"value":"-2,21E+06","module":"D","scenario":null}]},{"parameter":"EP-freshwater","unit":"kg P-eq","values":[{"value":"5,19E-01","module":"A1-A3","scenario":null},{"value":"6,94E-04","module":"A4","scenario":null},{"value":"0,00E+00","module":"C1","scenario":null},{"value":"2,17E-04","module":"C2","scenario":null},{"value":"6,58E-03","module":"C3","scenario":null},{"value":"1,45E-04","module":"C4","scenario":null},{"value":"-2,33E-01","module":"D","scenario":null}]},{"parameter":"EP-marine","unit":"kg N-eq","values":[{"value":"1,02E+01","module":"A1-A3","scenario":null},{"value":"5,60E-02","module":"A4","scenario":null},{"value":"0,00E+00","module":"C1","scenario":null},{"value":"1,55E-02","module":"C2","scenario":null},{"value":"9,06E-02","module":"C3","scenario":null},{"value":"9,85E-03","module":"C4","scenario":null},{"value":"-4,43E+00","module":"D","scenario":null}]},{"parameter":"EP-terrestrial","unit":"mol N-eq.","values":[{"value":"1,89E+02","module":"A1-A3","scenario":null},{"value":"6,25E-01","module":"A4","scenario":null},{"value":"0,00E+00","module":"C1","scenario":null},{"value":"1,73E-01","module":"C2","scenario":null},{"value":"1,01E+00","module":"C3","scenario":null},{"value":"1,10E-01","module":"C4","scenario":null},{"value":"-4,90E+01","module":"D","scenario":null}]},{"parameter":"GWP-IOBC","unit":"kg CO2-eq","values":[{"value":"9,50E+03","module":"A1-A3","scenario":null},{"value":"8,71E+01","module":"A4","scenario":null},{"value":"0,00E+00","module":"C1","scenario":null},{"value":"2,72E+01","module":"C2","scenario":null},{"value":"3,49E+02","module":"C3","scenario":null},{"value":"1,27E+01","module":"C4","scenario":null},{"value":"-5,07E+03","module":"D","scenario":null}]}],"additional_environmental_impact":[{"parameter":"PM","unit":"Disease incidence","values":[{"value":"8,57E-04","module":"A1-A3","scenario":null},{"value":"6,78E-06","module":"A4","scenario":null},{"value":"0,00E+00","module":"C1","scenario":null},{"value":"1,66E-06","module":"C2","scenario":null},{"value":"6,23E-06","module":"C3","scenario":null},{"value":"3,96E-07","module":"C4","scenario":null},{"value":"-3,51E-04","module":"D","scenario":null}]},{"parameter":"ETP-fw","unit":"CTUe","values":[{"value":"4,10E+05","module":"A1-A3","scenario":null},{"value":"1,01E+03","module":"A4","scenario":null},{"value":"0,00E+00","module":"C1","scenario":null},{"value":"3,05E+02","module":"C2","scenario":null},{"value":"5,92E+03","module":"C3","scenario":null},{"value":"2,27E+04","module":"C4","scenario":null},{"value":"-1,47E+05","module":"D","scenario":null}]},{"parameter":"HTP-c","unit":"CTUh","values":[{"value":"4,08E-05","module":"A1-A3","scenario":null},{"value":"0,00E+00","module":"A4","scenario":null},{"value":"0,00E+00","module":"C1","scenario":null},{"value":"0,00E+00","module":"C2","scenario":null},{"value":"3,26E-07","module":"C3","scenario":null},{"value":"3,53E-08","module":"C4","scenario":null},{"value":"-1,41E-05","module":"D","scenario":null}]},{"parameter":"HTP-nc","unit":"CTUh","values":[{"value":"6,16E-04","module":"A1-A3","scenario":null},{"value":"1,03E-06","module":"A4","scenario":null},{"value":"0,00E+00","module":"C1","scenario":null},{"value":"3,33E-07","module":"C2","scenario":null},{"value":"5,15E-06","module":"C3","scenario":null},{"value":"1,93E-06","module":"C4","scenario":null},{"value":"-6,44E-05","module":"D","scenario":null}]},{"parameter":"SQP","unit":"-","values":[{"value":"3,16E+04","module":"A1-A3","scenario":null},{"value":"1,30E+03","module":"A4","scenario":null},{"value":"0,00E+00","module":"C1","scenario":null},{"value":"2,87E+02","module":"C2","scenario":null},{"value":"4,56E+02","module":"C3","scenario":null},{"value":"2,58E+02","module":"C4","scenario":null},{"value":"-2,00E+03","module":"D","scenario":null}]},{"parameter":"IRP","unit":"kBq U235-eq","values":[{"value":"4,61E+02","module":"A1-A3","scenario":null},{"value":"5,99E+00","module":"A4","scenario":null},{"value":"0,00E+00","module":"C1","scenario":null},{"value":"1,80E+00","module":"C2","scenario":null},{"value":"5,33E+00","module":"C3","scenario":null},{"value":"4,43E-01","module":"C4","scenario":null},{"value":"-2,17E+02","module":"D","scenario":null}]}],"resource_use":[{"parameter":"PERE","unit":"MJ","values":[{"value":"3,68E+04","module":"A1-A3","scenario":null},{"value":"1,83E+01","module":"A4","scenario":null},{"value":"0,00E+00","module":"C1","scenario":null},{"value":"5,88E+00","module":"C2","scenario":null},{"value":"2,09E+02","module":"C3","scenario":null},{"value":"1,05E+01","module":"C4","scenario":null},{"value":"-1,90E+04","module":"D","scenario":null}]},{"parameter":"PERM","unit":"","values":[{"value":"6,46E+01","module":"A1-A3","scenario":null},{"value":"0,00E+00","module":"A4","scenario":null},{"value":"0,00E+00","module":"C1","scenario":null},{"value":"0,00E+00","module":"C2","scenario":null},{"value":"0,00E+00","module":"C3","scenario":null},{"value":"0,00E+00","module":"C4","scenario":null},{"value":"0,00E+00","module":"D","scenario":null}]},{"parameter":"PERT","unit":"MJ","values":[{"value":"3,69E+04","module":"A1-A3","scenario":null},{"value":"1,83E+01","module":"A4","scenario":null},{"value":"0,00E+00","module":"C1","scenario":null},{"value":"5,88E+00","module":"C2","scenario":null},{"value":"2,09E+02","module":"C3","scenario":null},{"value":"1,05E+01","module":"C4","scenario":null},{"value":"-1,90E+04","module":"D","scenario":null}]},{"parameter":"PENRE","unit":"MJ","values":[{"value":"1,14E+05","module":"A1-A3","scenario":null},{"value":"1,37E+03","module":"A4","scenario":null},{"value":"0,00E+00","module":"C1","scenario":null},{"value":"4,11E+02","module":"C2","scenario":null},{"value":"1,17E+03","module":"C3","scenario":null},{"value":"8,76E+01","module":"C4","scenario":null},{"value":"-5,73E+04","module":"D","scenario":null}]},{"parameter":"PENRM","unit":"MJ","values":[{"value":"3,19E+03","module":"A1-A3","scenario":null},{"value":"0,00E+00","module":"A4","scenario":null},{"value":"0,00E+00","module":"C1","scenario":null},{"value":"0,00E+00","module":"C2","scenario":null},{"value":"-1,61E+03","module":"C3","scenario":null},{"value":"0,00E+00","module":"C4","scenario":null},{"value":"0,00E+00","module":"D","scenario":null}]},{"parameter":"PENRT","unit":"MJ","values":[{"value":"1,17E+05","module":"A1-A3","scenario":null},{"value":"1,37E+03","module":"A4","scenario":null},{"value":"0,00E+00","module":"C1","scenario":null},{"value":"4,11E+02","module":"C2","scenario":null},{"value":"-4,39E+02","module":"C3","scenario":null},{"value":"8,76E+01","module":"C4","scenario":null},{"value":"-5,73E+04","module":"D","scenario":null}]},{"parameter":"SM","unit":"kg","values":[{"value":"7,14E+02","module":"A1-A3","scenario":null},{"value":"0,00E+00","module":"A4","scenario":null},{"value":"0,00E+00","module":"C1","scenario":null},{"value":"0,00E+00","module":"C2","scenario":null},{"value":"4,89E-04","module":"C3","scenario":null},{"value":"7,24E-02","module":"C4","scenario":null},{"value":"3,21E+00","module":"D","scenario":null}]},{"parameter":"RSF","unit":"MJ","values":[{"value":"1,58E+02","module":"A1-A3","scenario":null},{"value":"6,46E-01","module":"A4","scenario":null},{"value":"0,00E+00","module":"C1","scenario":null},{"value":"2,10E-01","module":"C2","scenario":null},{"value":"4,58E+00","module":"C3","scenario":null},{"value":"1,54E-01","module":"C4","scenario":null},{"value":"2,12E+01","module":"D","scenario":null}]},{"parameter":"NRSF","unit":"MJ","values":[{"value":"2,23E+03","module":"A1-A3","scenario":null},{"value":"2,23E+00","module":"A4","scenario":null},{"value":"0,00E+00","module":"C1","scenario":null},{"value":"7,53E-01","module":"C2","scenario":null},{"value":"-2,86E-03","module":"C3","scenario":null},{"value":"1,69E+00","module":"C4","scenario":null},{"value":"8,36E+02","module":"D","scenario":null}]},{"parameter":"FW","unit":"m3","values":[{"value":"2,84E+02","module":"A1-A3","scenario":null},{"value":"1,52E-01","module":"A4","scenario":null},{"value":"0,00E+00","module":"C1","scenario":null},{"value":"4,40E-02","module":"C2","scenario":null},{"value":"1,14E+00","module":"C3","scenario":null},{"value":"1,27E-01","module":"C4","scenario":null},{"value":"-1,01E+02","module":"D","scenario":null}]}],"end_of_life_waste":[{"parameter":"HWD","unit":"kg","values":[{"value":"6,96E+01","module":"A1-A3","scenario":null},{"value":"7,30E-02","module":"A4","scenario":null},{"value":"0,00E+00","module":"C1","scenario":null},{"value":"2,12E-02","module":"C2","scenario":null},{"value":"1,73E-03","module":"C3","scenario":null},{"value":"6,42E+00","module":"C4","scenario":null},{"value":"1,21E+01","module":"D","scenario":null}]},{"parameter":"NHWD","unit":"kg","values":[{"value":"3,04E+03","module":"A1-A3","scenario":null},{"value":"9,60E+01","module":"A4","scenario":null},{"value":"0,00E+00","module":"C1","scenario":null},{"value":"2,00E+01","module":"C2","scenario":null},{"value":"1,82E+02","module":"C3","scenario":null},{"value":"1,98E+02","module":"C4","scenario":null},{"value":"-1,48E+03","module":"D","scenario":null}]},{"parameter":"RWD","unit":"kg","values":[{"value":"4,52E-01","module":"A1-A3","scenario":null},{"value":"9,34E-03","module":"A4","scenario":null},{"value":"0,00E+00","module":"C1","scenario":null},{"value":"2,80E-03","module":"C2","scenario":null},{"value":"8,87E-05","module":"C3","scenario":null},{"value":"1,32E-05","module":"C4","scenario":null},{"value":"-2,04E-01","module":"D","scenario":null}]}],"end_of_life_flow":[{"parameter":"CRU","unit":"kg","values":[{"value":"0,00E+00","module":"A1-A3","scenario":null},{"value":"0,00E+00","module":"A4","scenario":null},{"value":"0,00E+00","module":"C1","scenario":null},{"value":"0,00E+00","module":"C2","scenario":null},{"value":"0,00E+00","module":"C3","scenario":null},{"value":"0,00E+00","module":"C4","scenario":null},{"value":"0,00E+00","module":"D","scenario":null}]},{"parameter":"MFR","unit":"kg","values":[{"value":"1,43E+02","module":"A1-A3","scenario":null},{"value":"0,00E+00","module":"A4","scenario":null},{"value":"0,00E+00","module":"C1","scenario":null},{"value":"0,00E+00","module":"C2","scenario":null},{"value":"1,71E+03","module":"C3","scenario":null},{"value":"2,31E-04","module":"C4","scenario":null},{"value":"-1,45E-01","module":"D","scenario":null}]},{"parameter":"MER","unit":"kg","values":[{"value":"4,66E+01","module":"A1-A3","scenario":null},{"value":"0,00E+00","module":"A4","scenario":null},{"value":"0,00E+00","module":"C1","scenario":null},{"value":"0,00E+00","module":"C2","scenario":null},{"value":"1,81E+02","module":"C3","scenario":null},{"value":"6,64E-06","module":"C4","scenario":null},{"value":"-1,89E-02","module":"D","scenario":null}]},{"parameter":"EEE","unit":"MJ","values":[{"value":"2,75E+01","module":"A1-A3","scenario":null},{"value":"0,00E+00","module":"A4","scenario":null},{"value":"0,00E+00","module":"C1","scenario":null},{"value":"0,00E+00","module":"C2","scenario":null},{"value":"2,53E+00","module":"C3","scenario":null},{"value":"2,34E-04","module":"C4","scenario":null},{"value":"-5,32E-02","module":"D","scenario":null}]},{"parameter":"EET","unit":"MJ","values":[{"value":"4,16E+02","module":"A1-A3","scenario":null},{"value":"0,00E+00","module":"A4","scenario":null},{"value":"0,00E+00","module":"C1","scenario":null},{"value":"0,00E+00","module":"C2","scenario":null},{"value":"3,83E+01","module":"C3","scenario":null},{"value":"3,55E-03","module":"C4","scenario":null},{"value":"-8,04E-01","module":"D","scenario":null}]}]}