{"product_name":"GC-Line 1G2.5mm\u00b2","epd_id":"NEPD-6112-5378","declared_unit":{"unit":"m","amount":1},"compliance":["EN 15804+A2","ISO 14025","ISO 21930"],"producer_name":"Prysmian Group Danmark A/S","environmental_impact":[{"parameter":"GWP-total","unit":"kg CO2-eq","values":[{"value":"1,40E-01","module":"A1","scenario":null},{"value":"9,90E-03","module":"A2","scenario":null},{"value":"1,99E-02","module":"A3","scenario":null},{"value":"7,12E-03","module":"A4","scenario":null},{"value":"4,44E-03","module":"A5","scenario":null},{"value":"0,00E+00","module":"B1","scenario":null},{"value":"0,00E+00","module":"B2","scenario":null},{"value":"0,00E+00","module":"B3","scenario":null},{"value":"0,00E+00","module":"B4","scenario":null},{"value":"0,00E+00","module":"B5","scenario":null},{"value":"4,61E-01","module":"B6","scenario":null},{"value":"0,00E+00","module":"B7","scenario":null},{"value":"0,00E+00","module":"C1","scenario":null},{"value":"2,68E-03","module":"C2","scenario":null},{"value":"4,00E-02","module":"C3","scenario":null},{"value":"1,98E-03","module":"C4","scenario":null},{"value":"-6,41E-03","module":"D","scenario":null},{"value":"1,70E-01","module":"A1A3","scenario":null}]},{"parameter":"GWP-fossil","unit":"kg CO2-eq","values":[{"value":"1,38E-01","module":"A1","scenario":null},{"value":"9,89E-03","module":"A2","scenario":null},{"value":"1,97E-02","module":"A3","scenario":null},{"value":"7,11E-03","module":"A4","scenario":null},{"value":"4,39E-03","module":"A5","scenario":null},{"value":"0,00E+00","module":"B1","scenario":null},{"value":"0,00E+00","module":"B2","scenario":null},{"value":"0,00E+00","module":"B3","scenario":null},{"value":"0,00E+00","module":"B4","scenario":null},{"value":"0,00E+00","module":"B5","scenario":null},{"value":"4,56E-01","module":"B6","scenario":null},{"value":"0,00E+00","module":"B7","scenario":null},{"value":"0,00E+00","module":"C1","scenario":null},{"value":"2,68E-03","module":"C2","scenario":null},{"value":"4,00E-02","module":"C3","scenario":null},{"value":"1,98E-03","module":"C4","scenario":null},{"value":"-6,30E-03","module":"D","scenario":null},{"value":"1,68E-01","module":"A1A3","scenario":null}]},{"parameter":"GWP-biogenic","unit":"kg CO2-eq","values":[{"value":"2,02E-03","module":"A1","scenario":null},{"value":"4,00E-06","module":"A2","scenario":null},{"value":"2,48E-04","module":"A3","scenario":null},{"value":"2,65E-06","module":"A4","scenario":null},{"value":"4,56E-05","module":"A5","scenario":null},{"value":"0,00E+00","module":"B1","scenario":null},{"value":"0,00E+00","module":"B2","scenario":null},{"value":"0,00E+00","module":"B3","scenario":null},{"value":"0,00E+00","module":"B4","scenario":null},{"value":"0,00E+00","module":"B5","scenario":null},{"value":"4,72E-03","module":"B6","scenario":null},{"value":"0,00E+00","module":"B7","scenario":null},{"value":"0,00E+00","module":"C1","scenario":null},{"value":"1,09E-06","module":"C2","scenario":null},{"value":"7,67E-07","module":"C3","scenario":null},{"value":"1,68E-07","module":"C4","scenario":null},{"value":"-2,34E-05","module":"D","scenario":null},{"value":"2,28E-03","module":"A1A3","scenario":null}]},{"parameter":"GWP-luluc","unit":"kg CO2-eq","values":[{"value":"1,23E-04","module":"A1","scenario":null},{"value":"3,02E-06","module":"A2","scenario":null},{"value":"1,58E-05","module":"A3","scenario":null},{"value":"2,67E-06","module":"A4","scenario":null},{"value":"2,91E-06","module":"A5","scenario":null},{"value":"0,00E+00","module":"B1","scenario":null},{"value":"0,00E+00","module":"B2","scenario":null},{"value":"0,00E+00","module":"B3","scenario":null},{"value":"0,00E+00","module":"B4","scenario":null},{"value":"0,00E+00","module":"B5","scenario":null},{"value":"6,14E-04","module":"B6","scenario":null},{"value":"0,00E+00","module":"B7","scenario":null},{"value":"0,00E+00","module":"C1","scenario":null},{"value":"9,37E-07","module":"C2","scenario":null},{"value":"1,41E-07","module":"C3","scenario":null},{"value":"8,28E-08","module":"C4","scenario":null},{"value":"-8,26E-05","module":"D","scenario":null},{"value":"1,42E-04","module":"A1A3","scenario":null}]},{"parameter":"ODP","unit":"kg CFC11-eq","values":[{"value":"1,25E-08","module":"A1","scenario":null},{"value":"2,28E-09","module":"A2","scenario":null},{"value":"3,53E-09","module":"A3","scenario":null},{"value":"1,59E-09","module":"A4","scenario":null},{"value":"4,12E-10","module":"A5","scenario":null},{"value":"0,00E+00","module":"B1","scenario":null},{"value":"0,00E+00","module":"B2","scenario":null},{"value":"0,00E+00","module":"B3","scenario":null},{"value":"0,00E+00","module":"B4","scenario":null},{"value":"0,00E+00","module":"B5","scenario":null},{"value":"1,55E-08","module":"B6","scenario":null},{"value":"0,00E+00","module":"B7","scenario":null},{"value":"0,00E+00","module":"C1","scenario":null},{"value":"6,11E-10","module":"C2","scenario":null},{"value":"7,70E-11","module":"C3","scenario":null},{"value":"8,30E-11","module":"C4","scenario":null},{"value":"-1,66E-04","module":"D","scenario":null},{"value":"1,83E-08","module":"A1A3","scenario":null}]},{"parameter":"AP","unit":"mol H+-eq","values":[{"value":"4,65E-03","module":"A1","scenario":null},{"value":"5,22E-05","module":"A2","scenario":null},{"value":"1,73E-04","module":"A3","scenario":null},{"value":"8,08E-05","module":"A4","scenario":null},{"value":"9,95E-05","module":"A5","scenario":null},{"value":"0,00E+00","module":"B1","scenario":null},{"value":"0,00E+00","module":"B2","scenario":null},{"value":"0,00E+00","module":"B3","scenario":null},{"value":"0,00E+00","module":"B4","scenario":null},{"value":"0,00E+00","module":"B5","scenario":null},{"value":"1,83E-03","module":"B6","scenario":null},{"value":"0,00E+00","module":"B7","scenario":null},{"value":"0,00E+00","module":"C1","scenario":null},{"value":"1,10E-05","module":"C2","scenario":null},{"value":"8,06E-06","module":"C3","scenario":null},{"value":"2,19E-06","module":"C4","scenario":null},{"value":"-6,95E-04","module":"D","scenario":null},{"value":"4,88E-03","module":"A1A3","scenario":null}]},{"parameter":"POCP","unit":"kg NMVOC-eq","values":[{"value":"1,27E-03","module":"A1","scenario":null},{"value":"5,15E-05","module":"A2","scenario":null},{"value":"8,36E-05","module":"A3","scenario":null},{"value":"6,58E-05","module":"A4","scenario":null},{"value":"2,98E-05","module":"A5","scenario":null},{"value":"0,00E+00","module":"B1","scenario":null},{"value":"0,00E+00","module":"B2","scenario":null},{"value":"0,00E+00","module":"B3","scenario":null},{"value":"0,00E+00","module":"B4","scenario":null},{"value":"0,00E+00","module":"B5","scenario":null},{"value":"9,35E-04","module":"B6","scenario":null},{"value":"0,00E+00","module":"B7","scenario":null},{"value":"0,00E+00","module":"C1","scenario":null},{"value":"1,10E-05","module":"C2","scenario":null},{"value":"9,59E-06","module":"C3","scenario":null},{"value":"2,88E-06","module":"C4","scenario":null},{"value":"-1,35E-04","module":"D","scenario":null},{"value":"1,40E-03","module":"A1A3","scenario":null}]},{"parameter":"ADPE","unit":"kg Sb-eq","values":[{"value":"4,35E-05","module":"A1","scenario":null},{"value":"1,67E-07","module":"A2","scenario":null},{"value":"5,07E-08","module":"A3","scenario":null},{"value":"1,03E-07","module":"A4","scenario":null},{"value":"8,78E-07","module":"A5","scenario":null},{"value":"0,00E+00","module":"B1","scenario":null},{"value":"0,00E+00","module":"B2","scenario":null},{"value":"0,00E+00","module":"B3","scenario":null},{"value":"0,00E+00","module":"B4","scenario":null},{"value":"0,00E+00","module":"B5","scenario":null},{"value":"4,06E-06","module":"B6","scenario":null},{"value":"0,00E+00","module":"B7","scenario":null},{"value":"0,00E+00","module":"C1","scenario":null},{"value":"7,26E-08","module":"C2","scenario":null},{"value":"3,82E-09","module":"C3","scenario":null},{"value":"2,16E-09","module":"C4","scenario":null},{"value":"-3,81E-06","module":"D","scenario":null},{"value":"4,37E-05","module":"A1A3","scenario":null}]},{"parameter":"ADPF","unit":"MJ","values":[{"value":"2,62E+00","module":"A1","scenario":null},{"value":"1,53E-01","module":"A2","scenario":null},{"value":"2,61E-01","module":"A3","scenario":null},{"value":"1,06E-01","module":"A4","scenario":null},{"value":"6,38E-02","module":"A5","scenario":null},{"value":"0,00E+00","module":"B1","scenario":null},{"value":"0,00E+00","module":"B2","scenario":null},{"value":"0,00E+00","module":"B3","scenario":null},{"value":"0,00E+00","module":"B4","scenario":null},{"value":"0,00E+00","module":"B5","scenario":null},{"value":"5,91E+00","module":"B6","scenario":null},{"value":"0,00E+00","module":"B7","scenario":null},{"value":"0,00E+00","module":"C1","scenario":null},{"value":"4,04E-02","module":"C2","scenario":null},{"value":"4,96E-03","module":"C3","scenario":null},{"value":"6,49E-03","module":"C4","scenario":null},{"value":"-6,85E-02","module":"D","scenario":null},{"value":"3,03E+00","module":"A1A3","scenario":null}]},{"parameter":"WDP","unit":"m3 world-eq. Deprived","values":[{"value":"7,87E+00","module":"A1","scenario":null},{"value":"1,15E-01","module":"A2","scenario":null},{"value":"2,40E+00","module":"A3","scenario":null},{"value":"6,80E-02","module":"A4","scenario":null},{"value":"2,13E-01","module":"A5","scenario":null},{"value":"0,00E+00","module":"B1","scenario":null},{"value":"0,00E+00","module":"B2","scenario":null},{"value":"0,00E+00","module":"B3","scenario":null},{"value":"0,00E+00","module":"B4","scenario":null},{"value":"0,00E+00","module":"B5","scenario":null},{"value":"9,18E+01","module":"B6","scenario":null},{"value":"0,00E+00","module":"B7","scenario":null},{"value":"0,00E+00","module":"C1","scenario":null},{"value":"3,86E-02","module":"C2","scenario":null},{"value":"3,34E-02","module":"C3","scenario":null},{"value":"1,02E-01","module":"C4","scenario":null},{"value":"-1,84E-01","module":"D","scenario":null},{"value":"1,04E+01","module":"A1A3","scenario":null}]},{"parameter":"EP-freshwater","unit":"kg P-eq","values":[{"value":"4,23E-05","module":"A1","scenario":null},{"value":"7,41E-08","module":"A2","scenario":null},{"value":"2,09E-07","module":"A3","scenario":null},{"value":"4,75E-08","module":"A4","scenario":null},{"value":"8,54E-07","module":"A5","scenario":null},{"value":"0,00E+00","module":"B1","scenario":null},{"value":"0,00E+00","module":"B2","scenario":null},{"value":"0,00E+00","module":"B3","scenario":null},{"value":"0,00E+00","module":"B4","scenario":null},{"value":"0,00E+00","module":"B5","scenario":null},{"value":"3,73E-05","module":"B6","scenario":null},{"value":"0,00E+00","module":"B7","scenario":null},{"value":"0,00E+00","module":"C1","scenario":null},{"value":"2,10E-08","module":"C2","scenario":null},{"value":"6,84E-09","module":"C3","scenario":null},{"value":"3,88E-09","module":"C4","scenario":null},{"value":"-4,76E-06","module":"D","scenario":null},{"value":"4,26E-05","module":"A1A3","scenario":null}]},{"parameter":"EP-marine","unit":"kg N-eq","values":[{"value":"3,34E-04","module":"A1","scenario":null},{"value":"1,51E-05","module":"A2","scenario":null},{"value":"2,48E-05","module":"A3","scenario":null},{"value":"2,13E-05","module":"A4","scenario":null},{"value":"8,09E-06","module":"A5","scenario":null},{"value":"0,00E+00","module":"B1","scenario":null},{"value":"0,00E+00","module":"B2","scenario":null},{"value":"0,00E+00","module":"B3","scenario":null},{"value":"0,00E+00","module":"B4","scenario":null},{"value":"0,00E+00","module":"B5","scenario":null},{"value":"3,07E-04","module":"B6","scenario":null},{"value":"0,00E+00","module":"B7","scenario":null},{"value":"0,00E+00","module":"C1","scenario":null},{"value":"3,25E-06","module":"C2","scenario":null},{"value":"3,86E-06","module":"C3","scenario":null},{"value":"2,71E-06","module":"C4","scenario":null},{"value":"-3,39E-05","module":"D","scenario":null},{"value":"3,74E-04","module":"A1A3","scenario":null}]},{"parameter":"EP-terrestrial","unit":"mol N-eq.","values":[{"value":"4,83E-03","module":"A1","scenario":null},{"value":"1,67E-04","module":"A2","scenario":null},{"value":"2,72E-04","module":"A3","scenario":null},{"value":"2,36E-04","module":"A4","scenario":null},{"value":"1,12E-04","module":"A5","scenario":null},{"value":"0,00E+00","module":"B1","scenario":null},{"value":"0,00E+00","module":"B2","scenario":null},{"value":"0,00E+00","module":"B3","scenario":null},{"value":"0,00E+00","module":"B4","scenario":null},{"value":"0,00E+00","module":"B5","scenario":null},{"value":"4,39E-03","module":"B6","scenario":null},{"value":"0,00E+00","module":"B7","scenario":null},{"value":"0,00E+00","module":"C1","scenario":null},{"value":"3,59E-05","module":"C2","scenario":null},{"value":"3,98E-05","module":"C3","scenario":null},{"value":"8,76E-06","module":"C4","scenario":null},{"value":"-4,97E-04","module":"D","scenario":null},{"value":"5,27E-03","module":"A1A3","scenario":null}]},{"parameter":"GWP-IOBC","unit":"kg CO2-eq","values":[{"value":"1,40E-01","module":"A1","scenario":null},{"value":"9,90E-03","module":"A2","scenario":null},{"value":"2,07E-02","module":"A3","scenario":null},{"value":"7,12E-03","module":"A4","scenario":null},{"value":"4,40E-03","module":"A5","scenario":null},{"value":"0,00E+00","module":"B1","scenario":null},{"value":"0,00E+00","module":"B2","scenario":null},{"value":"0,00E+00","module":"B3","scenario":null},{"value":"0,00E+00","module":"B4","scenario":null},{"value":"0,00E+00","module":"B5","scenario":null},{"value":"6,38E-01","module":"B6","scenario":null},{"value":"0,00E+00","module":"B7","scenario":null},{"value":"0,00E+00","module":"C1","scenario":null},{"value":"2,68E-03","module":"C2","scenario":null},{"value":"4,00E-02","module":"C3","scenario":null},{"value":"1,87E-04","module":"C4","scenario":null},{"value":"-4,23E-03","module":"D","scenario":null},{"value":"1,70E-01","module":"A1A3","scenario":null}]}],"additional_environmental_impact":[{"parameter":"PM","unit":"Disease incidence","values":[{"value":"1,38E-08","module":"A1","scenario":null},{"value":"8,45E-10","module":"A2","scenario":null},{"value":"1,39E-09","module":"A3","scenario":null},{"value":"5,18E-10","module":"A4","scenario":null},{"value":"3,35E-10","module":"A5","scenario":null},{"value":"0,00E+00","module":"B1","scenario":null},{"value":"0,00E+00","module":"B2","scenario":null},{"value":"0,00E+00","module":"B3","scenario":null},{"value":"0,00E+00","module":"B4","scenario":null},{"value":"0,00E+00","module":"B5","scenario":null},{"value":"8,95E-09","module":"B6","scenario":null},{"value":"0,00E+00","module":"B7","scenario":null},{"value":"0,00E+00","module":"C1","scenario":null},{"value":"1,93E-10","module":"C2","scenario":null},{"value":"3,50E-11","module":"C3","scenario":null},{"value":"4,20E-11","module":"C4","scenario":null},{"value":"-2,49E-09","module":"D","scenario":null},{"value":"1,60E-08","module":"A1A3","scenario":null}]},{"parameter":"ETP-fw","unit":"CTUe","values":[{"value":"5,66E+01","module":"A1","scenario":null},{"value":"1,11E-01","module":"A2","scenario":null},{"value":"2,14E-01","module":"A3","scenario":null},{"value":"7,36E-02","module":"A4","scenario":null},{"value":"1,24E+00","module":"A5","scenario":null},{"value":"0,00E+00","module":"B1","scenario":null},{"value":"0,00E+00","module":"B2","scenario":null},{"value":"0,00E+00","module":"B3","scenario":null},{"value":"0,00E+00","module":"B4","scenario":null},{"value":"0,00E+00","module":"B5","scenario":null},{"value":"1,05E+01","module":"B6","scenario":null},{"value":"0,00E+00","module":"B7","scenario":null},{"value":"0,00E+00","module":"C1","scenario":null},{"value":"2,98E-02","module":"C2","scenario":null},{"value":"7,02E-02","module":"C3","scenario":null},{"value":"5,08E+00","module":"C4","scenario":null},{"value":"-6,40E+00","module":"D","scenario":null},{"value":"5,69E+01","module":"A1A3","scenario":null}]},{"parameter":"HTP-c","unit":"CTUh","values":[{"value":"1,09E-09","module":"A1","scenario":null},{"value":"0,00E+00","module":"A2","scenario":null},{"value":"2,40E-11","module":"A3","scenario":null},{"value":"0,00E+00","module":"A4","scenario":null},{"value":"2,20E-11","module":"A5","scenario":null},{"value":"0,00E+00","module":"B1","scenario":null},{"value":"0,00E+00","module":"B2","scenario":null},{"value":"0,00E+00","module":"B3","scenario":null},{"value":"0,00E+00","module":"B4","scenario":null},{"value":"0,00E+00","module":"B5","scenario":null},{"value":"2,07E-10","module":"B6","scenario":null},{"value":"0,00E+00","module":"B7","scenario":null},{"value":"0,00E+00","module":"C1","scenario":null},{"value":"0,00E+00","module":"C2","scenario":null},{"value":"2,00E-12","module":"C3","scenario":null},{"value":"0,00E+00","module":"C4","scenario":null},{"value":"-9,00E-11","module":"D","scenario":null},{"value":"1,12E-09","module":"A1A3","scenario":null}]},{"parameter":"HTP-nc","unit":"CTUh","values":[{"value":"7,82E-08","module":"A1","scenario":null},{"value":"1,09E-10","module":"A2","scenario":null},{"value":"1,25E-10","module":"A3","scenario":null},{"value":"7,50E-11","module":"A4","scenario":null},{"value":"1,57E-09","module":"A5","scenario":null},{"value":"0,00E+00","module":"B1","scenario":null},{"value":"0,00E+00","module":"B2","scenario":null},{"value":"0,00E+00","module":"B3","scenario":null},{"value":"0,00E+00","module":"B4","scenario":null},{"value":"0,00E+00","module":"B5","scenario":null},{"value":"6,88E-09","module":"B6","scenario":null},{"value":"0,00E+00","module":"B7","scenario":null},{"value":"0,00E+00","module":"C1","scenario":null},{"value":"3,20E-11","module":"C2","scenario":null},{"value":"9,20E-11","module":"C3","scenario":null},{"value":"6,00E-12","module":"C4","scenario":null},{"value":"-7,69E-09","module":"D","scenario":null},{"value":"7,85E-08","module":"A1A3","scenario":null}]},{"parameter":"SQP","unit":"-","values":[{"value":"1,15E+00","module":"A1","scenario":null},{"value":"1,69E-01","module":"A2","scenario":null},{"value":"1,48E-01","module":"A3","scenario":null},{"value":"9,80E-02","module":"A4","scenario":null},{"value":"3,22E-02","module":"A5","scenario":null},{"value":"0,00E+00","module":"B1","scenario":null},{"value":"0,00E+00","module":"B2","scenario":null},{"value":"0,00E+00","module":"B3","scenario":null},{"value":"0,00E+00","module":"B4","scenario":null},{"value":"0,00E+00","module":"B5","scenario":null},{"value":"9,71E+00","module":"B6","scenario":null},{"value":"0,00E+00","module":"B7","scenario":null},{"value":"0,00E+00","module":"C1","scenario":null},{"value":"2,79E-02","module":"C2","scenario":null},{"value":"8,75E-04","module":"C3","scenario":null},{"value":"1,90E-02","module":"C4","scenario":null},{"value":"-2,96E-01","module":"D","scenario":null},{"value":"1,47E+00","module":"A1A3","scenario":null}]},{"parameter":"IRP","unit":"kBq U235-eq","values":[{"value":"7,48E-03","module":"A1","scenario":null},{"value":"6,67E-04","module":"A2","scenario":null},{"value":"1,84E-03","module":"A3","scenario":null},{"value":"4,60E-04","module":"A4","scenario":null},{"value":"2,13E-04","module":"A5","scenario":null},{"value":"0,00E+00","module":"B1","scenario":null},{"value":"0,00E+00","module":"B2","scenario":null},{"value":"0,00E+00","module":"B3","scenario":null},{"value":"0,00E+00","module":"B4","scenario":null},{"value":"0,00E+00","module":"B5","scenario":null},{"value":"2,89E-02","module":"B6","scenario":null},{"value":"0,00E+00","module":"B7","scenario":null},{"value":"0,00E+00","module":"C1","scenario":null},{"value":"1,77E-04","module":"C2","scenario":null},{"value":"1,21E-05","module":"C3","scenario":null},{"value":"3,64E-05","module":"C4","scenario":null},{"value":"-2,52E-04","module":"D","scenario":null},{"value":"9,99E-03","module":"A1A3","scenario":null}]}],"resource_use":[{"parameter":"PERE","unit":"MJ","values":[{"value":"3,17E-01","module":"A1","scenario":null},{"value":"1,90E-03","module":"A2","scenario":null},{"value":"3,68E-02","module":"A3","scenario":null},{"value":"1,19E-03","module":"A4","scenario":null},{"value":"7,17E-03","module":"A5","scenario":null},{"value":"0,00E+00","module":"B1","scenario":null},{"value":"0,00E+00","module":"B2","scenario":null},{"value":"0,00E+00","module":"B3","scenario":null},{"value":"0,00E+00","module":"B4","scenario":null},{"value":"0,00E+00","module":"B5","scenario":null},{"value":"5,07E+00","module":"B6","scenario":null},{"value":"0,00E+00","module":"B7","scenario":null},{"value":"0,00E+00","module":"C1","scenario":null},{"value":"5,70E-04","module":"C2","scenario":null},{"value":"2,63E-04","module":"C3","scenario":null},{"value":"5,55E-04","module":"C4","scenario":null},{"value":"-2,15E-01","module":"D","scenario":null},{"value":"3,56E-01","module":"A1A3","scenario":null}]},{"parameter":"PERM","unit":"","values":[{"value":"0,00E+00","module":"A1","scenario":null},{"value":"0,00E+00","module":"A2","scenario":null},{"value":"0,00E+00","module":"A3","scenario":null},{"value":"0,00E+00","module":"A4","scenario":null},{"value":"0,00E+00","module":"A5","scenario":null},{"value":"0,00E+00","module":"B1","scenario":null},{"value":"0,00E+00","module":"B2","scenario":null},{"value":"0,00E+00","module":"B3","scenario":null},{"value":"0,00E+00","module":"B4","scenario":null},{"value":"0,00E+00","module":"B5","scenario":null},{"value":"0,00E+00","module":"B6","scenario":null},{"value":"0,00E+00","module":"B7","scenario":null},{"value":"0,00E+00","module":"C1","scenario":null},{"value":"0,00E+00","module":"C2","scenario":null},{"value":"0,00E+00","module":"C3","scenario":null},{"value":"0,00E+00","module":"C4","scenario":null},{"value":"0,00E+00","module":"D","scenario":null},{"value":"0,00E+00","module":"A1A3","scenario":null}]},{"parameter":"PERT","unit":"MJ","values":[{"value":"3,17E-01","module":"A1","scenario":null},{"value":"1,90E-03","module":"A2","scenario":null},{"value":"3,68E-02","module":"A3","scenario":null},{"value":"1,19E-03","module":"A4","scenario":null},{"value":"7,17E-03","module":"A5","scenario":null},{"value":"0,00E+00","module":"B1","scenario":null},{"value":"0,00E+00","module":"B2","scenario":null},{"value":"0,00E+00","module":"B3","scenario":null},{"value":"0,00E+00","module":"B4","scenario":null},{"value":"0,00E+00","module":"B5","scenario":null},{"value":"5,07E+00","module":"B6","scenario":null},{"value":"0,00E+00","module":"B7","scenario":null},{"value":"0,00E+00","module":"C1","scenario":null},{"value":"5,70E-04","module":"C2","scenario":null},{"value":"2,63E-04","module":"C3","scenario":null},{"value":"5,55E-04","module":"C4","scenario":null},{"value":"-2,15E-01","module":"D","scenario":null},{"value":"3,56E-01","module":"A1A3","scenario":null}]},{"parameter":"PENRE","unit":"MJ","values":[{"value":"1,98E+00","module":"A1","scenario":null},{"value":"1,53E-01","module":"A2","scenario":null},{"value":"2,63E-01","module":"A3","scenario":null},{"value":"1,06E-01","module":"A4","scenario":null},{"value":"5,11E-02","module":"A5","scenario":null},{"value":"0,00E+00","module":"B1","scenario":null},{"value":"0,00E+00","module":"B2","scenario":null},{"value":"0,00E+00","module":"B3","scenario":null},{"value":"0,00E+00","module":"B4","scenario":null},{"value":"0,00E+00","module":"B5","scenario":null},{"value":"5,91E+00","module":"B6","scenario":null},{"value":"0,00E+00","module":"B7","scenario":null},{"value":"0,00E+00","module":"C1","scenario":null},{"value":"4,04E-02","module":"C2","scenario":null},{"value":"4,96E-03","module":"C3","scenario":null},{"value":"6,49E-03","module":"C4","scenario":null},{"value":"-6,85E-02","module":"D","scenario":null},{"value":"2,40E+00","module":"A1A3","scenario":null}]},{"parameter":"PENRM","unit":"MJ","values":[{"value":"6,61E-01","module":"A1","scenario":null},{"value":"0,00E+00","module":"A2","scenario":null},{"value":"0,00E+00","module":"A3","scenario":null},{"value":"0,00E+00","module":"A4","scenario":null},{"value":"1,40E-03","module":"A5","scenario":null},{"value":"0,00E+00","module":"B1","scenario":null},{"value":"0,00E+00","module":"B2","scenario":null},{"value":"0,00E+00","module":"B3","scenario":null},{"value":"0,00E+00","module":"B4","scenario":null},{"value":"0,00E+00","module":"B5","scenario":null},{"value":"0,00E+00","module":"B6","scenario":null},{"value":"0,00E+00","module":"B7","scenario":null},{"value":"0,00E+00","module":"C1","scenario":null},{"value":"0,00E+00","module":"C2","scenario":null},{"value":"-5,91E-01","module":"C3","scenario":null},{"value":"0,00E+00","module":"C4","scenario":null},{"value":"0,00E+00","module":"D","scenario":null},{"value":"6,61E-01","module":"A1A3","scenario":null}]},{"parameter":"PENRT","unit":"MJ","values":[{"value":"2,64E+00","module":"A1","scenario":null},{"value":"1,53E-01","module":"A2","scenario":null},{"value":"2,63E-01","module":"A3","scenario":null},{"value":"1,06E-01","module":"A4","scenario":null},{"value":"5,25E-02","module":"A5","scenario":null},{"value":"0,00E+00","module":"B1","scenario":null},{"value":"0,00E+00","module":"B2","scenario":null},{"value":"0,00E+00","module":"B3","scenario":null},{"value":"0,00E+00","module":"B4","scenario":null},{"value":"0,00E+00","module":"B5","scenario":null},{"value":"5,91E+00","module":"B6","scenario":null},{"value":"0,00E+00","module":"B7","scenario":null},{"value":"0,00E+00","module":"C1","scenario":null},{"value":"4,04E-02","module":"C2","scenario":null},{"value":"-5,86E-01","module":"C3","scenario":null},{"value":"6,49E-03","module":"C4","scenario":null},{"value":"-6,85E-02","module":"D","scenario":null},{"value":"3,06E+00","module":"A1A3","scenario":null}]},{"parameter":"SM","unit":"kg","values":[{"value":"3,31E-03","module":"A1","scenario":null},{"value":"0,00E+00","module":"A2","scenario":null},{"value":"0,00E+00","module":"A3","scenario":null},{"value":"0,00E+00","module":"A4","scenario":null},{"value":"6,70E-05","module":"A5","scenario":null},{"value":"0,00E+00","module":"B1","scenario":null},{"value":"0,00E+00","module":"B2","scenario":null},{"value":"0,00E+00","module":"B3","scenario":null},{"value":"0,00E+00","module":"B4","scenario":null},{"value":"0,00E+00","module":"B5","scenario":null},{"value":"0,00E+00","module":"B6","scenario":null},{"value":"0,00E+00","module":"B7","scenario":null},{"value":"0,00E+00","module":"C1","scenario":null},{"value":"0,00E+00","module":"C2","scenario":null},{"value":"0,00E+00","module":"C3","scenario":null},{"value":"4,27E-05","module":"C4","scenario":null},{"value":"1,18E-03","module":"D","scenario":null},{"value":"3,31E-03","module":"A1A3","scenario":null}]},{"parameter":"RSF","unit":"MJ","values":[{"value":"9,00E-03","module":"A1","scenario":null},{"value":"6,61E-05","module":"A2","scenario":null},{"value":"6,12E-04","module":"A3","scenario":null},{"value":"4,01E-05","module":"A4","scenario":null},{"value":"1,95E-04","module":"A5","scenario":null},{"value":"0,00E+00","module":"B1","scenario":null},{"value":"0,00E+00","module":"B2","scenario":null},{"value":"0,00E+00","module":"B3","scenario":null},{"value":"0,00E+00","module":"B4","scenario":null},{"value":"0,00E+00","module":"B5","scenario":null},{"value":"1,91E-01","module":"B6","scenario":null},{"value":"0,00E+00","module":"B7","scenario":null},{"value":"0,00E+00","module":"C1","scenario":null},{"value":"2,04E-05","module":"C2","scenario":null},{"value":"5,75E-06","module":"C3","scenario":null},{"value":"1,15E-05","module":"C4","scenario":null},{"value":"7,69E-05","module":"D","scenario":null},{"value":"9,68E-03","module":"A1A3","scenario":null}]},{"parameter":"NRSF","unit":"MJ","values":[{"value":"1,48E-04","module":"A1","scenario":null},{"value":"2,19E-04","module":"A2","scenario":null},{"value":"3,70E-04","module":"A3","scenario":null},{"value":"1,22E-04","module":"A4","scenario":null},{"value":"1,89E-05","module":"A5","scenario":null},{"value":"0,00E+00","module":"B1","scenario":null},{"value":"0,00E+00","module":"B2","scenario":null},{"value":"0,00E+00","module":"B3","scenario":null},{"value":"0,00E+00","module":"B4","scenario":null},{"value":"0,00E+00","module":"B5","scenario":null},{"value":"1,01E-03","module":"B6","scenario":null},{"value":"0,00E+00","module":"B7","scenario":null},{"value":"0,00E+00","module":"C1","scenario":null},{"value":"7,29E-05","module":"C2","scenario":null},{"value":"0,00E+00","module":"C3","scenario":null},{"value":"1,28E-05","module":"C4","scenario":null},{"value":"-1,17E-02","module":"D","scenario":null},{"value":"7,38E-04","module":"A1A3","scenario":null}]},{"parameter":"FW","unit":"m3","values":[{"value":"2,27E-03","module":"A1","scenario":null},{"value":"1,71E-05","module":"A2","scenario":null},{"value":"8,27E-05","module":"A3","scenario":null},{"value":"1,05E-05","module":"A4","scenario":null},{"value":"4,87E-05","module":"A5","scenario":null},{"value":"0,00E+00","module":"B1","scenario":null},{"value":"0,00E+00","module":"B2","scenario":null},{"value":"0,00E+00","module":"B3","scenario":null},{"value":"0,00E+00","module":"B4","scenario":null},{"value":"0,00E+00","module":"B5","scenario":null},{"value":"1,88E-02","module":"B6","scenario":null},{"value":"0,00E+00","module":"B7","scenario":null},{"value":"0,00E+00","module":"C1","scenario":null},{"value":"4,26E-06","module":"C2","scenario":null},{"value":"3,92E-05","module":"C3","scenario":null},{"value":"8,25E-06","module":"C4","scenario":null},{"value":"-3,40E-04","module":"D","scenario":null},{"value":"2,37E-03","module":"A1A3","scenario":null}]}],"end_of_life_waste":[{"parameter":"HWD","unit":"kg","values":[{"value":"8,23E-04","module":"A1","scenario":null},{"value":"8,28E-06","module":"A2","scenario":null},{"value":"4,64E-04","module":"A3","scenario":null},{"value":"5,46E-06","module":"A4","scenario":null},{"value":"3,39E-05","module":"A5","scenario":null},{"value":"0,00E+00","module":"B1","scenario":null},{"value":"0,00E+00","module":"B2","scenario":null},{"value":"0,00E+00","module":"B3","scenario":null},{"value":"0,00E+00","module":"B4","scenario":null},{"value":"0,00E+00","module":"B5","scenario":null},{"value":"7,81E-04","module":"B6","scenario":null},{"value":"0,00E+00","module":"B7","scenario":null},{"value":"0,00E+00","module":"C1","scenario":null},{"value":"2,06E-06","module":"C2","scenario":null},{"value":"0,00E+00","module":"C3","scenario":null},{"value":"3,94E-04","module":"C4","scenario":null},{"value":"-4,71E-05","module":"D","scenario":null},{"value":"1,30E-03","module":"A1A3","scenario":null}]},{"parameter":"NHWD","unit":"kg","values":[{"value":"5,26E-02","module":"A1","scenario":null},{"value":"1,28E-02","module":"A2","scenario":null},{"value":"9,02E-04","module":"A3","scenario":null},{"value":"7,26E-03","module":"A4","scenario":null},{"value":"2,00E-03","module":"A5","scenario":null},{"value":"0,00E+00","module":"B1","scenario":null},{"value":"0,00E+00","module":"B2","scenario":null},{"value":"0,00E+00","module":"B3","scenario":null},{"value":"0,00E+00","module":"B4","scenario":null},{"value":"0,00E+00","module":"B5","scenario":null},{"value":"3,61E-02","module":"B6","scenario":null},{"value":"0,00E+00","module":"B7","scenario":null},{"value":"0,00E+00","module":"C1","scenario":null},{"value":"1,93E-03","module":"C2","scenario":null},{"value":"0,00E+00","module":"C3","scenario":null},{"value":"2,46E-02","module":"C4","scenario":null},{"value":"-2,71E-03","module":"D","scenario":null},{"value":"6,62E-02","module":"A1A3","scenario":null}]},{"parameter":"RWD","unit":"kg","values":[{"value":"7,16E-06","module":"A1","scenario":null},{"value":"1,04E-06","module":"A2","scenario":null},{"value":"1,88E-06","module":"A3","scenario":null},{"value":"7,25E-07","module":"A4","scenario":null},{"value":"2,22E-07","module":"A5","scenario":null},{"value":"0,00E+00","module":"B1","scenario":null},{"value":"0,00E+00","module":"B2","scenario":null},{"value":"0,00E+00","module":"B3","scenario":null},{"value":"0,00E+00","module":"B4","scenario":null},{"value":"0,00E+00","module":"B5","scenario":null},{"value":"1,86E-05","module":"B6","scenario":null},{"value":"0,00E+00","module":"B7","scenario":null},{"value":"0,00E+00","module":"C1","scenario":null},{"value":"2,76E-07","module":"C2","scenario":null},{"value":"0,00E+00","module":"C3","scenario":null},{"value":"4,39E-08","module":"C4","scenario":null},{"value":"-2,11E-07","module":"D","scenario":null},{"value":"1,01E-05","module":"A1A3","scenario":null}]}],"end_of_life_flow":[{"parameter":"CRU","unit":"kg","values":[{"value":"0,00E+00","module":"A1","scenario":null},{"value":"0,00E+00","module":"A2","scenario":null},{"value":"0,00E+00","module":"A3","scenario":null},{"value":"0,00E+00","module":"A4","scenario":null},{"value":"0,00E+00","module":"A5","scenario":null},{"value":"0,00E+00","module":"B1","scenario":null},{"value":"0,00E+00","module":"B2","scenario":null},{"value":"0,00E+00","module":"B3","scenario":null},{"value":"0,00E+00","module":"B4","scenario":null},{"value":"0,00E+00","module":"B5","scenario":null},{"value":"0,00E+00","module":"B6","scenario":null},{"value":"0,00E+00","module":"B7","scenario":null},{"value":"0,00E+00","module":"C1","scenario":null},{"value":"0,00E+00","module":"C2","scenario":null},{"value":"0,00E+00","module":"C3","scenario":null},{"value":"0,00E+00","module":"C4","scenario":null},{"value":"0,00E+00","module":"D","scenario":null},{"value":"0,00E+00","module":"A1A3","scenario":null}]},{"parameter":"MFR","unit":"kg","values":[{"value":"7,72E-06","module":"A1","scenario":null},{"value":"0,00E+00","module":"A2","scenario":null},{"value":"3,07E-05","module":"A3","scenario":null},{"value":"0,00E+00","module":"A4","scenario":null},{"value":"2,47E-04","module":"A5","scenario":null},{"value":"0,00E+00","module":"B1","scenario":null},{"value":"0,00E+00","module":"B2","scenario":null},{"value":"0,00E+00","module":"B3","scenario":null},{"value":"0,00E+00","module":"B4","scenario":null},{"value":"0,00E+00","module":"B5","scenario":null},{"value":"0,00E+00","module":"B6","scenario":null},{"value":"0,00E+00","module":"B7","scenario":null},{"value":"0,00E+00","module":"C1","scenario":null},{"value":"0,00E+00","module":"C2","scenario":null},{"value":"1,23E-02","module":"C3","scenario":null},{"value":"1,53E-06","module":"C4","scenario":null},{"value":"-4,61E-05","module":"D","scenario":null},{"value":"3,84E-05","module":"A1A3","scenario":null}]},{"parameter":"MER","unit":"kg","values":[{"value":"1,81E-05","module":"A1","scenario":null},{"value":"0,00E+00","module":"A2","scenario":null},{"value":"1,54E-08","module":"A3","scenario":null},{"value":"0,00E+00","module":"A4","scenario":null},{"value":"3,25E-04","module":"A5","scenario":null},{"value":"0,00E+00","module":"B1","scenario":null},{"value":"0,00E+00","module":"B2","scenario":null},{"value":"0,00E+00","module":"B3","scenario":null},{"value":"0,00E+00","module":"B4","scenario":null},{"value":"0,00E+00","module":"B5","scenario":null},{"value":"0,00E+00","module":"B6","scenario":null},{"value":"0,00E+00","module":"B7","scenario":null},{"value":"0,00E+00","module":"C1","scenario":null},{"value":"0,00E+00","module":"C2","scenario":null},{"value":"1,62E-02","module":"C3","scenario":null},{"value":"1,07E-06","module":"C4","scenario":null},{"value":"-6,07E-06","module":"D","scenario":null},{"value":"1,81E-05","module":"A1A3","scenario":null}]},{"parameter":"EEE","unit":"MJ","values":[{"value":"3,36E-05","module":"A1","scenario":null},{"value":"0,00E+00","module":"A2","scenario":null},{"value":"1,15E-03","module":"A3","scenario":null},{"value":"0,00E+00","module":"A4","scenario":null},{"value":"5,42E-04","module":"A5","scenario":null},{"value":"0,00E+00","module":"B1","scenario":null},{"value":"0,00E+00","module":"B2","scenario":null},{"value":"0,00E+00","module":"B3","scenario":null},{"value":"0,00E+00","module":"B4","scenario":null},{"value":"0,00E+00","module":"B5","scenario":null},{"value":"0,00E+00","module":"B6","scenario":null},{"value":"0,00E+00","module":"B7","scenario":null},{"value":"0,00E+00","module":"C1","scenario":null},{"value":"0,00E+00","module":"C2","scenario":null},{"value":"2,59E-02","module":"C3","scenario":null},{"value":"1,15E-05","module":"C4","scenario":null},{"value":"-1,49E-05","module":"D","scenario":null},{"value":"1,18E-03","module":"A1A3","scenario":null}]},{"parameter":"EET","unit":"MJ","values":[{"value":"5,09E-04","module":"A1","scenario":null},{"value":"0,00E+00","module":"A2","scenario":null},{"value":"1,74E-02","module":"A3","scenario":null},{"value":"0,00E+00","module":"A4","scenario":null},{"value":"8,20E-03","module":"A5","scenario":null},{"value":"0,00E+00","module":"B1","scenario":null},{"value":"0,00E+00","module":"B2","scenario":null},{"value":"0,00E+00","module":"B3","scenario":null},{"value":"0,00E+00","module":"B4","scenario":null},{"value":"0,00E+00","module":"B5","scenario":null},{"value":"0,00E+00","module":"B6","scenario":null},{"value":"0,00E+00","module":"B7","scenario":null},{"value":"0,00E+00","module":"C1","scenario":null},{"value":"0,00E+00","module":"C2","scenario":null},{"value":"3,92E-01","module":"C3","scenario":null},{"value":"1,74E-04","module":"C4","scenario":null},{"value":"-2,25E-04","module":"D","scenario":null},{"value":"1,79E-02","module":"A1A3","scenario":null}]}]}