{"product_name":"YDY(zo) 450/750 5x10","epd_id":"NEPD-6164-5430-EN","declared_unit":{"unit":"m","amount":1},"compliance":["EN 15804+A2","ISO 14025","ISO 21930"],"producer_name":"NKT headquarter Denmark A/S","environmental_impact":[{"parameter":"GWP-total","unit":"kg CO2-eq","values":[{"value":"4,13E+00","module":"A1","scenario":null},{"value":"5,76E-02","module":"A2","scenario":null},{"value":"3,05E-02","module":"A3","scenario":null},{"value":"3,87E-02","module":"A4","scenario":null},{"value":"9,31E-02","module":"A5","scenario":null},{"value":"0,00E+00","module":"C1","scenario":null},{"value":"3,63E-02","module":"C2","scenario":null},{"value":"3,77E-01","module":"C3","scenario":null},{"value":"1,95E-02","module":"C4","scenario":null},{"value":"-4,06E-01","module":"D","scenario":null},{"value":"4,22E+00","module":"A1A3","scenario":null}]},{"parameter":"GWP-fossil","unit":"kg CO2-eq","values":[{"value":"4,05E+00","module":"A1","scenario":null},{"value":"5,75E-02","module":"A2","scenario":null},{"value":"2,78E-02","module":"A3","scenario":null},{"value":"3,87E-02","module":"A4","scenario":null},{"value":"8,84E-02","module":"A5","scenario":null},{"value":"0,00E+00","module":"C1","scenario":null},{"value":"3,63E-02","module":"C2","scenario":null},{"value":"2,27E-01","module":"C3","scenario":null},{"value":"1,95E-02","module":"C4","scenario":null},{"value":"-4,03E-01","module":"D","scenario":null},{"value":"4,14E+00","module":"A1A3","scenario":null}]},{"parameter":"GWP-biogenic","unit":"kg CO2-eq","values":[{"value":"7,67E-02","module":"A1","scenario":null},{"value":"2,31E-05","module":"A2","scenario":null},{"value":"2,53E-03","module":"A3","scenario":null},{"value":"1,60E-05","module":"A4","scenario":null},{"value":"4,59E-03","module":"A5","scenario":null},{"value":"0,00E+00","module":"C1","scenario":null},{"value":"1,50E-05","module":"C2","scenario":null},{"value":"1,50E-01","module":"C3","scenario":null},{"value":"3,18E-06","module":"C4","scenario":null},{"value":"-1,85E-03","module":"D","scenario":null},{"value":"7,92E-02","module":"A1A3","scenario":null}]},{"parameter":"GWP-luluc","unit":"kg CO2-eq","values":[{"value":"3,32E-03","module":"A1","scenario":null},{"value":"2,29E-05","module":"A2","scenario":null},{"value":"1,85E-04","module":"A3","scenario":null},{"value":"1,38E-05","module":"A4","scenario":null},{"value":"7,12E-05","module":"A5","scenario":null},{"value":"0,00E+00","module":"C1","scenario":null},{"value":"1,29E-05","module":"C2","scenario":null},{"value":"1,80E-05","module":"C3","scenario":null},{"value":"1,73E-06","module":"C4","scenario":null},{"value":"-7,61E-04","module":"D","scenario":null},{"value":"3,52E-03","module":"A1A3","scenario":null}]},{"parameter":"ODP","unit":"kg CFC11-eq","values":[{"value":"4,79E-07","module":"A1","scenario":null},{"value":"1,33E-08","module":"A2","scenario":null},{"value":"5,43E-09","module":"A3","scenario":null},{"value":"8,76E-09","module":"A4","scenario":null},{"value":"1,03E-08","module":"A5","scenario":null},{"value":"0,00E+00","module":"C1","scenario":null},{"value":"8,21E-09","module":"C2","scenario":null},{"value":"7,62E-09","module":"C3","scenario":null},{"value":"1,32E-09","module":"C4","scenario":null},{"value":"-7,31E-04","module":"D","scenario":null},{"value":"4,98E-07","module":"A1A3","scenario":null}]},{"parameter":"AP","unit":"mol H+-eq","values":[{"value":"3,61E-01","module":"A1","scenario":null},{"value":"3,24E-04","module":"A2","scenario":null},{"value":"5,43E-04","module":"A3","scenario":null},{"value":"1,11E-04","module":"A4","scenario":null},{"value":"7,25E-03","module":"A5","scenario":null},{"value":"0,00E+00","module":"C1","scenario":null},{"value":"1,04E-04","module":"C2","scenario":null},{"value":"1,55E-04","module":"C3","scenario":null},{"value":"3,96E-05","module":"C4","scenario":null},{"value":"-6,61E-02","module":"D","scenario":null},{"value":"3,62E-01","module":"A1A3","scenario":null}]},{"parameter":"POCP","unit":"kg NMVOC-eq","values":[{"value":"5,44E-02","module":"A1","scenario":null},{"value":"2,45E-04","module":"A2","scenario":null},{"value":"4,67E-04","module":"A3","scenario":null},{"value":"9,42E-05","module":"A4","scenario":null},{"value":"1,11E-03","module":"A5","scenario":null},{"value":"0,00E+00","module":"C1","scenario":null},{"value":"8,84E-05","module":"C2","scenario":null},{"value":"1,24E-04","module":"C3","scenario":null},{"value":"4,50E-05","module":"C4","scenario":null},{"value":"-1,15E-02","module":"D","scenario":null},{"value":"5,51E-02","module":"A1A3","scenario":null}]},{"parameter":"ADPE","unit":"kg Sb-eq","values":[{"value":"1,01E-03","module":"A1","scenario":null},{"value":"1,47E-06","module":"A2","scenario":null},{"value":"2,51E-07","module":"A3","scenario":null},{"value":"1,07E-06","module":"A4","scenario":null},{"value":"2,02E-05","module":"A5","scenario":null},{"value":"0,00E+00","module":"C1","scenario":null},{"value":"1,00E-06","module":"C2","scenario":null},{"value":"4,85E-07","module":"C3","scenario":null},{"value":"4,13E-08","module":"C4","scenario":null},{"value":"-3,70E-04","module":"D","scenario":null},{"value":"1,01E-03","module":"A1A3","scenario":null}]},{"parameter":"ADPF","unit":"MJ","values":[{"value":"5,22E+01","module":"A1","scenario":null},{"value":"8,56E-01","module":"A2","scenario":null},{"value":"2,56E-01","module":"A3","scenario":null},{"value":"5,85E-01","module":"A4","scenario":null},{"value":"1,09E+00","module":"A5","scenario":null},{"value":"0,00E+00","module":"C1","scenario":null},{"value":"5,48E-01","module":"C2","scenario":null},{"value":"3,11E-01","module":"C3","scenario":null},{"value":"1,09E-01","module":"C4","scenario":null},{"value":"-3,65E+00","module":"D","scenario":null},{"value":"5,33E+01","module":"A1A3","scenario":null}]},{"parameter":"WDP","unit":"m3 world-eq. Deprived","values":[{"value":"2,58E+01","module":"A1","scenario":null},{"value":"7,70E-01","module":"A2","scenario":null},{"value":"2,05E-01","module":"A3","scenario":null},{"value":"5,66E-01","module":"A4","scenario":null},{"value":"7,07E-01","module":"A5","scenario":null},{"value":"0,00E+00","module":"C1","scenario":null},{"value":"5,30E-01","module":"C2","scenario":null},{"value":"5,92E+00","module":"C3","scenario":null},{"value":"2,11E+00","module":"C4","scenario":null},{"value":"1,97E+01","module":"D","scenario":null},{"value":"2,68E+01","module":"A1A3","scenario":null}]},{"parameter":"EP-freshwater","unit":"kg P-eq","values":[{"value":"3,55E-03","module":"A1","scenario":null},{"value":"4,38E-07","module":"A2","scenario":null},{"value":"1,68E-06","module":"A3","scenario":null},{"value":"3,09E-07","module":"A4","scenario":null},{"value":"7,12E-05","module":"A5","scenario":null},{"value":"0,00E+00","module":"C1","scenario":null},{"value":"2,90E-07","module":"C2","scenario":null},{"value":"6,87E-07","module":"C3","scenario":null},{"value":"1,16E-07","module":"C4","scenario":null},{"value":"-4,46E-04","module":"D","scenario":null},{"value":"3,56E-03","module":"A1A3","scenario":null}]},{"parameter":"EP-marine","unit":"kg N-eq","values":[{"value":"1,21E-02","module":"A1","scenario":null},{"value":"7,02E-05","module":"A2","scenario":null},{"value":"1,64E-04","module":"A3","scenario":null},{"value":"2,20E-05","module":"A4","scenario":null},{"value":"2,48E-04","module":"A5","scenario":null},{"value":"0,00E+00","module":"C1","scenario":null},{"value":"2,06E-05","module":"C2","scenario":null},{"value":"4,26E-05","module":"C3","scenario":null},{"value":"2,67E-05","module":"C4","scenario":null},{"value":"-2,74E-03","module":"D","scenario":null},{"value":"1,23E-02","module":"A1A3","scenario":null}]},{"parameter":"EP-terrestrial","unit":"mol N-eq.","values":[{"value":"1,72E-01","module":"A1","scenario":null},{"value":"7,83E-04","module":"A2","scenario":null},{"value":"2,61E-03","module":"A3","scenario":null},{"value":"2,46E-04","module":"A4","scenario":null},{"value":"3,53E-03","module":"A5","scenario":null},{"value":"0,00E+00","module":"C1","scenario":null},{"value":"2,31E-04","module":"C2","scenario":null},{"value":"4,53E-04","module":"C3","scenario":null},{"value":"1,51E-04","module":"C4","scenario":null},{"value":"-4,23E-02","module":"D","scenario":null},{"value":"1,76E-01","module":"A1A3","scenario":null}]},{"parameter":"GWP-IOBC","unit":"kg CO2-eq","values":[{"value":"4,12E+00","module":"A1","scenario":null},{"value":"5,76E-02","module":"A2","scenario":null},{"value":"3,02E-02","module":"A3","scenario":null},{"value":"3,87E-02","module":"A4","scenario":null},{"value":"9,23E-02","module":"A5","scenario":null},{"value":"0,00E+00","module":"C1","scenario":null},{"value":"3,63E-02","module":"C2","scenario":null},{"value":"3,45E-01","module":"C3","scenario":null},{"value":"2,04E-02","module":"C4","scenario":null},{"value":"-1,97E-01","module":"D","scenario":null},{"value":"4,21E+00","module":"A1A3","scenario":null}]}],"additional_environmental_impact":[{"parameter":"PM","unit":"Disease incidence","values":[{"value":"6,48E-07","module":"A1","scenario":null},{"value":"3,16E-09","module":"A2","scenario":null},{"value":"7,50E-09","module":"A3","scenario":null},{"value":"2,37E-09","module":"A4","scenario":null},{"value":"1,33E-08","module":"A5","scenario":null},{"value":"0,00E+00","module":"C1","scenario":null},{"value":"2,22E-09","module":"C2","scenario":null},{"value":"1,03E-09","module":"C3","scenario":null},{"value":"6,17E-10","module":"C4","scenario":null},{"value":"-1,37E-07","module":"D","scenario":null},{"value":"6,59E-07","module":"A1A3","scenario":null}]},{"parameter":"ETP-fw","unit":"CTUe","values":[{"value":"2,70E+03","module":"A1","scenario":null},{"value":"6,23E-01","module":"A2","scenario":null},{"value":"4,92E+00","module":"A3","scenario":null},{"value":"4,34E-01","module":"A4","scenario":null},{"value":"5,66E+01","module":"A5","scenario":null},{"value":"0,00E+00","module":"C1","scenario":null},{"value":"4,06E-01","module":"C2","scenario":null},{"value":"1,43E+01","module":"C3","scenario":null},{"value":"1,04E+02","module":"C4","scenario":null},{"value":"-6,08E+02","module":"D","scenario":null},{"value":"2,71E+03","module":"A1A3","scenario":null}]},{"parameter":"HTP-c","unit":"CTUh","values":[{"value":"6,60E-08","module":"A1","scenario":null},{"value":"0,00E+00","module":"A2","scenario":null},{"value":"6,00E-11","module":"A3","scenario":null},{"value":"0,00E+00","module":"A4","scenario":null},{"value":"1,32E-09","module":"A5","scenario":null},{"value":"0,00E+00","module":"C1","scenario":null},{"value":"0,00E+00","module":"C2","scenario":null},{"value":"3,70E-11","module":"C3","scenario":null},{"value":"1,00E-11","module":"C4","scenario":null},{"value":"-8,58E-09","module":"D","scenario":null},{"value":"6,61E-08","module":"A1A3","scenario":null}]},{"parameter":"HTP-nc","unit":"CTUh","values":[{"value":"5,87E-06","module":"A1","scenario":null},{"value":"6,32E-10","module":"A2","scenario":null},{"value":"1,68E-09","module":"A3","scenario":null},{"value":"4,74E-10","module":"A4","scenario":null},{"value":"1,17E-07","module":"A5","scenario":null},{"value":"0,00E+00","module":"C1","scenario":null},{"value":"4,44E-10","module":"C2","scenario":null},{"value":"3,59E-09","module":"C3","scenario":null},{"value":"2,53E-10","module":"C4","scenario":null},{"value":"-7,35E-07","module":"D","scenario":null},{"value":"5,87E-06","module":"A1A3","scenario":null}]},{"parameter":"SQP","unit":"-","values":[{"value":"3,60E+01","module":"A1","scenario":null},{"value":"5,56E-01","module":"A2","scenario":null},{"value":"1,99E+01","module":"A3","scenario":null},{"value":"4,09E-01","module":"A4","scenario":null},{"value":"1,14E+00","module":"A5","scenario":null},{"value":"0,00E+00","module":"C1","scenario":null},{"value":"3,84E-01","module":"C2","scenario":null},{"value":"1,10E-01","module":"C3","scenario":null},{"value":"2,81E-01","module":"C4","scenario":null},{"value":"-8,66E+00","module":"D","scenario":null},{"value":"5,64E+01","module":"A1A3","scenario":null}]},{"parameter":"IRP","unit":"kBq U235-eq","values":[{"value":"1,04E-01","module":"A1","scenario":null},{"value":"3,73E-03","module":"A2","scenario":null},{"value":"9,42E-04","module":"A3","scenario":null},{"value":"2,56E-03","module":"A4","scenario":null},{"value":"2,27E-03","module":"A5","scenario":null},{"value":"0,00E+00","module":"C1","scenario":null},{"value":"2,40E-03","module":"C2","scenario":null},{"value":"1,47E-03","module":"C3","scenario":null},{"value":"6,43E-04","module":"C4","scenario":null},{"value":"-5,28E-03","module":"D","scenario":null},{"value":"1,09E-01","module":"A1A3","scenario":null}]}],"resource_use":[{"parameter":"PERE","unit":"MJ","values":[{"value":"6,04E+00","module":"A1","scenario":null},{"value":"1,17E-02","module":"A2","scenario":null},{"value":"4,16E+00","module":"A3","scenario":null},{"value":"8,37E-03","module":"A4","scenario":null},{"value":"2,05E-01","module":"A5","scenario":null},{"value":"0,00E+00","module":"C1","scenario":null},{"value":"7,85E-03","module":"C2","scenario":null},{"value":"3,85E-02","module":"C3","scenario":null},{"value":"1,14E-02","module":"C4","scenario":null},{"value":"-2,29E+00","module":"D","scenario":null},{"value":"1,02E+01","module":"A1A3","scenario":null}]},{"parameter":"PERM","unit":"","values":[{"value":"0,00E+00","module":"A1","scenario":null},{"value":"0,00E+00","module":"A2","scenario":null},{"value":"0,00E+00","module":"A3","scenario":null},{"value":"0,00E+00","module":"A4","scenario":null},{"value":"0,00E+00","module":"A5","scenario":null},{"value":"0,00E+00","module":"C1","scenario":null},{"value":"0,00E+00","module":"C2","scenario":null},{"value":"0,00E+00","module":"C3","scenario":null},{"value":"0,00E+00","module":"C4","scenario":null},{"value":"0,00E+00","module":"D","scenario":null},{"value":"0,00E+00","module":"A1A3","scenario":null}]},{"parameter":"PERT","unit":"MJ","values":[{"value":"6,04E+00","module":"A1","scenario":null},{"value":"1,17E-02","module":"A2","scenario":null},{"value":"4,16E+00","module":"A3","scenario":null},{"value":"8,37E-03","module":"A4","scenario":null},{"value":"2,05E-01","module":"A5","scenario":null},{"value":"0,00E+00","module":"C1","scenario":null},{"value":"7,85E-03","module":"C2","scenario":null},{"value":"3,85E-02","module":"C3","scenario":null},{"value":"1,14E-02","module":"C4","scenario":null},{"value":"-2,29E+00","module":"D","scenario":null},{"value":"1,02E+01","module":"A1A3","scenario":null}]},{"parameter":"PENRE","unit":"MJ","values":[{"value":"4,72E+01","module":"A1","scenario":null},{"value":"8,56E-01","module":"A2","scenario":null},{"value":"2,57E-01","module":"A3","scenario":null},{"value":"5,85E-01","module":"A4","scenario":null},{"value":"9,86E-01","module":"A5","scenario":null},{"value":"0,00E+00","module":"C1","scenario":null},{"value":"5,48E-01","module":"C2","scenario":null},{"value":"3,14E-01","module":"C3","scenario":null},{"value":"1,09E-01","module":"C4","scenario":null},{"value":"-3,65E+00","module":"D","scenario":null},{"value":"4,83E+01","module":"A1A3","scenario":null}]},{"parameter":"PENRM","unit":"MJ","values":[{"value":"5,05E+00","module":"A1","scenario":null},{"value":"0,00E+00","module":"A2","scenario":null},{"value":"0,00E+00","module":"A3","scenario":null},{"value":"0,00E+00","module":"A4","scenario":null},{"value":"4,81E-03","module":"A5","scenario":null},{"value":"0,00E+00","module":"C1","scenario":null},{"value":"0,00E+00","module":"C2","scenario":null},{"value":"-4,81E+00","module":"C3","scenario":null},{"value":"0,00E+00","module":"C4","scenario":null},{"value":"0,00E+00","module":"D","scenario":null},{"value":"5,05E+00","module":"A1A3","scenario":null}]},{"parameter":"PENRT","unit":"MJ","values":[{"value":"5,22E+01","module":"A1","scenario":null},{"value":"8,56E-01","module":"A2","scenario":null},{"value":"2,57E-01","module":"A3","scenario":null},{"value":"5,85E-01","module":"A4","scenario":null},{"value":"9,91E-01","module":"A5","scenario":null},{"value":"0,00E+00","module":"C1","scenario":null},{"value":"5,48E-01","module":"C2","scenario":null},{"value":"-4,50E+00","module":"C3","scenario":null},{"value":"1,09E-01","module":"C4","scenario":null},{"value":"-3,65E+00","module":"D","scenario":null},{"value":"5,33E+01","module":"A1A3","scenario":null}]},{"parameter":"SM","unit":"kg","values":[{"value":"9,96E-02","module":"A1","scenario":null},{"value":"0,00E+00","module":"A2","scenario":null},{"value":"0,00E+00","module":"A3","scenario":null},{"value":"0,00E+00","module":"A4","scenario":null},{"value":"2,01E-03","module":"A5","scenario":null},{"value":"0,00E+00","module":"C1","scenario":null},{"value":"0,00E+00","module":"C2","scenario":null},{"value":"0,00E+00","module":"C3","scenario":null},{"value":"8,53E-04","module":"C4","scenario":null},{"value":"1,15E-01","module":"D","scenario":null},{"value":"9,96E-02","module":"A1A3","scenario":null}]},{"parameter":"RSF","unit":"MJ","values":[{"value":"4,23E-02","module":"A1","scenario":null},{"value":"4,12E-04","module":"A2","scenario":null},{"value":"1,55E-04","module":"A3","scenario":null},{"value":"3,00E-04","module":"A4","scenario":null},{"value":"8,82E-04","module":"A5","scenario":null},{"value":"0,00E+00","module":"C1","scenario":null},{"value":"2,81E-04","module":"C2","scenario":null},{"value":"7,00E-04","module":"C3","scenario":null},{"value":"2,45E-04","module":"C4","scenario":null},{"value":"1,08E-02","module":"D","scenario":null},{"value":"4,29E-02","module":"A1A3","scenario":null}]},{"parameter":"NRSF","unit":"MJ","values":[{"value":"6,50E-02","module":"A1","scenario":null},{"value":"1,61E-03","module":"A2","scenario":null},{"value":"8,90E-04","module":"A3","scenario":null},{"value":"1,07E-03","module":"A4","scenario":null},{"value":"1,38E-03","module":"A5","scenario":null},{"value":"0,00E+00","module":"C1","scenario":null},{"value":"1,00E-03","module":"C2","scenario":null},{"value":"0,00E+00","module":"C3","scenario":null},{"value":"4,22E-04","module":"C4","scenario":null},{"value":"-2,90E-02","module":"D","scenario":null},{"value":"6,75E-02","module":"A1A3","scenario":null}]},{"parameter":"FW","unit":"m3","values":[{"value":"6,59E-02","module":"A1","scenario":null},{"value":"8,76E-05","module":"A2","scenario":null},{"value":"1,31E-04","module":"A3","scenario":null},{"value":"6,25E-05","module":"A4","scenario":null},{"value":"1,47E-03","module":"A5","scenario":null},{"value":"0,00E+00","module":"C1","scenario":null},{"value":"5,86E-05","module":"C2","scenario":null},{"value":"7,17E-03","module":"C3","scenario":null},{"value":"1,31E-04","module":"C4","scenario":null},{"value":"-1,07E-02","module":"D","scenario":null},{"value":"6,61E-02","module":"A1A3","scenario":null}]}],"end_of_life_waste":[{"parameter":"HWD","unit":"kg","values":[{"value":"3,43E-02","module":"A1","scenario":null},{"value":"4,36E-05","module":"A2","scenario":null},{"value":"4,00E-03","module":"A3","scenario":null},{"value":"3,02E-05","module":"A4","scenario":null},{"value":"1,33E-03","module":"A5","scenario":null},{"value":"0,00E+00","module":"C1","scenario":null},{"value":"2,83E-05","module":"C2","scenario":null},{"value":"0,00E+00","module":"C3","scenario":null},{"value":"2,79E-02","module":"C4","scenario":null},{"value":"-4,46E-03","module":"D","scenario":null},{"value":"3,84E-02","module":"A1A3","scenario":null}]},{"parameter":"NHWD","unit":"kg","values":[{"value":"1,13E+00","module":"A1","scenario":null},{"value":"3,81E-02","module":"A2","scenario":null},{"value":"1,08E-02","module":"A3","scenario":null},{"value":"2,84E-02","module":"A4","scenario":null},{"value":"3,01E-02","module":"A5","scenario":null},{"value":"0,00E+00","module":"C1","scenario":null},{"value":"2,67E-02","module":"C2","scenario":null},{"value":"0,00E+00","module":"C3","scenario":null},{"value":"3,02E-01","module":"C4","scenario":null},{"value":"-1,93E-01","module":"D","scenario":null},{"value":"1,17E+00","module":"A1A3","scenario":null}]},{"parameter":"RWD","unit":"kg","values":[{"value":"1,04E-04","module":"A1","scenario":null},{"value":"5,84E-06","module":"A2","scenario":null},{"value":"1,44E-06","module":"A3","scenario":null},{"value":"3,98E-06","module":"A4","scenario":null},{"value":"2,32E-06","module":"A5","scenario":null},{"value":"0,00E+00","module":"C1","scenario":null},{"value":"3,73E-06","module":"C2","scenario":null},{"value":"0,00E+00","module":"C3","scenario":null},{"value":"6,57E-07","module":"C4","scenario":null},{"value":"-4,70E-06","module":"D","scenario":null},{"value":"1,11E-04","module":"A1A3","scenario":null}]}],"end_of_life_flow":[{"parameter":"CRU","unit":"kg","values":[{"value":"0,00E+00","module":"A1","scenario":null},{"value":"0,00E+00","module":"A2","scenario":null},{"value":"0,00E+00","module":"A3","scenario":null},{"value":"0,00E+00","module":"A4","scenario":null},{"value":"0,00E+00","module":"A5","scenario":null},{"value":"0,00E+00","module":"C1","scenario":null},{"value":"0,00E+00","module":"C2","scenario":null},{"value":"0,00E+00","module":"C3","scenario":null},{"value":"0,00E+00","module":"C4","scenario":null},{"value":"0,00E+00","module":"D","scenario":null},{"value":"0,00E+00","module":"A1A3","scenario":null}]},{"parameter":"MFR","unit":"kg","values":[{"value":"0,00E+00","module":"A1","scenario":null},{"value":"0,00E+00","module":"A2","scenario":null},{"value":"9,13E-05","module":"A3","scenario":null},{"value":"0,00E+00","module":"A4","scenario":null},{"value":"5,06E-03","module":"A5","scenario":null},{"value":"0,00E+00","module":"C1","scenario":null},{"value":"0,00E+00","module":"C2","scenario":null},{"value":"2,53E-01","module":"C3","scenario":null},{"value":"1,16E-05","module":"C4","scenario":null},{"value":"-4,50E-03","module":"D","scenario":null},{"value":"9,13E-05","module":"A1A3","scenario":null}]},{"parameter":"MER","unit":"kg","values":[{"value":"0,00E+00","module":"A1","scenario":null},{"value":"0,00E+00","module":"A2","scenario":null},{"value":"1,48E-02","module":"A3","scenario":null},{"value":"0,00E+00","module":"A4","scenario":null},{"value":"4,44E-03","module":"A5","scenario":null},{"value":"0,00E+00","module":"C1","scenario":null},{"value":"0,00E+00","module":"C2","scenario":null},{"value":"2,07E-01","module":"C3","scenario":null},{"value":"2,15E-05","module":"C4","scenario":null},{"value":"-5,92E-04","module":"D","scenario":null},{"value":"1,48E-02","module":"A1A3","scenario":null}]},{"parameter":"EEE","unit":"MJ","values":[{"value":"0,00E+00","module":"A1","scenario":null},{"value":"0,00E+00","module":"A2","scenario":null},{"value":"8,71E-03","module":"A3","scenario":null},{"value":"0,00E+00","module":"A4","scenario":null},{"value":"4,02E-03","module":"A5","scenario":null},{"value":"0,00E+00","module":"C1","scenario":null},{"value":"0,00E+00","module":"C2","scenario":null},{"value":"1,92E-01","module":"C3","scenario":null},{"value":"2,05E-04","module":"C4","scenario":null},{"value":"-1,45E-03","module":"D","scenario":null},{"value":"8,71E-03","module":"A1A3","scenario":null}]},{"parameter":"EET","unit":"MJ","values":[{"value":"0,00E+00","module":"A1","scenario":null},{"value":"0,00E+00","module":"A2","scenario":null},{"value":"1,32E-01","module":"A3","scenario":null},{"value":"0,00E+00","module":"A4","scenario":null},{"value":"6,09E-02","module":"A5","scenario":null},{"value":"0,00E+00","module":"C1","scenario":null},{"value":"0,00E+00","module":"C2","scenario":null},{"value":"2,91E+00","module":"C3","scenario":null},{"value":"3,10E-03","module":"C4","scenario":null},{"value":"-2,20E-02","module":"D","scenario":null},{"value":"1,32E-01","module":"A1A3","scenario":null}]}]}