{"product_name":"AXLJ-RMF E Path 3x95/25 LT 12kV","epd_id":"NEPD-6059-5319","declared_unit":{"unit":"m","amount":1},"compliance":["EN 15804+A2","ISO 14025","ISO 21930"],"producer_name":"Prysmian Group Sverige AB","environmental_impact":[{"parameter":"GWP-total","unit":"kg CO2-eq","values":[{"value":"1,79E+01","module":"A1","scenario":null},{"value":"2,35E-01","module":"A2","scenario":null},{"value":"2,11E-01","module":"A3","scenario":null},{"value":"1,76E-01","module":"A4","scenario":null},{"value":"4,00E-01","module":"A5","scenario":null},{"value":"0,00E+00","module":"B1","scenario":null},{"value":"0,00E+00","module":"B2","scenario":null},{"value":"0,00E+00","module":"B3","scenario":null},{"value":"0,00E+00","module":"B4","scenario":null},{"value":"0,00E+00","module":"B5","scenario":null},{"value":"1,85E-02","module":"B6","scenario":null},{"value":"0,00E+00","module":"B7","scenario":null},{"value":"0,00E+00","module":"C1","scenario":null},{"value":"9,70E-02","module":"C2","scenario":null},{"value":"1,38E+00","module":"C3","scenario":null},{"value":"5,21E-02","module":"C4","scenario":null},{"value":"-3,84E+00","module":"D","scenario":null},{"value":"1,83E+01","module":"A1A3","scenario":null}]},{"parameter":"GWP-fossil","unit":"kg CO2-eq","values":[{"value":"1,76E+01","module":"A1","scenario":null},{"value":"2,35E-01","module":"A2","scenario":null},{"value":"1,85E-01","module":"A3","scenario":null},{"value":"1,76E-01","module":"A4","scenario":null},{"value":"3,95E-01","module":"A5","scenario":null},{"value":"0,00E+00","module":"B1","scenario":null},{"value":"0,00E+00","module":"B2","scenario":null},{"value":"0,00E+00","module":"B3","scenario":null},{"value":"0,00E+00","module":"B4","scenario":null},{"value":"0,00E+00","module":"B5","scenario":null},{"value":"1,70E-02","module":"B6","scenario":null},{"value":"0,00E+00","module":"B7","scenario":null},{"value":"0,00E+00","module":"C1","scenario":null},{"value":"9,69E-02","module":"C2","scenario":null},{"value":"1,38E+00","module":"C3","scenario":null},{"value":"5,21E-02","module":"C4","scenario":null},{"value":"-3,76E+00","module":"D","scenario":null},{"value":"1,80E+01","module":"A1A3","scenario":null}]},{"parameter":"GWP-biogenic","unit":"kg CO2-eq","values":[{"value":"1,54E-01","module":"A1","scenario":null},{"value":"1,15E-04","module":"A2","scenario":null},{"value":"2,13E-02","module":"A3","scenario":null},{"value":"7,23E-05","module":"A4","scenario":null},{"value":"3,51E-03","module":"A5","scenario":null},{"value":"0,00E+00","module":"B1","scenario":null},{"value":"0,00E+00","module":"B2","scenario":null},{"value":"0,00E+00","module":"B3","scenario":null},{"value":"0,00E+00","module":"B4","scenario":null},{"value":"0,00E+00","module":"B5","scenario":null},{"value":"3,46E-04","module":"B6","scenario":null},{"value":"0,00E+00","module":"B7","scenario":null},{"value":"0,00E+00","module":"C1","scenario":null},{"value":"3,95E-05","module":"C2","scenario":null},{"value":"1,70E-05","module":"C3","scenario":null},{"value":"8,51E-06","module":"C4","scenario":null},{"value":"-1,71E-02","module":"D","scenario":null},{"value":"1,75E-01","module":"A1A3","scenario":null}]},{"parameter":"GWP-luluc","unit":"kg CO2-eq","values":[{"value":"9,71E-02","module":"A1","scenario":null},{"value":"1,05E-04","module":"A2","scenario":null},{"value":"5,31E-03","module":"A3","scenario":null},{"value":"5,14E-05","module":"A4","scenario":null},{"value":"2,05E-03","module":"A5","scenario":null},{"value":"0,00E+00","module":"B1","scenario":null},{"value":"0,00E+00","module":"B2","scenario":null},{"value":"0,00E+00","module":"B3","scenario":null},{"value":"0,00E+00","module":"B4","scenario":null},{"value":"0,00E+00","module":"B5","scenario":null},{"value":"1,11E-03","module":"B6","scenario":null},{"value":"0,00E+00","module":"B7","scenario":null},{"value":"0,00E+00","module":"C1","scenario":null},{"value":"3,39E-05","module":"C2","scenario":null},{"value":"2,86E-06","module":"C3","scenario":null},{"value":"3,90E-06","module":"C4","scenario":null},{"value":"-7,18E-02","module":"D","scenario":null},{"value":"1,03E-01","module":"A1A3","scenario":null}]},{"parameter":"ODP","unit":"kg CFC11-eq","values":[{"value":"9,25E-07","module":"A1","scenario":null},{"value":"4,84E-08","module":"A2","scenario":null},{"value":"4,25E-08","module":"A3","scenario":null},{"value":"4,07E-08","module":"A4","scenario":null},{"value":"2,17E-08","module":"A5","scenario":null},{"value":"0,00E+00","module":"B1","scenario":null},{"value":"0,00E+00","module":"B2","scenario":null},{"value":"0,00E+00","module":"B3","scenario":null},{"value":"0,00E+00","module":"B4","scenario":null},{"value":"0,00E+00","module":"B5","scenario":null},{"value":"8,35E-09","module":"B6","scenario":null},{"value":"0,00E+00","module":"B7","scenario":null},{"value":"0,00E+00","module":"C1","scenario":null},{"value":"2,21E-08","module":"C2","scenario":null},{"value":"1,65E-09","module":"C3","scenario":null},{"value":"3,26E-09","module":"C4","scenario":null},{"value":"-5,68E-03","module":"D","scenario":null},{"value":"1,02E-06","module":"A1A3","scenario":null}]},{"parameter":"AP","unit":"mol H+-eq","values":[{"value":"1,48E-01","module":"A1","scenario":null},{"value":"2,29E-03","module":"A2","scenario":null},{"value":"6,20E-04","module":"A3","scenario":null},{"value":"7,40E-04","module":"A4","scenario":null},{"value":"3,04E-03","module":"A5","scenario":null},{"value":"0,00E+00","module":"B1","scenario":null},{"value":"0,00E+00","module":"B2","scenario":null},{"value":"0,00E+00","module":"B3","scenario":null},{"value":"0,00E+00","module":"B4","scenario":null},{"value":"0,00E+00","module":"B5","scenario":null},{"value":"1,11E-04","module":"B6","scenario":null},{"value":"0,00E+00","module":"B7","scenario":null},{"value":"0,00E+00","module":"C1","scenario":null},{"value":"3,96E-04","module":"C2","scenario":null},{"value":"2,13E-04","module":"C3","scenario":null},{"value":"9,30E-05","module":"C4","scenario":null},{"value":"-3,19E-02","module":"D","scenario":null},{"value":"1,50E-01","module":"A1A3","scenario":null}]},{"parameter":"POCP","unit":"kg NMVOC-eq","values":[{"value":"6,50E-02","module":"A1","scenario":null},{"value":"2,35E-03","module":"A2","scenario":null},{"value":"3,67E-04","module":"A3","scenario":null},{"value":"7,92E-04","module":"A4","scenario":null},{"value":"1,39E-03","module":"A5","scenario":null},{"value":"0,00E+00","module":"B1","scenario":null},{"value":"0,00E+00","module":"B2","scenario":null},{"value":"0,00E+00","module":"B3","scenario":null},{"value":"0,00E+00","module":"B4","scenario":null},{"value":"0,00E+00","module":"B5","scenario":null},{"value":"5,66E-05","module":"B6","scenario":null},{"value":"0,00E+00","module":"B7","scenario":null},{"value":"0,00E+00","module":"C1","scenario":null},{"value":"3,98E-04","module":"C2","scenario":null},{"value":"2,59E-04","module":"C3","scenario":null},{"value":"1,09E-04","module":"C4","scenario":null},{"value":"-1,33E-02","module":"D","scenario":null},{"value":"6,77E-02","module":"A1A3","scenario":null}]},{"parameter":"ADPE","unit":"kg Sb-eq","values":[{"value":"6,68E-04","module":"A1","scenario":null},{"value":"3,25E-06","module":"A2","scenario":null},{"value":"3,44E-06","module":"A3","scenario":null},{"value":"3,01E-06","module":"A4","scenario":null},{"value":"1,36E-05","module":"A5","scenario":null},{"value":"0,00E+00","module":"B1","scenario":null},{"value":"0,00E+00","module":"B2","scenario":null},{"value":"0,00E+00","module":"B3","scenario":null},{"value":"0,00E+00","module":"B4","scenario":null},{"value":"0,00E+00","module":"B5","scenario":null},{"value":"6,82E-07","module":"B6","scenario":null},{"value":"0,00E+00","module":"B7","scenario":null},{"value":"0,00E+00","module":"C1","scenario":null},{"value":"2,63E-06","module":"C2","scenario":null},{"value":"7,99E-08","module":"C3","scenario":null},{"value":"1,11E-07","module":"C4","scenario":null},{"value":"-3,24E-05","module":"D","scenario":null},{"value":"6,75E-04","module":"A1A3","scenario":null}]},{"parameter":"ADPF","unit":"MJ","values":[{"value":"2,21E+02","module":"A1","scenario":null},{"value":"3,33E+00","module":"A2","scenario":null},{"value":"9,72E+00","module":"A3","scenario":null},{"value":"2,74E+00","module":"A4","scenario":null},{"value":"4,77E+00","module":"A5","scenario":null},{"value":"0,00E+00","module":"B1","scenario":null},{"value":"0,00E+00","module":"B2","scenario":null},{"value":"0,00E+00","module":"B3","scenario":null},{"value":"0,00E+00","module":"B4","scenario":null},{"value":"0,00E+00","module":"B5","scenario":null},{"value":"2,00E+00","module":"B6","scenario":null},{"value":"0,00E+00","module":"B7","scenario":null},{"value":"0,00E+00","module":"C1","scenario":null},{"value":"1,46E+00","module":"C2","scenario":null},{"value":"1,21E-01","module":"C3","scenario":null},{"value":"2,63E-01","module":"C4","scenario":null},{"value":"-4,77E+01","module":"D","scenario":null},{"value":"2,34E+02","module":"A1A3","scenario":null}]},{"parameter":"WDP","unit":"m3 world-eq. Deprived","values":[{"value":"2,87E+03","module":"A1","scenario":null},{"value":"2,56E+00","module":"A2","scenario":null},{"value":"9,70E+02","module":"A3","scenario":null},{"value":"2,10E+00","module":"A4","scenario":null},{"value":"7,70E+01","module":"A5","scenario":null},{"value":"0,00E+00","module":"B1","scenario":null},{"value":"0,00E+00","module":"B2","scenario":null},{"value":"0,00E+00","module":"B3","scenario":null},{"value":"0,00E+00","module":"B4","scenario":null},{"value":"0,00E+00","module":"B5","scenario":null},{"value":"2,03E+02","module":"B6","scenario":null},{"value":"0,00E+00","module":"B7","scenario":null},{"value":"0,00E+00","module":"C1","scenario":null},{"value":"1,39E+00","module":"C2","scenario":null},{"value":"5,63E-01","module":"C3","scenario":null},{"value":"4,17E+00","module":"C4","scenario":null},{"value":"-2,10E+03","module":"D","scenario":null},{"value":"3,84E+03","module":"A1A3","scenario":null}]},{"parameter":"EP-freshwater","unit":"kg P-eq","values":[{"value":"9,41E-04","module":"A1","scenario":null},{"value":"2,39E-06","module":"A2","scenario":null},{"value":"6,04E-06","module":"A3","scenario":null},{"value":"1,34E-06","module":"A4","scenario":null},{"value":"1,90E-05","module":"A5","scenario":null},{"value":"0,00E+00","module":"B1","scenario":null},{"value":"0,00E+00","module":"B2","scenario":null},{"value":"0,00E+00","module":"B3","scenario":null},{"value":"0,00E+00","module":"B4","scenario":null},{"value":"0,00E+00","module":"B5","scenario":null},{"value":"1,15E-06","module":"B6","scenario":null},{"value":"0,00E+00","module":"B7","scenario":null},{"value":"0,00E+00","module":"C1","scenario":null},{"value":"7,61E-07","module":"C2","scenario":null},{"value":"1,55E-07","module":"C3","scenario":null},{"value":"2,45E-07","module":"C4","scenario":null},{"value":"-1,92E-04","module":"D","scenario":null},{"value":"9,50E-04","module":"A1A3","scenario":null}]},{"parameter":"EP-marine","unit":"kg N-eq","values":[{"value":"1,85E-02","module":"A1","scenario":null},{"value":"7,76E-04","module":"A2","scenario":null},{"value":"1,54E-04","module":"A3","scenario":null},{"value":"2,23E-04","module":"A4","scenario":null},{"value":"3,98E-04","module":"A5","scenario":null},{"value":"0,00E+00","module":"B1","scenario":null},{"value":"0,00E+00","module":"B2","scenario":null},{"value":"0,00E+00","module":"B3","scenario":null},{"value":"0,00E+00","module":"B4","scenario":null},{"value":"0,00E+00","module":"B5","scenario":null},{"value":"1,89E-05","module":"B6","scenario":null},{"value":"0,00E+00","module":"B7","scenario":null},{"value":"0,00E+00","module":"C1","scenario":null},{"value":"1,18E-04","module":"C2","scenario":null},{"value":"1,02E-04","module":"C3","scenario":null},{"value":"7,12E-05","module":"C4","scenario":null},{"value":"-3,59E-03","module":"D","scenario":null},{"value":"1,94E-02","module":"A1A3","scenario":null}]},{"parameter":"EP-terrestrial","unit":"mol N-eq.","values":[{"value":"2,14E-01","module":"A1","scenario":null},{"value":"8,56E-03","module":"A2","scenario":null},{"value":"1,52E-03","module":"A3","scenario":null},{"value":"2,46E-03","module":"A4","scenario":null},{"value":"4,59E-03","module":"A5","scenario":null},{"value":"0,00E+00","module":"B1","scenario":null},{"value":"0,00E+00","module":"B2","scenario":null},{"value":"0,00E+00","module":"B3","scenario":null},{"value":"0,00E+00","module":"B4","scenario":null},{"value":"0,00E+00","module":"B5","scenario":null},{"value":"2,49E-04","module":"B6","scenario":null},{"value":"0,00E+00","module":"B7","scenario":null},{"value":"0,00E+00","module":"C1","scenario":null},{"value":"1,30E-03","module":"C2","scenario":null},{"value":"1,08E-03","module":"C3","scenario":null},{"value":"3,57E-04","module":"C4","scenario":null},{"value":"-4,07E-02","module":"D","scenario":null},{"value":"2,24E-01","module":"A1A3","scenario":null}]},{"parameter":"GWP-IOBC","unit":"kg CO2-eq","values":[{"value":"1,78E+01","module":"A1","scenario":null},{"value":"2,35E-01","module":"A2","scenario":null},{"value":"2,07E-01","module":"A3","scenario":null},{"value":"1,76E-01","module":"A4","scenario":null},{"value":"3,99E-01","module":"A5","scenario":null},{"value":"0,00E+00","module":"B1","scenario":null},{"value":"0,00E+00","module":"B2","scenario":null},{"value":"0,00E+00","module":"B3","scenario":null},{"value":"0,00E+00","module":"B4","scenario":null},{"value":"0,00E+00","module":"B5","scenario":null},{"value":"1,85E-02","module":"B6","scenario":null},{"value":"0,00E+00","module":"B7","scenario":null},{"value":"0,00E+00","module":"C1","scenario":null},{"value":"9,70E-02","module":"C2","scenario":null},{"value":"1,38E+00","module":"C3","scenario":null},{"value":"5,38E-02","module":"C4","scenario":null},{"value":"-3,65E+00","module":"D","scenario":null},{"value":"1,82E+01","module":"A1A3","scenario":null}]}],"additional_environmental_impact":[{"parameter":"PM","unit":"Disease incidence","values":[{"value":"1,26E-06","module":"A1","scenario":null},{"value":"1,96E-08","module":"A2","scenario":null},{"value":"4,86E-09","module":"A3","scenario":null},{"value":"1,55E-08","module":"A4","scenario":null},{"value":"2,62E-08","module":"A5","scenario":null},{"value":"0,00E+00","module":"B1","scenario":null},{"value":"0,00E+00","module":"B2","scenario":null},{"value":"0,00E+00","module":"B3","scenario":null},{"value":"0,00E+00","module":"B4","scenario":null},{"value":"0,00E+00","module":"B5","scenario":null},{"value":"7,99E-10","module":"B6","scenario":null},{"value":"0,00E+00","module":"B7","scenario":null},{"value":"0,00E+00","module":"C1","scenario":null},{"value":"6,98E-09","module":"C2","scenario":null},{"value":"8,77E-10","module":"C3","scenario":null},{"value":"1,51E-09","module":"C4","scenario":null},{"value":"-3,06E-07","module":"D","scenario":null},{"value":"1,28E-06","module":"A1A3","scenario":null}]},{"parameter":"ETP-fw","unit":"CTUe","values":[{"value":"9,55E+02","module":"A1","scenario":null},{"value":"2,71E+00","module":"A2","scenario":null},{"value":"5,75E+00","module":"A3","scenario":null},{"value":"2,00E+00","module":"A4","scenario":null},{"value":"2,31E+01","module":"A5","scenario":null},{"value":"0,00E+00","module":"B1","scenario":null},{"value":"0,00E+00","module":"B2","scenario":null},{"value":"0,00E+00","module":"B3","scenario":null},{"value":"0,00E+00","module":"B4","scenario":null},{"value":"0,00E+00","module":"B5","scenario":null},{"value":"1,05E+00","module":"B6","scenario":null},{"value":"0,00E+00","module":"B7","scenario":null},{"value":"0,00E+00","module":"C1","scenario":null},{"value":"1,08E+00","module":"C2","scenario":null},{"value":"1,09E+00","module":"C3","scenario":null},{"value":"1,87E+02","module":"C4","scenario":null},{"value":"-1,22E+02","module":"D","scenario":null},{"value":"9,63E+02","module":"A1A3","scenario":null}]},{"parameter":"HTP-c","unit":"CTUh","values":[{"value":"3,40E-08","module":"A1","scenario":null},{"value":"0,00E+00","module":"A2","scenario":null},{"value":"1,89E-10","module":"A3","scenario":null},{"value":"0,00E+00","module":"A4","scenario":null},{"value":"6,86E-10","module":"A5","scenario":null},{"value":"0,00E+00","module":"B1","scenario":null},{"value":"0,00E+00","module":"B2","scenario":null},{"value":"0,00E+00","module":"B3","scenario":null},{"value":"0,00E+00","module":"B4","scenario":null},{"value":"0,00E+00","module":"B5","scenario":null},{"value":"3,00E-11","module":"B6","scenario":null},{"value":"0,00E+00","module":"B7","scenario":null},{"value":"0,00E+00","module":"C1","scenario":null},{"value":"0,00E+00","module":"C2","scenario":null},{"value":"4,50E-11","module":"C3","scenario":null},{"value":"1,80E-11","module":"C4","scenario":null},{"value":"-1,02E-08","module":"D","scenario":null},{"value":"3,42E-08","module":"A1A3","scenario":null}]},{"parameter":"HTP-nc","unit":"CTUh","values":[{"value":"1,14E-06","module":"A1","scenario":null},{"value":"3,04E-09","module":"A2","scenario":null},{"value":"4,55E-09","module":"A3","scenario":null},{"value":"1,94E-09","module":"A4","scenario":null},{"value":"2,30E-08","module":"A5","scenario":null},{"value":"0,00E+00","module":"B1","scenario":null},{"value":"0,00E+00","module":"B2","scenario":null},{"value":"0,00E+00","module":"B3","scenario":null},{"value":"0,00E+00","module":"B4","scenario":null},{"value":"0,00E+00","module":"B5","scenario":null},{"value":"7,29E-10","module":"B6","scenario":null},{"value":"0,00E+00","module":"B7","scenario":null},{"value":"0,00E+00","module":"C1","scenario":null},{"value":"1,16E-09","module":"C2","scenario":null},{"value":"1,92E-09","module":"C3","scenario":null},{"value":"5,14E-10","module":"C4","scenario":null},{"value":"-1,87E-07","module":"D","scenario":null},{"value":"1,15E-06","module":"A1A3","scenario":null}]},{"parameter":"SQP","unit":"-","values":[{"value":"4,38E+01","module":"A1","scenario":null},{"value":"2,48E+00","module":"A2","scenario":null},{"value":"4,38E+00","module":"A3","scenario":null},{"value":"3,14E+00","module":"A4","scenario":null},{"value":"1,11E+00","module":"A5","scenario":null},{"value":"0,00E+00","module":"B1","scenario":null},{"value":"0,00E+00","module":"B2","scenario":null},{"value":"0,00E+00","module":"B3","scenario":null},{"value":"0,00E+00","module":"B4","scenario":null},{"value":"0,00E+00","module":"B5","scenario":null},{"value":"8,84E-01","module":"B6","scenario":null},{"value":"0,00E+00","module":"B7","scenario":null},{"value":"0,00E+00","module":"C1","scenario":null},{"value":"1,01E+00","module":"C2","scenario":null},{"value":"1,82E-02","module":"C3","scenario":null},{"value":"6,99E-01","module":"C4","scenario":null},{"value":"-8,63E+00","module":"D","scenario":null},{"value":"5,06E+01","module":"A1A3","scenario":null}]},{"parameter":"IRP","unit":"kBq U235-eq","values":[{"value":"5,04E-01","module":"A1","scenario":null},{"value":"1,42E-02","module":"A2","scenario":null},{"value":"3,28E-01","module":"A3","scenario":null},{"value":"1,20E-02","module":"A4","scenario":null},{"value":"1,73E-02","module":"A5","scenario":null},{"value":"0,00E+00","module":"B1","scenario":null},{"value":"0,00E+00","module":"B2","scenario":null},{"value":"0,00E+00","module":"B3","scenario":null},{"value":"0,00E+00","module":"B4","scenario":null},{"value":"0,00E+00","module":"B5","scenario":null},{"value":"6,84E-02","module":"B6","scenario":null},{"value":"0,00E+00","module":"B7","scenario":null},{"value":"0,00E+00","module":"C1","scenario":null},{"value":"6,39E-03","module":"C2","scenario":null},{"value":"2,53E-04","module":"C3","scenario":null},{"value":"1,45E-03","module":"C4","scenario":null},{"value":"-2,09E-01","module":"D","scenario":null},{"value":"8,46E-01","module":"A1A3","scenario":null}]}],"resource_use":[{"parameter":"PERE","unit":"MJ","values":[{"value":"3,27E+01","module":"A1","scenario":null},{"value":"6,20E-02","module":"A2","scenario":null},{"value":"4,61E+00","module":"A3","scenario":null},{"value":"3,45E-02","module":"A4","scenario":null},{"value":"7,49E-01","module":"A5","scenario":null},{"value":"0,00E+00","module":"B1","scenario":null},{"value":"0,00E+00","module":"B2","scenario":null},{"value":"0,00E+00","module":"B3","scenario":null},{"value":"0,00E+00","module":"B4","scenario":null},{"value":"0,00E+00","module":"B5","scenario":null},{"value":"9,59E-01","module":"B6","scenario":null},{"value":"0,00E+00","module":"B7","scenario":null},{"value":"0,00E+00","module":"C1","scenario":null},{"value":"2,06E-02","module":"C2","scenario":null},{"value":"5,09E-03","module":"C3","scenario":null},{"value":"2,27E-02","module":"C4","scenario":null},{"value":"-2,38E+01","module":"D","scenario":null},{"value":"3,74E+01","module":"A1A3","scenario":null}]},{"parameter":"PERM","unit":"","values":[{"value":"0,00E+00","module":"A1","scenario":null},{"value":"0,00E+00","module":"A2","scenario":null},{"value":"0,00E+00","module":"A3","scenario":null},{"value":"0,00E+00","module":"A4","scenario":null},{"value":"0,00E+00","module":"A5","scenario":null},{"value":"0,00E+00","module":"B1","scenario":null},{"value":"0,00E+00","module":"B2","scenario":null},{"value":"0,00E+00","module":"B3","scenario":null},{"value":"0,00E+00","module":"B4","scenario":null},{"value":"0,00E+00","module":"B5","scenario":null},{"value":"0,00E+00","module":"B6","scenario":null},{"value":"0,00E+00","module":"B7","scenario":null},{"value":"0,00E+00","module":"C1","scenario":null},{"value":"0,00E+00","module":"C2","scenario":null},{"value":"0,00E+00","module":"C3","scenario":null},{"value":"0,00E+00","module":"C4","scenario":null},{"value":"0,00E+00","module":"D","scenario":null},{"value":"0,00E+00","module":"A1A3","scenario":null}]},{"parameter":"PERT","unit":"MJ","values":[{"value":"3,27E+01","module":"A1","scenario":null},{"value":"6,20E-02","module":"A2","scenario":null},{"value":"4,61E+00","module":"A3","scenario":null},{"value":"3,45E-02","module":"A4","scenario":null},{"value":"7,49E-01","module":"A5","scenario":null},{"value":"0,00E+00","module":"B1","scenario":null},{"value":"0,00E+00","module":"B2","scenario":null},{"value":"0,00E+00","module":"B3","scenario":null},{"value":"0,00E+00","module":"B4","scenario":null},{"value":"0,00E+00","module":"B5","scenario":null},{"value":"9,59E-01","module":"B6","scenario":null},{"value":"0,00E+00","module":"B7","scenario":null},{"value":"0,00E+00","module":"C1","scenario":null},{"value":"2,06E-02","module":"C2","scenario":null},{"value":"5,09E-03","module":"C3","scenario":null},{"value":"2,27E-02","module":"C4","scenario":null},{"value":"-2,38E+01","module":"D","scenario":null},{"value":"3,74E+01","module":"A1A3","scenario":null}]},{"parameter":"PENRE","unit":"MJ","values":[{"value":"1,94E+02","module":"A1","scenario":null},{"value":"3,33E+00","module":"A2","scenario":null},{"value":"9,74E+00","module":"A3","scenario":null},{"value":"2,74E+00","module":"A4","scenario":null},{"value":"4,24E+00","module":"A5","scenario":null},{"value":"0,00E+00","module":"B1","scenario":null},{"value":"0,00E+00","module":"B2","scenario":null},{"value":"0,00E+00","module":"B3","scenario":null},{"value":"0,00E+00","module":"B4","scenario":null},{"value":"0,00E+00","module":"B5","scenario":null},{"value":"2,00E+00","module":"B6","scenario":null},{"value":"0,00E+00","module":"B7","scenario":null},{"value":"0,00E+00","module":"C1","scenario":null},{"value":"1,46E+00","module":"C2","scenario":null},{"value":"1,21E-01","module":"C3","scenario":null},{"value":"2,63E-01","module":"C4","scenario":null},{"value":"-4,77E+01","module":"D","scenario":null},{"value":"2,07E+02","module":"A1A3","scenario":null}]},{"parameter":"PENRM","unit":"MJ","values":[{"value":"4,35E+01","module":"A1","scenario":null},{"value":"0,00E+00","module":"A2","scenario":null},{"value":"0,00E+00","module":"A3","scenario":null},{"value":"0,00E+00","module":"A4","scenario":null},{"value":"3,55E-02","module":"A5","scenario":null},{"value":"0,00E+00","module":"B1","scenario":null},{"value":"0,00E+00","module":"B2","scenario":null},{"value":"0,00E+00","module":"B3","scenario":null},{"value":"0,00E+00","module":"B4","scenario":null},{"value":"0,00E+00","module":"B5","scenario":null},{"value":"0,00E+00","module":"B6","scenario":null},{"value":"0,00E+00","module":"B7","scenario":null},{"value":"0,00E+00","module":"C1","scenario":null},{"value":"0,00E+00","module":"C2","scenario":null},{"value":"-4,17E+01","module":"C3","scenario":null},{"value":"0,00E+00","module":"C4","scenario":null},{"value":"0,00E+00","module":"D","scenario":null},{"value":"4,35E+01","module":"A1A3","scenario":null}]},{"parameter":"PENRT","unit":"MJ","values":[{"value":"2,38E+02","module":"A1","scenario":null},{"value":"3,33E+00","module":"A2","scenario":null},{"value":"9,74E+00","module":"A3","scenario":null},{"value":"2,74E+00","module":"A4","scenario":null},{"value":"4,27E+00","module":"A5","scenario":null},{"value":"0,00E+00","module":"B1","scenario":null},{"value":"0,00E+00","module":"B2","scenario":null},{"value":"0,00E+00","module":"B3","scenario":null},{"value":"0,00E+00","module":"B4","scenario":null},{"value":"0,00E+00","module":"B5","scenario":null},{"value":"2,00E+00","module":"B6","scenario":null},{"value":"0,00E+00","module":"B7","scenario":null},{"value":"0,00E+00","module":"C1","scenario":null},{"value":"1,46E+00","module":"C2","scenario":null},{"value":"-4,16E+01","module":"C3","scenario":null},{"value":"2,63E-01","module":"C4","scenario":null},{"value":"-4,77E+01","module":"D","scenario":null},{"value":"2,51E+02","module":"A1A3","scenario":null}]},{"parameter":"SM","unit":"kg","values":[{"value":"4,81E-01","module":"A1","scenario":null},{"value":"0,00E+00","module":"A2","scenario":null},{"value":"0,00E+00","module":"A3","scenario":null},{"value":"0,00E+00","module":"A4","scenario":null},{"value":"9,65E-03","module":"A5","scenario":null},{"value":"0,00E+00","module":"B1","scenario":null},{"value":"0,00E+00","module":"B2","scenario":null},{"value":"0,00E+00","module":"B3","scenario":null},{"value":"0,00E+00","module":"B4","scenario":null},{"value":"0,00E+00","module":"B5","scenario":null},{"value":"0,00E+00","module":"B6","scenario":null},{"value":"0,00E+00","module":"B7","scenario":null},{"value":"0,00E+00","module":"C1","scenario":null},{"value":"0,00E+00","module":"C2","scenario":null},{"value":"0,00E+00","module":"C3","scenario":null},{"value":"1,55E-03","module":"C4","scenario":null},{"value":"1,16E-02","module":"D","scenario":null},{"value":"4,81E-01","module":"A1A3","scenario":null}]},{"parameter":"RSF","unit":"MJ","values":[{"value":"2,64E-01","module":"A1","scenario":null},{"value":"1,63E-03","module":"A2","scenario":null},{"value":"1,81E-02","module":"A3","scenario":null},{"value":"1,21E-03","module":"A4","scenario":null},{"value":"5,74E-03","module":"A5","scenario":null},{"value":"0,00E+00","module":"B1","scenario":null},{"value":"0,00E+00","module":"B2","scenario":null},{"value":"0,00E+00","module":"B3","scenario":null},{"value":"0,00E+00","module":"B4","scenario":null},{"value":"0,00E+00","module":"B5","scenario":null},{"value":"3,72E-03","module":"B6","scenario":null},{"value":"0,00E+00","module":"B7","scenario":null},{"value":"0,00E+00","module":"C1","scenario":null},{"value":"7,38E-04","module":"C2","scenario":null},{"value":"1,22E-04","module":"C3","scenario":null},{"value":"4,92E-04","module":"C4","scenario":null},{"value":"-6,95E-03","module":"D","scenario":null},{"value":"2,84E-01","module":"A1A3","scenario":null}]},{"parameter":"NRSF","unit":"MJ","values":[{"value":"8,16E-02","module":"A1","scenario":null},{"value":"1,05E-02","module":"A2","scenario":null},{"value":"5,82E-02","module":"A3","scenario":null},{"value":"4,04E-03","module":"A4","scenario":null},{"value":"3,50E-03","module":"A5","scenario":null},{"value":"0,00E+00","module":"B1","scenario":null},{"value":"0,00E+00","module":"B2","scenario":null},{"value":"0,00E+00","module":"B3","scenario":null},{"value":"0,00E+00","module":"B4","scenario":null},{"value":"0,00E+00","module":"B5","scenario":null},{"value":"1,17E-02","module":"B6","scenario":null},{"value":"0,00E+00","module":"B7","scenario":null},{"value":"0,00E+00","module":"C1","scenario":null},{"value":"2,64E-03","module":"C2","scenario":null},{"value":"0,00E+00","module":"C3","scenario":null},{"value":"1,79E-02","module":"C4","scenario":null},{"value":"-3,81E-01","module":"D","scenario":null},{"value":"1,50E-01","module":"A1A3","scenario":null}]},{"parameter":"FW","unit":"m3","values":[{"value":"1,98E-01","module":"A1","scenario":null},{"value":"4,41E-04","module":"A2","scenario":null},{"value":"1,13E-02","module":"A3","scenario":null},{"value":"3,12E-04","module":"A4","scenario":null},{"value":"4,22E-03","module":"A5","scenario":null},{"value":"0,00E+00","module":"B1","scenario":null},{"value":"0,00E+00","module":"B2","scenario":null},{"value":"0,00E+00","module":"B3","scenario":null},{"value":"0,00E+00","module":"B4","scenario":null},{"value":"0,00E+00","module":"B5","scenario":null},{"value":"2,18E-03","module":"B6","scenario":null},{"value":"0,00E+00","module":"B7","scenario":null},{"value":"0,00E+00","module":"C1","scenario":null},{"value":"1,54E-04","module":"C2","scenario":null},{"value":"6,71E-04","module":"C3","scenario":null},{"value":"3,06E-04","module":"C4","scenario":null},{"value":"-1,01E-01","module":"D","scenario":null},{"value":"2,09E-01","module":"A1A3","scenario":null}]}],"end_of_life_waste":[{"parameter":"HWD","unit":"kg","values":[{"value":"1,21E-01","module":"A1","scenario":null},{"value":"2,26E-04","module":"A2","scenario":null},{"value":"4,65E-02","module":"A3","scenario":null},{"value":"1,50E-04","module":"A4","scenario":null},{"value":"6,54E-03","module":"A5","scenario":null},{"value":"0,00E+00","module":"B1","scenario":null},{"value":"0,00E+00","module":"B2","scenario":null},{"value":"0,00E+00","module":"B3","scenario":null},{"value":"0,00E+00","module":"B4","scenario":null},{"value":"0,00E+00","module":"B5","scenario":null},{"value":"1,04E-04","module":"B6","scenario":null},{"value":"0,00E+00","module":"B7","scenario":null},{"value":"0,00E+00","module":"C1","scenario":null},{"value":"7,45E-05","module":"C2","scenario":null},{"value":"0,00E+00","module":"C3","scenario":null},{"value":"1,59E-01","module":"C4","scenario":null},{"value":"1,48E-02","module":"D","scenario":null},{"value":"1,68E-01","module":"A1A3","scenario":null}]},{"parameter":"NHWD","unit":"kg","values":[{"value":"3,56E+00","module":"A1","scenario":null},{"value":"1,37E-01","module":"A2","scenario":null},{"value":"7,09E-02","module":"A3","scenario":null},{"value":"2,38E-01","module":"A4","scenario":null},{"value":"9,59E-02","module":"A5","scenario":null},{"value":"0,00E+00","module":"B1","scenario":null},{"value":"0,00E+00","module":"B2","scenario":null},{"value":"0,00E+00","module":"B3","scenario":null},{"value":"0,00E+00","module":"B4","scenario":null},{"value":"0,00E+00","module":"B5","scenario":null},{"value":"6,59E-03","module":"B6","scenario":null},{"value":"0,00E+00","module":"B7","scenario":null},{"value":"0,00E+00","module":"C1","scenario":null},{"value":"6,99E-02","module":"C2","scenario":null},{"value":"0,00E+00","module":"C3","scenario":null},{"value":"7,21E-01","module":"C4","scenario":null},{"value":"-1,10E+00","module":"D","scenario":null},{"value":"3,77E+00","module":"A1A3","scenario":null}]},{"parameter":"RWD","unit":"kg","values":[{"value":"5,00E-04","module":"A1","scenario":null},{"value":"2,20E-05","module":"A2","scenario":null},{"value":"1,45E-04","module":"A3","scenario":null},{"value":"1,87E-05","module":"A4","scenario":null},{"value":"1,39E-05","module":"A5","scenario":null},{"value":"0,00E+00","module":"B1","scenario":null},{"value":"0,00E+00","module":"B2","scenario":null},{"value":"0,00E+00","module":"B3","scenario":null},{"value":"0,00E+00","module":"B4","scenario":null},{"value":"0,00E+00","module":"B5","scenario":null},{"value":"3,01E-05","module":"B6","scenario":null},{"value":"0,00E+00","module":"B7","scenario":null},{"value":"0,00E+00","module":"C1","scenario":null},{"value":"9,97E-06","module":"C2","scenario":null},{"value":"0,00E+00","module":"C3","scenario":null},{"value":"1,72E-06","module":"C4","scenario":null},{"value":"-1,95E-04","module":"D","scenario":null},{"value":"6,66E-04","module":"A1A3","scenario":null}]}],"end_of_life_flow":[{"parameter":"CRU","unit":"kg","values":[{"value":"0,00E+00","module":"A1","scenario":null},{"value":"0,00E+00","module":"A2","scenario":null},{"value":"0,00E+00","module":"A3","scenario":null},{"value":"0,00E+00","module":"A4","scenario":null},{"value":"0,00E+00","module":"A5","scenario":null},{"value":"0,00E+00","module":"B1","scenario":null},{"value":"0,00E+00","module":"B2","scenario":null},{"value":"0,00E+00","module":"B3","scenario":null},{"value":"0,00E+00","module":"B4","scenario":null},{"value":"0,00E+00","module":"B5","scenario":null},{"value":"0,00E+00","module":"B6","scenario":null},{"value":"0,00E+00","module":"B7","scenario":null},{"value":"0,00E+00","module":"C1","scenario":null},{"value":"0,00E+00","module":"C2","scenario":null},{"value":"0,00E+00","module":"C3","scenario":null},{"value":"0,00E+00","module":"C4","scenario":null},{"value":"0,00E+00","module":"D","scenario":null},{"value":"0,00E+00","module":"A1A3","scenario":null}]},{"parameter":"MFR","unit":"kg","values":[{"value":"0,00E+00","module":"A1","scenario":null},{"value":"0,00E+00","module":"A2","scenario":null},{"value":"3,06E-03","module":"A3","scenario":null},{"value":"0,00E+00","module":"A4","scenario":null},{"value":"1,28E-02","module":"A5","scenario":null},{"value":"0,00E+00","module":"B1","scenario":null},{"value":"0,00E+00","module":"B2","scenario":null},{"value":"0,00E+00","module":"B3","scenario":null},{"value":"0,00E+00","module":"B4","scenario":null},{"value":"0,00E+00","module":"B5","scenario":null},{"value":"0,00E+00","module":"B6","scenario":null},{"value":"0,00E+00","module":"B7","scenario":null},{"value":"0,00E+00","module":"C1","scenario":null},{"value":"0,00E+00","module":"C2","scenario":null},{"value":"6,38E-01","module":"C3","scenario":null},{"value":"3,27E-05","module":"C4","scenario":null},{"value":"-4,54E-04","module":"D","scenario":null},{"value":"3,06E-03","module":"A1A3","scenario":null}]},{"parameter":"MER","unit":"kg","values":[{"value":"0,00E+00","module":"A1","scenario":null},{"value":"0,00E+00","module":"A2","scenario":null},{"value":"1,74E-01","module":"A3","scenario":null},{"value":"0,00E+00","module":"A4","scenario":null},{"value":"1,34E-02","module":"A5","scenario":null},{"value":"0,00E+00","module":"B1","scenario":null},{"value":"0,00E+00","module":"B2","scenario":null},{"value":"0,00E+00","module":"B3","scenario":null},{"value":"0,00E+00","module":"B4","scenario":null},{"value":"0,00E+00","module":"B5","scenario":null},{"value":"0,00E+00","module":"B6","scenario":null},{"value":"0,00E+00","module":"B7","scenario":null},{"value":"0,00E+00","module":"C1","scenario":null},{"value":"0,00E+00","module":"C2","scenario":null},{"value":"4,96E-01","module":"C3","scenario":null},{"value":"3,89E-05","module":"C4","scenario":null},{"value":"-5,97E-05","module":"D","scenario":null},{"value":"1,74E-01","module":"A1A3","scenario":null}]},{"parameter":"EEE","unit":"MJ","values":[{"value":"0,00E+00","module":"A1","scenario":null},{"value":"0,00E+00","module":"A2","scenario":null},{"value":"1,02E-01","module":"A3","scenario":null},{"value":"0,00E+00","module":"A4","scenario":null},{"value":"1,98E-02","module":"A5","scenario":null},{"value":"0,00E+00","module":"B1","scenario":null},{"value":"0,00E+00","module":"B2","scenario":null},{"value":"0,00E+00","module":"B3","scenario":null},{"value":"0,00E+00","module":"B4","scenario":null},{"value":"0,00E+00","module":"B5","scenario":null},{"value":"0,00E+00","module":"B6","scenario":null},{"value":"0,00E+00","module":"B7","scenario":null},{"value":"0,00E+00","module":"C1","scenario":null},{"value":"0,00E+00","module":"C2","scenario":null},{"value":"8,89E-01","module":"C3","scenario":null},{"value":"3,86E-04","module":"C4","scenario":null},{"value":"-1,46E-04","module":"D","scenario":null},{"value":"1,02E-01","module":"A1A3","scenario":null}]},{"parameter":"EET","unit":"MJ","values":[{"value":"0,00E+00","module":"A1","scenario":null},{"value":"0,00E+00","module":"A2","scenario":null},{"value":"1,54E+00","module":"A3","scenario":null},{"value":"0,00E+00","module":"A4","scenario":null},{"value":"3,00E-01","module":"A5","scenario":null},{"value":"0,00E+00","module":"B1","scenario":null},{"value":"0,00E+00","module":"B2","scenario":null},{"value":"0,00E+00","module":"B3","scenario":null},{"value":"0,00E+00","module":"B4","scenario":null},{"value":"0,00E+00","module":"B5","scenario":null},{"value":"0,00E+00","module":"B6","scenario":null},{"value":"0,00E+00","module":"B7","scenario":null},{"value":"0,00E+00","module":"C1","scenario":null},{"value":"0,00E+00","module":"C2","scenario":null},{"value":"1,35E+01","module":"C3","scenario":null},{"value":"5,85E-03","module":"C4","scenario":null},{"value":"-2,21E-03","module":"D","scenario":null},{"value":"1,54E+00","module":"A1A3","scenario":null}]}]}