{"product_name":"Protan BlueProof","epd_id":"NEPD-7396-6790-EN","declared_unit":{"unit":"m2","amount":1},"compliance":["EN 15804+A2","ISO 14025","ISO 21930"],"producer_name":"Protan AS","environmental_impact":[{"parameter":"GWP-total","unit":"kg CO2-eq","values":[{"value":"4,69E+00","module":"A1-A3","scenario":null},{"value":"5,49E-02","module":"A4","scenario":null},{"value":"1,99E-01","module":"A5","scenario":null},{"value":"0,00E+00","module":"C1","scenario":null},{"value":"5,49E-02","module":"C2","scenario":null},{"value":"4,21E+00","module":"C3","scenario":null},{"value":"7,95E-02","module":"C4","scenario":null},{"value":"-1,95E-01","module":"D","scenario":null}]},{"parameter":"GWP-fossil","unit":"kg CO2-eq","values":[{"value":"4,68E+00","module":"A1-A3","scenario":null},{"value":"5,49E-02","module":"A4","scenario":null},{"value":"1,92E-02","module":"A5","scenario":null},{"value":"0,00E+00","module":"C1","scenario":null},{"value":"5,49E-02","module":"C2","scenario":null},{"value":"4,21E+00","module":"C3","scenario":null},{"value":"7,94E-02","module":"C4","scenario":null},{"value":"-1,88E-01","module":"D","scenario":null}]},{"parameter":"GWP-biogenic","unit":"kg CO2-eq","values":[{"value":"1,50E-02","module":"A1-A3","scenario":null},{"value":"2,35E-05","module":"A4","scenario":null},{"value":"1,79E-01","module":"A5","scenario":null},{"value":"0,00E+00","module":"C1","scenario":null},{"value":"2,35E-05","module":"C2","scenario":null},{"value":"1,71E-03","module":"C3","scenario":null},{"value":"3,84E-05","module":"C4","scenario":null},{"value":"-3,89E-04","module":"D","scenario":null}]},{"parameter":"GWP-luluc","unit":"kg CO2-eq","values":[{"value":"2,82E-03","module":"A1-A3","scenario":null},{"value":"1,67E-05","module":"A4","scenario":null},{"value":"6,79E-05","module":"A5","scenario":null},{"value":"0,00E+00","module":"C1","scenario":null},{"value":"1,67E-05","module":"C2","scenario":null},{"value":"3,29E-04","module":"C3","scenario":null},{"value":"9,69E-06","module":"C4","scenario":null},{"value":"-6,49E-03","module":"D","scenario":null}]},{"parameter":"ODP","unit":"kg CFC11-eq","values":[{"value":"1,25E-06","module":"A1-A3","scenario":null},{"value":"1,32E-08","module":"A4","scenario":null},{"value":"1,59E-09","module":"A5","scenario":null},{"value":"0,00E+00","module":"C1","scenario":null},{"value":"1,32E-08","module":"C2","scenario":null},{"value":"1,38E-07","module":"C3","scenario":null},{"value":"5,11E-09","module":"C4","scenario":null},{"value":"-1,37E-02","module":"D","scenario":null}]},{"parameter":"AP","unit":"mol H+-eq","values":[{"value":"2,71E-02","module":"A1-A3","scenario":null},{"value":"1,77E-04","module":"A4","scenario":null},{"value":"1,49E-04","module":"A5","scenario":null},{"value":"0,00E+00","module":"C1","scenario":null},{"value":"1,77E-04","module":"C2","scenario":null},{"value":"2,43E-03","module":"C3","scenario":null},{"value":"2,19E-04","module":"C4","scenario":null},{"value":"-1,55E-03","module":"D","scenario":null}]},{"parameter":"POCP","unit":"kg NMVOC-eq","values":[{"value":"1,95E-02","module":"A1-A3","scenario":null},{"value":"1,69E-04","module":"A4","scenario":null},{"value":"7,40E-05","module":"A5","scenario":null},{"value":"0,00E+00","module":"C1","scenario":null},{"value":"1,69E-04","module":"C2","scenario":null},{"value":"1,80E-03","module":"C3","scenario":null},{"value":"1,97E-04","module":"C4","scenario":null},{"value":"-1,51E-03","module":"D","scenario":null}]},{"parameter":"ADPE","unit":"kg Sb-eq","values":[{"value":"2,18E-02","module":"A1-A3","scenario":null},{"value":"9,78E-07","module":"A4","scenario":null},{"value":"1,26E-06","module":"A5","scenario":null},{"value":"0,00E+00","module":"C1","scenario":null},{"value":"9,78E-07","module":"C2","scenario":null},{"value":"8,86E-06","module":"C3","scenario":null},{"value":"2,49E-07","module":"C4","scenario":null},{"value":"-1,87E-06","module":"D","scenario":null}]},{"parameter":"ADPF","unit":"MJ","values":[{"value":"1,12E+02","module":"A1-A3","scenario":null},{"value":"8,91E-01","module":"A4","scenario":null},{"value":"2,57E-01","module":"A5","scenario":null},{"value":"0,00E+00","module":"C1","scenario":null},{"value":"8,91E-01","module":"C2","scenario":null},{"value":"5,54E+00","module":"C3","scenario":null},{"value":"4,89E-01","module":"C4","scenario":null},{"value":"-2,69E+00","module":"D","scenario":null}]},{"parameter":"WDP","unit":"m3 world-eq. Deprived","values":[{"value":"3,07E+02","module":"A1-A3","scenario":null},{"value":"6,83E-01","module":"A4","scenario":null},{"value":"3,88E+01","module":"A5","scenario":null},{"value":"0,00E+00","module":"C1","scenario":null},{"value":"6,83E-01","module":"C2","scenario":null},{"value":"1,13E+02","module":"C3","scenario":null},{"value":"8,31E+00","module":"C4","scenario":null},{"value":"-3,36E+01","module":"D","scenario":null}]},{"parameter":"EP-freshwater","unit":"kg P-eq","values":[{"value":"2,53E-04","module":"A1-A3","scenario":null},{"value":"4,37E-07","module":"A4","scenario":null},{"value":"1,20E-06","module":"A5","scenario":null},{"value":"0,00E+00","module":"C1","scenario":null},{"value":"4,37E-07","module":"C2","scenario":null},{"value":"1,24E-05","module":"C3","scenario":null},{"value":"1,13E-06","module":"C4","scenario":null},{"value":"-1,67E-05","module":"D","scenario":null}]},{"parameter":"EP-marine","unit":"kg N-eq","values":[{"value":"4,59E-03","module":"A1-A3","scenario":null},{"value":"3,87E-05","module":"A4","scenario":null},{"value":"2,31E-05","module":"A5","scenario":null},{"value":"0,00E+00","module":"C1","scenario":null},{"value":"3,87E-05","module":"C2","scenario":null},{"value":"5,94E-04","module":"C3","scenario":null},{"value":"6,33E-05","module":"C4","scenario":null},{"value":"-5,07E-04","module":"D","scenario":null}]},{"parameter":"EP-terrestrial","unit":"mol N-eq.","values":[{"value":"5,34E-02","module":"A1-A3","scenario":null},{"value":"4,32E-04","module":"A4","scenario":null},{"value":"2,79E-04","module":"A5","scenario":null},{"value":"0,00E+00","module":"C1","scenario":null},{"value":"4,32E-04","module":"C2","scenario":null},{"value":"6,37E-03","module":"C3","scenario":null},{"value":"7,35E-04","module":"C4","scenario":null},{"value":"-5,49E-03","module":"D","scenario":null}]},{"parameter":"GWP-IOBC","unit":"kg CO2-eq","values":[{"value":"4,62E+00","module":"A1-A3","scenario":null},{"value":"5,49E-02","module":"A4","scenario":null},{"value":"1,97E-02","module":"A5","scenario":null},{"value":"0,00E+00","module":"C1","scenario":null},{"value":"5,49E-02","module":"C2","scenario":null},{"value":"4,22E+00","module":"C3","scenario":null},{"value":"8,32E-02","module":"C4","scenario":null},{"value":"-1,92E-01","module":"D","scenario":null}]}],"additional_environmental_impact":[{"parameter":"PM","unit":"Disease incidence","values":[{"value":"2,37E-07","module":"A1-A3","scenario":null},{"value":"5,04E-09","module":"A4","scenario":null},{"value":"1,18E-09","module":"A5","scenario":null},{"value":"0,00E+00","module":"C1","scenario":null},{"value":"5,04E-09","module":"C2","scenario":null},{"value":"1,58E-08","module":"C3","scenario":null},{"value":"2,02E-09","module":"C4","scenario":null},{"value":"-9,41E-08","module":"D","scenario":null}]},{"parameter":"ETP-fw","unit":"CTUe","values":[{"value":"2,32E+02","module":"A1-A3","scenario":null},{"value":"6,52E-01","module":"A4","scenario":null},{"value":"1,05E+00","module":"A5","scenario":null},{"value":"0,00E+00","module":"C1","scenario":null},{"value":"6,52E-01","module":"C2","scenario":null},{"value":"2,65E+02","module":"C3","scenario":null},{"value":"1,38E+00","module":"C4","scenario":null},{"value":"-1,47E+01","module":"D","scenario":null}]},{"parameter":"HTP-c","unit":"CTUh","values":[{"value":"4,83E-09","module":"A1-A3","scenario":null},{"value":"0,00E+00","module":"A4","scenario":null},{"value":"5,20E-11","module":"A5","scenario":null},{"value":"0,00E+00","module":"C1","scenario":null},{"value":"0,00E+00","module":"C2","scenario":null},{"value":"5,90E-10","module":"C3","scenario":null},{"value":"7,30E-11","module":"C4","scenario":null},{"value":"-2,69E-10","module":"D","scenario":null}]},{"parameter":"HTP-nc","unit":"CTUh","values":[{"value":"1,34E-07","module":"A1-A3","scenario":null},{"value":"6,30E-10","module":"A4","scenario":null},{"value":"1,32E-09","module":"A5","scenario":null},{"value":"0,00E+00","module":"C1","scenario":null},{"value":"6,30E-10","module":"C2","scenario":null},{"value":"6,25E-08","module":"C3","scenario":null},{"value":"2,75E-09","module":"C4","scenario":null},{"value":"-1,41E-08","module":"D","scenario":null}]},{"parameter":"SQP","unit":"-","values":[{"value":"1,32E+01","module":"A1-A3","scenario":null},{"value":"1,02E+00","module":"A4","scenario":null},{"value":"1,32E-01","module":"A5","scenario":null},{"value":"0,00E+00","module":"C1","scenario":null},{"value":"1,02E+00","module":"C2","scenario":null},{"value":"2,02E+00","module":"C3","scenario":null},{"value":"1,59E+00","module":"C4","scenario":null},{"value":"-1,80E+01","module":"D","scenario":null}]},{"parameter":"IRP","unit":"kBq U235-eq","values":[{"value":"1,88E-01","module":"A1-A3","scenario":null},{"value":"3,90E-03","module":"A4","scenario":null},{"value":"4,16E-03","module":"A5","scenario":null},{"value":"0,00E+00","module":"C1","scenario":null},{"value":"3,90E-03","module":"C2","scenario":null},{"value":"2,69E-02","module":"C3","scenario":null},{"value":"2,60E-03","module":"C4","scenario":null},{"value":"-1,72E-02","module":"D","scenario":null}]}],"resource_use":[{"parameter":"PERE","unit":"MJ","values":[{"value":"8,96E+00","module":"A1-A3","scenario":null},{"value":"1,12E-02","module":"A4","scenario":null},{"value":"2,88E+00","module":"A5","scenario":null},{"value":"0,00E+00","module":"C1","scenario":null},{"value":"1,12E-02","module":"C2","scenario":null},{"value":"7,07E-01","module":"C3","scenario":null},{"value":"4,39E-02","module":"C4","scenario":null},{"value":"-1,66E+01","module":"D","scenario":null}]},{"parameter":"PERM","unit":"","values":[{"value":"0,00E+00","module":"A1-A3","scenario":null},{"value":"0,00E+00","module":"A4","scenario":null},{"value":"-1,59E+00","module":"A5","scenario":null},{"value":"0,00E+00","module":"C1","scenario":null},{"value":"0,00E+00","module":"C2","scenario":null},{"value":"0,00E+00","module":"C3","scenario":null},{"value":"0,00E+00","module":"C4","scenario":null},{"value":"0,00E+00","module":"D","scenario":null}]},{"parameter":"PERT","unit":"MJ","values":[{"value":"8,96E+00","module":"A1-A3","scenario":null},{"value":"1,12E-02","module":"A4","scenario":null},{"value":"1,29E+00","module":"A5","scenario":null},{"value":"0,00E+00","module":"C1","scenario":null},{"value":"1,12E-02","module":"C2","scenario":null},{"value":"7,07E-01","module":"C3","scenario":null},{"value":"4,39E-02","module":"C4","scenario":null},{"value":"-1,66E+01","module":"D","scenario":null}]},{"parameter":"PENRE","unit":"MJ","values":[{"value":"7,23E+01","module":"A1-A3","scenario":null},{"value":"8,91E-01","module":"A4","scenario":null},{"value":"2,57E-01","module":"A5","scenario":null},{"value":"0,00E+00","module":"C1","scenario":null},{"value":"8,91E-01","module":"C2","scenario":null},{"value":"5,54E+00","module":"C3","scenario":null},{"value":"4,89E-01","module":"C4","scenario":null},{"value":"-2,69E+00","module":"D","scenario":null}]},{"parameter":"PENRM","unit":"MJ","values":[{"value":"4,45E+01","module":"A1-A3","scenario":null},{"value":"0,00E+00","module":"A4","scenario":null},{"value":"-4,25E-02","module":"A5","scenario":null},{"value":"0,00E+00","module":"C1","scenario":null},{"value":"0,00E+00","module":"C2","scenario":null},{"value":"0,00E+00","module":"C3","scenario":null},{"value":"0,00E+00","module":"C4","scenario":null},{"value":"0,00E+00","module":"D","scenario":null}]},{"parameter":"PENRT","unit":"MJ","values":[{"value":"1,17E+02","module":"A1-A3","scenario":null},{"value":"8,91E-01","module":"A4","scenario":null},{"value":"2,14E-01","module":"A5","scenario":null},{"value":"0,00E+00","module":"C1","scenario":null},{"value":"8,91E-01","module":"C2","scenario":null},{"value":"5,54E+00","module":"C3","scenario":null},{"value":"4,89E-01","module":"C4","scenario":null},{"value":"-2,69E+00","module":"D","scenario":null}]},{"parameter":"SM","unit":"kg","values":[{"value":"1,11E-01","module":"A1-A3","scenario":null},{"value":"0,00E+00","module":"A4","scenario":null},{"value":"0,00E+00","module":"A5","scenario":null},{"value":"0,00E+00","module":"C1","scenario":null},{"value":"0,00E+00","module":"C2","scenario":null},{"value":"0,00E+00","module":"C3","scenario":null},{"value":"0,00E+00","module":"C4","scenario":null},{"value":"0,00E+00","module":"D","scenario":null}]},{"parameter":"RSF","unit":"MJ","values":[{"value":"2,39E-01","module":"A1-A3","scenario":null},{"value":"3,92E-04","module":"A4","scenario":null},{"value":"2,28E-03","module":"A5","scenario":null},{"value":"0,00E+00","module":"C1","scenario":null},{"value":"3,92E-04","module":"C2","scenario":null},{"value":"1,28E-02","module":"C3","scenario":null},{"value":"1,08E-03","module":"C4","scenario":null},{"value":"-2,91E-03","module":"D","scenario":null}]},{"parameter":"NRSF","unit":"MJ","values":[{"value":"5,46E-02","module":"A1-A3","scenario":null},{"value":"1,31E-03","module":"A4","scenario":null},{"value":"5,84E-03","module":"A5","scenario":null},{"value":"0,00E+00","module":"C1","scenario":null},{"value":"1,31E-03","module":"C2","scenario":null},{"value":"0,00E+00","module":"C3","scenario":null},{"value":"7,17E-03","module":"C4","scenario":null},{"value":"-9,87E-01","module":"D","scenario":null}]},{"parameter":"FW","unit":"m3","values":[{"value":"1,02E-01","module":"A1-A3","scenario":null},{"value":"1,01E-04","module":"A4","scenario":null},{"value":"2,15E-02","module":"A5","scenario":null},{"value":"0,00E+00","module":"C1","scenario":null},{"value":"1,01E-04","module":"C2","scenario":null},{"value":"1,32E-01","module":"C3","scenario":null},{"value":"4,55E-04","module":"C4","scenario":null},{"value":"-2,00E-02","module":"D","scenario":null}]}],"end_of_life_waste":[{"parameter":"HWD","unit":"kg","values":[{"value":"1,43E-02","module":"A1-A3","scenario":null},{"value":"4,88E-05","module":"A4","scenario":null},{"value":"1,43E-04","module":"A5","scenario":null},{"value":"0,00E+00","module":"C1","scenario":null},{"value":"4,88E-05","module":"C2","scenario":null},{"value":"0,00E+00","module":"C3","scenario":null},{"value":"3,01E-02","module":"C4","scenario":null},{"value":"-1,27E-04","module":"D","scenario":null}]},{"parameter":"NHWD","unit":"kg","values":[{"value":"6,66E-01","module":"A1-A3","scenario":null},{"value":"7,75E-02","module":"A4","scenario":null},{"value":"1,33E-01","module":"A5","scenario":null},{"value":"0,00E+00","module":"C1","scenario":null},{"value":"7,75E-02","module":"C2","scenario":null},{"value":"0,00E+00","module":"C3","scenario":null},{"value":"3,04E-01","module":"C4","scenario":null},{"value":"-6,37E-02","module":"D","scenario":null}]},{"parameter":"RWD","unit":"kg","values":[{"value":"1,72E-04","module":"A1-A3","scenario":null},{"value":"6,09E-06","module":"A4","scenario":null},{"value":"1,99E-06","module":"A5","scenario":null},{"value":"0,00E+00","module":"C1","scenario":null},{"value":"6,09E-06","module":"C2","scenario":null},{"value":"0,00E+00","module":"C3","scenario":null},{"value":"1,14E-06","module":"C4","scenario":null},{"value":"-1,41E-05","module":"D","scenario":null}]}],"end_of_life_flow":[{"parameter":"CRU","unit":"kg","values":[{"value":"0,00E+00","module":"A1-A3","scenario":null},{"value":"0,00E+00","module":"A4","scenario":null},{"value":"0,00E+00","module":"A5","scenario":null},{"value":"0,00E+00","module":"C1","scenario":null},{"value":"0,00E+00","module":"C2","scenario":null},{"value":"0,00E+00","module":"C3","scenario":null},{"value":"0,00E+00","module":"C4","scenario":null},{"value":"0,00E+00","module":"D","scenario":null}]},{"parameter":"MFR","unit":"kg","values":[{"value":"2,13E-03","module":"A1-A3","scenario":null},{"value":"0,00E+00","module":"A4","scenario":null},{"value":"2,38E-02","module":"A5","scenario":null},{"value":"0,00E+00","module":"C1","scenario":null},{"value":"0,00E+00","module":"C2","scenario":null},{"value":"0,00E+00","module":"C3","scenario":null},{"value":"0,00E+00","module":"C4","scenario":null},{"value":"0,00E+00","module":"D","scenario":null}]},{"parameter":"MER","unit":"kg","values":[{"value":"3,47E-04","module":"A1-A3","scenario":null},{"value":"0,00E+00","module":"A4","scenario":null},{"value":"9,10E-02","module":"A5","scenario":null},{"value":"0,00E+00","module":"C1","scenario":null},{"value":"0,00E+00","module":"C2","scenario":null},{"value":"2,10E+00","module":"C3","scenario":null},{"value":"0,00E+00","module":"C4","scenario":null},{"value":"0,00E+00","module":"D","scenario":null}]},{"parameter":"EEE","unit":"MJ","values":[{"value":"7,30E-04","module":"A1-A3","scenario":null},{"value":"0,00E+00","module":"A4","scenario":null},{"value":"6,35E-02","module":"A5","scenario":null},{"value":"0,00E+00","module":"C1","scenario":null},{"value":"0,00E+00","module":"C2","scenario":null},{"value":"2,15E+00","module":"C3","scenario":null},{"value":"0,00E+00","module":"C4","scenario":null},{"value":"0,00E+00","module":"D","scenario":null}]},{"parameter":"EET","unit":"MJ","values":[{"value":"1,10E-02","module":"A1-A3","scenario":null},{"value":"0,00E+00","module":"A4","scenario":null},{"value":"9,61E-01","module":"A5","scenario":null},{"value":"0,00E+00","module":"C1","scenario":null},{"value":"0,00E+00","module":"C2","scenario":null},{"value":"3,25E+01","module":"C3","scenario":null},{"value":"0,00E+00","module":"C4","scenario":null},{"value":"0,00E+00","module":"D","scenario":null}]}]}