{"product_name":"LS 10-83t (592x592x535/10)","epd_id":"NEPD-9157-8722","declared_unit":{"unit":"stk","amount":1},"compliance":["EN 15804+A2","ISO 14025","ISO 21930"],"producer_name":"Interfil AS","environmental_impact":[{"parameter":"GWP-total","unit":"kg CO2-eq","values":[{"value":"9,75E-01","module":"A1-A3","scenario":null},{"value":"8,51E-02","module":"A4","scenario":null},{"value":"1,97E-03","module":"C1","scenario":null},{"value":"2,41E-02","module":"C2","scenario":null},{"value":"2,42E+00","module":"C3","scenario":null},{"value":"1,67E-02","module":"C4","scenario":null},{"value":"-9,56E-02","module":"D","scenario":null}]},{"parameter":"GWP-fossil","unit":"kg CO2-eq","values":[{"value":"2,73E+00","module":"A1-A3","scenario":null},{"value":"8,51E-02","module":"A4","scenario":null},{"value":"1,97E-03","module":"C1","scenario":null},{"value":"2,41E-02","module":"C2","scenario":null},{"value":"7,49E-01","module":"C3","scenario":null},{"value":"1,67E-02","module":"C4","scenario":null},{"value":"-9,27E-02","module":"D","scenario":null}]},{"parameter":"GWP-biogenic","unit":"kg CO2-eq","values":[{"value":"-1,76E+00","module":"A1-A3","scenario":null},{"value":"3,52E-05","module":"A4","scenario":null},{"value":"3,69E-07","module":"C1","scenario":null},{"value":"9,98E-06","module":"C2","scenario":null},{"value":"1,67E+00","module":"C3","scenario":null},{"value":"1,29E-05","module":"C4","scenario":null},{"value":"-2,59E-04","module":"D","scenario":null}]},{"parameter":"GWP-luluc","unit":"kg CO2-eq","values":[{"value":"8,81E-03","module":"A1-A3","scenario":null},{"value":"3,03E-05","module":"A4","scenario":null},{"value":"1,55E-07","module":"C1","scenario":null},{"value":"8,58E-06","module":"C2","scenario":null},{"value":"1,12E-04","module":"C3","scenario":null},{"value":"1,74E-06","module":"C4","scenario":null},{"value":"-2,66E-03","module":"D","scenario":null}]},{"parameter":"ODP","unit":"kg CFC11-eq","values":[{"value":"2,63E-07","module":"A1-A3","scenario":null},{"value":"1,93E-08","module":"A4","scenario":null},{"value":"4,25E-10","module":"C1","scenario":null},{"value":"5,46E-09","module":"C2","scenario":null},{"value":"5,08E-08","module":"C3","scenario":null},{"value":"9,11E-10","module":"C4","scenario":null},{"value":"-5,58E-03","module":"D","scenario":null}]},{"parameter":"AP","unit":"mol H+-eq","values":[{"value":"1,58E-02","module":"A1-A3","scenario":null},{"value":"2,44E-04","module":"A4","scenario":null},{"value":"2,06E-05","module":"C1","scenario":null},{"value":"6,93E-05","module":"C2","scenario":null},{"value":"8,89E-04","module":"C3","scenario":null},{"value":"3,66E-05","module":"C4","scenario":null},{"value":"-7,21E-04","module":"D","scenario":null}]},{"parameter":"POCP","unit":"kg NMVOC-eq","values":[{"value":"1,22E-02","module":"A1-A3","scenario":null},{"value":"2,07E-04","module":"A4","scenario":null},{"value":"2,74E-05","module":"C1","scenario":null},{"value":"5,87E-05","module":"C2","scenario":null},{"value":"7,13E-04","module":"C3","scenario":null},{"value":"3,23E-05","module":"C4","scenario":null},{"value":"-6,89E-04","module":"D","scenario":null}]},{"parameter":"ADPE","unit":"kg Sb-eq","values":[{"value":"5,92E-05","module":"A1-A3","scenario":null},{"value":"2,35E-06","module":"A4","scenario":null},{"value":"3,02E-09","module":"C1","scenario":null},{"value":"6,66E-07","module":"C2","scenario":null},{"value":"1,62E-06","module":"C3","scenario":null},{"value":"3,53E-08","module":"C4","scenario":null},{"value":"-1,23E-06","module":"D","scenario":null}]},{"parameter":"ADPF","unit":"MJ","values":[{"value":"5,34E+01","module":"A1-A3","scenario":null},{"value":"1,29E+00","module":"A4","scenario":null},{"value":"2,71E-02","module":"C1","scenario":null},{"value":"3,64E-01","module":"C2","scenario":null},{"value":"1,91E+00","module":"C3","scenario":null},{"value":"8,54E-02","module":"C4","scenario":null},{"value":"-1,25E+00","module":"D","scenario":null}]},{"parameter":"WDP","unit":"m3 world-eq. Deprived","values":[{"value":"2,54E+02","module":"A1-A3","scenario":null},{"value":"1,24E+00","module":"A4","scenario":null},{"value":"5,75E-03","module":"C1","scenario":null},{"value":"3,53E-01","module":"C2","scenario":null},{"value":"6,87E+00","module":"C3","scenario":null},{"value":"1,91E+00","module":"C4","scenario":null},{"value":"-2,11E+01","module":"D","scenario":null}]},{"parameter":"EP-freshwater","unit":"kg P-eq","values":[{"value":"1,32E-04","module":"A1-A3","scenario":null},{"value":"6,80E-07","module":"A4","scenario":null},{"value":"7,16E-09","module":"C1","scenario":null},{"value":"1,93E-07","module":"C2","scenario":null},{"value":"1,02E-05","module":"C3","scenario":null},{"value":"1,67E-07","module":"C4","scenario":null},{"value":"-7,83E-06","module":"D","scenario":null}]},{"parameter":"EP-marine","unit":"kg N-eq","values":[{"value":"3,71E-03","module":"A1-A3","scenario":null},{"value":"4,84E-05","module":"A4","scenario":null},{"value":"9,08E-06","module":"C1","scenario":null},{"value":"1,37E-05","module":"C2","scenario":null},{"value":"2,51E-04","module":"C3","scenario":null},{"value":"9,98E-06","module":"C4","scenario":null},{"value":"-2,22E-04","module":"D","scenario":null}]},{"parameter":"EP-terrestrial","unit":"mol N-eq.","values":[{"value":"3,84E-02","module":"A1-A3","scenario":null},{"value":"5,41E-04","module":"A4","scenario":null},{"value":"9,96E-05","module":"C1","scenario":null},{"value":"1,53E-04","module":"C2","scenario":null},{"value":"2,71E-03","module":"C3","scenario":null},{"value":"1,16E-04","module":"C4","scenario":null},{"value":"-2,40E-03","module":"D","scenario":null}]},{"parameter":"GWP-IOBC","unit":"kg CO2-eq","values":[{"value":"2,76E+00","module":"A1-A3","scenario":null},{"value":"8,51E-02","module":"A4","scenario":null},{"value":"1,97E-03","module":"C1","scenario":null},{"value":"2,41E-02","module":"C2","scenario":null},{"value":"1,84E+00","module":"C3","scenario":null},{"value":"1,90E-02","module":"C4","scenario":null},{"value":"-1,01E-01","module":"D","scenario":null}]}],"additional_environmental_impact":[{"parameter":"PM","unit":"Disease incidence","values":[{"value":"1,84E-07","module":"A1-A3","scenario":null},{"value":"5,21E-09","module":"A4","scenario":null},{"value":"5,44E-10","module":"C1","scenario":null},{"value":"1,48E-09","module":"C2","scenario":null},{"value":"1,14E-08","module":"C3","scenario":null},{"value":"2,81E-10","module":"C4","scenario":null},{"value":"-3,95E-08","module":"D","scenario":null}]},{"parameter":"ETP-fw","unit":"CTUe","values":[{"value":"1,28E+02","module":"A1-A3","scenario":null},{"value":"9,54E-01","module":"A4","scenario":null},{"value":"1,48E-02","module":"C1","scenario":null},{"value":"2,70E-01","module":"C2","scenario":null},{"value":"1,07E+01","module":"C3","scenario":null},{"value":"2,31E-01","module":"C4","scenario":null},{"value":"-6,88E+00","module":"D","scenario":null}]},{"parameter":"HTP-c","unit":"CTUh","values":[{"value":"1,99E-09","module":"A1-A3","scenario":null},{"value":"0,00E+00","module":"A4","scenario":null},{"value":"0,00E+00","module":"C1","scenario":null},{"value":"0,00E+00","module":"C2","scenario":null},{"value":"4,71E-10","module":"C3","scenario":null},{"value":"1,30E-11","module":"C4","scenario":null},{"value":"-1,80E-10","module":"D","scenario":null}]},{"parameter":"HTP-nc","unit":"CTUh","values":[{"value":"6,31E-08","module":"A1-A3","scenario":null},{"value":"1,04E-09","module":"A4","scenario":null},{"value":"1,30E-11","module":"C1","scenario":null},{"value":"2,95E-10","module":"C2","scenario":null},{"value":"5,57E-09","module":"C3","scenario":null},{"value":"4,50E-10","module":"C4","scenario":null},{"value":"-4,63E-09","module":"D","scenario":null}]},{"parameter":"SQP","unit":"-","values":[{"value":"6,59E+01","module":"A1-A3","scenario":null},{"value":"9,00E-01","module":"A4","scenario":null},{"value":"3,43E-03","module":"C1","scenario":null},{"value":"2,55E-01","module":"C2","scenario":null},{"value":"7,09E-01","module":"C3","scenario":null},{"value":"2,32E-01","module":"C4","scenario":null},{"value":"-7,36E+00","module":"D","scenario":null}]},{"parameter":"IRP","unit":"kBq U235-eq","values":[{"value":"1,35E-01","module":"A1-A3","scenario":null},{"value":"5,62E-03","module":"A4","scenario":null},{"value":"1,16E-04","module":"C1","scenario":null},{"value":"1,59E-03","module":"C2","scenario":null},{"value":"8,33E-03","module":"C3","scenario":null},{"value":"4,60E-04","module":"C4","scenario":null},{"value":"-7,80E-03","module":"D","scenario":null}]}],"resource_use":[{"parameter":"PERE","unit":"MJ","values":[{"value":"2,34E+01","module":"A1-A3","scenario":null},{"value":"1,84E-02","module":"A4","scenario":null},{"value":"1,46E-04","module":"C1","scenario":null},{"value":"5,22E-03","module":"C2","scenario":null},{"value":"3,20E-01","module":"C3","scenario":null},{"value":"9,36E-03","module":"C4","scenario":null},{"value":"-7,38E+00","module":"D","scenario":null}]},{"parameter":"PERM","unit":"","values":[{"value":"1,42E+01","module":"A1-A3","scenario":null},{"value":"0,00E+00","module":"A4","scenario":null},{"value":"0,00E+00","module":"C1","scenario":null},{"value":"0,00E+00","module":"C2","scenario":null},{"value":"-1,16E+01","module":"C3","scenario":null},{"value":"0,00E+00","module":"C4","scenario":null},{"value":"0,00E+00","module":"D","scenario":null}]},{"parameter":"PERT","unit":"MJ","values":[{"value":"3,75E+01","module":"A1-A3","scenario":null},{"value":"1,84E-02","module":"A4","scenario":null},{"value":"1,46E-04","module":"C1","scenario":null},{"value":"5,22E-03","module":"C2","scenario":null},{"value":"-1,13E+01","module":"C3","scenario":null},{"value":"9,36E-03","module":"C4","scenario":null},{"value":"-7,38E+00","module":"D","scenario":null}]},{"parameter":"PENRE","unit":"MJ","values":[{"value":"4,18E+01","module":"A1-A3","scenario":null},{"value":"1,29E+00","module":"A4","scenario":null},{"value":"2,71E-02","module":"C1","scenario":null},{"value":"3,64E-01","module":"C2","scenario":null},{"value":"1,92E+00","module":"C3","scenario":null},{"value":"8,58E-02","module":"C4","scenario":null},{"value":"-1,25E+00","module":"D","scenario":null}]},{"parameter":"PENRM","unit":"MJ","values":[{"value":"1,30E+01","module":"A1-A3","scenario":null},{"value":"0,00E+00","module":"A4","scenario":null},{"value":"0,00E+00","module":"C1","scenario":null},{"value":"0,00E+00","module":"C2","scenario":null},{"value":"0,00E+00","module":"C3","scenario":null},{"value":"0,00E+00","module":"C4","scenario":null},{"value":"0,00E+00","module":"D","scenario":null}]},{"parameter":"PENRT","unit":"MJ","values":[{"value":"5,48E+01","module":"A1-A3","scenario":null},{"value":"1,29E+00","module":"A4","scenario":null},{"value":"2,71E-02","module":"C1","scenario":null},{"value":"3,64E-01","module":"C2","scenario":null},{"value":"1,92E+00","module":"C3","scenario":null},{"value":"8,58E-02","module":"C4","scenario":null},{"value":"-1,25E+00","module":"D","scenario":null}]},{"parameter":"SM","unit":"kg","values":[{"value":"5,78E-01","module":"A1-A3","scenario":null},{"value":"0,00E+00","module":"A4","scenario":null},{"value":"1,33E-05","module":"C1","scenario":null},{"value":"0,00E+00","module":"C2","scenario":null},{"value":"0,00E+00","module":"C3","scenario":null},{"value":"0,00E+00","module":"C4","scenario":null},{"value":"0,00E+00","module":"D","scenario":null}]},{"parameter":"RSF","unit":"MJ","values":[{"value":"1,29E-01","module":"A1-A3","scenario":null},{"value":"6,59E-04","module":"A4","scenario":null},{"value":"3,60E-06","module":"C1","scenario":null},{"value":"1,87E-04","module":"C2","scenario":null},{"value":"7,07E-03","module":"C3","scenario":null},{"value":"1,81E-04","module":"C4","scenario":null},{"value":"-1,20E-03","module":"D","scenario":null}]},{"parameter":"NRSF","unit":"MJ","values":[{"value":"2,95E-01","module":"A1-A3","scenario":null},{"value":"2,36E-03","module":"A4","scenario":null},{"value":"5,30E-05","module":"C1","scenario":null},{"value":"6,67E-04","module":"C2","scenario":null},{"value":"0,00E+00","module":"C3","scenario":null},{"value":"6,10E-03","module":"C4","scenario":null},{"value":"-3,89E-01","module":"D","scenario":null}]},{"parameter":"FW","unit":"m3","values":[{"value":"9,08E-02","module":"A1-A3","scenario":null},{"value":"1,38E-04","module":"A4","scenario":null},{"value":"1,39E-06","module":"C1","scenario":null},{"value":"3,90E-05","module":"C2","scenario":null},{"value":"2,62E-03","module":"C3","scenario":null},{"value":"1,39E-04","module":"C4","scenario":null},{"value":"-1,27E-02","module":"D","scenario":null}]}],"end_of_life_waste":[{"parameter":"HWD","unit":"kg","values":[{"value":"1,36E-02","module":"A1-A3","scenario":null},{"value":"6,63E-05","module":"A4","scenario":null},{"value":"7,96E-07","module":"C1","scenario":null},{"value":"1,88E-05","module":"C2","scenario":null},{"value":"0,00E+00","module":"C3","scenario":null},{"value":"2,58E-02","module":"C4","scenario":null},{"value":"-1,47E-04","module":"D","scenario":null}]},{"parameter":"NHWD","unit":"kg","values":[{"value":"4,76E-01","module":"A1-A3","scenario":null},{"value":"6,26E-02","module":"A4","scenario":null},{"value":"3,20E-05","module":"C1","scenario":null},{"value":"1,77E-02","module":"C2","scenario":null},{"value":"1,82E-01","module":"C3","scenario":null},{"value":"4,72E-02","module":"C4","scenario":null},{"value":"-3,47E-02","module":"D","scenario":null}]},{"parameter":"RWD","unit":"kg","values":[{"value":"1,31E-04","module":"A1-A3","scenario":null},{"value":"8,76E-06","module":"A4","scenario":null},{"value":"1,88E-07","module":"C1","scenario":null},{"value":"2,48E-06","module":"C2","scenario":null},{"value":"0,00E+00","module":"C3","scenario":null},{"value":"8,47E-08","module":"C4","scenario":null},{"value":"-6,12E-06","module":"D","scenario":null}]}],"end_of_life_flow":[{"parameter":"CRU","unit":"kg","values":[{"value":"0,00E+00","module":"A1-A3","scenario":null},{"value":"0,00E+00","module":"A4","scenario":null},{"value":"0,00E+00","module":"C1","scenario":null},{"value":"0,00E+00","module":"C2","scenario":null},{"value":"0,00E+00","module":"C3","scenario":null},{"value":"0,00E+00","module":"C4","scenario":null},{"value":"0,00E+00","module":"D","scenario":null}]},{"parameter":"MFR","unit":"kg","values":[{"value":"3,08E-02","module":"A1-A3","scenario":null},{"value":"0,00E+00","module":"A4","scenario":null},{"value":"1,30E-05","module":"C1","scenario":null},{"value":"0,00E+00","module":"C2","scenario":null},{"value":"1,63E-02","module":"C3","scenario":null},{"value":"0,00E+00","module":"C4","scenario":null},{"value":"0,00E+00","module":"D","scenario":null}]},{"parameter":"MER","unit":"kg","values":[{"value":"4,83E-03","module":"A1-A3","scenario":null},{"value":"0,00E+00","module":"A4","scenario":null},{"value":"4,05E-08","module":"C1","scenario":null},{"value":"0,00E+00","module":"C2","scenario":null},{"value":"1,27E+00","module":"C3","scenario":null},{"value":"0,00E+00","module":"C4","scenario":null},{"value":"0,00E+00","module":"D","scenario":null}]},{"parameter":"EEE","unit":"MJ","values":[{"value":"3,95E-03","module":"A1-A3","scenario":null},{"value":"0,00E+00","module":"A4","scenario":null},{"value":"1,39E-07","module":"C1","scenario":null},{"value":"0,00E+00","module":"C2","scenario":null},{"value":"8,46E-01","module":"C3","scenario":null},{"value":"0,00E+00","module":"C4","scenario":null},{"value":"0,00E+00","module":"D","scenario":null}]},{"parameter":"EET","unit":"MJ","values":[{"value":"5,98E-02","module":"A1-A3","scenario":null},{"value":"0,00E+00","module":"A4","scenario":null},{"value":"2,10E-06","module":"C1","scenario":null},{"value":"0,00E+00","module":"C2","scenario":null},{"value":"1,28E+01","module":"C3","scenario":null},{"value":"0,00E+00","module":"C4","scenario":null},{"value":"0,00E+00","module":"D","scenario":null}]}]}