{"product_name":"SAVO Studio 32","epd_id":"NEPD-7367-6757","declared_unit":{"unit":"stk","amount":1},"compliance":["EN 15804+A2","ISO 14025","ISO 21930"],"producer_name":"EFG European Furniture Group AB","environmental_impact":[{"parameter":"GWP-total","unit":"kg CO2-eq","values":[{"value":"2,47E+01","module":"A1-A3","scenario":null},{"value":"4,60E-01","module":"A4","scenario":null},{"value":"1,83E+00","module":"A5","scenario":null},{"value":"3,19E-01","module":"B2","scenario":null},{"value":"0,00E+00","module":"B3","scenario":null},{"value":"0,00E+00","module":"B4","scenario":null},{"value":"0,00E+00","module":"C1","scenario":null},{"value":"1,30E-01","module":"C2","scenario":null},{"value":"6,14E+00","module":"C3","scenario":null},{"value":"5,13E-02","module":"C4","scenario":null},{"value":"-1,64E+00","module":"D","scenario":null}]},{"parameter":"GWP-fossil","unit":"kg CO2-eq","values":[{"value":"2,92E+01","module":"A1-A3","scenario":null},{"value":"4,60E-01","module":"A4","scenario":null},{"value":"2,01E-02","module":"A5","scenario":null},{"value":"1,11E-01","module":"B2","scenario":null},{"value":"0,00E+00","module":"B3","scenario":null},{"value":"0,00E+00","module":"B4","scenario":null},{"value":"0,00E+00","module":"C1","scenario":null},{"value":"1,30E-01","module":"C2","scenario":null},{"value":"3,18E+00","module":"C3","scenario":null},{"value":"5,12E-02","module":"C4","scenario":null},{"value":"-1,62E+00","module":"D","scenario":null}]},{"parameter":"GWP-biogenic","unit":"kg CO2-eq","values":[{"value":"-4,59E+00","module":"A1-A3","scenario":null},{"value":"1,88E-04","module":"A4","scenario":null},{"value":"1,81E+00","module":"A5","scenario":null},{"value":"5,16E-02","module":"B2","scenario":null},{"value":"0,00E+00","module":"B3","scenario":null},{"value":"0,00E+00","module":"B4","scenario":null},{"value":"0,00E+00","module":"C1","scenario":null},{"value":"5,31E-05","module":"C2","scenario":null},{"value":"2,96E+00","module":"C3","scenario":null},{"value":"3,81E-05","module":"C4","scenario":null},{"value":"-1,29E-03","module":"D","scenario":null}]},{"parameter":"GWP-luluc","unit":"kg CO2-eq","values":[{"value":"1,17E-01","module":"A1-A3","scenario":null},{"value":"1,61E-04","module":"A4","scenario":null},{"value":"5,91E-06","module":"A5","scenario":null},{"value":"1,56E-01","module":"B2","scenario":null},{"value":"0,00E+00","module":"B3","scenario":null},{"value":"0,00E+00","module":"B4","scenario":null},{"value":"0,00E+00","module":"C1","scenario":null},{"value":"4,56E-05","module":"C2","scenario":null},{"value":"2,75E-05","module":"C3","scenario":null},{"value":"1,53E-05","module":"C4","scenario":null},{"value":"-9,63E-03","module":"D","scenario":null}]},{"parameter":"ODP","unit":"kg CFC11-eq","values":[{"value":"1,89E-06","module":"A1-A3","scenario":null},{"value":"1,05E-07","module":"A4","scenario":null},{"value":"3,80E-09","module":"A5","scenario":null},{"value":"1,86E-08","module":"B2","scenario":null},{"value":"0,00E+00","module":"B3","scenario":null},{"value":"0,00E+00","module":"B4","scenario":null},{"value":"0,00E+00","module":"C1","scenario":null},{"value":"2,97E-08","module":"C2","scenario":null},{"value":"1,78E-08","module":"C3","scenario":null},{"value":"1,56E-08","module":"C4","scenario":null},{"value":"-1,91E-02","module":"D","scenario":null}]},{"parameter":"AP","unit":"mol H+-eq","values":[{"value":"1,44E-01","module":"A1-A3","scenario":null},{"value":"1,88E-03","module":"A4","scenario":null},{"value":"8,50E-05","module":"A5","scenario":null},{"value":"1,31E-03","module":"B2","scenario":null},{"value":"0,00E+00","module":"B3","scenario":null},{"value":"0,00E+00","module":"B4","scenario":null},{"value":"0,00E+00","module":"C1","scenario":null},{"value":"5,33E-04","module":"C2","scenario":null},{"value":"2,73E-03","module":"C3","scenario":null},{"value":"3,57E-04","module":"C4","scenario":null},{"value":"-8,93E-03","module":"D","scenario":null}]},{"parameter":"POCP","unit":"kg NMVOC-eq","values":[{"value":"1,16E-01","module":"A1-A3","scenario":null},{"value":"1,89E-03","module":"A4","scenario":null},{"value":"8,80E-05","module":"A5","scenario":null},{"value":"7,47E-04","module":"B2","scenario":null},{"value":"0,00E+00","module":"B3","scenario":null},{"value":"0,00E+00","module":"B4","scenario":null},{"value":"0,00E+00","module":"C1","scenario":null},{"value":"5,35E-04","module":"C2","scenario":null},{"value":"3,44E-03","module":"C3","scenario":null},{"value":"4,05E-04","module":"C4","scenario":null},{"value":"-8,93E-03","module":"D","scenario":null}]},{"parameter":"ADPE","unit":"kg Sb-eq","values":[{"value":"9,97E-03","module":"A1-A3","scenario":null},{"value":"1,25E-05","module":"A4","scenario":null},{"value":"4,34E-07","module":"A5","scenario":null},{"value":"6,77E-06","module":"B2","scenario":null},{"value":"0,00E+00","module":"B3","scenario":null},{"value":"0,00E+00","module":"B4","scenario":null},{"value":"0,00E+00","module":"C1","scenario":null},{"value":"3,53E-06","module":"C2","scenario":null},{"value":"7,69E-07","module":"C3","scenario":null},{"value":"8,69E-07","module":"C4","scenario":null},{"value":"-2,61E-05","module":"D","scenario":null}]},{"parameter":"ADPF","unit":"MJ","values":[{"value":"3,97E+02","module":"A1-A3","scenario":null},{"value":"6,94E+00","module":"A4","scenario":null},{"value":"2,53E-01","module":"A5","scenario":null},{"value":"1,21E+00","module":"B2","scenario":null},{"value":"0,00E+00","module":"B3","scenario":null},{"value":"0,00E+00","module":"B4","scenario":null},{"value":"0,00E+00","module":"C1","scenario":null},{"value":"1,97E+00","module":"C2","scenario":null},{"value":"1,52E+00","module":"C3","scenario":null},{"value":"1,15E+00","module":"C4","scenario":null},{"value":"-1,52E+01","module":"D","scenario":null}]},{"parameter":"WDP","unit":"m3 world-eq. Deprived","values":[{"value":"4,38E+03","module":"A1-A3","scenario":null},{"value":"6,62E+00","module":"A4","scenario":null},{"value":"3,47E-01","module":"A5","scenario":null},{"value":"2,57E+00","module":"B2","scenario":null},{"value":"0,00E+00","module":"B3","scenario":null},{"value":"0,00E+00","module":"B4","scenario":null},{"value":"0,00E+00","module":"C1","scenario":null},{"value":"1,87E+00","module":"C2","scenario":null},{"value":"5,12E+00","module":"C3","scenario":null},{"value":"2,38E+00","module":"C4","scenario":null},{"value":"2,40E+01","module":"D","scenario":null}]},{"parameter":"EP-freshwater","unit":"kg P-eq","values":[{"value":"1,78E-03","module":"A1-A3","scenario":null},{"value":"3,61E-06","module":"A4","scenario":null},{"value":"1,47E-07","module":"A5","scenario":null},{"value":"7,99E-04","module":"B2","scenario":null},{"value":"0,00E+00","module":"B3","scenario":null},{"value":"0,00E+00","module":"B4","scenario":null},{"value":"0,00E+00","module":"C1","scenario":null},{"value":"1,02E-06","module":"C2","scenario":null},{"value":"2,06E-06","module":"C3","scenario":null},{"value":"5,16E-07","module":"C4","scenario":null},{"value":"-1,07E-04","module":"D","scenario":null}]},{"parameter":"EP-marine","unit":"kg N-eq","values":[{"value":"3,13E-02","module":"A1-A3","scenario":null},{"value":"5,58E-04","module":"A4","scenario":null},{"value":"3,02E-05","module":"A5","scenario":null},{"value":"1,34E-03","module":"B2","scenario":null},{"value":"0,00E+00","module":"B3","scenario":null},{"value":"0,00E+00","module":"B4","scenario":null},{"value":"0,00E+00","module":"C1","scenario":null},{"value":"1,58E-04","module":"C2","scenario":null},{"value":"1,45E-03","module":"C3","scenario":null},{"value":"1,27E-04","module":"C4","scenario":null},{"value":"-2,11E-03","module":"D","scenario":null}]},{"parameter":"EP-terrestrial","unit":"mol N-eq.","values":[{"value":"3,28E-01","module":"A1-A3","scenario":null},{"value":"6,17E-03","module":"A4","scenario":null},{"value":"3,04E-04","module":"A5","scenario":null},{"value":"4,40E-03","module":"B2","scenario":null},{"value":"0,00E+00","module":"B3","scenario":null},{"value":"0,00E+00","module":"B4","scenario":null},{"value":"0,00E+00","module":"C1","scenario":null},{"value":"1,75E-03","module":"C2","scenario":null},{"value":"1,43E-02","module":"C3","scenario":null},{"value":"1,41E-03","module":"C4","scenario":null},{"value":"-2,20E-02","module":"D","scenario":null}]},{"parameter":"GWP-IOBC","unit":"kg CO2-eq","values":[{"value":"2,94E+01","module":"A1-A3","scenario":null},{"value":"4,60E-01","module":"A4","scenario":null},{"value":"0,00E+00","module":"A5","scenario":null},{"value":"6,13E-01","module":"B2","scenario":null},{"value":"0,00E+00","module":"B3","scenario":null},{"value":"0,00E+00","module":"B4","scenario":null},{"value":"0,00E+00","module":"C1","scenario":null},{"value":"1,30E-01","module":"C2","scenario":null},{"value":"3,18E+00","module":"C3","scenario":null},{"value":"5,25E-02","module":"C4","scenario":null},{"value":"-2,31E+00","module":"D","scenario":null}]}],"additional_environmental_impact":[{"parameter":"PM","unit":"Disease incidence","values":[{"value":"2,51E-06","module":"A1-A3","scenario":null},{"value":"3,31E-08","module":"A4","scenario":null},{"value":"1,27E-09","module":"A5","scenario":null},{"value":"1,85E-08","module":"B2","scenario":null},{"value":"0,00E+00","module":"B3","scenario":null},{"value":"0,00E+00","module":"B4","scenario":null},{"value":"0,00E+00","module":"C1","scenario":null},{"value":"9,38E-09","module":"C2","scenario":null},{"value":"1,97E-08","module":"C3","scenario":null},{"value":"6,51E-09","module":"C4","scenario":null},{"value":"-2,44E-07","module":"D","scenario":null}]},{"parameter":"ETP-fw","unit":"CTUe","values":[{"value":"1,08E+03","module":"A1-A3","scenario":null},{"value":"5,11E+00","module":"A4","scenario":null},{"value":"3,32E-01","module":"A5","scenario":null},{"value":"1,03E+01","module":"B2","scenario":null},{"value":"0,00E+00","module":"B3","scenario":null},{"value":"0,00E+00","module":"B4","scenario":null},{"value":"0,00E+00","module":"C1","scenario":null},{"value":"1,45E+00","module":"C2","scenario":null},{"value":"2,08E+01","module":"C3","scenario":null},{"value":"6,96E-01","module":"C4","scenario":null},{"value":"-9,63E+01","module":"D","scenario":null}]},{"parameter":"HTP-c","unit":"CTUh","values":[{"value":"1,16E-07","module":"A1-A3","scenario":null},{"value":"0,00E+00","module":"A4","scenario":null},{"value":"1,00E-11","module":"A5","scenario":null},{"value":"2,60E-10","module":"B2","scenario":null},{"value":"0,00E+00","module":"B3","scenario":null},{"value":"0,00E+00","module":"B4","scenario":null},{"value":"0,00E+00","module":"C1","scenario":null},{"value":"0,00E+00","module":"C2","scenario":null},{"value":"4,66E-10","module":"C3","scenario":null},{"value":"2,50E-11","module":"C4","scenario":null},{"value":"-6,93E-09","module":"D","scenario":null}]},{"parameter":"HTP-nc","unit":"CTUh","values":[{"value":"6,87E-07","module":"A1-A3","scenario":null},{"value":"5,52E-09","module":"A4","scenario":null},{"value":"4,14E-10","module":"A5","scenario":null},{"value":"6,02E-09","module":"B2","scenario":null},{"value":"0,00E+00","module":"B3","scenario":null},{"value":"0,00E+00","module":"B4","scenario":null},{"value":"0,00E+00","module":"C1","scenario":null},{"value":"1,56E-09","module":"C2","scenario":null},{"value":"1,32E-08","module":"C3","scenario":null},{"value":"6,83E-10","module":"C4","scenario":null},{"value":"1,23E-07","module":"D","scenario":null}]},{"parameter":"SQP","unit":"-","values":[{"value":"6,17E+02","module":"A1-A3","scenario":null},{"value":"4,78E+00","module":"A4","scenario":null},{"value":"1,82E-01","module":"A5","scenario":null},{"value":"6,31E+00","module":"B2","scenario":null},{"value":"0,00E+00","module":"B3","scenario":null},{"value":"0,00E+00","module":"B4","scenario":null},{"value":"0,00E+00","module":"C1","scenario":null},{"value":"1,36E+00","module":"C2","scenario":null},{"value":"2,16E-01","module":"C3","scenario":null},{"value":"2,52E+00","module":"C4","scenario":null},{"value":"-2,59E+01","module":"D","scenario":null}]},{"parameter":"IRP","unit":"kBq U235-eq","values":[{"value":"2,01E+00","module":"A1-A3","scenario":null},{"value":"3,03E-02","module":"A4","scenario":null},{"value":"1,08E-03","module":"A5","scenario":null},{"value":"4,37E-03","module":"B2","scenario":null},{"value":"0,00E+00","module":"B3","scenario":null},{"value":"0,00E+00","module":"B4","scenario":null},{"value":"0,00E+00","module":"C1","scenario":null},{"value":"8,59E-03","module":"C2","scenario":null},{"value":"2,82E-03","module":"C3","scenario":null},{"value":"4,63E-03","module":"C4","scenario":null},{"value":"-1,90E-02","module":"D","scenario":null}]}],"resource_use":[{"parameter":"PERE","unit":"MJ","values":[{"value":"1,24E+02","module":"A1-A3","scenario":null},{"value":"9,79E-02","module":"A4","scenario":null},{"value":"4,26E-03","module":"A5","scenario":null},{"value":"1,69E+00","module":"B2","scenario":null},{"value":"0,00E+00","module":"B3","scenario":null},{"value":"0,00E+00","module":"B4","scenario":null},{"value":"0,00E+00","module":"C1","scenario":null},{"value":"2,77E-02","module":"C2","scenario":null},{"value":"5,07E-02","module":"C3","scenario":null},{"value":"2,19E-02","module":"C4","scenario":null},{"value":"-2,41E+01","module":"D","scenario":null}]},{"parameter":"PERM","unit":"","values":[{"value":"3,36E+01","module":"A1-A3","scenario":null},{"value":"0,00E+00","module":"A4","scenario":null},{"value":"-8,72E+00","module":"A5","scenario":null},{"value":"0,00E+00","module":"B2","scenario":null},{"value":"0,00E+00","module":"B3","scenario":null},{"value":"0,00E+00","module":"B4","scenario":null},{"value":"0,00E+00","module":"C1","scenario":null},{"value":"0,00E+00","module":"C2","scenario":null},{"value":"-2,48E+01","module":"C3","scenario":null},{"value":"0,00E+00","module":"C4","scenario":null},{"value":"0,00E+00","module":"D","scenario":null}]},{"parameter":"PERT","unit":"MJ","values":[{"value":"1,58E+02","module":"A1-A3","scenario":null},{"value":"9,79E-02","module":"A4","scenario":null},{"value":"-8,72E+00","module":"A5","scenario":null},{"value":"1,69E+00","module":"B2","scenario":null},{"value":"0,00E+00","module":"B3","scenario":null},{"value":"0,00E+00","module":"B4","scenario":null},{"value":"0,00E+00","module":"C1","scenario":null},{"value":"2,77E-02","module":"C2","scenario":null},{"value":"-2,48E+01","module":"C3","scenario":null},{"value":"2,19E-02","module":"C4","scenario":null},{"value":"-2,41E+01","module":"D","scenario":null}]},{"parameter":"PENRE","unit":"MJ","values":[{"value":"3,56E+02","module":"A1-A3","scenario":null},{"value":"6,94E+00","module":"A4","scenario":null},{"value":"2,53E-01","module":"A5","scenario":null},{"value":"1,43E+00","module":"B2","scenario":null},{"value":"0,00E+00","module":"B3","scenario":null},{"value":"0,00E+00","module":"B4","scenario":null},{"value":"0,00E+00","module":"C1","scenario":null},{"value":"1,97E+00","module":"C2","scenario":null},{"value":"1,52E+00","module":"C3","scenario":null},{"value":"1,15E+00","module":"C4","scenario":null},{"value":"-1,52E+01","module":"D","scenario":null}]},{"parameter":"PENRM","unit":"MJ","values":[{"value":"4,19E+01","module":"A1-A3","scenario":null},{"value":"0,00E+00","module":"A4","scenario":null},{"value":"-1,53E+00","module":"A5","scenario":null},{"value":"0,00E+00","module":"B2","scenario":null},{"value":"0,00E+00","module":"B3","scenario":null},{"value":"0,00E+00","module":"B4","scenario":null},{"value":"0,00E+00","module":"C1","scenario":null},{"value":"0,00E+00","module":"C2","scenario":null},{"value":"-4,03E+01","module":"C3","scenario":null},{"value":"0,00E+00","module":"C4","scenario":null},{"value":"0,00E+00","module":"D","scenario":null}]},{"parameter":"PENRT","unit":"MJ","values":[{"value":"3,98E+02","module":"A1-A3","scenario":null},{"value":"6,94E+00","module":"A4","scenario":null},{"value":"-1,28E+00","module":"A5","scenario":null},{"value":"1,43E+00","module":"B2","scenario":null},{"value":"0,00E+00","module":"B3","scenario":null},{"value":"0,00E+00","module":"B4","scenario":null},{"value":"0,00E+00","module":"C1","scenario":null},{"value":"1,97E+00","module":"C2","scenario":null},{"value":"-3,88E+01","module":"C3","scenario":null},{"value":"1,15E+00","module":"C4","scenario":null},{"value":"-1,52E+01","module":"D","scenario":null}]},{"parameter":"SM","unit":"kg","values":[{"value":"2,70E+00","module":"A1-A3","scenario":null},{"value":"0,00E+00","module":"A4","scenario":null},{"value":"0,00E+00","module":"A5","scenario":null},{"value":"0,00E+00","module":"B2","scenario":null},{"value":"0,00E+00","module":"B3","scenario":null},{"value":"0,00E+00","module":"B4","scenario":null},{"value":"0,00E+00","module":"C1","scenario":null},{"value":"0,00E+00","module":"C2","scenario":null},{"value":"0,00E+00","module":"C3","scenario":null},{"value":"0,00E+00","module":"C4","scenario":null},{"value":"0,00E+00","module":"D","scenario":null}]},{"parameter":"RSF","unit":"MJ","values":[{"value":"2,14E-01","module":"A1-A3","scenario":null},{"value":"3,50E-03","module":"A4","scenario":null},{"value":"1,39E-04","module":"A5","scenario":null},{"value":"1,80E-03","module":"B2","scenario":null},{"value":"0,00E+00","module":"B3","scenario":null},{"value":"0,00E+00","module":"B4","scenario":null},{"value":"0,00E+00","module":"C1","scenario":null},{"value":"9,93E-04","module":"C2","scenario":null},{"value":"1,14E-03","module":"C3","scenario":null},{"value":"5,79E-04","module":"C4","scenario":null},{"value":"4,52E-02","module":"D","scenario":null}]},{"parameter":"NRSF","unit":"MJ","values":[{"value":"2,53E-01","module":"A1-A3","scenario":null},{"value":"1,25E-02","module":"A4","scenario":null},{"value":"5,62E-04","module":"A5","scenario":null},{"value":"2,55E-03","module":"B2","scenario":null},{"value":"0,00E+00","module":"B3","scenario":null},{"value":"0,00E+00","module":"B4","scenario":null},{"value":"0,00E+00","module":"C1","scenario":null},{"value":"3,54E-03","module":"C2","scenario":null},{"value":"0,00E+00","module":"C3","scenario":null},{"value":"3,21E-02","module":"C4","scenario":null},{"value":"6,13E-02","module":"D","scenario":null}]},{"parameter":"FW","unit":"m3","values":[{"value":"5,00E-01","module":"A1-A3","scenario":null},{"value":"7,31E-04","module":"A4","scenario":null},{"value":"1,20E-04","module":"A5","scenario":null},{"value":"1,63E-02","module":"B2","scenario":null},{"value":"0,00E+00","module":"B3","scenario":null},{"value":"0,00E+00","module":"B4","scenario":null},{"value":"0,00E+00","module":"C1","scenario":null},{"value":"2,07E-04","module":"C2","scenario":null},{"value":"5,01E-03","module":"C3","scenario":null},{"value":"1,04E-03","module":"C4","scenario":null},{"value":"-3,07E-02","module":"D","scenario":null}]}],"end_of_life_waste":[{"parameter":"HWD","unit":"kg","values":[{"value":"3,64E-01","module":"A1-A3","scenario":null},{"value":"3,54E-04","module":"A4","scenario":null},{"value":"0,00E+00","module":"A5","scenario":null},{"value":"1,61E-02","module":"B2","scenario":null},{"value":"0,00E+00","module":"B3","scenario":null},{"value":"0,00E+00","module":"B4","scenario":null},{"value":"0,00E+00","module":"C1","scenario":null},{"value":"1,00E-04","module":"C2","scenario":null},{"value":"0,00E+00","module":"C3","scenario":null},{"value":"4,47E+00","module":"C4","scenario":null},{"value":"-7,26E-03","module":"D","scenario":null}]},{"parameter":"NHWD","unit":"kg","values":[{"value":"8,94E+00","module":"A1-A3","scenario":null},{"value":"3,32E-01","module":"A4","scenario":null},{"value":"1,10E+00","module":"A5","scenario":null},{"value":"4,64E-02","module":"B2","scenario":null},{"value":"0,00E+00","module":"B3","scenario":null},{"value":"0,00E+00","module":"B4","scenario":null},{"value":"0,00E+00","module":"C1","scenario":null},{"value":"9,39E-02","module":"C2","scenario":null},{"value":"0,00E+00","module":"C3","scenario":null},{"value":"5,44E-02","module":"C4","scenario":null},{"value":"-6,46E-01","module":"D","scenario":null}]},{"parameter":"RWD","unit":"kg","values":[{"value":"1,38E-03","module":"A1-A3","scenario":null},{"value":"4,73E-05","module":"A4","scenario":null},{"value":"0,00E+00","module":"A5","scenario":null},{"value":"4,78E-06","module":"B2","scenario":null},{"value":"0,00E+00","module":"B3","scenario":null},{"value":"0,00E+00","module":"B4","scenario":null},{"value":"0,00E+00","module":"C1","scenario":null},{"value":"1,34E-05","module":"C2","scenario":null},{"value":"0,00E+00","module":"C3","scenario":null},{"value":"7,08E-06","module":"C4","scenario":null},{"value":"-1,58E-05","module":"D","scenario":null}]}],"end_of_life_flow":[{"parameter":"CRU","unit":"kg","values":[{"value":"0,00E+00","module":"A1-A3","scenario":null},{"value":"0,00E+00","module":"A4","scenario":null},{"value":"0,00E+00","module":"A5","scenario":null},{"value":"0,00E+00","module":"B2","scenario":null},{"value":"0,00E+00","module":"B3","scenario":null},{"value":"0,00E+00","module":"B4","scenario":null},{"value":"0,00E+00","module":"C1","scenario":null},{"value":"0,00E+00","module":"C2","scenario":null},{"value":"0,00E+00","module":"C3","scenario":null},{"value":"0,00E+00","module":"C4","scenario":null},{"value":"0,00E+00","module":"D","scenario":null}]},{"parameter":"MFR","unit":"kg","values":[{"value":"1,20E+00","module":"A1-A3","scenario":null},{"value":"0,00E+00","module":"A4","scenario":null},{"value":"1,01E+00","module":"A5","scenario":null},{"value":"0,00E+00","module":"B2","scenario":null},{"value":"0,00E+00","module":"B3","scenario":null},{"value":"0,00E+00","module":"B4","scenario":null},{"value":"0,00E+00","module":"C1","scenario":null},{"value":"0,00E+00","module":"C2","scenario":null},{"value":"1,47E+00","module":"C3","scenario":null},{"value":"0,00E+00","module":"C4","scenario":null},{"value":"0,00E+00","module":"D","scenario":null}]},{"parameter":"MER","unit":"kg","values":[{"value":"5,37E-07","module":"A1-A3","scenario":null},{"value":"0,00E+00","module":"A4","scenario":null},{"value":"7,44E-02","module":"A5","scenario":null},{"value":"0,00E+00","module":"B2","scenario":null},{"value":"0,00E+00","module":"B3","scenario":null},{"value":"0,00E+00","module":"B4","scenario":null},{"value":"0,00E+00","module":"C1","scenario":null},{"value":"0,00E+00","module":"C2","scenario":null},{"value":"8,91E+00","module":"C3","scenario":null},{"value":"0,00E+00","module":"C4","scenario":null},{"value":"0,00E+00","module":"D","scenario":null}]},{"parameter":"EEE","unit":"MJ","values":[{"value":"5,16E-02","module":"A1-A3","scenario":null},{"value":"0,00E+00","module":"A4","scenario":null},{"value":"6,09E-02","module":"A5","scenario":null},{"value":"0,00E+00","module":"B2","scenario":null},{"value":"0,00E+00","module":"B3","scenario":null},{"value":"0,00E+00","module":"B4","scenario":null},{"value":"0,00E+00","module":"C1","scenario":null},{"value":"0,00E+00","module":"C2","scenario":null},{"value":"3,16E+00","module":"C3","scenario":null},{"value":"0,00E+00","module":"C4","scenario":null},{"value":"0,00E+00","module":"D","scenario":null}]},{"parameter":"EET","unit":"MJ","values":[{"value":"7,81E-01","module":"A1-A3","scenario":null},{"value":"0,00E+00","module":"A4","scenario":null},{"value":"9,21E-01","module":"A5","scenario":null},{"value":"0,00E+00","module":"B2","scenario":null},{"value":"0,00E+00","module":"B3","scenario":null},{"value":"0,00E+00","module":"B4","scenario":null},{"value":"0,00E+00","module":"C1","scenario":null},{"value":"0,00E+00","module":"C2","scenario":null},{"value":"4,79E+01","module":"C3","scenario":null},{"value":"0,00E+00","module":"C4","scenario":null},{"value":"0,00E+00","module":"D","scenario":null}]}]}