{"product_name":"Mysi high wooden legs","epd_id":"NEPD-9212-8801","declared_unit":{"unit":"stk","amount":1},"compliance":["EN 15804+A2","ISO 14025","ISO 21930"],"producer_name":"VAD","environmental_impact":[{"parameter":"GWP-total","unit":"kg CO2-eq","values":[{"value":"1,22E+02","module":"A1","scenario":null},{"value":"5,99E-01","module":"A2","scenario":null},{"value":"1,95E+00","module":"A3","scenario":null},{"value":"3,33E+00","module":"A4","scenario":null},{"value":"5,66E+00","module":"A5","scenario":null},{"value":"0,00E+00","module":"B2","scenario":null},{"value":"0,00E+00","module":"B3","scenario":null},{"value":"0,00E+00","module":"B4","scenario":null},{"value":"0,00E+00","module":"C1","scenario":null},{"value":"7,74E-02","module":"C2","scenario":null},{"value":"2,67E+01","module":"C3","scenario":null},{"value":"1,12E-01","module":"C4","scenario":null},{"value":"-3,74E+00","module":"D","scenario":null},{"value":"1,25E+02","module":"A1A3","scenario":null}]},{"parameter":"GWP-fossil","unit":"kg CO2-eq","values":[{"value":"8,81E+01","module":"A1","scenario":null},{"value":"5,98E-01","module":"A2","scenario":null},{"value":"1,89E+00","module":"A3","scenario":null},{"value":"3,33E+00","module":"A4","scenario":null},{"value":"5,34E-02","module":"A5","scenario":null},{"value":"0,00E+00","module":"B2","scenario":null},{"value":"0,00E+00","module":"B3","scenario":null},{"value":"0,00E+00","module":"B4","scenario":null},{"value":"0,00E+00","module":"C1","scenario":null},{"value":"7,71E-02","module":"C2","scenario":null},{"value":"1,45E+01","module":"C3","scenario":null},{"value":"1,12E-01","module":"C4","scenario":null},{"value":"-3,70E+00","module":"D","scenario":null},{"value":"9,06E+01","module":"A1A3","scenario":null}]},{"parameter":"GWP-biogenic","unit":"kg CO2-eq","values":[{"value":"2,89E+01","module":"A1","scenario":null},{"value":"2,48E-04","module":"A2","scenario":null},{"value":"5,51E-02","module":"A3","scenario":null},{"value":"1,26E-03","module":"A4","scenario":null},{"value":"5,60E+00","module":"A5","scenario":null},{"value":"0,00E+00","module":"B2","scenario":null},{"value":"0,00E+00","module":"B3","scenario":null},{"value":"0,00E+00","module":"B4","scenario":null},{"value":"0,00E+00","module":"C1","scenario":null},{"value":"1,42E-04","module":"C2","scenario":null},{"value":"1,21E+01","module":"C3","scenario":null},{"value":"9,38E-05","module":"C4","scenario":null},{"value":"-3,81E-03","module":"D","scenario":null},{"value":"2,89E+01","module":"A1A3","scenario":null}]},{"parameter":"GWP-luluc","unit":"kg CO2-eq","values":[{"value":"5,00E+00","module":"A1","scenario":null},{"value":"2,13E-04","module":"A2","scenario":null},{"value":"2,78E-03","module":"A3","scenario":null},{"value":"1,39E-03","module":"A4","scenario":null},{"value":"1,77E-05","module":"A5","scenario":null},{"value":"0,00E+00","module":"B2","scenario":null},{"value":"0,00E+00","module":"B3","scenario":null},{"value":"0,00E+00","module":"B4","scenario":null},{"value":"0,00E+00","module":"C1","scenario":null},{"value":"1,41E-04","module":"C2","scenario":null},{"value":"1,10E-04","module":"C3","scenario":null},{"value":"3,12E-05","module":"C4","scenario":null},{"value":"-4,14E-02","module":"D","scenario":null},{"value":"5,00E+00","module":"A1A3","scenario":null}]},{"parameter":"ODP","unit":"kg CFC11-eq","values":[{"value":"8,43E-06","module":"A1","scenario":null},{"value":"1,36E-07","module":"A2","scenario":null},{"value":"1,30E-07","module":"A3","scenario":null},{"value":"7,35E-07","module":"A4","scenario":null},{"value":"1,13E-08","module":"A5","scenario":null},{"value":"0,00E+00","module":"B2","scenario":null},{"value":"0,00E+00","module":"B3","scenario":null},{"value":"0,00E+00","module":"B4","scenario":null},{"value":"0,00E+00","module":"C1","scenario":null},{"value":"1,32E-08","module":"C2","scenario":null},{"value":"8,32E-08","module":"C3","scenario":null},{"value":"3,11E-08","module":"C4","scenario":null},{"value":"-8,51E-02","module":"D","scenario":null},{"value":"8,69E-06","module":"A1A3","scenario":null}]},{"parameter":"AP","unit":"mol H+-eq","values":[{"value":"1,54E+00","module":"A1","scenario":null},{"value":"1,72E-03","module":"A2","scenario":null},{"value":"1,53E-02","module":"A3","scenario":null},{"value":"3,23E-02","module":"A4","scenario":null},{"value":"2,53E-04","module":"A5","scenario":null},{"value":"0,00E+00","module":"B2","scenario":null},{"value":"0,00E+00","module":"B3","scenario":null},{"value":"0,00E+00","module":"B4","scenario":null},{"value":"0,00E+00","module":"C1","scenario":null},{"value":"5,31E-04","module":"C2","scenario":null},{"value":"1,39E-02","module":"C3","scenario":null},{"value":"7,30E-04","module":"C4","scenario":null},{"value":"-2,22E-02","module":"D","scenario":null},{"value":"1,56E+00","module":"A1A3","scenario":null}]},{"parameter":"POCP","unit":"kg NMVOC-eq","values":[{"value":"3,52E-01","module":"A1","scenario":null},{"value":"1,46E-03","module":"A2","scenario":null},{"value":"5,86E-03","module":"A3","scenario":null},{"value":"2,41E-02","module":"A4","scenario":null},{"value":"2,60E-04","module":"A5","scenario":null},{"value":"0,00E+00","module":"B2","scenario":null},{"value":"0,00E+00","module":"B3","scenario":null},{"value":"0,00E+00","module":"B4","scenario":null},{"value":"0,00E+00","module":"C1","scenario":null},{"value":"5,38E-04","module":"C2","scenario":null},{"value":"1,76E-02","module":"C3","scenario":null},{"value":"8,19E-04","module":"C4","scenario":null},{"value":"-2,21E-02","module":"D","scenario":null},{"value":"3,60E-01","module":"A1A3","scenario":null}]},{"parameter":"ADPE","unit":"kg Sb-eq","values":[{"value":"1,73E-03","module":"A1","scenario":null},{"value":"1,65E-05","module":"A2","scenario":null},{"value":"7,00E-05","module":"A3","scenario":null},{"value":"7,61E-05","module":"A4","scenario":null},{"value":"1,30E-06","module":"A5","scenario":null},{"value":"0,00E+00","module":"B2","scenario":null},{"value":"0,00E+00","module":"B3","scenario":null},{"value":"0,00E+00","module":"B4","scenario":null},{"value":"0,00E+00","module":"C1","scenario":null},{"value":"1,17E-05","module":"C2","scenario":null},{"value":"3,24E-06","module":"C3","scenario":null},{"value":"1,73E-06","module":"C4","scenario":null},{"value":"-5,53E-05","module":"D","scenario":null},{"value":"1,82E-03","module":"A1A3","scenario":null}]},{"parameter":"ADPF","unit":"MJ","values":[{"value":"1,22E+03","module":"A1","scenario":null},{"value":"9,05E+00","module":"A2","scenario":null},{"value":"2,53E+01","module":"A3","scenario":null},{"value":"4,86E+01","module":"A4","scenario":null},{"value":"7,47E-01","module":"A5","scenario":null},{"value":"0,00E+00","module":"B2","scenario":null},{"value":"0,00E+00","module":"B3","scenario":null},{"value":"0,00E+00","module":"B4","scenario":null},{"value":"0,00E+00","module":"C1","scenario":null},{"value":"1,58E+00","module":"C2","scenario":null},{"value":"7,01E+00","module":"C3","scenario":null},{"value":"2,32E+00","module":"C4","scenario":null},{"value":"-3,80E+01","module":"D","scenario":null},{"value":"1,26E+03","module":"A1A3","scenario":null}]},{"parameter":"WDP","unit":"m3 world-eq. Deprived","values":[{"value":"4,72E+03","module":"A1","scenario":null},{"value":"8,75E+00","module":"A2","scenario":null},{"value":"2,06E+02","module":"A3","scenario":null},{"value":"3,95E+01","module":"A4","scenario":null},{"value":"9,46E-01","module":"A5","scenario":null},{"value":"0,00E+00","module":"B2","scenario":null},{"value":"0,00E+00","module":"B3","scenario":null},{"value":"0,00E+00","module":"B4","scenario":null},{"value":"0,00E+00","module":"C1","scenario":null},{"value":"5,70E+00","module":"C2","scenario":null},{"value":"2,02E+01","module":"C3","scenario":null},{"value":"5,90E+00","module":"C4","scenario":null},{"value":"-7,67E+01","module":"D","scenario":null},{"value":"4,94E+03","module":"A1A3","scenario":null}]},{"parameter":"EP-freshwater","unit":"kg P-eq","values":[{"value":"1,59E-02","module":"A1","scenario":null},{"value":"4,78E-06","module":"A2","scenario":null},{"value":"1,67E-04","module":"A3","scenario":null},{"value":"2,35E-05","module":"A4","scenario":null},{"value":"4,38E-07","module":"A5","scenario":null},{"value":"0,00E+00","module":"B2","scenario":null},{"value":"0,00E+00","module":"B3","scenario":null},{"value":"0,00E+00","module":"B4","scenario":null},{"value":"0,00E+00","module":"C1","scenario":null},{"value":"3,11E-06","module":"C2","scenario":null},{"value":"7,46E-06","module":"C3","scenario":null},{"value":"1,18E-06","module":"C4","scenario":null},{"value":"-2,60E-04","module":"D","scenario":null},{"value":"1,61E-02","module":"A1A3","scenario":null}]},{"parameter":"EP-marine","unit":"kg N-eq","values":[{"value":"2,85E-01","module":"A1","scenario":null},{"value":"3,40E-04","module":"A2","scenario":null},{"value":"1,89E-03","module":"A3","scenario":null},{"value":"7,68E-03","module":"A4","scenario":null},{"value":"8,36E-05","module":"A5","scenario":null},{"value":"0,00E+00","module":"B2","scenario":null},{"value":"0,00E+00","module":"B3","scenario":null},{"value":"0,00E+00","module":"B4","scenario":null},{"value":"0,00E+00","module":"C1","scenario":null},{"value":"1,32E-04","module":"C2","scenario":null},{"value":"7,65E-03","module":"C3","scenario":null},{"value":"2,58E-04","module":"C4","scenario":null},{"value":"-5,75E-03","module":"D","scenario":null},{"value":"2,87E-01","module":"A1A3","scenario":null}]},{"parameter":"EP-terrestrial","unit":"mol N-eq.","values":[{"value":"5,84E+00","module":"A1","scenario":null},{"value":"3,81E-03","module":"A2","scenario":null},{"value":"2,09E-02","module":"A3","scenario":null},{"value":"8,54E-02","module":"A4","scenario":null},{"value":"9,05E-04","module":"A5","scenario":null},{"value":"0,00E+00","module":"B2","scenario":null},{"value":"0,00E+00","module":"B3","scenario":null},{"value":"0,00E+00","module":"B4","scenario":null},{"value":"0,00E+00","module":"C1","scenario":null},{"value":"1,48E-03","module":"C2","scenario":null},{"value":"7,38E-02","module":"C3","scenario":null},{"value":"2,86E-03","module":"C4","scenario":null},{"value":"-6,06E-02","module":"D","scenario":null},{"value":"5,86E+00","module":"A1A3","scenario":null}]},{"parameter":"GWP-IOBC","unit":"kg CO2-eq","values":[{"value":"1,24E+02","module":"A1","scenario":null},{"value":"5,99E-01","module":"A2","scenario":null},{"value":"1,75E+00","module":"A3","scenario":null},{"value":"3,33E+00","module":"A4","scenario":null},{"value":"0,00E+00","module":"A5","scenario":null},{"value":"0,00E+00","module":"B2","scenario":null},{"value":"0,00E+00","module":"B3","scenario":null},{"value":"0,00E+00","module":"B4","scenario":null},{"value":"0,00E+00","module":"C1","scenario":null},{"value":"7,74E-02","module":"C2","scenario":null},{"value":"1,82E+01","module":"C3","scenario":null},{"value":"1,20E-01","module":"C4","scenario":null},{"value":"-4,98E+00","module":"D","scenario":null},{"value":"1,26E+02","module":"A1A3","scenario":null}]}],"additional_environmental_impact":[{"parameter":"PM","unit":"Disease incidence","values":[{"value":"1,29E-05","module":"A1","scenario":null},{"value":"3,66E-08","module":"A2","scenario":null},{"value":"8,08E-08","module":"A3","scenario":null},{"value":"1,78E-07","module":"A4","scenario":null},{"value":"3,73E-09","module":"A5","scenario":null},{"value":"0,00E+00","module":"B2","scenario":null},{"value":"0,00E+00","module":"B3","scenario":null},{"value":"0,00E+00","module":"B4","scenario":null},{"value":"0,00E+00","module":"C1","scenario":null},{"value":"1,47E-08","module":"C2","scenario":null},{"value":"7,23E-08","module":"C3","scenario":null},{"value":"1,30E-08","module":"C4","scenario":null},{"value":"-7,93E-07","module":"D","scenario":null},{"value":"1,30E-05","module":"A1A3","scenario":null}]},{"parameter":"ETP-fw","unit":"CTUe","values":[{"value":"3,92E+03","module":"A1","scenario":null},{"value":"6,71E+00","module":"A2","scenario":null},{"value":"1,44E+02","module":"A3","scenario":null},{"value":"3,44E+01","module":"A4","scenario":null},{"value":"9,96E-01","module":"A5","scenario":null},{"value":"0,00E+00","module":"B2","scenario":null},{"value":"0,00E+00","module":"B3","scenario":null},{"value":"0,00E+00","module":"B4","scenario":null},{"value":"0,00E+00","module":"C1","scenario":null},{"value":"2,47E+00","module":"C2","scenario":null},{"value":"4,29E+01","module":"C3","scenario":null},{"value":"1,57E+00","module":"C4","scenario":null},{"value":"-2,32E+02","module":"D","scenario":null},{"value":"4,07E+03","module":"A1A3","scenario":null}]},{"parameter":"HTP-c","unit":"CTUh","values":[{"value":"5,70E-07","module":"A1","scenario":null},{"value":"0,00E+00","module":"A2","scenario":null},{"value":"3,45E-09","module":"A3","scenario":null},{"value":"0,00E+00","module":"A4","scenario":null},{"value":"3,00E-11","module":"A5","scenario":null},{"value":"0,00E+00","module":"B2","scenario":null},{"value":"0,00E+00","module":"B3","scenario":null},{"value":"0,00E+00","module":"B4","scenario":null},{"value":"0,00E+00","module":"C1","scenario":null},{"value":"0,00E+00","module":"C2","scenario":null},{"value":"1,76E-09","module":"C3","scenario":null},{"value":"5,90E-11","module":"C4","scenario":null},{"value":"-1,38E-08","module":"D","scenario":null},{"value":"5,73E-07","module":"A1A3","scenario":null}]},{"parameter":"HTP-nc","unit":"CTUh","values":[{"value":"2,42E-06","module":"A1","scenario":null},{"value":"7,33E-09","module":"A2","scenario":null},{"value":"1,18E-07","module":"A3","scenario":null},{"value":"3,84E-08","module":"A4","scenario":null},{"value":"1,25E-09","module":"A5","scenario":null},{"value":"0,00E+00","module":"B2","scenario":null},{"value":"0,00E+00","module":"B3","scenario":null},{"value":"0,00E+00","module":"B4","scenario":null},{"value":"0,00E+00","module":"C1","scenario":null},{"value":"4,41E-09","module":"C2","scenario":null},{"value":"5,48E-08","module":"C3","scenario":null},{"value":"1,75E-09","module":"C4","scenario":null},{"value":"1,78E-07","module":"D","scenario":null},{"value":"2,54E-06","module":"A1A3","scenario":null}]},{"parameter":"SQP","unit":"-","values":[{"value":"-4,43E+04","module":"A1","scenario":null},{"value":"6,33E+00","module":"A2","scenario":null},{"value":"8,10E+00","module":"A3","scenario":null},{"value":"2,84E+01","module":"A4","scenario":null},{"value":"5,01E-01","module":"A5","scenario":null},{"value":"0,00E+00","module":"B2","scenario":null},{"value":"0,00E+00","module":"B3","scenario":null},{"value":"0,00E+00","module":"B4","scenario":null},{"value":"0,00E+00","module":"C1","scenario":null},{"value":"2,43E+00","module":"C2","scenario":null},{"value":"8,59E-01","module":"C3","scenario":null},{"value":"5,17E+00","module":"C4","scenario":null},{"value":"-1,13E+02","module":"D","scenario":null},{"value":"-4,42E+04","module":"A1A3","scenario":null}]},{"parameter":"IRP","unit":"kBq U235-eq","values":[{"value":"3,89E+00","module":"A1","scenario":null},{"value":"3,95E-02","module":"A2","scenario":null},{"value":"1,51E-01","module":"A3","scenario":null},{"value":"2,12E-01","module":"A4","scenario":null},{"value":"3,20E-03","module":"A5","scenario":null},{"value":"0,00E+00","module":"B2","scenario":null},{"value":"0,00E+00","module":"B3","scenario":null},{"value":"0,00E+00","module":"B4","scenario":null},{"value":"0,00E+00","module":"C1","scenario":null},{"value":"5,18E-03","module":"C2","scenario":null},{"value":"1,16E-02","module":"C3","scenario":null},{"value":"9,41E-03","module":"C4","scenario":null},{"value":"-9,76E-02","module":"D","scenario":null},{"value":"4,09E+00","module":"A1A3","scenario":null}]}],"resource_use":[{"parameter":"PERE","unit":"MJ","values":[{"value":"2,32E+02","module":"A1","scenario":null},{"value":"1,29E-01","module":"A2","scenario":null},{"value":"3,72E+00","module":"A3","scenario":null},{"value":"6,18E-01","module":"A4","scenario":null},{"value":"1,23E-02","module":"A5","scenario":null},{"value":"0,00E+00","module":"B2","scenario":null},{"value":"0,00E+00","module":"B3","scenario":null},{"value":"0,00E+00","module":"B4","scenario":null},{"value":"0,00E+00","module":"C1","scenario":null},{"value":"8,35E-02","module":"C2","scenario":null},{"value":"2,06E-01","module":"C3","scenario":null},{"value":"4,94E-02","module":"C4","scenario":null},{"value":"-1,05E+02","module":"D","scenario":null},{"value":"2,36E+02","module":"A1A3","scenario":null}]},{"parameter":"PERM","unit":"","values":[{"value":"5,10E+01","module":"A1","scenario":null},{"value":"0,00E+00","module":"A2","scenario":null},{"value":"0,00E+00","module":"A3","scenario":null},{"value":"0,00E+00","module":"A4","scenario":null},{"value":"-1,93E+01","module":"A5","scenario":null},{"value":"0,00E+00","module":"B2","scenario":null},{"value":"0,00E+00","module":"B3","scenario":null},{"value":"0,00E+00","module":"B4","scenario":null},{"value":"0,00E+00","module":"C1","scenario":null},{"value":"0,00E+00","module":"C2","scenario":null},{"value":"-1,25E+02","module":"C3","scenario":null},{"value":"0,00E+00","module":"C4","scenario":null},{"value":"0,00E+00","module":"D","scenario":null},{"value":"5,10E+01","module":"A1A3","scenario":null}]},{"parameter":"PERT","unit":"MJ","values":[{"value":"2,83E+02","module":"A1","scenario":null},{"value":"1,29E-01","module":"A2","scenario":null},{"value":"3,72E+00","module":"A3","scenario":null},{"value":"6,18E-01","module":"A4","scenario":null},{"value":"-1,93E+01","module":"A5","scenario":null},{"value":"0,00E+00","module":"B2","scenario":null},{"value":"0,00E+00","module":"B3","scenario":null},{"value":"0,00E+00","module":"B4","scenario":null},{"value":"0,00E+00","module":"C1","scenario":null},{"value":"8,35E-02","module":"C2","scenario":null},{"value":"-1,25E+02","module":"C3","scenario":null},{"value":"4,94E-02","module":"C4","scenario":null},{"value":"-1,05E+02","module":"D","scenario":null},{"value":"2,87E+02","module":"A1A3","scenario":null}]},{"parameter":"PENRE","unit":"MJ","values":[{"value":"1,09E+03","module":"A1","scenario":null},{"value":"9,05E+00","module":"A2","scenario":null},{"value":"2,53E+01","module":"A3","scenario":null},{"value":"4,86E+01","module":"A4","scenario":null},{"value":"7,47E-01","module":"A5","scenario":null},{"value":"0,00E+00","module":"B2","scenario":null},{"value":"0,00E+00","module":"B3","scenario":null},{"value":"0,00E+00","module":"B4","scenario":null},{"value":"0,00E+00","module":"C1","scenario":null},{"value":"1,58E+00","module":"C2","scenario":null},{"value":"7,05E+00","module":"C3","scenario":null},{"value":"2,32E+00","module":"C4","scenario":null},{"value":"-3,80E+01","module":"D","scenario":null},{"value":"1,13E+03","module":"A1A3","scenario":null}]},{"parameter":"PENRM","unit":"MJ","values":[{"value":"1,64E+02","module":"A1","scenario":null},{"value":"0,00E+00","module":"A2","scenario":null},{"value":"0,00E+00","module":"A3","scenario":null},{"value":"0,00E+00","module":"A4","scenario":null},{"value":"0,00E+00","module":"A5","scenario":null},{"value":"0,00E+00","module":"B2","scenario":null},{"value":"0,00E+00","module":"B3","scenario":null},{"value":"0,00E+00","module":"B4","scenario":null},{"value":"0,00E+00","module":"C1","scenario":null},{"value":"0,00E+00","module":"C2","scenario":null},{"value":"-1,64E+02","module":"C3","scenario":null},{"value":"0,00E+00","module":"C4","scenario":null},{"value":"0,00E+00","module":"D","scenario":null},{"value":"1,64E+02","module":"A1A3","scenario":null}]},{"parameter":"PENRT","unit":"MJ","values":[{"value":"1,26E+03","module":"A1","scenario":null},{"value":"9,05E+00","module":"A2","scenario":null},{"value":"2,53E+01","module":"A3","scenario":null},{"value":"4,86E+01","module":"A4","scenario":null},{"value":"7,47E-01","module":"A5","scenario":null},{"value":"0,00E+00","module":"B2","scenario":null},{"value":"0,00E+00","module":"B3","scenario":null},{"value":"0,00E+00","module":"B4","scenario":null},{"value":"0,00E+00","module":"C1","scenario":null},{"value":"1,58E+00","module":"C2","scenario":null},{"value":"-1,57E+02","module":"C3","scenario":null},{"value":"2,32E+00","module":"C4","scenario":null},{"value":"-3,80E+01","module":"D","scenario":null},{"value":"1,29E+03","module":"A1A3","scenario":null}]},{"parameter":"SM","unit":"kg","values":[{"value":"1,90E+00","module":"A1","scenario":null},{"value":"0,00E+00","module":"A2","scenario":null},{"value":"0,00E+00","module":"A3","scenario":null},{"value":"0,00E+00","module":"A4","scenario":null},{"value":"0,00E+00","module":"A5","scenario":null},{"value":"0,00E+00","module":"B2","scenario":null},{"value":"0,00E+00","module":"B3","scenario":null},{"value":"0,00E+00","module":"B4","scenario":null},{"value":"0,00E+00","module":"C1","scenario":null},{"value":"0,00E+00","module":"C2","scenario":null},{"value":"0,00E+00","module":"C3","scenario":null},{"value":"0,00E+00","module":"C4","scenario":null},{"value":"0,00E+00","module":"D","scenario":null},{"value":"1,90E+00","module":"A1A3","scenario":null}]},{"parameter":"RSF","unit":"MJ","values":[{"value":"1,90E+00","module":"A1","scenario":null},{"value":"4,63E-03","module":"A2","scenario":null},{"value":"1,95E-01","module":"A3","scenario":null},{"value":"2,15E-02","module":"A4","scenario":null},{"value":"4,08E-04","module":"A5","scenario":null},{"value":"0,00E+00","module":"B2","scenario":null},{"value":"0,00E+00","module":"B3","scenario":null},{"value":"0,00E+00","module":"B4","scenario":null},{"value":"0,00E+00","module":"C1","scenario":null},{"value":"2,78E-03","module":"C2","scenario":null},{"value":"4,81E-03","module":"C3","scenario":null},{"value":"1,29E-03","module":"C4","scenario":null},{"value":"7,33E-02","module":"D","scenario":null},{"value":"2,10E+00","module":"A1A3","scenario":null}]},{"parameter":"NRSF","unit":"MJ","values":[{"value":"1,86E+01","module":"A1","scenario":null},{"value":"1,66E-02","module":"A2","scenario":null},{"value":"1,66E-01","module":"A3","scenario":null},{"value":"7,12E-02","module":"A4","scenario":null},{"value":"1,68E-03","module":"A5","scenario":null},{"value":"0,00E+00","module":"B2","scenario":null},{"value":"0,00E+00","module":"B3","scenario":null},{"value":"0,00E+00","module":"B4","scenario":null},{"value":"0,00E+00","module":"C1","scenario":null},{"value":"9,81E-03","module":"C2","scenario":null},{"value":"0,00E+00","module":"C3","scenario":null},{"value":"8,90E-02","module":"C4","scenario":null},{"value":"-3,45E+00","module":"D","scenario":null},{"value":"1,87E+01","module":"A1A3","scenario":null}]},{"parameter":"FW","unit":"m3","values":[{"value":"1,34E+00","module":"A1","scenario":null},{"value":"9,67E-04","module":"A2","scenario":null},{"value":"1,91E-02","module":"A3","scenario":null},{"value":"4,63E-03","module":"A4","scenario":null},{"value":"3,52E-04","module":"A5","scenario":null},{"value":"0,00E+00","module":"B2","scenario":null},{"value":"0,00E+00","module":"B3","scenario":null},{"value":"0,00E+00","module":"B4","scenario":null},{"value":"0,00E+00","module":"C1","scenario":null},{"value":"6,96E-04","module":"C2","scenario":null},{"value":"2,33E-02","module":"C3","scenario":null},{"value":"2,10E-03","module":"C4","scenario":null},{"value":"-1,30E-01","module":"D","scenario":null},{"value":"1,36E+00","module":"A1A3","scenario":null}]}],"end_of_life_waste":[{"parameter":"HWD","unit":"kg","values":[{"value":"3,89E-01","module":"A1","scenario":null},{"value":"4,67E-04","module":"A2","scenario":null},{"value":"1,07E-01","module":"A3","scenario":null},{"value":"2,40E-03","module":"A4","scenario":null},{"value":"0,00E+00","module":"A5","scenario":null},{"value":"0,00E+00","module":"B2","scenario":null},{"value":"0,00E+00","module":"B3","scenario":null},{"value":"0,00E+00","module":"B4","scenario":null},{"value":"0,00E+00","module":"C1","scenario":null},{"value":"2,37E-04","module":"C2","scenario":null},{"value":"0,00E+00","module":"C3","scenario":null},{"value":"8,71E+00","module":"C4","scenario":null},{"value":"-1,39E-02","module":"D","scenario":null},{"value":"4,97E-01","module":"A1A3","scenario":null}]},{"parameter":"NHWD","unit":"kg","values":[{"value":"1,75E+01","module":"A1","scenario":null},{"value":"4,40E-01","module":"A2","scenario":null},{"value":"3,25E-01","module":"A3","scenario":null},{"value":"1,91E+00","module":"A4","scenario":null},{"value":"3,30E+00","module":"A5","scenario":null},{"value":"0,00E+00","module":"B2","scenario":null},{"value":"0,00E+00","module":"B3","scenario":null},{"value":"0,00E+00","module":"B4","scenario":null},{"value":"0,00E+00","module":"C1","scenario":null},{"value":"1,89E-01","module":"C2","scenario":null},{"value":"0,00E+00","module":"C3","scenario":null},{"value":"2,22E-01","module":"C4","scenario":null},{"value":"-1,43E+00","module":"D","scenario":null},{"value":"1,83E+01","module":"A1A3","scenario":null}]},{"parameter":"RWD","unit":"kg","values":[{"value":"3,88E-03","module":"A1","scenario":null},{"value":"6,16E-05","module":"A2","scenario":null},{"value":"1,29E-04","module":"A3","scenario":null},{"value":"3,33E-04","module":"A4","scenario":null},{"value":"0,00E+00","module":"A5","scenario":null},{"value":"0,00E+00","module":"B2","scenario":null},{"value":"0,00E+00","module":"B3","scenario":null},{"value":"0,00E+00","module":"B4","scenario":null},{"value":"0,00E+00","module":"C1","scenario":null},{"value":"6,08E-06","module":"C2","scenario":null},{"value":"0,00E+00","module":"C3","scenario":null},{"value":"1,42E-05","module":"C4","scenario":null},{"value":"-8,04E-05","module":"D","scenario":null},{"value":"4,07E-03","module":"A1A3","scenario":null}]}],"end_of_life_flow":[{"parameter":"CRU","unit":"kg","values":[{"value":"0,00E+00","module":"A1","scenario":null},{"value":"0,00E+00","module":"A2","scenario":null},{"value":"0,00E+00","module":"A3","scenario":null},{"value":"0,00E+00","module":"A4","scenario":null},{"value":"0,00E+00","module":"A5","scenario":null},{"value":"0,00E+00","module":"B2","scenario":null},{"value":"0,00E+00","module":"B3","scenario":null},{"value":"0,00E+00","module":"B4","scenario":null},{"value":"0,00E+00","module":"C1","scenario":null},{"value":"0,00E+00","module":"C2","scenario":null},{"value":"0,00E+00","module":"C3","scenario":null},{"value":"0,00E+00","module":"C4","scenario":null},{"value":"0,00E+00","module":"D","scenario":null},{"value":"0,00E+00","module":"A1A3","scenario":null}]},{"parameter":"MFR","unit":"kg","values":[{"value":"0,00E+00","module":"A1","scenario":null},{"value":"0,00E+00","module":"A2","scenario":null},{"value":"1,86E-01","module":"A3","scenario":null},{"value":"0,00E+00","module":"A4","scenario":null},{"value":"3,07E+00","module":"A5","scenario":null},{"value":"0,00E+00","module":"B2","scenario":null},{"value":"0,00E+00","module":"B3","scenario":null},{"value":"0,00E+00","module":"B4","scenario":null},{"value":"0,00E+00","module":"C1","scenario":null},{"value":"0,00E+00","module":"C2","scenario":null},{"value":"4,39E+00","module":"C3","scenario":null},{"value":"0,00E+00","module":"C4","scenario":null},{"value":"0,00E+00","module":"D","scenario":null},{"value":"1,86E-01","module":"A1A3","scenario":null}]},{"parameter":"MER","unit":"kg","values":[{"value":"0,00E+00","module":"A1","scenario":null},{"value":"0,00E+00","module":"A2","scenario":null},{"value":"3,12E-01","module":"A3","scenario":null},{"value":"0,00E+00","module":"A4","scenario":null},{"value":"4,49E-06","module":"A5","scenario":null},{"value":"0,00E+00","module":"B2","scenario":null},{"value":"0,00E+00","module":"B3","scenario":null},{"value":"0,00E+00","module":"B4","scenario":null},{"value":"0,00E+00","module":"C1","scenario":null},{"value":"0,00E+00","module":"C2","scenario":null},{"value":"2,59E+01","module":"C3","scenario":null},{"value":"0,00E+00","module":"C4","scenario":null},{"value":"0,00E+00","module":"D","scenario":null},{"value":"3,12E-01","module":"A1A3","scenario":null}]},{"parameter":"EEE","unit":"MJ","values":[{"value":"0,00E+00","module":"A1","scenario":null},{"value":"0,00E+00","module":"A2","scenario":null},{"value":"4,75E-01","module":"A3","scenario":null},{"value":"0,00E+00","module":"A4","scenario":null},{"value":"1,89E-01","module":"A5","scenario":null},{"value":"0,00E+00","module":"B2","scenario":null},{"value":"0,00E+00","module":"B3","scenario":null},{"value":"0,00E+00","module":"B4","scenario":null},{"value":"0,00E+00","module":"C1","scenario":null},{"value":"0,00E+00","module":"C2","scenario":null},{"value":"1,32E+01","module":"C3","scenario":null},{"value":"0,00E+00","module":"C4","scenario":null},{"value":"0,00E+00","module":"D","scenario":null},{"value":"4,75E-01","module":"A1A3","scenario":null}]},{"parameter":"EET","unit":"MJ","values":[{"value":"0,00E+00","module":"A1","scenario":null},{"value":"0,00E+00","module":"A2","scenario":null},{"value":"7,18E+00","module":"A3","scenario":null},{"value":"0,00E+00","module":"A4","scenario":null},{"value":"2,86E+00","module":"A5","scenario":null},{"value":"0,00E+00","module":"B2","scenario":null},{"value":"0,00E+00","module":"B3","scenario":null},{"value":"0,00E+00","module":"B4","scenario":null},{"value":"0,00E+00","module":"C1","scenario":null},{"value":"0,00E+00","module":"C2","scenario":null},{"value":"2,00E+02","module":"C3","scenario":null},{"value":"0,00E+00","module":"C4","scenario":null},{"value":"0,00E+00","module":"D","scenario":null},{"value":"7,18E+00","module":"A1A3","scenario":null}]}]}