{"product_name":"B35 M45 Sprutbetong Brannsikring ","epd_id":"NEPD-9100-8663","declared_unit":{"unit":"m3","amount":1},"compliance":["EN 15804+A2","ISO 14025","ISO 21930"],"producer_name":"Sunnfjord Betong AS","environmental_impact":[{"parameter":"GWP-total","unit":"kg CO2-eq","values":[{"value":"3,09E+02","module":"A1","scenario":null},{"value":"1,13E+01","module":"A2","scenario":null},{"value":"3,09E-01","module":"A3","scenario":null},{"value":"4,80E+01","module":"A4","scenario":null},{"value":"9,04E+00","module":"C1","scenario":null},{"value":"1,67E+01","module":"C2","scenario":null},{"value":"1,11E+00","module":"C3","scenario":null},{"value":"3,10E+00","module":"C4","scenario":null},{"value":"-3,59E+00","module":"D","scenario":null},{"value":"3,20E+02","module":"A1A3","scenario":null}]},{"parameter":"GWP-fossil","unit":"kg CO2-eq","values":[{"value":"3,08E+02","module":"A1","scenario":null},{"value":"1,13E+01","module":"A2","scenario":null},{"value":"3,01E-01","module":"A3","scenario":null},{"value":"4,80E+01","module":"A4","scenario":null},{"value":"9,04E+00","module":"C1","scenario":null},{"value":"1,67E+01","module":"C2","scenario":null},{"value":"1,09E+00","module":"C3","scenario":null},{"value":"3,10E+00","module":"C4","scenario":null},{"value":"-3,52E+00","module":"D","scenario":null},{"value":"3,20E+02","module":"A1A3","scenario":null}]},{"parameter":"GWP-biogenic","unit":"kg CO2-eq","values":[{"value":"1,11E-01","module":"A1","scenario":null},{"value":"3,08E-03","module":"A2","scenario":null},{"value":"6,72E-03","module":"A3","scenario":null},{"value":"1,99E-02","module":"A4","scenario":null},{"value":"1,69E-03","module":"C1","scenario":null},{"value":"7,17E-03","module":"C2","scenario":null},{"value":"9,42E-03","module":"C3","scenario":null},{"value":"2,63E-03","module":"C4","scenario":null},{"value":"-7,02E-02","module":"D","scenario":null},{"value":"1,21E-01","module":"A1A3","scenario":null}]},{"parameter":"GWP-luluc","unit":"kg CO2-eq","values":[{"value":"2,83E-02","module":"A1","scenario":null},{"value":"4,08E-03","module":"A2","scenario":null},{"value":"7,77E-04","module":"A3","scenario":null},{"value":"1,71E-02","module":"A4","scenario":null},{"value":"7,12E-04","module":"C1","scenario":null},{"value":"5,10E-03","module":"C2","scenario":null},{"value":"1,51E-03","module":"C3","scenario":null},{"value":"6,07E-04","module":"C4","scenario":null},{"value":"-2,38E-03","module":"D","scenario":null},{"value":"3,32E-02","module":"A1A3","scenario":null}]},{"parameter":"ODP","unit":"kg CFC11-eq","values":[{"value":"3,09E-06","module":"A1","scenario":null},{"value":"2,36E-06","module":"A2","scenario":null},{"value":"4,53E-08","module":"A3","scenario":null},{"value":"1,09E-05","module":"A4","scenario":null},{"value":"1,95E-06","module":"C1","scenario":null},{"value":"4,03E-06","module":"C2","scenario":null},{"value":"2,15E-07","module":"C3","scenario":null},{"value":"1,51E-06","module":"C4","scenario":null},{"value":"-6,41E-07","module":"D","scenario":null},{"value":"5,50E-06","module":"A1A3","scenario":null}]},{"parameter":"AP","unit":"mol H+-eq","values":[{"value":"4,05E-01","module":"A1","scenario":null},{"value":"2,47E-01","module":"A2","scenario":null},{"value":"2,18E-03","module":"A3","scenario":null},{"value":"1,38E-01","module":"A4","scenario":null},{"value":"9,46E-02","module":"C1","scenario":null},{"value":"5,39E-02","module":"C2","scenario":null},{"value":"8,83E-03","module":"C3","scenario":null},{"value":"3,02E-02","module":"C4","scenario":null},{"value":"-3,17E-02","module":"D","scenario":null},{"value":"6,54E-01","module":"A1A3","scenario":null}]},{"parameter":"POCP","unit":"kg NMVOC-eq","values":[{"value":"3,29E-01","module":"A1","scenario":null},{"value":"1,65E-01","module":"A2","scenario":null},{"value":"1,37E-03","module":"A3","scenario":null},{"value":"1,17E-01","module":"A4","scenario":null},{"value":"1,26E-01","module":"C1","scenario":null},{"value":"5,17E-02","module":"C2","scenario":null},{"value":"7,98E-03","module":"C3","scenario":null},{"value":"3,57E-02","module":"C4","scenario":null},{"value":"-3,41E-02","module":"D","scenario":null},{"value":"4,95E-01","module":"A1A3","scenario":null}]},{"parameter":"ADPE","unit":"kg Sb-eq","values":[{"value":"5,33E-04","module":"A1","scenario":null},{"value":"9,48E-05","module":"A2","scenario":null},{"value":"1,39E-05","module":"A3","scenario":null},{"value":"1,33E-03","module":"A4","scenario":null},{"value":"1,39E-05","module":"C1","scenario":null},{"value":"2,98E-04","module":"C2","scenario":null},{"value":"1,38E-05","module":"C3","scenario":null},{"value":"2,74E-05","module":"C4","scenario":null},{"value":"-3,12E-04","module":"D","scenario":null},{"value":"6,42E-04","module":"A1A3","scenario":null}]},{"parameter":"ADPF","unit":"MJ","values":[{"value":"1,09E+03","module":"A1","scenario":null},{"value":"1,57E+02","module":"A2","scenario":null},{"value":"5,16E+00","module":"A3","scenario":null},{"value":"7,25E+02","module":"A4","scenario":null},{"value":"1,24E+02","module":"C1","scenario":null},{"value":"2,72E+02","module":"C2","scenario":null},{"value":"3,39E+01","module":"C3","scenario":null},{"value":"9,99E+01","module":"C4","scenario":null},{"value":"-5,95E+01","module":"D","scenario":null},{"value":"1,25E+03","module":"A1A3","scenario":null}]},{"parameter":"WDP","unit":"m3 world-eq. Deprived","values":[{"value":"3,69E+03","module":"A1","scenario":null},{"value":"6,55E+01","module":"A2","scenario":null},{"value":"3,88E+02","module":"A3","scenario":null},{"value":"7,02E+02","module":"A4","scenario":null},{"value":"2,64E+01","module":"C1","scenario":null},{"value":"2,08E+02","module":"C2","scenario":null},{"value":"3,74E+03","module":"C3","scenario":null},{"value":"2,10E+02","module":"C4","scenario":null},{"value":"-2,79E+03","module":"D","scenario":null},{"value":"4,14E+03","module":"A1A3","scenario":null}]},{"parameter":"EP-freshwater","unit":"kg P-eq","values":[{"value":"2,15E-03","module":"A1","scenario":null},{"value":"4,94E-05","module":"A2","scenario":null},{"value":"1,74E-05","module":"A3","scenario":null},{"value":"3,83E-04","module":"A4","scenario":null},{"value":"3,29E-05","module":"C1","scenario":null},{"value":"1,33E-04","module":"C2","scenario":null},{"value":"6,89E-05","module":"C3","scenario":null},{"value":"2,31E-05","module":"C4","scenario":null},{"value":"-9,35E-05","module":"D","scenario":null},{"value":"2,21E-03","module":"A1A3","scenario":null}]},{"parameter":"EP-marine","unit":"kg N-eq","values":[{"value":"1,10E-01","module":"A1","scenario":null},{"value":"5,54E-02","module":"A2","scenario":null},{"value":"4,11E-04","module":"A3","scenario":null},{"value":"2,73E-02","module":"A4","scenario":null},{"value":"4,17E-02","module":"C1","scenario":null},{"value":"1,18E-02","module":"C2","scenario":null},{"value":"2,59E-03","module":"C3","scenario":null},{"value":"1,13E-02","module":"C4","scenario":null},{"value":"-1,10E-02","module":"D","scenario":null},{"value":"1,66E-01","module":"A1A3","scenario":null}]},{"parameter":"EP-terrestrial","unit":"mol N-eq.","values":[{"value":"1,39E+00","module":"A1","scenario":null},{"value":"6,23E-01","module":"A2","scenario":null},{"value":"4,80E-03","module":"A3","scenario":null},{"value":"3,05E-01","module":"A4","scenario":null},{"value":"4,52E-01","module":"C1","scenario":null},{"value":"1,32E-01","module":"C2","scenario":null},{"value":"2,98E-02","module":"C3","scenario":null},{"value":"1,25E-01","module":"C4","scenario":null},{"value":"-1,29E-01","module":"D","scenario":null},{"value":"2,02E+00","module":"A1A3","scenario":null}]},{"parameter":"GWP-IOBC","unit":"kg CO2-eq","values":[{"value":"3,04E+02","module":"A1","scenario":null},{"value":"1,13E+01","module":"A2","scenario":null},{"value":"3,06E-01","module":"A3","scenario":null},{"value":"4,80E+01","module":"A4","scenario":null},{"value":"9,04E+00","module":"C1","scenario":null},{"value":"1,67E+01","module":"C2","scenario":null},{"value":"1,09E+00","module":"C3","scenario":null},{"value":"3,10E+00","module":"C4","scenario":null},{"value":"-3,76E+00","module":"D","scenario":null},{"value":"3,16E+02","module":"A1A3","scenario":null}]}],"additional_environmental_impact":[{"parameter":"PM","unit":"Disease incidence","values":[{"value":"2,39E-06","module":"A1","scenario":null},{"value":"3,18E-07","module":"A2","scenario":null},{"value":"2,41E-08","module":"A3","scenario":null},{"value":"2,94E-06","module":"A4","scenario":null},{"value":"1,14E-05","module":"C1","scenario":null},{"value":"1,54E-06","module":"C2","scenario":null},{"value":"1,41E-07","module":"C3","scenario":null},{"value":"6,43E-07","module":"C4","scenario":null},{"value":"-6,74E-07","module":"D","scenario":null},{"value":"2,73E-06","module":"A1A3","scenario":null}]},{"parameter":"ETP-fw","unit":"CTUe","values":[{"value":"5,97E+03","module":"A1","scenario":null},{"value":"9,35E+01","module":"A2","scenario":null},{"value":"1,20E+01","module":"A3","scenario":null},{"value":"5,38E+02","module":"A4","scenario":null},{"value":"6,80E+01","module":"C1","scenario":null},{"value":"1,99E+02","module":"C2","scenario":null},{"value":"2,40E+01","module":"C3","scenario":null},{"value":"4,94E+01","module":"C4","scenario":null},{"value":"-6,13E+01","module":"D","scenario":null},{"value":"6,07E+03","module":"A1A3","scenario":null}]},{"parameter":"HTP-c","unit":"CTUh","values":[{"value":"1,86E-08","module":"A1","scenario":null},{"value":"0,00E+00","module":"A2","scenario":null},{"value":"7,07E-10","module":"A3","scenario":null},{"value":"0,00E+00","module":"A4","scenario":null},{"value":"2,26E-09","module":"C1","scenario":null},{"value":"0,00E+00","module":"C2","scenario":null},{"value":"1,54E-09","module":"C3","scenario":null},{"value":"1,45E-09","module":"C4","scenario":null},{"value":"-3,07E-09","module":"D","scenario":null},{"value":"1,93E-08","module":"A1A3","scenario":null}]},{"parameter":"HTP-nc","unit":"CTUh","values":[{"value":"4,82E-07","module":"A1","scenario":null},{"value":"3,97E-08","module":"A2","scenario":null},{"value":"1,57E-08","module":"A3","scenario":null},{"value":"5,88E-07","module":"A4","scenario":null},{"value":"6,33E-08","module":"C1","scenario":null},{"value":"1,92E-07","module":"C2","scenario":null},{"value":"2,15E-08","module":"C3","scenario":null},{"value":"2,89E-08","module":"C4","scenario":null},{"value":"-7,53E-08","module":"D","scenario":null},{"value":"5,38E-07","module":"A1A3","scenario":null}]},{"parameter":"SQP","unit":"-","values":[{"value":"1,03E+03","module":"A1","scenario":null},{"value":"7,73E+01","module":"A2","scenario":null},{"value":"8,03E+00","module":"A3","scenario":null},{"value":"5,07E+02","module":"A4","scenario":null},{"value":"1,51E+01","module":"C1","scenario":null},{"value":"3,11E+02","module":"C2","scenario":null},{"value":"1,92E+01","module":"C3","scenario":null},{"value":"3,64E+02","module":"C4","scenario":null},{"value":"1,35E+02","module":"D","scenario":null},{"value":"1,11E+03","module":"A1A3","scenario":null}]},{"parameter":"IRP","unit":"kBq U235-eq","values":[{"value":"1,33E+00","module":"A1","scenario":null},{"value":"6,85E-01","module":"A2","scenario":null},{"value":"5,41E-02","module":"A3","scenario":null},{"value":"3,17E+00","module":"A4","scenario":null},{"value":"5,42E-01","module":"C1","scenario":null},{"value":"1,19E+00","module":"C2","scenario":null},{"value":"5,68E-01","module":"C3","scenario":null},{"value":"4,34E-01","module":"C4","scenario":null},{"value":"-5,46E-01","module":"D","scenario":null},{"value":"2,07E+00","module":"A1A3","scenario":null}]}],"resource_use":[{"parameter":"PERE","unit":"MJ","values":[{"value":"4,26E+02","module":"A1","scenario":null},{"value":"1,20E+00","module":"A2","scenario":null},{"value":"2,71E+01","module":"A3","scenario":null},{"value":"1,04E+01","module":"A4","scenario":null},{"value":"6,78E-01","module":"C1","scenario":null},{"value":"3,42E+00","module":"C2","scenario":null},{"value":"1,74E+01","module":"C3","scenario":null},{"value":"1,54E+00","module":"C4","scenario":null},{"value":"-1,39E+01","module":"D","scenario":null},{"value":"4,55E+02","module":"A1A3","scenario":null}]},{"parameter":"PERM","unit":"","values":[{"value":"0,00E+00","module":"A1","scenario":null},{"value":"0,00E+00","module":"A2","scenario":null},{"value":"0,00E+00","module":"A3","scenario":null},{"value":"0,00E+00","module":"A4","scenario":null},{"value":"0,00E+00","module":"C1","scenario":null},{"value":"0,00E+00","module":"C2","scenario":null},{"value":"0,00E+00","module":"C3","scenario":null},{"value":"0,00E+00","module":"C4","scenario":null},{"value":"0,00E+00","module":"D","scenario":null},{"value":"0,00E+00","module":"A1A3","scenario":null}]},{"parameter":"PERT","unit":"MJ","values":[{"value":"4,26E+02","module":"A1","scenario":null},{"value":"1,20E+00","module":"A2","scenario":null},{"value":"2,71E+01","module":"A3","scenario":null},{"value":"1,04E+01","module":"A4","scenario":null},{"value":"6,78E-01","module":"C1","scenario":null},{"value":"3,42E+00","module":"C2","scenario":null},{"value":"1,74E+01","module":"C3","scenario":null},{"value":"1,54E+00","module":"C4","scenario":null},{"value":"-1,39E+01","module":"D","scenario":null},{"value":"4,55E+02","module":"A1A3","scenario":null}]},{"parameter":"PENRE","unit":"MJ","values":[{"value":"1,11E+03","module":"A1","scenario":null},{"value":"1,57E+02","module":"A2","scenario":null},{"value":"5,17E+00","module":"A3","scenario":null},{"value":"7,26E+02","module":"A4","scenario":null},{"value":"1,24E+02","module":"C1","scenario":null},{"value":"2,72E+02","module":"C2","scenario":null},{"value":"3,39E+01","module":"C3","scenario":null},{"value":"9,99E+01","module":"C4","scenario":null},{"value":"-6,28E+01","module":"D","scenario":null},{"value":"1,27E+03","module":"A1A3","scenario":null}]},{"parameter":"PENRM","unit":"MJ","values":[{"value":"2,17E-01","module":"A1","scenario":null},{"value":"0,00E+00","module":"A2","scenario":null},{"value":"0,00E+00","module":"A3","scenario":null},{"value":"0,00E+00","module":"A4","scenario":null},{"value":"0,00E+00","module":"C1","scenario":null},{"value":"0,00E+00","module":"C2","scenario":null},{"value":"0,00E+00","module":"C3","scenario":null},{"value":"0,00E+00","module":"C4","scenario":null},{"value":"0,00E+00","module":"D","scenario":null},{"value":"2,17E-01","module":"A1A3","scenario":null}]},{"parameter":"PENRT","unit":"MJ","values":[{"value":"1,11E+03","module":"A1","scenario":null},{"value":"1,57E+02","module":"A2","scenario":null},{"value":"5,17E+00","module":"A3","scenario":null},{"value":"7,26E+02","module":"A4","scenario":null},{"value":"1,24E+02","module":"C1","scenario":null},{"value":"2,72E+02","module":"C2","scenario":null},{"value":"3,39E+01","module":"C3","scenario":null},{"value":"9,99E+01","module":"C4","scenario":null},{"value":"-6,28E+01","module":"D","scenario":null},{"value":"1,27E+03","module":"A1A3","scenario":null}]},{"parameter":"SM","unit":"kg","values":[{"value":"2,04E+01","module":"A1","scenario":null},{"value":"0,00E+00","module":"A2","scenario":null},{"value":"0,00E+00","module":"A3","scenario":null},{"value":"0,00E+00","module":"A4","scenario":null},{"value":"0,00E+00","module":"C1","scenario":null},{"value":"0,00E+00","module":"C2","scenario":null},{"value":"0,00E+00","module":"C3","scenario":null},{"value":"0,00E+00","module":"C4","scenario":null},{"value":"0,00E+00","module":"D","scenario":null},{"value":"2,04E+01","module":"A1A3","scenario":null}]},{"parameter":"RSF","unit":"MJ","values":[{"value":"3,18E+01","module":"A1","scenario":null},{"value":"4,39E-02","module":"A2","scenario":null},{"value":"3,50E-02","module":"A3","scenario":null},{"value":"3,72E-01","module":"A4","scenario":null},{"value":"0,00E+00","module":"C1","scenario":null},{"value":"1,20E-01","module":"C2","scenario":null},{"value":"0,00E+00","module":"C3","scenario":null},{"value":"3,18E-02","module":"C4","scenario":null},{"value":"-2,85E-01","module":"D","scenario":null},{"value":"3,19E+01","module":"A1A3","scenario":null}]},{"parameter":"NRSF","unit":"MJ","values":[{"value":"3,67E+02","module":"A1","scenario":null},{"value":"2,14E-01","module":"A2","scenario":null},{"value":"6,93E-02","module":"A3","scenario":null},{"value":"1,33E+00","module":"A4","scenario":null},{"value":"0,00E+00","module":"C1","scenario":null},{"value":"4,01E-01","module":"C2","scenario":null},{"value":"0,00E+00","module":"C3","scenario":null},{"value":"9,13E-02","module":"C4","scenario":null},{"value":"-2,93E-01","module":"D","scenario":null},{"value":"3,68E+02","module":"A1A3","scenario":null}]},{"parameter":"FW","unit":"m3","values":[{"value":"4,40E+00","module":"A1","scenario":null},{"value":"9,24E-03","module":"A2","scenario":null},{"value":"4,09E-01","module":"A3","scenario":null},{"value":"7,76E-02","module":"A4","scenario":null},{"value":"6,40E-03","module":"C1","scenario":null},{"value":"3,09E-02","module":"C2","scenario":null},{"value":"5,80E-02","module":"C3","scenario":null},{"value":"1,19E-01","module":"C4","scenario":null},{"value":"-2,19E+00","module":"D","scenario":null},{"value":"4,81E+00","module":"A1A3","scenario":null}]}],"end_of_life_waste":[{"parameter":"HWD","unit":"kg","values":[{"value":"9,79E-02","module":"A1","scenario":null},{"value":"6,31E-03","module":"A2","scenario":null},{"value":"1,66E-02","module":"A3","scenario":null},{"value":"3,74E-02","module":"A4","scenario":null},{"value":"3,66E-03","module":"C1","scenario":null},{"value":"1,49E-02","module":"C2","scenario":null},{"value":"3,38E-03","module":"C3","scenario":null},{"value":"0,00E+00","module":"C4","scenario":null},{"value":"-1,43E-02","module":"D","scenario":null},{"value":"1,21E-01","module":"A1A3","scenario":null}]},{"parameter":"NHWD","unit":"kg","values":[{"value":"4,24E+00","module":"A1","scenario":null},{"value":"5,03E+00","module":"A2","scenario":null},{"value":"1,32E+01","module":"A3","scenario":null},{"value":"3,53E+01","module":"A4","scenario":null},{"value":"1,47E-01","module":"C1","scenario":null},{"value":"2,36E+01","module":"C2","scenario":null},{"value":"1,07E-01","module":"C3","scenario":null},{"value":"7,23E+02","module":"C4","scenario":null},{"value":"-4,35E-01","module":"D","scenario":null},{"value":"2,25E+01","module":"A1A3","scenario":null}]},{"parameter":"RWD","unit":"kg","values":[{"value":"1,61E-03","module":"A1","scenario":null},{"value":"1,10E-03","module":"A2","scenario":null},{"value":"2,60E-05","module":"A3","scenario":null},{"value":"4,94E-03","module":"A4","scenario":null},{"value":"8,64E-04","module":"C1","scenario":null},{"value":"1,86E-03","module":"C2","scenario":null},{"value":"3,58E-04","module":"C3","scenario":null},{"value":"0,00E+00","module":"C4","scenario":null},{"value":"-4,72E-04","module":"D","scenario":null},{"value":"2,73E-03","module":"A1A3","scenario":null}]}],"end_of_life_flow":[{"parameter":"CRU","unit":"kg","values":[{"value":"0,00E+00","module":"A1","scenario":null},{"value":"0,00E+00","module":"A2","scenario":null},{"value":"0,00E+00","module":"A3","scenario":null},{"value":"0,00E+00","module":"A4","scenario":null},{"value":"0,00E+00","module":"C1","scenario":null},{"value":"0,00E+00","module":"C2","scenario":null},{"value":"0,00E+00","module":"C3","scenario":null},{"value":"0,00E+00","module":"C4","scenario":null},{"value":"0,00E+00","module":"D","scenario":null},{"value":"0,00E+00","module":"A1A3","scenario":null}]},{"parameter":"MFR","unit":"kg","values":[{"value":"1,98E-02","module":"A1","scenario":null},{"value":"0,00E+00","module":"A2","scenario":null},{"value":"1,41E-02","module":"A3","scenario":null},{"value":"0,00E+00","module":"A4","scenario":null},{"value":"0,00E+00","module":"C1","scenario":null},{"value":"0,00E+00","module":"C2","scenario":null},{"value":"1,54E+03","module":"C3","scenario":null},{"value":"0,00E+00","module":"C4","scenario":null},{"value":"0,00E+00","module":"D","scenario":null},{"value":"3,39E-02","module":"A1A3","scenario":null}]},{"parameter":"MER","unit":"kg","values":[{"value":"4,77E-03","module":"A1","scenario":null},{"value":"0,00E+00","module":"A2","scenario":null},{"value":"2,21E-02","module":"A3","scenario":null},{"value":"0,00E+00","module":"A4","scenario":null},{"value":"0,00E+00","module":"C1","scenario":null},{"value":"0,00E+00","module":"C2","scenario":null},{"value":"0,00E+00","module":"C3","scenario":null},{"value":"0,00E+00","module":"C4","scenario":null},{"value":"0,00E+00","module":"D","scenario":null},{"value":"2,69E-02","module":"A1A3","scenario":null}]},{"parameter":"EEE","unit":"MJ","values":[{"value":"1,32E-02","module":"A1","scenario":null},{"value":"0,00E+00","module":"A2","scenario":null},{"value":"1,03E-02","module":"A3","scenario":null},{"value":"0,00E+00","module":"A4","scenario":null},{"value":"0,00E+00","module":"C1","scenario":null},{"value":"0,00E+00","module":"C2","scenario":null},{"value":"0,00E+00","module":"C3","scenario":null},{"value":"0,00E+00","module":"C4","scenario":null},{"value":"0,00E+00","module":"D","scenario":null},{"value":"2,36E-02","module":"A1A3","scenario":null}]},{"parameter":"EET","unit":"MJ","values":[{"value":"2,00E-01","module":"A1","scenario":null},{"value":"0,00E+00","module":"A2","scenario":null},{"value":"1,56E-01","module":"A3","scenario":null},{"value":"0,00E+00","module":"A4","scenario":null},{"value":"0,00E+00","module":"C1","scenario":null},{"value":"0,00E+00","module":"C2","scenario":null},{"value":"0,00E+00","module":"C3","scenario":null},{"value":"0,00E+00","module":"C4","scenario":null},{"value":"0,00E+00","module":"D","scenario":null},{"value":"3,56E-01","module":"A1A3","scenario":null}]}]}