{"product_name":"Sandwich-element, 26 cm","epd_id":"NEPD-5277-4605-DK","declared_unit":{"unit":"ton","amount":1},"compliance":["EN 15804+A2","ISO 14025","ISO 21930"],"producer_name":"Give Elementfabrik A/S","environmental_impact":[{"parameter":"GWP-total","unit":"kg CO2-eq","values":[{"value":"1,25E+02","module":"A1","scenario":null},{"value":"2,08E+01","module":"A2","scenario":null},{"value":"4,84E+00","module":"A3","scenario":null},{"value":"4,36E+00","module":"A4","scenario":null},{"value":"3,92E+00","module":"C1","scenario":null},{"value":"3,49E+00","module":"C2","scenario":null},{"value":"6,42E+00","module":"C3","scenario":null},{"value":"1,36E-01","module":"C4","scenario":null},{"value":"-1,34E+01","module":"D","scenario":null},{"value":"1,50E+02","module":"A1A3","scenario":null}]},{"parameter":"GWP-fossil","unit":"kg CO2-eq","values":[{"value":"1,30E+02","module":"A1","scenario":null},{"value":"2,08E+01","module":"A2","scenario":null},{"value":"5,32E+00","module":"A3","scenario":null},{"value":"4,35E+00","module":"A4","scenario":null},{"value":"3,92E+00","module":"C1","scenario":null},{"value":"3,48E+00","module":"C2","scenario":null},{"value":"1,08E+00","module":"C3","scenario":null},{"value":"1,36E-01","module":"C4","scenario":null},{"value":"-1,34E+01","module":"D","scenario":null},{"value":"1,56E+02","module":"A1A3","scenario":null}]},{"parameter":"GWP-biogenic","unit":"kg CO2-eq","values":[{"value":"-5,74E+00","module":"A1","scenario":null},{"value":"5,95E-03","module":"A2","scenario":null},{"value":"-1,06E+00","module":"A3","scenario":null},{"value":"1,87E-03","module":"A4","scenario":null},{"value":"7,35E-04","module":"C1","scenario":null},{"value":"1,49E-03","module":"C2","scenario":null},{"value":"5,34E+00","module":"C3","scenario":null},{"value":"1,16E-04","module":"C4","scenario":null},{"value":"-4,88E-02","module":"D","scenario":null},{"value":"-6,79E+00","module":"A1A3","scenario":null}]},{"parameter":"GWP-luluc","unit":"kg CO2-eq","values":[{"value":"7,50E-02","module":"A1","scenario":null},{"value":"5,16E-03","module":"A2","scenario":null},{"value":"5,77E-01","module":"A3","scenario":null},{"value":"1,33E-03","module":"A4","scenario":null},{"value":"3,09E-04","module":"C1","scenario":null},{"value":"1,06E-03","module":"C2","scenario":null},{"value":"9,33E-04","module":"C3","scenario":null},{"value":"2,67E-05","module":"C4","scenario":null},{"value":"-7,26E-03","module":"D","scenario":null},{"value":"6,57E-01","module":"A1A3","scenario":null}]},{"parameter":"ODP","unit":"kg CFC11-eq","values":[{"value":"2,77E-06","module":"A1","scenario":null},{"value":"4,57E-06","module":"A2","scenario":null},{"value":"5,69E-07","module":"A3","scenario":null},{"value":"1,05E-06","module":"A4","scenario":null},{"value":"8,47E-07","module":"C1","scenario":null},{"value":"8,40E-07","module":"C2","scenario":null},{"value":"1,34E-07","module":"C3","scenario":null},{"value":"6,62E-08","module":"C4","scenario":null},{"value":"-1,67E-03","module":"D","scenario":null},{"value":"7,91E-06","module":"A1A3","scenario":null}]},{"parameter":"AP","unit":"mol H+-eq","values":[{"value":"5,17E-01","module":"A1","scenario":null},{"value":"3,56E-01","module":"A2","scenario":null},{"value":"3,84E-02","module":"A3","scenario":null},{"value":"1,40E-02","module":"A4","scenario":null},{"value":"4,10E-02","module":"C1","scenario":null},{"value":"1,12E-02","module":"C2","scenario":null},{"value":"5,54E-03","module":"C3","scenario":null},{"value":"1,33E-03","module":"C4","scenario":null},{"value":"-7,52E-02","module":"D","scenario":null},{"value":"9,11E-01","module":"A1A3","scenario":null}]},{"parameter":"POCP","unit":"kg NMVOC-eq","values":[{"value":"2,87E-01","module":"A1","scenario":null},{"value":"2,41E-01","module":"A2","scenario":null},{"value":"3,42E-02","module":"A3","scenario":null},{"value":"1,34E-02","module":"A4","scenario":null},{"value":"5,46E-02","module":"C1","scenario":null},{"value":"1,08E-02","module":"C2","scenario":null},{"value":"5,03E-03","module":"C3","scenario":null},{"value":"1,57E-03","module":"C4","scenario":null},{"value":"-7,71E-02","module":"D","scenario":null},{"value":"5,62E-01","module":"A1A3","scenario":null}]},{"parameter":"ADPE","unit":"kg Sb-eq","values":[{"value":"7,36E-04","module":"A1","scenario":null},{"value":"2,35E-04","module":"A2","scenario":null},{"value":"4,61E-05","module":"A3","scenario":null},{"value":"7,76E-05","module":"A4","scenario":null},{"value":"6,02E-06","module":"C1","scenario":null},{"value":"6,21E-05","module":"C2","scenario":null},{"value":"8,59E-06","module":"C3","scenario":null},{"value":"1,20E-06","module":"C4","scenario":null},{"value":"-3,83E-04","module":"D","scenario":null},{"value":"1,02E-03","module":"A1A3","scenario":null}]},{"parameter":"ADPF","unit":"MJ","values":[{"value":"8,03E+02","module":"A1","scenario":null},{"value":"2,98E+02","module":"A2","scenario":null},{"value":"6,63E+01","module":"A3","scenario":null},{"value":"7,07E+01","module":"A4","scenario":null},{"value":"5,40E+01","module":"C1","scenario":null},{"value":"5,66E+01","module":"C2","scenario":null},{"value":"2,10E+01","module":"C3","scenario":null},{"value":"4,39E+00","module":"C4","scenario":null},{"value":"-1,31E+02","module":"D","scenario":null},{"value":"1,17E+03","module":"A1A3","scenario":null}]},{"parameter":"WDP","unit":"m3 world-eq. Deprived","values":[{"value":"2,66E+03","module":"A1","scenario":null},{"value":"1,62E+02","module":"A2","scenario":null},{"value":"5,59E+02","module":"A3","scenario":null},{"value":"5,42E+01","module":"A4","scenario":null},{"value":"1,15E+01","module":"C1","scenario":null},{"value":"4,34E+01","module":"C2","scenario":null},{"value":"2,31E+03","module":"C3","scenario":null},{"value":"9,24E+00","module":"C4","scenario":null},{"value":"-1,12E+03","module":"D","scenario":null},{"value":"3,38E+03","module":"A1A3","scenario":null}]},{"parameter":"EP-freshwater","unit":"kg P-eq","values":[{"value":"4,55E-03","module":"A1","scenario":null},{"value":"1,02E-04","module":"A2","scenario":null},{"value":"3,62E-04","module":"A3","scenario":null},{"value":"3,47E-05","module":"A4","scenario":null},{"value":"1,43E-05","module":"C1","scenario":null},{"value":"2,77E-05","module":"C2","scenario":null},{"value":"4,26E-05","module":"C3","scenario":null},{"value":"1,01E-06","module":"C4","scenario":null},{"value":"-7,49E-04","module":"D","scenario":null},{"value":"5,02E-03","module":"A1A3","scenario":null}]},{"parameter":"EP-marine","unit":"kg N-eq","values":[{"value":"8,48E-02","module":"A1","scenario":null},{"value":"8,03E-02","module":"A2","scenario":null},{"value":"1,84E-02","module":"A3","scenario":null},{"value":"3,07E-03","module":"A4","scenario":null},{"value":"1,81E-02","module":"C1","scenario":null},{"value":"2,46E-03","module":"C2","scenario":null},{"value":"1,64E-03","module":"C3","scenario":null},{"value":"4,98E-04","module":"C4","scenario":null},{"value":"-1,83E-02","module":"D","scenario":null},{"value":"1,84E-01","module":"A1A3","scenario":null}]},{"parameter":"EP-terrestrial","unit":"mol N-eq.","values":[{"value":"1,21E+00","module":"A1","scenario":null},{"value":"8,97E-01","module":"A2","scenario":null},{"value":"1,52E-01","module":"A3","scenario":null},{"value":"3,42E-02","module":"A4","scenario":null},{"value":"1,96E-01","module":"C1","scenario":null},{"value":"2,74E-02","module":"C2","scenario":null},{"value":"1,88E-02","module":"C3","scenario":null},{"value":"5,48E-03","module":"C4","scenario":null},{"value":"-1,97E-01","module":"D","scenario":null},{"value":"2,26E+00","module":"A1A3","scenario":null}]},{"parameter":"GWP-IOBC","unit":"kg CO2-eq","values":[{"value":"1,38E+02","module":"A1","scenario":null},{"value":"2,08E+01","module":"A2","scenario":null},{"value":"6,98E+00","module":"A3","scenario":null},{"value":"4,36E+00","module":"A4","scenario":null},{"value":"3,92E+00","module":"C1","scenario":null},{"value":"3,49E+00","module":"C2","scenario":null},{"value":"1,65E+00","module":"C3","scenario":null},{"value":"5,04E-04","module":"C4","scenario":null},{"value":"-1,91E+01","module":"D","scenario":null},{"value":"1,66E+02","module":"A1A3","scenario":null}]}],"additional_environmental_impact":[{"parameter":"PM","unit":"Disease incidence","values":[{"value":"4,66E-06","module":"A1","scenario":null},{"value":"1,18E-06","module":"A2","scenario":null},{"value":"6,20E-07","module":"A3","scenario":null},{"value":"4,00E-07","module":"A4","scenario":null},{"value":"4,96E-06","module":"C1","scenario":null},{"value":"3,20E-07","module":"C2","scenario":null},{"value":"8,76E-08","module":"C3","scenario":null},{"value":"2,83E-08","module":"C4","scenario":null},{"value":"-1,35E-06","module":"D","scenario":null},{"value":"6,45E-06","module":"A1A3","scenario":null}]},{"parameter":"ETP-fw","unit":"CTUe","values":[{"value":"1,56E+03","module":"A1","scenario":null},{"value":"1,85E+02","module":"A2","scenario":null},{"value":"9,27E+01","module":"A3","scenario":null},{"value":"5,17E+01","module":"A4","scenario":null},{"value":"2,95E+01","module":"C1","scenario":null},{"value":"4,14E+01","module":"C2","scenario":null},{"value":"1,57E+01","module":"C3","scenario":null},{"value":"2,17E+00","module":"C4","scenario":null},{"value":"-6,64E+02","module":"D","scenario":null},{"value":"1,83E+03","module":"A1A3","scenario":null}]},{"parameter":"HTP-c","unit":"CTUh","values":[{"value":"1,29E-07","module":"A1","scenario":null},{"value":"0,00E+00","module":"A2","scenario":null},{"value":"3,59E-09","module":"A3","scenario":null},{"value":"0,00E+00","module":"A4","scenario":null},{"value":"9,79E-10","module":"C1","scenario":null},{"value":"0,00E+00","module":"C2","scenario":null},{"value":"9,71E-10","module":"C3","scenario":null},{"value":"6,30E-11","module":"C4","scenario":null},{"value":"-5,59E-08","module":"D","scenario":null},{"value":"1,33E-07","module":"A1A3","scenario":null}]},{"parameter":"HTP-nc","unit":"CTUh","values":[{"value":"6,59E-07","module":"A1","scenario":null},{"value":"1,19E-07","module":"A2","scenario":null},{"value":"9,43E-08","module":"A3","scenario":null},{"value":"5,00E-08","module":"A4","scenario":null},{"value":"2,74E-08","module":"C1","scenario":null},{"value":"4,00E-08","module":"C2","scenario":null},{"value":"1,43E-08","module":"C3","scenario":null},{"value":"1,27E-09","module":"C4","scenario":null},{"value":"1,13E-06","module":"D","scenario":null},{"value":"8,72E-07","module":"A1A3","scenario":null}]},{"parameter":"SQP","unit":"-","values":[{"value":"4,63E+02","module":"A1","scenario":null},{"value":"1,80E+02","module":"A2","scenario":null},{"value":"3,81E+02","module":"A3","scenario":null},{"value":"8,11E+01","module":"A4","scenario":null},{"value":"6,55E+00","module":"C1","scenario":null},{"value":"6,49E+01","module":"C2","scenario":null},{"value":"1,18E+01","module":"C3","scenario":null},{"value":"1,60E+01","module":"C4","scenario":null},{"value":"7,27E+01","module":"D","scenario":null},{"value":"1,02E+03","module":"A1A3","scenario":null}]},{"parameter":"IRP","unit":"kBq U235-eq","values":[{"value":"1,73E+00","module":"A1","scenario":null},{"value":"1,30E+00","module":"A2","scenario":null},{"value":"2,96E-01","module":"A3","scenario":null},{"value":"3,09E-01","module":"A4","scenario":null},{"value":"2,35E-01","module":"C1","scenario":null},{"value":"2,47E-01","module":"C2","scenario":null},{"value":"3,51E-01","module":"C3","scenario":null},{"value":"1,90E-02","module":"C4","scenario":null},{"value":"-2,93E-01","module":"D","scenario":null},{"value":"3,33E+00","module":"A1A3","scenario":null}]}],"resource_use":[{"parameter":"PERE","unit":"MJ","values":[{"value":"4,63E+02","module":"A1","scenario":null},{"value":"2,61E+00","module":"A2","scenario":null},{"value":"4,75E+01","module":"A3","scenario":null},{"value":"8,90E-01","module":"A4","scenario":null},{"value":"2,94E-01","module":"C1","scenario":null},{"value":"7,12E-01","module":"C2","scenario":null},{"value":"1,08E+01","module":"C3","scenario":null},{"value":"6,75E-02","module":"C4","scenario":null},{"value":"-1,81E+01","module":"D","scenario":null},{"value":"5,13E+02","module":"A1A3","scenario":null}]},{"parameter":"PERM","unit":"","values":[{"value":"5,95E+01","module":"A1","scenario":null},{"value":"0,00E+00","module":"A2","scenario":null},{"value":"0,00E+00","module":"A3","scenario":null},{"value":"0,00E+00","module":"A4","scenario":null},{"value":"0,00E+00","module":"C1","scenario":null},{"value":"0,00E+00","module":"C2","scenario":null},{"value":"-4,48E+01","module":"C3","scenario":null},{"value":"0,00E+00","module":"C4","scenario":null},{"value":"0,00E+00","module":"D","scenario":null},{"value":"5,95E+01","module":"A1A3","scenario":null}]},{"parameter":"PERT","unit":"MJ","values":[{"value":"5,22E+02","module":"A1","scenario":null},{"value":"2,61E+00","module":"A2","scenario":null},{"value":"4,75E+01","module":"A3","scenario":null},{"value":"8,90E-01","module":"A4","scenario":null},{"value":"2,94E-01","module":"C1","scenario":null},{"value":"7,12E-01","module":"C2","scenario":null},{"value":"-3,40E+01","module":"C3","scenario":null},{"value":"6,75E-02","module":"C4","scenario":null},{"value":"-1,81E+01","module":"D","scenario":null},{"value":"5,72E+02","module":"A1A3","scenario":null}]},{"parameter":"PENRE","unit":"MJ","values":[{"value":"7,06E+02","module":"A1","scenario":null},{"value":"2,98E+02","module":"A2","scenario":null},{"value":"6,70E+01","module":"A3","scenario":null},{"value":"7,07E+01","module":"A4","scenario":null},{"value":"5,40E+01","module":"C1","scenario":null},{"value":"5,66E+01","module":"C2","scenario":null},{"value":"2,10E+01","module":"C3","scenario":null},{"value":"4,39E+00","module":"C4","scenario":null},{"value":"-1,33E+02","module":"D","scenario":null},{"value":"1,07E+03","module":"A1A3","scenario":null}]},{"parameter":"PENRM","unit":"MJ","values":[{"value":"5,56E+01","module":"A1","scenario":null},{"value":"0,00E+00","module":"A2","scenario":null},{"value":"-2,17E-01","module":"A3","scenario":null},{"value":"0,00E+00","module":"A4","scenario":null},{"value":"0,00E+00","module":"C1","scenario":null},{"value":"0,00E+00","module":"C2","scenario":null},{"value":"-7,22E+00","module":"C3","scenario":null},{"value":"0,00E+00","module":"C4","scenario":null},{"value":"0,00E+00","module":"D","scenario":null},{"value":"5,54E+01","module":"A1A3","scenario":null}]},{"parameter":"PENRT","unit":"MJ","values":[{"value":"7,62E+02","module":"A1","scenario":null},{"value":"2,98E+02","module":"A2","scenario":null},{"value":"6,68E+01","module":"A3","scenario":null},{"value":"7,07E+01","module":"A4","scenario":null},{"value":"5,40E+01","module":"C1","scenario":null},{"value":"5,66E+01","module":"C2","scenario":null},{"value":"1,37E+01","module":"C3","scenario":null},{"value":"4,39E+00","module":"C4","scenario":null},{"value":"-1,33E+02","module":"D","scenario":null},{"value":"1,13E+03","module":"A1A3","scenario":null}]},{"parameter":"SM","unit":"kg","values":[{"value":"2,23E+01","module":"A1","scenario":null},{"value":"0,00E+00","module":"A2","scenario":null},{"value":"1,60E-01","module":"A3","scenario":null},{"value":"0,00E+00","module":"A4","scenario":null},{"value":"0,00E+00","module":"C1","scenario":null},{"value":"0,00E+00","module":"C2","scenario":null},{"value":"0,00E+00","module":"C3","scenario":null},{"value":"0,00E+00","module":"C4","scenario":null},{"value":"0,00E+00","module":"D","scenario":null},{"value":"2,25E+01","module":"A1A3","scenario":null}]},{"parameter":"RSF","unit":"MJ","values":[{"value":"8,94E-01","module":"A1","scenario":null},{"value":"9,81E-02","module":"A2","scenario":null},{"value":"1,10E+00","module":"A3","scenario":null},{"value":"3,11E-02","module":"A4","scenario":null},{"value":"0,00E+00","module":"C1","scenario":null},{"value":"2,49E-02","module":"C2","scenario":null},{"value":"6,61E-05","module":"C3","scenario":null},{"value":"1,40E-03","module":"C4","scenario":null},{"value":"2,32E-01","module":"D","scenario":null},{"value":"2,09E+00","module":"A1A3","scenario":null}]},{"parameter":"NRSF","unit":"MJ","values":[{"value":"3,48E+00","module":"A1","scenario":null},{"value":"3,46E-01","module":"A2","scenario":null},{"value":"6,82E-02","module":"A3","scenario":null},{"value":"1,04E-01","module":"A4","scenario":null},{"value":"0,00E+00","module":"C1","scenario":null},{"value":"8,35E-02","module":"C2","scenario":null},{"value":"0,00E+00","module":"C3","scenario":null},{"value":"4,03E-03","module":"C4","scenario":null},{"value":"1,15E+01","module":"D","scenario":null},{"value":"3,90E+00","module":"A1A3","scenario":null}]},{"parameter":"FW","unit":"m3","values":[{"value":"1,07E+00","module":"A1","scenario":null},{"value":"2,03E-02","module":"A2","scenario":null},{"value":"1,55E-01","module":"A3","scenario":null},{"value":"8,05E-03","module":"A4","scenario":null},{"value":"2,78E-03","module":"C1","scenario":null},{"value":"6,44E-03","module":"C2","scenario":null},{"value":"3,63E-02","module":"C3","scenario":null},{"value":"5,22E-03","module":"C4","scenario":null},{"value":"-1,35E+00","module":"D","scenario":null},{"value":"1,25E+00","module":"A1A3","scenario":null}]}],"end_of_life_waste":[{"parameter":"HWD","unit":"kg","values":[{"value":"2,65E+00","module":"A1","scenario":null},{"value":"1,22E-02","module":"A2","scenario":null},{"value":"1,06E-01","module":"A3","scenario":null},{"value":"3,87E-03","module":"A4","scenario":null},{"value":"1,59E-03","module":"C1","scenario":null},{"value":"3,10E-03","module":"C2","scenario":null},{"value":"2,09E-03","module":"C3","scenario":null},{"value":"1,58E-04","module":"C4","scenario":null},{"value":"-6,70E-02","module":"D","scenario":null},{"value":"2,77E+00","module":"A1A3","scenario":null}]},{"parameter":"NHWD","unit":"kg","values":[{"value":"6,14E+01","module":"A1","scenario":null},{"value":"1,23E+01","module":"A2","scenario":null},{"value":"3,16E+00","module":"A3","scenario":null},{"value":"6,15E+00","module":"A4","scenario":null},{"value":"6,39E-02","module":"C1","scenario":null},{"value":"4,92E+00","module":"C2","scenario":null},{"value":"6,60E-02","module":"C3","scenario":null},{"value":"3,17E+01","module":"C4","scenario":null},{"value":"-4,86E+00","module":"D","scenario":null},{"value":"7,69E+01","module":"A1A3","scenario":null}]},{"parameter":"RWD","unit":"kg","values":[{"value":"7,18E-03","module":"A1","scenario":null},{"value":"2,08E-03","module":"A2","scenario":null},{"value":"3,04E-04","module":"A3","scenario":null},{"value":"4,83E-04","module":"A4","scenario":null},{"value":"3,75E-04","module":"C1","scenario":null},{"value":"3,86E-04","module":"C2","scenario":null},{"value":"2,21E-04","module":"C3","scenario":null},{"value":"7,84E-10","module":"C4","scenario":null},{"value":"-2,57E-04","module":"D","scenario":null},{"value":"9,57E-03","module":"A1A3","scenario":null}]}],"end_of_life_flow":[{"parameter":"CRU","unit":"kg","values":[{"value":"2,45E+00","module":"A1","scenario":null},{"value":"0,00E+00","module":"A2","scenario":null},{"value":"0,00E+00","module":"A3","scenario":null},{"value":"0,00E+00","module":"A4","scenario":null},{"value":"0,00E+00","module":"C1","scenario":null},{"value":"0,00E+00","module":"C2","scenario":null},{"value":"0,00E+00","module":"C3","scenario":null},{"value":"0,00E+00","module":"C4","scenario":null},{"value":"0,00E+00","module":"D","scenario":null},{"value":"2,45E+00","module":"A1A3","scenario":null}]},{"parameter":"MFR","unit":"kg","values":[{"value":"1,99E+00","module":"A1","scenario":null},{"value":"0,00E+00","module":"A2","scenario":null},{"value":"2,12E+00","module":"A3","scenario":null},{"value":"0,00E+00","module":"A4","scenario":null},{"value":"0,00E+00","module":"C1","scenario":null},{"value":"0,00E+00","module":"C2","scenario":null},{"value":"9,48E+02","module":"C3","scenario":null},{"value":"0,00E+00","module":"C4","scenario":null},{"value":"0,00E+00","module":"D","scenario":null},{"value":"4,12E+00","module":"A1A3","scenario":null}]},{"parameter":"MER","unit":"kg","values":[{"value":"3,77E-01","module":"A1","scenario":null},{"value":"0,00E+00","module":"A2","scenario":null},{"value":"1,96E-03","module":"A3","scenario":null},{"value":"0,00E+00","module":"A4","scenario":null},{"value":"0,00E+00","module":"C1","scenario":null},{"value":"0,00E+00","module":"C2","scenario":null},{"value":"1,70E-01","module":"C3","scenario":null},{"value":"0,00E+00","module":"C4","scenario":null},{"value":"0,00E+00","module":"D","scenario":null},{"value":"3,79E-01","module":"A1A3","scenario":null}]},{"parameter":"EEE","unit":"MJ","values":[{"value":"2,08E-02","module":"A1","scenario":null},{"value":"0,00E+00","module":"A2","scenario":null},{"value":"3,68E-01","module":"A3","scenario":null},{"value":"0,00E+00","module":"A4","scenario":null},{"value":"0,00E+00","module":"C1","scenario":null},{"value":"0,00E+00","module":"C2","scenario":null},{"value":"2,61E-01","module":"C3","scenario":null},{"value":"0,00E+00","module":"C4","scenario":null},{"value":"0,00E+00","module":"D","scenario":null},{"value":"3,89E-01","module":"A1A3","scenario":null}]},{"parameter":"EET","unit":"MJ","values":[{"value":"3,14E-01","module":"A1","scenario":null},{"value":"0,00E+00","module":"A2","scenario":null},{"value":"5,57E+00","module":"A3","scenario":null},{"value":"0,00E+00","module":"A4","scenario":null},{"value":"0,00E+00","module":"C1","scenario":null},{"value":"0,00E+00","module":"C2","scenario":null},{"value":"3,95E+00","module":"C3","scenario":null},{"value":"0,00E+00","module":"C4","scenario":null},{"value":"0,00E+00","module":"D","scenario":null},{"value":"5,88E+00","module":"A1A3","scenario":null}]}]}