{"product_name":"Betong M45/M40","epd_id":"NEPD-2849-1541-NO","declared_unit":{"unit":"m3","amount":1},"compliance":["EN 15804","ISO 14025","ISO 21930"],"producer_name":"\u00c5kra Sementst\u00f8peri AS","environmental_impact":[{"parameter":"GWP-total","unit":"kg CO2-eq","values":[{"value":"2,30E+02","module":"A1","scenario":null},{"value":"1,25E+01","module":"A2","scenario":null},{"value":"6,57E+00","module":"A3","scenario":null},{"value":"3,63E+00","module":"A4","scenario":null},{"value":"2,49E+02","module":"A1A3","scenario":null}]},{"parameter":"ODP","unit":"kg CFC11-eq","values":[{"value":"1,53E-06","module":"A1","scenario":null},{"value":"2,07E-06","module":"A2","scenario":null},{"value":"1,20E-06","module":"A3","scenario":null},{"value":"6,85E-07","module":"A4","scenario":null},{"value":"4,80E-06","module":"A1A3","scenario":null}]},{"parameter":"AP","unit":"mol H+-eq","values":[{"value":"2,01E-02","module":"A1","scenario":null},{"value":"8,26E-02","module":"A2","scenario":null},{"value":"4,58E-02","module":"A3","scenario":null},{"value":"1,28E-02","module":"A4","scenario":null},{"value":"1,49E-01","module":"A1A3","scenario":null}]},{"parameter":"EP","unit":"kg PO_4^3-eq","values":[{"value":"1,05E-01","module":"A1","scenario":null},{"value":"1,73E-02","module":"A2","scenario":null},{"value":"9,85E-03","module":"A3","scenario":null},{"value":"2,66E-03","module":"A4","scenario":null},{"value":"1,32E-01","module":"A1A3","scenario":null}]},{"parameter":"POCP","unit":"kg NMVOC-eq","values":[{"value":"2,59E-02","module":"A1","scenario":null},{"value":"2,15E-03","module":"A2","scenario":null},{"value":"1,33E-03","module":"A3","scenario":null},{"value":"6,43E-04","module":"A4","scenario":null},{"value":"2,94E-02","module":"A1A3","scenario":null}]},{"parameter":"ADPE","unit":"kg Sb-eq","values":[{"value":"3,59E-05","module":"A1","scenario":null},{"value":"9,88E-06","module":"A2","scenario":null},{"value":"1,01E-05","module":"A3","scenario":null},{"value":"8,01E-06","module":"A4","scenario":null},{"value":"5,58E-05","module":"A1A3","scenario":null}]},{"parameter":"ADPF","unit":"MJ","values":[{"value":"5,66E+02","module":"A1","scenario":null},{"value":"1,71E+02","module":"A2","scenario":null},{"value":"9,80E+01","module":"A3","scenario":null},{"value":"5,54E+01","module":"A4","scenario":null},{"value":"8,35E+02","module":"A1A3","scenario":null}]}],"additional_environmental_impact":[],"resource_use":[{"parameter":"PERE","unit":"MJ","values":[{"value":"2,12E+02","module":"A1","scenario":null},{"value":"2,88E+00","module":"A2","scenario":null},{"value":"4,81E+01","module":"A3","scenario":null},{"value":"8,51E-01","module":"A4","scenario":null},{"value":"2,63E+02","module":"A1A3","scenario":null}]},{"parameter":"PERM","unit":"","values":[{"value":"0,00E+00","module":"A1","scenario":null},{"value":"0,00E+00","module":"A2","scenario":null},{"value":"0,00E+00","module":"A3","scenario":null},{"value":"2,61E-01","module":"A4","scenario":null},{"value":"0,00E+00","module":"A1A3","scenario":null}]},{"parameter":"PERT","unit":"MJ","values":[{"value":"2,12E+02","module":"A1","scenario":null},{"value":"2,88E+00","module":"A2","scenario":null},{"value":"4,81E+01","module":"A3","scenario":null},{"value":"1,11E+00","module":"A4","scenario":null},{"value":"2,63E+02","module":"A1A3","scenario":null}]},{"parameter":"PENRE","unit":"MJ","values":[{"value":"5,73E+02","module":"A1","scenario":null},{"value":"1,76E+02","module":"A2","scenario":null},{"value":"1,02E+02","module":"A3","scenario":null},{"value":"5,65E+01","module":"A4","scenario":null},{"value":"8,51E+02","module":"A1A3","scenario":null}]},{"parameter":"PENRM","unit":"MJ","values":[{"value":"1,93E+01","module":"A1","scenario":null},{"value":"0,00E+00","module":"A2","scenario":null},{"value":"0,00E+00","module":"A3","scenario":null},{"value":"0,00E+00","module":"A4","scenario":null},{"value":"1,93E+01","module":"A1A3","scenario":null}]},{"parameter":"PENRT","unit":"MJ","values":[{"value":"5,93E+02","module":"A1","scenario":null},{"value":"1,76E+02","module":"A2","scenario":null},{"value":"1,02E+02","module":"A3","scenario":null},{"value":"5,65E+01","module":"A4","scenario":null},{"value":"8,70E+02","module":"A1A3","scenario":null}]},{"parameter":"SM","unit":"kg","values":[{"value":"8,02E+01","module":"A1","scenario":null},{"value":"0,00E+00","module":"A2","scenario":null},{"value":"0,00E+00","module":"A3","scenario":null},{"value":"0,00E+00","module":"A4","scenario":null},{"value":"8,02E+01","module":"A1A3","scenario":null}]},{"parameter":"RSF","unit":"MJ","values":[{"value":"3,40E+02","module":"A1","scenario":null},{"value":"0,00E+00","module":"A2","scenario":null},{"value":"8,23E-03","module":"A3","scenario":null},{"value":"0,00E+00","module":"A4","scenario":null},{"value":"3,40E+02","module":"A1A3","scenario":null}]},{"parameter":"NRSF","unit":"MJ","values":[{"value":"4,18E+02","module":"A1","scenario":null},{"value":"0,00E+00","module":"A2","scenario":null},{"value":"0,00E+00","module":"A3","scenario":null},{"value":"0,00E+00","module":"A4","scenario":null},{"value":"4,18E+02","module":"A1A3","scenario":null}]},{"parameter":"FW","unit":"m3","values":[{"value":"2,99E-01","module":"A1","scenario":null},{"value":"3,48E-02","module":"A2","scenario":null},{"value":"6,28E-02","module":"A3","scenario":null},{"value":"5,04E-02","module":"A4","scenario":null},{"value":"3,96E-01","module":"A1A3","scenario":null}]}],"end_of_life_waste":[{"parameter":"HWD","unit":"kg","values":[{"value":"1,23E-03","module":"A1","scenario":null},{"value":"1,13E-04","module":"A2","scenario":null},{"value":"6,15E-05","module":"A3","scenario":null},{"value":"4,28E-05","module":"A4","scenario":null},{"value":"1,40E-03","module":"A1A3","scenario":null}]},{"parameter":"NHWD","unit":"kg","values":[{"value":"1,93E+01","module":"A1","scenario":null},{"value":"4,63E+00","module":"A2","scenario":null},{"value":"5,85E+01","module":"A3","scenario":null},{"value":"5,60E+00","module":"A4","scenario":null},{"value":"8,25E+01","module":"A1A3","scenario":null}]},{"parameter":"RWD","unit":"kg","values":[{"value":"5,83E-04","module":"A1","scenario":null},{"value":"1,18E-03","module":"A2","scenario":null},{"value":"6,97E-04","module":"A3","scenario":null},{"value":"0,00E+00","module":"A4","scenario":null},{"value":"2,46E-03","module":"A1A3","scenario":null}]}],"end_of_life_flow":[{"parameter":"CRU","unit":"kg","values":[{"value":"0,00E+00","module":"A1","scenario":null},{"value":"0,00E+00","module":"A2","scenario":null},{"value":"0,00E+00","module":"A3","scenario":null},{"value":"0,00E+00","module":"A4","scenario":null},{"value":"0,00E+00","module":"A1A3","scenario":null}]},{"parameter":"MFR","unit":"kg","values":[{"value":"2,23E-02","module":"A1","scenario":null},{"value":"0,00E+00","module":"A2","scenario":null},{"value":"0,00E+00","module":"A3","scenario":null},{"value":"0,00E+00","module":"A4","scenario":null},{"value":"2,23E-02","module":"A1A3","scenario":null}]},{"parameter":"MER","unit":"kg","values":[{"value":"0,00E+00","module":"A1","scenario":null},{"value":"0,00E+00","module":"A2","scenario":null},{"value":"0,00E+00","module":"A3","scenario":null},{"value":"0,00E+00","module":"A4","scenario":null},{"value":"0,00E+00","module":"A1A3","scenario":null}]},{"parameter":"EEE","unit":"MJ","values":[{"value":"6,32E-03","module":"A1","scenario":null},{"value":"0,00E+00","module":"A2","scenario":null},{"value":"0,00E+00","module":"A3","scenario":null},{"value":"0,00E+00","module":"A4","scenario":null},{"value":"6,32E-03","module":"A1A3","scenario":null}]},{"parameter":"EET","unit":"MJ","values":[{"value":"6,60E-02","module":"A1","scenario":null},{"value":"0,00E+00","module":"A2","scenario":null},{"value":"0,00E+00","module":"A3","scenario":null},{"value":"0,00E+00","module":"A4","scenario":null},{"value":"6,60E-02","module":"A1A3","scenario":null}]}]}