{"product_name":"ACEFLEX ECO CABLE PURE 5G16mm\u00b2","epd_id":"NEPD-4504-3767-EN","declared_unit":{"unit":"m","amount":1},"compliance":["EN 15804+A2","ISO 14025","ISO 21930"],"producer_name":"Prysmian Group Danmark A/S","environmental_impact":[{"parameter":"GWP-total","unit":"kg CO2-eq","values":[{"value":"2,99E+00","module":"A1","scenario":null},{"value":"1,04E-01","module":"A2","scenario":null},{"value":"3,28E-01","module":"A3","scenario":null},{"value":"1,90E-01","module":"A4","scenario":null},{"value":"8,23E-02","module":"A5","scenario":null},{"value":"0,00E+00","module":"B1","scenario":null},{"value":"0,00E+00","module":"B2","scenario":null},{"value":"0,00E+00","module":"B3","scenario":null},{"value":"0,00E+00","module":"B4","scenario":null},{"value":"0,00E+00","module":"B5","scenario":null},{"value":"3,70E-01","module":"B6","scenario":null},{"value":"0,00E+00","module":"B7","scenario":null},{"value":"0,00E+00","module":"C1","scenario":null},{"value":"2,65E-02","module":"C2","scenario":null},{"value":"4,55E-01","module":"C3","scenario":null},{"value":"2,17E-02","module":"C4","scenario":null},{"value":"-4,07E-01","module":"D","scenario":null},{"value":"3,42E+00","module":"A1A3","scenario":null}]},{"parameter":"GWP-fossil","unit":"kg CO2-eq","values":[{"value":"2,97E+00","module":"A1","scenario":null},{"value":"1,04E-01","module":"A2","scenario":null},{"value":"3,13E-01","module":"A3","scenario":null},{"value":"1,90E-01","module":"A4","scenario":null},{"value":"8,16E-02","module":"A5","scenario":null},{"value":"0,00E+00","module":"B1","scenario":null},{"value":"0,00E+00","module":"B2","scenario":null},{"value":"0,00E+00","module":"B3","scenario":null},{"value":"0,00E+00","module":"B4","scenario":null},{"value":"0,00E+00","module":"B5","scenario":null},{"value":"3,66E-01","module":"B6","scenario":null},{"value":"0,00E+00","module":"B7","scenario":null},{"value":"0,00E+00","module":"C1","scenario":null},{"value":"2,65E-02","module":"C2","scenario":null},{"value":"4,55E-01","module":"C3","scenario":null},{"value":"2,16E-02","module":"C4","scenario":null},{"value":"-4,04E-01","module":"D","scenario":null},{"value":"3,39E+00","module":"A1A3","scenario":null}]},{"parameter":"GWP-biogenic","unit":"kg CO2-eq","values":[{"value":"1,99E-02","module":"A1","scenario":null},{"value":"4,20E-05","module":"A2","scenario":null},{"value":"1,25E-02","module":"A3","scenario":null},{"value":"7,79E-05","module":"A4","scenario":null},{"value":"6,51E-04","module":"A5","scenario":null},{"value":"0,00E+00","module":"B1","scenario":null},{"value":"0,00E+00","module":"B2","scenario":null},{"value":"0,00E+00","module":"B3","scenario":null},{"value":"0,00E+00","module":"B4","scenario":null},{"value":"0,00E+00","module":"B5","scenario":null},{"value":"3,79E-03","module":"B6","scenario":null},{"value":"0,00E+00","module":"B7","scenario":null},{"value":"0,00E+00","module":"C1","scenario":null},{"value":"1,09E-05","module":"C2","scenario":null},{"value":"4,16E-06","module":"C3","scenario":null},{"value":"1,71E-06","module":"C4","scenario":null},{"value":"-1,81E-03","module":"D","scenario":null},{"value":"3,25E-02","module":"A1A3","scenario":null}]},{"parameter":"GWP-luluc","unit":"kg CO2-eq","values":[{"value":"3,39E-03","module":"A1","scenario":null},{"value":"3,22E-05","module":"A2","scenario":null},{"value":"2,84E-03","module":"A3","scenario":null},{"value":"5,54E-05","module":"A4","scenario":null},{"value":"1,27E-04","module":"A5","scenario":null},{"value":"0,00E+00","module":"B1","scenario":null},{"value":"0,00E+00","module":"B2","scenario":null},{"value":"0,00E+00","module":"B3","scenario":null},{"value":"0,00E+00","module":"B4","scenario":null},{"value":"0,00E+00","module":"B5","scenario":null},{"value":"4,93E-04","module":"B6","scenario":null},{"value":"0,00E+00","module":"B7","scenario":null},{"value":"0,00E+00","module":"C1","scenario":null},{"value":"7,73E-06","module":"C2","scenario":null},{"value":"6,41E-07","module":"C3","scenario":null},{"value":"1,86E-06","module":"C4","scenario":null},{"value":"-1,28E-03","module":"D","scenario":null},{"value":"6,26E-03","module":"A1A3","scenario":null}]},{"parameter":"ODP","unit":"kg CFC11-eq","values":[{"value":"2,11E-07","module":"A1","scenario":null},{"value":"2,39E-08","module":"A2","scenario":null},{"value":"3,67E-08","module":"A3","scenario":null},{"value":"4,39E-08","module":"A4","scenario":null},{"value":"6,48E-09","module":"A5","scenario":null},{"value":"0,00E+00","module":"B1","scenario":null},{"value":"0,00E+00","module":"B2","scenario":null},{"value":"0,00E+00","module":"B3","scenario":null},{"value":"0,00E+00","module":"B4","scenario":null},{"value":"0,00E+00","module":"B5","scenario":null},{"value":"1,25E-08","module":"B6","scenario":null},{"value":"0,00E+00","module":"B7","scenario":null},{"value":"0,00E+00","module":"C1","scenario":null},{"value":"6,12E-09","module":"C2","scenario":null},{"value":"3,98E-10","module":"C3","scenario":null},{"value":"1,57E-09","module":"C4","scenario":null},{"value":"-1,87E-03","module":"D","scenario":null},{"value":"2,72E-07","module":"A1A3","scenario":null}]},{"parameter":"AP","unit":"mol H+-eq","values":[{"value":"2,39E-01","module":"A1","scenario":null},{"value":"5,87E-04","module":"A2","scenario":null},{"value":"1,18E-03","module":"A3","scenario":null},{"value":"7,98E-04","module":"A4","scenario":null},{"value":"4,84E-03","module":"A5","scenario":null},{"value":"0,00E+00","module":"B1","scenario":null},{"value":"0,00E+00","module":"B2","scenario":null},{"value":"0,00E+00","module":"B3","scenario":null},{"value":"0,00E+00","module":"B4","scenario":null},{"value":"0,00E+00","module":"B5","scenario":null},{"value":"1,47E-03","module":"B6","scenario":null},{"value":"0,00E+00","module":"B7","scenario":null},{"value":"0,00E+00","module":"C1","scenario":null},{"value":"1,11E-04","module":"C2","scenario":null},{"value":"6,03E-05","module":"C3","scenario":null},{"value":"4,23E-05","module":"C4","scenario":null},{"value":"-6,38E-02","module":"D","scenario":null},{"value":"2,41E-01","module":"A1A3","scenario":null}]},{"parameter":"POCP","unit":"kg NMVOC-eq","values":[{"value":"4,19E-02","module":"A1","scenario":null},{"value":"5,68E-04","module":"A2","scenario":null},{"value":"6,22E-04","module":"A3","scenario":null},{"value":"8,54E-04","module":"A4","scenario":null},{"value":"8,83E-04","module":"A5","scenario":null},{"value":"0,00E+00","module":"B1","scenario":null},{"value":"0,00E+00","module":"B2","scenario":null},{"value":"0,00E+00","module":"B3","scenario":null},{"value":"0,00E+00","module":"B4","scenario":null},{"value":"0,00E+00","module":"B5","scenario":null},{"value":"7,51E-04","module":"B6","scenario":null},{"value":"0,00E+00","module":"B7","scenario":null},{"value":"0,00E+00","module":"C1","scenario":null},{"value":"1,19E-04","module":"C2","scenario":null},{"value":"7,44E-05","module":"C3","scenario":null},{"value":"5,18E-05","module":"C4","scenario":null},{"value":"-1,12E-02","module":"D","scenario":null},{"value":"4,30E-02","module":"A1A3","scenario":null}]},{"parameter":"ADPE","unit":"kg Sb-eq","values":[{"value":"7,08E-04","module":"A1","scenario":null},{"value":"1,73E-06","module":"A2","scenario":null},{"value":"2,17E-06","module":"A3","scenario":null},{"value":"3,24E-06","module":"A4","scenario":null},{"value":"1,43E-05","module":"A5","scenario":null},{"value":"0,00E+00","module":"B1","scenario":null},{"value":"0,00E+00","module":"B2","scenario":null},{"value":"0,00E+00","module":"B3","scenario":null},{"value":"0,00E+00","module":"B4","scenario":null},{"value":"0,00E+00","module":"B5","scenario":null},{"value":"3,26E-06","module":"B6","scenario":null},{"value":"0,00E+00","module":"B7","scenario":null},{"value":"0,00E+00","module":"C1","scenario":null},{"value":"4,52E-07","module":"C2","scenario":null},{"value":"1,85E-08","module":"C3","scenario":null},{"value":"4,20E-08","module":"C4","scenario":null},{"value":"-3,56E-04","module":"D","scenario":null},{"value":"7,12E-04","module":"A1A3","scenario":null}]},{"parameter":"ADPF","unit":"MJ","values":[{"value":"4,97E+01","module":"A1","scenario":null},{"value":"1,61E+00","module":"A2","scenario":null},{"value":"7,89E+00","module":"A3","scenario":null},{"value":"2,95E+00","module":"A4","scenario":null},{"value":"1,25E+00","module":"A5","scenario":null},{"value":"0,00E+00","module":"B1","scenario":null},{"value":"0,00E+00","module":"B2","scenario":null},{"value":"0,00E+00","module":"B3","scenario":null},{"value":"0,00E+00","module":"B4","scenario":null},{"value":"0,00E+00","module":"B5","scenario":null},{"value":"4,75E+00","module":"B6","scenario":null},{"value":"0,00E+00","module":"B7","scenario":null},{"value":"0,00E+00","module":"C1","scenario":null},{"value":"4,12E-01","module":"C2","scenario":null},{"value":"3,23E-02","module":"C3","scenario":null},{"value":"1,25E-01","module":"C4","scenario":null},{"value":"-3,75E+00","module":"D","scenario":null},{"value":"5,92E+01","module":"A1A3","scenario":null}]},{"parameter":"WDP","unit":"m3 world-eq. Deprived","values":[{"value":"9,55E+01","module":"A1","scenario":null},{"value":"1,19E+00","module":"A2","scenario":null},{"value":"4,35E+02","module":"A3","scenario":null},{"value":"2,27E+00","module":"A4","scenario":null},{"value":"1,07E+01","module":"A5","scenario":null},{"value":"0,00E+00","module":"B1","scenario":null},{"value":"0,00E+00","module":"B2","scenario":null},{"value":"0,00E+00","module":"B3","scenario":null},{"value":"0,00E+00","module":"B4","scenario":null},{"value":"0,00E+00","module":"B5","scenario":null},{"value":"7,37E+01","module":"B6","scenario":null},{"value":"0,00E+00","module":"B7","scenario":null},{"value":"0,00E+00","module":"C1","scenario":null},{"value":"3,16E-01","module":"C2","scenario":null},{"value":"9,71E-02","module":"C3","scenario":null},{"value":"2,59E+00","module":"C4","scenario":null},{"value":"1,61E+01","module":"D","scenario":null},{"value":"5,31E+02","module":"A1A3","scenario":null}]},{"parameter":"EP-freshwater","unit":"kg P-eq","values":[{"value":"2,03E-03","module":"A1","scenario":null},{"value":"7,75E-07","module":"A2","scenario":null},{"value":"1,16E-05","module":"A3","scenario":null},{"value":"1,45E-06","module":"A4","scenario":null},{"value":"4,10E-05","module":"A5","scenario":null},{"value":"0,00E+00","module":"B1","scenario":null},{"value":"0,00E+00","module":"B2","scenario":null},{"value":"0,00E+00","module":"B3","scenario":null},{"value":"0,00E+00","module":"B4","scenario":null},{"value":"0,00E+00","module":"B5","scenario":null},{"value":"3,00E-05","module":"B6","scenario":null},{"value":"0,00E+00","module":"B7","scenario":null},{"value":"0,00E+00","module":"C1","scenario":null},{"value":"2,02E-07","module":"C2","scenario":null},{"value":"3,90E-08","module":"C3","scenario":null},{"value":"8,82E-08","module":"C4","scenario":null},{"value":"-4,31E-04","module":"D","scenario":null},{"value":"2,05E-03","module":"A1A3","scenario":null}]},{"parameter":"EP-marine","unit":"kg N-eq","values":[{"value":"9,52E-03","module":"A1","scenario":null},{"value":"1,68E-04","module":"A2","scenario":null},{"value":"2,14E-04","module":"A3","scenario":null},{"value":"2,40E-04","module":"A4","scenario":null},{"value":"2,05E-04","module":"A5","scenario":null},{"value":"0,00E+00","module":"B1","scenario":null},{"value":"0,00E+00","module":"B2","scenario":null},{"value":"0,00E+00","module":"B3","scenario":null},{"value":"0,00E+00","module":"B4","scenario":null},{"value":"0,00E+00","module":"B5","scenario":null},{"value":"2,47E-04","module":"B6","scenario":null},{"value":"0,00E+00","module":"B7","scenario":null},{"value":"0,00E+00","module":"C1","scenario":null},{"value":"3,35E-05","module":"C2","scenario":null},{"value":"2,89E-05","module":"C3","scenario":null},{"value":"3,34E-05","module":"C4","scenario":null},{"value":"-2,68E-03","module":"D","scenario":null},{"value":"9,91E-03","module":"A1A3","scenario":null}]},{"parameter":"EP-terrestrial","unit":"mol N-eq.","values":[{"value":"1,40E-01","module":"A1","scenario":null},{"value":"1,86E-03","module":"A2","scenario":null},{"value":"2,43E-03","module":"A3","scenario":null},{"value":"2,65E-03","module":"A4","scenario":null},{"value":"2,96E-03","module":"A5","scenario":null},{"value":"0,00E+00","module":"B1","scenario":null},{"value":"0,00E+00","module":"B2","scenario":null},{"value":"0,00E+00","module":"B3","scenario":null},{"value":"0,00E+00","module":"B4","scenario":null},{"value":"0,00E+00","module":"B5","scenario":null},{"value":"3,52E-03","module":"B6","scenario":null},{"value":"0,00E+00","module":"B7","scenario":null},{"value":"0,00E+00","module":"C1","scenario":null},{"value":"3,70E-04","module":"C2","scenario":null},{"value":"3,11E-04","module":"C3","scenario":null},{"value":"1,70E-04","module":"C4","scenario":null},{"value":"-4,12E-02","module":"D","scenario":null},{"value":"1,44E-01","module":"A1A3","scenario":null}]},{"parameter":"GWP-IOBC","unit":"kg CO2-eq","values":[{"value":"2,98E+00","module":"A1","scenario":null},{"value":"1,04E-01","module":"A2","scenario":null},{"value":"3,44E-01","module":"A3","scenario":null},{"value":"1,90E-01","module":"A4","scenario":null},{"value":"8,22E-02","module":"A5","scenario":null},{"value":"0,00E+00","module":"B1","scenario":null},{"value":"0,00E+00","module":"B2","scenario":null},{"value":"0,00E+00","module":"B3","scenario":null},{"value":"0,00E+00","module":"B4","scenario":null},{"value":"0,00E+00","module":"B5","scenario":null},{"value":"5,12E-01","module":"B6","scenario":null},{"value":"0,00E+00","module":"B7","scenario":null},{"value":"0,00E+00","module":"C1","scenario":null},{"value":"2,65E-02","module":"C2","scenario":null},{"value":"4,55E-01","module":"C3","scenario":null},{"value":"4,88E-03","module":"C4","scenario":null},{"value":"-2,06E-01","module":"D","scenario":null},{"value":"3,43E+00","module":"A1A3","scenario":null}]}],"additional_environmental_impact":[{"parameter":"PM","unit":"Disease incidence","values":[{"value":"4,77E-07","module":"A1","scenario":null},{"value":"8,86E-09","module":"A2","scenario":null},{"value":"5,56E-09","module":"A3","scenario":null},{"value":"1,67E-08","module":"A4","scenario":null},{"value":"1,02E-08","module":"A5","scenario":null},{"value":"0,00E+00","module":"B1","scenario":null},{"value":"0,00E+00","module":"B2","scenario":null},{"value":"0,00E+00","module":"B3","scenario":null},{"value":"0,00E+00","module":"B4","scenario":null},{"value":"0,00E+00","module":"B5","scenario":null},{"value":"7,19E-09","module":"B6","scenario":null},{"value":"0,00E+00","module":"B7","scenario":null},{"value":"0,00E+00","module":"C1","scenario":null},{"value":"2,33E-09","module":"C2","scenario":null},{"value":"2,40E-10","module":"C3","scenario":null},{"value":"7,61E-10","module":"C4","scenario":null},{"value":"-1,40E-07","module":"D","scenario":null},{"value":"4,91E-07","module":"A1A3","scenario":null}]},{"parameter":"ETP-fw","unit":"CTUe","values":[{"value":"1,97E+03","module":"A1","scenario":null},{"value":"1,16E+00","module":"A2","scenario":null},{"value":"5,84E+00","module":"A3","scenario":null},{"value":"2,16E+00","module":"A4","scenario":null},{"value":"4,28E+01","module":"A5","scenario":null},{"value":"0,00E+00","module":"B1","scenario":null},{"value":"0,00E+00","module":"B2","scenario":null},{"value":"0,00E+00","module":"B3","scenario":null},{"value":"0,00E+00","module":"B4","scenario":null},{"value":"0,00E+00","module":"B5","scenario":null},{"value":"8,45E+00","module":"B6","scenario":null},{"value":"0,00E+00","module":"B7","scenario":null},{"value":"0,00E+00","module":"C1","scenario":null},{"value":"3,01E-01","module":"C2","scenario":null},{"value":"1,56E-01","module":"C3","scenario":null},{"value":"1,63E+02","module":"C4","scenario":null},{"value":"-5,87E+02","module":"D","scenario":null},{"value":"1,97E+03","module":"A1A3","scenario":null}]},{"parameter":"HTP-c","unit":"CTUh","values":[{"value":"3,87E-08","module":"A1","scenario":null},{"value":"0,00E+00","module":"A2","scenario":null},{"value":"1,56E-10","module":"A3","scenario":null},{"value":"0,00E+00","module":"A4","scenario":null},{"value":"7,78E-10","module":"A5","scenario":null},{"value":"0,00E+00","module":"B1","scenario":null},{"value":"0,00E+00","module":"B2","scenario":null},{"value":"0,00E+00","module":"B3","scenario":null},{"value":"0,00E+00","module":"B4","scenario":null},{"value":"0,00E+00","module":"B5","scenario":null},{"value":"1,66E-10","module":"B6","scenario":null},{"value":"0,00E+00","module":"B7","scenario":null},{"value":"0,00E+00","module":"C1","scenario":null},{"value":"0,00E+00","module":"C2","scenario":null},{"value":"1,10E-11","module":"C3","scenario":null},{"value":"8,00E-12","module":"C4","scenario":null},{"value":"-8,28E-09","module":"D","scenario":null},{"value":"3,89E-08","module":"A1A3","scenario":null}]},{"parameter":"HTP-nc","unit":"CTUh","values":[{"value":"3,30E-06","module":"A1","scenario":null},{"value":"1,14E-09","module":"A2","scenario":null},{"value":"4,10E-09","module":"A3","scenario":null},{"value":"2,09E-09","module":"A4","scenario":null},{"value":"6,61E-08","module":"A5","scenario":null},{"value":"0,00E+00","module":"B1","scenario":null},{"value":"0,00E+00","module":"B2","scenario":null},{"value":"0,00E+00","module":"B3","scenario":null},{"value":"0,00E+00","module":"B4","scenario":null},{"value":"0,00E+00","module":"B5","scenario":null},{"value":"5,52E-09","module":"B6","scenario":null},{"value":"0,00E+00","module":"B7","scenario":null},{"value":"0,00E+00","module":"C1","scenario":null},{"value":"2,91E-10","module":"C2","scenario":null},{"value":"4,43E-10","module":"C3","scenario":null},{"value":"1,65E-10","module":"C4","scenario":null},{"value":"-7,09E-07","module":"D","scenario":null},{"value":"3,30E-06","module":"A1A3","scenario":null}]},{"parameter":"SQP","unit":"-","values":[{"value":"3,57E+01","module":"A1","scenario":null},{"value":"1,78E+00","module":"A2","scenario":null},{"value":"4,83E+00","module":"A3","scenario":null},{"value":"3,39E+00","module":"A4","scenario":null},{"value":"9,29E-01","module":"A5","scenario":null},{"value":"0,00E+00","module":"B1","scenario":null},{"value":"0,00E+00","module":"B2","scenario":null},{"value":"0,00E+00","module":"B3","scenario":null},{"value":"0,00E+00","module":"B4","scenario":null},{"value":"0,00E+00","module":"B5","scenario":null},{"value":"7,80E+00","module":"B6","scenario":null},{"value":"0,00E+00","module":"B7","scenario":null},{"value":"0,00E+00","module":"C1","scenario":null},{"value":"4,72E-01","module":"C2","scenario":null},{"value":"4,22E-03","module":"C3","scenario":null},{"value":"2,92E-01","module":"C4","scenario":null},{"value":"-9,87E+00","module":"D","scenario":null},{"value":"4,23E+01","module":"A1A3","scenario":null}]},{"parameter":"IRP","unit":"kBq U235-eq","values":[{"value":"1,27E-01","module":"A1","scenario":null},{"value":"7,02E-03","module":"A2","scenario":null},{"value":"1,93E-01","module":"A3","scenario":null},{"value":"1,29E-02","module":"A4","scenario":null},{"value":"6,84E-03","module":"A5","scenario":null},{"value":"0,00E+00","module":"B1","scenario":null},{"value":"0,00E+00","module":"B2","scenario":null},{"value":"0,00E+00","module":"B3","scenario":null},{"value":"0,00E+00","module":"B4","scenario":null},{"value":"0,00E+00","module":"B5","scenario":null},{"value":"2,32E-02","module":"B6","scenario":null},{"value":"0,00E+00","module":"B7","scenario":null},{"value":"0,00E+00","module":"C1","scenario":null},{"value":"1,80E-03","module":"C2","scenario":null},{"value":"5,86E-05","module":"C3","scenario":null},{"value":"7,69E-04","module":"C4","scenario":null},{"value":"-6,54E-03","module":"D","scenario":null},{"value":"3,27E-01","module":"A1A3","scenario":null}]}],"resource_use":[{"parameter":"PERE","unit":"MJ","values":[{"value":"6,82E+00","module":"A1","scenario":null},{"value":"1,98E-02","module":"A2","scenario":null},{"value":"2,44E+00","module":"A3","scenario":null},{"value":"3,72E-02","module":"A4","scenario":null},{"value":"1,87E-01","module":"A5","scenario":null},{"value":"0,00E+00","module":"B1","scenario":null},{"value":"0,00E+00","module":"B2","scenario":null},{"value":"0,00E+00","module":"B3","scenario":null},{"value":"0,00E+00","module":"B4","scenario":null},{"value":"0,00E+00","module":"B5","scenario":null},{"value":"4,08E+00","module":"B6","scenario":null},{"value":"0,00E+00","module":"B7","scenario":null},{"value":"0,00E+00","module":"C1","scenario":null},{"value":"5,18E-03","module":"C2","scenario":null},{"value":"1,08E-03","module":"C3","scenario":null},{"value":"1,40E-02","module":"C4","scenario":null},{"value":"-3,62E+00","module":"D","scenario":null},{"value":"9,28E+00","module":"A1A3","scenario":null}]},{"parameter":"PERM","unit":"","values":[{"value":"0,00E+00","module":"A1","scenario":null},{"value":"0,00E+00","module":"A2","scenario":null},{"value":"0,00E+00","module":"A3","scenario":null},{"value":"0,00E+00","module":"A4","scenario":null},{"value":"0,00E+00","module":"A5","scenario":null},{"value":"0,00E+00","module":"B1","scenario":null},{"value":"0,00E+00","module":"B2","scenario":null},{"value":"0,00E+00","module":"B3","scenario":null},{"value":"0,00E+00","module":"B4","scenario":null},{"value":"0,00E+00","module":"B5","scenario":null},{"value":"0,00E+00","module":"B6","scenario":null},{"value":"0,00E+00","module":"B7","scenario":null},{"value":"0,00E+00","module":"C1","scenario":null},{"value":"0,00E+00","module":"C2","scenario":null},{"value":"0,00E+00","module":"C3","scenario":null},{"value":"0,00E+00","module":"C4","scenario":null},{"value":"0,00E+00","module":"D","scenario":null},{"value":"0,00E+00","module":"A1A3","scenario":null}]},{"parameter":"PERT","unit":"MJ","values":[{"value":"6,82E+00","module":"A1","scenario":null},{"value":"1,98E-02","module":"A2","scenario":null},{"value":"2,44E+00","module":"A3","scenario":null},{"value":"3,72E-02","module":"A4","scenario":null},{"value":"1,87E-01","module":"A5","scenario":null},{"value":"0,00E+00","module":"B1","scenario":null},{"value":"0,00E+00","module":"B2","scenario":null},{"value":"0,00E+00","module":"B3","scenario":null},{"value":"0,00E+00","module":"B4","scenario":null},{"value":"0,00E+00","module":"B5","scenario":null},{"value":"4,08E+00","module":"B6","scenario":null},{"value":"0,00E+00","module":"B7","scenario":null},{"value":"0,00E+00","module":"C1","scenario":null},{"value":"5,18E-03","module":"C2","scenario":null},{"value":"1,08E-03","module":"C3","scenario":null},{"value":"1,40E-02","module":"C4","scenario":null},{"value":"-3,62E+00","module":"D","scenario":null},{"value":"9,28E+00","module":"A1A3","scenario":null}]},{"parameter":"PENRE","unit":"MJ","values":[{"value":"3,73E+01","module":"A1","scenario":null},{"value":"1,61E+00","module":"A2","scenario":null},{"value":"8,17E+00","module":"A3","scenario":null},{"value":"2,95E+00","module":"A4","scenario":null},{"value":"1,01E+00","module":"A5","scenario":null},{"value":"0,00E+00","module":"B1","scenario":null},{"value":"0,00E+00","module":"B2","scenario":null},{"value":"0,00E+00","module":"B3","scenario":null},{"value":"0,00E+00","module":"B4","scenario":null},{"value":"0,00E+00","module":"B5","scenario":null},{"value":"4,75E+00","module":"B6","scenario":null},{"value":"0,00E+00","module":"B7","scenario":null},{"value":"0,00E+00","module":"C1","scenario":null},{"value":"4,12E-01","module":"C2","scenario":null},{"value":"3,23E-02","module":"C3","scenario":null},{"value":"1,25E-01","module":"C4","scenario":null},{"value":"-3,75E+00","module":"D","scenario":null},{"value":"4,71E+01","module":"A1A3","scenario":null}]},{"parameter":"PENRM","unit":"MJ","values":[{"value":"1,26E+01","module":"A1","scenario":null},{"value":"0,00E+00","module":"A2","scenario":null},{"value":"0,00E+00","module":"A3","scenario":null},{"value":"0,00E+00","module":"A4","scenario":null},{"value":"7,55E-03","module":"A5","scenario":null},{"value":"0,00E+00","module":"B1","scenario":null},{"value":"0,00E+00","module":"B2","scenario":null},{"value":"0,00E+00","module":"B3","scenario":null},{"value":"0,00E+00","module":"B4","scenario":null},{"value":"0,00E+00","module":"B5","scenario":null},{"value":"0,00E+00","module":"B6","scenario":null},{"value":"0,00E+00","module":"B7","scenario":null},{"value":"0,00E+00","module":"C1","scenario":null},{"value":"0,00E+00","module":"C2","scenario":null},{"value":"-1,22E+01","module":"C3","scenario":null},{"value":"0,00E+00","module":"C4","scenario":null},{"value":"0,00E+00","module":"D","scenario":null},{"value":"1,26E+01","module":"A1A3","scenario":null}]},{"parameter":"PENRT","unit":"MJ","values":[{"value":"4,99E+01","module":"A1","scenario":null},{"value":"1,61E+00","module":"A2","scenario":null},{"value":"8,17E+00","module":"A3","scenario":null},{"value":"2,95E+00","module":"A4","scenario":null},{"value":"1,02E+00","module":"A5","scenario":null},{"value":"0,00E+00","module":"B1","scenario":null},{"value":"0,00E+00","module":"B2","scenario":null},{"value":"0,00E+00","module":"B3","scenario":null},{"value":"0,00E+00","module":"B4","scenario":null},{"value":"0,00E+00","module":"B5","scenario":null},{"value":"4,75E+00","module":"B6","scenario":null},{"value":"0,00E+00","module":"B7","scenario":null},{"value":"0,00E+00","module":"C1","scenario":null},{"value":"4,12E-01","module":"C2","scenario":null},{"value":"-1,22E+01","module":"C3","scenario":null},{"value":"1,25E-01","module":"C4","scenario":null},{"value":"-3,75E+00","module":"D","scenario":null},{"value":"5,97E+01","module":"A1A3","scenario":null}]},{"parameter":"SM","unit":"kg","values":[{"value":"2,45E-01","module":"A1","scenario":null},{"value":"0,00E+00","module":"A2","scenario":null},{"value":"5,12E-05","module":"A3","scenario":null},{"value":"0,00E+00","module":"A4","scenario":null},{"value":"4,92E-03","module":"A5","scenario":null},{"value":"0,00E+00","module":"B1","scenario":null},{"value":"0,00E+00","module":"B2","scenario":null},{"value":"0,00E+00","module":"B3","scenario":null},{"value":"0,00E+00","module":"B4","scenario":null},{"value":"0,00E+00","module":"B5","scenario":null},{"value":"0,00E+00","module":"B6","scenario":null},{"value":"0,00E+00","module":"B7","scenario":null},{"value":"0,00E+00","module":"C1","scenario":null},{"value":"0,00E+00","module":"C2","scenario":null},{"value":"0,00E+00","module":"C3","scenario":null},{"value":"1,34E-03","module":"C4","scenario":null},{"value":"1,11E-01","module":"D","scenario":null},{"value":"2,45E-01","module":"A1A3","scenario":null}]},{"parameter":"RSF","unit":"MJ","values":[{"value":"2,30E-02","module":"A1","scenario":null},{"value":"6,89E-04","module":"A2","scenario":null},{"value":"2,85E-02","module":"A3","scenario":null},{"value":"1,30E-03","module":"A4","scenario":null},{"value":"1,08E-03","module":"A5","scenario":null},{"value":"0,00E+00","module":"B1","scenario":null},{"value":"0,00E+00","module":"B2","scenario":null},{"value":"0,00E+00","module":"B3","scenario":null},{"value":"0,00E+00","module":"B4","scenario":null},{"value":"0,00E+00","module":"B5","scenario":null},{"value":"1,53E-01","module":"B6","scenario":null},{"value":"0,00E+00","module":"B7","scenario":null},{"value":"0,00E+00","module":"C1","scenario":null},{"value":"1,81E-04","module":"C2","scenario":null},{"value":"2,85E-05","module":"C3","scenario":null},{"value":"2,91E-04","module":"C4","scenario":null},{"value":"1,01E-02","module":"D","scenario":null},{"value":"5,22E-02","module":"A1A3","scenario":null}]},{"parameter":"NRSF","unit":"MJ","values":[{"value":"2,45E-03","module":"A1","scenario":null},{"value":"2,27E-03","module":"A2","scenario":null},{"value":"9,14E-02","module":"A3","scenario":null},{"value":"4,36E-03","module":"A4","scenario":null},{"value":"2,03E-03","module":"A5","scenario":null},{"value":"0,00E+00","module":"B1","scenario":null},{"value":"0,00E+00","module":"B2","scenario":null},{"value":"0,00E+00","module":"B3","scenario":null},{"value":"0,00E+00","module":"B4","scenario":null},{"value":"0,00E+00","module":"B5","scenario":null},{"value":"8,11E-04","module":"B6","scenario":null},{"value":"0,00E+00","module":"B7","scenario":null},{"value":"0,00E+00","module":"C1","scenario":null},{"value":"6,08E-04","module":"C2","scenario":null},{"value":"0,00E+00","module":"C3","scenario":null},{"value":"4,38E-04","module":"C4","scenario":null},{"value":"-1,12E-01","module":"D","scenario":null},{"value":"9,61E-02","module":"A1A3","scenario":null}]},{"parameter":"FW","unit":"m3","values":[{"value":"6,96E-02","module":"A1","scenario":null},{"value":"1,79E-04","module":"A2","scenario":null},{"value":"8,05E-03","module":"A3","scenario":null},{"value":"3,36E-04","module":"A4","scenario":null},{"value":"1,57E-03","module":"A5","scenario":null},{"value":"0,00E+00","module":"B1","scenario":null},{"value":"0,00E+00","module":"B2","scenario":null},{"value":"0,00E+00","module":"B3","scenario":null},{"value":"0,00E+00","module":"B4","scenario":null},{"value":"0,00E+00","module":"B5","scenario":null},{"value":"1,51E-02","module":"B6","scenario":null},{"value":"0,00E+00","module":"B7","scenario":null},{"value":"0,00E+00","module":"C1","scenario":null},{"value":"4,69E-05","module":"C2","scenario":null},{"value":"1,19E-04","module":"C3","scenario":null},{"value":"1,61E-04","module":"C4","scenario":null},{"value":"-1,20E-02","module":"D","scenario":null},{"value":"7,78E-02","module":"A1A3","scenario":null}]}],"end_of_life_waste":[{"parameter":"HWD","unit":"kg","values":[{"value":"3,06E-02","module":"A1","scenario":null},{"value":"8,70E-05","module":"A2","scenario":null},{"value":"2,40E-02","module":"A3","scenario":null},{"value":"1,62E-04","module":"A4","scenario":null},{"value":"1,38E-03","module":"A5","scenario":null},{"value":"0,00E+00","module":"B1","scenario":null},{"value":"0,00E+00","module":"B2","scenario":null},{"value":"0,00E+00","module":"B3","scenario":null},{"value":"0,00E+00","module":"B4","scenario":null},{"value":"0,00E+00","module":"B5","scenario":null},{"value":"6,27E-04","module":"B6","scenario":null},{"value":"0,00E+00","module":"B7","scenario":null},{"value":"0,00E+00","module":"C1","scenario":null},{"value":"2,25E-05","module":"C2","scenario":null},{"value":"0,00E+00","module":"C3","scenario":null},{"value":"1,41E-02","module":"C4","scenario":null},{"value":"-4,30E-03","module":"D","scenario":null},{"value":"5,47E-02","module":"A1A3","scenario":null}]},{"parameter":"NHWD","unit":"kg","values":[{"value":"9,11E-01","module":"A1","scenario":null},{"value":"1,34E-01","module":"A2","scenario":null},{"value":"4,38E-02","module":"A3","scenario":null},{"value":"2,57E-01","module":"A4","scenario":null},{"value":"3,61E-02","module":"A5","scenario":null},{"value":"0,00E+00","module":"B1","scenario":null},{"value":"0,00E+00","module":"B2","scenario":null},{"value":"0,00E+00","module":"B3","scenario":null},{"value":"0,00E+00","module":"B4","scenario":null},{"value":"0,00E+00","module":"B5","scenario":null},{"value":"2,90E-02","module":"B6","scenario":null},{"value":"0,00E+00","module":"B7","scenario":null},{"value":"0,00E+00","module":"C1","scenario":null},{"value":"3,58E-02","module":"C2","scenario":null},{"value":"0,00E+00","module":"C3","scenario":null},{"value":"4,24E-01","module":"C4","scenario":null},{"value":"-1,91E-01","module":"D","scenario":null},{"value":"1,09E+00","module":"A1A3","scenario":null}]},{"parameter":"RWD","unit":"kg","values":[{"value":"1,14E-04","module":"A1","scenario":null},{"value":"1,10E-05","module":"A2","scenario":null},{"value":"8,83E-05","module":"A3","scenario":null},{"value":"2,02E-05","module":"A4","scenario":null},{"value":"4,75E-06","module":"A5","scenario":null},{"value":"0,00E+00","module":"B1","scenario":null},{"value":"0,00E+00","module":"B2","scenario":null},{"value":"0,00E+00","module":"B3","scenario":null},{"value":"0,00E+00","module":"B4","scenario":null},{"value":"0,00E+00","module":"B5","scenario":null},{"value":"1,49E-05","module":"B6","scenario":null},{"value":"0,00E+00","module":"B7","scenario":null},{"value":"0,00E+00","module":"C1","scenario":null},{"value":"2,81E-06","module":"C2","scenario":null},{"value":"0,00E+00","module":"C3","scenario":null},{"value":"8,59E-07","module":"C4","scenario":null},{"value":"-5,72E-06","module":"D","scenario":null},{"value":"2,14E-04","module":"A1A3","scenario":null}]}],"end_of_life_flow":[{"parameter":"CRU","unit":"kg","values":[{"value":"0,00E+00","module":"A1","scenario":null},{"value":"0,00E+00","module":"A2","scenario":null},{"value":"0,00E+00","module":"A3","scenario":null},{"value":"0,00E+00","module":"A4","scenario":null},{"value":"0,00E+00","module":"A5","scenario":null},{"value":"0,00E+00","module":"B1","scenario":null},{"value":"0,00E+00","module":"B2","scenario":null},{"value":"0,00E+00","module":"B3","scenario":null},{"value":"0,00E+00","module":"B4","scenario":null},{"value":"0,00E+00","module":"B5","scenario":null},{"value":"0,00E+00","module":"B6","scenario":null},{"value":"0,00E+00","module":"B7","scenario":null},{"value":"0,00E+00","module":"C1","scenario":null},{"value":"0,00E+00","module":"C2","scenario":null},{"value":"0,00E+00","module":"C3","scenario":null},{"value":"0,00E+00","module":"C4","scenario":null},{"value":"0,00E+00","module":"D","scenario":null},{"value":"0,00E+00","module":"A1A3","scenario":null}]},{"parameter":"MFR","unit":"kg","values":[{"value":"6,35E-05","module":"A1","scenario":null},{"value":"0,00E+00","module":"A2","scenario":null},{"value":"1,97E-03","module":"A3","scenario":null},{"value":"0,00E+00","module":"A4","scenario":null},{"value":"7,96E-03","module":"A5","scenario":null},{"value":"0,00E+00","module":"B1","scenario":null},{"value":"0,00E+00","module":"B2","scenario":null},{"value":"0,00E+00","module":"B3","scenario":null},{"value":"0,00E+00","module":"B4","scenario":null},{"value":"0,00E+00","module":"B5","scenario":null},{"value":"0,00E+00","module":"B6","scenario":null},{"value":"0,00E+00","module":"B7","scenario":null},{"value":"0,00E+00","module":"C1","scenario":null},{"value":"0,00E+00","module":"C2","scenario":null},{"value":"3,96E-01","module":"C3","scenario":null},{"value":"1,63E-05","module":"C4","scenario":null},{"value":"-4,33E-03","module":"D","scenario":null},{"value":"2,04E-03","module":"A1A3","scenario":null}]},{"parameter":"MER","unit":"kg","values":[{"value":"1,49E-04","module":"A1","scenario":null},{"value":"0,00E+00","module":"A2","scenario":null},{"value":"9,61E-07","module":"A3","scenario":null},{"value":"0,00E+00","module":"A4","scenario":null},{"value":"3,08E-03","module":"A5","scenario":null},{"value":"0,00E+00","module":"B1","scenario":null},{"value":"0,00E+00","module":"B2","scenario":null},{"value":"0,00E+00","module":"B3","scenario":null},{"value":"0,00E+00","module":"B4","scenario":null},{"value":"0,00E+00","module":"B5","scenario":null},{"value":"0,00E+00","module":"B6","scenario":null},{"value":"0,00E+00","module":"B7","scenario":null},{"value":"0,00E+00","module":"C1","scenario":null},{"value":"0,00E+00","module":"C2","scenario":null},{"value":"1,54E-01","module":"C3","scenario":null},{"value":"3,37E-05","module":"C4","scenario":null},{"value":"-5,71E-04","module":"D","scenario":null},{"value":"1,50E-04","module":"A1A3","scenario":null}]},{"parameter":"EEE","unit":"MJ","values":[{"value":"2,77E-04","module":"A1","scenario":null},{"value":"0,00E+00","module":"A2","scenario":null},{"value":"5,76E-02","module":"A3","scenario":null},{"value":"0,00E+00","module":"A4","scenario":null},{"value":"7,02E-03","module":"A5","scenario":null},{"value":"0,00E+00","module":"B1","scenario":null},{"value":"0,00E+00","module":"B2","scenario":null},{"value":"0,00E+00","module":"B3","scenario":null},{"value":"0,00E+00","module":"B4","scenario":null},{"value":"0,00E+00","module":"B5","scenario":null},{"value":"0,00E+00","module":"B6","scenario":null},{"value":"0,00E+00","module":"B7","scenario":null},{"value":"0,00E+00","module":"C1","scenario":null},{"value":"0,00E+00","module":"C2","scenario":null},{"value":"2,93E-01","module":"C3","scenario":null},{"value":"3,18E-04","module":"C4","scenario":null},{"value":"-1,40E-03","module":"D","scenario":null},{"value":"5,78E-02","module":"A1A3","scenario":null}]},{"parameter":"EET","unit":"MJ","values":[{"value":"4,19E-03","module":"A1","scenario":null},{"value":"0,00E+00","module":"A2","scenario":null},{"value":"8,71E-01","module":"A3","scenario":null},{"value":"0,00E+00","module":"A4","scenario":null},{"value":"1,06E-01","module":"A5","scenario":null},{"value":"0,00E+00","module":"B1","scenario":null},{"value":"0,00E+00","module":"B2","scenario":null},{"value":"0,00E+00","module":"B3","scenario":null},{"value":"0,00E+00","module":"B4","scenario":null},{"value":"0,00E+00","module":"B5","scenario":null},{"value":"0,00E+00","module":"B6","scenario":null},{"value":"0,00E+00","module":"B7","scenario":null},{"value":"0,00E+00","module":"C1","scenario":null},{"value":"0,00E+00","module":"C2","scenario":null},{"value":"4,43E+00","module":"C3","scenario":null},{"value":"4,81E-03","module":"C4","scenario":null},{"value":"-2,12E-02","module":"D","scenario":null},{"value":"8,75E-01","module":"A1A3","scenario":null}]}]}