{"product_name":"Mtime","epd_id":"NEPD-9270-8854","declared_unit":{"unit":"stk","amount":1},"compliance":["EN 15804+A2","ISO 14025","ISO 21930"],"producer_name":"CTM Lyng AS","environmental_impact":[{"parameter":"GWP-total","unit":"kg CO2-eq","values":[{"value":"4,54E+00","module":"A1","scenario":null},{"value":"6,56E-02","module":"A2","scenario":null},{"value":"1,69E-03","module":"A3","scenario":null},{"value":"6,00E-03","module":"A4","scenario":null},{"value":"3,36E-02","module":"A5","scenario":null},{"value":"8,03E-01","module":"B6","scenario":null},{"value":"0,00E+00","module":"C1","scenario":null},{"value":"6,06E-03","module":"C2","scenario":null},{"value":"6,49E-02","module":"C3","scenario":null},{"value":"6,56E-03","module":"C4","scenario":null},{"value":"-3,27E-01","module":"D","scenario":null},{"value":"4,61E+00","module":"A1A3","scenario":null}]},{"parameter":"GWP-fossil","unit":"kg CO2-eq","values":[{"value":"4,55E+00","module":"A1","scenario":null},{"value":"6,56E-02","module":"A2","scenario":null},{"value":"1,59E-03","module":"A3","scenario":null},{"value":"6,00E-03","module":"A4","scenario":null},{"value":"3,16E-04","module":"A5","scenario":null},{"value":"7,78E-01","module":"B6","scenario":null},{"value":"0,00E+00","module":"C1","scenario":null},{"value":"6,05E-03","module":"C2","scenario":null},{"value":"6,49E-02","module":"C3","scenario":null},{"value":"6,52E-03","module":"C4","scenario":null},{"value":"-3,26E-01","module":"D","scenario":null},{"value":"4,62E+00","module":"A1A3","scenario":null}]},{"parameter":"GWP-biogenic","unit":"kg CO2-eq","values":[{"value":"-1,65E-02","module":"A1","scenario":null},{"value":"2,37E-05","module":"A2","scenario":null},{"value":"9,26E-05","module":"A3","scenario":null},{"value":"2,47E-06","module":"A4","scenario":null},{"value":"3,33E-02","module":"A5","scenario":null},{"value":"2,15E-02","module":"B6","scenario":null},{"value":"0,00E+00","module":"C1","scenario":null},{"value":"2,47E-06","module":"C2","scenario":null},{"value":"1,69E-05","module":"C3","scenario":null},{"value":"3,69E-06","module":"C4","scenario":null},{"value":"-9,25E-04","module":"D","scenario":null},{"value":"-1,64E-02","module":"A1A3","scenario":null}]},{"parameter":"GWP-luluc","unit":"kg CO2-eq","values":[{"value":"7,85E-03","module":"A1","scenario":null},{"value":"3,08E-05","module":"A2","scenario":null},{"value":"5,69E-06","module":"A3","scenario":null},{"value":"2,11E-06","module":"A4","scenario":null},{"value":"1,04E-07","module":"A5","scenario":null},{"value":"3,21E-03","module":"B6","scenario":null},{"value":"0,00E+00","module":"C1","scenario":null},{"value":"2,12E-06","module":"C2","scenario":null},{"value":"2,76E-05","module":"C3","scenario":null},{"value":"3,50E-05","module":"C4","scenario":null},{"value":"-5,60E-04","module":"D","scenario":null},{"value":"7,88E-03","module":"A1A3","scenario":null}]},{"parameter":"ODP","unit":"kg CFC11-eq","values":[{"value":"3,32E-07","module":"A1","scenario":null},{"value":"1,44E-08","module":"A2","scenario":null},{"value":"1,01E-10","module":"A3","scenario":null},{"value":"1,38E-09","module":"A4","scenario":null},{"value":"6,60E-11","module":"A5","scenario":null},{"value":"5,34E-08","module":"B6","scenario":null},{"value":"0,00E+00","module":"C1","scenario":null},{"value":"1,38E-09","module":"C2","scenario":null},{"value":"1,02E-09","module":"C3","scenario":null},{"value":"2,86E-10","module":"C4","scenario":null},{"value":"-2,35E-04","module":"D","scenario":null},{"value":"3,47E-07","module":"A1A3","scenario":null}]},{"parameter":"AP","unit":"mol H+-eq","values":[{"value":"4,11E-02","module":"A1","scenario":null},{"value":"8,69E-04","module":"A2","scenario":null},{"value":"1,10E-05","module":"A3","scenario":null},{"value":"3,05E-05","module":"A4","scenario":null},{"value":"1,50E-06","module":"A5","scenario":null},{"value":"6,08E-03","module":"B6","scenario":null},{"value":"0,00E+00","module":"C1","scenario":null},{"value":"2,47E-05","module":"C2","scenario":null},{"value":"5,25E-05","module":"C3","scenario":null},{"value":"2,06E-05","module":"C4","scenario":null},{"value":"-1,96E-02","module":"D","scenario":null},{"value":"4,20E-02","module":"A1A3","scenario":null}]},{"parameter":"POCP","unit":"kg NMVOC-eq","values":[{"value":"2,14E-02","module":"A1","scenario":null},{"value":"6,41E-04","module":"A2","scenario":null},{"value":"4,41E-06","module":"A3","scenario":null},{"value":"3,27E-05","module":"A4","scenario":null},{"value":"1,54E-06","module":"A5","scenario":null},{"value":"2,34E-03","module":"B6","scenario":null},{"value":"0,00E+00","module":"C1","scenario":null},{"value":"2,48E-05","module":"C2","scenario":null},{"value":"3,99E-05","module":"C3","scenario":null},{"value":"2,25E-05","module":"C4","scenario":null},{"value":"-3,97E-03","module":"D","scenario":null},{"value":"2,21E-02","module":"A1A3","scenario":null}]},{"parameter":"ADPE","unit":"kg Sb-eq","values":[{"value":"2,14E-03","module":"A1","scenario":null},{"value":"1,34E-06","module":"A2","scenario":null},{"value":"1,03E-07","module":"A3","scenario":null},{"value":"1,64E-07","module":"A4","scenario":null},{"value":"7,69E-09","module":"A5","scenario":null},{"value":"5,80E-05","module":"B6","scenario":null},{"value":"0,00E+00","module":"C1","scenario":null},{"value":"1,64E-07","module":"C2","scenario":null},{"value":"1,30E-07","module":"C3","scenario":null},{"value":"2,49E-08","module":"C4","scenario":null},{"value":"-4,65E-04","module":"D","scenario":null},{"value":"2,14E-03","module":"A1A3","scenario":null}]},{"parameter":"ADPF","unit":"MJ","values":[{"value":"5,77E+01","module":"A1","scenario":null},{"value":"9,35E-01","module":"A2","scenario":null},{"value":"1,94E-02","module":"A3","scenario":null},{"value":"9,12E-02","module":"A4","scenario":null},{"value":"4,42E-03","module":"A5","scenario":null},{"value":"1,06E+01","module":"B6","scenario":null},{"value":"0,00E+00","module":"C1","scenario":null},{"value":"9,12E-02","module":"C2","scenario":null},{"value":"1,07E-01","module":"C3","scenario":null},{"value":"4,97E-02","module":"C4","scenario":null},{"value":"-4,34E+00","module":"D","scenario":null},{"value":"5,87E+01","module":"A1A3","scenario":null}]},{"parameter":"WDP","unit":"m3 world-eq. Deprived","values":[{"value":"1,56E+02","module":"A1","scenario":null},{"value":"5,85E-01","module":"A2","scenario":null},{"value":"3,27E+00","module":"A3","scenario":null},{"value":"8,70E-02","module":"A4","scenario":null},{"value":"5,60E-03","module":"A5","scenario":null},{"value":"1,85E+03","module":"B6","scenario":null},{"value":"0,00E+00","module":"C1","scenario":null},{"value":"8,70E-02","module":"C2","scenario":null},{"value":"1,58E+00","module":"C3","scenario":null},{"value":"1,07E-01","module":"C4","scenario":null},{"value":"-9,73E+00","module":"D","scenario":null},{"value":"1,60E+02","module":"A1A3","scenario":null}]},{"parameter":"EP-freshwater","unit":"kg P-eq","values":[{"value":"8,71E-04","module":"A1","scenario":null},{"value":"4,50E-07","module":"A2","scenario":null},{"value":"1,00E-07","module":"A3","scenario":null},{"value":"4,75E-08","module":"A4","scenario":null},{"value":"2,59E-09","module":"A5","scenario":null},{"value":"5,60E-05","module":"B6","scenario":null},{"value":"0,00E+00","module":"C1","scenario":null},{"value":"4,75E-08","module":"C2","scenario":null},{"value":"2,32E-07","module":"C3","scenario":null},{"value":"1,79E-07","module":"C4","scenario":null},{"value":"-1,08E-04","module":"D","scenario":null},{"value":"8,71E-04","module":"A1A3","scenario":null}]},{"parameter":"EP-marine","unit":"kg N-eq","values":[{"value":"6,05E-03","module":"A1","scenario":null},{"value":"2,11E-04","module":"A2","scenario":null},{"value":"1,35E-06","module":"A3","scenario":null},{"value":"1,04E-05","module":"A4","scenario":null},{"value":"4,95E-07","module":"A5","scenario":null},{"value":"6,68E-04","module":"B6","scenario":null},{"value":"0,00E+00","module":"C1","scenario":null},{"value":"7,34E-06","module":"C2","scenario":null},{"value":"1,33E-05","module":"C3","scenario":null},{"value":"7,11E-06","module":"C4","scenario":null},{"value":"-1,01E-03","module":"D","scenario":null},{"value":"6,26E-03","module":"A1A3","scenario":null}]},{"parameter":"EP-terrestrial","unit":"mol N-eq.","values":[{"value":"7,16E-02","module":"A1","scenario":null},{"value":"2,35E-03","module":"A2","scenario":null},{"value":"1,63E-05","module":"A3","scenario":null},{"value":"1,15E-04","module":"A4","scenario":null},{"value":"5,36E-06","module":"A5","scenario":null},{"value":"8,70E-03","module":"B6","scenario":null},{"value":"0,00E+00","module":"C1","scenario":null},{"value":"8,11E-05","module":"C2","scenario":null},{"value":"1,45E-04","module":"C3","scenario":null},{"value":"4,84E-05","module":"C4","scenario":null},{"value":"-1,39E-02","module":"D","scenario":null},{"value":"7,39E-02","module":"A1A3","scenario":null}]},{"parameter":"GWP-IOBC","unit":"kg CO2-eq","values":[{"value":"4,58E+00","module":"A1","scenario":null},{"value":"6,56E-02","module":"A2","scenario":null},{"value":"1,68E-03","module":"A3","scenario":null},{"value":"6,00E-03","module":"A4","scenario":null},{"value":"3,16E-04","module":"A5","scenario":null},{"value":"8,01E-01","module":"B6","scenario":null},{"value":"0,00E+00","module":"C1","scenario":null},{"value":"6,06E-03","module":"C2","scenario":null},{"value":"6,49E-02","module":"C3","scenario":null},{"value":"6,64E-03","module":"C4","scenario":null},{"value":"-3,29E-01","module":"D","scenario":null},{"value":"4,64E+00","module":"A1A3","scenario":null}]}],"additional_environmental_impact":[{"parameter":"PM","unit":"Disease incidence","values":[{"value":"2,54E-07","module":"A1","scenario":null},{"value":"2,77E-09","module":"A2","scenario":null},{"value":"8,00E-11","module":"A3","scenario":null},{"value":"4,36E-10","module":"A4","scenario":null},{"value":"2,20E-11","module":"A5","scenario":null},{"value":"4,36E-08","module":"B6","scenario":null},{"value":"0,00E+00","module":"C1","scenario":null},{"value":"4,36E-10","module":"C2","scenario":null},{"value":"3,22E-10","module":"C3","scenario":null},{"value":"3,77E-10","module":"C4","scenario":null},{"value":"-4,09E-08","module":"D","scenario":null},{"value":"2,56E-07","module":"A1A3","scenario":null}]},{"parameter":"ETP-fw","unit":"CTUe","values":[{"value":"4,76E+02","module":"A1","scenario":null},{"value":"6,57E-01","module":"A2","scenario":null},{"value":"8,69E-02","module":"A3","scenario":null},{"value":"6,72E-02","module":"A4","scenario":null},{"value":"5,89E-03","module":"A5","scenario":null},{"value":"4,84E+01","module":"B6","scenario":null},{"value":"0,00E+00","module":"C1","scenario":null},{"value":"6,72E-02","module":"C2","scenario":null},{"value":"3,26E-01","module":"C3","scenario":null},{"value":"2,48E+00","module":"C4","scenario":null},{"value":"-1,39E+02","module":"D","scenario":null},{"value":"4,77E+02","module":"A1A3","scenario":null}]},{"parameter":"HTP-c","unit":"CTUh","values":[{"value":"4,95E-09","module":"A1","scenario":null},{"value":"0,00E+00","module":"A2","scenario":null},{"value":"4,00E-12","module":"A3","scenario":null},{"value":"0,00E+00","module":"A4","scenario":null},{"value":"0,00E+00","module":"A5","scenario":null},{"value":"2,31E-09","module":"B6","scenario":null},{"value":"0,00E+00","module":"C1","scenario":null},{"value":"0,00E+00","module":"C2","scenario":null},{"value":"3,15E-10","module":"C3","scenario":null},{"value":"1,70E-11","module":"C4","scenario":null},{"value":"-6,59E-10","module":"D","scenario":null},{"value":"4,95E-09","module":"A1A3","scenario":null}]},{"parameter":"HTP-nc","unit":"CTUh","values":[{"value":"2,38E-07","module":"A1","scenario":null},{"value":"5,39E-10","module":"A2","scenario":null},{"value":"9,90E-11","module":"A3","scenario":null},{"value":"7,30E-11","module":"A4","scenario":null},{"value":"7,00E-12","module":"A5","scenario":null},{"value":"5,44E-08","module":"B6","scenario":null},{"value":"0,00E+00","module":"C1","scenario":null},{"value":"7,30E-11","module":"C2","scenario":null},{"value":"1,85E-08","module":"C3","scenario":null},{"value":"1,28E-10","module":"C4","scenario":null},{"value":"-4,44E-08","module":"D","scenario":null},{"value":"2,39E-07","module":"A1A3","scenario":null}]},{"parameter":"SQP","unit":"-","values":[{"value":"2,16E+01","module":"A1","scenario":null},{"value":"4,87E-01","module":"A2","scenario":null},{"value":"9,80E-03","module":"A3","scenario":null},{"value":"6,29E-02","module":"A4","scenario":null},{"value":"2,97E-03","module":"A5","scenario":null},{"value":"5,35E+00","module":"B6","scenario":null},{"value":"0,00E+00","module":"C1","scenario":null},{"value":"6,29E-02","module":"C2","scenario":null},{"value":"3,46E-02","module":"C3","scenario":null},{"value":"1,32E-01","module":"C4","scenario":null},{"value":"-3,25E+00","module":"D","scenario":null},{"value":"2,21E+01","module":"A1A3","scenario":null}]},{"parameter":"IRP","unit":"kBq U235-eq","values":[{"value":"2,09E-01","module":"A1","scenario":null},{"value":"4,03E-03","module":"A2","scenario":null},{"value":"3,43E-04","module":"A3","scenario":null},{"value":"3,99E-04","module":"A4","scenario":null},{"value":"1,89E-05","module":"A5","scenario":null},{"value":"1,93E-01","module":"B6","scenario":null},{"value":"0,00E+00","module":"C1","scenario":null},{"value":"3,99E-04","module":"C2","scenario":null},{"value":"5,83E-04","module":"C3","scenario":null},{"value":"9,69E-05","module":"C4","scenario":null},{"value":"-1,52E-02","module":"D","scenario":null},{"value":"2,13E-01","module":"A1A3","scenario":null}]}],"resource_use":[{"parameter":"PERE","unit":"MJ","values":[{"value":"5,76E+00","module":"A1","scenario":null},{"value":"1,07E-02","module":"A2","scenario":null},{"value":"2,43E-01","module":"A3","scenario":null},{"value":"1,29E-03","module":"A4","scenario":null},{"value":"7,28E-05","module":"A5","scenario":null},{"value":"1,38E+02","module":"B6","scenario":null},{"value":"0,00E+00","module":"C1","scenario":null},{"value":"1,29E-03","module":"C2","scenario":null},{"value":"1,62E-02","module":"C3","scenario":null},{"value":"1,57E-02","module":"C4","scenario":null},{"value":"-6,60E-01","module":"D","scenario":null},{"value":"6,01E+00","module":"A1A3","scenario":null}]},{"parameter":"PERM","unit":"","values":[{"value":"1,90E-01","module":"A1","scenario":null},{"value":"0,00E+00","module":"A2","scenario":null},{"value":"0,00E+00","module":"A3","scenario":null},{"value":"0,00E+00","module":"A4","scenario":null},{"value":"-1,90E-01","module":"A5","scenario":null},{"value":"0,00E+00","module":"B6","scenario":null},{"value":"0,00E+00","module":"C1","scenario":null},{"value":"0,00E+00","module":"C2","scenario":null},{"value":"0,00E+00","module":"C3","scenario":null},{"value":"0,00E+00","module":"C4","scenario":null},{"value":"0,00E+00","module":"D","scenario":null},{"value":"1,90E-01","module":"A1A3","scenario":null}]},{"parameter":"PERT","unit":"MJ","values":[{"value":"5,95E+00","module":"A1","scenario":null},{"value":"1,07E-02","module":"A2","scenario":null},{"value":"2,43E-01","module":"A3","scenario":null},{"value":"1,29E-03","module":"A4","scenario":null},{"value":"-1,90E-01","module":"A5","scenario":null},{"value":"1,38E+02","module":"B6","scenario":null},{"value":"0,00E+00","module":"C1","scenario":null},{"value":"1,29E-03","module":"C2","scenario":null},{"value":"1,62E-02","module":"C3","scenario":null},{"value":"1,57E-02","module":"C4","scenario":null},{"value":"-6,60E-01","module":"D","scenario":null},{"value":"6,20E+00","module":"A1A3","scenario":null}]},{"parameter":"PENRE","unit":"MJ","values":[{"value":"5,59E+01","module":"A1","scenario":null},{"value":"9,35E-01","module":"A2","scenario":null},{"value":"1,94E-02","module":"A3","scenario":null},{"value":"9,12E-02","module":"A4","scenario":null},{"value":"4,42E-03","module":"A5","scenario":null},{"value":"1,06E+01","module":"B6","scenario":null},{"value":"0,00E+00","module":"C1","scenario":null},{"value":"9,12E-02","module":"C2","scenario":null},{"value":"1,07E-01","module":"C3","scenario":null},{"value":"4,98E-02","module":"C4","scenario":null},{"value":"-4,34E+00","module":"D","scenario":null},{"value":"5,69E+01","module":"A1A3","scenario":null}]},{"parameter":"PENRM","unit":"MJ","values":[{"value":"2,00E+00","module":"A1","scenario":null},{"value":"0,00E+00","module":"A2","scenario":null},{"value":"0,00E+00","module":"A3","scenario":null},{"value":"0,00E+00","module":"A4","scenario":null},{"value":"0,00E+00","module":"A5","scenario":null},{"value":"0,00E+00","module":"B6","scenario":null},{"value":"0,00E+00","module":"C1","scenario":null},{"value":"0,00E+00","module":"C2","scenario":null},{"value":"-2,00E+00","module":"C3","scenario":null},{"value":"0,00E+00","module":"C4","scenario":null},{"value":"0,00E+00","module":"D","scenario":null},{"value":"2,00E+00","module":"A1A3","scenario":null}]},{"parameter":"PENRT","unit":"MJ","values":[{"value":"5,79E+01","module":"A1","scenario":null},{"value":"9,35E-01","module":"A2","scenario":null},{"value":"1,94E-02","module":"A3","scenario":null},{"value":"9,12E-02","module":"A4","scenario":null},{"value":"4,42E-03","module":"A5","scenario":null},{"value":"1,06E+01","module":"B6","scenario":null},{"value":"0,00E+00","module":"C1","scenario":null},{"value":"9,12E-02","module":"C2","scenario":null},{"value":"-1,89E+00","module":"C3","scenario":null},{"value":"4,98E-02","module":"C4","scenario":null},{"value":"-4,34E+00","module":"D","scenario":null},{"value":"5,89E+01","module":"A1A3","scenario":null}]},{"parameter":"SM","unit":"kg","values":[{"value":"5,32E-02","module":"A1","scenario":null},{"value":"0,00E+00","module":"A2","scenario":null},{"value":"0,00E+00","module":"A3","scenario":null},{"value":"0,00E+00","module":"A4","scenario":null},{"value":"0,00E+00","module":"A5","scenario":null},{"value":"0,00E+00","module":"B6","scenario":null},{"value":"0,00E+00","module":"C1","scenario":null},{"value":"0,00E+00","module":"C2","scenario":null},{"value":"0,00E+00","module":"C3","scenario":null},{"value":"4,00E-04","module":"C4","scenario":null},{"value":"8,96E-05","module":"D","scenario":null},{"value":"5,32E-02","module":"A1A3","scenario":null}]},{"parameter":"RSF","unit":"MJ","values":[{"value":"8,38E-02","module":"A1","scenario":null},{"value":"3,34E-04","module":"A2","scenario":null},{"value":"1,93E-04","module":"A3","scenario":null},{"value":"4,61E-05","module":"A4","scenario":null},{"value":"2,41E-06","module":"A5","scenario":null},{"value":"1,08E-01","module":"B6","scenario":null},{"value":"0,00E+00","module":"C1","scenario":null},{"value":"4,61E-05","module":"C2","scenario":null},{"value":"1,87E-04","module":"C3","scenario":null},{"value":"4,08E-05","module":"C4","scenario":null},{"value":"8,72E-05","module":"D","scenario":null},{"value":"8,43E-02","module":"A1A3","scenario":null}]},{"parameter":"NRSF","unit":"MJ","values":[{"value":"2,13E-03","module":"A1","scenario":null},{"value":"1,78E-03","module":"A2","scenario":null},{"value":"4,78E-04","module":"A3","scenario":null},{"value":"1,65E-04","module":"A4","scenario":null},{"value":"9,95E-06","module":"A5","scenario":null},{"value":"2,69E-01","module":"B6","scenario":null},{"value":"0,00E+00","module":"C1","scenario":null},{"value":"1,65E-04","module":"C2","scenario":null},{"value":"-1,87E-05","module":"C3","scenario":null},{"value":"3,47E-03","module":"C4","scenario":null},{"value":"-1,31E-02","module":"D","scenario":null},{"value":"4,39E-03","module":"A1A3","scenario":null}]},{"parameter":"FW","unit":"m3","values":[{"value":"4,40E-02","module":"A1","scenario":null},{"value":"8,46E-05","module":"A2","scenario":null},{"value":"1,85E-03","module":"A3","scenario":null},{"value":"9,61E-06","module":"A4","scenario":null},{"value":"2,09E-06","module":"A5","scenario":null},{"value":"1,03E+00","module":"B6","scenario":null},{"value":"0,00E+00","module":"C1","scenario":null},{"value":"9,61E-06","module":"C2","scenario":null},{"value":"1,38E-04","module":"C3","scenario":null},{"value":"3,13E-05","module":"C4","scenario":null},{"value":"-3,38E-03","module":"D","scenario":null},{"value":"4,59E-02","module":"A1A3","scenario":null}]}],"end_of_life_waste":[{"parameter":"HWD","unit":"kg","values":[{"value":"1,98E-02","module":"A1","scenario":null},{"value":"5,13E-05","module":"A2","scenario":null},{"value":"8,99E-05","module":"A3","scenario":null},{"value":"4,65E-06","module":"A4","scenario":null},{"value":"0,00E+00","module":"A5","scenario":null},{"value":"6,82E-03","module":"B6","scenario":null},{"value":"0,00E+00","module":"C1","scenario":null},{"value":"4,65E-06","module":"C2","scenario":null},{"value":"9,24E-06","module":"C3","scenario":null},{"value":"1,87E-02","module":"C4","scenario":null},{"value":"-1,13E-03","module":"D","scenario":null},{"value":"2,00E-02","module":"A1A3","scenario":null}]},{"parameter":"NHWD","unit":"kg","values":[{"value":"5,07E-01","module":"A1","scenario":null},{"value":"3,19E-02","module":"A2","scenario":null},{"value":"1,60E-03","module":"A3","scenario":null},{"value":"4,36E-03","module":"A4","scenario":null},{"value":"1,95E-02","module":"A5","scenario":null},{"value":"8,18E-01","module":"B6","scenario":null},{"value":"0,00E+00","module":"C1","scenario":null},{"value":"4,36E-03","module":"C2","scenario":null},{"value":"1,25E-02","module":"C3","scenario":null},{"value":"2,60E-02","module":"C4","scenario":null},{"value":"-5,41E-02","module":"D","scenario":null},{"value":"5,41E-01","module":"A1A3","scenario":null}]},{"parameter":"RWD","unit":"kg","values":[{"value":"1,62E-04","module":"A1","scenario":null},{"value":"6,37E-06","module":"A2","scenario":null},{"value":"1,71E-07","module":"A3","scenario":null},{"value":"6,22E-07","module":"A4","scenario":null},{"value":"0,00E+00","module":"A5","scenario":null},{"value":"9,51E-05","module":"B6","scenario":null},{"value":"0,00E+00","module":"C1","scenario":null},{"value":"6,22E-07","module":"C2","scenario":null},{"value":"4,59E-07","module":"C3","scenario":null},{"value":"4,24E-08","module":"C4","scenario":null},{"value":"-1,31E-05","module":"D","scenario":null},{"value":"1,68E-04","module":"A1A3","scenario":null}]}],"end_of_life_flow":[{"parameter":"CRU","unit":"kg","values":[{"value":"0,00E+00","module":"A1","scenario":null},{"value":"0,00E+00","module":"A2","scenario":null},{"value":"0,00E+00","module":"A3","scenario":null},{"value":"0,00E+00","module":"A4","scenario":null},{"value":"0,00E+00","module":"A5","scenario":null},{"value":"0,00E+00","module":"B6","scenario":null},{"value":"0,00E+00","module":"C1","scenario":null},{"value":"0,00E+00","module":"C2","scenario":null},{"value":"0,00E+00","module":"C3","scenario":null},{"value":"0,00E+00","module":"C4","scenario":null},{"value":"0,00E+00","module":"D","scenario":null},{"value":"0,00E+00","module":"A1A3","scenario":null}]},{"parameter":"MFR","unit":"kg","values":[{"value":"0,00E+00","module":"A1","scenario":null},{"value":"0,00E+00","module":"A2","scenario":null},{"value":"6,81E-04","module":"A3","scenario":null},{"value":"0,00E+00","module":"A4","scenario":null},{"value":"1,82E-02","module":"A5","scenario":null},{"value":"0,00E+00","module":"B6","scenario":null},{"value":"0,00E+00","module":"C1","scenario":null},{"value":"0,00E+00","module":"C2","scenario":null},{"value":"1,66E-02","module":"C3","scenario":null},{"value":"1,98E-06","module":"C4","scenario":null},{"value":"-3,51E-06","module":"D","scenario":null},{"value":"6,81E-04","module":"A1A3","scenario":null}]},{"parameter":"MER","unit":"kg","values":[{"value":"0,00E+00","module":"A1","scenario":null},{"value":"0,00E+00","module":"A2","scenario":null},{"value":"4,38E-04","module":"A3","scenario":null},{"value":"0,00E+00","module":"A4","scenario":null},{"value":"1,37E-03","module":"A5","scenario":null},{"value":"0,00E+00","module":"B6","scenario":null},{"value":"0,00E+00","module":"C1","scenario":null},{"value":"0,00E+00","module":"C2","scenario":null},{"value":"2,21E-02","module":"C3","scenario":null},{"value":"4,84E-08","module":"C4","scenario":null},{"value":"-4,62E-07","module":"D","scenario":null},{"value":"4,38E-04","module":"A1A3","scenario":null}]},{"parameter":"EEE","unit":"MJ","values":[{"value":"0,00E+00","module":"A1","scenario":null},{"value":"0,00E+00","module":"A2","scenario":null},{"value":"2,85E-04","module":"A3","scenario":null},{"value":"0,00E+00","module":"A4","scenario":null},{"value":"1,12E-03","module":"A5","scenario":null},{"value":"0,00E+00","module":"B6","scenario":null},{"value":"0,00E+00","module":"C1","scenario":null},{"value":"0,00E+00","module":"C2","scenario":null},{"value":"3,39E-02","module":"C3","scenario":null},{"value":"3,14E-06","module":"C4","scenario":null},{"value":"-1,13E-06","module":"D","scenario":null},{"value":"2,85E-04","module":"A1A3","scenario":null}]},{"parameter":"EET","unit":"MJ","values":[{"value":"0,00E+00","module":"A1","scenario":null},{"value":"0,00E+00","module":"A2","scenario":null},{"value":"4,31E-03","module":"A3","scenario":null},{"value":"0,00E+00","module":"A4","scenario":null},{"value":"1,69E-02","module":"A5","scenario":null},{"value":"0,00E+00","module":"B6","scenario":null},{"value":"0,00E+00","module":"C1","scenario":null},{"value":"0,00E+00","module":"C2","scenario":null},{"value":"5,13E-01","module":"C3","scenario":null},{"value":"4,75E-05","module":"C4","scenario":null},{"value":"-1,71E-05","module":"D","scenario":null},{"value":"4,31E-03","module":"A1A3","scenario":null}]}]}