{"product_name":"En\u00f8k Midi 2000","epd_id":"NEPD-8239-7909","declared_unit":{"unit":"stk","amount":1},"compliance":["EN 15804+A2","ISO 14025","ISO 21930"],"producer_name":"SG Armaturen AS","environmental_impact":[{"parameter":"GWP-total","unit":"kg CO2-eq","values":[{"value":"2,14E+01","module":"A1","scenario":null},{"value":"1,57E-02","module":"A2","scenario":null},{"value":"7,73E-01","module":"A3","scenario":null},{"value":"8,46E-01","module":"A4","scenario":null},{"value":"8,02E-01","module":"A5","scenario":null},{"value":"1,49E+01","module":"B6","scenario":null},{"value":"0,00E+00","module":"C1","scenario":null},{"value":"1,02E-01","module":"C2","scenario":null},{"value":"3,84E-01","module":"C3","scenario":null},{"value":"3,17E-02","module":"C4","scenario":null},{"value":"-3,90E-01","module":"D","scenario":null},{"value":"2,22E+01","module":"A1A3","scenario":null}]},{"parameter":"GWP-fossil","unit":"kg CO2-eq","values":[{"value":"2,20E+01","module":"A1","scenario":null},{"value":"1,56E-02","module":"A2","scenario":null},{"value":"7,73E-01","module":"A3","scenario":null},{"value":"8,45E-01","module":"A4","scenario":null},{"value":"7,58E-03","module":"A5","scenario":null},{"value":"1,45E+01","module":"B6","scenario":null},{"value":"0,00E+00","module":"C1","scenario":null},{"value":"1,02E-01","module":"C2","scenario":null},{"value":"3,84E-01","module":"C3","scenario":null},{"value":"3,16E-02","module":"C4","scenario":null},{"value":"-3,92E-01","module":"D","scenario":null},{"value":"2,28E+01","module":"A1A3","scenario":null}]},{"parameter":"GWP-biogenic","unit":"kg CO2-eq","values":[{"value":"-6,45E-01","module":"A1","scenario":null},{"value":"6,09E-06","module":"A2","scenario":null},{"value":"1,92E-04","module":"A3","scenario":null},{"value":"3,00E-04","module":"A4","scenario":null},{"value":"7,95E-01","module":"A5","scenario":null},{"value":"4,00E-01","module":"B6","scenario":null},{"value":"0,00E+00","module":"C1","scenario":null},{"value":"3,98E-05","module":"C2","scenario":null},{"value":"5,98E-05","module":"C3","scenario":null},{"value":"1,01E-05","module":"C4","scenario":null},{"value":"-4,13E-04","module":"D","scenario":null},{"value":"-6,44E-01","module":"A1A3","scenario":null}]},{"parameter":"GWP-luluc","unit":"kg CO2-eq","values":[{"value":"4,36E-02","module":"A1","scenario":null},{"value":"5,72E-06","module":"A2","scenario":null},{"value":"1,22E-04","module":"A3","scenario":null},{"value":"4,21E-04","module":"A4","scenario":null},{"value":"2,51E-06","module":"A5","scenario":null},{"value":"5,98E-02","module":"B6","scenario":null},{"value":"0,00E+00","module":"C1","scenario":null},{"value":"3,73E-05","module":"C2","scenario":null},{"value":"7,67E-05","module":"C3","scenario":null},{"value":"8,83E-05","module":"C4","scenario":null},{"value":"2,73E-03","module":"D","scenario":null},{"value":"4,38E-02","module":"A1A3","scenario":null}]},{"parameter":"ODP","unit":"kg CFC11-eq","values":[{"value":"9,02E-06","module":"A1","scenario":null},{"value":"3,40E-09","module":"A2","scenario":null},{"value":"1,13E-08","module":"A3","scenario":null},{"value":"1,86E-07","module":"A4","scenario":null},{"value":"1,60E-09","module":"A5","scenario":null},{"value":"9,93E-07","module":"B6","scenario":null},{"value":"0,00E+00","module":"C1","scenario":null},{"value":"2,22E-08","module":"C2","scenario":null},{"value":"2,51E-09","module":"C3","scenario":null},{"value":"2,27E-09","module":"C4","scenario":null},{"value":"-1,65E-03","module":"D","scenario":null},{"value":"9,04E-06","module":"A1A3","scenario":null}]},{"parameter":"AP","unit":"mol H+-eq","values":[{"value":"1,73E-01","module":"A1","scenario":null},{"value":"4,68E-05","module":"A2","scenario":null},{"value":"4,04E-03","module":"A3","scenario":null},{"value":"1,30E-02","module":"A4","scenario":null},{"value":"3,59E-05","module":"A5","scenario":null},{"value":"1,13E-01","module":"B6","scenario":null},{"value":"0,00E+00","module":"C1","scenario":null},{"value":"3,05E-04","module":"C2","scenario":null},{"value":"1,85E-04","module":"C3","scenario":null},{"value":"9,36E-05","module":"C4","scenario":null},{"value":"-3,00E-02","module":"D","scenario":null},{"value":"1,78E-01","module":"A1A3","scenario":null}]},{"parameter":"POCP","unit":"kg NMVOC-eq","values":[{"value":"8,12E-02","module":"A1","scenario":null},{"value":"3,86E-05","module":"A2","scenario":null},{"value":"2,42E-03","module":"A3","scenario":null},{"value":"9,43E-03","module":"A4","scenario":null},{"value":"3,69E-05","module":"A5","scenario":null},{"value":"4,35E-02","module":"B6","scenario":null},{"value":"0,00E+00","module":"C1","scenario":null},{"value":"2,52E-04","module":"C2","scenario":null},{"value":"1,55E-04","module":"C3","scenario":null},{"value":"1,07E-04","module":"C4","scenario":null},{"value":"-6,19E-03","module":"D","scenario":null},{"value":"8,37E-02","module":"A1A3","scenario":null}]},{"parameter":"ADPE","unit":"kg Sb-eq","values":[{"value":"5,36E-03","module":"A1","scenario":null},{"value":"4,20E-07","module":"A2","scenario":null},{"value":"2,39E-06","module":"A3","scenario":null},{"value":"1,61E-05","module":"A4","scenario":null},{"value":"1,85E-07","module":"A5","scenario":null},{"value":"1,08E-03","module":"B6","scenario":null},{"value":"0,00E+00","module":"C1","scenario":null},{"value":"2,74E-06","module":"C2","scenario":null},{"value":"2,55E-07","module":"C3","scenario":null},{"value":"1,03E-07","module":"C4","scenario":null},{"value":"-6,76E-04","module":"D","scenario":null},{"value":"5,36E-03","module":"A1A3","scenario":null}]},{"parameter":"ADPF","unit":"MJ","values":[{"value":"2,53E+02","module":"A1","scenario":null},{"value":"2,31E-01","module":"A2","scenario":null},{"value":"6,84E+00","module":"A3","scenario":null},{"value":"1,19E+01","module":"A4","scenario":null},{"value":"1,06E-01","module":"A5","scenario":null},{"value":"1,98E+02","module":"B6","scenario":null},{"value":"0,00E+00","module":"C1","scenario":null},{"value":"1,51E+00","module":"C2","scenario":null},{"value":"3,16E-01","module":"C3","scenario":null},{"value":"2,50E-01","module":"C4","scenario":null},{"value":"-4,55E+00","module":"D","scenario":null},{"value":"2,60E+02","module":"A1A3","scenario":null}]},{"parameter":"WDP","unit":"m3 world-eq. Deprived","values":[{"value":"8,16E+02","module":"A1","scenario":null},{"value":"7,54E-02","module":"A2","scenario":null},{"value":"1,11E+00","module":"A3","scenario":null},{"value":"7,91E+00","module":"A4","scenario":null},{"value":"1,34E-01","module":"A5","scenario":null},{"value":"3,45E+04","module":"B6","scenario":null},{"value":"0,00E+00","module":"C1","scenario":null},{"value":"4,92E-01","module":"C2","scenario":null},{"value":"3,10E+00","module":"C3","scenario":null},{"value":"3,17E+00","module":"C4","scenario":null},{"value":"1,18E+02","module":"D","scenario":null},{"value":"8,17E+02","module":"A1A3","scenario":null}]},{"parameter":"EP-freshwater","unit":"kg P-eq","values":[{"value":"2,20E-03","module":"A1","scenario":null},{"value":"1,47E-07","module":"A2","scenario":null},{"value":"1,72E-05","module":"A3","scenario":null},{"value":"5,39E-06","module":"A4","scenario":null},{"value":"6,22E-08","module":"A5","scenario":null},{"value":"1,04E-03","module":"B6","scenario":null},{"value":"0,00E+00","module":"C1","scenario":null},{"value":"9,58E-07","module":"C2","scenario":null},{"value":"9,01E-07","module":"C3","scenario":null},{"value":"5,35E-07","module":"C4","scenario":null},{"value":"-1,75E-04","module":"D","scenario":null},{"value":"2,21E-03","module":"A1A3","scenario":null}]},{"parameter":"EP-marine","unit":"kg N-eq","values":[{"value":"2,31E-02","module":"A1","scenario":null},{"value":"9,22E-06","module":"A2","scenario":null},{"value":"8,34E-04","module":"A3","scenario":null},{"value":"3,13E-03","module":"A4","scenario":null},{"value":"1,19E-05","module":"A5","scenario":null},{"value":"1,24E-02","module":"B6","scenario":null},{"value":"0,00E+00","module":"C1","scenario":null},{"value":"6,01E-05","module":"C2","scenario":null},{"value":"5,68E-05","module":"C3","scenario":null},{"value":"4,43E-05","module":"C4","scenario":null},{"value":"-1,54E-03","module":"D","scenario":null},{"value":"2,40E-02","module":"A1A3","scenario":null}]},{"parameter":"EP-terrestrial","unit":"mol N-eq.","values":[{"value":"2,59E-01","module":"A1","scenario":null},{"value":"1,03E-04","module":"A2","scenario":null},{"value":"9,19E-03","module":"A3","scenario":null},{"value":"3,49E-02","module":"A4","scenario":null},{"value":"1,29E-04","module":"A5","scenario":null},{"value":"1,62E-01","module":"B6","scenario":null},{"value":"0,00E+00","module":"C1","scenario":null},{"value":"6,72E-04","module":"C2","scenario":null},{"value":"6,03E-04","module":"C3","scenario":null},{"value":"2,92E-04","module":"C4","scenario":null},{"value":"-2,13E-02","module":"D","scenario":null},{"value":"2,68E-01","module":"A1A3","scenario":null}]},{"parameter":"GWP-IOBC","unit":"kg CO2-eq","values":[{"value":"2,22E+01","module":"A1","scenario":null},{"value":"1,57E-02","module":"A2","scenario":null},{"value":"7,30E-01","module":"A3","scenario":null},{"value":"8,46E-01","module":"A4","scenario":null},{"value":"7,58E-03","module":"A5","scenario":null},{"value":"1,49E+01","module":"B6","scenario":null},{"value":"0,00E+00","module":"C1","scenario":null},{"value":"1,02E-01","module":"C2","scenario":null},{"value":"3,84E-01","module":"C3","scenario":null},{"value":"3,31E-02","module":"C4","scenario":null},{"value":"-4,63E-01","module":"D","scenario":null},{"value":"2,29E+01","module":"A1A3","scenario":null}]}],"additional_environmental_impact":[{"parameter":"PM","unit":"Disease incidence","values":[{"value":"1,30E-06","module":"A1","scenario":null},{"value":"1,01E-09","module":"A2","scenario":null},{"value":"5,45E-08","module":"A3","scenario":null},{"value":"2,99E-08","module":"A4","scenario":null},{"value":"5,29E-10","module":"A5","scenario":null},{"value":"8,11E-07","module":"B6","scenario":null},{"value":"0,00E+00","module":"C1","scenario":null},{"value":"6,60E-09","module":"C2","scenario":null},{"value":"1,08E-09","module":"C3","scenario":null},{"value":"1,70E-09","module":"C4","scenario":null},{"value":"-6,77E-08","module":"D","scenario":null},{"value":"1,36E-06","module":"A1A3","scenario":null}]},{"parameter":"ETP-fw","unit":"CTUe","values":[{"value":"1,23E+03","module":"A1","scenario":null},{"value":"1,87E-01","module":"A2","scenario":null},{"value":"2,01E+01","module":"A3","scenario":null},{"value":"8,13E+00","module":"A4","scenario":null},{"value":"1,41E-01","module":"A5","scenario":null},{"value":"9,01E+02","module":"B6","scenario":null},{"value":"0,00E+00","module":"C1","scenario":null},{"value":"1,22E+00","module":"C2","scenario":null},{"value":"1,24E+00","module":"C3","scenario":null},{"value":"2,02E+02","module":"C4","scenario":null},{"value":"-2,30E+02","module":"D","scenario":null},{"value":"1,25E+03","module":"A1A3","scenario":null}]},{"parameter":"HTP-c","unit":"CTUh","values":[{"value":"4,05E-08","module":"A1","scenario":null},{"value":"0,00E+00","module":"A2","scenario":null},{"value":"2,15E-10","module":"A3","scenario":null},{"value":"0,00E+00","module":"A4","scenario":null},{"value":"5,00E-12","module":"A5","scenario":null},{"value":"4,30E-08","module":"B6","scenario":null},{"value":"0,00E+00","module":"C1","scenario":null},{"value":"0,00E+00","module":"C2","scenario":null},{"value":"4,87E-10","module":"C3","scenario":null},{"value":"5,40E-11","module":"C4","scenario":null},{"value":"-1,43E-09","module":"D","scenario":null},{"value":"4,07E-08","module":"A1A3","scenario":null}]},{"parameter":"HTP-nc","unit":"CTUh","values":[{"value":"9,77E-07","module":"A1","scenario":null},{"value":"1,80E-10","module":"A2","scenario":null},{"value":"9,48E-09","module":"A3","scenario":null},{"value":"5,96E-09","module":"A4","scenario":null},{"value":"1,78E-10","module":"A5","scenario":null},{"value":"1,01E-06","module":"B6","scenario":null},{"value":"0,00E+00","module":"C1","scenario":null},{"value":"1,20E-09","module":"C2","scenario":null},{"value":"2,85E-08","module":"C3","scenario":null},{"value":"4,90E-10","module":"C4","scenario":null},{"value":"-7,72E-08","module":"D","scenario":null},{"value":"9,87E-07","module":"A1A3","scenario":null}]},{"parameter":"SQP","unit":"-","values":[{"value":"6,73E+01","module":"A1","scenario":null},{"value":"1,58E-01","module":"A2","scenario":null},{"value":"1,45E+00","module":"A3","scenario":null},{"value":"5,76E+00","module":"A4","scenario":null},{"value":"7,11E-02","module":"A5","scenario":null},{"value":"9,96E+01","module":"B6","scenario":null},{"value":"0,00E+00","module":"C1","scenario":null},{"value":"1,03E+00","module":"C2","scenario":null},{"value":"7,38E-02","module":"C3","scenario":null},{"value":"5,91E-01","module":"C4","scenario":null},{"value":"-6,75E+00","module":"D","scenario":null},{"value":"6,89E+01","module":"A1A3","scenario":null}]},{"parameter":"IRP","unit":"kBq U235-eq","values":[{"value":"7,21E-01","module":"A1","scenario":null},{"value":"9,61E-04","module":"A2","scenario":null},{"value":"5,92E-03","module":"A3","scenario":null},{"value":"5,17E-02","module":"A4","scenario":null},{"value":"4,54E-04","module":"A5","scenario":null},{"value":"3,59E+00","module":"B6","scenario":null},{"value":"0,00E+00","module":"C1","scenario":null},{"value":"6,27E-03","module":"C2","scenario":null},{"value":"1,52E-03","module":"C3","scenario":null},{"value":"1,05E-03","module":"C4","scenario":null},{"value":"-1,07E-02","module":"D","scenario":null},{"value":"7,28E-01","module":"A1A3","scenario":null}]}],"resource_use":[{"parameter":"PERE","unit":"MJ","values":[{"value":"3,52E+01","module":"A1","scenario":null},{"value":"2,62E-03","module":"A2","scenario":null},{"value":"6,88E-01","module":"A3","scenario":null},{"value":"1,36E-01","module":"A4","scenario":null},{"value":"1,75E-03","module":"A5","scenario":null},{"value":"2,56E+03","module":"B6","scenario":null},{"value":"0,00E+00","module":"C1","scenario":null},{"value":"1,71E-02","module":"C2","scenario":null},{"value":"4,52E-02","module":"C3","scenario":null},{"value":"5,44E-02","module":"C4","scenario":null},{"value":"-1,66E+00","module":"D","scenario":null},{"value":"3,59E+01","module":"A1A3","scenario":null}]},{"parameter":"PERM","unit":"","values":[{"value":"2,79E+00","module":"A1","scenario":null},{"value":"0,00E+00","module":"A2","scenario":null},{"value":"0,00E+00","module":"A3","scenario":null},{"value":"0,00E+00","module":"A4","scenario":null},{"value":"-2,79E+00","module":"A5","scenario":null},{"value":"0,00E+00","module":"B6","scenario":null},{"value":"0,00E+00","module":"C1","scenario":null},{"value":"0,00E+00","module":"C2","scenario":null},{"value":"0,00E+00","module":"C3","scenario":null},{"value":"0,00E+00","module":"C4","scenario":null},{"value":"0,00E+00","module":"D","scenario":null},{"value":"2,79E+00","module":"A1A3","scenario":null}]},{"parameter":"PERT","unit":"MJ","values":[{"value":"3,80E+01","module":"A1","scenario":null},{"value":"2,62E-03","module":"A2","scenario":null},{"value":"6,88E-01","module":"A3","scenario":null},{"value":"1,36E-01","module":"A4","scenario":null},{"value":"-2,79E+00","module":"A5","scenario":null},{"value":"2,56E+03","module":"B6","scenario":null},{"value":"0,00E+00","module":"C1","scenario":null},{"value":"1,71E-02","module":"C2","scenario":null},{"value":"4,52E-02","module":"C3","scenario":null},{"value":"5,44E-02","module":"C4","scenario":null},{"value":"-1,66E+00","module":"D","scenario":null},{"value":"3,87E+01","module":"A1A3","scenario":null}]},{"parameter":"PENRE","unit":"MJ","values":[{"value":"2,44E+02","module":"A1","scenario":null},{"value":"2,31E-01","module":"A2","scenario":null},{"value":"6,84E+00","module":"A3","scenario":null},{"value":"1,19E+01","module":"A4","scenario":null},{"value":"1,06E-01","module":"A5","scenario":null},{"value":"1,98E+02","module":"B6","scenario":null},{"value":"0,00E+00","module":"C1","scenario":null},{"value":"1,51E+00","module":"C2","scenario":null},{"value":"3,16E-01","module":"C3","scenario":null},{"value":"2,50E-01","module":"C4","scenario":null},{"value":"-4,55E+00","module":"D","scenario":null},{"value":"2,51E+02","module":"A1A3","scenario":null}]},{"parameter":"PENRM","unit":"MJ","values":[{"value":"8,49E+00","module":"A1","scenario":null},{"value":"0,00E+00","module":"A2","scenario":null},{"value":"0,00E+00","module":"A3","scenario":null},{"value":"0,00E+00","module":"A4","scenario":null},{"value":"0,00E+00","module":"A5","scenario":null},{"value":"0,00E+00","module":"B6","scenario":null},{"value":"0,00E+00","module":"C1","scenario":null},{"value":"0,00E+00","module":"C2","scenario":null},{"value":"-9,12E+00","module":"C3","scenario":null},{"value":"0,00E+00","module":"C4","scenario":null},{"value":"0,00E+00","module":"D","scenario":null},{"value":"8,49E+00","module":"A1A3","scenario":null}]},{"parameter":"PENRT","unit":"MJ","values":[{"value":"2,53E+02","module":"A1","scenario":null},{"value":"2,31E-01","module":"A2","scenario":null},{"value":"6,84E+00","module":"A3","scenario":null},{"value":"1,19E+01","module":"A4","scenario":null},{"value":"1,06E-01","module":"A5","scenario":null},{"value":"1,98E+02","module":"B6","scenario":null},{"value":"0,00E+00","module":"C1","scenario":null},{"value":"1,51E+00","module":"C2","scenario":null},{"value":"-8,80E+00","module":"C3","scenario":null},{"value":"2,50E-01","module":"C4","scenario":null},{"value":"-4,55E+00","module":"D","scenario":null},{"value":"2,60E+02","module":"A1A3","scenario":null}]},{"parameter":"SM","unit":"kg","values":[{"value":"1,25E+00","module":"A1","scenario":null},{"value":"0,00E+00","module":"A2","scenario":null},{"value":"0,00E+00","module":"A3","scenario":null},{"value":"0,00E+00","module":"A4","scenario":null},{"value":"0,00E+00","module":"A5","scenario":null},{"value":"0,00E+00","module":"B6","scenario":null},{"value":"0,00E+00","module":"C1","scenario":null},{"value":"0,00E+00","module":"C2","scenario":null},{"value":"0,00E+00","module":"C3","scenario":null},{"value":"9,87E-04","module":"C4","scenario":null},{"value":"3,47E-03","module":"D","scenario":null},{"value":"1,25E+00","module":"A1A3","scenario":null}]},{"parameter":"RSF","unit":"MJ","values":[{"value":"1,93E-01","module":"A1","scenario":null},{"value":"5,12E-05","module":"A2","scenario":null},{"value":"6,05E-04","module":"A3","scenario":null},{"value":"4,47E-03","module":"A4","scenario":null},{"value":"5,79E-05","module":"A5","scenario":null},{"value":"2,01E+00","module":"B6","scenario":null},{"value":"0,00E+00","module":"C1","scenario":null},{"value":"3,34E-04","module":"C2","scenario":null},{"value":"6,65E-04","module":"C3","scenario":null},{"value":"4,26E-04","module":"C4","scenario":null},{"value":"5,40E-03","module":"D","scenario":null},{"value":"1,93E-01","module":"A1A3","scenario":null}]},{"parameter":"NRSF","unit":"MJ","values":[{"value":"2,39E-01","module":"A1","scenario":null},{"value":"4,35E-04","module":"A2","scenario":null},{"value":"5,70E-03","module":"A3","scenario":null},{"value":"2,39E-02","module":"A4","scenario":null},{"value":"2,39E-04","module":"A5","scenario":null},{"value":"5,01E+00","module":"B6","scenario":null},{"value":"0,00E+00","module":"C1","scenario":null},{"value":"2,84E-03","module":"C2","scenario":null},{"value":"-2,88E-05","module":"C3","scenario":null},{"value":"8,61E-03","module":"C4","scenario":null},{"value":"2,62E-02","module":"D","scenario":null},{"value":"2,45E-01","module":"A1A3","scenario":null}]},{"parameter":"FW","unit":"m3","values":[{"value":"2,07E-01","module":"A1","scenario":null},{"value":"2,59E-05","module":"A2","scenario":null},{"value":"1,87E-02","module":"A3","scenario":null},{"value":"1,03E-03","module":"A4","scenario":null},{"value":"5,00E-05","module":"A5","scenario":null},{"value":"1,91E+01","module":"B6","scenario":null},{"value":"0,00E+00","module":"C1","scenario":null},{"value":"1,69E-04","module":"C2","scenario":null},{"value":"6,25E-04","module":"C3","scenario":null},{"value":"2,42E-04","module":"C4","scenario":null},{"value":"-1,65E-03","module":"D","scenario":null},{"value":"2,26E-01","module":"A1A3","scenario":null}]}],"end_of_life_waste":[{"parameter":"HWD","unit":"kg","values":[{"value":"1,46E-01","module":"A1","scenario":null},{"value":"2,09E-05","module":"A2","scenario":null},{"value":"9,45E-04","module":"A3","scenario":null},{"value":"5,82E-04","module":"A4","scenario":null},{"value":"0,00E+00","module":"A5","scenario":null},{"value":"1,27E-01","module":"B6","scenario":null},{"value":"0,00E+00","module":"C1","scenario":null},{"value":"1,36E-04","module":"C2","scenario":null},{"value":"1,37E-05","module":"C3","scenario":null},{"value":"5,81E-02","module":"C4","scenario":null},{"value":"-3,43E-03","module":"D","scenario":null},{"value":"1,47E-01","module":"A1A3","scenario":null}]},{"parameter":"NHWD","unit":"kg","values":[{"value":"3,58E+00","module":"A1","scenario":null},{"value":"1,11E-02","module":"A2","scenario":null},{"value":"6,39E-02","module":"A3","scenario":null},{"value":"3,69E-01","module":"A4","scenario":null},{"value":"4,69E-01","module":"A5","scenario":null},{"value":"1,52E+01","module":"B6","scenario":null},{"value":"0,00E+00","module":"C1","scenario":null},{"value":"7,24E-02","module":"C2","scenario":null},{"value":"1,86E-02","module":"C3","scenario":null},{"value":"4,82E-01","module":"C4","scenario":null},{"value":"-8,08E-02","module":"D","scenario":null},{"value":"3,66E+00","module":"A1A3","scenario":null}]},{"parameter":"RWD","unit":"kg","values":[{"value":"5,82E-04","module":"A1","scenario":null},{"value":"1,52E-06","module":"A2","scenario":null},{"value":"5,23E-06","module":"A3","scenario":null},{"value":"8,19E-05","module":"A4","scenario":null},{"value":"0,00E+00","module":"A5","scenario":null},{"value":"1,77E-03","module":"B6","scenario":null},{"value":"0,00E+00","module":"C1","scenario":null},{"value":"9,90E-06","module":"C2","scenario":null},{"value":"6,98E-07","module":"C3","scenario":null},{"value":"9,84E-07","module":"C4","scenario":null},{"value":"-8,28E-06","module":"D","scenario":null},{"value":"5,88E-04","module":"A1A3","scenario":null}]}],"end_of_life_flow":[{"parameter":"CRU","unit":"kg","values":[{"value":"0,00E+00","module":"A1","scenario":null},{"value":"0,00E+00","module":"A2","scenario":null},{"value":"0,00E+00","module":"A3","scenario":null},{"value":"0,00E+00","module":"A4","scenario":null},{"value":"0,00E+00","module":"A5","scenario":null},{"value":"0,00E+00","module":"B6","scenario":null},{"value":"0,00E+00","module":"C1","scenario":null},{"value":"0,00E+00","module":"C2","scenario":null},{"value":"0,00E+00","module":"C3","scenario":null},{"value":"0,00E+00","module":"C4","scenario":null},{"value":"0,00E+00","module":"D","scenario":null},{"value":"0,00E+00","module":"A1A3","scenario":null}]},{"parameter":"MFR","unit":"kg","values":[{"value":"0,00E+00","module":"A1","scenario":null},{"value":"0,00E+00","module":"A2","scenario":null},{"value":"2,04E-02","module":"A3","scenario":null},{"value":"0,00E+00","module":"A4","scenario":null},{"value":"4,36E-01","module":"A5","scenario":null},{"value":"0,00E+00","module":"B6","scenario":null},{"value":"0,00E+00","module":"C1","scenario":null},{"value":"0,00E+00","module":"C2","scenario":null},{"value":"8,13E-01","module":"C3","scenario":null},{"value":"1,35E-05","module":"C4","scenario":null},{"value":"-1,36E-04","module":"D","scenario":null},{"value":"2,04E-02","module":"A1A3","scenario":null}]},{"parameter":"MER","unit":"kg","values":[{"value":"0,00E+00","module":"A1","scenario":null},{"value":"0,00E+00","module":"A2","scenario":null},{"value":"4,39E-03","module":"A3","scenario":null},{"value":"0,00E+00","module":"A4","scenario":null},{"value":"4,41E-04","module":"A5","scenario":null},{"value":"0,00E+00","module":"B6","scenario":null},{"value":"0,00E+00","module":"C1","scenario":null},{"value":"0,00E+00","module":"C2","scenario":null},{"value":"1,50E-01","module":"C3","scenario":null},{"value":"3,30E-07","module":"C4","scenario":null},{"value":"-1,79E-05","module":"D","scenario":null},{"value":"4,39E-03","module":"A1A3","scenario":null}]},{"parameter":"EEE","unit":"MJ","values":[{"value":"0,00E+00","module":"A1","scenario":null},{"value":"0,00E+00","module":"A2","scenario":null},{"value":"6,62E-03","module":"A3","scenario":null},{"value":"0,00E+00","module":"A4","scenario":null},{"value":"2,68E-02","module":"A5","scenario":null},{"value":"0,00E+00","module":"B6","scenario":null},{"value":"0,00E+00","module":"C1","scenario":null},{"value":"0,00E+00","module":"C2","scenario":null},{"value":"2,31E-01","module":"C3","scenario":null},{"value":"2,14E-05","module":"C4","scenario":null},{"value":"-4,39E-05","module":"D","scenario":null},{"value":"6,62E-03","module":"A1A3","scenario":null}]},{"parameter":"EET","unit":"MJ","values":[{"value":"0,00E+00","module":"A1","scenario":null},{"value":"0,00E+00","module":"A2","scenario":null},{"value":"1,00E-01","module":"A3","scenario":null},{"value":"0,00E+00","module":"A4","scenario":null},{"value":"4,06E-01","module":"A5","scenario":null},{"value":"0,00E+00","module":"B6","scenario":null},{"value":"0,00E+00","module":"C1","scenario":null},{"value":"0,00E+00","module":"C2","scenario":null},{"value":"3,50E+00","module":"C3","scenario":null},{"value":"3,24E-04","module":"C4","scenario":null},{"value":"-6,64E-04","module":"D","scenario":null},{"value":"1,00E-01","module":"A1A3","scenario":null}]}]}