{"product_name":"S\u00c5LEBLOKK","epd_id":"NEPD-5403-4718-EN","declared_unit":{"unit":"m","amount":1},"compliance":["EN 15804+A2","ISO 14025","ISO 21930"],"producer_name":"Bewi Insulation Scandinavia","environmental_impact":[{"parameter":"GWP-total","unit":"kg CO2-eq","values":[{"value":"2,62E+00","module":"A1","scenario":null},{"value":"9,98E-02","module":"A2","scenario":null},{"value":"8,04E-01","module":"A3","scenario":null},{"value":"1,78E-02","module":"A4","scenario":null},{"value":"8,99E-03","module":"A5","scenario":null},{"value":"5,24E-03","module":"C1","scenario":null},{"value":"9,48E-03","module":"C2","scenario":null},{"value":"9,43E-04","module":"C3","scenario":null},{"value":"1,08E-02","module":"C4","scenario":null},{"value":"-1,97E-02","module":"D","scenario":null},{"value":"3,53E+00","module":"A1A3","scenario":null}]},{"parameter":"GWP-fossil","unit":"kg CO2-eq","values":[{"value":"3,08E+00","module":"A1","scenario":null},{"value":"9,97E-02","module":"A2","scenario":null},{"value":"8,00E-01","module":"A3","scenario":null},{"value":"1,78E-02","module":"A4","scenario":null},{"value":"8,95E-03","module":"A5","scenario":null},{"value":"5,24E-03","module":"C1","scenario":null},{"value":"9,47E-03","module":"C2","scenario":null},{"value":"9,30E-04","module":"C3","scenario":null},{"value":"1,07E-02","module":"C4","scenario":null},{"value":"-1,90E-02","module":"D","scenario":null},{"value":"3,98E+00","module":"A1A3","scenario":null}]},{"parameter":"GWP-biogenic","unit":"kg CO2-eq","values":[{"value":"-4,60E-01","module":"A1","scenario":null},{"value":"4,26E-05","module":"A2","scenario":null},{"value":"4,17E-03","module":"A3","scenario":null},{"value":"7,35E-06","module":"A4","scenario":null},{"value":"4,09E-05","module":"A5","scenario":null},{"value":"9,83E-07","module":"C1","scenario":null},{"value":"4,06E-06","module":"C2","scenario":null},{"value":"8,04E-06","module":"C3","scenario":null},{"value":"1,25E-05","module":"C4","scenario":null},{"value":"-3,93E-05","module":"D","scenario":null},{"value":"-4,55E-01","module":"A1A3","scenario":null}]},{"parameter":"GWP-luluc","unit":"kg CO2-eq","values":[{"value":"1,02E-03","module":"A1","scenario":null},{"value":"3,05E-05","module":"A2","scenario":null},{"value":"1,36E-04","module":"A3","scenario":null},{"value":"6,32E-06","module":"A4","scenario":null},{"value":"2,20E-06","module":"A5","scenario":null},{"value":"4,13E-07","module":"C1","scenario":null},{"value":"2,89E-06","module":"C2","scenario":null},{"value":"1,29E-06","module":"C3","scenario":null},{"value":"2,64E-06","module":"C4","scenario":null},{"value":"-6,56E-04","module":"D","scenario":null},{"value":"1,19E-03","module":"A1A3","scenario":null}]},{"parameter":"ODP","unit":"kg CFC11-eq","values":[{"value":"1,05E-08","module":"A1","scenario":null},{"value":"2,40E-08","module":"A2","scenario":null},{"value":"1,54E-07","module":"A3","scenario":null},{"value":"4,02E-09","module":"A4","scenario":null},{"value":"1,37E-09","module":"A5","scenario":null},{"value":"1,13E-09","module":"C1","scenario":null},{"value":"2,28E-09","module":"C2","scenario":null},{"value":"1,83E-10","module":"C3","scenario":null},{"value":"4,07E-09","module":"C4","scenario":null},{"value":"-1,39E-03","module":"D","scenario":null},{"value":"1,88E-07","module":"A1A3","scenario":null}]},{"parameter":"AP","unit":"mol H+-eq","values":[{"value":"5,77E-03","module":"A1","scenario":null},{"value":"3,30E-04","module":"A2","scenario":null},{"value":"2,37E-03","module":"A3","scenario":null},{"value":"5,10E-05","module":"A4","scenario":null},{"value":"6,82E-05","module":"A5","scenario":null},{"value":"5,48E-05","module":"C1","scenario":null},{"value":"3,05E-05","module":"C2","scenario":null},{"value":"7,53E-06","module":"C3","scenario":null},{"value":"9,56E-05","module":"C4","scenario":null},{"value":"-1,57E-04","module":"D","scenario":null},{"value":"8,46E-03","module":"A1A3","scenario":null}]},{"parameter":"POCP","unit":"kg NMVOC-eq","values":[{"value":"7,32E-03","module":"A1","scenario":null},{"value":"3,14E-04","module":"A2","scenario":null},{"value":"1,93E-02","module":"A3","scenario":null},{"value":"4,33E-05","module":"A4","scenario":null},{"value":"8,05E-05","module":"A5","scenario":null},{"value":"7,30E-05","module":"C1","scenario":null},{"value":"2,92E-05","module":"C2","scenario":null},{"value":"6,81E-06","module":"C3","scenario":null},{"value":"1,12E-04","module":"C4","scenario":null},{"value":"-1,53E-04","module":"D","scenario":null},{"value":"2,70E-02","module":"A1A3","scenario":null}]},{"parameter":"ADPE","unit":"kg Sb-eq","values":[{"value":"2,47E-06","module":"A1","scenario":null},{"value":"1,77E-06","module":"A2","scenario":null},{"value":"1,78E-06","module":"A3","scenario":null},{"value":"4,91E-07","module":"A4","scenario":null},{"value":"1,39E-07","module":"A5","scenario":null},{"value":"8,04E-09","module":"C1","scenario":null},{"value":"1,69E-07","module":"C2","scenario":null},{"value":"1,18E-08","module":"C3","scenario":null},{"value":"9,68E-08","module":"C4","scenario":null},{"value":"-1,89E-07","module":"D","scenario":null},{"value":"6,02E-06","module":"A1A3","scenario":null}]},{"parameter":"ADPF","unit":"MJ","values":[{"value":"1,04E+02","module":"A1","scenario":null},{"value":"1,62E+00","module":"A2","scenario":null},{"value":"1,03E+01","module":"A3","scenario":null},{"value":"2,69E-01","module":"A4","scenario":null},{"value":"1,01E-01","module":"A5","scenario":null},{"value":"7,21E-02","module":"C1","scenario":null},{"value":"1,54E-01","module":"C2","scenario":null},{"value":"2,89E-02","module":"C3","scenario":null},{"value":"2,96E-01","module":"C4","scenario":null},{"value":"-2,72E-01","module":"D","scenario":null},{"value":"1,16E+02","module":"A1A3","scenario":null}]},{"parameter":"WDP","unit":"m3 world-eq. Deprived","values":[{"value":"3,78E+00","module":"A1","scenario":null},{"value":"1,24E+00","module":"A2","scenario":null},{"value":"4,12E+01","module":"A3","scenario":null},{"value":"2,60E-01","module":"A4","scenario":null},{"value":"1,60E-01","module":"A5","scenario":null},{"value":"1,53E-02","module":"C1","scenario":null},{"value":"1,18E-01","module":"C2","scenario":null},{"value":"3,19E+00","module":"C3","scenario":null},{"value":"1,82E+00","module":"C4","scenario":null},{"value":"-3,39E+00","module":"D","scenario":null},{"value":"4,63E+01","module":"A1A3","scenario":null}]},{"parameter":"EP-freshwater","unit":"kg P-eq","values":[{"value":"1,58E-05","module":"A1","scenario":null},{"value":"7,92E-07","module":"A2","scenario":null},{"value":"4,18E-06","module":"A3","scenario":null},{"value":"1,42E-07","module":"A4","scenario":null},{"value":"1,02E-07","module":"A5","scenario":null},{"value":"1,91E-08","module":"C1","scenario":null},{"value":"7,53E-08","module":"C2","scenario":null},{"value":"5,88E-08","module":"C3","scenario":null},{"value":"1,22E-07","module":"C4","scenario":null},{"value":"-1,69E-06","module":"D","scenario":null},{"value":"2,08E-05","module":"A1A3","scenario":null}]},{"parameter":"EP-marine","unit":"kg N-eq","values":[{"value":"1,55E-03","module":"A1","scenario":null},{"value":"7,26E-05","module":"A2","scenario":null},{"value":"5,92E-04","module":"A3","scenario":null},{"value":"1,01E-05","module":"A4","scenario":null},{"value":"2,96E-05","module":"A5","scenario":null},{"value":"2,42E-05","module":"C1","scenario":null},{"value":"6,68E-06","module":"C2","scenario":null},{"value":"2,21E-06","module":"C3","scenario":null},{"value":"3,55E-05","module":"C4","scenario":null},{"value":"-5,13E-05","module":"D","scenario":null},{"value":"2,21E-03","module":"A1A3","scenario":null}]},{"parameter":"EP-terrestrial","unit":"mol N-eq.","values":[{"value":"1,69E-02","module":"A1","scenario":null},{"value":"8,09E-04","module":"A2","scenario":null},{"value":"6,46E-03","module":"A3","scenario":null},{"value":"1,13E-04","module":"A4","scenario":null},{"value":"3,13E-04","module":"A5","scenario":null},{"value":"2,62E-04","module":"C1","scenario":null},{"value":"7,45E-05","module":"C2","scenario":null},{"value":"2,54E-05","module":"C3","scenario":null},{"value":"3,92E-04","module":"C4","scenario":null},{"value":"-5,54E-04","module":"D","scenario":null},{"value":"2,41E-02","module":"A1A3","scenario":null}]},{"parameter":"GWP-IOBC","unit":"kg CO2-eq","values":[{"value":"1,11E-01","module":"A1","scenario":null},{"value":"9,98E-02","module":"A2","scenario":null},{"value":"7,88E-01","module":"A3","scenario":null},{"value":"1,78E-02","module":"A4","scenario":null},{"value":"8,95E-03","module":"A5","scenario":null},{"value":"5,24E-03","module":"C1","scenario":null},{"value":"9,48E-03","module":"C2","scenario":null},{"value":"9,31E-04","module":"C3","scenario":null},{"value":"1,07E-02","module":"C4","scenario":null},{"value":"-1,94E-02","module":"D","scenario":null},{"value":"9,99E-01","module":"A1A3","scenario":null}]}],"additional_environmental_impact":[{"parameter":"PM","unit":"Disease incidence","values":[{"value":"5,30E-08","module":"A1","scenario":null},{"value":"9,14E-09","module":"A2","scenario":null},{"value":"2,64E-08","module":"A3","scenario":null},{"value":"1,09E-09","module":"A4","scenario":null},{"value":"8,37E-10","module":"A5","scenario":null},{"value":"6,64E-09","module":"C1","scenario":null},{"value":"8,70E-10","module":"C2","scenario":null},{"value":"1,21E-10","module":"C3","scenario":null},{"value":"2,04E-09","module":"C4","scenario":null},{"value":"-9,50E-09","module":"D","scenario":null},{"value":"8,86E-08","module":"A1A3","scenario":null}]},{"parameter":"ETP-fw","unit":"CTUe","values":[{"value":"4,95E+02","module":"A1","scenario":null},{"value":"1,18E+00","module":"A2","scenario":null},{"value":"6,34E+00","module":"A3","scenario":null},{"value":"1,99E-01","module":"A4","scenario":null},{"value":"1,14E-01","module":"A5","scenario":null},{"value":"3,94E-02","module":"C1","scenario":null},{"value":"1,12E-01","module":"C2","scenario":null},{"value":"2,05E-02","module":"C3","scenario":null},{"value":"1,61E-01","module":"C4","scenario":null},{"value":"-1,48E+00","module":"D","scenario":null},{"value":"5,02E+02","module":"A1A3","scenario":null}]},{"parameter":"HTP-c","unit":"CTUh","values":[{"value":"1,44E-09","module":"A1","scenario":null},{"value":"0,00E+00","module":"A2","scenario":null},{"value":"2,72E-10","module":"A3","scenario":null},{"value":"0,00E+00","module":"A4","scenario":null},{"value":"1,20E-11","module":"A5","scenario":null},{"value":"1,00E-12","module":"C1","scenario":null},{"value":"0,00E+00","module":"C2","scenario":null},{"value":"1,00E-12","module":"C3","scenario":null},{"value":"7,00E-12","module":"C4","scenario":null},{"value":"-2,70E-11","module":"D","scenario":null},{"value":"1,71E-09","module":"A1A3","scenario":null}]},{"parameter":"HTP-nc","unit":"CTUh","values":[{"value":"5,42E-08","module":"A1","scenario":null},{"value":"1,14E-09","module":"A2","scenario":null},{"value":"8,16E-09","module":"A3","scenario":null},{"value":"2,17E-10","module":"A4","scenario":null},{"value":"6,02E-10","module":"A5","scenario":null},{"value":"3,70E-11","module":"C1","scenario":null},{"value":"1,09E-10","module":"C2","scenario":null},{"value":"1,80E-11","module":"C3","scenario":null},{"value":"1,17E-10","module":"C4","scenario":null},{"value":"-1,42E-09","module":"D","scenario":null},{"value":"6,35E-08","module":"A1A3","scenario":null}]},{"parameter":"SQP","unit":"-","values":[{"value":"5,27E+01","module":"A1","scenario":null},{"value":"1,85E+00","module":"A2","scenario":null},{"value":"1,46E+00","module":"A3","scenario":null},{"value":"1,88E-01","module":"A4","scenario":null},{"value":"5,93E-02","module":"A5","scenario":null},{"value":"8,76E-03","module":"C1","scenario":null},{"value":"1,76E-01","module":"C2","scenario":null},{"value":"1,63E-02","module":"C3","scenario":null},{"value":"1,14E+00","module":"C4","scenario":null},{"value":"-1,82E+00","module":"D","scenario":null},{"value":"5,60E+01","module":"A1A3","scenario":null}]},{"parameter":"IRP","unit":"kBq U235-eq","values":[{"value":"6,85E-02","module":"A1","scenario":null},{"value":"7,07E-03","module":"A2","scenario":null},{"value":"4,55E-02","module":"A3","scenario":null},{"value":"1,17E-03","module":"A4","scenario":null},{"value":"3,68E-04","module":"A5","scenario":null},{"value":"3,14E-04","module":"C1","scenario":null},{"value":"6,72E-04","module":"C2","scenario":null},{"value":"4,85E-04","module":"C3","scenario":null},{"value":"1,35E-03","module":"C4","scenario":null},{"value":"-1,74E-03","module":"D","scenario":null},{"value":"1,21E-01","module":"A1A3","scenario":null}]}],"resource_use":[{"parameter":"PERE","unit":"MJ","values":[{"value":"3,64E+00","module":"A1","scenario":null},{"value":"2,03E-02","module":"A2","scenario":null},{"value":"2,92E+00","module":"A3","scenario":null},{"value":"3,84E-03","module":"A4","scenario":null},{"value":"2,08E-03","module":"A5","scenario":null},{"value":"3,93E-04","module":"C1","scenario":null},{"value":"1,94E-03","module":"C2","scenario":null},{"value":"1,49E-02","module":"C3","scenario":null},{"value":"1,06E-02","module":"C4","scenario":null},{"value":"-1,68E+00","module":"D","scenario":null},{"value":"6,58E+00","module":"A1A3","scenario":null}]},{"parameter":"PERM","unit":"","values":[{"value":"4,33E+00","module":"A1","scenario":null},{"value":"0,00E+00","module":"A2","scenario":null},{"value":"0,00E+00","module":"A3","scenario":null},{"value":"0,00E+00","module":"A4","scenario":null},{"value":"0,00E+00","module":"A5","scenario":null},{"value":"0,00E+00","module":"C1","scenario":null},{"value":"0,00E+00","module":"C2","scenario":null},{"value":"0,00E+00","module":"C3","scenario":null},{"value":"0,00E+00","module":"C4","scenario":null},{"value":"0,00E+00","module":"D","scenario":null},{"value":"4,33E+00","module":"A1A3","scenario":null}]},{"parameter":"PERT","unit":"MJ","values":[{"value":"7,97E+00","module":"A1","scenario":null},{"value":"2,03E-02","module":"A2","scenario":null},{"value":"2,92E+00","module":"A3","scenario":null},{"value":"3,84E-03","module":"A4","scenario":null},{"value":"2,08E-03","module":"A5","scenario":null},{"value":"3,93E-04","module":"C1","scenario":null},{"value":"1,94E-03","module":"C2","scenario":null},{"value":"1,49E-02","module":"C3","scenario":null},{"value":"1,06E-02","module":"C4","scenario":null},{"value":"-1,68E+00","module":"D","scenario":null},{"value":"1,09E+01","module":"A1A3","scenario":null}]},{"parameter":"PENRE","unit":"MJ","values":[{"value":"6,82E+01","module":"A1","scenario":null},{"value":"1,62E+00","module":"A2","scenario":null},{"value":"1,03E+01","module":"A3","scenario":null},{"value":"2,69E-01","module":"A4","scenario":null},{"value":"1,01E-01","module":"A5","scenario":null},{"value":"7,21E-02","module":"C1","scenario":null},{"value":"1,54E-01","module":"C2","scenario":null},{"value":"2,89E-02","module":"C3","scenario":null},{"value":"2,96E-01","module":"C4","scenario":null},{"value":"-2,72E-01","module":"D","scenario":null},{"value":"8,01E+01","module":"A1A3","scenario":null}]},{"parameter":"PENRM","unit":"MJ","values":[{"value":"4,25E+01","module":"A1","scenario":null},{"value":"0,00E+00","module":"A2","scenario":null},{"value":"0,00E+00","module":"A3","scenario":null},{"value":"0,00E+00","module":"A4","scenario":null},{"value":"0,00E+00","module":"A5","scenario":null},{"value":"0,00E+00","module":"C1","scenario":null},{"value":"0,00E+00","module":"C2","scenario":null},{"value":"0,00E+00","module":"C3","scenario":null},{"value":"0,00E+00","module":"C4","scenario":null},{"value":"0,00E+00","module":"D","scenario":null},{"value":"4,25E+01","module":"A1A3","scenario":null}]},{"parameter":"PENRT","unit":"MJ","values":[{"value":"1,11E+02","module":"A1","scenario":null},{"value":"1,62E+00","module":"A2","scenario":null},{"value":"1,03E+01","module":"A3","scenario":null},{"value":"2,69E-01","module":"A4","scenario":null},{"value":"1,01E-01","module":"A5","scenario":null},{"value":"7,21E-02","module":"C1","scenario":null},{"value":"1,54E-01","module":"C2","scenario":null},{"value":"2,89E-02","module":"C3","scenario":null},{"value":"2,96E-01","module":"C4","scenario":null},{"value":"-2,72E-01","module":"D","scenario":null},{"value":"1,23E+02","module":"A1A3","scenario":null}]},{"parameter":"SM","unit":"kg","values":[{"value":"1,68E-05","module":"A1","scenario":null},{"value":"0,00E+00","module":"A2","scenario":null},{"value":"0,00E+00","module":"A3","scenario":null},{"value":"0,00E+00","module":"A4","scenario":null},{"value":"0,00E+00","module":"A5","scenario":null},{"value":"0,00E+00","module":"C1","scenario":null},{"value":"0,00E+00","module":"C2","scenario":null},{"value":"0,00E+00","module":"C3","scenario":null},{"value":"0,00E+00","module":"C4","scenario":null},{"value":"0,00E+00","module":"D","scenario":null},{"value":"1,68E-05","module":"A1A3","scenario":null}]},{"parameter":"RSF","unit":"MJ","values":[{"value":"9,75E-03","module":"A1","scenario":null},{"value":"7,11E-04","module":"A2","scenario":null},{"value":"4,04E-03","module":"A3","scenario":null},{"value":"1,38E-04","module":"A4","scenario":null},{"value":"6,06E-05","module":"A5","scenario":null},{"value":"0,00E+00","module":"C1","scenario":null},{"value":"6,77E-05","module":"C2","scenario":null},{"value":"0,00E+00","module":"C3","scenario":null},{"value":"2,20E-04","module":"C4","scenario":null},{"value":"-2,94E-04","module":"D","scenario":null},{"value":"1,45E-02","module":"A1A3","scenario":null}]},{"parameter":"NRSF","unit":"MJ","values":[{"value":"2,88E-04","module":"A1","scenario":null},{"value":"2,38E-03","module":"A2","scenario":null},{"value":"2,78E-02","module":"A3","scenario":null},{"value":"4,92E-04","module":"A4","scenario":null},{"value":"6,77E-04","module":"A5","scenario":null},{"value":"0,00E+00","module":"C1","scenario":null},{"value":"2,27E-04","module":"C2","scenario":null},{"value":"0,00E+00","module":"C3","scenario":null},{"value":"4,74E-04","module":"C4","scenario":null},{"value":"-9,97E-02","module":"D","scenario":null},{"value":"3,04E-02","module":"A1A3","scenario":null}]},{"parameter":"FW","unit":"m3","values":[{"value":"8,61E-02","module":"A1","scenario":null},{"value":"1,84E-04","module":"A2","scenario":null},{"value":"2,66E-02","module":"A3","scenario":null},{"value":"2,87E-05","module":"A4","scenario":null},{"value":"7,30E-05","module":"A5","scenario":null},{"value":"3,71E-06","module":"C1","scenario":null},{"value":"1,75E-05","module":"C2","scenario":null},{"value":"4,95E-05","module":"C3","scenario":null},{"value":"3,64E-04","module":"C4","scenario":null},{"value":"-2,02E-03","module":"D","scenario":null},{"value":"1,13E-01","module":"A1A3","scenario":null}]}],"end_of_life_waste":[{"parameter":"HWD","unit":"kg","values":[{"value":"4,46E-03","module":"A1","scenario":null},{"value":"8,85E-05","module":"A2","scenario":null},{"value":"7,03E-03","module":"A3","scenario":null},{"value":"1,38E-05","module":"A4","scenario":null},{"value":"0,00E+00","module":"A5","scenario":null},{"value":"2,12E-06","module":"C1","scenario":null},{"value":"8,42E-06","module":"C2","scenario":null},{"value":"2,89E-06","module":"C3","scenario":null},{"value":"0,00E+00","module":"C4","scenario":null},{"value":"-1,28E-05","module":"D","scenario":null},{"value":"1,16E-02","module":"A1A3","scenario":null}]},{"parameter":"NHWD","unit":"kg","values":[{"value":"8,56E-02","module":"A1","scenario":null},{"value":"1,40E-01","module":"A2","scenario":null},{"value":"4,49E-02","module":"A3","scenario":null},{"value":"1,31E-02","module":"A4","scenario":null},{"value":"3,19E-01","module":"A5","scenario":null},{"value":"8,54E-05","module":"C1","scenario":null},{"value":"1,34E-02","module":"C2","scenario":null},{"value":"9,12E-05","module":"C3","scenario":null},{"value":"1,31E+00","module":"C4","scenario":null},{"value":"-6,43E-03","module":"D","scenario":null},{"value":"2,71E-01","module":"A1A3","scenario":null}]},{"parameter":"RWD","unit":"kg","values":[{"value":"6,21E-06","module":"A1","scenario":null},{"value":"1,10E-05","module":"A2","scenario":null},{"value":"6,88E-05","module":"A3","scenario":null},{"value":"1,83E-06","module":"A4","scenario":null},{"value":"0,00E+00","module":"A5","scenario":null},{"value":"5,01E-07","module":"C1","scenario":null},{"value":"1,05E-06","module":"C2","scenario":null},{"value":"3,05E-07","module":"C3","scenario":null},{"value":"0,00E+00","module":"C4","scenario":null},{"value":"-1,42E-06","module":"D","scenario":null},{"value":"8,61E-05","module":"A1A3","scenario":null}]}],"end_of_life_flow":[{"parameter":"CRU","unit":"kg","values":[{"value":"0,00E+00","module":"A1","scenario":null},{"value":"0,00E+00","module":"A2","scenario":null},{"value":"0,00E+00","module":"A3","scenario":null},{"value":"0,00E+00","module":"A4","scenario":null},{"value":"0,00E+00","module":"A5","scenario":null},{"value":"0,00E+00","module":"C1","scenario":null},{"value":"0,00E+00","module":"C2","scenario":null},{"value":"0,00E+00","module":"C3","scenario":null},{"value":"0,00E+00","module":"C4","scenario":null},{"value":"0,00E+00","module":"D","scenario":null},{"value":"0,00E+00","module":"A1A3","scenario":null}]},{"parameter":"MFR","unit":"kg","values":[{"value":"0,00E+00","module":"A1","scenario":null},{"value":"0,00E+00","module":"A2","scenario":null},{"value":"2,26E-02","module":"A3","scenario":null},{"value":"0,00E+00","module":"A4","scenario":null},{"value":"3,55E-03","module":"A5","scenario":null},{"value":"0,00E+00","module":"C1","scenario":null},{"value":"0,00E+00","module":"C2","scenario":null},{"value":"1,31E+00","module":"C3","scenario":null},{"value":"0,00E+00","module":"C4","scenario":null},{"value":"0,00E+00","module":"D","scenario":null},{"value":"2,26E-02","module":"A1A3","scenario":null}]},{"parameter":"MER","unit":"kg","values":[{"value":"0,00E+00","module":"A1","scenario":null},{"value":"0,00E+00","module":"A2","scenario":null},{"value":"2,17E-07","module":"A3","scenario":null},{"value":"0,00E+00","module":"A4","scenario":null},{"value":"3,12E-01","module":"A5","scenario":null},{"value":"0,00E+00","module":"C1","scenario":null},{"value":"0,00E+00","module":"C2","scenario":null},{"value":"0,00E+00","module":"C3","scenario":null},{"value":"0,00E+00","module":"C4","scenario":null},{"value":"0,00E+00","module":"D","scenario":null},{"value":"2,17E-07","module":"A1A3","scenario":null}]},{"parameter":"EEE","unit":"MJ","values":[{"value":"0,00E+00","module":"A1","scenario":null},{"value":"0,00E+00","module":"A2","scenario":null},{"value":"2,19E-02","module":"A3","scenario":null},{"value":"0,00E+00","module":"A4","scenario":null},{"value":"2,17E-01","module":"A5","scenario":null},{"value":"0,00E+00","module":"C1","scenario":null},{"value":"0,00E+00","module":"C2","scenario":null},{"value":"0,00E+00","module":"C3","scenario":null},{"value":"0,00E+00","module":"C4","scenario":null},{"value":"0,00E+00","module":"D","scenario":null},{"value":"2,19E-02","module":"A1A3","scenario":null}]},{"parameter":"EET","unit":"MJ","values":[{"value":"0,00E+00","module":"A1","scenario":null},{"value":"0,00E+00","module":"A2","scenario":null},{"value":"3,31E-01","module":"A3","scenario":null},{"value":"0,00E+00","module":"A4","scenario":null},{"value":"3,28E+00","module":"A5","scenario":null},{"value":"0,00E+00","module":"C1","scenario":null},{"value":"0,00E+00","module":"C2","scenario":null},{"value":"0,00E+00","module":"C3","scenario":null},{"value":"0,00E+00","module":"C4","scenario":null},{"value":"0,00E+00","module":"D","scenario":null},{"value":"3,31E-01","module":"A1A3","scenario":null}]}]}