{"product_name":"AXQJ Pure 3x70/21","epd_id":"NEPD-9150-8703","declared_unit":{"unit":"m","amount":1},"compliance":["EN 15804+A2","ISO 14025","ISO 21930"],"producer_name":"Prysmian Group Sverige AB","environmental_impact":[{"parameter":"GWP-total","unit":"kg CO2-eq","values":[{"value":"1,28E+01","module":"A1","scenario":null},{"value":"1,64E-01","module":"A2","scenario":null},{"value":"1,26E-01","module":"A3","scenario":null},{"value":"1,05E-01","module":"A4","scenario":null},{"value":"1,15E+00","module":"A5","scenario":null},{"value":"0,00E+00","module":"B1","scenario":null},{"value":"0,00E+00","module":"B2","scenario":null},{"value":"0,00E+00","module":"B3","scenario":null},{"value":"0,00E+00","module":"B4","scenario":null},{"value":"0,00E+00","module":"B5","scenario":null},{"value":"2,56E-02","module":"B6","scenario":null},{"value":"0,00E+00","module":"B7","scenario":null},{"value":"0,00E+00","module":"C1","scenario":null},{"value":"5,78E-02","module":"C2","scenario":null},{"value":"5,37E-01","module":"C3","scenario":null},{"value":"3,16E-02","module":"C4","scenario":null},{"value":"-2,82E+00","module":"D","scenario":null},{"value":"1,31E+01","module":"A1A3","scenario":null}]},{"parameter":"GWP-fossil","unit":"kg CO2-eq","values":[{"value":"1,27E+01","module":"A1","scenario":null},{"value":"1,64E-01","module":"A2","scenario":null},{"value":"1,10E-01","module":"A3","scenario":null},{"value":"1,05E-01","module":"A4","scenario":null},{"value":"1,13E+00","module":"A5","scenario":null},{"value":"0,00E+00","module":"B1","scenario":null},{"value":"0,00E+00","module":"B2","scenario":null},{"value":"0,00E+00","module":"B3","scenario":null},{"value":"0,00E+00","module":"B4","scenario":null},{"value":"0,00E+00","module":"B5","scenario":null},{"value":"2,36E-02","module":"B6","scenario":null},{"value":"0,00E+00","module":"B7","scenario":null},{"value":"0,00E+00","module":"C1","scenario":null},{"value":"5,78E-02","module":"C2","scenario":null},{"value":"5,28E-01","module":"C3","scenario":null},{"value":"2,74E-02","module":"C4","scenario":null},{"value":"-2,76E+00","module":"D","scenario":null},{"value":"1,29E+01","module":"A1A3","scenario":null}]},{"parameter":"GWP-biogenic","unit":"kg CO2-eq","values":[{"value":"1,12E-01","module":"A1","scenario":null},{"value":"7,80E-05","module":"A2","scenario":null},{"value":"1,27E-02","module":"A3","scenario":null},{"value":"4,31E-05","module":"A4","scenario":null},{"value":"1,03E-02","module":"A5","scenario":null},{"value":"0,00E+00","module":"B1","scenario":null},{"value":"0,00E+00","module":"B2","scenario":null},{"value":"0,00E+00","module":"B3","scenario":null},{"value":"0,00E+00","module":"B4","scenario":null},{"value":"0,00E+00","module":"B5","scenario":null},{"value":"4,79E-04","module":"B6","scenario":null},{"value":"0,00E+00","module":"B7","scenario":null},{"value":"0,00E+00","module":"C1","scenario":null},{"value":"2,36E-05","module":"C2","scenario":null},{"value":"8,92E-03","module":"C3","scenario":null},{"value":"4,27E-03","module":"C4","scenario":null},{"value":"-1,26E-02","module":"D","scenario":null},{"value":"1,24E-01","module":"A1A3","scenario":null}]},{"parameter":"GWP-luluc","unit":"kg CO2-eq","values":[{"value":"7,23E-02","module":"A1","scenario":null},{"value":"7,06E-05","module":"A2","scenario":null},{"value":"3,17E-03","module":"A3","scenario":null},{"value":"3,07E-05","module":"A4","scenario":null},{"value":"6,54E-03","module":"A5","scenario":null},{"value":"0,00E+00","module":"B1","scenario":null},{"value":"0,00E+00","module":"B2","scenario":null},{"value":"0,00E+00","module":"B3","scenario":null},{"value":"0,00E+00","module":"B4","scenario":null},{"value":"0,00E+00","module":"B5","scenario":null},{"value":"1,53E-03","module":"B6","scenario":null},{"value":"0,00E+00","module":"B7","scenario":null},{"value":"0,00E+00","module":"C1","scenario":null},{"value":"2,02E-05","module":"C2","scenario":null},{"value":"1,64E-06","module":"C3","scenario":null},{"value":"1,84E-06","module":"C4","scenario":null},{"value":"-5,22E-02","module":"D","scenario":null},{"value":"7,55E-02","module":"A1A3","scenario":null}]},{"parameter":"ODP","unit":"kg CFC11-eq","values":[{"value":"6,76E-07","module":"A1","scenario":null},{"value":"3,41E-08","module":"A2","scenario":null},{"value":"2,53E-08","module":"A3","scenario":null},{"value":"2,43E-08","module":"A4","scenario":null},{"value":"6,45E-08","module":"A5","scenario":null},{"value":"0,00E+00","module":"B1","scenario":null},{"value":"0,00E+00","module":"B2","scenario":null},{"value":"0,00E+00","module":"B3","scenario":null},{"value":"0,00E+00","module":"B4","scenario":null},{"value":"0,00E+00","module":"B5","scenario":null},{"value":"1,16E-08","module":"B6","scenario":null},{"value":"0,00E+00","module":"B7","scenario":null},{"value":"0,00E+00","module":"C1","scenario":null},{"value":"1,32E-08","module":"C2","scenario":null},{"value":"9,01E-10","module":"C3","scenario":null},{"value":"1,63E-09","module":"C4","scenario":null},{"value":"-2,21E-03","module":"D","scenario":null},{"value":"7,35E-07","module":"A1A3","scenario":null}]},{"parameter":"AP","unit":"mol H+-eq","values":[{"value":"1,15E-01","module":"A1","scenario":null},{"value":"1,62E-03","module":"A2","scenario":null},{"value":"3,70E-04","module":"A3","scenario":null},{"value":"4,41E-04","module":"A4","scenario":null},{"value":"9,33E-03","module":"A5","scenario":null},{"value":"0,00E+00","module":"B1","scenario":null},{"value":"0,00E+00","module":"B2","scenario":null},{"value":"0,00E+00","module":"B3","scenario":null},{"value":"0,00E+00","module":"B4","scenario":null},{"value":"0,00E+00","module":"B5","scenario":null},{"value":"1,53E-04","module":"B6","scenario":null},{"value":"0,00E+00","module":"B7","scenario":null},{"value":"0,00E+00","module":"C1","scenario":null},{"value":"2,36E-04","module":"C2","scenario":null},{"value":"9,97E-05","module":"C3","scenario":null},{"value":"4,37E-05","module":"C4","scenario":null},{"value":"-2,46E-02","module":"D","scenario":null},{"value":"1,17E-01","module":"A1A3","scenario":null}]},{"parameter":"POCP","unit":"kg NMVOC-eq","values":[{"value":"4,75E-02","module":"A1","scenario":null},{"value":"1,64E-03","module":"A2","scenario":null},{"value":"2,19E-04","module":"A3","scenario":null},{"value":"4,72E-04","module":"A4","scenario":null},{"value":"4,07E-03","module":"A5","scenario":null},{"value":"0,00E+00","module":"B1","scenario":null},{"value":"0,00E+00","module":"B2","scenario":null},{"value":"0,00E+00","module":"B3","scenario":null},{"value":"0,00E+00","module":"B4","scenario":null},{"value":"0,00E+00","module":"B5","scenario":null},{"value":"7,84E-05","module":"B6","scenario":null},{"value":"0,00E+00","module":"B7","scenario":null},{"value":"0,00E+00","module":"C1","scenario":null},{"value":"2,37E-04","module":"C2","scenario":null},{"value":"1,19E-04","module":"C3","scenario":null},{"value":"5,57E-05","module":"C4","scenario":null},{"value":"-9,83E-03","module":"D","scenario":null},{"value":"4,94E-02","module":"A1A3","scenario":null}]},{"parameter":"ADPE","unit":"kg Sb-eq","values":[{"value":"5,68E-04","module":"A1","scenario":null},{"value":"2,03E-06","module":"A2","scenario":null},{"value":"2,05E-06","module":"A3","scenario":null},{"value":"1,79E-06","module":"A4","scenario":null},{"value":"4,18E-05","module":"A5","scenario":null},{"value":"0,00E+00","module":"B1","scenario":null},{"value":"0,00E+00","module":"B2","scenario":null},{"value":"0,00E+00","module":"B3","scenario":null},{"value":"0,00E+00","module":"B4","scenario":null},{"value":"0,00E+00","module":"B5","scenario":null},{"value":"9,43E-07","module":"B6","scenario":null},{"value":"0,00E+00","module":"B7","scenario":null},{"value":"0,00E+00","module":"C1","scenario":null},{"value":"1,57E-06","module":"C2","scenario":null},{"value":"4,47E-08","module":"C3","scenario":null},{"value":"4,29E-08","module":"C4","scenario":null},{"value":"-3,04E-05","module":"D","scenario":null},{"value":"5,72E-04","module":"A1A3","scenario":null}]},{"parameter":"ADPF","unit":"MJ","values":[{"value":"1,46E+02","module":"A1","scenario":null},{"value":"2,34E+00","module":"A2","scenario":null},{"value":"5,79E+00","module":"A3","scenario":null},{"value":"1,63E+00","module":"A4","scenario":null},{"value":"1,28E+01","module":"A5","scenario":null},{"value":"0,00E+00","module":"B1","scenario":null},{"value":"0,00E+00","module":"B2","scenario":null},{"value":"0,00E+00","module":"B3","scenario":null},{"value":"0,00E+00","module":"B4","scenario":null},{"value":"0,00E+00","module":"B5","scenario":null},{"value":"2,76E+00","module":"B6","scenario":null},{"value":"0,00E+00","module":"B7","scenario":null},{"value":"0,00E+00","module":"C1","scenario":null},{"value":"8,71E-01","module":"C2","scenario":null},{"value":"6,01E-02","module":"C3","scenario":null},{"value":"1,29E-01","module":"C4","scenario":null},{"value":"-3,50E+01","module":"D","scenario":null},{"value":"1,54E+02","module":"A1A3","scenario":null}]},{"parameter":"WDP","unit":"m3 world-eq. Deprived","values":[{"value":"2,12E+03","module":"A1","scenario":null},{"value":"1,70E+00","module":"A2","scenario":null},{"value":"5,78E+02","module":"A3","scenario":null},{"value":"1,25E+00","module":"A4","scenario":null},{"value":"2,28E+02","module":"A5","scenario":null},{"value":"0,00E+00","module":"B1","scenario":null},{"value":"0,00E+00","module":"B2","scenario":null},{"value":"0,00E+00","module":"B3","scenario":null},{"value":"0,00E+00","module":"B4","scenario":null},{"value":"0,00E+00","module":"B5","scenario":null},{"value":"2,80E+02","module":"B6","scenario":null},{"value":"0,00E+00","module":"B7","scenario":null},{"value":"0,00E+00","module":"C1","scenario":null},{"value":"8,31E-01","module":"C2","scenario":null},{"value":"3,61E-01","module":"C3","scenario":null},{"value":"2,49E+00","module":"C4","scenario":null},{"value":"-1,54E+03","module":"D","scenario":null},{"value":"2,70E+03","module":"A1A3","scenario":null}]},{"parameter":"EP-freshwater","unit":"kg P-eq","values":[{"value":"7,69E-04","module":"A1","scenario":null},{"value":"1,60E-06","module":"A2","scenario":null},{"value":"3,60E-06","module":"A3","scenario":null},{"value":"8,01E-07","module":"A4","scenario":null},{"value":"5,89E-05","module":"A5","scenario":null},{"value":"0,00E+00","module":"B1","scenario":null},{"value":"0,00E+00","module":"B2","scenario":null},{"value":"0,00E+00","module":"B3","scenario":null},{"value":"0,00E+00","module":"B4","scenario":null},{"value":"0,00E+00","module":"B5","scenario":null},{"value":"1,59E-06","module":"B6","scenario":null},{"value":"0,00E+00","module":"B7","scenario":null},{"value":"0,00E+00","module":"C1","scenario":null},{"value":"4,54E-07","module":"C2","scenario":null},{"value":"8,18E-08","module":"C3","scenario":null},{"value":"1,13E-07","module":"C4","scenario":null},{"value":"-1,48E-04","module":"D","scenario":null},{"value":"7,74E-04","module":"A1A3","scenario":null}]},{"parameter":"EP-marine","unit":"kg N-eq","values":[{"value":"1,38E-02","module":"A1","scenario":null},{"value":"5,37E-04","module":"A2","scenario":null},{"value":"9,17E-05","module":"A3","scenario":null},{"value":"1,33E-04","module":"A4","scenario":null},{"value":"1,20E-03","module":"A5","scenario":null},{"value":"0,00E+00","module":"B1","scenario":null},{"value":"0,00E+00","module":"B2","scenario":null},{"value":"0,00E+00","module":"B3","scenario":null},{"value":"0,00E+00","module":"B4","scenario":null},{"value":"0,00E+00","module":"B5","scenario":null},{"value":"2,61E-05","module":"B6","scenario":null},{"value":"0,00E+00","module":"B7","scenario":null},{"value":"0,00E+00","module":"C1","scenario":null},{"value":"7,00E-05","module":"C2","scenario":null},{"value":"4,77E-05","module":"C3","scenario":null},{"value":"4,70E-05","module":"C4","scenario":null},{"value":"-2,63E-03","module":"D","scenario":null},{"value":"1,45E-02","module":"A1A3","scenario":null}]},{"parameter":"EP-terrestrial","unit":"mol N-eq.","values":[{"value":"1,63E-01","module":"A1","scenario":null},{"value":"5,92E-03","module":"A2","scenario":null},{"value":"9,08E-04","module":"A3","scenario":null},{"value":"1,47E-03","module":"A4","scenario":null},{"value":"1,39E-02","module":"A5","scenario":null},{"value":"0,00E+00","module":"B1","scenario":null},{"value":"0,00E+00","module":"B2","scenario":null},{"value":"0,00E+00","module":"B3","scenario":null},{"value":"0,00E+00","module":"B4","scenario":null},{"value":"0,00E+00","module":"B5","scenario":null},{"value":"3,44E-04","module":"B6","scenario":null},{"value":"0,00E+00","module":"B7","scenario":null},{"value":"0,00E+00","module":"C1","scenario":null},{"value":"7,75E-04","module":"C2","scenario":null},{"value":"4,95E-04","module":"C3","scenario":null},{"value":"1,75E-04","module":"C4","scenario":null},{"value":"-3,01E-02","module":"D","scenario":null},{"value":"1,70E-01","module":"A1A3","scenario":null}]},{"parameter":"GWP-IOBC","unit":"kg CO2-eq","values":[{"value":"1,28E+01","module":"A1","scenario":null},{"value":"1,64E-01","module":"A2","scenario":null},{"value":"1,23E-01","module":"A3","scenario":null},{"value":"1,05E-01","module":"A4","scenario":null},{"value":"1,15E+00","module":"A5","scenario":null},{"value":"0,00E+00","module":"B1","scenario":null},{"value":"0,00E+00","module":"B2","scenario":null},{"value":"0,00E+00","module":"B3","scenario":null},{"value":"0,00E+00","module":"B4","scenario":null},{"value":"0,00E+00","module":"B5","scenario":null},{"value":"2,56E-02","module":"B6","scenario":null},{"value":"0,00E+00","module":"B7","scenario":null},{"value":"0,00E+00","module":"C1","scenario":null},{"value":"5,78E-02","module":"C2","scenario":null},{"value":"5,35E-01","module":"C3","scenario":null},{"value":"3,28E-02","module":"C4","scenario":null},{"value":"-2,67E+00","module":"D","scenario":null},{"value":"1,31E+01","module":"A1A3","scenario":null}]}],"additional_environmental_impact":[{"parameter":"PM","unit":"Disease incidence","values":[{"value":"9,37E-07","module":"A1","scenario":null},{"value":"1,38E-08","module":"A2","scenario":null},{"value":"2,90E-09","module":"A3","scenario":null},{"value":"9,24E-09","module":"A4","scenario":null},{"value":"8,09E-08","module":"A5","scenario":null},{"value":"0,00E+00","module":"B1","scenario":null},{"value":"0,00E+00","module":"B2","scenario":null},{"value":"0,00E+00","module":"B3","scenario":null},{"value":"0,00E+00","module":"B4","scenario":null},{"value":"0,00E+00","module":"B5","scenario":null},{"value":"1,11E-09","module":"B6","scenario":null},{"value":"0,00E+00","module":"B7","scenario":null},{"value":"0,00E+00","module":"C1","scenario":null},{"value":"4,16E-09","module":"C2","scenario":null},{"value":"4,31E-10","module":"C3","scenario":null},{"value":"7,97E-10","module":"C4","scenario":null},{"value":"-2,15E-07","module":"D","scenario":null},{"value":"9,53E-07","module":"A1A3","scenario":null}]},{"parameter":"ETP-fw","unit":"CTUe","values":[{"value":"8,28E+02","module":"A1","scenario":null},{"value":"1,87E+00","module":"A2","scenario":null},{"value":"3,43E+00","module":"A3","scenario":null},{"value":"1,19E+00","module":"A4","scenario":null},{"value":"7,28E+01","module":"A5","scenario":null},{"value":"0,00E+00","module":"B1","scenario":null},{"value":"0,00E+00","module":"B2","scenario":null},{"value":"0,00E+00","module":"B3","scenario":null},{"value":"0,00E+00","module":"B4","scenario":null},{"value":"0,00E+00","module":"B5","scenario":null},{"value":"1,46E+00","module":"B6","scenario":null},{"value":"0,00E+00","module":"B7","scenario":null},{"value":"0,00E+00","module":"C1","scenario":null},{"value":"6,42E-01","module":"C2","scenario":null},{"value":"7,71E-01","module":"C3","scenario":null},{"value":"1,47E+02","module":"C4","scenario":null},{"value":"-9,92E+01","module":"D","scenario":null},{"value":"8,33E+02","module":"A1A3","scenario":null}]},{"parameter":"HTP-c","unit":"CTUh","values":[{"value":"2,75E-08","module":"A1","scenario":null},{"value":"0,00E+00","module":"A2","scenario":null},{"value":"1,11E-10","module":"A3","scenario":null},{"value":"0,00E+00","module":"A4","scenario":null},{"value":"2,19E-09","module":"A5","scenario":null},{"value":"0,00E+00","module":"B1","scenario":null},{"value":"0,00E+00","module":"B2","scenario":null},{"value":"0,00E+00","module":"B3","scenario":null},{"value":"0,00E+00","module":"B4","scenario":null},{"value":"0,00E+00","module":"B5","scenario":null},{"value":"4,20E-11","module":"B6","scenario":null},{"value":"0,00E+00","module":"B7","scenario":null},{"value":"0,00E+00","module":"C1","scenario":null},{"value":"0,00E+00","module":"C2","scenario":null},{"value":"2,40E-11","module":"C3","scenario":null},{"value":"7,00E-12","module":"C4","scenario":null},{"value":"-7,65E-09","module":"D","scenario":null},{"value":"2,76E-08","module":"A1A3","scenario":null}]},{"parameter":"HTP-nc","unit":"CTUh","values":[{"value":"9,82E-07","module":"A1","scenario":null},{"value":"2,02E-09","module":"A2","scenario":null},{"value":"2,71E-09","module":"A3","scenario":null},{"value":"1,16E-09","module":"A4","scenario":null},{"value":"7,19E-08","module":"A5","scenario":null},{"value":"0,00E+00","module":"B1","scenario":null},{"value":"0,00E+00","module":"B2","scenario":null},{"value":"0,00E+00","module":"B3","scenario":null},{"value":"0,00E+00","module":"B4","scenario":null},{"value":"0,00E+00","module":"B5","scenario":null},{"value":"1,01E-09","module":"B6","scenario":null},{"value":"0,00E+00","module":"B7","scenario":null},{"value":"0,00E+00","module":"C1","scenario":null},{"value":"6,93E-10","module":"C2","scenario":null},{"value":"1,07E-09","module":"C3","scenario":null},{"value":"1,59E-10","module":"C4","scenario":null},{"value":"-1,50E-07","module":"D","scenario":null},{"value":"9,87E-07","module":"A1A3","scenario":null}]},{"parameter":"SQP","unit":"-","values":[{"value":"3,28E+01","module":"A1","scenario":null},{"value":"1,96E+00","module":"A2","scenario":null},{"value":"2,61E+00","module":"A3","scenario":null},{"value":"1,87E+00","module":"A4","scenario":null},{"value":"3,15E+00","module":"A5","scenario":null},{"value":"0,00E+00","module":"B1","scenario":null},{"value":"0,00E+00","module":"B2","scenario":null},{"value":"0,00E+00","module":"B3","scenario":null},{"value":"0,00E+00","module":"B4","scenario":null},{"value":"0,00E+00","module":"B5","scenario":null},{"value":"1,22E+00","module":"B6","scenario":null},{"value":"0,00E+00","module":"B7","scenario":null},{"value":"0,00E+00","module":"C1","scenario":null},{"value":"6,01E-01","module":"C2","scenario":null},{"value":"1,02E-02","module":"C3","scenario":null},{"value":"3,24E-01","module":"C4","scenario":null},{"value":"-3,91E+00","module":"D","scenario":null},{"value":"3,74E+01","module":"A1A3","scenario":null}]},{"parameter":"IRP","unit":"kBq U235-eq","values":[{"value":"3,73E-01","module":"A1","scenario":null},{"value":"1,00E-02","module":"A2","scenario":null},{"value":"1,96E-01","module":"A3","scenario":null},{"value":"7,14E-03","module":"A4","scenario":null},{"value":"4,69E-02","module":"A5","scenario":null},{"value":"0,00E+00","module":"B1","scenario":null},{"value":"0,00E+00","module":"B2","scenario":null},{"value":"0,00E+00","module":"B3","scenario":null},{"value":"0,00E+00","module":"B4","scenario":null},{"value":"0,00E+00","module":"B5","scenario":null},{"value":"9,47E-02","module":"B6","scenario":null},{"value":"0,00E+00","module":"B7","scenario":null},{"value":"0,00E+00","module":"C1","scenario":null},{"value":"3,81E-03","module":"C2","scenario":null},{"value":"1,41E-04","module":"C3","scenario":null},{"value":"7,74E-04","module":"C4","scenario":null},{"value":"-1,52E-01","module":"D","scenario":null},{"value":"5,78E-01","module":"A1A3","scenario":null}]}],"resource_use":[{"parameter":"PERE","unit":"MJ","values":[{"value":"2,47E+01","module":"A1","scenario":null},{"value":"4,12E-02","module":"A2","scenario":null},{"value":"2,75E+00","module":"A3","scenario":null},{"value":"2,06E-02","module":"A4","scenario":null},{"value":"2,28E+00","module":"A5","scenario":null},{"value":"0,00E+00","module":"B1","scenario":null},{"value":"0,00E+00","module":"B2","scenario":null},{"value":"0,00E+00","module":"B3","scenario":null},{"value":"0,00E+00","module":"B4","scenario":null},{"value":"0,00E+00","module":"B5","scenario":null},{"value":"1,33E+00","module":"B6","scenario":null},{"value":"0,00E+00","module":"B7","scenario":null},{"value":"0,00E+00","module":"C1","scenario":null},{"value":"1,23E-02","module":"C2","scenario":null},{"value":"3,03E-03","module":"C3","scenario":null},{"value":"1,35E-02","module":"C4","scenario":null},{"value":"-1,52E+01","module":"D","scenario":null},{"value":"2,75E+01","module":"A1A3","scenario":null}]},{"parameter":"PERM","unit":"","values":[{"value":"0,00E+00","module":"A1","scenario":null},{"value":"0,00E+00","module":"A2","scenario":null},{"value":"0,00E+00","module":"A3","scenario":null},{"value":"0,00E+00","module":"A4","scenario":null},{"value":"0,00E+00","module":"A5","scenario":null},{"value":"0,00E+00","module":"B1","scenario":null},{"value":"0,00E+00","module":"B2","scenario":null},{"value":"0,00E+00","module":"B3","scenario":null},{"value":"0,00E+00","module":"B4","scenario":null},{"value":"0,00E+00","module":"B5","scenario":null},{"value":"0,00E+00","module":"B6","scenario":null},{"value":"0,00E+00","module":"B7","scenario":null},{"value":"0,00E+00","module":"C1","scenario":null},{"value":"0,00E+00","module":"C2","scenario":null},{"value":"0,00E+00","module":"C3","scenario":null},{"value":"0,00E+00","module":"C4","scenario":null},{"value":"0,00E+00","module":"D","scenario":null},{"value":"0,00E+00","module":"A1A3","scenario":null}]},{"parameter":"PERT","unit":"MJ","values":[{"value":"2,47E+01","module":"A1","scenario":null},{"value":"4,12E-02","module":"A2","scenario":null},{"value":"2,75E+00","module":"A3","scenario":null},{"value":"2,06E-02","module":"A4","scenario":null},{"value":"2,28E+00","module":"A5","scenario":null},{"value":"0,00E+00","module":"B1","scenario":null},{"value":"0,00E+00","module":"B2","scenario":null},{"value":"0,00E+00","module":"B3","scenario":null},{"value":"0,00E+00","module":"B4","scenario":null},{"value":"0,00E+00","module":"B5","scenario":null},{"value":"1,33E+00","module":"B6","scenario":null},{"value":"0,00E+00","module":"B7","scenario":null},{"value":"0,00E+00","module":"C1","scenario":null},{"value":"1,23E-02","module":"C2","scenario":null},{"value":"3,03E-03","module":"C3","scenario":null},{"value":"1,35E-02","module":"C4","scenario":null},{"value":"-1,52E+01","module":"D","scenario":null},{"value":"2,75E+01","module":"A1A3","scenario":null}]},{"parameter":"PENRE","unit":"MJ","values":[{"value":"1,36E+02","module":"A1","scenario":null},{"value":"2,34E+00","module":"A2","scenario":null},{"value":"5,81E+00","module":"A3","scenario":null},{"value":"1,63E+00","module":"A4","scenario":null},{"value":"1,22E+01","module":"A5","scenario":null},{"value":"0,00E+00","module":"B1","scenario":null},{"value":"0,00E+00","module":"B2","scenario":null},{"value":"0,00E+00","module":"B3","scenario":null},{"value":"0,00E+00","module":"B4","scenario":null},{"value":"0,00E+00","module":"B5","scenario":null},{"value":"2,77E+00","module":"B6","scenario":null},{"value":"0,00E+00","module":"B7","scenario":null},{"value":"0,00E+00","module":"C1","scenario":null},{"value":"8,71E-01","module":"C2","scenario":null},{"value":"6,03E-02","module":"C3","scenario":null},{"value":"1,29E-01","module":"C4","scenario":null},{"value":"-3,50E+01","module":"D","scenario":null},{"value":"1,45E+02","module":"A1A3","scenario":null}]},{"parameter":"PENRM","unit":"MJ","values":[{"value":"9,69E+00","module":"A1","scenario":null},{"value":"0,00E+00","module":"A2","scenario":null},{"value":"0,00E+00","module":"A3","scenario":null},{"value":"0,00E+00","module":"A4","scenario":null},{"value":"7,38E-03","module":"A5","scenario":null},{"value":"0,00E+00","module":"B1","scenario":null},{"value":"0,00E+00","module":"B2","scenario":null},{"value":"0,00E+00","module":"B3","scenario":null},{"value":"0,00E+00","module":"B4","scenario":null},{"value":"0,00E+00","module":"B5","scenario":null},{"value":"0,00E+00","module":"B6","scenario":null},{"value":"0,00E+00","module":"B7","scenario":null},{"value":"0,00E+00","module":"C1","scenario":null},{"value":"0,00E+00","module":"C2","scenario":null},{"value":"-9,42E+00","module":"C3","scenario":null},{"value":"0,00E+00","module":"C4","scenario":null},{"value":"0,00E+00","module":"D","scenario":null},{"value":"9,69E+00","module":"A1A3","scenario":null}]},{"parameter":"PENRT","unit":"MJ","values":[{"value":"1,46E+02","module":"A1","scenario":null},{"value":"2,34E+00","module":"A2","scenario":null},{"value":"5,81E+00","module":"A3","scenario":null},{"value":"1,63E+00","module":"A4","scenario":null},{"value":"1,22E+01","module":"A5","scenario":null},{"value":"0,00E+00","module":"B1","scenario":null},{"value":"0,00E+00","module":"B2","scenario":null},{"value":"0,00E+00","module":"B3","scenario":null},{"value":"0,00E+00","module":"B4","scenario":null},{"value":"0,00E+00","module":"B5","scenario":null},{"value":"2,77E+00","module":"B6","scenario":null},{"value":"0,00E+00","module":"B7","scenario":null},{"value":"0,00E+00","module":"C1","scenario":null},{"value":"8,71E-01","module":"C2","scenario":null},{"value":"-9,36E+00","module":"C3","scenario":null},{"value":"1,29E-01","module":"C4","scenario":null},{"value":"-3,50E+01","module":"D","scenario":null},{"value":"1,54E+02","module":"A1A3","scenario":null}]},{"parameter":"SM","unit":"kg","values":[{"value":"1,17E-01","module":"A1","scenario":null},{"value":"0,00E+00","module":"A2","scenario":null},{"value":"0,00E+00","module":"A3","scenario":null},{"value":"0,00E+00","module":"A4","scenario":null},{"value":"9,36E-03","module":"A5","scenario":null},{"value":"0,00E+00","module":"B1","scenario":null},{"value":"0,00E+00","module":"B2","scenario":null},{"value":"0,00E+00","module":"B3","scenario":null},{"value":"0,00E+00","module":"B4","scenario":null},{"value":"0,00E+00","module":"B5","scenario":null},{"value":"0,00E+00","module":"B6","scenario":null},{"value":"0,00E+00","module":"B7","scenario":null},{"value":"0,00E+00","module":"C1","scenario":null},{"value":"0,00E+00","module":"C2","scenario":null},{"value":"0,00E+00","module":"C3","scenario":null},{"value":"0,00E+00","module":"C4","scenario":null},{"value":"1,07E-02","module":"D","scenario":null},{"value":"1,17E-01","module":"A1A3","scenario":null}]},{"parameter":"RSF","unit":"MJ","values":[{"value":"1,78E-01","module":"A1","scenario":null},{"value":"1,09E-03","module":"A2","scenario":null},{"value":"1,08E-02","module":"A3","scenario":null},{"value":"7,19E-04","module":"A4","scenario":null},{"value":"1,41E-02","module":"A5","scenario":null},{"value":"0,00E+00","module":"B1","scenario":null},{"value":"0,00E+00","module":"B2","scenario":null},{"value":"0,00E+00","module":"B3","scenario":null},{"value":"0,00E+00","module":"B4","scenario":null},{"value":"0,00E+00","module":"B5","scenario":null},{"value":"5,15E-03","module":"B6","scenario":null},{"value":"0,00E+00","module":"B7","scenario":null},{"value":"0,00E+00","module":"C1","scenario":null},{"value":"4,40E-04","module":"C2","scenario":null},{"value":"6,75E-05","module":"C3","scenario":null},{"value":"2,80E-04","module":"C4","scenario":null},{"value":"-4,51E-03","module":"D","scenario":null},{"value":"1,90E-01","module":"A1A3","scenario":null}]},{"parameter":"NRSF","unit":"MJ","values":[{"value":"5,26E-02","module":"A1","scenario":null},{"value":"6,88E-03","module":"A2","scenario":null},{"value":"3,47E-02","module":"A3","scenario":null},{"value":"2,41E-03","module":"A4","scenario":null},{"value":"7,83E-03","module":"A5","scenario":null},{"value":"0,00E+00","module":"B1","scenario":null},{"value":"0,00E+00","module":"B2","scenario":null},{"value":"0,00E+00","module":"B3","scenario":null},{"value":"0,00E+00","module":"B4","scenario":null},{"value":"0,00E+00","module":"B5","scenario":null},{"value":"1,63E-02","module":"B6","scenario":null},{"value":"0,00E+00","module":"B7","scenario":null},{"value":"0,00E+00","module":"C1","scenario":null},{"value":"1,57E-03","module":"C2","scenario":null},{"value":"0,00E+00","module":"C3","scenario":null},{"value":"3,14E-04","module":"C4","scenario":null},{"value":"-1,38E-01","module":"D","scenario":null},{"value":"9,42E-02","module":"A1A3","scenario":null}]},{"parameter":"FW","unit":"m3","values":[{"value":"2,09E-01","module":"A1","scenario":null},{"value":"3,05E-04","module":"A2","scenario":null},{"value":"6,72E-03","module":"A3","scenario":null},{"value":"1,86E-04","module":"A4","scenario":null},{"value":"1,58E-02","module":"A5","scenario":null},{"value":"0,00E+00","module":"B1","scenario":null},{"value":"0,00E+00","module":"B2","scenario":null},{"value":"0,00E+00","module":"B3","scenario":null},{"value":"0,00E+00","module":"B4","scenario":null},{"value":"0,00E+00","module":"B5","scenario":null},{"value":"3,02E-03","module":"B6","scenario":null},{"value":"0,00E+00","module":"B7","scenario":null},{"value":"0,00E+00","module":"C1","scenario":null},{"value":"9,18E-05","module":"C2","scenario":null},{"value":"4,39E-04","module":"C3","scenario":null},{"value":"1,66E-04","module":"C4","scenario":null},{"value":"-7,17E-02","module":"D","scenario":null},{"value":"2,16E-01","module":"A1A3","scenario":null}]}],"end_of_life_waste":[{"parameter":"HWD","unit":"kg","values":[{"value":"8,91E-02","module":"A1","scenario":null},{"value":"1,56E-04","module":"A2","scenario":null},{"value":"2,77E-02","module":"A3","scenario":null},{"value":"8,94E-05","module":"A4","scenario":null},{"value":"1,06E-02","module":"A5","scenario":null},{"value":"0,00E+00","module":"B1","scenario":null},{"value":"0,00E+00","module":"B2","scenario":null},{"value":"0,00E+00","module":"B3","scenario":null},{"value":"0,00E+00","module":"B4","scenario":null},{"value":"0,00E+00","module":"B5","scenario":null},{"value":"1,45E-04","module":"B6","scenario":null},{"value":"0,00E+00","module":"B7","scenario":null},{"value":"0,00E+00","module":"C1","scenario":null},{"value":"4,44E-05","module":"C2","scenario":null},{"value":"0,00E+00","module":"C3","scenario":null},{"value":"1,21E-02","module":"C4","scenario":null},{"value":"1,09E-02","module":"D","scenario":null},{"value":"1,17E-01","module":"A1A3","scenario":null}]},{"parameter":"NHWD","unit":"kg","values":[{"value":"2,64E+00","module":"A1","scenario":null},{"value":"1,18E-01","module":"A2","scenario":null},{"value":"4,23E-02","module":"A3","scenario":null},{"value":"1,42E-01","module":"A4","scenario":null},{"value":"2,80E-01","module":"A5","scenario":null},{"value":"0,00E+00","module":"B1","scenario":null},{"value":"0,00E+00","module":"B2","scenario":null},{"value":"0,00E+00","module":"B3","scenario":null},{"value":"0,00E+00","module":"B4","scenario":null},{"value":"0,00E+00","module":"B5","scenario":null},{"value":"9,12E-03","module":"B6","scenario":null},{"value":"0,00E+00","module":"B7","scenario":null},{"value":"0,00E+00","module":"C1","scenario":null},{"value":"4,16E-02","module":"C2","scenario":null},{"value":"0,00E+00","module":"C3","scenario":null},{"value":"4,55E-01","module":"C4","scenario":null},{"value":"-8,09E-01","module":"D","scenario":null},{"value":"2,80E+00","module":"A1A3","scenario":null}]},{"parameter":"RWD","unit":"kg","values":[{"value":"3,64E-04","module":"A1","scenario":null},{"value":"1,55E-05","module":"A2","scenario":null},{"value":"8,63E-05","module":"A3","scenario":null},{"value":"1,12E-05","module":"A4","scenario":null},{"value":"3,92E-05","module":"A5","scenario":null},{"value":"0,00E+00","module":"B1","scenario":null},{"value":"0,00E+00","module":"B2","scenario":null},{"value":"0,00E+00","module":"B3","scenario":null},{"value":"0,00E+00","module":"B4","scenario":null},{"value":"0,00E+00","module":"B5","scenario":null},{"value":"4,16E-05","module":"B6","scenario":null},{"value":"0,00E+00","module":"B7","scenario":null},{"value":"0,00E+00","module":"C1","scenario":null},{"value":"5,94E-06","module":"C2","scenario":null},{"value":"0,00E+00","module":"C3","scenario":null},{"value":"8,83E-07","module":"C4","scenario":null},{"value":"-1,42E-04","module":"D","scenario":null},{"value":"4,66E-04","module":"A1A3","scenario":null}]}],"end_of_life_flow":[{"parameter":"CRU","unit":"kg","values":[{"value":"0,00E+00","module":"A1","scenario":null},{"value":"0,00E+00","module":"A2","scenario":null},{"value":"0,00E+00","module":"A3","scenario":null},{"value":"0,00E+00","module":"A4","scenario":null},{"value":"0,00E+00","module":"A5","scenario":null},{"value":"0,00E+00","module":"B1","scenario":null},{"value":"0,00E+00","module":"B2","scenario":null},{"value":"0,00E+00","module":"B3","scenario":null},{"value":"0,00E+00","module":"B4","scenario":null},{"value":"0,00E+00","module":"B5","scenario":null},{"value":"0,00E+00","module":"B6","scenario":null},{"value":"0,00E+00","module":"B7","scenario":null},{"value":"0,00E+00","module":"C1","scenario":null},{"value":"0,00E+00","module":"C2","scenario":null},{"value":"0,00E+00","module":"C3","scenario":null},{"value":"0,00E+00","module":"C4","scenario":null},{"value":"0,00E+00","module":"D","scenario":null},{"value":"0,00E+00","module":"A1A3","scenario":null}]},{"parameter":"MFR","unit":"kg","values":[{"value":"0,00E+00","module":"A1","scenario":null},{"value":"0,00E+00","module":"A2","scenario":null},{"value":"1,82E-03","module":"A3","scenario":null},{"value":"0,00E+00","module":"A4","scenario":null},{"value":"4,27E-02","module":"A5","scenario":null},{"value":"0,00E+00","module":"B1","scenario":null},{"value":"0,00E+00","module":"B2","scenario":null},{"value":"0,00E+00","module":"B3","scenario":null},{"value":"0,00E+00","module":"B4","scenario":null},{"value":"0,00E+00","module":"B5","scenario":null},{"value":"0,00E+00","module":"B6","scenario":null},{"value":"0,00E+00","module":"B7","scenario":null},{"value":"0,00E+00","module":"C1","scenario":null},{"value":"0,00E+00","module":"C2","scenario":null},{"value":"4,94E-01","module":"C3","scenario":null},{"value":"1,85E-05","module":"C4","scenario":null},{"value":"-4,17E-04","module":"D","scenario":null},{"value":"1,82E-03","module":"A1A3","scenario":null}]},{"parameter":"MER","unit":"kg","values":[{"value":"0,00E+00","module":"A1","scenario":null},{"value":"0,00E+00","module":"A2","scenario":null},{"value":"1,04E-01","module":"A3","scenario":null},{"value":"0,00E+00","module":"A4","scenario":null},{"value":"2,00E-02","module":"A5","scenario":null},{"value":"0,00E+00","module":"B1","scenario":null},{"value":"0,00E+00","module":"B2","scenario":null},{"value":"0,00E+00","module":"B3","scenario":null},{"value":"0,00E+00","module":"B4","scenario":null},{"value":"0,00E+00","module":"B5","scenario":null},{"value":"0,00E+00","module":"B6","scenario":null},{"value":"0,00E+00","module":"B7","scenario":null},{"value":"0,00E+00","module":"C1","scenario":null},{"value":"0,00E+00","module":"C2","scenario":null},{"value":"2,12E-01","module":"C3","scenario":null},{"value":"4,52E-07","module":"C4","scenario":null},{"value":"-5,49E-05","module":"D","scenario":null},{"value":"1,04E-01","module":"A1A3","scenario":null}]},{"parameter":"EEE","unit":"MJ","values":[{"value":"0,00E+00","module":"A1","scenario":null},{"value":"0,00E+00","module":"A2","scenario":null},{"value":"6,05E-02","module":"A3","scenario":null},{"value":"0,00E+00","module":"A4","scenario":null},{"value":"2,51E-02","module":"A5","scenario":null},{"value":"0,00E+00","module":"B1","scenario":null},{"value":"0,00E+00","module":"B2","scenario":null},{"value":"0,00E+00","module":"B3","scenario":null},{"value":"0,00E+00","module":"B4","scenario":null},{"value":"0,00E+00","module":"B5","scenario":null},{"value":"0,00E+00","module":"B6","scenario":null},{"value":"0,00E+00","module":"B7","scenario":null},{"value":"0,00E+00","module":"C1","scenario":null},{"value":"0,00E+00","module":"C2","scenario":null},{"value":"3,46E-01","module":"C3","scenario":null},{"value":"2,93E-05","module":"C4","scenario":null},{"value":"-1,35E-04","module":"D","scenario":null},{"value":"6,05E-02","module":"A1A3","scenario":null}]},{"parameter":"EET","unit":"MJ","values":[{"value":"0,00E+00","module":"A1","scenario":null},{"value":"0,00E+00","module":"A2","scenario":null},{"value":"9,15E-01","module":"A3","scenario":null},{"value":"0,00E+00","module":"A4","scenario":null},{"value":"3,79E-01","module":"A5","scenario":null},{"value":"0,00E+00","module":"B1","scenario":null},{"value":"0,00E+00","module":"B2","scenario":null},{"value":"0,00E+00","module":"B3","scenario":null},{"value":"0,00E+00","module":"B4","scenario":null},{"value":"0,00E+00","module":"B5","scenario":null},{"value":"0,00E+00","module":"B6","scenario":null},{"value":"0,00E+00","module":"B7","scenario":null},{"value":"0,00E+00","module":"C1","scenario":null},{"value":"0,00E+00","module":"C2","scenario":null},{"value":"5,23E+00","module":"C3","scenario":null},{"value":"4,44E-04","module":"C4","scenario":null},{"value":"-2,03E-03","module":"D","scenario":null},{"value":"9,15E-01","module":"A1A3","scenario":null}]}]}