{"product_name":"Arena auditorium chair, medium backrest","epd_id":"NEPD-2848-1540-EN","declared_unit":{"unit":"stk","amount":1},"compliance":["EN 15804","ISO 14025","ISO 21930"],"producer_name":"Fora Form AS","environmental_impact":[{"parameter":"GWP-total","unit":"kg CO2-eq","values":[{"value":"5,79E+01","module":"A1-A3","scenario":null},{"value":"4,79E-01","module":"A4","scenario":null}]},{"parameter":"ODP","unit":"kg CFC11-eq","values":[{"value":"2,42E-06","module":"A1-A3","scenario":null},{"value":"8,91E-08","module":"A4","scenario":null}]},{"parameter":"AP","unit":"mol H+-eq","values":[{"value":"2,94E-01","module":"A1-A3","scenario":null},{"value":"1,86E-03","module":"A4","scenario":null}]},{"parameter":"EP","unit":"kg PO_4^3-eq","values":[{"value":"5,65E-02","module":"A1-A3","scenario":null},{"value":"3,36E-04","module":"A4","scenario":null}]},{"parameter":"POCP","unit":"kg NMVOC-eq","values":[{"value":"1,87E-02","module":"A1-A3","scenario":null},{"value":"7,86E-05","module":"A4","scenario":null}]},{"parameter":"ADPE","unit":"kg Sb-eq","values":[{"value":"3,17E-04","module":"A1-A3","scenario":null},{"value":"1,47E-06","module":"A4","scenario":null}]},{"parameter":"ADPF","unit":"MJ","values":[{"value":"5,89E+02","module":"A1-A3","scenario":null},{"value":"7,28E+00","module":"A4","scenario":null}]}],"additional_environmental_impact":[],"resource_use":[{"parameter":"PERE","unit":"MJ","values":[{"value":"6,63E+01","module":"A1-A3","scenario":null},{"value":"1,06E-01","module":"A4","scenario":null}]},{"parameter":"PERM","unit":"","values":[{"value":"1,10E+01","module":"A1-A3","scenario":null},{"value":"0,00E+00","module":"A4","scenario":null}]},{"parameter":"PERT","unit":"MJ","values":[{"value":"7,74E+01","module":"A1-A3","scenario":null},{"value":"1,06E-01","module":"A4","scenario":null}]},{"parameter":"PENRE","unit":"MJ","values":[{"value":"7,12E+02","module":"A1-A3","scenario":null},{"value":"7,45E+00","module":"A4","scenario":null}]},{"parameter":"PENRM","unit":"MJ","values":[{"value":"7,18E+01","module":"A1-A3","scenario":null},{"value":"0,00E+00","module":"A4","scenario":null}]},{"parameter":"PENRT","unit":"MJ","values":[{"value":"7,84E+02","module":"A1-A3","scenario":null},{"value":"7,45E+00","module":"A4","scenario":null}]},{"parameter":"SM","unit":"kg","values":[{"value":"2,71E-01","module":"A1-A3","scenario":null},{"value":"0,00E+00","module":"A4","scenario":null}]},{"parameter":"RSF","unit":"MJ","values":[{"value":"1,59E-05","module":"A1-A3","scenario":null},{"value":"0,00E+00","module":"A4","scenario":null}]},{"parameter":"NRSF","unit":"MJ","values":[{"value":"1,63E-02","module":"A1-A3","scenario":null},{"value":"0,00E+00","module":"A4","scenario":null}]},{"parameter":"FW","unit":"m3","values":[{"value":"4,95E-01","module":"A1-A3","scenario":null},{"value":"1,40E-03","module":"A4","scenario":null}]}],"end_of_life_waste":[{"parameter":"HWD","unit":"kg","values":[{"value":"1,53E-03","module":"A1-A3","scenario":null},{"value":"4,35E-06","module":"A4","scenario":null}]},{"parameter":"NHWD","unit":"kg","values":[{"value":"3,83E+01","module":"A1-A3","scenario":null},{"value":"3,92E-01","module":"A4","scenario":null}]},{"parameter":"RWD","unit":"kg","values":[{"value":"1,50E-03","module":"A1-A3","scenario":null},{"value":"5,11E-05","module":"A4","scenario":null}]}],"end_of_life_flow":[{"parameter":"CRU","unit":"kg","values":[{"value":"0,00E+00","module":"A1-A3","scenario":null},{"value":"0,00E+00","module":"A4","scenario":null}]},{"parameter":"MFR","unit":"kg","values":[{"value":"0,00E+00","module":"A1-A3","scenario":null},{"value":"0,00E+00","module":"A4","scenario":null}]},{"parameter":"MER","unit":"kg","values":[{"value":"0,00E+00","module":"A1-A3","scenario":null},{"value":"0,00E+00","module":"A4","scenario":null}]},{"parameter":"EEE","unit":"MJ","values":[{"value":"0,00E+00","module":"A1-A3","scenario":null},{"value":"0,00E+00","module":"A4","scenario":null}]},{"parameter":"EET","unit":"MJ","values":[{"value":"0,00E+00","module":"A1-A3","scenario":null},{"value":"0,00E+00","module":"A4","scenario":null}]}]}