{"product_name":"Pinta EQC desk","epd_id":"NEPD-6739-6058-EN","declared_unit":{"unit":"stk","amount":1},"compliance":["EN 15804+A2","ISO 14025","ISO 21930"],"producer_name":"Martela Oyj","environmental_impact":[{"parameter":"GWP-total","unit":"kg CO2-eq","values":[{"value":"1,55E+02","module":"A1-A3","scenario":null},{"value":"8,60E+00","module":"A4","scenario":null},{"value":"4,39E+00","module":"A5","scenario":null},{"value":"3,46E-06","module":"B2","scenario":null},{"value":"0,00E+00","module":"B3","scenario":null},{"value":"0,00E+00","module":"B4","scenario":null},{"value":"0,00E+00","module":"C1","scenario":null},{"value":"7,29E-01","module":"C2","scenario":null},{"value":"3,41E+01","module":"C3","scenario":null},{"value":"2,37E-01","module":"C4","scenario":null},{"value":"-1,32E+01","module":"D","scenario":null}]},{"parameter":"GWP-fossil","unit":"kg CO2-eq","values":[{"value":"1,91E+02","module":"A1-A3","scenario":null},{"value":"8,59E+00","module":"A4","scenario":null},{"value":"1,32E-01","module":"A5","scenario":null},{"value":"3,43E-06","module":"B2","scenario":null},{"value":"0,00E+00","module":"B3","scenario":null},{"value":"0,00E+00","module":"B4","scenario":null},{"value":"0,00E+00","module":"C1","scenario":null},{"value":"7,29E-01","module":"C2","scenario":null},{"value":"3,56E+00","module":"C3","scenario":null},{"value":"2,37E-01","module":"C4","scenario":null},{"value":"-1,31E+01","module":"D","scenario":null}]},{"parameter":"GWP-biogenic","unit":"kg CO2-eq","values":[{"value":"-3,71E+01","module":"A1-A3","scenario":null},{"value":"3,29E-03","module":"A4","scenario":null},{"value":"4,25E+00","module":"A5","scenario":null},{"value":"2,16E-08","module":"B2","scenario":null},{"value":"0,00E+00","module":"B3","scenario":null},{"value":"0,00E+00","module":"B4","scenario":null},{"value":"0,00E+00","module":"C1","scenario":null},{"value":"3,02E-04","module":"C2","scenario":null},{"value":"3,05E+01","module":"C3","scenario":null},{"value":"1,77E-04","module":"C4","scenario":null},{"value":"-9,01E-03","module":"D","scenario":null}]},{"parameter":"GWP-luluc","unit":"kg CO2-eq","values":[{"value":"1,04E+00","module":"A1-A3","scenario":null},{"value":"3,52E-03","module":"A4","scenario":null},{"value":"1,51E-03","module":"A5","scenario":null},{"value":"5,59E-09","module":"B2","scenario":null},{"value":"0,00E+00","module":"B3","scenario":null},{"value":"0,00E+00","module":"B4","scenario":null},{"value":"0,00E+00","module":"C1","scenario":null},{"value":"2,59E-04","module":"C2","scenario":null},{"value":"1,22E-04","module":"C3","scenario":null},{"value":"7,18E-05","module":"C4","scenario":null},{"value":"-4,58E-02","module":"D","scenario":null}]},{"parameter":"ODP","unit":"kg CFC11-eq","values":[{"value":"1,47E-05","module":"A1-A3","scenario":null},{"value":"1,90E-06","module":"A4","scenario":null},{"value":"1,64E-08","module":"A5","scenario":null},{"value":"0,00E+00","module":"B2","scenario":null},{"value":"0,00E+00","module":"B3","scenario":null},{"value":"0,00E+00","module":"B4","scenario":null},{"value":"0,00E+00","module":"C1","scenario":null},{"value":"1,65E-07","module":"C2","scenario":null},{"value":"5,06E-08","module":"C3","scenario":null},{"value":"7,37E-08","module":"C4","scenario":null},{"value":"-8,55E-02","module":"D","scenario":null}]},{"parameter":"AP","unit":"mol H+-eq","values":[{"value":"1,56E+00","module":"A1-A3","scenario":null},{"value":"7,64E-02","module":"A4","scenario":null},{"value":"6,62E-04","module":"A5","scenario":null},{"value":"2,00E-08","module":"B2","scenario":null},{"value":"0,00E+00","module":"B3","scenario":null},{"value":"0,00E+00","module":"B4","scenario":null},{"value":"0,00E+00","module":"C1","scenario":null},{"value":"2,09E-03","module":"C2","scenario":null},{"value":"4,33E-03","module":"C3","scenario":null},{"value":"1,68E-03","module":"C4","scenario":null},{"value":"-6,91E-02","module":"D","scenario":null}]},{"parameter":"POCP","unit":"kg NMVOC-eq","values":[{"value":"9,45E-01","module":"A1-A3","scenario":null},{"value":"5,74E-02","module":"A4","scenario":null},{"value":"6,88E-04","module":"A5","scenario":null},{"value":"1,16E-08","module":"B2","scenario":null},{"value":"0,00E+00","module":"B3","scenario":null},{"value":"0,00E+00","module":"B4","scenario":null},{"value":"0,00E+00","module":"C1","scenario":null},{"value":"1,78E-03","module":"C2","scenario":null},{"value":"5,28E-03","module":"C3","scenario":null},{"value":"1,91E-03","module":"C4","scenario":null},{"value":"-6,93E-02","module":"D","scenario":null}]},{"parameter":"ADPE","unit":"kg Sb-eq","values":[{"value":"8,28E-03","module":"A1-A3","scenario":null},{"value":"2,01E-04","module":"A4","scenario":null},{"value":"1,79E-06","module":"A5","scenario":null},{"value":"9,60E-11","module":"B2","scenario":null},{"value":"0,00E+00","module":"B3","scenario":null},{"value":"0,00E+00","module":"B4","scenario":null},{"value":"0,00E+00","module":"C1","scenario":null},{"value":"2,01E-05","module":"C2","scenario":null},{"value":"2,62E-06","module":"C3","scenario":null},{"value":"4,12E-06","module":"C4","scenario":null},{"value":"-2,18E-04","module":"D","scenario":null}]},{"parameter":"ADPF","unit":"MJ","values":[{"value":"2,23E+03","module":"A1-A3","scenario":null},{"value":"1,26E+02","module":"A4","scenario":null},{"value":"1,69E+00","module":"A5","scenario":null},{"value":"5,86E-05","module":"B2","scenario":null},{"value":"0,00E+00","module":"B3","scenario":null},{"value":"0,00E+00","module":"B4","scenario":null},{"value":"0,00E+00","module":"C1","scenario":null},{"value":"1,10E+01","module":"C2","scenario":null},{"value":"3,77E+00","module":"C3","scenario":null},{"value":"5,45E+00","module":"C4","scenario":null},{"value":"-1,17E+02","module":"D","scenario":null}]},{"parameter":"WDP","unit":"m3 world-eq. Deprived","values":[{"value":"9,09E+04","module":"A1-A3","scenario":null},{"value":"1,05E+02","module":"A4","scenario":null},{"value":"5,85E+01","module":"A5","scenario":null},{"value":"1,04E-03","module":"B2","scenario":null},{"value":"0,00E+00","module":"B3","scenario":null},{"value":"0,00E+00","module":"B4","scenario":null},{"value":"0,00E+00","module":"C1","scenario":null},{"value":"1,07E+01","module":"C2","scenario":null},{"value":"2,29E+00","module":"C3","scenario":null},{"value":"1,06E+01","module":"C4","scenario":null},{"value":"4,10E+02","module":"D","scenario":null}]},{"parameter":"EP-freshwater","unit":"kg P-eq","values":[{"value":"1,42E-02","module":"A1-A3","scenario":null},{"value":"6,14E-05","module":"A4","scenario":null},{"value":"2,62E-06","module":"A5","scenario":null},{"value":"2,74E-10","module":"B2","scenario":null},{"value":"0,00E+00","module":"B3","scenario":null},{"value":"0,00E+00","module":"B4","scenario":null},{"value":"0,00E+00","module":"C1","scenario":null},{"value":"5,82E-06","module":"C2","scenario":null},{"value":"1,05E-05","module":"C3","scenario":null},{"value":"2,35E-06","module":"C4","scenario":null},{"value":"-8,40E-04","module":"D","scenario":null}]},{"parameter":"EP-marine","unit":"kg N-eq","values":[{"value":"2,46E-01","module":"A1-A3","scenario":null},{"value":"1,80E-02","module":"A4","scenario":null},{"value":"2,68E-04","module":"A5","scenario":null},{"value":"3,18E-09","module":"B2","scenario":null},{"value":"0,00E+00","module":"B3","scenario":null},{"value":"0,00E+00","module":"B4","scenario":null},{"value":"0,00E+00","module":"C1","scenario":null},{"value":"4,15E-04","module":"C2","scenario":null},{"value":"1,92E-03","module":"C3","scenario":null},{"value":"6,00E-04","module":"C4","scenario":null},{"value":"-1,54E-02","module":"D","scenario":null}]},{"parameter":"EP-terrestrial","unit":"mol N-eq.","values":[{"value":"2,84E+00","module":"A1-A3","scenario":null},{"value":"2,01E-01","module":"A4","scenario":null},{"value":"2,63E-03","module":"A5","scenario":null},{"value":"3,70E-08","module":"B2","scenario":null},{"value":"0,00E+00","module":"B3","scenario":null},{"value":"0,00E+00","module":"B4","scenario":null},{"value":"0,00E+00","module":"C1","scenario":null},{"value":"4,64E-03","module":"C2","scenario":null},{"value":"2,04E-02","module":"C3","scenario":null},{"value":"6,65E-03","module":"C4","scenario":null},{"value":"-1,60E-01","module":"D","scenario":null}]},{"parameter":"GWP-IOBC","unit":"kg CO2-eq","values":[{"value":"1,96E+02","module":"A1-A3","scenario":null},{"value":"8,60E+00","module":"A4","scenario":null},{"value":"1,45E-01","module":"A5","scenario":null},{"value":"3,46E-06","module":"B2","scenario":null},{"value":"0,00E+00","module":"B3","scenario":null},{"value":"0,00E+00","module":"B4","scenario":null},{"value":"0,00E+00","module":"C1","scenario":null},{"value":"7,29E-01","module":"C2","scenario":null},{"value":"2,38E+00","module":"C3","scenario":null},{"value":"2,39E-01","module":"C4","scenario":null},{"value":"-1,91E+01","module":"D","scenario":null}]}],"additional_environmental_impact":[{"parameter":"PM","unit":"Disease incidence","values":[{"value":"1,50E-05","module":"A1-A3","scenario":null},{"value":"4,67E-07","module":"A4","scenario":null},{"value":"7,65E-09","module":"A5","scenario":null},{"value":"0,00E+00","module":"B2","scenario":null},{"value":"0,00E+00","module":"B3","scenario":null},{"value":"0,00E+00","module":"B4","scenario":null},{"value":"0,00E+00","module":"C1","scenario":null},{"value":"4,46E-08","module":"C2","scenario":null},{"value":"8,68E-08","module":"C3","scenario":null},{"value":"3,08E-08","module":"C4","scenario":null},{"value":"-1,58E-06","module":"D","scenario":null}]},{"parameter":"ETP-fw","unit":"CTUe","values":[{"value":"1,42E+04","module":"A1-A3","scenario":null},{"value":"8,95E+01","module":"A4","scenario":null},{"value":"2,01E+00","module":"A5","scenario":null},{"value":"6,35E-05","module":"B2","scenario":null},{"value":"0,00E+00","module":"B3","scenario":null},{"value":"0,00E+00","module":"B4","scenario":null},{"value":"0,00E+00","module":"C1","scenario":null},{"value":"8,17E+00","module":"C2","scenario":null},{"value":"2,27E+01","module":"C3","scenario":null},{"value":"3,20E+00","module":"C4","scenario":null},{"value":"-7,57E+02","module":"D","scenario":null}]},{"parameter":"HTP-c","unit":"CTUh","values":[{"value":"9,59E-07","module":"A1-A3","scenario":null},{"value":"0,00E+00","module":"A4","scenario":null},{"value":"1,11E-10","module":"A5","scenario":null},{"value":"0,00E+00","module":"B2","scenario":null},{"value":"0,00E+00","module":"B3","scenario":null},{"value":"0,00E+00","module":"B4","scenario":null},{"value":"0,00E+00","module":"C1","scenario":null},{"value":"0,00E+00","module":"C2","scenario":null},{"value":"2,35E-09","module":"C3","scenario":null},{"value":"1,14E-10","module":"C4","scenario":null},{"value":"-5,91E-08","module":"D","scenario":null}]},{"parameter":"HTP-nc","unit":"CTUh","values":[{"value":"1,09E-05","module":"A1-A3","scenario":null},{"value":"9,98E-08","module":"A4","scenario":null},{"value":"4,83E-09","module":"A5","scenario":null},{"value":"0,00E+00","module":"B2","scenario":null},{"value":"0,00E+00","module":"B3","scenario":null},{"value":"0,00E+00","module":"B4","scenario":null},{"value":"0,00E+00","module":"C1","scenario":null},{"value":"8,93E-09","module":"C2","scenario":null},{"value":"4,31E-08","module":"C3","scenario":null},{"value":"3,02E-09","module":"C4","scenario":null},{"value":"1,16E-06","module":"D","scenario":null}]},{"parameter":"SQP","unit":"-","values":[{"value":"2,88E+03","module":"A1-A3","scenario":null},{"value":"7,53E+01","module":"A4","scenario":null},{"value":"1,30E+00","module":"A5","scenario":null},{"value":"1,64E-05","module":"B2","scenario":null},{"value":"0,00E+00","module":"B3","scenario":null},{"value":"0,00E+00","module":"B4","scenario":null},{"value":"0,00E+00","module":"C1","scenario":null},{"value":"7,71E+00","module":"C2","scenario":null},{"value":"7,44E-01","module":"C3","scenario":null},{"value":"1,19E+01","module":"C4","scenario":null},{"value":"-1,20E+02","module":"D","scenario":null}]},{"parameter":"IRP","unit":"kBq U235-eq","values":[{"value":"6,11E+00","module":"A1-A3","scenario":null},{"value":"5,49E-01","module":"A4","scenario":null},{"value":"2,05E-02","module":"A5","scenario":null},{"value":"4,05E-07","module":"B2","scenario":null},{"value":"0,00E+00","module":"B3","scenario":null},{"value":"0,00E+00","module":"B4","scenario":null},{"value":"0,00E+00","module":"C1","scenario":null},{"value":"4,82E-02","module":"C2","scenario":null},{"value":"9,74E-03","module":"C3","scenario":null},{"value":"2,18E-02","module":"C4","scenario":null},{"value":"-6,43E-02","module":"D","scenario":null}]}],"resource_use":[{"parameter":"PERE","unit":"MJ","values":[{"value":"6,20E+02","module":"A1-A3","scenario":null},{"value":"1,62E+00","module":"A4","scenario":null},{"value":"7,41E-01","module":"A5","scenario":null},{"value":"7,95E-06","module":"B2","scenario":null},{"value":"0,00E+00","module":"B3","scenario":null},{"value":"0,00E+00","module":"B4","scenario":null},{"value":"0,00E+00","module":"C1","scenario":null},{"value":"1,58E-01","module":"C2","scenario":null},{"value":"1,82E-01","module":"C3","scenario":null},{"value":"1,00E-01","module":"C4","scenario":null},{"value":"-1,12E+02","module":"D","scenario":null}]},{"parameter":"PERM","unit":"","values":[{"value":"2,14E+02","module":"A1-A3","scenario":null},{"value":"0,00E+00","module":"A4","scenario":null},{"value":"-3,37E+01","module":"A5","scenario":null},{"value":"0,00E+00","module":"B2","scenario":null},{"value":"0,00E+00","module":"B3","scenario":null},{"value":"0,00E+00","module":"B4","scenario":null},{"value":"0,00E+00","module":"C1","scenario":null},{"value":"0,00E+00","module":"C2","scenario":null},{"value":"-1,64E+02","module":"C3","scenario":null},{"value":"0,00E+00","module":"C4","scenario":null},{"value":"0,00E+00","module":"D","scenario":null}]},{"parameter":"PERT","unit":"MJ","values":[{"value":"8,34E+02","module":"A1-A3","scenario":null},{"value":"1,62E+00","module":"A4","scenario":null},{"value":"-3,29E+01","module":"A5","scenario":null},{"value":"7,95E-06","module":"B2","scenario":null},{"value":"0,00E+00","module":"B3","scenario":null},{"value":"0,00E+00","module":"B4","scenario":null},{"value":"0,00E+00","module":"C1","scenario":null},{"value":"1,58E-01","module":"C2","scenario":null},{"value":"-1,64E+02","module":"C3","scenario":null},{"value":"1,00E-01","module":"C4","scenario":null},{"value":"-1,12E+02","module":"D","scenario":null}]},{"parameter":"PENRE","unit":"MJ","values":[{"value":"2,21E+03","module":"A1-A3","scenario":null},{"value":"1,26E+02","module":"A4","scenario":null},{"value":"1,70E+00","module":"A5","scenario":null},{"value":"5,87E-05","module":"B2","scenario":null},{"value":"0,00E+00","module":"B3","scenario":null},{"value":"0,00E+00","module":"B4","scenario":null},{"value":"0,00E+00","module":"C1","scenario":null},{"value":"1,10E+01","module":"C2","scenario":null},{"value":"3,88E+00","module":"C3","scenario":null},{"value":"5,45E+00","module":"C4","scenario":null},{"value":"-1,17E+02","module":"D","scenario":null}]},{"parameter":"PENRM","unit":"MJ","values":[{"value":"3,82E+01","module":"A1-A3","scenario":null},{"value":"0,00E+00","module":"A4","scenario":null},{"value":"-2,12E+01","module":"A5","scenario":null},{"value":"0,00E+00","module":"B2","scenario":null},{"value":"0,00E+00","module":"B3","scenario":null},{"value":"0,00E+00","module":"B4","scenario":null},{"value":"0,00E+00","module":"C1","scenario":null},{"value":"0,00E+00","module":"C2","scenario":null},{"value":"-1,67E+01","module":"C3","scenario":null},{"value":"0,00E+00","module":"C4","scenario":null},{"value":"0,00E+00","module":"D","scenario":null}]},{"parameter":"PENRT","unit":"MJ","values":[{"value":"2,24E+03","module":"A1-A3","scenario":null},{"value":"1,26E+02","module":"A4","scenario":null},{"value":"-1,95E+01","module":"A5","scenario":null},{"value":"5,87E-05","module":"B2","scenario":null},{"value":"0,00E+00","module":"B3","scenario":null},{"value":"0,00E+00","module":"B4","scenario":null},{"value":"0,00E+00","module":"C1","scenario":null},{"value":"1,10E+01","module":"C2","scenario":null},{"value":"-1,28E+01","module":"C3","scenario":null},{"value":"5,45E+00","module":"C4","scenario":null},{"value":"-1,17E+02","module":"D","scenario":null}]},{"parameter":"SM","unit":"kg","values":[{"value":"2,59E-01","module":"A1-A3","scenario":null},{"value":"0,00E+00","module":"A4","scenario":null},{"value":"0,00E+00","module":"A5","scenario":null},{"value":"0,00E+00","module":"B2","scenario":null},{"value":"0,00E+00","module":"B3","scenario":null},{"value":"0,00E+00","module":"B4","scenario":null},{"value":"0,00E+00","module":"C1","scenario":null},{"value":"0,00E+00","module":"C2","scenario":null},{"value":"0,00E+00","module":"C3","scenario":null},{"value":"0,00E+00","module":"C4","scenario":null},{"value":"0,00E+00","module":"D","scenario":null}]},{"parameter":"RSF","unit":"MJ","values":[{"value":"3,83E+00","module":"A1-A3","scenario":null},{"value":"5,66E-02","module":"A4","scenario":null},{"value":"7,87E-03","module":"A5","scenario":null},{"value":"6,39E-07","module":"B2","scenario":null},{"value":"0,00E+00","module":"B3","scenario":null},{"value":"0,00E+00","module":"B4","scenario":null},{"value":"0,00E+00","module":"C1","scenario":null},{"value":"5,64E-03","module":"C2","scenario":null},{"value":"4,00E-03","module":"C3","scenario":null},{"value":"2,66E-03","module":"C4","scenario":null},{"value":"4,13E-01","module":"D","scenario":null}]},{"parameter":"NRSF","unit":"MJ","values":[{"value":"9,08E+00","module":"A1-A3","scenario":null},{"value":"1,90E-01","module":"A4","scenario":null},{"value":"4,97E-03","module":"A5","scenario":null},{"value":"6,30E-07","module":"B2","scenario":null},{"value":"0,00E+00","module":"B3","scenario":null},{"value":"0,00E+00","module":"B4","scenario":null},{"value":"0,00E+00","module":"C1","scenario":null},{"value":"2,02E-02","module":"C2","scenario":null},{"value":"0,00E+00","module":"C3","scenario":null},{"value":"1,84E-01","module":"C4","scenario":null},{"value":"6,41E+00","module":"D","scenario":null}]},{"parameter":"FW","unit":"m3","values":[{"value":"2,35E+00","module":"A1-A3","scenario":null},{"value":"1,22E-02","module":"A4","scenario":null},{"value":"3,91E-03","module":"A5","scenario":null},{"value":"1,01E-05","module":"B2","scenario":null},{"value":"0,00E+00","module":"B3","scenario":null},{"value":"0,00E+00","module":"B4","scenario":null},{"value":"0,00E+00","module":"C1","scenario":null},{"value":"1,18E-03","module":"C2","scenario":null},{"value":"6,11E-03","module":"C3","scenario":null},{"value":"4,91E-03","module":"C4","scenario":null},{"value":"-1,50E-01","module":"D","scenario":null}]}],"end_of_life_waste":[{"parameter":"HWD","unit":"kg","values":[{"value":"1,05E+00","module":"A1-A3","scenario":null},{"value":"6,24E-03","module":"A4","scenario":null},{"value":"6,88E-05","module":"A5","scenario":null},{"value":"1,11E-08","module":"B2","scenario":null},{"value":"0,00E+00","module":"B3","scenario":null},{"value":"0,00E+00","module":"B4","scenario":null},{"value":"0,00E+00","module":"C1","scenario":null},{"value":"5,68E-04","module":"C2","scenario":null},{"value":"0,00E+00","module":"C3","scenario":null},{"value":"2,14E+01","module":"C4","scenario":null},{"value":"-6,29E-02","module":"D","scenario":null}]},{"parameter":"NHWD","unit":"kg","values":[{"value":"5,94E+01","module":"A1-A3","scenario":null},{"value":"5,09E+00","module":"A4","scenario":null},{"value":"3,22E+00","module":"A5","scenario":null},{"value":"7,12E-07","module":"B2","scenario":null},{"value":"0,00E+00","module":"B3","scenario":null},{"value":"0,00E+00","module":"B4","scenario":null},{"value":"0,00E+00","module":"C1","scenario":null},{"value":"5,36E-01","module":"C2","scenario":null},{"value":"1,10E+00","module":"C3","scenario":null},{"value":"2,14E-01","module":"C4","scenario":null},{"value":"-5,28E+00","module":"D","scenario":null}]},{"parameter":"RWD","unit":"kg","values":[{"value":"7,05E-03","module":"A1-A3","scenario":null},{"value":"8,61E-04","module":"A4","scenario":null},{"value":"7,69E-06","module":"A5","scenario":null},{"value":"3,43E-10","module":"B2","scenario":null},{"value":"0,00E+00","module":"B3","scenario":null},{"value":"0,00E+00","module":"B4","scenario":null},{"value":"0,00E+00","module":"C1","scenario":null},{"value":"7,51E-05","module":"C2","scenario":null},{"value":"0,00E+00","module":"C3","scenario":null},{"value":"3,37E-05","module":"C4","scenario":null},{"value":"-5,49E-05","module":"D","scenario":null}]}],"end_of_life_flow":[{"parameter":"CRU","unit":"kg","values":[{"value":"0,00E+00","module":"A1-A3","scenario":null},{"value":"0,00E+00","module":"A4","scenario":null},{"value":"0,00E+00","module":"A5","scenario":null},{"value":"0,00E+00","module":"B2","scenario":null},{"value":"0,00E+00","module":"B3","scenario":null},{"value":"0,00E+00","module":"B4","scenario":null},{"value":"0,00E+00","module":"C1","scenario":null},{"value":"0,00E+00","module":"C2","scenario":null},{"value":"0,00E+00","module":"C3","scenario":null},{"value":"0,00E+00","module":"C4","scenario":null},{"value":"0,00E+00","module":"D","scenario":null}]},{"parameter":"MFR","unit":"kg","values":[{"value":"9,38E+00","module":"A1-A3","scenario":null},{"value":"0,00E+00","module":"A4","scenario":null},{"value":"9,25E-01","module":"A5","scenario":null},{"value":"0,00E+00","module":"B2","scenario":null},{"value":"0,00E+00","module":"B3","scenario":null},{"value":"0,00E+00","module":"B4","scenario":null},{"value":"0,00E+00","module":"C1","scenario":null},{"value":"0,00E+00","module":"C2","scenario":null},{"value":"1,09E+01","module":"C3","scenario":null},{"value":"0,00E+00","module":"C4","scenario":null},{"value":"0,00E+00","module":"D","scenario":null}]},{"parameter":"MER","unit":"kg","values":[{"value":"1,26E+01","module":"A1-A3","scenario":null},{"value":"0,00E+00","module":"A4","scenario":null},{"value":"2,03E+00","module":"A5","scenario":null},{"value":"0,00E+00","module":"B2","scenario":null},{"value":"0,00E+00","module":"B3","scenario":null},{"value":"0,00E+00","module":"B4","scenario":null},{"value":"0,00E+00","module":"C1","scenario":null},{"value":"0,00E+00","module":"C2","scenario":null},{"value":"5,11E+01","module":"C3","scenario":null},{"value":"0,00E+00","module":"C4","scenario":null},{"value":"0,00E+00","module":"D","scenario":null}]},{"parameter":"EEE","unit":"MJ","values":[{"value":"8,92E+00","module":"A1-A3","scenario":null},{"value":"0,00E+00","module":"A4","scenario":null},{"value":"1,42E+00","module":"A5","scenario":null},{"value":"0,00E+00","module":"B2","scenario":null},{"value":"0,00E+00","module":"B3","scenario":null},{"value":"0,00E+00","module":"B4","scenario":null},{"value":"0,00E+00","module":"C1","scenario":null},{"value":"0,00E+00","module":"C2","scenario":null},{"value":"1,36E+01","module":"C3","scenario":null},{"value":"0,00E+00","module":"C4","scenario":null},{"value":"0,00E+00","module":"D","scenario":null}]},{"parameter":"EET","unit":"MJ","values":[{"value":"1,35E+02","module":"A1-A3","scenario":null},{"value":"0,00E+00","module":"A4","scenario":null},{"value":"2,15E+01","module":"A5","scenario":null},{"value":"0,00E+00","module":"B2","scenario":null},{"value":"0,00E+00","module":"B3","scenario":null},{"value":"0,00E+00","module":"B4","scenario":null},{"value":"0,00E+00","module":"C1","scenario":null},{"value":"0,00E+00","module":"C2","scenario":null},{"value":"2,06E+02","module":"C3","scenario":null},{"value":"0,00E+00","module":"C4","scenario":null},{"value":"0,00E+00","module":"D","scenario":null}]}]}