{"product_name":"Tabletop, MFC, round, \u00d870 X 2,5","epd_id":"NEPD-3778-2713-EN","declared_unit":{"unit":"stk","amount":1},"compliance":["EN 15804","ISO 14025","ISO 21930"],"producer_name":"Scan S\u00f8rlie","environmental_impact":[{"parameter":"GWP-total","unit":"kg CO2-eq","values":[{"value":"4,13E+00","module":"A1","scenario":null},{"value":"1,31E-01","module":"A2","scenario":null},{"value":"1,37E+01","module":"A3","scenario":null},{"value":"1,26E+00","module":"A4","scenario":null},{"value":"1,80E+01","module":"A1A3","scenario":null}]},{"parameter":"ODP","unit":"kg CFC11-eq","values":[{"value":"4,57E-07","module":"A1","scenario":null},{"value":"2,41E-08","module":"A2","scenario":null},{"value":"6,78E-07","module":"A3","scenario":null},{"value":"2,30E-07","module":"A4","scenario":null},{"value":"1,16E-06","module":"A1A3","scenario":null}]},{"parameter":"AP","unit":"mol H+-eq","values":[{"value":"1,99E-02","module":"A1","scenario":null},{"value":"4,18E-04","module":"A2","scenario":null},{"value":"6,61E-02","module":"A3","scenario":null},{"value":"4,39E-03","module":"A4","scenario":null},{"value":"8,64E-02","module":"A1A3","scenario":null}]},{"parameter":"EP","unit":"kg PO_4^3-eq","values":[{"value":"3,38E-03","module":"A1","scenario":null},{"value":"6,96E-05","module":"A2","scenario":null},{"value":"8,70E-03","module":"A3","scenario":null},{"value":"7,60E-04","module":"A4","scenario":null},{"value":"1,21E-02","module":"A1A3","scenario":null}]},{"parameter":"POCP","unit":"kg NMVOC-eq","values":[{"value":"1,70E-03","module":"A1","scenario":null},{"value":"2,13E-05","module":"A2","scenario":null},{"value":"2,63E-03","module":"A3","scenario":null},{"value":"2,06E-04","module":"A4","scenario":null},{"value":"4,35E-03","module":"A1A3","scenario":null}]},{"parameter":"ADPE","unit":"kg Sb-eq","values":[{"value":"1,44E-05","module":"A1","scenario":null},{"value":"4,00E-07","module":"A2","scenario":null},{"value":"2,14E-05","module":"A3","scenario":null},{"value":"3,63E-06","module":"A4","scenario":null},{"value":"3,62E-05","module":"A1A3","scenario":null}]},{"parameter":"ADPF","unit":"MJ","values":[{"value":"6,56E+01","module":"A1","scenario":null},{"value":"1,97E+00","module":"A2","scenario":null},{"value":"1,53E+02","module":"A3","scenario":null},{"value":"1,88E+01","module":"A4","scenario":null},{"value":"2,20E+02","module":"A1A3","scenario":null}]}],"additional_environmental_impact":[],"resource_use":[{"parameter":"PERE","unit":"MJ","values":[{"value":"8,59E+01","module":"A1","scenario":null},{"value":"2,87E-02","module":"A2","scenario":null},{"value":"3,46E+01","module":"A3","scenario":null},{"value":"2,83E-01","module":"A4","scenario":null},{"value":"1,21E+02","module":"A1A3","scenario":null}]},{"parameter":"PERM","unit":"","values":[{"value":"5,33E+01","module":"A1","scenario":null},{"value":"0,00E+00","module":"A2","scenario":null},{"value":"0,00E+00","module":"A3","scenario":null},{"value":"0,00E+00","module":"A4","scenario":null},{"value":"5,33E+01","module":"A1A3","scenario":null}]},{"parameter":"PERT","unit":"MJ","values":[{"value":"1,39E+02","module":"A1","scenario":null},{"value":"2,87E-02","module":"A2","scenario":null},{"value":"3,46E+01","module":"A3","scenario":null},{"value":"2,83E-01","module":"A4","scenario":null},{"value":"1,74E+02","module":"A1A3","scenario":null}]},{"parameter":"PENRE","unit":"MJ","values":[{"value":"7,44E+01","module":"A1","scenario":null},{"value":"2,02E+00","module":"A2","scenario":null},{"value":"2,62E+02","module":"A3","scenario":null},{"value":"1,93E+01","module":"A4","scenario":null},{"value":"3,38E+02","module":"A1A3","scenario":null}]},{"parameter":"PENRM","unit":"MJ","values":[{"value":"5,35E+00","module":"A1","scenario":null},{"value":"0,00E+00","module":"A2","scenario":null},{"value":"0,00E+00","module":"A3","scenario":null},{"value":"0,00E+00","module":"A4","scenario":null},{"value":"5,35E+00","module":"A1A3","scenario":null}]},{"parameter":"PENRT","unit":"MJ","values":[{"value":"7,98E+01","module":"A1","scenario":null},{"value":"2,02E+00","module":"A2","scenario":null},{"value":"2,62E+02","module":"A3","scenario":null},{"value":"1,93E+01","module":"A4","scenario":null},{"value":"3,44E+02","module":"A1A3","scenario":null}]},{"parameter":"SM","unit":"kg","values":[{"value":"4,73E-01","module":"A1","scenario":null},{"value":"0,00E+00","module":"A2","scenario":null},{"value":"0,00E+00","module":"A3","scenario":null},{"value":"0,00E+00","module":"A4","scenario":null},{"value":"4,73E-01","module":"A1A3","scenario":null}]},{"parameter":"RSF","unit":"MJ","values":[{"value":"0,00E+00","module":"A1","scenario":null},{"value":"0,00E+00","module":"A2","scenario":null},{"value":"0,00E+00","module":"A3","scenario":null},{"value":"0,00E+00","module":"A4","scenario":null},{"value":"0,00E+00","module":"A1A3","scenario":null}]},{"parameter":"NRSF","unit":"MJ","values":[{"value":"0,00E+00","module":"A1","scenario":null},{"value":"0,00E+00","module":"A2","scenario":null},{"value":"0,00E+00","module":"A3","scenario":null},{"value":"0,00E+00","module":"A4","scenario":null},{"value":"0,00E+00","module":"A1A3","scenario":null}]},{"parameter":"FW","unit":"m3","values":[{"value":"2,84E-02","module":"A1","scenario":null},{"value":"3,78E-04","module":"A2","scenario":null},{"value":"1,26E-01","module":"A3","scenario":null},{"value":"3,67E-03","module":"A4","scenario":null},{"value":"1,54E-01","module":"A1A3","scenario":null}]}],"end_of_life_waste":[{"parameter":"HWD","unit":"kg","values":[{"value":"7,23E-05","module":"A1","scenario":null},{"value":"1,18E-06","module":"A2","scenario":null},{"value":"3,16E-04","module":"A3","scenario":null},{"value":"1,15E-05","module":"A4","scenario":null},{"value":"3,89E-04","module":"A1A3","scenario":null}]},{"parameter":"NHWD","unit":"kg","values":[{"value":"1,29E+00","module":"A1","scenario":null},{"value":"1,06E-01","module":"A2","scenario":null},{"value":"3,25E+00","module":"A3","scenario":null},{"value":"9,68E-01","module":"A4","scenario":null},{"value":"4,64E+00","module":"A1A3","scenario":null}]},{"parameter":"RWD","unit":"kg","values":[{"value":"2,19E-04","module":"A1","scenario":null},{"value":"1,39E-05","module":"A2","scenario":null},{"value":"1,56E-03","module":"A3","scenario":null},{"value":"1,32E-04","module":"A4","scenario":null},{"value":"1,79E-03","module":"A1A3","scenario":null}]}],"end_of_life_flow":[{"parameter":"CRU","unit":"kg","values":[{"value":"0,00E+00","module":"A1","scenario":null},{"value":"0,00E+00","module":"A2","scenario":null},{"value":"0,00E+00","module":"A3","scenario":null},{"value":"0,00E+00","module":"A4","scenario":null},{"value":"0,00E+00","module":"A1A3","scenario":null}]},{"parameter":"MFR","unit":"kg","values":[{"value":"0,00E+00","module":"A1","scenario":null},{"value":"0,00E+00","module":"A2","scenario":null},{"value":"6,83E-01","module":"A3","scenario":null},{"value":"0,00E+00","module":"A4","scenario":null},{"value":"6,83E-01","module":"A1A3","scenario":null}]},{"parameter":"MER","unit":"kg","values":[{"value":"0,00E+00","module":"A1","scenario":null},{"value":"0,00E+00","module":"A2","scenario":null},{"value":"7,77E-04","module":"A3","scenario":null},{"value":"0,00E+00","module":"A4","scenario":null},{"value":"7,77E-04","module":"A1A3","scenario":null}]},{"parameter":"EEE","unit":"MJ","values":[{"value":"0,00E+00","module":"A1","scenario":null},{"value":"0,00E+00","module":"A2","scenario":null},{"value":"9,02E-01","module":"A3","scenario":null},{"value":"0,00E+00","module":"A4","scenario":null},{"value":"9,02E-01","module":"A1A3","scenario":null}]},{"parameter":"EET","unit":"MJ","values":[{"value":"0,00E+00","module":"A1","scenario":null},{"value":"0,00E+00","module":"A2","scenario":null},{"value":"9,90E+00","module":"A3","scenario":null},{"value":"0,00E+00","module":"A4","scenario":null},{"value":"9,90E+00","module":"A1A3","scenario":null}]}]}