{"product_name":"Sense Line 120x1200 Dali","epd_id":"NEPD-9257-8845","declared_unit":{"unit":"stk","amount":1},"compliance":["EN 15804+A2","ISO 14025","ISO 21930"],"producer_name":"SG Armaturen AS","environmental_impact":[{"parameter":"GWP-total","unit":"kg CO2-eq","values":[{"value":"3,91E+01","module":"A1","scenario":null},{"value":"9,79E-02","module":"A2","scenario":null},{"value":"9,57E-01","module":"A3","scenario":null},{"value":"1,18E+00","module":"A4","scenario":null},{"value":"1,91E+00","module":"A5","scenario":null},{"value":"1,74E+01","module":"B6","scenario":null},{"value":"0,00E+00","module":"C1","scenario":null},{"value":"1,36E-01","module":"C2","scenario":null},{"value":"5,18E-01","module":"C3","scenario":null},{"value":"6,38E-02","module":"C4","scenario":null},{"value":"-1,30E+00","module":"D","scenario":null},{"value":"4,02E+01","module":"A1A3","scenario":null}]},{"parameter":"GWP-fossil","unit":"kg CO2-eq","values":[{"value":"4,07E+01","module":"A1","scenario":null},{"value":"9,79E-02","module":"A2","scenario":null},{"value":"9,57E-01","module":"A3","scenario":null},{"value":"1,18E+00","module":"A4","scenario":null},{"value":"1,81E-02","module":"A5","scenario":null},{"value":"1,68E+01","module":"B6","scenario":null},{"value":"0,00E+00","module":"C1","scenario":null},{"value":"1,36E-01","module":"C2","scenario":null},{"value":"5,17E-01","module":"C3","scenario":null},{"value":"6,35E-02","module":"C4","scenario":null},{"value":"-1,30E+00","module":"D","scenario":null},{"value":"4,18E+01","module":"A1A3","scenario":null}]},{"parameter":"GWP-biogenic","unit":"kg CO2-eq","values":[{"value":"-1,68E+00","module":"A1","scenario":null},{"value":"3,81E-05","module":"A2","scenario":null},{"value":"1,49E-04","module":"A3","scenario":null},{"value":"4,20E-04","module":"A4","scenario":null},{"value":"1,90E+00","module":"A5","scenario":null},{"value":"4,66E-01","module":"B6","scenario":null},{"value":"0,00E+00","module":"C1","scenario":null},{"value":"5,29E-05","module":"C2","scenario":null},{"value":"1,07E-04","module":"C3","scenario":null},{"value":"3,60E-05","module":"C4","scenario":null},{"value":"-2,86E-03","module":"D","scenario":null},{"value":"-1,68E+00","module":"A1A3","scenario":null}]},{"parameter":"GWP-luluc","unit":"kg CO2-eq","values":[{"value":"8,40E-02","module":"A1","scenario":null},{"value":"3,58E-05","module":"A2","scenario":null},{"value":"1,04E-04","module":"A3","scenario":null},{"value":"5,80E-04","module":"A4","scenario":null},{"value":"5,98E-06","module":"A5","scenario":null},{"value":"6,95E-02","module":"B6","scenario":null},{"value":"0,00E+00","module":"C1","scenario":null},{"value":"4,96E-05","module":"C2","scenario":null},{"value":"2,33E-04","module":"C3","scenario":null},{"value":"3,44E-04","module":"C4","scenario":null},{"value":"-2,40E-03","module":"D","scenario":null},{"value":"8,42E-02","module":"A1A3","scenario":null}]},{"parameter":"ODP","unit":"kg CFC11-eq","values":[{"value":"8,83E-06","module":"A1","scenario":null},{"value":"2,13E-08","module":"A2","scenario":null},{"value":"3,52E-08","module":"A3","scenario":null},{"value":"2,60E-07","module":"A4","scenario":null},{"value":"3,82E-09","module":"A5","scenario":null},{"value":"1,15E-06","module":"B6","scenario":null},{"value":"0,00E+00","module":"C1","scenario":null},{"value":"2,95E-08","module":"C2","scenario":null},{"value":"4,56E-09","module":"C3","scenario":null},{"value":"3,22E-09","module":"C4","scenario":null},{"value":"-2,33E-03","module":"D","scenario":null},{"value":"8,89E-06","module":"A1A3","scenario":null}]},{"parameter":"AP","unit":"mol H+-eq","values":[{"value":"3,62E-01","module":"A1","scenario":null},{"value":"2,93E-04","module":"A2","scenario":null},{"value":"4,90E-03","module":"A3","scenario":null},{"value":"1,75E-02","module":"A4","scenario":null},{"value":"8,56E-05","module":"A5","scenario":null},{"value":"1,32E-01","module":"B6","scenario":null},{"value":"0,00E+00","module":"C1","scenario":null},{"value":"4,06E-04","module":"C2","scenario":null},{"value":"2,91E-04","module":"C3","scenario":null},{"value":"2,14E-04","module":"C4","scenario":null},{"value":"-6,33E-02","module":"D","scenario":null},{"value":"3,67E-01","module":"A1A3","scenario":null}]},{"parameter":"POCP","unit":"kg NMVOC-eq","values":[{"value":"1,56E-01","module":"A1","scenario":null},{"value":"2,41E-04","module":"A2","scenario":null},{"value":"4,75E-03","module":"A3","scenario":null},{"value":"1,27E-02","module":"A4","scenario":null},{"value":"8,81E-05","module":"A5","scenario":null},{"value":"5,06E-02","module":"B6","scenario":null},{"value":"0,00E+00","module":"C1","scenario":null},{"value":"3,35E-04","module":"C2","scenario":null},{"value":"2,35E-04","module":"C3","scenario":null},{"value":"2,35E-04","module":"C4","scenario":null},{"value":"-1,44E-02","module":"D","scenario":null},{"value":"1,61E-01","module":"A1A3","scenario":null}]},{"parameter":"ADPE","unit":"kg Sb-eq","values":[{"value":"1,12E-02","module":"A1","scenario":null},{"value":"2,62E-06","module":"A2","scenario":null},{"value":"2,23E-06","module":"A3","scenario":null},{"value":"2,29E-05","module":"A4","scenario":null},{"value":"4,40E-07","module":"A5","scenario":null},{"value":"1,26E-03","module":"B6","scenario":null},{"value":"0,00E+00","module":"C1","scenario":null},{"value":"3,64E-06","module":"C2","scenario":null},{"value":"4,67E-07","module":"C3","scenario":null},{"value":"2,56E-07","module":"C4","scenario":null},{"value":"-1,07E-03","module":"D","scenario":null},{"value":"1,12E-02","module":"A1A3","scenario":null}]},{"parameter":"ADPF","unit":"MJ","values":[{"value":"4,99E+02","module":"A1","scenario":null},{"value":"1,45E+00","module":"A2","scenario":null},{"value":"8,70E+00","module":"A3","scenario":null},{"value":"1,67E+01","module":"A4","scenario":null},{"value":"2,53E-01","module":"A5","scenario":null},{"value":"2,30E+02","module":"B6","scenario":null},{"value":"0,00E+00","module":"C1","scenario":null},{"value":"2,01E+00","module":"C2","scenario":null},{"value":"5,37E-01","module":"C3","scenario":null},{"value":"5,24E-01","module":"C4","scenario":null},{"value":"-1,44E+01","module":"D","scenario":null},{"value":"5,09E+02","module":"A1A3","scenario":null}]},{"parameter":"WDP","unit":"m3 world-eq. Deprived","values":[{"value":"1,24E+03","module":"A1","scenario":null},{"value":"4,71E-01","module":"A2","scenario":null},{"value":"8,12E-01","module":"A3","scenario":null},{"value":"1,08E+01","module":"A4","scenario":null},{"value":"3,20E-01","module":"A5","scenario":null},{"value":"8,96E+02","module":"B6","scenario":null},{"value":"0,00E+00","module":"C1","scenario":null},{"value":"6,54E-01","module":"C2","scenario":null},{"value":"6,95E+00","module":"C3","scenario":null},{"value":"2,05E+00","module":"C4","scenario":null},{"value":"1,21E+00","module":"D","scenario":null},{"value":"1,24E+03","module":"A1A3","scenario":null}]},{"parameter":"EP-freshwater","unit":"kg P-eq","values":[{"value":"7,15E-03","module":"A1","scenario":null},{"value":"9,18E-07","module":"A2","scenario":null},{"value":"1,74E-05","module":"A3","scenario":null},{"value":"7,68E-06","module":"A4","scenario":null},{"value":"1,48E-07","module":"A5","scenario":null},{"value":"1,21E-03","module":"B6","scenario":null},{"value":"0,00E+00","module":"C1","scenario":null},{"value":"1,27E-06","module":"C2","scenario":null},{"value":"1,36E-06","module":"C3","scenario":null},{"value":"1,79E-06","module":"C4","scenario":null},{"value":"-4,14E-04","module":"D","scenario":null},{"value":"7,17E-03","module":"A1A3","scenario":null}]},{"parameter":"EP-marine","unit":"kg N-eq","values":[{"value":"4,53E-02","module":"A1","scenario":null},{"value":"5,76E-05","module":"A2","scenario":null},{"value":"1,14E-03","module":"A3","scenario":null},{"value":"4,20E-03","module":"A4","scenario":null},{"value":"2,83E-05","module":"A5","scenario":null},{"value":"1,45E-02","module":"B6","scenario":null},{"value":"0,00E+00","module":"C1","scenario":null},{"value":"8,00E-05","module":"C2","scenario":null},{"value":"8,37E-05","module":"C3","scenario":null},{"value":"7,17E-05","module":"C4","scenario":null},{"value":"-3,53E-03","module":"D","scenario":null},{"value":"4,65E-02","module":"A1A3","scenario":null}]},{"parameter":"EP-terrestrial","unit":"mol N-eq.","values":[{"value":"5,76E-01","module":"A1","scenario":null},{"value":"6,44E-04","module":"A2","scenario":null},{"value":"1,26E-02","module":"A3","scenario":null},{"value":"4,68E-02","module":"A4","scenario":null},{"value":"3,06E-04","module":"A5","scenario":null},{"value":"1,88E-01","module":"B6","scenario":null},{"value":"0,00E+00","module":"C1","scenario":null},{"value":"8,94E-04","module":"C2","scenario":null},{"value":"8,96E-04","module":"C3","scenario":null},{"value":"5,24E-04","module":"C4","scenario":null},{"value":"-4,80E-02","module":"D","scenario":null},{"value":"5,90E-01","module":"A1A3","scenario":null}]},{"parameter":"GWP-IOBC","unit":"kg CO2-eq","values":[{"value":"4,10E+01","module":"A1","scenario":null},{"value":"9,79E-02","module":"A2","scenario":null},{"value":"9,12E-01","module":"A3","scenario":null},{"value":"1,18E+00","module":"A4","scenario":null},{"value":"1,81E-02","module":"A5","scenario":null},{"value":"1,73E+01","module":"B6","scenario":null},{"value":"0,00E+00","module":"C1","scenario":null},{"value":"1,36E-01","module":"C2","scenario":null},{"value":"5,18E-01","module":"C3","scenario":null},{"value":"6,49E-02","module":"C4","scenario":null},{"value":"-1,53E+00","module":"D","scenario":null},{"value":"4,20E+01","module":"A1A3","scenario":null}]}],"additional_environmental_impact":[{"parameter":"PM","unit":"Disease incidence","values":[{"value":"2,12E-06","module":"A1","scenario":null},{"value":"6,32E-09","module":"A2","scenario":null},{"value":"5,75E-08","module":"A3","scenario":null},{"value":"4,33E-08","module":"A4","scenario":null},{"value":"1,26E-09","module":"A5","scenario":null},{"value":"9,43E-07","module":"B6","scenario":null},{"value":"0,00E+00","module":"C1","scenario":null},{"value":"8,78E-09","module":"C2","scenario":null},{"value":"1,73E-09","module":"C3","scenario":null},{"value":"3,92E-09","module":"C4","scenario":null},{"value":"-1,78E-07","module":"D","scenario":null},{"value":"2,19E-06","module":"A1A3","scenario":null}]},{"parameter":"ETP-fw","unit":"CTUe","values":[{"value":"2,89E+03","module":"A1","scenario":null},{"value":"1,17E+00","module":"A2","scenario":null},{"value":"2,17E+01","module":"A3","scenario":null},{"value":"1,15E+01","module":"A4","scenario":null},{"value":"3,37E-01","module":"A5","scenario":null},{"value":"1,05E+03","module":"B6","scenario":null},{"value":"0,00E+00","module":"C1","scenario":null},{"value":"1,63E+00","module":"C2","scenario":null},{"value":"1,90E+00","module":"C3","scenario":null},{"value":"9,97E+01","module":"C4","scenario":null},{"value":"-5,14E+02","module":"D","scenario":null},{"value":"2,92E+03","module":"A1A3","scenario":null}]},{"parameter":"HTP-c","unit":"CTUh","values":[{"value":"5,61E-08","module":"A1","scenario":null},{"value":"0,00E+00","module":"A2","scenario":null},{"value":"2,64E-10","module":"A3","scenario":null},{"value":"0,00E+00","module":"A4","scenario":null},{"value":"1,00E-11","module":"A5","scenario":null},{"value":"5,00E-08","module":"B6","scenario":null},{"value":"0,00E+00","module":"C1","scenario":null},{"value":"0,00E+00","module":"C2","scenario":null},{"value":"1,09E-09","module":"C3","scenario":null},{"value":"1,79E-10","module":"C4","scenario":null},{"value":"-6,47E-09","module":"D","scenario":null},{"value":"5,63E-08","module":"A1A3","scenario":null}]},{"parameter":"HTP-nc","unit":"CTUh","values":[{"value":"2,41E-06","module":"A1","scenario":null},{"value":"1,15E-09","module":"A2","scenario":null},{"value":"4,18E-08","module":"A3","scenario":null},{"value":"8,56E-09","module":"A4","scenario":null},{"value":"4,23E-10","module":"A5","scenario":null},{"value":"1,18E-06","module":"B6","scenario":null},{"value":"0,00E+00","module":"C1","scenario":null},{"value":"1,60E-09","module":"C2","scenario":null},{"value":"6,48E-08","module":"C3","scenario":null},{"value":"1,33E-09","module":"C4","scenario":null},{"value":"-2,87E-07","module":"D","scenario":null},{"value":"2,45E-06","module":"A1A3","scenario":null}]},{"parameter":"SQP","unit":"-","values":[{"value":"1,18E+02","module":"A1","scenario":null},{"value":"9,91E-01","module":"A2","scenario":null},{"value":"1,69E+00","module":"A3","scenario":null},{"value":"8,21E+00","module":"A4","scenario":null},{"value":"1,70E-01","module":"A5","scenario":null},{"value":"1,16E+02","module":"B6","scenario":null},{"value":"0,00E+00","module":"C1","scenario":null},{"value":"1,37E+00","module":"C2","scenario":null},{"value":"1,28E-01","module":"C3","scenario":null},{"value":"1,35E+00","module":"C4","scenario":null},{"value":"-1,23E+01","module":"D","scenario":null},{"value":"1,20E+02","module":"A1A3","scenario":null}]},{"parameter":"IRP","unit":"kBq U235-eq","values":[{"value":"1,73E+00","module":"A1","scenario":null},{"value":"6,01E-03","module":"A2","scenario":null},{"value":"1,26E-02","module":"A3","scenario":null},{"value":"7,22E-02","module":"A4","scenario":null},{"value":"1,08E-03","module":"A5","scenario":null},{"value":"4,17E+00","module":"B6","scenario":null},{"value":"0,00E+00","module":"C1","scenario":null},{"value":"8,34E-03","module":"C2","scenario":null},{"value":"3,00E-03","module":"C3","scenario":null},{"value":"1,20E-03","module":"C4","scenario":null},{"value":"-3,64E-02","module":"D","scenario":null},{"value":"1,75E+00","module":"A1A3","scenario":null}]}],"resource_use":[{"parameter":"PERE","unit":"MJ","values":[{"value":"6,47E+01","module":"A1","scenario":null},{"value":"1,64E-02","module":"A2","scenario":null},{"value":"7,08E-01","module":"A3","scenario":null},{"value":"1,89E-01","module":"A4","scenario":null},{"value":"4,16E-03","module":"A5","scenario":null},{"value":"2,98E+03","module":"B6","scenario":null},{"value":"0,00E+00","module":"C1","scenario":null},{"value":"2,27E-02","module":"C2","scenario":null},{"value":"1,12E-01","module":"C3","scenario":null},{"value":"1,60E-01","module":"C4","scenario":null},{"value":"-4,47E+00","module":"D","scenario":null},{"value":"6,54E+01","module":"A1A3","scenario":null}]},{"parameter":"PERM","unit":"","values":[{"value":"6,67E+00","module":"A1","scenario":null},{"value":"0,00E+00","module":"A2","scenario":null},{"value":"0,00E+00","module":"A3","scenario":null},{"value":"0,00E+00","module":"A4","scenario":null},{"value":"-6,67E+00","module":"A5","scenario":null},{"value":"0,00E+00","module":"B6","scenario":null},{"value":"0,00E+00","module":"C1","scenario":null},{"value":"0,00E+00","module":"C2","scenario":null},{"value":"0,00E+00","module":"C3","scenario":null},{"value":"0,00E+00","module":"C4","scenario":null},{"value":"0,00E+00","module":"D","scenario":null},{"value":"6,67E+00","module":"A1A3","scenario":null}]},{"parameter":"PERT","unit":"MJ","values":[{"value":"7,14E+01","module":"A1","scenario":null},{"value":"1,64E-02","module":"A2","scenario":null},{"value":"7,08E-01","module":"A3","scenario":null},{"value":"1,89E-01","module":"A4","scenario":null},{"value":"-6,67E+00","module":"A5","scenario":null},{"value":"2,98E+03","module":"B6","scenario":null},{"value":"0,00E+00","module":"C1","scenario":null},{"value":"2,27E-02","module":"C2","scenario":null},{"value":"1,12E-01","module":"C3","scenario":null},{"value":"1,60E-01","module":"C4","scenario":null},{"value":"-4,47E+00","module":"D","scenario":null},{"value":"7,21E+01","module":"A1A3","scenario":null}]},{"parameter":"PENRE","unit":"MJ","values":[{"value":"4,91E+02","module":"A1","scenario":null},{"value":"1,45E+00","module":"A2","scenario":null},{"value":"8,70E+00","module":"A3","scenario":null},{"value":"1,67E+01","module":"A4","scenario":null},{"value":"2,53E-01","module":"A5","scenario":null},{"value":"2,30E+02","module":"B6","scenario":null},{"value":"0,00E+00","module":"C1","scenario":null},{"value":"2,01E+00","module":"C2","scenario":null},{"value":"5,37E-01","module":"C3","scenario":null},{"value":"5,25E-01","module":"C4","scenario":null},{"value":"-1,44E+01","module":"D","scenario":null},{"value":"5,01E+02","module":"A1A3","scenario":null}]},{"parameter":"PENRM","unit":"MJ","values":[{"value":"1,36E+01","module":"A1","scenario":null},{"value":"0,00E+00","module":"A2","scenario":null},{"value":"0,00E+00","module":"A3","scenario":null},{"value":"0,00E+00","module":"A4","scenario":null},{"value":"0,00E+00","module":"A5","scenario":null},{"value":"0,00E+00","module":"B6","scenario":null},{"value":"0,00E+00","module":"C1","scenario":null},{"value":"0,00E+00","module":"C2","scenario":null},{"value":"-1,45E+01","module":"C3","scenario":null},{"value":"0,00E+00","module":"C4","scenario":null},{"value":"0,00E+00","module":"D","scenario":null},{"value":"1,36E+01","module":"A1A3","scenario":null}]},{"parameter":"PENRT","unit":"MJ","values":[{"value":"5,04E+02","module":"A1","scenario":null},{"value":"1,45E+00","module":"A2","scenario":null},{"value":"8,70E+00","module":"A3","scenario":null},{"value":"1,67E+01","module":"A4","scenario":null},{"value":"2,53E-01","module":"A5","scenario":null},{"value":"2,30E+02","module":"B6","scenario":null},{"value":"0,00E+00","module":"C1","scenario":null},{"value":"2,01E+00","module":"C2","scenario":null},{"value":"-1,39E+01","module":"C3","scenario":null},{"value":"5,25E-01","module":"C4","scenario":null},{"value":"-1,44E+01","module":"D","scenario":null},{"value":"5,14E+02","module":"A1A3","scenario":null}]},{"parameter":"SM","unit":"kg","values":[{"value":"1,64E+00","module":"A1","scenario":null},{"value":"0,00E+00","module":"A2","scenario":null},{"value":"0,00E+00","module":"A3","scenario":null},{"value":"0,00E+00","module":"A4","scenario":null},{"value":"0,00E+00","module":"A5","scenario":null},{"value":"0,00E+00","module":"B6","scenario":null},{"value":"0,00E+00","module":"C1","scenario":null},{"value":"0,00E+00","module":"C2","scenario":null},{"value":"0,00E+00","module":"C3","scenario":null},{"value":"3,93E-03","module":"C4","scenario":null},{"value":"4,03E-03","module":"D","scenario":null},{"value":"1,64E+00","module":"A1A3","scenario":null}]},{"parameter":"RSF","unit":"MJ","values":[{"value":"2,55E-01","module":"A1","scenario":null},{"value":"3,20E-04","module":"A2","scenario":null},{"value":"3,92E-04","module":"A3","scenario":null},{"value":"6,12E-03","module":"A4","scenario":null},{"value":"1,38E-04","module":"A5","scenario":null},{"value":"2,34E+00","module":"B6","scenario":null},{"value":"0,00E+00","module":"C1","scenario":null},{"value":"4,44E-04","module":"C2","scenario":null},{"value":"1,07E-03","module":"C3","scenario":null},{"value":"5,14E-04","module":"C4","scenario":null},{"value":"1,69E-02","module":"D","scenario":null},{"value":"2,56E-01","module":"A1A3","scenario":null}]},{"parameter":"NRSF","unit":"MJ","values":[{"value":"1,36E+00","module":"A1","scenario":null},{"value":"2,72E-03","module":"A2","scenario":null},{"value":"4,27E-03","module":"A3","scenario":null},{"value":"3,34E-02","module":"A4","scenario":null},{"value":"5,69E-04","module":"A5","scenario":null},{"value":"5,82E+00","module":"B6","scenario":null},{"value":"0,00E+00","module":"C1","scenario":null},{"value":"3,77E-03","module":"C2","scenario":null},{"value":"-4,91E-05","module":"C3","scenario":null},{"value":"3,41E-02","module":"C4","scenario":null},{"value":"3,27E-01","module":"D","scenario":null},{"value":"1,36E+00","module":"A1A3","scenario":null}]},{"parameter":"FW","unit":"m3","values":[{"value":"4,10E-01","module":"A1","scenario":null},{"value":"1,62E-04","module":"A2","scenario":null},{"value":"5,42E-03","module":"A3","scenario":null},{"value":"1,45E-03","module":"A4","scenario":null},{"value":"1,19E-04","module":"A5","scenario":null},{"value":"2,22E+01","module":"B6","scenario":null},{"value":"0,00E+00","module":"C1","scenario":null},{"value":"2,24E-04","module":"C2","scenario":null},{"value":"1,07E-03","module":"C3","scenario":null},{"value":"3,54E-04","module":"C4","scenario":null},{"value":"-1,40E-02","module":"D","scenario":null},{"value":"4,16E-01","module":"A1A3","scenario":null}]}],"end_of_life_waste":[{"parameter":"HWD","unit":"kg","values":[{"value":"1,89E-01","module":"A1","scenario":null},{"value":"1,31E-04","module":"A2","scenario":null},{"value":"7,25E-04","module":"A3","scenario":null},{"value":"8,47E-04","module":"A4","scenario":null},{"value":"0,00E+00","module":"A5","scenario":null},{"value":"1,48E-01","module":"B6","scenario":null},{"value":"0,00E+00","module":"C1","scenario":null},{"value":"1,81E-04","module":"C2","scenario":null},{"value":"2,85E-05","module":"C3","scenario":null},{"value":"1,88E-01","module":"C4","scenario":null},{"value":"-6,27E-03","module":"D","scenario":null},{"value":"1,90E-01","module":"A1A3","scenario":null}]},{"parameter":"NHWD","unit":"kg","values":[{"value":"5,50E+00","module":"A1","scenario":null},{"value":"6,94E-02","module":"A2","scenario":null},{"value":"9,05E-02","module":"A3","scenario":null},{"value":"5,29E-01","module":"A4","scenario":null},{"value":"1,12E+00","module":"A5","scenario":null},{"value":"1,77E+01","module":"B6","scenario":null},{"value":"0,00E+00","module":"C1","scenario":null},{"value":"9,63E-02","module":"C2","scenario":null},{"value":"4,32E-02","module":"C3","scenario":null},{"value":"3,58E-01","module":"C4","scenario":null},{"value":"-3,76E-01","module":"D","scenario":null},{"value":"5,66E+00","module":"A1A3","scenario":null}]},{"parameter":"RWD","unit":"kg","values":[{"value":"1,31E-03","module":"A1","scenario":null},{"value":"9,49E-06","module":"A2","scenario":null},{"value":"1,69E-05","module":"A3","scenario":null},{"value":"1,14E-04","module":"A4","scenario":null},{"value":"0,00E+00","module":"A5","scenario":null},{"value":"2,06E-03","module":"B6","scenario":null},{"value":"0,00E+00","module":"C1","scenario":null},{"value":"1,32E-05","module":"C2","scenario":null},{"value":"1,71E-06","module":"C3","scenario":null},{"value":"6,66E-07","module":"C4","scenario":null},{"value":"-3,17E-05","module":"D","scenario":null},{"value":"1,33E-03","module":"A1A3","scenario":null}]}],"end_of_life_flow":[{"parameter":"CRU","unit":"kg","values":[{"value":"0,00E+00","module":"A1","scenario":null},{"value":"0,00E+00","module":"A2","scenario":null},{"value":"0,00E+00","module":"A3","scenario":null},{"value":"0,00E+00","module":"A4","scenario":null},{"value":"0,00E+00","module":"A5","scenario":null},{"value":"0,00E+00","module":"B6","scenario":null},{"value":"0,00E+00","module":"C1","scenario":null},{"value":"0,00E+00","module":"C2","scenario":null},{"value":"0,00E+00","module":"C3","scenario":null},{"value":"0,00E+00","module":"C4","scenario":null},{"value":"0,00E+00","module":"D","scenario":null},{"value":"0,00E+00","module":"A1A3","scenario":null}]},{"parameter":"MFR","unit":"kg","values":[{"value":"0,00E+00","module":"A1","scenario":null},{"value":"0,00E+00","module":"A2","scenario":null},{"value":"4,47E-02","module":"A3","scenario":null},{"value":"0,00E+00","module":"A4","scenario":null},{"value":"1,04E+00","module":"A5","scenario":null},{"value":"0,00E+00","module":"B6","scenario":null},{"value":"0,00E+00","module":"C1","scenario":null},{"value":"0,00E+00","module":"C2","scenario":null},{"value":"6,27E-01","module":"C3","scenario":null},{"value":"1,76E-05","module":"C4","scenario":null},{"value":"-1,58E-04","module":"D","scenario":null},{"value":"4,47E-02","module":"A1A3","scenario":null}]},{"parameter":"MER","unit":"kg","values":[{"value":"0,00E+00","module":"A1","scenario":null},{"value":"0,00E+00","module":"A2","scenario":null},{"value":"4,21E-03","module":"A3","scenario":null},{"value":"0,00E+00","module":"A4","scenario":null},{"value":"1,21E-03","module":"A5","scenario":null},{"value":"0,00E+00","module":"B6","scenario":null},{"value":"0,00E+00","module":"C1","scenario":null},{"value":"0,00E+00","module":"C2","scenario":null},{"value":"1,96E-01","module":"C3","scenario":null},{"value":"4,30E-07","module":"C4","scenario":null},{"value":"-2,07E-05","module":"D","scenario":null},{"value":"4,21E-03","module":"A1A3","scenario":null}]},{"parameter":"EEE","unit":"MJ","values":[{"value":"0,00E+00","module":"A1","scenario":null},{"value":"0,00E+00","module":"A2","scenario":null},{"value":"6,47E-03","module":"A3","scenario":null},{"value":"0,00E+00","module":"A4","scenario":null},{"value":"6,39E-02","module":"A5","scenario":null},{"value":"0,00E+00","module":"B6","scenario":null},{"value":"0,00E+00","module":"C1","scenario":null},{"value":"0,00E+00","module":"C2","scenario":null},{"value":"3,01E-01","module":"C3","scenario":null},{"value":"2,79E-05","module":"C4","scenario":null},{"value":"-5,08E-05","module":"D","scenario":null},{"value":"6,47E-03","module":"A1A3","scenario":null}]},{"parameter":"EET","unit":"MJ","values":[{"value":"0,00E+00","module":"A1","scenario":null},{"value":"0,00E+00","module":"A2","scenario":null},{"value":"9,79E-02","module":"A3","scenario":null},{"value":"0,00E+00","module":"A4","scenario":null},{"value":"9,67E-01","module":"A5","scenario":null},{"value":"0,00E+00","module":"B6","scenario":null},{"value":"0,00E+00","module":"C1","scenario":null},{"value":"0,00E+00","module":"C2","scenario":null},{"value":"4,56E+00","module":"C3","scenario":null},{"value":"4,22E-04","module":"C4","scenario":null},{"value":"-7,69E-04","module":"D","scenario":null},{"value":"9,79E-02","module":"A1A3","scenario":null}]}]}