{"product_name":"Leca\u00ae 10-20 Plads Vest, Leca Denmark ","epd_id":"NEPD-7485-6860","declared_unit":{"unit":"m3","amount":1},"compliance":["EN 15804+A2","ISO 14025","ISO 21930"],"producer_name":"Leca International","environmental_impact":[{"parameter":"GWP-total","unit":"kg CO2-eq","values":[{"value":"3,17E+00","module":"A1","scenario":null},{"value":"2,37E+00","module":"A2","scenario":null},{"value":"5,71E+01","module":"A3","scenario":null},{"value":"1,59E+00","module":"A4","scenario":null},{"value":"1,27E+00","module":"A5","scenario":null},{"value":"8,67E-01","module":"C1","scenario":null},{"value":"3,04E+00","module":"C2","scenario":null},{"value":"0,00E+00","module":"C3","scenario":null},{"value":"7,50E-01","module":"C4","scenario":null},{"value":"-6,88E+01","module":"D","scenario":null},{"value":"6,26E+01","module":"A1A3","scenario":null}]},{"parameter":"GWP-fossil","unit":"kg CO2-eq","values":[{"value":"3,16E+00","module":"A1","scenario":null},{"value":"2,37E+00","module":"A2","scenario":null},{"value":"5,54E+01","module":"A3","scenario":null},{"value":"1,59E+00","module":"A4","scenario":null},{"value":"1,27E+00","module":"A5","scenario":null},{"value":"8,67E-01","module":"C1","scenario":null},{"value":"3,04E+00","module":"C2","scenario":null},{"value":"0,00E+00","module":"C3","scenario":null},{"value":"7,49E-01","module":"C4","scenario":null},{"value":"-6,86E+01","module":"D","scenario":null},{"value":"6,10E+01","module":"A1A3","scenario":null}]},{"parameter":"GWP-biogenic","unit":"kg CO2-eq","values":[{"value":"2,95E-03","module":"A1","scenario":null},{"value":"9,80E-04","module":"A2","scenario":null},{"value":"1,64E+00","module":"A3","scenario":null},{"value":"6,81E-04","module":"A4","scenario":null},{"value":"2,39E-04","module":"A5","scenario":null},{"value":"1,61E-04","module":"C1","scenario":null},{"value":"1,24E-03","module":"C2","scenario":null},{"value":"0,00E+00","module":"C3","scenario":null},{"value":"8,74E-04","module":"C4","scenario":null},{"value":"-1,69E-01","module":"D","scenario":null},{"value":"1,65E+00","module":"A1A3","scenario":null}]},{"parameter":"GWP-luluc","unit":"kg CO2-eq","values":[{"value":"2,67E-04","module":"A1","scenario":null},{"value":"8,43E-04","module":"A2","scenario":null},{"value":"1,00E-02","module":"A3","scenario":null},{"value":"4,84E-04","module":"A4","scenario":null},{"value":"9,96E-05","module":"A5","scenario":null},{"value":"6,79E-05","module":"C1","scenario":null},{"value":"1,06E-03","module":"C2","scenario":null},{"value":"0,00E+00","module":"C3","scenario":null},{"value":"1,84E-04","module":"C4","scenario":null},{"value":"-2,68E-02","module":"D","scenario":null},{"value":"1,11E-02","module":"A1A3","scenario":null}]},{"parameter":"ODP","unit":"kg CFC11-eq","values":[{"value":"1,25E-06","module":"A1","scenario":null},{"value":"5,36E-07","module":"A2","scenario":null},{"value":"1,23E-06","module":"A3","scenario":null},{"value":"3,83E-07","module":"A4","scenario":null},{"value":"2,73E-07","module":"A5","scenario":null},{"value":"1,86E-07","module":"C1","scenario":null},{"value":"6,94E-07","module":"C2","scenario":null},{"value":"0,00E+00","module":"C3","scenario":null},{"value":"2,83E-07","module":"C4","scenario":null},{"value":"-4,04E-06","module":"D","scenario":null},{"value":"3,01E-06","module":"A1A3","scenario":null}]},{"parameter":"AP","unit":"mol H+-eq","values":[{"value":"8,59E-03","module":"A1","scenario":null},{"value":"6,81E-03","module":"A2","scenario":null},{"value":"3,58E+02","module":"A3","scenario":null},{"value":"5,12E-03","module":"A4","scenario":null},{"value":"5,70E-03","module":"A5","scenario":null},{"value":"3,16E-03","module":"C1","scenario":null},{"value":"1,24E-02","module":"C2","scenario":null},{"value":"0,00E+00","module":"C3","scenario":null},{"value":"6,66E-03","module":"C4","scenario":null},{"value":"-5,47E-01","module":"D","scenario":null},{"value":"3,58E+02","module":"A1A3","scenario":null}]},{"parameter":"POCP","unit":"kg NMVOC-eq","values":[{"value":"6,06E-03","module":"A1","scenario":null},{"value":"5,77E-03","module":"A2","scenario":null},{"value":"4,83E+02","module":"A3","scenario":null},{"value":"4,91E-03","module":"A4","scenario":null},{"value":"6,70E-03","module":"A5","scenario":null},{"value":"3,56E-03","module":"C1","scenario":null},{"value":"1,25E-02","module":"C2","scenario":null},{"value":"0,00E+00","module":"C3","scenario":null},{"value":"7,82E-03","module":"C4","scenario":null},{"value":"-2,23E-01","module":"D","scenario":null},{"value":"4,83E+02","module":"A1A3","scenario":null}]},{"parameter":"ADPE","unit":"kg Sb-eq","values":[{"value":"2,43E-06","module":"A1","scenario":null},{"value":"6,54E-05","module":"A2","scenario":null},{"value":"5,95E-05","module":"A3","scenario":null},{"value":"2,83E-05","module":"A4","scenario":null},{"value":"1,94E-06","module":"A5","scenario":null},{"value":"1,32E-06","module":"C1","scenario":null},{"value":"8,24E-05","module":"C2","scenario":null},{"value":"0,00E+00","module":"C3","scenario":null},{"value":"6,74E-06","module":"C4","scenario":null},{"value":"-9,08E-04","module":"D","scenario":null},{"value":"1,27E-04","module":"A1A3","scenario":null}]},{"parameter":"ADPF","unit":"MJ","values":[{"value":"7,78E+01","module":"A1","scenario":null},{"value":"3,58E+01","module":"A2","scenario":null},{"value":"2,37E+02","module":"A3","scenario":null},{"value":"2,58E+01","module":"A4","scenario":null},{"value":"1,74E+01","module":"A5","scenario":null},{"value":"1,18E+01","module":"C1","scenario":null},{"value":"4,59E+01","module":"C2","scenario":null},{"value":"0,00E+00","module":"C3","scenario":null},{"value":"2,06E+01","module":"C4","scenario":null},{"value":"-6,95E+02","module":"D","scenario":null},{"value":"3,50E+02","module":"A1A3","scenario":null}]},{"parameter":"WDP","unit":"m3 world-eq. Deprived","values":[{"value":"3,67E+02","module":"A1","scenario":null},{"value":"3,46E+01","module":"A2","scenario":null},{"value":"-1,64E+02","module":"A3","scenario":null},{"value":"1,98E+01","module":"A4","scenario":null},{"value":"3,70E+00","module":"A5","scenario":null},{"value":"2,52E+00","module":"C1","scenario":null},{"value":"4,38E+01","module":"C2","scenario":null},{"value":"0,00E+00","module":"C3","scenario":null},{"value":"1,27E+02","module":"C4","scenario":null},{"value":"-1,29E+03","module":"D","scenario":null},{"value":"2,37E+02","module":"A1A3","scenario":null}]},{"parameter":"EP-freshwater","unit":"kg P-eq","values":[{"value":"9,49E-06","module":"A1","scenario":null},{"value":"1,89E-05","module":"A2","scenario":null},{"value":"2,55E-04","module":"A3","scenario":null},{"value":"1,26E-05","module":"A4","scenario":null},{"value":"4,60E-06","module":"A5","scenario":null},{"value":"3,13E-06","module":"C1","scenario":null},{"value":"2,39E-05","module":"C2","scenario":null},{"value":"0,00E+00","module":"C3","scenario":null},{"value":"8,48E-06","module":"C4","scenario":null},{"value":"-3,41E-03","module":"D","scenario":null},{"value":"2,83E-04","module":"A1A3","scenario":null}]},{"parameter":"EP-marine","unit":"kg N-eq","values":[{"value":"1,39E-03","module":"A1","scenario":null},{"value":"1,35E-03","module":"A2","scenario":null},{"value":"1,88E+02","module":"A3","scenario":null},{"value":"1,12E-03","module":"A4","scenario":null},{"value":"2,09E-03","module":"A5","scenario":null},{"value":"1,05E-03","module":"C1","scenario":null},{"value":"3,69E-03","module":"C2","scenario":null},{"value":"0,00E+00","module":"C3","scenario":null},{"value":"2,47E-03","module":"C4","scenario":null},{"value":"-6,83E-02","module":"D","scenario":null},{"value":"1,88E+02","module":"A1A3","scenario":null}]},{"parameter":"EP-terrestrial","unit":"mol N-eq.","values":[{"value":"1,57E-02","module":"A1","scenario":null},{"value":"1,51E-02","module":"A2","scenario":null},{"value":"2,06E+03","module":"A3","scenario":null},{"value":"1,25E-02","module":"A4","scenario":null},{"value":"2,31E-02","module":"A5","scenario":null},{"value":"1,16E-02","module":"C1","scenario":null},{"value":"4,08E-02","module":"C2","scenario":null},{"value":"0,00E+00","module":"C3","scenario":null},{"value":"2,73E-02","module":"C4","scenario":null},{"value":"-8,24E-01","module":"D","scenario":null},{"value":"2,06E+03","module":"A1A3","scenario":null}]},{"parameter":"GWP-IOBC","unit":"kg CO2-eq","values":[{"value":"3,15E+00","module":"A1","scenario":null},{"value":"2,37E+00","module":"A2","scenario":null},{"value":"5,70E+01","module":"A3","scenario":null},{"value":"1,59E+00","module":"A4","scenario":null},{"value":"1,99E-01","module":"A5","scenario":null},{"value":"1,98E-01","module":"C1","scenario":null},{"value":"3,04E+00","module":"C2","scenario":null},{"value":"0,00E+00","module":"C3","scenario":null},{"value":"0,00E+00","module":"C4","scenario":null},{"value":"-6,87E+01","module":"D","scenario":null},{"value":"6,26E+01","module":"A1A3","scenario":null}]}],"additional_environmental_impact":[{"parameter":"PM","unit":"Disease incidence","values":[{"value":"2,13E-08","module":"A1","scenario":null},{"value":"1,45E-07","module":"A2","scenario":null},{"value":"7,89E-04","module":"A3","scenario":null},{"value":"1,46E-07","module":"A4","scenario":null},{"value":"9,99E-08","module":"A5","scenario":null},{"value":"6,20E-08","module":"C1","scenario":null},{"value":"2,19E-07","module":"C2","scenario":null},{"value":"0,00E+00","module":"C3","scenario":null},{"value":"1,42E-07","module":"C4","scenario":null},{"value":"-5,09E-06","module":"D","scenario":null},{"value":"7,89E-04","module":"A1A3","scenario":null}]},{"parameter":"ETP-fw","unit":"CTUe","values":[{"value":"4,71E+01","module":"A1","scenario":null},{"value":"2,65E+01","module":"A2","scenario":null},{"value":"5,21E+02","module":"A3","scenario":null},{"value":"1,89E+01","module":"A4","scenario":null},{"value":"9,52E+00","module":"A5","scenario":null},{"value":"6,48E+00","module":"C1","scenario":null},{"value":"3,38E+01","module":"C2","scenario":null},{"value":"0,00E+00","module":"C3","scenario":null},{"value":"1,12E+01","module":"C4","scenario":null},{"value":"-1,68E+03","module":"D","scenario":null},{"value":"5,94E+02","module":"A1A3","scenario":null}]},{"parameter":"HTP-c","unit":"CTUh","values":[{"value":"2,27E-10","module":"A1","scenario":null},{"value":"0,00E+00","module":"A2","scenario":null},{"value":"9,13E-09","module":"A3","scenario":null},{"value":"0,00E+00","module":"A4","scenario":null},{"value":"1,08E-09","module":"A5","scenario":null},{"value":"7,22E-10","module":"C1","scenario":null},{"value":"0,00E+00","module":"C2","scenario":null},{"value":"0,00E+00","module":"C3","scenario":null},{"value":"4,56E-10","module":"C4","scenario":null},{"value":"-3,07E-08","module":"D","scenario":null},{"value":"9,35E-09","module":"A1A3","scenario":null}]},{"parameter":"HTP-nc","unit":"CTUh","values":[{"value":"2,05E-08","module":"A1","scenario":null},{"value":"2,90E-08","module":"A2","scenario":null},{"value":"2,60E-07","module":"A3","scenario":null},{"value":"1,83E-08","module":"A4","scenario":null},{"value":"8,04E-09","module":"A5","scenario":null},{"value":"5,15E-09","module":"C1","scenario":null},{"value":"3,65E-08","module":"C2","scenario":null},{"value":"0,00E+00","module":"C3","scenario":null},{"value":"8,12E-09","module":"C4","scenario":null},{"value":"-8,31E-07","module":"D","scenario":null},{"value":"3,09E-07","module":"A1A3","scenario":null}]},{"parameter":"SQP","unit":"-","values":[{"value":"9,37E+00","module":"A1","scenario":null},{"value":"2,50E+01","module":"A2","scenario":null},{"value":"7,41E+02","module":"A3","scenario":null},{"value":"2,96E+01","module":"A4","scenario":null},{"value":"2,21E+00","module":"A5","scenario":null},{"value":"1,50E+00","module":"C1","scenario":null},{"value":"3,16E+01","module":"C2","scenario":null},{"value":"0,00E+00","module":"C3","scenario":null},{"value":"7,93E+01","module":"C4","scenario":null},{"value":"-9,68E+02","module":"D","scenario":null},{"value":"7,75E+02","module":"A1A3","scenario":null}]},{"parameter":"IRP","unit":"kBq U235-eq","values":[{"value":"3,53E-01","module":"A1","scenario":null},{"value":"1,57E-01","module":"A2","scenario":null},{"value":"4,58E-01","module":"A3","scenario":null},{"value":"1,13E-01","module":"A4","scenario":null},{"value":"7,45E-02","module":"A5","scenario":null},{"value":"5,08E-02","module":"C1","scenario":null},{"value":"2,01E-01","module":"C2","scenario":null},{"value":"0,00E+00","module":"C3","scenario":null},{"value":"9,40E-02","module":"C4","scenario":null},{"value":"-1,44E+00","module":"D","scenario":null},{"value":"9,67E-01","module":"A1A3","scenario":null}]}],"resource_use":[{"parameter":"PERE","unit":"MJ","values":[{"value":"1,19E+00","module":"A1","scenario":null},{"value":"5,13E-01","module":"A2","scenario":null},{"value":"2,44E+02","module":"A3","scenario":null},{"value":"3,25E-01","module":"A4","scenario":null},{"value":"9,41E-02","module":"A5","scenario":null},{"value":"6,41E-02","module":"C1","scenario":null},{"value":"6,47E-01","module":"C2","scenario":null},{"value":"0,00E+00","module":"C3","scenario":null},{"value":"7,37E-01","module":"C4","scenario":null},{"value":"-1,88E+02","module":"D","scenario":null},{"value":"2,45E+02","module":"A1A3","scenario":null}]},{"parameter":"PERM","unit":"","values":[{"value":"0,00E+00","module":"A1","scenario":null},{"value":"0,00E+00","module":"A2","scenario":null},{"value":"0,00E+00","module":"A3","scenario":null},{"value":"0,00E+00","module":"A4","scenario":null},{"value":"0,00E+00","module":"A5","scenario":null},{"value":"0,00E+00","module":"C1","scenario":null},{"value":"0,00E+00","module":"C2","scenario":null},{"value":"0,00E+00","module":"C3","scenario":null},{"value":"0,00E+00","module":"C4","scenario":null},{"value":"0,00E+00","module":"D","scenario":null},{"value":"0,00E+00","module":"A1A3","scenario":null}]},{"parameter":"PERT","unit":"MJ","values":[{"value":"1,19E+00","module":"A1","scenario":null},{"value":"5,13E-01","module":"A2","scenario":null},{"value":"2,44E+02","module":"A3","scenario":null},{"value":"3,25E-01","module":"A4","scenario":null},{"value":"9,41E-02","module":"A5","scenario":null},{"value":"6,41E-02","module":"C1","scenario":null},{"value":"6,47E-01","module":"C2","scenario":null},{"value":"0,00E+00","module":"C3","scenario":null},{"value":"7,37E-01","module":"C4","scenario":null},{"value":"-1,88E+02","module":"D","scenario":null},{"value":"2,45E+02","module":"A1A3","scenario":null}]},{"parameter":"PENRE","unit":"MJ","values":[{"value":"7,78E+01","module":"A1","scenario":null},{"value":"3,58E+01","module":"A2","scenario":null},{"value":"2,37E+02","module":"A3","scenario":null},{"value":"2,58E+01","module":"A4","scenario":null},{"value":"1,74E+01","module":"A5","scenario":null},{"value":"1,18E+01","module":"C1","scenario":null},{"value":"4,59E+01","module":"C2","scenario":null},{"value":"0,00E+00","module":"C3","scenario":null},{"value":"2,06E+01","module":"C4","scenario":null},{"value":"-6,95E+02","module":"D","scenario":null},{"value":"3,50E+02","module":"A1A3","scenario":null}]},{"parameter":"PENRM","unit":"MJ","values":[{"value":"0,00E+00","module":"A1","scenario":null},{"value":"0,00E+00","module":"A2","scenario":null},{"value":"0,00E+00","module":"A3","scenario":null},{"value":"0,00E+00","module":"A4","scenario":null},{"value":"0,00E+00","module":"A5","scenario":null},{"value":"0,00E+00","module":"C1","scenario":null},{"value":"0,00E+00","module":"C2","scenario":null},{"value":"0,00E+00","module":"C3","scenario":null},{"value":"0,00E+00","module":"C4","scenario":null},{"value":"0,00E+00","module":"D","scenario":null},{"value":"0,00E+00","module":"A1A3","scenario":null}]},{"parameter":"PENRT","unit":"MJ","values":[{"value":"7,78E+01","module":"A1","scenario":null},{"value":"3,58E+01","module":"A2","scenario":null},{"value":"2,37E+02","module":"A3","scenario":null},{"value":"2,58E+01","module":"A4","scenario":null},{"value":"1,74E+01","module":"A5","scenario":null},{"value":"1,18E+01","module":"C1","scenario":null},{"value":"4,59E+01","module":"C2","scenario":null},{"value":"0,00E+00","module":"C3","scenario":null},{"value":"2,06E+01","module":"C4","scenario":null},{"value":"-6,95E+02","module":"D","scenario":null},{"value":"3,50E+02","module":"A1A3","scenario":null}]},{"parameter":"SM","unit":"kg","values":[{"value":"4,00E+01","module":"A1","scenario":null},{"value":"0,00E+00","module":"A2","scenario":null},{"value":"0,00E+00","module":"A3","scenario":null},{"value":"0,00E+00","module":"A4","scenario":null},{"value":"8,54E-03","module":"A5","scenario":null},{"value":"5,82E-03","module":"C1","scenario":null},{"value":"0,00E+00","module":"C2","scenario":null},{"value":"0,00E+00","module":"C3","scenario":null},{"value":"8,94E-03","module":"C4","scenario":null},{"value":"-1,03E+00","module":"D","scenario":null},{"value":"4,00E+01","module":"A1A3","scenario":null}]},{"parameter":"RSF","unit":"MJ","values":[{"value":"1,84E-02","module":"A1","scenario":null},{"value":"1,83E-02","module":"A2","scenario":null},{"value":"7,80E+02","module":"A3","scenario":null},{"value":"1,14E-02","module":"A4","scenario":null},{"value":"2,32E-03","module":"A5","scenario":null},{"value":"1,58E-03","module":"C1","scenario":null},{"value":"2,32E-02","module":"C2","scenario":null},{"value":"0,00E+00","module":"C3","scenario":null},{"value":"1,53E-02","module":"C4","scenario":null},{"value":"-4,97E+00","module":"D","scenario":null},{"value":"7,80E+02","module":"A1A3","scenario":null}]},{"parameter":"NRSF","unit":"MJ","values":[{"value":"1,67E-02","module":"A1","scenario":null},{"value":"6,56E-02","module":"A2","scenario":null},{"value":"1,48E-01","module":"A3","scenario":null},{"value":"3,81E-02","module":"A4","scenario":null},{"value":"3,41E-02","module":"A5","scenario":null},{"value":"2,32E-02","module":"C1","scenario":null},{"value":"8,27E-02","module":"C2","scenario":null},{"value":"0,00E+00","module":"C3","scenario":null},{"value":"3,30E-02","module":"C4","scenario":null},{"value":"-3,89E+00","module":"D","scenario":null},{"value":"2,31E-01","module":"A1A3","scenario":null}]},{"parameter":"FW","unit":"m3","values":[{"value":"3,71E-03","module":"A1","scenario":null},{"value":"3,83E-03","module":"A2","scenario":null},{"value":"2,71E-01","module":"A3","scenario":null},{"value":"2,94E-03","module":"A4","scenario":null},{"value":"8,95E-04","module":"A5","scenario":null},{"value":"6,10E-04","module":"C1","scenario":null},{"value":"4,83E-03","module":"C2","scenario":null},{"value":"0,00E+00","module":"C3","scenario":null},{"value":"2,53E-02","module":"C4","scenario":null},{"value":"-4,62E-01","module":"D","scenario":null},{"value":"2,78E-01","module":"A1A3","scenario":null}]}],"end_of_life_waste":[{"parameter":"HWD","unit":"kg","values":[{"value":"1,30E-03","module":"A1","scenario":null},{"value":"1,85E-03","module":"A2","scenario":null},{"value":"3,32E+00","module":"A3","scenario":null},{"value":"1,41E-03","module":"A4","scenario":null},{"value":"5,12E-04","module":"A5","scenario":null},{"value":"3,49E-04","module":"C1","scenario":null},{"value":"2,34E-03","module":"C2","scenario":null},{"value":"0,00E+00","module":"C3","scenario":null},{"value":"1,45E-03","module":"C4","scenario":null},{"value":"-7,66E-02","module":"D","scenario":null},{"value":"3,32E+00","module":"A1A3","scenario":null}]},{"parameter":"NHWD","unit":"kg","values":[{"value":"3,20E-02","module":"A1","scenario":null},{"value":"1,74E+00","module":"A2","scenario":null},{"value":"4,30E+00","module":"A3","scenario":null},{"value":"2,24E+00","module":"A4","scenario":null},{"value":"2,06E-02","module":"A5","scenario":null},{"value":"1,40E-02","module":"C1","scenario":null},{"value":"2,19E+00","module":"C2","scenario":null},{"value":"0,00E+00","module":"C3","scenario":null},{"value":"9,13E+01","module":"C4","scenario":null},{"value":"-4,83E+00","module":"D","scenario":null},{"value":"6,08E+00","module":"A1A3","scenario":null}]},{"parameter":"RWD","unit":"kg","values":[{"value":"5,63E-04","module":"A1","scenario":null},{"value":"2,44E-04","module":"A2","scenario":null},{"value":"4,48E-04","module":"A3","scenario":null},{"value":"1,76E-04","module":"A4","scenario":null},{"value":"1,21E-04","module":"A5","scenario":null},{"value":"8,22E-05","module":"C1","scenario":null},{"value":"3,13E-04","module":"C2","scenario":null},{"value":"0,00E+00","module":"C3","scenario":null},{"value":"1,34E-04","module":"C4","scenario":null},{"value":"-2,07E-03","module":"D","scenario":null},{"value":"1,26E-03","module":"A1A3","scenario":null}]}],"end_of_life_flow":[{"parameter":"CRU","unit":"kg","values":[{"value":"0,00E+00","module":"A1","scenario":null},{"value":"0,00E+00","module":"A2","scenario":null},{"value":"0,00E+00","module":"A3","scenario":null},{"value":"0,00E+00","module":"A4","scenario":null},{"value":"0,00E+00","module":"A5","scenario":null},{"value":"0,00E+00","module":"C1","scenario":null},{"value":"0,00E+00","module":"C2","scenario":null},{"value":"0,00E+00","module":"C3","scenario":null},{"value":"0,00E+00","module":"C4","scenario":null},{"value":"0,00E+00","module":"D","scenario":null},{"value":"0,00E+00","module":"A1A3","scenario":null}]},{"parameter":"MFR","unit":"kg","values":[{"value":"0,00E+00","module":"A1","scenario":null},{"value":"0,00E+00","module":"A2","scenario":null},{"value":"1,87E-01","module":"A3","scenario":null},{"value":"0,00E+00","module":"A4","scenario":null},{"value":"8,26E-03","module":"A5","scenario":null},{"value":"5,71E-03","module":"C1","scenario":null},{"value":"0,00E+00","module":"C2","scenario":null},{"value":"2,74E+02","module":"C3","scenario":null},{"value":"8,14E-03","module":"C4","scenario":null},{"value":"-8,34E-01","module":"D","scenario":null},{"value":"1,87E-01","module":"A1A3","scenario":null}]},{"parameter":"MER","unit":"kg","values":[{"value":"0,00E+00","module":"A1","scenario":null},{"value":"0,00E+00","module":"A2","scenario":null},{"value":"1,43E+01","module":"A3","scenario":null},{"value":"0,00E+00","module":"A4","scenario":null},{"value":"1,55E-04","module":"A5","scenario":null},{"value":"1,77E-05","module":"C1","scenario":null},{"value":"0,00E+00","module":"C2","scenario":null},{"value":"0,00E+00","module":"C3","scenario":null},{"value":"1,53E-04","module":"C4","scenario":null},{"value":"-4,99E-02","module":"D","scenario":null},{"value":"1,43E+01","module":"A1A3","scenario":null}]},{"parameter":"EEE","unit":"MJ","values":[{"value":"0,00E+00","module":"A1","scenario":null},{"value":"0,00E+00","module":"A2","scenario":null},{"value":"8,49E+00","module":"A3","scenario":null},{"value":"0,00E+00","module":"A4","scenario":null},{"value":"8,92E-05","module":"A5","scenario":null},{"value":"6,07E-05","module":"C1","scenario":null},{"value":"0,00E+00","module":"C2","scenario":null},{"value":"0,00E+00","module":"C3","scenario":null},{"value":"1,27E-02","module":"C4","scenario":null},{"value":"-1,09E-01","module":"D","scenario":null},{"value":"8,49E+00","module":"A1A3","scenario":null}]},{"parameter":"EET","unit":"MJ","values":[{"value":"0,00E+00","module":"A1","scenario":null},{"value":"0,00E+00","module":"A2","scenario":null},{"value":"1,28E+02","module":"A3","scenario":null},{"value":"0,00E+00","module":"A4","scenario":null},{"value":"1,35E-03","module":"A5","scenario":null},{"value":"9,19E-04","module":"C1","scenario":null},{"value":"0,00E+00","module":"C2","scenario":null},{"value":"0,00E+00","module":"C3","scenario":null},{"value":"1,92E-01","module":"C4","scenario":null},{"value":"-1,64E+00","module":"D","scenario":null},{"value":"1,28E+02","module":"A1A3","scenario":null}]}]}