{"product_name":"A25-S280 1800 HF SMR-SEN","epd_id":"NEPD-6332-5591","declared_unit":{"unit":"stk","amount":1},"compliance":["EN 15804+A2","ISO 14025","ISO 21930"],"producer_name":"Glamox AS","environmental_impact":[{"parameter":"GWP-total","unit":"kg CO2-eq","values":[{"value":"2,92E+01","module":"A1","scenario":null},{"value":"1,85E-01","module":"A2","scenario":null},{"value":"1,24E-01","module":"A3","scenario":null},{"value":"2,70E-01","module":"A4","scenario":null},{"value":"3,60E-01","module":"A5","scenario":null},{"value":"6,71E+01","module":"B6","scenario":null},{"value":"0,00E+00","module":"C1","scenario":null},{"value":"7,35E-02","module":"C2","scenario":null},{"value":"8,01E-01","module":"C3","scenario":null},{"value":"6,19E-02","module":"C4","scenario":null},{"value":"-2,62E+00","module":"D","scenario":null},{"value":"2,95E+01","module":"A1A3","scenario":null}]},{"parameter":"GWP-fossil","unit":"kg CO2-eq","values":[{"value":"2,94E+01","module":"A1","scenario":null},{"value":"1,85E-01","module":"A2","scenario":null},{"value":"1,21E-01","module":"A3","scenario":null},{"value":"2,70E-01","module":"A4","scenario":null},{"value":"3,40E-03","module":"A5","scenario":null},{"value":"6,26E+01","module":"B6","scenario":null},{"value":"0,00E+00","module":"C1","scenario":null},{"value":"7,34E-02","module":"C2","scenario":null},{"value":"8,01E-01","module":"C3","scenario":null},{"value":"6,16E-02","module":"C4","scenario":null},{"value":"-2,58E+00","module":"D","scenario":null},{"value":"2,97E+01","module":"A1A3","scenario":null}]},{"parameter":"GWP-biogenic","unit":"kg CO2-eq","values":[{"value":"-2,60E-01","module":"A1","scenario":null},{"value":"6,71E-05","module":"A2","scenario":null},{"value":"2,33E-03","module":"A3","scenario":null},{"value":"1,03E-04","module":"A4","scenario":null},{"value":"3,57E-01","module":"A5","scenario":null},{"value":"1,14E+00","module":"B6","scenario":null},{"value":"0,00E+00","module":"C1","scenario":null},{"value":"2,99E-05","module":"C2","scenario":null},{"value":"1,32E-04","module":"C3","scenario":null},{"value":"2,45E-05","module":"C4","scenario":null},{"value":"-9,59E-03","module":"D","scenario":null},{"value":"-2,57E-01","module":"A1A3","scenario":null}]},{"parameter":"GWP-luluc","unit":"kg CO2-eq","values":[{"value":"9,26E-02","module":"A1","scenario":null},{"value":"8,44E-05","module":"A2","scenario":null},{"value":"3,63E-05","module":"A3","scenario":null},{"value":"1,07E-04","module":"A4","scenario":null},{"value":"1,12E-06","module":"A5","scenario":null},{"value":"3,43E+00","module":"B6","scenario":null},{"value":"0,00E+00","module":"C1","scenario":null},{"value":"2,57E-05","module":"C2","scenario":null},{"value":"1,65E-04","module":"C3","scenario":null},{"value":"2,16E-04","module":"C4","scenario":null},{"value":"-3,07E-02","module":"D","scenario":null},{"value":"9,27E-02","module":"A1A3","scenario":null}]},{"parameter":"ODP","unit":"kg CFC11-eq","values":[{"value":"1,98E-06","module":"A1","scenario":null},{"value":"4,11E-08","module":"A2","scenario":null},{"value":"1,34E-08","module":"A3","scenario":null},{"value":"6,02E-08","module":"A4","scenario":null},{"value":"7,18E-10","module":"A5","scenario":null},{"value":"6,77E-06","module":"B6","scenario":null},{"value":"0,00E+00","module":"C1","scenario":null},{"value":"1,67E-08","module":"C2","scenario":null},{"value":"5,33E-09","module":"C3","scenario":null},{"value":"2,66E-09","module":"C4","scenario":null},{"value":"-3,07E-03","module":"D","scenario":null},{"value":"2,04E-06","module":"A1A3","scenario":null}]},{"parameter":"AP","unit":"mol H+-eq","values":[{"value":"2,19E-01","module":"A1","scenario":null},{"value":"2,49E-03","module":"A2","scenario":null},{"value":"3,19E-04","module":"A3","scenario":null},{"value":"2,42E-03","module":"A4","scenario":null},{"value":"1,61E-05","module":"A5","scenario":null},{"value":"2,88E-01","module":"B6","scenario":null},{"value":"0,00E+00","module":"C1","scenario":null},{"value":"3,00E-04","module":"C2","scenario":null},{"value":"3,98E-04","module":"C3","scenario":null},{"value":"1,51E-04","module":"C4","scenario":null},{"value":"-7,29E-02","module":"D","scenario":null},{"value":"2,22E-01","module":"A1A3","scenario":null}]},{"parameter":"POCP","unit":"kg NMVOC-eq","values":[{"value":"1,10E-01","module":"A1","scenario":null},{"value":"1,91E-03","module":"A2","scenario":null},{"value":"2,05E-04","module":"A3","scenario":null},{"value":"2,00E-03","module":"A4","scenario":null},{"value":"1,66E-05","module":"A5","scenario":null},{"value":"1,43E-01","module":"B6","scenario":null},{"value":"0,00E+00","module":"C1","scenario":null},{"value":"3,01E-04","module":"C2","scenario":null},{"value":"3,29E-04","module":"C3","scenario":null},{"value":"1,70E-04","module":"C4","scenario":null},{"value":"-1,79E-02","module":"D","scenario":null},{"value":"1,13E-01","module":"A1A3","scenario":null}]},{"parameter":"ADPE","unit":"kg Sb-eq","values":[{"value":"4,57E-03","module":"A1","scenario":null},{"value":"3,80E-06","module":"A2","scenario":null},{"value":"3,39E-06","module":"A3","scenario":null},{"value":"6,37E-06","module":"A4","scenario":null},{"value":"8,27E-08","module":"A5","scenario":null},{"value":"9,73E-04","module":"B6","scenario":null},{"value":"0,00E+00","module":"C1","scenario":null},{"value":"1,99E-06","module":"C2","scenario":null},{"value":"5,39E-07","module":"C3","scenario":null},{"value":"1,76E-07","module":"C4","scenario":null},{"value":"-1,39E-03","module":"D","scenario":null},{"value":"4,57E-03","module":"A1A3","scenario":null}]},{"parameter":"ADPF","unit":"MJ","values":[{"value":"3,71E+02","module":"A1","scenario":null},{"value":"2,65E+00","module":"A2","scenario":null},{"value":"1,51E+00","module":"A3","scenario":null},{"value":"3,96E+00","module":"A4","scenario":null},{"value":"4,75E-02","module":"A5","scenario":null},{"value":"1,69E+03","module":"B6","scenario":null},{"value":"0,00E+00","module":"C1","scenario":null},{"value":"1,11E+00","module":"C2","scenario":null},{"value":"6,91E-01","module":"C3","scenario":null},{"value":"3,76E-01","module":"C4","scenario":null},{"value":"-3,25E+01","module":"D","scenario":null},{"value":"3,76E+02","module":"A1A3","scenario":null}]},{"parameter":"WDP","unit":"m3 world-eq. Deprived","values":[{"value":"1,83E+03","module":"A1","scenario":null},{"value":"1,92E+00","module":"A2","scenario":null},{"value":"7,19E-01","module":"A3","scenario":null},{"value":"3,33E+00","module":"A4","scenario":null},{"value":"6,02E-02","module":"A5","scenario":null},{"value":"1,31E+05","module":"B6","scenario":null},{"value":"0,00E+00","module":"C1","scenario":null},{"value":"1,06E+00","module":"C2","scenario":null},{"value":"6,57E+00","module":"C3","scenario":null},{"value":"1,76E+00","module":"C4","scenario":null},{"value":"-8,68E+02","module":"D","scenario":null},{"value":"1,83E+03","module":"A1A3","scenario":null}]},{"parameter":"EP-freshwater","unit":"kg P-eq","values":[{"value":"3,98E-03","module":"A1","scenario":null},{"value":"1,22E-06","module":"A2","scenario":null},{"value":"2,13E-06","module":"A3","scenario":null},{"value":"1,93E-06","module":"A4","scenario":null},{"value":"2,79E-08","module":"A5","scenario":null},{"value":"4,14E-03","module":"B6","scenario":null},{"value":"0,00E+00","module":"C1","scenario":null},{"value":"5,76E-07","module":"C2","scenario":null},{"value":"2,02E-06","module":"C3","scenario":null},{"value":"1,15E-06","module":"C4","scenario":null},{"value":"-4,17E-04","module":"D","scenario":null},{"value":"3,98E-03","module":"A1A3","scenario":null}]},{"parameter":"EP-marine","unit":"kg N-eq","values":[{"value":"2,85E-02","module":"A1","scenario":null},{"value":"6,37E-04","module":"A2","scenario":null},{"value":"5,75E-05","module":"A3","scenario":null},{"value":"6,47E-04","module":"A4","scenario":null},{"value":"5,32E-06","module":"A5","scenario":null},{"value":"4,56E-02","module":"B6","scenario":null},{"value":"0,00E+00","module":"C1","scenario":null},{"value":"8,90E-05","module":"C2","scenario":null},{"value":"1,20E-04","module":"C3","scenario":null},{"value":"7,32E-05","module":"C4","scenario":null},{"value":"-4,61E-03","module":"D","scenario":null},{"value":"2,92E-02","module":"A1A3","scenario":null}]},{"parameter":"EP-terrestrial","unit":"mol N-eq.","values":[{"value":"3,43E-01","module":"A1","scenario":null},{"value":"7,08E-03","module":"A2","scenario":null},{"value":"6,11E-04","module":"A3","scenario":null},{"value":"7,18E-03","module":"A4","scenario":null},{"value":"5,76E-05","module":"A5","scenario":null},{"value":"6,12E-01","module":"B6","scenario":null},{"value":"0,00E+00","module":"C1","scenario":null},{"value":"9,84E-04","module":"C2","scenario":null},{"value":"1,28E-03","module":"C3","scenario":null},{"value":"3,92E-04","module":"C4","scenario":null},{"value":"-5,96E-02","module":"D","scenario":null},{"value":"3,51E-01","module":"A1A3","scenario":null}]},{"parameter":"GWP-IOBC","unit":"kg CO2-eq","values":[{"value":"2,96E+01","module":"A1","scenario":null},{"value":"1,85E-01","module":"A2","scenario":null},{"value":"1,21E-01","module":"A3","scenario":null},{"value":"2,70E-01","module":"A4","scenario":null},{"value":"3,40E-03","module":"A5","scenario":null},{"value":"9,09E+01","module":"B6","scenario":null},{"value":"0,00E+00","module":"C1","scenario":null},{"value":"7,35E-02","module":"C2","scenario":null},{"value":"8,01E-01","module":"C3","scenario":null},{"value":"6,31E-02","module":"C4","scenario":null},{"value":"-2,61E+00","module":"D","scenario":null},{"value":"2,99E+01","module":"A1A3","scenario":null}]}],"additional_environmental_impact":[{"parameter":"PM","unit":"Disease incidence","values":[{"value":"1,59E-06","module":"A1","scenario":null},{"value":"9,22E-09","module":"A2","scenario":null},{"value":"2,61E-09","module":"A3","scenario":null},{"value":"1,74E-08","module":"A4","scenario":null},{"value":"2,37E-10","module":"A5","scenario":null},{"value":"1,53E-06","module":"B6","scenario":null},{"value":"0,00E+00","module":"C1","scenario":null},{"value":"5,28E-09","module":"C2","scenario":null},{"value":"2,34E-09","module":"C3","scenario":null},{"value":"2,78E-09","module":"C4","scenario":null},{"value":"-2,57E-07","module":"D","scenario":null},{"value":"1,60E-06","module":"A1A3","scenario":null}]},{"parameter":"ETP-fw","unit":"CTUe","values":[{"value":"1,77E+03","module":"A1","scenario":null},{"value":"1,83E+00","module":"A2","scenario":null},{"value":"2,09E+00","module":"A3","scenario":null},{"value":"2,82E+00","module":"A4","scenario":null},{"value":"6,34E-02","module":"A5","scenario":null},{"value":"2,12E+03","module":"B6","scenario":null},{"value":"0,00E+00","module":"C1","scenario":null},{"value":"8,15E-01","module":"C2","scenario":null},{"value":"2,62E+00","module":"C3","scenario":null},{"value":"6,98E+01","module":"C4","scenario":null},{"value":"-4,82E+02","module":"D","scenario":null},{"value":"1,78E+03","module":"A1A3","scenario":null}]},{"parameter":"HTP-c","unit":"CTUh","values":[{"value":"3,13E-08","module":"A1","scenario":null},{"value":"0,00E+00","module":"A2","scenario":null},{"value":"1,46E-10","module":"A3","scenario":null},{"value":"0,00E+00","module":"A4","scenario":null},{"value":"2,00E-12","module":"A5","scenario":null},{"value":"4,93E-08","module":"B6","scenario":null},{"value":"0,00E+00","module":"C1","scenario":null},{"value":"0,00E+00","module":"C2","scenario":null},{"value":"1,02E-09","module":"C3","scenario":null},{"value":"1,13E-10","module":"C4","scenario":null},{"value":"-6,88E-09","module":"D","scenario":null},{"value":"3,14E-08","module":"A1A3","scenario":null}]},{"parameter":"HTP-nc","unit":"CTUh","values":[{"value":"1,41E-06","module":"A1","scenario":null},{"value":"1,58E-09","module":"A2","scenario":null},{"value":"2,67E-09","module":"A3","scenario":null},{"value":"3,10E-09","module":"A4","scenario":null},{"value":"8,00E-11","module":"A5","scenario":null},{"value":"1,30E-06","module":"B6","scenario":null},{"value":"0,00E+00","module":"C1","scenario":null},{"value":"8,81E-10","module":"C2","scenario":null},{"value":"5,93E-08","module":"C3","scenario":null},{"value":"8,74E-10","module":"C4","scenario":null},{"value":"-2,14E-07","module":"D","scenario":null},{"value":"1,41E-06","module":"A1A3","scenario":null}]},{"parameter":"SQP","unit":"-","values":[{"value":"9,15E+01","module":"A1","scenario":null},{"value":"1,39E+00","module":"A2","scenario":null},{"value":"4,76E-01","module":"A3","scenario":null},{"value":"2,40E+00","module":"A4","scenario":null},{"value":"3,19E-02","module":"A5","scenario":null},{"value":"1,27E+03","module":"B6","scenario":null},{"value":"0,00E+00","module":"C1","scenario":null},{"value":"7,63E-01","module":"C2","scenario":null},{"value":"1,59E-01","module":"C3","scenario":null},{"value":"1,02E+00","module":"C4","scenario":null},{"value":"-1,35E+01","module":"D","scenario":null},{"value":"9,33E+01","module":"A1A3","scenario":null}]},{"parameter":"IRP","unit":"kBq U235-eq","values":[{"value":"1,29E+00","module":"A1","scenario":null},{"value":"1,15E-02","module":"A2","scenario":null},{"value":"1,49E-03","module":"A3","scenario":null},{"value":"1,73E-02","module":"A4","scenario":null},{"value":"2,03E-04","module":"A5","scenario":null},{"value":"3,85E+01","module":"B6","scenario":null},{"value":"0,00E+00","module":"C1","scenario":null},{"value":"4,84E-03","module":"C2","scenario":null},{"value":"3,32E-03","module":"C3","scenario":null},{"value":"9,89E-04","module":"C4","scenario":null},{"value":"-1,29E-01","module":"D","scenario":null},{"value":"1,30E+00","module":"A1A3","scenario":null}]}],"resource_use":[{"parameter":"PERE","unit":"MJ","values":[{"value":"4,42E+01","module":"A1","scenario":null},{"value":"3,15E-02","module":"A2","scenario":null},{"value":"3,50E+00","module":"A3","scenario":null},{"value":"5,13E-02","module":"A4","scenario":null},{"value":"7,82E-04","module":"A5","scenario":null},{"value":"1,66E+03","module":"B6","scenario":null},{"value":"0,00E+00","module":"C1","scenario":null},{"value":"1,56E-02","module":"C2","scenario":null},{"value":"9,80E-02","module":"C3","scenario":null},{"value":"1,03E-01","module":"C4","scenario":null},{"value":"-1,18E+01","module":"D","scenario":null},{"value":"4,77E+01","module":"A1A3","scenario":null}]},{"parameter":"PERM","unit":"","values":[{"value":"1,83E+00","module":"A1","scenario":null},{"value":"0,00E+00","module":"A2","scenario":null},{"value":"0,00E+00","module":"A3","scenario":null},{"value":"0,00E+00","module":"A4","scenario":null},{"value":"-2,26E+00","module":"A5","scenario":null},{"value":"0,00E+00","module":"B6","scenario":null},{"value":"0,00E+00","module":"C1","scenario":null},{"value":"0,00E+00","module":"C2","scenario":null},{"value":"0,00E+00","module":"C3","scenario":null},{"value":"0,00E+00","module":"C4","scenario":null},{"value":"0,00E+00","module":"D","scenario":null},{"value":"1,83E+00","module":"A1A3","scenario":null}]},{"parameter":"PERT","unit":"MJ","values":[{"value":"4,60E+01","module":"A1","scenario":null},{"value":"3,15E-02","module":"A2","scenario":null},{"value":"3,50E+00","module":"A3","scenario":null},{"value":"5,13E-02","module":"A4","scenario":null},{"value":"-2,26E+00","module":"A5","scenario":null},{"value":"1,66E+03","module":"B6","scenario":null},{"value":"0,00E+00","module":"C1","scenario":null},{"value":"1,56E-02","module":"C2","scenario":null},{"value":"9,80E-02","module":"C3","scenario":null},{"value":"1,03E-01","module":"C4","scenario":null},{"value":"-1,18E+01","module":"D","scenario":null},{"value":"4,95E+01","module":"A1A3","scenario":null}]},{"parameter":"PENRE","unit":"MJ","values":[{"value":"3,67E+02","module":"A1","scenario":null},{"value":"2,65E+00","module":"A2","scenario":null},{"value":"1,51E+00","module":"A3","scenario":null},{"value":"3,96E+00","module":"A4","scenario":null},{"value":"4,75E-02","module":"A5","scenario":null},{"value":"1,72E+03","module":"B6","scenario":null},{"value":"0,00E+00","module":"C1","scenario":null},{"value":"1,11E+00","module":"C2","scenario":null},{"value":"6,92E-01","module":"C3","scenario":null},{"value":"3,77E-01","module":"C4","scenario":null},{"value":"-3,25E+01","module":"D","scenario":null},{"value":"3,71E+02","module":"A1A3","scenario":null}]},{"parameter":"PENRM","unit":"MJ","values":[{"value":"1,75E+01","module":"A1","scenario":null},{"value":"0,00E+00","module":"A2","scenario":null},{"value":"0,00E+00","module":"A3","scenario":null},{"value":"0,00E+00","module":"A4","scenario":null},{"value":"0,00E+00","module":"A5","scenario":null},{"value":"0,00E+00","module":"B6","scenario":null},{"value":"0,00E+00","module":"C1","scenario":null},{"value":"0,00E+00","module":"C2","scenario":null},{"value":"-1,88E+01","module":"C3","scenario":null},{"value":"0,00E+00","module":"C4","scenario":null},{"value":"0,00E+00","module":"D","scenario":null},{"value":"1,75E+01","module":"A1A3","scenario":null}]},{"parameter":"PENRT","unit":"MJ","values":[{"value":"3,72E+02","module":"A1","scenario":null},{"value":"2,65E+00","module":"A2","scenario":null},{"value":"1,51E+00","module":"A3","scenario":null},{"value":"3,96E+00","module":"A4","scenario":null},{"value":"4,75E-02","module":"A5","scenario":null},{"value":"1,72E+03","module":"B6","scenario":null},{"value":"0,00E+00","module":"C1","scenario":null},{"value":"1,11E+00","module":"C2","scenario":null},{"value":"-1,81E+01","module":"C3","scenario":null},{"value":"3,77E-01","module":"C4","scenario":null},{"value":"-3,25E+01","module":"D","scenario":null},{"value":"3,76E+02","module":"A1A3","scenario":null}]},{"parameter":"SM","unit":"kg","values":[{"value":"1,68E-01","module":"A1","scenario":null},{"value":"0,00E+00","module":"A2","scenario":null},{"value":"0,00E+00","module":"A3","scenario":null},{"value":"0,00E+00","module":"A4","scenario":null},{"value":"0,00E+00","module":"A5","scenario":null},{"value":"0,00E+00","module":"B6","scenario":null},{"value":"0,00E+00","module":"C1","scenario":null},{"value":"0,00E+00","module":"C2","scenario":null},{"value":"0,00E+00","module":"C3","scenario":null},{"value":"2,47E-03","module":"C4","scenario":null},{"value":"4,14E-03","module":"D","scenario":null},{"value":"1,68E-01","module":"A1A3","scenario":null}]},{"parameter":"RSF","unit":"MJ","values":[{"value":"3,89E-01","module":"A1","scenario":null},{"value":"1,07E-03","module":"A2","scenario":null},{"value":"6,15E-04","module":"A3","scenario":null},{"value":"1,80E-03","module":"A4","scenario":null},{"value":"2,59E-05","module":"A5","scenario":null},{"value":"1,68E+01","module":"B6","scenario":null},{"value":"0,00E+00","module":"C1","scenario":null},{"value":"5,59E-04","module":"C2","scenario":null},{"value":"1,48E-03","module":"C3","scenario":null},{"value":"3,75E-04","module":"C4","scenario":null},{"value":"1,78E-03","module":"D","scenario":null},{"value":"3,91E-01","module":"A1A3","scenario":null}]},{"parameter":"NRSF","unit":"MJ","values":[{"value":"4,51E-02","module":"A1","scenario":null},{"value":"4,83E-03","module":"A2","scenario":null},{"value":"1,58E-03","module":"A3","scenario":null},{"value":"6,09E-03","module":"A4","scenario":null},{"value":"1,07E-04","module":"A5","scenario":null},{"value":"0,00E+00","module":"B6","scenario":null},{"value":"0,00E+00","module":"C1","scenario":null},{"value":"2,00E-03","module":"C2","scenario":null},{"value":"-6,00E-05","module":"C3","scenario":null},{"value":"2,15E-02","module":"C4","scenario":null},{"value":"-7,01E-02","module":"D","scenario":null},{"value":"5,15E-02","module":"A1A3","scenario":null}]},{"parameter":"FW","unit":"m3","values":[{"value":"3,54E-01","module":"A1","scenario":null},{"value":"2,37E-04","module":"A2","scenario":null},{"value":"3,00E-04","module":"A3","scenario":null},{"value":"3,84E-04","module":"A4","scenario":null},{"value":"2,24E-05","module":"A5","scenario":null},{"value":"7,56E+00","module":"B6","scenario":null},{"value":"0,00E+00","module":"C1","scenario":null},{"value":"1,17E-04","module":"C2","scenario":null},{"value":"1,32E-03","module":"C3","scenario":null},{"value":"2,82E-04","module":"C4","scenario":null},{"value":"-5,09E-02","module":"D","scenario":null},{"value":"3,55E-01","module":"A1A3","scenario":null}]}],"end_of_life_waste":[{"parameter":"HWD","unit":"kg","values":[{"value":"1,11E-01","module":"A1","scenario":null},{"value":"1,29E-04","module":"A2","scenario":null},{"value":"9,51E-03","module":"A3","scenario":null},{"value":"1,96E-04","module":"A4","scenario":null},{"value":"0,00E+00","module":"A5","scenario":null},{"value":"1,58E-01","module":"B6","scenario":null},{"value":"0,00E+00","module":"C1","scenario":null},{"value":"5,65E-05","module":"C2","scenario":null},{"value":"2,87E-05","module":"C3","scenario":null},{"value":"1,19E-01","module":"C4","scenario":null},{"value":"1,92E-03","module":"D","scenario":null},{"value":"1,21E-01","module":"A1A3","scenario":null}]},{"parameter":"NHWD","unit":"kg","values":[{"value":"3,35E+00","module":"A1","scenario":null},{"value":"9,12E-02","module":"A2","scenario":null},{"value":"1,02E-01","module":"A3","scenario":null},{"value":"1,63E-01","module":"A4","scenario":null},{"value":"2,10E-01","module":"A5","scenario":null},{"value":"1,05E+01","module":"B6","scenario":null},{"value":"0,00E+00","module":"C1","scenario":null},{"value":"5,29E-02","module":"C2","scenario":null},{"value":"3,89E-02","module":"C3","scenario":null},{"value":"4,26E-01","module":"C4","scenario":null},{"value":"-6,59E-01","module":"D","scenario":null},{"value":"3,55E+00","module":"A1A3","scenario":null}]},{"parameter":"RWD","unit":"kg","values":[{"value":"1,07E-03","module":"A1","scenario":null},{"value":"1,82E-05","module":"A2","scenario":null},{"value":"1,81E-06","module":"A3","scenario":null},{"value":"2,71E-05","module":"A4","scenario":null},{"value":"0,00E+00","module":"A5","scenario":null},{"value":"1,77E-02","module":"B6","scenario":null},{"value":"0,00E+00","module":"C1","scenario":null},{"value":"7,55E-06","module":"C2","scenario":null},{"value":"1,46E-06","module":"C3","scenario":null},{"value":"7,33E-07","module":"C4","scenario":null},{"value":"-1,18E-04","module":"D","scenario":null},{"value":"1,09E-03","module":"A1A3","scenario":null}]}],"end_of_life_flow":[{"parameter":"CRU","unit":"kg","values":[{"value":"0,00E+00","module":"A1","scenario":null},{"value":"0,00E+00","module":"A2","scenario":null},{"value":"0,00E+00","module":"A3","scenario":null},{"value":"0,00E+00","module":"A4","scenario":null},{"value":"0,00E+00","module":"A5","scenario":null},{"value":"0,00E+00","module":"B6","scenario":null},{"value":"0,00E+00","module":"C1","scenario":null},{"value":"0,00E+00","module":"C2","scenario":null},{"value":"0,00E+00","module":"C3","scenario":null},{"value":"0,00E+00","module":"C4","scenario":null},{"value":"0,00E+00","module":"D","scenario":null},{"value":"0,00E+00","module":"A1A3","scenario":null}]},{"parameter":"MFR","unit":"kg","values":[{"value":"0,00E+00","module":"A1","scenario":null},{"value":"0,00E+00","module":"A2","scenario":null},{"value":"1,34E-01","module":"A3","scenario":null},{"value":"0,00E+00","module":"A4","scenario":null},{"value":"1,95E-01","module":"A5","scenario":null},{"value":"0,00E+00","module":"B6","scenario":null},{"value":"0,00E+00","module":"C1","scenario":null},{"value":"0,00E+00","module":"C2","scenario":null},{"value":"3,12E-01","module":"C3","scenario":null},{"value":"2,80E-05","module":"C4","scenario":null},{"value":"-1,62E-04","module":"D","scenario":null},{"value":"1,34E-01","module":"A1A3","scenario":null}]},{"parameter":"MER","unit":"kg","values":[{"value":"0,00E+00","module":"A1","scenario":null},{"value":"0,00E+00","module":"A2","scenario":null},{"value":"3,97E-02","module":"A3","scenario":null},{"value":"0,00E+00","module":"A4","scenario":null},{"value":"1,47E-02","module":"A5","scenario":null},{"value":"0,00E+00","module":"B6","scenario":null},{"value":"0,00E+00","module":"C1","scenario":null},{"value":"0,00E+00","module":"C2","scenario":null},{"value":"3,13E-01","module":"C3","scenario":null},{"value":"6,86E-07","module":"C4","scenario":null},{"value":"-2,13E-05","module":"D","scenario":null},{"value":"3,97E-02","module":"A1A3","scenario":null}]},{"parameter":"EEE","unit":"MJ","values":[{"value":"0,00E+00","module":"A1","scenario":null},{"value":"0,00E+00","module":"A2","scenario":null},{"value":"2,95E-02","module":"A3","scenario":null},{"value":"0,00E+00","module":"A4","scenario":null},{"value":"1,20E-02","module":"A5","scenario":null},{"value":"0,00E+00","module":"B6","scenario":null},{"value":"0,00E+00","module":"C1","scenario":null},{"value":"0,00E+00","module":"C2","scenario":null},{"value":"4,80E-01","module":"C3","scenario":null},{"value":"4,45E-05","module":"C4","scenario":null},{"value":"-5,22E-05","module":"D","scenario":null},{"value":"2,95E-02","module":"A1A3","scenario":null}]},{"parameter":"EET","unit":"MJ","values":[{"value":"0,00E+00","module":"A1","scenario":null},{"value":"0,00E+00","module":"A2","scenario":null},{"value":"4,47E-01","module":"A3","scenario":null},{"value":"0,00E+00","module":"A4","scenario":null},{"value":"1,82E-01","module":"A5","scenario":null},{"value":"0,00E+00","module":"B6","scenario":null},{"value":"0,00E+00","module":"C1","scenario":null},{"value":"0,00E+00","module":"C2","scenario":null},{"value":"7,26E+00","module":"C3","scenario":null},{"value":"6,73E-04","module":"C4","scenario":null},{"value":"-7,90E-04","module":"D","scenario":null},{"value":"4,47E-01","module":"A1A3","scenario":null}]}]}