{"product_name":"FDR","epd_id":"NEPD-8124-7747-EN","declared_unit":{"unit":"stk","amount":1},"compliance":["EN 15804+A2","ISO 14025","ISO 21930"],"producer_name":"Systemair Production a.s.","environmental_impact":[{"parameter":"GWP-total","unit":"kg CO2-eq","values":[{"value":"1,37E+01","module":"A1-A3","scenario":null},{"value":"2,75E-01","module":"A4","scenario":null},{"value":"6,59E-03","module":"C1","scenario":null},{"value":"4,58E-02","module":"C2","scenario":null},{"value":"2,31E-02","module":"C3","scenario":null},{"value":"3,22E-03","module":"C4","scenario":null},{"value":"-3,65E+00","module":"D","scenario":null}]},{"parameter":"GWP-fossil","unit":"kg CO2-eq","values":[{"value":"1,36E+01","module":"A1-A3","scenario":null},{"value":"2,74E-01","module":"A4","scenario":null},{"value":"6,59E-03","module":"C1","scenario":null},{"value":"4,57E-02","module":"C2","scenario":null},{"value":"2,30E-02","module":"C3","scenario":null},{"value":"3,22E-03","module":"C4","scenario":null},{"value":"-3,63E+00","module":"D","scenario":null}]},{"parameter":"GWP-biogenic","unit":"kg CO2-eq","values":[{"value":"5,97E-02","module":"A1-A3","scenario":null},{"value":"1,14E-04","module":"A4","scenario":null},{"value":"1,24E-06","module":"C1","scenario":null},{"value":"1,89E-05","module":"C2","scenario":null},{"value":"4,43E-05","module":"C3","scenario":null},{"value":"2,56E-06","module":"C4","scenario":null},{"value":"-6,93E-03","module":"D","scenario":null}]},{"parameter":"GWP-luluc","unit":"kg CO2-eq","values":[{"value":"2,23E-02","module":"A1-A3","scenario":null},{"value":"9,77E-05","module":"A4","scenario":null},{"value":"5,20E-07","module":"C1","scenario":null},{"value":"1,63E-05","module":"C2","scenario":null},{"value":"4,85E-06","module":"C3","scenario":null},{"value":"5,62E-07","module":"C4","scenario":null},{"value":"-2,05E-02","module":"D","scenario":null}]},{"parameter":"ODP","unit":"kg CFC11-eq","values":[{"value":"1,08E-06","module":"A1-A3","scenario":null},{"value":"6,22E-08","module":"A4","scenario":null},{"value":"1,42E-09","module":"C1","scenario":null},{"value":"1,04E-08","module":"C2","scenario":null},{"value":"1,91E-09","module":"C3","scenario":null},{"value":"1,12E-09","module":"C4","scenario":null},{"value":"-2,33E-07","module":"D","scenario":null}]},{"parameter":"AP","unit":"mol H+-eq","values":[{"value":"2,09E-01","module":"A1-A3","scenario":null},{"value":"7,89E-04","module":"A4","scenario":null},{"value":"6,90E-05","module":"C1","scenario":null},{"value":"1,31E-04","module":"C2","scenario":null},{"value":"2,72E-05","module":"C3","scenario":null},{"value":"2,34E-05","module":"C4","scenario":null},{"value":"-5,32E-02","module":"D","scenario":null}]},{"parameter":"POCP","unit":"kg NMVOC-eq","values":[{"value":"6,18E-02","module":"A1-A3","scenario":null},{"value":"6,69E-04","module":"A4","scenario":null},{"value":"9,18E-05","module":"C1","scenario":null},{"value":"1,11E-04","module":"C2","scenario":null},{"value":"1,83E-05","module":"C3","scenario":null},{"value":"2,70E-05","module":"C4","scenario":null},{"value":"-2,12E-02","module":"D","scenario":null}]},{"parameter":"ADPE","unit":"kg Sb-eq","values":[{"value":"8,74E-03","module":"A1-A3","scenario":null},{"value":"7,58E-06","module":"A4","scenario":null},{"value":"1,01E-08","module":"C1","scenario":null},{"value":"1,26E-06","module":"C2","scenario":null},{"value":"6,36E-08","module":"C3","scenario":null},{"value":"2,17E-08","module":"C4","scenario":null},{"value":"-2,33E-04","module":"D","scenario":null}]},{"parameter":"ADPF","unit":"MJ","values":[{"value":"1,94E+02","module":"A1-A3","scenario":null},{"value":"4,15E+00","module":"A4","scenario":null},{"value":"9,07E-02","module":"C1","scenario":null},{"value":"6,92E-01","module":"C2","scenario":null},{"value":"8,29E-02","module":"C3","scenario":null},{"value":"7,61E-02","module":"C4","scenario":null},{"value":"-3,50E+01","module":"D","scenario":null}]},{"parameter":"WDP","unit":"m3 world-eq. Deprived","values":[{"value":"2,84E+03","module":"A1-A3","scenario":null},{"value":"4,01E+00","module":"A4","scenario":null},{"value":"1,93E-02","module":"C1","scenario":null},{"value":"6,69E-01","module":"C2","scenario":null},{"value":"2,27E+00","module":"C3","scenario":null},{"value":"2,88E-01","module":"C4","scenario":null},{"value":"-4,44E+02","module":"D","scenario":null}]},{"parameter":"EP-freshwater","unit":"kg P-eq","values":[{"value":"1,51E-03","module":"A1-A3","scenario":null},{"value":"2,19E-06","module":"A4","scenario":null},{"value":"2,40E-08","module":"C1","scenario":null},{"value":"3,65E-07","module":"C2","scenario":null},{"value":"4,15E-07","module":"C3","scenario":null},{"value":"2,58E-08","module":"C4","scenario":null},{"value":"-4,19E-04","module":"D","scenario":null}]},{"parameter":"EP-marine","unit":"kg N-eq","values":[{"value":"1,72E-02","module":"A1-A3","scenario":null},{"value":"1,56E-04","module":"A4","scenario":null},{"value":"3,04E-05","module":"C1","scenario":null},{"value":"2,60E-05","module":"C2","scenario":null},{"value":"5,88E-06","module":"C3","scenario":null},{"value":"8,85E-06","module":"C4","scenario":null},{"value":"-4,75E-03","module":"D","scenario":null}]},{"parameter":"EP-terrestrial","unit":"mol N-eq.","values":[{"value":"4,10E-01","module":"A1-A3","scenario":null},{"value":"1,75E-03","module":"A4","scenario":null},{"value":"3,34E-04","module":"C1","scenario":null},{"value":"2,91E-04","module":"C2","scenario":null},{"value":"6,62E-05","module":"C3","scenario":null},{"value":"9,40E-05","module":"C4","scenario":null},{"value":"-5,67E-02","module":"D","scenario":null}]},{"parameter":"GWP-IOBC","unit":"kg CO2-eq","values":[{"value":"1,37E+01","module":"A1-A3","scenario":null},{"value":"2,75E-01","module":"A4","scenario":null},{"value":"6,59E-03","module":"C1","scenario":null},{"value":"4,58E-02","module":"C2","scenario":null},{"value":"2,31E-02","module":"C3","scenario":null},{"value":"3,23E-03","module":"C4","scenario":null},{"value":"-4,70E+00","module":"D","scenario":null}]}],"additional_environmental_impact":[{"parameter":"PM","unit":"Disease incidence","values":[{"value":"1,35E-06","module":"A1-A3","scenario":null},{"value":"1,68E-08","module":"A4","scenario":null},{"value":"1,83E-09","module":"C1","scenario":null},{"value":"2,80E-09","module":"C2","scenario":null},{"value":"3,95E-10","module":"C3","scenario":null},{"value":"4,69E-10","module":"C4","scenario":null},{"value":"-3,39E-07","module":"D","scenario":null}]},{"parameter":"ETP-fw","unit":"CTUe","values":[{"value":"1,03E+03","module":"A1-A3","scenario":null},{"value":"3,08E+00","module":"A4","scenario":null},{"value":"4,96E-02","module":"C1","scenario":null},{"value":"5,13E-01","module":"C2","scenario":null},{"value":"3,47E-01","module":"C3","scenario":null},{"value":"5,68E+00","module":"C4","scenario":null},{"value":"-4,66E+02","module":"D","scenario":null}]},{"parameter":"HTP-c","unit":"CTUh","values":[{"value":"8,12E-08","module":"A1-A3","scenario":null},{"value":"0,00E+00","module":"A4","scenario":null},{"value":"0,00E+00","module":"C1","scenario":null},{"value":"0,00E+00","module":"C2","scenario":null},{"value":"1,60E-11","module":"C3","scenario":null},{"value":"5,21E-10","module":"C4","scenario":null},{"value":"-1,86E-08","module":"D","scenario":null}]},{"parameter":"HTP-nc","unit":"CTUh","values":[{"value":"2,38E-06","module":"A1-A3","scenario":null},{"value":"3,36E-09","module":"A4","scenario":null},{"value":"4,50E-11","module":"C1","scenario":null},{"value":"5,60E-10","module":"C2","scenario":null},{"value":"1,14E-10","module":"C3","scenario":null},{"value":"3,57E-08","module":"C4","scenario":null},{"value":"-1,60E-07","module":"D","scenario":null}]},{"parameter":"SQP","unit":"-","values":[{"value":"7,09E+01","module":"A1-A3","scenario":null},{"value":"2,90E+00","module":"A4","scenario":null},{"value":"1,15E-02","module":"C1","scenario":null},{"value":"4,84E-01","module":"C2","scenario":null},{"value":"4,11E-02","module":"C3","scenario":null},{"value":"2,73E-01","module":"C4","scenario":null},{"value":"-5,64E+00","module":"D","scenario":null}]},{"parameter":"IRP","unit":"kBq U235-eq","values":[{"value":"8,92E-01","module":"A1-A3","scenario":null},{"value":"1,81E-02","module":"A4","scenario":null},{"value":"3,89E-04","module":"C1","scenario":null},{"value":"3,02E-03","module":"C2","scenario":null},{"value":"6,01E-04","module":"C3","scenario":null},{"value":"3,39E-04","module":"C4","scenario":null},{"value":"-4,96E-02","module":"D","scenario":null}]}],"resource_use":[{"parameter":"PERE","unit":"MJ","values":[{"value":"2,46E+01","module":"A1-A3","scenario":null},{"value":"5,94E-02","module":"A4","scenario":null},{"value":"4,91E-04","module":"C1","scenario":null},{"value":"9,90E-03","module":"C2","scenario":null},{"value":"2,13E-02","module":"C3","scenario":null},{"value":"1,81E-03","module":"C4","scenario":null},{"value":"-7,04E+00","module":"D","scenario":null}]},{"parameter":"PERM","unit":"","values":[{"value":"0,00E+00","module":"A1-A3","scenario":null},{"value":"0,00E+00","module":"A4","scenario":null},{"value":"0,00E+00","module":"C1","scenario":null},{"value":"0,00E+00","module":"C2","scenario":null},{"value":"0,00E+00","module":"C3","scenario":null},{"value":"0,00E+00","module":"C4","scenario":null},{"value":"0,00E+00","module":"D","scenario":null}]},{"parameter":"PERT","unit":"MJ","values":[{"value":"3,21E+01","module":"A1-A3","scenario":null},{"value":"5,94E-02","module":"A4","scenario":null},{"value":"4,91E-04","module":"C1","scenario":null},{"value":"9,90E-03","module":"C2","scenario":null},{"value":"2,13E-02","module":"C3","scenario":null},{"value":"1,81E-03","module":"C4","scenario":null},{"value":"-7,04E+00","module":"D","scenario":null}]},{"parameter":"PENRE","unit":"MJ","values":[{"value":"1,94E+02","module":"A1-A3","scenario":null},{"value":"4,15E+00","module":"A4","scenario":null},{"value":"9,07E-02","module":"C1","scenario":null},{"value":"6,92E-01","module":"C2","scenario":null},{"value":"8,29E-02","module":"C3","scenario":null},{"value":"7,61E-02","module":"C4","scenario":null},{"value":"-3,50E+01","module":"D","scenario":null}]},{"parameter":"PENRM","unit":"MJ","values":[{"value":"1,92E-01","module":"A1-A3","scenario":null},{"value":"0,00E+00","module":"A4","scenario":null},{"value":"0,00E+00","module":"C1","scenario":null},{"value":"0,00E+00","module":"C2","scenario":null},{"value":"-1,92E-01","module":"C3","scenario":null},{"value":"0,00E+00","module":"C4","scenario":null},{"value":"0,00E+00","module":"D","scenario":null}]},{"parameter":"PENRT","unit":"MJ","values":[{"value":"1,94E+02","module":"A1-A3","scenario":null},{"value":"4,15E+00","module":"A4","scenario":null},{"value":"9,07E-02","module":"C1","scenario":null},{"value":"6,92E-01","module":"C2","scenario":null},{"value":"-1,09E-01","module":"C3","scenario":null},{"value":"7,61E-02","module":"C4","scenario":null},{"value":"-3,50E+01","module":"D","scenario":null}]},{"parameter":"SM","unit":"kg","values":[{"value":"1,56E+00","module":"A1-A3","scenario":null},{"value":"0,00E+00","module":"A4","scenario":null},{"value":"4,46E-05","module":"C1","scenario":null},{"value":"0,00E+00","module":"C2","scenario":null},{"value":"1,54E-05","module":"C3","scenario":null},{"value":"1,38E-06","module":"C4","scenario":null},{"value":"5,99E-02","module":"D","scenario":null}]},{"parameter":"RSF","unit":"MJ","values":[{"value":"6,49E-01","module":"A1-A3","scenario":null},{"value":"2,12E-03","module":"A4","scenario":null},{"value":"1,21E-05","module":"C1","scenario":null},{"value":"3,54E-04","module":"C2","scenario":null},{"value":"4,57E-04","module":"C3","scenario":null},{"value":"3,93E-05","module":"C4","scenario":null},{"value":"9,08E-02","module":"D","scenario":null}]},{"parameter":"NRSF","unit":"MJ","values":[{"value":"2,81E+00","module":"A1-A3","scenario":null},{"value":"7,60E-03","module":"A4","scenario":null},{"value":"1,78E-04","module":"C1","scenario":null},{"value":"1,27E-03","module":"C2","scenario":null},{"value":"1,64E-05","module":"C3","scenario":null},{"value":"1,28E-04","module":"C4","scenario":null},{"value":"2,55E+00","module":"D","scenario":null}]},{"parameter":"FW","unit":"m3","values":[{"value":"2,38E-01","module":"A1-A3","scenario":null},{"value":"4,44E-04","module":"A4","scenario":null},{"value":"4,67E-06","module":"C1","scenario":null},{"value":"7,40E-05","module":"C2","scenario":null},{"value":"9,38E-05","module":"C3","scenario":null},{"value":"9,25E-05","module":"C4","scenario":null},{"value":"-3,55E-02","module":"D","scenario":null}]}],"end_of_life_waste":[{"parameter":"HWD","unit":"kg","values":[{"value":"1,50E-01","module":"A1-A3","scenario":null},{"value":"2,14E-04","module":"A4","scenario":null},{"value":"2,67E-06","module":"C1","scenario":null},{"value":"3,57E-05","module":"C2","scenario":null},{"value":"1,79E-06","module":"C3","scenario":null},{"value":"1,85E-06","module":"C4","scenario":null},{"value":"-1,06E-02","module":"D","scenario":null}]},{"parameter":"NHWD","unit":"kg","values":[{"value":"4,84E+00","module":"A1-A3","scenario":null},{"value":"2,02E-01","module":"A4","scenario":null},{"value":"1,07E-04","module":"C1","scenario":null},{"value":"3,36E-02","module":"C2","scenario":null},{"value":"7,06E-03","module":"C3","scenario":null},{"value":"4,99E-01","module":"C4","scenario":null},{"value":"-1,38E+00","module":"D","scenario":null}]},{"parameter":"RWD","unit":"kg","values":[{"value":"7,96E-04","module":"A1-A3","scenario":null},{"value":"2,83E-05","module":"A4","scenario":null},{"value":"6,30E-07","module":"C1","scenario":null},{"value":"4,71E-06","module":"C2","scenario":null},{"value":"1,81E-07","module":"C3","scenario":null},{"value":"4,09E-08","module":"C4","scenario":null},{"value":"-4,80E-05","module":"D","scenario":null}]}],"end_of_life_flow":[{"parameter":"CRU","unit":"kg","values":[{"value":"0,00E+00","module":"A1-A3","scenario":null},{"value":"0,00E+00","module":"A4","scenario":null},{"value":"0,00E+00","module":"C1","scenario":null},{"value":"0,00E+00","module":"C2","scenario":null},{"value":"0,00E+00","module":"C3","scenario":null},{"value":"0,00E+00","module":"C4","scenario":null},{"value":"0,00E+00","module":"D","scenario":null}]},{"parameter":"MFR","unit":"kg","values":[{"value":"1,59E+00","module":"A1-A3","scenario":null},{"value":"0,00E+00","module":"A4","scenario":null},{"value":"4,38E-05","module":"C1","scenario":null},{"value":"0,00E+00","module":"C2","scenario":null},{"value":"4,49E+00","module":"C3","scenario":null},{"value":"1,50E-06","module":"C4","scenario":null},{"value":"-2,34E-03","module":"D","scenario":null}]},{"parameter":"MER","unit":"kg","values":[{"value":"7,75E-02","module":"A1-A3","scenario":null},{"value":"0,00E+00","module":"A4","scenario":null},{"value":"1,36E-07","module":"C1","scenario":null},{"value":"0,00E+00","module":"C2","scenario":null},{"value":"7,01E-03","module":"C3","scenario":null},{"value":"4,47E-08","module":"C4","scenario":null},{"value":"-3,09E-04","module":"D","scenario":null}]},{"parameter":"EEE","unit":"MJ","values":[{"value":"3,83E-02","module":"A1-A3","scenario":null},{"value":"0,00E+00","module":"A4","scenario":null},{"value":"4,65E-07","module":"C1","scenario":null},{"value":"0,00E+00","module":"C2","scenario":null},{"value":"1,02E-05","module":"C3","scenario":null},{"value":"5,44E-07","module":"C4","scenario":null},{"value":"-7,56E-04","module":"D","scenario":null}]},{"parameter":"EET","unit":"MJ","values":[{"value":"5,80E-01","module":"A1-A3","scenario":null},{"value":"0,00E+00","module":"A4","scenario":null},{"value":"7,04E-06","module":"C1","scenario":null},{"value":"0,00E+00","module":"C2","scenario":null},{"value":"1,55E-04","module":"C3","scenario":null},{"value":"8,23E-06","module":"C4","scenario":null},{"value":"-1,14E-02","module":"D","scenario":null}]}]}