{"product_name":"Campus Air barstool","epd_id":"NEPD-7280-6686","declared_unit":{"unit":"stk","amount":1},"compliance":["EN 15804+A2","ISO 14025","ISO 21930"],"producer_name":"Lammhults M\u00f6bel AB","environmental_impact":[{"parameter":"GWP-total","unit":"kg CO2-eq","values":[{"value":"3,65E+01","module":"A1-A3","scenario":null},{"value":"7,90E-01","module":"A4","scenario":null},{"value":"3,64E+00","module":"A5","scenario":null},{"value":"6,33E-04","module":"B2","scenario":null},{"value":"0,00E+00","module":"B3","scenario":null},{"value":"0,00E+00","module":"B4","scenario":null},{"value":"0,00E+00","module":"C1","scenario":null},{"value":"7,21E-02","module":"C2","scenario":null},{"value":"4,22E+00","module":"C3","scenario":null},{"value":"3,53E-02","module":"C4","scenario":null},{"value":"-1,89E+00","module":"D","scenario":null}]},{"parameter":"GWP-fossil","unit":"kg CO2-eq","values":[{"value":"3,88E+01","module":"A1-A3","scenario":null},{"value":"7,89E-01","module":"A4","scenario":null},{"value":"4,21E-02","module":"A5","scenario":null},{"value":"4,54E-04","module":"B2","scenario":null},{"value":"0,00E+00","module":"B3","scenario":null},{"value":"0,00E+00","module":"B4","scenario":null},{"value":"0,00E+00","module":"C1","scenario":null},{"value":"7,20E-02","module":"C2","scenario":null},{"value":"4,22E+00","module":"C3","scenario":null},{"value":"3,53E-02","module":"C4","scenario":null},{"value":"-1,89E+00","module":"D","scenario":null}]},{"parameter":"GWP-biogenic","unit":"kg CO2-eq","values":[{"value":"-2,42E+00","module":"A1-A3","scenario":null},{"value":"3,27E-04","module":"A4","scenario":null},{"value":"3,60E+00","module":"A5","scenario":null},{"value":"2,31E-05","module":"B2","scenario":null},{"value":"0,00E+00","module":"B3","scenario":null},{"value":"0,00E+00","module":"B4","scenario":null},{"value":"0,00E+00","module":"C1","scenario":null},{"value":"2,98E-05","module":"C2","scenario":null},{"value":"4,76E-04","module":"C3","scenario":null},{"value":"2,59E-05","module":"C4","scenario":null},{"value":"-1,19E-03","module":"D","scenario":null}]},{"parameter":"GWP-luluc","unit":"kg CO2-eq","values":[{"value":"1,11E-01","module":"A1-A3","scenario":null},{"value":"2,81E-04","module":"A4","scenario":null},{"value":"1,19E-05","module":"A5","scenario":null},{"value":"1,56E-04","module":"B2","scenario":null},{"value":"0,00E+00","module":"B3","scenario":null},{"value":"0,00E+00","module":"B4","scenario":null},{"value":"0,00E+00","module":"C1","scenario":null},{"value":"2,56E-05","module":"C2","scenario":null},{"value":"7,61E-05","module":"C3","scenario":null},{"value":"1,09E-05","module":"C4","scenario":null},{"value":"-4,08E-03","module":"D","scenario":null}]},{"parameter":"ODP","unit":"kg CFC11-eq","values":[{"value":"2,61E-06","module":"A1-A3","scenario":null},{"value":"1,79E-07","module":"A4","scenario":null},{"value":"7,71E-09","module":"A5","scenario":null},{"value":"4,90E-11","module":"B2","scenario":null},{"value":"0,00E+00","module":"B3","scenario":null},{"value":"0,00E+00","module":"B4","scenario":null},{"value":"0,00E+00","module":"C1","scenario":null},{"value":"1,63E-08","module":"C2","scenario":null},{"value":"2,98E-08","module":"C3","scenario":null},{"value":"1,13E-08","module":"C4","scenario":null},{"value":"-6,93E-03","module":"D","scenario":null}]},{"parameter":"AP","unit":"mol H+-eq","values":[{"value":"1,92E-01","module":"A1-A3","scenario":null},{"value":"2,27E-03","module":"A4","scenario":null},{"value":"1,72E-04","module":"A5","scenario":null},{"value":"3,31E-06","module":"B2","scenario":null},{"value":"0,00E+00","module":"B3","scenario":null},{"value":"0,00E+00","module":"B4","scenario":null},{"value":"0,00E+00","module":"C1","scenario":null},{"value":"2,07E-04","module":"C2","scenario":null},{"value":"8,18E-04","module":"C3","scenario":null},{"value":"2,56E-04","module":"C4","scenario":null},{"value":"-9,70E-03","module":"D","scenario":null}]},{"parameter":"POCP","unit":"kg NMVOC-eq","values":[{"value":"1,47E-01","module":"A1-A3","scenario":null},{"value":"1,92E-03","module":"A4","scenario":null},{"value":"1,79E-04","module":"A5","scenario":null},{"value":"1,91E-06","module":"B2","scenario":null},{"value":"0,00E+00","module":"B3","scenario":null},{"value":"0,00E+00","module":"B4","scenario":null},{"value":"0,00E+00","module":"C1","scenario":null},{"value":"1,76E-04","module":"C2","scenario":null},{"value":"8,24E-04","module":"C3","scenario":null},{"value":"2,91E-04","module":"C4","scenario":null},{"value":"-9,76E-03","module":"D","scenario":null}]},{"parameter":"ADPE","unit":"kg Sb-eq","values":[{"value":"8,42E-04","module":"A1-A3","scenario":null},{"value":"2,18E-05","module":"A4","scenario":null},{"value":"8,76E-07","module":"A5","scenario":null},{"value":"1,64E-08","module":"B2","scenario":null},{"value":"0,00E+00","module":"B3","scenario":null},{"value":"0,00E+00","module":"B4","scenario":null},{"value":"0,00E+00","module":"C1","scenario":null},{"value":"1,99E-06","module":"C2","scenario":null},{"value":"1,26E-06","module":"C3","scenario":null},{"value":"6,29E-07","module":"C4","scenario":null},{"value":"-3,19E-05","module":"D","scenario":null}]},{"parameter":"ADPF","unit":"MJ","values":[{"value":"5,77E+02","module":"A1-A3","scenario":null},{"value":"1,19E+01","module":"A4","scenario":null},{"value":"5,12E-01","module":"A5","scenario":null},{"value":"7,06E-03","module":"B2","scenario":null},{"value":"0,00E+00","module":"B3","scenario":null},{"value":"0,00E+00","module":"B4","scenario":null},{"value":"0,00E+00","module":"C1","scenario":null},{"value":"1,09E+00","module":"C2","scenario":null},{"value":"9,67E-01","module":"C3","scenario":null},{"value":"8,31E-01","module":"C4","scenario":null},{"value":"-1,65E+01","module":"D","scenario":null}]},{"parameter":"WDP","unit":"m3 world-eq. Deprived","values":[{"value":"9,52E+03","module":"A1-A3","scenario":null},{"value":"1,15E+01","module":"A4","scenario":null},{"value":"7,22E-01","module":"A5","scenario":null},{"value":"1,07E-01","module":"B2","scenario":null},{"value":"0,00E+00","module":"B3","scenario":null},{"value":"0,00E+00","module":"B4","scenario":null},{"value":"0,00E+00","module":"C1","scenario":null},{"value":"1,05E+00","module":"C2","scenario":null},{"value":"-1,11E+01","module":"C3","scenario":null},{"value":"1,52E+00","module":"C4","scenario":null},{"value":"7,61E+01","module":"D","scenario":null}]},{"parameter":"EP-freshwater","unit":"kg P-eq","values":[{"value":"2,33E-03","module":"A1-A3","scenario":null},{"value":"6,31E-06","module":"A4","scenario":null},{"value":"2,98E-07","module":"A5","scenario":null},{"value":"8,26E-07","module":"B2","scenario":null},{"value":"0,00E+00","module":"B3","scenario":null},{"value":"0,00E+00","module":"B4","scenario":null},{"value":"0,00E+00","module":"C1","scenario":null},{"value":"5,76E-07","module":"C2","scenario":null},{"value":"3,50E-06","module":"C3","scenario":null},{"value":"3,46E-07","module":"C4","scenario":null},{"value":"-1,19E-04","module":"D","scenario":null}]},{"parameter":"EP-marine","unit":"kg N-eq","values":[{"value":"4,93E-02","module":"A1-A3","scenario":null},{"value":"4,49E-04","module":"A4","scenario":null},{"value":"6,26E-05","module":"A5","scenario":null},{"value":"1,65E-06","module":"B2","scenario":null},{"value":"0,00E+00","module":"B3","scenario":null},{"value":"0,00E+00","module":"B4","scenario":null},{"value":"0,00E+00","module":"C1","scenario":null},{"value":"4,10E-05","module":"C2","scenario":null},{"value":"3,18E-04","module":"C3","scenario":null},{"value":"9,14E-05","module":"C4","scenario":null},{"value":"-2,10E-03","module":"D","scenario":null}]},{"parameter":"EP-terrestrial","unit":"mol N-eq.","values":[{"value":"4,34E-01","module":"A1-A3","scenario":null},{"value":"5,02E-03","module":"A4","scenario":null},{"value":"6,16E-04","module":"A5","scenario":null},{"value":"8,09E-06","module":"B2","scenario":null},{"value":"0,00E+00","module":"B3","scenario":null},{"value":"0,00E+00","module":"B4","scenario":null},{"value":"0,00E+00","module":"C1","scenario":null},{"value":"4,58E-04","module":"C2","scenario":null},{"value":"3,20E-03","module":"C3","scenario":null},{"value":"1,01E-03","module":"C4","scenario":null},{"value":"-2,16E-02","module":"D","scenario":null}]},{"parameter":"GWP-IOBC","unit":"kg CO2-eq","values":[{"value":"5,22E+01","module":"A1-A3","scenario":null},{"value":"7,90E-01","module":"A4","scenario":null},{"value":"4,21E-02","module":"A5","scenario":null},{"value":"6,32E-04","module":"B2","scenario":null},{"value":"0,00E+00","module":"B3","scenario":null},{"value":"0,00E+00","module":"B4","scenario":null},{"value":"0,00E+00","module":"C1","scenario":null},{"value":"7,21E-02","module":"C2","scenario":null},{"value":"2,32E+00","module":"C3","scenario":null},{"value":"3,89E-02","module":"C4","scenario":null},{"value":"-2,78E+00","module":"D","scenario":null}]}],"additional_environmental_impact":[{"parameter":"PM","unit":"Disease incidence","values":[{"value":"3,24E-06","module":"A1-A3","scenario":null},{"value":"4,83E-08","module":"A4","scenario":null},{"value":"2,57E-09","module":"A5","scenario":null},{"value":"3,60E-11","module":"B2","scenario":null},{"value":"0,00E+00","module":"B3","scenario":null},{"value":"0,00E+00","module":"B4","scenario":null},{"value":"0,00E+00","module":"C1","scenario":null},{"value":"4,41E-09","module":"C2","scenario":null},{"value":"1,18E-08","module":"C3","scenario":null},{"value":"4,71E-09","module":"C4","scenario":null},{"value":"-1,96E-07","module":"D","scenario":null}]},{"parameter":"ETP-fw","unit":"CTUe","values":[{"value":"1,39E+03","module":"A1-A3","scenario":null},{"value":"8,85E+00","module":"A4","scenario":null},{"value":"6,71E-01","module":"A5","scenario":null},{"value":"1,66E-02","module":"B2","scenario":null},{"value":"0,00E+00","module":"B3","scenario":null},{"value":"0,00E+00","module":"B4","scenario":null},{"value":"0,00E+00","module":"C1","scenario":null},{"value":"8,07E-01","module":"C2","scenario":null},{"value":"1,29E+01","module":"C3","scenario":null},{"value":"4,85E-01","module":"C4","scenario":null},{"value":"-1,07E+02","module":"D","scenario":null}]},{"parameter":"HTP-c","unit":"CTUh","values":[{"value":"1,33E-07","module":"A1-A3","scenario":null},{"value":"0,00E+00","module":"A4","scenario":null},{"value":"1,90E-11","module":"A5","scenario":null},{"value":"1,00E-12","module":"B2","scenario":null},{"value":"0,00E+00","module":"B3","scenario":null},{"value":"0,00E+00","module":"B4","scenario":null},{"value":"0,00E+00","module":"C1","scenario":null},{"value":"0,00E+00","module":"C2","scenario":null},{"value":"5,69E-10","module":"C3","scenario":null},{"value":"1,80E-11","module":"C4","scenario":null},{"value":"-8,77E-09","module":"D","scenario":null}]},{"parameter":"HTP-nc","unit":"CTUh","values":[{"value":"9,39E-07","module":"A1-A3","scenario":null},{"value":"9,67E-09","module":"A4","scenario":null},{"value":"8,32E-10","module":"A5","scenario":null},{"value":"2,70E-11","module":"B2","scenario":null},{"value":"0,00E+00","module":"B3","scenario":null},{"value":"0,00E+00","module":"B4","scenario":null},{"value":"0,00E+00","module":"C1","scenario":null},{"value":"8,82E-10","module":"C2","scenario":null},{"value":"8,48E-09","module":"C3","scenario":null},{"value":"4,66E-10","module":"C4","scenario":null},{"value":"1,81E-07","module":"D","scenario":null}]},{"parameter":"SQP","unit":"-","values":[{"value":"7,10E+02","module":"A1-A3","scenario":null},{"value":"8,35E+00","module":"A4","scenario":null},{"value":"3,78E-01","module":"A5","scenario":null},{"value":"7,94E-03","module":"B2","scenario":null},{"value":"0,00E+00","module":"B3","scenario":null},{"value":"0,00E+00","module":"B4","scenario":null},{"value":"0,00E+00","module":"C1","scenario":null},{"value":"7,62E-01","module":"C2","scenario":null},{"value":"2,02E-01","module":"C3","scenario":null},{"value":"1,78E+00","module":"C4","scenario":null},{"value":"-1,02E+01","module":"D","scenario":null}]},{"parameter":"IRP","unit":"kBq U235-eq","values":[{"value":"4,00E+00","module":"A1-A3","scenario":null},{"value":"5,22E-02","module":"A4","scenario":null},{"value":"2,20E-03","module":"A5","scenario":null},{"value":"4,49E-05","module":"B2","scenario":null},{"value":"0,00E+00","module":"B3","scenario":null},{"value":"0,00E+00","module":"B4","scenario":null},{"value":"0,00E+00","module":"C1","scenario":null},{"value":"4,76E-03","module":"C2","scenario":null},{"value":"3,48E-03","module":"C3","scenario":null},{"value":"3,32E-03","module":"C4","scenario":null},{"value":"-2,25E-03","module":"D","scenario":null}]}],"resource_use":[{"parameter":"PERE","unit":"MJ","values":[{"value":"2,45E+02","module":"A1-A3","scenario":null},{"value":"1,71E-01","module":"A4","scenario":null},{"value":"8,71E-03","module":"A5","scenario":null},{"value":"2,28E-03","module":"B2","scenario":null},{"value":"0,00E+00","module":"B3","scenario":null},{"value":"0,00E+00","module":"B4","scenario":null},{"value":"0,00E+00","module":"C1","scenario":null},{"value":"1,56E-02","module":"C2","scenario":null},{"value":"8,12E-02","module":"C3","scenario":null},{"value":"1,49E-02","module":"C4","scenario":null},{"value":"-9,63E+00","module":"D","scenario":null}]},{"parameter":"PERM","unit":"","values":[{"value":"1,88E+01","module":"A1-A3","scenario":null},{"value":"0,00E+00","module":"A4","scenario":null},{"value":"-1,88E+01","module":"A5","scenario":null},{"value":"0,00E+00","module":"B2","scenario":null},{"value":"0,00E+00","module":"B3","scenario":null},{"value":"0,00E+00","module":"B4","scenario":null},{"value":"0,00E+00","module":"C1","scenario":null},{"value":"0,00E+00","module":"C2","scenario":null},{"value":"0,00E+00","module":"C3","scenario":null},{"value":"0,00E+00","module":"C4","scenario":null},{"value":"0,00E+00","module":"D","scenario":null}]},{"parameter":"PERT","unit":"MJ","values":[{"value":"2,63E+02","module":"A1-A3","scenario":null},{"value":"1,71E-01","module":"A4","scenario":null},{"value":"-1,88E+01","module":"A5","scenario":null},{"value":"2,28E-03","module":"B2","scenario":null},{"value":"0,00E+00","module":"B3","scenario":null},{"value":"0,00E+00","module":"B4","scenario":null},{"value":"0,00E+00","module":"C1","scenario":null},{"value":"1,56E-02","module":"C2","scenario":null},{"value":"8,12E-02","module":"C3","scenario":null},{"value":"1,49E-02","module":"C4","scenario":null},{"value":"-9,63E+00","module":"D","scenario":null}]},{"parameter":"PENRE","unit":"MJ","values":[{"value":"5,57E+02","module":"A1-A3","scenario":null},{"value":"1,19E+01","module":"A4","scenario":null},{"value":"5,12E-01","module":"A5","scenario":null},{"value":"7,27E-03","module":"B2","scenario":null},{"value":"0,00E+00","module":"B3","scenario":null},{"value":"0,00E+00","module":"B4","scenario":null},{"value":"0,00E+00","module":"C1","scenario":null},{"value":"1,09E+00","module":"C2","scenario":null},{"value":"1,15E+00","module":"C3","scenario":null},{"value":"8,32E-01","module":"C4","scenario":null},{"value":"-1,65E+01","module":"D","scenario":null}]},{"parameter":"PENRM","unit":"MJ","values":[{"value":"4,22E+01","module":"A1-A3","scenario":null},{"value":"0,00E+00","module":"A4","scenario":null},{"value":"-3,23E+00","module":"A5","scenario":null},{"value":"0,00E+00","module":"B2","scenario":null},{"value":"0,00E+00","module":"B3","scenario":null},{"value":"0,00E+00","module":"B4","scenario":null},{"value":"0,00E+00","module":"C1","scenario":null},{"value":"0,00E+00","module":"C2","scenario":null},{"value":"-3,89E+01","module":"C3","scenario":null},{"value":"0,00E+00","module":"C4","scenario":null},{"value":"0,00E+00","module":"D","scenario":null}]},{"parameter":"PENRT","unit":"MJ","values":[{"value":"6,00E+02","module":"A1-A3","scenario":null},{"value":"1,19E+01","module":"A4","scenario":null},{"value":"-2,72E+00","module":"A5","scenario":null},{"value":"7,27E-03","module":"B2","scenario":null},{"value":"0,00E+00","module":"B3","scenario":null},{"value":"0,00E+00","module":"B4","scenario":null},{"value":"0,00E+00","module":"C1","scenario":null},{"value":"1,09E+00","module":"C2","scenario":null},{"value":"-3,78E+01","module":"C3","scenario":null},{"value":"8,32E-01","module":"C4","scenario":null},{"value":"-1,65E+01","module":"D","scenario":null}]},{"parameter":"SM","unit":"kg","values":[{"value":"1,48E+00","module":"A1-A3","scenario":null},{"value":"0,00E+00","module":"A4","scenario":null},{"value":"0,00E+00","module":"A5","scenario":null},{"value":"0,00E+00","module":"B2","scenario":null},{"value":"0,00E+00","module":"B3","scenario":null},{"value":"0,00E+00","module":"B4","scenario":null},{"value":"0,00E+00","module":"C1","scenario":null},{"value":"0,00E+00","module":"C2","scenario":null},{"value":"0,00E+00","module":"C3","scenario":null},{"value":"0,00E+00","module":"C4","scenario":null},{"value":"0,00E+00","module":"D","scenario":null}]},{"parameter":"RSF","unit":"MJ","values":[{"value":"1,12E+00","module":"A1-A3","scenario":null},{"value":"6,11E-03","module":"A4","scenario":null},{"value":"2,83E-04","module":"A5","scenario":null},{"value":"6,56E-05","module":"B2","scenario":null},{"value":"0,00E+00","module":"B3","scenario":null},{"value":"0,00E+00","module":"B4","scenario":null},{"value":"0,00E+00","module":"C1","scenario":null},{"value":"5,58E-04","module":"C2","scenario":null},{"value":"1,97E-03","module":"C3","scenario":null},{"value":"3,94E-04","module":"C4","scenario":null},{"value":"6,33E-02","module":"D","scenario":null}]},{"parameter":"NRSF","unit":"MJ","values":[{"value":"1,94E+00","module":"A1-A3","scenario":null},{"value":"2,19E-02","module":"A4","scenario":null},{"value":"1,14E-03","module":"A5","scenario":null},{"value":"6,55E-05","module":"B2","scenario":null},{"value":"0,00E+00","module":"B3","scenario":null},{"value":"0,00E+00","module":"B4","scenario":null},{"value":"0,00E+00","module":"C1","scenario":null},{"value":"1,99E-03","module":"C2","scenario":null},{"value":"0,00E+00","module":"C3","scenario":null},{"value":"1,82E-02","module":"C4","scenario":null},{"value":"1,39E+00","module":"D","scenario":null}]},{"parameter":"FW","unit":"m3","values":[{"value":"6,78E-01","module":"A1-A3","scenario":null},{"value":"1,28E-03","module":"A4","scenario":null},{"value":"2,43E-04","module":"A5","scenario":null},{"value":"1,02E-03","module":"B2","scenario":null},{"value":"0,00E+00","module":"B3","scenario":null},{"value":"0,00E+00","module":"B4","scenario":null},{"value":"0,00E+00","module":"C1","scenario":null},{"value":"1,16E-04","module":"C2","scenario":null},{"value":"1,59E-03","module":"C3","scenario":null},{"value":"7,50E-04","module":"C4","scenario":null},{"value":"-1,39E-02","module":"D","scenario":null}]}],"end_of_life_waste":[{"parameter":"HWD","unit":"kg","values":[{"value":"6,91E-01","module":"A1-A3","scenario":null},{"value":"6,16E-04","module":"A4","scenario":null},{"value":"0,00E+00","module":"A5","scenario":null},{"value":"1,72E-05","module":"B2","scenario":null},{"value":"0,00E+00","module":"B3","scenario":null},{"value":"0,00E+00","module":"B4","scenario":null},{"value":"0,00E+00","module":"C1","scenario":null},{"value":"5,62E-05","module":"C2","scenario":null},{"value":"0,00E+00","module":"C3","scenario":null},{"value":"3,52E+00","module":"C4","scenario":null},{"value":"-9,39E-03","module":"D","scenario":null}]},{"parameter":"NHWD","unit":"kg","values":[{"value":"8,71E+00","module":"A1-A3","scenario":null},{"value":"5,81E-01","module":"A4","scenario":null},{"value":"2,22E+00","module":"A5","scenario":null},{"value":"1,18E-04","module":"B2","scenario":null},{"value":"0,00E+00","module":"B3","scenario":null},{"value":"0,00E+00","module":"B4","scenario":null},{"value":"0,00E+00","module":"C1","scenario":null},{"value":"5,30E-02","module":"C2","scenario":null},{"value":"1,76E+00","module":"C3","scenario":null},{"value":"7,77E-02","module":"C4","scenario":null},{"value":"-7,66E-01","module":"D","scenario":null}]},{"parameter":"RWD","unit":"kg","values":[{"value":"2,46E-03","module":"A1-A3","scenario":null},{"value":"8,13E-05","module":"A4","scenario":null},{"value":"0,00E+00","module":"A5","scenario":null},{"value":"3,91E-08","module":"B2","scenario":null},{"value":"0,00E+00","module":"B3","scenario":null},{"value":"0,00E+00","module":"B4","scenario":null},{"value":"0,00E+00","module":"C1","scenario":null},{"value":"7,42E-06","module":"C2","scenario":null},{"value":"0,00E+00","module":"C3","scenario":null},{"value":"5,61E-06","module":"C4","scenario":null},{"value":"-2,18E-06","module":"D","scenario":null}]}],"end_of_life_flow":[{"parameter":"CRU","unit":"kg","values":[{"value":"0,00E+00","module":"A1-A3","scenario":null},{"value":"0,00E+00","module":"A4","scenario":null},{"value":"0,00E+00","module":"A5","scenario":null},{"value":"0,00E+00","module":"B2","scenario":null},{"value":"0,00E+00","module":"B3","scenario":null},{"value":"0,00E+00","module":"B4","scenario":null},{"value":"0,00E+00","module":"C1","scenario":null},{"value":"0,00E+00","module":"C2","scenario":null},{"value":"0,00E+00","module":"C3","scenario":null},{"value":"0,00E+00","module":"C4","scenario":null},{"value":"0,00E+00","module":"D","scenario":null}]},{"parameter":"MFR","unit":"kg","values":[{"value":"4,92E-01","module":"A1-A3","scenario":null},{"value":"0,00E+00","module":"A4","scenario":null},{"value":"2,02E+00","module":"A5","scenario":null},{"value":"0,00E+00","module":"B2","scenario":null},{"value":"0,00E+00","module":"B3","scenario":null},{"value":"0,00E+00","module":"B4","scenario":null},{"value":"0,00E+00","module":"C1","scenario":null},{"value":"0,00E+00","module":"C2","scenario":null},{"value":"1,63E+00","module":"C3","scenario":null},{"value":"0,00E+00","module":"C4","scenario":null},{"value":"0,00E+00","module":"D","scenario":null}]},{"parameter":"MER","unit":"kg","values":[{"value":"7,27E-01","module":"A1-A3","scenario":null},{"value":"0,00E+00","module":"A4","scenario":null},{"value":"7,84E-06","module":"A5","scenario":null},{"value":"0,00E+00","module":"B2","scenario":null},{"value":"0,00E+00","module":"B3","scenario":null},{"value":"0,00E+00","module":"B4","scenario":null},{"value":"0,00E+00","module":"C1","scenario":null},{"value":"0,00E+00","module":"C2","scenario":null},{"value":"6,60E+00","module":"C3","scenario":null},{"value":"0,00E+00","module":"C4","scenario":null},{"value":"0,00E+00","module":"D","scenario":null}]},{"parameter":"EEE","unit":"MJ","values":[{"value":"3,58E-01","module":"A1-A3","scenario":null},{"value":"0,00E+00","module":"A4","scenario":null},{"value":"1,21E-01","module":"A5","scenario":null},{"value":"0,00E+00","module":"B2","scenario":null},{"value":"0,00E+00","module":"B3","scenario":null},{"value":"0,00E+00","module":"B4","scenario":null},{"value":"0,00E+00","module":"C1","scenario":null},{"value":"0,00E+00","module":"C2","scenario":null},{"value":"1,73E-01","module":"C3","scenario":null},{"value":"0,00E+00","module":"C4","scenario":null},{"value":"0,00E+00","module":"D","scenario":null}]},{"parameter":"EET","unit":"MJ","values":[{"value":"5,42E+00","module":"A1-A3","scenario":null},{"value":"0,00E+00","module":"A4","scenario":null},{"value":"1,83E+00","module":"A5","scenario":null},{"value":"0,00E+00","module":"B2","scenario":null},{"value":"0,00E+00","module":"B3","scenario":null},{"value":"0,00E+00","module":"B4","scenario":null},{"value":"0,00E+00","module":"C1","scenario":null},{"value":"0,00E+00","module":"C2","scenario":null},{"value":"2,62E+00","module":"C3","scenario":null},{"value":"0,00E+00","module":"C4","scenario":null},{"value":"0,00E+00","module":"D","scenario":null}]}]}