{"product_name":"Profim Com CV","epd_id":"NEPD-6380-5645","declared_unit":{"unit":"stk","amount":1},"compliance":["EN 15804+A2","ISO 14025","ISO 21930"],"producer_name":"Flokk AS","environmental_impact":[{"parameter":"GWP-total","unit":"kg CO2-eq","values":[{"value":"1,07E+01","module":"A1-A3","scenario":null},{"value":"1,07E+00","module":"A4","scenario":null},{"value":"6,42E+00","module":"A5","scenario":null},{"value":"5,67E+00","module":"B2","scenario":null},{"value":"2,54E-01","module":"B3","scenario":null},{"value":"0,00E+00","module":"B4","scenario":null},{"value":"0,00E+00","module":"C1","scenario":null},{"value":"1,66E-01","module":"C2","scenario":null},{"value":"4,83E+00","module":"C3","scenario":null},{"value":"4,11E-02","module":"C4","scenario":null},{"value":"-1,73E+00","module":"D","scenario":null}]},{"parameter":"GWP-fossil","unit":"kg CO2-eq","values":[{"value":"2,00E+01","module":"A1-A3","scenario":null},{"value":"1,07E+00","module":"A4","scenario":null},{"value":"6,78E-02","module":"A5","scenario":null},{"value":"5,62E+00","module":"B2","scenario":null},{"value":"2,52E-01","module":"B3","scenario":null},{"value":"0,00E+00","module":"B4","scenario":null},{"value":"0,00E+00","module":"C1","scenario":null},{"value":"1,66E-01","module":"C2","scenario":null},{"value":"7,71E-01","module":"C3","scenario":null},{"value":"4,11E-02","module":"C4","scenario":null},{"value":"-1,72E+00","module":"D","scenario":null}]},{"parameter":"GWP-biogenic","unit":"kg CO2-eq","values":[{"value":"-9,35E+00","module":"A1-A3","scenario":null},{"value":"4,38E-04","module":"A4","scenario":null},{"value":"6,35E+00","module":"A5","scenario":null},{"value":"3,61E-02","module":"B2","scenario":null},{"value":"1,62E-03","module":"B3","scenario":null},{"value":"0,00E+00","module":"B4","scenario":null},{"value":"0,00E+00","module":"C1","scenario":null},{"value":"6,78E-05","module":"C2","scenario":null},{"value":"4,06E+00","module":"C3","scenario":null},{"value":"3,24E-05","module":"C4","scenario":null},{"value":"-1,23E-03","module":"D","scenario":null}]},{"parameter":"GWP-luluc","unit":"kg CO2-eq","values":[{"value":"4,49E-02","module":"A1-A3","scenario":null},{"value":"3,11E-04","module":"A4","scenario":null},{"value":"2,06E-05","module":"A5","scenario":null},{"value":"1,27E-02","module":"B2","scenario":null},{"value":"5,74E-04","module":"B3","scenario":null},{"value":"0,00E+00","module":"B4","scenario":null},{"value":"0,00E+00","module":"C1","scenario":null},{"value":"5,81E-05","module":"C2","scenario":null},{"value":"3,86E-05","module":"C3","scenario":null},{"value":"1,17E-05","module":"C4","scenario":null},{"value":"-7,20E-03","module":"D","scenario":null}]},{"parameter":"ODP","unit":"kg CFC11-eq","values":[{"value":"1,65E-06","module":"A1-A3","scenario":null},{"value":"2,46E-07","module":"A4","scenario":null},{"value":"1,32E-08","module":"A5","scenario":null},{"value":"4,39E-07","module":"B2","scenario":null},{"value":"1,95E-08","module":"B3","scenario":null},{"value":"0,00E+00","module":"B4","scenario":null},{"value":"0,00E+00","module":"C1","scenario":null},{"value":"3,79E-08","module":"C2","scenario":null},{"value":"1,81E-08","module":"C3","scenario":null},{"value":"1,19E-08","module":"C4","scenario":null},{"value":"-1,38E-02","module":"D","scenario":null}]},{"parameter":"AP","unit":"mol H+-eq","values":[{"value":"1,08E-01","module":"A1-A3","scenario":null},{"value":"4,48E-03","module":"A4","scenario":null},{"value":"2,96E-04","module":"A5","scenario":null},{"value":"3,22E-02","module":"B2","scenario":null},{"value":"1,44E-03","module":"B3","scenario":null},{"value":"0,00E+00","module":"B4","scenario":null},{"value":"0,00E+00","module":"C1","scenario":null},{"value":"6,80E-04","module":"C2","scenario":null},{"value":"1,13E-03","module":"C3","scenario":null},{"value":"2,74E-04","module":"C4","scenario":null},{"value":"-9,16E-03","module":"D","scenario":null}]},{"parameter":"POCP","unit":"kg NMVOC-eq","values":[{"value":"9,00E-02","module":"A1-A3","scenario":null},{"value":"4,79E-03","module":"A4","scenario":null},{"value":"3,06E-04","module":"A5","scenario":null},{"value":"1,35E-02","module":"B2","scenario":null},{"value":"5,94E-04","module":"B3","scenario":null},{"value":"0,00E+00","module":"B4","scenario":null},{"value":"0,00E+00","module":"C1","scenario":null},{"value":"6,83E-04","module":"C2","scenario":null},{"value":"1,34E-03","module":"C3","scenario":null},{"value":"3,10E-04","module":"C4","scenario":null},{"value":"-9,18E-03","module":"D","scenario":null}]},{"parameter":"ADPE","unit":"kg Sb-eq","values":[{"value":"5,95E-04","module":"A1-A3","scenario":null},{"value":"1,82E-05","module":"A4","scenario":null},{"value":"1,51E-06","module":"A5","scenario":null},{"value":"4,34E-05","module":"B2","scenario":null},{"value":"1,69E-06","module":"B3","scenario":null},{"value":"0,00E+00","module":"B4","scenario":null},{"value":"0,00E+00","module":"C1","scenario":null},{"value":"4,50E-06","module":"C2","scenario":null},{"value":"7,09E-07","module":"C3","scenario":null},{"value":"6,60E-07","module":"C4","scenario":null},{"value":"-2,83E-05","module":"D","scenario":null}]},{"parameter":"ADPF","unit":"MJ","values":[{"value":"2,56E+02","module":"A1-A3","scenario":null},{"value":"1,66E+01","module":"A4","scenario":null},{"value":"8,77E-01","module":"A5","scenario":null},{"value":"1,08E+02","module":"B2","scenario":null},{"value":"4,87E+00","module":"B3","scenario":null},{"value":"0,00E+00","module":"B4","scenario":null},{"value":"0,00E+00","module":"C1","scenario":null},{"value":"2,51E+00","module":"C2","scenario":null},{"value":"1,07E+00","module":"C3","scenario":null},{"value":"8,82E-01","module":"C4","scenario":null},{"value":"-1,56E+01","module":"D","scenario":null}]},{"parameter":"WDP","unit":"m3 world-eq. Deprived","values":[{"value":"1,31E+04","module":"A1-A3","scenario":null},{"value":"1,27E+01","module":"A4","scenario":null},{"value":"1,18E+00","module":"A5","scenario":null},{"value":"1,51E+03","module":"B2","scenario":null},{"value":"6,70E+01","module":"B3","scenario":null},{"value":"0,00E+00","module":"B4","scenario":null},{"value":"0,00E+00","module":"C1","scenario":null},{"value":"2,39E+00","module":"C2","scenario":null},{"value":"2,77E+00","module":"C3","scenario":null},{"value":"2,10E+00","module":"C4","scenario":null},{"value":"4,57E+01","module":"D","scenario":null}]},{"parameter":"EP-freshwater","unit":"kg P-eq","values":[{"value":"1,22E-03","module":"A1-A3","scenario":null},{"value":"8,13E-06","module":"A4","scenario":null},{"value":"5,12E-07","module":"A5","scenario":null},{"value":"5,47E-04","module":"B2","scenario":null},{"value":"2,47E-05","module":"B3","scenario":null},{"value":"0,00E+00","module":"B4","scenario":null},{"value":"0,00E+00","module":"C1","scenario":null},{"value":"1,31E-06","module":"C2","scenario":null},{"value":"3,65E-06","module":"C3","scenario":null},{"value":"4,08E-07","module":"C4","scenario":null},{"value":"-1,11E-04","module":"D","scenario":null}]},{"parameter":"EP-marine","unit":"kg N-eq","values":[{"value":"2,50E-02","module":"A1-A3","scenario":null},{"value":"1,35E-03","module":"A4","scenario":null},{"value":"1,03E-04","module":"A5","scenario":null},{"value":"4,31E-03","module":"B2","scenario":null},{"value":"1,91E-04","module":"B3","scenario":null},{"value":"0,00E+00","module":"B4","scenario":null},{"value":"0,00E+00","module":"C1","scenario":null},{"value":"2,02E-04","module":"C2","scenario":null},{"value":"5,21E-04","module":"C3","scenario":null},{"value":"9,71E-05","module":"C4","scenario":null},{"value":"-2,08E-03","module":"D","scenario":null}]},{"parameter":"EP-terrestrial","unit":"mol N-eq.","values":[{"value":"2,62E-01","module":"A1-A3","scenario":null},{"value":"1,49E-02","module":"A4","scenario":null},{"value":"1,06E-03","module":"A5","scenario":null},{"value":"5,22E-02","module":"B2","scenario":null},{"value":"2,32E-03","module":"B3","scenario":null},{"value":"0,00E+00","module":"B4","scenario":null},{"value":"0,00E+00","module":"C1","scenario":null},{"value":"2,23E-03","module":"C2","scenario":null},{"value":"5,32E-03","module":"C3","scenario":null},{"value":"1,08E-03","module":"C4","scenario":null},{"value":"-2,16E-02","module":"D","scenario":null}]},{"parameter":"GWP-IOBC","unit":"kg CO2-eq","values":[{"value":"2,01E+01","module":"A1-A3","scenario":null},{"value":"1,07E+00","module":"A4","scenario":null},{"value":"6,79E-02","module":"A5","scenario":null},{"value":"5,99E+00","module":"B2","scenario":null},{"value":"2,69E-01","module":"B3","scenario":null},{"value":"0,00E+00","module":"B4","scenario":null},{"value":"0,00E+00","module":"C1","scenario":null},{"value":"1,66E-01","module":"C2","scenario":null},{"value":"1,46E+00","module":"C3","scenario":null},{"value":"4,27E-02","module":"C4","scenario":null},{"value":"-2,48E+00","module":"D","scenario":null}]}],"additional_environmental_impact":[{"parameter":"PM","unit":"Disease incidence","values":[{"value":"1,55E-06","module":"A1-A3","scenario":null},{"value":"9,39E-08","module":"A4","scenario":null},{"value":"4,39E-09","module":"A5","scenario":null},{"value":"1,14E-07","module":"B2","scenario":null},{"value":"4,75E-09","module":"B3","scenario":null},{"value":"0,00E+00","module":"B4","scenario":null},{"value":"0,00E+00","module":"C1","scenario":null},{"value":"1,20E-08","module":"C2","scenario":null},{"value":"1,63E-08","module":"C3","scenario":null},{"value":"4,94E-09","module":"C4","scenario":null},{"value":"-2,21E-07","module":"D","scenario":null}]},{"parameter":"ETP-fw","unit":"CTUe","values":[{"value":"1,24E+03","module":"A1-A3","scenario":null},{"value":"1,21E+01","module":"A4","scenario":null},{"value":"1,16E+00","module":"A5","scenario":null},{"value":"8,66E+01","module":"B2","scenario":null},{"value":"3,84E+00","module":"B3","scenario":null},{"value":"0,00E+00","module":"B4","scenario":null},{"value":"0,00E+00","module":"C1","scenario":null},{"value":"1,85E+00","module":"C2","scenario":null},{"value":"5,77E+00","module":"C3","scenario":null},{"value":"5,55E-01","module":"C4","scenario":null},{"value":"-1,00E+02","module":"D","scenario":null}]},{"parameter":"HTP-c","unit":"CTUh","values":[{"value":"1,07E-07","module":"A1-A3","scenario":null},{"value":"0,00E+00","module":"A4","scenario":null},{"value":"3,40E-11","module":"A5","scenario":null},{"value":"2,79E-09","module":"B2","scenario":null},{"value":"9,70E-11","module":"B3","scenario":null},{"value":"0,00E+00","module":"B4","scenario":null},{"value":"0,00E+00","module":"C1","scenario":null},{"value":"0,00E+00","module":"C2","scenario":null},{"value":"4,52E-10","module":"C3","scenario":null},{"value":"1,90E-11","module":"C4","scenario":null},{"value":"-7,63E-09","module":"D","scenario":null}]},{"parameter":"HTP-nc","unit":"CTUh","values":[{"value":"7,97E-07","module":"A1-A3","scenario":null},{"value":"1,17E-08","module":"A4","scenario":null},{"value":"1,45E-09","module":"A5","scenario":null},{"value":"8,81E-08","module":"B2","scenario":null},{"value":"3,37E-09","module":"B3","scenario":null},{"value":"0,00E+00","module":"B4","scenario":null},{"value":"0,00E+00","module":"C1","scenario":null},{"value":"1,99E-09","module":"C2","scenario":null},{"value":"7,58E-09","module":"C3","scenario":null},{"value":"5,73E-10","module":"C4","scenario":null},{"value":"1,46E-07","module":"D","scenario":null}]},{"parameter":"SQP","unit":"-","values":[{"value":"2,26E+02","module":"A1-A3","scenario":null},{"value":"1,90E+01","module":"A4","scenario":null},{"value":"6,21E-01","module":"A5","scenario":null},{"value":"2,53E+01","module":"B2","scenario":null},{"value":"1,13E+00","module":"B3","scenario":null},{"value":"0,00E+00","module":"B4","scenario":null},{"value":"0,00E+00","module":"C1","scenario":null},{"value":"1,73E+00","module":"C2","scenario":null},{"value":"2,68E-01","module":"C3","scenario":null},{"value":"1,93E+00","module":"C4","scenario":null},{"value":"-1,90E+01","module":"D","scenario":null}]},{"parameter":"IRP","unit":"kBq U235-eq","values":[{"value":"7,39E-01","module":"A1-A3","scenario":null},{"value":"7,25E-02","module":"A4","scenario":null},{"value":"3,76E-03","module":"A5","scenario":null},{"value":"8,90E-01","module":"B2","scenario":null},{"value":"4,03E-02","module":"B3","scenario":null},{"value":"0,00E+00","module":"B4","scenario":null},{"value":"0,00E+00","module":"C1","scenario":null},{"value":"1,10E-02","module":"C2","scenario":null},{"value":"3,24E-03","module":"C3","scenario":null},{"value":"3,55E-03","module":"C4","scenario":null},{"value":"-1,18E-02","module":"D","scenario":null}]}],"resource_use":[{"parameter":"PERE","unit":"MJ","values":[{"value":"1,35E+02","module":"A1-A3","scenario":null},{"value":"2,09E-01","module":"A4","scenario":null},{"value":"1,47E-02","module":"A5","scenario":null},{"value":"1,99E+01","module":"B2","scenario":null},{"value":"9,05E-01","module":"B3","scenario":null},{"value":"0,00E+00","module":"B4","scenario":null},{"value":"0,00E+00","module":"C1","scenario":null},{"value":"3,54E-02","module":"C2","scenario":null},{"value":"9,44E-02","module":"C3","scenario":null},{"value":"1,79E-02","module":"C4","scenario":null},{"value":"-1,77E+01","module":"D","scenario":null}]},{"parameter":"PERM","unit":"","values":[{"value":"5,11E+01","module":"A1-A3","scenario":null},{"value":"0,00E+00","module":"A4","scenario":null},{"value":"-2,21E+01","module":"A5","scenario":null},{"value":"0,00E+00","module":"B2","scenario":null},{"value":"0,00E+00","module":"B3","scenario":null},{"value":"0,00E+00","module":"B4","scenario":null},{"value":"0,00E+00","module":"C1","scenario":null},{"value":"0,00E+00","module":"C2","scenario":null},{"value":"-2,90E+01","module":"C3","scenario":null},{"value":"0,00E+00","module":"C4","scenario":null},{"value":"0,00E+00","module":"D","scenario":null}]},{"parameter":"PERT","unit":"MJ","values":[{"value":"1,86E+02","module":"A1-A3","scenario":null},{"value":"2,09E-01","module":"A4","scenario":null},{"value":"-2,21E+01","module":"A5","scenario":null},{"value":"1,99E+01","module":"B2","scenario":null},{"value":"9,05E-01","module":"B3","scenario":null},{"value":"0,00E+00","module":"B4","scenario":null},{"value":"0,00E+00","module":"C1","scenario":null},{"value":"3,54E-02","module":"C2","scenario":null},{"value":"-2,89E+01","module":"C3","scenario":null},{"value":"1,79E-02","module":"C4","scenario":null},{"value":"-1,77E+01","module":"D","scenario":null}]},{"parameter":"PENRE","unit":"MJ","values":[{"value":"2,35E+02","module":"A1-A3","scenario":null},{"value":"1,66E+01","module":"A4","scenario":null},{"value":"8,77E-01","module":"A5","scenario":null},{"value":"1,08E+02","module":"B2","scenario":null},{"value":"4,88E+00","module":"B3","scenario":null},{"value":"0,00E+00","module":"B4","scenario":null},{"value":"0,00E+00","module":"C1","scenario":null},{"value":"2,51E+00","module":"C2","scenario":null},{"value":"1,09E+00","module":"C3","scenario":null},{"value":"8,82E-01","module":"C4","scenario":null},{"value":"-1,56E+01","module":"D","scenario":null}]},{"parameter":"PENRM","unit":"MJ","values":[{"value":"2,03E+01","module":"A1-A3","scenario":null},{"value":"0,00E+00","module":"A4","scenario":null},{"value":"-3,48E+00","module":"A5","scenario":null},{"value":"0,00E+00","module":"B2","scenario":null},{"value":"0,00E+00","module":"B3","scenario":null},{"value":"0,00E+00","module":"B4","scenario":null},{"value":"0,00E+00","module":"C1","scenario":null},{"value":"0,00E+00","module":"C2","scenario":null},{"value":"-1,69E+01","module":"C3","scenario":null},{"value":"0,00E+00","module":"C4","scenario":null},{"value":"0,00E+00","module":"D","scenario":null}]},{"parameter":"PENRT","unit":"MJ","values":[{"value":"2,56E+02","module":"A1-A3","scenario":null},{"value":"1,66E+01","module":"A4","scenario":null},{"value":"-2,61E+00","module":"A5","scenario":null},{"value":"1,08E+02","module":"B2","scenario":null},{"value":"4,88E+00","module":"B3","scenario":null},{"value":"0,00E+00","module":"B4","scenario":null},{"value":"0,00E+00","module":"C1","scenario":null},{"value":"2,51E+00","module":"C2","scenario":null},{"value":"-1,58E+01","module":"C3","scenario":null},{"value":"8,82E-01","module":"C4","scenario":null},{"value":"-1,56E+01","module":"D","scenario":null}]},{"parameter":"SM","unit":"kg","values":[{"value":"5,10E+00","module":"A1-A3","scenario":null},{"value":"0,00E+00","module":"A4","scenario":null},{"value":"0,00E+00","module":"A5","scenario":null},{"value":"0,00E+00","module":"B2","scenario":null},{"value":"0,00E+00","module":"B3","scenario":null},{"value":"0,00E+00","module":"B4","scenario":null},{"value":"0,00E+00","module":"C1","scenario":null},{"value":"0,00E+00","module":"C2","scenario":null},{"value":"0,00E+00","module":"C3","scenario":null},{"value":"0,00E+00","module":"C4","scenario":null},{"value":"0,00E+00","module":"D","scenario":null}]},{"parameter":"RSF","unit":"MJ","values":[{"value":"4,44E-01","module":"A1-A3","scenario":null},{"value":"7,31E-03","module":"A4","scenario":null},{"value":"4,82E-04","module":"A5","scenario":null},{"value":"1,38E+00","module":"B2","scenario":null},{"value":"6,27E-02","module":"B3","scenario":null},{"value":"0,00E+00","module":"B4","scenario":null},{"value":"0,00E+00","module":"C1","scenario":null},{"value":"1,27E-03","module":"C2","scenario":null},{"value":"2,08E-03","module":"C3","scenario":null},{"value":"4,59E-04","module":"C4","scenario":null},{"value":"5,23E-02","module":"D","scenario":null}]},{"parameter":"NRSF","unit":"MJ","values":[{"value":"8,37E-02","module":"A1-A3","scenario":null},{"value":"2,45E-02","module":"A4","scenario":null},{"value":"1,96E-03","module":"A5","scenario":null},{"value":"3,70E-01","module":"B2","scenario":null},{"value":"1,51E-02","module":"B3","scenario":null},{"value":"0,00E+00","module":"B4","scenario":null},{"value":"0,00E+00","module":"C1","scenario":null},{"value":"4,52E-03","module":"C2","scenario":null},{"value":"0,00E+00","module":"C3","scenario":null},{"value":"2,76E-02","module":"C4","scenario":null},{"value":"6,19E-01","module":"D","scenario":null}]},{"parameter":"FW","unit":"m3","values":[{"value":"2,17E-01","module":"A1-A3","scenario":null},{"value":"1,89E-03","module":"A4","scenario":null},{"value":"4,15E-04","module":"A5","scenario":null},{"value":"8,69E-01","module":"B2","scenario":null},{"value":"3,99E-03","module":"B3","scenario":null},{"value":"0,00E+00","module":"B4","scenario":null},{"value":"0,00E+00","module":"C1","scenario":null},{"value":"2,64E-04","module":"C2","scenario":null},{"value":"1,86E-03","module":"C3","scenario":null},{"value":"8,08E-04","module":"C4","scenario":null},{"value":"-2,33E-02","module":"D","scenario":null}]}],"end_of_life_waste":[{"parameter":"HWD","unit":"kg","values":[{"value":"2,43E-01","module":"A1-A3","scenario":null},{"value":"9,08E-04","module":"A4","scenario":null},{"value":"0,00E+00","module":"A5","scenario":null},{"value":"1,87E-02","module":"B2","scenario":null},{"value":"8,39E-04","module":"B3","scenario":null},{"value":"0,00E+00","module":"B4","scenario":null},{"value":"0,00E+00","module":"C1","scenario":null},{"value":"1,28E-04","module":"C2","scenario":null},{"value":"0,00E+00","module":"C3","scenario":null},{"value":"3,38E+00","module":"C4","scenario":null},{"value":"-8,08E-03","module":"D","scenario":null}]},{"parameter":"NHWD","unit":"kg","values":[{"value":"6,57E+00","module":"A1-A3","scenario":null},{"value":"1,44E+00","module":"A4","scenario":null},{"value":"3,83E+00","module":"A5","scenario":null},{"value":"4,24E-01","module":"B2","scenario":null},{"value":"1,73E-02","module":"B3","scenario":null},{"value":"0,00E+00","module":"B4","scenario":null},{"value":"0,00E+00","module":"C1","scenario":null},{"value":"1,20E-01","module":"C2","scenario":null},{"value":"8,80E-02","module":"C3","scenario":null},{"value":"4,03E-02","module":"C4","scenario":null},{"value":"-6,89E-01","module":"D","scenario":null}]},{"parameter":"RWD","unit":"kg","values":[{"value":"7,34E-04","module":"A1-A3","scenario":null},{"value":"1,13E-04","module":"A4","scenario":null},{"value":"0,00E+00","module":"A5","scenario":null},{"value":"7,21E-04","module":"B2","scenario":null},{"value":"3,26E-05","module":"B3","scenario":null},{"value":"0,00E+00","module":"B4","scenario":null},{"value":"0,00E+00","module":"C1","scenario":null},{"value":"1,71E-05","module":"C2","scenario":null},{"value":"0,00E+00","module":"C3","scenario":null},{"value":"5,32E-06","module":"C4","scenario":null},{"value":"-9,93E-06","module":"D","scenario":null}]}],"end_of_life_flow":[{"parameter":"CRU","unit":"kg","values":[{"value":"0,00E+00","module":"A1-A3","scenario":null},{"value":"0,00E+00","module":"A4","scenario":null},{"value":"0,00E+00","module":"A5","scenario":null},{"value":"0,00E+00","module":"B2","scenario":null},{"value":"0,00E+00","module":"B3","scenario":null},{"value":"0,00E+00","module":"B4","scenario":null},{"value":"0,00E+00","module":"C1","scenario":null},{"value":"0,00E+00","module":"C2","scenario":null},{"value":"0,00E+00","module":"C3","scenario":null},{"value":"0,00E+00","module":"C4","scenario":null},{"value":"0,00E+00","module":"D","scenario":null}]},{"parameter":"MFR","unit":"kg","values":[{"value":"8,33E-01","module":"A1-A3","scenario":null},{"value":"0,00E+00","module":"A4","scenario":null},{"value":"3,53E+00","module":"A5","scenario":null},{"value":"0,00E+00","module":"B2","scenario":null},{"value":"0,00E+00","module":"B3","scenario":null},{"value":"0,00E+00","module":"B4","scenario":null},{"value":"0,00E+00","module":"C1","scenario":null},{"value":"0,00E+00","module":"C2","scenario":null},{"value":"1,73E+00","module":"C3","scenario":null},{"value":"0,00E+00","module":"C4","scenario":null},{"value":"0,00E+00","module":"D","scenario":null}]},{"parameter":"MER","unit":"kg","values":[{"value":"6,61E-06","module":"A1-A3","scenario":null},{"value":"0,00E+00","module":"A4","scenario":null},{"value":"1,55E-03","module":"A5","scenario":null},{"value":"0,00E+00","module":"B2","scenario":null},{"value":"0,00E+00","module":"B3","scenario":null},{"value":"0,00E+00","module":"B4","scenario":null},{"value":"0,00E+00","module":"C1","scenario":null},{"value":"0,00E+00","module":"C2","scenario":null},{"value":"7,90E+00","module":"C3","scenario":null},{"value":"0,00E+00","module":"C4","scenario":null},{"value":"0,00E+00","module":"D","scenario":null}]},{"parameter":"EEE","unit":"MJ","values":[{"value":"4,60E-01","module":"A1-A3","scenario":null},{"value":"0,00E+00","module":"A4","scenario":null},{"value":"2,14E-01","module":"A5","scenario":null},{"value":"0,00E+00","module":"B2","scenario":null},{"value":"0,00E+00","module":"B3","scenario":null},{"value":"0,00E+00","module":"B4","scenario":null},{"value":"0,00E+00","module":"C1","scenario":null},{"value":"0,00E+00","module":"C2","scenario":null},{"value":"2,17E+00","module":"C3","scenario":null},{"value":"0,00E+00","module":"C4","scenario":null},{"value":"0,00E+00","module":"D","scenario":null}]},{"parameter":"EET","unit":"MJ","values":[{"value":"6,97E+00","module":"A1-A3","scenario":null},{"value":"0,00E+00","module":"A4","scenario":null},{"value":"3,24E+00","module":"A5","scenario":null},{"value":"0,00E+00","module":"B2","scenario":null},{"value":"0,00E+00","module":"B3","scenario":null},{"value":"0,00E+00","module":"B4","scenario":null},{"value":"0,00E+00","module":"C1","scenario":null},{"value":"0,00E+00","module":"C2","scenario":null},{"value":"3,29E+01","module":"C3","scenario":null},{"value":"0,00E+00","module":"C4","scenario":null},{"value":"0,00E+00","module":"D","scenario":null}]}]}