{"product_name":"SAVE VSC 300","epd_id":"NEPD-7302-6571","declared_unit":{"unit":"stk","amount":1},"compliance":["EN 15804+A2","ISO 14025","ISO 21930"],"producer_name":"UAB Systemair","environmental_impact":[{"parameter":"GWP-total","unit":"kg CO2-eq","values":[{"value":"4,74E+02","module":"A1-A3","scenario":null},{"value":"1,24E+01","module":"A4","scenario":null},{"value":"1,08E-01","module":"C1","scenario":null},{"value":"7,75E-01","module":"C2","scenario":null},{"value":"1,66E+01","module":"C3","scenario":null},{"value":"7,43E-01","module":"C4","scenario":null},{"value":"-2,21E+01","module":"D","scenario":null}]},{"parameter":"GWP-fossil","unit":"kg CO2-eq","values":[{"value":"4,72E+02","module":"A1-A3","scenario":null},{"value":"1,24E+01","module":"A4","scenario":null},{"value":"1,08E-01","module":"C1","scenario":null},{"value":"7,74E-01","module":"C2","scenario":null},{"value":"1,66E+01","module":"C3","scenario":null},{"value":"7,42E-01","module":"C4","scenario":null},{"value":"-2,21E+01","module":"D","scenario":null}]},{"parameter":"GWP-biogenic","unit":"kg CO2-eq","values":[{"value":"1,84E+00","module":"A1-A3","scenario":null},{"value":"5,31E-03","module":"A4","scenario":null},{"value":"2,02E-05","module":"C1","scenario":null},{"value":"3,20E-04","module":"C2","scenario":null},{"value":"2,44E-03","module":"C3","scenario":null},{"value":"2,17E-04","module":"C4","scenario":null},{"value":"-2,37E-02","module":"D","scenario":null}]},{"parameter":"GWP-luluc","unit":"kg CO2-eq","values":[{"value":"8,65E-01","module":"A1-A3","scenario":null},{"value":"3,77E-03","module":"A4","scenario":null},{"value":"8,50E-06","module":"C1","scenario":null},{"value":"2,76E-04","module":"C2","scenario":null},{"value":"3,52E-04","module":"C3","scenario":null},{"value":"4,51E-04","module":"C4","scenario":null},{"value":"-4,20E-02","module":"D","scenario":null}]},{"parameter":"ODP","unit":"kg CFC11-eq","values":[{"value":"3,56E-05","module":"A1-A3","scenario":null},{"value":"2,99E-06","module":"A4","scenario":null},{"value":"2,33E-08","module":"C1","scenario":null},{"value":"1,75E-07","module":"C2","scenario":null},{"value":"1,42E-07","module":"C3","scenario":null},{"value":"4,16E-08","module":"C4","scenario":null},{"value":"-1,74E-02","module":"D","scenario":null}]},{"parameter":"AP","unit":"mol H+-eq","values":[{"value":"4,10E+00","module":"A1-A3","scenario":null},{"value":"3,99E-02","module":"A4","scenario":null},{"value":"1,13E-03","module":"C1","scenario":null},{"value":"2,23E-03","module":"C2","scenario":null},{"value":"3,37E-03","module":"C3","scenario":null},{"value":"1,21E-03","module":"C4","scenario":null},{"value":"-3,55E-01","module":"D","scenario":null}]},{"parameter":"POCP","unit":"kg NMVOC-eq","values":[{"value":"1,89E+00","module":"A1-A3","scenario":null},{"value":"3,82E-02","module":"A4","scenario":null},{"value":"1,50E-03","module":"C1","scenario":null},{"value":"1,89E-03","module":"C2","scenario":null},{"value":"3,06E-03","module":"C3","scenario":null},{"value":"1,44E-03","module":"C4","scenario":null},{"value":"-1,45E-01","module":"D","scenario":null}]},{"parameter":"ADPE","unit":"kg Sb-eq","values":[{"value":"2,71E-01","module":"A1-A3","scenario":null},{"value":"2,21E-04","module":"A4","scenario":null},{"value":"1,65E-07","module":"C1","scenario":null},{"value":"2,14E-05","module":"C2","scenario":null},{"value":"5,90E-06","module":"C3","scenario":null},{"value":"1,83E-06","module":"C4","scenario":null},{"value":"-1,73E-03","module":"D","scenario":null}]},{"parameter":"ADPF","unit":"MJ","values":[{"value":"6,32E+03","module":"A1-A3","scenario":null},{"value":"2,01E+02","module":"A4","scenario":null},{"value":"1,48E+00","module":"C1","scenario":null},{"value":"1,17E+01","module":"C2","scenario":null},{"value":"4,94E+00","module":"C3","scenario":null},{"value":"3,37E+00","module":"C4","scenario":null},{"value":"-1,93E+02","module":"D","scenario":null}]},{"parameter":"WDP","unit":"m3 world-eq. Deprived","values":[{"value":"5,25E+04","module":"A1-A3","scenario":null},{"value":"1,54E+02","module":"A4","scenario":null},{"value":"3,15E-01","module":"C1","scenario":null},{"value":"1,13E+01","module":"C2","scenario":null},{"value":"2,16E+01","module":"C3","scenario":null},{"value":"1,58E+01","module":"C4","scenario":null},{"value":"3,18E+02","module":"D","scenario":null}]},{"parameter":"EP-freshwater","unit":"kg P-eq","values":[{"value":"5,57E-02","module":"A1-A3","scenario":null},{"value":"9,85E-05","module":"A4","scenario":null},{"value":"3,92E-07","module":"C1","scenario":null},{"value":"6,19E-06","module":"C2","scenario":null},{"value":"2,07E-05","module":"C3","scenario":null},{"value":"3,89E-06","module":"C4","scenario":null},{"value":"-2,93E-03","module":"D","scenario":null}]},{"parameter":"EP-marine","unit":"kg N-eq","values":[{"value":"6,09E-01","module":"A1-A3","scenario":null},{"value":"8,73E-03","module":"A4","scenario":null},{"value":"4,98E-04","module":"C1","scenario":null},{"value":"4,40E-04","module":"C2","scenario":null},{"value":"1,18E-03","module":"C3","scenario":null},{"value":"9,87E-04","module":"C4","scenario":null},{"value":"-3,16E-02","module":"D","scenario":null}]},{"parameter":"EP-terrestrial","unit":"mol N-eq.","values":[{"value":"1,08E+01","module":"A1-A3","scenario":null},{"value":"9,74E-02","module":"A4","scenario":null},{"value":"5,46E-03","module":"C1","scenario":null},{"value":"4,92E-03","module":"C2","scenario":null},{"value":"1,22E-02","module":"C3","scenario":null},{"value":"4,30E-03","module":"C4","scenario":null},{"value":"-3,79E-01","module":"D","scenario":null}]},{"parameter":"GWP-IOBC","unit":"kg CO2-eq","values":[{"value":"4,77E+02","module":"A1-A3","scenario":null},{"value":"1,24E+01","module":"A4","scenario":null},{"value":"1,08E-01","module":"C1","scenario":null},{"value":"7,75E-01","module":"C2","scenario":null},{"value":"1,66E+01","module":"C3","scenario":null},{"value":"7,55E-01","module":"C4","scenario":null},{"value":"-3,08E+01","module":"D","scenario":null}]}],"additional_environmental_impact":[{"parameter":"PM","unit":"Disease incidence","values":[{"value":"3,58E-05","module":"A1-A3","scenario":null},{"value":"1,14E-06","module":"A4","scenario":null},{"value":"2,98E-08","module":"C1","scenario":null},{"value":"4,74E-08","module":"C2","scenario":null},{"value":"2,50E-08","module":"C3","scenario":null},{"value":"2,20E-08","module":"C4","scenario":null},{"value":"-2,29E-06","module":"D","scenario":null}]},{"parameter":"ETP-fw","unit":"CTUe","values":[{"value":"2,78E+04","module":"A1-A3","scenario":null},{"value":"1,47E+02","module":"A4","scenario":null},{"value":"8,11E-01","module":"C1","scenario":null},{"value":"8,68E+00","module":"C2","scenario":null},{"value":"6,14E+01","module":"C3","scenario":null},{"value":"1,26E+01","module":"C4","scenario":null},{"value":"-3,40E+03","module":"D","scenario":null}]},{"parameter":"HTP-c","unit":"CTUh","values":[{"value":"1,66E-06","module":"A1-A3","scenario":null},{"value":"0,00E+00","module":"A4","scenario":null},{"value":"0,00E+00","module":"C1","scenario":null},{"value":"0,00E+00","module":"C2","scenario":null},{"value":"1,51E-09","module":"C3","scenario":null},{"value":"2,29E-09","module":"C4","scenario":null},{"value":"-1,28E-07","module":"D","scenario":null}]},{"parameter":"HTP-nc","unit":"CTUh","values":[{"value":"3,09E-05","module":"A1-A3","scenario":null},{"value":"1,42E-07","module":"A4","scenario":null},{"value":"7,36E-10","module":"C1","scenario":null},{"value":"9,48E-09","module":"C2","scenario":null},{"value":"4,08E-08","module":"C3","scenario":null},{"value":"1,39E-07","module":"C4","scenario":null},{"value":"-8,36E-07","module":"D","scenario":null}]},{"parameter":"SQP","unit":"-","values":[{"value":"3,74E+03","module":"A1-A3","scenario":null},{"value":"2,31E+02","module":"A4","scenario":null},{"value":"1,88E-01","module":"C1","scenario":null},{"value":"8,19E+00","module":"C2","scenario":null},{"value":"1,49E+00","module":"C3","scenario":null},{"value":"1,04E+01","module":"C4","scenario":null},{"value":"-6,42E+01","module":"D","scenario":null}]},{"parameter":"IRP","unit":"kBq U235-eq","values":[{"value":"2,17E+01","module":"A1-A3","scenario":null},{"value":"8,79E-01","module":"A4","scenario":null},{"value":"6,36E-03","module":"C1","scenario":null},{"value":"5,12E-02","module":"C2","scenario":null},{"value":"2,01E-02","module":"C3","scenario":null},{"value":"1,37E-02","module":"C4","scenario":null},{"value":"-3,84E-02","module":"D","scenario":null}]}],"resource_use":[{"parameter":"PERE","unit":"MJ","values":[{"value":"8,08E+02","module":"A1-A3","scenario":null},{"value":"2,53E+00","module":"A4","scenario":null},{"value":"8,02E-03","module":"C1","scenario":null},{"value":"1,68E-01","module":"C2","scenario":null},{"value":"6,28E-01","module":"C3","scenario":null},{"value":"2,82E-01","module":"C4","scenario":null},{"value":"-4,52E+01","module":"D","scenario":null}]},{"parameter":"PERM","unit":"","values":[{"value":"0,00E+00","module":"A1-A3","scenario":null},{"value":"0,00E+00","module":"A4","scenario":null},{"value":"0,00E+00","module":"C1","scenario":null},{"value":"0,00E+00","module":"C2","scenario":null},{"value":"0,00E+00","module":"C3","scenario":null},{"value":"0,00E+00","module":"C4","scenario":null},{"value":"0,00E+00","module":"D","scenario":null}]},{"parameter":"PERT","unit":"MJ","values":[{"value":"8,09E+02","module":"A1-A3","scenario":null},{"value":"2,53E+00","module":"A4","scenario":null},{"value":"8,02E-03","module":"C1","scenario":null},{"value":"1,68E-01","module":"C2","scenario":null},{"value":"6,28E-01","module":"C3","scenario":null},{"value":"2,82E-01","module":"C4","scenario":null},{"value":"-4,52E+01","module":"D","scenario":null}]},{"parameter":"PENRE","unit":"MJ","values":[{"value":"5,95E+03","module":"A1-A3","scenario":null},{"value":"2,01E+02","module":"A4","scenario":null},{"value":"1,48E+00","module":"C1","scenario":null},{"value":"1,17E+01","module":"C2","scenario":null},{"value":"4,94E+00","module":"C3","scenario":null},{"value":"3,37E+00","module":"C4","scenario":null},{"value":"-1,93E+02","module":"D","scenario":null}]},{"parameter":"PENRM","unit":"MJ","values":[{"value":"3,70E+02","module":"A1-A3","scenario":null},{"value":"0,00E+00","module":"A4","scenario":null},{"value":"0,00E+00","module":"C1","scenario":null},{"value":"0,00E+00","module":"C2","scenario":null},{"value":"-3,52E+02","module":"C3","scenario":null},{"value":"0,00E+00","module":"C4","scenario":null},{"value":"0,00E+00","module":"D","scenario":null}]},{"parameter":"PENRT","unit":"MJ","values":[{"value":"6,32E+03","module":"A1-A3","scenario":null},{"value":"2,01E+02","module":"A4","scenario":null},{"value":"1,48E+00","module":"C1","scenario":null},{"value":"1,17E+01","module":"C2","scenario":null},{"value":"-3,47E+02","module":"C3","scenario":null},{"value":"3,37E+00","module":"C4","scenario":null},{"value":"-1,93E+02","module":"D","scenario":null}]},{"parameter":"SM","unit":"kg","values":[{"value":"4,56E+01","module":"A1-A3","scenario":null},{"value":"0,00E+00","module":"A4","scenario":null},{"value":"7,29E-04","module":"C1","scenario":null},{"value":"0,00E+00","module":"C2","scenario":null},{"value":"1,89E-05","module":"C3","scenario":null},{"value":"4,70E-03","module":"C4","scenario":null},{"value":"4,35E-01","module":"D","scenario":null}]},{"parameter":"RSF","unit":"MJ","values":[{"value":"1,54E+01","module":"A1-A3","scenario":null},{"value":"8,85E-02","module":"A4","scenario":null},{"value":"1,97E-04","module":"C1","scenario":null},{"value":"6,00E-03","module":"C2","scenario":null},{"value":"1,42E-02","module":"C3","scenario":null},{"value":"2,57E-03","module":"C4","scenario":null},{"value":"7,26E-01","module":"D","scenario":null}]},{"parameter":"NRSF","unit":"MJ","values":[{"value":"5,07E+00","module":"A1-A3","scenario":null},{"value":"2,97E-01","module":"A4","scenario":null},{"value":"2,90E-03","module":"C1","scenario":null},{"value":"2,14E-02","module":"C2","scenario":null},{"value":"-3,11E-04","module":"C3","scenario":null},{"value":"5,01E-02","module":"C4","scenario":null},{"value":"1,89E+01","module":"D","scenario":null}]},{"parameter":"FW","unit":"m3","values":[{"value":"6,67E+00","module":"A1-A3","scenario":null},{"value":"2,29E-02","module":"A4","scenario":null},{"value":"7,64E-05","module":"C1","scenario":null},{"value":"1,25E-03","module":"C2","scenario":null},{"value":"2,36E-02","module":"C3","scenario":null},{"value":"4,45E-03","module":"C4","scenario":null},{"value":"-1,33E-01","module":"D","scenario":null}]}],"end_of_life_waste":[{"parameter":"HWD","unit":"kg","values":[{"value":"2,67E+00","module":"A1-A3","scenario":null},{"value":"1,10E-02","module":"A4","scenario":null},{"value":"4,37E-05","module":"C1","scenario":null},{"value":"6,04E-04","module":"C2","scenario":null},{"value":"1,76E-03","module":"C3","scenario":null},{"value":"3,03E-01","module":"C4","scenario":null},{"value":"-1,11E-01","module":"D","scenario":null}]},{"parameter":"NHWD","unit":"kg","values":[{"value":"1,05E+02","module":"A1-A3","scenario":null},{"value":"1,75E+01","module":"A4","scenario":null},{"value":"1,76E-03","module":"C1","scenario":null},{"value":"5,69E-01","module":"C2","scenario":null},{"value":"4,67E-01","module":"C3","scenario":null},{"value":"1,46E+01","module":"C4","scenario":null},{"value":"-8,97E+00","module":"D","scenario":null}]},{"parameter":"RWD","unit":"kg","values":[{"value":"1,70E-02","module":"A1-A3","scenario":null},{"value":"1,37E-03","module":"A4","scenario":null},{"value":"1,03E-05","module":"C1","scenario":null},{"value":"7,97E-05","module":"C2","scenario":null},{"value":"1,23E-06","module":"C3","scenario":null},{"value":"1,16E-05","module":"C4","scenario":null},{"value":"-4,47E-05","module":"D","scenario":null}]}],"end_of_life_flow":[{"parameter":"CRU","unit":"kg","values":[{"value":"0,00E+00","module":"A1-A3","scenario":null},{"value":"0,00E+00","module":"A4","scenario":null},{"value":"0,00E+00","module":"C1","scenario":null},{"value":"0,00E+00","module":"C2","scenario":null},{"value":"0,00E+00","module":"C3","scenario":null},{"value":"0,00E+00","module":"C4","scenario":null},{"value":"0,00E+00","module":"D","scenario":null}]},{"parameter":"MFR","unit":"kg","values":[{"value":"2,06E+01","module":"A1-A3","scenario":null},{"value":"0,00E+00","module":"A4","scenario":null},{"value":"7,15E-04","module":"C1","scenario":null},{"value":"0,00E+00","module":"C2","scenario":null},{"value":"6,13E+01","module":"C3","scenario":null},{"value":"5,57E-04","module":"C4","scenario":null},{"value":"-1,70E-02","module":"D","scenario":null}]},{"parameter":"MER","unit":"kg","values":[{"value":"2,25E+00","module":"A1-A3","scenario":null},{"value":"0,00E+00","module":"A4","scenario":null},{"value":"2,22E-06","module":"C1","scenario":null},{"value":"0,00E+00","module":"C2","scenario":null},{"value":"2,09E+00","module":"C3","scenario":null},{"value":"1,24E-05","module":"C4","scenario":null},{"value":"-2,24E-03","module":"D","scenario":null}]},{"parameter":"EEE","unit":"MJ","values":[{"value":"1,49E+00","module":"A1-A3","scenario":null},{"value":"0,00E+00","module":"A4","scenario":null},{"value":"7,60E-06","module":"C1","scenario":null},{"value":"0,00E+00","module":"C2","scenario":null},{"value":"3,03E+00","module":"C3","scenario":null},{"value":"7,26E-04","module":"C4","scenario":null},{"value":"-5,50E-03","module":"D","scenario":null}]},{"parameter":"EET","unit":"MJ","values":[{"value":"2,26E+01","module":"A1-A3","scenario":null},{"value":"0,00E+00","module":"A4","scenario":null},{"value":"1,15E-04","module":"C1","scenario":null},{"value":"0,00E+00","module":"C2","scenario":null},{"value":"4,58E+01","module":"C3","scenario":null},{"value":"1,10E-02","module":"C4","scenario":null},{"value":"-8,32E-02","module":"D","scenario":null}]}]}