{"product_name":"AKH","epd_id":"NEPD-6700-6030","declared_unit":{"unit":"stk","amount":1},"compliance":["EN 15804+A2","ISO 14025","ISO 21930"],"producer_name":"TROX Auranor Norge AS","environmental_impact":[{"parameter":"GWP-total","unit":"kg CO2-eq","values":[{"value":"2,81E+02","module":"A1-A3","scenario":null},{"value":"4,34E+00","module":"A4","scenario":null},{"value":"8,34E-02","module":"C1","scenario":null},{"value":"1,23E+00","module":"C2","scenario":null},{"value":"1,21E-01","module":"C3","scenario":null},{"value":"3,33E-02","module":"C4","scenario":null},{"value":"-6,35E+01","module":"D","scenario":null}]},{"parameter":"GWP-fossil","unit":"kg CO2-eq","values":[{"value":"3,14E+02","module":"A1-A3","scenario":null},{"value":"4,34E+00","module":"A4","scenario":null},{"value":"8,34E-02","module":"C1","scenario":null},{"value":"1,23E+00","module":"C2","scenario":null},{"value":"1,21E-01","module":"C3","scenario":null},{"value":"3,33E-02","module":"C4","scenario":null},{"value":"-6,29E+01","module":"D","scenario":null}]},{"parameter":"GWP-biogenic","unit":"kg CO2-eq","values":[{"value":"-3,25E+01","module":"A1-A3","scenario":null},{"value":"1,80E-03","module":"A4","scenario":null},{"value":"1,56E-05","module":"C1","scenario":null},{"value":"5,09E-04","module":"C2","scenario":null},{"value":"2,16E-06","module":"C3","scenario":null},{"value":"3,09E-05","module":"C4","scenario":null},{"value":"-1,18E-01","module":"D","scenario":null}]},{"parameter":"GWP-luluc","unit":"kg CO2-eq","values":[{"value":"2,58E-01","module":"A1-A3","scenario":null},{"value":"1,54E-03","module":"A4","scenario":null},{"value":"6,57E-06","module":"C1","scenario":null},{"value":"4,38E-04","module":"C2","scenario":null},{"value":"2,73E-07","module":"C3","scenario":null},{"value":"6,22E-06","module":"C4","scenario":null},{"value":"-4,11E-01","module":"D","scenario":null}]},{"parameter":"ODP","unit":"kg CFC11-eq","values":[{"value":"2,66E-05","module":"A1-A3","scenario":null},{"value":"9,83E-07","module":"A4","scenario":null},{"value":"1,80E-08","module":"C1","scenario":null},{"value":"2,78E-07","module":"C2","scenario":null},{"value":"1,89E-10","module":"C3","scenario":null},{"value":"1,35E-08","module":"C4","scenario":null},{"value":"-4,25E-04","module":"D","scenario":null}]},{"parameter":"AP","unit":"mol H+-eq","values":[{"value":"3,22E+00","module":"A1-A3","scenario":null},{"value":"1,25E-02","module":"A4","scenario":null},{"value":"8,72E-04","module":"C1","scenario":null},{"value":"3,53E-03","module":"C2","scenario":null},{"value":"3,00E-05","module":"C3","scenario":null},{"value":"2,77E-04","module":"C4","scenario":null},{"value":"-3,50E-01","module":"D","scenario":null}]},{"parameter":"POCP","unit":"kg NMVOC-eq","values":[{"value":"1,25E+00","module":"A1-A3","scenario":null},{"value":"1,06E-02","module":"A4","scenario":null},{"value":"1,16E-03","module":"C1","scenario":null},{"value":"3,00E-03","module":"C2","scenario":null},{"value":"3,76E-05","module":"C3","scenario":null},{"value":"3,27E-04","module":"C4","scenario":null},{"value":"-2,77E-01","module":"D","scenario":null}]},{"parameter":"ADPE","unit":"kg Sb-eq","values":[{"value":"2,68E-01","module":"A1-A3","scenario":null},{"value":"1,20E-04","module":"A4","scenario":null},{"value":"1,28E-07","module":"C1","scenario":null},{"value":"3,40E-05","module":"C2","scenario":null},{"value":"8,12E-09","module":"C3","scenario":null},{"value":"2,53E-07","module":"C4","scenario":null},{"value":"-6,98E-04","module":"D","scenario":null}]},{"parameter":"ADPF","unit":"MJ","values":[{"value":"3,96E+03","module":"A1-A3","scenario":null},{"value":"6,56E+01","module":"A4","scenario":null},{"value":"1,15E+00","module":"C1","scenario":null},{"value":"1,86E+01","module":"C2","scenario":null},{"value":"1,52E-02","module":"C3","scenario":null},{"value":"9,08E-01","module":"C4","scenario":null},{"value":"-6,19E+02","module":"D","scenario":null}]},{"parameter":"WDP","unit":"m3 world-eq. Deprived","values":[{"value":"2,24E+04","module":"A1-A3","scenario":null},{"value":"6,35E+01","module":"A4","scenario":null},{"value":"2,44E-01","module":"C1","scenario":null},{"value":"1,80E+01","module":"C2","scenario":null},{"value":"4,90E-02","module":"C3","scenario":null},{"value":"3,42E+00","module":"C4","scenario":null},{"value":"-9,64E+03","module":"D","scenario":null}]},{"parameter":"EP-freshwater","unit":"kg P-eq","values":[{"value":"1,87E-02","module":"A1-A3","scenario":null},{"value":"3,47E-05","module":"A4","scenario":null},{"value":"3,04E-07","module":"C1","scenario":null},{"value":"9,82E-06","module":"C2","scenario":null},{"value":"2,29E-08","module":"C3","scenario":null},{"value":"2,47E-07","module":"C4","scenario":null},{"value":"-3,40E-03","module":"D","scenario":null}]},{"parameter":"EP-marine","unit":"kg N-eq","values":[{"value":"3,58E-01","module":"A1-A3","scenario":null},{"value":"2,47E-03","module":"A4","scenario":null},{"value":"3,85E-04","module":"C1","scenario":null},{"value":"6,99E-04","module":"C2","scenario":null},{"value":"1,59E-05","module":"C3","scenario":null},{"value":"1,08E-04","module":"C4","scenario":null},{"value":"-6,12E-02","module":"D","scenario":null}]},{"parameter":"EP-terrestrial","unit":"mol N-eq.","values":[{"value":"1,06E+01","module":"A1-A3","scenario":null},{"value":"2,76E-02","module":"A4","scenario":null},{"value":"4,22E-03","module":"C1","scenario":null},{"value":"7,82E-03","module":"C2","scenario":null},{"value":"1,58E-04","module":"C3","scenario":null},{"value":"1,14E-03","module":"C4","scenario":null},{"value":"-6,39E-01","module":"D","scenario":null}]},{"parameter":"GWP-IOBC","unit":"kg CO2-eq","values":[{"value":"3,19E+02","module":"A1-A3","scenario":null},{"value":"4,34E+00","module":"A4","scenario":null},{"value":"8,34E-02","module":"C1","scenario":null},{"value":"1,23E+00","module":"C2","scenario":null},{"value":"1,21E-01","module":"C3","scenario":null},{"value":"3,33E-02","module":"C4","scenario":null},{"value":"-8,35E+01","module":"D","scenario":null}]}],"additional_environmental_impact":[{"parameter":"PM","unit":"Disease incidence","values":[{"value":"3,23E-05","module":"A1-A3","scenario":null},{"value":"2,66E-07","module":"A4","scenario":null},{"value":"2,31E-08","module":"C1","scenario":null},{"value":"7,53E-08","module":"C2","scenario":null},{"value":"1,08E-10","module":"C3","scenario":null},{"value":"5,81E-09","module":"C4","scenario":null},{"value":"-4,96E-06","module":"D","scenario":null}]},{"parameter":"ETP-fw","unit":"CTUe","values":[{"value":"1,20E+04","module":"A1-A3","scenario":null},{"value":"4,86E+01","module":"A4","scenario":null},{"value":"6,27E-01","module":"C1","scenario":null},{"value":"1,38E+01","module":"C2","scenario":null},{"value":"8,43E-02","module":"C3","scenario":null},{"value":"1,13E+02","module":"C4","scenario":null},{"value":"-2,67E+03","module":"D","scenario":null}]},{"parameter":"HTP-c","unit":"CTUh","values":[{"value":"1,81E-06","module":"A1-A3","scenario":null},{"value":"0,00E+00","module":"A4","scenario":null},{"value":"0,00E+00","module":"C1","scenario":null},{"value":"0,00E+00","module":"C2","scenario":null},{"value":"9,00E-12","module":"C3","scenario":null},{"value":"1,70E-11","module":"C4","scenario":null},{"value":"-2,56E-07","module":"D","scenario":null}]},{"parameter":"HTP-nc","unit":"CTUh","values":[{"value":"1,70E-05","module":"A1-A3","scenario":null},{"value":"5,31E-08","module":"A4","scenario":null},{"value":"5,69E-10","module":"C1","scenario":null},{"value":"1,51E-08","module":"C2","scenario":null},{"value":"9,84E-10","module":"C3","scenario":null},{"value":"3,44E-10","module":"C4","scenario":null},{"value":"3,81E-06","module":"D","scenario":null}]},{"parameter":"SQP","unit":"-","values":[{"value":"2,48E+03","module":"A1-A3","scenario":null},{"value":"4,59E+01","module":"A4","scenario":null},{"value":"1,46E-01","module":"C1","scenario":null},{"value":"1,30E+01","module":"C2","scenario":null},{"value":"1,81E-03","module":"C3","scenario":null},{"value":"3,26E+00","module":"C4","scenario":null},{"value":"-2,94E+01","module":"D","scenario":null}]},{"parameter":"IRP","unit":"kBq U235-eq","values":[{"value":"1,62E+01","module":"A1-A3","scenario":null},{"value":"2,87E-01","module":"A4","scenario":null},{"value":"4,92E-03","module":"C1","scenario":null},{"value":"8,12E-02","module":"C2","scenario":null},{"value":"2,60E-05","module":"C3","scenario":null},{"value":"4,09E-03","module":"C4","scenario":null},{"value":"-9,91E-01","module":"D","scenario":null}]}],"resource_use":[{"parameter":"PERE","unit":"MJ","values":[{"value":"9,39E+02","module":"A1-A3","scenario":null},{"value":"9,39E-01","module":"A4","scenario":null},{"value":"6,21E-03","module":"C1","scenario":null},{"value":"2,66E-01","module":"C2","scenario":null},{"value":"4,80E-04","module":"C3","scenario":null},{"value":"2,18E-02","module":"C4","scenario":null},{"value":"-1,25E+02","module":"D","scenario":null}]},{"parameter":"PERM","unit":"","values":[{"value":"3,49E+02","module":"A1-A3","scenario":null},{"value":"0,00E+00","module":"A4","scenario":null},{"value":"0,00E+00","module":"C1","scenario":null},{"value":"0,00E+00","module":"C2","scenario":null},{"value":"0,00E+00","module":"C3","scenario":null},{"value":"0,00E+00","module":"C4","scenario":null},{"value":"0,00E+00","module":"D","scenario":null}]},{"parameter":"PERT","unit":"MJ","values":[{"value":"1,29E+03","module":"A1-A3","scenario":null},{"value":"9,39E-01","module":"A4","scenario":null},{"value":"6,21E-03","module":"C1","scenario":null},{"value":"2,66E-01","module":"C2","scenario":null},{"value":"4,80E-04","module":"C3","scenario":null},{"value":"2,18E-02","module":"C4","scenario":null},{"value":"-1,25E+02","module":"D","scenario":null}]},{"parameter":"PENRE","unit":"MJ","values":[{"value":"3,96E+03","module":"A1-A3","scenario":null},{"value":"6,56E+01","module":"A4","scenario":null},{"value":"1,15E+00","module":"C1","scenario":null},{"value":"1,86E+01","module":"C2","scenario":null},{"value":"1,52E-02","module":"C3","scenario":null},{"value":"9,08E-01","module":"C4","scenario":null},{"value":"-6,18E+02","module":"D","scenario":null}]},{"parameter":"PENRM","unit":"MJ","values":[{"value":"3,68E+00","module":"A1-A3","scenario":null},{"value":"0,00E+00","module":"A4","scenario":null},{"value":"0,00E+00","module":"C1","scenario":null},{"value":"0,00E+00","module":"C2","scenario":null},{"value":"0,00E+00","module":"C3","scenario":null},{"value":"0,00E+00","module":"C4","scenario":null},{"value":"0,00E+00","module":"D","scenario":null}]},{"parameter":"PENRT","unit":"MJ","values":[{"value":"3,96E+03","module":"A1-A3","scenario":null},{"value":"6,56E+01","module":"A4","scenario":null},{"value":"1,15E+00","module":"C1","scenario":null},{"value":"1,86E+01","module":"C2","scenario":null},{"value":"1,52E-02","module":"C3","scenario":null},{"value":"9,08E-01","module":"C4","scenario":null},{"value":"-6,18E+02","module":"D","scenario":null}]},{"parameter":"SM","unit":"kg","values":[{"value":"3,57E+01","module":"A1-A3","scenario":null},{"value":"0,00E+00","module":"A4","scenario":null},{"value":"5,64E-04","module":"C1","scenario":null},{"value":"0,00E+00","module":"C2","scenario":null},{"value":"0,00E+00","module":"C3","scenario":null},{"value":"0,00E+00","module":"C4","scenario":null},{"value":"0,00E+00","module":"D","scenario":null}]},{"parameter":"RSF","unit":"MJ","values":[{"value":"1,79E+01","module":"A1-A3","scenario":null},{"value":"3,36E-02","module":"A4","scenario":null},{"value":"1,53E-04","module":"C1","scenario":null},{"value":"9,52E-03","module":"C2","scenario":null},{"value":"1,35E-05","module":"C3","scenario":null},{"value":"4,52E-04","module":"C4","scenario":null},{"value":"1,49E+00","module":"D","scenario":null}]},{"parameter":"NRSF","unit":"MJ","values":[{"value":"6,11E-01","module":"A1-A3","scenario":null},{"value":"1,20E-01","module":"A4","scenario":null},{"value":"2,25E-03","module":"C1","scenario":null},{"value":"3,40E-02","module":"C2","scenario":null},{"value":"0,00E+00","module":"C3","scenario":null},{"value":"8,61E-04","module":"C4","scenario":null},{"value":"4,46E+01","module":"D","scenario":null}]},{"parameter":"FW","unit":"m3","values":[{"value":"5,53E+00","module":"A1-A3","scenario":null},{"value":"7,02E-03","module":"A4","scenario":null},{"value":"5,91E-05","module":"C1","scenario":null},{"value":"1,99E-03","module":"C2","scenario":null},{"value":"6,29E-05","module":"C3","scenario":null},{"value":"1,09E-03","module":"C4","scenario":null},{"value":"-6,09E-01","module":"D","scenario":null}]}],"end_of_life_waste":[{"parameter":"HWD","unit":"kg","values":[{"value":"2,53E+00","module":"A1-A3","scenario":null},{"value":"3,38E-03","module":"A4","scenario":null},{"value":"3,38E-05","module":"C1","scenario":null},{"value":"9,59E-04","module":"C2","scenario":null},{"value":"0,00E+00","module":"C3","scenario":null},{"value":"2,25E-03","module":"C4","scenario":null},{"value":"-1,33E-01","module":"D","scenario":null}]},{"parameter":"NHWD","unit":"kg","values":[{"value":"1,22E+02","module":"A1-A3","scenario":null},{"value":"3,19E+00","module":"A4","scenario":null},{"value":"1,36E-03","module":"C1","scenario":null},{"value":"9,04E-01","module":"C2","scenario":null},{"value":"0,00E+00","module":"C3","scenario":null},{"value":"6,28E+00","module":"C4","scenario":null},{"value":"-2,33E+01","module":"D","scenario":null}]},{"parameter":"RWD","unit":"kg","values":[{"value":"1,54E-02","module":"A1-A3","scenario":null},{"value":"4,47E-04","module":"A4","scenario":null},{"value":"7,97E-06","module":"C1","scenario":null},{"value":"1,27E-04","module":"C2","scenario":null},{"value":"0,00E+00","module":"C3","scenario":null},{"value":"6,91E-08","module":"C4","scenario":null},{"value":"-9,57E-04","module":"D","scenario":null}]}],"end_of_life_flow":[{"parameter":"CRU","unit":"kg","values":[{"value":"0,00E+00","module":"A1-A3","scenario":null},{"value":"0,00E+00","module":"A4","scenario":null},{"value":"0,00E+00","module":"C1","scenario":null},{"value":"0,00E+00","module":"C2","scenario":null},{"value":"0,00E+00","module":"C3","scenario":null},{"value":"0,00E+00","module":"C4","scenario":null},{"value":"0,00E+00","module":"D","scenario":null}]},{"parameter":"MFR","unit":"kg","values":[{"value":"1,71E+01","module":"A1-A3","scenario":null},{"value":"0,00E+00","module":"A4","scenario":null},{"value":"5,53E-04","module":"C1","scenario":null},{"value":"0,00E+00","module":"C2","scenario":null},{"value":"5,69E+01","module":"C3","scenario":null},{"value":"3,59E-06","module":"C4","scenario":null},{"value":"0,00E+00","module":"D","scenario":null}]},{"parameter":"MER","unit":"kg","values":[{"value":"0,00E+00","module":"A1-A3","scenario":null},{"value":"0,00E+00","module":"A4","scenario":null},{"value":"1,72E-06","module":"C1","scenario":null},{"value":"0,00E+00","module":"C2","scenario":null},{"value":"4,00E-02","module":"C3","scenario":null},{"value":"8,78E-08","module":"C4","scenario":null},{"value":"0,00E+00","module":"D","scenario":null}]},{"parameter":"EEE","unit":"MJ","values":[{"value":"0,00E+00","module":"A1-A3","scenario":null},{"value":"0,00E+00","module":"A4","scenario":null},{"value":"5,88E-06","module":"C1","scenario":null},{"value":"0,00E+00","module":"C2","scenario":null},{"value":"6,61E-02","module":"C3","scenario":null},{"value":"5,69E-06","module":"C4","scenario":null},{"value":"0,00E+00","module":"D","scenario":null}]},{"parameter":"EET","unit":"MJ","values":[{"value":"0,00E+00","module":"A1-A3","scenario":null},{"value":"0,00E+00","module":"A4","scenario":null},{"value":"8,90E-05","module":"C1","scenario":null},{"value":"0,00E+00","module":"C2","scenario":null},{"value":"1,00E+00","module":"C3","scenario":null},{"value":"8,61E-05","module":"C4","scenario":null},{"value":"0,00E+00","module":"D","scenario":null}]}]}