{"product_name":"Inspire DIM ","epd_id":"NEPD-9226-8812","declared_unit":{"unit":"stk","amount":1},"compliance":["EN 15804+A2","ISO 14025","ISO 21930"],"producer_name":"SG Armaturen AS","environmental_impact":[{"parameter":"GWP-total","unit":"kg CO2-eq","values":[{"value":"4,66E+01","module":"A1","scenario":null},{"value":"2,31E-01","module":"A2","scenario":null},{"value":"1,23E+00","module":"A3","scenario":null},{"value":"1,51E+00","module":"A4","scenario":null},{"value":"1,93E+00","module":"A5","scenario":null},{"value":"2,87E+01","module":"B6","scenario":null},{"value":"0,00E+00","module":"C1","scenario":null},{"value":"1,74E-01","module":"C2","scenario":null},{"value":"6,30E-01","module":"C3","scenario":null},{"value":"5,37E-02","module":"C4","scenario":null},{"value":"-3,88E+00","module":"D","scenario":null},{"value":"4,80E+01","module":"A1A3","scenario":null}]},{"parameter":"GWP-fossil","unit":"kg CO2-eq","values":[{"value":"4,79E+01","module":"A1","scenario":null},{"value":"2,31E-01","module":"A2","scenario":null},{"value":"1,22E+00","module":"A3","scenario":null},{"value":"1,51E+00","module":"A4","scenario":null},{"value":"1,81E-02","module":"A5","scenario":null},{"value":"2,78E+01","module":"B6","scenario":null},{"value":"0,00E+00","module":"C1","scenario":null},{"value":"1,74E-01","module":"C2","scenario":null},{"value":"6,29E-01","module":"C3","scenario":null},{"value":"5,34E-02","module":"C4","scenario":null},{"value":"-3,82E+00","module":"D","scenario":null},{"value":"4,93E+01","module":"A1A3","scenario":null}]},{"parameter":"GWP-biogenic","unit":"kg CO2-eq","values":[{"value":"-1,46E+00","module":"A1","scenario":null},{"value":"9,00E-05","module":"A2","scenario":null},{"value":"1,90E-04","module":"A3","scenario":null},{"value":"5,37E-04","module":"A4","scenario":null},{"value":"1,91E+00","module":"A5","scenario":null},{"value":"7,69E-01","module":"B6","scenario":null},{"value":"0,00E+00","module":"C1","scenario":null},{"value":"6,77E-05","module":"C2","scenario":null},{"value":"4,95E-04","module":"C3","scenario":null},{"value":"2,25E-05","module":"C4","scenario":null},{"value":"-1,56E-02","module":"D","scenario":null},{"value":"-1,46E+00","module":"A1A3","scenario":null}]},{"parameter":"GWP-luluc","unit":"kg CO2-eq","values":[{"value":"1,38E-01","module":"A1","scenario":null},{"value":"8,45E-05","module":"A2","scenario":null},{"value":"1,33E-04","module":"A3","scenario":null},{"value":"7,42E-04","module":"A4","scenario":null},{"value":"6,00E-06","module":"A5","scenario":null},{"value":"1,15E-01","module":"B6","scenario":null},{"value":"0,00E+00","module":"C1","scenario":null},{"value":"6,35E-05","module":"C2","scenario":null},{"value":"2,56E-04","module":"C3","scenario":null},{"value":"1,96E-04","module":"C4","scenario":null},{"value":"-5,23E-02","module":"D","scenario":null},{"value":"1,38E-01","module":"A1A3","scenario":null}]},{"parameter":"ODP","unit":"kg CFC11-eq","values":[{"value":"2,95E-06","module":"A1","scenario":null},{"value":"5,03E-08","module":"A2","scenario":null},{"value":"4,50E-08","module":"A3","scenario":null},{"value":"3,32E-07","module":"A4","scenario":null},{"value":"3,83E-09","module":"A5","scenario":null},{"value":"1,91E-06","module":"B6","scenario":null},{"value":"0,00E+00","module":"C1","scenario":null},{"value":"3,78E-08","module":"C2","scenario":null},{"value":"1,89E-08","module":"C3","scenario":null},{"value":"3,87E-09","module":"C4","scenario":null},{"value":"-2,14E-03","module":"D","scenario":null},{"value":"3,05E-06","module":"A1A3","scenario":null}]},{"parameter":"AP","unit":"mol H+-eq","values":[{"value":"3,88E-01","module":"A1","scenario":null},{"value":"6,91E-04","module":"A2","scenario":null},{"value":"6,27E-03","module":"A3","scenario":null},{"value":"2,24E-02","module":"A4","scenario":null},{"value":"8,58E-05","module":"A5","scenario":null},{"value":"2,17E-01","module":"B6","scenario":null},{"value":"0,00E+00","module":"C1","scenario":null},{"value":"5,20E-04","module":"C2","scenario":null},{"value":"6,57E-04","module":"C3","scenario":null},{"value":"1,80E-04","module":"C4","scenario":null},{"value":"-1,04E-01","module":"D","scenario":null},{"value":"3,95E-01","module":"A1A3","scenario":null}]},{"parameter":"POCP","unit":"kg NMVOC-eq","values":[{"value":"1,83E-01","module":"A1","scenario":null},{"value":"5,70E-04","module":"A2","scenario":null},{"value":"6,07E-03","module":"A3","scenario":null},{"value":"1,62E-02","module":"A4","scenario":null},{"value":"8,84E-05","module":"A5","scenario":null},{"value":"8,36E-02","module":"B6","scenario":null},{"value":"0,00E+00","module":"C1","scenario":null},{"value":"4,28E-04","module":"C2","scenario":null},{"value":"4,39E-04","module":"C3","scenario":null},{"value":"1,98E-04","module":"C4","scenario":null},{"value":"-2,53E-02","module":"D","scenario":null},{"value":"1,90E-01","module":"A1A3","scenario":null}]},{"parameter":"ADPE","unit":"kg Sb-eq","values":[{"value":"7,11E-03","module":"A1","scenario":null},{"value":"6,20E-06","module":"A2","scenario":null},{"value":"2,86E-06","module":"A3","scenario":null},{"value":"2,93E-05","module":"A4","scenario":null},{"value":"4,41E-07","module":"A5","scenario":null},{"value":"2,07E-03","module":"B6","scenario":null},{"value":"0,00E+00","module":"C1","scenario":null},{"value":"4,66E-06","module":"C2","scenario":null},{"value":"1,02E-06","module":"C3","scenario":null},{"value":"2,01E-07","module":"C4","scenario":null},{"value":"-1,66E-03","module":"D","scenario":null},{"value":"7,12E-03","module":"A1A3","scenario":null}]},{"parameter":"ADPF","unit":"MJ","values":[{"value":"5,49E+02","module":"A1","scenario":null},{"value":"3,41E+00","module":"A2","scenario":null},{"value":"1,11E+01","module":"A3","scenario":null},{"value":"2,13E+01","module":"A4","scenario":null},{"value":"2,54E-01","module":"A5","scenario":null},{"value":"3,80E+02","module":"B6","scenario":null},{"value":"0,00E+00","module":"C1","scenario":null},{"value":"2,57E+00","module":"C2","scenario":null},{"value":"1,54E+00","module":"C3","scenario":null},{"value":"4,65E-01","module":"C4","scenario":null},{"value":"-4,82E+01","module":"D","scenario":null},{"value":"5,64E+02","module":"A1A3","scenario":null}]},{"parameter":"WDP","unit":"m3 world-eq. Deprived","values":[{"value":"2,66E+03","module":"A1","scenario":null},{"value":"1,11E+00","module":"A2","scenario":null},{"value":"1,04E+00","module":"A3","scenario":null},{"value":"1,38E+01","module":"A4","scenario":null},{"value":"3,21E-01","module":"A5","scenario":null},{"value":"1,48E+03","module":"B6","scenario":null},{"value":"0,00E+00","module":"C1","scenario":null},{"value":"8,37E-01","module":"C2","scenario":null},{"value":"1,01E+01","module":"C3","scenario":null},{"value":"5,31E+00","module":"C4","scenario":null},{"value":"-1,52E+03","module":"D","scenario":null},{"value":"2,66E+03","module":"A1A3","scenario":null}]},{"parameter":"EP-freshwater","unit":"kg P-eq","values":[{"value":"4,75E-03","module":"A1","scenario":null},{"value":"2,17E-06","module":"A2","scenario":null},{"value":"2,22E-05","module":"A3","scenario":null},{"value":"9,83E-06","module":"A4","scenario":null},{"value":"1,49E-07","module":"A5","scenario":null},{"value":"2,00E-03","module":"B6","scenario":null},{"value":"0,00E+00","module":"C1","scenario":null},{"value":"1,63E-06","module":"C2","scenario":null},{"value":"6,34E-06","module":"C3","scenario":null},{"value":"1,16E-06","module":"C4","scenario":null},{"value":"-6,17E-04","module":"D","scenario":null},{"value":"4,77E-03","module":"A1A3","scenario":null}]},{"parameter":"EP-marine","unit":"kg N-eq","values":[{"value":"5,26E-02","module":"A1","scenario":null},{"value":"1,36E-04","module":"A2","scenario":null},{"value":"1,46E-03","module":"A3","scenario":null},{"value":"5,38E-03","module":"A4","scenario":null},{"value":"2,84E-05","module":"A5","scenario":null},{"value":"2,39E-02","module":"B6","scenario":null},{"value":"0,00E+00","module":"C1","scenario":null},{"value":"1,02E-04","module":"C2","scenario":null},{"value":"1,49E-04","module":"C3","scenario":null},{"value":"6,88E-05","module":"C4","scenario":null},{"value":"-6,50E-03","module":"D","scenario":null},{"value":"5,42E-02","module":"A1A3","scenario":null}]},{"parameter":"EP-terrestrial","unit":"mol N-eq.","values":[{"value":"6,02E-01","module":"A1","scenario":null},{"value":"1,52E-03","module":"A2","scenario":null},{"value":"1,61E-02","module":"A3","scenario":null},{"value":"5,99E-02","module":"A4","scenario":null},{"value":"3,07E-04","module":"A5","scenario":null},{"value":"3,11E-01","module":"B6","scenario":null},{"value":"0,00E+00","module":"C1","scenario":null},{"value":"1,14E-03","module":"C2","scenario":null},{"value":"1,64E-03","module":"C3","scenario":null},{"value":"5,25E-04","module":"C4","scenario":null},{"value":"-8,46E-02","module":"D","scenario":null},{"value":"6,20E-01","module":"A1A3","scenario":null}]},{"parameter":"GWP-IOBC","unit":"kg CO2-eq","values":[{"value":"4,85E+01","module":"A1","scenario":null},{"value":"2,31E-01","module":"A2","scenario":null},{"value":"1,17E+00","module":"A3","scenario":null},{"value":"1,51E+00","module":"A4","scenario":null},{"value":"1,81E-02","module":"A5","scenario":null},{"value":"2,87E+01","module":"B6","scenario":null},{"value":"0,00E+00","module":"C1","scenario":null},{"value":"1,74E-01","module":"C2","scenario":null},{"value":"6,30E-01","module":"C3","scenario":null},{"value":"5,56E-02","module":"C4","scenario":null},{"value":"-3,73E+00","module":"D","scenario":null},{"value":"4,99E+01","module":"A1A3","scenario":null}]}],"additional_environmental_impact":[{"parameter":"PM","unit":"Disease incidence","values":[{"value":"3,19E-06","module":"A1","scenario":null},{"value":"1,49E-08","module":"A2","scenario":null},{"value":"7,36E-08","module":"A3","scenario":null},{"value":"5,53E-08","module":"A4","scenario":null},{"value":"1,27E-09","module":"A5","scenario":null},{"value":"1,56E-06","module":"B6","scenario":null},{"value":"0,00E+00","module":"C1","scenario":null},{"value":"1,12E-08","module":"C2","scenario":null},{"value":"5,72E-09","module":"C3","scenario":null},{"value":"3,15E-09","module":"C4","scenario":null},{"value":"-3,72E-07","module":"D","scenario":null},{"value":"3,28E-06","module":"A1A3","scenario":null}]},{"parameter":"ETP-fw","unit":"CTUe","values":[{"value":"2,97E+03","module":"A1","scenario":null},{"value":"2,77E+00","module":"A2","scenario":null},{"value":"2,77E+01","module":"A3","scenario":null},{"value":"1,47E+01","module":"A4","scenario":null},{"value":"3,38E-01","module":"A5","scenario":null},{"value":"1,73E+03","module":"B6","scenario":null},{"value":"0,00E+00","module":"C1","scenario":null},{"value":"2,08E+00","module":"C2","scenario":null},{"value":"4,83E+00","module":"C3","scenario":null},{"value":"3,11E+02","module":"C4","scenario":null},{"value":"-7,08E+02","module":"D","scenario":null},{"value":"3,00E+03","module":"A1A3","scenario":null}]},{"parameter":"HTP-c","unit":"CTUh","values":[{"value":"6,48E-08","module":"A1","scenario":null},{"value":"0,00E+00","module":"A2","scenario":null},{"value":"3,37E-10","module":"A3","scenario":null},{"value":"0,00E+00","module":"A4","scenario":null},{"value":"9,00E-12","module":"A5","scenario":null},{"value":"8,26E-08","module":"B6","scenario":null},{"value":"0,00E+00","module":"C1","scenario":null},{"value":"0,00E+00","module":"C2","scenario":null},{"value":"1,23E-09","module":"C3","scenario":null},{"value":"1,13E-10","module":"C4","scenario":null},{"value":"-1,22E-08","module":"D","scenario":null},{"value":"6,51E-08","module":"A1A3","scenario":null}]},{"parameter":"HTP-nc","unit":"CTUh","values":[{"value":"2,28E-06","module":"A1","scenario":null},{"value":"2,71E-09","module":"A2","scenario":null},{"value":"5,34E-08","module":"A3","scenario":null},{"value":"1,10E-08","module":"A4","scenario":null},{"value":"4,25E-10","module":"A5","scenario":null},{"value":"1,95E-06","module":"B6","scenario":null},{"value":"0,00E+00","module":"C1","scenario":null},{"value":"2,04E-09","module":"C2","scenario":null},{"value":"6,68E-08","module":"C3","scenario":null},{"value":"1,06E-09","module":"C4","scenario":null},{"value":"-4,97E-07","module":"D","scenario":null},{"value":"2,34E-06","module":"A1A3","scenario":null}]},{"parameter":"SQP","unit":"-","values":[{"value":"2,34E+02","module":"A1","scenario":null},{"value":"2,34E+00","module":"A2","scenario":null},{"value":"2,17E+00","module":"A3","scenario":null},{"value":"1,05E+01","module":"A4","scenario":null},{"value":"1,70E-01","module":"A5","scenario":null},{"value":"1,91E+02","module":"B6","scenario":null},{"value":"0,00E+00","module":"C1","scenario":null},{"value":"1,76E+00","module":"C2","scenario":null},{"value":"4,07E-01","module":"C3","scenario":null},{"value":"1,10E+00","module":"C4","scenario":null},{"value":"-1,53E+01","module":"D","scenario":null},{"value":"2,38E+02","module":"A1A3","scenario":null}]},{"parameter":"IRP","unit":"kBq U235-eq","values":[{"value":"1,56E+00","module":"A1","scenario":null},{"value":"1,42E-02","module":"A2","scenario":null},{"value":"1,61E-02","module":"A3","scenario":null},{"value":"9,23E-02","module":"A4","scenario":null},{"value":"1,09E-03","module":"A5","scenario":null},{"value":"6,89E+00","module":"B6","scenario":null},{"value":"0,00E+00","module":"C1","scenario":null},{"value":"1,07E-02","module":"C2","scenario":null},{"value":"7,33E-03","module":"C3","scenario":null},{"value":"1,77E-03","module":"C4","scenario":null},{"value":"-1,97E-01","module":"D","scenario":null},{"value":"1,59E+00","module":"A1A3","scenario":null}]}],"resource_use":[{"parameter":"PERE","unit":"MJ","values":[{"value":"8,03E+01","module":"A1","scenario":null},{"value":"3,86E-02","module":"A2","scenario":null},{"value":"9,05E-01","module":"A3","scenario":null},{"value":"2,42E-01","module":"A4","scenario":null},{"value":"4,17E-03","module":"A5","scenario":null},{"value":"4,92E+03","module":"B6","scenario":null},{"value":"0,00E+00","module":"C1","scenario":null},{"value":"2,91E-02","module":"C2","scenario":null},{"value":"2,29E-01","module":"C3","scenario":null},{"value":"1,12E-01","module":"C4","scenario":null},{"value":"-1,64E+01","module":"D","scenario":null},{"value":"8,12E+01","module":"A1A3","scenario":null}]},{"parameter":"PERM","unit":"","values":[{"value":"1,00E+01","module":"A1","scenario":null},{"value":"0,00E+00","module":"A2","scenario":null},{"value":"0,00E+00","module":"A3","scenario":null},{"value":"0,00E+00","module":"A4","scenario":null},{"value":"-1,00E+01","module":"A5","scenario":null},{"value":"0,00E+00","module":"B6","scenario":null},{"value":"0,00E+00","module":"C1","scenario":null},{"value":"0,00E+00","module":"C2","scenario":null},{"value":"0,00E+00","module":"C3","scenario":null},{"value":"0,00E+00","module":"C4","scenario":null},{"value":"0,00E+00","module":"D","scenario":null},{"value":"1,00E+01","module":"A1A3","scenario":null}]},{"parameter":"PERT","unit":"MJ","values":[{"value":"9,03E+01","module":"A1","scenario":null},{"value":"3,86E-02","module":"A2","scenario":null},{"value":"9,05E-01","module":"A3","scenario":null},{"value":"2,42E-01","module":"A4","scenario":null},{"value":"-1,00E+01","module":"A5","scenario":null},{"value":"4,92E+03","module":"B6","scenario":null},{"value":"0,00E+00","module":"C1","scenario":null},{"value":"2,91E-02","module":"C2","scenario":null},{"value":"2,29E-01","module":"C3","scenario":null},{"value":"1,12E-01","module":"C4","scenario":null},{"value":"-1,64E+01","module":"D","scenario":null},{"value":"9,12E+01","module":"A1A3","scenario":null}]},{"parameter":"PENRE","unit":"MJ","values":[{"value":"5,42E+02","module":"A1","scenario":null},{"value":"3,41E+00","module":"A2","scenario":null},{"value":"1,11E+01","module":"A3","scenario":null},{"value":"2,13E+01","module":"A4","scenario":null},{"value":"2,54E-01","module":"A5","scenario":null},{"value":"3,80E+02","module":"B6","scenario":null},{"value":"0,00E+00","module":"C1","scenario":null},{"value":"2,57E+00","module":"C2","scenario":null},{"value":"1,54E+00","module":"C3","scenario":null},{"value":"4,65E-01","module":"C4","scenario":null},{"value":"-4,82E+01","module":"D","scenario":null},{"value":"5,57E+02","module":"A1A3","scenario":null}]},{"parameter":"PENRM","unit":"MJ","values":[{"value":"9,88E+00","module":"A1","scenario":null},{"value":"0,00E+00","module":"A2","scenario":null},{"value":"0,00E+00","module":"A3","scenario":null},{"value":"0,00E+00","module":"A4","scenario":null},{"value":"0,00E+00","module":"A5","scenario":null},{"value":"0,00E+00","module":"B6","scenario":null},{"value":"0,00E+00","module":"C1","scenario":null},{"value":"0,00E+00","module":"C2","scenario":null},{"value":"-1,12E+01","module":"C3","scenario":null},{"value":"0,00E+00","module":"C4","scenario":null},{"value":"0,00E+00","module":"D","scenario":null},{"value":"9,88E+00","module":"A1A3","scenario":null}]},{"parameter":"PENRT","unit":"MJ","values":[{"value":"5,52E+02","module":"A1","scenario":null},{"value":"3,41E+00","module":"A2","scenario":null},{"value":"1,11E+01","module":"A3","scenario":null},{"value":"2,13E+01","module":"A4","scenario":null},{"value":"2,54E-01","module":"A5","scenario":null},{"value":"3,80E+02","module":"B6","scenario":null},{"value":"0,00E+00","module":"C1","scenario":null},{"value":"2,57E+00","module":"C2","scenario":null},{"value":"-9,70E+00","module":"C3","scenario":null},{"value":"4,65E-01","module":"C4","scenario":null},{"value":"-4,82E+01","module":"D","scenario":null},{"value":"5,67E+02","module":"A1A3","scenario":null}]},{"parameter":"SM","unit":"kg","values":[{"value":"1,87E+00","module":"A1","scenario":null},{"value":"0,00E+00","module":"A2","scenario":null},{"value":"0,00E+00","module":"A3","scenario":null},{"value":"0,00E+00","module":"A4","scenario":null},{"value":"0,00E+00","module":"A5","scenario":null},{"value":"0,00E+00","module":"B6","scenario":null},{"value":"0,00E+00","module":"C1","scenario":null},{"value":"0,00E+00","module":"C2","scenario":null},{"value":"0,00E+00","module":"C3","scenario":null},{"value":"2,20E-03","module":"C4","scenario":null},{"value":"3,02E-02","module":"D","scenario":null},{"value":"1,87E+00","module":"A1A3","scenario":null}]},{"parameter":"RSF","unit":"MJ","values":[{"value":"5,54E-01","module":"A1","scenario":null},{"value":"7,56E-04","module":"A2","scenario":null},{"value":"5,01E-04","module":"A3","scenario":null},{"value":"7,83E-03","module":"A4","scenario":null},{"value":"1,38E-04","module":"A5","scenario":null},{"value":"3,86E+00","module":"B6","scenario":null},{"value":"0,00E+00","module":"C1","scenario":null},{"value":"5,68E-04","module":"C2","scenario":null},{"value":"4,45E-03","module":"C3","scenario":null},{"value":"7,41E-04","module":"C4","scenario":null},{"value":"-7,79E-04","module":"D","scenario":null},{"value":"5,55E-01","module":"A1A3","scenario":null}]},{"parameter":"NRSF","unit":"MJ","values":[{"value":"3,20E-01","module":"A1","scenario":null},{"value":"6,42E-03","module":"A2","scenario":null},{"value":"5,46E-03","module":"A3","scenario":null},{"value":"4,27E-02","module":"A4","scenario":null},{"value":"5,71E-04","module":"A5","scenario":null},{"value":"9,62E+00","module":"B6","scenario":null},{"value":"0,00E+00","module":"C1","scenario":null},{"value":"4,83E-03","module":"C2","scenario":null},{"value":"-6,10E-05","module":"C3","scenario":null},{"value":"1,96E-02","module":"C4","scenario":null},{"value":"-7,23E-02","module":"D","scenario":null},{"value":"3,32E-01","module":"A1A3","scenario":null}]},{"parameter":"FW","unit":"m3","values":[{"value":"4,40E-01","module":"A1","scenario":null},{"value":"3,82E-04","module":"A2","scenario":null},{"value":"6,94E-03","module":"A3","scenario":null},{"value":"1,86E-03","module":"A4","scenario":null},{"value":"1,20E-04","module":"A5","scenario":null},{"value":"3,67E+01","module":"B6","scenario":null},{"value":"0,00E+00","module":"C1","scenario":null},{"value":"2,87E-04","module":"C2","scenario":null},{"value":"1,62E-03","module":"C3","scenario":null},{"value":"4,31E-04","module":"C4","scenario":null},{"value":"-8,20E-02","module":"D","scenario":null},{"value":"4,48E-01","module":"A1A3","scenario":null}]}],"end_of_life_waste":[{"parameter":"HWD","unit":"kg","values":[{"value":"3,57E-01","module":"A1","scenario":null},{"value":"3,09E-04","module":"A2","scenario":null},{"value":"9,27E-04","module":"A3","scenario":null},{"value":"1,08E-03","module":"A4","scenario":null},{"value":"0,00E+00","module":"A5","scenario":null},{"value":"2,44E-01","module":"B6","scenario":null},{"value":"0,00E+00","module":"C1","scenario":null},{"value":"2,32E-04","module":"C2","scenario":null},{"value":"3,14E-05","module":"C3","scenario":null},{"value":"1,21E-01","module":"C4","scenario":null},{"value":"5,53E-03","module":"D","scenario":null},{"value":"3,58E-01","module":"A1A3","scenario":null}]},{"parameter":"NHWD","unit":"kg","values":[{"value":"7,45E+00","module":"A1","scenario":null},{"value":"1,64E-01","module":"A2","scenario":null},{"value":"1,16E-01","module":"A3","scenario":null},{"value":"6,77E-01","module":"A4","scenario":null},{"value":"1,12E+00","module":"A5","scenario":null},{"value":"2,93E+01","module":"B6","scenario":null},{"value":"0,00E+00","module":"C1","scenario":null},{"value":"1,23E-01","module":"C2","scenario":null},{"value":"9,39E-02","module":"C3","scenario":null},{"value":"6,96E-01","module":"C4","scenario":null},{"value":"-1,03E+00","module":"D","scenario":null},{"value":"7,73E+00","module":"A1A3","scenario":null}]},{"parameter":"RWD","unit":"kg","values":[{"value":"1,31E-03","module":"A1","scenario":null},{"value":"2,24E-05","module":"A2","scenario":null},{"value":"2,16E-05","module":"A3","scenario":null},{"value":"1,46E-04","module":"A4","scenario":null},{"value":"0,00E+00","module":"A5","scenario":null},{"value":"3,40E-03","module":"B6","scenario":null},{"value":"0,00E+00","module":"C1","scenario":null},{"value":"1,68E-05","module":"C2","scenario":null},{"value":"1,65E-06","module":"C3","scenario":null},{"value":"1,43E-06","module":"C4","scenario":null},{"value":"-1,81E-04","module":"D","scenario":null},{"value":"1,35E-03","module":"A1A3","scenario":null}]}],"end_of_life_flow":[{"parameter":"CRU","unit":"kg","values":[{"value":"0,00E+00","module":"A1","scenario":null},{"value":"0,00E+00","module":"A2","scenario":null},{"value":"0,00E+00","module":"A3","scenario":null},{"value":"0,00E+00","module":"A4","scenario":null},{"value":"0,00E+00","module":"A5","scenario":null},{"value":"0,00E+00","module":"B6","scenario":null},{"value":"0,00E+00","module":"C1","scenario":null},{"value":"0,00E+00","module":"C2","scenario":null},{"value":"0,00E+00","module":"C3","scenario":null},{"value":"0,00E+00","module":"C4","scenario":null},{"value":"0,00E+00","module":"D","scenario":null},{"value":"0,00E+00","module":"A1A3","scenario":null}]},{"parameter":"MFR","unit":"kg","values":[{"value":"0,00E+00","module":"A1","scenario":null},{"value":"0,00E+00","module":"A2","scenario":null},{"value":"5,72E-02","module":"A3","scenario":null},{"value":"0,00E+00","module":"A4","scenario":null},{"value":"1,04E+00","module":"A5","scenario":null},{"value":"0,00E+00","module":"B6","scenario":null},{"value":"0,00E+00","module":"C1","scenario":null},{"value":"0,00E+00","module":"C2","scenario":null},{"value":"1,17E+00","module":"C3","scenario":null},{"value":"1,60E-05","module":"C4","scenario":null},{"value":"-1,41E-03","module":"D","scenario":null},{"value":"5,72E-02","module":"A1A3","scenario":null}]},{"parameter":"MER","unit":"kg","values":[{"value":"0,00E+00","module":"A1","scenario":null},{"value":"0,00E+00","module":"A2","scenario":null},{"value":"5,39E-03","module":"A3","scenario":null},{"value":"0,00E+00","module":"A4","scenario":null},{"value":"2,94E-02","module":"A5","scenario":null},{"value":"0,00E+00","module":"B6","scenario":null},{"value":"0,00E+00","module":"C1","scenario":null},{"value":"0,00E+00","module":"C2","scenario":null},{"value":"2,29E-01","module":"C3","scenario":null},{"value":"3,92E-07","module":"C4","scenario":null},{"value":"-1,84E-04","module":"D","scenario":null},{"value":"5,39E-03","module":"A1A3","scenario":null}]},{"parameter":"EEE","unit":"MJ","values":[{"value":"0,00E+00","module":"A1","scenario":null},{"value":"0,00E+00","module":"A2","scenario":null},{"value":"8,28E-03","module":"A3","scenario":null},{"value":"0,00E+00","module":"A4","scenario":null},{"value":"6,41E-02","module":"A5","scenario":null},{"value":"0,00E+00","module":"B6","scenario":null},{"value":"0,00E+00","module":"C1","scenario":null},{"value":"0,00E+00","module":"C2","scenario":null},{"value":"2,74E-01","module":"C3","scenario":null},{"value":"2,54E-05","module":"C4","scenario":null},{"value":"-5,32E-04","module":"D","scenario":null},{"value":"8,28E-03","module":"A1A3","scenario":null}]},{"parameter":"EET","unit":"MJ","values":[{"value":"0,00E+00","module":"A1","scenario":null},{"value":"0,00E+00","module":"A2","scenario":null},{"value":"1,25E-01","module":"A3","scenario":null},{"value":"0,00E+00","module":"A4","scenario":null},{"value":"9,70E-01","module":"A5","scenario":null},{"value":"0,00E+00","module":"B6","scenario":null},{"value":"0,00E+00","module":"C1","scenario":null},{"value":"0,00E+00","module":"C2","scenario":null},{"value":"4,15E+00","module":"C3","scenario":null},{"value":"3,84E-04","module":"C4","scenario":null},{"value":"-8,05E-03","module":"D","scenario":null},{"value":"1,25E-01","module":"A1A3","scenario":null}]}]}