{"product_name":"Flowtite Pressure Pipe FP2.1 with coupling\nDN450-700, PN1-6, SN5000-10000","epd_id":"NEPD-3232-1875-EN","declared_unit":{"unit":"ton","amount":1},"compliance":["EN 15804","ISO 14025","ISO 21930"],"producer_name":"Amiblu Technology AS","environmental_impact":[{"parameter":"GWP-total","unit":"kg CO2-eq","values":[{"value":"1,55E+00","module":"A1-A3","scenario":null},{"value":"8,13E-02","module":"A4","scenario":null},{"value":"4,61E-01","module":"A5","scenario":null}]},{"parameter":"ODP","unit":"kg CFC11-eq","values":[{"value":"1,83E-07","module":"A1-A3","scenario":null},{"value":"1,50E-08","module":"A4","scenario":null},{"value":"8,29E-08","module":"A5","scenario":null}]},{"parameter":"AP","unit":"mol H+-eq","values":[{"value":"7,17E-03","module":"A1-A3","scenario":null},{"value":"2,59E-04","module":"A4","scenario":null},{"value":"1,38E-03","module":"A5","scenario":null}]},{"parameter":"EP","unit":"kg PO_4^3-eq","values":[{"value":"9,24E-04","module":"A1-A3","scenario":null},{"value":"4,30E-05","module":"A4","scenario":null},{"value":"3,31E-04","module":"A5","scenario":null}]},{"parameter":"POCP","unit":"kg NMVOC-eq","values":[{"value":"5,38E-04","module":"A1-A3","scenario":null},{"value":"1,33E-05","module":"A4","scenario":null},{"value":"8,05E-05","module":"A5","scenario":null}]},{"parameter":"ADPE","unit":"kg Sb-eq","values":[{"value":"4,35E-05","module":"A1-A3","scenario":null},{"value":"2,48E-07","module":"A4","scenario":null},{"value":"1,84E-06","module":"A5","scenario":null}]},{"parameter":"ADPF","unit":"MJ","values":[{"value":"3,22E+01","module":"A1-A3","scenario":null},{"value":"1,23E+00","module":"A4","scenario":null},{"value":"6,47E+00","module":"A5","scenario":null}]}],"additional_environmental_impact":[],"resource_use":[{"parameter":"PERE","unit":"MJ","values":[{"value":"1,53E+00","module":"A1-A3","scenario":null},{"value":"1,79E-02","module":"A4","scenario":null},{"value":"3,72E-01","module":"A5","scenario":null}]},{"parameter":"PERM","unit":"","values":[{"value":"6,44E-04","module":"A1-A3","scenario":null},{"value":"0,00E+00","module":"A4","scenario":null},{"value":"0,00E+00","module":"A5","scenario":null}]},{"parameter":"PERT","unit":"MJ","values":[{"value":"1,53E+00","module":"A1-A3","scenario":null},{"value":"1,79E-02","module":"A4","scenario":null},{"value":"3,72E-01","module":"A5","scenario":null}]},{"parameter":"PENRE","unit":"MJ","values":[{"value":"3,58E+01","module":"A1-A3","scenario":null},{"value":"1,25E+00","module":"A4","scenario":null},{"value":"7,22E+00","module":"A5","scenario":null}]},{"parameter":"PENRM","unit":"MJ","values":[{"value":"5,79E-01","module":"A1-A3","scenario":null},{"value":"0,00E+00","module":"A4","scenario":null},{"value":"0,00E+00","module":"A5","scenario":null}]},{"parameter":"PENRT","unit":"MJ","values":[{"value":"3,63E+01","module":"A1-A3","scenario":null},{"value":"1,25E+00","module":"A4","scenario":null},{"value":"7,22E+00","module":"A5","scenario":null}]},{"parameter":"SM","unit":"kg","values":[{"value":"3,15E-02","module":"A1-A3","scenario":null},{"value":"0,00E+00","module":"A4","scenario":null},{"value":"5,12E+01","module":"A5","scenario":null}]},{"parameter":"RSF","unit":"MJ","values":[{"value":"8,18E-02","module":"A1-A3","scenario":null},{"value":"0,00E+00","module":"A4","scenario":null},{"value":"3,78E-04","module":"A5","scenario":null}]},{"parameter":"NRSF","unit":"MJ","values":[{"value":"5,22E-03","module":"A1-A3","scenario":null},{"value":"0,00E+00","module":"A4","scenario":null},{"value":"5,56E-03","module":"A5","scenario":null}]},{"parameter":"FW","unit":"m3","values":[{"value":"1,83E-02","module":"A1-A3","scenario":null},{"value":"2,35E-04","module":"A4","scenario":null},{"value":"6,53E-02","module":"A5","scenario":null}]}],"end_of_life_waste":[{"parameter":"HWD","unit":"kg","values":[{"value":"3,81E-03","module":"A1-A3","scenario":null},{"value":"7,32E-07","module":"A4","scenario":null},{"value":"8,72E-05","module":"A5","scenario":null}]},{"parameter":"NHWD","unit":"kg","values":[{"value":"2,76E-01","module":"A1-A3","scenario":null},{"value":"6,60E-02","module":"A4","scenario":null},{"value":"1,63E-01","module":"A5","scenario":null}]},{"parameter":"RWD","unit":"kg","values":[{"value":"7,44E-05","module":"A1-A3","scenario":null},{"value":"8,61E-06","module":"A4","scenario":null},{"value":"5,33E-05","module":"A5","scenario":null}]}],"end_of_life_flow":[{"parameter":"CRU","unit":"kg","values":[{"value":"0,00E+00","module":"A1-A3","scenario":null},{"value":"0,00E+00","module":"A4","scenario":null},{"value":"0,00E+00","module":"A5","scenario":null}]},{"parameter":"MFR","unit":"kg","values":[{"value":"9,20E-04","module":"A1-A3","scenario":null},{"value":"0,00E+00","module":"A4","scenario":null},{"value":"4,24E-06","module":"A5","scenario":null}]},{"parameter":"MER","unit":"kg","values":[{"value":"1,27E-02","module":"A1-A3","scenario":null},{"value":"0,00E+00","module":"A4","scenario":null},{"value":"1,37E-03","module":"A5","scenario":null}]},{"parameter":"EEE","unit":"MJ","values":[{"value":"8,98E-03","module":"A1-A3","scenario":null},{"value":"0,00E+00","module":"A4","scenario":null},{"value":"1,45E-05","module":"A5","scenario":null}]},{"parameter":"EET","unit":"MJ","values":[{"value":"1,11E-01","module":"A1-A3","scenario":null},{"value":"0,00E+00","module":"A4","scenario":null},{"value":"2,20E-04","module":"A5","scenario":null}]}]}