{"product_name":"Magasinerte gipsskruer til st\u00e5l og tre","epd_id":"NEPD-5916-5177-NO","declared_unit":{"unit":"ton","amount":1},"compliance":["EN 15804+A2","ISO 14025","ISO 21930"],"producer_name":"Motek AS","environmental_impact":[{"parameter":"GWP-total","unit":"kg CO2-eq","values":[{"value":"3,60E+00","module":"A1-A3","scenario":null},{"value":"2,93E-01","module":"A4","scenario":null},{"value":"4,11E-01","module":"A5","scenario":null},{"value":"5,65E-04","module":"C1","scenario":null},{"value":"3,58E-02","module":"C2","scenario":null},{"value":"6,77E-02","module":"C3","scenario":null},{"value":"1,40E-06","module":"C4","scenario":null},{"value":"-1,77E+00","module":"D","scenario":null}]},{"parameter":"GWP-fossil","unit":"kg CO2-eq","values":[{"value":"3,91E+00","module":"A1-A3","scenario":null},{"value":"2,93E-01","module":"A4","scenario":null},{"value":"1,28E-01","module":"A5","scenario":null},{"value":"5,31E-04","module":"C1","scenario":null},{"value":"3,58E-02","module":"C2","scenario":null},{"value":"3,33E-02","module":"C3","scenario":null},{"value":"1,40E-06","module":"C4","scenario":null},{"value":"-1,64E+00","module":"D","scenario":null}]},{"parameter":"GWP-biogenic","unit":"kg CO2-eq","values":[{"value":"-3,05E-01","module":"A1-A3","scenario":null},{"value":"5,11E-05","module":"A4","scenario":null},{"value":"2,83E-01","module":"A5","scenario":null},{"value":"2,81E-05","module":"C1","scenario":null},{"value":"5,27E-06","module":"C2","scenario":null},{"value":"3,43E-02","module":"C3","scenario":null},{"value":"5,90E-11","module":"C4","scenario":null},{"value":"-1,21E-01","module":"D","scenario":null}]},{"parameter":"GWP-luluc","unit":"kg CO2-eq","values":[{"value":"3,95E-03","module":"A1-A3","scenario":null},{"value":"9,27E-06","module":"A4","scenario":null},{"value":"2,13E-05","module":"A5","scenario":null},{"value":"5,78E-06","module":"C1","scenario":null},{"value":"1,28E-06","module":"C2","scenario":null},{"value":"2,74E-05","module":"C3","scenario":null},{"value":"2,00E-12","module":"C4","scenario":null},{"value":"-2,44E-03","module":"D","scenario":null}]},{"parameter":"ODP","unit":"kg CFC11-eq","values":[{"value":"1,85E-07","module":"A1-A3","scenario":null},{"value":"4,66E-09","module":"A4","scenario":null},{"value":"2,20E-09","module":"A5","scenario":null},{"value":"7,00E-12","module":"C1","scenario":null},{"value":"5,01E-10","module":"C2","scenario":null},{"value":"5,44E-10","module":"C3","scenario":null},{"value":"0,00E+00","module":"C4","scenario":null},{"value":"-2,96E-08","module":"D","scenario":null}]},{"parameter":"AP","unit":"mol H+-eq","values":[{"value":"2,14E-02","module":"A1-A3","scenario":null},{"value":"7,63E-03","module":"A4","scenario":null},{"value":"1,23E-04","module":"A5","scenario":null},{"value":"1,03E-06","module":"C1","scenario":null},{"value":"1,58E-04","module":"C2","scenario":null},{"value":"2,02E-04","module":"C3","scenario":null},{"value":"1,48E-08","module":"C4","scenario":null},{"value":"-7,18E-03","module":"D","scenario":null}]},{"parameter":"POCP","unit":"kg NMVOC-eq","values":[{"value":"1,74E-02","module":"A1-A3","scenario":null},{"value":"5,74E-03","module":"A4","scenario":null},{"value":"1,32E-04","module":"A5","scenario":null},{"value":"7,77E-07","module":"C1","scenario":null},{"value":"2,22E-04","module":"C2","scenario":null},{"value":"2,72E-04","module":"C3","scenario":null},{"value":"1,92E-08","module":"C4","scenario":null},{"value":"-7,77E-03","module":"D","scenario":null}]},{"parameter":"ADPE","unit":"kg Sb-eq","values":[{"value":"2,41E-05","module":"A1-A3","scenario":null},{"value":"4,88E-09","module":"A4","scenario":null},{"value":"8,75E-08","module":"A5","scenario":null},{"value":"3,70E-11","module":"C1","scenario":null},{"value":"2,12E-09","module":"C2","scenario":null},{"value":"1,52E-09","module":"C3","scenario":null},{"value":"0,00E+00","module":"C4","scenario":null},{"value":"-7,73E-06","module":"D","scenario":null}]},{"parameter":"ADPF","unit":"MJ","values":[{"value":"5,17E+01","module":"A1-A3","scenario":null},{"value":"3,67E+00","module":"A4","scenario":null},{"value":"4,02E-01","module":"A5","scenario":null},{"value":"1,40E-02","module":"C1","scenario":null},{"value":"4,78E-01","module":"C2","scenario":null},{"value":"4,62E-01","module":"C3","scenario":null},{"value":"1,96E-05","module":"C4","scenario":null},{"value":"-2,17E+01","module":"D","scenario":null}]},{"parameter":"WDP","unit":"m3 world-eq. Deprived","values":[{"value":"1,75E+00","module":"A1-A3","scenario":null},{"value":"3,34E-03","module":"A4","scenario":null},{"value":"5,00E-03","module":"A5","scenario":null},{"value":"6,41E-04","module":"C1","scenario":null},{"value":"6,72E-04","module":"C2","scenario":null},{"value":"2,59E-03","module":"C3","scenario":null},{"value":"1,05E-05","module":"C4","scenario":null},{"value":"-2,22E+00","module":"D","scenario":null}]},{"parameter":"EP-freshwater","unit":"kg P-eq","values":[{"value":"2,37E-03","module":"A1-A3","scenario":null},{"value":"2,01E-06","module":"A4","scenario":null},{"value":"1,94E-06","module":"A5","scenario":null},{"value":"1,88E-07","module":"C1","scenario":null},{"value":"6,99E-07","module":"C2","scenario":null},{"value":"8,22E-06","module":"C3","scenario":null},{"value":"2,30E-11","module":"C4","scenario":null},{"value":"-7,53E-04","module":"D","scenario":null}]},{"parameter":"EP-marine","unit":"kg N-eq","values":[{"value":"3,84E-03","module":"A1-A3","scenario":null},{"value":"1,93E-03","module":"A4","scenario":null},{"value":"3,71E-05","module":"A5","scenario":null},{"value":"3,02E-07","module":"C1","scenario":null},{"value":"6,65E-05","module":"C2","scenario":null},{"value":"1,13E-04","module":"C3","scenario":null},{"value":"6,39E-09","module":"C4","scenario":null},{"value":"-1,68E-03","module":"D","scenario":null}]},{"parameter":"EP-terrestrial","unit":"mol N-eq.","values":[{"value":"4,01E-02","module":"A1-A3","scenario":null},{"value":"2,14E-02","module":"A4","scenario":null},{"value":"3,99E-04","module":"A5","scenario":null},{"value":"3,13E-06","module":"C1","scenario":null},{"value":"7,15E-04","module":"C2","scenario":null},{"value":"8,87E-04","module":"C3","scenario":null},{"value":"7,01E-08","module":"C4","scenario":null},{"value":"-1,67E-02","module":"D","scenario":null}]},{"parameter":"GWP-IOBC","unit":"kg CO2-eq","values":[]}],"additional_environmental_impact":[{"parameter":"PM","unit":"Disease incidence","values":[{"value":"3,06E-07","module":"A1-A3","scenario":null},{"value":"1,05E-08","module":"A4","scenario":null},{"value":"2,19E-09","module":"A5","scenario":null},{"value":"8,00E-12","module":"C1","scenario":null},{"value":"3,02E-09","module":"C2","scenario":null},{"value":"4,69E-09","module":"C3","scenario":null},{"value":"0,00E+00","module":"C4","scenario":null},{"value":"-1,51E-07","module":"D","scenario":null}]},{"parameter":"ETP-fw","unit":"CTUe","values":[{"value":"7,68E+01","module":"A1-A3","scenario":null},{"value":"1,83E+00","module":"A4","scenario":null},{"value":"2,62E-01","module":"A5","scenario":null},{"value":"4,26E-04","module":"C1","scenario":null},{"value":"2,72E-01","module":"C2","scenario":null},{"value":"2,71E-01","module":"C3","scenario":null},{"value":"5,74E-06","module":"C4","scenario":null},{"value":"-1,83E+01","module":"D","scenario":null}]},{"parameter":"HTP-c","unit":"CTUh","values":[{"value":"2,01E-08","module":"A1-A3","scenario":null},{"value":"4,40E-11","module":"A4","scenario":null},{"value":"3,30E-11","module":"A5","scenario":null},{"value":"0,00E+00","module":"C1","scenario":null},{"value":"6,00E-12","module":"C2","scenario":null},{"value":"1,90E-11","module":"C3","scenario":null},{"value":"0,00E+00","module":"C4","scenario":null},{"value":"-1,15E-08","module":"D","scenario":null}]},{"parameter":"HTP-nc","unit":"CTUh","values":[{"value":"2,14E-07","module":"A1-A3","scenario":null},{"value":"1,60E-09","module":"A4","scenario":null},{"value":"7,05E-10","module":"A5","scenario":null},{"value":"3,00E-12","module":"C1","scenario":null},{"value":"4,04E-10","module":"C2","scenario":null},{"value":"4,74E-10","module":"C3","scenario":null},{"value":"0,00E+00","module":"C4","scenario":null},{"value":"-6,53E-08","module":"D","scenario":null}]},{"parameter":"SQP","unit":"-","values":[{"value":"4,19E+01","module":"A1-A3","scenario":null},{"value":"5,88E-03","module":"A4","scenario":null},{"value":"3,16E-01","module":"A5","scenario":null},{"value":"3,96E-03","module":"C1","scenario":null},{"value":"1,83E-03","module":"C2","scenario":null},{"value":"2,69E-02","module":"C3","scenario":null},{"value":"2,32E-05","module":"C4","scenario":null},{"value":"-2,62E+01","module":"D","scenario":null}]},{"parameter":"IRP","unit":"kBq U235-eq","values":[{"value":"3,05E-01","module":"A1-A3","scenario":null},{"value":"8,60E-04","module":"A4","scenario":null},{"value":"9,60E-04","module":"A5","scenario":null},{"value":"7,45E-04","module":"C1","scenario":null},{"value":"8,55E-05","module":"C2","scenario":null},{"value":"4,81E-03","module":"C3","scenario":null},{"value":"2,44E-08","module":"C4","scenario":null},{"value":"-8,92E-02","module":"D","scenario":null}]}],"resource_use":[{"parameter":"PERE","unit":"MJ","values":[{"value":"8,52E+00","module":"A1-A3","scenario":null},{"value":"6,62E-03","module":"A4","scenario":null},{"value":"2,69E-02","module":"A5","scenario":null},{"value":"1,11E-01","module":"C1","scenario":null},{"value":"7,02E-04","module":"C2","scenario":null},{"value":"3,21E-02","module":"C3","scenario":null},{"value":"4,25E-08","module":"C4","scenario":null},{"value":"-6,86E+00","module":"D","scenario":null}]},{"parameter":"PERM","unit":"","values":[{"value":"0,00E+00","module":"A1-A3","scenario":null},{"value":"0,00E+00","module":"A4","scenario":null},{"value":"0,00E+00","module":"A5","scenario":null},{"value":"0,00E+00","module":"C1","scenario":null},{"value":"0,00E+00","module":"C2","scenario":null},{"value":"0,00E+00","module":"C3","scenario":null},{"value":"0,00E+00","module":"C4","scenario":null},{"value":"0,00E+00","module":"D","scenario":null}]},{"parameter":"PERT","unit":"MJ","values":[{"value":"8,52E+00","module":"A1-A3","scenario":null},{"value":"6,62E-03","module":"A4","scenario":null},{"value":"2,69E-02","module":"A5","scenario":null},{"value":"1,11E-01","module":"C1","scenario":null},{"value":"7,02E-04","module":"C2","scenario":null},{"value":"3,21E-02","module":"C3","scenario":null},{"value":"4,25E-08","module":"C4","scenario":null},{"value":"-6,86E+00","module":"D","scenario":null}]},{"parameter":"PENRE","unit":"MJ","values":[{"value":"5,17E+01","module":"A1-A3","scenario":null},{"value":"3,67E+00","module":"A4","scenario":null},{"value":"4,02E-01","module":"A5","scenario":null},{"value":"1,40E-02","module":"C1","scenario":null},{"value":"4,78E-01","module":"C2","scenario":null},{"value":"4,62E-01","module":"C3","scenario":null},{"value":"1,96E-05","module":"C4","scenario":null},{"value":"-2,17E+01","module":"D","scenario":null}]},{"parameter":"PENRM","unit":"MJ","values":[{"value":"0,00E+00","module":"A1-A3","scenario":null},{"value":"0,00E+00","module":"A4","scenario":null},{"value":"0,00E+00","module":"A5","scenario":null},{"value":"0,00E+00","module":"C1","scenario":null},{"value":"0,00E+00","module":"C2","scenario":null},{"value":"0,00E+00","module":"C3","scenario":null},{"value":"0,00E+00","module":"C4","scenario":null},{"value":"0,00E+00","module":"D","scenario":null}]},{"parameter":"PENRT","unit":"MJ","values":[{"value":"5,17E+01","module":"A1-A3","scenario":null},{"value":"3,67E+00","module":"A4","scenario":null},{"value":"4,02E-01","module":"A5","scenario":null},{"value":"1,40E-02","module":"C1","scenario":null},{"value":"4,78E-01","module":"C2","scenario":null},{"value":"4,62E-01","module":"C3","scenario":null},{"value":"1,96E-05","module":"C4","scenario":null},{"value":"-2,17E+01","module":"D","scenario":null}]},{"parameter":"SM","unit":"kg","values":[{"value":"0,00E+00","module":"A1-A3","scenario":null},{"value":"0,00E+00","module":"A4","scenario":null},{"value":"0,00E+00","module":"A5","scenario":null},{"value":"0,00E+00","module":"C1","scenario":null},{"value":"0,00E+00","module":"C2","scenario":null},{"value":"0,00E+00","module":"C3","scenario":null},{"value":"0,00E+00","module":"C4","scenario":null},{"value":"0,00E+00","module":"D","scenario":null}]},{"parameter":"RSF","unit":"MJ","values":[{"value":"0,00E+00","module":"A1-A3","scenario":null},{"value":"0,00E+00","module":"A4","scenario":null},{"value":"0,00E+00","module":"A5","scenario":null},{"value":"0,00E+00","module":"C1","scenario":null},{"value":"0,00E+00","module":"C2","scenario":null},{"value":"0,00E+00","module":"C3","scenario":null},{"value":"0,00E+00","module":"C4","scenario":null},{"value":"-9,19E-05","module":"D","scenario":null}]},{"parameter":"NRSF","unit":"MJ","values":[{"value":"0,00E+00","module":"A1-A3","scenario":null},{"value":"0,00E+00","module":"A4","scenario":null},{"value":"0,00E+00","module":"A5","scenario":null},{"value":"0,00E+00","module":"C1","scenario":null},{"value":"0,00E+00","module":"C2","scenario":null},{"value":"0,00E+00","module":"C3","scenario":null},{"value":"0,00E+00","module":"C4","scenario":null},{"value":"0,00E+00","module":"D","scenario":null}]},{"parameter":"FW","unit":"m3","values":[{"value":"4,30E-02","module":"A1-A3","scenario":null},{"value":"1,43E-04","module":"A4","scenario":null},{"value":"2,25E-04","module":"A5","scenario":null},{"value":"7,85E-04","module":"C1","scenario":null},{"value":"2,51E-05","module":"C2","scenario":null},{"value":"1,66E-04","module":"C3","scenario":null},{"value":"2,45E-07","module":"C4","scenario":null},{"value":"-6,06E-02","module":"D","scenario":null}]}],"end_of_life_waste":[{"parameter":"HWD","unit":"kg","values":[{"value":"2,23E-04","module":"A1-A3","scenario":null},{"value":"1,88E-05","module":"A4","scenario":null},{"value":"1,03E-06","module":"A5","scenario":null},{"value":"9,34E-09","module":"C1","scenario":null},{"value":"3,20E-06","module":"C2","scenario":null},{"value":"2,17E-06","module":"C3","scenario":null},{"value":"5,00E-12","module":"C4","scenario":null},{"value":"-1,06E-04","module":"D","scenario":null}]},{"parameter":"NHWD","unit":"kg","values":[{"value":"3,79E+00","module":"A1-A3","scenario":null},{"value":"2,19E-03","module":"A4","scenario":null},{"value":"3,90E-02","module":"A5","scenario":null},{"value":"9,38E-05","module":"C1","scenario":null},{"value":"6,03E-04","module":"C2","scenario":null},{"value":"1,96E-02","module":"C3","scenario":null},{"value":"5,69E-04","module":"C4","scenario":null},{"value":"-1,80E+00","module":"D","scenario":null}]},{"parameter":"RWD","unit":"kg","values":[{"value":"9,81E-05","module":"A1-A3","scenario":null},{"value":"1,77E-07","module":"A4","scenario":null},{"value":"1,05E-06","module":"A5","scenario":null},{"value":"1,61E-07","module":"C1","scenario":null},{"value":"1,70E-08","module":"C2","scenario":null},{"value":"1,23E-06","module":"C3","scenario":null},{"value":"3,00E-12","module":"C4","scenario":null},{"value":"-2,34E-05","module":"D","scenario":null}]}],"end_of_life_flow":[{"parameter":"CRU","unit":"kg","values":[{"value":"0,00E+00","module":"A1-A3","scenario":null},{"value":"0,00E+00","module":"A4","scenario":null},{"value":"0,00E+00","module":"A5","scenario":null},{"value":"0,00E+00","module":"C1","scenario":null},{"value":"0,00E+00","module":"C2","scenario":null},{"value":"0,00E+00","module":"C3","scenario":null},{"value":"0,00E+00","module":"C4","scenario":null},{"value":"0,00E+00","module":"D","scenario":null}]},{"parameter":"MFR","unit":"kg","values":[{"value":"0,00E+00","module":"A1-A3","scenario":null},{"value":"0,00E+00","module":"A4","scenario":null},{"value":"1,88E-01","module":"A5","scenario":null},{"value":"0,00E+00","module":"C1","scenario":null},{"value":"0,00E+00","module":"C2","scenario":null},{"value":"0,00E+00","module":"C3","scenario":null},{"value":"0,00E+00","module":"C4","scenario":null},{"value":"0,00E+00","module":"D","scenario":null}]},{"parameter":"MER","unit":"kg","values":[{"value":"0,00E+00","module":"A1-A3","scenario":null},{"value":"0,00E+00","module":"A4","scenario":null},{"value":"3,89E-03","module":"A5","scenario":null},{"value":"0,00E+00","module":"C1","scenario":null},{"value":"0,00E+00","module":"C2","scenario":null},{"value":"0,00E+00","module":"C3","scenario":null},{"value":"0,00E+00","module":"C4","scenario":null},{"value":"0,00E+00","module":"D","scenario":null}]},{"parameter":"EEE","unit":"MJ","values":[{"value":"0,00E+00","module":"A1-A3","scenario":null},{"value":"0,00E+00","module":"A4","scenario":null},{"value":"1,57E-01","module":"A5","scenario":null},{"value":"0,00E+00","module":"C1","scenario":null},{"value":"0,00E+00","module":"C2","scenario":null},{"value":"0,00E+00","module":"C3","scenario":null},{"value":"0,00E+00","module":"C4","scenario":null},{"value":"0,00E+00","module":"D","scenario":null}]},{"parameter":"EET","unit":"MJ","values":[{"value":"0,00E+00","module":"A1-A3","scenario":null},{"value":"0,00E+00","module":"A4","scenario":null},{"value":"1,71E+00","module":"A5","scenario":null},{"value":"0,00E+00","module":"C1","scenario":null},{"value":"0,00E+00","module":"C2","scenario":null},{"value":"0,00E+00","module":"C3","scenario":null},{"value":"0,00E+00","module":"C4","scenario":null},{"value":"0,00E+00","module":"D","scenario":null}]}]}