{"product_name":"Envistar Flex 060 with thermal wheel and controls","epd_id":"NEPD-8747-8402","declared_unit":{"unit":"stk","amount":1},"compliance":["EN 15804+A2","ISO 14025","ISO 21930"],"producer_name":"IV Produkt AB","environmental_impact":[{"parameter":"GWP-total","unit":"kg CO2-eq","values":[{"value":"2,13E+03","module":"A1-A3","scenario":null},{"value":"1,64E+01","module":"A4","scenario":null},{"value":"0,00E+00","module":"C1","scenario":null},{"value":"5,13E+00","module":"C2","scenario":null},{"value":"6,44E+01","module":"C3","scenario":null},{"value":"2,54E+00","module":"C4","scenario":null},{"value":"-8,79E+02","module":"D","scenario":null}]},{"parameter":"GWP-fossil","unit":"kg CO2-eq","values":[{"value":"2,12E+03","module":"A1-A3","scenario":null},{"value":"1,64E+01","module":"A4","scenario":null},{"value":"0,00E+00","module":"C1","scenario":null},{"value":"5,12E+00","module":"C2","scenario":null},{"value":"6,43E+01","module":"C3","scenario":null},{"value":"2,53E+00","module":"C4","scenario":null},{"value":"-8,63E+02","module":"D","scenario":null}]},{"parameter":"GWP-biogenic","unit":"kg CO2-eq","values":[{"value":"1,12E+01","module":"A1-A3","scenario":null},{"value":"6,92E-03","module":"A4","scenario":null},{"value":"0,00E+00","module":"C1","scenario":null},{"value":"2,12E-03","module":"C2","scenario":null},{"value":"9,64E-02","module":"C3","scenario":null},{"value":"1,94E-03","module":"C4","scenario":null},{"value":"-3,28E+00","module":"D","scenario":null}]},{"parameter":"GWP-luluc","unit":"kg CO2-eq","values":[{"value":"5,12E+00","module":"A1-A3","scenario":null},{"value":"5,38E-03","module":"A4","scenario":null},{"value":"0,00E+00","module":"C1","scenario":null},{"value":"1,82E-03","module":"C2","scenario":null},{"value":"1,48E-02","module":"C3","scenario":null},{"value":"7,65E-03","module":"C4","scenario":null},{"value":"-1,25E+01","module":"D","scenario":null}]},{"parameter":"ODP","unit":"kg CFC11-eq","values":[{"value":"1,70E-04","module":"A1-A3","scenario":null},{"value":"3,85E-06","module":"A4","scenario":null},{"value":"0,00E+00","module":"C1","scenario":null},{"value":"1,16E-06","module":"C2","scenario":null},{"value":"4,61E-06","module":"C3","scenario":null},{"value":"1,91E-07","module":"C4","scenario":null},{"value":"-4,20E-02","module":"D","scenario":null}]},{"parameter":"AP","unit":"mol H+-eq","values":[{"value":"2,04E+01","module":"A1-A3","scenario":null},{"value":"5,02E-02","module":"A4","scenario":null},{"value":"0,00E+00","module":"C1","scenario":null},{"value":"1,47E-02","module":"C2","scenario":null},{"value":"6,50E-02","module":"C3","scenario":null},{"value":"8,56E-03","module":"C4","scenario":null},{"value":"-9,94E+00","module":"D","scenario":null}]},{"parameter":"POCP","unit":"kg NMVOC-eq","values":[{"value":"1,01E+01","module":"A1-A3","scenario":null},{"value":"4,58E-02","module":"A4","scenario":null},{"value":"0,00E+00","module":"C1","scenario":null},{"value":"1,25E-02","module":"C2","scenario":null},{"value":"4,36E-02","module":"C3","scenario":null},{"value":"8,67E-03","module":"C4","scenario":null},{"value":"-3,72E+00","module":"D","scenario":null}]},{"parameter":"ADPE","unit":"kg Sb-eq","values":[{"value":"8,62E-01","module":"A1-A3","scenario":null},{"value":"3,66E-04","module":"A4","scenario":null},{"value":"0,00E+00","module":"C1","scenario":null},{"value":"1,41E-04","module":"C2","scenario":null},{"value":"1,63E-04","module":"C3","scenario":null},{"value":"9,66E-06","module":"C4","scenario":null},{"value":"-1,10E-01","module":"D","scenario":null}]},{"parameter":"ADPF","unit":"MJ","values":[{"value":"2,66E+04","module":"A1-A3","scenario":null},{"value":"2,58E+02","module":"A4","scenario":null},{"value":"0,00E+00","module":"C1","scenario":null},{"value":"7,74E+01","module":"C2","scenario":null},{"value":"1,76E+02","module":"C3","scenario":null},{"value":"2,16E+01","module":"C4","scenario":null},{"value":"-1,04E+04","module":"D","scenario":null}]},{"parameter":"WDP","unit":"m3 world-eq. Deprived","values":[{"value":"2,38E+05","module":"A1-A3","scenario":null},{"value":"2,21E+02","module":"A4","scenario":null},{"value":"0,00E+00","module":"C1","scenario":null},{"value":"7,49E+01","module":"C2","scenario":null},{"value":"8,33E+02","module":"C3","scenario":null},{"value":"2,31E+02","module":"C4","scenario":null},{"value":"-3,68E+05","module":"D","scenario":null}]},{"parameter":"EP-freshwater","unit":"kg P-eq","values":[{"value":"1,85E-01","module":"A1-A3","scenario":null},{"value":"1,31E-04","module":"A4","scenario":null},{"value":"0,00E+00","module":"C1","scenario":null},{"value":"4,09E-05","module":"C2","scenario":null},{"value":"9,33E-04","module":"C3","scenario":null},{"value":"5,39E-05","module":"C4","scenario":null},{"value":"-6,13E-02","module":"D","scenario":null}]},{"parameter":"EP-marine","unit":"kg N-eq","values":[{"value":"2,66E+00","module":"A1-A3","scenario":null},{"value":"1,05E-02","module":"A4","scenario":null},{"value":"0,00E+00","module":"C1","scenario":null},{"value":"2,91E-03","module":"C2","scenario":null},{"value":"1,40E-02","module":"C3","scenario":null},{"value":"2,26E-03","module":"C4","scenario":null},{"value":"-9,42E-01","module":"D","scenario":null}]},{"parameter":"EP-terrestrial","unit":"mol N-eq.","values":[{"value":"4,39E+01","module":"A1-A3","scenario":null},{"value":"1,18E-01","module":"A4","scenario":null},{"value":"0,00E+00","module":"C1","scenario":null},{"value":"3,26E-02","module":"C2","scenario":null},{"value":"1,56E-01","module":"C3","scenario":null},{"value":"2,44E-02","module":"C4","scenario":null},{"value":"-1,10E+01","module":"D","scenario":null}]},{"parameter":"GWP-IOBC","unit":"kg CO2-eq","values":[{"value":"2,13E+03","module":"A1-A3","scenario":null},{"value":"1,64E+01","module":"A4","scenario":null},{"value":"0,00E+00","module":"C1","scenario":null},{"value":"5,13E+00","module":"C2","scenario":null},{"value":"5,37E+01","module":"C3","scenario":null},{"value":"2,62E+00","module":"C4","scenario":null},{"value":"-9,17E+02","module":"D","scenario":null}]}],"additional_environmental_impact":[{"parameter":"PM","unit":"Disease incidence","values":[{"value":"1,83E-04","module":"A1-A3","scenario":null},{"value":"1,28E-06","module":"A4","scenario":null},{"value":"0,00E+00","module":"C1","scenario":null},{"value":"3,14E-07","module":"C2","scenario":null},{"value":"9,03E-07","module":"C3","scenario":null},{"value":"1,26E-07","module":"C4","scenario":null},{"value":"-6,70E-05","module":"D","scenario":null}]},{"parameter":"ETP-fw","unit":"CTUe","values":[{"value":"1,49E+05","module":"A1-A3","scenario":null},{"value":"1,90E+02","module":"A4","scenario":null},{"value":"0,00E+00","module":"C1","scenario":null},{"value":"5,74E+01","module":"C2","scenario":null},{"value":"8,79E+02","module":"C3","scenario":null},{"value":"3,62E+03","module":"C4","scenario":null},{"value":"-5,33E+04","module":"D","scenario":null}]},{"parameter":"HTP-c","unit":"CTUh","values":[{"value":"7,87E-06","module":"A1-A3","scenario":null},{"value":"0,00E+00","module":"A4","scenario":null},{"value":"0,00E+00","module":"C1","scenario":null},{"value":"0,00E+00","module":"C2","scenario":null},{"value":"1,04E-07","module":"C3","scenario":null},{"value":"1,16E-08","module":"C4","scenario":null},{"value":"-2,55E-06","module":"D","scenario":null}]},{"parameter":"HTP-nc","unit":"CTUh","values":[{"value":"1,37E-04","module":"A1-A3","scenario":null},{"value":"1,94E-07","module":"A4","scenario":null},{"value":"0,00E+00","module":"C1","scenario":null},{"value":"6,27E-08","module":"C2","scenario":null},{"value":"4,18E-06","module":"C3","scenario":null},{"value":"5,19E-07","module":"C4","scenario":null},{"value":"-2,12E-05","module":"D","scenario":null}]},{"parameter":"SQP","unit":"-","values":[{"value":"1,28E+04","module":"A1-A3","scenario":null},{"value":"2,45E+02","module":"A4","scenario":null},{"value":"0,00E+00","module":"C1","scenario":null},{"value":"5,42E+01","module":"C2","scenario":null},{"value":"6,90E+01","module":"C3","scenario":null},{"value":"6,07E+01","module":"C4","scenario":null},{"value":"-9,17E+02","module":"D","scenario":null}]},{"parameter":"IRP","unit":"kBq U235-eq","values":[{"value":"1,10E+02","module":"A1-A3","scenario":null},{"value":"1,13E+00","module":"A4","scenario":null},{"value":"0,00E+00","module":"C1","scenario":null},{"value":"3,39E-01","module":"C2","scenario":null},{"value":"8,25E-01","module":"C3","scenario":null},{"value":"7,95E-02","module":"C4","scenario":null},{"value":"-3,88E+01","module":"D","scenario":null}]}],"resource_use":[{"parameter":"PERE","unit":"MJ","values":[{"value":"7,57E+03","module":"A1-A3","scenario":null},{"value":"3,44E+00","module":"A4","scenario":null},{"value":"0,00E+00","module":"C1","scenario":null},{"value":"1,11E+00","module":"C2","scenario":null},{"value":"3,14E+01","module":"C3","scenario":null},{"value":"4,39E+00","module":"C4","scenario":null},{"value":"-3,24E+03","module":"D","scenario":null}]},{"parameter":"PERM","unit":"","values":[{"value":"2,77E+00","module":"A1-A3","scenario":null},{"value":"0,00E+00","module":"A4","scenario":null},{"value":"0,00E+00","module":"C1","scenario":null},{"value":"0,00E+00","module":"C2","scenario":null},{"value":"0,00E+00","module":"C3","scenario":null},{"value":"0,00E+00","module":"C4","scenario":null},{"value":"0,00E+00","module":"D","scenario":null}]},{"parameter":"PERT","unit":"MJ","values":[{"value":"7,57E+03","module":"A1-A3","scenario":null},{"value":"3,44E+00","module":"A4","scenario":null},{"value":"0,00E+00","module":"C1","scenario":null},{"value":"1,11E+00","module":"C2","scenario":null},{"value":"3,14E+01","module":"C3","scenario":null},{"value":"4,39E+00","module":"C4","scenario":null},{"value":"-3,24E+03","module":"D","scenario":null}]},{"parameter":"PENRE","unit":"MJ","values":[{"value":"2,60E+04","module":"A1-A3","scenario":null},{"value":"2,58E+02","module":"A4","scenario":null},{"value":"0,00E+00","module":"C1","scenario":null},{"value":"7,75E+01","module":"C2","scenario":null},{"value":"1,77E+02","module":"C3","scenario":null},{"value":"2,16E+01","module":"C4","scenario":null},{"value":"-1,04E+04","module":"D","scenario":null}]},{"parameter":"PENRM","unit":"MJ","values":[{"value":"5,60E+02","module":"A1-A3","scenario":null},{"value":"0,00E+00","module":"A4","scenario":null},{"value":"0,00E+00","module":"C1","scenario":null},{"value":"0,00E+00","module":"C2","scenario":null},{"value":"-3,55E+02","module":"C3","scenario":null},{"value":"0,00E+00","module":"C4","scenario":null},{"value":"0,00E+00","module":"D","scenario":null}]},{"parameter":"PENRT","unit":"MJ","values":[{"value":"2,65E+04","module":"A1-A3","scenario":null},{"value":"2,58E+02","module":"A4","scenario":null},{"value":"0,00E+00","module":"C1","scenario":null},{"value":"7,75E+01","module":"C2","scenario":null},{"value":"-1,77E+02","module":"C3","scenario":null},{"value":"2,16E+01","module":"C4","scenario":null},{"value":"-1,04E+04","module":"D","scenario":null}]},{"parameter":"SM","unit":"kg","values":[{"value":"1,28E+02","module":"A1-A3","scenario":null},{"value":"0,00E+00","module":"A4","scenario":null},{"value":"0,00E+00","module":"C1","scenario":null},{"value":"0,00E+00","module":"C2","scenario":null},{"value":"1,03E-04","module":"C3","scenario":null},{"value":"8,54E-02","module":"C4","scenario":null},{"value":"8,99E-01","module":"D","scenario":null}]},{"parameter":"RSF","unit":"MJ","values":[{"value":"4,14E+01","module":"A1-A3","scenario":null},{"value":"1,22E-01","module":"A4","scenario":null},{"value":"0,00E+00","module":"C1","scenario":null},{"value":"3,97E-02","module":"C2","scenario":null},{"value":"6,56E-01","module":"C3","scenario":null},{"value":"2,86E-02","module":"C4","scenario":null},{"value":"3,96E+00","module":"D","scenario":null}]},{"parameter":"NRSF","unit":"MJ","values":[{"value":"4,20E+02","module":"A1-A3","scenario":null},{"value":"4,21E-01","module":"A4","scenario":null},{"value":"0,00E+00","module":"C1","scenario":null},{"value":"1,42E-01","module":"C2","scenario":null},{"value":"-3,89E-03","module":"C3","scenario":null},{"value":"8,88E-01","module":"C4","scenario":null},{"value":"1,51E+02","module":"D","scenario":null}]},{"parameter":"FW","unit":"m3","values":[{"value":"5,61E+01","module":"A1-A3","scenario":null},{"value":"2,86E-02","module":"A4","scenario":null},{"value":"0,00E+00","module":"C1","scenario":null},{"value":"8,28E-03","module":"C2","scenario":null},{"value":"1,81E-01","module":"C3","scenario":null},{"value":"2,35E-02","module":"C4","scenario":null},{"value":"-1,74E+01","module":"D","scenario":null}]}],"end_of_life_waste":[{"parameter":"HWD","unit":"kg","values":[{"value":"1,68E+01","module":"A1-A3","scenario":null},{"value":"1,38E-02","module":"A4","scenario":null},{"value":"0,00E+00","module":"C1","scenario":null},{"value":"3,99E-03","module":"C2","scenario":null},{"value":"1,98E-03","module":"C3","scenario":null},{"value":"4,48E+00","module":"C4","scenario":null},{"value":"1,72E+00","module":"D","scenario":null}]},{"parameter":"NHWD","unit":"kg","values":[{"value":"6,26E+02","module":"A1-A3","scenario":null},{"value":"1,81E+01","module":"A4","scenario":null},{"value":"0,00E+00","module":"C1","scenario":null},{"value":"3,77E+00","module":"C2","scenario":null},{"value":"2,94E+01","module":"C3","scenario":null},{"value":"3,46E+01","module":"C4","scenario":null},{"value":"-2,60E+02","module":"D","scenario":null}]},{"parameter":"RWD","unit":"kg","values":[{"value":"9,13E-02","module":"A1-A3","scenario":null},{"value":"1,76E-03","module":"A4","scenario":null},{"value":"0,00E+00","module":"C1","scenario":null},{"value":"5,28E-04","module":"C2","scenario":null},{"value":"9,92E-05","module":"C3","scenario":null},{"value":"3,18E-06","module":"C4","scenario":null},{"value":"-3,63E-02","module":"D","scenario":null}]}],"end_of_life_flow":[{"parameter":"CRU","unit":"kg","values":[{"value":"0,00E+00","module":"A1-A3","scenario":null},{"value":"0,00E+00","module":"A4","scenario":null},{"value":"0,00E+00","module":"C1","scenario":null},{"value":"0,00E+00","module":"C2","scenario":null},{"value":"0,00E+00","module":"C3","scenario":null},{"value":"0,00E+00","module":"C4","scenario":null},{"value":"0,00E+00","module":"D","scenario":null}]},{"parameter":"MFR","unit":"kg","values":[{"value":"6,27E+01","module":"A1-A3","scenario":null},{"value":"0,00E+00","module":"A4","scenario":null},{"value":"0,00E+00","module":"C1","scenario":null},{"value":"0,00E+00","module":"C2","scenario":null},{"value":"3,01E+02","module":"C3","scenario":null},{"value":"8,76E-05","module":"C4","scenario":null},{"value":"-4,89E-02","module":"D","scenario":null}]},{"parameter":"MER","unit":"kg","values":[{"value":"2,05E+01","module":"A1-A3","scenario":null},{"value":"0,00E+00","module":"A4","scenario":null},{"value":"0,00E+00","module":"C1","scenario":null},{"value":"0,00E+00","module":"C2","scenario":null},{"value":"2,72E+01","module":"C3","scenario":null},{"value":"2,49E-06","module":"C4","scenario":null},{"value":"-6,33E-03","module":"D","scenario":null}]},{"parameter":"EEE","unit":"MJ","values":[{"value":"1,21E+01","module":"A1-A3","scenario":null},{"value":"0,00E+00","module":"A4","scenario":null},{"value":"0,00E+00","module":"C1","scenario":null},{"value":"0,00E+00","module":"C2","scenario":null},{"value":"6,91E-01","module":"C3","scenario":null},{"value":"9,55E-05","module":"C4","scenario":null},{"value":"-2,04E-02","module":"D","scenario":null}]},{"parameter":"EET","unit":"MJ","values":[{"value":"1,82E+02","module":"A1-A3","scenario":null},{"value":"0,00E+00","module":"A4","scenario":null},{"value":"0,00E+00","module":"C1","scenario":null},{"value":"0,00E+00","module":"C2","scenario":null},{"value":"1,05E+01","module":"C3","scenario":null},{"value":"1,45E-03","module":"C4","scenario":null},{"value":"-3,09E-01","module":"D","scenario":null}]}]}