{"product_name":"ACEFLEX ECO CABLE PURE 3G2,5mm\u00b2 ","epd_id":"NEPD-5370-4685-EN","declared_unit":{"unit":"m","amount":1},"compliance":["EN 15804+A2","ISO 14025","ISO 21930"],"producer_name":"Prysmian Group Sverige AB","environmental_impact":[{"parameter":"GWP-total","unit":"kg CO2-eq","values":[{"value":"4,68E-01","module":"A1","scenario":null},{"value":"5,39E-02","module":"A2","scenario":null},{"value":"6,65E-02","module":"A3","scenario":null},{"value":"3,22E-02","module":"A4","scenario":null},{"value":"1,65E-02","module":"A5","scenario":null},{"value":"0,00E+00","module":"B1","scenario":null},{"value":"0,00E+00","module":"B2","scenario":null},{"value":"0,00E+00","module":"B3","scenario":null},{"value":"0,00E+00","module":"B4","scenario":null},{"value":"0,00E+00","module":"B5","scenario":null},{"value":"1,58E-01","module":"B6","scenario":null},{"value":"0,00E+00","module":"B7","scenario":null},{"value":"0,00E+00","module":"C1","scenario":null},{"value":"9,84E-03","module":"C2","scenario":null},{"value":"1,85E-01","module":"C3","scenario":null},{"value":"8,26E-03","module":"C4","scenario":null},{"value":"-4,51E-02","module":"D","scenario":null},{"value":"5,88E-01","module":"A1A3","scenario":null}]},{"parameter":"GWP-fossil","unit":"kg CO2-eq","values":[{"value":"4,65E-01","module":"A1","scenario":null},{"value":"5,38E-02","module":"A2","scenario":null},{"value":"6,34E-02","module":"A3","scenario":null},{"value":"3,22E-02","module":"A4","scenario":null},{"value":"1,64E-02","module":"A5","scenario":null},{"value":"0,00E+00","module":"B1","scenario":null},{"value":"0,00E+00","module":"B2","scenario":null},{"value":"0,00E+00","module":"B3","scenario":null},{"value":"0,00E+00","module":"B4","scenario":null},{"value":"0,00E+00","module":"B5","scenario":null},{"value":"1,45E-01","module":"B6","scenario":null},{"value":"0,00E+00","module":"B7","scenario":null},{"value":"0,00E+00","module":"C1","scenario":null},{"value":"9,84E-03","module":"C2","scenario":null},{"value":"1,85E-01","module":"C3","scenario":null},{"value":"8,26E-03","module":"C4","scenario":null},{"value":"-4,45E-02","module":"D","scenario":null},{"value":"5,82E-01","module":"A1A3","scenario":null}]},{"parameter":"GWP-biogenic","unit":"kg CO2-eq","values":[{"value":"2,37E-03","module":"A1","scenario":null},{"value":"2,19E-05","module":"A2","scenario":null},{"value":"2,54E-03","module":"A3","scenario":null},{"value":"1,32E-05","module":"A4","scenario":null},{"value":"9,91E-05","module":"A5","scenario":null},{"value":"0,00E+00","module":"B1","scenario":null},{"value":"0,00E+00","module":"B2","scenario":null},{"value":"0,00E+00","module":"B3","scenario":null},{"value":"0,00E+00","module":"B4","scenario":null},{"value":"0,00E+00","module":"B5","scenario":null},{"value":"2,95E-03","module":"B6","scenario":null},{"value":"0,00E+00","module":"B7","scenario":null},{"value":"0,00E+00","module":"C1","scenario":null},{"value":"4,01E-06","module":"C2","scenario":null},{"value":"2,58E-06","module":"C3","scenario":null},{"value":"7,37E-07","module":"C4","scenario":null},{"value":"-1,80E-04","module":"D","scenario":null},{"value":"4,94E-03","module":"A1A3","scenario":null}]},{"parameter":"GWP-luluc","unit":"kg CO2-eq","values":[{"value":"4,09E-04","module":"A1","scenario":null},{"value":"1,61E-05","module":"A2","scenario":null},{"value":"5,75E-04","module":"A3","scenario":null},{"value":"9,39E-06","module":"A4","scenario":null},{"value":"2,03E-05","module":"A5","scenario":null},{"value":"0,00E+00","module":"B1","scenario":null},{"value":"0,00E+00","module":"B2","scenario":null},{"value":"0,00E+00","module":"B3","scenario":null},{"value":"0,00E+00","module":"B4","scenario":null},{"value":"0,00E+00","module":"B5","scenario":null},{"value":"9,43E-03","module":"B6","scenario":null},{"value":"0,00E+00","module":"B7","scenario":null},{"value":"0,00E+00","module":"C1","scenario":null},{"value":"3,44E-06","module":"C2","scenario":null},{"value":"4,48E-07","module":"C3","scenario":null},{"value":"2,96E-07","module":"C4","scenario":null},{"value":"-3,97E-04","module":"D","scenario":null},{"value":"1,00E-03","module":"A1A3","scenario":null}]},{"parameter":"ODP","unit":"kg CFC11-eq","values":[{"value":"3,38E-08","module":"A1","scenario":null},{"value":"1,24E-08","module":"A2","scenario":null},{"value":"7,43E-09","module":"A3","scenario":null},{"value":"7,44E-09","module":"A4","scenario":null},{"value":"1,28E-09","module":"A5","scenario":null},{"value":"0,00E+00","module":"B1","scenario":null},{"value":"0,00E+00","module":"B2","scenario":null},{"value":"0,00E+00","module":"B3","scenario":null},{"value":"0,00E+00","module":"B4","scenario":null},{"value":"0,00E+00","module":"B5","scenario":null},{"value":"7,12E-08","module":"B6","scenario":null},{"value":"0,00E+00","module":"B7","scenario":null},{"value":"0,00E+00","module":"C1","scenario":null},{"value":"2,24E-09","module":"C2","scenario":null},{"value":"2,55E-10","module":"C3","scenario":null},{"value":"3,16E-10","module":"C4","scenario":null},{"value":"-7,65E-04","module":"D","scenario":null},{"value":"5,36E-08","module":"A1A3","scenario":null}]},{"parameter":"AP","unit":"mol H+-eq","values":[{"value":"2,31E-02","module":"A1","scenario":null},{"value":"2,53E-04","module":"A2","scenario":null},{"value":"2,38E-04","module":"A3","scenario":null},{"value":"1,35E-04","module":"A4","scenario":null},{"value":"4,76E-04","module":"A5","scenario":null},{"value":"0,00E+00","module":"B1","scenario":null},{"value":"0,00E+00","module":"B2","scenario":null},{"value":"0,00E+00","module":"B3","scenario":null},{"value":"0,00E+00","module":"B4","scenario":null},{"value":"0,00E+00","module":"B5","scenario":null},{"value":"9,46E-04","module":"B6","scenario":null},{"value":"0,00E+00","module":"B7","scenario":null},{"value":"0,00E+00","module":"C1","scenario":null},{"value":"4,02E-05","module":"C2","scenario":null},{"value":"3,07E-05","module":"C3","scenario":null},{"value":"8,21E-06","module":"C4","scenario":null},{"value":"-5,80E-03","module":"D","scenario":null},{"value":"2,36E-02","module":"A1A3","scenario":null}]},{"parameter":"POCP","unit":"kg NMVOC-eq","values":[{"value":"4,58E-03","module":"A1","scenario":null},{"value":"2,60E-04","module":"A2","scenario":null},{"value":"1,26E-04","module":"A3","scenario":null},{"value":"1,45E-04","module":"A4","scenario":null},{"value":"1,04E-04","module":"A5","scenario":null},{"value":"0,00E+00","module":"B1","scenario":null},{"value":"0,00E+00","module":"B2","scenario":null},{"value":"0,00E+00","module":"B3","scenario":null},{"value":"0,00E+00","module":"B4","scenario":null},{"value":"0,00E+00","module":"B5","scenario":null},{"value":"4,83E-04","module":"B6","scenario":null},{"value":"0,00E+00","module":"B7","scenario":null},{"value":"0,00E+00","module":"C1","scenario":null},{"value":"4,04E-05","module":"C2","scenario":null},{"value":"3,71E-05","module":"C3","scenario":null},{"value":"1,10E-05","module":"C4","scenario":null},{"value":"-1,07E-03","module":"D","scenario":null},{"value":"4,96E-03","module":"A1A3","scenario":null}]},{"parameter":"ADPE","unit":"kg Sb-eq","values":[{"value":"6,81E-05","module":"A1","scenario":null},{"value":"9,21E-07","module":"A2","scenario":null},{"value":"4,38E-07","module":"A3","scenario":null},{"value":"5,50E-07","module":"A4","scenario":null},{"value":"1,41E-06","module":"A5","scenario":null},{"value":"0,00E+00","module":"B1","scenario":null},{"value":"0,00E+00","module":"B2","scenario":null},{"value":"0,00E+00","module":"B3","scenario":null},{"value":"0,00E+00","module":"B4","scenario":null},{"value":"0,00E+00","module":"B5","scenario":null},{"value":"5,81E-06","module":"B6","scenario":null},{"value":"0,00E+00","module":"B7","scenario":null},{"value":"0,00E+00","module":"C1","scenario":null},{"value":"2,66E-07","module":"C2","scenario":null},{"value":"1,24E-08","module":"C3","scenario":null},{"value":"8,18E-09","module":"C4","scenario":null},{"value":"-3,21E-05","module":"D","scenario":null},{"value":"6,95E-05","module":"A1A3","scenario":null}]},{"parameter":"ADPF","unit":"MJ","values":[{"value":"1,05E+01","module":"A1","scenario":null},{"value":"8,34E-01","module":"A2","scenario":null},{"value":"1,60E+00","module":"A3","scenario":null},{"value":"5,00E-01","module":"A4","scenario":null},{"value":"2,72E-01","module":"A5","scenario":null},{"value":"0,00E+00","module":"B1","scenario":null},{"value":"0,00E+00","module":"B2","scenario":null},{"value":"0,00E+00","module":"B3","scenario":null},{"value":"0,00E+00","module":"B4","scenario":null},{"value":"0,00E+00","module":"B5","scenario":null},{"value":"1,70E+01","module":"B6","scenario":null},{"value":"0,00E+00","module":"B7","scenario":null},{"value":"0,00E+00","module":"C1","scenario":null},{"value":"1,48E-01","module":"C2","scenario":null},{"value":"1,79E-02","module":"C3","scenario":null},{"value":"2,43E-02","module":"C4","scenario":null},{"value":"-4,54E-01","module":"D","scenario":null},{"value":"1,29E+01","module":"A1A3","scenario":null}]},{"parameter":"WDP","unit":"m3 world-eq. Deprived","values":[{"value":"1,57E+01","module":"A1","scenario":null},{"value":"6,36E-01","module":"A2","scenario":null},{"value":"8,80E+01","module":"A3","scenario":null},{"value":"3,84E-01","module":"A4","scenario":null},{"value":"2,11E+00","module":"A5","scenario":null},{"value":"0,00E+00","module":"B1","scenario":null},{"value":"0,00E+00","module":"B2","scenario":null},{"value":"0,00E+00","module":"B3","scenario":null},{"value":"0,00E+00","module":"B4","scenario":null},{"value":"0,00E+00","module":"B5","scenario":null},{"value":"1,73E+03","module":"B6","scenario":null},{"value":"0,00E+00","module":"B7","scenario":null},{"value":"0,00E+00","module":"C1","scenario":null},{"value":"1,41E-01","module":"C2","scenario":null},{"value":"9,47E-02","module":"C3","scenario":null},{"value":"3,44E-01","module":"C4","scenario":null},{"value":"-5,51E-03","module":"D","scenario":null},{"value":"1,04E+02","module":"A1A3","scenario":null}]},{"parameter":"EP-freshwater","unit":"kg P-eq","values":[{"value":"2,07E-04","module":"A1","scenario":null},{"value":"4,07E-07","module":"A2","scenario":null},{"value":"2,34E-06","module":"A3","scenario":null},{"value":"2,45E-07","module":"A4","scenario":null},{"value":"4,20E-06","module":"A5","scenario":null},{"value":"0,00E+00","module":"B1","scenario":null},{"value":"0,00E+00","module":"B2","scenario":null},{"value":"0,00E+00","module":"B3","scenario":null},{"value":"0,00E+00","module":"B4","scenario":null},{"value":"0,00E+00","module":"B5","scenario":null},{"value":"9,82E-06","module":"B6","scenario":null},{"value":"0,00E+00","module":"B7","scenario":null},{"value":"0,00E+00","module":"C1","scenario":null},{"value":"7,72E-08","module":"C2","scenario":null},{"value":"2,35E-08","module":"C3","scenario":null},{"value":"1,42E-08","module":"C4","scenario":null},{"value":"-3,94E-05","module":"D","scenario":null},{"value":"2,09E-04","module":"A1A3","scenario":null}]},{"parameter":"EP-marine","unit":"kg N-eq","values":[{"value":"1,02E-03","module":"A1","scenario":null},{"value":"7,46E-05","module":"A2","scenario":null},{"value":"4,33E-05","module":"A3","scenario":null},{"value":"4,07E-05","module":"A4","scenario":null},{"value":"2,43E-05","module":"A5","scenario":null},{"value":"0,00E+00","module":"B1","scenario":null},{"value":"0,00E+00","module":"B2","scenario":null},{"value":"0,00E+00","module":"B3","scenario":null},{"value":"0,00E+00","module":"B4","scenario":null},{"value":"0,00E+00","module":"B5","scenario":null},{"value":"1,61E-04","module":"B6","scenario":null},{"value":"0,00E+00","module":"B7","scenario":null},{"value":"0,00E+00","module":"C1","scenario":null},{"value":"1,19E-05","module":"C2","scenario":null},{"value":"1,47E-05","module":"C3","scenario":null},{"value":"1,11E-05","module":"C4","scenario":null},{"value":"-2,63E-04","module":"D","scenario":null},{"value":"1,14E-03","module":"A1A3","scenario":null}]},{"parameter":"EP-terrestrial","unit":"mol N-eq.","values":[{"value":"1,45E-02","module":"A1","scenario":null},{"value":"8,25E-04","module":"A2","scenario":null},{"value":"4,91E-04","module":"A3","scenario":null},{"value":"4,50E-04","module":"A4","scenario":null},{"value":"3,33E-04","module":"A5","scenario":null},{"value":"0,00E+00","module":"B1","scenario":null},{"value":"0,00E+00","module":"B2","scenario":null},{"value":"0,00E+00","module":"B3","scenario":null},{"value":"0,00E+00","module":"B4","scenario":null},{"value":"0,00E+00","module":"B5","scenario":null},{"value":"2,12E-03","module":"B6","scenario":null},{"value":"0,00E+00","module":"B7","scenario":null},{"value":"0,00E+00","module":"C1","scenario":null},{"value":"1,32E-04","module":"C2","scenario":null},{"value":"1,54E-04","module":"C3","scenario":null},{"value":"3,27E-05","module":"C4","scenario":null},{"value":"-3,95E-03","module":"D","scenario":null},{"value":"1,59E-02","module":"A1A3","scenario":null}]},{"parameter":"GWP-IOBC","unit":"kg CO2-eq","values":[{"value":"4,66E-01","module":"A1","scenario":null},{"value":"5,39E-02","module":"A2","scenario":null},{"value":"6,96E-02","module":"A3","scenario":null},{"value":"3,22E-02","module":"A4","scenario":null},{"value":"1,63E-02","module":"A5","scenario":null},{"value":"0,00E+00","module":"B1","scenario":null},{"value":"0,00E+00","module":"B2","scenario":null},{"value":"0,00E+00","module":"B3","scenario":null},{"value":"0,00E+00","module":"B4","scenario":null},{"value":"0,00E+00","module":"B5","scenario":null},{"value":"1,57E-01","module":"B6","scenario":null},{"value":"0,00E+00","module":"B7","scenario":null},{"value":"0,00E+00","module":"C1","scenario":null},{"value":"9,84E-03","module":"C2","scenario":null},{"value":"1,85E-01","module":"C3","scenario":null},{"value":"5,81E-04","module":"C4","scenario":null},{"value":"-2,69E-02","module":"D","scenario":null},{"value":"5,89E-01","module":"A1A3","scenario":null}]}],"additional_environmental_impact":[{"parameter":"PM","unit":"Disease incidence","values":[{"value":"5,03E-08","module":"A1","scenario":null},{"value":"4,66E-09","module":"A2","scenario":null},{"value":"1,12E-09","module":"A3","scenario":null},{"value":"2,83E-09","module":"A4","scenario":null},{"value":"1,20E-09","module":"A5","scenario":null},{"value":"0,00E+00","module":"B1","scenario":null},{"value":"0,00E+00","module":"B2","scenario":null},{"value":"0,00E+00","module":"B3","scenario":null},{"value":"0,00E+00","module":"B4","scenario":null},{"value":"0,00E+00","module":"B5","scenario":null},{"value":"6,81E-09","module":"B6","scenario":null},{"value":"0,00E+00","module":"B7","scenario":null},{"value":"0,00E+00","module":"C1","scenario":null},{"value":"7,08E-10","module":"C2","scenario":null},{"value":"1,27E-10","module":"C3","scenario":null},{"value":"1,57E-10","module":"C4","scenario":null},{"value":"-1,67E-08","module":"D","scenario":null},{"value":"5,61E-08","module":"A1A3","scenario":null}]},{"parameter":"ETP-fw","unit":"CTUe","values":[{"value":"1,86E+02","module":"A1","scenario":null},{"value":"6,08E-01","module":"A2","scenario":null},{"value":"1,18E+00","module":"A3","scenario":null},{"value":"3,66E-01","module":"A4","scenario":null},{"value":"4,07E+00","module":"A5","scenario":null},{"value":"0,00E+00","module":"B1","scenario":null},{"value":"0,00E+00","module":"B2","scenario":null},{"value":"0,00E+00","module":"B3","scenario":null},{"value":"0,00E+00","module":"B4","scenario":null},{"value":"0,00E+00","module":"B5","scenario":null},{"value":"8,98E+00","module":"B6","scenario":null},{"value":"0,00E+00","module":"B7","scenario":null},{"value":"0,00E+00","module":"C1","scenario":null},{"value":"1,09E-01","module":"C2","scenario":null},{"value":"1,89E-01","module":"C3","scenario":null},{"value":"1,47E+01","module":"C4","scenario":null},{"value":"-5,34E+01","module":"D","scenario":null},{"value":"1,88E+02","module":"A1A3","scenario":null}]},{"parameter":"HTP-c","unit":"CTUh","values":[{"value":"3,83E-09","module":"A1","scenario":null},{"value":"0,00E+00","module":"A2","scenario":null},{"value":"3,20E-11","module":"A3","scenario":null},{"value":"0,00E+00","module":"A4","scenario":null},{"value":"7,70E-11","module":"A5","scenario":null},{"value":"0,00E+00","module":"B1","scenario":null},{"value":"0,00E+00","module":"B2","scenario":null},{"value":"0,00E+00","module":"B3","scenario":null},{"value":"0,00E+00","module":"B4","scenario":null},{"value":"0,00E+00","module":"B5","scenario":null},{"value":"2,58E-10","module":"B6","scenario":null},{"value":"0,00E+00","module":"B7","scenario":null},{"value":"0,00E+00","module":"C1","scenario":null},{"value":"0,00E+00","module":"C2","scenario":null},{"value":"7,00E-12","module":"C3","scenario":null},{"value":"1,00E-12","module":"C4","scenario":null},{"value":"-7,55E-10","module":"D","scenario":null},{"value":"3,86E-09","module":"A1A3","scenario":null}]},{"parameter":"HTP-nc","unit":"CTUh","values":[{"value":"3,12E-07","module":"A1","scenario":null},{"value":"5,91E-10","module":"A2","scenario":null},{"value":"8,30E-10","module":"A3","scenario":null},{"value":"3,54E-10","module":"A4","scenario":null},{"value":"6,28E-09","module":"A5","scenario":null},{"value":"0,00E+00","module":"B1","scenario":null},{"value":"0,00E+00","module":"B2","scenario":null},{"value":"0,00E+00","module":"B3","scenario":null},{"value":"0,00E+00","module":"B4","scenario":null},{"value":"0,00E+00","module":"B5","scenario":null},{"value":"6,22E-09","module":"B6","scenario":null},{"value":"0,00E+00","module":"B7","scenario":null},{"value":"0,00E+00","module":"C1","scenario":null},{"value":"1,18E-10","module":"C2","scenario":null},{"value":"2,98E-10","module":"C3","scenario":null},{"value":"2,60E-11","module":"C4","scenario":null},{"value":"-6,44E-08","module":"D","scenario":null},{"value":"3,13E-07","module":"A1A3","scenario":null}]},{"parameter":"SQP","unit":"-","values":[{"value":"3,66E+00","module":"A1","scenario":null},{"value":"9,36E-01","module":"A2","scenario":null},{"value":"9,78E-01","module":"A3","scenario":null},{"value":"5,74E-01","module":"A4","scenario":null},{"value":"1,27E-01","module":"A5","scenario":null},{"value":"0,00E+00","module":"B1","scenario":null},{"value":"0,00E+00","module":"B2","scenario":null},{"value":"0,00E+00","module":"B3","scenario":null},{"value":"0,00E+00","module":"B4","scenario":null},{"value":"0,00E+00","module":"B5","scenario":null},{"value":"7,54E+00","module":"B6","scenario":null},{"value":"0,00E+00","module":"B7","scenario":null},{"value":"0,00E+00","module":"C1","scenario":null},{"value":"1,02E-01","module":"C2","scenario":null},{"value":"2,84E-03","module":"C3","scenario":null},{"value":"7,51E-02","module":"C4","scenario":null},{"value":"-1,67E+00","module":"D","scenario":null},{"value":"5,57E+00","module":"A1A3","scenario":null}]},{"parameter":"IRP","unit":"kBq U235-eq","values":[{"value":"1,78E-02","module":"A1","scenario":null},{"value":"3,64E-03","module":"A2","scenario":null},{"value":"3,90E-02","module":"A3","scenario":null},{"value":"2,19E-03","module":"A4","scenario":null},{"value":"1,27E-03","module":"A5","scenario":null},{"value":"0,00E+00","module":"B1","scenario":null},{"value":"0,00E+00","module":"B2","scenario":null},{"value":"0,00E+00","module":"B3","scenario":null},{"value":"0,00E+00","module":"B4","scenario":null},{"value":"0,00E+00","module":"B5","scenario":null},{"value":"5,84E-01","module":"B6","scenario":null},{"value":"0,00E+00","module":"B7","scenario":null},{"value":"0,00E+00","module":"C1","scenario":null},{"value":"6,48E-04","module":"C2","scenario":null},{"value":"3,92E-05","module":"C3","scenario":null},{"value":"1,32E-04","module":"C4","scenario":null},{"value":"-1,34E-03","module":"D","scenario":null},{"value":"6,04E-02","module":"A1A3","scenario":null}]}],"resource_use":[{"parameter":"PERE","unit":"MJ","values":[{"value":"7,49E-01","module":"A1","scenario":null},{"value":"1,04E-02","module":"A2","scenario":null},{"value":"4,94E-01","module":"A3","scenario":null},{"value":"6,30E-03","module":"A4","scenario":null},{"value":"2,53E-02","module":"A5","scenario":null},{"value":"0,00E+00","module":"B1","scenario":null},{"value":"0,00E+00","module":"B2","scenario":null},{"value":"0,00E+00","module":"B3","scenario":null},{"value":"0,00E+00","module":"B4","scenario":null},{"value":"0,00E+00","module":"B5","scenario":null},{"value":"8,18E+00","module":"B6","scenario":null},{"value":"0,00E+00","module":"B7","scenario":null},{"value":"0,00E+00","module":"C1","scenario":null},{"value":"2,09E-03","module":"C2","scenario":null},{"value":"8,13E-04","module":"C3","scenario":null},{"value":"1,87E-03","module":"C4","scenario":null},{"value":"-1,05E+00","module":"D","scenario":null},{"value":"1,25E+00","module":"A1A3","scenario":null}]},{"parameter":"PERM","unit":"","values":[{"value":"0,00E+00","module":"A1","scenario":null},{"value":"0,00E+00","module":"A2","scenario":null},{"value":"0,00E+00","module":"A3","scenario":null},{"value":"0,00E+00","module":"A4","scenario":null},{"value":"0,00E+00","module":"A5","scenario":null},{"value":"0,00E+00","module":"B1","scenario":null},{"value":"0,00E+00","module":"B2","scenario":null},{"value":"0,00E+00","module":"B3","scenario":null},{"value":"0,00E+00","module":"B4","scenario":null},{"value":"0,00E+00","module":"B5","scenario":null},{"value":"0,00E+00","module":"B6","scenario":null},{"value":"0,00E+00","module":"B7","scenario":null},{"value":"0,00E+00","module":"C1","scenario":null},{"value":"0,00E+00","module":"C2","scenario":null},{"value":"0,00E+00","module":"C3","scenario":null},{"value":"0,00E+00","module":"C4","scenario":null},{"value":"0,00E+00","module":"D","scenario":null},{"value":"0,00E+00","module":"A1A3","scenario":null}]},{"parameter":"PERT","unit":"MJ","values":[{"value":"7,49E-01","module":"A1","scenario":null},{"value":"1,04E-02","module":"A2","scenario":null},{"value":"4,94E-01","module":"A3","scenario":null},{"value":"6,30E-03","module":"A4","scenario":null},{"value":"2,53E-02","module":"A5","scenario":null},{"value":"0,00E+00","module":"B1","scenario":null},{"value":"0,00E+00","module":"B2","scenario":null},{"value":"0,00E+00","module":"B3","scenario":null},{"value":"0,00E+00","module":"B4","scenario":null},{"value":"0,00E+00","module":"B5","scenario":null},{"value":"8,18E+00","module":"B6","scenario":null},{"value":"0,00E+00","module":"B7","scenario":null},{"value":"0,00E+00","module":"C1","scenario":null},{"value":"2,09E-03","module":"C2","scenario":null},{"value":"8,13E-04","module":"C3","scenario":null},{"value":"1,87E-03","module":"C4","scenario":null},{"value":"-1,05E+00","module":"D","scenario":null},{"value":"1,25E+00","module":"A1A3","scenario":null}]},{"parameter":"PENRE","unit":"MJ","values":[{"value":"6,37E+00","module":"A1","scenario":null},{"value":"8,34E-01","module":"A2","scenario":null},{"value":"1,66E+00","module":"A3","scenario":null},{"value":"5,01E-01","module":"A4","scenario":null},{"value":"1,91E-01","module":"A5","scenario":null},{"value":"0,00E+00","module":"B1","scenario":null},{"value":"0,00E+00","module":"B2","scenario":null},{"value":"0,00E+00","module":"B3","scenario":null},{"value":"0,00E+00","module":"B4","scenario":null},{"value":"0,00E+00","module":"B5","scenario":null},{"value":"1,71E+01","module":"B6","scenario":null},{"value":"0,00E+00","module":"B7","scenario":null},{"value":"0,00E+00","module":"C1","scenario":null},{"value":"1,48E-01","module":"C2","scenario":null},{"value":"1,79E-02","module":"C3","scenario":null},{"value":"2,43E-02","module":"C4","scenario":null},{"value":"-4,54E-01","module":"D","scenario":null},{"value":"8,86E+00","module":"A1A3","scenario":null}]},{"parameter":"PENRM","unit":"MJ","values":[{"value":"4,16E+00","module":"A1","scenario":null},{"value":"0,00E+00","module":"A2","scenario":null},{"value":"0,00E+00","module":"A3","scenario":null},{"value":"0,00E+00","module":"A4","scenario":null},{"value":"5,24E-03","module":"A5","scenario":null},{"value":"0,00E+00","module":"B1","scenario":null},{"value":"0,00E+00","module":"B2","scenario":null},{"value":"0,00E+00","module":"B3","scenario":null},{"value":"0,00E+00","module":"B4","scenario":null},{"value":"0,00E+00","module":"B5","scenario":null},{"value":"0,00E+00","module":"B6","scenario":null},{"value":"0,00E+00","module":"B7","scenario":null},{"value":"0,00E+00","module":"C1","scenario":null},{"value":"0,00E+00","module":"C2","scenario":null},{"value":"-3,89E+00","module":"C3","scenario":null},{"value":"0,00E+00","module":"C4","scenario":null},{"value":"0,00E+00","module":"D","scenario":null},{"value":"4,16E+00","module":"A1A3","scenario":null}]},{"parameter":"PENRT","unit":"MJ","values":[{"value":"1,05E+01","module":"A1","scenario":null},{"value":"8,34E-01","module":"A2","scenario":null},{"value":"1,66E+00","module":"A3","scenario":null},{"value":"5,01E-01","module":"A4","scenario":null},{"value":"1,96E-01","module":"A5","scenario":null},{"value":"0,00E+00","module":"B1","scenario":null},{"value":"0,00E+00","module":"B2","scenario":null},{"value":"0,00E+00","module":"B3","scenario":null},{"value":"0,00E+00","module":"B4","scenario":null},{"value":"0,00E+00","module":"B5","scenario":null},{"value":"1,71E+01","module":"B6","scenario":null},{"value":"0,00E+00","module":"B7","scenario":null},{"value":"0,00E+00","module":"C1","scenario":null},{"value":"1,48E-01","module":"C2","scenario":null},{"value":"-3,88E+00","module":"C3","scenario":null},{"value":"2,43E-02","module":"C4","scenario":null},{"value":"-4,54E-01","module":"D","scenario":null},{"value":"1,30E+01","module":"A1A3","scenario":null}]},{"parameter":"SM","unit":"kg","values":[{"value":"2,31E-02","module":"A1","scenario":null},{"value":"0,00E+00","module":"A2","scenario":null},{"value":"0,00E+00","module":"A3","scenario":null},{"value":"0,00E+00","module":"A4","scenario":null},{"value":"4,65E-04","module":"A5","scenario":null},{"value":"0,00E+00","module":"B1","scenario":null},{"value":"0,00E+00","module":"B2","scenario":null},{"value":"0,00E+00","module":"B3","scenario":null},{"value":"0,00E+00","module":"B4","scenario":null},{"value":"0,00E+00","module":"B5","scenario":null},{"value":"0,00E+00","module":"B6","scenario":null},{"value":"0,00E+00","module":"B7","scenario":null},{"value":"0,00E+00","module":"C1","scenario":null},{"value":"0,00E+00","module":"C2","scenario":null},{"value":"0,00E+00","module":"C3","scenario":null},{"value":"1,26E-04","module":"C4","scenario":null},{"value":"9,96E-03","module":"D","scenario":null},{"value":"2,31E-02","module":"A1A3","scenario":null}]},{"parameter":"RSF","unit":"MJ","values":[{"value":"8,55E-03","module":"A1","scenario":null},{"value":"3,65E-04","module":"A2","scenario":null},{"value":"5,77E-03","module":"A3","scenario":null},{"value":"2,20E-04","module":"A4","scenario":null},{"value":"3,01E-04","module":"A5","scenario":null},{"value":"0,00E+00","module":"B1","scenario":null},{"value":"0,00E+00","module":"B2","scenario":null},{"value":"0,00E+00","module":"B3","scenario":null},{"value":"0,00E+00","module":"B4","scenario":null},{"value":"0,00E+00","module":"B5","scenario":null},{"value":"3,17E-02","module":"B6","scenario":null},{"value":"0,00E+00","module":"B7","scenario":null},{"value":"0,00E+00","module":"C1","scenario":null},{"value":"7,49E-05","module":"C2","scenario":null},{"value":"1,88E-05","module":"C3","scenario":null},{"value":"3,89E-05","module":"C4","scenario":null},{"value":"7,84E-04","module":"D","scenario":null},{"value":"1,47E-02","module":"A1A3","scenario":null}]},{"parameter":"NRSF","unit":"MJ","values":[{"value":"7,14E-04","module":"A1","scenario":null},{"value":"1,22E-03","module":"A2","scenario":null},{"value":"1,85E-02","module":"A3","scenario":null},{"value":"7,39E-04","module":"A4","scenario":null},{"value":"4,32E-04","module":"A5","scenario":null},{"value":"0,00E+00","module":"B1","scenario":null},{"value":"0,00E+00","module":"B2","scenario":null},{"value":"0,00E+00","module":"B3","scenario":null},{"value":"0,00E+00","module":"B4","scenario":null},{"value":"0,00E+00","module":"B5","scenario":null},{"value":"1,00E-01","module":"B6","scenario":null},{"value":"0,00E+00","module":"B7","scenario":null},{"value":"0,00E+00","module":"C1","scenario":null},{"value":"2,67E-04","module":"C2","scenario":null},{"value":"0,00E+00","module":"C3","scenario":null},{"value":"1,44E-04","module":"C4","scenario":null},{"value":"-5,29E-02","module":"D","scenario":null},{"value":"2,04E-02","module":"A1A3","scenario":null}]},{"parameter":"FW","unit":"m3","values":[{"value":"9,02E-03","module":"A1","scenario":null},{"value":"9,40E-05","module":"A2","scenario":null},{"value":"1,62E-03","module":"A3","scenario":null},{"value":"5,70E-05","module":"A4","scenario":null},{"value":"2,19E-04","module":"A5","scenario":null},{"value":"0,00E+00","module":"B1","scenario":null},{"value":"0,00E+00","module":"B2","scenario":null},{"value":"0,00E+00","module":"B3","scenario":null},{"value":"0,00E+00","module":"B4","scenario":null},{"value":"0,00E+00","module":"B5","scenario":null},{"value":"1,86E-02","module":"B6","scenario":null},{"value":"0,00E+00","module":"B7","scenario":null},{"value":"0,00E+00","module":"C1","scenario":null},{"value":"1,56E-05","module":"C2","scenario":null},{"value":"1,12E-04","module":"C3","scenario":null},{"value":"3,06E-05","module":"C4","scenario":null},{"value":"-1,95E-03","module":"D","scenario":null},{"value":"1,07E-02","module":"A1A3","scenario":null}]}],"end_of_life_waste":[{"parameter":"HWD","unit":"kg","values":[{"value":"3,06E-03","module":"A1","scenario":null},{"value":"4,54E-05","module":"A2","scenario":null},{"value":"4,86E-03","module":"A3","scenario":null},{"value":"2,74E-05","module":"A4","scenario":null},{"value":"1,99E-04","module":"A5","scenario":null},{"value":"0,00E+00","module":"B1","scenario":null},{"value":"0,00E+00","module":"B2","scenario":null},{"value":"0,00E+00","module":"B3","scenario":null},{"value":"0,00E+00","module":"B4","scenario":null},{"value":"0,00E+00","module":"B5","scenario":null},{"value":"8,91E-04","module":"B6","scenario":null},{"value":"0,00E+00","module":"B7","scenario":null},{"value":"0,00E+00","module":"C1","scenario":null},{"value":"7,56E-06","module":"C2","scenario":null},{"value":"0,00E+00","module":"C3","scenario":null},{"value":"1,97E-03","module":"C4","scenario":null},{"value":"-3,93E-04","module":"D","scenario":null},{"value":"7,96E-03","module":"A1A3","scenario":null}]},{"parameter":"NHWD","unit":"kg","values":[{"value":"1,16E-01","module":"A1","scenario":null},{"value":"7,08E-02","module":"A2","scenario":null},{"value":"8,87E-03","module":"A3","scenario":null},{"value":"4,35E-02","module":"A4","scenario":null},{"value":"6,80E-03","module":"A5","scenario":null},{"value":"0,00E+00","module":"B1","scenario":null},{"value":"0,00E+00","module":"B2","scenario":null},{"value":"0,00E+00","module":"B3","scenario":null},{"value":"0,00E+00","module":"B4","scenario":null},{"value":"0,00E+00","module":"B5","scenario":null},{"value":"5,62E-02","module":"B6","scenario":null},{"value":"0,00E+00","module":"B7","scenario":null},{"value":"0,00E+00","module":"C1","scenario":null},{"value":"7,09E-03","module":"C2","scenario":null},{"value":"0,00E+00","module":"C3","scenario":null},{"value":"9,34E-02","module":"C4","scenario":null},{"value":"-1,99E-02","module":"D","scenario":null},{"value":"1,96E-01","module":"A1A3","scenario":null}]},{"parameter":"RWD","unit":"kg","values":[{"value":"1,67E-05","module":"A1","scenario":null},{"value":"5,70E-06","module":"A2","scenario":null},{"value":"1,79E-05","module":"A3","scenario":null},{"value":"3,42E-06","module":"A4","scenario":null},{"value":"8,98E-07","module":"A5","scenario":null},{"value":"0,00E+00","module":"B1","scenario":null},{"value":"0,00E+00","module":"B2","scenario":null},{"value":"0,00E+00","module":"B3","scenario":null},{"value":"0,00E+00","module":"B4","scenario":null},{"value":"0,00E+00","module":"B5","scenario":null},{"value":"2,57E-04","module":"B6","scenario":null},{"value":"0,00E+00","module":"B7","scenario":null},{"value":"0,00E+00","module":"C1","scenario":null},{"value":"1,01E-06","module":"C2","scenario":null},{"value":"0,00E+00","module":"C3","scenario":null},{"value":"1,63E-07","module":"C4","scenario":null},{"value":"-1,13E-06","module":"D","scenario":null},{"value":"4,03E-05","module":"A1A3","scenario":null}]}],"end_of_life_flow":[{"parameter":"CRU","unit":"kg","values":[{"value":"0,00E+00","module":"A1","scenario":null},{"value":"0,00E+00","module":"A2","scenario":null},{"value":"0,00E+00","module":"A3","scenario":null},{"value":"0,00E+00","module":"A4","scenario":null},{"value":"0,00E+00","module":"A5","scenario":null},{"value":"0,00E+00","module":"B1","scenario":null},{"value":"0,00E+00","module":"B2","scenario":null},{"value":"0,00E+00","module":"B3","scenario":null},{"value":"0,00E+00","module":"B4","scenario":null},{"value":"0,00E+00","module":"B5","scenario":null},{"value":"0,00E+00","module":"B6","scenario":null},{"value":"0,00E+00","module":"B7","scenario":null},{"value":"0,00E+00","module":"C1","scenario":null},{"value":"0,00E+00","module":"C2","scenario":null},{"value":"0,00E+00","module":"C3","scenario":null},{"value":"0,00E+00","module":"C4","scenario":null},{"value":"0,00E+00","module":"D","scenario":null},{"value":"0,00E+00","module":"A1A3","scenario":null}]},{"parameter":"MFR","unit":"kg","values":[{"value":"2,45E-05","module":"A1","scenario":null},{"value":"0,00E+00","module":"A2","scenario":null},{"value":"4,00E-04","module":"A3","scenario":null},{"value":"0,00E+00","module":"A4","scenario":null},{"value":"7,21E-04","module":"A5","scenario":null},{"value":"0,00E+00","module":"B1","scenario":null},{"value":"0,00E+00","module":"B2","scenario":null},{"value":"0,00E+00","module":"B3","scenario":null},{"value":"0,00E+00","module":"B4","scenario":null},{"value":"0,00E+00","module":"B5","scenario":null},{"value":"0,00E+00","module":"B6","scenario":null},{"value":"0,00E+00","module":"B7","scenario":null},{"value":"0,00E+00","module":"C1","scenario":null},{"value":"0,00E+00","module":"C2","scenario":null},{"value":"3,56E-02","module":"C3","scenario":null},{"value":"6,38E-06","module":"C4","scenario":null},{"value":"-3,90E-04","module":"D","scenario":null},{"value":"4,25E-04","module":"A1A3","scenario":null}]},{"parameter":"MER","unit":"kg","values":[{"value":"5,73E-05","module":"A1","scenario":null},{"value":"0,00E+00","module":"A2","scenario":null},{"value":"1,95E-07","module":"A3","scenario":null},{"value":"0,00E+00","module":"A4","scenario":null},{"value":"1,37E-03","module":"A5","scenario":null},{"value":"0,00E+00","module":"B1","scenario":null},{"value":"0,00E+00","module":"B2","scenario":null},{"value":"0,00E+00","module":"B3","scenario":null},{"value":"0,00E+00","module":"B4","scenario":null},{"value":"0,00E+00","module":"B5","scenario":null},{"value":"0,00E+00","module":"B6","scenario":null},{"value":"0,00E+00","module":"B7","scenario":null},{"value":"0,00E+00","module":"C1","scenario":null},{"value":"0,00E+00","module":"C2","scenario":null},{"value":"6,87E-02","module":"C3","scenario":null},{"value":"3,15E-06","module":"C4","scenario":null},{"value":"-5,13E-05","module":"D","scenario":null},{"value":"5,75E-05","module":"A1A3","scenario":null}]},{"parameter":"EEE","unit":"MJ","values":[{"value":"1,07E-04","module":"A1","scenario":null},{"value":"0,00E+00","module":"A2","scenario":null},{"value":"1,17E-02","module":"A3","scenario":null},{"value":"0,00E+00","module":"A4","scenario":null},{"value":"2,63E-03","module":"A5","scenario":null},{"value":"0,00E+00","module":"B1","scenario":null},{"value":"0,00E+00","module":"B2","scenario":null},{"value":"0,00E+00","module":"B3","scenario":null},{"value":"0,00E+00","module":"B4","scenario":null},{"value":"0,00E+00","module":"B5","scenario":null},{"value":"0,00E+00","module":"B6","scenario":null},{"value":"0,00E+00","module":"B7","scenario":null},{"value":"0,00E+00","module":"C1","scenario":null},{"value":"0,00E+00","module":"C2","scenario":null},{"value":"1,20E-01","module":"C3","scenario":null},{"value":"3,64E-05","module":"C4","scenario":null},{"value":"-1,26E-04","module":"D","scenario":null},{"value":"1,18E-02","module":"A1A3","scenario":null}]},{"parameter":"EET","unit":"MJ","values":[{"value":"1,61E-03","module":"A1","scenario":null},{"value":"0,00E+00","module":"A2","scenario":null},{"value":"1,76E-01","module":"A3","scenario":null},{"value":"0,00E+00","module":"A4","scenario":null},{"value":"3,98E-02","module":"A5","scenario":null},{"value":"0,00E+00","module":"B1","scenario":null},{"value":"0,00E+00","module":"B2","scenario":null},{"value":"0,00E+00","module":"B3","scenario":null},{"value":"0,00E+00","module":"B4","scenario":null},{"value":"0,00E+00","module":"B5","scenario":null},{"value":"0,00E+00","module":"B6","scenario":null},{"value":"0,00E+00","module":"B7","scenario":null},{"value":"0,00E+00","module":"C1","scenario":null},{"value":"0,00E+00","module":"C2","scenario":null},{"value":"1,81E+00","module":"C3","scenario":null},{"value":"5,51E-04","module":"C4","scenario":null},{"value":"-1,90E-03","module":"D","scenario":null},{"value":"1,78E-01","module":"A1A3","scenario":null}]}]}