{"product_name":"B45 MF40 Lavkarbon A","epd_id":"NEPD-7453-6352-NO","declared_unit":{"unit":"m3","amount":1},"compliance":["EN 15804+A2","ISO 14025","ISO 21930"],"producer_name":"Egersund Betongindustri AS","environmental_impact":[{"parameter":"GWP-total","unit":"kg CO2-eq","values":[{"value":"2,05E+02","module":"A1","scenario":null},{"value":"7,49E+00","module":"A2","scenario":null},{"value":"1,39E-01","module":"A3","scenario":null},{"value":"4,71E+00","module":"A4","scenario":null},{"value":"9,60E+00","module":"C1","scenario":null},{"value":"1,96E+01","module":"C2","scenario":null},{"value":"1,18E+00","module":"C3","scenario":null},{"value":"3,29E+00","module":"C4","scenario":null},{"value":"-3,81E+00","module":"D","scenario":null},{"value":"2,13E+02","module":"A1A3","scenario":null}]},{"parameter":"GWP-fossil","unit":"kg CO2-eq","values":[{"value":"2,05E+02","module":"A1","scenario":null},{"value":"7,49E+00","module":"A2","scenario":null},{"value":"1,36E-01","module":"A3","scenario":null},{"value":"4,70E+00","module":"A4","scenario":null},{"value":"9,60E+00","module":"C1","scenario":null},{"value":"1,96E+01","module":"C2","scenario":null},{"value":"1,16E+00","module":"C3","scenario":null},{"value":"3,29E+00","module":"C4","scenario":null},{"value":"-3,74E+00","module":"D","scenario":null},{"value":"2,12E+02","module":"A1A3","scenario":null}]},{"parameter":"GWP-biogenic","unit":"kg CO2-eq","values":[{"value":"5,28E-01","module":"A1","scenario":null},{"value":"3,21E-03","module":"A2","scenario":null},{"value":"2,71E-03","module":"A3","scenario":null},{"value":"1,95E-03","module":"A4","scenario":null},{"value":"1,80E-03","module":"C1","scenario":null},{"value":"8,11E-03","module":"C2","scenario":null},{"value":"1,00E-02","module":"C3","scenario":null},{"value":"2,80E-03","module":"C4","scenario":null},{"value":"-7,45E-02","module":"D","scenario":null},{"value":"5,34E-01","module":"A1A3","scenario":null}]},{"parameter":"GWP-luluc","unit":"kg CO2-eq","values":[{"value":"4,09E-02","module":"A1","scenario":null},{"value":"2,28E-03","module":"A2","scenario":null},{"value":"4,15E-04","module":"A3","scenario":null},{"value":"1,67E-03","module":"A4","scenario":null},{"value":"7,57E-04","module":"C1","scenario":null},{"value":"6,98E-03","module":"C2","scenario":null},{"value":"1,60E-03","module":"C3","scenario":null},{"value":"6,45E-04","module":"C4","scenario":null},{"value":"-2,53E-03","module":"D","scenario":null},{"value":"4,36E-02","module":"A1A3","scenario":null}]},{"parameter":"ODP","unit":"kg CFC11-eq","values":[{"value":"2,54E-06","module":"A1","scenario":null},{"value":"1,81E-06","module":"A2","scenario":null},{"value":"2,21E-08","module":"A3","scenario":null},{"value":"1,07E-06","module":"A4","scenario":null},{"value":"2,07E-06","module":"C1","scenario":null},{"value":"4,44E-06","module":"C2","scenario":null},{"value":"2,28E-07","module":"C3","scenario":null},{"value":"1,60E-06","module":"C4","scenario":null},{"value":"-6,81E-07","module":"D","scenario":null},{"value":"4,37E-06","module":"A1A3","scenario":null}]},{"parameter":"AP","unit":"mol H+-eq","values":[{"value":"3,02E-01","module":"A1","scenario":null},{"value":"2,41E-02","module":"A2","scenario":null},{"value":"1,10E-03","module":"A3","scenario":null},{"value":"1,35E-02","module":"A4","scenario":null},{"value":"1,00E-01","module":"C1","scenario":null},{"value":"5,63E-02","module":"C2","scenario":null},{"value":"9,38E-03","module":"C3","scenario":null},{"value":"3,21E-02","module":"C4","scenario":null},{"value":"-3,36E-02","module":"D","scenario":null},{"value":"3,27E-01","module":"A1A3","scenario":null}]},{"parameter":"POCP","unit":"kg NMVOC-eq","values":[{"value":"2,09E-01","module":"A1","scenario":null},{"value":"2,31E-02","module":"A2","scenario":null},{"value":"6,70E-04","module":"A3","scenario":null},{"value":"1,15E-02","module":"A4","scenario":null},{"value":"1,34E-01","module":"C1","scenario":null},{"value":"4,78E-02","module":"C2","scenario":null},{"value":"8,48E-03","module":"C3","scenario":null},{"value":"3,79E-02","module":"C4","scenario":null},{"value":"-3,62E-02","module":"D","scenario":null},{"value":"2,33E-01","module":"A1A3","scenario":null}]},{"parameter":"ADPE","unit":"kg Sb-eq","values":[{"value":"6,78E-04","module":"A1","scenario":null},{"value":"1,33E-04","module":"A2","scenario":null},{"value":"7,63E-06","module":"A3","scenario":null},{"value":"1,30E-04","module":"A4","scenario":null},{"value":"1,47E-05","module":"C1","scenario":null},{"value":"5,41E-04","module":"C2","scenario":null},{"value":"1,47E-05","module":"C3","scenario":null},{"value":"2,91E-05","module":"C4","scenario":null},{"value":"-3,32E-04","module":"D","scenario":null},{"value":"8,19E-04","module":"A1A3","scenario":null}]},{"parameter":"ADPF","unit":"MJ","values":[{"value":"5,82E+02","module":"A1","scenario":null},{"value":"1,22E+02","module":"A2","scenario":null},{"value":"2,46E+00","module":"A3","scenario":null},{"value":"7,11E+01","module":"A4","scenario":null},{"value":"1,32E+02","module":"C1","scenario":null},{"value":"2,96E+02","module":"C2","scenario":null},{"value":"3,60E+01","module":"C3","scenario":null},{"value":"1,06E+02","module":"C4","scenario":null},{"value":"-6,32E+01","module":"D","scenario":null},{"value":"7,06E+02","module":"A1A3","scenario":null}]},{"parameter":"WDP","unit":"m3 world-eq. Deprived","values":[{"value":"7,18E+03","module":"A1","scenario":null},{"value":"9,32E+01","module":"A2","scenario":null},{"value":"2,30E+02","module":"A3","scenario":null},{"value":"6,88E+01","module":"A4","scenario":null},{"value":"2,81E+01","module":"C1","scenario":null},{"value":"2,87E+02","module":"C2","scenario":null},{"value":"3,97E+03","module":"C3","scenario":null},{"value":"2,23E+02","module":"C4","scenario":null},{"value":"-2,96E+03","module":"D","scenario":null},{"value":"7,50E+03","module":"A1A3","scenario":null}]},{"parameter":"EP-freshwater","unit":"kg P-eq","values":[{"value":"8,07E-01","module":"A1","scenario":null},{"value":"5,96E-05","module":"A2","scenario":null},{"value":"7,97E-06","module":"A3","scenario":null},{"value":"3,76E-05","module":"A4","scenario":null},{"value":"3,50E-05","module":"C1","scenario":null},{"value":"1,57E-04","module":"C2","scenario":null},{"value":"7,32E-05","module":"C3","scenario":null},{"value":"2,45E-05","module":"C4","scenario":null},{"value":"-9,93E-05","module":"D","scenario":null},{"value":"8,07E-01","module":"A1A3","scenario":null}]},{"parameter":"EP-marine","unit":"kg N-eq","values":[{"value":"7,39E-02","module":"A1","scenario":null},{"value":"5,28E-03","module":"A2","scenario":null},{"value":"2,02E-04","module":"A3","scenario":null},{"value":"2,68E-03","module":"A4","scenario":null},{"value":"4,43E-02","module":"C1","scenario":null},{"value":"1,11E-02","module":"C2","scenario":null},{"value":"2,75E-03","module":"C3","scenario":null},{"value":"1,20E-02","module":"C4","scenario":null},{"value":"-1,17E-02","module":"D","scenario":null},{"value":"7,93E-02","module":"A1A3","scenario":null}]},{"parameter":"EP-terrestrial","unit":"mol N-eq.","values":[{"value":"9,82E-01","module":"A1","scenario":null},{"value":"5,89E-02","module":"A2","scenario":null},{"value":"2,39E-03","module":"A3","scenario":null},{"value":"2,99E-02","module":"A4","scenario":null},{"value":"4,80E-01","module":"C1","scenario":null},{"value":"1,25E-01","module":"C2","scenario":null},{"value":"3,17E-02","module":"C3","scenario":null},{"value":"1,33E-01","module":"C4","scenario":null},{"value":"-1,37E-01","module":"D","scenario":null},{"value":"1,04E+00","module":"A1A3","scenario":null}]},{"parameter":"GWP-IOBC","unit":"kg CO2-eq","values":[{"value":"2,07E+02","module":"A1","scenario":null},{"value":"7,49E+00","module":"A2","scenario":null},{"value":"1,39E-01","module":"A3","scenario":null},{"value":"4,71E+00","module":"A4","scenario":null},{"value":"9,60E+00","module":"C1","scenario":null},{"value":"1,96E+01","module":"C2","scenario":null},{"value":"1,16E+00","module":"C3","scenario":null},{"value":"3,29E+00","module":"C4","scenario":null},{"value":"-4,00E+00","module":"D","scenario":null},{"value":"2,15E+02","module":"A1A3","scenario":null}]}],"additional_environmental_impact":[{"parameter":"PM","unit":"Disease incidence","values":[{"value":"2,19E-06","module":"A1","scenario":null},{"value":"6,88E-07","module":"A2","scenario":null},{"value":"1,21E-08","module":"A3","scenario":null},{"value":"2,88E-07","module":"A4","scenario":null},{"value":"1,22E-05","module":"C1","scenario":null},{"value":"1,20E-06","module":"C2","scenario":null},{"value":"1,50E-07","module":"C3","scenario":null},{"value":"6,84E-07","module":"C4","scenario":null},{"value":"-7,16E-07","module":"D","scenario":null},{"value":"2,89E-06","module":"A1A3","scenario":null}]},{"parameter":"ETP-fw","unit":"CTUe","values":[{"value":"5,28E+02","module":"A1","scenario":null},{"value":"8,89E+01","module":"A2","scenario":null},{"value":"6,57E+00","module":"A3","scenario":null},{"value":"5,27E+01","module":"A4","scenario":null},{"value":"7,22E+01","module":"C1","scenario":null},{"value":"2,20E+02","module":"C2","scenario":null},{"value":"2,55E+01","module":"C3","scenario":null},{"value":"5,25E+01","module":"C4","scenario":null},{"value":"-6,51E+01","module":"D","scenario":null},{"value":"6,24E+02","module":"A1A3","scenario":null}]},{"parameter":"HTP-c","unit":"CTUh","values":[{"value":"1,24E-08","module":"A1","scenario":null},{"value":"0,00E+00","module":"A2","scenario":null},{"value":"3,29E-10","module":"A3","scenario":null},{"value":"0,00E+00","module":"A4","scenario":null},{"value":"2,40E-09","module":"C1","scenario":null},{"value":"0,00E+00","module":"C2","scenario":null},{"value":"1,63E-09","module":"C3","scenario":null},{"value":"1,54E-09","module":"C4","scenario":null},{"value":"-3,26E-09","module":"D","scenario":null},{"value":"1,28E-08","module":"A1A3","scenario":null}]},{"parameter":"HTP-nc","unit":"CTUh","values":[{"value":"4,36E-07","module":"A1","scenario":null},{"value":"8,60E-08","module":"A2","scenario":null},{"value":"7,61E-09","module":"A3","scenario":null},{"value":"5,76E-08","module":"A4","scenario":null},{"value":"6,72E-08","module":"C1","scenario":null},{"value":"2,40E-07","module":"C2","scenario":null},{"value":"2,28E-08","module":"C3","scenario":null},{"value":"3,07E-08","module":"C4","scenario":null},{"value":"-8,00E-08","module":"D","scenario":null},{"value":"5,29E-07","module":"A1A3","scenario":null}]},{"parameter":"SQP","unit":"-","values":[{"value":"-3,15E+01","module":"A1","scenario":null},{"value":"1,39E+02","module":"A2","scenario":null},{"value":"4,23E+00","module":"A3","scenario":null},{"value":"4,98E+01","module":"A4","scenario":null},{"value":"1,61E+01","module":"C1","scenario":null},{"value":"2,07E+02","module":"C2","scenario":null},{"value":"2,04E+01","module":"C3","scenario":null},{"value":"3,87E+02","module":"C4","scenario":null},{"value":"1,43E+02","module":"D","scenario":null},{"value":"1,12E+02","module":"A1A3","scenario":null}]},{"parameter":"IRP","unit":"kBq U235-eq","values":[{"value":"2,01E+00","module":"A1","scenario":null},{"value":"5,31E-01","module":"A2","scenario":null},{"value":"2,90E-02","module":"A3","scenario":null},{"value":"3,11E-01","module":"A4","scenario":null},{"value":"5,76E-01","module":"C1","scenario":null},{"value":"1,30E+00","module":"C2","scenario":null},{"value":"6,04E-01","module":"C3","scenario":null},{"value":"4,61E-01","module":"C4","scenario":null},{"value":"-5,80E-01","module":"D","scenario":null},{"value":"2,57E+00","module":"A1A3","scenario":null}]}],"resource_use":[{"parameter":"PERE","unit":"MJ","values":[{"value":"8,61E+01","module":"A1","scenario":null},{"value":"1,53E+00","module":"A2","scenario":null},{"value":"1,67E+01","module":"A3","scenario":null},{"value":"1,02E+00","module":"A4","scenario":null},{"value":"7,20E-01","module":"C1","scenario":null},{"value":"4,24E+00","module":"C2","scenario":null},{"value":"1,85E+01","module":"C3","scenario":null},{"value":"1,63E+00","module":"C4","scenario":null},{"value":"-1,48E+01","module":"D","scenario":null},{"value":"1,04E+02","module":"A1A3","scenario":null}]},{"parameter":"PERM","unit":"","values":[{"value":"1,17E-01","module":"A1","scenario":null},{"value":"0,00E+00","module":"A2","scenario":null},{"value":"0,00E+00","module":"A3","scenario":null},{"value":"0,00E+00","module":"A4","scenario":null},{"value":"0,00E+00","module":"C1","scenario":null},{"value":"0,00E+00","module":"C2","scenario":null},{"value":"0,00E+00","module":"C3","scenario":null},{"value":"0,00E+00","module":"C4","scenario":null},{"value":"0,00E+00","module":"D","scenario":null},{"value":"1,17E-01","module":"A1A3","scenario":null}]},{"parameter":"PERT","unit":"MJ","values":[{"value":"8,62E+01","module":"A1","scenario":null},{"value":"1,53E+00","module":"A2","scenario":null},{"value":"1,67E+01","module":"A3","scenario":null},{"value":"1,02E+00","module":"A4","scenario":null},{"value":"7,20E-01","module":"C1","scenario":null},{"value":"4,24E+00","module":"C2","scenario":null},{"value":"1,85E+01","module":"C3","scenario":null},{"value":"1,63E+00","module":"C4","scenario":null},{"value":"-1,48E+01","module":"D","scenario":null},{"value":"1,04E+02","module":"A1A3","scenario":null}]},{"parameter":"PENRE","unit":"MJ","values":[{"value":"5,50E+02","module":"A1","scenario":null},{"value":"1,22E+02","module":"A2","scenario":null},{"value":"2,46E+00","module":"A3","scenario":null},{"value":"7,11E+01","module":"A4","scenario":null},{"value":"1,32E+02","module":"C1","scenario":null},{"value":"2,96E+02","module":"C2","scenario":null},{"value":"3,60E+01","module":"C3","scenario":null},{"value":"1,06E+02","module":"C4","scenario":null},{"value":"-6,67E+01","module":"D","scenario":null},{"value":"6,74E+02","module":"A1A3","scenario":null}]},{"parameter":"PENRM","unit":"MJ","values":[{"value":"3,02E-01","module":"A1","scenario":null},{"value":"0,00E+00","module":"A2","scenario":null},{"value":"0,00E+00","module":"A3","scenario":null},{"value":"0,00E+00","module":"A4","scenario":null},{"value":"0,00E+00","module":"C1","scenario":null},{"value":"0,00E+00","module":"C2","scenario":null},{"value":"0,00E+00","module":"C3","scenario":null},{"value":"0,00E+00","module":"C4","scenario":null},{"value":"0,00E+00","module":"D","scenario":null},{"value":"3,02E-01","module":"A1A3","scenario":null}]},{"parameter":"PENRT","unit":"MJ","values":[{"value":"5,50E+02","module":"A1","scenario":null},{"value":"1,22E+02","module":"A2","scenario":null},{"value":"2,46E+00","module":"A3","scenario":null},{"value":"7,11E+01","module":"A4","scenario":null},{"value":"1,32E+02","module":"C1","scenario":null},{"value":"2,96E+02","module":"C2","scenario":null},{"value":"3,60E+01","module":"C3","scenario":null},{"value":"1,06E+02","module":"C4","scenario":null},{"value":"-6,67E+01","module":"D","scenario":null},{"value":"6,74E+02","module":"A1A3","scenario":null}]},{"parameter":"SM","unit":"kg","values":[{"value":"1,18E+02","module":"A1","scenario":null},{"value":"0,00E+00","module":"A2","scenario":null},{"value":"0,00E+00","module":"A3","scenario":null},{"value":"0,00E+00","module":"A4","scenario":null},{"value":"0,00E+00","module":"C1","scenario":null},{"value":"0,00E+00","module":"C2","scenario":null},{"value":"0,00E+00","module":"C3","scenario":null},{"value":"0,00E+00","module":"C4","scenario":null},{"value":"0,00E+00","module":"D","scenario":null},{"value":"1,18E+02","module":"A1A3","scenario":null}]},{"parameter":"RSF","unit":"MJ","values":[{"value":"1,55E+02","module":"A1","scenario":null},{"value":"5,35E-02","module":"A2","scenario":null},{"value":"1,56E-02","module":"A3","scenario":null},{"value":"3,64E-02","module":"A4","scenario":null},{"value":"0,00E+00","module":"C1","scenario":null},{"value":"1,52E-01","module":"C2","scenario":null},{"value":"0,00E+00","module":"C3","scenario":null},{"value":"3,37E-02","module":"C4","scenario":null},{"value":"-3,03E-01","module":"D","scenario":null},{"value":"1,55E+02","module":"A1A3","scenario":null}]},{"parameter":"NRSF","unit":"MJ","values":[{"value":"7,25E+02","module":"A1","scenario":null},{"value":"1,79E-01","module":"A2","scenario":null},{"value":"3,57E-02","module":"A3","scenario":null},{"value":"1,30E-01","module":"A4","scenario":null},{"value":"0,00E+00","module":"C1","scenario":null},{"value":"5,43E-01","module":"C2","scenario":null},{"value":"0,00E+00","module":"C3","scenario":null},{"value":"9,70E-02","module":"C4","scenario":null},{"value":"-3,11E-01","module":"D","scenario":null},{"value":"7,25E+02","module":"A1A3","scenario":null}]},{"parameter":"FW","unit":"m3","values":[{"value":"3,00E+00","module":"A1","scenario":null},{"value":"1,38E-02","module":"A2","scenario":null},{"value":"1,61E-01","module":"A3","scenario":null},{"value":"7,61E-03","module":"A4","scenario":null},{"value":"6,80E-03","module":"C1","scenario":null},{"value":"3,17E-02","module":"C2","scenario":null},{"value":"6,17E-02","module":"C3","scenario":null},{"value":"1,26E-01","module":"C4","scenario":null},{"value":"-2,32E+00","module":"D","scenario":null},{"value":"3,18E+00","module":"A1A3","scenario":null}]}],"end_of_life_waste":[{"parameter":"HWD","unit":"kg","values":[{"value":"6,01E-02","module":"A1","scenario":null},{"value":"6,65E-03","module":"A2","scenario":null},{"value":"8,66E-04","module":"A3","scenario":null},{"value":"3,67E-03","module":"A4","scenario":null},{"value":"3,89E-03","module":"C1","scenario":null},{"value":"1,53E-02","module":"C2","scenario":null},{"value":"3,60E-03","module":"C3","scenario":null},{"value":"0,00E+00","module":"C4","scenario":null},{"value":"-1,52E-02","module":"D","scenario":null},{"value":"6,76E-02","module":"A1A3","scenario":null}]},{"parameter":"NHWD","unit":"kg","values":[{"value":"4,83E+00","module":"A1","scenario":null},{"value":"1,06E+01","module":"A2","scenario":null},{"value":"7,10E+00","module":"A3","scenario":null},{"value":"3,46E+00","module":"A4","scenario":null},{"value":"1,56E-01","module":"C1","scenario":null},{"value":"1,44E+01","module":"C2","scenario":null},{"value":"1,14E-01","module":"C3","scenario":null},{"value":"7,68E+02","module":"C4","scenario":null},{"value":"-4,62E-01","module":"D","scenario":null},{"value":"2,25E+01","module":"A1A3","scenario":null}]},{"parameter":"RWD","unit":"kg","values":[{"value":"3,43E-03","module":"A1","scenario":null},{"value":"8,30E-04","module":"A2","scenario":null},{"value":"1,27E-05","module":"A3","scenario":null},{"value":"4,85E-04","module":"A4","scenario":null},{"value":"9,18E-04","module":"C1","scenario":null},{"value":"2,02E-03","module":"C2","scenario":null},{"value":"3,81E-04","module":"C3","scenario":null},{"value":"0,00E+00","module":"C4","scenario":null},{"value":"-5,01E-04","module":"D","scenario":null},{"value":"4,27E-03","module":"A1A3","scenario":null}]}],"end_of_life_flow":[{"parameter":"CRU","unit":"kg","values":[{"value":"0,00E+00","module":"A1","scenario":null},{"value":"0,00E+00","module":"A2","scenario":null},{"value":"0,00E+00","module":"A3","scenario":null},{"value":"0,00E+00","module":"A4","scenario":null},{"value":"0,00E+00","module":"C1","scenario":null},{"value":"0,00E+00","module":"C2","scenario":null},{"value":"0,00E+00","module":"C3","scenario":null},{"value":"0,00E+00","module":"C4","scenario":null},{"value":"0,00E+00","module":"D","scenario":null},{"value":"0,00E+00","module":"A1A3","scenario":null}]},{"parameter":"MFR","unit":"kg","values":[{"value":"3,60E-03","module":"A1","scenario":null},{"value":"0,00E+00","module":"A2","scenario":null},{"value":"0,00E+00","module":"A3","scenario":null},{"value":"0,00E+00","module":"A4","scenario":null},{"value":"0,00E+00","module":"C1","scenario":null},{"value":"0,00E+00","module":"C2","scenario":null},{"value":"1,63E+03","module":"C3","scenario":null},{"value":"0,00E+00","module":"C4","scenario":null},{"value":"0,00E+00","module":"D","scenario":null},{"value":"3,60E-03","module":"A1A3","scenario":null}]},{"parameter":"MER","unit":"kg","values":[{"value":"3,18E-03","module":"A1","scenario":null},{"value":"0,00E+00","module":"A2","scenario":null},{"value":"0,00E+00","module":"A3","scenario":null},{"value":"0,00E+00","module":"A4","scenario":null},{"value":"0,00E+00","module":"C1","scenario":null},{"value":"0,00E+00","module":"C2","scenario":null},{"value":"0,00E+00","module":"C3","scenario":null},{"value":"0,00E+00","module":"C4","scenario":null},{"value":"0,00E+00","module":"D","scenario":null},{"value":"3,18E-03","module":"A1A3","scenario":null}]},{"parameter":"EEE","unit":"MJ","values":[{"value":"0,00E+00","module":"A1","scenario":null},{"value":"0,00E+00","module":"A2","scenario":null},{"value":"0,00E+00","module":"A3","scenario":null},{"value":"0,00E+00","module":"A4","scenario":null},{"value":"0,00E+00","module":"C1","scenario":null},{"value":"0,00E+00","module":"C2","scenario":null},{"value":"0,00E+00","module":"C3","scenario":null},{"value":"0,00E+00","module":"C4","scenario":null},{"value":"0,00E+00","module":"D","scenario":null},{"value":"0,00E+00","module":"A1A3","scenario":null}]},{"parameter":"EET","unit":"MJ","values":[{"value":"0,00E+00","module":"A1","scenario":null},{"value":"0,00E+00","module":"A2","scenario":null},{"value":"0,00E+00","module":"A3","scenario":null},{"value":"0,00E+00","module":"A4","scenario":null},{"value":"0,00E+00","module":"C1","scenario":null},{"value":"0,00E+00","module":"C2","scenario":null},{"value":"0,00E+00","module":"C3","scenario":null},{"value":"0,00E+00","module":"C4","scenario":null},{"value":"0,00E+00","module":"D","scenario":null},{"value":"0,00E+00","module":"A1A3","scenario":null}]}]}