{"product_name":"AFUMEX PLUS 5G2,5mm\u00b2","epd_id":"NEPD-7556-6942","declared_unit":{"unit":"m","amount":1},"compliance":["EN 15804+A2","ISO 14025","ISO 21930"],"producer_name":"Prysmian Group Danmark A/S","environmental_impact":[{"parameter":"GWP-total","unit":"kg CO2-eq","values":[{"value":"6,46E-01","module":"A1","scenario":null},{"value":"2,63E-02","module":"A2","scenario":null},{"value":"6,30E-02","module":"A3","scenario":null},{"value":"2,34E-02","module":"A4","scenario":null},{"value":"1,83E-02","module":"A5","scenario":null},{"value":"0,00E+00","module":"B1","scenario":null},{"value":"0,00E+00","module":"B2","scenario":null},{"value":"0,00E+00","module":"B3","scenario":null},{"value":"0,00E+00","module":"B4","scenario":null},{"value":"0,00E+00","module":"B5","scenario":null},{"value":"1,84E+00","module":"B6","scenario":null},{"value":"0,00E+00","module":"B7","scenario":null},{"value":"0,00E+00","module":"C1","scenario":null},{"value":"1,05E-02","module":"C2","scenario":null},{"value":"1,43E-01","module":"C3","scenario":null},{"value":"8,17E-03","module":"C4","scenario":null},{"value":"-2,87E-02","module":"D","scenario":null},{"value":"7,36E-01","module":"A1A3","scenario":null}]},{"parameter":"GWP-fossil","unit":"kg CO2-eq","values":[{"value":"6,37E-01","module":"A1","scenario":null},{"value":"2,63E-02","module":"A2","scenario":null},{"value":"6,14E-02","module":"A3","scenario":null},{"value":"2,34E-02","module":"A4","scenario":null},{"value":"1,81E-02","module":"A5","scenario":null},{"value":"0,00E+00","module":"B1","scenario":null},{"value":"0,00E+00","module":"B2","scenario":null},{"value":"0,00E+00","module":"B3","scenario":null},{"value":"0,00E+00","module":"B4","scenario":null},{"value":"0,00E+00","module":"B5","scenario":null},{"value":"1,82E+00","module":"B6","scenario":null},{"value":"0,00E+00","module":"B7","scenario":null},{"value":"0,00E+00","module":"C1","scenario":null},{"value":"1,05E-02","module":"C2","scenario":null},{"value":"1,41E-01","module":"C3","scenario":null},{"value":"6,55E-03","module":"C4","scenario":null},{"value":"-2,83E-02","module":"D","scenario":null},{"value":"7,25E-01","module":"A1A3","scenario":null}]},{"parameter":"GWP-biogenic","unit":"kg CO2-eq","values":[{"value":"8,54E-03","module":"A1","scenario":null},{"value":"1,07E-05","module":"A2","scenario":null},{"value":"1,42E-03","module":"A3","scenario":null},{"value":"9,45E-06","module":"A4","scenario":null},{"value":"2,00E-04","module":"A5","scenario":null},{"value":"0,00E+00","module":"B1","scenario":null},{"value":"0,00E+00","module":"B2","scenario":null},{"value":"0,00E+00","module":"B3","scenario":null},{"value":"0,00E+00","module":"B4","scenario":null},{"value":"0,00E+00","module":"B5","scenario":null},{"value":"1,89E-02","module":"B6","scenario":null},{"value":"0,00E+00","module":"B7","scenario":null},{"value":"0,00E+00","module":"C1","scenario":null},{"value":"4,27E-06","module":"C2","scenario":null},{"value":"1,82E-03","module":"C3","scenario":null},{"value":"1,62E-03","module":"C4","scenario":null},{"value":"-1,11E-04","module":"D","scenario":null},{"value":"9,97E-03","module":"A1A3","scenario":null}]},{"parameter":"GWP-luluc","unit":"kg CO2-eq","values":[{"value":"6,08E-04","module":"A1","scenario":null},{"value":"9,23E-06","module":"A2","scenario":null},{"value":"1,23E-04","module":"A3","scenario":null},{"value":"7,21E-06","module":"A4","scenario":null},{"value":"1,50E-05","module":"A5","scenario":null},{"value":"0,00E+00","module":"B1","scenario":null},{"value":"0,00E+00","module":"B2","scenario":null},{"value":"0,00E+00","module":"B3","scenario":null},{"value":"0,00E+00","module":"B4","scenario":null},{"value":"0,00E+00","module":"B5","scenario":null},{"value":"2,45E-03","module":"B6","scenario":null},{"value":"0,00E+00","module":"B7","scenario":null},{"value":"0,00E+00","module":"C1","scenario":null},{"value":"3,66E-06","module":"C2","scenario":null},{"value":"3,22E-07","module":"C3","scenario":null},{"value":"3,61E-07","module":"C4","scenario":null},{"value":"-2,96E-04","module":"D","scenario":null},{"value":"7,40E-04","module":"A1A3","scenario":null}]},{"parameter":"ODP","unit":"kg CFC11-eq","values":[{"value":"4,19E-08","module":"A1","scenario":null},{"value":"5,99E-09","module":"A2","scenario":null},{"value":"5,07E-09","module":"A3","scenario":null},{"value":"5,38E-09","module":"A4","scenario":null},{"value":"1,22E-09","module":"A5","scenario":null},{"value":"0,00E+00","module":"B1","scenario":null},{"value":"0,00E+00","module":"B2","scenario":null},{"value":"0,00E+00","module":"B3","scenario":null},{"value":"0,00E+00","module":"B4","scenario":null},{"value":"0,00E+00","module":"B5","scenario":null},{"value":"6,20E-08","module":"B6","scenario":null},{"value":"0,00E+00","module":"B7","scenario":null},{"value":"0,00E+00","module":"C1","scenario":null},{"value":"2,39E-09","module":"C2","scenario":null},{"value":"1,84E-10","module":"C3","scenario":null},{"value":"3,37E-10","module":"C4","scenario":null},{"value":"-5,80E-04","module":"D","scenario":null},{"value":"5,29E-08","module":"A1A3","scenario":null}]},{"parameter":"AP","unit":"mol H+-eq","values":[{"value":"2,23E-02","module":"A1","scenario":null},{"value":"1,12E-04","module":"A2","scenario":null},{"value":"3,13E-04","module":"A3","scenario":null},{"value":"1,30E-04","module":"A4","scenario":null},{"value":"4,59E-04","module":"A5","scenario":null},{"value":"0,00E+00","module":"B1","scenario":null},{"value":"0,00E+00","module":"B2","scenario":null},{"value":"0,00E+00","module":"B3","scenario":null},{"value":"0,00E+00","module":"B4","scenario":null},{"value":"0,00E+00","module":"B5","scenario":null},{"value":"7,31E-03","module":"B6","scenario":null},{"value":"0,00E+00","module":"B7","scenario":null},{"value":"0,00E+00","module":"C1","scenario":null},{"value":"4,28E-05","module":"C2","scenario":null},{"value":"2,27E-05","module":"C3","scenario":null},{"value":"8,99E-06","module":"C4","scenario":null},{"value":"-3,48E-03","module":"D","scenario":null},{"value":"2,28E-02","module":"A1A3","scenario":null}]},{"parameter":"POCP","unit":"kg NMVOC-eq","values":[{"value":"5,97E-03","module":"A1","scenario":null},{"value":"1,11E-04","module":"A2","scenario":null},{"value":"1,30E-04","module":"A3","scenario":null},{"value":"1,26E-04","module":"A4","scenario":null},{"value":"1,28E-04","module":"A5","scenario":null},{"value":"0,00E+00","module":"B1","scenario":null},{"value":"0,00E+00","module":"B2","scenario":null},{"value":"0,00E+00","module":"B3","scenario":null},{"value":"0,00E+00","module":"B4","scenario":null},{"value":"0,00E+00","module":"B5","scenario":null},{"value":"3,74E-03","module":"B6","scenario":null},{"value":"0,00E+00","module":"B7","scenario":null},{"value":"0,00E+00","module":"C1","scenario":null},{"value":"4,30E-05","module":"C2","scenario":null},{"value":"2,75E-05","module":"C3","scenario":null},{"value":"1,18E-05","module":"C4","scenario":null},{"value":"-6,55E-04","module":"D","scenario":null},{"value":"6,21E-03","module":"A1A3","scenario":null}]},{"parameter":"ADPE","unit":"kg Sb-eq","values":[{"value":"2,09E-04","module":"A1","scenario":null},{"value":"7,09E-07","module":"A2","scenario":null},{"value":"3,94E-07","module":"A3","scenario":null},{"value":"3,89E-07","module":"A4","scenario":null},{"value":"4,23E-06","module":"A5","scenario":null},{"value":"0,00E+00","module":"B1","scenario":null},{"value":"0,00E+00","module":"B2","scenario":null},{"value":"0,00E+00","module":"B3","scenario":null},{"value":"0,00E+00","module":"B4","scenario":null},{"value":"0,00E+00","module":"B5","scenario":null},{"value":"1,62E-05","module":"B6","scenario":null},{"value":"0,00E+00","module":"B7","scenario":null},{"value":"0,00E+00","module":"C1","scenario":null},{"value":"2,84E-07","module":"C2","scenario":null},{"value":"8,94E-09","module":"C3","scenario":null},{"value":"8,85E-09","module":"C4","scenario":null},{"value":"-1,92E-05","module":"D","scenario":null},{"value":"2,11E-04","module":"A1A3","scenario":null}]},{"parameter":"ADPF","unit":"MJ","values":[{"value":"1,15E+01","module":"A1","scenario":null},{"value":"3,96E-01","module":"A2","scenario":null},{"value":"1,14E+00","module":"A3","scenario":null},{"value":"3,61E-01","module":"A4","scenario":null},{"value":"2,72E-01","module":"A5","scenario":null},{"value":"0,00E+00","module":"B1","scenario":null},{"value":"0,00E+00","module":"B2","scenario":null},{"value":"0,00E+00","module":"B3","scenario":null},{"value":"0,00E+00","module":"B4","scenario":null},{"value":"0,00E+00","module":"B5","scenario":null},{"value":"2,36E+01","module":"B6","scenario":null},{"value":"0,00E+00","module":"B7","scenario":null},{"value":"0,00E+00","module":"C1","scenario":null},{"value":"1,58E-01","module":"C2","scenario":null},{"value":"1,31E-02","module":"C3","scenario":null},{"value":"2,64E-02","module":"C4","scenario":null},{"value":"-2,96E-01","module":"D","scenario":null},{"value":"1,30E+01","module":"A1A3","scenario":null}]},{"parameter":"WDP","unit":"m3 world-eq. Deprived","values":[{"value":"4,07E+01","module":"A1","scenario":null},{"value":"3,77E-01","module":"A2","scenario":null},{"value":"1,62E+01","module":"A3","scenario":null},{"value":"2,69E-01","module":"A4","scenario":null},{"value":"1,16E+00","module":"A5","scenario":null},{"value":"0,00E+00","module":"B1","scenario":null},{"value":"0,00E+00","module":"B2","scenario":null},{"value":"0,00E+00","module":"B3","scenario":null},{"value":"0,00E+00","module":"B4","scenario":null},{"value":"0,00E+00","module":"B5","scenario":null},{"value":"3,67E+02","module":"B6","scenario":null},{"value":"0,00E+00","module":"B7","scenario":null},{"value":"0,00E+00","module":"C1","scenario":null},{"value":"1,51E-01","module":"C2","scenario":null},{"value":"6,64E-02","module":"C3","scenario":null},{"value":"4,72E-01","module":"C4","scenario":null},{"value":"-3,05E-01","module":"D","scenario":null},{"value":"5,73E+01","module":"A1A3","scenario":null}]},{"parameter":"EP-freshwater","unit":"kg P-eq","values":[{"value":"1,82E-04","module":"A1","scenario":null},{"value":"2,06E-07","module":"A2","scenario":null},{"value":"5,61E-06","module":"A3","scenario":null},{"value":"1,74E-07","module":"A4","scenario":null},{"value":"3,75E-06","module":"A5","scenario":null},{"value":"0,00E+00","module":"B1","scenario":null},{"value":"0,00E+00","module":"B2","scenario":null},{"value":"0,00E+00","module":"B3","scenario":null},{"value":"0,00E+00","module":"B4","scenario":null},{"value":"0,00E+00","module":"B5","scenario":null},{"value":"1,49E-04","module":"B6","scenario":null},{"value":"0,00E+00","module":"B7","scenario":null},{"value":"0,00E+00","module":"C1","scenario":null},{"value":"8,23E-08","module":"C2","scenario":null},{"value":"1,71E-08","module":"C3","scenario":null},{"value":"1,77E-08","module":"C4","scenario":null},{"value":"-2,37E-05","module":"D","scenario":null},{"value":"1,87E-04","module":"A1A3","scenario":null}]},{"parameter":"EP-marine","unit":"kg N-eq","values":[{"value":"1,58E-03","module":"A1","scenario":null},{"value":"3,29E-05","module":"A2","scenario":null},{"value":"4,29E-05","module":"A3","scenario":null},{"value":"3,73E-05","module":"A4","scenario":null},{"value":"3,45E-05","module":"A5","scenario":null},{"value":"0,00E+00","module":"B1","scenario":null},{"value":"0,00E+00","module":"B2","scenario":null},{"value":"0,00E+00","module":"B3","scenario":null},{"value":"0,00E+00","module":"B4","scenario":null},{"value":"0,00E+00","module":"B5","scenario":null},{"value":"1,23E-03","module":"B6","scenario":null},{"value":"0,00E+00","module":"B7","scenario":null},{"value":"0,00E+00","module":"C1","scenario":null},{"value":"1,27E-05","module":"C2","scenario":null},{"value":"1,09E-05","module":"C3","scenario":null},{"value":"1,14E-05","module":"C4","scenario":null},{"value":"-1,62E-04","module":"D","scenario":null},{"value":"1,66E-03","module":"A1A3","scenario":null}]},{"parameter":"EP-terrestrial","unit":"mol N-eq.","values":[{"value":"2,30E-02","module":"A1","scenario":null},{"value":"3,63E-04","module":"A2","scenario":null},{"value":"5,04E-04","module":"A3","scenario":null},{"value":"4,12E-04","module":"A4","scenario":null},{"value":"4,91E-04","module":"A5","scenario":null},{"value":"0,00E+00","module":"B1","scenario":null},{"value":"0,00E+00","module":"B2","scenario":null},{"value":"0,00E+00","module":"B3","scenario":null},{"value":"0,00E+00","module":"B4","scenario":null},{"value":"0,00E+00","module":"B5","scenario":null},{"value":"1,75E-02","module":"B6","scenario":null},{"value":"0,00E+00","module":"B7","scenario":null},{"value":"0,00E+00","module":"C1","scenario":null},{"value":"1,41E-04","module":"C2","scenario":null},{"value":"1,14E-04","module":"C3","scenario":null},{"value":"3,57E-05","module":"C4","scenario":null},{"value":"-2,41E-03","module":"D","scenario":null},{"value":"2,38E-02","module":"A1A3","scenario":null}]},{"parameter":"GWP-IOBC","unit":"kg CO2-eq","values":[{"value":"6,41E-01","module":"A1","scenario":null},{"value":"2,63E-02","module":"A2","scenario":null},{"value":"6,64E-02","module":"A3","scenario":null},{"value":"2,34E-02","module":"A4","scenario":null},{"value":"1,83E-02","module":"A5","scenario":null},{"value":"0,00E+00","module":"B1","scenario":null},{"value":"0,00E+00","module":"B2","scenario":null},{"value":"0,00E+00","module":"B3","scenario":null},{"value":"0,00E+00","module":"B4","scenario":null},{"value":"0,00E+00","module":"B5","scenario":null},{"value":"2,55E+00","module":"B6","scenario":null},{"value":"0,00E+00","module":"B7","scenario":null},{"value":"0,00E+00","module":"C1","scenario":null},{"value":"1,05E-02","module":"C2","scenario":null},{"value":"1,41E-01","module":"C3","scenario":null},{"value":"8,36E-03","module":"C4","scenario":null},{"value":"-1,78E-02","module":"D","scenario":null},{"value":"7,34E-01","module":"A1A3","scenario":null}]}],"additional_environmental_impact":[{"parameter":"PM","unit":"Disease incidence","values":[{"value":"6,65E-08","module":"A1","scenario":null},{"value":"1,89E-09","module":"A2","scenario":null},{"value":"8,79E-10","module":"A3","scenario":null},{"value":"1,99E-09","module":"A4","scenario":null},{"value":"1,45E-09","module":"A5","scenario":null},{"value":"0,00E+00","module":"B1","scenario":null},{"value":"0,00E+00","module":"B2","scenario":null},{"value":"0,00E+00","module":"B3","scenario":null},{"value":"0,00E+00","module":"B4","scenario":null},{"value":"0,00E+00","module":"B5","scenario":null},{"value":"3,58E-08","module":"B6","scenario":null},{"value":"0,00E+00","module":"B7","scenario":null},{"value":"0,00E+00","module":"C1","scenario":null},{"value":"7,55E-10","module":"C2","scenario":null},{"value":"9,40E-11","module":"C3","scenario":null},{"value":"1,66E-10","module":"C4","scenario":null},{"value":"-1,08E-08","module":"D","scenario":null},{"value":"6,92E-08","module":"A1A3","scenario":null}]},{"parameter":"ETP-fw","unit":"CTUe","values":[{"value":"2,72E+02","module":"A1","scenario":null},{"value":"2,91E-01","module":"A2","scenario":null},{"value":"8,03E-01","module":"A3","scenario":null},{"value":"2,62E-01","module":"A4","scenario":null},{"value":"5,98E+00","module":"A5","scenario":null},{"value":"0,00E+00","module":"B1","scenario":null},{"value":"0,00E+00","module":"B2","scenario":null},{"value":"0,00E+00","module":"B3","scenario":null},{"value":"0,00E+00","module":"B4","scenario":null},{"value":"0,00E+00","module":"B5","scenario":null},{"value":"4,21E+01","module":"B6","scenario":null},{"value":"0,00E+00","module":"B7","scenario":null},{"value":"0,00E+00","module":"C1","scenario":null},{"value":"1,16E-01","module":"C2","scenario":null},{"value":"1,31E-01","module":"C3","scenario":null},{"value":"2,56E+01","module":"C4","scenario":null},{"value":"-3,20E+01","module":"D","scenario":null},{"value":"2,73E+02","module":"A1A3","scenario":null}]},{"parameter":"HTP-c","unit":"CTUh","values":[{"value":"5,09E-09","module":"A1","scenario":null},{"value":"0,00E+00","module":"A2","scenario":null},{"value":"2,40E-11","module":"A3","scenario":null},{"value":"0,00E+00","module":"A4","scenario":null},{"value":"1,02E-10","module":"A5","scenario":null},{"value":"0,00E+00","module":"B1","scenario":null},{"value":"0,00E+00","module":"B2","scenario":null},{"value":"0,00E+00","module":"B3","scenario":null},{"value":"0,00E+00","module":"B4","scenario":null},{"value":"0,00E+00","module":"B5","scenario":null},{"value":"8,29E-10","module":"B6","scenario":null},{"value":"0,00E+00","module":"B7","scenario":null},{"value":"0,00E+00","module":"C1","scenario":null},{"value":"0,00E+00","module":"C2","scenario":null},{"value":"5,00E-12","module":"C3","scenario":null},{"value":"1,00E-12","module":"C4","scenario":null},{"value":"-4,55E-10","module":"D","scenario":null},{"value":"5,11E-09","module":"A1A3","scenario":null}]},{"parameter":"HTP-nc","unit":"CTUh","values":[{"value":"3,75E-07","module":"A1","scenario":null},{"value":"3,13E-10","module":"A2","scenario":null},{"value":"7,90E-10","module":"A3","scenario":null},{"value":"2,56E-10","module":"A4","scenario":null},{"value":"7,53E-09","module":"A5","scenario":null},{"value":"0,00E+00","module":"B1","scenario":null},{"value":"0,00E+00","module":"B2","scenario":null},{"value":"0,00E+00","module":"B3","scenario":null},{"value":"0,00E+00","module":"B4","scenario":null},{"value":"0,00E+00","module":"B5","scenario":null},{"value":"2,75E-08","module":"B6","scenario":null},{"value":"0,00E+00","module":"B7","scenario":null},{"value":"0,00E+00","module":"C1","scenario":null},{"value":"1,26E-10","module":"C2","scenario":null},{"value":"2,15E-10","module":"C3","scenario":null},{"value":"3,30E-11","module":"C4","scenario":null},{"value":"-3,86E-08","module":"D","scenario":null},{"value":"3,76E-07","module":"A1A3","scenario":null}]},{"parameter":"SQP","unit":"-","values":[{"value":"5,66E+00","module":"A1","scenario":null},{"value":"2,72E-01","module":"A2","scenario":null},{"value":"2,72E-01","module":"A3","scenario":null},{"value":"4,00E-01","module":"A4","scenario":null},{"value":"1,36E-01","module":"A5","scenario":null},{"value":"0,00E+00","module":"B1","scenario":null},{"value":"0,00E+00","module":"B2","scenario":null},{"value":"0,00E+00","module":"B3","scenario":null},{"value":"0,00E+00","module":"B4","scenario":null},{"value":"0,00E+00","module":"B5","scenario":null},{"value":"3,88E+01","module":"B6","scenario":null},{"value":"0,00E+00","module":"B7","scenario":null},{"value":"0,00E+00","module":"C1","scenario":null},{"value":"1,09E-01","module":"C2","scenario":null},{"value":"2,04E-03","module":"C3","scenario":null},{"value":"7,09E-02","module":"C4","scenario":null},{"value":"-1,16E+00","module":"D","scenario":null},{"value":"6,21E+00","module":"A1A3","scenario":null}]},{"parameter":"IRP","unit":"kBq U235-eq","values":[{"value":"3,55E-02","module":"A1","scenario":null},{"value":"1,73E-03","module":"A2","scenario":null},{"value":"9,47E-03","module":"A3","scenario":null},{"value":"1,58E-03","module":"A4","scenario":null},{"value":"9,82E-04","module":"A5","scenario":null},{"value":"0,00E+00","module":"B1","scenario":null},{"value":"0,00E+00","module":"B2","scenario":null},{"value":"0,00E+00","module":"B3","scenario":null},{"value":"0,00E+00","module":"B4","scenario":null},{"value":"0,00E+00","module":"B5","scenario":null},{"value":"1,16E-01","module":"B6","scenario":null},{"value":"0,00E+00","module":"B7","scenario":null},{"value":"0,00E+00","module":"C1","scenario":null},{"value":"6,91E-04","module":"C2","scenario":null},{"value":"2,83E-05","module":"C3","scenario":null},{"value":"1,54E-04","module":"C4","scenario":null},{"value":"-9,53E-04","module":"D","scenario":null},{"value":"4,67E-02","module":"A1A3","scenario":null}]}],"resource_use":[{"parameter":"PERE","unit":"MJ","values":[{"value":"1,68E+00","module":"A1","scenario":null},{"value":"5,58E-03","module":"A2","scenario":null},{"value":"2,10E-01","module":"A3","scenario":null},{"value":"4,46E-03","module":"A4","scenario":null},{"value":"3,82E-02","module":"A5","scenario":null},{"value":"0,00E+00","module":"B1","scenario":null},{"value":"0,00E+00","module":"B2","scenario":null},{"value":"0,00E+00","module":"B3","scenario":null},{"value":"0,00E+00","module":"B4","scenario":null},{"value":"0,00E+00","module":"B5","scenario":null},{"value":"2,03E+01","module":"B6","scenario":null},{"value":"0,00E+00","module":"B7","scenario":null},{"value":"0,00E+00","module":"C1","scenario":null},{"value":"2,23E-03","module":"C2","scenario":null},{"value":"5,80E-04","module":"C3","scenario":null},{"value":"2,55E-03","module":"C4","scenario":null},{"value":"-7,76E-01","module":"D","scenario":null},{"value":"1,90E+00","module":"A1A3","scenario":null}]},{"parameter":"PERM","unit":"","values":[{"value":"1,49E-02","module":"A1","scenario":null},{"value":"0,00E+00","module":"A2","scenario":null},{"value":"0,00E+00","module":"A3","scenario":null},{"value":"0,00E+00","module":"A4","scenario":null},{"value":"2,99E-04","module":"A5","scenario":null},{"value":"0,00E+00","module":"B1","scenario":null},{"value":"0,00E+00","module":"B2","scenario":null},{"value":"0,00E+00","module":"B3","scenario":null},{"value":"0,00E+00","module":"B4","scenario":null},{"value":"0,00E+00","module":"B5","scenario":null},{"value":"0,00E+00","module":"B6","scenario":null},{"value":"0,00E+00","module":"B7","scenario":null},{"value":"0,00E+00","module":"C1","scenario":null},{"value":"0,00E+00","module":"C2","scenario":null},{"value":"-1,48E-02","module":"C3","scenario":null},{"value":"0,00E+00","module":"C4","scenario":null},{"value":"0,00E+00","module":"D","scenario":null},{"value":"1,49E-02","module":"A1A3","scenario":null}]},{"parameter":"PERT","unit":"MJ","values":[{"value":"1,70E+00","module":"A1","scenario":null},{"value":"5,58E-03","module":"A2","scenario":null},{"value":"2,10E-01","module":"A3","scenario":null},{"value":"4,46E-03","module":"A4","scenario":null},{"value":"3,85E-02","module":"A5","scenario":null},{"value":"0,00E+00","module":"B1","scenario":null},{"value":"0,00E+00","module":"B2","scenario":null},{"value":"0,00E+00","module":"B3","scenario":null},{"value":"0,00E+00","module":"B4","scenario":null},{"value":"0,00E+00","module":"B5","scenario":null},{"value":"2,03E+01","module":"B6","scenario":null},{"value":"0,00E+00","module":"B7","scenario":null},{"value":"0,00E+00","module":"C1","scenario":null},{"value":"2,23E-03","module":"C2","scenario":null},{"value":"-1,42E-02","module":"C3","scenario":null},{"value":"2,55E-03","module":"C4","scenario":null},{"value":"-7,76E-01","module":"D","scenario":null},{"value":"1,91E+00","module":"A1A3","scenario":null}]},{"parameter":"PENRE","unit":"MJ","values":[{"value":"8,57E+00","module":"A1","scenario":null},{"value":"3,96E-01","module":"A2","scenario":null},{"value":"1,14E+00","module":"A3","scenario":null},{"value":"3,61E-01","module":"A4","scenario":null},{"value":"2,13E-01","module":"A5","scenario":null},{"value":"0,00E+00","module":"B1","scenario":null},{"value":"0,00E+00","module":"B2","scenario":null},{"value":"0,00E+00","module":"B3","scenario":null},{"value":"0,00E+00","module":"B4","scenario":null},{"value":"0,00E+00","module":"B5","scenario":null},{"value":"2,36E+01","module":"B6","scenario":null},{"value":"0,00E+00","module":"B7","scenario":null},{"value":"0,00E+00","module":"C1","scenario":null},{"value":"1,58E-01","module":"C2","scenario":null},{"value":"1,31E-02","module":"C3","scenario":null},{"value":"2,64E-02","module":"C4","scenario":null},{"value":"-2,95E-01","module":"D","scenario":null},{"value":"1,01E+01","module":"A1A3","scenario":null}]},{"parameter":"PENRM","unit":"MJ","values":[{"value":"3,13E+00","module":"A1","scenario":null},{"value":"0,00E+00","module":"A2","scenario":null},{"value":"0,00E+00","module":"A3","scenario":null},{"value":"0,00E+00","module":"A4","scenario":null},{"value":"9,81E-04","module":"A5","scenario":null},{"value":"0,00E+00","module":"B1","scenario":null},{"value":"0,00E+00","module":"B2","scenario":null},{"value":"0,00E+00","module":"B3","scenario":null},{"value":"0,00E+00","module":"B4","scenario":null},{"value":"0,00E+00","module":"B5","scenario":null},{"value":"0,00E+00","module":"B6","scenario":null},{"value":"0,00E+00","module":"B7","scenario":null},{"value":"0,00E+00","module":"C1","scenario":null},{"value":"0,00E+00","module":"C2","scenario":null},{"value":"-3,08E+00","module":"C3","scenario":null},{"value":"0,00E+00","module":"C4","scenario":null},{"value":"0,00E+00","module":"D","scenario":null},{"value":"3,13E+00","module":"A1A3","scenario":null}]},{"parameter":"PENRT","unit":"MJ","values":[{"value":"1,17E+01","module":"A1","scenario":null},{"value":"3,96E-01","module":"A2","scenario":null},{"value":"1,14E+00","module":"A3","scenario":null},{"value":"3,61E-01","module":"A4","scenario":null},{"value":"2,14E-01","module":"A5","scenario":null},{"value":"0,00E+00","module":"B1","scenario":null},{"value":"0,00E+00","module":"B2","scenario":null},{"value":"0,00E+00","module":"B3","scenario":null},{"value":"0,00E+00","module":"B4","scenario":null},{"value":"0,00E+00","module":"B5","scenario":null},{"value":"2,36E+01","module":"B6","scenario":null},{"value":"0,00E+00","module":"B7","scenario":null},{"value":"0,00E+00","module":"C1","scenario":null},{"value":"1,58E-01","module":"C2","scenario":null},{"value":"-3,07E+00","module":"C3","scenario":null},{"value":"2,64E-02","module":"C4","scenario":null},{"value":"-2,95E-01","module":"D","scenario":null},{"value":"1,32E+01","module":"A1A3","scenario":null}]},{"parameter":"SM","unit":"kg","values":[{"value":"1,58E-02","module":"A1","scenario":null},{"value":"0,00E+00","module":"A2","scenario":null},{"value":"0,00E+00","module":"A3","scenario":null},{"value":"0,00E+00","module":"A4","scenario":null},{"value":"3,16E-04","module":"A5","scenario":null},{"value":"0,00E+00","module":"B1","scenario":null},{"value":"0,00E+00","module":"B2","scenario":null},{"value":"0,00E+00","module":"B3","scenario":null},{"value":"0,00E+00","module":"B4","scenario":null},{"value":"0,00E+00","module":"B5","scenario":null},{"value":"0,00E+00","module":"B6","scenario":null},{"value":"0,00E+00","module":"B7","scenario":null},{"value":"0,00E+00","module":"C1","scenario":null},{"value":"0,00E+00","module":"C2","scenario":null},{"value":"0,00E+00","module":"C3","scenario":null},{"value":"0,00E+00","module":"C4","scenario":null},{"value":"5,95E-03","module":"D","scenario":null},{"value":"1,58E-02","module":"A1A3","scenario":null}]},{"parameter":"RSF","unit":"MJ","values":[{"value":"4,59E-02","module":"A1","scenario":null},{"value":"1,99E-04","module":"A2","scenario":null},{"value":"1,52E-02","module":"A3","scenario":null},{"value":"1,55E-04","module":"A4","scenario":null},{"value":"1,23E-03","module":"A5","scenario":null},{"value":"0,00E+00","module":"B1","scenario":null},{"value":"0,00E+00","module":"B2","scenario":null},{"value":"0,00E+00","module":"B3","scenario":null},{"value":"0,00E+00","module":"B4","scenario":null},{"value":"0,00E+00","module":"B5","scenario":null},{"value":"7,63E-01","module":"B6","scenario":null},{"value":"0,00E+00","module":"B7","scenario":null},{"value":"0,00E+00","module":"C1","scenario":null},{"value":"7,98E-05","module":"C2","scenario":null},{"value":"1,36E-05","module":"C3","scenario":null},{"value":"5,29E-05","module":"C4","scenario":null},{"value":"4,43E-04","module":"D","scenario":null},{"value":"6,13E-02","module":"A1A3","scenario":null}]},{"parameter":"NRSF","unit":"MJ","values":[{"value":"2,38E-03","module":"A1","scenario":null},{"value":"7,11E-04","module":"A2","scenario":null},{"value":"3,80E-03","module":"A3","scenario":null},{"value":"5,12E-04","module":"A4","scenario":null},{"value":"1,56E-04","module":"A5","scenario":null},{"value":"0,00E+00","module":"B1","scenario":null},{"value":"0,00E+00","module":"B2","scenario":null},{"value":"0,00E+00","module":"B3","scenario":null},{"value":"0,00E+00","module":"B4","scenario":null},{"value":"0,00E+00","module":"B5","scenario":null},{"value":"4,04E-03","module":"B6","scenario":null},{"value":"0,00E+00","module":"B7","scenario":null},{"value":"0,00E+00","module":"C1","scenario":null},{"value":"2,85E-04","module":"C2","scenario":null},{"value":"0,00E+00","module":"C3","scenario":null},{"value":"1,25E-04","module":"C4","scenario":null},{"value":"-4,05E-02","module":"D","scenario":null},{"value":"6,89E-03","module":"A1A3","scenario":null}]},{"parameter":"FW","unit":"m3","values":[{"value":"2,15E-02","module":"A1","scenario":null},{"value":"4,16E-05","module":"A2","scenario":null},{"value":"9,92E-04","module":"A3","scenario":null},{"value":"4,02E-05","module":"A4","scenario":null},{"value":"4,55E-04","module":"A5","scenario":null},{"value":"0,00E+00","module":"B1","scenario":null},{"value":"0,00E+00","module":"B2","scenario":null},{"value":"0,00E+00","module":"B3","scenario":null},{"value":"0,00E+00","module":"B4","scenario":null},{"value":"0,00E+00","module":"B5","scenario":null},{"value":"7,53E-02","module":"B6","scenario":null},{"value":"0,00E+00","module":"B7","scenario":null},{"value":"0,00E+00","module":"C1","scenario":null},{"value":"1,66E-05","module":"C2","scenario":null},{"value":"7,88E-05","module":"C3","scenario":null},{"value":"3,36E-05","module":"C4","scenario":null},{"value":"-1,34E-03","module":"D","scenario":null},{"value":"2,26E-02","module":"A1A3","scenario":null}]}],"end_of_life_waste":[{"parameter":"HWD","unit":"kg","values":[{"value":"4,00E-03","module":"A1","scenario":null},{"value":"2,02E-05","module":"A2","scenario":null},{"value":"3,00E-03","module":"A3","scenario":null},{"value":"1,96E-05","module":"A4","scenario":null},{"value":"1,90E-04","module":"A5","scenario":null},{"value":"0,00E+00","module":"B1","scenario":null},{"value":"0,00E+00","module":"B2","scenario":null},{"value":"0,00E+00","module":"B3","scenario":null},{"value":"0,00E+00","module":"B4","scenario":null},{"value":"0,00E+00","module":"B5","scenario":null},{"value":"3,12E-03","module":"B6","scenario":null},{"value":"0,00E+00","module":"B7","scenario":null},{"value":"0,00E+00","module":"C1","scenario":null},{"value":"8,06E-06","module":"C2","scenario":null},{"value":"0,00E+00","module":"C3","scenario":null},{"value":"2,43E-03","module":"C4","scenario":null},{"value":"-2,36E-04","module":"D","scenario":null},{"value":"7,02E-03","module":"A1A3","scenario":null}]},{"parameter":"NHWD","unit":"kg","values":[{"value":"2,08E-01","module":"A1","scenario":null},{"value":"1,89E-02","module":"A2","scenario":null},{"value":"5,85E-03","module":"A3","scenario":null},{"value":"3,02E-02","module":"A4","scenario":null},{"value":"7,29E-03","module":"A5","scenario":null},{"value":"0,00E+00","module":"B1","scenario":null},{"value":"0,00E+00","module":"B2","scenario":null},{"value":"0,00E+00","module":"B3","scenario":null},{"value":"0,00E+00","module":"B4","scenario":null},{"value":"0,00E+00","module":"B5","scenario":null},{"value":"1,44E-01","module":"B6","scenario":null},{"value":"0,00E+00","module":"B7","scenario":null},{"value":"0,00E+00","module":"C1","scenario":null},{"value":"7,55E-03","module":"C2","scenario":null},{"value":"0,00E+00","module":"C3","scenario":null},{"value":"9,51E-02","module":"C4","scenario":null},{"value":"-1,25E-02","module":"D","scenario":null},{"value":"2,33E-01","module":"A1A3","scenario":null}]},{"parameter":"RWD","unit":"kg","values":[{"value":"3,18E-05","module":"A1","scenario":null},{"value":"2,70E-06","module":"A2","scenario":null},{"value":"7,77E-06","module":"A3","scenario":null},{"value":"2,47E-06","module":"A4","scenario":null},{"value":"9,20E-07","module":"A5","scenario":null},{"value":"0,00E+00","module":"B1","scenario":null},{"value":"0,00E+00","module":"B2","scenario":null},{"value":"0,00E+00","module":"B3","scenario":null},{"value":"0,00E+00","module":"B4","scenario":null},{"value":"0,00E+00","module":"B5","scenario":null},{"value":"7,44E-05","module":"B6","scenario":null},{"value":"0,00E+00","module":"B7","scenario":null},{"value":"0,00E+00","module":"C1","scenario":null},{"value":"1,08E-06","module":"C2","scenario":null},{"value":"0,00E+00","module":"C3","scenario":null},{"value":"1,77E-07","module":"C4","scenario":null},{"value":"-8,00E-07","module":"D","scenario":null},{"value":"4,23E-05","module":"A1A3","scenario":null}]}],"end_of_life_flow":[{"parameter":"CRU","unit":"kg","values":[{"value":"0,00E+00","module":"A1","scenario":null},{"value":"0,00E+00","module":"A2","scenario":null},{"value":"0,00E+00","module":"A3","scenario":null},{"value":"0,00E+00","module":"A4","scenario":null},{"value":"0,00E+00","module":"A5","scenario":null},{"value":"0,00E+00","module":"B1","scenario":null},{"value":"0,00E+00","module":"B2","scenario":null},{"value":"0,00E+00","module":"B3","scenario":null},{"value":"0,00E+00","module":"B4","scenario":null},{"value":"0,00E+00","module":"B5","scenario":null},{"value":"0,00E+00","module":"B6","scenario":null},{"value":"0,00E+00","module":"B7","scenario":null},{"value":"0,00E+00","module":"C1","scenario":null},{"value":"0,00E+00","module":"C2","scenario":null},{"value":"0,00E+00","module":"C3","scenario":null},{"value":"0,00E+00","module":"C4","scenario":null},{"value":"0,00E+00","module":"D","scenario":null},{"value":"0,00E+00","module":"A1A3","scenario":null}]},{"parameter":"MFR","unit":"kg","values":[{"value":"0,00E+00","module":"A1","scenario":null},{"value":"0,00E+00","module":"A2","scenario":null},{"value":"3,05E-04","module":"A3","scenario":null},{"value":"0,00E+00","module":"A4","scenario":null},{"value":"1,25E-03","module":"A5","scenario":null},{"value":"0,00E+00","module":"B1","scenario":null},{"value":"0,00E+00","module":"B2","scenario":null},{"value":"0,00E+00","module":"B3","scenario":null},{"value":"0,00E+00","module":"B4","scenario":null},{"value":"0,00E+00","module":"B5","scenario":null},{"value":"0,00E+00","module":"B6","scenario":null},{"value":"0,00E+00","module":"B7","scenario":null},{"value":"0,00E+00","module":"C1","scenario":null},{"value":"0,00E+00","module":"C2","scenario":null},{"value":"6,20E-02","module":"C3","scenario":null},{"value":"4,62E-06","module":"C4","scenario":null},{"value":"-2,33E-04","module":"D","scenario":null},{"value":"3,05E-04","module":"A1A3","scenario":null}]},{"parameter":"MER","unit":"kg","values":[{"value":"0,00E+00","module":"A1","scenario":null},{"value":"0,00E+00","module":"A2","scenario":null},{"value":"9,45E-03","module":"A3","scenario":null},{"value":"0,00E+00","module":"A4","scenario":null},{"value":"1,22E-03","module":"A5","scenario":null},{"value":"0,00E+00","module":"B1","scenario":null},{"value":"0,00E+00","module":"B2","scenario":null},{"value":"0,00E+00","module":"B3","scenario":null},{"value":"0,00E+00","module":"B4","scenario":null},{"value":"0,00E+00","module":"B5","scenario":null},{"value":"0,00E+00","module":"B6","scenario":null},{"value":"0,00E+00","module":"B7","scenario":null},{"value":"0,00E+00","module":"C1","scenario":null},{"value":"0,00E+00","module":"C2","scenario":null},{"value":"5,15E-02","module":"C3","scenario":null},{"value":"1,13E-07","module":"C4","scenario":null},{"value":"-3,07E-05","module":"D","scenario":null},{"value":"9,45E-03","module":"A1A3","scenario":null}]},{"parameter":"EEE","unit":"MJ","values":[{"value":"0,00E+00","module":"A1","scenario":null},{"value":"0,00E+00","module":"A2","scenario":null},{"value":"5,41E-03","module":"A3","scenario":null},{"value":"0,00E+00","module":"A4","scenario":null},{"value":"1,92E-03","module":"A5","scenario":null},{"value":"0,00E+00","module":"B1","scenario":null},{"value":"0,00E+00","module":"B2","scenario":null},{"value":"0,00E+00","module":"B3","scenario":null},{"value":"0,00E+00","module":"B4","scenario":null},{"value":"0,00E+00","module":"B5","scenario":null},{"value":"0,00E+00","module":"B6","scenario":null},{"value":"0,00E+00","module":"B7","scenario":null},{"value":"0,00E+00","module":"C1","scenario":null},{"value":"0,00E+00","module":"C2","scenario":null},{"value":"9,08E-02","module":"C3","scenario":null},{"value":"7,34E-06","module":"C4","scenario":null},{"value":"-7,51E-05","module":"D","scenario":null},{"value":"5,41E-03","module":"A1A3","scenario":null}]},{"parameter":"EET","unit":"MJ","values":[{"value":"0,00E+00","module":"A1","scenario":null},{"value":"0,00E+00","module":"A2","scenario":null},{"value":"8,18E-02","module":"A3","scenario":null},{"value":"0,00E+00","module":"A4","scenario":null},{"value":"2,91E-02","module":"A5","scenario":null},{"value":"0,00E+00","module":"B1","scenario":null},{"value":"0,00E+00","module":"B2","scenario":null},{"value":"0,00E+00","module":"B3","scenario":null},{"value":"0,00E+00","module":"B4","scenario":null},{"value":"0,00E+00","module":"B5","scenario":null},{"value":"0,00E+00","module":"B6","scenario":null},{"value":"0,00E+00","module":"B7","scenario":null},{"value":"0,00E+00","module":"C1","scenario":null},{"value":"0,00E+00","module":"C2","scenario":null},{"value":"1,37E+00","module":"C3","scenario":null},{"value":"1,11E-04","module":"C4","scenario":null},{"value":"-1,14E-03","module":"D","scenario":null},{"value":"8,18E-02","module":"A1A3","scenario":null}]}]}