{"product_name":"L-1 P220 Track","epd_id":"NEPD-7600-6991","declared_unit":{"unit":"stk","amount":1},"compliance":["EN 15804+A2","ISO 14025","ISO 21930"],"producer_name":"Glamox AS","environmental_impact":[{"parameter":"GWP-total","unit":"kg CO2-eq","values":[{"value":"2,03E+01","module":"A1","scenario":null},{"value":"2,52E-01","module":"A2","scenario":null},{"value":"1,37E+00","module":"A3","scenario":null},{"value":"1,99E-01","module":"A4","scenario":null},{"value":"1,44E+00","module":"A5","scenario":null},{"value":"4,51E+01","module":"B6","scenario":null},{"value":"0,00E+00","module":"C1","scenario":null},{"value":"5,17E-02","module":"C2","scenario":null},{"value":"3,70E-01","module":"C3","scenario":null},{"value":"3,48E-02","module":"C4","scenario":null},{"value":"-3,82E+00","module":"D","scenario":null},{"value":"2,20E+01","module":"A1A3","scenario":null}]},{"parameter":"GWP-fossil","unit":"kg CO2-eq","values":[{"value":"2,16E+01","module":"A1","scenario":null},{"value":"2,52E-01","module":"A2","scenario":null},{"value":"1,12E+00","module":"A3","scenario":null},{"value":"1,99E-01","module":"A4","scenario":null},{"value":"1,34E-02","module":"A5","scenario":null},{"value":"4,20E+01","module":"B6","scenario":null},{"value":"0,00E+00","module":"C1","scenario":null},{"value":"5,17E-02","module":"C2","scenario":null},{"value":"3,69E-01","module":"C3","scenario":null},{"value":"3,46E-02","module":"C4","scenario":null},{"value":"-3,75E+00","module":"D","scenario":null},{"value":"2,30E+01","module":"A1A3","scenario":null}]},{"parameter":"GWP-biogenic","unit":"kg CO2-eq","values":[{"value":"-1,30E+00","module":"A1","scenario":null},{"value":"8,43E-05","module":"A2","scenario":null},{"value":"2,48E-01","module":"A3","scenario":null},{"value":"8,12E-05","module":"A4","scenario":null},{"value":"1,43E+00","module":"A5","scenario":null},{"value":"7,68E-01","module":"B6","scenario":null},{"value":"0,00E+00","module":"C1","scenario":null},{"value":"2,12E-05","module":"C2","scenario":null},{"value":"3,16E-04","module":"C3","scenario":null},{"value":"1,67E-05","module":"C4","scenario":null},{"value":"-1,49E-02","module":"D","scenario":null},{"value":"-1,05E+00","module":"A1A3","scenario":null}]},{"parameter":"GWP-luluc","unit":"kg CO2-eq","values":[{"value":"4,31E-02","module":"A1","scenario":null},{"value":"1,36E-04","module":"A2","scenario":null},{"value":"9,07E-03","module":"A3","scenario":null},{"value":"6,96E-05","module":"A4","scenario":null},{"value":"4,45E-06","module":"A5","scenario":null},{"value":"2,30E+00","module":"B6","scenario":null},{"value":"0,00E+00","module":"C1","scenario":null},{"value":"1,51E-05","module":"C2","scenario":null},{"value":"1,79E-04","module":"C3","scenario":null},{"value":"1,51E-04","module":"C4","scenario":null},{"value":"-4,72E-02","module":"D","scenario":null},{"value":"5,23E-02","module":"A1A3","scenario":null}]},{"parameter":"ODP","unit":"kg CFC11-eq","values":[{"value":"1,24E-06","module":"A1","scenario":null},{"value":"5,53E-08","module":"A2","scenario":null},{"value":"7,06E-08","module":"A3","scenario":null},{"value":"4,54E-08","module":"A4","scenario":null},{"value":"2,84E-09","module":"A5","scenario":null},{"value":"4,55E-06","module":"B6","scenario":null},{"value":"0,00E+00","module":"C1","scenario":null},{"value":"1,19E-08","module":"C2","scenario":null},{"value":"1,32E-08","module":"C3","scenario":null},{"value":"2,54E-09","module":"C4","scenario":null},{"value":"-1,12E-03","module":"D","scenario":null},{"value":"1,37E-06","module":"A1A3","scenario":null}]},{"parameter":"AP","unit":"mol H+-eq","values":[{"value":"1,78E-01","module":"A1","scenario":null},{"value":"4,99E-03","module":"A2","scenario":null},{"value":"5,15E-03","module":"A3","scenario":null},{"value":"8,14E-04","module":"A4","scenario":null},{"value":"6,37E-05","module":"A5","scenario":null},{"value":"1,94E-01","module":"B6","scenario":null},{"value":"0,00E+00","module":"C1","scenario":null},{"value":"2,17E-04","module":"C2","scenario":null},{"value":"4,48E-04","module":"C3","scenario":null},{"value":"1,26E-04","module":"C4","scenario":null},{"value":"-1,12E-01","module":"D","scenario":null},{"value":"1,89E-01","module":"A1A3","scenario":null}]},{"parameter":"POCP","unit":"kg NMVOC-eq","values":[{"value":"8,48E-02","module":"A1","scenario":null},{"value":"3,68E-03","module":"A2","scenario":null},{"value":"3,46E-03","module":"A3","scenario":null},{"value":"8,17E-04","module":"A4","scenario":null},{"value":"6,55E-05","module":"A5","scenario":null},{"value":"9,63E-02","module":"B6","scenario":null},{"value":"0,00E+00","module":"C1","scenario":null},{"value":"2,32E-04","module":"C2","scenario":null},{"value":"2,98E-04","module":"C3","scenario":null},{"value":"1,39E-04","module":"C4","scenario":null},{"value":"-2,64E-02","module":"D","scenario":null},{"value":"9,19E-02","module":"A1A3","scenario":null}]},{"parameter":"ADPE","unit":"kg Sb-eq","values":[{"value":"4,13E-03","module":"A1","scenario":null},{"value":"4,09E-06","module":"A2","scenario":null},{"value":"2,98E-05","module":"A3","scenario":null},{"value":"5,39E-06","module":"A4","scenario":null},{"value":"3,27E-07","module":"A5","scenario":null},{"value":"6,54E-04","module":"B6","scenario":null},{"value":"0,00E+00","module":"C1","scenario":null},{"value":"8,83E-07","module":"C2","scenario":null},{"value":"8,65E-07","module":"C3","scenario":null},{"value":"1,43E-07","module":"C4","scenario":null},{"value":"-2,07E-03","module":"D","scenario":null},{"value":"4,17E-03","module":"A1A3","scenario":null}]},{"parameter":"ADPF","unit":"MJ","values":[{"value":"2,51E+02","module":"A1","scenario":null},{"value":"3,48E+00","module":"A2","scenario":null},{"value":"9,26E+00","module":"A3","scenario":null},{"value":"3,00E+00","module":"A4","scenario":null},{"value":"1,88E-01","module":"A5","scenario":null},{"value":"1,14E+03","module":"B6","scenario":null},{"value":"0,00E+00","module":"C1","scenario":null},{"value":"8,04E-01","module":"C2","scenario":null},{"value":"1,06E+00","module":"C3","scenario":null},{"value":"3,24E-01","module":"C4","scenario":null},{"value":"-4,79E+01","module":"D","scenario":null},{"value":"2,63E+02","module":"A1A3","scenario":null}]},{"parameter":"WDP","unit":"m3 world-eq. Deprived","values":[{"value":"8,88E+02","module":"A1","scenario":null},{"value":"1,98E+00","module":"A2","scenario":null},{"value":"8,71E+02","module":"A3","scenario":null},{"value":"2,86E+00","module":"A4","scenario":null},{"value":"2,38E-01","module":"A5","scenario":null},{"value":"8,78E+04","module":"B6","scenario":null},{"value":"0,00E+00","module":"C1","scenario":null},{"value":"6,17E-01","module":"C2","scenario":null},{"value":"8,87E+00","module":"C3","scenario":null},{"value":"3,35E+00","module":"C4","scenario":null},{"value":"-1,39E+03","module":"D","scenario":null},{"value":"1,76E+03","module":"A1A3","scenario":null}]},{"parameter":"EP-freshwater","unit":"kg P-eq","values":[{"value":"1,89E-03","module":"A1","scenario":null},{"value":"1,46E-06","module":"A2","scenario":null},{"value":"4,81E-05","module":"A3","scenario":null},{"value":"1,56E-06","module":"A4","scenario":null},{"value":"1,10E-07","module":"A5","scenario":null},{"value":"2,78E-03","module":"B6","scenario":null},{"value":"0,00E+00","module":"C1","scenario":null},{"value":"3,94E-07","module":"C2","scenario":null},{"value":"4,01E-06","module":"C3","scenario":null},{"value":"8,68E-07","module":"C4","scenario":null},{"value":"-6,37E-04","module":"D","scenario":null},{"value":"1,94E-03","module":"A1A3","scenario":null}]},{"parameter":"EP-marine","unit":"kg N-eq","values":[{"value":"2,35E-02","module":"A1","scenario":null},{"value":"1,25E-03","module":"A2","scenario":null},{"value":"1,24E-03","module":"A3","scenario":null},{"value":"2,41E-04","module":"A4","scenario":null},{"value":"2,11E-05","module":"A5","scenario":null},{"value":"3,06E-02","module":"B6","scenario":null},{"value":"0,00E+00","module":"C1","scenario":null},{"value":"6,53E-05","module":"C2","scenario":null},{"value":"9,85E-05","module":"C3","scenario":null},{"value":"4,36E-05","module":"C4","scenario":null},{"value":"-6,80E-03","module":"D","scenario":null},{"value":"2,60E-02","module":"A1A3","scenario":null}]},{"parameter":"EP-terrestrial","unit":"mol N-eq.","values":[{"value":"2,68E-01","module":"A1","scenario":null},{"value":"1,39E-02","module":"A2","scenario":null},{"value":"1,25E-02","module":"A3","scenario":null},{"value":"2,67E-03","module":"A4","scenario":null},{"value":"2,28E-04","module":"A5","scenario":null},{"value":"4,11E-01","module":"B6","scenario":null},{"value":"0,00E+00","module":"C1","scenario":null},{"value":"7,23E-04","module":"C2","scenario":null},{"value":"1,09E-03","module":"C3","scenario":null},{"value":"3,57E-04","module":"C4","scenario":null},{"value":"-8,89E-02","module":"D","scenario":null},{"value":"2,95E-01","module":"A1A3","scenario":null}]},{"parameter":"GWP-IOBC","unit":"kg CO2-eq","values":[{"value":"2,17E+01","module":"A1","scenario":null},{"value":"2,52E-01","module":"A2","scenario":null},{"value":"1,13E+00","module":"A3","scenario":null},{"value":"1,99E-01","module":"A4","scenario":null},{"value":"1,34E-02","module":"A5","scenario":null},{"value":"6,11E+01","module":"B6","scenario":null},{"value":"0,00E+00","module":"C1","scenario":null},{"value":"5,17E-02","module":"C2","scenario":null},{"value":"3,69E-01","module":"C3","scenario":null},{"value":"8,39E-03","module":"C4","scenario":null},{"value":"-3,67E+00","module":"D","scenario":null},{"value":"2,31E+01","module":"A1A3","scenario":null}]}],"additional_environmental_impact":[{"parameter":"PM","unit":"Disease incidence","values":[{"value":"1,42E-06","module":"A1","scenario":null},{"value":"8,13E-09","module":"A2","scenario":null},{"value":"1,36E-07","module":"A3","scenario":null},{"value":"1,43E-08","module":"A4","scenario":null},{"value":"9,39E-10","module":"A5","scenario":null},{"value":"1,03E-06","module":"B6","scenario":null},{"value":"0,00E+00","module":"C1","scenario":null},{"value":"4,55E-09","module":"C2","scenario":null},{"value":"3,81E-09","module":"C3","scenario":null},{"value":"2,23E-09","module":"C4","scenario":null},{"value":"-3,62E-07","module":"D","scenario":null},{"value":"1,56E-06","module":"A1A3","scenario":null}]},{"parameter":"ETP-fw","unit":"CTUe","values":[{"value":"1,36E+03","module":"A1","scenario":null},{"value":"2,29E+00","module":"A2","scenario":null},{"value":"4,31E+01","module":"A3","scenario":null},{"value":"2,21E+00","module":"A4","scenario":null},{"value":"2,51E-01","module":"A5","scenario":null},{"value":"1,42E+03","module":"B6","scenario":null},{"value":"0,00E+00","module":"C1","scenario":null},{"value":"5,88E-01","module":"C2","scenario":null},{"value":"3,23E+00","module":"C3","scenario":null},{"value":"1,98E+02","module":"C4","scenario":null},{"value":"-7,46E+02","module":"D","scenario":null},{"value":"1,41E+03","module":"A1A3","scenario":null}]},{"parameter":"HTP-c","unit":"CTUh","values":[{"value":"3,07E-08","module":"A1","scenario":null},{"value":"0,00E+00","module":"A2","scenario":null},{"value":"1,63E-09","module":"A3","scenario":null},{"value":"0,00E+00","module":"A4","scenario":null},{"value":"7,00E-12","module":"A5","scenario":null},{"value":"3,31E-08","module":"B6","scenario":null},{"value":"0,00E+00","module":"C1","scenario":null},{"value":"0,00E+00","module":"C2","scenario":null},{"value":"1,39E-09","module":"C3","scenario":null},{"value":"8,50E-11","module":"C4","scenario":null},{"value":"-1,05E-08","module":"D","scenario":null},{"value":"3,23E-08","module":"A1A3","scenario":null}]},{"parameter":"HTP-nc","unit":"CTUh","values":[{"value":"1,34E-06","module":"A1","scenario":null},{"value":"1,36E-09","module":"A2","scenario":null},{"value":"4,65E-08","module":"A3","scenario":null},{"value":"2,39E-09","module":"A4","scenario":null},{"value":"3,15E-10","module":"A5","scenario":null},{"value":"8,72E-07","module":"B6","scenario":null},{"value":"0,00E+00","module":"C1","scenario":null},{"value":"5,69E-10","module":"C2","scenario":null},{"value":"7,84E-08","module":"C3","scenario":null},{"value":"7,68E-10","module":"C4","scenario":null},{"value":"-4,11E-07","module":"D","scenario":null},{"value":"1,39E-06","module":"A1A3","scenario":null}]},{"parameter":"SQP","unit":"-","values":[{"value":"9,86E+01","module":"A1","scenario":null},{"value":"1,41E+00","module":"A2","scenario":null},{"value":"2,44E+01","module":"A3","scenario":null},{"value":"2,07E+00","module":"A4","scenario":null},{"value":"1,26E-01","module":"A5","scenario":null},{"value":"8,56E+02","module":"B6","scenario":null},{"value":"0,00E+00","module":"C1","scenario":null},{"value":"9,22E-01","module":"C2","scenario":null},{"value":"3,09E-01","module":"C3","scenario":null},{"value":"7,68E-01","module":"C4","scenario":null},{"value":"-1,57E+01","module":"D","scenario":null},{"value":"1,24E+02","module":"A1A3","scenario":null}]},{"parameter":"IRP","unit":"kBq U235-eq","values":[{"value":"6,03E-01","module":"A1","scenario":null},{"value":"1,51E-02","module":"A2","scenario":null},{"value":"1,11E-01","module":"A3","scenario":null},{"value":"1,31E-02","module":"A4","scenario":null},{"value":"8,05E-04","module":"A5","scenario":null},{"value":"2,59E+01","module":"B6","scenario":null},{"value":"0,00E+00","module":"C1","scenario":null},{"value":"3,51E-03","module":"C2","scenario":null},{"value":"5,22E-03","module":"C3","scenario":null},{"value":"1,15E-03","module":"C4","scenario":null},{"value":"-1,96E-01","module":"D","scenario":null},{"value":"7,29E-01","module":"A1A3","scenario":null}]}],"resource_use":[{"parameter":"PERE","unit":"MJ","values":[{"value":"2,22E+01","module":"A1","scenario":null},{"value":"3,60E-02","module":"A2","scenario":null},{"value":"8,08E+01","module":"A3","scenario":null},{"value":"4,24E-02","module":"A4","scenario":null},{"value":"3,10E-03","module":"A5","scenario":null},{"value":"1,12E+03","module":"B6","scenario":null},{"value":"0,00E+00","module":"C1","scenario":null},{"value":"1,01E-02","module":"C2","scenario":null},{"value":"1,56E-01","module":"C3","scenario":null},{"value":"8,22E-02","module":"C4","scenario":null},{"value":"-1,41E+01","module":"D","scenario":null},{"value":"1,03E+02","module":"A1A3","scenario":null}]},{"parameter":"PERM","unit":"","values":[{"value":"6,96E+00","module":"A1","scenario":null},{"value":"0,00E+00","module":"A2","scenario":null},{"value":"0,00E+00","module":"A3","scenario":null},{"value":"0,00E+00","module":"A4","scenario":null},{"value":"-7,20E+00","module":"A5","scenario":null},{"value":"0,00E+00","module":"B6","scenario":null},{"value":"0,00E+00","module":"C1","scenario":null},{"value":"0,00E+00","module":"C2","scenario":null},{"value":"0,00E+00","module":"C3","scenario":null},{"value":"0,00E+00","module":"C4","scenario":null},{"value":"0,00E+00","module":"D","scenario":null},{"value":"6,96E+00","module":"A1A3","scenario":null}]},{"parameter":"PERT","unit":"MJ","values":[{"value":"2,92E+01","module":"A1","scenario":null},{"value":"3,60E-02","module":"A2","scenario":null},{"value":"8,08E+01","module":"A3","scenario":null},{"value":"4,24E-02","module":"A4","scenario":null},{"value":"-7,19E+00","module":"A5","scenario":null},{"value":"1,12E+03","module":"B6","scenario":null},{"value":"0,00E+00","module":"C1","scenario":null},{"value":"1,01E-02","module":"C2","scenario":null},{"value":"1,56E-01","module":"C3","scenario":null},{"value":"8,22E-02","module":"C4","scenario":null},{"value":"-1,41E+01","module":"D","scenario":null},{"value":"1,10E+02","module":"A1A3","scenario":null}]},{"parameter":"PENRE","unit":"MJ","values":[{"value":"2,45E+02","module":"A1","scenario":null},{"value":"3,48E+00","module":"A2","scenario":null},{"value":"9,27E+00","module":"A3","scenario":null},{"value":"3,00E+00","module":"A4","scenario":null},{"value":"1,88E-01","module":"A5","scenario":null},{"value":"1,15E+03","module":"B6","scenario":null},{"value":"0,00E+00","module":"C1","scenario":null},{"value":"8,04E-01","module":"C2","scenario":null},{"value":"1,06E+00","module":"C3","scenario":null},{"value":"3,24E-01","module":"C4","scenario":null},{"value":"-4,80E+01","module":"D","scenario":null},{"value":"2,58E+02","module":"A1A3","scenario":null}]},{"parameter":"PENRM","unit":"MJ","values":[{"value":"5,92E+00","module":"A1","scenario":null},{"value":"0,00E+00","module":"A2","scenario":null},{"value":"0,00E+00","module":"A3","scenario":null},{"value":"0,00E+00","module":"A4","scenario":null},{"value":"0,00E+00","module":"A5","scenario":null},{"value":"0,00E+00","module":"B6","scenario":null},{"value":"0,00E+00","module":"C1","scenario":null},{"value":"0,00E+00","module":"C2","scenario":null},{"value":"-7,80E+00","module":"C3","scenario":null},{"value":"0,00E+00","module":"C4","scenario":null},{"value":"0,00E+00","module":"D","scenario":null},{"value":"5,92E+00","module":"A1A3","scenario":null}]},{"parameter":"PENRT","unit":"MJ","values":[{"value":"2,51E+02","module":"A1","scenario":null},{"value":"3,48E+00","module":"A2","scenario":null},{"value":"2,26E+01","module":"A3","scenario":null},{"value":"3,00E+00","module":"A4","scenario":null},{"value":"1,88E-01","module":"A5","scenario":null},{"value":"1,15E+03","module":"B6","scenario":null},{"value":"0,00E+00","module":"C1","scenario":null},{"value":"8,04E-01","module":"C2","scenario":null},{"value":"-6,74E+00","module":"C3","scenario":null},{"value":"3,24E-01","module":"C4","scenario":null},{"value":"-4,80E+01","module":"D","scenario":null},{"value":"2,77E+02","module":"A1A3","scenario":null}]},{"parameter":"SM","unit":"kg","values":[{"value":"5,64E-01","module":"A1","scenario":null},{"value":"0,00E+00","module":"A2","scenario":null},{"value":"0,00E+00","module":"A3","scenario":null},{"value":"0,00E+00","module":"A4","scenario":null},{"value":"0,00E+00","module":"A5","scenario":null},{"value":"0,00E+00","module":"B6","scenario":null},{"value":"0,00E+00","module":"C1","scenario":null},{"value":"0,00E+00","module":"C2","scenario":null},{"value":"0,00E+00","module":"C3","scenario":null},{"value":"3,30E-03","module":"C4","scenario":null},{"value":"2,24E-02","module":"D","scenario":null},{"value":"5,64E-01","module":"A1A3","scenario":null}]},{"parameter":"RSF","unit":"MJ","values":[{"value":"3,18E-01","module":"A1","scenario":null},{"value":"1,15E-03","module":"A2","scenario":null},{"value":"5,37E-02","module":"A3","scenario":null},{"value":"1,52E-03","module":"A4","scenario":null},{"value":"1,03E-04","module":"A5","scenario":null},{"value":"1,13E+01","module":"B6","scenario":null},{"value":"0,00E+00","module":"C1","scenario":null},{"value":"3,54E-04","module":"C2","scenario":null},{"value":"2,86E-03","module":"C3","scenario":null},{"value":"4,90E-04","module":"C4","scenario":null},{"value":"-2,29E-03","module":"D","scenario":null},{"value":"3,73E-01","module":"A1A3","scenario":null}]},{"parameter":"NRSF","unit":"MJ","values":[{"value":"1,17E-01","module":"A1","scenario":null},{"value":"7,11E-03","module":"A2","scenario":null},{"value":"1,27E+00","module":"A3","scenario":null},{"value":"5,41E-03","module":"A4","scenario":null},{"value":"4,23E-04","module":"A5","scenario":null},{"value":"0,00E+00","module":"B6","scenario":null},{"value":"0,00E+00","module":"C1","scenario":null},{"value":"1,19E-03","module":"C2","scenario":null},{"value":"-7,87E-05","module":"C3","scenario":null},{"value":"1,50E-02","module":"C4","scenario":null},{"value":"-4,91E-02","module":"D","scenario":null},{"value":"1,39E+00","module":"A1A3","scenario":null}]},{"parameter":"FW","unit":"m3","values":[{"value":"1,66E-01","module":"A1","scenario":null},{"value":"2,71E-04","module":"A2","scenario":null},{"value":"4,84E-01","module":"A3","scenario":null},{"value":"3,16E-04","module":"A4","scenario":null},{"value":"8,87E-05","module":"A5","scenario":null},{"value":"5,08E+00","module":"B6","scenario":null},{"value":"0,00E+00","module":"C1","scenario":null},{"value":"9,16E-05","module":"C2","scenario":null},{"value":"1,03E-03","module":"C3","scenario":null},{"value":"2,85E-04","module":"C4","scenario":null},{"value":"-7,50E-02","module":"D","scenario":null},{"value":"6,51E-01","module":"A1A3","scenario":null}]}],"end_of_life_waste":[{"parameter":"HWD","unit":"kg","values":[{"value":"1,44E-01","module":"A1","scenario":null},{"value":"1,62E-04","module":"A2","scenario":null},{"value":"2,47E-01","module":"A3","scenario":null},{"value":"1,53E-04","module":"A4","scenario":null},{"value":"0,00E+00","module":"A5","scenario":null},{"value":"1,06E-01","module":"B6","scenario":null},{"value":"0,00E+00","module":"C1","scenario":null},{"value":"4,40E-05","module":"C2","scenario":null},{"value":"3,88E-05","module":"C3","scenario":null},{"value":"9,09E-02","module":"C4","scenario":null},{"value":"4,29E-03","module":"D","scenario":null},{"value":"3,91E-01","module":"A1A3","scenario":null}]},{"parameter":"NHWD","unit":"kg","values":[{"value":"3,33E+00","module":"A1","scenario":null},{"value":"8,53E-02","module":"A2","scenario":null},{"value":"1,88E+00","module":"A3","scenario":null},{"value":"1,44E-01","module":"A4","scenario":null},{"value":"8,31E-01","module":"A5","scenario":null},{"value":"7,05E+00","module":"B6","scenario":null},{"value":"0,00E+00","module":"C1","scenario":null},{"value":"7,00E-02","module":"C2","scenario":null},{"value":"8,34E-02","module":"C3","scenario":null},{"value":"4,23E-01","module":"C4","scenario":null},{"value":"-9,48E-01","module":"D","scenario":null},{"value":"5,29E+00","module":"A1A3","scenario":null}]},{"parameter":"RWD","unit":"kg","values":[{"value":"5,27E-04","module":"A1","scenario":null},{"value":"2,40E-05","module":"A2","scenario":null},{"value":"6,44E-05","module":"A3","scenario":null},{"value":"2,05E-05","module":"A4","scenario":null},{"value":"0,00E+00","module":"A5","scenario":null},{"value":"1,19E-02","module":"B6","scenario":null},{"value":"0,00E+00","module":"C1","scenario":null},{"value":"5,49E-06","module":"C2","scenario":null},{"value":"1,93E-06","module":"C3","scenario":null},{"value":"8,79E-07","module":"C4","scenario":null},{"value":"-1,79E-04","module":"D","scenario":null},{"value":"6,15E-04","module":"A1A3","scenario":null}]}],"end_of_life_flow":[{"parameter":"CRU","unit":"kg","values":[{"value":"0,00E+00","module":"A1","scenario":null},{"value":"0,00E+00","module":"A2","scenario":null},{"value":"0,00E+00","module":"A3","scenario":null},{"value":"0,00E+00","module":"A4","scenario":null},{"value":"0,00E+00","module":"A5","scenario":null},{"value":"0,00E+00","module":"B6","scenario":null},{"value":"0,00E+00","module":"C1","scenario":null},{"value":"0,00E+00","module":"C2","scenario":null},{"value":"0,00E+00","module":"C3","scenario":null},{"value":"0,00E+00","module":"C4","scenario":null},{"value":"0,00E+00","module":"D","scenario":null},{"value":"0,00E+00","module":"A1A3","scenario":null}]},{"parameter":"MFR","unit":"kg","values":[{"value":"9,36E-04","module":"A1","scenario":null},{"value":"0,00E+00","module":"A2","scenario":null},{"value":"1,69E+00","module":"A3","scenario":null},{"value":"0,00E+00","module":"A4","scenario":null},{"value":"7,73E-01","module":"A5","scenario":null},{"value":"0,00E+00","module":"B6","scenario":null},{"value":"0,00E+00","module":"C1","scenario":null},{"value":"0,00E+00","module":"C2","scenario":null},{"value":"5,19E-01","module":"C3","scenario":null},{"value":"1,14E-05","module":"C4","scenario":null},{"value":"-9,90E-04","module":"D","scenario":null},{"value":"1,69E+00","module":"A1A3","scenario":null}]},{"parameter":"MER","unit":"kg","values":[{"value":"3,53E-05","module":"A1","scenario":null},{"value":"0,00E+00","module":"A2","scenario":null},{"value":"1,84E-05","module":"A3","scenario":null},{"value":"0,00E+00","module":"A4","scenario":null},{"value":"5,81E-02","module":"A5","scenario":null},{"value":"0,00E+00","module":"B6","scenario":null},{"value":"0,00E+00","module":"C1","scenario":null},{"value":"0,00E+00","module":"C2","scenario":null},{"value":"1,25E-01","module":"C3","scenario":null},{"value":"4,04E-05","module":"C4","scenario":null},{"value":"-1,29E-04","module":"D","scenario":null},{"value":"5,37E-05","module":"A1A3","scenario":null}]},{"parameter":"EEE","unit":"MJ","values":[{"value":"2,56E-04","module":"A1","scenario":null},{"value":"0,00E+00","module":"A2","scenario":null},{"value":"6,32E-01","module":"A3","scenario":null},{"value":"0,00E+00","module":"A4","scenario":null},{"value":"4,75E-02","module":"A5","scenario":null},{"value":"0,00E+00","module":"B6","scenario":null},{"value":"0,00E+00","module":"C1","scenario":null},{"value":"0,00E+00","module":"C2","scenario":null},{"value":"1,44E-01","module":"C3","scenario":null},{"value":"3,70E-04","module":"C4","scenario":null},{"value":"-3,58E-04","module":"D","scenario":null},{"value":"6,33E-01","module":"A1A3","scenario":null}]},{"parameter":"EET","unit":"MJ","values":[{"value":"3,87E-03","module":"A1","scenario":null},{"value":"0,00E+00","module":"A2","scenario":null},{"value":"9,57E+00","module":"A3","scenario":null},{"value":"0,00E+00","module":"A4","scenario":null},{"value":"7,19E-01","module":"A5","scenario":null},{"value":"0,00E+00","module":"B6","scenario":null},{"value":"0,00E+00","module":"C1","scenario":null},{"value":"0,00E+00","module":"C2","scenario":null},{"value":"2,18E+00","module":"C3","scenario":null},{"value":"5,60E-03","module":"C4","scenario":null},{"value":"-5,41E-03","module":"D","scenario":null},{"value":"9,57E+00","module":"A1A3","scenario":null}]}]}