{"product_name":"Tysnes 66 1500","epd_id":"NEPD-9221-8817","declared_unit":{"unit":"stk","amount":1},"compliance":["EN 15804+A2","ISO 14025","ISO 21930"],"producer_name":"SG Armaturen AS","environmental_impact":[{"parameter":"GWP-total","unit":"kg CO2-eq","values":[{"value":"2,71E+01","module":"A1","scenario":null},{"value":"3,65E-01","module":"A2","scenario":null},{"value":"1,02E+00","module":"A3","scenario":null},{"value":"1,25E+00","module":"A4","scenario":null},{"value":"1,74E+00","module":"A5","scenario":null},{"value":"7,79E+01","module":"B6","scenario":null},{"value":"0,00E+00","module":"C1","scenario":null},{"value":"1,44E-01","module":"C2","scenario":null},{"value":"1,37E+00","module":"C3","scenario":null},{"value":"8,41E-02","module":"C4","scenario":null},{"value":"-1,40E+00","module":"D","scenario":null},{"value":"2,84E+01","module":"A1A3","scenario":null}]},{"parameter":"GWP-fossil","unit":"kg CO2-eq","values":[{"value":"2,86E+01","module":"A1","scenario":null},{"value":"3,65E-01","module":"A2","scenario":null},{"value":"1,02E+00","module":"A3","scenario":null},{"value":"1,25E+00","module":"A4","scenario":null},{"value":"1,64E-02","module":"A5","scenario":null},{"value":"7,55E+01","module":"B6","scenario":null},{"value":"0,00E+00","module":"C1","scenario":null},{"value":"1,44E-01","module":"C2","scenario":null},{"value":"1,37E+00","module":"C3","scenario":null},{"value":"8,35E-02","module":"C4","scenario":null},{"value":"-1,39E+00","module":"D","scenario":null},{"value":"2,99E+01","module":"A1A3","scenario":null}]},{"parameter":"GWP-biogenic","unit":"kg CO2-eq","values":[{"value":"-1,55E+00","module":"A1","scenario":null},{"value":"1,42E-04","module":"A2","scenario":null},{"value":"1,58E-04","module":"A3","scenario":null},{"value":"4,45E-04","module":"A4","scenario":null},{"value":"1,72E+00","module":"A5","scenario":null},{"value":"2,09E+00","module":"B6","scenario":null},{"value":"0,00E+00","module":"C1","scenario":null},{"value":"5,61E-05","module":"C2","scenario":null},{"value":"1,14E-03","module":"C3","scenario":null},{"value":"4,77E-04","module":"C4","scenario":null},{"value":"-3,41E-03","module":"D","scenario":null},{"value":"-1,55E+00","module":"A1A3","scenario":null}]},{"parameter":"GWP-luluc","unit":"kg CO2-eq","values":[{"value":"4,60E-02","module":"A1","scenario":null},{"value":"1,33E-04","module":"A2","scenario":null},{"value":"1,11E-04","module":"A3","scenario":null},{"value":"6,15E-04","module":"A4","scenario":null},{"value":"5,43E-06","module":"A5","scenario":null},{"value":"3,11E-01","module":"B6","scenario":null},{"value":"0,00E+00","module":"C1","scenario":null},{"value":"5,26E-05","module":"C2","scenario":null},{"value":"1,99E-04","module":"C3","scenario":null},{"value":"1,77E-04","module":"C4","scenario":null},{"value":"-4,27E-03","module":"D","scenario":null},{"value":"4,63E-02","module":"A1A3","scenario":null}]},{"parameter":"ODP","unit":"kg CFC11-eq","values":[{"value":"1,63E-05","module":"A1","scenario":null},{"value":"7,94E-08","module":"A2","scenario":null},{"value":"3,73E-08","module":"A3","scenario":null},{"value":"2,75E-07","module":"A4","scenario":null},{"value":"3,46E-09","module":"A5","scenario":null},{"value":"5,17E-06","module":"B6","scenario":null},{"value":"0,00E+00","module":"C1","scenario":null},{"value":"3,13E-08","module":"C2","scenario":null},{"value":"7,45E-09","module":"C3","scenario":null},{"value":"3,18E-09","module":"C4","scenario":null},{"value":"-5,70E-03","module":"D","scenario":null},{"value":"1,65E-05","module":"A1A3","scenario":null}]},{"parameter":"AP","unit":"mol H+-eq","values":[{"value":"2,33E-01","module":"A1","scenario":null},{"value":"1,09E-03","module":"A2","scenario":null},{"value":"5,20E-03","module":"A3","scenario":null},{"value":"1,86E-02","module":"A4","scenario":null},{"value":"7,77E-05","module":"A5","scenario":null},{"value":"5,90E-01","module":"B6","scenario":null},{"value":"0,00E+00","module":"C1","scenario":null},{"value":"4,31E-04","module":"C2","scenario":null},{"value":"6,15E-04","module":"C3","scenario":null},{"value":"1,48E-04","module":"C4","scenario":null},{"value":"-7,75E-02","module":"D","scenario":null},{"value":"2,39E-01","module":"A1A3","scenario":null}]},{"parameter":"POCP","unit":"kg NMVOC-eq","values":[{"value":"1,11E-01","module":"A1","scenario":null},{"value":"9,00E-04","module":"A2","scenario":null},{"value":"5,03E-03","module":"A3","scenario":null},{"value":"1,34E-02","module":"A4","scenario":null},{"value":"8,00E-05","module":"A5","scenario":null},{"value":"2,27E-01","module":"B6","scenario":null},{"value":"0,00E+00","module":"C1","scenario":null},{"value":"3,55E-04","module":"C2","scenario":null},{"value":"5,21E-04","module":"C3","scenario":null},{"value":"1,74E-04","module":"C4","scenario":null},{"value":"-1,67E-02","module":"D","scenario":null},{"value":"1,17E-01","module":"A1A3","scenario":null}]},{"parameter":"ADPE","unit":"kg Sb-eq","values":[{"value":"6,42E-03","module":"A1","scenario":null},{"value":"9,79E-06","module":"A2","scenario":null},{"value":"2,37E-06","module":"A3","scenario":null},{"value":"2,43E-05","module":"A4","scenario":null},{"value":"3,99E-07","module":"A5","scenario":null},{"value":"5,63E-03","module":"B6","scenario":null},{"value":"0,00E+00","module":"C1","scenario":null},{"value":"3,86E-06","module":"C2","scenario":null},{"value":"6,65E-07","module":"C3","scenario":null},{"value":"1,68E-07","module":"C4","scenario":null},{"value":"-1,48E-03","module":"D","scenario":null},{"value":"6,43E-03","module":"A1A3","scenario":null}]},{"parameter":"ADPF","unit":"MJ","values":[{"value":"3,47E+02","module":"A1","scenario":null},{"value":"5,39E+00","module":"A2","scenario":null},{"value":"9,22E+00","module":"A3","scenario":null},{"value":"1,77E+01","module":"A4","scenario":null},{"value":"2,30E-01","module":"A5","scenario":null},{"value":"1,03E+03","module":"B6","scenario":null},{"value":"0,00E+00","module":"C1","scenario":null},{"value":"2,13E+00","module":"C2","scenario":null},{"value":"1,02E+00","module":"C3","scenario":null},{"value":"3,81E-01","module":"C4","scenario":null},{"value":"-1,65E+01","module":"D","scenario":null},{"value":"3,62E+02","module":"A1A3","scenario":null}]},{"parameter":"WDP","unit":"m3 world-eq. Deprived","values":[{"value":"6,77E+02","module":"A1","scenario":null},{"value":"1,76E+00","module":"A2","scenario":null},{"value":"8,61E-01","module":"A3","scenario":null},{"value":"1,14E+01","module":"A4","scenario":null},{"value":"2,91E-01","module":"A5","scenario":null},{"value":"4,02E+03","module":"B6","scenario":null},{"value":"0,00E+00","module":"C1","scenario":null},{"value":"6,94E-01","module":"C2","scenario":null},{"value":"8,35E+00","module":"C3","scenario":null},{"value":"2,23E+00","module":"C4","scenario":null},{"value":"-2,24E+01","module":"D","scenario":null},{"value":"6,80E+02","module":"A1A3","scenario":null}]},{"parameter":"EP-freshwater","unit":"kg P-eq","values":[{"value":"3,44E-03","module":"A1","scenario":null},{"value":"3,42E-06","module":"A2","scenario":null},{"value":"1,84E-05","module":"A3","scenario":null},{"value":"8,15E-06","module":"A4","scenario":null},{"value":"1,35E-07","module":"A5","scenario":null},{"value":"5,43E-03","module":"B6","scenario":null},{"value":"0,00E+00","module":"C1","scenario":null},{"value":"1,35E-06","module":"C2","scenario":null},{"value":"3,14E-06","module":"C3","scenario":null},{"value":"9,72E-07","module":"C4","scenario":null},{"value":"-4,66E-04","module":"D","scenario":null},{"value":"3,46E-03","module":"A1A3","scenario":null}]},{"parameter":"EP-marine","unit":"kg N-eq","values":[{"value":"3,02E-02","module":"A1","scenario":null},{"value":"2,15E-04","module":"A2","scenario":null},{"value":"1,21E-03","module":"A3","scenario":null},{"value":"4,46E-03","module":"A4","scenario":null},{"value":"2,57E-05","module":"A5","scenario":null},{"value":"6,48E-02","module":"B6","scenario":null},{"value":"0,00E+00","module":"C1","scenario":null},{"value":"8,48E-05","module":"C2","scenario":null},{"value":"1,94E-04","module":"C3","scenario":null},{"value":"1,04E-04","module":"C4","scenario":null},{"value":"-4,18E-03","module":"D","scenario":null},{"value":"3,16E-02","module":"A1A3","scenario":null}]},{"parameter":"EP-terrestrial","unit":"mol N-eq.","values":[{"value":"3,83E-01","module":"A1","scenario":null},{"value":"2,40E-03","module":"A2","scenario":null},{"value":"1,34E-02","module":"A3","scenario":null},{"value":"4,96E-02","module":"A4","scenario":null},{"value":"2,78E-04","module":"A5","scenario":null},{"value":"8,44E-01","module":"B6","scenario":null},{"value":"0,00E+00","module":"C1","scenario":null},{"value":"9,48E-04","module":"C2","scenario":null},{"value":"2,05E-03","module":"C3","scenario":null},{"value":"4,20E-04","module":"C4","scenario":null},{"value":"-5,71E-02","module":"D","scenario":null},{"value":"3,99E-01","module":"A1A3","scenario":null}]},{"parameter":"GWP-IOBC","unit":"kg CO2-eq","values":[{"value":"2,88E+01","module":"A1","scenario":null},{"value":"3,65E-01","module":"A2","scenario":null},{"value":"9,68E-01","module":"A3","scenario":null},{"value":"1,25E+00","module":"A4","scenario":null},{"value":"1,64E-02","module":"A5","scenario":null},{"value":"7,77E+01","module":"B6","scenario":null},{"value":"0,00E+00","module":"C1","scenario":null},{"value":"1,44E-01","module":"C2","scenario":null},{"value":"1,37E+00","module":"C3","scenario":null},{"value":"8,60E-02","module":"C4","scenario":null},{"value":"-1,50E+00","module":"D","scenario":null},{"value":"3,01E+01","module":"A1A3","scenario":null}]}],"additional_environmental_impact":[{"parameter":"PM","unit":"Disease incidence","values":[{"value":"1,70E-06","module":"A1","scenario":null},{"value":"2,36E-08","module":"A2","scenario":null},{"value":"6,10E-08","module":"A3","scenario":null},{"value":"4,59E-08","module":"A4","scenario":null},{"value":"1,15E-09","module":"A5","scenario":null},{"value":"4,23E-06","module":"B6","scenario":null},{"value":"0,00E+00","module":"C1","scenario":null},{"value":"9,31E-09","module":"C2","scenario":null},{"value":"3,56E-09","module":"C3","scenario":null},{"value":"2,76E-09","module":"C4","scenario":null},{"value":"-2,13E-07","module":"D","scenario":null},{"value":"1,79E-06","module":"A1A3","scenario":null}]},{"parameter":"ETP-fw","unit":"CTUe","values":[{"value":"2,03E+03","module":"A1","scenario":null},{"value":"4,37E+00","module":"A2","scenario":null},{"value":"2,30E+01","module":"A3","scenario":null},{"value":"1,22E+01","module":"A4","scenario":null},{"value":"3,06E-01","module":"A5","scenario":null},{"value":"4,69E+03","module":"B6","scenario":null},{"value":"0,00E+00","module":"C1","scenario":null},{"value":"1,72E+00","module":"C2","scenario":null},{"value":"4,14E+00","module":"C3","scenario":null},{"value":"7,34E+01","module":"C4","scenario":null},{"value":"-5,96E+02","module":"D","scenario":null},{"value":"2,05E+03","module":"A1A3","scenario":null}]},{"parameter":"HTP-c","unit":"CTUh","values":[{"value":"3,94E-08","module":"A1","scenario":null},{"value":"0,00E+00","module":"A2","scenario":null},{"value":"2,80E-10","module":"A3","scenario":null},{"value":"0,00E+00","module":"A4","scenario":null},{"value":"9,00E-12","module":"A5","scenario":null},{"value":"2,24E-07","module":"B6","scenario":null},{"value":"0,00E+00","module":"C1","scenario":null},{"value":"0,00E+00","module":"C2","scenario":null},{"value":"1,12E-09","module":"C3","scenario":null},{"value":"9,30E-11","module":"C4","scenario":null},{"value":"-5,69E-09","module":"D","scenario":null},{"value":"3,96E-08","module":"A1A3","scenario":null}]},{"parameter":"HTP-nc","unit":"CTUh","values":[{"value":"1,59E-06","module":"A1","scenario":null},{"value":"4,29E-09","module":"A2","scenario":null},{"value":"4,43E-08","module":"A3","scenario":null},{"value":"9,08E-09","module":"A4","scenario":null},{"value":"3,84E-10","module":"A5","scenario":null},{"value":"5,28E-06","module":"B6","scenario":null},{"value":"0,00E+00","module":"C1","scenario":null},{"value":"1,69E-09","module":"C2","scenario":null},{"value":"6,50E-08","module":"C3","scenario":null},{"value":"7,74E-10","module":"C4","scenario":null},{"value":"-3,06E-07","module":"D","scenario":null},{"value":"1,63E-06","module":"A1A3","scenario":null}]},{"parameter":"SQP","unit":"-","values":[{"value":"9,73E+01","module":"A1","scenario":null},{"value":"3,70E+00","module":"A2","scenario":null},{"value":"1,79E+00","module":"A3","scenario":null},{"value":"8,71E+00","module":"A4","scenario":null},{"value":"1,54E-01","module":"A5","scenario":null},{"value":"5,19E+02","module":"B6","scenario":null},{"value":"0,00E+00","module":"C1","scenario":null},{"value":"1,46E+00","module":"C2","scenario":null},{"value":"2,16E-01","module":"C3","scenario":null},{"value":"1,09E+00","module":"C4","scenario":null},{"value":"-1,85E+01","module":"D","scenario":null},{"value":"1,03E+02","module":"A1A3","scenario":null}]},{"parameter":"IRP","unit":"kBq U235-eq","values":[{"value":"9,94E-01","module":"A1","scenario":null},{"value":"2,24E-02","module":"A2","scenario":null},{"value":"1,33E-02","module":"A3","scenario":null},{"value":"7,65E-02","module":"A4","scenario":null},{"value":"9,82E-04","module":"A5","scenario":null},{"value":"1,87E+01","module":"B6","scenario":null},{"value":"0,00E+00","module":"C1","scenario":null},{"value":"8,84E-03","module":"C2","scenario":null},{"value":"4,68E-03","module":"C3","scenario":null},{"value":"1,19E-03","module":"C4","scenario":null},{"value":"-5,23E-02","module":"D","scenario":null},{"value":"1,03E+00","module":"A1A3","scenario":null}]}],"resource_use":[{"parameter":"PERE","unit":"MJ","values":[{"value":"4,41E+01","module":"A1","scenario":null},{"value":"6,10E-02","module":"A2","scenario":null},{"value":"7,50E-01","module":"A3","scenario":null},{"value":"2,01E-01","module":"A4","scenario":null},{"value":"3,78E-03","module":"A5","scenario":null},{"value":"1,33E+04","module":"B6","scenario":null},{"value":"0,00E+00","module":"C1","scenario":null},{"value":"2,41E-02","module":"C2","scenario":null},{"value":"1,29E-01","module":"C3","scenario":null},{"value":"8,77E-02","module":"C4","scenario":null},{"value":"-8,61E+00","module":"D","scenario":null},{"value":"4,49E+01","module":"A1A3","scenario":null}]},{"parameter":"PERM","unit":"","values":[{"value":"6,05E+00","module":"A1","scenario":null},{"value":"0,00E+00","module":"A2","scenario":null},{"value":"0,00E+00","module":"A3","scenario":null},{"value":"0,00E+00","module":"A4","scenario":null},{"value":"-6,05E+00","module":"A5","scenario":null},{"value":"0,00E+00","module":"B6","scenario":null},{"value":"0,00E+00","module":"C1","scenario":null},{"value":"0,00E+00","module":"C2","scenario":null},{"value":"0,00E+00","module":"C3","scenario":null},{"value":"0,00E+00","module":"C4","scenario":null},{"value":"0,00E+00","module":"D","scenario":null},{"value":"6,05E+00","module":"A1A3","scenario":null}]},{"parameter":"PERT","unit":"MJ","values":[{"value":"5,02E+01","module":"A1","scenario":null},{"value":"6,10E-02","module":"A2","scenario":null},{"value":"7,50E-01","module":"A3","scenario":null},{"value":"2,01E-01","module":"A4","scenario":null},{"value":"-6,05E+00","module":"A5","scenario":null},{"value":"1,33E+04","module":"B6","scenario":null},{"value":"0,00E+00","module":"C1","scenario":null},{"value":"2,41E-02","module":"C2","scenario":null},{"value":"1,29E-01","module":"C3","scenario":null},{"value":"8,77E-02","module":"C4","scenario":null},{"value":"-8,61E+00","module":"D","scenario":null},{"value":"5,10E+01","module":"A1A3","scenario":null}]},{"parameter":"PENRE","unit":"MJ","values":[{"value":"3,19E+02","module":"A1","scenario":null},{"value":"5,39E+00","module":"A2","scenario":null},{"value":"9,22E+00","module":"A3","scenario":null},{"value":"1,77E+01","module":"A4","scenario":null},{"value":"2,30E-01","module":"A5","scenario":null},{"value":"1,03E+03","module":"B6","scenario":null},{"value":"0,00E+00","module":"C1","scenario":null},{"value":"2,13E+00","module":"C2","scenario":null},{"value":"1,02E+00","module":"C3","scenario":null},{"value":"3,82E-01","module":"C4","scenario":null},{"value":"-1,65E+01","module":"D","scenario":null},{"value":"3,33E+02","module":"A1A3","scenario":null}]},{"parameter":"PENRM","unit":"MJ","values":[{"value":"2,88E+01","module":"A1","scenario":null},{"value":"0,00E+00","module":"A2","scenario":null},{"value":"0,00E+00","module":"A3","scenario":null},{"value":"0,00E+00","module":"A4","scenario":null},{"value":"0,00E+00","module":"A5","scenario":null},{"value":"0,00E+00","module":"B6","scenario":null},{"value":"0,00E+00","module":"C1","scenario":null},{"value":"0,00E+00","module":"C2","scenario":null},{"value":"-3,01E+01","module":"C3","scenario":null},{"value":"0,00E+00","module":"C4","scenario":null},{"value":"0,00E+00","module":"D","scenario":null},{"value":"2,88E+01","module":"A1A3","scenario":null}]},{"parameter":"PENRT","unit":"MJ","values":[{"value":"3,47E+02","module":"A1","scenario":null},{"value":"5,39E+00","module":"A2","scenario":null},{"value":"9,22E+00","module":"A3","scenario":null},{"value":"1,77E+01","module":"A4","scenario":null},{"value":"2,30E-01","module":"A5","scenario":null},{"value":"1,03E+03","module":"B6","scenario":null},{"value":"0,00E+00","module":"C1","scenario":null},{"value":"2,13E+00","module":"C2","scenario":null},{"value":"-2,91E+01","module":"C3","scenario":null},{"value":"3,82E-01","module":"C4","scenario":null},{"value":"-1,65E+01","module":"D","scenario":null},{"value":"3,62E+02","module":"A1A3","scenario":null}]},{"parameter":"SM","unit":"kg","values":[{"value":"1,54E+00","module":"A1","scenario":null},{"value":"0,00E+00","module":"A2","scenario":null},{"value":"0,00E+00","module":"A3","scenario":null},{"value":"0,00E+00","module":"A4","scenario":null},{"value":"0,00E+00","module":"A5","scenario":null},{"value":"0,00E+00","module":"B6","scenario":null},{"value":"0,00E+00","module":"C1","scenario":null},{"value":"0,00E+00","module":"C2","scenario":null},{"value":"0,00E+00","module":"C3","scenario":null},{"value":"2,00E-03","module":"C4","scenario":null},{"value":"2,24E-02","module":"D","scenario":null},{"value":"1,54E+00","module":"A1A3","scenario":null}]},{"parameter":"RSF","unit":"MJ","values":[{"value":"4,02E-01","module":"A1","scenario":null},{"value":"1,19E-03","module":"A2","scenario":null},{"value":"4,15E-04","module":"A3","scenario":null},{"value":"6,49E-03","module":"A4","scenario":null},{"value":"1,25E-04","module":"A5","scenario":null},{"value":"1,05E+01","module":"B6","scenario":null},{"value":"0,00E+00","module":"C1","scenario":null},{"value":"4,71E-04","module":"C2","scenario":null},{"value":"2,25E-03","module":"C3","scenario":null},{"value":"3,95E-04","module":"C4","scenario":null},{"value":"1,12E-02","module":"D","scenario":null},{"value":"4,03E-01","module":"A1A3","scenario":null}]},{"parameter":"NRSF","unit":"MJ","values":[{"value":"8,62E-01","module":"A1","scenario":null},{"value":"1,01E-02","module":"A2","scenario":null},{"value":"4,53E-03","module":"A3","scenario":null},{"value":"3,54E-02","module":"A4","scenario":null},{"value":"5,17E-04","module":"A5","scenario":null},{"value":"2,61E+01","module":"B6","scenario":null},{"value":"0,00E+00","module":"C1","scenario":null},{"value":"4,00E-03","module":"C2","scenario":null},{"value":"-5,83E-05","module":"C3","scenario":null},{"value":"1,76E-02","module":"C4","scenario":null},{"value":"-1,05E-01","module":"D","scenario":null},{"value":"8,77E-01","module":"A1A3","scenario":null}]},{"parameter":"FW","unit":"m3","values":[{"value":"2,62E-01","module":"A1","scenario":null},{"value":"6,03E-04","module":"A2","scenario":null},{"value":"5,75E-03","module":"A3","scenario":null},{"value":"1,54E-03","module":"A4","scenario":null},{"value":"1,08E-04","module":"A5","scenario":null},{"value":"9,96E+01","module":"B6","scenario":null},{"value":"0,00E+00","module":"C1","scenario":null},{"value":"2,38E-04","module":"C2","scenario":null},{"value":"2,08E-03","module":"C3","scenario":null},{"value":"3,24E-04","module":"C4","scenario":null},{"value":"-2,02E-02","module":"D","scenario":null},{"value":"2,68E-01","module":"A1A3","scenario":null}]}],"end_of_life_waste":[{"parameter":"HWD","unit":"kg","values":[{"value":"1,20E-01","module":"A1","scenario":null},{"value":"4,87E-04","module":"A2","scenario":null},{"value":"7,69E-04","module":"A3","scenario":null},{"value":"8,98E-04","module":"A4","scenario":null},{"value":"0,00E+00","module":"A5","scenario":null},{"value":"6,61E-01","module":"B6","scenario":null},{"value":"0,00E+00","module":"C1","scenario":null},{"value":"1,92E-04","module":"C2","scenario":null},{"value":"2,99E-05","module":"C3","scenario":null},{"value":"9,78E-02","module":"C4","scenario":null},{"value":"-6,01E-03","module":"D","scenario":null},{"value":"1,21E-01","module":"A1A3","scenario":null}]},{"parameter":"NHWD","unit":"kg","values":[{"value":"3,58E+00","module":"A1","scenario":null},{"value":"2,59E-01","module":"A2","scenario":null},{"value":"9,60E-02","module":"A3","scenario":null},{"value":"5,61E-01","module":"A4","scenario":null},{"value":"1,01E+00","module":"A5","scenario":null},{"value":"7,94E+01","module":"B6","scenario":null},{"value":"0,00E+00","module":"C1","scenario":null},{"value":"1,02E-01","module":"C2","scenario":null},{"value":"4,16E-02","module":"C3","scenario":null},{"value":"6,64E-01","module":"C4","scenario":null},{"value":"-3,47E-01","module":"D","scenario":null},{"value":"3,93E+00","module":"A1A3","scenario":null}]},{"parameter":"RWD","unit":"kg","values":[{"value":"7,87E-04","module":"A1","scenario":null},{"value":"3,54E-05","module":"A2","scenario":null},{"value":"1,79E-05","module":"A3","scenario":null},{"value":"1,21E-04","module":"A4","scenario":null},{"value":"0,00E+00","module":"A5","scenario":null},{"value":"9,22E-03","module":"B6","scenario":null},{"value":"0,00E+00","module":"C1","scenario":null},{"value":"1,40E-05","module":"C2","scenario":null},{"value":"1,56E-06","module":"C3","scenario":null},{"value":"1,10E-06","module":"C4","scenario":null},{"value":"-4,50E-05","module":"D","scenario":null},{"value":"8,41E-04","module":"A1A3","scenario":null}]}],"end_of_life_flow":[{"parameter":"CRU","unit":"kg","values":[{"value":"0,00E+00","module":"A1","scenario":null},{"value":"0,00E+00","module":"A2","scenario":null},{"value":"0,00E+00","module":"A3","scenario":null},{"value":"0,00E+00","module":"A4","scenario":null},{"value":"0,00E+00","module":"A5","scenario":null},{"value":"0,00E+00","module":"B6","scenario":null},{"value":"0,00E+00","module":"C1","scenario":null},{"value":"0,00E+00","module":"C2","scenario":null},{"value":"0,00E+00","module":"C3","scenario":null},{"value":"0,00E+00","module":"C4","scenario":null},{"value":"0,00E+00","module":"D","scenario":null},{"value":"0,00E+00","module":"A1A3","scenario":null}]},{"parameter":"MFR","unit":"kg","values":[{"value":"0,00E+00","module":"A1","scenario":null},{"value":"0,00E+00","module":"A2","scenario":null},{"value":"4,74E-02","module":"A3","scenario":null},{"value":"0,00E+00","module":"A4","scenario":null},{"value":"9,43E-01","module":"A5","scenario":null},{"value":"0,00E+00","module":"B6","scenario":null},{"value":"0,00E+00","module":"C1","scenario":null},{"value":"0,00E+00","module":"C2","scenario":null},{"value":"4,17E-01","module":"C3","scenario":null},{"value":"4,87E-05","module":"C4","scenario":null},{"value":"-8,76E-04","module":"D","scenario":null},{"value":"4,74E-02","module":"A1A3","scenario":null}]},{"parameter":"MER","unit":"kg","values":[{"value":"0,00E+00","module":"A1","scenario":null},{"value":"0,00E+00","module":"A2","scenario":null},{"value":"4,47E-03","module":"A3","scenario":null},{"value":"0,00E+00","module":"A4","scenario":null},{"value":"9,94E-04","module":"A5","scenario":null},{"value":"0,00E+00","module":"B6","scenario":null},{"value":"0,00E+00","module":"C1","scenario":null},{"value":"0,00E+00","module":"C2","scenario":null},{"value":"5,43E-01","module":"C3","scenario":null},{"value":"1,19E-06","module":"C4","scenario":null},{"value":"-1,15E-04","module":"D","scenario":null},{"value":"4,47E-03","module":"A1A3","scenario":null}]},{"parameter":"EEE","unit":"MJ","values":[{"value":"0,00E+00","module":"A1","scenario":null},{"value":"0,00E+00","module":"A2","scenario":null},{"value":"6,86E-03","module":"A3","scenario":null},{"value":"0,00E+00","module":"A4","scenario":null},{"value":"5,80E-02","module":"A5","scenario":null},{"value":"0,00E+00","module":"B6","scenario":null},{"value":"0,00E+00","module":"C1","scenario":null},{"value":"0,00E+00","module":"C2","scenario":null},{"value":"8,34E-01","module":"C3","scenario":null},{"value":"7,72E-05","module":"C4","scenario":null},{"value":"-2,82E-04","module":"D","scenario":null},{"value":"6,86E-03","module":"A1A3","scenario":null}]},{"parameter":"EET","unit":"MJ","values":[{"value":"0,00E+00","module":"A1","scenario":null},{"value":"0,00E+00","module":"A2","scenario":null},{"value":"1,04E-01","module":"A3","scenario":null},{"value":"0,00E+00","module":"A4","scenario":null},{"value":"8,78E-01","module":"A5","scenario":null},{"value":"0,00E+00","module":"B6","scenario":null},{"value":"0,00E+00","module":"C1","scenario":null},{"value":"0,00E+00","module":"C2","scenario":null},{"value":"1,26E+01","module":"C3","scenario":null},{"value":"1,17E-03","module":"C4","scenario":null},{"value":"-4,27E-03","module":"D","scenario":null},{"value":"1,04E-01","module":"A1A3","scenario":null}]}]}