{"product_name":"F-R60","epd_id":"NEPD-8100-7782-EN","declared_unit":{"unit":"stk","amount":1},"compliance":["EN 15804+A2","ISO 14025","ISO 21930"],"producer_name":"Systemair Production a.s.","environmental_impact":[{"parameter":"GWP-total","unit":"kg CO2-eq","values":[{"value":"1,25E+01","module":"A1-A3","scenario":null},{"value":"2,08E-01","module":"A4","scenario":null},{"value":"5,28E-03","module":"C1","scenario":null},{"value":"3,46E-02","module":"C2","scenario":null},{"value":"1,70E+00","module":"C3","scenario":null},{"value":"6,21E-02","module":"C4","scenario":null},{"value":"-2,84E+00","module":"D","scenario":null}]},{"parameter":"GWP-fossil","unit":"kg CO2-eq","values":[{"value":"1,24E+01","module":"A1-A3","scenario":null},{"value":"2,07E-01","module":"A4","scenario":null},{"value":"5,27E-03","module":"C1","scenario":null},{"value":"3,46E-02","module":"C2","scenario":null},{"value":"1,70E+00","module":"C3","scenario":null},{"value":"6,21E-02","module":"C4","scenario":null},{"value":"-2,81E+00","module":"D","scenario":null}]},{"parameter":"GWP-biogenic","unit":"kg CO2-eq","values":[{"value":"4,36E-02","module":"A1-A3","scenario":null},{"value":"8,58E-05","module":"A4","scenario":null},{"value":"9,89E-07","module":"C1","scenario":null},{"value":"1,43E-05","module":"C2","scenario":null},{"value":"3,96E-03","module":"C3","scenario":null},{"value":"2,52E-05","module":"C4","scenario":null},{"value":"-6,49E-03","module":"D","scenario":null}]},{"parameter":"GWP-luluc","unit":"kg CO2-eq","values":[{"value":"2,06E-02","module":"A1-A3","scenario":null},{"value":"7,38E-05","module":"A4","scenario":null},{"value":"4,16E-07","module":"C1","scenario":null},{"value":"1,23E-05","module":"C2","scenario":null},{"value":"3,99E-04","module":"C3","scenario":null},{"value":"6,05E-06","module":"C4","scenario":null},{"value":"-2,03E-02","module":"D","scenario":null}]},{"parameter":"ODP","unit":"kg CFC11-eq","values":[{"value":"1,05E-06","module":"A1-A3","scenario":null},{"value":"4,70E-08","module":"A4","scenario":null},{"value":"1,14E-09","module":"C1","scenario":null},{"value":"7,83E-09","module":"C2","scenario":null},{"value":"1,81E-07","module":"C3","scenario":null},{"value":"3,62E-09","module":"C4","scenario":null},{"value":"-4,08E-04","module":"D","scenario":null}]},{"parameter":"AP","unit":"mol H+-eq","values":[{"value":"1,74E-01","module":"A1-A3","scenario":null},{"value":"5,96E-04","module":"A4","scenario":null},{"value":"5,52E-05","module":"C1","scenario":null},{"value":"9,93E-05","module":"C2","scenario":null},{"value":"2,33E-03","module":"C3","scenario":null},{"value":"1,32E-04","module":"C4","scenario":null},{"value":"-4,92E-02","module":"D","scenario":null}]},{"parameter":"POCP","unit":"kg NMVOC-eq","values":[{"value":"5,58E-02","module":"A1-A3","scenario":null},{"value":"5,05E-04","module":"A4","scenario":null},{"value":"7,35E-05","module":"C1","scenario":null},{"value":"8,42E-05","module":"C2","scenario":null},{"value":"1,53E-03","module":"C3","scenario":null},{"value":"1,18E-04","module":"C4","scenario":null},{"value":"-1,72E-02","module":"D","scenario":null}]},{"parameter":"ADPE","unit":"kg Sb-eq","values":[{"value":"5,17E-03","module":"A1-A3","scenario":null},{"value":"5,73E-06","module":"A4","scenario":null},{"value":"8,09E-09","module":"C1","scenario":null},{"value":"9,55E-07","module":"C2","scenario":null},{"value":"5,52E-06","module":"C3","scenario":null},{"value":"1,15E-07","module":"C4","scenario":null},{"value":"-2,18E-04","module":"D","scenario":null}]},{"parameter":"ADPF","unit":"MJ","values":[{"value":"1,74E+02","module":"A1-A3","scenario":null},{"value":"3,14E+00","module":"A4","scenario":null},{"value":"7,26E-02","module":"C1","scenario":null},{"value":"5,23E-01","module":"C2","scenario":null},{"value":"6,64E+00","module":"C3","scenario":null},{"value":"3,27E-01","module":"C4","scenario":null},{"value":"-2,82E+01","module":"D","scenario":null}]},{"parameter":"WDP","unit":"m3 world-eq. Deprived","values":[{"value":"1,91E+03","module":"A1-A3","scenario":null},{"value":"3,03E+00","module":"A4","scenario":null},{"value":"1,54E-02","module":"C1","scenario":null},{"value":"5,05E-01","module":"C2","scenario":null},{"value":"2,66E+01","module":"C3","scenario":null},{"value":"7,22E+00","module":"C4","scenario":null},{"value":"-4,87E+02","module":"D","scenario":null}]},{"parameter":"EP-freshwater","unit":"kg P-eq","values":[{"value":"1,31E-03","module":"A1-A3","scenario":null},{"value":"1,66E-06","module":"A4","scenario":null},{"value":"1,92E-08","module":"C1","scenario":null},{"value":"2,76E-07","module":"C2","scenario":null},{"value":"3,79E-05","module":"C3","scenario":null},{"value":"5,86E-07","module":"C4","scenario":null},{"value":"-3,69E-04","module":"D","scenario":null}]},{"parameter":"EP-marine","unit":"kg N-eq","values":[{"value":"1,50E-02","module":"A1-A3","scenario":null},{"value":"1,18E-04","module":"A4","scenario":null},{"value":"2,44E-05","module":"C1","scenario":null},{"value":"1,97E-05","module":"C2","scenario":null},{"value":"4,86E-04","module":"C3","scenario":null},{"value":"3,78E-05","module":"C4","scenario":null},{"value":"-3,93E-03","module":"D","scenario":null}]},{"parameter":"EP-terrestrial","unit":"mol N-eq.","values":[{"value":"2,93E-01","module":"A1-A3","scenario":null},{"value":"1,32E-03","module":"A4","scenario":null},{"value":"2,67E-04","module":"C1","scenario":null},{"value":"2,20E-04","module":"C2","scenario":null},{"value":"5,47E-03","module":"C3","scenario":null},{"value":"4,19E-04","module":"C4","scenario":null},{"value":"-4,83E-02","module":"D","scenario":null}]},{"parameter":"GWP-IOBC","unit":"kg CO2-eq","values":[{"value":"1,24E+01","module":"A1-A3","scenario":null},{"value":"2,08E-01","module":"A4","scenario":null},{"value":"5,28E-03","module":"C1","scenario":null},{"value":"3,46E-02","module":"C2","scenario":null},{"value":"1,70E+00","module":"C3","scenario":null},{"value":"6,21E-02","module":"C4","scenario":null},{"value":"-3,47E+00","module":"D","scenario":null}]}],"additional_environmental_impact":[{"parameter":"PM","unit":"Disease incidence","values":[{"value":"1,07E-06","module":"A1-A3","scenario":null},{"value":"1,27E-08","module":"A4","scenario":null},{"value":"1,46E-09","module":"C1","scenario":null},{"value":"2,12E-09","module":"C2","scenario":null},{"value":"3,56E-08","module":"C3","scenario":null},{"value":"1,11E-09","module":"C4","scenario":null},{"value":"-2,74E-07","module":"D","scenario":null}]},{"parameter":"ETP-fw","unit":"CTUe","values":[{"value":"1,01E+03","module":"A1-A3","scenario":null},{"value":"2,32E+00","module":"A4","scenario":null},{"value":"3,97E-02","module":"C1","scenario":null},{"value":"3,87E-01","module":"C2","scenario":null},{"value":"3,22E+01","module":"C3","scenario":null},{"value":"6,47E+00","module":"C4","scenario":null},{"value":"-4,20E+02","module":"D","scenario":null}]},{"parameter":"HTP-c","unit":"CTUh","values":[{"value":"5,91E-08","module":"A1-A3","scenario":null},{"value":"0,00E+00","module":"A4","scenario":null},{"value":"0,00E+00","module":"C1","scenario":null},{"value":"0,00E+00","module":"C2","scenario":null},{"value":"1,52E-09","module":"C3","scenario":null},{"value":"5,63E-10","module":"C4","scenario":null},{"value":"-1,47E-08","module":"D","scenario":null}]},{"parameter":"HTP-nc","unit":"CTUh","values":[{"value":"1,82E-06","module":"A1-A3","scenario":null},{"value":"2,54E-09","module":"A4","scenario":null},{"value":"3,60E-11","module":"C1","scenario":null},{"value":"4,23E-10","module":"C2","scenario":null},{"value":"9,34E-09","module":"C3","scenario":null},{"value":"3,72E-08","module":"C4","scenario":null},{"value":"-2,46E-07","module":"D","scenario":null}]},{"parameter":"SQP","unit":"-","values":[{"value":"5,07E+01","module":"A1-A3","scenario":null},{"value":"2,19E+00","module":"A4","scenario":null},{"value":"9,21E-03","module":"C1","scenario":null},{"value":"3,66E-01","module":"C2","scenario":null},{"value":"2,62E+00","module":"C3","scenario":null},{"value":"9,68E-01","module":"C4","scenario":null},{"value":"-5,66E+00","module":"D","scenario":null}]},{"parameter":"IRP","unit":"kBq U235-eq","values":[{"value":"7,10E-01","module":"A1-A3","scenario":null},{"value":"1,37E-02","module":"A4","scenario":null},{"value":"3,11E-04","module":"C1","scenario":null},{"value":"2,28E-03","module":"C2","scenario":null},{"value":"3,04E-02","module":"C3","scenario":null},{"value":"1,76E-03","module":"C4","scenario":null},{"value":"-5,30E-02","module":"D","scenario":null}]}],"resource_use":[{"parameter":"PERE","unit":"MJ","values":[{"value":"1,90E+01","module":"A1-A3","scenario":null},{"value":"4,49E-02","module":"A4","scenario":null},{"value":"3,93E-04","module":"C1","scenario":null},{"value":"7,48E-03","module":"C2","scenario":null},{"value":"1,20E+00","module":"C3","scenario":null},{"value":"3,49E-02","module":"C4","scenario":null},{"value":"-6,97E+00","module":"D","scenario":null}]},{"parameter":"PERM","unit":"","values":[{"value":"0,00E+00","module":"A1-A3","scenario":null},{"value":"0,00E+00","module":"A4","scenario":null},{"value":"0,00E+00","module":"C1","scenario":null},{"value":"0,00E+00","module":"C2","scenario":null},{"value":"0,00E+00","module":"C3","scenario":null},{"value":"0,00E+00","module":"C4","scenario":null},{"value":"0,00E+00","module":"D","scenario":null}]},{"parameter":"PERT","unit":"MJ","values":[{"value":"1,90E+01","module":"A1-A3","scenario":null},{"value":"4,49E-02","module":"A4","scenario":null},{"value":"3,93E-04","module":"C1","scenario":null},{"value":"7,48E-03","module":"C2","scenario":null},{"value":"1,20E+00","module":"C3","scenario":null},{"value":"3,49E-02","module":"C4","scenario":null},{"value":"-6,97E+00","module":"D","scenario":null}]},{"parameter":"PENRE","unit":"MJ","values":[{"value":"1,68E+02","module":"A1-A3","scenario":null},{"value":"3,14E+00","module":"A4","scenario":null},{"value":"7,26E-02","module":"C1","scenario":null},{"value":"5,23E-01","module":"C2","scenario":null},{"value":"6,64E+00","module":"C3","scenario":null},{"value":"3,27E-01","module":"C4","scenario":null},{"value":"-2,82E+01","module":"D","scenario":null}]},{"parameter":"PENRM","unit":"MJ","values":[{"value":"6,16E+00","module":"A1-A3","scenario":null},{"value":"0,00E+00","module":"A4","scenario":null},{"value":"0,00E+00","module":"C1","scenario":null},{"value":"0,00E+00","module":"C2","scenario":null},{"value":"-5,78E+00","module":"C3","scenario":null},{"value":"0,00E+00","module":"C4","scenario":null},{"value":"0,00E+00","module":"D","scenario":null}]},{"parameter":"PENRT","unit":"MJ","values":[{"value":"1,74E+02","module":"A1-A3","scenario":null},{"value":"3,14E+00","module":"A4","scenario":null},{"value":"7,26E-02","module":"C1","scenario":null},{"value":"5,23E-01","module":"C2","scenario":null},{"value":"8,57E-01","module":"C3","scenario":null},{"value":"3,27E-01","module":"C4","scenario":null},{"value":"-2,82E+01","module":"D","scenario":null}]},{"parameter":"SM","unit":"kg","values":[{"value":"1,19E+00","module":"A1-A3","scenario":null},{"value":"0,00E+00","module":"A4","scenario":null},{"value":"3,56E-05","module":"C1","scenario":null},{"value":"0,00E+00","module":"C2","scenario":null},{"value":"1,54E-05","module":"C3","scenario":null},{"value":"1,38E-06","module":"C4","scenario":null},{"value":"5,99E-02","module":"D","scenario":null}]},{"parameter":"RSF","unit":"MJ","values":[{"value":"4,63E-01","module":"A1-A3","scenario":null},{"value":"1,61E-03","module":"A4","scenario":null},{"value":"9,66E-06","module":"C1","scenario":null},{"value":"2,68E-04","module":"C2","scenario":null},{"value":"2,65E-02","module":"C3","scenario":null},{"value":"6,40E-04","module":"C4","scenario":null},{"value":"6,12E-02","module":"D","scenario":null}]},{"parameter":"NRSF","unit":"MJ","values":[{"value":"2,12E+00","module":"A1-A3","scenario":null},{"value":"5,74E-03","module":"A4","scenario":null},{"value":"1,42E-04","module":"C1","scenario":null},{"value":"9,57E-04","module":"C2","scenario":null},{"value":"1,64E-05","module":"C3","scenario":null},{"value":"6,22E-03","module":"C4","scenario":null},{"value":"1,66E+00","module":"D","scenario":null}]},{"parameter":"FW","unit":"m3","values":[{"value":"2,04E-01","module":"A1-A3","scenario":null},{"value":"3,35E-04","module":"A4","scenario":null},{"value":"3,74E-06","module":"C1","scenario":null},{"value":"5,59E-05","module":"C2","scenario":null},{"value":"6,24E-03","module":"C3","scenario":null},{"value":"5,50E-04","module":"C4","scenario":null},{"value":"-3,44E-02","module":"D","scenario":null}]}],"end_of_life_waste":[{"parameter":"HWD","unit":"kg","values":[{"value":"1,22E-01","module":"A1-A3","scenario":null},{"value":"1,62E-04","module":"A4","scenario":null},{"value":"2,14E-06","module":"C1","scenario":null},{"value":"2,70E-05","module":"C2","scenario":null},{"value":"1,79E-06","module":"C3","scenario":null},{"value":"1,33E-03","module":"C4","scenario":null},{"value":"-6,33E-03","module":"D","scenario":null}]},{"parameter":"NHWD","unit":"kg","values":[{"value":"3,99E+00","module":"A1-A3","scenario":null},{"value":"1,52E-01","module":"A4","scenario":null},{"value":"8,59E-05","module":"C1","scenario":null},{"value":"2,54E-02","module":"C2","scenario":null},{"value":"7,11E-01","module":"C3","scenario":null},{"value":"4,70E-01","module":"C4","scenario":null},{"value":"-1,04E+00","module":"D","scenario":null}]},{"parameter":"RWD","unit":"kg","values":[{"value":"6,39E-04","module":"A1-A3","scenario":null},{"value":"2,14E-05","module":"A4","scenario":null},{"value":"5,04E-07","module":"C1","scenario":null},{"value":"3,56E-06","module":"C2","scenario":null},{"value":"1,81E-07","module":"C3","scenario":null},{"value":"6,63E-08","module":"C4","scenario":null},{"value":"-5,07E-05","module":"D","scenario":null}]}],"end_of_life_flow":[{"parameter":"CRU","unit":"kg","values":[{"value":"0,00E+00","module":"A1-A3","scenario":null},{"value":"0,00E+00","module":"A4","scenario":null},{"value":"0,00E+00","module":"C1","scenario":null},{"value":"0,00E+00","module":"C2","scenario":null},{"value":"0,00E+00","module":"C3","scenario":null},{"value":"0,00E+00","module":"C4","scenario":null},{"value":"0,00E+00","module":"D","scenario":null}]},{"parameter":"MFR","unit":"kg","values":[{"value":"1,27E+00","module":"A1-A3","scenario":null},{"value":"0,00E+00","module":"A4","scenario":null},{"value":"3,50E-05","module":"C1","scenario":null},{"value":"0,00E+00","module":"C2","scenario":null},{"value":"2,92E+00","module":"C3","scenario":null},{"value":"2,57E-06","module":"C4","scenario":null},{"value":"-2,34E-03","module":"D","scenario":null}]},{"parameter":"MER","unit":"kg","values":[{"value":"6,20E-02","module":"A1-A3","scenario":null},{"value":"0,00E+00","module":"A4","scenario":null},{"value":"1,09E-07","module":"C1","scenario":null},{"value":"0,00E+00","module":"C2","scenario":null},{"value":"7,50E-01","module":"C3","scenario":null},{"value":"7,09E-08","module":"C4","scenario":null},{"value":"-3,09E-04","module":"D","scenario":null}]},{"parameter":"EEE","unit":"MJ","values":[{"value":"3,06E-02","module":"A1-A3","scenario":null},{"value":"0,00E+00","module":"A4","scenario":null},{"value":"3,72E-07","module":"C1","scenario":null},{"value":"0,00E+00","module":"C2","scenario":null},{"value":"6,36E-02","module":"C3","scenario":null},{"value":"2,24E-06","module":"C4","scenario":null},{"value":"-7,56E-04","module":"D","scenario":null}]},{"parameter":"EET","unit":"MJ","values":[{"value":"4,64E-01","module":"A1-A3","scenario":null},{"value":"0,00E+00","module":"A4","scenario":null},{"value":"5,63E-06","module":"C1","scenario":null},{"value":"0,00E+00","module":"C2","scenario":null},{"value":"9,63E-01","module":"C3","scenario":null},{"value":"3,39E-05","module":"C4","scenario":null},{"value":"-1,14E-02","module":"D","scenario":null}]}]}