{"product_name":"BURE","epd_id":"NEPD-8115-7755-EN","declared_unit":{"unit":"stk","amount":1},"compliance":["EN 15804+A2","ISO 14025","ISO 21930"],"producer_name":"Systemair Production a.s.","environmental_impact":[{"parameter":"GWP-total","unit":"kg CO2-eq","values":[{"value":"1,14E+01","module":"A1-A3","scenario":null},{"value":"3,70E-01","module":"A4","scenario":null},{"value":"7,65E-03","module":"C1","scenario":null},{"value":"6,17E-02","module":"C2","scenario":null},{"value":"3,61E-01","module":"C3","scenario":null},{"value":"1,45E-02","module":"C4","scenario":null},{"value":"-2,35E+00","module":"D","scenario":null}]},{"parameter":"GWP-fossil","unit":"kg CO2-eq","values":[{"value":"1,13E+01","module":"A1-A3","scenario":null},{"value":"3,70E-01","module":"A4","scenario":null},{"value":"7,65E-03","module":"C1","scenario":null},{"value":"6,16E-02","module":"C2","scenario":null},{"value":"3,60E-01","module":"C3","scenario":null},{"value":"1,45E-02","module":"C4","scenario":null},{"value":"-2,35E+00","module":"D","scenario":null}]},{"parameter":"GWP-biogenic","unit":"kg CO2-eq","values":[{"value":"5,44E-02","module":"A1-A3","scenario":null},{"value":"1,53E-04","module":"A4","scenario":null},{"value":"1,43E-06","module":"C1","scenario":null},{"value":"2,55E-05","module":"C2","scenario":null},{"value":"7,54E-04","module":"C3","scenario":null},{"value":"6,60E-06","module":"C4","scenario":null},{"value":"-1,31E-03","module":"D","scenario":null}]},{"parameter":"GWP-luluc","unit":"kg CO2-eq","values":[{"value":"1,41E-02","module":"A1-A3","scenario":null},{"value":"1,32E-04","module":"A4","scenario":null},{"value":"6,03E-07","module":"C1","scenario":null},{"value":"2,19E-05","module":"C2","scenario":null},{"value":"7,61E-05","module":"C3","scenario":null},{"value":"1,58E-06","module":"C4","scenario":null},{"value":"-1,15E-03","module":"D","scenario":null}]},{"parameter":"ODP","unit":"kg CFC11-eq","values":[{"value":"1,12E-06","module":"A1-A3","scenario":null},{"value":"8,37E-08","module":"A4","scenario":null},{"value":"1,65E-09","module":"C1","scenario":null},{"value":"1,40E-08","module":"C2","scenario":null},{"value":"3,45E-08","module":"C3","scenario":null},{"value":"1,75E-09","module":"C4","scenario":null},{"value":"-1,19E-04","module":"D","scenario":null}]},{"parameter":"AP","unit":"mol H+-eq","values":[{"value":"1,52E-01","module":"A1-A3","scenario":null},{"value":"1,06E-03","module":"A4","scenario":null},{"value":"8,00E-05","module":"C1","scenario":null},{"value":"1,77E-04","module":"C2","scenario":null},{"value":"4,49E-04","module":"C3","scenario":null},{"value":"4,65E-05","module":"C4","scenario":null},{"value":"-1,17E-02","module":"D","scenario":null}]},{"parameter":"POCP","unit":"kg NMVOC-eq","values":[{"value":"4,20E-02","module":"A1-A3","scenario":null},{"value":"9,01E-04","module":"A4","scenario":null},{"value":"1,07E-04","module":"C1","scenario":null},{"value":"1,50E-04","module":"C2","scenario":null},{"value":"2,96E-04","module":"C3","scenario":null},{"value":"4,77E-05","module":"C4","scenario":null},{"value":"-1,18E-02","module":"D","scenario":null}]},{"parameter":"ADPE","unit":"kg Sb-eq","values":[{"value":"1,07E-02","module":"A1-A3","scenario":null},{"value":"1,02E-05","module":"A4","scenario":null},{"value":"1,17E-08","module":"C1","scenario":null},{"value":"1,70E-06","module":"C2","scenario":null},{"value":"1,06E-06","module":"C3","scenario":null},{"value":"4,12E-08","module":"C4","scenario":null},{"value":"-4,05E-05","module":"D","scenario":null}]},{"parameter":"ADPF","unit":"MJ","values":[{"value":"1,87E+02","module":"A1-A3","scenario":null},{"value":"5,59E+00","module":"A4","scenario":null},{"value":"1,05E-01","module":"C1","scenario":null},{"value":"9,32E-01","module":"C2","scenario":null},{"value":"1,26E+00","module":"C3","scenario":null},{"value":"1,32E-01","module":"C4","scenario":null},{"value":"-1,98E+01","module":"D","scenario":null}]},{"parameter":"WDP","unit":"m3 world-eq. Deprived","values":[{"value":"3,74E+03","module":"A1-A3","scenario":null},{"value":"5,41E+00","module":"A4","scenario":null},{"value":"2,24E-02","module":"C1","scenario":null},{"value":"9,01E-01","module":"C2","scenario":null},{"value":"4,70E+00","module":"C3","scenario":null},{"value":"1,52E+00","module":"C4","scenario":null},{"value":"1,20E+02","module":"D","scenario":null}]},{"parameter":"EP-freshwater","unit":"kg P-eq","values":[{"value":"9,77E-04","module":"A1-A3","scenario":null},{"value":"2,95E-06","module":"A4","scenario":null},{"value":"2,78E-08","module":"C1","scenario":null},{"value":"4,92E-07","module":"C2","scenario":null},{"value":"7,21E-06","module":"C3","scenario":null},{"value":"1,28E-07","module":"C4","scenario":null},{"value":"-1,45E-04","module":"D","scenario":null}]},{"parameter":"EP-marine","unit":"kg N-eq","values":[{"value":"1,27E-02","module":"A1-A3","scenario":null},{"value":"2,10E-04","module":"A4","scenario":null},{"value":"3,53E-05","module":"C1","scenario":null},{"value":"3,50E-05","module":"C2","scenario":null},{"value":"9,42E-05","module":"C3","scenario":null},{"value":"1,58E-05","module":"C4","scenario":null},{"value":"-2,42E-03","module":"D","scenario":null}]},{"parameter":"EP-terrestrial","unit":"mol N-eq.","values":[{"value":"4,15E-01","module":"A1-A3","scenario":null},{"value":"2,35E-03","module":"A4","scenario":null},{"value":"3,87E-04","module":"C1","scenario":null},{"value":"3,92E-04","module":"C2","scenario":null},{"value":"1,06E-03","module":"C3","scenario":null},{"value":"1,68E-04","module":"C4","scenario":null},{"value":"-2,47E-02","module":"D","scenario":null}]},{"parameter":"GWP-IOBC","unit":"kg CO2-eq","values":[{"value":"1,14E+01","module":"A1-A3","scenario":null},{"value":"3,70E-01","module":"A4","scenario":null},{"value":"7,65E-03","module":"C1","scenario":null},{"value":"6,17E-02","module":"C2","scenario":null},{"value":"3,61E-01","module":"C3","scenario":null},{"value":"1,46E-02","module":"C4","scenario":null},{"value":"-3,52E+00","module":"D","scenario":null}]}],"additional_environmental_impact":[{"parameter":"PM","unit":"Disease incidence","values":[{"value":"1,15E-06","module":"A1-A3","scenario":null},{"value":"2,26E-08","module":"A4","scenario":null},{"value":"2,12E-09","module":"C1","scenario":null},{"value":"3,77E-09","module":"C2","scenario":null},{"value":"6,80E-09","module":"C3","scenario":null},{"value":"6,65E-10","module":"C4","scenario":null},{"value":"-1,96E-07","module":"D","scenario":null}]},{"parameter":"ETP-fw","unit":"CTUe","values":[{"value":"2,21E+02","module":"A1-A3","scenario":null},{"value":"4,14E+00","module":"A4","scenario":null},{"value":"5,75E-02","module":"C1","scenario":null},{"value":"6,91E-01","module":"C2","scenario":null},{"value":"6,22E+00","module":"C3","scenario":null},{"value":"3,44E-01","module":"C4","scenario":null},{"value":"-1,31E+02","module":"D","scenario":null}]},{"parameter":"HTP-c","unit":"CTUh","values":[{"value":"7,68E-08","module":"A1-A3","scenario":null},{"value":"0,00E+00","module":"A4","scenario":null},{"value":"0,00E+00","module":"C1","scenario":null},{"value":"0,00E+00","module":"C2","scenario":null},{"value":"2,89E-10","module":"C3","scenario":null},{"value":"9,00E-12","module":"C4","scenario":null},{"value":"-1,13E-08","module":"D","scenario":null}]},{"parameter":"HTP-nc","unit":"CTUh","values":[{"value":"2,05E-06","module":"A1-A3","scenario":null},{"value":"4,53E-09","module":"A4","scenario":null},{"value":"5,20E-11","module":"C1","scenario":null},{"value":"7,54E-10","module":"C2","scenario":null},{"value":"1,82E-09","module":"C3","scenario":null},{"value":"3,23E-10","module":"C4","scenario":null},{"value":"2,45E-07","module":"D","scenario":null}]},{"parameter":"SQP","unit":"-","values":[{"value":"1,07E+02","module":"A1-A3","scenario":null},{"value":"3,91E+00","module":"A4","scenario":null},{"value":"1,34E-02","module":"C1","scenario":null},{"value":"6,52E-01","module":"C2","scenario":null},{"value":"4,97E-01","module":"C3","scenario":null},{"value":"4,40E-01","module":"C4","scenario":null},{"value":"-1,63E+00","module":"D","scenario":null}]},{"parameter":"IRP","unit":"kBq U235-eq","values":[{"value":"1,01E+00","module":"A1-A3","scenario":null},{"value":"2,44E-02","module":"A4","scenario":null},{"value":"4,51E-04","module":"C1","scenario":null},{"value":"4,07E-03","module":"C2","scenario":null},{"value":"5,74E-03","module":"C3","scenario":null},{"value":"6,39E-04","module":"C4","scenario":null},{"value":"8,16E-03","module":"D","scenario":null}]}],"resource_use":[{"parameter":"PERE","unit":"MJ","values":[{"value":"2,78E+01","module":"A1-A3","scenario":null},{"value":"8,00E-02","module":"A4","scenario":null},{"value":"5,69E-04","module":"C1","scenario":null},{"value":"1,33E-02","module":"C2","scenario":null},{"value":"2,27E-01","module":"C3","scenario":null},{"value":"7,72E-03","module":"C4","scenario":null},{"value":"-1,76E+00","module":"D","scenario":null}]},{"parameter":"PERM","unit":"","values":[{"value":"0,00E+00","module":"A1-A3","scenario":null},{"value":"0,00E+00","module":"A4","scenario":null},{"value":"0,00E+00","module":"C1","scenario":null},{"value":"0,00E+00","module":"C2","scenario":null},{"value":"0,00E+00","module":"C3","scenario":null},{"value":"0,00E+00","module":"C4","scenario":null},{"value":"0,00E+00","module":"D","scenario":null}]},{"parameter":"PERT","unit":"MJ","values":[{"value":"4,92E+01","module":"A1-A3","scenario":null},{"value":"8,00E-02","module":"A4","scenario":null},{"value":"5,69E-04","module":"C1","scenario":null},{"value":"1,33E-02","module":"C2","scenario":null},{"value":"2,27E-01","module":"C3","scenario":null},{"value":"7,72E-03","module":"C4","scenario":null},{"value":"-1,76E+00","module":"D","scenario":null}]},{"parameter":"PENRE","unit":"MJ","values":[{"value":"1,86E+02","module":"A1-A3","scenario":null},{"value":"5,59E+00","module":"A4","scenario":null},{"value":"1,05E-01","module":"C1","scenario":null},{"value":"9,32E-01","module":"C2","scenario":null},{"value":"1,26E+00","module":"C3","scenario":null},{"value":"1,32E-01","module":"C4","scenario":null},{"value":"-1,98E+01","module":"D","scenario":null}]},{"parameter":"PENRM","unit":"MJ","values":[{"value":"8,62E-01","module":"A1-A3","scenario":null},{"value":"0,00E+00","module":"A4","scenario":null},{"value":"0,00E+00","module":"C1","scenario":null},{"value":"0,00E+00","module":"C2","scenario":null},{"value":"-8,62E-01","module":"C3","scenario":null},{"value":"0,00E+00","module":"C4","scenario":null},{"value":"0,00E+00","module":"D","scenario":null}]},{"parameter":"PENRT","unit":"MJ","values":[{"value":"1,87E+02","module":"A1-A3","scenario":null},{"value":"5,59E+00","module":"A4","scenario":null},{"value":"1,05E-01","module":"C1","scenario":null},{"value":"9,32E-01","module":"C2","scenario":null},{"value":"4,03E-01","module":"C3","scenario":null},{"value":"1,32E-01","module":"C4","scenario":null},{"value":"-1,98E+01","module":"D","scenario":null}]},{"parameter":"SM","unit":"kg","values":[{"value":"1,32E+00","module":"A1-A3","scenario":null},{"value":"0,00E+00","module":"A4","scenario":null},{"value":"5,17E-05","module":"C1","scenario":null},{"value":"0,00E+00","module":"C2","scenario":null},{"value":"0,00E+00","module":"C3","scenario":null},{"value":"0,00E+00","module":"C4","scenario":null},{"value":"0,00E+00","module":"D","scenario":null}]},{"parameter":"RSF","unit":"MJ","values":[{"value":"8,09E-01","module":"A1-A3","scenario":null},{"value":"2,86E-03","module":"A4","scenario":null},{"value":"1,40E-05","module":"C1","scenario":null},{"value":"4,77E-04","module":"C2","scenario":null},{"value":"5,02E-03","module":"C3","scenario":null},{"value":"1,44E-04","module":"C4","scenario":null},{"value":"8,47E-02","module":"D","scenario":null}]},{"parameter":"NRSF","unit":"MJ","values":[{"value":"1,38E+00","module":"A1-A3","scenario":null},{"value":"1,02E-02","module":"A4","scenario":null},{"value":"2,06E-04","module":"C1","scenario":null},{"value":"1,71E-03","module":"C2","scenario":null},{"value":"0,00E+00","module":"C3","scenario":null},{"value":"1,27E-03","module":"C4","scenario":null},{"value":"2,46E+00","module":"D","scenario":null}]},{"parameter":"FW","unit":"m3","values":[{"value":"2,61E-01","module":"A1-A3","scenario":null},{"value":"5,98E-04","module":"A4","scenario":null},{"value":"5,42E-06","module":"C1","scenario":null},{"value":"9,96E-05","module":"C2","scenario":null},{"value":"1,21E-03","module":"C3","scenario":null},{"value":"1,88E-04","module":"C4","scenario":null},{"value":"-5,17E-03","module":"D","scenario":null}]}],"end_of_life_waste":[{"parameter":"HWD","unit":"kg","values":[{"value":"1,39E-01","module":"A1-A3","scenario":null},{"value":"2,88E-04","module":"A4","scenario":null},{"value":"3,10E-06","module":"C1","scenario":null},{"value":"4,81E-05","module":"C2","scenario":null},{"value":"0,00E+00","module":"C3","scenario":null},{"value":"4,86E-04","module":"C4","scenario":null},{"value":"-1,22E-02","module":"D","scenario":null}]},{"parameter":"NHWD","unit":"kg","values":[{"value":"4,35E+00","module":"A1-A3","scenario":null},{"value":"2,72E-01","module":"A4","scenario":null},{"value":"1,25E-04","module":"C1","scenario":null},{"value":"4,53E-02","module":"C2","scenario":null},{"value":"1,35E-01","module":"C3","scenario":null},{"value":"5,97E-01","module":"C4","scenario":null},{"value":"-9,61E-01","module":"D","scenario":null}]},{"parameter":"RWD","unit":"kg","values":[{"value":"8,94E-04","module":"A1-A3","scenario":null},{"value":"3,81E-05","module":"A4","scenario":null},{"value":"7,31E-07","module":"C1","scenario":null},{"value":"6,35E-06","module":"C2","scenario":null},{"value":"0,00E+00","module":"C3","scenario":null},{"value":"1,49E-08","module":"C4","scenario":null},{"value":"6,24E-06","module":"D","scenario":null}]}],"end_of_life_flow":[{"parameter":"CRU","unit":"kg","values":[{"value":"0,00E+00","module":"A1-A3","scenario":null},{"value":"0,00E+00","module":"A4","scenario":null},{"value":"0,00E+00","module":"C1","scenario":null},{"value":"0,00E+00","module":"C2","scenario":null},{"value":"0,00E+00","module":"C3","scenario":null},{"value":"0,00E+00","module":"C4","scenario":null},{"value":"0,00E+00","module":"D","scenario":null}]},{"parameter":"MFR","unit":"kg","values":[{"value":"1,85E+00","module":"A1-A3","scenario":null},{"value":"0,00E+00","module":"A4","scenario":null},{"value":"5,08E-05","module":"C1","scenario":null},{"value":"0,00E+00","module":"C2","scenario":null},{"value":"5,07E+00","module":"C3","scenario":null},{"value":"6,93E-07","module":"C4","scenario":null},{"value":"0,00E+00","module":"D","scenario":null}]},{"parameter":"MER","unit":"kg","values":[{"value":"8,99E-02","module":"A1-A3","scenario":null},{"value":"0,00E+00","module":"A4","scenario":null},{"value":"1,57E-07","module":"C1","scenario":null},{"value":"0,00E+00","module":"C2","scenario":null},{"value":"1,49E-01","module":"C3","scenario":null},{"value":"1,69E-08","module":"C4","scenario":null},{"value":"0,00E+00","module":"D","scenario":null}]},{"parameter":"EEE","unit":"MJ","values":[{"value":"4,44E-02","module":"A1-A3","scenario":null},{"value":"0,00E+00","module":"A4","scenario":null},{"value":"5,40E-07","module":"C1","scenario":null},{"value":"0,00E+00","module":"C2","scenario":null},{"value":"1,86E-02","module":"C3","scenario":null},{"value":"1,10E-06","module":"C4","scenario":null},{"value":"0,00E+00","module":"D","scenario":null}]},{"parameter":"EET","unit":"MJ","values":[{"value":"6,72E-01","module":"A1-A3","scenario":null},{"value":"0,00E+00","module":"A4","scenario":null},{"value":"8,16E-06","module":"C1","scenario":null},{"value":"0,00E+00","module":"C2","scenario":null},{"value":"2,82E-01","module":"C3","scenario":null},{"value":"1,66E-05","module":"C4","scenario":null},{"value":"0,00E+00","module":"D","scenario":null}]}]}