{"product_name":"Exterior cladding of Superwood, Fully impregnated, surface treated twice","epd_id":"NEPD-3705-2649-EN","declared_unit":{"unit":"m2","amount":1},"compliance":["EN 15804+A2","ISO 14025","ISO 21930"],"producer_name":"Superwood A/S","environmental_impact":[{"parameter":"GWP-total","unit":"kg CO2-eq","values":[{"value":"-1,10E+01","module":"A1-A3","scenario":null},{"value":"1,32E-01","module":"A4","scenario":null},{"value":"5,49E-01","module":"A5","scenario":null},{"value":"2,23E+00","module":"B2","scenario":null},{"value":"3,37E-01","module":"B3","scenario":null},{"value":"2,13E-03","module":"C1","scenario":null},{"value":"0,00E+00","module":"C2","scenario":null},{"value":"0,00E+00","module":"C3","scenario":null},{"value":"0,00E+00","module":"C4","scenario":null},{"value":"0,00E+00","module":"D","scenario":null}]},{"parameter":"GWP-fossil","unit":"kg CO2-eq","values":[{"value":"2,94E+00","module":"A1-A3","scenario":null},{"value":"1,32E-01","module":"A4","scenario":null},{"value":"5,92E-01","module":"A5","scenario":null},{"value":"1,46E+00","module":"B2","scenario":null},{"value":"4,26E-01","module":"B3","scenario":null},{"value":"1,66E-03","module":"C1","scenario":null},{"value":"0,00E+00","module":"C2","scenario":null},{"value":"0,00E+00","module":"C3","scenario":null},{"value":"0,00E+00","module":"C4","scenario":null},{"value":"0,00E+00","module":"D","scenario":null}]},{"parameter":"GWP-biogenic","unit":"kg CO2-eq","values":[{"value":"-1,43E+01","module":"A1-A3","scenario":null},{"value":"3,58E-04","module":"A4","scenario":null},{"value":"-5,85E-02","module":"A5","scenario":null},{"value":"-6,25E-01","module":"B2","scenario":null},{"value":"-1,24E-01","module":"B3","scenario":null},{"value":"4,70E-04","module":"C1","scenario":null},{"value":"0,00E+00","module":"C2","scenario":null},{"value":"0,00E+00","module":"C3","scenario":null},{"value":"0,00E+00","module":"C4","scenario":null},{"value":"0,00E+00","module":"D","scenario":null}]},{"parameter":"GWP-luluc","unit":"kg CO2-eq","values":[{"value":"3,27E-01","module":"A1-A3","scenario":null},{"value":"5,83E-05","module":"A4","scenario":null},{"value":"1,64E-02","module":"A5","scenario":null},{"value":"1,39E+00","module":"B2","scenario":null},{"value":"3,44E-02","module":"B3","scenario":null},{"value":"3,42E-06","module":"C1","scenario":null},{"value":"0,00E+00","module":"C2","scenario":null},{"value":"0,00E+00","module":"C3","scenario":null},{"value":"0,00E+00","module":"C4","scenario":null},{"value":"0,00E+00","module":"D","scenario":null}]},{"parameter":"ODP","unit":"kg CFC11-eq","values":[{"value":"4,75E-07","module":"A1-A3","scenario":null},{"value":"3,16E-08","module":"A4","scenario":null},{"value":"2,73E-08","module":"A5","scenario":null},{"value":"3,44E-07","module":"B2","scenario":null},{"value":"5,62E-08","module":"B3","scenario":null},{"value":"4,50E-11","module":"C1","scenario":null},{"value":"0,00E+00","module":"C2","scenario":null},{"value":"0,00E+00","module":"C3","scenario":null},{"value":"0,00E+00","module":"C4","scenario":null},{"value":"0,00E+00","module":"D","scenario":null}]},{"parameter":"AP","unit":"mol H+-eq","values":[{"value":"3,31E-02","module":"A1-A3","scenario":null},{"value":"4,47E-04","module":"A4","scenario":null},{"value":"1,90E-03","module":"A5","scenario":null},{"value":"5,28E-02","module":"B2","scenario":null},{"value":"3,86E-03","module":"B3","scenario":null},{"value":"6,69E-06","module":"C1","scenario":null},{"value":"0,00E+00","module":"C2","scenario":null},{"value":"0,00E+00","module":"C3","scenario":null},{"value":"0,00E+00","module":"C4","scenario":null},{"value":"0,00E+00","module":"D","scenario":null}]},{"parameter":"POCP","unit":"kg NMVOC-eq","values":[{"value":"2,89E-02","module":"A1-A3","scenario":null},{"value":"4,56E-04","module":"A4","scenario":null},{"value":"1,76E-03","module":"A5","scenario":null},{"value":"1,41E-02","module":"B2","scenario":null},{"value":"3,54E-03","module":"B3","scenario":null},{"value":"3,72E-06","module":"C1","scenario":null},{"value":"0,00E+00","module":"C2","scenario":null},{"value":"0,00E+00","module":"C3","scenario":null},{"value":"0,00E+00","module":"C4","scenario":null},{"value":"0,00E+00","module":"D","scenario":null}]},{"parameter":"ADPE","unit":"kg Sb-eq","values":[{"value":"4,50E-05","module":"A1-A3","scenario":null},{"value":"3,75E-07","module":"A4","scenario":null},{"value":"2,34E-06","module":"A5","scenario":null},{"value":"3,70E-05","module":"B2","scenario":null},{"value":"4,84E-06","module":"B3","scenario":null},{"value":"2,26E-08","module":"C1","scenario":null},{"value":"0,00E+00","module":"C2","scenario":null},{"value":"0,00E+00","module":"C3","scenario":null},{"value":"0,00E+00","module":"C4","scenario":null},{"value":"0,00E+00","module":"D","scenario":null}]},{"parameter":"ADPF","unit":"MJ","values":[{"value":"5,09E+01","module":"A1-A3","scenario":null},{"value":"2,10E+00","module":"A4","scenario":null},{"value":"2,80E+00","module":"A5","scenario":null},{"value":"4,61E+01","module":"B2","scenario":null},{"value":"5,79E+00","module":"B3","scenario":null},{"value":"2,38E-02","module":"C1","scenario":null},{"value":"0,00E+00","module":"C2","scenario":null},{"value":"0,00E+00","module":"C3","scenario":null},{"value":"0,00E+00","module":"C4","scenario":null},{"value":"0,00E+00","module":"D","scenario":null}]},{"parameter":"WDP","unit":"m3 world-eq. Deprived","values":[{"value":"1,25E+00","module":"A1-A3","scenario":null},{"value":"8,57E-03","module":"A4","scenario":null},{"value":"6,53E-02","module":"A5","scenario":null},{"value":"3,42E+00","module":"B2","scenario":null},{"value":"1,35E-01","module":"B3","scenario":null},{"value":"2,82E-04","module":"C1","scenario":null},{"value":"0,00E+00","module":"C2","scenario":null},{"value":"0,00E+00","module":"C3","scenario":null},{"value":"0,00E+00","module":"C4","scenario":null},{"value":"0,00E+00","module":"D","scenario":null}]},{"parameter":"EP-freshwater","unit":"kg P-eq","values":[{"value":"1,26E-03","module":"A1-A3","scenario":null},{"value":"1,00E-05","module":"A4","scenario":null},{"value":"6,89E-05","module":"A5","scenario":null},{"value":"1,45E-03","module":"B2","scenario":null},{"value":"1,41E-04","module":"B3","scenario":null},{"value":"1,28E-06","module":"C1","scenario":null},{"value":"0,00E+00","module":"C2","scenario":null},{"value":"0,00E+00","module":"C3","scenario":null},{"value":"0,00E+00","module":"C4","scenario":null},{"value":"0,00E+00","module":"D","scenario":null}]},{"parameter":"EP-marine","unit":"kg N-eq","values":[{"value":"8,46E-03","module":"A1-A3","scenario":null},{"value":"1,06E-04","module":"A4","scenario":null},{"value":"5,28E-04","module":"A5","scenario":null},{"value":"7,36E-03","module":"B2","scenario":null},{"value":"1,06E-03","module":"B3","scenario":null},{"value":"1,47E-06","module":"C1","scenario":null},{"value":"0,00E+00","module":"C2","scenario":null},{"value":"0,00E+00","module":"C3","scenario":null},{"value":"0,00E+00","module":"C4","scenario":null},{"value":"0,00E+00","module":"D","scenario":null}]},{"parameter":"EP-terrestrial","unit":"mol N-eq.","values":[{"value":"8,16E-02","module":"A1-A3","scenario":null},{"value":"1,16E-03","module":"A4","scenario":null},{"value":"5,23E-03","module":"A5","scenario":null},{"value":"3,65E-02","module":"B2","scenario":null},{"value":"1,04E-02","module":"B3","scenario":null},{"value":"1,63E-05","module":"C1","scenario":null},{"value":"0,00E+00","module":"C2","scenario":null},{"value":"0,00E+00","module":"C3","scenario":null},{"value":"0,00E+00","module":"C4","scenario":null},{"value":"0,00E+00","module":"D","scenario":null}]},{"parameter":"GWP-IOBC","unit":"kg CO2-eq","values":[]}],"additional_environmental_impact":[{"parameter":"PM","unit":"Disease incidence","values":[{"value":"9,80E-07","module":"A1-A3","scenario":null},{"value":"1,36E-08","module":"A4","scenario":null},{"value":"5,15E-08","module":"A5","scenario":null},{"value":"2,23E-07","module":"B2","scenario":null},{"value":"1,07E-07","module":"B3","scenario":null},{"value":"3,80E-11","module":"C1","scenario":null},{"value":"4,73E-09","module":"C2","scenario":null},{"value":"2,49E-08","module":"C3","scenario":null},{"value":"1,08E-10","module":"C4","scenario":null},{"value":"-3,91E-07","module":"D","scenario":null}]},{"parameter":"ETP-fw","unit":"CTUe","values":[{"value":"1,13E+02","module":"A1-A3","scenario":null},{"value":"1,77E+00","module":"A4","scenario":null},{"value":"6,09E+00","module":"A5","scenario":null},{"value":"1,10E+02","module":"B2","scenario":null},{"value":"1,24E+01","module":"B3","scenario":null},{"value":"4,09E-02","module":"C1","scenario":null},{"value":"8,89E-01","module":"C2","scenario":null},{"value":"3,18E+00","module":"C3","scenario":null},{"value":"1,14E-02","module":"C4","scenario":null},{"value":"-4,88E+01","module":"D","scenario":null}]},{"parameter":"HTP-c","unit":"CTUh","values":[{"value":"1,22E-08","module":"A1-A3","scenario":null},{"value":"5,30E-11","module":"A4","scenario":null},{"value":"3,12E-09","module":"A5","scenario":null},{"value":"8,77E-09","module":"B2","scenario":null},{"value":"5,16E-09","module":"B3","scenario":null},{"value":"1,00E-12","module":"C1","scenario":null},{"value":"2,90E-11","module":"C2","scenario":null},{"value":"3,96E-08","module":"C3","scenario":null},{"value":"0,00E+00","module":"C4","scenario":null},{"value":"-1,02E-09","module":"D","scenario":null}]},{"parameter":"HTP-nc","unit":"CTUh","values":[{"value":"1,36E-07","module":"A1-A3","scenario":null},{"value":"2,07E-09","module":"A4","scenario":null},{"value":"8,22E-09","module":"A5","scenario":null},{"value":"9,31E-08","module":"B2","scenario":null},{"value":"1,57E-08","module":"B3","scenario":null},{"value":"2,70E-11","module":"C1","scenario":null},{"value":"8,98E-10","module":"C2","scenario":null},{"value":"1,27E-08","module":"C3","scenario":null},{"value":"5,00E-12","module":"C4","scenario":null},{"value":"-3,50E-08","module":"D","scenario":null}]},{"parameter":"SQP","unit":"-","values":[{"value":"2,42E+03","module":"A1-A3","scenario":null},{"value":"2,91E+00","module":"A4","scenario":null},{"value":"1,21E+02","module":"A5","scenario":null},{"value":"9,09E+01","module":"B2","scenario":null},{"value":"2,55E+02","module":"B3","scenario":null},{"value":"2,90E-02","module":"C1","scenario":null},{"value":"7,89E-01","module":"C2","scenario":null},{"value":"3,09E-01","module":"C3","scenario":null},{"value":"6,56E-02","module":"C4","scenario":null},{"value":"-1,65E+02","module":"D","scenario":null}]},{"parameter":"IRP","unit":"kBq U235-eq","values":[{"value":"4,78E-01","module":"A1-A3","scenario":null},{"value":"1,09E-02","module":"A4","scenario":null},{"value":"2,55E-02","module":"A5","scenario":null},{"value":"3,01E-01","module":"B2","scenario":null},{"value":"5,25E-02","module":"B3","scenario":null},{"value":"4,15E-04","module":"C1","scenario":null},{"value":"5,83E-03","module":"C2","scenario":null},{"value":"4,41E-03","module":"C3","scenario":null},{"value":"9,82E-05","module":"C4","scenario":null},{"value":"-1,35E-01","module":"D","scenario":null}]}],"resource_use":[{"parameter":"PERE","unit":"MJ","values":[{"value":"4,69E+02","module":"A1-A3","scenario":null},{"value":"3,16E-02","module":"A4","scenario":null},{"value":"2,35E+01","module":"A5","scenario":null},{"value":"2,60E+00","module":"B2","scenario":null},{"value":"4,93E+01","module":"B3","scenario":null},{"value":"2,04E-02","module":"C1","scenario":null},{"value":"1,62E-02","module":"C2","scenario":null},{"value":"5,23E-02","module":"C3","scenario":null},{"value":"5,63E-04","module":"C4","scenario":null},{"value":"-5,90E+01","module":"D","scenario":null}]},{"parameter":"PERM","unit":"","values":[{"value":"1,77E+02","module":"A1-A3","scenario":null},{"value":"0,00E+00","module":"A4","scenario":null},{"value":"8,85E+00","module":"A5","scenario":null},{"value":"4,39E-01","module":"B2","scenario":null},{"value":"1,86E+01","module":"B3","scenario":null},{"value":"0,00E+00","module":"C1","scenario":null},{"value":"0,00E+00","module":"C2","scenario":null},{"value":"0,00E+00","module":"C3","scenario":null},{"value":"0,00E+00","module":"C4","scenario":null},{"value":"0,00E+00","module":"D","scenario":null}]},{"parameter":"PERT","unit":"MJ","values":[{"value":"4,70E+02","module":"A1-A3","scenario":null},{"value":"3,16E-02","module":"A4","scenario":null},{"value":"2,35E+01","module":"A5","scenario":null},{"value":"3,04E+00","module":"B2","scenario":null},{"value":"4,93E+01","module":"B3","scenario":null},{"value":"2,04E-02","module":"C1","scenario":null},{"value":"1,62E-02","module":"C2","scenario":null},{"value":"5,23E-02","module":"C3","scenario":null},{"value":"5,63E-04","module":"C4","scenario":null},{"value":"-5,90E+01","module":"D","scenario":null}]},{"parameter":"PENRE","unit":"MJ","values":[{"value":"4,65E+01","module":"A1-A3","scenario":null},{"value":"2,10E+00","module":"A4","scenario":null},{"value":"2,58E+00","module":"A5","scenario":null},{"value":"2,61E+01","module":"B2","scenario":null},{"value":"5,32E+00","module":"B3","scenario":null},{"value":"2,38E-02","module":"C1","scenario":null},{"value":"1,13E+00","module":"C2","scenario":null},{"value":"1,02E+00","module":"C3","scenario":null},{"value":"2,10E-02","module":"C4","scenario":null},{"value":"-8,82E+00","module":"D","scenario":null}]},{"parameter":"PENRM","unit":"MJ","values":[{"value":"3,53E+01","module":"A1-A3","scenario":null},{"value":"0,00E+00","module":"A4","scenario":null},{"value":"1,76E+00","module":"A5","scenario":null},{"value":"2,88E+00","module":"B2","scenario":null},{"value":"3,70E+00","module":"B3","scenario":null},{"value":"0,00E+00","module":"C1","scenario":null},{"value":"0,00E+00","module":"C2","scenario":null},{"value":"0,00E+00","module":"C3","scenario":null},{"value":"0,00E+00","module":"C4","scenario":null},{"value":"0,00E+00","module":"D","scenario":null}]},{"parameter":"PENRT","unit":"MJ","values":[{"value":"4,71E+01","module":"A1-A3","scenario":null},{"value":"2,10E+00","module":"A4","scenario":null},{"value":"2,61E+00","module":"A5","scenario":null},{"value":"2,90E+01","module":"B2","scenario":null},{"value":"5,39E+00","module":"B3","scenario":null},{"value":"2,38E-02","module":"C1","scenario":null},{"value":"1,13E+00","module":"C2","scenario":null},{"value":"1,02E+00","module":"C3","scenario":null},{"value":"2,10E-02","module":"C4","scenario":null},{"value":"-8,82E+00","module":"D","scenario":null}]},{"parameter":"SM","unit":"kg","values":[{"value":"2,96E-03","module":"A1-A3","scenario":null},{"value":"0,00E+00","module":"A4","scenario":null},{"value":"1,48E-04","module":"A5","scenario":null},{"value":"7,13E-03","module":"B2","scenario":null},{"value":"3,10E-04","module":"B3","scenario":null},{"value":"0,00E+00","module":"C1","scenario":null},{"value":"0,00E+00","module":"C2","scenario":null},{"value":"0,00E+00","module":"C3","scenario":null},{"value":"0,00E+00","module":"C4","scenario":null},{"value":"0,00E+00","module":"D","scenario":null}]},{"parameter":"RSF","unit":"MJ","values":[{"value":"1,28E+01","module":"A1-A3","scenario":null},{"value":"0,00E+00","module":"A4","scenario":null},{"value":"6,39E-01","module":"A5","scenario":null},{"value":"1,62E-03","module":"B2","scenario":null},{"value":"1,34E+00","module":"B3","scenario":null},{"value":"0,00E+00","module":"C1","scenario":null},{"value":"0,00E+00","module":"C2","scenario":null},{"value":"0,00E+00","module":"C3","scenario":null},{"value":"0,00E+00","module":"C4","scenario":null},{"value":"0,00E+00","module":"D","scenario":null}]},{"parameter":"NRSF","unit":"MJ","values":[{"value":"2,93E-05","module":"A1-A3","scenario":null},{"value":"0,00E+00","module":"A4","scenario":null},{"value":"1,47E-06","module":"A5","scenario":null},{"value":"1,32E-04","module":"B2","scenario":null},{"value":"3,08E-06","module":"B3","scenario":null},{"value":"0,00E+00","module":"C1","scenario":null},{"value":"0,00E+00","module":"C2","scenario":null},{"value":"0,00E+00","module":"C3","scenario":null},{"value":"0,00E+00","module":"C4","scenario":null},{"value":"0,00E+00","module":"D","scenario":null}]},{"parameter":"FW","unit":"m3","values":[{"value":"4,14E-01","module":"A1-A3","scenario":null},{"value":"2,79E-04","module":"A4","scenario":null},{"value":"2,11E-02","module":"A5","scenario":null},{"value":"1,75E+00","module":"B2","scenario":null},{"value":"4,40E-02","module":"B3","scenario":null},{"value":"6,25E-05","module":"C1","scenario":null},{"value":"1,20E-04","module":"C2","scenario":null},{"value":"4,86E-03","module":"C3","scenario":null},{"value":"2,73E-05","module":"C4","scenario":null},{"value":"-1,78E-01","module":"D","scenario":null}]}],"end_of_life_waste":[{"parameter":"HWD","unit":"kg","values":[{"value":"2,84E-02","module":"A1-A3","scenario":null},{"value":"1,34E-04","module":"A4","scenario":null},{"value":"5,32E-03","module":"A5","scenario":null},{"value":"1,97E-02","module":"B2","scenario":null},{"value":"8,79E-03","module":"B3","scenario":null},{"value":"3,90E-06","module":"C1","scenario":null},{"value":"5,82E-05","module":"C2","scenario":null},{"value":"9,18E-04","module":"C3","scenario":null},{"value":"5,68E-02","module":"C4","scenario":null},{"value":"-5,73E-03","module":"D","scenario":null}]},{"parameter":"NHWD","unit":"kg","values":[{"value":"1,72E+00","module":"A1-A3","scenario":null},{"value":"2,43E-01","module":"A4","scenario":null},{"value":"1,14E-01","module":"A5","scenario":null},{"value":"2,03E+00","module":"B2","scenario":null},{"value":"2,22E-01","module":"B3","scenario":null},{"value":"1,59E-04","module":"C1","scenario":null},{"value":"5,93E-02","module":"C2","scenario":null},{"value":"8,15E-02","module":"C3","scenario":null},{"value":"4,78E-02","module":"C4","scenario":null},{"value":"-2,27E-01","module":"D","scenario":null}]},{"parameter":"RWD","unit":"kg","values":[{"value":"2,58E-04","module":"A1-A3","scenario":null},{"value":"1,41E-05","module":"A4","scenario":null},{"value":"1,43E-05","module":"A5","scenario":null},{"value":"1,44E-04","module":"B2","scenario":null},{"value":"2,96E-05","module":"B3","scenario":null},{"value":"1,04E-07","module":"C1","scenario":null},{"value":"7,65E-06","module":"C2","scenario":null},{"value":"2,51E-06","module":"C3","scenario":null},{"value":"1,31E-07","module":"C4","scenario":null},{"value":"-4,33E-05","module":"D","scenario":null}]}],"end_of_life_flow":[{"parameter":"CRU","unit":"kg","values":[{"value":"0,00E+00","module":"A1-A3","scenario":null},{"value":"0,00E+00","module":"A4","scenario":null},{"value":"0,00E+00","module":"A5","scenario":null},{"value":"0,00E+00","module":"B2","scenario":null},{"value":"0,00E+00","module":"B3","scenario":null},{"value":"0,00E+00","module":"C1","scenario":null},{"value":"0,00E+00","module":"C2","scenario":null},{"value":"0,00E+00","module":"C3","scenario":null},{"value":"0,00E+00","module":"C4","scenario":null},{"value":"0,00E+00","module":"D","scenario":null}]},{"parameter":"MFR","unit":"kg","values":[{"value":"2,01E-03","module":"A1-A3","scenario":null},{"value":"0,00E+00","module":"A4","scenario":null},{"value":"2,01E-02","module":"A5","scenario":null},{"value":"0,00E+00","module":"B2","scenario":null},{"value":"2,21E-03","module":"B3","scenario":null},{"value":"0,00E+00","module":"C1","scenario":null},{"value":"0,00E+00","module":"C2","scenario":null},{"value":"0,00E+00","module":"C3","scenario":null},{"value":"0,00E+00","module":"C4","scenario":null},{"value":"0,00E+00","module":"D","scenario":null}]},{"parameter":"MER","unit":"kg","values":[{"value":"0,00E+00","module":"A1-A3","scenario":null},{"value":"0,00E+00","module":"A4","scenario":null},{"value":"4,58E-01","module":"A5","scenario":null},{"value":"0,00E+00","module":"B2","scenario":null},{"value":"9,63E-01","module":"B3","scenario":null},{"value":"0,00E+00","module":"C1","scenario":null},{"value":"0,00E+00","module":"C2","scenario":null},{"value":"0,00E+00","module":"C3","scenario":null},{"value":"0,00E+00","module":"C4","scenario":null},{"value":"0,00E+00","module":"D","scenario":null}]},{"parameter":"EEE","unit":"MJ","values":[{"value":"2,82E-03","module":"A1-A3","scenario":null},{"value":"0,00E+00","module":"A4","scenario":null},{"value":"1,41E-04","module":"A5","scenario":null},{"value":"0,00E+00","module":"B2","scenario":null},{"value":"2,96E-04","module":"B3","scenario":null},{"value":"0,00E+00","module":"C1","scenario":null},{"value":"0,00E+00","module":"C2","scenario":null},{"value":"0,00E+00","module":"C3","scenario":null},{"value":"0,00E+00","module":"C4","scenario":null},{"value":"0,00E+00","module":"D","scenario":null}]},{"parameter":"EET","unit":"MJ","values":[{"value":"2,40E-02","module":"A1-A3","scenario":null},{"value":"0,00E+00","module":"A4","scenario":null},{"value":"1,20E-03","module":"A5","scenario":null},{"value":"0,00E+00","module":"B2","scenario":null},{"value":"2,52E-03","module":"B3","scenario":null},{"value":"0,00E+00","module":"C1","scenario":null},{"value":"0,00E+00","module":"C2","scenario":null},{"value":"0,00E+00","module":"C3","scenario":null},{"value":"0,00E+00","module":"C4","scenario":null},{"value":"0,00E+00","module":"D","scenario":null}]}]}