{"product_name":"EXQJ/IFSI 4x6/6 0,6/1kV Dca","epd_id":"NEPD-4349-3582-EN","declared_unit":{"unit":"m","amount":1},"compliance":["EN 15804+A2","ISO 14025","ISO 21930"],"producer_name":"NKT headquarter Denmark A/S","environmental_impact":[{"parameter":"GWP-total","unit":"kg CO2-eq","values":[{"value":"1,38E+00","module":"A1","scenario":null},{"value":"5,48E-02","module":"A2","scenario":null},{"value":"7,68E-02","module":"A3","scenario":null},{"value":"2,81E-02","module":"A4","scenario":null},{"value":"3,60E-02","module":"A5","scenario":null},{"value":"0,00E+00","module":"B1","scenario":null},{"value":"0,00E+00","module":"B2","scenario":null},{"value":"0,00E+00","module":"B3","scenario":null},{"value":"0,00E+00","module":"B4","scenario":null},{"value":"0,00E+00","module":"B5","scenario":null},{"value":"3,30E-01","module":"B6","scenario":null},{"value":"0,00E+00","module":"B7","scenario":null},{"value":"0,00E+00","module":"C1","scenario":null},{"value":"1,20E-02","module":"C2","scenario":null},{"value":"2,42E-01","module":"C3","scenario":null},{"value":"1,28E-02","module":"C4","scenario":null},{"value":"-3,00E-01","module":"D","scenario":null},{"value":"1,51E+00","module":"A1A3","scenario":null}]},{"parameter":"GWP-fossil","unit":"kg CO2-eq","values":[{"value":"1,35E+00","module":"A1","scenario":null},{"value":"5,48E-02","module":"A2","scenario":null},{"value":"5,32E-02","module":"A3","scenario":null},{"value":"2,80E-02","module":"A4","scenario":null},{"value":"3,50E-02","module":"A5","scenario":null},{"value":"0,00E+00","module":"B1","scenario":null},{"value":"0,00E+00","module":"B2","scenario":null},{"value":"0,00E+00","module":"B3","scenario":null},{"value":"0,00E+00","module":"B4","scenario":null},{"value":"0,00E+00","module":"B5","scenario":null},{"value":"3,08E-01","module":"B6","scenario":null},{"value":"0,00E+00","module":"B7","scenario":null},{"value":"0,00E+00","module":"C1","scenario":null},{"value":"1,20E-02","module":"C2","scenario":null},{"value":"2,42E-01","module":"C3","scenario":null},{"value":"1,28E-02","module":"C4","scenario":null},{"value":"-2,98E-01","module":"D","scenario":null},{"value":"1,46E+00","module":"A1A3","scenario":null}]},{"parameter":"GWP-biogenic","unit":"kg CO2-eq","values":[{"value":"2,44E-02","module":"A1","scenario":null},{"value":"2,35E-05","module":"A2","scenario":null},{"value":"9,16E-03","module":"A3","scenario":null},{"value":"1,20E-05","module":"A4","scenario":null},{"value":"6,72E-04","module":"A5","scenario":null},{"value":"0,00E+00","module":"B1","scenario":null},{"value":"0,00E+00","module":"B2","scenario":null},{"value":"0,00E+00","module":"B3","scenario":null},{"value":"0,00E+00","module":"B4","scenario":null},{"value":"0,00E+00","module":"B5","scenario":null},{"value":"5,62E-03","module":"B6","scenario":null},{"value":"0,00E+00","module":"B7","scenario":null},{"value":"0,00E+00","module":"C1","scenario":null},{"value":"5,15E-06","module":"C2","scenario":null},{"value":"4,72E-06","module":"C3","scenario":null},{"value":"1,02E-06","module":"C4","scenario":null},{"value":"-1,35E-03","module":"D","scenario":null},{"value":"3,36E-02","module":"A1A3","scenario":null}]},{"parameter":"GWP-luluc","unit":"kg CO2-eq","values":[{"value":"1,26E-03","module":"A1","scenario":null},{"value":"1,67E-05","module":"A2","scenario":null},{"value":"1,44E-02","module":"A3","scenario":null},{"value":"8,54E-06","module":"A4","scenario":null},{"value":"3,14E-04","module":"A5","scenario":null},{"value":"0,00E+00","module":"B1","scenario":null},{"value":"0,00E+00","module":"B2","scenario":null},{"value":"0,00E+00","module":"B3","scenario":null},{"value":"0,00E+00","module":"B4","scenario":null},{"value":"0,00E+00","module":"B5","scenario":null},{"value":"1,69E-02","module":"B6","scenario":null},{"value":"0,00E+00","module":"B7","scenario":null},{"value":"0,00E+00","module":"C1","scenario":null},{"value":"3,66E-06","module":"C2","scenario":null},{"value":"8,67E-07","module":"C3","scenario":null},{"value":"8,15E-07","module":"C4","scenario":null},{"value":"-7,74E-04","module":"D","scenario":null},{"value":"1,57E-02","module":"A1A3","scenario":null}]},{"parameter":"ODP","unit":"kg CFC11-eq","values":[{"value":"1,15E-07","module":"A1","scenario":null},{"value":"1,32E-08","module":"A2","scenario":null},{"value":"1,26E-08","module":"A3","scenario":null},{"value":"6,76E-09","module":"A4","scenario":null},{"value":"3,03E-09","module":"A5","scenario":null},{"value":"0,00E+00","module":"B1","scenario":null},{"value":"0,00E+00","module":"B2","scenario":null},{"value":"0,00E+00","module":"B3","scenario":null},{"value":"0,00E+00","module":"B4","scenario":null},{"value":"0,00E+00","module":"B5","scenario":null},{"value":"3,33E-08","module":"B6","scenario":null},{"value":"0,00E+00","module":"B7","scenario":null},{"value":"0,00E+00","module":"C1","scenario":null},{"value":"2,90E-09","module":"C2","scenario":null},{"value":"4,71E-10","module":"C3","scenario":null},{"value":"7,36E-10","module":"C4","scenario":null},{"value":"-1,00E-03","module":"D","scenario":null},{"value":"1,41E-07","module":"A1A3","scenario":null}]},{"parameter":"AP","unit":"mol H+-eq","values":[{"value":"5,75E-02","module":"A1","scenario":null},{"value":"1,76E-04","module":"A2","scenario":null},{"value":"1,71E-04","module":"A3","scenario":null},{"value":"9,03E-05","module":"A4","scenario":null},{"value":"1,16E-03","module":"A5","scenario":null},{"value":"0,00E+00","module":"B1","scenario":null},{"value":"0,00E+00","module":"B2","scenario":null},{"value":"0,00E+00","module":"B3","scenario":null},{"value":"0,00E+00","module":"B4","scenario":null},{"value":"0,00E+00","module":"B5","scenario":null},{"value":"1,42E-03","module":"B6","scenario":null},{"value":"0,00E+00","module":"B7","scenario":null},{"value":"0,00E+00","module":"C1","scenario":null},{"value":"3,87E-05","module":"C2","scenario":null},{"value":"4,93E-05","module":"C3","scenario":null},{"value":"1,95E-05","module":"C4","scenario":null},{"value":"-4,78E-02","module":"D","scenario":null},{"value":"5,79E-02","module":"A1A3","scenario":null}]},{"parameter":"POCP","unit":"kg NMVOC-eq","values":[{"value":"1,45E-02","module":"A1","scenario":null},{"value":"1,69E-04","module":"A2","scenario":null},{"value":"1,47E-04","module":"A3","scenario":null},{"value":"8,66E-05","module":"A4","scenario":null},{"value":"3,00E-04","module":"A5","scenario":null},{"value":"0,00E+00","module":"B1","scenario":null},{"value":"0,00E+00","module":"B2","scenario":null},{"value":"0,00E+00","module":"B3","scenario":null},{"value":"0,00E+00","module":"B4","scenario":null},{"value":"0,00E+00","module":"B5","scenario":null},{"value":"7,05E-04","module":"B6","scenario":null},{"value":"0,00E+00","module":"B7","scenario":null},{"value":"0,00E+00","module":"C1","scenario":null},{"value":"3,71E-05","module":"C2","scenario":null},{"value":"5,86E-05","module":"C3","scenario":null},{"value":"2,46E-05","module":"C4","scenario":null},{"value":"-8,35E-03","module":"D","scenario":null},{"value":"1,48E-02","module":"A1A3","scenario":null}]},{"parameter":"ADPE","unit":"kg Sb-eq","values":[{"value":"5,50E-04","module":"A1","scenario":null},{"value":"9,76E-07","module":"A2","scenario":null},{"value":"3,15E-07","module":"A3","scenario":null},{"value":"5,00E-07","module":"A4","scenario":null},{"value":"1,10E-05","module":"A5","scenario":null},{"value":"0,00E+00","module":"B1","scenario":null},{"value":"0,00E+00","module":"B2","scenario":null},{"value":"0,00E+00","module":"B3","scenario":null},{"value":"0,00E+00","module":"B4","scenario":null},{"value":"0,00E+00","module":"B5","scenario":null},{"value":"4,79E-06","module":"B6","scenario":null},{"value":"0,00E+00","module":"B7","scenario":null},{"value":"0,00E+00","module":"C1","scenario":null},{"value":"2,14E-07","module":"C2","scenario":null},{"value":"2,35E-08","module":"C3","scenario":null},{"value":"1,92E-08","module":"C4","scenario":null},{"value":"-2,67E-04","module":"D","scenario":null},{"value":"5,52E-04","module":"A1A3","scenario":null}]},{"parameter":"ADPF","unit":"MJ","values":[{"value":"2,21E+01","module":"A1","scenario":null},{"value":"8,90E-01","module":"A2","scenario":null},{"value":"2,83E+00","module":"A3","scenario":null},{"value":"4,56E-01","module":"A4","scenario":null},{"value":"5,31E-01","module":"A5","scenario":null},{"value":"0,00E+00","module":"B1","scenario":null},{"value":"0,00E+00","module":"B2","scenario":null},{"value":"0,00E+00","module":"B3","scenario":null},{"value":"0,00E+00","module":"B4","scenario":null},{"value":"0,00E+00","module":"B5","scenario":null},{"value":"8,31E+00","module":"B6","scenario":null},{"value":"0,00E+00","module":"B7","scenario":null},{"value":"0,00E+00","module":"C1","scenario":null},{"value":"1,95E-01","module":"C2","scenario":null},{"value":"3,04E-02","module":"C3","scenario":null},{"value":"5,79E-02","module":"C4","scenario":null},{"value":"-2,73E+00","module":"D","scenario":null},{"value":"2,58E+01","module":"A1A3","scenario":null}]},{"parameter":"WDP","unit":"m3 world-eq. Deprived","values":[{"value":"8,51E+01","module":"A1","scenario":null},{"value":"6,82E-01","module":"A2","scenario":null},{"value":"4,30E+02","module":"A3","scenario":null},{"value":"3,49E-01","module":"A4","scenario":null},{"value":"1,04E+01","module":"A5","scenario":null},{"value":"0,00E+00","module":"B1","scenario":null},{"value":"0,00E+00","module":"B2","scenario":null},{"value":"0,00E+00","module":"B3","scenario":null},{"value":"0,00E+00","module":"B4","scenario":null},{"value":"0,00E+00","module":"B5","scenario":null},{"value":"6,43E+02","module":"B6","scenario":null},{"value":"0,00E+00","module":"B7","scenario":null},{"value":"0,00E+00","module":"C1","scenario":null},{"value":"1,50E-01","module":"C2","scenario":null},{"value":"2,07E-01","module":"C3","scenario":null},{"value":"1,10E+00","module":"C4","scenario":null},{"value":"1,31E+01","module":"D","scenario":null},{"value":"5,16E+02","module":"A1A3","scenario":null}]},{"parameter":"EP-freshwater","unit":"kg P-eq","values":[{"value":"4,65E-04","module":"A1","scenario":null},{"value":"4,36E-07","module":"A2","scenario":null},{"value":"1,54E-06","module":"A3","scenario":null},{"value":"2,23E-07","module":"A4","scenario":null},{"value":"9,35E-06","module":"A5","scenario":null},{"value":"0,00E+00","module":"B1","scenario":null},{"value":"0,00E+00","module":"B2","scenario":null},{"value":"0,00E+00","module":"B3","scenario":null},{"value":"0,00E+00","module":"B4","scenario":null},{"value":"0,00E+00","module":"B5","scenario":null},{"value":"2,04E-05","module":"B6","scenario":null},{"value":"0,00E+00","module":"B7","scenario":null},{"value":"0,00E+00","module":"C1","scenario":null},{"value":"9,56E-08","module":"C2","scenario":null},{"value":"4,21E-08","module":"C3","scenario":null},{"value":"3,81E-08","module":"C4","scenario":null},{"value":"-3,22E-04","module":"D","scenario":null},{"value":"4,67E-04","module":"A1A3","scenario":null}]},{"parameter":"EP-marine","unit":"kg N-eq","values":[{"value":"3,96E-03","module":"A1","scenario":null},{"value":"3,86E-05","module":"A2","scenario":null},{"value":"5,79E-05","module":"A3","scenario":null},{"value":"1,98E-05","module":"A4","scenario":null},{"value":"8,25E-05","module":"A5","scenario":null},{"value":"0,00E+00","module":"B1","scenario":null},{"value":"0,00E+00","module":"B2","scenario":null},{"value":"0,00E+00","module":"B3","scenario":null},{"value":"0,00E+00","module":"B4","scenario":null},{"value":"0,00E+00","module":"B5","scenario":null},{"value":"2,24E-04","module":"B6","scenario":null},{"value":"0,00E+00","module":"B7","scenario":null},{"value":"0,00E+00","module":"C1","scenario":null},{"value":"8,47E-06","module":"C2","scenario":null},{"value":"2,36E-05","module":"C3","scenario":null},{"value":"1,87E-05","module":"C4","scenario":null},{"value":"-1,99E-03","module":"D","scenario":null},{"value":"4,05E-03","module":"A1A3","scenario":null}]},{"parameter":"EP-terrestrial","unit":"mol N-eq.","values":[{"value":"5,82E-02","module":"A1","scenario":null},{"value":"4,31E-04","module":"A2","scenario":null},{"value":"5,86E-04","module":"A3","scenario":null},{"value":"2,21E-04","module":"A4","scenario":null},{"value":"1,20E-03","module":"A5","scenario":null},{"value":"0,00E+00","module":"B1","scenario":null},{"value":"0,00E+00","module":"B2","scenario":null},{"value":"0,00E+00","module":"B3","scenario":null},{"value":"0,00E+00","module":"B4","scenario":null},{"value":"0,00E+00","module":"B5","scenario":null},{"value":"3,01E-03","module":"B6","scenario":null},{"value":"0,00E+00","module":"B7","scenario":null},{"value":"0,00E+00","module":"C1","scenario":null},{"value":"9,45E-05","module":"C2","scenario":null},{"value":"2,43E-04","module":"C3","scenario":null},{"value":"7,83E-05","module":"C4","scenario":null},{"value":"-3,08E-02","module":"D","scenario":null},{"value":"5,92E-02","module":"A1A3","scenario":null}]},{"parameter":"GWP-IOBC","unit":"kg CO2-eq","values":[{"value":"1,37E+00","module":"A1","scenario":null},{"value":"5,48E-02","module":"A2","scenario":null},{"value":"4,56E-02","module":"A3","scenario":null},{"value":"2,81E-02","module":"A4","scenario":null},{"value":"3,51E-02","module":"A5","scenario":null},{"value":"0,00E+00","module":"B1","scenario":null},{"value":"0,00E+00","module":"B2","scenario":null},{"value":"0,00E+00","module":"B3","scenario":null},{"value":"0,00E+00","module":"B4","scenario":null},{"value":"0,00E+00","module":"B5","scenario":null},{"value":"4,47E-01","module":"B6","scenario":null},{"value":"0,00E+00","module":"B7","scenario":null},{"value":"0,00E+00","module":"C1","scenario":null},{"value":"1,20E-02","module":"C2","scenario":null},{"value":"2,42E-01","module":"C3","scenario":null},{"value":"2,10E-03","module":"C4","scenario":null},{"value":"-1,49E-01","module":"D","scenario":null},{"value":"1,47E+00","module":"A1A3","scenario":null}]}],"additional_environmental_impact":[{"parameter":"PM","unit":"Disease incidence","values":[{"value":"1,61E-07","module":"A1","scenario":null},{"value":"5,03E-09","module":"A2","scenario":null},{"value":"2,68E-09","module":"A3","scenario":null},{"value":"2,58E-09","module":"A4","scenario":null},{"value":"3,47E-09","module":"A5","scenario":null},{"value":"0,00E+00","module":"B1","scenario":null},{"value":"0,00E+00","module":"B2","scenario":null},{"value":"0,00E+00","module":"B3","scenario":null},{"value":"0,00E+00","module":"B4","scenario":null},{"value":"0,00E+00","module":"B5","scenario":null},{"value":"7,52E-09","module":"B6","scenario":null},{"value":"0,00E+00","module":"B7","scenario":null},{"value":"0,00E+00","module":"C1","scenario":null},{"value":"1,10E-09","module":"C2","scenario":null},{"value":"2,14E-10","module":"C3","scenario":null},{"value":"3,59E-10","module":"C4","scenario":null},{"value":"-1,02E-07","module":"D","scenario":null},{"value":"1,69E-07","module":"A1A3","scenario":null}]},{"parameter":"ETP-fw","unit":"CTUe","values":[{"value":"7,12E+02","module":"A1","scenario":null},{"value":"6,51E-01","module":"A2","scenario":null},{"value":"1,22E+00","module":"A3","scenario":null},{"value":"3,33E-01","module":"A4","scenario":null},{"value":"1,56E+01","module":"A5","scenario":null},{"value":"0,00E+00","module":"B1","scenario":null},{"value":"0,00E+00","module":"B2","scenario":null},{"value":"0,00E+00","module":"B3","scenario":null},{"value":"0,00E+00","module":"B4","scenario":null},{"value":"0,00E+00","module":"B5","scenario":null},{"value":"1,04E+01","module":"B6","scenario":null},{"value":"0,00E+00","module":"B7","scenario":null},{"value":"0,00E+00","module":"C1","scenario":null},{"value":"1,43E-01","module":"C2","scenario":null},{"value":"4,35E-01","module":"C3","scenario":null},{"value":"6,54E+01","module":"C4","scenario":null},{"value":"-4,39E+02","module":"D","scenario":null},{"value":"7,14E+02","module":"A1A3","scenario":null}]},{"parameter":"HTP-c","unit":"CTUh","values":[{"value":"1,33E-08","module":"A1","scenario":null},{"value":"0,00E+00","module":"A2","scenario":null},{"value":"3,90E-11","module":"A3","scenario":null},{"value":"0,00E+00","module":"A4","scenario":null},{"value":"2,67E-10","module":"A5","scenario":null},{"value":"0,00E+00","module":"B1","scenario":null},{"value":"0,00E+00","module":"B2","scenario":null},{"value":"0,00E+00","module":"B3","scenario":null},{"value":"0,00E+00","module":"B4","scenario":null},{"value":"0,00E+00","module":"B5","scenario":null},{"value":"2,43E-10","module":"B6","scenario":null},{"value":"0,00E+00","module":"B7","scenario":null},{"value":"0,00E+00","module":"C1","scenario":null},{"value":"0,00E+00","module":"C2","scenario":null},{"value":"1,30E-11","module":"C3","scenario":null},{"value":"4,00E-12","module":"C4","scenario":null},{"value":"-6,20E-09","module":"D","scenario":null},{"value":"1,33E-08","module":"A1A3","scenario":null}]},{"parameter":"HTP-nc","unit":"CTUh","values":[{"value":"9,88E-07","module":"A1","scenario":null},{"value":"6,30E-10","module":"A2","scenario":null},{"value":"9,00E-10","module":"A3","scenario":null},{"value":"3,22E-10","module":"A4","scenario":null},{"value":"1,98E-08","module":"A5","scenario":null},{"value":"0,00E+00","module":"B1","scenario":null},{"value":"0,00E+00","module":"B2","scenario":null},{"value":"0,00E+00","module":"B3","scenario":null},{"value":"0,00E+00","module":"B4","scenario":null},{"value":"0,00E+00","module":"B5","scenario":null},{"value":"6,39E-09","module":"B6","scenario":null},{"value":"0,00E+00","module":"B7","scenario":null},{"value":"0,00E+00","module":"C1","scenario":null},{"value":"1,38E-10","module":"C2","scenario":null},{"value":"5,66E-10","module":"C3","scenario":null},{"value":"7,10E-11","module":"C4","scenario":null},{"value":"-5,31E-07","module":"D","scenario":null},{"value":"9,89E-07","module":"A1A3","scenario":null}]},{"parameter":"SQP","unit":"-","values":[{"value":"1,38E+01","module":"A1","scenario":null},{"value":"1,02E+00","module":"A2","scenario":null},{"value":"1,13E+00","module":"A3","scenario":null},{"value":"5,22E-01","module":"A4","scenario":null},{"value":"3,36E-01","module":"A5","scenario":null},{"value":"0,00E+00","module":"B1","scenario":null},{"value":"0,00E+00","module":"B2","scenario":null},{"value":"0,00E+00","module":"B3","scenario":null},{"value":"0,00E+00","module":"B4","scenario":null},{"value":"0,00E+00","module":"B5","scenario":null},{"value":"6,27E+00","module":"B6","scenario":null},{"value":"0,00E+00","module":"B7","scenario":null},{"value":"0,00E+00","module":"C1","scenario":null},{"value":"2,24E-01","module":"C2","scenario":null},{"value":"5,39E-03","module":"C3","scenario":null},{"value":"1,47E-01","module":"C4","scenario":null},{"value":"-6,88E+00","module":"D","scenario":null},{"value":"1,59E+01","module":"A1A3","scenario":null}]},{"parameter":"IRP","unit":"kBq U235-eq","values":[{"value":"7,90E-02","module":"A1","scenario":null},{"value":"3,89E-03","module":"A2","scenario":null},{"value":"9,34E-02","module":"A3","scenario":null},{"value":"1,99E-03","module":"A4","scenario":null},{"value":"3,59E-03","module":"A5","scenario":null},{"value":"0,00E+00","module":"B1","scenario":null},{"value":"0,00E+00","module":"B2","scenario":null},{"value":"0,00E+00","module":"B3","scenario":null},{"value":"0,00E+00","module":"B4","scenario":null},{"value":"0,00E+00","module":"B5","scenario":null},{"value":"1,90E-01","module":"B6","scenario":null},{"value":"0,00E+00","module":"B7","scenario":null},{"value":"0,00E+00","module":"C1","scenario":null},{"value":"8,53E-04","module":"C2","scenario":null},{"value":"7,43E-05","module":"C3","scenario":null},{"value":"3,45E-04","module":"C4","scenario":null},{"value":"-4,41E-03","module":"D","scenario":null},{"value":"1,76E-01","module":"A1A3","scenario":null}]}],"resource_use":[{"parameter":"PERE","unit":"MJ","values":[{"value":"3,75E+00","module":"A1","scenario":null},{"value":"1,12E-02","module":"A2","scenario":null},{"value":"1,53E+00","module":"A3","scenario":null},{"value":"5,73E-03","module":"A4","scenario":null},{"value":"1,06E-01","module":"A5","scenario":null},{"value":"0,00E+00","module":"B1","scenario":null},{"value":"0,00E+00","module":"B2","scenario":null},{"value":"0,00E+00","module":"B3","scenario":null},{"value":"0,00E+00","module":"B4","scenario":null},{"value":"0,00E+00","module":"B5","scenario":null},{"value":"8,18E+00","module":"B6","scenario":null},{"value":"0,00E+00","module":"B7","scenario":null},{"value":"0,00E+00","module":"C1","scenario":null},{"value":"2,46E-03","module":"C2","scenario":null},{"value":"1,62E-03","module":"C3","scenario":null},{"value":"5,96E-03","module":"C4","scenario":null},{"value":"-2,23E+00","module":"D","scenario":null},{"value":"5,29E+00","module":"A1A3","scenario":null}]},{"parameter":"PERM","unit":"","values":[{"value":"0,00E+00","module":"A1","scenario":null},{"value":"0,00E+00","module":"A2","scenario":null},{"value":"0,00E+00","module":"A3","scenario":null},{"value":"0,00E+00","module":"A4","scenario":null},{"value":"0,00E+00","module":"A5","scenario":null},{"value":"0,00E+00","module":"B1","scenario":null},{"value":"0,00E+00","module":"B2","scenario":null},{"value":"0,00E+00","module":"B3","scenario":null},{"value":"0,00E+00","module":"B4","scenario":null},{"value":"0,00E+00","module":"B5","scenario":null},{"value":"0,00E+00","module":"B6","scenario":null},{"value":"0,00E+00","module":"B7","scenario":null},{"value":"0,00E+00","module":"C1","scenario":null},{"value":"0,00E+00","module":"C2","scenario":null},{"value":"0,00E+00","module":"C3","scenario":null},{"value":"0,00E+00","module":"C4","scenario":null},{"value":"0,00E+00","module":"D","scenario":null},{"value":"0,00E+00","module":"A1A3","scenario":null}]},{"parameter":"PERT","unit":"MJ","values":[{"value":"3,75E+00","module":"A1","scenario":null},{"value":"1,12E-02","module":"A2","scenario":null},{"value":"1,53E+00","module":"A3","scenario":null},{"value":"5,73E-03","module":"A4","scenario":null},{"value":"1,06E-01","module":"A5","scenario":null},{"value":"0,00E+00","module":"B1","scenario":null},{"value":"0,00E+00","module":"B2","scenario":null},{"value":"0,00E+00","module":"B3","scenario":null},{"value":"0,00E+00","module":"B4","scenario":null},{"value":"0,00E+00","module":"B5","scenario":null},{"value":"8,18E+00","module":"B6","scenario":null},{"value":"0,00E+00","module":"B7","scenario":null},{"value":"0,00E+00","module":"C1","scenario":null},{"value":"2,46E-03","module":"C2","scenario":null},{"value":"1,62E-03","module":"C3","scenario":null},{"value":"5,96E-03","module":"C4","scenario":null},{"value":"-2,23E+00","module":"D","scenario":null},{"value":"5,29E+00","module":"A1A3","scenario":null}]},{"parameter":"PENRE","unit":"MJ","values":[{"value":"1,81E+01","module":"A1","scenario":null},{"value":"8,90E-01","module":"A2","scenario":null},{"value":"2,83E+00","module":"A3","scenario":null},{"value":"4,56E-01","module":"A4","scenario":null},{"value":"4,51E-01","module":"A5","scenario":null},{"value":"0,00E+00","module":"B1","scenario":null},{"value":"0,00E+00","module":"B2","scenario":null},{"value":"0,00E+00","module":"B3","scenario":null},{"value":"0,00E+00","module":"B4","scenario":null},{"value":"0,00E+00","module":"B5","scenario":null},{"value":"8,44E+00","module":"B6","scenario":null},{"value":"0,00E+00","module":"B7","scenario":null},{"value":"0,00E+00","module":"C1","scenario":null},{"value":"1,95E-01","module":"C2","scenario":null},{"value":"3,04E-02","module":"C3","scenario":null},{"value":"5,79E-02","module":"C4","scenario":null},{"value":"-2,73E+00","module":"D","scenario":null},{"value":"2,18E+01","module":"A1A3","scenario":null}]},{"parameter":"PENRM","unit":"MJ","values":[{"value":"4,10E+00","module":"A1","scenario":null},{"value":"0,00E+00","module":"A2","scenario":null},{"value":"0,00E+00","module":"A3","scenario":null},{"value":"0,00E+00","module":"A4","scenario":null},{"value":"3,90E-03","module":"A5","scenario":null},{"value":"0,00E+00","module":"B1","scenario":null},{"value":"0,00E+00","module":"B2","scenario":null},{"value":"0,00E+00","module":"B3","scenario":null},{"value":"0,00E+00","module":"B4","scenario":null},{"value":"0,00E+00","module":"B5","scenario":null},{"value":"0,00E+00","module":"B6","scenario":null},{"value":"0,00E+00","module":"B7","scenario":null},{"value":"0,00E+00","module":"C1","scenario":null},{"value":"0,00E+00","module":"C2","scenario":null},{"value":"-3,90E+00","module":"C3","scenario":null},{"value":"0,00E+00","module":"C4","scenario":null},{"value":"0,00E+00","module":"D","scenario":null},{"value":"4,10E+00","module":"A1A3","scenario":null}]},{"parameter":"PENRT","unit":"MJ","values":[{"value":"2,22E+01","module":"A1","scenario":null},{"value":"8,90E-01","module":"A2","scenario":null},{"value":"2,92E+00","module":"A3","scenario":null},{"value":"4,56E-01","module":"A4","scenario":null},{"value":"4,57E-01","module":"A5","scenario":null},{"value":"0,00E+00","module":"B1","scenario":null},{"value":"0,00E+00","module":"B2","scenario":null},{"value":"0,00E+00","module":"B3","scenario":null},{"value":"0,00E+00","module":"B4","scenario":null},{"value":"0,00E+00","module":"B5","scenario":null},{"value":"8,44E+00","module":"B6","scenario":null},{"value":"0,00E+00","module":"B7","scenario":null},{"value":"0,00E+00","module":"C1","scenario":null},{"value":"1,95E-01","module":"C2","scenario":null},{"value":"-3,87E+00","module":"C3","scenario":null},{"value":"5,79E-02","module":"C4","scenario":null},{"value":"-2,87E+00","module":"D","scenario":null},{"value":"2,60E+01","module":"A1A3","scenario":null}]},{"parameter":"SM","unit":"kg","values":[{"value":"4,24E-02","module":"A1","scenario":null},{"value":"0,00E+00","module":"A2","scenario":null},{"value":"0,00E+00","module":"A3","scenario":null},{"value":"0,00E+00","module":"A4","scenario":null},{"value":"8,59E-04","module":"A5","scenario":null},{"value":"0,00E+00","module":"B1","scenario":null},{"value":"0,00E+00","module":"B2","scenario":null},{"value":"0,00E+00","module":"B3","scenario":null},{"value":"0,00E+00","module":"B4","scenario":null},{"value":"0,00E+00","module":"B5","scenario":null},{"value":"0,00E+00","module":"B6","scenario":null},{"value":"0,00E+00","module":"B7","scenario":null},{"value":"0,00E+00","module":"C1","scenario":null},{"value":"0,00E+00","module":"C2","scenario":null},{"value":"0,00E+00","module":"C3","scenario":null},{"value":"5,38E-04","module":"C4","scenario":null},{"value":"8,30E-02","module":"D","scenario":null},{"value":"4,24E-02","module":"A1A3","scenario":null}]},{"parameter":"RSF","unit":"MJ","values":[{"value":"9,99E-02","module":"A1","scenario":null},{"value":"3,92E-04","module":"A2","scenario":null},{"value":"5,53E-03","module":"A3","scenario":null},{"value":"2,00E-04","module":"A4","scenario":null},{"value":"2,13E-03","module":"A5","scenario":null},{"value":"0,00E+00","module":"B1","scenario":null},{"value":"0,00E+00","module":"B2","scenario":null},{"value":"0,00E+00","module":"B3","scenario":null},{"value":"0,00E+00","module":"B4","scenario":null},{"value":"0,00E+00","module":"B5","scenario":null},{"value":"8,26E-02","module":"B6","scenario":null},{"value":"0,00E+00","module":"B7","scenario":null},{"value":"0,00E+00","module":"C1","scenario":null},{"value":"8,59E-05","module":"C2","scenario":null},{"value":"3,54E-05","module":"C3","scenario":null},{"value":"1,24E-04","module":"C4","scenario":null},{"value":"7,68E-03","module":"D","scenario":null},{"value":"1,06E-01","module":"A1A3","scenario":null}]},{"parameter":"NRSF","unit":"MJ","values":[{"value":"4,73E-04","module":"A1","scenario":null},{"value":"1,31E-03","module":"A2","scenario":null},{"value":"-7,62E-03","module":"A3","scenario":null},{"value":"6,72E-04","module":"A4","scenario":null},{"value":"-9,71E-05","module":"A5","scenario":null},{"value":"0,00E+00","module":"B1","scenario":null},{"value":"0,00E+00","module":"B2","scenario":null},{"value":"0,00E+00","module":"B3","scenario":null},{"value":"0,00E+00","module":"B4","scenario":null},{"value":"0,00E+00","module":"B5","scenario":null},{"value":"0,00E+00","module":"B6","scenario":null},{"value":"0,00E+00","module":"B7","scenario":null},{"value":"0,00E+00","module":"C1","scenario":null},{"value":"2,88E-04","module":"C2","scenario":null},{"value":"-2,36E-05","module":"C3","scenario":null},{"value":"4,61E-05","module":"C4","scenario":null},{"value":"-5,50E-02","module":"D","scenario":null},{"value":"-5,84E-03","module":"A1A3","scenario":null}]},{"parameter":"FW","unit":"m3","values":[{"value":"2,36E-02","module":"A1","scenario":null},{"value":"1,01E-04","module":"A2","scenario":null},{"value":"9,21E-03","module":"A3","scenario":null},{"value":"5,18E-05","module":"A4","scenario":null},{"value":"6,67E-04","module":"A5","scenario":null},{"value":"0,00E+00","module":"B1","scenario":null},{"value":"0,00E+00","module":"B2","scenario":null},{"value":"0,00E+00","module":"B3","scenario":null},{"value":"0,00E+00","module":"B4","scenario":null},{"value":"0,00E+00","module":"B5","scenario":null},{"value":"3,72E-02","module":"B6","scenario":null},{"value":"0,00E+00","module":"B7","scenario":null},{"value":"0,00E+00","module":"C1","scenario":null},{"value":"2,22E-05","module":"C2","scenario":null},{"value":"2,43E-04","module":"C3","scenario":null},{"value":"7,44E-05","module":"C4","scenario":null},{"value":"-8,41E-03","module":"D","scenario":null},{"value":"3,30E-02","module":"A1A3","scenario":null}]}],"end_of_life_waste":[{"parameter":"HWD","unit":"kg","values":[{"value":"9,90E-03","module":"A1","scenario":null},{"value":"4,87E-05","module":"A2","scenario":null},{"value":"1,01E-02","module":"A3","scenario":null},{"value":"2,49E-05","module":"A4","scenario":null},{"value":"4,90E-04","module":"A5","scenario":null},{"value":"0,00E+00","module":"B1","scenario":null},{"value":"0,00E+00","module":"B2","scenario":null},{"value":"0,00E+00","module":"B3","scenario":null},{"value":"0,00E+00","module":"B4","scenario":null},{"value":"0,00E+00","module":"B5","scenario":null},{"value":"7,79E-04","module":"B6","scenario":null},{"value":"0,00E+00","module":"B7","scenario":null},{"value":"0,00E+00","module":"C1","scenario":null},{"value":"1,07E-05","module":"C2","scenario":null},{"value":"1,28E-06","module":"C3","scenario":null},{"value":"4,43E-03","module":"C4","scenario":null},{"value":"-3,22E-03","module":"D","scenario":null},{"value":"2,00E-02","module":"A1A3","scenario":null}]},{"parameter":"NHWD","unit":"kg","values":[{"value":"5,93E-01","module":"A1","scenario":null},{"value":"7,73E-02","module":"A2","scenario":null},{"value":"2,43E-02","module":"A3","scenario":null},{"value":"3,96E-02","module":"A4","scenario":null},{"value":"1,91E-02","module":"A5","scenario":null},{"value":"0,00E+00","module":"B1","scenario":null},{"value":"0,00E+00","module":"B2","scenario":null},{"value":"0,00E+00","module":"B3","scenario":null},{"value":"0,00E+00","module":"B4","scenario":null},{"value":"0,00E+00","module":"B5","scenario":null},{"value":"5,16E-02","module":"B6","scenario":null},{"value":"0,00E+00","module":"B7","scenario":null},{"value":"0,00E+00","module":"C1","scenario":null},{"value":"1,70E-02","module":"C2","scenario":null},{"value":"4,21E-05","module":"C3","scenario":null},{"value":"2,06E-01","module":"C4","scenario":null},{"value":"-1,41E-01","module":"D","scenario":null},{"value":"6,94E-01","module":"A1A3","scenario":null}]},{"parameter":"RWD","unit":"kg","values":[{"value":"7,45E-05","module":"A1","scenario":null},{"value":"6,08E-06","module":"A2","scenario":null},{"value":"4,15E-05","module":"A3","scenario":null},{"value":"3,11E-06","module":"A4","scenario":null},{"value":"2,54E-06","module":"A5","scenario":null},{"value":"0,00E+00","module":"B1","scenario":null},{"value":"0,00E+00","module":"B2","scenario":null},{"value":"0,00E+00","module":"B3","scenario":null},{"value":"0,00E+00","module":"B4","scenario":null},{"value":"0,00E+00","module":"B5","scenario":null},{"value":"8,71E-05","module":"B6","scenario":null},{"value":"0,00E+00","module":"B7","scenario":null},{"value":"0,00E+00","module":"C1","scenario":null},{"value":"1,33E-06","module":"C2","scenario":null},{"value":"5,37E-09","module":"C3","scenario":null},{"value":"3,96E-07","module":"C4","scenario":null},{"value":"-3,88E-06","module":"D","scenario":null},{"value":"1,22E-04","module":"A1A3","scenario":null}]}],"end_of_life_flow":[{"parameter":"CRU","unit":"kg","values":[{"value":"0,00E+00","module":"A1","scenario":null},{"value":"0,00E+00","module":"A2","scenario":null},{"value":"0,00E+00","module":"A3","scenario":null},{"value":"0,00E+00","module":"A4","scenario":null},{"value":"0,00E+00","module":"A5","scenario":null},{"value":"0,00E+00","module":"B1","scenario":null},{"value":"0,00E+00","module":"B2","scenario":null},{"value":"0,00E+00","module":"B3","scenario":null},{"value":"0,00E+00","module":"B4","scenario":null},{"value":"0,00E+00","module":"B5","scenario":null},{"value":"0,00E+00","module":"B6","scenario":null},{"value":"0,00E+00","module":"B7","scenario":null},{"value":"0,00E+00","module":"C1","scenario":null},{"value":"0,00E+00","module":"C2","scenario":null},{"value":"0,00E+00","module":"C3","scenario":null},{"value":"0,00E+00","module":"C4","scenario":null},{"value":"0,00E+00","module":"D","scenario":null},{"value":"0,00E+00","module":"A1A3","scenario":null}]},{"parameter":"MFR","unit":"kg","values":[{"value":"3,50E-05","module":"A1","scenario":null},{"value":"0,00E+00","module":"A2","scenario":null},{"value":"5,29E-04","module":"A3","scenario":null},{"value":"0,00E+00","module":"A4","scenario":null},{"value":"3,18E-03","module":"A5","scenario":null},{"value":"0,00E+00","module":"B1","scenario":null},{"value":"0,00E+00","module":"B2","scenario":null},{"value":"0,00E+00","module":"B3","scenario":null},{"value":"0,00E+00","module":"B4","scenario":null},{"value":"0,00E+00","module":"B5","scenario":null},{"value":"0,00E+00","module":"B6","scenario":null},{"value":"0,00E+00","module":"B7","scenario":null},{"value":"0,00E+00","module":"C1","scenario":null},{"value":"0,00E+00","module":"C2","scenario":null},{"value":"1,58E-01","module":"C3","scenario":null},{"value":"9,89E-06","module":"C4","scenario":null},{"value":"-3,25E-03","module":"D","scenario":null},{"value":"5,64E-04","module":"A1A3","scenario":null}]},{"parameter":"MER","unit":"kg","values":[{"value":"8,20E-05","module":"A1","scenario":null},{"value":"0,00E+00","module":"A2","scenario":null},{"value":"2,81E-07","module":"A3","scenario":null},{"value":"0,00E+00","module":"A4","scenario":null},{"value":"1,71E-03","module":"A5","scenario":null},{"value":"0,00E+00","module":"B1","scenario":null},{"value":"0,00E+00","module":"B2","scenario":null},{"value":"0,00E+00","module":"B3","scenario":null},{"value":"0,00E+00","module":"B4","scenario":null},{"value":"0,00E+00","module":"B5","scenario":null},{"value":"0,00E+00","module":"B6","scenario":null},{"value":"0,00E+00","module":"B7","scenario":null},{"value":"0,00E+00","module":"C1","scenario":null},{"value":"0,00E+00","module":"C2","scenario":null},{"value":"8,55E-02","module":"C3","scenario":null},{"value":"1,36E-05","module":"C4","scenario":null},{"value":"-4,28E-04","module":"D","scenario":null},{"value":"8,23E-05","module":"A1A3","scenario":null}]},{"parameter":"EEE","unit":"MJ","values":[{"value":"1,52E-04","module":"A1","scenario":null},{"value":"0,00E+00","module":"A2","scenario":null},{"value":"2,70E-02","module":"A3","scenario":null},{"value":"0,00E+00","module":"A4","scenario":null},{"value":"3,68E-03","module":"A5","scenario":null},{"value":"0,00E+00","module":"B1","scenario":null},{"value":"0,00E+00","module":"B2","scenario":null},{"value":"0,00E+00","module":"B3","scenario":null},{"value":"0,00E+00","module":"B4","scenario":null},{"value":"0,00E+00","module":"B5","scenario":null},{"value":"0,00E+00","module":"B6","scenario":null},{"value":"0,00E+00","module":"B7","scenario":null},{"value":"0,00E+00","module":"C1","scenario":null},{"value":"0,00E+00","module":"C2","scenario":null},{"value":"1,57E-01","module":"C3","scenario":null},{"value":"1,32E-04","module":"C4","scenario":null},{"value":"-1,05E-03","module":"D","scenario":null},{"value":"2,71E-02","module":"A1A3","scenario":null}]},{"parameter":"EET","unit":"MJ","values":[{"value":"2,31E-03","module":"A1","scenario":null},{"value":"0,00E+00","module":"A2","scenario":null},{"value":"4,08E-01","module":"A3","scenario":null},{"value":"0,00E+00","module":"A4","scenario":null},{"value":"5,57E-02","module":"A5","scenario":null},{"value":"0,00E+00","module":"B1","scenario":null},{"value":"0,00E+00","module":"B2","scenario":null},{"value":"0,00E+00","module":"B3","scenario":null},{"value":"0,00E+00","module":"B4","scenario":null},{"value":"0,00E+00","module":"B5","scenario":null},{"value":"0,00E+00","module":"B6","scenario":null},{"value":"0,00E+00","module":"B7","scenario":null},{"value":"0,00E+00","module":"C1","scenario":null},{"value":"0,00E+00","module":"C2","scenario":null},{"value":"2,37E+00","module":"C3","scenario":null},{"value":"2,00E-03","module":"C4","scenario":null},{"value":"-1,59E-02","module":"D","scenario":null},{"value":"4,11E-01","module":"A1A3","scenario":null}]}]}