{"product_name":"Akunok Floor Screen","epd_id":"NEPD-6486-5750-EN","declared_unit":{"unit":"stk","amount":1},"compliance":["EN 15804+A2","ISO 14025","ISO 21930"],"producer_name":"Abstracta AB","environmental_impact":[{"parameter":"GWP-total","unit":"kg CO2-eq","values":[{"value":"3,75E+01","module":"A1-A3","scenario":null},{"value":"2,53E+00","module":"A4","scenario":null},{"value":"7,23E+00","module":"A5","scenario":null},{"value":"8,74E-02","module":"B2","scenario":null},{"value":"0,00E+00","module":"B3","scenario":null},{"value":"0,00E+00","module":"B4","scenario":null},{"value":"0,00E+00","module":"C1","scenario":null},{"value":"2,49E-01","module":"C2","scenario":null},{"value":"4,75E+01","module":"C3","scenario":null},{"value":"3,87E-02","module":"C4","scenario":null},{"value":"-2,12E+00","module":"D","scenario":null}]},{"parameter":"GWP-fossil","unit":"kg CO2-eq","values":[{"value":"6,91E+01","module":"A1-A3","scenario":null},{"value":"2,53E+00","module":"A4","scenario":null},{"value":"2,30E-01","module":"A5","scenario":null},{"value":"8,15E-02","module":"B2","scenario":null},{"value":"0,00E+00","module":"B3","scenario":null},{"value":"0,00E+00","module":"B4","scenario":null},{"value":"0,00E+00","module":"C1","scenario":null},{"value":"2,49E-01","module":"C2","scenario":null},{"value":"1,04E+01","module":"C3","scenario":null},{"value":"3,87E-02","module":"C4","scenario":null},{"value":"-2,05E+00","module":"D","scenario":null}]},{"parameter":"GWP-biogenic","unit":"kg CO2-eq","values":[{"value":"-3,18E+01","module":"A1-A3","scenario":null},{"value":"1,04E-03","module":"A4","scenario":null},{"value":"7,00E+00","module":"A5","scenario":null},{"value":"1,49E-03","module":"B2","scenario":null},{"value":"0,00E+00","module":"B3","scenario":null},{"value":"0,00E+00","module":"B4","scenario":null},{"value":"0,00E+00","module":"C1","scenario":null},{"value":"1,03E-04","module":"C2","scenario":null},{"value":"3,71E+01","module":"C3","scenario":null},{"value":"3,43E-05","module":"C4","scenario":null},{"value":"-3,75E-03","module":"D","scenario":null}]},{"parameter":"GWP-luluc","unit":"kg CO2-eq","values":[{"value":"1,79E-01","module":"A1-A3","scenario":null},{"value":"9,06E-04","module":"A4","scenario":null},{"value":"2,36E-05","module":"A5","scenario":null},{"value":"4,46E-03","module":"B2","scenario":null},{"value":"0,00E+00","module":"B3","scenario":null},{"value":"0,00E+00","module":"B4","scenario":null},{"value":"0,00E+00","module":"C1","scenario":null},{"value":"8,86E-05","module":"C2","scenario":null},{"value":"1,71E-04","module":"C3","scenario":null},{"value":"6,02E-06","module":"C4","scenario":null},{"value":"-5,98E-02","module":"D","scenario":null}]},{"parameter":"ODP","unit":"kg CFC11-eq","values":[{"value":"1,94E-05","module":"A1-A3","scenario":null},{"value":"5,72E-07","module":"A4","scenario":null},{"value":"1,52E-08","module":"A5","scenario":null},{"value":"8,81E-09","module":"B2","scenario":null},{"value":"0,00E+00","module":"B3","scenario":null},{"value":"0,00E+00","module":"B4","scenario":null},{"value":"0,00E+00","module":"C1","scenario":null},{"value":"5,64E-08","module":"C2","scenario":null},{"value":"8,69E-08","module":"C3","scenario":null},{"value":"4,59E-09","module":"C4","scenario":null},{"value":"-1,26E-01","module":"D","scenario":null}]},{"parameter":"AP","unit":"mol H+-eq","values":[{"value":"2,34E-01","module":"A1-A3","scenario":null},{"value":"8,06E-03","module":"A4","scenario":null},{"value":"3,55E-04","module":"A5","scenario":null},{"value":"3,76E-04","module":"B2","scenario":null},{"value":"0,00E+00","module":"B3","scenario":null},{"value":"0,00E+00","module":"B4","scenario":null},{"value":"0,00E+00","module":"C1","scenario":null},{"value":"7,16E-04","module":"C2","scenario":null},{"value":"6,37E-03","module":"C3","scenario":null},{"value":"1,35E-04","module":"C4","scenario":null},{"value":"-1,59E-02","module":"D","scenario":null}]},{"parameter":"POCP","unit":"kg NMVOC-eq","values":[{"value":"1,97E-01","module":"A1-A3","scenario":null},{"value":"6,72E-03","module":"A4","scenario":null},{"value":"3,72E-04","module":"A5","scenario":null},{"value":"1,87E-04","module":"B2","scenario":null},{"value":"0,00E+00","module":"B3","scenario":null},{"value":"0,00E+00","module":"B4","scenario":null},{"value":"0,00E+00","module":"C1","scenario":null},{"value":"6,07E-04","module":"C2","scenario":null},{"value":"7,61E-03","module":"C3","scenario":null},{"value":"1,36E-04","module":"C4","scenario":null},{"value":"-1,55E-02","module":"D","scenario":null}]},{"parameter":"ADPE","unit":"kg Sb-eq","values":[{"value":"5,83E-04","module":"A1-A3","scenario":null},{"value":"6,92E-05","module":"A4","scenario":null},{"value":"1,72E-06","module":"A5","scenario":null},{"value":"1,27E-06","module":"B2","scenario":null},{"value":"0,00E+00","module":"B3","scenario":null},{"value":"0,00E+00","module":"B4","scenario":null},{"value":"0,00E+00","module":"C1","scenario":null},{"value":"6,88E-06","module":"C2","scenario":null},{"value":"3,17E-06","module":"C3","scenario":null},{"value":"2,34E-07","module":"C4","scenario":null},{"value":"-2,28E-05","module":"D","scenario":null}]},{"parameter":"ADPF","unit":"MJ","values":[{"value":"1,09E+03","module":"A1-A3","scenario":null},{"value":"3,81E+01","module":"A4","scenario":null},{"value":"1,01E+00","module":"A5","scenario":null},{"value":"2,20E+00","module":"B2","scenario":null},{"value":"0,00E+00","module":"B3","scenario":null},{"value":"0,00E+00","module":"B4","scenario":null},{"value":"0,00E+00","module":"C1","scenario":null},{"value":"3,77E+00","module":"C2","scenario":null},{"value":"5,15E+00","module":"C3","scenario":null},{"value":"3,75E-01","module":"C4","scenario":null},{"value":"-2,75E+01","module":"D","scenario":null}]},{"parameter":"WDP","unit":"m3 world-eq. Deprived","values":[{"value":"6,04E+03","module":"A1-A3","scenario":null},{"value":"3,66E+01","module":"A4","scenario":null},{"value":"1,45E+00","module":"A5","scenario":null},{"value":"1,70E+02","module":"B2","scenario":null},{"value":"0,00E+00","module":"B3","scenario":null},{"value":"0,00E+00","module":"B4","scenario":null},{"value":"0,00E+00","module":"C1","scenario":null},{"value":"3,64E+00","module":"C2","scenario":null},{"value":"1,32E+01","module":"C3","scenario":null},{"value":"3,72E+00","module":"C4","scenario":null},{"value":"-2,91E+02","module":"D","scenario":null}]},{"parameter":"EP-freshwater","unit":"kg P-eq","values":[{"value":"3,97E-03","module":"A1-A3","scenario":null},{"value":"2,01E-05","module":"A4","scenario":null},{"value":"5,95E-07","module":"A5","scenario":null},{"value":"5,39E-06","module":"B2","scenario":null},{"value":"0,00E+00","module":"B3","scenario":null},{"value":"0,00E+00","module":"B4","scenario":null},{"value":"0,00E+00","module":"C1","scenario":null},{"value":"1,99E-06","module":"C2","scenario":null},{"value":"1,63E-05","module":"C3","scenario":null},{"value":"4,34E-07","module":"C4","scenario":null},{"value":"-1,74E-04","module":"D","scenario":null}]},{"parameter":"EP-marine","unit":"kg N-eq","values":[{"value":"5,77E-02","module":"A1-A3","scenario":null},{"value":"1,64E-03","module":"A4","scenario":null},{"value":"1,32E-04","module":"A5","scenario":null},{"value":"5,94E-05","module":"B2","scenario":null},{"value":"0,00E+00","module":"B3","scenario":null},{"value":"0,00E+00","module":"B4","scenario":null},{"value":"0,00E+00","module":"C1","scenario":null},{"value":"1,42E-04","module":"C2","scenario":null},{"value":"3,01E-03","module":"C3","scenario":null},{"value":"4,27E-05","module":"C4","scenario":null},{"value":"-4,99E-03","module":"D","scenario":null}]},{"parameter":"EP-terrestrial","unit":"mol N-eq.","values":[{"value":"7,51E-01","module":"A1-A3","scenario":null},{"value":"1,83E-02","module":"A4","scenario":null},{"value":"1,30E-03","module":"A5","scenario":null},{"value":"7,97E-04","module":"B2","scenario":null},{"value":"0,00E+00","module":"B3","scenario":null},{"value":"0,00E+00","module":"B4","scenario":null},{"value":"0,00E+00","module":"C1","scenario":null},{"value":"1,58E-03","module":"C2","scenario":null},{"value":"3,11E-02","module":"C3","scenario":null},{"value":"4,84E-04","module":"C4","scenario":null},{"value":"-5,38E-02","module":"D","scenario":null}]},{"parameter":"GWP-IOBC","unit":"kg CO2-eq","values":[{"value":"6,97E+01","module":"A1-A3","scenario":null},{"value":"2,53E+00","module":"A4","scenario":null},{"value":"2,30E-01","module":"A5","scenario":null},{"value":"1,18E-01","module":"B2","scenario":null},{"value":"0,00E+00","module":"B3","scenario":null},{"value":"0,00E+00","module":"B4","scenario":null},{"value":"0,00E+00","module":"C1","scenario":null},{"value":"2,49E-01","module":"C2","scenario":null},{"value":"1,43E+01","module":"C3","scenario":null},{"value":"4,68E-02","module":"C4","scenario":null},{"value":"-2,25E+00","module":"D","scenario":null}]}],"additional_environmental_impact":[{"parameter":"PM","unit":"Disease incidence","values":[{"value":"4,11E-06","module":"A1-A3","scenario":null},{"value":"1,54E-07","module":"A4","scenario":null},{"value":"5,12E-09","module":"A5","scenario":null},{"value":"1,99E-09","module":"B2","scenario":null},{"value":"0,00E+00","module":"B3","scenario":null},{"value":"0,00E+00","module":"B4","scenario":null},{"value":"0,00E+00","module":"C1","scenario":null},{"value":"1,52E-08","module":"C2","scenario":null},{"value":"5,63E-08","module":"C3","scenario":null},{"value":"1,79E-09","module":"C4","scenario":null},{"value":"-8,91E-07","module":"D","scenario":null}]},{"parameter":"ETP-fw","unit":"CTUe","values":[{"value":"1,40E+03","module":"A1-A3","scenario":null},{"value":"2,82E+01","module":"A4","scenario":null},{"value":"1,33E+00","module":"A5","scenario":null},{"value":"2,76E+00","module":"B2","scenario":null},{"value":"0,00E+00","module":"B3","scenario":null},{"value":"0,00E+00","module":"B4","scenario":null},{"value":"0,00E+00","module":"C1","scenario":null},{"value":"2,79E+00","module":"C2","scenario":null},{"value":"1,82E+01","module":"C3","scenario":null},{"value":"5,71E-01","module":"C4","scenario":null},{"value":"-1,53E+02","module":"D","scenario":null}]},{"parameter":"HTP-c","unit":"CTUh","values":[{"value":"7,16E-08","module":"A1-A3","scenario":null},{"value":"0,00E+00","module":"A4","scenario":null},{"value":"4,40E-11","module":"A5","scenario":null},{"value":"6,40E-11","module":"B2","scenario":null},{"value":"0,00E+00","module":"B3","scenario":null},{"value":"0,00E+00","module":"B4","scenario":null},{"value":"0,00E+00","module":"C1","scenario":null},{"value":"0,00E+00","module":"C2","scenario":null},{"value":"1,50E-09","module":"C3","scenario":null},{"value":"2,50E-11","module":"C4","scenario":null},{"value":"-4,02E-09","module":"D","scenario":null}]},{"parameter":"HTP-nc","unit":"CTUh","values":[{"value":"2,04E-06","module":"A1-A3","scenario":null},{"value":"3,08E-08","module":"A4","scenario":null},{"value":"1,87E-09","module":"A5","scenario":null},{"value":"1,69E-09","module":"B2","scenario":null},{"value":"0,00E+00","module":"B3","scenario":null},{"value":"0,00E+00","module":"B4","scenario":null},{"value":"0,00E+00","module":"C1","scenario":null},{"value":"3,05E-09","module":"C2","scenario":null},{"value":"5,40E-08","module":"C3","scenario":null},{"value":"9,94E-10","module":"C4","scenario":null},{"value":"-9,51E-08","module":"D","scenario":null}]},{"parameter":"SQP","unit":"-","values":[{"value":"3,31E+03","module":"A1-A3","scenario":null},{"value":"2,65E+01","module":"A4","scenario":null},{"value":"7,51E-01","module":"A5","scenario":null},{"value":"1,66E+00","module":"B2","scenario":null},{"value":"0,00E+00","module":"B3","scenario":null},{"value":"0,00E+00","module":"B4","scenario":null},{"value":"0,00E+00","module":"C1","scenario":null},{"value":"2,63E+00","module":"C2","scenario":null},{"value":"1,19E+00","module":"C3","scenario":null},{"value":"9,89E-01","module":"C4","scenario":null},{"value":"-1,66E+02","module":"D","scenario":null}]},{"parameter":"IRP","unit":"kBq U235-eq","values":[{"value":"4,06E+00","module":"A1-A3","scenario":null},{"value":"1,67E-01","module":"A4","scenario":null},{"value":"4,33E-03","module":"A5","scenario":null},{"value":"5,02E-02","module":"B2","scenario":null},{"value":"0,00E+00","module":"B3","scenario":null},{"value":"0,00E+00","module":"B4","scenario":null},{"value":"0,00E+00","module":"C1","scenario":null},{"value":"1,65E-02","module":"C2","scenario":null},{"value":"1,45E-02","module":"C3","scenario":null},{"value":"1,72E-03","module":"C4","scenario":null},{"value":"-1,57E-01","module":"D","scenario":null}]}],"resource_use":[{"parameter":"PERE","unit":"MJ","values":[{"value":"6,73E+02","module":"A1-A3","scenario":null},{"value":"5,43E-01","module":"A4","scenario":null},{"value":"1,74E-02","module":"A5","scenario":null},{"value":"2,16E+00","module":"B2","scenario":null},{"value":"0,00E+00","module":"B3","scenario":null},{"value":"0,00E+00","module":"B4","scenario":null},{"value":"0,00E+00","module":"C1","scenario":null},{"value":"5,39E-02","module":"C2","scenario":null},{"value":"4,41E-01","module":"C3","scenario":null},{"value":"2,05E-02","module":"C4","scenario":null},{"value":"-1,53E+02","module":"D","scenario":null}]},{"parameter":"PERM","unit":"","values":[{"value":"3,17E+02","module":"A1-A3","scenario":null},{"value":"0,00E+00","module":"A4","scenario":null},{"value":"-4,07E+01","module":"A5","scenario":null},{"value":"0,00E+00","module":"B2","scenario":null},{"value":"0,00E+00","module":"B3","scenario":null},{"value":"0,00E+00","module":"B4","scenario":null},{"value":"0,00E+00","module":"C1","scenario":null},{"value":"0,00E+00","module":"C2","scenario":null},{"value":"-2,66E+02","module":"C3","scenario":null},{"value":"0,00E+00","module":"C4","scenario":null},{"value":"0,00E+00","module":"D","scenario":null}]},{"parameter":"PERT","unit":"MJ","values":[{"value":"9,89E+02","module":"A1-A3","scenario":null},{"value":"5,43E-01","module":"A4","scenario":null},{"value":"-4,07E+01","module":"A5","scenario":null},{"value":"2,16E+00","module":"B2","scenario":null},{"value":"0,00E+00","module":"B3","scenario":null},{"value":"0,00E+00","module":"B4","scenario":null},{"value":"0,00E+00","module":"C1","scenario":null},{"value":"5,39E-02","module":"C2","scenario":null},{"value":"-2,65E+02","module":"C3","scenario":null},{"value":"2,05E-02","module":"C4","scenario":null},{"value":"-1,53E+02","module":"D","scenario":null}]},{"parameter":"PENRE","unit":"MJ","values":[{"value":"9,78E+02","module":"A1-A3","scenario":null},{"value":"3,81E+01","module":"A4","scenario":null},{"value":"1,01E+00","module":"A5","scenario":null},{"value":"2,24E+00","module":"B2","scenario":null},{"value":"0,00E+00","module":"B3","scenario":null},{"value":"0,00E+00","module":"B4","scenario":null},{"value":"0,00E+00","module":"C1","scenario":null},{"value":"3,77E+00","module":"C2","scenario":null},{"value":"5,18E+00","module":"C3","scenario":null},{"value":"3,75E-01","module":"C4","scenario":null},{"value":"-2,75E+01","module":"D","scenario":null}]},{"parameter":"PENRM","unit":"MJ","values":[{"value":"1,26E+02","module":"A1-A3","scenario":null},{"value":"0,00E+00","module":"A4","scenario":null},{"value":"-1,02E+01","module":"A5","scenario":null},{"value":"0,00E+00","module":"B2","scenario":null},{"value":"0,00E+00","module":"B3","scenario":null},{"value":"0,00E+00","module":"B4","scenario":null},{"value":"0,00E+00","module":"C1","scenario":null},{"value":"0,00E+00","module":"C2","scenario":null},{"value":"-1,15E+02","module":"C3","scenario":null},{"value":"0,00E+00","module":"C4","scenario":null},{"value":"0,00E+00","module":"D","scenario":null}]},{"parameter":"PENRT","unit":"MJ","values":[{"value":"1,10E+03","module":"A1-A3","scenario":null},{"value":"3,81E+01","module":"A4","scenario":null},{"value":"-7,37E+00","module":"A5","scenario":null},{"value":"2,24E+00","module":"B2","scenario":null},{"value":"0,00E+00","module":"B3","scenario":null},{"value":"0,00E+00","module":"B4","scenario":null},{"value":"0,00E+00","module":"C1","scenario":null},{"value":"3,77E+00","module":"C2","scenario":null},{"value":"-1,10E+02","module":"C3","scenario":null},{"value":"3,75E-01","module":"C4","scenario":null},{"value":"-2,75E+01","module":"D","scenario":null}]},{"parameter":"SM","unit":"kg","values":[{"value":"4,76E+00","module":"A1-A3","scenario":null},{"value":"0,00E+00","module":"A4","scenario":null},{"value":"0,00E+00","module":"A5","scenario":null},{"value":"0,00E+00","module":"B2","scenario":null},{"value":"0,00E+00","module":"B3","scenario":null},{"value":"0,00E+00","module":"B4","scenario":null},{"value":"0,00E+00","module":"C1","scenario":null},{"value":"0,00E+00","module":"C2","scenario":null},{"value":"0,00E+00","module":"C3","scenario":null},{"value":"0,00E+00","module":"C4","scenario":null},{"value":"0,00E+00","module":"D","scenario":null}]},{"parameter":"RSF","unit":"MJ","values":[{"value":"4,78E-01","module":"A1-A3","scenario":null},{"value":"1,94E-02","module":"A4","scenario":null},{"value":"5,65E-04","module":"A5","scenario":null},{"value":"2,19E-02","module":"B2","scenario":null},{"value":"0,00E+00","module":"B3","scenario":null},{"value":"0,00E+00","module":"B4","scenario":null},{"value":"0,00E+00","module":"C1","scenario":null},{"value":"1,93E-03","module":"C2","scenario":null},{"value":"9,94E-03","module":"C3","scenario":null},{"value":"4,50E-04","module":"C4","scenario":null},{"value":"-1,50E-02","module":"D","scenario":null}]},{"parameter":"NRSF","unit":"MJ","values":[{"value":"4,74E-01","module":"A1-A3","scenario":null},{"value":"6,92E-02","module":"A4","scenario":null},{"value":"2,31E-03","module":"A5","scenario":null},{"value":"0,00E+00","module":"B2","scenario":null},{"value":"0,00E+00","module":"B3","scenario":null},{"value":"0,00E+00","module":"B4","scenario":null},{"value":"0,00E+00","module":"C1","scenario":null},{"value":"6,90E-03","module":"C2","scenario":null},{"value":"0,00E+00","module":"C3","scenario":null},{"value":"8,51E-02","module":"C4","scenario":null},{"value":"-8,72E+00","module":"D","scenario":null}]},{"parameter":"FW","unit":"m3","values":[{"value":"9,45E-01","module":"A1-A3","scenario":null},{"value":"4,06E-03","module":"A4","scenario":null},{"value":"5,03E-04","module":"A5","scenario":null},{"value":"9,85E-03","module":"B2","scenario":null},{"value":"0,00E+00","module":"B3","scenario":null},{"value":"0,00E+00","module":"B4","scenario":null},{"value":"0,00E+00","module":"C1","scenario":null},{"value":"4,03E-04","module":"C2","scenario":null},{"value":"9,33E-03","module":"C3","scenario":null},{"value":"4,09E-04","module":"C4","scenario":null},{"value":"-1,85E-01","module":"D","scenario":null}]}],"end_of_life_waste":[{"parameter":"HWD","unit":"kg","values":[{"value":"2,84E-01","module":"A1-A3","scenario":null},{"value":"1,96E-03","module":"A4","scenario":null},{"value":"0,00E+00","module":"A5","scenario":null},{"value":"2,06E-04","module":"B2","scenario":null},{"value":"0,00E+00","module":"B3","scenario":null},{"value":"0,00E+00","module":"B4","scenario":null},{"value":"0,00E+00","module":"C1","scenario":null},{"value":"1,94E-04","module":"C2","scenario":null},{"value":"0,00E+00","module":"C3","scenario":null},{"value":"8,42E-01","module":"C4","scenario":null},{"value":"-2,85E-03","module":"D","scenario":null}]},{"parameter":"NHWD","unit":"kg","values":[{"value":"7,67E+00","module":"A1-A3","scenario":null},{"value":"1,84E+00","module":"A4","scenario":null},{"value":"4,39E+00","module":"A5","scenario":null},{"value":"1,37E-02","module":"B2","scenario":null},{"value":"0,00E+00","module":"B3","scenario":null},{"value":"0,00E+00","module":"B4","scenario":null},{"value":"0,00E+00","module":"C1","scenario":null},{"value":"1,83E-01","module":"C2","scenario":null},{"value":"2,03E-01","module":"C3","scenario":null},{"value":"1,54E-01","module":"C4","scenario":null},{"value":"-7,17E-01","module":"D","scenario":null}]},{"parameter":"RWD","unit":"kg","values":[{"value":"1,10E-02","module":"A1-A3","scenario":null},{"value":"2,60E-04","module":"A4","scenario":null},{"value":"0,00E+00","module":"A5","scenario":null},{"value":"2,31E-05","module":"B2","scenario":null},{"value":"0,00E+00","module":"B3","scenario":null},{"value":"0,00E+00","module":"B4","scenario":null},{"value":"0,00E+00","module":"C1","scenario":null},{"value":"2,57E-05","module":"C2","scenario":null},{"value":"0,00E+00","module":"C3","scenario":null},{"value":"1,71E-06","module":"C4","scenario":null},{"value":"-1,29E-04","module":"D","scenario":null}]}],"end_of_life_flow":[{"parameter":"CRU","unit":"kg","values":[{"value":"0,00E+00","module":"A1-A3","scenario":null},{"value":"0,00E+00","module":"A4","scenario":null},{"value":"0,00E+00","module":"A5","scenario":null},{"value":"0,00E+00","module":"B2","scenario":null},{"value":"0,00E+00","module":"B3","scenario":null},{"value":"0,00E+00","module":"B4","scenario":null},{"value":"0,00E+00","module":"C1","scenario":null},{"value":"0,00E+00","module":"C2","scenario":null},{"value":"0,00E+00","module":"C3","scenario":null},{"value":"0,00E+00","module":"C4","scenario":null},{"value":"0,00E+00","module":"D","scenario":null}]},{"parameter":"MFR","unit":"kg","values":[{"value":"2,28E-01","module":"A1-A3","scenario":null},{"value":"0,00E+00","module":"A4","scenario":null},{"value":"3,96E+00","module":"A5","scenario":null},{"value":"0,00E+00","module":"B2","scenario":null},{"value":"0,00E+00","module":"B3","scenario":null},{"value":"0,00E+00","module":"B4","scenario":null},{"value":"0,00E+00","module":"C1","scenario":null},{"value":"0,00E+00","module":"C2","scenario":null},{"value":"3,09E-01","module":"C3","scenario":null},{"value":"0,00E+00","module":"C4","scenario":null},{"value":"0,00E+00","module":"D","scenario":null}]},{"parameter":"MER","unit":"kg","values":[{"value":"7,35E-01","module":"A1-A3","scenario":null},{"value":"0,00E+00","module":"A4","scenario":null},{"value":"4,60E-02","module":"A5","scenario":null},{"value":"0,00E+00","module":"B2","scenario":null},{"value":"0,00E+00","module":"B3","scenario":null},{"value":"0,00E+00","module":"B4","scenario":null},{"value":"0,00E+00","module":"C1","scenario":null},{"value":"0,00E+00","module":"C2","scenario":null},{"value":"2,61E+01","module":"C3","scenario":null},{"value":"0,00E+00","module":"C4","scenario":null},{"value":"0,00E+00","module":"D","scenario":null}]},{"parameter":"EEE","unit":"MJ","values":[{"value":"4,52E-01","module":"A1-A3","scenario":null},{"value":"0,00E+00","module":"A4","scenario":null},{"value":"3,17E-01","module":"A5","scenario":null},{"value":"0,00E+00","module":"B2","scenario":null},{"value":"0,00E+00","module":"B3","scenario":null},{"value":"0,00E+00","module":"B4","scenario":null},{"value":"0,00E+00","module":"C1","scenario":null},{"value":"0,00E+00","module":"C2","scenario":null},{"value":"1,93E+01","module":"C3","scenario":null},{"value":"0,00E+00","module":"C4","scenario":null},{"value":"0,00E+00","module":"D","scenario":null}]},{"parameter":"EET","unit":"MJ","values":[{"value":"6,84E+00","module":"A1-A3","scenario":null},{"value":"0,00E+00","module":"A4","scenario":null},{"value":"4,79E+00","module":"A5","scenario":null},{"value":"0,00E+00","module":"B2","scenario":null},{"value":"0,00E+00","module":"B3","scenario":null},{"value":"0,00E+00","module":"B4","scenario":null},{"value":"0,00E+00","module":"C1","scenario":null},{"value":"0,00E+00","module":"C2","scenario":null},{"value":"2,91E+02","module":"C3","scenario":null},{"value":"0,00E+00","module":"C4","scenario":null},{"value":"0,00E+00","module":"D","scenario":null}]}]}