{"product_name":"IFSI-EMC Pure 1kV 4x95/50mm\u00b2 FV","epd_id":"NEPD-8406-8067","declared_unit":{"unit":"m","amount":1},"compliance":["EN 15804+A2","ISO 14025","ISO 21930"],"producer_name":"Prysmian Group Norge AS","environmental_impact":[{"parameter":"GWP-total","unit":"kg CO2-eq","values":[{"value":"1,68E+01","module":"A1","scenario":null},{"value":"1,42E-01","module":"A2","scenario":null},{"value":"4,69E-01","module":"A3","scenario":null},{"value":"3,03E-01","module":"A4","scenario":null},{"value":"3,75E-01","module":"A5","scenario":null},{"value":"0,00E+00","module":"B1","scenario":null},{"value":"0,00E+00","module":"B2","scenario":null},{"value":"0,00E+00","module":"B3","scenario":null},{"value":"0,00E+00","module":"B4","scenario":null},{"value":"0,00E+00","module":"B5","scenario":null},{"value":"6,58E-03","module":"B6","scenario":null},{"value":"0,00E+00","module":"B7","scenario":null},{"value":"0,00E+00","module":"C1","scenario":null},{"value":"2,15E-01","module":"C2","scenario":null},{"value":"7,68E-01","module":"C3","scenario":null},{"value":"6,39E-02","module":"C4","scenario":null},{"value":"-7,75E-01","module":"D","scenario":null},{"value":"1,74E+01","module":"A1A3","scenario":null}]},{"parameter":"GWP-fossil","unit":"kg CO2-eq","values":[{"value":"1,64E+01","module":"A1","scenario":null},{"value":"1,42E-01","module":"A2","scenario":null},{"value":"4,10E-01","module":"A3","scenario":null},{"value":"3,03E-01","module":"A4","scenario":null},{"value":"3,66E-01","module":"A5","scenario":null},{"value":"0,00E+00","module":"B1","scenario":null},{"value":"0,00E+00","module":"B2","scenario":null},{"value":"0,00E+00","module":"B3","scenario":null},{"value":"0,00E+00","module":"B4","scenario":null},{"value":"0,00E+00","module":"B5","scenario":null},{"value":"6,38E-03","module":"B6","scenario":null},{"value":"0,00E+00","module":"B7","scenario":null},{"value":"0,00E+00","module":"C1","scenario":null},{"value":"2,15E-01","module":"C2","scenario":null},{"value":"7,50E-01","module":"C3","scenario":null},{"value":"5,52E-02","module":"C4","scenario":null},{"value":"-7,70E-01","module":"D","scenario":null},{"value":"1,70E+01","module":"A1A3","scenario":null}]},{"parameter":"GWP-biogenic","unit":"kg CO2-eq","values":[{"value":"3,34E-01","module":"A1","scenario":null},{"value":"5,80E-05","module":"A2","scenario":null},{"value":"4,73E-02","module":"A3","scenario":null},{"value":"1,24E-04","module":"A4","scenario":null},{"value":"8,17E-03","module":"A5","scenario":null},{"value":"0,00E+00","module":"B1","scenario":null},{"value":"0,00E+00","module":"B2","scenario":null},{"value":"0,00E+00","module":"B3","scenario":null},{"value":"0,00E+00","module":"B4","scenario":null},{"value":"0,00E+00","module":"B5","scenario":null},{"value":"1,76E-04","module":"B6","scenario":null},{"value":"0,00E+00","module":"B7","scenario":null},{"value":"0,00E+00","module":"C1","scenario":null},{"value":"8,76E-05","module":"C2","scenario":null},{"value":"1,81E-02","module":"C3","scenario":null},{"value":"8,69E-03","module":"C4","scenario":null},{"value":"-3,47E-03","module":"D","scenario":null},{"value":"3,82E-01","module":"A1A3","scenario":null}]},{"parameter":"GWP-luluc","unit":"kg CO2-eq","values":[{"value":"1,71E-02","module":"A1","scenario":null},{"value":"4,25E-05","module":"A2","scenario":null},{"value":"1,18E-02","module":"A3","scenario":null},{"value":"8,84E-05","module":"A4","scenario":null},{"value":"5,82E-04","module":"A5","scenario":null},{"value":"0,00E+00","module":"B1","scenario":null},{"value":"0,00E+00","module":"B2","scenario":null},{"value":"0,00E+00","module":"B3","scenario":null},{"value":"0,00E+00","module":"B4","scenario":null},{"value":"0,00E+00","module":"B5","scenario":null},{"value":"2,63E-05","module":"B6","scenario":null},{"value":"0,00E+00","module":"B7","scenario":null},{"value":"0,00E+00","module":"C1","scenario":null},{"value":"7,51E-05","module":"C2","scenario":null},{"value":"2,28E-06","module":"C3","scenario":null},{"value":"8,99E-06","module":"C4","scenario":null},{"value":"-2,26E-03","module":"D","scenario":null},{"value":"2,89E-02","module":"A1A3","scenario":null}]},{"parameter":"ODP","unit":"kg CFC11-eq","values":[{"value":"1,35E-06","module":"A1","scenario":null},{"value":"3,27E-08","module":"A2","scenario":null},{"value":"9,42E-08","module":"A3","scenario":null},{"value":"7,00E-08","module":"A4","scenario":null},{"value":"3,20E-08","module":"A5","scenario":null},{"value":"0,00E+00","module":"B1","scenario":null},{"value":"0,00E+00","module":"B2","scenario":null},{"value":"0,00E+00","module":"B3","scenario":null},{"value":"0,00E+00","module":"B4","scenario":null},{"value":"0,00E+00","module":"B5","scenario":null},{"value":"4,37E-10","module":"B6","scenario":null},{"value":"0,00E+00","module":"B7","scenario":null},{"value":"0,00E+00","module":"C1","scenario":null},{"value":"4,90E-08","module":"C2","scenario":null},{"value":"1,26E-09","module":"C3","scenario":null},{"value":"6,90E-09","module":"C4","scenario":null},{"value":"-3,16E-03","module":"D","scenario":null},{"value":"1,47E-06","module":"A1A3","scenario":null}]},{"parameter":"AP","unit":"mol H+-eq","values":[{"value":"7,92E-01","module":"A1","scenario":null},{"value":"6,17E-04","module":"A2","scenario":null},{"value":"1,38E-03","module":"A3","scenario":null},{"value":"1,27E-03","module":"A4","scenario":null},{"value":"1,59E-02","module":"A5","scenario":null},{"value":"0,00E+00","module":"B1","scenario":null},{"value":"0,00E+00","module":"B2","scenario":null},{"value":"0,00E+00","module":"B3","scenario":null},{"value":"0,00E+00","module":"B4","scenario":null},{"value":"0,00E+00","module":"B5","scenario":null},{"value":"4,98E-05","module":"B6","scenario":null},{"value":"0,00E+00","module":"B7","scenario":null},{"value":"0,00E+00","module":"C1","scenario":null},{"value":"8,79E-04","module":"C2","scenario":null},{"value":"1,40E-04","module":"C3","scenario":null},{"value":"1,89E-04","module":"C4","scenario":null},{"value":"-1,22E-01","module":"D","scenario":null},{"value":"7,94E-01","module":"A1A3","scenario":null}]},{"parameter":"POCP","unit":"kg NMVOC-eq","values":[{"value":"1,94E-01","module":"A1","scenario":null},{"value":"6,46E-04","module":"A2","scenario":null},{"value":"8,15E-04","module":"A3","scenario":null},{"value":"1,36E-03","module":"A4","scenario":null},{"value":"3,97E-03","module":"A5","scenario":null},{"value":"0,00E+00","module":"B1","scenario":null},{"value":"0,00E+00","module":"B2","scenario":null},{"value":"0,00E+00","module":"B3","scenario":null},{"value":"0,00E+00","module":"B4","scenario":null},{"value":"0,00E+00","module":"B5","scenario":null},{"value":"1,92E-05","module":"B6","scenario":null},{"value":"0,00E+00","module":"B7","scenario":null},{"value":"0,00E+00","module":"C1","scenario":null},{"value":"8,82E-04","module":"C2","scenario":null},{"value":"1,68E-04","module":"C3","scenario":null},{"value":"2,25E-04","module":"C4","scenario":null},{"value":"-2,14E-02","module":"D","scenario":null},{"value":"1,96E-01","module":"A1A3","scenario":null}]},{"parameter":"ADPE","unit":"kg Sb-eq","values":[{"value":"7,64E-03","module":"A1","scenario":null},{"value":"2,56E-06","module":"A2","scenario":null},{"value":"7,63E-06","module":"A3","scenario":null},{"value":"5,17E-06","module":"A4","scenario":null},{"value":"1,53E-04","module":"A5","scenario":null},{"value":"0,00E+00","module":"B1","scenario":null},{"value":"0,00E+00","module":"B2","scenario":null},{"value":"0,00E+00","module":"B3","scenario":null},{"value":"0,00E+00","module":"B4","scenario":null},{"value":"0,00E+00","module":"B5","scenario":null},{"value":"4,76E-07","module":"B6","scenario":null},{"value":"0,00E+00","module":"B7","scenario":null},{"value":"0,00E+00","module":"C1","scenario":null},{"value":"5,82E-06","module":"C2","scenario":null},{"value":"6,22E-08","module":"C3","scenario":null},{"value":"1,86E-07","module":"C4","scenario":null},{"value":"-6,84E-04","module":"D","scenario":null},{"value":"7,65E-03","module":"A1A3","scenario":null}]},{"parameter":"ADPF","unit":"MJ","values":[{"value":"2,30E+02","module":"A1","scenario":null},{"value":"2,20E+00","module":"A2","scenario":null},{"value":"2,16E+01","module":"A3","scenario":null},{"value":"4,71E+00","module":"A4","scenario":null},{"value":"5,25E+00","module":"A5","scenario":null},{"value":"0,00E+00","module":"B1","scenario":null},{"value":"0,00E+00","module":"B2","scenario":null},{"value":"0,00E+00","module":"B3","scenario":null},{"value":"0,00E+00","module":"B4","scenario":null},{"value":"0,00E+00","module":"B5","scenario":null},{"value":"8,71E-02","module":"B6","scenario":null},{"value":"0,00E+00","module":"B7","scenario":null},{"value":"0,00E+00","module":"C1","scenario":null},{"value":"3,24E+00","module":"C2","scenario":null},{"value":"8,44E-02","module":"C3","scenario":null},{"value":"5,61E-01","module":"C4","scenario":null},{"value":"-7,11E+00","module":"D","scenario":null},{"value":"2,54E+02","module":"A1A3","scenario":null}]},{"parameter":"WDP","unit":"m3 world-eq. Deprived","values":[{"value":"1,10E+03","module":"A1","scenario":null},{"value":"1,72E+00","module":"A2","scenario":null},{"value":"2,15E+03","module":"A3","scenario":null},{"value":"3,61E+00","module":"A4","scenario":null},{"value":"6,55E+01","module":"A5","scenario":null},{"value":"0,00E+00","module":"B1","scenario":null},{"value":"0,00E+00","module":"B2","scenario":null},{"value":"0,00E+00","module":"B3","scenario":null},{"value":"0,00E+00","module":"B4","scenario":null},{"value":"0,00E+00","module":"B5","scenario":null},{"value":"1,52E+01","module":"B6","scenario":null},{"value":"0,00E+00","module":"B7","scenario":null},{"value":"0,00E+00","module":"C1","scenario":null},{"value":"3,09E+00","module":"C2","scenario":null},{"value":"4,90E-01","module":"C3","scenario":null},{"value":"1,33E+01","module":"C4","scenario":null},{"value":"3,21E+01","module":"D","scenario":null},{"value":"3,26E+03","module":"A1A3","scenario":null}]},{"parameter":"EP-freshwater","unit":"kg P-eq","values":[{"value":"6,47E-03","module":"A1","scenario":null},{"value":"1,08E-06","module":"A2","scenario":null},{"value":"1,34E-05","module":"A3","scenario":null},{"value":"2,31E-06","module":"A4","scenario":null},{"value":"1,30E-04","module":"A5","scenario":null},{"value":"0,00E+00","module":"B1","scenario":null},{"value":"0,00E+00","module":"B2","scenario":null},{"value":"0,00E+00","module":"B3","scenario":null},{"value":"0,00E+00","module":"B4","scenario":null},{"value":"0,00E+00","module":"B5","scenario":null},{"value":"4,59E-07","module":"B6","scenario":null},{"value":"0,00E+00","module":"B7","scenario":null},{"value":"0,00E+00","module":"C1","scenario":null},{"value":"1,69E-06","module":"C2","scenario":null},{"value":"1,15E-07","module":"C3","scenario":null},{"value":"4,75E-07","module":"C4","scenario":null},{"value":"-8,26E-04","module":"D","scenario":null},{"value":"6,49E-03","module":"A1A3","scenario":null}]},{"parameter":"EP-marine","unit":"kg N-eq","values":[{"value":"5,36E-02","module":"A1","scenario":null},{"value":"1,84E-04","module":"A2","scenario":null},{"value":"3,41E-04","module":"A3","scenario":null},{"value":"3,83E-04","module":"A4","scenario":null},{"value":"1,10E-03","module":"A5","scenario":null},{"value":"0,00E+00","module":"B1","scenario":null},{"value":"0,00E+00","module":"B2","scenario":null},{"value":"0,00E+00","module":"B3","scenario":null},{"value":"0,00E+00","module":"B4","scenario":null},{"value":"0,00E+00","module":"B5","scenario":null},{"value":"5,48E-06","module":"B6","scenario":null},{"value":"0,00E+00","module":"B7","scenario":null},{"value":"0,00E+00","module":"C1","scenario":null},{"value":"2,61E-04","module":"C2","scenario":null},{"value":"6,71E-05","module":"C3","scenario":null},{"value":"1,16E-04","module":"C4","scenario":null},{"value":"-5,13E-03","module":"D","scenario":null},{"value":"5,41E-02","module":"A1A3","scenario":null}]},{"parameter":"EP-terrestrial","unit":"mol N-eq.","values":[{"value":"7,94E-01","module":"A1","scenario":null},{"value":"2,03E-03","module":"A2","scenario":null},{"value":"3,38E-03","module":"A3","scenario":null},{"value":"4,23E-03","module":"A4","scenario":null},{"value":"1,62E-02","module":"A5","scenario":null},{"value":"0,00E+00","module":"B1","scenario":null},{"value":"0,00E+00","module":"B2","scenario":null},{"value":"0,00E+00","module":"B3","scenario":null},{"value":"0,00E+00","module":"B4","scenario":null},{"value":"0,00E+00","module":"B5","scenario":null},{"value":"7,13E-05","module":"B6","scenario":null},{"value":"0,00E+00","module":"B7","scenario":null},{"value":"0,00E+00","module":"C1","scenario":null},{"value":"2,88E-03","module":"C2","scenario":null},{"value":"6,97E-04","module":"C3","scenario":null},{"value":"7,61E-04","module":"C4","scenario":null},{"value":"-7,90E-02","module":"D","scenario":null},{"value":"7,99E-01","module":"A1A3","scenario":null}]},{"parameter":"GWP-IOBC","unit":"kg CO2-eq","values":[{"value":"1,68E+01","module":"A1","scenario":null},{"value":"1,42E-01","module":"A2","scenario":null},{"value":"4,59E-01","module":"A3","scenario":null},{"value":"3,03E-01","module":"A4","scenario":null},{"value":"3,74E-01","module":"A5","scenario":null},{"value":"0,00E+00","module":"B1","scenario":null},{"value":"0,00E+00","module":"B2","scenario":null},{"value":"0,00E+00","module":"B3","scenario":null},{"value":"0,00E+00","module":"B4","scenario":null},{"value":"0,00E+00","module":"B5","scenario":null},{"value":"6,57E-03","module":"B6","scenario":null},{"value":"0,00E+00","module":"B7","scenario":null},{"value":"0,00E+00","module":"C1","scenario":null},{"value":"2,15E-01","module":"C2","scenario":null},{"value":"7,64E-01","module":"C3","scenario":null},{"value":"6,87E-02","module":"C4","scenario":null},{"value":"-3,89E-01","module":"D","scenario":null},{"value":"1,74E+01","module":"A1A3","scenario":null}]}],"additional_environmental_impact":[{"parameter":"PM","unit":"Disease incidence","values":[{"value":"2,20E-06","module":"A1","scenario":null},{"value":"1,22E-08","module":"A2","scenario":null},{"value":"1,08E-08","module":"A3","scenario":null},{"value":"2,67E-08","module":"A4","scenario":null},{"value":"4,54E-08","module":"A5","scenario":null},{"value":"0,00E+00","module":"B1","scenario":null},{"value":"0,00E+00","module":"B2","scenario":null},{"value":"0,00E+00","module":"B3","scenario":null},{"value":"0,00E+00","module":"B4","scenario":null},{"value":"0,00E+00","module":"B5","scenario":null},{"value":"3,57E-10","module":"B6","scenario":null},{"value":"0,00E+00","module":"B7","scenario":null},{"value":"0,00E+00","module":"C1","scenario":null},{"value":"1,55E-08","module":"C2","scenario":null},{"value":"6,07E-10","module":"C3","scenario":null},{"value":"3,33E-09","module":"C4","scenario":null},{"value":"-2,66E-07","module":"D","scenario":null},{"value":"2,22E-06","module":"A1A3","scenario":null}]},{"parameter":"ETP-fw","unit":"CTUe","values":[{"value":"9,92E+03","module":"A1","scenario":null},{"value":"1,61E+00","module":"A2","scenario":null},{"value":"1,28E+01","module":"A3","scenario":null},{"value":"3,44E+00","module":"A4","scenario":null},{"value":"2,17E+02","module":"A5","scenario":null},{"value":"0,00E+00","module":"B1","scenario":null},{"value":"0,00E+00","module":"B2","scenario":null},{"value":"0,00E+00","module":"B3","scenario":null},{"value":"0,00E+00","module":"B4","scenario":null},{"value":"0,00E+00","module":"B5","scenario":null},{"value":"3,97E-01","module":"B6","scenario":null},{"value":"0,00E+00","module":"B7","scenario":null},{"value":"0,00E+00","module":"C1","scenario":null},{"value":"2,39E+00","module":"C2","scenario":null},{"value":"1,06E+00","module":"C3","scenario":null},{"value":"9,15E+02","module":"C4","scenario":null},{"value":"-1,13E+03","module":"D","scenario":null},{"value":"9,94E+03","module":"A1A3","scenario":null}]},{"parameter":"HTP-c","unit":"CTUh","values":[{"value":"1,81E-07","module":"A1","scenario":null},{"value":"0,00E+00","module":"A2","scenario":null},{"value":"4,16E-10","module":"A3","scenario":null},{"value":"0,00E+00","module":"A4","scenario":null},{"value":"3,63E-09","module":"A5","scenario":null},{"value":"0,00E+00","module":"B1","scenario":null},{"value":"0,00E+00","module":"B2","scenario":null},{"value":"0,00E+00","module":"B3","scenario":null},{"value":"0,00E+00","module":"B4","scenario":null},{"value":"0,00E+00","module":"B5","scenario":null},{"value":"1,90E-11","module":"B6","scenario":null},{"value":"0,00E+00","module":"B7","scenario":null},{"value":"0,00E+00","module":"C1","scenario":null},{"value":"0,00E+00","module":"C2","scenario":null},{"value":"3,40E-11","module":"C3","scenario":null},{"value":"4,30E-11","module":"C4","scenario":null},{"value":"-1,59E-08","module":"D","scenario":null},{"value":"1,82E-07","module":"A1A3","scenario":null}]},{"parameter":"HTP-nc","unit":"CTUh","values":[{"value":"1,36E-05","module":"A1","scenario":null},{"value":"1,57E-09","module":"A2","scenario":null},{"value":"1,01E-08","module":"A3","scenario":null},{"value":"3,33E-09","module":"A4","scenario":null},{"value":"2,73E-07","module":"A5","scenario":null},{"value":"0,00E+00","module":"B1","scenario":null},{"value":"0,00E+00","module":"B2","scenario":null},{"value":"0,00E+00","module":"B3","scenario":null},{"value":"0,00E+00","module":"B4","scenario":null},{"value":"0,00E+00","module":"B5","scenario":null},{"value":"4,46E-10","module":"B6","scenario":null},{"value":"0,00E+00","module":"B7","scenario":null},{"value":"0,00E+00","module":"C1","scenario":null},{"value":"2,58E-09","module":"C2","scenario":null},{"value":"1,49E-09","module":"C3","scenario":null},{"value":"8,00E-10","module":"C4","scenario":null},{"value":"-1,36E-06","module":"D","scenario":null},{"value":"1,37E-05","module":"A1A3","scenario":null}]},{"parameter":"SQP","unit":"-","values":[{"value":"1,88E+02","module":"A1","scenario":null},{"value":"2,41E+00","module":"A2","scenario":null},{"value":"9,72E+00","module":"A3","scenario":null},{"value":"5,40E+00","module":"A4","scenario":null},{"value":"4,18E+00","module":"A5","scenario":null},{"value":"0,00E+00","module":"B1","scenario":null},{"value":"0,00E+00","module":"B2","scenario":null},{"value":"0,00E+00","module":"B3","scenario":null},{"value":"0,00E+00","module":"B4","scenario":null},{"value":"0,00E+00","module":"B5","scenario":null},{"value":"4,39E-02","module":"B6","scenario":null},{"value":"0,00E+00","module":"B7","scenario":null},{"value":"0,00E+00","module":"C1","scenario":null},{"value":"2,23E+00","module":"C2","scenario":null},{"value":"1,43E-02","module":"C3","scenario":null},{"value":"1,12E+00","module":"C4","scenario":null},{"value":"-1,84E+01","module":"D","scenario":null},{"value":"2,00E+02","module":"A1A3","scenario":null}]},{"parameter":"IRP","unit":"kBq U235-eq","values":[{"value":"1,03E+00","module":"A1","scenario":null},{"value":"9,60E-03","module":"A2","scenario":null},{"value":"7,28E-01","module":"A3","scenario":null},{"value":"2,06E-02","module":"A4","scenario":null},{"value":"3,61E-02","module":"A5","scenario":null},{"value":"0,00E+00","module":"B1","scenario":null},{"value":"0,00E+00","module":"B2","scenario":null},{"value":"0,00E+00","module":"B3","scenario":null},{"value":"0,00E+00","module":"B4","scenario":null},{"value":"0,00E+00","module":"B5","scenario":null},{"value":"1,58E-03","module":"B6","scenario":null},{"value":"0,00E+00","module":"B7","scenario":null},{"value":"0,00E+00","module":"C1","scenario":null},{"value":"1,42E-02","module":"C2","scenario":null},{"value":"1,97E-04","module":"C3","scenario":null},{"value":"3,63E-03","module":"C4","scenario":null},{"value":"-1,20E-02","module":"D","scenario":null},{"value":"1,76E+00","module":"A1A3","scenario":null}]}],"resource_use":[{"parameter":"PERE","unit":"MJ","values":[{"value":"5,18E+01","module":"A1","scenario":null},{"value":"2,79E-02","module":"A2","scenario":null},{"value":"1,02E+01","module":"A3","scenario":null},{"value":"5,93E-02","module":"A4","scenario":null},{"value":"1,25E+00","module":"A5","scenario":null},{"value":"0,00E+00","module":"B1","scenario":null},{"value":"0,00E+00","module":"B2","scenario":null},{"value":"0,00E+00","module":"B3","scenario":null},{"value":"0,00E+00","module":"B4","scenario":null},{"value":"0,00E+00","module":"B5","scenario":null},{"value":"1,13E+00","module":"B6","scenario":null},{"value":"0,00E+00","module":"B7","scenario":null},{"value":"0,00E+00","module":"C1","scenario":null},{"value":"4,57E-02","module":"C2","scenario":null},{"value":"4,20E-03","module":"C3","scenario":null},{"value":"7,20E-02","module":"C4","scenario":null},{"value":"-6,43E+00","module":"D","scenario":null},{"value":"6,21E+01","module":"A1A3","scenario":null}]},{"parameter":"PERM","unit":"","values":[{"value":"0,00E+00","module":"A1","scenario":null},{"value":"0,00E+00","module":"A2","scenario":null},{"value":"0,00E+00","module":"A3","scenario":null},{"value":"0,00E+00","module":"A4","scenario":null},{"value":"0,00E+00","module":"A5","scenario":null},{"value":"0,00E+00","module":"B1","scenario":null},{"value":"0,00E+00","module":"B2","scenario":null},{"value":"0,00E+00","module":"B3","scenario":null},{"value":"0,00E+00","module":"B4","scenario":null},{"value":"0,00E+00","module":"B5","scenario":null},{"value":"0,00E+00","module":"B6","scenario":null},{"value":"0,00E+00","module":"B7","scenario":null},{"value":"0,00E+00","module":"C1","scenario":null},{"value":"0,00E+00","module":"C2","scenario":null},{"value":"0,00E+00","module":"C3","scenario":null},{"value":"0,00E+00","module":"C4","scenario":null},{"value":"0,00E+00","module":"D","scenario":null},{"value":"0,00E+00","module":"A1A3","scenario":null}]},{"parameter":"PERT","unit":"MJ","values":[{"value":"5,18E+01","module":"A1","scenario":null},{"value":"2,79E-02","module":"A2","scenario":null},{"value":"1,02E+01","module":"A3","scenario":null},{"value":"5,93E-02","module":"A4","scenario":null},{"value":"1,25E+00","module":"A5","scenario":null},{"value":"0,00E+00","module":"B1","scenario":null},{"value":"0,00E+00","module":"B2","scenario":null},{"value":"0,00E+00","module":"B3","scenario":null},{"value":"0,00E+00","module":"B4","scenario":null},{"value":"0,00E+00","module":"B5","scenario":null},{"value":"1,13E+00","module":"B6","scenario":null},{"value":"0,00E+00","module":"B7","scenario":null},{"value":"0,00E+00","module":"C1","scenario":null},{"value":"4,57E-02","module":"C2","scenario":null},{"value":"4,20E-03","module":"C3","scenario":null},{"value":"7,20E-02","module":"C4","scenario":null},{"value":"-6,43E+00","module":"D","scenario":null},{"value":"6,21E+01","module":"A1A3","scenario":null}]},{"parameter":"PENRE","unit":"MJ","values":[{"value":"2,17E+02","module":"A1","scenario":null},{"value":"2,20E+00","module":"A2","scenario":null},{"value":"2,16E+01","module":"A3","scenario":null},{"value":"4,71E+00","module":"A4","scenario":null},{"value":"4,98E+00","module":"A5","scenario":null},{"value":"0,00E+00","module":"B1","scenario":null},{"value":"0,00E+00","module":"B2","scenario":null},{"value":"0,00E+00","module":"B3","scenario":null},{"value":"0,00E+00","module":"B4","scenario":null},{"value":"0,00E+00","module":"B5","scenario":null},{"value":"8,72E-02","module":"B6","scenario":null},{"value":"0,00E+00","module":"B7","scenario":null},{"value":"0,00E+00","module":"C1","scenario":null},{"value":"3,24E+00","module":"C2","scenario":null},{"value":"8,47E-02","module":"C3","scenario":null},{"value":"5,61E-01","module":"C4","scenario":null},{"value":"-7,11E+00","module":"D","scenario":null},{"value":"2,40E+02","module":"A1A3","scenario":null}]},{"parameter":"PENRM","unit":"MJ","values":[{"value":"1,43E+01","module":"A1","scenario":null},{"value":"0,00E+00","module":"A2","scenario":null},{"value":"0,00E+00","module":"A3","scenario":null},{"value":"0,00E+00","module":"A4","scenario":null},{"value":"8,27E-03","module":"A5","scenario":null},{"value":"0,00E+00","module":"B1","scenario":null},{"value":"0,00E+00","module":"B2","scenario":null},{"value":"0,00E+00","module":"B3","scenario":null},{"value":"0,00E+00","module":"B4","scenario":null},{"value":"0,00E+00","module":"B5","scenario":null},{"value":"0,00E+00","module":"B6","scenario":null},{"value":"0,00E+00","module":"B7","scenario":null},{"value":"0,00E+00","module":"C1","scenario":null},{"value":"0,00E+00","module":"C2","scenario":null},{"value":"-1,39E+01","module":"C3","scenario":null},{"value":"0,00E+00","module":"C4","scenario":null},{"value":"0,00E+00","module":"D","scenario":null},{"value":"1,43E+01","module":"A1A3","scenario":null}]},{"parameter":"PENRT","unit":"MJ","values":[{"value":"2,31E+02","module":"A1","scenario":null},{"value":"2,20E+00","module":"A2","scenario":null},{"value":"2,16E+01","module":"A3","scenario":null},{"value":"4,71E+00","module":"A4","scenario":null},{"value":"4,99E+00","module":"A5","scenario":null},{"value":"0,00E+00","module":"B1","scenario":null},{"value":"0,00E+00","module":"B2","scenario":null},{"value":"0,00E+00","module":"B3","scenario":null},{"value":"0,00E+00","module":"B4","scenario":null},{"value":"0,00E+00","module":"B5","scenario":null},{"value":"8,72E-02","module":"B6","scenario":null},{"value":"0,00E+00","module":"B7","scenario":null},{"value":"0,00E+00","module":"C1","scenario":null},{"value":"3,24E+00","module":"C2","scenario":null},{"value":"-1,38E+01","module":"C3","scenario":null},{"value":"5,61E-01","module":"C4","scenario":null},{"value":"-7,11E+00","module":"D","scenario":null},{"value":"2,55E+02","module":"A1A3","scenario":null}]},{"parameter":"SM","unit":"kg","values":[{"value":"5,86E-01","module":"A1","scenario":null},{"value":"0,00E+00","module":"A2","scenario":null},{"value":"0,00E+00","module":"A3","scenario":null},{"value":"0,00E+00","module":"A4","scenario":null},{"value":"1,17E-02","module":"A5","scenario":null},{"value":"0,00E+00","module":"B1","scenario":null},{"value":"0,00E+00","module":"B2","scenario":null},{"value":"0,00E+00","module":"B3","scenario":null},{"value":"0,00E+00","module":"B4","scenario":null},{"value":"0,00E+00","module":"B5","scenario":null},{"value":"0,00E+00","module":"B6","scenario":null},{"value":"0,00E+00","module":"B7","scenario":null},{"value":"0,00E+00","module":"C1","scenario":null},{"value":"0,00E+00","module":"C2","scenario":null},{"value":"0,00E+00","module":"C3","scenario":null},{"value":"0,00E+00","module":"C4","scenario":null},{"value":"2,13E-01","module":"D","scenario":null},{"value":"5,86E-01","module":"A1A3","scenario":null}]},{"parameter":"RSF","unit":"MJ","values":[{"value":"1,31E+00","module":"A1","scenario":null},{"value":"9,79E-04","module":"A2","scenario":null},{"value":"4,01E-02","module":"A3","scenario":null},{"value":"2,07E-03","module":"A4","scenario":null},{"value":"2,71E-02","module":"A5","scenario":null},{"value":"0,00E+00","module":"B1","scenario":null},{"value":"0,00E+00","module":"B2","scenario":null},{"value":"0,00E+00","module":"B3","scenario":null},{"value":"0,00E+00","module":"B4","scenario":null},{"value":"0,00E+00","module":"B5","scenario":null},{"value":"8,86E-04","module":"B6","scenario":null},{"value":"0,00E+00","module":"B7","scenario":null},{"value":"0,00E+00","module":"C1","scenario":null},{"value":"1,64E-03","module":"C2","scenario":null},{"value":"9,40E-05","module":"C3","scenario":null},{"value":"1,49E-03","module":"C4","scenario":null},{"value":"1,95E-02","module":"D","scenario":null},{"value":"1,35E+00","module":"A1A3","scenario":null}]},{"parameter":"NRSF","unit":"MJ","values":[{"value":"1,29E-02","module":"A1","scenario":null},{"value":"3,30E-03","module":"A2","scenario":null},{"value":"1,29E-01","module":"A3","scenario":null},{"value":"6,95E-03","module":"A4","scenario":null},{"value":"3,17E-03","module":"A5","scenario":null},{"value":"0,00E+00","module":"B1","scenario":null},{"value":"0,00E+00","module":"B2","scenario":null},{"value":"0,00E+00","module":"B3","scenario":null},{"value":"0,00E+00","module":"B4","scenario":null},{"value":"0,00E+00","module":"B5","scenario":null},{"value":"2,21E-03","module":"B6","scenario":null},{"value":"0,00E+00","module":"B7","scenario":null},{"value":"0,00E+00","module":"C1","scenario":null},{"value":"5,84E-03","module":"C2","scenario":null},{"value":"0,00E+00","module":"C3","scenario":null},{"value":"4,72E-04","module":"C4","scenario":null},{"value":"-1,83E-01","module":"D","scenario":null},{"value":"1,45E-01","module":"A1A3","scenario":null}]},{"parameter":"FW","unit":"m3","values":[{"value":"3,82E-01","module":"A1","scenario":null},{"value":"2,48E-04","module":"A2","scenario":null},{"value":"2,50E-02","module":"A3","scenario":null},{"value":"5,36E-04","module":"A4","scenario":null},{"value":"8,18E-03","module":"A5","scenario":null},{"value":"0,00E+00","module":"B1","scenario":null},{"value":"0,00E+00","module":"B2","scenario":null},{"value":"0,00E+00","module":"B3","scenario":null},{"value":"0,00E+00","module":"B4","scenario":null},{"value":"0,00E+00","module":"B5","scenario":null},{"value":"8,42E-03","module":"B6","scenario":null},{"value":"0,00E+00","module":"B7","scenario":null},{"value":"0,00E+00","module":"C1","scenario":null},{"value":"3,41E-04","module":"C2","scenario":null},{"value":"6,05E-04","module":"C3","scenario":null},{"value":"7,31E-04","module":"C4","scenario":null},{"value":"-2,24E-02","module":"D","scenario":null},{"value":"4,07E-01","module":"A1A3","scenario":null}]}],"end_of_life_waste":[{"parameter":"HWD","unit":"kg","values":[{"value":"1,37E-01","module":"A1","scenario":null},{"value":"1,19E-04","module":"A2","scenario":null},{"value":"1,03E-01","module":"A3","scenario":null},{"value":"2,58E-04","module":"A4","scenario":null},{"value":"6,03E-03","module":"A5","scenario":null},{"value":"0,00E+00","module":"B1","scenario":null},{"value":"0,00E+00","module":"B2","scenario":null},{"value":"0,00E+00","module":"B3","scenario":null},{"value":"0,00E+00","module":"B4","scenario":null},{"value":"0,00E+00","module":"B5","scenario":null},{"value":"5,59E-05","module":"B6","scenario":null},{"value":"0,00E+00","module":"B7","scenario":null},{"value":"0,00E+00","module":"C1","scenario":null},{"value":"1,65E-04","module":"C2","scenario":null},{"value":"0,00E+00","module":"C3","scenario":null},{"value":"6,08E-02","module":"C4","scenario":null},{"value":"-8,26E-03","module":"D","scenario":null},{"value":"2,40E-01","module":"A1A3","scenario":null}]},{"parameter":"NHWD","unit":"kg","values":[{"value":"7,35E+00","module":"A1","scenario":null},{"value":"1,81E-01","module":"A2","scenario":null},{"value":"1,57E-01","module":"A3","scenario":null},{"value":"4,10E-01","module":"A4","scenario":null},{"value":"2,01E-01","module":"A5","scenario":null},{"value":"0,00E+00","module":"B1","scenario":null},{"value":"0,00E+00","module":"B2","scenario":null},{"value":"0,00E+00","module":"B3","scenario":null},{"value":"0,00E+00","module":"B4","scenario":null},{"value":"0,00E+00","module":"B5","scenario":null},{"value":"6,71E-03","module":"B6","scenario":null},{"value":"0,00E+00","module":"B7","scenario":null},{"value":"0,00E+00","module":"C1","scenario":null},{"value":"1,55E-01","module":"C2","scenario":null},{"value":"0,00E+00","module":"C3","scenario":null},{"value":"1,80E+00","module":"C4","scenario":null},{"value":"-3,65E-01","module":"D","scenario":null},{"value":"7,69E+00","module":"A1A3","scenario":null}]},{"parameter":"RWD","unit":"kg","values":[{"value":"9,48E-04","module":"A1","scenario":null},{"value":"1,50E-05","module":"A2","scenario":null},{"value":"3,21E-04","module":"A3","scenario":null},{"value":"3,22E-05","module":"A4","scenario":null},{"value":"2,69E-05","module":"A5","scenario":null},{"value":"0,00E+00","module":"B1","scenario":null},{"value":"0,00E+00","module":"B2","scenario":null},{"value":"0,00E+00","module":"B3","scenario":null},{"value":"0,00E+00","module":"B4","scenario":null},{"value":"0,00E+00","module":"B5","scenario":null},{"value":"7,80E-07","module":"B6","scenario":null},{"value":"0,00E+00","module":"B7","scenario":null},{"value":"0,00E+00","module":"C1","scenario":null},{"value":"2,21E-05","module":"C2","scenario":null},{"value":"0,00E+00","module":"C3","scenario":null},{"value":"3,90E-06","module":"C4","scenario":null},{"value":"-1,05E-05","module":"D","scenario":null},{"value":"1,28E-03","module":"A1A3","scenario":null}]}],"end_of_life_flow":[{"parameter":"CRU","unit":"kg","values":[{"value":"0,00E+00","module":"A1","scenario":null},{"value":"0,00E+00","module":"A2","scenario":null},{"value":"0,00E+00","module":"A3","scenario":null},{"value":"0,00E+00","module":"A4","scenario":null},{"value":"0,00E+00","module":"A5","scenario":null},{"value":"0,00E+00","module":"B1","scenario":null},{"value":"0,00E+00","module":"B2","scenario":null},{"value":"0,00E+00","module":"B3","scenario":null},{"value":"0,00E+00","module":"B4","scenario":null},{"value":"0,00E+00","module":"B5","scenario":null},{"value":"0,00E+00","module":"B6","scenario":null},{"value":"0,00E+00","module":"B7","scenario":null},{"value":"0,00E+00","module":"C1","scenario":null},{"value":"0,00E+00","module":"C2","scenario":null},{"value":"0,00E+00","module":"C3","scenario":null},{"value":"0,00E+00","module":"C4","scenario":null},{"value":"0,00E+00","module":"D","scenario":null},{"value":"0,00E+00","module":"A1A3","scenario":null}]},{"parameter":"MFR","unit":"kg","values":[{"value":"0,00E+00","module":"A1","scenario":null},{"value":"0,00E+00","module":"A2","scenario":null},{"value":"6,79E-03","module":"A3","scenario":null},{"value":"0,00E+00","module":"A4","scenario":null},{"value":"4,45E-02","module":"A5","scenario":null},{"value":"0,00E+00","module":"B1","scenario":null},{"value":"0,00E+00","module":"B2","scenario":null},{"value":"0,00E+00","module":"B3","scenario":null},{"value":"0,00E+00","module":"B4","scenario":null},{"value":"0,00E+00","module":"B5","scenario":null},{"value":"0,00E+00","module":"B6","scenario":null},{"value":"0,00E+00","module":"B7","scenario":null},{"value":"0,00E+00","module":"C1","scenario":null},{"value":"0,00E+00","module":"C2","scenario":null},{"value":"2,22E+00","module":"C3","scenario":null},{"value":"2,61E-05","module":"C4","scenario":null},{"value":"-8,32E-03","module":"D","scenario":null},{"value":"6,79E-03","module":"A1A3","scenario":null}]},{"parameter":"MER","unit":"kg","values":[{"value":"0,00E+00","module":"A1","scenario":null},{"value":"0,00E+00","module":"A2","scenario":null},{"value":"3,87E-01","module":"A3","scenario":null},{"value":"0,00E+00","module":"A4","scenario":null},{"value":"1,38E-02","module":"A5","scenario":null},{"value":"0,00E+00","module":"B1","scenario":null},{"value":"0,00E+00","module":"B2","scenario":null},{"value":"0,00E+00","module":"B3","scenario":null},{"value":"0,00E+00","module":"B4","scenario":null},{"value":"0,00E+00","module":"B5","scenario":null},{"value":"0,00E+00","module":"B6","scenario":null},{"value":"0,00E+00","module":"B7","scenario":null},{"value":"0,00E+00","module":"C1","scenario":null},{"value":"0,00E+00","module":"C2","scenario":null},{"value":"3,02E-01","module":"C3","scenario":null},{"value":"6,37E-07","module":"C4","scenario":null},{"value":"-1,10E-03","module":"D","scenario":null},{"value":"3,87E-01","module":"A1A3","scenario":null}]},{"parameter":"EEE","unit":"MJ","values":[{"value":"0,00E+00","module":"A1","scenario":null},{"value":"0,00E+00","module":"A2","scenario":null},{"value":"2,25E-01","module":"A3","scenario":null},{"value":"0,00E+00","module":"A4","scenario":null},{"value":"1,44E-02","module":"A5","scenario":null},{"value":"0,00E+00","module":"B1","scenario":null},{"value":"0,00E+00","module":"B2","scenario":null},{"value":"0,00E+00","module":"B3","scenario":null},{"value":"0,00E+00","module":"B4","scenario":null},{"value":"0,00E+00","module":"B5","scenario":null},{"value":"0,00E+00","module":"B6","scenario":null},{"value":"0,00E+00","module":"B7","scenario":null},{"value":"0,00E+00","module":"C1","scenario":null},{"value":"0,00E+00","module":"C2","scenario":null},{"value":"4,94E-01","module":"C3","scenario":null},{"value":"4,13E-05","module":"C4","scenario":null},{"value":"-2,68E-03","module":"D","scenario":null},{"value":"2,25E-01","module":"A1A3","scenario":null}]},{"parameter":"EET","unit":"MJ","values":[{"value":"0,00E+00","module":"A1","scenario":null},{"value":"0,00E+00","module":"A2","scenario":null},{"value":"3,41E+00","module":"A3","scenario":null},{"value":"0,00E+00","module":"A4","scenario":null},{"value":"2,18E-01","module":"A5","scenario":null},{"value":"0,00E+00","module":"B1","scenario":null},{"value":"0,00E+00","module":"B2","scenario":null},{"value":"0,00E+00","module":"B3","scenario":null},{"value":"0,00E+00","module":"B4","scenario":null},{"value":"0,00E+00","module":"B5","scenario":null},{"value":"0,00E+00","module":"B6","scenario":null},{"value":"0,00E+00","module":"B7","scenario":null},{"value":"0,00E+00","module":"C1","scenario":null},{"value":"0,00E+00","module":"C2","scenario":null},{"value":"7,47E+00","module":"C3","scenario":null},{"value":"6,25E-04","module":"C4","scenario":null},{"value":"-4,06E-02","module":"D","scenario":null},{"value":"3,41E+00","module":"A1A3","scenario":null}]}]}