{"product_name":"Self-levelling compounds StoCrete CS 730 and StoCrete CS 735","epd_id":"NEPD-8924-8584","declared_unit":{"unit":"ton","amount":1},"compliance":["EN 15804+A2","ISO 14025","ISO 21930"],"producer_name":"Sto SE & Co. KGaA","environmental_impact":[{"parameter":"GWP-total","unit":"kg CO2-eq","values":[{"value":"2,73E-01","module":"A1","scenario":null},{"value":"1,13E-01","module":"A2","scenario":null},{"value":"3,94E-04","module":"A3","scenario":null},{"value":"3,29E-02","module":"A4","scenario":null},{"value":"3,97E-02","module":"A5","scenario":null},{"value":"0,00E+00","module":"C1","scenario":null},{"value":"1,65E-02","module":"C2","scenario":null},{"value":"7,20E-05","module":"C3","scenario":null},{"value":"7,39E-03","module":"C4","scenario":null},{"value":"-2,67E-04","module":"D","scenario":null},{"value":"3,87E-01","module":"A1A3","scenario":null}]},{"parameter":"GWP-fossil","unit":"kg CO2-eq","values":[{"value":"2,91E-01","module":"A1","scenario":null},{"value":"1,13E-01","module":"A2","scenario":null},{"value":"3,63E-04","module":"A3","scenario":null},{"value":"3,29E-02","module":"A4","scenario":null},{"value":"2,41E-02","module":"A5","scenario":null},{"value":"0,00E+00","module":"C1","scenario":null},{"value":"1,64E-02","module":"C2","scenario":null},{"value":"7,10E-05","module":"C3","scenario":null},{"value":"7,38E-03","module":"C4","scenario":null},{"value":"-2,61E-04","module":"D","scenario":null},{"value":"4,05E-01","module":"A1A3","scenario":null}]},{"parameter":"GWP-biogenic","unit":"kg CO2-eq","values":[{"value":"-1,84E-02","module":"A1","scenario":null},{"value":"3,67E-05","module":"A2","scenario":null},{"value":"2,44E-05","module":"A3","scenario":null},{"value":"1,36E-05","module":"A4","scenario":null},{"value":"1,55E-02","module":"A5","scenario":null},{"value":"0,00E+00","module":"C1","scenario":null},{"value":"6,81E-06","module":"C2","scenario":null},{"value":"6,13E-07","module":"C3","scenario":null},{"value":"8,62E-06","module":"C4","scenario":null},{"value":"-4,63E-06","module":"D","scenario":null},{"value":"-1,84E-02","module":"A1A3","scenario":null}]},{"parameter":"GWP-luluc","unit":"kg CO2-eq","values":[{"value":"1,11E-04","module":"A1","scenario":null},{"value":"5,71E-05","module":"A2","scenario":null},{"value":"6,13E-06","module":"A3","scenario":null},{"value":"1,17E-05","module":"A4","scenario":null},{"value":"2,97E-05","module":"A5","scenario":null},{"value":"0,00E+00","module":"C1","scenario":null},{"value":"5,85E-06","module":"C2","scenario":null},{"value":"9,83E-08","module":"C3","scenario":null},{"value":"1,81E-06","module":"C4","scenario":null},{"value":"-1,26E-06","module":"D","scenario":null},{"value":"1,74E-04","module":"A1A3","scenario":null}]},{"parameter":"ODP","unit":"kg CFC11-eq","values":[{"value":"8,22E-09","module":"A1","scenario":null},{"value":"2,44E-08","module":"A2","scenario":null},{"value":"6,80E-11","module":"A3","scenario":null},{"value":"7,45E-09","module":"A4","scenario":null},{"value":"2,37E-09","module":"A5","scenario":null},{"value":"0,00E+00","module":"C1","scenario":null},{"value":"3,73E-09","module":"C2","scenario":null},{"value":"1,40E-11","module":"C3","scenario":null},{"value":"2,79E-09","module":"C4","scenario":null},{"value":"-2,34E-06","module":"D","scenario":null},{"value":"3,27E-08","module":"A1A3","scenario":null}]},{"parameter":"AP","unit":"mol H+-eq","values":[{"value":"8,39E-04","module":"A1","scenario":null},{"value":"2,45E-03","module":"A2","scenario":null},{"value":"2,01E-06","module":"A3","scenario":null},{"value":"9,45E-05","module":"A4","scenario":null},{"value":"1,70E-04","module":"A5","scenario":null},{"value":"0,00E+00","module":"C1","scenario":null},{"value":"4,73E-05","module":"C2","scenario":null},{"value":"5,75E-07","module":"C3","scenario":null},{"value":"6,57E-05","module":"C4","scenario":null},{"value":"-2,32E-06","module":"D","scenario":null},{"value":"3,29E-03","module":"A1A3","scenario":null}]},{"parameter":"POCP","unit":"kg NMVOC-eq","values":[{"value":"5,35E-04","module":"A1","scenario":null},{"value":"1,79E-03","module":"A2","scenario":null},{"value":"1,64E-06","module":"A3","scenario":null},{"value":"8,01E-05","module":"A4","scenario":null},{"value":"1,23E-04","module":"A5","scenario":null},{"value":"0,00E+00","module":"C1","scenario":null},{"value":"4,01E-05","module":"C2","scenario":null},{"value":"5,20E-07","module":"C3","scenario":null},{"value":"7,71E-05","module":"C4","scenario":null},{"value":"-2,47E-06","module":"D","scenario":null},{"value":"2,33E-03","module":"A1A3","scenario":null}]},{"parameter":"ADPE","unit":"kg Sb-eq","values":[{"value":"2,00E-06","module":"A1","scenario":null},{"value":"1,25E-06","module":"A2","scenario":null},{"value":"7,53E-09","module":"A3","scenario":null},{"value":"9,09E-07","module":"A4","scenario":null},{"value":"1,89E-07","module":"A5","scenario":null},{"value":"0,00E+00","module":"C1","scenario":null},{"value":"4,54E-07","module":"C2","scenario":null},{"value":"9,01E-10","module":"C3","scenario":null},{"value":"6,65E-08","module":"C4","scenario":null},{"value":"-2,06E-08","module":"D","scenario":null},{"value":"3,26E-06","module":"A1A3","scenario":null}]},{"parameter":"ADPF","unit":"MJ","values":[{"value":"3,03E+00","module":"A1","scenario":null},{"value":"1,60E+00","module":"A2","scenario":null},{"value":"1,28E-02","module":"A3","scenario":null},{"value":"4,97E-01","module":"A4","scenario":null},{"value":"2,90E-01","module":"A5","scenario":null},{"value":"0,00E+00","module":"C1","scenario":null},{"value":"2,49E-01","module":"C2","scenario":null},{"value":"2,20E-03","module":"C3","scenario":null},{"value":"2,03E-01","module":"C4","scenario":null},{"value":"-4,33E-03","module":"D","scenario":null},{"value":"4,64E+00","module":"A1A3","scenario":null}]},{"parameter":"WDP","unit":"m3 world-eq. Deprived","values":[{"value":"1,60E+01","module":"A1","scenario":null},{"value":"7,15E-01","module":"A2","scenario":null},{"value":"1,08E+00","module":"A3","scenario":null},{"value":"4,81E-01","module":"A4","scenario":null},{"value":"1,79E+00","module":"A5","scenario":null},{"value":"0,00E+00","module":"C1","scenario":null},{"value":"2,41E-01","module":"C2","scenario":null},{"value":"2,43E-01","module":"C3","scenario":null},{"value":"1,25E+00","module":"C4","scenario":null},{"value":"-1,87E-01","module":"D","scenario":null},{"value":"1,78E+01","module":"A1A3","scenario":null}]},{"parameter":"EP-freshwater","unit":"kg P-eq","values":[{"value":"9,32E-06","module":"A1","scenario":null},{"value":"6,13E-07","module":"A2","scenario":null},{"value":"3,16E-08","module":"A3","scenario":null},{"value":"2,63E-07","module":"A4","scenario":null},{"value":"5,44E-07","module":"A5","scenario":null},{"value":"0,00E+00","module":"C1","scenario":null},{"value":"1,31E-07","module":"C2","scenario":null},{"value":"4,49E-09","module":"C3","scenario":null},{"value":"8,37E-08","module":"C4","scenario":null},{"value":"-8,94E-09","module":"D","scenario":null},{"value":"9,96E-06","module":"A1A3","scenario":null}]},{"parameter":"EP-marine","unit":"kg N-eq","values":[{"value":"1,75E-04","module":"A1","scenario":null},{"value":"6,07E-04","module":"A2","scenario":null},{"value":"6,06E-07","module":"A3","scenario":null},{"value":"1,87E-05","module":"A4","scenario":null},{"value":"4,12E-05","module":"A5","scenario":null},{"value":"0,00E+00","module":"C1","scenario":null},{"value":"9,35E-06","module":"C2","scenario":null},{"value":"1,68E-07","module":"C3","scenario":null},{"value":"2,44E-05","module":"C4","scenario":null},{"value":"-8,01E-07","module":"D","scenario":null},{"value":"7,83E-04","module":"A1A3","scenario":null}]},{"parameter":"EP-terrestrial","unit":"mol N-eq.","values":[{"value":"1,93E-03","module":"A1","scenario":null},{"value":"6,75E-03","module":"A2","scenario":null},{"value":"7,35E-06","module":"A3","scenario":null},{"value":"2,09E-04","module":"A4","scenario":null},{"value":"4,50E-04","module":"A5","scenario":null},{"value":"0,00E+00","module":"C1","scenario":null},{"value":"1,05E-04","module":"C2","scenario":null},{"value":"1,94E-06","module":"C3","scenario":null},{"value":"2,69E-04","module":"C4","scenario":null},{"value":"-9,33E-06","module":"D","scenario":null},{"value":"8,69E-03","module":"A1A3","scenario":null}]},{"parameter":"GWP-IOBC","unit":"kg CO2-eq","values":[{"value":"2,91E-01","module":"A1","scenario":null},{"value":"1,13E-01","module":"A2","scenario":null},{"value":"3,71E-04","module":"A3","scenario":null},{"value":"3,29E-02","module":"A4","scenario":null},{"value":"2,43E-02","module":"A5","scenario":null},{"value":"0,00E+00","module":"C1","scenario":null},{"value":"1,65E-02","module":"C2","scenario":null},{"value":"7,11E-05","module":"C3","scenario":null},{"value":"7,39E-03","module":"C4","scenario":null},{"value":"-2,78E-04","module":"D","scenario":null},{"value":"4,05E-01","module":"A1A3","scenario":null}]}],"additional_environmental_impact":[{"parameter":"PM","unit":"Disease incidence","values":[{"value":"1,21E-06","module":"A1","scenario":null},{"value":"5,84E-09","module":"A2","scenario":null},{"value":"1,25E-07","module":"A3","scenario":null},{"value":"2,01E-09","module":"A4","scenario":null},{"value":"6,72E-08","module":"A5","scenario":null},{"value":"0,00E+00","module":"C1","scenario":null},{"value":"1,01E-09","module":"C2","scenario":null},{"value":"9,00E-12","module":"C3","scenario":null},{"value":"1,40E-09","module":"C4","scenario":null},{"value":"-6,00E-11","module":"D","scenario":null},{"value":"1,34E-06","module":"A1A3","scenario":null}]},{"parameter":"ETP-fw","unit":"CTUe","values":[{"value":"1,29E+00","module":"A1","scenario":null},{"value":"1,02E+00","module":"A2","scenario":null},{"value":"5,91E-03","module":"A3","scenario":null},{"value":"3,69E-01","module":"A4","scenario":null},{"value":"1,60E-01","module":"A5","scenario":null},{"value":"0,00E+00","module":"C1","scenario":null},{"value":"1,84E-01","module":"C2","scenario":null},{"value":"1,56E-03","module":"C3","scenario":null},{"value":"1,11E-01","module":"C4","scenario":null},{"value":"-6,48E-03","module":"D","scenario":null},{"value":"2,32E+00","module":"A1A3","scenario":null}]},{"parameter":"HTP-c","unit":"CTUh","values":[{"value":"1,30E-10","module":"A1","scenario":null},{"value":"0,00E+00","module":"A2","scenario":null},{"value":"0,00E+00","module":"A3","scenario":null},{"value":"0,00E+00","module":"A4","scenario":null},{"value":"7,00E-12","module":"A5","scenario":null},{"value":"0,00E+00","module":"C1","scenario":null},{"value":"0,00E+00","module":"C2","scenario":null},{"value":"0,00E+00","module":"C3","scenario":null},{"value":"5,00E-12","module":"C4","scenario":null},{"value":"0,00E+00","module":"D","scenario":null},{"value":"1,30E-10","module":"A1A3","scenario":null}]},{"parameter":"HTP-nc","unit":"CTUh","values":[{"value":"6,07E-09","module":"A1","scenario":null},{"value":"1,13E-09","module":"A2","scenario":null},{"value":"4,00E-12","module":"A3","scenario":null},{"value":"4,03E-10","module":"A4","scenario":null},{"value":"4,11E-10","module":"A5","scenario":null},{"value":"0,00E+00","module":"C1","scenario":null},{"value":"2,01E-10","module":"C2","scenario":null},{"value":"1,00E-12","module":"C3","scenario":null},{"value":"8,00E-11","module":"C4","scenario":null},{"value":"-7,00E-12","module":"D","scenario":null},{"value":"7,21E-09","module":"A1A3","scenario":null}]},{"parameter":"SQP","unit":"-","values":[{"value":"6,12E-01","module":"A1","scenario":null},{"value":"9,05E-01","module":"A2","scenario":null},{"value":"4,94E-03","module":"A3","scenario":null},{"value":"3,48E-01","module":"A4","scenario":null},{"value":"1,51E-01","module":"A5","scenario":null},{"value":"0,00E+00","module":"C1","scenario":null},{"value":"1,74E-01","module":"C2","scenario":null},{"value":"1,25E-03","module":"C3","scenario":null},{"value":"7,82E-01","module":"C4","scenario":null},{"value":"5,72E-03","module":"D","scenario":null},{"value":"1,52E+00","module":"A1A3","scenario":null}]},{"parameter":"IRP","unit":"kBq U235-eq","values":[{"value":"1,59E+01","module":"A1","scenario":null},{"value":"6,92E-03","module":"A2","scenario":null},{"value":"3,67E-04","module":"A3","scenario":null},{"value":"2,17E-03","module":"A4","scenario":null},{"value":"7,90E-01","module":"A5","scenario":null},{"value":"0,00E+00","module":"C1","scenario":null},{"value":"1,09E-03","module":"C2","scenario":null},{"value":"3,70E-05","module":"C3","scenario":null},{"value":"9,27E-04","module":"C4","scenario":null},{"value":"-3,85E-05","module":"D","scenario":null},{"value":"1,59E+01","module":"A1A3","scenario":null}]}],"resource_use":[{"parameter":"PERE","unit":"MJ","values":[{"value":"6,01E-01","module":"A1","scenario":null},{"value":"1,45E-02","module":"A2","scenario":null},{"value":"6,58E-03","module":"A3","scenario":null},{"value":"7,12E-03","module":"A4","scenario":null},{"value":"4,19E-02","module":"A5","scenario":null},{"value":"0,00E+00","module":"C1","scenario":null},{"value":"3,56E-03","module":"C2","scenario":null},{"value":"1,13E-03","module":"C3","scenario":null},{"value":"7,27E-03","module":"C4","scenario":null},{"value":"-3,74E-03","module":"D","scenario":null},{"value":"6,22E-01","module":"A1A3","scenario":null}]},{"parameter":"PERM","unit":"","values":[{"value":"1,70E-01","module":"A1","scenario":null},{"value":"0,00E+00","module":"A2","scenario":null},{"value":"0,00E+00","module":"A3","scenario":null},{"value":"0,00E+00","module":"A4","scenario":null},{"value":"-1,61E-01","module":"A5","scenario":null},{"value":"0,00E+00","module":"C1","scenario":null},{"value":"0,00E+00","module":"C2","scenario":null},{"value":"0,00E+00","module":"C3","scenario":null},{"value":"0,00E+00","module":"C4","scenario":null},{"value":"0,00E+00","module":"D","scenario":null},{"value":"1,70E-01","module":"A1A3","scenario":null}]},{"parameter":"PERT","unit":"MJ","values":[{"value":"7,71E-01","module":"A1","scenario":null},{"value":"1,45E-02","module":"A2","scenario":null},{"value":"6,58E-03","module":"A3","scenario":null},{"value":"7,12E-03","module":"A4","scenario":null},{"value":"-1,19E-01","module":"A5","scenario":null},{"value":"0,00E+00","module":"C1","scenario":null},{"value":"3,56E-03","module":"C2","scenario":null},{"value":"1,13E-03","module":"C3","scenario":null},{"value":"7,27E-03","module":"C4","scenario":null},{"value":"-3,74E-03","module":"D","scenario":null},{"value":"7,92E-01","module":"A1A3","scenario":null}]},{"parameter":"PENRE","unit":"MJ","values":[{"value":"3,16E+00","module":"A1","scenario":null},{"value":"1,60E+00","module":"A2","scenario":null},{"value":"1,30E-02","module":"A3","scenario":null},{"value":"4,97E-01","module":"A4","scenario":null},{"value":"2,97E-01","module":"A5","scenario":null},{"value":"0,00E+00","module":"C1","scenario":null},{"value":"2,49E-01","module":"C2","scenario":null},{"value":"2,21E-03","module":"C3","scenario":null},{"value":"2,03E-01","module":"C4","scenario":null},{"value":"-4,55E-03","module":"D","scenario":null},{"value":"4,77E+00","module":"A1A3","scenario":null}]},{"parameter":"PENRM","unit":"MJ","values":[{"value":"3,84E-01","module":"A1","scenario":null},{"value":"0,00E+00","module":"A2","scenario":null},{"value":"0,00E+00","module":"A3","scenario":null},{"value":"0,00E+00","module":"A4","scenario":null},{"value":"-1,52E-02","module":"A5","scenario":null},{"value":"0,00E+00","module":"C1","scenario":null},{"value":"0,00E+00","module":"C2","scenario":null},{"value":"-3,68E-01","module":"C3","scenario":null},{"value":"0,00E+00","module":"C4","scenario":null},{"value":"0,00E+00","module":"D","scenario":null},{"value":"3,84E-01","module":"A1A3","scenario":null}]},{"parameter":"PENRT","unit":"MJ","values":[{"value":"3,54E+00","module":"A1","scenario":null},{"value":"1,60E+00","module":"A2","scenario":null},{"value":"1,30E-02","module":"A3","scenario":null},{"value":"4,97E-01","module":"A4","scenario":null},{"value":"2,81E-01","module":"A5","scenario":null},{"value":"0,00E+00","module":"C1","scenario":null},{"value":"2,49E-01","module":"C2","scenario":null},{"value":"-3,66E-01","module":"C3","scenario":null},{"value":"2,03E-01","module":"C4","scenario":null},{"value":"-4,55E-03","module":"D","scenario":null},{"value":"5,15E+00","module":"A1A3","scenario":null}]},{"parameter":"SM","unit":"kg","values":[{"value":"0,00E+00","module":"A1","scenario":null},{"value":"0,00E+00","module":"A2","scenario":null},{"value":"0,00E+00","module":"A3","scenario":null},{"value":"0,00E+00","module":"A4","scenario":null},{"value":"0,00E+00","module":"A5","scenario":null},{"value":"0,00E+00","module":"C1","scenario":null},{"value":"0,00E+00","module":"C2","scenario":null},{"value":"0,00E+00","module":"C3","scenario":null},{"value":"0,00E+00","module":"C4","scenario":null},{"value":"0,00E+00","module":"D","scenario":null},{"value":"0,00E+00","module":"A1A3","scenario":null}]},{"parameter":"RSF","unit":"MJ","values":[{"value":"3,33E-03","module":"A1","scenario":null},{"value":"4,54E-04","module":"A2","scenario":null},{"value":"2,01E-05","module":"A3","scenario":null},{"value":"2,55E-04","module":"A4","scenario":null},{"value":"3,28E-04","module":"A5","scenario":null},{"value":"0,00E+00","module":"C1","scenario":null},{"value":"1,27E-04","module":"C2","scenario":null},{"value":"0,00E+00","module":"C3","scenario":null},{"value":"1,51E-04","module":"C4","scenario":null},{"value":"-1,90E-05","module":"D","scenario":null},{"value":"3,80E-03","module":"A1A3","scenario":null}]},{"parameter":"NRSF","unit":"MJ","values":[{"value":"2,39E-04","module":"A1","scenario":null},{"value":"1,03E-03","module":"A2","scenario":null},{"value":"6,34E-05","module":"A3","scenario":null},{"value":"9,11E-04","module":"A4","scenario":null},{"value":"1,70E-04","module":"A5","scenario":null},{"value":"0,00E+00","module":"C1","scenario":null},{"value":"4,55E-04","module":"C2","scenario":null},{"value":"0,00E+00","module":"C3","scenario":null},{"value":"3,26E-04","module":"C4","scenario":null},{"value":"-1,87E-04","module":"D","scenario":null},{"value":"1,34E-03","module":"A1A3","scenario":null}]},{"parameter":"FW","unit":"m3","values":[{"value":"2,57E-01","module":"A1","scenario":null},{"value":"1,23E-04","module":"A2","scenario":null},{"value":"1,21E-05","module":"A3","scenario":null},{"value":"5,32E-05","module":"A4","scenario":null},{"value":"1,31E-02","module":"A5","scenario":null},{"value":"0,00E+00","module":"C1","scenario":null},{"value":"2,66E-05","module":"C2","scenario":null},{"value":"3,78E-06","module":"C3","scenario":null},{"value":"2,50E-04","module":"C4","scenario":null},{"value":"-1,46E-04","module":"D","scenario":null},{"value":"2,58E-01","module":"A1A3","scenario":null}]}],"end_of_life_waste":[{"parameter":"HWD","unit":"kg","values":[{"value":"4,51E-04","module":"A1","scenario":null},{"value":"7,46E-05","module":"A2","scenario":null},{"value":"5,32E-05","module":"A3","scenario":null},{"value":"2,57E-05","module":"A4","scenario":null},{"value":"3,13E-05","module":"A5","scenario":null},{"value":"0,00E+00","module":"C1","scenario":null},{"value":"1,28E-05","module":"C2","scenario":null},{"value":"2,20E-07","module":"C3","scenario":null},{"value":"0,00E+00","module":"C4","scenario":null},{"value":"-9,55E-07","module":"D","scenario":null},{"value":"5,79E-04","module":"A1A3","scenario":null}]},{"parameter":"NHWD","unit":"kg","values":[{"value":"8,09E-01","module":"A1","scenario":null},{"value":"6,18E-02","module":"A2","scenario":null},{"value":"6,19E-05","module":"A3","scenario":null},{"value":"2,42E-02","module":"A4","scenario":null},{"value":"9,30E-02","module":"A5","scenario":null},{"value":"0,00E+00","module":"C1","scenario":null},{"value":"1,21E-02","module":"C2","scenario":null},{"value":"6,96E-06","module":"C3","scenario":null},{"value":"9,00E-01","module":"C4","scenario":null},{"value":"-3,92E-05","module":"D","scenario":null},{"value":"8,71E-01","module":"A1A3","scenario":null}]},{"parameter":"RWD","unit":"kg","values":[{"value":"9,53E-06","module":"A1","scenario":null},{"value":"1,10E-05","module":"A2","scenario":null},{"value":"8,39E-07","module":"A3","scenario":null},{"value":"3,39E-06","module":"A4","scenario":null},{"value":"1,42E-06","module":"A5","scenario":null},{"value":"0,00E+00","module":"C1","scenario":null},{"value":"1,69E-06","module":"C2","scenario":null},{"value":"2,33E-08","module":"C3","scenario":null},{"value":"0,00E+00","module":"C4","scenario":null},{"value":"-3,31E-08","module":"D","scenario":null},{"value":"2,14E-05","module":"A1A3","scenario":null}]}],"end_of_life_flow":[{"parameter":"CRU","unit":"kg","values":[{"value":"0,00E+00","module":"A1","scenario":null},{"value":"0,00E+00","module":"A2","scenario":null},{"value":"0,00E+00","module":"A3","scenario":null},{"value":"0,00E+00","module":"A4","scenario":null},{"value":"1,01E-02","module":"A5","scenario":null},{"value":"0,00E+00","module":"C1","scenario":null},{"value":"0,00E+00","module":"C2","scenario":null},{"value":"0,00E+00","module":"C3","scenario":null},{"value":"0,00E+00","module":"C4","scenario":null},{"value":"0,00E+00","module":"D","scenario":null},{"value":"0,00E+00","module":"A1A3","scenario":null}]},{"parameter":"MFR","unit":"kg","values":[{"value":"0,00E+00","module":"A1","scenario":null},{"value":"0,00E+00","module":"A2","scenario":null},{"value":"1,66E-02","module":"A3","scenario":null},{"value":"0,00E+00","module":"A4","scenario":null},{"value":"5,88E-03","module":"A5","scenario":null},{"value":"0,00E+00","module":"C1","scenario":null},{"value":"0,00E+00","module":"C2","scenario":null},{"value":"1,00E-01","module":"C3","scenario":null},{"value":"0,00E+00","module":"C4","scenario":null},{"value":"0,00E+00","module":"D","scenario":null},{"value":"1,66E-02","module":"A1A3","scenario":null}]},{"parameter":"MER","unit":"kg","values":[{"value":"0,00E+00","module":"A1","scenario":null},{"value":"0,00E+00","module":"A2","scenario":null},{"value":"1,00E-05","module":"A3","scenario":null},{"value":"0,00E+00","module":"A4","scenario":null},{"value":"1,91E-03","module":"A5","scenario":null},{"value":"0,00E+00","module":"C1","scenario":null},{"value":"0,00E+00","module":"C2","scenario":null},{"value":"0,00E+00","module":"C3","scenario":null},{"value":"0,00E+00","module":"C4","scenario":null},{"value":"0,00E+00","module":"D","scenario":null},{"value":"1,00E-05","module":"A1A3","scenario":null}]},{"parameter":"EEE","unit":"MJ","values":[{"value":"0,00E+00","module":"A1","scenario":null},{"value":"0,00E+00","module":"A2","scenario":null},{"value":"1,47E-05","module":"A3","scenario":null},{"value":"0,00E+00","module":"A4","scenario":null},{"value":"1,19E-03","module":"A5","scenario":null},{"value":"0,00E+00","module":"C1","scenario":null},{"value":"0,00E+00","module":"C2","scenario":null},{"value":"0,00E+00","module":"C3","scenario":null},{"value":"0,00E+00","module":"C4","scenario":null},{"value":"0,00E+00","module":"D","scenario":null},{"value":"1,47E-05","module":"A1A3","scenario":null}]},{"parameter":"EET","unit":"MJ","values":[{"value":"0,00E+00","module":"A1","scenario":null},{"value":"0,00E+00","module":"A2","scenario":null},{"value":"2,23E-04","module":"A3","scenario":null},{"value":"0,00E+00","module":"A4","scenario":null},{"value":"1,80E-02","module":"A5","scenario":null},{"value":"0,00E+00","module":"C1","scenario":null},{"value":"0,00E+00","module":"C2","scenario":null},{"value":"0,00E+00","module":"C3","scenario":null},{"value":"0,00E+00","module":"C4","scenario":null},{"value":"0,00E+00","module":"D","scenario":null},{"value":"2,23E-04","module":"A1A3","scenario":null}]}]}