{"product_name":"IFXI-EX Pure 500V 3G2,5mm\u00b2","epd_id":"NEPD-4602-3860-EN","declared_unit":{"unit":"m","amount":1},"compliance":["EN 15804+A2","ISO 14025","ISO 21930"],"producer_name":"Prysmian Group Norge AS","environmental_impact":[{"parameter":"GWP-total","unit":"kg CO2-eq","values":[{"value":"6,76E-01","module":"A1","scenario":null},{"value":"5,21E-02","module":"A3","scenario":null},{"value":"2,44E-02","module":"A4","scenario":null},{"value":"1,82E-02","module":"A5","scenario":null},{"value":"0,00E+00","module":"B1","scenario":null},{"value":"0,00E+00","module":"B2","scenario":null},{"value":"0,00E+00","module":"B3","scenario":null},{"value":"0,00E+00","module":"B4","scenario":null},{"value":"0,00E+00","module":"B5","scenario":null},{"value":"0,00E+00","module":"B7","scenario":null},{"value":"0,00E+00","module":"C1","scenario":null},{"value":"4,94E-02","module":"C3","scenario":null},{"value":"2,60E-03","module":"C4","scenario":null},{"value":"-1,55E-02","module":"D","scenario":null}]},{"parameter":"GWP-fossil","unit":"kg CO2-eq","values":[{"value":"6,64E-01","module":"A1","scenario":null},{"value":"4,96E-02","module":"A3","scenario":null},{"value":"2,44E-02","module":"A4","scenario":null},{"value":"1,80E-02","module":"A5","scenario":null},{"value":"0,00E+00","module":"B1","scenario":null},{"value":"0,00E+00","module":"B2","scenario":null},{"value":"0,00E+00","module":"B3","scenario":null},{"value":"0,00E+00","module":"B4","scenario":null},{"value":"0,00E+00","module":"B5","scenario":null},{"value":"0,00E+00","module":"B7","scenario":null},{"value":"0,00E+00","module":"C1","scenario":null},{"value":"4,94E-02","module":"C3","scenario":null},{"value":"2,60E-03","module":"C4","scenario":null},{"value":"-1,53E-02","module":"D","scenario":null}]},{"parameter":"GWP-biogenic","unit":"kg CO2-eq","values":[{"value":"1,07E-02","module":"A1","scenario":null},{"value":"1,99E-03","module":"A3","scenario":null},{"value":"1,00E-05","module":"A4","scenario":null},{"value":"2,53E-04","module":"A5","scenario":null},{"value":"0,00E+00","module":"B1","scenario":null},{"value":"0,00E+00","module":"B2","scenario":null},{"value":"0,00E+00","module":"B3","scenario":null},{"value":"0,00E+00","module":"B4","scenario":null},{"value":"0,00E+00","module":"B5","scenario":null},{"value":"0,00E+00","module":"B7","scenario":null},{"value":"0,00E+00","module":"C1","scenario":null},{"value":"8,58E-07","module":"C3","scenario":null},{"value":"2,04E-07","module":"C4","scenario":null},{"value":"-6,40E-05","module":"D","scenario":null}]},{"parameter":"GWP-luluc","unit":"kg CO2-eq","values":[{"value":"6,71E-04","module":"A1","scenario":null},{"value":"4,50E-04","module":"A3","scenario":null},{"value":"7,13E-06","module":"A4","scenario":null},{"value":"2,28E-05","module":"A5","scenario":null},{"value":"0,00E+00","module":"B1","scenario":null},{"value":"0,00E+00","module":"B2","scenario":null},{"value":"0,00E+00","module":"B3","scenario":null},{"value":"0,00E+00","module":"B4","scenario":null},{"value":"0,00E+00","module":"B5","scenario":null},{"value":"0,00E+00","module":"B7","scenario":null},{"value":"0,00E+00","module":"C1","scenario":null},{"value":"1,55E-07","module":"C3","scenario":null},{"value":"1,87E-07","module":"C4","scenario":null},{"value":"-1,10E-04","module":"D","scenario":null}]},{"parameter":"ODP","unit":"kg CFC11-eq","values":[{"value":"4,24E-08","module":"A1","scenario":null},{"value":"5,82E-09","module":"A3","scenario":null},{"value":"5,64E-09","module":"A4","scenario":null},{"value":"1,23E-09","module":"A5","scenario":null},{"value":"0,00E+00","module":"B1","scenario":null},{"value":"0,00E+00","module":"B2","scenario":null},{"value":"0,00E+00","module":"B3","scenario":null},{"value":"0,00E+00","module":"B4","scenario":null},{"value":"0,00E+00","module":"B5","scenario":null},{"value":"0,00E+00","module":"B7","scenario":null},{"value":"0,00E+00","module":"C1","scenario":null},{"value":"8,50E-11","module":"C3","scenario":null},{"value":"1,63E-10","module":"C4","scenario":null},{"value":"-2,04E-04","module":"D","scenario":null}]},{"parameter":"AP","unit":"mol H+-eq","values":[{"value":"4,59E-02","module":"A1","scenario":null},{"value":"1,87E-04","module":"A3","scenario":null},{"value":"1,03E-04","module":"A4","scenario":null},{"value":"9,28E-04","module":"A5","scenario":null},{"value":"0,00E+00","module":"B1","scenario":null},{"value":"0,00E+00","module":"B2","scenario":null},{"value":"0,00E+00","module":"B3","scenario":null},{"value":"0,00E+00","module":"B4","scenario":null},{"value":"0,00E+00","module":"B5","scenario":null},{"value":"0,00E+00","module":"B7","scenario":null},{"value":"0,00E+00","module":"C1","scenario":null},{"value":"9,34E-06","module":"C3","scenario":null},{"value":"4,38E-06","module":"C4","scenario":null},{"value":"-2,12E-03","module":"D","scenario":null}]},{"parameter":"POCP","unit":"kg NMVOC-eq","values":[{"value":"9,18E-03","module":"A1","scenario":null},{"value":"9,85E-05","module":"A3","scenario":null},{"value":"1,10E-04","module":"A4","scenario":null},{"value":"1,92E-04","module":"A5","scenario":null},{"value":"0,00E+00","module":"B1","scenario":null},{"value":"0,00E+00","module":"B2","scenario":null},{"value":"0,00E+00","module":"B3","scenario":null},{"value":"0,00E+00","module":"B4","scenario":null},{"value":"0,00E+00","module":"B5","scenario":null},{"value":"0,00E+00","module":"B7","scenario":null},{"value":"0,00E+00","module":"C1","scenario":null},{"value":"1,12E-05","module":"C3","scenario":null},{"value":"5,46E-06","module":"C4","scenario":null},{"value":"-3,86E-04","module":"D","scenario":null}]},{"parameter":"ADPE","unit":"kg Sb-eq","values":[{"value":"2,59E-04","module":"A1","scenario":null},{"value":"3,43E-07","module":"A3","scenario":null},{"value":"4,17E-07","module":"A4","scenario":null},{"value":"5,22E-06","module":"A5","scenario":null},{"value":"0,00E+00","module":"B1","scenario":null},{"value":"0,00E+00","module":"B2","scenario":null},{"value":"0,00E+00","module":"B3","scenario":null},{"value":"0,00E+00","module":"B4","scenario":null},{"value":"0,00E+00","module":"B5","scenario":null},{"value":"0,00E+00","module":"B7","scenario":null},{"value":"0,00E+00","module":"C1","scenario":null},{"value":"4,23E-09","module":"C3","scenario":null},{"value":"4,31E-09","module":"C4","scenario":null},{"value":"-1,18E-05","module":"D","scenario":null}]},{"parameter":"ADPF","unit":"MJ","values":[{"value":"9,89E+00","module":"A1","scenario":null},{"value":"1,25E+00","module":"A3","scenario":null},{"value":"3,80E-01","module":"A4","scenario":null},{"value":"2,41E-01","module":"A5","scenario":null},{"value":"0,00E+00","module":"B1","scenario":null},{"value":"0,00E+00","module":"B2","scenario":null},{"value":"0,00E+00","module":"B3","scenario":null},{"value":"0,00E+00","module":"B4","scenario":null},{"value":"0,00E+00","module":"B5","scenario":null},{"value":"0,00E+00","module":"B7","scenario":null},{"value":"0,00E+00","module":"C1","scenario":null},{"value":"5,65E-03","module":"C3","scenario":null},{"value":"1,30E-02","module":"C4","scenario":null},{"value":"-1,52E-01","module":"D","scenario":null}]},{"parameter":"WDP","unit":"m3 world-eq. Deprived","values":[{"value":"1,04E+01","module":"A1","scenario":null},{"value":"6,89E+01","module":"A3","scenario":null},{"value":"2,91E-01","module":"A4","scenario":null},{"value":"1,61E+00","module":"A5","scenario":null},{"value":"0,00E+00","module":"B1","scenario":null},{"value":"0,00E+00","module":"B2","scenario":null},{"value":"0,00E+00","module":"B3","scenario":null},{"value":"0,00E+00","module":"B4","scenario":null},{"value":"0,00E+00","module":"B5","scenario":null},{"value":"0,00E+00","module":"B7","scenario":null},{"value":"0,00E+00","module":"C1","scenario":null},{"value":"3,57E-02","module":"C3","scenario":null},{"value":"2,57E-01","module":"C4","scenario":null},{"value":"1,86E-01","module":"D","scenario":null}]},{"parameter":"EP-freshwater","unit":"kg P-eq","values":[{"value":"3,75E-04","module":"A1","scenario":null},{"value":"1,83E-06","module":"A3","scenario":null},{"value":"1,86E-07","module":"A4","scenario":null},{"value":"7,55E-06","module":"A5","scenario":null},{"value":"0,00E+00","module":"B1","scenario":null},{"value":"0,00E+00","module":"B2","scenario":null},{"value":"0,00E+00","module":"B3","scenario":null},{"value":"0,00E+00","module":"B4","scenario":null},{"value":"0,00E+00","module":"B5","scenario":null},{"value":"0,00E+00","module":"B7","scenario":null},{"value":"0,00E+00","module":"C1","scenario":null},{"value":"7,69E-09","module":"C3","scenario":null},{"value":"8,78E-09","module":"C4","scenario":null},{"value":"-1,44E-05","module":"D","scenario":null}]},{"parameter":"EP-marine","unit":"kg N-eq","values":[{"value":"2,28E-03","module":"A1","scenario":null},{"value":"3,39E-05","module":"A3","scenario":null},{"value":"3,09E-05","module":"A4","scenario":null},{"value":"4,81E-05","module":"A5","scenario":null},{"value":"0,00E+00","module":"B1","scenario":null},{"value":"0,00E+00","module":"B2","scenario":null},{"value":"0,00E+00","module":"B3","scenario":null},{"value":"0,00E+00","module":"B4","scenario":null},{"value":"0,00E+00","module":"B5","scenario":null},{"value":"0,00E+00","module":"B7","scenario":null},{"value":"0,00E+00","module":"C1","scenario":null},{"value":"4,47E-06","module":"C3","scenario":null},{"value":"3,88E-06","module":"C4","scenario":null},{"value":"-9,38E-05","module":"D","scenario":null}]},{"parameter":"EP-terrestrial","unit":"mol N-eq.","values":[{"value":"3,36E-02","module":"A1","scenario":null},{"value":"3,85E-04","module":"A3","scenario":null},{"value":"3,41E-04","module":"A4","scenario":null},{"value":"6,99E-04","module":"A5","scenario":null},{"value":"0,00E+00","module":"B1","scenario":null},{"value":"0,00E+00","module":"B2","scenario":null},{"value":"0,00E+00","module":"B3","scenario":null},{"value":"0,00E+00","module":"B4","scenario":null},{"value":"0,00E+00","module":"B5","scenario":null},{"value":"0,00E+00","module":"B7","scenario":null},{"value":"0,00E+00","module":"C1","scenario":null},{"value":"4,64E-05","module":"C3","scenario":null},{"value":"1,76E-05","module":"C4","scenario":null},{"value":"-1,42E-03","module":"D","scenario":null}]},{"parameter":"GWP-IOBC","unit":"kg CO2-eq","values":[{"value":"6,74E-01","module":"A1","scenario":null},{"value":"5,45E-02","module":"A3","scenario":null},{"value":"2,44E-02","module":"A4","scenario":null},{"value":"1,50E-02","module":"A5","scenario":null},{"value":"0,00E+00","module":"B1","scenario":null},{"value":"0,00E+00","module":"B2","scenario":null},{"value":"0,00E+00","module":"B3","scenario":null},{"value":"0,00E+00","module":"B4","scenario":null},{"value":"0,00E+00","module":"B5","scenario":null},{"value":"0,00E+00","module":"B7","scenario":null},{"value":"0,00E+00","module":"C1","scenario":null},{"value":"4,94E-02","module":"C3","scenario":null},{"value":"4,92E-04","module":"C4","scenario":null},{"value":"-8,80E-03","module":"D","scenario":null}]}],"additional_environmental_impact":[{"parameter":"PM","unit":"Disease incidence","values":[{"value":"1,06E-07","module":"A1","scenario":null},{"value":"8,80E-10","module":"A3","scenario":null},{"value":"2,15E-09","module":"A4","scenario":null},{"value":"2,24E-09","module":"A5","scenario":null},{"value":"0,00E+00","module":"B1","scenario":null},{"value":"0,00E+00","module":"B2","scenario":null},{"value":"0,00E+00","module":"B3","scenario":null},{"value":"0,00E+00","module":"B4","scenario":null},{"value":"0,00E+00","module":"B5","scenario":null},{"value":"0,00E+00","module":"B7","scenario":null},{"value":"0,00E+00","module":"C1","scenario":null},{"value":"4,00E-11","module":"C3","scenario":null},{"value":"7,90E-11","module":"C4","scenario":null},{"value":"-5,60E-09","module":"D","scenario":null}]},{"parameter":"ETP-fw","unit":"CTUe","values":[{"value":"4,46E+02","module":"A1","scenario":null},{"value":"9,25E-01","module":"A3","scenario":null},{"value":"2,78E-01","module":"A4","scenario":null},{"value":"9,27E+00","module":"A5","scenario":null},{"value":"0,00E+00","module":"B1","scenario":null},{"value":"0,00E+00","module":"B2","scenario":null},{"value":"0,00E+00","module":"B3","scenario":null},{"value":"0,00E+00","module":"B4","scenario":null},{"value":"0,00E+00","module":"B5","scenario":null},{"value":"0,00E+00","module":"B7","scenario":null},{"value":"0,00E+00","module":"C1","scenario":null},{"value":"7,41E-02","module":"C3","scenario":null},{"value":"1,58E+01","module":"C4","scenario":null},{"value":"-1,95E+01","module":"D","scenario":null}]},{"parameter":"HTP-c","unit":"CTUh","values":[{"value":"6,40E-09","module":"A1","scenario":null},{"value":"2,50E-11","module":"A3","scenario":null},{"value":"0,00E+00","module":"A4","scenario":null},{"value":"1,29E-10","module":"A5","scenario":null},{"value":"0,00E+00","module":"B1","scenario":null},{"value":"0,00E+00","module":"B2","scenario":null},{"value":"0,00E+00","module":"B3","scenario":null},{"value":"0,00E+00","module":"B4","scenario":null},{"value":"0,00E+00","module":"B5","scenario":null},{"value":"0,00E+00","module":"B7","scenario":null},{"value":"0,00E+00","module":"C1","scenario":null},{"value":"2,00E-12","module":"C3","scenario":null},{"value":"1,00E-12","module":"C4","scenario":null},{"value":"-2,76E-10","module":"D","scenario":null}]},{"parameter":"HTP-nc","unit":"CTUh","values":[{"value":"5,19E-07","module":"A1","scenario":null},{"value":"6,50E-10","module":"A3","scenario":null},{"value":"2,69E-10","module":"A4","scenario":null},{"value":"1,04E-08","module":"A5","scenario":null},{"value":"0,00E+00","module":"B1","scenario":null},{"value":"0,00E+00","module":"B2","scenario":null},{"value":"0,00E+00","module":"B3","scenario":null},{"value":"0,00E+00","module":"B4","scenario":null},{"value":"0,00E+00","module":"B5","scenario":null},{"value":"0,00E+00","module":"B7","scenario":null},{"value":"0,00E+00","module":"C1","scenario":null},{"value":"1,02E-10","module":"C3","scenario":null},{"value":"1,60E-11","module":"C4","scenario":null},{"value":"-2,36E-08","module":"D","scenario":null}]},{"parameter":"SQP","unit":"-","values":[{"value":"6,47E+00","module":"A1","scenario":null},{"value":"7,66E-01","module":"A3","scenario":null},{"value":"4,36E-01","module":"A4","scenario":null},{"value":"1,63E-01","module":"A5","scenario":null},{"value":"0,00E+00","module":"B1","scenario":null},{"value":"0,00E+00","module":"B2","scenario":null},{"value":"0,00E+00","module":"B3","scenario":null},{"value":"0,00E+00","module":"B4","scenario":null},{"value":"0,00E+00","module":"B5","scenario":null},{"value":"0,00E+00","module":"B7","scenario":null},{"value":"0,00E+00","module":"C1","scenario":null},{"value":"9,69E-04","module":"C3","scenario":null},{"value":"3,18E-02","module":"C4","scenario":null},{"value":"-5,13E-01","module":"D","scenario":null}]},{"parameter":"IRP","unit":"kBq U235-eq","values":[{"value":"2,42E-02","module":"A1","scenario":null},{"value":"3,05E-02","module":"A3","scenario":null},{"value":"1,66E-03","module":"A4","scenario":null},{"value":"1,17E-03","module":"A5","scenario":null},{"value":"0,00E+00","module":"B1","scenario":null},{"value":"0,00E+00","module":"B2","scenario":null},{"value":"0,00E+00","module":"B3","scenario":null},{"value":"0,00E+00","module":"B4","scenario":null},{"value":"0,00E+00","module":"B5","scenario":null},{"value":"0,00E+00","module":"B7","scenario":null},{"value":"0,00E+00","module":"C1","scenario":null},{"value":"1,34E-05","module":"C3","scenario":null},{"value":"7,86E-05","module":"C4","scenario":null},{"value":"-3,95E-04","module":"D","scenario":null}]}],"resource_use":[{"parameter":"PERE","unit":"MJ","values":[{"value":"1,58E+00","module":"A1","scenario":null},{"value":"3,86E-01","module":"A3","scenario":null},{"value":"4,78E-03","module":"A4","scenario":null},{"value":"3,95E-02","module":"A5","scenario":null},{"value":"0,00E+00","module":"B1","scenario":null},{"value":"0,00E+00","module":"B2","scenario":null},{"value":"0,00E+00","module":"B3","scenario":null},{"value":"0,00E+00","module":"B4","scenario":null},{"value":"0,00E+00","module":"B5","scenario":null},{"value":"0,00E+00","module":"B7","scenario":null},{"value":"0,00E+00","module":"C1","scenario":null},{"value":"2,87E-04","module":"C3","scenario":null},{"value":"1,39E-03","module":"C4","scenario":null},{"value":"-2,92E-01","module":"D","scenario":null}]},{"parameter":"PERM","unit":"","values":[{"value":"0,00E+00","module":"A1","scenario":null},{"value":"0,00E+00","module":"A3","scenario":null},{"value":"0,00E+00","module":"A4","scenario":null},{"value":"0,00E+00","module":"A5","scenario":null},{"value":"0,00E+00","module":"B1","scenario":null},{"value":"0,00E+00","module":"B2","scenario":null},{"value":"0,00E+00","module":"B3","scenario":null},{"value":"0,00E+00","module":"B4","scenario":null},{"value":"0,00E+00","module":"B5","scenario":null},{"value":"0,00E+00","module":"B7","scenario":null},{"value":"0,00E+00","module":"C1","scenario":null},{"value":"0,00E+00","module":"C3","scenario":null},{"value":"0,00E+00","module":"C4","scenario":null},{"value":"0,00E+00","module":"D","scenario":null}]},{"parameter":"PERT","unit":"MJ","values":[{"value":"1,58E+00","module":"A1","scenario":null},{"value":"3,86E-01","module":"A3","scenario":null},{"value":"4,78E-03","module":"A4","scenario":null},{"value":"3,95E-02","module":"A5","scenario":null},{"value":"0,00E+00","module":"B1","scenario":null},{"value":"0,00E+00","module":"B2","scenario":null},{"value":"0,00E+00","module":"B3","scenario":null},{"value":"0,00E+00","module":"B4","scenario":null},{"value":"0,00E+00","module":"B5","scenario":null},{"value":"0,00E+00","module":"B7","scenario":null},{"value":"0,00E+00","module":"C1","scenario":null},{"value":"2,87E-04","module":"C3","scenario":null},{"value":"1,39E-03","module":"C4","scenario":null},{"value":"-2,92E-01","module":"D","scenario":null}]},{"parameter":"PENRE","unit":"MJ","values":[{"value":"7,93E+00","module":"A1","scenario":null},{"value":"1,30E+00","module":"A3","scenario":null},{"value":"3,80E-01","module":"A4","scenario":null},{"value":"2,03E-01","module":"A5","scenario":null},{"value":"0,00E+00","module":"B1","scenario":null},{"value":"0,00E+00","module":"B2","scenario":null},{"value":"0,00E+00","module":"B3","scenario":null},{"value":"0,00E+00","module":"B4","scenario":null},{"value":"0,00E+00","module":"B5","scenario":null},{"value":"0,00E+00","module":"B7","scenario":null},{"value":"0,00E+00","module":"C1","scenario":null},{"value":"5,65E-03","module":"C3","scenario":null},{"value":"1,30E-02","module":"C4","scenario":null},{"value":"-1,52E-01","module":"D","scenario":null}]},{"parameter":"PENRM","unit":"MJ","values":[{"value":"2,03E+00","module":"A1","scenario":null},{"value":"0,00E+00","module":"A3","scenario":null},{"value":"0,00E+00","module":"A4","scenario":null},{"value":"2,22E-03","module":"A5","scenario":null},{"value":"0,00E+00","module":"B1","scenario":null},{"value":"0,00E+00","module":"B2","scenario":null},{"value":"0,00E+00","module":"B3","scenario":null},{"value":"0,00E+00","module":"B4","scenario":null},{"value":"0,00E+00","module":"B5","scenario":null},{"value":"0,00E+00","module":"B7","scenario":null},{"value":"0,00E+00","module":"C1","scenario":null},{"value":"-8,43E-01","module":"C3","scenario":null},{"value":"0,00E+00","module":"C4","scenario":null},{"value":"0,00E+00","module":"D","scenario":null}]},{"parameter":"PENRT","unit":"MJ","values":[{"value":"9,97E+00","module":"A1","scenario":null},{"value":"1,30E+00","module":"A3","scenario":null},{"value":"3,80E-01","module":"A4","scenario":null},{"value":"2,05E-01","module":"A5","scenario":null},{"value":"0,00E+00","module":"B1","scenario":null},{"value":"0,00E+00","module":"B2","scenario":null},{"value":"0,00E+00","module":"B3","scenario":null},{"value":"0,00E+00","module":"B4","scenario":null},{"value":"0,00E+00","module":"B5","scenario":null},{"value":"0,00E+00","module":"B7","scenario":null},{"value":"0,00E+00","module":"C1","scenario":null},{"value":"-8,38E-01","module":"C3","scenario":null},{"value":"1,30E-02","module":"C4","scenario":null},{"value":"-1,52E-01","module":"D","scenario":null}]},{"parameter":"SM","unit":"kg","values":[{"value":"3,44E-02","module":"A1","scenario":null},{"value":"0,00E+00","module":"A3","scenario":null},{"value":"0,00E+00","module":"A4","scenario":null},{"value":"6,92E-04","module":"A5","scenario":null},{"value":"0,00E+00","module":"B1","scenario":null},{"value":"0,00E+00","module":"B2","scenario":null},{"value":"0,00E+00","module":"B3","scenario":null},{"value":"0,00E+00","module":"B4","scenario":null},{"value":"0,00E+00","module":"B5","scenario":null},{"value":"0,00E+00","module":"B7","scenario":null},{"value":"0,00E+00","module":"C1","scenario":null},{"value":"0,00E+00","module":"C3","scenario":null},{"value":"1,29E-04","module":"C4","scenario":null},{"value":"3,66E-03","module":"D","scenario":null}]},{"parameter":"RSF","unit":"MJ","values":[{"value":"1,70E-02","module":"A1","scenario":null},{"value":"4,51E-03","module":"A3","scenario":null},{"value":"1,67E-04","module":"A4","scenario":null},{"value":"4,38E-04","module":"A5","scenario":null},{"value":"0,00E+00","module":"B1","scenario":null},{"value":"0,00E+00","module":"B2","scenario":null},{"value":"0,00E+00","module":"B3","scenario":null},{"value":"0,00E+00","module":"B4","scenario":null},{"value":"0,00E+00","module":"B5","scenario":null},{"value":"0,00E+00","module":"B7","scenario":null},{"value":"0,00E+00","module":"C1","scenario":null},{"value":"6,38E-06","module":"C3","scenario":null},{"value":"2,89E-05","module":"C4","scenario":null},{"value":"3,05E-04","module":"D","scenario":null}]},{"parameter":"NRSF","unit":"MJ","values":[{"value":"1,18E-02","module":"A1","scenario":null},{"value":"1,45E-02","module":"A3","scenario":null},{"value":"5,61E-04","module":"A4","scenario":null},{"value":"5,54E-04","module":"A5","scenario":null},{"value":"0,00E+00","module":"B1","scenario":null},{"value":"0,00E+00","module":"B2","scenario":null},{"value":"0,00E+00","module":"B3","scenario":null},{"value":"0,00E+00","module":"B4","scenario":null},{"value":"0,00E+00","module":"B5","scenario":null},{"value":"0,00E+00","module":"B7","scenario":null},{"value":"0,00E+00","module":"C1","scenario":null},{"value":"0,00E+00","module":"C3","scenario":null},{"value":"1,62E-05","module":"C4","scenario":null},{"value":"-1,39E-02","module":"D","scenario":null}]},{"parameter":"FW","unit":"m3","values":[{"value":"1,82E-02","module":"A1","scenario":null},{"value":"1,28E-03","module":"A3","scenario":null},{"value":"4,33E-05","module":"A4","scenario":null},{"value":"3,95E-04","module":"A5","scenario":null},{"value":"0,00E+00","module":"B1","scenario":null},{"value":"0,00E+00","module":"B2","scenario":null},{"value":"0,00E+00","module":"B3","scenario":null},{"value":"0,00E+00","module":"B4","scenario":null},{"value":"0,00E+00","module":"B5","scenario":null},{"value":"0,00E+00","module":"B7","scenario":null},{"value":"0,00E+00","module":"C1","scenario":null},{"value":"4,20E-05","module":"C3","scenario":null},{"value":"1,67E-05","module":"C4","scenario":null},{"value":"-6,04E-04","module":"D","scenario":null}]}],"end_of_life_waste":[{"parameter":"HWD","unit":"kg","values":[{"value":"4,56E-03","module":"A1","scenario":null},{"value":"3,80E-03","module":"A3","scenario":null},{"value":"2,08E-05","module":"A4","scenario":null},{"value":"1,94E-04","module":"A5","scenario":null},{"value":"0,00E+00","module":"B1","scenario":null},{"value":"0,00E+00","module":"B2","scenario":null},{"value":"0,00E+00","module":"B3","scenario":null},{"value":"0,00E+00","module":"B4","scenario":null},{"value":"0,00E+00","module":"B5","scenario":null},{"value":"0,00E+00","module":"B7","scenario":null},{"value":"0,00E+00","module":"C1","scenario":null},{"value":"0,00E+00","module":"C3","scenario":null},{"value":"1,12E-03","module":"C4","scenario":null},{"value":"-1,44E-04","module":"D","scenario":null}]},{"parameter":"NHWD","unit":"kg","values":[{"value":"1,85E-01","module":"A1","scenario":null},{"value":"6,94E-03","module":"A3","scenario":null},{"value":"3,30E-02","module":"A4","scenario":null},{"value":"6,60E-03","module":"A5","scenario":null},{"value":"0,00E+00","module":"B1","scenario":null},{"value":"0,00E+00","module":"B2","scenario":null},{"value":"0,00E+00","module":"B3","scenario":null},{"value":"0,00E+00","module":"B4","scenario":null},{"value":"0,00E+00","module":"B5","scenario":null},{"value":"0,00E+00","module":"B7","scenario":null},{"value":"0,00E+00","module":"C1","scenario":null},{"value":"0,00E+00","module":"C3","scenario":null},{"value":"4,54E-02","module":"C4","scenario":null},{"value":"-6,98E-03","module":"D","scenario":null}]},{"parameter":"RWD","unit":"kg","values":[{"value":"2,24E-05","module":"A1","scenario":null},{"value":"1,40E-05","module":"A3","scenario":null},{"value":"2,59E-06","module":"A4","scenario":null},{"value":"8,48E-07","module":"A5","scenario":null},{"value":"0,00E+00","module":"B1","scenario":null},{"value":"0,00E+00","module":"B2","scenario":null},{"value":"0,00E+00","module":"B3","scenario":null},{"value":"0,00E+00","module":"B4","scenario":null},{"value":"0,00E+00","module":"B5","scenario":null},{"value":"0,00E+00","module":"B7","scenario":null},{"value":"0,00E+00","module":"C1","scenario":null},{"value":"0,00E+00","module":"C3","scenario":null},{"value":"8,90E-08","module":"C4","scenario":null},{"value":"-3,36E-07","module":"D","scenario":null}]}],"end_of_life_flow":[{"parameter":"CRU","unit":"kg","values":[{"value":"0,00E+00","module":"A1","scenario":null},{"value":"0,00E+00","module":"A3","scenario":null},{"value":"0,00E+00","module":"A4","scenario":null},{"value":"0,00E+00","module":"A5","scenario":null},{"value":"0,00E+00","module":"B1","scenario":null},{"value":"0,00E+00","module":"B2","scenario":null},{"value":"0,00E+00","module":"B3","scenario":null},{"value":"0,00E+00","module":"B4","scenario":null},{"value":"0,00E+00","module":"B5","scenario":null},{"value":"0,00E+00","module":"B7","scenario":null},{"value":"0,00E+00","module":"C1","scenario":null},{"value":"0,00E+00","module":"C3","scenario":null},{"value":"0,00E+00","module":"C4","scenario":null},{"value":"0,00E+00","module":"D","scenario":null}]},{"parameter":"MFR","unit":"kg","values":[{"value":"2,79E-05","module":"A1","scenario":null},{"value":"3,14E-04","module":"A3","scenario":null},{"value":"0,00E+00","module":"A4","scenario":null},{"value":"7,70E-04","module":"A5","scenario":null},{"value":"0,00E+00","module":"B1","scenario":null},{"value":"0,00E+00","module":"B2","scenario":null},{"value":"0,00E+00","module":"B3","scenario":null},{"value":"0,00E+00","module":"B4","scenario":null},{"value":"0,00E+00","module":"B5","scenario":null},{"value":"0,00E+00","module":"B7","scenario":null},{"value":"0,00E+00","module":"C1","scenario":null},{"value":"3,82E-02","module":"C3","scenario":null},{"value":"1,98E-06","module":"C4","scenario":null},{"value":"-1,43E-04","module":"D","scenario":null}]},{"parameter":"MER","unit":"kg","values":[{"value":"6,55E-05","module":"A1","scenario":null},{"value":"1,53E-07","module":"A3","scenario":null},{"value":"0,00E+00","module":"A4","scenario":null},{"value":"9,72E-04","module":"A5","scenario":null},{"value":"0,00E+00","module":"B1","scenario":null},{"value":"0,00E+00","module":"B2","scenario":null},{"value":"0,00E+00","module":"B3","scenario":null},{"value":"0,00E+00","module":"B4","scenario":null},{"value":"0,00E+00","module":"B5","scenario":null},{"value":"0,00E+00","module":"B7","scenario":null},{"value":"0,00E+00","module":"C1","scenario":null},{"value":"1,94E-02","module":"C3","scenario":null},{"value":"3,26E-06","module":"C4","scenario":null},{"value":"-1,89E-05","module":"D","scenario":null}]},{"parameter":"EEE","unit":"MJ","values":[{"value":"1,22E-04","module":"A1","scenario":null},{"value":"9,13E-03","module":"A3","scenario":null},{"value":"0,00E+00","module":"A4","scenario":null},{"value":"1,76E-03","module":"A5","scenario":null},{"value":"0,00E+00","module":"B1","scenario":null},{"value":"0,00E+00","module":"B2","scenario":null},{"value":"0,00E+00","module":"B3","scenario":null},{"value":"0,00E+00","module":"B4","scenario":null},{"value":"0,00E+00","module":"B5","scenario":null},{"value":"0,00E+00","module":"B7","scenario":null},{"value":"0,00E+00","module":"C1","scenario":null},{"value":"3,20E-02","module":"C3","scenario":null},{"value":"3,13E-05","module":"C4","scenario":null},{"value":"-4,62E-05","module":"D","scenario":null}]},{"parameter":"EET","unit":"MJ","values":[{"value":"1,84E-03","module":"A1","scenario":null},{"value":"1,38E-01","module":"A3","scenario":null},{"value":"0,00E+00","module":"A4","scenario":null},{"value":"2,66E-02","module":"A5","scenario":null},{"value":"0,00E+00","module":"B1","scenario":null},{"value":"0,00E+00","module":"B2","scenario":null},{"value":"0,00E+00","module":"B3","scenario":null},{"value":"0,00E+00","module":"B4","scenario":null},{"value":"0,00E+00","module":"B5","scenario":null},{"value":"0,00E+00","module":"B7","scenario":null},{"value":"0,00E+00","module":"C1","scenario":null},{"value":"4,84E-01","module":"C3","scenario":null},{"value":"4,74E-04","module":"C4","scenario":null},{"value":"-6,99E-04","module":"D","scenario":null}]}]}