{"product_name":"Grade chair","epd_id":"NEPD-7767-7137","declared_unit":{"unit":"stk","amount":1},"compliance":["EN 15804+A2","ISO 14025","ISO 21930"],"producer_name":"Lammhults M\u00f6bel AB","environmental_impact":[{"parameter":"GWP-total","unit":"kg CO2-eq","values":[{"value":"1,65E+01","module":"A1-A3","scenario":null},{"value":"4,97E-01","module":"A4","scenario":null},{"value":"1,39E+00","module":"A5","scenario":null},{"value":"6,33E-04","module":"B2","scenario":null},{"value":"0,00E+00","module":"B3","scenario":null},{"value":"0,00E+00","module":"B4","scenario":null},{"value":"0,00E+00","module":"C1","scenario":null},{"value":"4,54E-02","module":"C2","scenario":null},{"value":"6,38E+00","module":"C3","scenario":null},{"value":"1,59E-02","module":"C4","scenario":null},{"value":"-8,92E-01","module":"D","scenario":null}]},{"parameter":"GWP-fossil","unit":"kg CO2-eq","values":[{"value":"1,73E+01","module":"A1-A3","scenario":null},{"value":"4,97E-01","module":"A4","scenario":null},{"value":"1,69E-02","module":"A5","scenario":null},{"value":"4,54E-04","module":"B2","scenario":null},{"value":"0,00E+00","module":"B3","scenario":null},{"value":"0,00E+00","module":"B4","scenario":null},{"value":"0,00E+00","module":"C1","scenario":null},{"value":"4,53E-02","module":"C2","scenario":null},{"value":"6,38E+00","module":"C3","scenario":null},{"value":"1,59E-02","module":"C4","scenario":null},{"value":"-8,86E-01","module":"D","scenario":null}]},{"parameter":"GWP-biogenic","unit":"kg CO2-eq","values":[{"value":"-7,94E-01","module":"A1-A3","scenario":null},{"value":"2,06E-04","module":"A4","scenario":null},{"value":"1,37E+00","module":"A5","scenario":null},{"value":"2,31E-05","module":"B2","scenario":null},{"value":"0,00E+00","module":"B3","scenario":null},{"value":"0,00E+00","module":"B4","scenario":null},{"value":"0,00E+00","module":"C1","scenario":null},{"value":"1,88E-05","module":"C2","scenario":null},{"value":"1,97E-04","module":"C3","scenario":null},{"value":"1,07E-05","module":"C4","scenario":null},{"value":"-7,09E-04","module":"D","scenario":null}]},{"parameter":"GWP-luluc","unit":"kg CO2-eq","values":[{"value":"5,47E-02","module":"A1-A3","scenario":null},{"value":"1,77E-04","module":"A4","scenario":null},{"value":"4,61E-06","module":"A5","scenario":null},{"value":"1,56E-04","module":"B2","scenario":null},{"value":"0,00E+00","module":"B3","scenario":null},{"value":"0,00E+00","module":"B4","scenario":null},{"value":"0,00E+00","module":"C1","scenario":null},{"value":"1,61E-05","module":"C2","scenario":null},{"value":"1,08E-04","module":"C3","scenario":null},{"value":"4,90E-06","module":"C4","scenario":null},{"value":"-5,35E-03","module":"D","scenario":null}]},{"parameter":"ODP","unit":"kg CFC11-eq","values":[{"value":"1,30E-06","module":"A1-A3","scenario":null},{"value":"1,13E-07","module":"A4","scenario":null},{"value":"2,98E-09","module":"A5","scenario":null},{"value":"4,90E-11","module":"B2","scenario":null},{"value":"0,00E+00","module":"B3","scenario":null},{"value":"0,00E+00","module":"B4","scenario":null},{"value":"0,00E+00","module":"C1","scenario":null},{"value":"1,03E-08","module":"C2","scenario":null},{"value":"4,24E-08","module":"C3","scenario":null},{"value":"5,08E-09","module":"C4","scenario":null},{"value":"-1,06E-02","module":"D","scenario":null}]},{"parameter":"AP","unit":"mol H+-eq","values":[{"value":"9,40E-02","module":"A1-A3","scenario":null},{"value":"1,43E-03","module":"A4","scenario":null},{"value":"6,65E-05","module":"A5","scenario":null},{"value":"3,31E-06","module":"B2","scenario":null},{"value":"0,00E+00","module":"B3","scenario":null},{"value":"0,00E+00","module":"B4","scenario":null},{"value":"0,00E+00","module":"C1","scenario":null},{"value":"1,30E-04","module":"C2","scenario":null},{"value":"9,75E-04","module":"C3","scenario":null},{"value":"1,15E-04","module":"C4","scenario":null},{"value":"-4,88E-03","module":"D","scenario":null}]},{"parameter":"POCP","unit":"kg NMVOC-eq","values":[{"value":"7,72E-02","module":"A1-A3","scenario":null},{"value":"1,21E-03","module":"A4","scenario":null},{"value":"6,92E-05","module":"A5","scenario":null},{"value":"1,91E-06","module":"B2","scenario":null},{"value":"0,00E+00","module":"B3","scenario":null},{"value":"0,00E+00","module":"B4","scenario":null},{"value":"0,00E+00","module":"C1","scenario":null},{"value":"1,10E-04","module":"C2","scenario":null},{"value":"9,15E-04","module":"C3","scenario":null},{"value":"1,31E-04","module":"C4","scenario":null},{"value":"-4,88E-03","module":"D","scenario":null}]},{"parameter":"ADPE","unit":"kg Sb-eq","values":[{"value":"4,73E-04","module":"A1-A3","scenario":null},{"value":"1,37E-05","module":"A4","scenario":null},{"value":"3,38E-07","module":"A5","scenario":null},{"value":"1,64E-08","module":"B2","scenario":null},{"value":"0,00E+00","module":"B3","scenario":null},{"value":"0,00E+00","module":"B4","scenario":null},{"value":"0,00E+00","module":"C1","scenario":null},{"value":"1,25E-06","module":"C2","scenario":null},{"value":"1,72E-06","module":"C3","scenario":null},{"value":"2,83E-07","module":"C4","scenario":null},{"value":"-1,42E-05","module":"D","scenario":null}]},{"parameter":"ADPF","unit":"MJ","values":[{"value":"3,53E+02","module":"A1-A3","scenario":null},{"value":"7,51E+00","module":"A4","scenario":null},{"value":"1,98E-01","module":"A5","scenario":null},{"value":"7,06E-03","module":"B2","scenario":null},{"value":"0,00E+00","module":"B3","scenario":null},{"value":"0,00E+00","module":"B4","scenario":null},{"value":"0,00E+00","module":"C1","scenario":null},{"value":"6,85E-01","module":"C2","scenario":null},{"value":"1,18E+00","module":"C3","scenario":null},{"value":"3,75E-01","module":"C4","scenario":null},{"value":"-8,31E+00","module":"D","scenario":null}]},{"parameter":"WDP","unit":"m3 world-eq. Deprived","values":[{"value":"5,64E+03","module":"A1-A3","scenario":null},{"value":"7,27E+00","module":"A4","scenario":null},{"value":"2,87E-01","module":"A5","scenario":null},{"value":"1,07E-01","module":"B2","scenario":null},{"value":"0,00E+00","module":"B3","scenario":null},{"value":"0,00E+00","module":"B4","scenario":null},{"value":"0,00E+00","module":"C1","scenario":null},{"value":"6,63E-01","module":"C2","scenario":null},{"value":"-1,79E+01","module":"C3","scenario":null},{"value":"6,89E-01","module":"C4","scenario":null},{"value":"1,24E+01","module":"D","scenario":null}]},{"parameter":"EP-freshwater","unit":"kg P-eq","values":[{"value":"8,67E-04","module":"A1-A3","scenario":null},{"value":"3,97E-06","module":"A4","scenario":null},{"value":"1,15E-07","module":"A5","scenario":null},{"value":"8,26E-07","module":"B2","scenario":null},{"value":"0,00E+00","module":"B3","scenario":null},{"value":"0,00E+00","module":"B4","scenario":null},{"value":"0,00E+00","module":"C1","scenario":null},{"value":"3,62E-07","module":"C2","scenario":null},{"value":"4,46E-06","module":"C3","scenario":null},{"value":"1,56E-07","module":"C4","scenario":null},{"value":"-5,85E-05","module":"D","scenario":null}]},{"parameter":"EP-marine","unit":"kg N-eq","values":[{"value":"2,05E-02","module":"A1-A3","scenario":null},{"value":"2,83E-04","module":"A4","scenario":null},{"value":"2,47E-05","module":"A5","scenario":null},{"value":"1,65E-06","module":"B2","scenario":null},{"value":"0,00E+00","module":"B3","scenario":null},{"value":"0,00E+00","module":"B4","scenario":null},{"value":"0,00E+00","module":"C1","scenario":null},{"value":"2,58E-05","module":"C2","scenario":null},{"value":"3,66E-04","module":"C3","scenario":null},{"value":"4,11E-05","module":"C4","scenario":null},{"value":"-1,15E-03","module":"D","scenario":null}]},{"parameter":"EP-terrestrial","unit":"mol N-eq.","values":[{"value":"2,23E-01","module":"A1-A3","scenario":null},{"value":"3,16E-03","module":"A4","scenario":null},{"value":"2,38E-04","module":"A5","scenario":null},{"value":"8,09E-06","module":"B2","scenario":null},{"value":"0,00E+00","module":"B3","scenario":null},{"value":"0,00E+00","module":"B4","scenario":null},{"value":"0,00E+00","module":"C1","scenario":null},{"value":"2,88E-04","module":"C2","scenario":null},{"value":"3,66E-03","module":"C3","scenario":null},{"value":"4,54E-04","module":"C4","scenario":null},{"value":"-1,20E-02","module":"D","scenario":null}]},{"parameter":"GWP-IOBC","unit":"kg CO2-eq","values":[{"value":"2,53E+01","module":"A1-A3","scenario":null},{"value":"4,97E-01","module":"A4","scenario":null},{"value":"1,69E-02","module":"A5","scenario":null},{"value":"6,32E-04","module":"B2","scenario":null},{"value":"0,00E+00","module":"B3","scenario":null},{"value":"0,00E+00","module":"B4","scenario":null},{"value":"0,00E+00","module":"C1","scenario":null},{"value":"4,54E-02","module":"C2","scenario":null},{"value":"3,50E+00","module":"C3","scenario":null},{"value":"2,13E-02","module":"C4","scenario":null},{"value":"-1,26E+00","module":"D","scenario":null}]}],"additional_environmental_impact":[{"parameter":"PM","unit":"Disease incidence","values":[{"value":"1,64E-06","module":"A1-A3","scenario":null},{"value":"3,04E-08","module":"A4","scenario":null},{"value":"9,95E-10","module":"A5","scenario":null},{"value":"3,60E-11","module":"B2","scenario":null},{"value":"0,00E+00","module":"B3","scenario":null},{"value":"0,00E+00","module":"B4","scenario":null},{"value":"0,00E+00","module":"C1","scenario":null},{"value":"2,78E-09","module":"C2","scenario":null},{"value":"8,51E-09","module":"C3","scenario":null},{"value":"2,12E-09","module":"C4","scenario":null},{"value":"-1,34E-07","module":"D","scenario":null}]},{"parameter":"ETP-fw","unit":"CTUe","values":[{"value":"6,45E+02","module":"A1-A3","scenario":null},{"value":"5,57E+00","module":"A4","scenario":null},{"value":"2,59E-01","module":"A5","scenario":null},{"value":"1,66E-02","module":"B2","scenario":null},{"value":"0,00E+00","module":"B3","scenario":null},{"value":"0,00E+00","module":"B4","scenario":null},{"value":"0,00E+00","module":"C1","scenario":null},{"value":"5,08E-01","module":"C2","scenario":null},{"value":"1,72E+01","module":"C3","scenario":null},{"value":"2,33E-01","module":"C4","scenario":null},{"value":"-5,26E+01","module":"D","scenario":null}]},{"parameter":"HTP-c","unit":"CTUh","values":[{"value":"5,62E-08","module":"A1-A3","scenario":null},{"value":"0,00E+00","module":"A4","scenario":null},{"value":"7,00E-12","module":"A5","scenario":null},{"value":"1,00E-12","module":"B2","scenario":null},{"value":"0,00E+00","module":"B3","scenario":null},{"value":"0,00E+00","module":"B4","scenario":null},{"value":"0,00E+00","module":"C1","scenario":null},{"value":"0,00E+00","module":"C2","scenario":null},{"value":"6,08E-10","module":"C3","scenario":null},{"value":"9,00E-12","module":"C4","scenario":null},{"value":"-3,77E-09","module":"D","scenario":null}]},{"parameter":"HTP-nc","unit":"CTUh","values":[{"value":"4,68E-07","module":"A1-A3","scenario":null},{"value":"6,08E-09","module":"A4","scenario":null},{"value":"3,20E-10","module":"A5","scenario":null},{"value":"2,70E-11","module":"B2","scenario":null},{"value":"0,00E+00","module":"B3","scenario":null},{"value":"0,00E+00","module":"B4","scenario":null},{"value":"0,00E+00","module":"C1","scenario":null},{"value":"5,55E-10","module":"C2","scenario":null},{"value":"1,14E-08","module":"C3","scenario":null},{"value":"2,56E-10","module":"C4","scenario":null},{"value":"6,65E-08","module":"D","scenario":null}]},{"parameter":"SQP","unit":"-","values":[{"value":"3,95E+02","module":"A1-A3","scenario":null},{"value":"5,25E+00","module":"A4","scenario":null},{"value":"1,50E-01","module":"A5","scenario":null},{"value":"7,94E-03","module":"B2","scenario":null},{"value":"0,00E+00","module":"B3","scenario":null},{"value":"0,00E+00","module":"B4","scenario":null},{"value":"0,00E+00","module":"C1","scenario":null},{"value":"4,79E-01","module":"C2","scenario":null},{"value":"2,39E-01","module":"C3","scenario":null},{"value":"7,77E-01","module":"C4","scenario":null},{"value":"-1,44E+01","module":"D","scenario":null}]},{"parameter":"IRP","unit":"kBq U235-eq","values":[{"value":"2,28E+00","module":"A1-A3","scenario":null},{"value":"3,28E-02","module":"A4","scenario":null},{"value":"8,52E-04","module":"A5","scenario":null},{"value":"4,49E-05","module":"B2","scenario":null},{"value":"0,00E+00","module":"B3","scenario":null},{"value":"0,00E+00","module":"B4","scenario":null},{"value":"0,00E+00","module":"C1","scenario":null},{"value":"3,00E-03","module":"C2","scenario":null},{"value":"4,48E-03","module":"C3","scenario":null},{"value":"1,50E-03","module":"C4","scenario":null},{"value":"-1,07E-02","module":"D","scenario":null}]}],"resource_use":[{"parameter":"PERE","unit":"MJ","values":[{"value":"1,38E+02","module":"A1-A3","scenario":null},{"value":"1,08E-01","module":"A4","scenario":null},{"value":"3,40E-03","module":"A5","scenario":null},{"value":"2,28E-03","module":"B2","scenario":null},{"value":"0,00E+00","module":"B3","scenario":null},{"value":"0,00E+00","module":"B4","scenario":null},{"value":"0,00E+00","module":"C1","scenario":null},{"value":"9,81E-03","module":"C2","scenario":null},{"value":"1,09E-01","module":"C3","scenario":null},{"value":"6,71E-03","module":"C4","scenario":null},{"value":"-1,34E+01","module":"D","scenario":null}]},{"parameter":"PERM","unit":"","values":[{"value":"7,16E+00","module":"A1-A3","scenario":null},{"value":"0,00E+00","module":"A4","scenario":null},{"value":"-7,16E+00","module":"A5","scenario":null},{"value":"0,00E+00","module":"B2","scenario":null},{"value":"0,00E+00","module":"B3","scenario":null},{"value":"0,00E+00","module":"B4","scenario":null},{"value":"0,00E+00","module":"C1","scenario":null},{"value":"0,00E+00","module":"C2","scenario":null},{"value":"-6,84E+01","module":"C3","scenario":null},{"value":"0,00E+00","module":"C4","scenario":null},{"value":"0,00E+00","module":"D","scenario":null}]},{"parameter":"PERT","unit":"MJ","values":[{"value":"1,45E+02","module":"A1-A3","scenario":null},{"value":"1,08E-01","module":"A4","scenario":null},{"value":"-7,15E+00","module":"A5","scenario":null},{"value":"2,28E-03","module":"B2","scenario":null},{"value":"0,00E+00","module":"B3","scenario":null},{"value":"0,00E+00","module":"B4","scenario":null},{"value":"0,00E+00","module":"C1","scenario":null},{"value":"9,81E-03","module":"C2","scenario":null},{"value":"-6,83E+01","module":"C3","scenario":null},{"value":"6,71E-03","module":"C4","scenario":null},{"value":"-1,34E+01","module":"D","scenario":null}]},{"parameter":"PENRE","unit":"MJ","values":[{"value":"2,97E+02","module":"A1-A3","scenario":null},{"value":"7,51E+00","module":"A4","scenario":null},{"value":"1,98E-01","module":"A5","scenario":null},{"value":"7,27E-03","module":"B2","scenario":null},{"value":"0,00E+00","module":"B3","scenario":null},{"value":"0,00E+00","module":"B4","scenario":null},{"value":"0,00E+00","module":"C1","scenario":null},{"value":"6,85E-01","module":"C2","scenario":null},{"value":"1,45E+00","module":"C3","scenario":null},{"value":"3,75E-01","module":"C4","scenario":null},{"value":"-8,31E+00","module":"D","scenario":null}]},{"parameter":"PENRM","unit":"MJ","values":[{"value":"7,16E+01","module":"A1-A3","scenario":null},{"value":"0,00E+00","module":"A4","scenario":null},{"value":"-1,90E+00","module":"A5","scenario":null},{"value":"0,00E+00","module":"B2","scenario":null},{"value":"0,00E+00","module":"B3","scenario":null},{"value":"0,00E+00","module":"B4","scenario":null},{"value":"0,00E+00","module":"C1","scenario":null},{"value":"0,00E+00","module":"C2","scenario":null},{"value":"-1,62E+00","module":"C3","scenario":null},{"value":"0,00E+00","module":"C4","scenario":null},{"value":"0,00E+00","module":"D","scenario":null}]},{"parameter":"PENRT","unit":"MJ","values":[{"value":"3,68E+02","module":"A1-A3","scenario":null},{"value":"7,51E+00","module":"A4","scenario":null},{"value":"-1,70E+00","module":"A5","scenario":null},{"value":"7,27E-03","module":"B2","scenario":null},{"value":"0,00E+00","module":"B3","scenario":null},{"value":"0,00E+00","module":"B4","scenario":null},{"value":"0,00E+00","module":"C1","scenario":null},{"value":"6,85E-01","module":"C2","scenario":null},{"value":"-1,70E-01","module":"C3","scenario":null},{"value":"3,75E-01","module":"C4","scenario":null},{"value":"-8,31E+00","module":"D","scenario":null}]},{"parameter":"SM","unit":"kg","values":[{"value":"5,65E-01","module":"A1-A3","scenario":null},{"value":"0,00E+00","module":"A4","scenario":null},{"value":"0,00E+00","module":"A5","scenario":null},{"value":"0,00E+00","module":"B2","scenario":null},{"value":"0,00E+00","module":"B3","scenario":null},{"value":"0,00E+00","module":"B4","scenario":null},{"value":"0,00E+00","module":"C1","scenario":null},{"value":"0,00E+00","module":"C2","scenario":null},{"value":"0,00E+00","module":"C3","scenario":null},{"value":"0,00E+00","module":"C4","scenario":null},{"value":"0,00E+00","module":"D","scenario":null}]},{"parameter":"RSF","unit":"MJ","values":[{"value":"6,90E-01","module":"A1-A3","scenario":null},{"value":"3,85E-03","module":"A4","scenario":null},{"value":"1,10E-04","module":"A5","scenario":null},{"value":"6,56E-05","module":"B2","scenario":null},{"value":"0,00E+00","module":"B3","scenario":null},{"value":"0,00E+00","module":"B4","scenario":null},{"value":"0,00E+00","module":"C1","scenario":null},{"value":"3,51E-04","module":"C2","scenario":null},{"value":"2,72E-03","module":"C3","scenario":null},{"value":"1,78E-04","module":"C4","scenario":null},{"value":"2,45E-02","module":"D","scenario":null}]},{"parameter":"NRSF","unit":"MJ","values":[{"value":"9,58E-01","module":"A1-A3","scenario":null},{"value":"1,38E-02","module":"A4","scenario":null},{"value":"4,38E-04","module":"A5","scenario":null},{"value":"6,55E-05","module":"B2","scenario":null},{"value":"0,00E+00","module":"B3","scenario":null},{"value":"0,00E+00","module":"B4","scenario":null},{"value":"0,00E+00","module":"C1","scenario":null},{"value":"1,25E-03","module":"C2","scenario":null},{"value":"0,00E+00","module":"C3","scenario":null},{"value":"7,60E-03","module":"C4","scenario":null},{"value":"1,49E-02","module":"D","scenario":null}]},{"parameter":"FW","unit":"m3","values":[{"value":"2,32E-01","module":"A1-A3","scenario":null},{"value":"8,03E-04","module":"A4","scenario":null},{"value":"9,45E-05","module":"A5","scenario":null},{"value":"1,02E-03","module":"B2","scenario":null},{"value":"0,00E+00","module":"B3","scenario":null},{"value":"0,00E+00","module":"B4","scenario":null},{"value":"0,00E+00","module":"C1","scenario":null},{"value":"7,33E-05","module":"C2","scenario":null},{"value":"2,00E-03","module":"C3","scenario":null},{"value":"3,39E-04","module":"C4","scenario":null},{"value":"-1,71E-02","module":"D","scenario":null}]}],"end_of_life_waste":[{"parameter":"HWD","unit":"kg","values":[{"value":"3,98E-01","module":"A1-A3","scenario":null},{"value":"3,87E-04","module":"A4","scenario":null},{"value":"0,00E+00","module":"A5","scenario":null},{"value":"1,72E-05","module":"B2","scenario":null},{"value":"0,00E+00","module":"B3","scenario":null},{"value":"0,00E+00","module":"B4","scenario":null},{"value":"0,00E+00","module":"C1","scenario":null},{"value":"3,53E-05","module":"C2","scenario":null},{"value":"0,00E+00","module":"C3","scenario":null},{"value":"1,85E+00","module":"C4","scenario":null},{"value":"-3,94E-03","module":"D","scenario":null}]},{"parameter":"NHWD","unit":"kg","values":[{"value":"4,11E+00","module":"A1-A3","scenario":null},{"value":"3,65E-01","module":"A4","scenario":null},{"value":"8,55E-01","module":"A5","scenario":null},{"value":"1,18E-04","module":"B2","scenario":null},{"value":"0,00E+00","module":"B3","scenario":null},{"value":"0,00E+00","module":"B4","scenario":null},{"value":"0,00E+00","module":"C1","scenario":null},{"value":"3,33E-02","module":"C2","scenario":null},{"value":"2,67E+00","module":"C3","scenario":null},{"value":"9,78E-02","module":"C4","scenario":null},{"value":"-3,52E-01","module":"D","scenario":null}]},{"parameter":"RWD","unit":"kg","values":[{"value":"1,34E-03","module":"A1-A3","scenario":null},{"value":"5,12E-05","module":"A4","scenario":null},{"value":"0,00E+00","module":"A5","scenario":null},{"value":"3,91E-08","module":"B2","scenario":null},{"value":"0,00E+00","module":"B3","scenario":null},{"value":"0,00E+00","module":"B4","scenario":null},{"value":"0,00E+00","module":"C1","scenario":null},{"value":"4,67E-06","module":"C2","scenario":null},{"value":"0,00E+00","module":"C3","scenario":null},{"value":"3,06E-06","module":"C4","scenario":null},{"value":"-8,87E-06","module":"D","scenario":null}]}],"end_of_life_flow":[{"parameter":"CRU","unit":"kg","values":[{"value":"0,00E+00","module":"A1-A3","scenario":null},{"value":"0,00E+00","module":"A4","scenario":null},{"value":"0,00E+00","module":"A5","scenario":null},{"value":"0,00E+00","module":"B2","scenario":null},{"value":"0,00E+00","module":"B3","scenario":null},{"value":"0,00E+00","module":"B4","scenario":null},{"value":"0,00E+00","module":"C1","scenario":null},{"value":"0,00E+00","module":"C2","scenario":null},{"value":"0,00E+00","module":"C3","scenario":null},{"value":"0,00E+00","module":"C4","scenario":null},{"value":"0,00E+00","module":"D","scenario":null}]},{"parameter":"MFR","unit":"kg","values":[{"value":"3,10E-01","module":"A1-A3","scenario":null},{"value":"0,00E+00","module":"A4","scenario":null},{"value":"7,75E-01","module":"A5","scenario":null},{"value":"0,00E+00","module":"B2","scenario":null},{"value":"0,00E+00","module":"B3","scenario":null},{"value":"0,00E+00","module":"B4","scenario":null},{"value":"0,00E+00","module":"C1","scenario":null},{"value":"0,00E+00","module":"C2","scenario":null},{"value":"6,73E-01","module":"C3","scenario":null},{"value":"0,00E+00","module":"C4","scenario":null},{"value":"0,00E+00","module":"D","scenario":null}]},{"parameter":"MER","unit":"kg","values":[{"value":"4,58E-01","module":"A1-A3","scenario":null},{"value":"0,00E+00","module":"A4","scenario":null},{"value":"3,50E-06","module":"A5","scenario":null},{"value":"0,00E+00","module":"B2","scenario":null},{"value":"0,00E+00","module":"B3","scenario":null},{"value":"0,00E+00","module":"B4","scenario":null},{"value":"0,00E+00","module":"C1","scenario":null},{"value":"0,00E+00","module":"C2","scenario":null},{"value":"4,69E+00","module":"C3","scenario":null},{"value":"0,00E+00","module":"C4","scenario":null},{"value":"0,00E+00","module":"D","scenario":null}]},{"parameter":"EEE","unit":"MJ","values":[{"value":"2,26E-01","module":"A1-A3","scenario":null},{"value":"0,00E+00","module":"A4","scenario":null},{"value":"4,62E-02","module":"A5","scenario":null},{"value":"0,00E+00","module":"B2","scenario":null},{"value":"0,00E+00","module":"B3","scenario":null},{"value":"0,00E+00","module":"B4","scenario":null},{"value":"0,00E+00","module":"C1","scenario":null},{"value":"0,00E+00","module":"C2","scenario":null},{"value":"1,31E-01","module":"C3","scenario":null},{"value":"0,00E+00","module":"C4","scenario":null},{"value":"0,00E+00","module":"D","scenario":null}]},{"parameter":"EET","unit":"MJ","values":[{"value":"3,41E+00","module":"A1-A3","scenario":null},{"value":"0,00E+00","module":"A4","scenario":null},{"value":"6,98E-01","module":"A5","scenario":null},{"value":"0,00E+00","module":"B2","scenario":null},{"value":"0,00E+00","module":"B3","scenario":null},{"value":"0,00E+00","module":"B4","scenario":null},{"value":"0,00E+00","module":"C1","scenario":null},{"value":"0,00E+00","module":"C2","scenario":null},{"value":"1,98E+00","module":"C3","scenario":null},{"value":"0,00E+00","module":"C4","scenario":null},{"value":"0,00E+00","module":"D","scenario":null}]}]}