{"product_name":"Bewi Super EPS 80 Denmark","epd_id":"NEPD-7033-6431-EN","declared_unit":{"unit":"m2","amount":1},"compliance":["EN 15804+A2","ISO 14025","ISO 21930"],"producer_name":"BEWI ASA,  Insulation and Construction","environmental_impact":[{"parameter":"GWP-total","unit":"kg CO2-eq","values":[{"value":"9,35E-01","module":"A1","scenario":null},{"value":"6,36E-02","module":"A2","scenario":null},{"value":"1,38E-01","module":"A3","scenario":null},{"value":"1,44E-02","module":"A4","scenario":null},{"value":"8,95E-04","module":"A5","scenario":null},{"value":"0,00E+00","module":"C1","scenario":null},{"value":"2,21E-03","module":"C2","scenario":null},{"value":"1,42E+00","module":"C3","scenario":null},{"value":"1,11E-04","module":"C4","scenario":null},{"value":"-2,90E-01","module":"D","scenario":null},{"value":"1,14E+00","module":"A1A3","scenario":null}]},{"parameter":"GWP-fossil","unit":"kg CO2-eq","values":[{"value":"9,52E-01","module":"A1","scenario":null},{"value":"6,35E-02","module":"A2","scenario":null},{"value":"1,37E-01","module":"A3","scenario":null},{"value":"1,43E-02","module":"A4","scenario":null},{"value":"8,95E-04","module":"A5","scenario":null},{"value":"0,00E+00","module":"C1","scenario":null},{"value":"2,21E-03","module":"C2","scenario":null},{"value":"1,42E+00","module":"C3","scenario":null},{"value":"1,11E-04","module":"C4","scenario":null},{"value":"-2,86E-01","module":"D","scenario":null},{"value":"1,15E+00","module":"A1A3","scenario":null}]},{"parameter":"GWP-biogenic","unit":"kg CO2-eq","values":[{"value":"-1,83E-02","module":"A1","scenario":null},{"value":"2,54E-05","module":"A2","scenario":null},{"value":"5,46E-04","module":"A3","scenario":null},{"value":"5,94E-06","module":"A4","scenario":null},{"value":"1,24E-07","module":"A5","scenario":null},{"value":"0,00E+00","module":"C1","scenario":null},{"value":"1,02E-06","module":"C2","scenario":null},{"value":"9,77E-06","module":"C3","scenario":null},{"value":"8,50E-08","module":"C4","scenario":null},{"value":"-1,42E-03","module":"D","scenario":null},{"value":"-1,77E-02","module":"A1A3","scenario":null}]},{"parameter":"GWP-luluc","unit":"kg CO2-eq","values":[{"value":"2,92E-04","module":"A1","scenario":null},{"value":"2,28E-05","module":"A2","scenario":null},{"value":"4,10E-05","module":"A3","scenario":null},{"value":"5,11E-06","module":"A4","scenario":null},{"value":"6,86E-08","module":"A5","scenario":null},{"value":"0,00E+00","module":"C1","scenario":null},{"value":"9,57E-07","module":"C2","scenario":null},{"value":"1,55E-06","module":"C3","scenario":null},{"value":"2,08E-08","module":"C4","scenario":null},{"value":"-2,82E-03","module":"D","scenario":null},{"value":"3,56E-04","module":"A1A3","scenario":null}]},{"parameter":"ODP","unit":"kg CFC11-eq","values":[{"value":"2,72E-08","module":"A1","scenario":null},{"value":"1,49E-08","module":"A2","scenario":null},{"value":"2,99E-09","module":"A3","scenario":null},{"value":"3,25E-09","module":"A4","scenario":null},{"value":"5,40E-11","module":"A5","scenario":null},{"value":"0,00E+00","module":"C1","scenario":null},{"value":"4,86E-10","module":"C2","scenario":null},{"value":"1,02E-09","module":"C3","scenario":null},{"value":"2,30E-11","module":"C4","scenario":null},{"value":"-6,00E-03","module":"D","scenario":null},{"value":"4,50E-08","module":"A1A3","scenario":null}]},{"parameter":"AP","unit":"mol H+-eq","values":[{"value":"1,87E-03","module":"A1","scenario":null},{"value":"5,20E-04","module":"A2","scenario":null},{"value":"1,42E-04","module":"A3","scenario":null},{"value":"4,12E-05","module":"A4","scenario":null},{"value":"1,10E-06","module":"A5","scenario":null},{"value":"0,00E+00","module":"C1","scenario":null},{"value":"6,36E-06","module":"C2","scenario":null},{"value":"1,69E-04","module":"C3","scenario":null},{"value":"6,12E-07","module":"C4","scenario":null},{"value":"-1,36E-03","module":"D","scenario":null},{"value":"2,53E-03","module":"A1A3","scenario":null}]},{"parameter":"POCP","unit":"kg NMVOC-eq","values":[{"value":"2,05E-03","module":"A1","scenario":null},{"value":"4,14E-04","module":"A2","scenario":null},{"value":"1,56E-02","module":"A3","scenario":null},{"value":"3,50E-05","module":"A4","scenario":null},{"value":"1,30E-06","module":"A5","scenario":null},{"value":"0,00E+00","module":"C1","scenario":null},{"value":"5,16E-06","module":"C2","scenario":null},{"value":"2,08E-04","module":"C3","scenario":null},{"value":"6,71E-07","module":"C4","scenario":null},{"value":"-1,27E-03","module":"D","scenario":null},{"value":"1,80E-02","module":"A1A3","scenario":null}]},{"parameter":"ADPE","unit":"kg Sb-eq","values":[{"value":"8,73E-07","module":"A1","scenario":null},{"value":"1,01E-06","module":"A2","scenario":null},{"value":"2,87E-07","module":"A3","scenario":null},{"value":"3,96E-07","module":"A4","scenario":null},{"value":"4,76E-09","module":"A5","scenario":null},{"value":"0,00E+00","module":"C1","scenario":null},{"value":"7,98E-08","module":"C2","scenario":null},{"value":"4,38E-08","module":"C3","scenario":null},{"value":"7,60E-10","module":"C4","scenario":null},{"value":"-5,25E-07","module":"D","scenario":null},{"value":"2,17E-06","module":"A1A3","scenario":null}]},{"parameter":"ADPF","unit":"MJ","values":[{"value":"3,38E+01","module":"A1","scenario":null},{"value":"9,95E-01","module":"A2","scenario":null},{"value":"5,62E-01","module":"A3","scenario":null},{"value":"2,17E-01","module":"A4","scenario":null},{"value":"3,69E-03","module":"A5","scenario":null},{"value":"0,00E+00","module":"C1","scenario":null},{"value":"3,30E-02","module":"C2","scenario":null},{"value":"8,69E-02","module":"C3","scenario":null},{"value":"1,77E-03","module":"C4","scenario":null},{"value":"-5,72E+00","module":"D","scenario":null},{"value":"3,54E+01","module":"A1A3","scenario":null}]},{"parameter":"WDP","unit":"m3 world-eq. Deprived","values":[{"value":"8,31E+00","module":"A1","scenario":null},{"value":"6,85E-01","module":"A2","scenario":null},{"value":"6,07E+00","module":"A3","scenario":null},{"value":"2,10E-01","module":"A4","scenario":null},{"value":"1,30E-02","module":"A5","scenario":null},{"value":"0,00E+00","module":"C1","scenario":null},{"value":"3,95E-02","module":"C2","scenario":null},{"value":"1,93E-01","module":"C3","scenario":null},{"value":"1,35E-02","module":"C4","scenario":null},{"value":"-4,23E+00","module":"D","scenario":null},{"value":"1,51E+01","module":"A1A3","scenario":null}]},{"parameter":"EP-freshwater","unit":"kg P-eq","values":[{"value":"3,58E-06","module":"A1","scenario":null},{"value":"4,61E-07","module":"A2","scenario":null},{"value":"2,47E-06","module":"A3","scenario":null},{"value":"1,15E-07","module":"A4","scenario":null},{"value":"1,84E-09","module":"A5","scenario":null},{"value":"0,00E+00","module":"C1","scenario":null},{"value":"2,03E-08","module":"C2","scenario":null},{"value":"1,00E-07","module":"C3","scenario":null},{"value":"1,40E-09","module":"C4","scenario":null},{"value":"-1,06E-05","module":"D","scenario":null},{"value":"6,51E-06","module":"A1A3","scenario":null}]},{"parameter":"EP-marine","unit":"kg N-eq","values":[{"value":"4,88E-04","module":"A1","scenario":null},{"value":"1,25E-04","module":"A2","scenario":null},{"value":"2,62E-05","module":"A3","scenario":null},{"value":"8,16E-06","module":"A4","scenario":null},{"value":"1,01E-06","module":"A5","scenario":null},{"value":"0,00E+00","module":"C1","scenario":null},{"value":"1,20E-06","module":"C2","scenario":null},{"value":"8,11E-05","module":"C3","scenario":null},{"value":"2,13E-07","module":"C4","scenario":null},{"value":"-3,26E-04","module":"D","scenario":null},{"value":"6,39E-04","module":"A1A3","scenario":null}]},{"parameter":"EP-terrestrial","unit":"mol N-eq.","values":[{"value":"5,27E-03","module":"A1","scenario":null},{"value":"1,39E-03","module":"A2","scenario":null},{"value":"3,51E-04","module":"A3","scenario":null},{"value":"9,12E-05","module":"A4","scenario":null},{"value":"3,95E-06","module":"A5","scenario":null},{"value":"0,00E+00","module":"C1","scenario":null},{"value":"1,35E-05","module":"C2","scenario":null},{"value":"8,68E-04","module":"C3","scenario":null},{"value":"2,38E-06","module":"C4","scenario":null},{"value":"-3,51E-03","module":"D","scenario":null},{"value":"7,00E-03","module":"A1A3","scenario":null}]},{"parameter":"GWP-IOBC","unit":"kg CO2-eq","values":[{"value":"9,58E-01","module":"A1","scenario":null},{"value":"6,36E-02","module":"A2","scenario":null},{"value":"1,49E-01","module":"A3","scenario":null},{"value":"1,44E-02","module":"A4","scenario":null},{"value":"8,95E-04","module":"A5","scenario":null},{"value":"0,00E+00","module":"C1","scenario":null},{"value":"2,21E-03","module":"C2","scenario":null},{"value":"1,42E+00","module":"C3","scenario":null},{"value":"1,13E-04","module":"C4","scenario":null},{"value":"-2,89E-01","module":"D","scenario":null},{"value":"1,17E+00","module":"A1A3","scenario":null}]}],"additional_environmental_impact":[{"parameter":"PM","unit":"Disease incidence","values":[{"value":"1,36E-08","module":"A1","scenario":null},{"value":"5,14E-09","module":"A2","scenario":null},{"value":"7,98E-10","module":"A3","scenario":null},{"value":"8,78E-10","module":"A4","scenario":null},{"value":"2,00E-11","module":"A5","scenario":null},{"value":"0,00E+00","module":"C1","scenario":null},{"value":"1,24E-10","module":"C2","scenario":null},{"value":"7,10E-10","module":"C3","scenario":null},{"value":"1,10E-11","module":"C4","scenario":null},{"value":"-4,75E-08","module":"D","scenario":null},{"value":"1,95E-08","module":"A1A3","scenario":null}]},{"parameter":"ETP-fw","unit":"CTUe","values":[{"value":"1,65E+02","module":"A1","scenario":null},{"value":"7,05E-01","module":"A2","scenario":null},{"value":"3,81E+00","module":"A3","scenario":null},{"value":"1,61E-01","module":"A4","scenario":null},{"value":"3,52E-03","module":"A5","scenario":null},{"value":"0,00E+00","module":"C1","scenario":null},{"value":"2,58E-02","module":"C2","scenario":null},{"value":"2,10E-01","module":"C3","scenario":null},{"value":"1,78E-03","module":"C4","scenario":null},{"value":"-6,94E+00","module":"D","scenario":null},{"value":"1,70E+02","module":"A1A3","scenario":null}]},{"parameter":"HTP-c","unit":"CTUh","values":[{"value":"3,79E-10","module":"A1","scenario":null},{"value":"0,00E+00","module":"A2","scenario":null},{"value":"1,70E-11","module":"A3","scenario":null},{"value":"0,00E+00","module":"A4","scenario":null},{"value":"0,00E+00","module":"A5","scenario":null},{"value":"0,00E+00","module":"C1","scenario":null},{"value":"0,00E+00","module":"C2","scenario":null},{"value":"6,00E-11","module":"C3","scenario":null},{"value":"0,00E+00","module":"C4","scenario":null},{"value":"-1,45E-10","module":"D","scenario":null},{"value":"3,96E-10","module":"A1A3","scenario":null}]},{"parameter":"HTP-nc","unit":"CTUh","values":[{"value":"1,59E-08","module":"A1","scenario":null},{"value":"7,03E-10","module":"A2","scenario":null},{"value":"5,39E-10","module":"A3","scenario":null},{"value":"1,76E-10","module":"A4","scenario":null},{"value":"3,00E-12","module":"A5","scenario":null},{"value":"0,00E+00","module":"C1","scenario":null},{"value":"3,10E-11","module":"C2","scenario":null},{"value":"2,35E-09","module":"C3","scenario":null},{"value":"2,00E-12","module":"C4","scenario":null},{"value":"-6,23E-09","module":"D","scenario":null},{"value":"1,71E-08","module":"A1A3","scenario":null}]},{"parameter":"SQP","unit":"-","values":[{"value":"2,60E+00","module":"A1","scenario":null},{"value":"1,00E+00","module":"A2","scenario":null},{"value":"6,42E-01","module":"A3","scenario":null},{"value":"1,52E-01","module":"A4","scenario":null},{"value":"6,44E-03","module":"A5","scenario":null},{"value":"0,00E+00","module":"C1","scenario":null},{"value":"1,96E-02","module":"C2","scenario":null},{"value":"1,03E-02","module":"C3","scenario":null},{"value":"6,12E-03","module":"C4","scenario":null},{"value":"-7,85E+00","module":"D","scenario":null},{"value":"4,24E+00","module":"A1A3","scenario":null}]},{"parameter":"IRP","unit":"kBq U235-eq","values":[{"value":"2,83E-02","module":"A1","scenario":null},{"value":"4,34E-03","module":"A2","scenario":null},{"value":"2,22E-03","module":"A3","scenario":null},{"value":"9,48E-04","module":"A4","scenario":null},{"value":"1,67E-05","module":"A5","scenario":null},{"value":"0,00E+00","module":"C1","scenario":null},{"value":"1,44E-04","module":"C2","scenario":null},{"value":"1,45E-04","module":"C3","scenario":null},{"value":"8,19E-06","module":"C4","scenario":null},{"value":"-6,44E-03","module":"D","scenario":null},{"value":"3,49E-02","module":"A1A3","scenario":null}]}],"resource_use":[{"parameter":"PERE","unit":"MJ","values":[{"value":"1,14E+00","module":"A1","scenario":null},{"value":"1,17E-02","module":"A2","scenario":null},{"value":"3,30E-01","module":"A3","scenario":null},{"value":"3,10E-03","module":"A4","scenario":null},{"value":"9,32E-05","module":"A5","scenario":null},{"value":"0,00E+00","module":"C1","scenario":null},{"value":"5,62E-04","module":"C2","scenario":null},{"value":"2,50E-03","module":"C3","scenario":null},{"value":"7,75E-05","module":"C4","scenario":null},{"value":"-6,51E+00","module":"D","scenario":null},{"value":"1,48E+00","module":"A1A3","scenario":null}]},{"parameter":"PERM","unit":"","values":[{"value":"1,63E-01","module":"A1","scenario":null},{"value":"0,00E+00","module":"A2","scenario":null},{"value":"0,00E+00","module":"A3","scenario":null},{"value":"0,00E+00","module":"A4","scenario":null},{"value":"0,00E+00","module":"A5","scenario":null},{"value":"0,00E+00","module":"C1","scenario":null},{"value":"0,00E+00","module":"C2","scenario":null},{"value":"0,00E+00","module":"C3","scenario":null},{"value":"0,00E+00","module":"C4","scenario":null},{"value":"0,00E+00","module":"D","scenario":null},{"value":"1,63E-01","module":"A1A3","scenario":null}]},{"parameter":"PERT","unit":"MJ","values":[{"value":"1,30E+00","module":"A1","scenario":null},{"value":"1,17E-02","module":"A2","scenario":null},{"value":"3,30E-01","module":"A3","scenario":null},{"value":"3,10E-03","module":"A4","scenario":null},{"value":"9,32E-05","module":"A5","scenario":null},{"value":"0,00E+00","module":"C1","scenario":null},{"value":"5,62E-04","module":"C2","scenario":null},{"value":"2,50E-03","module":"C3","scenario":null},{"value":"7,75E-05","module":"C4","scenario":null},{"value":"-6,51E+00","module":"D","scenario":null},{"value":"1,65E+00","module":"A1A3","scenario":null}]},{"parameter":"PENRE","unit":"MJ","values":[{"value":"1,96E+01","module":"A1","scenario":null},{"value":"9,95E-01","module":"A2","scenario":null},{"value":"5,62E-01","module":"A3","scenario":null},{"value":"2,17E-01","module":"A4","scenario":null},{"value":"3,69E-03","module":"A5","scenario":null},{"value":"0,00E+00","module":"C1","scenario":null},{"value":"3,30E-02","module":"C2","scenario":null},{"value":"8,69E-02","module":"C3","scenario":null},{"value":"1,77E-03","module":"C4","scenario":null},{"value":"-5,72E+00","module":"D","scenario":null},{"value":"2,12E+01","module":"A1A3","scenario":null}]},{"parameter":"PENRM","unit":"MJ","values":[{"value":"1,62E+01","module":"A1","scenario":null},{"value":"0,00E+00","module":"A2","scenario":null},{"value":"0,00E+00","module":"A3","scenario":null},{"value":"0,00E+00","module":"A4","scenario":null},{"value":"0,00E+00","module":"A5","scenario":null},{"value":"0,00E+00","module":"C1","scenario":null},{"value":"0,00E+00","module":"C2","scenario":null},{"value":"0,00E+00","module":"C3","scenario":null},{"value":"0,00E+00","module":"C4","scenario":null},{"value":"0,00E+00","module":"D","scenario":null},{"value":"1,62E+01","module":"A1A3","scenario":null}]},{"parameter":"PENRT","unit":"MJ","values":[{"value":"3,59E+01","module":"A1","scenario":null},{"value":"9,95E-01","module":"A2","scenario":null},{"value":"5,62E-01","module":"A3","scenario":null},{"value":"2,17E-01","module":"A4","scenario":null},{"value":"3,69E-03","module":"A5","scenario":null},{"value":"0,00E+00","module":"C1","scenario":null},{"value":"3,30E-02","module":"C2","scenario":null},{"value":"8,69E-02","module":"C3","scenario":null},{"value":"1,77E-03","module":"C4","scenario":null},{"value":"-5,72E+00","module":"D","scenario":null},{"value":"3,74E+01","module":"A1A3","scenario":null}]},{"parameter":"SM","unit":"kg","values":[{"value":"4,43E-02","module":"A1","scenario":null},{"value":"0,00E+00","module":"A2","scenario":null},{"value":"0,00E+00","module":"A3","scenario":null},{"value":"0,00E+00","module":"A4","scenario":null},{"value":"0,00E+00","module":"A5","scenario":null},{"value":"0,00E+00","module":"C1","scenario":null},{"value":"0,00E+00","module":"C2","scenario":null},{"value":"0,00E+00","module":"C3","scenario":null},{"value":"0,00E+00","module":"C4","scenario":null},{"value":"0,00E+00","module":"D","scenario":null},{"value":"4,43E-02","module":"A1A3","scenario":null}]},{"parameter":"RSF","unit":"MJ","values":[{"value":"2,98E-03","module":"A1","scenario":null},{"value":"3,99E-04","module":"A2","scenario":null},{"value":"1,24E-02","module":"A3","scenario":null},{"value":"1,11E-04","module":"A4","scenario":null},{"value":"2,44E-06","module":"A5","scenario":null},{"value":"0,00E+00","module":"C1","scenario":null},{"value":"2,03E-05","module":"C2","scenario":null},{"value":"6,97E-05","module":"C3","scenario":null},{"value":"1,76E-06","module":"C4","scenario":null},{"value":"-6,55E-04","module":"D","scenario":null},{"value":"1,58E-02","module":"A1A3","scenario":null}]},{"parameter":"NRSF","unit":"MJ","values":[{"value":"1,02E-03","module":"A1","scenario":null},{"value":"1,27E-03","module":"A2","scenario":null},{"value":"2,92E-04","module":"A3","scenario":null},{"value":"3,97E-04","module":"A4","scenario":null},{"value":"6,40E-06","module":"A5","scenario":null},{"value":"0,00E+00","module":"C1","scenario":null},{"value":"7,37E-05","module":"C2","scenario":null},{"value":"0,00E+00","module":"C3","scenario":null},{"value":"1,47E-04","module":"C4","scenario":null},{"value":"-4,30E-01","module":"D","scenario":null},{"value":"2,58E-03","module":"A1A3","scenario":null}]},{"parameter":"FW","unit":"m3","values":[{"value":"2,91E-02","module":"A1","scenario":null},{"value":"1,04E-04","module":"A2","scenario":null},{"value":"2,12E-03","module":"A3","scenario":null},{"value":"2,32E-05","module":"A4","scenario":null},{"value":"1,95E-06","module":"A5","scenario":null},{"value":"0,00E+00","module":"C1","scenario":null},{"value":"3,94E-06","module":"C2","scenario":null},{"value":"2,46E-04","module":"C3","scenario":null},{"value":"1,98E-06","module":"C4","scenario":null},{"value":"-6,47E-03","module":"D","scenario":null},{"value":"3,13E-02","module":"A1A3","scenario":null}]}],"end_of_life_waste":[{"parameter":"HWD","unit":"kg","values":[{"value":"2,53E-03","module":"A1","scenario":null},{"value":"5,25E-05","module":"A2","scenario":null},{"value":"2,97E-04","module":"A3","scenario":null},{"value":"1,12E-05","module":"A4","scenario":null},{"value":"0,00E+00","module":"A5","scenario":null},{"value":"0,00E+00","module":"C1","scenario":null},{"value":"1,83E-06","module":"C2","scenario":null},{"value":"0,00E+00","module":"C3","scenario":null},{"value":"1,15E-03","module":"C4","scenario":null},{"value":"-9,85E-05","module":"D","scenario":null},{"value":"2,88E-03","module":"A1A3","scenario":null}]},{"parameter":"NHWD","unit":"kg","values":[{"value":"4,18E-02","module":"A1","scenario":null},{"value":"7,49E-02","module":"A2","scenario":null},{"value":"3,13E-03","module":"A3","scenario":null},{"value":"1,05E-02","module":"A4","scenario":null},{"value":"1,13E-02","module":"A5","scenario":null},{"value":"0,00E+00","module":"C1","scenario":null},{"value":"1,30E-03","module":"C2","scenario":null},{"value":"0,00E+00","module":"C3","scenario":null},{"value":"5,62E-03","module":"C4","scenario":null},{"value":"-2,54E-02","module":"D","scenario":null},{"value":"1,20E-01","module":"A1A3","scenario":null}]},{"parameter":"RWD","unit":"kg","values":[{"value":"1,25E-05","module":"A1","scenario":null},{"value":"6,81E-06","module":"A2","scenario":null},{"value":"1,74E-06","module":"A3","scenario":null},{"value":"1,48E-06","module":"A4","scenario":null},{"value":"0,00E+00","module":"A5","scenario":null},{"value":"0,00E+00","module":"C1","scenario":null},{"value":"2,23E-07","module":"C2","scenario":null},{"value":"0,00E+00","module":"C3","scenario":null},{"value":"3,79E-09","module":"C4","scenario":null},{"value":"-5,65E-06","module":"D","scenario":null},{"value":"2,11E-05","module":"A1A3","scenario":null}]}],"end_of_life_flow":[{"parameter":"CRU","unit":"kg","values":[{"value":"0,00E+00","module":"A1","scenario":null},{"value":"0,00E+00","module":"A2","scenario":null},{"value":"0,00E+00","module":"A3","scenario":null},{"value":"0,00E+00","module":"A4","scenario":null},{"value":"0,00E+00","module":"A5","scenario":null},{"value":"0,00E+00","module":"C1","scenario":null},{"value":"0,00E+00","module":"C2","scenario":null},{"value":"0,00E+00","module":"C3","scenario":null},{"value":"0,00E+00","module":"C4","scenario":null},{"value":"0,00E+00","module":"D","scenario":null},{"value":"0,00E+00","module":"A1A3","scenario":null}]},{"parameter":"MFR","unit":"kg","values":[{"value":"4,50E-03","module":"A1","scenario":null},{"value":"0,00E+00","module":"A2","scenario":null},{"value":"7,62E-03","module":"A3","scenario":null},{"value":"0,00E+00","module":"A4","scenario":null},{"value":"5,77E-03","module":"A5","scenario":null},{"value":"0,00E+00","module":"C1","scenario":null},{"value":"0,00E+00","module":"C2","scenario":null},{"value":"5,56E-02","module":"C3","scenario":null},{"value":"0,00E+00","module":"C4","scenario":null},{"value":"0,00E+00","module":"D","scenario":null},{"value":"1,21E-02","module":"A1A3","scenario":null}]},{"parameter":"MER","unit":"kg","values":[{"value":"5,52E-03","module":"A1","scenario":null},{"value":"0,00E+00","module":"A2","scenario":null},{"value":"4,69E-03","module":"A3","scenario":null},{"value":"0,00E+00","module":"A4","scenario":null},{"value":"5,65E-07","module":"A5","scenario":null},{"value":"0,00E+00","module":"C1","scenario":null},{"value":"0,00E+00","module":"C2","scenario":null},{"value":"4,45E-01","module":"C3","scenario":null},{"value":"0,00E+00","module":"C4","scenario":null},{"value":"0,00E+00","module":"D","scenario":null},{"value":"1,02E-02","module":"A1A3","scenario":null}]},{"parameter":"EEE","unit":"MJ","values":[{"value":"4,15E-03","module":"A1","scenario":null},{"value":"0,00E+00","module":"A2","scenario":null},{"value":"3,43E-03","module":"A3","scenario":null},{"value":"0,00E+00","module":"A4","scenario":null},{"value":"8,68E-07","module":"A5","scenario":null},{"value":"0,00E+00","module":"C1","scenario":null},{"value":"0,00E+00","module":"C2","scenario":null},{"value":"7,84E-01","module":"C3","scenario":null},{"value":"0,00E+00","module":"C4","scenario":null},{"value":"0,00E+00","module":"D","scenario":null},{"value":"7,59E-03","module":"A1A3","scenario":null}]},{"parameter":"EET","unit":"MJ","values":[{"value":"6,28E-02","module":"A1","scenario":null},{"value":"0,00E+00","module":"A2","scenario":null},{"value":"5,19E-02","module":"A3","scenario":null},{"value":"0,00E+00","module":"A4","scenario":null},{"value":"1,31E-05","module":"A5","scenario":null},{"value":"0,00E+00","module":"C1","scenario":null},{"value":"0,00E+00","module":"C2","scenario":null},{"value":"1,19E+01","module":"C3","scenario":null},{"value":"0,00E+00","module":"C4","scenario":null},{"value":"0,00E+00","module":"D","scenario":null},{"value":"1,15E-01","module":"A1A3","scenario":null}]}]}