{"product_name":"Plattendekke slakkarmert B55 SV MF40 - LC A","epd_id":"NEPD-7547-6933","declared_unit":{"unit":"ton","amount":1},"compliance":["EN 15804+A2","ISO 14025","ISO 21930"],"producer_name":"Norsk Spennbetong AS","environmental_impact":[{"parameter":"GWP-total","unit":"kg CO2-eq","values":[{"value":"1,02E+02","module":"A1","scenario":null},{"value":"2,85E+00","module":"A2","scenario":null},{"value":"4,95E-01","module":"A3","scenario":null},{"value":"4,36E+00","module":"A4","scenario":null},{"value":"5,17E+00","module":"A5","scenario":null},{"value":"4,00E+00","module":"C1","scenario":null},{"value":"1,39E+01","module":"C2","scenario":null},{"value":"4,65E-01","module":"C3","scenario":null},{"value":"1,37E+00","module":"C4","scenario":null},{"value":"-1,94E+01","module":"D","scenario":null},{"value":"1,05E+02","module":"A1A3","scenario":null}]},{"parameter":"GWP-fossil","unit":"kg CO2-eq","values":[{"value":"1,02E+02","module":"A1","scenario":null},{"value":"2,85E+00","module":"A2","scenario":null},{"value":"4,80E-01","module":"A3","scenario":null},{"value":"4,35E+00","module":"A4","scenario":null},{"value":"5,15E+00","module":"A5","scenario":null},{"value":"4,00E+00","module":"C1","scenario":null},{"value":"1,39E+01","module":"C2","scenario":null},{"value":"4,59E-01","module":"C3","scenario":null},{"value":"1,37E+00","module":"C4","scenario":null},{"value":"-1,93E+01","module":"D","scenario":null},{"value":"1,05E+02","module":"A1A3","scenario":null}]},{"parameter":"GWP-biogenic","unit":"kg CO2-eq","values":[{"value":"-1,53E-01","module":"A1","scenario":null},{"value":"9,79E-04","module":"A2","scenario":null},{"value":"1,33E-02","module":"A3","scenario":null},{"value":"1,87E-03","module":"A4","scenario":null},{"value":"1,40E-02","module":"A5","scenario":null},{"value":"7,50E-04","module":"C1","scenario":null},{"value":"5,75E-03","module":"C2","scenario":null},{"value":"3,96E-03","module":"C3","scenario":null},{"value":"1,17E-03","module":"C4","scenario":null},{"value":"-3,93E-02","module":"D","scenario":null},{"value":"-1,39E-01","module":"A1A3","scenario":null}]},{"parameter":"GWP-luluc","unit":"kg CO2-eq","values":[{"value":"3,94E-02","module":"A1","scenario":null},{"value":"9,58E-04","module":"A2","scenario":null},{"value":"1,98E-03","module":"A3","scenario":null},{"value":"1,33E-03","module":"A4","scenario":null},{"value":"4,19E-03","module":"A5","scenario":null},{"value":"3,15E-04","module":"C1","scenario":null},{"value":"4,94E-03","module":"C2","scenario":null},{"value":"6,35E-04","module":"C3","scenario":null},{"value":"2,69E-04","module":"C4","scenario":null},{"value":"-8,99E-03","module":"D","scenario":null},{"value":"4,23E-02","module":"A1A3","scenario":null}]},{"parameter":"ODP","unit":"kg CFC11-eq","values":[{"value":"1,37E-06","module":"A1","scenario":null},{"value":"6,36E-07","module":"A2","scenario":null},{"value":"3,29E-08","module":"A3","scenario":null},{"value":"1,05E-06","module":"A4","scenario":null},{"value":"4,38E-07","module":"A5","scenario":null},{"value":"8,64E-07","module":"C1","scenario":null},{"value":"3,14E-06","module":"C2","scenario":null},{"value":"9,04E-08","module":"C3","scenario":null},{"value":"6,68E-07","module":"C4","scenario":null},{"value":"-8,35E-07","module":"D","scenario":null},{"value":"2,04E-06","module":"A1A3","scenario":null}]},{"parameter":"AP","unit":"mol H+-eq","values":[{"value":"2,03E-01","module":"A1","scenario":null},{"value":"3,80E-02","module":"A2","scenario":null},{"value":"3,75E-03","module":"A3","scenario":null},{"value":"1,40E-02","module":"A4","scenario":null},{"value":"2,28E-02","module":"A5","scenario":null},{"value":"4,19E-02","module":"C1","scenario":null},{"value":"3,99E-02","module":"C2","scenario":null},{"value":"3,71E-03","module":"C3","scenario":null},{"value":"1,34E-02","module":"C4","scenario":null},{"value":"-1,02E-01","module":"D","scenario":null},{"value":"2,45E-01","module":"A1A3","scenario":null}]},{"parameter":"POCP","unit":"kg NMVOC-eq","values":[{"value":"1,85E-01","module":"A1","scenario":null},{"value":"2,66E-02","module":"A2","scenario":null},{"value":"1,44E-03","module":"A3","scenario":null},{"value":"1,34E-02","module":"A4","scenario":null},{"value":"1,84E-02","module":"A5","scenario":null},{"value":"5,57E-02","module":"C1","scenario":null},{"value":"3,38E-02","module":"C2","scenario":null},{"value":"3,36E-03","module":"C3","scenario":null},{"value":"1,58E-02","module":"C4","scenario":null},{"value":"-1,04E-01","module":"D","scenario":null},{"value":"2,13E-01","module":"A1A3","scenario":null}]},{"parameter":"ADPE","unit":"kg Sb-eq","values":[{"value":"4,66E-04","module":"A1","scenario":null},{"value":"3,67E-05","module":"A2","scenario":null},{"value":"3,57E-05","module":"A3","scenario":null},{"value":"7,76E-05","module":"A4","scenario":null},{"value":"4,66E-05","module":"A5","scenario":null},{"value":"6,14E-06","module":"C1","scenario":null},{"value":"3,84E-04","module":"C2","scenario":null},{"value":"5,82E-06","module":"C3","scenario":null},{"value":"1,21E-05","module":"C4","scenario":null},{"value":"-4,39E-04","module":"D","scenario":null},{"value":"5,39E-04","module":"A1A3","scenario":null}]},{"parameter":"ADPF","unit":"MJ","values":[{"value":"4,08E+02","module":"A1","scenario":null},{"value":"4,26E+01","module":"A2","scenario":null},{"value":"6,55E+00","module":"A3","scenario":null},{"value":"7,07E+01","module":"A4","scenario":null},{"value":"6,62E+01","module":"A5","scenario":null},{"value":"5,51E+01","module":"C1","scenario":null},{"value":"2,10E+02","module":"C2","scenario":null},{"value":"1,42E+01","module":"C3","scenario":null},{"value":"4,43E+01","module":"C4","scenario":null},{"value":"-1,75E+02","module":"D","scenario":null},{"value":"4,57E+02","module":"A1A3","scenario":null}]},{"parameter":"WDP","unit":"m3 world-eq. Deprived","values":[{"value":"2,82E+03","module":"A1","scenario":null},{"value":"2,53E+01","module":"A2","scenario":null},{"value":"1,14E+03","module":"A3","scenario":null},{"value":"5,42E+01","module":"A4","scenario":null},{"value":"8,44E+02","module":"A5","scenario":null},{"value":"1,17E+01","module":"C1","scenario":null},{"value":"2,03E+02","module":"C2","scenario":null},{"value":"1,57E+03","module":"C3","scenario":null},{"value":"9,32E+01","module":"C4","scenario":null},{"value":"-2,49E+02","module":"D","scenario":null},{"value":"3,98E+03","module":"A1A3","scenario":null}]},{"parameter":"EP-freshwater","unit":"kg P-eq","values":[{"value":"8,56E-04","module":"A1","scenario":null},{"value":"1,71E-05","module":"A2","scenario":null},{"value":"3,45E-05","module":"A3","scenario":null},{"value":"3,47E-05","module":"A4","scenario":null},{"value":"2,28E-04","module":"A5","scenario":null},{"value":"1,46E-05","module":"C1","scenario":null},{"value":"1,11E-04","module":"C2","scenario":null},{"value":"2,90E-05","module":"C3","scenario":null},{"value":"1,02E-05","module":"C4","scenario":null},{"value":"-1,14E-03","module":"D","scenario":null},{"value":"9,08E-04","module":"A1A3","scenario":null}]},{"parameter":"EP-marine","unit":"kg N-eq","values":[{"value":"6,69E-02","module":"A1","scenario":null},{"value":"8,49E-03","module":"A2","scenario":null},{"value":"4,12E-04","module":"A3","scenario":null},{"value":"3,07E-03","module":"A4","scenario":null},{"value":"4,80E-03","module":"A5","scenario":null},{"value":"1,85E-02","module":"C1","scenario":null},{"value":"7,90E-03","module":"C2","scenario":null},{"value":"1,09E-03","module":"C3","scenario":null},{"value":"5,02E-03","module":"C4","scenario":null},{"value":"-2,30E-02","module":"D","scenario":null},{"value":"7,58E-02","module":"A1A3","scenario":null}]},{"parameter":"EP-terrestrial","unit":"mol N-eq.","values":[{"value":"7,76E-01","module":"A1","scenario":null},{"value":"9,54E-02","module":"A2","scenario":null},{"value":"5,36E-03","module":"A3","scenario":null},{"value":"3,42E-02","module":"A4","scenario":null},{"value":"5,58E-02","module":"A5","scenario":null},{"value":"2,00E-01","module":"C1","scenario":null},{"value":"8,83E-02","module":"C2","scenario":null},{"value":"1,25E-02","module":"C3","scenario":null},{"value":"5,53E-02","module":"C4","scenario":null},{"value":"-2,42E-01","module":"D","scenario":null},{"value":"8,77E-01","module":"A1A3","scenario":null}]},{"parameter":"GWP-IOBC","unit":"kg CO2-eq","values":[{"value":"1,02E+02","module":"A1","scenario":null},{"value":"2,85E+00","module":"A2","scenario":null},{"value":"4,94E-01","module":"A3","scenario":null},{"value":"4,36E+00","module":"A4","scenario":null},{"value":"3,26E+00","module":"A5","scenario":null},{"value":"4,00E+00","module":"C1","scenario":null},{"value":"1,39E+01","module":"C2","scenario":null},{"value":"4,59E-01","module":"C3","scenario":null},{"value":"1,37E+00","module":"C4","scenario":null},{"value":"-2,83E+01","module":"D","scenario":null},{"value":"1,05E+02","module":"A1A3","scenario":null}]}],"additional_environmental_impact":[{"parameter":"PM","unit":"Disease incidence","values":[{"value":"1,44E-06","module":"A1","scenario":null},{"value":"1,61E-07","module":"A2","scenario":null},{"value":"2,69E-08","module":"A3","scenario":null},{"value":"4,00E-07","module":"A4","scenario":null},{"value":"4,11E-07","module":"A5","scenario":null},{"value":"5,07E-06","module":"C1","scenario":null},{"value":"8,50E-07","module":"C2","scenario":null},{"value":"5,94E-08","module":"C3","scenario":null},{"value":"2,85E-07","module":"C4","scenario":null},{"value":"-1,76E-06","module":"D","scenario":null},{"value":"1,63E-06","module":"A1A3","scenario":null}]},{"parameter":"ETP-fw","unit":"CTUe","values":[{"value":"1,95E+03","module":"A1","scenario":null},{"value":"2,82E+01","module":"A2","scenario":null},{"value":"2,98E+01","module":"A3","scenario":null},{"value":"5,17E+01","module":"A4","scenario":null},{"value":"7,91E+01","module":"A5","scenario":null},{"value":"3,01E+01","module":"C1","scenario":null},{"value":"1,56E+02","module":"C2","scenario":null},{"value":"1,01E+01","module":"C3","scenario":null},{"value":"2,19E+01","module":"C4","scenario":null},{"value":"-1,02E+03","module":"D","scenario":null},{"value":"2,01E+03","module":"A1A3","scenario":null}]},{"parameter":"HTP-c","unit":"CTUh","values":[{"value":"1,22E-08","module":"A1","scenario":null},{"value":"0,00E+00","module":"A2","scenario":null},{"value":"1,42E-09","module":"A3","scenario":null},{"value":"0,00E+00","module":"A4","scenario":null},{"value":"5,09E-08","module":"A5","scenario":null},{"value":"1,00E-09","module":"C1","scenario":null},{"value":"0,00E+00","module":"C2","scenario":null},{"value":"6,46E-10","module":"C3","scenario":null},{"value":"6,41E-10","module":"C4","scenario":null},{"value":"-8,71E-08","module":"D","scenario":null},{"value":"1,36E-08","module":"A1A3","scenario":null}]},{"parameter":"HTP-nc","unit":"CTUh","values":[{"value":"2,28E-07","module":"A1","scenario":null},{"value":"2,04E-08","module":"A2","scenario":null},{"value":"3,35E-08","module":"A3","scenario":null},{"value":"5,00E-08","module":"A4","scenario":null},{"value":"1,59E-06","module":"A5","scenario":null},{"value":"2,80E-08","module":"C1","scenario":null},{"value":"1,70E-07","module":"C2","scenario":null},{"value":"9,04E-09","module":"C3","scenario":null},{"value":"1,28E-08","module":"C4","scenario":null},{"value":"1,83E-06","module":"D","scenario":null},{"value":"2,82E-07","module":"A1A3","scenario":null}]},{"parameter":"SQP","unit":"-","values":[{"value":"2,01E+01","module":"A1","scenario":null},{"value":"3,44E+01","module":"A2","scenario":null},{"value":"3,30E+00","module":"A3","scenario":null},{"value":"8,11E+01","module":"A4","scenario":null},{"value":"4,43E+01","module":"A5","scenario":null},{"value":"6,69E+00","module":"C1","scenario":null},{"value":"1,47E+02","module":"C2","scenario":null},{"value":"8,06E+00","module":"C3","scenario":null},{"value":"1,61E+02","module":"C4","scenario":null},{"value":"4,56E+01","module":"D","scenario":null},{"value":"5,78E+01","module":"A1A3","scenario":null}]},{"parameter":"IRP","unit":"kBq U235-eq","values":[{"value":"9,83E-01","module":"A1","scenario":null},{"value":"1,86E-01","module":"A2","scenario":null},{"value":"1,19E-01","module":"A3","scenario":null},{"value":"3,09E-01","module":"A4","scenario":null},{"value":"3,67E-01","module":"A5","scenario":null},{"value":"2,40E-01","module":"C1","scenario":null},{"value":"9,18E-01","module":"C2","scenario":null},{"value":"2,39E-01","module":"C3","scenario":null},{"value":"1,92E-01","module":"C4","scenario":null},{"value":"-1,66E-01","module":"D","scenario":null},{"value":"1,29E+00","module":"A1A3","scenario":null}]}],"resource_use":[{"parameter":"PERE","unit":"MJ","values":[{"value":"2,95E+02","module":"A1","scenario":null},{"value":"4,32E-01","module":"A2","scenario":null},{"value":"8,47E+01","module":"A3","scenario":null},{"value":"8,90E-01","module":"A4","scenario":null},{"value":"8,70E+00","module":"A5","scenario":null},{"value":"3,00E-01","module":"C1","scenario":null},{"value":"3,01E+00","module":"C2","scenario":null},{"value":"7,33E+00","module":"C3","scenario":null},{"value":"6,82E-01","module":"C4","scenario":null},{"value":"-1,80E+01","module":"D","scenario":null},{"value":"3,80E+02","module":"A1A3","scenario":null}]},{"parameter":"PERM","unit":"","values":[{"value":"9,63E-01","module":"A1","scenario":null},{"value":"0,00E+00","module":"A2","scenario":null},{"value":"0,00E+00","module":"A3","scenario":null},{"value":"0,00E+00","module":"A4","scenario":null},{"value":"0,00E+00","module":"A5","scenario":null},{"value":"0,00E+00","module":"C1","scenario":null},{"value":"0,00E+00","module":"C2","scenario":null},{"value":"0,00E+00","module":"C3","scenario":null},{"value":"0,00E+00","module":"C4","scenario":null},{"value":"0,00E+00","module":"D","scenario":null},{"value":"9,63E-01","module":"A1A3","scenario":null}]},{"parameter":"PERT","unit":"MJ","values":[{"value":"2,96E+02","module":"A1","scenario":null},{"value":"4,32E-01","module":"A2","scenario":null},{"value":"8,47E+01","module":"A3","scenario":null},{"value":"8,90E-01","module":"A4","scenario":null},{"value":"8,70E+00","module":"A5","scenario":null},{"value":"3,00E-01","module":"C1","scenario":null},{"value":"3,01E+00","module":"C2","scenario":null},{"value":"7,33E+00","module":"C3","scenario":null},{"value":"6,82E-01","module":"C4","scenario":null},{"value":"-1,80E+01","module":"D","scenario":null},{"value":"3,81E+02","module":"A1A3","scenario":null}]},{"parameter":"PENRE","unit":"MJ","values":[{"value":"3,99E+02","module":"A1","scenario":null},{"value":"4,26E+01","module":"A2","scenario":null},{"value":"6,56E+00","module":"A3","scenario":null},{"value":"7,07E+01","module":"A4","scenario":null},{"value":"6,63E+01","module":"A5","scenario":null},{"value":"5,51E+01","module":"C1","scenario":null},{"value":"2,10E+02","module":"C2","scenario":null},{"value":"1,43E+01","module":"C3","scenario":null},{"value":"4,43E+01","module":"C4","scenario":null},{"value":"-1,76E+02","module":"D","scenario":null},{"value":"4,48E+02","module":"A1A3","scenario":null}]},{"parameter":"PENRM","unit":"MJ","values":[{"value":"9,93E+00","module":"A1","scenario":null},{"value":"0,00E+00","module":"A2","scenario":null},{"value":"0,00E+00","module":"A3","scenario":null},{"value":"0,00E+00","module":"A4","scenario":null},{"value":"0,00E+00","module":"A5","scenario":null},{"value":"0,00E+00","module":"C1","scenario":null},{"value":"0,00E+00","module":"C2","scenario":null},{"value":"0,00E+00","module":"C3","scenario":null},{"value":"0,00E+00","module":"C4","scenario":null},{"value":"0,00E+00","module":"D","scenario":null},{"value":"9,93E+00","module":"A1A3","scenario":null}]},{"parameter":"PENRT","unit":"MJ","values":[{"value":"4,09E+02","module":"A1","scenario":null},{"value":"4,26E+01","module":"A2","scenario":null},{"value":"6,56E+00","module":"A3","scenario":null},{"value":"7,07E+01","module":"A4","scenario":null},{"value":"6,63E+01","module":"A5","scenario":null},{"value":"5,51E+01","module":"C1","scenario":null},{"value":"2,10E+02","module":"C2","scenario":null},{"value":"1,43E+01","module":"C3","scenario":null},{"value":"4,43E+01","module":"C4","scenario":null},{"value":"-1,76E+02","module":"D","scenario":null},{"value":"4,58E+02","module":"A1A3","scenario":null}]},{"parameter":"SM","unit":"kg","values":[{"value":"5,76E+01","module":"A1","scenario":null},{"value":"0,00E+00","module":"A2","scenario":null},{"value":"0,00E+00","module":"A3","scenario":null},{"value":"0,00E+00","module":"A4","scenario":null},{"value":"5,00E+00","module":"A5","scenario":null},{"value":"0,00E+00","module":"C1","scenario":null},{"value":"0,00E+00","module":"C2","scenario":null},{"value":"0,00E+00","module":"C3","scenario":null},{"value":"0,00E+00","module":"C4","scenario":null},{"value":"0,00E+00","module":"D","scenario":null},{"value":"5,76E+01","module":"A1A3","scenario":null}]},{"parameter":"RSF","unit":"MJ","values":[{"value":"1,19E+02","module":"A1","scenario":null},{"value":"1,53E-02","module":"A2","scenario":null},{"value":"6,66E-02","module":"A3","scenario":null},{"value":"3,11E-02","module":"A4","scenario":null},{"value":"4,55E-01","module":"A5","scenario":null},{"value":"0,00E+00","module":"C1","scenario":null},{"value":"1,08E-01","module":"C2","scenario":null},{"value":"0,00E+00","module":"C3","scenario":null},{"value":"1,41E-02","module":"C4","scenario":null},{"value":"5,24E-01","module":"D","scenario":null},{"value":"1,19E+02","module":"A1A3","scenario":null}]},{"parameter":"NRSF","unit":"MJ","values":[{"value":"2,01E+02","module":"A1","scenario":null},{"value":"6,07E-02","module":"A2","scenario":null},{"value":"1,66E-01","module":"A3","scenario":null},{"value":"1,04E-01","module":"A4","scenario":null},{"value":"5,27E-03","module":"A5","scenario":null},{"value":"0,00E+00","module":"C1","scenario":null},{"value":"3,84E-01","module":"C2","scenario":null},{"value":"0,00E+00","module":"C3","scenario":null},{"value":"4,05E-02","module":"C4","scenario":null},{"value":"1,86E+01","module":"D","scenario":null},{"value":"2,01E+02","module":"A1A3","scenario":null}]},{"parameter":"FW","unit":"m3","values":[{"value":"3,80E+00","module":"A1","scenario":null},{"value":"3,66E-03","module":"A2","scenario":null},{"value":"6,34E-01","module":"A3","scenario":null},{"value":"8,05E-03","module":"A4","scenario":null},{"value":"9,44E-02","module":"A5","scenario":null},{"value":"2,83E-03","module":"C1","scenario":null},{"value":"2,25E-02","module":"C2","scenario":null},{"value":"2,44E-02","module":"C3","scenario":null},{"value":"5,27E-02","module":"C4","scenario":null},{"value":"-9,57E-01","module":"D","scenario":null},{"value":"4,43E+00","module":"A1A3","scenario":null}]}],"end_of_life_waste":[{"parameter":"HWD","unit":"kg","values":[{"value":"3,68E-02","module":"A1","scenario":null},{"value":"2,01E-03","module":"A2","scenario":null},{"value":"4,23E-03","module":"A3","scenario":null},{"value":"3,87E-03","module":"A4","scenario":null},{"value":"1,75E-02","module":"A5","scenario":null},{"value":"1,62E-03","module":"C1","scenario":null},{"value":"1,08E-02","module":"C2","scenario":null},{"value":"1,42E-03","module":"C3","scenario":null},{"value":"0,00E+00","module":"C4","scenario":null},{"value":"-9,87E-02","module":"D","scenario":null},{"value":"4,30E-02","module":"A1A3","scenario":null}]},{"parameter":"NHWD","unit":"kg","values":[{"value":"1,27E+01","module":"A1","scenario":null},{"value":"2,49E+00","module":"A2","scenario":null},{"value":"5,15E-01","module":"A3","scenario":null},{"value":"6,15E+00","module":"A4","scenario":null},{"value":"1,28E+00","module":"A5","scenario":null},{"value":"6,52E-02","module":"C1","scenario":null},{"value":"1,02E+01","module":"C2","scenario":null},{"value":"4,50E-02","module":"C3","scenario":null},{"value":"3,20E+02","module":"C4","scenario":null},{"value":"-7,47E+00","module":"D","scenario":null},{"value":"1,57E+01","module":"A1A3","scenario":null}]},{"parameter":"RWD","unit":"kg","values":[{"value":"7,13E-03","module":"A1","scenario":null},{"value":"2,94E-04","module":"A2","scenario":null},{"value":"5,86E-05","module":"A3","scenario":null},{"value":"4,83E-04","module":"A4","scenario":null},{"value":"3,29E-04","module":"A5","scenario":null},{"value":"3,82E-04","module":"C1","scenario":null},{"value":"1,43E-03","module":"C2","scenario":null},{"value":"1,51E-04","module":"C3","scenario":null},{"value":"0,00E+00","module":"C4","scenario":null},{"value":"-1,49E-04","module":"D","scenario":null},{"value":"7,48E-03","module":"A1A3","scenario":null}]}],"end_of_life_flow":[{"parameter":"CRU","unit":"kg","values":[{"value":"0,00E+00","module":"A1","scenario":null},{"value":"0,00E+00","module":"A2","scenario":null},{"value":"0,00E+00","module":"A3","scenario":null},{"value":"0,00E+00","module":"A4","scenario":null},{"value":"0,00E+00","module":"A5","scenario":null},{"value":"0,00E+00","module":"C1","scenario":null},{"value":"0,00E+00","module":"C2","scenario":null},{"value":"0,00E+00","module":"C3","scenario":null},{"value":"0,00E+00","module":"C4","scenario":null},{"value":"0,00E+00","module":"D","scenario":null},{"value":"0,00E+00","module":"A1A3","scenario":null}]},{"parameter":"MFR","unit":"kg","values":[{"value":"0,00E+00","module":"A1","scenario":null},{"value":"0,00E+00","module":"A2","scenario":null},{"value":"3,89E-03","module":"A3","scenario":null},{"value":"0,00E+00","module":"A4","scenario":null},{"value":"0,00E+00","module":"A5","scenario":null},{"value":"0,00E+00","module":"C1","scenario":null},{"value":"0,00E+00","module":"C2","scenario":null},{"value":"6,80E+02","module":"C3","scenario":null},{"value":"0,00E+00","module":"C4","scenario":null},{"value":"0,00E+00","module":"D","scenario":null},{"value":"3,89E-03","module":"A1A3","scenario":null}]},{"parameter":"MER","unit":"kg","values":[{"value":"0,00E+00","module":"A1","scenario":null},{"value":"0,00E+00","module":"A2","scenario":null},{"value":"1,09E-03","module":"A3","scenario":null},{"value":"0,00E+00","module":"A4","scenario":null},{"value":"0,00E+00","module":"A5","scenario":null},{"value":"0,00E+00","module":"C1","scenario":null},{"value":"0,00E+00","module":"C2","scenario":null},{"value":"0,00E+00","module":"C3","scenario":null},{"value":"0,00E+00","module":"C4","scenario":null},{"value":"0,00E+00","module":"D","scenario":null},{"value":"1,09E-03","module":"A1A3","scenario":null}]},{"parameter":"EEE","unit":"MJ","values":[{"value":"0,00E+00","module":"A1","scenario":null},{"value":"0,00E+00","module":"A2","scenario":null},{"value":"7,59E-04","module":"A3","scenario":null},{"value":"0,00E+00","module":"A4","scenario":null},{"value":"0,00E+00","module":"A5","scenario":null},{"value":"0,00E+00","module":"C1","scenario":null},{"value":"0,00E+00","module":"C2","scenario":null},{"value":"0,00E+00","module":"C3","scenario":null},{"value":"0,00E+00","module":"C4","scenario":null},{"value":"0,00E+00","module":"D","scenario":null},{"value":"7,59E-04","module":"A1A3","scenario":null}]},{"parameter":"EET","unit":"MJ","values":[{"value":"0,00E+00","module":"A1","scenario":null},{"value":"0,00E+00","module":"A2","scenario":null},{"value":"1,15E-02","module":"A3","scenario":null},{"value":"0,00E+00","module":"A4","scenario":null},{"value":"0,00E+00","module":"A5","scenario":null},{"value":"0,00E+00","module":"C1","scenario":null},{"value":"0,00E+00","module":"C2","scenario":null},{"value":"0,00E+00","module":"C3","scenario":null},{"value":"0,00E+00","module":"C4","scenario":null},{"value":"0,00E+00","module":"D","scenario":null},{"value":"1,15E-02","module":"A1A3","scenario":null}]}]}