{"product_name":"Sykkelstall Linea (3 felt)","epd_id":"NEPD-4963-4306-NO","declared_unit":{"unit":"stk","amount":1},"compliance":["EN 15804+A2","ISO 14025","ISO 21930"],"producer_name":"Norfax AS","environmental_impact":[{"parameter":"GWP-total","unit":"kg CO2-eq","values":[{"value":"7,69E+02","module":"A1","scenario":null},{"value":"1,20E+00","module":"A2","scenario":null},{"value":"1,76E+03","module":"A3","scenario":null},{"value":"1,54E+02","module":"A4","scenario":null},{"value":"0,00E+00","module":"B3","scenario":null},{"value":"0,00E+00","module":"B4","scenario":null},{"value":"0,00E+00","module":"C1","scenario":null},{"value":"2,53E+03","module":"A1A3","scenario":null}]},{"parameter":"GWP-fossil","unit":"kg CO2-eq","values":[{"value":"7,67E+02","module":"A1","scenario":null},{"value":"1,20E+00","module":"A2","scenario":null},{"value":"1,75E+03","module":"A3","scenario":null},{"value":"1,54E+02","module":"A4","scenario":null},{"value":"0,00E+00","module":"B3","scenario":null},{"value":"0,00E+00","module":"B4","scenario":null},{"value":"0,00E+00","module":"C1","scenario":null},{"value":"2,52E+03","module":"A1A3","scenario":null}]},{"parameter":"GWP-biogenic","unit":"kg CO2-eq","values":[{"value":"1,41E+00","module":"A1","scenario":null},{"value":"4,88E-04","module":"A2","scenario":null},{"value":"3,34E+00","module":"A3","scenario":null},{"value":"6,27E-02","module":"A4","scenario":null},{"value":"0,00E+00","module":"B3","scenario":null},{"value":"0,00E+00","module":"B4","scenario":null},{"value":"0,00E+00","module":"C1","scenario":null},{"value":"4,74E+00","module":"A1A3","scenario":null}]},{"parameter":"GWP-luluc","unit":"kg CO2-eq","values":[{"value":"8,56E-01","module":"A1","scenario":null},{"value":"4,19E-04","module":"A2","scenario":null},{"value":"6,48E-01","module":"A3","scenario":null},{"value":"5,37E-02","module":"A4","scenario":null},{"value":"0,00E+00","module":"B3","scenario":null},{"value":"0,00E+00","module":"B4","scenario":null},{"value":"0,00E+00","module":"C1","scenario":null},{"value":"1,50E+00","module":"A1A3","scenario":null}]},{"parameter":"ODP","unit":"kg CFC11-eq","values":[{"value":"3,52E-05","module":"A1","scenario":null},{"value":"2,73E-07","module":"A2","scenario":null},{"value":"1,27E-04","module":"A3","scenario":null},{"value":"3,50E-05","module":"A4","scenario":null},{"value":"0,00E+00","module":"B3","scenario":null},{"value":"0,00E+00","module":"B4","scenario":null},{"value":"0,00E+00","module":"C1","scenario":null},{"value":"1,63E-04","module":"A1A3","scenario":null}]},{"parameter":"AP","unit":"mol H+-eq","values":[{"value":"4,33E+00","module":"A1","scenario":null},{"value":"4,90E-03","module":"A2","scenario":null},{"value":"1,14E+02","module":"A3","scenario":null},{"value":"6,28E-01","module":"A4","scenario":null},{"value":"0,00E+00","module":"B3","scenario":null},{"value":"0,00E+00","module":"B4","scenario":null},{"value":"0,00E+00","module":"C1","scenario":null},{"value":"1,18E+02","module":"A1A3","scenario":null}]},{"parameter":"POCP","unit":"kg NMVOC-eq","values":[{"value":"3,29E+00","module":"A1","scenario":null},{"value":"4,92E-03","module":"A2","scenario":null},{"value":"4,37E+00","module":"A3","scenario":null},{"value":"6,31E-01","module":"A4","scenario":null},{"value":"0,00E+00","module":"B3","scenario":null},{"value":"0,00E+00","module":"B4","scenario":null},{"value":"0,00E+00","module":"C1","scenario":null},{"value":"7,66E+00","module":"A1A3","scenario":null}]},{"parameter":"ADPE","unit":"kg Sb-eq","values":[{"value":"1,13E-02","module":"A1","scenario":null},{"value":"3,24E-05","module":"A2","scenario":null},{"value":"8,94E-03","module":"A3","scenario":null},{"value":"4,16E-03","module":"A4","scenario":null},{"value":"0,00E+00","module":"B3","scenario":null},{"value":"0,00E+00","module":"B4","scenario":null},{"value":"0,00E+00","module":"C1","scenario":null},{"value":"2,03E-02","module":"A1A3","scenario":null}]},{"parameter":"ADPF","unit":"MJ","values":[{"value":"7,79E+03","module":"A1","scenario":null},{"value":"1,81E+01","module":"A2","scenario":null},{"value":"2,29E+04","module":"A3","scenario":null},{"value":"2,32E+03","module":"A4","scenario":null},{"value":"0,00E+00","module":"B3","scenario":null},{"value":"0,00E+00","module":"B4","scenario":null},{"value":"0,00E+00","module":"C1","scenario":null},{"value":"3,07E+04","module":"A1A3","scenario":null}]},{"parameter":"WDP","unit":"m3 world-eq. Deprived","values":[{"value":"2,46E+04","module":"A1","scenario":null},{"value":"1,72E+01","module":"A2","scenario":null},{"value":"1,18E+05","module":"A3","scenario":null},{"value":"2,21E+03","module":"A4","scenario":null},{"value":"0,00E+00","module":"B3","scenario":null},{"value":"0,00E+00","module":"B4","scenario":null},{"value":"0,00E+00","module":"C1","scenario":null},{"value":"1,42E+05","module":"A1A3","scenario":null}]},{"parameter":"EP-freshwater","unit":"kg P-eq","values":[{"value":"4,09E-02","module":"A1","scenario":null},{"value":"9,40E-06","module":"A2","scenario":null},{"value":"1,92E-01","module":"A3","scenario":null},{"value":"1,21E-03","module":"A4","scenario":null},{"value":"0,00E+00","module":"B3","scenario":null},{"value":"0,00E+00","module":"B4","scenario":null},{"value":"0,00E+00","module":"C1","scenario":null},{"value":"2,33E-01","module":"A1A3","scenario":null}]},{"parameter":"EP-marine","unit":"kg N-eq","values":[{"value":"7,51E-01","module":"A1","scenario":null},{"value":"1,45E-03","module":"A2","scenario":null},{"value":"4,37E+00","module":"A3","scenario":null},{"value":"1,86E-01","module":"A4","scenario":null},{"value":"0,00E+00","module":"B3","scenario":null},{"value":"0,00E+00","module":"B4","scenario":null},{"value":"0,00E+00","module":"C1","scenario":null},{"value":"5,12E+00","module":"A1A3","scenario":null}]},{"parameter":"EP-terrestrial","unit":"mol N-eq.","values":[{"value":"8,56E+00","module":"A1","scenario":null},{"value":"1,61E-02","module":"A2","scenario":null},{"value":"4,73E+02","module":"A3","scenario":null},{"value":"2,06E+00","module":"A4","scenario":null},{"value":"0,00E+00","module":"B3","scenario":null},{"value":"0,00E+00","module":"B4","scenario":null},{"value":"0,00E+00","module":"C1","scenario":null},{"value":"4,81E+02","module":"A1A3","scenario":null}]},{"parameter":"GWP-IOBC","unit":"kg CO2-eq","values":[{"value":"7,69E+02","module":"A1","scenario":null},{"value":"1,20E+00","module":"A2","scenario":null},{"value":"1,80E+03","module":"A3","scenario":null},{"value":"1,54E+02","module":"A4","scenario":null},{"value":"0,00E+00","module":"B3","scenario":null},{"value":"0,00E+00","module":"B4","scenario":null},{"value":"0,00E+00","module":"C1","scenario":null},{"value":"2,58E+03","module":"A1A3","scenario":null}]}],"additional_environmental_impact":[{"parameter":"PM","unit":"Disease incidence","values":[{"value":"6,24E-05","module":"A1","scenario":null},{"value":"8,62E-08","module":"A2","scenario":null},{"value":"7,37E-04","module":"A3","scenario":null},{"value":"1,11E-05","module":"A4","scenario":null},{"value":"0,00E+00","module":"B3","scenario":null},{"value":"0,00E+00","module":"B4","scenario":null},{"value":"0,00E+00","module":"C1","scenario":null},{"value":"7,99E-04","module":"A1A3","scenario":null}]},{"parameter":"ETP-fw","unit":"CTUe","values":[{"value":"3,24E+04","module":"A1","scenario":null},{"value":"1,33E+01","module":"A2","scenario":null},{"value":"2,46E+04","module":"A3","scenario":null},{"value":"1,71E+03","module":"A4","scenario":null},{"value":"0,00E+00","module":"B3","scenario":null},{"value":"0,00E+00","module":"B4","scenario":null},{"value":"0,00E+00","module":"C1","scenario":null},{"value":"5,71E+04","module":"A1A3","scenario":null}]},{"parameter":"HTP-c","unit":"CTUh","values":[{"value":"4,40E-06","module":"A1","scenario":null},{"value":"0,00E+00","module":"A2","scenario":null},{"value":"7,85E-07","module":"A3","scenario":null},{"value":"0,00E+00","module":"A4","scenario":null},{"value":"0,00E+00","module":"B3","scenario":null},{"value":"0,00E+00","module":"B4","scenario":null},{"value":"0,00E+00","module":"C1","scenario":null},{"value":"5,18E-06","module":"A1A3","scenario":null}]},{"parameter":"HTP-nc","unit":"CTUh","values":[{"value":"2,36E-05","module":"A1","scenario":null},{"value":"1,44E-08","module":"A2","scenario":null},{"value":"2,78E-05","module":"A3","scenario":null},{"value":"1,84E-06","module":"A4","scenario":null},{"value":"0,00E+00","module":"B3","scenario":null},{"value":"0,00E+00","module":"B4","scenario":null},{"value":"0,00E+00","module":"C1","scenario":null},{"value":"5,14E-05","module":"A1A3","scenario":null}]},{"parameter":"SQP","unit":"-","values":[{"value":"2,54E+03","module":"A1","scenario":null},{"value":"1,24E+01","module":"A2","scenario":null},{"value":"5,98E+03","module":"A3","scenario":null},{"value":"1,60E+03","module":"A4","scenario":null},{"value":"0,00E+00","module":"B3","scenario":null},{"value":"0,00E+00","module":"B4","scenario":null},{"value":"0,00E+00","module":"C1","scenario":null},{"value":"8,53E+03","module":"A1A3","scenario":null}]},{"parameter":"IRP","unit":"kBq U235-eq","values":[{"value":"1,58E+01","module":"A1","scenario":null},{"value":"7,89E-02","module":"A2","scenario":null},{"value":"4,36E+01","module":"A3","scenario":null},{"value":"1,01E+01","module":"A4","scenario":null},{"value":"0,00E+00","module":"B3","scenario":null},{"value":"0,00E+00","module":"B4","scenario":null},{"value":"0,00E+00","module":"C1","scenario":null},{"value":"5,95E+01","module":"A1A3","scenario":null}]}],"resource_use":[{"parameter":"PERE","unit":"MJ","values":[{"value":"9,12E+02","module":"A1","scenario":null},{"value":"2,55E-01","module":"A2","scenario":null},{"value":"1,98E+03","module":"A3","scenario":null},{"value":"3,27E+01","module":"A4","scenario":null},{"value":"0,00E+00","module":"B3","scenario":null},{"value":"0,00E+00","module":"B4","scenario":null},{"value":"0,00E+00","module":"C1","scenario":null},{"value":"2,90E+03","module":"A1A3","scenario":null}]},{"parameter":"PERM","unit":"","values":[{"value":"0,00E+00","module":"A1","scenario":null},{"value":"0,00E+00","module":"A2","scenario":null},{"value":"0,00E+00","module":"A3","scenario":null},{"value":"0,00E+00","module":"A4","scenario":null},{"value":"0,00E+00","module":"B3","scenario":null},{"value":"0,00E+00","module":"B4","scenario":null},{"value":"0,00E+00","module":"C1","scenario":null},{"value":"0,00E+00","module":"A1A3","scenario":null}]},{"parameter":"PERT","unit":"MJ","values":[{"value":"9,12E+02","module":"A1","scenario":null},{"value":"2,55E-01","module":"A2","scenario":null},{"value":"1,98E+03","module":"A3","scenario":null},{"value":"3,27E+01","module":"A4","scenario":null},{"value":"0,00E+00","module":"B3","scenario":null},{"value":"0,00E+00","module":"B4","scenario":null},{"value":"0,00E+00","module":"C1","scenario":null},{"value":"2,90E+03","module":"A1A3","scenario":null}]},{"parameter":"PENRE","unit":"MJ","values":[{"value":"7,79E+03","module":"A1","scenario":null},{"value":"1,81E+01","module":"A2","scenario":null},{"value":"2,29E+04","module":"A3","scenario":null},{"value":"2,32E+03","module":"A4","scenario":null},{"value":"0,00E+00","module":"B3","scenario":null},{"value":"0,00E+00","module":"B4","scenario":null},{"value":"0,00E+00","module":"C1","scenario":null},{"value":"3,07E+04","module":"A1A3","scenario":null}]},{"parameter":"PENRM","unit":"MJ","values":[{"value":"3,69E+01","module":"A1","scenario":null},{"value":"0,00E+00","module":"A2","scenario":null},{"value":"0,00E+00","module":"A3","scenario":null},{"value":"0,00E+00","module":"A4","scenario":null},{"value":"0,00E+00","module":"B3","scenario":null},{"value":"0,00E+00","module":"B4","scenario":null},{"value":"0,00E+00","module":"C1","scenario":null},{"value":"3,69E+01","module":"A1A3","scenario":null}]},{"parameter":"PENRT","unit":"MJ","values":[{"value":"7,79E+03","module":"A1","scenario":null},{"value":"1,81E+01","module":"A2","scenario":null},{"value":"2,29E+04","module":"A3","scenario":null},{"value":"2,32E+03","module":"A4","scenario":null},{"value":"0,00E+00","module":"B3","scenario":null},{"value":"0,00E+00","module":"B4","scenario":null},{"value":"0,00E+00","module":"C1","scenario":null},{"value":"3,07E+04","module":"A1A3","scenario":null}]},{"parameter":"SM","unit":"kg","values":[{"value":"4,56E+00","module":"A1","scenario":null},{"value":"0,00E+00","module":"A2","scenario":null},{"value":"0,00E+00","module":"A3","scenario":null},{"value":"0,00E+00","module":"A4","scenario":null},{"value":"0,00E+00","module":"B3","scenario":null},{"value":"0,00E+00","module":"B4","scenario":null},{"value":"0,00E+00","module":"C1","scenario":null},{"value":"4,56E+00","module":"A1A3","scenario":null}]},{"parameter":"RSF","unit":"MJ","values":[{"value":"0,00E+00","module":"A1","scenario":null},{"value":"9,12E-03","module":"A2","scenario":null},{"value":"1,15E+02","module":"A3","scenario":null},{"value":"1,17E+00","module":"A4","scenario":null},{"value":"0,00E+00","module":"B3","scenario":null},{"value":"0,00E+00","module":"B4","scenario":null},{"value":"0,00E+00","module":"C1","scenario":null},{"value":"1,15E+02","module":"A1A3","scenario":null}]},{"parameter":"NRSF","unit":"MJ","values":[{"value":"0,00E+00","module":"A1","scenario":null},{"value":"3,26E-02","module":"A2","scenario":null},{"value":"1,24E+02","module":"A3","scenario":null},{"value":"4,18E+00","module":"A4","scenario":null},{"value":"0,00E+00","module":"B3","scenario":null},{"value":"0,00E+00","module":"B4","scenario":null},{"value":"0,00E+00","module":"C1","scenario":null},{"value":"1,24E+02","module":"A1A3","scenario":null}]},{"parameter":"FW","unit":"m3","values":[{"value":"4,56E+00","module":"A1","scenario":null},{"value":"1,90E-03","module":"A2","scenario":null},{"value":"4,47E+01","module":"A3","scenario":null},{"value":"2,44E-01","module":"A4","scenario":null},{"value":"0,00E+00","module":"B3","scenario":null},{"value":"0,00E+00","module":"B4","scenario":null},{"value":"0,00E+00","module":"C1","scenario":null},{"value":"4,93E+01","module":"A1A3","scenario":null}]}],"end_of_life_waste":[{"parameter":"HWD","unit":"kg","values":[{"value":"4,40E+00","module":"A1","scenario":null},{"value":"9,21E-04","module":"A2","scenario":null},{"value":"1,87E+00","module":"A3","scenario":null},{"value":"1,18E-01","module":"A4","scenario":null},{"value":"0,00E+00","module":"B3","scenario":null},{"value":"0,00E+00","module":"B4","scenario":null},{"value":"0,00E+00","module":"C1","scenario":null},{"value":"6,27E+00","module":"A1A3","scenario":null}]},{"parameter":"NHWD","unit":"kg","values":[{"value":"2,51E+02","module":"A1","scenario":null},{"value":"8,63E-01","module":"A2","scenario":null},{"value":"1,64E+02","module":"A3","scenario":null},{"value":"1,11E+02","module":"A4","scenario":null},{"value":"0,00E+00","module":"B3","scenario":null},{"value":"0,00E+00","module":"B4","scenario":null},{"value":"0,00E+00","module":"C1","scenario":null},{"value":"4,16E+02","module":"A1A3","scenario":null}]},{"parameter":"RWD","unit":"kg","values":[{"value":"1,61E-02","module":"A1","scenario":null},{"value":"1,23E-04","module":"A2","scenario":null},{"value":"4,03E-02","module":"A3","scenario":null},{"value":"1,58E-02","module":"A4","scenario":null},{"value":"0,00E+00","module":"B3","scenario":null},{"value":"0,00E+00","module":"B4","scenario":null},{"value":"0,00E+00","module":"C1","scenario":null},{"value":"5,66E-02","module":"A1A3","scenario":null}]}],"end_of_life_flow":[{"parameter":"CRU","unit":"kg","values":[{"value":"0,00E+00","module":"A1","scenario":null},{"value":"0,00E+00","module":"A2","scenario":null},{"value":"0,00E+00","module":"A3","scenario":null},{"value":"0,00E+00","module":"A4","scenario":null},{"value":"0,00E+00","module":"B3","scenario":null},{"value":"0,00E+00","module":"B4","scenario":null},{"value":"0,00E+00","module":"C1","scenario":null},{"value":"0,00E+00","module":"A1A3","scenario":null}]},{"parameter":"MFR","unit":"kg","values":[{"value":"0,00E+00","module":"A1","scenario":null},{"value":"0,00E+00","module":"A2","scenario":null},{"value":"5,86E+01","module":"A3","scenario":null},{"value":"0,00E+00","module":"A4","scenario":null},{"value":"0,00E+00","module":"B3","scenario":null},{"value":"0,00E+00","module":"B4","scenario":null},{"value":"0,00E+00","module":"C1","scenario":null},{"value":"5,86E+01","module":"A1A3","scenario":null}]},{"parameter":"MER","unit":"kg","values":[{"value":"0,00E+00","module":"A1","scenario":null},{"value":"0,00E+00","module":"A2","scenario":null},{"value":"1,61E-05","module":"A3","scenario":null},{"value":"0,00E+00","module":"A4","scenario":null},{"value":"0,00E+00","module":"B3","scenario":null},{"value":"0,00E+00","module":"B4","scenario":null},{"value":"0,00E+00","module":"C1","scenario":null},{"value":"1,61E-05","module":"A1A3","scenario":null}]},{"parameter":"EEE","unit":"MJ","values":[{"value":"0,00E+00","module":"A1","scenario":null},{"value":"0,00E+00","module":"A2","scenario":null},{"value":"1,09E+00","module":"A3","scenario":null},{"value":"0,00E+00","module":"A4","scenario":null},{"value":"0,00E+00","module":"B3","scenario":null},{"value":"0,00E+00","module":"B4","scenario":null},{"value":"0,00E+00","module":"C1","scenario":null},{"value":"1,09E+00","module":"A1A3","scenario":null}]},{"parameter":"EET","unit":"MJ","values":[{"value":"0,00E+00","module":"A1","scenario":null},{"value":"0,00E+00","module":"A2","scenario":null},{"value":"1,65E+01","module":"A3","scenario":null},{"value":"0,00E+00","module":"A4","scenario":null},{"value":"0,00E+00","module":"B3","scenario":null},{"value":"0,00E+00","module":"B4","scenario":null},{"value":"0,00E+00","module":"C1","scenario":null},{"value":"1,65E+01","module":"A1A3","scenario":null}]}]}