{"product_name":"Sporvekselsviller","epd_id":"NEPD-6671-5922","declared_unit":{"unit":"stk","amount":1},"compliance":["EN 15804+A2","ISO 14025","ISO 21930"],"producer_name":"Spenncon Rail AS","environmental_impact":[{"parameter":"GWP-total","unit":"kg CO2-eq","values":[{"value":"5,62E+01","module":"A1","scenario":null},{"value":"1,65E+00","module":"A2","scenario":null},{"value":"8,52E-01","module":"A3","scenario":null},{"value":"1,43E+01","module":"A4","scenario":null},{"value":"-3,59E+00","module":"B1","scenario":null},{"value":"1,66E+00","module":"C1","scenario":null},{"value":"8,21E-01","module":"C2","scenario":null},{"value":"1,97E-01","module":"C3","scenario":null},{"value":"5,70E-01","module":"C4","scenario":null},{"value":"-4,90E+00","module":"D","scenario":null},{"value":"5,87E+01","module":"A1A3","scenario":null}]},{"parameter":"GWP-fossil","unit":"kg CO2-eq","values":[{"value":"5,58E+01","module":"A1","scenario":null},{"value":"1,64E+00","module":"A2","scenario":null},{"value":"8,19E-01","module":"A3","scenario":null},{"value":"1,43E+01","module":"A4","scenario":null},{"value":"-3,59E+00","module":"B1","scenario":null},{"value":"1,66E+00","module":"C1","scenario":null},{"value":"8,17E-01","module":"C2","scenario":null},{"value":"1,95E-01","module":"C3","scenario":null},{"value":"5,69E-01","module":"C4","scenario":null},{"value":"-4,88E+00","module":"D","scenario":null},{"value":"5,82E+01","module":"A1A3","scenario":null}]},{"parameter":"GWP-biogenic","unit":"kg CO2-eq","values":[{"value":"4,10E-01","module":"A1","scenario":null},{"value":"6,59E-04","module":"A2","scenario":null},{"value":"2,59E-02","module":"A3","scenario":null},{"value":"6,12E-03","module":"A4","scenario":null},{"value":"0,00E+00","module":"B1","scenario":null},{"value":"3,11E-04","module":"C1","scenario":null},{"value":"3,17E-03","module":"C2","scenario":null},{"value":"1,68E-03","module":"C3","scenario":null},{"value":"4,84E-04","module":"C4","scenario":null},{"value":"-1,49E-02","module":"D","scenario":null},{"value":"4,37E-01","module":"A1A3","scenario":null}]},{"parameter":"GWP-luluc","unit":"kg CO2-eq","values":[{"value":"6,92E-03","module":"A1","scenario":null},{"value":"5,23E-04","module":"A2","scenario":null},{"value":"7,92E-03","module":"A3","scenario":null},{"value":"4,35E-03","module":"A4","scenario":null},{"value":"0,00E+00","module":"B1","scenario":null},{"value":"1,31E-04","module":"C1","scenario":null},{"value":"1,18E-03","module":"C2","scenario":null},{"value":"2,69E-04","module":"C3","scenario":null},{"value":"1,12E-04","module":"C4","scenario":null},{"value":"-2,33E-03","module":"D","scenario":null},{"value":"1,54E-02","module":"A1A3","scenario":null}]},{"parameter":"ODP","unit":"kg CFC11-eq","values":[{"value":"1,84E-06","module":"A1","scenario":null},{"value":"3,87E-07","module":"A2","scenario":null},{"value":"1,14E-07","module":"A3","scenario":null},{"value":"3,45E-06","module":"A4","scenario":null},{"value":"0,00E+00","module":"B1","scenario":null},{"value":"3,58E-07","module":"C1","scenario":null},{"value":"8,31E-08","module":"C2","scenario":null},{"value":"3,84E-08","module":"C3","scenario":null},{"value":"2,77E-07","module":"C4","scenario":null},{"value":"-2,49E-07","module":"D","scenario":null},{"value":"2,34E-06","module":"A1A3","scenario":null}]},{"parameter":"AP","unit":"mol H+-eq","values":[{"value":"1,75E-01","module":"A1","scenario":null},{"value":"1,09E-02","module":"A2","scenario":null},{"value":"1,26E-02","module":"A3","scenario":null},{"value":"4,60E-02","module":"A4","scenario":null},{"value":"0,00E+00","module":"B1","scenario":null},{"value":"1,74E-02","module":"C1","scenario":null},{"value":"5,41E-03","module":"C2","scenario":null},{"value":"1,58E-03","module":"C3","scenario":null},{"value":"5,55E-03","module":"C4","scenario":null},{"value":"-2,68E-02","module":"D","scenario":null},{"value":"1,98E-01","module":"A1A3","scenario":null}]},{"parameter":"POCP","unit":"kg NMVOC-eq","values":[{"value":"1,55E-01","module":"A1","scenario":null},{"value":"8,58E-03","module":"A2","scenario":null},{"value":"1,59E-02","module":"A3","scenario":null},{"value":"4,41E-02","module":"A4","scenario":null},{"value":"0,00E+00","module":"B1","scenario":null},{"value":"2,31E-02","module":"C1","scenario":null},{"value":"4,83E-03","module":"C2","scenario":null},{"value":"1,42E-03","module":"C3","scenario":null},{"value":"6,56E-03","module":"C4","scenario":null},{"value":"-2,74E-02","module":"D","scenario":null},{"value":"1,80E-01","module":"A1A3","scenario":null}]},{"parameter":"ADPE","unit":"kg Sb-eq","values":[{"value":"2,46E-04","module":"A1","scenario":null},{"value":"2,66E-05","module":"A2","scenario":null},{"value":"2,30E-05","module":"A3","scenario":null},{"value":"2,55E-04","module":"A4","scenario":null},{"value":"0,00E+00","module":"B1","scenario":null},{"value":"2,55E-06","module":"C1","scenario":null},{"value":"1,37E-05","module":"C2","scenario":null},{"value":"2,47E-06","module":"C3","scenario":null},{"value":"5,04E-06","module":"C4","scenario":null},{"value":"-1,29E-04","module":"D","scenario":null},{"value":"2,96E-04","module":"A1A3","scenario":null}]},{"parameter":"ADPF","unit":"MJ","values":[{"value":"2,77E+02","module":"A1","scenario":null},{"value":"2,60E+01","module":"A2","scenario":null},{"value":"1,09E+01","module":"A3","scenario":null},{"value":"2,32E+02","module":"A4","scenario":null},{"value":"0,00E+00","module":"B1","scenario":null},{"value":"2,28E+01","module":"C1","scenario":null},{"value":"9,63E+00","module":"C2","scenario":null},{"value":"6,04E+00","module":"C3","scenario":null},{"value":"1,84E+01","module":"C4","scenario":null},{"value":"-4,64E+01","module":"D","scenario":null},{"value":"3,14E+02","module":"A1A3","scenario":null}]},{"parameter":"WDP","unit":"m3 world-eq. Deprived","values":[{"value":"6,52E+02","module":"A1","scenario":null},{"value":"1,85E+01","module":"A2","scenario":null},{"value":"7,26E+02","module":"A3","scenario":null},{"value":"1,78E+02","module":"A4","scenario":null},{"value":"0,00E+00","module":"B1","scenario":null},{"value":"4,85E+00","module":"C1","scenario":null},{"value":"1,53E+02","module":"C2","scenario":null},{"value":"6,67E+02","module":"C3","scenario":null},{"value":"3,87E+01","module":"C4","scenario":null},{"value":"-2,77E+02","module":"D","scenario":null},{"value":"1,40E+03","module":"A1A3","scenario":null}]},{"parameter":"EP-freshwater","unit":"kg P-eq","values":[{"value":"2,56E-03","module":"A1","scenario":null},{"value":"1,20E-05","module":"A2","scenario":null},{"value":"7,48E-05","module":"A3","scenario":null},{"value":"1,14E-04","module":"A4","scenario":null},{"value":"0,00E+00","module":"B1","scenario":null},{"value":"6,04E-06","module":"C1","scenario":null},{"value":"3,12E-05","module":"C2","scenario":null},{"value":"1,23E-05","module":"C3","scenario":null},{"value":"4,25E-06","module":"C4","scenario":null},{"value":"-2,78E-04","module":"D","scenario":null},{"value":"2,65E-03","module":"A1A3","scenario":null}]},{"parameter":"EP-marine","unit":"kg N-eq","values":[{"value":"5,08E-02","module":"A1","scenario":null},{"value":"2,44E-03","module":"A2","scenario":null},{"value":"5,09E-03","module":"A3","scenario":null},{"value":"1,01E-02","module":"A4","scenario":null},{"value":"0,00E+00","module":"B1","scenario":null},{"value":"7,67E-03","module":"C1","scenario":null},{"value":"1,47E-03","module":"C2","scenario":null},{"value":"4,62E-04","module":"C3","scenario":null},{"value":"2,08E-03","module":"C4","scenario":null},{"value":"-6,33E-03","module":"D","scenario":null},{"value":"5,83E-02","module":"A1A3","scenario":null}]},{"parameter":"EP-terrestrial","unit":"mol N-eq.","values":[{"value":"6,65E-01","module":"A1","scenario":null},{"value":"2,73E-02","module":"A2","scenario":null},{"value":"5,74E-02","module":"A3","scenario":null},{"value":"1,12E-01","module":"A4","scenario":null},{"value":"0,00E+00","module":"B1","scenario":null},{"value":"8,30E-02","module":"C1","scenario":null},{"value":"1,64E-02","module":"C2","scenario":null},{"value":"5,32E-03","module":"C3","scenario":null},{"value":"2,29E-02","module":"C4","scenario":null},{"value":"-6,77E-02","module":"D","scenario":null},{"value":"7,50E-01","module":"A1A3","scenario":null}]},{"parameter":"GWP-IOBC","unit":"kg CO2-eq","values":[{"value":"5,57E+01","module":"A1","scenario":null},{"value":"1,65E+00","module":"A2","scenario":null},{"value":"8,97E-01","module":"A3","scenario":null},{"value":"1,43E+01","module":"A4","scenario":null},{"value":"-3,59E+00","module":"B1","scenario":null},{"value":"1,66E+00","module":"C1","scenario":null},{"value":"8,21E-01","module":"C2","scenario":null},{"value":"1,95E-01","module":"C3","scenario":null},{"value":"5,70E-01","module":"C4","scenario":null},{"value":"-7,04E+00","module":"D","scenario":null},{"value":"5,82E+01","module":"A1A3","scenario":null}]}],"additional_environmental_impact":[{"parameter":"PM","unit":"Disease incidence","values":[{"value":"1,15E-06","module":"A1","scenario":null},{"value":"1,33E-07","module":"A2","scenario":null},{"value":"9,75E-07","module":"A3","scenario":null},{"value":"1,31E-06","module":"A4","scenario":null},{"value":"0,00E+00","module":"B1","scenario":null},{"value":"2,10E-06","module":"C1","scenario":null},{"value":"4,15E-08","module":"C2","scenario":null},{"value":"2,52E-08","module":"C3","scenario":null},{"value":"1,18E-07","module":"C4","scenario":null},{"value":"-4,73E-07","module":"D","scenario":null},{"value":"2,25E-06","module":"A1A3","scenario":null}]},{"parameter":"ETP-fw","unit":"CTUe","values":[{"value":"4,80E+03","module":"A1","scenario":null},{"value":"1,85E+01","module":"A2","scenario":null},{"value":"1,36E+02","module":"A3","scenario":null},{"value":"1,70E+02","module":"A4","scenario":null},{"value":"0,00E+00","module":"B1","scenario":null},{"value":"1,25E+01","module":"C1","scenario":null},{"value":"1,99E+01","module":"C2","scenario":null},{"value":"4,28E+00","module":"C3","scenario":null},{"value":"9,08E+00","module":"C4","scenario":null},{"value":"-2,48E+02","module":"D","scenario":null},{"value":"4,95E+03","module":"A1A3","scenario":null}]},{"parameter":"HTP-c","unit":"CTUh","values":[{"value":"6,84E-09","module":"A1","scenario":null},{"value":"0,00E+00","module":"A2","scenario":null},{"value":"2,16E-09","module":"A3","scenario":null},{"value":"0,00E+00","module":"A4","scenario":null},{"value":"0,00E+00","module":"B1","scenario":null},{"value":"4,15E-10","module":"C1","scenario":null},{"value":"0,00E+00","module":"C2","scenario":null},{"value":"2,74E-10","module":"C3","scenario":null},{"value":"2,66E-10","module":"C4","scenario":null},{"value":"-2,10E-08","module":"D","scenario":null},{"value":"9,00E-09","module":"A1A3","scenario":null}]},{"parameter":"HTP-nc","unit":"CTUh","values":[{"value":"1,42E-07","module":"A1","scenario":null},{"value":"1,67E-08","module":"A2","scenario":null},{"value":"5,77E-08","module":"A3","scenario":null},{"value":"1,64E-07","module":"A4","scenario":null},{"value":"0,00E+00","module":"B1","scenario":null},{"value":"1,16E-08","module":"C1","scenario":null},{"value":"4,15E-08","module":"C2","scenario":null},{"value":"3,84E-09","module":"C3","scenario":null},{"value":"5,31E-09","module":"C4","scenario":null},{"value":"4,31E-07","module":"D","scenario":null},{"value":"2,16E-07","module":"A1A3","scenario":null}]},{"parameter":"SQP","unit":"-","values":[{"value":"2,41E+01","module":"A1","scenario":null},{"value":"2,71E+01","module":"A2","scenario":null},{"value":"1,72E+02","module":"A3","scenario":null},{"value":"2,66E+02","module":"A4","scenario":null},{"value":"0,00E+00","module":"B1","scenario":null},{"value":"2,78E+00","module":"C1","scenario":null},{"value":"1,42E+01","module":"C2","scenario":null},{"value":"3,42E+00","module":"C3","scenario":null},{"value":"6,69E+01","module":"C4","scenario":null},{"value":"2,14E+01","module":"D","scenario":null},{"value":"2,23E+02","module":"A1A3","scenario":null}]},{"parameter":"IRP","unit":"kBq U235-eq","values":[{"value":"2,47E-01","module":"A1","scenario":null},{"value":"1,14E-01","module":"A2","scenario":null},{"value":"1,12E-01","module":"A3","scenario":null},{"value":"1,01E+00","module":"A4","scenario":null},{"value":"0,00E+00","module":"B1","scenario":null},{"value":"9,96E-02","module":"C1","scenario":null},{"value":"3,53E-02","module":"C2","scenario":null},{"value":"1,01E-01","module":"C3","scenario":null},{"value":"7,97E-02","module":"C4","scenario":null},{"value":"-8,21E-02","module":"D","scenario":null},{"value":"4,73E-01","module":"A1A3","scenario":null}]}],"resource_use":[{"parameter":"PERE","unit":"MJ","values":[{"value":"9,60E+01","module":"A1","scenario":null},{"value":"3,07E-01","module":"A2","scenario":null},{"value":"1,23E+02","module":"A3","scenario":null},{"value":"2,92E+00","module":"A4","scenario":null},{"value":"0,00E+00","module":"B1","scenario":null},{"value":"1,24E-01","module":"C1","scenario":null},{"value":"1,44E+01","module":"C2","scenario":null},{"value":"3,11E+00","module":"C3","scenario":null},{"value":"2,83E-01","module":"C4","scenario":null},{"value":"-5,39E+00","module":"D","scenario":null},{"value":"2,19E+02","module":"A1A3","scenario":null}]},{"parameter":"PERM","unit":"","values":[{"value":"1,04E-02","module":"A1","scenario":null},{"value":"0,00E+00","module":"A2","scenario":null},{"value":"0,00E+00","module":"A3","scenario":null},{"value":"0,00E+00","module":"A4","scenario":null},{"value":"0,00E+00","module":"B1","scenario":null},{"value":"0,00E+00","module":"C1","scenario":null},{"value":"0,00E+00","module":"C2","scenario":null},{"value":"0,00E+00","module":"C3","scenario":null},{"value":"0,00E+00","module":"C4","scenario":null},{"value":"0,00E+00","module":"D","scenario":null},{"value":"1,04E-02","module":"A1A3","scenario":null}]},{"parameter":"PERT","unit":"MJ","values":[{"value":"9,61E+01","module":"A1","scenario":null},{"value":"3,07E-01","module":"A2","scenario":null},{"value":"1,23E+02","module":"A3","scenario":null},{"value":"2,92E+00","module":"A4","scenario":null},{"value":"0,00E+00","module":"B1","scenario":null},{"value":"1,24E-01","module":"C1","scenario":null},{"value":"1,44E+01","module":"C2","scenario":null},{"value":"3,11E+00","module":"C3","scenario":null},{"value":"2,83E-01","module":"C4","scenario":null},{"value":"-5,39E+00","module":"D","scenario":null},{"value":"2,19E+02","module":"A1A3","scenario":null}]},{"parameter":"PENRE","unit":"MJ","values":[{"value":"2,62E+02","module":"A1","scenario":null},{"value":"2,60E+01","module":"A2","scenario":null},{"value":"1,09E+01","module":"A3","scenario":null},{"value":"2,32E+02","module":"A4","scenario":null},{"value":"0,00E+00","module":"B1","scenario":null},{"value":"2,28E+01","module":"C1","scenario":null},{"value":"9,64E+00","module":"C2","scenario":null},{"value":"6,05E+00","module":"C3","scenario":null},{"value":"1,84E+01","module":"C4","scenario":null},{"value":"-4,70E+01","module":"D","scenario":null},{"value":"2,99E+02","module":"A1A3","scenario":null}]},{"parameter":"PENRM","unit":"MJ","values":[{"value":"2,01E+01","module":"A1","scenario":null},{"value":"0,00E+00","module":"A2","scenario":null},{"value":"0,00E+00","module":"A3","scenario":null},{"value":"0,00E+00","module":"A4","scenario":null},{"value":"0,00E+00","module":"B1","scenario":null},{"value":"0,00E+00","module":"C1","scenario":null},{"value":"0,00E+00","module":"C2","scenario":null},{"value":"0,00E+00","module":"C3","scenario":null},{"value":"0,00E+00","module":"C4","scenario":null},{"value":"0,00E+00","module":"D","scenario":null},{"value":"2,01E+01","module":"A1A3","scenario":null}]},{"parameter":"PENRT","unit":"MJ","values":[{"value":"2,82E+02","module":"A1","scenario":null},{"value":"2,60E+01","module":"A2","scenario":null},{"value":"1,09E+01","module":"A3","scenario":null},{"value":"2,32E+02","module":"A4","scenario":null},{"value":"0,00E+00","module":"B1","scenario":null},{"value":"2,28E+01","module":"C1","scenario":null},{"value":"9,64E+00","module":"C2","scenario":null},{"value":"6,05E+00","module":"C3","scenario":null},{"value":"1,84E+01","module":"C4","scenario":null},{"value":"-4,70E+01","module":"D","scenario":null},{"value":"3,19E+02","module":"A1A3","scenario":null}]},{"parameter":"SM","unit":"kg","values":[{"value":"1,73E+01","module":"A1","scenario":null},{"value":"0,00E+00","module":"A2","scenario":null},{"value":"0,00E+00","module":"A3","scenario":null},{"value":"0,00E+00","module":"A4","scenario":null},{"value":"0,00E+00","module":"B1","scenario":null},{"value":"0,00E+00","module":"C1","scenario":null},{"value":"0,00E+00","module":"C2","scenario":null},{"value":"0,00E+00","module":"C3","scenario":null},{"value":"0,00E+00","module":"C4","scenario":null},{"value":"0,00E+00","module":"D","scenario":null},{"value":"1,73E+01","module":"A1A3","scenario":null}]},{"parameter":"RSF","unit":"MJ","values":[{"value":"6,54E+01","module":"A1","scenario":null},{"value":"1,08E-02","module":"A2","scenario":null},{"value":"5,47E-02","module":"A3","scenario":null},{"value":"1,02E-01","module":"A4","scenario":null},{"value":"0,00E+00","module":"B1","scenario":null},{"value":"0,00E+00","module":"C1","scenario":null},{"value":"1,86E-02","module":"C2","scenario":null},{"value":"0,00E+00","module":"C3","scenario":null},{"value":"5,84E-03","module":"C4","scenario":null},{"value":"1,03E-01","module":"D","scenario":null},{"value":"6,54E+01","module":"A1A3","scenario":null}]},{"parameter":"NRSF","unit":"MJ","values":[{"value":"9,30E+01","module":"A1","scenario":null},{"value":"3,75E-02","module":"A2","scenario":null},{"value":"7,38E-02","module":"A3","scenario":null},{"value":"3,42E-01","module":"A4","scenario":null},{"value":"0,00E+00","module":"B1","scenario":null},{"value":"0,00E+00","module":"C1","scenario":null},{"value":"0,00E+00","module":"C2","scenario":null},{"value":"0,00E+00","module":"C3","scenario":null},{"value":"1,68E-02","module":"C4","scenario":null},{"value":"4,42E+00","module":"D","scenario":null},{"value":"9,31E+01","module":"A1A3","scenario":null}]},{"parameter":"FW","unit":"m3","values":[{"value":"7,92E-01","module":"A1","scenario":null},{"value":"2,74E-03","module":"A2","scenario":null},{"value":"2,76E-01","module":"A3","scenario":null},{"value":"2,64E-02","module":"A4","scenario":null},{"value":"0,00E+00","module":"B1","scenario":null},{"value":"1,18E-03","module":"C1","scenario":null},{"value":"1,09E-01","module":"C2","scenario":null},{"value":"1,04E-02","module":"C3","scenario":null},{"value":"2,19E-02","module":"C4","scenario":null},{"value":"-3,99E-01","module":"D","scenario":null},{"value":"1,07E+00","module":"A1A3","scenario":null}]}],"end_of_life_waste":[{"parameter":"HWD","unit":"kg","values":[{"value":"5,62E-01","module":"A1","scenario":null},{"value":"1,37E-03","module":"A2","scenario":null},{"value":"7,52E-02","module":"A3","scenario":null},{"value":"1,27E-02","module":"A4","scenario":null},{"value":"0,00E+00","module":"B1","scenario":null},{"value":"6,73E-04","module":"C1","scenario":null},{"value":"2,47E-03","module":"C2","scenario":null},{"value":"6,04E-04","module":"C3","scenario":null},{"value":"0,00E+00","module":"C4","scenario":null},{"value":"-2,47E-02","module":"D","scenario":null},{"value":"6,39E-01","module":"A1A3","scenario":null}]},{"parameter":"NHWD","unit":"kg","values":[{"value":"1,68E+00","module":"A1","scenario":null},{"value":"2,03E+00","module":"A2","scenario":null},{"value":"5,61E+00","module":"A3","scenario":null},{"value":"2,02E+01","module":"A4","scenario":null},{"value":"0,00E+00","module":"B1","scenario":null},{"value":"2,71E-02","module":"C1","scenario":null},{"value":"3,87E-01","module":"C2","scenario":null},{"value":"1,91E-02","module":"C3","scenario":null},{"value":"1,33E+02","module":"C4","scenario":null},{"value":"-1,82E+00","module":"D","scenario":null},{"value":"9,32E+00","module":"A1A3","scenario":null}]},{"parameter":"RWD","unit":"kg","values":[{"value":"3,87E-04","module":"A1","scenario":null},{"value":"1,78E-04","module":"A2","scenario":null},{"value":"8,11E-05","module":"A3","scenario":null},{"value":"1,59E-03","module":"A4","scenario":null},{"value":"0,00E+00","module":"B1","scenario":null},{"value":"1,59E-04","module":"C1","scenario":null},{"value":"4,01E-05","module":"C2","scenario":null},{"value":"6,39E-05","module":"C3","scenario":null},{"value":"0,00E+00","module":"C4","scenario":null},{"value":"-7,25E-05","module":"D","scenario":null},{"value":"6,46E-04","module":"A1A3","scenario":null}]}],"end_of_life_flow":[{"parameter":"CRU","unit":"kg","values":[{"value":"5,46E-02","module":"A1","scenario":null},{"value":"0,00E+00","module":"A2","scenario":null},{"value":"0,00E+00","module":"A3","scenario":null},{"value":"0,00E+00","module":"A4","scenario":null},{"value":"0,00E+00","module":"B1","scenario":null},{"value":"0,00E+00","module":"C1","scenario":null},{"value":"0,00E+00","module":"C2","scenario":null},{"value":"0,00E+00","module":"C3","scenario":null},{"value":"0,00E+00","module":"C4","scenario":null},{"value":"0,00E+00","module":"D","scenario":null},{"value":"5,46E-02","module":"A1A3","scenario":null}]},{"parameter":"MFR","unit":"kg","values":[{"value":"0,00E+00","module":"A1","scenario":null},{"value":"0,00E+00","module":"A2","scenario":null},{"value":"7,94E-01","module":"A3","scenario":null},{"value":"0,00E+00","module":"A4","scenario":null},{"value":"0,00E+00","module":"B1","scenario":null},{"value":"0,00E+00","module":"C1","scenario":null},{"value":"0,00E+00","module":"C2","scenario":null},{"value":"2,82E+02","module":"C3","scenario":null},{"value":"0,00E+00","module":"C4","scenario":null},{"value":"0,00E+00","module":"D","scenario":null},{"value":"7,94E-01","module":"A1A3","scenario":null}]},{"parameter":"MER","unit":"kg","values":[{"value":"0,00E+00","module":"A1","scenario":null},{"value":"0,00E+00","module":"A2","scenario":null},{"value":"5,23E-01","module":"A3","scenario":null},{"value":"0,00E+00","module":"A4","scenario":null},{"value":"0,00E+00","module":"B1","scenario":null},{"value":"0,00E+00","module":"C1","scenario":null},{"value":"0,00E+00","module":"C2","scenario":null},{"value":"0,00E+00","module":"C3","scenario":null},{"value":"0,00E+00","module":"C4","scenario":null},{"value":"0,00E+00","module":"D","scenario":null},{"value":"5,23E-01","module":"A1A3","scenario":null}]},{"parameter":"EEE","unit":"MJ","values":[{"value":"0,00E+00","module":"A1","scenario":null},{"value":"0,00E+00","module":"A2","scenario":null},{"value":"3,52E-01","module":"A3","scenario":null},{"value":"0,00E+00","module":"A4","scenario":null},{"value":"0,00E+00","module":"B1","scenario":null},{"value":"0,00E+00","module":"C1","scenario":null},{"value":"0,00E+00","module":"C2","scenario":null},{"value":"0,00E+00","module":"C3","scenario":null},{"value":"0,00E+00","module":"C4","scenario":null},{"value":"0,00E+00","module":"D","scenario":null},{"value":"3,52E-01","module":"A1A3","scenario":null}]},{"parameter":"EET","unit":"MJ","values":[{"value":"0,00E+00","module":"A1","scenario":null},{"value":"0,00E+00","module":"A2","scenario":null},{"value":"5,32E+00","module":"A3","scenario":null},{"value":"0,00E+00","module":"A4","scenario":null},{"value":"0,00E+00","module":"B1","scenario":null},{"value":"0,00E+00","module":"C1","scenario":null},{"value":"0,00E+00","module":"C2","scenario":null},{"value":"0,00E+00","module":"C3","scenario":null},{"value":"0,00E+00","module":"C4","scenario":null},{"value":"0,00E+00","module":"D","scenario":null},{"value":"5,32E+00","module":"A1A3","scenario":null}]}]}