{"product_name":"Majestic Sense, Jotun Thailand Limited","epd_id":"NEPD-3875-2823-EN","declared_unit":{"unit":"ton","amount":1},"compliance":["EN 15804","ISO 14025","ISO 21930"],"producer_name":"Jotun A/S","environmental_impact":[{"parameter":"GWP-total","unit":"kg CO2-eq","values":[{"value":"2,23E+00","module":"A1","scenario":null},{"value":"6,07E-02","module":"A2","scenario":null},{"value":"5,15E-02","module":"A3","scenario":null},{"value":"2,34E+00","module":"A1A3","scenario":null}]},{"parameter":"ODP","unit":"kg CFC11-eq","values":[{"value":"2,21E-07","module":"A1","scenario":null},{"value":"1,09E-08","module":"A2","scenario":null},{"value":"1,63E-09","module":"A3","scenario":null},{"value":"2,33E-07","module":"A1A3","scenario":null}]},{"parameter":"AP","unit":"mol H+-eq","values":[{"value":"1,37E-02","module":"A1","scenario":null},{"value":"1,09E-03","module":"A2","scenario":null},{"value":"1,95E-04","module":"A3","scenario":null},{"value":"1,50E-02","module":"A1A3","scenario":null}]},{"parameter":"EP","unit":"kg PO_4^3-eq","values":[{"value":"5,12E-03","module":"A1","scenario":null},{"value":"1,20E-04","module":"A2","scenario":null},{"value":"1,13E-04","module":"A3","scenario":null},{"value":"5,35E-03","module":"A1A3","scenario":null}]},{"parameter":"POCP","unit":"kg NMVOC-eq","values":[{"value":"1,20E-03","module":"A1","scenario":null},{"value":"3,55E-05","module":"A2","scenario":null},{"value":"8,91E-06","module":"A3","scenario":null},{"value":"1,25E-03","module":"A1A3","scenario":null}]},{"parameter":"ADPE","unit":"kg Sb-eq","values":[{"value":"1,42E-05","module":"A1","scenario":null},{"value":"3,02E-08","module":"A2","scenario":null},{"value":"4,11E-08","module":"A3","scenario":null},{"value":"1,43E-05","module":"A1A3","scenario":null}]},{"parameter":"ADPF","unit":"MJ","values":[{"value":"3,75E+01","module":"A1","scenario":null},{"value":"9,04E-01","module":"A2","scenario":null},{"value":"6,88E-01","module":"A3","scenario":null},{"value":"3,91E+01","module":"A1A3","scenario":null}]}],"additional_environmental_impact":[],"resource_use":[{"parameter":"PERE","unit":"MJ","values":[{"value":"1,62E+00","module":"A1","scenario":null},{"value":"1,95E-02","module":"A2","scenario":null},{"value":"7,36E-02","module":"A3","scenario":null},{"value":"1,71E+00","module":"A1A3","scenario":null}]},{"parameter":"PERM","unit":"","values":[{"value":"5,36E-01","module":"A1","scenario":null},{"value":"3,92E-03","module":"A2","scenario":null},{"value":"2,52E-02","module":"A3","scenario":null},{"value":"5,65E-01","module":"A1A3","scenario":null}]},{"parameter":"PERT","unit":"MJ","values":[{"value":"2,15E+00","module":"A1","scenario":null},{"value":"2,35E-02","module":"A2","scenario":null},{"value":"9,89E-02","module":"A3","scenario":null},{"value":"2,27E+00","module":"A1A3","scenario":null}]},{"parameter":"PENRE","unit":"MJ","values":[{"value":"3,82E+01","module":"A1","scenario":null},{"value":"9,37E-01","module":"A2","scenario":null},{"value":"6,93E-01","module":"A3","scenario":null},{"value":"3,99E+01","module":"A1A3","scenario":null}]},{"parameter":"PENRM","unit":"MJ","values":[{"value":"2,92E+00","module":"A1","scenario":null},{"value":"0,00E+00","module":"A2","scenario":null},{"value":"0,00E+00","module":"A3","scenario":null},{"value":"2,92E+00","module":"A1A3","scenario":null}]},{"parameter":"PENRT","unit":"MJ","values":[{"value":"4,12E+01","module":"A1","scenario":null},{"value":"9,37E-01","module":"A2","scenario":null},{"value":"6,93E-01","module":"A3","scenario":null},{"value":"4,28E+01","module":"A1A3","scenario":null}]},{"parameter":"SM","unit":"kg","values":[{"value":"0,00E+00","module":"A1","scenario":null},{"value":"0,00E+00","module":"A2","scenario":null},{"value":"0,00E+00","module":"A3","scenario":null},{"value":"0,00E+00","module":"A1A3","scenario":null}]},{"parameter":"RSF","unit":"MJ","values":[{"value":"0,00E+00","module":"A1","scenario":null},{"value":"0,00E+00","module":"A2","scenario":null},{"value":"0,00E+00","module":"A3","scenario":null},{"value":"0,00E+00","module":"A1A3","scenario":null}]},{"parameter":"NRSF","unit":"MJ","values":[{"value":"0,00E+00","module":"A1","scenario":null},{"value":"0,00E+00","module":"A2","scenario":null},{"value":"0,00E+00","module":"A3","scenario":null},{"value":"0,00E+00","module":"A1A3","scenario":null}]},{"parameter":"FW","unit":"m3","values":[{"value":"4,45E-02","module":"A1","scenario":null},{"value":"1,41E-04","module":"A2","scenario":null},{"value":"2,04E-04","module":"A3","scenario":null},{"value":"4,49E-02","module":"A1A3","scenario":null}]}],"end_of_life_waste":[{"parameter":"HWD","unit":"kg","values":[{"value":"3,76E-05","module":"A1","scenario":null},{"value":"5,03E-07","module":"A2","scenario":null},{"value":"1,71E-03","module":"A3","scenario":null},{"value":"1,75E-03","module":"A1A3","scenario":null}]},{"parameter":"NHWD","unit":"kg","values":[{"value":"7,16E-01","module":"A1","scenario":null},{"value":"2,38E-02","module":"A2","scenario":null},{"value":"1,82E-02","module":"A3","scenario":null},{"value":"7,58E-01","module":"A1A3","scenario":null}]},{"parameter":"RWD","unit":"kg","values":[{"value":"0,00E+00","module":"A1","scenario":null},{"value":"0,00E+00","module":"A2","scenario":null},{"value":"5,20E-11","module":"A3","scenario":null},{"value":"5,20E-11","module":"A1A3","scenario":null}]}],"end_of_life_flow":[{"parameter":"CRU","unit":"kg","values":[{"value":"0,00E+00","module":"A1","scenario":null},{"value":"0,00E+00","module":"A2","scenario":null},{"value":"0,00E+00","module":"A3","scenario":null},{"value":"0,00E+00","module":"A1A3","scenario":null}]},{"parameter":"MFR","unit":"kg","values":[{"value":"0,00E+00","module":"A1","scenario":null},{"value":"0,00E+00","module":"A2","scenario":null},{"value":"1,02E-03","module":"A3","scenario":null},{"value":"1,02E-03","module":"A1A3","scenario":null}]},{"parameter":"MER","unit":"kg","values":[{"value":"0,00E+00","module":"A1","scenario":null},{"value":"0,00E+00","module":"A2","scenario":null},{"value":"2,55E-03","module":"A3","scenario":null},{"value":"2,55E-03","module":"A1A3","scenario":null}]},{"parameter":"EEE","unit":"MJ","values":[{"value":"0,00E+00","module":"A1","scenario":null},{"value":"0,00E+00","module":"A2","scenario":null},{"value":"0,00E+00","module":"A3","scenario":null},{"value":"0,00E+00","module":"A1A3","scenario":null}]},{"parameter":"EET","unit":"MJ","values":[{"value":"0,00E+00","module":"A1","scenario":null},{"value":"0,00E+00","module":"A2","scenario":null},{"value":"0,00E+00","module":"A3","scenario":null},{"value":"0,00E+00","module":"A1A3","scenario":null}]}]}