{"product_name":"RQQ 3G1","epd_id":"NEPD-9207-8787","declared_unit":{"unit":"m","amount":1},"compliance":["EN 15804+A2","ISO 14025","ISO 21930"],"producer_name":"Amokabel AB","environmental_impact":[{"parameter":"GWP-total","unit":"kg CO2-eq","values":[{"value":"2,25E-01","module":"A1","scenario":null},{"value":"7,32E-03","module":"A2","scenario":null},{"value":"1,29E-03","module":"A3","scenario":null},{"value":"2,39E-03","module":"A4","scenario":null},{"value":"1,03E-02","module":"A5","scenario":null},{"value":"0,00E+00","module":"C1","scenario":null},{"value":"1,16E-03","module":"C2","scenario":null},{"value":"7,78E-02","module":"C3","scenario":null},{"value":"3,14E-03","module":"C4","scenario":null},{"value":"-2,90E-02","module":"D","scenario":null},{"value":"2,33E-01","module":"A1A3","scenario":null}]},{"parameter":"GWP-fossil","unit":"kg CO2-eq","values":[{"value":"2,31E-01","module":"A1","scenario":null},{"value":"7,31E-03","module":"A2","scenario":null},{"value":"1,22E-03","module":"A3","scenario":null},{"value":"2,39E-03","module":"A4","scenario":null},{"value":"2,19E-04","module":"A5","scenario":null},{"value":"0,00E+00","module":"C1","scenario":null},{"value":"1,16E-03","module":"C2","scenario":null},{"value":"7,78E-02","module":"C3","scenario":null},{"value":"3,14E-03","module":"C4","scenario":null},{"value":"-2,87E-02","module":"D","scenario":null},{"value":"2,40E-01","module":"A1A3","scenario":null}]},{"parameter":"GWP-biogenic","unit":"kg CO2-eq","values":[{"value":"-6,77E-03","module":"A1","scenario":null},{"value":"2,74E-06","module":"A2","scenario":null},{"value":"2,50E-05","module":"A3","scenario":null},{"value":"9,88E-07","module":"A4","scenario":null},{"value":"1,01E-02","module":"A5","scenario":null},{"value":"0,00E+00","module":"C1","scenario":null},{"value":"4,80E-07","module":"C2","scenario":null},{"value":"6,29E-07","module":"C3","scenario":null},{"value":"2,89E-07","module":"C4","scenario":null},{"value":"-1,22E-04","module":"D","scenario":null},{"value":"-6,74E-03","module":"A1A3","scenario":null}]},{"parameter":"GWP-luluc","unit":"kg CO2-eq","values":[{"value":"1,74E-04","module":"A1","scenario":null},{"value":"3,10E-06","module":"A2","scenario":null},{"value":"4,75E-05","module":"A3","scenario":null},{"value":"8,50E-07","module":"A4","scenario":null},{"value":"4,90E-08","module":"A5","scenario":null},{"value":"0,00E+00","module":"C1","scenario":null},{"value":"4,13E-07","module":"C2","scenario":null},{"value":"9,24E-08","module":"C3","scenario":null},{"value":"1,20E-07","module":"C4","scenario":null},{"value":"-1,77E-04","module":"D","scenario":null},{"value":"2,24E-04","module":"A1A3","scenario":null}]},{"parameter":"ODP","unit":"kg CFC11-eq","values":[{"value":"1,33E-08","module":"A1","scenario":null},{"value":"1,61E-09","module":"A2","scenario":null},{"value":"3,85E-10","module":"A3","scenario":null},{"value":"5,41E-10","module":"A4","scenario":null},{"value":"3,10E-11","module":"A5","scenario":null},{"value":"0,00E+00","module":"C1","scenario":null},{"value":"2,63E-10","module":"C2","scenario":null},{"value":"6,00E-11","module":"C3","scenario":null},{"value":"1,26E-10","module":"C4","scenario":null},{"value":"-3,20E-04","module":"D","scenario":null},{"value":"1,53E-08","module":"A1A3","scenario":null}]},{"parameter":"AP","unit":"mol H+-eq","values":[{"value":"6,72E-03","module":"A1","scenario":null},{"value":"7,63E-05","module":"A2","scenario":null},{"value":"5,33E-06","module":"A3","scenario":null},{"value":"6,86E-06","module":"A4","scenario":null},{"value":"1,49E-06","module":"A5","scenario":null},{"value":"0,00E+00","module":"C1","scenario":null},{"value":"3,33E-06","module":"C2","scenario":null},{"value":"9,74E-06","module":"C3","scenario":null},{"value":"3,27E-06","module":"C4","scenario":null},{"value":"-4,12E-03","module":"D","scenario":null},{"value":"6,80E-03","module":"A1A3","scenario":null}]},{"parameter":"POCP","unit":"kg NMVOC-eq","values":[{"value":"1,88E-03","module":"A1","scenario":null},{"value":"5,67E-05","module":"A2","scenario":null},{"value":"3,02E-06","module":"A3","scenario":null},{"value":"5,82E-06","module":"A4","scenario":null},{"value":"1,76E-06","module":"A5","scenario":null},{"value":"0,00E+00","module":"C1","scenario":null},{"value":"2,82E-06","module":"C2","scenario":null},{"value":"1,21E-05","module":"C3","scenario":null},{"value":"4,32E-06","module":"C4","scenario":null},{"value":"-7,41E-04","module":"D","scenario":null},{"value":"1,94E-03","module":"A1A3","scenario":null}]},{"parameter":"ADPE","unit":"kg Sb-eq","values":[{"value":"5,72E-05","module":"A1","scenario":null},{"value":"1,63E-07","module":"A2","scenario":null},{"value":"3,24E-08","module":"A3","scenario":null},{"value":"6,59E-08","module":"A4","scenario":null},{"value":"3,12E-09","module":"A5","scenario":null},{"value":"0,00E+00","module":"C1","scenario":null},{"value":"3,20E-08","module":"C2","scenario":null},{"value":"2,72E-09","module":"C3","scenario":null},{"value":"3,30E-09","module":"C4","scenario":null},{"value":"-2,29E-05","module":"D","scenario":null},{"value":"5,74E-05","module":"A1A3","scenario":null}]},{"parameter":"ADPF","unit":"MJ","values":[{"value":"5,46E+00","module":"A1","scenario":null},{"value":"1,06E-01","module":"A2","scenario":null},{"value":"8,74E-02","module":"A3","scenario":null},{"value":"3,61E-02","module":"A4","scenario":null},{"value":"2,27E-03","module":"A5","scenario":null},{"value":"0,00E+00","module":"C1","scenario":null},{"value":"1,75E-02","module":"C2","scenario":null},{"value":"5,09E-03","module":"C3","scenario":null},{"value":"9,65E-03","module":"C4","scenario":null},{"value":"-2,80E-01","module":"D","scenario":null},{"value":"5,65E+00","module":"A1A3","scenario":null}]},{"parameter":"WDP","unit":"m3 world-eq. Deprived","values":[{"value":"1,38E+01","module":"A1","scenario":null},{"value":"8,45E-02","module":"A2","scenario":null},{"value":"8,69E+00","module":"A3","scenario":null},{"value":"3,49E-02","module":"A4","scenario":null},{"value":"3,82E-03","module":"A5","scenario":null},{"value":"0,00E+00","module":"C1","scenario":null},{"value":"1,70E-02","module":"C2","scenario":null},{"value":"1,15E-02","module":"C3","scenario":null},{"value":"1,40E-01","module":"C4","scenario":null},{"value":"5,50E-01","module":"D","scenario":null},{"value":"2,25E+01","module":"A1A3","scenario":null}]},{"parameter":"EP-freshwater","unit":"kg P-eq","values":[{"value":"5,37E-05","module":"A1","scenario":null},{"value":"5,07E-08","module":"A2","scenario":null},{"value":"5,05E-08","module":"A3","scenario":null},{"value":"1,91E-08","module":"A4","scenario":null},{"value":"2,23E-09","module":"A5","scenario":null},{"value":"0,00E+00","module":"C1","scenario":null},{"value":"9,26E-09","module":"C2","scenario":null},{"value":"5,96E-09","module":"C3","scenario":null},{"value":"5,90E-09","module":"C4","scenario":null},{"value":"-2,79E-05","module":"D","scenario":null},{"value":"5,38E-05","module":"A1A3","scenario":null}]},{"parameter":"EP-marine","unit":"kg N-eq","values":[{"value":"4,72E-04","module":"A1","scenario":null},{"value":"1,82E-05","module":"A2","scenario":null},{"value":"1,01E-06","module":"A3","scenario":null},{"value":"1,36E-06","module":"A4","scenario":null},{"value":"6,64E-07","module":"A5","scenario":null},{"value":"0,00E+00","module":"C1","scenario":null},{"value":"6,59E-07","module":"C2","scenario":null},{"value":"4,68E-06","module":"C3","scenario":null},{"value":"4,23E-06","module":"C4","scenario":null},{"value":"-1,79E-04","module":"D","scenario":null},{"value":"4,91E-04","module":"A1A3","scenario":null}]},{"parameter":"EP-terrestrial","unit":"mol N-eq.","values":[{"value":"6,75E-03","module":"A1","scenario":null},{"value":"2,03E-04","module":"A2","scenario":null},{"value":"1,27E-05","module":"A3","scenario":null},{"value":"1,52E-05","module":"A4","scenario":null},{"value":"6,80E-06","module":"A5","scenario":null},{"value":"0,00E+00","module":"C1","scenario":null},{"value":"7,37E-06","module":"C2","scenario":null},{"value":"5,06E-05","module":"C3","scenario":null},{"value":"1,30E-05","module":"C4","scenario":null},{"value":"-2,73E-03","module":"D","scenario":null},{"value":"6,97E-03","module":"A1A3","scenario":null}]},{"parameter":"GWP-IOBC","unit":"kg CO2-eq","values":[{"value":"2,29E-01","module":"A1","scenario":null},{"value":"7,32E-03","module":"A2","scenario":null},{"value":"1,29E-03","module":"A3","scenario":null},{"value":"2,39E-03","module":"A4","scenario":null},{"value":"2,19E-04","module":"A5","scenario":null},{"value":"0,00E+00","module":"C1","scenario":null},{"value":"1,16E-03","module":"C2","scenario":null},{"value":"7,78E-02","module":"C3","scenario":null},{"value":"3,17E-03","module":"C4","scenario":null},{"value":"-1,60E-02","module":"D","scenario":null},{"value":"2,37E-01","module":"A1A3","scenario":null}]}],"additional_environmental_impact":[{"parameter":"PM","unit":"Disease incidence","values":[{"value":"2,00E-08","module":"A1","scenario":null},{"value":"3,85E-10","module":"A2","scenario":null},{"value":"4,20E-11","module":"A3","scenario":null},{"value":"1,46E-10","module":"A4","scenario":null},{"value":"1,90E-11","module":"A5","scenario":null},{"value":"0,00E+00","module":"C1","scenario":null},{"value":"7,10E-11","module":"C2","scenario":null},{"value":"3,80E-11","module":"C3","scenario":null},{"value":"6,10E-11","module":"C4","scenario":null},{"value":"-1,04E-08","module":"D","scenario":null},{"value":"2,04E-08","module":"A1A3","scenario":null}]},{"parameter":"ETP-fw","unit":"CTUe","values":[{"value":"7,62E+01","module":"A1","scenario":null},{"value":"7,47E-02","module":"A2","scenario":null},{"value":"4,74E-02","module":"A3","scenario":null},{"value":"2,68E-02","module":"A4","scenario":null},{"value":"2,56E-03","module":"A5","scenario":null},{"value":"0,00E+00","module":"C1","scenario":null},{"value":"1,30E-02","module":"C2","scenario":null},{"value":"1,52E-02","module":"C3","scenario":null},{"value":"6,13E+00","module":"C4","scenario":null},{"value":"-3,79E+01","module":"D","scenario":null},{"value":"7,63E+01","module":"A1A3","scenario":null}]},{"parameter":"HTP-c","unit":"CTUh","values":[{"value":"1,36E-09","module":"A1","scenario":null},{"value":"0,00E+00","module":"A2","scenario":null},{"value":"1,00E-12","module":"A3","scenario":null},{"value":"0,00E+00","module":"A4","scenario":null},{"value":"0,00E+00","module":"A5","scenario":null},{"value":"0,00E+00","module":"C1","scenario":null},{"value":"0,00E+00","module":"C2","scenario":null},{"value":"2,00E-12","module":"C3","scenario":null},{"value":"0,00E+00","module":"C4","scenario":null},{"value":"-5,36E-10","module":"D","scenario":null},{"value":"1,36E-09","module":"A1A3","scenario":null}]},{"parameter":"HTP-nc","unit":"CTUh","values":[{"value":"1,03E-07","module":"A1","scenario":null},{"value":"8,50E-11","module":"A2","scenario":null},{"value":"3,30E-11","module":"A3","scenario":null},{"value":"2,90E-11","module":"A4","scenario":null},{"value":"1,30E-11","module":"A5","scenario":null},{"value":"0,00E+00","module":"C1","scenario":null},{"value":"1,40E-11","module":"C2","scenario":null},{"value":"6,50E-11","module":"C3","scenario":null},{"value":"1,20E-11","module":"C4","scenario":null},{"value":"-4,57E-08","module":"D","scenario":null},{"value":"1,03E-07","module":"A1A3","scenario":null}]},{"parameter":"SQP","unit":"-","values":[{"value":"1,81E+00","module":"A1","scenario":null},{"value":"6,08E-02","module":"A2","scenario":null},{"value":"3,91E-02","module":"A3","scenario":null},{"value":"2,52E-02","module":"A4","scenario":null},{"value":"1,47E-03","module":"A5","scenario":null},{"value":"0,00E+00","module":"C1","scenario":null},{"value":"1,23E-02","module":"C2","scenario":null},{"value":"6,17E-04","module":"C3","scenario":null},{"value":"2,93E-02","module":"C4","scenario":null},{"value":"-8,96E-01","module":"D","scenario":null},{"value":"1,91E+00","module":"A1A3","scenario":null}]},{"parameter":"IRP","unit":"kBq U235-eq","values":[{"value":"1,11E-02","module":"A1","scenario":null},{"value":"4,63E-04","module":"A2","scenario":null},{"value":"2,94E-03","module":"A3","scenario":null},{"value":"1,58E-04","module":"A4","scenario":null},{"value":"8,38E-06","module":"A5","scenario":null},{"value":"0,00E+00","module":"C1","scenario":null},{"value":"7,66E-05","module":"C2","scenario":null},{"value":"8,60E-06","module":"C3","scenario":null},{"value":"5,27E-05","module":"C4","scenario":null},{"value":"-6,70E-04","module":"D","scenario":null},{"value":"1,45E-02","module":"A1A3","scenario":null}]}],"resource_use":[{"parameter":"PERE","unit":"MJ","values":[{"value":"4,98E-01","module":"A1","scenario":null},{"value":"1,33E-03","module":"A2","scenario":null},{"value":"4,12E-02","module":"A3","scenario":null},{"value":"5,17E-04","module":"A4","scenario":null},{"value":"4,74E-05","module":"A5","scenario":null},{"value":"0,00E+00","module":"C1","scenario":null},{"value":"2,51E-04","module":"C2","scenario":null},{"value":"1,50E-04","module":"C3","scenario":null},{"value":"7,59E-04","module":"C4","scenario":null},{"value":"-4,74E-01","module":"D","scenario":null},{"value":"5,41E-01","module":"A1A3","scenario":null}]},{"parameter":"PERM","unit":"","values":[{"value":"9,25E-02","module":"A1","scenario":null},{"value":"0,00E+00","module":"A2","scenario":null},{"value":"0,00E+00","module":"A3","scenario":null},{"value":"0,00E+00","module":"A4","scenario":null},{"value":"-9,25E-02","module":"A5","scenario":null},{"value":"0,00E+00","module":"C1","scenario":null},{"value":"0,00E+00","module":"C2","scenario":null},{"value":"0,00E+00","module":"C3","scenario":null},{"value":"0,00E+00","module":"C4","scenario":null},{"value":"0,00E+00","module":"D","scenario":null},{"value":"9,25E-02","module":"A1A3","scenario":null}]},{"parameter":"PERT","unit":"MJ","values":[{"value":"5,91E-01","module":"A1","scenario":null},{"value":"1,33E-03","module":"A2","scenario":null},{"value":"4,12E-02","module":"A3","scenario":null},{"value":"5,17E-04","module":"A4","scenario":null},{"value":"-9,25E-02","module":"A5","scenario":null},{"value":"0,00E+00","module":"C1","scenario":null},{"value":"2,51E-04","module":"C2","scenario":null},{"value":"1,50E-04","module":"C3","scenario":null},{"value":"7,59E-04","module":"C4","scenario":null},{"value":"-4,74E-01","module":"D","scenario":null},{"value":"6,33E-01","module":"A1A3","scenario":null}]},{"parameter":"PENRE","unit":"MJ","values":[{"value":"3,36E+00","module":"A1","scenario":null},{"value":"1,06E-01","module":"A2","scenario":null},{"value":"8,76E-02","module":"A3","scenario":null},{"value":"3,61E-02","module":"A4","scenario":null},{"value":"2,27E-03","module":"A5","scenario":null},{"value":"0,00E+00","module":"C1","scenario":null},{"value":"1,75E-02","module":"C2","scenario":null},{"value":"5,09E-03","module":"C3","scenario":null},{"value":"9,65E-03","module":"C4","scenario":null},{"value":"-2,80E-01","module":"D","scenario":null},{"value":"3,56E+00","module":"A1A3","scenario":null}]},{"parameter":"PENRM","unit":"MJ","values":[{"value":"2,26E+00","module":"A1","scenario":null},{"value":"0,00E+00","module":"A2","scenario":null},{"value":"0,00E+00","module":"A3","scenario":null},{"value":"0,00E+00","module":"A4","scenario":null},{"value":"-2,12E-02","module":"A5","scenario":null},{"value":"0,00E+00","module":"C1","scenario":null},{"value":"0,00E+00","module":"C2","scenario":null},{"value":"-2,19E+00","module":"C3","scenario":null},{"value":"0,00E+00","module":"C4","scenario":null},{"value":"0,00E+00","module":"D","scenario":null},{"value":"2,26E+00","module":"A1A3","scenario":null}]},{"parameter":"PENRT","unit":"MJ","values":[{"value":"5,62E+00","module":"A1","scenario":null},{"value":"1,06E-01","module":"A2","scenario":null},{"value":"8,76E-02","module":"A3","scenario":null},{"value":"3,61E-02","module":"A4","scenario":null},{"value":"-1,90E-02","module":"A5","scenario":null},{"value":"0,00E+00","module":"C1","scenario":null},{"value":"1,75E-02","module":"C2","scenario":null},{"value":"-2,19E+00","module":"C3","scenario":null},{"value":"9,65E-03","module":"C4","scenario":null},{"value":"-2,80E-01","module":"D","scenario":null},{"value":"5,81E+00","module":"A1A3","scenario":null}]},{"parameter":"SM","unit":"kg","values":[{"value":"4,75E-03","module":"A1","scenario":null},{"value":"0,00E+00","module":"A2","scenario":null},{"value":"1,27E-07","module":"A3","scenario":null},{"value":"0,00E+00","module":"A4","scenario":null},{"value":"0,00E+00","module":"A5","scenario":null},{"value":"0,00E+00","module":"C1","scenario":null},{"value":"0,00E+00","module":"C2","scenario":null},{"value":"0,00E+00","module":"C3","scenario":null},{"value":"0,00E+00","module":"C4","scenario":null},{"value":"7,11E-03","module":"D","scenario":null},{"value":"4,75E-03","module":"A1A3","scenario":null}]},{"parameter":"RSF","unit":"MJ","values":[{"value":"1,50E-02","module":"A1","scenario":null},{"value":"4,61E-05","module":"A2","scenario":null},{"value":"1,60E-04","module":"A3","scenario":null},{"value":"1,85E-05","module":"A4","scenario":null},{"value":"1,37E-06","module":"A5","scenario":null},{"value":"0,00E+00","module":"C1","scenario":null},{"value":"8,98E-06","module":"C2","scenario":null},{"value":"4,22E-06","module":"C3","scenario":null},{"value":"1,58E-05","module":"C4","scenario":null},{"value":"6,08E-04","module":"D","scenario":null},{"value":"1,52E-02","module":"A1A3","scenario":null}]},{"parameter":"NRSF","unit":"MJ","values":[{"value":"8,15E-04","module":"A1","scenario":null},{"value":"1,51E-04","module":"A2","scenario":null},{"value":"5,07E-04","module":"A3","scenario":null},{"value":"6,61E-05","module":"A4","scenario":null},{"value":"1,47E-05","module":"A5","scenario":null},{"value":"0,00E+00","module":"C1","scenario":null},{"value":"3,21E-05","module":"C2","scenario":null},{"value":"0,00E+00","module":"C3","scenario":null},{"value":"1,02E-04","module":"C4","scenario":null},{"value":"-2,15E-02","module":"D","scenario":null},{"value":"1,47E-03","module":"A1A3","scenario":null}]},{"parameter":"FW","unit":"m3","values":[{"value":"3,72E-03","module":"A1","scenario":null},{"value":"9,97E-06","module":"A2","scenario":null},{"value":"9,41E-05","module":"A3","scenario":null},{"value":"3,86E-06","module":"A4","scenario":null},{"value":"1,62E-06","module":"A5","scenario":null},{"value":"0,00E+00","module":"C1","scenario":null},{"value":"1,87E-06","module":"C2","scenario":null},{"value":"1,44E-05","module":"C3","scenario":null},{"value":"1,21E-05","module":"C4","scenario":null},{"value":"-1,06E-03","module":"D","scenario":null},{"value":"3,83E-03","module":"A1A3","scenario":null}]}],"end_of_life_waste":[{"parameter":"HWD","unit":"kg","values":[{"value":"1,98E-03","module":"A1","scenario":null},{"value":"5,22E-06","module":"A2","scenario":null},{"value":"2,76E-05","module":"A3","scenario":null},{"value":"1,86E-06","module":"A4","scenario":null},{"value":"0,00E+00","module":"A5","scenario":null},{"value":"0,00E+00","module":"C1","scenario":null},{"value":"9,04E-07","module":"C2","scenario":null},{"value":"0,00E+00","module":"C3","scenario":null},{"value":"1,14E-03","module":"C4","scenario":null},{"value":"-2,78E-04","module":"D","scenario":null},{"value":"2,01E-03","module":"A1A3","scenario":null}]},{"parameter":"NHWD","unit":"kg","values":[{"value":"5,63E-02","module":"A1","scenario":null},{"value":"4,07E-03","module":"A2","scenario":null},{"value":"7,71E-03","module":"A3","scenario":null},{"value":"1,76E-03","module":"A4","scenario":null},{"value":"7,17E-03","module":"A5","scenario":null},{"value":"0,00E+00","module":"C1","scenario":null},{"value":"8,52E-04","module":"C2","scenario":null},{"value":"0,00E+00","module":"C3","scenario":null},{"value":"3,63E-02","module":"C4","scenario":null},{"value":"-1,32E-02","module":"D","scenario":null},{"value":"6,81E-02","module":"A1A3","scenario":null}]},{"parameter":"RWD","unit":"kg","values":[{"value":"1,01E-05","module":"A1","scenario":null},{"value":"7,28E-07","module":"A2","scenario":null},{"value":"1,29E-06","module":"A3","scenario":null},{"value":"2,46E-07","module":"A4","scenario":null},{"value":"0,00E+00","module":"A5","scenario":null},{"value":"0,00E+00","module":"C1","scenario":null},{"value":"1,19E-07","module":"C2","scenario":null},{"value":"0,00E+00","module":"C3","scenario":null},{"value":"6,46E-08","module":"C4","scenario":null},{"value":"-5,72E-07","module":"D","scenario":null},{"value":"1,21E-05","module":"A1A3","scenario":null}]}],"end_of_life_flow":[{"parameter":"CRU","unit":"kg","values":[{"value":"0,00E+00","module":"A1","scenario":null},{"value":"0,00E+00","module":"A2","scenario":null},{"value":"0,00E+00","module":"A3","scenario":null},{"value":"0,00E+00","module":"A4","scenario":null},{"value":"0,00E+00","module":"A5","scenario":null},{"value":"0,00E+00","module":"C1","scenario":null},{"value":"0,00E+00","module":"C2","scenario":null},{"value":"0,00E+00","module":"C3","scenario":null},{"value":"0,00E+00","module":"C4","scenario":null},{"value":"0,00E+00","module":"D","scenario":null},{"value":"0,00E+00","module":"A1A3","scenario":null}]},{"parameter":"MFR","unit":"kg","values":[{"value":"0,00E+00","module":"A1","scenario":null},{"value":"0,00E+00","module":"A2","scenario":null},{"value":"7,88E-03","module":"A3","scenario":null},{"value":"0,00E+00","module":"A4","scenario":null},{"value":"2,55E-04","module":"A5","scenario":null},{"value":"0,00E+00","module":"C1","scenario":null},{"value":"0,00E+00","module":"C2","scenario":null},{"value":"1,48E-02","module":"C3","scenario":null},{"value":"2,31E-06","module":"C4","scenario":null},{"value":"-2,78E-04","module":"D","scenario":null},{"value":"7,88E-03","module":"A1A3","scenario":null}]},{"parameter":"MER","unit":"kg","values":[{"value":"0,00E+00","module":"A1","scenario":null},{"value":"0,00E+00","module":"A2","scenario":null},{"value":"1,96E-04","module":"A3","scenario":null},{"value":"0,00E+00","module":"A4","scenario":null},{"value":"6,67E-03","module":"A5","scenario":null},{"value":"0,00E+00","module":"C1","scenario":null},{"value":"0,00E+00","module":"C2","scenario":null},{"value":"2,58E-02","module":"C3","scenario":null},{"value":"5,66E-08","module":"C4","scenario":null},{"value":"-3,67E-05","module":"D","scenario":null},{"value":"1,96E-04","module":"A1A3","scenario":null}]},{"parameter":"EEE","unit":"MJ","values":[{"value":"0,00E+00","module":"A1","scenario":null},{"value":"0,00E+00","module":"A2","scenario":null},{"value":"2,66E-04","module":"A3","scenario":null},{"value":"0,00E+00","module":"A4","scenario":null},{"value":"4,64E-03","module":"A5","scenario":null},{"value":"0,00E+00","module":"C1","scenario":null},{"value":"0,00E+00","module":"C2","scenario":null},{"value":"5,00E-02","module":"C3","scenario":null},{"value":"3,67E-06","module":"C4","scenario":null},{"value":"-8,98E-05","module":"D","scenario":null},{"value":"2,66E-04","module":"A1A3","scenario":null}]},{"parameter":"EET","unit":"MJ","values":[{"value":"0,00E+00","module":"A1","scenario":null},{"value":"0,00E+00","module":"A2","scenario":null},{"value":"4,02E-03","module":"A3","scenario":null},{"value":"0,00E+00","module":"A4","scenario":null},{"value":"7,01E-02","module":"A5","scenario":null},{"value":"0,00E+00","module":"C1","scenario":null},{"value":"0,00E+00","module":"C2","scenario":null},{"value":"7,57E-01","module":"C3","scenario":null},{"value":"5,55E-05","module":"C4","scenario":null},{"value":"-1,36E-03","module":"D","scenario":null},{"value":"4,02E-03","module":"A1A3","scenario":null}]}]}