{"product_name":"Envistar Flex 240 with counter-flow heat exchanger and controls","epd_id":"NEPD-9163-8725","declared_unit":{"unit":"stk","amount":1},"compliance":["EN 15804+A2","ISO 14025","ISO 21930"],"producer_name":"IV Produkt AB","environmental_impact":[{"parameter":"GWP-total","unit":"kg CO2-eq","values":[{"value":"5,24E+03","module":"A1-A3","scenario":null},{"value":"3,69E+01","module":"A4","scenario":null},{"value":"0,00E+00","module":"C1","scenario":null},{"value":"1,15E+01","module":"C2","scenario":null},{"value":"1,49E+02","module":"C3","scenario":null},{"value":"4,97E+00","module":"C4","scenario":null},{"value":"-2,63E+03","module":"D","scenario":null}]},{"parameter":"GWP-fossil","unit":"kg CO2-eq","values":[{"value":"5,16E+03","module":"A1-A3","scenario":null},{"value":"3,68E+01","module":"A4","scenario":null},{"value":"0,00E+00","module":"C1","scenario":null},{"value":"1,15E+01","module":"C2","scenario":null},{"value":"1,49E+02","module":"C3","scenario":null},{"value":"4,97E+00","module":"C4","scenario":null},{"value":"-2,57E+03","module":"D","scenario":null}]},{"parameter":"GWP-biogenic","unit":"kg CO2-eq","values":[{"value":"4,45E+01","module":"A1-A3","scenario":null},{"value":"1,55E-02","module":"A4","scenario":null},{"value":"0,00E+00","module":"C1","scenario":null},{"value":"4,76E-03","module":"C2","scenario":null},{"value":"2,54E-01","module":"C3","scenario":null},{"value":"3,59E-03","module":"C4","scenario":null},{"value":"-1,06E+01","module":"D","scenario":null}]},{"parameter":"GWP-luluc","unit":"kg CO2-eq","values":[{"value":"3,26E+01","module":"A1-A3","scenario":null},{"value":"1,21E-02","module":"A4","scenario":null},{"value":"0,00E+00","module":"C1","scenario":null},{"value":"4,09E-03","module":"C2","scenario":null},{"value":"2,95E-02","module":"C3","scenario":null},{"value":"5,71E-03","module":"C4","scenario":null},{"value":"-4,26E+01","module":"D","scenario":null}]},{"parameter":"ODP","unit":"kg CFC11-eq","values":[{"value":"4,44E-04","module":"A1-A3","scenario":null},{"value":"8,64E-06","module":"A4","scenario":null},{"value":"0,00E+00","module":"C1","scenario":null},{"value":"2,60E-06","module":"C2","scenario":null},{"value":"1,19E-05","module":"C3","scenario":null},{"value":"4,01E-07","module":"C4","scenario":null},{"value":"-8,05E-02","module":"D","scenario":null}]},{"parameter":"AP","unit":"mol H+-eq","values":[{"value":"4,20E+01","module":"A1-A3","scenario":null},{"value":"1,13E-01","module":"A4","scenario":null},{"value":"0,00E+00","module":"C1","scenario":null},{"value":"3,30E-02","module":"C2","scenario":null},{"value":"1,59E-01","module":"C3","scenario":null},{"value":"1,46E-02","module":"C4","scenario":null},{"value":"-2,02E+01","module":"D","scenario":null}]},{"parameter":"POCP","unit":"kg NMVOC-eq","values":[{"value":"2,00E+01","module":"A1-A3","scenario":null},{"value":"1,03E-01","module":"A4","scenario":null},{"value":"0,00E+00","module":"C1","scenario":null},{"value":"2,80E-02","module":"C2","scenario":null},{"value":"1,06E-01","module":"C3","scenario":null},{"value":"1,44E-02","module":"C4","scenario":null},{"value":"-9,26E+00","module":"D","scenario":null}]},{"parameter":"ADPE","unit":"kg Sb-eq","values":[{"value":"1,14E+00","module":"A1-A3","scenario":null},{"value":"8,21E-04","module":"A4","scenario":null},{"value":"0,00E+00","module":"C1","scenario":null},{"value":"3,18E-04","module":"C2","scenario":null},{"value":"3,80E-04","module":"C3","scenario":null},{"value":"1,47E-05","module":"C4","scenario":null},{"value":"-8,31E-02","module":"D","scenario":null}]},{"parameter":"ADPF","unit":"MJ","values":[{"value":"6,58E+04","module":"A1-A3","scenario":null},{"value":"5,79E+02","module":"A4","scenario":null},{"value":"0,00E+00","module":"C1","scenario":null},{"value":"1,74E+02","module":"C2","scenario":null},{"value":"4,39E+02","module":"C3","scenario":null},{"value":"3,78E+01","module":"C4","scenario":null},{"value":"-3,15E+04","module":"D","scenario":null}]},{"parameter":"WDP","unit":"m3 world-eq. Deprived","values":[{"value":"8,91E+05","module":"A1-A3","scenario":null},{"value":"4,95E+02","module":"A4","scenario":null},{"value":"0,00E+00","module":"C1","scenario":null},{"value":"1,68E+02","module":"C2","scenario":null},{"value":"1,66E+03","module":"C3","scenario":null},{"value":"6,30E+02","module":"C4","scenario":null},{"value":"-1,26E+06","module":"D","scenario":null}]},{"parameter":"EP-freshwater","unit":"kg P-eq","values":[{"value":"2,99E-01","module":"A1-A3","scenario":null},{"value":"2,94E-04","module":"A4","scenario":null},{"value":"0,00E+00","module":"C1","scenario":null},{"value":"9,19E-05","module":"C2","scenario":null},{"value":"2,45E-03","module":"C3","scenario":null},{"value":"6,97E-05","module":"C4","scenario":null},{"value":"-1,26E-01","module":"D","scenario":null}]},{"parameter":"EP-marine","unit":"kg N-eq","values":[{"value":"5,41E+00","module":"A1-A3","scenario":null},{"value":"2,37E-02","module":"A4","scenario":null},{"value":"0,00E+00","module":"C1","scenario":null},{"value":"6,54E-03","module":"C2","scenario":null},{"value":"3,39E-02","module":"C3","scenario":null},{"value":"4,22E-03","module":"C4","scenario":null},{"value":"-2,39E+00","module":"D","scenario":null}]},{"parameter":"EP-terrestrial","unit":"mol N-eq.","values":[{"value":"8,82E+01","module":"A1-A3","scenario":null},{"value":"2,64E-01","module":"A4","scenario":null},{"value":"0,00E+00","module":"C1","scenario":null},{"value":"7,31E-02","module":"C2","scenario":null},{"value":"3,79E-01","module":"C3","scenario":null},{"value":"4,66E-02","module":"C4","scenario":null},{"value":"-2,66E+01","module":"D","scenario":null}]},{"parameter":"GWP-IOBC","unit":"kg CO2-eq","values":[{"value":"5,22E+03","module":"A1-A3","scenario":null},{"value":"3,69E+01","module":"A4","scenario":null},{"value":"0,00E+00","module":"C1","scenario":null},{"value":"1,15E+01","module":"C2","scenario":null},{"value":"1,29E+02","module":"C3","scenario":null},{"value":"5,13E+00","module":"C4","scenario":null},{"value":"-2,66E+03","module":"D","scenario":null}]}],"additional_environmental_impact":[{"parameter":"PM","unit":"Disease incidence","values":[{"value":"4,25E-04","module":"A1-A3","scenario":null},{"value":"2,87E-06","module":"A4","scenario":null},{"value":"0,00E+00","module":"C1","scenario":null},{"value":"7,04E-07","module":"C2","scenario":null},{"value":"2,33E-06","module":"C3","scenario":null},{"value":"1,85E-07","module":"C4","scenario":null},{"value":"-1,88E-04","module":"D","scenario":null}]},{"parameter":"ETP-fw","unit":"CTUe","values":[{"value":"2,10E+05","module":"A1-A3","scenario":null},{"value":"4,26E+02","module":"A4","scenario":null},{"value":"0,00E+00","module":"C1","scenario":null},{"value":"1,29E+02","module":"C2","scenario":null},{"value":"2,21E+03","module":"C3","scenario":null},{"value":"1,18E+04","module":"C4","scenario":null},{"value":"-7,78E+04","module":"D","scenario":null}]},{"parameter":"HTP-c","unit":"CTUh","values":[{"value":"1,82E-05","module":"A1-A3","scenario":null},{"value":"0,00E+00","module":"A4","scenario":null},{"value":"0,00E+00","module":"C1","scenario":null},{"value":"0,00E+00","module":"C2","scenario":null},{"value":"1,46E-07","module":"C3","scenario":null},{"value":"1,40E-08","module":"C4","scenario":null},{"value":"-7,25E-06","module":"D","scenario":null}]},{"parameter":"HTP-nc","unit":"CTUh","values":[{"value":"2,77E-04","module":"A1-A3","scenario":null},{"value":"4,36E-07","module":"A4","scenario":null},{"value":"0,00E+00","module":"C1","scenario":null},{"value":"1,41E-07","module":"C2","scenario":null},{"value":"3,40E-06","module":"C3","scenario":null},{"value":"6,82E-07","module":"C4","scenario":null},{"value":"-5,04E-05","module":"D","scenario":null}]},{"parameter":"SQP","unit":"-","values":[{"value":"2,21E+04","module":"A1-A3","scenario":null},{"value":"5,50E+02","module":"A4","scenario":null},{"value":"0,00E+00","module":"C1","scenario":null},{"value":"1,22E+02","module":"C2","scenario":null},{"value":"1,72E+02","module":"C3","scenario":null},{"value":"1,10E+02","module":"C4","scenario":null},{"value":"-1,06E+03","module":"D","scenario":null}]},{"parameter":"IRP","unit":"kBq U235-eq","values":[{"value":"2,90E+02","module":"A1-A3","scenario":null},{"value":"2,53E+00","module":"A4","scenario":null},{"value":"0,00E+00","module":"C1","scenario":null},{"value":"7,60E-01","module":"C2","scenario":null},{"value":"2,01E+00","module":"C3","scenario":null},{"value":"1,82E-01","module":"C4","scenario":null},{"value":"-1,25E+02","module":"D","scenario":null}]}],"resource_use":[{"parameter":"PERE","unit":"MJ","values":[{"value":"1,96E+04","module":"A1-A3","scenario":null},{"value":"7,73E+00","module":"A4","scenario":null},{"value":"0,00E+00","module":"C1","scenario":null},{"value":"2,49E+00","module":"C2","scenario":null},{"value":"7,86E+01","module":"C3","scenario":null},{"value":"5,42E+00","module":"C4","scenario":null},{"value":"-1,06E+04","module":"D","scenario":null}]},{"parameter":"PERM","unit":"","values":[{"value":"1,43E+01","module":"A1-A3","scenario":null},{"value":"0,00E+00","module":"A4","scenario":null},{"value":"0,00E+00","module":"C1","scenario":null},{"value":"0,00E+00","module":"C2","scenario":null},{"value":"0,00E+00","module":"C3","scenario":null},{"value":"0,00E+00","module":"C4","scenario":null},{"value":"0,00E+00","module":"D","scenario":null}]},{"parameter":"PERT","unit":"MJ","values":[{"value":"1,96E+04","module":"A1-A3","scenario":null},{"value":"7,73E+00","module":"A4","scenario":null},{"value":"0,00E+00","module":"C1","scenario":null},{"value":"2,49E+00","module":"C2","scenario":null},{"value":"7,86E+01","module":"C3","scenario":null},{"value":"5,42E+00","module":"C4","scenario":null},{"value":"-1,06E+04","module":"D","scenario":null}]},{"parameter":"PENRE","unit":"MJ","values":[{"value":"6,64E+04","module":"A1-A3","scenario":null},{"value":"5,79E+02","module":"A4","scenario":null},{"value":"0,00E+00","module":"C1","scenario":null},{"value":"1,74E+02","module":"C2","scenario":null},{"value":"4,41E+02","module":"C3","scenario":null},{"value":"3,79E+01","module":"C4","scenario":null},{"value":"-3,15E+04","module":"D","scenario":null}]},{"parameter":"PENRM","unit":"MJ","values":[{"value":"9,85E+02","module":"A1-A3","scenario":null},{"value":"0,00E+00","module":"A4","scenario":null},{"value":"0,00E+00","module":"C1","scenario":null},{"value":"0,00E+00","module":"C2","scenario":null},{"value":"-5,81E+02","module":"C3","scenario":null},{"value":"0,00E+00","module":"C4","scenario":null},{"value":"0,00E+00","module":"D","scenario":null}]},{"parameter":"PENRT","unit":"MJ","values":[{"value":"6,74E+04","module":"A1-A3","scenario":null},{"value":"5,79E+02","module":"A4","scenario":null},{"value":"0,00E+00","module":"C1","scenario":null},{"value":"1,74E+02","module":"C2","scenario":null},{"value":"-1,40E+02","module":"C3","scenario":null},{"value":"3,79E+01","module":"C4","scenario":null},{"value":"-3,15E+04","module":"D","scenario":null}]},{"parameter":"SM","unit":"kg","values":[{"value":"2,60E+02","module":"A1-A3","scenario":null},{"value":"0,00E+00","module":"A4","scenario":null},{"value":"0,00E+00","module":"C1","scenario":null},{"value":"0,00E+00","module":"C2","scenario":null},{"value":"1,38E-04","module":"C3","scenario":null},{"value":"5,95E-02","module":"C4","scenario":null},{"value":"1,01E+00","module":"D","scenario":null}]},{"parameter":"RSF","unit":"MJ","values":[{"value":"1,06E+02","module":"A1-A3","scenario":null},{"value":"2,73E-01","module":"A4","scenario":null},{"value":"0,00E+00","module":"C1","scenario":null},{"value":"8,90E-02","module":"C2","scenario":null},{"value":"1,71E+00","module":"C3","scenario":null},{"value":"6,51E-02","module":"C4","scenario":null},{"value":"6,45E+00","module":"D","scenario":null}]},{"parameter":"NRSF","unit":"MJ","values":[{"value":"8,30E+02","module":"A1-A3","scenario":null},{"value":"9,45E-01","module":"A4","scenario":null},{"value":"0,00E+00","module":"C1","scenario":null},{"value":"3,18E-01","module":"C2","scenario":null},{"value":"-2,64E-03","module":"C3","scenario":null},{"value":"9,13E-01","module":"C4","scenario":null},{"value":"3,18E+02","module":"D","scenario":null}]},{"parameter":"FW","unit":"m3","values":[{"value":"1,43E+02","module":"A1-A3","scenario":null},{"value":"6,42E-02","module":"A4","scenario":null},{"value":"0,00E+00","module":"C1","scenario":null},{"value":"1,86E-02","module":"C2","scenario":null},{"value":"4,29E-01","module":"C3","scenario":null},{"value":"5,16E-02","module":"C4","scenario":null},{"value":"-5,73E+01","module":"D","scenario":null}]}],"end_of_life_waste":[{"parameter":"HWD","unit":"kg","values":[{"value":"3,68E+01","module":"A1-A3","scenario":null},{"value":"3,09E-02","module":"A4","scenario":null},{"value":"0,00E+00","module":"C1","scenario":null},{"value":"8,97E-03","module":"C2","scenario":null},{"value":"1,39E-03","module":"C3","scenario":null},{"value":"3,77E+00","module":"C4","scenario":null},{"value":"7,65E+00","module":"D","scenario":null}]},{"parameter":"NHWD","unit":"kg","values":[{"value":"1,52E+03","module":"A1-A3","scenario":null},{"value":"4,06E+01","module":"A4","scenario":null},{"value":"0,00E+00","module":"C1","scenario":null},{"value":"8,46E+00","module":"C2","scenario":null},{"value":"6,63E+01","module":"C3","scenario":null},{"value":"7,88E+01","module":"C4","scenario":null},{"value":"-7,77E+02","module":"D","scenario":null}]},{"parameter":"RWD","unit":"kg","values":[{"value":"2,70E-01","module":"A1-A3","scenario":null},{"value":"3,95E-03","module":"A4","scenario":null},{"value":"0,00E+00","module":"C1","scenario":null},{"value":"1,18E-03","module":"C2","scenario":null},{"value":"6,99E-05","module":"C3","scenario":null},{"value":"5,04E-06","module":"C4","scenario":null},{"value":"-1,17E-01","module":"D","scenario":null}]}],"end_of_life_flow":[{"parameter":"CRU","unit":"kg","values":[{"value":"0,00E+00","module":"A1-A3","scenario":null},{"value":"0,00E+00","module":"A4","scenario":null},{"value":"0,00E+00","module":"C1","scenario":null},{"value":"0,00E+00","module":"C2","scenario":null},{"value":"0,00E+00","module":"C3","scenario":null},{"value":"0,00E+00","module":"C4","scenario":null},{"value":"0,00E+00","module":"D","scenario":null}]},{"parameter":"MFR","unit":"kg","values":[{"value":"7,14E+01","module":"A1-A3","scenario":null},{"value":"0,00E+00","module":"A4","scenario":null},{"value":"0,00E+00","module":"C1","scenario":null},{"value":"0,00E+00","module":"C2","scenario":null},{"value":"7,04E+02","module":"C3","scenario":null},{"value":"1,15E-04","module":"C4","scenario":null},{"value":"-5,86E-02","module":"D","scenario":null}]},{"parameter":"MER","unit":"kg","values":[{"value":"2,33E+01","module":"A1-A3","scenario":null},{"value":"0,00E+00","module":"A4","scenario":null},{"value":"0,00E+00","module":"C1","scenario":null},{"value":"0,00E+00","module":"C2","scenario":null},{"value":"6,52E+01","module":"C3","scenario":null},{"value":"3,20E-06","module":"C4","scenario":null},{"value":"-7,55E-03","module":"D","scenario":null}]},{"parameter":"EEE","unit":"MJ","values":[{"value":"1,37E+01","module":"A1-A3","scenario":null},{"value":"0,00E+00","module":"A4","scenario":null},{"value":"0,00E+00","module":"C1","scenario":null},{"value":"0,00E+00","module":"C2","scenario":null},{"value":"1,13E+00","module":"C3","scenario":null},{"value":"1,34E-04","module":"C4","scenario":null},{"value":"-2,54E-02","module":"D","scenario":null}]},{"parameter":"EET","unit":"MJ","values":[{"value":"2,08E+02","module":"A1-A3","scenario":null},{"value":"0,00E+00","module":"A4","scenario":null},{"value":"0,00E+00","module":"C1","scenario":null},{"value":"0,00E+00","module":"C2","scenario":null},{"value":"1,72E+01","module":"C3","scenario":null},{"value":"2,03E-03","module":"C4","scenario":null},{"value":"-3,84E-01","module":"D","scenario":null}]}]}