{"product_name":"Blind unit +S","epd_id":"NEPD-9182-8757","declared_unit":{"unit":"stk","amount":1},"compliance":["EN 15804+A2","ISO 14025","ISO 21930"],"producer_name":"SG Armaturen AS","environmental_impact":[{"parameter":"GWP-total","unit":"kg CO2-eq","values":[{"value":"2,69E-01","module":"A1-A3","scenario":null},{"value":"1,58E-02","module":"A4","scenario":null},{"value":"1,14E-02","module":"A5","scenario":null},{"value":"0,00E+00","module":"C1","scenario":null},{"value":"1,73E-03","module":"C2","scenario":null},{"value":"2,45E-02","module":"C3","scenario":null},{"value":"1,21E-03","module":"C4","scenario":null},{"value":"-4,37E-03","module":"D","scenario":null}]},{"parameter":"GWP-fossil","unit":"kg CO2-eq","values":[{"value":"2,78E-01","module":"A1-A3","scenario":null},{"value":"1,57E-02","module":"A4","scenario":null},{"value":"3,11E-04","module":"A5","scenario":null},{"value":"0,00E+00","module":"C1","scenario":null},{"value":"1,73E-03","module":"C2","scenario":null},{"value":"2,45E-02","module":"C3","scenario":null},{"value":"1,21E-03","module":"C4","scenario":null},{"value":"-4,30E-03","module":"D","scenario":null}]},{"parameter":"GWP-biogenic","unit":"kg CO2-eq","values":[{"value":"-9,08E-03","module":"A1-A3","scenario":null},{"value":"5,60E-06","module":"A4","scenario":null},{"value":"1,11E-02","module":"A5","scenario":null},{"value":"0,00E+00","module":"C1","scenario":null},{"value":"7,16E-07","module":"C2","scenario":null},{"value":"5,32E-07","module":"C3","scenario":null},{"value":"1,06E-07","module":"C4","scenario":null},{"value":"-2,08E-05","module":"D","scenario":null}]},{"parameter":"GWP-luluc","unit":"kg CO2-eq","values":[{"value":"1,51E-04","module":"A1-A3","scenario":null},{"value":"7,77E-06","module":"A4","scenario":null},{"value":"5,07E-08","module":"A5","scenario":null},{"value":"0,00E+00","module":"C1","scenario":null},{"value":"6,16E-07","module":"C2","scenario":null},{"value":"9,92E-08","module":"C3","scenario":null},{"value":"3,35E-08","module":"C4","scenario":null},{"value":"-5,41E-05","module":"D","scenario":null}]},{"parameter":"ODP","unit":"kg CFC11-eq","values":[{"value":"7,26E-09","module":"A1-A3","scenario":null},{"value":"3,47E-09","module":"A4","scenario":null},{"value":"3,40E-11","module":"A5","scenario":null},{"value":"0,00E+00","module":"C1","scenario":null},{"value":"3,92E-10","module":"C2","scenario":null},{"value":"5,20E-11","module":"C3","scenario":null},{"value":"3,90E-11","module":"C4","scenario":null},{"value":"-1,04E-04","module":"D","scenario":null}]},{"parameter":"AP","unit":"mol H+-eq","values":[{"value":"2,15E-03","module":"A1-A3","scenario":null},{"value":"2,36E-04","module":"A4","scenario":null},{"value":"7,53E-07","module":"A5","scenario":null},{"value":"0,00E+00","module":"C1","scenario":null},{"value":"4,97E-06","module":"C2","scenario":null},{"value":"5,36E-06","module":"C3","scenario":null},{"value":"1,01E-06","module":"C4","scenario":null},{"value":"-3,11E-04","module":"D","scenario":null}]},{"parameter":"POCP","unit":"kg NMVOC-eq","values":[{"value":"9,12E-04","module":"A1-A3","scenario":null},{"value":"1,71E-04","module":"A4","scenario":null},{"value":"8,13E-07","module":"A5","scenario":null},{"value":"0,00E+00","module":"C1","scenario":null},{"value":"4,21E-06","module":"C2","scenario":null},{"value":"6,34E-06","module":"C3","scenario":null},{"value":"1,40E-06","module":"C4","scenario":null},{"value":"-6,87E-05","module":"D","scenario":null}]},{"parameter":"ADPE","unit":"kg Sb-eq","values":[{"value":"6,03E-05","module":"A1-A3","scenario":null},{"value":"3,04E-07","module":"A4","scenario":null},{"value":"3,66E-09","module":"A5","scenario":null},{"value":"0,00E+00","module":"C1","scenario":null},{"value":"4,78E-08","module":"C2","scenario":null},{"value":"2,68E-09","module":"C3","scenario":null},{"value":"9,89E-10","module":"C4","scenario":null},{"value":"-1,94E-05","module":"D","scenario":null}]},{"parameter":"ADPF","unit":"MJ","values":[{"value":"3,15E+00","module":"A1-A3","scenario":null},{"value":"2,23E-01","module":"A4","scenario":null},{"value":"2,32E-03","module":"A5","scenario":null},{"value":"0,00E+00","module":"C1","scenario":null},{"value":"2,62E-02","module":"C2","scenario":null},{"value":"3,36E-03","module":"C3","scenario":null},{"value":"2,99E-03","module":"C4","scenario":null},{"value":"-5,45E-02","module":"D","scenario":null}]},{"parameter":"WDP","unit":"m3 world-eq. Deprived","values":[{"value":"7,75E-01","module":"A1-A3","scenario":null},{"value":"1,43E-01","module":"A4","scenario":null},{"value":"4,87E-03","module":"A5","scenario":null},{"value":"0,00E+00","module":"C1","scenario":null},{"value":"2,53E-02","module":"C2","scenario":null},{"value":"2,43E-02","module":"C3","scenario":null},{"value":"3,59E-02","module":"C4","scenario":null},{"value":"-3,00E-01","module":"D","scenario":null}]},{"parameter":"EP-freshwater","unit":"kg P-eq","values":[{"value":"1,49E-05","module":"A1-A3","scenario":null},{"value":"1,02E-07","module":"A4","scenario":null},{"value":"1,29E-09","module":"A5","scenario":null},{"value":"0,00E+00","module":"C1","scenario":null},{"value":"1,38E-08","module":"C2","scenario":null},{"value":"4,72E-09","module":"C3","scenario":null},{"value":"1,55E-09","module":"C4","scenario":null},{"value":"-2,52E-06","module":"D","scenario":null}]},{"parameter":"EP-marine","unit":"kg N-eq","values":[{"value":"2,67E-04","module":"A1-A3","scenario":null},{"value":"5,66E-05","module":"A4","scenario":null},{"value":"3,97E-07","module":"A5","scenario":null},{"value":"0,00E+00","module":"C1","scenario":null},{"value":"9,84E-07","module":"C2","scenario":null},{"value":"2,57E-06","module":"C3","scenario":null},{"value":"1,59E-06","module":"C4","scenario":null},{"value":"-1,85E-05","module":"D","scenario":null}]},{"parameter":"EP-terrestrial","unit":"mol N-eq.","values":[{"value":"3,11E-03","module":"A1-A3","scenario":null},{"value":"6,31E-04","module":"A4","scenario":null},{"value":"2,70E-06","module":"A5","scenario":null},{"value":"0,00E+00","module":"C1","scenario":null},{"value":"1,10E-05","module":"C2","scenario":null},{"value":"2,63E-05","module":"C3","scenario":null},{"value":"4,03E-06","module":"C4","scenario":null},{"value":"-2,60E-04","module":"D","scenario":null}]},{"parameter":"GWP-IOBC","unit":"kg CO2-eq","values":[{"value":"2,76E-01","module":"A1-A3","scenario":null},{"value":"1,58E-02","module":"A4","scenario":null},{"value":"3,11E-04","module":"A5","scenario":null},{"value":"0,00E+00","module":"C1","scenario":null},{"value":"1,73E-03","module":"C2","scenario":null},{"value":"2,45E-02","module":"C3","scenario":null},{"value":"1,24E-03","module":"C4","scenario":null},{"value":"-4,17E-03","module":"D","scenario":null}]}],"additional_environmental_impact":[{"parameter":"PM","unit":"Disease incidence","values":[{"value":"1,96E-08","module":"A1-A3","scenario":null},{"value":"5,74E-10","module":"A4","scenario":null},{"value":"1,30E-11","module":"A5","scenario":null},{"value":"0,00E+00","module":"C1","scenario":null},{"value":"1,06E-10","module":"C2","scenario":null},{"value":"2,40E-11","module":"C3","scenario":null},{"value":"2,00E-11","module":"C4","scenario":null},{"value":"-1,34E-09","module":"D","scenario":null}]},{"parameter":"ETP-fw","unit":"CTUe","values":[{"value":"1,74E+01","module":"A1-A3","scenario":null},{"value":"1,53E-01","module":"A4","scenario":null},{"value":"2,78E-03","module":"A5","scenario":null},{"value":"0,00E+00","module":"C1","scenario":null},{"value":"1,94E-02","module":"C2","scenario":null},{"value":"5,17E-02","module":"C3","scenario":null},{"value":"1,14E+00","module":"C4","scenario":null},{"value":"-3,00E+00","module":"D","scenario":null}]},{"parameter":"HTP-c","unit":"CTUh","values":[{"value":"2,72E-10","module":"A1-A3","scenario":null},{"value":"0,00E+00","module":"A4","scenario":null},{"value":"0,00E+00","module":"A5","scenario":null},{"value":"0,00E+00","module":"C1","scenario":null},{"value":"0,00E+00","module":"C2","scenario":null},{"value":"2,00E-12","module":"C3","scenario":null},{"value":"0,00E+00","module":"C4","scenario":null},{"value":"-4,40E-11","module":"D","scenario":null}]},{"parameter":"HTP-nc","unit":"CTUh","values":[{"value":"1,63E-08","module":"A1-A3","scenario":null},{"value":"1,13E-10","module":"A4","scenario":null},{"value":"3,00E-12","module":"A5","scenario":null},{"value":"0,00E+00","module":"C1","scenario":null},{"value":"2,10E-11","module":"C2","scenario":null},{"value":"6,50E-11","module":"C3","scenario":null},{"value":"3,00E-12","module":"C4","scenario":null},{"value":"-3,65E-09","module":"D","scenario":null}]},{"parameter":"SQP","unit":"-","values":[{"value":"5,88E-01","module":"A1-A3","scenario":null},{"value":"1,09E-01","module":"A4","scenario":null},{"value":"2,47E-03","module":"A5","scenario":null},{"value":"0,00E+00","module":"C1","scenario":null},{"value":"1,83E-02","module":"C2","scenario":null},{"value":"6,14E-04","module":"C3","scenario":null},{"value":"1,01E-02","module":"C4","scenario":null},{"value":"-1,71E-01","module":"D","scenario":null}]},{"parameter":"IRP","unit":"kBq U235-eq","values":[{"value":"3,72E-03","module":"A1-A3","scenario":null},{"value":"9,64E-04","module":"A4","scenario":null},{"value":"1,01E-05","module":"A5","scenario":null},{"value":"0,00E+00","module":"C1","scenario":null},{"value":"1,14E-04","module":"C2","scenario":null},{"value":"8,46E-06","module":"C3","scenario":null},{"value":"1,56E-05","module":"C4","scenario":null},{"value":"-2,87E-04","module":"D","scenario":null}]}],"resource_use":[{"parameter":"PERE","unit":"MJ","values":[{"value":"2,84E-01","module":"A1-A3","scenario":null},{"value":"2,52E-03","module":"A4","scenario":null},{"value":"4,57E-05","module":"A5","scenario":null},{"value":"0,00E+00","module":"C1","scenario":null},{"value":"3,74E-04","module":"C2","scenario":null},{"value":"1,87E-04","module":"C3","scenario":null},{"value":"1,96E-04","module":"C4","scenario":null},{"value":"-1,35E-01","module":"D","scenario":null}]},{"parameter":"PERM","unit":"","values":[{"value":"3,83E-02","module":"A1-A3","scenario":null},{"value":"0,00E+00","module":"A4","scenario":null},{"value":"-3,83E-02","module":"A5","scenario":null},{"value":"0,00E+00","module":"C1","scenario":null},{"value":"0,00E+00","module":"C2","scenario":null},{"value":"0,00E+00","module":"C3","scenario":null},{"value":"0,00E+00","module":"C4","scenario":null},{"value":"0,00E+00","module":"D","scenario":null}]},{"parameter":"PERT","unit":"MJ","values":[{"value":"3,23E-01","module":"A1-A3","scenario":null},{"value":"2,52E-03","module":"A4","scenario":null},{"value":"-3,82E-02","module":"A5","scenario":null},{"value":"0,00E+00","module":"C1","scenario":null},{"value":"3,74E-04","module":"C2","scenario":null},{"value":"1,87E-04","module":"C3","scenario":null},{"value":"1,96E-04","module":"C4","scenario":null},{"value":"-1,35E-01","module":"D","scenario":null}]},{"parameter":"PENRE","unit":"MJ","values":[{"value":"2,52E+00","module":"A1-A3","scenario":null},{"value":"2,23E-01","module":"A4","scenario":null},{"value":"2,32E-03","module":"A5","scenario":null},{"value":"0,00E+00","module":"C1","scenario":null},{"value":"2,62E-02","module":"C2","scenario":null},{"value":"3,37E-03","module":"C3","scenario":null},{"value":"2,99E-03","module":"C4","scenario":null},{"value":"-5,46E-02","module":"D","scenario":null}]},{"parameter":"PENRM","unit":"MJ","values":[{"value":"6,38E-01","module":"A1-A3","scenario":null},{"value":"0,00E+00","module":"A4","scenario":null},{"value":"-1,10E-01","module":"A5","scenario":null},{"value":"0,00E+00","module":"C1","scenario":null},{"value":"0,00E+00","module":"C2","scenario":null},{"value":"-5,28E-01","module":"C3","scenario":null},{"value":"0,00E+00","module":"C4","scenario":null},{"value":"0,00E+00","module":"D","scenario":null}]},{"parameter":"PENRT","unit":"MJ","values":[{"value":"3,15E+00","module":"A1-A3","scenario":null},{"value":"2,23E-01","module":"A4","scenario":null},{"value":"-1,08E-01","module":"A5","scenario":null},{"value":"0,00E+00","module":"C1","scenario":null},{"value":"2,62E-02","module":"C2","scenario":null},{"value":"-5,24E-01","module":"C3","scenario":null},{"value":"2,99E-03","module":"C4","scenario":null},{"value":"-5,46E-02","module":"D","scenario":null}]},{"parameter":"SM","unit":"kg","values":[{"value":"1,49E-02","module":"A1-A3","scenario":null},{"value":"0,00E+00","module":"A4","scenario":null},{"value":"0,00E+00","module":"A5","scenario":null},{"value":"0,00E+00","module":"C1","scenario":null},{"value":"0,00E+00","module":"C2","scenario":null},{"value":"0,00E+00","module":"C3","scenario":null},{"value":"0,00E+00","module":"C4","scenario":null},{"value":"-2,44E-04","module":"D","scenario":null}]},{"parameter":"RSF","unit":"MJ","values":[{"value":"1,14E-03","module":"A1-A3","scenario":null},{"value":"8,15E-05","module":"A4","scenario":null},{"value":"1,37E-06","module":"A5","scenario":null},{"value":"0,00E+00","module":"C1","scenario":null},{"value":"1,34E-05","module":"C2","scenario":null},{"value":"4,02E-06","module":"C3","scenario":null},{"value":"4,06E-06","module":"C4","scenario":null},{"value":"-1,07E-04","module":"D","scenario":null}]},{"parameter":"NRSF","unit":"MJ","values":[{"value":"1,57E-03","module":"A1-A3","scenario":null},{"value":"4,46E-04","module":"A4","scenario":null},{"value":"4,79E-06","module":"A5","scenario":null},{"value":"0,00E+00","module":"C1","scenario":null},{"value":"4,79E-05","module":"C2","scenario":null},{"value":"0,00E+00","module":"C3","scenario":null},{"value":"5,00E-06","module":"C4","scenario":null},{"value":"-7,90E-03","module":"D","scenario":null}]},{"parameter":"FW","unit":"m3","values":[{"value":"2,30E-03","module":"A1-A3","scenario":null},{"value":"1,94E-05","module":"A4","scenario":null},{"value":"1,14E-06","module":"A5","scenario":null},{"value":"0,00E+00","module":"C1","scenario":null},{"value":"2,80E-06","module":"C2","scenario":null},{"value":"2,85E-05","module":"C3","scenario":null},{"value":"3,77E-06","module":"C4","scenario":null},{"value":"-2,26E-04","module":"D","scenario":null}]}],"end_of_life_waste":[{"parameter":"HWD","unit":"kg","values":[{"value":"6,92E-04","module":"A1-A3","scenario":null},{"value":"1,13E-05","module":"A4","scenario":null},{"value":"0,00E+00","module":"A5","scenario":null},{"value":"0,00E+00","module":"C1","scenario":null},{"value":"1,35E-06","module":"C2","scenario":null},{"value":"0,00E+00","module":"C3","scenario":null},{"value":"7,89E-05","module":"C4","scenario":null},{"value":"-3,09E-05","module":"D","scenario":null}]},{"parameter":"NHWD","unit":"kg","values":[{"value":"2,37E-02","module":"A1-A3","scenario":null},{"value":"7,02E-03","module":"A4","scenario":null},{"value":"9,12E-03","module":"A5","scenario":null},{"value":"0,00E+00","module":"C1","scenario":null},{"value":"1,27E-03","module":"C2","scenario":null},{"value":"0,00E+00","module":"C3","scenario":null},{"value":"1,22E-02","module":"C4","scenario":null},{"value":"-1,44E-03","module":"D","scenario":null}]},{"parameter":"RWD","unit":"kg","values":[{"value":"3,37E-06","module":"A1-A3","scenario":null},{"value":"1,53E-06","module":"A4","scenario":null},{"value":"0,00E+00","module":"A5","scenario":null},{"value":"0,00E+00","module":"C1","scenario":null},{"value":"1,78E-07","module":"C2","scenario":null},{"value":"0,00E+00","module":"C3","scenario":null},{"value":"2,00E-08","module":"C4","scenario":null},{"value":"-2,36E-07","module":"D","scenario":null}]}],"end_of_life_flow":[{"parameter":"CRU","unit":"kg","values":[{"value":"0,00E+00","module":"A1-A3","scenario":null},{"value":"0,00E+00","module":"A4","scenario":null},{"value":"0,00E+00","module":"A5","scenario":null},{"value":"0,00E+00","module":"C1","scenario":null},{"value":"0,00E+00","module":"C2","scenario":null},{"value":"0,00E+00","module":"C3","scenario":null},{"value":"0,00E+00","module":"C4","scenario":null},{"value":"0,00E+00","module":"D","scenario":null}]},{"parameter":"MFR","unit":"kg","values":[{"value":"1,22E-02","module":"A1-A3","scenario":null},{"value":"0,00E+00","module":"A4","scenario":null},{"value":"7,39E-03","module":"A5","scenario":null},{"value":"0,00E+00","module":"C1","scenario":null},{"value":"0,00E+00","module":"C2","scenario":null},{"value":"3,62E-03","module":"C3","scenario":null},{"value":"9,27E-07","module":"C4","scenario":null},{"value":"-3,29E-05","module":"D","scenario":null}]},{"parameter":"MER","unit":"kg","values":[{"value":"2,29E-03","module":"A1-A3","scenario":null},{"value":"0,00E+00","module":"A4","scenario":null},{"value":"1,54E-06","module":"A5","scenario":null},{"value":"0,00E+00","module":"C1","scenario":null},{"value":"0,00E+00","module":"C2","scenario":null},{"value":"1,03E-02","module":"C3","scenario":null},{"value":"2,27E-08","module":"C4","scenario":null},{"value":"-3,97E-06","module":"D","scenario":null}]},{"parameter":"EEE","unit":"MJ","values":[{"value":"3,48E-03","module":"A1-A3","scenario":null},{"value":"0,00E+00","module":"A4","scenario":null},{"value":"3,73E-04","module":"A5","scenario":null},{"value":"0,00E+00","module":"C1","scenario":null},{"value":"0,00E+00","module":"C2","scenario":null},{"value":"1,59E-02","module":"C3","scenario":null},{"value":"1,47E-06","module":"C4","scenario":null},{"value":"-2,50E-05","module":"D","scenario":null}]},{"parameter":"EET","unit":"MJ","values":[{"value":"5,27E-02","module":"A1-A3","scenario":null},{"value":"0,00E+00","module":"A4","scenario":null},{"value":"5,64E-03","module":"A5","scenario":null},{"value":"0,00E+00","module":"C1","scenario":null},{"value":"0,00E+00","module":"C2","scenario":null},{"value":"2,40E-01","module":"C3","scenario":null},{"value":"2,23E-05","module":"C4","scenario":null},{"value":"-3,78E-04","module":"D","scenario":null}]}]}