{"product_name":"PEX-AL-CT RM 3x150+25 17,5kV","epd_id":"NEPD-7447-6837","declared_unit":{"unit":"m","amount":1},"compliance":["EN 15804+A2","ISO 14025","ISO 21930"],"producer_name":"Prysmian Group Danmark A/S","environmental_impact":[{"parameter":"GWP-total","unit":"kg CO2-eq","values":[{"value":"2,89E+01","module":"A1","scenario":null},{"value":"5,71E-01","module":"A2","scenario":null},{"value":"3,32E-01","module":"A3","scenario":null},{"value":"2,54E-01","module":"A4","scenario":null},{"value":"6,57E-01","module":"A5","scenario":null},{"value":"0,00E+00","module":"B1","scenario":null},{"value":"0,00E+00","module":"B2","scenario":null},{"value":"0,00E+00","module":"B3","scenario":null},{"value":"0,00E+00","module":"B4","scenario":null},{"value":"0,00E+00","module":"B5","scenario":null},{"value":"7,32E-02","module":"B6","scenario":null},{"value":"0,00E+00","module":"B7","scenario":null},{"value":"0,00E+00","module":"C1","scenario":null},{"value":"1,52E-01","module":"C2","scenario":null},{"value":"2,48E+00","module":"C3","scenario":null},{"value":"1,03E-01","module":"C4","scenario":null},{"value":"-6,13E+00","module":"D","scenario":null},{"value":"2,98E+01","module":"A1A3","scenario":null}]},{"parameter":"GWP-fossil","unit":"kg CO2-eq","values":[{"value":"2,85E+01","module":"A1","scenario":null},{"value":"5,70E-01","module":"A2","scenario":null},{"value":"2,91E-01","module":"A3","scenario":null},{"value":"2,54E-01","module":"A4","scenario":null},{"value":"6,48E-01","module":"A5","scenario":null},{"value":"0,00E+00","module":"B1","scenario":null},{"value":"0,00E+00","module":"B2","scenario":null},{"value":"0,00E+00","module":"B3","scenario":null},{"value":"0,00E+00","module":"B4","scenario":null},{"value":"0,00E+00","module":"B5","scenario":null},{"value":"7,24E-02","module":"B6","scenario":null},{"value":"0,00E+00","module":"B7","scenario":null},{"value":"0,00E+00","module":"C1","scenario":null},{"value":"1,52E-01","module":"C2","scenario":null},{"value":"2,48E+00","module":"C3","scenario":null},{"value":"1,03E-01","module":"C4","scenario":null},{"value":"-5,99E+00","module":"D","scenario":null},{"value":"2,94E+01","module":"A1A3","scenario":null}]},{"parameter":"GWP-biogenic","unit":"kg CO2-eq","values":[{"value":"2,37E-01","module":"A1","scenario":null},{"value":"2,51E-04","module":"A2","scenario":null},{"value":"3,35E-02","module":"A3","scenario":null},{"value":"1,04E-04","module":"A4","scenario":null},{"value":"5,42E-03","module":"A5","scenario":null},{"value":"0,00E+00","module":"B1","scenario":null},{"value":"0,00E+00","module":"B2","scenario":null},{"value":"0,00E+00","module":"B3","scenario":null},{"value":"0,00E+00","module":"B4","scenario":null},{"value":"0,00E+00","module":"B5","scenario":null},{"value":"7,50E-04","module":"B6","scenario":null},{"value":"0,00E+00","module":"B7","scenario":null},{"value":"0,00E+00","module":"C1","scenario":null},{"value":"6,21E-05","module":"C2","scenario":null},{"value":"2,10E-05","module":"C3","scenario":null},{"value":"9,27E-06","module":"C4","scenario":null},{"value":"-2,72E-02","module":"D","scenario":null},{"value":"2,71E-01","module":"A1A3","scenario":null}]},{"parameter":"GWP-luluc","unit":"kg CO2-eq","values":[{"value":"1,57E-01","module":"A1","scenario":null},{"value":"2,44E-04","module":"A2","scenario":null},{"value":"8,35E-03","module":"A3","scenario":null},{"value":"8,88E-05","module":"A4","scenario":null},{"value":"3,31E-03","module":"A5","scenario":null},{"value":"0,00E+00","module":"B1","scenario":null},{"value":"0,00E+00","module":"B2","scenario":null},{"value":"0,00E+00","module":"B3","scenario":null},{"value":"0,00E+00","module":"B4","scenario":null},{"value":"0,00E+00","module":"B5","scenario":null},{"value":"9,75E-05","module":"B6","scenario":null},{"value":"0,00E+00","module":"B7","scenario":null},{"value":"0,00E+00","module":"C1","scenario":null},{"value":"5,33E-05","module":"C2","scenario":null},{"value":"3,14E-06","module":"C3","scenario":null},{"value":"4,51E-06","module":"C4","scenario":null},{"value":"-1,15E-01","module":"D","scenario":null},{"value":"1,65E-01","module":"A1A3","scenario":null}]},{"parameter":"ODP","unit":"kg CFC11-eq","values":[{"value":"1,43E-06","module":"A1","scenario":null},{"value":"1,22E-07","module":"A2","scenario":null},{"value":"6,68E-08","module":"A3","scenario":null},{"value":"5,79E-08","module":"A4","scenario":null},{"value":"3,43E-08","module":"A5","scenario":null},{"value":"0,00E+00","module":"B1","scenario":null},{"value":"0,00E+00","module":"B2","scenario":null},{"value":"0,00E+00","module":"B3","scenario":null},{"value":"0,00E+00","module":"B4","scenario":null},{"value":"0,00E+00","module":"B5","scenario":null},{"value":"2,46E-09","module":"B6","scenario":null},{"value":"0,00E+00","module":"B7","scenario":null},{"value":"0,00E+00","module":"C1","scenario":null},{"value":"3,47E-08","module":"C2","scenario":null},{"value":"2,00E-09","module":"C3","scenario":null},{"value":"4,50E-09","module":"C4","scenario":null},{"value":"-1,02E-02","module":"D","scenario":null},{"value":"1,62E-06","module":"A1A3","scenario":null}]},{"parameter":"AP","unit":"mol H+-eq","values":[{"value":"2,14E-01","module":"A1","scenario":null},{"value":"5,53E-03","module":"A2","scenario":null},{"value":"9,75E-04","module":"A3","scenario":null},{"value":"1,04E-03","module":"A4","scenario":null},{"value":"4,44E-03","module":"A5","scenario":null},{"value":"0,00E+00","module":"B1","scenario":null},{"value":"0,00E+00","module":"B2","scenario":null},{"value":"0,00E+00","module":"B3","scenario":null},{"value":"0,00E+00","module":"B4","scenario":null},{"value":"0,00E+00","module":"B5","scenario":null},{"value":"2,90E-04","module":"B6","scenario":null},{"value":"0,00E+00","module":"B7","scenario":null},{"value":"0,00E+00","module":"C1","scenario":null},{"value":"6,23E-04","module":"C2","scenario":null},{"value":"3,17E-04","module":"C3","scenario":null},{"value":"1,18E-04","module":"C4","scenario":null},{"value":"-4,72E-02","module":"D","scenario":null},{"value":"2,20E-01","module":"A1A3","scenario":null}]},{"parameter":"POCP","unit":"kg NMVOC-eq","values":[{"value":"1,01E-01","module":"A1","scenario":null},{"value":"5,17E-03","module":"A2","scenario":null},{"value":"5,77E-04","module":"A3","scenario":null},{"value":"1,04E-03","module":"A4","scenario":null},{"value":"2,18E-03","module":"A5","scenario":null},{"value":"0,00E+00","module":"B1","scenario":null},{"value":"0,00E+00","module":"B2","scenario":null},{"value":"0,00E+00","module":"B3","scenario":null},{"value":"0,00E+00","module":"B4","scenario":null},{"value":"0,00E+00","module":"B5","scenario":null},{"value":"1,49E-04","module":"B6","scenario":null},{"value":"0,00E+00","module":"B7","scenario":null},{"value":"0,00E+00","module":"C1","scenario":null},{"value":"6,25E-04","module":"C2","scenario":null},{"value":"3,93E-04","module":"C3","scenario":null},{"value":"1,54E-04","module":"C4","scenario":null},{"value":"-2,07E-02","module":"D","scenario":null},{"value":"1,07E-01","module":"A1A3","scenario":null}]},{"parameter":"ADPE","unit":"kg Sb-eq","values":[{"value":"8,36E-04","module":"A1","scenario":null},{"value":"1,01E-05","module":"A2","scenario":null},{"value":"5,41E-06","module":"A3","scenario":null},{"value":"6,88E-06","module":"A4","scenario":null},{"value":"1,73E-05","module":"A5","scenario":null},{"value":"0,00E+00","module":"B1","scenario":null},{"value":"0,00E+00","module":"B2","scenario":null},{"value":"0,00E+00","module":"B3","scenario":null},{"value":"0,00E+00","module":"B4","scenario":null},{"value":"0,00E+00","module":"B5","scenario":null},{"value":"6,45E-07","module":"B6","scenario":null},{"value":"0,00E+00","module":"B7","scenario":null},{"value":"0,00E+00","module":"C1","scenario":null},{"value":"4,13E-06","module":"C2","scenario":null},{"value":"9,19E-08","module":"C3","scenario":null},{"value":"1,19E-07","module":"C4","scenario":null},{"value":"-2,97E-05","module":"D","scenario":null},{"value":"8,52E-04","module":"A1A3","scenario":null}]},{"parameter":"ADPF","unit":"MJ","values":[{"value":"3,86E+02","module":"A1","scenario":null},{"value":"8,20E+00","module":"A2","scenario":null},{"value":"1,53E+01","module":"A3","scenario":null},{"value":"3,83E+00","module":"A4","scenario":null},{"value":"8,33E+00","module":"A5","scenario":null},{"value":"0,00E+00","module":"B1","scenario":null},{"value":"0,00E+00","module":"B2","scenario":null},{"value":"0,00E+00","module":"B3","scenario":null},{"value":"0,00E+00","module":"B4","scenario":null},{"value":"0,00E+00","module":"B5","scenario":null},{"value":"9,38E-01","module":"B6","scenario":null},{"value":"0,00E+00","module":"B7","scenario":null},{"value":"0,00E+00","module":"C1","scenario":null},{"value":"2,30E+00","module":"C2","scenario":null},{"value":"1,67E-01","module":"C3","scenario":null},{"value":"3,48E-01","module":"C4","scenario":null},{"value":"-7,63E+01","module":"D","scenario":null},{"value":"4,10E+02","module":"A1A3","scenario":null}]},{"parameter":"WDP","unit":"m3 world-eq. Deprived","values":[{"value":"4,64E+03","module":"A1","scenario":null},{"value":"6,48E+00","module":"A2","scenario":null},{"value":"1,52E+03","module":"A3","scenario":null},{"value":"3,65E+00","module":"A4","scenario":null},{"value":"1,24E+02","module":"A5","scenario":null},{"value":"0,00E+00","module":"B1","scenario":null},{"value":"0,00E+00","module":"B2","scenario":null},{"value":"0,00E+00","module":"B3","scenario":null},{"value":"0,00E+00","module":"B4","scenario":null},{"value":"0,00E+00","module":"B5","scenario":null},{"value":"1,46E+01","module":"B6","scenario":null},{"value":"0,00E+00","module":"B7","scenario":null},{"value":"0,00E+00","module":"C1","scenario":null},{"value":"2,19E+00","module":"C2","scenario":null},{"value":"4,24E-01","module":"C3","scenario":null},{"value":"5,49E+00","module":"C4","scenario":null},{"value":"-3,35E+03","module":"D","scenario":null},{"value":"6,17E+03","module":"A1A3","scenario":null}]},{"parameter":"EP-freshwater","unit":"kg P-eq","values":[{"value":"1,32E-03","module":"A1","scenario":null},{"value":"5,03E-06","module":"A2","scenario":null},{"value":"9,50E-06","module":"A3","scenario":null},{"value":"1,99E-06","module":"A4","scenario":null},{"value":"2,68E-05","module":"A5","scenario":null},{"value":"0,00E+00","module":"B1","scenario":null},{"value":"0,00E+00","module":"B2","scenario":null},{"value":"0,00E+00","module":"B3","scenario":null},{"value":"0,00E+00","module":"B4","scenario":null},{"value":"0,00E+00","module":"B5","scenario":null},{"value":"5,93E-06","module":"B6","scenario":null},{"value":"0,00E+00","module":"B7","scenario":null},{"value":"0,00E+00","module":"C1","scenario":null},{"value":"1,20E-06","module":"C2","scenario":null},{"value":"1,98E-07","module":"C3","scenario":null},{"value":"2,20E-07","module":"C4","scenario":null},{"value":"-2,82E-04","module":"D","scenario":null},{"value":"1,34E-03","module":"A1A3","scenario":null}]},{"parameter":"EP-marine","unit":"kg N-eq","values":[{"value":"2,83E-02","module":"A1","scenario":null},{"value":"1,70E-03","module":"A2","scenario":null},{"value":"2,42E-04","module":"A3","scenario":null},{"value":"3,08E-04","module":"A4","scenario":null},{"value":"6,20E-04","module":"A5","scenario":null},{"value":"0,00E+00","module":"B1","scenario":null},{"value":"0,00E+00","module":"B2","scenario":null},{"value":"0,00E+00","module":"B3","scenario":null},{"value":"0,00E+00","module":"B4","scenario":null},{"value":"0,00E+00","module":"B5","scenario":null},{"value":"4,88E-05","module":"B6","scenario":null},{"value":"0,00E+00","module":"B7","scenario":null},{"value":"0,00E+00","module":"C1","scenario":null},{"value":"1,85E-04","module":"C2","scenario":null},{"value":"1,52E-04","module":"C3","scenario":null},{"value":"1,41E-04","module":"C4","scenario":null},{"value":"-5,62E-03","module":"D","scenario":null},{"value":"3,02E-02","module":"A1A3","scenario":null}]},{"parameter":"EP-terrestrial","unit":"mol N-eq.","values":[{"value":"3,23E-01","module":"A1","scenario":null},{"value":"1,88E-02","module":"A2","scenario":null},{"value":"2,39E-03","module":"A3","scenario":null},{"value":"3,40E-03","module":"A4","scenario":null},{"value":"7,03E-03","module":"A5","scenario":null},{"value":"0,00E+00","module":"B1","scenario":null},{"value":"0,00E+00","module":"B2","scenario":null},{"value":"0,00E+00","module":"B3","scenario":null},{"value":"0,00E+00","module":"B4","scenario":null},{"value":"0,00E+00","module":"B5","scenario":null},{"value":"6,97E-04","module":"B6","scenario":null},{"value":"0,00E+00","module":"B7","scenario":null},{"value":"0,00E+00","module":"C1","scenario":null},{"value":"2,04E-03","module":"C2","scenario":null},{"value":"1,64E-03","module":"C3","scenario":null},{"value":"4,70E-04","module":"C4","scenario":null},{"value":"-6,30E-02","module":"D","scenario":null},{"value":"3,44E-01","module":"A1A3","scenario":null}]},{"parameter":"GWP-IOBC","unit":"kg CO2-eq","values":[{"value":"2,88E+01","module":"A1","scenario":null},{"value":"5,71E-01","module":"A2","scenario":null},{"value":"3,25E-01","module":"A3","scenario":null},{"value":"2,54E-01","module":"A4","scenario":null},{"value":"6,54E-01","module":"A5","scenario":null},{"value":"0,00E+00","module":"B1","scenario":null},{"value":"0,00E+00","module":"B2","scenario":null},{"value":"0,00E+00","module":"B3","scenario":null},{"value":"0,00E+00","module":"B4","scenario":null},{"value":"0,00E+00","module":"B5","scenario":null},{"value":"1,01E-01","module":"B6","scenario":null},{"value":"0,00E+00","module":"B7","scenario":null},{"value":"0,00E+00","module":"C1","scenario":null},{"value":"1,52E-01","module":"C2","scenario":null},{"value":"2,48E+00","module":"C3","scenario":null},{"value":"1,04E-01","module":"C4","scenario":null},{"value":"-5,84E+00","module":"D","scenario":null},{"value":"2,97E+01","module":"A1A3","scenario":null}]}],"additional_environmental_impact":[{"parameter":"PM","unit":"Disease incidence","values":[{"value":"1,96E-06","module":"A1","scenario":null},{"value":"4,21E-08","module":"A2","scenario":null},{"value":"7,64E-09","module":"A3","scenario":null},{"value":"1,83E-08","module":"A4","scenario":null},{"value":"4,08E-08","module":"A5","scenario":null},{"value":"0,00E+00","module":"B1","scenario":null},{"value":"0,00E+00","module":"B2","scenario":null},{"value":"0,00E+00","module":"B3","scenario":null},{"value":"0,00E+00","module":"B4","scenario":null},{"value":"0,00E+00","module":"B5","scenario":null},{"value":"1,42E-09","module":"B6","scenario":null},{"value":"0,00E+00","module":"B7","scenario":null},{"value":"0,00E+00","module":"C1","scenario":null},{"value":"1,10E-08","module":"C2","scenario":null},{"value":"1,25E-09","module":"C3","scenario":null},{"value":"2,20E-09","module":"C4","scenario":null},{"value":"-4,89E-07","module":"D","scenario":null},{"value":"2,01E-06","module":"A1A3","scenario":null}]},{"parameter":"ETP-fw","unit":"CTUe","values":[{"value":"1,22E+03","module":"A1","scenario":null},{"value":"6,29E+00","module":"A2","scenario":null},{"value":"9,04E+00","module":"A3","scenario":null},{"value":"2,82E+00","module":"A4","scenario":null},{"value":"3,01E+01","module":"A5","scenario":null},{"value":"0,00E+00","module":"B1","scenario":null},{"value":"0,00E+00","module":"B2","scenario":null},{"value":"0,00E+00","module":"B3","scenario":null},{"value":"0,00E+00","module":"B4","scenario":null},{"value":"0,00E+00","module":"B5","scenario":null},{"value":"1,67E+00","module":"B6","scenario":null},{"value":"0,00E+00","module":"B7","scenario":null},{"value":"0,00E+00","module":"C1","scenario":null},{"value":"1,69E+00","module":"C2","scenario":null},{"value":"6,12E-01","module":"C3","scenario":null},{"value":"2,70E+02","module":"C4","scenario":null},{"value":"-1,60E+02","module":"D","scenario":null},{"value":"1,23E+03","module":"A1A3","scenario":null}]},{"parameter":"HTP-c","unit":"CTUh","values":[{"value":"4,89E-08","module":"A1","scenario":null},{"value":"0,00E+00","module":"A2","scenario":null},{"value":"2,96E-10","module":"A3","scenario":null},{"value":"0,00E+00","module":"A4","scenario":null},{"value":"9,85E-10","module":"A5","scenario":null},{"value":"0,00E+00","module":"B1","scenario":null},{"value":"0,00E+00","module":"B2","scenario":null},{"value":"0,00E+00","module":"B3","scenario":null},{"value":"0,00E+00","module":"B4","scenario":null},{"value":"0,00E+00","module":"B5","scenario":null},{"value":"3,30E-11","module":"B6","scenario":null},{"value":"0,00E+00","module":"B7","scenario":null},{"value":"0,00E+00","module":"C1","scenario":null},{"value":"0,00E+00","module":"C2","scenario":null},{"value":"5,80E-11","module":"C3","scenario":null},{"value":"1,80E-11","module":"C4","scenario":null},{"value":"-1,58E-08","module":"D","scenario":null},{"value":"4,92E-08","module":"A1A3","scenario":null}]},{"parameter":"HTP-nc","unit":"CTUh","values":[{"value":"1,39E-06","module":"A1","scenario":null},{"value":"6,74E-09","module":"A2","scenario":null},{"value":"7,15E-09","module":"A3","scenario":null},{"value":"3,05E-09","module":"A4","scenario":null},{"value":"2,83E-08","module":"A5","scenario":null},{"value":"0,00E+00","module":"B1","scenario":null},{"value":"0,00E+00","module":"B2","scenario":null},{"value":"0,00E+00","module":"B3","scenario":null},{"value":"0,00E+00","module":"B4","scenario":null},{"value":"0,00E+00","module":"B5","scenario":null},{"value":"1,09E-09","module":"B6","scenario":null},{"value":"0,00E+00","module":"B7","scenario":null},{"value":"0,00E+00","module":"C1","scenario":null},{"value":"1,83E-09","module":"C2","scenario":null},{"value":"2,20E-09","module":"C3","scenario":null},{"value":"4,11E-10","module":"C4","scenario":null},{"value":"-2,56E-07","module":"D","scenario":null},{"value":"1,41E-06","module":"A1A3","scenario":null}]},{"parameter":"SQP","unit":"-","values":[{"value":"6,18E+01","module":"A1","scenario":null},{"value":"5,67E+00","module":"A2","scenario":null},{"value":"6,89E+00","module":"A3","scenario":null},{"value":"2,64E+00","module":"A4","scenario":null},{"value":"1,59E+00","module":"A5","scenario":null},{"value":"0,00E+00","module":"B1","scenario":null},{"value":"0,00E+00","module":"B2","scenario":null},{"value":"0,00E+00","module":"B3","scenario":null},{"value":"0,00E+00","module":"B4","scenario":null},{"value":"0,00E+00","module":"B5","scenario":null},{"value":"1,54E+00","module":"B6","scenario":null},{"value":"0,00E+00","module":"B7","scenario":null},{"value":"0,00E+00","module":"C1","scenario":null},{"value":"1,58E+00","module":"C2","scenario":null},{"value":"2,08E-02","module":"C3","scenario":null},{"value":"1,01E+00","module":"C4","scenario":null},{"value":"-1,48E+01","module":"D","scenario":null},{"value":"7,44E+01","module":"A1A3","scenario":null}]},{"parameter":"IRP","unit":"kBq U235-eq","values":[{"value":"7,88E-01","module":"A1","scenario":null},{"value":"3,54E-02","module":"A2","scenario":null},{"value":"5,16E-01","module":"A3","scenario":null},{"value":"1,67E-02","module":"A4","scenario":null},{"value":"2,74E-02","module":"A5","scenario":null},{"value":"0,00E+00","module":"B1","scenario":null},{"value":"0,00E+00","module":"B2","scenario":null},{"value":"0,00E+00","module":"B3","scenario":null},{"value":"0,00E+00","module":"B4","scenario":null},{"value":"0,00E+00","module":"B5","scenario":null},{"value":"4,59E-03","module":"B6","scenario":null},{"value":"0,00E+00","module":"B7","scenario":null},{"value":"0,00E+00","module":"C1","scenario":null},{"value":"1,00E-02","module":"C2","scenario":null},{"value":"2,90E-04","module":"C3","scenario":null},{"value":"1,95E-03","module":"C4","scenario":null},{"value":"-3,35E-01","module":"D","scenario":null},{"value":"1,34E+00","module":"A1A3","scenario":null}]}],"resource_use":[{"parameter":"PERE","unit":"MJ","values":[{"value":"5,07E+01","module":"A1","scenario":null},{"value":"1,31E-01","module":"A2","scenario":null},{"value":"7,24E+00","module":"A3","scenario":null},{"value":"5,40E-02","module":"A4","scenario":null},{"value":"1,16E+00","module":"A5","scenario":null},{"value":"0,00E+00","module":"B1","scenario":null},{"value":"0,00E+00","module":"B2","scenario":null},{"value":"0,00E+00","module":"B3","scenario":null},{"value":"0,00E+00","module":"B4","scenario":null},{"value":"0,00E+00","module":"B5","scenario":null},{"value":"8,06E-01","module":"B6","scenario":null},{"value":"0,00E+00","module":"B7","scenario":null},{"value":"0,00E+00","module":"C1","scenario":null},{"value":"3,24E-02","module":"C2","scenario":null},{"value":"5,16E-03","module":"C3","scenario":null},{"value":"2,98E-02","module":"C4","scenario":null},{"value":"-3,93E+01","module":"D","scenario":null},{"value":"5,80E+01","module":"A1A3","scenario":null}]},{"parameter":"PERM","unit":"","values":[{"value":"0,00E+00","module":"A1","scenario":null},{"value":"0,00E+00","module":"A2","scenario":null},{"value":"0,00E+00","module":"A3","scenario":null},{"value":"0,00E+00","module":"A4","scenario":null},{"value":"0,00E+00","module":"A5","scenario":null},{"value":"0,00E+00","module":"B1","scenario":null},{"value":"0,00E+00","module":"B2","scenario":null},{"value":"0,00E+00","module":"B3","scenario":null},{"value":"0,00E+00","module":"B4","scenario":null},{"value":"0,00E+00","module":"B5","scenario":null},{"value":"0,00E+00","module":"B6","scenario":null},{"value":"0,00E+00","module":"B7","scenario":null},{"value":"0,00E+00","module":"C1","scenario":null},{"value":"0,00E+00","module":"C2","scenario":null},{"value":"0,00E+00","module":"C3","scenario":null},{"value":"0,00E+00","module":"C4","scenario":null},{"value":"0,00E+00","module":"D","scenario":null},{"value":"0,00E+00","module":"A1A3","scenario":null}]},{"parameter":"PERT","unit":"MJ","values":[{"value":"5,07E+01","module":"A1","scenario":null},{"value":"1,31E-01","module":"A2","scenario":null},{"value":"7,24E+00","module":"A3","scenario":null},{"value":"5,40E-02","module":"A4","scenario":null},{"value":"1,16E+00","module":"A5","scenario":null},{"value":"0,00E+00","module":"B1","scenario":null},{"value":"0,00E+00","module":"B2","scenario":null},{"value":"0,00E+00","module":"B3","scenario":null},{"value":"0,00E+00","module":"B4","scenario":null},{"value":"0,00E+00","module":"B5","scenario":null},{"value":"8,06E-01","module":"B6","scenario":null},{"value":"0,00E+00","module":"B7","scenario":null},{"value":"0,00E+00","module":"C1","scenario":null},{"value":"3,24E-02","module":"C2","scenario":null},{"value":"5,16E-03","module":"C3","scenario":null},{"value":"2,98E-02","module":"C4","scenario":null},{"value":"-3,93E+01","module":"D","scenario":null},{"value":"5,80E+01","module":"A1A3","scenario":null}]},{"parameter":"PENRE","unit":"MJ","values":[{"value":"3,17E+02","module":"A1","scenario":null},{"value":"8,20E+00","module":"A2","scenario":null},{"value":"1,53E+01","module":"A3","scenario":null},{"value":"3,83E+00","module":"A4","scenario":null},{"value":"6,95E+00","module":"A5","scenario":null},{"value":"0,00E+00","module":"B1","scenario":null},{"value":"0,00E+00","module":"B2","scenario":null},{"value":"0,00E+00","module":"B3","scenario":null},{"value":"0,00E+00","module":"B4","scenario":null},{"value":"0,00E+00","module":"B5","scenario":null},{"value":"9,39E-01","module":"B6","scenario":null},{"value":"0,00E+00","module":"B7","scenario":null},{"value":"0,00E+00","module":"C1","scenario":null},{"value":"2,30E+00","module":"C2","scenario":null},{"value":"1,67E-01","module":"C3","scenario":null},{"value":"3,48E-01","module":"C4","scenario":null},{"value":"-7,63E+01","module":"D","scenario":null},{"value":"3,41E+02","module":"A1A3","scenario":null}]},{"parameter":"PENRM","unit":"MJ","values":[{"value":"7,33E+01","module":"A1","scenario":null},{"value":"0,00E+00","module":"A2","scenario":null},{"value":"0,00E+00","module":"A3","scenario":null},{"value":"0,00E+00","module":"A4","scenario":null},{"value":"7,01E-02","module":"A5","scenario":null},{"value":"0,00E+00","module":"B1","scenario":null},{"value":"0,00E+00","module":"B2","scenario":null},{"value":"0,00E+00","module":"B3","scenario":null},{"value":"0,00E+00","module":"B4","scenario":null},{"value":"0,00E+00","module":"B5","scenario":null},{"value":"0,00E+00","module":"B6","scenario":null},{"value":"0,00E+00","module":"B7","scenario":null},{"value":"0,00E+00","module":"C1","scenario":null},{"value":"0,00E+00","module":"C2","scenario":null},{"value":"-6,98E+01","module":"C3","scenario":null},{"value":"0,00E+00","module":"C4","scenario":null},{"value":"0,00E+00","module":"D","scenario":null},{"value":"7,33E+01","module":"A1A3","scenario":null}]},{"parameter":"PENRT","unit":"MJ","values":[{"value":"3,91E+02","module":"A1","scenario":null},{"value":"8,20E+00","module":"A2","scenario":null},{"value":"1,53E+01","module":"A3","scenario":null},{"value":"3,83E+00","module":"A4","scenario":null},{"value":"7,02E+00","module":"A5","scenario":null},{"value":"0,00E+00","module":"B1","scenario":null},{"value":"0,00E+00","module":"B2","scenario":null},{"value":"0,00E+00","module":"B3","scenario":null},{"value":"0,00E+00","module":"B4","scenario":null},{"value":"0,00E+00","module":"B5","scenario":null},{"value":"9,39E-01","module":"B6","scenario":null},{"value":"0,00E+00","module":"B7","scenario":null},{"value":"0,00E+00","module":"C1","scenario":null},{"value":"2,30E+00","module":"C2","scenario":null},{"value":"-6,96E+01","module":"C3","scenario":null},{"value":"3,48E-01","module":"C4","scenario":null},{"value":"-7,63E+01","module":"D","scenario":null},{"value":"4,14E+02","module":"A1A3","scenario":null}]},{"parameter":"SM","unit":"kg","values":[{"value":"2,16E-01","module":"A1","scenario":null},{"value":"0,00E+00","module":"A2","scenario":null},{"value":"0,00E+00","module":"A3","scenario":null},{"value":"0,00E+00","module":"A4","scenario":null},{"value":"4,33E-03","module":"A5","scenario":null},{"value":"0,00E+00","module":"B1","scenario":null},{"value":"0,00E+00","module":"B2","scenario":null},{"value":"0,00E+00","module":"B3","scenario":null},{"value":"0,00E+00","module":"B4","scenario":null},{"value":"0,00E+00","module":"B5","scenario":null},{"value":"0,00E+00","module":"B6","scenario":null},{"value":"0,00E+00","module":"B7","scenario":null},{"value":"0,00E+00","module":"C1","scenario":null},{"value":"0,00E+00","module":"C2","scenario":null},{"value":"0,00E+00","module":"C3","scenario":null},{"value":"0,00E+00","module":"C4","scenario":null},{"value":"1,16E-02","module":"D","scenario":null},{"value":"2,16E-01","module":"A1A3","scenario":null}]},{"parameter":"RSF","unit":"MJ","values":[{"value":"3,87E-01","module":"A1","scenario":null},{"value":"3,84E-03","module":"A2","scenario":null},{"value":"2,84E-02","module":"A3","scenario":null},{"value":"1,93E-03","module":"A4","scenario":null},{"value":"8,47E-03","module":"A5","scenario":null},{"value":"0,00E+00","module":"B1","scenario":null},{"value":"0,00E+00","module":"B2","scenario":null},{"value":"0,00E+00","module":"B3","scenario":null},{"value":"0,00E+00","module":"B4","scenario":null},{"value":"0,00E+00","module":"B5","scenario":null},{"value":"3,03E-02","module":"B6","scenario":null},{"value":"0,00E+00","module":"B7","scenario":null},{"value":"0,00E+00","module":"C1","scenario":null},{"value":"1,16E-03","module":"C2","scenario":null},{"value":"1,42E-04","module":"C3","scenario":null},{"value":"6,21E-04","module":"C4","scenario":null},{"value":"-1,20E-02","module":"D","scenario":null},{"value":"4,20E-01","module":"A1A3","scenario":null}]},{"parameter":"NRSF","unit":"MJ","values":[{"value":"1,18E-01","module":"A1","scenario":null},{"value":"2,05E-02","module":"A2","scenario":null},{"value":"9,15E-02","module":"A3","scenario":null},{"value":"6,90E-03","module":"A4","scenario":null},{"value":"4,89E-03","module":"A5","scenario":null},{"value":"0,00E+00","module":"B1","scenario":null},{"value":"0,00E+00","module":"B2","scenario":null},{"value":"0,00E+00","module":"B3","scenario":null},{"value":"0,00E+00","module":"B4","scenario":null},{"value":"0,00E+00","module":"B5","scenario":null},{"value":"1,60E-04","module":"B6","scenario":null},{"value":"0,00E+00","module":"B7","scenario":null},{"value":"0,00E+00","module":"C1","scenario":null},{"value":"4,14E-03","module":"C2","scenario":null},{"value":"0,00E+00","module":"C3","scenario":null},{"value":"3,17E-03","module":"C4","scenario":null},{"value":"-6,92E-01","module":"D","scenario":null},{"value":"2,30E-01","module":"A1A3","scenario":null}]},{"parameter":"FW","unit":"m3","values":[{"value":"3,31E-01","module":"A1","scenario":null},{"value":"9,55E-04","module":"A2","scenario":null},{"value":"1,77E-02","module":"A3","scenario":null},{"value":"4,03E-04","module":"A4","scenario":null},{"value":"7,02E-03","module":"A5","scenario":null},{"value":"0,00E+00","module":"B1","scenario":null},{"value":"0,00E+00","module":"B2","scenario":null},{"value":"0,00E+00","module":"B3","scenario":null},{"value":"0,00E+00","module":"B4","scenario":null},{"value":"0,00E+00","module":"B5","scenario":null},{"value":"2,99E-03","module":"B6","scenario":null},{"value":"0,00E+00","module":"B7","scenario":null},{"value":"0,00E+00","module":"C1","scenario":null},{"value":"2,42E-04","module":"C2","scenario":null},{"value":"5,24E-04","module":"C3","scenario":null},{"value":"4,39E-04","module":"C4","scenario":null},{"value":"-1,62E-01","module":"D","scenario":null},{"value":"3,49E-01","module":"A1A3","scenario":null}]}],"end_of_life_waste":[{"parameter":"HWD","unit":"kg","values":[{"value":"1,87E-01","module":"A1","scenario":null},{"value":"4,90E-04","module":"A2","scenario":null},{"value":"7,31E-02","module":"A3","scenario":null},{"value":"1,95E-04","module":"A4","scenario":null},{"value":"6,02E-03","module":"A5","scenario":null},{"value":"0,00E+00","module":"B1","scenario":null},{"value":"0,00E+00","module":"B2","scenario":null},{"value":"0,00E+00","module":"B3","scenario":null},{"value":"0,00E+00","module":"B4","scenario":null},{"value":"0,00E+00","module":"B5","scenario":null},{"value":"1,24E-04","module":"B6","scenario":null},{"value":"0,00E+00","module":"B7","scenario":null},{"value":"0,00E+00","module":"C1","scenario":null},{"value":"1,17E-04","module":"C2","scenario":null},{"value":"0,00E+00","module":"C3","scenario":null},{"value":"4,02E-02","module":"C4","scenario":null},{"value":"2,40E-02","module":"D","scenario":null},{"value":"2,60E-01","module":"A1A3","scenario":null}]},{"parameter":"NHWD","unit":"kg","values":[{"value":"5,40E+00","module":"A1","scenario":null},{"value":"3,43E-01","module":"A2","scenario":null},{"value":"1,11E-01","module":"A3","scenario":null},{"value":"1,83E-01","module":"A4","scenario":null},{"value":"1,49E-01","module":"A5","scenario":null},{"value":"0,00E+00","module":"B1","scenario":null},{"value":"0,00E+00","module":"B2","scenario":null},{"value":"0,00E+00","module":"B3","scenario":null},{"value":"0,00E+00","module":"B4","scenario":null},{"value":"0,00E+00","module":"B5","scenario":null},{"value":"5,73E-03","module":"B6","scenario":null},{"value":"0,00E+00","module":"B7","scenario":null},{"value":"0,00E+00","module":"C1","scenario":null},{"value":"1,10E-01","module":"C2","scenario":null},{"value":"0,00E+00","module":"C3","scenario":null},{"value":"1,28E+00","module":"C4","scenario":null},{"value":"-1,76E+00","module":"D","scenario":null},{"value":"5,85E+00","module":"A1A3","scenario":null}]},{"parameter":"RWD","unit":"kg","values":[{"value":"7,73E-04","module":"A1","scenario":null},{"value":"5,50E-05","module":"A2","scenario":null},{"value":"2,28E-04","module":"A3","scenario":null},{"value":"2,61E-05","module":"A4","scenario":null},{"value":"2,20E-05","module":"A5","scenario":null},{"value":"0,00E+00","module":"B1","scenario":null},{"value":"0,00E+00","module":"B2","scenario":null},{"value":"0,00E+00","module":"B3","scenario":null},{"value":"0,00E+00","module":"B4","scenario":null},{"value":"0,00E+00","module":"B5","scenario":null},{"value":"2,96E-06","module":"B6","scenario":null},{"value":"0,00E+00","module":"B7","scenario":null},{"value":"0,00E+00","module":"C1","scenario":null},{"value":"1,57E-05","module":"C2","scenario":null},{"value":"0,00E+00","module":"C3","scenario":null},{"value":"2,35E-06","module":"C4","scenario":null},{"value":"-3,13E-04","module":"D","scenario":null},{"value":"1,06E-03","module":"A1A3","scenario":null}]}],"end_of_life_flow":[{"parameter":"CRU","unit":"kg","values":[{"value":"0,00E+00","module":"A1","scenario":null},{"value":"0,00E+00","module":"A2","scenario":null},{"value":"0,00E+00","module":"A3","scenario":null},{"value":"0,00E+00","module":"A4","scenario":null},{"value":"0,00E+00","module":"A5","scenario":null},{"value":"0,00E+00","module":"B1","scenario":null},{"value":"0,00E+00","module":"B2","scenario":null},{"value":"0,00E+00","module":"B3","scenario":null},{"value":"0,00E+00","module":"B4","scenario":null},{"value":"0,00E+00","module":"B5","scenario":null},{"value":"0,00E+00","module":"B6","scenario":null},{"value":"0,00E+00","module":"B7","scenario":null},{"value":"0,00E+00","module":"C1","scenario":null},{"value":"0,00E+00","module":"C2","scenario":null},{"value":"0,00E+00","module":"C3","scenario":null},{"value":"0,00E+00","module":"C4","scenario":null},{"value":"0,00E+00","module":"D","scenario":null},{"value":"0,00E+00","module":"A1A3","scenario":null}]},{"parameter":"MFR","unit":"kg","values":[{"value":"0,00E+00","module":"A1","scenario":null},{"value":"0,00E+00","module":"A2","scenario":null},{"value":"4,81E-03","module":"A3","scenario":null},{"value":"0,00E+00","module":"A4","scenario":null},{"value":"1,91E-02","module":"A5","scenario":null},{"value":"0,00E+00","module":"B1","scenario":null},{"value":"0,00E+00","module":"B2","scenario":null},{"value":"0,00E+00","module":"B3","scenario":null},{"value":"0,00E+00","module":"B4","scenario":null},{"value":"0,00E+00","module":"B5","scenario":null},{"value":"0,00E+00","module":"B6","scenario":null},{"value":"0,00E+00","module":"B7","scenario":null},{"value":"0,00E+00","module":"C1","scenario":null},{"value":"0,00E+00","module":"C2","scenario":null},{"value":"9,48E-01","module":"C3","scenario":null},{"value":"7,44E-05","module":"C4","scenario":null},{"value":"-4,54E-04","module":"D","scenario":null},{"value":"4,81E-03","module":"A1A3","scenario":null}]},{"parameter":"MER","unit":"kg","values":[{"value":"0,00E+00","module":"A1","scenario":null},{"value":"0,00E+00","module":"A2","scenario":null},{"value":"2,74E-01","module":"A3","scenario":null},{"value":"0,00E+00","module":"A4","scenario":null},{"value":"2,21E-02","module":"A5","scenario":null},{"value":"0,00E+00","module":"B1","scenario":null},{"value":"0,00E+00","module":"B2","scenario":null},{"value":"0,00E+00","module":"B3","scenario":null},{"value":"0,00E+00","module":"B4","scenario":null},{"value":"0,00E+00","module":"B5","scenario":null},{"value":"0,00E+00","module":"B6","scenario":null},{"value":"0,00E+00","module":"B7","scenario":null},{"value":"0,00E+00","module":"C1","scenario":null},{"value":"0,00E+00","module":"C2","scenario":null},{"value":"8,29E-01","module":"C3","scenario":null},{"value":"1,82E-06","module":"C4","scenario":null},{"value":"-5,97E-05","module":"D","scenario":null},{"value":"2,74E-01","module":"A1A3","scenario":null}]},{"parameter":"EEE","unit":"MJ","values":[{"value":"0,00E+00","module":"A1","scenario":null},{"value":"0,00E+00","module":"A2","scenario":null},{"value":"1,60E-01","module":"A3","scenario":null},{"value":"0,00E+00","module":"A4","scenario":null},{"value":"3,51E-02","module":"A5","scenario":null},{"value":"0,00E+00","module":"B1","scenario":null},{"value":"0,00E+00","module":"B2","scenario":null},{"value":"0,00E+00","module":"B3","scenario":null},{"value":"0,00E+00","module":"B4","scenario":null},{"value":"0,00E+00","module":"B5","scenario":null},{"value":"0,00E+00","module":"B6","scenario":null},{"value":"0,00E+00","module":"B7","scenario":null},{"value":"0,00E+00","module":"C1","scenario":null},{"value":"0,00E+00","module":"C2","scenario":null},{"value":"1,60E+00","module":"C3","scenario":null},{"value":"1,18E-04","module":"C4","scenario":null},{"value":"-1,46E-04","module":"D","scenario":null},{"value":"1,60E-01","module":"A1A3","scenario":null}]},{"parameter":"EET","unit":"MJ","values":[{"value":"0,00E+00","module":"A1","scenario":null},{"value":"0,00E+00","module":"A2","scenario":null},{"value":"2,41E+00","module":"A3","scenario":null},{"value":"0,00E+00","module":"A4","scenario":null},{"value":"5,31E-01","module":"A5","scenario":null},{"value":"0,00E+00","module":"B1","scenario":null},{"value":"0,00E+00","module":"B2","scenario":null},{"value":"0,00E+00","module":"B3","scenario":null},{"value":"0,00E+00","module":"B4","scenario":null},{"value":"0,00E+00","module":"B5","scenario":null},{"value":"0,00E+00","module":"B6","scenario":null},{"value":"0,00E+00","module":"B7","scenario":null},{"value":"0,00E+00","module":"C1","scenario":null},{"value":"0,00E+00","module":"C2","scenario":null},{"value":"2,42E+01","module":"C3","scenario":null},{"value":"1,79E-03","module":"C4","scenario":null},{"value":"-2,21E-03","module":"D","scenario":null},{"value":"2,41E+00","module":"A1A3","scenario":null}]}]}