{"product_name":"U20-87 Bornholm Backed bench","epd_id":"NEPD-8589-8245","declared_unit":{"unit":"stk","amount":1},"compliance":["EN 15804+A2","ISO 14025","ISO 21930"],"producer_name":"Nola Industrier Aktiebolag","environmental_impact":[{"parameter":"GWP-total","unit":"kg CO2-eq","values":[{"value":"3,66E-01","module":"A1-A3","scenario":null},{"value":"9,93E-01","module":"A4","scenario":null},{"value":"1,45E+01","module":"A5","scenario":null},{"value":"0,00E+00","module":"B2","scenario":null},{"value":"0,00E+00","module":"B3","scenario":null},{"value":"0,00E+00","module":"B4","scenario":null},{"value":"0,00E+00","module":"C1","scenario":null},{"value":"2,28E-01","module":"C2","scenario":null},{"value":"1,48E+01","module":"C3","scenario":null},{"value":"6,42E-02","module":"C4","scenario":null},{"value":"-3,71E+00","module":"D","scenario":null}]},{"parameter":"GWP-fossil","unit":"kg CO2-eq","values":[{"value":"2,84E+01","module":"A1-A3","scenario":null},{"value":"9,92E-01","module":"A4","scenario":null},{"value":"2,67E-01","module":"A5","scenario":null},{"value":"0,00E+00","module":"B2","scenario":null},{"value":"0,00E+00","module":"B3","scenario":null},{"value":"0,00E+00","module":"B4","scenario":null},{"value":"0,00E+00","module":"C1","scenario":null},{"value":"2,27E-01","module":"C2","scenario":null},{"value":"5,71E-01","module":"C3","scenario":null},{"value":"6,41E-02","module":"C4","scenario":null},{"value":"-3,68E+00","module":"D","scenario":null}]},{"parameter":"GWP-biogenic","unit":"kg CO2-eq","values":[{"value":"-2,83E+01","module":"A1-A3","scenario":null},{"value":"4,07E-04","module":"A4","scenario":null},{"value":"1,42E+01","module":"A5","scenario":null},{"value":"0,00E+00","module":"B2","scenario":null},{"value":"0,00E+00","module":"B3","scenario":null},{"value":"0,00E+00","module":"B4","scenario":null},{"value":"0,00E+00","module":"C1","scenario":null},{"value":"9,27E-05","module":"C2","scenario":null},{"value":"1,42E+01","module":"C3","scenario":null},{"value":"4,77E-05","module":"C4","scenario":null},{"value":"-2,88E-03","module":"D","scenario":null}]},{"parameter":"GWP-luluc","unit":"kg CO2-eq","values":[{"value":"2,70E-01","module":"A1-A3","scenario":null},{"value":"2,90E-04","module":"A4","scenario":null},{"value":"6,59E-05","module":"A5","scenario":null},{"value":"0,00E+00","module":"B2","scenario":null},{"value":"0,00E+00","module":"B3","scenario":null},{"value":"0,00E+00","module":"B4","scenario":null},{"value":"0,00E+00","module":"C1","scenario":null},{"value":"7,95E-05","module":"C2","scenario":null},{"value":"3,53E-05","module":"C3","scenario":null},{"value":"1,92E-05","module":"C4","scenario":null},{"value":"-2,06E-02","module":"D","scenario":null}]},{"parameter":"ODP","unit":"kg CFC11-eq","values":[{"value":"2,11E-06","module":"A1-A3","scenario":null},{"value":"2,29E-07","module":"A4","scenario":null},{"value":"4,12E-08","module":"A5","scenario":null},{"value":"0,00E+00","module":"B2","scenario":null},{"value":"0,00E+00","module":"B3","scenario":null},{"value":"0,00E+00","module":"B4","scenario":null},{"value":"0,00E+00","module":"C1","scenario":null},{"value":"5,19E-08","module":"C2","scenario":null},{"value":"1,57E-08","module":"C3","scenario":null},{"value":"1,96E-08","module":"C4","scenario":null},{"value":"-4,07E-02","module":"D","scenario":null}]},{"parameter":"AP","unit":"mol H+-eq","values":[{"value":"1,60E-01","module":"A1-A3","scenario":null},{"value":"4,17E-03","module":"A4","scenario":null},{"value":"2,05E-03","module":"A5","scenario":null},{"value":"0,00E+00","module":"B2","scenario":null},{"value":"0,00E+00","module":"B3","scenario":null},{"value":"0,00E+00","module":"B4","scenario":null},{"value":"0,00E+00","module":"C1","scenario":null},{"value":"9,30E-04","module":"C2","scenario":null},{"value":"1,76E-03","module":"C3","scenario":null},{"value":"4,49E-04","module":"C4","scenario":null},{"value":"-2,01E-02","module":"D","scenario":null}]},{"parameter":"POCP","unit":"kg NMVOC-eq","values":[{"value":"1,47E-01","module":"A1-A3","scenario":null},{"value":"4,46E-03","module":"A4","scenario":null},{"value":"2,42E-03","module":"A5","scenario":null},{"value":"0,00E+00","module":"B2","scenario":null},{"value":"0,00E+00","module":"B3","scenario":null},{"value":"0,00E+00","module":"B4","scenario":null},{"value":"0,00E+00","module":"C1","scenario":null},{"value":"9,34E-04","module":"C2","scenario":null},{"value":"2,18E-03","module":"C3","scenario":null},{"value":"5,09E-04","module":"C4","scenario":null},{"value":"-2,01E-02","module":"D","scenario":null}]},{"parameter":"ADPE","unit":"kg Sb-eq","values":[{"value":"8,27E-03","module":"A1-A3","scenario":null},{"value":"1,69E-05","module":"A4","scenario":null},{"value":"4,17E-06","module":"A5","scenario":null},{"value":"0,00E+00","module":"B2","scenario":null},{"value":"0,00E+00","module":"B3","scenario":null},{"value":"0,00E+00","module":"B4","scenario":null},{"value":"0,00E+00","module":"C1","scenario":null},{"value":"6,16E-06","module":"C2","scenario":null},{"value":"8,24E-07","module":"C3","scenario":null},{"value":"1,09E-06","module":"C4","scenario":null},{"value":"-5,95E-05","module":"D","scenario":null}]},{"parameter":"ADPF","unit":"MJ","values":[{"value":"3,99E+02","module":"A1-A3","scenario":null},{"value":"1,54E+01","module":"A4","scenario":null},{"value":"3,03E+00","module":"A5","scenario":null},{"value":"0,00E+00","module":"B2","scenario":null},{"value":"0,00E+00","module":"B3","scenario":null},{"value":"0,00E+00","module":"B4","scenario":null},{"value":"0,00E+00","module":"C1","scenario":null},{"value":"3,43E+00","module":"C2","scenario":null},{"value":"1,35E+00","module":"C3","scenario":null},{"value":"1,45E+00","module":"C4","scenario":null},{"value":"-3,43E+01","module":"D","scenario":null}]},{"parameter":"WDP","unit":"m3 world-eq. Deprived","values":[{"value":"6,95E+03","module":"A1-A3","scenario":null},{"value":"1,18E+01","module":"A4","scenario":null},{"value":"4,79E+00","module":"A5","scenario":null},{"value":"0,00E+00","module":"B2","scenario":null},{"value":"0,00E+00","module":"B3","scenario":null},{"value":"0,00E+00","module":"B4","scenario":null},{"value":"0,00E+00","module":"C1","scenario":null},{"value":"3,27E+00","module":"C2","scenario":null},{"value":"2,33E+00","module":"C3","scenario":null},{"value":"2,96E+00","module":"C4","scenario":null},{"value":"6,26E+01","module":"D","scenario":null}]},{"parameter":"EP-freshwater","unit":"kg P-eq","values":[{"value":"1,71E-03","module":"A1-A3","scenario":null},{"value":"7,56E-06","module":"A4","scenario":null},{"value":"3,06E-06","module":"A5","scenario":null},{"value":"0,00E+00","module":"B2","scenario":null},{"value":"0,00E+00","module":"B3","scenario":null},{"value":"0,00E+00","module":"B4","scenario":null},{"value":"0,00E+00","module":"C1","scenario":null},{"value":"1,79E-06","module":"C2","scenario":null},{"value":"3,44E-06","module":"C3","scenario":null},{"value":"6,44E-07","module":"C4","scenario":null},{"value":"-2,42E-04","module":"D","scenario":null}]},{"parameter":"EP-marine","unit":"kg N-eq","values":[{"value":"3,23E-02","module":"A1-A3","scenario":null},{"value":"1,25E-03","module":"A4","scenario":null},{"value":"8,88E-04","module":"A5","scenario":null},{"value":"0,00E+00","module":"B2","scenario":null},{"value":"0,00E+00","module":"B3","scenario":null},{"value":"0,00E+00","module":"B4","scenario":null},{"value":"0,00E+00","module":"C1","scenario":null},{"value":"2,76E-04","module":"C2","scenario":null},{"value":"8,06E-04","module":"C3","scenario":null},{"value":"1,60E-04","module":"C4","scenario":null},{"value":"-4,72E-03","module":"D","scenario":null}]},{"parameter":"EP-terrestrial","unit":"mol N-eq.","values":[{"value":"3,61E-01","module":"A1-A3","scenario":null},{"value":"1,39E-02","module":"A4","scenario":null},{"value":"9,39E-03","module":"A5","scenario":null},{"value":"0,00E+00","module":"B2","scenario":null},{"value":"0,00E+00","module":"B3","scenario":null},{"value":"0,00E+00","module":"B4","scenario":null},{"value":"0,00E+00","module":"C1","scenario":null},{"value":"3,05E-03","module":"C2","scenario":null},{"value":"8,58E-03","module":"C3","scenario":null},{"value":"1,77E-03","module":"C4","scenario":null},{"value":"-4,91E-02","module":"D","scenario":null}]},{"parameter":"GWP-IOBC","unit":"kg CO2-eq","values":[{"value":"2,87E+01","module":"A1-A3","scenario":null},{"value":"9,93E-01","module":"A4","scenario":null},{"value":"2,68E-01","module":"A5","scenario":null},{"value":"0,00E+00","module":"B2","scenario":null},{"value":"0,00E+00","module":"B3","scenario":null},{"value":"0,00E+00","module":"B4","scenario":null},{"value":"0,00E+00","module":"C1","scenario":null},{"value":"2,28E-01","module":"C2","scenario":null},{"value":"3,78E-01","module":"C3","scenario":null},{"value":"6,47E-02","module":"C4","scenario":null},{"value":"-5,25E+00","module":"D","scenario":null}]}],"additional_environmental_impact":[{"parameter":"PM","unit":"Disease incidence","values":[{"value":"2,45E-06","module":"A1-A3","scenario":null},{"value":"8,73E-08","module":"A4","scenario":null},{"value":"2,51E-08","module":"A5","scenario":null},{"value":"0,00E+00","module":"B2","scenario":null},{"value":"0,00E+00","module":"B3","scenario":null},{"value":"0,00E+00","module":"B4","scenario":null},{"value":"0,00E+00","module":"C1","scenario":null},{"value":"1,64E-08","module":"C2","scenario":null},{"value":"2,96E-08","module":"C3","scenario":null},{"value":"8,19E-09","module":"C4","scenario":null},{"value":"-5,38E-07","module":"D","scenario":null}]},{"parameter":"ETP-fw","unit":"CTUe","values":[{"value":"1,26E+03","module":"A1-A3","scenario":null},{"value":"1,13E+01","module":"A4","scenario":null},{"value":"3,44E+00","module":"A5","scenario":null},{"value":"0,00E+00","module":"B2","scenario":null},{"value":"0,00E+00","module":"B3","scenario":null},{"value":"0,00E+00","module":"B4","scenario":null},{"value":"0,00E+00","module":"C1","scenario":null},{"value":"2,53E+00","module":"C2","scenario":null},{"value":"6,08E+00","module":"C3","scenario":null},{"value":"8,71E-01","module":"C4","scenario":null},{"value":"-2,18E+02","module":"D","scenario":null}]},{"parameter":"HTP-c","unit":"CTUh","values":[{"value":"2,07E-07","module":"A1-A3","scenario":null},{"value":"0,00E+00","module":"A4","scenario":null},{"value":"3,77E-10","module":"A5","scenario":null},{"value":"0,00E+00","module":"B2","scenario":null},{"value":"0,00E+00","module":"B3","scenario":null},{"value":"0,00E+00","module":"B4","scenario":null},{"value":"0,00E+00","module":"C1","scenario":null},{"value":"0,00E+00","module":"C2","scenario":null},{"value":"7,44E-10","module":"C3","scenario":null},{"value":"3,20E-11","module":"C4","scenario":null},{"value":"-1,58E-08","module":"D","scenario":null}]},{"parameter":"HTP-nc","unit":"CTUh","values":[{"value":"9,53E-07","module":"A1-A3","scenario":null},{"value":"1,09E-08","module":"A4","scenario":null},{"value":"1,81E-08","module":"A5","scenario":null},{"value":"0,00E+00","module":"B2","scenario":null},{"value":"0,00E+00","module":"B3","scenario":null},{"value":"0,00E+00","module":"B4","scenario":null},{"value":"0,00E+00","module":"C1","scenario":null},{"value":"2,73E-09","module":"C2","scenario":null},{"value":"1,82E-08","module":"C3","scenario":null},{"value":"8,50E-10","module":"C4","scenario":null},{"value":"2,85E-07","module":"D","scenario":null}]},{"parameter":"SQP","unit":"-","values":[{"value":"1,63E+03","module":"A1-A3","scenario":null},{"value":"1,77E+01","module":"A4","scenario":null},{"value":"1,77E+00","module":"A5","scenario":null},{"value":"0,00E+00","module":"B2","scenario":null},{"value":"0,00E+00","module":"B3","scenario":null},{"value":"0,00E+00","module":"B4","scenario":null},{"value":"0,00E+00","module":"C1","scenario":null},{"value":"2,36E+00","module":"C2","scenario":null},{"value":"2,46E-01","module":"C3","scenario":null},{"value":"3,18E+00","module":"C4","scenario":null},{"value":"-5,54E+01","module":"D","scenario":null}]},{"parameter":"IRP","unit":"kBq U235-eq","values":[{"value":"2,90E+00","module":"A1-A3","scenario":null},{"value":"6,74E-02","module":"A4","scenario":null},{"value":"1,10E-02","module":"A5","scenario":null},{"value":"0,00E+00","module":"B2","scenario":null},{"value":"0,00E+00","module":"B3","scenario":null},{"value":"0,00E+00","module":"B4","scenario":null},{"value":"0,00E+00","module":"C1","scenario":null},{"value":"1,50E-02","module":"C2","scenario":null},{"value":"3,17E-03","module":"C3","scenario":null},{"value":"5,81E-03","module":"C4","scenario":null},{"value":"-3,98E-02","module":"D","scenario":null}]}],"resource_use":[{"parameter":"PERE","unit":"MJ","values":[{"value":"1,58E+02","module":"A1-A3","scenario":null},{"value":"1,94E-01","module":"A4","scenario":null},{"value":"6,25E-02","module":"A5","scenario":null},{"value":"0,00E+00","module":"B2","scenario":null},{"value":"0,00E+00","module":"B3","scenario":null},{"value":"0,00E+00","module":"B4","scenario":null},{"value":"0,00E+00","module":"C1","scenario":null},{"value":"4,84E-02","module":"C2","scenario":null},{"value":"5,62E-02","module":"C3","scenario":null},{"value":"2,74E-02","module":"C4","scenario":null},{"value":"-5,15E+01","module":"D","scenario":null}]},{"parameter":"PERM","unit":"","values":[{"value":"2,79E+02","module":"A1-A3","scenario":null},{"value":"0,00E+00","module":"A4","scenario":null},{"value":"-1,30E+02","module":"A5","scenario":null},{"value":"0,00E+00","module":"B2","scenario":null},{"value":"0,00E+00","module":"B3","scenario":null},{"value":"0,00E+00","module":"B4","scenario":null},{"value":"0,00E+00","module":"C1","scenario":null},{"value":"0,00E+00","module":"C2","scenario":null},{"value":"-1,49E+02","module":"C3","scenario":null},{"value":"0,00E+00","module":"C4","scenario":null},{"value":"0,00E+00","module":"D","scenario":null}]},{"parameter":"PERT","unit":"MJ","values":[{"value":"4,38E+02","module":"A1-A3","scenario":null},{"value":"1,94E-01","module":"A4","scenario":null},{"value":"-1,30E+02","module":"A5","scenario":null},{"value":"0,00E+00","module":"B2","scenario":null},{"value":"0,00E+00","module":"B3","scenario":null},{"value":"0,00E+00","module":"B4","scenario":null},{"value":"0,00E+00","module":"C1","scenario":null},{"value":"4,84E-02","module":"C2","scenario":null},{"value":"-1,49E+02","module":"C3","scenario":null},{"value":"2,74E-02","module":"C4","scenario":null},{"value":"-5,15E+01","module":"D","scenario":null}]},{"parameter":"PENRE","unit":"MJ","values":[{"value":"3,92E+02","module":"A1-A3","scenario":null},{"value":"1,54E+01","module":"A4","scenario":null},{"value":"3,03E+00","module":"A5","scenario":null},{"value":"0,00E+00","module":"B2","scenario":null},{"value":"0,00E+00","module":"B3","scenario":null},{"value":"0,00E+00","module":"B4","scenario":null},{"value":"0,00E+00","module":"C1","scenario":null},{"value":"3,43E+00","module":"C2","scenario":null},{"value":"1,37E+00","module":"C3","scenario":null},{"value":"1,45E+00","module":"C4","scenario":null},{"value":"-3,43E+01","module":"D","scenario":null}]},{"parameter":"PENRM","unit":"MJ","values":[{"value":"8,07E+00","module":"A1-A3","scenario":null},{"value":"0,00E+00","module":"A4","scenario":null},{"value":"-8,07E+00","module":"A5","scenario":null},{"value":"0,00E+00","module":"B2","scenario":null},{"value":"0,00E+00","module":"B3","scenario":null},{"value":"0,00E+00","module":"B4","scenario":null},{"value":"0,00E+00","module":"C1","scenario":null},{"value":"0,00E+00","module":"C2","scenario":null},{"value":"0,00E+00","module":"C3","scenario":null},{"value":"0,00E+00","module":"C4","scenario":null},{"value":"0,00E+00","module":"D","scenario":null}]},{"parameter":"PENRT","unit":"MJ","values":[{"value":"4,00E+02","module":"A1-A3","scenario":null},{"value":"1,54E+01","module":"A4","scenario":null},{"value":"-5,04E+00","module":"A5","scenario":null},{"value":"0,00E+00","module":"B2","scenario":null},{"value":"0,00E+00","module":"B3","scenario":null},{"value":"0,00E+00","module":"B4","scenario":null},{"value":"0,00E+00","module":"C1","scenario":null},{"value":"3,43E+00","module":"C2","scenario":null},{"value":"1,37E+00","module":"C3","scenario":null},{"value":"1,45E+00","module":"C4","scenario":null},{"value":"-3,43E+01","module":"D","scenario":null}]},{"parameter":"SM","unit":"kg","values":[{"value":"3,93E-02","module":"A1-A3","scenario":null},{"value":"0,00E+00","module":"A4","scenario":null},{"value":"0,00E+00","module":"A5","scenario":null},{"value":"0,00E+00","module":"B2","scenario":null},{"value":"0,00E+00","module":"B3","scenario":null},{"value":"0,00E+00","module":"B4","scenario":null},{"value":"0,00E+00","module":"C1","scenario":null},{"value":"0,00E+00","module":"C2","scenario":null},{"value":"0,00E+00","module":"C3","scenario":null},{"value":"0,00E+00","module":"C4","scenario":null},{"value":"0,00E+00","module":"D","scenario":null}]},{"parameter":"RSF","unit":"MJ","values":[{"value":"5,41E-01","module":"A1-A3","scenario":null},{"value":"6,79E-03","module":"A4","scenario":null},{"value":"1,82E-03","module":"A5","scenario":null},{"value":"0,00E+00","module":"B2","scenario":null},{"value":"0,00E+00","module":"B3","scenario":null},{"value":"0,00E+00","module":"B4","scenario":null},{"value":"0,00E+00","module":"C1","scenario":null},{"value":"1,73E-03","module":"C2","scenario":null},{"value":"1,24E-03","module":"C3","scenario":null},{"value":"7,24E-04","module":"C4","scenario":null},{"value":"1,04E-01","module":"D","scenario":null}]},{"parameter":"NRSF","unit":"MJ","values":[{"value":"1,77E+01","module":"A1-A3","scenario":null},{"value":"2,28E-02","module":"A4","scenario":null},{"value":"2,04E-02","module":"A5","scenario":null},{"value":"0,00E+00","module":"B2","scenario":null},{"value":"0,00E+00","module":"B3","scenario":null},{"value":"0,00E+00","module":"B4","scenario":null},{"value":"0,00E+00","module":"C1","scenario":null},{"value":"6,18E-03","module":"C2","scenario":null},{"value":"0,00E+00","module":"C3","scenario":null},{"value":"6,35E-02","module":"C4","scenario":null},{"value":"3,62E-01","module":"D","scenario":null}]},{"parameter":"FW","unit":"m3","values":[{"value":"2,58E-01","module":"A1-A3","scenario":null},{"value":"1,76E-03","module":"A4","scenario":null},{"value":"2,19E-03","module":"A5","scenario":null},{"value":"0,00E+00","module":"B2","scenario":null},{"value":"0,00E+00","module":"B3","scenario":null},{"value":"0,00E+00","module":"B4","scenario":null},{"value":"0,00E+00","module":"C1","scenario":null},{"value":"3,61E-04","module":"C2","scenario":null},{"value":"2,37E-03","module":"C3","scenario":null},{"value":"1,31E-03","module":"C4","scenario":null},{"value":"-6,60E-02","module":"D","scenario":null}]}],"end_of_life_waste":[{"parameter":"HWD","unit":"kg","values":[{"value":"1,48E-01","module":"A1-A3","scenario":null},{"value":"8,45E-04","module":"A4","scenario":null},{"value":"0,00E+00","module":"A5","scenario":null},{"value":"0,00E+00","module":"B2","scenario":null},{"value":"0,00E+00","module":"B3","scenario":null},{"value":"0,00E+00","module":"B4","scenario":null},{"value":"0,00E+00","module":"C1","scenario":null},{"value":"1,75E-04","module":"C2","scenario":null},{"value":"0,00E+00","module":"C3","scenario":null},{"value":"5,64E+00","module":"C4","scenario":null},{"value":"-1,66E-02","module":"D","scenario":null}]},{"parameter":"NHWD","unit":"kg","values":[{"value":"1,34E+01","module":"A1-A3","scenario":null},{"value":"1,34E+00","module":"A4","scenario":null},{"value":"9,57E+00","module":"A5","scenario":null},{"value":"0,00E+00","module":"B2","scenario":null},{"value":"0,00E+00","module":"B3","scenario":null},{"value":"0,00E+00","module":"B4","scenario":null},{"value":"0,00E+00","module":"C1","scenario":null},{"value":"1,64E-01","module":"C2","scenario":null},{"value":"1,80E-01","module":"C3","scenario":null},{"value":"6,52E-02","module":"C4","scenario":null},{"value":"-1,47E+00","module":"D","scenario":null}]},{"parameter":"RWD","unit":"kg","values":[{"value":"1,89E-03","module":"A1-A3","scenario":null},{"value":"1,05E-04","module":"A4","scenario":null},{"value":"0,00E+00","module":"A5","scenario":null},{"value":"0,00E+00","module":"B2","scenario":null},{"value":"0,00E+00","module":"B3","scenario":null},{"value":"0,00E+00","module":"B4","scenario":null},{"value":"0,00E+00","module":"C1","scenario":null},{"value":"2,34E-05","module":"C2","scenario":null},{"value":"0,00E+00","module":"C3","scenario":null},{"value":"8,91E-06","module":"C4","scenario":null},{"value":"-3,32E-05","module":"D","scenario":null}]}],"end_of_life_flow":[{"parameter":"CRU","unit":"kg","values":[{"value":"0,00E+00","module":"A1-A3","scenario":null},{"value":"0,00E+00","module":"A4","scenario":null},{"value":"0,00E+00","module":"A5","scenario":null},{"value":"0,00E+00","module":"B2","scenario":null},{"value":"0,00E+00","module":"B3","scenario":null},{"value":"0,00E+00","module":"B4","scenario":null},{"value":"0,00E+00","module":"C1","scenario":null},{"value":"0,00E+00","module":"C2","scenario":null},{"value":"0,00E+00","module":"C3","scenario":null},{"value":"0,00E+00","module":"C4","scenario":null},{"value":"0,00E+00","module":"D","scenario":null}]},{"parameter":"MFR","unit":"kg","values":[{"value":"1,48E+00","module":"A1-A3","scenario":null},{"value":"0,00E+00","module":"A4","scenario":null},{"value":"9,72E-02","module":"A5","scenario":null},{"value":"0,00E+00","module":"B2","scenario":null},{"value":"0,00E+00","module":"B3","scenario":null},{"value":"0,00E+00","module":"B4","scenario":null},{"value":"0,00E+00","module":"C1","scenario":null},{"value":"0,00E+00","module":"C2","scenario":null},{"value":"2,85E+00","module":"C3","scenario":null},{"value":"0,00E+00","module":"C4","scenario":null},{"value":"0,00E+00","module":"D","scenario":null}]},{"parameter":"MER","unit":"kg","values":[{"value":"1,12E+00","module":"A1-A3","scenario":null},{"value":"0,00E+00","module":"A4","scenario":null},{"value":"9,30E+00","module":"A5","scenario":null},{"value":"0,00E+00","module":"B2","scenario":null},{"value":"0,00E+00","module":"B3","scenario":null},{"value":"0,00E+00","module":"B4","scenario":null},{"value":"0,00E+00","module":"C1","scenario":null},{"value":"0,00E+00","module":"C2","scenario":null},{"value":"1,76E+01","module":"C3","scenario":null},{"value":"0,00E+00","module":"C4","scenario":null},{"value":"0,00E+00","module":"D","scenario":null}]},{"parameter":"EEE","unit":"MJ","values":[{"value":"7,80E-01","module":"A1-A3","scenario":null},{"value":"0,00E+00","module":"A4","scenario":null},{"value":"6,47E+00","module":"A5","scenario":null},{"value":"0,00E+00","module":"B2","scenario":null},{"value":"0,00E+00","module":"B3","scenario":null},{"value":"0,00E+00","module":"B4","scenario":null},{"value":"0,00E+00","module":"C1","scenario":null},{"value":"0,00E+00","module":"C2","scenario":null},{"value":"6,49E+00","module":"C3","scenario":null},{"value":"0,00E+00","module":"C4","scenario":null},{"value":"0,00E+00","module":"D","scenario":null}]},{"parameter":"EET","unit":"MJ","values":[{"value":"1,18E+01","module":"A1-A3","scenario":null},{"value":"0,00E+00","module":"A4","scenario":null},{"value":"9,79E+01","module":"A5","scenario":null},{"value":"0,00E+00","module":"B2","scenario":null},{"value":"0,00E+00","module":"B3","scenario":null},{"value":"0,00E+00","module":"B4","scenario":null},{"value":"0,00E+00","module":"C1","scenario":null},{"value":"0,00E+00","module":"C2","scenario":null},{"value":"9,82E+01","module":"C3","scenario":null},{"value":"0,00E+00","module":"C4","scenario":null},{"value":"0,00E+00","module":"D","scenario":null}]}]}