{"product_name":"Envistar Flex 360 with thermal wheel and controls","epd_id":"NEPD-8749-8398","declared_unit":{"unit":"stk","amount":1},"compliance":["EN 15804+A2","ISO 14025","ISO 21930"],"producer_name":"IV Produkt AB","environmental_impact":[{"parameter":"GWP-total","unit":"kg CO2-eq","values":[{"value":"4,37E+03","module":"A1-A3","scenario":null},{"value":"3,72E+01","module":"A4","scenario":null},{"value":"0,00E+00","module":"C1","scenario":null},{"value":"1,16E+01","module":"C2","scenario":null},{"value":"2,12E+02","module":"C3","scenario":null},{"value":"6,34E+00","module":"C4","scenario":null},{"value":"-1,94E+03","module":"D","scenario":null}]},{"parameter":"GWP-fossil","unit":"kg CO2-eq","values":[{"value":"4,33E+03","module":"A1-A3","scenario":null},{"value":"3,72E+01","module":"A4","scenario":null},{"value":"0,00E+00","module":"C1","scenario":null},{"value":"1,16E+01","module":"C2","scenario":null},{"value":"2,11E+02","module":"C3","scenario":null},{"value":"6,33E+00","module":"C4","scenario":null},{"value":"-1,90E+03","module":"D","scenario":null}]},{"parameter":"GWP-biogenic","unit":"kg CO2-eq","values":[{"value":"2,12E+01","module":"A1-A3","scenario":null},{"value":"1,57E-02","module":"A4","scenario":null},{"value":"0,00E+00","module":"C1","scenario":null},{"value":"4,81E-03","module":"C2","scenario":null},{"value":"3,30E-01","module":"C3","scenario":null},{"value":"4,39E-03","module":"C4","scenario":null},{"value":"-7,33E+00","module":"D","scenario":null}]},{"parameter":"GWP-luluc","unit":"kg CO2-eq","values":[{"value":"1,48E+01","module":"A1-A3","scenario":null},{"value":"1,22E-02","module":"A4","scenario":null},{"value":"0,00E+00","module":"C1","scenario":null},{"value":"4,13E-03","module":"C2","scenario":null},{"value":"3,91E-02","module":"C3","scenario":null},{"value":"7,88E-03","module":"C4","scenario":null},{"value":"-2,90E+01","module":"D","scenario":null}]},{"parameter":"ODP","unit":"kg CFC11-eq","values":[{"value":"3,47E-04","module":"A1-A3","scenario":null},{"value":"8,72E-06","module":"A4","scenario":null},{"value":"0,00E+00","module":"C1","scenario":null},{"value":"2,63E-06","module":"C2","scenario":null},{"value":"1,56E-05","module":"C3","scenario":null},{"value":"4,62E-07","module":"C4","scenario":null},{"value":"-1,32E-01","module":"D","scenario":null}]},{"parameter":"AP","unit":"mol H+-eq","values":[{"value":"3,95E+01","module":"A1-A3","scenario":null},{"value":"1,14E-01","module":"A4","scenario":null},{"value":"0,00E+00","module":"C1","scenario":null},{"value":"3,34E-02","module":"C2","scenario":null},{"value":"2,09E-01","module":"C3","scenario":null},{"value":"1,78E-02","module":"C4","scenario":null},{"value":"-1,69E+01","module":"D","scenario":null}]},{"parameter":"POCP","unit":"kg NMVOC-eq","values":[{"value":"1,87E+01","module":"A1-A3","scenario":null},{"value":"1,04E-01","module":"A4","scenario":null},{"value":"0,00E+00","module":"C1","scenario":null},{"value":"2,83E-02","module":"C2","scenario":null},{"value":"1,40E-01","module":"C3","scenario":null},{"value":"1,72E-02","module":"C4","scenario":null},{"value":"-7,40E+00","module":"D","scenario":null}]},{"parameter":"ADPE","unit":"kg Sb-eq","values":[{"value":"1,31E+00","module":"A1-A3","scenario":null},{"value":"8,30E-04","module":"A4","scenario":null},{"value":"0,00E+00","module":"C1","scenario":null},{"value":"3,21E-04","module":"C2","scenario":null},{"value":"5,01E-04","module":"C3","scenario":null},{"value":"1,80E-05","module":"C4","scenario":null},{"value":"-1,12E-01","module":"D","scenario":null}]},{"parameter":"ADPF","unit":"MJ","values":[{"value":"5,44E+04","module":"A1-A3","scenario":null},{"value":"5,85E+02","module":"A4","scenario":null},{"value":"0,00E+00","module":"C1","scenario":null},{"value":"1,76E+02","module":"C2","scenario":null},{"value":"5,76E+02","module":"C3","scenario":null},{"value":"4,51E+01","module":"C4","scenario":null},{"value":"-2,28E+04","module":"D","scenario":null}]},{"parameter":"WDP","unit":"m3 world-eq. Deprived","values":[{"value":"5,45E+05","module":"A1-A3","scenario":null},{"value":"5,00E+02","module":"A4","scenario":null},{"value":"0,00E+00","module":"C1","scenario":null},{"value":"1,70E+02","module":"C2","scenario":null},{"value":"2,14E+03","module":"C3","scenario":null},{"value":"7,25E+02","module":"C4","scenario":null},{"value":"-8,50E+05","module":"D","scenario":null}]},{"parameter":"EP-freshwater","unit":"kg P-eq","values":[{"value":"2,89E-01","module":"A1-A3","scenario":null},{"value":"2,97E-04","module":"A4","scenario":null},{"value":"0,00E+00","module":"C1","scenario":null},{"value":"9,28E-05","module":"C2","scenario":null},{"value":"3,20E-03","module":"C3","scenario":null},{"value":"9,03E-05","module":"C4","scenario":null},{"value":"-1,08E-01","module":"D","scenario":null}]},{"parameter":"EP-marine","unit":"kg N-eq","values":[{"value":"5,04E+00","module":"A1-A3","scenario":null},{"value":"2,39E-02","module":"A4","scenario":null},{"value":"0,00E+00","module":"C1","scenario":null},{"value":"6,61E-03","module":"C2","scenario":null},{"value":"4,52E-02","module":"C3","scenario":null},{"value":"4,96E-03","module":"C4","scenario":null},{"value":"-1,87E+00","module":"D","scenario":null}]},{"parameter":"EP-terrestrial","unit":"mol N-eq.","values":[{"value":"8,78E+01","module":"A1-A3","scenario":null},{"value":"2,67E-01","module":"A4","scenario":null},{"value":"0,00E+00","module":"C1","scenario":null},{"value":"7,39E-02","module":"C2","scenario":null},{"value":"5,03E-01","module":"C3","scenario":null},{"value":"5,49E-02","module":"C4","scenario":null},{"value":"-2,11E+01","module":"D","scenario":null}]},{"parameter":"GWP-IOBC","unit":"kg CO2-eq","values":[{"value":"4,36E+03","module":"A1-A3","scenario":null},{"value":"3,72E+01","module":"A4","scenario":null},{"value":"0,00E+00","module":"C1","scenario":null},{"value":"1,16E+01","module":"C2","scenario":null},{"value":"1,77E+02","module":"C3","scenario":null},{"value":"6,60E+00","module":"C4","scenario":null},{"value":"-2,03E+03","module":"D","scenario":null}]}],"additional_environmental_impact":[{"parameter":"PM","unit":"Disease incidence","values":[{"value":"3,84E-04","module":"A1-A3","scenario":null},{"value":"2,90E-06","module":"A4","scenario":null},{"value":"0,00E+00","module":"C1","scenario":null},{"value":"7,11E-07","module":"C2","scenario":null},{"value":"3,05E-06","module":"C3","scenario":null},{"value":"2,17E-07","module":"C4","scenario":null},{"value":"-1,43E-04","module":"D","scenario":null}]},{"parameter":"ETP-fw","unit":"CTUe","values":[{"value":"2,31E+05","module":"A1-A3","scenario":null},{"value":"4,31E+02","module":"A4","scenario":null},{"value":"0,00E+00","module":"C1","scenario":null},{"value":"1,30E+02","module":"C2","scenario":null},{"value":"2,92E+03","module":"C3","scenario":null},{"value":"8,67E+03","module":"C4","scenario":null},{"value":"-7,91E+04","module":"D","scenario":null}]},{"parameter":"HTP-c","unit":"CTUh","values":[{"value":"1,74E-05","module":"A1-A3","scenario":null},{"value":"0,00E+00","module":"A4","scenario":null},{"value":"0,00E+00","module":"C1","scenario":null},{"value":"0,00E+00","module":"C2","scenario":null},{"value":"1,97E-07","module":"C3","scenario":null},{"value":"1,96E-08","module":"C4","scenario":null},{"value":"-5,64E-06","module":"D","scenario":null}]},{"parameter":"HTP-nc","unit":"CTUh","values":[{"value":"2,82E-04","module":"A1-A3","scenario":null},{"value":"4,40E-07","module":"A4","scenario":null},{"value":"0,00E+00","module":"C1","scenario":null},{"value":"1,42E-07","module":"C2","scenario":null},{"value":"4,73E-06","module":"C3","scenario":null},{"value":"9,78E-07","module":"C4","scenario":null},{"value":"-3,15E-05","module":"D","scenario":null}]},{"parameter":"SQP","unit":"-","values":[{"value":"2,10E+04","module":"A1-A3","scenario":null},{"value":"5,56E+02","module":"A4","scenario":null},{"value":"0,00E+00","module":"C1","scenario":null},{"value":"1,23E+02","module":"C2","scenario":null},{"value":"2,25E+02","module":"C3","scenario":null},{"value":"1,30E+02","module":"C4","scenario":null},{"value":"-1,27E+03","module":"D","scenario":null}]},{"parameter":"IRP","unit":"kBq U235-eq","values":[{"value":"2,11E+02","module":"A1-A3","scenario":null},{"value":"2,56E+00","module":"A4","scenario":null},{"value":"0,00E+00","module":"C1","scenario":null},{"value":"7,68E-01","module":"C2","scenario":null},{"value":"2,64E+00","module":"C3","scenario":null},{"value":"2,08E-01","module":"C4","scenario":null},{"value":"-8,57E+01","module":"D","scenario":null}]}],"resource_use":[{"parameter":"PERE","unit":"MJ","values":[{"value":"1,57E+04","module":"A1-A3","scenario":null},{"value":"7,81E+00","module":"A4","scenario":null},{"value":"0,00E+00","module":"C1","scenario":null},{"value":"2,51E+00","module":"C2","scenario":null},{"value":"1,03E+02","module":"C3","scenario":null},{"value":"6,75E+00","module":"C4","scenario":null},{"value":"-7,43E+03","module":"D","scenario":null}]},{"parameter":"PERM","unit":"","values":[{"value":"2,58E+01","module":"A1-A3","scenario":null},{"value":"0,00E+00","module":"A4","scenario":null},{"value":"0,00E+00","module":"C1","scenario":null},{"value":"0,00E+00","module":"C2","scenario":null},{"value":"0,00E+00","module":"C3","scenario":null},{"value":"0,00E+00","module":"C4","scenario":null},{"value":"0,00E+00","module":"D","scenario":null}]},{"parameter":"PERT","unit":"MJ","values":[{"value":"1,58E+04","module":"A1-A3","scenario":null},{"value":"7,81E+00","module":"A4","scenario":null},{"value":"0,00E+00","module":"C1","scenario":null},{"value":"2,51E+00","module":"C2","scenario":null},{"value":"1,03E+02","module":"C3","scenario":null},{"value":"6,75E+00","module":"C4","scenario":null},{"value":"-7,43E+03","module":"D","scenario":null}]},{"parameter":"PENRE","unit":"MJ","values":[{"value":"5,27E+04","module":"A1-A3","scenario":null},{"value":"5,85E+02","module":"A4","scenario":null},{"value":"0,00E+00","module":"C1","scenario":null},{"value":"1,76E+02","module":"C2","scenario":null},{"value":"5,79E+02","module":"C3","scenario":null},{"value":"4,51E+01","module":"C4","scenario":null},{"value":"-2,28E+04","module":"D","scenario":null}]},{"parameter":"PENRM","unit":"MJ","values":[{"value":"1,60E+03","module":"A1-A3","scenario":null},{"value":"0,00E+00","module":"A4","scenario":null},{"value":"0,00E+00","module":"C1","scenario":null},{"value":"0,00E+00","module":"C2","scenario":null},{"value":"-9,48E+02","module":"C3","scenario":null},{"value":"0,00E+00","module":"C4","scenario":null},{"value":"0,00E+00","module":"D","scenario":null}]},{"parameter":"PENRT","unit":"MJ","values":[{"value":"5,43E+04","module":"A1-A3","scenario":null},{"value":"5,85E+02","module":"A4","scenario":null},{"value":"0,00E+00","module":"C1","scenario":null},{"value":"1,76E+02","module":"C2","scenario":null},{"value":"-3,69E+02","module":"C3","scenario":null},{"value":"4,51E+01","module":"C4","scenario":null},{"value":"-2,28E+04","module":"D","scenario":null}]},{"parameter":"SM","unit":"kg","values":[{"value":"3,09E+02","module":"A1-A3","scenario":null},{"value":"0,00E+00","module":"A4","scenario":null},{"value":"0,00E+00","module":"C1","scenario":null},{"value":"0,00E+00","module":"C2","scenario":null},{"value":"2,49E-04","module":"C3","scenario":null},{"value":"8,33E-02","module":"C4","scenario":null},{"value":"1,52E+00","module":"D","scenario":null}]},{"parameter":"RSF","unit":"MJ","values":[{"value":"7,77E+01","module":"A1-A3","scenario":null},{"value":"2,76E-01","module":"A4","scenario":null},{"value":"0,00E+00","module":"C1","scenario":null},{"value":"9,00E-02","module":"C2","scenario":null},{"value":"2,23E+00","module":"C3","scenario":null},{"value":"7,47E-02","module":"C4","scenario":null},{"value":"8,92E+00","module":"D","scenario":null}]},{"parameter":"NRSF","unit":"MJ","values":[{"value":"9,43E+02","module":"A1-A3","scenario":null},{"value":"9,55E-01","module":"A4","scenario":null},{"value":"0,00E+00","module":"C1","scenario":null},{"value":"3,22E-01","module":"C2","scenario":null},{"value":"-3,63E-03","module":"C3","scenario":null},{"value":"1,23E+00","module":"C4","scenario":null},{"value":"3,40E+02","module":"D","scenario":null}]},{"parameter":"FW","unit":"m3","values":[{"value":"1,20E+02","module":"A1-A3","scenario":null},{"value":"6,48E-02","module":"A4","scenario":null},{"value":"0,00E+00","module":"C1","scenario":null},{"value":"1,88E-02","module":"C2","scenario":null},{"value":"5,62E-01","module":"C3","scenario":null},{"value":"6,13E-02","module":"C4","scenario":null},{"value":"-3,96E+01","module":"D","scenario":null}]}],"end_of_life_waste":[{"parameter":"HWD","unit":"kg","values":[{"value":"3,21E+01","module":"A1-A3","scenario":null},{"value":"3,12E-02","module":"A4","scenario":null},{"value":"0,00E+00","module":"C1","scenario":null},{"value":"9,06E-03","module":"C2","scenario":null},{"value":"1,95E-03","module":"C3","scenario":null},{"value":"5,57E+00","module":"C4","scenario":null},{"value":"4,38E+00","module":"D","scenario":null}]},{"parameter":"NHWD","unit":"kg","values":[{"value":"1,32E+03","module":"A1-A3","scenario":null},{"value":"4,10E+01","module":"A4","scenario":null},{"value":"0,00E+00","module":"C1","scenario":null},{"value":"8,54E+00","module":"C2","scenario":null},{"value":"9,39E+01","module":"C3","scenario":null},{"value":"8,19E+01","module":"C4","scenario":null},{"value":"-5,84E+02","module":"D","scenario":null}]},{"parameter":"RWD","unit":"kg","values":[{"value":"1,99E-01","module":"A1-A3","scenario":null},{"value":"3,99E-03","module":"A4","scenario":null},{"value":"0,00E+00","module":"C1","scenario":null},{"value":"1,20E-03","module":"C2","scenario":null},{"value":"9,85E-05","module":"C3","scenario":null},{"value":"7,49E-06","module":"C4","scenario":null},{"value":"-8,04E-02","module":"D","scenario":null}]}],"end_of_life_flow":[{"parameter":"CRU","unit":"kg","values":[{"value":"0,00E+00","module":"A1-A3","scenario":null},{"value":"0,00E+00","module":"A4","scenario":null},{"value":"0,00E+00","module":"C1","scenario":null},{"value":"0,00E+00","module":"C2","scenario":null},{"value":"0,00E+00","module":"C3","scenario":null},{"value":"0,00E+00","module":"C4","scenario":null},{"value":"0,00E+00","module":"D","scenario":null}]},{"parameter":"MFR","unit":"kg","values":[{"value":"8,07E+01","module":"A1-A3","scenario":null},{"value":"0,00E+00","module":"A4","scenario":null},{"value":"0,00E+00","module":"C1","scenario":null},{"value":"0,00E+00","module":"C2","scenario":null},{"value":"6,84E+02","module":"C3","scenario":null},{"value":"1,39E-04","module":"C4","scenario":null},{"value":"-7,46E-02","module":"D","scenario":null}]},{"parameter":"MER","unit":"kg","values":[{"value":"2,63E+01","module":"A1-A3","scenario":null},{"value":"0,00E+00","module":"A4","scenario":null},{"value":"0,00E+00","module":"C1","scenario":null},{"value":"0,00E+00","module":"C2","scenario":null},{"value":"9,22E+01","module":"C3","scenario":null},{"value":"3,87E-06","module":"C4","scenario":null},{"value":"-9,70E-03","module":"D","scenario":null}]},{"parameter":"EEE","unit":"MJ","values":[{"value":"1,55E+01","module":"A1-A3","scenario":null},{"value":"0,00E+00","module":"A4","scenario":null},{"value":"0,00E+00","module":"C1","scenario":null},{"value":"0,00E+00","module":"C2","scenario":null},{"value":"1,31E+00","module":"C3","scenario":null},{"value":"1,56E-04","module":"C4","scenario":null},{"value":"-2,91E-02","module":"D","scenario":null}]},{"parameter":"EET","unit":"MJ","values":[{"value":"2,35E+02","module":"A1-A3","scenario":null},{"value":"0,00E+00","module":"A4","scenario":null},{"value":"0,00E+00","module":"C1","scenario":null},{"value":"0,00E+00","module":"C2","scenario":null},{"value":"1,98E+01","module":"C3","scenario":null},{"value":"2,37E-03","module":"C4","scenario":null},{"value":"-4,41E-01","module":"D","scenario":null}]}]}