{"product_name":"FLEXR\u00d6R16/FQ Pure 3G1,5mm\u00b2 ","epd_id":"NEPD-6753-6072","declared_unit":{"unit":"m","amount":1},"compliance":["EN 15804+A2","ISO 14025","ISO 21930"],"producer_name":"Prysmian Group Sverige AB","environmental_impact":[{"parameter":"GWP-total","unit":"kg CO2-eq","values":[{"value":"2,91E-01","module":"A1","scenario":null},{"value":"3,24E-03","module":"A2","scenario":null},{"value":"2,61E-02","module":"A3","scenario":null},{"value":"1,51E-02","module":"A4","scenario":null},{"value":"8,45E-03","module":"A5","scenario":null},{"value":"2,44E-01","module":"B6","scenario":null},{"value":"0,00E+00","module":"C1","scenario":null},{"value":"5,55E-03","module":"C2","scenario":null},{"value":"7,81E-02","module":"C3","scenario":null},{"value":"3,85E-03","module":"C4","scenario":null},{"value":"-4,54E-02","module":"D","scenario":null},{"value":"3,20E-01","module":"A1A3","scenario":null}]},{"parameter":"GWP-fossil","unit":"kg CO2-eq","values":[{"value":"2,89E-01","module":"A1","scenario":null},{"value":"3,24E-03","module":"A2","scenario":null},{"value":"2,52E-02","module":"A3","scenario":null},{"value":"1,51E-02","module":"A4","scenario":null},{"value":"8,40E-03","module":"A5","scenario":null},{"value":"2,25E-01","module":"B6","scenario":null},{"value":"0,00E+00","module":"C1","scenario":null},{"value":"5,55E-03","module":"C2","scenario":null},{"value":"7,81E-02","module":"C3","scenario":null},{"value":"3,85E-03","module":"C4","scenario":null},{"value":"-4,50E-02","module":"D","scenario":null},{"value":"3,17E-01","module":"A1A3","scenario":null}]},{"parameter":"GWP-biogenic","unit":"kg CO2-eq","values":[{"value":"1,72E-03","module":"A1","scenario":null},{"value":"1,33E-06","module":"A2","scenario":null},{"value":"7,93E-04","module":"A3","scenario":null},{"value":"6,20E-06","module":"A4","scenario":null},{"value":"5,05E-05","module":"A5","scenario":null},{"value":"4,57E-03","module":"B6","scenario":null},{"value":"0,00E+00","module":"C1","scenario":null},{"value":"2,26E-06","module":"C2","scenario":null},{"value":"1,04E-06","module":"C3","scenario":null},{"value":"3,38E-07","module":"C4","scenario":null},{"value":"-1,96E-04","module":"D","scenario":null},{"value":"2,51E-03","module":"A1A3","scenario":null}]},{"parameter":"GWP-luluc","unit":"kg CO2-eq","values":[{"value":"2,66E-04","module":"A1","scenario":null},{"value":"9,48E-07","module":"A2","scenario":null},{"value":"4,14E-05","module":"A3","scenario":null},{"value":"4,41E-06","module":"A4","scenario":null},{"value":"6,30E-06","module":"A5","scenario":null},{"value":"1,46E-02","module":"B6","scenario":null},{"value":"0,00E+00","module":"C1","scenario":null},{"value":"1,94E-06","module":"C2","scenario":null},{"value":"1,79E-07","module":"C3","scenario":null},{"value":"1,61E-07","module":"C4","scenario":null},{"value":"-1,79E-04","module":"D","scenario":null},{"value":"3,08E-04","module":"A1A3","scenario":null}]},{"parameter":"ODP","unit":"kg CFC11-eq","values":[{"value":"1,48E-08","module":"A1","scenario":null},{"value":"7,49E-10","module":"A2","scenario":null},{"value":"2,17E-09","module":"A3","scenario":null},{"value":"3,49E-09","module":"A4","scenario":null},{"value":"4,55E-10","module":"A5","scenario":null},{"value":"1,10E-07","module":"B6","scenario":null},{"value":"0,00E+00","module":"C1","scenario":null},{"value":"1,26E-09","module":"C2","scenario":null},{"value":"1,01E-10","module":"C3","scenario":null},{"value":"1,63E-10","module":"C4","scenario":null},{"value":"-3,21E-04","module":"D","scenario":null},{"value":"1,77E-08","module":"A1A3","scenario":null}]},{"parameter":"AP","unit":"mol H+-eq","values":[{"value":"1,44E-02","module":"A1","scenario":null},{"value":"1,36E-05","module":"A2","scenario":null},{"value":"1,09E-04","module":"A3","scenario":null},{"value":"6,36E-05","module":"A4","scenario":null},{"value":"2,92E-04","module":"A5","scenario":null},{"value":"1,46E-03","module":"B6","scenario":null},{"value":"0,00E+00","module":"C1","scenario":null},{"value":"2,27E-05","module":"C2","scenario":null},{"value":"1,25E-05","module":"C3","scenario":null},{"value":"4,26E-06","module":"C4","scenario":null},{"value":"-3,79E-03","module":"D","scenario":null},{"value":"1,45E-02","module":"A1A3","scenario":null}]},{"parameter":"POCP","unit":"kg NMVOC-eq","values":[{"value":"2,78E-03","module":"A1","scenario":null},{"value":"1,45E-05","module":"A2","scenario":null},{"value":"4,74E-05","module":"A3","scenario":null},{"value":"6,80E-05","module":"A4","scenario":null},{"value":"5,90E-05","module":"A5","scenario":null},{"value":"7,47E-04","module":"B6","scenario":null},{"value":"0,00E+00","module":"C1","scenario":null},{"value":"2,28E-05","module":"C2","scenario":null},{"value":"1,52E-05","module":"C3","scenario":null},{"value":"5,60E-06","module":"C4","scenario":null},{"value":"-7,31E-04","module":"D","scenario":null},{"value":"2,84E-03","module":"A1A3","scenario":null}]},{"parameter":"ADPE","unit":"kg Sb-eq","values":[{"value":"4,21E-05","module":"A1","scenario":null},{"value":"5,58E-08","module":"A2","scenario":null},{"value":"1,35E-07","module":"A3","scenario":null},{"value":"2,58E-07","module":"A4","scenario":null},{"value":"8,54E-07","module":"A5","scenario":null},{"value":"8,99E-06","module":"B6","scenario":null},{"value":"0,00E+00","module":"C1","scenario":null},{"value":"1,50E-07","module":"C2","scenario":null},{"value":"4,97E-09","module":"C3","scenario":null},{"value":"4,24E-09","module":"C4","scenario":null},{"value":"-2,09E-05","module":"D","scenario":null},{"value":"4,23E-05","module":"A1A3","scenario":null}]},{"parameter":"ADPF","unit":"MJ","values":[{"value":"6,14E+00","module":"A1","scenario":null},{"value":"5,04E-02","module":"A2","scenario":null},{"value":"4,36E-01","module":"A3","scenario":null},{"value":"2,35E-01","module":"A4","scenario":null},{"value":"1,39E-01","module":"A5","scenario":null},{"value":"2,63E+01","module":"B6","scenario":null},{"value":"0,00E+00","module":"C1","scenario":null},{"value":"8,36E-02","module":"C2","scenario":null},{"value":"7,31E-03","module":"C3","scenario":null},{"value":"1,26E-02","module":"C4","scenario":null},{"value":"-9,35E-01","module":"D","scenario":null},{"value":"6,62E+00","module":"A1A3","scenario":null}]},{"parameter":"WDP","unit":"m3 world-eq. Deprived","values":[{"value":"9,32E+00","module":"A1","scenario":null},{"value":"3,88E-02","module":"A2","scenario":null},{"value":"5,47E+00","module":"A3","scenario":null},{"value":"1,80E-01","module":"A4","scenario":null},{"value":"3,06E-01","module":"A5","scenario":null},{"value":"2,67E+03","module":"B6","scenario":null},{"value":"0,00E+00","module":"C1","scenario":null},{"value":"7,98E-02","module":"C2","scenario":null},{"value":"3,65E-02","module":"C3","scenario":null},{"value":"1,96E-01","module":"C4","scenario":null},{"value":"-1,32E-01","module":"D","scenario":null},{"value":"1,48E+01","module":"A1A3","scenario":null}]},{"parameter":"EP-freshwater","unit":"kg P-eq","values":[{"value":"1,21E-04","module":"A1","scenario":null},{"value":"2,47E-08","module":"A2","scenario":null},{"value":"1,89E-06","module":"A3","scenario":null},{"value":"1,15E-07","module":"A4","scenario":null},{"value":"2,47E-06","module":"A5","scenario":null},{"value":"1,52E-05","module":"B6","scenario":null},{"value":"0,00E+00","module":"C1","scenario":null},{"value":"4,36E-08","module":"C2","scenario":null},{"value":"9,71E-09","module":"C3","scenario":null},{"value":"7,67E-09","module":"C4","scenario":null},{"value":"-2,55E-05","module":"D","scenario":null},{"value":"1,23E-04","module":"A1A3","scenario":null}]},{"parameter":"EP-marine","unit":"kg N-eq","values":[{"value":"6,27E-04","module":"A1","scenario":null},{"value":"4,09E-06","module":"A2","scenario":null},{"value":"1,61E-05","module":"A3","scenario":null},{"value":"1,91E-05","module":"A4","scenario":null},{"value":"1,37E-05","module":"A5","scenario":null},{"value":"2,49E-04","module":"B6","scenario":null},{"value":"0,00E+00","module":"C1","scenario":null},{"value":"6,72E-06","module":"C2","scenario":null},{"value":"6,00E-06","module":"C3","scenario":null},{"value":"5,26E-06","module":"C4","scenario":null},{"value":"-1,74E-04","module":"D","scenario":null},{"value":"6,47E-04","module":"A1A3","scenario":null}]},{"parameter":"EP-terrestrial","unit":"mol N-eq.","values":[{"value":"8,97E-03","module":"A1","scenario":null},{"value":"4,53E-05","module":"A2","scenario":null},{"value":"1,82E-04","module":"A3","scenario":null},{"value":"2,11E-04","module":"A4","scenario":null},{"value":"1,91E-04","module":"A5","scenario":null},{"value":"3,28E-03","module":"B6","scenario":null},{"value":"0,00E+00","module":"C1","scenario":null},{"value":"7,44E-05","module":"C2","scenario":null},{"value":"6,32E-05","module":"C3","scenario":null},{"value":"1,70E-05","module":"C4","scenario":null},{"value":"-2,60E-03","module":"D","scenario":null},{"value":"9,20E-03","module":"A1A3","scenario":null}]},{"parameter":"GWP-IOBC","unit":"kg CO2-eq","values":[{"value":"2,84E-01","module":"A1","scenario":null},{"value":"3,24E-03","module":"A2","scenario":null},{"value":"2,66E-02","module":"A3","scenario":null},{"value":"1,51E-02","module":"A4","scenario":null},{"value":"8,34E-03","module":"A5","scenario":null},{"value":"2,44E-01","module":"B6","scenario":null},{"value":"0,00E+00","module":"C1","scenario":null},{"value":"5,55E-03","module":"C2","scenario":null},{"value":"7,81E-02","module":"C3","scenario":null},{"value":"3,93E-03","module":"C4","scenario":null},{"value":"-3,25E-02","module":"D","scenario":null},{"value":"3,14E-01","module":"A1A3","scenario":null}]}],"additional_environmental_impact":[{"parameter":"PM","unit":"Disease incidence","values":[{"value":"3,20E-08","module":"A1","scenario":null},{"value":"2,84E-10","module":"A2","scenario":null},{"value":"3,11E-10","module":"A3","scenario":null},{"value":"1,33E-09","module":"A4","scenario":null},{"value":"6,88E-10","module":"A5","scenario":null},{"value":"1,05E-08","module":"B6","scenario":null},{"value":"0,00E+00","module":"C1","scenario":null},{"value":"3,99E-10","module":"C2","scenario":null},{"value":"5,70E-11","module":"C3","scenario":null},{"value":"8,00E-11","module":"C4","scenario":null},{"value":"-1,01E-08","module":"D","scenario":null},{"value":"3,25E-08","module":"A1A3","scenario":null}]},{"parameter":"ETP-fw","unit":"CTUe","values":[{"value":"1,16E+02","module":"A1","scenario":null},{"value":"3,68E-02","module":"A2","scenario":null},{"value":"2,78E-01","module":"A3","scenario":null},{"value":"1,72E-01","module":"A4","scenario":null},{"value":"2,52E+00","module":"A5","scenario":null},{"value":"1,39E+01","module":"B6","scenario":null},{"value":"0,00E+00","module":"C1","scenario":null},{"value":"6,16E-02","module":"C2","scenario":null},{"value":"7,11E-02","module":"C3","scenario":null},{"value":"9,50E+00","module":"C4","scenario":null},{"value":"-3,44E+01","module":"D","scenario":null},{"value":"1,16E+02","module":"A1A3","scenario":null}]},{"parameter":"HTP-c","unit":"CTUh","values":[{"value":"2,35E-09","module":"A1","scenario":null},{"value":"0,00E+00","module":"A2","scenario":null},{"value":"8,00E-12","module":"A3","scenario":null},{"value":"0,00E+00","module":"A4","scenario":null},{"value":"4,70E-11","module":"A5","scenario":null},{"value":"4,00E-10","module":"B6","scenario":null},{"value":"0,00E+00","module":"C1","scenario":null},{"value":"0,00E+00","module":"C2","scenario":null},{"value":"3,00E-12","module":"C3","scenario":null},{"value":"0,00E+00","module":"C4","scenario":null},{"value":"-4,89E-10","module":"D","scenario":null},{"value":"2,36E-09","module":"A1A3","scenario":null}]},{"parameter":"HTP-nc","unit":"CTUh","values":[{"value":"1,94E-07","module":"A1","scenario":null},{"value":"3,50E-11","module":"A2","scenario":null},{"value":"2,83E-10","module":"A3","scenario":null},{"value":"1,66E-10","module":"A4","scenario":null},{"value":"3,89E-09","module":"A5","scenario":null},{"value":"9,62E-09","module":"B6","scenario":null},{"value":"0,00E+00","module":"C1","scenario":null},{"value":"6,70E-11","module":"C2","scenario":null},{"value":"1,18E-10","module":"C3","scenario":null},{"value":"1,40E-11","module":"C4","scenario":null},{"value":"-4,15E-08","module":"D","scenario":null},{"value":"1,94E-07","module":"A1A3","scenario":null}]},{"parameter":"SQP","unit":"-","values":[{"value":"2,24E+00","module":"A1","scenario":null},{"value":"5,75E-02","module":"A2","scenario":null},{"value":"9,27E-02","module":"A3","scenario":null},{"value":"2,70E-01","module":"A4","scenario":null},{"value":"5,51E-02","module":"A5","scenario":null},{"value":"1,17E+01","module":"B6","scenario":null},{"value":"0,00E+00","module":"C1","scenario":null},{"value":"5,77E-02","module":"C2","scenario":null},{"value":"1,15E-03","module":"C3","scenario":null},{"value":"3,70E-02","module":"C4","scenario":null},{"value":"-8,70E-01","module":"D","scenario":null},{"value":"2,39E+00","module":"A1A3","scenario":null}]},{"parameter":"IRP","unit":"kBq U235-eq","values":[{"value":"1,05E-02","module":"A1","scenario":null},{"value":"2,20E-04","module":"A2","scenario":null},{"value":"3,22E-03","module":"A3","scenario":null},{"value":"1,03E-03","module":"A4","scenario":null},{"value":"3,07E-04","module":"A5","scenario":null},{"value":"9,03E-01","module":"B6","scenario":null},{"value":"0,00E+00","module":"C1","scenario":null},{"value":"3,66E-04","module":"C2","scenario":null},{"value":"1,58E-05","module":"C3","scenario":null},{"value":"7,04E-05","module":"C4","scenario":null},{"value":"-9,78E-04","module":"D","scenario":null},{"value":"1,39E-02","module":"A1A3","scenario":null}]}],"resource_use":[{"parameter":"PERE","unit":"MJ","values":[{"value":"5,22E-01","module":"A1","scenario":null},{"value":"6,35E-04","module":"A2","scenario":null},{"value":"7,07E-02","module":"A3","scenario":null},{"value":"2,96E-03","module":"A4","scenario":null},{"value":"1,20E-02","module":"A5","scenario":null},{"value":"1,27E+01","module":"B6","scenario":null},{"value":"0,00E+00","module":"C1","scenario":null},{"value":"1,18E-03","module":"C2","scenario":null},{"value":"3,23E-04","module":"C3","scenario":null},{"value":"1,06E-03","module":"C4","scenario":null},{"value":"-4,77E-01","module":"D","scenario":null},{"value":"5,93E-01","module":"A1A3","scenario":null}]},{"parameter":"PERM","unit":"","values":[{"value":"0,00E+00","module":"A1","scenario":null},{"value":"0,00E+00","module":"A2","scenario":null},{"value":"0,00E+00","module":"A3","scenario":null},{"value":"0,00E+00","module":"A4","scenario":null},{"value":"0,00E+00","module":"A5","scenario":null},{"value":"0,00E+00","module":"B6","scenario":null},{"value":"0,00E+00","module":"C1","scenario":null},{"value":"0,00E+00","module":"C2","scenario":null},{"value":"0,00E+00","module":"C3","scenario":null},{"value":"0,00E+00","module":"C4","scenario":null},{"value":"0,00E+00","module":"D","scenario":null},{"value":"0,00E+00","module":"A1A3","scenario":null}]},{"parameter":"PERT","unit":"MJ","values":[{"value":"5,22E-01","module":"A1","scenario":null},{"value":"6,35E-04","module":"A2","scenario":null},{"value":"7,07E-02","module":"A3","scenario":null},{"value":"2,96E-03","module":"A4","scenario":null},{"value":"1,20E-02","module":"A5","scenario":null},{"value":"1,27E+01","module":"B6","scenario":null},{"value":"0,00E+00","module":"C1","scenario":null},{"value":"1,18E-03","module":"C2","scenario":null},{"value":"3,23E-04","module":"C3","scenario":null},{"value":"1,06E-03","module":"C4","scenario":null},{"value":"-4,77E-01","module":"D","scenario":null},{"value":"5,93E-01","module":"A1A3","scenario":null}]},{"parameter":"PENRE","unit":"MJ","values":[{"value":"4,33E+00","module":"A1","scenario":null},{"value":"5,04E-02","module":"A2","scenario":null},{"value":"4,37E-01","module":"A3","scenario":null},{"value":"2,35E-01","module":"A4","scenario":null},{"value":"1,03E-01","module":"A5","scenario":null},{"value":"2,64E+01","module":"B6","scenario":null},{"value":"0,00E+00","module":"C1","scenario":null},{"value":"8,36E-02","module":"C2","scenario":null},{"value":"7,31E-03","module":"C3","scenario":null},{"value":"1,26E-02","module":"C4","scenario":null},{"value":"-6,53E-01","module":"D","scenario":null},{"value":"4,82E+00","module":"A1A3","scenario":null}]},{"parameter":"PENRM","unit":"MJ","values":[{"value":"1,94E+00","module":"A1","scenario":null},{"value":"0,00E+00","module":"A2","scenario":null},{"value":"0,00E+00","module":"A3","scenario":null},{"value":"0,00E+00","module":"A4","scenario":null},{"value":"4,21E-04","module":"A5","scenario":null},{"value":"0,00E+00","module":"B6","scenario":null},{"value":"0,00E+00","module":"C1","scenario":null},{"value":"0,00E+00","module":"C2","scenario":null},{"value":"-1,92E+00","module":"C3","scenario":null},{"value":"0,00E+00","module":"C4","scenario":null},{"value":"-3,08E-01","module":"D","scenario":null},{"value":"1,94E+00","module":"A1A3","scenario":null}]},{"parameter":"PENRT","unit":"MJ","values":[{"value":"6,27E+00","module":"A1","scenario":null},{"value":"5,04E-02","module":"A2","scenario":null},{"value":"4,37E-01","module":"A3","scenario":null},{"value":"2,35E-01","module":"A4","scenario":null},{"value":"1,04E-01","module":"A5","scenario":null},{"value":"2,64E+01","module":"B6","scenario":null},{"value":"0,00E+00","module":"C1","scenario":null},{"value":"8,36E-02","module":"C2","scenario":null},{"value":"-1,92E+00","module":"C3","scenario":null},{"value":"1,26E-02","module":"C4","scenario":null},{"value":"-9,61E-01","module":"D","scenario":null},{"value":"6,76E+00","module":"A1A3","scenario":null}]},{"parameter":"SM","unit":"kg","values":[{"value":"1,44E-02","module":"A1","scenario":null},{"value":"0,00E+00","module":"A2","scenario":null},{"value":"0,00E+00","module":"A3","scenario":null},{"value":"0,00E+00","module":"A4","scenario":null},{"value":"2,89E-04","module":"A5","scenario":null},{"value":"0,00E+00","module":"B6","scenario":null},{"value":"0,00E+00","module":"C1","scenario":null},{"value":"0,00E+00","module":"C2","scenario":null},{"value":"0,00E+00","module":"C3","scenario":null},{"value":"8,00E-05","module":"C4","scenario":null},{"value":"6,43E-03","module":"D","scenario":null},{"value":"1,44E-02","module":"A1A3","scenario":null}]},{"parameter":"RSF","unit":"MJ","values":[{"value":"5,01E-03","module":"A1","scenario":null},{"value":"2,22E-05","module":"A2","scenario":null},{"value":"5,13E-03","module":"A3","scenario":null},{"value":"1,04E-04","module":"A4","scenario":null},{"value":"2,07E-04","module":"A5","scenario":null},{"value":"4,91E-02","module":"B6","scenario":null},{"value":"0,00E+00","module":"C1","scenario":null},{"value":"4,22E-05","module":"C2","scenario":null},{"value":"7,54E-06","module":"C3","scenario":null},{"value":"2,21E-05","module":"C4","scenario":null},{"value":"1,70E-05","module":"D","scenario":null},{"value":"1,02E-02","module":"A1A3","scenario":null}]},{"parameter":"NRSF","unit":"MJ","values":[{"value":"8,67E-04","module":"A1","scenario":null},{"value":"7,46E-05","module":"A2","scenario":null},{"value":"1,28E-03","module":"A3","scenario":null},{"value":"3,47E-04","module":"A4","scenario":null},{"value":"5,60E-05","module":"A5","scenario":null},{"value":"1,55E-01","module":"B6","scenario":null},{"value":"0,00E+00","module":"C1","scenario":null},{"value":"1,51E-04","module":"C2","scenario":null},{"value":"0,00E+00","module":"C3","scenario":null},{"value":"8,17E-05","module":"C4","scenario":null},{"value":"-2,18E-02","module":"D","scenario":null},{"value":"2,22E-03","module":"A1A3","scenario":null}]},{"parameter":"FW","unit":"m3","values":[{"value":"1,03E-02","module":"A1","scenario":null},{"value":"5,73E-06","module":"A2","scenario":null},{"value":"3,72E-04","module":"A3","scenario":null},{"value":"2,68E-05","module":"A4","scenario":null},{"value":"2,16E-04","module":"A5","scenario":null},{"value":"2,88E-02","module":"B6","scenario":null},{"value":"0,00E+00","module":"C1","scenario":null},{"value":"8,81E-06","module":"C2","scenario":null},{"value":"4,29E-05","module":"C3","scenario":null},{"value":"1,59E-05","module":"C4","scenario":null},{"value":"-1,20E-03","module":"D","scenario":null},{"value":"1,07E-02","module":"A1A3","scenario":null}]}],"end_of_life_waste":[{"parameter":"HWD","unit":"kg","values":[{"value":"1,93E-03","module":"A1","scenario":null},{"value":"2,75E-06","module":"A2","scenario":null},{"value":"1,51E-03","module":"A3","scenario":null},{"value":"1,29E-05","module":"A4","scenario":null},{"value":"9,07E-05","module":"A5","scenario":null},{"value":"1,38E-03","module":"B6","scenario":null},{"value":"0,00E+00","module":"C1","scenario":null},{"value":"4,26E-06","module":"C2","scenario":null},{"value":"0,00E+00","module":"C3","scenario":null},{"value":"1,07E-03","module":"C4","scenario":null},{"value":"-2,63E-04","module":"D","scenario":null},{"value":"3,45E-03","module":"A1A3","scenario":null}]},{"parameter":"NHWD","unit":"kg","values":[{"value":"5,72E-02","module":"A1","scenario":null},{"value":"4,35E-03","module":"A2","scenario":null},{"value":"2,56E-03","module":"A3","scenario":null},{"value":"2,05E-02","module":"A4","scenario":null},{"value":"2,72E-03","module":"A5","scenario":null},{"value":"8,70E-02","module":"B6","scenario":null},{"value":"0,00E+00","module":"C1","scenario":null},{"value":"4,00E-03","module":"C2","scenario":null},{"value":"0,00E+00","module":"C3","scenario":null},{"value":"4,74E-02","module":"C4","scenario":null},{"value":"-1,26E-02","module":"D","scenario":null},{"value":"6,41E-02","module":"A1A3","scenario":null}]},{"parameter":"RWD","unit":"kg","values":[{"value":"9,09E-06","module":"A1","scenario":null},{"value":"3,44E-07","module":"A2","scenario":null},{"value":"2,65E-06","module":"A3","scenario":null},{"value":"1,61E-06","module":"A4","scenario":null},{"value":"2,87E-07","module":"A5","scenario":null},{"value":"3,97E-04","module":"B6","scenario":null},{"value":"0,00E+00","module":"C1","scenario":null},{"value":"5,70E-07","module":"C2","scenario":null},{"value":"0,00E+00","module":"C3","scenario":null},{"value":"8,50E-08","module":"C4","scenario":null},{"value":"-8,36E-07","module":"D","scenario":null},{"value":"1,21E-05","module":"A1A3","scenario":null}]}],"end_of_life_flow":[{"parameter":"CRU","unit":"kg","values":[{"value":"0,00E+00","module":"A1","scenario":null},{"value":"0,00E+00","module":"A2","scenario":null},{"value":"0,00E+00","module":"A3","scenario":null},{"value":"0,00E+00","module":"A4","scenario":null},{"value":"0,00E+00","module":"A5","scenario":null},{"value":"0,00E+00","module":"B6","scenario":null},{"value":"0,00E+00","module":"C1","scenario":null},{"value":"0,00E+00","module":"C2","scenario":null},{"value":"0,00E+00","module":"C3","scenario":null},{"value":"0,00E+00","module":"C4","scenario":null},{"value":"0,00E+00","module":"D","scenario":null},{"value":"0,00E+00","module":"A1A3","scenario":null}]},{"parameter":"MFR","unit":"kg","values":[{"value":"0,00E+00","module":"A1","scenario":null},{"value":"0,00E+00","module":"A2","scenario":null},{"value":"1,35E-04","module":"A3","scenario":null},{"value":"0,00E+00","module":"A4","scenario":null},{"value":"6,54E-04","module":"A5","scenario":null},{"value":"0,00E+00","module":"B6","scenario":null},{"value":"0,00E+00","module":"C1","scenario":null},{"value":"0,00E+00","module":"C2","scenario":null},{"value":"3,26E-02","module":"C3","scenario":null},{"value":"2,97E-06","module":"C4","scenario":null},{"value":"-2,57E-04","module":"D","scenario":null},{"value":"1,35E-04","module":"A1A3","scenario":null}]},{"parameter":"MER","unit":"kg","values":[{"value":"0,00E+00","module":"A1","scenario":null},{"value":"0,00E+00","module":"A2","scenario":null},{"value":"6,47E-08","module":"A3","scenario":null},{"value":"0,00E+00","module":"A4","scenario":null},{"value":"6,30E-04","module":"A5","scenario":null},{"value":"0,00E+00","module":"B6","scenario":null},{"value":"0,00E+00","module":"C1","scenario":null},{"value":"0,00E+00","module":"C2","scenario":null},{"value":"3,15E-02","module":"C3","scenario":null},{"value":"2,01E-06","module":"C4","scenario":null},{"value":"-5,58E-05","module":"D","scenario":null},{"value":"6,47E-08","module":"A1A3","scenario":null}]},{"parameter":"EEE","unit":"MJ","values":[{"value":"0,00E+00","module":"A1","scenario":null},{"value":"0,00E+00","module":"A2","scenario":null},{"value":"3,45E-03","module":"A3","scenario":null},{"value":"0,00E+00","module":"A4","scenario":null},{"value":"1,07E-03","module":"A5","scenario":null},{"value":"0,00E+00","module":"B6","scenario":null},{"value":"0,00E+00","module":"C1","scenario":null},{"value":"0,00E+00","module":"C2","scenario":null},{"value":"5,02E-02","module":"C3","scenario":null},{"value":"2,17E-05","module":"C4","scenario":null},{"value":"-1,21E-04","module":"D","scenario":null},{"value":"3,45E-03","module":"A1A3","scenario":null}]},{"parameter":"EET","unit":"MJ","values":[{"value":"0,00E+00","module":"A1","scenario":null},{"value":"0,00E+00","module":"A2","scenario":null},{"value":"5,22E-02","module":"A3","scenario":null},{"value":"0,00E+00","module":"A4","scenario":null},{"value":"1,62E-02","module":"A5","scenario":null},{"value":"0,00E+00","module":"B6","scenario":null},{"value":"0,00E+00","module":"C1","scenario":null},{"value":"0,00E+00","module":"C2","scenario":null},{"value":"7,60E-01","module":"C3","scenario":null},{"value":"3,28E-04","module":"C4","scenario":null},{"value":"-1,83E-03","module":"D","scenario":null},{"value":"5,22E-02","module":"A1A3","scenario":null}]}]}