{"product_name":"TDV","epd_id":"NEPD-7801-7473","declared_unit":{"unit":"stk","amount":1},"compliance":["EN 15804+A2","ISO 14025","ISO 21930"],"producer_name":"TROX Group","environmental_impact":[{"parameter":"GWP-total","unit":"kg CO2-eq","values":[{"value":"1,65E+01","module":"A1-A3","scenario":null},{"value":"5,50E-01","module":"A4","scenario":null},{"value":"4,89E-03","module":"C1","scenario":null},{"value":"3,44E-02","module":"C2","scenario":null},{"value":"1,04E+00","module":"C3","scenario":null},{"value":"5,39E-02","module":"C4","scenario":null},{"value":"-5,89E-01","module":"D","scenario":null}]},{"parameter":"GWP-fossil","unit":"kg CO2-eq","values":[{"value":"1,63E+01","module":"A1-A3","scenario":null},{"value":"5,49E-01","module":"A4","scenario":null},{"value":"4,89E-03","module":"C1","scenario":null},{"value":"3,43E-02","module":"C2","scenario":null},{"value":"1,04E+00","module":"C3","scenario":null},{"value":"5,38E-02","module":"C4","scenario":null},{"value":"-5,87E-01","module":"D","scenario":null}]},{"parameter":"GWP-biogenic","unit":"kg CO2-eq","values":[{"value":"2,07E-01","module":"A1-A3","scenario":null},{"value":"2,27E-04","module":"A4","scenario":null},{"value":"9,17E-07","module":"C1","scenario":null},{"value":"1,42E-05","module":"C2","scenario":null},{"value":"1,46E-04","module":"C3","scenario":null},{"value":"7,77E-06","module":"C4","scenario":null},{"value":"-3,87E-04","module":"D","scenario":null}]},{"parameter":"GWP-luluc","unit":"kg CO2-eq","values":[{"value":"1,74E-02","module":"A1-A3","scenario":null},{"value":"1,96E-04","module":"A4","scenario":null},{"value":"3,86E-07","module":"C1","scenario":null},{"value":"1,22E-05","module":"C2","scenario":null},{"value":"1,52E-05","module":"C3","scenario":null},{"value":"2,69E-05","module":"C4","scenario":null},{"value":"-1,68E-03","module":"D","scenario":null}]},{"parameter":"ODP","unit":"kg CFC11-eq","values":[{"value":"1,37E-06","module":"A1-A3","scenario":null},{"value":"1,24E-07","module":"A4","scenario":null},{"value":"1,06E-09","module":"C1","scenario":null},{"value":"7,78E-09","module":"C2","scenario":null},{"value":"7,08E-09","module":"C3","scenario":null},{"value":"1,78E-09","module":"C4","scenario":null},{"value":"-3,04E-03","module":"D","scenario":null}]},{"parameter":"AP","unit":"mol H+-eq","values":[{"value":"1,22E-01","module":"A1-A3","scenario":null},{"value":"1,58E-03","module":"A4","scenario":null},{"value":"5,12E-05","module":"C1","scenario":null},{"value":"9,87E-05","module":"C2","scenario":null},{"value":"1,99E-04","module":"C3","scenario":null},{"value":"5,33E-05","module":"C4","scenario":null},{"value":"-3,05E-03","module":"D","scenario":null}]},{"parameter":"POCP","unit":"kg NMVOC-eq","values":[{"value":"5,47E-02","module":"A1-A3","scenario":null},{"value":"1,34E-03","module":"A4","scenario":null},{"value":"6,82E-05","module":"C1","scenario":null},{"value":"8,37E-05","module":"C2","scenario":null},{"value":"1,98E-04","module":"C3","scenario":null},{"value":"6,91E-05","module":"C4","scenario":null},{"value":"-3,07E-03","module":"D","scenario":null}]},{"parameter":"ADPE","unit":"kg Sb-eq","values":[{"value":"8,17E-03","module":"A1-A3","scenario":null},{"value":"1,52E-05","module":"A4","scenario":null},{"value":"7,51E-09","module":"C1","scenario":null},{"value":"9,49E-07","module":"C2","scenario":null},{"value":"2,33E-07","module":"C3","scenario":null},{"value":"5,61E-08","module":"C4","scenario":null},{"value":"-9,82E-06","module":"D","scenario":null}]},{"parameter":"ADPF","unit":"MJ","values":[{"value":"2,48E+02","module":"A1-A3","scenario":null},{"value":"8,31E+00","module":"A4","scenario":null},{"value":"6,73E-02","module":"C1","scenario":null},{"value":"5,19E-01","module":"C2","scenario":null},{"value":"2,95E-01","module":"C3","scenario":null},{"value":"1,51E-01","module":"C4","scenario":null},{"value":"-5,18E+00","module":"D","scenario":null}]},{"parameter":"WDP","unit":"m3 world-eq. Deprived","values":[{"value":"1,14E+03","module":"A1-A3","scenario":null},{"value":"8,04E+00","module":"A4","scenario":null},{"value":"1,43E-02","module":"C1","scenario":null},{"value":"5,02E-01","module":"C2","scenario":null},{"value":"1,11E+00","module":"C3","scenario":null},{"value":"9,20E-01","module":"C4","scenario":null},{"value":"2,08E+01","module":"D","scenario":null}]},{"parameter":"EP-freshwater","unit":"kg P-eq","values":[{"value":"8,63E-04","module":"A1-A3","scenario":null},{"value":"4,39E-06","module":"A4","scenario":null},{"value":"1,78E-08","module":"C1","scenario":null},{"value":"2,74E-07","module":"C2","scenario":null},{"value":"1,39E-06","module":"C3","scenario":null},{"value":"1,98E-07","module":"C4","scenario":null},{"value":"-3,73E-05","module":"D","scenario":null}]},{"parameter":"EP-marine","unit":"kg N-eq","values":[{"value":"1,59E-02","module":"A1-A3","scenario":null},{"value":"3,12E-04","module":"A4","scenario":null},{"value":"2,26E-05","module":"C1","scenario":null},{"value":"1,95E-05","module":"C2","scenario":null},{"value":"7,31E-05","module":"C3","scenario":null},{"value":"2,93E-05","module":"C4","scenario":null},{"value":"-6,73E-04","module":"D","scenario":null}]},{"parameter":"EP-terrestrial","unit":"mol N-eq.","values":[{"value":"3,75E-01","module":"A1-A3","scenario":null},{"value":"3,49E-03","module":"A4","scenario":null},{"value":"2,48E-04","module":"C1","scenario":null},{"value":"2,18E-04","module":"C2","scenario":null},{"value":"7,92E-04","module":"C3","scenario":null},{"value":"1,85E-04","module":"C4","scenario":null},{"value":"-6,94E-03","module":"D","scenario":null}]},{"parameter":"GWP-IOBC","unit":"kg CO2-eq","values":[{"value":"1,66E+01","module":"A1-A3","scenario":null},{"value":"5,50E-01","module":"A4","scenario":null},{"value":"4,89E-03","module":"C1","scenario":null},{"value":"3,44E-02","module":"C2","scenario":null},{"value":"1,04E+00","module":"C3","scenario":null},{"value":"5,39E-02","module":"C4","scenario":null},{"value":"-8,59E-01","module":"D","scenario":null}]}],"additional_environmental_impact":[{"parameter":"PM","unit":"Disease incidence","values":[{"value":"1,18E-06","module":"A1-A3","scenario":null},{"value":"3,36E-08","module":"A4","scenario":null},{"value":"1,35E-09","module":"C1","scenario":null},{"value":"2,10E-09","module":"C2","scenario":null},{"value":"1,73E-09","module":"C3","scenario":null},{"value":"9,99E-10","module":"C4","scenario":null},{"value":"-6,61E-08","module":"D","scenario":null}]},{"parameter":"ETP-fw","unit":"CTUe","values":[{"value":"4,57E+02","module":"A1-A3","scenario":null},{"value":"6,16E+00","module":"A4","scenario":null},{"value":"3,68E-02","module":"C1","scenario":null},{"value":"3,85E-01","module":"C2","scenario":null},{"value":"1,45E+00","module":"C3","scenario":null},{"value":"1,84E-01","module":"C4","scenario":null},{"value":"-3,36E+01","module":"D","scenario":null}]},{"parameter":"HTP-c","unit":"CTUh","values":[{"value":"5,69E-08","module":"A1-A3","scenario":null},{"value":"0,00E+00","module":"A4","scenario":null},{"value":"0,00E+00","module":"C1","scenario":null},{"value":"0,00E+00","module":"C2","scenario":null},{"value":"9,30E-11","module":"C3","scenario":null},{"value":"1,80E-11","module":"C4","scenario":null},{"value":"-2,68E-09","module":"D","scenario":null}]},{"parameter":"HTP-nc","unit":"CTUh","values":[{"value":"6,99E-07","module":"A1-A3","scenario":null},{"value":"6,73E-09","module":"A4","scenario":null},{"value":"3,30E-11","module":"C1","scenario":null},{"value":"4,20E-10","module":"C2","scenario":null},{"value":"1,97E-09","module":"C3","scenario":null},{"value":"2,22E-10","module":"C4","scenario":null},{"value":"5,39E-08","module":"D","scenario":null}]},{"parameter":"SQP","unit":"-","values":[{"value":"1,16E+02","module":"A1-A3","scenario":null},{"value":"5,81E+00","module":"A4","scenario":null},{"value":"8,55E-03","module":"C1","scenario":null},{"value":"3,63E-01","module":"C2","scenario":null},{"value":"9,93E-02","module":"C3","scenario":null},{"value":"5,15E-01","module":"C4","scenario":null},{"value":"-4,33E+00","module":"D","scenario":null}]},{"parameter":"IRP","unit":"kBq U235-eq","values":[{"value":"8,37E-01","module":"A1-A3","scenario":null},{"value":"3,63E-02","module":"A4","scenario":null},{"value":"2,89E-04","module":"C1","scenario":null},{"value":"2,27E-03","module":"C2","scenario":null},{"value":"1,17E-03","module":"C3","scenario":null},{"value":"6,04E-04","module":"C4","scenario":null},{"value":"-1,85E-03","module":"D","scenario":null}]}],"resource_use":[{"parameter":"PERE","unit":"MJ","values":[{"value":"2,33E+01","module":"A1-A3","scenario":null},{"value":"1,19E-01","module":"A4","scenario":null},{"value":"3,64E-04","module":"C1","scenario":null},{"value":"7,43E-03","module":"C2","scenario":null},{"value":"4,37E-02","module":"C3","scenario":null},{"value":"1,62E-02","module":"C4","scenario":null},{"value":"-4,05E+00","module":"D","scenario":null}]},{"parameter":"PERM","unit":"","values":[{"value":"0,00E+00","module":"A1-A3","scenario":null},{"value":"0,00E+00","module":"A4","scenario":null},{"value":"0,00E+00","module":"C1","scenario":null},{"value":"0,00E+00","module":"C2","scenario":null},{"value":"0,00E+00","module":"C3","scenario":null},{"value":"0,00E+00","module":"C4","scenario":null},{"value":"0,00E+00","module":"D","scenario":null}]},{"parameter":"PERT","unit":"MJ","values":[{"value":"2,36E+01","module":"A1-A3","scenario":null},{"value":"1,19E-01","module":"A4","scenario":null},{"value":"3,64E-04","module":"C1","scenario":null},{"value":"7,43E-03","module":"C2","scenario":null},{"value":"4,37E-02","module":"C3","scenario":null},{"value":"1,62E-02","module":"C4","scenario":null},{"value":"-4,05E+00","module":"D","scenario":null}]},{"parameter":"PENRE","unit":"MJ","values":[{"value":"2,26E+02","module":"A1-A3","scenario":null},{"value":"8,31E+00","module":"A4","scenario":null},{"value":"6,73E-02","module":"C1","scenario":null},{"value":"5,19E-01","module":"C2","scenario":null},{"value":"2,95E-01","module":"C3","scenario":null},{"value":"1,51E-01","module":"C4","scenario":null},{"value":"-5,18E+00","module":"D","scenario":null}]},{"parameter":"PENRM","unit":"MJ","values":[{"value":"2,41E+01","module":"A1-A3","scenario":null},{"value":"0,00E+00","module":"A4","scenario":null},{"value":"0,00E+00","module":"C1","scenario":null},{"value":"0,00E+00","module":"C2","scenario":null},{"value":"-2,41E+01","module":"C3","scenario":null},{"value":"0,00E+00","module":"C4","scenario":null},{"value":"0,00E+00","module":"D","scenario":null}]},{"parameter":"PENRT","unit":"MJ","values":[{"value":"2,50E+02","module":"A1-A3","scenario":null},{"value":"8,31E+00","module":"A4","scenario":null},{"value":"6,73E-02","module":"C1","scenario":null},{"value":"5,19E-01","module":"C2","scenario":null},{"value":"-2,38E+01","module":"C3","scenario":null},{"value":"1,51E-01","module":"C4","scenario":null},{"value":"-5,18E+00","module":"D","scenario":null}]},{"parameter":"SM","unit":"kg","values":[{"value":"1,88E+00","module":"A1-A3","scenario":null},{"value":"0,00E+00","module":"A4","scenario":null},{"value":"3,31E-05","module":"C1","scenario":null},{"value":"0,00E+00","module":"C2","scenario":null},{"value":"0,00E+00","module":"C3","scenario":null},{"value":"2,95E-04","module":"C4","scenario":null},{"value":"0,00E+00","module":"D","scenario":null}]},{"parameter":"RSF","unit":"MJ","values":[{"value":"1,57E+00","module":"A1-A3","scenario":null},{"value":"4,25E-03","module":"A4","scenario":null},{"value":"8,96E-06","module":"C1","scenario":null},{"value":"2,66E-04","module":"C2","scenario":null},{"value":"9,74E-04","module":"C3","scenario":null},{"value":"1,25E-04","module":"C4","scenario":null},{"value":"1,90E-02","module":"D","scenario":null}]},{"parameter":"NRSF","unit":"MJ","values":[{"value":"4,24E+00","module":"A1-A3","scenario":null},{"value":"1,52E-02","module":"A4","scenario":null},{"value":"1,32E-04","module":"C1","scenario":null},{"value":"9,51E-04","module":"C2","scenario":null},{"value":"0,00E+00","module":"C3","scenario":null},{"value":"4,01E-03","module":"C4","scenario":null},{"value":"3,55E-01","module":"D","scenario":null}]},{"parameter":"FW","unit":"m3","values":[{"value":"1,94E-01","module":"A1-A3","scenario":null},{"value":"8,88E-04","module":"A4","scenario":null},{"value":"3,47E-06","module":"C1","scenario":null},{"value":"5,55E-05","module":"C2","scenario":null},{"value":"5,86E-04","module":"C3","scenario":null},{"value":"1,66E-04","module":"C4","scenario":null},{"value":"-5,58E-03","module":"D","scenario":null}]}],"end_of_life_waste":[{"parameter":"HWD","unit":"kg","values":[{"value":"1,28E-01","module":"A1-A3","scenario":null},{"value":"4,28E-04","module":"A4","scenario":null},{"value":"1,98E-06","module":"C1","scenario":null},{"value":"2,68E-05","module":"C2","scenario":null},{"value":"0,00E+00","module":"C3","scenario":null},{"value":"2,29E-02","module":"C4","scenario":null},{"value":"-2,86E-03","module":"D","scenario":null}]},{"parameter":"NHWD","unit":"kg","values":[{"value":"4,27E+00","module":"A1-A3","scenario":null},{"value":"4,04E-01","module":"A4","scenario":null},{"value":"7,97E-05","module":"C1","scenario":null},{"value":"2,53E-02","module":"C2","scenario":null},{"value":"2,44E-02","module":"C3","scenario":null},{"value":"5,58E-01","module":"C4","scenario":null},{"value":"-2,37E-01","module":"D","scenario":null}]},{"parameter":"RWD","unit":"kg","values":[{"value":"7,65E-04","module":"A1-A3","scenario":null},{"value":"5,66E-05","module":"A4","scenario":null},{"value":"4,68E-07","module":"C1","scenario":null},{"value":"3,54E-06","module":"C2","scenario":null},{"value":"0,00E+00","module":"C3","scenario":null},{"value":"5,20E-08","module":"C4","scenario":null},{"value":"-1,62E-06","module":"D","scenario":null}]}],"end_of_life_flow":[{"parameter":"CRU","unit":"kg","values":[{"value":"0,00E+00","module":"A1-A3","scenario":null},{"value":"0,00E+00","module":"A4","scenario":null},{"value":"0,00E+00","module":"C1","scenario":null},{"value":"0,00E+00","module":"C2","scenario":null},{"value":"0,00E+00","module":"C3","scenario":null},{"value":"0,00E+00","module":"C4","scenario":null},{"value":"0,00E+00","module":"D","scenario":null}]},{"parameter":"MFR","unit":"kg","values":[{"value":"6,29E-01","module":"A1-A3","scenario":null},{"value":"0,00E+00","module":"A4","scenario":null},{"value":"3,25E-05","module":"C1","scenario":null},{"value":"0,00E+00","module":"C2","scenario":null},{"value":"2,13E+00","module":"C3","scenario":null},{"value":"9,24E-07","module":"C4","scenario":null},{"value":"0,00E+00","module":"D","scenario":null}]},{"parameter":"MER","unit":"kg","values":[{"value":"1,31E-01","module":"A1-A3","scenario":null},{"value":"0,00E+00","module":"A4","scenario":null},{"value":"1,01E-07","module":"C1","scenario":null},{"value":"0,00E+00","module":"C2","scenario":null},{"value":"3,35E-01","module":"C3","scenario":null},{"value":"2,26E-08","module":"C4","scenario":null},{"value":"0,00E+00","module":"D","scenario":null}]},{"parameter":"EEE","unit":"MJ","values":[{"value":"9,07E-02","module":"A1-A3","scenario":null},{"value":"0,00E+00","module":"A4","scenario":null},{"value":"3,45E-07","module":"C1","scenario":null},{"value":"0,00E+00","module":"C2","scenario":null},{"value":"4,75E-01","module":"C3","scenario":null},{"value":"1,47E-06","module":"C4","scenario":null},{"value":"0,00E+00","module":"D","scenario":null}]},{"parameter":"EET","unit":"MJ","values":[{"value":"1,37E+00","module":"A1-A3","scenario":null},{"value":"0,00E+00","module":"A4","scenario":null},{"value":"5,22E-06","module":"C1","scenario":null},{"value":"0,00E+00","module":"C2","scenario":null},{"value":"7,19E+00","module":"C3","scenario":null},{"value":"2,22E-05","module":"C4","scenario":null},{"value":"0,00E+00","module":"D","scenario":null}]}]}