{"product_name":"B30 M60 D22 25% red","epd_id":"NEPD-4502-3763-NO","declared_unit":{"unit":"m3","amount":1},"compliance":["EN 15804+A2","ISO 14025","ISO 21930"],"producer_name":"Aurland Energibygg AS","environmental_impact":[{"parameter":"GWP-total","unit":"kg CO2-eq","values":[{"value":"1,78E+02","module":"A1","scenario":null},{"value":"5,30E+01","module":"A2","scenario":null},{"value":"2,39E-01","module":"A3","scenario":null},{"value":"7,52E+00","module":"A4","scenario":null},{"value":"9,20E+00","module":"C1","scenario":null},{"value":"3,76E+00","module":"C2","scenario":null},{"value":"1,13E+00","module":"C3","scenario":null},{"value":"3,15E+00","module":"C4","scenario":null},{"value":"-3,65E+00","module":"D","scenario":null},{"value":"2,31E+02","module":"A1A3","scenario":null}]},{"parameter":"GWP-fossil","unit":"kg CO2-eq","values":[{"value":"1,77E+02","module":"A1","scenario":null},{"value":"5,30E+01","module":"A2","scenario":null},{"value":"2,33E-01","module":"A3","scenario":null},{"value":"7,51E+00","module":"A4","scenario":null},{"value":"9,20E+00","module":"C1","scenario":null},{"value":"3,76E+00","module":"C2","scenario":null},{"value":"1,11E+00","module":"C3","scenario":null},{"value":"3,15E+00","module":"C4","scenario":null},{"value":"-3,58E+00","module":"D","scenario":null},{"value":"2,30E+02","module":"A1A3","scenario":null}]},{"parameter":"GWP-biogenic","unit":"kg CO2-eq","values":[{"value":"1,14E-01","module":"A1","scenario":null},{"value":"8,97E-03","module":"A2","scenario":null},{"value":"5,52E-03","module":"A3","scenario":null},{"value":"3,11E-03","module":"A4","scenario":null},{"value":"1,73E-03","module":"C1","scenario":null},{"value":"1,55E-03","module":"C2","scenario":null},{"value":"9,59E-03","module":"C3","scenario":null},{"value":"2,68E-03","module":"C4","scenario":null},{"value":"-7,14E-02","module":"D","scenario":null},{"value":"1,28E-01","module":"A1A3","scenario":null}]},{"parameter":"GWP-luluc","unit":"kg CO2-eq","values":[{"value":"1,28E-02","module":"A1","scenario":null},{"value":"8,20E-03","module":"A2","scenario":null},{"value":"8,46E-04","module":"A3","scenario":null},{"value":"2,67E-03","module":"A4","scenario":null},{"value":"7,25E-04","module":"C1","scenario":null},{"value":"1,34E-03","module":"C2","scenario":null},{"value":"1,54E-03","module":"C3","scenario":null},{"value":"6,18E-04","module":"C4","scenario":null},{"value":"-2,42E-03","module":"D","scenario":null},{"value":"2,18E-02","module":"A1A3","scenario":null}]},{"parameter":"ODP","unit":"kg CFC11-eq","values":[{"value":"2,09E-06","module":"A1","scenario":null},{"value":"1,15E-05","module":"A2","scenario":null},{"value":"2,02E-08","module":"A3","scenario":null},{"value":"1,70E-06","module":"A4","scenario":null},{"value":"1,99E-06","module":"C1","scenario":null},{"value":"8,51E-07","module":"C2","scenario":null},{"value":"2,19E-07","module":"C3","scenario":null},{"value":"1,53E-06","module":"C4","scenario":null},{"value":"-6,52E-07","module":"D","scenario":null},{"value":"1,36E-05","module":"A1A3","scenario":null}]},{"parameter":"AP","unit":"mol H+-eq","values":[{"value":"2,59E-01","module":"A1","scenario":null},{"value":"1,49E+00","module":"A2","scenario":null},{"value":"1,77E-03","module":"A3","scenario":null},{"value":"2,16E-02","module":"A4","scenario":null},{"value":"9,63E-02","module":"C1","scenario":null},{"value":"1,08E-02","module":"C2","scenario":null},{"value":"8,99E-03","module":"C3","scenario":null},{"value":"3,08E-02","module":"C4","scenario":null},{"value":"-3,22E-02","module":"D","scenario":null},{"value":"1,75E+00","module":"A1A3","scenario":null}]},{"parameter":"POCP","unit":"kg NMVOC-eq","values":[{"value":"2,13E-01","module":"A1","scenario":null},{"value":"9,70E-01","module":"A2","scenario":null},{"value":"7,85E-04","module":"A3","scenario":null},{"value":"1,83E-02","module":"A4","scenario":null},{"value":"1,28E-01","module":"C1","scenario":null},{"value":"9,15E-03","module":"C2","scenario":null},{"value":"8,13E-03","module":"C3","scenario":null},{"value":"3,64E-02","module":"C4","scenario":null},{"value":"-3,47E-02","module":"D","scenario":null},{"value":"1,18E+00","module":"A1A3","scenario":null}]},{"parameter":"ADPE","unit":"kg Sb-eq","values":[{"value":"4,96E-04","module":"A1","scenario":null},{"value":"1,59E-04","module":"A2","scenario":null},{"value":"1,53E-05","module":"A3","scenario":null},{"value":"2,08E-04","module":"A4","scenario":null},{"value":"1,41E-05","module":"C1","scenario":null},{"value":"1,04E-04","module":"C2","scenario":null},{"value":"1,41E-05","module":"C3","scenario":null},{"value":"2,79E-05","module":"C4","scenario":null},{"value":"-3,18E-04","module":"D","scenario":null},{"value":"6,70E-04","module":"A1A3","scenario":null}]},{"parameter":"ADPF","unit":"MJ","values":[{"value":"4,08E+02","module":"A1","scenario":null},{"value":"6,99E+02","module":"A2","scenario":null},{"value":"3,45E+00","module":"A3","scenario":null},{"value":"1,14E+02","module":"A4","scenario":null},{"value":"1,27E+02","module":"C1","scenario":null},{"value":"5,68E+01","module":"C2","scenario":null},{"value":"3,45E+01","module":"C3","scenario":null},{"value":"1,02E+02","module":"C4","scenario":null},{"value":"-6,06E+01","module":"D","scenario":null},{"value":"1,11E+03","module":"A1A3","scenario":null}]},{"parameter":"WDP","unit":"m3 world-eq. Deprived","values":[{"value":"5,72E+03","module":"A1","scenario":null},{"value":"1,84E+02","module":"A2","scenario":null},{"value":"4,67E+02","module":"A3","scenario":null},{"value":"1,10E+02","module":"A4","scenario":null},{"value":"2,69E+01","module":"C1","scenario":null},{"value":"5,49E+01","module":"C2","scenario":null},{"value":"3,81E+03","module":"C3","scenario":null},{"value":"2,14E+02","module":"C4","scenario":null},{"value":"-2,84E+03","module":"D","scenario":null},{"value":"6,37E+03","module":"A1A3","scenario":null}]},{"parameter":"EP-freshwater","unit":"kg P-eq","values":[{"value":"2,05E-01","module":"A1","scenario":null},{"value":"1,22E-04","module":"A2","scenario":null},{"value":"1,64E-05","module":"A3","scenario":null},{"value":"6,00E-05","module":"A4","scenario":null},{"value":"3,35E-05","module":"C1","scenario":null},{"value":"3,00E-05","module":"C2","scenario":null},{"value":"7,02E-05","module":"C3","scenario":null},{"value":"2,35E-05","module":"C4","scenario":null},{"value":"-9,52E-05","module":"D","scenario":null},{"value":"2,05E-01","module":"A1A3","scenario":null}]},{"parameter":"EP-marine","unit":"kg N-eq","values":[{"value":"7,17E-02","module":"A1","scenario":null},{"value":"3,36E-01","module":"A2","scenario":null},{"value":"2,26E-04","module":"A3","scenario":null},{"value":"4,27E-03","module":"A4","scenario":null},{"value":"4,25E-02","module":"C1","scenario":null},{"value":"2,14E-03","module":"C2","scenario":null},{"value":"2,63E-03","module":"C3","scenario":null},{"value":"1,15E-02","module":"C4","scenario":null},{"value":"-1,12E-02","module":"D","scenario":null},{"value":"4,08E-01","module":"A1A3","scenario":null}]},{"parameter":"EP-terrestrial","unit":"mol N-eq.","values":[{"value":"9,07E-01","module":"A1","scenario":null},{"value":"3,75E+00","module":"A2","scenario":null},{"value":"2,84E-03","module":"A3","scenario":null},{"value":"4,78E-02","module":"A4","scenario":null},{"value":"4,60E-01","module":"C1","scenario":null},{"value":"2,39E-02","module":"C2","scenario":null},{"value":"3,03E-02","module":"C3","scenario":null},{"value":"1,27E-01","module":"C4","scenario":null},{"value":"-1,31E-01","module":"D","scenario":null},{"value":"4,66E+00","module":"A1A3","scenario":null}]},{"parameter":"GWP-IOBC","unit":"kg CO2-eq","values":[{"value":"1,76E+02","module":"A1","scenario":null},{"value":"5,30E+01","module":"A2","scenario":null},{"value":"2,30E-01","module":"A3","scenario":null},{"value":"7,52E+00","module":"A4","scenario":null},{"value":"9,20E+00","module":"C1","scenario":null},{"value":"3,76E+00","module":"C2","scenario":null},{"value":"2,06E+00","module":"C3","scenario":null},{"value":"0,00E+00","module":"C4","scenario":null},{"value":"-3,83E+00","module":"D","scenario":null},{"value":"2,29E+02","module":"A1A3","scenario":null}]}],"additional_environmental_impact":[{"parameter":"PM","unit":"Disease incidence","values":[{"value":"1,72E-06","module":"A1","scenario":null},{"value":"1,94E-06","module":"A2","scenario":null},{"value":"1,41E-08","module":"A3","scenario":null},{"value":"4,60E-07","module":"A4","scenario":null},{"value":"1,17E-05","module":"C1","scenario":null},{"value":"2,30E-07","module":"C2","scenario":null},{"value":"1,44E-07","module":"C3","scenario":null},{"value":"6,55E-07","module":"C4","scenario":null},{"value":"-6,87E-07","module":"D","scenario":null},{"value":"3,68E-06","module":"A1A3","scenario":null}]},{"parameter":"ETP-fw","unit":"CTUe","values":[{"value":"4,18E+03","module":"A1","scenario":null},{"value":"3,51E+02","module":"A2","scenario":null},{"value":"1,27E+01","module":"A3","scenario":null},{"value":"8,42E+01","module":"A4","scenario":null},{"value":"6,92E+01","module":"C1","scenario":null},{"value":"4,21E+01","module":"C2","scenario":null},{"value":"2,44E+01","module":"C3","scenario":null},{"value":"5,03E+01","module":"C4","scenario":null},{"value":"-6,24E+01","module":"D","scenario":null},{"value":"4,54E+03","module":"A1A3","scenario":null}]},{"parameter":"HTP-c","unit":"CTUh","values":[{"value":"7,74E-09","module":"A1","scenario":null},{"value":"0,00E+00","module":"A2","scenario":null},{"value":"6,68E-10","module":"A3","scenario":null},{"value":"0,00E+00","module":"A4","scenario":null},{"value":"2,30E-09","module":"C1","scenario":null},{"value":"0,00E+00","module":"C2","scenario":null},{"value":"1,56E-09","module":"C3","scenario":null},{"value":"1,47E-09","module":"C4","scenario":null},{"value":"-3,13E-09","module":"D","scenario":null},{"value":"8,41E-09","module":"A1A3","scenario":null}]},{"parameter":"HTP-nc","unit":"CTUh","values":[{"value":"2,00E-07","module":"A1","scenario":null},{"value":"5,22E-08","module":"A2","scenario":null},{"value":"1,55E-08","module":"A3","scenario":null},{"value":"9,20E-08","module":"A4","scenario":null},{"value":"6,44E-08","module":"C1","scenario":null},{"value":"4,60E-08","module":"C2","scenario":null},{"value":"2,19E-08","module":"C3","scenario":null},{"value":"2,94E-08","module":"C4","scenario":null},{"value":"-7,66E-08","module":"D","scenario":null},{"value":"2,68E-07","module":"A1A3","scenario":null}]},{"parameter":"SQP","unit":"-","values":[{"value":"-9,92E+01","module":"A1","scenario":null},{"value":"1,61E+02","module":"A2","scenario":null},{"value":"2,48E+00","module":"A3","scenario":null},{"value":"7,95E+01","module":"A4","scenario":null},{"value":"1,54E+01","module":"C1","scenario":null},{"value":"3,97E+01","module":"C2","scenario":null},{"value":"1,95E+01","module":"C3","scenario":null},{"value":"3,71E+02","module":"C4","scenario":null},{"value":"1,37E+02","module":"D","scenario":null},{"value":"6,45E+01","module":"A1A3","scenario":null}]},{"parameter":"IRP","unit":"kBq U235-eq","values":[{"value":"1,26E+00","module":"A1","scenario":null},{"value":"3,05E+00","module":"A2","scenario":null},{"value":"5,25E-02","module":"A3","scenario":null},{"value":"4,97E-01","module":"A4","scenario":null},{"value":"5,52E-01","module":"C1","scenario":null},{"value":"2,48E-01","module":"C2","scenario":null},{"value":"5,79E-01","module":"C3","scenario":null},{"value":"4,41E-01","module":"C4","scenario":null},{"value":"-5,56E-01","module":"D","scenario":null},{"value":"4,37E+00","module":"A1A3","scenario":null}]}],"resource_use":[{"parameter":"PERE","unit":"MJ","values":[{"value":"1,88E+02","module":"A1","scenario":null},{"value":"3,04E+00","module":"A2","scenario":null},{"value":"3,40E+01","module":"A3","scenario":null},{"value":"1,63E+00","module":"A4","scenario":null},{"value":"6,90E-01","module":"C1","scenario":null},{"value":"8,13E-01","module":"C2","scenario":null},{"value":"1,78E+01","module":"C3","scenario":null},{"value":"1,57E+00","module":"C4","scenario":null},{"value":"-1,42E+01","module":"D","scenario":null},{"value":"2,25E+02","module":"A1A3","scenario":null}]},{"parameter":"PERM","unit":"","values":[{"value":"4,84E-02","module":"A1","scenario":null},{"value":"0,00E+00","module":"A2","scenario":null},{"value":"0,00E+00","module":"A3","scenario":null},{"value":"0,00E+00","module":"A4","scenario":null},{"value":"0,00E+00","module":"C1","scenario":null},{"value":"0,00E+00","module":"C2","scenario":null},{"value":"0,00E+00","module":"C3","scenario":null},{"value":"0,00E+00","module":"C4","scenario":null},{"value":"0,00E+00","module":"D","scenario":null},{"value":"4,84E-02","module":"A1A3","scenario":null}]},{"parameter":"PERT","unit":"MJ","values":[{"value":"1,88E+02","module":"A1","scenario":null},{"value":"3,04E+00","module":"A2","scenario":null},{"value":"3,40E+01","module":"A3","scenario":null},{"value":"1,63E+00","module":"A4","scenario":null},{"value":"6,90E-01","module":"C1","scenario":null},{"value":"8,13E-01","module":"C2","scenario":null},{"value":"1,78E+01","module":"C3","scenario":null},{"value":"1,57E+00","module":"C4","scenario":null},{"value":"-1,42E+01","module":"D","scenario":null},{"value":"2,25E+02","module":"A1A3","scenario":null}]},{"parameter":"PENRE","unit":"MJ","values":[{"value":"3,98E+02","module":"A1","scenario":null},{"value":"6,99E+02","module":"A2","scenario":null},{"value":"3,45E+00","module":"A3","scenario":null},{"value":"1,14E+02","module":"A4","scenario":null},{"value":"1,27E+02","module":"C1","scenario":null},{"value":"5,68E+01","module":"C2","scenario":null},{"value":"3,45E+01","module":"C3","scenario":null},{"value":"1,02E+02","module":"C4","scenario":null},{"value":"-6,39E+01","module":"D","scenario":null},{"value":"1,10E+03","module":"A1A3","scenario":null}]},{"parameter":"PENRM","unit":"MJ","values":[{"value":"7,02E-02","module":"A1","scenario":null},{"value":"0,00E+00","module":"A2","scenario":null},{"value":"0,00E+00","module":"A3","scenario":null},{"value":"0,00E+00","module":"A4","scenario":null},{"value":"0,00E+00","module":"C1","scenario":null},{"value":"0,00E+00","module":"C2","scenario":null},{"value":"0,00E+00","module":"C3","scenario":null},{"value":"0,00E+00","module":"C4","scenario":null},{"value":"0,00E+00","module":"D","scenario":null},{"value":"7,02E-02","module":"A1A3","scenario":null}]},{"parameter":"PENRT","unit":"MJ","values":[{"value":"3,99E+02","module":"A1","scenario":null},{"value":"6,99E+02","module":"A2","scenario":null},{"value":"3,45E+00","module":"A3","scenario":null},{"value":"1,14E+02","module":"A4","scenario":null},{"value":"1,27E+02","module":"C1","scenario":null},{"value":"5,68E+01","module":"C2","scenario":null},{"value":"3,45E+01","module":"C3","scenario":null},{"value":"1,02E+02","module":"C4","scenario":null},{"value":"-6,39E+01","module":"D","scenario":null},{"value":"1,10E+03","module":"A1A3","scenario":null}]},{"parameter":"SM","unit":"kg","values":[{"value":"5,24E+00","module":"A1","scenario":null},{"value":"0,00E+00","module":"A2","scenario":null},{"value":"0,00E+00","module":"A3","scenario":null},{"value":"0,00E+00","module":"A4","scenario":null},{"value":"0,00E+00","module":"C1","scenario":null},{"value":"0,00E+00","module":"C2","scenario":null},{"value":"0,00E+00","module":"C3","scenario":null},{"value":"0,00E+00","module":"C4","scenario":null},{"value":"0,00E+00","module":"D","scenario":null},{"value":"5,24E+00","module":"A1A3","scenario":null}]},{"parameter":"RSF","unit":"MJ","values":[{"value":"2,69E+02","module":"A1","scenario":null},{"value":"1,38E-01","module":"A2","scenario":null},{"value":"3,27E-02","module":"A3","scenario":null},{"value":"5,82E-02","module":"A4","scenario":null},{"value":"0,00E+00","module":"C1","scenario":null},{"value":"2,91E-02","module":"C2","scenario":null},{"value":"0,00E+00","module":"C3","scenario":null},{"value":"3,23E-02","module":"C4","scenario":null},{"value":"-2,90E-01","module":"D","scenario":null},{"value":"2,69E+02","module":"A1A3","scenario":null}]},{"parameter":"NRSF","unit":"MJ","values":[{"value":"3,83E+02","module":"A1","scenario":null},{"value":"4,45E-01","module":"A2","scenario":null},{"value":"7,26E-02","module":"A3","scenario":null},{"value":"2,08E-01","module":"A4","scenario":null},{"value":"0,00E+00","module":"C1","scenario":null},{"value":"1,04E-01","module":"C2","scenario":null},{"value":"0,00E+00","module":"C3","scenario":null},{"value":"9,30E-02","module":"C4","scenario":null},{"value":"-2,98E-01","module":"D","scenario":null},{"value":"3,83E+02","module":"A1A3","scenario":null}]},{"parameter":"FW","unit":"m3","values":[{"value":"4,03E+00","module":"A1","scenario":null},{"value":"1,72E-02","module":"A2","scenario":null},{"value":"3,48E-01","module":"A3","scenario":null},{"value":"1,21E-02","module":"A4","scenario":null},{"value":"6,52E-03","module":"C1","scenario":null},{"value":"6,07E-03","module":"C2","scenario":null},{"value":"5,91E-02","module":"C3","scenario":null},{"value":"1,21E-01","module":"C4","scenario":null},{"value":"-2,23E+00","module":"D","scenario":null},{"value":"4,39E+00","module":"A1A3","scenario":null}]}],"end_of_life_waste":[{"parameter":"HWD","unit":"kg","values":[{"value":"3,95E-02","module":"A1","scenario":null},{"value":"1,95E-02","module":"A2","scenario":null},{"value":"1,79E-03","module":"A3","scenario":null},{"value":"5,86E-03","module":"A4","scenario":null},{"value":"3,73E-03","module":"C1","scenario":null},{"value":"2,93E-03","module":"C2","scenario":null},{"value":"3,45E-03","module":"C3","scenario":null},{"value":"0,00E+00","module":"C4","scenario":null},{"value":"-1,46E-02","module":"D","scenario":null},{"value":"6,08E-02","module":"A1A3","scenario":null}]},{"parameter":"NHWD","unit":"kg","values":[{"value":"1,89E+00","module":"A1","scenario":null},{"value":"6,87E+00","module":"A2","scenario":null},{"value":"2,21E+00","module":"A3","scenario":null},{"value":"5,53E+00","module":"A4","scenario":null},{"value":"1,50E-01","module":"C1","scenario":null},{"value":"2,76E+00","module":"C2","scenario":null},{"value":"1,09E-01","module":"C3","scenario":null},{"value":"7,36E+02","module":"C4","scenario":null},{"value":"-4,43E-01","module":"D","scenario":null},{"value":"1,10E+01","module":"A1A3","scenario":null}]},{"parameter":"RWD","unit":"kg","values":[{"value":"1,60E-03","module":"A1","scenario":null},{"value":"4,97E-03","module":"A2","scenario":null},{"value":"2,67E-05","module":"A3","scenario":null},{"value":"7,74E-04","module":"A4","scenario":null},{"value":"8,80E-04","module":"C1","scenario":null},{"value":"3,87E-04","module":"C2","scenario":null},{"value":"3,65E-04","module":"C3","scenario":null},{"value":"0,00E+00","module":"C4","scenario":null},{"value":"-4,80E-04","module":"D","scenario":null},{"value":"6,59E-03","module":"A1A3","scenario":null}]}],"end_of_life_flow":[{"parameter":"CRU","unit":"kg","values":[{"value":"0,00E+00","module":"A1","scenario":null},{"value":"0,00E+00","module":"A2","scenario":null},{"value":"0,00E+00","module":"A3","scenario":null},{"value":"0,00E+00","module":"A4","scenario":null},{"value":"0,00E+00","module":"C1","scenario":null},{"value":"0,00E+00","module":"C2","scenario":null},{"value":"0,00E+00","module":"C3","scenario":null},{"value":"0,00E+00","module":"C4","scenario":null},{"value":"0,00E+00","module":"D","scenario":null},{"value":"0,00E+00","module":"A1A3","scenario":null}]},{"parameter":"MFR","unit":"kg","values":[{"value":"1,36E-02","module":"A1","scenario":null},{"value":"0,00E+00","module":"A2","scenario":null},{"value":"0,00E+00","module":"A3","scenario":null},{"value":"0,00E+00","module":"A4","scenario":null},{"value":"0,00E+00","module":"C1","scenario":null},{"value":"0,00E+00","module":"C2","scenario":null},{"value":"1,56E+03","module":"C3","scenario":null},{"value":"0,00E+00","module":"C4","scenario":null},{"value":"0,00E+00","module":"D","scenario":null},{"value":"1,36E-02","module":"A1A3","scenario":null}]},{"parameter":"MER","unit":"kg","values":[{"value":"8,16E-02","module":"A1","scenario":null},{"value":"0,00E+00","module":"A2","scenario":null},{"value":"0,00E+00","module":"A3","scenario":null},{"value":"0,00E+00","module":"A4","scenario":null},{"value":"0,00E+00","module":"C1","scenario":null},{"value":"0,00E+00","module":"C2","scenario":null},{"value":"0,00E+00","module":"C3","scenario":null},{"value":"0,00E+00","module":"C4","scenario":null},{"value":"0,00E+00","module":"D","scenario":null},{"value":"8,16E-02","module":"A1A3","scenario":null}]},{"parameter":"EEE","unit":"MJ","values":[{"value":"2,11E-02","module":"A1","scenario":null},{"value":"0,00E+00","module":"A2","scenario":null},{"value":"0,00E+00","module":"A3","scenario":null},{"value":"0,00E+00","module":"A4","scenario":null},{"value":"0,00E+00","module":"C1","scenario":null},{"value":"0,00E+00","module":"C2","scenario":null},{"value":"0,00E+00","module":"C3","scenario":null},{"value":"0,00E+00","module":"C4","scenario":null},{"value":"0,00E+00","module":"D","scenario":null},{"value":"2,11E-02","module":"A1A3","scenario":null}]},{"parameter":"EET","unit":"MJ","values":[{"value":"3,19E-01","module":"A1","scenario":null},{"value":"0,00E+00","module":"A2","scenario":null},{"value":"0,00E+00","module":"A3","scenario":null},{"value":"0,00E+00","module":"A4","scenario":null},{"value":"0,00E+00","module":"C1","scenario":null},{"value":"0,00E+00","module":"C2","scenario":null},{"value":"0,00E+00","module":"C3","scenario":null},{"value":"0,00E+00","module":"C4","scenario":null},{"value":"0,00E+00","module":"D","scenario":null},{"value":"3,19E-01","module":"A1A3","scenario":null}]}]}