{"product_name":"Stolit\u00ae K/R/MP/Effect","epd_id":"NEPD-9260-8849","declared_unit":{"unit":"ton","amount":1},"compliance":["EN 15804+A2","ISO 14025","ISO 21930"],"producer_name":"Sto SE & Co. KGaA","environmental_impact":[{"parameter":"GWP-total","unit":"kg CO2-eq","values":[{"value":"3,83E-01","module":"A1","scenario":null},{"value":"3,94E-02","module":"A2","scenario":null},{"value":"8,16E-03","module":"A3","scenario":null},{"value":"1,79E-02","module":"A4","scenario":null},{"value":"6,39E-02","module":"A5","scenario":null},{"value":"7,62E-03","module":"C1","scenario":null},{"value":"1,72E-02","module":"C2","scenario":null},{"value":"0,00E+00","module":"C3","scenario":null},{"value":"8,22E-03","module":"C4","scenario":null},{"value":"-1,14E-04","module":"D","scenario":null},{"value":"4,30E-01","module":"A1A3","scenario":null}]},{"parameter":"GWP-fossil","unit":"kg CO2-eq","values":[{"value":"4,32E-01","module":"A1","scenario":null},{"value":"3,94E-02","module":"A2","scenario":null},{"value":"6,57E-03","module":"A3","scenario":null},{"value":"1,79E-02","module":"A4","scenario":null},{"value":"1,53E-02","module":"A5","scenario":null},{"value":"7,48E-03","module":"C1","scenario":null},{"value":"1,72E-02","module":"C2","scenario":null},{"value":"0,00E+00","module":"C3","scenario":null},{"value":"8,20E-03","module":"C4","scenario":null},{"value":"-1,10E-04","module":"D","scenario":null},{"value":"4,78E-01","module":"A1A3","scenario":null}]},{"parameter":"GWP-biogenic","unit":"kg CO2-eq","values":[{"value":"-4,95E-02","module":"A1","scenario":null},{"value":"1,63E-05","module":"A2","scenario":null},{"value":"7,17E-04","module":"A3","scenario":null},{"value":"7,42E-06","module":"A4","scenario":null},{"value":"4,86E-02","module":"A5","scenario":null},{"value":"1,26E-04","module":"C1","scenario":null},{"value":"7,10E-06","module":"C2","scenario":null},{"value":"0,00E+00","module":"C3","scenario":null},{"value":"9,58E-06","module":"C4","scenario":null},{"value":"-2,26E-07","module":"D","scenario":null},{"value":"-4,88E-02","module":"A1A3","scenario":null}]},{"parameter":"GWP-luluc","unit":"kg CO2-eq","values":[{"value":"1,15E-04","module":"A1","scenario":null},{"value":"1,40E-05","module":"A2","scenario":null},{"value":"8,76E-04","module":"A3","scenario":null},{"value":"6,38E-06","module":"A4","scenario":null},{"value":"2,99E-05","module":"A5","scenario":null},{"value":"9,07E-06","module":"C1","scenario":null},{"value":"6,11E-06","module":"C2","scenario":null},{"value":"0,00E+00","module":"C3","scenario":null},{"value":"2,02E-06","module":"C4","scenario":null},{"value":"-3,78E-06","module":"D","scenario":null},{"value":"1,00E-03","module":"A1A3","scenario":null}]},{"parameter":"ODP","unit":"kg CFC11-eq","values":[{"value":"8,76E-08","module":"A1","scenario":null},{"value":"8,92E-09","module":"A2","scenario":null},{"value":"5,58E-10","module":"A3","scenario":null},{"value":"4,06E-09","module":"A4","scenario":null},{"value":"2,92E-09","module":"A5","scenario":null},{"value":"2,93E-10","module":"C1","scenario":null},{"value":"3,89E-09","module":"C2","scenario":null},{"value":"0,00E+00","module":"C3","scenario":null},{"value":"3,10E-09","module":"C4","scenario":null},{"value":"-7,99E-06","module":"D","scenario":null},{"value":"9,71E-08","module":"A1A3","scenario":null}]},{"parameter":"AP","unit":"mol H+-eq","values":[{"value":"2,99E-03","module":"A1","scenario":null},{"value":"1,13E-04","module":"A2","scenario":null},{"value":"8,12E-06","module":"A3","scenario":null},{"value":"5,15E-05","module":"A4","scenario":null},{"value":"9,38E-05","module":"A5","scenario":null},{"value":"2,17E-05","module":"C1","scenario":null},{"value":"4,93E-05","module":"C2","scenario":null},{"value":"0,00E+00","module":"C3","scenario":null},{"value":"7,30E-05","module":"C4","scenario":null},{"value":"-9,04E-07","module":"D","scenario":null},{"value":"3,11E-03","module":"A1A3","scenario":null}]},{"parameter":"POCP","unit":"kg NMVOC-eq","values":[{"value":"1,58E-03","module":"A1","scenario":null},{"value":"9,59E-05","module":"A2","scenario":null},{"value":"6,47E-06","module":"A3","scenario":null},{"value":"4,37E-05","module":"A4","scenario":null},{"value":"5,15E-05","module":"A5","scenario":null},{"value":"1,01E-05","module":"C1","scenario":null},{"value":"4,18E-05","module":"C2","scenario":null},{"value":"0,00E+00","module":"C3","scenario":null},{"value":"8,56E-05","module":"C4","scenario":null},{"value":"-8,81E-07","module":"D","scenario":null},{"value":"1,68E-03","module":"A1A3","scenario":null}]},{"parameter":"ADPE","unit":"kg Sb-eq","values":[{"value":"9,36E-06","module":"A1","scenario":null},{"value":"1,09E-06","module":"A2","scenario":null},{"value":"4,10E-08","module":"A3","scenario":null},{"value":"4,95E-07","module":"A4","scenario":null},{"value":"3,33E-07","module":"A5","scenario":null},{"value":"6,22E-08","module":"C1","scenario":null},{"value":"4,74E-07","module":"C2","scenario":null},{"value":"0,00E+00","module":"C3","scenario":null},{"value":"7,39E-08","module":"C4","scenario":null},{"value":"-1,09E-09","module":"D","scenario":null},{"value":"1,05E-05","module":"A1A3","scenario":null}]},{"parameter":"ADPF","unit":"MJ","values":[{"value":"8,80E+00","module":"A1","scenario":null},{"value":"5,95E-01","module":"A2","scenario":null},{"value":"6,18E-02","module":"A3","scenario":null},{"value":"2,71E-01","module":"A4","scenario":null},{"value":"2,76E-01","module":"A5","scenario":null},{"value":"1,02E-01","module":"C1","scenario":null},{"value":"2,60E-01","module":"C2","scenario":null},{"value":"0,00E+00","module":"C3","scenario":null},{"value":"2,26E-01","module":"C4","scenario":null},{"value":"-1,57E-03","module":"D","scenario":null},{"value":"9,45E+00","module":"A1A3","scenario":null}]},{"parameter":"WDP","unit":"m3 world-eq. Deprived","values":[{"value":"8,84E+00","module":"A1","scenario":null},{"value":"5,76E-01","module":"A2","scenario":null},{"value":"7,59E+00","module":"A3","scenario":null},{"value":"2,62E-01","module":"A4","scenario":null},{"value":"4,85E-01","module":"A5","scenario":null},{"value":"1,03E+00","module":"C1","scenario":null},{"value":"2,51E-01","module":"C2","scenario":null},{"value":"0,00E+00","module":"C3","scenario":null},{"value":"1,39E+00","module":"C4","scenario":null},{"value":"-1,95E-02","module":"D","scenario":null},{"value":"1,70E+01","module":"A1A3","scenario":null}]},{"parameter":"EP-freshwater","unit":"kg P-eq","values":[{"value":"6,39E-05","module":"A1","scenario":null},{"value":"3,14E-07","module":"A2","scenario":null},{"value":"3,65E-08","module":"A3","scenario":null},{"value":"1,43E-07","module":"A4","scenario":null},{"value":"1,90E-06","module":"A5","scenario":null},{"value":"1,13E-06","module":"C1","scenario":null},{"value":"1,37E-07","module":"C2","scenario":null},{"value":"0,00E+00","module":"C3","scenario":null},{"value":"9,30E-08","module":"C4","scenario":null},{"value":"-9,75E-09","module":"D","scenario":null},{"value":"6,43E-05","module":"A1A3","scenario":null}]},{"parameter":"EP-marine","unit":"kg N-eq","values":[{"value":"5,32E-04","module":"A1","scenario":null},{"value":"2,24E-05","module":"A2","scenario":null},{"value":"2,77E-06","module":"A3","scenario":null},{"value":"1,02E-05","module":"A4","scenario":null},{"value":"1,83E-05","module":"A5","scenario":null},{"value":"3,36E-06","module":"C1","scenario":null},{"value":"9,76E-06","module":"C2","scenario":null},{"value":"0,00E+00","module":"C3","scenario":null},{"value":"2,71E-05","module":"C4","scenario":null},{"value":"-2,95E-07","module":"D","scenario":null},{"value":"5,57E-04","module":"A1A3","scenario":null}]},{"parameter":"EP-terrestrial","unit":"mol N-eq.","values":[{"value":"4,60E-03","module":"A1","scenario":null},{"value":"2,50E-04","module":"A2","scenario":null},{"value":"2,09E-05","module":"A3","scenario":null},{"value":"1,14E-04","module":"A4","scenario":null},{"value":"1,51E-04","module":"A5","scenario":null},{"value":"5,32E-05","module":"C1","scenario":null},{"value":"1,09E-04","module":"C2","scenario":null},{"value":"0,00E+00","module":"C3","scenario":null},{"value":"2,99E-04","module":"C4","scenario":null},{"value":"-3,19E-06","module":"D","scenario":null},{"value":"4,87E-03","module":"A1A3","scenario":null}]},{"parameter":"GWP-IOBC","unit":"kg CO2-eq","values":[{"value":"4,32E-01","module":"A1","scenario":null},{"value":"3,94E-02","module":"A2","scenario":null},{"value":"8,00E-03","module":"A3","scenario":null},{"value":"1,79E-02","module":"A4","scenario":null},{"value":"1,53E-02","module":"A5","scenario":null},{"value":"8,19E-03","module":"C1","scenario":null},{"value":"1,72E-02","module":"C2","scenario":null},{"value":"0,00E+00","module":"C3","scenario":null},{"value":"8,21E-03","module":"C4","scenario":null},{"value":"-1,12E-04","module":"D","scenario":null},{"value":"4,79E-01","module":"A1A3","scenario":null}]}],"additional_environmental_impact":[{"parameter":"PM","unit":"Disease incidence","values":[{"value":"3,76E-08","module":"A1","scenario":null},{"value":"2,41E-09","module":"A2","scenario":null},{"value":"5,40E-11","module":"A3","scenario":null},{"value":"1,10E-09","module":"A4","scenario":null},{"value":"1,23E-09","module":"A5","scenario":null},{"value":"8,40E-11","module":"C1","scenario":null},{"value":"1,05E-09","module":"C2","scenario":null},{"value":"0,00E+00","module":"C3","scenario":null},{"value":"1,56E-09","module":"C4","scenario":null},{"value":"-5,40E-11","module":"D","scenario":null},{"value":"4,01E-08","module":"A1A3","scenario":null}]},{"parameter":"ETP-fw","unit":"CTUe","values":[{"value":"8,81E+00","module":"A1","scenario":null},{"value":"4,41E-01","module":"A2","scenario":null},{"value":"4,43E-02","module":"A3","scenario":null},{"value":"2,01E-01","module":"A4","scenario":null},{"value":"2,81E-01","module":"A5","scenario":null},{"value":"8,69E-02","module":"C1","scenario":null},{"value":"1,92E-01","module":"C2","scenario":null},{"value":"0,00E+00","module":"C3","scenario":null},{"value":"1,23E-01","module":"C4","scenario":null},{"value":"-8,53E-03","module":"D","scenario":null},{"value":"9,29E+00","module":"A1A3","scenario":null}]},{"parameter":"HTP-c","unit":"CTUh","values":[{"value":"1,29E-09","module":"A1","scenario":null},{"value":"0,00E+00","module":"A2","scenario":null},{"value":"2,00E-12","module":"A3","scenario":null},{"value":"0,00E+00","module":"A4","scenario":null},{"value":"3,90E-11","module":"A5","scenario":null},{"value":"2,00E-12","module":"C1","scenario":null},{"value":"0,00E+00","module":"C2","scenario":null},{"value":"0,00E+00","module":"C3","scenario":null},{"value":"5,00E-12","module":"C4","scenario":null},{"value":"0,00E+00","module":"D","scenario":null},{"value":"1,29E-09","module":"A1A3","scenario":null}]},{"parameter":"HTP-nc","unit":"CTUh","values":[{"value":"6,96E-08","module":"A1","scenario":null},{"value":"4,82E-10","module":"A2","scenario":null},{"value":"6,20E-11","module":"A3","scenario":null},{"value":"2,19E-10","module":"A4","scenario":null},{"value":"2,11E-09","module":"A5","scenario":null},{"value":"8,70E-11","module":"C1","scenario":null},{"value":"2,10E-10","module":"C2","scenario":null},{"value":"0,00E+00","module":"C3","scenario":null},{"value":"8,90E-11","module":"C4","scenario":null},{"value":"-9,00E-12","module":"D","scenario":null},{"value":"7,02E-08","module":"A1A3","scenario":null}]},{"parameter":"SQP","unit":"-","values":[{"value":"2,56E+00","module":"A1","scenario":null},{"value":"4,16E-01","module":"A2","scenario":null},{"value":"-1,94E-02","module":"A3","scenario":null},{"value":"1,89E-01","module":"A4","scenario":null},{"value":"9,85E-02","module":"A5","scenario":null},{"value":"2,41E-02","module":"C1","scenario":null},{"value":"1,82E-01","module":"C2","scenario":null},{"value":"0,00E+00","module":"C3","scenario":null},{"value":"8,69E-01","module":"C4","scenario":null},{"value":"-1,05E-02","module":"D","scenario":null},{"value":"2,96E+00","module":"A1A3","scenario":null}]},{"parameter":"IRP","unit":"kBq U235-eq","values":[{"value":"2,26E+01","module":"A1","scenario":null},{"value":"2,60E-03","module":"A2","scenario":null},{"value":"4,29E-05","module":"A3","scenario":null},{"value":"1,18E-03","module":"A4","scenario":null},{"value":"6,77E-01","module":"A5","scenario":null},{"value":"3,20E-04","module":"C1","scenario":null},{"value":"1,13E-03","module":"C2","scenario":null},{"value":"0,00E+00","module":"C3","scenario":null},{"value":"1,03E-03","module":"C4","scenario":null},{"value":"-1,00E-05","module":"D","scenario":null},{"value":"2,26E+01","module":"A1A3","scenario":null}]}],"resource_use":[{"parameter":"PERE","unit":"MJ","values":[{"value":"4,94E-01","module":"A1","scenario":null},{"value":"8,52E-03","module":"A2","scenario":null},{"value":"8,56E-02","module":"A3","scenario":null},{"value":"3,88E-03","module":"A4","scenario":null},{"value":"1,74E-02","module":"A5","scenario":null},{"value":"1,85E-02","module":"C1","scenario":null},{"value":"3,72E-03","module":"C2","scenario":null},{"value":"0,00E+00","module":"C3","scenario":null},{"value":"8,08E-03","module":"C4","scenario":null},{"value":"-9,69E-03","module":"D","scenario":null},{"value":"5,88E-01","module":"A1A3","scenario":null}]},{"parameter":"PERM","unit":"","values":[{"value":"4,58E-01","module":"A1","scenario":null},{"value":"0,00E+00","module":"A2","scenario":null},{"value":"0,00E+00","module":"A3","scenario":null},{"value":"0,00E+00","module":"A4","scenario":null},{"value":"-4,44E-01","module":"A5","scenario":null},{"value":"0,00E+00","module":"C1","scenario":null},{"value":"0,00E+00","module":"C2","scenario":null},{"value":"0,00E+00","module":"C3","scenario":null},{"value":"0,00E+00","module":"C4","scenario":null},{"value":"0,00E+00","module":"D","scenario":null},{"value":"4,58E-01","module":"A1A3","scenario":null}]},{"parameter":"PERT","unit":"MJ","values":[{"value":"9,52E-01","module":"A1","scenario":null},{"value":"8,52E-03","module":"A2","scenario":null},{"value":"8,56E-02","module":"A3","scenario":null},{"value":"3,88E-03","module":"A4","scenario":null},{"value":"-4,27E-01","module":"A5","scenario":null},{"value":"1,85E-02","module":"C1","scenario":null},{"value":"3,72E-03","module":"C2","scenario":null},{"value":"0,00E+00","module":"C3","scenario":null},{"value":"8,08E-03","module":"C4","scenario":null},{"value":"-9,69E-03","module":"D","scenario":null},{"value":"1,05E+00","module":"A1A3","scenario":null}]},{"parameter":"PENRE","unit":"MJ","values":[{"value":"8,79E+00","module":"A1","scenario":null},{"value":"5,95E-01","module":"A2","scenario":null},{"value":"6,18E-02","module":"A3","scenario":null},{"value":"2,71E-01","module":"A4","scenario":null},{"value":"2,81E-01","module":"A5","scenario":null},{"value":"1,02E-01","module":"C1","scenario":null},{"value":"2,60E-01","module":"C2","scenario":null},{"value":"0,00E+00","module":"C3","scenario":null},{"value":"2,26E-01","module":"C4","scenario":null},{"value":"-1,57E-03","module":"D","scenario":null},{"value":"9,45E+00","module":"A1A3","scenario":null}]},{"parameter":"PENRM","unit":"MJ","values":[{"value":"7,56E-01","module":"A1","scenario":null},{"value":"0,00E+00","module":"A2","scenario":null},{"value":"0,00E+00","module":"A3","scenario":null},{"value":"0,00E+00","module":"A4","scenario":null},{"value":"-7,38E-01","module":"A5","scenario":null},{"value":"0,00E+00","module":"C1","scenario":null},{"value":"0,00E+00","module":"C2","scenario":null},{"value":"0,00E+00","module":"C3","scenario":null},{"value":"0,00E+00","module":"C4","scenario":null},{"value":"0,00E+00","module":"D","scenario":null},{"value":"7,56E-01","module":"A1A3","scenario":null}]},{"parameter":"PENRT","unit":"MJ","values":[{"value":"9,55E+00","module":"A1","scenario":null},{"value":"5,95E-01","module":"A2","scenario":null},{"value":"6,18E-02","module":"A3","scenario":null},{"value":"2,71E-01","module":"A4","scenario":null},{"value":"-4,57E-01","module":"A5","scenario":null},{"value":"1,02E-01","module":"C1","scenario":null},{"value":"2,60E-01","module":"C2","scenario":null},{"value":"0,00E+00","module":"C3","scenario":null},{"value":"2,26E-01","module":"C4","scenario":null},{"value":"-1,57E-03","module":"D","scenario":null},{"value":"1,02E+01","module":"A1A3","scenario":null}]},{"parameter":"SM","unit":"kg","values":[{"value":"1,86E-04","module":"A1","scenario":null},{"value":"0,00E+00","module":"A2","scenario":null},{"value":"0,00E+00","module":"A3","scenario":null},{"value":"0,00E+00","module":"A4","scenario":null},{"value":"4,33E-06","module":"A5","scenario":null},{"value":"0,00E+00","module":"C1","scenario":null},{"value":"0,00E+00","module":"C2","scenario":null},{"value":"0,00E+00","module":"C3","scenario":null},{"value":"0,00E+00","module":"C4","scenario":null},{"value":"0,00E+00","module":"D","scenario":null},{"value":"1,86E-04","module":"A1A3","scenario":null}]},{"parameter":"RSF","unit":"MJ","values":[{"value":"8,35E-03","module":"A1","scenario":null},{"value":"3,05E-04","module":"A2","scenario":null},{"value":"1,80E-05","module":"A3","scenario":null},{"value":"1,39E-04","module":"A4","scenario":null},{"value":"2,20E-04","module":"A5","scenario":null},{"value":"5,78E-03","module":"C1","scenario":null},{"value":"1,33E-04","module":"C2","scenario":null},{"value":"0,00E+00","module":"C3","scenario":null},{"value":"1,68E-04","module":"C4","scenario":null},{"value":"-1,70E-06","module":"D","scenario":null},{"value":"8,67E-03","module":"A1A3","scenario":null}]},{"parameter":"NRSF","unit":"MJ","values":[{"value":"2,58E-03","module":"A1","scenario":null},{"value":"1,09E-03","module":"A2","scenario":null},{"value":"2,38E-05","module":"A3","scenario":null},{"value":"4,96E-04","module":"A4","scenario":null},{"value":"1,13E-04","module":"A5","scenario":null},{"value":"1,87E-05","module":"C1","scenario":null},{"value":"4,75E-04","module":"C2","scenario":null},{"value":"0,00E+00","module":"C3","scenario":null},{"value":"3,62E-04","module":"C4","scenario":null},{"value":"-5,74E-04","module":"D","scenario":null},{"value":"3,69E-03","module":"A1A3","scenario":null}]},{"parameter":"FW","unit":"m3","values":[{"value":"8,24E-03","module":"A1","scenario":null},{"value":"6,36E-05","module":"A2","scenario":null},{"value":"6,66E-04","module":"A3","scenario":null},{"value":"2,90E-05","module":"A4","scenario":null},{"value":"2,67E-04","module":"A5","scenario":null},{"value":"4,63E-05","module":"C1","scenario":null},{"value":"2,78E-05","module":"C2","scenario":null},{"value":"0,00E+00","module":"C3","scenario":null},{"value":"2,78E-04","module":"C4","scenario":null},{"value":"-1,17E-05","module":"D","scenario":null},{"value":"8,97E-03","module":"A1A3","scenario":null}]}],"end_of_life_waste":[{"parameter":"HWD","unit":"kg","values":[{"value":"3,21E-03","module":"A1","scenario":null},{"value":"3,07E-05","module":"A2","scenario":null},{"value":"1,04E-03","module":"A3","scenario":null},{"value":"1,40E-05","module":"A4","scenario":null},{"value":"1,28E-04","module":"A5","scenario":null},{"value":"1,01E-05","module":"C1","scenario":null},{"value":"1,34E-05","module":"C2","scenario":null},{"value":"0,00E+00","module":"C3","scenario":null},{"value":"0,00E+00","module":"C4","scenario":null},{"value":"-7,37E-08","module":"D","scenario":null},{"value":"4,28E-03","module":"A1A3","scenario":null}]},{"parameter":"NHWD","unit":"kg","values":[{"value":"1,36E-01","module":"A1","scenario":null},{"value":"2,89E-02","module":"A2","scenario":null},{"value":"1,55E-03","module":"A3","scenario":null},{"value":"1,32E-02","module":"A4","scenario":null},{"value":"2,44E-02","module":"A5","scenario":null},{"value":"4,28E-04","module":"C1","scenario":null},{"value":"1,26E-02","module":"C2","scenario":null},{"value":"0,00E+00","module":"C3","scenario":null},{"value":"1,00E+00","module":"C4","scenario":null},{"value":"-3,71E-05","module":"D","scenario":null},{"value":"1,66E-01","module":"A1A3","scenario":null}]},{"parameter":"RWD","unit":"kg","values":[{"value":"1,36E-05","module":"A1","scenario":null},{"value":"4,05E-06","module":"A2","scenario":null},{"value":"5,93E-08","module":"A3","scenario":null},{"value":"1,85E-06","module":"A4","scenario":null},{"value":"4,95E-07","module":"A5","scenario":null},{"value":"4,11E-07","module":"C1","scenario":null},{"value":"1,77E-06","module":"C2","scenario":null},{"value":"0,00E+00","module":"C3","scenario":null},{"value":"0,00E+00","module":"C4","scenario":null},{"value":"-8,21E-09","module":"D","scenario":null},{"value":"1,77E-05","module":"A1A3","scenario":null}]}],"end_of_life_flow":[{"parameter":"CRU","unit":"kg","values":[{"value":"0,00E+00","module":"A1","scenario":null},{"value":"0,00E+00","module":"A2","scenario":null},{"value":"0,00E+00","module":"A3","scenario":null},{"value":"0,00E+00","module":"A4","scenario":null},{"value":"3,14E-02","module":"A5","scenario":null},{"value":"0,00E+00","module":"C1","scenario":null},{"value":"0,00E+00","module":"C2","scenario":null},{"value":"0,00E+00","module":"C3","scenario":null},{"value":"0,00E+00","module":"C4","scenario":null},{"value":"0,00E+00","module":"D","scenario":null},{"value":"0,00E+00","module":"A1A3","scenario":null}]},{"parameter":"MFR","unit":"kg","values":[{"value":"0,00E+00","module":"A1","scenario":null},{"value":"0,00E+00","module":"A2","scenario":null},{"value":"6,19E-04","module":"A3","scenario":null},{"value":"0,00E+00","module":"A4","scenario":null},{"value":"9,09E-03","module":"A5","scenario":null},{"value":"0,00E+00","module":"C1","scenario":null},{"value":"0,00E+00","module":"C2","scenario":null},{"value":"0,00E+00","module":"C3","scenario":null},{"value":"0,00E+00","module":"C4","scenario":null},{"value":"0,00E+00","module":"D","scenario":null},{"value":"6,19E-04","module":"A1A3","scenario":null}]},{"parameter":"MER","unit":"kg","values":[{"value":"0,00E+00","module":"A1","scenario":null},{"value":"0,00E+00","module":"A2","scenario":null},{"value":"4,81E-03","module":"A3","scenario":null},{"value":"0,00E+00","module":"A4","scenario":null},{"value":"1,78E-03","module":"A5","scenario":null},{"value":"0,00E+00","module":"C1","scenario":null},{"value":"0,00E+00","module":"C2","scenario":null},{"value":"0,00E+00","module":"C3","scenario":null},{"value":"0,00E+00","module":"C4","scenario":null},{"value":"0,00E+00","module":"D","scenario":null},{"value":"4,81E-03","module":"A1A3","scenario":null}]},{"parameter":"EEE","unit":"MJ","values":[{"value":"0,00E+00","module":"A1","scenario":null},{"value":"0,00E+00","module":"A2","scenario":null},{"value":"2,93E-03","module":"A3","scenario":null},{"value":"0,00E+00","module":"A4","scenario":null},{"value":"1,33E-03","module":"A5","scenario":null},{"value":"0,00E+00","module":"C1","scenario":null},{"value":"0,00E+00","module":"C2","scenario":null},{"value":"0,00E+00","module":"C3","scenario":null},{"value":"0,00E+00","module":"C4","scenario":null},{"value":"0,00E+00","module":"D","scenario":null},{"value":"2,93E-03","module":"A1A3","scenario":null}]},{"parameter":"EET","unit":"MJ","values":[{"value":"0,00E+00","module":"A1","scenario":null},{"value":"0,00E+00","module":"A2","scenario":null},{"value":"4,43E-02","module":"A3","scenario":null},{"value":"0,00E+00","module":"A4","scenario":null},{"value":"2,02E-02","module":"A5","scenario":null},{"value":"0,00E+00","module":"C1","scenario":null},{"value":"0,00E+00","module":"C2","scenario":null},{"value":"0,00E+00","module":"C3","scenario":null},{"value":"0,00E+00","module":"C4","scenario":null},{"value":"0,00E+00","module":"D","scenario":null},{"value":"4,43E-02","module":"A1A3","scenario":null}]}]}