{"product_name":"Sense Surface 600x600 Sensor","epd_id":"NEPD-8683-8347","declared_unit":{"unit":"stk","amount":1},"compliance":["EN 15804+A2","ISO 14025","ISO 21930"],"producer_name":"SG Armaturen AS","environmental_impact":[{"parameter":"GWP-total","unit":"kg CO2-eq","values":[{"value":"6,32E+01","module":"A1","scenario":null},{"value":"1,87E-01","module":"A2","scenario":null},{"value":"2,47E+00","module":"A3","scenario":null},{"value":"3,04E+00","module":"A4","scenario":null},{"value":"7,71E-01","module":"A5","scenario":null},{"value":"2,46E+01","module":"B6","scenario":null},{"value":"0,00E+00","module":"C1","scenario":null},{"value":"3,37E-01","module":"C2","scenario":null},{"value":"2,21E+00","module":"C3","scenario":null},{"value":"1,31E-01","module":"C4","scenario":null},{"value":"-5,87E+00","module":"D","scenario":null},{"value":"6,58E+01","module":"A1A3","scenario":null}]},{"parameter":"GWP-fossil","unit":"kg CO2-eq","values":[{"value":"6,30E+01","module":"A1","scenario":null},{"value":"1,87E-01","module":"A2","scenario":null},{"value":"2,47E+00","module":"A3","scenario":null},{"value":"3,04E+00","module":"A4","scenario":null},{"value":"7,28E-03","module":"A5","scenario":null},{"value":"2,38E+01","module":"B6","scenario":null},{"value":"0,00E+00","module":"C1","scenario":null},{"value":"3,36E-01","module":"C2","scenario":null},{"value":"2,21E+00","module":"C3","scenario":null},{"value":"1,31E-01","module":"C4","scenario":null},{"value":"-5,82E+00","module":"D","scenario":null},{"value":"6,57E+01","module":"A1A3","scenario":null}]},{"parameter":"GWP-biogenic","unit":"kg CO2-eq","values":[{"value":"6,56E-02","module":"A1","scenario":null},{"value":"7,27E-05","module":"A2","scenario":null},{"value":"3,83E-04","module":"A3","scenario":null},{"value":"1,08E-03","module":"A4","scenario":null},{"value":"7,64E-01","module":"A5","scenario":null},{"value":"6,58E-01","module":"B6","scenario":null},{"value":"0,00E+00","module":"C1","scenario":null},{"value":"1,39E-04","module":"C2","scenario":null},{"value":"1,83E-04","module":"C3","scenario":null},{"value":"2,15E-05","module":"C4","scenario":null},{"value":"-1,15E-02","module":"D","scenario":null},{"value":"6,61E-02","module":"A1A3","scenario":null}]},{"parameter":"GWP-luluc","unit":"kg CO2-eq","values":[{"value":"8,01E-02","module":"A1","scenario":null},{"value":"6,82E-05","module":"A2","scenario":null},{"value":"2,69E-04","module":"A3","scenario":null},{"value":"1,50E-03","module":"A4","scenario":null},{"value":"2,41E-06","module":"A5","scenario":null},{"value":"9,82E-02","module":"B6","scenario":null},{"value":"0,00E+00","module":"C1","scenario":null},{"value":"1,20E-04","module":"C2","scenario":null},{"value":"1,57E-04","module":"C3","scenario":null},{"value":"1,31E-04","module":"C4","scenario":null},{"value":"-3,36E-02","module":"D","scenario":null},{"value":"8,04E-02","module":"A1A3","scenario":null}]},{"parameter":"ODP","unit":"kg CFC11-eq","values":[{"value":"2,83E-06","module":"A1","scenario":null},{"value":"4,06E-08","module":"A2","scenario":null},{"value":"9,08E-08","module":"A3","scenario":null},{"value":"6,70E-07","module":"A4","scenario":null},{"value":"1,54E-09","module":"A5","scenario":null},{"value":"1,63E-06","module":"B6","scenario":null},{"value":"0,00E+00","module":"C1","scenario":null},{"value":"7,62E-08","module":"C2","scenario":null},{"value":"8,95E-09","module":"C3","scenario":null},{"value":"7,46E-09","module":"C4","scenario":null},{"value":"-9,02E-03","module":"D","scenario":null},{"value":"2,96E-06","module":"A1A3","scenario":null}]},{"parameter":"AP","unit":"mol H+-eq","values":[{"value":"4,08E-01","module":"A1","scenario":null},{"value":"5,58E-04","module":"A2","scenario":null},{"value":"1,26E-02","module":"A3","scenario":null},{"value":"4,51E-02","module":"A4","scenario":null},{"value":"3,45E-05","module":"A5","scenario":null},{"value":"1,86E-01","module":"B6","scenario":null},{"value":"0,00E+00","module":"C1","scenario":null},{"value":"9,66E-04","module":"C2","scenario":null},{"value":"7,53E-04","module":"C3","scenario":null},{"value":"2,45E-04","module":"C4","scenario":null},{"value":"-9,95E-02","module":"D","scenario":null},{"value":"4,21E-01","module":"A1A3","scenario":null}]},{"parameter":"POCP","unit":"kg NMVOC-eq","values":[{"value":"2,46E-01","module":"A1","scenario":null},{"value":"4,60E-04","module":"A2","scenario":null},{"value":"1,22E-02","module":"A3","scenario":null},{"value":"3,27E-02","module":"A4","scenario":null},{"value":"3,55E-05","module":"A5","scenario":null},{"value":"7,16E-02","module":"B6","scenario":null},{"value":"0,00E+00","module":"C1","scenario":null},{"value":"8,19E-04","module":"C2","scenario":null},{"value":"7,17E-04","module":"C3","scenario":null},{"value":"2,95E-04","module":"C4","scenario":null},{"value":"-3,60E-02","module":"D","scenario":null},{"value":"2,58E-01","module":"A1A3","scenario":null}]},{"parameter":"ADPE","unit":"kg Sb-eq","values":[{"value":"4,74E-03","module":"A1","scenario":null},{"value":"5,01E-06","module":"A2","scenario":null},{"value":"5,76E-06","module":"A3","scenario":null},{"value":"5,90E-05","module":"A4","scenario":null},{"value":"1,77E-07","module":"A5","scenario":null},{"value":"1,78E-03","module":"B6","scenario":null},{"value":"0,00E+00","module":"C1","scenario":null},{"value":"9,29E-06","module":"C2","scenario":null},{"value":"7,49E-07","module":"C3","scenario":null},{"value":"2,56E-07","module":"C4","scenario":null},{"value":"-1,68E-03","module":"D","scenario":null},{"value":"4,75E-03","module":"A1A3","scenario":null}]},{"parameter":"ADPF","unit":"MJ","values":[{"value":"7,65E+02","module":"A1","scenario":null},{"value":"2,76E+00","module":"A2","scenario":null},{"value":"2,24E+01","module":"A3","scenario":null},{"value":"4,30E+01","module":"A4","scenario":null},{"value":"1,02E-01","module":"A5","scenario":null},{"value":"3,25E+02","module":"B6","scenario":null},{"value":"0,00E+00","module":"C1","scenario":null},{"value":"5,08E+00","module":"C2","scenario":null},{"value":"1,01E+00","module":"C3","scenario":null},{"value":"6,86E-01","module":"C4","scenario":null},{"value":"-6,07E+01","module":"D","scenario":null},{"value":"7,90E+02","module":"A1A3","scenario":null}]},{"parameter":"WDP","unit":"m3 world-eq. Deprived","values":[{"value":"1,10E+03","module":"A1","scenario":null},{"value":"8,99E-01","module":"A2","scenario":null},{"value":"2,09E+00","module":"A3","scenario":null},{"value":"2,78E+01","module":"A4","scenario":null},{"value":"1,29E-01","module":"A5","scenario":null},{"value":"5,66E+04","module":"B6","scenario":null},{"value":"0,00E+00","module":"C1","scenario":null},{"value":"4,92E+00","module":"C2","scenario":null},{"value":"8,70E+00","module":"C3","scenario":null},{"value":"1,03E+01","module":"C4","scenario":null},{"value":"-6,78E+02","module":"D","scenario":null},{"value":"1,10E+03","module":"A1A3","scenario":null}]},{"parameter":"EP-freshwater","unit":"kg P-eq","values":[{"value":"4,70E-03","module":"A1","scenario":null},{"value":"1,75E-06","module":"A2","scenario":null},{"value":"4,48E-05","module":"A3","scenario":null},{"value":"1,98E-05","module":"A4","scenario":null},{"value":"5,98E-08","module":"A5","scenario":null},{"value":"1,71E-03","module":"B6","scenario":null},{"value":"0,00E+00","module":"C1","scenario":null},{"value":"2,69E-06","module":"C2","scenario":null},{"value":"2,76E-06","module":"C3","scenario":null},{"value":"9,72E-07","module":"C4","scenario":null},{"value":"-6,72E-04","module":"D","scenario":null},{"value":"4,75E-03","module":"A1A3","scenario":null}]},{"parameter":"EP-marine","unit":"kg N-eq","values":[{"value":"6,41E-02","module":"A1","scenario":null},{"value":"1,10E-04","module":"A2","scenario":null},{"value":"2,95E-03","module":"A3","scenario":null},{"value":"1,08E-02","module":"A4","scenario":null},{"value":"1,14E-05","module":"A5","scenario":null},{"value":"2,04E-02","module":"B6","scenario":null},{"value":"0,00E+00","module":"C1","scenario":null},{"value":"1,91E-04","module":"C2","scenario":null},{"value":"2,75E-04","module":"C3","scenario":null},{"value":"1,85E-04","module":"C4","scenario":null},{"value":"-8,49E-03","module":"D","scenario":null},{"value":"6,71E-02","module":"A1A3","scenario":null}]},{"parameter":"EP-terrestrial","unit":"mol N-eq.","values":[{"value":"6,87E-01","module":"A1","scenario":null},{"value":"1,23E-03","module":"A2","scenario":null},{"value":"3,25E-02","module":"A3","scenario":null},{"value":"1,21E-01","module":"A4","scenario":null},{"value":"1,23E-04","module":"A5","scenario":null},{"value":"2,66E-01","module":"B6","scenario":null},{"value":"0,00E+00","module":"C1","scenario":null},{"value":"2,14E-03","module":"C2","scenario":null},{"value":"2,88E-03","module":"C3","scenario":null},{"value":"8,60E-04","module":"C4","scenario":null},{"value":"-1,01E-01","module":"D","scenario":null},{"value":"7,20E-01","module":"A1A3","scenario":null}]},{"parameter":"GWP-IOBC","unit":"kg CO2-eq","values":[{"value":"6,39E+01","module":"A1","scenario":null},{"value":"1,87E-01","module":"A2","scenario":null},{"value":"2,35E+00","module":"A3","scenario":null},{"value":"3,04E+00","module":"A4","scenario":null},{"value":"7,28E-03","module":"A5","scenario":null},{"value":"2,45E+01","module":"B6","scenario":null},{"value":"0,00E+00","module":"C1","scenario":null},{"value":"3,37E-01","module":"C2","scenario":null},{"value":"2,21E+00","module":"C3","scenario":null},{"value":"1,37E-01","module":"C4","scenario":null},{"value":"-7,39E+00","module":"D","scenario":null},{"value":"6,64E+01","module":"A1A3","scenario":null}]}],"additional_environmental_impact":[{"parameter":"PM","unit":"Disease incidence","values":[{"value":"3,99E-06","module":"A1","scenario":null},{"value":"1,21E-08","module":"A2","scenario":null},{"value":"1,48E-07","module":"A3","scenario":null},{"value":"1,12E-07","module":"A4","scenario":null},{"value":"5,09E-10","module":"A5","scenario":null},{"value":"1,33E-06","module":"B6","scenario":null},{"value":"0,00E+00","module":"C1","scenario":null},{"value":"2,06E-08","module":"C2","scenario":null},{"value":"4,02E-09","module":"C3","scenario":null},{"value":"4,49E-09","module":"C4","scenario":null},{"value":"-5,71E-07","module":"D","scenario":null},{"value":"4,15E-06","module":"A1A3","scenario":null}]},{"parameter":"ETP-fw","unit":"CTUe","values":[{"value":"3,27E+03","module":"A1","scenario":null},{"value":"2,24E+00","module":"A2","scenario":null},{"value":"5,59E+01","module":"A3","scenario":null},{"value":"2,96E+01","module":"A4","scenario":null},{"value":"1,36E-01","module":"A5","scenario":null},{"value":"1,48E+03","module":"B6","scenario":null},{"value":"0,00E+00","module":"C1","scenario":null},{"value":"3,77E+00","module":"C2","scenario":null},{"value":"5,77E+00","module":"C3","scenario":null},{"value":"6,06E+02","module":"C4","scenario":null},{"value":"-7,41E+02","module":"D","scenario":null},{"value":"3,33E+03","module":"A1A3","scenario":null}]},{"parameter":"HTP-c","unit":"CTUh","values":[{"value":"1,37E-07","module":"A1","scenario":null},{"value":"0,00E+00","module":"A2","scenario":null},{"value":"6,81E-10","module":"A3","scenario":null},{"value":"0,00E+00","module":"A4","scenario":null},{"value":"4,00E-12","module":"A5","scenario":null},{"value":"7,07E-08","module":"B6","scenario":null},{"value":"0,00E+00","module":"C1","scenario":null},{"value":"0,00E+00","module":"C2","scenario":null},{"value":"1,20E-09","module":"C3","scenario":null},{"value":"9,40E-11","module":"C4","scenario":null},{"value":"-2,22E-08","module":"D","scenario":null},{"value":"1,37E-07","module":"A1A3","scenario":null}]},{"parameter":"HTP-nc","unit":"CTUh","values":[{"value":"1,92E-06","module":"A1","scenario":null},{"value":"2,19E-09","module":"A2","scenario":null},{"value":"1,08E-07","module":"A3","scenario":null},{"value":"2,21E-08","module":"A4","scenario":null},{"value":"1,71E-10","module":"A5","scenario":null},{"value":"1,66E-06","module":"B6","scenario":null},{"value":"0,00E+00","module":"C1","scenario":null},{"value":"4,12E-09","module":"C2","scenario":null},{"value":"6,90E-08","module":"C3","scenario":null},{"value":"1,08E-09","module":"C4","scenario":null},{"value":"6,46E-08","module":"D","scenario":null},{"value":"2,03E-06","module":"A1A3","scenario":null}]},{"parameter":"SQP","unit":"-","values":[{"value":"1,69E+02","module":"A1","scenario":null},{"value":"1,89E+00","module":"A2","scenario":null},{"value":"4,37E+00","module":"A3","scenario":null},{"value":"2,12E+01","module":"A4","scenario":null},{"value":"6,83E-02","module":"A5","scenario":null},{"value":"1,64E+02","module":"B6","scenario":null},{"value":"0,00E+00","module":"C1","scenario":null},{"value":"3,56E+00","module":"C2","scenario":null},{"value":"2,25E-01","module":"C3","scenario":null},{"value":"1,74E+00","module":"C4","scenario":null},{"value":"-2,48E+01","module":"D","scenario":null},{"value":"1,75E+02","module":"A1A3","scenario":null}]},{"parameter":"IRP","unit":"kBq U235-eq","values":[{"value":"2,23E+00","module":"A1","scenario":null},{"value":"1,15E-02","module":"A2","scenario":null},{"value":"3,24E-02","module":"A3","scenario":null},{"value":"1,86E-01","module":"A4","scenario":null},{"value":"4,36E-04","module":"A5","scenario":null},{"value":"5,89E+00","module":"B6","scenario":null},{"value":"0,00E+00","module":"C1","scenario":null},{"value":"2,22E-02","module":"C2","scenario":null},{"value":"4,35E-03","module":"C3","scenario":null},{"value":"3,40E-03","module":"C4","scenario":null},{"value":"-1,28E-01","module":"D","scenario":null},{"value":"2,27E+00","module":"A1A3","scenario":null}]}],"resource_use":[{"parameter":"PERE","unit":"MJ","values":[{"value":"6,46E+01","module":"A1","scenario":null},{"value":"3,12E-02","module":"A2","scenario":null},{"value":"1,83E+00","module":"A3","scenario":null},{"value":"4,89E-01","module":"A4","scenario":null},{"value":"1,68E-03","module":"A5","scenario":null},{"value":"4,21E+03","module":"B6","scenario":null},{"value":"0,00E+00","module":"C1","scenario":null},{"value":"7,28E-02","module":"C2","scenario":null},{"value":"1,12E-01","module":"C3","scenario":null},{"value":"1,09E-01","module":"C4","scenario":null},{"value":"-2,09E+01","module":"D","scenario":null},{"value":"6,64E+01","module":"A1A3","scenario":null}]},{"parameter":"PERM","unit":"","values":[{"value":"3,05E+00","module":"A1","scenario":null},{"value":"0,00E+00","module":"A2","scenario":null},{"value":"0,00E+00","module":"A3","scenario":null},{"value":"0,00E+00","module":"A4","scenario":null},{"value":"-2,63E+00","module":"A5","scenario":null},{"value":"0,00E+00","module":"B6","scenario":null},{"value":"0,00E+00","module":"C1","scenario":null},{"value":"0,00E+00","module":"C2","scenario":null},{"value":"0,00E+00","module":"C3","scenario":null},{"value":"0,00E+00","module":"C4","scenario":null},{"value":"0,00E+00","module":"D","scenario":null},{"value":"3,05E+00","module":"A1A3","scenario":null}]},{"parameter":"PERT","unit":"MJ","values":[{"value":"6,76E+01","module":"A1","scenario":null},{"value":"3,12E-02","module":"A2","scenario":null},{"value":"1,83E+00","module":"A3","scenario":null},{"value":"4,89E-01","module":"A4","scenario":null},{"value":"-2,63E+00","module":"A5","scenario":null},{"value":"4,21E+03","module":"B6","scenario":null},{"value":"0,00E+00","module":"C1","scenario":null},{"value":"7,28E-02","module":"C2","scenario":null},{"value":"1,12E-01","module":"C3","scenario":null},{"value":"1,09E-01","module":"C4","scenario":null},{"value":"-2,09E+01","module":"D","scenario":null},{"value":"6,95E+01","module":"A1A3","scenario":null}]},{"parameter":"PENRE","unit":"MJ","values":[{"value":"7,57E+02","module":"A1","scenario":null},{"value":"2,76E+00","module":"A2","scenario":null},{"value":"2,24E+01","module":"A3","scenario":null},{"value":"4,30E+01","module":"A4","scenario":null},{"value":"1,02E-01","module":"A5","scenario":null},{"value":"3,25E+02","module":"B6","scenario":null},{"value":"0,00E+00","module":"C1","scenario":null},{"value":"5,08E+00","module":"C2","scenario":null},{"value":"1,01E+00","module":"C3","scenario":null},{"value":"6,86E-01","module":"C4","scenario":null},{"value":"-6,07E+01","module":"D","scenario":null},{"value":"7,82E+02","module":"A1A3","scenario":null}]},{"parameter":"PENRM","unit":"MJ","values":[{"value":"4,95E+01","module":"A1","scenario":null},{"value":"0,00E+00","module":"A2","scenario":null},{"value":"0,00E+00","module":"A3","scenario":null},{"value":"0,00E+00","module":"A4","scenario":null},{"value":"0,00E+00","module":"A5","scenario":null},{"value":"0,00E+00","module":"B6","scenario":null},{"value":"0,00E+00","module":"C1","scenario":null},{"value":"0,00E+00","module":"C2","scenario":null},{"value":"-5,10E+01","module":"C3","scenario":null},{"value":"0,00E+00","module":"C4","scenario":null},{"value":"0,00E+00","module":"D","scenario":null},{"value":"4,95E+01","module":"A1A3","scenario":null}]},{"parameter":"PENRT","unit":"MJ","values":[{"value":"8,06E+02","module":"A1","scenario":null},{"value":"2,76E+00","module":"A2","scenario":null},{"value":"2,24E+01","module":"A3","scenario":null},{"value":"4,30E+01","module":"A4","scenario":null},{"value":"1,02E-01","module":"A5","scenario":null},{"value":"3,25E+02","module":"B6","scenario":null},{"value":"0,00E+00","module":"C1","scenario":null},{"value":"5,08E+00","module":"C2","scenario":null},{"value":"-5,00E+01","module":"C3","scenario":null},{"value":"6,86E-01","module":"C4","scenario":null},{"value":"-6,07E+01","module":"D","scenario":null},{"value":"8,32E+02","module":"A1A3","scenario":null}]},{"parameter":"SM","unit":"kg","values":[{"value":"9,13E-01","module":"A1","scenario":null},{"value":"0,00E+00","module":"A2","scenario":null},{"value":"0,00E+00","module":"A3","scenario":null},{"value":"0,00E+00","module":"A4","scenario":null},{"value":"0,00E+00","module":"A5","scenario":null},{"value":"0,00E+00","module":"B6","scenario":null},{"value":"0,00E+00","module":"C1","scenario":null},{"value":"0,00E+00","module":"C2","scenario":null},{"value":"0,00E+00","module":"C3","scenario":null},{"value":"1,42E-03","module":"C4","scenario":null},{"value":"1,09E-02","module":"D","scenario":null},{"value":"9,13E-01","module":"A1A3","scenario":null}]},{"parameter":"RSF","unit":"MJ","values":[{"value":"9,85E-02","module":"A1","scenario":null},{"value":"6,11E-04","module":"A2","scenario":null},{"value":"1,01E-03","module":"A3","scenario":null},{"value":"1,58E-02","module":"A4","scenario":null},{"value":"5,56E-05","module":"A5","scenario":null},{"value":"3,30E+00","module":"B6","scenario":null},{"value":"0,00E+00","module":"C1","scenario":null},{"value":"2,60E-03","module":"C2","scenario":null},{"value":"2,02E-03","module":"C3","scenario":null},{"value":"1,25E-03","module":"C4","scenario":null},{"value":"1,13E-01","module":"D","scenario":null},{"value":"1,00E-01","module":"A1A3","scenario":null}]},{"parameter":"NRSF","unit":"MJ","values":[{"value":"6,58E-02","module":"A1","scenario":null},{"value":"5,18E-03","module":"A2","scenario":null},{"value":"1,10E-02","module":"A3","scenario":null},{"value":"8,60E-02","module":"A4","scenario":null},{"value":"2,29E-04","module":"A5","scenario":null},{"value":"8,23E+00","module":"B6","scenario":null},{"value":"0,00E+00","module":"C1","scenario":null},{"value":"9,31E-03","module":"C2","scenario":null},{"value":"-6,41E-05","module":"C3","scenario":null},{"value":"1,27E-02","module":"C4","scenario":null},{"value":"2,76E+00","module":"D","scenario":null},{"value":"8,20E-02","module":"A1A3","scenario":null}]},{"parameter":"FW","unit":"m3","values":[{"value":"4,66E-01","module":"A1","scenario":null},{"value":"3,08E-04","module":"A2","scenario":null},{"value":"1,40E-02","module":"A3","scenario":null},{"value":"3,75E-03","module":"A4","scenario":null},{"value":"4,81E-05","module":"A5","scenario":null},{"value":"3,14E+01","module":"B6","scenario":null},{"value":"0,00E+00","module":"C1","scenario":null},{"value":"5,44E-04","module":"C2","scenario":null},{"value":"2,96E-03","module":"C3","scenario":null},{"value":"7,66E-04","module":"C4","scenario":null},{"value":"-6,56E-02","module":"D","scenario":null},{"value":"4,81E-01","module":"A1A3","scenario":null}]}],"end_of_life_waste":[{"parameter":"HWD","unit":"kg","values":[{"value":"1,31E+00","module":"A1","scenario":null},{"value":"2,49E-04","module":"A2","scenario":null},{"value":"1,87E-03","module":"A3","scenario":null},{"value":"2,18E-03","module":"A4","scenario":null},{"value":"0,00E+00","module":"A5","scenario":null},{"value":"2,09E-01","module":"B6","scenario":null},{"value":"0,00E+00","module":"C1","scenario":null},{"value":"2,62E-04","module":"C2","scenario":null},{"value":"3,17E-05","module":"C3","scenario":null},{"value":"1,03E-01","module":"C4","scenario":null},{"value":"-1,52E-02","module":"D","scenario":null},{"value":"1,31E+00","module":"A1A3","scenario":null}]},{"parameter":"NHWD","unit":"kg","values":[{"value":"3,32E+01","module":"A1","scenario":null},{"value":"1,32E-01","module":"A2","scenario":null},{"value":"2,33E-01","module":"A3","scenario":null},{"value":"1,36E+00","module":"A4","scenario":null},{"value":"4,50E-01","module":"A5","scenario":null},{"value":"2,50E+01","module":"B6","scenario":null},{"value":"0,00E+00","module":"C1","scenario":null},{"value":"2,47E-01","module":"C2","scenario":null},{"value":"4,29E-02","module":"C3","scenario":null},{"value":"1,90E+00","module":"C4","scenario":null},{"value":"-1,96E+00","module":"D","scenario":null},{"value":"3,36E+01","module":"A1A3","scenario":null}]},{"parameter":"RWD","unit":"kg","values":[{"value":"1,29E-03","module":"A1","scenario":null},{"value":"1,81E-05","module":"A2","scenario":null},{"value":"4,36E-05","module":"A3","scenario":null},{"value":"2,95E-04","module":"A4","scenario":null},{"value":"0,00E+00","module":"A5","scenario":null},{"value":"2,91E-03","module":"B6","scenario":null},{"value":"0,00E+00","module":"C1","scenario":null},{"value":"3,46E-05","module":"C2","scenario":null},{"value":"1,58E-06","module":"C3","scenario":null},{"value":"3,64E-06","module":"C4","scenario":null},{"value":"-1,17E-04","module":"D","scenario":null},{"value":"1,35E-03","module":"A1A3","scenario":null}]}],"end_of_life_flow":[{"parameter":"CRU","unit":"kg","values":[{"value":"0,00E+00","module":"A1","scenario":null},{"value":"0,00E+00","module":"A2","scenario":null},{"value":"0,00E+00","module":"A3","scenario":null},{"value":"0,00E+00","module":"A4","scenario":null},{"value":"0,00E+00","module":"A5","scenario":null},{"value":"0,00E+00","module":"B6","scenario":null},{"value":"0,00E+00","module":"C1","scenario":null},{"value":"0,00E+00","module":"C2","scenario":null},{"value":"0,00E+00","module":"C3","scenario":null},{"value":"0,00E+00","module":"C4","scenario":null},{"value":"0,00E+00","module":"D","scenario":null},{"value":"0,00E+00","module":"A1A3","scenario":null}]},{"parameter":"MFR","unit":"kg","values":[{"value":"0,00E+00","module":"A1","scenario":null},{"value":"0,00E+00","module":"A2","scenario":null},{"value":"1,15E-01","module":"A3","scenario":null},{"value":"0,00E+00","module":"A4","scenario":null},{"value":"4,19E-01","module":"A5","scenario":null},{"value":"0,00E+00","module":"B6","scenario":null},{"value":"0,00E+00","module":"C1","scenario":null},{"value":"0,00E+00","module":"C2","scenario":null},{"value":"3,50E+00","module":"C3","scenario":null},{"value":"8,09E-05","module":"C4","scenario":null},{"value":"-4,27E-04","module":"D","scenario":null},{"value":"1,15E-01","module":"A1A3","scenario":null}]},{"parameter":"MER","unit":"kg","values":[{"value":"0,00E+00","module":"A1","scenario":null},{"value":"0,00E+00","module":"A2","scenario":null},{"value":"1,09E-02","module":"A3","scenario":null},{"value":"0,00E+00","module":"A4","scenario":null},{"value":"6,13E-07","module":"A5","scenario":null},{"value":"0,00E+00","module":"B6","scenario":null},{"value":"0,00E+00","module":"C1","scenario":null},{"value":"0,00E+00","module":"C2","scenario":null},{"value":"9,02E-01","module":"C3","scenario":null},{"value":"1,98E-06","module":"C4","scenario":null},{"value":"-5,62E-05","module":"D","scenario":null},{"value":"1,09E-02","module":"A1A3","scenario":null}]},{"parameter":"EEE","unit":"MJ","values":[{"value":"0,00E+00","module":"A1","scenario":null},{"value":"0,00E+00","module":"A2","scenario":null},{"value":"1,67E-02","module":"A3","scenario":null},{"value":"0,00E+00","module":"A4","scenario":null},{"value":"2,57E-02","module":"A5","scenario":null},{"value":"0,00E+00","module":"B6","scenario":null},{"value":"0,00E+00","module":"C1","scenario":null},{"value":"0,00E+00","module":"C2","scenario":null},{"value":"1,39E+00","module":"C3","scenario":null},{"value":"1,28E-04","module":"C4","scenario":null},{"value":"-1,38E-04","module":"D","scenario":null},{"value":"1,67E-02","module":"A1A3","scenario":null}]},{"parameter":"EET","unit":"MJ","values":[{"value":"0,00E+00","module":"A1","scenario":null},{"value":"0,00E+00","module":"A2","scenario":null},{"value":"2,53E-01","module":"A3","scenario":null},{"value":"0,00E+00","module":"A4","scenario":null},{"value":"3,89E-01","module":"A5","scenario":null},{"value":"0,00E+00","module":"B6","scenario":null},{"value":"0,00E+00","module":"C1","scenario":null},{"value":"0,00E+00","module":"C2","scenario":null},{"value":"2,10E+01","module":"C3","scenario":null},{"value":"1,94E-03","module":"C4","scenario":null},{"value":"-2,08E-03","module":"D","scenario":null},{"value":"2,53E-01","module":"A1A3","scenario":null}]}]}