{"product_name":"Fl\u00fcgger Dekso 5\u2122","epd_id":"NEPD-2669-1373-EN","declared_unit":{"unit":"ton","amount":1},"compliance":["EN 15804","ISO 14025","ISO 21930"],"producer_name":"Fl\u00fcgger Norway AS","environmental_impact":[{"parameter":"GWP-total","unit":"kg CO2-eq","values":[{"value":"1,75E+00","module":"A1","scenario":null},{"value":"3,80E-02","module":"A2","scenario":null},{"value":"1,19E-01","module":"A3","scenario":null},{"value":"8,03E-02","module":"A4","scenario":null},{"value":"1,91E+00","module":"A1A3","scenario":null}]},{"parameter":"ODP","unit":"kg CFC11-eq","values":[{"value":"1,66E-07","module":"A1","scenario":null},{"value":"6,96E-09","module":"A2","scenario":null},{"value":"7,89E-09","module":"A3","scenario":null},{"value":"1,58E-08","module":"A4","scenario":null},{"value":"1,81E-07","module":"A1A3","scenario":null}]},{"parameter":"AP","unit":"mol H+-eq","values":[{"value":"1,12E-02","module":"A1","scenario":null},{"value":"1,31E-04","module":"A2","scenario":null},{"value":"1,09E-03","module":"A3","scenario":null},{"value":"2,10E-04","module":"A4","scenario":null},{"value":"1,24E-02","module":"A1A3","scenario":null}]},{"parameter":"EP","unit":"kg PO_4^3-eq","values":[{"value":"1,30E-03","module":"A1","scenario":null},{"value":"2,19E-05","module":"A2","scenario":null},{"value":"1,04E-04","module":"A3","scenario":null},{"value":"2,82E-05","module":"A4","scenario":null},{"value":"1,43E-03","module":"A1A3","scenario":null}]},{"parameter":"POCP","unit":"kg NMVOC-eq","values":[{"value":"1,04E-03","module":"A1","scenario":null},{"value":"5,13E-06","module":"A2","scenario":null},{"value":"5,36E-05","module":"A3","scenario":null},{"value":"1,01E-05","module":"A4","scenario":null},{"value":"1,10E-03","module":"A1A3","scenario":null}]},{"parameter":"ADPE","unit":"kg Sb-eq","values":[{"value":"6,68E-06","module":"A1","scenario":null},{"value":"9,29E-07","module":"A2","scenario":null},{"value":"2,71E-05","module":"A3","scenario":null},{"value":"1,49E-06","module":"A4","scenario":null},{"value":"3,47E-05","module":"A1A3","scenario":null}]},{"parameter":"ADPF","unit":"MJ","values":[{"value":"3,11E+01","module":"A1","scenario":null},{"value":"5,69E-01","module":"A2","scenario":null},{"value":"1,19E+00","module":"A3","scenario":null},{"value":"1,29E+00","module":"A4","scenario":null},{"value":"3,29E+01","module":"A1A3","scenario":null}]}],"additional_environmental_impact":[],"resource_use":[{"parameter":"PERE","unit":"MJ","values":[{"value":"2,11E+00","module":"A1","scenario":null},{"value":"8,56E-03","module":"A2","scenario":null},{"value":"6,02E-01","module":"A3","scenario":null},{"value":"1,67E-02","module":"A4","scenario":null},{"value":"2,72E+00","module":"A1A3","scenario":null}]},{"parameter":"PERM","unit":"","values":[{"value":"0,00E+00","module":"A1","scenario":null},{"value":"0,00E+00","module":"A2","scenario":null},{"value":"2,52E-02","module":"A3","scenario":null},{"value":"0,00E+00","module":"A4","scenario":null},{"value":"2,52E-02","module":"A1A3","scenario":null}]},{"parameter":"PERT","unit":"MJ","values":[{"value":"2,11E+00","module":"A1","scenario":null},{"value":"8,56E-03","module":"A2","scenario":null},{"value":"6,27E-01","module":"A3","scenario":null},{"value":"1,67E-02","module":"A4","scenario":null},{"value":"2,75E+00","module":"A1A3","scenario":null}]},{"parameter":"PENRE","unit":"MJ","values":[{"value":"1,41E+01","module":"A1","scenario":null},{"value":"5,82E-01","module":"A2","scenario":null},{"value":"1,50E+00","module":"A3","scenario":null},{"value":"1,31E+00","module":"A4","scenario":null},{"value":"1,62E+01","module":"A1A3","scenario":null}]},{"parameter":"PENRM","unit":"MJ","values":[{"value":"1,99E+01","module":"A1","scenario":null},{"value":"0,00E+00","module":"A2","scenario":null},{"value":"0,00E+00","module":"A3","scenario":null},{"value":"0,00E+00","module":"A4","scenario":null},{"value":"1,99E+01","module":"A1A3","scenario":null}]},{"parameter":"PENRT","unit":"MJ","values":[{"value":"3,40E+01","module":"A1","scenario":null},{"value":"5,82E-01","module":"A2","scenario":null},{"value":"1,50E+00","module":"A3","scenario":null},{"value":"1,31E+00","module":"A4","scenario":null},{"value":"3,61E+01","module":"A1A3","scenario":null}]},{"parameter":"SM","unit":"kg","values":[{"value":"0,00E+00","module":"A1","scenario":null},{"value":"0,00E+00","module":"A2","scenario":null},{"value":"0,00E+00","module":"A3","scenario":null},{"value":"0,00E+00","module":"A4","scenario":null},{"value":"0,00E+00","module":"A1A3","scenario":null}]},{"parameter":"RSF","unit":"MJ","values":[{"value":"0,00E+00","module":"A1","scenario":null},{"value":"0,00E+00","module":"A2","scenario":null},{"value":"0,00E+00","module":"A3","scenario":null},{"value":"0,00E+00","module":"A4","scenario":null},{"value":"0,00E+00","module":"A1A3","scenario":null}]},{"parameter":"NRSF","unit":"MJ","values":[{"value":"0,00E+00","module":"A1","scenario":null},{"value":"0,00E+00","module":"A2","scenario":null},{"value":"0,00E+00","module":"A3","scenario":null},{"value":"0,00E+00","module":"A4","scenario":null},{"value":"0,00E+00","module":"A1A3","scenario":null}]},{"parameter":"FW","unit":"m3","values":[{"value":"1,73E-01","module":"A1","scenario":null},{"value":"1,13E-04","module":"A2","scenario":null},{"value":"1,47E-03","module":"A3","scenario":null},{"value":"2,70E-04","module":"A4","scenario":null},{"value":"1,75E-01","module":"A1A3","scenario":null}]}],"end_of_life_waste":[{"parameter":"HWD","unit":"kg","values":[{"value":"2,66E-05","module":"A1","scenario":null},{"value":"1,48E-06","module":"A2","scenario":null},{"value":"3,62E-04","module":"A3","scenario":null},{"value":"3,20E-06","module":"A4","scenario":null},{"value":"3,90E-04","module":"A1A3","scenario":null}]},{"parameter":"NHWD","unit":"kg","values":[{"value":"6,12E-01","module":"A1","scenario":null},{"value":"3,91E-02","module":"A2","scenario":null},{"value":"1,80E-01","module":"A3","scenario":null},{"value":"1,18E-01","module":"A4","scenario":null},{"value":"8,31E-01","module":"A1A3","scenario":null}]},{"parameter":"RWD","unit":"kg","values":[{"value":"1,24E-04","module":"A1","scenario":null},{"value":"3,96E-06","module":"A2","scenario":null},{"value":"5,96E-06","module":"A3","scenario":null},{"value":"8,96E-06","module":"A4","scenario":null},{"value":"1,34E-04","module":"A1A3","scenario":null}]}],"end_of_life_flow":[{"parameter":"CRU","unit":"kg","values":[{"value":"0,00E+00","module":"A1","scenario":null},{"value":"0,00E+00","module":"A2","scenario":null},{"value":"0,00E+00","module":"A3","scenario":null},{"value":"0,00E+00","module":"A4","scenario":null},{"value":"0,00E+00","module":"A1A3","scenario":null}]},{"parameter":"MFR","unit":"kg","values":[{"value":"0,00E+00","module":"A1","scenario":null},{"value":"0,00E+00","module":"A2","scenario":null},{"value":"7,61E-03","module":"A3","scenario":null},{"value":"0,00E+00","module":"A4","scenario":null},{"value":"7,61E-03","module":"A1A3","scenario":null}]},{"parameter":"MER","unit":"kg","values":[{"value":"0,00E+00","module":"A1","scenario":null},{"value":"0,00E+00","module":"A2","scenario":null},{"value":"3,40E-05","module":"A3","scenario":null},{"value":"0,00E+00","module":"A4","scenario":null},{"value":"3,40E-05","module":"A1A3","scenario":null}]},{"parameter":"EEE","unit":"MJ","values":[{"value":"0,00E+00","module":"A1","scenario":null},{"value":"0,00E+00","module":"A2","scenario":null},{"value":"2,41E-03","module":"A3","scenario":null},{"value":"0,00E+00","module":"A4","scenario":null},{"value":"2,41E-03","module":"A1A3","scenario":null}]},{"parameter":"EET","unit":"MJ","values":[{"value":"0,00E+00","module":"A1","scenario":null},{"value":"0,00E+00","module":"A2","scenario":null},{"value":"2,58E-02","module":"A3","scenario":null},{"value":"0,00E+00","module":"A4","scenario":null},{"value":"2,58E-02","module":"A1A3","scenario":null}]}]}