{"product_name":"bARK Timber Fa\u00e7ade System (Glazed Module)","epd_id":"NEPD-8393-7945","declared_unit":{"unit":"stk","amount":1},"compliance":["EN 15804+A2","ISO 14025","ISO 21930"],"producer_name":"Fasadglas B\u00e4cklin AB","environmental_impact":[{"parameter":"GWP-total","unit":"kg CO2-eq","values":[{"value":"7,14E+02","module":"A1-A3","scenario":null},{"value":"2,38E+01","module":"A4","scenario":null},{"value":"8,24E-01","module":"A5","scenario":null},{"value":"7,70E-01","module":"C1","scenario":null},{"value":"8,10E+00","module":"C2","scenario":null},{"value":"2,22E+02","module":"C3","scenario":null},{"value":"1,11E+01","module":"C4","scenario":null},{"value":"-5,01E+02","module":"D","scenario":null}]},{"parameter":"GWP-fossil","unit":"kg CO2-eq","values":[{"value":"9,10E+02","module":"A1-A3","scenario":null},{"value":"2,38E+01","module":"A4","scenario":null},{"value":"7,59E-01","module":"A5","scenario":null},{"value":"7,70E-01","module":"C1","scenario":null},{"value":"8,09E+00","module":"C2","scenario":null},{"value":"1,16E+01","module":"C3","scenario":null},{"value":"1,10E+01","module":"C4","scenario":null},{"value":"-4,95E+02","module":"D","scenario":null}]},{"parameter":"GWP-biogenic","unit":"kg CO2-eq","values":[{"value":"-2,00E+02","module":"A1-A3","scenario":null},{"value":"9,85E-03","module":"A4","scenario":null},{"value":"1,54E-02","module":"A5","scenario":null},{"value":"1,44E-04","module":"C1","scenario":null},{"value":"3,35E-03","module":"C2","scenario":null},{"value":"2,10E+02","module":"C3","scenario":null},{"value":"9,69E-03","module":"C4","scenario":null},{"value":"-3,85E+00","module":"D","scenario":null}]},{"parameter":"GWP-luluc","unit":"kg CO2-eq","values":[{"value":"2,99E+00","module":"A1-A3","scenario":null},{"value":"8,47E-03","module":"A4","scenario":null},{"value":"4,93E-02","module":"A5","scenario":null},{"value":"6,07E-05","module":"C1","scenario":null},{"value":"2,88E-03","module":"C2","scenario":null},{"value":"1,96E-04","module":"C3","scenario":null},{"value":"9,56E-02","module":"C4","scenario":null},{"value":"-2,21E+00","module":"D","scenario":null}]},{"parameter":"ODP","unit":"kg CFC11-eq","values":[{"value":"5,81E-05","module":"A1-A3","scenario":null},{"value":"5,39E-06","module":"A4","scenario":null},{"value":"3,72E-07","module":"A5","scenario":null},{"value":"1,66E-07","module":"C1","scenario":null},{"value":"1,83E-06","module":"C2","scenario":null},{"value":"1,03E-07","module":"C3","scenario":null},{"value":"6,21E-07","module":"C4","scenario":null},{"value":"-3,78E-01","module":"D","scenario":null}]},{"parameter":"AP","unit":"mol H+-eq","values":[{"value":"4,77E+00","module":"A1-A3","scenario":null},{"value":"6,84E-02","module":"A4","scenario":null},{"value":"4,94E-03","module":"A5","scenario":null},{"value":"8,05E-03","module":"C1","scenario":null},{"value":"2,33E-02","module":"C2","scenario":null},{"value":"1,42E-02","module":"C3","scenario":null},{"value":"5,23E-02","module":"C4","scenario":null},{"value":"-4,57E+00","module":"D","scenario":null}]},{"parameter":"POCP","unit":"kg NMVOC-eq","values":[{"value":"3,01E+00","module":"A1-A3","scenario":null},{"value":"5,80E-02","module":"A4","scenario":null},{"value":"2,53E-03","module":"A5","scenario":null},{"value":"1,07E-02","module":"C1","scenario":null},{"value":"1,97E-02","module":"C2","scenario":null},{"value":"1,76E-02","module":"C3","scenario":null},{"value":"5,56E-02","module":"C4","scenario":null},{"value":"-2,28E+00","module":"D","scenario":null}]},{"parameter":"ADPE","unit":"kg Sb-eq","values":[{"value":"7,20E-02","module":"A1-A3","scenario":null},{"value":"6,58E-04","module":"A4","scenario":null},{"value":"3,04E-05","module":"A5","scenario":null},{"value":"1,18E-06","module":"C1","scenario":null},{"value":"2,24E-04","module":"C2","scenario":null},{"value":"5,15E-06","module":"C3","scenario":null},{"value":"6,53E-05","module":"C4","scenario":null},{"value":"-3,00E-02","module":"D","scenario":null}]},{"parameter":"ADPF","unit":"MJ","values":[{"value":"1,58E+04","module":"A1-A3","scenario":null},{"value":"3,60E+02","module":"A4","scenario":null},{"value":"8,90E+01","module":"A5","scenario":null},{"value":"1,06E+01","module":"C1","scenario":null},{"value":"1,22E+02","module":"C2","scenario":null},{"value":"9,17E+00","module":"C3","scenario":null},{"value":"1,24E+02","module":"C4","scenario":null},{"value":"-6,00E+03","module":"D","scenario":null}]},{"parameter":"WDP","unit":"m3 world-eq. Deprived","values":[{"value":"3,14E+05","module":"A1-A3","scenario":null},{"value":"3,48E+02","module":"A4","scenario":null},{"value":"9,03E+03","module":"A5","scenario":null},{"value":"2,25E+00","module":"C1","scenario":null},{"value":"1,18E+02","module":"C2","scenario":null},{"value":"2,99E+01","module":"C3","scenario":null},{"value":"1,09E+02","module":"C4","scenario":null},{"value":"-6,02E+04","module":"D","scenario":null}]},{"parameter":"EP-freshwater","unit":"kg P-eq","values":[{"value":"1,52E-02","module":"A1-A3","scenario":null},{"value":"1,90E-04","module":"A4","scenario":null},{"value":"5,13E-05","module":"A5","scenario":null},{"value":"2,80E-06","module":"C1","scenario":null},{"value":"6,47E-05","module":"C2","scenario":null},{"value":"1,86E-05","module":"C3","scenario":null},{"value":"4,85E-04","module":"C4","scenario":null},{"value":"-1,22E-02","module":"D","scenario":null}]},{"parameter":"EP-marine","unit":"kg N-eq","values":[{"value":"1,00E+00","module":"A1-A3","scenario":null},{"value":"1,35E-02","module":"A4","scenario":null},{"value":"8,42E-04","module":"A5","scenario":null},{"value":"3,55E-03","module":"C1","scenario":null},{"value":"4,60E-03","module":"C2","scenario":null},{"value":"6,78E-03","module":"C3","scenario":null},{"value":"1,08E-02","module":"C4","scenario":null},{"value":"-7,15E-01","module":"D","scenario":null}]},{"parameter":"EP-terrestrial","unit":"mol N-eq.","values":[{"value":"1,24E+01","module":"A1-A3","scenario":null},{"value":"1,51E-01","module":"A4","scenario":null},{"value":"1,11E-02","module":"A5","scenario":null},{"value":"3,90E-02","module":"C1","scenario":null},{"value":"5,15E-02","module":"C2","scenario":null},{"value":"7,16E-02","module":"C3","scenario":null},{"value":"1,16E-01","module":"C4","scenario":null},{"value":"-8,59E+00","module":"D","scenario":null}]},{"parameter":"GWP-IOBC","unit":"kg CO2-eq","values":[{"value":"9,17E+02","module":"A1-A3","scenario":null},{"value":"2,38E+01","module":"A4","scenario":null},{"value":"8,23E-01","module":"A5","scenario":null},{"value":"7,70E-01","module":"C1","scenario":null},{"value":"8,10E+00","module":"C2","scenario":null},{"value":"1,16E+01","module":"C3","scenario":null},{"value":"1,12E+01","module":"C4","scenario":null},{"value":"-5,01E+02","module":"D","scenario":null}]}],"additional_environmental_impact":[{"parameter":"PM","unit":"Disease incidence","values":[{"value":"2,71E-05","module":"A1-A3","scenario":null},{"value":"1,46E-06","module":"A4","scenario":null},{"value":"3,56E-08","module":"A5","scenario":null},{"value":"2,13E-07","module":"C1","scenario":null},{"value":"4,96E-07","module":"C2","scenario":null},{"value":"1,50E-07","module":"C3","scenario":null},{"value":"9,55E-07","module":"C4","scenario":null},{"value":"-4,81E-05","module":"D","scenario":null}]},{"parameter":"ETP-fw","unit":"CTUe","values":[{"value":"7,22E+03","module":"A1-A3","scenario":null},{"value":"2,67E+02","module":"A4","scenario":null},{"value":"4,70E+01","module":"A5","scenario":null},{"value":"5,79E+00","module":"C1","scenario":null},{"value":"9,07E+01","module":"C2","scenario":null},{"value":"3,84E+01","module":"C3","scenario":null},{"value":"3,10E+02","module":"C4","scenario":null},{"value":"-1,04E+04","module":"D","scenario":null}]},{"parameter":"HTP-c","unit":"CTUh","values":[{"value":"7,20E-07","module":"A1-A3","scenario":null},{"value":"0,00E+00","module":"A4","scenario":null},{"value":"1,35E-09","module":"A5","scenario":null},{"value":"0,00E+00","module":"C1","scenario":null},{"value":"0,00E+00","module":"C2","scenario":null},{"value":"3,43E-09","module":"C3","scenario":null},{"value":"4,85E-08","module":"C4","scenario":null},{"value":"-4,09E-07","module":"D","scenario":null}]},{"parameter":"HTP-nc","unit":"CTUh","values":[{"value":"1,02E-05","module":"A1-A3","scenario":null},{"value":"2,91E-07","module":"A4","scenario":null},{"value":"3,25E-08","module":"A5","scenario":null},{"value":"5,25E-09","module":"C1","scenario":null},{"value":"9,91E-08","module":"C2","scenario":null},{"value":"1,59E-07","module":"C3","scenario":null},{"value":"3,42E-07","module":"C4","scenario":null},{"value":"-4,68E-06","module":"D","scenario":null}]},{"parameter":"SQP","unit":"-","values":[{"value":"1,23E+04","module":"A1-A3","scenario":null},{"value":"2,52E+02","module":"A4","scenario":null},{"value":"3,94E+01","module":"A5","scenario":null},{"value":"1,34E+00","module":"C1","scenario":null},{"value":"8,56E+01","module":"C2","scenario":null},{"value":"1,46E+00","module":"C3","scenario":null},{"value":"3,18E+02","module":"C4","scenario":null},{"value":"-7,44E+03","module":"D","scenario":null}]},{"parameter":"IRP","unit":"kBq U235-eq","values":[{"value":"1,11E+02","module":"A1-A3","scenario":null},{"value":"1,57E+00","module":"A4","scenario":null},{"value":"3,05E+00","module":"A5","scenario":null},{"value":"4,54E-02","module":"C1","scenario":null},{"value":"5,35E-01","module":"C2","scenario":null},{"value":"1,91E-02","module":"C3","scenario":null},{"value":"1,98E-01","module":"C4","scenario":null},{"value":"-1,55E+01","module":"D","scenario":null}]}],"resource_use":[{"parameter":"PERE","unit":"MJ","values":[{"value":"6,82E+03","module":"A1-A3","scenario":null},{"value":"5,15E+00","module":"A4","scenario":null},{"value":"4,28E+01","module":"A5","scenario":null},{"value":"5,73E-02","module":"C1","scenario":null},{"value":"1,75E+00","module":"C2","scenario":null},{"value":"3,45E-01","module":"C3","scenario":null},{"value":"4,19E+01","module":"C4","scenario":null},{"value":"-2,19E+03","module":"D","scenario":null}]},{"parameter":"PERM","unit":"","values":[{"value":"1,87E+03","module":"A1-A3","scenario":null},{"value":"0,00E+00","module":"A4","scenario":null},{"value":"0,00E+00","module":"A5","scenario":null},{"value":"0,00E+00","module":"C1","scenario":null},{"value":"0,00E+00","module":"C2","scenario":null},{"value":"-1,81E+03","module":"C3","scenario":null},{"value":"0,00E+00","module":"C4","scenario":null},{"value":"0,00E+00","module":"D","scenario":null}]},{"parameter":"PERT","unit":"MJ","values":[{"value":"8,68E+03","module":"A1-A3","scenario":null},{"value":"5,15E+00","module":"A4","scenario":null},{"value":"4,28E+01","module":"A5","scenario":null},{"value":"5,73E-02","module":"C1","scenario":null},{"value":"1,75E+00","module":"C2","scenario":null},{"value":"-1,81E+03","module":"C3","scenario":null},{"value":"4,19E+01","module":"C4","scenario":null},{"value":"-2,19E+03","module":"D","scenario":null}]},{"parameter":"PENRE","unit":"MJ","values":[{"value":"1,55E+04","module":"A1-A3","scenario":null},{"value":"3,60E+02","module":"A4","scenario":null},{"value":"8,92E+01","module":"A5","scenario":null},{"value":"1,06E+01","module":"C1","scenario":null},{"value":"1,22E+02","module":"C2","scenario":null},{"value":"9,17E+00","module":"C3","scenario":null},{"value":"1,24E+02","module":"C4","scenario":null},{"value":"-5,61E+03","module":"D","scenario":null}]},{"parameter":"PENRM","unit":"MJ","values":[{"value":"5,43E+02","module":"A1-A3","scenario":null},{"value":"0,00E+00","module":"A4","scenario":null},{"value":"0,00E+00","module":"A5","scenario":null},{"value":"0,00E+00","module":"C1","scenario":null},{"value":"0,00E+00","module":"C2","scenario":null},{"value":"-3,81E+02","module":"C3","scenario":null},{"value":"0,00E+00","module":"C4","scenario":null},{"value":"-4,61E+02","module":"D","scenario":null}]},{"parameter":"PENRT","unit":"MJ","values":[{"value":"1,61E+04","module":"A1-A3","scenario":null},{"value":"3,60E+02","module":"A4","scenario":null},{"value":"8,92E+01","module":"A5","scenario":null},{"value":"1,06E+01","module":"C1","scenario":null},{"value":"1,22E+02","module":"C2","scenario":null},{"value":"-3,72E+02","module":"C3","scenario":null},{"value":"1,24E+02","module":"C4","scenario":null},{"value":"-6,07E+03","module":"D","scenario":null}]},{"parameter":"SM","unit":"kg","values":[{"value":"5,32E+01","module":"A1-A3","scenario":null},{"value":"0,00E+00","module":"A4","scenario":null},{"value":"0,00E+00","module":"A5","scenario":null},{"value":"5,20E-03","module":"C1","scenario":null},{"value":"0,00E+00","module":"C2","scenario":null},{"value":"0,00E+00","module":"C3","scenario":null},{"value":"1,09E+00","module":"C4","scenario":null},{"value":"-6,77E-02","module":"D","scenario":null}]},{"parameter":"RSF","unit":"MJ","values":[{"value":"1,16E+01","module":"A1-A3","scenario":null},{"value":"1,84E-01","module":"A4","scenario":null},{"value":"1,66E-01","module":"A5","scenario":null},{"value":"1,41E-03","module":"C1","scenario":null},{"value":"6,27E-02","module":"C2","scenario":null},{"value":"7,78E-03","module":"C3","scenario":null},{"value":"9,20E-02","module":"C4","scenario":null},{"value":"-1,93E-01","module":"D","scenario":null}]},{"parameter":"NRSF","unit":"MJ","values":[{"value":"1,27E+01","module":"A1-A3","scenario":null},{"value":"6,59E-01","module":"A4","scenario":null},{"value":"5,24E-01","module":"A5","scenario":null},{"value":"2,07E-02","module":"C1","scenario":null},{"value":"2,24E-01","module":"C2","scenario":null},{"value":"0,00E+00","module":"C3","scenario":null},{"value":"9,77E+00","module":"C4","scenario":null},{"value":"-1,25E+01","module":"D","scenario":null}]},{"parameter":"FW","unit":"m3","values":[{"value":"8,96E+00","module":"A1-A3","scenario":null},{"value":"3,85E-02","module":"A4","scenario":null},{"value":"9,72E-02","module":"A5","scenario":null},{"value":"5,45E-04","module":"C1","scenario":null},{"value":"1,31E-02","module":"C2","scenario":null},{"value":"2,80E-02","module":"C3","scenario":null},{"value":"6,95E-02","module":"C4","scenario":null},{"value":"-5,33E+00","module":"D","scenario":null}]}],"end_of_life_waste":[{"parameter":"HWD","unit":"kg","values":[{"value":"3,96E+00","module":"A1-A3","scenario":null},{"value":"1,86E-02","module":"A4","scenario":null},{"value":"4,65E-03","module":"A5","scenario":null},{"value":"3,12E-04","module":"C1","scenario":null},{"value":"6,31E-03","module":"C2","scenario":null},{"value":"0,00E+00","module":"C3","scenario":null},{"value":"6,13E+01","module":"C4","scenario":null},{"value":"-9,89E-01","module":"D","scenario":null}]},{"parameter":"NHWD","unit":"kg","values":[{"value":"1,23E+02","module":"A1-A3","scenario":null},{"value":"1,75E+01","module":"A4","scenario":null},{"value":"2,94E-01","module":"A5","scenario":null},{"value":"1,25E-02","module":"C1","scenario":null},{"value":"5,95E+00","module":"C2","scenario":null},{"value":"9,97E+00","module":"C3","scenario":null},{"value":"1,17E+01","module":"C4","scenario":null},{"value":"-6,25E+01","module":"D","scenario":null}]},{"parameter":"RWD","unit":"kg","values":[{"value":"5,35E-01","module":"A1-A3","scenario":null},{"value":"2,45E-03","module":"A4","scenario":null},{"value":"1,34E-03","module":"A5","scenario":null},{"value":"7,36E-05","module":"C1","scenario":null},{"value":"8,34E-04","module":"C2","scenario":null},{"value":"0,00E+00","module":"C3","scenario":null},{"value":"1,75E-05","module":"C4","scenario":null},{"value":"-1,83E-02","module":"D","scenario":null}]}],"end_of_life_flow":[{"parameter":"CRU","unit":"kg","values":[{"value":"0,00E+00","module":"A1-A3","scenario":null},{"value":"0,00E+00","module":"A4","scenario":null},{"value":"0,00E+00","module":"A5","scenario":null},{"value":"0,00E+00","module":"C1","scenario":null},{"value":"0,00E+00","module":"C2","scenario":null},{"value":"0,00E+00","module":"C3","scenario":null},{"value":"0,00E+00","module":"C4","scenario":null},{"value":"0,00E+00","module":"D","scenario":null}]},{"parameter":"MFR","unit":"kg","values":[{"value":"7,61E+00","module":"A1-A3","scenario":null},{"value":"0,00E+00","module":"A4","scenario":null},{"value":"0,00E+00","module":"A5","scenario":null},{"value":"5,11E-03","module":"C1","scenario":null},{"value":"0,00E+00","module":"C2","scenario":null},{"value":"4,32E+02","module":"C3","scenario":null},{"value":"0,00E+00","module":"C4","scenario":null},{"value":"0,00E+00","module":"D","scenario":null}]},{"parameter":"MER","unit":"kg","values":[{"value":"1,82E+01","module":"A1-A3","scenario":null},{"value":"0,00E+00","module":"A4","scenario":null},{"value":"0,00E+00","module":"A5","scenario":null},{"value":"1,58E-05","module":"C1","scenario":null},{"value":"0,00E+00","module":"C2","scenario":null},{"value":"8,94E+01","module":"C3","scenario":null},{"value":"0,00E+00","module":"C4","scenario":null},{"value":"0,00E+00","module":"D","scenario":null}]},{"parameter":"EEE","unit":"MJ","values":[{"value":"1,20E+01","module":"A1-A3","scenario":null},{"value":"0,00E+00","module":"A4","scenario":null},{"value":"0,00E+00","module":"A5","scenario":null},{"value":"5,43E-05","module":"C1","scenario":null},{"value":"0,00E+00","module":"C2","scenario":null},{"value":"5,92E+01","module":"C3","scenario":null},{"value":"0,00E+00","module":"C4","scenario":null},{"value":"0,00E+00","module":"D","scenario":null}]},{"parameter":"EET","unit":"MJ","values":[{"value":"1,81E+02","module":"A1-A3","scenario":null},{"value":"0,00E+00","module":"A4","scenario":null},{"value":"0,00E+00","module":"A5","scenario":null},{"value":"8,21E-04","module":"C1","scenario":null},{"value":"0,00E+00","module":"C2","scenario":null},{"value":"8,95E+02","module":"C3","scenario":null},{"value":"0,00E+00","module":"C4","scenario":null},{"value":"0,00E+00","module":"D","scenario":null}]}]}