{"product_name":"Protecta FR Lim (plastpatron)","epd_id":"NEPD-5258-4591-NO","declared_unit":{"unit":"ton","amount":1},"compliance":["EN 15804+A2","ISO 14025","ISO 21930"],"producer_name":"Polyseam AS","environmental_impact":[{"parameter":"GWP-total","unit":"kg CO2-eq","values":[{"value":"6,71E-01","module":"A1","scenario":null},{"value":"5,85E-02","module":"A2","scenario":null},{"value":"4,46E-02","module":"A3","scenario":null},{"value":"2,33E-01","module":"A4","scenario":null},{"value":"1,19E-01","module":"A5","scenario":null},{"value":"7,74E-01","module":"A1A3","scenario":null}]},{"parameter":"GWP-fossil","unit":"kg CO2-eq","values":[{"value":"7,18E-01","module":"A1","scenario":null},{"value":"5,84E-02","module":"A2","scenario":null},{"value":"4,45E-02","module":"A3","scenario":null},{"value":"2,33E-01","module":"A4","scenario":null},{"value":"4,23E-02","module":"A5","scenario":null},{"value":"8,21E-01","module":"A1A3","scenario":null}]},{"parameter":"GWP-biogenic","unit":"kg CO2-eq","values":[{"value":"-7,27E-02","module":"A1","scenario":null},{"value":"2,38E-05","module":"A2","scenario":null},{"value":"5,64E-05","module":"A3","scenario":null},{"value":"7,47E-05","module":"A4","scenario":null},{"value":"7,70E-02","module":"A5","scenario":null},{"value":"-7,26E-02","module":"A1A3","scenario":null}]},{"parameter":"GWP-luluc","unit":"kg CO2-eq","values":[{"value":"2,52E-02","module":"A1","scenario":null},{"value":"2,06E-05","module":"A2","scenario":null},{"value":"5,94E-05","module":"A3","scenario":null},{"value":"1,20E-04","module":"A4","scenario":null},{"value":"2,65E-05","module":"A5","scenario":null},{"value":"2,53E-02","module":"A1A3","scenario":null}]},{"parameter":"ODP","unit":"kg CFC11-eq","values":[{"value":"5,56E-08","module":"A1","scenario":null},{"value":"1,33E-08","module":"A2","scenario":null},{"value":"4,53E-09","module":"A3","scenario":null},{"value":"4,90E-08","module":"A4","scenario":null},{"value":"4,37E-09","module":"A5","scenario":null},{"value":"7,34E-08","module":"A1A3","scenario":null}]},{"parameter":"AP","unit":"mol H+-eq","values":[{"value":"4,22E-03","module":"A1","scenario":null},{"value":"2,44E-04","module":"A2","scenario":null},{"value":"1,77E-04","module":"A3","scenario":null},{"value":"4,82E-03","module":"A4","scenario":null},{"value":"7,01E-05","module":"A5","scenario":null},{"value":"4,64E-03","module":"A1A3","scenario":null}]},{"parameter":"POCP","unit":"kg NMVOC-eq","values":[{"value":"2,01E-03","module":"A1","scenario":null},{"value":"2,35E-04","module":"A2","scenario":null},{"value":"9,79E-05","module":"A3","scenario":null},{"value":"3,49E-03","module":"A4","scenario":null},{"value":"5,56E-05","module":"A5","scenario":null},{"value":"2,34E-03","module":"A1A3","scenario":null}]},{"parameter":"ADPE","unit":"kg Sb-eq","values":[{"value":"2,98E-05","module":"A1","scenario":null},{"value":"1,57E-06","module":"A2","scenario":null},{"value":"6,36E-07","module":"A3","scenario":null},{"value":"3,52E-06","module":"A4","scenario":null},{"value":"1,80E-07","module":"A5","scenario":null},{"value":"3,20E-05","module":"A1A3","scenario":null}]},{"parameter":"ADPF","unit":"MJ","values":[{"value":"1,26E+01","module":"A1","scenario":null},{"value":"8,80E-01","module":"A2","scenario":null},{"value":"1,06E+00","module":"A3","scenario":null},{"value":"3,19E+00","module":"A4","scenario":null},{"value":"1,99E-01","module":"A5","scenario":null},{"value":"1,46E+01","module":"A1A3","scenario":null}]},{"parameter":"WDP","unit":"m3 world-eq. Deprived","values":[{"value":"4,32E+01","module":"A1","scenario":null},{"value":"8,34E-01","module":"A2","scenario":null},{"value":"4,57E+00","module":"A3","scenario":null},{"value":"1,71E+00","module":"A4","scenario":null},{"value":"7,59E-01","module":"A5","scenario":null},{"value":"4,86E+01","module":"A1A3","scenario":null}]},{"parameter":"EP-freshwater","unit":"kg P-eq","values":[{"value":"3,57E-05","module":"A1","scenario":null},{"value":"4,58E-07","module":"A2","scenario":null},{"value":"1,31E-06","module":"A3","scenario":null},{"value":"1,28E-06","module":"A4","scenario":null},{"value":"8,82E-07","module":"A5","scenario":null},{"value":"3,75E-05","module":"A1A3","scenario":null}]},{"parameter":"EP-marine","unit":"kg N-eq","values":[{"value":"7,67E-04","module":"A1","scenario":null},{"value":"6,85E-05","module":"A2","scenario":null},{"value":"3,20E-05","module":"A3","scenario":null},{"value":"1,19E-03","module":"A4","scenario":null},{"value":"2,07E-05","module":"A5","scenario":null},{"value":"8,68E-04","module":"A1A3","scenario":null}]},{"parameter":"EP-terrestrial","unit":"mol N-eq.","values":[{"value":"8,71E-03","module":"A1","scenario":null},{"value":"7,58E-04","module":"A2","scenario":null},{"value":"3,78E-04","module":"A3","scenario":null},{"value":"1,32E-02","module":"A4","scenario":null},{"value":"1,78E-04","module":"A5","scenario":null},{"value":"9,85E-03","module":"A1A3","scenario":null}]},{"parameter":"GWP-IOBC","unit":"kg CO2-eq","values":[{"value":"7,33E-01","module":"A1","scenario":null},{"value":"5,85E-02","module":"A2","scenario":null},{"value":"5,36E-02","module":"A3","scenario":null},{"value":"2,33E-01","module":"A4","scenario":null},{"value":"3,58E-02","module":"A5","scenario":null},{"value":"8,45E-01","module":"A1A3","scenario":null}]}],"additional_environmental_impact":[{"parameter":"PM","unit":"Disease incidence","values":[{"value":"3,59E-08","module":"A1","scenario":null},{"value":"4,07E-09","module":"A2","scenario":null},{"value":"6,63E-10","module":"A3","scenario":null},{"value":"9,53E-09","module":"A4","scenario":null},{"value":"1,11E-09","module":"A5","scenario":null},{"value":"4,06E-08","module":"A1A3","scenario":null}]},{"parameter":"ETP-fw","unit":"CTUe","values":[{"value":"2,03E+01","module":"A1","scenario":null},{"value":"6,48E-01","module":"A2","scenario":null},{"value":"7,30E-01","module":"A3","scenario":null},{"value":"2,06E+00","module":"A4","scenario":null},{"value":"7,56E-01","module":"A5","scenario":null},{"value":"2,16E+01","module":"A1A3","scenario":null}]},{"parameter":"HTP-c","unit":"CTUh","values":[{"value":"3,90E-10","module":"A1","scenario":null},{"value":"0,00E+00","module":"A2","scenario":null},{"value":"1,70E-11","module":"A3","scenario":null},{"value":"0,00E+00","module":"A4","scenario":null},{"value":"4,10E-11","module":"A5","scenario":null},{"value":"4,07E-10","module":"A1A3","scenario":null}]},{"parameter":"HTP-nc","unit":"CTUh","values":[{"value":"1,10E-08","module":"A1","scenario":null},{"value":"7,01E-10","module":"A2","scenario":null},{"value":"5,75E-10","module":"A3","scenario":null},{"value":"2,41E-09","module":"A4","scenario":null},{"value":"3,20E-10","module":"A5","scenario":null},{"value":"1,23E-08","module":"A1A3","scenario":null}]},{"parameter":"SQP","unit":"-","values":[{"value":"1,76E+01","module":"A1","scenario":null},{"value":"6,08E-01","module":"A2","scenario":null},{"value":"8,89E-01","module":"A3","scenario":null},{"value":"1,21E+00","module":"A4","scenario":null},{"value":"1,79E-01","module":"A5","scenario":null},{"value":"1,91E+01","module":"A1A3","scenario":null}]},{"parameter":"IRP","unit":"kBq U235-eq","values":[{"value":"3,09E-02","module":"A1","scenario":null},{"value":"3,85E-03","module":"A2","scenario":null},{"value":"1,72E-02","module":"A3","scenario":null},{"value":"1,38E-02","module":"A4","scenario":null},{"value":"8,42E-04","module":"A5","scenario":null},{"value":"5,19E-02","module":"A1A3","scenario":null}]}],"resource_use":[{"parameter":"PERE","unit":"MJ","values":[{"value":"2,07E+00","module":"A1","scenario":null},{"value":"1,24E-02","module":"A2","scenario":null},{"value":"2,94E-01","module":"A3","scenario":null},{"value":"3,15E-02","module":"A4","scenario":null},{"value":"3,33E-02","module":"A5","scenario":null},{"value":"2,38E+00","module":"A1A3","scenario":null}]},{"parameter":"PERM","unit":"","values":[{"value":"7,12E-01","module":"A1","scenario":null},{"value":"0,00E+00","module":"A2","scenario":null},{"value":"0,00E+00","module":"A3","scenario":null},{"value":"0,00E+00","module":"A4","scenario":null},{"value":"-7,12E-01","module":"A5","scenario":null},{"value":"7,12E-01","module":"A1A3","scenario":null}]},{"parameter":"PERT","unit":"MJ","values":[{"value":"2,78E+00","module":"A1","scenario":null},{"value":"1,24E-02","module":"A2","scenario":null},{"value":"2,94E-01","module":"A3","scenario":null},{"value":"3,15E-02","module":"A4","scenario":null},{"value":"-6,79E-01","module":"A5","scenario":null},{"value":"3,09E+00","module":"A1A3","scenario":null}]},{"parameter":"PENRE","unit":"MJ","values":[{"value":"9,43E+00","module":"A1","scenario":null},{"value":"8,80E-01","module":"A2","scenario":null},{"value":"1,06E+00","module":"A3","scenario":null},{"value":"3,19E+00","module":"A4","scenario":null},{"value":"1,99E-01","module":"A5","scenario":null},{"value":"1,14E+01","module":"A1A3","scenario":null}]},{"parameter":"PENRM","unit":"MJ","values":[{"value":"3,53E+00","module":"A1","scenario":null},{"value":"0,00E+00","module":"A2","scenario":null},{"value":"0,00E+00","module":"A3","scenario":null},{"value":"0,00E+00","module":"A4","scenario":null},{"value":"-3,53E+00","module":"A5","scenario":null},{"value":"3,53E+00","module":"A1A3","scenario":null}]},{"parameter":"PENRT","unit":"MJ","values":[{"value":"1,30E+01","module":"A1","scenario":null},{"value":"8,80E-01","module":"A2","scenario":null},{"value":"1,06E+00","module":"A3","scenario":null},{"value":"3,19E+00","module":"A4","scenario":null},{"value":"-3,33E+00","module":"A5","scenario":null},{"value":"1,49E+01","module":"A1A3","scenario":null}]},{"parameter":"SM","unit":"kg","values":[{"value":"3,91E-03","module":"A1","scenario":null},{"value":"0,00E+00","module":"A2","scenario":null},{"value":"0,00E+00","module":"A3","scenario":null},{"value":"0,00E+00","module":"A4","scenario":null},{"value":"0,00E+00","module":"A5","scenario":null},{"value":"3,91E-03","module":"A1A3","scenario":null}]},{"parameter":"RSF","unit":"MJ","values":[{"value":"3,45E-02","module":"A1","scenario":null},{"value":"4,42E-04","module":"A2","scenario":null},{"value":"4,08E-04","module":"A3","scenario":null},{"value":"1,01E-03","module":"A4","scenario":null},{"value":"5,83E-04","module":"A5","scenario":null},{"value":"3,53E-02","module":"A1A3","scenario":null}]},{"parameter":"NRSF","unit":"MJ","values":[{"value":"7,59E-03","module":"A1","scenario":null},{"value":"1,57E-03","module":"A2","scenario":null},{"value":"4,51E-04","module":"A3","scenario":null},{"value":"2,59E-03","module":"A4","scenario":null},{"value":"1,88E-03","module":"A5","scenario":null},{"value":"9,61E-03","module":"A1A3","scenario":null}]},{"parameter":"FW","unit":"m3","values":[{"value":"1,06E-02","module":"A1","scenario":null},{"value":"9,26E-05","module":"A2","scenario":null},{"value":"2,63E-04","module":"A3","scenario":null},{"value":"2,37E-04","module":"A4","scenario":null},{"value":"1,57E-04","module":"A5","scenario":null},{"value":"1,10E-02","module":"A1A3","scenario":null}]}],"end_of_life_waste":[{"parameter":"HWD","unit":"kg","values":[{"value":"3,35E-03","module":"A1","scenario":null},{"value":"4,49E-05","module":"A2","scenario":null},{"value":"8,78E-05","module":"A3","scenario":null},{"value":"1,45E-04","module":"A4","scenario":null},{"value":"3,00E-02","module":"A5","scenario":null},{"value":"3,48E-03","module":"A1A3","scenario":null}]},{"parameter":"NHWD","unit":"kg","values":[{"value":"7,73E-02","module":"A1","scenario":null},{"value":"4,22E-02","module":"A2","scenario":null},{"value":"3,16E-03","module":"A3","scenario":null},{"value":"7,27E-02","module":"A4","scenario":null},{"value":"1,06E-01","module":"A5","scenario":null},{"value":"1,23E-01","module":"A1A3","scenario":null}]},{"parameter":"RWD","unit":"kg","values":[{"value":"2,91E-05","module":"A1","scenario":null},{"value":"6,00E-06","module":"A2","scenario":null},{"value":"8,53E-06","module":"A3","scenario":null},{"value":"2,20E-05","module":"A4","scenario":null},{"value":"0,00E+00","module":"A5","scenario":null},{"value":"4,37E-05","module":"A1A3","scenario":null}]}],"end_of_life_flow":[{"parameter":"CRU","unit":"kg","values":[{"value":"0,00E+00","module":"A1","scenario":null},{"value":"0,00E+00","module":"A2","scenario":null},{"value":"0,00E+00","module":"A3","scenario":null},{"value":"0,00E+00","module":"A4","scenario":null},{"value":"2,58E-02","module":"A5","scenario":null},{"value":"0,00E+00","module":"A1A3","scenario":null}]},{"parameter":"MFR","unit":"kg","values":[{"value":"0,00E+00","module":"A1","scenario":null},{"value":"0,00E+00","module":"A2","scenario":null},{"value":"6,24E-03","module":"A3","scenario":null},{"value":"0,00E+00","module":"A4","scenario":null},{"value":"6,84E-02","module":"A5","scenario":null},{"value":"6,24E-03","module":"A1A3","scenario":null}]},{"parameter":"MER","unit":"kg","values":[{"value":"0,00E+00","module":"A1","scenario":null},{"value":"0,00E+00","module":"A2","scenario":null},{"value":"1,10E-11","module":"A3","scenario":null},{"value":"0,00E+00","module":"A4","scenario":null},{"value":"1,57E-02","module":"A5","scenario":null},{"value":"1,10E-11","module":"A1A3","scenario":null}]},{"parameter":"EEE","unit":"MJ","values":[{"value":"0,00E+00","module":"A1","scenario":null},{"value":"0,00E+00","module":"A2","scenario":null},{"value":"1,03E-06","module":"A3","scenario":null},{"value":"0,00E+00","module":"A4","scenario":null},{"value":"2,68E-03","module":"A5","scenario":null},{"value":"1,03E-06","module":"A1A3","scenario":null}]},{"parameter":"EET","unit":"MJ","values":[{"value":"0,00E+00","module":"A1","scenario":null},{"value":"0,00E+00","module":"A2","scenario":null},{"value":"1,56E-05","module":"A3","scenario":null},{"value":"0,00E+00","module":"A4","scenario":null},{"value":"4,05E-02","module":"A5","scenario":null},{"value":"1,56E-05","module":"A1A3","scenario":null}]}]}