{"product_name":"Flexi F390 garasjeskap med penneskuff","epd_id":"NEPD-7528-6926","declared_unit":{"unit":"stk","amount":1},"compliance":["EN 15804+A2","ISO 14025","ISO 21930"],"producer_name":"Aarsland M\u00f8belfabrikk AS","environmental_impact":[{"parameter":"GWP-total","unit":"kg CO2-eq","values":[{"value":"-6,51E+01","module":"A1","scenario":null},{"value":"4,56E+00","module":"A2","scenario":null},{"value":"8,06E-02","module":"A3","scenario":null},{"value":"1,17E+00","module":"A4","scenario":null},{"value":"5,67E+00","module":"A5","scenario":null},{"value":"6,23E-03","module":"B2","scenario":null},{"value":"0,00E+00","module":"B3","scenario":null},{"value":"0,00E+00","module":"B4","scenario":null},{"value":"2,43E-04","module":"C1","scenario":null},{"value":"1,00E+00","module":"C2","scenario":null},{"value":"2,54E+02","module":"C3","scenario":null},{"value":"7,84E-02","module":"C4","scenario":null},{"value":"-5,19E+00","module":"D","scenario":null},{"value":"-6,05E+01","module":"A1A3","scenario":null}]},{"parameter":"GWP-fossil","unit":"kg CO2-eq","values":[{"value":"5,19E+01","module":"A1","scenario":null},{"value":"4,55E+00","module":"A2","scenario":null},{"value":"7,81E-02","module":"A3","scenario":null},{"value":"1,17E+00","module":"A4","scenario":null},{"value":"3,75E-02","module":"A5","scenario":null},{"value":"6,18E-03","module":"B2","scenario":null},{"value":"0,00E+00","module":"B3","scenario":null},{"value":"0,00E+00","module":"B4","scenario":null},{"value":"2,36E-04","module":"C1","scenario":null},{"value":"1,00E+00","module":"C2","scenario":null},{"value":"1,51E+02","module":"C3","scenario":null},{"value":"7,83E-02","module":"C4","scenario":null},{"value":"-5,05E+00","module":"D","scenario":null},{"value":"5,65E+01","module":"A1A3","scenario":null}]},{"parameter":"GWP-biogenic","unit":"kg CO2-eq","values":[{"value":"-1,17E+02","module":"A1","scenario":null},{"value":"8,56E-03","module":"A2","scenario":null},{"value":"2,18E-03","module":"A3","scenario":null},{"value":"3,53E-03","module":"A4","scenario":null},{"value":"5,63E+00","module":"A5","scenario":null},{"value":"3,89E-05","module":"B2","scenario":null},{"value":"0,00E+00","module":"B3","scenario":null},{"value":"0,00E+00","module":"B4","scenario":null},{"value":"6,52E-06","module":"C1","scenario":null},{"value":"4,14E-04","module":"C2","scenario":null},{"value":"1,03E+02","module":"C3","scenario":null},{"value":"2,64E-05","module":"C4","scenario":null},{"value":"-8,76E-03","module":"D","scenario":null},{"value":"-1,17E+02","module":"A1A3","scenario":null}]},{"parameter":"GWP-luluc","unit":"kg CO2-eq","values":[{"value":"3,09E-01","module":"A1","scenario":null},{"value":"4,06E-03","module":"A2","scenario":null},{"value":"3,16E-04","module":"A3","scenario":null},{"value":"1,59E-03","module":"A4","scenario":null},{"value":"1,32E-05","module":"A5","scenario":null},{"value":"1,01E-05","module":"B2","scenario":null},{"value":"0,00E+00","module":"B3","scenario":null},{"value":"0,00E+00","module":"B4","scenario":null},{"value":"9,73E-07","module":"C1","scenario":null},{"value":"3,56E-04","module":"C2","scenario":null},{"value":"2,51E-03","module":"C3","scenario":null},{"value":"2,31E-05","module":"C4","scenario":null},{"value":"-1,29E-01","module":"D","scenario":null},{"value":"3,13E-01","module":"A1A3","scenario":null}]},{"parameter":"ODP","unit":"kg CFC11-eq","values":[{"value":"2,15E-06","module":"A1","scenario":null},{"value":"8,07E-07","module":"A2","scenario":null},{"value":"5,32E-09","module":"A3","scenario":null},{"value":"1,70E-07","module":"A4","scenario":null},{"value":"7,80E-09","module":"A5","scenario":null},{"value":"5,40E-10","module":"B2","scenario":null},{"value":"0,00E+00","module":"B3","scenario":null},{"value":"0,00E+00","module":"B4","scenario":null},{"value":"1,60E-11","module":"C1","scenario":null},{"value":"2,27E-07","module":"C2","scenario":null},{"value":"9,94E-07","module":"C3","scenario":null},{"value":"2,42E-08","module":"C4","scenario":null},{"value":"-2,68E-01","module":"D","scenario":null},{"value":"2,96E-06","module":"A1A3","scenario":null}]},{"parameter":"AP","unit":"mol H+-eq","values":[{"value":"2,12E-01","module":"A1","scenario":null},{"value":"4,41E-02","module":"A2","scenario":null},{"value":"3,67E-04","module":"A3","scenario":null},{"value":"5,81E-03","module":"A4","scenario":null},{"value":"1,84E-04","module":"A5","scenario":null},{"value":"3,61E-05","module":"B2","scenario":null},{"value":"0,00E+00","module":"B3","scenario":null},{"value":"0,00E+00","module":"B4","scenario":null},{"value":"1,84E-06","module":"C1","scenario":null},{"value":"2,88E-03","module":"C2","scenario":null},{"value":"2,25E-02","module":"C3","scenario":null},{"value":"5,44E-04","module":"C4","scenario":null},{"value":"-3,73E-02","module":"D","scenario":null},{"value":"2,57E-01","module":"A1A3","scenario":null}]},{"parameter":"POCP","unit":"kg NMVOC-eq","values":[{"value":"1,57E-01","module":"A1","scenario":null},{"value":"3,07E-02","module":"A2","scenario":null},{"value":"2,63E-04","module":"A3","scenario":null},{"value":"4,10E-03","module":"A4","scenario":null},{"value":"1,90E-04","module":"A5","scenario":null},{"value":"2,09E-05","module":"B2","scenario":null},{"value":"0,00E+00","module":"B3","scenario":null},{"value":"0,00E+00","module":"B4","scenario":null},{"value":"7,09E-07","module":"C1","scenario":null},{"value":"2,44E-03","module":"C2","scenario":null},{"value":"2,08E-02","module":"C3","scenario":null},{"value":"6,16E-04","module":"C4","scenario":null},{"value":"-3,63E-02","module":"D","scenario":null},{"value":"1,88E-01","module":"A1A3","scenario":null}]},{"parameter":"ADPE","unit":"kg Sb-eq","values":[{"value":"5,02E-04","module":"A1","scenario":null},{"value":"5,89E-05","module":"A2","scenario":null},{"value":"1,82E-06","module":"A3","scenario":null},{"value":"1,87E-05","module":"A4","scenario":null},{"value":"9,11E-07","module":"A5","scenario":null},{"value":"1,73E-07","module":"B2","scenario":null},{"value":"0,00E+00","module":"B3","scenario":null},{"value":"0,00E+00","module":"B4","scenario":null},{"value":"1,76E-08","module":"C1","scenario":null},{"value":"2,76E-05","module":"C2","scenario":null},{"value":"3,98E-05","module":"C3","scenario":null},{"value":"1,31E-06","module":"C4","scenario":null},{"value":"-5,84E-05","module":"D","scenario":null},{"value":"5,62E-04","module":"A1A3","scenario":null}]},{"parameter":"ADPF","unit":"MJ","values":[{"value":"9,03E+02","module":"A1","scenario":null},{"value":"7,05E+01","module":"A2","scenario":null},{"value":"1,05E+00","module":"A3","scenario":null},{"value":"1,86E+01","module":"A4","scenario":null},{"value":"5,21E-01","module":"A5","scenario":null},{"value":"1,06E-01","module":"B2","scenario":null},{"value":"0,00E+00","module":"B3","scenario":null},{"value":"0,00E+00","module":"B4","scenario":null},{"value":"3,22E-03","module":"C1","scenario":null},{"value":"1,51E+01","module":"C2","scenario":null},{"value":"2,65E+01","module":"C3","scenario":null},{"value":"1,78E+00","module":"C4","scenario":null},{"value":"-6,46E+01","module":"D","scenario":null},{"value":"9,74E+02","module":"A1A3","scenario":null}]},{"parameter":"WDP","unit":"m3 world-eq. Deprived","values":[{"value":"1,61E+03","module":"A1","scenario":null},{"value":"2,99E+02","module":"A2","scenario":null},{"value":"1,85E+02","module":"A3","scenario":null},{"value":"1,26E+02","module":"A4","scenario":null},{"value":"1,22E+00","module":"A5","scenario":null},{"value":"1,88E+00","module":"B2","scenario":null},{"value":"0,00E+00","module":"B3","scenario":null},{"value":"0,00E+00","module":"B4","scenario":null},{"value":"5,61E-01","module":"C1","scenario":null},{"value":"1,46E+01","module":"C2","scenario":null},{"value":"-4,23E+02","module":"C3","scenario":null},{"value":"3,88E+00","module":"C4","scenario":null},{"value":"-6,47E+02","module":"D","scenario":null},{"value":"2,09E+03","module":"A1A3","scenario":null}]},{"parameter":"EP-freshwater","unit":"kg P-eq","values":[{"value":"1,54E-03","module":"A1","scenario":null},{"value":"1,42E-04","module":"A2","scenario":null},{"value":"3,16E-06","module":"A3","scenario":null},{"value":"5,85E-05","module":"A4","scenario":null},{"value":"3,29E-07","module":"A5","scenario":null},{"value":"4,94E-07","module":"B2","scenario":null},{"value":"0,00E+00","module":"B3","scenario":null},{"value":"0,00E+00","module":"B4","scenario":null},{"value":"1,70E-08","module":"C1","scenario":null},{"value":"8,00E-06","module":"C2","scenario":null},{"value":"1,01E-04","module":"C3","scenario":null},{"value":"7,87E-07","module":"C4","scenario":null},{"value":"-4,09E-04","module":"D","scenario":null},{"value":"1,69E-03","module":"A1A3","scenario":null}]},{"parameter":"EP-marine","unit":"kg N-eq","values":[{"value":"5,16E-02","module":"A1","scenario":null},{"value":"9,74E-03","module":"A2","scenario":null},{"value":"8,80E-05","module":"A3","scenario":null},{"value":"1,19E-03","module":"A4","scenario":null},{"value":"6,17E-05","module":"A5","scenario":null},{"value":"5,72E-06","module":"B2","scenario":null},{"value":"0,00E+00","module":"B3","scenario":null},{"value":"0,00E+00","module":"B4","scenario":null},{"value":"2,03E-07","module":"C1","scenario":null},{"value":"5,69E-04","module":"C2","scenario":null},{"value":"8,50E-03","module":"C3","scenario":null},{"value":"1,93E-04","module":"C4","scenario":null},{"value":"-1,13E-02","module":"D","scenario":null},{"value":"6,14E-02","module":"A1A3","scenario":null}]},{"parameter":"EP-terrestrial","unit":"mol N-eq.","values":[{"value":"5,21E-01","module":"A1","scenario":null},{"value":"1,09E-01","module":"A2","scenario":null},{"value":"1,03E-03","module":"A3","scenario":null},{"value":"1,36E-02","module":"A4","scenario":null},{"value":"6,68E-04","module":"A5","scenario":null},{"value":"6,65E-05","module":"B2","scenario":null},{"value":"0,00E+00","module":"B3","scenario":null},{"value":"0,00E+00","module":"B4","scenario":null},{"value":"2,64E-06","module":"C1","scenario":null},{"value":"6,37E-03","module":"C2","scenario":null},{"value":"8,47E-02","module":"C3","scenario":null},{"value":"2,14E-03","module":"C4","scenario":null},{"value":"-1,21E-01","module":"D","scenario":null},{"value":"6,32E-01","module":"A1A3","scenario":null}]},{"parameter":"GWP-IOBC","unit":"kg CO2-eq","values":[{"value":"5,26E+01","module":"A1","scenario":null},{"value":"4,56E+00","module":"A2","scenario":null},{"value":"8,32E-02","module":"A3","scenario":null},{"value":"1,17E+00","module":"A4","scenario":null},{"value":"3,58E-02","module":"A5","scenario":null},{"value":"6,22E-03","module":"B2","scenario":null},{"value":"0,00E+00","module":"B3","scenario":null},{"value":"0,00E+00","module":"B4","scenario":null},{"value":"2,43E-04","module":"C1","scenario":null},{"value":"1,00E+00","module":"C2","scenario":null},{"value":"8,32E+01","module":"C3","scenario":null},{"value":"2,08E-01","module":"C4","scenario":null},{"value":"-5,77E+00","module":"D","scenario":null},{"value":"5,72E+01","module":"A1A3","scenario":null}]}],"additional_environmental_impact":[{"parameter":"PM","unit":"Disease incidence","values":[{"value":"2,57E-06","module":"A1","scenario":null},{"value":"2,79E-07","module":"A2","scenario":null},{"value":"3,51E-09","module":"A3","scenario":null},{"value":"6,34E-08","module":"A4","scenario":null},{"value":"2,66E-09","module":"A5","scenario":null},{"value":"3,06E-10","module":"B2","scenario":null},{"value":"0,00E+00","module":"B3","scenario":null},{"value":"0,00E+00","module":"B4","scenario":null},{"value":"1,30E-11","module":"C1","scenario":null},{"value":"6,13E-08","module":"C2","scenario":null},{"value":"1,36E-07","module":"C3","scenario":null},{"value":"9,88E-09","module":"C4","scenario":null},{"value":"-1,95E-06","module":"D","scenario":null},{"value":"2,85E-06","module":"A1A3","scenario":null}]},{"parameter":"ETP-fw","unit":"CTUe","values":[{"value":"1,22E+03","module":"A1","scenario":null},{"value":"5,92E+01","module":"A2","scenario":null},{"value":"1,84E+00","module":"A3","scenario":null},{"value":"1,83E+01","module":"A4","scenario":null},{"value":"7,01E-01","module":"A5","scenario":null},{"value":"1,14E-01","module":"B2","scenario":null},{"value":"0,00E+00","module":"B3","scenario":null},{"value":"0,00E+00","module":"B4","scenario":null},{"value":"1,47E-02","module":"C1","scenario":null},{"value":"1,12E+01","module":"C2","scenario":null},{"value":"3,96E+02","module":"C3","scenario":null},{"value":"1,56E+00","module":"C4","scenario":null},{"value":"-3,59E+02","module":"D","scenario":null},{"value":"1,28E+03","module":"A1A3","scenario":null}]},{"parameter":"HTP-c","unit":"CTUh","values":[{"value":"1,44E-07","module":"A1","scenario":null},{"value":"0,00E+00","module":"A2","scenario":null},{"value":"1,13E-10","module":"A3","scenario":null},{"value":"0,00E+00","module":"A4","scenario":null},{"value":"2,40E-11","module":"A5","scenario":null},{"value":"1,80E-11","module":"B2","scenario":null},{"value":"0,00E+00","module":"B3","scenario":null},{"value":"0,00E+00","module":"B4","scenario":null},{"value":"1,00E-12","module":"C1","scenario":null},{"value":"0,00E+00","module":"C2","scenario":null},{"value":"1,26E-08","module":"C3","scenario":null},{"value":"7,70E-11","module":"C4","scenario":null},{"value":"-1,16E-08","module":"D","scenario":null},{"value":"1,44E-07","module":"A1A3","scenario":null}]},{"parameter":"HTP-nc","unit":"CTUh","values":[{"value":"1,19E-06","module":"A1","scenario":null},{"value":"6,59E-08","module":"A2","scenario":null},{"value":"2,66E-09","module":"A3","scenario":null},{"value":"2,41E-08","module":"A4","scenario":null},{"value":"9,70E-10","module":"A5","scenario":null},{"value":"3,78E-10","module":"B2","scenario":null},{"value":"0,00E+00","module":"B3","scenario":null},{"value":"0,00E+00","module":"B4","scenario":null},{"value":"1,60E-11","module":"C1","scenario":null},{"value":"1,23E-08","module":"C2","scenario":null},{"value":"2,71E-07","module":"C3","scenario":null},{"value":"2,55E-09","module":"C4","scenario":null},{"value":"-1,44E-07","module":"D","scenario":null},{"value":"1,26E-06","module":"A1A3","scenario":null}]},{"parameter":"SQP","unit":"-","values":[{"value":"3,40E+03","module":"A1","scenario":null},{"value":"5,38E+01","module":"A2","scenario":null},{"value":"4,84E-01","module":"A3","scenario":null},{"value":"1,36E+01","module":"A4","scenario":null},{"value":"3,47E-01","module":"A5","scenario":null},{"value":"2,95E-02","module":"B2","scenario":null},{"value":"0,00E+00","module":"B3","scenario":null},{"value":"0,00E+00","module":"B4","scenario":null},{"value":"1,62E-03","module":"C1","scenario":null},{"value":"1,06E+01","module":"C2","scenario":null},{"value":"5,36E+00","module":"C3","scenario":null},{"value":"3,12E+00","module":"C4","scenario":null},{"value":"-3,52E+02","module":"D","scenario":null},{"value":"3,45E+03","module":"A1A3","scenario":null}]},{"parameter":"IRP","unit":"kBq U235-eq","values":[{"value":"2,11E+00","module":"A1","scenario":null},{"value":"3,78E-01","module":"A2","scenario":null},{"value":"1,92E-02","module":"A3","scenario":null},{"value":"1,12E-01","module":"A4","scenario":null},{"value":"2,26E-03","module":"A5","scenario":null},{"value":"7,29E-04","module":"B2","scenario":null},{"value":"0,00E+00","module":"B3","scenario":null},{"value":"0,00E+00","module":"B4","scenario":null},{"value":"5,84E-05","module":"C1","scenario":null},{"value":"6,61E-02","module":"C2","scenario":null},{"value":"1,02E-01","module":"C3","scenario":null},{"value":"7,21E-03","module":"C4","scenario":null},{"value":"-3,37E-01","module":"D","scenario":null},{"value":"2,51E+00","module":"A1A3","scenario":null}]}],"resource_use":[{"parameter":"PERE","unit":"MJ","values":[{"value":"6,71E+02","module":"A1","scenario":null},{"value":"4,29E+00","module":"A2","scenario":null},{"value":"1,37E+01","module":"A3","scenario":null},{"value":"1,79E+00","module":"A4","scenario":null},{"value":"5,03E-02","module":"A5","scenario":null},{"value":"1,43E-02","module":"B2","scenario":null},{"value":"0,00E+00","module":"B3","scenario":null},{"value":"0,00E+00","module":"B4","scenario":null},{"value":"4,17E-02","module":"C1","scenario":null},{"value":"2,17E-01","module":"C2","scenario":null},{"value":"2,56E+00","module":"C3","scenario":null},{"value":"3,46E-02","module":"C4","scenario":null},{"value":"-3,26E+02","module":"D","scenario":null},{"value":"6,89E+02","module":"A1A3","scenario":null}]},{"parameter":"PERM","unit":"","values":[{"value":"1,15E+03","module":"A1","scenario":null},{"value":"0,00E+00","module":"A2","scenario":null},{"value":"0,00E+00","module":"A3","scenario":null},{"value":"0,00E+00","module":"A4","scenario":null},{"value":"-3,69E+01","module":"A5","scenario":null},{"value":"0,00E+00","module":"B2","scenario":null},{"value":"0,00E+00","module":"B3","scenario":null},{"value":"0,00E+00","module":"B4","scenario":null},{"value":"0,00E+00","module":"C1","scenario":null},{"value":"0,00E+00","module":"C2","scenario":null},{"value":"-1,02E+03","module":"C3","scenario":null},{"value":"0,00E+00","module":"C4","scenario":null},{"value":"0,00E+00","module":"D","scenario":null},{"value":"1,15E+03","module":"A1A3","scenario":null}]},{"parameter":"PERT","unit":"MJ","values":[{"value":"1,82E+03","module":"A1","scenario":null},{"value":"4,29E+00","module":"A2","scenario":null},{"value":"1,37E+01","module":"A3","scenario":null},{"value":"1,79E+00","module":"A4","scenario":null},{"value":"-2,03E+01","module":"A5","scenario":null},{"value":"1,43E-02","module":"B2","scenario":null},{"value":"0,00E+00","module":"B3","scenario":null},{"value":"0,00E+00","module":"B4","scenario":null},{"value":"4,17E-02","module":"C1","scenario":null},{"value":"2,17E-01","module":"C2","scenario":null},{"value":"-1,02E+03","module":"C3","scenario":null},{"value":"3,46E-02","module":"C4","scenario":null},{"value":"-3,26E+02","module":"D","scenario":null},{"value":"1,84E+03","module":"A1A3","scenario":null}]},{"parameter":"PENRE","unit":"MJ","values":[{"value":"7,30E+02","module":"A1","scenario":null},{"value":"7,06E+01","module":"A2","scenario":null},{"value":"1,05E+00","module":"A3","scenario":null},{"value":"1,87E+01","module":"A4","scenario":null},{"value":"5,21E-01","module":"A5","scenario":null},{"value":"1,06E-01","module":"B2","scenario":null},{"value":"0,00E+00","module":"B3","scenario":null},{"value":"0,00E+00","module":"B4","scenario":null},{"value":"3,22E-03","module":"C1","scenario":null},{"value":"1,51E+01","module":"C2","scenario":null},{"value":"3,30E+01","module":"C3","scenario":null},{"value":"1,79E+00","module":"C4","scenario":null},{"value":"-6,46E+01","module":"D","scenario":null},{"value":"8,01E+02","module":"A1A3","scenario":null}]},{"parameter":"PENRM","unit":"MJ","values":[{"value":"1,75E+02","module":"A1","scenario":null},{"value":"0,00E+00","module":"A2","scenario":null},{"value":"0,00E+00","module":"A3","scenario":null},{"value":"0,00E+00","module":"A4","scenario":null},{"value":"0,00E+00","module":"A5","scenario":null},{"value":"0,00E+00","module":"B2","scenario":null},{"value":"0,00E+00","module":"B3","scenario":null},{"value":"0,00E+00","module":"B4","scenario":null},{"value":"0,00E+00","module":"C1","scenario":null},{"value":"0,00E+00","module":"C2","scenario":null},{"value":"-1,75E+02","module":"C3","scenario":null},{"value":"0,00E+00","module":"C4","scenario":null},{"value":"0,00E+00","module":"D","scenario":null},{"value":"1,75E+02","module":"A1A3","scenario":null}]},{"parameter":"PENRT","unit":"MJ","values":[{"value":"9,05E+02","module":"A1","scenario":null},{"value":"7,06E+01","module":"A2","scenario":null},{"value":"1,05E+00","module":"A3","scenario":null},{"value":"1,87E+01","module":"A4","scenario":null},{"value":"5,21E-01","module":"A5","scenario":null},{"value":"1,06E-01","module":"B2","scenario":null},{"value":"0,00E+00","module":"B3","scenario":null},{"value":"0,00E+00","module":"B4","scenario":null},{"value":"3,22E-03","module":"C1","scenario":null},{"value":"1,51E+01","module":"C2","scenario":null},{"value":"-1,42E+02","module":"C3","scenario":null},{"value":"1,79E+00","module":"C4","scenario":null},{"value":"-6,46E+01","module":"D","scenario":null},{"value":"9,76E+02","module":"A1A3","scenario":null}]},{"parameter":"SM","unit":"kg","values":[{"value":"2,81E+01","module":"A1","scenario":null},{"value":"0,00E+00","module":"A2","scenario":null},{"value":"3,70E-05","module":"A3","scenario":null},{"value":"0,00E+00","module":"A4","scenario":null},{"value":"0,00E+00","module":"A5","scenario":null},{"value":"0,00E+00","module":"B2","scenario":null},{"value":"0,00E+00","module":"B3","scenario":null},{"value":"0,00E+00","module":"B4","scenario":null},{"value":"0,00E+00","module":"C1","scenario":null},{"value":"0,00E+00","module":"C2","scenario":null},{"value":"0,00E+00","module":"C3","scenario":null},{"value":"0,00E+00","module":"C4","scenario":null},{"value":"0,00E+00","module":"D","scenario":null},{"value":"2,81E+01","module":"A1A3","scenario":null}]},{"parameter":"RSF","unit":"MJ","values":[{"value":"6,55E+01","module":"A1","scenario":null},{"value":"2,95E-01","module":"A2","scenario":null},{"value":"1,08E-02","module":"A3","scenario":null},{"value":"1,27E-01","module":"A4","scenario":null},{"value":"3,16E-04","module":"A5","scenario":null},{"value":"1,15E-03","module":"B2","scenario":null},{"value":"0,00E+00","module":"B3","scenario":null},{"value":"0,00E+00","module":"B4","scenario":null},{"value":"3,27E-05","module":"C1","scenario":null},{"value":"7,75E-03","module":"C2","scenario":null},{"value":"6,41E-02","module":"C3","scenario":null},{"value":"8,86E-04","module":"C4","scenario":null},{"value":"-1,10E-02","module":"D","scenario":null},{"value":"6,58E+01","module":"A1A3","scenario":null}]},{"parameter":"NRSF","unit":"MJ","values":[{"value":"6,75E-02","module":"A1","scenario":null},{"value":"1,64E-01","module":"A2","scenario":null},{"value":"2,91E-02","module":"A3","scenario":null},{"value":"5,86E-02","module":"A4","scenario":null},{"value":"1,34E-03","module":"A5","scenario":null},{"value":"1,13E-03","module":"B2","scenario":null},{"value":"0,00E+00","module":"B3","scenario":null},{"value":"0,00E+00","module":"B4","scenario":null},{"value":"8,16E-05","module":"C1","scenario":null},{"value":"2,77E-02","module":"C2","scenario":null},{"value":"0,00E+00","module":"C3","scenario":null},{"value":"3,00E-02","module":"C4","scenario":null},{"value":"-1,79E+01","module":"D","scenario":null},{"value":"2,61E-01","module":"A1A3","scenario":null}]},{"parameter":"FW","unit":"m3","values":[{"value":"4,33E-01","module":"A1","scenario":null},{"value":"2,39E-02","module":"A2","scenario":null},{"value":"1,02E-01","module":"A3","scenario":null},{"value":"9,64E-03","module":"A4","scenario":null},{"value":"5,61E-04","module":"A5","scenario":null},{"value":"1,81E-02","module":"B2","scenario":null},{"value":"0,00E+00","module":"B3","scenario":null},{"value":"0,00E+00","module":"B4","scenario":null},{"value":"3,11E-04","module":"C1","scenario":null},{"value":"1,62E-03","module":"C2","scenario":null},{"value":"4,85E-02","module":"C3","scenario":null},{"value":"1,65E-03","module":"C4","scenario":null},{"value":"-3,96E-01","module":"D","scenario":null},{"value":"5,59E-01","module":"A1A3","scenario":null}]}],"end_of_life_waste":[{"parameter":"HWD","unit":"kg","values":[{"value":"1,83E-01","module":"A1","scenario":null},{"value":"6,72E-03","module":"A2","scenario":null},{"value":"5,35E-03","module":"A3","scenario":null},{"value":"2,42E-03","module":"A4","scenario":null},{"value":"2,07E-06","module":"A5","scenario":null},{"value":"1,99E-05","module":"B2","scenario":null},{"value":"0,00E+00","module":"B3","scenario":null},{"value":"0,00E+00","module":"B4","scenario":null},{"value":"2,07E-06","module":"C1","scenario":null},{"value":"7,80E-04","module":"C2","scenario":null},{"value":"0,00E+00","module":"C3","scenario":null},{"value":"1,57E+01","module":"C4","scenario":null},{"value":"-8,67E-03","module":"D","scenario":null},{"value":"1,95E-01","module":"A1A3","scenario":null}]},{"parameter":"NHWD","unit":"kg","values":[{"value":"7,54E+00","module":"A1","scenario":null},{"value":"2,78E+00","module":"A2","scenario":null},{"value":"8,19E-02","module":"A3","scenario":null},{"value":"4,89E-01","module":"A4","scenario":null},{"value":"2,26E+00","module":"A5","scenario":null},{"value":"1,28E-03","module":"B2","scenario":null},{"value":"0,00E+00","module":"B3","scenario":null},{"value":"0,00E+00","module":"B4","scenario":null},{"value":"2,48E-04","module":"C1","scenario":null},{"value":"7,36E-01","module":"C2","scenario":null},{"value":"6,28E+01","module":"C3","scenario":null},{"value":"2,15E+00","module":"C4","scenario":null},{"value":"-1,79E+00","module":"D","scenario":null},{"value":"1,04E+01","module":"A1A3","scenario":null}]},{"parameter":"RWD","unit":"kg","values":[{"value":"9,84E-03","module":"A1","scenario":null},{"value":"4,63E-04","module":"A2","scenario":null},{"value":"9,46E-06","module":"A3","scenario":null},{"value":"1,18E-04","module":"A4","scenario":null},{"value":"2,88E-08","module":"A5","scenario":null},{"value":"6,18E-07","module":"B2","scenario":null},{"value":"0,00E+00","module":"B3","scenario":null},{"value":"0,00E+00","module":"B4","scenario":null},{"value":"2,88E-08","module":"C1","scenario":null},{"value":"1,03E-04","module":"C2","scenario":null},{"value":"0,00E+00","module":"C3","scenario":null},{"value":"2,86E-05","module":"C4","scenario":null},{"value":"-2,77E-04","module":"D","scenario":null},{"value":"1,03E-02","module":"A1A3","scenario":null}]}],"end_of_life_flow":[{"parameter":"CRU","unit":"kg","values":[{"value":"0,00E+00","module":"A1","scenario":null},{"value":"0,00E+00","module":"A2","scenario":null},{"value":"0,00E+00","module":"A3","scenario":null},{"value":"0,00E+00","module":"A4","scenario":null},{"value":"0,00E+00","module":"A5","scenario":null},{"value":"0,00E+00","module":"B2","scenario":null},{"value":"0,00E+00","module":"B3","scenario":null},{"value":"0,00E+00","module":"B4","scenario":null},{"value":"0,00E+00","module":"C1","scenario":null},{"value":"0,00E+00","module":"C2","scenario":null},{"value":"0,00E+00","module":"C3","scenario":null},{"value":"0,00E+00","module":"C4","scenario":null},{"value":"0,00E+00","module":"D","scenario":null},{"value":"0,00E+00","module":"A1A3","scenario":null}]},{"parameter":"MFR","unit":"kg","values":[{"value":"0,00E+00","module":"A1","scenario":null},{"value":"0,00E+00","module":"A2","scenario":null},{"value":"1,79E-04","module":"A3","scenario":null},{"value":"0,00E+00","module":"A4","scenario":null},{"value":"2,07E+00","module":"A5","scenario":null},{"value":"0,00E+00","module":"B2","scenario":null},{"value":"0,00E+00","module":"B3","scenario":null},{"value":"0,00E+00","module":"B4","scenario":null},{"value":"0,00E+00","module":"C1","scenario":null},{"value":"0,00E+00","module":"C2","scenario":null},{"value":"1,46E+00","module":"C3","scenario":null},{"value":"0,00E+00","module":"C4","scenario":null},{"value":"0,00E+00","module":"D","scenario":null},{"value":"1,79E-04","module":"A1A3","scenario":null}]},{"parameter":"MER","unit":"kg","values":[{"value":"0,00E+00","module":"A1","scenario":null},{"value":"0,00E+00","module":"A2","scenario":null},{"value":"4,47E-07","module":"A3","scenario":null},{"value":"0,00E+00","module":"A4","scenario":null},{"value":"3,11E-06","module":"A5","scenario":null},{"value":"0,00E+00","module":"B2","scenario":null},{"value":"0,00E+00","module":"B3","scenario":null},{"value":"0,00E+00","module":"B4","scenario":null},{"value":"0,00E+00","module":"C1","scenario":null},{"value":"0,00E+00","module":"C2","scenario":null},{"value":"7,19E+01","module":"C3","scenario":null},{"value":"0,00E+00","module":"C4","scenario":null},{"value":"0,00E+00","module":"D","scenario":null},{"value":"4,47E-07","module":"A1A3","scenario":null}]},{"parameter":"EEE","unit":"MJ","values":[{"value":"0,00E+00","module":"A1","scenario":null},{"value":"0,00E+00","module":"A2","scenario":null},{"value":"3,48E-01","module":"A3","scenario":null},{"value":"0,00E+00","module":"A4","scenario":null},{"value":"1,53E-01","module":"A5","scenario":null},{"value":"0,00E+00","module":"B2","scenario":null},{"value":"0,00E+00","module":"B3","scenario":null},{"value":"0,00E+00","module":"B4","scenario":null},{"value":"0,00E+00","module":"C1","scenario":null},{"value":"0,00E+00","module":"C2","scenario":null},{"value":"4,80E+00","module":"C3","scenario":null},{"value":"0,00E+00","module":"C4","scenario":null},{"value":"0,00E+00","module":"D","scenario":null},{"value":"3,48E-01","module":"A1A3","scenario":null}]},{"parameter":"EET","unit":"MJ","values":[{"value":"0,00E+00","module":"A1","scenario":null},{"value":"0,00E+00","module":"A2","scenario":null},{"value":"5,26E+00","module":"A3","scenario":null},{"value":"0,00E+00","module":"A4","scenario":null},{"value":"2,31E+00","module":"A5","scenario":null},{"value":"0,00E+00","module":"B2","scenario":null},{"value":"0,00E+00","module":"B3","scenario":null},{"value":"0,00E+00","module":"B4","scenario":null},{"value":"0,00E+00","module":"C1","scenario":null},{"value":"0,00E+00","module":"C2","scenario":null},{"value":"7,27E+01","module":"C3","scenario":null},{"value":"0,00E+00","module":"C4","scenario":null},{"value":"0,00E+00","module":"D","scenario":null},{"value":"5,26E+00","module":"A1A3","scenario":null}]}]}