{"product_name":"Knauf KNW13 - White standard board","epd_id":"NEPD-7843-7523","declared_unit":{"unit":"m2","amount":1},"compliance":["EN 15804+A2","ISO 14025","ISO 21930"],"producer_name":"Knauf Oy Finland","environmental_impact":[{"parameter":"GWP-total","unit":"kg CO2-eq","values":[{"value":"1,94E+00","module":"A1-A3","scenario":null},{"value":"1,93E-01","module":"A4","scenario":null},{"value":"2,59E-01","module":"A5","scenario":null},{"value":"2,70E-02","module":"C1","scenario":null},{"value":"3,61E-02","module":"C2","scenario":null},{"value":"6,63E-01","module":"C3","scenario":null},{"value":"6,74E-02","module":"C4","scenario":null},{"value":"0,00E+00","module":"D","scenario":null}]},{"parameter":"GWP-fossil","unit":"kg CO2-eq","values":[{"value":"2,71E+00","module":"A1-A3","scenario":null},{"value":"1,93E-01","module":"A4","scenario":null},{"value":"1,54E-01","module":"A5","scenario":null},{"value":"2,70E-02","module":"C1","scenario":null},{"value":"3,61E-02","module":"C2","scenario":null},{"value":"0,00E+00","module":"C3","scenario":null},{"value":"6,73E-02","module":"C4","scenario":null},{"value":"0,00E+00","module":"D","scenario":null}]},{"parameter":"GWP-biogenic","unit":"kg CO2-eq","values":[{"value":"-7,72E-01","module":"A1-A3","scenario":null},{"value":"8,28E-05","module":"A4","scenario":null},{"value":"1,05E-01","module":"A5","scenario":null},{"value":"5,05E-06","module":"C1","scenario":null},{"value":"1,54E-05","module":"C2","scenario":null},{"value":"6,63E-01","module":"C3","scenario":null},{"value":"7,85E-05","module":"C4","scenario":null},{"value":"0,00E+00","module":"D","scenario":null}]},{"parameter":"GWP-luluc","unit":"kg CO2-eq","values":[{"value":"5,74E-03","module":"A1-A3","scenario":null},{"value":"5,89E-05","module":"A4","scenario":null},{"value":"2,95E-04","module":"A5","scenario":null},{"value":"2,12E-06","module":"C1","scenario":null},{"value":"1,10E-05","module":"C2","scenario":null},{"value":"0,00E+00","module":"C3","scenario":null},{"value":"1,65E-05","module":"C4","scenario":null},{"value":"0,00E+00","module":"D","scenario":null}]},{"parameter":"ODP","unit":"kg CFC11-eq","values":[{"value":"4,98E-07","module":"A1-A3","scenario":null},{"value":"4,66E-08","module":"A4","scenario":null},{"value":"2,96E-08","module":"A5","scenario":null},{"value":"5,82E-09","module":"C1","scenario":null},{"value":"8,69E-09","module":"C2","scenario":null},{"value":"0,00E+00","module":"C3","scenario":null},{"value":"2,55E-08","module":"C4","scenario":null},{"value":"0,00E+00","module":"D","scenario":null}]},{"parameter":"AP","unit":"mol H+-eq","values":[{"value":"1,85E-02","module":"A1-A3","scenario":null},{"value":"6,22E-04","module":"A4","scenario":null},{"value":"1,02E-03","module":"A5","scenario":null},{"value":"2,82E-04","module":"C1","scenario":null},{"value":"1,16E-04","module":"C2","scenario":null},{"value":"0,00E+00","module":"C3","scenario":null},{"value":"5,98E-04","module":"C4","scenario":null},{"value":"0,00E+00","module":"D","scenario":null}]},{"parameter":"POCP","unit":"kg NMVOC-eq","values":[{"value":"1,40E-02","module":"A1-A3","scenario":null},{"value":"5,97E-04","module":"A4","scenario":null},{"value":"8,07E-04","module":"A5","scenario":null},{"value":"3,75E-04","module":"C1","scenario":null},{"value":"1,11E-04","module":"C2","scenario":null},{"value":"0,00E+00","module":"C3","scenario":null},{"value":"7,02E-04","module":"C4","scenario":null},{"value":"0,00E+00","module":"D","scenario":null}]},{"parameter":"ADPE","unit":"kg Sb-eq","values":[{"value":"1,72E-05","module":"A1-A3","scenario":null},{"value":"3,44E-06","module":"A4","scenario":null},{"value":"1,13E-06","module":"A5","scenario":null},{"value":"4,14E-08","module":"C1","scenario":null},{"value":"6,42E-07","module":"C2","scenario":null},{"value":"0,00E+00","module":"C3","scenario":null},{"value":"6,06E-07","module":"C4","scenario":null},{"value":"0,00E+00","module":"D","scenario":null}]},{"parameter":"ADPF","unit":"MJ","values":[{"value":"3,90E+01","module":"A1-A3","scenario":null},{"value":"3,14E+00","module":"A4","scenario":null},{"value":"2,28E+00","module":"A5","scenario":null},{"value":"3,71E-01","module":"C1","scenario":null},{"value":"5,86E-01","module":"C2","scenario":null},{"value":"0,00E+00","module":"C3","scenario":null},{"value":"1,85E+00","module":"C4","scenario":null},{"value":"0,00E+00","module":"D","scenario":null}]},{"parameter":"WDP","unit":"m3 world-eq. Deprived","values":[{"value":"2,21E+02","module":"A1-A3","scenario":null},{"value":"2,41E+00","module":"A4","scenario":null},{"value":"1,22E+01","module":"A5","scenario":null},{"value":"7,88E-02","module":"C1","scenario":null},{"value":"4,49E-01","module":"C2","scenario":null},{"value":"0,00E+00","module":"C3","scenario":null},{"value":"1,14E+01","module":"C4","scenario":null},{"value":"0,00E+00","module":"D","scenario":null}]},{"parameter":"EP-freshwater","unit":"kg P-eq","values":[{"value":"5,58E-05","module":"A1-A3","scenario":null},{"value":"1,54E-06","module":"A4","scenario":null},{"value":"2,96E-06","module":"A5","scenario":null},{"value":"9,81E-08","module":"C1","scenario":null},{"value":"2,87E-07","module":"C2","scenario":null},{"value":"0,00E+00","module":"C3","scenario":null},{"value":"7,62E-07","module":"C4","scenario":null},{"value":"0,00E+00","module":"D","scenario":null}]},{"parameter":"EP-marine","unit":"kg N-eq","values":[{"value":"4,88E-03","module":"A1-A3","scenario":null},{"value":"1,36E-04","module":"A4","scenario":null},{"value":"2,77E-04","module":"A5","scenario":null},{"value":"1,24E-04","module":"C1","scenario":null},{"value":"2,54E-05","module":"C2","scenario":null},{"value":"0,00E+00","module":"C3","scenario":null},{"value":"2,22E-04","module":"C4","scenario":null},{"value":"0,00E+00","module":"D","scenario":null}]},{"parameter":"EP-terrestrial","unit":"mol N-eq.","values":[{"value":"5,23E-02","module":"A1-A3","scenario":null},{"value":"1,52E-03","module":"A4","scenario":null},{"value":"2,97E-03","module":"A5","scenario":null},{"value":"1,37E-03","module":"C1","scenario":null},{"value":"2,84E-04","module":"C2","scenario":null},{"value":"0,00E+00","module":"C3","scenario":null},{"value":"2,45E-03","module":"C4","scenario":null},{"value":"0,00E+00","module":"D","scenario":null}]},{"parameter":"GWP-IOBC","unit":"kg CO2-eq","values":[{"value":"2,77E+00","module":"A1-A3","scenario":null},{"value":"1,93E-01","module":"A4","scenario":null},{"value":"1,57E-01","module":"A5","scenario":null},{"value":"2,67E-02","module":"C1","scenario":null},{"value":"3,61E-02","module":"C2","scenario":null},{"value":"0,00E+00","module":"C3","scenario":null},{"value":"6,73E-02","module":"C4","scenario":null},{"value":"0,00E+00","module":"D","scenario":null}]}],"additional_environmental_impact":[{"parameter":"PM","unit":"Disease incidence","values":[{"value":"1,03E-07","module":"A1-A3","scenario":null},{"value":"1,78E-08","module":"A4","scenario":null},{"value":"7,41E-09","module":"A5","scenario":null},{"value":"7,46E-09","module":"C1","scenario":null},{"value":"3,31E-09","module":"C2","scenario":null},{"value":"0,00E+00","module":"C3","scenario":null},{"value":"1,28E-08","module":"C4","scenario":null},{"value":"0,00E+00","module":"D","scenario":null}]},{"parameter":"ETP-fw","unit":"CTUe","values":[{"value":"9,40E+01","module":"A1-A3","scenario":null},{"value":"2,30E+00","module":"A4","scenario":null},{"value":"4,93E+00","module":"A5","scenario":null},{"value":"2,03E-01","module":"C1","scenario":null},{"value":"4,28E-01","module":"C2","scenario":null},{"value":"0,00E+00","module":"C3","scenario":null},{"value":"1,01E+00","module":"C4","scenario":null},{"value":"0,00E+00","module":"D","scenario":null}]},{"parameter":"HTP-c","unit":"CTUh","values":[{"value":"9,37E-10","module":"A1-A3","scenario":null},{"value":"0,00E+00","module":"A4","scenario":null},{"value":"5,20E-11","module":"A5","scenario":null},{"value":"8,00E-12","module":"C1","scenario":null},{"value":"0,00E+00","module":"C2","scenario":null},{"value":"0,00E+00","module":"C3","scenario":null},{"value":"4,10E-11","module":"C4","scenario":null},{"value":"0,00E+00","module":"D","scenario":null}]},{"parameter":"HTP-nc","unit":"CTUh","values":[{"value":"2,93E-08","module":"A1-A3","scenario":null},{"value":"2,22E-09","module":"A4","scenario":null},{"value":"1,78E-09","module":"A5","scenario":null},{"value":"1,86E-10","module":"C1","scenario":null},{"value":"4,14E-10","module":"C2","scenario":null},{"value":"0,00E+00","module":"C3","scenario":null},{"value":"7,30E-10","module":"C4","scenario":null},{"value":"0,00E+00","module":"D","scenario":null}]},{"parameter":"SQP","unit":"-","values":[{"value":"1,75E+01","module":"A1-A3","scenario":null},{"value":"3,60E+00","module":"A4","scenario":null},{"value":"1,47E+00","module":"A5","scenario":null},{"value":"4,71E-02","module":"C1","scenario":null},{"value":"6,71E-01","module":"C2","scenario":null},{"value":"0,00E+00","module":"C3","scenario":null},{"value":"7,13E+00","module":"C4","scenario":null},{"value":"0,00E+00","module":"D","scenario":null}]},{"parameter":"IRP","unit":"kBq U235-eq","values":[{"value":"2,18E-01","module":"A1-A3","scenario":null},{"value":"1,37E-02","module":"A4","scenario":null},{"value":"1,25E-02","module":"A5","scenario":null},{"value":"1,59E-03","module":"C1","scenario":null},{"value":"2,56E-03","module":"C2","scenario":null},{"value":"0,00E+00","module":"C3","scenario":null},{"value":"8,45E-03","module":"C4","scenario":null},{"value":"0,00E+00","module":"D","scenario":null}]}],"resource_use":[{"parameter":"PERE","unit":"MJ","values":[{"value":"8,95E+00","module":"A1-A3","scenario":null},{"value":"3,95E-02","module":"A4","scenario":null},{"value":"4,56E-01","module":"A5","scenario":null},{"value":"2,01E-03","module":"C1","scenario":null},{"value":"7,37E-03","module":"C2","scenario":null},{"value":"0,00E+00","module":"C3","scenario":null},{"value":"6,63E-02","module":"C4","scenario":null},{"value":"0,00E+00","module":"D","scenario":null}]},{"parameter":"PERM","unit":"","values":[{"value":"3,29E+00","module":"A1-A3","scenario":null},{"value":"0,00E+00","module":"A4","scenario":null},{"value":"-9,57E-01","module":"A5","scenario":null},{"value":"0,00E+00","module":"C1","scenario":null},{"value":"0,00E+00","module":"C2","scenario":null},{"value":"-2,29E+00","module":"C3","scenario":null},{"value":"0,00E+00","module":"C4","scenario":null},{"value":"0,00E+00","module":"D","scenario":null}]},{"parameter":"PERT","unit":"MJ","values":[{"value":"1,22E+01","module":"A1-A3","scenario":null},{"value":"3,95E-02","module":"A4","scenario":null},{"value":"-5,01E-01","module":"A5","scenario":null},{"value":"2,01E-03","module":"C1","scenario":null},{"value":"7,37E-03","module":"C2","scenario":null},{"value":"-2,29E+00","module":"C3","scenario":null},{"value":"6,63E-02","module":"C4","scenario":null},{"value":"0,00E+00","module":"D","scenario":null}]},{"parameter":"PENRE","unit":"MJ","values":[{"value":"3,81E+01","module":"A1-A3","scenario":null},{"value":"3,14E+00","module":"A4","scenario":null},{"value":"2,24E+00","module":"A5","scenario":null},{"value":"3,71E-01","module":"C1","scenario":null},{"value":"5,86E-01","module":"C2","scenario":null},{"value":"0,00E+00","module":"C3","scenario":null},{"value":"1,85E+00","module":"C4","scenario":null},{"value":"0,00E+00","module":"D","scenario":null}]},{"parameter":"PENRM","unit":"MJ","values":[{"value":"1,08E+00","module":"A1-A3","scenario":null},{"value":"0,00E+00","module":"A4","scenario":null},{"value":"-2,77E-01","module":"A5","scenario":null},{"value":"0,00E+00","module":"C1","scenario":null},{"value":"0,00E+00","module":"C2","scenario":null},{"value":"-6,82E-01","module":"C3","scenario":null},{"value":"0,00E+00","module":"C4","scenario":null},{"value":"0,00E+00","module":"D","scenario":null}]},{"parameter":"PENRT","unit":"MJ","values":[{"value":"3,92E+01","module":"A1-A3","scenario":null},{"value":"3,14E+00","module":"A4","scenario":null},{"value":"1,96E+00","module":"A5","scenario":null},{"value":"3,71E-01","module":"C1","scenario":null},{"value":"5,86E-01","module":"C2","scenario":null},{"value":"-6,82E-01","module":"C3","scenario":null},{"value":"1,85E+00","module":"C4","scenario":null},{"value":"0,00E+00","module":"D","scenario":null}]},{"parameter":"SM","unit":"kg","values":[{"value":"2,97E+00","module":"A1-A3","scenario":null},{"value":"0,00E+00","module":"A4","scenario":null},{"value":"1,48E-01","module":"A5","scenario":null},{"value":"0,00E+00","module":"C1","scenario":null},{"value":"0,00E+00","module":"C2","scenario":null},{"value":"0,00E+00","module":"C3","scenario":null},{"value":"0,00E+00","module":"C4","scenario":null},{"value":"0,00E+00","module":"D","scenario":null}]},{"parameter":"RSF","unit":"MJ","values":[{"value":"4,26E-02","module":"A1-A3","scenario":null},{"value":"1,38E-03","module":"A4","scenario":null},{"value":"2,33E-03","module":"A5","scenario":null},{"value":"4,94E-05","module":"C1","scenario":null},{"value":"2,58E-04","module":"C2","scenario":null},{"value":"0,00E+00","module":"C3","scenario":null},{"value":"1,38E-03","module":"C4","scenario":null},{"value":"0,00E+00","module":"D","scenario":null}]},{"parameter":"NRSF","unit":"MJ","values":[{"value":"9,96E-02","module":"A1-A3","scenario":null},{"value":"4,63E-03","module":"A4","scenario":null},{"value":"5,69E-03","module":"A5","scenario":null},{"value":"7,26E-04","module":"C1","scenario":null},{"value":"8,64E-04","module":"C2","scenario":null},{"value":"0,00E+00","module":"C3","scenario":null},{"value":"2,97E-03","module":"C4","scenario":null},{"value":"0,00E+00","module":"D","scenario":null}]},{"parameter":"FW","unit":"m3","values":[{"value":"2,04E-02","module":"A1-A3","scenario":null},{"value":"3,57E-04","module":"A4","scenario":null},{"value":"1,18E-03","module":"A5","scenario":null},{"value":"1,91E-05","module":"C1","scenario":null},{"value":"6,66E-05","module":"C2","scenario":null},{"value":"0,00E+00","module":"C3","scenario":null},{"value":"2,28E-03","module":"C4","scenario":null},{"value":"0,00E+00","module":"D","scenario":null}]}],"end_of_life_waste":[{"parameter":"HWD","unit":"kg","values":[{"value":"7,27E-03","module":"A1-A3","scenario":null},{"value":"1,72E-04","module":"A4","scenario":null},{"value":"3,75E-04","module":"A5","scenario":null},{"value":"1,09E-05","module":"C1","scenario":null},{"value":"3,20E-05","module":"C2","scenario":null},{"value":"0,00E+00","module":"C3","scenario":null},{"value":"0,00E+00","module":"C4","scenario":null},{"value":"0,00E+00","module":"D","scenario":null}]},{"parameter":"NHWD","unit":"kg","values":[{"value":"2,82E-01","module":"A1-A3","scenario":null},{"value":"2,73E-01","module":"A4","scenario":null},{"value":"5,19E-01","module":"A5","scenario":null},{"value":"4,39E-04","module":"C1","scenario":null},{"value":"5,09E-02","module":"C2","scenario":null},{"value":"0,00E+00","module":"C3","scenario":null},{"value":"8,20E+00","module":"C4","scenario":null},{"value":"0,00E+00","module":"D","scenario":null}]},{"parameter":"RWD","unit":"kg","values":[{"value":"2,43E-04","module":"A1-A3","scenario":null},{"value":"2,14E-05","module":"A4","scenario":null},{"value":"1,37E-05","module":"A5","scenario":null},{"value":"2,58E-06","module":"C1","scenario":null},{"value":"4,00E-06","module":"C2","scenario":null},{"value":"0,00E+00","module":"C3","scenario":null},{"value":"0,00E+00","module":"C4","scenario":null},{"value":"0,00E+00","module":"D","scenario":null}]}],"end_of_life_flow":[{"parameter":"CRU","unit":"kg","values":[{"value":"0,00E+00","module":"A1-A3","scenario":null},{"value":"0,00E+00","module":"A4","scenario":null},{"value":"0,00E+00","module":"A5","scenario":null},{"value":"0,00E+00","module":"C1","scenario":null},{"value":"0,00E+00","module":"C2","scenario":null},{"value":"0,00E+00","module":"C3","scenario":null},{"value":"0,00E+00","module":"C4","scenario":null},{"value":"0,00E+00","module":"D","scenario":null}]},{"parameter":"MFR","unit":"kg","values":[{"value":"4,98E-03","module":"A1-A3","scenario":null},{"value":"0,00E+00","module":"A4","scenario":null},{"value":"3,82E-03","module":"A5","scenario":null},{"value":"0,00E+00","module":"C1","scenario":null},{"value":"0,00E+00","module":"C2","scenario":null},{"value":"0,00E+00","module":"C3","scenario":null},{"value":"0,00E+00","module":"C4","scenario":null},{"value":"0,00E+00","module":"D","scenario":null}]},{"parameter":"MER","unit":"kg","values":[{"value":"5,71E-03","module":"A1-A3","scenario":null},{"value":"0,00E+00","module":"A4","scenario":null},{"value":"7,23E-02","module":"A5","scenario":null},{"value":"0,00E+00","module":"C1","scenario":null},{"value":"0,00E+00","module":"C2","scenario":null},{"value":"0,00E+00","module":"C3","scenario":null},{"value":"0,00E+00","module":"C4","scenario":null},{"value":"0,00E+00","module":"D","scenario":null}]},{"parameter":"EEE","unit":"MJ","values":[{"value":"4,00E-03","module":"A1-A3","scenario":null},{"value":"0,00E+00","module":"A4","scenario":null},{"value":"5,03E-02","module":"A5","scenario":null},{"value":"0,00E+00","module":"C1","scenario":null},{"value":"0,00E+00","module":"C2","scenario":null},{"value":"0,00E+00","module":"C3","scenario":null},{"value":"0,00E+00","module":"C4","scenario":null},{"value":"0,00E+00","module":"D","scenario":null}]},{"parameter":"EET","unit":"MJ","values":[{"value":"6,06E-02","module":"A1-A3","scenario":null},{"value":"0,00E+00","module":"A4","scenario":null},{"value":"7,60E-01","module":"A5","scenario":null},{"value":"0,00E+00","module":"C1","scenario":null},{"value":"0,00E+00","module":"C2","scenario":null},{"value":"0,00E+00","module":"C3","scenario":null},{"value":"0,00E+00","module":"C4","scenario":null},{"value":"0,00E+00","module":"D","scenario":null}]}]}