{"product_name":"Protan SE 1.6 Roofing Membrane","epd_id":"NEPD-6519-5780-EN","declared_unit":{"unit":"m2","amount":1},"compliance":["EN 15804+A2","ISO 14025","ISO 21930"],"producer_name":"Protan AS","environmental_impact":[{"parameter":"GWP-total","unit":"kg CO2-eq","values":[{"value":"4,13E+00","module":"A1-A3","scenario":null},{"value":"5,09E-02","module":"A4","scenario":null},{"value":"1,83E-01","module":"A5","scenario":null},{"value":"0,00E+00","module":"C1","scenario":null},{"value":"5,09E-02","module":"C2","scenario":null},{"value":"3,90E+00","module":"C3","scenario":null},{"value":"7,37E-02","module":"C4","scenario":null},{"value":"-1,81E-01","module":"D","scenario":null}]},{"parameter":"GWP-fossil","unit":"kg CO2-eq","values":[{"value":"4,12E+00","module":"A1-A3","scenario":null},{"value":"5,08E-02","module":"A4","scenario":null},{"value":"4,53E-03","module":"A5","scenario":null},{"value":"0,00E+00","module":"C1","scenario":null},{"value":"5,08E-02","module":"C2","scenario":null},{"value":"3,90E+00","module":"C3","scenario":null},{"value":"7,36E-02","module":"C4","scenario":null},{"value":"-1,75E-01","module":"D","scenario":null}]},{"parameter":"GWP-biogenic","unit":"kg CO2-eq","values":[{"value":"1,26E-02","module":"A1-A3","scenario":null},{"value":"2,18E-05","module":"A4","scenario":null},{"value":"1,79E-01","module":"A5","scenario":null},{"value":"0,00E+00","module":"C1","scenario":null},{"value":"2,18E-05","module":"C2","scenario":null},{"value":"1,59E-03","module":"C3","scenario":null},{"value":"3,56E-05","module":"C4","scenario":null},{"value":"-3,61E-04","module":"D","scenario":null}]},{"parameter":"GWP-luluc","unit":"kg CO2-eq","values":[{"value":"2,36E-03","module":"A1-A3","scenario":null},{"value":"1,55E-05","module":"A4","scenario":null},{"value":"7,47E-06","module":"A5","scenario":null},{"value":"0,00E+00","module":"C1","scenario":null},{"value":"1,55E-05","module":"C2","scenario":null},{"value":"3,05E-04","module":"C3","scenario":null},{"value":"8,98E-06","module":"C4","scenario":null},{"value":"-6,02E-03","module":"D","scenario":null}]},{"parameter":"ODP","unit":"kg CFC11-eq","values":[{"value":"1,11E-06","module":"A1-A3","scenario":null},{"value":"1,23E-08","module":"A4","scenario":null},{"value":"5,89E-10","module":"A5","scenario":null},{"value":"0,00E+00","module":"C1","scenario":null},{"value":"1,23E-08","module":"C2","scenario":null},{"value":"1,28E-07","module":"C3","scenario":null},{"value":"4,74E-09","module":"C4","scenario":null},{"value":"-1,27E-02","module":"D","scenario":null}]},{"parameter":"AP","unit":"mol H+-eq","values":[{"value":"2,28E-02","module":"A1-A3","scenario":null},{"value":"1,64E-04","module":"A4","scenario":null},{"value":"3,42E-05","module":"A5","scenario":null},{"value":"0,00E+00","module":"C1","scenario":null},{"value":"1,64E-04","module":"C2","scenario":null},{"value":"2,25E-03","module":"C3","scenario":null},{"value":"2,03E-04","module":"C4","scenario":null},{"value":"-1,44E-03","module":"D","scenario":null}]},{"parameter":"POCP","unit":"kg NMVOC-eq","values":[{"value":"1,66E-02","module":"A1-A3","scenario":null},{"value":"1,57E-04","module":"A4","scenario":null},{"value":"3,00E-05","module":"A5","scenario":null},{"value":"0,00E+00","module":"C1","scenario":null},{"value":"1,57E-04","module":"C2","scenario":null},{"value":"1,67E-03","module":"C3","scenario":null},{"value":"1,82E-04","module":"C4","scenario":null},{"value":"-1,40E-03","module":"D","scenario":null}]},{"parameter":"ADPE","unit":"kg Sb-eq","values":[{"value":"1,25E-02","module":"A1-A3","scenario":null},{"value":"9,06E-07","module":"A4","scenario":null},{"value":"1,71E-07","module":"A5","scenario":null},{"value":"0,00E+00","module":"C1","scenario":null},{"value":"9,06E-07","module":"C2","scenario":null},{"value":"8,21E-06","module":"C3","scenario":null},{"value":"2,31E-07","module":"C4","scenario":null},{"value":"-1,74E-06","module":"D","scenario":null}]},{"parameter":"ADPF","unit":"MJ","values":[{"value":"1,01E+02","module":"A1-A3","scenario":null},{"value":"8,26E-01","module":"A4","scenario":null},{"value":"5,67E-02","module":"A5","scenario":null},{"value":"0,00E+00","module":"C1","scenario":null},{"value":"8,26E-01","module":"C2","scenario":null},{"value":"5,13E+00","module":"C3","scenario":null},{"value":"4,53E-01","module":"C4","scenario":null},{"value":"-2,50E+00","module":"D","scenario":null}]},{"parameter":"WDP","unit":"m3 world-eq. Deprived","values":[{"value":"2,67E+02","module":"A1-A3","scenario":null},{"value":"6,33E-01","module":"A4","scenario":null},{"value":"3,92E+00","module":"A5","scenario":null},{"value":"0,00E+00","module":"C1","scenario":null},{"value":"6,33E-01","module":"C2","scenario":null},{"value":"1,05E+02","module":"C3","scenario":null},{"value":"7,70E+00","module":"C4","scenario":null},{"value":"-3,11E+01","module":"D","scenario":null}]},{"parameter":"EP-freshwater","unit":"kg P-eq","values":[{"value":"1,85E-04","module":"A1-A3","scenario":null},{"value":"4,05E-07","module":"A4","scenario":null},{"value":"1,50E-07","module":"A5","scenario":null},{"value":"0,00E+00","module":"C1","scenario":null},{"value":"4,05E-07","module":"C2","scenario":null},{"value":"1,15E-05","module":"C3","scenario":null},{"value":"1,05E-06","module":"C4","scenario":null},{"value":"-1,55E-05","module":"D","scenario":null}]},{"parameter":"EP-marine","unit":"kg N-eq","values":[{"value":"3,80E-03","module":"A1-A3","scenario":null},{"value":"3,59E-05","module":"A4","scenario":null},{"value":"1,05E-05","module":"A5","scenario":null},{"value":"0,00E+00","module":"C1","scenario":null},{"value":"3,59E-05","module":"C2","scenario":null},{"value":"5,50E-04","module":"C3","scenario":null},{"value":"5,86E-05","module":"C4","scenario":null},{"value":"-4,70E-04","module":"D","scenario":null}]},{"parameter":"EP-terrestrial","unit":"mol N-eq.","values":[{"value":"4,31E-02","module":"A1-A3","scenario":null},{"value":"4,00E-04","module":"A4","scenario":null},{"value":"1,15E-04","module":"A5","scenario":null},{"value":"0,00E+00","module":"C1","scenario":null},{"value":"4,00E-04","module":"C2","scenario":null},{"value":"5,90E-03","module":"C3","scenario":null},{"value":"6,81E-04","module":"C4","scenario":null},{"value":"-5,08E-03","module":"D","scenario":null}]},{"parameter":"GWP-IOBC","unit":"kg CO2-eq","values":[{"value":"4,07E+00","module":"A1-A3","scenario":null},{"value":"5,09E-02","module":"A4","scenario":null},{"value":"4,58E-03","module":"A5","scenario":null},{"value":"0,00E+00","module":"C1","scenario":null},{"value":"5,09E-02","module":"C2","scenario":null},{"value":"3,91E+00","module":"C3","scenario":null},{"value":"7,71E-02","module":"C4","scenario":null},{"value":"-1,78E-01","module":"D","scenario":null}]}],"additional_environmental_impact":[{"parameter":"PM","unit":"Disease incidence","values":[{"value":"2,05E-07","module":"A1-A3","scenario":null},{"value":"4,67E-09","module":"A4","scenario":null},{"value":"3,59E-10","module":"A5","scenario":null},{"value":"0,00E+00","module":"C1","scenario":null},{"value":"4,67E-09","module":"C2","scenario":null},{"value":"1,47E-08","module":"C3","scenario":null},{"value":"1,87E-09","module":"C4","scenario":null},{"value":"-8,72E-08","module":"D","scenario":null}]},{"parameter":"ETP-fw","unit":"CTUe","values":[{"value":"1,53E+02","module":"A1-A3","scenario":null},{"value":"6,04E-01","module":"A4","scenario":null},{"value":"1,41E-01","module":"A5","scenario":null},{"value":"0,00E+00","module":"C1","scenario":null},{"value":"6,04E-01","module":"C2","scenario":null},{"value":"2,46E+02","module":"C3","scenario":null},{"value":"1,28E+00","module":"C4","scenario":null},{"value":"-1,36E+01","module":"D","scenario":null}]},{"parameter":"HTP-c","unit":"CTUh","values":[{"value":"3,89E-09","module":"A1-A3","scenario":null},{"value":"0,00E+00","module":"A4","scenario":null},{"value":"9,00E-12","module":"A5","scenario":null},{"value":"0,00E+00","module":"C1","scenario":null},{"value":"0,00E+00","module":"C2","scenario":null},{"value":"5,47E-10","module":"C3","scenario":null},{"value":"6,70E-11","module":"C4","scenario":null},{"value":"-2,49E-10","module":"D","scenario":null}]},{"parameter":"HTP-nc","unit":"CTUh","values":[{"value":"1,01E-07","module":"A1-A3","scenario":null},{"value":"5,84E-10","module":"A4","scenario":null},{"value":"2,96E-10","module":"A5","scenario":null},{"value":"0,00E+00","module":"C1","scenario":null},{"value":"5,84E-10","module":"C2","scenario":null},{"value":"5,79E-08","module":"C3","scenario":null},{"value":"2,55E-09","module":"C4","scenario":null},{"value":"-1,30E-08","module":"D","scenario":null}]},{"parameter":"SQP","unit":"-","values":[{"value":"1,13E+01","module":"A1-A3","scenario":null},{"value":"9,47E-01","module":"A4","scenario":null},{"value":"3,15E-02","module":"A5","scenario":null},{"value":"0,00E+00","module":"C1","scenario":null},{"value":"9,47E-01","module":"C2","scenario":null},{"value":"1,87E+00","module":"C3","scenario":null},{"value":"1,48E+00","module":"C4","scenario":null},{"value":"-1,67E+01","module":"D","scenario":null}]},{"parameter":"IRP","unit":"kBq U235-eq","values":[{"value":"1,59E-01","module":"A1-A3","scenario":null},{"value":"3,61E-03","module":"A4","scenario":null},{"value":"5,32E-04","module":"A5","scenario":null},{"value":"0,00E+00","module":"C1","scenario":null},{"value":"3,61E-03","module":"C2","scenario":null},{"value":"2,49E-02","module":"C3","scenario":null},{"value":"2,41E-03","module":"C4","scenario":null},{"value":"-1,60E-02","module":"D","scenario":null}]}],"resource_use":[{"parameter":"PERE","unit":"MJ","values":[{"value":"7,93E+00","module":"A1-A3","scenario":null},{"value":"1,04E-02","module":"A4","scenario":null},{"value":"2,88E-01","module":"A5","scenario":null},{"value":"0,00E+00","module":"C1","scenario":null},{"value":"1,04E-02","module":"C2","scenario":null},{"value":"6,55E-01","module":"C3","scenario":null},{"value":"4,07E-02","module":"C4","scenario":null},{"value":"-1,54E+01","module":"D","scenario":null}]},{"parameter":"PERM","unit":"","values":[{"value":"0,00E+00","module":"A1-A3","scenario":null},{"value":"0,00E+00","module":"A4","scenario":null},{"value":"-1,59E+00","module":"A5","scenario":null},{"value":"0,00E+00","module":"C1","scenario":null},{"value":"0,00E+00","module":"C2","scenario":null},{"value":"0,00E+00","module":"C3","scenario":null},{"value":"0,00E+00","module":"C4","scenario":null},{"value":"0,00E+00","module":"D","scenario":null}]},{"parameter":"PERT","unit":"MJ","values":[{"value":"7,93E+00","module":"A1-A3","scenario":null},{"value":"1,04E-02","module":"A4","scenario":null},{"value":"-1,30E+00","module":"A5","scenario":null},{"value":"0,00E+00","module":"C1","scenario":null},{"value":"1,04E-02","module":"C2","scenario":null},{"value":"6,55E-01","module":"C3","scenario":null},{"value":"4,07E-02","module":"C4","scenario":null},{"value":"-1,54E+01","module":"D","scenario":null}]},{"parameter":"PENRE","unit":"MJ","values":[{"value":"6,38E+01","module":"A1-A3","scenario":null},{"value":"8,26E-01","module":"A4","scenario":null},{"value":"5,67E-02","module":"A5","scenario":null},{"value":"0,00E+00","module":"C1","scenario":null},{"value":"8,26E-01","module":"C2","scenario":null},{"value":"5,13E+00","module":"C3","scenario":null},{"value":"4,54E-01","module":"C4","scenario":null},{"value":"-2,50E+00","module":"D","scenario":null}]},{"parameter":"PENRM","unit":"MJ","values":[{"value":"4,14E+01","module":"A1-A3","scenario":null},{"value":"0,00E+00","module":"A4","scenario":null},{"value":"-4,25E-02","module":"A5","scenario":null},{"value":"0,00E+00","module":"C1","scenario":null},{"value":"0,00E+00","module":"C2","scenario":null},{"value":"0,00E+00","module":"C3","scenario":null},{"value":"0,00E+00","module":"C4","scenario":null},{"value":"0,00E+00","module":"D","scenario":null}]},{"parameter":"PENRT","unit":"MJ","values":[{"value":"1,05E+02","module":"A1-A3","scenario":null},{"value":"8,26E-01","module":"A4","scenario":null},{"value":"1,42E-02","module":"A5","scenario":null},{"value":"0,00E+00","module":"C1","scenario":null},{"value":"8,26E-01","module":"C2","scenario":null},{"value":"5,13E+00","module":"C3","scenario":null},{"value":"4,54E-01","module":"C4","scenario":null},{"value":"-2,50E+00","module":"D","scenario":null}]},{"parameter":"SM","unit":"kg","values":[{"value":"1,08E-01","module":"A1-A3","scenario":null},{"value":"0,00E+00","module":"A4","scenario":null},{"value":"0,00E+00","module":"A5","scenario":null},{"value":"0,00E+00","module":"C1","scenario":null},{"value":"0,00E+00","module":"C2","scenario":null},{"value":"0,00E+00","module":"C3","scenario":null},{"value":"0,00E+00","module":"C4","scenario":null},{"value":"0,00E+00","module":"D","scenario":null}]},{"parameter":"RSF","unit":"MJ","values":[{"value":"2,05E-01","module":"A1-A3","scenario":null},{"value":"3,63E-04","module":"A4","scenario":null},{"value":"2,46E-04","module":"A5","scenario":null},{"value":"0,00E+00","module":"C1","scenario":null},{"value":"3,63E-04","module":"C2","scenario":null},{"value":"1,18E-02","module":"C3","scenario":null},{"value":"1,00E-03","module":"C4","scenario":null},{"value":"-2,70E-03","module":"D","scenario":null}]},{"parameter":"NRSF","unit":"MJ","values":[{"value":"4,61E-02","module":"A1-A3","scenario":null},{"value":"1,22E-03","module":"A4","scenario":null},{"value":"7,70E-04","module":"A5","scenario":null},{"value":"0,00E+00","module":"C1","scenario":null},{"value":"1,22E-03","module":"C2","scenario":null},{"value":"0,00E+00","module":"C3","scenario":null},{"value":"6,64E-03","module":"C4","scenario":null},{"value":"-9,14E-01","module":"D","scenario":null}]},{"parameter":"FW","unit":"m3","values":[{"value":"9,10E-02","module":"A1-A3","scenario":null},{"value":"9,40E-05","module":"A4","scenario":null},{"value":"2,17E-03","module":"A5","scenario":null},{"value":"0,00E+00","module":"C1","scenario":null},{"value":"9,40E-05","module":"C2","scenario":null},{"value":"1,23E-01","module":"C3","scenario":null},{"value":"4,22E-04","module":"C4","scenario":null},{"value":"-1,86E-02","module":"D","scenario":null}]}],"end_of_life_waste":[{"parameter":"HWD","unit":"kg","values":[{"value":"1,23E-02","module":"A1-A3","scenario":null},{"value":"4,52E-05","module":"A4","scenario":null},{"value":"1,43E-05","module":"A5","scenario":null},{"value":"0,00E+00","module":"C1","scenario":null},{"value":"4,52E-05","module":"C2","scenario":null},{"value":"0,00E+00","module":"C3","scenario":null},{"value":"2,79E-02","module":"C4","scenario":null},{"value":"-1,17E-04","module":"D","scenario":null}]},{"parameter":"NHWD","unit":"kg","values":[{"value":"5,65E-01","module":"A1-A3","scenario":null},{"value":"7,18E-02","module":"A4","scenario":null},{"value":"1,18E-01","module":"A5","scenario":null},{"value":"0,00E+00","module":"C1","scenario":null},{"value":"7,18E-02","module":"C2","scenario":null},{"value":"0,00E+00","module":"C3","scenario":null},{"value":"2,82E-01","module":"C4","scenario":null},{"value":"-5,90E-02","module":"D","scenario":null}]},{"parameter":"RWD","unit":"kg","values":[{"value":"1,45E-04","module":"A1-A3","scenario":null},{"value":"5,64E-06","module":"A4","scenario":null},{"value":"1,99E-07","module":"A5","scenario":null},{"value":"0,00E+00","module":"C1","scenario":null},{"value":"5,64E-06","module":"C2","scenario":null},{"value":"0,00E+00","module":"C3","scenario":null},{"value":"1,05E-06","module":"C4","scenario":null},{"value":"-1,31E-05","module":"D","scenario":null}]}],"end_of_life_flow":[{"parameter":"CRU","unit":"kg","values":[{"value":"0,00E+00","module":"A1-A3","scenario":null},{"value":"0,00E+00","module":"A4","scenario":null},{"value":"0,00E+00","module":"A5","scenario":null},{"value":"0,00E+00","module":"C1","scenario":null},{"value":"0,00E+00","module":"C2","scenario":null},{"value":"0,00E+00","module":"C3","scenario":null},{"value":"0,00E+00","module":"C4","scenario":null},{"value":"0,00E+00","module":"D","scenario":null}]},{"parameter":"MFR","unit":"kg","values":[{"value":"1,57E-03","module":"A1-A3","scenario":null},{"value":"0,00E+00","module":"A4","scenario":null},{"value":"2,38E-02","module":"A5","scenario":null},{"value":"0,00E+00","module":"C1","scenario":null},{"value":"0,00E+00","module":"C2","scenario":null},{"value":"0,00E+00","module":"C3","scenario":null},{"value":"0,00E+00","module":"C4","scenario":null},{"value":"0,00E+00","module":"D","scenario":null}]},{"parameter":"MER","unit":"kg","values":[{"value":"2,23E-04","module":"A1-A3","scenario":null},{"value":"0,00E+00","module":"A4","scenario":null},{"value":"9,10E-02","module":"A5","scenario":null},{"value":"0,00E+00","module":"C1","scenario":null},{"value":"0,00E+00","module":"C2","scenario":null},{"value":"1,95E+00","module":"C3","scenario":null},{"value":"0,00E+00","module":"C4","scenario":null},{"value":"0,00E+00","module":"D","scenario":null}]},{"parameter":"EEE","unit":"MJ","values":[{"value":"5,83E-04","module":"A1-A3","scenario":null},{"value":"0,00E+00","module":"A4","scenario":null},{"value":"6,35E-02","module":"A5","scenario":null},{"value":"0,00E+00","module":"C1","scenario":null},{"value":"0,00E+00","module":"C2","scenario":null},{"value":"1,99E+00","module":"C3","scenario":null},{"value":"0,00E+00","module":"C4","scenario":null},{"value":"0,00E+00","module":"D","scenario":null}]},{"parameter":"EET","unit":"MJ","values":[{"value":"8,82E-03","module":"A1-A3","scenario":null},{"value":"0,00E+00","module":"A4","scenario":null},{"value":"9,61E-01","module":"A5","scenario":null},{"value":"0,00E+00","module":"C1","scenario":null},{"value":"0,00E+00","module":"C2","scenario":null},{"value":"3,01E+01","module":"C3","scenario":null},{"value":"0,00E+00","module":"C4","scenario":null},{"value":"0,00E+00","module":"D","scenario":null}]}]}