{"product_name":"Lavkarbonklasse A. HD 265, B45/M40.  ","epd_id":"NEPD-4885-4086-NO","declared_unit":{"unit":"ton","amount":1},"compliance":["EN 15804+A2","ISO 14025","ISO 21930"],"producer_name":"Jaro AS","environmental_impact":[{"parameter":"GWP-total","unit":"kg CO2-eq","values":[{"value":"8,04E+01","module":"A1","scenario":null},{"value":"5,51E+00","module":"A2","scenario":null},{"value":"1,56E+01","module":"A3","scenario":null},{"value":"3,96E+00","module":"C1","scenario":null},{"value":"4,85E-01","module":"C3","scenario":null},{"value":"1,36E+00","module":"C4","scenario":null},{"value":"-1,57E+00","module":"D","scenario":null},{"value":"1,01E+02","module":"A1A3","scenario":null}]},{"parameter":"GWP-fossil","unit":"kg CO2-eq","values":[{"value":"7,98E+01","module":"A1","scenario":null},{"value":"5,51E+00","module":"A2","scenario":null},{"value":"1,56E+01","module":"A3","scenario":null},{"value":"3,96E+00","module":"C1","scenario":null},{"value":"4,78E-01","module":"C3","scenario":null},{"value":"1,36E+00","module":"C4","scenario":null},{"value":"-1,54E+00","module":"D","scenario":null},{"value":"1,01E+02","module":"A1A3","scenario":null}]},{"parameter":"GWP-biogenic","unit":"kg CO2-eq","values":[{"value":"2,46E-01","module":"A1","scenario":null},{"value":"2,11E-03","module":"A2","scenario":null},{"value":"1,81E-02","module":"A3","scenario":null},{"value":"7,43E-04","module":"C1","scenario":null},{"value":"4,13E-03","module":"C3","scenario":null},{"value":"1,15E-03","module":"C4","scenario":null},{"value":"-3,08E-02","module":"D","scenario":null},{"value":"2,67E-01","module":"A1A3","scenario":null}]},{"parameter":"GWP-luluc","unit":"kg CO2-eq","values":[{"value":"2,69E-02","module":"A1","scenario":null},{"value":"1,98E-03","module":"A2","scenario":null},{"value":"3,25E-03","module":"A3","scenario":null},{"value":"3,13E-04","module":"C1","scenario":null},{"value":"6,62E-04","module":"C3","scenario":null},{"value":"2,66E-04","module":"C4","scenario":null},{"value":"-1,04E-03","module":"D","scenario":null},{"value":"3,21E-02","module":"A1A3","scenario":null}]},{"parameter":"ODP","unit":"kg CFC11-eq","values":[{"value":"7,30E-07","module":"A1","scenario":null},{"value":"1,22E-06","module":"A2","scenario":null},{"value":"3,36E-06","module":"A3","scenario":null},{"value":"8,56E-07","module":"C1","scenario":null},{"value":"9,43E-08","module":"C3","scenario":null},{"value":"6,61E-07","module":"C4","scenario":null},{"value":"-2,81E-07","module":"D","scenario":null},{"value":"5,31E-06","module":"A1A3","scenario":null}]},{"parameter":"AP","unit":"mol H+-eq","values":[{"value":"1,16E-01","module":"A1","scenario":null},{"value":"3,77E-02","module":"A2","scenario":null},{"value":"5,89E-02","module":"A3","scenario":null},{"value":"4,15E-02","module":"C1","scenario":null},{"value":"3,87E-03","module":"C3","scenario":null},{"value":"1,33E-02","module":"C4","scenario":null},{"value":"-1,39E-02","module":"D","scenario":null},{"value":"2,12E-01","module":"A1A3","scenario":null}]},{"parameter":"POCP","unit":"kg NMVOC-eq","values":[{"value":"9,97E-02","module":"A1","scenario":null},{"value":"2,72E-02","module":"A2","scenario":null},{"value":"4,51E-02","module":"A3","scenario":null},{"value":"5,52E-02","module":"C1","scenario":null},{"value":"3,50E-03","module":"C3","scenario":null},{"value":"1,57E-02","module":"C4","scenario":null},{"value":"-1,49E-02","module":"D","scenario":null},{"value":"1,72E-01","module":"A1A3","scenario":null}]},{"parameter":"ADPE","unit":"kg Sb-eq","values":[{"value":"1,27E-04","module":"A1","scenario":null},{"value":"1,33E-04","module":"A2","scenario":null},{"value":"5,44E-05","module":"A3","scenario":null},{"value":"6,08E-06","module":"C1","scenario":null},{"value":"6,07E-06","module":"C3","scenario":null},{"value":"1,20E-05","module":"C4","scenario":null},{"value":"-1,37E-04","module":"D","scenario":null},{"value":"3,15E-04","module":"A1A3","scenario":null}]},{"parameter":"ADPF","unit":"MJ","values":[{"value":"2,92E+02","module":"A1","scenario":null},{"value":"8,15E+01","module":"A2","scenario":null},{"value":"2,14E+02","module":"A3","scenario":null},{"value":"5,46E+01","module":"C1","scenario":null},{"value":"1,49E+01","module":"C3","scenario":null},{"value":"4,38E+01","module":"C4","scenario":null},{"value":"-2,61E+01","module":"D","scenario":null},{"value":"5,88E+02","module":"A1A3","scenario":null}]},{"parameter":"WDP","unit":"m3 world-eq. Deprived","values":[{"value":"1,51E+03","module":"A1","scenario":null},{"value":"7,11E+01","module":"A2","scenario":null},{"value":"1,43E+03","module":"A3","scenario":null},{"value":"1,16E+01","module":"C1","scenario":null},{"value":"1,64E+03","module":"C3","scenario":null},{"value":"9,22E+01","module":"C4","scenario":null},{"value":"-1,22E+03","module":"D","scenario":null},{"value":"3,01E+03","module":"A1A3","scenario":null}]},{"parameter":"EP-freshwater","unit":"kg P-eq","values":[{"value":"1,49E-01","module":"A1","scenario":null},{"value":"3,98E-05","module":"A2","scenario":null},{"value":"7,25E-05","module":"A3","scenario":null},{"value":"1,44E-05","module":"C1","scenario":null},{"value":"3,02E-05","module":"C3","scenario":null},{"value":"1,01E-05","module":"C4","scenario":null},{"value":"-4,10E-05","module":"D","scenario":null},{"value":"1,49E-01","module":"A1A3","scenario":null}]},{"parameter":"EP-marine","unit":"kg N-eq","values":[{"value":"3,43E-02","module":"A1","scenario":null},{"value":"8,09E-03","module":"A2","scenario":null},{"value":"1,37E-02","module":"A3","scenario":null},{"value":"1,83E-02","module":"C1","scenario":null},{"value":"1,13E-03","module":"C3","scenario":null},{"value":"4,97E-03","module":"C4","scenario":null},{"value":"-4,82E-03","module":"D","scenario":null},{"value":"5,61E-02","module":"A1A3","scenario":null}]},{"parameter":"EP-terrestrial","unit":"mol N-eq.","values":[{"value":"4,25E-01","module":"A1","scenario":null},{"value":"9,08E-02","module":"A2","scenario":null},{"value":"1,52E-01","module":"A3","scenario":null},{"value":"1,98E-01","module":"C1","scenario":null},{"value":"1,31E-02","module":"C3","scenario":null},{"value":"5,47E-02","module":"C4","scenario":null},{"value":"-5,66E-02","module":"D","scenario":null},{"value":"6,68E-01","module":"A1A3","scenario":null}]},{"parameter":"GWP-IOBC","unit":"kg CO2-eq","values":[{"value":"6,56E+01","module":"A1","scenario":null},{"value":"6,79E+00","module":"A2","scenario":null},{"value":"7,06E+00","module":"A3","scenario":null},{"value":"3,96E+00","module":"C1","scenario":null},{"value":"8,89E-01","module":"C3","scenario":null},{"value":"0,00E+00","module":"C4","scenario":null},{"value":"-1,65E+00","module":"D","scenario":null},{"value":"7,94E+01","module":"A1A3","scenario":null}]}],"additional_environmental_impact":[{"parameter":"PM","unit":"Disease incidence","values":[{"value":"5,20E-07","module":"A1","scenario":null},{"value":"2,88E-07","module":"A2","scenario":null},{"value":"6,59E-07","module":"A3","scenario":null},{"value":"5,02E-06","module":"C1","scenario":null},{"value":"6,20E-08","module":"C3","scenario":null},{"value":"2,82E-07","module":"C4","scenario":null},{"value":"-2,96E-07","module":"D","scenario":null},{"value":"1,47E-06","module":"A1A3","scenario":null}]},{"parameter":"ETP-fw","unit":"CTUe","values":[{"value":"1,47E+03","module":"A1","scenario":null},{"value":"5,81E+01","module":"A2","scenario":null},{"value":"1,39E+02","module":"A3","scenario":null},{"value":"2,98E+01","module":"C1","scenario":null},{"value":"1,05E+01","module":"C3","scenario":null},{"value":"2,17E+01","module":"C4","scenario":null},{"value":"-2,69E+01","module":"D","scenario":null},{"value":"1,66E+03","module":"A1A3","scenario":null}]},{"parameter":"HTP-c","unit":"CTUh","values":[{"value":"2,71E-09","module":"A1","scenario":null},{"value":"0,00E+00","module":"A2","scenario":null},{"value":"6,69E-09","module":"A3","scenario":null},{"value":"9,91E-10","module":"C1","scenario":null},{"value":"6,74E-10","module":"C3","scenario":null},{"value":"6,34E-10","module":"C4","scenario":null},{"value":"-1,35E-09","module":"D","scenario":null},{"value":"9,40E-09","module":"A1A3","scenario":null}]},{"parameter":"HTP-nc","unit":"CTUh","values":[{"value":"7,59E-08","module":"A1","scenario":null},{"value":"5,76E-08","module":"A2","scenario":null},{"value":"9,25E-08","module":"A3","scenario":null},{"value":"2,77E-08","module":"C1","scenario":null},{"value":"9,43E-09","module":"C3","scenario":null},{"value":"1,27E-08","module":"C4","scenario":null},{"value":"-3,30E-08","module":"D","scenario":null},{"value":"2,26E-07","module":"A1A3","scenario":null}]},{"parameter":"SQP","unit":"-","values":[{"value":"1,96E+02","module":"A1","scenario":null},{"value":"5,11E+01","module":"A2","scenario":null},{"value":"2,90E+01","module":"A3","scenario":null},{"value":"6,63E+00","module":"C1","scenario":null},{"value":"8,40E+00","module":"C3","scenario":null},{"value":"1,60E+02","module":"C4","scenario":null},{"value":"5,92E+01","module":"D","scenario":null},{"value":"2,76E+02","module":"A1A3","scenario":null}]},{"parameter":"IRP","unit":"kBq U235-eq","values":[{"value":"3,63E-01","module":"A1","scenario":null},{"value":"3,56E-01","module":"A2","scenario":null},{"value":"1,05E+00","module":"A3","scenario":null},{"value":"2,38E-01","module":"C1","scenario":null},{"value":"2,49E-01","module":"C3","scenario":null},{"value":"1,90E-01","module":"C4","scenario":null},{"value":"-2,40E-01","module":"D","scenario":null},{"value":"1,77E+00","module":"A1A3","scenario":null}]}],"resource_use":[{"parameter":"PERE","unit":"MJ","values":[{"value":"1,57E+02","module":"A1","scenario":null},{"value":"1,07E+00","module":"A2","scenario":null},{"value":"1,03E+02","module":"A3","scenario":null},{"value":"2,97E-01","module":"C1","scenario":null},{"value":"7,65E+00","module":"C3","scenario":null},{"value":"6,74E-01","module":"C4","scenario":null},{"value":"-6,11E+00","module":"D","scenario":null},{"value":"2,61E+02","module":"A1A3","scenario":null}]},{"parameter":"PERM","unit":"","values":[{"value":"1,42E-01","module":"A1","scenario":null},{"value":"0,00E+00","module":"A2","scenario":null},{"value":"0,00E+00","module":"A3","scenario":null},{"value":"0,00E+00","module":"C1","scenario":null},{"value":"0,00E+00","module":"C3","scenario":null},{"value":"0,00E+00","module":"C4","scenario":null},{"value":"0,00E+00","module":"D","scenario":null},{"value":"1,42E-01","module":"A1A3","scenario":null}]},{"parameter":"PERT","unit":"MJ","values":[{"value":"1,57E+02","module":"A1","scenario":null},{"value":"1,07E+00","module":"A2","scenario":null},{"value":"1,03E+02","module":"A3","scenario":null},{"value":"2,97E-01","module":"C1","scenario":null},{"value":"7,65E+00","module":"C3","scenario":null},{"value":"6,74E-01","module":"C4","scenario":null},{"value":"-6,11E+00","module":"D","scenario":null},{"value":"2,61E+02","module":"A1A3","scenario":null}]},{"parameter":"PENRE","unit":"MJ","values":[{"value":"2,82E+02","module":"A1","scenario":null},{"value":"8,15E+01","module":"A2","scenario":null},{"value":"2,14E+02","module":"A3","scenario":null},{"value":"5,46E+01","module":"C1","scenario":null},{"value":"1,49E+01","module":"C3","scenario":null},{"value":"4,38E+01","module":"C4","scenario":null},{"value":"-2,75E+01","module":"D","scenario":null},{"value":"5,78E+02","module":"A1A3","scenario":null}]},{"parameter":"PENRM","unit":"MJ","values":[{"value":"5,93E-02","module":"A1","scenario":null},{"value":"0,00E+00","module":"A2","scenario":null},{"value":"0,00E+00","module":"A3","scenario":null},{"value":"0,00E+00","module":"C1","scenario":null},{"value":"0,00E+00","module":"C3","scenario":null},{"value":"0,00E+00","module":"C4","scenario":null},{"value":"0,00E+00","module":"D","scenario":null},{"value":"5,93E-02","module":"A1A3","scenario":null}]},{"parameter":"PENRT","unit":"MJ","values":[{"value":"2,83E+02","module":"A1","scenario":null},{"value":"8,15E+01","module":"A2","scenario":null},{"value":"2,14E+02","module":"A3","scenario":null},{"value":"5,46E+01","module":"C1","scenario":null},{"value":"1,49E+01","module":"C3","scenario":null},{"value":"4,38E+01","module":"C4","scenario":null},{"value":"-2,75E+01","module":"D","scenario":null},{"value":"5,78E+02","module":"A1A3","scenario":null}]},{"parameter":"SM","unit":"kg","values":[{"value":"1,35E+01","module":"A1","scenario":null},{"value":"0,00E+00","module":"A2","scenario":null},{"value":"0,00E+00","module":"A3","scenario":null},{"value":"0,00E+00","module":"C1","scenario":null},{"value":"0,00E+00","module":"C3","scenario":null},{"value":"0,00E+00","module":"C4","scenario":null},{"value":"0,00E+00","module":"D","scenario":null},{"value":"1,35E+01","module":"A1A3","scenario":null}]},{"parameter":"RSF","unit":"MJ","values":[{"value":"7,98E+00","module":"A1","scenario":null},{"value":"3,84E-02","module":"A2","scenario":null},{"value":"1,19E-01","module":"A3","scenario":null},{"value":"0,00E+00","module":"C1","scenario":null},{"value":"0,00E+00","module":"C3","scenario":null},{"value":"1,39E-02","module":"C4","scenario":null},{"value":"-1,25E-01","module":"D","scenario":null},{"value":"8,13E+00","module":"A1A3","scenario":null}]},{"parameter":"NRSF","unit":"MJ","values":[{"value":"9,95E+01","module":"A1","scenario":null},{"value":"1,44E-01","module":"A2","scenario":null},{"value":"2,86E-01","module":"A3","scenario":null},{"value":"0,00E+00","module":"C1","scenario":null},{"value":"0,00E+00","module":"C3","scenario":null},{"value":"4,01E-02","module":"C4","scenario":null},{"value":"-1,28E-01","module":"D","scenario":null},{"value":"9,99E+01","module":"A1A3","scenario":null}]},{"parameter":"FW","unit":"m3","values":[{"value":"1,62E+00","module":"A1","scenario":null},{"value":"7,90E-03","module":"A2","scenario":null},{"value":"7,67E-01","module":"A3","scenario":null},{"value":"2,81E-03","module":"C1","scenario":null},{"value":"2,55E-02","module":"C3","scenario":null},{"value":"5,22E-02","module":"C4","scenario":null},{"value":"-9,59E-01","module":"D","scenario":null},{"value":"2,40E+00","module":"A1A3","scenario":null}]}],"end_of_life_waste":[{"parameter":"HWD","unit":"kg","values":[{"value":"1,67E-02","module":"A1","scenario":null},{"value":"4,00E-03","module":"A2","scenario":null},{"value":"9,31E-03","module":"A3","scenario":null},{"value":"1,61E-03","module":"C1","scenario":null},{"value":"1,48E-03","module":"C3","scenario":null},{"value":"0,00E+00","module":"C4","scenario":null},{"value":"-6,29E-03","module":"D","scenario":null},{"value":"3,01E-02","module":"A1A3","scenario":null}]},{"parameter":"NHWD","unit":"kg","values":[{"value":"3,36E+00","module":"A1","scenario":null},{"value":"3,48E+00","module":"A2","scenario":null},{"value":"7,25E-01","module":"A3","scenario":null},{"value":"6,46E-02","module":"C1","scenario":null},{"value":"4,69E-02","module":"C3","scenario":null},{"value":"3,17E+02","module":"C4","scenario":null},{"value":"-1,91E-01","module":"D","scenario":null},{"value":"7,56E+00","module":"A1A3","scenario":null}]},{"parameter":"RWD","unit":"kg","values":[{"value":"1,21E-03","module":"A1","scenario":null},{"value":"5,58E-04","module":"A2","scenario":null},{"value":"1,55E-03","module":"A3","scenario":null},{"value":"3,79E-04","module":"C1","scenario":null},{"value":"1,57E-04","module":"C3","scenario":null},{"value":"0,00E+00","module":"C4","scenario":null},{"value":"-2,07E-04","module":"D","scenario":null},{"value":"3,32E-03","module":"A1A3","scenario":null}]}],"end_of_life_flow":[{"parameter":"CRU","unit":"kg","values":[{"value":"0,00E+00","module":"A1","scenario":null},{"value":"0,00E+00","module":"A2","scenario":null},{"value":"0,00E+00","module":"A3","scenario":null},{"value":"0,00E+00","module":"C1","scenario":null},{"value":"0,00E+00","module":"C3","scenario":null},{"value":"0,00E+00","module":"C4","scenario":null},{"value":"0,00E+00","module":"D","scenario":null},{"value":"0,00E+00","module":"A1A3","scenario":null}]},{"parameter":"MFR","unit":"kg","values":[{"value":"2,19E+00","module":"A1","scenario":null},{"value":"0,00E+00","module":"A2","scenario":null},{"value":"0,00E+00","module":"A3","scenario":null},{"value":"0,00E+00","module":"C1","scenario":null},{"value":"6,74E+02","module":"C3","scenario":null},{"value":"0,00E+00","module":"C4","scenario":null},{"value":"0,00E+00","module":"D","scenario":null},{"value":"2,19E+00","module":"A1A3","scenario":null}]},{"parameter":"MER","unit":"kg","values":[{"value":"1,54E-02","module":"A1","scenario":null},{"value":"0,00E+00","module":"A2","scenario":null},{"value":"0,00E+00","module":"A3","scenario":null},{"value":"0,00E+00","module":"C1","scenario":null},{"value":"0,00E+00","module":"C3","scenario":null},{"value":"0,00E+00","module":"C4","scenario":null},{"value":"0,00E+00","module":"D","scenario":null},{"value":"1,54E-02","module":"A1A3","scenario":null}]},{"parameter":"EEE","unit":"MJ","values":[{"value":"3,30E-03","module":"A1","scenario":null},{"value":"0,00E+00","module":"A2","scenario":null},{"value":"0,00E+00","module":"A3","scenario":null},{"value":"0,00E+00","module":"C1","scenario":null},{"value":"0,00E+00","module":"C3","scenario":null},{"value":"0,00E+00","module":"C4","scenario":null},{"value":"0,00E+00","module":"D","scenario":null},{"value":"3,30E-03","module":"A1A3","scenario":null}]},{"parameter":"EET","unit":"MJ","values":[{"value":"5,00E-02","module":"A1","scenario":null},{"value":"0,00E+00","module":"A2","scenario":null},{"value":"0,00E+00","module":"A3","scenario":null},{"value":"0,00E+00","module":"C1","scenario":null},{"value":"0,00E+00","module":"C3","scenario":null},{"value":"0,00E+00","module":"C4","scenario":null},{"value":"0,00E+00","module":"D","scenario":null},{"value":"5,00E-02","module":"A1A3","scenario":null}]}]}