{"product_name":"TVA","epd_id":"NEPD-8459-8123","declared_unit":{"unit":"stk","amount":1},"compliance":["EN 15804+A2","ISO 14025","ISO 21930"],"producer_name":"TROX Group","environmental_impact":[{"parameter":"GWP-total","unit":"kg CO2-eq","values":[{"value":"9,66E+01","module":"A1-A3","scenario":null},{"value":"3,18E+00","module":"A4","scenario":null},{"value":"2,48E-02","module":"C1","scenario":null},{"value":"1,99E-01","module":"C2","scenario":null},{"value":"7,95E-01","module":"C3","scenario":null},{"value":"8,05E-02","module":"C4","scenario":null},{"value":"-4,28E+00","module":"D","scenario":null}]},{"parameter":"GWP-fossil","unit":"kg CO2-eq","values":[{"value":"9,52E+01","module":"A1-A3","scenario":null},{"value":"3,18E+00","module":"A4","scenario":null},{"value":"2,48E-02","module":"C1","scenario":null},{"value":"1,99E-01","module":"C2","scenario":null},{"value":"7,95E-01","module":"C3","scenario":null},{"value":"8,03E-02","module":"C4","scenario":null},{"value":"-4,27E+00","module":"D","scenario":null}]},{"parameter":"GWP-biogenic","unit":"kg CO2-eq","values":[{"value":"1,29E+00","module":"A1-A3","scenario":null},{"value":"1,32E-03","module":"A4","scenario":null},{"value":"4,66E-06","module":"C1","scenario":null},{"value":"8,23E-05","module":"C2","scenario":null},{"value":"1,05E-04","module":"C3","scenario":null},{"value":"1,02E-04","module":"C4","scenario":null},{"value":"-2,95E-03","module":"D","scenario":null}]},{"parameter":"GWP-luluc","unit":"kg CO2-eq","values":[{"value":"1,23E-01","module":"A1-A3","scenario":null},{"value":"1,13E-03","module":"A4","scenario":null},{"value":"1,96E-06","module":"C1","scenario":null},{"value":"7,07E-05","module":"C2","scenario":null},{"value":"2,43E-05","module":"C3","scenario":null},{"value":"2,95E-05","module":"C4","scenario":null},{"value":"-4,67E-03","module":"D","scenario":null}]},{"parameter":"ODP","unit":"kg CFC11-eq","values":[{"value":"8,38E-06","module":"A1-A3","scenario":null},{"value":"7,20E-07","module":"A4","scenario":null},{"value":"5,37E-09","module":"C1","scenario":null},{"value":"4,50E-08","module":"C2","scenario":null},{"value":"4,52E-09","module":"C3","scenario":null},{"value":"1,15E-08","module":"C4","scenario":null},{"value":"-4,84E-05","module":"D","scenario":null}]},{"parameter":"AP","unit":"mol H+-eq","values":[{"value":"9,01E-01","module":"A1-A3","scenario":null},{"value":"9,14E-03","module":"A4","scenario":null},{"value":"2,60E-04","module":"C1","scenario":null},{"value":"5,71E-04","module":"C2","scenario":null},{"value":"2,65E-04","module":"C3","scenario":null},{"value":"3,03E-04","module":"C4","scenario":null},{"value":"-2,15E-02","module":"D","scenario":null}]},{"parameter":"POCP","unit":"kg NMVOC-eq","values":[{"value":"3,93E-01","module":"A1-A3","scenario":null},{"value":"7,75E-03","module":"A4","scenario":null},{"value":"3,46E-04","module":"C1","scenario":null},{"value":"4,84E-04","module":"C2","scenario":null},{"value":"2,75E-04","module":"C3","scenario":null},{"value":"3,08E-04","module":"C4","scenario":null},{"value":"-2,11E-02","module":"D","scenario":null}]},{"parameter":"ADPE","unit":"kg Sb-eq","values":[{"value":"6,73E-02","module":"A1-A3","scenario":null},{"value":"8,78E-05","module":"A4","scenario":null},{"value":"3,81E-08","module":"C1","scenario":null},{"value":"5,49E-06","module":"C2","scenario":null},{"value":"3,15E-07","module":"C3","scenario":null},{"value":"4,28E-07","module":"C4","scenario":null},{"value":"-7,09E-05","module":"D","scenario":null}]},{"parameter":"ADPF","unit":"MJ","values":[{"value":"1,27E+03","module":"A1-A3","scenario":null},{"value":"4,81E+01","module":"A4","scenario":null},{"value":"3,42E-01","module":"C1","scenario":null},{"value":"3,00E+00","module":"C2","scenario":null},{"value":"3,41E-01","module":"C3","scenario":null},{"value":"8,69E-01","module":"C4","scenario":null},{"value":"-3,66E+01","module":"D","scenario":null}]},{"parameter":"WDP","unit":"m3 world-eq. Deprived","values":[{"value":"6,50E+03","module":"A1-A3","scenario":null},{"value":"4,65E+01","module":"A4","scenario":null},{"value":"7,26E-02","module":"C1","scenario":null},{"value":"2,91E+00","module":"C2","scenario":null},{"value":"9,91E-01","module":"C3","scenario":null},{"value":"3,04E+00","module":"C4","scenario":null},{"value":"1,29E+02","module":"D","scenario":null}]},{"parameter":"EP-freshwater","unit":"kg P-eq","values":[{"value":"8,70E-03","module":"A1-A3","scenario":null},{"value":"2,54E-05","module":"A4","scenario":null},{"value":"9,04E-08","module":"C1","scenario":null},{"value":"1,59E-06","module":"C2","scenario":null},{"value":"9,24E-07","module":"C3","scenario":null},{"value":"8,96E-07","module":"C4","scenario":null},{"value":"-2,59E-04","module":"D","scenario":null}]},{"parameter":"EP-marine","unit":"kg N-eq","values":[{"value":"1,15E-01","module":"A1-A3","scenario":null},{"value":"1,81E-03","module":"A4","scenario":null},{"value":"1,15E-04","module":"C1","scenario":null},{"value":"1,13E-04","module":"C2","scenario":null},{"value":"1,09E-04","module":"C3","scenario":null},{"value":"1,04E-04","module":"C4","scenario":null},{"value":"-4,37E-03","module":"D","scenario":null}]},{"parameter":"EP-terrestrial","unit":"mol N-eq.","values":[{"value":"2,65E+00","module":"A1-A3","scenario":null},{"value":"2,02E-02","module":"A4","scenario":null},{"value":"1,26E-03","module":"C1","scenario":null},{"value":"1,26E-03","module":"C2","scenario":null},{"value":"1,11E-03","module":"C3","scenario":null},{"value":"1,07E-03","module":"C4","scenario":null},{"value":"-4,47E-02","module":"D","scenario":null}]},{"parameter":"GWP-IOBC","unit":"kg CO2-eq","values":[{"value":"9,66E+01","module":"A1-A3","scenario":null},{"value":"3,18E+00","module":"A4","scenario":null},{"value":"2,48E-02","module":"C1","scenario":null},{"value":"1,99E-01","module":"C2","scenario":null},{"value":"7,95E-01","module":"C3","scenario":null},{"value":"8,06E-02","module":"C4","scenario":null},{"value":"-6,32E+00","module":"D","scenario":null}]}],"additional_environmental_impact":[{"parameter":"PM","unit":"Disease incidence","values":[{"value":"8,30E-06","module":"A1-A3","scenario":null},{"value":"1,95E-07","module":"A4","scenario":null},{"value":"6,88E-09","module":"C1","scenario":null},{"value":"1,22E-08","module":"C2","scenario":null},{"value":"1,65E-09","module":"C3","scenario":null},{"value":"5,07E-09","module":"C4","scenario":null},{"value":"-3,53E-07","module":"D","scenario":null}]},{"parameter":"ETP-fw","unit":"CTUe","values":[{"value":"4,82E+03","module":"A1-A3","scenario":null},{"value":"3,56E+01","module":"A4","scenario":null},{"value":"1,87E-01","module":"C1","scenario":null},{"value":"2,23E+00","module":"C2","scenario":null},{"value":"2,33E+00","module":"C3","scenario":null},{"value":"1,26E+02","module":"C4","scenario":null},{"value":"-2,32E+02","module":"D","scenario":null}]},{"parameter":"HTP-c","unit":"CTUh","values":[{"value":"4,12E-07","module":"A1-A3","scenario":null},{"value":"0,00E+00","module":"A4","scenario":null},{"value":"0,00E+00","module":"C1","scenario":null},{"value":"0,00E+00","module":"C2","scenario":null},{"value":"6,90E-11","module":"C3","scenario":null},{"value":"2,50E-11","module":"C4","scenario":null},{"value":"-2,02E-08","module":"D","scenario":null}]},{"parameter":"HTP-nc","unit":"CTUh","values":[{"value":"5,80E-06","module":"A1-A3","scenario":null},{"value":"3,89E-08","module":"A4","scenario":null},{"value":"1,70E-10","module":"C1","scenario":null},{"value":"2,43E-09","module":"C2","scenario":null},{"value":"5,58E-09","module":"C3","scenario":null},{"value":"8,54E-10","module":"C4","scenario":null},{"value":"4,27E-07","module":"D","scenario":null}]},{"parameter":"SQP","unit":"-","values":[{"value":"7,09E+02","module":"A1-A3","scenario":null},{"value":"3,36E+01","module":"A4","scenario":null},{"value":"4,34E-02","module":"C1","scenario":null},{"value":"2,10E+00","module":"C2","scenario":null},{"value":"1,23E-01","module":"C3","scenario":null},{"value":"1,80E+00","module":"C4","scenario":null},{"value":"-2,67E+00","module":"D","scenario":null}]},{"parameter":"IRP","unit":"kBq U235-eq","values":[{"value":"5,40E+00","module":"A1-A3","scenario":null},{"value":"2,10E-01","module":"A4","scenario":null},{"value":"1,46E-03","module":"C1","scenario":null},{"value":"1,31E-02","module":"C2","scenario":null},{"value":"1,27E-03","module":"C3","scenario":null},{"value":"3,83E-03","module":"C4","scenario":null},{"value":"6,58E-03","module":"D","scenario":null}]}],"resource_use":[{"parameter":"PERE","unit":"MJ","values":[{"value":"1,52E+02","module":"A1-A3","scenario":null},{"value":"6,88E-01","module":"A4","scenario":null},{"value":"1,85E-03","module":"C1","scenario":null},{"value":"4,30E-02","module":"C2","scenario":null},{"value":"2,51E-02","module":"C3","scenario":null},{"value":"3,51E-02","module":"C4","scenario":null},{"value":"-3,55E+00","module":"D","scenario":null}]},{"parameter":"PERM","unit":"","values":[{"value":"0,00E+00","module":"A1-A3","scenario":null},{"value":"0,00E+00","module":"A4","scenario":null},{"value":"0,00E+00","module":"C1","scenario":null},{"value":"0,00E+00","module":"C2","scenario":null},{"value":"0,00E+00","module":"C3","scenario":null},{"value":"0,00E+00","module":"C4","scenario":null},{"value":"0,00E+00","module":"D","scenario":null}]},{"parameter":"PERT","unit":"MJ","values":[{"value":"1,52E+02","module":"A1-A3","scenario":null},{"value":"6,88E-01","module":"A4","scenario":null},{"value":"1,85E-03","module":"C1","scenario":null},{"value":"4,30E-02","module":"C2","scenario":null},{"value":"2,51E-02","module":"C3","scenario":null},{"value":"3,51E-02","module":"C4","scenario":null},{"value":"-3,55E+00","module":"D","scenario":null}]},{"parameter":"PENRE","unit":"MJ","values":[{"value":"1,27E+03","module":"A1-A3","scenario":null},{"value":"4,81E+01","module":"A4","scenario":null},{"value":"3,42E-01","module":"C1","scenario":null},{"value":"3,00E+00","module":"C2","scenario":null},{"value":"3,41E-01","module":"C3","scenario":null},{"value":"8,69E-01","module":"C4","scenario":null},{"value":"-3,66E+01","module":"D","scenario":null}]},{"parameter":"PENRM","unit":"MJ","values":[{"value":"3,76E+00","module":"A1-A3","scenario":null},{"value":"0,00E+00","module":"A4","scenario":null},{"value":"0,00E+00","module":"C1","scenario":null},{"value":"0,00E+00","module":"C2","scenario":null},{"value":"-3,76E+00","module":"C3","scenario":null},{"value":"0,00E+00","module":"C4","scenario":null},{"value":"0,00E+00","module":"D","scenario":null}]},{"parameter":"PENRT","unit":"MJ","values":[{"value":"1,27E+03","module":"A1-A3","scenario":null},{"value":"4,81E+01","module":"A4","scenario":null},{"value":"3,42E-01","module":"C1","scenario":null},{"value":"3,00E+00","module":"C2","scenario":null},{"value":"-3,42E+00","module":"C3","scenario":null},{"value":"8,69E-01","module":"C4","scenario":null},{"value":"-3,66E+01","module":"D","scenario":null}]},{"parameter":"SM","unit":"kg","values":[{"value":"1,20E+01","module":"A1-A3","scenario":null},{"value":"0,00E+00","module":"A4","scenario":null},{"value":"1,68E-04","module":"C1","scenario":null},{"value":"0,00E+00","module":"C2","scenario":null},{"value":"0,00E+00","module":"C3","scenario":null},{"value":"4,32E-05","module":"C4","scenario":null},{"value":"0,00E+00","module":"D","scenario":null}]},{"parameter":"RSF","unit":"MJ","values":[{"value":"5,16E+00","module":"A1-A3","scenario":null},{"value":"2,46E-02","module":"A4","scenario":null},{"value":"4,55E-05","module":"C1","scenario":null},{"value":"1,54E-03","module":"C2","scenario":null},{"value":"6,09E-04","module":"C3","scenario":null},{"value":"7,62E-04","module":"C4","scenario":null},{"value":"1,49E-01","module":"D","scenario":null}]},{"parameter":"NRSF","unit":"MJ","values":[{"value":"2,94E+01","module":"A1-A3","scenario":null},{"value":"8,80E-02","module":"A4","scenario":null},{"value":"6,69E-04","module":"C1","scenario":null},{"value":"5,50E-03","module":"C2","scenario":null},{"value":"-3,83E-04","module":"C3","scenario":null},{"value":"1,04E-03","module":"C4","scenario":null},{"value":"4,33E+00","module":"D","scenario":null}]},{"parameter":"FW","unit":"m3","values":[{"value":"1,09E+00","module":"A1-A3","scenario":null},{"value":"5,14E-03","module":"A4","scenario":null},{"value":"1,76E-05","module":"C1","scenario":null},{"value":"3,21E-04","module":"C2","scenario":null},{"value":"1,47E-03","module":"C3","scenario":null},{"value":"1,83E-03","module":"C4","scenario":null},{"value":"-1,25E-02","module":"D","scenario":null}]}],"end_of_life_waste":[{"parameter":"HWD","unit":"kg","values":[{"value":"8,24E-01","module":"A1-A3","scenario":null},{"value":"2,48E-03","module":"A4","scenario":null},{"value":"1,01E-05","module":"C1","scenario":null},{"value":"1,55E-04","module":"C2","scenario":null},{"value":"2,03E-03","module":"C3","scenario":null},{"value":"1,52E-02","module":"C4","scenario":null},{"value":"-2,08E-02","module":"D","scenario":null}]},{"parameter":"NHWD","unit":"kg","values":[{"value":"2,64E+01","module":"A1-A3","scenario":null},{"value":"2,34E+00","module":"A4","scenario":null},{"value":"4,05E-04","module":"C1","scenario":null},{"value":"1,46E-01","module":"C2","scenario":null},{"value":"2,91E-01","module":"C3","scenario":null},{"value":"4,39E+00","module":"C4","scenario":null},{"value":"-1,73E+00","module":"D","scenario":null}]},{"parameter":"RWD","unit":"kg","values":[{"value":"4,67E-03","module":"A1-A3","scenario":null},{"value":"3,27E-04","module":"A4","scenario":null},{"value":"2,37E-06","module":"C1","scenario":null},{"value":"2,05E-05","module":"C2","scenario":null},{"value":"1,16E-06","module":"C3","scenario":null},{"value":"3,54E-06","module":"C4","scenario":null},{"value":"3,65E-06","module":"D","scenario":null}]}],"end_of_life_flow":[{"parameter":"CRU","unit":"kg","values":[{"value":"0,00E+00","module":"A1-A3","scenario":null},{"value":"0,00E+00","module":"A4","scenario":null},{"value":"0,00E+00","module":"C1","scenario":null},{"value":"0,00E+00","module":"C2","scenario":null},{"value":"0,00E+00","module":"C3","scenario":null},{"value":"0,00E+00","module":"C4","scenario":null},{"value":"0,00E+00","module":"D","scenario":null}]},{"parameter":"MFR","unit":"kg","values":[{"value":"7,61E-01","module":"A1-A3","scenario":null},{"value":"0,00E+00","module":"A4","scenario":null},{"value":"1,65E-04","module":"C1","scenario":null},{"value":"0,00E+00","module":"C2","scenario":null},{"value":"1,41E+01","module":"C3","scenario":null},{"value":"9,81E-05","module":"C4","scenario":null},{"value":"0,00E+00","module":"D","scenario":null}]},{"parameter":"MER","unit":"kg","values":[{"value":"2,48E-01","module":"A1-A3","scenario":null},{"value":"0,00E+00","module":"A4","scenario":null},{"value":"5,11E-07","module":"C1","scenario":null},{"value":"0,00E+00","module":"C2","scenario":null},{"value":"6,53E-03","module":"C3","scenario":null},{"value":"8,83E-07","module":"C4","scenario":null},{"value":"0,00E+00","module":"D","scenario":null}]},{"parameter":"EEE","unit":"MJ","values":[{"value":"1,47E-01","module":"A1-A3","scenario":null},{"value":"0,00E+00","module":"A4","scenario":null},{"value":"1,75E-06","module":"C1","scenario":null},{"value":"0,00E+00","module":"C2","scenario":null},{"value":"3,52E-01","module":"C3","scenario":null},{"value":"1,52E-05","module":"C4","scenario":null},{"value":"0,00E+00","module":"D","scenario":null}]},{"parameter":"EET","unit":"MJ","values":[{"value":"2,23E+00","module":"A1-A3","scenario":null},{"value":"0,00E+00","module":"A4","scenario":null},{"value":"2,65E-05","module":"C1","scenario":null},{"value":"0,00E+00","module":"C2","scenario":null},{"value":"5,32E+00","module":"C3","scenario":null},{"value":"2,31E-04","module":"C4","scenario":null},{"value":"0,00E+00","module":"D","scenario":null}]}]}