{"product_name":"Injeksjonssement 25, Brevik - CEM I 52,5 R eng.","epd_id":"NEPD-3944-2902-EN","declared_unit":{"unit":"ton","amount":1},"compliance":["EN 15804+A2","ISO 14025","ISO 21930"],"producer_name":"Heidelberg Materials Sement Norge AS","environmental_impact":[{"parameter":"GWP-total","unit":"kg CO2-eq","values":[{"value":"7,05E+02","module":"A1-A3","scenario":null},{"value":"1,74E+01","module":"A4","scenario":null}]},{"parameter":"GWP-fossil","unit":"kg CO2-eq","values":[{"value":"7,05E+02","module":"A1-A3","scenario":null},{"value":"1,74E+01","module":"A4","scenario":null}]},{"parameter":"GWP-biogenic","unit":"kg CO2-eq","values":[{"value":"1,56E-01","module":"A1-A3","scenario":null},{"value":"7,46E-03","module":"A4","scenario":null}]},{"parameter":"GWP-luluc","unit":"kg CO2-eq","values":[{"value":"2,98E-02","module":"A1-A3","scenario":null},{"value":"5,31E-03","module":"A4","scenario":null}]},{"parameter":"ODP","unit":"kg CFC11-eq","values":[{"value":"2,94E-06","module":"A1-A3","scenario":null},{"value":"4,20E-06","module":"A4","scenario":null}]},{"parameter":"AP","unit":"mol H+-eq","values":[{"value":"5,24E-01","module":"A1-A3","scenario":null},{"value":"5,61E-02","module":"A4","scenario":null}]},{"parameter":"POCP","unit":"kg NMVOC-eq","values":[{"value":"4,39E-01","module":"A1-A3","scenario":null},{"value":"5,38E-02","module":"A4","scenario":null}]},{"parameter":"ADPE","unit":"kg Sb-eq","values":[{"value":"4,63E-04","module":"A1-A3","scenario":null},{"value":"3,10E-04","module":"A4","scenario":null}]},{"parameter":"ADPF","unit":"MJ","values":[{"value":"1,14E+03","module":"A1-A3","scenario":null},{"value":"2,83E+02","module":"A4","scenario":null}]},{"parameter":"WDP","unit":"m3 world-eq. Deprived","values":[{"value":"1,18E+04","module":"A1-A3","scenario":null},{"value":"2,17E+02","module":"A4","scenario":null}]},{"parameter":"EP-freshwater","unit":"kg P-eq","values":[{"value":"5,56E-03","module":"A1-A3","scenario":null},{"value":"1,39E-04","module":"A4","scenario":null}]},{"parameter":"EP-marine","unit":"kg N-eq","values":[{"value":"1,48E-01","module":"A1-A3","scenario":null},{"value":"1,23E-02","module":"A4","scenario":null}]},{"parameter":"EP-terrestrial","unit":"mol N-eq.","values":[{"value":"2,06E+00","module":"A1-A3","scenario":null},{"value":"1,37E-01","module":"A4","scenario":null}]},{"parameter":"GWP-IOBC","unit":"kg CO2-eq","values":[{"value":"7,05E+02","module":"A1-A3","scenario":null},{"value":"1,74E+01","module":"A4","scenario":null}]}],"additional_environmental_impact":[{"parameter":"PM","unit":"Disease incidence","values":[{"value":"3,73E-06","module":"A1-A3","scenario":null},{"value":"1,60E-06","module":"A4","scenario":null}]},{"parameter":"ETP-fw","unit":"CTUe","values":[{"value":"1,68E+04","module":"A1-A3","scenario":null},{"value":"2,07E+02","module":"A4","scenario":null}]},{"parameter":"HTP-c","unit":"CTUh","values":[{"value":"1,80E-08","module":"A1-A3","scenario":null},{"value":"0,00E+00","module":"A4","scenario":null}]},{"parameter":"HTP-nc","unit":"CTUh","values":[{"value":"4,90E-07","module":"A1-A3","scenario":null},{"value":"2,00E-07","module":"A4","scenario":null}]},{"parameter":"SQP","unit":"-","values":[{"value":"2,06E+02","module":"A1-A3","scenario":null},{"value":"3,24E+02","module":"A4","scenario":null}]},{"parameter":"IRP","unit":"kBq U235-eq","values":[{"value":"2,07E+00","module":"A1-A3","scenario":null},{"value":"1,24E+00","module":"A4","scenario":null}]}],"resource_use":[{"parameter":"PERE","unit":"MJ","values":[{"value":"8,44E+02","module":"A1-A3","scenario":null},{"value":"3,56E+00","module":"A4","scenario":null}]},{"parameter":"PERM","unit":"","values":[{"value":"0,00E+00","module":"A1-A3","scenario":null},{"value":"0,00E+00","module":"A4","scenario":null}]},{"parameter":"PERT","unit":"MJ","values":[{"value":"8,44E+02","module":"A1-A3","scenario":null},{"value":"3,56E+00","module":"A4","scenario":null}]},{"parameter":"PENRE","unit":"MJ","values":[{"value":"1,15E+03","module":"A1-A3","scenario":null},{"value":"2,83E+02","module":"A4","scenario":null}]},{"parameter":"PENRM","unit":"MJ","values":[{"value":"0,00E+00","module":"A1-A3","scenario":null},{"value":"0,00E+00","module":"A4","scenario":null}]},{"parameter":"PENRT","unit":"MJ","values":[{"value":"1,15E+03","module":"A1-A3","scenario":null},{"value":"2,83E+02","module":"A4","scenario":null}]},{"parameter":"SM","unit":"kg","values":[{"value":"1,27E-01","module":"A1-A3","scenario":null},{"value":"0,00E+00","module":"A4","scenario":null}]},{"parameter":"RSF","unit":"MJ","values":[{"value":"1,15E+03","module":"A1-A3","scenario":null},{"value":"1,25E-01","module":"A4","scenario":null}]},{"parameter":"NRSF","unit":"MJ","values":[{"value":"1,63E+03","module":"A1-A3","scenario":null},{"value":"4,17E-01","module":"A4","scenario":null}]},{"parameter":"FW","unit":"m3","values":[{"value":"6,30E+00","module":"A1-A3","scenario":null},{"value":"3,22E-02","module":"A4","scenario":null}]}],"end_of_life_waste":[{"parameter":"HWD","unit":"kg","values":[{"value":"8,26E-02","module":"A1-A3","scenario":null},{"value":"1,55E-02","module":"A4","scenario":null}]},{"parameter":"NHWD","unit":"kg","values":[{"value":"5,97E+00","module":"A1-A3","scenario":null},{"value":"2,46E+01","module":"A4","scenario":null}]},{"parameter":"RWD","unit":"kg","values":[{"value":"1,79E-03","module":"A1-A3","scenario":null},{"value":"1,93E-03","module":"A4","scenario":null}]}],"end_of_life_flow":[{"parameter":"CRU","unit":"kg","values":[{"value":"0,00E+00","module":"A1-A3","scenario":null},{"value":"0,00E+00","module":"A4","scenario":null}]},{"parameter":"MFR","unit":"kg","values":[{"value":"2,96E-02","module":"A1-A3","scenario":null},{"value":"0,00E+00","module":"A4","scenario":null}]},{"parameter":"MER","unit":"kg","values":[{"value":"2,09E-03","module":"A1-A3","scenario":null},{"value":"0,00E+00","module":"A4","scenario":null}]},{"parameter":"EEE","unit":"MJ","values":[{"value":"7,24E-03","module":"A1-A3","scenario":null},{"value":"0,00E+00","module":"A4","scenario":null}]},{"parameter":"EET","unit":"MJ","values":[{"value":"1,10E-01","module":"A1-A3","scenario":null},{"value":"0,00E+00","module":"A4","scenario":null}]}]}