{"product_name":"B30 M60 D22","epd_id":"NEPD-3204-1846-NO","declared_unit":{"unit":"m3","amount":1},"compliance":["EN 15804","ISO 14025","ISO 21930"],"producer_name":"\u00d8len Betong AS","environmental_impact":[{"parameter":"GWP-total","unit":"kg CO2-eq","values":[{"value":"1,95E+02","module":"A1","scenario":null},{"value":"4,15E+00","module":"A2","scenario":null},{"value":"4,77E+00","module":"A3","scenario":null},{"value":"3,05E+00","module":"A4","scenario":null},{"value":"2,04E+02","module":"A1A3","scenario":null}]},{"parameter":"ODP","unit":"kg CFC11-eq","values":[{"value":"4,64E-06","module":"A1","scenario":null},{"value":"7,41E-07","module":"A2","scenario":null},{"value":"8,57E-07","module":"A3","scenario":null},{"value":"5,76E-07","module":"A4","scenario":null},{"value":"6,24E-06","module":"A1A3","scenario":null}]},{"parameter":"AP","unit":"mol H+-eq","values":[{"value":"1,62E-01","module":"A1","scenario":null},{"value":"3,00E-02","module":"A2","scenario":null},{"value":"3,60E-02","module":"A3","scenario":null},{"value":"1,07E-02","module":"A4","scenario":null},{"value":"2,28E-01","module":"A1A3","scenario":null}]},{"parameter":"EP","unit":"kg PO_4^3-eq","values":[{"value":"1,21E-01","module":"A1","scenario":null},{"value":"6,36E-03","module":"A2","scenario":null},{"value":"7,76E-03","module":"A3","scenario":null},{"value":"2,23E-03","module":"A4","scenario":null},{"value":"1,35E-01","module":"A1A3","scenario":null}]},{"parameter":"POCP","unit":"kg NMVOC-eq","values":[{"value":"2,91E-02","module":"A1","scenario":null},{"value":"7,87E-04","module":"A2","scenario":null},{"value":"9,57E-04","module":"A3","scenario":null},{"value":"5,40E-04","module":"A4","scenario":null},{"value":"3,09E-02","module":"A1A3","scenario":null}]},{"parameter":"ADPE","unit":"kg Sb-eq","values":[{"value":"1,19E-04","module":"A1","scenario":null},{"value":"2,25E-06","module":"A2","scenario":null},{"value":"2,22E-06","module":"A3","scenario":null},{"value":"6,73E-06","module":"A4","scenario":null},{"value":"1,23E-04","module":"A1A3","scenario":null}]},{"parameter":"ADPF","unit":"MJ","values":[{"value":"7,29E+02","module":"A1","scenario":null},{"value":"5,78E+01","module":"A2","scenario":null},{"value":"6,87E+01","module":"A3","scenario":null},{"value":"4,65E+01","module":"A4","scenario":null},{"value":"8,55E+02","module":"A1A3","scenario":null}]}],"additional_environmental_impact":[],"resource_use":[{"parameter":"PERE","unit":"MJ","values":[{"value":"1,93E+02","module":"A1","scenario":null},{"value":"5,74E-01","module":"A2","scenario":null},{"value":"5,37E+00","module":"A3","scenario":null},{"value":"7,15E-01","module":"A4","scenario":null},{"value":"1,99E+02","module":"A1A3","scenario":null}]},{"parameter":"PERM","unit":"","values":[{"value":"0,00E+00","module":"A1","scenario":null},{"value":"0,00E+00","module":"A2","scenario":null},{"value":"0,00E+00","module":"A3","scenario":null},{"value":"2,19E-01","module":"A4","scenario":null},{"value":"0,00E+00","module":"A1A3","scenario":null}]},{"parameter":"PERT","unit":"MJ","values":[{"value":"1,93E+02","module":"A1","scenario":null},{"value":"5,74E-01","module":"A2","scenario":null},{"value":"5,37E+00","module":"A3","scenario":null},{"value":"9,34E-01","module":"A4","scenario":null},{"value":"1,99E+02","module":"A1A3","scenario":null}]},{"parameter":"PENRE","unit":"MJ","values":[{"value":"7,56E+02","module":"A1","scenario":null},{"value":"5,86E+01","module":"A2","scenario":null},{"value":"6,96E+01","module":"A3","scenario":null},{"value":"4,75E+01","module":"A4","scenario":null},{"value":"8,84E+02","module":"A1A3","scenario":null}]},{"parameter":"PENRM","unit":"MJ","values":[{"value":"1,10E+01","module":"A1","scenario":null},{"value":"0,00E+00","module":"A2","scenario":null},{"value":"0,00E+00","module":"A3","scenario":null},{"value":"0,00E+00","module":"A4","scenario":null},{"value":"1,10E+01","module":"A1A3","scenario":null}]},{"parameter":"PENRT","unit":"MJ","values":[{"value":"7,67E+02","module":"A1","scenario":null},{"value":"5,86E+01","module":"A2","scenario":null},{"value":"6,96E+01","module":"A3","scenario":null},{"value":"4,75E+01","module":"A4","scenario":null},{"value":"8,95E+02","module":"A1A3","scenario":null}]},{"parameter":"SM","unit":"kg","values":[{"value":"6,88E+01","module":"A1","scenario":null},{"value":"0,00E+00","module":"A2","scenario":null},{"value":"0,00E+00","module":"A3","scenario":null},{"value":"0,00E+00","module":"A4","scenario":null},{"value":"6,88E+01","module":"A1A3","scenario":null}]},{"parameter":"RSF","unit":"MJ","values":[{"value":"2,92E+02","module":"A1","scenario":null},{"value":"0,00E+00","module":"A2","scenario":null},{"value":"8,64E-04","module":"A3","scenario":null},{"value":"0,00E+00","module":"A4","scenario":null},{"value":"2,92E+02","module":"A1A3","scenario":null}]},{"parameter":"NRSF","unit":"MJ","values":[{"value":"3,59E+02","module":"A1","scenario":null},{"value":"0,00E+00","module":"A2","scenario":null},{"value":"0,00E+00","module":"A3","scenario":null},{"value":"0,00E+00","module":"A4","scenario":null},{"value":"3,59E+02","module":"A1A3","scenario":null}]},{"parameter":"FW","unit":"m3","values":[{"value":"3,04E+00","module":"A1","scenario":null},{"value":"8,10E-03","module":"A2","scenario":null},{"value":"1,92E-02","module":"A3","scenario":null},{"value":"4,23E-02","module":"A4","scenario":null},{"value":"3,07E+00","module":"A1A3","scenario":null}]}],"end_of_life_waste":[{"parameter":"HWD","unit":"kg","values":[{"value":"1,13E-03","module":"A1","scenario":null},{"value":"3,18E-05","module":"A2","scenario":null},{"value":"3,17E-05","module":"A3","scenario":null},{"value":"3,60E-05","module":"A4","scenario":null},{"value":"1,19E-03","module":"A1A3","scenario":null}]},{"parameter":"NHWD","unit":"kg","values":[{"value":"3,17E+01","module":"A1","scenario":null},{"value":"5,58E-01","module":"A2","scenario":null},{"value":"6,44E-01","module":"A3","scenario":null},{"value":"4,70E+00","module":"A4","scenario":null},{"value":"3,29E+01","module":"A1A3","scenario":null}]},{"parameter":"RWD","unit":"kg","values":[{"value":"5,01E-04","module":"A1","scenario":null},{"value":"4,01E-04","module":"A2","scenario":null},{"value":"4,81E-04","module":"A3","scenario":null},{"value":"0,00E+00","module":"A4","scenario":null},{"value":"1,38E-03","module":"A1A3","scenario":null}]}],"end_of_life_flow":[{"parameter":"CRU","unit":"kg","values":[{"value":"0,00E+00","module":"A1","scenario":null},{"value":"0,00E+00","module":"A2","scenario":null},{"value":"0,00E+00","module":"A3","scenario":null},{"value":"0,00E+00","module":"A4","scenario":null},{"value":"0,00E+00","module":"A1A3","scenario":null}]},{"parameter":"MFR","unit":"kg","values":[{"value":"0,00E+00","module":"A1","scenario":null},{"value":"0,00E+00","module":"A2","scenario":null},{"value":"3,29E-01","module":"A3","scenario":null},{"value":"0,00E+00","module":"A4","scenario":null},{"value":"3,29E-01","module":"A1A3","scenario":null}]},{"parameter":"MER","unit":"kg","values":[{"value":"0,00E+00","module":"A1","scenario":null},{"value":"0,00E+00","module":"A2","scenario":null},{"value":"0,00E+00","module":"A3","scenario":null},{"value":"0,00E+00","module":"A4","scenario":null},{"value":"0,00E+00","module":"A1A3","scenario":null}]},{"parameter":"EEE","unit":"MJ","values":[{"value":"0,00E+00","module":"A1","scenario":null},{"value":"0,00E+00","module":"A2","scenario":null},{"value":"0,00E+00","module":"A3","scenario":null},{"value":"0,00E+00","module":"A4","scenario":null},{"value":"0,00E+00","module":"A1A3","scenario":null}]},{"parameter":"EET","unit":"MJ","values":[{"value":"0,00E+00","module":"A1","scenario":null},{"value":"0,00E+00","module":"A2","scenario":null},{"value":"0,00E+00","module":"A3","scenario":null},{"value":"0,00E+00","module":"A4","scenario":null},{"value":"0,00E+00","module":"A1A3","scenario":null}]}]}