{"product_name":"UX M 1000V 1x120mm\u00b2 P15/P108","epd_id":"NEPD-8402-8071","declared_unit":{"unit":"m","amount":1},"compliance":["EN 15804+A2","ISO 14025","ISO 21930"],"producer_name":"Prysmian Group Norge AS","environmental_impact":[{"parameter":"GWP-total","unit":"kg CO2-eq","values":[{"value":"5,37E+00","module":"A1","scenario":null},{"value":"1,54E-01","module":"A2","scenario":null},{"value":"4,26E-01","module":"A3","scenario":null},{"value":"6,03E-02","module":"A4","scenario":null},{"value":"1,69E-02","module":"A5","scenario":null},{"value":"0,00E+00","module":"B1","scenario":null},{"value":"0,00E+00","module":"B2","scenario":null},{"value":"0,00E+00","module":"B3","scenario":null},{"value":"0,00E+00","module":"B4","scenario":null},{"value":"0,00E+00","module":"B5","scenario":null},{"value":"0,00E+00","module":"B6","scenario":null},{"value":"0,00E+00","module":"B7","scenario":null},{"value":"0,00E+00","module":"C1","scenario":null},{"value":"6,03E-02","module":"C2","scenario":null},{"value":"1,64E-01","module":"C3","scenario":null},{"value":"1,40E-02","module":"C4","scenario":null},{"value":"-1,12E+00","module":"D","scenario":null},{"value":"5,95E+00","module":"A1A3","scenario":null}]},{"parameter":"GWP-fossil","unit":"kg CO2-eq","values":[{"value":"5,26E+00","module":"A1","scenario":null},{"value":"1,54E-01","module":"A2","scenario":null},{"value":"3,69E-01","module":"A3","scenario":null},{"value":"6,02E-02","module":"A4","scenario":null},{"value":"1,65E-02","module":"A5","scenario":null},{"value":"0,00E+00","module":"B1","scenario":null},{"value":"0,00E+00","module":"B2","scenario":null},{"value":"0,00E+00","module":"B3","scenario":null},{"value":"0,00E+00","module":"B4","scenario":null},{"value":"0,00E+00","module":"B5","scenario":null},{"value":"0,00E+00","module":"B6","scenario":null},{"value":"0,00E+00","module":"B7","scenario":null},{"value":"0,00E+00","module":"C1","scenario":null},{"value":"6,02E-02","module":"C2","scenario":null},{"value":"1,64E-01","module":"C3","scenario":null},{"value":"1,40E-02","module":"C4","scenario":null},{"value":"-1,11E+00","module":"D","scenario":null},{"value":"5,78E+00","module":"A1A3","scenario":null}]},{"parameter":"GWP-biogenic","unit":"kg CO2-eq","values":[{"value":"1,05E-01","module":"A1","scenario":null},{"value":"6,33E-05","module":"A2","scenario":null},{"value":"5,66E-02","module":"A3","scenario":null},{"value":"2,46E-05","module":"A4","scenario":null},{"value":"4,37E-04","module":"A5","scenario":null},{"value":"0,00E+00","module":"B1","scenario":null},{"value":"0,00E+00","module":"B2","scenario":null},{"value":"0,00E+00","module":"B3","scenario":null},{"value":"0,00E+00","module":"B4","scenario":null},{"value":"0,00E+00","module":"B5","scenario":null},{"value":"0,00E+00","module":"B6","scenario":null},{"value":"0,00E+00","module":"B7","scenario":null},{"value":"0,00E+00","module":"C1","scenario":null},{"value":"2,46E-05","module":"C2","scenario":null},{"value":"3,57E-06","module":"C3","scenario":null},{"value":"7,09E-07","module":"C4","scenario":null},{"value":"-5,13E-03","module":"D","scenario":null},{"value":"1,62E-01","module":"A1A3","scenario":null}]},{"parameter":"GWP-luluc","unit":"kg CO2-eq","values":[{"value":"5,74E-03","module":"A1","scenario":null},{"value":"4,58E-05","module":"A2","scenario":null},{"value":"4,83E-04","module":"A3","scenario":null},{"value":"2,11E-05","module":"A4","scenario":null},{"value":"1,65E-05","module":"A5","scenario":null},{"value":"0,00E+00","module":"B1","scenario":null},{"value":"0,00E+00","module":"B2","scenario":null},{"value":"0,00E+00","module":"B3","scenario":null},{"value":"0,00E+00","module":"B4","scenario":null},{"value":"0,00E+00","module":"B5","scenario":null},{"value":"0,00E+00","module":"B6","scenario":null},{"value":"0,00E+00","module":"B7","scenario":null},{"value":"0,00E+00","module":"C1","scenario":null},{"value":"2,11E-05","module":"C2","scenario":null},{"value":"6,65E-07","module":"C3","scenario":null},{"value":"2,54E-06","module":"C4","scenario":null},{"value":"-1,48E-03","module":"D","scenario":null},{"value":"6,27E-03","module":"A1A3","scenario":null}]},{"parameter":"ODP","unit":"kg CFC11-eq","values":[{"value":"1,31E-06","module":"A1","scenario":null},{"value":"3,56E-08","module":"A2","scenario":null},{"value":"1,19E-08","module":"A3","scenario":null},{"value":"1,37E-08","module":"A4","scenario":null},{"value":"5,48E-09","module":"A5","scenario":null},{"value":"0,00E+00","module":"B1","scenario":null},{"value":"0,00E+00","module":"B2","scenario":null},{"value":"0,00E+00","module":"B3","scenario":null},{"value":"0,00E+00","module":"B4","scenario":null},{"value":"0,00E+00","module":"B5","scenario":null},{"value":"0,00E+00","module":"B6","scenario":null},{"value":"0,00E+00","module":"B7","scenario":null},{"value":"0,00E+00","module":"C1","scenario":null},{"value":"1,37E-08","module":"C2","scenario":null},{"value":"3,57E-10","module":"C3","scenario":null},{"value":"1,93E-09","module":"C4","scenario":null},{"value":"-6,81E-04","module":"D","scenario":null},{"value":"1,36E-06","module":"A1A3","scenario":null}]},{"parameter":"AP","unit":"mol H+-eq","values":[{"value":"2,46E-01","module":"A1","scenario":null},{"value":"6,35E-04","module":"A2","scenario":null},{"value":"1,09E-03","module":"A3","scenario":null},{"value":"2,46E-04","module":"A4","scenario":null},{"value":"6,50E-04","module":"A5","scenario":null},{"value":"0,00E+00","module":"B1","scenario":null},{"value":"0,00E+00","module":"B2","scenario":null},{"value":"0,00E+00","module":"B3","scenario":null},{"value":"0,00E+00","module":"B4","scenario":null},{"value":"0,00E+00","module":"B5","scenario":null},{"value":"0,00E+00","module":"B6","scenario":null},{"value":"0,00E+00","module":"B7","scenario":null},{"value":"0,00E+00","module":"C1","scenario":null},{"value":"2,46E-04","module":"C2","scenario":null},{"value":"3,60E-05","module":"C3","scenario":null},{"value":"5,29E-05","module":"C4","scenario":null},{"value":"-1,85E-01","module":"D","scenario":null},{"value":"2,48E-01","module":"A1A3","scenario":null}]},{"parameter":"POCP","unit":"kg NMVOC-eq","values":[{"value":"6,17E-02","module":"A1","scenario":null},{"value":"6,72E-04","module":"A2","scenario":null},{"value":"5,63E-04","module":"A3","scenario":null},{"value":"2,47E-04","module":"A4","scenario":null},{"value":"1,67E-04","module":"A5","scenario":null},{"value":"0,00E+00","module":"B1","scenario":null},{"value":"0,00E+00","module":"B2","scenario":null},{"value":"0,00E+00","module":"B3","scenario":null},{"value":"0,00E+00","module":"B4","scenario":null},{"value":"0,00E+00","module":"B5","scenario":null},{"value":"0,00E+00","module":"B6","scenario":null},{"value":"0,00E+00","module":"B7","scenario":null},{"value":"0,00E+00","module":"C1","scenario":null},{"value":"2,47E-04","module":"C2","scenario":null},{"value":"4,25E-05","module":"C3","scenario":null},{"value":"6,21E-05","module":"C4","scenario":null},{"value":"-3,20E-02","module":"D","scenario":null},{"value":"6,29E-02","module":"A1A3","scenario":null}]},{"parameter":"ADPE","unit":"kg Sb-eq","values":[{"value":"3,12E-03","module":"A1","scenario":null},{"value":"2,76E-06","module":"A2","scenario":null},{"value":"8,96E-06","module":"A3","scenario":null},{"value":"1,63E-06","module":"A4","scenario":null},{"value":"8,17E-06","module":"A5","scenario":null},{"value":"0,00E+00","module":"B1","scenario":null},{"value":"0,00E+00","module":"B2","scenario":null},{"value":"0,00E+00","module":"B3","scenario":null},{"value":"0,00E+00","module":"B4","scenario":null},{"value":"0,00E+00","module":"B5","scenario":null},{"value":"0,00E+00","module":"B6","scenario":null},{"value":"0,00E+00","module":"B7","scenario":null},{"value":"0,00E+00","module":"C1","scenario":null},{"value":"1,63E-06","module":"C2","scenario":null},{"value":"1,79E-08","module":"C3","scenario":null},{"value":"5,19E-08","module":"C4","scenario":null},{"value":"-1,03E-03","module":"D","scenario":null},{"value":"3,13E-03","module":"A1A3","scenario":null}]},{"parameter":"ADPF","unit":"MJ","values":[{"value":"7,23E+01","module":"A1","scenario":null},{"value":"2,39E+00","module":"A2","scenario":null},{"value":"1,88E+00","module":"A3","scenario":null},{"value":"9,08E-01","module":"A4","scenario":null},{"value":"2,13E-01","module":"A5","scenario":null},{"value":"0,00E+00","module":"B1","scenario":null},{"value":"0,00E+00","module":"B2","scenario":null},{"value":"0,00E+00","module":"B3","scenario":null},{"value":"0,00E+00","module":"B4","scenario":null},{"value":"0,00E+00","module":"B5","scenario":null},{"value":"0,00E+00","module":"B6","scenario":null},{"value":"0,00E+00","module":"B7","scenario":null},{"value":"0,00E+00","module":"C1","scenario":null},{"value":"9,08E-01","module":"C2","scenario":null},{"value":"2,26E-02","module":"C3","scenario":null},{"value":"1,57E-01","module":"C4","scenario":null},{"value":"-9,96E+00","module":"D","scenario":null},{"value":"7,66E+01","module":"A1A3","scenario":null}]},{"parameter":"WDP","unit":"m3 world-eq. Deprived","values":[{"value":"3,65E+02","module":"A1","scenario":null},{"value":"1,87E+00","module":"A2","scenario":null},{"value":"2,75E+02","module":"A3","scenario":null},{"value":"8,66E-01","module":"A4","scenario":null},{"value":"1,76E+00","module":"A5","scenario":null},{"value":"0,00E+00","module":"B1","scenario":null},{"value":"0,00E+00","module":"B2","scenario":null},{"value":"0,00E+00","module":"B3","scenario":null},{"value":"0,00E+00","module":"B4","scenario":null},{"value":"0,00E+00","module":"B5","scenario":null},{"value":"0,00E+00","module":"B6","scenario":null},{"value":"0,00E+00","module":"B7","scenario":null},{"value":"0,00E+00","module":"C1","scenario":null},{"value":"8,66E-01","module":"C2","scenario":null},{"value":"1,63E-01","module":"C3","scenario":null},{"value":"3,79E+00","module":"C4","scenario":null},{"value":"5,85E+01","module":"D","scenario":null},{"value":"6,42E+02","module":"A1A3","scenario":null}]},{"parameter":"EP-freshwater","unit":"kg P-eq","values":[{"value":"2,02E-03","module":"A1","scenario":null},{"value":"1,18E-06","module":"A2","scenario":null},{"value":"9,06E-06","module":"A3","scenario":null},{"value":"4,73E-07","module":"A4","scenario":null},{"value":"5,29E-06","module":"A5","scenario":null},{"value":"0,00E+00","module":"B1","scenario":null},{"value":"0,00E+00","module":"B2","scenario":null},{"value":"0,00E+00","module":"B3","scenario":null},{"value":"0,00E+00","module":"B4","scenario":null},{"value":"0,00E+00","module":"B5","scenario":null},{"value":"0,00E+00","module":"B6","scenario":null},{"value":"0,00E+00","module":"B7","scenario":null},{"value":"0,00E+00","module":"C1","scenario":null},{"value":"4,73E-07","module":"C2","scenario":null},{"value":"3,16E-08","module":"C3","scenario":null},{"value":"1,18E-07","module":"C4","scenario":null},{"value":"-1,25E-03","module":"D","scenario":null},{"value":"2,03E-03","module":"A1A3","scenario":null}]},{"parameter":"EP-marine","unit":"kg N-eq","values":[{"value":"1,69E-02","module":"A1","scenario":null},{"value":"1,88E-04","module":"A2","scenario":null},{"value":"2,60E-04","module":"A3","scenario":null},{"value":"7,30E-05","module":"A4","scenario":null},{"value":"4,58E-05","module":"A5","scenario":null},{"value":"0,00E+00","module":"B1","scenario":null},{"value":"0,00E+00","module":"B2","scenario":null},{"value":"0,00E+00","module":"B3","scenario":null},{"value":"0,00E+00","module":"B4","scenario":null},{"value":"0,00E+00","module":"B5","scenario":null},{"value":"0,00E+00","module":"B6","scenario":null},{"value":"0,00E+00","module":"B7","scenario":null},{"value":"0,00E+00","module":"C1","scenario":null},{"value":"7,30E-05","module":"C2","scenario":null},{"value":"1,72E-05","module":"C3","scenario":null},{"value":"2,72E-05","module":"C4","scenario":null},{"value":"-7,61E-03","module":"D","scenario":null},{"value":"1,73E-02","module":"A1A3","scenario":null}]},{"parameter":"EP-terrestrial","unit":"mol N-eq.","values":[{"value":"2,49E-01","module":"A1","scenario":null},{"value":"2,08E-03","module":"A2","scenario":null},{"value":"2,07E-03","module":"A3","scenario":null},{"value":"8,08E-04","module":"A4","scenario":null},{"value":"6,67E-04","module":"A5","scenario":null},{"value":"0,00E+00","module":"B1","scenario":null},{"value":"0,00E+00","module":"B2","scenario":null},{"value":"0,00E+00","module":"B3","scenario":null},{"value":"0,00E+00","module":"B4","scenario":null},{"value":"0,00E+00","module":"B5","scenario":null},{"value":"0,00E+00","module":"B6","scenario":null},{"value":"0,00E+00","module":"B7","scenario":null},{"value":"0,00E+00","module":"C1","scenario":null},{"value":"8,08E-04","module":"C2","scenario":null},{"value":"1,76E-04","module":"C3","scenario":null},{"value":"2,13E-04","module":"C4","scenario":null},{"value":"-1,18E-01","module":"D","scenario":null},{"value":"2,53E-01","module":"A1A3","scenario":null}]},{"parameter":"GWP-IOBC","unit":"kg CO2-eq","values":[{"value":"5,36E+00","module":"A1","scenario":null},{"value":"1,54E-01","module":"A2","scenario":null},{"value":"4,19E-01","module":"A3","scenario":null},{"value":"6,03E-02","module":"A4","scenario":null},{"value":"1,69E-02","module":"A5","scenario":null},{"value":"0,00E+00","module":"B1","scenario":null},{"value":"0,00E+00","module":"B2","scenario":null},{"value":"0,00E+00","module":"B3","scenario":null},{"value":"0,00E+00","module":"B4","scenario":null},{"value":"0,00E+00","module":"B5","scenario":null},{"value":"0,00E+00","module":"B6","scenario":null},{"value":"0,00E+00","module":"B7","scenario":null},{"value":"0,00E+00","module":"C1","scenario":null},{"value":"6,03E-02","module":"C2","scenario":null},{"value":"1,64E-01","module":"C3","scenario":null},{"value":"1,55E-02","module":"C4","scenario":null},{"value":"-5,31E-01","module":"D","scenario":null},{"value":"5,93E+00","module":"A1A3","scenario":null}]}],"additional_environmental_impact":[{"parameter":"PM","unit":"Disease incidence","values":[{"value":"6,99E-07","module":"A1","scenario":null},{"value":"1,33E-08","module":"A2","scenario":null},{"value":"8,36E-09","module":"A3","scenario":null},{"value":"4,34E-09","module":"A4","scenario":null},{"value":"1,91E-09","module":"A5","scenario":null},{"value":"0,00E+00","module":"B1","scenario":null},{"value":"0,00E+00","module":"B2","scenario":null},{"value":"0,00E+00","module":"B3","scenario":null},{"value":"0,00E+00","module":"B4","scenario":null},{"value":"0,00E+00","module":"B5","scenario":null},{"value":"0,00E+00","module":"B6","scenario":null},{"value":"0,00E+00","module":"B7","scenario":null},{"value":"0,00E+00","module":"C1","scenario":null},{"value":"4,34E-09","module":"C2","scenario":null},{"value":"1,58E-10","module":"C3","scenario":null},{"value":"9,30E-10","module":"C4","scenario":null},{"value":"-3,74E-07","module":"D","scenario":null},{"value":"7,21E-07","module":"A1A3","scenario":null}]},{"parameter":"ETP-fw","unit":"CTUe","values":[{"value":"3,06E+03","module":"A1","scenario":null},{"value":"1,75E+00","module":"A2","scenario":null},{"value":"8,51E+00","module":"A3","scenario":null},{"value":"6,69E-01","module":"A4","scenario":null},{"value":"8,72E+00","module":"A5","scenario":null},{"value":"0,00E+00","module":"B1","scenario":null},{"value":"0,00E+00","module":"B2","scenario":null},{"value":"0,00E+00","module":"B3","scenario":null},{"value":"0,00E+00","module":"B4","scenario":null},{"value":"0,00E+00","module":"B5","scenario":null},{"value":"0,00E+00","module":"B6","scenario":null},{"value":"0,00E+00","module":"B7","scenario":null},{"value":"0,00E+00","module":"C1","scenario":null},{"value":"6,69E-01","module":"C2","scenario":null},{"value":"3,47E-01","module":"C3","scenario":null},{"value":"2,64E+02","module":"C4","scenario":null},{"value":"-1,70E+03","module":"D","scenario":null},{"value":"3,07E+03","module":"A1A3","scenario":null}]},{"parameter":"HTP-c","unit":"CTUh","values":[{"value":"5,34E-08","module":"A1","scenario":null},{"value":"0,00E+00","module":"A2","scenario":null},{"value":"4,19E-10","module":"A3","scenario":null},{"value":"0,00E+00","module":"A4","scenario":null},{"value":"1,41E-10","module":"A5","scenario":null},{"value":"0,00E+00","module":"B1","scenario":null},{"value":"0,00E+00","module":"B2","scenario":null},{"value":"0,00E+00","module":"B3","scenario":null},{"value":"0,00E+00","module":"B4","scenario":null},{"value":"0,00E+00","module":"B5","scenario":null},{"value":"0,00E+00","module":"B6","scenario":null},{"value":"0,00E+00","module":"B7","scenario":null},{"value":"0,00E+00","module":"C1","scenario":null},{"value":"0,00E+00","module":"C2","scenario":null},{"value":"9,00E-12","module":"C3","scenario":null},{"value":"1,20E-11","module":"C4","scenario":null},{"value":"-2,40E-08","module":"D","scenario":null},{"value":"5,38E-08","module":"A1A3","scenario":null}]},{"parameter":"HTP-nc","unit":"CTUh","values":[{"value":"4,05E-06","module":"A1","scenario":null},{"value":"1,71E-09","module":"A2","scenario":null},{"value":"1,07E-08","module":"A3","scenario":null},{"value":"7,23E-10","module":"A4","scenario":null},{"value":"1,06E-08","module":"A5","scenario":null},{"value":"0,00E+00","module":"B1","scenario":null},{"value":"0,00E+00","module":"B2","scenario":null},{"value":"0,00E+00","module":"B3","scenario":null},{"value":"0,00E+00","module":"B4","scenario":null},{"value":"0,00E+00","module":"B5","scenario":null},{"value":"0,00E+00","module":"B6","scenario":null},{"value":"0,00E+00","module":"B7","scenario":null},{"value":"0,00E+00","module":"C1","scenario":null},{"value":"7,23E-10","module":"C2","scenario":null},{"value":"4,33E-10","module":"C3","scenario":null},{"value":"2,24E-10","module":"C4","scenario":null},{"value":"-2,06E-06","module":"D","scenario":null},{"value":"4,06E-06","module":"A1A3","scenario":null}]},{"parameter":"SQP","unit":"-","values":[{"value":"5,84E+01","module":"A1","scenario":null},{"value":"2,66E+00","module":"A2","scenario":null},{"value":"1,03E+00","module":"A3","scenario":null},{"value":"6,26E-01","module":"A4","scenario":null},{"value":"1,66E-01","module":"A5","scenario":null},{"value":"0,00E+00","module":"B1","scenario":null},{"value":"0,00E+00","module":"B2","scenario":null},{"value":"0,00E+00","module":"B3","scenario":null},{"value":"0,00E+00","module":"B4","scenario":null},{"value":"0,00E+00","module":"B5","scenario":null},{"value":"0,00E+00","module":"B6","scenario":null},{"value":"0,00E+00","module":"B7","scenario":null},{"value":"0,00E+00","module":"C1","scenario":null},{"value":"6,26E-01","module":"C2","scenario":null},{"value":"4,12E-03","module":"C3","scenario":null},{"value":"3,05E-01","module":"C4","scenario":null},{"value":"-2,24E+01","module":"D","scenario":null},{"value":"6,21E+01","module":"A1A3","scenario":null}]},{"parameter":"IRP","unit":"kBq U235-eq","values":[{"value":"3,35E-01","module":"A1","scenario":null},{"value":"1,05E-02","module":"A2","scenario":null},{"value":"2,97E-02","module":"A3","scenario":null},{"value":"3,97E-03","module":"A4","scenario":null},{"value":"1,01E-03","module":"A5","scenario":null},{"value":"0,00E+00","module":"B1","scenario":null},{"value":"0,00E+00","module":"B2","scenario":null},{"value":"0,00E+00","module":"B3","scenario":null},{"value":"0,00E+00","module":"B4","scenario":null},{"value":"0,00E+00","module":"B5","scenario":null},{"value":"0,00E+00","module":"B6","scenario":null},{"value":"0,00E+00","module":"B7","scenario":null},{"value":"0,00E+00","module":"C1","scenario":null},{"value":"3,97E-03","module":"C2","scenario":null},{"value":"5,67E-05","module":"C3","scenario":null},{"value":"1,02E-03","module":"C4","scenario":null},{"value":"-1,31E-02","module":"D","scenario":null},{"value":"3,75E-01","module":"A1A3","scenario":null}]}],"resource_use":[{"parameter":"PERE","unit":"MJ","values":[{"value":"1,59E+01","module":"A1","scenario":null},{"value":"3,04E-02","module":"A2","scenario":null},{"value":"2,03E+01","module":"A3","scenario":null},{"value":"1,28E-02","module":"A4","scenario":null},{"value":"9,98E-02","module":"A5","scenario":null},{"value":"0,00E+00","module":"B1","scenario":null},{"value":"0,00E+00","module":"B2","scenario":null},{"value":"0,00E+00","module":"B3","scenario":null},{"value":"0,00E+00","module":"B4","scenario":null},{"value":"0,00E+00","module":"B5","scenario":null},{"value":"0,00E+00","module":"B6","scenario":null},{"value":"0,00E+00","module":"B7","scenario":null},{"value":"0,00E+00","module":"C1","scenario":null},{"value":"1,28E-02","module":"C2","scenario":null},{"value":"1,26E-03","module":"C3","scenario":null},{"value":"2,05E-02","module":"C4","scenario":null},{"value":"-4,76E+00","module":"D","scenario":null},{"value":"3,62E+01","module":"A1A3","scenario":null}]},{"parameter":"PERM","unit":"","values":[{"value":"0,00E+00","module":"A1","scenario":null},{"value":"0,00E+00","module":"A2","scenario":null},{"value":"0,00E+00","module":"A3","scenario":null},{"value":"0,00E+00","module":"A4","scenario":null},{"value":"0,00E+00","module":"A5","scenario":null},{"value":"0,00E+00","module":"B1","scenario":null},{"value":"0,00E+00","module":"B2","scenario":null},{"value":"0,00E+00","module":"B3","scenario":null},{"value":"0,00E+00","module":"B4","scenario":null},{"value":"0,00E+00","module":"B5","scenario":null},{"value":"0,00E+00","module":"B6","scenario":null},{"value":"0,00E+00","module":"B7","scenario":null},{"value":"0,00E+00","module":"C1","scenario":null},{"value":"0,00E+00","module":"C2","scenario":null},{"value":"0,00E+00","module":"C3","scenario":null},{"value":"0,00E+00","module":"C4","scenario":null},{"value":"0,00E+00","module":"D","scenario":null},{"value":"0,00E+00","module":"A1A3","scenario":null}]},{"parameter":"PERT","unit":"MJ","values":[{"value":"1,59E+01","module":"A1","scenario":null},{"value":"3,04E-02","module":"A2","scenario":null},{"value":"2,03E+01","module":"A3","scenario":null},{"value":"1,28E-02","module":"A4","scenario":null},{"value":"9,98E-02","module":"A5","scenario":null},{"value":"0,00E+00","module":"B1","scenario":null},{"value":"0,00E+00","module":"B2","scenario":null},{"value":"0,00E+00","module":"B3","scenario":null},{"value":"0,00E+00","module":"B4","scenario":null},{"value":"0,00E+00","module":"B5","scenario":null},{"value":"0,00E+00","module":"B6","scenario":null},{"value":"0,00E+00","module":"B7","scenario":null},{"value":"0,00E+00","module":"C1","scenario":null},{"value":"1,28E-02","module":"C2","scenario":null},{"value":"1,26E-03","module":"C3","scenario":null},{"value":"2,05E-02","module":"C4","scenario":null},{"value":"-4,76E+00","module":"D","scenario":null},{"value":"3,62E+01","module":"A1A3","scenario":null}]},{"parameter":"PENRE","unit":"MJ","values":[{"value":"6,99E+01","module":"A1","scenario":null},{"value":"2,39E+00","module":"A2","scenario":null},{"value":"1,88E+00","module":"A3","scenario":null},{"value":"9,08E-01","module":"A4","scenario":null},{"value":"2,02E-01","module":"A5","scenario":null},{"value":"0,00E+00","module":"B1","scenario":null},{"value":"0,00E+00","module":"B2","scenario":null},{"value":"0,00E+00","module":"B3","scenario":null},{"value":"0,00E+00","module":"B4","scenario":null},{"value":"0,00E+00","module":"B5","scenario":null},{"value":"0,00E+00","module":"B6","scenario":null},{"value":"0,00E+00","module":"B7","scenario":null},{"value":"0,00E+00","module":"C1","scenario":null},{"value":"9,08E-01","module":"C2","scenario":null},{"value":"2,26E-02","module":"C3","scenario":null},{"value":"1,57E-01","module":"C4","scenario":null},{"value":"-9,96E+00","module":"D","scenario":null},{"value":"7,42E+01","module":"A1A3","scenario":null}]},{"parameter":"PENRM","unit":"MJ","values":[{"value":"2,46E+00","module":"A1","scenario":null},{"value":"0,00E+00","module":"A2","scenario":null},{"value":"0,00E+00","module":"A3","scenario":null},{"value":"0,00E+00","module":"A4","scenario":null},{"value":"5,47E-04","module":"A5","scenario":null},{"value":"0,00E+00","module":"B1","scenario":null},{"value":"0,00E+00","module":"B2","scenario":null},{"value":"0,00E+00","module":"B3","scenario":null},{"value":"0,00E+00","module":"B4","scenario":null},{"value":"0,00E+00","module":"B5","scenario":null},{"value":"0,00E+00","module":"B6","scenario":null},{"value":"0,00E+00","module":"B7","scenario":null},{"value":"0,00E+00","module":"C1","scenario":null},{"value":"0,00E+00","module":"C2","scenario":null},{"value":"-2,34E+00","module":"C3","scenario":null},{"value":"0,00E+00","module":"C4","scenario":null},{"value":"0,00E+00","module":"D","scenario":null},{"value":"2,46E+00","module":"A1A3","scenario":null}]},{"parameter":"PENRT","unit":"MJ","values":[{"value":"7,24E+01","module":"A1","scenario":null},{"value":"2,39E+00","module":"A2","scenario":null},{"value":"1,88E+00","module":"A3","scenario":null},{"value":"9,08E-01","module":"A4","scenario":null},{"value":"2,03E-01","module":"A5","scenario":null},{"value":"0,00E+00","module":"B1","scenario":null},{"value":"0,00E+00","module":"B2","scenario":null},{"value":"0,00E+00","module":"B3","scenario":null},{"value":"0,00E+00","module":"B4","scenario":null},{"value":"0,00E+00","module":"B5","scenario":null},{"value":"0,00E+00","module":"B6","scenario":null},{"value":"0,00E+00","module":"B7","scenario":null},{"value":"0,00E+00","module":"C1","scenario":null},{"value":"9,08E-01","module":"C2","scenario":null},{"value":"-2,31E+00","module":"C3","scenario":null},{"value":"1,57E-01","module":"C4","scenario":null},{"value":"-9,96E+00","module":"D","scenario":null},{"value":"7,67E+01","module":"A1A3","scenario":null}]},{"parameter":"SM","unit":"kg","values":[{"value":"1,85E-01","module":"A1","scenario":null},{"value":"0,00E+00","module":"A2","scenario":null},{"value":"0,00E+00","module":"A3","scenario":null},{"value":"0,00E+00","module":"A4","scenario":null},{"value":"4,83E-04","module":"A5","scenario":null},{"value":"0,00E+00","module":"B1","scenario":null},{"value":"0,00E+00","module":"B2","scenario":null},{"value":"0,00E+00","module":"B3","scenario":null},{"value":"0,00E+00","module":"B4","scenario":null},{"value":"0,00E+00","module":"B5","scenario":null},{"value":"0,00E+00","module":"B6","scenario":null},{"value":"0,00E+00","module":"B7","scenario":null},{"value":"0,00E+00","module":"C1","scenario":null},{"value":"0,00E+00","module":"C2","scenario":null},{"value":"0,00E+00","module":"C3","scenario":null},{"value":"0,00E+00","module":"C4","scenario":null},{"value":"3,22E-01","module":"D","scenario":null},{"value":"1,85E-01","module":"A1A3","scenario":null}]},{"parameter":"RSF","unit":"MJ","values":[{"value":"4,20E-01","module":"A1","scenario":null},{"value":"1,07E-03","module":"A2","scenario":null},{"value":"1,65E-02","module":"A3","scenario":null},{"value":"4,59E-04","module":"A4","scenario":null},{"value":"1,16E-03","module":"A5","scenario":null},{"value":"0,00E+00","module":"B1","scenario":null},{"value":"0,00E+00","module":"B2","scenario":null},{"value":"0,00E+00","module":"B3","scenario":null},{"value":"0,00E+00","module":"B4","scenario":null},{"value":"0,00E+00","module":"B5","scenario":null},{"value":"0,00E+00","module":"B6","scenario":null},{"value":"0,00E+00","module":"B7","scenario":null},{"value":"0,00E+00","module":"C1","scenario":null},{"value":"4,59E-04","module":"C2","scenario":null},{"value":"2,70E-05","module":"C3","scenario":null},{"value":"4,25E-04","module":"C4","scenario":null},{"value":"3,05E-02","module":"D","scenario":null},{"value":"4,38E-01","module":"A1A3","scenario":null}]},{"parameter":"NRSF","unit":"MJ","values":[{"value":"7,82E-03","module":"A1","scenario":null},{"value":"3,60E-03","module":"A2","scenario":null},{"value":"4,11E-02","module":"A3","scenario":null},{"value":"1,64E-03","module":"A4","scenario":null},{"value":"1,53E-04","module":"A5","scenario":null},{"value":"0,00E+00","module":"B1","scenario":null},{"value":"0,00E+00","module":"B2","scenario":null},{"value":"0,00E+00","module":"B3","scenario":null},{"value":"0,00E+00","module":"B4","scenario":null},{"value":"0,00E+00","module":"B5","scenario":null},{"value":"0,00E+00","module":"B6","scenario":null},{"value":"0,00E+00","module":"B7","scenario":null},{"value":"0,00E+00","module":"C1","scenario":null},{"value":"1,64E-03","module":"C2","scenario":null},{"value":"0,00E+00","module":"C3","scenario":null},{"value":"3,35E-05","module":"C4","scenario":null},{"value":"1,71E-02","module":"D","scenario":null},{"value":"5,26E-02","module":"A1A3","scenario":null}]},{"parameter":"FW","unit":"m3","values":[{"value":"9,94E-02","module":"A1","scenario":null},{"value":"2,71E-04","module":"A2","scenario":null},{"value":"1,57E-01","module":"A3","scenario":null},{"value":"9,57E-05","module":"A4","scenario":null},{"value":"7,16E-04","module":"A5","scenario":null},{"value":"0,00E+00","module":"B1","scenario":null},{"value":"0,00E+00","module":"B2","scenario":null},{"value":"0,00E+00","module":"B3","scenario":null},{"value":"0,00E+00","module":"B4","scenario":null},{"value":"0,00E+00","module":"B5","scenario":null},{"value":"0,00E+00","module":"B6","scenario":null},{"value":"0,00E+00","module":"B7","scenario":null},{"value":"0,00E+00","module":"C1","scenario":null},{"value":"9,57E-05","module":"C2","scenario":null},{"value":"1,91E-04","module":"C3","scenario":null},{"value":"2,05E-04","module":"C4","scenario":null},{"value":"-2,79E-02","module":"D","scenario":null},{"value":"2,57E-01","module":"A1A3","scenario":null}]}],"end_of_life_waste":[{"parameter":"HWD","unit":"kg","values":[{"value":"5,99E-02","module":"A1","scenario":null},{"value":"1,30E-04","module":"A2","scenario":null},{"value":"1,03E-01","module":"A3","scenario":null},{"value":"4,63E-05","module":"A4","scenario":null},{"value":"4,94E-04","module":"A5","scenario":null},{"value":"0,00E+00","module":"B1","scenario":null},{"value":"0,00E+00","module":"B2","scenario":null},{"value":"0,00E+00","module":"B3","scenario":null},{"value":"0,00E+00","module":"B4","scenario":null},{"value":"0,00E+00","module":"B5","scenario":null},{"value":"0,00E+00","module":"B6","scenario":null},{"value":"0,00E+00","module":"B7","scenario":null},{"value":"0,00E+00","module":"C1","scenario":null},{"value":"4,63E-05","module":"C2","scenario":null},{"value":"0,00E+00","module":"C3","scenario":null},{"value":"1,60E-02","module":"C4","scenario":null},{"value":"-1,25E-02","module":"D","scenario":null},{"value":"1,63E-01","module":"A1A3","scenario":null}]},{"parameter":"NHWD","unit":"kg","values":[{"value":"2,23E+00","module":"A1","scenario":null},{"value":"2,01E-01","module":"A2","scenario":null},{"value":"2,22E-01","module":"A3","scenario":null},{"value":"4,34E-02","module":"A4","scenario":null},{"value":"8,68E-03","module":"A5","scenario":null},{"value":"0,00E+00","module":"B1","scenario":null},{"value":"0,00E+00","module":"B2","scenario":null},{"value":"0,00E+00","module":"B3","scenario":null},{"value":"0,00E+00","module":"B4","scenario":null},{"value":"0,00E+00","module":"B5","scenario":null},{"value":"0,00E+00","module":"B6","scenario":null},{"value":"0,00E+00","module":"B7","scenario":null},{"value":"0,00E+00","module":"C1","scenario":null},{"value":"4,34E-02","module":"C2","scenario":null},{"value":"0,00E+00","module":"C3","scenario":null},{"value":"5,02E-01","module":"C4","scenario":null},{"value":"-5,33E-01","module":"D","scenario":null},{"value":"2,65E+00","module":"A1A3","scenario":null}]},{"parameter":"RWD","unit":"kg","values":[{"value":"3,09E-04","module":"A1","scenario":null},{"value":"1,63E-05","module":"A2","scenario":null},{"value":"1,57E-05","module":"A3","scenario":null},{"value":"6,19E-06","module":"A4","scenario":null},{"value":"9,26E-07","module":"A5","scenario":null},{"value":"0,00E+00","module":"B1","scenario":null},{"value":"0,00E+00","module":"B2","scenario":null},{"value":"0,00E+00","module":"B3","scenario":null},{"value":"0,00E+00","module":"B4","scenario":null},{"value":"0,00E+00","module":"B5","scenario":null},{"value":"0,00E+00","module":"B6","scenario":null},{"value":"0,00E+00","module":"B7","scenario":null},{"value":"0,00E+00","module":"C1","scenario":null},{"value":"6,19E-06","module":"C2","scenario":null},{"value":"0,00E+00","module":"C3","scenario":null},{"value":"1,09E-06","module":"C4","scenario":null},{"value":"-1,17E-05","module":"D","scenario":null},{"value":"3,41E-04","module":"A1A3","scenario":null}]}],"end_of_life_flow":[{"parameter":"CRU","unit":"kg","values":[{"value":"0,00E+00","module":"A1","scenario":null},{"value":"0,00E+00","module":"A2","scenario":null},{"value":"0,00E+00","module":"A3","scenario":null},{"value":"0,00E+00","module":"A4","scenario":null},{"value":"0,00E+00","module":"A5","scenario":null},{"value":"0,00E+00","module":"B1","scenario":null},{"value":"0,00E+00","module":"B2","scenario":null},{"value":"0,00E+00","module":"B3","scenario":null},{"value":"0,00E+00","module":"B4","scenario":null},{"value":"0,00E+00","module":"B5","scenario":null},{"value":"0,00E+00","module":"B6","scenario":null},{"value":"0,00E+00","module":"B7","scenario":null},{"value":"0,00E+00","module":"C1","scenario":null},{"value":"0,00E+00","module":"C2","scenario":null},{"value":"0,00E+00","module":"C3","scenario":null},{"value":"0,00E+00","module":"C4","scenario":null},{"value":"0,00E+00","module":"D","scenario":null},{"value":"0,00E+00","module":"A1A3","scenario":null}]},{"parameter":"MFR","unit":"kg","values":[{"value":"0,00E+00","module":"A1","scenario":null},{"value":"0,00E+00","module":"A2","scenario":null},{"value":"9,89E-06","module":"A3","scenario":null},{"value":"0,00E+00","module":"A4","scenario":null},{"value":"1,68E-03","module":"A5","scenario":null},{"value":"0,00E+00","module":"B1","scenario":null},{"value":"0,00E+00","module":"B2","scenario":null},{"value":"0,00E+00","module":"B3","scenario":null},{"value":"0,00E+00","module":"B4","scenario":null},{"value":"0,00E+00","module":"B5","scenario":null},{"value":"0,00E+00","module":"B6","scenario":null},{"value":"0,00E+00","module":"B7","scenario":null},{"value":"0,00E+00","module":"C1","scenario":null},{"value":"0,00E+00","module":"C2","scenario":null},{"value":"6,40E-01","module":"C3","scenario":null},{"value":"6,22E-06","module":"C4","scenario":null},{"value":"-1,26E-02","module":"D","scenario":null},{"value":"9,89E-06","module":"A1A3","scenario":null}]},{"parameter":"MER","unit":"kg","values":[{"value":"0,00E+00","module":"A1","scenario":null},{"value":"0,00E+00","module":"A2","scenario":null},{"value":"4,64E-01","module":"A3","scenario":null},{"value":"0,00E+00","module":"A4","scenario":null},{"value":"1,65E-03","module":"A5","scenario":null},{"value":"0,00E+00","module":"B1","scenario":null},{"value":"0,00E+00","module":"B2","scenario":null},{"value":"0,00E+00","module":"B3","scenario":null},{"value":"0,00E+00","module":"B4","scenario":null},{"value":"0,00E+00","module":"B5","scenario":null},{"value":"0,00E+00","module":"B6","scenario":null},{"value":"0,00E+00","module":"B7","scenario":null},{"value":"0,00E+00","module":"C1","scenario":null},{"value":"0,00E+00","module":"C2","scenario":null},{"value":"6,93E-02","module":"C3","scenario":null},{"value":"1,52E-07","module":"C4","scenario":null},{"value":"-1,66E-03","module":"D","scenario":null},{"value":"4,64E-01","module":"A1A3","scenario":null}]},{"parameter":"EEE","unit":"MJ","values":[{"value":"0,00E+00","module":"A1","scenario":null},{"value":"0,00E+00","module":"A2","scenario":null},{"value":"2,76E-01","module":"A3","scenario":null},{"value":"0,00E+00","module":"A4","scenario":null},{"value":"1,28E-03","module":"A5","scenario":null},{"value":"0,00E+00","module":"B1","scenario":null},{"value":"0,00E+00","module":"B2","scenario":null},{"value":"0,00E+00","module":"B3","scenario":null},{"value":"0,00E+00","module":"B4","scenario":null},{"value":"0,00E+00","module":"B5","scenario":null},{"value":"0,00E+00","module":"B6","scenario":null},{"value":"0,00E+00","module":"B7","scenario":null},{"value":"0,00E+00","module":"C1","scenario":null},{"value":"0,00E+00","module":"C2","scenario":null},{"value":"1,07E-01","module":"C3","scenario":null},{"value":"9,87E-06","module":"C4","scenario":null},{"value":"-4,06E-03","module":"D","scenario":null},{"value":"2,76E-01","module":"A1A3","scenario":null}]},{"parameter":"EET","unit":"MJ","values":[{"value":"0,00E+00","module":"A1","scenario":null},{"value":"0,00E+00","module":"A2","scenario":null},{"value":"4,17E+00","module":"A3","scenario":null},{"value":"0,00E+00","module":"A4","scenario":null},{"value":"1,94E-02","module":"A5","scenario":null},{"value":"0,00E+00","module":"B1","scenario":null},{"value":"0,00E+00","module":"B2","scenario":null},{"value":"0,00E+00","module":"B3","scenario":null},{"value":"0,00E+00","module":"B4","scenario":null},{"value":"0,00E+00","module":"B5","scenario":null},{"value":"0,00E+00","module":"B6","scenario":null},{"value":"0,00E+00","module":"B7","scenario":null},{"value":"0,00E+00","module":"C1","scenario":null},{"value":"0,00E+00","module":"C2","scenario":null},{"value":"1,61E+00","module":"C3","scenario":null},{"value":"1,49E-04","module":"C4","scenario":null},{"value":"-6,15E-02","module":"D","scenario":null},{"value":"4,17E+00","module":"A1A3","scenario":null}]}]}