{"product_name":"CPF02 Stationary Fan Heater Champ ","epd_id":"NEPD-8611-8266","declared_unit":{"unit":"stk","amount":1},"compliance":["EN 15804+A2","ISO 14025","ISO 21930"],"producer_name":"Frico AB","environmental_impact":[{"parameter":"GWP-total","unit":"kg CO2-eq","values":[{"value":"1,44E+02","module":"A1-A3","scenario":null},{"value":"4,99E-01","module":"A4","scenario":null},{"value":"2,41E-02","module":"C1","scenario":null},{"value":"8,32E-02","module":"C2","scenario":null},{"value":"1,87E+00","module":"C3","scenario":null},{"value":"7,97E-02","module":"C4","scenario":null},{"value":"-2,78E+01","module":"D","scenario":null}]},{"parameter":"GWP-fossil","unit":"kg CO2-eq","values":[{"value":"1,42E+02","module":"A1-A3","scenario":null},{"value":"4,99E-01","module":"A4","scenario":null},{"value":"2,41E-02","module":"C1","scenario":null},{"value":"8,32E-02","module":"C2","scenario":null},{"value":"1,87E+00","module":"C3","scenario":null},{"value":"7,96E-02","module":"C4","scenario":null},{"value":"-2,74E+01","module":"D","scenario":null}]},{"parameter":"GWP-biogenic","unit":"kg CO2-eq","values":[{"value":"1,07E+00","module":"A1-A3","scenario":null},{"value":"2,14E-04","module":"A4","scenario":null},{"value":"4,52E-06","module":"C1","scenario":null},{"value":"3,56E-05","module":"C2","scenario":null},{"value":"1,59E-03","module":"C3","scenario":null},{"value":"6,91E-05","module":"C4","scenario":null},{"value":"-9,56E-02","module":"D","scenario":null}]},{"parameter":"GWP-luluc","unit":"kg CO2-eq","values":[{"value":"4,31E-01","module":"A1-A3","scenario":null},{"value":"1,52E-04","module":"A4","scenario":null},{"value":"1,90E-06","module":"C1","scenario":null},{"value":"2,53E-05","module":"C2","scenario":null},{"value":"1,58E-04","module":"C3","scenario":null},{"value":"1,59E-05","module":"C4","scenario":null},{"value":"-3,08E-01","module":"D","scenario":null}]},{"parameter":"ODP","unit":"kg CFC11-eq","values":[{"value":"9,79E-06","module":"A1-A3","scenario":null},{"value":"1,20E-07","module":"A4","scenario":null},{"value":"5,22E-09","module":"C1","scenario":null},{"value":"2,01E-08","module":"C2","scenario":null},{"value":"6,73E-08","module":"C3","scenario":null},{"value":"7,03E-09","module":"C4","scenario":null},{"value":"-2,70E-03","module":"D","scenario":null}]},{"parameter":"AP","unit":"mol H+-eq","values":[{"value":"2,83E+00","module":"A1-A3","scenario":null},{"value":"1,61E-03","module":"A4","scenario":null},{"value":"2,52E-04","module":"C1","scenario":null},{"value":"2,68E-04","module":"C2","scenario":null},{"value":"1,09E-03","module":"C3","scenario":null},{"value":"2,00E-04","module":"C4","scenario":null},{"value":"-8,27E-01","module":"D","scenario":null}]},{"parameter":"POCP","unit":"kg NMVOC-eq","values":[{"value":"7,60E-01","module":"A1-A3","scenario":null},{"value":"1,54E-03","module":"A4","scenario":null},{"value":"3,36E-04","module":"C1","scenario":null},{"value":"2,57E-04","module":"C2","scenario":null},{"value":"8,13E-04","module":"C3","scenario":null},{"value":"2,00E-04","module":"C4","scenario":null},{"value":"-2,06E-01","module":"D","scenario":null}]},{"parameter":"ADPE","unit":"kg Sb-eq","values":[{"value":"4,92E-02","module":"A1-A3","scenario":null},{"value":"8,89E-06","module":"A4","scenario":null},{"value":"3,70E-08","module":"C1","scenario":null},{"value":"1,48E-06","module":"C2","scenario":null},{"value":"2,35E-06","module":"C3","scenario":null},{"value":"4,08E-07","module":"C4","scenario":null},{"value":"-3,93E-03","module":"D","scenario":null}]},{"parameter":"ADPF","unit":"MJ","values":[{"value":"1,71E+03","module":"A1-A3","scenario":null},{"value":"8,11E+00","module":"A4","scenario":null},{"value":"3,32E-01","module":"C1","scenario":null},{"value":"1,35E+00","module":"C2","scenario":null},{"value":"2,61E+00","module":"C3","scenario":null},{"value":"5,64E-01","module":"C4","scenario":null},{"value":"-3,01E+02","module":"D","scenario":null}]},{"parameter":"WDP","unit":"m3 world-eq. Deprived","values":[{"value":"1,65E+04","module":"A1-A3","scenario":null},{"value":"6,22E+00","module":"A4","scenario":null},{"value":"7,06E-02","module":"C1","scenario":null},{"value":"1,04E+00","module":"C2","scenario":null},{"value":"1,25E+01","module":"C3","scenario":null},{"value":"5,22E+00","module":"C4","scenario":null},{"value":"-8,42E+03","module":"D","scenario":null}]},{"parameter":"EP-freshwater","unit":"kg P-eq","values":[{"value":"2,46E-02","module":"A1-A3","scenario":null},{"value":"3,97E-06","module":"A4","scenario":null},{"value":"8,78E-08","module":"C1","scenario":null},{"value":"6,62E-07","module":"C2","scenario":null},{"value":"1,37E-05","module":"C3","scenario":null},{"value":"6,97E-07","module":"C4","scenario":null},{"value":"-5,68E-03","module":"D","scenario":null}]},{"parameter":"EP-marine","unit":"kg N-eq","values":[{"value":"1,97E-01","module":"A1-A3","scenario":null},{"value":"3,52E-04","module":"A4","scenario":null},{"value":"1,11E-04","module":"C1","scenario":null},{"value":"5,86E-05","module":"C2","scenario":null},{"value":"2,76E-04","module":"C3","scenario":null},{"value":"7,68E-05","module":"C4","scenario":null},{"value":"-4,94E-02","module":"D","scenario":null}]},{"parameter":"EP-terrestrial","unit":"mol N-eq.","values":[{"value":"3,37E+00","module":"A1-A3","scenario":null},{"value":"3,92E-03","module":"A4","scenario":null},{"value":"1,22E-03","module":"C1","scenario":null},{"value":"6,54E-04","module":"C2","scenario":null},{"value":"3,03E-03","module":"C3","scenario":null},{"value":"6,91E-04","module":"C4","scenario":null},{"value":"-6,64E-01","module":"D","scenario":null}]},{"parameter":"GWP-IOBC","unit":"kg CO2-eq","values":[{"value":"1,44E+02","module":"A1-A3","scenario":null},{"value":"4,99E-01","module":"A4","scenario":null},{"value":"2,41E-02","module":"C1","scenario":null},{"value":"8,32E-02","module":"C2","scenario":null},{"value":"1,87E+00","module":"C3","scenario":null},{"value":"7,99E-02","module":"C4","scenario":null},{"value":"-2,87E+01","module":"D","scenario":null}]}],"additional_environmental_impact":[{"parameter":"PM","unit":"Disease incidence","values":[{"value":"1,94E-04","module":"A1-A3","scenario":null},{"value":"4,58E-08","module":"A4","scenario":null},{"value":"6,68E-09","module":"C1","scenario":null},{"value":"7,64E-09","module":"C2","scenario":null},{"value":"1,37E-08","module":"C3","scenario":null},{"value":"2,84E-09","module":"C4","scenario":null},{"value":"-3,11E-06","module":"D","scenario":null}]},{"parameter":"ETP-fw","unit":"CTUe","values":[{"value":"1,93E+04","module":"A1-A3","scenario":null},{"value":"5,93E+00","module":"A4","scenario":null},{"value":"1,81E-01","module":"C1","scenario":null},{"value":"9,88E-01","module":"C2","scenario":null},{"value":"1,79E+01","module":"C3","scenario":null},{"value":"1,28E+02","module":"C4","scenario":null},{"value":"-6,94E+03","module":"D","scenario":null}]},{"parameter":"HTP-c","unit":"CTUh","values":[{"value":"7,82E-07","module":"A1-A3","scenario":null},{"value":"0,00E+00","module":"A4","scenario":null},{"value":"0,00E+00","module":"C1","scenario":null},{"value":"0,00E+00","module":"C2","scenario":null},{"value":"5,76E-10","module":"C3","scenario":null},{"value":"6,00E-09","module":"C4","scenario":null},{"value":"-1,65E-07","module":"D","scenario":null}]},{"parameter":"HTP-nc","unit":"CTUh","values":[{"value":"3,50E-05","module":"A1-A3","scenario":null},{"value":"5,73E-09","module":"A4","scenario":null},{"value":"1,65E-10","module":"C1","scenario":null},{"value":"9,55E-10","module":"C2","scenario":null},{"value":"7,92E-09","module":"C3","scenario":null},{"value":"4,11E-07","module":"C4","scenario":null},{"value":"-7,27E-06","module":"D","scenario":null}]},{"parameter":"SQP","unit":"-","values":[{"value":"6,31E+02","module":"A1-A3","scenario":null},{"value":"9,29E+00","module":"A4","scenario":null},{"value":"4,21E-02","module":"C1","scenario":null},{"value":"1,55E+00","module":"C2","scenario":null},{"value":"1,02E+00","module":"C3","scenario":null},{"value":"1,52E+00","module":"C4","scenario":null},{"value":"-8,97E+01","module":"D","scenario":null}]},{"parameter":"IRP","unit":"kBq U235-eq","values":[{"value":"7,08E+00","module":"A1-A3","scenario":null},{"value":"3,54E-02","module":"A4","scenario":null},{"value":"1,42E-03","module":"C1","scenario":null},{"value":"5,90E-03","module":"C2","scenario":null},{"value":"1,19E-02","module":"C3","scenario":null},{"value":"2,70E-03","module":"C4","scenario":null},{"value":"-8,93E-01","module":"D","scenario":null}]}],"resource_use":[{"parameter":"PERE","unit":"MJ","values":[{"value":"2,06E+02","module":"A1-A3","scenario":null},{"value":"1,02E-01","module":"A4","scenario":null},{"value":"1,80E-03","module":"C1","scenario":null},{"value":"1,70E-02","module":"C2","scenario":null},{"value":"4,44E-01","module":"C3","scenario":null},{"value":"3,56E-02","module":"C4","scenario":null},{"value":"-9,56E+01","module":"D","scenario":null}]},{"parameter":"PERM","unit":"","values":[{"value":"0,00E+00","module":"A1-A3","scenario":null},{"value":"0,00E+00","module":"A4","scenario":null},{"value":"0,00E+00","module":"C1","scenario":null},{"value":"0,00E+00","module":"C2","scenario":null},{"value":"0,00E+00","module":"C3","scenario":null},{"value":"0,00E+00","module":"C4","scenario":null},{"value":"0,00E+00","module":"D","scenario":null}]},{"parameter":"PERT","unit":"MJ","values":[{"value":"2,06E+02","module":"A1-A3","scenario":null},{"value":"1,02E-01","module":"A4","scenario":null},{"value":"1,80E-03","module":"C1","scenario":null},{"value":"1,70E-02","module":"C2","scenario":null},{"value":"4,44E-01","module":"C3","scenario":null},{"value":"3,56E-02","module":"C4","scenario":null},{"value":"-9,56E+01","module":"D","scenario":null}]},{"parameter":"PENRE","unit":"MJ","values":[{"value":"1,70E+03","module":"A1-A3","scenario":null},{"value":"8,11E+00","module":"A4","scenario":null},{"value":"3,32E-01","module":"C1","scenario":null},{"value":"1,35E+00","module":"C2","scenario":null},{"value":"2,61E+00","module":"C3","scenario":null},{"value":"5,64E-01","module":"C4","scenario":null},{"value":"-3,01E+02","module":"D","scenario":null}]},{"parameter":"PENRM","unit":"MJ","values":[{"value":"1,79E+01","module":"A1-A3","scenario":null},{"value":"0,00E+00","module":"A4","scenario":null},{"value":"0,00E+00","module":"C1","scenario":null},{"value":"0,00E+00","module":"C2","scenario":null},{"value":"-1,24E+01","module":"C3","scenario":null},{"value":"0,00E+00","module":"C4","scenario":null},{"value":"0,00E+00","module":"D","scenario":null}]},{"parameter":"PENRT","unit":"MJ","values":[{"value":"1,71E+03","module":"A1-A3","scenario":null},{"value":"8,11E+00","module":"A4","scenario":null},{"value":"3,32E-01","module":"C1","scenario":null},{"value":"1,35E+00","module":"C2","scenario":null},{"value":"-9,76E+00","module":"C3","scenario":null},{"value":"5,64E-01","module":"C4","scenario":null},{"value":"-3,01E+02","module":"D","scenario":null}]},{"parameter":"SM","unit":"kg","values":[{"value":"8,21E+00","module":"A1-A3","scenario":null},{"value":"0,00E+00","module":"A4","scenario":null},{"value":"1,63E-04","module":"C1","scenario":null},{"value":"0,00E+00","module":"C2","scenario":null},{"value":"2,20E-05","module":"C3","scenario":null},{"value":"2,06E-05","module":"C4","scenario":null},{"value":"1,19E+00","module":"D","scenario":null}]},{"parameter":"RSF","unit":"MJ","values":[{"value":"1,75E+00","module":"A1-A3","scenario":null},{"value":"3,57E-03","module":"A4","scenario":null},{"value":"4,42E-05","module":"C1","scenario":null},{"value":"5,94E-04","module":"C2","scenario":null},{"value":"9,73E-03","module":"C3","scenario":null},{"value":"7,70E-04","module":"C4","scenario":null},{"value":"3,57E-01","module":"D","scenario":null}]},{"parameter":"NRSF","unit":"MJ","values":[{"value":"6,55E+00","module":"A1-A3","scenario":null},{"value":"1,20E-02","module":"A4","scenario":null},{"value":"6,50E-04","module":"C1","scenario":null},{"value":"1,99E-03","module":"C2","scenario":null},{"value":"-1,70E-04","module":"C3","scenario":null},{"value":"3,24E-03","module":"C4","scenario":null},{"value":"8,13E+00","module":"D","scenario":null}]},{"parameter":"FW","unit":"m3","values":[{"value":"1,45E+00","module":"A1-A3","scenario":null},{"value":"9,22E-04","module":"A4","scenario":null},{"value":"1,71E-05","module":"C1","scenario":null},{"value":"1,54E-04","module":"C2","scenario":null},{"value":"7,25E-03","module":"C3","scenario":null},{"value":"1,14E-03","module":"C4","scenario":null},{"value":"-5,16E-01","module":"D","scenario":null}]}],"end_of_life_waste":[{"parameter":"HWD","unit":"kg","values":[{"value":"1,23E+00","module":"A1-A3","scenario":null},{"value":"4,44E-04","module":"A4","scenario":null},{"value":"9,78E-06","module":"C1","scenario":null},{"value":"7,39E-05","module":"C2","scenario":null},{"value":"1,03E-03","module":"C3","scenario":null},{"value":"1,75E-02","module":"C4","scenario":null},{"value":"-1,91E-02","module":"D","scenario":null}]},{"parameter":"NHWD","unit":"kg","values":[{"value":"3,95E+01","module":"A1-A3","scenario":null},{"value":"7,05E-01","module":"A4","scenario":null},{"value":"3,93E-04","module":"C1","scenario":null},{"value":"1,17E-01","module":"C2","scenario":null},{"value":"3,87E-01","module":"C3","scenario":null},{"value":"2,01E+00","module":"C4","scenario":null},{"value":"-9,65E+00","module":"D","scenario":null}]},{"parameter":"RWD","unit":"kg","values":[{"value":"5,03E-03","module":"A1-A3","scenario":null},{"value":"5,54E-05","module":"A4","scenario":null},{"value":"2,31E-06","module":"C1","scenario":null},{"value":"9,23E-06","module":"C2","scenario":null},{"value":"8,49E-07","module":"C3","scenario":null},{"value":"1,25E-06","module":"C4","scenario":null},{"value":"-8,42E-04","module":"D","scenario":null}]}],"end_of_life_flow":[{"parameter":"CRU","unit":"kg","values":[{"value":"0,00E+00","module":"A1-A3","scenario":null},{"value":"0,00E+00","module":"A4","scenario":null},{"value":"0,00E+00","module":"C1","scenario":null},{"value":"0,00E+00","module":"C2","scenario":null},{"value":"0,00E+00","module":"C3","scenario":null},{"value":"0,00E+00","module":"C4","scenario":null},{"value":"0,00E+00","module":"D","scenario":null}]},{"parameter":"MFR","unit":"kg","values":[{"value":"3,80E+00","module":"A1-A3","scenario":null},{"value":"0,00E+00","module":"A4","scenario":null},{"value":"1,60E-04","module":"C1","scenario":null},{"value":"0,00E+00","module":"C2","scenario":null},{"value":"1,55E+01","module":"C3","scenario":null},{"value":"2,77E-05","module":"C4","scenario":null},{"value":"-4,65E-02","module":"D","scenario":null}]},{"parameter":"MER","unit":"kg","values":[{"value":"4,90E-01","module":"A1-A3","scenario":null},{"value":"0,00E+00","module":"A4","scenario":null},{"value":"4,97E-07","module":"C1","scenario":null},{"value":"0,00E+00","module":"C2","scenario":null},{"value":"5,46E-01","module":"C3","scenario":null},{"value":"8,29E-07","module":"C4","scenario":null},{"value":"-6,13E-03","module":"D","scenario":null}]},{"parameter":"EEE","unit":"MJ","values":[{"value":"2,73E-01","module":"A1-A3","scenario":null},{"value":"0,00E+00","module":"A4","scenario":null},{"value":"1,70E-06","module":"C1","scenario":null},{"value":"0,00E+00","module":"C2","scenario":null},{"value":"5,97E-01","module":"C3","scenario":null},{"value":"1,79E-05","module":"C4","scenario":null},{"value":"-1,50E-02","module":"D","scenario":null}]},{"parameter":"EET","unit":"MJ","values":[{"value":"4,13E+00","module":"A1-A3","scenario":null},{"value":"0,00E+00","module":"A4","scenario":null},{"value":"2,58E-05","module":"C1","scenario":null},{"value":"0,00E+00","module":"C2","scenario":null},{"value":"9,03E+00","module":"C3","scenario":null},{"value":"2,71E-04","module":"C4","scenario":null},{"value":"-2,27E-01","module":"D","scenario":null}]}]}