{"product_name":"Hardtop XP II, Jotun Boya San. ve Tic. A.S.","epd_id":"NEPD-9250-8848","declared_unit":{"unit":"ton","amount":1},"compliance":["EN 15804+A2","ISO 14025","ISO 21930"],"producer_name":"Jotun A/S","environmental_impact":[{"parameter":"GWP-total","unit":"kg CO2-eq","values":[{"value":"4,22E+00","module":"A1","scenario":null},{"value":"2,25E-01","module":"A2","scenario":null},{"value":"1,20E-01","module":"A3","scenario":null},{"value":"3,66E-02","module":"A4","scenario":null},{"value":"0,00E+00","module":"C1","scenario":null},{"value":"3,61E-03","module":"C2","scenario":null},{"value":"0,00E+00","module":"C3","scenario":null},{"value":"1,51E-02","module":"C4","scenario":null},{"value":"0,00E+00","module":"D","scenario":null},{"value":"4,56E+00","module":"A1A3","scenario":null}]},{"parameter":"GWP-fossil","unit":"kg CO2-eq","values":[{"value":"4,21E+00","module":"A1","scenario":null},{"value":"2,25E-01","module":"A2","scenario":null},{"value":"1,19E-01","module":"A3","scenario":null},{"value":"3,66E-02","module":"A4","scenario":null},{"value":"0,00E+00","module":"C1","scenario":null},{"value":"3,60E-03","module":"C2","scenario":null},{"value":"0,00E+00","module":"C3","scenario":null},{"value":"1,51E-02","module":"C4","scenario":null},{"value":"0,00E+00","module":"D","scenario":null},{"value":"4,55E+00","module":"A1A3","scenario":null}]},{"parameter":"GWP-biogenic","unit":"kg CO2-eq","values":[{"value":"4,10E-03","module":"A1","scenario":null},{"value":"8,31E-05","module":"A2","scenario":null},{"value":"3,35E-04","module":"A3","scenario":null},{"value":"1,45E-05","module":"A4","scenario":null},{"value":"0,00E+00","module":"C1","scenario":null},{"value":"1,43E-06","module":"C2","scenario":null},{"value":"0,00E+00","module":"C3","scenario":null},{"value":"7,22E-06","module":"C4","scenario":null},{"value":"0,00E+00","module":"D","scenario":null},{"value":"4,52E-03","module":"A1A3","scenario":null}]},{"parameter":"GWP-luluc","unit":"kg CO2-eq","values":[{"value":"8,46E-04","module":"A1","scenario":null},{"value":"9,42E-05","module":"A2","scenario":null},{"value":"3,01E-04","module":"A3","scenario":null},{"value":"1,10E-05","module":"A4","scenario":null},{"value":"0,00E+00","module":"C1","scenario":null},{"value":"1,09E-06","module":"C2","scenario":null},{"value":"0,00E+00","module":"C3","scenario":null},{"value":"4,98E-06","module":"C4","scenario":null},{"value":"0,00E+00","module":"D","scenario":null},{"value":"1,24E-03","module":"A1A3","scenario":null}]},{"parameter":"ODP","unit":"kg CFC11-eq","values":[{"value":"5,52E-07","module":"A1","scenario":null},{"value":"5,09E-08","module":"A2","scenario":null},{"value":"4,66E-09","module":"A3","scenario":null},{"value":"8,26E-09","module":"A4","scenario":null},{"value":"0,00E+00","module":"C1","scenario":null},{"value":"8,14E-10","module":"C2","scenario":null},{"value":"0,00E+00","module":"C3","scenario":null},{"value":"4,18E-09","module":"C4","scenario":null},{"value":"0,00E+00","module":"D","scenario":null},{"value":"6,08E-07","module":"A1A3","scenario":null}]},{"parameter":"AP","unit":"mol H+-eq","values":[{"value":"2,76E-02","module":"A1","scenario":null},{"value":"3,08E-03","module":"A2","scenario":null},{"value":"2,53E-04","module":"A3","scenario":null},{"value":"1,88E-04","module":"A4","scenario":null},{"value":"0,00E+00","module":"C1","scenario":null},{"value":"1,85E-05","module":"C2","scenario":null},{"value":"0,00E+00","module":"C3","scenario":null},{"value":"8,36E-05","module":"C4","scenario":null},{"value":"0,00E+00","module":"D","scenario":null},{"value":"3,09E-02","module":"A1A3","scenario":null}]},{"parameter":"POCP","unit":"kg NMVOC-eq","values":[{"value":"1,58E-02","module":"A1","scenario":null},{"value":"2,50E-03","module":"A2","scenario":null},{"value":"1,02E-03","module":"A3","scenario":null},{"value":"2,06E-04","module":"A4","scenario":null},{"value":"0,00E+00","module":"C1","scenario":null},{"value":"2,03E-05","module":"C2","scenario":null},{"value":"0,00E+00","module":"C3","scenario":null},{"value":"8,77E-05","module":"C4","scenario":null},{"value":"0,00E+00","module":"D","scenario":null},{"value":"1,93E-02","module":"A1A3","scenario":null}]},{"parameter":"ADPE","unit":"kg Sb-eq","values":[{"value":"2,35E-05","module":"A1","scenario":null},{"value":"3,18E-06","module":"A2","scenario":null},{"value":"1,77E-07","module":"A3","scenario":null},{"value":"6,20E-07","module":"A4","scenario":null},{"value":"0,00E+00","module":"C1","scenario":null},{"value":"6,11E-08","module":"C2","scenario":null},{"value":"0,00E+00","module":"C3","scenario":null},{"value":"3,35E-07","module":"C4","scenario":null},{"value":"0,00E+00","module":"D","scenario":null},{"value":"2,68E-05","module":"A1A3","scenario":null}]},{"parameter":"ADPF","unit":"MJ","values":[{"value":"6,57E+01","module":"A1","scenario":null},{"value":"3,32E+00","module":"A2","scenario":null},{"value":"7,38E-01","module":"A3","scenario":null},{"value":"5,64E-01","module":"A4","scenario":null},{"value":"0,00E+00","module":"C1","scenario":null},{"value":"5,55E-02","module":"C2","scenario":null},{"value":"0,00E+00","module":"C3","scenario":null},{"value":"2,80E-01","module":"C4","scenario":null},{"value":"0,00E+00","module":"D","scenario":null},{"value":"6,98E+01","module":"A1A3","scenario":null}]},{"parameter":"WDP","unit":"m3 world-eq. Deprived","values":[{"value":"8,97E+00","module":"A1","scenario":null},{"value":"1,96E+00","module":"A2","scenario":null},{"value":"-4,84E+00","module":"A3","scenario":null},{"value":"1,99E-01","module":"A4","scenario":null},{"value":"0,00E+00","module":"C1","scenario":null},{"value":"1,96E-02","module":"C2","scenario":null},{"value":"0,00E+00","module":"C3","scenario":null},{"value":"1,93E-01","module":"C4","scenario":null},{"value":"0,00E+00","module":"D","scenario":null},{"value":"6,09E+00","module":"A1A3","scenario":null}]},{"parameter":"EP-freshwater","unit":"kg P-eq","values":[{"value":"5,07E-04","module":"A1","scenario":null},{"value":"1,49E-06","module":"A2","scenario":null},{"value":"3,62E-06","module":"A3","scenario":null},{"value":"3,29E-07","module":"A4","scenario":null},{"value":"0,00E+00","module":"C1","scenario":null},{"value":"3,24E-08","module":"C2","scenario":null},{"value":"0,00E+00","module":"C3","scenario":null},{"value":"1,32E-07","module":"C4","scenario":null},{"value":"0,00E+00","module":"D","scenario":null},{"value":"5,12E-04","module":"A1A3","scenario":null}]},{"parameter":"EP-marine","unit":"kg N-eq","values":[{"value":"3,81E-03","module":"A1","scenario":null},{"value":"8,30E-04","module":"A2","scenario":null},{"value":"4,17E-05","module":"A3","scenario":null},{"value":"6,28E-05","module":"A4","scenario":null},{"value":"0,00E+00","module":"C1","scenario":null},{"value":"6,18E-06","module":"C2","scenario":null},{"value":"0,00E+00","module":"C3","scenario":null},{"value":"2,66E-05","module":"C4","scenario":null},{"value":"0,00E+00","module":"D","scenario":null},{"value":"4,68E-03","module":"A1A3","scenario":null}]},{"parameter":"EP-terrestrial","unit":"mol N-eq.","values":[{"value":"3,84E-02","module":"A1","scenario":null},{"value":"9,21E-03","module":"A2","scenario":null},{"value":"4,66E-04","module":"A3","scenario":null},{"value":"6,93E-04","module":"A4","scenario":null},{"value":"0,00E+00","module":"C1","scenario":null},{"value":"6,82E-05","module":"C2","scenario":null},{"value":"0,00E+00","module":"C3","scenario":null},{"value":"2,94E-04","module":"C4","scenario":null},{"value":"0,00E+00","module":"D","scenario":null},{"value":"4,81E-02","module":"A1A3","scenario":null}]},{"parameter":"GWP-IOBC","unit":"kg CO2-eq","values":[{"value":"4,21E+00","module":"A1","scenario":null},{"value":"2,25E-01","module":"A2","scenario":null},{"value":"1,19E-01","module":"A3","scenario":null},{"value":"3,66E-02","module":"A4","scenario":null},{"value":"0,00E+00","module":"C1","scenario":null},{"value":"3,61E-03","module":"C2","scenario":null},{"value":"0,00E+00","module":"C3","scenario":null},{"value":"1,51E-02","module":"C4","scenario":null},{"value":"0,00E+00","module":"D","scenario":null},{"value":"4,55E+00","module":"A1A3","scenario":null}]}],"additional_environmental_impact":[{"parameter":"PM","unit":"Disease incidence","values":[{"value":"3,24E-07","module":"A1","scenario":null},{"value":"1,37E-08","module":"A2","scenario":null},{"value":"1,39E-09","module":"A3","scenario":null},{"value":"3,15E-09","module":"A4","scenario":null},{"value":"0,00E+00","module":"C1","scenario":null},{"value":"3,10E-10","module":"C2","scenario":null},{"value":"0,00E+00","module":"C3","scenario":null},{"value":"1,54E-09","module":"C4","scenario":null},{"value":"0,00E+00","module":"D","scenario":null},{"value":"3,40E-07","module":"A1A3","scenario":null}]},{"parameter":"ETP-fw","unit":"CTUe","values":[{"value":"2,48E+01","module":"A1","scenario":null},{"value":"2,30E+00","module":"A2","scenario":null},{"value":"4,22E-01","module":"A3","scenario":null},{"value":"4,41E-01","module":"A4","scenario":null},{"value":"0,00E+00","module":"C1","scenario":null},{"value":"4,34E-02","module":"C2","scenario":null},{"value":"0,00E+00","module":"C3","scenario":null},{"value":"1,89E-01","module":"C4","scenario":null},{"value":"0,00E+00","module":"D","scenario":null},{"value":"2,76E+01","module":"A1A3","scenario":null}]},{"parameter":"HTP-c","unit":"CTUh","values":[{"value":"1,44E-08","module":"A1","scenario":null},{"value":"0,00E+00","module":"A2","scenario":null},{"value":"7,10E-11","module":"A3","scenario":null},{"value":"0,00E+00","module":"A4","scenario":null},{"value":"0,00E+00","module":"C1","scenario":null},{"value":"0,00E+00","module":"C2","scenario":null},{"value":"0,00E+00","module":"C3","scenario":null},{"value":"2,00E-12","module":"C4","scenario":null},{"value":"0,00E+00","module":"D","scenario":null},{"value":"1,45E-08","module":"A1A3","scenario":null}]},{"parameter":"HTP-nc","unit":"CTUh","values":[{"value":"4,46E-07","module":"A1","scenario":null},{"value":"1,71E-09","module":"A2","scenario":null},{"value":"7,69E-10","module":"A3","scenario":null},{"value":"3,93E-10","module":"A4","scenario":null},{"value":"0,00E+00","module":"C1","scenario":null},{"value":"3,90E-11","module":"C2","scenario":null},{"value":"0,00E+00","module":"C3","scenario":null},{"value":"1,83E-10","module":"C4","scenario":null},{"value":"0,00E+00","module":"D","scenario":null},{"value":"4,48E-07","module":"A1A3","scenario":null}]},{"parameter":"SQP","unit":"-","values":[{"value":"6,41E+00","module":"A1","scenario":null},{"value":"2,89E+00","module":"A2","scenario":null},{"value":"4,01E-02","module":"A3","scenario":null},{"value":"6,38E-01","module":"A4","scenario":null},{"value":"0,00E+00","module":"C1","scenario":null},{"value":"6,28E-02","module":"C2","scenario":null},{"value":"0,00E+00","module":"C3","scenario":null},{"value":"3,47E-01","module":"C4","scenario":null},{"value":"0,00E+00","module":"D","scenario":null},{"value":"9,35E+00","module":"A1A3","scenario":null}]},{"parameter":"IRP","unit":"kBq U235-eq","values":[{"value":"2,96E+02","module":"A1","scenario":null},{"value":"1,44E-02","module":"A2","scenario":null},{"value":"5,36E-04","module":"A3","scenario":null},{"value":"2,38E-03","module":"A4","scenario":null},{"value":"0,00E+00","module":"C1","scenario":null},{"value":"2,34E-04","module":"C2","scenario":null},{"value":"0,00E+00","module":"C3","scenario":null},{"value":"1,19E-03","module":"C4","scenario":null},{"value":"0,00E+00","module":"D","scenario":null},{"value":"2,96E+02","module":"A1A3","scenario":null}]}],"resource_use":[{"parameter":"PERE","unit":"MJ","values":[{"value":"1,97E+00","module":"A1","scenario":null},{"value":"3,62E-02","module":"A2","scenario":null},{"value":"8,57E-02","module":"A3","scenario":null},{"value":"6,06E-03","module":"A4","scenario":null},{"value":"0,00E+00","module":"C1","scenario":null},{"value":"5,97E-04","module":"C2","scenario":null},{"value":"0,00E+00","module":"C3","scenario":null},{"value":"3,26E-03","module":"C4","scenario":null},{"value":"0,00E+00","module":"D","scenario":null},{"value":"2,09E+00","module":"A1A3","scenario":null}]},{"parameter":"PERM","unit":"","values":[{"value":"7,22E-02","module":"A1","scenario":null},{"value":"0,00E+00","module":"A2","scenario":null},{"value":"0,00E+00","module":"A3","scenario":null},{"value":"0,00E+00","module":"A4","scenario":null},{"value":"0,00E+00","module":"C1","scenario":null},{"value":"0,00E+00","module":"C2","scenario":null},{"value":"0,00E+00","module":"C3","scenario":null},{"value":"0,00E+00","module":"C4","scenario":null},{"value":"0,00E+00","module":"D","scenario":null},{"value":"7,22E-02","module":"A1A3","scenario":null}]},{"parameter":"PERT","unit":"MJ","values":[{"value":"2,04E+00","module":"A1","scenario":null},{"value":"3,62E-02","module":"A2","scenario":null},{"value":"8,57E-02","module":"A3","scenario":null},{"value":"6,06E-03","module":"A4","scenario":null},{"value":"0,00E+00","module":"C1","scenario":null},{"value":"5,97E-04","module":"C2","scenario":null},{"value":"0,00E+00","module":"C3","scenario":null},{"value":"3,26E-03","module":"C4","scenario":null},{"value":"0,00E+00","module":"D","scenario":null},{"value":"2,16E+00","module":"A1A3","scenario":null}]},{"parameter":"PENRE","unit":"MJ","values":[{"value":"7,16E+01","module":"A1","scenario":null},{"value":"3,32E+00","module":"A2","scenario":null},{"value":"7,38E-01","module":"A3","scenario":null},{"value":"5,64E-01","module":"A4","scenario":null},{"value":"0,00E+00","module":"C1","scenario":null},{"value":"5,55E-02","module":"C2","scenario":null},{"value":"0,00E+00","module":"C3","scenario":null},{"value":"2,80E-01","module":"C4","scenario":null},{"value":"0,00E+00","module":"D","scenario":null},{"value":"7,56E+01","module":"A1A3","scenario":null}]},{"parameter":"PENRM","unit":"MJ","values":[{"value":"4,91E-02","module":"A1","scenario":null},{"value":"0,00E+00","module":"A2","scenario":null},{"value":"0,00E+00","module":"A3","scenario":null},{"value":"0,00E+00","module":"A4","scenario":null},{"value":"0,00E+00","module":"C1","scenario":null},{"value":"0,00E+00","module":"C2","scenario":null},{"value":"0,00E+00","module":"C3","scenario":null},{"value":"0,00E+00","module":"C4","scenario":null},{"value":"0,00E+00","module":"D","scenario":null},{"value":"4,91E-02","module":"A1A3","scenario":null}]},{"parameter":"PENRT","unit":"MJ","values":[{"value":"7,16E+01","module":"A1","scenario":null},{"value":"3,32E+00","module":"A2","scenario":null},{"value":"7,38E-01","module":"A3","scenario":null},{"value":"5,64E-01","module":"A4","scenario":null},{"value":"0,00E+00","module":"C1","scenario":null},{"value":"5,55E-02","module":"C2","scenario":null},{"value":"0,00E+00","module":"C3","scenario":null},{"value":"2,80E-01","module":"C4","scenario":null},{"value":"0,00E+00","module":"D","scenario":null},{"value":"7,57E+01","module":"A1A3","scenario":null}]},{"parameter":"SM","unit":"kg","values":[{"value":"4,98E-05","module":"A1","scenario":null},{"value":"0,00E+00","module":"A2","scenario":null},{"value":"9,81E-06","module":"A3","scenario":null},{"value":"0,00E+00","module":"A4","scenario":null},{"value":"0,00E+00","module":"C1","scenario":null},{"value":"0,00E+00","module":"C2","scenario":null},{"value":"0,00E+00","module":"C3","scenario":null},{"value":"3,09E-05","module":"C4","scenario":null},{"value":"0,00E+00","module":"D","scenario":null},{"value":"5,96E-05","module":"A1A3","scenario":null}]},{"parameter":"RSF","unit":"MJ","values":[{"value":"9,58E-03","module":"A1","scenario":null},{"value":"1,18E-03","module":"A2","scenario":null},{"value":"2,72E-03","module":"A3","scenario":null},{"value":"1,41E-04","module":"A4","scenario":null},{"value":"0,00E+00","module":"C1","scenario":null},{"value":"1,38E-05","module":"C2","scenario":null},{"value":"0,00E+00","module":"C3","scenario":null},{"value":"1,05E-04","module":"C4","scenario":null},{"value":"0,00E+00","module":"D","scenario":null},{"value":"1,35E-02","module":"A1A3","scenario":null}]},{"parameter":"NRSF","unit":"MJ","values":[{"value":"6,42E-02","module":"A1","scenario":null},{"value":"5,63E-03","module":"A2","scenario":null},{"value":"2,96E-04","module":"A3","scenario":null},{"value":"8,47E-04","module":"A4","scenario":null},{"value":"0,00E+00","module":"C1","scenario":null},{"value":"8,34E-05","module":"C2","scenario":null},{"value":"0,00E+00","module":"C3","scenario":null},{"value":"4,08E-04","module":"C4","scenario":null},{"value":"0,00E+00","module":"D","scenario":null},{"value":"7,01E-02","module":"A1A3","scenario":null}]},{"parameter":"FW","unit":"m3","values":[{"value":"4,97E-02","module":"A1","scenario":null},{"value":"3,24E-04","module":"A2","scenario":null},{"value":"3,07E-04","module":"A3","scenario":null},{"value":"6,86E-05","module":"A4","scenario":null},{"value":"0,00E+00","module":"C1","scenario":null},{"value":"6,76E-06","module":"C2","scenario":null},{"value":"0,00E+00","module":"C3","scenario":null},{"value":"1,39E-04","module":"C4","scenario":null},{"value":"0,00E+00","module":"D","scenario":null},{"value":"5,03E-02","module":"A1A3","scenario":null}]}],"end_of_life_waste":[{"parameter":"HWD","unit":"kg","values":[{"value":"1,16E-02","module":"A1","scenario":null},{"value":"1,75E-04","module":"A2","scenario":null},{"value":"5,14E-04","module":"A3","scenario":null},{"value":"4,30E-05","module":"A4","scenario":null},{"value":"0,00E+00","module":"C1","scenario":null},{"value":"4,24E-06","module":"C2","scenario":null},{"value":"0,00E+00","module":"C3","scenario":null},{"value":"1,73E-05","module":"C4","scenario":null},{"value":"0,00E+00","module":"D","scenario":null},{"value":"1,23E-02","module":"A1A3","scenario":null}]},{"parameter":"NHWD","unit":"kg","values":[{"value":"6,75E-01","module":"A1","scenario":null},{"value":"2,12E-01","module":"A2","scenario":null},{"value":"3,56E-03","module":"A3","scenario":null},{"value":"4,85E-02","module":"A4","scenario":null},{"value":"0,00E+00","module":"C1","scenario":null},{"value":"4,78E-03","module":"C2","scenario":null},{"value":"0,00E+00","module":"C3","scenario":null},{"value":"7,83E-01","module":"C4","scenario":null},{"value":"0,00E+00","module":"D","scenario":null},{"value":"8,91E-01","module":"A1A3","scenario":null}]},{"parameter":"RWD","unit":"kg","values":[{"value":"7,10E-05","module":"A1","scenario":null},{"value":"2,27E-05","module":"A2","scenario":null},{"value":"7,02E-07","module":"A3","scenario":null},{"value":"3,74E-06","module":"A4","scenario":null},{"value":"0,00E+00","module":"C1","scenario":null},{"value":"3,69E-07","module":"C2","scenario":null},{"value":"0,00E+00","module":"C3","scenario":null},{"value":"1,88E-06","module":"C4","scenario":null},{"value":"0,00E+00","module":"D","scenario":null},{"value":"9,45E-05","module":"A1A3","scenario":null}]}],"end_of_life_flow":[{"parameter":"CRU","unit":"kg","values":[{"value":"0,00E+00","module":"A1","scenario":null},{"value":"0,00E+00","module":"A2","scenario":null},{"value":"0,00E+00","module":"A3","scenario":null},{"value":"0,00E+00","module":"A4","scenario":null},{"value":"0,00E+00","module":"C1","scenario":null},{"value":"0,00E+00","module":"C2","scenario":null},{"value":"0,00E+00","module":"C3","scenario":null},{"value":"0,00E+00","module":"C4","scenario":null},{"value":"0,00E+00","module":"D","scenario":null},{"value":"0,00E+00","module":"A1A3","scenario":null}]},{"parameter":"MFR","unit":"kg","values":[{"value":"3,50E-05","module":"A1","scenario":null},{"value":"0,00E+00","module":"A2","scenario":null},{"value":"1,05E-02","module":"A3","scenario":null},{"value":"0,00E+00","module":"A4","scenario":null},{"value":"0,00E+00","module":"C1","scenario":null},{"value":"0,00E+00","module":"C2","scenario":null},{"value":"0,00E+00","module":"C3","scenario":null},{"value":"2,90E-05","module":"C4","scenario":null},{"value":"0,00E+00","module":"D","scenario":null},{"value":"1,06E-02","module":"A1A3","scenario":null}]},{"parameter":"MER","unit":"kg","values":[{"value":"9,86E-06","module":"A1","scenario":null},{"value":"0,00E+00","module":"A2","scenario":null},{"value":"5,95E-03","module":"A3","scenario":null},{"value":"0,00E+00","module":"A4","scenario":null},{"value":"0,00E+00","module":"C1","scenario":null},{"value":"0,00E+00","module":"C2","scenario":null},{"value":"0,00E+00","module":"C3","scenario":null},{"value":"2,35E-07","module":"C4","scenario":null},{"value":"0,00E+00","module":"D","scenario":null},{"value":"5,96E-03","module":"A1A3","scenario":null}]},{"parameter":"EEE","unit":"MJ","values":[{"value":"7,13E-06","module":"A1","scenario":null},{"value":"0,00E+00","module":"A2","scenario":null},{"value":"1,46E-02","module":"A3","scenario":null},{"value":"0,00E+00","module":"A4","scenario":null},{"value":"0,00E+00","module":"C1","scenario":null},{"value":"0,00E+00","module":"C2","scenario":null},{"value":"0,00E+00","module":"C3","scenario":null},{"value":"2,03E-06","module":"C4","scenario":null},{"value":"0,00E+00","module":"D","scenario":null},{"value":"1,46E-02","module":"A1A3","scenario":null}]},{"parameter":"EET","unit":"MJ","values":[{"value":"1,08E-04","module":"A1","scenario":null},{"value":"0,00E+00","module":"A2","scenario":null},{"value":"2,21E-01","module":"A3","scenario":null},{"value":"0,00E+00","module":"A4","scenario":null},{"value":"0,00E+00","module":"C1","scenario":null},{"value":"0,00E+00","module":"C2","scenario":null},{"value":"0,00E+00","module":"C3","scenario":null},{"value":"3,07E-05","module":"C4","scenario":null},{"value":"0,00E+00","module":"D","scenario":null},{"value":"2,21E-01","module":"A1A3","scenario":null}]}]}