{"product_name":"NorDan NTech Tilt and Turn 3 handle - ND 92/67 (With Aluminium Cladding)","epd_id":"NEPD-6607-5867","declared_unit":{"unit":"stk","amount":1},"compliance":["EN 15804+A2","ISO 14025","ISO 21930"],"producer_name":"NorDan AS","environmental_impact":[{"parameter":"GWP-total","unit":"kg CO2-eq","values":[{"value":"7,92E+01","module":"A1-A3","scenario":null},{"value":"2,44E+00","module":"A4","scenario":null},{"value":"5,46E+00","module":"A5","scenario":null},{"value":"4,18E+01","module":"B2","scenario":null},{"value":"0,00E+00","module":"B4","scenario":null},{"value":"0,00E+00","module":"C1","scenario":null},{"value":"3,63E-01","module":"C2","scenario":null},{"value":"3,33E+01","module":"C3","scenario":null},{"value":"3,73E-01","module":"C4","scenario":null},{"value":"-5,46E+00","module":"D","scenario":null}]},{"parameter":"GWP-fossil","unit":"kg CO2-eq","values":[{"value":"1,08E+02","module":"A1-A3","scenario":null},{"value":"2,43E+00","module":"A4","scenario":null},{"value":"1,58E-02","module":"A5","scenario":null},{"value":"4,12E+01","module":"B2","scenario":null},{"value":"0,00E+00","module":"B4","scenario":null},{"value":"0,00E+00","module":"C1","scenario":null},{"value":"3,63E-01","module":"C2","scenario":null},{"value":"8,21E+00","module":"C3","scenario":null},{"value":"3,72E-01","module":"C4","scenario":null},{"value":"-5,32E+00","module":"D","scenario":null}]},{"parameter":"GWP-biogenic","unit":"kg CO2-eq","values":[{"value":"-2,92E+01","module":"A1-A3","scenario":null},{"value":"1,04E-03","module":"A4","scenario":null},{"value":"5,44E+00","module":"A5","scenario":null},{"value":"3,02E-01","module":"B2","scenario":null},{"value":"0,00E+00","module":"B4","scenario":null},{"value":"0,00E+00","module":"C1","scenario":null},{"value":"1,56E-04","module":"C2","scenario":null},{"value":"2,51E+01","module":"C3","scenario":null},{"value":"2,78E-04","module":"C4","scenario":null},{"value":"-1,87E-02","module":"D","scenario":null}]},{"parameter":"GWP-luluc","unit":"kg CO2-eq","values":[{"value":"1,39E-01","module":"A1-A3","scenario":null},{"value":"7,64E-04","module":"A4","scenario":null},{"value":"2,28E-06","module":"A5","scenario":null},{"value":"3,17E-01","module":"B2","scenario":null},{"value":"0,00E+00","module":"B4","scenario":null},{"value":"0,00E+00","module":"C1","scenario":null},{"value":"1,28E-04","module":"C2","scenario":null},{"value":"2,95E-04","module":"C3","scenario":null},{"value":"1,12E-04","module":"C4","scenario":null},{"value":"-1,16E-01","module":"D","scenario":null}]},{"parameter":"ODP","unit":"kg CFC11-eq","values":[{"value":"1,33E-05","module":"A1-A3","scenario":null},{"value":"5,80E-07","module":"A4","scenario":null},{"value":"1,55E-09","module":"A5","scenario":null},{"value":"4,77E-06","module":"B2","scenario":null},{"value":"0,00E+00","module":"B4","scenario":null},{"value":"0,00E+00","module":"C1","scenario":null},{"value":"8,27E-08","module":"C2","scenario":null},{"value":"1,74E-07","module":"C3","scenario":null},{"value":"1,14E-07","module":"C4","scenario":null},{"value":"-1,11E-01","module":"D","scenario":null}]},{"parameter":"AP","unit":"mol H+-eq","values":[{"value":"8,40E-01","module":"A1-A3","scenario":null},{"value":"7,68E-03","module":"A4","scenario":null},{"value":"5,44E-05","module":"A5","scenario":null},{"value":"3,56E-01","module":"B2","scenario":null},{"value":"0,00E+00","module":"B4","scenario":null},{"value":"0,00E+00","module":"C1","scenario":null},{"value":"2,07E-03","module":"C2","scenario":null},{"value":"8,69E-03","module":"C3","scenario":null},{"value":"2,62E-03","module":"C4","scenario":null},{"value":"-3,74E-02","module":"D","scenario":null}]},{"parameter":"POCP","unit":"kg NMVOC-eq","values":[{"value":"4,91E-01","module":"A1-A3","scenario":null},{"value":"7,22E-03","module":"A4","scenario":null},{"value":"6,38E-05","module":"A5","scenario":null},{"value":"1,85E-01","module":"B2","scenario":null},{"value":"0,00E+00","module":"B4","scenario":null},{"value":"0,00E+00","module":"C1","scenario":null},{"value":"2,33E-03","module":"C2","scenario":null},{"value":"9,98E-03","module":"C3","scenario":null},{"value":"2,97E-03","module":"C4","scenario":null},{"value":"-2,52E-02","module":"D","scenario":null}]},{"parameter":"ADPE","unit":"kg Sb-eq","values":[{"value":"2,16E-03","module":"A1-A3","scenario":null},{"value":"4,78E-05","module":"A4","scenario":null},{"value":"1,52E-07","module":"A5","scenario":null},{"value":"4,90E-04","module":"B2","scenario":null},{"value":"0,00E+00","module":"B4","scenario":null},{"value":"0,00E+00","module":"C1","scenario":null},{"value":"9,39E-06","module":"C2","scenario":null},{"value":"4,40E-06","module":"C3","scenario":null},{"value":"6,38E-06","module":"C4","scenario":null},{"value":"-1,84E-05","module":"D","scenario":null}]},{"parameter":"ADPF","unit":"MJ","values":[{"value":"1,40E+03","module":"A1-A3","scenario":null},{"value":"3,90E+01","module":"A4","scenario":null},{"value":"1,10E-01","module":"A5","scenario":null},{"value":"5,03E+02","module":"B2","scenario":null},{"value":"0,00E+00","module":"B4","scenario":null},{"value":"0,00E+00","module":"C1","scenario":null},{"value":"5,57E+00","module":"C2","scenario":null},{"value":"1,23E+01","module":"C3","scenario":null},{"value":"8,46E+00","module":"C4","scenario":null},{"value":"-6,80E+01","module":"D","scenario":null}]},{"parameter":"WDP","unit":"m3 world-eq. Deprived","values":[{"value":"4,23E+03","module":"A1-A3","scenario":null},{"value":"3,13E+01","module":"A4","scenario":null},{"value":"2,48E-01","module":"A5","scenario":null},{"value":"7,96E+01","module":"B2","scenario":null},{"value":"0,00E+00","module":"B4","scenario":null},{"value":"0,00E+00","module":"C1","scenario":null},{"value":"5,28E+00","module":"C2","scenario":null},{"value":"4,82E+01","module":"C3","scenario":null},{"value":"1,70E+01","module":"C4","scenario":null},{"value":"-2,15E+03","module":"D","scenario":null}]},{"parameter":"EP-freshwater","unit":"kg P-eq","values":[{"value":"3,70E-03","module":"A1-A3","scenario":null},{"value":"1,94E-05","module":"A4","scenario":null},{"value":"8,46E-08","module":"A5","scenario":null},{"value":"9,75E-04","module":"B2","scenario":null},{"value":"0,00E+00","module":"B4","scenario":null},{"value":"0,00E+00","module":"C1","scenario":null},{"value":"2,99E-06","module":"C2","scenario":null},{"value":"1,26E-05","module":"C3","scenario":null},{"value":"3,72E-06","module":"C4","scenario":null},{"value":"-2,94E-04","module":"D","scenario":null}]},{"parameter":"EP-marine","unit":"kg N-eq","values":[{"value":"1,47E-01","module":"A1-A3","scenario":null},{"value":"1,65E-03","module":"A4","scenario":null},{"value":"2,91E-05","module":"A5","scenario":null},{"value":"5,92E-02","module":"B2","scenario":null},{"value":"0,00E+00","module":"B4","scenario":null},{"value":"0,00E+00","module":"C1","scenario":null},{"value":"7,39E-04","module":"C2","scenario":null},{"value":"3,77E-03","module":"C3","scenario":null},{"value":"9,32E-04","module":"C4","scenario":null},{"value":"-7,44E-03","module":"D","scenario":null}]},{"parameter":"EP-terrestrial","unit":"mol N-eq.","values":[{"value":"1,66E+00","module":"A1-A3","scenario":null},{"value":"1,85E-02","module":"A4","scenario":null},{"value":"2,33E-04","module":"A5","scenario":null},{"value":"6,93E-01","module":"B2","scenario":null},{"value":"0,00E+00","module":"B4","scenario":null},{"value":"0,00E+00","module":"C1","scenario":null},{"value":"8,15E-03","module":"C2","scenario":null},{"value":"3,86E-02","module":"C3","scenario":null},{"value":"1,03E-02","module":"C4","scenario":null},{"value":"-8,07E-02","module":"D","scenario":null}]},{"parameter":"GWP-IOBC","unit":"kg CO2-eq","values":[{"value":"1,20E+02","module":"A1-A3","scenario":null},{"value":"2,44E+00","module":"A4","scenario":null},{"value":"1,58E-02","module":"A5","scenario":null},{"value":"4,16E+01","module":"B2","scenario":null},{"value":"0,00E+00","module":"B4","scenario":null},{"value":"0,00E+00","module":"C1","scenario":null},{"value":"3,63E-01","module":"C2","scenario":null},{"value":"8,19E+00","module":"C3","scenario":null},{"value":"3,74E-01","module":"C4","scenario":null},{"value":"-5,52E+00","module":"D","scenario":null}]}],"additional_environmental_impact":[{"parameter":"PM","unit":"Disease incidence","values":[{"value":"1,20E-05","module":"A1-A3","scenario":null},{"value":"2,10E-07","module":"A4","scenario":null},{"value":"7,51E-10","module":"A5","scenario":null},{"value":"3,57E-06","module":"B2","scenario":null},{"value":"0,00E+00","module":"B4","scenario":null},{"value":"0,00E+00","module":"C1","scenario":null},{"value":"3,31E-08","module":"C2","scenario":null},{"value":"1,37E-07","module":"C3","scenario":null},{"value":"4,78E-08","module":"C4","scenario":null},{"value":"-1,03E-06","module":"D","scenario":null}]},{"parameter":"ETP-fw","unit":"CTUe","values":[{"value":"3,40E+03","module":"A1-A3","scenario":null},{"value":"2,86E+01","module":"A4","scenario":null},{"value":"1,13E-01","module":"A5","scenario":null},{"value":"1,24E+03","module":"B2","scenario":null},{"value":"0,00E+00","module":"B4","scenario":null},{"value":"0,00E+00","module":"C1","scenario":null},{"value":"4,16E+00","module":"C2","scenario":null},{"value":"5,58E+01","module":"C3","scenario":null},{"value":"5,04E+00","module":"C4","scenario":null},{"value":"-1,96E+02","module":"D","scenario":null}]},{"parameter":"HTP-c","unit":"CTUh","values":[{"value":"2,43E-07","module":"A1-A3","scenario":null},{"value":"0,00E+00","module":"A4","scenario":null},{"value":"8,00E-12","module":"A5","scenario":null},{"value":"4,73E-08","module":"B2","scenario":null},{"value":"0,00E+00","module":"B4","scenario":null},{"value":"0,00E+00","module":"C1","scenario":null},{"value":"0,00E+00","module":"C2","scenario":null},{"value":"5,83E-09","module":"C3","scenario":null},{"value":"1,80E-10","module":"C4","scenario":null},{"value":"-1,29E-08","module":"D","scenario":null}]},{"parameter":"HTP-nc","unit":"CTUh","values":[{"value":"3,08E-06","module":"A1-A3","scenario":null},{"value":"2,83E-08","module":"A4","scenario":null},{"value":"3,92E-10","module":"A5","scenario":null},{"value":"4,87E-07","module":"B2","scenario":null},{"value":"0,00E+00","module":"B4","scenario":null},{"value":"0,00E+00","module":"C1","scenario":null},{"value":"5,51E-09","module":"C2","scenario":null},{"value":"5,71E-08","module":"C3","scenario":null},{"value":"4,85E-09","module":"C4","scenario":null},{"value":"-1,61E-07","module":"D","scenario":null}]},{"parameter":"SQP","unit":"-","values":[{"value":"7,32E+03","module":"A1-A3","scenario":null},{"value":"4,17E+01","module":"A4","scenario":null},{"value":"1,13E-01","module":"A5","scenario":null},{"value":"2,12E+02","module":"B2","scenario":null},{"value":"0,00E+00","module":"B4","scenario":null},{"value":"0,00E+00","module":"C1","scenario":null},{"value":"4,77E+00","module":"C2","scenario":null},{"value":"4,73E+00","module":"C3","scenario":null},{"value":"1,84E+01","module":"C4","scenario":null},{"value":"-1,47E+02","module":"D","scenario":null}]},{"parameter":"IRP","unit":"kBq U235-eq","values":[{"value":"5,38E+00","module":"A1-A3","scenario":null},{"value":"1,71E-01","module":"A4","scenario":null},{"value":"4,44E-04","module":"A5","scenario":null},{"value":"1,41E+00","module":"B2","scenario":null},{"value":"0,00E+00","module":"B4","scenario":null},{"value":"0,00E+00","module":"C1","scenario":null},{"value":"2,43E-02","module":"C2","scenario":null},{"value":"4,65E-02","module":"C3","scenario":null},{"value":"3,40E-02","module":"C4","scenario":null},{"value":"-3,21E-01","module":"D","scenario":null}]}],"resource_use":[{"parameter":"PERE","unit":"MJ","values":[{"value":"7,98E+02","module":"A1-A3","scenario":null},{"value":"5,03E-01","module":"A4","scenario":null},{"value":"2,39E-03","module":"A5","scenario":null},{"value":"2,98E+01","module":"B2","scenario":null},{"value":"0,00E+00","module":"B4","scenario":null},{"value":"0,00E+00","module":"C1","scenario":null},{"value":"7,99E-02","module":"C2","scenario":null},{"value":"1,89E+00","module":"C3","scenario":null},{"value":"1,58E-01","module":"C4","scenario":null},{"value":"-1,51E+02","module":"D","scenario":null}]},{"parameter":"PERM","unit":"","values":[{"value":"3,13E+02","module":"A1-A3","scenario":null},{"value":"0,00E+00","module":"A4","scenario":null},{"value":"-4,98E+01","module":"A5","scenario":null},{"value":"0,00E+00","module":"B2","scenario":null},{"value":"0,00E+00","module":"B4","scenario":null},{"value":"0,00E+00","module":"C1","scenario":null},{"value":"0,00E+00","module":"C2","scenario":null},{"value":"-2,62E+02","module":"C3","scenario":null},{"value":"0,00E+00","module":"C4","scenario":null},{"value":"0,00E+00","module":"D","scenario":null}]},{"parameter":"PERT","unit":"MJ","values":[{"value":"1,11E+03","module":"A1-A3","scenario":null},{"value":"5,03E-01","module":"A4","scenario":null},{"value":"-4,98E+01","module":"A5","scenario":null},{"value":"2,98E+01","module":"B2","scenario":null},{"value":"0,00E+00","module":"B4","scenario":null},{"value":"0,00E+00","module":"C1","scenario":null},{"value":"7,99E-02","module":"C2","scenario":null},{"value":"-2,60E+02","module":"C3","scenario":null},{"value":"1,58E-01","module":"C4","scenario":null},{"value":"-1,51E+02","module":"D","scenario":null}]},{"parameter":"PENRE","unit":"MJ","values":[{"value":"1,31E+03","module":"A1-A3","scenario":null},{"value":"3,90E+01","module":"A4","scenario":null},{"value":"1,10E-01","module":"A5","scenario":null},{"value":"4,64E+02","module":"B2","scenario":null},{"value":"0,00E+00","module":"B4","scenario":null},{"value":"0,00E+00","module":"C1","scenario":null},{"value":"5,57E+00","module":"C2","scenario":null},{"value":"1,23E+01","module":"C3","scenario":null},{"value":"8,46E+00","module":"C4","scenario":null},{"value":"-6,80E+01","module":"D","scenario":null}]},{"parameter":"PENRM","unit":"MJ","values":[{"value":"7,72E+01","module":"A1-A3","scenario":null},{"value":"0,00E+00","module":"A4","scenario":null},{"value":"-5,52E+00","module":"A5","scenario":null},{"value":"0,00E+00","module":"B2","scenario":null},{"value":"0,00E+00","module":"B4","scenario":null},{"value":"0,00E+00","module":"C1","scenario":null},{"value":"0,00E+00","module":"C2","scenario":null},{"value":"-7,17E+01","module":"C3","scenario":null},{"value":"0,00E+00","module":"C4","scenario":null},{"value":"0,00E+00","module":"D","scenario":null}]},{"parameter":"PENRT","unit":"MJ","values":[{"value":"1,38E+03","module":"A1-A3","scenario":null},{"value":"3,90E+01","module":"A4","scenario":null},{"value":"-5,41E+00","module":"A5","scenario":null},{"value":"4,64E+02","module":"B2","scenario":null},{"value":"0,00E+00","module":"B4","scenario":null},{"value":"0,00E+00","module":"C1","scenario":null},{"value":"5,57E+00","module":"C2","scenario":null},{"value":"-5,94E+01","module":"C3","scenario":null},{"value":"8,46E+00","module":"C4","scenario":null},{"value":"-6,80E+01","module":"D","scenario":null}]},{"parameter":"SM","unit":"kg","values":[{"value":"4,00E-01","module":"A1-A3","scenario":null},{"value":"0,00E+00","module":"A4","scenario":null},{"value":"0,00E+00","module":"A5","scenario":null},{"value":"1,07E-02","module":"B2","scenario":null},{"value":"0,00E+00","module":"B4","scenario":null},{"value":"0,00E+00","module":"C1","scenario":null},{"value":"0,00E+00","module":"C2","scenario":null},{"value":"0,00E+00","module":"C3","scenario":null},{"value":"0,00E+00","module":"C4","scenario":null},{"value":"0,00E+00","module":"D","scenario":null}]},{"parameter":"RSF","unit":"MJ","values":[{"value":"1,42E+00","module":"A1-A3","scenario":null},{"value":"1,77E-02","module":"A4","scenario":null},{"value":"6,75E-05","module":"A5","scenario":null},{"value":"3,99E-02","module":"B2","scenario":null},{"value":"0,00E+00","module":"B4","scenario":null},{"value":"0,00E+00","module":"C1","scenario":null},{"value":"2,84E-03","module":"C2","scenario":null},{"value":"3,93E-02","module":"C3","scenario":null},{"value":"4,19E-03","module":"C4","scenario":null},{"value":"-1,25E-02","module":"D","scenario":null}]},{"parameter":"NRSF","unit":"MJ","values":[{"value":"1,20E+00","module":"A1-A3","scenario":null},{"value":"6,00E-02","module":"A4","scenario":null},{"value":"4,80E-04","module":"A5","scenario":null},{"value":"7,46E-02","module":"B2","scenario":null},{"value":"0,00E+00","module":"B4","scenario":null},{"value":"0,00E+00","module":"C1","scenario":null},{"value":"9,99E-03","module":"C2","scenario":null},{"value":"0,00E+00","module":"C3","scenario":null},{"value":"1,91E-01","module":"C4","scenario":null},{"value":"-7,47E+00","module":"D","scenario":null}]},{"parameter":"FW","unit":"m3","values":[{"value":"4,77E+00","module":"A1-A3","scenario":null},{"value":"4,39E-03","module":"A4","scenario":null},{"value":"6,49E-05","module":"A5","scenario":null},{"value":"5,20E-01","module":"B2","scenario":null},{"value":"0,00E+00","module":"B4","scenario":null},{"value":"0,00E+00","module":"C1","scenario":null},{"value":"6,30E-04","module":"C2","scenario":null},{"value":"1,39E-02","module":"C3","scenario":null},{"value":"7,62E-03","module":"C4","scenario":null},{"value":"-2,47E-01","module":"D","scenario":null}]}],"end_of_life_waste":[{"parameter":"HWD","unit":"kg","values":[{"value":"2,26E+00","module":"A1-A3","scenario":null},{"value":"2,11E-03","module":"A4","scenario":null},{"value":"0,00E+00","module":"A5","scenario":null},{"value":"3,25E+01","module":"B2","scenario":null},{"value":"0,00E+00","module":"B4","scenario":null},{"value":"0,00E+00","module":"C1","scenario":null},{"value":"3,00E-04","module":"C2","scenario":null},{"value":"0,00E+00","module":"C3","scenario":null},{"value":"3,30E+01","module":"C4","scenario":null},{"value":"1,04E-02","module":"D","scenario":null}]},{"parameter":"NHWD","unit":"kg","values":[{"value":"3,35E+01","module":"A1-A3","scenario":null},{"value":"3,13E+00","module":"A4","scenario":null},{"value":"3,59E-01","module":"A5","scenario":null},{"value":"5,11E+00","module":"B2","scenario":null},{"value":"0,00E+00","module":"B4","scenario":null},{"value":"0,00E+00","module":"C1","scenario":null},{"value":"3,45E-01","module":"C2","scenario":null},{"value":"2,79E+01","module":"C3","scenario":null},{"value":"3,27E-01","module":"C4","scenario":null},{"value":"-1,68E+00","module":"D","scenario":null}]},{"parameter":"RWD","unit":"kg","values":[{"value":"5,91E-03","module":"A1-A3","scenario":null},{"value":"2,66E-04","module":"A4","scenario":null},{"value":"0,00E+00","module":"A5","scenario":null},{"value":"1,75E-03","module":"B2","scenario":null},{"value":"0,00E+00","module":"B4","scenario":null},{"value":"0,00E+00","module":"C1","scenario":null},{"value":"3,79E-05","module":"C2","scenario":null},{"value":"0,00E+00","module":"C3","scenario":null},{"value":"5,20E-05","module":"C4","scenario":null},{"value":"-2,85E-04","module":"D","scenario":null}]}],"end_of_life_flow":[{"parameter":"CRU","unit":"kg","values":[{"value":"0,00E+00","module":"A1-A3","scenario":null},{"value":"0,00E+00","module":"A4","scenario":null},{"value":"3,41E+00","module":"A5","scenario":null},{"value":"0,00E+00","module":"B2","scenario":null},{"value":"0,00E+00","module":"B4","scenario":null},{"value":"0,00E+00","module":"C1","scenario":null},{"value":"0,00E+00","module":"C2","scenario":null},{"value":"0,00E+00","module":"C3","scenario":null},{"value":"0,00E+00","module":"C4","scenario":null},{"value":"0,00E+00","module":"D","scenario":null}]},{"parameter":"MFR","unit":"kg","values":[{"value":"9,03E-01","module":"A1-A3","scenario":null},{"value":"0,00E+00","module":"A4","scenario":null},{"value":"1,16E-01","module":"A5","scenario":null},{"value":"1,34E-01","module":"B2","scenario":null},{"value":"0,00E+00","module":"B4","scenario":null},{"value":"0,00E+00","module":"C1","scenario":null},{"value":"0,00E+00","module":"C2","scenario":null},{"value":"6,91E-01","module":"C3","scenario":null},{"value":"0,00E+00","module":"C4","scenario":null},{"value":"0,00E+00","module":"D","scenario":null}]},{"parameter":"MER","unit":"kg","values":[{"value":"3,08E+00","module":"A1-A3","scenario":null},{"value":"0,00E+00","module":"A4","scenario":null},{"value":"1,78E-01","module":"A5","scenario":null},{"value":"6,25E-05","module":"B2","scenario":null},{"value":"0,00E+00","module":"B4","scenario":null},{"value":"0,00E+00","module":"C1","scenario":null},{"value":"0,00E+00","module":"C2","scenario":null},{"value":"5,23E+01","module":"C3","scenario":null},{"value":"0,00E+00","module":"C4","scenario":null},{"value":"0,00E+00","module":"D","scenario":null}]},{"parameter":"EEE","unit":"MJ","values":[{"value":"1,30E+00","module":"A1-A3","scenario":null},{"value":"0,00E+00","module":"A4","scenario":null},{"value":"1,24E-01","module":"A5","scenario":null},{"value":"2,51E+00","module":"B2","scenario":null},{"value":"0,00E+00","module":"B4","scenario":null},{"value":"0,00E+00","module":"C1","scenario":null},{"value":"0,00E+00","module":"C2","scenario":null},{"value":"1,52E+01","module":"C3","scenario":null},{"value":"0,00E+00","module":"C4","scenario":null},{"value":"0,00E+00","module":"D","scenario":null}]},{"parameter":"EET","unit":"MJ","values":[{"value":"1,92E+01","module":"A1-A3","scenario":null},{"value":"0,00E+00","module":"A4","scenario":null},{"value":"1,87E+00","module":"A5","scenario":null},{"value":"3,60E+01","module":"B2","scenario":null},{"value":"0,00E+00","module":"B4","scenario":null},{"value":"0,00E+00","module":"C1","scenario":null},{"value":"0,00E+00","module":"C2","scenario":null},{"value":"2,30E+02","module":"C3","scenario":null},{"value":"0,00E+00","module":"C4","scenario":null},{"value":"0,00E+00","module":"D","scenario":null}]}]}