{"product_name":"\u00d619-27 - Parco Bench, SiOO:X oak","epd_id":"NEPD-7338-6731","declared_unit":{"unit":"stk","amount":1},"compliance":["EN 15804+A2","ISO 14025","ISO 21930"],"producer_name":"Nola Industrier Aktiebolag","environmental_impact":[{"parameter":"GWP-total","unit":"kg CO2-eq","values":[{"value":"3,53E+01","module":"A1-A3","scenario":null},{"value":"1,62E+00","module":"A4","scenario":null},{"value":"2,12E+01","module":"A5","scenario":null},{"value":"0,00E+00","module":"B2","scenario":null},{"value":"0,00E+00","module":"B3","scenario":null},{"value":"0,00E+00","module":"B4","scenario":null},{"value":"0,00E+00","module":"C1","scenario":null},{"value":"3,71E-01","module":"C2","scenario":null},{"value":"1,83E+01","module":"C3","scenario":null},{"value":"1,90E-01","module":"C4","scenario":null},{"value":"-8,05E+00","module":"D","scenario":null}]},{"parameter":"GWP-fossil","unit":"kg CO2-eq","values":[{"value":"7,20E+01","module":"A1-A3","scenario":null},{"value":"1,62E+00","module":"A4","scenario":null},{"value":"3,85E-01","module":"A5","scenario":null},{"value":"0,00E+00","module":"B2","scenario":null},{"value":"0,00E+00","module":"B3","scenario":null},{"value":"0,00E+00","module":"B4","scenario":null},{"value":"0,00E+00","module":"C1","scenario":null},{"value":"3,71E-01","module":"C2","scenario":null},{"value":"1,67E+00","module":"C3","scenario":null},{"value":"1,90E-01","module":"C4","scenario":null},{"value":"-8,02E+00","module":"D","scenario":null}]},{"parameter":"GWP-biogenic","unit":"kg CO2-eq","values":[{"value":"-3,72E+01","module":"A1-A3","scenario":null},{"value":"6,64E-04","module":"A4","scenario":null},{"value":"2,08E+01","module":"A5","scenario":null},{"value":"0,00E+00","module":"B2","scenario":null},{"value":"0,00E+00","module":"B3","scenario":null},{"value":"0,00E+00","module":"B4","scenario":null},{"value":"0,00E+00","module":"C1","scenario":null},{"value":"1,51E-04","module":"C2","scenario":null},{"value":"1,66E+01","module":"C3","scenario":null},{"value":"1,27E-04","module":"C4","scenario":null},{"value":"-5,35E-03","module":"D","scenario":null}]},{"parameter":"GWP-luluc","unit":"kg CO2-eq","values":[{"value":"4,72E-01","module":"A1-A3","scenario":null},{"value":"4,72E-04","module":"A4","scenario":null},{"value":"9,60E-05","module":"A5","scenario":null},{"value":"0,00E+00","module":"B2","scenario":null},{"value":"0,00E+00","module":"B3","scenario":null},{"value":"0,00E+00","module":"B4","scenario":null},{"value":"0,00E+00","module":"C1","scenario":null},{"value":"1,30E-04","module":"C2","scenario":null},{"value":"3,47E-04","module":"C3","scenario":null},{"value":"4,87E-05","module":"C4","scenario":null},{"value":"-2,45E-02","module":"D","scenario":null}]},{"parameter":"ODP","unit":"kg CFC11-eq","values":[{"value":"7,07E-06","module":"A1-A3","scenario":null},{"value":"3,74E-07","module":"A4","scenario":null},{"value":"6,00E-08","module":"A5","scenario":null},{"value":"0,00E+00","module":"B2","scenario":null},{"value":"0,00E+00","module":"B3","scenario":null},{"value":"0,00E+00","module":"B4","scenario":null},{"value":"0,00E+00","module":"C1","scenario":null},{"value":"8,45E-08","module":"C2","scenario":null},{"value":"1,56E-07","module":"C3","scenario":null},{"value":"4,78E-08","module":"C4","scenario":null},{"value":"-4,47E-02","module":"D","scenario":null}]},{"parameter":"AP","unit":"mol H+-eq","values":[{"value":"4,10E-01","module":"A1-A3","scenario":null},{"value":"6,80E-03","module":"A4","scenario":null},{"value":"2,99E-03","module":"A5","scenario":null},{"value":"0,00E+00","module":"B2","scenario":null},{"value":"0,00E+00","module":"B3","scenario":null},{"value":"0,00E+00","module":"B4","scenario":null},{"value":"0,00E+00","module":"C1","scenario":null},{"value":"1,52E-03","module":"C2","scenario":null},{"value":"4,01E-03","module":"C3","scenario":null},{"value":"1,13E-03","module":"C4","scenario":null},{"value":"-4,19E-02","module":"D","scenario":null}]},{"parameter":"POCP","unit":"kg NMVOC-eq","values":[{"value":"3,76E-01","module":"A1-A3","scenario":null},{"value":"7,27E-03","module":"A4","scenario":null},{"value":"3,54E-03","module":"A5","scenario":null},{"value":"0,00E+00","module":"B2","scenario":null},{"value":"0,00E+00","module":"B3","scenario":null},{"value":"0,00E+00","module":"B4","scenario":null},{"value":"0,00E+00","module":"C1","scenario":null},{"value":"1,52E-03","module":"C2","scenario":null},{"value":"3,97E-03","module":"C3","scenario":null},{"value":"1,26E-03","module":"C4","scenario":null},{"value":"-4,21E-02","module":"D","scenario":null}]},{"parameter":"ADPE","unit":"kg Sb-eq","values":[{"value":"1,52E-03","module":"A1-A3","scenario":null},{"value":"2,76E-05","module":"A4","scenario":null},{"value":"6,08E-06","module":"A5","scenario":null},{"value":"0,00E+00","module":"B2","scenario":null},{"value":"0,00E+00","module":"B3","scenario":null},{"value":"0,00E+00","module":"B4","scenario":null},{"value":"0,00E+00","module":"C1","scenario":null},{"value":"1,00E-05","module":"C2","scenario":null},{"value":"5,30E-06","module":"C3","scenario":null},{"value":"2,63E-06","module":"C4","scenario":null},{"value":"-1,34E-04","module":"D","scenario":null}]},{"parameter":"ADPF","unit":"MJ","values":[{"value":"1,44E+03","module":"A1-A3","scenario":null},{"value":"2,52E+01","module":"A4","scenario":null},{"value":"4,41E+00","module":"A5","scenario":null},{"value":"0,00E+00","module":"B2","scenario":null},{"value":"0,00E+00","module":"B3","scenario":null},{"value":"0,00E+00","module":"B4","scenario":null},{"value":"0,00E+00","module":"C1","scenario":null},{"value":"5,59E+00","module":"C2","scenario":null},{"value":"6,90E+00","module":"C3","scenario":null},{"value":"3,58E+00","module":"C4","scenario":null},{"value":"-7,11E+01","module":"D","scenario":null}]},{"parameter":"WDP","unit":"m3 world-eq. Deprived","values":[{"value":"7,30E+04","module":"A1-A3","scenario":null},{"value":"1,93E+01","module":"A4","scenario":null},{"value":"6,91E+00","module":"A5","scenario":null},{"value":"0,00E+00","module":"B2","scenario":null},{"value":"0,00E+00","module":"B3","scenario":null},{"value":"0,00E+00","module":"B4","scenario":null},{"value":"0,00E+00","module":"C1","scenario":null},{"value":"5,33E+00","module":"C2","scenario":null},{"value":"2,32E+01","module":"C3","scenario":null},{"value":"1,17E+01","module":"C4","scenario":null},{"value":"2,75E+02","module":"D","scenario":null}]},{"parameter":"EP-freshwater","unit":"kg P-eq","values":[{"value":"4,50E-03","module":"A1-A3","scenario":null},{"value":"1,23E-05","module":"A4","scenario":null},{"value":"4,47E-06","module":"A5","scenario":null},{"value":"0,00E+00","module":"B2","scenario":null},{"value":"0,00E+00","module":"B3","scenario":null},{"value":"0,00E+00","module":"B4","scenario":null},{"value":"0,00E+00","module":"C1","scenario":null},{"value":"2,91E-06","module":"C2","scenario":null},{"value":"3,35E-05","module":"C3","scenario":null},{"value":"1,87E-06","module":"C4","scenario":null},{"value":"-5,11E-04","module":"D","scenario":null}]},{"parameter":"EP-marine","unit":"kg N-eq","values":[{"value":"8,35E-02","module":"A1-A3","scenario":null},{"value":"2,04E-03","module":"A4","scenario":null},{"value":"1,29E-03","module":"A5","scenario":null},{"value":"0,00E+00","module":"B2","scenario":null},{"value":"0,00E+00","module":"B3","scenario":null},{"value":"0,00E+00","module":"B4","scenario":null},{"value":"0,00E+00","module":"C1","scenario":null},{"value":"4,50E-04","module":"C2","scenario":null},{"value":"1,38E-03","module":"C3","scenario":null},{"value":"3,94E-04","module":"C4","scenario":null},{"value":"-9,27E-03","module":"D","scenario":null}]},{"parameter":"EP-terrestrial","unit":"mol N-eq.","values":[{"value":"9,61E-01","module":"A1-A3","scenario":null},{"value":"2,26E-02","module":"A4","scenario":null},{"value":"1,37E-02","module":"A5","scenario":null},{"value":"0,00E+00","module":"B2","scenario":null},{"value":"0,00E+00","module":"B3","scenario":null},{"value":"0,00E+00","module":"B4","scenario":null},{"value":"0,00E+00","module":"C1","scenario":null},{"value":"4,97E-03","module":"C2","scenario":null},{"value":"1,49E-02","module":"C3","scenario":null},{"value":"4,38E-03","module":"C4","scenario":null},{"value":"-9,58E-02","module":"D","scenario":null}]},{"parameter":"GWP-IOBC","unit":"kg CO2-eq","values":[{"value":"7,27E+01","module":"A1-A3","scenario":null},{"value":"1,62E+00","module":"A4","scenario":null},{"value":"3,85E-01","module":"A5","scenario":null},{"value":"0,00E+00","module":"B2","scenario":null},{"value":"0,00E+00","module":"B3","scenario":null},{"value":"0,00E+00","module":"B4","scenario":null},{"value":"0,00E+00","module":"C1","scenario":null},{"value":"3,71E-01","module":"C2","scenario":null},{"value":"1,55E+00","module":"C3","scenario":null},{"value":"1,90E-01","module":"C4","scenario":null},{"value":"-1,17E+01","module":"D","scenario":null}]}],"additional_environmental_impact":[{"parameter":"PM","unit":"Disease incidence","values":[{"value":"6,57E-06","module":"A1-A3","scenario":null},{"value":"1,42E-07","module":"A4","scenario":null},{"value":"3,67E-08","module":"A5","scenario":null},{"value":"0,00E+00","module":"B2","scenario":null},{"value":"0,00E+00","module":"B3","scenario":null},{"value":"0,00E+00","module":"B4","scenario":null},{"value":"0,00E+00","module":"C1","scenario":null},{"value":"2,67E-08","module":"C2","scenario":null},{"value":"7,74E-08","module":"C3","scenario":null},{"value":"1,97E-08","module":"C4","scenario":null},{"value":"-9,21E-07","module":"D","scenario":null}]},{"parameter":"ETP-fw","unit":"CTUe","values":[{"value":"3,42E+03","module":"A1-A3","scenario":null},{"value":"1,84E+01","module":"A4","scenario":null},{"value":"5,01E+00","module":"A5","scenario":null},{"value":"0,00E+00","module":"B2","scenario":null},{"value":"0,00E+00","module":"B3","scenario":null},{"value":"0,00E+00","module":"B4","scenario":null},{"value":"0,00E+00","module":"C1","scenario":null},{"value":"4,12E+00","module":"C2","scenario":null},{"value":"3,42E+01","module":"C3","scenario":null},{"value":"2,56E+00","module":"C4","scenario":null},{"value":"-4,61E+02","module":"D","scenario":null}]},{"parameter":"HTP-c","unit":"CTUh","values":[{"value":"5,19E-07","module":"A1-A3","scenario":null},{"value":"0,00E+00","module":"A4","scenario":null},{"value":"5,52E-10","module":"A5","scenario":null},{"value":"0,00E+00","module":"B2","scenario":null},{"value":"0,00E+00","module":"B3","scenario":null},{"value":"0,00E+00","module":"B4","scenario":null},{"value":"0,00E+00","module":"C1","scenario":null},{"value":"0,00E+00","module":"C2","scenario":null},{"value":"2,44E-09","module":"C3","scenario":null},{"value":"1,02E-10","module":"C4","scenario":null},{"value":"-3,65E-08","module":"D","scenario":null}]},{"parameter":"HTP-nc","unit":"CTUh","values":[{"value":"2,45E-06","module":"A1-A3","scenario":null},{"value":"1,78E-08","module":"A4","scenario":null},{"value":"2,65E-08","module":"A5","scenario":null},{"value":"0,00E+00","module":"B2","scenario":null},{"value":"0,00E+00","module":"B3","scenario":null},{"value":"0,00E+00","module":"B4","scenario":null},{"value":"0,00E+00","module":"C1","scenario":null},{"value":"4,45E-09","module":"C2","scenario":null},{"value":"2,92E-08","module":"C3","scenario":null},{"value":"3,00E-09","module":"C4","scenario":null},{"value":"7,29E-07","module":"D","scenario":null}]},{"parameter":"SQP","unit":"-","values":[{"value":"4,40E+03","module":"A1-A3","scenario":null},{"value":"2,89E+01","module":"A4","scenario":null},{"value":"2,55E+00","module":"A5","scenario":null},{"value":"0,00E+00","module":"B2","scenario":null},{"value":"0,00E+00","module":"B3","scenario":null},{"value":"0,00E+00","module":"B4","scenario":null},{"value":"0,00E+00","module":"C1","scenario":null},{"value":"3,86E+00","module":"C2","scenario":null},{"value":"2,34E+00","module":"C3","scenario":null},{"value":"7,92E+00","module":"C4","scenario":null},{"value":"-6,34E+01","module":"D","scenario":null}]},{"parameter":"IRP","unit":"kBq U235-eq","values":[{"value":"2,60E+01","module":"A1-A3","scenario":null},{"value":"1,10E-01","module":"A4","scenario":null},{"value":"1,60E-02","module":"A5","scenario":null},{"value":"0,00E+00","module":"B2","scenario":null},{"value":"0,00E+00","module":"B3","scenario":null},{"value":"0,00E+00","module":"B4","scenario":null},{"value":"0,00E+00","module":"C1","scenario":null},{"value":"2,44E-02","module":"C2","scenario":null},{"value":"2,73E-02","module":"C3","scenario":null},{"value":"1,46E-02","module":"C4","scenario":null},{"value":"-2,95E-02","module":"D","scenario":null}]}],"resource_use":[{"parameter":"PERE","unit":"MJ","values":[{"value":"7,37E+02","module":"A1-A3","scenario":null},{"value":"3,17E-01","module":"A4","scenario":null},{"value":"9,09E-02","module":"A5","scenario":null},{"value":"0,00E+00","module":"B2","scenario":null},{"value":"0,00E+00","module":"B3","scenario":null},{"value":"0,00E+00","module":"B4","scenario":null},{"value":"0,00E+00","module":"C1","scenario":null},{"value":"7,89E-02","module":"C2","scenario":null},{"value":"9,74E-01","module":"C3","scenario":null},{"value":"8,69E-02","module":"C4","scenario":null},{"value":"-5,93E+01","module":"D","scenario":null}]},{"parameter":"PERM","unit":"","values":[{"value":"3,30E+02","module":"A1-A3","scenario":null},{"value":"0,00E+00","module":"A4","scenario":null},{"value":"-1,91E+02","module":"A5","scenario":null},{"value":"0,00E+00","module":"B2","scenario":null},{"value":"0,00E+00","module":"B3","scenario":null},{"value":"0,00E+00","module":"B4","scenario":null},{"value":"0,00E+00","module":"C1","scenario":null},{"value":"0,00E+00","module":"C2","scenario":null},{"value":"-1,39E+02","module":"C3","scenario":null},{"value":"0,00E+00","module":"C4","scenario":null},{"value":"0,00E+00","module":"D","scenario":null}]},{"parameter":"PERT","unit":"MJ","values":[{"value":"1,07E+03","module":"A1-A3","scenario":null},{"value":"3,17E-01","module":"A4","scenario":null},{"value":"-1,91E+02","module":"A5","scenario":null},{"value":"0,00E+00","module":"B2","scenario":null},{"value":"0,00E+00","module":"B3","scenario":null},{"value":"0,00E+00","module":"B4","scenario":null},{"value":"0,00E+00","module":"C1","scenario":null},{"value":"7,89E-02","module":"C2","scenario":null},{"value":"-1,38E+02","module":"C3","scenario":null},{"value":"8,69E-02","module":"C4","scenario":null},{"value":"-5,93E+01","module":"D","scenario":null}]},{"parameter":"PENRE","unit":"MJ","values":[{"value":"1,44E+03","module":"A1-A3","scenario":null},{"value":"2,52E+01","module":"A4","scenario":null},{"value":"4,41E+00","module":"A5","scenario":null},{"value":"0,00E+00","module":"B2","scenario":null},{"value":"0,00E+00","module":"B3","scenario":null},{"value":"0,00E+00","module":"B4","scenario":null},{"value":"0,00E+00","module":"C1","scenario":null},{"value":"5,59E+00","module":"C2","scenario":null},{"value":"6,92E+00","module":"C3","scenario":null},{"value":"3,58E+00","module":"C4","scenario":null},{"value":"-7,11E+01","module":"D","scenario":null}]},{"parameter":"PENRM","unit":"MJ","values":[{"value":"1,01E+01","module":"A1-A3","scenario":null},{"value":"0,00E+00","module":"A4","scenario":null},{"value":"-8,07E+00","module":"A5","scenario":null},{"value":"0,00E+00","module":"B2","scenario":null},{"value":"0,00E+00","module":"B3","scenario":null},{"value":"0,00E+00","module":"B4","scenario":null},{"value":"0,00E+00","module":"C1","scenario":null},{"value":"0,00E+00","module":"C2","scenario":null},{"value":"0,00E+00","module":"C3","scenario":null},{"value":"0,00E+00","module":"C4","scenario":null},{"value":"0,00E+00","module":"D","scenario":null}]},{"parameter":"PENRT","unit":"MJ","values":[{"value":"1,45E+03","module":"A1-A3","scenario":null},{"value":"2,52E+01","module":"A4","scenario":null},{"value":"-3,66E+00","module":"A5","scenario":null},{"value":"0,00E+00","module":"B2","scenario":null},{"value":"0,00E+00","module":"B3","scenario":null},{"value":"0,00E+00","module":"B4","scenario":null},{"value":"0,00E+00","module":"C1","scenario":null},{"value":"5,59E+00","module":"C2","scenario":null},{"value":"6,92E+00","module":"C3","scenario":null},{"value":"3,58E+00","module":"C4","scenario":null},{"value":"-7,11E+01","module":"D","scenario":null}]},{"parameter":"SM","unit":"kg","values":[{"value":"8,52E-02","module":"A1-A3","scenario":null},{"value":"0,00E+00","module":"A4","scenario":null},{"value":"0,00E+00","module":"A5","scenario":null},{"value":"0,00E+00","module":"B2","scenario":null},{"value":"0,00E+00","module":"B3","scenario":null},{"value":"0,00E+00","module":"B4","scenario":null},{"value":"0,00E+00","module":"C1","scenario":null},{"value":"0,00E+00","module":"C2","scenario":null},{"value":"0,00E+00","module":"C3","scenario":null},{"value":"0,00E+00","module":"C4","scenario":null},{"value":"0,00E+00","module":"D","scenario":null}]},{"parameter":"RSF","unit":"MJ","values":[{"value":"2,19E+00","module":"A1-A3","scenario":null},{"value":"1,11E-02","module":"A4","scenario":null},{"value":"2,65E-03","module":"A5","scenario":null},{"value":"0,00E+00","module":"B2","scenario":null},{"value":"0,00E+00","module":"B3","scenario":null},{"value":"0,00E+00","module":"B4","scenario":null},{"value":"0,00E+00","module":"C1","scenario":null},{"value":"2,82E-03","module":"C2","scenario":null},{"value":"2,14E-02","module":"C3","scenario":null},{"value":"2,09E-03","module":"C4","scenario":null},{"value":"2,58E-01","module":"D","scenario":null}]},{"parameter":"NRSF","unit":"MJ","values":[{"value":"4,90E+01","module":"A1-A3","scenario":null},{"value":"3,71E-02","module":"A4","scenario":null},{"value":"2,98E-02","module":"A5","scenario":null},{"value":"0,00E+00","module":"B2","scenario":null},{"value":"0,00E+00","module":"B3","scenario":null},{"value":"0,00E+00","module":"B4","scenario":null},{"value":"0,00E+00","module":"C1","scenario":null},{"value":"1,01E-02","module":"C2","scenario":null},{"value":"0,00E+00","module":"C3","scenario":null},{"value":"1,15E-01","module":"C4","scenario":null},{"value":"4,57E+00","module":"D","scenario":null}]},{"parameter":"FW","unit":"m3","values":[{"value":"1,37E+00","module":"A1-A3","scenario":null},{"value":"2,87E-03","module":"A4","scenario":null},{"value":"3,20E-03","module":"A5","scenario":null},{"value":"0,00E+00","module":"B2","scenario":null},{"value":"0,00E+00","module":"B3","scenario":null},{"value":"0,00E+00","module":"B4","scenario":null},{"value":"0,00E+00","module":"C1","scenario":null},{"value":"5,89E-04","module":"C2","scenario":null},{"value":"7,67E-03","module":"C3","scenario":null},{"value":"3,41E-03","module":"C4","scenario":null},{"value":"-8,09E-02","module":"D","scenario":null}]}],"end_of_life_waste":[{"parameter":"HWD","unit":"kg","values":[{"value":"3,65E-01","module":"A1-A3","scenario":null},{"value":"1,38E-03","module":"A4","scenario":null},{"value":"0,00E+00","module":"A5","scenario":null},{"value":"0,00E+00","module":"B2","scenario":null},{"value":"0,00E+00","module":"B3","scenario":null},{"value":"0,00E+00","module":"B4","scenario":null},{"value":"0,00E+00","module":"C1","scenario":null},{"value":"2,85E-04","module":"C2","scenario":null},{"value":"0,00E+00","module":"C3","scenario":null},{"value":"1,32E+01","module":"C4","scenario":null},{"value":"-3,89E-02","module":"D","scenario":null}]},{"parameter":"NHWD","unit":"kg","values":[{"value":"3,63E+01","module":"A1-A3","scenario":null},{"value":"2,19E+00","module":"A4","scenario":null},{"value":"1,39E+01","module":"A5","scenario":null},{"value":"0,00E+00","module":"B2","scenario":null},{"value":"0,00E+00","module":"B3","scenario":null},{"value":"0,00E+00","module":"B4","scenario":null},{"value":"0,00E+00","module":"C1","scenario":null},{"value":"2,67E-01","module":"C2","scenario":null},{"value":"6,50E-01","module":"C3","scenario":null},{"value":"2,09E-01","module":"C4","scenario":null},{"value":"-3,24E+00","module":"D","scenario":null}]},{"parameter":"RWD","unit":"kg","values":[{"value":"1,25E-02","module":"A1-A3","scenario":null},{"value":"1,72E-04","module":"A4","scenario":null},{"value":"0,00E+00","module":"A5","scenario":null},{"value":"0,00E+00","module":"B2","scenario":null},{"value":"0,00E+00","module":"B3","scenario":null},{"value":"0,00E+00","module":"B4","scenario":null},{"value":"0,00E+00","module":"C1","scenario":null},{"value":"3,81E-05","module":"C2","scenario":null},{"value":"0,00E+00","module":"C3","scenario":null},{"value":"2,07E-05","module":"C4","scenario":null},{"value":"-2,55E-05","module":"D","scenario":null}]}],"end_of_life_flow":[{"parameter":"CRU","unit":"kg","values":[{"value":"0,00E+00","module":"A1-A3","scenario":null},{"value":"0,00E+00","module":"A4","scenario":null},{"value":"0,00E+00","module":"A5","scenario":null},{"value":"0,00E+00","module":"B2","scenario":null},{"value":"0,00E+00","module":"B3","scenario":null},{"value":"0,00E+00","module":"B4","scenario":null},{"value":"0,00E+00","module":"C1","scenario":null},{"value":"0,00E+00","module":"C2","scenario":null},{"value":"0,00E+00","module":"C3","scenario":null},{"value":"0,00E+00","module":"C4","scenario":null},{"value":"0,00E+00","module":"D","scenario":null}]},{"parameter":"MFR","unit":"kg","values":[{"value":"4,63E+00","module":"A1-A3","scenario":null},{"value":"0,00E+00","module":"A4","scenario":null},{"value":"9,73E-02","module":"A5","scenario":null},{"value":"0,00E+00","module":"B2","scenario":null},{"value":"0,00E+00","module":"B3","scenario":null},{"value":"0,00E+00","module":"B4","scenario":null},{"value":"0,00E+00","module":"C1","scenario":null},{"value":"0,00E+00","module":"C2","scenario":null},{"value":"6,76E+00","module":"C3","scenario":null},{"value":"0,00E+00","module":"C4","scenario":null},{"value":"0,00E+00","module":"D","scenario":null}]},{"parameter":"MER","unit":"kg","values":[{"value":"1,24E+00","module":"A1-A3","scenario":null},{"value":"0,00E+00","module":"A4","scenario":null},{"value":"1,36E+01","module":"A5","scenario":null},{"value":"0,00E+00","module":"B2","scenario":null},{"value":"0,00E+00","module":"B3","scenario":null},{"value":"0,00E+00","module":"B4","scenario":null},{"value":"0,00E+00","module":"C1","scenario":null},{"value":"0,00E+00","module":"C2","scenario":null},{"value":"3,05E+01","module":"C3","scenario":null},{"value":"0,00E+00","module":"C4","scenario":null},{"value":"0,00E+00","module":"D","scenario":null}]},{"parameter":"EEE","unit":"MJ","values":[{"value":"8,62E-01","module":"A1-A3","scenario":null},{"value":"0,00E+00","module":"A4","scenario":null},{"value":"9,49E+00","module":"A5","scenario":null},{"value":"0,00E+00","module":"B2","scenario":null},{"value":"0,00E+00","module":"B3","scenario":null},{"value":"0,00E+00","module":"B4","scenario":null},{"value":"0,00E+00","module":"C1","scenario":null},{"value":"0,00E+00","module":"C2","scenario":null},{"value":"7,48E+00","module":"C3","scenario":null},{"value":"0,00E+00","module":"C4","scenario":null},{"value":"0,00E+00","module":"D","scenario":null}]},{"parameter":"EET","unit":"MJ","values":[{"value":"1,30E+01","module":"A1-A3","scenario":null},{"value":"0,00E+00","module":"A4","scenario":null},{"value":"1,44E+02","module":"A5","scenario":null},{"value":"0,00E+00","module":"B2","scenario":null},{"value":"0,00E+00","module":"B3","scenario":null},{"value":"0,00E+00","module":"B4","scenario":null},{"value":"0,00E+00","module":"C1","scenario":null},{"value":"0,00E+00","module":"C2","scenario":null},{"value":"1,13E+02","module":"C3","scenario":null},{"value":"0,00E+00","module":"C4","scenario":null},{"value":"0,00E+00","module":"D","scenario":null}]}]}