{"product_name":"AB 6t Tau","epd_id":"NEPD-6032-5292","declared_unit":{"unit":"ton","amount":1},"compliance":["EN 15804+A2","ISO 14025","ISO 21930"],"producer_name":"","environmental_impact":[{"parameter":"GWP-total","unit":"kg CO2-eq","values":[{"value":"1,70E+01","module":"A1","scenario":null},{"value":"1,10E+01","module":"A2","scenario":null},{"value":"3,00E+01","module":"A3","scenario":null},{"value":"0,00E+00","module":"A4","scenario":null},{"value":"3,90E+00","module":"C1","scenario":null},{"value":"4,36E+00","module":"C2","scenario":null},{"value":"2,12E+00","module":"C3","scenario":null},{"value":"0,00E+00","module":"C4","scenario":null},{"value":"-4,27E+01","module":"D","scenario":null},{"value":"5,81E+01","module":"A1A3","scenario":null}]},{"parameter":"GWP-fossil","unit":"kg CO2-eq","values":[{"value":"1,70E+01","module":"A1","scenario":null},{"value":"1,10E+01","module":"A2","scenario":null},{"value":"3,00E+01","module":"A3","scenario":null},{"value":"0,00E+00","module":"A4","scenario":null},{"value":"3,90E+00","module":"C1","scenario":null},{"value":"4,36E+00","module":"C2","scenario":null},{"value":"2,12E+00","module":"C3","scenario":null},{"value":"0,00E+00","module":"C4","scenario":null},{"value":"-4,27E+01","module":"D","scenario":null},{"value":"5,80E+01","module":"A1A3","scenario":null}]},{"parameter":"GWP-biogenic","unit":"kg CO2-eq","values":[{"value":"2,84E-02","module":"A1","scenario":null},{"value":"1,74E-03","module":"A2","scenario":null},{"value":"3,91E-02","module":"A3","scenario":null},{"value":"0,00E+00","module":"A4","scenario":null},{"value":"1,14E-03","module":"C1","scenario":null},{"value":"3,30E-03","module":"C2","scenario":null},{"value":"5,90E-04","module":"C3","scenario":null},{"value":"0,00E+00","module":"C4","scenario":null},{"value":"0,00E+00","module":"D","scenario":null},{"value":"6,92E-02","module":"A1A3","scenario":null}]},{"parameter":"GWP-luluc","unit":"kg CO2-eq","values":[{"value":"8,39E-03","module":"A1","scenario":null},{"value":"4,34E-03","module":"A2","scenario":null},{"value":"5,46E-03","module":"A3","scenario":null},{"value":"0,00E+00","module":"A4","scenario":null},{"value":"3,13E-04","module":"C1","scenario":null},{"value":"1,33E-03","module":"C2","scenario":null},{"value":"1,67E-04","module":"C3","scenario":null},{"value":"0,00E+00","module":"C4","scenario":null},{"value":"-3,41E-02","module":"D","scenario":null},{"value":"1,82E-02","module":"A1A3","scenario":null}]},{"parameter":"ODP","unit":"kg CFC11-eq","values":[{"value":"1,79E-06","module":"A1","scenario":null},{"value":"2,26E-06","module":"A2","scenario":null},{"value":"5,59E-06","module":"A3","scenario":null},{"value":"0,00E+00","module":"A4","scenario":null},{"value":"8,42E-07","module":"C1","scenario":null},{"value":"1,05E-06","module":"C2","scenario":null},{"value":"4,58E-07","module":"C3","scenario":null},{"value":"0,00E+00","module":"C4","scenario":null},{"value":"-6,29E-05","module":"D","scenario":null},{"value":"9,63E-06","module":"A1A3","scenario":null}]},{"parameter":"AP","unit":"mol H+-eq","values":[{"value":"1,44E-01","module":"A1","scenario":null},{"value":"2,22E-01","module":"A2","scenario":null},{"value":"9,16E-02","module":"A3","scenario":null},{"value":"0,00E+00","module":"A4","scenario":null},{"value":"4,07E-02","module":"C1","scenario":null},{"value":"1,40E-02","module":"C2","scenario":null},{"value":"2,22E-02","module":"C3","scenario":null},{"value":"0,00E+00","module":"C4","scenario":null},{"value":"-4,30E-01","module":"D","scenario":null},{"value":"4,57E-01","module":"A1A3","scenario":null}]},{"parameter":"POCP","unit":"kg NMVOC-eq","values":[{"value":"1,35E-01","module":"A1","scenario":null},{"value":"1,51E-01","module":"A2","scenario":null},{"value":"8,32E-02","module":"A3","scenario":null},{"value":"0,00E+00","module":"A4","scenario":null},{"value":"5,42E-02","module":"C1","scenario":null},{"value":"1,35E-02","module":"C2","scenario":null},{"value":"2,95E-02","module":"C3","scenario":null},{"value":"0,00E+00","module":"C4","scenario":null},{"value":"-5,10E-01","module":"D","scenario":null},{"value":"3,69E-01","module":"A1A3","scenario":null}]},{"parameter":"ADPE","unit":"kg Sb-eq","values":[{"value":"7,26E-04","module":"A1","scenario":null},{"value":"1,33E-04","module":"A2","scenario":null},{"value":"6,82E-05","module":"A3","scenario":null},{"value":"0,00E+00","module":"A4","scenario":null},{"value":"6,19E-06","module":"C1","scenario":null},{"value":"7,75E-05","module":"C2","scenario":null},{"value":"3,25E-06","module":"C3","scenario":null},{"value":"0,00E+00","module":"C4","scenario":null},{"value":"-3,78E-04","module":"D","scenario":null},{"value":"9,27E-04","module":"A1A3","scenario":null}]},{"parameter":"ADPF","unit":"MJ","values":[{"value":"2,86E+03","module":"A1","scenario":null},{"value":"1,52E+02","module":"A2","scenario":null},{"value":"3,92E+02","module":"A3","scenario":null},{"value":"0,00E+00","module":"A4","scenario":null},{"value":"5,37E+01","module":"C1","scenario":null},{"value":"7,07E+01","module":"C2","scenario":null},{"value":"2,92E+01","module":"C3","scenario":null},{"value":"0,00E+00","module":"C4","scenario":null},{"value":"-4,01E+03","module":"D","scenario":null},{"value":"3,40E+03","module":"A1A3","scenario":null}]},{"parameter":"WDP","unit":"m3 world-eq. Deprived","values":[{"value":"2,31E+03","module":"A1","scenario":null},{"value":"7,72E+01","module":"A2","scenario":null},{"value":"5,33E+02","module":"A3","scenario":null},{"value":"0,00E+00","module":"A4","scenario":null},{"value":"1,22E+01","module":"C1","scenario":null},{"value":"5,42E+01","module":"C2","scenario":null},{"value":"6,19E+00","module":"C3","scenario":null},{"value":"0,00E+00","module":"C4","scenario":null},{"value":"-3,25E+04","module":"D","scenario":null},{"value":"2,92E+03","module":"A1A3","scenario":null}]},{"parameter":"EP-freshwater","unit":"kg P-eq","values":[{"value":"2,97E-04","module":"A1","scenario":null},{"value":"5,28E-05","module":"A2","scenario":null},{"value":"3,05E-04","module":"A3","scenario":null},{"value":"0,00E+00","module":"A4","scenario":null},{"value":"1,44E-05","module":"C1","scenario":null},{"value":"3,47E-05","module":"C2","scenario":null},{"value":"7,72E-06","module":"C3","scenario":null},{"value":"0,00E+00","module":"C4","scenario":null},{"value":"-8,92E-04","module":"D","scenario":null},{"value":"6,55E-04","module":"A1A3","scenario":null}]},{"parameter":"EP-marine","unit":"kg N-eq","values":[{"value":"3,87E-02","module":"A1","scenario":null},{"value":"5,11E-02","module":"A2","scenario":null},{"value":"2,21E-02","module":"A3","scenario":null},{"value":"0,00E+00","module":"A4","scenario":null},{"value":"1,80E-02","module":"C1","scenario":null},{"value":"3,07E-03","module":"C2","scenario":null},{"value":"9,79E-03","module":"C3","scenario":null},{"value":"0,00E+00","module":"C4","scenario":null},{"value":"-8,21E-02","module":"D","scenario":null},{"value":"1,12E-01","module":"A1A3","scenario":null}]},{"parameter":"EP-terrestrial","unit":"mol N-eq.","values":[{"value":"4,39E-01","module":"A1","scenario":null},{"value":"5,70E-01","module":"A2","scenario":null},{"value":"2,48E-01","module":"A3","scenario":null},{"value":"0,00E+00","module":"A4","scenario":null},{"value":"1,97E-01","module":"C1","scenario":null},{"value":"3,43E-02","module":"C2","scenario":null},{"value":"1,07E-01","module":"C3","scenario":null},{"value":"0,00E+00","module":"C4","scenario":null},{"value":"-9,30E-01","module":"D","scenario":null},{"value":"1,26E+00","module":"A1A3","scenario":null}]},{"parameter":"GWP-IOBC","unit":"kg CO2-eq","values":[{"value":"1,72E+01","module":"A1","scenario":null},{"value":"1,10E+01","module":"A2","scenario":null},{"value":"3,04E+01","module":"A3","scenario":null},{"value":"0,00E+00","module":"A4","scenario":null},{"value":"3,68E+00","module":"C1","scenario":null},{"value":"4,33E+00","module":"C2","scenario":null},{"value":"2,00E+00","module":"C3","scenario":null},{"value":"0,00E+00","module":"C4","scenario":null},{"value":"-4,16E+01","module":"D","scenario":null},{"value":"5,86E+01","module":"A1A3","scenario":null}]}],"additional_environmental_impact":[{"parameter":"PM","unit":"Disease incidence","values":[{"value":"9,48E-07","module":"A1","scenario":null},{"value":"3,59E-07","module":"A2","scenario":null},{"value":"9,72E-07","module":"A3","scenario":null},{"value":"0,00E+00","module":"A4","scenario":null},{"value":"1,08E-06","module":"C1","scenario":null},{"value":"3,50E-07","module":"C2","scenario":null},{"value":"5,87E-07","module":"C3","scenario":null},{"value":"0,00E+00","module":"C4","scenario":null},{"value":"-2,72E-06","module":"D","scenario":null},{"value":"2,28E-06","module":"A1A3","scenario":null}]},{"parameter":"ETP-fw","unit":"CTUe","values":[{"value":"7,42E+02","module":"A1","scenario":null},{"value":"9,35E+01","module":"A2","scenario":null},{"value":"2,64E+02","module":"A3","scenario":null},{"value":"0,00E+00","module":"A4","scenario":null},{"value":"2,94E+01","module":"C1","scenario":null},{"value":"5,17E+01","module":"C2","scenario":null},{"value":"1,60E+01","module":"C3","scenario":null},{"value":"0,00E+00","module":"C4","scenario":null},{"value":"-2,55E+03","module":"D","scenario":null},{"value":"1,10E+03","module":"A1A3","scenario":null}]},{"parameter":"HTP-c","unit":"CTUh","values":[{"value":"1,42E-08","module":"A1","scenario":null},{"value":"0,00E+00","module":"A2","scenario":null},{"value":"9,82E-09","module":"A3","scenario":null},{"value":"0,00E+00","module":"A4","scenario":null},{"value":"1,13E-09","module":"C1","scenario":null},{"value":"0,00E+00","module":"C2","scenario":null},{"value":"1,00E-09","module":"C3","scenario":null},{"value":"0,00E+00","module":"C4","scenario":null},{"value":"-2,50E-08","module":"D","scenario":null},{"value":"2,40E-08","module":"A1A3","scenario":null}]},{"parameter":"HTP-nc","unit":"CTUh","values":[{"value":"2,19E-07","module":"A1","scenario":null},{"value":"4,92E-08","module":"A2","scenario":null},{"value":"3,06E-07","module":"A3","scenario":null},{"value":"0,00E+00","module":"A4","scenario":null},{"value":"2,71E-08","module":"C1","scenario":null},{"value":"5,00E-08","module":"C2","scenario":null},{"value":"1,50E-08","module":"C3","scenario":null},{"value":"0,00E+00","module":"C4","scenario":null},{"value":"-6,26E-07","module":"D","scenario":null},{"value":"5,74E-07","module":"A1A3","scenario":null}]},{"parameter":"SQP","unit":"-","values":[{"value":"4,11E+02","module":"A1","scenario":null},{"value":"6,50E+01","module":"A2","scenario":null},{"value":"9,61E+01","module":"A3","scenario":null},{"value":"0,00E+00","module":"A4","scenario":null},{"value":"6,96E+00","module":"C1","scenario":null},{"value":"8,11E+01","module":"C2","scenario":null},{"value":"3,70E+00","module":"C3","scenario":null},{"value":"0,00E+00","module":"C4","scenario":null},{"value":"-9,03E+02","module":"D","scenario":null},{"value":"5,72E+02","module":"A1A3","scenario":null}]},{"parameter":"IRP","unit":"kBq U235-eq","values":[{"value":"4,56E-01","module":"A1","scenario":null},{"value":"6,62E-01","module":"A2","scenario":null},{"value":"1,63E+00","module":"A3","scenario":null},{"value":"0,00E+00","module":"A4","scenario":null},{"value":"2,30E-01","module":"C1","scenario":null},{"value":"3,09E-01","module":"C2","scenario":null},{"value":"1,25E-01","module":"C3","scenario":null},{"value":"0,00E+00","module":"C4","scenario":null},{"value":"-2,01E+01","module":"D","scenario":null},{"value":"2,75E+00","module":"A1A3","scenario":null}]}],"resource_use":[{"parameter":"PERE","unit":"MJ","values":[{"value":"1,77E+01","module":"A1","scenario":null},{"value":"1,33E+00","module":"A2","scenario":null},{"value":"2,72E+01","module":"A3","scenario":null},{"value":"0,00E+00","module":"A4","scenario":null},{"value":"2,97E-01","module":"C1","scenario":null},{"value":"8,90E-01","module":"C2","scenario":null},{"value":"1,58E-01","module":"C3","scenario":null},{"value":"0,00E+00","module":"C4","scenario":null},{"value":"-2,22E+02","module":"D","scenario":null},{"value":"4,63E+01","module":"A1A3","scenario":null}]},{"parameter":"PERM","unit":"","values":[{"value":"0,00E+00","module":"A1","scenario":null},{"value":"0,00E+00","module":"A2","scenario":null},{"value":"0,00E+00","module":"A3","scenario":null},{"value":"0,00E+00","module":"A4","scenario":null},{"value":"0,00E+00","module":"C1","scenario":null},{"value":"0,00E+00","module":"C2","scenario":null},{"value":"0,00E+00","module":"C3","scenario":null},{"value":"0,00E+00","module":"C4","scenario":null},{"value":"0,00E+00","module":"D","scenario":null},{"value":"0,00E+00","module":"A1A3","scenario":null}]},{"parameter":"PERT","unit":"MJ","values":[{"value":"1,77E+01","module":"A1","scenario":null},{"value":"1,33E+00","module":"A2","scenario":null},{"value":"2,72E+01","module":"A3","scenario":null},{"value":"0,00E+00","module":"A4","scenario":null},{"value":"2,97E-01","module":"C1","scenario":null},{"value":"8,90E-01","module":"C2","scenario":null},{"value":"1,58E-01","module":"C3","scenario":null},{"value":"0,00E+00","module":"C4","scenario":null},{"value":"-2,22E+02","module":"D","scenario":null},{"value":"4,63E+01","module":"A1A3","scenario":null}]},{"parameter":"PENRE","unit":"MJ","values":[{"value":"4,23E+02","module":"A1","scenario":null},{"value":"1,53E+02","module":"A2","scenario":null},{"value":"3,94E+02","module":"A3","scenario":null},{"value":"0,00E+00","module":"A4","scenario":null},{"value":"5,34E+01","module":"C1","scenario":null},{"value":"7,13E+01","module":"C2","scenario":null},{"value":"2,90E+01","module":"C3","scenario":null},{"value":"0,00E+00","module":"C4","scenario":null},{"value":"-4,01E+03","module":"D","scenario":null},{"value":"9,70E+02","module":"A1A3","scenario":null}]},{"parameter":"PENRM","unit":"MJ","values":[{"value":"2,44E+03","module":"A1","scenario":null},{"value":"0,00E+00","module":"A2","scenario":null},{"value":"0,00E+00","module":"A3","scenario":null},{"value":"0,00E+00","module":"A4","scenario":null},{"value":"0,00E+00","module":"C1","scenario":null},{"value":"0,00E+00","module":"C2","scenario":null},{"value":"0,00E+00","module":"C3","scenario":null},{"value":"0,00E+00","module":"C4","scenario":null},{"value":"0,00E+00","module":"D","scenario":null},{"value":"2,44E+03","module":"A1A3","scenario":null}]},{"parameter":"PENRT","unit":"MJ","values":[{"value":"2,86E+03","module":"A1","scenario":null},{"value":"1,53E+02","module":"A2","scenario":null},{"value":"3,94E+02","module":"A3","scenario":null},{"value":"0,00E+00","module":"A4","scenario":null},{"value":"5,34E+01","module":"C1","scenario":null},{"value":"7,13E+01","module":"C2","scenario":null},{"value":"2,90E+01","module":"C3","scenario":null},{"value":"0,00E+00","module":"C4","scenario":null},{"value":"-4,01E+03","module":"D","scenario":null},{"value":"3,41E+03","module":"A1A3","scenario":null}]},{"parameter":"SM","unit":"kg","values":[{"value":"1,22E-01","module":"A1","scenario":null},{"value":"4,96E-02","module":"A2","scenario":null},{"value":"1,97E-01","module":"A3","scenario":null},{"value":"0,00E+00","module":"A4","scenario":null},{"value":"2,65E-02","module":"C1","scenario":null},{"value":"2,44E-02","module":"C2","scenario":null},{"value":"1,43E-02","module":"C3","scenario":null},{"value":"0,00E+00","module":"C4","scenario":null},{"value":"-8,46E+01","module":"D","scenario":null},{"value":"3,69E-01","module":"A1A3","scenario":null}]},{"parameter":"RSF","unit":"MJ","values":[{"value":"2,62E-01","module":"A1","scenario":null},{"value":"4,81E-02","module":"A2","scenario":null},{"value":"9,92E-01","module":"A3","scenario":null},{"value":"0,00E+00","module":"A4","scenario":null},{"value":"7,63E-03","module":"C1","scenario":null},{"value":"3,12E-02","module":"C2","scenario":null},{"value":"3,88E-03","module":"C3","scenario":null},{"value":"0,00E+00","module":"C4","scenario":null},{"value":"-2,43E+00","module":"D","scenario":null},{"value":"1,30E+00","module":"A1A3","scenario":null}]},{"parameter":"NRSF","unit":"MJ","values":[{"value":"3,90E-01","module":"A1","scenario":null},{"value":"2,35E-01","module":"A2","scenario":null},{"value":"7,83E-01","module":"A3","scenario":null},{"value":"0,00E+00","module":"A4","scenario":null},{"value":"1,05E-01","module":"C1","scenario":null},{"value":"1,04E-01","module":"C2","scenario":null},{"value":"5,72E-02","module":"C3","scenario":null},{"value":"0,00E+00","module":"C4","scenario":null},{"value":"-1,01E+00","module":"D","scenario":null},{"value":"1,41E+00","module":"A1A3","scenario":null}]},{"parameter":"FW","unit":"m3","values":[{"value":"6,93E-01","module":"A1","scenario":null},{"value":"9,65E-03","module":"A2","scenario":null},{"value":"1,16E-01","module":"A3","scenario":null},{"value":"0,00E+00","module":"A4","scenario":null},{"value":"9,81E-03","module":"C1","scenario":null},{"value":"8,05E-03","module":"C2","scenario":null},{"value":"1,50E-03","module":"C3","scenario":null},{"value":"0,00E+00","module":"C4","scenario":null},{"value":"-1,97E+00","module":"D","scenario":null},{"value":"8,19E-01","module":"A1A3","scenario":null}]}],"end_of_life_waste":[{"parameter":"HWD","unit":"kg","values":[{"value":"3,42E-02","module":"A1","scenario":null},{"value":"6,28E-03","module":"A2","scenario":null},{"value":"4,89E-02","module":"A3","scenario":null},{"value":"0,00E+00","module":"A4","scenario":null},{"value":"1,59E-03","module":"C1","scenario":null},{"value":"3,87E-03","module":"C2","scenario":null},{"value":"8,59E-04","module":"C3","scenario":null},{"value":"0,00E+00","module":"C4","scenario":null},{"value":"-1,61E+00","module":"D","scenario":null},{"value":"8,94E-02","module":"A1A3","scenario":null}]},{"parameter":"NHWD","unit":"kg","values":[{"value":"1,27E+00","module":"A1","scenario":null},{"value":"4,01E+00","module":"A2","scenario":null},{"value":"8,60E-01","module":"A3","scenario":null},{"value":"0,00E+00","module":"A4","scenario":null},{"value":"7,62E-02","module":"C1","scenario":null},{"value":"6,15E+00","module":"C2","scenario":null},{"value":"3,46E-02","module":"C3","scenario":null},{"value":"0,00E+00","module":"C4","scenario":null},{"value":"-5,20E+00","module":"D","scenario":null},{"value":"6,15E+00","module":"A1A3","scenario":null}]},{"parameter":"RWD","unit":"kg","values":[{"value":"3,13E-02","module":"A1","scenario":null},{"value":"1,06E-03","module":"A2","scenario":null},{"value":"2,50E-03","module":"A3","scenario":null},{"value":"0,00E+00","module":"A4","scenario":null},{"value":"3,73E-04","module":"C1","scenario":null},{"value":"4,83E-04","module":"C2","scenario":null},{"value":"2,03E-04","module":"C3","scenario":null},{"value":"0,00E+00","module":"C4","scenario":null},{"value":"-2,95E-02","module":"D","scenario":null},{"value":"3,49E-02","module":"A1A3","scenario":null}]}],"end_of_life_flow":[{"parameter":"CRU","unit":"kg","values":[{"value":"0,00E+00","module":"A1","scenario":null},{"value":"0,00E+00","module":"A2","scenario":null},{"value":"0,00E+00","module":"A3","scenario":null},{"value":"0,00E+00","module":"A4","scenario":null},{"value":"0,00E+00","module":"C1","scenario":null},{"value":"0,00E+00","module":"C2","scenario":null},{"value":"0,00E+00","module":"C3","scenario":null},{"value":"0,00E+00","module":"C4","scenario":null},{"value":"0,00E+00","module":"D","scenario":null},{"value":"0,00E+00","module":"A1A3","scenario":null}]},{"parameter":"MFR","unit":"kg","values":[{"value":"1,08E-01","module":"A1","scenario":null},{"value":"3,04E-02","module":"A2","scenario":null},{"value":"1,62E-03","module":"A3","scenario":null},{"value":"0,00E+00","module":"A4","scenario":null},{"value":"8,51E-05","module":"C1","scenario":null},{"value":"3,42E-04","module":"C2","scenario":null},{"value":"4,36E-05","module":"C3","scenario":null},{"value":"0,00E+00","module":"C4","scenario":null},{"value":"-3,60E-01","module":"D","scenario":null},{"value":"1,40E-01","module":"A1A3","scenario":null}]},{"parameter":"MER","unit":"kg","values":[{"value":"2,45E-03","module":"A1","scenario":null},{"value":"2,09E-02","module":"A2","scenario":null},{"value":"1,92E-01","module":"A3","scenario":null},{"value":"0,00E+00","module":"A4","scenario":null},{"value":"2,60E-02","module":"C1","scenario":null},{"value":"2,11E-02","module":"C2","scenario":null},{"value":"1,41E-02","module":"C3","scenario":null},{"value":"0,00E+00","module":"C4","scenario":null},{"value":"-2,54E-02","module":"D","scenario":null},{"value":"2,16E-01","module":"A1A3","scenario":null}]},{"parameter":"EEE","unit":"MJ","values":[{"value":"3,56E-02","module":"A1","scenario":null},{"value":"3,49E-03","module":"A2","scenario":null},{"value":"5,40E-02","module":"A3","scenario":null},{"value":"0,00E+00","module":"A4","scenario":null},{"value":"2,90E-04","module":"C1","scenario":null},{"value":"3,68E-03","module":"C2","scenario":null},{"value":"1,50E-04","module":"C3","scenario":null},{"value":"0,00E+00","module":"C4","scenario":null},{"value":"-8,10E+00","module":"D","scenario":null},{"value":"9,31E-02","module":"A1A3","scenario":null}]},{"parameter":"EET","unit":"MJ","values":[{"value":"5,40E-01","module":"A1","scenario":null},{"value":"5,29E-02","module":"A2","scenario":null},{"value":"8,18E-01","module":"A3","scenario":null},{"value":"0,00E+00","module":"A4","scenario":null},{"value":"4,39E-03","module":"C1","scenario":null},{"value":"5,60E-02","module":"C2","scenario":null},{"value":"2,26E-03","module":"C3","scenario":null},{"value":"0,00E+00","module":"C4","scenario":null},{"value":"-1,23E+02","module":"D","scenario":null},{"value":"1,41E+00","module":"A1A3","scenario":null}]}]}