{"product_name":"Taburett Plus","epd_id":"NEPD-7406-6791","declared_unit":{"unit":"stk","amount":1},"compliance":["EN 15804+A2","ISO 14025","ISO 21930"],"producer_name":"Lammhults M\u00f6bel AB","environmental_impact":[{"parameter":"GWP-total","unit":"kg CO2-eq","values":[{"value":"1,48E+01","module":"A1-A3","scenario":null},{"value":"4,48E-01","module":"A4","scenario":null},{"value":"1,80E+00","module":"A5","scenario":null},{"value":"1,61E-03","module":"B2","scenario":null},{"value":"0,00E+00","module":"B3","scenario":null},{"value":"0,00E+00","module":"B4","scenario":null},{"value":"0,00E+00","module":"C1","scenario":null},{"value":"4,09E-02","module":"C2","scenario":null},{"value":"3,11E+00","module":"C3","scenario":null},{"value":"1,89E-02","module":"C4","scenario":null},{"value":"-1,15E+00","module":"D","scenario":null}]},{"parameter":"GWP-fossil","unit":"kg CO2-eq","values":[{"value":"1,59E+01","module":"A1-A3","scenario":null},{"value":"4,48E-01","module":"A4","scenario":null},{"value":"1,93E-02","module":"A5","scenario":null},{"value":"1,25E-03","module":"B2","scenario":null},{"value":"0,00E+00","module":"B3","scenario":null},{"value":"0,00E+00","module":"B4","scenario":null},{"value":"0,00E+00","module":"C1","scenario":null},{"value":"4,08E-02","module":"C2","scenario":null},{"value":"3,11E+00","module":"C3","scenario":null},{"value":"1,89E-02","module":"C4","scenario":null},{"value":"-1,14E+00","module":"D","scenario":null}]},{"parameter":"GWP-biogenic","unit":"kg CO2-eq","values":[{"value":"-1,14E+00","module":"A1-A3","scenario":null},{"value":"1,85E-04","module":"A4","scenario":null},{"value":"1,78E+00","module":"A5","scenario":null},{"value":"4,83E-05","module":"B2","scenario":null},{"value":"0,00E+00","module":"B3","scenario":null},{"value":"0,00E+00","module":"B4","scenario":null},{"value":"0,00E+00","module":"C1","scenario":null},{"value":"1,69E-05","module":"C2","scenario":null},{"value":"3,16E-04","module":"C3","scenario":null},{"value":"1,42E-05","module":"C4","scenario":null},{"value":"-8,78E-04","module":"D","scenario":null}]},{"parameter":"GWP-luluc","unit":"kg CO2-eq","values":[{"value":"5,99E-02","module":"A1-A3","scenario":null},{"value":"1,59E-04","module":"A4","scenario":null},{"value":"5,79E-06","module":"A5","scenario":null},{"value":"3,13E-04","module":"B2","scenario":null},{"value":"0,00E+00","module":"B3","scenario":null},{"value":"0,00E+00","module":"B4","scenario":null},{"value":"0,00E+00","module":"C1","scenario":null},{"value":"1,45E-05","module":"C2","scenario":null},{"value":"2,02E-05","module":"C3","scenario":null},{"value":"5,81E-06","module":"C4","scenario":null},{"value":"-6,08E-03","module":"D","scenario":null}]},{"parameter":"ODP","unit":"kg CFC11-eq","values":[{"value":"1,50E-06","module":"A1-A3","scenario":null},{"value":"1,01E-07","module":"A4","scenario":null},{"value":"3,72E-09","module":"A5","scenario":null},{"value":"1,28E-10","module":"B2","scenario":null},{"value":"0,00E+00","module":"B3","scenario":null},{"value":"0,00E+00","module":"B4","scenario":null},{"value":"0,00E+00","module":"C1","scenario":null},{"value":"9,25E-09","module":"C2","scenario":null},{"value":"9,28E-09","module":"C3","scenario":null},{"value":"5,99E-09","module":"C4","scenario":null},{"value":"-1,19E-02","module":"D","scenario":null}]},{"parameter":"AP","unit":"mol H+-eq","values":[{"value":"8,65E-02","module":"A1-A3","scenario":null},{"value":"1,29E-03","module":"A4","scenario":null},{"value":"8,33E-05","module":"A5","scenario":null},{"value":"8,61E-06","module":"B2","scenario":null},{"value":"0,00E+00","module":"B3","scenario":null},{"value":"0,00E+00","module":"B4","scenario":null},{"value":"0,00E+00","module":"C1","scenario":null},{"value":"1,17E-04","module":"C2","scenario":null},{"value":"7,28E-04","module":"C3","scenario":null},{"value":"1,36E-04","module":"C4","scenario":null},{"value":"-6,21E-03","module":"D","scenario":null}]},{"parameter":"POCP","unit":"kg NMVOC-eq","values":[{"value":"7,05E-02","module":"A1-A3","scenario":null},{"value":"1,09E-03","module":"A4","scenario":null},{"value":"8,61E-05","module":"A5","scenario":null},{"value":"4,97E-06","module":"B2","scenario":null},{"value":"0,00E+00","module":"B3","scenario":null},{"value":"0,00E+00","module":"B4","scenario":null},{"value":"0,00E+00","module":"C1","scenario":null},{"value":"9,95E-05","module":"C2","scenario":null},{"value":"8,54E-04","module":"C3","scenario":null},{"value":"1,55E-04","module":"C4","scenario":null},{"value":"-6,22E-03","module":"D","scenario":null}]},{"parameter":"ADPE","unit":"kg Sb-eq","values":[{"value":"2,92E-03","module":"A1-A3","scenario":null},{"value":"1,24E-05","module":"A4","scenario":null},{"value":"4,26E-07","module":"A5","scenario":null},{"value":"4,23E-08","module":"B2","scenario":null},{"value":"0,00E+00","module":"B3","scenario":null},{"value":"0,00E+00","module":"B4","scenario":null},{"value":"0,00E+00","module":"C1","scenario":null},{"value":"1,13E-06","module":"C2","scenario":null},{"value":"4,66E-07","module":"C3","scenario":null},{"value":"3,35E-07","module":"C4","scenario":null},{"value":"-1,85E-05","module":"D","scenario":null}]},{"parameter":"ADPF","unit":"MJ","values":[{"value":"2,31E+02","module":"A1-A3","scenario":null},{"value":"6,77E+00","module":"A4","scenario":null},{"value":"2,47E-01","module":"A5","scenario":null},{"value":"2,00E-02","module":"B2","scenario":null},{"value":"0,00E+00","module":"B3","scenario":null},{"value":"0,00E+00","module":"B4","scenario":null},{"value":"0,00E+00","module":"C1","scenario":null},{"value":"6,17E-01","module":"C2","scenario":null},{"value":"5,53E-01","module":"C3","scenario":null},{"value":"4,42E-01","module":"C4","scenario":null},{"value":"-1,06E+01","module":"D","scenario":null}]},{"parameter":"WDP","unit":"m3 world-eq. Deprived","values":[{"value":"5,21E+03","module":"A1-A3","scenario":null},{"value":"6,55E+00","module":"A4","scenario":null},{"value":"3,35E-01","module":"A5","scenario":null},{"value":"3,20E-01","module":"B2","scenario":null},{"value":"0,00E+00","module":"B3","scenario":null},{"value":"0,00E+00","module":"B4","scenario":null},{"value":"0,00E+00","module":"C1","scenario":null},{"value":"5,97E-01","module":"C2","scenario":null},{"value":"2,00E+00","module":"C3","scenario":null},{"value":"8,19E-01","module":"C4","scenario":null},{"value":"2,15E+01","module":"D","scenario":null}]},{"parameter":"EP-freshwater","unit":"kg P-eq","values":[{"value":"1,01E-03","module":"A1-A3","scenario":null},{"value":"3,58E-06","module":"A4","scenario":null},{"value":"1,44E-07","module":"A5","scenario":null},{"value":"1,68E-06","module":"B2","scenario":null},{"value":"0,00E+00","module":"B3","scenario":null},{"value":"0,00E+00","module":"B4","scenario":null},{"value":"0,00E+00","module":"C1","scenario":null},{"value":"3,26E-07","module":"C2","scenario":null},{"value":"1,16E-06","module":"C3","scenario":null},{"value":"1,86E-07","module":"C4","scenario":null},{"value":"-7,48E-05","module":"D","scenario":null}]},{"parameter":"EP-marine","unit":"kg N-eq","values":[{"value":"1,90E-02","module":"A1-A3","scenario":null},{"value":"2,55E-04","module":"A4","scenario":null},{"value":"2,92E-05","module":"A5","scenario":null},{"value":"3,62E-06","module":"B2","scenario":null},{"value":"0,00E+00","module":"B3","scenario":null},{"value":"0,00E+00","module":"B4","scenario":null},{"value":"0,00E+00","module":"C1","scenario":null},{"value":"2,32E-05","module":"C2","scenario":null},{"value":"3,33E-04","module":"C3","scenario":null},{"value":"4,87E-05","module":"C4","scenario":null},{"value":"-1,45E-03","module":"D","scenario":null}]},{"parameter":"EP-terrestrial","unit":"mol N-eq.","values":[{"value":"2,04E-01","module":"A1-A3","scenario":null},{"value":"2,85E-03","module":"A4","scenario":null},{"value":"2,98E-04","module":"A5","scenario":null},{"value":"1,99E-05","module":"B2","scenario":null},{"value":"0,00E+00","module":"B3","scenario":null},{"value":"0,00E+00","module":"B4","scenario":null},{"value":"0,00E+00","module":"C1","scenario":null},{"value":"2,60E-04","module":"C2","scenario":null},{"value":"3,44E-03","module":"C3","scenario":null},{"value":"5,39E-04","module":"C4","scenario":null},{"value":"-1,51E-02","module":"D","scenario":null}]},{"parameter":"GWP-IOBC","unit":"kg CO2-eq","values":[{"value":"2,35E+01","module":"A1-A3","scenario":null},{"value":"4,48E-01","module":"A4","scenario":null},{"value":"1,93E-02","module":"A5","scenario":null},{"value":"1,61E-03","module":"B2","scenario":null},{"value":"0,00E+00","module":"B3","scenario":null},{"value":"0,00E+00","module":"B4","scenario":null},{"value":"0,00E+00","module":"C1","scenario":null},{"value":"4,09E-02","module":"C2","scenario":null},{"value":"2,94E+00","module":"C3","scenario":null},{"value":"2,24E-02","module":"C4","scenario":null},{"value":"-1,63E+00","module":"D","scenario":null}]}],"additional_environmental_impact":[{"parameter":"PM","unit":"Disease incidence","values":[{"value":"1,62E-06","module":"A1-A3","scenario":null},{"value":"2,74E-08","module":"A4","scenario":null},{"value":"1,24E-09","module":"A5","scenario":null},{"value":"8,70E-11","module":"B2","scenario":null},{"value":"0,00E+00","module":"B3","scenario":null},{"value":"0,00E+00","module":"B4","scenario":null},{"value":"0,00E+00","module":"C1","scenario":null},{"value":"2,50E-09","module":"C2","scenario":null},{"value":"7,38E-09","module":"C3","scenario":null},{"value":"2,51E-09","module":"C4","scenario":null},{"value":"-1,63E-07","module":"D","scenario":null}]},{"parameter":"ETP-fw","unit":"CTUe","values":[{"value":"7,60E+02","module":"A1-A3","scenario":null},{"value":"5,02E+00","module":"A4","scenario":null},{"value":"3,26E-01","module":"A5","scenario":null},{"value":"3,96E-02","module":"B2","scenario":null},{"value":"0,00E+00","module":"B3","scenario":null},{"value":"0,00E+00","module":"B4","scenario":null},{"value":"0,00E+00","module":"C1","scenario":null},{"value":"4,58E-01","module":"C2","scenario":null},{"value":"7,44E+00","module":"C3","scenario":null},{"value":"2,54E-01","module":"C4","scenario":null},{"value":"-6,73E+01","module":"D","scenario":null}]},{"parameter":"HTP-c","unit":"CTUh","values":[{"value":"7,18E-08","module":"A1-A3","scenario":null},{"value":"0,00E+00","module":"A4","scenario":null},{"value":"1,00E-11","module":"A5","scenario":null},{"value":"4,00E-12","module":"B2","scenario":null},{"value":"0,00E+00","module":"B3","scenario":null},{"value":"0,00E+00","module":"B4","scenario":null},{"value":"0,00E+00","module":"C1","scenario":null},{"value":"0,00E+00","module":"C2","scenario":null},{"value":"3,05E-10","module":"C3","scenario":null},{"value":"9,00E-12","module":"C4","scenario":null},{"value":"-4,94E-09","module":"D","scenario":null}]},{"parameter":"HTP-nc","unit":"CTUh","values":[{"value":"5,01E-07","module":"A1-A3","scenario":null},{"value":"5,48E-09","module":"A4","scenario":null},{"value":"4,07E-10","module":"A5","scenario":null},{"value":"7,50E-11","module":"B2","scenario":null},{"value":"0,00E+00","module":"B3","scenario":null},{"value":"0,00E+00","module":"B4","scenario":null},{"value":"0,00E+00","module":"C1","scenario":null},{"value":"5,00E-10","module":"C2","scenario":null},{"value":"8,18E-09","module":"C3","scenario":null},{"value":"2,34E-10","module":"C4","scenario":null},{"value":"9,01E-08","module":"D","scenario":null}]},{"parameter":"SQP","unit":"-","values":[{"value":"3,93E+02","module":"A1-A3","scenario":null},{"value":"4,73E+00","module":"A4","scenario":null},{"value":"1,76E-01","module":"A5","scenario":null},{"value":"1,75E-02","module":"B2","scenario":null},{"value":"0,00E+00","module":"B3","scenario":null},{"value":"0,00E+00","module":"B4","scenario":null},{"value":"0,00E+00","module":"C1","scenario":null},{"value":"4,32E-01","module":"C2","scenario":null},{"value":"1,10E-01","module":"C3","scenario":null},{"value":"9,56E-01","module":"C4","scenario":null},{"value":"-1,63E+01","module":"D","scenario":null}]},{"parameter":"IRP","unit":"kBq U235-eq","values":[{"value":"2,19E+00","module":"A1-A3","scenario":null},{"value":"2,96E-02","module":"A4","scenario":null},{"value":"1,06E-03","module":"A5","scenario":null},{"value":"1,30E-04","module":"B2","scenario":null},{"value":"0,00E+00","module":"B3","scenario":null},{"value":"0,00E+00","module":"B4","scenario":null},{"value":"0,00E+00","module":"C1","scenario":null},{"value":"2,70E-03","module":"C2","scenario":null},{"value":"1,52E-03","module":"C3","scenario":null},{"value":"1,77E-03","module":"C4","scenario":null},{"value":"-1,15E-02","module":"D","scenario":null}]}],"resource_use":[{"parameter":"PERE","unit":"MJ","values":[{"value":"1,33E+02","module":"A1-A3","scenario":null},{"value":"9,69E-02","module":"A4","scenario":null},{"value":"4,15E-03","module":"A5","scenario":null},{"value":"5,36E-03","module":"B2","scenario":null},{"value":"0,00E+00","module":"B3","scenario":null},{"value":"0,00E+00","module":"B4","scenario":null},{"value":"0,00E+00","module":"C1","scenario":null},{"value":"8,84E-03","module":"C2","scenario":null},{"value":"3,23E-02","module":"C3","scenario":null},{"value":"7,96E-03","module":"C4","scenario":null},{"value":"-1,51E+01","module":"D","scenario":null}]},{"parameter":"PERM","unit":"","values":[{"value":"9,31E+00","module":"A1-A3","scenario":null},{"value":"0,00E+00","module":"A4","scenario":null},{"value":"-9,31E+00","module":"A5","scenario":null},{"value":"0,00E+00","module":"B2","scenario":null},{"value":"0,00E+00","module":"B3","scenario":null},{"value":"0,00E+00","module":"B4","scenario":null},{"value":"0,00E+00","module":"C1","scenario":null},{"value":"0,00E+00","module":"C2","scenario":null},{"value":"0,00E+00","module":"C3","scenario":null},{"value":"0,00E+00","module":"C4","scenario":null},{"value":"0,00E+00","module":"D","scenario":null}]},{"parameter":"PERT","unit":"MJ","values":[{"value":"1,42E+02","module":"A1-A3","scenario":null},{"value":"9,69E-02","module":"A4","scenario":null},{"value":"-9,31E+00","module":"A5","scenario":null},{"value":"5,36E-03","module":"B2","scenario":null},{"value":"0,00E+00","module":"B3","scenario":null},{"value":"0,00E+00","module":"B4","scenario":null},{"value":"0,00E+00","module":"C1","scenario":null},{"value":"8,84E-03","module":"C2","scenario":null},{"value":"3,23E-02","module":"C3","scenario":null},{"value":"7,96E-03","module":"C4","scenario":null},{"value":"-1,51E+01","module":"D","scenario":null}]},{"parameter":"PENRE","unit":"MJ","values":[{"value":"2,42E+02","module":"A1-A3","scenario":null},{"value":"6,77E+00","module":"A4","scenario":null},{"value":"2,47E-01","module":"A5","scenario":null},{"value":"2,04E-02","module":"B2","scenario":null},{"value":"0,00E+00","module":"B3","scenario":null},{"value":"0,00E+00","module":"B4","scenario":null},{"value":"0,00E+00","module":"C1","scenario":null},{"value":"6,17E-01","module":"C2","scenario":null},{"value":"5,68E-01","module":"C3","scenario":null},{"value":"4,43E-01","module":"C4","scenario":null},{"value":"-1,06E+01","module":"D","scenario":null}]},{"parameter":"PENRM","unit":"MJ","values":[{"value":"5,35E+01","module":"A1-A3","scenario":null},{"value":"0,00E+00","module":"A4","scenario":null},{"value":"-1,04E+00","module":"A5","scenario":null},{"value":"0,00E+00","module":"B2","scenario":null},{"value":"0,00E+00","module":"B3","scenario":null},{"value":"0,00E+00","module":"B4","scenario":null},{"value":"0,00E+00","module":"C1","scenario":null},{"value":"0,00E+00","module":"C2","scenario":null},{"value":"-5,24E+01","module":"C3","scenario":null},{"value":"0,00E+00","module":"C4","scenario":null},{"value":"0,00E+00","module":"D","scenario":null}]},{"parameter":"PENRT","unit":"MJ","values":[{"value":"2,96E+02","module":"A1-A3","scenario":null},{"value":"6,77E+00","module":"A4","scenario":null},{"value":"-7,89E-01","module":"A5","scenario":null},{"value":"2,04E-02","module":"B2","scenario":null},{"value":"0,00E+00","module":"B3","scenario":null},{"value":"0,00E+00","module":"B4","scenario":null},{"value":"0,00E+00","module":"C1","scenario":null},{"value":"6,17E-01","module":"C2","scenario":null},{"value":"-5,19E+01","module":"C3","scenario":null},{"value":"4,43E-01","module":"C4","scenario":null},{"value":"-1,06E+01","module":"D","scenario":null}]},{"parameter":"SM","unit":"kg","values":[{"value":"1,88E+00","module":"A1-A3","scenario":null},{"value":"0,00E+00","module":"A4","scenario":null},{"value":"0,00E+00","module":"A5","scenario":null},{"value":"0,00E+00","module":"B2","scenario":null},{"value":"0,00E+00","module":"B3","scenario":null},{"value":"0,00E+00","module":"B4","scenario":null},{"value":"0,00E+00","module":"C1","scenario":null},{"value":"0,00E+00","module":"C2","scenario":null},{"value":"0,00E+00","module":"C3","scenario":null},{"value":"0,00E+00","module":"C4","scenario":null},{"value":"0,00E+00","module":"D","scenario":null}]},{"parameter":"RSF","unit":"MJ","values":[{"value":"6,66E-01","module":"A1-A3","scenario":null},{"value":"3,47E-03","module":"A4","scenario":null},{"value":"1,36E-04","module":"A5","scenario":null},{"value":"1,95E-04","module":"B2","scenario":null},{"value":"0,00E+00","module":"B3","scenario":null},{"value":"0,00E+00","module":"B4","scenario":null},{"value":"0,00E+00","module":"C1","scenario":null},{"value":"3,16E-04","module":"C2","scenario":null},{"value":"7,03E-04","module":"C3","scenario":null},{"value":"2,11E-04","module":"C4","scenario":null},{"value":"3,28E-02","module":"D","scenario":null}]},{"parameter":"NRSF","unit":"MJ","values":[{"value":"1,15E+00","module":"A1-A3","scenario":null},{"value":"1,24E-02","module":"A4","scenario":null},{"value":"5,51E-04","module":"A5","scenario":null},{"value":"1,94E-04","module":"B2","scenario":null},{"value":"0,00E+00","module":"B3","scenario":null},{"value":"0,00E+00","module":"B4","scenario":null},{"value":"0,00E+00","module":"C1","scenario":null},{"value":"1,13E-03","module":"C2","scenario":null},{"value":"0,00E+00","module":"C3","scenario":null},{"value":"1,02E-02","module":"C4","scenario":null},{"value":"1,71E-01","module":"D","scenario":null}]},{"parameter":"FW","unit":"m3","values":[{"value":"2,18E-01","module":"A1-A3","scenario":null},{"value":"7,24E-04","module":"A4","scenario":null},{"value":"1,17E-04","module":"A5","scenario":null},{"value":"3,05E-03","module":"B2","scenario":null},{"value":"0,00E+00","module":"B3","scenario":null},{"value":"0,00E+00","module":"B4","scenario":null},{"value":"0,00E+00","module":"C1","scenario":null},{"value":"6,60E-05","module":"C2","scenario":null},{"value":"3,28E-03","module":"C3","scenario":null},{"value":"3,99E-04","module":"C4","scenario":null},{"value":"-1,95E-02","module":"D","scenario":null}]}],"end_of_life_waste":[{"parameter":"HWD","unit":"kg","values":[{"value":"3,92E-01","module":"A1-A3","scenario":null},{"value":"3,49E-04","module":"A4","scenario":null},{"value":"0,00E+00","module":"A5","scenario":null},{"value":"3,56E-05","module":"B2","scenario":null},{"value":"0,00E+00","module":"B3","scenario":null},{"value":"0,00E+00","module":"B4","scenario":null},{"value":"0,00E+00","module":"C1","scenario":null},{"value":"3,18E-05","module":"C2","scenario":null},{"value":"0,00E+00","module":"C3","scenario":null},{"value":"1,76E+00","module":"C4","scenario":null},{"value":"-5,20E-03","module":"D","scenario":null}]},{"parameter":"NHWD","unit":"kg","values":[{"value":"5,28E+00","module":"A1-A3","scenario":null},{"value":"3,29E-01","module":"A4","scenario":null},{"value":"1,08E+00","module":"A5","scenario":null},{"value":"3,06E-04","module":"B2","scenario":null},{"value":"0,00E+00","module":"B3","scenario":null},{"value":"0,00E+00","module":"B4","scenario":null},{"value":"0,00E+00","module":"C1","scenario":null},{"value":"3,00E-02","module":"C2","scenario":null},{"value":"1,52E-01","module":"C3","scenario":null},{"value":"1,65E-02","module":"C4","scenario":null},{"value":"-4,55E-01","module":"D","scenario":null}]},{"parameter":"RWD","unit":"kg","values":[{"value":"1,36E-03","module":"A1-A3","scenario":null},{"value":"4,61E-05","module":"A4","scenario":null},{"value":"0,00E+00","module":"A5","scenario":null},{"value":"1,13E-07","module":"B2","scenario":null},{"value":"0,00E+00","module":"B3","scenario":null},{"value":"0,00E+00","module":"B4","scenario":null},{"value":"0,00E+00","module":"C1","scenario":null},{"value":"4,21E-06","module":"C2","scenario":null},{"value":"0,00E+00","module":"C3","scenario":null},{"value":"2,76E-06","module":"C4","scenario":null},{"value":"-9,57E-06","module":"D","scenario":null}]}],"end_of_life_flow":[{"parameter":"CRU","unit":"kg","values":[{"value":"0,00E+00","module":"A1-A3","scenario":null},{"value":"0,00E+00","module":"A4","scenario":null},{"value":"0,00E+00","module":"A5","scenario":null},{"value":"0,00E+00","module":"B2","scenario":null},{"value":"0,00E+00","module":"B3","scenario":null},{"value":"0,00E+00","module":"B4","scenario":null},{"value":"0,00E+00","module":"C1","scenario":null},{"value":"0,00E+00","module":"C2","scenario":null},{"value":"0,00E+00","module":"C3","scenario":null},{"value":"0,00E+00","module":"C4","scenario":null},{"value":"0,00E+00","module":"D","scenario":null}]},{"parameter":"MFR","unit":"kg","values":[{"value":"2,80E-01","module":"A1-A3","scenario":null},{"value":"0,00E+00","module":"A4","scenario":null},{"value":"9,92E-01","module":"A5","scenario":null},{"value":"0,00E+00","module":"B2","scenario":null},{"value":"0,00E+00","module":"B3","scenario":null},{"value":"0,00E+00","module":"B4","scenario":null},{"value":"0,00E+00","module":"C1","scenario":null},{"value":"0,00E+00","module":"C2","scenario":null},{"value":"8,91E-01","module":"C3","scenario":null},{"value":"0,00E+00","module":"C4","scenario":null},{"value":"0,00E+00","module":"D","scenario":null}]},{"parameter":"MER","unit":"kg","values":[{"value":"4,13E-01","module":"A1-A3","scenario":null},{"value":"0,00E+00","module":"A4","scenario":null},{"value":"2,88E-06","module":"A5","scenario":null},{"value":"0,00E+00","module":"B2","scenario":null},{"value":"0,00E+00","module":"B3","scenario":null},{"value":"0,00E+00","module":"B4","scenario":null},{"value":"0,00E+00","module":"C1","scenario":null},{"value":"0,00E+00","module":"C2","scenario":null},{"value":"3,92E+00","module":"C3","scenario":null},{"value":"0,00E+00","module":"C4","scenario":null},{"value":"0,00E+00","module":"D","scenario":null}]},{"parameter":"EEE","unit":"MJ","values":[{"value":"2,04E-01","module":"A1-A3","scenario":null},{"value":"0,00E+00","module":"A4","scenario":null},{"value":"6,01E-02","module":"A5","scenario":null},{"value":"0,00E+00","module":"B2","scenario":null},{"value":"0,00E+00","module":"B3","scenario":null},{"value":"0,00E+00","module":"B4","scenario":null},{"value":"0,00E+00","module":"C1","scenario":null},{"value":"0,00E+00","module":"C2","scenario":null},{"value":"1,85E+00","module":"C3","scenario":null},{"value":"0,00E+00","module":"C4","scenario":null},{"value":"0,00E+00","module":"D","scenario":null}]},{"parameter":"EET","unit":"MJ","values":[{"value":"3,08E+00","module":"A1-A3","scenario":null},{"value":"0,00E+00","module":"A4","scenario":null},{"value":"9,09E-01","module":"A5","scenario":null},{"value":"0,00E+00","module":"B2","scenario":null},{"value":"0,00E+00","module":"B3","scenario":null},{"value":"0,00E+00","module":"B4","scenario":null},{"value":"0,00E+00","module":"C1","scenario":null},{"value":"0,00E+00","module":"C2","scenario":null},{"value":"2,80E+01","module":"C3","scenario":null},{"value":"0,00E+00","module":"C4","scenario":null},{"value":"0,00E+00","module":"D","scenario":null}]}]}