{"product_name":"NTech inward opening windows 105/80 \u2013 ND, NS, NB (with aluminium cladding)","epd_id":"NEPD-3451-2058-EN","declared_unit":{"unit":"stk","amount":1},"compliance":["EN 15804","ISO 14025","ISO 21930"],"producer_name":"NorDan AS","environmental_impact":[{"parameter":"GWP-total","unit":"kg CO2-eq","values":[{"value":"1,01E+02","module":"A1-A3","scenario":null},{"value":"2,24E+00","module":"A4","scenario":null},{"value":"4,55E+00","module":"A5","scenario":null},{"value":"6,60E+01","module":"B2","scenario":null},{"value":"0,00E+00","module":"B3","scenario":null},{"value":"4,74E-01","module":"C2","scenario":null},{"value":"3,41E+01","module":"C3","scenario":null},{"value":"5,34E-01","module":"C4","scenario":null},{"value":"-3,51E+01","module":"D","scenario":null}]},{"parameter":"ODP","unit":"kg CFC11-eq","values":[{"value":"7,54E-06","module":"A1-A3","scenario":null},{"value":"4,30E-07","module":"A4","scenario":null},{"value":"0,00E+00","module":"A5","scenario":null},{"value":"1,97E-06","module":"B2","scenario":null},{"value":"1,00E+00","module":"B3","scenario":null},{"value":"8,69E-08","module":"C2","scenario":null},{"value":"4,29E-08","module":"C3","scenario":null},{"value":"1,41E-07","module":"C4","scenario":null},{"value":"-1,08E-06","module":"D","scenario":null}]},{"parameter":"AP","unit":"mol H+-eq","values":[{"value":"6,16E-01","module":"A1-A3","scenario":null},{"value":"5,77E-03","module":"A4","scenario":null},{"value":"0,00E+00","module":"A5","scenario":null},{"value":"2,28E-01","module":"B2","scenario":null},{"value":"3,00E+00","module":"B3","scenario":null},{"value":"1,50E-03","module":"C2","scenario":null},{"value":"4,02E-03","module":"C3","scenario":null},{"value":"2,98E-03","module":"C4","scenario":null},{"value":"-1,95E-01","module":"D","scenario":null}]},{"parameter":"EP","unit":"kg PO_4^3-eq","values":[{"value":"7,92E-02","module":"A1-A3","scenario":null},{"value":"8,04E-04","module":"A4","scenario":null},{"value":"0,00E+00","module":"A5","scenario":null},{"value":"3,33E-02","module":"B2","scenario":null},{"value":"4,00E+00","module":"B3","scenario":null},{"value":"2,48E-04","module":"C2","scenario":null},{"value":"1,25E-03","module":"C3","scenario":null},{"value":"5,52E-04","module":"C4","scenario":null},{"value":"-1,82E-02","module":"D","scenario":null}]},{"parameter":"POCP","unit":"kg NMVOC-eq","values":[{"value":"2,21E-01","module":"A1-A3","scenario":null},{"value":"2,72E-04","module":"A4","scenario":null},{"value":"0,00E+00","module":"A5","scenario":null},{"value":"1,64E-02","module":"B2","scenario":null},{"value":"2,00E+00","module":"B3","scenario":null},{"value":"5,99E-05","module":"C2","scenario":null},{"value":"2,63E-04","module":"C3","scenario":null},{"value":"1,23E-04","module":"C4","scenario":null},{"value":"-1,25E-02","module":"D","scenario":null}]},{"parameter":"ADPE","unit":"kg Sb-eq","values":[{"value":"2,74E-03","module":"A1-A3","scenario":null},{"value":"6,14E-06","module":"A4","scenario":null},{"value":"0,00E+00","module":"A5","scenario":null},{"value":"6,09E-04","module":"B2","scenario":null},{"value":"5,00E+00","module":"B3","scenario":null},{"value":"1,60E-06","module":"C2","scenario":null},{"value":"1,06E-06","module":"C3","scenario":null},{"value":"1,07E-06","module":"C4","scenario":null},{"value":"-5,00E-05","module":"D","scenario":null}]},{"parameter":"ADPF","unit":"MJ","values":[{"value":"1,55E+03","module":"A1-A3","scenario":null},{"value":"3,53E+01","module":"A4","scenario":null},{"value":"0,00E+00","module":"A5","scenario":null},{"value":"9,39E+02","module":"B2","scenario":null},{"value":"6,00E+00","module":"B3","scenario":null},{"value":"7,17E+00","module":"C2","scenario":null},{"value":"7,95E+01","module":"C3","scenario":null},{"value":"1,28E+01","module":"C4","scenario":null},{"value":"-3,30E+02","module":"D","scenario":null}]}],"additional_environmental_impact":[],"resource_use":[{"parameter":"PERE","unit":"MJ","values":[{"value":"7,70E+02","module":"A1-A3","scenario":null},{"value":"4,40E-01","module":"A4","scenario":null},{"value":"0,00E+00","module":"A5","scenario":null},{"value":"7,10E+01","module":"B2","scenario":null},{"value":"0,00E+00","module":"B3","scenario":null},{"value":"9,80E-02","module":"C2","scenario":null},{"value":"2,80E+02","module":"C3","scenario":null},{"value":"1,90E-01","module":"C4","scenario":null},{"value":"-1,60E+02","module":"D","scenario":null}]},{"parameter":"PERM","unit":"","values":[{"value":"3,30E+02","module":"A1-A3","scenario":null},{"value":"0,00E+00","module":"A4","scenario":null},{"value":"0,00E+00","module":"A5","scenario":null},{"value":"0,00E+00","module":"B2","scenario":null},{"value":"0,00E+00","module":"B3","scenario":null},{"value":"0,00E+00","module":"C2","scenario":null},{"value":"-2,80E+02","module":"C3","scenario":null},{"value":"0,00E+00","module":"C4","scenario":null},{"value":"0,00E+00","module":"D","scenario":null}]},{"parameter":"PERT","unit":"MJ","values":[{"value":"1,10E+03","module":"A1-A3","scenario":null},{"value":"4,40E-01","module":"A4","scenario":null},{"value":"0,00E+00","module":"A5","scenario":null},{"value":"7,10E+01","module":"B2","scenario":null},{"value":"0,00E+00","module":"B3","scenario":null},{"value":"9,80E-02","module":"C2","scenario":null},{"value":"6,40E-01","module":"C3","scenario":null},{"value":"1,90E-01","module":"C4","scenario":null},{"value":"-1,60E+02","module":"D","scenario":null}]},{"parameter":"PENRE","unit":"MJ","values":[{"value":"1,70E+03","module":"A1-A3","scenario":null},{"value":"3,60E+01","module":"A4","scenario":null},{"value":"0,00E+00","module":"A5","scenario":null},{"value":"1,00E+03","module":"B2","scenario":null},{"value":"0,00E+00","module":"B3","scenario":null},{"value":"7,30E+00","module":"C2","scenario":null},{"value":"8,00E+01","module":"C3","scenario":null},{"value":"1,30E+01","module":"C4","scenario":null},{"value":"-3,40E+02","module":"D","scenario":null}]},{"parameter":"PENRM","unit":"MJ","values":[{"value":"9,10E+01","module":"A1-A3","scenario":null},{"value":"0,00E+00","module":"A4","scenario":null},{"value":"0,00E+00","module":"A5","scenario":null},{"value":"7,30E+01","module":"B2","scenario":null},{"value":"0,00E+00","module":"B3","scenario":null},{"value":"0,00E+00","module":"C2","scenario":null},{"value":"-7,50E+01","module":"C3","scenario":null},{"value":"0,00E+00","module":"C4","scenario":null},{"value":"0,00E+00","module":"D","scenario":null}]},{"parameter":"PENRT","unit":"MJ","values":[{"value":"1,80E+03","module":"A1-A3","scenario":null},{"value":"3,60E+01","module":"A4","scenario":null},{"value":"0,00E+00","module":"A5","scenario":null},{"value":"1,10E+03","module":"B2","scenario":null},{"value":"0,00E+00","module":"B3","scenario":null},{"value":"7,30E+00","module":"C2","scenario":null},{"value":"4,50E+00","module":"C3","scenario":null},{"value":"1,30E+01","module":"C4","scenario":null},{"value":"-3,40E+02","module":"D","scenario":null}]},{"parameter":"SM","unit":"kg","values":[{"value":"1,20E+00","module":"A1-A3","scenario":null},{"value":"0,00E+00","module":"A4","scenario":null},{"value":"0,00E+00","module":"A5","scenario":null},{"value":"0,00E+00","module":"B2","scenario":null},{"value":"0,00E+00","module":"B3","scenario":null},{"value":"0,00E+00","module":"C2","scenario":null},{"value":"0,00E+00","module":"C3","scenario":null},{"value":"0,00E+00","module":"C4","scenario":null},{"value":"0,00E+00","module":"D","scenario":null}]},{"parameter":"RSF","unit":"MJ","values":[{"value":"2,00E-01","module":"A1-A3","scenario":null},{"value":"0,00E+00","module":"A4","scenario":null},{"value":"0,00E+00","module":"A5","scenario":null},{"value":"8,90E-03","module":"B2","scenario":null},{"value":"0,00E+00","module":"B3","scenario":null},{"value":"0,00E+00","module":"C2","scenario":null},{"value":"4,30E-01","module":"C3","scenario":null},{"value":"0,00E+00","module":"C4","scenario":null},{"value":"-1,00E+02","module":"D","scenario":null}]},{"parameter":"NRSF","unit":"MJ","values":[{"value":"2,10E-01","module":"A1-A3","scenario":null},{"value":"0,00E+00","module":"A4","scenario":null},{"value":"0,00E+00","module":"A5","scenario":null},{"value":"8,60E-02","module":"B2","scenario":null},{"value":"0,00E+00","module":"B3","scenario":null},{"value":"0,00E+00","module":"C2","scenario":null},{"value":"2,80E-01","module":"C3","scenario":null},{"value":"0,00E+00","module":"C4","scenario":null},{"value":"-6,70E+01","module":"D","scenario":null}]},{"parameter":"FW","unit":"m3","values":[{"value":"3,40E+00","module":"A1-A3","scenario":null},{"value":"4,10E-03","module":"A4","scenario":null},{"value":"0,00E+00","module":"A5","scenario":null},{"value":"7,90E-01","module":"B2","scenario":null},{"value":"0,00E+00","module":"B3","scenario":null},{"value":"7,90E-04","module":"C2","scenario":null},{"value":"1,30E-02","module":"C3","scenario":null},{"value":"1,20E-02","module":"C4","scenario":null},{"value":"-5,80E-01","module":"D","scenario":null}]}],"end_of_life_waste":[{"parameter":"HWD","unit":"kg","values":[{"value":"3,32E+00","module":"A1-A3","scenario":null},{"value":"1,93E-03","module":"A4","scenario":null},{"value":"0,00E+00","module":"A5","scenario":null},{"value":"1,90E+00","module":"B2","scenario":null},{"value":"0,00E+00","module":"B3","scenario":null},{"value":"3,82E-04","module":"C2","scenario":null},{"value":"5,66E-03","module":"C3","scenario":null},{"value":"5,08E+01","module":"C4","scenario":null},{"value":"-3,12E-01","module":"D","scenario":null}]},{"parameter":"NHWD","unit":"kg","values":[{"value":"3,69E+01","module":"A1-A3","scenario":null},{"value":"2,77E+00","module":"A4","scenario":null},{"value":"0,00E+00","module":"A5","scenario":null},{"value":"9,56E+00","module":"B2","scenario":null},{"value":"0,00E+00","module":"B3","scenario":null},{"value":"4,70E-01","module":"C2","scenario":null},{"value":"1,43E-01","module":"C3","scenario":null},{"value":"3,99E-01","module":"C4","scenario":null},{"value":"-6,49E+00","module":"D","scenario":null}]},{"parameter":"RWD","unit":"kg","values":[{"value":"2,23E-02","module":"A1-A3","scenario":null},{"value":"2,47E-04","module":"A4","scenario":null},{"value":"0,00E+00","module":"A5","scenario":null},{"value":"1,84E-02","module":"B2","scenario":null},{"value":"0,00E+00","module":"B3","scenario":null},{"value":"5,01E-05","module":"C2","scenario":null},{"value":"1,54E-05","module":"C3","scenario":null},{"value":"8,11E-05","module":"C4","scenario":null},{"value":"-4,52E-04","module":"D","scenario":null}]}],"end_of_life_flow":[{"parameter":"CRU","unit":"kg","values":[{"value":"0,00E+00","module":"A1-A3","scenario":null},{"value":"0,00E+00","module":"A4","scenario":null},{"value":"0,00E+00","module":"A5","scenario":null},{"value":"0,00E+00","module":"B2","scenario":null},{"value":"0,00E+00","module":"B3","scenario":null},{"value":"0,00E+00","module":"C2","scenario":null},{"value":"0,00E+00","module":"C3","scenario":null},{"value":"0,00E+00","module":"C4","scenario":null},{"value":"0,00E+00","module":"D","scenario":null}]},{"parameter":"MFR","unit":"kg","values":[{"value":"4,12E-01","module":"A1-A3","scenario":null},{"value":"0,00E+00","module":"A4","scenario":null},{"value":"1,30E-01","module":"A5","scenario":null},{"value":"5,07E-03","module":"B2","scenario":null},{"value":"0,00E+00","module":"B3","scenario":null},{"value":"0,00E+00","module":"C2","scenario":null},{"value":"2,02E+00","module":"C3","scenario":null},{"value":"0,00E+00","module":"C4","scenario":null},{"value":"-2,21E+00","module":"D","scenario":null}]},{"parameter":"MER","unit":"kg","values":[{"value":"0,00E+00","module":"A1-A3","scenario":null},{"value":"0,00E+00","module":"A4","scenario":null},{"value":"3,10E+00","module":"A5","scenario":null},{"value":"0,00E+00","module":"B2","scenario":null},{"value":"0,00E+00","module":"B3","scenario":null},{"value":"0,00E+00","module":"C2","scenario":null},{"value":"0,00E+00","module":"C3","scenario":null},{"value":"0,00E+00","module":"C4","scenario":null},{"value":"0,00E+00","module":"D","scenario":null}]},{"parameter":"EEE","unit":"MJ","values":[{"value":"9,61E+00","module":"A1-A3","scenario":null},{"value":"0,00E+00","module":"A4","scenario":null},{"value":"0,00E+00","module":"A5","scenario":null},{"value":"0,00E+00","module":"B2","scenario":null},{"value":"0,00E+00","module":"B3","scenario":null},{"value":"0,00E+00","module":"C2","scenario":null},{"value":"2,91E+01","module":"C3","scenario":null},{"value":"0,00E+00","module":"C4","scenario":null},{"value":"-2,67E+01","module":"D","scenario":null}]},{"parameter":"EET","unit":"MJ","values":[{"value":"9,87E+01","module":"A1-A3","scenario":null},{"value":"0,00E+00","module":"A4","scenario":null},{"value":"0,00E+00","module":"A5","scenario":null},{"value":"0,00E+00","module":"B2","scenario":null},{"value":"0,00E+00","module":"B3","scenario":null},{"value":"0,00E+00","module":"C2","scenario":null},{"value":"2,02E+02","module":"C3","scenario":null},{"value":"0,00E+00","module":"C4","scenario":null},{"value":"-2,52E+02","module":"D","scenario":null}]}]}