{"product_name":"DIN-Rail Concentrator for Digital/M&D: MDC605 ","epd_id":"NEPD-4065-3092-EN ","declared_unit":{"unit":"stk","amount":1},"compliance":["EN 15804+A2","ISO 14025","ISO 21930"],"producer_name":"ABB Switzerland Ltd, Group Technology Management","environmental_impact":[{"parameter":"GWP-total","unit":"kg CO2-eq","values":[{"value":"3,01E+01","module":"A1","scenario":null},{"value":"3,89E-02","module":"A3","scenario":null},{"value":"2,79E-01","module":"A4","scenario":null},{"value":"2,95E-01","module":"A5","scenario":null},{"value":"3,15E+02","module":"B1","scenario":null},{"value":"2,30E-01","module":"C3","scenario":null}]},{"parameter":"GWP-fossil","unit":"kg CO2-eq","values":[{"value":"2,99E+01","module":"A1","scenario":null},{"value":"3,88E+00","module":"A3","scenario":null},{"value":"2,79E-01","module":"A4","scenario":null},{"value":"4,86E-02","module":"A5","scenario":null},{"value":"3,04E+02","module":"B1","scenario":null},{"value":"2,15E-01","module":"C3","scenario":null}]},{"parameter":"GWP-biogenic","unit":"kg CO2-eq","values":[{"value":"9,11E-02","module":"A1","scenario":null},{"value":"4,56E-05","module":"A3","scenario":null},{"value":"2,08E-04","module":"A4","scenario":null},{"value":"2,46E-01","module":"A5","scenario":null},{"value":"1,02E+01","module":"B1","scenario":null},{"value":"1,43E-02","module":"C3","scenario":null}]},{"parameter":"GWP-luluc","unit":"kg CO2-eq","values":[{"value":"5,35E-02","module":"A1","scenario":null},{"value":"4,74E-06","module":"A3","scenario":null},{"value":"1,27E-04","module":"A4","scenario":null},{"value":"1,08E-05","module":"A5","scenario":null},{"value":"7,17E-01","module":"B1","scenario":null},{"value":"4,82E-05","module":"C3","scenario":null}]},{"parameter":"ODP","unit":"kg CFC11-eq","values":[{"value":"2,24E-06","module":"A1","scenario":null},{"value":"5,65E-09","module":"A3","scenario":null},{"value":"6,42E-08","module":"A4","scenario":null},{"value":"6,68E-09","module":"A5","scenario":null},{"value":"1,51E-05","module":"B1","scenario":null},{"value":"1,28E-08","module":"C3","scenario":null}]},{"parameter":"AP","unit":"mol H+-eq","values":[{"value":"2,83E-01","module":"A1","scenario":null},{"value":"4,60E-05","module":"A3","scenario":null},{"value":"3,32E-03","module":"A4","scenario":null},{"value":"1,72E-04","module":"A5","scenario":null},{"value":"1,64E+00","module":"B1","scenario":null},{"value":"3,81E-04","module":"C3","scenario":null}]},{"parameter":"POCP","unit":"kg NMVOC-eq","values":[{"value":"1,37E-01","module":"A1","scenario":null},{"value":"4,00E-05","module":"A3","scenario":null},{"value":"2,79E-03","module":"A4","scenario":null},{"value":"2,20E-04","module":"A5","scenario":null},{"value":"6,75E-01","module":"B1","scenario":null},{"value":"4,18E-04","module":"C3","scenario":null}]},{"parameter":"ADPE","unit":"kg Sb-eq","values":[{"value":"9,69E-03","module":"A1","scenario":null},{"value":"1,96E-07","module":"A3","scenario":null},{"value":"5,80E-07","module":"A4","scenario":null},{"value":"7,48E-08","module":"A5","scenario":null},{"value":"7,21E-04","module":"B1","scenario":null},{"value":"3,74E-07","module":"C3","scenario":null}]},{"parameter":"ADPF","unit":"MJ","values":[{"value":"3,87E+02","module":"A1","scenario":null},{"value":"6,45E-01","module":"A3","scenario":null},{"value":"4,18E+00","module":"A4","scenario":null},{"value":"4,21E-01","module":"A5","scenario":null},{"value":"6,51E+03","module":"B1","scenario":null},{"value":"1,12E+00","module":"C3","scenario":null}]},{"parameter":"WDP","unit":"m3 world-eq. Deprived","values":[{"value":"8,15E+00","module":"A1","scenario":null},{"value":"5,40E-02","module":"A3","scenario":null},{"value":"1,30E-02","module":"A4","scenario":null},{"value":"2,44E-03","module":"A5","scenario":null},{"value":"7,05E+01","module":"B1","scenario":null},{"value":"1,34E-02","module":"C3","scenario":null}]},{"parameter":"EP-freshwater","unit":"kg P-eq","values":[{"value":"3,53E-02","module":"A1","scenario":null},{"value":"1,68E-06","module":"A3","scenario":null},{"value":"1,55E-05","module":"A4","scenario":null},{"value":"2,14E-06","module":"A5","scenario":null},{"value":"3,04E-01","module":"B1","scenario":null},{"value":"1,30E-05","module":"C3","scenario":null}]},{"parameter":"EP-marine","unit":"kg N-eq","values":[{"value":"4,17E-02","module":"A1","scenario":null},{"value":"1,07E-05","module":"A3","scenario":null},{"value":"9,21E-04","module":"A4","scenario":null},{"value":"1,60E-04","module":"A5","scenario":null},{"value":"2,84E-01","module":"B1","scenario":null},{"value":"3,59E-04","module":"C3","scenario":null}]},{"parameter":"EP-terrestrial","unit":"mol N-eq.","values":[{"value":"4,50E-01","module":"A1","scenario":null},{"value":"1,14E-04","module":"A3","scenario":null},{"value":"1,02E-02","module":"A4","scenario":null},{"value":"6,67E-04","module":"A5","scenario":null},{"value":"2,47E+00","module":"B1","scenario":null},{"value":"1,38E-03","module":"C3","scenario":null}]},{"parameter":"GWP-IOBC","unit":"kg CO2-eq","values":[]}],"additional_environmental_impact":[{"parameter":"PM","unit":"Disease incidence","values":[{"value":"1,70E-06","module":"A1","scenario":null},{"value":"2,60E-10","module":"A3","scenario":null},{"value":"2,74E-08","module":"A4","scenario":null},{"value":"3,34E-09","module":"A5","scenario":null},{"value":"4,86E-06","module":"B1","scenario":null},{"value":"7,41E-09","module":"C3","scenario":null}]},{"parameter":"ETP-fw","unit":"CTUe","values":[{"value":"2,75E+03","module":"A1","scenario":null},{"value":"1,31E-01","module":"A3","scenario":null},{"value":"3,12E+00","module":"A4","scenario":null},{"value":"7,38E-01","module":"A5","scenario":null},{"value":"3,36E+03","module":"B1","scenario":null},{"value":"2,19E+01","module":"C3","scenario":null}]},{"parameter":"HTP-c","unit":"CTUh","values":[{"value":"2,70E-08","module":"A1","scenario":null},{"value":"9,00E-12","module":"A3","scenario":null},{"value":"1,13E-10","module":"A4","scenario":null},{"value":"4,00E-11","module":"A5","scenario":null},{"value":"8,55E-08","module":"B1","scenario":null},{"value":"4,35E-10","module":"C3","scenario":null}]},{"parameter":"HTP-nc","unit":"CTUh","values":[{"value":"1,23E-06","module":"A1","scenario":null},{"value":"1,56E-10","module":"A3","scenario":null},{"value":"3,17E-09","module":"A4","scenario":null},{"value":"7,10E-10","module":"A5","scenario":null},{"value":"2,83E-06","module":"B1","scenario":null},{"value":"2,57E-08","module":"C3","scenario":null}]},{"parameter":"SQP","unit":"-","values":[{"value":"1,44E+02","module":"A1","scenario":null},{"value":"5,81E-02","module":"A3","scenario":null},{"value":"3,89E+00","module":"A4","scenario":null},{"value":"4,85E-01","module":"A5","scenario":null},{"value":"9,47E+02","module":"B1","scenario":null},{"value":"1,13E+00","module":"C3","scenario":null}]},{"parameter":"IRP","unit":"kBq U235-eq","values":[{"value":"3,55E+00","module":"A1","scenario":null},{"value":"5,68E-04","module":"A3","scenario":null},{"value":"2,06E-02","module":"A4","scenario":null},{"value":"2,30E-03","module":"A5","scenario":null},{"value":"1,79E+02","module":"B1","scenario":null},{"value":"5,97E-03","module":"C3","scenario":null}]}],"resource_use":[{"parameter":"PERE","unit":"MJ","values":[{"value":"3,81E+02","module":"A1","scenario":null},{"value":"6,45E-01","module":"A3","scenario":null},{"value":"4,18E+00","module":"A4","scenario":null},{"value":"4,21E-01","module":"A5","scenario":null},{"value":"6,50E+03","module":"B1","scenario":null},{"value":"1,12E+00","module":"C3","scenario":null}]},{"parameter":"PERM","unit":"","values":[{"value":"5,87E+00","module":"A1","scenario":null},{"value":"0,00E+00","module":"A3","scenario":null},{"value":"0,00E+00","module":"A4","scenario":null},{"value":"0,00E+00","module":"A5","scenario":null},{"value":"0,00E+00","module":"B1","scenario":null},{"value":"0,00E+00","module":"C3","scenario":null}]},{"parameter":"PERT","unit":"MJ","values":[{"value":"3,87E+02","module":"A1","scenario":null},{"value":"6,45E-01","module":"A3","scenario":null},{"value":"4,18E+00","module":"A4","scenario":null},{"value":"4,21E-01","module":"A5","scenario":null},{"value":"6,50E+03","module":"B1","scenario":null},{"value":"1,12E+00","module":"C3","scenario":null}]},{"parameter":"PENRE","unit":"MJ","values":[{"value":"3,88E+01","module":"A1","scenario":null},{"value":"3,40E-01","module":"A3","scenario":null},{"value":"4,78E-02","module":"A4","scenario":null},{"value":"9,10E-03","module":"A5","scenario":null},{"value":"1,16E+03","module":"B1","scenario":null},{"value":"3,70E-02","module":"C3","scenario":null}]},{"parameter":"PENRM","unit":"MJ","values":[{"value":"2,87E+00","module":"A1","scenario":null},{"value":"0,00E+00","module":"A3","scenario":null},{"value":"0,00E+00","module":"A4","scenario":null},{"value":"0,00E+00","module":"A5","scenario":null},{"value":"0,00E+00","module":"B1","scenario":null},{"value":"0,00E+00","module":"C3","scenario":null}]},{"parameter":"PENRT","unit":"MJ","values":[{"value":"4,17E+01","module":"A1","scenario":null},{"value":"3,40E-01","module":"A3","scenario":null},{"value":"4,78E-02","module":"A4","scenario":null},{"value":"9,10E-03","module":"A5","scenario":null},{"value":"1,16E+03","module":"B1","scenario":null},{"value":"3,70E-02","module":"C3","scenario":null}]},{"parameter":"SM","unit":"kg","values":[{"value":"1,82E-01","module":"A1","scenario":null},{"value":"0,00E+00","module":"A3","scenario":null},{"value":"0,00E+00","module":"A4","scenario":null},{"value":"0,00E+00","module":"A5","scenario":null},{"value":"0,00E+00","module":"B1","scenario":null},{"value":"0,00E+00","module":"C3","scenario":null}]},{"parameter":"RSF","unit":"MJ","values":[{"value":"0,00E+00","module":"A1","scenario":null},{"value":"0,00E+00","module":"A3","scenario":null},{"value":"0,00E+00","module":"A4","scenario":null},{"value":"0,00E+00","module":"A5","scenario":null},{"value":"0,00E+00","module":"B1","scenario":null},{"value":"0,00E+00","module":"C3","scenario":null}]},{"parameter":"NRSF","unit":"MJ","values":[{"value":"0,00E+00","module":"A1","scenario":null},{"value":"0,00E+00","module":"A3","scenario":null},{"value":"0,00E+00","module":"A4","scenario":null},{"value":"0,00E+00","module":"A5","scenario":null},{"value":"0,00E+00","module":"B1","scenario":null},{"value":"0,00E+00","module":"C3","scenario":null}]},{"parameter":"FW","unit":"m3","values":[{"value":"3,02E-01","module":"A1","scenario":null},{"value":"1,28E-03","module":"A3","scenario":null},{"value":"4,44E-04","module":"A4","scenario":null},{"value":"1,35E-04","module":"A5","scenario":null},{"value":"5,54E+00","module":"B1","scenario":null},{"value":"4,52E-04","module":"C3","scenario":null}]}],"end_of_life_waste":[{"parameter":"HWD","unit":"kg","values":[{"value":"1,35E-03","module":"A1","scenario":null},{"value":"1,80E-06","module":"A3","scenario":null},{"value":"8,79E-06","module":"A4","scenario":null},{"value":"1,00E-06","module":"A5","scenario":null},{"value":"2,30E-03","module":"B1","scenario":null},{"value":"2,45E-06","module":"C3","scenario":null}]},{"parameter":"NHWD","unit":"kg","values":[{"value":"2,82E+00","module":"A1","scenario":null},{"value":"1,96E-03","module":"A3","scenario":null},{"value":"3,10E-01","module":"A4","scenario":null},{"value":"2,23E-01","module":"A5","scenario":null},{"value":"2,15E+01","module":"B1","scenario":null},{"value":"3,10E-01","module":"C3","scenario":null}]},{"parameter":"RWD","unit":"kg","values":[{"value":"1,09E-03","module":"A1","scenario":null},{"value":"4,59E-07","module":"A3","scenario":null},{"value":"2,84E-05","module":"A4","scenario":null},{"value":"2,79E-06","module":"A5","scenario":null},{"value":"4,80E-02","module":"B1","scenario":null},{"value":"5,90E-06","module":"C3","scenario":null}]}],"end_of_life_flow":[{"parameter":"CRU","unit":"kg","values":[{"value":"0,00E+00","module":"A1","scenario":null},{"value":"0,00E+00","module":"A3","scenario":null},{"value":"0,00E+00","module":"A4","scenario":null},{"value":"0,00E+00","module":"A5","scenario":null},{"value":"0,00E+00","module":"B1","scenario":null},{"value":"0,00E+00","module":"C3","scenario":null}]},{"parameter":"MFR","unit":"kg","values":[{"value":"1,58E-03","module":"A1","scenario":null},{"value":"0,00E+00","module":"A3","scenario":null},{"value":"0,00E+00","module":"A4","scenario":null},{"value":"1,22E-01","module":"A5","scenario":null},{"value":"0,00E+00","module":"B1","scenario":null},{"value":"1,64E-01","module":"C3","scenario":null}]},{"parameter":"MER","unit":"kg","values":[{"value":"0,00E+00","module":"A1","scenario":null},{"value":"0,00E+00","module":"A3","scenario":null},{"value":"0,00E+00","module":"A4","scenario":null},{"value":"0,00E+00","module":"A5","scenario":null},{"value":"0,00E+00","module":"B1","scenario":null},{"value":"0,00E+00","module":"C3","scenario":null}]},{"parameter":"EEE","unit":"MJ","values":[{"value":"0,00E+00","module":"A1","scenario":null},{"value":"0,00E+00","module":"A3","scenario":null},{"value":"0,00E+00","module":"A4","scenario":null},{"value":"0,00E+00","module":"A5","scenario":null},{"value":"0,00E+00","module":"B1","scenario":null},{"value":"0,00E+00","module":"C3","scenario":null}]},{"parameter":"EET","unit":"MJ","values":[{"value":"0,00E+00","module":"A1","scenario":null},{"value":"0,00E+00","module":"A3","scenario":null},{"value":"0,00E+00","module":"A4","scenario":null},{"value":"0,00E+00","module":"A5","scenario":null},{"value":"0,00E+00","module":"B1","scenario":null},{"value":"0,00E+00","module":"C3","scenario":null}]}]}