{"product_name":"Leca/Term 39 cm","epd_id":"NEPD-8189-7855","declared_unit":{"unit":"ton","amount":1},"compliance":["EN 15804+A2","ISO 14025","ISO 21930"],"producer_name":"Skagen Cement St\u00f8beri A/S","environmental_impact":[{"parameter":"GWP-total","unit":"kg CO2-eq","values":[{"value":"4,22E+02","module":"A1","scenario":null},{"value":"6,91E+00","module":"A2","scenario":null},{"value":"1,40E+01","module":"A3","scenario":null},{"value":"6,54E+00","module":"A4","scenario":null},{"value":"4,00E+00","module":"C1","scenario":null},{"value":"4,90E+00","module":"C2","scenario":null},{"value":"4,86E+01","module":"C3","scenario":null},{"value":"1,41E-01","module":"C4","scenario":null},{"value":"-5,08E+00","module":"D","scenario":null},{"value":"4,43E+02","module":"A1A3","scenario":null}]},{"parameter":"GWP-fossil","unit":"kg CO2-eq","values":[{"value":"4,19E+02","module":"A1","scenario":null},{"value":"6,91E+00","module":"A2","scenario":null},{"value":"1,39E+01","module":"A3","scenario":null},{"value":"6,53E+00","module":"A4","scenario":null},{"value":"4,00E+00","module":"C1","scenario":null},{"value":"4,90E+00","module":"C2","scenario":null},{"value":"4,85E+01","module":"C3","scenario":null},{"value":"1,41E-01","module":"C4","scenario":null},{"value":"-4,94E+00","module":"D","scenario":null},{"value":"4,40E+02","module":"A1A3","scenario":null}]},{"parameter":"GWP-biogenic","unit":"kg CO2-eq","values":[{"value":"3,03E+00","module":"A1","scenario":null},{"value":"2,56E-03","module":"A2","scenario":null},{"value":"9,99E-02","module":"A3","scenario":null},{"value":"2,80E-03","module":"A4","scenario":null},{"value":"7,50E-04","module":"C1","scenario":null},{"value":"2,03E-03","module":"C2","scenario":null},{"value":"5,83E-02","module":"C3","scenario":null},{"value":"1,19E-04","module":"C4","scenario":null},{"value":"-4,98E-02","module":"D","scenario":null},{"value":"3,13E+00","module":"A1A3","scenario":null}]},{"parameter":"GWP-luluc","unit":"kg CO2-eq","values":[{"value":"9,69E-02","module":"A1","scenario":null},{"value":"2,28E-03","module":"A2","scenario":null},{"value":"1,31E-02","module":"A3","scenario":null},{"value":"1,99E-03","module":"A4","scenario":null},{"value":"3,15E-04","module":"C1","scenario":null},{"value":"1,74E-03","module":"C2","scenario":null},{"value":"1,14E-03","module":"C3","scenario":null},{"value":"2,75E-05","module":"C4","scenario":null},{"value":"-9,53E-02","module":"D","scenario":null},{"value":"1,12E-01","module":"A1A3","scenario":null}]},{"parameter":"ODP","unit":"kg CFC11-eq","values":[{"value":"2,38E-05","module":"A1","scenario":null},{"value":"1,58E-06","module":"A2","scenario":null},{"value":"1,28E-06","module":"A3","scenario":null},{"value":"1,57E-06","module":"A4","scenario":null},{"value":"8,64E-07","module":"C1","scenario":null},{"value":"1,11E-06","module":"C2","scenario":null},{"value":"2,39E-07","module":"C3","scenario":null},{"value":"6,77E-08","module":"C4","scenario":null},{"value":"-1,98E-01","module":"D","scenario":null},{"value":"2,66E-05","module":"A1A3","scenario":null}]},{"parameter":"AP","unit":"mol H+-eq","values":[{"value":"4,52E+02","module":"A1","scenario":null},{"value":"6,87E-02","module":"A2","scenario":null},{"value":"8,45E-02","module":"A3","scenario":null},{"value":"2,10E-02","module":"A4","scenario":null},{"value":"4,19E-02","module":"C1","scenario":null},{"value":"1,41E-02","module":"C2","scenario":null},{"value":"1,60E-02","module":"C3","scenario":null},{"value":"1,36E-03","module":"C4","scenario":null},{"value":"-4,24E-02","module":"D","scenario":null},{"value":"4,52E+02","module":"A1A3","scenario":null}]},{"parameter":"POCP","unit":"kg NMVOC-eq","values":[{"value":"6,10E+02","module":"A1","scenario":null},{"value":"4,97E-02","module":"A2","scenario":null},{"value":"8,15E-02","module":"A3","scenario":null},{"value":"2,02E-02","module":"A4","scenario":null},{"value":"5,57E-02","module":"C1","scenario":null},{"value":"1,19E-02","module":"C2","scenario":null},{"value":"1,74E-02","module":"C3","scenario":null},{"value":"1,61E-03","module":"C4","scenario":null},{"value":"-4,33E-02","module":"D","scenario":null},{"value":"6,10E+02","module":"A1A3","scenario":null}]},{"parameter":"ADPE","unit":"kg Sb-eq","values":[{"value":"2,33E-03","module":"A1","scenario":null},{"value":"1,05E-04","module":"A2","scenario":null},{"value":"9,11E-05","module":"A3","scenario":null},{"value":"1,16E-04","module":"A4","scenario":null},{"value":"6,14E-06","module":"C1","scenario":null},{"value":"1,35E-04","module":"C2","scenario":null},{"value":"1,39E-05","module":"C3","scenario":null},{"value":"1,24E-06","module":"C4","scenario":null},{"value":"-2,24E-04","module":"D","scenario":null},{"value":"2,52E-03","module":"A1A3","scenario":null}]},{"parameter":"ADPF","unit":"MJ","values":[{"value":"3,58E+03","module":"A1","scenario":null},{"value":"1,06E+02","module":"A2","scenario":null},{"value":"1,84E+02","module":"A3","scenario":null},{"value":"1,06E+02","module":"A4","scenario":null},{"value":"5,51E+01","module":"C1","scenario":null},{"value":"7,41E+01","module":"C2","scenario":null},{"value":"2,79E+01","module":"C3","scenario":null},{"value":"4,49E+00","module":"C4","scenario":null},{"value":"-7,64E+01","module":"D","scenario":null},{"value":"3,87E+03","module":"A1A3","scenario":null}]},{"parameter":"WDP","unit":"m3 world-eq. Deprived","values":[{"value":"8,87E+03","module":"A1","scenario":null},{"value":"7,07E+01","module":"A2","scenario":null},{"value":"1,92E+03","module":"A3","scenario":null},{"value":"8,14E+01","module":"A4","scenario":null},{"value":"1,17E+01","module":"C1","scenario":null},{"value":"7,17E+01","module":"C2","scenario":null},{"value":"2,40E+03","module":"C3","scenario":null},{"value":"9,62E+00","module":"C4","scenario":null},{"value":"-2,24E+03","module":"D","scenario":null},{"value":"1,09E+04","module":"A1A3","scenario":null}]},{"parameter":"EP-freshwater","unit":"kg P-eq","values":[{"value":"1,27E-02","module":"A1","scenario":null},{"value":"4,60E-05","module":"A2","scenario":null},{"value":"7,91E-04","module":"A3","scenario":null},{"value":"5,20E-05","module":"A4","scenario":null},{"value":"1,46E-05","module":"C1","scenario":null},{"value":"3,92E-05","module":"C2","scenario":null},{"value":"5,26E-05","module":"C3","scenario":null},{"value":"1,06E-06","module":"C4","scenario":null},{"value":"-3,01E-04","module":"D","scenario":null},{"value":"1,36E-02","module":"A1A3","scenario":null}]},{"parameter":"EP-marine","unit":"kg N-eq","values":[{"value":"2,37E+02","module":"A1","scenario":null},{"value":"1,53E-02","module":"A2","scenario":null},{"value":"2,69E-02","module":"A3","scenario":null},{"value":"4,61E-03","module":"A4","scenario":null},{"value":"1,85E-02","module":"C1","scenario":null},{"value":"2,79E-03","module":"C2","scenario":null},{"value":"6,64E-03","module":"C3","scenario":null},{"value":"5,10E-04","module":"C4","scenario":null},{"value":"-1,42E-02","module":"D","scenario":null},{"value":"2,37E+02","module":"A1A3","scenario":null}]},{"parameter":"EP-terrestrial","unit":"mol N-eq.","values":[{"value":"2,60E+03","module":"A1","scenario":null},{"value":"1,72E-01","module":"A2","scenario":null},{"value":"3,17E-01","module":"A3","scenario":null},{"value":"5,14E-02","module":"A4","scenario":null},{"value":"2,00E-01","module":"C1","scenario":null},{"value":"3,12E-02","module":"C2","scenario":null},{"value":"7,01E-02","module":"C3","scenario":null},{"value":"5,62E-03","module":"C4","scenario":null},{"value":"-1,61E-01","module":"D","scenario":null},{"value":"2,60E+03","module":"A1A3","scenario":null}]},{"parameter":"GWP-IOBC","unit":"kg CO2-eq","values":[{"value":"3,68E+02","module":"A1","scenario":null},{"value":"6,91E+00","module":"A2","scenario":null},{"value":"1,77E+01","module":"A3","scenario":null},{"value":"6,54E+00","module":"A4","scenario":null},{"value":"4,00E+00","module":"C1","scenario":null},{"value":"4,90E+00","module":"C2","scenario":null},{"value":"4,85E+01","module":"C3","scenario":null},{"value":"1,99E-01","module":"C4","scenario":null},{"value":"-5,15E+00","module":"D","scenario":null},{"value":"3,93E+02","module":"A1A3","scenario":null}]}],"additional_environmental_impact":[{"parameter":"PM","unit":"Disease incidence","values":[{"value":"1,01E-03","module":"A1","scenario":null},{"value":"4,56E-07","module":"A2","scenario":null},{"value":"1,42E-06","module":"A3","scenario":null},{"value":"6,00E-07","module":"A4","scenario":null},{"value":"5,07E-06","module":"C1","scenario":null},{"value":"3,00E-07","module":"C2","scenario":null},{"value":"1,35E-07","module":"C3","scenario":null},{"value":"2,89E-08","module":"C4","scenario":null},{"value":"-1,78E-06","module":"D","scenario":null},{"value":"1,01E-03","module":"A1A3","scenario":null}]},{"parameter":"ETP-fw","unit":"CTUe","values":[{"value":"1,27E+04","module":"A1","scenario":null},{"value":"7,26E+01","module":"A2","scenario":null},{"value":"2,52E+02","module":"A3","scenario":null},{"value":"7,76E+01","module":"A4","scenario":null},{"value":"3,01E+01","module":"C1","scenario":null},{"value":"5,49E+01","module":"C2","scenario":null},{"value":"1,16E+02","module":"C3","scenario":null},{"value":"2,25E+00","module":"C4","scenario":null},{"value":"-2,50E+02","module":"D","scenario":null},{"value":"1,31E+04","module":"A1A3","scenario":null}]},{"parameter":"HTP-c","unit":"CTUh","values":[{"value":"1,38E-06","module":"A1","scenario":null},{"value":"0,00E+00","module":"A2","scenario":null},{"value":"5,60E-09","module":"A3","scenario":null},{"value":"0,00E+00","module":"A4","scenario":null},{"value":"1,00E-09","module":"C1","scenario":null},{"value":"0,00E+00","module":"C2","scenario":null},{"value":"3,74E-09","module":"C3","scenario":null},{"value":"6,60E-11","module":"C4","scenario":null},{"value":"-5,81E-09","module":"D","scenario":null},{"value":"1,39E-06","module":"A1A3","scenario":null}]},{"parameter":"HTP-nc","unit":"CTUh","values":[{"value":"4,23E-06","module":"A1","scenario":null},{"value":"5,99E-08","module":"A2","scenario":null},{"value":"1,74E-07","module":"A3","scenario":null},{"value":"7,50E-08","module":"A4","scenario":null},{"value":"2,80E-08","module":"C1","scenario":null},{"value":"6,00E-08","module":"C2","scenario":null},{"value":"1,40E-07","module":"C3","scenario":null},{"value":"1,36E-09","module":"C4","scenario":null},{"value":"-2,50E-07","module":"D","scenario":null},{"value":"4,46E-06","module":"A1A3","scenario":null}]},{"parameter":"SQP","unit":"-","values":[{"value":"1,44E+03","module":"A1","scenario":null},{"value":"9,42E+01","module":"A2","scenario":null},{"value":"2,09E+02","module":"A3","scenario":null},{"value":"1,22E+02","module":"A4","scenario":null},{"value":"6,69E+00","module":"C1","scenario":null},{"value":"5,18E+01","module":"C2","scenario":null},{"value":"1,33E+01","module":"C3","scenario":null},{"value":"1,64E+01","module":"C4","scenario":null},{"value":"-1,75E+02","module":"D","scenario":null},{"value":"1,74E+03","module":"A1A3","scenario":null}]},{"parameter":"IRP","unit":"kBq U235-eq","values":[{"value":"7,05E+00","module":"A1","scenario":null},{"value":"4,61E-01","module":"A2","scenario":null},{"value":"8,62E-01","module":"A3","scenario":null},{"value":"4,64E-01","module":"A4","scenario":null},{"value":"2,40E-01","module":"C1","scenario":null},{"value":"3,24E-01","module":"C2","scenario":null},{"value":"3,75E-01","module":"C3","scenario":null},{"value":"1,95E-02","module":"C4","scenario":null},{"value":"-5,93E-01","module":"D","scenario":null},{"value":"8,38E+00","module":"A1A3","scenario":null}]}],"resource_use":[{"parameter":"PERE","unit":"MJ","values":[{"value":"6,41E+02","module":"A1","scenario":null},{"value":"1,17E+00","module":"A2","scenario":null},{"value":"1,06E+02","module":"A3","scenario":null},{"value":"1,33E+00","module":"A4","scenario":null},{"value":"3,00E-01","module":"C1","scenario":null},{"value":"1,06E+00","module":"C2","scenario":null},{"value":"1,13E+01","module":"C3","scenario":null},{"value":"7,00E-02","module":"C4","scenario":null},{"value":"-2,49E+02","module":"D","scenario":null},{"value":"7,48E+02","module":"A1A3","scenario":null}]},{"parameter":"PERM","unit":"","values":[{"value":"2,80E-01","module":"A1","scenario":null},{"value":"0,00E+00","module":"A2","scenario":null},{"value":"-5,49E-03","module":"A3","scenario":null},{"value":"0,00E+00","module":"A4","scenario":null},{"value":"0,00E+00","module":"C1","scenario":null},{"value":"0,00E+00","module":"C2","scenario":null},{"value":"-2,74E-01","module":"C3","scenario":null},{"value":"0,00E+00","module":"C4","scenario":null},{"value":"0,00E+00","module":"D","scenario":null},{"value":"2,74E-01","module":"A1A3","scenario":null}]},{"parameter":"PERT","unit":"MJ","values":[{"value":"6,41E+02","module":"A1","scenario":null},{"value":"1,17E+00","module":"A2","scenario":null},{"value":"1,06E+02","module":"A3","scenario":null},{"value":"1,33E+00","module":"A4","scenario":null},{"value":"3,00E-01","module":"C1","scenario":null},{"value":"1,06E+00","module":"C2","scenario":null},{"value":"1,11E+01","module":"C3","scenario":null},{"value":"7,00E-02","module":"C4","scenario":null},{"value":"-2,49E+02","module":"D","scenario":null},{"value":"7,48E+02","module":"A1A3","scenario":null}]},{"parameter":"PENRE","unit":"MJ","values":[{"value":"2,95E+03","module":"A1","scenario":null},{"value":"1,06E+02","module":"A2","scenario":null},{"value":"1,84E+02","module":"A3","scenario":null},{"value":"1,06E+02","module":"A4","scenario":null},{"value":"5,51E+01","module":"C1","scenario":null},{"value":"7,41E+01","module":"C2","scenario":null},{"value":"2,79E+01","module":"C3","scenario":null},{"value":"4,49E+00","module":"C4","scenario":null},{"value":"-7,85E+01","module":"D","scenario":null},{"value":"3,24E+03","module":"A1A3","scenario":null}]},{"parameter":"PENRM","unit":"MJ","values":[{"value":"6,32E+02","module":"A1","scenario":null},{"value":"0,00E+00","module":"A2","scenario":null},{"value":"-5,38E-03","module":"A3","scenario":null},{"value":"0,00E+00","module":"A4","scenario":null},{"value":"0,00E+00","module":"C1","scenario":null},{"value":"0,00E+00","module":"C2","scenario":null},{"value":"-6,20E+02","module":"C3","scenario":null},{"value":"0,00E+00","module":"C4","scenario":null},{"value":"0,00E+00","module":"D","scenario":null},{"value":"6,32E+02","module":"A1A3","scenario":null}]},{"parameter":"PENRT","unit":"MJ","values":[{"value":"3,58E+03","module":"A1","scenario":null},{"value":"1,06E+02","module":"A2","scenario":null},{"value":"1,84E+02","module":"A3","scenario":null},{"value":"1,06E+02","module":"A4","scenario":null},{"value":"5,51E+01","module":"C1","scenario":null},{"value":"7,41E+01","module":"C2","scenario":null},{"value":"-5,92E+02","module":"C3","scenario":null},{"value":"4,49E+00","module":"C4","scenario":null},{"value":"-7,85E+01","module":"D","scenario":null},{"value":"3,87E+03","module":"A1A3","scenario":null}]},{"parameter":"SM","unit":"kg","values":[{"value":"9,66E+01","module":"A1","scenario":null},{"value":"0,00E+00","module":"A2","scenario":null},{"value":"0,00E+00","module":"A3","scenario":null},{"value":"0,00E+00","module":"A4","scenario":null},{"value":"0,00E+00","module":"C1","scenario":null},{"value":"0,00E+00","module":"C2","scenario":null},{"value":"0,00E+00","module":"C3","scenario":null},{"value":"0,00E+00","module":"C4","scenario":null},{"value":"0,00E+00","module":"D","scenario":null},{"value":"9,66E+01","module":"A1A3","scenario":null}]},{"parameter":"RSF","unit":"MJ","values":[{"value":"1,22E+03","module":"A1","scenario":null},{"value":"4,16E-02","module":"A2","scenario":null},{"value":"3,97E+00","module":"A3","scenario":null},{"value":"4,67E-02","module":"A4","scenario":null},{"value":"0,00E+00","module":"C1","scenario":null},{"value":"3,79E-02","module":"C2","scenario":null},{"value":"7,86E-03","module":"C3","scenario":null},{"value":"1,45E-03","module":"C4","scenario":null},{"value":"-2,22E-01","module":"D","scenario":null},{"value":"1,22E+03","module":"A1A3","scenario":null}]},{"parameter":"NRSF","unit":"MJ","values":[{"value":"4,37E+02","module":"A1","scenario":null},{"value":"1,55E-01","module":"A2","scenario":null},{"value":"1,41E-01","module":"A3","scenario":null},{"value":"1,56E-01","module":"A4","scenario":null},{"value":"0,00E+00","module":"C1","scenario":null},{"value":"1,36E-01","module":"C2","scenario":null},{"value":"0,00E+00","module":"C3","scenario":null},{"value":"6,63E-03","module":"C4","scenario":null},{"value":"-1,44E+01","module":"D","scenario":null},{"value":"4,38E+02","module":"A1A3","scenario":null}]},{"parameter":"FW","unit":"m3","values":[{"value":"4,20E+00","module":"A1","scenario":null},{"value":"1,00E-02","module":"A2","scenario":null},{"value":"3,94E-01","module":"A3","scenario":null},{"value":"1,21E-02","module":"A4","scenario":null},{"value":"2,83E-03","module":"C1","scenario":null},{"value":"7,92E-03","module":"C2","scenario":null},{"value":"9,22E-02","module":"C3","scenario":null},{"value":"5,35E-03","module":"C4","scenario":null},{"value":"-1,67E+00","module":"D","scenario":null},{"value":"4,60E+00","module":"A1A3","scenario":null}]}],"end_of_life_waste":[{"parameter":"HWD","unit":"kg","values":[{"value":"5,12E+00","module":"A1","scenario":null},{"value":"5,25E-03","module":"A2","scenario":null},{"value":"1,80E-02","module":"A3","scenario":null},{"value":"5,81E-03","module":"A4","scenario":null},{"value":"1,62E-03","module":"C1","scenario":null},{"value":"3,82E-03","module":"C2","scenario":null},{"value":"2,13E-03","module":"C3","scenario":null},{"value":"1,88E-02","module":"C4","scenario":null},{"value":"-1,09E-02","module":"D","scenario":null},{"value":"5,14E+00","module":"A1A3","scenario":null}]},{"parameter":"NHWD","unit":"kg","values":[{"value":"2,02E+01","module":"A1","scenario":null},{"value":"6,92E+00","module":"A2","scenario":null},{"value":"8,21E-01","module":"A3","scenario":null},{"value":"9,22E+00","module":"A4","scenario":null},{"value":"6,52E-02","module":"C1","scenario":null},{"value":"3,60E+00","module":"C2","scenario":null},{"value":"6,73E-02","module":"C3","scenario":null},{"value":"3,24E+01","module":"C4","scenario":null},{"value":"-1,19E+00","module":"D","scenario":null},{"value":"2,79E+01","module":"A1A3","scenario":null}]},{"parameter":"RWD","unit":"kg","values":[{"value":"7,23E-03","module":"A1","scenario":null},{"value":"7,26E-04","module":"A2","scenario":null},{"value":"8,12E-04","module":"A3","scenario":null},{"value":"7,24E-04","module":"A4","scenario":null},{"value":"3,82E-04","module":"C1","scenario":null},{"value":"5,05E-04","module":"C2","scenario":null},{"value":"2,26E-04","module":"C3","scenario":null},{"value":"9,31E-08","module":"C4","scenario":null},{"value":"-5,01E-04","module":"D","scenario":null},{"value":"8,76E-03","module":"A1A3","scenario":null}]}],"end_of_life_flow":[{"parameter":"CRU","unit":"kg","values":[{"value":"0,00E+00","module":"A1","scenario":null},{"value":"0,00E+00","module":"A2","scenario":null},{"value":"0,00E+00","module":"A3","scenario":null},{"value":"0,00E+00","module":"A4","scenario":null},{"value":"0,00E+00","module":"C1","scenario":null},{"value":"0,00E+00","module":"C2","scenario":null},{"value":"0,00E+00","module":"C3","scenario":null},{"value":"0,00E+00","module":"C4","scenario":null},{"value":"0,00E+00","module":"D","scenario":null},{"value":"0,00E+00","module":"A1A3","scenario":null}]},{"parameter":"MFR","unit":"kg","values":[{"value":"1,05E-01","module":"A1","scenario":null},{"value":"0,00E+00","module":"A2","scenario":null},{"value":"2,00E+01","module":"A3","scenario":null},{"value":"0,00E+00","module":"A4","scenario":null},{"value":"0,00E+00","module":"C1","scenario":null},{"value":"0,00E+00","module":"C2","scenario":null},{"value":"9,68E+02","module":"C3","scenario":null},{"value":"0,00E+00","module":"C4","scenario":null},{"value":"0,00E+00","module":"D","scenario":null},{"value":"2,01E+01","module":"A1A3","scenario":null}]},{"parameter":"MER","unit":"kg","values":[{"value":"5,84E-03","module":"A1","scenario":null},{"value":"0,00E+00","module":"A2","scenario":null},{"value":"0,00E+00","module":"A3","scenario":null},{"value":"0,00E+00","module":"A4","scenario":null},{"value":"0,00E+00","module":"C1","scenario":null},{"value":"0,00E+00","module":"C2","scenario":null},{"value":"2,02E+01","module":"C3","scenario":null},{"value":"0,00E+00","module":"C4","scenario":null},{"value":"0,00E+00","module":"D","scenario":null},{"value":"5,84E-03","module":"A1A3","scenario":null}]},{"parameter":"EEE","unit":"MJ","values":[{"value":"1,74E+00","module":"A1","scenario":null},{"value":"0,00E+00","module":"A2","scenario":null},{"value":"0,00E+00","module":"A3","scenario":null},{"value":"0,00E+00","module":"A4","scenario":null},{"value":"0,00E+00","module":"C1","scenario":null},{"value":"0,00E+00","module":"C2","scenario":null},{"value":"3,10E+01","module":"C3","scenario":null},{"value":"0,00E+00","module":"C4","scenario":null},{"value":"0,00E+00","module":"D","scenario":null},{"value":"1,74E+00","module":"A1A3","scenario":null}]},{"parameter":"EET","unit":"MJ","values":[{"value":"2,64E+01","module":"A1","scenario":null},{"value":"0,00E+00","module":"A2","scenario":null},{"value":"0,00E+00","module":"A3","scenario":null},{"value":"0,00E+00","module":"A4","scenario":null},{"value":"0,00E+00","module":"C1","scenario":null},{"value":"0,00E+00","module":"C2","scenario":null},{"value":"4,70E+02","module":"C3","scenario":null},{"value":"0,00E+00","module":"C4","scenario":null},{"value":"0,00E+00","module":"D","scenario":null},{"value":"2,64E+01","module":"A1A3","scenario":null}]}]}