{"product_name":"RMC C40/50 E Vibfri CEM l 52,5 N (XC4, XD3, XS3, XF4, XA2)","epd_id":"NEPD-7511-6904","declared_unit":{"unit":"m3","amount":1},"compliance":["EN 15804+A2","ISO 14025","ISO 21930"],"producer_name":"Heidelberg Materials Beton Danmark A/S","environmental_impact":[{"parameter":"GWP-total","unit":"kg CO2-eq","values":[{"value":"3,43E+02","module":"A1","scenario":null},{"value":"1,71E+01","module":"A2","scenario":null},{"value":"3,93E+00","module":"A3","scenario":null},{"value":"4,97E+00","module":"A4","scenario":null},{"value":"9,12E+00","module":"C1","scenario":null},{"value":"4,97E+00","module":"C2","scenario":null},{"value":"1,59E+00","module":"C3","scenario":null},{"value":"3,17E-01","module":"C4","scenario":null},{"value":"-5,15E+00","module":"D","scenario":null},{"value":"3,64E+02","module":"A1A3","scenario":null}]},{"parameter":"GWP-fossil","unit":"kg CO2-eq","values":[{"value":"3,43E+02","module":"A1","scenario":null},{"value":"1,71E+01","module":"A2","scenario":null},{"value":"3,92E+00","module":"A3","scenario":null},{"value":"4,96E+00","module":"A4","scenario":null},{"value":"9,12E+00","module":"C1","scenario":null},{"value":"4,96E+00","module":"C2","scenario":null},{"value":"1,57E+00","module":"C3","scenario":null},{"value":"3,16E-01","module":"C4","scenario":null},{"value":"-5,05E+00","module":"D","scenario":null},{"value":"3,64E+02","module":"A1A3","scenario":null}]},{"parameter":"GWP-biogenic","unit":"kg CO2-eq","values":[{"value":"1,67E-01","module":"A1","scenario":null},{"value":"5,02E-03","module":"A2","scenario":null},{"value":"-8,18E-03","module":"A3","scenario":null},{"value":"2,13E-03","module":"A4","scenario":null},{"value":"1,71E-03","module":"C1","scenario":null},{"value":"2,13E-03","module":"C2","scenario":null},{"value":"1,35E-02","module":"C3","scenario":null},{"value":"2,69E-04","module":"C4","scenario":null},{"value":"-1,01E-01","module":"D","scenario":null},{"value":"1,64E-01","module":"A1A3","scenario":null}]},{"parameter":"GWP-luluc","unit":"kg CO2-eq","values":[{"value":"3,41E-02","module":"A1","scenario":null},{"value":"7,09E-03","module":"A2","scenario":null},{"value":"1,69E-02","module":"A3","scenario":null},{"value":"1,51E-03","module":"A4","scenario":null},{"value":"7,19E-04","module":"C1","scenario":null},{"value":"1,51E-03","module":"C2","scenario":null},{"value":"2,17E-03","module":"C3","scenario":null},{"value":"6,20E-05","module":"C4","scenario":null},{"value":"-3,41E-03","module":"D","scenario":null},{"value":"5,80E-02","module":"A1A3","scenario":null}]},{"parameter":"ODP","unit":"kg CFC11-eq","values":[{"value":"5,33E-06","module":"A1","scenario":null},{"value":"3,47E-06","module":"A2","scenario":null},{"value":"5,97E-07","module":"A3","scenario":null},{"value":"1,20E-06","module":"A4","scenario":null},{"value":"1,97E-06","module":"C1","scenario":null},{"value":"1,20E-06","module":"C2","scenario":null},{"value":"3,09E-07","module":"C3","scenario":null},{"value":"1,54E-07","module":"C4","scenario":null},{"value":"-9,20E-07","module":"D","scenario":null},{"value":"9,40E-06","module":"A1A3","scenario":null}]},{"parameter":"AP","unit":"mol H+-eq","values":[{"value":"9,00E-01","module":"A1","scenario":null},{"value":"3,52E-01","module":"A2","scenario":null},{"value":"1,72E-02","module":"A3","scenario":null},{"value":"1,60E-02","module":"A4","scenario":null},{"value":"9,54E-02","module":"C1","scenario":null},{"value":"1,60E-02","module":"C2","scenario":null},{"value":"1,27E-02","module":"C3","scenario":null},{"value":"3,09E-03","module":"C4","scenario":null},{"value":"-4,55E-02","module":"D","scenario":null},{"value":"1,27E+00","module":"A1A3","scenario":null}]},{"parameter":"POCP","unit":"kg NMVOC-eq","values":[{"value":"5,98E-01","module":"A1","scenario":null},{"value":"2,41E-01","module":"A2","scenario":null},{"value":"1,56E-02","module":"A3","scenario":null},{"value":"1,53E-02","module":"A4","scenario":null},{"value":"1,27E-01","module":"C1","scenario":null},{"value":"1,53E-02","module":"C2","scenario":null},{"value":"1,15E-02","module":"C3","scenario":null},{"value":"3,65E-03","module":"C4","scenario":null},{"value":"-4,89E-02","module":"D","scenario":null},{"value":"8,55E-01","module":"A1A3","scenario":null}]},{"parameter":"ADPE","unit":"kg Sb-eq","values":[{"value":"7,12E-04","module":"A1","scenario":null},{"value":"1,63E-04","module":"A2","scenario":null},{"value":"4,57E-05","module":"A3","scenario":null},{"value":"8,85E-05","module":"A4","scenario":null},{"value":"1,40E-05","module":"C1","scenario":null},{"value":"8,85E-05","module":"C2","scenario":null},{"value":"1,99E-05","module":"C3","scenario":null},{"value":"2,80E-06","module":"C4","scenario":null},{"value":"-4,48E-04","module":"D","scenario":null},{"value":"9,20E-04","module":"A1A3","scenario":null}]},{"parameter":"ADPF","unit":"MJ","values":[{"value":"1,06E+03","module":"A1","scenario":null},{"value":"2,36E+02","module":"A2","scenario":null},{"value":"5,47E+01","module":"A3","scenario":null},{"value":"8,06E+01","module":"A4","scenario":null},{"value":"1,26E+02","module":"C1","scenario":null},{"value":"8,06E+01","module":"C2","scenario":null},{"value":"4,86E+01","module":"C3","scenario":null},{"value":"1,02E+01","module":"C4","scenario":null},{"value":"-8,54E+01","module":"D","scenario":null},{"value":"1,35E+03","module":"A1A3","scenario":null}]},{"parameter":"WDP","unit":"m3 world-eq. Deprived","values":[{"value":"2,26E+03","module":"A1","scenario":null},{"value":"1,06E+02","module":"A2","scenario":null},{"value":"2,77E+02","module":"A3","scenario":null},{"value":"6,18E+01","module":"A4","scenario":null},{"value":"2,67E+01","module":"C1","scenario":null},{"value":"6,18E+01","module":"C2","scenario":null},{"value":"5,37E+03","module":"C3","scenario":null},{"value":"2,15E+01","module":"C4","scenario":null},{"value":"-4,01E+03","module":"D","scenario":null},{"value":"2,65E+03","module":"A1A3","scenario":null}]},{"parameter":"EP-freshwater","unit":"kg P-eq","values":[{"value":"4,44E-03","module":"A1","scenario":null},{"value":"8,14E-05","module":"A2","scenario":null},{"value":"1,19E-04","module":"A3","scenario":null},{"value":"3,95E-05","module":"A4","scenario":null},{"value":"3,32E-05","module":"C1","scenario":null},{"value":"3,95E-05","module":"C2","scenario":null},{"value":"9,90E-05","module":"C3","scenario":null},{"value":"2,36E-06","module":"C4","scenario":null},{"value":"-1,34E-04","module":"D","scenario":null},{"value":"4,65E-03","module":"A1A3","scenario":null}]},{"parameter":"EP-marine","unit":"kg N-eq","values":[{"value":"1,77E-01","module":"A1","scenario":null},{"value":"8,12E-02","module":"A2","scenario":null},{"value":"5,08E-03","module":"A3","scenario":null},{"value":"3,50E-03","module":"A4","scenario":null},{"value":"4,21E-02","module":"C1","scenario":null},{"value":"3,50E-03","module":"C2","scenario":null},{"value":"3,72E-03","module":"C3","scenario":null},{"value":"1,16E-03","module":"C4","scenario":null},{"value":"-1,58E-02","module":"D","scenario":null},{"value":"2,64E-01","module":"A1A3","scenario":null}]},{"parameter":"EP-terrestrial","unit":"mol N-eq.","values":[{"value":"2,30E+00","module":"A1","scenario":null},{"value":"9,06E-01","module":"A2","scenario":null},{"value":"5,71E-02","module":"A3","scenario":null},{"value":"3,90E-02","module":"A4","scenario":null},{"value":"4,56E-01","module":"C1","scenario":null},{"value":"3,90E-02","module":"C2","scenario":null},{"value":"4,28E-02","module":"C3","scenario":null},{"value":"1,28E-02","module":"C4","scenario":null},{"value":"-1,85E-01","module":"D","scenario":null},{"value":"3,26E+00","module":"A1A3","scenario":null}]},{"parameter":"GWP-IOBC","unit":"kg CO2-eq","values":[{"value":"3,42E+02","module":"A1","scenario":null},{"value":"1,71E+01","module":"A2","scenario":null},{"value":"4,42E+00","module":"A3","scenario":null},{"value":"4,97E+00","module":"A4","scenario":null},{"value":"9,12E+00","module":"C1","scenario":null},{"value":"4,97E+00","module":"C2","scenario":null},{"value":"1,57E+00","module":"C3","scenario":null},{"value":"3,17E-01","module":"C4","scenario":null},{"value":"-5,40E+00","module":"D","scenario":null},{"value":"3,64E+02","module":"A1A3","scenario":null}]}],"additional_environmental_impact":[{"parameter":"PM","unit":"Disease incidence","values":[{"value":"8,74E-06","module":"A1","scenario":null},{"value":"5,62E-07","module":"A2","scenario":null},{"value":"2,53E-07","module":"A3","scenario":null},{"value":"4,56E-07","module":"A4","scenario":null},{"value":"1,16E-05","module":"C1","scenario":null},{"value":"4,56E-07","module":"C2","scenario":null},{"value":"2,03E-07","module":"C3","scenario":null},{"value":"6,57E-08","module":"C4","scenario":null},{"value":"-9,68E-07","module":"D","scenario":null},{"value":"9,55E-06","module":"A1A3","scenario":null}]},{"parameter":"ETP-fw","unit":"CTUe","values":[{"value":"1,41E+04","module":"A1","scenario":null},{"value":"1,46E+02","module":"A2","scenario":null},{"value":"5,11E+01","module":"A3","scenario":null},{"value":"5,90E+01","module":"A4","scenario":null},{"value":"6,86E+01","module":"C1","scenario":null},{"value":"5,90E+01","module":"C2","scenario":null},{"value":"3,45E+01","module":"C3","scenario":null},{"value":"5,05E+00","module":"C4","scenario":null},{"value":"-8,80E+01","module":"D","scenario":null},{"value":"1,43E+04","module":"A1A3","scenario":null}]},{"parameter":"HTP-c","unit":"CTUh","values":[{"value":"1,68E-07","module":"A1","scenario":null},{"value":"0,00E+00","module":"A2","scenario":null},{"value":"1,47E-09","module":"A3","scenario":null},{"value":"0,00E+00","module":"A4","scenario":null},{"value":"2,28E-09","module":"C1","scenario":null},{"value":"0,00E+00","module":"C2","scenario":null},{"value":"2,21E-09","module":"C3","scenario":null},{"value":"1,48E-10","module":"C4","scenario":null},{"value":"-4,41E-09","module":"D","scenario":null},{"value":"1,70E-07","module":"A1A3","scenario":null}]},{"parameter":"HTP-nc","unit":"CTUh","values":[{"value":"9,71E-07","module":"A1","scenario":null},{"value":"6,80E-08","module":"A2","scenario":null},{"value":"4,28E-08","module":"A3","scenario":null},{"value":"5,70E-08","module":"A4","scenario":null},{"value":"6,38E-08","module":"C1","scenario":null},{"value":"5,70E-08","module":"C2","scenario":null},{"value":"3,09E-08","module":"C3","scenario":null},{"value":"2,95E-09","module":"C4","scenario":null},{"value":"-1,08E-07","module":"D","scenario":null},{"value":"1,08E-06","module":"A1A3","scenario":null}]},{"parameter":"SQP","unit":"-","values":[{"value":"2,27E+02","module":"A1","scenario":null},{"value":"1,28E+02","module":"A2","scenario":null},{"value":"4,93E+01","module":"A3","scenario":null},{"value":"9,24E+01","module":"A4","scenario":null},{"value":"1,53E+01","module":"C1","scenario":null},{"value":"9,24E+01","module":"C2","scenario":null},{"value":"2,75E+01","module":"C3","scenario":null},{"value":"3,72E+01","module":"C4","scenario":null},{"value":"1,94E+02","module":"D","scenario":null},{"value":"4,05E+02","module":"A1A3","scenario":null}]},{"parameter":"IRP","unit":"kBq U235-eq","values":[{"value":"2,46E+00","module":"A1","scenario":null},{"value":"1,03E+00","module":"A2","scenario":null},{"value":"2,25E-01","module":"A3","scenario":null},{"value":"3,52E-01","module":"A4","scenario":null},{"value":"5,47E-01","module":"C1","scenario":null},{"value":"3,52E-01","module":"C2","scenario":null},{"value":"8,16E-01","module":"C3","scenario":null},{"value":"4,43E-02","module":"C4","scenario":null},{"value":"-7,84E-01","module":"D","scenario":null},{"value":"3,71E+00","module":"A1A3","scenario":null}]}],"resource_use":[{"parameter":"PERE","unit":"MJ","values":[{"value":"2,51E+02","module":"A1","scenario":null},{"value":"1,99E+00","module":"A2","scenario":null},{"value":"1,47E+01","module":"A3","scenario":null},{"value":"1,01E+00","module":"A4","scenario":null},{"value":"6,84E-01","module":"C1","scenario":null},{"value":"1,01E+00","module":"C2","scenario":null},{"value":"2,50E+01","module":"C3","scenario":null},{"value":"1,57E-01","module":"C4","scenario":null},{"value":"-2,00E+01","module":"D","scenario":null},{"value":"2,68E+02","module":"A1A3","scenario":null}]},{"parameter":"PERM","unit":"","values":[{"value":"4,46E+00","module":"A1","scenario":null},{"value":"0,00E+00","module":"A2","scenario":null},{"value":"0,00E+00","module":"A3","scenario":null},{"value":"0,00E+00","module":"A4","scenario":null},{"value":"0,00E+00","module":"C1","scenario":null},{"value":"0,00E+00","module":"C2","scenario":null},{"value":"0,00E+00","module":"C3","scenario":null},{"value":"0,00E+00","module":"C4","scenario":null},{"value":"0,00E+00","module":"D","scenario":null},{"value":"4,46E+00","module":"A1A3","scenario":null}]},{"parameter":"PERT","unit":"MJ","values":[{"value":"2,56E+02","module":"A1","scenario":null},{"value":"1,99E+00","module":"A2","scenario":null},{"value":"1,47E+01","module":"A3","scenario":null},{"value":"1,01E+00","module":"A4","scenario":null},{"value":"6,84E-01","module":"C1","scenario":null},{"value":"1,01E+00","module":"C2","scenario":null},{"value":"2,50E+01","module":"C3","scenario":null},{"value":"1,57E-01","module":"C4","scenario":null},{"value":"-2,00E+01","module":"D","scenario":null},{"value":"2,72E+02","module":"A1A3","scenario":null}]},{"parameter":"PENRE","unit":"MJ","values":[{"value":"1,06E+03","module":"A1","scenario":null},{"value":"2,36E+02","module":"A2","scenario":null},{"value":"5,48E+01","module":"A3","scenario":null},{"value":"8,06E+01","module":"A4","scenario":null},{"value":"1,26E+02","module":"C1","scenario":null},{"value":"8,06E+01","module":"C2","scenario":null},{"value":"4,87E+01","module":"C3","scenario":null},{"value":"1,02E+01","module":"C4","scenario":null},{"value":"-9,02E+01","module":"D","scenario":null},{"value":"1,36E+03","module":"A1A3","scenario":null}]},{"parameter":"PENRM","unit":"MJ","values":[{"value":"5,03E+00","module":"A1","scenario":null},{"value":"0,00E+00","module":"A2","scenario":null},{"value":"0,00E+00","module":"A3","scenario":null},{"value":"0,00E+00","module":"A4","scenario":null},{"value":"0,00E+00","module":"C1","scenario":null},{"value":"0,00E+00","module":"C2","scenario":null},{"value":"0,00E+00","module":"C3","scenario":null},{"value":"0,00E+00","module":"C4","scenario":null},{"value":"0,00E+00","module":"D","scenario":null},{"value":"5,03E+00","module":"A1A3","scenario":null}]},{"parameter":"PENRT","unit":"MJ","values":[{"value":"1,07E+03","module":"A1","scenario":null},{"value":"2,36E+02","module":"A2","scenario":null},{"value":"5,48E+01","module":"A3","scenario":null},{"value":"8,06E+01","module":"A4","scenario":null},{"value":"1,26E+02","module":"C1","scenario":null},{"value":"8,06E+01","module":"C2","scenario":null},{"value":"4,87E+01","module":"C3","scenario":null},{"value":"1,02E+01","module":"C4","scenario":null},{"value":"-9,02E+01","module":"D","scenario":null},{"value":"1,36E+03","module":"A1A3","scenario":null}]},{"parameter":"SM","unit":"kg","values":[{"value":"1,63E+01","module":"A1","scenario":null},{"value":"0,00E+00","module":"A2","scenario":null},{"value":"4,10E-03","module":"A3","scenario":null},{"value":"0,00E+00","module":"A4","scenario":null},{"value":"0,00E+00","module":"C1","scenario":null},{"value":"0,00E+00","module":"C2","scenario":null},{"value":"0,00E+00","module":"C3","scenario":null},{"value":"0,00E+00","module":"C4","scenario":null},{"value":"0,00E+00","module":"D","scenario":null},{"value":"1,63E+01","module":"A1A3","scenario":null}]},{"parameter":"RSF","unit":"MJ","values":[{"value":"1,61E+02","module":"A1","scenario":null},{"value":"7,01E-02","module":"A2","scenario":null},{"value":"5,30E-01","module":"A3","scenario":null},{"value":"3,55E-02","module":"A4","scenario":null},{"value":"0,00E+00","module":"C1","scenario":null},{"value":"3,55E-02","module":"C2","scenario":null},{"value":"0,00E+00","module":"C3","scenario":null},{"value":"3,25E-03","module":"C4","scenario":null},{"value":"-4,09E-01","module":"D","scenario":null},{"value":"1,61E+02","module":"A1A3","scenario":null}]},{"parameter":"NRSF","unit":"MJ","values":[{"value":"2,26E+02","module":"A1","scenario":null},{"value":"3,67E-01","module":"A2","scenario":null},{"value":"5,96E-02","module":"A3","scenario":null},{"value":"1,19E-01","module":"A4","scenario":null},{"value":"0,00E+00","module":"C1","scenario":null},{"value":"1,19E-01","module":"C2","scenario":null},{"value":"0,00E+00","module":"C3","scenario":null},{"value":"9,33E-03","module":"C4","scenario":null},{"value":"-4,20E-01","module":"D","scenario":null},{"value":"2,27E+02","module":"A1A3","scenario":null}]},{"parameter":"FW","unit":"m3","values":[{"value":"1,85E+00","module":"A1","scenario":null},{"value":"1,57E-02","module":"A2","scenario":null},{"value":"1,28E-01","module":"A3","scenario":null},{"value":"9,18E-03","module":"A4","scenario":null},{"value":"6,46E-03","module":"C1","scenario":null},{"value":"9,18E-03","module":"C2","scenario":null},{"value":"8,33E-02","module":"C3","scenario":null},{"value":"1,22E-02","module":"C4","scenario":null},{"value":"-3,14E+00","module":"D","scenario":null},{"value":"2,00E+00","module":"A1A3","scenario":null}]}],"end_of_life_waste":[{"parameter":"HWD","unit":"kg","values":[{"value":"6,26E+00","module":"A1","scenario":null},{"value":"1,02E-02","module":"A2","scenario":null},{"value":"2,61E-02","module":"A3","scenario":null},{"value":"4,41E-03","module":"A4","scenario":null},{"value":"3,70E-03","module":"C1","scenario":null},{"value":"4,41E-03","module":"C2","scenario":null},{"value":"4,86E-03","module":"C3","scenario":null},{"value":"0,00E+00","module":"C4","scenario":null},{"value":"-2,06E-02","module":"D","scenario":null},{"value":"6,30E+00","module":"A1A3","scenario":null}]},{"parameter":"NHWD","unit":"kg","values":[{"value":"1,35E+02","module":"A1","scenario":null},{"value":"8,60E+00","module":"A2","scenario":null},{"value":"9,93E-01","module":"A3","scenario":null},{"value":"7,01E+00","module":"A4","scenario":null},{"value":"1,49E-01","module":"C1","scenario":null},{"value":"7,01E+00","module":"C2","scenario":null},{"value":"1,54E-01","module":"C3","scenario":null},{"value":"7,39E+01","module":"C4","scenario":null},{"value":"-6,25E-01","module":"D","scenario":null},{"value":"1,44E+02","module":"A1A3","scenario":null}]},{"parameter":"RWD","unit":"kg","values":[{"value":"2,50E-03","module":"A1","scenario":null},{"value":"1,64E-03","module":"A2","scenario":null},{"value":"2,80E-04","module":"A3","scenario":null},{"value":"5,51E-04","module":"A4","scenario":null},{"value":"8,72E-04","module":"C1","scenario":null},{"value":"5,51E-04","module":"C2","scenario":null},{"value":"5,14E-04","module":"C3","scenario":null},{"value":"0,00E+00","module":"C4","scenario":null},{"value":"-6,78E-04","module":"D","scenario":null},{"value":"4,42E-03","module":"A1A3","scenario":null}]}],"end_of_life_flow":[{"parameter":"CRU","unit":"kg","values":[{"value":"5,72E+00","module":"A1","scenario":null},{"value":"0,00E+00","module":"A2","scenario":null},{"value":"0,00E+00","module":"A3","scenario":null},{"value":"0,00E+00","module":"A4","scenario":null},{"value":"0,00E+00","module":"C1","scenario":null},{"value":"0,00E+00","module":"C2","scenario":null},{"value":"0,00E+00","module":"C3","scenario":null},{"value":"0,00E+00","module":"C4","scenario":null},{"value":"0,00E+00","module":"D","scenario":null},{"value":"5,72E+00","module":"A1A3","scenario":null}]},{"parameter":"MFR","unit":"kg","values":[{"value":"1,21E+00","module":"A1","scenario":null},{"value":"0,00E+00","module":"A2","scenario":null},{"value":"8,40E+01","module":"A3","scenario":null},{"value":"0,00E+00","module":"A4","scenario":null},{"value":"0,00E+00","module":"C1","scenario":null},{"value":"0,00E+00","module":"C2","scenario":null},{"value":"2,21E+03","module":"C3","scenario":null},{"value":"0,00E+00","module":"C4","scenario":null},{"value":"0,00E+00","module":"D","scenario":null},{"value":"8,52E+01","module":"A1A3","scenario":null}]},{"parameter":"MER","unit":"kg","values":[{"value":"6,19E-01","module":"A1","scenario":null},{"value":"0,00E+00","module":"A2","scenario":null},{"value":"6,78E-02","module":"A3","scenario":null},{"value":"0,00E+00","module":"A4","scenario":null},{"value":"0,00E+00","module":"C1","scenario":null},{"value":"0,00E+00","module":"C2","scenario":null},{"value":"0,00E+00","module":"C3","scenario":null},{"value":"0,00E+00","module":"C4","scenario":null},{"value":"0,00E+00","module":"D","scenario":null},{"value":"6,87E-01","module":"A1A3","scenario":null}]},{"parameter":"EEE","unit":"MJ","values":[{"value":"1,76E-03","module":"A1","scenario":null},{"value":"0,00E+00","module":"A2","scenario":null},{"value":"3,82E-02","module":"A3","scenario":null},{"value":"0,00E+00","module":"A4","scenario":null},{"value":"0,00E+00","module":"C1","scenario":null},{"value":"0,00E+00","module":"C2","scenario":null},{"value":"0,00E+00","module":"C3","scenario":null},{"value":"0,00E+00","module":"C4","scenario":null},{"value":"0,00E+00","module":"D","scenario":null},{"value":"3,99E-02","module":"A1A3","scenario":null}]},{"parameter":"EET","unit":"MJ","values":[{"value":"2,66E-02","module":"A1","scenario":null},{"value":"0,00E+00","module":"A2","scenario":null},{"value":"5,78E-01","module":"A3","scenario":null},{"value":"0,00E+00","module":"A4","scenario":null},{"value":"0,00E+00","module":"C1","scenario":null},{"value":"0,00E+00","module":"C2","scenario":null},{"value":"0,00E+00","module":"C3","scenario":null},{"value":"0,00E+00","module":"C4","scenario":null},{"value":"0,00E+00","module":"D","scenario":null},{"value":"6,04E-01","module":"A1A3","scenario":null}]}]}