{"product_name":"Flexi F261 skyved\u00f8rskap","epd_id":"NEPD-7538-6915","declared_unit":{"unit":"stk","amount":1},"compliance":["EN 15804+A2","ISO 14025","ISO 21930"],"producer_name":"Aarsland M\u00f8belfabrikk AS","environmental_impact":[{"parameter":"GWP-total","unit":"kg CO2-eq","values":[{"value":"-4,38E+01","module":"A1","scenario":null},{"value":"2,23E+00","module":"A2","scenario":null},{"value":"4,88E-02","module":"A3","scenario":null},{"value":"5,20E-01","module":"A4","scenario":null},{"value":"4,64E+00","module":"A5","scenario":null},{"value":"6,23E-03","module":"B2","scenario":null},{"value":"0,00E+00","module":"B3","scenario":null},{"value":"0,00E+00","module":"B4","scenario":null},{"value":"2,43E-04","module":"C1","scenario":null},{"value":"4,44E-01","module":"C2","scenario":null},{"value":"1,19E+02","module":"C3","scenario":null},{"value":"2,38E-02","module":"C4","scenario":null},{"value":"-1,85E+00","module":"D","scenario":null},{"value":"-4,16E+01","module":"A1A3","scenario":null}]},{"parameter":"GWP-fossil","unit":"kg CO2-eq","values":[{"value":"1,86E+01","module":"A1","scenario":null},{"value":"2,23E+00","module":"A2","scenario":null},{"value":"4,72E-02","module":"A3","scenario":null},{"value":"5,18E-01","module":"A4","scenario":null},{"value":"2,76E-02","module":"A5","scenario":null},{"value":"6,18E-03","module":"B2","scenario":null},{"value":"0,00E+00","module":"B3","scenario":null},{"value":"0,00E+00","module":"B4","scenario":null},{"value":"2,36E-04","module":"C1","scenario":null},{"value":"4,43E-01","module":"C2","scenario":null},{"value":"7,08E+01","module":"C3","scenario":null},{"value":"2,38E-02","module":"C4","scenario":null},{"value":"-1,78E+00","module":"D","scenario":null},{"value":"2,09E+01","module":"A1A3","scenario":null}]},{"parameter":"GWP-biogenic","unit":"kg CO2-eq","values":[{"value":"-6,26E+01","module":"A1","scenario":null},{"value":"4,05E-03","module":"A2","scenario":null},{"value":"1,32E-03","module":"A3","scenario":null},{"value":"1,57E-03","module":"A4","scenario":null},{"value":"4,61E+00","module":"A5","scenario":null},{"value":"3,89E-05","module":"B2","scenario":null},{"value":"0,00E+00","module":"B3","scenario":null},{"value":"0,00E+00","module":"B4","scenario":null},{"value":"6,52E-06","module":"C1","scenario":null},{"value":"1,84E-04","module":"C2","scenario":null},{"value":"4,80E+01","module":"C3","scenario":null},{"value":"2,30E-06","module":"C4","scenario":null},{"value":"-3,61E-03","module":"D","scenario":null},{"value":"-6,26E+01","module":"A1A3","scenario":null}]},{"parameter":"GWP-luluc","unit":"kg CO2-eq","values":[{"value":"1,39E-01","module":"A1","scenario":null},{"value":"1,94E-03","module":"A2","scenario":null},{"value":"1,92E-04","module":"A3","scenario":null},{"value":"7,03E-04","module":"A4","scenario":null},{"value":"8,99E-06","module":"A5","scenario":null},{"value":"1,01E-05","module":"B2","scenario":null},{"value":"0,00E+00","module":"B3","scenario":null},{"value":"0,00E+00","module":"B4","scenario":null},{"value":"9,73E-07","module":"C1","scenario":null},{"value":"1,58E-04","module":"C2","scenario":null},{"value":"1,18E-03","module":"C3","scenario":null},{"value":"6,64E-06","module":"C4","scenario":null},{"value":"-5,99E-02","module":"D","scenario":null},{"value":"1,41E-01","module":"A1A3","scenario":null}]},{"parameter":"ODP","unit":"kg CFC11-eq","values":[{"value":"6,04E-07","module":"A1","scenario":null},{"value":"4,00E-07","module":"A2","scenario":null},{"value":"3,22E-09","module":"A3","scenario":null},{"value":"7,52E-08","module":"A4","scenario":null},{"value":"5,73E-09","module":"A5","scenario":null},{"value":"5,40E-10","module":"B2","scenario":null},{"value":"0,00E+00","module":"B3","scenario":null},{"value":"0,00E+00","module":"B4","scenario":null},{"value":"1,60E-11","module":"C1","scenario":null},{"value":"1,00E-07","module":"C2","scenario":null},{"value":"4,68E-07","module":"C3","scenario":null},{"value":"7,02E-09","module":"C4","scenario":null},{"value":"-1,27E-01","module":"D","scenario":null},{"value":"1,01E-06","module":"A1A3","scenario":null}]},{"parameter":"AP","unit":"mol H+-eq","values":[{"value":"6,87E-02","module":"A1","scenario":null},{"value":"2,11E-02","module":"A2","scenario":null},{"value":"2,22E-04","module":"A3","scenario":null},{"value":"2,57E-03","module":"A4","scenario":null},{"value":"1,36E-04","module":"A5","scenario":null},{"value":"3,61E-05","module":"B2","scenario":null},{"value":"0,00E+00","module":"B3","scenario":null},{"value":"0,00E+00","module":"B4","scenario":null},{"value":"1,84E-06","module":"C1","scenario":null},{"value":"1,27E-03","module":"C2","scenario":null},{"value":"1,06E-02","module":"C3","scenario":null},{"value":"1,57E-04","module":"C4","scenario":null},{"value":"-1,45E-02","module":"D","scenario":null},{"value":"9,00E-02","module":"A1A3","scenario":null}]},{"parameter":"POCP","unit":"kg NMVOC-eq","values":[{"value":"5,05E-02","module":"A1","scenario":null},{"value":"1,48E-02","module":"A2","scenario":null},{"value":"1,59E-04","module":"A3","scenario":null},{"value":"1,82E-03","module":"A4","scenario":null},{"value":"1,42E-04","module":"A5","scenario":null},{"value":"2,09E-05","module":"B2","scenario":null},{"value":"0,00E+00","module":"B3","scenario":null},{"value":"0,00E+00","module":"B4","scenario":null},{"value":"7,09E-07","module":"C1","scenario":null},{"value":"1,08E-03","module":"C2","scenario":null},{"value":"9,79E-03","module":"C3","scenario":null},{"value":"1,77E-04","module":"C4","scenario":null},{"value":"-1,42E-02","module":"D","scenario":null},{"value":"6,55E-02","module":"A1A3","scenario":null}]},{"parameter":"ADPE","unit":"kg Sb-eq","values":[{"value":"9,24E-05","module":"A1","scenario":null},{"value":"3,02E-05","module":"A2","scenario":null},{"value":"1,10E-06","module":"A3","scenario":null},{"value":"8,29E-06","module":"A4","scenario":null},{"value":"6,57E-07","module":"A5","scenario":null},{"value":"1,73E-07","module":"B2","scenario":null},{"value":"0,00E+00","module":"B3","scenario":null},{"value":"0,00E+00","module":"B4","scenario":null},{"value":"1,76E-08","module":"C1","scenario":null},{"value":"1,22E-05","module":"C2","scenario":null},{"value":"1,87E-05","module":"C3","scenario":null},{"value":"3,71E-07","module":"C4","scenario":null},{"value":"-1,81E-05","module":"D","scenario":null},{"value":"1,24E-04","module":"A1A3","scenario":null}]},{"parameter":"ADPF","unit":"MJ","values":[{"value":"3,61E+02","module":"A1","scenario":null},{"value":"3,45E+01","module":"A2","scenario":null},{"value":"6,35E-01","module":"A3","scenario":null},{"value":"8,26E+00","module":"A4","scenario":null},{"value":"3,82E-01","module":"A5","scenario":null},{"value":"1,06E-01","module":"B2","scenario":null},{"value":"0,00E+00","module":"B3","scenario":null},{"value":"0,00E+00","module":"B4","scenario":null},{"value":"3,22E-03","module":"C1","scenario":null},{"value":"6,70E+00","module":"C2","scenario":null},{"value":"1,25E+01","module":"C3","scenario":null},{"value":"5,16E-01","module":"C4","scenario":null},{"value":"-2,52E+01","module":"D","scenario":null},{"value":"3,96E+02","module":"A1A3","scenario":null}]},{"parameter":"WDP","unit":"m3 world-eq. Deprived","values":[{"value":"3,60E+02","module":"A1","scenario":null},{"value":"1,41E+02","module":"A2","scenario":null},{"value":"1,12E+02","module":"A3","scenario":null},{"value":"5,58E+01","module":"A4","scenario":null},{"value":"4,89E-01","module":"A5","scenario":null},{"value":"1,88E+00","module":"B2","scenario":null},{"value":"0,00E+00","module":"B3","scenario":null},{"value":"0,00E+00","module":"B4","scenario":null},{"value":"5,61E-01","module":"C1","scenario":null},{"value":"6,49E+00","module":"C2","scenario":null},{"value":"-1,97E+02","module":"C3","scenario":null},{"value":"1,33E+00","module":"C4","scenario":null},{"value":"-3,07E+02","module":"D","scenario":null},{"value":"6,13E+02","module":"A1A3","scenario":null}]},{"parameter":"EP-freshwater","unit":"kg P-eq","values":[{"value":"3,49E-04","module":"A1","scenario":null},{"value":"6,73E-05","module":"A2","scenario":null},{"value":"1,92E-06","module":"A3","scenario":null},{"value":"2,59E-05","module":"A4","scenario":null},{"value":"2,33E-07","module":"A5","scenario":null},{"value":"4,94E-07","module":"B2","scenario":null},{"value":"0,00E+00","module":"B3","scenario":null},{"value":"0,00E+00","module":"B4","scenario":null},{"value":"1,70E-08","module":"C1","scenario":null},{"value":"3,54E-06","module":"C2","scenario":null},{"value":"4,77E-05","module":"C3","scenario":null},{"value":"2,41E-07","module":"C4","scenario":null},{"value":"-1,57E-04","module":"D","scenario":null},{"value":"4,18E-04","module":"A1A3","scenario":null}]},{"parameter":"EP-marine","unit":"kg N-eq","values":[{"value":"1,89E-02","module":"A1","scenario":null},{"value":"4,68E-03","module":"A2","scenario":null},{"value":"5,31E-05","module":"A3","scenario":null},{"value":"5,28E-04","module":"A4","scenario":null},{"value":"4,63E-05","module":"A5","scenario":null},{"value":"5,72E-06","module":"B2","scenario":null},{"value":"0,00E+00","module":"B3","scenario":null},{"value":"0,00E+00","module":"B4","scenario":null},{"value":"2,03E-07","module":"C1","scenario":null},{"value":"2,52E-04","module":"C2","scenario":null},{"value":"4,00E-03","module":"C3","scenario":null},{"value":"5,53E-05","module":"C4","scenario":null},{"value":"-4,72E-03","module":"D","scenario":null},{"value":"2,36E-02","module":"A1A3","scenario":null}]},{"parameter":"EP-terrestrial","unit":"mol N-eq.","values":[{"value":"1,85E-01","module":"A1","scenario":null},{"value":"5,26E-02","module":"A2","scenario":null},{"value":"6,21E-04","module":"A3","scenario":null},{"value":"6,03E-03","module":"A4","scenario":null},{"value":"5,01E-04","module":"A5","scenario":null},{"value":"6,65E-05","module":"B2","scenario":null},{"value":"0,00E+00","module":"B3","scenario":null},{"value":"0,00E+00","module":"B4","scenario":null},{"value":"2,64E-06","module":"C1","scenario":null},{"value":"2,82E-03","module":"C2","scenario":null},{"value":"3,99E-02","module":"C3","scenario":null},{"value":"6,12E-04","module":"C4","scenario":null},{"value":"-5,10E-02","module":"D","scenario":null},{"value":"2,38E-01","module":"A1A3","scenario":null}]},{"parameter":"GWP-IOBC","unit":"kg CO2-eq","values":[{"value":"1,88E+01","module":"A1","scenario":null},{"value":"2,23E+00","module":"A2","scenario":null},{"value":"5,43E-02","module":"A3","scenario":null},{"value":"5,20E-01","module":"A4","scenario":null},{"value":"2,59E-02","module":"A5","scenario":null},{"value":"6,22E-03","module":"B2","scenario":null},{"value":"0,00E+00","module":"B3","scenario":null},{"value":"0,00E+00","module":"B4","scenario":null},{"value":"2,43E-04","module":"C1","scenario":null},{"value":"4,44E-01","module":"C2","scenario":null},{"value":"3,92E+01","module":"C3","scenario":null},{"value":"8,53E-02","module":"C4","scenario":null},{"value":"-1,84E+00","module":"D","scenario":null},{"value":"2,11E+01","module":"A1A3","scenario":null}]}],"additional_environmental_impact":[{"parameter":"PM","unit":"Disease incidence","values":[{"value":"8,10E-07","module":"A1","scenario":null},{"value":"1,37E-07","module":"A2","scenario":null},{"value":"2,12E-09","module":"A3","scenario":null},{"value":"2,81E-08","module":"A4","scenario":null},{"value":"1,97E-09","module":"A5","scenario":null},{"value":"3,06E-10","module":"B2","scenario":null},{"value":"0,00E+00","module":"B3","scenario":null},{"value":"0,00E+00","module":"B4","scenario":null},{"value":"1,30E-11","module":"C1","scenario":null},{"value":"2,71E-08","module":"C2","scenario":null},{"value":"6,12E-08","module":"C3","scenario":null},{"value":"2,81E-09","module":"C4","scenario":null},{"value":"-8,71E-07","module":"D","scenario":null},{"value":"9,49E-07","module":"A1A3","scenario":null}]},{"parameter":"ETP-fw","unit":"CTUe","values":[{"value":"3,81E+02","module":"A1","scenario":null},{"value":"2,88E+01","module":"A2","scenario":null},{"value":"1,11E+00","module":"A3","scenario":null},{"value":"8,10E+00","module":"A4","scenario":null},{"value":"5,05E-01","module":"A5","scenario":null},{"value":"1,14E-01","module":"B2","scenario":null},{"value":"0,00E+00","module":"B3","scenario":null},{"value":"0,00E+00","module":"B4","scenario":null},{"value":"1,47E-02","module":"C1","scenario":null},{"value":"4,97E+00","module":"C2","scenario":null},{"value":"1,86E+02","module":"C3","scenario":null},{"value":"5,55E-01","module":"C4","scenario":null},{"value":"-1,38E+02","module":"D","scenario":null},{"value":"4,11E+02","module":"A1A3","scenario":null}]},{"parameter":"HTP-c","unit":"CTUh","values":[{"value":"2,70E-08","module":"A1","scenario":null},{"value":"0,00E+00","module":"A2","scenario":null},{"value":"6,80E-11","module":"A3","scenario":null},{"value":"0,00E+00","module":"A4","scenario":null},{"value":"1,70E-11","module":"A5","scenario":null},{"value":"1,80E-11","module":"B2","scenario":null},{"value":"0,00E+00","module":"B3","scenario":null},{"value":"0,00E+00","module":"B4","scenario":null},{"value":"1,00E-12","module":"C1","scenario":null},{"value":"0,00E+00","module":"C2","scenario":null},{"value":"5,87E-09","module":"C3","scenario":null},{"value":"3,10E-11","module":"C4","scenario":null},{"value":"-2,69E-09","module":"D","scenario":null},{"value":"2,71E-08","module":"A1A3","scenario":null}]},{"parameter":"HTP-nc","unit":"CTUh","values":[{"value":"2,14E-07","module":"A1","scenario":null},{"value":"3,20E-08","module":"A2","scenario":null},{"value":"1,61E-09","module":"A3","scenario":null},{"value":"1,07E-08","module":"A4","scenario":null},{"value":"7,26E-10","module":"A5","scenario":null},{"value":"3,78E-10","module":"B2","scenario":null},{"value":"0,00E+00","module":"B3","scenario":null},{"value":"0,00E+00","module":"B4","scenario":null},{"value":"1,60E-11","module":"C1","scenario":null},{"value":"5,43E-09","module":"C2","scenario":null},{"value":"1,27E-07","module":"C3","scenario":null},{"value":"1,05E-09","module":"C4","scenario":null},{"value":"-1,25E-07","module":"D","scenario":null},{"value":"2,48E-07","module":"A1A3","scenario":null}]},{"parameter":"SQP","unit":"-","values":[{"value":"1,75E+03","module":"A1","scenario":null},{"value":"2,62E+01","module":"A2","scenario":null},{"value":"2,93E-01","module":"A3","scenario":null},{"value":"6,02E+00","module":"A4","scenario":null},{"value":"2,54E-01","module":"A5","scenario":null},{"value":"2,95E-02","module":"B2","scenario":null},{"value":"0,00E+00","module":"B3","scenario":null},{"value":"0,00E+00","module":"B4","scenario":null},{"value":"1,62E-03","module":"C1","scenario":null},{"value":"4,69E+00","module":"C2","scenario":null},{"value":"2,54E+00","module":"C3","scenario":null},{"value":"7,73E-01","module":"C4","scenario":null},{"value":"-1,66E+02","module":"D","scenario":null},{"value":"1,77E+03","module":"A1A3","scenario":null}]},{"parameter":"IRP","unit":"kBq U235-eq","values":[{"value":"7,11E-01","module":"A1","scenario":null},{"value":"1,83E-01","module":"A2","scenario":null},{"value":"1,16E-02","module":"A3","scenario":null},{"value":"4,97E-02","module":"A4","scenario":null},{"value":"1,62E-03","module":"A5","scenario":null},{"value":"7,29E-04","module":"B2","scenario":null},{"value":"0,00E+00","module":"B3","scenario":null},{"value":"0,00E+00","module":"B4","scenario":null},{"value":"5,84E-05","module":"C1","scenario":null},{"value":"2,93E-02","module":"C2","scenario":null},{"value":"4,82E-02","module":"C3","scenario":null},{"value":"2,11E-03","module":"C4","scenario":null},{"value":"-1,59E-01","module":"D","scenario":null},{"value":"9,06E-01","module":"A1A3","scenario":null}]}],"resource_use":[{"parameter":"PERE","unit":"MJ","values":[{"value":"3,35E+02","module":"A1","scenario":null},{"value":"2,03E+00","module":"A2","scenario":null},{"value":"8,30E+00","module":"A3","scenario":null},{"value":"7,94E-01","module":"A4","scenario":null},{"value":"6,37E-03","module":"A5","scenario":null},{"value":"1,43E-02","module":"B2","scenario":null},{"value":"0,00E+00","module":"B3","scenario":null},{"value":"0,00E+00","module":"B4","scenario":null},{"value":"4,17E-02","module":"C1","scenario":null},{"value":"9,60E-02","module":"C2","scenario":null},{"value":"1,22E+00","module":"C3","scenario":null},{"value":"1,09E-02","module":"C4","scenario":null},{"value":"-1,53E+02","module":"D","scenario":null},{"value":"3,46E+02","module":"A1A3","scenario":null}]},{"parameter":"PERM","unit":"","values":[{"value":"6,06E+02","module":"A1","scenario":null},{"value":"0,00E+00","module":"A2","scenario":null},{"value":"0,00E+00","module":"A3","scenario":null},{"value":"0,00E+00","module":"A4","scenario":null},{"value":"-3,15E+01","module":"A5","scenario":null},{"value":"0,00E+00","module":"B2","scenario":null},{"value":"0,00E+00","module":"B3","scenario":null},{"value":"0,00E+00","module":"B4","scenario":null},{"value":"0,00E+00","module":"C1","scenario":null},{"value":"0,00E+00","module":"C2","scenario":null},{"value":"-4,76E+02","module":"C3","scenario":null},{"value":"0,00E+00","module":"C4","scenario":null},{"value":"0,00E+00","module":"D","scenario":null},{"value":"6,06E+02","module":"A1A3","scenario":null}]},{"parameter":"PERT","unit":"MJ","values":[{"value":"9,41E+02","module":"A1","scenario":null},{"value":"2,03E+00","module":"A2","scenario":null},{"value":"8,30E+00","module":"A3","scenario":null},{"value":"7,94E-01","module":"A4","scenario":null},{"value":"-1,51E+01","module":"A5","scenario":null},{"value":"1,43E-02","module":"B2","scenario":null},{"value":"0,00E+00","module":"B3","scenario":null},{"value":"0,00E+00","module":"B4","scenario":null},{"value":"4,17E-02","module":"C1","scenario":null},{"value":"9,60E-02","module":"C2","scenario":null},{"value":"-4,75E+02","module":"C3","scenario":null},{"value":"1,09E-02","module":"C4","scenario":null},{"value":"-1,53E+02","module":"D","scenario":null},{"value":"9,51E+02","module":"A1A3","scenario":null}]},{"parameter":"PENRE","unit":"MJ","values":[{"value":"2,74E+02","module":"A1","scenario":null},{"value":"3,45E+01","module":"A2","scenario":null},{"value":"6,36E-01","module":"A3","scenario":null},{"value":"8,27E+00","module":"A4","scenario":null},{"value":"3,82E-01","module":"A5","scenario":null},{"value":"1,06E-01","module":"B2","scenario":null},{"value":"0,00E+00","module":"B3","scenario":null},{"value":"0,00E+00","module":"B4","scenario":null},{"value":"3,22E-03","module":"C1","scenario":null},{"value":"6,71E+00","module":"C2","scenario":null},{"value":"1,55E+01","module":"C3","scenario":null},{"value":"5,18E-01","module":"C4","scenario":null},{"value":"-2,52E+01","module":"D","scenario":null},{"value":"3,09E+02","module":"A1A3","scenario":null}]},{"parameter":"PENRM","unit":"MJ","values":[{"value":"9,09E+01","module":"A1","scenario":null},{"value":"0,00E+00","module":"A2","scenario":null},{"value":"0,00E+00","module":"A3","scenario":null},{"value":"0,00E+00","module":"A4","scenario":null},{"value":"0,00E+00","module":"A5","scenario":null},{"value":"0,00E+00","module":"B2","scenario":null},{"value":"0,00E+00","module":"B3","scenario":null},{"value":"0,00E+00","module":"B4","scenario":null},{"value":"0,00E+00","module":"C1","scenario":null},{"value":"0,00E+00","module":"C2","scenario":null},{"value":"-9,09E+01","module":"C3","scenario":null},{"value":"0,00E+00","module":"C4","scenario":null},{"value":"0,00E+00","module":"D","scenario":null},{"value":"9,09E+01","module":"A1A3","scenario":null}]},{"parameter":"PENRT","unit":"MJ","values":[{"value":"3,65E+02","module":"A1","scenario":null},{"value":"3,45E+01","module":"A2","scenario":null},{"value":"6,36E-01","module":"A3","scenario":null},{"value":"8,27E+00","module":"A4","scenario":null},{"value":"3,82E-01","module":"A5","scenario":null},{"value":"1,06E-01","module":"B2","scenario":null},{"value":"0,00E+00","module":"B3","scenario":null},{"value":"0,00E+00","module":"B4","scenario":null},{"value":"3,22E-03","module":"C1","scenario":null},{"value":"6,71E+00","module":"C2","scenario":null},{"value":"-7,54E+01","module":"C3","scenario":null},{"value":"5,18E-01","module":"C4","scenario":null},{"value":"-2,52E+01","module":"D","scenario":null},{"value":"4,00E+02","module":"A1A3","scenario":null}]},{"parameter":"SM","unit":"kg","values":[{"value":"1,32E+01","module":"A1","scenario":null},{"value":"0,00E+00","module":"A2","scenario":null},{"value":"2,22E-05","module":"A3","scenario":null},{"value":"0,00E+00","module":"A4","scenario":null},{"value":"0,00E+00","module":"A5","scenario":null},{"value":"0,00E+00","module":"B2","scenario":null},{"value":"0,00E+00","module":"B3","scenario":null},{"value":"0,00E+00","module":"B4","scenario":null},{"value":"0,00E+00","module":"C1","scenario":null},{"value":"0,00E+00","module":"C2","scenario":null},{"value":"0,00E+00","module":"C3","scenario":null},{"value":"0,00E+00","module":"C4","scenario":null},{"value":"0,00E+00","module":"D","scenario":null},{"value":"1,32E+01","module":"A1A3","scenario":null}]},{"parameter":"RSF","unit":"MJ","values":[{"value":"3,06E+01","module":"A1","scenario":null},{"value":"1,39E-01","module":"A2","scenario":null},{"value":"6,51E-03","module":"A3","scenario":null},{"value":"5,62E-02","module":"A4","scenario":null},{"value":"2,10E-04","module":"A5","scenario":null},{"value":"1,15E-03","module":"B2","scenario":null},{"value":"0,00E+00","module":"B3","scenario":null},{"value":"0,00E+00","module":"B4","scenario":null},{"value":"3,27E-05","module":"C1","scenario":null},{"value":"3,43E-03","module":"C2","scenario":null},{"value":"3,04E-02","module":"C3","scenario":null},{"value":"2,69E-04","module":"C4","scenario":null},{"value":"-2,53E-02","module":"D","scenario":null},{"value":"3,07E+01","module":"A1A3","scenario":null}]},{"parameter":"NRSF","unit":"MJ","values":[{"value":"2,64E-02","module":"A1","scenario":null},{"value":"7,94E-02","module":"A2","scenario":null},{"value":"1,76E-02","module":"A3","scenario":null},{"value":"2,60E-02","module":"A4","scenario":null},{"value":"9,50E-04","module":"A5","scenario":null},{"value":"1,13E-03","module":"B2","scenario":null},{"value":"0,00E+00","module":"B3","scenario":null},{"value":"0,00E+00","module":"B4","scenario":null},{"value":"8,16E-05","module":"C1","scenario":null},{"value":"1,23E-02","module":"C2","scenario":null},{"value":"0,00E+00","module":"C3","scenario":null},{"value":"6,44E-03","module":"C4","scenario":null},{"value":"-9,05E+00","module":"D","scenario":null},{"value":"1,23E-01","module":"A1A3","scenario":null}]},{"parameter":"FW","unit":"m3","values":[{"value":"1,65E-01","module":"A1","scenario":null},{"value":"1,14E-02","module":"A2","scenario":null},{"value":"6,21E-02","module":"A3","scenario":null},{"value":"4,27E-03","module":"A4","scenario":null},{"value":"1,85E-04","module":"A5","scenario":null},{"value":"1,81E-02","module":"B2","scenario":null},{"value":"0,00E+00","module":"B3","scenario":null},{"value":"0,00E+00","module":"B4","scenario":null},{"value":"3,11E-04","module":"C1","scenario":null},{"value":"7,17E-04","module":"C2","scenario":null},{"value":"2,34E-02","module":"C3","scenario":null},{"value":"4,87E-04","module":"C4","scenario":null},{"value":"-1,85E-01","module":"D","scenario":null},{"value":"2,38E-01","module":"A1A3","scenario":null}]}],"end_of_life_waste":[{"parameter":"HWD","unit":"kg","values":[{"value":"3,18E-02","module":"A1","scenario":null},{"value":"3,22E-03","module":"A2","scenario":null},{"value":"3,21E-03","module":"A3","scenario":null},{"value":"1,07E-03","module":"A4","scenario":null},{"value":"0,00E+00","module":"A5","scenario":null},{"value":"1,99E-05","module":"B2","scenario":null},{"value":"0,00E+00","module":"B3","scenario":null},{"value":"0,00E+00","module":"B4","scenario":null},{"value":"2,07E-06","module":"C1","scenario":null},{"value":"3,46E-04","module":"C2","scenario":null},{"value":"0,00E+00","module":"C3","scenario":null},{"value":"6,08E+00","module":"C4","scenario":null},{"value":"-1,40E-03","module":"D","scenario":null},{"value":"3,82E-02","module":"A1A3","scenario":null}]},{"parameter":"NHWD","unit":"kg","values":[{"value":"1,49E+00","module":"A1","scenario":null},{"value":"1,37E+00","module":"A2","scenario":null},{"value":"4,96E-02","module":"A3","scenario":null},{"value":"2,17E-01","module":"A4","scenario":null},{"value":"1,66E+00","module":"A5","scenario":null},{"value":"1,28E-03","module":"B2","scenario":null},{"value":"0,00E+00","module":"B3","scenario":null},{"value":"0,00E+00","module":"B4","scenario":null},{"value":"2,48E-04","module":"C1","scenario":null},{"value":"3,26E-01","module":"C2","scenario":null},{"value":"2,93E+01","module":"C3","scenario":null},{"value":"1,00E+00","module":"C4","scenario":null},{"value":"-6,05E-01","module":"D","scenario":null},{"value":"2,91E+00","module":"A1A3","scenario":null}]},{"parameter":"RWD","unit":"kg","values":[{"value":"4,35E-03","module":"A1","scenario":null},{"value":"2,27E-04","module":"A2","scenario":null},{"value":"5,73E-06","module":"A3","scenario":null},{"value":"5,21E-05","module":"A4","scenario":null},{"value":"0,00E+00","module":"A5","scenario":null},{"value":"6,18E-07","module":"B2","scenario":null},{"value":"0,00E+00","module":"B3","scenario":null},{"value":"0,00E+00","module":"B4","scenario":null},{"value":"2,88E-08","module":"C1","scenario":null},{"value":"4,57E-05","module":"C2","scenario":null},{"value":"0,00E+00","module":"C3","scenario":null},{"value":"1,14E-05","module":"C4","scenario":null},{"value":"-1,30E-04","module":"D","scenario":null},{"value":"4,58E-03","module":"A1A3","scenario":null}]}],"end_of_life_flow":[{"parameter":"CRU","unit":"kg","values":[{"value":"0,00E+00","module":"A1","scenario":null},{"value":"0,00E+00","module":"A2","scenario":null},{"value":"0,00E+00","module":"A3","scenario":null},{"value":"0,00E+00","module":"A4","scenario":null},{"value":"0,00E+00","module":"A5","scenario":null},{"value":"0,00E+00","module":"B2","scenario":null},{"value":"0,00E+00","module":"B3","scenario":null},{"value":"0,00E+00","module":"B4","scenario":null},{"value":"0,00E+00","module":"C1","scenario":null},{"value":"0,00E+00","module":"C2","scenario":null},{"value":"0,00E+00","module":"C3","scenario":null},{"value":"0,00E+00","module":"C4","scenario":null},{"value":"0,00E+00","module":"D","scenario":null},{"value":"0,00E+00","module":"A1A3","scenario":null}]},{"parameter":"MFR","unit":"kg","values":[{"value":"0,00E+00","module":"A1","scenario":null},{"value":"0,00E+00","module":"A2","scenario":null},{"value":"1,07E-04","module":"A3","scenario":null},{"value":"0,00E+00","module":"A4","scenario":null},{"value":"1,51E+00","module":"A5","scenario":null},{"value":"0,00E+00","module":"B2","scenario":null},{"value":"0,00E+00","module":"B3","scenario":null},{"value":"0,00E+00","module":"B4","scenario":null},{"value":"0,00E+00","module":"C1","scenario":null},{"value":"0,00E+00","module":"C2","scenario":null},{"value":"5,09E-02","module":"C3","scenario":null},{"value":"0,00E+00","module":"C4","scenario":null},{"value":"0,00E+00","module":"D","scenario":null},{"value":"1,07E-04","module":"A1A3","scenario":null}]},{"parameter":"MER","unit":"kg","values":[{"value":"0,00E+00","module":"A1","scenario":null},{"value":"0,00E+00","module":"A2","scenario":null},{"value":"2,68E-07","module":"A3","scenario":null},{"value":"0,00E+00","module":"A4","scenario":null},{"value":"2,29E-06","module":"A5","scenario":null},{"value":"0,00E+00","module":"B2","scenario":null},{"value":"0,00E+00","module":"B3","scenario":null},{"value":"0,00E+00","module":"B4","scenario":null},{"value":"0,00E+00","module":"C1","scenario":null},{"value":"0,00E+00","module":"C2","scenario":null},{"value":"3,18E+01","module":"C3","scenario":null},{"value":"0,00E+00","module":"C4","scenario":null},{"value":"0,00E+00","module":"D","scenario":null},{"value":"2,68E-07","module":"A1A3","scenario":null}]},{"parameter":"EEE","unit":"MJ","values":[{"value":"0,00E+00","module":"A1","scenario":null},{"value":"0,00E+00","module":"A2","scenario":null},{"value":"2,09E-01","module":"A3","scenario":null},{"value":"0,00E+00","module":"A4","scenario":null},{"value":"1,19E-01","module":"A5","scenario":null},{"value":"0,00E+00","module":"B2","scenario":null},{"value":"0,00E+00","module":"B3","scenario":null},{"value":"0,00E+00","module":"B4","scenario":null},{"value":"0,00E+00","module":"C1","scenario":null},{"value":"0,00E+00","module":"C2","scenario":null},{"value":"2,40E+00","module":"C3","scenario":null},{"value":"0,00E+00","module":"C4","scenario":null},{"value":"0,00E+00","module":"D","scenario":null},{"value":"2,09E-01","module":"A1A3","scenario":null}]},{"parameter":"EET","unit":"MJ","values":[{"value":"0,00E+00","module":"A1","scenario":null},{"value":"0,00E+00","module":"A2","scenario":null},{"value":"3,16E+00","module":"A3","scenario":null},{"value":"0,00E+00","module":"A4","scenario":null},{"value":"1,79E+00","module":"A5","scenario":null},{"value":"0,00E+00","module":"B2","scenario":null},{"value":"0,00E+00","module":"B3","scenario":null},{"value":"0,00E+00","module":"B4","scenario":null},{"value":"0,00E+00","module":"C1","scenario":null},{"value":"0,00E+00","module":"C2","scenario":null},{"value":"3,63E+01","module":"C3","scenario":null},{"value":"0,00E+00","module":"C4","scenario":null},{"value":"0,00E+00","module":"D","scenario":null},{"value":"3,16E+00","module":"A1A3","scenario":null}]}]}