{"product_name":"IFSI-EMC Pure 1kV 4x1.5/1,5mm\u00b2 ER","epd_id":"NEPD-7432-6817","declared_unit":{"unit":"m","amount":1},"compliance":["EN 15804+A2","ISO 14025","ISO 21930"],"producer_name":"Prysmian Group Norge AS","environmental_impact":[{"parameter":"GWP-total","unit":"kg CO2-eq","values":[{"value":"6,50E-01","module":"A1","scenario":null},{"value":"6,12E-02","module":"A2","scenario":null},{"value":"1,30E-02","module":"A3","scenario":null},{"value":"3,44E-02","module":"A4","scenario":null},{"value":"1,99E-02","module":"A5","scenario":null},{"value":"0,00E+00","module":"B1","scenario":null},{"value":"0,00E+00","module":"B2","scenario":null},{"value":"0,00E+00","module":"B3","scenario":null},{"value":"0,00E+00","module":"B4","scenario":null},{"value":"0,00E+00","module":"B5","scenario":null},{"value":"4,08E-01","module":"B6","scenario":null},{"value":"0,00E+00","module":"B7","scenario":null},{"value":"0,00E+00","module":"C1","scenario":null},{"value":"1,08E-02","module":"C2","scenario":null},{"value":"1,84E-01","module":"C3","scenario":null},{"value":"1,05E-02","module":"C4","scenario":null},{"value":"-2,83E-02","module":"D","scenario":null},{"value":"7,24E-01","module":"A1A3","scenario":null}]},{"parameter":"GWP-fossil","unit":"kg CO2-eq","values":[{"value":"6,45E-01","module":"A1","scenario":null},{"value":"6,12E-02","module":"A2","scenario":null},{"value":"1,19E-02","module":"A3","scenario":null},{"value":"3,43E-02","module":"A4","scenario":null},{"value":"1,95E-02","module":"A5","scenario":null},{"value":"0,00E+00","module":"B1","scenario":null},{"value":"0,00E+00","module":"B2","scenario":null},{"value":"0,00E+00","module":"B3","scenario":null},{"value":"0,00E+00","module":"B4","scenario":null},{"value":"0,00E+00","module":"B5","scenario":null},{"value":"3,95E-01","module":"B6","scenario":null},{"value":"0,00E+00","module":"B7","scenario":null},{"value":"0,00E+00","module":"C1","scenario":null},{"value":"1,08E-02","module":"C2","scenario":null},{"value":"1,77E-01","module":"C3","scenario":null},{"value":"8,68E-03","module":"C4","scenario":null},{"value":"-2,78E-02","module":"D","scenario":null},{"value":"7,18E-01","module":"A1A3","scenario":null}]},{"parameter":"GWP-biogenic","unit":"kg CO2-eq","values":[{"value":"4,67E-03","module":"A1","scenario":null},{"value":"2,12E-05","module":"A2","scenario":null},{"value":"1,08E-03","module":"A3","scenario":null},{"value":"1,41E-05","module":"A4","scenario":null},{"value":"2,97E-04","module":"A5","scenario":null},{"value":"0,00E+00","module":"B1","scenario":null},{"value":"0,00E+00","module":"B2","scenario":null},{"value":"0,00E+00","module":"B3","scenario":null},{"value":"0,00E+00","module":"B4","scenario":null},{"value":"0,00E+00","module":"B5","scenario":null},{"value":"1,09E-02","module":"B6","scenario":null},{"value":"0,00E+00","module":"B7","scenario":null},{"value":"0,00E+00","module":"C1","scenario":null},{"value":"4,42E-06","module":"C2","scenario":null},{"value":"7,20E-03","module":"C3","scenario":null},{"value":"1,85E-03","module":"C4","scenario":null},{"value":"-1,03E-04","module":"D","scenario":null},{"value":"5,78E-03","module":"A1A3","scenario":null}]},{"parameter":"GWP-luluc","unit":"kg CO2-eq","values":[{"value":"6,71E-04","module":"A1","scenario":null},{"value":"2,85E-05","module":"A2","scenario":null},{"value":"1,63E-05","module":"A3","scenario":null},{"value":"1,00E-05","module":"A4","scenario":null},{"value":"1,48E-05","module":"A5","scenario":null},{"value":"0,00E+00","module":"B1","scenario":null},{"value":"0,00E+00","module":"B2","scenario":null},{"value":"0,00E+00","module":"B3","scenario":null},{"value":"0,00E+00","module":"B4","scenario":null},{"value":"0,00E+00","module":"B5","scenario":null},{"value":"1,63E-03","module":"B6","scenario":null},{"value":"0,00E+00","module":"B7","scenario":null},{"value":"0,00E+00","module":"C1","scenario":null},{"value":"3,79E-06","module":"C2","scenario":null},{"value":"6,61E-07","module":"C3","scenario":null},{"value":"3,18E-07","module":"C4","scenario":null},{"value":"-3,72E-04","module":"D","scenario":null},{"value":"7,16E-04","module":"A1A3","scenario":null}]},{"parameter":"ODP","unit":"kg CFC11-eq","values":[{"value":"3,73E-08","module":"A1","scenario":null},{"value":"1,33E-08","module":"A2","scenario":null},{"value":"1,08E-08","module":"A3","scenario":null},{"value":"7,94E-09","module":"A4","scenario":null},{"value":"1,58E-09","module":"A5","scenario":null},{"value":"0,00E+00","module":"B1","scenario":null},{"value":"0,00E+00","module":"B2","scenario":null},{"value":"0,00E+00","module":"B3","scenario":null},{"value":"0,00E+00","module":"B4","scenario":null},{"value":"0,00E+00","module":"B5","scenario":null},{"value":"2,71E-08","module":"B6","scenario":null},{"value":"0,00E+00","module":"B7","scenario":null},{"value":"0,00E+00","module":"C1","scenario":null},{"value":"2,47E-09","module":"C2","scenario":null},{"value":"3,57E-10","module":"C3","scenario":null},{"value":"3,40E-10","module":"C4","scenario":null},{"value":"-7,49E-04","module":"D","scenario":null},{"value":"6,14E-08","module":"A1A3","scenario":null}]},{"parameter":"AP","unit":"mol H+-eq","values":[{"value":"1,83E-02","module":"A1","scenario":null},{"value":"1,03E-03","module":"A2","scenario":null},{"value":"8,91E-05","module":"A3","scenario":null},{"value":"1,44E-04","module":"A4","scenario":null},{"value":"3,95E-04","module":"A5","scenario":null},{"value":"0,00E+00","module":"B1","scenario":null},{"value":"0,00E+00","module":"B2","scenario":null},{"value":"0,00E+00","module":"B3","scenario":null},{"value":"0,00E+00","module":"B4","scenario":null},{"value":"0,00E+00","module":"B5","scenario":null},{"value":"3,09E-03","module":"B6","scenario":null},{"value":"0,00E+00","module":"B7","scenario":null},{"value":"0,00E+00","module":"C1","scenario":null},{"value":"4,43E-05","module":"C2","scenario":null},{"value":"3,72E-05","module":"C3","scenario":null},{"value":"8,83E-06","module":"C4","scenario":null},{"value":"-3,03E-03","module":"D","scenario":null},{"value":"1,94E-02","module":"A1A3","scenario":null}]},{"parameter":"POCP","unit":"kg NMVOC-eq","values":[{"value":"4,98E-03","module":"A1","scenario":null},{"value":"7,99E-04","module":"A2","scenario":null},{"value":"7,40E-05","module":"A3","scenario":null},{"value":"1,54E-04","module":"A4","scenario":null},{"value":"1,24E-04","module":"A5","scenario":null},{"value":"0,00E+00","module":"B1","scenario":null},{"value":"0,00E+00","module":"B2","scenario":null},{"value":"0,00E+00","module":"B3","scenario":null},{"value":"0,00E+00","module":"B4","scenario":null},{"value":"0,00E+00","module":"B5","scenario":null},{"value":"1,19E-03","module":"B6","scenario":null},{"value":"0,00E+00","module":"B7","scenario":null},{"value":"0,00E+00","module":"C1","scenario":null},{"value":"4,45E-05","module":"C2","scenario":null},{"value":"4,41E-05","module":"C3","scenario":null},{"value":"1,22E-05","module":"C4","scenario":null},{"value":"-5,93E-04","module":"D","scenario":null},{"value":"5,85E-03","module":"A1A3","scenario":null}]},{"parameter":"ADPE","unit":"kg Sb-eq","values":[{"value":"1,34E-04","module":"A1","scenario":null},{"value":"1,14E-06","module":"A2","scenario":null},{"value":"3,58E-07","module":"A3","scenario":null},{"value":"5,87E-07","module":"A4","scenario":null},{"value":"2,75E-06","module":"A5","scenario":null},{"value":"0,00E+00","module":"B1","scenario":null},{"value":"0,00E+00","module":"B2","scenario":null},{"value":"0,00E+00","module":"B3","scenario":null},{"value":"0,00E+00","module":"B4","scenario":null},{"value":"0,00E+00","module":"B5","scenario":null},{"value":"2,95E-05","module":"B6","scenario":null},{"value":"0,00E+00","module":"B7","scenario":null},{"value":"0,00E+00","module":"C1","scenario":null},{"value":"2,93E-07","module":"C2","scenario":null},{"value":"1,79E-08","module":"C3","scenario":null},{"value":"8,72E-09","module":"C4","scenario":null},{"value":"-1,66E-05","module":"D","scenario":null},{"value":"1,35E-04","module":"A1A3","scenario":null}]},{"parameter":"ADPF","unit":"MJ","values":[{"value":"1,07E+01","module":"A1","scenario":null},{"value":"8,68E-01","module":"A2","scenario":null},{"value":"2,58E+00","module":"A3","scenario":null},{"value":"5,34E-01","module":"A4","scenario":null},{"value":"3,06E-01","module":"A5","scenario":null},{"value":"0,00E+00","module":"B1","scenario":null},{"value":"0,00E+00","module":"B2","scenario":null},{"value":"0,00E+00","module":"B3","scenario":null},{"value":"0,00E+00","module":"B4","scenario":null},{"value":"0,00E+00","module":"B5","scenario":null},{"value":"5,39E+00","module":"B6","scenario":null},{"value":"0,00E+00","module":"B7","scenario":null},{"value":"0,00E+00","module":"C1","scenario":null},{"value":"1,63E-01","module":"C2","scenario":null},{"value":"2,30E-02","module":"C3","scenario":null},{"value":"2,59E-02","module":"C4","scenario":null},{"value":"-3,04E-01","module":"D","scenario":null},{"value":"1,41E+01","module":"A1A3","scenario":null}]},{"parameter":"WDP","unit":"m3 world-eq. Deprived","values":[{"value":"3,29E+01","module":"A1","scenario":null},{"value":"5,77E-01","module":"A2","scenario":null},{"value":"1,24E+00","module":"A3","scenario":null},{"value":"4,10E-01","module":"A4","scenario":null},{"value":"7,26E-01","module":"A5","scenario":null},{"value":"0,00E+00","module":"B1","scenario":null},{"value":"0,00E+00","module":"B2","scenario":null},{"value":"0,00E+00","module":"B3","scenario":null},{"value":"0,00E+00","module":"B4","scenario":null},{"value":"0,00E+00","module":"B5","scenario":null},{"value":"9,40E+02","module":"B6","scenario":null},{"value":"0,00E+00","module":"B7","scenario":null},{"value":"0,00E+00","module":"C1","scenario":null},{"value":"1,56E-01","module":"C2","scenario":null},{"value":"1,50E-01","module":"C3","scenario":null},{"value":"3,76E-01","module":"C4","scenario":null},{"value":"-8,68E-01","module":"D","scenario":null},{"value":"3,47E+01","module":"A1A3","scenario":null}]},{"parameter":"EP-freshwater","unit":"kg P-eq","values":[{"value":"1,61E-04","module":"A1","scenario":null},{"value":"3,79E-07","module":"A2","scenario":null},{"value":"4,12E-07","module":"A3","scenario":null},{"value":"2,62E-07","module":"A4","scenario":null},{"value":"3,25E-06","module":"A5","scenario":null},{"value":"0,00E+00","module":"B1","scenario":null},{"value":"0,00E+00","module":"B2","scenario":null},{"value":"0,00E+00","module":"B3","scenario":null},{"value":"0,00E+00","module":"B4","scenario":null},{"value":"0,00E+00","module":"B5","scenario":null},{"value":"2,84E-05","module":"B6","scenario":null},{"value":"0,00E+00","module":"B7","scenario":null},{"value":"0,00E+00","module":"C1","scenario":null},{"value":"8,51E-08","module":"C2","scenario":null},{"value":"3,21E-08","module":"C3","scenario":null},{"value":"1,56E-08","module":"C4","scenario":null},{"value":"-2,08E-05","module":"D","scenario":null},{"value":"1,62E-04","module":"A1A3","scenario":null}]},{"parameter":"EP-marine","unit":"kg N-eq","values":[{"value":"1,29E-03","module":"A1","scenario":null},{"value":"2,72E-04","module":"A2","scenario":null},{"value":"2,79E-05","module":"A3","scenario":null},{"value":"4,34E-05","module":"A4","scenario":null},{"value":"3,43E-05","module":"A5","scenario":null},{"value":"0,00E+00","module":"B1","scenario":null},{"value":"0,00E+00","module":"B2","scenario":null},{"value":"0,00E+00","module":"B3","scenario":null},{"value":"0,00E+00","module":"B4","scenario":null},{"value":"0,00E+00","module":"B5","scenario":null},{"value":"3,39E-04","module":"B6","scenario":null},{"value":"0,00E+00","module":"B7","scenario":null},{"value":"0,00E+00","module":"C1","scenario":null},{"value":"1,31E-05","module":"C2","scenario":null},{"value":"1,78E-05","module":"C3","scenario":null},{"value":"1,41E-05","module":"C4","scenario":null},{"value":"-1,49E-04","module":"D","scenario":null},{"value":"1,59E-03","module":"A1A3","scenario":null}]},{"parameter":"EP-terrestrial","unit":"mol N-eq.","values":[{"value":"1,84E-02","module":"A1","scenario":null},{"value":"3,02E-03","module":"A2","scenario":null},{"value":"3,11E-04","module":"A3","scenario":null},{"value":"4,80E-04","module":"A4","scenario":null},{"value":"4,60E-04","module":"A5","scenario":null},{"value":"0,00E+00","module":"B1","scenario":null},{"value":"0,00E+00","module":"B2","scenario":null},{"value":"0,00E+00","module":"B3","scenario":null},{"value":"0,00E+00","module":"B4","scenario":null},{"value":"0,00E+00","module":"B5","scenario":null},{"value":"4,42E-03","module":"B6","scenario":null},{"value":"0,00E+00","module":"B7","scenario":null},{"value":"0,00E+00","module":"C1","scenario":null},{"value":"1,45E-04","module":"C2","scenario":null},{"value":"1,83E-04","module":"C3","scenario":null},{"value":"3,50E-05","module":"C4","scenario":null},{"value":"-2,18E-03","module":"D","scenario":null},{"value":"2,18E-02","module":"A1A3","scenario":null}]},{"parameter":"GWP-IOBC","unit":"kg CO2-eq","values":[{"value":"6,50E-01","module":"A1","scenario":null},{"value":"6,12E-02","module":"A2","scenario":null},{"value":"1,28E-02","module":"A3","scenario":null},{"value":"3,44E-02","module":"A4","scenario":null},{"value":"1,98E-02","module":"A5","scenario":null},{"value":"0,00E+00","module":"B1","scenario":null},{"value":"0,00E+00","module":"B2","scenario":null},{"value":"0,00E+00","module":"B3","scenario":null},{"value":"0,00E+00","module":"B4","scenario":null},{"value":"0,00E+00","module":"B5","scenario":null},{"value":"4,07E-01","module":"B6","scenario":null},{"value":"0,00E+00","module":"B7","scenario":null},{"value":"0,00E+00","module":"C1","scenario":null},{"value":"1,08E-02","module":"C2","scenario":null},{"value":"1,81E-01","module":"C3","scenario":null},{"value":"1,08E-02","module":"C4","scenario":null},{"value":"-1,88E-02","module":"D","scenario":null},{"value":"7,24E-01","module":"A1A3","scenario":null}]}],"additional_environmental_impact":[{"parameter":"PM","unit":"Disease incidence","values":[{"value":"5,85E-08","module":"A1","scenario":null},{"value":"3,27E-09","module":"A2","scenario":null},{"value":"1,32E-09","module":"A3","scenario":null},{"value":"3,02E-09","module":"A4","scenario":null},{"value":"1,38E-09","module":"A5","scenario":null},{"value":"0,00E+00","module":"B1","scenario":null},{"value":"0,00E+00","module":"B2","scenario":null},{"value":"0,00E+00","module":"B3","scenario":null},{"value":"0,00E+00","module":"B4","scenario":null},{"value":"0,00E+00","module":"B5","scenario":null},{"value":"2,21E-08","module":"B6","scenario":null},{"value":"0,00E+00","module":"B7","scenario":null},{"value":"0,00E+00","module":"C1","scenario":null},{"value":"7,80E-10","module":"C2","scenario":null},{"value":"1,64E-10","module":"C3","scenario":null},{"value":"1,66E-10","module":"C4","scenario":null},{"value":"-1,10E-08","module":"D","scenario":null},{"value":"6,31E-08","module":"A1A3","scenario":null}]},{"parameter":"ETP-fw","unit":"CTUe","values":[{"value":"2,10E+02","module":"A1","scenario":null},{"value":"5,84E-01","module":"A2","scenario":null},{"value":"9,24E-01","module":"A3","scenario":null},{"value":"3,91E-01","module":"A4","scenario":null},{"value":"4,56E+00","module":"A5","scenario":null},{"value":"0,00E+00","module":"B1","scenario":null},{"value":"0,00E+00","module":"B2","scenario":null},{"value":"0,00E+00","module":"B3","scenario":null},{"value":"0,00E+00","module":"B4","scenario":null},{"value":"0,00E+00","module":"B5","scenario":null},{"value":"2,46E+01","module":"B6","scenario":null},{"value":"0,00E+00","module":"B7","scenario":null},{"value":"0,00E+00","module":"C1","scenario":null},{"value":"1,20E-01","module":"C2","scenario":null},{"value":"3,31E-01","module":"C3","scenario":null},{"value":"1,59E+01","module":"C4","scenario":null},{"value":"-2,79E+01","module":"D","scenario":null},{"value":"2,11E+02","module":"A1A3","scenario":null}]},{"parameter":"HTP-c","unit":"CTUh","values":[{"value":"4,03E-09","module":"A1","scenario":null},{"value":"0,00E+00","module":"A2","scenario":null},{"value":"1,90E-11","module":"A3","scenario":null},{"value":"0,00E+00","module":"A4","scenario":null},{"value":"8,10E-11","module":"A5","scenario":null},{"value":"0,00E+00","module":"B1","scenario":null},{"value":"0,00E+00","module":"B2","scenario":null},{"value":"0,00E+00","module":"B3","scenario":null},{"value":"0,00E+00","module":"B4","scenario":null},{"value":"0,00E+00","module":"B5","scenario":null},{"value":"1,17E-09","module":"B6","scenario":null},{"value":"0,00E+00","module":"B7","scenario":null},{"value":"0,00E+00","module":"C1","scenario":null},{"value":"0,00E+00","module":"C2","scenario":null},{"value":"9,00E-12","module":"C3","scenario":null},{"value":"1,00E-12","module":"C4","scenario":null},{"value":"-3,96E-10","module":"D","scenario":null},{"value":"4,05E-09","module":"A1A3","scenario":null}]},{"parameter":"HTP-nc","unit":"CTUh","values":[{"value":"2,80E-07","module":"A1","scenario":null},{"value":"6,65E-10","module":"A2","scenario":null},{"value":"4,80E-10","module":"A3","scenario":null},{"value":"3,78E-10","module":"A4","scenario":null},{"value":"5,64E-09","module":"A5","scenario":null},{"value":"0,00E+00","module":"B1","scenario":null},{"value":"0,00E+00","module":"B2","scenario":null},{"value":"0,00E+00","module":"B3","scenario":null},{"value":"0,00E+00","module":"B4","scenario":null},{"value":"0,00E+00","module":"B5","scenario":null},{"value":"2,76E-08","module":"B6","scenario":null},{"value":"0,00E+00","module":"B7","scenario":null},{"value":"0,00E+00","module":"C1","scenario":null},{"value":"1,30E-10","module":"C2","scenario":null},{"value":"4,30E-10","module":"C3","scenario":null},{"value":"2,70E-11","module":"C4","scenario":null},{"value":"-3,36E-08","module":"D","scenario":null},{"value":"2,81E-07","module":"A1A3","scenario":null}]},{"parameter":"SQP","unit":"-","values":[{"value":"4,73E+00","module":"A1","scenario":null},{"value":"4,13E-01","module":"A2","scenario":null},{"value":"9,56E-01","module":"A3","scenario":null},{"value":"6,13E-01","module":"A4","scenario":null},{"value":"1,39E-01","module":"A5","scenario":null},{"value":"0,00E+00","module":"B1","scenario":null},{"value":"0,00E+00","module":"B2","scenario":null},{"value":"0,00E+00","module":"B3","scenario":null},{"value":"0,00E+00","module":"B4","scenario":null},{"value":"0,00E+00","module":"B5","scenario":null},{"value":"2,72E+00","module":"B6","scenario":null},{"value":"0,00E+00","module":"B7","scenario":null},{"value":"0,00E+00","module":"C1","scenario":null},{"value":"1,13E-01","module":"C2","scenario":null},{"value":"4,10E-03","module":"C3","scenario":null},{"value":"7,97E-02","module":"C4","scenario":null},{"value":"-1,33E+00","module":"D","scenario":null},{"value":"6,10E+00","module":"A1A3","scenario":null}]},{"parameter":"IRP","unit":"kBq U235-eq","values":[{"value":"3,18E-02","module":"A1","scenario":null},{"value":"3,77E-03","module":"A2","scenario":null},{"value":"1,14E-01","module":"A3","scenario":null},{"value":"2,33E-03","module":"A4","scenario":null},{"value":"3,09E-03","module":"A5","scenario":null},{"value":"0,00E+00","module":"B1","scenario":null},{"value":"0,00E+00","module":"B2","scenario":null},{"value":"0,00E+00","module":"B3","scenario":null},{"value":"0,00E+00","module":"B4","scenario":null},{"value":"0,00E+00","module":"B5","scenario":null},{"value":"9,78E-02","module":"B6","scenario":null},{"value":"0,00E+00","module":"B7","scenario":null},{"value":"0,00E+00","module":"C1","scenario":null},{"value":"7,14E-04","module":"C2","scenario":null},{"value":"5,66E-05","module":"C3","scenario":null},{"value":"1,42E-04","module":"C4","scenario":null},{"value":"-1,13E-03","module":"D","scenario":null},{"value":"1,50E-01","module":"A1A3","scenario":null}]}],"resource_use":[{"parameter":"PERE","unit":"MJ","values":[{"value":"1,57E+00","module":"A1","scenario":null},{"value":"9,67E-03","module":"A2","scenario":null},{"value":"2,02E-01","module":"A3","scenario":null},{"value":"6,73E-03","module":"A4","scenario":null},{"value":"3,59E-02","module":"A5","scenario":null},{"value":"0,00E+00","module":"B1","scenario":null},{"value":"0,00E+00","module":"B2","scenario":null},{"value":"0,00E+00","module":"B3","scenario":null},{"value":"0,00E+00","module":"B4","scenario":null},{"value":"0,00E+00","module":"B5","scenario":null},{"value":"6,98E+01","module":"B6","scenario":null},{"value":"0,00E+00","module":"B7","scenario":null},{"value":"0,00E+00","module":"C1","scenario":null},{"value":"2,30E-03","module":"C2","scenario":null},{"value":"1,24E-03","module":"C3","scenario":null},{"value":"2,04E-03","module":"C4","scenario":null},{"value":"-9,70E-01","module":"D","scenario":null},{"value":"1,78E+00","module":"A1A3","scenario":null}]},{"parameter":"PERM","unit":"","values":[{"value":"1,78E-02","module":"A1","scenario":null},{"value":"0,00E+00","module":"A2","scenario":null},{"value":"0,00E+00","module":"A3","scenario":null},{"value":"0,00E+00","module":"A4","scenario":null},{"value":"1,76E-05","module":"A5","scenario":null},{"value":"0,00E+00","module":"B1","scenario":null},{"value":"0,00E+00","module":"B2","scenario":null},{"value":"0,00E+00","module":"B3","scenario":null},{"value":"0,00E+00","module":"B4","scenario":null},{"value":"0,00E+00","module":"B5","scenario":null},{"value":"0,00E+00","module":"B6","scenario":null},{"value":"0,00E+00","module":"B7","scenario":null},{"value":"0,00E+00","module":"C1","scenario":null},{"value":"0,00E+00","module":"C2","scenario":null},{"value":"-1,69E-02","module":"C3","scenario":null},{"value":"0,00E+00","module":"C4","scenario":null},{"value":"0,00E+00","module":"D","scenario":null},{"value":"1,78E-02","module":"A1A3","scenario":null}]},{"parameter":"PERT","unit":"MJ","values":[{"value":"1,58E+00","module":"A1","scenario":null},{"value":"9,67E-03","module":"A2","scenario":null},{"value":"2,02E-01","module":"A3","scenario":null},{"value":"6,73E-03","module":"A4","scenario":null},{"value":"3,60E-02","module":"A5","scenario":null},{"value":"0,00E+00","module":"B1","scenario":null},{"value":"0,00E+00","module":"B2","scenario":null},{"value":"0,00E+00","module":"B3","scenario":null},{"value":"0,00E+00","module":"B4","scenario":null},{"value":"0,00E+00","module":"B5","scenario":null},{"value":"6,98E+01","module":"B6","scenario":null},{"value":"0,00E+00","module":"B7","scenario":null},{"value":"0,00E+00","module":"C1","scenario":null},{"value":"2,30E-03","module":"C2","scenario":null},{"value":"-1,57E-02","module":"C3","scenario":null},{"value":"2,04E-03","module":"C4","scenario":null},{"value":"-9,70E-01","module":"D","scenario":null},{"value":"1,80E+00","module":"A1A3","scenario":null}]},{"parameter":"PENRE","unit":"MJ","values":[{"value":"7,97E+00","module":"A1","scenario":null},{"value":"8,68E-01","module":"A2","scenario":null},{"value":"2,58E+00","module":"A3","scenario":null},{"value":"5,34E-01","module":"A4","scenario":null},{"value":"2,52E-01","module":"A5","scenario":null},{"value":"0,00E+00","module":"B1","scenario":null},{"value":"0,00E+00","module":"B2","scenario":null},{"value":"0,00E+00","module":"B3","scenario":null},{"value":"0,00E+00","module":"B4","scenario":null},{"value":"0,00E+00","module":"B5","scenario":null},{"value":"5,40E+00","module":"B6","scenario":null},{"value":"0,00E+00","module":"B7","scenario":null},{"value":"0,00E+00","module":"C1","scenario":null},{"value":"1,63E-01","module":"C2","scenario":null},{"value":"2,31E-02","module":"C3","scenario":null},{"value":"2,59E-02","module":"C4","scenario":null},{"value":"-3,04E-01","module":"D","scenario":null},{"value":"1,14E+01","module":"A1A3","scenario":null}]},{"parameter":"PENRM","unit":"MJ","values":[{"value":"2,79E+00","module":"A1","scenario":null},{"value":"0,00E+00","module":"A2","scenario":null},{"value":"0,00E+00","module":"A3","scenario":null},{"value":"0,00E+00","module":"A4","scenario":null},{"value":"5,02E-03","module":"A5","scenario":null},{"value":"0,00E+00","module":"B1","scenario":null},{"value":"0,00E+00","module":"B2","scenario":null},{"value":"0,00E+00","module":"B3","scenario":null},{"value":"0,00E+00","module":"B4","scenario":null},{"value":"0,00E+00","module":"B5","scenario":null},{"value":"0,00E+00","module":"B6","scenario":null},{"value":"0,00E+00","module":"B7","scenario":null},{"value":"-2,12E-02","module":"C1","scenario":null},{"value":"0,00E+00","module":"C2","scenario":null},{"value":"-2,52E+00","module":"C3","scenario":null},{"value":"0,00E+00","module":"C4","scenario":null},{"value":"0,00E+00","module":"D","scenario":null},{"value":"2,79E+00","module":"A1A3","scenario":null}]},{"parameter":"PENRT","unit":"MJ","values":[{"value":"1,08E+01","module":"A1","scenario":null},{"value":"8,68E-01","module":"A2","scenario":null},{"value":"2,58E+00","module":"A3","scenario":null},{"value":"5,34E-01","module":"A4","scenario":null},{"value":"2,57E-01","module":"A5","scenario":null},{"value":"0,00E+00","module":"B1","scenario":null},{"value":"0,00E+00","module":"B2","scenario":null},{"value":"0,00E+00","module":"B3","scenario":null},{"value":"0,00E+00","module":"B4","scenario":null},{"value":"0,00E+00","module":"B5","scenario":null},{"value":"5,40E+00","module":"B6","scenario":null},{"value":"0,00E+00","module":"B7","scenario":null},{"value":"-2,12E-02","module":"C1","scenario":null},{"value":"1,63E-01","module":"C2","scenario":null},{"value":"-2,50E+00","module":"C3","scenario":null},{"value":"2,59E-02","module":"C4","scenario":null},{"value":"-3,04E-01","module":"D","scenario":null},{"value":"1,42E+01","module":"A1A3","scenario":null}]},{"parameter":"SM","unit":"kg","values":[{"value":"1,62E-02","module":"A1","scenario":null},{"value":"0,00E+00","module":"A2","scenario":null},{"value":"4,11E-04","module":"A3","scenario":null},{"value":"0,00E+00","module":"A4","scenario":null},{"value":"3,32E-04","module":"A5","scenario":null},{"value":"0,00E+00","module":"B1","scenario":null},{"value":"0,00E+00","module":"B2","scenario":null},{"value":"0,00E+00","module":"B3","scenario":null},{"value":"0,00E+00","module":"B4","scenario":null},{"value":"0,00E+00","module":"B5","scenario":null},{"value":"0,00E+00","module":"B6","scenario":null},{"value":"0,00E+00","module":"B7","scenario":null},{"value":"0,00E+00","module":"C1","scenario":null},{"value":"0,00E+00","module":"C2","scenario":null},{"value":"0,00E+00","module":"C3","scenario":null},{"value":"0,00E+00","module":"C4","scenario":null},{"value":"5,14E-03","module":"D","scenario":null},{"value":"1,66E-02","module":"A1A3","scenario":null}]},{"parameter":"RSF","unit":"MJ","values":[{"value":"3,43E-02","module":"A1","scenario":null},{"value":"3,24E-04","module":"A2","scenario":null},{"value":"1,68E-04","module":"A3","scenario":null},{"value":"2,35E-04","module":"A4","scenario":null},{"value":"7,08E-04","module":"A5","scenario":null},{"value":"0,00E+00","module":"B1","scenario":null},{"value":"0,00E+00","module":"B2","scenario":null},{"value":"0,00E+00","module":"B3","scenario":null},{"value":"0,00E+00","module":"B4","scenario":null},{"value":"0,00E+00","module":"B5","scenario":null},{"value":"5,48E-02","module":"B6","scenario":null},{"value":"0,00E+00","module":"B7","scenario":null},{"value":"0,00E+00","module":"C1","scenario":null},{"value":"8,25E-05","module":"C2","scenario":null},{"value":"2,69E-05","module":"C3","scenario":null},{"value":"4,23E-05","module":"C4","scenario":null},{"value":"3,29E-04","module":"D","scenario":null},{"value":"3,47E-02","module":"A1A3","scenario":null}]},{"parameter":"NRSF","unit":"MJ","values":[{"value":"3,60E-03","module":"A1","scenario":null},{"value":"9,70E-04","module":"A2","scenario":null},{"value":"2,00E-04","module":"A3","scenario":null},{"value":"7,88E-04","module":"A4","scenario":null},{"value":"1,37E-04","module":"A5","scenario":null},{"value":"0,00E+00","module":"B1","scenario":null},{"value":"0,00E+00","module":"B2","scenario":null},{"value":"0,00E+00","module":"B3","scenario":null},{"value":"0,00E+00","module":"B4","scenario":null},{"value":"0,00E+00","module":"B5","scenario":null},{"value":"1,37E-01","module":"B6","scenario":null},{"value":"0,00E+00","module":"B7","scenario":null},{"value":"0,00E+00","module":"C1","scenario":null},{"value":"2,94E-04","module":"C2","scenario":null},{"value":"0,00E+00","module":"C3","scenario":null},{"value":"6,43E-05","module":"C4","scenario":null},{"value":"-5,27E-02","module":"D","scenario":null},{"value":"4,77E-03","module":"A1A3","scenario":null}]},{"parameter":"FW","unit":"m3","values":[{"value":"4,14E-02","module":"A1","scenario":null},{"value":"7,25E-05","module":"A2","scenario":null},{"value":"9,16E-04","module":"A3","scenario":null},{"value":"6,08E-05","module":"A4","scenario":null},{"value":"8,53E-04","module":"A5","scenario":null},{"value":"0,00E+00","module":"B1","scenario":null},{"value":"0,00E+00","module":"B2","scenario":null},{"value":"0,00E+00","module":"B3","scenario":null},{"value":"0,00E+00","module":"B4","scenario":null},{"value":"0,00E+00","module":"B5","scenario":null},{"value":"5,22E-01","module":"B6","scenario":null},{"value":"0,00E+00","module":"B7","scenario":null},{"value":"0,00E+00","module":"C1","scenario":null},{"value":"1,72E-05","module":"C2","scenario":null},{"value":"1,85E-04","module":"C3","scenario":null},{"value":"3,28E-05","module":"C4","scenario":null},{"value":"-1,52E-03","module":"D","scenario":null},{"value":"4,23E-02","module":"A1A3","scenario":null}]}],"end_of_life_waste":[{"parameter":"HWD","unit":"kg","values":[{"value":"3,49E-03","module":"A1","scenario":null},{"value":"4,08E-05","module":"A2","scenario":null},{"value":"2,40E-03","module":"A3","scenario":null},{"value":"2,92E-05","module":"A4","scenario":null},{"value":"2,14E-04","module":"A5","scenario":null},{"value":"0,00E+00","module":"B1","scenario":null},{"value":"0,00E+00","module":"B2","scenario":null},{"value":"0,00E+00","module":"B3","scenario":null},{"value":"0,00E+00","module":"B4","scenario":null},{"value":"0,00E+00","module":"B5","scenario":null},{"value":"3,46E-03","module":"B6","scenario":null},{"value":"0,00E+00","module":"B7","scenario":null},{"value":"0,00E+00","module":"C1","scenario":null},{"value":"8,33E-06","module":"C2","scenario":null},{"value":"0,00E+00","module":"C3","scenario":null},{"value":"4,73E-03","module":"C4","scenario":null},{"value":"-2,06E-04","module":"D","scenario":null},{"value":"5,93E-03","module":"A1A3","scenario":null}]},{"parameter":"NHWD","unit":"kg","values":[{"value":"1,49E-01","module":"A1","scenario":null},{"value":"2,65E-02","module":"A2","scenario":null},{"value":"1,30E-02","module":"A3","scenario":null},{"value":"4,65E-02","module":"A4","scenario":null},{"value":"6,84E-03","module":"A5","scenario":null},{"value":"0,00E+00","module":"B1","scenario":null},{"value":"0,00E+00","module":"B2","scenario":null},{"value":"0,00E+00","module":"B3","scenario":null},{"value":"0,00E+00","module":"B4","scenario":null},{"value":"0,00E+00","module":"B5","scenario":null},{"value":"4,15E-01","module":"B6","scenario":null},{"value":"0,00E+00","module":"B7","scenario":null},{"value":"0,00E+00","module":"C1","scenario":null},{"value":"7,81E-03","module":"C2","scenario":null},{"value":"0,00E+00","module":"C3","scenario":null},{"value":"1,00E-01","module":"C4","scenario":null},{"value":"-1,19E-02","module":"D","scenario":null},{"value":"1,88E-01","module":"A1A3","scenario":null}]},{"parameter":"RWD","unit":"kg","values":[{"value":"2,74E-05","module":"A1","scenario":null},{"value":"5,97E-06","module":"A2","scenario":null},{"value":"4,40E-05","module":"A3","scenario":null},{"value":"3,65E-06","module":"A4","scenario":null},{"value":"1,70E-06","module":"A5","scenario":null},{"value":"0,00E+00","module":"B1","scenario":null},{"value":"0,00E+00","module":"B2","scenario":null},{"value":"0,00E+00","module":"B3","scenario":null},{"value":"0,00E+00","module":"B4","scenario":null},{"value":"0,00E+00","module":"B5","scenario":null},{"value":"4,83E-05","module":"B6","scenario":null},{"value":"0,00E+00","module":"B7","scenario":null},{"value":"0,00E+00","module":"C1","scenario":null},{"value":"1,11E-06","module":"C2","scenario":null},{"value":"0,00E+00","module":"C3","scenario":null},{"value":"1,77E-07","module":"C4","scenario":null},{"value":"-9,45E-07","module":"D","scenario":null},{"value":"7,73E-05","module":"A1A3","scenario":null}]}],"end_of_life_flow":[{"parameter":"CRU","unit":"kg","values":[{"value":"0,00E+00","module":"A1","scenario":null},{"value":"0,00E+00","module":"A2","scenario":null},{"value":"0,00E+00","module":"A3","scenario":null},{"value":"0,00E+00","module":"A4","scenario":null},{"value":"0,00E+00","module":"A5","scenario":null},{"value":"0,00E+00","module":"B1","scenario":null},{"value":"0,00E+00","module":"B2","scenario":null},{"value":"0,00E+00","module":"B3","scenario":null},{"value":"0,00E+00","module":"B4","scenario":null},{"value":"0,00E+00","module":"B5","scenario":null},{"value":"0,00E+00","module":"B6","scenario":null},{"value":"0,00E+00","module":"B7","scenario":null},{"value":"0,00E+00","module":"C1","scenario":null},{"value":"0,00E+00","module":"C2","scenario":null},{"value":"0,00E+00","module":"C3","scenario":null},{"value":"0,00E+00","module":"C4","scenario":null},{"value":"0,00E+00","module":"D","scenario":null},{"value":"0,00E+00","module":"A1A3","scenario":null}]},{"parameter":"MFR","unit":"kg","values":[{"value":"0,00E+00","module":"A1","scenario":null},{"value":"0,00E+00","module":"A2","scenario":null},{"value":"1,28E-02","module":"A3","scenario":null},{"value":"0,00E+00","module":"A4","scenario":null},{"value":"1,03E-03","module":"A5","scenario":null},{"value":"0,00E+00","module":"B1","scenario":null},{"value":"0,00E+00","module":"B2","scenario":null},{"value":"0,00E+00","module":"B3","scenario":null},{"value":"0,00E+00","module":"B4","scenario":null},{"value":"0,00E+00","module":"B5","scenario":null},{"value":"0,00E+00","module":"B6","scenario":null},{"value":"0,00E+00","module":"B7","scenario":null},{"value":"0,00E+00","module":"C1","scenario":null},{"value":"0,00E+00","module":"C2","scenario":null},{"value":"3,85E-02","module":"C3","scenario":null},{"value":"6,49E-06","module":"C4","scenario":null},{"value":"-2,01E-04","module":"D","scenario":null},{"value":"1,28E-02","module":"A1A3","scenario":null}]},{"parameter":"MER","unit":"kg","values":[{"value":"0,00E+00","module":"A1","scenario":null},{"value":"0,00E+00","module":"A2","scenario":null},{"value":"1,08E-02","module":"A3","scenario":null},{"value":"0,00E+00","module":"A4","scenario":null},{"value":"1,73E-03","module":"A5","scenario":null},{"value":"0,00E+00","module":"B1","scenario":null},{"value":"0,00E+00","module":"B2","scenario":null},{"value":"0,00E+00","module":"B3","scenario":null},{"value":"0,00E+00","module":"B4","scenario":null},{"value":"0,00E+00","module":"B5","scenario":null},{"value":"0,00E+00","module":"B6","scenario":null},{"value":"0,00E+00","module":"B7","scenario":null},{"value":"0,00E+00","module":"C1","scenario":null},{"value":"0,00E+00","module":"C2","scenario":null},{"value":"7,56E-02","module":"C3","scenario":null},{"value":"1,59E-07","module":"C4","scenario":null},{"value":"-2,65E-05","module":"D","scenario":null},{"value":"1,08E-02","module":"A1A3","scenario":null}]},{"parameter":"EEE","unit":"MJ","values":[{"value":"0,00E+00","module":"A1","scenario":null},{"value":"0,00E+00","module":"A2","scenario":null},{"value":"7,20E-03","module":"A3","scenario":null},{"value":"0,00E+00","module":"A4","scenario":null},{"value":"2,49E-03","module":"A5","scenario":null},{"value":"0,00E+00","module":"B1","scenario":null},{"value":"0,00E+00","module":"B2","scenario":null},{"value":"0,00E+00","module":"B3","scenario":null},{"value":"0,00E+00","module":"B4","scenario":null},{"value":"0,00E+00","module":"B5","scenario":null},{"value":"0,00E+00","module":"B6","scenario":null},{"value":"0,00E+00","module":"B7","scenario":null},{"value":"0,00E+00","module":"C1","scenario":null},{"value":"0,00E+00","module":"C2","scenario":null},{"value":"1,17E-01","module":"C3","scenario":null},{"value":"1,03E-05","module":"C4","scenario":null},{"value":"-6,49E-05","module":"D","scenario":null},{"value":"7,20E-03","module":"A1A3","scenario":null}]},{"parameter":"EET","unit":"MJ","values":[{"value":"0,00E+00","module":"A1","scenario":null},{"value":"0,00E+00","module":"A2","scenario":null},{"value":"1,09E-01","module":"A3","scenario":null},{"value":"0,00E+00","module":"A4","scenario":null},{"value":"3,76E-02","module":"A5","scenario":null},{"value":"0,00E+00","module":"B1","scenario":null},{"value":"0,00E+00","module":"B2","scenario":null},{"value":"0,00E+00","module":"B3","scenario":null},{"value":"0,00E+00","module":"B4","scenario":null},{"value":"0,00E+00","module":"B5","scenario":null},{"value":"0,00E+00","module":"B6","scenario":null},{"value":"0,00E+00","module":"B7","scenario":null},{"value":"0,00E+00","module":"C1","scenario":null},{"value":"0,00E+00","module":"C2","scenario":null},{"value":"1,77E+00","module":"C3","scenario":null},{"value":"1,56E-04","module":"C4","scenario":null},{"value":"-9,81E-04","module":"D","scenario":null},{"value":"1,09E-01","module":"A1A3","scenario":null}]}]}