{"product_name":"Table S \u00d8500","epd_id":"NEPD-4408-3641-EN","declared_unit":{"unit":"stk","amount":1},"compliance":["EN 15804+A2","ISO 14025","ISO 21930"],"producer_name":"Fora Form AS","environmental_impact":[{"parameter":"GWP-total","unit":"kg CO2-eq","values":[{"value":"2,98E+01","module":"A1-A3","scenario":null},{"value":"2,45E-01","module":"A4","scenario":null},{"value":"3,43E+00","module":"A5","scenario":null},{"value":"0,00E+00","module":"B1","scenario":null},{"value":"3,46E-04","module":"B2","scenario":null},{"value":"0,00E+00","module":"C1","scenario":null},{"value":"0,00E+00","module":"C2","scenario":null},{"value":"6,33E+00","module":"C3","scenario":null},{"value":"4,15E-02","module":"C4","scenario":null},{"value":"-1,91E+00","module":"D","scenario":null}]},{"parameter":"GWP-fossil","unit":"kg CO2-eq","values":[{"value":"3,86E+01","module":"A1-A3","scenario":null},{"value":"2,44E-01","module":"A4","scenario":null},{"value":"3,24E-02","module":"A5","scenario":null},{"value":"0,00E+00","module":"B1","scenario":null},{"value":"3,43E-04","module":"B2","scenario":null},{"value":"0,00E+00","module":"C1","scenario":null},{"value":"0,00E+00","module":"C2","scenario":null},{"value":"1,65E-01","module":"C3","scenario":null},{"value":"4,15E-02","module":"C4","scenario":null},{"value":"-1,90E+00","module":"D","scenario":null}]},{"parameter":"GWP-biogenic","unit":"kg CO2-eq","values":[{"value":"-9,07E+00","module":"A1-A3","scenario":null},{"value":"4,13E-04","module":"A4","scenario":null},{"value":"3,40E+00","module":"A5","scenario":null},{"value":"0,00E+00","module":"B1","scenario":null},{"value":"2,16E-06","module":"B2","scenario":null},{"value":"0,00E+00","module":"C1","scenario":null},{"value":"0,00E+00","module":"C2","scenario":null},{"value":"6,17E+00","module":"C3","scenario":null},{"value":"3,12E-05","module":"C4","scenario":null},{"value":"-1,39E-03","module":"D","scenario":null}]},{"parameter":"GWP-luluc","unit":"kg CO2-eq","values":[{"value":"2,91E-01","module":"A1-A3","scenario":null},{"value":"3,80E-04","module":"A4","scenario":null},{"value":"1,07E-05","module":"A5","scenario":null},{"value":"0,00E+00","module":"B1","scenario":null},{"value":"5,59E-07","module":"B2","scenario":null},{"value":"0,00E+00","module":"C1","scenario":null},{"value":"0,00E+00","module":"C2","scenario":null},{"value":"1,61E-05","module":"C3","scenario":null},{"value":"1,26E-05","module":"C4","scenario":null},{"value":"-8,60E-03","module":"D","scenario":null}]},{"parameter":"ODP","unit":"kg CFC11-eq","values":[{"value":"3,49E-06","module":"A1-A3","scenario":null},{"value":"5,03E-08","module":"A4","scenario":null},{"value":"6,83E-09","module":"A5","scenario":null},{"value":"0,00E+00","module":"B1","scenario":null},{"value":"3,00E-11","module":"B2","scenario":null},{"value":"0,00E+00","module":"C1","scenario":null},{"value":"0,00E+00","module":"C2","scenario":null},{"value":"6,91E-09","module":"C3","scenario":null},{"value":"1,29E-08","module":"C4","scenario":null},{"value":"-1,66E-02","module":"D","scenario":null}]},{"parameter":"AP","unit":"mol H+-eq","values":[{"value":"2,72E-01","module":"A1-A3","scenario":null},{"value":"1,71E-03","module":"A4","scenario":null},{"value":"1,53E-04","module":"A5","scenario":null},{"value":"0,00E+00","module":"B1","scenario":null},{"value":"2,00E-06","module":"B2","scenario":null},{"value":"0,00E+00","module":"C1","scenario":null},{"value":"0,00E+00","module":"C2","scenario":null},{"value":"7,85E-04","module":"C3","scenario":null},{"value":"2,94E-04","module":"C4","scenario":null},{"value":"-1,02E-02","module":"D","scenario":null}]},{"parameter":"POCP","unit":"kg NMVOC-eq","values":[{"value":"1,52E-01","module":"A1-A3","scenario":null},{"value":"1,85E-03","module":"A4","scenario":null},{"value":"1,58E-04","module":"A5","scenario":null},{"value":"0,00E+00","module":"B1","scenario":null},{"value":"1,16E-06","module":"B2","scenario":null},{"value":"0,00E+00","module":"C1","scenario":null},{"value":"0,00E+00","module":"C2","scenario":null},{"value":"9,77E-04","module":"C3","scenario":null},{"value":"3,35E-04","module":"C4","scenario":null},{"value":"-1,02E-02","module":"D","scenario":null}]},{"parameter":"ADPE","unit":"kg Sb-eq","values":[{"value":"1,44E-03","module":"A1-A3","scenario":null},{"value":"2,97E-05","module":"A4","scenario":null},{"value":"7,87E-07","module":"A5","scenario":null},{"value":"0,00E+00","module":"B1","scenario":null},{"value":"9,59E-09","module":"B2","scenario":null},{"value":"0,00E+00","module":"C1","scenario":null},{"value":"0,00E+00","module":"C2","scenario":null},{"value":"3,86E-07","module":"C3","scenario":null},{"value":"7,21E-07","module":"C4","scenario":null},{"value":"-3,11E-05","module":"D","scenario":null}]},{"parameter":"ADPF","unit":"MJ","values":[{"value":"4,86E+02","module":"A1-A3","scenario":null},{"value":"5,16E+00","module":"A4","scenario":null},{"value":"4,53E-01","module":"A5","scenario":null},{"value":"0,00E+00","module":"B1","scenario":null},{"value":"5,86E-03","module":"B2","scenario":null},{"value":"0,00E+00","module":"C1","scenario":null},{"value":"0,00E+00","module":"C2","scenario":null},{"value":"6,45E-01","module":"C3","scenario":null},{"value":"9,53E-01","module":"C4","scenario":null},{"value":"-1,73E+01","module":"D","scenario":null}]},{"parameter":"WDP","unit":"m3 world-eq. Deprived","values":[{"value":"1,74E+03","module":"A1-A3","scenario":null},{"value":"1,53E+01","module":"A4","scenario":null},{"value":"5,74E-01","module":"A5","scenario":null},{"value":"0,00E+00","module":"B1","scenario":null},{"value":"1,04E-01","module":"B2","scenario":null},{"value":"0,00E+00","module":"C1","scenario":null},{"value":"0,00E+00","module":"C2","scenario":null},{"value":"1,55E+00","module":"C3","scenario":null},{"value":"1,86E+00","module":"C4","scenario":null},{"value":"4,62E+01","module":"D","scenario":null}]},{"parameter":"EP-freshwater","unit":"kg P-eq","values":[{"value":"2,73E-03","module":"A1-A3","scenario":null},{"value":"8,96E-06","module":"A4","scenario":null},{"value":"2,66E-07","module":"A5","scenario":null},{"value":"0,00E+00","module":"B1","scenario":null},{"value":"2,74E-08","module":"B2","scenario":null},{"value":"0,00E+00","module":"C1","scenario":null},{"value":"0,00E+00","module":"C2","scenario":null},{"value":"1,70E-06","module":"C3","scenario":null},{"value":"4,13E-07","module":"C4","scenario":null},{"value":"-1,23E-04","module":"D","scenario":null}]},{"parameter":"EP-marine","unit":"kg N-eq","values":[{"value":"4,22E-02","module":"A1-A3","scenario":null},{"value":"4,53E-04","module":"A4","scenario":null},{"value":"5,07E-05","module":"A5","scenario":null},{"value":"0,00E+00","module":"B1","scenario":null},{"value":"3,18E-07","module":"B2","scenario":null},{"value":"0,00E+00","module":"C1","scenario":null},{"value":"0,00E+00","module":"C2","scenario":null},{"value":"3,55E-04","module":"C3","scenario":null},{"value":"1,05E-04","module":"C4","scenario":null},{"value":"-2,33E-03","module":"D","scenario":null}]},{"parameter":"EP-terrestrial","unit":"mol N-eq.","values":[{"value":"4,52E-01","module":"A1-A3","scenario":null},{"value":"5,06E-03","module":"A4","scenario":null},{"value":"5,49E-04","module":"A5","scenario":null},{"value":"0,00E+00","module":"B1","scenario":null},{"value":"3,70E-06","module":"B2","scenario":null},{"value":"0,00E+00","module":"C1","scenario":null},{"value":"0,00E+00","module":"C2","scenario":null},{"value":"3,79E-03","module":"C3","scenario":null},{"value":"1,16E-03","module":"C4","scenario":null},{"value":"-2,42E-02","module":"D","scenario":null}]},{"parameter":"GWP-IOBC","unit":"kg CO2-eq","values":[{"value":"3,99E+01","module":"A1-A3","scenario":null},{"value":"2,45E-01","module":"A4","scenario":null},{"value":"0,00E+00","module":"A5","scenario":null},{"value":"0,00E+00","module":"B1","scenario":null},{"value":"3,46E-04","module":"B2","scenario":null},{"value":"0,00E+00","module":"C1","scenario":null},{"value":"0,00E+00","module":"C2","scenario":null},{"value":"5,51E+00","module":"C3","scenario":null},{"value":"2,00E-03","module":"C4","scenario":null},{"value":"-2,74E+00","module":"D","scenario":null}]}],"additional_environmental_impact":[{"parameter":"PM","unit":"Disease incidence","values":[{"value":"2,79E-06","module":"A1-A3","scenario":null},{"value":"5,66E-08","module":"A4","scenario":null},{"value":"2,26E-09","module":"A5","scenario":null},{"value":"0,00E+00","module":"B1","scenario":null},{"value":"1,70E-11","module":"B2","scenario":null},{"value":"0,00E+00","module":"C1","scenario":null},{"value":"0,00E+00","module":"C2","scenario":null},{"value":"1,58E-08","module":"C3","scenario":null},{"value":"5,39E-09","module":"C4","scenario":null},{"value":"-2,53E-07","module":"D","scenario":null}]},{"parameter":"ETP-fw","unit":"CTUe","values":[{"value":"2,78E+03","module":"A1-A3","scenario":null},{"value":"7,54E+00","module":"A4","scenario":null},{"value":"6,04E-01","module":"A5","scenario":null},{"value":"0,00E+00","module":"B1","scenario":null},{"value":"6,35E-03","module":"B2","scenario":null},{"value":"0,00E+00","module":"C1","scenario":null},{"value":"0,00E+00","module":"C2","scenario":null},{"value":"3,11E+00","module":"C3","scenario":null},{"value":"5,60E-01","module":"C4","scenario":null},{"value":"-1,11E+02","module":"D","scenario":null}]},{"parameter":"HTP-c","unit":"CTUh","values":[{"value":"1,65E-07","module":"A1-A3","scenario":null},{"value":"0,00E+00","module":"A4","scenario":null},{"value":"1,80E-11","module":"A5","scenario":null},{"value":"0,00E+00","module":"B1","scenario":null},{"value":"1,00E-12","module":"B2","scenario":null},{"value":"0,00E+00","module":"C1","scenario":null},{"value":"0,00E+00","module":"C2","scenario":null},{"value":"4,01E-10","module":"C3","scenario":null},{"value":"1,90E-11","module":"C4","scenario":null},{"value":"-8,37E-09","module":"D","scenario":null}]},{"parameter":"HTP-nc","unit":"CTUh","values":[{"value":"2,45E-06","module":"A1-A3","scenario":null},{"value":"1,26E-08","module":"A4","scenario":null},{"value":"7,58E-10","module":"A5","scenario":null},{"value":"0,00E+00","module":"B1","scenario":null},{"value":"2,10E-11","module":"B2","scenario":null},{"value":"0,00E+00","module":"C1","scenario":null},{"value":"0,00E+00","module":"C2","scenario":null},{"value":"7,85E-09","module":"C3","scenario":null},{"value":"5,30E-10","module":"C4","scenario":null},{"value":"1,58E-07","module":"D","scenario":null}]},{"parameter":"SQP","unit":"-","values":[{"value":"5,14E+02","module":"A1-A3","scenario":null},{"value":"9,63E+00","module":"A4","scenario":null},{"value":"3,04E-01","module":"A5","scenario":null},{"value":"0,00E+00","module":"B1","scenario":null},{"value":"1,64E-03","module":"B2","scenario":null},{"value":"0,00E+00","module":"C1","scenario":null},{"value":"0,00E+00","module":"C2","scenario":null},{"value":"1,24E-01","module":"C3","scenario":null},{"value":"2,08E+00","module":"C4","scenario":null},{"value":"-2,28E+01","module":"D","scenario":null}]},{"parameter":"IRP","unit":"kBq U235-eq","values":[{"value":"1,80E+00","module":"A1-A3","scenario":null},{"value":"1,69E-02","module":"A4","scenario":null},{"value":"1,94E-03","module":"A5","scenario":null},{"value":"0,00E+00","module":"B1","scenario":null},{"value":"4,05E-05","module":"B2","scenario":null},{"value":"0,00E+00","module":"C1","scenario":null},{"value":"0,00E+00","module":"C2","scenario":null},{"value":"1,55E-03","module":"C3","scenario":null},{"value":"3,81E-03","module":"C4","scenario":null},{"value":"-1,48E-02","module":"D","scenario":null}]}],"resource_use":[{"parameter":"PERE","unit":"MJ","values":[{"value":"1,18E+02","module":"A1-A3","scenario":null},{"value":"2,34E-01","module":"A4","scenario":null},{"value":"7,45E-03","module":"A5","scenario":null},{"value":"0,00E+00","module":"B1","scenario":null},{"value":"7,95E-04","module":"B2","scenario":null},{"value":"0,00E+00","module":"C1","scenario":null},{"value":"0,00E+00","module":"C2","scenario":null},{"value":"2,69E-02","module":"C3","scenario":null},{"value":"1,76E-02","module":"C4","scenario":null},{"value":"-2,13E+01","module":"D","scenario":null}]},{"parameter":"PERM","unit":"","values":[{"value":"6,82E+01","module":"A1-A3","scenario":null},{"value":"0,00E+00","module":"A4","scenario":null},{"value":"-1,64E+01","module":"A5","scenario":null},{"value":"0,00E+00","module":"B1","scenario":null},{"value":"0,00E+00","module":"B2","scenario":null},{"value":"0,00E+00","module":"C1","scenario":null},{"value":"0,00E+00","module":"C2","scenario":null},{"value":"-5,18E+01","module":"C3","scenario":null},{"value":"0,00E+00","module":"C4","scenario":null},{"value":"0,00E+00","module":"D","scenario":null}]},{"parameter":"PERT","unit":"MJ","values":[{"value":"1,86E+02","module":"A1-A3","scenario":null},{"value":"2,34E-01","module":"A4","scenario":null},{"value":"-1,64E+01","module":"A5","scenario":null},{"value":"0,00E+00","module":"B1","scenario":null},{"value":"7,95E-04","module":"B2","scenario":null},{"value":"0,00E+00","module":"C1","scenario":null},{"value":"0,00E+00","module":"C2","scenario":null},{"value":"-5,17E+01","module":"C3","scenario":null},{"value":"1,76E-02","module":"C4","scenario":null},{"value":"-2,13E+01","module":"D","scenario":null}]},{"parameter":"PENRE","unit":"MJ","values":[{"value":"4,87E+02","module":"A1-A3","scenario":null},{"value":"5,16E+00","module":"A4","scenario":null},{"value":"4,53E-01","module":"A5","scenario":null},{"value":"0,00E+00","module":"B1","scenario":null},{"value":"5,87E-03","module":"B2","scenario":null},{"value":"0,00E+00","module":"C1","scenario":null},{"value":"0,00E+00","module":"C2","scenario":null},{"value":"6,50E-01","module":"C3","scenario":null},{"value":"9,54E-01","module":"C4","scenario":null},{"value":"-1,73E+01","module":"D","scenario":null}]},{"parameter":"PENRM","unit":"MJ","values":[{"value":"0,00E+00","module":"A1-A3","scenario":null},{"value":"0,00E+00","module":"A4","scenario":null},{"value":"0,00E+00","module":"A5","scenario":null},{"value":"0,00E+00","module":"B1","scenario":null},{"value":"0,00E+00","module":"B2","scenario":null},{"value":"0,00E+00","module":"C1","scenario":null},{"value":"0,00E+00","module":"C2","scenario":null},{"value":"0,00E+00","module":"C3","scenario":null},{"value":"0,00E+00","module":"C4","scenario":null},{"value":"0,00E+00","module":"D","scenario":null}]},{"parameter":"PENRT","unit":"MJ","values":[{"value":"4,87E+02","module":"A1-A3","scenario":null},{"value":"5,16E+00","module":"A4","scenario":null},{"value":"4,53E-01","module":"A5","scenario":null},{"value":"0,00E+00","module":"B1","scenario":null},{"value":"5,87E-03","module":"B2","scenario":null},{"value":"0,00E+00","module":"C1","scenario":null},{"value":"0,00E+00","module":"C2","scenario":null},{"value":"6,50E-01","module":"C3","scenario":null},{"value":"9,54E-01","module":"C4","scenario":null},{"value":"-1,73E+01","module":"D","scenario":null}]},{"parameter":"SM","unit":"kg","values":[{"value":"1,84E+00","module":"A1-A3","scenario":null},{"value":"0,00E+00","module":"A4","scenario":null},{"value":"0,00E+00","module":"A5","scenario":null},{"value":"0,00E+00","module":"B1","scenario":null},{"value":"0,00E+00","module":"B2","scenario":null},{"value":"0,00E+00","module":"C1","scenario":null},{"value":"0,00E+00","module":"C2","scenario":null},{"value":"0,00E+00","module":"C3","scenario":null},{"value":"0,00E+00","module":"C4","scenario":null},{"value":"7,92E-01","module":"D","scenario":null}]},{"parameter":"RSF","unit":"MJ","values":[{"value":"3,47E-01","module":"A1-A3","scenario":null},{"value":"7,60E-03","module":"A4","scenario":null},{"value":"2,47E-04","module":"A5","scenario":null},{"value":"0,00E+00","module":"B1","scenario":null},{"value":"6,39E-05","module":"B2","scenario":null},{"value":"0,00E+00","module":"C1","scenario":null},{"value":"0,00E+00","module":"C2","scenario":null},{"value":"5,74E-04","module":"C3","scenario":null},{"value":"4,67E-04","module":"C4","scenario":null},{"value":"5,69E-02","module":"D","scenario":null}]},{"parameter":"NRSF","unit":"MJ","values":[{"value":"1,64E+00","module":"A1-A3","scenario":null},{"value":"2,62E-02","module":"A4","scenario":null},{"value":"1,02E-03","module":"A5","scenario":null},{"value":"0,00E+00","module":"B1","scenario":null},{"value":"6,30E-05","module":"B2","scenario":null},{"value":"0,00E+00","module":"C1","scenario":null},{"value":"0,00E+00","module":"C2","scenario":null},{"value":"0,00E+00","module":"C3","scenario":null},{"value":"3,41E-02","module":"C4","scenario":null},{"value":"5,66E-01","module":"D","scenario":null}]},{"parameter":"FW","unit":"m3","values":[{"value":"3,04E-01","module":"A1-A3","scenario":null},{"value":"2,11E-03","module":"A4","scenario":null},{"value":"2,14E-04","module":"A5","scenario":null},{"value":"0,00E+00","module":"B1","scenario":null},{"value":"1,01E-03","module":"B2","scenario":null},{"value":"0,00E+00","module":"C1","scenario":null},{"value":"0,00E+00","module":"C2","scenario":null},{"value":"1,06E-03","module":"C3","scenario":null},{"value":"8,59E-04","module":"C4","scenario":null},{"value":"-2,77E-02","module":"D","scenario":null}]}],"end_of_life_waste":[{"parameter":"HWD","unit":"kg","values":[{"value":"2,74E-01","module":"A1-A3","scenario":null},{"value":"7,25E-04","module":"A4","scenario":null},{"value":"2,00E-03","module":"A5","scenario":null},{"value":"0,00E+00","module":"B1","scenario":null},{"value":"1,11E-06","module":"B2","scenario":null},{"value":"0,00E+00","module":"C1","scenario":null},{"value":"0,00E+00","module":"C2","scenario":null},{"value":"0,00E+00","module":"C3","scenario":null},{"value":"3,72E+00","module":"C4","scenario":null},{"value":"-8,85E-03","module":"D","scenario":null}]},{"parameter":"NHWD","unit":"kg","values":[{"value":"1,20E+01","module":"A1-A3","scenario":null},{"value":"7,68E-01","module":"A4","scenario":null},{"value":"2,26E-02","module":"A5","scenario":null},{"value":"0,00E+00","module":"B1","scenario":null},{"value":"7,12E-05","module":"B2","scenario":null},{"value":"0,00E+00","module":"C1","scenario":null},{"value":"0,00E+00","module":"C2","scenario":null},{"value":"0,00E+00","module":"C3","scenario":null},{"value":"3,35E-02","module":"C4","scenario":null},{"value":"-7,61E-01","module":"D","scenario":null}]},{"parameter":"RWD","unit":"kg","values":[{"value":"1,85E-03","module":"A1-A3","scenario":null},{"value":"2,07E-05","module":"A4","scenario":null},{"value":"2,99E-06","module":"A5","scenario":null},{"value":"0,00E+00","module":"B1","scenario":null},{"value":"3,43E-08","module":"B2","scenario":null},{"value":"0,00E+00","module":"C1","scenario":null},{"value":"0,00E+00","module":"C2","scenario":null},{"value":"0,00E+00","module":"C3","scenario":null},{"value":"5,85E-06","module":"C4","scenario":null},{"value":"-1,24E-05","module":"D","scenario":null}]}],"end_of_life_flow":[{"parameter":"CRU","unit":"kg","values":[{"value":"0,00E+00","module":"A1-A3","scenario":null},{"value":"0,00E+00","module":"A4","scenario":null},{"value":"0,00E+00","module":"A5","scenario":null},{"value":"0,00E+00","module":"B1","scenario":null},{"value":"0,00E+00","module":"B2","scenario":null},{"value":"0,00E+00","module":"C1","scenario":null},{"value":"0,00E+00","module":"C2","scenario":null},{"value":"0,00E+00","module":"C3","scenario":null},{"value":"0,00E+00","module":"C4","scenario":null},{"value":"0,00E+00","module":"D","scenario":null}]},{"parameter":"MFR","unit":"kg","values":[{"value":"0,00E+00","module":"A1-A3","scenario":null},{"value":"0,00E+00","module":"A4","scenario":null},{"value":"1,86E+00","module":"A5","scenario":null},{"value":"0,00E+00","module":"B1","scenario":null},{"value":"0,00E+00","module":"B2","scenario":null},{"value":"0,00E+00","module":"C1","scenario":null},{"value":"0,00E+00","module":"C2","scenario":null},{"value":"1,90E+00","module":"C3","scenario":null},{"value":"0,00E+00","module":"C4","scenario":null},{"value":"7,93E-01","module":"D","scenario":null}]},{"parameter":"MER","unit":"kg","values":[{"value":"0,00E+00","module":"A1-A3","scenario":null},{"value":"0,00E+00","module":"A4","scenario":null},{"value":"2,72E-06","module":"A5","scenario":null},{"value":"0,00E+00","module":"B1","scenario":null},{"value":"0,00E+00","module":"B2","scenario":null},{"value":"0,00E+00","module":"C1","scenario":null},{"value":"0,00E+00","module":"C2","scenario":null},{"value":"9,34E+00","module":"C3","scenario":null},{"value":"0,00E+00","module":"C4","scenario":null},{"value":"5,04E-04","module":"D","scenario":null}]},{"parameter":"EEE","unit":"MJ","values":[{"value":"0,00E+00","module":"A1-A3","scenario":null},{"value":"0,00E+00","module":"A4","scenario":null},{"value":"1,14E-01","module":"A5","scenario":null},{"value":"0,00E+00","module":"B1","scenario":null},{"value":"0,00E+00","module":"B2","scenario":null},{"value":"0,00E+00","module":"C1","scenario":null},{"value":"0,00E+00","module":"C2","scenario":null},{"value":"2,73E+00","module":"C3","scenario":null},{"value":"0,00E+00","module":"C4","scenario":null},{"value":"-5,75E-04","module":"D","scenario":null}]},{"parameter":"EET","unit":"MJ","values":[{"value":"0,00E+00","module":"A1-A3","scenario":null},{"value":"0,00E+00","module":"A4","scenario":null},{"value":"1,73E+00","module":"A5","scenario":null},{"value":"0,00E+00","module":"B1","scenario":null},{"value":"0,00E+00","module":"B2","scenario":null},{"value":"0,00E+00","module":"C1","scenario":null},{"value":"0,00E+00","module":"C2","scenario":null},{"value":"4,13E+01","module":"C3","scenario":null},{"value":"0,00E+00","module":"C4","scenario":null},{"value":"-8,70E-03","module":"D","scenario":null}]}]}