{"product_name":"KA2-EU","epd_id":"NEPD-9288-8870","declared_unit":{"unit":"stk","amount":1},"compliance":["EN 15804+A2","ISO 14025","ISO 21930"],"producer_name":"TROX Group","environmental_impact":[{"parameter":"GWP-total","unit":"kg CO2-eq","values":[{"value":"2,52E+02","module":"A1-A3","scenario":null},{"value":"1,17E+01","module":"A4","scenario":null},{"value":"1,05E-01","module":"C1","scenario":null},{"value":"7,32E-01","module":"C2","scenario":null},{"value":"2,61E+00","module":"C3","scenario":null},{"value":"6,98E+00","module":"C4","scenario":null},{"value":"-1,67E+01","module":"D","scenario":null}]},{"parameter":"GWP-fossil","unit":"kg CO2-eq","values":[{"value":"2,48E+02","module":"A1-A3","scenario":null},{"value":"1,17E+01","module":"A4","scenario":null},{"value":"1,05E-01","module":"C1","scenario":null},{"value":"7,31E-01","module":"C2","scenario":null},{"value":"2,60E+00","module":"C3","scenario":null},{"value":"6,91E+00","module":"C4","scenario":null},{"value":"-1,66E+01","module":"D","scenario":null}]},{"parameter":"GWP-biogenic","unit":"kg CO2-eq","values":[{"value":"3,58E+00","module":"A1-A3","scenario":null},{"value":"4,84E-03","module":"A4","scenario":null},{"value":"1,97E-05","module":"C1","scenario":null},{"value":"3,03E-04","module":"C2","scenario":null},{"value":"4,02E-03","module":"C3","scenario":null},{"value":"6,50E-03","module":"C4","scenario":null},{"value":"-2,33E-02","module":"D","scenario":null}]},{"parameter":"GWP-luluc","unit":"kg CO2-eq","values":[{"value":"2,82E-01","module":"A1-A3","scenario":null},{"value":"4,16E-03","module":"A4","scenario":null},{"value":"8,29E-06","module":"C1","scenario":null},{"value":"2,60E-04","module":"C2","scenario":null},{"value":"4,13E-04","module":"C3","scenario":null},{"value":"5,74E-02","module":"C4","scenario":null},{"value":"-6,29E-02","module":"D","scenario":null}]},{"parameter":"ODP","unit":"kg CFC11-eq","values":[{"value":"2,18E-05","module":"A1-A3","scenario":null},{"value":"2,65E-06","module":"A4","scenario":null},{"value":"2,27E-08","module":"C1","scenario":null},{"value":"1,66E-07","module":"C2","scenario":null},{"value":"1,69E-07","module":"C3","scenario":null},{"value":"3,79E-07","module":"C4","scenario":null},{"value":"-3,12E-03","module":"D","scenario":null}]},{"parameter":"AP","unit":"mol H+-eq","values":[{"value":"2,49E+00","module":"A1-A3","scenario":null},{"value":"3,36E-02","module":"A4","scenario":null},{"value":"1,10E-03","module":"C1","scenario":null},{"value":"2,10E-03","module":"C2","scenario":null},{"value":"2,52E-03","module":"C3","scenario":null},{"value":"3,11E-02","module":"C4","scenario":null},{"value":"-1,83E-01","module":"D","scenario":null}]},{"parameter":"POCP","unit":"kg NMVOC-eq","values":[{"value":"1,01E+00","module":"A1-A3","scenario":null},{"value":"2,85E-02","module":"A4","scenario":null},{"value":"1,47E-03","module":"C1","scenario":null},{"value":"1,78E-03","module":"C2","scenario":null},{"value":"1,75E-03","module":"C3","scenario":null},{"value":"3,28E-02","module":"C4","scenario":null},{"value":"-9,22E-02","module":"D","scenario":null}]},{"parameter":"ADPE","unit":"kg Sb-eq","values":[{"value":"1,61E-01","module":"A1-A3","scenario":null},{"value":"3,23E-04","module":"A4","scenario":null},{"value":"1,61E-07","module":"C1","scenario":null},{"value":"2,02E-05","module":"C2","scenario":null},{"value":"6,22E-06","module":"C3","scenario":null},{"value":"3,85E-05","module":"C4","scenario":null},{"value":"-7,72E-04","module":"D","scenario":null}]},{"parameter":"ADPF","unit":"MJ","values":[{"value":"3,23E+03","module":"A1-A3","scenario":null},{"value":"1,77E+02","module":"A4","scenario":null},{"value":"1,45E+00","module":"C1","scenario":null},{"value":"1,11E+01","module":"C2","scenario":null},{"value":"6,62E+00","module":"C3","scenario":null},{"value":"7,36E+01","module":"C4","scenario":null},{"value":"-1,53E+02","module":"D","scenario":null}]},{"parameter":"WDP","unit":"m3 world-eq. Deprived","values":[{"value":"1,62E+04","module":"A1-A3","scenario":null},{"value":"1,71E+02","module":"A4","scenario":null},{"value":"3,08E-01","module":"C1","scenario":null},{"value":"1,07E+01","module":"C2","scenario":null},{"value":"4,79E+01","module":"C3","scenario":null},{"value":"6,91E+01","module":"C4","scenario":null},{"value":"-9,52E+02","module":"D","scenario":null}]},{"parameter":"EP-freshwater","unit":"kg P-eq","values":[{"value":"1,78E-02","module":"A1-A3","scenario":null},{"value":"9,35E-05","module":"A4","scenario":null},{"value":"3,83E-07","module":"C1","scenario":null},{"value":"5,84E-06","module":"C2","scenario":null},{"value":"3,30E-05","module":"C3","scenario":null},{"value":"2,96E-04","module":"C4","scenario":null},{"value":"-1,58E-03","module":"D","scenario":null}]},{"parameter":"EP-marine","unit":"kg N-eq","values":[{"value":"2,93E-01","module":"A1-A3","scenario":null},{"value":"6,65E-03","module":"A4","scenario":null},{"value":"4,86E-04","module":"C1","scenario":null},{"value":"4,16E-04","module":"C2","scenario":null},{"value":"5,75E-04","module":"C3","scenario":null},{"value":"6,37E-03","module":"C4","scenario":null},{"value":"-2,01E-02","module":"D","scenario":null}]},{"parameter":"EP-terrestrial","unit":"mol N-eq.","values":[{"value":"7,06E+00","module":"A1-A3","scenario":null},{"value":"7,44E-02","module":"A4","scenario":null},{"value":"5,33E-03","module":"C1","scenario":null},{"value":"4,65E-03","module":"C2","scenario":null},{"value":"6,34E-03","module":"C3","scenario":null},{"value":"6,78E-02","module":"C4","scenario":null},{"value":"-2,29E-01","module":"D","scenario":null}]},{"parameter":"GWP-IOBC","unit":"kg CO2-eq","values":[{"value":"2,52E+02","module":"A1-A3","scenario":null},{"value":"1,17E+01","module":"A4","scenario":null},{"value":"1,05E-01","module":"C1","scenario":null},{"value":"7,32E-01","module":"C2","scenario":null},{"value":"2,61E+00","module":"C3","scenario":null},{"value":"6,90E+00","module":"C4","scenario":null},{"value":"-2,28E+01","module":"D","scenario":null}]}],"additional_environmental_impact":[{"parameter":"PM","unit":"Disease incidence","values":[{"value":"2,30E-05","module":"A1-A3","scenario":null},{"value":"7,16E-07","module":"A4","scenario":null},{"value":"2,91E-08","module":"C1","scenario":null},{"value":"4,48E-08","module":"C2","scenario":null},{"value":"3,22E-08","module":"C3","scenario":null},{"value":"5,64E-07","module":"C4","scenario":null},{"value":"-1,51E-06","module":"D","scenario":null}]},{"parameter":"ETP-fw","unit":"CTUe","values":[{"value":"1,18E+04","module":"A1-A3","scenario":null},{"value":"1,31E+02","module":"A4","scenario":null},{"value":"7,91E-01","module":"C1","scenario":null},{"value":"8,19E+00","module":"C2","scenario":null},{"value":"7,81E+01","module":"C3","scenario":null},{"value":"2,10E+02","module":"C4","scenario":null},{"value":"-1,68E+03","module":"D","scenario":null}]},{"parameter":"HTP-c","unit":"CTUh","values":[{"value":"1,16E-06","module":"A1-A3","scenario":null},{"value":"0,00E+00","module":"A4","scenario":null},{"value":"0,00E+00","module":"C1","scenario":null},{"value":"0,00E+00","module":"C2","scenario":null},{"value":"1,32E-09","module":"C3","scenario":null},{"value":"3,09E-08","module":"C4","scenario":null},{"value":"-8,32E-08","module":"D","scenario":null}]},{"parameter":"HTP-nc","unit":"CTUh","values":[{"value":"1,71E-05","module":"A1-A3","scenario":null},{"value":"1,43E-07","module":"A4","scenario":null},{"value":"7,18E-10","module":"C1","scenario":null},{"value":"8,95E-09","module":"C2","scenario":null},{"value":"2,31E-08","module":"C3","scenario":null},{"value":"3,25E-07","module":"C4","scenario":null},{"value":"1,90E-07","module":"D","scenario":null}]},{"parameter":"SQP","unit":"-","values":[{"value":"2,97E+03","module":"A1-A3","scenario":null},{"value":"1,24E+02","module":"A4","scenario":null},{"value":"1,84E-01","module":"C1","scenario":null},{"value":"7,73E+00","module":"C2","scenario":null},{"value":"2,55E+00","module":"C3","scenario":null},{"value":"1,86E+02","module":"C4","scenario":null},{"value":"-2,41E+01","module":"D","scenario":null}]},{"parameter":"IRP","unit":"kBq U235-eq","values":[{"value":"1,35E+01","module":"A1-A3","scenario":null},{"value":"7,73E-01","module":"A4","scenario":null},{"value":"6,21E-03","module":"C1","scenario":null},{"value":"4,83E-02","module":"C2","scenario":null},{"value":"3,09E-02","module":"C3","scenario":null},{"value":"1,17E-01","module":"C4","scenario":null},{"value":"-1,23E-01","module":"D","scenario":null}]}],"resource_use":[{"parameter":"PERE","unit":"MJ","values":[{"value":"4,64E+02","module":"A1-A3","scenario":null},{"value":"2,53E+00","module":"A4","scenario":null},{"value":"7,83E-03","module":"C1","scenario":null},{"value":"1,58E-01","module":"C2","scenario":null},{"value":"1,12E+00","module":"C3","scenario":null},{"value":"2,54E+01","module":"C4","scenario":null},{"value":"-2,81E+01","module":"D","scenario":null}]},{"parameter":"PERM","unit":"","values":[{"value":"1,55E-02","module":"A1-A3","scenario":null},{"value":"0,00E+00","module":"A4","scenario":null},{"value":"0,00E+00","module":"C1","scenario":null},{"value":"0,00E+00","module":"C2","scenario":null},{"value":"-1,55E-02","module":"C3","scenario":null},{"value":"0,00E+00","module":"C4","scenario":null},{"value":"0,00E+00","module":"D","scenario":null}]},{"parameter":"PERT","unit":"MJ","values":[{"value":"4,64E+02","module":"A1-A3","scenario":null},{"value":"2,53E+00","module":"A4","scenario":null},{"value":"7,83E-03","module":"C1","scenario":null},{"value":"1,58E-01","module":"C2","scenario":null},{"value":"1,10E+00","module":"C3","scenario":null},{"value":"2,54E+01","module":"C4","scenario":null},{"value":"-2,81E+01","module":"D","scenario":null}]},{"parameter":"PENRE","unit":"MJ","values":[{"value":"3,20E+03","module":"A1-A3","scenario":null},{"value":"1,77E+02","module":"A4","scenario":null},{"value":"1,45E+00","module":"C1","scenario":null},{"value":"1,11E+01","module":"C2","scenario":null},{"value":"6,62E+00","module":"C3","scenario":null},{"value":"7,37E+01","module":"C4","scenario":null},{"value":"-1,53E+02","module":"D","scenario":null}]},{"parameter":"PENRM","unit":"MJ","values":[{"value":"2,28E+01","module":"A1-A3","scenario":null},{"value":"0,00E+00","module":"A4","scenario":null},{"value":"0,00E+00","module":"C1","scenario":null},{"value":"0,00E+00","module":"C2","scenario":null},{"value":"-2,00E+01","module":"C3","scenario":null},{"value":"0,00E+00","module":"C4","scenario":null},{"value":"0,00E+00","module":"D","scenario":null}]},{"parameter":"PENRT","unit":"MJ","values":[{"value":"3,22E+03","module":"A1-A3","scenario":null},{"value":"1,77E+02","module":"A4","scenario":null},{"value":"1,45E+00","module":"C1","scenario":null},{"value":"1,11E+01","module":"C2","scenario":null},{"value":"-1,33E+01","module":"C3","scenario":null},{"value":"7,37E+01","module":"C4","scenario":null},{"value":"-1,53E+02","module":"D","scenario":null}]},{"parameter":"SM","unit":"kg","values":[{"value":"3,25E+01","module":"A1-A3","scenario":null},{"value":"0,00E+00","module":"A4","scenario":null},{"value":"7,11E-04","module":"C1","scenario":null},{"value":"0,00E+00","module":"C2","scenario":null},{"value":"4,41E-05","module":"C3","scenario":null},{"value":"6,51E-01","module":"C4","scenario":null},{"value":"1,71E-01","module":"D","scenario":null}]},{"parameter":"RSF","unit":"MJ","values":[{"value":"1,18E+01","module":"A1-A3","scenario":null},{"value":"9,06E-02","module":"A4","scenario":null},{"value":"1,93E-04","module":"C1","scenario":null},{"value":"5,66E-03","module":"C2","scenario":null},{"value":"2,42E-02","module":"C3","scenario":null},{"value":"6,06E-02","module":"C4","scenario":null},{"value":"4,84E-01","module":"D","scenario":null}]},{"parameter":"NRSF","unit":"MJ","values":[{"value":"7,95E+01","module":"A1-A3","scenario":null},{"value":"3,24E-01","module":"A4","scenario":null},{"value":"2,84E-03","module":"C1","scenario":null},{"value":"2,02E-02","module":"C2","scenario":null},{"value":"-2,03E-04","module":"C3","scenario":null},{"value":"5,73E+00","module":"C4","scenario":null},{"value":"1,36E+01","module":"D","scenario":null}]},{"parameter":"FW","unit":"m3","values":[{"value":"2,96E+00","module":"A1-A3","scenario":null},{"value":"1,89E-02","module":"A4","scenario":null},{"value":"7,45E-05","module":"C1","scenario":null},{"value":"1,18E-03","module":"C2","scenario":null},{"value":"3,17E-02","module":"C3","scenario":null},{"value":"4,14E-02","module":"C4","scenario":null},{"value":"-1,19E-01","module":"D","scenario":null}]}],"end_of_life_waste":[{"parameter":"HWD","unit":"kg","values":[{"value":"2,24E+00","module":"A1-A3","scenario":null},{"value":"9,12E-03","module":"A4","scenario":null},{"value":"4,26E-05","module":"C1","scenario":null},{"value":"5,70E-04","module":"C2","scenario":null},{"value":"1,33E-03","module":"C3","scenario":null},{"value":"3,05E+01","module":"C4","scenario":null},{"value":"-6,26E-02","module":"D","scenario":null}]},{"parameter":"NHWD","unit":"kg","values":[{"value":"7,51E+01","module":"A1-A3","scenario":null},{"value":"8,60E+00","module":"A4","scenario":null},{"value":"1,71E-03","module":"C1","scenario":null},{"value":"5,38E-01","module":"C2","scenario":null},{"value":"7,37E-01","module":"C3","scenario":null},{"value":"5,63E+00","module":"C4","scenario":null},{"value":"-6,50E+00","module":"D","scenario":null}]},{"parameter":"RWD","unit":"kg","values":[{"value":"1,28E-02","module":"A1-A3","scenario":null},{"value":"1,20E-03","module":"A4","scenario":null},{"value":"1,01E-05","module":"C1","scenario":null},{"value":"7,53E-05","module":"C2","scenario":null},{"value":"1,28E-06","module":"C3","scenario":null},{"value":"1,10E-05","module":"C4","scenario":null},{"value":"-1,23E-04","module":"D","scenario":null}]}],"end_of_life_flow":[{"parameter":"CRU","unit":"kg","values":[{"value":"0,00E+00","module":"A1-A3","scenario":null},{"value":"0,00E+00","module":"A4","scenario":null},{"value":"0,00E+00","module":"C1","scenario":null},{"value":"0,00E+00","module":"C2","scenario":null},{"value":"0,00E+00","module":"C3","scenario":null},{"value":"0,00E+00","module":"C4","scenario":null},{"value":"0,00E+00","module":"D","scenario":null}]},{"parameter":"MFR","unit":"kg","values":[{"value":"9,41E-01","module":"A1-A3","scenario":null},{"value":"0,00E+00","module":"A4","scenario":null},{"value":"6,98E-04","module":"C1","scenario":null},{"value":"0,00E+00","module":"C2","scenario":null},{"value":"4,25E+01","module":"C3","scenario":null},{"value":"1,12E-01","module":"C4","scenario":null},{"value":"-6,69E-03","module":"D","scenario":null}]},{"parameter":"MER","unit":"kg","values":[{"value":"3,05E-01","module":"A1-A3","scenario":null},{"value":"0,00E+00","module":"A4","scenario":null},{"value":"2,17E-06","module":"C1","scenario":null},{"value":"0,00E+00","module":"C2","scenario":null},{"value":"1,01E+00","module":"C3","scenario":null},{"value":"1,29E-01","module":"C4","scenario":null},{"value":"-8,81E-04","module":"D","scenario":null}]},{"parameter":"EEE","unit":"MJ","values":[{"value":"1,80E-01","module":"A1-A3","scenario":null},{"value":"0,00E+00","module":"A4","scenario":null},{"value":"7,42E-06","module":"C1","scenario":null},{"value":"0,00E+00","module":"C2","scenario":null},{"value":"7,12E-01","module":"C3","scenario":null},{"value":"2,20E-04","module":"C4","scenario":null},{"value":"-2,16E-03","module":"D","scenario":null}]},{"parameter":"EET","unit":"MJ","values":[{"value":"2,72E+00","module":"A1-A3","scenario":null},{"value":"0,00E+00","module":"A4","scenario":null},{"value":"1,12E-04","module":"C1","scenario":null},{"value":"0,00E+00","module":"C2","scenario":null},{"value":"1,08E+01","module":"C3","scenario":null},{"value":"3,33E-03","module":"C4","scenario":null},{"value":"-3,27E-02","module":"D","scenario":null}]}]}