{"product_name":"Enya recliner with tilt and stepless adjustment and with a built-in footrest","epd_id":"NEPD-8461-8120","declared_unit":{"unit":"stk","amount":1},"compliance":["EN 15804+A2","ISO 14025","ISO 21930"],"producer_name":"Helland M\u00f8bler AS","environmental_impact":[{"parameter":"GWP-total","unit":"kg CO2-eq","values":[{"value":"1,03E+02","module":"A1-A3","scenario":null},{"value":"7,07E+00","module":"A4","scenario":null},{"value":"2,59E+00","module":"A5","scenario":null},{"value":"5,28E+00","module":"B2","scenario":null},{"value":"0,00E+00","module":"B3","scenario":null},{"value":"0,00E+00","module":"B4","scenario":null},{"value":"0,00E+00","module":"C1","scenario":null},{"value":"4,31E-01","module":"C2","scenario":null},{"value":"2,06E+01","module":"C3","scenario":null},{"value":"1,21E-01","module":"C4","scenario":null},{"value":"-5,81E+00","module":"D","scenario":null}]},{"parameter":"GWP-fossil","unit":"kg CO2-eq","values":[{"value":"1,11E+02","module":"A1-A3","scenario":null},{"value":"7,07E+00","module":"A4","scenario":null},{"value":"2,44E-02","module":"A5","scenario":null},{"value":"5,23E+00","module":"B2","scenario":null},{"value":"0,00E+00","module":"B3","scenario":null},{"value":"0,00E+00","module":"B4","scenario":null},{"value":"0,00E+00","module":"C1","scenario":null},{"value":"4,31E-01","module":"C2","scenario":null},{"value":"1,66E+01","module":"C3","scenario":null},{"value":"1,21E-01","module":"C4","scenario":null},{"value":"-5,76E+00","module":"D","scenario":null}]},{"parameter":"GWP-biogenic","unit":"kg CO2-eq","values":[{"value":"-8,63E+00","module":"A1-A3","scenario":null},{"value":"3,02E-03","module":"A4","scenario":null},{"value":"2,56E+00","module":"A5","scenario":null},{"value":"3,66E-02","module":"B2","scenario":null},{"value":"0,00E+00","module":"B3","scenario":null},{"value":"0,00E+00","module":"B4","scenario":null},{"value":"0,00E+00","module":"C1","scenario":null},{"value":"1,78E-04","module":"C2","scenario":null},{"value":"3,97E+00","module":"C3","scenario":null},{"value":"1,06E-04","module":"C4","scenario":null},{"value":"-4,85E-03","module":"D","scenario":null}]},{"parameter":"GWP-luluc","unit":"kg CO2-eq","values":[{"value":"1,17E-01","module":"A1-A3","scenario":null},{"value":"2,67E-03","module":"A4","scenario":null},{"value":"8,08E-06","module":"A5","scenario":null},{"value":"1,20E-02","module":"B2","scenario":null},{"value":"0,00E+00","module":"B3","scenario":null},{"value":"0,00E+00","module":"B4","scenario":null},{"value":"0,00E+00","module":"C1","scenario":null},{"value":"1,53E-04","module":"C2","scenario":null},{"value":"6,16E-05","module":"C3","scenario":null},{"value":"3,58E-05","module":"C4","scenario":null},{"value":"-4,02E-02","module":"D","scenario":null}]},{"parameter":"ODP","unit":"kg CFC11-eq","values":[{"value":"9,88E-06","module":"A1-A3","scenario":null},{"value":"1,59E-06","module":"A4","scenario":null},{"value":"5,16E-09","module":"A5","scenario":null},{"value":"4,44E-07","module":"B2","scenario":null},{"value":"0,00E+00","module":"B3","scenario":null},{"value":"0,00E+00","module":"B4","scenario":null},{"value":"0,00E+00","module":"C1","scenario":null},{"value":"9,77E-08","module":"C2","scenario":null},{"value":"2,82E-08","module":"C3","scenario":null},{"value":"3,64E-08","module":"C4","scenario":null},{"value":"-8,07E-02","module":"D","scenario":null}]},{"parameter":"AP","unit":"mol H+-eq","values":[{"value":"6,04E-01","module":"A1-A3","scenario":null},{"value":"2,03E-02","module":"A4","scenario":null},{"value":"1,16E-04","module":"A5","scenario":null},{"value":"3,05E-02","module":"B2","scenario":null},{"value":"0,00E+00","module":"B3","scenario":null},{"value":"0,00E+00","module":"B4","scenario":null},{"value":"0,00E+00","module":"C1","scenario":null},{"value":"1,24E-03","module":"C2","scenario":null},{"value":"3,05E-03","module":"C3","scenario":null},{"value":"8,38E-04","module":"C4","scenario":null},{"value":"-3,23E-02","module":"D","scenario":null}]},{"parameter":"POCP","unit":"kg NMVOC-eq","values":[{"value":"4,30E-01","module":"A1-A3","scenario":null},{"value":"1,70E-02","module":"A4","scenario":null},{"value":"1,19E-04","module":"A5","scenario":null},{"value":"1,24E-02","module":"B2","scenario":null},{"value":"0,00E+00","module":"B3","scenario":null},{"value":"0,00E+00","module":"B4","scenario":null},{"value":"0,00E+00","module":"C1","scenario":null},{"value":"1,05E-03","module":"C2","scenario":null},{"value":"3,76E-03","module":"C3","scenario":null},{"value":"9,49E-04","module":"C4","scenario":null},{"value":"-3,22E-02","module":"D","scenario":null}]},{"parameter":"ADPE","unit":"kg Sb-eq","values":[{"value":"3,54E-03","module":"A1-A3","scenario":null},{"value":"2,12E-04","module":"A4","scenario":null},{"value":"5,95E-07","module":"A5","scenario":null},{"value":"4,39E-05","module":"B2","scenario":null},{"value":"0,00E+00","module":"B3","scenario":null},{"value":"0,00E+00","module":"B4","scenario":null},{"value":"0,00E+00","module":"C1","scenario":null},{"value":"1,19E-05","module":"C2","scenario":null},{"value":"1,45E-06","module":"C3","scenario":null},{"value":"2,03E-06","module":"C4","scenario":null},{"value":"-9,14E-05","module":"D","scenario":null}]},{"parameter":"ADPF","unit":"MJ","values":[{"value":"1,86E+03","module":"A1-A3","scenario":null},{"value":"1,06E+02","module":"A4","scenario":null},{"value":"3,42E-01","module":"A5","scenario":null},{"value":"1,07E+02","module":"B2","scenario":null},{"value":"0,00E+00","module":"B3","scenario":null},{"value":"0,00E+00","module":"B4","scenario":null},{"value":"0,00E+00","module":"C1","scenario":null},{"value":"6,52E+00","module":"C2","scenario":null},{"value":"2,22E+00","module":"C3","scenario":null},{"value":"2,70E+00","module":"C4","scenario":null},{"value":"-5,50E+01","module":"D","scenario":null}]},{"parameter":"WDP","unit":"m3 world-eq. Deprived","values":[{"value":"7,39E+03","module":"A1-A3","scenario":null},{"value":"1,10E+02","module":"A4","scenario":null},{"value":"4,33E-01","module":"A5","scenario":null},{"value":"1,62E+03","module":"B2","scenario":null},{"value":"0,00E+00","module":"B3","scenario":null},{"value":"0,00E+00","module":"B4","scenario":null},{"value":"0,00E+00","module":"C1","scenario":null},{"value":"6,30E+00","module":"C2","scenario":null},{"value":"9,57E-01","module":"C3","scenario":null},{"value":"5,73E+00","module":"C4","scenario":null},{"value":"4,43E+01","module":"D","scenario":null}]},{"parameter":"EP-freshwater","unit":"kg P-eq","values":[{"value":"5,33E-03","module":"A1-A3","scenario":null},{"value":"5,88E-05","module":"A4","scenario":null},{"value":"2,01E-07","module":"A5","scenario":null},{"value":"5,51E-04","module":"B2","scenario":null},{"value":"0,00E+00","module":"B3","scenario":null},{"value":"0,00E+00","module":"B4","scenario":null},{"value":"0,00E+00","module":"C1","scenario":null},{"value":"3,44E-06","module":"C2","scenario":null},{"value":"4,93E-06","module":"C3","scenario":null},{"value":"1,23E-06","module":"C4","scenario":null},{"value":"-3,85E-04","module":"D","scenario":null}]},{"parameter":"EP-marine","unit":"kg N-eq","values":[{"value":"1,10E-01","module":"A1-A3","scenario":null},{"value":"3,97E-03","module":"A4","scenario":null},{"value":"3,83E-05","module":"A5","scenario":null},{"value":"3,92E-03","module":"B2","scenario":null},{"value":"0,00E+00","module":"B3","scenario":null},{"value":"0,00E+00","module":"B4","scenario":null},{"value":"0,00E+00","module":"C1","scenario":null},{"value":"2,45E-04","module":"C2","scenario":null},{"value":"1,39E-03","module":"C3","scenario":null},{"value":"2,98E-04","module":"C4","scenario":null},{"value":"-7,77E-03","module":"D","scenario":null}]},{"parameter":"EP-terrestrial","unit":"mol N-eq.","values":[{"value":"1,21E+00","module":"A1-A3","scenario":null},{"value":"4,44E-02","module":"A4","scenario":null},{"value":"4,14E-04","module":"A5","scenario":null},{"value":"4,82E-02","module":"B2","scenario":null},{"value":"0,00E+00","module":"B3","scenario":null},{"value":"0,00E+00","module":"B4","scenario":null},{"value":"0,00E+00","module":"C1","scenario":null},{"value":"2,74E-03","module":"C2","scenario":null},{"value":"1,50E-02","module":"C3","scenario":null},{"value":"3,30E-03","module":"C4","scenario":null},{"value":"-8,12E-02","module":"D","scenario":null}]},{"parameter":"GWP-IOBC","unit":"kg CO2-eq","values":[{"value":"1,16E+02","module":"A1-A3","scenario":null},{"value":"7,07E+00","module":"A4","scenario":null},{"value":"2,44E-02","module":"A5","scenario":null},{"value":"5,64E+00","module":"B2","scenario":null},{"value":"0,00E+00","module":"B3","scenario":null},{"value":"0,00E+00","module":"B4","scenario":null},{"value":"0,00E+00","module":"C1","scenario":null},{"value":"4,31E-01","module":"C2","scenario":null},{"value":"2,06E+01","module":"C3","scenario":null},{"value":"1,31E-01","module":"C4","scenario":null},{"value":"-8,11E+00","module":"D","scenario":null}]}],"additional_environmental_impact":[{"parameter":"PM","unit":"Disease incidence","values":[{"value":"6,53E-06","module":"A1-A3","scenario":null},{"value":"4,22E-07","module":"A4","scenario":null},{"value":"1,71E-09","module":"A5","scenario":null},{"value":"8,90E-08","module":"B2","scenario":null},{"value":"0,00E+00","module":"B3","scenario":null},{"value":"0,00E+00","module":"B4","scenario":null},{"value":"0,00E+00","module":"C1","scenario":null},{"value":"2,64E-08","module":"C2","scenario":null},{"value":"4,13E-08","module":"C3","scenario":null},{"value":"1,52E-08","module":"C4","scenario":null},{"value":"-9,39E-07","module":"D","scenario":null}]},{"parameter":"ETP-fw","unit":"CTUe","values":[{"value":"3,74E+03","module":"A1-A3","scenario":null},{"value":"8,01E+01","module":"A4","scenario":null},{"value":"4,56E-01","module":"A5","scenario":null},{"value":"7,67E+01","module":"B2","scenario":null},{"value":"0,00E+00","module":"B3","scenario":null},{"value":"0,00E+00","module":"B4","scenario":null},{"value":"0,00E+00","module":"C1","scenario":null},{"value":"4,83E+00","module":"C2","scenario":null},{"value":"1,21E+01","module":"C3","scenario":null},{"value":"1,66E+00","module":"C4","scenario":null},{"value":"-3,46E+02","module":"D","scenario":null}]},{"parameter":"HTP-c","unit":"CTUh","values":[{"value":"3,80E-07","module":"A1-A3","scenario":null},{"value":"0,00E+00","module":"A4","scenario":null},{"value":"1,40E-11","module":"A5","scenario":null},{"value":"2,74E-09","module":"B2","scenario":null},{"value":"0,00E+00","module":"B3","scenario":null},{"value":"0,00E+00","module":"B4","scenario":null},{"value":"0,00E+00","module":"C1","scenario":null},{"value":"0,00E+00","module":"C2","scenario":null},{"value":"1,26E-09","module":"C3","scenario":null},{"value":"6,10E-11","module":"C4","scenario":null},{"value":"-2,40E-08","module":"D","scenario":null}]},{"parameter":"HTP-nc","unit":"CTUh","values":[{"value":"3,40E-06","module":"A1-A3","scenario":null},{"value":"9,00E-08","module":"A4","scenario":null},{"value":"5,72E-10","module":"A5","scenario":null},{"value":"8,55E-08","module":"B2","scenario":null},{"value":"0,00E+00","module":"B3","scenario":null},{"value":"0,00E+00","module":"B4","scenario":null},{"value":"0,00E+00","module":"C1","scenario":null},{"value":"5,28E-09","module":"C2","scenario":null},{"value":"2,31E-08","module":"C3","scenario":null},{"value":"1,66E-09","module":"C4","scenario":null},{"value":"4,04E-07","module":"D","scenario":null}]},{"parameter":"SQP","unit":"-","values":[{"value":"6,40E+02","module":"A1-A3","scenario":null},{"value":"7,13E+01","module":"A4","scenario":null},{"value":"2,29E-01","module":"A5","scenario":null},{"value":"2,60E+01","module":"B2","scenario":null},{"value":"0,00E+00","module":"B3","scenario":null},{"value":"0,00E+00","module":"B4","scenario":null},{"value":"0,00E+00","module":"C1","scenario":null},{"value":"4,56E+00","module":"C2","scenario":null},{"value":"3,92E-01","module":"C3","scenario":null},{"value":"5,89E+00","module":"C4","scenario":null},{"value":"-1,09E+02","module":"D","scenario":null}]},{"parameter":"IRP","unit":"kBq U235-eq","values":[{"value":"5,95E+00","module":"A1-A3","scenario":null},{"value":"4,65E-01","module":"A4","scenario":null},{"value":"1,46E-03","module":"A5","scenario":null},{"value":"9,28E-01","module":"B2","scenario":null},{"value":"0,00E+00","module":"B3","scenario":null},{"value":"0,00E+00","module":"B4","scenario":null},{"value":"0,00E+00","module":"C1","scenario":null},{"value":"2,85E-02","module":"C2","scenario":null},{"value":"5,16E-03","module":"C3","scenario":null},{"value":"1,08E-02","module":"C4","scenario":null},{"value":"-8,44E-02","module":"D","scenario":null}]}],"resource_use":[{"parameter":"PERE","unit":"MJ","values":[{"value":"2,50E+02","module":"A1-A3","scenario":null},{"value":"1,60E+00","module":"A4","scenario":null},{"value":"5,63E-03","module":"A5","scenario":null},{"value":"2,05E+01","module":"B2","scenario":null},{"value":"0,00E+00","module":"B3","scenario":null},{"value":"0,00E+00","module":"B4","scenario":null},{"value":"0,00E+00","module":"C1","scenario":null},{"value":"9,33E-02","module":"C2","scenario":null},{"value":"9,36E-02","module":"C3","scenario":null},{"value":"5,21E-02","module":"C4","scenario":null},{"value":"-1,01E+02","module":"D","scenario":null}]},{"parameter":"PERM","unit":"","values":[{"value":"3,54E+01","module":"A1-A3","scenario":null},{"value":"0,00E+00","module":"A4","scenario":null},{"value":"-8,83E+00","module":"A5","scenario":null},{"value":"0,00E+00","module":"B2","scenario":null},{"value":"0,00E+00","module":"B3","scenario":null},{"value":"0,00E+00","module":"B4","scenario":null},{"value":"0,00E+00","module":"C1","scenario":null},{"value":"0,00E+00","module":"C2","scenario":null},{"value":"0,00E+00","module":"C3","scenario":null},{"value":"0,00E+00","module":"C4","scenario":null},{"value":"0,00E+00","module":"D","scenario":null}]},{"parameter":"PERT","unit":"MJ","values":[{"value":"2,86E+02","module":"A1-A3","scenario":null},{"value":"1,60E+00","module":"A4","scenario":null},{"value":"-8,83E+00","module":"A5","scenario":null},{"value":"2,05E+01","module":"B2","scenario":null},{"value":"0,00E+00","module":"B3","scenario":null},{"value":"0,00E+00","module":"B4","scenario":null},{"value":"0,00E+00","module":"C1","scenario":null},{"value":"9,33E-02","module":"C2","scenario":null},{"value":"9,36E-02","module":"C3","scenario":null},{"value":"5,21E-02","module":"C4","scenario":null},{"value":"-1,01E+02","module":"D","scenario":null}]},{"parameter":"PENRE","unit":"MJ","values":[{"value":"1,59E+03","module":"A1-A3","scenario":null},{"value":"1,06E+02","module":"A4","scenario":null},{"value":"3,42E-01","module":"A5","scenario":null},{"value":"1,07E+02","module":"B2","scenario":null},{"value":"0,00E+00","module":"B3","scenario":null},{"value":"0,00E+00","module":"B4","scenario":null},{"value":"0,00E+00","module":"C1","scenario":null},{"value":"6,52E+00","module":"C2","scenario":null},{"value":"2,31E+00","module":"C3","scenario":null},{"value":"2,70E+00","module":"C4","scenario":null},{"value":"-5,50E+01","module":"D","scenario":null}]},{"parameter":"PENRM","unit":"MJ","values":[{"value":"2,73E+02","module":"A1-A3","scenario":null},{"value":"0,00E+00","module":"A4","scenario":null},{"value":"0,00E+00","module":"A5","scenario":null},{"value":"0,00E+00","module":"B2","scenario":null},{"value":"0,00E+00","module":"B3","scenario":null},{"value":"0,00E+00","module":"B4","scenario":null},{"value":"0,00E+00","module":"C1","scenario":null},{"value":"0,00E+00","module":"C2","scenario":null},{"value":"-2,65E+02","module":"C3","scenario":null},{"value":"0,00E+00","module":"C4","scenario":null},{"value":"0,00E+00","module":"D","scenario":null}]},{"parameter":"PENRT","unit":"MJ","values":[{"value":"1,86E+03","module":"A1-A3","scenario":null},{"value":"1,06E+02","module":"A4","scenario":null},{"value":"3,42E-01","module":"A5","scenario":null},{"value":"1,07E+02","module":"B2","scenario":null},{"value":"0,00E+00","module":"B3","scenario":null},{"value":"0,00E+00","module":"B4","scenario":null},{"value":"0,00E+00","module":"C1","scenario":null},{"value":"6,52E+00","module":"C2","scenario":null},{"value":"-2,63E+02","module":"C3","scenario":null},{"value":"2,70E+00","module":"C4","scenario":null},{"value":"-5,50E+01","module":"D","scenario":null}]},{"parameter":"SM","unit":"kg","values":[{"value":"9,17E+00","module":"A1-A3","scenario":null},{"value":"0,00E+00","module":"A4","scenario":null},{"value":"0,00E+00","module":"A5","scenario":null},{"value":"0,00E+00","module":"B2","scenario":null},{"value":"0,00E+00","module":"B3","scenario":null},{"value":"0,00E+00","module":"B4","scenario":null},{"value":"0,00E+00","module":"C1","scenario":null},{"value":"0,00E+00","module":"C2","scenario":null},{"value":"0,00E+00","module":"C3","scenario":null},{"value":"0,00E+00","module":"C4","scenario":null},{"value":"0,00E+00","module":"D","scenario":null}]},{"parameter":"RSF","unit":"MJ","values":[{"value":"2,71E+00","module":"A1-A3","scenario":null},{"value":"5,76E-02","module":"A4","scenario":null},{"value":"1,87E-04","module":"A5","scenario":null},{"value":"1,50E+00","module":"B2","scenario":null},{"value":"0,00E+00","module":"B3","scenario":null},{"value":"0,00E+00","module":"B4","scenario":null},{"value":"0,00E+00","module":"C1","scenario":null},{"value":"3,34E-03","module":"C2","scenario":null},{"value":"2,19E-03","module":"C3","scenario":null},{"value":"1,37E-03","module":"C4","scenario":null},{"value":"1,51E-01","module":"D","scenario":null}]},{"parameter":"NRSF","unit":"MJ","values":[{"value":"9,46E-01","module":"A1-A3","scenario":null},{"value":"2,07E-01","module":"A4","scenario":null},{"value":"7,69E-04","module":"A5","scenario":null},{"value":"3,93E-01","module":"B2","scenario":null},{"value":"0,00E+00","module":"B3","scenario":null},{"value":"0,00E+00","module":"B4","scenario":null},{"value":"0,00E+00","module":"C1","scenario":null},{"value":"1,19E-02","module":"C2","scenario":null},{"value":"0,00E+00","module":"C3","scenario":null},{"value":"8,04E-02","module":"C4","scenario":null},{"value":"-9,02E-01","module":"D","scenario":null}]},{"parameter":"FW","unit":"m3","values":[{"value":"1,04E+00","module":"A1-A3","scenario":null},{"value":"1,17E-02","module":"A4","scenario":null},{"value":"1,61E-04","module":"A5","scenario":null},{"value":"8,71E-01","module":"B2","scenario":null},{"value":"0,00E+00","module":"B3","scenario":null},{"value":"0,00E+00","module":"B4","scenario":null},{"value":"0,00E+00","module":"C1","scenario":null},{"value":"6,97E-04","module":"C2","scenario":null},{"value":"4,52E-03","module":"C3","scenario":null},{"value":"2,44E-03","module":"C4","scenario":null},{"value":"-1,28E-01","module":"D","scenario":null}]}],"end_of_life_waste":[{"parameter":"HWD","unit":"kg","values":[{"value":"8,28E-01","module":"A1-A3","scenario":null},{"value":"5,60E-03","module":"A4","scenario":null},{"value":"0,00E+00","module":"A5","scenario":null},{"value":"1,63E-02","module":"B2","scenario":null},{"value":"0,00E+00","module":"B3","scenario":null},{"value":"0,00E+00","module":"B4","scenario":null},{"value":"0,00E+00","module":"C1","scenario":null},{"value":"3,36E-04","module":"C2","scenario":null},{"value":"0,00E+00","module":"C3","scenario":null},{"value":"1,05E+01","module":"C4","scenario":null},{"value":"-2,49E-02","module":"D","scenario":null}]},{"parameter":"NHWD","unit":"kg","values":[{"value":"2,49E+01","module":"A1-A3","scenario":null},{"value":"4,90E+00","module":"A4","scenario":null},{"value":"1,51E+00","module":"A5","scenario":null},{"value":"4,02E-01","module":"B2","scenario":null},{"value":"0,00E+00","module":"B3","scenario":null},{"value":"0,00E+00","module":"B4","scenario":null},{"value":"0,00E+00","module":"C1","scenario":null},{"value":"3,17E-01","module":"C2","scenario":null},{"value":"4,00E-01","module":"C3","scenario":null},{"value":"1,58E-01","module":"C4","scenario":null},{"value":"-2,28E+00","module":"D","scenario":null}]},{"parameter":"RWD","unit":"kg","values":[{"value":"5,73E-03","module":"A1-A3","scenario":null},{"value":"7,23E-04","module":"A4","scenario":null},{"value":"0,00E+00","module":"A5","scenario":null},{"value":"7,59E-04","module":"B2","scenario":null},{"value":"0,00E+00","module":"B3","scenario":null},{"value":"0,00E+00","module":"B4","scenario":null},{"value":"0,00E+00","module":"C1","scenario":null},{"value":"4,44E-05","module":"C2","scenario":null},{"value":"0,00E+00","module":"C3","scenario":null},{"value":"1,67E-05","module":"C4","scenario":null},{"value":"-7,00E-05","module":"D","scenario":null}]}],"end_of_life_flow":[{"parameter":"CRU","unit":"kg","values":[{"value":"0,00E+00","module":"A1-A3","scenario":null},{"value":"0,00E+00","module":"A4","scenario":null},{"value":"0,00E+00","module":"A5","scenario":null},{"value":"0,00E+00","module":"B2","scenario":null},{"value":"0,00E+00","module":"B3","scenario":null},{"value":"0,00E+00","module":"B4","scenario":null},{"value":"0,00E+00","module":"C1","scenario":null},{"value":"0,00E+00","module":"C2","scenario":null},{"value":"0,00E+00","module":"C3","scenario":null},{"value":"0,00E+00","module":"C4","scenario":null},{"value":"0,00E+00","module":"D","scenario":null}]},{"parameter":"MFR","unit":"kg","values":[{"value":"5,31E-02","module":"A1-A3","scenario":null},{"value":"0,00E+00","module":"A4","scenario":null},{"value":"1,40E+00","module":"A5","scenario":null},{"value":"0,00E+00","module":"B2","scenario":null},{"value":"0,00E+00","module":"B3","scenario":null},{"value":"0,00E+00","module":"B4","scenario":null},{"value":"0,00E+00","module":"C1","scenario":null},{"value":"0,00E+00","module":"C2","scenario":null},{"value":"5,29E+00","module":"C3","scenario":null},{"value":"0,00E+00","module":"C4","scenario":null},{"value":"0,00E+00","module":"D","scenario":null}]},{"parameter":"MER","unit":"kg","values":[{"value":"6,02E-01","module":"A1-A3","scenario":null},{"value":"0,00E+00","module":"A4","scenario":null},{"value":"2,06E-06","module":"A5","scenario":null},{"value":"0,00E+00","module":"B2","scenario":null},{"value":"0,00E+00","module":"B3","scenario":null},{"value":"0,00E+00","module":"B4","scenario":null},{"value":"0,00E+00","module":"C1","scenario":null},{"value":"0,00E+00","module":"C2","scenario":null},{"value":"2,48E+01","module":"C3","scenario":null},{"value":"0,00E+00","module":"C4","scenario":null},{"value":"0,00E+00","module":"D","scenario":null}]},{"parameter":"EEE","unit":"MJ","values":[{"value":"3,53E-01","module":"A1-A3","scenario":null},{"value":"0,00E+00","module":"A4","scenario":null},{"value":"8,64E-02","module":"A5","scenario":null},{"value":"0,00E+00","module":"B2","scenario":null},{"value":"0,00E+00","module":"B3","scenario":null},{"value":"0,00E+00","module":"B4","scenario":null},{"value":"0,00E+00","module":"C1","scenario":null},{"value":"0,00E+00","module":"C2","scenario":null},{"value":"1,22E+01","module":"C3","scenario":null},{"value":"0,00E+00","module":"C4","scenario":null},{"value":"0,00E+00","module":"D","scenario":null}]},{"parameter":"EET","unit":"MJ","values":[{"value":"5,34E+00","module":"A1-A3","scenario":null},{"value":"0,00E+00","module":"A4","scenario":null},{"value":"1,31E+00","module":"A5","scenario":null},{"value":"0,00E+00","module":"B2","scenario":null},{"value":"0,00E+00","module":"B3","scenario":null},{"value":"0,00E+00","module":"B4","scenario":null},{"value":"0,00E+00","module":"C1","scenario":null},{"value":"0,00E+00","module":"C2","scenario":null},{"value":"1,85E+02","module":"C3","scenario":null},{"value":"0,00E+00","module":"C4","scenario":null},{"value":"0,00E+00","module":"D","scenario":null}]}]}