{"product_name":"E 700 ","epd_id":"NEPD-9317-8903","declared_unit":{"unit":"m3","amount":1},"compliance":["EN 15804+A2","ISO 14025","ISO 21930"],"producer_name":"Blanderiet AS","environmental_impact":[{"parameter":"GWP-total","unit":"kg CO2-eq","values":[{"value":"2,57E+02","module":"A1-A3","scenario":null},{"value":"5,98E+00","module":"A4","scenario":null},{"value":"9,20E+00","module":"C1","scenario":null},{"value":"3,99E+00","module":"C2","scenario":null},{"value":"1,13E+00","module":"C3","scenario":null},{"value":"3,15E+00","module":"C4","scenario":null},{"value":"-3,65E+00","module":"D","scenario":null}]},{"parameter":"GWP-fossil","unit":"kg CO2-eq","values":[{"value":"2,57E+02","module":"A1-A3","scenario":null},{"value":"5,97E+00","module":"A4","scenario":null},{"value":"9,20E+00","module":"C1","scenario":null},{"value":"3,98E+00","module":"C2","scenario":null},{"value":"1,11E+00","module":"C3","scenario":null},{"value":"3,15E+00","module":"C4","scenario":null},{"value":"-3,58E+00","module":"D","scenario":null}]},{"parameter":"GWP-biogenic","unit":"kg CO2-eq","values":[{"value":"1,73E-01","module":"A1-A3","scenario":null},{"value":"2,56E-03","module":"A4","scenario":null},{"value":"1,73E-03","module":"C1","scenario":null},{"value":"1,71E-03","module":"C2","scenario":null},{"value":"9,59E-03","module":"C3","scenario":null},{"value":"2,68E-03","module":"C4","scenario":null},{"value":"-7,14E-02","module":"D","scenario":null}]},{"parameter":"GWP-luluc","unit":"kg CO2-eq","values":[{"value":"2,42E-02","module":"A1-A3","scenario":null},{"value":"1,82E-03","module":"A4","scenario":null},{"value":"7,25E-04","module":"C1","scenario":null},{"value":"1,21E-03","module":"C2","scenario":null},{"value":"1,54E-03","module":"C3","scenario":null},{"value":"6,18E-04","module":"C4","scenario":null},{"value":"-2,42E-03","module":"D","scenario":null}]},{"parameter":"ODP","unit":"kg CFC11-eq","values":[{"value":"8,45E-06","module":"A1-A3","scenario":null},{"value":"1,44E-06","module":"A4","scenario":null},{"value":"1,99E-06","module":"C1","scenario":null},{"value":"9,60E-07","module":"C2","scenario":null},{"value":"2,19E-07","module":"C3","scenario":null},{"value":"1,53E-06","module":"C4","scenario":null},{"value":"-6,52E-07","module":"D","scenario":null}]},{"parameter":"AP","unit":"mol H+-eq","values":[{"value":"4,18E-01","module":"A1-A3","scenario":null},{"value":"1,92E-02","module":"A4","scenario":null},{"value":"9,63E-02","module":"C1","scenario":null},{"value":"1,28E-02","module":"C2","scenario":null},{"value":"8,99E-03","module":"C3","scenario":null},{"value":"3,08E-02","module":"C4","scenario":null},{"value":"-3,22E-02","module":"D","scenario":null}]},{"parameter":"POCP","unit":"kg NMVOC-eq","values":[{"value":"3,35E-01","module":"A1-A3","scenario":null},{"value":"1,85E-02","module":"A4","scenario":null},{"value":"1,28E-01","module":"C1","scenario":null},{"value":"1,23E-02","module":"C2","scenario":null},{"value":"8,13E-03","module":"C3","scenario":null},{"value":"3,64E-02","module":"C4","scenario":null},{"value":"-3,47E-02","module":"D","scenario":null}]},{"parameter":"ADPE","unit":"kg Sb-eq","values":[{"value":"9,68E-04","module":"A1-A3","scenario":null},{"value":"1,06E-04","module":"A4","scenario":null},{"value":"1,41E-05","module":"C1","scenario":null},{"value":"7,10E-05","module":"C2","scenario":null},{"value":"1,41E-05","module":"C3","scenario":null},{"value":"2,79E-05","module":"C4","scenario":null},{"value":"-3,18E-04","module":"D","scenario":null}]},{"parameter":"ADPF","unit":"MJ","values":[{"value":"1,18E+03","module":"A1-A3","scenario":null},{"value":"9,70E+01","module":"A4","scenario":null},{"value":"1,27E+02","module":"C1","scenario":null},{"value":"6,47E+01","module":"C2","scenario":null},{"value":"3,45E+01","module":"C3","scenario":null},{"value":"1,02E+02","module":"C4","scenario":null},{"value":"-6,06E+01","module":"D","scenario":null}]},{"parameter":"WDP","unit":"m3 world-eq. Deprived","values":[{"value":"6,46E+03","module":"A1-A3","scenario":null},{"value":"7,44E+01","module":"A4","scenario":null},{"value":"2,69E+01","module":"C1","scenario":null},{"value":"4,96E+01","module":"C2","scenario":null},{"value":"3,81E+03","module":"C3","scenario":null},{"value":"2,14E+02","module":"C4","scenario":null},{"value":"-2,84E+03","module":"D","scenario":null}]},{"parameter":"EP-freshwater","unit":"kg P-eq","values":[{"value":"2,02E-03","module":"A1-A3","scenario":null},{"value":"4,75E-05","module":"A4","scenario":null},{"value":"3,35E-05","module":"C1","scenario":null},{"value":"3,17E-05","module":"C2","scenario":null},{"value":"7,02E-05","module":"C3","scenario":null},{"value":"2,35E-05","module":"C4","scenario":null},{"value":"-9,52E-05","module":"D","scenario":null}]},{"parameter":"EP-marine","unit":"kg N-eq","values":[{"value":"1,04E-01","module":"A1-A3","scenario":null},{"value":"4,21E-03","module":"A4","scenario":null},{"value":"4,25E-02","module":"C1","scenario":null},{"value":"2,81E-03","module":"C2","scenario":null},{"value":"2,63E-03","module":"C3","scenario":null},{"value":"1,15E-02","module":"C4","scenario":null},{"value":"-1,12E-02","module":"D","scenario":null}]},{"parameter":"EP-terrestrial","unit":"mol N-eq.","values":[{"value":"1,25E+00","module":"A1-A3","scenario":null},{"value":"4,70E-02","module":"A4","scenario":null},{"value":"4,60E-01","module":"C1","scenario":null},{"value":"3,13E-02","module":"C2","scenario":null},{"value":"3,03E-02","module":"C3","scenario":null},{"value":"1,27E-01","module":"C4","scenario":null},{"value":"-1,31E-01","module":"D","scenario":null}]},{"parameter":"GWP-IOBC","unit":"kg CO2-eq","values":[{"value":"2,56E+02","module":"A1-A3","scenario":null},{"value":"5,98E+00","module":"A4","scenario":null},{"value":"9,20E+00","module":"C1","scenario":null},{"value":"3,99E+00","module":"C2","scenario":null},{"value":"1,11E+00","module":"C3","scenario":null},{"value":"3,15E+00","module":"C4","scenario":null},{"value":"-3,83E+00","module":"D","scenario":null}]}],"additional_environmental_impact":[{"parameter":"PM","unit":"Disease incidence","values":[{"value":"4,17E-06","module":"A1-A3","scenario":null},{"value":"5,49E-07","module":"A4","scenario":null},{"value":"1,17E-05","module":"C1","scenario":null},{"value":"3,66E-07","module":"C2","scenario":null},{"value":"1,44E-07","module":"C3","scenario":null},{"value":"6,55E-07","module":"C4","scenario":null},{"value":"-6,87E-07","module":"D","scenario":null}]},{"parameter":"ETP-fw","unit":"CTUe","values":[{"value":"3,91E+03","module":"A1-A3","scenario":null},{"value":"7,10E+01","module":"A4","scenario":null},{"value":"6,92E+01","module":"C1","scenario":null},{"value":"4,73E+01","module":"C2","scenario":null},{"value":"2,44E+01","module":"C3","scenario":null},{"value":"5,03E+01","module":"C4","scenario":null},{"value":"-6,24E+01","module":"D","scenario":null}]},{"parameter":"HTP-c","unit":"CTUh","values":[{"value":"1,71E-08","module":"A1-A3","scenario":null},{"value":"0,00E+00","module":"A4","scenario":null},{"value":"2,30E-09","module":"C1","scenario":null},{"value":"0,00E+00","module":"C2","scenario":null},{"value":"1,56E-09","module":"C3","scenario":null},{"value":"1,47E-09","module":"C4","scenario":null},{"value":"-3,13E-09","module":"D","scenario":null}]},{"parameter":"HTP-nc","unit":"CTUh","values":[{"value":"6,63E-07","module":"A1-A3","scenario":null},{"value":"6,86E-08","module":"A4","scenario":null},{"value":"6,44E-08","module":"C1","scenario":null},{"value":"4,57E-08","module":"C2","scenario":null},{"value":"2,19E-08","module":"C3","scenario":null},{"value":"2,94E-08","module":"C4","scenario":null},{"value":"-7,66E-08","module":"D","scenario":null}]},{"parameter":"SQP","unit":"-","values":[{"value":"3,91E+02","module":"A1-A3","scenario":null},{"value":"1,11E+02","module":"A4","scenario":null},{"value":"1,54E+01","module":"C1","scenario":null},{"value":"7,42E+01","module":"C2","scenario":null},{"value":"1,95E+01","module":"C3","scenario":null},{"value":"3,71E+02","module":"C4","scenario":null},{"value":"1,37E+02","module":"D","scenario":null}]},{"parameter":"IRP","unit":"kBq U235-eq","values":[{"value":"3,26E+00","module":"A1-A3","scenario":null},{"value":"4,24E-01","module":"A4","scenario":null},{"value":"5,52E-01","module":"C1","scenario":null},{"value":"2,83E-01","module":"C2","scenario":null},{"value":"5,79E-01","module":"C3","scenario":null},{"value":"4,41E-01","module":"C4","scenario":null},{"value":"-5,56E-01","module":"D","scenario":null}]}],"resource_use":[{"parameter":"PERE","unit":"MJ","values":[{"value":"2,90E+02","module":"A1-A3","scenario":null},{"value":"1,22E+00","module":"A4","scenario":null},{"value":"6,90E-01","module":"C1","scenario":null},{"value":"8,14E-01","module":"C2","scenario":null},{"value":"1,78E+01","module":"C3","scenario":null},{"value":"1,57E+00","module":"C4","scenario":null},{"value":"-1,42E+01","module":"D","scenario":null}]},{"parameter":"PERM","unit":"","values":[{"value":"0,00E+00","module":"A1-A3","scenario":null},{"value":"0,00E+00","module":"A4","scenario":null},{"value":"0,00E+00","module":"C1","scenario":null},{"value":"0,00E+00","module":"C2","scenario":null},{"value":"0,00E+00","module":"C3","scenario":null},{"value":"0,00E+00","module":"C4","scenario":null},{"value":"0,00E+00","module":"D","scenario":null}]},{"parameter":"PERT","unit":"MJ","values":[{"value":"2,90E+02","module":"A1-A3","scenario":null},{"value":"1,22E+00","module":"A4","scenario":null},{"value":"6,90E-01","module":"C1","scenario":null},{"value":"8,14E-01","module":"C2","scenario":null},{"value":"1,78E+01","module":"C3","scenario":null},{"value":"1,57E+00","module":"C4","scenario":null},{"value":"-1,42E+01","module":"D","scenario":null}]},{"parameter":"PENRE","unit":"MJ","values":[{"value":"1,19E+03","module":"A1-A3","scenario":null},{"value":"9,71E+01","module":"A4","scenario":null},{"value":"1,27E+02","module":"C1","scenario":null},{"value":"6,47E+01","module":"C2","scenario":null},{"value":"3,45E+01","module":"C3","scenario":null},{"value":"1,02E+02","module":"C4","scenario":null},{"value":"-6,39E+01","module":"D","scenario":null}]},{"parameter":"PENRM","unit":"MJ","values":[{"value":"1,08E+00","module":"A1-A3","scenario":null},{"value":"0,00E+00","module":"A4","scenario":null},{"value":"0,00E+00","module":"C1","scenario":null},{"value":"0,00E+00","module":"C2","scenario":null},{"value":"0,00E+00","module":"C3","scenario":null},{"value":"0,00E+00","module":"C4","scenario":null},{"value":"0,00E+00","module":"D","scenario":null}]},{"parameter":"PENRT","unit":"MJ","values":[{"value":"1,19E+03","module":"A1-A3","scenario":null},{"value":"9,71E+01","module":"A4","scenario":null},{"value":"1,27E+02","module":"C1","scenario":null},{"value":"6,47E+01","module":"C2","scenario":null},{"value":"3,45E+01","module":"C3","scenario":null},{"value":"1,02E+02","module":"C4","scenario":null},{"value":"-6,39E+01","module":"D","scenario":null}]},{"parameter":"SM","unit":"kg","values":[{"value":"4,34E+01","module":"A1-A3","scenario":null},{"value":"0,00E+00","module":"A4","scenario":null},{"value":"0,00E+00","module":"C1","scenario":null},{"value":"0,00E+00","module":"C2","scenario":null},{"value":"0,00E+00","module":"C3","scenario":null},{"value":"0,00E+00","module":"C4","scenario":null},{"value":"0,00E+00","module":"D","scenario":null}]},{"parameter":"RSF","unit":"MJ","values":[{"value":"4,00E+02","module":"A1-A3","scenario":null},{"value":"4,27E-02","module":"A4","scenario":null},{"value":"0,00E+00","module":"C1","scenario":null},{"value":"2,85E-02","module":"C2","scenario":null},{"value":"0,00E+00","module":"C3","scenario":null},{"value":"3,23E-02","module":"C4","scenario":null},{"value":"-2,90E-01","module":"D","scenario":null}]},{"parameter":"NRSF","unit":"MJ","values":[{"value":"4,64E+02","module":"A1-A3","scenario":null},{"value":"1,43E-01","module":"A4","scenario":null},{"value":"0,00E+00","module":"C1","scenario":null},{"value":"9,54E-02","module":"C2","scenario":null},{"value":"0,00E+00","module":"C3","scenario":null},{"value":"9,30E-02","module":"C4","scenario":null},{"value":"-2,98E-01","module":"D","scenario":null}]},{"parameter":"FW","unit":"m3","values":[{"value":"7,70E+00","module":"A1-A3","scenario":null},{"value":"1,10E-02","module":"A4","scenario":null},{"value":"6,52E-03","module":"C1","scenario":null},{"value":"7,36E-03","module":"C2","scenario":null},{"value":"5,91E-02","module":"C3","scenario":null},{"value":"1,21E-01","module":"C4","scenario":null},{"value":"-2,23E+00","module":"D","scenario":null}]}],"end_of_life_waste":[{"parameter":"HWD","unit":"kg","values":[{"value":"8,86E-02","module":"A1-A3","scenario":null},{"value":"5,31E-03","module":"A4","scenario":null},{"value":"3,73E-03","module":"C1","scenario":null},{"value":"3,54E-03","module":"C2","scenario":null},{"value":"3,45E-03","module":"C3","scenario":null},{"value":"0,00E+00","module":"C4","scenario":null},{"value":"-1,46E-02","module":"D","scenario":null}]},{"parameter":"NHWD","unit":"kg","values":[{"value":"3,80E+01","module":"A1-A3","scenario":null},{"value":"8,43E+00","module":"A4","scenario":null},{"value":"1,50E-01","module":"C1","scenario":null},{"value":"5,62E+00","module":"C2","scenario":null},{"value":"1,09E-01","module":"C3","scenario":null},{"value":"7,36E+02","module":"C4","scenario":null},{"value":"-4,43E-01","module":"D","scenario":null}]},{"parameter":"RWD","unit":"kg","values":[{"value":"5,36E-03","module":"A1-A3","scenario":null},{"value":"6,63E-04","module":"A4","scenario":null},{"value":"8,80E-04","module":"C1","scenario":null},{"value":"4,42E-04","module":"C2","scenario":null},{"value":"3,65E-04","module":"C3","scenario":null},{"value":"0,00E+00","module":"C4","scenario":null},{"value":"-4,80E-04","module":"D","scenario":null}]}],"end_of_life_flow":[{"parameter":"CRU","unit":"kg","values":[{"value":"0,00E+00","module":"A1-A3","scenario":null},{"value":"0,00E+00","module":"A4","scenario":null},{"value":"0,00E+00","module":"C1","scenario":null},{"value":"0,00E+00","module":"C2","scenario":null},{"value":"0,00E+00","module":"C3","scenario":null},{"value":"0,00E+00","module":"C4","scenario":null},{"value":"0,00E+00","module":"D","scenario":null}]},{"parameter":"MFR","unit":"kg","values":[{"value":"0,00E+00","module":"A1-A3","scenario":null},{"value":"0,00E+00","module":"A4","scenario":null},{"value":"0,00E+00","module":"C1","scenario":null},{"value":"0,00E+00","module":"C2","scenario":null},{"value":"1,56E+03","module":"C3","scenario":null},{"value":"0,00E+00","module":"C4","scenario":null},{"value":"0,00E+00","module":"D","scenario":null}]},{"parameter":"MER","unit":"kg","values":[{"value":"0,00E+00","module":"A1-A3","scenario":null},{"value":"0,00E+00","module":"A4","scenario":null},{"value":"0,00E+00","module":"C1","scenario":null},{"value":"0,00E+00","module":"C2","scenario":null},{"value":"0,00E+00","module":"C3","scenario":null},{"value":"0,00E+00","module":"C4","scenario":null},{"value":"0,00E+00","module":"D","scenario":null}]},{"parameter":"EEE","unit":"MJ","values":[{"value":"0,00E+00","module":"A1-A3","scenario":null},{"value":"0,00E+00","module":"A4","scenario":null},{"value":"0,00E+00","module":"C1","scenario":null},{"value":"0,00E+00","module":"C2","scenario":null},{"value":"0,00E+00","module":"C3","scenario":null},{"value":"0,00E+00","module":"C4","scenario":null},{"value":"0,00E+00","module":"D","scenario":null}]},{"parameter":"EET","unit":"MJ","values":[{"value":"0,00E+00","module":"A1-A3","scenario":null},{"value":"0,00E+00","module":"A4","scenario":null},{"value":"0,00E+00","module":"C1","scenario":null},{"value":"0,00E+00","module":"C2","scenario":null},{"value":"0,00E+00","module":"C3","scenario":null},{"value":"0,00E+00","module":"C4","scenario":null},{"value":"0,00E+00","module":"D","scenario":null}]}]}