{"product_name":"Malt heltrelistverk av furu til innvendig bruk","epd_id":"NEPD-5412-4723-NO","declared_unit":{"unit":"m3","amount":1},"compliance":["EN 15804+A2","ISO 14025","ISO 21930"],"producer_name":"Moelven Industrier ASA","environmental_impact":[{"parameter":"GWP-total","unit":"kg CO2-eq","values":[{"value":"-5,97E+02","module":"A1-A3","scenario":null},{"value":"1,36E+01","module":"A4","scenario":null},{"value":"1,73E+01","module":"A5","scenario":null},{"value":"6,76E-03","module":"C1","scenario":null},{"value":"6,67E+00","module":"C2","scenario":null},{"value":"8,27E+02","module":"C3","scenario":null},{"value":"2,65E-01","module":"C4","scenario":null},{"value":"-4,26E+01","module":"D","scenario":null}]},{"parameter":"GWP-fossil","unit":"kg CO2-eq","values":[{"value":"1,78E+02","module":"A1-A3","scenario":null},{"value":"1,36E+01","module":"A4","scenario":null},{"value":"1,05E+01","module":"A5","scenario":null},{"value":"6,55E-03","module":"C1","scenario":null},{"value":"6,66E+00","module":"C2","scenario":null},{"value":"3,82E+01","module":"C3","scenario":null},{"value":"2,65E-01","module":"C4","scenario":null},{"value":"-4,10E+01","module":"D","scenario":null}]},{"parameter":"GWP-biogenic","unit":"kg CO2-eq","values":[{"value":"-7,92E+02","module":"A1-A3","scenario":null},{"value":"5,81E-03","module":"A4","scenario":null},{"value":"5,96E+00","module":"A5","scenario":null},{"value":"1,81E-04","module":"C1","scenario":null},{"value":"2,76E-03","module":"C2","scenario":null},{"value":"7,88E+02","module":"C3","scenario":null},{"value":"1,40E-04","module":"C4","scenario":null},{"value":"-2,34E-02","module":"D","scenario":null}]},{"parameter":"GWP-luluc","unit":"kg CO2-eq","values":[{"value":"1,67E+01","module":"A1-A3","scenario":null},{"value":"4,28E-03","module":"A4","scenario":null},{"value":"8,22E-01","module":"A5","scenario":null},{"value":"2,70E-05","module":"C1","scenario":null},{"value":"2,37E-03","module":"C2","scenario":null},{"value":"1,77E-03","module":"C3","scenario":null},{"value":"4,24E-05","module":"C4","scenario":null},{"value":"-1,18E-01","module":"D","scenario":null}]},{"parameter":"ODP","unit":"kg CFC11-eq","values":[{"value":"2,66E-05","module":"A1-A3","scenario":null},{"value":"3,25E-06","module":"A4","scenario":null},{"value":"1,31E-06","module":"A5","scenario":null},{"value":"4,49E-10","module":"C1","scenario":null},{"value":"1,51E-06","module":"C2","scenario":null},{"value":"3,64E-07","module":"C3","scenario":null},{"value":"3,28E-08","module":"C4","scenario":null},{"value":"-4,67E-06","module":"D","scenario":null}]},{"parameter":"AP","unit":"mol H+-eq","values":[{"value":"1,83E+00","module":"A1-A3","scenario":null},{"value":"4,31E-02","module":"A4","scenario":null},{"value":"8,36E-02","module":"A5","scenario":null},{"value":"5,12E-05","module":"C1","scenario":null},{"value":"1,92E-02","module":"C2","scenario":null},{"value":"8,29E-02","module":"C3","scenario":null},{"value":"1,00E-03","module":"C4","scenario":null},{"value":"-3,14E-01","module":"D","scenario":null}]},{"parameter":"POCP","unit":"kg NMVOC-eq","values":[{"value":"1,17E+00","module":"A1-A3","scenario":null},{"value":"4,06E-02","module":"A4","scenario":null},{"value":"5,08E-02","module":"A5","scenario":null},{"value":"1,97E-05","module":"C1","scenario":null},{"value":"1,62E-02","module":"C2","scenario":null},{"value":"1,05E-01","module":"C3","scenario":null},{"value":"1,02E-03","module":"C4","scenario":null},{"value":"-3,61E-01","module":"D","scenario":null}]},{"parameter":"ADPE","unit":"kg Sb-eq","values":[{"value":"2,30E-03","module":"A1-A3","scenario":null},{"value":"2,66E-04","module":"A4","scenario":null},{"value":"1,14E-04","module":"A5","scenario":null},{"value":"4,88E-07","module":"C1","scenario":null},{"value":"1,84E-04","module":"C2","scenario":null},{"value":"1,55E-05","module":"C3","scenario":null},{"value":"4,64E-07","module":"C4","scenario":null},{"value":"-4,66E-04","module":"D","scenario":null}]},{"parameter":"ADPF","unit":"MJ","values":[{"value":"2,77E+03","module":"A1-A3","scenario":null},{"value":"2,19E+02","module":"A4","scenario":null},{"value":"1,34E+02","module":"A5","scenario":null},{"value":"8,94E-02","module":"C1","scenario":null},{"value":"1,01E+02","module":"C2","scenario":null},{"value":"3,79E+01","module":"C3","scenario":null},{"value":"2,75E+00","module":"C4","scenario":null},{"value":"-5,68E+02","module":"D","scenario":null}]},{"parameter":"WDP","unit":"m3 world-eq. Deprived","values":[{"value":"2,98E+04","module":"A1-A3","scenario":null},{"value":"1,75E+02","module":"A4","scenario":null},{"value":"9,82E+02","module":"A5","scenario":null},{"value":"1,56E+01","module":"C1","scenario":null},{"value":"9,75E+01","module":"C2","scenario":null},{"value":"1,60E+00","module":"C3","scenario":null},{"value":"1,47E-02","module":"C4","scenario":null},{"value":"-1,21E+01","module":"D","scenario":null}]},{"parameter":"EP-freshwater","unit":"kg P-eq","values":[{"value":"1,05E-02","module":"A1-A3","scenario":null},{"value":"1,09E-04","module":"A4","scenario":null},{"value":"4,51E-04","module":"A5","scenario":null},{"value":"4,71E-07","module":"C1","scenario":null},{"value":"5,32E-05","module":"C2","scenario":null},{"value":"1,11E-04","module":"C3","scenario":null},{"value":"3,43E-06","module":"C4","scenario":null},{"value":"-1,36E-03","module":"D","scenario":null}]},{"parameter":"EP-marine","unit":"kg N-eq","values":[{"value":"3,84E-01","module":"A1-A3","scenario":null},{"value":"9,30E-03","module":"A4","scenario":null},{"value":"1,70E-02","module":"A5","scenario":null},{"value":"5,63E-06","module":"C1","scenario":null},{"value":"3,79E-03","module":"C2","scenario":null},{"value":"4,05E-02","module":"C3","scenario":null},{"value":"3,25E-04","module":"C4","scenario":null},{"value":"-1,23E-01","module":"D","scenario":null}]},{"parameter":"EP-terrestrial","unit":"mol N-eq.","values":[{"value":"3,97E+00","module":"A1-A3","scenario":null},{"value":"1,04E-01","module":"A4","scenario":null},{"value":"1,68E-01","module":"A5","scenario":null},{"value":"7,32E-05","module":"C1","scenario":null},{"value":"4,24E-02","module":"C2","scenario":null},{"value":"4,31E-01","module":"C3","scenario":null},{"value":"3,67E-03","module":"C4","scenario":null},{"value":"-1,40E+00","module":"D","scenario":null}]},{"parameter":"GWP-IOBC","unit":"kg CO2-eq","values":[{"value":"2,04E+02","module":"A1-A3","scenario":null},{"value":"1,36E+01","module":"A4","scenario":null},{"value":"1,16E+01","module":"A5","scenario":null},{"value":"6,75E-03","module":"C1","scenario":null},{"value":"6,67E+00","module":"C2","scenario":null},{"value":"3,83E+01","module":"C3","scenario":null},{"value":"2,65E-01","module":"C4","scenario":null},{"value":"-4,26E+01","module":"D","scenario":null}]}],"additional_environmental_impact":[{"parameter":"PM","unit":"Disease incidence","values":[{"value":"1,90E-05","module":"A1-A3","scenario":null},{"value":"1,18E-06","module":"A4","scenario":null},{"value":"7,36E-07","module":"A5","scenario":null},{"value":"3,67E-10","module":"C1","scenario":null},{"value":"4,08E-07","module":"C2","scenario":null},{"value":"9,96E-07","module":"C3","scenario":null},{"value":"1,37E-08","module":"C4","scenario":null},{"value":"-2,30E-05","module":"D","scenario":null}]},{"parameter":"ETP-fw","unit":"CTUe","values":[{"value":"4,67E+03","module":"A1-A3","scenario":null},{"value":"1,60E+02","module":"A4","scenario":null},{"value":"2,10E+02","module":"A5","scenario":null},{"value":"4,07E-01","module":"C1","scenario":null},{"value":"7,47E+01","module":"C2","scenario":null},{"value":"1,19E+02","module":"C3","scenario":null},{"value":"4,76E+00","module":"C4","scenario":null},{"value":"-2,71E+03","module":"D","scenario":null}]},{"parameter":"HTP-c","unit":"CTUh","values":[{"value":"3,11E-07","module":"A1-A3","scenario":null},{"value":"0,00E+00","module":"A4","scenario":null},{"value":"1,52E-08","module":"A5","scenario":null},{"value":"1,90E-11","module":"C1","scenario":null},{"value":"0,00E+00","module":"C2","scenario":null},{"value":"4,43E-08","module":"C3","scenario":null},{"value":"4,58E-10","module":"C4","scenario":null},{"value":"-5,37E-08","module":"D","scenario":null}]},{"parameter":"HTP-nc","unit":"CTUh","values":[{"value":"4,18E-06","module":"A1-A3","scenario":null},{"value":"1,58E-07","module":"A4","scenario":null},{"value":"2,28E-07","module":"A5","scenario":null},{"value":"4,58E-10","module":"C1","scenario":null},{"value":"8,16E-08","module":"C2","scenario":null},{"value":"1,00E-06","module":"C3","scenario":null},{"value":"8,42E-09","module":"C4","scenario":null},{"value":"-1,65E-06","module":"D","scenario":null}]},{"parameter":"SQP","unit":"-","values":[{"value":"3,06E+03","module":"A1-A3","scenario":null},{"value":"2,35E+02","module":"A4","scenario":null},{"value":"1,58E+02","module":"A5","scenario":null},{"value":"4,50E-02","module":"C1","scenario":null},{"value":"7,05E+01","module":"C2","scenario":null},{"value":"8,84E+01","module":"C3","scenario":null},{"value":"4,90E+00","module":"C4","scenario":null},{"value":"-9,72E+03","module":"D","scenario":null}]},{"parameter":"IRP","unit":"kBq U235-eq","values":[{"value":"1,09E+01","module":"A1-A3","scenario":null},{"value":"9,57E-01","module":"A4","scenario":null},{"value":"4,97E-01","module":"A5","scenario":null},{"value":"1,62E-03","module":"C1","scenario":null},{"value":"4,40E-01","module":"C2","scenario":null},{"value":"1,06E-01","module":"C3","scenario":null},{"value":"1,27E-02","module":"C4","scenario":null},{"value":"-3,37E+00","module":"D","scenario":null}]}],"resource_use":[{"parameter":"PERE","unit":"MJ","values":[{"value":"4,89E+03","module":"A1-A3","scenario":null},{"value":"2,82E+00","module":"A4","scenario":null},{"value":"6,35E+02","module":"A5","scenario":null},{"value":"1,16E+00","module":"C1","scenario":null},{"value":"1,44E+00","module":"C2","scenario":null},{"value":"8,28E+03","module":"C3","scenario":null},{"value":"1,43E-01","module":"C4","scenario":null},{"value":"-3,65E+03","module":"D","scenario":null}]},{"parameter":"PERM","unit":"","values":[{"value":"8,84E+03","module":"A1-A3","scenario":null},{"value":"0,00E+00","module":"A4","scenario":null},{"value":"-6,55E+01","module":"A5","scenario":null},{"value":"0,00E+00","module":"C1","scenario":null},{"value":"0,00E+00","module":"C2","scenario":null},{"value":"-8,77E+03","module":"C3","scenario":null},{"value":"0,00E+00","module":"C4","scenario":null},{"value":"0,00E+00","module":"D","scenario":null}]},{"parameter":"PERT","unit":"MJ","values":[{"value":"1,38E+04","module":"A1-A3","scenario":null},{"value":"2,82E+00","module":"A4","scenario":null},{"value":"5,72E+02","module":"A5","scenario":null},{"value":"1,16E+00","module":"C1","scenario":null},{"value":"1,44E+00","module":"C2","scenario":null},{"value":"-4,95E+02","module":"C3","scenario":null},{"value":"1,43E-01","module":"C4","scenario":null},{"value":"-3,65E+03","module":"D","scenario":null}]},{"parameter":"PENRE","unit":"MJ","values":[{"value":"2,54E+03","module":"A1-A3","scenario":null},{"value":"2,19E+02","module":"A4","scenario":null},{"value":"1,29E+02","module":"A5","scenario":null},{"value":"8,95E-02","module":"C1","scenario":null},{"value":"1,01E+02","module":"C2","scenario":null},{"value":"1,77E+02","module":"C3","scenario":null},{"value":"2,75E+00","module":"C4","scenario":null},{"value":"-5,69E+02","module":"D","scenario":null}]},{"parameter":"PENRM","unit":"MJ","values":[{"value":"2,70E+02","module":"A1-A3","scenario":null},{"value":"0,00E+00","module":"A4","scenario":null},{"value":"-1,14E+02","module":"A5","scenario":null},{"value":"0,00E+00","module":"C1","scenario":null},{"value":"0,00E+00","module":"C2","scenario":null},{"value":"-1,40E+02","module":"C3","scenario":null},{"value":"0,00E+00","module":"C4","scenario":null},{"value":"0,00E+00","module":"D","scenario":null}]},{"parameter":"PENRT","unit":"MJ","values":[{"value":"2,81E+03","module":"A1-A3","scenario":null},{"value":"2,19E+02","module":"A4","scenario":null},{"value":"1,46E+01","module":"A5","scenario":null},{"value":"8,95E-02","module":"C1","scenario":null},{"value":"1,01E+02","module":"C2","scenario":null},{"value":"3,79E+01","module":"C3","scenario":null},{"value":"2,75E+00","module":"C4","scenario":null},{"value":"-5,69E+02","module":"D","scenario":null}]},{"parameter":"SM","unit":"kg","values":[{"value":"5,46E-02","module":"A1-A3","scenario":null},{"value":"0,00E+00","module":"A4","scenario":null},{"value":"1,94E-03","module":"A5","scenario":null},{"value":"0,00E+00","module":"C1","scenario":null},{"value":"0,00E+00","module":"C2","scenario":null},{"value":"0,00E+00","module":"C3","scenario":null},{"value":"0,00E+00","module":"C4","scenario":null},{"value":"0,00E+00","module":"D","scenario":null}]},{"parameter":"RSF","unit":"MJ","values":[{"value":"2,15E+00","module":"A1-A3","scenario":null},{"value":"9,89E-02","module":"A4","scenario":null},{"value":"1,04E+00","module":"A5","scenario":null},{"value":"9,09E-04","module":"C1","scenario":null},{"value":"5,16E-02","module":"C2","scenario":null},{"value":"1,91E+01","module":"C3","scenario":null},{"value":"0,00E+00","module":"C4","scenario":null},{"value":"-2,44E+03","module":"D","scenario":null}]},{"parameter":"NRSF","unit":"MJ","values":[{"value":"4,98E+00","module":"A1-A3","scenario":null},{"value":"3,36E-01","module":"A4","scenario":null},{"value":"7,98E-01","module":"A5","scenario":null},{"value":"2,27E-03","module":"C1","scenario":null},{"value":"1,85E-01","module":"C2","scenario":null},{"value":"1,22E+01","module":"C3","scenario":null},{"value":"0,00E+00","module":"C4","scenario":null},{"value":"-1,55E+03","module":"D","scenario":null}]},{"parameter":"FW","unit":"m3","values":[{"value":"1,97E+01","module":"A1-A3","scenario":null},{"value":"2,47E-02","module":"A4","scenario":null},{"value":"6,78E-01","module":"A5","scenario":null},{"value":"8,65E-03","module":"C1","scenario":null},{"value":"1,08E-02","module":"C2","scenario":null},{"value":"1,60E-01","module":"C3","scenario":null},{"value":"2,55E-03","module":"C4","scenario":null},{"value":"-1,28E+01","module":"D","scenario":null}]}],"end_of_life_waste":[{"parameter":"HWD","unit":"kg","values":[{"value":"1,91E+00","module":"A1-A3","scenario":null},{"value":"1,19E-02","module":"A4","scenario":null},{"value":"3,82E-01","module":"A5","scenario":null},{"value":"5,74E-05","module":"C1","scenario":null},{"value":"5,20E-03","module":"C2","scenario":null},{"value":"4,85E-02","module":"C3","scenario":null},{"value":"5,79E+00","module":"C4","scenario":null},{"value":"-3,00E-01","module":"D","scenario":null}]},{"parameter":"NHWD","unit":"kg","values":[{"value":"1,02E+02","module":"A1-A3","scenario":null},{"value":"1,77E+01","module":"A4","scenario":null},{"value":"8,43E+00","module":"A5","scenario":null},{"value":"6,89E-03","module":"C1","scenario":null},{"value":"4,90E+00","module":"C2","scenario":null},{"value":"1,38E+00","module":"C3","scenario":null},{"value":"2,37E+00","module":"C4","scenario":null},{"value":"-1,55E+01","module":"D","scenario":null}]},{"parameter":"RWD","unit":"kg","values":[{"value":"1,48E-02","module":"A1-A3","scenario":null},{"value":"1,49E-03","module":"A4","scenario":null},{"value":"6,78E-04","module":"A5","scenario":null},{"value":"8,01E-07","module":"C1","scenario":null},{"value":"6,86E-04","module":"C2","scenario":null},{"value":"1,18E-04","module":"C3","scenario":null},{"value":"1,67E-05","module":"C4","scenario":null},{"value":"-2,35E-03","module":"D","scenario":null}]}],"end_of_life_flow":[{"parameter":"CRU","unit":"kg","values":[{"value":"0,00E+00","module":"A1-A3","scenario":null},{"value":"0,00E+00","module":"A4","scenario":null},{"value":"0,00E+00","module":"A5","scenario":null},{"value":"0,00E+00","module":"C1","scenario":null},{"value":"0,00E+00","module":"C2","scenario":null},{"value":"0,00E+00","module":"C3","scenario":null},{"value":"0,00E+00","module":"C4","scenario":null},{"value":"0,00E+00","module":"D","scenario":null}]},{"parameter":"MFR","unit":"kg","values":[{"value":"2,37E+01","module":"A1-A3","scenario":null},{"value":"0,00E+00","module":"A4","scenario":null},{"value":"2,67E+00","module":"A5","scenario":null},{"value":"0,00E+00","module":"C1","scenario":null},{"value":"0,00E+00","module":"C2","scenario":null},{"value":"0,00E+00","module":"C3","scenario":null},{"value":"0,00E+00","module":"C4","scenario":null},{"value":"0,00E+00","module":"D","scenario":null}]},{"parameter":"MER","unit":"kg","values":[{"value":"4,27E-01","module":"A1-A3","scenario":null},{"value":"0,00E+00","module":"A4","scenario":null},{"value":"4,06E+00","module":"A5","scenario":null},{"value":"0,00E+00","module":"C1","scenario":null},{"value":"0,00E+00","module":"C2","scenario":null},{"value":"0,00E+00","module":"C3","scenario":null},{"value":"0,00E+00","module":"C4","scenario":null},{"value":"0,00E+00","module":"D","scenario":null}]},{"parameter":"EEE","unit":"MJ","values":[{"value":"2,57E+01","module":"A1-A3","scenario":null},{"value":"0,00E+00","module":"A4","scenario":null},{"value":"1,96E+00","module":"A5","scenario":null},{"value":"0,00E+00","module":"C1","scenario":null},{"value":"0,00E+00","module":"C2","scenario":null},{"value":"1,35E+01","module":"C3","scenario":null},{"value":"0,00E+00","module":"C4","scenario":null},{"value":"-8,52E+02","module":"D","scenario":null}]},{"parameter":"EET","unit":"MJ","values":[{"value":"4,03E+02","module":"A1-A3","scenario":null},{"value":"0,00E+00","module":"A4","scenario":null},{"value":"2,46E+01","module":"A5","scenario":null},{"value":"0,00E+00","module":"C1","scenario":null},{"value":"0,00E+00","module":"C2","scenario":null},{"value":"9,39E+01","module":"C3","scenario":null},{"value":"0,00E+00","module":"C4","scenario":null},{"value":"-5,91E+03","module":"D","scenario":null}]}]}