{"product_name":"JACKOPOR VEIBLOKK 5% EPS","epd_id":"NEPD-4453-3707-EN","declared_unit":{"unit":"m3","amount":1},"compliance":["EN 15804+A2","ISO 14025","ISO 21930"],"producer_name":"Bewi Insulation Scandinavia","environmental_impact":[{"parameter":"GWP-total","unit":"kg CO2-eq","values":[{"value":"4,69E+01","module":"A1","scenario":null},{"value":"1,54E+00","module":"A2","scenario":null},{"value":"1,23E+01","module":"A3","scenario":null},{"value":"4,90E-01","module":"A4","scenario":null},{"value":"3,36E-02","module":"A5","scenario":null},{"value":"0,00E+00","module":"C1","scenario":null},{"value":"1,45E-01","module":"C2","scenario":null},{"value":"6,38E+01","module":"C3","scenario":null},{"value":"3,11E-03","module":"C4","scenario":null},{"value":"-3,63E+00","module":"D","scenario":null},{"value":"6,07E+01","module":"A1A3","scenario":null}]},{"parameter":"GWP-fossil","unit":"kg CO2-eq","values":[{"value":"4,67E+01","module":"A1","scenario":null},{"value":"1,54E+00","module":"A2","scenario":null},{"value":"1,22E+01","module":"A3","scenario":null},{"value":"4,90E-01","module":"A4","scenario":null},{"value":"3,36E-02","module":"A5","scenario":null},{"value":"0,00E+00","module":"C1","scenario":null},{"value":"1,45E-01","module":"C2","scenario":null},{"value":"6,38E+01","module":"C3","scenario":null},{"value":"3,11E-03","module":"C4","scenario":null},{"value":"-3,50E+00","module":"D","scenario":null},{"value":"6,04E+01","module":"A1A3","scenario":null}]},{"parameter":"GWP-biogenic","unit":"kg CO2-eq","values":[{"value":"1,95E-01","module":"A1","scenario":null},{"value":"6,58E-04","module":"A2","scenario":null},{"value":"6,37E-02","module":"A3","scenario":null},{"value":"2,03E-04","module":"A4","scenario":null},{"value":"4,64E-06","module":"A5","scenario":null},{"value":"0,00E+00","module":"C1","scenario":null},{"value":"6,19E-05","module":"C2","scenario":null},{"value":"4,40E-04","module":"C3","scenario":null},{"value":"1,65E-06","module":"C4","scenario":null},{"value":"-2,10E-03","module":"D","scenario":null},{"value":"2,59E-01","module":"A1A3","scenario":null}]},{"parameter":"GWP-luluc","unit":"kg CO2-eq","values":[{"value":"1,14E-02","module":"A1","scenario":null},{"value":"4,76E-04","module":"A2","scenario":null},{"value":"2,08E-03","module":"A3","scenario":null},{"value":"1,74E-04","module":"A4","scenario":null},{"value":"2,58E-06","module":"A5","scenario":null},{"value":"0,00E+00","module":"C1","scenario":null},{"value":"4,40E-05","module":"C2","scenario":null},{"value":"6,97E-05","module":"C3","scenario":null},{"value":"4,76E-07","module":"C4","scenario":null},{"value":"-1,27E-01","module":"D","scenario":null},{"value":"1,40E-02","module":"A1A3","scenario":null}]},{"parameter":"ODP","unit":"kg CFC11-eq","values":[{"value":"4,14E-08","module":"A1","scenario":null},{"value":"3,71E-07","module":"A2","scenario":null},{"value":"2,35E-06","module":"A3","scenario":null},{"value":"1,11E-07","module":"A4","scenario":null},{"value":"2,02E-09","module":"A5","scenario":null},{"value":"0,00E+00","module":"C1","scenario":null},{"value":"3,49E-08","module":"C2","scenario":null},{"value":"4,57E-08","module":"C3","scenario":null},{"value":"3,33E-10","module":"C4","scenario":null},{"value":"-2,70E-01","module":"D","scenario":null},{"value":"2,76E-06","module":"A1A3","scenario":null}]},{"parameter":"AP","unit":"mol H+-eq","values":[{"value":"8,40E-02","module":"A1","scenario":null},{"value":"5,52E-03","module":"A2","scenario":null},{"value":"3,61E-02","module":"A3","scenario":null},{"value":"1,41E-03","module":"A4","scenario":null},{"value":"4,14E-05","module":"A5","scenario":null},{"value":"0,00E+00","module":"C1","scenario":null},{"value":"4,66E-04","module":"C2","scenario":null},{"value":"7,58E-03","module":"C3","scenario":null},{"value":"1,09E-05","module":"C4","scenario":null},{"value":"-2,89E-02","module":"D","scenario":null},{"value":"1,26E-01","module":"A1A3","scenario":null}]},{"parameter":"POCP","unit":"kg NMVOC-eq","values":[{"value":"1,06E-01","module":"A1","scenario":null},{"value":"5,15E-03","module":"A2","scenario":null},{"value":"2,95E-01","module":"A3","scenario":null},{"value":"1,19E-03","module":"A4","scenario":null},{"value":"4,88E-05","module":"A5","scenario":null},{"value":"0,00E+00","module":"C1","scenario":null},{"value":"4,47E-04","module":"C2","scenario":null},{"value":"9,36E-03","module":"C3","scenario":null},{"value":"1,07E-05","module":"C4","scenario":null},{"value":"-2,91E-02","module":"D","scenario":null},{"value":"4,06E-01","module":"A1A3","scenario":null}]},{"parameter":"ADPE","unit":"kg Sb-eq","values":[{"value":"2,31E-05","module":"A1","scenario":null},{"value":"2,73E-05","module":"A2","scenario":null},{"value":"2,72E-05","module":"A3","scenario":null},{"value":"1,35E-05","module":"A4","scenario":null},{"value":"1,79E-07","module":"A5","scenario":null},{"value":"0,00E+00","module":"C1","scenario":null},{"value":"2,58E-06","module":"C2","scenario":null},{"value":"1,97E-06","module":"C3","scenario":null},{"value":"1,74E-08","module":"C4","scenario":null},{"value":"-2,19E-05","module":"D","scenario":null},{"value":"7,76E-05","module":"A1A3","scenario":null}]},{"parameter":"ADPF","unit":"MJ","values":[{"value":"1,59E+03","module":"A1","scenario":null},{"value":"2,50E+01","module":"A2","scenario":null},{"value":"1,57E+02","module":"A3","scenario":null},{"value":"7,41E+00","module":"A4","scenario":null},{"value":"1,38E-01","module":"A5","scenario":null},{"value":"0,00E+00","module":"C1","scenario":null},{"value":"2,35E+00","module":"C2","scenario":null},{"value":"3,91E+00","module":"C3","scenario":null},{"value":"2,83E-02","module":"C4","scenario":null},{"value":"-5,02E+01","module":"D","scenario":null},{"value":"1,77E+03","module":"A1A3","scenario":null}]},{"parameter":"WDP","unit":"m3 world-eq. Deprived","values":[{"value":"5,68E+01","module":"A1","scenario":null},{"value":"1,90E+01","module":"A2","scenario":null},{"value":"6,30E+02","module":"A3","scenario":null},{"value":"7,17E+00","module":"A4","scenario":null},{"value":"4,89E-01","module":"A5","scenario":null},{"value":"0,00E+00","module":"C1","scenario":null},{"value":"1,80E+00","module":"C2","scenario":null},{"value":"8,67E+00","module":"C3","scenario":null},{"value":"2,93E-01","module":"C4","scenario":null},{"value":"-1,82E+02","module":"D","scenario":null},{"value":"7,06E+02","module":"A1A3","scenario":null}]},{"parameter":"EP-freshwater","unit":"kg P-eq","values":[{"value":"2,08E-04","module":"A1","scenario":null},{"value":"1,22E-05","module":"A2","scenario":null},{"value":"6,38E-05","module":"A3","scenario":null},{"value":"3,91E-06","module":"A4","scenario":null},{"value":"6,91E-08","module":"A5","scenario":null},{"value":"0,00E+00","module":"C1","scenario":null},{"value":"1,15E-06","module":"C2","scenario":null},{"value":"4,51E-06","module":"C3","scenario":null},{"value":"4,20E-08","module":"C4","scenario":null},{"value":"-3,15E-04","module":"D","scenario":null},{"value":"2,84E-04","module":"A1A3","scenario":null}]},{"parameter":"EP-marine","unit":"kg N-eq","values":[{"value":"2,22E-02","module":"A1","scenario":null},{"value":"1,23E-03","module":"A2","scenario":null},{"value":"9,03E-03","module":"A3","scenario":null},{"value":"2,79E-04","module":"A4","scenario":null},{"value":"3,79E-05","module":"A5","scenario":null},{"value":"0,00E+00","module":"C1","scenario":null},{"value":"1,02E-04","module":"C2","scenario":null},{"value":"3,65E-03","module":"C3","scenario":null},{"value":"3,41E-06","module":"C4","scenario":null},{"value":"-9,80E-03","module":"D","scenario":null},{"value":"3,25E-02","module":"A1A3","scenario":null}]},{"parameter":"EP-terrestrial","unit":"mol N-eq.","values":[{"value":"2,41E-01","module":"A1","scenario":null},{"value":"1,37E-02","module":"A2","scenario":null},{"value":"9,87E-02","module":"A3","scenario":null},{"value":"3,12E-03","module":"A4","scenario":null},{"value":"1,48E-04","module":"A5","scenario":null},{"value":"0,00E+00","module":"C1","scenario":null},{"value":"1,14E-03","module":"C2","scenario":null},{"value":"3,90E-02","module":"C3","scenario":null},{"value":"3,89E-05","module":"C4","scenario":null},{"value":"-1,06E-01","module":"D","scenario":null},{"value":"3,54E-01","module":"A1A3","scenario":null}]},{"parameter":"GWP-IOBC","unit":"kg CO2-eq","values":[{"value":"1,30E+00","module":"A1","scenario":null},{"value":"1,54E+00","module":"A2","scenario":null},{"value":"1,18E+01","module":"A3","scenario":null},{"value":"4,90E-01","module":"A4","scenario":null},{"value":"0,00E+00","module":"A5","scenario":null},{"value":"0,00E+00","module":"C1","scenario":null},{"value":"1,45E-01","module":"C2","scenario":null},{"value":"6,38E+01","module":"C3","scenario":null},{"value":"3,23E-03","module":"C4","scenario":null},{"value":"-3,58E+00","module":"D","scenario":null},{"value":"1,46E+01","module":"A1A3","scenario":null}]}],"additional_environmental_impact":[{"parameter":"PM","unit":"Disease incidence","values":[{"value":"6,55E-07","module":"A1","scenario":null},{"value":"1,41E-07","module":"A2","scenario":null},{"value":"4,04E-07","module":"A3","scenario":null},{"value":"3,00E-08","module":"A4","scenario":null},{"value":"7,45E-10","module":"A5","scenario":null},{"value":"0,00E+00","module":"C1","scenario":null},{"value":"1,33E-08","module":"C2","scenario":null},{"value":"3,19E-08","module":"C3","scenario":null},{"value":"1,36E-10","module":"C4","scenario":null},{"value":"-1,84E-06","module":"D","scenario":null},{"value":"1,20E-06","module":"A1A3","scenario":null}]},{"parameter":"ETP-fw","unit":"CTUe","values":[{"value":"7,53E+03","module":"A1","scenario":null},{"value":"1,82E+01","module":"A2","scenario":null},{"value":"9,68E+01","module":"A3","scenario":null},{"value":"5,49E+00","module":"A4","scenario":null},{"value":"1,32E-01","module":"A5","scenario":null},{"value":"0,00E+00","module":"C1","scenario":null},{"value":"1,72E+00","module":"C2","scenario":null},{"value":"9,42E+00","module":"C3","scenario":null},{"value":"5,19E-02","module":"C4","scenario":null},{"value":"-2,76E+02","module":"D","scenario":null},{"value":"7,65E+03","module":"A1A3","scenario":null}]},{"parameter":"HTP-c","unit":"CTUh","values":[{"value":"1,82E-08","module":"A1","scenario":null},{"value":"0,00E+00","module":"A2","scenario":null},{"value":"4,15E-09","module":"A3","scenario":null},{"value":"0,00E+00","module":"A4","scenario":null},{"value":"3,00E-12","module":"A5","scenario":null},{"value":"0,00E+00","module":"C1","scenario":null},{"value":"0,00E+00","module":"C2","scenario":null},{"value":"2,68E-09","module":"C3","scenario":null},{"value":"3,00E-12","module":"C4","scenario":null},{"value":"-4,69E-09","module":"D","scenario":null},{"value":"2,24E-08","module":"A1A3","scenario":null}]},{"parameter":"HTP-nc","unit":"CTUh","values":[{"value":"8,08E-07","module":"A1","scenario":null},{"value":"1,77E-08","module":"A2","scenario":null},{"value":"1,25E-07","module":"A3","scenario":null},{"value":"6,00E-09","module":"A4","scenario":null},{"value":"1,25E-10","module":"A5","scenario":null},{"value":"0,00E+00","module":"C1","scenario":null},{"value":"1,66E-09","module":"C2","scenario":null},{"value":"1,06E-07","module":"C3","scenario":null},{"value":"9,60E-11","module":"C4","scenario":null},{"value":"-2,62E-07","module":"D","scenario":null},{"value":"9,51E-07","module":"A1A3","scenario":null}]},{"parameter":"SQP","unit":"-","values":[{"value":"4,93E+01","module":"A1","scenario":null},{"value":"2,84E+01","module":"A2","scenario":null},{"value":"2,23E+01","module":"A3","scenario":null},{"value":"5,18E+00","module":"A4","scenario":null},{"value":"2,42E-01","module":"A5","scenario":null},{"value":"0,00E+00","module":"C1","scenario":null},{"value":"2,69E+00","module":"C2","scenario":null},{"value":"4,65E-01","module":"C3","scenario":null},{"value":"7,80E-02","module":"C4","scenario":null},{"value":"-3,53E+02","module":"D","scenario":null},{"value":"1,00E+02","module":"A1A3","scenario":null}]},{"parameter":"IRP","unit":"kBq U235-eq","values":[{"value":"1,01E+00","module":"A1","scenario":null},{"value":"1,09E-01","module":"A2","scenario":null},{"value":"6,95E-01","module":"A3","scenario":null},{"value":"3,24E-02","module":"A4","scenario":null},{"value":"6,26E-04","module":"A5","scenario":null},{"value":"0,00E+00","module":"C1","scenario":null},{"value":"1,03E-02","module":"C2","scenario":null},{"value":"6,53E-03","module":"C3","scenario":null},{"value":"1,34E-04","module":"C4","scenario":null},{"value":"-2,89E-01","module":"D","scenario":null},{"value":"1,82E+00","module":"A1A3","scenario":null}]}],"resource_use":[{"parameter":"PERE","unit":"MJ","values":[{"value":"1,02E+01","module":"A1","scenario":null},{"value":"3,13E-01","module":"A2","scenario":null},{"value":"4,46E+01","module":"A3","scenario":null},{"value":"1,06E-01","module":"A4","scenario":null},{"value":"3,50E-03","module":"A5","scenario":null},{"value":"0,00E+00","module":"C1","scenario":null},{"value":"2,95E-02","module":"C2","scenario":null},{"value":"1,12E-01","module":"C3","scenario":null},{"value":"1,65E-03","module":"C4","scenario":null},{"value":"-2,92E+02","module":"D","scenario":null},{"value":"5,51E+01","module":"A1A3","scenario":null}]},{"parameter":"PERM","unit":"","values":[{"value":"0,00E+00","module":"A1","scenario":null},{"value":"0,00E+00","module":"A2","scenario":null},{"value":"0,00E+00","module":"A3","scenario":null},{"value":"0,00E+00","module":"A4","scenario":null},{"value":"0,00E+00","module":"A5","scenario":null},{"value":"0,00E+00","module":"C1","scenario":null},{"value":"0,00E+00","module":"C2","scenario":null},{"value":"0,00E+00","module":"C3","scenario":null},{"value":"0,00E+00","module":"C4","scenario":null},{"value":"0,00E+00","module":"D","scenario":null},{"value":"0,00E+00","module":"A1A3","scenario":null}]},{"parameter":"PERT","unit":"MJ","values":[{"value":"1,02E+01","module":"A1","scenario":null},{"value":"3,13E-01","module":"A2","scenario":null},{"value":"4,46E+01","module":"A3","scenario":null},{"value":"1,06E-01","module":"A4","scenario":null},{"value":"3,50E-03","module":"A5","scenario":null},{"value":"0,00E+00","module":"C1","scenario":null},{"value":"2,95E-02","module":"C2","scenario":null},{"value":"1,12E-01","module":"C3","scenario":null},{"value":"1,65E-03","module":"C4","scenario":null},{"value":"-2,92E+02","module":"D","scenario":null},{"value":"5,51E+01","module":"A1A3","scenario":null}]},{"parameter":"PENRE","unit":"MJ","values":[{"value":"1,03E+03","module":"A1","scenario":null},{"value":"2,50E+01","module":"A2","scenario":null},{"value":"1,57E+02","module":"A3","scenario":null},{"value":"7,41E+00","module":"A4","scenario":null},{"value":"1,38E-01","module":"A5","scenario":null},{"value":"0,00E+00","module":"C1","scenario":null},{"value":"2,35E+00","module":"C2","scenario":null},{"value":"3,91E+00","module":"C3","scenario":null},{"value":"2,83E-02","module":"C4","scenario":null},{"value":"-5,02E+01","module":"D","scenario":null},{"value":"1,21E+03","module":"A1A3","scenario":null}]},{"parameter":"PENRM","unit":"MJ","values":[{"value":"6,62E+02","module":"A1","scenario":null},{"value":"0,00E+00","module":"A2","scenario":null},{"value":"0,00E+00","module":"A3","scenario":null},{"value":"0,00E+00","module":"A4","scenario":null},{"value":"0,00E+00","module":"A5","scenario":null},{"value":"0,00E+00","module":"C1","scenario":null},{"value":"0,00E+00","module":"C2","scenario":null},{"value":"0,00E+00","module":"C3","scenario":null},{"value":"0,00E+00","module":"C4","scenario":null},{"value":"0,00E+00","module":"D","scenario":null},{"value":"6,62E+02","module":"A1A3","scenario":null}]},{"parameter":"PENRT","unit":"MJ","values":[{"value":"1,69E+03","module":"A1","scenario":null},{"value":"2,50E+01","module":"A2","scenario":null},{"value":"1,57E+02","module":"A3","scenario":null},{"value":"7,41E+00","module":"A4","scenario":null},{"value":"1,38E-01","module":"A5","scenario":null},{"value":"0,00E+00","module":"C1","scenario":null},{"value":"2,35E+00","module":"C2","scenario":null},{"value":"3,91E+00","module":"C3","scenario":null},{"value":"2,83E-02","module":"C4","scenario":null},{"value":"-5,02E+01","module":"D","scenario":null},{"value":"1,88E+03","module":"A1A3","scenario":null}]},{"parameter":"SM","unit":"kg","values":[{"value":"6,87E-03","module":"A1","scenario":null},{"value":"0,00E+00","module":"A2","scenario":null},{"value":"8,29E-02","module":"A3","scenario":null},{"value":"0,00E+00","module":"A4","scenario":null},{"value":"6,61E-05","module":"A5","scenario":null},{"value":"0,00E+00","module":"C1","scenario":null},{"value":"0,00E+00","module":"C2","scenario":null},{"value":"0,00E+00","module":"C3","scenario":null},{"value":"0,00E+00","module":"C4","scenario":null},{"value":"0,00E+00","module":"D","scenario":null},{"value":"8,97E-02","module":"A1A3","scenario":null}]},{"parameter":"RSF","unit":"MJ","values":[{"value":"1,53E-01","module":"A1","scenario":null},{"value":"1,09E-02","module":"A2","scenario":null},{"value":"6,16E-02","module":"A3","scenario":null},{"value":"3,79E-03","module":"A4","scenario":null},{"value":"9,17E-05","module":"A5","scenario":null},{"value":"0,00E+00","module":"C1","scenario":null},{"value":"1,03E-03","module":"C2","scenario":null},{"value":"3,14E-03","module":"C3","scenario":null},{"value":"4,10E-05","module":"C4","scenario":null},{"value":"-2,94E-02","module":"D","scenario":null},{"value":"2,26E-01","module":"A1A3","scenario":null}]},{"parameter":"NRSF","unit":"MJ","values":[{"value":"1,05E-02","module":"A1","scenario":null},{"value":"3,60E-02","module":"A2","scenario":null},{"value":"4,24E-01","module":"A3","scenario":null},{"value":"1,36E-02","module":"A4","scenario":null},{"value":"2,40E-04","module":"A5","scenario":null},{"value":"0,00E+00","module":"C1","scenario":null},{"value":"3,46E-03","module":"C2","scenario":null},{"value":"0,00E+00","module":"C3","scenario":null},{"value":"6,52E-03","module":"C4","scenario":null},{"value":"-1,93E+01","module":"D","scenario":null},{"value":"4,70E-01","module":"A1A3","scenario":null}]},{"parameter":"FW","unit":"m3","values":[{"value":"1,32E+00","module":"A1","scenario":null},{"value":"2,83E-03","module":"A2","scenario":null},{"value":"4,06E-01","module":"A3","scenario":null},{"value":"7,92E-04","module":"A4","scenario":null},{"value":"7,32E-05","module":"A5","scenario":null},{"value":"0,00E+00","module":"C1","scenario":null},{"value":"2,67E-04","module":"C2","scenario":null},{"value":"1,11E-02","module":"C3","scenario":null},{"value":"2,60E-05","module":"C4","scenario":null},{"value":"-1,29E-01","module":"D","scenario":null},{"value":"1,73E+00","module":"A1A3","scenario":null}]}],"end_of_life_waste":[{"parameter":"HWD","unit":"kg","values":[{"value":"6,53E-02","module":"A1","scenario":null},{"value":"1,36E-03","module":"A2","scenario":null},{"value":"1,07E-01","module":"A3","scenario":null},{"value":"3,82E-04","module":"A4","scenario":null},{"value":"5,47E-05","module":"A5","scenario":null},{"value":"0,00E+00","module":"C1","scenario":null},{"value":"1,28E-04","module":"C2","scenario":null},{"value":"0,00E+00","module":"C3","scenario":null},{"value":"5,16E-02","module":"C4","scenario":null},{"value":"-7,31E-04","module":"D","scenario":null},{"value":"1,74E-01","module":"A1A3","scenario":null}]},{"parameter":"NHWD","unit":"kg","values":[{"value":"1,03E+00","module":"A1","scenario":null},{"value":"2,15E+00","module":"A2","scenario":null},{"value":"6,38E-01","module":"A3","scenario":null},{"value":"3,60E-01","module":"A4","scenario":null},{"value":"2,10E-01","module":"A5","scenario":null},{"value":"0,00E+00","module":"C1","scenario":null},{"value":"2,04E-01","module":"C2","scenario":null},{"value":"0,00E+00","module":"C3","scenario":null},{"value":"2,55E-02","module":"C4","scenario":null},{"value":"-1,04E+00","module":"D","scenario":null},{"value":"3,82E+00","module":"A1A3","scenario":null}]},{"parameter":"RWD","unit":"kg","values":[{"value":"4,84E-05","module":"A1","scenario":null},{"value":"1,71E-04","module":"A2","scenario":null},{"value":"1,05E-03","module":"A3","scenario":null},{"value":"5,05E-05","module":"A4","scenario":null},{"value":"9,31E-07","module":"A5","scenario":null},{"value":"0,00E+00","module":"C1","scenario":null},{"value":"1,60E-05","module":"C2","scenario":null},{"value":"0,00E+00","module":"C3","scenario":null},{"value":"1,70E-07","module":"C4","scenario":null},{"value":"-2,53E-04","module":"D","scenario":null},{"value":"1,27E-03","module":"A1A3","scenario":null}]}],"end_of_life_flow":[{"parameter":"CRU","unit":"kg","values":[{"value":"0,00E+00","module":"A1","scenario":null},{"value":"0,00E+00","module":"A2","scenario":null},{"value":"0,00E+00","module":"A3","scenario":null},{"value":"0,00E+00","module":"A4","scenario":null},{"value":"0,00E+00","module":"A5","scenario":null},{"value":"0,00E+00","module":"C1","scenario":null},{"value":"0,00E+00","module":"C2","scenario":null},{"value":"0,00E+00","module":"C3","scenario":null},{"value":"0,00E+00","module":"C4","scenario":null},{"value":"0,00E+00","module":"D","scenario":null},{"value":"0,00E+00","module":"A1A3","scenario":null}]},{"parameter":"MFR","unit":"kg","values":[{"value":"2,25E-03","module":"A1","scenario":null},{"value":"0,00E+00","module":"A2","scenario":null},{"value":"4,27E-01","module":"A3","scenario":null},{"value":"0,00E+00","module":"A4","scenario":null},{"value":"2,16E-01","module":"A5","scenario":null},{"value":"0,00E+00","module":"C1","scenario":null},{"value":"0,00E+00","module":"C2","scenario":null},{"value":"0,00E+00","module":"C3","scenario":null},{"value":"0,00E+00","module":"C4","scenario":null},{"value":"0,00E+00","module":"D","scenario":null},{"value":"4,29E-01","module":"A1A3","scenario":null}]},{"parameter":"MER","unit":"kg","values":[{"value":"5,35E-04","module":"A1","scenario":null},{"value":"0,00E+00","module":"A2","scenario":null},{"value":"2,60E-04","module":"A3","scenario":null},{"value":"0,00E+00","module":"A4","scenario":null},{"value":"9,66E-07","module":"A5","scenario":null},{"value":"0,00E+00","module":"C1","scenario":null},{"value":"0,00E+00","module":"C2","scenario":null},{"value":"2,00E+01","module":"C3","scenario":null},{"value":"0,00E+00","module":"C4","scenario":null},{"value":"0,00E+00","module":"D","scenario":null},{"value":"7,95E-04","module":"A1A3","scenario":null}]},{"parameter":"EEE","unit":"MJ","values":[{"value":"1,01E-02","module":"A1","scenario":null},{"value":"0,00E+00","module":"A2","scenario":null},{"value":"3,35E-01","module":"A3","scenario":null},{"value":"0,00E+00","module":"A4","scenario":null},{"value":"2,67E-03","module":"A5","scenario":null},{"value":"0,00E+00","module":"C1","scenario":null},{"value":"0,00E+00","module":"C2","scenario":null},{"value":"3,52E+01","module":"C3","scenario":null},{"value":"0,00E+00","module":"C4","scenario":null},{"value":"0,00E+00","module":"D","scenario":null},{"value":"3,45E-01","module":"A1A3","scenario":null}]},{"parameter":"EET","unit":"MJ","values":[{"value":"1,53E-01","module":"A1","scenario":null},{"value":"0,00E+00","module":"A2","scenario":null},{"value":"5,07E+00","module":"A3","scenario":null},{"value":"0,00E+00","module":"A4","scenario":null},{"value":"4,04E-02","module":"A5","scenario":null},{"value":"0,00E+00","module":"C1","scenario":null},{"value":"0,00E+00","module":"C2","scenario":null},{"value":"5,33E+02","module":"C3","scenario":null},{"value":"0,00E+00","module":"C4","scenario":null},{"value":"0,00E+00","module":"D","scenario":null},{"value":"5,22E+00","module":"A1A3","scenario":null}]}]}