{"product_name":"Dalapro Fine","epd_id":"NEPD-3184-1825-EN","declared_unit":{"unit":"ton","amount":1},"compliance":["EN 15804","ISO 14025","ISO 21930"],"producer_name":"Saint-Gobain Sweden AB,  Scanspac","environmental_impact":[{"parameter":"GWP-total","unit":"kg CO2-eq","values":[{"value":"1,51E-01","module":"A1","scenario":null},{"value":"8,00E-03","module":"A2","scenario":null},{"value":"9,45E-03","module":"A3","scenario":null},{"value":"2,62E-02","module":"A4","scenario":null},{"value":"1,69E-01","module":"A1A3","scenario":null}]},{"parameter":"ODP","unit":"kg CFC11-eq","values":[{"value":"1,71E-08","module":"A1","scenario":null},{"value":"1,51E-09","module":"A2","scenario":null},{"value":"8,51E-10","module":"A3","scenario":null},{"value":"5,10E-09","module":"A4","scenario":null},{"value":"1,95E-08","module":"A1A3","scenario":null}]},{"parameter":"AP","unit":"mol H+-eq","values":[{"value":"1,34E-03","module":"A1","scenario":null},{"value":"7,30E-05","module":"A2","scenario":null},{"value":"6,45E-05","module":"A3","scenario":null},{"value":"8,51E-05","module":"A4","scenario":null},{"value":"1,47E-03","module":"A1A3","scenario":null}]},{"parameter":"EP","unit":"kg PO_4^3-eq","values":[{"value":"2,52E-04","module":"A1","scenario":null},{"value":"7,73E-06","module":"A2","scenario":null},{"value":"3,94E-05","module":"A3","scenario":null},{"value":"1,43E-05","module":"A4","scenario":null},{"value":"2,99E-04","module":"A1A3","scenario":null}]},{"parameter":"POCP","unit":"kg NMVOC-eq","values":[{"value":"8,51E-05","module":"A1","scenario":null},{"value":"2,67E-06","module":"A2","scenario":null},{"value":"4,55E-06","module":"A3","scenario":null},{"value":"4,23E-06","module":"A4","scenario":null},{"value":"9,23E-05","module":"A1A3","scenario":null}]},{"parameter":"ADPE","unit":"kg Sb-eq","values":[{"value":"9,56E-07","module":"A1","scenario":null},{"value":"1,27E-08","module":"A2","scenario":null},{"value":"2,82E-08","module":"A3","scenario":null},{"value":"5,91E-08","module":"A4","scenario":null},{"value":"9,97E-07","module":"A1A3","scenario":null}]},{"parameter":"ADPF","unit":"MJ","values":[{"value":"3,76E+00","module":"A1","scenario":null},{"value":"1,20E-01","module":"A2","scenario":null},{"value":"5,40E-02","module":"A3","scenario":null},{"value":"4,11E-01","module":"A4","scenario":null},{"value":"3,93E+00","module":"A1A3","scenario":null}]}],"additional_environmental_impact":[],"resource_use":[{"parameter":"PERE","unit":"MJ","values":[{"value":"1,05E+00","module":"A1","scenario":null},{"value":"2,39E-03","module":"A2","scenario":null},{"value":"2,88E-01","module":"A3","scenario":null},{"value":"7,42E-03","module":"A4","scenario":null},{"value":"1,34E+00","module":"A1A3","scenario":null}]},{"parameter":"PERM","unit":"","values":[{"value":"6,88E-01","module":"A1","scenario":null},{"value":"0,00E+00","module":"A2","scenario":null},{"value":"5,36E-04","module":"A3","scenario":null},{"value":"0,00E+00","module":"A4","scenario":null},{"value":"6,88E-01","module":"A1A3","scenario":null}]},{"parameter":"PERT","unit":"MJ","values":[{"value":"1,74E+00","module":"A1","scenario":null},{"value":"2,39E-03","module":"A2","scenario":null},{"value":"2,88E-01","module":"A3","scenario":null},{"value":"7,42E-03","module":"A4","scenario":null},{"value":"2,03E+00","module":"A1A3","scenario":null}]},{"parameter":"PENRE","unit":"MJ","values":[{"value":"2,78E+00","module":"A1","scenario":null},{"value":"1,24E-01","module":"A2","scenario":null},{"value":"9,25E-02","module":"A3","scenario":null},{"value":"4,23E-01","module":"A4","scenario":null},{"value":"3,00E+00","module":"A1A3","scenario":null}]},{"parameter":"PENRM","unit":"MJ","values":[{"value":"1,59E+00","module":"A1","scenario":null},{"value":"0,00E+00","module":"A2","scenario":null},{"value":"0,00E+00","module":"A3","scenario":null},{"value":"0,00E+00","module":"A4","scenario":null},{"value":"1,59E+00","module":"A1A3","scenario":null}]},{"parameter":"PENRT","unit":"MJ","values":[{"value":"4,37E+00","module":"A1","scenario":null},{"value":"1,24E-01","module":"A2","scenario":null},{"value":"9,25E-02","module":"A3","scenario":null},{"value":"4,23E-01","module":"A4","scenario":null},{"value":"4,59E+00","module":"A1A3","scenario":null}]},{"parameter":"SM","unit":"kg","values":[{"value":"2,68E-02","module":"A1","scenario":null},{"value":"0,00E+00","module":"A2","scenario":null},{"value":"0,00E+00","module":"A3","scenario":null},{"value":"0,00E+00","module":"A4","scenario":null},{"value":"2,68E-02","module":"A1A3","scenario":null}]},{"parameter":"RSF","unit":"MJ","values":[{"value":"0,00E+00","module":"A1","scenario":null},{"value":"0,00E+00","module":"A2","scenario":null},{"value":"0,00E+00","module":"A3","scenario":null},{"value":"0,00E+00","module":"A4","scenario":null},{"value":"0,00E+00","module":"A1A3","scenario":null}]},{"parameter":"NRSF","unit":"MJ","values":[{"value":"0,00E+00","module":"A1","scenario":null},{"value":"0,00E+00","module":"A2","scenario":null},{"value":"0,00E+00","module":"A3","scenario":null},{"value":"0,00E+00","module":"A4","scenario":null},{"value":"0,00E+00","module":"A1A3","scenario":null}]},{"parameter":"FW","unit":"m3","values":[{"value":"2,10E-03","module":"A1","scenario":null},{"value":"2,55E-05","module":"A2","scenario":null},{"value":"6,69E-04","module":"A3","scenario":null},{"value":"9,98E-05","module":"A4","scenario":null},{"value":"2,79E-03","module":"A1A3","scenario":null}]}],"end_of_life_waste":[{"parameter":"HWD","unit":"kg","values":[{"value":"4,25E-06","module":"A1","scenario":null},{"value":"6,83E-08","module":"A2","scenario":null},{"value":"3,72E-03","module":"A3","scenario":null},{"value":"2,25E-07","module":"A4","scenario":null},{"value":"3,72E-03","module":"A1A3","scenario":null}]},{"parameter":"NHWD","unit":"kg","values":[{"value":"1,05E-01","module":"A1","scenario":null},{"value":"8,28E-03","module":"A2","scenario":null},{"value":"1,25E-02","module":"A3","scenario":null},{"value":"3,84E-02","module":"A4","scenario":null},{"value":"1,25E-01","module":"A1A3","scenario":null}]},{"parameter":"RWD","unit":"kg","values":[{"value":"1,26E-05","module":"A1","scenario":null},{"value":"8,51E-07","module":"A2","scenario":null},{"value":"1,22E-07","module":"A3","scenario":null},{"value":"2,96E-06","module":"A4","scenario":null},{"value":"1,35E-05","module":"A1A3","scenario":null}]}],"end_of_life_flow":[{"parameter":"CRU","unit":"kg","values":[{"value":"0,00E+00","module":"A1","scenario":null},{"value":"0,00E+00","module":"A2","scenario":null},{"value":"0,00E+00","module":"A3","scenario":null},{"value":"0,00E+00","module":"A4","scenario":null},{"value":"0,00E+00","module":"A1A3","scenario":null}]},{"parameter":"MFR","unit":"kg","values":[{"value":"0,00E+00","module":"A1","scenario":null},{"value":"0,00E+00","module":"A2","scenario":null},{"value":"8,00E-04","module":"A3","scenario":null},{"value":"0,00E+00","module":"A4","scenario":null},{"value":"8,00E-04","module":"A1A3","scenario":null}]},{"parameter":"MER","unit":"kg","values":[{"value":"0,00E+00","module":"A1","scenario":null},{"value":"0,00E+00","module":"A2","scenario":null},{"value":"4,73E-03","module":"A3","scenario":null},{"value":"0,00E+00","module":"A4","scenario":null},{"value":"4,73E-03","module":"A1A3","scenario":null}]},{"parameter":"EEE","unit":"MJ","values":[{"value":"0,00E+00","module":"A1","scenario":null},{"value":"0,00E+00","module":"A2","scenario":null},{"value":"3,15E-03","module":"A3","scenario":null},{"value":"0,00E+00","module":"A4","scenario":null},{"value":"3,15E-03","module":"A1A3","scenario":null}]},{"parameter":"EET","unit":"MJ","values":[{"value":"0,00E+00","module":"A1","scenario":null},{"value":"0,00E+00","module":"A2","scenario":null},{"value":"2,35E-02","module":"A3","scenario":null},{"value":"0,00E+00","module":"A4","scenario":null},{"value":"2,35E-02","module":"A1A3","scenario":null}]}]}