{"product_name":"ABS PMB kvartsit, Skanska Industrial Solutions, Dalby Asfaltverk","epd_id":"NEPD-5739-5020-EN","declared_unit":{"unit":"ton","amount":1},"compliance":["EN 15804+A2","ISO 14025","ISO 21930"],"producer_name":"Skanska Industrial Solutions AB","environmental_impact":[{"parameter":"GWP-total","unit":"kg CO2-eq","values":[{"value":"2,70E+01","module":"A1","scenario":null},{"value":"1,12E+00","module":"A2","scenario":null},{"value":"9,17E+00","module":"A3","scenario":null},{"value":"1,43E+00","module":"C1","scenario":null},{"value":"5,72E+00","module":"C2","scenario":null},{"value":"6,16E-02","module":"C3","scenario":null},{"value":"0,00E+00","module":"C4","scenario":null},{"value":"-2,80E+00","module":"D","scenario":null},{"value":"3,73E+01","module":"A1A3","scenario":null}]},{"parameter":"GWP-fossil","unit":"kg CO2-eq","values":[{"value":"2,72E+01","module":"A1","scenario":null},{"value":"1,12E+00","module":"A2","scenario":null},{"value":"9,15E+00","module":"A3","scenario":null},{"value":"1,43E+00","module":"C1","scenario":null},{"value":"5,72E+00","module":"C2","scenario":null},{"value":"6,16E-02","module":"C3","scenario":null},{"value":"0,00E+00","module":"C4","scenario":null},{"value":"-2,80E+00","module":"D","scenario":null},{"value":"3,75E+01","module":"A1A3","scenario":null}]},{"parameter":"GWP-biogenic","unit":"kg CO2-eq","values":[{"value":"-2,54E-01","module":"A1","scenario":null},{"value":"8,46E-04","module":"A2","scenario":null},{"value":"4,88E-03","module":"A3","scenario":null},{"value":"4,81E-04","module":"C1","scenario":null},{"value":"3,07E-03","module":"C2","scenario":null},{"value":"1,16E-05","module":"C3","scenario":null},{"value":"0,00E+00","module":"C4","scenario":null},{"value":"0,00E+00","module":"D","scenario":null},{"value":"-2,48E-01","module":"A1A3","scenario":null}]},{"parameter":"GWP-luluc","unit":"kg CO2-eq","values":[{"value":"3,02E-02","module":"A1","scenario":null},{"value":"3,40E-04","module":"A2","scenario":null},{"value":"8,47E-03","module":"A3","scenario":null},{"value":"1,19E-04","module":"C1","scenario":null},{"value":"2,03E-03","module":"C2","scenario":null},{"value":"4,87E-06","module":"C3","scenario":null},{"value":"0,00E+00","module":"C4","scenario":null},{"value":"-2,23E-03","module":"D","scenario":null},{"value":"3,90E-02","module":"A1A3","scenario":null}]},{"parameter":"ODP","unit":"kg CFC11-eq","values":[{"value":"1,57E-06","module":"A1","scenario":null},{"value":"2,69E-07","module":"A2","scenario":null},{"value":"4,98E-07","module":"A3","scenario":null},{"value":"3,09E-07","module":"C1","scenario":null},{"value":"1,30E-06","module":"C2","scenario":null},{"value":"1,34E-08","module":"C3","scenario":null},{"value":"0,00E+00","module":"C4","scenario":null},{"value":"-4,12E-06","module":"D","scenario":null},{"value":"2,34E-06","module":"A1A3","scenario":null}]},{"parameter":"AP","unit":"mol H+-eq","values":[{"value":"3,10E-01","module":"A1","scenario":null},{"value":"3,59E-03","module":"A2","scenario":null},{"value":"2,08E-01","module":"A3","scenario":null},{"value":"1,50E-02","module":"C1","scenario":null},{"value":"1,64E-02","module":"C2","scenario":null},{"value":"6,47E-04","module":"C3","scenario":null},{"value":"0,00E+00","module":"C4","scenario":null},{"value":"-2,82E-02","module":"D","scenario":null},{"value":"5,22E-01","module":"A1A3","scenario":null}]},{"parameter":"POCP","unit":"kg NMVOC-eq","values":[{"value":"2,81E-01","module":"A1","scenario":null},{"value":"3,45E-03","module":"A2","scenario":null},{"value":"3,90E-02","module":"A3","scenario":null},{"value":"1,99E-02","module":"C1","scenario":null},{"value":"1,39E-02","module":"C2","scenario":null},{"value":"8,62E-04","module":"C3","scenario":null},{"value":"0,00E+00","module":"C4","scenario":null},{"value":"-3,34E-02","module":"D","scenario":null},{"value":"3,23E-01","module":"A1A3","scenario":null}]},{"parameter":"ADPE","unit":"kg Sb-eq","values":[{"value":"3,05E-04","module":"A1","scenario":null},{"value":"1,99E-05","module":"A2","scenario":null},{"value":"1,66E-04","module":"A3","scenario":null},{"value":"2,31E-06","module":"C1","scenario":null},{"value":"1,58E-04","module":"C2","scenario":null},{"value":"9,49E-08","module":"C3","scenario":null},{"value":"0,00E+00","module":"C4","scenario":null},{"value":"-2,48E-05","module":"D","scenario":null},{"value":"4,91E-04","module":"A1A3","scenario":null}]},{"parameter":"ADPF","unit":"MJ","values":[{"value":"3,01E+03","module":"A1","scenario":null},{"value":"1,81E+01","module":"A2","scenario":null},{"value":"8,19E+01","module":"A3","scenario":null},{"value":"1,97E+01","module":"C1","scenario":null},{"value":"8,64E+01","module":"C2","scenario":null},{"value":"8,51E-01","module":"C3","scenario":null},{"value":"0,00E+00","module":"C4","scenario":null},{"value":"-2,63E+02","module":"D","scenario":null},{"value":"3,11E+03","module":"A1A3","scenario":null}]},{"parameter":"WDP","unit":"m3 world-eq. Deprived","values":[{"value":"2,48E+02","module":"A1","scenario":null},{"value":"1,39E+01","module":"A2","scenario":null},{"value":"1,03E+03","module":"A3","scenario":null},{"value":"5,42E+00","module":"C1","scenario":null},{"value":"8,36E+01","module":"C2","scenario":null},{"value":"1,81E-01","module":"C3","scenario":null},{"value":"0,00E+00","module":"C4","scenario":null},{"value":"-2,13E+03","module":"D","scenario":null},{"value":"1,29E+03","module":"A1A3","scenario":null}]},{"parameter":"EP-freshwater","unit":"kg P-eq","values":[{"value":"5,14E-04","module":"A1","scenario":null},{"value":"8,88E-06","module":"A2","scenario":null},{"value":"3,24E-04","module":"A3","scenario":null},{"value":"5,53E-06","module":"C1","scenario":null},{"value":"4,55E-05","module":"C2","scenario":null},{"value":"2,25E-07","module":"C3","scenario":null},{"value":"0,00E+00","module":"C4","scenario":null},{"value":"-5,85E-05","module":"D","scenario":null},{"value":"8,47E-04","module":"A1A3","scenario":null}]},{"parameter":"EP-marine","unit":"kg N-eq","values":[{"value":"8,78E-02","module":"A1","scenario":null},{"value":"7,87E-04","module":"A2","scenario":null},{"value":"1,45E-02","module":"A3","scenario":null},{"value":"6,60E-03","module":"C1","scenario":null},{"value":"3,25E-03","module":"C2","scenario":null},{"value":"2,86E-04","module":"C3","scenario":null},{"value":"0,00E+00","module":"C4","scenario":null},{"value":"-5,38E-03","module":"D","scenario":null},{"value":"1,03E-01","module":"A1A3","scenario":null}]},{"parameter":"EP-terrestrial","unit":"mol N-eq.","values":[{"value":"1,12E+00","module":"A1","scenario":null},{"value":"8,78E-03","module":"A2","scenario":null},{"value":"8,10E-01","module":"A3","scenario":null},{"value":"7,24E-02","module":"C1","scenario":null},{"value":"3,64E-02","module":"C2","scenario":null},{"value":"3,13E-03","module":"C3","scenario":null},{"value":"0,00E+00","module":"C4","scenario":null},{"value":"-6,10E-02","module":"D","scenario":null},{"value":"1,94E+00","module":"A1A3","scenario":null}]},{"parameter":"GWP-IOBC","unit":"kg CO2-eq","values":[{"value":"2,76E+01","module":"A1","scenario":null},{"value":"1,11E+00","module":"A2","scenario":null},{"value":"1,95E+01","module":"A3","scenario":null},{"value":"1,35E+00","module":"C1","scenario":null},{"value":"5,70E+00","module":"C2","scenario":null},{"value":"5,84E-02","module":"C3","scenario":null},{"value":"0,00E+00","module":"C4","scenario":null},{"value":"-2,73E+00","module":"D","scenario":null},{"value":"4,82E+01","module":"A1A3","scenario":null}]}],"additional_environmental_impact":[{"parameter":"PM","unit":"Disease incidence","values":[{"value":"2,59E-06","module":"A1","scenario":null},{"value":"8,97E-08","module":"A2","scenario":null},{"value":"1,73E-06","module":"A3","scenario":null},{"value":"3,95E-07","module":"C1","scenario":null},{"value":"3,50E-07","module":"C2","scenario":null},{"value":"1,71E-08","module":"C3","scenario":null},{"value":"0,00E+00","module":"C4","scenario":null},{"value":"-1,78E-07","module":"D","scenario":null},{"value":"4,41E-06","module":"A1A3","scenario":null}]},{"parameter":"ETP-fw","unit":"CTUe","values":[{"value":"7,37E+03","module":"A1","scenario":null},{"value":"1,33E+01","module":"A2","scenario":null},{"value":"2,01E+02","module":"A3","scenario":null},{"value":"1,08E+01","module":"C1","scenario":null},{"value":"6,41E+01","module":"C2","scenario":null},{"value":"4,65E-01","module":"C3","scenario":null},{"value":"0,00E+00","module":"C4","scenario":null},{"value":"-1,67E+02","module":"D","scenario":null},{"value":"7,59E+03","module":"A1A3","scenario":null}]},{"parameter":"HTP-c","unit":"CTUh","values":[{"value":"1,57E-08","module":"A1","scenario":null},{"value":"0,00E+00","module":"A2","scenario":null},{"value":"5,11E-09","module":"A3","scenario":null},{"value":"4,17E-10","module":"C1","scenario":null},{"value":"0,00E+00","module":"C2","scenario":null},{"value":"0,00E+00","module":"C3","scenario":null},{"value":"0,00E+00","module":"C4","scenario":null},{"value":"-1,64E-09","module":"D","scenario":null},{"value":"2,08E-08","module":"A1A3","scenario":null}]},{"parameter":"HTP-nc","unit":"CTUh","values":[{"value":"4,71E-07","module":"A1","scenario":null},{"value":"1,28E-08","module":"A2","scenario":null},{"value":"2,45E-07","module":"A3","scenario":null},{"value":"1,01E-08","module":"C1","scenario":null},{"value":"7,00E-08","module":"C2","scenario":null},{"value":"4,59E-10","module":"C3","scenario":null},{"value":"0,00E+00","module":"C4","scenario":null},{"value":"-4,10E-08","module":"D","scenario":null},{"value":"7,29E-07","module":"A1A3","scenario":null}]},{"parameter":"SQP","unit":"-","values":[{"value":"5,44E+02","module":"A1","scenario":null},{"value":"2,08E+01","module":"A2","scenario":null},{"value":"4,94E+01","module":"A3","scenario":null},{"value":"2,51E+00","module":"C1","scenario":null},{"value":"6,05E+01","module":"C2","scenario":null},{"value":"1,08E-01","module":"C3","scenario":null},{"value":"0,00E+00","module":"C4","scenario":null},{"value":"-5,92E+01","module":"D","scenario":null},{"value":"6,15E+02","module":"A1A3","scenario":null}]},{"parameter":"IRP","unit":"kBq U235-eq","values":[{"value":"5,48E-01","module":"A1","scenario":null},{"value":"7,92E-02","module":"A2","scenario":null},{"value":"3,78E-01","module":"A3","scenario":null},{"value":"8,47E-02","module":"C1","scenario":null},{"value":"3,78E-01","module":"C2","scenario":null},{"value":"3,65E-03","module":"C3","scenario":null},{"value":"0,00E+00","module":"C4","scenario":null},{"value":"-1,32E+00","module":"D","scenario":null},{"value":"1,00E+00","module":"A1A3","scenario":null}]}],"resource_use":[{"parameter":"PERE","unit":"MJ","values":[{"value":"-3,96E+01","module":"A1","scenario":null},{"value":"2,28E-01","module":"A2","scenario":null},{"value":"7,49E+01","module":"A3","scenario":null},{"value":"1,16E-01","module":"C1","scenario":null},{"value":"1,24E+00","module":"C2","scenario":null},{"value":"4,60E-03","module":"C3","scenario":null},{"value":"0,00E+00","module":"C4","scenario":null},{"value":"-1,46E+01","module":"D","scenario":null},{"value":"3,55E+01","module":"A1A3","scenario":null}]},{"parameter":"PERM","unit":"","values":[{"value":"6,80E+01","module":"A1","scenario":null},{"value":"0,00E+00","module":"A2","scenario":null},{"value":"0,00E+00","module":"A3","scenario":null},{"value":"0,00E+00","module":"C1","scenario":null},{"value":"0,00E+00","module":"C2","scenario":null},{"value":"0,00E+00","module":"C3","scenario":null},{"value":"0,00E+00","module":"C4","scenario":null},{"value":"0,00E+00","module":"D","scenario":null},{"value":"6,80E+01","module":"A1A3","scenario":null}]},{"parameter":"PERT","unit":"MJ","values":[{"value":"2,84E+01","module":"A1","scenario":null},{"value":"2,28E-01","module":"A2","scenario":null},{"value":"7,49E+01","module":"A3","scenario":null},{"value":"1,16E-01","module":"C1","scenario":null},{"value":"1,24E+00","module":"C2","scenario":null},{"value":"4,60E-03","module":"C3","scenario":null},{"value":"0,00E+00","module":"C4","scenario":null},{"value":"-1,46E+01","module":"D","scenario":null},{"value":"1,04E+02","module":"A1A3","scenario":null}]},{"parameter":"PENRE","unit":"MJ","values":[{"value":"6,93E+02","module":"A1","scenario":null},{"value":"1,83E+01","module":"A2","scenario":null},{"value":"8,26E+01","module":"A3","scenario":null},{"value":"1,96E+01","module":"C1","scenario":null},{"value":"8,71E+01","module":"C2","scenario":null},{"value":"8,51E-01","module":"C3","scenario":null},{"value":"0,00E+00","module":"C4","scenario":null},{"value":"-2,63E+02","module":"D","scenario":null},{"value":"7,93E+02","module":"A1A3","scenario":null}]},{"parameter":"PENRM","unit":"MJ","values":[{"value":"2,32E+03","module":"A1","scenario":null},{"value":"0,00E+00","module":"A2","scenario":null},{"value":"0,00E+00","module":"A3","scenario":null},{"value":"0,00E+00","module":"C1","scenario":null},{"value":"0,00E+00","module":"C2","scenario":null},{"value":"0,00E+00","module":"C3","scenario":null},{"value":"0,00E+00","module":"C4","scenario":null},{"value":"0,00E+00","module":"D","scenario":null},{"value":"2,32E+03","module":"A1A3","scenario":null}]},{"parameter":"PENRT","unit":"MJ","values":[{"value":"3,01E+03","module":"A1","scenario":null},{"value":"1,83E+01","module":"A2","scenario":null},{"value":"8,26E+01","module":"A3","scenario":null},{"value":"1,96E+01","module":"C1","scenario":null},{"value":"8,71E+01","module":"C2","scenario":null},{"value":"8,51E-01","module":"C3","scenario":null},{"value":"0,00E+00","module":"C4","scenario":null},{"value":"-2,63E+02","module":"D","scenario":null},{"value":"3,11E+03","module":"A1A3","scenario":null}]},{"parameter":"SM","unit":"kg","values":[{"value":"3,23E+00","module":"A1","scenario":null},{"value":"6,25E-03","module":"A2","scenario":null},{"value":"4,30E+00","module":"A3","scenario":null},{"value":"9,91E-03","module":"C1","scenario":null},{"value":"3,53E-02","module":"C2","scenario":null},{"value":"3,96E+00","module":"C3","scenario":null},{"value":"0,00E+00","module":"C4","scenario":null},{"value":"-5,54E+00","module":"D","scenario":null},{"value":"7,54E+00","module":"A1A3","scenario":null}]},{"parameter":"RSF","unit":"MJ","values":[{"value":"2,26E-01","module":"A1","scenario":null},{"value":"7,98E-03","module":"A2","scenario":null},{"value":"1,48E+01","module":"A3","scenario":null},{"value":"3,38E-03","module":"C1","scenario":null},{"value":"4,41E-02","module":"C2","scenario":null},{"value":"1,13E-04","module":"C3","scenario":null},{"value":"0,00E+00","module":"C4","scenario":null},{"value":"-1,59E-01","module":"D","scenario":null},{"value":"1,50E+01","module":"A1A3","scenario":null}]},{"parameter":"NRSF","unit":"MJ","values":[{"value":"5,17E-02","module":"A1","scenario":null},{"value":"2,68E-02","module":"A2","scenario":null},{"value":"1,95E-01","module":"A3","scenario":null},{"value":"3,92E-02","module":"C1","scenario":null},{"value":"1,58E-01","module":"C2","scenario":null},{"value":"1,67E-03","module":"C3","scenario":null},{"value":"0,00E+00","module":"C4","scenario":null},{"value":"-6,62E-02","module":"D","scenario":null},{"value":"2,73E-01","module":"A1A3","scenario":null}]},{"parameter":"FW","unit":"m3","values":[{"value":"3,49E-01","module":"A1","scenario":null},{"value":"2,06E-03","module":"A2","scenario":null},{"value":"5,11E-01","module":"A3","scenario":null},{"value":"1,31E-02","module":"C1","scenario":null},{"value":"9,24E-03","module":"C2","scenario":null},{"value":"4,38E-05","module":"C3","scenario":null},{"value":"0,00E+00","module":"C4","scenario":null},{"value":"-1,29E-01","module":"D","scenario":null},{"value":"8,62E-01","module":"A1A3","scenario":null}]}],"end_of_life_waste":[{"parameter":"HWD","unit":"kg","values":[{"value":"3,16E-02","module":"A1","scenario":null},{"value":"9,92E-04","module":"A2","scenario":null},{"value":"1,17E-01","module":"A3","scenario":null},{"value":"5,92E-04","module":"C1","scenario":null},{"value":"4,45E-03","module":"C2","scenario":null},{"value":"2,51E-05","module":"C3","scenario":null},{"value":"0,00E+00","module":"C4","scenario":null},{"value":"-1,06E-01","module":"D","scenario":null},{"value":"1,50E-01","module":"A1A3","scenario":null}]},{"parameter":"NHWD","unit":"kg","values":[{"value":"1,30E+00","module":"A1","scenario":null},{"value":"1,58E+00","module":"A2","scenario":null},{"value":"1,09E+00","module":"A3","scenario":null},{"value":"2,41E-02","module":"C1","scenario":null},{"value":"4,20E+00","module":"C2","scenario":null},{"value":"1,01E-03","module":"C3","scenario":null},{"value":"0,00E+00","module":"C4","scenario":null},{"value":"-3,41E-01","module":"D","scenario":null},{"value":"3,96E+00","module":"A1A3","scenario":null}]},{"parameter":"RWD","unit":"kg","values":[{"value":"2,99E-02","module":"A1","scenario":null},{"value":"1,24E-04","module":"A2","scenario":null},{"value":"3,26E-04","module":"A3","scenario":null},{"value":"1,37E-04","module":"C1","scenario":null},{"value":"5,88E-04","module":"C2","scenario":null},{"value":"5,91E-06","module":"C3","scenario":null},{"value":"0,00E+00","module":"C4","scenario":null},{"value":"-1,93E-03","module":"D","scenario":null},{"value":"3,03E-02","module":"A1A3","scenario":null}]}],"end_of_life_flow":[{"parameter":"CRU","unit":"kg","values":[{"value":"0,00E+00","module":"A1","scenario":null},{"value":"0,00E+00","module":"A2","scenario":null},{"value":"0,00E+00","module":"A3","scenario":null},{"value":"0,00E+00","module":"C1","scenario":null},{"value":"0,00E+00","module":"C2","scenario":null},{"value":"0,00E+00","module":"C3","scenario":null},{"value":"0,00E+00","module":"C4","scenario":null},{"value":"0,00E+00","module":"D","scenario":null},{"value":"0,00E+00","module":"A1A3","scenario":null}]},{"parameter":"MFR","unit":"kg","values":[{"value":"2,52E-03","module":"A1","scenario":null},{"value":"8,78E-05","module":"A2","scenario":null},{"value":"2,51E+00","module":"A3","scenario":null},{"value":"3,70E-05","module":"C1","scenario":null},{"value":"4,90E-04","module":"C2","scenario":null},{"value":"6,55E+01","module":"C3","scenario":null},{"value":"0,00E+00","module":"C4","scenario":null},{"value":"-2,36E-02","module":"D","scenario":null},{"value":"2,51E+00","module":"A1A3","scenario":null}]},{"parameter":"MER","unit":"kg","values":[{"value":"1,96E-02","module":"A1","scenario":null},{"value":"5,42E-03","module":"A2","scenario":null},{"value":"3,87E-02","module":"A3","scenario":null},{"value":"9,72E-03","module":"C1","scenario":null},{"value":"2,93E-02","module":"C2","scenario":null},{"value":"1,27E-06","module":"C3","scenario":null},{"value":"0,00E+00","module":"C4","scenario":null},{"value":"-1,66E-03","module":"D","scenario":null},{"value":"6,38E-02","module":"A1A3","scenario":null}]},{"parameter":"EEE","unit":"MJ","values":[{"value":"3,27E-02","module":"A1","scenario":null},{"value":"9,44E-04","module":"A2","scenario":null},{"value":"3,50E-02","module":"A3","scenario":null},{"value":"1,16E-04","module":"C1","scenario":null},{"value":"3,40E-03","module":"C2","scenario":null},{"value":"4,36E-06","module":"C3","scenario":null},{"value":"0,00E+00","module":"C4","scenario":null},{"value":"-5,31E-01","module":"D","scenario":null},{"value":"6,86E-02","module":"A1A3","scenario":null}]},{"parameter":"EET","unit":"MJ","values":[{"value":"4,97E-01","module":"A1","scenario":null},{"value":"1,44E-02","module":"A2","scenario":null},{"value":"5,30E-01","module":"A3","scenario":null},{"value":"1,75E-03","module":"C1","scenario":null},{"value":"5,15E-02","module":"C2","scenario":null},{"value":"6,60E-05","module":"C3","scenario":null},{"value":"0,00E+00","module":"C4","scenario":null},{"value":"-8,04E+00","module":"D","scenario":null},{"value":"1,04E+00","module":"A1A3","scenario":null}]}]}