{"product_name":"DRVF-H","epd_id":"NEPD-5849-5127","declared_unit":{"unit":"stk","amount":1},"compliance":["EN 15804+A2","ISO 14025","ISO 21930"],"producer_name":"TROX Group","environmental_impact":[{"parameter":"GWP-total","unit":"kg CO2-eq","values":[{"value":"8,74E+02","module":"A1-A3","scenario":null},{"value":"8,93E+00","module":"A4","scenario":null},{"value":"1,51E-01","module":"C1","scenario":null},{"value":"1,12E+00","module":"C2","scenario":null},{"value":"1,06E+00","module":"C3","scenario":null},{"value":"-1,41E+00","module":"C4","scenario":null},{"value":"-3,01E+02","module":"D","scenario":null}]},{"parameter":"GWP-fossil","unit":"kg CO2-eq","values":[{"value":"8,60E+02","module":"A1-A3","scenario":null},{"value":"8,92E+00","module":"A4","scenario":null},{"value":"1,51E-01","module":"C1","scenario":null},{"value":"1,11E+00","module":"C2","scenario":null},{"value":"1,06E+00","module":"C3","scenario":null},{"value":"-1,41E+00","module":"C4","scenario":null},{"value":"-2,95E+02","module":"D","scenario":null}]},{"parameter":"GWP-biogenic","unit":"kg CO2-eq","values":[{"value":"8,23E+00","module":"A1-A3","scenario":null},{"value":"3,69E-03","module":"A4","scenario":null},{"value":"2,83E-05","module":"C1","scenario":null},{"value":"4,61E-04","module":"C2","scenario":null},{"value":"2,31E-04","module":"C3","scenario":null},{"value":"-5,96E-04","module":"C4","scenario":null},{"value":"-1,21E+00","module":"D","scenario":null}]},{"parameter":"GWP-luluc","unit":"kg CO2-eq","values":[{"value":"5,29E+00","module":"A1-A3","scenario":null},{"value":"3,17E-03","module":"A4","scenario":null},{"value":"1,19E-05","module":"C1","scenario":null},{"value":"3,97E-04","module":"C2","scenario":null},{"value":"4,80E-05","module":"C3","scenario":null},{"value":"-6,45E-04","module":"C4","scenario":null},{"value":"-4,89E+00","module":"D","scenario":null}]},{"parameter":"ODP","unit":"kg CFC11-eq","values":[{"value":"7,19E-05","module":"A1-A3","scenario":null},{"value":"2,02E-06","module":"A4","scenario":null},{"value":"3,27E-08","module":"C1","scenario":null},{"value":"2,53E-07","module":"C2","scenario":null},{"value":"6,60E-09","module":"C3","scenario":null},{"value":"-2,17E-08","module":"C4","scenario":null},{"value":"-2,29E-05","module":"D","scenario":null}]},{"parameter":"AP","unit":"mol H+-eq","values":[{"value":"6,86E+00","module":"A1-A3","scenario":null},{"value":"2,56E-02","module":"A4","scenario":null},{"value":"1,58E-03","module":"C1","scenario":null},{"value":"3,20E-03","module":"C2","scenario":null},{"value":"4,46E-04","module":"C3","scenario":null},{"value":"-7,02E-03","module":"C4","scenario":null},{"value":"-2,50E+00","module":"D","scenario":null}]},{"parameter":"POCP","unit":"kg NMVOC-eq","values":[{"value":"3,08E+00","module":"A1-A3","scenario":null},{"value":"2,17E-02","module":"A4","scenario":null},{"value":"2,11E-03","module":"C1","scenario":null},{"value":"2,72E-03","module":"C2","scenario":null},{"value":"4,54E-04","module":"C3","scenario":null},{"value":"-7,04E-03","module":"C4","scenario":null},{"value":"-1,09E+00","module":"D","scenario":null}]},{"parameter":"ADPE","unit":"kg Sb-eq","values":[{"value":"2,10E-01","module":"A1-A3","scenario":null},{"value":"2,46E-04","module":"A4","scenario":null},{"value":"2,32E-07","module":"C1","scenario":null},{"value":"3,08E-05","module":"C2","scenario":null},{"value":"5,60E-07","module":"C3","scenario":null},{"value":"-2,59E-05","module":"C4","scenario":null},{"value":"-3,52E-03","module":"D","scenario":null}]},{"parameter":"ADPF","unit":"MJ","values":[{"value":"1,11E+04","module":"A1-A3","scenario":null},{"value":"1,35E+02","module":"A4","scenario":null},{"value":"2,08E+00","module":"C1","scenario":null},{"value":"1,69E+01","module":"C2","scenario":null},{"value":"7,72E-01","module":"C3","scenario":null},{"value":"-1,10E+01","module":"C4","scenario":null},{"value":"-3,59E+03","module":"D","scenario":null}]},{"parameter":"WDP","unit":"m3 world-eq. Deprived","values":[{"value":"1,24E+05","module":"A1-A3","scenario":null},{"value":"1,30E+02","module":"A4","scenario":null},{"value":"4,42E-01","module":"C1","scenario":null},{"value":"1,63E+01","module":"C2","scenario":null},{"value":"3,61E+01","module":"C3","scenario":null},{"value":"1,04E+02","module":"C4","scenario":null},{"value":"-1,45E+05","module":"D","scenario":null}]},{"parameter":"EP-freshwater","unit":"kg P-eq","values":[{"value":"6,07E-02","module":"A1-A3","scenario":null},{"value":"7,13E-05","module":"A4","scenario":null},{"value":"5,50E-07","module":"C1","scenario":null},{"value":"8,91E-06","module":"C2","scenario":null},{"value":"1,83E-06","module":"C3","scenario":null},{"value":"-9,38E-05","module":"C4","scenario":null},{"value":"-1,61E-02","module":"D","scenario":null}]},{"parameter":"EP-marine","unit":"kg N-eq","values":[{"value":"8,41E-01","module":"A1-A3","scenario":null},{"value":"5,07E-03","module":"A4","scenario":null},{"value":"6,98E-04","module":"C1","scenario":null},{"value":"6,34E-04","module":"C2","scenario":null},{"value":"1,76E-04","module":"C3","scenario":null},{"value":"-1,36E-03","module":"C4","scenario":null},{"value":"-2,80E-01","module":"D","scenario":null}]},{"parameter":"EP-terrestrial","unit":"mol N-eq.","values":[{"value":"1,35E+01","module":"A1-A3","scenario":null},{"value":"5,67E-02","module":"A4","scenario":null},{"value":"7,66E-03","module":"C1","scenario":null},{"value":"7,09E-03","module":"C2","scenario":null},{"value":"1,82E-03","module":"C3","scenario":null},{"value":"-1,37E-02","module":"C4","scenario":null},{"value":"-3,16E+00","module":"D","scenario":null}]},{"parameter":"GWP-IOBC","unit":"kg CO2-eq","values":[{"value":"8,77E+02","module":"A1-A3","scenario":null},{"value":"8,93E+00","module":"A4","scenario":null},{"value":"1,51E-01","module":"C1","scenario":null},{"value":"1,12E+00","module":"C2","scenario":null},{"value":"1,06E+00","module":"C3","scenario":null},{"value":"-2,18E+00","module":"C4","scenario":null},{"value":"-3,05E+02","module":"D","scenario":null}]}],"additional_environmental_impact":[{"parameter":"PM","unit":"Disease incidence","values":[{"value":"6,19E-05","module":"A1-A3","scenario":null},{"value":"5,46E-07","module":"A4","scenario":null},{"value":"4,18E-08","module":"C1","scenario":null},{"value":"6,83E-08","module":"C2","scenario":null},{"value":"3,02E-09","module":"C3","scenario":null},{"value":"-1,17E-07","module":"C4","scenario":null},{"value":"-2,20E-05","module":"D","scenario":null}]},{"parameter":"ETP-fw","unit":"CTUe","values":[{"value":"3,65E+04","module":"A1-A3","scenario":null},{"value":"1,00E+02","module":"A4","scenario":null},{"value":"1,14E+00","module":"C1","scenario":null},{"value":"1,25E+01","module":"C2","scenario":null},{"value":"3,29E+00","module":"C3","scenario":null},{"value":"1,38E+03","module":"C4","scenario":null},{"value":"-1,13E+04","module":"D","scenario":null}]},{"parameter":"HTP-c","unit":"CTUh","values":[{"value":"2,88E-06","module":"A1-A3","scenario":null},{"value":"0,00E+00","module":"A4","scenario":null},{"value":"0,00E+00","module":"C1","scenario":null},{"value":"0,00E+00","module":"C2","scenario":null},{"value":"8,90E-11","module":"C3","scenario":null},{"value":"1,53E-09","module":"C4","scenario":null},{"value":"-8,96E-07","module":"D","scenario":null}]},{"parameter":"HTP-nc","unit":"CTUh","values":[{"value":"4,91E-05","module":"A1-A3","scenario":null},{"value":"1,09E-07","module":"A4","scenario":null},{"value":"1,03E-09","module":"C1","scenario":null},{"value":"1,36E-08","module":"C2","scenario":null},{"value":"8,86E-09","module":"C3","scenario":null},{"value":"7,76E-07","module":"C4","scenario":null},{"value":"-1,04E-05","module":"D","scenario":null}]},{"parameter":"SQP","unit":"-","values":[{"value":"6,90E+03","module":"A1-A3","scenario":null},{"value":"9,43E+01","module":"A4","scenario":null},{"value":"2,64E-01","module":"C1","scenario":null},{"value":"1,18E+01","module":"C2","scenario":null},{"value":"4,42E-01","module":"C3","scenario":null},{"value":"4,93E+00","module":"C4","scenario":null},{"value":"-1,19E+02","module":"D","scenario":null}]},{"parameter":"IRP","unit":"kBq U235-eq","values":[{"value":"4,52E+01","module":"A1-A3","scenario":null},{"value":"5,89E-01","module":"A4","scenario":null},{"value":"8,92E-03","module":"C1","scenario":null},{"value":"7,37E-02","module":"C2","scenario":null},{"value":"6,93E-03","module":"C3","scenario":null},{"value":"1,66E-02","module":"C4","scenario":null},{"value":"-1,41E+01","module":"D","scenario":null}]}],"resource_use":[{"parameter":"PERE","unit":"MJ","values":[{"value":"2,24E+03","module":"A1-A3","scenario":null},{"value":"1,93E+00","module":"A4","scenario":null},{"value":"1,13E-02","module":"C1","scenario":null},{"value":"2,41E-01","module":"C2","scenario":null},{"value":"1,94E-01","module":"C3","scenario":null},{"value":"-9,10E-01","module":"C4","scenario":null},{"value":"-1,22E+03","module":"D","scenario":null}]},{"parameter":"PERM","unit":"","values":[{"value":"0,00E+00","module":"A1-A3","scenario":null},{"value":"0,00E+00","module":"A4","scenario":null},{"value":"0,00E+00","module":"C1","scenario":null},{"value":"0,00E+00","module":"C2","scenario":null},{"value":"0,00E+00","module":"C3","scenario":null},{"value":"0,00E+00","module":"C4","scenario":null},{"value":"0,00E+00","module":"D","scenario":null}]},{"parameter":"PERT","unit":"MJ","values":[{"value":"2,61E+03","module":"A1-A3","scenario":null},{"value":"1,93E+00","module":"A4","scenario":null},{"value":"1,13E-02","module":"C1","scenario":null},{"value":"2,41E-01","module":"C2","scenario":null},{"value":"1,94E-01","module":"C3","scenario":null},{"value":"-9,10E-01","module":"C4","scenario":null},{"value":"-1,22E+03","module":"D","scenario":null}]},{"parameter":"PENRE","unit":"MJ","values":[{"value":"1,11E+04","module":"A1-A3","scenario":null},{"value":"1,35E+02","module":"A4","scenario":null},{"value":"2,08E+00","module":"C1","scenario":null},{"value":"1,69E+01","module":"C2","scenario":null},{"value":"7,72E-01","module":"C3","scenario":null},{"value":"-1,10E+01","module":"C4","scenario":null},{"value":"-3,59E+03","module":"D","scenario":null}]},{"parameter":"PENRM","unit":"MJ","values":[{"value":"0,00E+00","module":"A1-A3","scenario":null},{"value":"0,00E+00","module":"A4","scenario":null},{"value":"0,00E+00","module":"C1","scenario":null},{"value":"0,00E+00","module":"C2","scenario":null},{"value":"0,00E+00","module":"C3","scenario":null},{"value":"0,00E+00","module":"C4","scenario":null},{"value":"0,00E+00","module":"D","scenario":null}]},{"parameter":"PENRT","unit":"MJ","values":[{"value":"1,11E+04","module":"A1-A3","scenario":null},{"value":"1,35E+02","module":"A4","scenario":null},{"value":"2,08E+00","module":"C1","scenario":null},{"value":"1,69E+01","module":"C2","scenario":null},{"value":"7,72E-01","module":"C3","scenario":null},{"value":"-1,10E+01","module":"C4","scenario":null},{"value":"-3,59E+03","module":"D","scenario":null}]},{"parameter":"SM","unit":"kg","values":[{"value":"4,80E+01","module":"A1-A3","scenario":null},{"value":"0,00E+00","module":"A4","scenario":null},{"value":"1,02E-03","module":"C1","scenario":null},{"value":"0,00E+00","module":"C2","scenario":null},{"value":"2,65E-04","module":"C3","scenario":null},{"value":"2,37E-05","module":"C4","scenario":null},{"value":"1,03E+00","module":"D","scenario":null}]},{"parameter":"RSF","unit":"MJ","values":[{"value":"5,21E+01","module":"A1-A3","scenario":null},{"value":"6,91E-02","module":"A4","scenario":null},{"value":"2,77E-04","module":"C1","scenario":null},{"value":"8,63E-03","module":"C2","scenario":null},{"value":"4,11E-03","module":"C3","scenario":null},{"value":"5,94E-02","module":"C4","scenario":null},{"value":"8,93E-01","module":"D","scenario":null}]},{"parameter":"NRSF","unit":"MJ","values":[{"value":"1,20E+02","module":"A1-A3","scenario":null},{"value":"2,47E-01","module":"A4","scenario":null},{"value":"4,07E-03","module":"C1","scenario":null},{"value":"3,09E-02","module":"C2","scenario":null},{"value":"-3,44E-04","module":"C3","scenario":null},{"value":"1,64E+00","module":"C4","scenario":null},{"value":"3,91E+01","module":"D","scenario":null}]},{"parameter":"FW","unit":"m3","values":[{"value":"1,36E+01","module":"A1-A3","scenario":null},{"value":"1,44E-02","module":"A4","scenario":null},{"value":"1,07E-04","module":"C1","scenario":null},{"value":"1,80E-03","module":"C2","scenario":null},{"value":"2,84E-03","module":"C3","scenario":null},{"value":"7,07E-04","module":"C4","scenario":null},{"value":"-6,61E+00","module":"D","scenario":null}]}],"end_of_life_waste":[{"parameter":"HWD","unit":"kg","values":[{"value":"5,98E+00","module":"A1-A3","scenario":null},{"value":"6,95E-03","module":"A4","scenario":null},{"value":"6,12E-05","module":"C1","scenario":null},{"value":"8,69E-04","module":"C2","scenario":null},{"value":"3,35E-03","module":"C3","scenario":null},{"value":"1,32E-02","module":"C4","scenario":null},{"value":"8,57E-01","module":"D","scenario":null}]},{"parameter":"NHWD","unit":"kg","values":[{"value":"2,40E+02","module":"A1-A3","scenario":null},{"value":"6,56E+00","module":"A4","scenario":null},{"value":"2,46E-03","module":"C1","scenario":null},{"value":"8,20E-01","module":"C2","scenario":null},{"value":"4,74E-01","module":"C3","scenario":null},{"value":"8,87E+00","module":"C4","scenario":null},{"value":"-9,07E+01","module":"D","scenario":null}]},{"parameter":"RWD","unit":"kg","values":[{"value":"4,27E-02","module":"A1-A3","scenario":null},{"value":"9,19E-04","module":"A4","scenario":null},{"value":"1,44E-05","module":"C1","scenario":null},{"value":"1,15E-04","module":"C2","scenario":null},{"value":"5,01E-06","module":"C3","scenario":null},{"value":"6,63E-06","module":"C4","scenario":null},{"value":"-1,33E-02","module":"D","scenario":null}]}],"end_of_life_flow":[{"parameter":"CRU","unit":"kg","values":[{"value":"0,00E+00","module":"A1-A3","scenario":null},{"value":"0,00E+00","module":"A4","scenario":null},{"value":"0,00E+00","module":"C1","scenario":null},{"value":"0,00E+00","module":"C2","scenario":null},{"value":"0,00E+00","module":"C3","scenario":null},{"value":"0,00E+00","module":"C4","scenario":null},{"value":"0,00E+00","module":"D","scenario":null}]},{"parameter":"MFR","unit":"kg","values":[{"value":"3,12E+01","module":"A1-A3","scenario":null},{"value":"0,00E+00","module":"A4","scenario":null},{"value":"1,00E-03","module":"C1","scenario":null},{"value":"0,00E+00","module":"C2","scenario":null},{"value":"1,03E+02","module":"C3","scenario":null},{"value":"2,11E-05","module":"C4","scenario":null},{"value":"-4,02E-02","module":"D","scenario":null}]},{"parameter":"MER","unit":"kg","values":[{"value":"5,80E+00","module":"A1-A3","scenario":null},{"value":"0,00E+00","module":"A4","scenario":null},{"value":"3,11E-06","module":"C1","scenario":null},{"value":"0,00E+00","module":"C2","scenario":null},{"value":"4,08E-05","module":"C3","scenario":null},{"value":"6,53E-07","module":"C4","scenario":null},{"value":"-5,29E-03","module":"D","scenario":null}]},{"parameter":"EEE","unit":"MJ","values":[{"value":"3,94E+00","module":"A1-A3","scenario":null},{"value":"0,00E+00","module":"A4","scenario":null},{"value":"1,07E-05","module":"C1","scenario":null},{"value":"0,00E+00","module":"C2","scenario":null},{"value":"5,63E-01","module":"C3","scenario":null},{"value":"2,01E-06","module":"C4","scenario":null},{"value":"-1,30E-02","module":"D","scenario":null}]},{"parameter":"EET","unit":"MJ","values":[{"value":"5,96E+01","module":"A1-A3","scenario":null},{"value":"0,00E+00","module":"A4","scenario":null},{"value":"1,61E-04","module":"C1","scenario":null},{"value":"0,00E+00","module":"C2","scenario":null},{"value":"8,51E+00","module":"C3","scenario":null},{"value":"3,04E-05","module":"C4","scenario":null},{"value":"-1,96E-01","module":"D","scenario":null}]}]}