{"product_name":"FXQJ-EMC Pure 4x70/35","epd_id":"NEPD-9132-8721","declared_unit":{"unit":"m","amount":1},"compliance":["EN 15804+A2","ISO 14025","ISO 21930"],"producer_name":"Prysmian Group Sverige AB","environmental_impact":[{"parameter":"GWP-total","unit":"kg CO2-eq","values":[{"value":"1,20E+01","module":"A1","scenario":null},{"value":"1,03E-01","module":"A2","scenario":null},{"value":"3,42E-01","module":"A3","scenario":null},{"value":"2,85E-01","module":"A4","scenario":null},{"value":"2,70E-01","module":"A5","scenario":null},{"value":"0,00E+00","module":"B1","scenario":null},{"value":"0,00E+00","module":"B2","scenario":null},{"value":"0,00E+00","module":"B3","scenario":null},{"value":"0,00E+00","module":"B4","scenario":null},{"value":"0,00E+00","module":"B5","scenario":null},{"value":"2,06E-02","module":"B6","scenario":null},{"value":"0,00E+00","module":"B7","scenario":null},{"value":"0,00E+00","module":"C1","scenario":null},{"value":"1,57E-01","module":"C2","scenario":null},{"value":"5,91E-01","module":"C3","scenario":null},{"value":"4,87E-02","module":"C4","scenario":null},{"value":"-5,63E-01","module":"D","scenario":null},{"value":"1,24E+01","module":"A1A3","scenario":null}]},{"parameter":"GWP-fossil","unit":"kg CO2-eq","values":[{"value":"1,17E+01","module":"A1","scenario":null},{"value":"1,03E-01","module":"A2","scenario":null},{"value":"2,99E-01","module":"A3","scenario":null},{"value":"2,85E-01","module":"A4","scenario":null},{"value":"2,64E-01","module":"A5","scenario":null},{"value":"0,00E+00","module":"B1","scenario":null},{"value":"0,00E+00","module":"B2","scenario":null},{"value":"0,00E+00","module":"B3","scenario":null},{"value":"0,00E+00","module":"B4","scenario":null},{"value":"0,00E+00","module":"B5","scenario":null},{"value":"1,90E-02","module":"B6","scenario":null},{"value":"0,00E+00","module":"B7","scenario":null},{"value":"0,00E+00","module":"C1","scenario":null},{"value":"1,57E-01","module":"C2","scenario":null},{"value":"5,76E-01","module":"C3","scenario":null},{"value":"4,13E-02","module":"C4","scenario":null},{"value":"-5,59E-01","module":"D","scenario":null},{"value":"1,21E+01","module":"A1A3","scenario":null}]},{"parameter":"GWP-biogenic","unit":"kg CO2-eq","values":[{"value":"2,38E-01","module":"A1","scenario":null},{"value":"4,20E-05","module":"A2","scenario":null},{"value":"3,45E-02","module":"A3","scenario":null},{"value":"1,17E-04","module":"A4","scenario":null},{"value":"5,90E-03","module":"A5","scenario":null},{"value":"0,00E+00","module":"B1","scenario":null},{"value":"0,00E+00","module":"B2","scenario":null},{"value":"0,00E+00","module":"B3","scenario":null},{"value":"0,00E+00","module":"B4","scenario":null},{"value":"0,00E+00","module":"B5","scenario":null},{"value":"3,86E-04","module":"B6","scenario":null},{"value":"0,00E+00","module":"B7","scenario":null},{"value":"0,00E+00","module":"C1","scenario":null},{"value":"6,39E-05","module":"C2","scenario":null},{"value":"1,54E-02","module":"C3","scenario":null},{"value":"7,40E-03","module":"C4","scenario":null},{"value":"-2,51E-03","module":"D","scenario":null},{"value":"2,72E-01","module":"A1A3","scenario":null}]},{"parameter":"GWP-luluc","unit":"kg CO2-eq","values":[{"value":"1,22E-02","module":"A1","scenario":null},{"value":"3,09E-05","module":"A2","scenario":null},{"value":"8,60E-03","module":"A3","scenario":null},{"value":"8,32E-05","module":"A4","scenario":null},{"value":"4,19E-04","module":"A5","scenario":null},{"value":"0,00E+00","module":"B1","scenario":null},{"value":"0,00E+00","module":"B2","scenario":null},{"value":"0,00E+00","module":"B3","scenario":null},{"value":"0,00E+00","module":"B4","scenario":null},{"value":"0,00E+00","module":"B5","scenario":null},{"value":"1,23E-03","module":"B6","scenario":null},{"value":"0,00E+00","module":"B7","scenario":null},{"value":"0,00E+00","module":"C1","scenario":null},{"value":"5,48E-05","module":"C2","scenario":null},{"value":"1,69E-06","module":"C3","scenario":null},{"value":"6,54E-06","module":"C4","scenario":null},{"value":"-1,70E-03","module":"D","scenario":null},{"value":"2,08E-02","module":"A1A3","scenario":null}]},{"parameter":"ODP","unit":"kg CFC11-eq","values":[{"value":"9,59E-07","module":"A1","scenario":null},{"value":"2,37E-08","module":"A2","scenario":null},{"value":"6,87E-08","module":"A3","scenario":null},{"value":"6,58E-08","module":"A4","scenario":null},{"value":"2,32E-08","module":"A5","scenario":null},{"value":"0,00E+00","module":"B1","scenario":null},{"value":"0,00E+00","module":"B2","scenario":null},{"value":"0,00E+00","module":"B3","scenario":null},{"value":"0,00E+00","module":"B4","scenario":null},{"value":"0,00E+00","module":"B5","scenario":null},{"value":"9,32E-09","module":"B6","scenario":null},{"value":"0,00E+00","module":"B7","scenario":null},{"value":"0,00E+00","module":"C1","scenario":null},{"value":"3,57E-08","module":"C2","scenario":null},{"value":"9,35E-10","module":"C3","scenario":null},{"value":"5,04E-09","module":"C4","scenario":null},{"value":"-2,43E-03","module":"D","scenario":null},{"value":"1,05E-06","module":"A1A3","scenario":null}]},{"parameter":"AP","unit":"mol H+-eq","values":[{"value":"5,62E-01","module":"A1","scenario":null},{"value":"4,49E-04","module":"A2","scenario":null},{"value":"1,00E-03","module":"A3","scenario":null},{"value":"1,20E-03","module":"A4","scenario":null},{"value":"1,13E-02","module":"A5","scenario":null},{"value":"0,00E+00","module":"B1","scenario":null},{"value":"0,00E+00","module":"B2","scenario":null},{"value":"0,00E+00","module":"B3","scenario":null},{"value":"0,00E+00","module":"B4","scenario":null},{"value":"0,00E+00","module":"B5","scenario":null},{"value":"1,24E-04","module":"B6","scenario":null},{"value":"0,00E+00","module":"B7","scenario":null},{"value":"0,00E+00","module":"C1","scenario":null},{"value":"6,41E-04","module":"C2","scenario":null},{"value":"1,06E-04","module":"C3","scenario":null},{"value":"1,38E-04","module":"C4","scenario":null},{"value":"-8,85E-02","module":"D","scenario":null},{"value":"5,64E-01","module":"A1A3","scenario":null}]},{"parameter":"POCP","unit":"kg NMVOC-eq","values":[{"value":"1,38E-01","module":"A1","scenario":null},{"value":"4,69E-04","module":"A2","scenario":null},{"value":"5,94E-04","module":"A3","scenario":null},{"value":"1,28E-03","module":"A4","scenario":null},{"value":"2,83E-03","module":"A5","scenario":null},{"value":"0,00E+00","module":"B1","scenario":null},{"value":"0,00E+00","module":"B2","scenario":null},{"value":"0,00E+00","module":"B3","scenario":null},{"value":"0,00E+00","module":"B4","scenario":null},{"value":"0,00E+00","module":"B5","scenario":null},{"value":"6,32E-05","module":"B6","scenario":null},{"value":"0,00E+00","module":"B7","scenario":null},{"value":"0,00E+00","module":"C1","scenario":null},{"value":"6,44E-04","module":"C2","scenario":null},{"value":"1,27E-04","module":"C3","scenario":null},{"value":"1,65E-04","module":"C4","scenario":null},{"value":"-1,55E-02","module":"D","scenario":null},{"value":"1,39E-01","module":"A1A3","scenario":null}]},{"parameter":"ADPE","unit":"kg Sb-eq","values":[{"value":"5,42E-03","module":"A1","scenario":null},{"value":"1,87E-06","module":"A2","scenario":null},{"value":"5,56E-06","module":"A3","scenario":null},{"value":"4,87E-06","module":"A4","scenario":null},{"value":"1,09E-04","module":"A5","scenario":null},{"value":"0,00E+00","module":"B1","scenario":null},{"value":"0,00E+00","module":"B2","scenario":null},{"value":"0,00E+00","module":"B3","scenario":null},{"value":"0,00E+00","module":"B4","scenario":null},{"value":"0,00E+00","module":"B5","scenario":null},{"value":"7,61E-07","module":"B6","scenario":null},{"value":"0,00E+00","module":"B7","scenario":null},{"value":"0,00E+00","module":"C1","scenario":null},{"value":"4,25E-06","module":"C2","scenario":null},{"value":"4,62E-08","module":"C3","scenario":null},{"value":"1,36E-07","module":"C4","scenario":null},{"value":"-4,95E-04","module":"D","scenario":null},{"value":"5,43E-03","module":"A1A3","scenario":null}]},{"parameter":"ADPF","unit":"MJ","values":[{"value":"1,65E+02","module":"A1","scenario":null},{"value":"1,59E+00","module":"A2","scenario":null},{"value":"1,57E+01","module":"A3","scenario":null},{"value":"4,43E+00","module":"A4","scenario":null},{"value":"3,80E+00","module":"A5","scenario":null},{"value":"0,00E+00","module":"B1","scenario":null},{"value":"0,00E+00","module":"B2","scenario":null},{"value":"0,00E+00","module":"B3","scenario":null},{"value":"0,00E+00","module":"B4","scenario":null},{"value":"0,00E+00","module":"B5","scenario":null},{"value":"2,23E+00","module":"B6","scenario":null},{"value":"0,00E+00","module":"B7","scenario":null},{"value":"0,00E+00","module":"C1","scenario":null},{"value":"2,36E+00","module":"C2","scenario":null},{"value":"6,33E-02","module":"C3","scenario":null},{"value":"4,09E-01","module":"C4","scenario":null},{"value":"-5,17E+00","module":"D","scenario":null},{"value":"1,83E+02","module":"A1A3","scenario":null}]},{"parameter":"WDP","unit":"m3 world-eq. Deprived","values":[{"value":"7,85E+02","module":"A1","scenario":null},{"value":"1,25E+00","module":"A2","scenario":null},{"value":"1,57E+03","module":"A3","scenario":null},{"value":"3,40E+00","module":"A4","scenario":null},{"value":"4,74E+01","module":"A5","scenario":null},{"value":"0,00E+00","module":"B1","scenario":null},{"value":"0,00E+00","module":"B2","scenario":null},{"value":"0,00E+00","module":"B3","scenario":null},{"value":"0,00E+00","module":"B4","scenario":null},{"value":"0,00E+00","module":"B5","scenario":null},{"value":"2,26E+02","module":"B6","scenario":null},{"value":"0,00E+00","module":"B7","scenario":null},{"value":"0,00E+00","module":"C1","scenario":null},{"value":"2,26E+00","module":"C2","scenario":null},{"value":"3,55E-01","module":"C3","scenario":null},{"value":"9,69E+00","module":"C4","scenario":null},{"value":"2,28E+01","module":"D","scenario":null},{"value":"2,36E+03","module":"A1A3","scenario":null}]},{"parameter":"EP-freshwater","unit":"kg P-eq","values":[{"value":"4,60E-03","module":"A1","scenario":null},{"value":"7,83E-07","module":"A2","scenario":null},{"value":"9,77E-06","module":"A3","scenario":null},{"value":"2,17E-06","module":"A4","scenario":null},{"value":"9,22E-05","module":"A5","scenario":null},{"value":"0,00E+00","module":"B1","scenario":null},{"value":"0,00E+00","module":"B2","scenario":null},{"value":"0,00E+00","module":"B3","scenario":null},{"value":"0,00E+00","module":"B4","scenario":null},{"value":"0,00E+00","module":"B5","scenario":null},{"value":"1,29E-06","module":"B6","scenario":null},{"value":"0,00E+00","module":"B7","scenario":null},{"value":"0,00E+00","module":"C1","scenario":null},{"value":"1,23E-06","module":"C2","scenario":null},{"value":"8,56E-08","module":"C3","scenario":null},{"value":"3,52E-07","module":"C4","scenario":null},{"value":"-5,98E-04","module":"D","scenario":null},{"value":"4,61E-03","module":"A1A3","scenario":null}]},{"parameter":"EP-marine","unit":"kg N-eq","values":[{"value":"3,81E-02","module":"A1","scenario":null},{"value":"1,34E-04","module":"A2","scenario":null},{"value":"2,49E-04","module":"A3","scenario":null},{"value":"3,60E-04","module":"A4","scenario":null},{"value":"7,83E-04","module":"A5","scenario":null},{"value":"0,00E+00","module":"B1","scenario":null},{"value":"0,00E+00","module":"B2","scenario":null},{"value":"0,00E+00","module":"B3","scenario":null},{"value":"0,00E+00","module":"B4","scenario":null},{"value":"0,00E+00","module":"B5","scenario":null},{"value":"2,11E-05","module":"B6","scenario":null},{"value":"0,00E+00","module":"B7","scenario":null},{"value":"0,00E+00","module":"C1","scenario":null},{"value":"1,90E-04","module":"C2","scenario":null},{"value":"5,06E-05","module":"C3","scenario":null},{"value":"8,76E-05","module":"C4","scenario":null},{"value":"-3,71E-03","module":"D","scenario":null},{"value":"3,85E-02","module":"A1A3","scenario":null}]},{"parameter":"EP-terrestrial","unit":"mol N-eq.","values":[{"value":"5,64E-01","module":"A1","scenario":null},{"value":"1,48E-03","module":"A2","scenario":null},{"value":"2,46E-03","module":"A3","scenario":null},{"value":"3,98E-03","module":"A4","scenario":null},{"value":"1,15E-02","module":"A5","scenario":null},{"value":"0,00E+00","module":"B1","scenario":null},{"value":"0,00E+00","module":"B2","scenario":null},{"value":"0,00E+00","module":"B3","scenario":null},{"value":"0,00E+00","module":"B4","scenario":null},{"value":"0,00E+00","module":"B5","scenario":null},{"value":"2,78E-04","module":"B6","scenario":null},{"value":"0,00E+00","module":"B7","scenario":null},{"value":"0,00E+00","module":"C1","scenario":null},{"value":"2,10E-03","module":"C2","scenario":null},{"value":"5,27E-04","module":"C3","scenario":null},{"value":"5,55E-04","module":"C4","scenario":null},{"value":"-5,72E-02","module":"D","scenario":null},{"value":"5,68E-01","module":"A1A3","scenario":null}]},{"parameter":"GWP-IOBC","unit":"kg CO2-eq","values":[{"value":"1,19E+01","module":"A1","scenario":null},{"value":"1,03E-01","module":"A2","scenario":null},{"value":"3,35E-01","module":"A3","scenario":null},{"value":"2,85E-01","module":"A4","scenario":null},{"value":"2,69E-01","module":"A5","scenario":null},{"value":"0,00E+00","module":"B1","scenario":null},{"value":"0,00E+00","module":"B2","scenario":null},{"value":"0,00E+00","module":"B3","scenario":null},{"value":"0,00E+00","module":"B4","scenario":null},{"value":"0,00E+00","module":"B5","scenario":null},{"value":"2,06E-02","module":"B6","scenario":null},{"value":"0,00E+00","module":"B7","scenario":null},{"value":"0,00E+00","module":"C1","scenario":null},{"value":"1,57E-01","module":"C2","scenario":null},{"value":"5,88E-01","module":"C3","scenario":null},{"value":"5,22E-02","module":"C4","scenario":null},{"value":"-2,83E-01","module":"D","scenario":null},{"value":"1,24E+01","module":"A1A3","scenario":null}]}],"additional_environmental_impact":[{"parameter":"PM","unit":"Disease incidence","values":[{"value":"1,56E-06","module":"A1","scenario":null},{"value":"8,80E-09","module":"A2","scenario":null},{"value":"7,85E-09","module":"A3","scenario":null},{"value":"2,51E-08","module":"A4","scenario":null},{"value":"3,24E-08","module":"A5","scenario":null},{"value":"0,00E+00","module":"B1","scenario":null},{"value":"0,00E+00","module":"B2","scenario":null},{"value":"0,00E+00","module":"B3","scenario":null},{"value":"0,00E+00","module":"B4","scenario":null},{"value":"0,00E+00","module":"B5","scenario":null},{"value":"8,92E-10","module":"B6","scenario":null},{"value":"0,00E+00","module":"B7","scenario":null},{"value":"0,00E+00","module":"C1","scenario":null},{"value":"1,13E-08","module":"C2","scenario":null},{"value":"4,59E-10","module":"C3","scenario":null},{"value":"2,43E-09","module":"C4","scenario":null},{"value":"-1,93E-07","module":"D","scenario":null},{"value":"1,58E-06","module":"A1A3","scenario":null}]},{"parameter":"ETP-fw","unit":"CTUe","values":[{"value":"7,05E+03","module":"A1","scenario":null},{"value":"1,16E+00","module":"A2","scenario":null},{"value":"9,30E+00","module":"A3","scenario":null},{"value":"3,24E+00","module":"A4","scenario":null},{"value":"1,55E+02","module":"A5","scenario":null},{"value":"0,00E+00","module":"B1","scenario":null},{"value":"0,00E+00","module":"B2","scenario":null},{"value":"0,00E+00","module":"B3","scenario":null},{"value":"0,00E+00","module":"B4","scenario":null},{"value":"0,00E+00","module":"B5","scenario":null},{"value":"1,18E+00","module":"B6","scenario":null},{"value":"0,00E+00","module":"B7","scenario":null},{"value":"0,00E+00","module":"C1","scenario":null},{"value":"1,74E+00","module":"C2","scenario":null},{"value":"7,70E-01","module":"C3","scenario":null},{"value":"6,62E+02","module":"C4","scenario":null},{"value":"-8,14E+02","module":"D","scenario":null},{"value":"7,06E+03","module":"A1A3","scenario":null}]},{"parameter":"HTP-c","unit":"CTUh","values":[{"value":"1,29E-07","module":"A1","scenario":null},{"value":"0,00E+00","module":"A2","scenario":null},{"value":"3,03E-10","module":"A3","scenario":null},{"value":"0,00E+00","module":"A4","scenario":null},{"value":"2,58E-09","module":"A5","scenario":null},{"value":"0,00E+00","module":"B1","scenario":null},{"value":"0,00E+00","module":"B2","scenario":null},{"value":"0,00E+00","module":"B3","scenario":null},{"value":"0,00E+00","module":"B4","scenario":null},{"value":"0,00E+00","module":"B5","scenario":null},{"value":"3,40E-11","module":"B6","scenario":null},{"value":"0,00E+00","module":"B7","scenario":null},{"value":"0,00E+00","module":"C1","scenario":null},{"value":"0,00E+00","module":"C2","scenario":null},{"value":"2,50E-11","module":"C3","scenario":null},{"value":"3,10E-11","module":"C4","scenario":null},{"value":"-1,15E-08","module":"D","scenario":null},{"value":"1,29E-07","module":"A1A3","scenario":null}]},{"parameter":"HTP-nc","unit":"CTUh","values":[{"value":"9,68E-06","module":"A1","scenario":null},{"value":"1,14E-09","module":"A2","scenario":null},{"value":"7,36E-09","module":"A3","scenario":null},{"value":"3,14E-09","module":"A4","scenario":null},{"value":"1,94E-07","module":"A5","scenario":null},{"value":"0,00E+00","module":"B1","scenario":null},{"value":"0,00E+00","module":"B2","scenario":null},{"value":"0,00E+00","module":"B3","scenario":null},{"value":"0,00E+00","module":"B4","scenario":null},{"value":"0,00E+00","module":"B5","scenario":null},{"value":"8,14E-10","module":"B6","scenario":null},{"value":"0,00E+00","module":"B7","scenario":null},{"value":"0,00E+00","module":"C1","scenario":null},{"value":"1,88E-09","module":"C2","scenario":null},{"value":"1,11E-09","module":"C3","scenario":null},{"value":"5,79E-10","module":"C4","scenario":null},{"value":"-9,84E-07","module":"D","scenario":null},{"value":"9,69E-06","module":"A1A3","scenario":null}]},{"parameter":"SQP","unit":"-","values":[{"value":"1,34E+02","module":"A1","scenario":null},{"value":"1,73E+00","module":"A2","scenario":null},{"value":"7,09E+00","module":"A3","scenario":null},{"value":"5,08E+00","module":"A4","scenario":null},{"value":"3,00E+00","module":"A5","scenario":null},{"value":"0,00E+00","module":"B1","scenario":null},{"value":"0,00E+00","module":"B2","scenario":null},{"value":"0,00E+00","module":"B3","scenario":null},{"value":"0,00E+00","module":"B4","scenario":null},{"value":"0,00E+00","module":"B5","scenario":null},{"value":"9,87E-01","module":"B6","scenario":null},{"value":"0,00E+00","module":"B7","scenario":null},{"value":"0,00E+00","module":"C1","scenario":null},{"value":"1,63E+00","module":"C2","scenario":null},{"value":"1,06E-02","module":"C3","scenario":null},{"value":"8,19E-01","module":"C4","scenario":null},{"value":"-1,35E+01","module":"D","scenario":null},{"value":"1,42E+02","module":"A1A3","scenario":null}]},{"parameter":"IRP","unit":"kBq U235-eq","values":[{"value":"7,31E-01","module":"A1","scenario":null},{"value":"6,95E-03","module":"A2","scenario":null},{"value":"5,31E-01","module":"A3","scenario":null},{"value":"1,94E-02","module":"A4","scenario":null},{"value":"2,60E-02","module":"A5","scenario":null},{"value":"0,00E+00","module":"B1","scenario":null},{"value":"0,00E+00","module":"B2","scenario":null},{"value":"0,00E+00","module":"B3","scenario":null},{"value":"0,00E+00","module":"B4","scenario":null},{"value":"0,00E+00","module":"B5","scenario":null},{"value":"7,64E-02","module":"B6","scenario":null},{"value":"0,00E+00","module":"B7","scenario":null},{"value":"0,00E+00","module":"C1","scenario":null},{"value":"1,03E-02","module":"C2","scenario":null},{"value":"1,46E-04","module":"C3","scenario":null},{"value":"2,65E-03","module":"C4","scenario":null},{"value":"-8,88E-03","module":"D","scenario":null},{"value":"1,27E+00","module":"A1A3","scenario":null}]}],"resource_use":[{"parameter":"PERE","unit":"MJ","values":[{"value":"3,68E+01","module":"A1","scenario":null},{"value":"2,02E-02","module":"A2","scenario":null},{"value":"7,45E+00","module":"A3","scenario":null},{"value":"5,58E-02","module":"A4","scenario":null},{"value":"8,89E-01","module":"A5","scenario":null},{"value":"0,00E+00","module":"B1","scenario":null},{"value":"0,00E+00","module":"B2","scenario":null},{"value":"0,00E+00","module":"B3","scenario":null},{"value":"0,00E+00","module":"B4","scenario":null},{"value":"0,00E+00","module":"B5","scenario":null},{"value":"1,07E+00","module":"B6","scenario":null},{"value":"0,00E+00","module":"B7","scenario":null},{"value":"0,00E+00","module":"C1","scenario":null},{"value":"3,34E-02","module":"C2","scenario":null},{"value":"3,10E-03","module":"C3","scenario":null},{"value":"5,23E-02","module":"C4","scenario":null},{"value":"-4,83E+00","module":"D","scenario":null},{"value":"4,43E+01","module":"A1A3","scenario":null}]},{"parameter":"PERM","unit":"","values":[{"value":"0,00E+00","module":"A1","scenario":null},{"value":"0,00E+00","module":"A2","scenario":null},{"value":"0,00E+00","module":"A3","scenario":null},{"value":"0,00E+00","module":"A4","scenario":null},{"value":"0,00E+00","module":"A5","scenario":null},{"value":"0,00E+00","module":"B1","scenario":null},{"value":"0,00E+00","module":"B2","scenario":null},{"value":"0,00E+00","module":"B3","scenario":null},{"value":"0,00E+00","module":"B4","scenario":null},{"value":"0,00E+00","module":"B5","scenario":null},{"value":"0,00E+00","module":"B6","scenario":null},{"value":"0,00E+00","module":"B7","scenario":null},{"value":"0,00E+00","module":"C1","scenario":null},{"value":"0,00E+00","module":"C2","scenario":null},{"value":"0,00E+00","module":"C3","scenario":null},{"value":"0,00E+00","module":"C4","scenario":null},{"value":"0,00E+00","module":"D","scenario":null},{"value":"0,00E+00","module":"A1A3","scenario":null}]},{"parameter":"PERT","unit":"MJ","values":[{"value":"3,68E+01","module":"A1","scenario":null},{"value":"2,02E-02","module":"A2","scenario":null},{"value":"7,45E+00","module":"A3","scenario":null},{"value":"5,58E-02","module":"A4","scenario":null},{"value":"8,89E-01","module":"A5","scenario":null},{"value":"0,00E+00","module":"B1","scenario":null},{"value":"0,00E+00","module":"B2","scenario":null},{"value":"0,00E+00","module":"B3","scenario":null},{"value":"0,00E+00","module":"B4","scenario":null},{"value":"0,00E+00","module":"B5","scenario":null},{"value":"1,07E+00","module":"B6","scenario":null},{"value":"0,00E+00","module":"B7","scenario":null},{"value":"0,00E+00","module":"C1","scenario":null},{"value":"3,34E-02","module":"C2","scenario":null},{"value":"3,10E-03","module":"C3","scenario":null},{"value":"5,23E-02","module":"C4","scenario":null},{"value":"-4,83E+00","module":"D","scenario":null},{"value":"4,43E+01","module":"A1A3","scenario":null}]},{"parameter":"PENRE","unit":"MJ","values":[{"value":"1,55E+02","module":"A1","scenario":null},{"value":"1,59E+00","module":"A2","scenario":null},{"value":"1,58E+01","module":"A3","scenario":null},{"value":"4,43E+00","module":"A4","scenario":null},{"value":"3,59E+00","module":"A5","scenario":null},{"value":"0,00E+00","module":"B1","scenario":null},{"value":"0,00E+00","module":"B2","scenario":null},{"value":"0,00E+00","module":"B3","scenario":null},{"value":"0,00E+00","module":"B4","scenario":null},{"value":"0,00E+00","module":"B5","scenario":null},{"value":"2,23E+00","module":"B6","scenario":null},{"value":"0,00E+00","module":"B7","scenario":null},{"value":"0,00E+00","module":"C1","scenario":null},{"value":"2,36E+00","module":"C2","scenario":null},{"value":"6,35E-02","module":"C3","scenario":null},{"value":"4,09E-01","module":"C4","scenario":null},{"value":"-5,17E+00","module":"D","scenario":null},{"value":"1,72E+02","module":"A1A3","scenario":null}]},{"parameter":"PENRM","unit":"MJ","values":[{"value":"1,13E+01","module":"A1","scenario":null},{"value":"0,00E+00","module":"A2","scenario":null},{"value":"0,00E+00","module":"A3","scenario":null},{"value":"0,00E+00","module":"A4","scenario":null},{"value":"2,98E-03","module":"A5","scenario":null},{"value":"0,00E+00","module":"B1","scenario":null},{"value":"0,00E+00","module":"B2","scenario":null},{"value":"0,00E+00","module":"B3","scenario":null},{"value":"0,00E+00","module":"B4","scenario":null},{"value":"0,00E+00","module":"B5","scenario":null},{"value":"0,00E+00","module":"B6","scenario":null},{"value":"0,00E+00","module":"B7","scenario":null},{"value":"0,00E+00","module":"C1","scenario":null},{"value":"0,00E+00","module":"C2","scenario":null},{"value":"-1,11E+01","module":"C3","scenario":null},{"value":"0,00E+00","module":"C4","scenario":null},{"value":"0,00E+00","module":"D","scenario":null},{"value":"1,13E+01","module":"A1A3","scenario":null}]},{"parameter":"PENRT","unit":"MJ","values":[{"value":"1,66E+02","module":"A1","scenario":null},{"value":"1,59E+00","module":"A2","scenario":null},{"value":"1,58E+01","module":"A3","scenario":null},{"value":"4,43E+00","module":"A4","scenario":null},{"value":"3,59E+00","module":"A5","scenario":null},{"value":"0,00E+00","module":"B1","scenario":null},{"value":"0,00E+00","module":"B2","scenario":null},{"value":"0,00E+00","module":"B3","scenario":null},{"value":"0,00E+00","module":"B4","scenario":null},{"value":"0,00E+00","module":"B5","scenario":null},{"value":"2,23E+00","module":"B6","scenario":null},{"value":"0,00E+00","module":"B7","scenario":null},{"value":"0,00E+00","module":"C1","scenario":null},{"value":"2,36E+00","module":"C2","scenario":null},{"value":"-1,10E+01","module":"C3","scenario":null},{"value":"4,09E-01","module":"C4","scenario":null},{"value":"-5,17E+00","module":"D","scenario":null},{"value":"1,83E+02","module":"A1A3","scenario":null}]},{"parameter":"SM","unit":"kg","values":[{"value":"4,17E-01","module":"A1","scenario":null},{"value":"0,00E+00","module":"A2","scenario":null},{"value":"0,00E+00","module":"A3","scenario":null},{"value":"0,00E+00","module":"A4","scenario":null},{"value":"8,33E-03","module":"A5","scenario":null},{"value":"0,00E+00","module":"B1","scenario":null},{"value":"0,00E+00","module":"B2","scenario":null},{"value":"0,00E+00","module":"B3","scenario":null},{"value":"0,00E+00","module":"B4","scenario":null},{"value":"0,00E+00","module":"B5","scenario":null},{"value":"0,00E+00","module":"B6","scenario":null},{"value":"0,00E+00","module":"B7","scenario":null},{"value":"0,00E+00","module":"C1","scenario":null},{"value":"0,00E+00","module":"C2","scenario":null},{"value":"0,00E+00","module":"C3","scenario":null},{"value":"0,00E+00","module":"C4","scenario":null},{"value":"1,54E-01","module":"D","scenario":null},{"value":"4,17E-01","module":"A1A3","scenario":null}]},{"parameter":"RSF","unit":"MJ","values":[{"value":"9,33E-01","module":"A1","scenario":null},{"value":"7,10E-04","module":"A2","scenario":null},{"value":"2,92E-02","module":"A3","scenario":null},{"value":"1,95E-03","module":"A4","scenario":null},{"value":"1,93E-02","module":"A5","scenario":null},{"value":"0,00E+00","module":"B1","scenario":null},{"value":"0,00E+00","module":"B2","scenario":null},{"value":"0,00E+00","module":"B3","scenario":null},{"value":"0,00E+00","module":"B4","scenario":null},{"value":"0,00E+00","module":"B5","scenario":null},{"value":"4,15E-03","module":"B6","scenario":null},{"value":"0,00E+00","module":"B7","scenario":null},{"value":"0,00E+00","module":"C1","scenario":null},{"value":"1,19E-03","module":"C2","scenario":null},{"value":"6,98E-05","module":"C3","scenario":null},{"value":"1,08E-03","module":"C4","scenario":null},{"value":"1,41E-02","module":"D","scenario":null},{"value":"9,62E-01","module":"A1A3","scenario":null}]},{"parameter":"NRSF","unit":"MJ","values":[{"value":"9,57E-03","module":"A1","scenario":null},{"value":"2,39E-03","module":"A2","scenario":null},{"value":"9,42E-02","module":"A3","scenario":null},{"value":"6,54E-03","module":"A4","scenario":null},{"value":"2,35E-03","module":"A5","scenario":null},{"value":"0,00E+00","module":"B1","scenario":null},{"value":"0,00E+00","module":"B2","scenario":null},{"value":"0,00E+00","module":"B3","scenario":null},{"value":"0,00E+00","module":"B4","scenario":null},{"value":"0,00E+00","module":"B5","scenario":null},{"value":"1,31E-02","module":"B6","scenario":null},{"value":"0,00E+00","module":"B7","scenario":null},{"value":"0,00E+00","module":"C1","scenario":null},{"value":"4,26E-03","module":"C2","scenario":null},{"value":"0,00E+00","module":"C3","scenario":null},{"value":"3,89E-04","module":"C4","scenario":null},{"value":"-1,43E-01","module":"D","scenario":null},{"value":"1,06E-01","module":"A1A3","scenario":null}]},{"parameter":"FW","unit":"m3","values":[{"value":"2,71E-01","module":"A1","scenario":null},{"value":"1,79E-04","module":"A2","scenario":null},{"value":"1,82E-02","module":"A3","scenario":null},{"value":"5,05E-04","module":"A4","scenario":null},{"value":"5,81E-03","module":"A5","scenario":null},{"value":"0,00E+00","module":"B1","scenario":null},{"value":"0,00E+00","module":"B2","scenario":null},{"value":"0,00E+00","module":"B3","scenario":null},{"value":"0,00E+00","module":"B4","scenario":null},{"value":"0,00E+00","module":"B5","scenario":null},{"value":"2,43E-03","module":"B6","scenario":null},{"value":"0,00E+00","module":"B7","scenario":null},{"value":"0,00E+00","module":"C1","scenario":null},{"value":"2,49E-04","module":"C2","scenario":null},{"value":"4,43E-04","module":"C3","scenario":null},{"value":"5,33E-04","module":"C4","scenario":null},{"value":"-1,64E-02","module":"D","scenario":null},{"value":"2,89E-01","module":"A1A3","scenario":null}]}],"end_of_life_waste":[{"parameter":"HWD","unit":"kg","values":[{"value":"9,72E-02","module":"A1","scenario":null},{"value":"8,62E-05","module":"A2","scenario":null},{"value":"7,52E-02","module":"A3","scenario":null},{"value":"2,43E-04","module":"A4","scenario":null},{"value":"4,35E-03","module":"A5","scenario":null},{"value":"0,00E+00","module":"B1","scenario":null},{"value":"0,00E+00","module":"B2","scenario":null},{"value":"0,00E+00","module":"B3","scenario":null},{"value":"0,00E+00","module":"B4","scenario":null},{"value":"0,00E+00","module":"B5","scenario":null},{"value":"1,17E-04","module":"B6","scenario":null},{"value":"0,00E+00","module":"B7","scenario":null},{"value":"0,00E+00","module":"C1","scenario":null},{"value":"1,21E-04","module":"C2","scenario":null},{"value":"0,00E+00","module":"C3","scenario":null},{"value":"4,47E-02","module":"C4","scenario":null},{"value":"-5,98E-03","module":"D","scenario":null},{"value":"1,73E-01","module":"A1A3","scenario":null}]},{"parameter":"NHWD","unit":"kg","values":[{"value":"5,22E+00","module":"A1","scenario":null},{"value":"1,30E-01","module":"A2","scenario":null},{"value":"1,15E-01","module":"A3","scenario":null},{"value":"3,86E-01","module":"A4","scenario":null},{"value":"1,46E-01","module":"A5","scenario":null},{"value":"0,00E+00","module":"B1","scenario":null},{"value":"0,00E+00","module":"B2","scenario":null},{"value":"0,00E+00","module":"B3","scenario":null},{"value":"0,00E+00","module":"B4","scenario":null},{"value":"0,00E+00","module":"B5","scenario":null},{"value":"7,36E-03","module":"B6","scenario":null},{"value":"0,00E+00","module":"B7","scenario":null},{"value":"0,00E+00","module":"C1","scenario":null},{"value":"1,13E-01","module":"C2","scenario":null},{"value":"0,00E+00","module":"C3","scenario":null},{"value":"1,32E+00","module":"C4","scenario":null},{"value":"-2,65E-01","module":"D","scenario":null},{"value":"5,47E+00","module":"A1A3","scenario":null}]},{"parameter":"RWD","unit":"kg","values":[{"value":"6,75E-04","module":"A1","scenario":null},{"value":"1,09E-05","module":"A2","scenario":null},{"value":"2,34E-04","module":"A3","scenario":null},{"value":"3,03E-05","module":"A4","scenario":null},{"value":"1,94E-05","module":"A5","scenario":null},{"value":"0,00E+00","module":"B1","scenario":null},{"value":"0,00E+00","module":"B2","scenario":null},{"value":"0,00E+00","module":"B3","scenario":null},{"value":"0,00E+00","module":"B4","scenario":null},{"value":"0,00E+00","module":"B5","scenario":null},{"value":"3,36E-05","module":"B6","scenario":null},{"value":"0,00E+00","module":"B7","scenario":null},{"value":"0,00E+00","module":"C1","scenario":null},{"value":"1,61E-05","module":"C2","scenario":null},{"value":"0,00E+00","module":"C3","scenario":null},{"value":"2,84E-06","module":"C4","scenario":null},{"value":"-7,77E-06","module":"D","scenario":null},{"value":"9,20E-04","module":"A1A3","scenario":null}]}],"end_of_life_flow":[{"parameter":"CRU","unit":"kg","values":[{"value":"0,00E+00","module":"A1","scenario":null},{"value":"0,00E+00","module":"A2","scenario":null},{"value":"0,00E+00","module":"A3","scenario":null},{"value":"0,00E+00","module":"A4","scenario":null},{"value":"0,00E+00","module":"A5","scenario":null},{"value":"0,00E+00","module":"B1","scenario":null},{"value":"0,00E+00","module":"B2","scenario":null},{"value":"0,00E+00","module":"B3","scenario":null},{"value":"0,00E+00","module":"B4","scenario":null},{"value":"0,00E+00","module":"B5","scenario":null},{"value":"0,00E+00","module":"B6","scenario":null},{"value":"0,00E+00","module":"B7","scenario":null},{"value":"0,00E+00","module":"C1","scenario":null},{"value":"0,00E+00","module":"C2","scenario":null},{"value":"0,00E+00","module":"C3","scenario":null},{"value":"0,00E+00","module":"C4","scenario":null},{"value":"0,00E+00","module":"D","scenario":null},{"value":"0,00E+00","module":"A1A3","scenario":null}]},{"parameter":"MFR","unit":"kg","values":[{"value":"0,00E+00","module":"A1","scenario":null},{"value":"0,00E+00","module":"A2","scenario":null},{"value":"4,94E-03","module":"A3","scenario":null},{"value":"0,00E+00","module":"A4","scenario":null},{"value":"3,22E-02","module":"A5","scenario":null},{"value":"0,00E+00","module":"B1","scenario":null},{"value":"0,00E+00","module":"B2","scenario":null},{"value":"0,00E+00","module":"B3","scenario":null},{"value":"0,00E+00","module":"B4","scenario":null},{"value":"0,00E+00","module":"B5","scenario":null},{"value":"0,00E+00","module":"B6","scenario":null},{"value":"0,00E+00","module":"B7","scenario":null},{"value":"0,00E+00","module":"C1","scenario":null},{"value":"0,00E+00","module":"C2","scenario":null},{"value":"1,60E+00","module":"C3","scenario":null},{"value":"1,98E-05","module":"C4","scenario":null},{"value":"-6,02E-03","module":"D","scenario":null},{"value":"4,94E-03","module":"A1A3","scenario":null}]},{"parameter":"MER","unit":"kg","values":[{"value":"0,00E+00","module":"A1","scenario":null},{"value":"0,00E+00","module":"A2","scenario":null},{"value":"2,82E-01","module":"A3","scenario":null},{"value":"0,00E+00","module":"A4","scenario":null},{"value":"1,03E-02","module":"A5","scenario":null},{"value":"0,00E+00","module":"B1","scenario":null},{"value":"0,00E+00","module":"B2","scenario":null},{"value":"0,00E+00","module":"B3","scenario":null},{"value":"0,00E+00","module":"B4","scenario":null},{"value":"0,00E+00","module":"B5","scenario":null},{"value":"0,00E+00","module":"B6","scenario":null},{"value":"0,00E+00","module":"B7","scenario":null},{"value":"0,00E+00","module":"C1","scenario":null},{"value":"0,00E+00","module":"C2","scenario":null},{"value":"2,31E-01","module":"C3","scenario":null},{"value":"4,85E-07","module":"C4","scenario":null},{"value":"-7,92E-04","module":"D","scenario":null},{"value":"2,82E-01","module":"A1A3","scenario":null}]},{"parameter":"EEE","unit":"MJ","values":[{"value":"0,00E+00","module":"A1","scenario":null},{"value":"0,00E+00","module":"A2","scenario":null},{"value":"1,64E-01","module":"A3","scenario":null},{"value":"0,00E+00","module":"A4","scenario":null},{"value":"1,09E-02","module":"A5","scenario":null},{"value":"0,00E+00","module":"B1","scenario":null},{"value":"0,00E+00","module":"B2","scenario":null},{"value":"0,00E+00","module":"B3","scenario":null},{"value":"0,00E+00","module":"B4","scenario":null},{"value":"0,00E+00","module":"B5","scenario":null},{"value":"0,00E+00","module":"B6","scenario":null},{"value":"0,00E+00","module":"B7","scenario":null},{"value":"0,00E+00","module":"C1","scenario":null},{"value":"0,00E+00","module":"C2","scenario":null},{"value":"3,80E-01","module":"C3","scenario":null},{"value":"3,15E-05","module":"C4","scenario":null},{"value":"-1,94E-03","module":"D","scenario":null},{"value":"1,64E-01","module":"A1A3","scenario":null}]},{"parameter":"EET","unit":"MJ","values":[{"value":"0,00E+00","module":"A1","scenario":null},{"value":"0,00E+00","module":"A2","scenario":null},{"value":"2,48E+00","module":"A3","scenario":null},{"value":"0,00E+00","module":"A4","scenario":null},{"value":"1,65E-01","module":"A5","scenario":null},{"value":"0,00E+00","module":"B1","scenario":null},{"value":"0,00E+00","module":"B2","scenario":null},{"value":"0,00E+00","module":"B3","scenario":null},{"value":"0,00E+00","module":"B4","scenario":null},{"value":"0,00E+00","module":"B5","scenario":null},{"value":"0,00E+00","module":"B6","scenario":null},{"value":"0,00E+00","module":"B7","scenario":null},{"value":"0,00E+00","module":"C1","scenario":null},{"value":"0,00E+00","module":"C2","scenario":null},{"value":"5,75E+00","module":"C3","scenario":null},{"value":"4,76E-04","module":"C4","scenario":null},{"value":"-2,94E-02","module":"D","scenario":null},{"value":"2,48E+00","module":"A1A3","scenario":null}]}]}