{"product_name":"Rax 150 Glass IP44 ","epd_id":"NEPD-9224-8814","declared_unit":{"unit":"stk","amount":1},"compliance":["EN 15804+A2","ISO 14025","ISO 21930"],"producer_name":"SG Armaturen AS","environmental_impact":[{"parameter":"GWP-total","unit":"kg CO2-eq","values":[{"value":"4,58E-01","module":"A1","scenario":null},{"value":"5,54E-04","module":"A2","scenario":null},{"value":"1,79E-01","module":"A3","scenario":null},{"value":"9,77E-02","module":"A4","scenario":null},{"value":"8,98E-02","module":"A5","scenario":null},{"value":"0,00E+00","module":"C1","scenario":null},{"value":"1,18E-02","module":"C2","scenario":null},{"value":"3,67E-02","module":"C3","scenario":null},{"value":"2,33E-03","module":"C4","scenario":null},{"value":"-9,27E-02","module":"D","scenario":null},{"value":"6,38E-01","module":"A1A3","scenario":null}]},{"parameter":"GWP-fossil","unit":"kg CO2-eq","values":[{"value":"5,41E-01","module":"A1","scenario":null},{"value":"5,53E-04","module":"A2","scenario":null},{"value":"1,79E-01","module":"A3","scenario":null},{"value":"9,76E-02","module":"A4","scenario":null},{"value":"8,54E-04","module":"A5","scenario":null},{"value":"0,00E+00","module":"C1","scenario":null},{"value":"1,18E-02","module":"C2","scenario":null},{"value":"3,67E-02","module":"C3","scenario":null},{"value":"2,32E-03","module":"C4","scenario":null},{"value":"-9,18E-02","module":"D","scenario":null},{"value":"7,20E-01","module":"A1A3","scenario":null}]},{"parameter":"GWP-biogenic","unit":"kg CO2-eq","values":[{"value":"-8,36E-02","module":"A1","scenario":null},{"value":"2,15E-07","module":"A2","scenario":null},{"value":"4,44E-05","module":"A3","scenario":null},{"value":"3,46E-05","module":"A4","scenario":null},{"value":"8,89E-02","module":"A5","scenario":null},{"value":"0,00E+00","module":"C1","scenario":null},{"value":"4,59E-06","module":"C2","scenario":null},{"value":"7,97E-07","module":"C3","scenario":null},{"value":"4,13E-06","module":"C4","scenario":null},{"value":"-8,56E-04","module":"D","scenario":null},{"value":"-8,36E-02","module":"A1A3","scenario":null}]},{"parameter":"GWP-luluc","unit":"kg CO2-eq","values":[{"value":"6,99E-04","module":"A1","scenario":null},{"value":"2,02E-07","module":"A2","scenario":null},{"value":"2,81E-05","module":"A3","scenario":null},{"value":"4,86E-05","module":"A4","scenario":null},{"value":"2,82E-07","module":"A5","scenario":null},{"value":"0,00E+00","module":"C1","scenario":null},{"value":"4,31E-06","module":"C2","scenario":null},{"value":"1,49E-07","module":"C3","scenario":null},{"value":"2,00E-07","module":"C4","scenario":null},{"value":"-1,05E-04","module":"D","scenario":null},{"value":"7,27E-04","module":"A1A3","scenario":null}]},{"parameter":"ODP","unit":"kg CFC11-eq","values":[{"value":"2,54E-08","module":"A1","scenario":null},{"value":"1,21E-10","module":"A2","scenario":null},{"value":"2,62E-09","module":"A3","scenario":null},{"value":"2,15E-08","module":"A4","scenario":null},{"value":"1,80E-10","module":"A5","scenario":null},{"value":"0,00E+00","module":"C1","scenario":null},{"value":"2,56E-09","module":"C2","scenario":null},{"value":"8,00E-11","module":"C3","scenario":null},{"value":"2,38E-10","module":"C4","scenario":null},{"value":"-1,71E-04","module":"D","scenario":null},{"value":"2,81E-08","module":"A1A3","scenario":null}]},{"parameter":"AP","unit":"mol H+-eq","values":[{"value":"3,21E-03","module":"A1","scenario":null},{"value":"1,65E-06","module":"A2","scenario":null},{"value":"9,33E-04","module":"A3","scenario":null},{"value":"1,50E-03","module":"A4","scenario":null},{"value":"4,04E-06","module":"A5","scenario":null},{"value":"0,00E+00","module":"C1","scenario":null},{"value":"3,53E-05","module":"C2","scenario":null},{"value":"8,04E-06","module":"C3","scenario":null},{"value":"6,20E-06","module":"C4","scenario":null},{"value":"-9,63E-04","module":"D","scenario":null},{"value":"4,15E-03","module":"A1A3","scenario":null}]},{"parameter":"POCP","unit":"kg NMVOC-eq","values":[{"value":"2,07E-03","module":"A1","scenario":null},{"value":"1,36E-06","module":"A2","scenario":null},{"value":"5,59E-04","module":"A3","scenario":null},{"value":"1,09E-03","module":"A4","scenario":null},{"value":"4,16E-06","module":"A5","scenario":null},{"value":"0,00E+00","module":"C1","scenario":null},{"value":"2,91E-05","module":"C2","scenario":null},{"value":"9,50E-06","module":"C3","scenario":null},{"value":"7,26E-06","module":"C4","scenario":null},{"value":"-4,62E-04","module":"D","scenario":null},{"value":"2,63E-03","module":"A1A3","scenario":null}]},{"parameter":"ADPE","unit":"kg Sb-eq","values":[{"value":"2,06E-05","module":"A1","scenario":null},{"value":"1,48E-08","module":"A2","scenario":null},{"value":"5,52E-07","module":"A3","scenario":null},{"value":"1,86E-06","module":"A4","scenario":null},{"value":"2,08E-08","module":"A5","scenario":null},{"value":"0,00E+00","module":"C1","scenario":null},{"value":"3,16E-07","module":"C2","scenario":null},{"value":"4,01E-09","module":"C3","scenario":null},{"value":"7,31E-09","module":"C4","scenario":null},{"value":"-7,65E-06","module":"D","scenario":null},{"value":"2,12E-05","module":"A1A3","scenario":null}]},{"parameter":"ADPF","unit":"MJ","values":[{"value":"6,24E+00","module":"A1","scenario":null},{"value":"8,17E-03","module":"A2","scenario":null},{"value":"1,58E+00","module":"A3","scenario":null},{"value":"1,38E+00","module":"A4","scenario":null},{"value":"1,19E-02","module":"A5","scenario":null},{"value":"0,00E+00","module":"C1","scenario":null},{"value":"1,74E-01","module":"C2","scenario":null},{"value":"5,04E-03","module":"C3","scenario":null},{"value":"1,73E-02","module":"C4","scenario":null},{"value":"-9,86E-01","module":"D","scenario":null},{"value":"7,82E+00","module":"A1A3","scenario":null}]},{"parameter":"WDP","unit":"m3 world-eq. Deprived","values":[{"value":"1,69E+00","module":"A1","scenario":null},{"value":"2,67E-03","module":"A2","scenario":null},{"value":"2,57E-01","module":"A3","scenario":null},{"value":"9,13E-01","module":"A4","scenario":null},{"value":"1,51E-02","module":"A5","scenario":null},{"value":"0,00E+00","module":"C1","scenario":null},{"value":"5,68E-02","module":"C2","scenario":null},{"value":"3,64E-02","module":"C3","scenario":null},{"value":"3,48E-02","module":"C4","scenario":null},{"value":"-1,24E+00","module":"D","scenario":null},{"value":"1,95E+00","module":"A1A3","scenario":null}]},{"parameter":"EP-freshwater","unit":"kg P-eq","values":[{"value":"1,17E-05","module":"A1","scenario":null},{"value":"5,19E-09","module":"A2","scenario":null},{"value":"3,96E-06","module":"A3","scenario":null},{"value":"6,23E-07","module":"A4","scenario":null},{"value":"7,01E-09","module":"A5","scenario":null},{"value":"0,00E+00","module":"C1","scenario":null},{"value":"1,11E-07","module":"C2","scenario":null},{"value":"7,07E-09","module":"C3","scenario":null},{"value":"8,35E-09","module":"C4","scenario":null},{"value":"-1,78E-06","module":"D","scenario":null},{"value":"1,57E-05","module":"A1A3","scenario":null}]},{"parameter":"EP-marine","unit":"kg N-eq","values":[{"value":"5,61E-04","module":"A1","scenario":null},{"value":"3,26E-07","module":"A2","scenario":null},{"value":"1,93E-04","module":"A3","scenario":null},{"value":"3,62E-04","module":"A4","scenario":null},{"value":"1,34E-06","module":"A5","scenario":null},{"value":"0,00E+00","module":"C1","scenario":null},{"value":"6,94E-06","module":"C2","scenario":null},{"value":"3,85E-06","module":"C3","scenario":null},{"value":"4,01E-06","module":"C4","scenario":null},{"value":"-1,55E-04","module":"D","scenario":null},{"value":"7,53E-04","module":"A1A3","scenario":null}]},{"parameter":"EP-terrestrial","unit":"mol N-eq.","values":[{"value":"6,33E-03","module":"A1","scenario":null},{"value":"3,64E-06","module":"A2","scenario":null},{"value":"2,12E-03","module":"A3","scenario":null},{"value":"4,03E-03","module":"A4","scenario":null},{"value":"1,45E-05","module":"A5","scenario":null},{"value":"0,00E+00","module":"C1","scenario":null},{"value":"7,77E-05","module":"C2","scenario":null},{"value":"3,94E-05","module":"C3","scenario":null},{"value":"2,40E-05","module":"C4","scenario":null},{"value":"-1,89E-03","module":"D","scenario":null},{"value":"8,45E-03","module":"A1A3","scenario":null}]},{"parameter":"GWP-IOBC","unit":"kg CO2-eq","values":[{"value":"5,48E-01","module":"A1","scenario":null},{"value":"5,54E-04","module":"A2","scenario":null},{"value":"1,69E-01","module":"A3","scenario":null},{"value":"9,77E-02","module":"A4","scenario":null},{"value":"8,54E-04","module":"A5","scenario":null},{"value":"0,00E+00","module":"C1","scenario":null},{"value":"1,18E-02","module":"C2","scenario":null},{"value":"3,67E-02","module":"C3","scenario":null},{"value":"2,37E-03","module":"C4","scenario":null},{"value":"-9,26E-02","module":"D","scenario":null},{"value":"7,17E-01","module":"A1A3","scenario":null}]}],"additional_environmental_impact":[{"parameter":"PM","unit":"Disease incidence","values":[{"value":"4,23E-08","module":"A1","scenario":null},{"value":"3,60E-11","module":"A2","scenario":null},{"value":"1,26E-08","module":"A3","scenario":null},{"value":"3,45E-09","module":"A4","scenario":null},{"value":"6,00E-11","module":"A5","scenario":null},{"value":"0,00E+00","module":"C1","scenario":null},{"value":"7,62E-10","module":"C2","scenario":null},{"value":"3,50E-11","module":"C3","scenario":null},{"value":"1,24E-10","module":"C4","scenario":null},{"value":"-1,05E-08","module":"D","scenario":null},{"value":"5,49E-08","module":"A1A3","scenario":null}]},{"parameter":"ETP-fw","unit":"CTUe","values":[{"value":"2,49E+01","module":"A1","scenario":null},{"value":"6,63E-03","module":"A2","scenario":null},{"value":"4,63E+00","module":"A3","scenario":null},{"value":"9,39E-01","module":"A4","scenario":null},{"value":"1,59E-02","module":"A5","scenario":null},{"value":"0,00E+00","module":"C1","scenario":null},{"value":"1,41E-01","module":"C2","scenario":null},{"value":"7,75E-02","module":"C3","scenario":null},{"value":"1,37E-02","module":"C4","scenario":null},{"value":"-2,09E+00","module":"D","scenario":null},{"value":"2,95E+01","module":"A1A3","scenario":null}]},{"parameter":"HTP-c","unit":"CTUh","values":[{"value":"1,52E-10","module":"A1","scenario":null},{"value":"0,00E+00","module":"A2","scenario":null},{"value":"5,00E-11","module":"A3","scenario":null},{"value":"0,00E+00","module":"A4","scenario":null},{"value":"0,00E+00","module":"A5","scenario":null},{"value":"0,00E+00","module":"C1","scenario":null},{"value":"0,00E+00","module":"C2","scenario":null},{"value":"2,00E-12","module":"C3","scenario":null},{"value":"0,00E+00","module":"C4","scenario":null},{"value":"-2,30E-11","module":"D","scenario":null},{"value":"2,02E-10","module":"A1A3","scenario":null}]},{"parameter":"HTP-nc","unit":"CTUh","values":[{"value":"7,44E-09","module":"A1","scenario":null},{"value":"6,00E-12","module":"A2","scenario":null},{"value":"2,19E-09","module":"A3","scenario":null},{"value":"6,88E-10","module":"A4","scenario":null},{"value":"2,00E-11","module":"A5","scenario":null},{"value":"0,00E+00","module":"C1","scenario":null},{"value":"1,39E-10","module":"C2","scenario":null},{"value":"9,70E-11","module":"C3","scenario":null},{"value":"9,00E-12","module":"C4","scenario":null},{"value":"-8,24E-10","module":"D","scenario":null},{"value":"9,63E-09","module":"A1A3","scenario":null}]},{"parameter":"SQP","unit":"-","values":[{"value":"1,56E+00","module":"A1","scenario":null},{"value":"5,60E-03","module":"A2","scenario":null},{"value":"3,35E-01","module":"A3","scenario":null},{"value":"6,65E-01","module":"A4","scenario":null},{"value":"8,01E-03","module":"A5","scenario":null},{"value":"0,00E+00","module":"C1","scenario":null},{"value":"1,19E-01","module":"C2","scenario":null},{"value":"9,21E-04","module":"C3","scenario":null},{"value":"4,81E-02","module":"C4","scenario":null},{"value":"-6,80E-01","module":"D","scenario":null},{"value":"1,90E+00","module":"A1A3","scenario":null}]},{"parameter":"IRP","unit":"kBq U235-eq","values":[{"value":"7,15E-03","module":"A1","scenario":null},{"value":"3,40E-05","module":"A2","scenario":null},{"value":"1,37E-03","module":"A3","scenario":null},{"value":"5,98E-03","module":"A4","scenario":null},{"value":"5,11E-05","module":"A5","scenario":null},{"value":"0,00E+00","module":"C1","scenario":null},{"value":"7,24E-04","module":"C2","scenario":null},{"value":"1,27E-05","module":"C3","scenario":null},{"value":"7,07E-05","module":"C4","scenario":null},{"value":"-2,51E-03","module":"D","scenario":null},{"value":"8,55E-03","module":"A1A3","scenario":null}]}],"resource_use":[{"parameter":"PERE","unit":"MJ","values":[{"value":"8,85E-01","module":"A1","scenario":null},{"value":"9,25E-05","module":"A2","scenario":null},{"value":"1,59E-01","module":"A3","scenario":null},{"value":"1,57E-02","module":"A4","scenario":null},{"value":"1,97E-04","module":"A5","scenario":null},{"value":"0,00E+00","module":"C1","scenario":null},{"value":"1,97E-03","module":"C2","scenario":null},{"value":"2,81E-04","module":"C3","scenario":null},{"value":"3,14E-04","module":"C4","scenario":null},{"value":"-2,52E-01","module":"D","scenario":null},{"value":"1,04E+00","module":"A1A3","scenario":null}]},{"parameter":"PERM","unit":"","values":[{"value":"3,46E-01","module":"A1","scenario":null},{"value":"0,00E+00","module":"A2","scenario":null},{"value":"0,00E+00","module":"A3","scenario":null},{"value":"0,00E+00","module":"A4","scenario":null},{"value":"-3,46E-01","module":"A5","scenario":null},{"value":"0,00E+00","module":"C1","scenario":null},{"value":"0,00E+00","module":"C2","scenario":null},{"value":"0,00E+00","module":"C3","scenario":null},{"value":"0,00E+00","module":"C4","scenario":null},{"value":"0,00E+00","module":"D","scenario":null},{"value":"3,46E-01","module":"A1A3","scenario":null}]},{"parameter":"PERT","unit":"MJ","values":[{"value":"1,23E+00","module":"A1","scenario":null},{"value":"9,25E-05","module":"A2","scenario":null},{"value":"1,59E-01","module":"A3","scenario":null},{"value":"1,57E-02","module":"A4","scenario":null},{"value":"-3,46E-01","module":"A5","scenario":null},{"value":"0,00E+00","module":"C1","scenario":null},{"value":"1,97E-03","module":"C2","scenario":null},{"value":"2,81E-04","module":"C3","scenario":null},{"value":"3,14E-04","module":"C4","scenario":null},{"value":"-2,52E-01","module":"D","scenario":null},{"value":"1,39E+00","module":"A1A3","scenario":null}]},{"parameter":"PENRE","unit":"MJ","values":[{"value":"5,45E+00","module":"A1","scenario":null},{"value":"8,17E-03","module":"A2","scenario":null},{"value":"1,58E+00","module":"A3","scenario":null},{"value":"1,38E+00","module":"A4","scenario":null},{"value":"1,19E-02","module":"A5","scenario":null},{"value":"0,00E+00","module":"C1","scenario":null},{"value":"1,74E-01","module":"C2","scenario":null},{"value":"5,05E-03","module":"C3","scenario":null},{"value":"1,73E-02","module":"C4","scenario":null},{"value":"-9,86E-01","module":"D","scenario":null},{"value":"7,03E+00","module":"A1A3","scenario":null}]},{"parameter":"PENRM","unit":"MJ","values":[{"value":"7,91E-01","module":"A1","scenario":null},{"value":"0,00E+00","module":"A2","scenario":null},{"value":"0,00E+00","module":"A3","scenario":null},{"value":"0,00E+00","module":"A4","scenario":null},{"value":"0,00E+00","module":"A5","scenario":null},{"value":"0,00E+00","module":"C1","scenario":null},{"value":"0,00E+00","module":"C2","scenario":null},{"value":"-7,91E-01","module":"C3","scenario":null},{"value":"0,00E+00","module":"C4","scenario":null},{"value":"0,00E+00","module":"D","scenario":null},{"value":"7,91E-01","module":"A1A3","scenario":null}]},{"parameter":"PENRT","unit":"MJ","values":[{"value":"6,24E+00","module":"A1","scenario":null},{"value":"8,17E-03","module":"A2","scenario":null},{"value":"1,58E+00","module":"A3","scenario":null},{"value":"1,38E+00","module":"A4","scenario":null},{"value":"1,19E-02","module":"A5","scenario":null},{"value":"0,00E+00","module":"C1","scenario":null},{"value":"1,74E-01","module":"C2","scenario":null},{"value":"-7,86E-01","module":"C3","scenario":null},{"value":"1,73E-02","module":"C4","scenario":null},{"value":"-9,86E-01","module":"D","scenario":null},{"value":"7,83E+00","module":"A1A3","scenario":null}]},{"parameter":"SM","unit":"kg","values":[{"value":"5,28E-02","module":"A1","scenario":null},{"value":"0,00E+00","module":"A2","scenario":null},{"value":"0,00E+00","module":"A3","scenario":null},{"value":"0,00E+00","module":"A4","scenario":null},{"value":"0,00E+00","module":"A5","scenario":null},{"value":"0,00E+00","module":"C1","scenario":null},{"value":"0,00E+00","module":"C2","scenario":null},{"value":"0,00E+00","module":"C3","scenario":null},{"value":"0,00E+00","module":"C4","scenario":null},{"value":"0,00E+00","module":"D","scenario":null},{"value":"5,28E-02","module":"A1A3","scenario":null}]},{"parameter":"RSF","unit":"MJ","values":[{"value":"2,11E-02","module":"A1","scenario":null},{"value":"1,81E-06","module":"A2","scenario":null},{"value":"1,40E-04","module":"A3","scenario":null},{"value":"5,16E-04","module":"A4","scenario":null},{"value":"6,52E-06","module":"A5","scenario":null},{"value":"0,00E+00","module":"C1","scenario":null},{"value":"3,86E-05","module":"C2","scenario":null},{"value":"6,03E-06","module":"C3","scenario":null},{"value":"6,37E-06","module":"C4","scenario":null},{"value":"-3,64E-05","module":"D","scenario":null},{"value":"2,12E-02","module":"A1A3","scenario":null}]},{"parameter":"NRSF","unit":"MJ","values":[{"value":"1,29E-06","module":"A1","scenario":null},{"value":"1,54E-05","module":"A2","scenario":null},{"value":"1,32E-03","module":"A3","scenario":null},{"value":"2,77E-03","module":"A4","scenario":null},{"value":"2,69E-05","module":"A5","scenario":null},{"value":"0,00E+00","module":"C1","scenario":null},{"value":"3,27E-04","module":"C2","scenario":null},{"value":"0,00E+00","module":"C3","scenario":null},{"value":"2,89E-05","module":"C4","scenario":null},{"value":"-1,23E-02","module":"D","scenario":null},{"value":"1,33E-03","module":"A1A3","scenario":null}]},{"parameter":"FW","unit":"m3","values":[{"value":"3,71E-03","module":"A1","scenario":null},{"value":"9,14E-07","module":"A2","scenario":null},{"value":"4,31E-03","module":"A3","scenario":null},{"value":"1,19E-04","module":"A4","scenario":null},{"value":"5,64E-06","module":"A5","scenario":null},{"value":"0,00E+00","module":"C1","scenario":null},{"value":"1,95E-05","module":"C2","scenario":null},{"value":"4,27E-05","module":"C3","scenario":null},{"value":"1,93E-05","module":"C4","scenario":null},{"value":"-7,44E-04","module":"D","scenario":null},{"value":"8,02E-03","module":"A1A3","scenario":null}]}],"end_of_life_waste":[{"parameter":"HWD","unit":"kg","values":[{"value":"1,24E-03","module":"A1","scenario":null},{"value":"7,39E-07","module":"A2","scenario":null},{"value":"2,18E-04","module":"A3","scenario":null},{"value":"6,72E-05","module":"A4","scenario":null},{"value":"0,00E+00","module":"A5","scenario":null},{"value":"0,00E+00","module":"C1","scenario":null},{"value":"1,57E-05","module":"C2","scenario":null},{"value":"0,00E+00","module":"C3","scenario":null},{"value":"1,47E-05","module":"C4","scenario":null},{"value":"-3,31E-04","module":"D","scenario":null},{"value":"1,46E-03","module":"A1A3","scenario":null}]},{"parameter":"NHWD","unit":"kg","values":[{"value":"2,47E-02","module":"A1","scenario":null},{"value":"3,92E-04","module":"A2","scenario":null},{"value":"1,48E-02","module":"A3","scenario":null},{"value":"4,26E-02","module":"A4","scenario":null},{"value":"5,28E-02","module":"A5","scenario":null},{"value":"0,00E+00","module":"C1","scenario":null},{"value":"8,36E-03","module":"C2","scenario":null},{"value":"0,00E+00","module":"C3","scenario":null},{"value":"7,46E-02","module":"C4","scenario":null},{"value":"-6,75E-03","module":"D","scenario":null},{"value":"3,99E-02","module":"A1A3","scenario":null}]},{"parameter":"RWD","unit":"kg","values":[{"value":"8,41E-06","module":"A1","scenario":null},{"value":"5,36E-08","module":"A2","scenario":null},{"value":"1,21E-06","module":"A3","scenario":null},{"value":"9,46E-06","module":"A4","scenario":null},{"value":"0,00E+00","module":"A5","scenario":null},{"value":"0,00E+00","module":"C1","scenario":null},{"value":"1,14E-06","module":"C2","scenario":null},{"value":"0,00E+00","module":"C3","scenario":null},{"value":"2,36E-08","module":"C4","scenario":null},{"value":"-3,30E-06","module":"D","scenario":null},{"value":"9,67E-06","module":"A1A3","scenario":null}]}],"end_of_life_flow":[{"parameter":"CRU","unit":"kg","values":[{"value":"0,00E+00","module":"A1","scenario":null},{"value":"0,00E+00","module":"A2","scenario":null},{"value":"0,00E+00","module":"A3","scenario":null},{"value":"0,00E+00","module":"A4","scenario":null},{"value":"0,00E+00","module":"A5","scenario":null},{"value":"0,00E+00","module":"C1","scenario":null},{"value":"0,00E+00","module":"C2","scenario":null},{"value":"0,00E+00","module":"C3","scenario":null},{"value":"0,00E+00","module":"C4","scenario":null},{"value":"0,00E+00","module":"D","scenario":null},{"value":"0,00E+00","module":"A1A3","scenario":null}]},{"parameter":"MFR","unit":"kg","values":[{"value":"0,00E+00","module":"A1","scenario":null},{"value":"0,00E+00","module":"A2","scenario":null},{"value":"4,71E-03","module":"A3","scenario":null},{"value":"0,00E+00","module":"A4","scenario":null},{"value":"4,91E-02","module":"A5","scenario":null},{"value":"0,00E+00","module":"C1","scenario":null},{"value":"0,00E+00","module":"C2","scenario":null},{"value":"8,86E-02","module":"C3","scenario":null},{"value":"1,39E-06","module":"C4","scenario":null},{"value":"0,00E+00","module":"D","scenario":null},{"value":"4,71E-03","module":"A1A3","scenario":null}]},{"parameter":"MER","unit":"kg","values":[{"value":"0,00E+00","module":"A1","scenario":null},{"value":"0,00E+00","module":"A2","scenario":null},{"value":"1,01E-03","module":"A3","scenario":null},{"value":"0,00E+00","module":"A4","scenario":null},{"value":"3,15E-04","module":"A5","scenario":null},{"value":"0,00E+00","module":"C1","scenario":null},{"value":"0,00E+00","module":"C2","scenario":null},{"value":"1,55E-02","module":"C3","scenario":null},{"value":"3,40E-08","module":"C4","scenario":null},{"value":"0,00E+00","module":"D","scenario":null},{"value":"1,01E-03","module":"A1A3","scenario":null}]},{"parameter":"EEE","unit":"MJ","values":[{"value":"0,00E+00","module":"A1","scenario":null},{"value":"0,00E+00","module":"A2","scenario":null},{"value":"1,53E-03","module":"A3","scenario":null},{"value":"0,00E+00","module":"A4","scenario":null},{"value":"3,02E-03","module":"A5","scenario":null},{"value":"0,00E+00","module":"C1","scenario":null},{"value":"0,00E+00","module":"C2","scenario":null},{"value":"2,38E-02","module":"C3","scenario":null},{"value":"2,21E-06","module":"C4","scenario":null},{"value":"0,00E+00","module":"D","scenario":null},{"value":"1,53E-03","module":"A1A3","scenario":null}]},{"parameter":"EET","unit":"MJ","values":[{"value":"0,00E+00","module":"A1","scenario":null},{"value":"0,00E+00","module":"A2","scenario":null},{"value":"2,31E-02","module":"A3","scenario":null},{"value":"0,00E+00","module":"A4","scenario":null},{"value":"4,57E-02","module":"A5","scenario":null},{"value":"0,00E+00","module":"C1","scenario":null},{"value":"0,00E+00","module":"C2","scenario":null},{"value":"3,60E-01","module":"C3","scenario":null},{"value":"3,34E-05","module":"C4","scenario":null},{"value":"0,00E+00","module":"D","scenario":null},{"value":"2,31E-02","module":"A1A3","scenario":null}]}]}