{"product_name":"Envistar Top 22-2V with thermal wheel, controls and EcoCooler","epd_id":"NEPD-9308-8892","declared_unit":{"unit":"stk","amount":1},"compliance":["EN 15804+A2","ISO 14025","ISO 21930"],"producer_name":"IV Produkt AB","environmental_impact":[{"parameter":"GWP-total","unit":"kg CO2-eq","values":[{"value":"4,98E+03","module":"A1-A3","scenario":null},{"value":"3,93E+01","module":"A4","scenario":null},{"value":"0,00E+00","module":"C1","scenario":null},{"value":"1,23E+01","module":"C2","scenario":null},{"value":"1,63E+02","module":"C3","scenario":null},{"value":"9,30E+00","module":"C4","scenario":null},{"value":"-1,88E+03","module":"D","scenario":null}]},{"parameter":"GWP-fossil","unit":"kg CO2-eq","values":[{"value":"4,95E+03","module":"A1-A3","scenario":null},{"value":"3,93E+01","module":"A4","scenario":null},{"value":"0,00E+00","module":"C1","scenario":null},{"value":"1,23E+01","module":"C2","scenario":null},{"value":"1,62E+02","module":"C3","scenario":null},{"value":"9,25E+00","module":"C4","scenario":null},{"value":"-1,85E+03","module":"D","scenario":null}]},{"parameter":"GWP-biogenic","unit":"kg CO2-eq","values":[{"value":"2,41E+01","module":"A1-A3","scenario":null},{"value":"1,66E-02","module":"A4","scenario":null},{"value":"0,00E+00","module":"C1","scenario":null},{"value":"5,08E-03","module":"C2","scenario":null},{"value":"2,68E-01","module":"C3","scenario":null},{"value":"6,91E-03","module":"C4","scenario":null},{"value":"-6,41E+00","module":"D","scenario":null}]},{"parameter":"GWP-luluc","unit":"kg CO2-eq","values":[{"value":"1,43E+01","module":"A1-A3","scenario":null},{"value":"1,29E-02","module":"A4","scenario":null},{"value":"0,00E+00","module":"C1","scenario":null},{"value":"4,37E-03","module":"C2","scenario":null},{"value":"4,79E-02","module":"C3","scenario":null},{"value":"4,20E-02","module":"C4","scenario":null},{"value":"-2,22E+01","module":"D","scenario":null}]},{"parameter":"ODP","unit":"kg CFC11-eq","values":[{"value":"4,43E-03","module":"A1-A3","scenario":null},{"value":"9,21E-06","module":"A4","scenario":null},{"value":"0,00E+00","module":"C1","scenario":null},{"value":"2,78E-06","module":"C2","scenario":null},{"value":"1,28E-05","module":"C3","scenario":null},{"value":"6,22E-07","module":"C4","scenario":null},{"value":"-9,28E-02","module":"D","scenario":null}]},{"parameter":"AP","unit":"mol H+-eq","values":[{"value":"5,26E+01","module":"A1-A3","scenario":null},{"value":"1,20E-01","module":"A4","scenario":null},{"value":"0,00E+00","module":"C1","scenario":null},{"value":"3,53E-02","module":"C2","scenario":null},{"value":"1,85E-01","module":"C3","scenario":null},{"value":"3,40E-02","module":"C4","scenario":null},{"value":"-3,25E+01","module":"D","scenario":null}]},{"parameter":"POCP","unit":"kg NMVOC-eq","values":[{"value":"2,31E+01","module":"A1-A3","scenario":null},{"value":"1,10E-01","module":"A4","scenario":null},{"value":"0,00E+00","module":"C1","scenario":null},{"value":"2,99E-02","module":"C2","scenario":null},{"value":"1,24E-01","module":"C3","scenario":null},{"value":"3,49E-02","module":"C4","scenario":null},{"value":"-1,01E+01","module":"D","scenario":null}]},{"parameter":"ADPE","unit":"kg Sb-eq","values":[{"value":"1,81E+00","module":"A1-A3","scenario":null},{"value":"8,77E-04","module":"A4","scenario":null},{"value":"0,00E+00","module":"C1","scenario":null},{"value":"3,39E-04","module":"C2","scenario":null},{"value":"4,79E-04","module":"C3","scenario":null},{"value":"3,93E-05","module":"C4","scenario":null},{"value":"-5,69E-01","module":"D","scenario":null}]},{"parameter":"ADPF","unit":"MJ","values":[{"value":"6,16E+04","module":"A1-A3","scenario":null},{"value":"6,18E+02","module":"A4","scenario":null},{"value":"0,00E+00","module":"C1","scenario":null},{"value":"1,86E+02","module":"C2","scenario":null},{"value":"5,04E+02","module":"C3","scenario":null},{"value":"8,35E+01","module":"C4","scenario":null},{"value":"-2,19E+04","module":"D","scenario":null}]},{"parameter":"WDP","unit":"m3 world-eq. Deprived","values":[{"value":"5,06E+05","module":"A1-A3","scenario":null},{"value":"5,28E+02","module":"A4","scenario":null},{"value":"0,00E+00","module":"C1","scenario":null},{"value":"1,79E+02","module":"C2","scenario":null},{"value":"2,86E+03","module":"C3","scenario":null},{"value":"6,08E+02","module":"C4","scenario":null},{"value":"-6,35E+05","module":"D","scenario":null}]},{"parameter":"EP-freshwater","unit":"kg P-eq","values":[{"value":"4,25E-01","module":"A1-A3","scenario":null},{"value":"3,13E-04","module":"A4","scenario":null},{"value":"0,00E+00","module":"C1","scenario":null},{"value":"9,80E-05","module":"C2","scenario":null},{"value":"2,58E-03","module":"C3","scenario":null},{"value":"2,53E-04","module":"C4","scenario":null},{"value":"-2,03E-01","module":"D","scenario":null}]},{"parameter":"EP-marine","unit":"kg N-eq","values":[{"value":"6,14E+00","module":"A1-A3","scenario":null},{"value":"2,53E-02","module":"A4","scenario":null},{"value":"0,00E+00","module":"C1","scenario":null},{"value":"6,98E-03","module":"C2","scenario":null},{"value":"3,94E-02","module":"C3","scenario":null},{"value":"8,25E-03","module":"C4","scenario":null},{"value":"-2,51E+00","module":"D","scenario":null}]},{"parameter":"EP-terrestrial","unit":"mol N-eq.","values":[{"value":"1,06E+02","module":"A1-A3","scenario":null},{"value":"2,82E-01","module":"A4","scenario":null},{"value":"0,00E+00","module":"C1","scenario":null},{"value":"7,80E-02","module":"C2","scenario":null},{"value":"4,41E-01","module":"C3","scenario":null},{"value":"8,85E-02","module":"C4","scenario":null},{"value":"-3,07E+01","module":"D","scenario":null}]},{"parameter":"GWP-IOBC","unit":"kg CO2-eq","values":[{"value":"4,98E+03","module":"A1-A3","scenario":null},{"value":"3,93E+01","module":"A4","scenario":null},{"value":"0,00E+00","module":"C1","scenario":null},{"value":"1,23E+01","module":"C2","scenario":null},{"value":"1,43E+02","module":"C3","scenario":null},{"value":"9,44E+00","module":"C4","scenario":null},{"value":"-2,02E+03","module":"D","scenario":null}]}],"additional_environmental_impact":[{"parameter":"PM","unit":"Disease incidence","values":[{"value":"4,36E-04","module":"A1-A3","scenario":null},{"value":"3,06E-06","module":"A4","scenario":null},{"value":"0,00E+00","module":"C1","scenario":null},{"value":"7,51E-07","module":"C2","scenario":null},{"value":"2,53E-06","module":"C3","scenario":null},{"value":"5,38E-07","module":"C4","scenario":null},{"value":"-1,59E-04","module":"D","scenario":null}]},{"parameter":"ETP-fw","unit":"CTUe","values":[{"value":"3,69E+05","module":"A1-A3","scenario":null},{"value":"4,55E+02","module":"A4","scenario":null},{"value":"0,00E+00","module":"C1","scenario":null},{"value":"1,38E+02","module":"C2","scenario":null},{"value":"2,41E+03","module":"C3","scenario":null},{"value":"6,72E+03","module":"C4","scenario":null},{"value":"-2,13E+05","module":"D","scenario":null}]},{"parameter":"HTP-c","unit":"CTUh","values":[{"value":"2,17E-05","module":"A1-A3","scenario":null},{"value":"0,00E+00","module":"A4","scenario":null},{"value":"0,00E+00","module":"C1","scenario":null},{"value":"0,00E+00","module":"C2","scenario":null},{"value":"3,85E-07","module":"C3","scenario":null},{"value":"6,41E-08","module":"C4","scenario":null},{"value":"-6,07E-06","module":"D","scenario":null}]},{"parameter":"HTP-nc","unit":"CTUh","values":[{"value":"4,09E-04","module":"A1-A3","scenario":null},{"value":"4,65E-07","module":"A4","scenario":null},{"value":"0,00E+00","module":"C1","scenario":null},{"value":"1,50E-07","module":"C2","scenario":null},{"value":"1,74E-05","module":"C3","scenario":null},{"value":"2,99E-06","module":"C4","scenario":null},{"value":"-8,91E-05","module":"D","scenario":null}]},{"parameter":"SQP","unit":"-","values":[{"value":"2,03E+04","module":"A1-A3","scenario":null},{"value":"5,87E+02","module":"A4","scenario":null},{"value":"0,00E+00","module":"C1","scenario":null},{"value":"1,30E+02","module":"C2","scenario":null},{"value":"1,98E+02","module":"C3","scenario":null},{"value":"2,29E+02","module":"C4","scenario":null},{"value":"-3,76E+03","module":"D","scenario":null}]},{"parameter":"IRP","unit":"kBq U235-eq","values":[{"value":"2,42E+02","module":"A1-A3","scenario":null},{"value":"2,70E+00","module":"A4","scenario":null},{"value":"0,00E+00","module":"C1","scenario":null},{"value":"8,11E-01","module":"C2","scenario":null},{"value":"2,40E+00","module":"C3","scenario":null},{"value":"2,45E-01","module":"C4","scenario":null},{"value":"-7,60E+01","module":"D","scenario":null}]}],"resource_use":[{"parameter":"PERE","unit":"MJ","values":[{"value":"1,45E+04","module":"A1-A3","scenario":null},{"value":"8,25E+00","module":"A4","scenario":null},{"value":"0,00E+00","module":"C1","scenario":null},{"value":"2,66E+00","module":"C2","scenario":null},{"value":"9,02E+01","module":"C3","scenario":null},{"value":"2,10E+01","module":"C4","scenario":null},{"value":"-6,06E+03","module":"D","scenario":null}]},{"parameter":"PERM","unit":"","values":[{"value":"1,87E+01","module":"A1-A3","scenario":null},{"value":"0,00E+00","module":"A4","scenario":null},{"value":"0,00E+00","module":"C1","scenario":null},{"value":"0,00E+00","module":"C2","scenario":null},{"value":"0,00E+00","module":"C3","scenario":null},{"value":"0,00E+00","module":"C4","scenario":null},{"value":"0,00E+00","module":"D","scenario":null}]},{"parameter":"PERT","unit":"MJ","values":[{"value":"1,45E+04","module":"A1-A3","scenario":null},{"value":"8,25E+00","module":"A4","scenario":null},{"value":"0,00E+00","module":"C1","scenario":null},{"value":"2,66E+00","module":"C2","scenario":null},{"value":"9,02E+01","module":"C3","scenario":null},{"value":"2,10E+01","module":"C4","scenario":null},{"value":"-6,06E+03","module":"D","scenario":null}]},{"parameter":"PENRE","unit":"MJ","values":[{"value":"6,01E+04","module":"A1-A3","scenario":null},{"value":"6,18E+02","module":"A4","scenario":null},{"value":"0,00E+00","module":"C1","scenario":null},{"value":"1,86E+02","module":"C2","scenario":null},{"value":"5,06E+02","module":"C3","scenario":null},{"value":"8,36E+01","module":"C4","scenario":null},{"value":"-2,19E+04","module":"D","scenario":null}]},{"parameter":"PENRM","unit":"MJ","values":[{"value":"1,40E+03","module":"A1-A3","scenario":null},{"value":"0,00E+00","module":"A4","scenario":null},{"value":"0,00E+00","module":"C1","scenario":null},{"value":"0,00E+00","module":"C2","scenario":null},{"value":"-8,97E+02","module":"C3","scenario":null},{"value":"0,00E+00","module":"C4","scenario":null},{"value":"0,00E+00","module":"D","scenario":null}]},{"parameter":"PENRT","unit":"MJ","values":[{"value":"6,15E+04","module":"A1-A3","scenario":null},{"value":"6,18E+02","module":"A4","scenario":null},{"value":"0,00E+00","module":"C1","scenario":null},{"value":"1,86E+02","module":"C2","scenario":null},{"value":"-3,92E+02","module":"C3","scenario":null},{"value":"8,36E+01","module":"C4","scenario":null},{"value":"-2,19E+04","module":"D","scenario":null}]},{"parameter":"SM","unit":"kg","values":[{"value":"3,36E+02","module":"A1-A3","scenario":null},{"value":"0,00E+00","module":"A4","scenario":null},{"value":"0,00E+00","module":"C1","scenario":null},{"value":"0,00E+00","module":"C2","scenario":null},{"value":"6,43E-04","module":"C3","scenario":null},{"value":"4,76E-01","module":"C4","scenario":null},{"value":"4,02E+00","module":"D","scenario":null}]},{"parameter":"RSF","unit":"MJ","values":[{"value":"9,02E+01","module":"A1-A3","scenario":null},{"value":"2,92E-01","module":"A4","scenario":null},{"value":"0,00E+00","module":"C1","scenario":null},{"value":"9,50E-02","module":"C2","scenario":null},{"value":"1,83E+00","module":"C3","scenario":null},{"value":"9,27E-02","module":"C4","scenario":null},{"value":"1,25E+01","module":"D","scenario":null}]},{"parameter":"NRSF","unit":"MJ","values":[{"value":"1,03E+03","module":"A1-A3","scenario":null},{"value":"1,01E+00","module":"A4","scenario":null},{"value":"0,00E+00","module":"C1","scenario":null},{"value":"3,40E-01","module":"C2","scenario":null},{"value":"-1,63E-02","module":"C3","scenario":null},{"value":"4,53E+00","module":"C4","scenario":null},{"value":"4,25E+02","module":"D","scenario":null}]},{"parameter":"FW","unit":"m3","values":[{"value":"1,04E+02","module":"A1-A3","scenario":null},{"value":"6,85E-02","module":"A4","scenario":null},{"value":"0,00E+00","module":"C1","scenario":null},{"value":"1,98E-02","module":"C2","scenario":null},{"value":"5,10E-01","module":"C3","scenario":null},{"value":"7,63E-02","module":"C4","scenario":null},{"value":"-3,30E+01","module":"D","scenario":null}]}],"end_of_life_waste":[{"parameter":"HWD","unit":"kg","values":[{"value":"3,66E+01","module":"A1-A3","scenario":null},{"value":"3,30E-02","module":"A4","scenario":null},{"value":"0,00E+00","module":"C1","scenario":null},{"value":"9,57E-03","module":"C2","scenario":null},{"value":"8,47E-03","module":"C3","scenario":null},{"value":"2,30E+01","module":"C4","scenario":null},{"value":"1,26E+00","module":"D","scenario":null}]},{"parameter":"NHWD","unit":"kg","values":[{"value":"1,41E+03","module":"A1-A3","scenario":null},{"value":"4,33E+01","module":"A4","scenario":null},{"value":"0,00E+00","module":"C1","scenario":null},{"value":"9,02E+00","module":"C2","scenario":null},{"value":"7,53E+01","module":"C3","scenario":null},{"value":"8,95E+01","module":"C4","scenario":null},{"value":"-5,56E+02","module":"D","scenario":null}]},{"parameter":"RWD","unit":"kg","values":[{"value":"3,18E-01","module":"A1-A3","scenario":null},{"value":"4,22E-03","module":"A4","scenario":null},{"value":"0,00E+00","module":"C1","scenario":null},{"value":"1,26E-03","module":"C2","scenario":null},{"value":"4,25E-04","module":"C3","scenario":null},{"value":"9,42E-06","module":"C4","scenario":null},{"value":"-7,05E-02","module":"D","scenario":null}]}],"end_of_life_flow":[{"parameter":"CRU","unit":"kg","values":[{"value":"0,00E+00","module":"A1-A3","scenario":null},{"value":"0,00E+00","module":"A4","scenario":null},{"value":"0,00E+00","module":"C1","scenario":null},{"value":"0,00E+00","module":"C2","scenario":null},{"value":"0,00E+00","module":"C3","scenario":null},{"value":"0,00E+00","module":"C4","scenario":null},{"value":"0,00E+00","module":"D","scenario":null}]},{"parameter":"MFR","unit":"kg","values":[{"value":"9,37E+01","module":"A1-A3","scenario":null},{"value":"0,00E+00","module":"A4","scenario":null},{"value":"0,00E+00","module":"C1","scenario":null},{"value":"0,00E+00","module":"C2","scenario":null},{"value":"7,49E+02","module":"C3","scenario":null},{"value":"3,05E-04","module":"C4","scenario":null},{"value":"-4,27E-01","module":"D","scenario":null}]},{"parameter":"MER","unit":"kg","values":[{"value":"3,05E+01","module":"A1-A3","scenario":null},{"value":"0,00E+00","module":"A4","scenario":null},{"value":"0,00E+00","module":"C1","scenario":null},{"value":"0,00E+00","module":"C2","scenario":null},{"value":"6,67E+01","module":"C3","scenario":null},{"value":"8,67E-06","module":"C4","scenario":null},{"value":"-5,40E-02","module":"D","scenario":null}]},{"parameter":"EEE","unit":"MJ","values":[{"value":"1,80E+01","module":"A1-A3","scenario":null},{"value":"0,00E+00","module":"A4","scenario":null},{"value":"0,00E+00","module":"C1","scenario":null},{"value":"0,00E+00","module":"C2","scenario":null},{"value":"3,92E+00","module":"C3","scenario":null},{"value":"2,95E-04","module":"C4","scenario":null},{"value":"-2,29E-01","module":"D","scenario":null}]},{"parameter":"EET","unit":"MJ","values":[{"value":"2,72E+02","module":"A1-A3","scenario":null},{"value":"0,00E+00","module":"A4","scenario":null},{"value":"0,00E+00","module":"C1","scenario":null},{"value":"0,00E+00","module":"C2","scenario":null},{"value":"5,92E+01","module":"C3","scenario":null},{"value":"4,47E-03","module":"C4","scenario":null},{"value":"-3,47E+00","module":"D","scenario":null}]}]}