{"product_name":"Protecta FR Board 1-S for Sweden","epd_id":"NEPD-7130-6531","declared_unit":{"unit":"m2","amount":1},"compliance":["EN 15804+A2","ISO 14025","ISO 21930"],"producer_name":"Polyseam AS","environmental_impact":[{"parameter":"GWP-total","unit":"kg CO2-eq","values":[{"value":"9,85E+00","module":"A1","scenario":null},{"value":"1,52E-01","module":"A2","scenario":null},{"value":"4,80E-01","module":"A3","scenario":null},{"value":"2,67E+00","module":"A4","scenario":null},{"value":"5,07E-01","module":"A5","scenario":null},{"value":"3,67E-02","module":"C1","scenario":null},{"value":"4,00E-02","module":"C2","scenario":null},{"value":"0,00E+00","module":"C3","scenario":null},{"value":"2,02E-01","module":"C4","scenario":null},{"value":"0,00E+00","module":"D","scenario":null},{"value":"1,05E+01","module":"A1A3","scenario":null}]},{"parameter":"GWP-fossil","unit":"kg CO2-eq","values":[{"value":"1,02E+01","module":"A1","scenario":null},{"value":"1,52E-01","module":"A2","scenario":null},{"value":"4,65E-01","module":"A3","scenario":null},{"value":"2,67E+00","module":"A4","scenario":null},{"value":"2,17E-01","module":"A5","scenario":null},{"value":"3,67E-02","module":"C1","scenario":null},{"value":"3,99E-02","module":"C2","scenario":null},{"value":"0,00E+00","module":"C3","scenario":null},{"value":"2,02E-01","module":"C4","scenario":null},{"value":"0,00E+00","module":"D","scenario":null},{"value":"1,08E+01","module":"A1A3","scenario":null}]},{"parameter":"GWP-biogenic","unit":"kg CO2-eq","values":[{"value":"-3,71E-01","module":"A1","scenario":null},{"value":"6,28E-05","module":"A2","scenario":null},{"value":"1,50E-02","module":"A3","scenario":null},{"value":"8,99E-04","module":"A4","scenario":null},{"value":"2,90E-01","module":"A5","scenario":null},{"value":"6,88E-06","module":"C1","scenario":null},{"value":"1,71E-05","module":"C2","scenario":null},{"value":"0,00E+00","module":"C3","scenario":null},{"value":"4,01E-05","module":"C4","scenario":null},{"value":"0,00E+00","module":"D","scenario":null},{"value":"-3,56E-01","module":"A1A3","scenario":null}]},{"parameter":"GWP-luluc","unit":"kg CO2-eq","values":[{"value":"7,67E-03","module":"A1","scenario":null},{"value":"5,36E-05","module":"A2","scenario":null},{"value":"5,30E-04","module":"A3","scenario":null},{"value":"1,31E-03","module":"A4","scenario":null},{"value":"1,54E-04","module":"A5","scenario":null},{"value":"2,89E-06","module":"C1","scenario":null},{"value":"1,22E-05","module":"C2","scenario":null},{"value":"0,00E+00","module":"C3","scenario":null},{"value":"1,39E-05","module":"C4","scenario":null},{"value":"0,00E+00","module":"D","scenario":null},{"value":"8,26E-03","module":"A1A3","scenario":null}]},{"parameter":"ODP","unit":"kg CFC11-eq","values":[{"value":"6,83E-07","module":"A1","scenario":null},{"value":"3,44E-08","module":"A2","scenario":null},{"value":"4,15E-08","module":"A3","scenario":null},{"value":"5,70E-07","module":"A4","scenario":null},{"value":"2,36E-08","module":"A5","scenario":null},{"value":"7,92E-09","module":"C1","scenario":null},{"value":"9,63E-09","module":"C2","scenario":null},{"value":"0,00E+00","module":"C3","scenario":null},{"value":"2,06E-08","module":"C4","scenario":null},{"value":"0,00E+00","module":"D","scenario":null},{"value":"7,58E-07","module":"A1A3","scenario":null}]},{"parameter":"AP","unit":"mol H+-eq","values":[{"value":"9,38E-02","module":"A1","scenario":null},{"value":"4,39E-04","module":"A2","scenario":null},{"value":"1,63E-03","module":"A3","scenario":null},{"value":"4,75E-02","module":"A4","scenario":null},{"value":"3,67E-04","module":"A5","scenario":null},{"value":"3,84E-04","module":"C1","scenario":null},{"value":"1,29E-04","module":"C2","scenario":null},{"value":"0,00E+00","module":"C3","scenario":null},{"value":"4,76E-04","module":"C4","scenario":null},{"value":"0,00E+00","module":"D","scenario":null},{"value":"9,59E-02","module":"A1A3","scenario":null}]},{"parameter":"POCP","unit":"kg NMVOC-eq","values":[{"value":"4,85E-02","module":"A1","scenario":null},{"value":"3,75E-04","module":"A2","scenario":null},{"value":"9,31E-04","module":"A3","scenario":null},{"value":"3,45E-02","module":"A4","scenario":null},{"value":"2,74E-04","module":"A5","scenario":null},{"value":"5,11E-04","module":"C1","scenario":null},{"value":"1,23E-04","module":"C2","scenario":null},{"value":"0,00E+00","module":"C3","scenario":null},{"value":"5,67E-04","module":"C4","scenario":null},{"value":"0,00E+00","module":"D","scenario":null},{"value":"4,98E-02","module":"A1A3","scenario":null}]},{"parameter":"ADPE","unit":"kg Sb-eq","values":[{"value":"8,79E-05","module":"A1","scenario":null},{"value":"4,12E-06","module":"A2","scenario":null},{"value":"5,74E-06","module":"A3","scenario":null},{"value":"4,60E-05","module":"A4","scenario":null},{"value":"8,47E-07","module":"A5","scenario":null},{"value":"5,63E-08","module":"C1","scenario":null},{"value":"7,11E-07","module":"C2","scenario":null},{"value":"0,00E+00","module":"C3","scenario":null},{"value":"4,65E-07","module":"C4","scenario":null},{"value":"0,00E+00","module":"D","scenario":null},{"value":"9,77E-05","module":"A1A3","scenario":null}]},{"parameter":"ADPF","unit":"MJ","values":[{"value":"1,53E+02","module":"A1","scenario":null},{"value":"2,30E+00","module":"A2","scenario":null},{"value":"9,48E+00","module":"A3","scenario":null},{"value":"3,73E+01","module":"A4","scenario":null},{"value":"1,02E+00","module":"A5","scenario":null},{"value":"5,05E-01","module":"C1","scenario":null},{"value":"6,49E-01","module":"C2","scenario":null},{"value":"0,00E+00","module":"C3","scenario":null},{"value":"1,42E+00","module":"C4","scenario":null},{"value":"0,00E+00","module":"D","scenario":null},{"value":"1,65E+02","module":"A1A3","scenario":null}]},{"parameter":"WDP","unit":"m3 world-eq. Deprived","values":[{"value":"1,66E+03","module":"A1","scenario":null},{"value":"2,20E+00","module":"A2","scenario":null},{"value":"4,10E+01","module":"A3","scenario":null},{"value":"2,29E+01","module":"A4","scenario":null},{"value":"4,00E+00","module":"A5","scenario":null},{"value":"1,07E-01","module":"C1","scenario":null},{"value":"4,97E-01","module":"C2","scenario":null},{"value":"0,00E+00","module":"C3","scenario":null},{"value":"2,38E+00","module":"C4","scenario":null},{"value":"0,00E+00","module":"D","scenario":null},{"value":"1,70E+03","module":"A1A3","scenario":null}]},{"parameter":"EP-freshwater","unit":"kg P-eq","values":[{"value":"3,71E-04","module":"A1","scenario":null},{"value":"1,21E-06","module":"A2","scenario":null},{"value":"1,19E-05","module":"A3","scenario":null},{"value":"1,58E-05","module":"A4","scenario":null},{"value":"5,15E-06","module":"A5","scenario":null},{"value":"1,34E-07","module":"C1","scenario":null},{"value":"3,18E-07","module":"C2","scenario":null},{"value":"0,00E+00","module":"C3","scenario":null},{"value":"5,74E-07","module":"C4","scenario":null},{"value":"0,00E+00","module":"D","scenario":null},{"value":"3,85E-04","module":"A1A3","scenario":null}]},{"parameter":"EP-marine","unit":"kg N-eq","values":[{"value":"9,08E-03","module":"A1","scenario":null},{"value":"8,78E-05","module":"A2","scenario":null},{"value":"3,29E-04","module":"A3","scenario":null},{"value":"1,16E-02","module":"A4","scenario":null},{"value":"8,38E-05","module":"A5","scenario":null},{"value":"1,69E-04","module":"C1","scenario":null},{"value":"2,82E-05","module":"C2","scenario":null},{"value":"0,00E+00","module":"C3","scenario":null},{"value":"1,67E-04","module":"C4","scenario":null},{"value":"0,00E+00","module":"D","scenario":null},{"value":"9,50E-03","module":"A1A3","scenario":null}]},{"parameter":"EP-terrestrial","unit":"mol N-eq.","values":[{"value":"1,58E-01","module":"A1","scenario":null},{"value":"9,81E-04","module":"A2","scenario":null},{"value":"3,58E-03","module":"A3","scenario":null},{"value":"1,29E-01","module":"A4","scenario":null},{"value":"8,80E-04","module":"A5","scenario":null},{"value":"1,83E-03","module":"C1","scenario":null},{"value":"3,14E-04","module":"C2","scenario":null},{"value":"0,00E+00","module":"C3","scenario":null},{"value":"1,84E-03","module":"C4","scenario":null},{"value":"0,00E+00","module":"D","scenario":null},{"value":"1,63E-01","module":"A1A3","scenario":null}]},{"parameter":"GWP-IOBC","unit":"kg CO2-eq","values":[{"value":"1,02E+01","module":"A1","scenario":null},{"value":"1,52E-01","module":"A2","scenario":null},{"value":"5,47E-01","module":"A3","scenario":null},{"value":"2,67E+00","module":"A4","scenario":null},{"value":"2,17E-01","module":"A5","scenario":null},{"value":"3,67E-02","module":"C1","scenario":null},{"value":"4,00E-02","module":"C2","scenario":null},{"value":"0,00E+00","module":"C3","scenario":null},{"value":"3,95E-02","module":"C4","scenario":null},{"value":"0,00E+00","module":"D","scenario":null},{"value":"1,09E+01","module":"A1A3","scenario":null}]}],"additional_environmental_impact":[{"parameter":"PM","unit":"Disease incidence","values":[{"value":"5,12E-07","module":"A1","scenario":null},{"value":"9,48E-09","module":"A2","scenario":null},{"value":"6,45E-09","module":"A3","scenario":null},{"value":"1,18E-07","module":"A4","scenario":null},{"value":"5,70E-09","module":"A5","scenario":null},{"value":"4,64E-08","module":"C1","scenario":null},{"value":"3,67E-09","module":"C2","scenario":null},{"value":"0,00E+00","module":"C3","scenario":null},{"value":"9,44E-09","module":"C4","scenario":null},{"value":"0,00E+00","module":"D","scenario":null},{"value":"5,28E-07","module":"A1A3","scenario":null}]},{"parameter":"ETP-fw","unit":"CTUe","values":[{"value":"2,09E+02","module":"A1","scenario":null},{"value":"1,70E+00","module":"A2","scenario":null},{"value":"6,86E+00","module":"A3","scenario":null},{"value":"2,47E+01","module":"A4","scenario":null},{"value":"4,32E+00","module":"A5","scenario":null},{"value":"2,76E-01","module":"C1","scenario":null},{"value":"4,74E-01","module":"C2","scenario":null},{"value":"0,00E+00","module":"C3","scenario":null},{"value":"8,48E-01","module":"C4","scenario":null},{"value":"0,00E+00","module":"D","scenario":null},{"value":"2,18E+02","module":"A1A3","scenario":null}]},{"parameter":"HTP-c","unit":"CTUh","values":[{"value":"3,86E-08","module":"A1","scenario":null},{"value":"0,00E+00","module":"A2","scenario":null},{"value":"1,72E-10","module":"A3","scenario":null},{"value":"0,00E+00","module":"A4","scenario":null},{"value":"2,41E-10","module":"A5","scenario":null},{"value":"9,00E-12","module":"C1","scenario":null},{"value":"0,00E+00","module":"C2","scenario":null},{"value":"0,00E+00","module":"C3","scenario":null},{"value":"3,20E-11","module":"C4","scenario":null},{"value":"0,00E+00","module":"D","scenario":null},{"value":"3,87E-08","module":"A1A3","scenario":null}]},{"parameter":"HTP-nc","unit":"CTUh","values":[{"value":"1,29E-07","module":"A1","scenario":null},{"value":"1,85E-09","module":"A2","scenario":null},{"value":"5,83E-09","module":"A3","scenario":null},{"value":"2,85E-08","module":"A4","scenario":null},{"value":"1,73E-09","module":"A5","scenario":null},{"value":"2,57E-10","module":"C1","scenario":null},{"value":"4,58E-10","module":"C2","scenario":null},{"value":"0,00E+00","module":"C3","scenario":null},{"value":"6,73E-10","module":"C4","scenario":null},{"value":"0,00E+00","module":"D","scenario":null},{"value":"1,37E-07","module":"A1A3","scenario":null}]},{"parameter":"SQP","unit":"-","values":[{"value":"1,01E+02","module":"A1","scenario":null},{"value":"1,65E+00","module":"A2","scenario":null},{"value":"7,95E+00","module":"A3","scenario":null},{"value":"1,63E+01","module":"A4","scenario":null},{"value":"8,12E-01","module":"A5","scenario":null},{"value":"6,13E-02","module":"C1","scenario":null},{"value":"7,43E-01","module":"C2","scenario":null},{"value":"0,00E+00","module":"C3","scenario":null},{"value":"3,46E+00","module":"C4","scenario":null},{"value":"0,00E+00","module":"D","scenario":null},{"value":"1,11E+02","module":"A1A3","scenario":null}]},{"parameter":"IRP","unit":"kBq U235-eq","values":[{"value":"3,89E-01","module":"A1","scenario":null},{"value":"1,00E-02","module":"A2","scenario":null},{"value":"1,53E-01","module":"A3","scenario":null},{"value":"1,62E-01","module":"A4","scenario":null},{"value":"4,28E-03","module":"A5","scenario":null},{"value":"2,20E-03","module":"C1","scenario":null},{"value":"2,83E-03","module":"C2","scenario":null},{"value":"0,00E+00","module":"C3","scenario":null},{"value":"5,98E-03","module":"C4","scenario":null},{"value":"0,00E+00","module":"D","scenario":null},{"value":"5,52E-01","module":"A1A3","scenario":null}]}],"resource_use":[{"parameter":"PERE","unit":"MJ","values":[{"value":"1,96E+01","module":"A1","scenario":null},{"value":"3,27E-02","module":"A2","scenario":null},{"value":"2,60E+00","module":"A3","scenario":null},{"value":"3,97E-01","module":"A4","scenario":null},{"value":"1,94E-01","module":"A5","scenario":null},{"value":"2,75E-03","module":"C1","scenario":null},{"value":"8,16E-03","module":"C2","scenario":null},{"value":"0,00E+00","module":"C3","scenario":null},{"value":"2,06E-02","module":"C4","scenario":null},{"value":"0,00E+00","module":"D","scenario":null},{"value":"2,22E+01","module":"A1A3","scenario":null}]},{"parameter":"PERM","unit":"","values":[{"value":"3,59E+00","module":"A1","scenario":null},{"value":"0,00E+00","module":"A2","scenario":null},{"value":"0,00E+00","module":"A3","scenario":null},{"value":"0,00E+00","module":"A4","scenario":null},{"value":"-2,65E+00","module":"A5","scenario":null},{"value":"0,00E+00","module":"C1","scenario":null},{"value":"0,00E+00","module":"C2","scenario":null},{"value":"0,00E+00","module":"C3","scenario":null},{"value":"0,00E+00","module":"C4","scenario":null},{"value":"0,00E+00","module":"D","scenario":null},{"value":"3,59E+00","module":"A1A3","scenario":null}]},{"parameter":"PERT","unit":"MJ","values":[{"value":"2,32E+01","module":"A1","scenario":null},{"value":"3,27E-02","module":"A2","scenario":null},{"value":"2,60E+00","module":"A3","scenario":null},{"value":"3,97E-01","module":"A4","scenario":null},{"value":"-2,46E+00","module":"A5","scenario":null},{"value":"2,75E-03","module":"C1","scenario":null},{"value":"8,16E-03","module":"C2","scenario":null},{"value":"0,00E+00","module":"C3","scenario":null},{"value":"2,06E-02","module":"C4","scenario":null},{"value":"0,00E+00","module":"D","scenario":null},{"value":"2,58E+01","module":"A1A3","scenario":null}]},{"parameter":"PENRE","unit":"MJ","values":[{"value":"1,31E+02","module":"A1","scenario":null},{"value":"2,30E+00","module":"A2","scenario":null},{"value":"9,48E+00","module":"A3","scenario":null},{"value":"3,73E+01","module":"A4","scenario":null},{"value":"1,02E+00","module":"A5","scenario":null},{"value":"5,05E-01","module":"C1","scenario":null},{"value":"6,49E-01","module":"C2","scenario":null},{"value":"0,00E+00","module":"C3","scenario":null},{"value":"1,42E+00","module":"C4","scenario":null},{"value":"0,00E+00","module":"D","scenario":null},{"value":"1,43E+02","module":"A1A3","scenario":null}]},{"parameter":"PENRM","unit":"MJ","values":[{"value":"2,41E+01","module":"A1","scenario":null},{"value":"0,00E+00","module":"A2","scenario":null},{"value":"0,00E+00","module":"A3","scenario":null},{"value":"0,00E+00","module":"A4","scenario":null},{"value":"-3,74E+00","module":"A5","scenario":null},{"value":"0,00E+00","module":"C1","scenario":null},{"value":"0,00E+00","module":"C2","scenario":null},{"value":"0,00E+00","module":"C3","scenario":null},{"value":"0,00E+00","module":"C4","scenario":null},{"value":"0,00E+00","module":"D","scenario":null},{"value":"2,41E+01","module":"A1A3","scenario":null}]},{"parameter":"PENRT","unit":"MJ","values":[{"value":"1,55E+02","module":"A1","scenario":null},{"value":"2,30E+00","module":"A2","scenario":null},{"value":"9,48E+00","module":"A3","scenario":null},{"value":"3,73E+01","module":"A4","scenario":null},{"value":"-2,71E+00","module":"A5","scenario":null},{"value":"5,05E-01","module":"C1","scenario":null},{"value":"6,49E-01","module":"C2","scenario":null},{"value":"0,00E+00","module":"C3","scenario":null},{"value":"1,42E+00","module":"C4","scenario":null},{"value":"0,00E+00","module":"D","scenario":null},{"value":"1,67E+02","module":"A1A3","scenario":null}]},{"parameter":"SM","unit":"kg","values":[{"value":"1,72E-01","module":"A1","scenario":null},{"value":"0,00E+00","module":"A2","scenario":null},{"value":"0,00E+00","module":"A3","scenario":null},{"value":"0,00E+00","module":"A4","scenario":null},{"value":"0,00E+00","module":"A5","scenario":null},{"value":"0,00E+00","module":"C1","scenario":null},{"value":"0,00E+00","module":"C2","scenario":null},{"value":"0,00E+00","module":"C3","scenario":null},{"value":"2,99E-04","module":"C4","scenario":null},{"value":"0,00E+00","module":"D","scenario":null},{"value":"1,72E-01","module":"A1A3","scenario":null}]},{"parameter":"RSF","unit":"MJ","values":[{"value":"2,61E-01","module":"A1","scenario":null},{"value":"1,17E-03","module":"A2","scenario":null},{"value":"3,79E-03","module":"A3","scenario":null},{"value":"1,31E-02","module":"A4","scenario":null},{"value":"3,36E-03","module":"A5","scenario":null},{"value":"0,00E+00","module":"C1","scenario":null},{"value":"2,85E-04","module":"C2","scenario":null},{"value":"0,00E+00","module":"C3","scenario":null},{"value":"4,50E-04","module":"C4","scenario":null},{"value":"0,00E+00","module":"D","scenario":null},{"value":"2,66E-01","module":"A1A3","scenario":null}]},{"parameter":"NRSF","unit":"MJ","values":[{"value":"8,06E-02","module":"A1","scenario":null},{"value":"4,17E-03","module":"A2","scenario":null},{"value":"4,41E-03","module":"A3","scenario":null},{"value":"3,71E-02","module":"A4","scenario":null},{"value":"1,09E-02","module":"A5","scenario":null},{"value":"0,00E+00","module":"C1","scenario":null},{"value":"9,56E-04","module":"C2","scenario":null},{"value":"0,00E+00","module":"C3","scenario":null},{"value":"1,56E-03","module":"C4","scenario":null},{"value":"0,00E+00","module":"D","scenario":null},{"value":"8,92E-02","module":"A1A3","scenario":null}]},{"parameter":"FW","unit":"m3","values":[{"value":"1,14E-01","module":"A1","scenario":null},{"value":"2,47E-04","module":"A2","scenario":null},{"value":"3,82E-03","module":"A3","scenario":null},{"value":"2,99E-03","module":"A4","scenario":null},{"value":"8,48E-04","module":"A5","scenario":null},{"value":"2,60E-05","module":"C1","scenario":null},{"value":"7,38E-05","module":"C2","scenario":null},{"value":"0,00E+00","module":"C3","scenario":null},{"value":"1,57E-03","module":"C4","scenario":null},{"value":"0,00E+00","module":"D","scenario":null},{"value":"1,18E-01","module":"A1A3","scenario":null}]}],"end_of_life_waste":[{"parameter":"HWD","unit":"kg","values":[{"value":"1,89E-02","module":"A1","scenario":null},{"value":"1,19E-04","module":"A2","scenario":null},{"value":"2,85E-02","module":"A3","scenario":null},{"value":"1,73E-03","module":"A4","scenario":null},{"value":"1,78E-01","module":"A5","scenario":null},{"value":"1,49E-05","module":"C1","scenario":null},{"value":"3,55E-05","module":"C2","scenario":null},{"value":"0,00E+00","module":"C3","scenario":null},{"value":"8,56E-05","module":"C4","scenario":null},{"value":"0,00E+00","module":"D","scenario":null},{"value":"4,75E-02","module":"A1A3","scenario":null}]},{"parameter":"NHWD","unit":"kg","values":[{"value":"8,55E-01","module":"A1","scenario":null},{"value":"1,16E-01","module":"A2","scenario":null},{"value":"5,61E-02","module":"A3","scenario":null},{"value":"1,02E+00","module":"A4","scenario":null},{"value":"9,75E-02","module":"A5","scenario":null},{"value":"5,98E-04","module":"C1","scenario":null},{"value":"5,64E-02","module":"C2","scenario":null},{"value":"0,00E+00","module":"C3","scenario":null},{"value":"8,89E+00","module":"C4","scenario":null},{"value":"0,00E+00","module":"D","scenario":null},{"value":"1,03E+00","module":"A1A3","scenario":null}]},{"parameter":"RWD","unit":"kg","values":[{"value":"3,02E-04","module":"A1","scenario":null},{"value":"1,57E-05","module":"A2","scenario":null},{"value":"7,63E-05","module":"A3","scenario":null},{"value":"2,57E-04","module":"A4","scenario":null},{"value":"0,00E+00","module":"A5","scenario":null},{"value":"3,51E-06","module":"C1","scenario":null},{"value":"4,43E-06","module":"C2","scenario":null},{"value":"0,00E+00","module":"C3","scenario":null},{"value":"7,25E-06","module":"C4","scenario":null},{"value":"0,00E+00","module":"D","scenario":null},{"value":"3,94E-04","module":"A1A3","scenario":null}]}],"end_of_life_flow":[{"parameter":"CRU","unit":"kg","values":[{"value":"0,00E+00","module":"A1","scenario":null},{"value":"0,00E+00","module":"A2","scenario":null},{"value":"0,00E+00","module":"A3","scenario":null},{"value":"0,00E+00","module":"A4","scenario":null},{"value":"1,81E-01","module":"A5","scenario":null},{"value":"0,00E+00","module":"C1","scenario":null},{"value":"0,00E+00","module":"C2","scenario":null},{"value":"0,00E+00","module":"C3","scenario":null},{"value":"0,00E+00","module":"C4","scenario":null},{"value":"0,00E+00","module":"D","scenario":null},{"value":"0,00E+00","module":"A1A3","scenario":null}]},{"parameter":"MFR","unit":"kg","values":[{"value":"5,78E-02","module":"A1","scenario":null},{"value":"0,00E+00","module":"A2","scenario":null},{"value":"9,80E-02","module":"A3","scenario":null},{"value":"0,00E+00","module":"A4","scenario":null},{"value":"8,26E-02","module":"A5","scenario":null},{"value":"0,00E+00","module":"C1","scenario":null},{"value":"0,00E+00","module":"C2","scenario":null},{"value":"0,00E+00","module":"C3","scenario":null},{"value":"2,81E-04","module":"C4","scenario":null},{"value":"0,00E+00","module":"D","scenario":null},{"value":"1,56E-01","module":"A1A3","scenario":null}]},{"parameter":"MER","unit":"kg","values":[{"value":"2,18E-02","module":"A1","scenario":null},{"value":"0,00E+00","module":"A2","scenario":null},{"value":"7,78E-07","module":"A3","scenario":null},{"value":"0,00E+00","module":"A4","scenario":null},{"value":"9,44E-02","module":"A5","scenario":null},{"value":"0,00E+00","module":"C1","scenario":null},{"value":"0,00E+00","module":"C2","scenario":null},{"value":"0,00E+00","module":"C3","scenario":null},{"value":"2,27E-06","module":"C4","scenario":null},{"value":"0,00E+00","module":"D","scenario":null},{"value":"2,18E-02","module":"A1A3","scenario":null}]},{"parameter":"EEE","unit":"MJ","values":[{"value":"4,22E-02","module":"A1","scenario":null},{"value":"0,00E+00","module":"A2","scenario":null},{"value":"7,48E-02","module":"A3","scenario":null},{"value":"0,00E+00","module":"A4","scenario":null},{"value":"6,70E-03","module":"A5","scenario":null},{"value":"0,00E+00","module":"C1","scenario":null},{"value":"0,00E+00","module":"C2","scenario":null},{"value":"0,00E+00","module":"C3","scenario":null},{"value":"1,96E-05","module":"C4","scenario":null},{"value":"0,00E+00","module":"D","scenario":null},{"value":"1,17E-01","module":"A1A3","scenario":null}]},{"parameter":"EET","unit":"MJ","values":[{"value":"6,39E-01","module":"A1","scenario":null},{"value":"0,00E+00","module":"A2","scenario":null},{"value":"1,13E+00","module":"A3","scenario":null},{"value":"0,00E+00","module":"A4","scenario":null},{"value":"1,01E-01","module":"A5","scenario":null},{"value":"0,00E+00","module":"C1","scenario":null},{"value":"0,00E+00","module":"C2","scenario":null},{"value":"0,00E+00","module":"C3","scenario":null},{"value":"2,97E-04","module":"C4","scenario":null},{"value":"0,00E+00","module":"D","scenario":null},{"value":"1,77E+00","module":"A1A3","scenario":null}]}]}