{"product_name":"Nonset 400","epd_id":"NEPD-9017-9017-1","declared_unit":{"unit":"ton","amount":1},"compliance":["EN 15804+A2","ISO 14025","ISO 21930"],"producer_name":"Mapei S.p.A","environmental_impact":[{"parameter":"GWP-total","unit":"kg CO2-eq","values":[{"value":"2,17E-01","module":"A1-A3","scenario":null},{"value":"5,02E-02","module":"A4","scenario":null},{"value":"3,87E-02","module":"A5","scenario":null},{"value":"6,14E-03","module":"C1","scenario":null},{"value":"2,19E-02","module":"C2","scenario":null},{"value":"5,04E-04","module":"C3","scenario":null},{"value":"1,29E-03","module":"C4","scenario":null},{"value":"-1,64E-03","module":"D","scenario":null}]},{"parameter":"GWP-fossil","unit":"kg CO2-eq","values":[{"value":"2,53E-01","module":"A1-A3","scenario":null},{"value":"5,02E-02","module":"A4","scenario":null},{"value":"2,43E-03","module":"A5","scenario":null},{"value":"6,12E-03","module":"C1","scenario":null},{"value":"2,19E-02","module":"C2","scenario":null},{"value":"4,97E-04","module":"C3","scenario":null},{"value":"1,28E-03","module":"C4","scenario":null},{"value":"-1,60E-03","module":"D","scenario":null}]},{"parameter":"GWP-biogenic","unit":"kg CO2-eq","values":[{"value":"-3,59E-02","module":"A1-A3","scenario":null},{"value":"2,08E-05","module":"A4","scenario":null},{"value":"3,63E-02","module":"A5","scenario":null},{"value":"1,57E-05","module":"C1","scenario":null},{"value":"1,01E-05","module":"C2","scenario":null},{"value":"4,29E-06","module":"C3","scenario":null},{"value":"1,09E-06","module":"C4","scenario":null},{"value":"-3,20E-05","module":"D","scenario":null}]},{"parameter":"GWP-luluc","unit":"kg CO2-eq","values":[{"value":"8,99E-05","module":"A1-A3","scenario":null},{"value":"1,79E-05","module":"A4","scenario":null},{"value":"4,42E-06","module":"A5","scenario":null},{"value":"5,25E-06","module":"C1","scenario":null},{"value":"9,48E-06","module":"C2","scenario":null},{"value":"6,88E-07","module":"C3","scenario":null},{"value":"2,52E-07","module":"C4","scenario":null},{"value":"-1,08E-06","module":"D","scenario":null}]},{"parameter":"ODP","unit":"kg CFC11-eq","values":[{"value":"8,55E-09","module":"A1-A3","scenario":null},{"value":"1,14E-08","module":"A4","scenario":null},{"value":"2,54E-10","module":"A5","scenario":null},{"value":"1,04E-09","module":"C1","scenario":null},{"value":"4,81E-09","module":"C2","scenario":null},{"value":"9,80E-11","module":"C3","scenario":null},{"value":"6,26E-10","module":"C4","scenario":null},{"value":"-2,92E-10","module":"D","scenario":null}]},{"parameter":"AP","unit":"mol H+-eq","values":[{"value":"6,43E-04","module":"A1-A3","scenario":null},{"value":"1,44E-04","module":"A4","scenario":null},{"value":"1,53E-05","module":"A5","scenario":null},{"value":"5,42E-05","module":"C1","scenario":null},{"value":"6,30E-05","module":"C2","scenario":null},{"value":"4,02E-06","module":"C3","scenario":null},{"value":"1,25E-05","module":"C4","scenario":null},{"value":"-1,44E-05","module":"D","scenario":null}]},{"parameter":"POCP","unit":"kg NMVOC-eq","values":[{"value":"5,01E-04","module":"A1-A3","scenario":null},{"value":"1,22E-04","module":"A4","scenario":null},{"value":"9,67E-06","module":"A5","scenario":null},{"value":"6,07E-05","module":"C1","scenario":null},{"value":"5,12E-05","module":"C2","scenario":null},{"value":"3,64E-06","module":"C3","scenario":null},{"value":"1,48E-05","module":"C4","scenario":null},{"value":"-1,55E-05","module":"D","scenario":null}]},{"parameter":"ADPE","unit":"kg Sb-eq","values":[{"value":"1,21E-06","module":"A1-A3","scenario":null},{"value":"1,39E-06","module":"A4","scenario":null},{"value":"2,46E-08","module":"A5","scenario":null},{"value":"2,17E-08","module":"C1","scenario":null},{"value":"7,91E-07","module":"C2","scenario":null},{"value":"6,31E-09","module":"C3","scenario":null},{"value":"1,14E-08","module":"C4","scenario":null},{"value":"-1,42E-07","module":"D","scenario":null}]},{"parameter":"ADPF","unit":"MJ","values":[{"value":"1,06E+00","module":"A1-A3","scenario":null},{"value":"7,59E-01","module":"A4","scenario":null},{"value":"4,51E-02","module":"A5","scenario":null},{"value":"9,88E-02","module":"C1","scenario":null},{"value":"3,27E-01","module":"C2","scenario":null},{"value":"1,54E-02","module":"C3","scenario":null},{"value":"4,15E-02","module":"C4","scenario":null},{"value":"-2,71E-02","module":"D","scenario":null}]},{"parameter":"WDP","unit":"m3 world-eq. Deprived","values":[{"value":"4,98E+00","module":"A1-A3","scenario":null},{"value":"7,34E-01","module":"A4","scenario":null},{"value":"6,23E-01","module":"A5","scenario":null},{"value":"6,69E-01","module":"C1","scenario":null},{"value":"3,92E-01","module":"C2","scenario":null},{"value":"1,70E+00","module":"C3","scenario":null},{"value":"8,73E-02","module":"C4","scenario":null},{"value":"-1,27E+00","module":"D","scenario":null}]},{"parameter":"EP-freshwater","unit":"kg P-eq","values":[{"value":"2,89E-06","module":"A1-A3","scenario":null},{"value":"4,01E-07","module":"A4","scenario":null},{"value":"2,03E-07","module":"A5","scenario":null},{"value":"2,41E-07","module":"C1","scenario":null},{"value":"2,01E-07","module":"C2","scenario":null},{"value":"3,14E-08","module":"C3","scenario":null},{"value":"9,59E-09","module":"C4","scenario":null},{"value":"-4,26E-08","module":"D","scenario":null}]},{"parameter":"EP-marine","unit":"kg N-eq","values":[{"value":"1,61E-04","module":"A1-A3","scenario":null},{"value":"2,85E-05","module":"A4","scenario":null},{"value":"3,31E-06","module":"A5","scenario":null},{"value":"2,00E-05","module":"C1","scenario":null},{"value":"1,19E-05","module":"C2","scenario":null},{"value":"1,18E-06","module":"C3","scenario":null},{"value":"4,70E-06","module":"C4","scenario":null},{"value":"-5,00E-06","module":"D","scenario":null}]},{"parameter":"EP-terrestrial","unit":"mol N-eq.","values":[{"value":"1,86E-03","module":"A1-A3","scenario":null},{"value":"3,19E-04","module":"A4","scenario":null},{"value":"3,77E-05","module":"A5","scenario":null},{"value":"2,19E-04","module":"C1","scenario":null},{"value":"1,34E-04","module":"C2","scenario":null},{"value":"1,36E-05","module":"C3","scenario":null},{"value":"5,18E-05","module":"C4","scenario":null},{"value":"-5,88E-05","module":"D","scenario":null}]},{"parameter":"GWP-IOBC","unit":"kg CO2-eq","values":[{"value":"2,51E-01","module":"A1-A3","scenario":null},{"value":"5,02E-02","module":"A4","scenario":null},{"value":"2,58E-03","module":"A5","scenario":null},{"value":"6,30E-03","module":"C1","scenario":null},{"value":"2,19E-02","module":"C2","scenario":null},{"value":"4,98E-04","module":"C3","scenario":null},{"value":"1,29E-03","module":"C4","scenario":null},{"value":"-1,71E-03","module":"D","scenario":null}]}],"additional_environmental_impact":[{"parameter":"PM","unit":"Disease incidence","values":[{"value":"5,57E-09","module":"A1-A3","scenario":null},{"value":"3,07E-09","module":"A4","scenario":null},{"value":"8,60E-11","module":"A5","scenario":null},{"value":"5,10E-09","module":"C1","scenario":null},{"value":"1,23E-09","module":"C2","scenario":null},{"value":"6,40E-11","module":"C3","scenario":null},{"value":"2,67E-10","module":"C4","scenario":null},{"value":"-3,07E-10","module":"D","scenario":null}]},{"parameter":"ETP-fw","unit":"CTUe","values":[{"value":"5,11E+00","module":"A1-A3","scenario":null},{"value":"5,62E-01","module":"A4","scenario":null},{"value":"3,50E-02","module":"A5","scenario":null},{"value":"6,07E-02","module":"C1","scenario":null},{"value":"2,55E-01","module":"C2","scenario":null},{"value":"1,09E-02","module":"C3","scenario":null},{"value":"2,05E-02","module":"C4","scenario":null},{"value":"-2,79E-02","module":"D","scenario":null}]},{"parameter":"HTP-c","unit":"CTUh","values":[{"value":"4,40E-11","module":"A1-A3","scenario":null},{"value":"0,00E+00","module":"A4","scenario":null},{"value":"2,00E-12","module":"A5","scenario":null},{"value":"2,00E-12","module":"C1","scenario":null},{"value":"0,00E+00","module":"C2","scenario":null},{"value":"1,00E-12","module":"C3","scenario":null},{"value":"1,00E-12","module":"C4","scenario":null},{"value":"-1,00E-12","module":"D","scenario":null}]},{"parameter":"HTP-nc","unit":"CTUh","values":[{"value":"8,44E-10","module":"A1-A3","scenario":null},{"value":"6,14E-10","module":"A4","scenario":null},{"value":"6,50E-11","module":"A5","scenario":null},{"value":"5,80E-11","module":"C1","scenario":null},{"value":"3,07E-10","module":"C2","scenario":null},{"value":"1,00E-11","module":"C3","scenario":null},{"value":"1,20E-11","module":"C4","scenario":null},{"value":"-3,40E-11","module":"D","scenario":null}]},{"parameter":"SQP","unit":"-","values":[{"value":"5,09E+00","module":"A1-A3","scenario":null},{"value":"5,31E-01","module":"A4","scenario":null},{"value":"1,33E-02","module":"A5","scenario":null},{"value":"1,73E-02","module":"C1","scenario":null},{"value":"1,95E-01","module":"C2","scenario":null},{"value":"8,73E-03","module":"C3","scenario":null},{"value":"1,51E-01","module":"C4","scenario":null},{"value":"6,15E-02","module":"D","scenario":null}]},{"parameter":"IRP","unit":"kBq U235-eq","values":[{"value":"3,20E-03","module":"A1-A3","scenario":null},{"value":"3,32E-03","module":"A4","scenario":null},{"value":"3,62E-04","module":"A5","scenario":null},{"value":"6,23E-04","module":"C1","scenario":null},{"value":"1,43E-03","module":"C2","scenario":null},{"value":"2,59E-04","module":"C3","scenario":null},{"value":"1,80E-04","module":"C4","scenario":null},{"value":"-2,49E-04","module":"D","scenario":null}]}],"resource_use":[{"parameter":"PERE","unit":"MJ","values":[{"value":"6,20E-01","module":"A1-A3","scenario":null},{"value":"1,09E-02","module":"A4","scenario":null},{"value":"7,63E-03","module":"A5","scenario":null},{"value":"8,78E-03","module":"C1","scenario":null},{"value":"5,57E-03","module":"C2","scenario":null},{"value":"7,95E-03","module":"C3","scenario":null},{"value":"6,38E-04","module":"C4","scenario":null},{"value":"-6,35E-03","module":"D","scenario":null}]},{"parameter":"PERM","unit":"","values":[{"value":"3,26E-01","module":"A1-A3","scenario":null},{"value":"0,00E+00","module":"A4","scenario":null},{"value":"-3,26E-01","module":"A5","scenario":null},{"value":"0,00E+00","module":"C1","scenario":null},{"value":"0,00E+00","module":"C2","scenario":null},{"value":"0,00E+00","module":"C3","scenario":null},{"value":"0,00E+00","module":"C4","scenario":null},{"value":"0,00E+00","module":"D","scenario":null}]},{"parameter":"PERT","unit":"MJ","values":[{"value":"9,46E-01","module":"A1-A3","scenario":null},{"value":"1,09E-02","module":"A4","scenario":null},{"value":"-3,18E-01","module":"A5","scenario":null},{"value":"8,78E-03","module":"C1","scenario":null},{"value":"5,57E-03","module":"C2","scenario":null},{"value":"7,95E-03","module":"C3","scenario":null},{"value":"6,38E-04","module":"C4","scenario":null},{"value":"-6,35E-03","module":"D","scenario":null}]},{"parameter":"PENRE","unit":"MJ","values":[{"value":"1,03E+00","module":"A1-A3","scenario":null},{"value":"7,59E-01","module":"A4","scenario":null},{"value":"4,52E-02","module":"A5","scenario":null},{"value":"9,89E-02","module":"C1","scenario":null},{"value":"3,27E-01","module":"C2","scenario":null},{"value":"1,54E-02","module":"C3","scenario":null},{"value":"4,15E-02","module":"C4","scenario":null},{"value":"-2,86E-02","module":"D","scenario":null}]},{"parameter":"PENRM","unit":"MJ","values":[{"value":"1,16E-02","module":"A1-A3","scenario":null},{"value":"0,00E+00","module":"A4","scenario":null},{"value":"0,00E+00","module":"A5","scenario":null},{"value":"0,00E+00","module":"C1","scenario":null},{"value":"0,00E+00","module":"C2","scenario":null},{"value":"0,00E+00","module":"C3","scenario":null},{"value":"0,00E+00","module":"C4","scenario":null},{"value":"0,00E+00","module":"D","scenario":null}]},{"parameter":"PENRT","unit":"MJ","values":[{"value":"1,04E+00","module":"A1-A3","scenario":null},{"value":"7,59E-01","module":"A4","scenario":null},{"value":"4,52E-02","module":"A5","scenario":null},{"value":"9,89E-02","module":"C1","scenario":null},{"value":"3,27E-01","module":"C2","scenario":null},{"value":"1,54E-02","module":"C3","scenario":null},{"value":"4,15E-02","module":"C4","scenario":null},{"value":"-2,86E-02","module":"D","scenario":null}]},{"parameter":"SM","unit":"kg","values":[{"value":"0,00E+00","module":"A1-A3","scenario":null},{"value":"0,00E+00","module":"A4","scenario":null},{"value":"0,00E+00","module":"A5","scenario":null},{"value":"0,00E+00","module":"C1","scenario":null},{"value":"0,00E+00","module":"C2","scenario":null},{"value":"0,00E+00","module":"C3","scenario":null},{"value":"0,00E+00","module":"C4","scenario":null},{"value":"0,00E+00","module":"D","scenario":null}]},{"parameter":"RSF","unit":"MJ","values":[{"value":"3,61E-01","module":"A1-A3","scenario":null},{"value":"3,89E-04","module":"A4","scenario":null},{"value":"5,40E-04","module":"A5","scenario":null},{"value":"6,18E-04","module":"C1","scenario":null},{"value":"2,01E-04","module":"C2","scenario":null},{"value":"0,00E+00","module":"C3","scenario":null},{"value":"1,32E-05","module":"C4","scenario":null},{"value":"-1,30E-04","module":"D","scenario":null}]},{"parameter":"NRSF","unit":"MJ","values":[{"value":"4,18E-01","module":"A1-A3","scenario":null},{"value":"1,39E-03","module":"A4","scenario":null},{"value":"1,74E-04","module":"A5","scenario":null},{"value":"1,47E-04","module":"C1","scenario":null},{"value":"7,31E-04","module":"C2","scenario":null},{"value":"0,00E+00","module":"C3","scenario":null},{"value":"3,79E-05","module":"C4","scenario":null},{"value":"-1,33E-04","module":"D","scenario":null}]},{"parameter":"FW","unit":"m3","values":[{"value":"3,29E-03","module":"A1-A3","scenario":null},{"value":"8,11E-05","module":"A4","scenario":null},{"value":"1,78E-04","module":"A5","scenario":null},{"value":"4,00E-05","module":"C1","scenario":null},{"value":"3,90E-05","module":"C2","scenario":null},{"value":"2,64E-05","module":"C3","scenario":null},{"value":"4,94E-05","module":"C4","scenario":null},{"value":"-9,96E-04","module":"D","scenario":null}]}],"end_of_life_waste":[{"parameter":"HWD","unit":"kg","values":[{"value":"4,55E-03","module":"A1-A3","scenario":null},{"value":"3,91E-05","module":"A4","scenario":null},{"value":"5,79E-06","module":"A5","scenario":null},{"value":"8,21E-06","module":"C1","scenario":null},{"value":"1,81E-05","module":"C2","scenario":null},{"value":"1,54E-06","module":"C3","scenario":null},{"value":"0,00E+00","module":"C4","scenario":null},{"value":"-6,54E-06","module":"D","scenario":null}]},{"parameter":"NHWD","unit":"kg","values":[{"value":"2,87E-02","module":"A1-A3","scenario":null},{"value":"3,69E-02","module":"A4","scenario":null},{"value":"2,35E-02","module":"A5","scenario":null},{"value":"2,13E-04","module":"C1","scenario":null},{"value":"1,29E-02","module":"C2","scenario":null},{"value":"4,87E-05","module":"C3","scenario":null},{"value":"3,00E-01","module":"C4","scenario":null},{"value":"-1,98E-04","module":"D","scenario":null}]},{"parameter":"RWD","unit":"kg","values":[{"value":"5,51E-06","module":"A1-A3","scenario":null},{"value":"5,17E-06","module":"A4","scenario":null},{"value":"2,73E-07","module":"A5","scenario":null},{"value":"6,95E-07","module":"C1","scenario":null},{"value":"2,21E-06","module":"C2","scenario":null},{"value":"1,63E-07","module":"C3","scenario":null},{"value":"0,00E+00","module":"C4","scenario":null},{"value":"-2,15E-07","module":"D","scenario":null}]}],"end_of_life_flow":[{"parameter":"CRU","unit":"kg","values":[{"value":"0,00E+00","module":"A1-A3","scenario":null},{"value":"0,00E+00","module":"A4","scenario":null},{"value":"0,00E+00","module":"A5","scenario":null},{"value":"0,00E+00","module":"C1","scenario":null},{"value":"0,00E+00","module":"C2","scenario":null},{"value":"0,00E+00","module":"C3","scenario":null},{"value":"0,00E+00","module":"C4","scenario":null},{"value":"0,00E+00","module":"D","scenario":null}]},{"parameter":"MFR","unit":"kg","values":[{"value":"3,08E-03","module":"A1-A3","scenario":null},{"value":"0,00E+00","module":"A4","scenario":null},{"value":"3,16E-03","module":"A5","scenario":null},{"value":"0,00E+00","module":"C1","scenario":null},{"value":"0,00E+00","module":"C2","scenario":null},{"value":"7,00E-01","module":"C3","scenario":null},{"value":"0,00E+00","module":"C4","scenario":null},{"value":"0,00E+00","module":"D","scenario":null}]},{"parameter":"MER","unit":"kg","values":[{"value":"3,22E-03","module":"A1-A3","scenario":null},{"value":"0,00E+00","module":"A4","scenario":null},{"value":"2,01E-02","module":"A5","scenario":null},{"value":"0,00E+00","module":"C1","scenario":null},{"value":"0,00E+00","module":"C2","scenario":null},{"value":"0,00E+00","module":"C3","scenario":null},{"value":"0,00E+00","module":"C4","scenario":null},{"value":"0,00E+00","module":"D","scenario":null}]},{"parameter":"EEE","unit":"MJ","values":[{"value":"1,04E-03","module":"A1-A3","scenario":null},{"value":"0,00E+00","module":"A4","scenario":null},{"value":"1,40E-02","module":"A5","scenario":null},{"value":"0,00E+00","module":"C1","scenario":null},{"value":"0,00E+00","module":"C2","scenario":null},{"value":"0,00E+00","module":"C3","scenario":null},{"value":"0,00E+00","module":"C4","scenario":null},{"value":"0,00E+00","module":"D","scenario":null}]},{"parameter":"EET","unit":"MJ","values":[{"value":"1,57E-02","module":"A1-A3","scenario":null},{"value":"0,00E+00","module":"A4","scenario":null},{"value":"2,12E-01","module":"A5","scenario":null},{"value":"0,00E+00","module":"C1","scenario":null},{"value":"0,00E+00","module":"C2","scenario":null},{"value":"0,00E+00","module":"C3","scenario":null},{"value":"0,00E+00","module":"C4","scenario":null},{"value":"0,00E+00","module":"D","scenario":null}]}]}