{"product_name":"AJ 630-9/xx\u00b0-2 (K) 22kW","epd_id":"NEPD-6341-5600-EN","declared_unit":{"unit":"stk","amount":1},"compliance":["EN 15804+A2","ISO 14025","ISO 21930"],"producer_name":"Systemair GmbH","environmental_impact":[{"parameter":"GWP-total","unit":"kg CO2-eq","values":[{"value":"2,15E+03","module":"A1-A3","scenario":null},{"value":"1,80E+01","module":"A4","scenario":null},{"value":"4,48E-01","module":"C1","scenario":null},{"value":"3,00E+00","module":"C2","scenario":null},{"value":"5,43E-02","module":"C3","scenario":null},{"value":"2,09E-01","module":"C4","scenario":null},{"value":"-3,23E+02","module":"D","scenario":null}]},{"parameter":"GWP-fossil","unit":"kg CO2-eq","values":[{"value":"2,13E+03","module":"A1-A3","scenario":null},{"value":"1,80E+01","module":"A4","scenario":null},{"value":"4,48E-01","module":"C1","scenario":null},{"value":"3,00E+00","module":"C2","scenario":null},{"value":"5,36E-02","module":"C3","scenario":null},{"value":"2,09E-01","module":"C4","scenario":null},{"value":"-3,19E+02","module":"D","scenario":null}]},{"parameter":"GWP-biogenic","unit":"kg CO2-eq","values":[{"value":"1,70E+01","module":"A1-A3","scenario":null},{"value":"7,45E-03","module":"A4","scenario":null},{"value":"8,40E-05","module":"C1","scenario":null},{"value":"1,24E-03","module":"C2","scenario":null},{"value":"5,85E-04","module":"C3","scenario":null},{"value":"2,66E-04","module":"C4","scenario":null},{"value":"-8,37E-01","module":"D","scenario":null}]},{"parameter":"GWP-luluc","unit":"kg CO2-eq","values":[{"value":"2,94E+00","module":"A1-A3","scenario":null},{"value":"6,41E-03","module":"A4","scenario":null},{"value":"3,53E-05","module":"C1","scenario":null},{"value":"1,07E-03","module":"C2","scenario":null},{"value":"9,30E-05","module":"C3","scenario":null},{"value":"5,39E-05","module":"C4","scenario":null},{"value":"-2,75E+00","module":"D","scenario":null}]},{"parameter":"ODP","unit":"kg CFC11-eq","values":[{"value":"1,25E-04","module":"A1-A3","scenario":null},{"value":"4,08E-06","module":"A4","scenario":null},{"value":"9,68E-08","module":"C1","scenario":null},{"value":"6,80E-07","module":"C2","scenario":null},{"value":"1,01E-08","module":"C3","scenario":null},{"value":"9,03E-08","module":"C4","scenario":null},{"value":"-1,79E-05","module":"D","scenario":null}]},{"parameter":"AP","unit":"mol H+-eq","values":[{"value":"2,00E+01","module":"A1-A3","scenario":null},{"value":"5,18E-02","module":"A4","scenario":null},{"value":"4,69E-03","module":"C1","scenario":null},{"value":"8,63E-03","module":"C2","scenario":null},{"value":"3,94E-04","module":"C3","scenario":null},{"value":"1,93E-03","module":"C4","scenario":null},{"value":"-5,67E+00","module":"D","scenario":null}]},{"parameter":"POCP","unit":"kg NMVOC-eq","values":[{"value":"8,87E+00","module":"A1-A3","scenario":null},{"value":"4,39E-02","module":"A4","scenario":null},{"value":"6,24E-03","module":"C1","scenario":null},{"value":"7,31E-03","module":"C2","scenario":null},{"value":"2,87E-04","module":"C3","scenario":null},{"value":"2,22E-03","module":"C4","scenario":null},{"value":"-1,91E+00","module":"D","scenario":null}]},{"parameter":"ADPE","unit":"kg Sb-eq","values":[{"value":"1,95E-01","module":"A1-A3","scenario":null},{"value":"4,97E-04","module":"A4","scenario":null},{"value":"6,87E-07","module":"C1","scenario":null},{"value":"8,29E-05","module":"C2","scenario":null},{"value":"8,68E-07","module":"C3","scenario":null},{"value":"1,85E-06","module":"C4","scenario":null},{"value":"-2,46E-02","module":"D","scenario":null}]},{"parameter":"ADPF","unit":"MJ","values":[{"value":"2,43E+04","module":"A1-A3","scenario":null},{"value":"2,72E+02","module":"A4","scenario":null},{"value":"6,17E+00","module":"C1","scenario":null},{"value":"4,54E+01","module":"C2","scenario":null},{"value":"1,91E+00","module":"C3","scenario":null},{"value":"6,22E+00","module":"C4","scenario":null},{"value":"-3,30E+03","module":"D","scenario":null}]},{"parameter":"WDP","unit":"m3 world-eq. Deprived","values":[{"value":"8,37E+04","module":"A1-A3","scenario":null},{"value":"2,63E+02","module":"A4","scenario":null},{"value":"1,31E+00","module":"C1","scenario":null},{"value":"4,39E+01","module":"C2","scenario":null},{"value":"2,33E+02","module":"C3","scenario":null},{"value":"3,10E+01","module":"C4","scenario":null},{"value":"-7,06E+04","module":"D","scenario":null}]},{"parameter":"EP-freshwater","unit":"kg P-eq","values":[{"value":"1,68E-01","module":"A1-A3","scenario":null},{"value":"1,44E-04","module":"A4","scenario":null},{"value":"1,63E-06","module":"C1","scenario":null},{"value":"2,40E-05","module":"C2","scenario":null},{"value":"4,29E-06","module":"C3","scenario":null},{"value":"2,25E-06","module":"C4","scenario":null},{"value":"-4,16E-02","module":"D","scenario":null}]},{"parameter":"EP-marine","unit":"kg N-eq","values":[{"value":"2,38E+00","module":"A1-A3","scenario":null},{"value":"1,02E-02","module":"A4","scenario":null},{"value":"2,07E-03","module":"C1","scenario":null},{"value":"1,71E-03","module":"C2","scenario":null},{"value":"9,03E-05","module":"C3","scenario":null},{"value":"6,96E-04","module":"C4","scenario":null},{"value":"-4,42E-01","module":"D","scenario":null}]},{"parameter":"EP-terrestrial","unit":"mol N-eq.","values":[{"value":"2,85E+01","module":"A1-A3","scenario":null},{"value":"1,15E-01","module":"A4","scenario":null},{"value":"2,27E-02","module":"C1","scenario":null},{"value":"1,91E-02","module":"C2","scenario":null},{"value":"1,08E-03","module":"C3","scenario":null},{"value":"7,70E-03","module":"C4","scenario":null},{"value":"-5,47E+00","module":"D","scenario":null}]},{"parameter":"GWP-IOBC","unit":"kg CO2-eq","values":[{"value":"2,15E+03","module":"A1-A3","scenario":null},{"value":"1,80E+01","module":"A4","scenario":null},{"value":"4,48E-01","module":"C1","scenario":null},{"value":"3,00E+00","module":"C2","scenario":null},{"value":"5,42E-02","module":"C3","scenario":null},{"value":"2,09E-01","module":"C4","scenario":null},{"value":"-3,81E+02","module":"D","scenario":null}]}],"additional_environmental_impact":[{"parameter":"PM","unit":"Disease incidence","values":[{"value":"1,67E-04","module":"A1-A3","scenario":null},{"value":"1,10E-06","module":"A4","scenario":null},{"value":"1,24E-07","module":"C1","scenario":null},{"value":"1,84E-07","module":"C2","scenario":null},{"value":"4,51E-09","module":"C3","scenario":null},{"value":"3,85E-08","module":"C4","scenario":null},{"value":"-3,06E-05","module":"D","scenario":null}]},{"parameter":"ETP-fw","unit":"CTUe","values":[{"value":"1,45E+05","module":"A1-A3","scenario":null},{"value":"2,02E+02","module":"A4","scenario":null},{"value":"3,37E+00","module":"C1","scenario":null},{"value":"3,36E+01","module":"C2","scenario":null},{"value":"1,43E+00","module":"C3","scenario":null},{"value":"1,65E+03","module":"C4","scenario":null},{"value":"-4,72E+04","module":"D","scenario":null}]},{"parameter":"HTP-c","unit":"CTUh","values":[{"value":"1,94E-05","module":"A1-A3","scenario":null},{"value":"0,00E+00","module":"A4","scenario":null},{"value":"0,00E+00","module":"C1","scenario":null},{"value":"0,00E+00","module":"C2","scenario":null},{"value":"0,00E+00","module":"C3","scenario":null},{"value":"5,99E-08","module":"C4","scenario":null},{"value":"-1,62E-06","module":"D","scenario":null}]},{"parameter":"HTP-nc","unit":"CTUh","values":[{"value":"1,81E-04","module":"A1-A3","scenario":null},{"value":"2,20E-07","module":"A4","scenario":null},{"value":"3,06E-09","module":"C1","scenario":null},{"value":"3,68E-08","module":"C2","scenario":null},{"value":"1,29E-09","module":"C3","scenario":null},{"value":"4,10E-06","module":"C4","scenario":null},{"value":"-3,18E-05","module":"D","scenario":null}]},{"parameter":"SQP","unit":"-","values":[{"value":"1,30E+04","module":"A1-A3","scenario":null},{"value":"1,90E+02","module":"A4","scenario":null},{"value":"7,83E-01","module":"C1","scenario":null},{"value":"3,17E+01","module":"C2","scenario":null},{"value":"1,75E+00","module":"C3","scenario":null},{"value":"2,05E+01","module":"C4","scenario":null},{"value":"-5,75E+02","module":"D","scenario":null}]},{"parameter":"IRP","unit":"kBq U235-eq","values":[{"value":"6,33E+01","module":"A1-A3","scenario":null},{"value":"1,19E+00","module":"A4","scenario":null},{"value":"2,64E-02","module":"C1","scenario":null},{"value":"1,98E-01","module":"C2","scenario":null},{"value":"3,45E-02","module":"C3","scenario":null},{"value":"2,86E-02","module":"C4","scenario":null},{"value":"-7,42E+00","module":"D","scenario":null}]}],"resource_use":[{"parameter":"PERE","unit":"MJ","values":[{"value":"4,47E+03","module":"A1-A3","scenario":null},{"value":"3,90E+00","module":"A4","scenario":null},{"value":"3,34E-02","module":"C1","scenario":null},{"value":"6,50E-01","module":"C2","scenario":null},{"value":"1,09E+00","module":"C3","scenario":null},{"value":"1,93E-01","module":"C4","scenario":null},{"value":"-8,34E+02","module":"D","scenario":null}]},{"parameter":"PERM","unit":"","values":[{"value":"0,00E+00","module":"A1-A3","scenario":null},{"value":"0,00E+00","module":"A4","scenario":null},{"value":"0,00E+00","module":"C1","scenario":null},{"value":"0,00E+00","module":"C2","scenario":null},{"value":"0,00E+00","module":"C3","scenario":null},{"value":"0,00E+00","module":"C4","scenario":null},{"value":"0,00E+00","module":"D","scenario":null}]},{"parameter":"PERT","unit":"MJ","values":[{"value":"4,82E+03","module":"A1-A3","scenario":null},{"value":"3,90E+00","module":"A4","scenario":null},{"value":"3,34E-02","module":"C1","scenario":null},{"value":"6,50E-01","module":"C2","scenario":null},{"value":"1,09E+00","module":"C3","scenario":null},{"value":"1,93E-01","module":"C4","scenario":null},{"value":"-8,34E+02","module":"D","scenario":null}]},{"parameter":"PENRE","unit":"MJ","values":[{"value":"2,42E+04","module":"A1-A3","scenario":null},{"value":"2,72E+02","module":"A4","scenario":null},{"value":"6,17E+00","module":"C1","scenario":null},{"value":"4,54E+01","module":"C2","scenario":null},{"value":"1,91E+00","module":"C3","scenario":null},{"value":"6,22E+00","module":"C4","scenario":null},{"value":"-3,30E+03","module":"D","scenario":null}]},{"parameter":"PENRM","unit":"MJ","values":[{"value":"0,00E+00","module":"A1-A3","scenario":null},{"value":"0,00E+00","module":"A4","scenario":null},{"value":"0,00E+00","module":"C1","scenario":null},{"value":"0,00E+00","module":"C2","scenario":null},{"value":"0,00E+00","module":"C3","scenario":null},{"value":"0,00E+00","module":"C4","scenario":null},{"value":"0,00E+00","module":"D","scenario":null}]},{"parameter":"PENRT","unit":"MJ","values":[{"value":"2,43E+04","module":"A1-A3","scenario":null},{"value":"2,72E+02","module":"A4","scenario":null},{"value":"6,17E+00","module":"C1","scenario":null},{"value":"4,54E+01","module":"C2","scenario":null},{"value":"1,91E+00","module":"C3","scenario":null},{"value":"6,22E+00","module":"C4","scenario":null},{"value":"-3,30E+03","module":"D","scenario":null}]},{"parameter":"SM","unit":"kg","values":[{"value":"1,57E+02","module":"A1-A3","scenario":null},{"value":"0,00E+00","module":"A4","scenario":null},{"value":"3,03E-03","module":"C1","scenario":null},{"value":"0,00E+00","module":"C2","scenario":null},{"value":"1,77E-03","module":"C3","scenario":null},{"value":"1,59E-04","module":"C4","scenario":null},{"value":"6,89E+00","module":"D","scenario":null}]},{"parameter":"RSF","unit":"MJ","values":[{"value":"1,60E+02","module":"A1-A3","scenario":null},{"value":"1,39E-01","module":"A4","scenario":null},{"value":"8,21E-04","module":"C1","scenario":null},{"value":"2,32E-02","module":"C2","scenario":null},{"value":"2,24E-02","module":"C3","scenario":null},{"value":"4,32E-03","module":"C4","scenario":null},{"value":"6,03E+00","module":"D","scenario":null}]},{"parameter":"NRSF","unit":"MJ","values":[{"value":"2,10E+02","module":"A1-A3","scenario":null},{"value":"4,99E-01","module":"A4","scenario":null},{"value":"1,21E-02","module":"C1","scenario":null},{"value":"8,31E-02","module":"C2","scenario":null},{"value":"1,89E-03","module":"C3","scenario":null},{"value":"6,03E-03","module":"C4","scenario":null},{"value":"1,67E+02","module":"D","scenario":null}]},{"parameter":"FW","unit":"m3","values":[{"value":"1,81E+01","module":"A1-A3","scenario":null},{"value":"2,91E-02","module":"A4","scenario":null},{"value":"3,17E-04","module":"C1","scenario":null},{"value":"4,85E-03","module":"C2","scenario":null},{"value":"3,61E-03","module":"C3","scenario":null},{"value":"7,37E-03","module":"C4","scenario":null},{"value":"-4,41E+00","module":"D","scenario":null}]}],"end_of_life_waste":[{"parameter":"HWD","unit":"kg","values":[{"value":"2,46E+01","module":"A1-A3","scenario":null},{"value":"1,40E-02","module":"A4","scenario":null},{"value":"1,82E-04","module":"C1","scenario":null},{"value":"2,34E-03","module":"C2","scenario":null},{"value":"2,06E-04","module":"C3","scenario":null},{"value":"1,43E-04","module":"C4","scenario":null},{"value":"-4,90E-01","module":"D","scenario":null}]},{"parameter":"NHWD","unit":"kg","values":[{"value":"1,38E+03","module":"A1-A3","scenario":null},{"value":"1,32E+01","module":"A4","scenario":null},{"value":"7,30E-03","module":"C1","scenario":null},{"value":"2,21E+00","module":"C2","scenario":null},{"value":"6,67E-03","module":"C3","scenario":null},{"value":"3,87E+01","module":"C4","scenario":null},{"value":"-1,16E+02","module":"D","scenario":null}]},{"parameter":"RWD","unit":"kg","values":[{"value":"6,41E-02","module":"A1-A3","scenario":null},{"value":"1,85E-03","module":"A4","scenario":null},{"value":"4,28E-05","module":"C1","scenario":null},{"value":"3,09E-04","module":"C2","scenario":null},{"value":"2,09E-05","module":"C3","scenario":null},{"value":"1,05E-05","module":"C4","scenario":null},{"value":"-7,06E-03","module":"D","scenario":null}]}],"end_of_life_flow":[{"parameter":"CRU","unit":"kg","values":[{"value":"0,00E+00","module":"A1-A3","scenario":null},{"value":"0,00E+00","module":"A4","scenario":null},{"value":"0,00E+00","module":"C1","scenario":null},{"value":"0,00E+00","module":"C2","scenario":null},{"value":"0,00E+00","module":"C3","scenario":null},{"value":"0,00E+00","module":"C4","scenario":null},{"value":"0,00E+00","module":"D","scenario":null}]},{"parameter":"MFR","unit":"kg","values":[{"value":"5,24E+01","module":"A1-A3","scenario":null},{"value":"0,00E+00","module":"A4","scenario":null},{"value":"2,97E-03","module":"C1","scenario":null},{"value":"0,00E+00","module":"C2","scenario":null},{"value":"3,01E+02","module":"C3","scenario":null},{"value":"3,85E-04","module":"C4","scenario":null},{"value":"-2,69E-01","module":"D","scenario":null}]},{"parameter":"MER","unit":"kg","values":[{"value":"8,40E+00","module":"A1-A3","scenario":null},{"value":"0,00E+00","module":"A4","scenario":null},{"value":"9,22E-06","module":"C1","scenario":null},{"value":"0,00E+00","module":"C2","scenario":null},{"value":"2,20E-04","module":"C3","scenario":null},{"value":"6,35E-06","module":"C4","scenario":null},{"value":"-3,55E-02","module":"D","scenario":null}]},{"parameter":"EEE","unit":"MJ","values":[{"value":"6,00E+00","module":"A1-A3","scenario":null},{"value":"0,00E+00","module":"A4","scenario":null},{"value":"3,16E-05","module":"C1","scenario":null},{"value":"0,00E+00","module":"C2","scenario":null},{"value":"3,79E-04","module":"C3","scenario":null},{"value":"3,05E-05","module":"C4","scenario":null},{"value":"-8,69E-02","module":"D","scenario":null}]},{"parameter":"EET","unit":"MJ","values":[{"value":"9,08E+01","module":"A1-A3","scenario":null},{"value":"0,00E+00","module":"A4","scenario":null},{"value":"4,78E-04","module":"C1","scenario":null},{"value":"0,00E+00","module":"C2","scenario":null},{"value":"5,73E-03","module":"C3","scenario":null},{"value":"4,61E-04","module":"C4","scenario":null},{"value":"-1,32E+00","module":"D","scenario":null}]}]}