{"product_name":"PNF06 Stationary Fan Heater Panther","epd_id":"NEPD-8605-8274","declared_unit":{"unit":"stk","amount":1},"compliance":["EN 15804+A2","ISO 14025","ISO 21930"],"producer_name":"Frico AB","environmental_impact":[{"parameter":"GWP-total","unit":"kg CO2-eq","values":[{"value":"1,16E+02","module":"A1-A3","scenario":null},{"value":"5,43E-01","module":"A4","scenario":null},{"value":"2,86E-02","module":"C1","scenario":null},{"value":"9,06E-02","module":"C2","scenario":null},{"value":"1,64E+00","module":"C3","scenario":null},{"value":"1,03E-01","module":"C4","scenario":null},{"value":"-1,25E+01","module":"D","scenario":null}]},{"parameter":"GWP-fossil","unit":"kg CO2-eq","values":[{"value":"1,15E+02","module":"A1-A3","scenario":null},{"value":"5,43E-01","module":"A4","scenario":null},{"value":"2,86E-02","module":"C1","scenario":null},{"value":"9,05E-02","module":"C2","scenario":null},{"value":"1,63E+00","module":"C3","scenario":null},{"value":"1,03E-01","module":"C4","scenario":null},{"value":"-1,24E+01","module":"D","scenario":null}]},{"parameter":"GWP-biogenic","unit":"kg CO2-eq","values":[{"value":"7,81E-01","module":"A1-A3","scenario":null},{"value":"2,33E-04","module":"A4","scenario":null},{"value":"5,36E-06","module":"C1","scenario":null},{"value":"3,88E-05","module":"C2","scenario":null},{"value":"1,65E-03","module":"C3","scenario":null},{"value":"1,11E-04","module":"C4","scenario":null},{"value":"-1,66E-02","module":"D","scenario":null}]},{"parameter":"GWP-luluc","unit":"kg CO2-eq","values":[{"value":"2,86E-01","module":"A1-A3","scenario":null},{"value":"1,65E-04","module":"A4","scenario":null},{"value":"2,26E-06","module":"C1","scenario":null},{"value":"2,76E-05","module":"C2","scenario":null},{"value":"1,74E-04","module":"C3","scenario":null},{"value":"2,75E-05","module":"C4","scenario":null},{"value":"-3,99E-02","module":"D","scenario":null}]},{"parameter":"ODP","unit":"kg CFC11-eq","values":[{"value":"9,27E-06","module":"A1-A3","scenario":null},{"value":"1,31E-07","module":"A4","scenario":null},{"value":"6,18E-09","module":"C1","scenario":null},{"value":"2,18E-08","module":"C2","scenario":null},{"value":"7,07E-08","module":"C3","scenario":null},{"value":"8,01E-09","module":"C4","scenario":null},{"value":"-1,05E-03","module":"D","scenario":null}]},{"parameter":"AP","unit":"mol H+-eq","values":[{"value":"1,10E+00","module":"A1-A3","scenario":null},{"value":"1,75E-03","module":"A4","scenario":null},{"value":"2,99E-04","module":"C1","scenario":null},{"value":"2,91E-04","module":"C2","scenario":null},{"value":"1,18E-03","module":"C3","scenario":null},{"value":"2,43E-04","module":"C4","scenario":null},{"value":"-1,61E-01","module":"D","scenario":null}]},{"parameter":"POCP","unit":"kg NMVOC-eq","values":[{"value":"4,96E-01","module":"A1-A3","scenario":null},{"value":"1,68E-03","module":"A4","scenario":null},{"value":"3,99E-04","module":"C1","scenario":null},{"value":"2,79E-04","module":"C2","scenario":null},{"value":"9,05E-04","module":"C3","scenario":null},{"value":"2,26E-04","module":"C4","scenario":null},{"value":"-7,33E-02","module":"D","scenario":null}]},{"parameter":"ADPE","unit":"kg Sb-eq","values":[{"value":"6,14E-02","module":"A1-A3","scenario":null},{"value":"9,68E-06","module":"A4","scenario":null},{"value":"4,39E-08","module":"C1","scenario":null},{"value":"1,61E-06","module":"C2","scenario":null},{"value":"2,48E-06","module":"C3","scenario":null},{"value":"4,82E-07","module":"C4","scenario":null},{"value":"-7,25E-04","module":"D","scenario":null}]},{"parameter":"ADPF","unit":"MJ","values":[{"value":"1,48E+03","module":"A1-A3","scenario":null},{"value":"8,82E+00","module":"A4","scenario":null},{"value":"3,94E-01","module":"C1","scenario":null},{"value":"1,47E+00","module":"C2","scenario":null},{"value":"2,85E+00","module":"C3","scenario":null},{"value":"6,64E-01","module":"C4","scenario":null},{"value":"-1,13E+02","module":"D","scenario":null}]},{"parameter":"WDP","unit":"m3 world-eq. Deprived","values":[{"value":"9,85E+03","module":"A1-A3","scenario":null},{"value":"6,76E+00","module":"A4","scenario":null},{"value":"8,37E-02","module":"C1","scenario":null},{"value":"1,13E+00","module":"C2","scenario":null},{"value":"1,36E+01","module":"C3","scenario":null},{"value":"4,18E+00","module":"C4","scenario":null},{"value":"-4,86E+02","module":"D","scenario":null}]},{"parameter":"EP-freshwater","unit":"kg P-eq","values":[{"value":"1,09E-02","module":"A1-A3","scenario":null},{"value":"4,32E-06","module":"A4","scenario":null},{"value":"1,04E-07","module":"C1","scenario":null},{"value":"7,20E-07","module":"C2","scenario":null},{"value":"1,47E-05","module":"C3","scenario":null},{"value":"1,04E-06","module":"C4","scenario":null},{"value":"-1,36E-03","module":"D","scenario":null}]},{"parameter":"EP-marine","unit":"kg N-eq","values":[{"value":"1,33E-01","module":"A1-A3","scenario":null},{"value":"3,83E-04","module":"A4","scenario":null},{"value":"1,32E-04","module":"C1","scenario":null},{"value":"6,38E-05","module":"C2","scenario":null},{"value":"3,13E-04","module":"C3","scenario":null},{"value":"8,38E-05","module":"C4","scenario":null},{"value":"-1,60E-02","module":"D","scenario":null}]},{"parameter":"EP-terrestrial","unit":"mol N-eq.","values":[{"value":"2,67E+00","module":"A1-A3","scenario":null},{"value":"4,27E-03","module":"A4","scenario":null},{"value":"1,45E-03","module":"C1","scenario":null},{"value":"7,12E-04","module":"C2","scenario":null},{"value":"3,40E-03","module":"C3","scenario":null},{"value":"7,96E-04","module":"C4","scenario":null},{"value":"-1,86E-01","module":"D","scenario":null}]},{"parameter":"GWP-IOBC","unit":"kg CO2-eq","values":[{"value":"1,16E+02","module":"A1-A3","scenario":null},{"value":"5,43E-01","module":"A4","scenario":null},{"value":"2,86E-02","module":"C1","scenario":null},{"value":"9,06E-02","module":"C2","scenario":null},{"value":"1,64E+00","module":"C3","scenario":null},{"value":"1,03E-01","module":"C4","scenario":null},{"value":"-1,71E+01","module":"D","scenario":null}]}],"additional_environmental_impact":[{"parameter":"PM","unit":"Disease incidence","values":[{"value":"1,75E-04","module":"A1-A3","scenario":null},{"value":"4,99E-08","module":"A4","scenario":null},{"value":"7,92E-09","module":"C1","scenario":null},{"value":"8,31E-09","module":"C2","scenario":null},{"value":"1,49E-08","module":"C3","scenario":null},{"value":"3,25E-09","module":"C4","scenario":null},{"value":"-1,16E-06","module":"D","scenario":null}]},{"parameter":"ETP-fw","unit":"CTUe","values":[{"value":"7,48E+03","module":"A1-A3","scenario":null},{"value":"6,45E+00","module":"A4","scenario":null},{"value":"2,15E-01","module":"C1","scenario":null},{"value":"1,07E+00","module":"C2","scenario":null},{"value":"1,70E+01","module":"C3","scenario":null},{"value":"1,24E+01","module":"C4","scenario":null},{"value":"-1,50E+03","module":"D","scenario":null}]},{"parameter":"HTP-c","unit":"CTUh","values":[{"value":"7,01E-07","module":"A1-A3","scenario":null},{"value":"0,00E+00","module":"A4","scenario":null},{"value":"0,00E+00","module":"C1","scenario":null},{"value":"0,00E+00","module":"C2","scenario":null},{"value":"6,20E-10","module":"C3","scenario":null},{"value":"1,25E-09","module":"C4","scenario":null},{"value":"-6,57E-08","module":"D","scenario":null}]},{"parameter":"HTP-nc","unit":"CTUh","values":[{"value":"8,91E-06","module":"A1-A3","scenario":null},{"value":"6,23E-09","module":"A4","scenario":null},{"value":"1,95E-10","module":"C1","scenario":null},{"value":"1,04E-09","module":"C2","scenario":null},{"value":"1,06E-08","module":"C3","scenario":null},{"value":"8,48E-08","module":"C4","scenario":null},{"value":"-1,08E-07","module":"D","scenario":null}]},{"parameter":"SQP","unit":"-","values":[{"value":"5,90E+02","module":"A1-A3","scenario":null},{"value":"1,01E+01","module":"A4","scenario":null},{"value":"5,00E-02","module":"C1","scenario":null},{"value":"1,68E+00","module":"C2","scenario":null},{"value":"1,12E+00","module":"C3","scenario":null},{"value":"1,46E+00","module":"C4","scenario":null},{"value":"-1,95E+01","module":"D","scenario":null}]},{"parameter":"IRP","unit":"kBq U235-eq","values":[{"value":"6,10E+00","module":"A1-A3","scenario":null},{"value":"3,85E-02","module":"A4","scenario":null},{"value":"1,69E-03","module":"C1","scenario":null},{"value":"6,42E-03","module":"C2","scenario":null},{"value":"1,30E-02","module":"C3","scenario":null},{"value":"3,01E-03","module":"C4","scenario":null},{"value":"-7,18E-02","module":"D","scenario":null}]}],"resource_use":[{"parameter":"PERE","unit":"MJ","values":[{"value":"1,82E+02","module":"A1-A3","scenario":null},{"value":"1,11E-01","module":"A4","scenario":null},{"value":"2,13E-03","module":"C1","scenario":null},{"value":"1,85E-02","module":"C2","scenario":null},{"value":"4,76E-01","module":"C3","scenario":null},{"value":"3,88E-02","module":"C4","scenario":null},{"value":"-1,86E+01","module":"D","scenario":null}]},{"parameter":"PERM","unit":"","values":[{"value":"0,00E+00","module":"A1-A3","scenario":null},{"value":"0,00E+00","module":"A4","scenario":null},{"value":"0,00E+00","module":"C1","scenario":null},{"value":"0,00E+00","module":"C2","scenario":null},{"value":"0,00E+00","module":"C3","scenario":null},{"value":"0,00E+00","module":"C4","scenario":null},{"value":"0,00E+00","module":"D","scenario":null}]},{"parameter":"PERT","unit":"MJ","values":[{"value":"1,82E+02","module":"A1-A3","scenario":null},{"value":"1,11E-01","module":"A4","scenario":null},{"value":"2,13E-03","module":"C1","scenario":null},{"value":"1,85E-02","module":"C2","scenario":null},{"value":"4,76E-01","module":"C3","scenario":null},{"value":"3,88E-02","module":"C4","scenario":null},{"value":"-1,86E+01","module":"D","scenario":null}]},{"parameter":"PENRE","unit":"MJ","values":[{"value":"1,47E+03","module":"A1-A3","scenario":null},{"value":"8,82E+00","module":"A4","scenario":null},{"value":"3,94E-01","module":"C1","scenario":null},{"value":"1,47E+00","module":"C2","scenario":null},{"value":"2,85E+00","module":"C3","scenario":null},{"value":"6,64E-01","module":"C4","scenario":null},{"value":"-1,13E+02","module":"D","scenario":null}]},{"parameter":"PENRM","unit":"MJ","values":[{"value":"7,79E+00","module":"A1-A3","scenario":null},{"value":"0,00E+00","module":"A4","scenario":null},{"value":"0,00E+00","module":"C1","scenario":null},{"value":"0,00E+00","module":"C2","scenario":null},{"value":"-5,59E+00","module":"C3","scenario":null},{"value":"0,00E+00","module":"C4","scenario":null},{"value":"0,00E+00","module":"D","scenario":null}]},{"parameter":"PENRT","unit":"MJ","values":[{"value":"1,48E+03","module":"A1-A3","scenario":null},{"value":"8,82E+00","module":"A4","scenario":null},{"value":"3,94E-01","module":"C1","scenario":null},{"value":"1,47E+00","module":"C2","scenario":null},{"value":"-2,75E+00","module":"C3","scenario":null},{"value":"6,64E-01","module":"C4","scenario":null},{"value":"-1,13E+02","module":"D","scenario":null}]},{"parameter":"SM","unit":"kg","values":[{"value":"1,02E+01","module":"A1-A3","scenario":null},{"value":"0,00E+00","module":"A4","scenario":null},{"value":"1,93E-04","module":"C1","scenario":null},{"value":"0,00E+00","module":"C2","scenario":null},{"value":"2,76E-05","module":"C3","scenario":null},{"value":"6,29E-06","module":"C4","scenario":null},{"value":"1,73E-01","module":"D","scenario":null}]},{"parameter":"RSF","unit":"MJ","values":[{"value":"3,27E+00","module":"A1-A3","scenario":null},{"value":"3,88E-03","module":"A4","scenario":null},{"value":"5,24E-05","module":"C1","scenario":null},{"value":"6,47E-04","module":"C2","scenario":null},{"value":"1,05E-02","module":"C3","scenario":null},{"value":"8,47E-04","module":"C4","scenario":null},{"value":"3,75E-01","module":"D","scenario":null}]},{"parameter":"NRSF","unit":"MJ","values":[{"value":"6,95E+00","module":"A1-A3","scenario":null},{"value":"1,30E-02","module":"A4","scenario":null},{"value":"7,71E-04","module":"C1","scenario":null},{"value":"2,17E-03","module":"C2","scenario":null},{"value":"-4,18E-04","module":"C3","scenario":null},{"value":"2,66E-03","module":"C4","scenario":null},{"value":"1,05E+01","module":"D","scenario":null}]},{"parameter":"FW","unit":"m3","values":[{"value":"1,31E+00","module":"A1-A3","scenario":null},{"value":"1,00E-03","module":"A4","scenario":null},{"value":"2,03E-05","module":"C1","scenario":null},{"value":"1,67E-04","module":"C2","scenario":null},{"value":"6,41E-03","module":"C3","scenario":null},{"value":"1,82E-03","module":"C4","scenario":null},{"value":"-8,25E-02","module":"D","scenario":null}]}],"end_of_life_waste":[{"parameter":"HWD","unit":"kg","values":[{"value":"1,15E+00","module":"A1-A3","scenario":null},{"value":"4,83E-04","module":"A4","scenario":null},{"value":"1,16E-05","module":"C1","scenario":null},{"value":"8,04E-05","module":"C2","scenario":null},{"value":"2,38E-03","module":"C3","scenario":null},{"value":"1,88E-02","module":"C4","scenario":null},{"value":"-5,12E-02","module":"D","scenario":null}]},{"parameter":"NHWD","unit":"kg","values":[{"value":"4,54E+01","module":"A1-A3","scenario":null},{"value":"7,67E-01","module":"A4","scenario":null},{"value":"4,66E-04","module":"C1","scenario":null},{"value":"1,28E-01","module":"C2","scenario":null},{"value":"5,93E-01","module":"C3","scenario":null},{"value":"2,33E+00","module":"C4","scenario":null},{"value":"-4,92E+00","module":"D","scenario":null}]},{"parameter":"RWD","unit":"kg","values":[{"value":"4,63E-03","module":"A1-A3","scenario":null},{"value":"6,02E-05","module":"A4","scenario":null},{"value":"2,73E-06","module":"C1","scenario":null},{"value":"1,00E-05","module":"C2","scenario":null},{"value":"1,68E-06","module":"C3","scenario":null},{"value":"1,53E-06","module":"C4","scenario":null},{"value":"-7,33E-05","module":"D","scenario":null}]}],"end_of_life_flow":[{"parameter":"CRU","unit":"kg","values":[{"value":"0,00E+00","module":"A1-A3","scenario":null},{"value":"0,00E+00","module":"A4","scenario":null},{"value":"0,00E+00","module":"C1","scenario":null},{"value":"0,00E+00","module":"C2","scenario":null},{"value":"0,00E+00","module":"C3","scenario":null},{"value":"0,00E+00","module":"C4","scenario":null},{"value":"0,00E+00","module":"D","scenario":null}]},{"parameter":"MFR","unit":"kg","values":[{"value":"3,47E+00","module":"A1-A3","scenario":null},{"value":"0,00E+00","module":"A4","scenario":null},{"value":"1,90E-04","module":"C1","scenario":null},{"value":"0,00E+00","module":"C2","scenario":null},{"value":"1,64E+01","module":"C3","scenario":null},{"value":"1,46E-05","module":"C4","scenario":null},{"value":"-6,76E-03","module":"D","scenario":null}]},{"parameter":"MER","unit":"kg","values":[{"value":"4,47E-01","module":"A1-A3","scenario":null},{"value":"0,00E+00","module":"A4","scenario":null},{"value":"5,89E-07","module":"C1","scenario":null},{"value":"0,00E+00","module":"C2","scenario":null},{"value":"3,58E-01","module":"C3","scenario":null},{"value":"4,16E-07","module":"C4","scenario":null},{"value":"-8,90E-04","module":"D","scenario":null}]},{"parameter":"EEE","unit":"MJ","values":[{"value":"2,49E-01","module":"A1-A3","scenario":null},{"value":"0,00E+00","module":"A4","scenario":null},{"value":"2,02E-06","module":"C1","scenario":null},{"value":"0,00E+00","module":"C2","scenario":null},{"value":"5,67E-01","module":"C3","scenario":null},{"value":"1,58E-05","module":"C4","scenario":null},{"value":"-2,18E-03","module":"D","scenario":null}]},{"parameter":"EET","unit":"MJ","values":[{"value":"3,77E+00","module":"A1-A3","scenario":null},{"value":"0,00E+00","module":"A4","scenario":null},{"value":"3,05E-05","module":"C1","scenario":null},{"value":"0,00E+00","module":"C2","scenario":null},{"value":"8,58E+00","module":"C3","scenario":null},{"value":"2,39E-04","module":"C4","scenario":null},{"value":"-3,30E-02","module":"D","scenario":null}]}]}