{"product_name":"Breplasta Handspachtel Fein","epd_id":"NEPD-4592-3848","declared_unit":{"unit":"ton","amount":1},"compliance":["EN 15804+A2","ISO 14025","ISO 21930"],"producer_name":"Saint-Gobain Sweden AB,  Scanspac","environmental_impact":[{"parameter":"GWP-total","unit":"kg CO2-eq","values":[{"value":"1,33E-01","module":"A1","scenario":null},{"value":"6,93E-03","module":"A2","scenario":null},{"value":"1,35E-02","module":"A3","scenario":null},{"value":"2,61E-02","module":"A4","scenario":null},{"value":"1,53E-01","module":"A1A3","scenario":null}]},{"parameter":"GWP-fossil","unit":"kg CO2-eq","values":[{"value":"1,78E-01","module":"A1","scenario":null},{"value":"6,93E-03","module":"A2","scenario":null},{"value":"1,23E-02","module":"A3","scenario":null},{"value":"2,61E-02","module":"A4","scenario":null},{"value":"1,97E-01","module":"A1A3","scenario":null}]},{"parameter":"GWP-biogenic","unit":"kg CO2-eq","values":[{"value":"-4,51E-02","module":"A1","scenario":null},{"value":"3,01E-06","module":"A2","scenario":null},{"value":"1,17E-03","module":"A3","scenario":null},{"value":"1,12E-05","module":"A4","scenario":null},{"value":"-4,39E-02","module":"A1A3","scenario":null}]},{"parameter":"GWP-luluc","unit":"kg CO2-eq","values":[{"value":"1,56E-04","module":"A1","scenario":null},{"value":"2,45E-06","module":"A2","scenario":null},{"value":"9,09E-06","module":"A3","scenario":null},{"value":"7,96E-06","module":"A4","scenario":null},{"value":"1,68E-04","module":"A1A3","scenario":null}]},{"parameter":"ODP","unit":"kg CFC11-eq","values":[{"value":"8,88E-09","module":"A1","scenario":null},{"value":"1,63E-09","module":"A2","scenario":null},{"value":"7,66E-10","module":"A3","scenario":null},{"value":"6,30E-09","module":"A4","scenario":null},{"value":"1,13E-08","module":"A1A3","scenario":null}]},{"parameter":"AP","unit":"mol H+-eq","values":[{"value":"7,92E-04","module":"A1","scenario":null},{"value":"2,65E-05","module":"A2","scenario":null},{"value":"1,00E-04","module":"A3","scenario":null},{"value":"8,41E-05","module":"A4","scenario":null},{"value":"9,19E-04","module":"A1A3","scenario":null}]},{"parameter":"POCP","unit":"kg NMVOC-eq","values":[{"value":"6,12E-04","module":"A1","scenario":null},{"value":"2,72E-05","module":"A2","scenario":null},{"value":"7,85E-05","module":"A3","scenario":null},{"value":"8,07E-05","module":"A4","scenario":null},{"value":"7,18E-04","module":"A1A3","scenario":null}]},{"parameter":"ADPE","unit":"kg Sb-eq","values":[{"value":"1,83E-06","module":"A1","scenario":null},{"value":"1,19E-07","module":"A2","scenario":null},{"value":"9,14E-08","module":"A3","scenario":null},{"value":"4,66E-07","module":"A4","scenario":null},{"value":"2,04E-06","module":"A1A3","scenario":null}]},{"parameter":"ADPF","unit":"MJ","values":[{"value":"5,28E+00","module":"A1","scenario":null},{"value":"1,10E-01","module":"A2","scenario":null},{"value":"5,17E-02","module":"A3","scenario":null},{"value":"4,24E-01","module":"A4","scenario":null},{"value":"5,44E+00","module":"A1A3","scenario":null}]},{"parameter":"WDP","unit":"m3 world-eq. Deprived","values":[{"value":"1,31E+01","module":"A1","scenario":null},{"value":"8,69E-02","module":"A2","scenario":null},{"value":"2,41E-01","module":"A3","scenario":null},{"value":"3,25E-01","module":"A4","scenario":null},{"value":"1,34E+01","module":"A1A3","scenario":null}]},{"parameter":"EP-freshwater","unit":"kg P-eq","values":[{"value":"6,25E-06","module":"A1","scenario":null},{"value":"5,54E-08","module":"A2","scenario":null},{"value":"5,20E-07","module":"A3","scenario":null},{"value":"2,08E-07","module":"A4","scenario":null},{"value":"6,83E-06","module":"A1A3","scenario":null}]},{"parameter":"EP-marine","unit":"kg N-eq","values":[{"value":"1,42E-04","module":"A1","scenario":null},{"value":"7,18E-06","module":"A2","scenario":null},{"value":"6,85E-05","module":"A3","scenario":null},{"value":"1,84E-05","module":"A4","scenario":null},{"value":"2,17E-04","module":"A1A3","scenario":null}]},{"parameter":"EP-terrestrial","unit":"mol N-eq.","values":[{"value":"1,64E-03","module":"A1","scenario":null},{"value":"7,97E-05","module":"A2","scenario":null},{"value":"4,54E-04","module":"A3","scenario":null},{"value":"2,05E-04","module":"A4","scenario":null},{"value":"2,18E-03","module":"A1A3","scenario":null}]},{"parameter":"GWP-IOBC","unit":"kg CO2-eq","values":[{"value":"9,93E-02","module":"A1","scenario":null},{"value":"6,93E-03","module":"A2","scenario":null},{"value":"2,65E-03","module":"A3","scenario":null},{"value":"2,61E-02","module":"A4","scenario":null},{"value":"1,09E-01","module":"A1A3","scenario":null}]}],"additional_environmental_impact":[{"parameter":"PM","unit":"Disease incidence","values":[{"value":"6,93E-09","module":"A1","scenario":null},{"value":"6,09E-10","module":"A2","scenario":null},{"value":"1,71E-09","module":"A3","scenario":null},{"value":"2,40E-09","module":"A4","scenario":null},{"value":"9,24E-09","module":"A1A3","scenario":null}]},{"parameter":"ETP-fw","unit":"CTUe","values":[{"value":"3,30E+00","module":"A1","scenario":null},{"value":"8,05E-02","module":"A2","scenario":null},{"value":"1,59E-01","module":"A3","scenario":null},{"value":"3,10E-01","module":"A4","scenario":null},{"value":"3,53E+00","module":"A1A3","scenario":null}]},{"parameter":"HTP-c","unit":"CTUh","values":[{"value":"7,30E-11","module":"A1","scenario":null},{"value":"0,00E+00","module":"A2","scenario":null},{"value":"1,20E-11","module":"A3","scenario":null},{"value":"0,00E+00","module":"A4","scenario":null},{"value":"8,50E-11","module":"A1A3","scenario":null}]},{"parameter":"HTP-nc","unit":"CTUh","values":[{"value":"1,60E-09","module":"A1","scenario":null},{"value":"7,60E-11","module":"A2","scenario":null},{"value":"3,46E-10","module":"A3","scenario":null},{"value":"3,00E-10","module":"A4","scenario":null},{"value":"2,02E-09","module":"A1A3","scenario":null}]},{"parameter":"SQP","unit":"-","values":[{"value":"5,76E+00","module":"A1","scenario":null},{"value":"1,25E-01","module":"A2","scenario":null},{"value":"1,78E+00","module":"A3","scenario":null},{"value":"4,87E-01","module":"A4","scenario":null},{"value":"7,66E+00","module":"A1A3","scenario":null}]},{"parameter":"IRP","unit":"kBq U235-eq","values":[{"value":"8,90E-03","module":"A1","scenario":null},{"value":"4,81E-04","module":"A2","scenario":null},{"value":"1,83E-04","module":"A3","scenario":null},{"value":"1,85E-03","module":"A4","scenario":null},{"value":"9,57E-03","module":"A1A3","scenario":null}]}],"resource_use":[{"parameter":"PERE","unit":"MJ","values":[{"value":"6,08E-01","module":"A1","scenario":null},{"value":"1,42E-03","module":"A2","scenario":null},{"value":"5,65E-02","module":"A3","scenario":null},{"value":"5,34E-03","module":"A4","scenario":null},{"value":"6,66E-01","module":"A1A3","scenario":null}]},{"parameter":"PERM","unit":"","values":[{"value":"4,19E-01","module":"A1","scenario":null},{"value":"0,00E+00","module":"A2","scenario":null},{"value":"0,00E+00","module":"A3","scenario":null},{"value":"0,00E+00","module":"A4","scenario":null},{"value":"4,19E-01","module":"A1A3","scenario":null}]},{"parameter":"PERT","unit":"MJ","values":[{"value":"1,03E+00","module":"A1","scenario":null},{"value":"1,42E-03","module":"A2","scenario":null},{"value":"5,65E-02","module":"A3","scenario":null},{"value":"5,34E-03","module":"A4","scenario":null},{"value":"1,09E+00","module":"A1A3","scenario":null}]},{"parameter":"PENRE","unit":"MJ","values":[{"value":"3,00E+00","module":"A1","scenario":null},{"value":"1,10E-01","module":"A2","scenario":null},{"value":"5,17E-02","module":"A3","scenario":null},{"value":"4,24E-01","module":"A4","scenario":null},{"value":"3,16E+00","module":"A1A3","scenario":null}]},{"parameter":"PENRM","unit":"MJ","values":[{"value":"2,46E+00","module":"A1","scenario":null},{"value":"0,00E+00","module":"A2","scenario":null},{"value":"0,00E+00","module":"A3","scenario":null},{"value":"0,00E+00","module":"A4","scenario":null},{"value":"2,46E+00","module":"A1A3","scenario":null}]},{"parameter":"PENRT","unit":"MJ","values":[{"value":"5,46E+00","module":"A1","scenario":null},{"value":"1,10E-01","module":"A2","scenario":null},{"value":"5,17E-02","module":"A3","scenario":null},{"value":"4,24E-01","module":"A4","scenario":null},{"value":"5,62E+00","module":"A1A3","scenario":null}]},{"parameter":"SM","unit":"kg","values":[{"value":"1,06E-03","module":"A1","scenario":null},{"value":"0,00E+00","module":"A2","scenario":null},{"value":"7,74E-04","module":"A3","scenario":null},{"value":"0,00E+00","module":"A4","scenario":null},{"value":"1,83E-03","module":"A1A3","scenario":null}]},{"parameter":"RSF","unit":"MJ","values":[{"value":"1,28E-02","module":"A1","scenario":null},{"value":"5,20E-05","module":"A2","scenario":null},{"value":"1,15E-04","module":"A3","scenario":null},{"value":"1,87E-04","module":"A4","scenario":null},{"value":"1,30E-02","module":"A1A3","scenario":null}]},{"parameter":"NRSF","unit":"MJ","values":[{"value":"2,40E-03","module":"A1","scenario":null},{"value":"1,69E-04","module":"A2","scenario":null},{"value":"7,83E-04","module":"A3","scenario":null},{"value":"6,26E-04","module":"A4","scenario":null},{"value":"3,35E-03","module":"A1A3","scenario":null}]},{"parameter":"FW","unit":"m3","values":[{"value":"2,85E-03","module":"A1","scenario":null},{"value":"1,27E-05","module":"A2","scenario":null},{"value":"4,95E-04","module":"A3","scenario":null},{"value":"4,83E-05","module":"A4","scenario":null},{"value":"3,36E-03","module":"A1A3","scenario":null}]}],"end_of_life_waste":[{"parameter":"HWD","unit":"kg","values":[{"value":"2,57E-04","module":"A1","scenario":null},{"value":"6,05E-06","module":"A2","scenario":null},{"value":"5,36E-03","module":"A3","scenario":null},{"value":"2,32E-05","module":"A4","scenario":null},{"value":"5,62E-03","module":"A1A3","scenario":null}]},{"parameter":"NHWD","unit":"kg","values":[{"value":"1,06E-02","module":"A1","scenario":null},{"value":"9,30E-03","module":"A2","scenario":null},{"value":"3,27E-03","module":"A3","scenario":null},{"value":"3,69E-02","module":"A4","scenario":null},{"value":"2,32E-02","module":"A1A3","scenario":null}]},{"parameter":"RWD","unit":"kg","values":[{"value":"7,96E-06","module":"A1","scenario":null},{"value":"7,50E-07","module":"A2","scenario":null},{"value":"2,19E-07","module":"A3","scenario":null},{"value":"2,90E-06","module":"A4","scenario":null},{"value":"8,93E-06","module":"A1A3","scenario":null}]}],"end_of_life_flow":[{"parameter":"CRU","unit":"kg","values":[{"value":"0,00E+00","module":"A1","scenario":null},{"value":"0,00E+00","module":"A2","scenario":null},{"value":"0,00E+00","module":"A3","scenario":null},{"value":"0,00E+00","module":"A4","scenario":null},{"value":"0,00E+00","module":"A1A3","scenario":null}]},{"parameter":"MFR","unit":"kg","values":[{"value":"1,85E-04","module":"A1","scenario":null},{"value":"0,00E+00","module":"A2","scenario":null},{"value":"2,03E-03","module":"A3","scenario":null},{"value":"0,00E+00","module":"A4","scenario":null},{"value":"2,21E-03","module":"A1A3","scenario":null}]},{"parameter":"MER","unit":"kg","values":[{"value":"3,23E-04","module":"A1","scenario":null},{"value":"0,00E+00","module":"A2","scenario":null},{"value":"5,61E-05","module":"A3","scenario":null},{"value":"0,00E+00","module":"A4","scenario":null},{"value":"3,79E-04","module":"A1A3","scenario":null}]},{"parameter":"EEE","unit":"MJ","values":[{"value":"3,08E-04","module":"A1","scenario":null},{"value":"0,00E+00","module":"A2","scenario":null},{"value":"6,22E-03","module":"A3","scenario":null},{"value":"0,00E+00","module":"A4","scenario":null},{"value":"6,53E-03","module":"A1A3","scenario":null}]},{"parameter":"EET","unit":"MJ","values":[{"value":"4,66E-03","module":"A1","scenario":null},{"value":"0,00E+00","module":"A2","scenario":null},{"value":"9,41E-02","module":"A3","scenario":null},{"value":"0,00E+00","module":"A4","scenario":null},{"value":"9,87E-02","module":"A1A3","scenario":null}]}]}