{"product_name":"K 100 EC sileo","epd_id":"NEPD-9172-8742","declared_unit":{"unit":"stk","amount":1},"compliance":["EN 15804+A2","ISO 14025","ISO 21930"],"producer_name":"Systemair Sverige AB","environmental_impact":[{"parameter":"GWP-total","unit":"kg CO2-eq","values":[{"value":"1,32E+01","module":"A1-A3","scenario":null},{"value":"8,11E-02","module":"A4","scenario":null},{"value":"3,89E-03","module":"C1","scenario":null},{"value":"1,35E-02","module":"C2","scenario":null},{"value":"1,77E-01","module":"C3","scenario":null},{"value":"9,97E-03","module":"C4","scenario":null},{"value":"-2,65E+00","module":"D","scenario":null}]},{"parameter":"GWP-fossil","unit":"kg CO2-eq","values":[{"value":"1,31E+01","module":"A1-A3","scenario":null},{"value":"8,10E-02","module":"A4","scenario":null},{"value":"3,89E-03","module":"C1","scenario":null},{"value":"1,35E-02","module":"C2","scenario":null},{"value":"1,77E-01","module":"C3","scenario":null},{"value":"9,97E-03","module":"C4","scenario":null},{"value":"-2,63E+00","module":"D","scenario":null}]},{"parameter":"GWP-biogenic","unit":"kg CO2-eq","values":[{"value":"4,22E-02","module":"A1-A3","scenario":null},{"value":"3,47E-05","module":"A4","scenario":null},{"value":"7,29E-07","module":"C1","scenario":null},{"value":"5,78E-06","module":"C2","scenario":null},{"value":"1,14E-05","module":"C3","scenario":null},{"value":"2,51E-06","module":"C4","scenario":null},{"value":"-5,68E-03","module":"D","scenario":null}]},{"parameter":"GWP-luluc","unit":"kg CO2-eq","values":[{"value":"4,47E-02","module":"A1-A3","scenario":null},{"value":"2,47E-05","module":"A4","scenario":null},{"value":"3,07E-07","module":"C1","scenario":null},{"value":"4,11E-06","module":"C2","scenario":null},{"value":"3,71E-06","module":"C3","scenario":null},{"value":"5,52E-07","module":"C4","scenario":null},{"value":"-1,74E-02","module":"D","scenario":null}]},{"parameter":"ODP","unit":"kg CFC11-eq","values":[{"value":"9,59E-07","module":"A1-A3","scenario":null},{"value":"1,95E-08","module":"A4","scenario":null},{"value":"8,41E-10","module":"C1","scenario":null},{"value":"3,26E-09","module":"C2","scenario":null},{"value":"1,23E-09","module":"C3","scenario":null},{"value":"8,28E-10","module":"C4","scenario":null},{"value":"-2,96E-07","module":"D","scenario":null}]},{"parameter":"AP","unit":"mol H+-eq","values":[{"value":"1,56E-01","module":"A1-A3","scenario":null},{"value":"2,61E-04","module":"A4","scenario":null},{"value":"4,07E-05","module":"C1","scenario":null},{"value":"4,35E-05","module":"C2","scenario":null},{"value":"2,88E-05","module":"C3","scenario":null},{"value":"1,86E-05","module":"C4","scenario":null},{"value":"-4,32E-02","module":"D","scenario":null}]},{"parameter":"POCP","unit":"kg NMVOC-eq","values":[{"value":"6,14E-02","module":"A1-A3","scenario":null},{"value":"2,50E-04","module":"A4","scenario":null},{"value":"5,42E-05","module":"C1","scenario":null},{"value":"4,17E-05","module":"C2","scenario":null},{"value":"2,59E-05","module":"C3","scenario":null},{"value":"2,31E-05","module":"C4","scenario":null},{"value":"-1,58E-02","module":"D","scenario":null}]},{"parameter":"ADPE","unit":"kg Sb-eq","values":[{"value":"6,08E-03","module":"A1-A3","scenario":null},{"value":"1,44E-06","module":"A4","scenario":null},{"value":"5,97E-09","module":"C1","scenario":null},{"value":"2,41E-07","module":"C2","scenario":null},{"value":"5,37E-08","module":"C3","scenario":null},{"value":"1,81E-08","module":"C4","scenario":null},{"value":"-1,91E-04","module":"D","scenario":null}]},{"parameter":"ADPF","unit":"MJ","values":[{"value":"1,66E+02","module":"A1-A3","scenario":null},{"value":"1,32E+00","module":"A4","scenario":null},{"value":"5,35E-02","module":"C1","scenario":null},{"value":"2,19E-01","module":"C2","scenario":null},{"value":"4,54E-02","module":"C3","scenario":null},{"value":"5,77E-02","module":"C4","scenario":null},{"value":"-2,59E+01","module":"D","scenario":null}]},{"parameter":"WDP","unit":"m3 world-eq. Deprived","values":[{"value":"1,21E+03","module":"A1-A3","scenario":null},{"value":"1,01E+00","module":"A4","scenario":null},{"value":"1,14E-02","module":"C1","scenario":null},{"value":"1,68E-01","module":"C2","scenario":null},{"value":"1,85E+00","module":"C3","scenario":null},{"value":"2,81E-01","module":"C4","scenario":null},{"value":"-4,05E+02","module":"D","scenario":null}]},{"parameter":"EP-freshwater","unit":"kg P-eq","values":[{"value":"1,06E-03","module":"A1-A3","scenario":null},{"value":"6,44E-07","module":"A4","scenario":null},{"value":"1,42E-08","module":"C1","scenario":null},{"value":"1,07E-07","module":"C2","scenario":null},{"value":"1,50E-07","module":"C3","scenario":null},{"value":"2,25E-08","module":"C4","scenario":null},{"value":"-3,29E-04","module":"D","scenario":null}]},{"parameter":"EP-marine","unit":"kg N-eq","values":[{"value":"1,58E-02","module":"A1-A3","scenario":null},{"value":"5,71E-05","module":"A4","scenario":null},{"value":"1,80E-05","module":"C1","scenario":null},{"value":"9,52E-06","module":"C2","scenario":null},{"value":"1,04E-05","module":"C3","scenario":null},{"value":"1,55E-05","module":"C4","scenario":null},{"value":"-3,58E-03","module":"D","scenario":null}]},{"parameter":"EP-terrestrial","unit":"mol N-eq.","values":[{"value":"3,22E-01","module":"A1-A3","scenario":null},{"value":"6,37E-04","module":"A4","scenario":null},{"value":"1,97E-04","module":"C1","scenario":null},{"value":"1,06E-04","module":"C2","scenario":null},{"value":"1,05E-04","module":"C3","scenario":null},{"value":"7,47E-05","module":"C4","scenario":null},{"value":"-4,36E-02","module":"D","scenario":null}]},{"parameter":"GWP-IOBC","unit":"kg CO2-eq","values":[{"value":"1,31E+01","module":"A1-A3","scenario":null},{"value":"8,11E-02","module":"A4","scenario":null},{"value":"3,89E-03","module":"C1","scenario":null},{"value":"1,35E-02","module":"C2","scenario":null},{"value":"1,77E-01","module":"C3","scenario":null},{"value":"1,02E-02","module":"C4","scenario":null},{"value":"-3,30E+00","module":"D","scenario":null}]}],"additional_environmental_impact":[{"parameter":"PM","unit":"Disease incidence","values":[{"value":"2,72E-05","module":"A1-A3","scenario":null},{"value":"7,44E-09","module":"A4","scenario":null},{"value":"1,08E-09","module":"C1","scenario":null},{"value":"1,24E-09","module":"C2","scenario":null},{"value":"1,79E-10","module":"C3","scenario":null},{"value":"3,68E-10","module":"C4","scenario":null},{"value":"-2,51E-07","module":"D","scenario":null}]},{"parameter":"ETP-fw","unit":"CTUe","values":[{"value":"1,03E+03","module":"A1-A3","scenario":null},{"value":"9,62E-01","module":"A4","scenario":null},{"value":"2,93E-02","module":"C1","scenario":null},{"value":"1,60E-01","module":"C2","scenario":null},{"value":"4,75E-01","module":"C3","scenario":null},{"value":"4,88E+00","module":"C4","scenario":null},{"value":"-3,72E+02","module":"D","scenario":null}]},{"parameter":"HTP-c","unit":"CTUh","values":[{"value":"7,30E-08","module":"A1-A3","scenario":null},{"value":"0,00E+00","module":"A4","scenario":null},{"value":"0,00E+00","module":"C1","scenario":null},{"value":"0,00E+00","module":"C2","scenario":null},{"value":"1,40E-11","module":"C3","scenario":null},{"value":"4,45E-10","module":"C4","scenario":null},{"value":"-1,36E-08","module":"D","scenario":null}]},{"parameter":"HTP-nc","unit":"CTUh","values":[{"value":"1,42E-06","module":"A1-A3","scenario":null},{"value":"9,30E-10","module":"A4","scenario":null},{"value":"2,70E-11","module":"C1","scenario":null},{"value":"1,55E-10","module":"C2","scenario":null},{"value":"3,35E-10","module":"C3","scenario":null},{"value":"3,06E-08","module":"C4","scenario":null},{"value":"-1,88E-07","module":"D","scenario":null}]},{"parameter":"SQP","unit":"-","values":[{"value":"8,14E+01","module":"A1-A3","scenario":null},{"value":"1,51E+00","module":"A4","scenario":null},{"value":"6,79E-03","module":"C1","scenario":null},{"value":"2,51E-01","module":"C2","scenario":null},{"value":"1,95E-02","module":"C3","scenario":null},{"value":"2,07E-01","module":"C4","scenario":null},{"value":"-4,53E+00","module":"D","scenario":null}]},{"parameter":"IRP","unit":"kBq U235-eq","values":[{"value":"5,75E-01","module":"A1-A3","scenario":null},{"value":"5,75E-03","module":"A4","scenario":null},{"value":"2,29E-04","module":"C1","scenario":null},{"value":"9,58E-04","module":"C2","scenario":null},{"value":"3,79E-04","module":"C3","scenario":null},{"value":"2,63E-04","module":"C4","scenario":null},{"value":"-4,42E-02","module":"D","scenario":null}]}],"resource_use":[{"parameter":"PERE","unit":"MJ","values":[{"value":"2,01E+01","module":"A1-A3","scenario":null},{"value":"1,66E-02","module":"A4","scenario":null},{"value":"2,90E-04","module":"C1","scenario":null},{"value":"2,76E-03","module":"C2","scenario":null},{"value":"1,11E-02","module":"C3","scenario":null},{"value":"1,76E-03","module":"C4","scenario":null},{"value":"-5,70E+00","module":"D","scenario":null}]},{"parameter":"PERM","unit":"","values":[{"value":"0,00E+00","module":"A1-A3","scenario":null},{"value":"0,00E+00","module":"A4","scenario":null},{"value":"0,00E+00","module":"C1","scenario":null},{"value":"0,00E+00","module":"C2","scenario":null},{"value":"0,00E+00","module":"C3","scenario":null},{"value":"0,00E+00","module":"C4","scenario":null},{"value":"0,00E+00","module":"D","scenario":null}]},{"parameter":"PERT","unit":"MJ","values":[{"value":"2,01E+01","module":"A1-A3","scenario":null},{"value":"1,66E-02","module":"A4","scenario":null},{"value":"2,90E-04","module":"C1","scenario":null},{"value":"2,76E-03","module":"C2","scenario":null},{"value":"1,11E-02","module":"C3","scenario":null},{"value":"1,76E-03","module":"C4","scenario":null},{"value":"-5,70E+00","module":"D","scenario":null}]},{"parameter":"PENRE","unit":"MJ","values":[{"value":"1,61E+02","module":"A1-A3","scenario":null},{"value":"1,32E+00","module":"A4","scenario":null},{"value":"5,35E-02","module":"C1","scenario":null},{"value":"2,19E-01","module":"C2","scenario":null},{"value":"4,54E-02","module":"C3","scenario":null},{"value":"5,77E-02","module":"C4","scenario":null},{"value":"-2,59E+01","module":"D","scenario":null}]},{"parameter":"PENRM","unit":"MJ","values":[{"value":"5,41E+00","module":"A1-A3","scenario":null},{"value":"0,00E+00","module":"A4","scenario":null},{"value":"0,00E+00","module":"C1","scenario":null},{"value":"0,00E+00","module":"C2","scenario":null},{"value":"-5,41E+00","module":"C3","scenario":null},{"value":"0,00E+00","module":"C4","scenario":null},{"value":"0,00E+00","module":"D","scenario":null}]},{"parameter":"PENRT","unit":"MJ","values":[{"value":"1,67E+02","module":"A1-A3","scenario":null},{"value":"1,32E+00","module":"A4","scenario":null},{"value":"5,35E-02","module":"C1","scenario":null},{"value":"2,19E-01","module":"C2","scenario":null},{"value":"-5,36E+00","module":"C3","scenario":null},{"value":"5,77E-02","module":"C4","scenario":null},{"value":"-2,59E+01","module":"D","scenario":null}]},{"parameter":"SM","unit":"kg","values":[{"value":"1,61E+00","module":"A1-A3","scenario":null},{"value":"0,00E+00","module":"A4","scenario":null},{"value":"2,63E-05","module":"C1","scenario":null},{"value":"0,00E+00","module":"C2","scenario":null},{"value":"1,32E-05","module":"C3","scenario":null},{"value":"1,19E-06","module":"C4","scenario":null},{"value":"5,13E-02","module":"D","scenario":null}]},{"parameter":"RSF","unit":"MJ","values":[{"value":"2,29E-01","module":"A1-A3","scenario":null},{"value":"5,79E-04","module":"A4","scenario":null},{"value":"7,12E-06","module":"C1","scenario":null},{"value":"9,65E-05","module":"C2","scenario":null},{"value":"2,42E-04","module":"C3","scenario":null},{"value":"3,91E-05","module":"C4","scenario":null},{"value":"6,04E-02","module":"D","scenario":null}]},{"parameter":"NRSF","unit":"MJ","values":[{"value":"1,80E+00","module":"A1-A3","scenario":null},{"value":"1,94E-03","module":"A4","scenario":null},{"value":"1,05E-04","module":"C1","scenario":null},{"value":"3,23E-04","module":"C2","scenario":null},{"value":"1,22E-05","module":"C3","scenario":null},{"value":"6,88E-05","module":"C4","scenario":null},{"value":"1,68E+00","module":"D","scenario":null}]},{"parameter":"FW","unit":"m3","values":[{"value":"1,61E-01","module":"A1-A3","scenario":null},{"value":"1,50E-04","module":"A4","scenario":null},{"value":"2,76E-06","module":"C1","scenario":null},{"value":"2,50E-05","module":"C2","scenario":null},{"value":"8,59E-05","module":"C3","scenario":null},{"value":"7,45E-05","module":"C4","scenario":null},{"value":"-2,94E-02","module":"D","scenario":null}]}],"end_of_life_waste":[{"parameter":"HWD","unit":"kg","values":[{"value":"1,21E-01","module":"A1-A3","scenario":null},{"value":"7,20E-05","module":"A4","scenario":null},{"value":"1,58E-06","module":"C1","scenario":null},{"value":"1,20E-05","module":"C2","scenario":null},{"value":"1,15E-05","module":"C3","scenario":null},{"value":"9,52E-05","module":"C4","scenario":null},{"value":"-6,56E-03","module":"D","scenario":null}]},{"parameter":"NHWD","unit":"kg","values":[{"value":"4,36E+00","module":"A1-A3","scenario":null},{"value":"1,14E-01","module":"A4","scenario":null},{"value":"6,34E-05","module":"C1","scenario":null},{"value":"1,91E-02","module":"C2","scenario":null},{"value":"1,47E-03","module":"C3","scenario":null},{"value":"3,34E-01","module":"C4","scenario":null},{"value":"-9,84E-01","module":"D","scenario":null}]},{"parameter":"RWD","unit":"kg","values":[{"value":"4,42E-04","module":"A1-A3","scenario":null},{"value":"8,98E-06","module":"A4","scenario":null},{"value":"3,72E-07","module":"C1","scenario":null},{"value":"1,50E-06","module":"C2","scenario":null},{"value":"1,61E-07","module":"C3","scenario":null},{"value":"1,49E-07","module":"C4","scenario":null},{"value":"-4,25E-05","module":"D","scenario":null}]}],"end_of_life_flow":[{"parameter":"CRU","unit":"kg","values":[{"value":"0,00E+00","module":"A1-A3","scenario":null},{"value":"0,00E+00","module":"A4","scenario":null},{"value":"0,00E+00","module":"C1","scenario":null},{"value":"0,00E+00","module":"C2","scenario":null},{"value":"0,00E+00","module":"C3","scenario":null},{"value":"0,00E+00","module":"C4","scenario":null},{"value":"0,00E+00","module":"D","scenario":null}]},{"parameter":"MFR","unit":"kg","values":[{"value":"5,45E-01","module":"A1-A3","scenario":null},{"value":"0,00E+00","module":"A4","scenario":null},{"value":"2,58E-05","module":"C1","scenario":null},{"value":"0,00E+00","module":"C2","scenario":null},{"value":"2,36E+00","module":"C3","scenario":null},{"value":"7,69E-06","module":"C4","scenario":null},{"value":"-2,01E-03","module":"D","scenario":null}]},{"parameter":"MER","unit":"kg","values":[{"value":"7,01E-02","module":"A1-A3","scenario":null},{"value":"0,00E+00","module":"A4","scenario":null},{"value":"8,00E-08","module":"C1","scenario":null},{"value":"0,00E+00","module":"C2","scenario":null},{"value":"1,66E-06","module":"C3","scenario":null},{"value":"1,95E-07","module":"C4","scenario":null},{"value":"-2,64E-04","module":"D","scenario":null}]},{"parameter":"EEE","unit":"MJ","values":[{"value":"3,89E-02","module":"A1-A3","scenario":null},{"value":"0,00E+00","module":"A4","scenario":null},{"value":"2,74E-07","module":"C1","scenario":null},{"value":"0,00E+00","module":"C2","scenario":null},{"value":"1,69E-03","module":"C3","scenario":null},{"value":"1,06E-05","module":"C4","scenario":null},{"value":"-6,48E-04","module":"D","scenario":null}]},{"parameter":"EET","unit":"MJ","values":[{"value":"5,89E-01","module":"A1-A3","scenario":null},{"value":"0,00E+00","module":"A4","scenario":null},{"value":"4,15E-06","module":"C1","scenario":null},{"value":"0,00E+00","module":"C2","scenario":null},{"value":"2,56E-02","module":"C3","scenario":null},{"value":"1,61E-04","module":"C4","scenario":null},{"value":"-9,80E-03","module":"D","scenario":null}]}]}