{"product_name":"AFUMEX PLUS 5G1,5mm\u00b2","epd_id":"NEPD-7554-6946","declared_unit":{"unit":"m","amount":1},"compliance":["EN 15804+A2","ISO 14025","ISO 21930"],"producer_name":"Prysmian Group Danmark A/S","environmental_impact":[{"parameter":"GWP-total","unit":"kg CO2-eq","values":[{"value":"4,27E-01","module":"A1","scenario":null},{"value":"1,83E-02","module":"A2","scenario":null},{"value":"4,44E-02","module":"A3","scenario":null},{"value":"1,65E-02","module":"A4","scenario":null},{"value":"1,25E-02","module":"A5","scenario":null},{"value":"0,00E+00","module":"B1","scenario":null},{"value":"0,00E+00","module":"B2","scenario":null},{"value":"0,00E+00","module":"B3","scenario":null},{"value":"0,00E+00","module":"B4","scenario":null},{"value":"0,00E+00","module":"B5","scenario":null},{"value":"1,84E+00","module":"B6","scenario":null},{"value":"0,00E+00","module":"B7","scenario":null},{"value":"0,00E+00","module":"C1","scenario":null},{"value":"7,39E-03","module":"C2","scenario":null},{"value":"1,07E-01","module":"C3","scenario":null},{"value":"6,47E-03","module":"C4","scenario":null},{"value":"-1,87E-02","module":"D","scenario":null},{"value":"4,90E-01","module":"A1A3","scenario":null}]},{"parameter":"GWP-fossil","unit":"kg CO2-eq","values":[{"value":"4,22E-01","module":"A1","scenario":null},{"value":"1,83E-02","module":"A2","scenario":null},{"value":"4,33E-02","module":"A3","scenario":null},{"value":"1,65E-02","module":"A4","scenario":null},{"value":"1,23E-02","module":"A5","scenario":null},{"value":"0,00E+00","module":"B1","scenario":null},{"value":"0,00E+00","module":"B2","scenario":null},{"value":"0,00E+00","module":"B3","scenario":null},{"value":"0,00E+00","module":"B4","scenario":null},{"value":"0,00E+00","module":"B5","scenario":null},{"value":"1,82E+00","module":"B6","scenario":null},{"value":"0,00E+00","module":"B7","scenario":null},{"value":"0,00E+00","module":"C1","scenario":null},{"value":"7,38E-03","module":"C2","scenario":null},{"value":"1,05E-01","module":"C3","scenario":null},{"value":"4,86E-03","module":"C4","scenario":null},{"value":"-1,84E-02","module":"D","scenario":null},{"value":"4,83E-01","module":"A1A3","scenario":null}]},{"parameter":"GWP-biogenic","unit":"kg CO2-eq","values":[{"value":"4,69E-03","module":"A1","scenario":null},{"value":"7,44E-06","module":"A2","scenario":null},{"value":"9,97E-04","module":"A3","scenario":null},{"value":"6,65E-06","module":"A4","scenario":null},{"value":"1,50E-04","module":"A5","scenario":null},{"value":"0,00E+00","module":"B1","scenario":null},{"value":"0,00E+00","module":"B2","scenario":null},{"value":"0,00E+00","module":"B3","scenario":null},{"value":"0,00E+00","module":"B4","scenario":null},{"value":"0,00E+00","module":"B5","scenario":null},{"value":"1,89E-02","module":"B6","scenario":null},{"value":"0,00E+00","module":"B7","scenario":null},{"value":"0,00E+00","module":"C1","scenario":null},{"value":"3,01E-06","module":"C2","scenario":null},{"value":"1,82E-03","module":"C3","scenario":null},{"value":"1,62E-03","module":"C4","scenario":null},{"value":"-7,01E-05","module":"D","scenario":null},{"value":"5,69E-03","module":"A1A3","scenario":null}]},{"parameter":"GWP-luluc","unit":"kg CO2-eq","values":[{"value":"4,00E-04","module":"A1","scenario":null},{"value":"6,42E-06","module":"A2","scenario":null},{"value":"8,67E-05","module":"A3","scenario":null},{"value":"5,07E-06","module":"A4","scenario":null},{"value":"9,96E-06","module":"A5","scenario":null},{"value":"0,00E+00","module":"B1","scenario":null},{"value":"0,00E+00","module":"B2","scenario":null},{"value":"0,00E+00","module":"B3","scenario":null},{"value":"0,00E+00","module":"B4","scenario":null},{"value":"0,00E+00","module":"B5","scenario":null},{"value":"2,45E-03","module":"B6","scenario":null},{"value":"0,00E+00","module":"B7","scenario":null},{"value":"0,00E+00","module":"C1","scenario":null},{"value":"2,58E-06","module":"C2","scenario":null},{"value":"2,51E-07","module":"C3","scenario":null},{"value":"2,40E-07","module":"C4","scenario":null},{"value":"-2,18E-04","module":"D","scenario":null},{"value":"4,93E-04","module":"A1A3","scenario":null}]},{"parameter":"ODP","unit":"kg CFC11-eq","values":[{"value":"2,66E-08","module":"A1","scenario":null},{"value":"4,16E-09","module":"A2","scenario":null},{"value":"3,57E-09","module":"A3","scenario":null},{"value":"3,79E-09","module":"A4","scenario":null},{"value":"7,99E-10","module":"A5","scenario":null},{"value":"0,00E+00","module":"B1","scenario":null},{"value":"0,00E+00","module":"B2","scenario":null},{"value":"0,00E+00","module":"B3","scenario":null},{"value":"0,00E+00","module":"B4","scenario":null},{"value":"0,00E+00","module":"B5","scenario":null},{"value":"6,20E-08","module":"B6","scenario":null},{"value":"0,00E+00","module":"B7","scenario":null},{"value":"0,00E+00","module":"C1","scenario":null},{"value":"1,68E-09","module":"C2","scenario":null},{"value":"1,42E-10","module":"C3","scenario":null},{"value":"2,31E-10","module":"C4","scenario":null},{"value":"-4,34E-04","module":"D","scenario":null},{"value":"3,43E-08","module":"A1A3","scenario":null}]},{"parameter":"AP","unit":"mol H+-eq","values":[{"value":"1,38E-02","module":"A1","scenario":null},{"value":"7,75E-05","module":"A2","scenario":null},{"value":"2,20E-04","module":"A3","scenario":null},{"value":"9,16E-05","module":"A4","scenario":null},{"value":"2,84E-04","module":"A5","scenario":null},{"value":"0,00E+00","module":"B1","scenario":null},{"value":"0,00E+00","module":"B2","scenario":null},{"value":"0,00E+00","module":"B3","scenario":null},{"value":"0,00E+00","module":"B4","scenario":null},{"value":"0,00E+00","module":"B5","scenario":null},{"value":"7,31E-03","module":"B6","scenario":null},{"value":"0,00E+00","module":"B7","scenario":null},{"value":"0,00E+00","module":"C1","scenario":null},{"value":"3,02E-05","module":"C2","scenario":null},{"value":"1,73E-05","module":"C3","scenario":null},{"value":"6,15E-06","module":"C4","scenario":null},{"value":"-2,14E-03","module":"D","scenario":null},{"value":"1,41E-02","module":"A1A3","scenario":null}]},{"parameter":"POCP","unit":"kg NMVOC-eq","values":[{"value":"3,76E-03","module":"A1","scenario":null},{"value":"7,69E-05","module":"A2","scenario":null},{"value":"9,12E-05","module":"A3","scenario":null},{"value":"8,89E-05","module":"A4","scenario":null},{"value":"8,13E-05","module":"A5","scenario":null},{"value":"0,00E+00","module":"B1","scenario":null},{"value":"0,00E+00","module":"B2","scenario":null},{"value":"0,00E+00","module":"B3","scenario":null},{"value":"0,00E+00","module":"B4","scenario":null},{"value":"0,00E+00","module":"B5","scenario":null},{"value":"3,74E-03","module":"B6","scenario":null},{"value":"0,00E+00","module":"B7","scenario":null},{"value":"0,00E+00","module":"C1","scenario":null},{"value":"3,03E-05","module":"C2","scenario":null},{"value":"2,09E-05","module":"C3","scenario":null},{"value":"8,29E-06","module":"C4","scenario":null},{"value":"-4,09E-04","module":"D","scenario":null},{"value":"3,92E-03","module":"A1A3","scenario":null}]},{"parameter":"ADPE","unit":"kg Sb-eq","values":[{"value":"1,28E-04","module":"A1","scenario":null},{"value":"4,93E-07","module":"A2","scenario":null},{"value":"2,78E-07","module":"A3","scenario":null},{"value":"2,74E-07","module":"A4","scenario":null},{"value":"2,59E-06","module":"A5","scenario":null},{"value":"0,00E+00","module":"B1","scenario":null},{"value":"0,00E+00","module":"B2","scenario":null},{"value":"0,00E+00","module":"B3","scenario":null},{"value":"0,00E+00","module":"B4","scenario":null},{"value":"0,00E+00","module":"B5","scenario":null},{"value":"1,62E-05","module":"B6","scenario":null},{"value":"0,00E+00","module":"B7","scenario":null},{"value":"0,00E+00","module":"C1","scenario":null},{"value":"2,00E-07","module":"C2","scenario":null},{"value":"6,94E-09","module":"C3","scenario":null},{"value":"6,04E-09","module":"C4","scenario":null},{"value":"-1,18E-05","module":"D","scenario":null},{"value":"1,29E-04","module":"A1A3","scenario":null}]},{"parameter":"ADPF","unit":"MJ","values":[{"value":"7,79E+00","module":"A1","scenario":null},{"value":"2,75E-01","module":"A2","scenario":null},{"value":"8,03E-01","module":"A3","scenario":null},{"value":"2,54E-01","module":"A4","scenario":null},{"value":"1,85E-01","module":"A5","scenario":null},{"value":"0,00E+00","module":"B1","scenario":null},{"value":"0,00E+00","module":"B2","scenario":null},{"value":"0,00E+00","module":"B3","scenario":null},{"value":"0,00E+00","module":"B4","scenario":null},{"value":"0,00E+00","module":"B5","scenario":null},{"value":"2,36E+01","module":"B6","scenario":null},{"value":"0,00E+00","module":"B7","scenario":null},{"value":"0,00E+00","module":"C1","scenario":null},{"value":"1,11E-01","module":"C2","scenario":null},{"value":"1,00E-02","module":"C3","scenario":null},{"value":"1,80E-02","module":"C4","scenario":null},{"value":"-1,96E-01","module":"D","scenario":null},{"value":"8,87E+00","module":"A1A3","scenario":null}]},{"parameter":"WDP","unit":"m3 world-eq. Deprived","values":[{"value":"2,65E+01","module":"A1","scenario":null},{"value":"2,62E-01","module":"A2","scenario":null},{"value":"1,14E+01","module":"A3","scenario":null},{"value":"1,90E-01","module":"A4","scenario":null},{"value":"7,74E-01","module":"A5","scenario":null},{"value":"0,00E+00","module":"B1","scenario":null},{"value":"0,00E+00","module":"B2","scenario":null},{"value":"0,00E+00","module":"B3","scenario":null},{"value":"0,00E+00","module":"B4","scenario":null},{"value":"0,00E+00","module":"B5","scenario":null},{"value":"3,67E+02","module":"B6","scenario":null},{"value":"0,00E+00","module":"B7","scenario":null},{"value":"0,00E+00","module":"C1","scenario":null},{"value":"1,06E-01","module":"C2","scenario":null},{"value":"5,26E-02","module":"C3","scenario":null},{"value":"3,07E-01","module":"C4","scenario":null},{"value":"-3,80E-01","module":"D","scenario":null},{"value":"3,82E+01","module":"A1A3","scenario":null}]},{"parameter":"EP-freshwater","unit":"kg P-eq","values":[{"value":"1,12E-04","module":"A1","scenario":null},{"value":"1,43E-07","module":"A2","scenario":null},{"value":"3,95E-06","module":"A3","scenario":null},{"value":"1,23E-07","module":"A4","scenario":null},{"value":"2,32E-06","module":"A5","scenario":null},{"value":"0,00E+00","module":"B1","scenario":null},{"value":"0,00E+00","module":"B2","scenario":null},{"value":"0,00E+00","module":"B3","scenario":null},{"value":"0,00E+00","module":"B4","scenario":null},{"value":"0,00E+00","module":"B5","scenario":null},{"value":"1,49E-04","module":"B6","scenario":null},{"value":"0,00E+00","module":"B7","scenario":null},{"value":"0,00E+00","module":"C1","scenario":null},{"value":"5,80E-08","module":"C2","scenario":null},{"value":"1,32E-08","module":"C3","scenario":null},{"value":"1,20E-08","module":"C4","scenario":null},{"value":"-1,46E-05","module":"D","scenario":null},{"value":"1,16E-04","module":"A1A3","scenario":null}]},{"parameter":"EP-marine","unit":"kg N-eq","values":[{"value":"9,87E-04","module":"A1","scenario":null},{"value":"2,28E-05","module":"A2","scenario":null},{"value":"3,02E-05","module":"A3","scenario":null},{"value":"2,62E-05","module":"A4","scenario":null},{"value":"2,18E-05","module":"A5","scenario":null},{"value":"0,00E+00","module":"B1","scenario":null},{"value":"0,00E+00","module":"B2","scenario":null},{"value":"0,00E+00","module":"B3","scenario":null},{"value":"0,00E+00","module":"B4","scenario":null},{"value":"0,00E+00","module":"B5","scenario":null},{"value":"1,23E-03","module":"B6","scenario":null},{"value":"0,00E+00","module":"B7","scenario":null},{"value":"0,00E+00","module":"C1","scenario":null},{"value":"8,95E-06","module":"C2","scenario":null},{"value":"8,29E-06","module":"C3","scenario":null},{"value":"8,86E-06","module":"C4","scenario":null},{"value":"-1,02E-04","module":"D","scenario":null},{"value":"1,04E-03","module":"A1A3","scenario":null}]},{"parameter":"EP-terrestrial","unit":"mol N-eq.","values":[{"value":"1,43E-02","module":"A1","scenario":null},{"value":"2,53E-04","module":"A2","scenario":null},{"value":"3,55E-04","module":"A3","scenario":null},{"value":"2,90E-04","module":"A4","scenario":null},{"value":"3,07E-04","module":"A5","scenario":null},{"value":"0,00E+00","module":"B1","scenario":null},{"value":"0,00E+00","module":"B2","scenario":null},{"value":"0,00E+00","module":"B3","scenario":null},{"value":"0,00E+00","module":"B4","scenario":null},{"value":"0,00E+00","module":"B5","scenario":null},{"value":"1,75E-02","module":"B6","scenario":null},{"value":"0,00E+00","module":"B7","scenario":null},{"value":"0,00E+00","module":"C1","scenario":null},{"value":"9,90E-05","module":"C2","scenario":null},{"value":"8,70E-05","module":"C3","scenario":null},{"value":"2,43E-05","module":"C4","scenario":null},{"value":"-1,50E-03","module":"D","scenario":null},{"value":"1,49E-02","module":"A1A3","scenario":null}]},{"parameter":"GWP-IOBC","unit":"kg CO2-eq","values":[{"value":"4,24E-01","module":"A1","scenario":null},{"value":"1,83E-02","module":"A2","scenario":null},{"value":"4,68E-02","module":"A3","scenario":null},{"value":"1,65E-02","module":"A4","scenario":null},{"value":"1,24E-02","module":"A5","scenario":null},{"value":"0,00E+00","module":"B1","scenario":null},{"value":"0,00E+00","module":"B2","scenario":null},{"value":"0,00E+00","module":"B3","scenario":null},{"value":"0,00E+00","module":"B4","scenario":null},{"value":"0,00E+00","module":"B5","scenario":null},{"value":"2,55E+00","module":"B6","scenario":null},{"value":"0,00E+00","module":"B7","scenario":null},{"value":"0,00E+00","module":"C1","scenario":null},{"value":"7,39E-03","module":"C2","scenario":null},{"value":"1,05E-01","module":"C3","scenario":null},{"value":"6,60E-03","module":"C4","scenario":null},{"value":"-1,20E-02","module":"D","scenario":null},{"value":"4,89E-01","module":"A1A3","scenario":null}]}],"additional_environmental_impact":[{"parameter":"PM","unit":"Disease incidence","values":[{"value":"4,18E-08","module":"A1","scenario":null},{"value":"1,31E-09","module":"A2","scenario":null},{"value":"6,18E-10","module":"A3","scenario":null},{"value":"1,41E-09","module":"A4","scenario":null},{"value":"9,15E-10","module":"A5","scenario":null},{"value":"0,00E+00","module":"B1","scenario":null},{"value":"0,00E+00","module":"B2","scenario":null},{"value":"0,00E+00","module":"B3","scenario":null},{"value":"0,00E+00","module":"B4","scenario":null},{"value":"0,00E+00","module":"B5","scenario":null},{"value":"3,58E-08","module":"B6","scenario":null},{"value":"0,00E+00","module":"B7","scenario":null},{"value":"0,00E+00","module":"C1","scenario":null},{"value":"5,31E-10","module":"C2","scenario":null},{"value":"7,20E-11","module":"C3","scenario":null},{"value":"1,14E-10","module":"C4","scenario":null},{"value":"-7,15E-09","module":"D","scenario":null},{"value":"4,38E-08","module":"A1A3","scenario":null}]},{"parameter":"ETP-fw","unit":"CTUe","values":[{"value":"1,66E+02","module":"A1","scenario":null},{"value":"2,03E-01","module":"A2","scenario":null},{"value":"5,66E-01","module":"A3","scenario":null},{"value":"1,85E-01","module":"A4","scenario":null},{"value":"3,66E+00","module":"A5","scenario":null},{"value":"0,00E+00","module":"B1","scenario":null},{"value":"0,00E+00","module":"B2","scenario":null},{"value":"0,00E+00","module":"B3","scenario":null},{"value":"0,00E+00","module":"B4","scenario":null},{"value":"0,00E+00","module":"B5","scenario":null},{"value":"4,21E+01","module":"B6","scenario":null},{"value":"0,00E+00","module":"B7","scenario":null},{"value":"0,00E+00","module":"C1","scenario":null},{"value":"8,20E-02","module":"C2","scenario":null},{"value":"1,05E-01","module":"C3","scenario":null},{"value":"1,57E+01","module":"C4","scenario":null},{"value":"-1,97E+01","module":"D","scenario":null},{"value":"1,67E+02","module":"A1A3","scenario":null}]},{"parameter":"HTP-c","unit":"CTUh","values":[{"value":"3,14E-09","module":"A1","scenario":null},{"value":"0,00E+00","module":"A2","scenario":null},{"value":"1,70E-11","module":"A3","scenario":null},{"value":"0,00E+00","module":"A4","scenario":null},{"value":"6,30E-11","module":"A5","scenario":null},{"value":"0,00E+00","module":"B1","scenario":null},{"value":"0,00E+00","module":"B2","scenario":null},{"value":"0,00E+00","module":"B3","scenario":null},{"value":"0,00E+00","module":"B4","scenario":null},{"value":"0,00E+00","module":"B5","scenario":null},{"value":"8,29E-10","module":"B6","scenario":null},{"value":"0,00E+00","module":"B7","scenario":null},{"value":"0,00E+00","module":"C1","scenario":null},{"value":"0,00E+00","module":"C2","scenario":null},{"value":"4,00E-12","module":"C3","scenario":null},{"value":"1,00E-12","module":"C4","scenario":null},{"value":"-2,80E-10","module":"D","scenario":null},{"value":"3,16E-09","module":"A1A3","scenario":null}]},{"parameter":"HTP-nc","unit":"CTUh","values":[{"value":"2,29E-07","module":"A1","scenario":null},{"value":"2,19E-10","module":"A2","scenario":null},{"value":"5,56E-10","module":"A3","scenario":null},{"value":"1,80E-10","module":"A4","scenario":null},{"value":"4,61E-09","module":"A5","scenario":null},{"value":"0,00E+00","module":"B1","scenario":null},{"value":"0,00E+00","module":"B2","scenario":null},{"value":"0,00E+00","module":"B3","scenario":null},{"value":"0,00E+00","module":"B4","scenario":null},{"value":"0,00E+00","module":"B5","scenario":null},{"value":"2,75E-08","module":"B6","scenario":null},{"value":"0,00E+00","module":"B7","scenario":null},{"value":"0,00E+00","module":"C1","scenario":null},{"value":"8,90E-11","module":"C2","scenario":null},{"value":"1,67E-10","module":"C3","scenario":null},{"value":"2,10E-11","module":"C4","scenario":null},{"value":"-2,37E-08","module":"D","scenario":null},{"value":"2,30E-07","module":"A1A3","scenario":null}]},{"parameter":"SQP","unit":"-","values":[{"value":"3,61E+00","module":"A1","scenario":null},{"value":"1,89E-01","module":"A2","scenario":null},{"value":"1,91E-01","module":"A3","scenario":null},{"value":"2,82E-01","module":"A4","scenario":null},{"value":"8,31E-02","module":"A5","scenario":null},{"value":"0,00E+00","module":"B1","scenario":null},{"value":"0,00E+00","module":"B2","scenario":null},{"value":"0,00E+00","module":"B3","scenario":null},{"value":"0,00E+00","module":"B4","scenario":null},{"value":"0,00E+00","module":"B5","scenario":null},{"value":"3,88E+01","module":"B6","scenario":null},{"value":"0,00E+00","module":"B7","scenario":null},{"value":"0,00E+00","module":"C1","scenario":null},{"value":"7,67E-02","module":"C2","scenario":null},{"value":"1,59E-03","module":"C3","scenario":null},{"value":"5,03E-02","module":"C4","scenario":null},{"value":"-8,13E-01","module":"D","scenario":null},{"value":"3,99E+00","module":"A1A3","scenario":null}]},{"parameter":"IRP","unit":"kBq U235-eq","values":[{"value":"2,30E-02","module":"A1","scenario":null},{"value":"1,20E-03","module":"A2","scenario":null},{"value":"6,67E-03","module":"A3","scenario":null},{"value":"1,11E-03","module":"A4","scenario":null},{"value":"6,49E-04","module":"A5","scenario":null},{"value":"0,00E+00","module":"B1","scenario":null},{"value":"0,00E+00","module":"B2","scenario":null},{"value":"0,00E+00","module":"B3","scenario":null},{"value":"0,00E+00","module":"B4","scenario":null},{"value":"0,00E+00","module":"B5","scenario":null},{"value":"1,16E-01","module":"B6","scenario":null},{"value":"0,00E+00","module":"B7","scenario":null},{"value":"0,00E+00","module":"C1","scenario":null},{"value":"4,86E-04","module":"C2","scenario":null},{"value":"2,19E-05","module":"C3","scenario":null},{"value":"1,04E-04","module":"C4","scenario":null},{"value":"-6,82E-04","module":"D","scenario":null},{"value":"3,09E-02","module":"A1A3","scenario":null}]}],"resource_use":[{"parameter":"PERE","unit":"MJ","values":[{"value":"1,09E+00","module":"A1","scenario":null},{"value":"3,88E-03","module":"A2","scenario":null},{"value":"1,48E-01","module":"A3","scenario":null},{"value":"3,14E-03","module":"A4","scenario":null},{"value":"2,43E-02","module":"A5","scenario":null},{"value":"0,00E+00","module":"B1","scenario":null},{"value":"0,00E+00","module":"B2","scenario":null},{"value":"0,00E+00","module":"B3","scenario":null},{"value":"0,00E+00","module":"B4","scenario":null},{"value":"0,00E+00","module":"B5","scenario":null},{"value":"2,03E+01","module":"B6","scenario":null},{"value":"0,00E+00","module":"B7","scenario":null},{"value":"0,00E+00","module":"C1","scenario":null},{"value":"1,57E-03","module":"C2","scenario":null},{"value":"4,53E-04","module":"C3","scenario":null},{"value":"1,66E-03","module":"C4","scenario":null},{"value":"-5,71E-01","module":"D","scenario":null},{"value":"1,24E+00","module":"A1A3","scenario":null}]},{"parameter":"PERM","unit":"","values":[{"value":"1,49E-02","module":"A1","scenario":null},{"value":"0,00E+00","module":"A2","scenario":null},{"value":"0,00E+00","module":"A3","scenario":null},{"value":"0,00E+00","module":"A4","scenario":null},{"value":"0,00E+00","module":"A5","scenario":null},{"value":"0,00E+00","module":"B1","scenario":null},{"value":"0,00E+00","module":"B2","scenario":null},{"value":"0,00E+00","module":"B3","scenario":null},{"value":"0,00E+00","module":"B4","scenario":null},{"value":"0,00E+00","module":"B5","scenario":null},{"value":"0,00E+00","module":"B6","scenario":null},{"value":"0,00E+00","module":"B7","scenario":null},{"value":"0,00E+00","module":"C1","scenario":null},{"value":"0,00E+00","module":"C2","scenario":null},{"value":"-1,48E-02","module":"C3","scenario":null},{"value":"0,00E+00","module":"C4","scenario":null},{"value":"0,00E+00","module":"D","scenario":null},{"value":"1,49E-02","module":"A1A3","scenario":null}]},{"parameter":"PERT","unit":"MJ","values":[{"value":"1,10E+00","module":"A1","scenario":null},{"value":"3,88E-03","module":"A2","scenario":null},{"value":"1,48E-01","module":"A3","scenario":null},{"value":"3,14E-03","module":"A4","scenario":null},{"value":"2,43E-02","module":"A5","scenario":null},{"value":"0,00E+00","module":"B1","scenario":null},{"value":"0,00E+00","module":"B2","scenario":null},{"value":"0,00E+00","module":"B3","scenario":null},{"value":"0,00E+00","module":"B4","scenario":null},{"value":"0,00E+00","module":"B5","scenario":null},{"value":"2,03E+01","module":"B6","scenario":null},{"value":"0,00E+00","module":"B7","scenario":null},{"value":"0,00E+00","module":"C1","scenario":null},{"value":"1,57E-03","module":"C2","scenario":null},{"value":"-1,44E-02","module":"C3","scenario":null},{"value":"1,66E-03","module":"C4","scenario":null},{"value":"-5,71E-01","module":"D","scenario":null},{"value":"1,25E+00","module":"A1A3","scenario":null}]},{"parameter":"PENRE","unit":"MJ","values":[{"value":"5,66E+00","module":"A1","scenario":null},{"value":"2,75E-01","module":"A2","scenario":null},{"value":"8,04E-01","module":"A3","scenario":null},{"value":"2,54E-01","module":"A4","scenario":null},{"value":"1,42E-01","module":"A5","scenario":null},{"value":"0,00E+00","module":"B1","scenario":null},{"value":"0,00E+00","module":"B2","scenario":null},{"value":"0,00E+00","module":"B3","scenario":null},{"value":"0,00E+00","module":"B4","scenario":null},{"value":"0,00E+00","module":"B5","scenario":null},{"value":"2,36E+01","module":"B6","scenario":null},{"value":"0,00E+00","module":"B7","scenario":null},{"value":"0,00E+00","module":"C1","scenario":null},{"value":"1,11E-01","module":"C2","scenario":null},{"value":"1,00E-02","module":"C3","scenario":null},{"value":"1,80E-02","module":"C4","scenario":null},{"value":"-1,96E-01","module":"D","scenario":null},{"value":"6,74E+00","module":"A1A3","scenario":null}]},{"parameter":"PENRM","unit":"MJ","values":[{"value":"2,28E+00","module":"A1","scenario":null},{"value":"0,00E+00","module":"A2","scenario":null},{"value":"0,00E+00","module":"A3","scenario":null},{"value":"0,00E+00","module":"A4","scenario":null},{"value":"6,00E-04","module":"A5","scenario":null},{"value":"0,00E+00","module":"B1","scenario":null},{"value":"0,00E+00","module":"B2","scenario":null},{"value":"0,00E+00","module":"B3","scenario":null},{"value":"0,00E+00","module":"B4","scenario":null},{"value":"0,00E+00","module":"B5","scenario":null},{"value":"0,00E+00","module":"B6","scenario":null},{"value":"0,00E+00","module":"B7","scenario":null},{"value":"0,00E+00","module":"C1","scenario":null},{"value":"0,00E+00","module":"C2","scenario":null},{"value":"-2,25E+00","module":"C3","scenario":null},{"value":"0,00E+00","module":"C4","scenario":null},{"value":"0,00E+00","module":"D","scenario":null},{"value":"2,28E+00","module":"A1A3","scenario":null}]},{"parameter":"PENRT","unit":"MJ","values":[{"value":"7,94E+00","module":"A1","scenario":null},{"value":"2,75E-01","module":"A2","scenario":null},{"value":"8,04E-01","module":"A3","scenario":null},{"value":"2,54E-01","module":"A4","scenario":null},{"value":"1,43E-01","module":"A5","scenario":null},{"value":"0,00E+00","module":"B1","scenario":null},{"value":"0,00E+00","module":"B2","scenario":null},{"value":"0,00E+00","module":"B3","scenario":null},{"value":"0,00E+00","module":"B4","scenario":null},{"value":"0,00E+00","module":"B5","scenario":null},{"value":"2,36E+01","module":"B6","scenario":null},{"value":"0,00E+00","module":"B7","scenario":null},{"value":"0,00E+00","module":"C1","scenario":null},{"value":"1,11E-01","module":"C2","scenario":null},{"value":"-2,24E+00","module":"C3","scenario":null},{"value":"1,80E-02","module":"C4","scenario":null},{"value":"-1,96E-01","module":"D","scenario":null},{"value":"9,02E+00","module":"A1A3","scenario":null}]},{"parameter":"SM","unit":"kg","values":[{"value":"9,63E-03","module":"A1","scenario":null},{"value":"0,00E+00","module":"A2","scenario":null},{"value":"0,00E+00","module":"A3","scenario":null},{"value":"0,00E+00","module":"A4","scenario":null},{"value":"1,93E-04","module":"A5","scenario":null},{"value":"0,00E+00","module":"B1","scenario":null},{"value":"0,00E+00","module":"B2","scenario":null},{"value":"0,00E+00","module":"B3","scenario":null},{"value":"0,00E+00","module":"B4","scenario":null},{"value":"0,00E+00","module":"B5","scenario":null},{"value":"0,00E+00","module":"B6","scenario":null},{"value":"0,00E+00","module":"B7","scenario":null},{"value":"0,00E+00","module":"C1","scenario":null},{"value":"0,00E+00","module":"C2","scenario":null},{"value":"0,00E+00","module":"C3","scenario":null},{"value":"0,00E+00","module":"C4","scenario":null},{"value":"3,64E-03","module":"D","scenario":null},{"value":"9,63E-03","module":"A1A3","scenario":null}]},{"parameter":"RSF","unit":"MJ","values":[{"value":"2,96E-02","module":"A1","scenario":null},{"value":"1,39E-04","module":"A2","scenario":null},{"value":"1,07E-02","module":"A3","scenario":null},{"value":"1,09E-04","module":"A4","scenario":null},{"value":"8,11E-04","module":"A5","scenario":null},{"value":"0,00E+00","module":"B1","scenario":null},{"value":"0,00E+00","module":"B2","scenario":null},{"value":"0,00E+00","module":"B3","scenario":null},{"value":"0,00E+00","module":"B4","scenario":null},{"value":"0,00E+00","module":"B5","scenario":null},{"value":"7,63E-01","module":"B6","scenario":null},{"value":"0,00E+00","module":"B7","scenario":null},{"value":"0,00E+00","module":"C1","scenario":null},{"value":"5,62E-05","module":"C2","scenario":null},{"value":"1,05E-05","module":"C3","scenario":null},{"value":"3,45E-05","module":"C4","scenario":null},{"value":"2,54E-04","module":"D","scenario":null},{"value":"4,05E-02","module":"A1A3","scenario":null}]},{"parameter":"NRSF","unit":"MJ","values":[{"value":"1,80E-03","module":"A1","scenario":null},{"value":"4,94E-04","module":"A2","scenario":null},{"value":"2,68E-03","module":"A3","scenario":null},{"value":"3,61E-04","module":"A4","scenario":null},{"value":"1,12E-04","module":"A5","scenario":null},{"value":"0,00E+00","module":"B1","scenario":null},{"value":"0,00E+00","module":"B2","scenario":null},{"value":"0,00E+00","module":"B3","scenario":null},{"value":"0,00E+00","module":"B4","scenario":null},{"value":"0,00E+00","module":"B5","scenario":null},{"value":"4,04E-03","module":"B6","scenario":null},{"value":"0,00E+00","module":"B7","scenario":null},{"value":"0,00E+00","module":"C1","scenario":null},{"value":"2,01E-04","module":"C2","scenario":null},{"value":"0,00E+00","module":"C3","scenario":null},{"value":"8,96E-05","module":"C4","scenario":null},{"value":"-3,05E-02","module":"D","scenario":null},{"value":"4,97E-03","module":"A1A3","scenario":null}]},{"parameter":"FW","unit":"m3","values":[{"value":"1,58E-02","module":"A1","scenario":null},{"value":"2,89E-05","module":"A2","scenario":null},{"value":"6,98E-04","module":"A3","scenario":null},{"value":"2,83E-05","module":"A4","scenario":null},{"value":"3,31E-04","module":"A5","scenario":null},{"value":"0,00E+00","module":"B1","scenario":null},{"value":"0,00E+00","module":"B2","scenario":null},{"value":"0,00E+00","module":"B3","scenario":null},{"value":"0,00E+00","module":"B4","scenario":null},{"value":"0,00E+00","module":"B5","scenario":null},{"value":"7,53E-02","module":"B6","scenario":null},{"value":"0,00E+00","module":"B7","scenario":null},{"value":"0,00E+00","module":"C1","scenario":null},{"value":"1,17E-05","module":"C2","scenario":null},{"value":"6,23E-05","module":"C3","scenario":null},{"value":"2,29E-05","module":"C4","scenario":null},{"value":"-9,38E-04","module":"D","scenario":null},{"value":"1,65E-02","module":"A1A3","scenario":null}]}],"end_of_life_waste":[{"parameter":"HWD","unit":"kg","values":[{"value":"2,50E-03","module":"A1","scenario":null},{"value":"1,40E-05","module":"A2","scenario":null},{"value":"2,11E-03","module":"A3","scenario":null},{"value":"1,38E-05","module":"A4","scenario":null},{"value":"1,24E-04","module":"A5","scenario":null},{"value":"0,00E+00","module":"B1","scenario":null},{"value":"0,00E+00","module":"B2","scenario":null},{"value":"0,00E+00","module":"B3","scenario":null},{"value":"0,00E+00","module":"B4","scenario":null},{"value":"0,00E+00","module":"B5","scenario":null},{"value":"3,12E-03","module":"B6","scenario":null},{"value":"0,00E+00","module":"B7","scenario":null},{"value":"0,00E+00","module":"C1","scenario":null},{"value":"5,68E-06","module":"C2","scenario":null},{"value":"0,00E+00","module":"C3","scenario":null},{"value":"1,57E-03","module":"C4","scenario":null},{"value":"-1,45E-04","module":"D","scenario":null},{"value":"4,62E-03","module":"A1A3","scenario":null}]},{"parameter":"NHWD","unit":"kg","values":[{"value":"1,28E-01","module":"A1","scenario":null},{"value":"1,31E-02","module":"A2","scenario":null},{"value":"4,12E-03","module":"A3","scenario":null},{"value":"2,13E-02","module":"A4","scenario":null},{"value":"4,74E-03","module":"A5","scenario":null},{"value":"0,00E+00","module":"B1","scenario":null},{"value":"0,00E+00","module":"B2","scenario":null},{"value":"0,00E+00","module":"B3","scenario":null},{"value":"0,00E+00","module":"B4","scenario":null},{"value":"0,00E+00","module":"B5","scenario":null},{"value":"1,44E-01","module":"B6","scenario":null},{"value":"0,00E+00","module":"B7","scenario":null},{"value":"0,00E+00","module":"C1","scenario":null},{"value":"5,32E-03","module":"C2","scenario":null},{"value":"0,00E+00","module":"C3","scenario":null},{"value":"6,60E-02","module":"C4","scenario":null},{"value":"-8,01E-03","module":"D","scenario":null},{"value":"1,46E-01","module":"A1A3","scenario":null}]},{"parameter":"RWD","unit":"kg","values":[{"value":"2,05E-05","module":"A1","scenario":null},{"value":"1,88E-06","module":"A2","scenario":null},{"value":"5,47E-06","module":"A3","scenario":null},{"value":"1,74E-06","module":"A4","scenario":null},{"value":"6,07E-07","module":"A5","scenario":null},{"value":"0,00E+00","module":"B1","scenario":null},{"value":"0,00E+00","module":"B2","scenario":null},{"value":"0,00E+00","module":"B3","scenario":null},{"value":"0,00E+00","module":"B4","scenario":null},{"value":"0,00E+00","module":"B5","scenario":null},{"value":"7,44E-05","module":"B6","scenario":null},{"value":"0,00E+00","module":"B7","scenario":null},{"value":"0,00E+00","module":"C1","scenario":null},{"value":"7,59E-07","module":"C2","scenario":null},{"value":"0,00E+00","module":"C3","scenario":null},{"value":"1,20E-07","module":"C4","scenario":null},{"value":"-5,71E-07","module":"D","scenario":null},{"value":"2,78E-05","module":"A1A3","scenario":null}]}],"end_of_life_flow":[{"parameter":"CRU","unit":"kg","values":[{"value":"0,00E+00","module":"A1","scenario":null},{"value":"0,00E+00","module":"A2","scenario":null},{"value":"0,00E+00","module":"A3","scenario":null},{"value":"0,00E+00","module":"A4","scenario":null},{"value":"0,00E+00","module":"A5","scenario":null},{"value":"0,00E+00","module":"B1","scenario":null},{"value":"0,00E+00","module":"B2","scenario":null},{"value":"0,00E+00","module":"B3","scenario":null},{"value":"0,00E+00","module":"B4","scenario":null},{"value":"0,00E+00","module":"B5","scenario":null},{"value":"0,00E+00","module":"B6","scenario":null},{"value":"0,00E+00","module":"B7","scenario":null},{"value":"0,00E+00","module":"C1","scenario":null},{"value":"0,00E+00","module":"C2","scenario":null},{"value":"0,00E+00","module":"C3","scenario":null},{"value":"0,00E+00","module":"C4","scenario":null},{"value":"0,00E+00","module":"D","scenario":null},{"value":"0,00E+00","module":"A1A3","scenario":null}]},{"parameter":"MFR","unit":"kg","values":[{"value":"0,00E+00","module":"A1","scenario":null},{"value":"0,00E+00","module":"A2","scenario":null},{"value":"2,15E-04","module":"A3","scenario":null},{"value":"0,00E+00","module":"A4","scenario":null},{"value":"7,63E-04","module":"A5","scenario":null},{"value":"0,00E+00","module":"B1","scenario":null},{"value":"0,00E+00","module":"B2","scenario":null},{"value":"0,00E+00","module":"B3","scenario":null},{"value":"0,00E+00","module":"B4","scenario":null},{"value":"0,00E+00","module":"B5","scenario":null},{"value":"0,00E+00","module":"B6","scenario":null},{"value":"0,00E+00","module":"B7","scenario":null},{"value":"0,00E+00","module":"C1","scenario":null},{"value":"0,00E+00","module":"C2","scenario":null},{"value":"3,79E-02","module":"C3","scenario":null},{"value":"3,49E-06","module":"C4","scenario":null},{"value":"-1,42E-04","module":"D","scenario":null},{"value":"2,15E-04","module":"A1A3","scenario":null}]},{"parameter":"MER","unit":"kg","values":[{"value":"0,00E+00","module":"A1","scenario":null},{"value":"0,00E+00","module":"A2","scenario":null},{"value":"6,66E-03","module":"A3","scenario":null},{"value":"0,00E+00","module":"A4","scenario":null},{"value":"9,11E-04","module":"A5","scenario":null},{"value":"0,00E+00","module":"B1","scenario":null},{"value":"0,00E+00","module":"B2","scenario":null},{"value":"0,00E+00","module":"B3","scenario":null},{"value":"0,00E+00","module":"B4","scenario":null},{"value":"0,00E+00","module":"B5","scenario":null},{"value":"0,00E+00","module":"B6","scenario":null},{"value":"0,00E+00","module":"B7","scenario":null},{"value":"0,00E+00","module":"C1","scenario":null},{"value":"0,00E+00","module":"C2","scenario":null},{"value":"3,89E-02","module":"C3","scenario":null},{"value":"8,53E-08","module":"C4","scenario":null},{"value":"-1,87E-05","module":"D","scenario":null},{"value":"6,66E-03","module":"A1A3","scenario":null}]},{"parameter":"EEE","unit":"MJ","values":[{"value":"0,00E+00","module":"A1","scenario":null},{"value":"0,00E+00","module":"A2","scenario":null},{"value":"3,81E-03","module":"A3","scenario":null},{"value":"0,00E+00","module":"A4","scenario":null},{"value":"1,44E-03","module":"A5","scenario":null},{"value":"0,00E+00","module":"B1","scenario":null},{"value":"0,00E+00","module":"B2","scenario":null},{"value":"0,00E+00","module":"B3","scenario":null},{"value":"0,00E+00","module":"B4","scenario":null},{"value":"0,00E+00","module":"B5","scenario":null},{"value":"0,00E+00","module":"B6","scenario":null},{"value":"0,00E+00","module":"B7","scenario":null},{"value":"0,00E+00","module":"C1","scenario":null},{"value":"0,00E+00","module":"C2","scenario":null},{"value":"6,79E-02","module":"C3","scenario":null},{"value":"5,53E-06","module":"C4","scenario":null},{"value":"-4,59E-05","module":"D","scenario":null},{"value":"3,81E-03","module":"A1A3","scenario":null}]},{"parameter":"EET","unit":"MJ","values":[{"value":"0,00E+00","module":"A1","scenario":null},{"value":"0,00E+00","module":"A2","scenario":null},{"value":"5,76E-02","module":"A3","scenario":null},{"value":"0,00E+00","module":"A4","scenario":null},{"value":"2,17E-02","module":"A5","scenario":null},{"value":"0,00E+00","module":"B1","scenario":null},{"value":"0,00E+00","module":"B2","scenario":null},{"value":"0,00E+00","module":"B3","scenario":null},{"value":"0,00E+00","module":"B4","scenario":null},{"value":"0,00E+00","module":"B5","scenario":null},{"value":"0,00E+00","module":"B6","scenario":null},{"value":"0,00E+00","module":"B7","scenario":null},{"value":"0,00E+00","module":"C1","scenario":null},{"value":"0,00E+00","module":"C2","scenario":null},{"value":"1,03E+00","module":"C3","scenario":null},{"value":"8,37E-05","module":"C4","scenario":null},{"value":"-6,95E-04","module":"D","scenario":null},{"value":"5,76E-02","module":"A1A3","scenario":null}]}]}