{"product_name":"PN 2,5 FR G/G   ","epd_id":"NEPD-3973-3007-EN","declared_unit":{"unit":"m","amount":1},"compliance":["EN 15804+A2","ISO 14025","ISO 21930"],"producer_name":"Prysmian Group Norge AS","environmental_impact":[{"parameter":"GWP-total","unit":"kg CO2-eq","values":[{"value":"2,04E-01","module":"A1","scenario":null},{"value":"6,93E-03","module":"A2","scenario":null},{"value":"6,36E-03","module":"A3","scenario":null},{"value":"9,52E-03","module":"A4","scenario":null},{"value":"3,51E-03","module":"A5","scenario":null},{"value":"0,00E+00","module":"C1","scenario":null},{"value":"1,64E-03","module":"C2","scenario":null},{"value":"1,37E-02","module":"C3","scenario":null},{"value":"7,85E-04","module":"C4","scenario":null},{"value":"-5,00E-03","module":"D","scenario":null},{"value":"2,18E-01","module":"A1A3","scenario":null}]},{"parameter":"GWP-fossil","unit":"kg CO2-eq","values":[{"value":"2,01E-01","module":"A1","scenario":null},{"value":"6,93E-03","module":"A2","scenario":null},{"value":"5,93E-03","module":"A3","scenario":null},{"value":"9,51E-03","module":"A4","scenario":null},{"value":"3,46E-03","module":"A5","scenario":null},{"value":"0,00E+00","module":"C1","scenario":null},{"value":"1,64E-03","module":"C2","scenario":null},{"value":"1,37E-02","module":"C3","scenario":null},{"value":"7,85E-04","module":"C4","scenario":null},{"value":"-4,95E-03","module":"D","scenario":null},{"value":"2,14E-01","module":"A1A3","scenario":null}]},{"parameter":"GWP-biogenic","unit":"kg CO2-eq","values":[{"value":"3,31E-03","module":"A1","scenario":null},{"value":"2,98E-06","module":"A2","scenario":null},{"value":"3,78E-04","module":"A3","scenario":null},{"value":"3,88E-06","module":"A4","scenario":null},{"value":"4,40E-05","module":"A5","scenario":null},{"value":"0,00E+00","module":"C1","scenario":null},{"value":"6,67E-07","module":"C2","scenario":null},{"value":"2,98E-07","module":"C3","scenario":null},{"value":"5,93E-08","module":"C4","scenario":null},{"value":"-2,10E-05","module":"D","scenario":null},{"value":"3,69E-03","module":"A1A3","scenario":null}]},{"parameter":"GWP-luluc","unit":"kg CO2-eq","values":[{"value":"1,97E-04","module":"A1","scenario":null},{"value":"2,17E-06","module":"A2","scenario":null},{"value":"4,65E-05","module":"A3","scenario":null},{"value":"3,32E-06","module":"A4","scenario":null},{"value":"3,58E-06","module":"A5","scenario":null},{"value":"0,00E+00","module":"C1","scenario":null},{"value":"5,72E-07","module":"C2","scenario":null},{"value":"5,57E-08","module":"C3","scenario":null},{"value":"6,04E-08","module":"C4","scenario":null},{"value":"-3,13E-05","module":"D","scenario":null},{"value":"2,46E-04","module":"A1A3","scenario":null}]},{"parameter":"ODP","unit":"kg CFC11-eq","values":[{"value":"2,07E-08","module":"A1","scenario":null},{"value":"1,57E-09","module":"A2","scenario":null},{"value":"6,13E-10","module":"A3","scenario":null},{"value":"2,17E-09","module":"A4","scenario":null},{"value":"4,64E-10","module":"A5","scenario":null},{"value":"0,00E+00","module":"C1","scenario":null},{"value":"3,73E-10","module":"C2","scenario":null},{"value":"3,00E-11","module":"C3","scenario":null},{"value":"5,20E-11","module":"C4","scenario":null},{"value":"-5,69E-05","module":"D","scenario":null},{"value":"2,29E-08","module":"A1A3","scenario":null}]},{"parameter":"AP","unit":"mol H+-eq","values":[{"value":"1,50E-02","module":"A1","scenario":null},{"value":"3,32E-05","module":"A2","scenario":null},{"value":"1,99E-05","module":"A3","scenario":null},{"value":"3,89E-05","module":"A4","scenario":null},{"value":"1,05E-04","module":"A5","scenario":null},{"value":"0,00E+00","module":"C1","scenario":null},{"value":"6,68E-06","module":"C2","scenario":null},{"value":"3,01E-06","module":"C3","scenario":null},{"value":"1,40E-06","module":"C4","scenario":null},{"value":"-7,06E-04","module":"D","scenario":null},{"value":"1,51E-02","module":"A1A3","scenario":null}]},{"parameter":"POCP","unit":"kg NMVOC-eq","values":[{"value":"2,93E-03","module":"A1","scenario":null},{"value":"3,67E-05","module":"A2","scenario":null},{"value":"1,09E-05","module":"A3","scenario":null},{"value":"3,90E-05","module":"A4","scenario":null},{"value":"2,78E-05","module":"A5","scenario":null},{"value":"0,00E+00","module":"C1","scenario":null},{"value":"6,71E-06","module":"C2","scenario":null},{"value":"3,56E-06","module":"C3","scenario":null},{"value":"1,73E-06","module":"C4","scenario":null},{"value":"-1,27E-04","module":"D","scenario":null},{"value":"2,97E-03","module":"A1A3","scenario":null}]},{"parameter":"ADPE","unit":"kg Sb-eq","values":[{"value":"4,07E-04","module":"A1","scenario":null},{"value":"1,12E-07","module":"A2","scenario":null},{"value":"3,69E-08","module":"A3","scenario":null},{"value":"2,58E-07","module":"A4","scenario":null},{"value":"7,36E-06","module":"A5","scenario":null},{"value":"0,00E+00","module":"C1","scenario":null},{"value":"4,43E-08","module":"C2","scenario":null},{"value":"1,50E-09","module":"C3","scenario":null},{"value":"1,37E-09","module":"C4","scenario":null},{"value":"-3,93E-06","module":"D","scenario":null},{"value":"4,07E-04","module":"A1A3","scenario":null}]},{"parameter":"ADPF","unit":"MJ","values":[{"value":"2,59E+00","module":"A1","scenario":null},{"value":"1,06E-01","module":"A2","scenario":null},{"value":"1,30E-01","module":"A3","scenario":null},{"value":"1,43E-01","module":"A4","scenario":null},{"value":"5,00E-02","module":"A5","scenario":null},{"value":"0,00E+00","module":"C1","scenario":null},{"value":"2,47E-02","module":"C2","scenario":null},{"value":"1,89E-03","module":"C3","scenario":null},{"value":"4,14E-03","module":"C4","scenario":null},{"value":"-4,84E-02","module":"D","scenario":null},{"value":"2,83E+00","module":"A1A3","scenario":null}]},{"parameter":"WDP","unit":"m3 world-eq. Deprived","values":[{"value":"3,50E+00","module":"A1","scenario":null},{"value":"8,18E-02","module":"A2","scenario":null},{"value":"7,13E+00","module":"A3","scenario":null},{"value":"1,37E-01","module":"A4","scenario":null},{"value":"3,41E-01","module":"A5","scenario":null},{"value":"0,00E+00","module":"C1","scenario":null},{"value":"2,35E-02","module":"C2","scenario":null},{"value":"1,36E-02","module":"C3","scenario":null},{"value":"8,40E-02","module":"C4","scenario":null},{"value":"8,89E-02","module":"D","scenario":null},{"value":"1,07E+01","module":"A1A3","scenario":null}]},{"parameter":"EP-freshwater","unit":"kg P-eq","values":[{"value":"1,20E-04","module":"A1","scenario":null},{"value":"5,70E-08","module":"A2","scenario":null},{"value":"1,92E-07","module":"A3","scenario":null},{"value":"7,47E-08","module":"A4","scenario":null},{"value":"8,49E-07","module":"A5","scenario":null},{"value":"0,00E+00","module":"C1","scenario":null},{"value":"1,28E-08","module":"C2","scenario":null},{"value":"2,65E-09","module":"C3","scenario":null},{"value":"2,81E-09","module":"C4","scenario":null},{"value":"-4,78E-06","module":"D","scenario":null},{"value":"1,20E-04","module":"A1A3","scenario":null}]},{"parameter":"EP-marine","unit":"kg N-eq","values":[{"value":"7,38E-04","module":"A1","scenario":null},{"value":"1,08E-05","module":"A2","scenario":null},{"value":"4,02E-06","module":"A3","scenario":null},{"value":"1,15E-05","module":"A4","scenario":null},{"value":"7,60E-06","module":"A5","scenario":null},{"value":"0,00E+00","module":"C1","scenario":null},{"value":"1,98E-06","module":"C2","scenario":null},{"value":"1,44E-06","module":"C3","scenario":null},{"value":"1,19E-06","module":"C4","scenario":null},{"value":"-3,08E-05","module":"D","scenario":null},{"value":"7,52E-04","module":"A1A3","scenario":null}]},{"parameter":"EP-terrestrial","unit":"mol N-eq.","values":[{"value":"1,09E-02","module":"A1","scenario":null},{"value":"1,19E-04","module":"A2","scenario":null},{"value":"4,23E-05","module":"A3","scenario":null},{"value":"1,28E-04","module":"A4","scenario":null},{"value":"1,09E-04","module":"A5","scenario":null},{"value":"0,00E+00","module":"C1","scenario":null},{"value":"2,19E-05","module":"C2","scenario":null},{"value":"1,47E-05","module":"C3","scenario":null},{"value":"5,61E-06","module":"C4","scenario":null},{"value":"-4,68E-04","module":"D","scenario":null},{"value":"1,11E-02","module":"A1A3","scenario":null}]},{"parameter":"GWP-IOBC","unit":"kg CO2-eq","values":[{"value":"2,04E-01","module":"A1","scenario":null},{"value":"6,93E-03","module":"A2","scenario":null},{"value":"5,65E-03","module":"A3","scenario":null},{"value":"9,52E-03","module":"A4","scenario":null},{"value":"3,52E-03","module":"A5","scenario":null},{"value":"0,00E+00","module":"C1","scenario":null},{"value":"1,64E-03","module":"C2","scenario":null},{"value":"1,37E-02","module":"C3","scenario":null},{"value":"1,63E-04","module":"C4","scenario":null},{"value":"-2,78E-03","module":"D","scenario":null},{"value":"2,17E-01","module":"A1A3","scenario":null}]}],"additional_environmental_impact":[{"parameter":"PM","unit":"Disease incidence","values":[{"value":"3,53E-08","module":"A1","scenario":null},{"value":"6,22E-10","module":"A2","scenario":null},{"value":"9,60E-11","module":"A3","scenario":null},{"value":"6,85E-10","module":"A4","scenario":null},{"value":"3,45E-10","module":"A5","scenario":null},{"value":"0,00E+00","module":"C1","scenario":null},{"value":"1,18E-10","module":"C2","scenario":null},{"value":"1,30E-11","module":"C3","scenario":null},{"value":"2,50E-11","module":"C4","scenario":null},{"value":"-1,79E-09","module":"D","scenario":null},{"value":"3,60E-08","module":"A1A3","scenario":null}]},{"parameter":"ETP-fw","unit":"CTUe","values":[{"value":"1,47E+02","module":"A1","scenario":null},{"value":"7,97E-02","module":"A2","scenario":null},{"value":"9,96E-02","module":"A3","scenario":null},{"value":"1,06E-01","module":"A4","scenario":null},{"value":"1,35E+00","module":"A5","scenario":null},{"value":"0,00E+00","module":"C1","scenario":null},{"value":"1,82E-02","module":"C2","scenario":null},{"value":"2,90E-02","module":"C3","scenario":null},{"value":"5,25E+00","module":"C4","scenario":null},{"value":"-6,50E+00","module":"D","scenario":null},{"value":"1,47E+02","module":"A1A3","scenario":null}]},{"parameter":"HTP-c","unit":"CTUh","values":[{"value":"2,03E-09","module":"A1","scenario":null},{"value":"0,00E+00","module":"A2","scenario":null},{"value":"2,00E-12","module":"A3","scenario":null},{"value":"0,00E+00","module":"A4","scenario":null},{"value":"2,20E-11","module":"A5","scenario":null},{"value":"0,00E+00","module":"C1","scenario":null},{"value":"0,00E+00","module":"C2","scenario":null},{"value":"1,00E-12","module":"C3","scenario":null},{"value":"0,00E+00","module":"C4","scenario":null},{"value":"-9,20E-11","module":"D","scenario":null},{"value":"2,03E-09","module":"A1A3","scenario":null}]},{"parameter":"HTP-nc","unit":"CTUh","values":[{"value":"1,69E-07","module":"A1","scenario":null},{"value":"8,00E-11","module":"A2","scenario":null},{"value":"7,60E-11","module":"A3","scenario":null},{"value":"1,14E-10","module":"A4","scenario":null},{"value":"1,64E-09","module":"A5","scenario":null},{"value":"0,00E+00","module":"C1","scenario":null},{"value":"2,00E-11","module":"C2","scenario":null},{"value":"3,60E-11","module":"C3","scenario":null},{"value":"5,00E-12","module":"C4","scenario":null},{"value":"-7,84E-09","module":"D","scenario":null},{"value":"1,69E-07","module":"A1A3","scenario":null}]},{"parameter":"SQP","unit":"-","values":[{"value":"2,12E+00","module":"A1","scenario":null},{"value":"1,18E-01","module":"A2","scenario":null},{"value":"7,98E-02","module":"A3","scenario":null},{"value":"9,89E-02","module":"A4","scenario":null},{"value":"3,11E-02","module":"A5","scenario":null},{"value":"0,00E+00","module":"C1","scenario":null},{"value":"1,70E-02","module":"C2","scenario":null},{"value":"3,45E-04","module":"C3","scenario":null},{"value":"9,92E-03","module":"C4","scenario":null},{"value":"-1,56E-01","module":"D","scenario":null},{"value":"2,32E+00","module":"A1A3","scenario":null}]},{"parameter":"IRP","unit":"kBq U235-eq","values":[{"value":"7,87E-03","module":"A1","scenario":null},{"value":"4,63E-04","module":"A2","scenario":null},{"value":"3,16E-03","module":"A3","scenario":null},{"value":"6,27E-04","module":"A4","scenario":null},{"value":"2,57E-04","module":"A5","scenario":null},{"value":"0,00E+00","module":"C1","scenario":null},{"value":"1,08E-04","module":"C2","scenario":null},{"value":"4,75E-06","module":"C3","scenario":null},{"value":"2,53E-05","module":"C4","scenario":null},{"value":"-1,18E-04","module":"D","scenario":null},{"value":"1,15E-02","module":"A1A3","scenario":null}]}],"resource_use":[{"parameter":"PERE","unit":"MJ","values":[{"value":"4,83E-01","module":"A1","scenario":null},{"value":"1,47E-03","module":"A2","scenario":null},{"value":"4,00E-02","module":"A3","scenario":null},{"value":"2,02E-03","module":"A4","scenario":null},{"value":"7,74E-03","module":"A5","scenario":null},{"value":"0,00E+00","module":"C1","scenario":null},{"value":"3,48E-04","module":"C2","scenario":null},{"value":"1,05E-04","module":"C3","scenario":null},{"value":"4,55E-04","module":"C4","scenario":null},{"value":"-8,40E-02","module":"D","scenario":null},{"value":"5,25E-01","module":"A1A3","scenario":null}]},{"parameter":"PERM","unit":"","values":[{"value":"0,00E+00","module":"A1","scenario":null},{"value":"0,00E+00","module":"A2","scenario":null},{"value":"0,00E+00","module":"A3","scenario":null},{"value":"0,00E+00","module":"A4","scenario":null},{"value":"0,00E+00","module":"A5","scenario":null},{"value":"0,00E+00","module":"C1","scenario":null},{"value":"0,00E+00","module":"C2","scenario":null},{"value":"0,00E+00","module":"C3","scenario":null},{"value":"0,00E+00","module":"C4","scenario":null},{"value":"0,00E+00","module":"D","scenario":null},{"value":"0,00E+00","module":"A1A3","scenario":null}]},{"parameter":"PERT","unit":"MJ","values":[{"value":"4,83E-01","module":"A1","scenario":null},{"value":"1,47E-03","module":"A2","scenario":null},{"value":"4,00E-02","module":"A3","scenario":null},{"value":"2,02E-03","module":"A4","scenario":null},{"value":"7,74E-03","module":"A5","scenario":null},{"value":"0,00E+00","module":"C1","scenario":null},{"value":"3,48E-04","module":"C2","scenario":null},{"value":"1,05E-04","module":"C3","scenario":null},{"value":"4,55E-04","module":"C4","scenario":null},{"value":"-8,40E-02","module":"D","scenario":null},{"value":"5,25E-01","module":"A1A3","scenario":null}]},{"parameter":"PENRE","unit":"MJ","values":[{"value":"2,35E+00","module":"A1","scenario":null},{"value":"1,06E-01","module":"A2","scenario":null},{"value":"1,35E-01","module":"A3","scenario":null},{"value":"1,43E-01","module":"A4","scenario":null},{"value":"4,53E-02","module":"A5","scenario":null},{"value":"0,00E+00","module":"C1","scenario":null},{"value":"2,47E-02","module":"C2","scenario":null},{"value":"1,89E-03","module":"C3","scenario":null},{"value":"4,14E-03","module":"C4","scenario":null},{"value":"-4,84E-02","module":"D","scenario":null},{"value":"2,59E+00","module":"A1A3","scenario":null}]},{"parameter":"PENRM","unit":"MJ","values":[{"value":"2,44E-01","module":"A1","scenario":null},{"value":"0,00E+00","module":"A2","scenario":null},{"value":"0,00E+00","module":"A3","scenario":null},{"value":"0,00E+00","module":"A4","scenario":null},{"value":"2,38E-05","module":"A5","scenario":null},{"value":"0,00E+00","module":"C1","scenario":null},{"value":"0,00E+00","module":"C2","scenario":null},{"value":"-2,43E-01","module":"C3","scenario":null},{"value":"0,00E+00","module":"C4","scenario":null},{"value":"0,00E+00","module":"D","scenario":null},{"value":"2,44E-01","module":"A1A3","scenario":null}]},{"parameter":"PENRT","unit":"MJ","values":[{"value":"2,59E+00","module":"A1","scenario":null},{"value":"1,06E-01","module":"A2","scenario":null},{"value":"1,35E-01","module":"A3","scenario":null},{"value":"1,43E-01","module":"A4","scenario":null},{"value":"4,53E-02","module":"A5","scenario":null},{"value":"0,00E+00","module":"C1","scenario":null},{"value":"2,47E-02","module":"C2","scenario":null},{"value":"-2,41E-01","module":"C3","scenario":null},{"value":"4,14E-03","module":"C4","scenario":null},{"value":"-9,67E-02","module":"D","scenario":null},{"value":"2,83E+00","module":"A1A3","scenario":null}]},{"parameter":"SM","unit":"kg","values":[{"value":"1,13E-02","module":"A1","scenario":null},{"value":"0,00E+00","module":"A2","scenario":null},{"value":"5,50E-05","module":"A3","scenario":null},{"value":"0,00E+00","module":"A4","scenario":null},{"value":"7,79E-05","module":"A5","scenario":null},{"value":"0,00E+00","module":"C1","scenario":null},{"value":"0,00E+00","module":"C2","scenario":null},{"value":"0,00E+00","module":"C3","scenario":null},{"value":"4,46E-05","module":"C4","scenario":null},{"value":"1,22E-03","module":"D","scenario":null},{"value":"1,14E-02","module":"A1A3","scenario":null}]},{"parameter":"RSF","unit":"MJ","values":[{"value":"5,34E-03","module":"A1","scenario":null},{"value":"4,80E-05","module":"A2","scenario":null},{"value":"4,70E-04","module":"A3","scenario":null},{"value":"7,24E-05","module":"A4","scenario":null},{"value":"2,20E-04","module":"A5","scenario":null},{"value":"0,00E+00","module":"C1","scenario":null},{"value":"1,25E-05","module":"C2","scenario":null},{"value":"2,26E-06","module":"C3","scenario":null},{"value":"9,42E-06","module":"C4","scenario":null},{"value":"1,04E-04","module":"D","scenario":null},{"value":"5,85E-03","module":"A1A3","scenario":null}]},{"parameter":"NRSF","unit":"MJ","values":[{"value":"3,23E-03","module":"A1","scenario":null},{"value":"1,89E-04","module":"A2","scenario":null},{"value":"1,50E-03","module":"A3","scenario":null},{"value":"2,59E-04","module":"A4","scenario":null},{"value":"3,78E-05","module":"A5","scenario":null},{"value":"0,00E+00","module":"C1","scenario":null},{"value":"4,45E-05","module":"C2","scenario":null},{"value":"-1,04E-05","module":"C3","scenario":null},{"value":"-9,92E-07","module":"C4","scenario":null},{"value":"-3,84E-03","module":"D","scenario":null},{"value":"4,91E-03","module":"A1A3","scenario":null}]},{"parameter":"FW","unit":"m3","values":[{"value":"3,24E-03","module":"A1","scenario":null},{"value":"1,26E-05","module":"A2","scenario":null},{"value":"1,83E-04","module":"A3","scenario":null},{"value":"1,51E-05","module":"A4","scenario":null},{"value":"4,77E-05","module":"A5","scenario":null},{"value":"0,00E+00","module":"C1","scenario":null},{"value":"2,60E-06","module":"C2","scenario":null},{"value":"1,60E-05","module":"C3","scenario":null},{"value":"5,35E-06","module":"C4","scenario":null},{"value":"-1,85E-04","module":"D","scenario":null},{"value":"3,44E-03","module":"A1A3","scenario":null}]}],"end_of_life_waste":[{"parameter":"HWD","unit":"kg","values":[{"value":"1,45E-03","module":"A1","scenario":null},{"value":"6,14E-06","module":"A2","scenario":null},{"value":"6,98E-04","module":"A3","scenario":null},{"value":"7,31E-06","module":"A4","scenario":null},{"value":"3,14E-05","module":"A5","scenario":null},{"value":"0,00E+00","module":"C1","scenario":null},{"value":"1,26E-06","module":"C2","scenario":null},{"value":"7,51E-07","module":"C3","scenario":null},{"value":"3,23E-04","module":"C4","scenario":null},{"value":"-4,77E-05","module":"D","scenario":null},{"value":"2,15E-03","module":"A1A3","scenario":null}]},{"parameter":"NHWD","unit":"kg","values":[{"value":"5,50E-02","module":"A1","scenario":null},{"value":"8,63E-03","module":"A2","scenario":null},{"value":"1,04E-03","module":"A3","scenario":null},{"value":"6,85E-03","module":"A4","scenario":null},{"value":"1,53E-03","module":"A5","scenario":null},{"value":"0,00E+00","module":"C1","scenario":null},{"value":"1,18E-03","module":"C2","scenario":null},{"value":"3,93E-05","module":"C3","scenario":null},{"value":"1,44E-02","module":"C4","scenario":null},{"value":"-2,27E-03","module":"D","scenario":null},{"value":"6,46E-02","module":"A1A3","scenario":null}]},{"parameter":"RWD","unit":"kg","values":[{"value":"7,70E-06","module":"A1","scenario":null},{"value":"7,21E-07","module":"A2","scenario":null},{"value":"1,45E-06","module":"A3","scenario":null},{"value":"9,78E-07","module":"A4","scenario":null},{"value":"2,31E-07","module":"A5","scenario":null},{"value":"0,00E+00","module":"C1","scenario":null},{"value":"1,68E-07","module":"C2","scenario":null},{"value":"5,47E-09","module":"C3","scenario":null},{"value":"2,84E-08","module":"C4","scenario":null},{"value":"-1,00E-07","module":"D","scenario":null},{"value":"9,88E-06","module":"A1A3","scenario":null}]}],"end_of_life_flow":[{"parameter":"CRU","unit":"kg","values":[{"value":"0,00E+00","module":"A1","scenario":null},{"value":"0,00E+00","module":"A2","scenario":null},{"value":"0,00E+00","module":"A3","scenario":null},{"value":"0,00E+00","module":"A4","scenario":null},{"value":"0,00E+00","module":"A5","scenario":null},{"value":"0,00E+00","module":"C1","scenario":null},{"value":"0,00E+00","module":"C2","scenario":null},{"value":"0,00E+00","module":"C3","scenario":null},{"value":"0,00E+00","module":"C4","scenario":null},{"value":"0,00E+00","module":"D","scenario":null},{"value":"0,00E+00","module":"A1A3","scenario":null}]},{"parameter":"MFR","unit":"kg","values":[{"value":"0,00E+00","module":"A1","scenario":null},{"value":"0,00E+00","module":"A2","scenario":null},{"value":"5,16E-05","module":"A3","scenario":null},{"value":"0,00E+00","module":"A4","scenario":null},{"value":"2,57E-04","module":"A5","scenario":null},{"value":"0,00E+00","module":"C1","scenario":null},{"value":"0,00E+00","module":"C2","scenario":null},{"value":"1,27E-02","module":"C3","scenario":null},{"value":"6,00E-07","module":"C4","scenario":null},{"value":"-4,77E-05","module":"D","scenario":null},{"value":"5,16E-05","module":"A1A3","scenario":null}]},{"parameter":"MER","unit":"kg","values":[{"value":"0,00E+00","module":"A1","scenario":null},{"value":"0,00E+00","module":"A2","scenario":null},{"value":"4,68E-06","module":"A3","scenario":null},{"value":"0,00E+00","module":"A4","scenario":null},{"value":"1,15E-07","module":"A5","scenario":null},{"value":"0,00E+00","module":"C1","scenario":null},{"value":"0,00E+00","module":"C2","scenario":null},{"value":"2,36E-08","module":"C3","scenario":null},{"value":"1,08E-06","module":"C4","scenario":null},{"value":"-6,28E-06","module":"D","scenario":null},{"value":"4,68E-06","module":"A1A3","scenario":null}]},{"parameter":"EEE","unit":"MJ","values":[{"value":"0,00E+00","module":"A1","scenario":null},{"value":"0,00E+00","module":"A2","scenario":null},{"value":"1,84E-03","module":"A3","scenario":null},{"value":"0,00E+00","module":"A4","scenario":null},{"value":"1,79E-04","module":"A5","scenario":null},{"value":"0,00E+00","module":"C1","scenario":null},{"value":"0,00E+00","module":"C2","scenario":null},{"value":"8,91E-03","module":"C3","scenario":null},{"value":"1,03E-05","module":"C4","scenario":null},{"value":"-1,54E-05","module":"D","scenario":null},{"value":"1,84E-03","module":"A1A3","scenario":null}]},{"parameter":"EET","unit":"MJ","values":[{"value":"0,00E+00","module":"A1","scenario":null},{"value":"0,00E+00","module":"A2","scenario":null},{"value":"2,78E-02","module":"A3","scenario":null},{"value":"0,00E+00","module":"A4","scenario":null},{"value":"2,71E-03","module":"A5","scenario":null},{"value":"0,00E+00","module":"C1","scenario":null},{"value":"0,00E+00","module":"C2","scenario":null},{"value":"1,35E-01","module":"C3","scenario":null},{"value":"1,56E-04","module":"C4","scenario":null},{"value":"-2,33E-04","module":"D","scenario":null},{"value":"2,78E-02","module":"A1A3","scenario":null}]}]}