{"product_name":"Naturgrus og Sand produsert ved Vang Massetak, Hamar","epd_id":"NEPD-6541-5800","declared_unit":{"unit":"ton","amount":1},"compliance":["EN 15804+A2","ISO 14025","ISO 21930"],"producer_name":"Hamar Pukk og Grus AS","environmental_impact":[{"parameter":"GWP-total","unit":"kg CO2-eq","values":[{"value":"3,19E+00","module":"A1","scenario":null},{"value":"0,00E+00","module":"A2","scenario":null},{"value":"0,00E+00","module":"A3","scenario":null},{"value":"4,36E+00","module":"A4","scenario":null},{"value":"4,14E-01","module":"C1","scenario":null},{"value":"4,36E+00","module":"C2","scenario":null},{"value":"3,37E-01","module":"C3","scenario":null},{"value":"8,22E-03","module":"C4","scenario":null},{"value":"-2,33E+00","module":"D","scenario":null},{"value":"3,19E+00","module":"A1A3","scenario":null}]},{"parameter":"GWP-fossil","unit":"kg CO2-eq","values":[{"value":"3,19E+00","module":"A1","scenario":null},{"value":"0,00E+00","module":"A2","scenario":null},{"value":"0,00E+00","module":"A3","scenario":null},{"value":"4,35E+00","module":"A4","scenario":null},{"value":"4,14E-01","module":"C1","scenario":null},{"value":"4,35E+00","module":"C2","scenario":null},{"value":"3,33E-01","module":"C3","scenario":null},{"value":"8,20E-03","module":"C4","scenario":null},{"value":"-2,29E+00","module":"D","scenario":null},{"value":"3,19E+00","module":"A1A3","scenario":null}]},{"parameter":"GWP-biogenic","unit":"kg CO2-eq","values":[{"value":"4,71E-03","module":"A1","scenario":null},{"value":"0,00E+00","module":"A2","scenario":null},{"value":"0,00E+00","module":"A3","scenario":null},{"value":"1,87E-03","module":"A4","scenario":null},{"value":"9,69E-05","module":"C1","scenario":null},{"value":"1,87E-03","module":"C2","scenario":null},{"value":"3,63E-03","module":"C3","scenario":null},{"value":"9,58E-06","module":"C4","scenario":null},{"value":"-4,56E-02","module":"D","scenario":null},{"value":"4,71E-03","module":"A1A3","scenario":null}]},{"parameter":"GWP-luluc","unit":"kg CO2-eq","values":[{"value":"8,33E-04","module":"A1","scenario":null},{"value":"0,00E+00","module":"A2","scenario":null},{"value":"0,00E+00","module":"A3","scenario":null},{"value":"1,33E-03","module":"A4","scenario":null},{"value":"9,20E-05","module":"C1","scenario":null},{"value":"1,33E-03","module":"C2","scenario":null},{"value":"5,77E-04","module":"C3","scenario":null},{"value":"2,02E-06","module":"C4","scenario":null},{"value":"-1,55E-03","module":"D","scenario":null},{"value":"8,33E-04","module":"A1A3","scenario":null}]},{"parameter":"ODP","unit":"kg CFC11-eq","values":[{"value":"6,62E-07","module":"A1","scenario":null},{"value":"0,00E+00","module":"A2","scenario":null},{"value":"0,00E+00","module":"A3","scenario":null},{"value":"1,05E-06","module":"A4","scenario":null},{"value":"9,15E-08","module":"C1","scenario":null},{"value":"1,05E-06","module":"C2","scenario":null},{"value":"6,29E-08","module":"C3","scenario":null},{"value":"3,10E-09","module":"C4","scenario":null},{"value":"-4,17E-07","module":"D","scenario":null},{"value":"6,62E-07","module":"A1A3","scenario":null}]},{"parameter":"AP","unit":"mol H+-eq","values":[{"value":"3,24E-02","module":"A1","scenario":null},{"value":"0,00E+00","module":"A2","scenario":null},{"value":"0,00E+00","module":"A3","scenario":null},{"value":"1,40E-02","module":"A4","scenario":null},{"value":"1,98E-03","module":"C1","scenario":null},{"value":"1,40E-02","module":"C2","scenario":null},{"value":"2,44E-03","module":"C3","scenario":null},{"value":"7,30E-05","module":"C4","scenario":null},{"value":"-2,06E-02","module":"D","scenario":null},{"value":"3,24E-02","module":"A1A3","scenario":null}]},{"parameter":"POCP","unit":"kg NMVOC-eq","values":[{"value":"4,20E-02","module":"A1","scenario":null},{"value":"0,00E+00","module":"A2","scenario":null},{"value":"0,00E+00","module":"A3","scenario":null},{"value":"1,34E-02","module":"A4","scenario":null},{"value":"2,31E-03","module":"C1","scenario":null},{"value":"1,34E-02","module":"C2","scenario":null},{"value":"1,78E-03","module":"C3","scenario":null},{"value":"8,56E-05","module":"C4","scenario":null},{"value":"-2,21E-02","module":"D","scenario":null},{"value":"4,20E-02","module":"A1A3","scenario":null}]},{"parameter":"ADPE","unit":"kg Sb-eq","values":[{"value":"1,56E-05","module":"A1","scenario":null},{"value":"0,00E+00","module":"A2","scenario":null},{"value":"0,00E+00","module":"A3","scenario":null},{"value":"7,76E-05","module":"A4","scenario":null},{"value":"2,99E-06","module":"C1","scenario":null},{"value":"7,76E-05","module":"C2","scenario":null},{"value":"5,38E-06","module":"C3","scenario":null},{"value":"7,39E-08","module":"C4","scenario":null},{"value":"-2,03E-04","module":"D","scenario":null},{"value":"1,56E-05","module":"A1A3","scenario":null}]},{"parameter":"ADPF","unit":"MJ","values":[{"value":"4,35E+01","module":"A1","scenario":null},{"value":"0,00E+00","module":"A2","scenario":null},{"value":"0,00E+00","module":"A3","scenario":null},{"value":"7,07E+01","module":"A4","scenario":null},{"value":"5,89E+00","module":"C1","scenario":null},{"value":"7,07E+01","module":"C2","scenario":null},{"value":"1,18E+01","module":"C3","scenario":null},{"value":"2,26E-01","module":"C4","scenario":null},{"value":"-3,87E+01","module":"D","scenario":null},{"value":"4,35E+01","module":"A1A3","scenario":null}]},{"parameter":"WDP","unit":"m3 world-eq. Deprived","values":[{"value":"3,36E+02","module":"A1","scenario":null},{"value":"0,00E+00","module":"A2","scenario":null},{"value":"0,00E+00","module":"A3","scenario":null},{"value":"5,42E+01","module":"A4","scenario":null},{"value":"1,99E+00","module":"C1","scenario":null},{"value":"5,42E+01","module":"C2","scenario":null},{"value":"1,45E+03","module":"C3","scenario":null},{"value":"1,39E+00","module":"C4","scenario":null},{"value":"-1,81E+03","module":"D","scenario":null},{"value":"3,36E+02","module":"A1A3","scenario":null}]},{"parameter":"EP-freshwater","unit":"kg P-eq","values":[{"value":"2,13E-05","module":"A1","scenario":null},{"value":"0,00E+00","module":"A2","scenario":null},{"value":"0,00E+00","module":"A3","scenario":null},{"value":"3,47E-05","module":"A4","scenario":null},{"value":"2,22E-06","module":"C1","scenario":null},{"value":"3,47E-05","module":"C2","scenario":null},{"value":"2,66E-05","module":"C3","scenario":null},{"value":"9,30E-08","module":"C4","scenario":null},{"value":"-6,08E-05","module":"D","scenario":null},{"value":"2,13E-05","module":"A1A3","scenario":null}]},{"parameter":"EP-marine","unit":"kg N-eq","values":[{"value":"1,39E-02","module":"A1","scenario":null},{"value":"0,00E+00","module":"A2","scenario":null},{"value":"0,00E+00","module":"A3","scenario":null},{"value":"3,07E-03","module":"A4","scenario":null},{"value":"7,05E-04","module":"C1","scenario":null},{"value":"3,07E-03","module":"C2","scenario":null},{"value":"5,60E-04","module":"C3","scenario":null},{"value":"2,71E-05","module":"C4","scenario":null},{"value":"-7,14E-03","module":"D","scenario":null},{"value":"1,39E-02","module":"A1A3","scenario":null}]},{"parameter":"EP-terrestrial","unit":"mol N-eq.","values":[{"value":"1,53E-01","module":"A1","scenario":null},{"value":"0,00E+00","module":"A2","scenario":null},{"value":"0,00E+00","module":"A3","scenario":null},{"value":"3,42E-02","module":"A4","scenario":null},{"value":"7,77E-03","module":"C1","scenario":null},{"value":"3,42E-02","module":"C2","scenario":null},{"value":"6,70E-03","module":"C3","scenario":null},{"value":"2,99E-04","module":"C4","scenario":null},{"value":"-8,39E-02","module":"D","scenario":null},{"value":"1,53E-01","module":"A1A3","scenario":null}]},{"parameter":"GWP-IOBC","unit":"kg CO2-eq","values":[{"value":"3,19E+00","module":"A1","scenario":null},{"value":"0,00E+00","module":"A2","scenario":null},{"value":"0,00E+00","module":"A3","scenario":null},{"value":"4,36E+00","module":"A4","scenario":null},{"value":"4,14E-01","module":"C1","scenario":null},{"value":"4,36E+00","module":"C2","scenario":null},{"value":"3,37E-01","module":"C3","scenario":null},{"value":"0,00E+00","module":"C4","scenario":null},{"value":"-2,45E+00","module":"D","scenario":null},{"value":"3,19E+00","module":"A1A3","scenario":null}]}],"additional_environmental_impact":[{"parameter":"PM","unit":"Disease incidence","values":[{"value":"8,29E-07","module":"A1","scenario":null},{"value":"0,00E+00","module":"A2","scenario":null},{"value":"0,00E+00","module":"A3","scenario":null},{"value":"4,00E-07","module":"A4","scenario":null},{"value":"6,48E-09","module":"C1","scenario":null},{"value":"4,00E-07","module":"C2","scenario":null},{"value":"2,80E-08","module":"C3","scenario":null},{"value":"1,56E-09","module":"C4","scenario":null},{"value":"-4,39E-07","module":"D","scenario":null},{"value":"8,29E-07","module":"A1A3","scenario":null}]},{"parameter":"ETP-fw","unit":"CTUe","values":[{"value":"3,16E+01","module":"A1","scenario":null},{"value":"0,00E+00","module":"A2","scenario":null},{"value":"0,00E+00","module":"A3","scenario":null},{"value":"5,17E+01","module":"A4","scenario":null},{"value":"3,67E+00","module":"C1","scenario":null},{"value":"5,17E+01","module":"C2","scenario":null},{"value":"8,88E+00","module":"C3","scenario":null},{"value":"1,23E-01","module":"C4","scenario":null},{"value":"-3,98E+01","module":"D","scenario":null},{"value":"3,16E+01","module":"A1A3","scenario":null}]},{"parameter":"HTP-c","unit":"CTUh","values":[{"value":"1,33E-09","module":"A1","scenario":null},{"value":"0,00E+00","module":"A2","scenario":null},{"value":"0,00E+00","module":"A3","scenario":null},{"value":"0,00E+00","module":"A4","scenario":null},{"value":"1,80E-10","module":"C1","scenario":null},{"value":"0,00E+00","module":"C2","scenario":null},{"value":"0,00E+00","module":"C3","scenario":null},{"value":"5,00E-12","module":"C4","scenario":null},{"value":"-2,00E-09","module":"D","scenario":null},{"value":"1,33E-09","module":"A1A3","scenario":null}]},{"parameter":"HTP-nc","unit":"CTUh","values":[{"value":"3,10E-08","module":"A1","scenario":null},{"value":"0,00E+00","module":"A2","scenario":null},{"value":"0,00E+00","module":"A3","scenario":null},{"value":"5,00E-08","module":"A4","scenario":null},{"value":"3,88E-09","module":"C1","scenario":null},{"value":"5,00E-08","module":"C2","scenario":null},{"value":"7,99E-09","module":"C3","scenario":null},{"value":"8,90E-11","module":"C4","scenario":null},{"value":"-4,90E-08","module":"D","scenario":null},{"value":"3,10E-08","module":"A1A3","scenario":null}]},{"parameter":"SQP","unit":"-","values":[{"value":"6,26E+00","module":"A1","scenario":null},{"value":"0,00E+00","module":"A2","scenario":null},{"value":"0,00E+00","module":"A3","scenario":null},{"value":"8,11E+01","module":"A4","scenario":null},{"value":"7,38E-01","module":"C1","scenario":null},{"value":"8,11E+01","module":"C2","scenario":null},{"value":"1,09E+01","module":"C3","scenario":null},{"value":"8,69E-01","module":"C4","scenario":null},{"value":"8,78E+01","module":"D","scenario":null},{"value":"6,26E+00","module":"A1A3","scenario":null}]},{"parameter":"IRP","unit":"kBq U235-eq","values":[{"value":"2,12E-01","module":"A1","scenario":null},{"value":"0,00E+00","module":"A2","scenario":null},{"value":"0,00E+00","module":"A3","scenario":null},{"value":"3,09E-01","module":"A4","scenario":null},{"value":"2,52E-02","module":"C1","scenario":null},{"value":"3,09E-01","module":"C2","scenario":null},{"value":"2,14E-01","module":"C3","scenario":null},{"value":"1,03E-03","module":"C4","scenario":null},{"value":"-3,55E-01","module":"D","scenario":null},{"value":"2,12E-01","module":"A1A3","scenario":null}]}],"resource_use":[{"parameter":"PERE","unit":"MJ","values":[{"value":"2,46E+01","module":"A1","scenario":null},{"value":"0,00E+00","module":"A2","scenario":null},{"value":"0,00E+00","module":"A3","scenario":null},{"value":"8,90E-01","module":"A4","scenario":null},{"value":"4,11E-02","module":"C1","scenario":null},{"value":"8,90E-01","module":"C2","scenario":null},{"value":"6,74E+00","module":"C3","scenario":null},{"value":"8,08E-03","module":"C4","scenario":null},{"value":"-9,06E+00","module":"D","scenario":null},{"value":"2,46E+01","module":"A1A3","scenario":null}]},{"parameter":"PERM","unit":"","values":[{"value":"0,00E+00","module":"A1","scenario":null},{"value":"0,00E+00","module":"A2","scenario":null},{"value":"0,00E+00","module":"A3","scenario":null},{"value":"0,00E+00","module":"A4","scenario":null},{"value":"0,00E+00","module":"C1","scenario":null},{"value":"0,00E+00","module":"C2","scenario":null},{"value":"0,00E+00","module":"C3","scenario":null},{"value":"0,00E+00","module":"C4","scenario":null},{"value":"0,00E+00","module":"D","scenario":null},{"value":"0,00E+00","module":"A1A3","scenario":null}]},{"parameter":"PERT","unit":"MJ","values":[{"value":"2,46E+01","module":"A1","scenario":null},{"value":"0,00E+00","module":"A2","scenario":null},{"value":"0,00E+00","module":"A3","scenario":null},{"value":"8,90E-01","module":"A4","scenario":null},{"value":"4,11E-02","module":"C1","scenario":null},{"value":"8,90E-01","module":"C2","scenario":null},{"value":"6,74E+00","module":"C3","scenario":null},{"value":"8,08E-03","module":"C4","scenario":null},{"value":"-9,06E+00","module":"D","scenario":null},{"value":"2,46E+01","module":"A1A3","scenario":null}]},{"parameter":"PENRE","unit":"MJ","values":[{"value":"4,35E+01","module":"A1","scenario":null},{"value":"0,00E+00","module":"A2","scenario":null},{"value":"0,00E+00","module":"A3","scenario":null},{"value":"7,07E+01","module":"A4","scenario":null},{"value":"5,89E+00","module":"C1","scenario":null},{"value":"7,07E+01","module":"C2","scenario":null},{"value":"1,18E+01","module":"C3","scenario":null},{"value":"2,26E-01","module":"C4","scenario":null},{"value":"-4,08E+01","module":"D","scenario":null},{"value":"4,35E+01","module":"A1A3","scenario":null}]},{"parameter":"PENRM","unit":"MJ","values":[{"value":"0,00E+00","module":"A1","scenario":null},{"value":"0,00E+00","module":"A2","scenario":null},{"value":"0,00E+00","module":"A3","scenario":null},{"value":"0,00E+00","module":"A4","scenario":null},{"value":"0,00E+00","module":"C1","scenario":null},{"value":"0,00E+00","module":"C2","scenario":null},{"value":"0,00E+00","module":"C3","scenario":null},{"value":"0,00E+00","module":"C4","scenario":null},{"value":"0,00E+00","module":"D","scenario":null},{"value":"0,00E+00","module":"A1A3","scenario":null}]},{"parameter":"PENRT","unit":"MJ","values":[{"value":"4,35E+01","module":"A1","scenario":null},{"value":"0,00E+00","module":"A2","scenario":null},{"value":"0,00E+00","module":"A3","scenario":null},{"value":"7,07E+01","module":"A4","scenario":null},{"value":"5,89E+00","module":"C1","scenario":null},{"value":"7,07E+01","module":"C2","scenario":null},{"value":"1,18E+01","module":"C3","scenario":null},{"value":"2,26E-01","module":"C4","scenario":null},{"value":"-4,08E+01","module":"D","scenario":null},{"value":"4,35E+01","module":"A1A3","scenario":null}]},{"parameter":"SM","unit":"kg","values":[{"value":"1,37E-03","module":"A1","scenario":null},{"value":"0,00E+00","module":"A2","scenario":null},{"value":"0,00E+00","module":"A3","scenario":null},{"value":"0,00E+00","module":"A4","scenario":null},{"value":"4,40E-03","module":"C1","scenario":null},{"value":"0,00E+00","module":"C2","scenario":null},{"value":"1,10E-02","module":"C3","scenario":null},{"value":"0,00E+00","module":"C4","scenario":null},{"value":"-7,82E-02","module":"D","scenario":null},{"value":"1,37E-03","module":"A1A3","scenario":null}]},{"parameter":"RSF","unit":"MJ","values":[{"value":"2,48E-02","module":"A1","scenario":null},{"value":"0,00E+00","module":"A2","scenario":null},{"value":"0,00E+00","module":"A3","scenario":null},{"value":"3,11E-02","module":"A4","scenario":null},{"value":"1,33E-03","module":"C1","scenario":null},{"value":"3,11E-02","module":"C2","scenario":null},{"value":"1,39E-01","module":"C3","scenario":null},{"value":"1,68E-04","module":"C4","scenario":null},{"value":"-1,85E-01","module":"D","scenario":null},{"value":"2,48E-02","module":"A1A3","scenario":null}]},{"parameter":"NRSF","unit":"MJ","values":[{"value":"1,24E-01","module":"A1","scenario":null},{"value":"0,00E+00","module":"A2","scenario":null},{"value":"0,00E+00","module":"A3","scenario":null},{"value":"1,04E-01","module":"A4","scenario":null},{"value":"-1,54E-02","module":"C1","scenario":null},{"value":"1,04E-01","module":"C2","scenario":null},{"value":"1,17E-02","module":"C3","scenario":null},{"value":"3,62E-04","module":"C4","scenario":null},{"value":"-1,90E-01","module":"D","scenario":null},{"value":"1,24E-01","module":"A1A3","scenario":null}]},{"parameter":"FW","unit":"m3","values":[{"value":"1,84E-01","module":"A1","scenario":null},{"value":"0,00E+00","module":"A2","scenario":null},{"value":"0,00E+00","module":"A3","scenario":null},{"value":"8,05E-03","module":"A4","scenario":null},{"value":"3,35E-04","module":"C1","scenario":null},{"value":"8,05E-03","module":"C2","scenario":null},{"value":"2,24E-02","module":"C3","scenario":null},{"value":"2,78E-04","module":"C4","scenario":null},{"value":"-1,42E+00","module":"D","scenario":null},{"value":"1,84E-01","module":"A1A3","scenario":null}]}],"end_of_life_waste":[{"parameter":"HWD","unit":"kg","values":[{"value":"7,14E-03","module":"A1","scenario":null},{"value":"0,00E+00","module":"A2","scenario":null},{"value":"0,00E+00","module":"A3","scenario":null},{"value":"3,87E-03","module":"A4","scenario":null},{"value":"2,24E-04","module":"C1","scenario":null},{"value":"3,87E-03","module":"C2","scenario":null},{"value":"1,28E-03","module":"C3","scenario":null},{"value":"0,00E+00","module":"C4","scenario":null},{"value":"-9,33E-03","module":"D","scenario":null},{"value":"7,14E-03","module":"A1A3","scenario":null}]},{"parameter":"NHWD","unit":"kg","values":[{"value":"2,32E-01","module":"A1","scenario":null},{"value":"0,00E+00","module":"A2","scenario":null},{"value":"0,00E+00","module":"A3","scenario":null},{"value":"6,15E+00","module":"A4","scenario":null},{"value":"9,51E-03","module":"C1","scenario":null},{"value":"6,15E+00","module":"C2","scenario":null},{"value":"4,14E-02","module":"C3","scenario":null},{"value":"1,00E+00","module":"C4","scenario":null},{"value":"-2,83E-01","module":"D","scenario":null},{"value":"2,32E-01","module":"A1A3","scenario":null}]},{"parameter":"RWD","unit":"kg","values":[{"value":"3,05E-04","module":"A1","scenario":null},{"value":"0,00E+00","module":"A2","scenario":null},{"value":"0,00E+00","module":"A3","scenario":null},{"value":"4,83E-04","module":"A4","scenario":null},{"value":"4,06E-05","module":"C1","scenario":null},{"value":"4,83E-04","module":"C2","scenario":null},{"value":"1,29E-04","module":"C3","scenario":null},{"value":"0,00E+00","module":"C4","scenario":null},{"value":"-3,07E-04","module":"D","scenario":null},{"value":"3,05E-04","module":"A1A3","scenario":null}]}],"end_of_life_flow":[{"parameter":"CRU","unit":"kg","values":[{"value":"0,00E+00","module":"A1","scenario":null},{"value":"0,00E+00","module":"A2","scenario":null},{"value":"0,00E+00","module":"A3","scenario":null},{"value":"0,00E+00","module":"A4","scenario":null},{"value":"0,00E+00","module":"C1","scenario":null},{"value":"0,00E+00","module":"C2","scenario":null},{"value":"0,00E+00","module":"C3","scenario":null},{"value":"0,00E+00","module":"C4","scenario":null},{"value":"0,00E+00","module":"D","scenario":null},{"value":"0,00E+00","module":"A1A3","scenario":null}]},{"parameter":"MFR","unit":"kg","values":[{"value":"3,80E-02","module":"A1","scenario":null},{"value":"0,00E+00","module":"A2","scenario":null},{"value":"0,00E+00","module":"A3","scenario":null},{"value":"0,00E+00","module":"A4","scenario":null},{"value":"4,23E-03","module":"C1","scenario":null},{"value":"0,00E+00","module":"C2","scenario":null},{"value":"4,34E-03","module":"C3","scenario":null},{"value":"0,00E+00","module":"C4","scenario":null},{"value":"-1,83E-03","module":"D","scenario":null},{"value":"3,80E-02","module":"A1A3","scenario":null}]},{"parameter":"MER","unit":"kg","values":[{"value":"5,29E-03","module":"A1","scenario":null},{"value":"0,00E+00","module":"A2","scenario":null},{"value":"0,00E+00","module":"A3","scenario":null},{"value":"0,00E+00","module":"A4","scenario":null},{"value":"1,54E-05","module":"C1","scenario":null},{"value":"0,00E+00","module":"C2","scenario":null},{"value":"1,37E-03","module":"C3","scenario":null},{"value":"0,00E+00","module":"C4","scenario":null},{"value":"-6,85E-02","module":"D","scenario":null},{"value":"5,29E-03","module":"A1A3","scenario":null}]},{"parameter":"EEE","unit":"MJ","values":[{"value":"1,27E-02","module":"A1","scenario":null},{"value":"0,00E+00","module":"A2","scenario":null},{"value":"0,00E+00","module":"A3","scenario":null},{"value":"0,00E+00","module":"A4","scenario":null},{"value":"8,96E-05","module":"C1","scenario":null},{"value":"0,00E+00","module":"C2","scenario":null},{"value":"2,35E-03","module":"C3","scenario":null},{"value":"0,00E+00","module":"C4","scenario":null},{"value":"-1,65E-02","module":"D","scenario":null},{"value":"1,27E-02","module":"A1A3","scenario":null}]},{"parameter":"EET","unit":"MJ","values":[{"value":"1,92E-01","module":"A1","scenario":null},{"value":"0,00E+00","module":"A2","scenario":null},{"value":"0,00E+00","module":"A3","scenario":null},{"value":"0,00E+00","module":"A4","scenario":null},{"value":"1,36E-03","module":"C1","scenario":null},{"value":"0,00E+00","module":"C2","scenario":null},{"value":"3,56E-02","module":"C3","scenario":null},{"value":"0,00E+00","module":"C4","scenario":null},{"value":"-2,50E-01","module":"D","scenario":null},{"value":"1,92E-01","module":"A1A3","scenario":null}]}]}