{"product_name":"FKEI30A-\u00e5pning","epd_id":"NEPD-8759-8412","declared_unit":{"unit":"stk","amount":1},"compliance":["EN 15804+A2","ISO 14025","ISO 21930"],"producer_name":"Nordvestvinduet","environmental_impact":[{"parameter":"GWP-total","unit":"kg CO2-eq","values":[{"value":"1,88E+02","module":"A1-A3","scenario":null},{"value":"2,61E+00","module":"A4","scenario":null},{"value":"1,23E+00","module":"A5","scenario":null},{"value":"7,17E+00","module":"B2","scenario":null},{"value":"1,09E+02","module":"B4","scenario":null},{"value":"0,00E+00","module":"C1","scenario":null},{"value":"7,73E-01","module":"C2","scenario":null},{"value":"4,54E+01","module":"C3","scenario":null},{"value":"8,09E-01","module":"C4","scenario":null},{"value":"-5,90E+00","module":"D","scenario":null}]},{"parameter":"GWP-fossil","unit":"kg CO2-eq","values":[{"value":"2,19E+02","module":"A1-A3","scenario":null},{"value":"2,61E+00","module":"A4","scenario":null},{"value":"1,88E-02","module":"A5","scenario":null},{"value":"7,02E+00","module":"B2","scenario":null},{"value":"1,07E+02","module":"B4","scenario":null},{"value":"0,00E+00","module":"C1","scenario":null},{"value":"7,72E-01","module":"C2","scenario":null},{"value":"1,22E+01","module":"C3","scenario":null},{"value":"8,08E-01","module":"C4","scenario":null},{"value":"-5,76E+00","module":"D","scenario":null}]},{"parameter":"GWP-biogenic","unit":"kg CO2-eq","values":[{"value":"-3,25E+01","module":"A1-A3","scenario":null},{"value":"1,12E-03","module":"A4","scenario":null},{"value":"1,21E+00","module":"A5","scenario":null},{"value":"2,85E-02","module":"B2","scenario":null},{"value":"8,50E-01","module":"B4","scenario":null},{"value":"0,00E+00","module":"C1","scenario":null},{"value":"3,17E-04","module":"C2","scenario":null},{"value":"3,33E+01","module":"C3","scenario":null},{"value":"6,09E-04","module":"C4","scenario":null},{"value":"-1,94E-02","module":"D","scenario":null}]},{"parameter":"GWP-luluc","unit":"kg CO2-eq","values":[{"value":"1,60E+00","module":"A1-A3","scenario":null},{"value":"7,96E-04","module":"A4","scenario":null},{"value":"2,13E-06","module":"A5","scenario":null},{"value":"1,30E-01","module":"B2","scenario":null},{"value":"4,18E-01","module":"B4","scenario":null},{"value":"0,00E+00","module":"C1","scenario":null},{"value":"2,26E-04","module":"C2","scenario":null},{"value":"1,87E-04","module":"C3","scenario":null},{"value":"2,46E-04","module":"C4","scenario":null},{"value":"-1,22E-01","module":"D","scenario":null}]},{"parameter":"ODP","unit":"kg CFC11-eq","values":[{"value":"9,39E-06","module":"A1-A3","scenario":null},{"value":"6,30E-07","module":"A4","scenario":null},{"value":"1,54E-09","module":"A5","scenario":null},{"value":"4,50E-07","module":"B2","scenario":null},{"value":"3,66E-06","module":"B4","scenario":null},{"value":"0,00E+00","module":"C1","scenario":null},{"value":"1,78E-07","module":"C2","scenario":null},{"value":"8,71E-08","module":"C3","scenario":null},{"value":"2,53E-07","module":"C4","scenario":null},{"value":"-1,35E-01","module":"D","scenario":null}]},{"parameter":"AP","unit":"mol H+-eq","values":[{"value":"1,93E+00","module":"A1-A3","scenario":null},{"value":"8,41E-03","module":"A4","scenario":null},{"value":"3,57E-05","module":"A5","scenario":null},{"value":"3,45E-02","module":"B2","scenario":null},{"value":"9,64E-01","module":"B4","scenario":null},{"value":"0,00E+00","module":"C1","scenario":null},{"value":"3,25E-03","module":"C2","scenario":null},{"value":"1,08E-02","module":"C3","scenario":null},{"value":"5,76E-03","module":"C4","scenario":null},{"value":"-4,03E-02","module":"D","scenario":null}]},{"parameter":"POCP","unit":"kg NMVOC-eq","values":[{"value":"1,09E+00","module":"A1-A3","scenario":null},{"value":"8,07E-03","module":"A4","scenario":null},{"value":"4,08E-05","module":"A5","scenario":null},{"value":"3,87E-02","module":"B2","scenario":null},{"value":"5,47E-01","module":"B4","scenario":null},{"value":"0,00E+00","module":"C1","scenario":null},{"value":"3,47E-03","module":"C2","scenario":null},{"value":"1,35E-02","module":"C3","scenario":null},{"value":"6,55E-03","module":"C4","scenario":null},{"value":"-2,89E-02","module":"D","scenario":null}]},{"parameter":"ADPE","unit":"kg Sb-eq","values":[{"value":"1,34E-03","module":"A1-A3","scenario":null},{"value":"4,66E-05","module":"A4","scenario":null},{"value":"1,52E-07","module":"A5","scenario":null},{"value":"1,37E-04","module":"B2","scenario":null},{"value":"4,58E-04","module":"B4","scenario":null},{"value":"0,00E+00","module":"C1","scenario":null},{"value":"1,32E-05","module":"C2","scenario":null},{"value":"4,69E-06","module":"C3","scenario":null},{"value":"1,41E-05","module":"C4","scenario":null},{"value":"-2,81E-05","module":"D","scenario":null}]},{"parameter":"ADPF","unit":"MJ","values":[{"value":"3,37E+03","module":"A1-A3","scenario":null},{"value":"4,24E+01","module":"A4","scenario":null},{"value":"1,06E-01","module":"A5","scenario":null},{"value":"2,03E+02","module":"B2","scenario":null},{"value":"1,66E+03","module":"B4","scenario":null},{"value":"0,00E+00","module":"C1","scenario":null},{"value":"1,20E+01","module":"C2","scenario":null},{"value":"8,04E+00","module":"C3","scenario":null},{"value":"1,87E+01","module":"C4","scenario":null},{"value":"-7,27E+01","module":"D","scenario":null}]},{"parameter":"WDP","unit":"m3 world-eq. Deprived","values":[{"value":"6,91E+03","module":"A1-A3","scenario":null},{"value":"3,25E+01","module":"A4","scenario":null},{"value":"2,77E-01","module":"A5","scenario":null},{"value":"4,80E+01","module":"B2","scenario":null},{"value":"3,50E+03","module":"B4","scenario":null},{"value":"0,00E+00","module":"C1","scenario":null},{"value":"9,22E+00","module":"C2","scenario":null},{"value":"2,79E+01","module":"C3","scenario":null},{"value":"3,59E+01","module":"C4","scenario":null},{"value":"-2,04E+03","module":"D","scenario":null}]},{"parameter":"EP-freshwater","unit":"kg P-eq","values":[{"value":"4,90E-03","module":"A1-A3","scenario":null},{"value":"2,08E-05","module":"A4","scenario":null},{"value":"6,00E-08","module":"A5","scenario":null},{"value":"4,06E-04","module":"B2","scenario":null},{"value":"1,63E-03","module":"B4","scenario":null},{"value":"0,00E+00","module":"C1","scenario":null},{"value":"5,89E-06","module":"C2","scenario":null},{"value":"1,63E-05","module":"C3","scenario":null},{"value":"8,01E-06","module":"C4","scenario":null},{"value":"-3,34E-04","module":"D","scenario":null}]},{"parameter":"EP-marine","unit":"kg N-eq","values":[{"value":"3,59E-01","module":"A1-A3","scenario":null},{"value":"1,84E-03","module":"A4","scenario":null},{"value":"2,38E-05","module":"A5","scenario":null},{"value":"6,58E-03","module":"B2","scenario":null},{"value":"1,83E-01","module":"B4","scenario":null},{"value":"0,00E+00","module":"C1","scenario":null},{"value":"9,76E-04","module":"C2","scenario":null},{"value":"5,29E-03","module":"C3","scenario":null},{"value":"2,06E-03","module":"C4","scenario":null},{"value":"-8,53E-03","module":"D","scenario":null}]},{"parameter":"EP-terrestrial","unit":"mol N-eq.","values":[{"value":"4,15E+00","module":"A1-A3","scenario":null},{"value":"2,05E-02","module":"A4","scenario":null},{"value":"1,34E-04","module":"A5","scenario":null},{"value":"7,35E-02","module":"B2","scenario":null},{"value":"2,14E+00","module":"B4","scenario":null},{"value":"0,00E+00","module":"C1","scenario":null},{"value":"1,08E-02","module":"C2","scenario":null},{"value":"5,34E-02","module":"C3","scenario":null},{"value":"2,27E-02","module":"C4","scenario":null},{"value":"-9,23E-02","module":"D","scenario":null}]},{"parameter":"GWP-IOBC","unit":"kg CO2-eq","values":[{"value":"2,22E+02","module":"A1-A3","scenario":null},{"value":"2,61E+00","module":"A4","scenario":null},{"value":"1,88E-02","module":"A5","scenario":null},{"value":"7,17E+00","module":"B2","scenario":null},{"value":"1,08E+02","module":"B4","scenario":null},{"value":"0,00E+00","module":"C1","scenario":null},{"value":"7,73E-01","module":"C2","scenario":null},{"value":"1,22E+01","module":"C3","scenario":null},{"value":"8,09E-01","module":"C4","scenario":null},{"value":"-6,14E+00","module":"D","scenario":null}]}],"additional_environmental_impact":[{"parameter":"PM","unit":"Disease incidence","values":[{"value":"2,71E-05","module":"A1-A3","scenario":null},{"value":"2,40E-07","module":"A4","scenario":null},{"value":"5,85E-10","module":"A5","scenario":null},{"value":"2,95E-07","module":"B2","scenario":null},{"value":"1,33E-05","module":"B4","scenario":null},{"value":"0,00E+00","module":"C1","scenario":null},{"value":"6,80E-08","module":"C2","scenario":null},{"value":"1,82E-07","module":"C3","scenario":null},{"value":"1,06E-07","module":"C4","scenario":null},{"value":"-1,22E-06","module":"D","scenario":null}]},{"parameter":"ETP-fw","unit":"CTUe","values":[{"value":"8,36E+03","module":"A1-A3","scenario":null},{"value":"3,10E+01","module":"A4","scenario":null},{"value":"9,72E-02","module":"A5","scenario":null},{"value":"1,60E+02","module":"B2","scenario":null},{"value":"4,19E+03","module":"B4","scenario":null},{"value":"0,00E+00","module":"C1","scenario":null},{"value":"8,79E+00","module":"C2","scenario":null},{"value":"5,96E+01","module":"C3","scenario":null},{"value":"1,09E+01","module":"C4","scenario":null},{"value":"-2,38E+02","module":"D","scenario":null}]},{"parameter":"HTP-c","unit":"CTUh","values":[{"value":"5,23E-07","module":"A1-A3","scenario":null},{"value":"0,00E+00","module":"A4","scenario":null},{"value":"5,00E-12","module":"A5","scenario":null},{"value":"7,67E-09","module":"B2","scenario":null},{"value":"1,81E-07","module":"B4","scenario":null},{"value":"0,00E+00","module":"C1","scenario":null},{"value":"0,00E+00","module":"C2","scenario":null},{"value":"3,77E-09","module":"C3","scenario":null},{"value":"3,87E-10","module":"C4","scenario":null},{"value":"-1,44E-08","module":"D","scenario":null}]},{"parameter":"HTP-nc","unit":"CTUh","values":[{"value":"4,95E-06","module":"A1-A3","scenario":null},{"value":"3,00E-08","module":"A4","scenario":null},{"value":"1,60E-10","module":"A5","scenario":null},{"value":"7,22E-08","module":"B2","scenario":null},{"value":"2,20E-06","module":"B4","scenario":null},{"value":"0,00E+00","module":"C1","scenario":null},{"value":"8,50E-09","module":"C2","scenario":null},{"value":"7,55E-08","module":"C3","scenario":null},{"value":"1,02E-08","module":"C4","scenario":null},{"value":"-1,44E-07","module":"D","scenario":null}]},{"parameter":"SQP","unit":"-","values":[{"value":"8,97E+03","module":"A1-A3","scenario":null},{"value":"4,87E+01","module":"A4","scenario":null},{"value":"1,40E-01","module":"A5","scenario":null},{"value":"3,41E+01","module":"B2","scenario":null},{"value":"3,12E+03","module":"B4","scenario":null},{"value":"0,00E+00","module":"C1","scenario":null},{"value":"1,38E+01","module":"C2","scenario":null},{"value":"1,57E+00","module":"C3","scenario":null},{"value":"4,03E+01","module":"C4","scenario":null},{"value":"-1,85E+02","module":"D","scenario":null}]},{"parameter":"IRP","unit":"kBq U235-eq","values":[{"value":"1,64E+01","module":"A1-A3","scenario":null},{"value":"1,85E-01","module":"A4","scenario":null},{"value":"4,62E-04","module":"A5","scenario":null},{"value":"2,98E-01","module":"B2","scenario":null},{"value":"8,39E+00","module":"B4","scenario":null},{"value":"0,00E+00","module":"C1","scenario":null},{"value":"5,25E-02","module":"C2","scenario":null},{"value":"1,85E-02","module":"C3","scenario":null},{"value":"7,49E-02","module":"C4","scenario":null},{"value":"-3,38E-01","module":"D","scenario":null}]}],"resource_use":[{"parameter":"PERE","unit":"MJ","values":[{"value":"1,55E+03","module":"A1-A3","scenario":null},{"value":"5,34E-01","module":"A4","scenario":null},{"value":"2,30E-03","module":"A5","scenario":null},{"value":"8,90E+00","module":"B2","scenario":null},{"value":"7,41E+02","module":"B4","scenario":null},{"value":"0,00E+00","module":"C1","scenario":null},{"value":"1,51E-01","module":"C2","scenario":null},{"value":"3,65E-01","module":"C3","scenario":null},{"value":"3,42E-01","module":"C4","scenario":null},{"value":"-1,81E+02","module":"D","scenario":null}]},{"parameter":"PERM","unit":"","values":[{"value":"3,64E+02","module":"A1-A3","scenario":null},{"value":"0,00E+00","module":"A4","scenario":null},{"value":"-1,11E+01","module":"A5","scenario":null},{"value":"0,00E+00","module":"B2","scenario":null},{"value":"1,25E-08","module":"B4","scenario":null},{"value":"0,00E+00","module":"C1","scenario":null},{"value":"0,00E+00","module":"C2","scenario":null},{"value":"-3,53E+02","module":"C3","scenario":null},{"value":"0,00E+00","module":"C4","scenario":null},{"value":"0,00E+00","module":"D","scenario":null}]},{"parameter":"PERT","unit":"MJ","values":[{"value":"1,92E+03","module":"A1-A3","scenario":null},{"value":"5,34E-01","module":"A4","scenario":null},{"value":"-1,11E+01","module":"A5","scenario":null},{"value":"8,90E+00","module":"B2","scenario":null},{"value":"7,41E+02","module":"B4","scenario":null},{"value":"0,00E+00","module":"C1","scenario":null},{"value":"1,51E-01","module":"C2","scenario":null},{"value":"-3,52E+02","module":"C3","scenario":null},{"value":"3,42E-01","module":"C4","scenario":null},{"value":"-1,81E+02","module":"D","scenario":null}]},{"parameter":"PENRE","unit":"MJ","values":[{"value":"3,22E+03","module":"A1-A3","scenario":null},{"value":"4,24E+01","module":"A4","scenario":null},{"value":"1,06E-01","module":"A5","scenario":null},{"value":"2,03E+02","module":"B2","scenario":null},{"value":"1,61E+03","module":"B4","scenario":null},{"value":"0,00E+00","module":"C1","scenario":null},{"value":"1,20E+01","module":"C2","scenario":null},{"value":"1,46E+01","module":"C3","scenario":null},{"value":"1,87E+01","module":"C4","scenario":null},{"value":"-7,27E+01","module":"D","scenario":null}]},{"parameter":"PENRM","unit":"MJ","values":[{"value":"1,50E+02","module":"A1-A3","scenario":null},{"value":"0,00E+00","module":"A4","scenario":null},{"value":"-8,49E+00","module":"A5","scenario":null},{"value":"0,00E+00","module":"B2","scenario":null},{"value":"-1,46E-08","module":"B4","scenario":null},{"value":"0,00E+00","module":"C1","scenario":null},{"value":"0,00E+00","module":"C2","scenario":null},{"value":"-1,41E+02","module":"C3","scenario":null},{"value":"0,00E+00","module":"C4","scenario":null},{"value":"0,00E+00","module":"D","scenario":null}]},{"parameter":"PENRT","unit":"MJ","values":[{"value":"3,37E+03","module":"A1-A3","scenario":null},{"value":"4,24E+01","module":"A4","scenario":null},{"value":"-8,39E+00","module":"A5","scenario":null},{"value":"2,03E+02","module":"B2","scenario":null},{"value":"1,61E+03","module":"B4","scenario":null},{"value":"0,00E+00","module":"C1","scenario":null},{"value":"1,20E+01","module":"C2","scenario":null},{"value":"-1,27E+02","module":"C3","scenario":null},{"value":"1,87E+01","module":"C4","scenario":null},{"value":"-7,27E+01","module":"D","scenario":null}]},{"parameter":"SM","unit":"kg","values":[{"value":"4,45E+00","module":"A1-A3","scenario":null},{"value":"0,00E+00","module":"A4","scenario":null},{"value":"0,00E+00","module":"A5","scenario":null},{"value":"0,00E+00","module":"B2","scenario":null},{"value":"2,28E+00","module":"B4","scenario":null},{"value":"0,00E+00","module":"C1","scenario":null},{"value":"0,00E+00","module":"C2","scenario":null},{"value":"0,00E+00","module":"C3","scenario":null},{"value":"0,00E+00","module":"C4","scenario":null},{"value":"0,00E+00","module":"D","scenario":null}]},{"parameter":"RSF","unit":"MJ","values":[{"value":"2,54E+00","module":"A1-A3","scenario":null},{"value":"1,87E-02","module":"A4","scenario":null},{"value":"6,49E-05","module":"A5","scenario":null},{"value":"3,36E-02","module":"B2","scenario":null},{"value":"1,29E+00","module":"B4","scenario":null},{"value":"0,00E+00","module":"C1","scenario":null},{"value":"5,29E-03","module":"C2","scenario":null},{"value":"3,51E-02","module":"C3","scenario":null},{"value":"9,06E-03","module":"C4","scenario":null},{"value":"-1,84E+00","module":"D","scenario":null}]},{"parameter":"NRSF","unit":"MJ","values":[{"value":"1,03E+00","module":"A1-A3","scenario":null},{"value":"6,26E-02","module":"A4","scenario":null},{"value":"2,50E-04","module":"A5","scenario":null},{"value":"1,20E-02","module":"B2","scenario":null},{"value":"7,14E-01","module":"B4","scenario":null},{"value":"0,00E+00","module":"C1","scenario":null},{"value":"1,77E-02","module":"C2","scenario":null},{"value":"1,79E-02","module":"C3","scenario":null},{"value":"3,42E-01","module":"C4","scenario":null},{"value":"-9,97E+00","module":"D","scenario":null}]},{"parameter":"FW","unit":"m3","values":[{"value":"4,83E+00","module":"A1-A3","scenario":null},{"value":"4,83E-03","module":"A4","scenario":null},{"value":"4,67E-05","module":"A5","scenario":null},{"value":"3,20E-01","module":"B2","scenario":null},{"value":"2,15E+00","module":"B4","scenario":null},{"value":"0,00E+00","module":"C1","scenario":null},{"value":"1,37E-03","module":"C2","scenario":null},{"value":"2,09E-02","module":"C3","scenario":null},{"value":"1,68E-02","module":"C4","scenario":null},{"value":"-2,85E-01","module":"D","scenario":null}]}],"end_of_life_waste":[{"parameter":"HWD","unit":"kg","values":[{"value":"3,62E+00","module":"A1-A3","scenario":null},{"value":"2,32E-03","module":"A4","scenario":null},{"value":"0,00E+00","module":"A5","scenario":null},{"value":"2,22E-02","module":"B2","scenario":null},{"value":"4,33E+01","module":"B4","scenario":null},{"value":"0,00E+00","module":"C1","scenario":null},{"value":"6,58E-04","module":"C2","scenario":null},{"value":"6,86E-05","module":"C3","scenario":null},{"value":"7,33E+01","module":"C4","scenario":null},{"value":"7,19E-03","module":"D","scenario":null}]},{"parameter":"NHWD","unit":"kg","values":[{"value":"1,24E+02","module":"A1-A3","scenario":null},{"value":"3,69E+00","module":"A4","scenario":null},{"value":"3,70E-01","module":"A5","scenario":null},{"value":"6,65E-01","module":"B2","scenario":null},{"value":"1,05E+02","module":"B4","scenario":null},{"value":"0,00E+00","module":"C1","scenario":null},{"value":"1,05E+00","module":"C2","scenario":null},{"value":"6,76E+01","module":"C3","scenario":null},{"value":"6,22E-01","module":"C4","scenario":null},{"value":"-1,86E+00","module":"D","scenario":null}]},{"parameter":"RWD","unit":"kg","values":[{"value":"7,56E-02","module":"A1-A3","scenario":null},{"value":"2,90E-04","module":"A4","scenario":null},{"value":"0,00E+00","module":"A5","scenario":null},{"value":"3,05E-04","module":"B2","scenario":null},{"value":"4,37E-02","module":"B4","scenario":null},{"value":"0,00E+00","module":"C1","scenario":null},{"value":"8,20E-05","module":"C2","scenario":null},{"value":"2,30E-07","module":"C3","scenario":null},{"value":"1,15E-04","module":"C4","scenario":null},{"value":"-2,97E-04","module":"D","scenario":null}]}],"end_of_life_flow":[{"parameter":"CRU","unit":"kg","values":[{"value":"0,00E+00","module":"A1-A3","scenario":null},{"value":"0,00E+00","module":"A4","scenario":null},{"value":"7,60E-01","module":"A5","scenario":null},{"value":"0,00E+00","module":"B2","scenario":null},{"value":"3,80E-01","module":"B4","scenario":null},{"value":"0,00E+00","module":"C1","scenario":null},{"value":"0,00E+00","module":"C2","scenario":null},{"value":"0,00E+00","module":"C3","scenario":null},{"value":"0,00E+00","module":"C4","scenario":null},{"value":"0,00E+00","module":"D","scenario":null}]},{"parameter":"MFR","unit":"kg","values":[{"value":"1,97E+00","module":"A1-A3","scenario":null},{"value":"0,00E+00","module":"A4","scenario":null},{"value":"2,32E-01","module":"A5","scenario":null},{"value":"0,00E+00","module":"B2","scenario":null},{"value":"1,43E+00","module":"B4","scenario":null},{"value":"0,00E+00","module":"C1","scenario":null},{"value":"0,00E+00","module":"C2","scenario":null},{"value":"1,20E+00","module":"C3","scenario":null},{"value":"0,00E+00","module":"C4","scenario":null},{"value":"0,00E+00","module":"D","scenario":null}]},{"parameter":"MER","unit":"kg","values":[{"value":"4,06E+00","module":"A1-A3","scenario":null},{"value":"0,00E+00","module":"A4","scenario":null},{"value":"3,97E-02","module":"A5","scenario":null},{"value":"0,00E+00","module":"B2","scenario":null},{"value":"5,15E+01","module":"B4","scenario":null},{"value":"0,00E+00","module":"C1","scenario":null},{"value":"0,00E+00","module":"C2","scenario":null},{"value":"9,97E+01","module":"C3","scenario":null},{"value":"0,00E+00","module":"C4","scenario":null},{"value":"0,00E+00","module":"D","scenario":null}]},{"parameter":"EEE","unit":"MJ","values":[{"value":"1,10E+00","module":"A1-A3","scenario":null},{"value":"0,00E+00","module":"A4","scenario":null},{"value":"2,76E-02","module":"A5","scenario":null},{"value":"0,00E+00","module":"B2","scenario":null},{"value":"7,14E+00","module":"B4","scenario":null},{"value":"0,00E+00","module":"C1","scenario":null},{"value":"0,00E+00","module":"C2","scenario":null},{"value":"2,19E+01","module":"C3","scenario":null},{"value":"0,00E+00","module":"C4","scenario":null},{"value":"-6,39E-01","module":"D","scenario":null}]},{"parameter":"EET","unit":"MJ","values":[{"value":"1,67E+01","module":"A1-A3","scenario":null},{"value":"0,00E+00","module":"A4","scenario":null},{"value":"4,18E-01","module":"A5","scenario":null},{"value":"0,00E+00","module":"B2","scenario":null},{"value":"1,07E+02","module":"B4","scenario":null},{"value":"0,00E+00","module":"C1","scenario":null},{"value":"0,00E+00","module":"C2","scenario":null},{"value":"3,27E+02","module":"C3","scenario":null},{"value":"0,00E+00","module":"C4","scenario":null},{"value":"-4,44E+00","module":"D","scenario":null}]}]}