{"product_name":"Opus Family","epd_id":"NEPD-8795-8460","declared_unit":{"unit":"stk","amount":1},"compliance":["EN 15804+A2","ISO 14025","ISO 21930"],"producer_name":"Johanson Design AB","environmental_impact":[{"parameter":"GWP-total","unit":"kg CO2-eq","values":[{"value":"3,37E+01","module":"A1-A3","scenario":null},{"value":"2,69E-01","module":"A4","scenario":null},{"value":"4,46E+00","module":"A5","scenario":null},{"value":"5,45E-01","module":"B2","scenario":null},{"value":"1,60E-01","module":"B3","scenario":null},{"value":"0,00E+00","module":"B4","scenario":null},{"value":"0,00E+00","module":"C1","scenario":null},{"value":"1,60E-01","module":"C2","scenario":null},{"value":"4,55E+00","module":"C3","scenario":null},{"value":"5,98E-02","module":"C4","scenario":null},{"value":"-1,24E+00","module":"D","scenario":null}]},{"parameter":"GWP-fossil","unit":"kg CO2-eq","values":[{"value":"3,73E+01","module":"A1-A3","scenario":null},{"value":"2,69E-01","module":"A4","scenario":null},{"value":"4,21E-02","module":"A5","scenario":null},{"value":"5,18E-01","module":"B2","scenario":null},{"value":"1,60E-01","module":"B3","scenario":null},{"value":"0,00E+00","module":"B4","scenario":null},{"value":"0,00E+00","module":"C1","scenario":null},{"value":"1,60E-01","module":"C2","scenario":null},{"value":"4,38E+00","module":"C3","scenario":null},{"value":"5,97E-02","module":"C4","scenario":null},{"value":"-1,23E+00","module":"D","scenario":null}]},{"parameter":"GWP-biogenic","unit":"kg CO2-eq","values":[{"value":"-3,73E+00","module":"A1-A3","scenario":null},{"value":"1,11E-04","module":"A4","scenario":null},{"value":"4,41E+00","module":"A5","scenario":null},{"value":"7,06E-03","module":"B2","scenario":null},{"value":"6,42E-04","module":"B3","scenario":null},{"value":"0,00E+00","module":"B4","scenario":null},{"value":"0,00E+00","module":"C1","scenario":null},{"value":"6,61E-05","module":"C2","scenario":null},{"value":"1,70E-01","module":"C3","scenario":null},{"value":"4,41E-05","module":"C4","scenario":null},{"value":"-1,37E-03","module":"D","scenario":null}]},{"parameter":"GWP-luluc","unit":"kg CO2-eq","values":[{"value":"5,84E-02","module":"A1-A3","scenario":null},{"value":"9,56E-05","module":"A4","scenario":null},{"value":"1,39E-05","module":"A5","scenario":null},{"value":"1,95E-02","module":"B2","scenario":null},{"value":"1,29E-04","module":"B3","scenario":null},{"value":"0,00E+00","module":"B4","scenario":null},{"value":"0,00E+00","module":"C1","scenario":null},{"value":"5,68E-05","module":"C2","scenario":null},{"value":"3,32E-05","module":"C3","scenario":null},{"value":"1,76E-05","module":"C4","scenario":null},{"value":"-9,26E-03","module":"D","scenario":null}]},{"parameter":"ODP","unit":"kg CFC11-eq","values":[{"value":"2,68E-06","module":"A1-A3","scenario":null},{"value":"6,09E-08","module":"A4","scenario":null},{"value":"8,88E-09","module":"A5","scenario":null},{"value":"1,67E-07","module":"B2","scenario":null},{"value":"1,60E-08","module":"B3","scenario":null},{"value":"0,00E+00","module":"B4","scenario":null},{"value":"0,00E+00","module":"C1","scenario":null},{"value":"3,62E-08","module":"C2","scenario":null},{"value":"2,50E-08","module":"C3","scenario":null},{"value":"1,79E-08","module":"C4","scenario":null},{"value":"-1,49E-02","module":"D","scenario":null}]},{"parameter":"AP","unit":"mol H+-eq","values":[{"value":"1,94E-01","module":"A1-A3","scenario":null},{"value":"7,72E-04","module":"A4","scenario":null},{"value":"1,99E-04","module":"A5","scenario":null},{"value":"2,86E-03","module":"B2","scenario":null},{"value":"2,09E-03","module":"B3","scenario":null},{"value":"0,00E+00","module":"B4","scenario":null},{"value":"0,00E+00","module":"C1","scenario":null},{"value":"4,59E-04","module":"C2","scenario":null},{"value":"4,18E-03","module":"C3","scenario":null},{"value":"4,12E-04","module":"C4","scenario":null},{"value":"-6,94E-03","module":"D","scenario":null}]},{"parameter":"POCP","unit":"kg NMVOC-eq","values":[{"value":"1,28E-01","module":"A1-A3","scenario":null},{"value":"6,55E-04","module":"A4","scenario":null},{"value":"2,05E-04","module":"A5","scenario":null},{"value":"1,55E-03","module":"B2","scenario":null},{"value":"6,27E-04","module":"B3","scenario":null},{"value":"0,00E+00","module":"B4","scenario":null},{"value":"0,00E+00","module":"C1","scenario":null},{"value":"3,89E-04","module":"C2","scenario":null},{"value":"5,30E-03","module":"C3","scenario":null},{"value":"4,66E-04","module":"C4","scenario":null},{"value":"-6,60E-03","module":"D","scenario":null}]},{"parameter":"ADPE","unit":"kg Sb-eq","values":[{"value":"1,38E-02","module":"A1-A3","scenario":null},{"value":"7,42E-06","module":"A4","scenario":null},{"value":"1,02E-06","module":"A5","scenario":null},{"value":"1,59E-05","module":"B2","scenario":null},{"value":"3,78E-06","module":"B3","scenario":null},{"value":"0,00E+00","module":"B4","scenario":null},{"value":"0,00E+00","module":"C1","scenario":null},{"value":"4,41E-06","module":"C2","scenario":null},{"value":"9,74E-07","module":"C3","scenario":null},{"value":"9,97E-07","module":"C4","scenario":null},{"value":"-1,79E-05","module":"D","scenario":null}]},{"parameter":"ADPF","unit":"MJ","values":[{"value":"5,24E+02","module":"A1-A3","scenario":null},{"value":"4,06E+00","module":"A4","scenario":null},{"value":"5,88E-01","module":"A5","scenario":null},{"value":"3,74E+01","module":"B2","scenario":null},{"value":"2,77E+00","module":"B3","scenario":null},{"value":"0,00E+00","module":"B4","scenario":null},{"value":"0,00E+00","module":"C1","scenario":null},{"value":"2,41E+00","module":"C2","scenario":null},{"value":"2,12E+00","module":"C3","scenario":null},{"value":"1,32E+00","module":"C4","scenario":null},{"value":"-1,19E+01","module":"D","scenario":null}]},{"parameter":"WDP","unit":"m3 world-eq. Deprived","values":[{"value":"2,17E+03","module":"A1-A3","scenario":null},{"value":"3,93E+00","module":"A4","scenario":null},{"value":"7,46E-01","module":"A5","scenario":null},{"value":"3,56E+03","module":"B2","scenario":null},{"value":"9,91E+00","module":"B3","scenario":null},{"value":"0,00E+00","module":"B4","scenario":null},{"value":"0,00E+00","module":"C1","scenario":null},{"value":"2,34E+00","module":"C2","scenario":null},{"value":"6,58E+00","module":"C3","scenario":null},{"value":"2,85E+00","module":"C4","scenario":null},{"value":"-4,19E+01","module":"D","scenario":null}]},{"parameter":"EP-freshwater","unit":"kg P-eq","values":[{"value":"2,70E-03","module":"A1-A3","scenario":null},{"value":"2,15E-06","module":"A4","scenario":null},{"value":"3,45E-07","module":"A5","scenario":null},{"value":"3,29E-05","module":"B2","scenario":null},{"value":"8,08E-06","module":"B3","scenario":null},{"value":"0,00E+00","module":"B4","scenario":null},{"value":"0,00E+00","module":"C1","scenario":null},{"value":"1,28E-06","module":"C2","scenario":null},{"value":"2,19E-06","module":"C3","scenario":null},{"value":"6,06E-07","module":"C4","scenario":null},{"value":"-7,90E-05","module":"D","scenario":null}]},{"parameter":"EP-marine","unit":"kg N-eq","values":[{"value":"4,13E-02","module":"A1-A3","scenario":null},{"value":"1,53E-04","module":"A4","scenario":null},{"value":"6,59E-05","module":"A5","scenario":null},{"value":"4,84E-04","module":"B2","scenario":null},{"value":"1,61E-04","module":"B3","scenario":null},{"value":"0,00E+00","module":"B4","scenario":null},{"value":"0,00E+00","module":"C1","scenario":null},{"value":"9,08E-05","module":"C2","scenario":null},{"value":"2,29E-03","module":"C3","scenario":null},{"value":"1,46E-04","module":"C4","scenario":null},{"value":"-1,59E-03","module":"D","scenario":null}]},{"parameter":"EP-terrestrial","unit":"mol N-eq.","values":[{"value":"4,01E-01","module":"A1-A3","scenario":null},{"value":"1,71E-03","module":"A4","scenario":null},{"value":"7,13E-04","module":"A5","scenario":null},{"value":"6,12E-03","module":"B2","scenario":null},{"value":"1,68E-03","module":"B3","scenario":null},{"value":"0,00E+00","module":"B4","scenario":null},{"value":"0,00E+00","module":"C1","scenario":null},{"value":"1,02E-03","module":"C2","scenario":null},{"value":"2,22E-02","module":"C3","scenario":null},{"value":"1,62E-03","module":"C4","scenario":null},{"value":"-1,66E-02","module":"D","scenario":null}]},{"parameter":"GWP-IOBC","unit":"kg CO2-eq","values":[{"value":"3,82E+01","module":"A1-A3","scenario":null},{"value":"2,69E-01","module":"A4","scenario":null},{"value":"4,21E-02","module":"A5","scenario":null},{"value":"5,44E-01","module":"B2","scenario":null},{"value":"1,60E-01","module":"B3","scenario":null},{"value":"0,00E+00","module":"B4","scenario":null},{"value":"0,00E+00","module":"C1","scenario":null},{"value":"1,60E-01","module":"C2","scenario":null},{"value":"4,37E+00","module":"C3","scenario":null},{"value":"6,00E-02","module":"C4","scenario":null},{"value":"-1,69E+00","module":"D","scenario":null}]}],"additional_environmental_impact":[{"parameter":"PM","unit":"Disease incidence","values":[{"value":"2,25E-06","module":"A1-A3","scenario":null},{"value":"1,64E-08","module":"A4","scenario":null},{"value":"2,94E-09","module":"A5","scenario":null},{"value":"2,28E-08","module":"B2","scenario":null},{"value":"9,11E-09","module":"B3","scenario":null},{"value":"0,00E+00","module":"B4","scenario":null},{"value":"0,00E+00","module":"C1","scenario":null},{"value":"9,78E-09","module":"C2","scenario":null},{"value":"2,25E-08","module":"C3","scenario":null},{"value":"7,47E-09","module":"C4","scenario":null},{"value":"-1,86E-07","module":"D","scenario":null}]},{"parameter":"ETP-fw","unit":"CTUe","values":[{"value":"1,53E+03","module":"A1-A3","scenario":null},{"value":"3,01E+00","module":"A4","scenario":null},{"value":"7,85E-01","module":"A5","scenario":null},{"value":"2,26E+01","module":"B2","scenario":null},{"value":"3,78E+00","module":"B3","scenario":null},{"value":"0,00E+00","module":"B4","scenario":null},{"value":"0,00E+00","module":"C1","scenario":null},{"value":"1,79E+00","module":"C2","scenario":null},{"value":"2,93E+01","module":"C3","scenario":null},{"value":"8,16E-01","module":"C4","scenario":null},{"value":"-6,92E+01","module":"D","scenario":null}]},{"parameter":"HTP-c","unit":"CTUh","values":[{"value":"9,22E-08","module":"A1-A3","scenario":null},{"value":"0,00E+00","module":"A4","scenario":null},{"value":"2,30E-11","module":"A5","scenario":null},{"value":"9,97E-10","module":"B2","scenario":null},{"value":"4,26E-10","module":"B3","scenario":null},{"value":"0,00E+00","module":"B4","scenario":null},{"value":"0,00E+00","module":"C1","scenario":null},{"value":"0,00E+00","module":"C2","scenario":null},{"value":"4,82E-10","module":"C3","scenario":null},{"value":"2,90E-11","module":"C4","scenario":null},{"value":"-5,00E-09","module":"D","scenario":null}]},{"parameter":"HTP-nc","unit":"CTUh","values":[{"value":"1,10E-06","module":"A1-A3","scenario":null},{"value":"3,29E-09","module":"A4","scenario":null},{"value":"9,85E-10","module":"A5","scenario":null},{"value":"2,16E-08","module":"B2","scenario":null},{"value":"3,36E-09","module":"B3","scenario":null},{"value":"0,00E+00","module":"B4","scenario":null},{"value":"0,00E+00","module":"C1","scenario":null},{"value":"1,95E-09","module":"C2","scenario":null},{"value":"1,39E-08","module":"C3","scenario":null},{"value":"8,21E-10","module":"C4","scenario":null},{"value":"7,91E-08","module":"D","scenario":null}]},{"parameter":"SQP","unit":"-","values":[{"value":"1,69E+02","module":"A1-A3","scenario":null},{"value":"2,84E+00","module":"A4","scenario":null},{"value":"3,95E-01","module":"A5","scenario":null},{"value":"1,63E+01","module":"B2","scenario":null},{"value":"9,58E-01","module":"B3","scenario":null},{"value":"0,00E+00","module":"B4","scenario":null},{"value":"0,00E+00","module":"C1","scenario":null},{"value":"1,69E+00","module":"C2","scenario":null},{"value":"2,65E-01","module":"C3","scenario":null},{"value":"2,90E+00","module":"C4","scenario":null},{"value":"-2,02E+01","module":"D","scenario":null}]},{"parameter":"IRP","unit":"kBq U235-eq","values":[{"value":"1,51E+00","module":"A1-A3","scenario":null},{"value":"1,78E-02","module":"A4","scenario":null},{"value":"2,52E-03","module":"A5","scenario":null},{"value":"1,21E+00","module":"B2","scenario":null},{"value":"8,89E-03","module":"B3","scenario":null},{"value":"0,00E+00","module":"B4","scenario":null},{"value":"0,00E+00","module":"C1","scenario":null},{"value":"1,06E-02","module":"C2","scenario":null},{"value":"3,52E-03","module":"C3","scenario":null},{"value":"5,34E-03","module":"C4","scenario":null},{"value":"-2,06E-02","module":"D","scenario":null}]}],"resource_use":[{"parameter":"PERE","unit":"MJ","values":[{"value":"8,71E+01","module":"A1-A3","scenario":null},{"value":"5,81E-02","module":"A4","scenario":null},{"value":"9,69E-03","module":"A5","scenario":null},{"value":"1,71E+01","module":"B2","scenario":null},{"value":"2,35E-01","module":"B3","scenario":null},{"value":"0,00E+00","module":"B4","scenario":null},{"value":"0,00E+00","module":"C1","scenario":null},{"value":"3,46E-02","module":"C2","scenario":null},{"value":"6,22E-02","module":"C3","scenario":null},{"value":"2,57E-02","module":"C4","scenario":null},{"value":"-1,92E+01","module":"D","scenario":null}]},{"parameter":"PERM","unit":"","values":[{"value":"1,80E+01","module":"A1-A3","scenario":null},{"value":"0,00E+00","module":"A4","scenario":null},{"value":"-1,52E+01","module":"A5","scenario":null},{"value":"0,00E+00","module":"B2","scenario":null},{"value":"0,00E+00","module":"B3","scenario":null},{"value":"0,00E+00","module":"B4","scenario":null},{"value":"0,00E+00","module":"C1","scenario":null},{"value":"0,00E+00","module":"C2","scenario":null},{"value":"-2,76E+00","module":"C3","scenario":null},{"value":"0,00E+00","module":"C4","scenario":null},{"value":"0,00E+00","module":"D","scenario":null}]},{"parameter":"PERT","unit":"MJ","values":[{"value":"1,05E+02","module":"A1-A3","scenario":null},{"value":"5,81E-02","module":"A4","scenario":null},{"value":"-1,52E+01","module":"A5","scenario":null},{"value":"1,71E+01","module":"B2","scenario":null},{"value":"2,35E-01","module":"B3","scenario":null},{"value":"0,00E+00","module":"B4","scenario":null},{"value":"0,00E+00","module":"C1","scenario":null},{"value":"3,46E-02","module":"C2","scenario":null},{"value":"-2,69E+00","module":"C3","scenario":null},{"value":"2,57E-02","module":"C4","scenario":null},{"value":"-1,92E+01","module":"D","scenario":null}]},{"parameter":"PENRE","unit":"MJ","values":[{"value":"4,93E+02","module":"A1-A3","scenario":null},{"value":"4,06E+00","module":"A4","scenario":null},{"value":"5,88E-01","module":"A5","scenario":null},{"value":"3,75E+01","module":"B2","scenario":null},{"value":"2,77E+00","module":"B3","scenario":null},{"value":"0,00E+00","module":"B4","scenario":null},{"value":"0,00E+00","module":"C1","scenario":null},{"value":"2,41E+00","module":"C2","scenario":null},{"value":"2,12E+00","module":"C3","scenario":null},{"value":"1,32E+00","module":"C4","scenario":null},{"value":"-1,19E+01","module":"D","scenario":null}]},{"parameter":"PENRM","unit":"MJ","values":[{"value":"8,61E+01","module":"A1-A3","scenario":null},{"value":"0,00E+00","module":"A4","scenario":null},{"value":"0,00E+00","module":"A5","scenario":null},{"value":"0,00E+00","module":"B2","scenario":null},{"value":"7,60E-01","module":"B3","scenario":null},{"value":"0,00E+00","module":"B4","scenario":null},{"value":"0,00E+00","module":"C1","scenario":null},{"value":"0,00E+00","module":"C2","scenario":null},{"value":"-8,61E+01","module":"C3","scenario":null},{"value":"0,00E+00","module":"C4","scenario":null},{"value":"0,00E+00","module":"D","scenario":null}]},{"parameter":"PENRT","unit":"MJ","values":[{"value":"5,79E+02","module":"A1-A3","scenario":null},{"value":"4,06E+00","module":"A4","scenario":null},{"value":"5,88E-01","module":"A5","scenario":null},{"value":"3,75E+01","module":"B2","scenario":null},{"value":"3,53E+00","module":"B3","scenario":null},{"value":"0,00E+00","module":"B4","scenario":null},{"value":"0,00E+00","module":"C1","scenario":null},{"value":"2,41E+00","module":"C2","scenario":null},{"value":"-8,40E+01","module":"C3","scenario":null},{"value":"1,32E+00","module":"C4","scenario":null},{"value":"-1,19E+01","module":"D","scenario":null}]},{"parameter":"SM","unit":"kg","values":[{"value":"7,20E+00","module":"A1-A3","scenario":null},{"value":"0,00E+00","module":"A4","scenario":null},{"value":"0,00E+00","module":"A5","scenario":null},{"value":"0,00E+00","module":"B2","scenario":null},{"value":"0,00E+00","module":"B3","scenario":null},{"value":"0,00E+00","module":"B4","scenario":null},{"value":"0,00E+00","module":"C1","scenario":null},{"value":"0,00E+00","module":"C2","scenario":null},{"value":"0,00E+00","module":"C3","scenario":null},{"value":"0,00E+00","module":"C4","scenario":null},{"value":"0,00E+00","module":"D","scenario":null}]},{"parameter":"RSF","unit":"MJ","values":[{"value":"6,69E-01","module":"A1-A3","scenario":null},{"value":"2,08E-03","module":"A4","scenario":null},{"value":"3,21E-04","module":"A5","scenario":null},{"value":"9,09E-02","module":"B2","scenario":null},{"value":"8,97E-03","module":"B3","scenario":null},{"value":"0,00E+00","module":"B4","scenario":null},{"value":"0,00E+00","module":"C1","scenario":null},{"value":"1,24E-03","module":"C2","scenario":null},{"value":"1,44E-03","module":"C3","scenario":null},{"value":"6,78E-04","module":"C4","scenario":null},{"value":"3,02E-02","module":"D","scenario":null}]},{"parameter":"NRSF","unit":"MJ","values":[{"value":"1,16E+00","module":"A1-A3","scenario":null},{"value":"7,44E-03","module":"A4","scenario":null},{"value":"1,32E-03","module":"A5","scenario":null},{"value":"2,33E-01","module":"B2","scenario":null},{"value":"2,24E-03","module":"B3","scenario":null},{"value":"0,00E+00","module":"B4","scenario":null},{"value":"0,00E+00","module":"C1","scenario":null},{"value":"4,42E-03","module":"C2","scenario":null},{"value":"0,00E+00","module":"C3","scenario":null},{"value":"3,15E-02","module":"C4","scenario":null},{"value":"-9,66E-02","module":"D","scenario":null}]},{"parameter":"FW","unit":"m3","values":[{"value":"6,77E-01","module":"A1-A3","scenario":null},{"value":"4,34E-04","module":"A4","scenario":null},{"value":"2,78E-04","module":"A5","scenario":null},{"value":"4,31E-01","module":"B2","scenario":null},{"value":"4,09E-03","module":"B3","scenario":null},{"value":"0,00E+00","module":"B4","scenario":null},{"value":"0,00E+00","module":"C1","scenario":null},{"value":"2,58E-04","module":"C2","scenario":null},{"value":"6,77E-03","module":"C3","scenario":null},{"value":"1,19E-03","module":"C4","scenario":null},{"value":"-2,61E-02","module":"D","scenario":null}]}],"end_of_life_waste":[{"parameter":"HWD","unit":"kg","values":[{"value":"4,34E+00","module":"A1-A3","scenario":null},{"value":"2,09E-04","module":"A4","scenario":null},{"value":"0,00E+00","module":"A5","scenario":null},{"value":"7,72E-02","module":"B2","scenario":null},{"value":"6,29E-04","module":"B3","scenario":null},{"value":"0,00E+00","module":"B4","scenario":null},{"value":"0,00E+00","module":"C1","scenario":null},{"value":"1,25E-04","module":"C2","scenario":null},{"value":"0,00E+00","module":"C3","scenario":null},{"value":"5,12E+00","module":"C4","scenario":null},{"value":"-4,57E-03","module":"D","scenario":null}]},{"parameter":"NHWD","unit":"kg","values":[{"value":"7,87E+00","module":"A1-A3","scenario":null},{"value":"1,98E-01","module":"A4","scenario":null},{"value":"2,60E+00","module":"A5","scenario":null},{"value":"1,42E-01","module":"B2","scenario":null},{"value":"7,35E-02","module":"B3","scenario":null},{"value":"0,00E+00","module":"B4","scenario":null},{"value":"0,00E+00","module":"C1","scenario":null},{"value":"1,17E-01","module":"C2","scenario":null},{"value":"0,00E+00","module":"C3","scenario":null},{"value":"7,50E-02","module":"C4","scenario":null},{"value":"-4,76E-01","module":"D","scenario":null}]},{"parameter":"RWD","unit":"kg","values":[{"value":"1,65E-02","module":"A1-A3","scenario":null},{"value":"2,77E-05","module":"A4","scenario":null},{"value":"0,00E+00","module":"A5","scenario":null},{"value":"5,37E-04","module":"B2","scenario":null},{"value":"8,86E-06","module":"B3","scenario":null},{"value":"0,00E+00","module":"B4","scenario":null},{"value":"0,00E+00","module":"C1","scenario":null},{"value":"1,64E-05","module":"C2","scenario":null},{"value":"0,00E+00","module":"C3","scenario":null},{"value":"8,15E-06","module":"C4","scenario":null},{"value":"-1,77E-05","module":"D","scenario":null}]}],"end_of_life_flow":[{"parameter":"CRU","unit":"kg","values":[{"value":"0,00E+00","module":"A1-A3","scenario":null},{"value":"0,00E+00","module":"A4","scenario":null},{"value":"0,00E+00","module":"A5","scenario":null},{"value":"0,00E+00","module":"B2","scenario":null},{"value":"0,00E+00","module":"B3","scenario":null},{"value":"0,00E+00","module":"B4","scenario":null},{"value":"0,00E+00","module":"C1","scenario":null},{"value":"0,00E+00","module":"C2","scenario":null},{"value":"0,00E+00","module":"C3","scenario":null},{"value":"0,00E+00","module":"C4","scenario":null},{"value":"0,00E+00","module":"D","scenario":null}]},{"parameter":"MFR","unit":"kg","values":[{"value":"4,22E-02","module":"A1-A3","scenario":null},{"value":"0,00E+00","module":"A4","scenario":null},{"value":"2,42E+00","module":"A5","scenario":null},{"value":"1,59E-02","module":"B2","scenario":null},{"value":"0,00E+00","module":"B3","scenario":null},{"value":"0,00E+00","module":"B4","scenario":null},{"value":"0,00E+00","module":"C1","scenario":null},{"value":"0,00E+00","module":"C2","scenario":null},{"value":"1,41E+00","module":"C3","scenario":null},{"value":"0,00E+00","module":"C4","scenario":null},{"value":"0,00E+00","module":"D","scenario":null}]},{"parameter":"MER","unit":"kg","values":[{"value":"6,99E-02","module":"A1-A3","scenario":null},{"value":"0,00E+00","module":"A4","scenario":null},{"value":"3,54E-06","module":"A5","scenario":null},{"value":"3,58E-02","module":"B2","scenario":null},{"value":"0,00E+00","module":"B3","scenario":null},{"value":"0,00E+00","module":"B4","scenario":null},{"value":"0,00E+00","module":"C1","scenario":null},{"value":"0,00E+00","module":"C2","scenario":null},{"value":"8,21E+00","module":"C3","scenario":null},{"value":"0,00E+00","module":"C4","scenario":null},{"value":"0,00E+00","module":"D","scenario":null}]},{"parameter":"EEE","unit":"MJ","values":[{"value":"4,54E-02","module":"A1-A3","scenario":null},{"value":"0,00E+00","module":"A4","scenario":null},{"value":"1,49E-01","module":"A5","scenario":null},{"value":"4,38E-05","module":"B2","scenario":null},{"value":"0,00E+00","module":"B3","scenario":null},{"value":"0,00E+00","module":"B4","scenario":null},{"value":"0,00E+00","module":"C1","scenario":null},{"value":"0,00E+00","module":"C2","scenario":null},{"value":"2,54E+00","module":"C3","scenario":null},{"value":"0,00E+00","module":"C4","scenario":null},{"value":"0,00E+00","module":"D","scenario":null}]},{"parameter":"EET","unit":"MJ","values":[{"value":"6,86E-01","module":"A1-A3","scenario":null},{"value":"0,00E+00","module":"A4","scenario":null},{"value":"2,25E+00","module":"A5","scenario":null},{"value":"6,63E-04","module":"B2","scenario":null},{"value":"0,00E+00","module":"B3","scenario":null},{"value":"0,00E+00","module":"B4","scenario":null},{"value":"0,00E+00","module":"C1","scenario":null},{"value":"0,00E+00","module":"C2","scenario":null},{"value":"3,84E+01","module":"C3","scenario":null},{"value":"0,00E+00","module":"C4","scenario":null},{"value":"0,00E+00","module":"D","scenario":null}]}]}