{"product_name":"NorDan NTech Villa Fixed frame - TL 105 (Without Aluminium Cladding)","epd_id":"NEPD-7747-7135","declared_unit":{"unit":"stk","amount":1},"compliance":["EN 15804+A2","ISO 14025","ISO 21930"],"producer_name":"NorDan AS","environmental_impact":[{"parameter":"GWP-total","unit":"kg CO2-eq","values":[{"value":"7,92E+01","module":"A1-A3","scenario":null},{"value":"8,32E+00","module":"A4","scenario":null},{"value":"5,46E+00","module":"A5","scenario":null},{"value":"2,47E+00","module":"B2","scenario":null},{"value":"9,30E+01","module":"B4","scenario":null},{"value":"0,00E+00","module":"C1","scenario":null},{"value":"4,43E-01","module":"C2","scenario":null},{"value":"2,73E+01","module":"C3","scenario":null},{"value":"5,46E-01","module":"C4","scenario":null},{"value":"-2,10E+00","module":"D","scenario":null}]},{"parameter":"GWP-fossil","unit":"kg CO2-eq","values":[{"value":"1,02E+02","module":"A1-A3","scenario":null},{"value":"8,31E+00","module":"A4","scenario":null},{"value":"1,58E-02","module":"A5","scenario":null},{"value":"2,29E+00","module":"B2","scenario":null},{"value":"1,10E+02","module":"B4","scenario":null},{"value":"0,00E+00","module":"C1","scenario":null},{"value":"4,43E-01","module":"C2","scenario":null},{"value":"9,15E+00","module":"C3","scenario":null},{"value":"5,45E-01","module":"C4","scenario":null},{"value":"-2,04E+00","module":"D","scenario":null}]},{"parameter":"GWP-biogenic","unit":"kg CO2-eq","values":[{"value":"-2,28E+01","module":"A1-A3","scenario":null},{"value":"3,33E-03","module":"A4","scenario":null},{"value":"5,44E+00","module":"A5","scenario":null},{"value":"7,92E-03","module":"B2","scenario":null},{"value":"-1,73E+01","module":"B4","scenario":null},{"value":"0,00E+00","module":"C1","scenario":null},{"value":"1,90E-04","module":"C2","scenario":null},{"value":"1,82E+01","module":"C3","scenario":null},{"value":"4,10E-04","module":"C4","scenario":null},{"value":"-6,06E-03","module":"D","scenario":null}]},{"parameter":"GWP-luluc","unit":"kg CO2-eq","values":[{"value":"7,85E-02","module":"A1-A3","scenario":null},{"value":"2,98E-03","module":"A4","scenario":null},{"value":"2,28E-06","module":"A5","scenario":null},{"value":"1,69E-01","module":"B2","scenario":null},{"value":"8,15E-02","module":"B4","scenario":null},{"value":"0,00E+00","module":"C1","scenario":null},{"value":"1,57E-04","module":"C2","scenario":null},{"value":"2,14E-04","module":"C3","scenario":null},{"value":"1,66E-04","module":"C4","scenario":null},{"value":"-5,47E-02","module":"D","scenario":null}]},{"parameter":"ODP","unit":"kg CFC11-eq","values":[{"value":"1,13E-05","module":"A1-A3","scenario":null},{"value":"1,94E-06","module":"A4","scenario":null},{"value":"1,55E-09","module":"A5","scenario":null},{"value":"1,20E-07","module":"B2","scenario":null},{"value":"1,32E-05","module":"B4","scenario":null},{"value":"0,00E+00","module":"C1","scenario":null},{"value":"1,01E-07","module":"C2","scenario":null},{"value":"1,18E-07","module":"C3","scenario":null},{"value":"1,70E-07","module":"C4","scenario":null},{"value":"-8,39E-02","module":"D","scenario":null}]},{"parameter":"AP","unit":"mol H+-eq","values":[{"value":"8,54E-01","module":"A1-A3","scenario":null},{"value":"6,52E-02","module":"A4","scenario":null},{"value":"5,44E-05","module":"A5","scenario":null},{"value":"1,47E-02","module":"B2","scenario":null},{"value":"9,19E-01","module":"B4","scenario":null},{"value":"0,00E+00","module":"C1","scenario":null},{"value":"2,52E-03","module":"C2","scenario":null},{"value":"8,67E-03","module":"C3","scenario":null},{"value":"3,88E-03","module":"C4","scenario":null},{"value":"-1,53E-02","module":"D","scenario":null}]},{"parameter":"POCP","unit":"kg NMVOC-eq","values":[{"value":"4,40E-01","module":"A1-A3","scenario":null},{"value":"5,20E-02","module":"A4","scenario":null},{"value":"6,38E-05","module":"A5","scenario":null},{"value":"8,95E-03","module":"B2","scenario":null},{"value":"4,92E-01","module":"B4","scenario":null},{"value":"0,00E+00","module":"C1","scenario":null},{"value":"2,84E-03","module":"C2","scenario":null},{"value":"1,05E-02","module":"C3","scenario":null},{"value":"4,41E-03","module":"C4","scenario":null},{"value":"-1,23E-02","module":"D","scenario":null}]},{"parameter":"ADPE","unit":"kg Sb-eq","values":[{"value":"1,04E-03","module":"A1-A3","scenario":null},{"value":"1,39E-04","module":"A4","scenario":null},{"value":"1,52E-07","module":"A5","scenario":null},{"value":"2,98E-05","module":"B2","scenario":null},{"value":"1,18E-03","module":"B4","scenario":null},{"value":"0,00E+00","module":"C1","scenario":null},{"value":"1,15E-05","module":"C2","scenario":null},{"value":"4,00E-06","module":"C3","scenario":null},{"value":"9,51E-06","module":"C4","scenario":null},{"value":"-1,20E-05","module":"D","scenario":null}]},{"parameter":"ADPF","unit":"MJ","values":[{"value":"1,27E+03","module":"A1-A3","scenario":null},{"value":"1,30E+02","module":"A4","scenario":null},{"value":"1,10E-01","module":"A5","scenario":null},{"value":"4,74E+01","module":"B2","scenario":null},{"value":"1,40E+03","module":"B4","scenario":null},{"value":"0,00E+00","module":"C1","scenario":null},{"value":"6,79E+00","module":"C2","scenario":null},{"value":"9,11E+00","module":"C3","scenario":null},{"value":"1,26E+01","module":"C4","scenario":null},{"value":"-2,73E+01","module":"D","scenario":null}]},{"parameter":"WDP","unit":"m3 world-eq. Deprived","values":[{"value":"1,31E+03","module":"A1-A3","scenario":null},{"value":"9,17E+01","module":"A4","scenario":null},{"value":"2,48E-01","module":"A5","scenario":null},{"value":"2,09E+01","module":"B2","scenario":null},{"value":"1,40E+03","module":"B4","scenario":null},{"value":"0,00E+00","module":"C1","scenario":null},{"value":"6,44E+00","module":"C2","scenario":null},{"value":"3,48E+01","module":"C3","scenario":null},{"value":"2,43E+01","module":"C4","scenario":null},{"value":"-6,52E+02","module":"D","scenario":null}]},{"parameter":"EP-freshwater","unit":"kg P-eq","values":[{"value":"4,62E-03","module":"A1-A3","scenario":null},{"value":"6,08E-05","module":"A4","scenario":null},{"value":"8,46E-08","module":"A5","scenario":null},{"value":"1,25E-04","module":"B2","scenario":null},{"value":"4,68E-03","module":"B4","scenario":null},{"value":"0,00E+00","module":"C1","scenario":null},{"value":"3,64E-06","module":"C2","scenario":null},{"value":"1,22E-05","module":"C3","scenario":null},{"value":"5,41E-06","module":"C4","scenario":null},{"value":"-1,39E-04","module":"D","scenario":null}]},{"parameter":"EP-marine","unit":"kg N-eq","values":[{"value":"1,38E-01","module":"A1-A3","scenario":null},{"value":"1,56E-02","module":"A4","scenario":null},{"value":"2,91E-05","module":"A5","scenario":null},{"value":"2,33E-03","module":"B2","scenario":null},{"value":"1,54E-01","module":"B4","scenario":null},{"value":"0,00E+00","module":"C1","scenario":null},{"value":"9,02E-04","module":"C2","scenario":null},{"value":"4,11E-03","module":"C3","scenario":null},{"value":"1,39E-03","module":"C4","scenario":null},{"value":"-3,88E-03","module":"D","scenario":null}]},{"parameter":"EP-terrestrial","unit":"mol N-eq.","values":[{"value":"1,61E+00","module":"A1-A3","scenario":null},{"value":"1,73E-01","module":"A4","scenario":null},{"value":"2,33E-04","module":"A5","scenario":null},{"value":"2,14E-02","module":"B2","scenario":null},{"value":"1,79E+00","module":"B4","scenario":null},{"value":"0,00E+00","module":"C1","scenario":null},{"value":"9,94E-03","module":"C2","scenario":null},{"value":"4,10E-02","module":"C3","scenario":null},{"value":"1,53E-02","module":"C4","scenario":null},{"value":"-4,20E-02","module":"D","scenario":null}]},{"parameter":"GWP-IOBC","unit":"kg CO2-eq","values":[{"value":"1,06E+02","module":"A1-A3","scenario":null},{"value":"8,32E+00","module":"A4","scenario":null},{"value":"1,58E-02","module":"A5","scenario":null},{"value":"2,47E+00","module":"B2","scenario":null},{"value":"1,14E+02","module":"B4","scenario":null},{"value":"0,00E+00","module":"C1","scenario":null},{"value":"4,43E-01","module":"C2","scenario":null},{"value":"9,14E+00","module":"C3","scenario":null},{"value":"5,47E-01","module":"C4","scenario":null},{"value":"-2,10E+00","module":"D","scenario":null}]}],"additional_environmental_impact":[{"parameter":"PM","unit":"Disease incidence","values":[{"value":"9,71E-06","module":"A1-A3","scenario":null},{"value":"6,62E-07","module":"A4","scenario":null},{"value":"7,51E-10","module":"A5","scenario":null},{"value":"9,88E-08","module":"B2","scenario":null},{"value":"1,04E-05","module":"B4","scenario":null},{"value":"0,00E+00","module":"C1","scenario":null},{"value":"4,04E-08","module":"C2","scenario":null},{"value":"1,40E-07","module":"C3","scenario":null},{"value":"7,12E-08","module":"C4","scenario":null},{"value":"-6,38E-07","module":"D","scenario":null}]},{"parameter":"ETP-fw","unit":"CTUe","values":[{"value":"3,11E+03","module":"A1-A3","scenario":null},{"value":"9,24E+01","module":"A4","scenario":null},{"value":"1,13E-01","module":"A5","scenario":null},{"value":"4,78E+01","module":"B2","scenario":null},{"value":"3,20E+03","module":"B4","scenario":null},{"value":"0,00E+00","module":"C1","scenario":null},{"value":"5,08E+00","module":"C2","scenario":null},{"value":"3,75E+01","module":"C3","scenario":null},{"value":"7,33E+00","module":"C4","scenario":null},{"value":"-1,07E+02","module":"D","scenario":null}]},{"parameter":"HTP-c","unit":"CTUh","values":[{"value":"1,56E-07","module":"A1-A3","scenario":null},{"value":"0,00E+00","module":"A4","scenario":null},{"value":"8,00E-12","module":"A5","scenario":null},{"value":"3,10E-09","module":"B2","scenario":null},{"value":"1,56E-07","module":"B4","scenario":null},{"value":"0,00E+00","module":"C1","scenario":null},{"value":"0,00E+00","module":"C2","scenario":null},{"value":"3,80E-09","module":"C3","scenario":null},{"value":"2,61E-10","module":"C4","scenario":null},{"value":"-4,12E-09","module":"D","scenario":null}]},{"parameter":"HTP-nc","unit":"CTUh","values":[{"value":"1,90E-06","module":"A1-A3","scenario":null},{"value":"9,28E-08","module":"A4","scenario":null},{"value":"3,92E-10","module":"A5","scenario":null},{"value":"3,14E-08","module":"B2","scenario":null},{"value":"1,99E-06","module":"B4","scenario":null},{"value":"0,00E+00","module":"C1","scenario":null},{"value":"6,73E-09","module":"C2","scenario":null},{"value":"5,21E-08","module":"C3","scenario":null},{"value":"6,86E-09","module":"C4","scenario":null},{"value":"-9,85E-08","module":"D","scenario":null}]},{"parameter":"SQP","unit":"-","values":[{"value":"5,02E+03","module":"A1-A3","scenario":null},{"value":"1,28E+02","module":"A4","scenario":null},{"value":"1,13E-01","module":"A5","scenario":null},{"value":"1,85E+01","module":"B2","scenario":null},{"value":"5,15E+03","module":"B4","scenario":null},{"value":"0,00E+00","module":"C1","scenario":null},{"value":"5,82E+00","module":"C2","scenario":null},{"value":"2,81E+00","module":"C3","scenario":null},{"value":"2,72E+01","module":"C4","scenario":null},{"value":"-1,10E+02","module":"D","scenario":null}]},{"parameter":"IRP","unit":"kBq U235-eq","values":[{"value":"3,76E+00","module":"A1-A3","scenario":null},{"value":"5,67E-01","module":"A4","scenario":null},{"value":"4,44E-04","module":"A5","scenario":null},{"value":"7,80E-02","module":"B2","scenario":null},{"value":"4,32E+00","module":"B4","scenario":null},{"value":"0,00E+00","module":"C1","scenario":null},{"value":"2,97E-02","module":"C2","scenario":null},{"value":"2,93E-02","module":"C3","scenario":null},{"value":"5,05E-02","module":"C4","scenario":null},{"value":"-1,48E-01","module":"D","scenario":null}]}],"resource_use":[{"parameter":"PERE","unit":"MJ","values":[{"value":"2,51E+02","module":"A1-A3","scenario":null},{"value":"1,54E+00","module":"A4","scenario":null},{"value":"2,39E-03","module":"A5","scenario":null},{"value":"3,80E+00","module":"B2","scenario":null},{"value":"2,52E+02","module":"B4","scenario":null},{"value":"0,00E+00","module":"C1","scenario":null},{"value":"9,75E-02","module":"C2","scenario":null},{"value":"1,02E+00","module":"C3","scenario":null},{"value":"2,31E-01","module":"C4","scenario":null},{"value":"-1,05E+02","module":"D","scenario":null}]},{"parameter":"PERM","unit":"","values":[{"value":"2,40E+02","module":"A1-A3","scenario":null},{"value":"0,00E+00","module":"A4","scenario":null},{"value":"-4,98E+01","module":"A5","scenario":null},{"value":"0,00E+00","module":"B2","scenario":null},{"value":"1,90E+02","module":"B4","scenario":null},{"value":"0,00E+00","module":"C1","scenario":null},{"value":"0,00E+00","module":"C2","scenario":null},{"value":"-1,90E+02","module":"C3","scenario":null},{"value":"0,00E+00","module":"C4","scenario":null},{"value":"0,00E+00","module":"D","scenario":null}]},{"parameter":"PERT","unit":"MJ","values":[{"value":"4,91E+02","module":"A1-A3","scenario":null},{"value":"1,54E+00","module":"A4","scenario":null},{"value":"-4,98E+01","module":"A5","scenario":null},{"value":"3,80E+00","module":"B2","scenario":null},{"value":"4,42E+02","module":"B4","scenario":null},{"value":"0,00E+00","module":"C1","scenario":null},{"value":"9,75E-02","module":"C2","scenario":null},{"value":"-1,89E+02","module":"C3","scenario":null},{"value":"2,31E-01","module":"C4","scenario":null},{"value":"-1,05E+02","module":"D","scenario":null}]},{"parameter":"PENRE","unit":"MJ","values":[{"value":"1,16E+03","module":"A1-A3","scenario":null},{"value":"1,30E+02","module":"A4","scenario":null},{"value":"1,10E-01","module":"A5","scenario":null},{"value":"4,77E+01","module":"B2","scenario":null},{"value":"1,29E+03","module":"B4","scenario":null},{"value":"0,00E+00","module":"C1","scenario":null},{"value":"6,80E+00","module":"C2","scenario":null},{"value":"9,11E+00","module":"C3","scenario":null},{"value":"1,26E+01","module":"C4","scenario":null},{"value":"-2,73E+01","module":"D","scenario":null}]},{"parameter":"PENRM","unit":"MJ","values":[{"value":"9,68E+01","module":"A1-A3","scenario":null},{"value":"0,00E+00","module":"A4","scenario":null},{"value":"-5,52E+00","module":"A5","scenario":null},{"value":"0,00E+00","module":"B2","scenario":null},{"value":"9,13E+01","module":"B4","scenario":null},{"value":"0,00E+00","module":"C1","scenario":null},{"value":"0,00E+00","module":"C2","scenario":null},{"value":"-9,12E+01","module":"C3","scenario":null},{"value":"0,00E+00","module":"C4","scenario":null},{"value":"0,00E+00","module":"D","scenario":null}]},{"parameter":"PENRT","unit":"MJ","values":[{"value":"1,26E+03","module":"A1-A3","scenario":null},{"value":"1,30E+02","module":"A4","scenario":null},{"value":"-5,41E+00","module":"A5","scenario":null},{"value":"4,77E+01","module":"B2","scenario":null},{"value":"1,39E+03","module":"B4","scenario":null},{"value":"0,00E+00","module":"C1","scenario":null},{"value":"6,80E+00","module":"C2","scenario":null},{"value":"-8,21E+01","module":"C3","scenario":null},{"value":"1,26E+01","module":"C4","scenario":null},{"value":"-2,73E+01","module":"D","scenario":null}]},{"parameter":"SM","unit":"kg","values":[{"value":"1,03E-01","module":"A1-A3","scenario":null},{"value":"0,00E+00","module":"A4","scenario":null},{"value":"0,00E+00","module":"A5","scenario":null},{"value":"0,00E+00","module":"B2","scenario":null},{"value":"1,03E-01","module":"B4","scenario":null},{"value":"0,00E+00","module":"C1","scenario":null},{"value":"0,00E+00","module":"C2","scenario":null},{"value":"0,00E+00","module":"C3","scenario":null},{"value":"0,00E+00","module":"C4","scenario":null},{"value":"0,00E+00","module":"D","scenario":null}]},{"parameter":"RSF","unit":"MJ","values":[{"value":"1,90E+00","module":"A1-A3","scenario":null},{"value":"5,31E-02","module":"A4","scenario":null},{"value":"6,75E-05","module":"A5","scenario":null},{"value":"1,19E-02","module":"B2","scenario":null},{"value":"1,96E+00","module":"B4","scenario":null},{"value":"0,00E+00","module":"C1","scenario":null},{"value":"3,47E-03","module":"C2","scenario":null},{"value":"2,12E-02","module":"C3","scenario":null},{"value":"6,12E-03","module":"C4","scenario":null},{"value":"-1,56E-02","module":"D","scenario":null}]},{"parameter":"NRSF","unit":"MJ","values":[{"value":"1,72E+00","module":"A1-A3","scenario":null},{"value":"1,70E-01","module":"A4","scenario":null},{"value":"4,80E-04","module":"A5","scenario":null},{"value":"1,26E-02","module":"B2","scenario":null},{"value":"1,89E+00","module":"B4","scenario":null},{"value":"0,00E+00","module":"C1","scenario":null},{"value":"1,22E-02","module":"C2","scenario":null},{"value":"0,00E+00","module":"C3","scenario":null},{"value":"2,23E-01","module":"C4","scenario":null},{"value":"-5,92E+00","module":"D","scenario":null}]},{"parameter":"FW","unit":"m3","values":[{"value":"1,72E+00","module":"A1-A3","scenario":null},{"value":"1,36E-02","module":"A4","scenario":null},{"value":"6,49E-05","module":"A5","scenario":null},{"value":"2,20E-01","module":"B2","scenario":null},{"value":"1,73E+00","module":"B4","scenario":null},{"value":"0,00E+00","module":"C1","scenario":null},{"value":"7,69E-04","module":"C2","scenario":null},{"value":"1,57E-02","module":"C3","scenario":null},{"value":"1,13E-02","module":"C4","scenario":null},{"value":"-1,42E-01","module":"D","scenario":null}]}],"end_of_life_waste":[{"parameter":"HWD","unit":"kg","values":[{"value":"1,79E+00","module":"A1-A3","scenario":null},{"value":"6,84E-03","module":"A4","scenario":null},{"value":"0,00E+00","module":"A5","scenario":null},{"value":"1,09E-02","module":"B2","scenario":null},{"value":"1,79E+00","module":"B4","scenario":null},{"value":"0,00E+00","module":"C1","scenario":null},{"value":"3,66E-04","module":"C2","scenario":null},{"value":"0,00E+00","module":"C3","scenario":null},{"value":"4,94E+01","module":"C4","scenario":null},{"value":"2,02E-03","module":"D","scenario":null}]},{"parameter":"NHWD","unit":"kg","values":[{"value":"1,93E+01","module":"A1-A3","scenario":null},{"value":"9,56E+00","module":"A4","scenario":null},{"value":"3,59E-01","module":"A5","scenario":null},{"value":"4,99E-01","module":"B2","scenario":null},{"value":"2,92E+01","module":"B4","scenario":null},{"value":"0,00E+00","module":"C1","scenario":null},{"value":"4,21E-01","module":"C2","scenario":null},{"value":"4,80E+01","module":"C3","scenario":null},{"value":"4,07E-01","module":"C4","scenario":null},{"value":"-6,59E-01","module":"D","scenario":null}]},{"parameter":"RWD","unit":"kg","values":[{"value":"4,42E-03","module":"A1-A3","scenario":null},{"value":"8,89E-04","module":"A4","scenario":null},{"value":"0,00E+00","module":"A5","scenario":null},{"value":"7,51E-05","module":"B2","scenario":null},{"value":"5,31E-03","module":"B4","scenario":null},{"value":"0,00E+00","module":"C1","scenario":null},{"value":"4,62E-05","module":"C2","scenario":null},{"value":"0,00E+00","module":"C3","scenario":null},{"value":"7,75E-05","module":"C4","scenario":null},{"value":"-1,27E-04","module":"D","scenario":null}]}],"end_of_life_flow":[{"parameter":"CRU","unit":"kg","values":[{"value":"0,00E+00","module":"A1-A3","scenario":null},{"value":"0,00E+00","module":"A4","scenario":null},{"value":"3,41E+00","module":"A5","scenario":null},{"value":"0,00E+00","module":"B2","scenario":null},{"value":"3,41E+00","module":"B4","scenario":null},{"value":"0,00E+00","module":"C1","scenario":null},{"value":"0,00E+00","module":"C2","scenario":null},{"value":"0,00E+00","module":"C3","scenario":null},{"value":"0,00E+00","module":"C4","scenario":null},{"value":"0,00E+00","module":"D","scenario":null}]},{"parameter":"MFR","unit":"kg","values":[{"value":"7,47E-01","module":"A1-A3","scenario":null},{"value":"0,00E+00","module":"A4","scenario":null},{"value":"1,16E-01","module":"A5","scenario":null},{"value":"0,00E+00","module":"B2","scenario":null},{"value":"8,64E-01","module":"B4","scenario":null},{"value":"0,00E+00","module":"C1","scenario":null},{"value":"0,00E+00","module":"C2","scenario":null},{"value":"2,11E-01","module":"C3","scenario":null},{"value":"0,00E+00","module":"C4","scenario":null},{"value":"0,00E+00","module":"D","scenario":null}]},{"parameter":"MER","unit":"kg","values":[{"value":"1,10E+00","module":"A1-A3","scenario":null},{"value":"0,00E+00","module":"A4","scenario":null},{"value":"1,78E-01","module":"A5","scenario":null},{"value":"0,00E+00","module":"B2","scenario":null},{"value":"1,28E+00","module":"B4","scenario":null},{"value":"0,00E+00","module":"C1","scenario":null},{"value":"0,00E+00","module":"C2","scenario":null},{"value":"6,43E+01","module":"C3","scenario":null},{"value":"0,00E+00","module":"C4","scenario":null},{"value":"0,00E+00","module":"D","scenario":null}]},{"parameter":"EEE","unit":"MJ","values":[{"value":"1,38E-01","module":"A1-A3","scenario":null},{"value":"0,00E+00","module":"A4","scenario":null},{"value":"1,24E-01","module":"A5","scenario":null},{"value":"1,18E-01","module":"B2","scenario":null},{"value":"2,62E-01","module":"B4","scenario":null},{"value":"0,00E+00","module":"C1","scenario":null},{"value":"0,00E+00","module":"C2","scenario":null},{"value":"1,32E+01","module":"C3","scenario":null},{"value":"0,00E+00","module":"C4","scenario":null},{"value":"0,00E+00","module":"D","scenario":null}]},{"parameter":"EET","unit":"MJ","values":[{"value":"1,81E+00","module":"A1-A3","scenario":null},{"value":"0,00E+00","module":"A4","scenario":null},{"value":"1,87E+00","module":"A5","scenario":null},{"value":"8,19E-01","module":"B2","scenario":null},{"value":"3,68E+00","module":"B4","scenario":null},{"value":"0,00E+00","module":"C1","scenario":null},{"value":"0,00E+00","module":"C2","scenario":null},{"value":"1,99E+02","module":"C3","scenario":null},{"value":"0,00E+00","module":"C4","scenario":null},{"value":"0,00E+00","module":"D","scenario":null}]}]}