{"product_name":"Logic bordplate 160x80 cm + varianter","epd_id":"NEPD-7516-6902","declared_unit":{"unit":"stk","amount":1},"compliance":["EN 15804+A2","ISO 14025","ISO 21930"],"producer_name":"Aarsland M\u00f8belfabrikk AS","environmental_impact":[{"parameter":"GWP-total","unit":"kg CO2-eq","values":[{"value":"-2,21E+01","module":"A1","scenario":null},{"value":"1,89E+00","module":"A2","scenario":null},{"value":"2,12E-02","module":"A3","scenario":null},{"value":"4,35E-01","module":"A4","scenario":null},{"value":"3,88E+00","module":"A5","scenario":null},{"value":"6,23E-03","module":"B2","scenario":null},{"value":"0,00E+00","module":"B3","scenario":null},{"value":"0,00E+00","module":"B4","scenario":null},{"value":"0,00E+00","module":"C1","scenario":null},{"value":"3,71E-01","module":"C2","scenario":null},{"value":"4,37E+01","module":"C3","scenario":null},{"value":"2,64E-02","module":"C4","scenario":null},{"value":"-1,61E+00","module":"D","scenario":null},{"value":"-2,02E+01","module":"A1A3","scenario":null}]},{"parameter":"GWP-fossil","unit":"kg CO2-eq","values":[{"value":"2,59E+01","module":"A1","scenario":null},{"value":"1,89E+00","module":"A2","scenario":null},{"value":"2,06E-02","module":"A3","scenario":null},{"value":"4,33E-01","module":"A4","scenario":null},{"value":"2,04E-02","module":"A5","scenario":null},{"value":"6,18E-03","module":"B2","scenario":null},{"value":"0,00E+00","module":"B3","scenario":null},{"value":"0,00E+00","module":"B4","scenario":null},{"value":"0,00E+00","module":"C1","scenario":null},{"value":"3,71E-01","module":"C2","scenario":null},{"value":"6,81E-01","module":"C3","scenario":null},{"value":"2,64E-02","module":"C4","scenario":null},{"value":"-1,55E+00","module":"D","scenario":null},{"value":"2,78E+01","module":"A1A3","scenario":null}]},{"parameter":"GWP-biogenic","unit":"kg CO2-eq","values":[{"value":"-4,80E+01","module":"A1","scenario":null},{"value":"3,39E-03","module":"A2","scenario":null},{"value":"5,58E-04","module":"A3","scenario":null},{"value":"1,31E-03","module":"A4","scenario":null},{"value":"3,86E+00","module":"A5","scenario":null},{"value":"3,89E-05","module":"B2","scenario":null},{"value":"0,00E+00","module":"B3","scenario":null},{"value":"0,00E+00","module":"B4","scenario":null},{"value":"0,00E+00","module":"C1","scenario":null},{"value":"1,54E-04","module":"C2","scenario":null},{"value":"4,31E+01","module":"C3","scenario":null},{"value":"1,23E-05","module":"C4","scenario":null},{"value":"-3,20E-03","module":"D","scenario":null},{"value":"-4,80E+01","module":"A1A3","scenario":null}]},{"parameter":"GWP-luluc","unit":"kg CO2-eq","values":[{"value":"5,79E-02","module":"A1","scenario":null},{"value":"1,61E-03","module":"A2","scenario":null},{"value":"7,97E-05","module":"A3","scenario":null},{"value":"5,88E-04","module":"A4","scenario":null},{"value":"6,64E-06","module":"A5","scenario":null},{"value":"1,01E-05","module":"B2","scenario":null},{"value":"0,00E+00","module":"B3","scenario":null},{"value":"0,00E+00","module":"B4","scenario":null},{"value":"0,00E+00","module":"C1","scenario":null},{"value":"1,32E-04","module":"C2","scenario":null},{"value":"1,41E-04","module":"C3","scenario":null},{"value":"3,36E-06","module":"C4","scenario":null},{"value":"-5,34E-02","module":"D","scenario":null},{"value":"5,96E-02","module":"A1A3","scenario":null}]},{"parameter":"ODP","unit":"kg CFC11-eq","values":[{"value":"3,23E-06","module":"A1","scenario":null},{"value":"3,44E-07","module":"A2","scenario":null},{"value":"1,42E-09","module":"A3","scenario":null},{"value":"6,29E-08","module":"A4","scenario":null},{"value":"4,23E-09","module":"A5","scenario":null},{"value":"5,40E-10","module":"B2","scenario":null},{"value":"0,00E+00","module":"B3","scenario":null},{"value":"0,00E+00","module":"B4","scenario":null},{"value":"0,00E+00","module":"C1","scenario":null},{"value":"8,40E-08","module":"C2","scenario":null},{"value":"6,84E-08","module":"C3","scenario":null},{"value":"2,16E-09","module":"C4","scenario":null},{"value":"-1,13E-01","module":"D","scenario":null},{"value":"3,58E-06","module":"A1A3","scenario":null}]},{"parameter":"AP","unit":"mol H+-eq","values":[{"value":"1,67E-01","module":"A1","scenario":null},{"value":"1,72E-02","module":"A2","scenario":null},{"value":"1,04E-04","module":"A3","scenario":null},{"value":"2,15E-03","module":"A4","scenario":null},{"value":"1,02E-04","module":"A5","scenario":null},{"value":"3,61E-05","module":"B2","scenario":null},{"value":"0,00E+00","module":"B3","scenario":null},{"value":"0,00E+00","module":"B4","scenario":null},{"value":"0,00E+00","module":"C1","scenario":null},{"value":"1,07E-03","module":"C2","scenario":null},{"value":"4,53E-03","module":"C3","scenario":null},{"value":"7,42E-05","module":"C4","scenario":null},{"value":"-1,28E-02","module":"D","scenario":null},{"value":"1,84E-01","module":"A1A3","scenario":null}]},{"parameter":"POCP","unit":"kg NMVOC-eq","values":[{"value":"1,18E-01","module":"A1","scenario":null},{"value":"1,22E-02","module":"A2","scenario":null},{"value":"8,09E-05","module":"A3","scenario":null},{"value":"1,52E-03","module":"A4","scenario":null},{"value":"1,07E-04","module":"A5","scenario":null},{"value":"2,09E-05","module":"B2","scenario":null},{"value":"0,00E+00","module":"B3","scenario":null},{"value":"0,00E+00","module":"B4","scenario":null},{"value":"0,00E+00","module":"C1","scenario":null},{"value":"9,04E-04","module":"C2","scenario":null},{"value":"5,33E-03","module":"C3","scenario":null},{"value":"6,99E-05","module":"C4","scenario":null},{"value":"-1,24E-02","module":"D","scenario":null},{"value":"1,30E-01","module":"A1A3","scenario":null}]},{"parameter":"ADPE","unit":"kg Sb-eq","values":[{"value":"3,98E-04","module":"A1","scenario":null},{"value":"2,46E-05","module":"A2","scenario":null},{"value":"4,62E-07","module":"A3","scenario":null},{"value":"6,94E-06","module":"A4","scenario":null},{"value":"4,84E-07","module":"A5","scenario":null},{"value":"1,73E-07","module":"B2","scenario":null},{"value":"0,00E+00","module":"B3","scenario":null},{"value":"0,00E+00","module":"B4","scenario":null},{"value":"0,00E+00","module":"C1","scenario":null},{"value":"1,02E-05","module":"C2","scenario":null},{"value":"2,56E-06","module":"C3","scenario":null},{"value":"1,02E-07","module":"C4","scenario":null},{"value":"-1,54E-05","module":"D","scenario":null},{"value":"4,23E-04","module":"A1A3","scenario":null}]},{"parameter":"ADPF","unit":"MJ","values":[{"value":"4,40E+02","module":"A1","scenario":null},{"value":"2,95E+01","module":"A2","scenario":null},{"value":"2,71E-01","module":"A3","scenario":null},{"value":"6,91E+00","module":"A4","scenario":null},{"value":"2,82E-01","module":"A5","scenario":null},{"value":"1,06E-01","module":"B2","scenario":null},{"value":"0,00E+00","module":"B3","scenario":null},{"value":"0,00E+00","module":"B4","scenario":null},{"value":"0,00E+00","module":"C1","scenario":null},{"value":"5,61E+00","module":"C2","scenario":null},{"value":"4,04E+00","module":"C3","scenario":null},{"value":"1,89E-01","module":"C4","scenario":null},{"value":"-2,22E+01","module":"D","scenario":null},{"value":"4,70E+02","module":"A1A3","scenario":null}]},{"parameter":"WDP","unit":"m3 world-eq. Deprived","values":[{"value":"1,43E+03","module":"A1","scenario":null},{"value":"1,18E+02","module":"A2","scenario":null},{"value":"4,65E+01","module":"A3","scenario":null},{"value":"4,67E+01","module":"A4","scenario":null},{"value":"3,63E-01","module":"A5","scenario":null},{"value":"1,88E+00","module":"B2","scenario":null},{"value":"0,00E+00","module":"B3","scenario":null},{"value":"0,00E+00","module":"B4","scenario":null},{"value":"0,00E+00","module":"C1","scenario":null},{"value":"5,43E+00","module":"C2","scenario":null},{"value":"1,19E+01","module":"C3","scenario":null},{"value":"2,80E+00","module":"C4","scenario":null},{"value":"-2,76E+02","module":"D","scenario":null},{"value":"1,59E+03","module":"A1A3","scenario":null}]},{"parameter":"EP-freshwater","unit":"kg P-eq","values":[{"value":"2,36E-03","module":"A1","scenario":null},{"value":"5,63E-05","module":"A2","scenario":null},{"value":"8,11E-07","module":"A3","scenario":null},{"value":"2,17E-05","module":"A4","scenario":null},{"value":"1,74E-07","module":"A5","scenario":null},{"value":"4,94E-07","module":"B2","scenario":null},{"value":"0,00E+00","module":"B3","scenario":null},{"value":"0,00E+00","module":"B4","scenario":null},{"value":"0,00E+00","module":"C1","scenario":null},{"value":"2,96E-06","module":"C2","scenario":null},{"value":"1,40E-05","module":"C3","scenario":null},{"value":"3,02E-07","module":"C4","scenario":null},{"value":"-1,38E-04","module":"D","scenario":null},{"value":"2,42E-03","module":"A1A3","scenario":null}]},{"parameter":"EP-marine","unit":"kg N-eq","values":[{"value":"3,10E-02","module":"A1","scenario":null},{"value":"3,81E-03","module":"A2","scenario":null},{"value":"2,77E-05","module":"A3","scenario":null},{"value":"4,42E-04","module":"A4","scenario":null},{"value":"3,52E-05","module":"A5","scenario":null},{"value":"5,72E-06","module":"B2","scenario":null},{"value":"0,00E+00","module":"B3","scenario":null},{"value":"0,00E+00","module":"B4","scenario":null},{"value":"0,00E+00","module":"C1","scenario":null},{"value":"2,11E-04","module":"C2","scenario":null},{"value":"2,02E-03","module":"C3","scenario":null},{"value":"2,19E-05","module":"C4","scenario":null},{"value":"-4,17E-03","module":"D","scenario":null},{"value":"3,48E-02","module":"A1A3","scenario":null}]},{"parameter":"EP-terrestrial","unit":"mol N-eq.","values":[{"value":"4,70E-01","module":"A1","scenario":null},{"value":"4,28E-02","module":"A2","scenario":null},{"value":"3,19E-04","module":"A3","scenario":null},{"value":"5,04E-03","module":"A4","scenario":null},{"value":"3,80E-04","module":"A5","scenario":null},{"value":"6,65E-05","module":"B2","scenario":null},{"value":"0,00E+00","module":"B3","scenario":null},{"value":"0,00E+00","module":"B4","scenario":null},{"value":"0,00E+00","module":"C1","scenario":null},{"value":"2,36E-03","module":"C2","scenario":null},{"value":"2,16E-02","module":"C3","scenario":null},{"value":"2,51E-04","module":"C4","scenario":null},{"value":"-4,51E-02","module":"D","scenario":null},{"value":"5,13E-01","module":"A1A3","scenario":null}]},{"parameter":"GWP-IOBC","unit":"kg CO2-eq","values":[{"value":"2,62E+01","module":"A1","scenario":null},{"value":"1,89E+00","module":"A2","scenario":null},{"value":"2,35E-02","module":"A3","scenario":null},{"value":"4,35E-01","module":"A4","scenario":null},{"value":"2,05E-02","module":"A5","scenario":null},{"value":"6,22E-03","module":"B2","scenario":null},{"value":"0,00E+00","module":"B3","scenario":null},{"value":"0,00E+00","module":"B4","scenario":null},{"value":"0,00E+00","module":"C1","scenario":null},{"value":"3,71E-01","module":"C2","scenario":null},{"value":"9,85E-01","module":"C3","scenario":null},{"value":"2,69E-02","module":"C4","scenario":null},{"value":"-1,58E+00","module":"D","scenario":null},{"value":"2,82E+01","module":"A1A3","scenario":null}]}],"additional_environmental_impact":[{"parameter":"PM","unit":"Disease incidence","values":[{"value":"2,30E-06","module":"A1","scenario":null},{"value":"1,23E-07","module":"A2","scenario":null},{"value":"1,00E-09","module":"A3","scenario":null},{"value":"2,35E-08","module":"A4","scenario":null},{"value":"1,48E-09","module":"A5","scenario":null},{"value":"3,06E-10","module":"B2","scenario":null},{"value":"0,00E+00","module":"B3","scenario":null},{"value":"0,00E+00","module":"B4","scenario":null},{"value":"0,00E+00","module":"C1","scenario":null},{"value":"2,27E-08","module":"C2","scenario":null},{"value":"4,98E-08","module":"C3","scenario":null},{"value":"7,95E-10","module":"C4","scenario":null},{"value":"-7,73E-07","module":"D","scenario":null},{"value":"2,42E-06","module":"A1A3","scenario":null}]},{"parameter":"ETP-fw","unit":"CTUe","values":[{"value":"6,70E+02","module":"A1","scenario":null},{"value":"2,45E+01","module":"A2","scenario":null},{"value":"4,78E-01","module":"A3","scenario":null},{"value":"6,78E+00","module":"A4","scenario":null},{"value":"3,73E-01","module":"A5","scenario":null},{"value":"1,14E-01","module":"B2","scenario":null},{"value":"0,00E+00","module":"B3","scenario":null},{"value":"0,00E+00","module":"B4","scenario":null},{"value":"0,00E+00","module":"C1","scenario":null},{"value":"4,16E+00","module":"C2","scenario":null},{"value":"1,28E+01","module":"C3","scenario":null},{"value":"3,96E-01","module":"C4","scenario":null},{"value":"-1,20E+02","module":"D","scenario":null},{"value":"6,95E+02","module":"A1A3","scenario":null}]},{"parameter":"HTP-c","unit":"CTUh","values":[{"value":"2,18E-07","module":"A1","scenario":null},{"value":"0,00E+00","module":"A2","scenario":null},{"value":"3,10E-11","module":"A3","scenario":null},{"value":"0,00E+00","module":"A4","scenario":null},{"value":"1,30E-11","module":"A5","scenario":null},{"value":"1,80E-11","module":"B2","scenario":null},{"value":"0,00E+00","module":"B3","scenario":null},{"value":"0,00E+00","module":"B4","scenario":null},{"value":"0,00E+00","module":"C1","scenario":null},{"value":"0,00E+00","module":"C2","scenario":null},{"value":"1,25E-09","module":"C3","scenario":null},{"value":"2,00E-11","module":"C4","scenario":null},{"value":"-2,21E-09","module":"D","scenario":null},{"value":"2,18E-07","module":"A1A3","scenario":null}]},{"parameter":"HTP-nc","unit":"CTUh","values":[{"value":"3,87E-07","module":"A1","scenario":null},{"value":"2,71E-08","module":"A2","scenario":null},{"value":"7,99E-10","module":"A3","scenario":null},{"value":"8,95E-09","module":"A4","scenario":null},{"value":"5,60E-10","module":"A5","scenario":null},{"value":"3,78E-10","module":"B2","scenario":null},{"value":"0,00E+00","module":"B3","scenario":null},{"value":"0,00E+00","module":"B4","scenario":null},{"value":"0,00E+00","module":"C1","scenario":null},{"value":"4,54E-09","module":"C2","scenario":null},{"value":"4,61E-08","module":"C3","scenario":null},{"value":"7,44E-10","module":"C4","scenario":null},{"value":"-1,15E-07","module":"D","scenario":null},{"value":"4,15E-07","module":"A1A3","scenario":null}]},{"parameter":"SQP","unit":"-","values":[{"value":"1,91E+03","module":"A1","scenario":null},{"value":"2,39E+01","module":"A2","scenario":null},{"value":"1,24E-01","module":"A3","scenario":null},{"value":"5,03E+00","module":"A4","scenario":null},{"value":"1,87E-01","module":"A5","scenario":null},{"value":"2,95E-02","module":"B2","scenario":null},{"value":"0,00E+00","module":"B3","scenario":null},{"value":"0,00E+00","module":"B4","scenario":null},{"value":"0,00E+00","module":"C1","scenario":null},{"value":"3,92E+00","module":"C2","scenario":null},{"value":"9,80E-01","module":"C3","scenario":null},{"value":"5,75E-01","module":"C4","scenario":null},{"value":"-1,48E+02","module":"D","scenario":null},{"value":"1,93E+03","module":"A1A3","scenario":null}]},{"parameter":"IRP","unit":"kBq U235-eq","values":[{"value":"1,09E+00","module":"A1","scenario":null},{"value":"1,56E-01","module":"A2","scenario":null},{"value":"4,84E-03","module":"A3","scenario":null},{"value":"4,16E-02","module":"A4","scenario":null},{"value":"1,19E-03","module":"A5","scenario":null},{"value":"7,29E-04","module":"B2","scenario":null},{"value":"0,00E+00","module":"B3","scenario":null},{"value":"0,00E+00","module":"B4","scenario":null},{"value":"0,00E+00","module":"C1","scenario":null},{"value":"2,45E-02","module":"C2","scenario":null},{"value":"1,19E-02","module":"C3","scenario":null},{"value":"9,37E-04","module":"C4","scenario":null},{"value":"-1,41E-01","module":"D","scenario":null},{"value":"1,25E+00","module":"A1A3","scenario":null}]}],"resource_use":[{"parameter":"PERE","unit":"MJ","values":[{"value":"2,06E+02","module":"A1","scenario":null},{"value":"1,70E+00","module":"A2","scenario":null},{"value":"3,44E+00","module":"A3","scenario":null},{"value":"6,64E-01","module":"A4","scenario":null},{"value":"4,73E-03","module":"A5","scenario":null},{"value":"1,43E-02","module":"B2","scenario":null},{"value":"0,00E+00","module":"B3","scenario":null},{"value":"0,00E+00","module":"B4","scenario":null},{"value":"0,00E+00","module":"C1","scenario":null},{"value":"8,03E-02","module":"C2","scenario":null},{"value":"3,62E-01","module":"C3","scenario":null},{"value":"1,45E-02","module":"C4","scenario":null},{"value":"-1,37E+02","module":"D","scenario":null},{"value":"2,11E+02","module":"A1A3","scenario":null}]},{"parameter":"PERM","unit":"","values":[{"value":"2,27E+02","module":"A1","scenario":null},{"value":"0,00E+00","module":"A2","scenario":null},{"value":"0,00E+00","module":"A3","scenario":null},{"value":"0,00E+00","module":"A4","scenario":null},{"value":"-2,76E+01","module":"A5","scenario":null},{"value":"0,00E+00","module":"B2","scenario":null},{"value":"0,00E+00","module":"B3","scenario":null},{"value":"0,00E+00","module":"B4","scenario":null},{"value":"0,00E+00","module":"C1","scenario":null},{"value":"0,00E+00","module":"C2","scenario":null},{"value":"-1,64E+02","module":"C3","scenario":null},{"value":"0,00E+00","module":"C4","scenario":null},{"value":"0,00E+00","module":"D","scenario":null},{"value":"2,27E+02","module":"A1A3","scenario":null}]},{"parameter":"PERT","unit":"MJ","values":[{"value":"4,32E+02","module":"A1","scenario":null},{"value":"1,70E+00","module":"A2","scenario":null},{"value":"3,44E+00","module":"A3","scenario":null},{"value":"6,64E-01","module":"A4","scenario":null},{"value":"-2,76E+01","module":"A5","scenario":null},{"value":"1,43E-02","module":"B2","scenario":null},{"value":"0,00E+00","module":"B3","scenario":null},{"value":"0,00E+00","module":"B4","scenario":null},{"value":"0,00E+00","module":"C1","scenario":null},{"value":"8,03E-02","module":"C2","scenario":null},{"value":"-1,63E+02","module":"C3","scenario":null},{"value":"1,45E-02","module":"C4","scenario":null},{"value":"-1,37E+02","module":"D","scenario":null},{"value":"4,38E+02","module":"A1A3","scenario":null}]},{"parameter":"PENRE","unit":"MJ","values":[{"value":"4,23E+02","module":"A1","scenario":null},{"value":"2,95E+01","module":"A2","scenario":null},{"value":"2,72E-01","module":"A3","scenario":null},{"value":"6,92E+00","module":"A4","scenario":null},{"value":"2,82E-01","module":"A5","scenario":null},{"value":"1,06E-01","module":"B2","scenario":null},{"value":"0,00E+00","module":"B3","scenario":null},{"value":"0,00E+00","module":"B4","scenario":null},{"value":"0,00E+00","module":"C1","scenario":null},{"value":"5,61E+00","module":"C2","scenario":null},{"value":"4,04E+00","module":"C3","scenario":null},{"value":"1,89E-01","module":"C4","scenario":null},{"value":"-2,21E+01","module":"D","scenario":null},{"value":"4,52E+02","module":"A1A3","scenario":null}]},{"parameter":"PENRM","unit":"MJ","values":[{"value":"1,87E+01","module":"A1","scenario":null},{"value":"0,00E+00","module":"A2","scenario":null},{"value":"0,00E+00","module":"A3","scenario":null},{"value":"0,00E+00","module":"A4","scenario":null},{"value":"0,00E+00","module":"A5","scenario":null},{"value":"0,00E+00","module":"B2","scenario":null},{"value":"0,00E+00","module":"B3","scenario":null},{"value":"0,00E+00","module":"B4","scenario":null},{"value":"0,00E+00","module":"C1","scenario":null},{"value":"0,00E+00","module":"C2","scenario":null},{"value":"-6,02E+00","module":"C3","scenario":null},{"value":"0,00E+00","module":"C4","scenario":null},{"value":"0,00E+00","module":"D","scenario":null},{"value":"1,87E+01","module":"A1A3","scenario":null}]},{"parameter":"PENRT","unit":"MJ","values":[{"value":"4,41E+02","module":"A1","scenario":null},{"value":"2,95E+01","module":"A2","scenario":null},{"value":"2,72E-01","module":"A3","scenario":null},{"value":"6,92E+00","module":"A4","scenario":null},{"value":"2,82E-01","module":"A5","scenario":null},{"value":"1,06E-01","module":"B2","scenario":null},{"value":"0,00E+00","module":"B3","scenario":null},{"value":"0,00E+00","module":"B4","scenario":null},{"value":"0,00E+00","module":"C1","scenario":null},{"value":"5,61E+00","module":"C2","scenario":null},{"value":"-1,98E+00","module":"C3","scenario":null},{"value":"1,89E-01","module":"C4","scenario":null},{"value":"-2,21E+01","module":"D","scenario":null},{"value":"4,71E+02","module":"A1A3","scenario":null}]},{"parameter":"SM","unit":"kg","values":[{"value":"8,14E-01","module":"A1","scenario":null},{"value":"0,00E+00","module":"A2","scenario":null},{"value":"1,48E-05","module":"A3","scenario":null},{"value":"0,00E+00","module":"A4","scenario":null},{"value":"0,00E+00","module":"A5","scenario":null},{"value":"0,00E+00","module":"B2","scenario":null},{"value":"0,00E+00","module":"B3","scenario":null},{"value":"0,00E+00","module":"B4","scenario":null},{"value":"0,00E+00","module":"C1","scenario":null},{"value":"0,00E+00","module":"C2","scenario":null},{"value":"0,00E+00","module":"C3","scenario":null},{"value":"0,00E+00","module":"C4","scenario":null},{"value":"0,00E+00","module":"D","scenario":null},{"value":"8,14E-01","module":"A1A3","scenario":null}]},{"parameter":"RSF","unit":"MJ","values":[{"value":"1,42E+00","module":"A1","scenario":null},{"value":"1,16E-01","module":"A2","scenario":null},{"value":"2,71E-03","module":"A3","scenario":null},{"value":"4,70E-02","module":"A4","scenario":null},{"value":"1,55E-04","module":"A5","scenario":null},{"value":"1,15E-03","module":"B2","scenario":null},{"value":"0,00E+00","module":"B3","scenario":null},{"value":"0,00E+00","module":"B4","scenario":null},{"value":"0,00E+00","module":"C1","scenario":null},{"value":"2,87E-03","module":"C2","scenario":null},{"value":"8,08E-03","module":"C3","scenario":null},{"value":"3,08E-04","module":"C4","scenario":null},{"value":"-2,40E-02","module":"D","scenario":null},{"value":"1,54E+00","module":"A1A3","scenario":null}]},{"parameter":"NRSF","unit":"MJ","values":[{"value":"3,38E-01","module":"A1","scenario":null},{"value":"6,66E-02","module":"A2","scenario":null},{"value":"7,45E-03","module":"A3","scenario":null},{"value":"2,17E-02","module":"A4","scenario":null},{"value":"7,26E-04","module":"A5","scenario":null},{"value":"1,13E-03","module":"B2","scenario":null},{"value":"0,00E+00","module":"B3","scenario":null},{"value":"0,00E+00","module":"B4","scenario":null},{"value":"0,00E+00","module":"C1","scenario":null},{"value":"1,03E-02","module":"C2","scenario":null},{"value":"0,00E+00","module":"C3","scenario":null},{"value":"9,13E-02","module":"C4","scenario":null},{"value":"-8,11E+00","module":"D","scenario":null},{"value":"4,12E-01","module":"A1A3","scenario":null}]},{"parameter":"FW","unit":"m3","values":[{"value":"7,05E-01","module":"A1","scenario":null},{"value":"9,57E-03","module":"A2","scenario":null},{"value":"2,58E-02","module":"A3","scenario":null},{"value":"3,57E-03","module":"A4","scenario":null},{"value":"1,38E-04","module":"A5","scenario":null},{"value":"1,81E-02","module":"B2","scenario":null},{"value":"0,00E+00","module":"B3","scenario":null},{"value":"0,00E+00","module":"B4","scenario":null},{"value":"0,00E+00","module":"C1","scenario":null},{"value":"6,00E-04","module":"C2","scenario":null},{"value":"6,77E-03","module":"C3","scenario":null},{"value":"2,28E-04","module":"C4","scenario":null},{"value":"-1,65E-01","module":"D","scenario":null},{"value":"7,40E-01","module":"A1A3","scenario":null}]}],"end_of_life_waste":[{"parameter":"HWD","unit":"kg","values":[{"value":"7,92E-02","module":"A1","scenario":null},{"value":"2,73E-03","module":"A2","scenario":null},{"value":"2,11E-03","module":"A3","scenario":null},{"value":"8,98E-04","module":"A4","scenario":null},{"value":"0,00E+00","module":"A5","scenario":null},{"value":"1,99E-05","module":"B2","scenario":null},{"value":"0,00E+00","module":"B3","scenario":null},{"value":"0,00E+00","module":"B4","scenario":null},{"value":"0,00E+00","module":"C1","scenario":null},{"value":"2,89E-04","module":"C2","scenario":null},{"value":"0,00E+00","module":"C3","scenario":null},{"value":"2,13E-01","module":"C4","scenario":null},{"value":"-1,04E-03","module":"D","scenario":null},{"value":"8,41E-02","module":"A1A3","scenario":null}]},{"parameter":"NHWD","unit":"kg","values":[{"value":"4,15E+00","module":"A1","scenario":null},{"value":"1,31E+00","module":"A2","scenario":null},{"value":"2,11E-02","module":"A3","scenario":null},{"value":"1,81E-01","module":"A4","scenario":null},{"value":"1,22E+00","module":"A5","scenario":null},{"value":"1,28E-03","module":"B2","scenario":null},{"value":"0,00E+00","module":"B3","scenario":null},{"value":"0,00E+00","module":"B4","scenario":null},{"value":"0,00E+00","module":"C1","scenario":null},{"value":"2,73E-01","module":"C2","scenario":null},{"value":"1,66E-01","module":"C3","scenario":null},{"value":"1,13E-01","module":"C4","scenario":null},{"value":"-5,23E-01","module":"D","scenario":null},{"value":"5,48E+00","module":"A1A3","scenario":null}]},{"parameter":"RWD","unit":"kg","values":[{"value":"1,30E-03","module":"A1","scenario":null},{"value":"1,94E-04","module":"A2","scenario":null},{"value":"2,40E-06","module":"A3","scenario":null},{"value":"4,36E-05","module":"A4","scenario":null},{"value":"0,00E+00","module":"A5","scenario":null},{"value":"6,18E-07","module":"B2","scenario":null},{"value":"0,00E+00","module":"B3","scenario":null},{"value":"0,00E+00","module":"B4","scenario":null},{"value":"0,00E+00","module":"C1","scenario":null},{"value":"3,82E-05","module":"C2","scenario":null},{"value":"0,00E+00","module":"C3","scenario":null},{"value":"6,18E-07","module":"C4","scenario":null},{"value":"-1,16E-04","module":"D","scenario":null},{"value":"1,50E-03","module":"A1A3","scenario":null}]}],"end_of_life_flow":[{"parameter":"CRU","unit":"kg","values":[{"value":"0,00E+00","module":"A1","scenario":null},{"value":"0,00E+00","module":"A2","scenario":null},{"value":"0,00E+00","module":"A3","scenario":null},{"value":"0,00E+00","module":"A4","scenario":null},{"value":"1,19E+00","module":"A5","scenario":null},{"value":"0,00E+00","module":"B2","scenario":null},{"value":"0,00E+00","module":"B3","scenario":null},{"value":"0,00E+00","module":"B4","scenario":null},{"value":"0,00E+00","module":"C1","scenario":null},{"value":"0,00E+00","module":"C2","scenario":null},{"value":"0,00E+00","module":"C3","scenario":null},{"value":"0,00E+00","module":"C4","scenario":null},{"value":"0,00E+00","module":"D","scenario":null},{"value":"0,00E+00","module":"A1A3","scenario":null}]},{"parameter":"MFR","unit":"kg","values":[{"value":"0,00E+00","module":"A1","scenario":null},{"value":"0,00E+00","module":"A2","scenario":null},{"value":"7,15E-05","module":"A3","scenario":null},{"value":"0,00E+00","module":"A4","scenario":null},{"value":"1,08E+00","module":"A5","scenario":null},{"value":"0,00E+00","module":"B2","scenario":null},{"value":"0,00E+00","module":"B3","scenario":null},{"value":"0,00E+00","module":"B4","scenario":null},{"value":"0,00E+00","module":"C1","scenario":null},{"value":"0,00E+00","module":"C2","scenario":null},{"value":"0,00E+00","module":"C3","scenario":null},{"value":"0,00E+00","module":"C4","scenario":null},{"value":"0,00E+00","module":"D","scenario":null},{"value":"7,15E-05","module":"A1A3","scenario":null}]},{"parameter":"MER","unit":"kg","values":[{"value":"0,00E+00","module":"A1","scenario":null},{"value":"0,00E+00","module":"A2","scenario":null},{"value":"1,79E-07","module":"A3","scenario":null},{"value":"0,00E+00","module":"A4","scenario":null},{"value":"6,20E-02","module":"A5","scenario":null},{"value":"0,00E+00","module":"B2","scenario":null},{"value":"0,00E+00","module":"B3","scenario":null},{"value":"0,00E+00","module":"B4","scenario":null},{"value":"0,00E+00","module":"C1","scenario":null},{"value":"0,00E+00","module":"C2","scenario":null},{"value":"2,55E+01","module":"C3","scenario":null},{"value":"0,00E+00","module":"C4","scenario":null},{"value":"0,00E+00","module":"D","scenario":null},{"value":"1,79E-07","module":"A1A3","scenario":null}]},{"parameter":"EEE","unit":"MJ","values":[{"value":"0,00E+00","module":"A1","scenario":null},{"value":"0,00E+00","module":"A2","scenario":null},{"value":"1,39E-01","module":"A3","scenario":null},{"value":"0,00E+00","module":"A4","scenario":null},{"value":"1,09E-01","module":"A5","scenario":null},{"value":"0,00E+00","module":"B2","scenario":null},{"value":"0,00E+00","module":"B3","scenario":null},{"value":"0,00E+00","module":"B4","scenario":null},{"value":"0,00E+00","module":"C1","scenario":null},{"value":"0,00E+00","module":"C2","scenario":null},{"value":"1,77E+01","module":"C3","scenario":null},{"value":"0,00E+00","module":"C4","scenario":null},{"value":"0,00E+00","module":"D","scenario":null},{"value":"1,39E-01","module":"A1A3","scenario":null}]},{"parameter":"EET","unit":"MJ","values":[{"value":"0,00E+00","module":"A1","scenario":null},{"value":"0,00E+00","module":"A2","scenario":null},{"value":"2,10E+00","module":"A3","scenario":null},{"value":"0,00E+00","module":"A4","scenario":null},{"value":"1,66E+00","module":"A5","scenario":null},{"value":"0,00E+00","module":"B2","scenario":null},{"value":"0,00E+00","module":"B3","scenario":null},{"value":"0,00E+00","module":"B4","scenario":null},{"value":"0,00E+00","module":"C1","scenario":null},{"value":"0,00E+00","module":"C2","scenario":null},{"value":"2,67E+02","module":"C3","scenario":null},{"value":"0,00E+00","module":"C4","scenario":null},{"value":"0,00E+00","module":"D","scenario":null},{"value":"2,10E+00","module":"A1A3","scenario":null}]}]}