{"product_name":"Hobas Pipe Sewer, Spigot-Coupling \nDN500-750, PN1 SN5000","epd_id":"NEPD-3384-2005-EN","declared_unit":{"unit":"ton","amount":1},"compliance":["EN 15804","ISO 14025","ISO 21930"],"producer_name":"Amiblu Technology AS","environmental_impact":[{"parameter":"GWP-total","unit":"kg CO2-eq","values":[{"value":"1,55E+00","module":"A1-A3","scenario":null},{"value":"1,14E-01","module":"A4","scenario":null},{"value":"3,86E-01","module":"A5","scenario":null}]},{"parameter":"ODP","unit":"kg CFC11-eq","values":[{"value":"1,98E-07","module":"A1-A3","scenario":null},{"value":"2,10E-08","module":"A4","scenario":null},{"value":"6,91E-08","module":"A5","scenario":null}]},{"parameter":"AP","unit":"mol H+-eq","values":[{"value":"6,58E-03","module":"A1-A3","scenario":null},{"value":"3,63E-04","module":"A4","scenario":null},{"value":"1,12E-03","module":"A5","scenario":null}]},{"parameter":"EP","unit":"kg PO_4^3-eq","values":[{"value":"9,23E-04","module":"A1-A3","scenario":null},{"value":"6,02E-05","module":"A4","scenario":null},{"value":"2,63E-04","module":"A5","scenario":null}]},{"parameter":"POCP","unit":"kg NMVOC-eq","values":[{"value":"5,49E-04","module":"A1-A3","scenario":null},{"value":"1,86E-05","module":"A4","scenario":null},{"value":"6,68E-05","module":"A5","scenario":null}]},{"parameter":"ADPE","unit":"kg Sb-eq","values":[{"value":"4,18E-05","module":"A1-A3","scenario":null},{"value":"3,47E-07","module":"A4","scenario":null},{"value":"1,48E-06","module":"A5","scenario":null}]},{"parameter":"ADPF","unit":"MJ","values":[{"value":"3,33E+01","module":"A1-A3","scenario":null},{"value":"1,72E+00","module":"A4","scenario":null},{"value":"5,40E+00","module":"A5","scenario":null}]}],"additional_environmental_impact":[],"resource_use":[{"parameter":"PERE","unit":"MJ","values":[{"value":"1,72E+00","module":"A1-A3","scenario":null},{"value":"2,50E-02","module":"A4","scenario":null},{"value":"2,93E-01","module":"A5","scenario":null}]},{"parameter":"PERM","unit":"","values":[{"value":"1,85E-04","module":"A1-A3","scenario":null},{"value":"0,00E+00","module":"A4","scenario":null},{"value":"0,00E+00","module":"A5","scenario":null}]},{"parameter":"PERT","unit":"MJ","values":[{"value":"1,72E+00","module":"A1-A3","scenario":null},{"value":"2,50E-02","module":"A4","scenario":null},{"value":"2,93E-01","module":"A5","scenario":null}]},{"parameter":"PENRE","unit":"MJ","values":[{"value":"3,76E+01","module":"A1-A3","scenario":null},{"value":"1,76E+00","module":"A4","scenario":null},{"value":"5,99E+00","module":"A5","scenario":null}]},{"parameter":"PENRM","unit":"MJ","values":[{"value":"2,44E-03","module":"A1-A3","scenario":null},{"value":"0,00E+00","module":"A4","scenario":null},{"value":"0,00E+00","module":"A5","scenario":null}]},{"parameter":"PENRT","unit":"MJ","values":[{"value":"3,76E+01","module":"A1-A3","scenario":null},{"value":"1,76E+00","module":"A4","scenario":null},{"value":"5,99E+00","module":"A5","scenario":null}]},{"parameter":"SM","unit":"kg","values":[{"value":"6,50E-03","module":"A1-A3","scenario":null},{"value":"0,00E+00","module":"A4","scenario":null},{"value":"4,01E+01","module":"A5","scenario":null}]},{"parameter":"RSF","unit":"MJ","values":[{"value":"1,07E-01","module":"A1-A3","scenario":null},{"value":"0,00E+00","module":"A4","scenario":null},{"value":"3,41E-04","module":"A5","scenario":null}]},{"parameter":"NRSF","unit":"MJ","values":[{"value":"-4,32E-03","module":"A1-A3","scenario":null},{"value":"0,00E+00","module":"A4","scenario":null},{"value":"5,01E-03","module":"A5","scenario":null}]},{"parameter":"FW","unit":"m3","values":[{"value":"1,90E-02","module":"A1-A3","scenario":null},{"value":"3,29E-04","module":"A4","scenario":null},{"value":"5,11E-02","module":"A5","scenario":null}]}],"end_of_life_waste":[{"parameter":"HWD","unit":"kg","values":[{"value":"2,58E-03","module":"A1-A3","scenario":null},{"value":"1,03E-06","module":"A4","scenario":null},{"value":"7,82E-05","module":"A5","scenario":null}]},{"parameter":"NHWD","unit":"kg","values":[{"value":"2,36E-01","module":"A1-A3","scenario":null},{"value":"9,24E-02","module":"A4","scenario":null},{"value":"1,28E-01","module":"A5","scenario":null}]},{"parameter":"RWD","unit":"kg","values":[{"value":"7,11E-05","module":"A1-A3","scenario":null},{"value":"1,21E-05","module":"A4","scenario":null},{"value":"4,41E-05","module":"A5","scenario":null}]}],"end_of_life_flow":[{"parameter":"CRU","unit":"kg","values":[{"value":"0,00E+00","module":"A1-A3","scenario":null},{"value":"0,00E+00","module":"A4","scenario":null},{"value":"0,00E+00","module":"A5","scenario":null}]},{"parameter":"MFR","unit":"kg","values":[{"value":"1,56E-03","module":"A1-A3","scenario":null},{"value":"0,00E+00","module":"A4","scenario":null},{"value":"3,83E-06","module":"A5","scenario":null}]},{"parameter":"MER","unit":"kg","values":[{"value":"4,72E-02","module":"A1-A3","scenario":null},{"value":"0,00E+00","module":"A4","scenario":null},{"value":"1,23E-03","module":"A5","scenario":null}]},{"parameter":"EEE","unit":"MJ","values":[{"value":"3,00E-02","module":"A1-A3","scenario":null},{"value":"0,00E+00","module":"A4","scenario":null},{"value":"1,31E-05","module":"A5","scenario":null}]},{"parameter":"EET","unit":"MJ","values":[{"value":"3,36E-01","module":"A1-A3","scenario":null},{"value":"0,00E+00","module":"A4","scenario":null},{"value":"1,99E-04","module":"A5","scenario":null}]}]}