{"product_name":"Heydi Proplan\u00ae Grov","epd_id":"NEPD-5991-5256-NO","declared_unit":{"unit":"ton","amount":1},"compliance":["EN 15804+A2","ISO 14025","ISO 21930"],"producer_name":"Hey'di AS","environmental_impact":[{"parameter":"GWP-total","unit":"kg CO2-eq","values":[{"value":"9,75E-02","module":"A1","scenario":null},{"value":"5,51E-02","module":"A2","scenario":null},{"value":"2,42E-03","module":"A3","scenario":null},{"value":"8,17E-03","module":"A4","scenario":null},{"value":"1,19E-04","module":"A5","scenario":null},{"value":"3,80E-03","module":"C1","scenario":null},{"value":"8,17E-03","module":"C2","scenario":null},{"value":"6,16E-04","module":"C3","scenario":null},{"value":"7,80E-04","module":"C4","scenario":null},{"value":"-2,00E-03","module":"D","scenario":null},{"value":"1,55E-01","module":"A1A3","scenario":null}]},{"parameter":"GWP-fossil","unit":"kg CO2-eq","values":[{"value":"9,68E-02","module":"A1","scenario":null},{"value":"5,50E-02","module":"A2","scenario":null},{"value":"2,36E-03","module":"A3","scenario":null},{"value":"8,17E-03","module":"A4","scenario":null},{"value":"1,16E-04","module":"A5","scenario":null},{"value":"3,80E-03","module":"C1","scenario":null},{"value":"8,17E-03","module":"C2","scenario":null},{"value":"6,07E-04","module":"C3","scenario":null},{"value":"7,79E-04","module":"C4","scenario":null},{"value":"-1,96E-03","module":"D","scenario":null},{"value":"1,54E-01","module":"A1A3","scenario":null}]},{"parameter":"GWP-biogenic","unit":"kg CO2-eq","values":[{"value":"5,91E-04","module":"A1","scenario":null},{"value":"2,19E-05","module":"A2","scenario":null},{"value":"4,87E-05","module":"A3","scenario":null},{"value":"3,38E-06","module":"A4","scenario":null},{"value":"2,70E-06","module":"A5","scenario":null},{"value":"7,13E-07","module":"C1","scenario":null},{"value":"3,38E-06","module":"C2","scenario":null},{"value":"5,24E-06","module":"C3","scenario":null},{"value":"9,10E-07","module":"C4","scenario":null},{"value":"-3,91E-05","module":"D","scenario":null},{"value":"6,62E-04","module":"A1A3","scenario":null}]},{"parameter":"GWP-luluc","unit":"kg CO2-eq","values":[{"value":"6,16E-05","module":"A1","scenario":null},{"value":"2,11E-05","module":"A2","scenario":null},{"value":"4,01E-06","module":"A3","scenario":null},{"value":"2,91E-06","module":"A4","scenario":null},{"value":"3,06E-07","module":"A5","scenario":null},{"value":"3,00E-07","module":"C1","scenario":null},{"value":"2,91E-06","module":"C2","scenario":null},{"value":"8,40E-07","module":"C3","scenario":null},{"value":"1,92E-07","module":"C4","scenario":null},{"value":"-1,32E-06","module":"D","scenario":null},{"value":"8,68E-05","module":"A1A3","scenario":null}]},{"parameter":"ODP","unit":"kg CFC11-eq","values":[{"value":"3,68E-09","module":"A1","scenario":null},{"value":"1,23E-08","module":"A2","scenario":null},{"value":"2,08E-10","module":"A3","scenario":null},{"value":"1,85E-09","module":"A4","scenario":null},{"value":"9,00E-12","module":"A5","scenario":null},{"value":"8,21E-10","module":"C1","scenario":null},{"value":"1,85E-09","module":"C2","scenario":null},{"value":"1,20E-10","module":"C3","scenario":null},{"value":"2,95E-10","module":"C4","scenario":null},{"value":"-3,57E-10","module":"D","scenario":null},{"value":"1,62E-08","module":"A1A3","scenario":null}]},{"parameter":"AP","unit":"mol H+-eq","values":[{"value":"4,08E-04","module":"A1","scenario":null},{"value":"3,33E-04","module":"A2","scenario":null},{"value":"1,39E-05","module":"A3","scenario":null},{"value":"2,35E-05","module":"A4","scenario":null},{"value":"7,69E-07","module":"A5","scenario":null},{"value":"3,98E-05","module":"C1","scenario":null},{"value":"2,35E-05","module":"C2","scenario":null},{"value":"4,91E-06","module":"C3","scenario":null},{"value":"6,93E-06","module":"C4","scenario":null},{"value":"-1,76E-05","module":"D","scenario":null},{"value":"7,55E-04","module":"A1A3","scenario":null}]},{"parameter":"POCP","unit":"kg NMVOC-eq","values":[{"value":"2,91E-04","module":"A1","scenario":null},{"value":"2,57E-04","module":"A2","scenario":null},{"value":"7,98E-06","module":"A3","scenario":null},{"value":"1,99E-05","module":"A4","scenario":null},{"value":"3,74E-07","module":"A5","scenario":null},{"value":"5,30E-05","module":"C1","scenario":null},{"value":"1,99E-05","module":"C2","scenario":null},{"value":"4,44E-06","module":"C3","scenario":null},{"value":"8,14E-06","module":"C4","scenario":null},{"value":"-1,90E-05","module":"D","scenario":null},{"value":"5,56E-04","module":"A1A3","scenario":null}]},{"parameter":"ADPE","unit":"kg Sb-eq","values":[{"value":"4,05E-07","module":"A1","scenario":null},{"value":"1,40E-06","module":"A2","scenario":null},{"value":"6,90E-08","module":"A3","scenario":null},{"value":"2,26E-07","module":"A4","scenario":null},{"value":"5,44E-09","module":"A5","scenario":null},{"value":"5,83E-09","module":"C1","scenario":null},{"value":"2,26E-07","module":"C2","scenario":null},{"value":"7,70E-09","module":"C3","scenario":null},{"value":"7,02E-09","module":"C4","scenario":null},{"value":"-1,74E-07","module":"D","scenario":null},{"value":"1,87E-06","module":"A1A3","scenario":null}]},{"parameter":"ADPF","unit":"MJ","values":[{"value":"8,09E-01","module":"A1","scenario":null},{"value":"8,18E-01","module":"A2","scenario":null},{"value":"4,02E-02","module":"A3","scenario":null},{"value":"1,23E-01","module":"A4","scenario":null},{"value":"1,82E-03","module":"A5","scenario":null},{"value":"5,23E-02","module":"C1","scenario":null},{"value":"1,23E-01","module":"C2","scenario":null},{"value":"1,89E-02","module":"C3","scenario":null},{"value":"2,14E-02","module":"C4","scenario":null},{"value":"-3,31E-02","module":"D","scenario":null},{"value":"1,67E+00","module":"A1A3","scenario":null}]},{"parameter":"WDP","unit":"m3 world-eq. Deprived","values":[{"value":"7,48E+00","module":"A1","scenario":null},{"value":"7,34E-01","module":"A2","scenario":null},{"value":"8,51E-01","module":"A3","scenario":null},{"value":"1,19E-01","module":"A4","scenario":null},{"value":"1,33E-01","module":"A5","scenario":null},{"value":"1,11E-02","module":"C1","scenario":null},{"value":"1,19E-01","module":"C2","scenario":null},{"value":"2,08E+00","module":"C3","scenario":null},{"value":"1,32E-01","module":"C4","scenario":null},{"value":"-1,55E+00","module":"D","scenario":null},{"value":"9,06E+00","module":"A1A3","scenario":null}]},{"parameter":"EP-freshwater","unit":"kg P-eq","values":[{"value":"1,12E-06","module":"A1","scenario":null},{"value":"4,15E-07","module":"A2","scenario":null},{"value":"1,88E-07","module":"A3","scenario":null},{"value":"6,53E-08","module":"A4","scenario":null},{"value":"8,88E-09","module":"A5","scenario":null},{"value":"1,38E-08","module":"C1","scenario":null},{"value":"6,53E-08","module":"C2","scenario":null},{"value":"3,84E-08","module":"C3","scenario":null},{"value":"8,83E-09","module":"C4","scenario":null},{"value":"-5,20E-08","module":"D","scenario":null},{"value":"1,72E-06","module":"A1A3","scenario":null}]},{"parameter":"EP-marine","unit":"kg N-eq","values":[{"value":"1,45E-04","module":"A1","scenario":null},{"value":"7,57E-05","module":"A2","scenario":null},{"value":"2,18E-06","module":"A3","scenario":null},{"value":"4,64E-06","module":"A4","scenario":null},{"value":"1,04E-07","module":"A5","scenario":null},{"value":"1,76E-05","module":"C1","scenario":null},{"value":"4,64E-06","module":"C2","scenario":null},{"value":"1,44E-06","module":"C3","scenario":null},{"value":"2,58E-06","module":"C4","scenario":null},{"value":"-6,11E-06","module":"D","scenario":null},{"value":"2,23E-04","module":"A1A3","scenario":null}]},{"parameter":"EP-terrestrial","unit":"mol N-eq.","values":[{"value":"1,09E-03","module":"A1","scenario":null},{"value":"8,43E-04","module":"A2","scenario":null},{"value":"2,55E-05","module":"A3","scenario":null},{"value":"5,19E-05","module":"A4","scenario":null},{"value":"1,27E-06","module":"A5","scenario":null},{"value":"1,90E-04","module":"C1","scenario":null},{"value":"5,19E-05","module":"C2","scenario":null},{"value":"1,66E-05","module":"C3","scenario":null},{"value":"2,84E-05","module":"C4","scenario":null},{"value":"-7,18E-05","module":"D","scenario":null},{"value":"1,96E-03","module":"A1A3","scenario":null}]},{"parameter":"GWP-IOBC","unit":"kg CO2-eq","values":[{"value":"9,65E-02","module":"A1","scenario":null},{"value":"5,51E-02","module":"A2","scenario":null},{"value":"2,37E-03","module":"A3","scenario":null},{"value":"8,17E-03","module":"A4","scenario":null},{"value":"1,17E-04","module":"A5","scenario":null},{"value":"3,80E-03","module":"C1","scenario":null},{"value":"8,17E-03","module":"C2","scenario":null},{"value":"6,08E-04","module":"C3","scenario":null},{"value":"7,80E-04","module":"C4","scenario":null},{"value":"-2,09E-03","module":"D","scenario":null},{"value":"1,54E-01","module":"A1A3","scenario":null}]}],"additional_environmental_impact":[{"parameter":"PM","unit":"Disease incidence","values":[{"value":"1,25E-09","module":"A1","scenario":null},{"value":"3,17E-09","module":"A2","scenario":null},{"value":"1,17E-10","module":"A3","scenario":null},{"value":"5,00E-10","module":"A4","scenario":null},{"value":"6,00E-12","module":"A5","scenario":null},{"value":"4,81E-09","module":"C1","scenario":null},{"value":"5,00E-10","module":"C2","scenario":null},{"value":"7,90E-11","module":"C3","scenario":null},{"value":"1,48E-10","module":"C4","scenario":null},{"value":"-3,75E-10","module":"D","scenario":null},{"value":"4,53E-09","module":"A1A3","scenario":null}]},{"parameter":"ETP-fw","unit":"CTUe","values":[{"value":"6,89E-01","module":"A1","scenario":null},{"value":"5,94E-01","module":"A2","scenario":null},{"value":"4,65E-02","module":"A3","scenario":null},{"value":"9,15E-02","module":"A4","scenario":null},{"value":"4,20E-03","module":"A5","scenario":null},{"value":"2,86E-02","module":"C1","scenario":null},{"value":"9,15E-02","module":"C2","scenario":null},{"value":"1,34E-02","module":"C3","scenario":null},{"value":"1,17E-02","module":"C4","scenario":null},{"value":"-3,41E-02","module":"D","scenario":null},{"value":"1,33E+00","module":"A1A3","scenario":null}]},{"parameter":"HTP-c","unit":"CTUh","values":[{"value":"8,00E-12","module":"A1","scenario":null},{"value":"0,00E+00","module":"A2","scenario":null},{"value":"6,00E-12","module":"A3","scenario":null},{"value":"0,00E+00","module":"A4","scenario":null},{"value":"0,00E+00","module":"A5","scenario":null},{"value":"1,00E-12","module":"C1","scenario":null},{"value":"0,00E+00","module":"C2","scenario":null},{"value":"1,00E-12","module":"C3","scenario":null},{"value":"0,00E+00","module":"C4","scenario":null},{"value":"-2,00E-12","module":"D","scenario":null},{"value":"1,40E-11","module":"A1A3","scenario":null}]},{"parameter":"HTP-nc","unit":"CTUh","values":[{"value":"2,72E-10","module":"A1","scenario":null},{"value":"6,53E-10","module":"A2","scenario":null},{"value":"1,45E-10","module":"A3","scenario":null},{"value":"1,00E-10","module":"A4","scenario":null},{"value":"7,00E-12","module":"A5","scenario":null},{"value":"2,70E-11","module":"C1","scenario":null},{"value":"1,00E-10","module":"C2","scenario":null},{"value":"1,20E-11","module":"C3","scenario":null},{"value":"8,00E-12","module":"C4","scenario":null},{"value":"-4,20E-11","module":"D","scenario":null},{"value":"1,07E-09","module":"A1A3","scenario":null}]},{"parameter":"SQP","unit":"-","values":[{"value":"1,14E-01","module":"A1","scenario":null},{"value":"5,30E-01","module":"A2","scenario":null},{"value":"1,14E-02","module":"A3","scenario":null},{"value":"8,64E-02","module":"A4","scenario":null},{"value":"6,52E-04","module":"A5","scenario":null},{"value":"6,36E-03","module":"C1","scenario":null},{"value":"8,64E-02","module":"C2","scenario":null},{"value":"1,07E-02","module":"C3","scenario":null},{"value":"8,26E-02","module":"C4","scenario":null},{"value":"7,52E-02","module":"D","scenario":null},{"value":"6,55E-01","module":"A1A3","scenario":null}]},{"parameter":"IRP","unit":"kBq U235-eq","values":[{"value":"1,30E-03","module":"A1","scenario":null},{"value":"3,57E-03","module":"A2","scenario":null},{"value":"2,87E-04","module":"A3","scenario":null},{"value":"5,40E-04","module":"A4","scenario":null},{"value":"1,98E-05","module":"A5","scenario":null},{"value":"2,28E-04","module":"C1","scenario":null},{"value":"5,40E-04","module":"C2","scenario":null},{"value":"3,16E-04","module":"C3","scenario":null},{"value":"9,79E-05","module":"C4","scenario":null},{"value":"-3,04E-04","module":"D","scenario":null},{"value":"5,16E-03","module":"A1A3","scenario":null}]}],"resource_use":[{"parameter":"PERE","unit":"MJ","values":[{"value":"6,55E-02","module":"A1","scenario":null},{"value":"1,11E-02","module":"A2","scenario":null},{"value":"1,66E-02","module":"A3","scenario":null},{"value":"1,77E-03","module":"A4","scenario":null},{"value":"8,50E-03","module":"A5","scenario":null},{"value":"2,85E-04","module":"C1","scenario":null},{"value":"1,77E-03","module":"C2","scenario":null},{"value":"9,70E-03","module":"C3","scenario":null},{"value":"7,68E-04","module":"C4","scenario":null},{"value":"-7,76E-03","module":"D","scenario":null},{"value":"9,32E-02","module":"A1A3","scenario":null}]},{"parameter":"PERM","unit":"","values":[{"value":"2,11E-04","module":"A1","scenario":null},{"value":"0,00E+00","module":"A2","scenario":null},{"value":"0,00E+00","module":"A3","scenario":null},{"value":"0,00E+00","module":"A4","scenario":null},{"value":"0,00E+00","module":"A5","scenario":null},{"value":"0,00E+00","module":"C1","scenario":null},{"value":"0,00E+00","module":"C2","scenario":null},{"value":"-2,11E-04","module":"C3","scenario":null},{"value":"0,00E+00","module":"C4","scenario":null},{"value":"0,00E+00","module":"D","scenario":null},{"value":"2,11E-04","module":"A1A3","scenario":null}]},{"parameter":"PERT","unit":"MJ","values":[{"value":"6,57E-02","module":"A1","scenario":null},{"value":"1,11E-02","module":"A2","scenario":null},{"value":"1,66E-02","module":"A3","scenario":null},{"value":"1,77E-03","module":"A4","scenario":null},{"value":"8,50E-03","module":"A5","scenario":null},{"value":"2,85E-04","module":"C1","scenario":null},{"value":"1,77E-03","module":"C2","scenario":null},{"value":"9,49E-03","module":"C3","scenario":null},{"value":"7,68E-04","module":"C4","scenario":null},{"value":"-7,76E-03","module":"D","scenario":null},{"value":"9,34E-02","module":"A1A3","scenario":null}]},{"parameter":"PENRE","unit":"MJ","values":[{"value":"6,16E-01","module":"A1","scenario":null},{"value":"8,18E-01","module":"A2","scenario":null},{"value":"4,90E-02","module":"A3","scenario":null},{"value":"1,23E-01","module":"A4","scenario":null},{"value":"2,08E-03","module":"A5","scenario":null},{"value":"5,23E-02","module":"C1","scenario":null},{"value":"1,23E-01","module":"C2","scenario":null},{"value":"1,89E-02","module":"C3","scenario":null},{"value":"2,14E-02","module":"C4","scenario":null},{"value":"-3,50E-02","module":"D","scenario":null},{"value":"1,48E+00","module":"A1A3","scenario":null}]},{"parameter":"PENRM","unit":"MJ","values":[{"value":"2,41E-01","module":"A1","scenario":null},{"value":"0,00E+00","module":"A2","scenario":null},{"value":"0,00E+00","module":"A3","scenario":null},{"value":"0,00E+00","module":"A4","scenario":null},{"value":"0,00E+00","module":"A5","scenario":null},{"value":"0,00E+00","module":"C1","scenario":null},{"value":"0,00E+00","module":"C2","scenario":null},{"value":"-2,41E-01","module":"C3","scenario":null},{"value":"0,00E+00","module":"C4","scenario":null},{"value":"0,00E+00","module":"D","scenario":null},{"value":"2,41E-01","module":"A1A3","scenario":null}]},{"parameter":"PENRT","unit":"MJ","values":[{"value":"8,58E-01","module":"A1","scenario":null},{"value":"8,18E-01","module":"A2","scenario":null},{"value":"4,90E-02","module":"A3","scenario":null},{"value":"1,23E-01","module":"A4","scenario":null},{"value":"2,08E-03","module":"A5","scenario":null},{"value":"5,23E-02","module":"C1","scenario":null},{"value":"1,23E-01","module":"C2","scenario":null},{"value":"-2,23E-01","module":"C3","scenario":null},{"value":"2,14E-02","module":"C4","scenario":null},{"value":"-3,50E-02","module":"D","scenario":null},{"value":"1,72E+00","module":"A1A3","scenario":null}]},{"parameter":"SM","unit":"kg","values":[{"value":"2,78E-03","module":"A1","scenario":null},{"value":"0,00E+00","module":"A2","scenario":null},{"value":"0,00E+00","module":"A3","scenario":null},{"value":"0,00E+00","module":"A4","scenario":null},{"value":"0,00E+00","module":"A5","scenario":null},{"value":"0,00E+00","module":"C1","scenario":null},{"value":"0,00E+00","module":"C2","scenario":null},{"value":"0,00E+00","module":"C3","scenario":null},{"value":"0,00E+00","module":"C4","scenario":null},{"value":"0,00E+00","module":"D","scenario":null},{"value":"2,78E-03","module":"A1A3","scenario":null}]},{"parameter":"RSF","unit":"MJ","values":[{"value":"1,08E-02","module":"A1","scenario":null},{"value":"3,93E-04","module":"A2","scenario":null},{"value":"4,37E-04","module":"A3","scenario":null},{"value":"6,32E-05","module":"A4","scenario":null},{"value":"1,93E-05","module":"A5","scenario":null},{"value":"0,00E+00","module":"C1","scenario":null},{"value":"6,32E-05","module":"C2","scenario":null},{"value":"0,00E+00","module":"C3","scenario":null},{"value":"1,59E-05","module":"C4","scenario":null},{"value":"-1,59E-04","module":"D","scenario":null},{"value":"1,17E-02","module":"A1A3","scenario":null}]},{"parameter":"NRSF","unit":"MJ","values":[{"value":"4,36E-01","module":"A1","scenario":null},{"value":"1,36E-03","module":"A2","scenario":null},{"value":"4,44E-04","module":"A3","scenario":null},{"value":"2,26E-04","module":"A4","scenario":null},{"value":"2,89E-05","module":"A5","scenario":null},{"value":"0,00E+00","module":"C1","scenario":null},{"value":"2,26E-04","module":"C2","scenario":null},{"value":"0,00E+00","module":"C3","scenario":null},{"value":"3,44E-05","module":"C4","scenario":null},{"value":"-1,63E-04","module":"D","scenario":null},{"value":"4,37E-01","module":"A1A3","scenario":null}]},{"parameter":"FW","unit":"m3","values":[{"value":"1,48E-03","module":"A1","scenario":null},{"value":"8,31E-05","module":"A2","scenario":null},{"value":"6,82E-03","module":"A3","scenario":null},{"value":"1,32E-05","module":"A4","scenario":null},{"value":"2,63E-04","module":"A5","scenario":null},{"value":"2,69E-06","module":"C1","scenario":null},{"value":"1,32E-05","module":"C2","scenario":null},{"value":"3,23E-05","module":"C3","scenario":null},{"value":"2,64E-05","module":"C4","scenario":null},{"value":"-1,22E-03","module":"D","scenario":null},{"value":"8,38E-03","module":"A1A3","scenario":null}]}],"end_of_life_waste":[{"parameter":"HWD","unit":"kg","values":[{"value":"2,77E-04","module":"A1","scenario":null},{"value":"4,14E-05","module":"A2","scenario":null},{"value":"7,98E-06","module":"A3","scenario":null},{"value":"6,37E-06","module":"A4","scenario":null},{"value":"6,35E-07","module":"A5","scenario":null},{"value":"1,54E-06","module":"C1","scenario":null},{"value":"6,37E-06","module":"C2","scenario":null},{"value":"1,88E-06","module":"C3","scenario":null},{"value":"0,00E+00","module":"C4","scenario":null},{"value":"-7,98E-06","module":"D","scenario":null},{"value":"3,26E-04","module":"A1A3","scenario":null}]},{"parameter":"NHWD","unit":"kg","values":[{"value":"2,88E-02","module":"A1","scenario":null},{"value":"3,63E-02","module":"A2","scenario":null},{"value":"5,44E-04","module":"A3","scenario":null},{"value":"6,01E-03","module":"A4","scenario":null},{"value":"6,38E-05","module":"A5","scenario":null},{"value":"6,19E-05","module":"C1","scenario":null},{"value":"6,01E-03","module":"C2","scenario":null},{"value":"5,95E-05","module":"C3","scenario":null},{"value":"9,50E-02","module":"C4","scenario":null},{"value":"-2,42E-04","module":"D","scenario":null},{"value":"6,57E-02","module":"A1A3","scenario":null}]},{"parameter":"RWD","unit":"kg","values":[{"value":"5,13E-06","module":"A1","scenario":null},{"value":"5,59E-06","module":"A2","scenario":null},{"value":"2,38E-07","module":"A3","scenario":null},{"value":"8,41E-07","module":"A4","scenario":null},{"value":"1,26E-08","module":"A5","scenario":null},{"value":"3,63E-07","module":"C1","scenario":null},{"value":"8,41E-07","module":"C2","scenario":null},{"value":"1,99E-07","module":"C3","scenario":null},{"value":"0,00E+00","module":"C4","scenario":null},{"value":"-2,63E-07","module":"D","scenario":null},{"value":"1,10E-05","module":"A1A3","scenario":null}]}],"end_of_life_flow":[{"parameter":"CRU","unit":"kg","values":[{"value":"0,00E+00","module":"A1","scenario":null},{"value":"0,00E+00","module":"A2","scenario":null},{"value":"0,00E+00","module":"A3","scenario":null},{"value":"0,00E+00","module":"A4","scenario":null},{"value":"0,00E+00","module":"A5","scenario":null},{"value":"0,00E+00","module":"C1","scenario":null},{"value":"0,00E+00","module":"C2","scenario":null},{"value":"0,00E+00","module":"C3","scenario":null},{"value":"0,00E+00","module":"C4","scenario":null},{"value":"0,00E+00","module":"D","scenario":null},{"value":"0,00E+00","module":"A1A3","scenario":null}]},{"parameter":"MFR","unit":"kg","values":[{"value":"0,00E+00","module":"A1","scenario":null},{"value":"0,00E+00","module":"A2","scenario":null},{"value":"0,00E+00","module":"A3","scenario":null},{"value":"0,00E+00","module":"A4","scenario":null},{"value":"0,00E+00","module":"A5","scenario":null},{"value":"0,00E+00","module":"C1","scenario":null},{"value":"0,00E+00","module":"C2","scenario":null},{"value":"8,55E-01","module":"C3","scenario":null},{"value":"0,00E+00","module":"C4","scenario":null},{"value":"0,00E+00","module":"D","scenario":null},{"value":"0,00E+00","module":"A1A3","scenario":null}]},{"parameter":"MER","unit":"kg","values":[{"value":"0,00E+00","module":"A1","scenario":null},{"value":"0,00E+00","module":"A2","scenario":null},{"value":"0,00E+00","module":"A3","scenario":null},{"value":"0,00E+00","module":"A4","scenario":null},{"value":"0,00E+00","module":"A5","scenario":null},{"value":"0,00E+00","module":"C1","scenario":null},{"value":"0,00E+00","module":"C2","scenario":null},{"value":"0,00E+00","module":"C3","scenario":null},{"value":"0,00E+00","module":"C4","scenario":null},{"value":"0,00E+00","module":"D","scenario":null},{"value":"0,00E+00","module":"A1A3","scenario":null}]},{"parameter":"EEE","unit":"MJ","values":[{"value":"0,00E+00","module":"A1","scenario":null},{"value":"0,00E+00","module":"A2","scenario":null},{"value":"0,00E+00","module":"A3","scenario":null},{"value":"0,00E+00","module":"A4","scenario":null},{"value":"0,00E+00","module":"A5","scenario":null},{"value":"0,00E+00","module":"C1","scenario":null},{"value":"0,00E+00","module":"C2","scenario":null},{"value":"0,00E+00","module":"C3","scenario":null},{"value":"0,00E+00","module":"C4","scenario":null},{"value":"0,00E+00","module":"D","scenario":null},{"value":"0,00E+00","module":"A1A3","scenario":null}]},{"parameter":"EET","unit":"MJ","values":[{"value":"0,00E+00","module":"A1","scenario":null},{"value":"0,00E+00","module":"A2","scenario":null},{"value":"0,00E+00","module":"A3","scenario":null},{"value":"0,00E+00","module":"A4","scenario":null},{"value":"0,00E+00","module":"A5","scenario":null},{"value":"0,00E+00","module":"C1","scenario":null},{"value":"0,00E+00","module":"C2","scenario":null},{"value":"0,00E+00","module":"C3","scenario":null},{"value":"0,00E+00","module":"C4","scenario":null},{"value":"0,00E+00","module":"D","scenario":null},{"value":"0,00E+00","module":"A1A3","scenario":null}]}]}