{"product_name":"C95-PC525 LED 2800 DALI PRE C2 OP","epd_id":"NEPD-6408-5670","declared_unit":{"unit":"stk","amount":1},"compliance":["EN 15804+A2","ISO 14025","ISO 21930"],"producer_name":"Glamox AS","environmental_impact":[{"parameter":"GWP-total","unit":"kg CO2-eq","values":[{"value":"7,48E+01","module":"A1","scenario":null},{"value":"1,04E+00","module":"A2","scenario":null},{"value":"5,25E-01","module":"A3","scenario":null},{"value":"1,35E+00","module":"A4","scenario":null},{"value":"8,97E-01","module":"A5","scenario":null},{"value":"1,03E+02","module":"B6","scenario":null},{"value":"0,00E+00","module":"C1","scenario":null},{"value":"3,12E-01","module":"C2","scenario":null},{"value":"2,13E+00","module":"C3","scenario":null},{"value":"1,38E-01","module":"C4","scenario":null},{"value":"-7,71E+00","module":"D","scenario":null},{"value":"7,64E+01","module":"A1A3","scenario":null}]},{"parameter":"GWP-fossil","unit":"kg CO2-eq","values":[{"value":"7,51E+01","module":"A1","scenario":null},{"value":"1,04E+00","module":"A2","scenario":null},{"value":"5,15E-01","module":"A3","scenario":null},{"value":"1,35E+00","module":"A4","scenario":null},{"value":"1,04E-02","module":"A5","scenario":null},{"value":"9,59E+01","module":"B6","scenario":null},{"value":"0,00E+00","module":"C1","scenario":null},{"value":"3,11E-01","module":"C2","scenario":null},{"value":"2,13E+00","module":"C3","scenario":null},{"value":"1,37E-01","module":"C4","scenario":null},{"value":"-7,60E+00","module":"D","scenario":null},{"value":"7,66E+01","module":"A1A3","scenario":null}]},{"parameter":"GWP-biogenic","unit":"kg CO2-eq","values":[{"value":"-3,77E-01","module":"A1","scenario":null},{"value":"3,61E-04","module":"A2","scenario":null},{"value":"9,90E-03","module":"A3","scenario":null},{"value":"5,22E-04","module":"A4","scenario":null},{"value":"8,87E-01","module":"A5","scenario":null},{"value":"1,75E+00","module":"B6","scenario":null},{"value":"0,00E+00","module":"C1","scenario":null},{"value":"1,27E-04","module":"C2","scenario":null},{"value":"4,37E-04","module":"C3","scenario":null},{"value":"3,38E-05","module":"C4","scenario":null},{"value":"-2,58E-02","module":"D","scenario":null},{"value":"-3,67E-01","module":"A1A3","scenario":null}]},{"parameter":"GWP-luluc","unit":"kg CO2-eq","values":[{"value":"1,52E-01","module":"A1","scenario":null},{"value":"5,13E-04","module":"A2","scenario":null},{"value":"1,54E-04","module":"A3","scenario":null},{"value":"5,26E-04","module":"A4","scenario":null},{"value":"2,94E-06","module":"A5","scenario":null},{"value":"5,25E+00","module":"B6","scenario":null},{"value":"0,00E+00","module":"C1","scenario":null},{"value":"1,09E-04","module":"C2","scenario":null},{"value":"2,70E-04","module":"C3","scenario":null},{"value":"2,51E-04","module":"C4","scenario":null},{"value":"-9,20E-02","module":"D","scenario":null},{"value":"1,53E-01","module":"A1A3","scenario":null}]},{"parameter":"ODP","unit":"kg CFC11-eq","values":[{"value":"4,17E-06","module":"A1","scenario":null},{"value":"2,29E-07","module":"A2","scenario":null},{"value":"5,70E-08","module":"A3","scenario":null},{"value":"3,03E-07","module":"A4","scenario":null},{"value":"1,90E-09","module":"A5","scenario":null},{"value":"1,04E-05","module":"B6","scenario":null},{"value":"0,00E+00","module":"C1","scenario":null},{"value":"7,10E-08","module":"C2","scenario":null},{"value":"1,82E-08","module":"C3","scenario":null},{"value":"7,55E-09","module":"C4","scenario":null},{"value":"-8,13E-03","module":"D","scenario":null},{"value":"4,46E-06","module":"A1A3","scenario":null}]},{"parameter":"AP","unit":"mol H+-eq","values":[{"value":"5,75E-01","module":"A1","scenario":null},{"value":"1,74E-02","module":"A2","scenario":null},{"value":"1,35E-03","module":"A3","scenario":null},{"value":"1,11E-02","module":"A4","scenario":null},{"value":"4,24E-05","module":"A5","scenario":null},{"value":"4,42E-01","module":"B6","scenario":null},{"value":"0,00E+00","module":"C1","scenario":null},{"value":"1,27E-03","module":"C2","scenario":null},{"value":"9,23E-04","module":"C3","scenario":null},{"value":"2,94E-04","module":"C4","scenario":null},{"value":"-1,32E-01","module":"D","scenario":null},{"value":"5,93E-01","module":"A1A3","scenario":null}]},{"parameter":"POCP","unit":"kg NMVOC-eq","values":[{"value":"2,82E-01","module":"A1","scenario":null},{"value":"1,30E-02","module":"A2","scenario":null},{"value":"8,70E-04","module":"A3","scenario":null},{"value":"9,33E-03","module":"A4","scenario":null},{"value":"4,40E-05","module":"A5","scenario":null},{"value":"2,20E-01","module":"B6","scenario":null},{"value":"0,00E+00","module":"C1","scenario":null},{"value":"1,28E-03","module":"C2","scenario":null},{"value":"7,93E-04","module":"C3","scenario":null},{"value":"3,43E-04","module":"C4","scenario":null},{"value":"-4,18E-02","module":"D","scenario":null},{"value":"2,96E-01","module":"A1A3","scenario":null}]},{"parameter":"ADPE","unit":"kg Sb-eq","values":[{"value":"1,15E-02","module":"A1","scenario":null},{"value":"1,90E-05","module":"A2","scenario":null},{"value":"1,44E-05","module":"A3","scenario":null},{"value":"3,27E-05","module":"A4","scenario":null},{"value":"2,16E-07","module":"A5","scenario":null},{"value":"1,49E-03","module":"B6","scenario":null},{"value":"0,00E+00","module":"C1","scenario":null},{"value":"8,44E-06","module":"C2","scenario":null},{"value":"1,05E-06","module":"C3","scenario":null},{"value":"3,20E-07","module":"C4","scenario":null},{"value":"-1,80E-03","module":"D","scenario":null},{"value":"1,16E-02","module":"A1A3","scenario":null}]},{"parameter":"ADPF","unit":"MJ","values":[{"value":"8,99E+02","module":"A1","scenario":null},{"value":"1,47E+01","module":"A2","scenario":null},{"value":"6,41E+00","module":"A3","scenario":null},{"value":"2,00E+01","module":"A4","scenario":null},{"value":"1,26E-01","module":"A5","scenario":null},{"value":"2,59E+03","module":"B6","scenario":null},{"value":"0,00E+00","module":"C1","scenario":null},{"value":"4,70E+00","module":"C2","scenario":null},{"value":"1,55E+00","module":"C3","scenario":null},{"value":"7,90E-01","module":"C4","scenario":null},{"value":"-8,90E+01","module":"D","scenario":null},{"value":"9,20E+02","module":"A1A3","scenario":null}]},{"parameter":"WDP","unit":"m3 world-eq. Deprived","values":[{"value":"3,44E+03","module":"A1","scenario":null},{"value":"9,31E+00","module":"A2","scenario":null},{"value":"3,05E+00","module":"A3","scenario":null},{"value":"1,71E+01","module":"A4","scenario":null},{"value":"1,79E-01","module":"A5","scenario":null},{"value":"2,00E+05","module":"B6","scenario":null},{"value":"0,00E+00","module":"C1","scenario":null},{"value":"4,48E+00","module":"C2","scenario":null},{"value":"1,05E+01","module":"C3","scenario":null},{"value":"9,48E+00","module":"C4","scenario":null},{"value":"-2,53E+03","module":"D","scenario":null},{"value":"3,45E+03","module":"A1A3","scenario":null}]},{"parameter":"EP-freshwater","unit":"kg P-eq","values":[{"value":"7,33E-03","module":"A1","scenario":null},{"value":"6,45E-06","module":"A2","scenario":null},{"value":"9,04E-06","module":"A3","scenario":null},{"value":"9,84E-06","module":"A4","scenario":null},{"value":"7,34E-08","module":"A5","scenario":null},{"value":"6,34E-03","module":"B6","scenario":null},{"value":"0,00E+00","module":"C1","scenario":null},{"value":"2,45E-06","module":"C2","scenario":null},{"value":"5,65E-06","module":"C3","scenario":null},{"value":"1,57E-06","module":"C4","scenario":null},{"value":"-8,49E-04","module":"D","scenario":null},{"value":"7,34E-03","module":"A1A3","scenario":null}]},{"parameter":"EP-marine","unit":"kg N-eq","values":[{"value":"7,80E-02","module":"A1","scenario":null},{"value":"4,40E-03","module":"A2","scenario":null},{"value":"2,44E-04","module":"A3","scenario":null},{"value":"3,00E-03","module":"A4","scenario":null},{"value":"1,55E-05","module":"A5","scenario":null},{"value":"6,99E-02","module":"B6","scenario":null},{"value":"0,00E+00","module":"C1","scenario":null},{"value":"3,78E-04","module":"C2","scenario":null},{"value":"2,96E-04","module":"C3","scenario":null},{"value":"1,83E-04","module":"C4","scenario":null},{"value":"-1,04E-02","module":"D","scenario":null},{"value":"8,26E-02","module":"A1A3","scenario":null}]},{"parameter":"EP-terrestrial","unit":"mol N-eq.","values":[{"value":"9,93E-01","module":"A1","scenario":null},{"value":"4,89E-02","module":"A2","scenario":null},{"value":"2,59E-03","module":"A3","scenario":null},{"value":"3,32E-02","module":"A4","scenario":null},{"value":"1,52E-04","module":"A5","scenario":null},{"value":"9,38E-01","module":"B6","scenario":null},{"value":"0,00E+00","module":"C1","scenario":null},{"value":"4,18E-03","module":"C2","scenario":null},{"value":"3,13E-03","module":"C3","scenario":null},{"value":"9,35E-04","module":"C4","scenario":null},{"value":"-1,27E-01","module":"D","scenario":null},{"value":"1,04E+00","module":"A1A3","scenario":null}]},{"parameter":"GWP-IOBC","unit":"kg CO2-eq","values":[{"value":"7,57E+01","module":"A1","scenario":null},{"value":"1,04E+00","module":"A2","scenario":null},{"value":"5,11E-01","module":"A3","scenario":null},{"value":"1,35E+00","module":"A4","scenario":null},{"value":"1,04E-02","module":"A5","scenario":null},{"value":"1,39E+02","module":"B6","scenario":null},{"value":"0,00E+00","module":"C1","scenario":null},{"value":"3,12E-01","module":"C2","scenario":null},{"value":"2,13E+00","module":"C3","scenario":null},{"value":"1,42E-01","module":"C4","scenario":null},{"value":"-8,31E+00","module":"D","scenario":null},{"value":"7,72E+01","module":"A1A3","scenario":null}]}],"additional_environmental_impact":[{"parameter":"PM","unit":"Disease incidence","values":[{"value":"4,86E-06","module":"A1","scenario":null},{"value":"4,41E-08","module":"A2","scenario":null},{"value":"1,11E-08","module":"A3","scenario":null},{"value":"8,87E-08","module":"A4","scenario":null},{"value":"6,34E-10","module":"A5","scenario":null},{"value":"2,34E-06","module":"B6","scenario":null},{"value":"0,00E+00","module":"C1","scenario":null},{"value":"2,24E-08","module":"C2","scenario":null},{"value":"6,29E-09","module":"C3","scenario":null},{"value":"5,33E-09","module":"C4","scenario":null},{"value":"-7,04E-07","module":"D","scenario":null},{"value":"4,92E-06","module":"A1A3","scenario":null}]},{"parameter":"ETP-fw","unit":"CTUe","values":[{"value":"3,70E+03","module":"A1","scenario":null},{"value":"9,87E+00","module":"A2","scenario":null},{"value":"8,89E+00","module":"A3","scenario":null},{"value":"1,43E+01","module":"A4","scenario":null},{"value":"1,65E-01","module":"A5","scenario":null},{"value":"3,24E+03","module":"B6","scenario":null},{"value":"0,00E+00","module":"C1","scenario":null},{"value":"3,46E+00","module":"C2","scenario":null},{"value":"7,31E+00","module":"C3","scenario":null},{"value":"5,28E+02","module":"C4","scenario":null},{"value":"-9,00E+02","module":"D","scenario":null},{"value":"3,71E+03","module":"A1A3","scenario":null}]},{"parameter":"HTP-c","unit":"CTUh","values":[{"value":"1,35E-07","module":"A1","scenario":null},{"value":"0,00E+00","module":"A2","scenario":null},{"value":"6,19E-10","module":"A3","scenario":null},{"value":"0,00E+00","module":"A4","scenario":null},{"value":"5,00E-12","module":"A5","scenario":null},{"value":"7,56E-08","module":"B6","scenario":null},{"value":"0,00E+00","module":"C1","scenario":null},{"value":"0,00E+00","module":"C2","scenario":null},{"value":"1,22E-09","module":"C3","scenario":null},{"value":"1,54E-10","module":"C4","scenario":null},{"value":"-2,65E-08","module":"D","scenario":null},{"value":"1,36E-07","module":"A1A3","scenario":null}]},{"parameter":"HTP-nc","unit":"CTUh","values":[{"value":"3,28E-06","module":"A1","scenario":null},{"value":"7,76E-09","module":"A2","scenario":null},{"value":"1,13E-08","module":"A3","scenario":null},{"value":"1,57E-08","module":"A4","scenario":null},{"value":"2,05E-10","module":"A5","scenario":null},{"value":"1,99E-06","module":"B6","scenario":null},{"value":"0,00E+00","module":"C1","scenario":null},{"value":"3,74E-09","module":"C2","scenario":null},{"value":"6,62E-08","module":"C3","scenario":null},{"value":"1,52E-09","module":"C4","scenario":null},{"value":"-4,62E-07","module":"D","scenario":null},{"value":"3,30E-06","module":"A1A3","scenario":null}]},{"parameter":"SQP","unit":"-","values":[{"value":"2,33E+02","module":"A1","scenario":null},{"value":"6,79E+00","module":"A2","scenario":null},{"value":"2,02E+00","module":"A3","scenario":null},{"value":"1,24E+01","module":"A4","scenario":null},{"value":"9,35E-02","module":"A5","scenario":null},{"value":"1,95E+03","module":"B6","scenario":null},{"value":"0,00E+00","module":"C1","scenario":null},{"value":"3,24E+00","module":"C2","scenario":null},{"value":"3,73E-01","module":"C3","scenario":null},{"value":"2,02E+00","module":"C4","scenario":null},{"value":"-2,50E+01","module":"D","scenario":null},{"value":"2,41E+02","module":"A1A3","scenario":null}]},{"parameter":"IRP","unit":"kBq U235-eq","values":[{"value":"2,24E+00","module":"A1","scenario":null},{"value":"6,36E-02","module":"A2","scenario":null},{"value":"6,32E-03","module":"A3","scenario":null},{"value":"8,70E-02","module":"A4","scenario":null},{"value":"5,42E-04","module":"A5","scenario":null},{"value":"5,91E+01","module":"B6","scenario":null},{"value":"0,00E+00","module":"C1","scenario":null},{"value":"2,05E-02","module":"C2","scenario":null},{"value":"6,93E-03","module":"C3","scenario":null},{"value":"3,33E-03","module":"C4","scenario":null},{"value":"-3,03E-01","module":"D","scenario":null},{"value":"2,31E+00","module":"A1A3","scenario":null}]}],"resource_use":[{"parameter":"PERE","unit":"MJ","values":[{"value":"8,65E+01","module":"A1","scenario":null},{"value":"1,61E-01","module":"A2","scenario":null},{"value":"1,48E+01","module":"A3","scenario":null},{"value":"2,62E-01","module":"A4","scenario":null},{"value":"2,15E-03","module":"A5","scenario":null},{"value":"2,55E+03","module":"B6","scenario":null},{"value":"0,00E+00","module":"C1","scenario":null},{"value":"6,63E-02","module":"C2","scenario":null},{"value":"2,16E-01","module":"C3","scenario":null},{"value":"1,57E-01","module":"C4","scenario":null},{"value":"-3,38E+01","module":"D","scenario":null},{"value":"1,01E+02","module":"A1A3","scenario":null}]},{"parameter":"PERM","unit":"","values":[{"value":"4,41E+00","module":"A1","scenario":null},{"value":"0,00E+00","module":"A2","scenario":null},{"value":"0,00E+00","module":"A3","scenario":null},{"value":"0,00E+00","module":"A4","scenario":null},{"value":"-4,94E+00","module":"A5","scenario":null},{"value":"0,00E+00","module":"B6","scenario":null},{"value":"0,00E+00","module":"C1","scenario":null},{"value":"0,00E+00","module":"C2","scenario":null},{"value":"0,00E+00","module":"C3","scenario":null},{"value":"0,00E+00","module":"C4","scenario":null},{"value":"0,00E+00","module":"D","scenario":null},{"value":"4,41E+00","module":"A1A3","scenario":null}]},{"parameter":"PERT","unit":"MJ","values":[{"value":"9,09E+01","module":"A1","scenario":null},{"value":"1,61E-01","module":"A2","scenario":null},{"value":"1,48E+01","module":"A3","scenario":null},{"value":"2,62E-01","module":"A4","scenario":null},{"value":"-4,94E+00","module":"A5","scenario":null},{"value":"2,55E+03","module":"B6","scenario":null},{"value":"0,00E+00","module":"C1","scenario":null},{"value":"6,63E-02","module":"C2","scenario":null},{"value":"2,16E-01","module":"C3","scenario":null},{"value":"1,57E-01","module":"C4","scenario":null},{"value":"-3,38E+01","module":"D","scenario":null},{"value":"1,06E+02","module":"A1A3","scenario":null}]},{"parameter":"PENRE","unit":"MJ","values":[{"value":"8,42E+02","module":"A1","scenario":null},{"value":"1,47E+01","module":"A2","scenario":null},{"value":"6,41E+00","module":"A3","scenario":null},{"value":"2,00E+01","module":"A4","scenario":null},{"value":"1,26E-01","module":"A5","scenario":null},{"value":"2,63E+03","module":"B6","scenario":null},{"value":"0,00E+00","module":"C1","scenario":null},{"value":"4,70E+00","module":"C2","scenario":null},{"value":"1,55E+00","module":"C3","scenario":null},{"value":"7,90E-01","module":"C4","scenario":null},{"value":"-8,90E+01","module":"D","scenario":null},{"value":"8,64E+02","module":"A1A3","scenario":null}]},{"parameter":"PENRM","unit":"MJ","values":[{"value":"5,67E+01","module":"A1","scenario":null},{"value":"0,00E+00","module":"A2","scenario":null},{"value":"0,00E+00","module":"A3","scenario":null},{"value":"0,00E+00","module":"A4","scenario":null},{"value":"-1,06E+00","module":"A5","scenario":null},{"value":"0,00E+00","module":"B6","scenario":null},{"value":"0,00E+00","module":"C1","scenario":null},{"value":"0,00E+00","module":"C2","scenario":null},{"value":"-5,70E+01","module":"C3","scenario":null},{"value":"0,00E+00","module":"C4","scenario":null},{"value":"-1,38E-02","module":"D","scenario":null},{"value":"5,67E+01","module":"A1A3","scenario":null}]},{"parameter":"PENRT","unit":"MJ","values":[{"value":"8,99E+02","module":"A1","scenario":null},{"value":"1,47E+01","module":"A2","scenario":null},{"value":"6,41E+00","module":"A3","scenario":null},{"value":"2,00E+01","module":"A4","scenario":null},{"value":"-9,35E-01","module":"A5","scenario":null},{"value":"2,63E+03","module":"B6","scenario":null},{"value":"0,00E+00","module":"C1","scenario":null},{"value":"4,70E+00","module":"C2","scenario":null},{"value":"-5,54E+01","module":"C3","scenario":null},{"value":"7,90E-01","module":"C4","scenario":null},{"value":"-8,90E+01","module":"D","scenario":null},{"value":"9,20E+02","module":"A1A3","scenario":null}]},{"parameter":"SM","unit":"kg","values":[{"value":"1,29E+00","module":"A1","scenario":null},{"value":"0,00E+00","module":"A2","scenario":null},{"value":"0,00E+00","module":"A3","scenario":null},{"value":"0,00E+00","module":"A4","scenario":null},{"value":"0,00E+00","module":"A5","scenario":null},{"value":"0,00E+00","module":"B6","scenario":null},{"value":"0,00E+00","module":"C1","scenario":null},{"value":"0,00E+00","module":"C2","scenario":null},{"value":"0,00E+00","module":"C3","scenario":null},{"value":"2,80E-03","module":"C4","scenario":null},{"value":"4,27E-02","module":"D","scenario":null},{"value":"1,29E+00","module":"A1A3","scenario":null}]},{"parameter":"RSF","unit":"MJ","values":[{"value":"8,07E-01","module":"A1","scenario":null},{"value":"5,30E-03","module":"A2","scenario":null},{"value":"2,61E-03","module":"A3","scenario":null},{"value":"9,21E-03","module":"A4","scenario":null},{"value":"6,99E-05","module":"A5","scenario":null},{"value":"2,57E+01","module":"B6","scenario":null},{"value":"0,00E+00","module":"C1","scenario":null},{"value":"2,37E-03","module":"C2","scenario":null},{"value":"4,01E-03","module":"C3","scenario":null},{"value":"1,26E-03","module":"C4","scenario":null},{"value":"5,78E-02","module":"D","scenario":null},{"value":"8,15E-01","module":"A1A3","scenario":null}]},{"parameter":"NRSF","unit":"MJ","values":[{"value":"5,31E-01","module":"A1","scenario":null},{"value":"2,65E-02","module":"A2","scenario":null},{"value":"6,72E-03","module":"A3","scenario":null},{"value":"3,15E-02","module":"A4","scenario":null},{"value":"2,80E-04","module":"A5","scenario":null},{"value":"0,00E+00","module":"B6","scenario":null},{"value":"0,00E+00","module":"C1","scenario":null},{"value":"8,47E-03","module":"C2","scenario":null},{"value":"-6,41E-05","module":"C3","scenario":null},{"value":"2,49E-02","module":"C4","scenario":null},{"value":"1,33E+00","module":"D","scenario":null},{"value":"5,65E-01","module":"A1A3","scenario":null}]},{"parameter":"FW","unit":"m3","values":[{"value":"6,36E-01","module":"A1","scenario":null},{"value":"1,22E-03","module":"A2","scenario":null},{"value":"1,27E-03","module":"A3","scenario":null},{"value":"1,96E-03","module":"A4","scenario":null},{"value":"6,01E-05","module":"A5","scenario":null},{"value":"1,16E+01","module":"B6","scenario":null},{"value":"0,00E+00","module":"C1","scenario":null},{"value":"4,95E-04","module":"C2","scenario":null},{"value":"3,29E-03","module":"C3","scenario":null},{"value":"7,94E-04","module":"C4","scenario":null},{"value":"-1,44E-01","module":"D","scenario":null},{"value":"6,39E-01","module":"A1A3","scenario":null}]}],"end_of_life_waste":[{"parameter":"HWD","unit":"kg","values":[{"value":"3,88E-01","module":"A1","scenario":null},{"value":"7,04E-04","module":"A2","scenario":null},{"value":"4,04E-02","module":"A3","scenario":null},{"value":"9,91E-04","module":"A4","scenario":null},{"value":"0,00E+00","module":"A5","scenario":null},{"value":"2,43E-01","module":"B6","scenario":null},{"value":"0,00E+00","module":"C1","scenario":null},{"value":"2,40E-04","module":"C2","scenario":null},{"value":"3,00E-05","module":"C3","scenario":null},{"value":"1,62E-01","module":"C4","scenario":null},{"value":"3,94E-03","module":"D","scenario":null},{"value":"4,29E-01","module":"A1A3","scenario":null}]},{"parameter":"NHWD","unit":"kg","values":[{"value":"1,22E+01","module":"A1","scenario":null},{"value":"4,30E-01","module":"A2","scenario":null},{"value":"4,34E-01","module":"A3","scenario":null},{"value":"8,40E-01","module":"A4","scenario":null},{"value":"5,47E-01","module":"A5","scenario":null},{"value":"1,61E+01","module":"B6","scenario":null},{"value":"0,00E+00","module":"C1","scenario":null},{"value":"2,24E-01","module":"C2","scenario":null},{"value":"7,59E-02","module":"C3","scenario":null},{"value":"1,70E+00","module":"C4","scenario":null},{"value":"-2,33E+00","module":"D","scenario":null},{"value":"1,31E+01","module":"A1A3","scenario":null}]},{"parameter":"RWD","unit":"kg","values":[{"value":"1,92E-03","module":"A1","scenario":null},{"value":"1,01E-04","module":"A2","scenario":null},{"value":"7,69E-06","module":"A3","scenario":null},{"value":"1,36E-04","module":"A4","scenario":null},{"value":"0,00E+00","module":"A5","scenario":null},{"value":"2,72E-02","module":"B6","scenario":null},{"value":"0,00E+00","module":"C1","scenario":null},{"value":"3,20E-05","module":"C2","scenario":null},{"value":"1,55E-06","module":"C3","scenario":null},{"value":"3,23E-06","module":"C4","scenario":null},{"value":"-2,81E-04","module":"D","scenario":null},{"value":"2,03E-03","module":"A1A3","scenario":null}]}],"end_of_life_flow":[{"parameter":"CRU","unit":"kg","values":[{"value":"0,00E+00","module":"A1","scenario":null},{"value":"0,00E+00","module":"A2","scenario":null},{"value":"0,00E+00","module":"A3","scenario":null},{"value":"0,00E+00","module":"A4","scenario":null},{"value":"0,00E+00","module":"A5","scenario":null},{"value":"0,00E+00","module":"B6","scenario":null},{"value":"0,00E+00","module":"C1","scenario":null},{"value":"0,00E+00","module":"C2","scenario":null},{"value":"0,00E+00","module":"C3","scenario":null},{"value":"0,00E+00","module":"C4","scenario":null},{"value":"0,00E+00","module":"D","scenario":null},{"value":"0,00E+00","module":"A1A3","scenario":null}]},{"parameter":"MFR","unit":"kg","values":[{"value":"8,09E-03","module":"A1","scenario":null},{"value":"0,00E+00","module":"A2","scenario":null},{"value":"5,69E-01","module":"A3","scenario":null},{"value":"0,00E+00","module":"A4","scenario":null},{"value":"4,98E-01","module":"A5","scenario":null},{"value":"0,00E+00","module":"B6","scenario":null},{"value":"0,00E+00","module":"C1","scenario":null},{"value":"0,00E+00","module":"C2","scenario":null},{"value":"2,88E+00","module":"C3","scenario":null},{"value":"7,43E-05","module":"C4","scenario":null},{"value":"-2,17E-03","module":"D","scenario":null},{"value":"5,77E-01","module":"A1A3","scenario":null}]},{"parameter":"MER","unit":"kg","values":[{"value":"3,01E-04","module":"A1","scenario":null},{"value":"0,00E+00","module":"A2","scenario":null},{"value":"1,69E-01","module":"A3","scenario":null},{"value":"0,00E+00","module":"A4","scenario":null},{"value":"3,65E-02","module":"A5","scenario":null},{"value":"0,00E+00","module":"B6","scenario":null},{"value":"0,00E+00","module":"C1","scenario":null},{"value":"0,00E+00","module":"C2","scenario":null},{"value":"8,63E-01","module":"C3","scenario":null},{"value":"1,82E-06","module":"C4","scenario":null},{"value":"-2,82E-04","module":"D","scenario":null},{"value":"1,69E-01","module":"A1A3","scenario":null}]},{"parameter":"EEE","unit":"MJ","values":[{"value":"2,18E-03","module":"A1","scenario":null},{"value":"0,00E+00","module":"A2","scenario":null},{"value":"1,25E-01","module":"A3","scenario":null},{"value":"0,00E+00","module":"A4","scenario":null},{"value":"2,99E-02","module":"A5","scenario":null},{"value":"0,00E+00","module":"B6","scenario":null},{"value":"0,00E+00","module":"C1","scenario":null},{"value":"0,00E+00","module":"C2","scenario":null},{"value":"1,27E+00","module":"C3","scenario":null},{"value":"1,18E-04","module":"C4","scenario":null},{"value":"-8,70E-04","module":"D","scenario":null},{"value":"1,27E-01","module":"A1A3","scenario":null}]},{"parameter":"EET","unit":"MJ","values":[{"value":"3,30E-02","module":"A1","scenario":null},{"value":"0,00E+00","module":"A2","scenario":null},{"value":"1,90E+00","module":"A3","scenario":null},{"value":"0,00E+00","module":"A4","scenario":null},{"value":"4,52E-01","module":"A5","scenario":null},{"value":"0,00E+00","module":"B6","scenario":null},{"value":"0,00E+00","module":"C1","scenario":null},{"value":"0,00E+00","module":"C2","scenario":null},{"value":"1,93E+01","module":"C3","scenario":null},{"value":"1,78E-03","module":"C4","scenario":null},{"value":"-1,32E-02","module":"D","scenario":null},{"value":"1,93E+00","module":"A1A3","scenario":null}]}]}