{"product_name":"D35-R180 LED 1000 HF OP","epd_id":"NEPD-6905-6300","declared_unit":{"unit":"stk","amount":1},"compliance":["EN 15804+A2","ISO 14025","ISO 21930"],"producer_name":"Glamox AS","environmental_impact":[{"parameter":"GWP-total","unit":"kg CO2-eq","values":[{"value":"1,19E+01","module":"A1","scenario":null},{"value":"7,07E-02","module":"A2","scenario":null},{"value":"5,31E-02","module":"A3","scenario":null},{"value":"1,37E-01","module":"A4","scenario":null},{"value":"2,38E-01","module":"A5","scenario":null},{"value":"5,46E+01","module":"B6","scenario":null},{"value":"0,00E+00","module":"C1","scenario":null},{"value":"3,15E-02","module":"C2","scenario":null},{"value":"3,15E-01","module":"C3","scenario":null},{"value":"2,33E-02","module":"C4","scenario":null},{"value":"-1,12E+00","module":"D","scenario":null},{"value":"1,20E+01","module":"A1A3","scenario":null}]},{"parameter":"GWP-fossil","unit":"kg CO2-eq","values":[{"value":"1,20E+01","module":"A1","scenario":null},{"value":"7,07E-02","module":"A2","scenario":null},{"value":"5,20E-02","module":"A3","scenario":null},{"value":"1,37E-01","module":"A4","scenario":null},{"value":"2,23E-03","module":"A5","scenario":null},{"value":"5,09E+01","module":"B6","scenario":null},{"value":"0,00E+00","module":"C1","scenario":null},{"value":"3,15E-02","module":"C2","scenario":null},{"value":"3,15E-01","module":"C3","scenario":null},{"value":"2,32E-02","module":"C4","scenario":null},{"value":"-1,11E+00","module":"D","scenario":null},{"value":"1,22E+01","module":"A1A3","scenario":null}]},{"parameter":"GWP-biogenic","unit":"kg CO2-eq","values":[{"value":"-1,81E-01","module":"A1","scenario":null},{"value":"2,75E-05","module":"A2","scenario":null},{"value":"1,00E-03","module":"A3","scenario":null},{"value":"5,28E-05","module":"A4","scenario":null},{"value":"2,36E-01","module":"A5","scenario":null},{"value":"9,30E-01","module":"B6","scenario":null},{"value":"0,00E+00","module":"C1","scenario":null},{"value":"1,28E-05","module":"C2","scenario":null},{"value":"6,44E-05","module":"C3","scenario":null},{"value":"8,96E-06","module":"C4","scenario":null},{"value":"-4,25E-03","module":"D","scenario":null},{"value":"-1,80E-01","module":"A1A3","scenario":null}]},{"parameter":"GWP-luluc","unit":"kg CO2-eq","values":[{"value":"5,82E-02","module":"A1","scenario":null},{"value":"2,76E-05","module":"A2","scenario":null},{"value":"1,56E-05","module":"A3","scenario":null},{"value":"5,32E-05","module":"A4","scenario":null},{"value":"7,38E-07","module":"A5","scenario":null},{"value":"2,79E+00","module":"B6","scenario":null},{"value":"0,00E+00","module":"C1","scenario":null},{"value":"1,10E-05","module":"C2","scenario":null},{"value":"7,49E-05","module":"C3","scenario":null},{"value":"7,84E-05","module":"C4","scenario":null},{"value":"-1,22E-02","module":"D","scenario":null},{"value":"5,82E-02","module":"A1A3","scenario":null}]},{"parameter":"ODP","unit":"kg CFC11-eq","values":[{"value":"8,98E-07","module":"A1","scenario":null},{"value":"1,59E-08","module":"A2","scenario":null},{"value":"5,77E-09","module":"A3","scenario":null},{"value":"3,06E-08","module":"A4","scenario":null},{"value":"4,71E-10","module":"A5","scenario":null},{"value":"5,51E-06","module":"B6","scenario":null},{"value":"0,00E+00","module":"C1","scenario":null},{"value":"7,18E-09","module":"C2","scenario":null},{"value":"2,37E-09","module":"C3","scenario":null},{"value":"9,90E-10","module":"C4","scenario":null},{"value":"-1,22E-03","module":"D","scenario":null},{"value":"9,19E-07","module":"A1A3","scenario":null}]},{"parameter":"AP","unit":"mol H+-eq","values":[{"value":"9,22E-02","module":"A1","scenario":null},{"value":"5,47E-04","module":"A2","scenario":null},{"value":"1,37E-04","module":"A3","scenario":null},{"value":"1,13E-03","module":"A4","scenario":null},{"value":"1,06E-05","module":"A5","scenario":null},{"value":"2,35E-01","module":"B6","scenario":null},{"value":"0,00E+00","module":"C1","scenario":null},{"value":"1,29E-04","module":"C2","scenario":null},{"value":"1,80E-04","module":"C3","scenario":null},{"value":"5,53E-05","module":"C4","scenario":null},{"value":"-3,20E-02","module":"D","scenario":null},{"value":"9,29E-02","module":"A1A3","scenario":null}]},{"parameter":"POCP","unit":"kg NMVOC-eq","values":[{"value":"4,73E-02","module":"A1","scenario":null},{"value":"4,62E-04","module":"A2","scenario":null},{"value":"8,80E-05","module":"A3","scenario":null},{"value":"9,44E-04","module":"A4","scenario":null},{"value":"1,09E-05","module":"A5","scenario":null},{"value":"1,17E-01","module":"B6","scenario":null},{"value":"0,00E+00","module":"C1","scenario":null},{"value":"1,29E-04","module":"C2","scenario":null},{"value":"1,41E-04","module":"C3","scenario":null},{"value":"6,26E-05","module":"C4","scenario":null},{"value":"-7,71E-03","module":"D","scenario":null},{"value":"4,79E-02","module":"A1A3","scenario":null}]},{"parameter":"ADPE","unit":"kg Sb-eq","values":[{"value":"1,82E-03","module":"A1","scenario":null},{"value":"1,73E-06","module":"A2","scenario":null},{"value":"1,45E-06","module":"A3","scenario":null},{"value":"3,30E-06","module":"A4","scenario":null},{"value":"5,43E-08","module":"A5","scenario":null},{"value":"7,92E-04","module":"B6","scenario":null},{"value":"0,00E+00","module":"C1","scenario":null},{"value":"8,53E-07","module":"C2","scenario":null},{"value":"2,40E-07","module":"C3","scenario":null},{"value":"6,46E-08","module":"C4","scenario":null},{"value":"-6,16E-04","module":"D","scenario":null},{"value":"1,82E-03","module":"A1A3","scenario":null}]},{"parameter":"ADPF","unit":"MJ","values":[{"value":"1,62E+02","module":"A1","scenario":null},{"value":"1,04E+00","module":"A2","scenario":null},{"value":"6,49E-01","module":"A3","scenario":null},{"value":"2,02E+00","module":"A4","scenario":null},{"value":"3,12E-02","module":"A5","scenario":null},{"value":"1,38E+03","module":"B6","scenario":null},{"value":"0,00E+00","module":"C1","scenario":null},{"value":"4,75E-01","module":"C2","scenario":null},{"value":"3,33E-01","module":"C3","scenario":null},{"value":"1,39E-01","module":"C4","scenario":null},{"value":"-1,46E+01","module":"D","scenario":null},{"value":"1,63E+02","module":"A1A3","scenario":null}]},{"parameter":"WDP","unit":"m3 world-eq. Deprived","values":[{"value":"1,12E+03","module":"A1","scenario":null},{"value":"9,06E-01","module":"A2","scenario":null},{"value":"3,09E-01","module":"A3","scenario":null},{"value":"1,73E+00","module":"A4","scenario":null},{"value":"3,96E-02","module":"A5","scenario":null},{"value":"1,06E+05","module":"B6","scenario":null},{"value":"0,00E+00","module":"C1","scenario":null},{"value":"4,53E-01","module":"C2","scenario":null},{"value":"2,96E+00","module":"C3","scenario":null},{"value":"6,65E-01","module":"C4","scenario":null},{"value":"-3,48E+02","module":"D","scenario":null},{"value":"1,12E+03","module":"A1A3","scenario":null}]},{"parameter":"EP-freshwater","unit":"kg P-eq","values":[{"value":"1,58E-03","module":"A1","scenario":null},{"value":"5,20E-07","module":"A2","scenario":null},{"value":"9,14E-07","module":"A3","scenario":null},{"value":"9,95E-07","module":"A4","scenario":null},{"value":"1,83E-08","module":"A5","scenario":null},{"value":"3,37E-03","module":"B6","scenario":null},{"value":"0,00E+00","module":"C1","scenario":null},{"value":"2,47E-07","module":"C2","scenario":null},{"value":"1,03E-06","module":"C3","scenario":null},{"value":"4,17E-07","module":"C4","scenario":null},{"value":"-1,81E-04","module":"D","scenario":null},{"value":"1,59E-03","module":"A1A3","scenario":null}]},{"parameter":"EP-marine","unit":"kg N-eq","values":[{"value":"1,25E-02","module":"A1","scenario":null},{"value":"1,47E-04","module":"A2","scenario":null},{"value":"2,47E-05","module":"A3","scenario":null},{"value":"3,03E-04","module":"A4","scenario":null},{"value":"3,50E-06","module":"A5","scenario":null},{"value":"3,71E-02","module":"B6","scenario":null},{"value":"0,00E+00","module":"C1","scenario":null},{"value":"3,82E-05","module":"C2","scenario":null},{"value":"5,09E-05","module":"C3","scenario":null},{"value":"2,77E-05","module":"C4","scenario":null},{"value":"-1,98E-03","module":"D","scenario":null},{"value":"1,27E-02","module":"A1A3","scenario":null}]},{"parameter":"EP-terrestrial","unit":"mol N-eq.","values":[{"value":"1,42E-01","module":"A1","scenario":null},{"value":"1,63E-03","module":"A2","scenario":null},{"value":"2,62E-04","module":"A3","scenario":null},{"value":"3,36E-03","module":"A4","scenario":null},{"value":"3,79E-05","module":"A5","scenario":null},{"value":"4,98E-01","module":"B6","scenario":null},{"value":"0,00E+00","module":"C1","scenario":null},{"value":"4,22E-04","module":"C2","scenario":null},{"value":"5,44E-04","module":"C3","scenario":null},{"value":"1,45E-04","module":"C4","scenario":null},{"value":"-2,57E-02","module":"D","scenario":null},{"value":"1,44E-01","module":"A1A3","scenario":null}]},{"parameter":"GWP-IOBC","unit":"kg CO2-eq","values":[{"value":"1,21E+01","module":"A1","scenario":null},{"value":"7,07E-02","module":"A2","scenario":null},{"value":"5,17E-02","module":"A3","scenario":null},{"value":"1,37E-01","module":"A4","scenario":null},{"value":"2,23E-03","module":"A5","scenario":null},{"value":"7,40E+01","module":"B6","scenario":null},{"value":"0,00E+00","module":"C1","scenario":null},{"value":"3,15E-02","module":"C2","scenario":null},{"value":"3,15E-01","module":"C3","scenario":null},{"value":"2,37E-02","module":"C4","scenario":null},{"value":"-1,10E+00","module":"D","scenario":null},{"value":"1,23E+01","module":"A1A3","scenario":null}]}],"additional_environmental_impact":[{"parameter":"PM","unit":"Disease incidence","values":[{"value":"6,44E-07","module":"A1","scenario":null},{"value":"4,49E-09","module":"A2","scenario":null},{"value":"1,12E-09","module":"A3","scenario":null},{"value":"8,97E-09","module":"A4","scenario":null},{"value":"1,56E-10","module":"A5","scenario":null},{"value":"1,24E-06","module":"B6","scenario":null},{"value":"0,00E+00","module":"C1","scenario":null},{"value":"2,27E-09","module":"C2","scenario":null},{"value":"1,09E-09","module":"C3","scenario":null},{"value":"1,02E-09","module":"C4","scenario":null},{"value":"-1,08E-07","module":"D","scenario":null},{"value":"6,50E-07","module":"A1A3","scenario":null}]},{"parameter":"ETP-fw","unit":"CTUe","values":[{"value":"7,02E+02","module":"A1","scenario":null},{"value":"7,51E-01","module":"A2","scenario":null},{"value":"8,99E-01","module":"A3","scenario":null},{"value":"1,44E+00","module":"A4","scenario":null},{"value":"4,16E-02","module":"A5","scenario":null},{"value":"1,72E+03","module":"B6","scenario":null},{"value":"0,00E+00","module":"C1","scenario":null},{"value":"3,50E-01","module":"C2","scenario":null},{"value":"1,12E+00","module":"C3","scenario":null},{"value":"2,63E+01","module":"C4","scenario":null},{"value":"-2,12E+02","module":"D","scenario":null},{"value":"7,04E+02","module":"A1A3","scenario":null}]},{"parameter":"HTP-c","unit":"CTUh","values":[{"value":"1,68E-08","module":"A1","scenario":null},{"value":"0,00E+00","module":"A2","scenario":null},{"value":"6,20E-11","module":"A3","scenario":null},{"value":"0,00E+00","module":"A4","scenario":null},{"value":"1,00E-12","module":"A5","scenario":null},{"value":"4,01E-08","module":"B6","scenario":null},{"value":"0,00E+00","module":"C1","scenario":null},{"value":"0,00E+00","module":"C2","scenario":null},{"value":"4,44E-10","module":"C3","scenario":null},{"value":"4,10E-11","module":"C4","scenario":null},{"value":"-2,71E-09","module":"D","scenario":null},{"value":"1,69E-08","module":"A1A3","scenario":null}]},{"parameter":"HTP-nc","unit":"CTUh","values":[{"value":"5,93E-07","module":"A1","scenario":null},{"value":"7,59E-10","module":"A2","scenario":null},{"value":"1,15E-09","module":"A3","scenario":null},{"value":"1,59E-09","module":"A4","scenario":null},{"value":"5,20E-11","module":"A5","scenario":null},{"value":"1,06E-06","module":"B6","scenario":null},{"value":"0,00E+00","module":"C1","scenario":null},{"value":"3,78E-10","module":"C2","scenario":null},{"value":"2,59E-08","module":"C3","scenario":null},{"value":"3,16E-10","module":"C4","scenario":null},{"value":"-9,86E-08","module":"D","scenario":null},{"value":"5,94E-07","module":"A1A3","scenario":null}]},{"parameter":"SQP","unit":"-","values":[{"value":"4,38E+01","module":"A1","scenario":null},{"value":"6,55E-01","module":"A2","scenario":null},{"value":"2,04E-01","module":"A3","scenario":null},{"value":"1,25E+00","module":"A4","scenario":null},{"value":"2,10E-02","module":"A5","scenario":null},{"value":"1,04E+03","module":"B6","scenario":null},{"value":"0,00E+00","module":"C1","scenario":null},{"value":"3,28E-01","module":"C2","scenario":null},{"value":"7,43E-02","module":"C3","scenario":null},{"value":"3,75E-01","module":"C4","scenario":null},{"value":"-5,77E+00","module":"D","scenario":null},{"value":"4,46E+01","module":"A1A3","scenario":null}]},{"parameter":"IRP","unit":"kBq U235-eq","values":[{"value":"6,07E-01","module":"A1","scenario":null},{"value":"4,56E-03","module":"A2","scenario":null},{"value":"6,40E-04","module":"A3","scenario":null},{"value":"8,80E-03","module":"A4","scenario":null},{"value":"1,34E-04","module":"A5","scenario":null},{"value":"3,14E+01","module":"B6","scenario":null},{"value":"0,00E+00","module":"C1","scenario":null},{"value":"2,08E-03","module":"C2","scenario":null},{"value":"1,60E-03","module":"C3","scenario":null},{"value":"3,70E-04","module":"C4","scenario":null},{"value":"-5,35E-02","module":"D","scenario":null},{"value":"6,12E-01","module":"A1A3","scenario":null}]}],"resource_use":[{"parameter":"PERE","unit":"MJ","values":[{"value":"2,52E+01","module":"A1","scenario":null},{"value":"1,38E-02","module":"A2","scenario":null},{"value":"1,50E+00","module":"A3","scenario":null},{"value":"2,65E-02","module":"A4","scenario":null},{"value":"5,14E-04","module":"A5","scenario":null},{"value":"1,35E+03","module":"B6","scenario":null},{"value":"0,00E+00","module":"C1","scenario":null},{"value":"6,70E-03","module":"C2","scenario":null},{"value":"4,58E-02","module":"C3","scenario":null},{"value":"3,73E-02","module":"C4","scenario":null},{"value":"-4,71E+00","module":"D","scenario":null},{"value":"2,67E+01","module":"A1A3","scenario":null}]},{"parameter":"PERM","unit":"","values":[{"value":"1,20E+00","module":"A1","scenario":null},{"value":"0,00E+00","module":"A2","scenario":null},{"value":"0,00E+00","module":"A3","scenario":null},{"value":"0,00E+00","module":"A4","scenario":null},{"value":"-2,36E+00","module":"A5","scenario":null},{"value":"0,00E+00","module":"B6","scenario":null},{"value":"0,00E+00","module":"C1","scenario":null},{"value":"0,00E+00","module":"C2","scenario":null},{"value":"0,00E+00","module":"C3","scenario":null},{"value":"0,00E+00","module":"C4","scenario":null},{"value":"0,00E+00","module":"D","scenario":null},{"value":"1,20E+00","module":"A1A3","scenario":null}]},{"parameter":"PERT","unit":"MJ","values":[{"value":"2,64E+01","module":"A1","scenario":null},{"value":"1,38E-02","module":"A2","scenario":null},{"value":"1,50E+00","module":"A3","scenario":null},{"value":"2,65E-02","module":"A4","scenario":null},{"value":"-2,36E+00","module":"A5","scenario":null},{"value":"1,35E+03","module":"B6","scenario":null},{"value":"0,00E+00","module":"C1","scenario":null},{"value":"6,70E-03","module":"C2","scenario":null},{"value":"4,58E-02","module":"C3","scenario":null},{"value":"3,73E-02","module":"C4","scenario":null},{"value":"-4,71E+00","module":"D","scenario":null},{"value":"2,79E+01","module":"A1A3","scenario":null}]},{"parameter":"PENRE","unit":"MJ","values":[{"value":"1,53E+02","module":"A1","scenario":null},{"value":"1,04E+00","module":"A2","scenario":null},{"value":"6,49E-01","module":"A3","scenario":null},{"value":"2,02E+00","module":"A4","scenario":null},{"value":"3,12E-02","module":"A5","scenario":null},{"value":"1,40E+03","module":"B6","scenario":null},{"value":"0,00E+00","module":"C1","scenario":null},{"value":"4,75E-01","module":"C2","scenario":null},{"value":"3,33E-01","module":"C3","scenario":null},{"value":"1,39E-01","module":"C4","scenario":null},{"value":"-1,46E+01","module":"D","scenario":null},{"value":"1,54E+02","module":"A1A3","scenario":null}]},{"parameter":"PENRM","unit":"MJ","values":[{"value":"1,02E+01","module":"A1","scenario":null},{"value":"0,00E+00","module":"A2","scenario":null},{"value":"0,00E+00","module":"A3","scenario":null},{"value":"0,00E+00","module":"A4","scenario":null},{"value":"0,00E+00","module":"A5","scenario":null},{"value":"0,00E+00","module":"B6","scenario":null},{"value":"0,00E+00","module":"C1","scenario":null},{"value":"0,00E+00","module":"C2","scenario":null},{"value":"-1,08E+01","module":"C3","scenario":null},{"value":"0,00E+00","module":"C4","scenario":null},{"value":"0,00E+00","module":"D","scenario":null},{"value":"1,02E+01","module":"A1A3","scenario":null}]},{"parameter":"PENRT","unit":"MJ","values":[{"value":"1,63E+02","module":"A1","scenario":null},{"value":"1,04E+00","module":"A2","scenario":null},{"value":"6,49E-01","module":"A3","scenario":null},{"value":"2,02E+00","module":"A4","scenario":null},{"value":"3,12E-02","module":"A5","scenario":null},{"value":"1,40E+03","module":"B6","scenario":null},{"value":"0,00E+00","module":"C1","scenario":null},{"value":"4,75E-01","module":"C2","scenario":null},{"value":"-1,05E+01","module":"C3","scenario":null},{"value":"1,39E-01","module":"C4","scenario":null},{"value":"-1,46E+01","module":"D","scenario":null},{"value":"1,64E+02","module":"A1A3","scenario":null}]},{"parameter":"SM","unit":"kg","values":[{"value":"2,04E-01","module":"A1","scenario":null},{"value":"0,00E+00","module":"A2","scenario":null},{"value":"0,00E+00","module":"A3","scenario":null},{"value":"0,00E+00","module":"A4","scenario":null},{"value":"0,00E+00","module":"A5","scenario":null},{"value":"0,00E+00","module":"B6","scenario":null},{"value":"0,00E+00","module":"C1","scenario":null},{"value":"0,00E+00","module":"C2","scenario":null},{"value":"0,00E+00","module":"C3","scenario":null},{"value":"8,93E-04","module":"C4","scenario":null},{"value":"2,31E-03","module":"D","scenario":null},{"value":"2,04E-01","module":"A1A3","scenario":null}]},{"parameter":"RSF","unit":"MJ","values":[{"value":"2,07E-01","module":"A1","scenario":null},{"value":"4,87E-04","module":"A2","scenario":null},{"value":"2,64E-04","module":"A3","scenario":null},{"value":"9,32E-04","module":"A4","scenario":null},{"value":"1,71E-05","module":"A5","scenario":null},{"value":"1,37E+01","module":"B6","scenario":null},{"value":"0,00E+00","module":"C1","scenario":null},{"value":"2,40E-04","module":"C2","scenario":null},{"value":"7,41E-04","module":"C3","scenario":null},{"value":"1,39E-04","module":"C4","scenario":null},{"value":"-4,67E-04","module":"D","scenario":null},{"value":"2,07E-01","module":"A1A3","scenario":null}]},{"parameter":"NRSF","unit":"MJ","values":[{"value":"9,38E-02","module":"A1","scenario":null},{"value":"1,87E-03","module":"A2","scenario":null},{"value":"6,79E-04","module":"A3","scenario":null},{"value":"3,18E-03","module":"A4","scenario":null},{"value":"7,03E-05","module":"A5","scenario":null},{"value":"0,00E+00","module":"B6","scenario":null},{"value":"0,00E+00","module":"C1","scenario":null},{"value":"8,57E-04","module":"C2","scenario":null},{"value":"-2,62E-05","module":"C3","scenario":null},{"value":"7,79E-03","module":"C4","scenario":null},{"value":"-6,35E-02","module":"D","scenario":null},{"value":"9,64E-02","module":"A1A3","scenario":null}]},{"parameter":"FW","unit":"m3","values":[{"value":"1,78E-01","module":"A1","scenario":null},{"value":"1,04E-04","module":"A2","scenario":null},{"value":"1,29E-04","module":"A3","scenario":null},{"value":"1,98E-04","module":"A4","scenario":null},{"value":"1,47E-05","module":"A5","scenario":null},{"value":"6,16E+00","module":"B6","scenario":null},{"value":"0,00E+00","module":"C1","scenario":null},{"value":"5,00E-05","module":"C2","scenario":null},{"value":"5,48E-04","module":"C3","scenario":null},{"value":"1,05E-04","module":"C4","scenario":null},{"value":"-2,15E-02","module":"D","scenario":null},{"value":"1,78E-01","module":"A1A3","scenario":null}]}],"end_of_life_waste":[{"parameter":"HWD","unit":"kg","values":[{"value":"5,03E-02","module":"A1","scenario":null},{"value":"5,23E-05","module":"A2","scenario":null},{"value":"4,08E-03","module":"A3","scenario":null},{"value":"1,00E-04","module":"A4","scenario":null},{"value":"0,00E+00","module":"A5","scenario":null},{"value":"1,29E-01","module":"B6","scenario":null},{"value":"0,00E+00","module":"C1","scenario":null},{"value":"2,42E-05","module":"C2","scenario":null},{"value":"1,26E-05","module":"C3","scenario":null},{"value":"4,31E-02","module":"C4","scenario":null},{"value":"6,96E-04","module":"D","scenario":null},{"value":"5,44E-02","module":"A1A3","scenario":null}]},{"parameter":"NHWD","unit":"kg","values":[{"value":"1,71E+00","module":"A1","scenario":null},{"value":"4,46E-02","module":"A2","scenario":null},{"value":"4,39E-02","module":"A3","scenario":null},{"value":"8,49E-02","module":"A4","scenario":null},{"value":"1,38E-01","module":"A5","scenario":null},{"value":"8,54E+00","module":"B6","scenario":null},{"value":"0,00E+00","module":"C1","scenario":null},{"value":"2,27E-02","module":"C2","scenario":null},{"value":"1,70E-02","module":"C3","scenario":null},{"value":"1,63E-01","module":"C4","scenario":null},{"value":"-2,58E-01","module":"D","scenario":null},{"value":"1,80E+00","module":"A1A3","scenario":null}]},{"parameter":"RWD","unit":"kg","values":[{"value":"4,97E-04","module":"A1","scenario":null},{"value":"7,14E-06","module":"A2","scenario":null},{"value":"7,78E-07","module":"A3","scenario":null},{"value":"1,38E-05","module":"A4","scenario":null},{"value":"0,00E+00","module":"A5","scenario":null},{"value":"1,44E-02","module":"B6","scenario":null},{"value":"0,00E+00","module":"C1","scenario":null},{"value":"3,24E-06","module":"C2","scenario":null},{"value":"6,37E-07","module":"C3","scenario":null},{"value":"2,80E-07","module":"C4","scenario":null},{"value":"-4,86E-05","module":"D","scenario":null},{"value":"5,05E-04","module":"A1A3","scenario":null}]}],"end_of_life_flow":[{"parameter":"CRU","unit":"kg","values":[{"value":"0,00E+00","module":"A1","scenario":null},{"value":"0,00E+00","module":"A2","scenario":null},{"value":"0,00E+00","module":"A3","scenario":null},{"value":"0,00E+00","module":"A4","scenario":null},{"value":"0,00E+00","module":"A5","scenario":null},{"value":"0,00E+00","module":"B6","scenario":null},{"value":"0,00E+00","module":"C1","scenario":null},{"value":"0,00E+00","module":"C2","scenario":null},{"value":"0,00E+00","module":"C3","scenario":null},{"value":"0,00E+00","module":"C4","scenario":null},{"value":"0,00E+00","module":"D","scenario":null},{"value":"0,00E+00","module":"A1A3","scenario":null}]},{"parameter":"MFR","unit":"kg","values":[{"value":"0,00E+00","module":"A1","scenario":null},{"value":"0,00E+00","module":"A2","scenario":null},{"value":"5,75E-02","module":"A3","scenario":null},{"value":"0,00E+00","module":"A4","scenario":null},{"value":"1,28E-01","module":"A5","scenario":null},{"value":"0,00E+00","module":"B6","scenario":null},{"value":"0,00E+00","module":"C1","scenario":null},{"value":"0,00E+00","module":"C2","scenario":null},{"value":"1,30E-01","module":"C3","scenario":null},{"value":"1,08E-05","module":"C4","scenario":null},{"value":"-9,03E-05","module":"D","scenario":null},{"value":"5,75E-02","module":"A1A3","scenario":null}]},{"parameter":"MER","unit":"kg","values":[{"value":"0,00E+00","module":"A1","scenario":null},{"value":"0,00E+00","module":"A2","scenario":null},{"value":"1,71E-02","module":"A3","scenario":null},{"value":"0,00E+00","module":"A4","scenario":null},{"value":"3,36E-03","module":"A5","scenario":null},{"value":"0,00E+00","module":"B6","scenario":null},{"value":"0,00E+00","module":"C1","scenario":null},{"value":"0,00E+00","module":"C2","scenario":null},{"value":"1,20E-01","module":"C3","scenario":null},{"value":"2,64E-07","module":"C4","scenario":null},{"value":"-1,19E-05","module":"D","scenario":null},{"value":"1,71E-02","module":"A1A3","scenario":null}]},{"parameter":"EEE","unit":"MJ","values":[{"value":"0,00E+00","module":"A1","scenario":null},{"value":"0,00E+00","module":"A2","scenario":null},{"value":"1,27E-02","module":"A3","scenario":null},{"value":"0,00E+00","module":"A4","scenario":null},{"value":"7,89E-03","module":"A5","scenario":null},{"value":"0,00E+00","module":"B6","scenario":null},{"value":"0,00E+00","module":"C1","scenario":null},{"value":"0,00E+00","module":"C2","scenario":null},{"value":"1,85E-01","module":"C3","scenario":null},{"value":"1,71E-05","module":"C4","scenario":null},{"value":"-2,91E-05","module":"D","scenario":null},{"value":"1,27E-02","module":"A1A3","scenario":null}]},{"parameter":"EET","unit":"MJ","values":[{"value":"0,00E+00","module":"A1","scenario":null},{"value":"0,00E+00","module":"A2","scenario":null},{"value":"1,92E-01","module":"A3","scenario":null},{"value":"0,00E+00","module":"A4","scenario":null},{"value":"1,19E-01","module":"A5","scenario":null},{"value":"0,00E+00","module":"B6","scenario":null},{"value":"0,00E+00","module":"C1","scenario":null},{"value":"0,00E+00","module":"C2","scenario":null},{"value":"2,80E+00","module":"C3","scenario":null},{"value":"2,59E-04","module":"C4","scenario":null},{"value":"-4,41E-04","module":"D","scenario":null},{"value":"1,92E-01","module":"A1A3","scenario":null}]}]}