{"product_name":"LUN-P250 C2","epd_id":"NEPD-7509-6896","declared_unit":{"unit":"stk","amount":1},"compliance":["EN 15804+A2","ISO 14025","ISO 21930"],"producer_name":"Glamox AS","environmental_impact":[{"parameter":"GWP-total","unit":"kg CO2-eq","values":[{"value":"1,27E+01","module":"A1","scenario":null},{"value":"3,36E-01","module":"A2","scenario":null},{"value":"1,76E+00","module":"A3","scenario":null},{"value":"2,55E-01","module":"A4","scenario":null},{"value":"1,44E+00","module":"A5","scenario":null},{"value":"3,70E+01","module":"B6","scenario":null},{"value":"0,00E+00","module":"C1","scenario":null},{"value":"6,61E-02","module":"C2","scenario":null},{"value":"3,26E-01","module":"C3","scenario":null},{"value":"2,53E-02","module":"C4","scenario":null},{"value":"-1,11E+00","module":"D","scenario":null},{"value":"1,48E+01","module":"A1A3","scenario":null}]},{"parameter":"GWP-fossil","unit":"kg CO2-eq","values":[{"value":"1,40E+01","module":"A1","scenario":null},{"value":"3,36E-01","module":"A2","scenario":null},{"value":"1,43E+00","module":"A3","scenario":null},{"value":"2,54E-01","module":"A4","scenario":null},{"value":"1,34E-02","module":"A5","scenario":null},{"value":"3,45E+01","module":"B6","scenario":null},{"value":"0,00E+00","module":"C1","scenario":null},{"value":"6,61E-02","module":"C2","scenario":null},{"value":"3,26E-01","module":"C3","scenario":null},{"value":"2,52E-02","module":"C4","scenario":null},{"value":"-1,10E+00","module":"D","scenario":null},{"value":"1,57E+01","module":"A1A3","scenario":null}]},{"parameter":"GWP-biogenic","unit":"kg CO2-eq","values":[{"value":"-1,31E+00","module":"A1","scenario":null},{"value":"1,25E-04","module":"A2","scenario":null},{"value":"3,17E-01","module":"A3","scenario":null},{"value":"1,04E-04","module":"A4","scenario":null},{"value":"1,43E+00","module":"A5","scenario":null},{"value":"6,30E-01","module":"B6","scenario":null},{"value":"0,00E+00","module":"C1","scenario":null},{"value":"2,71E-05","module":"C2","scenario":null},{"value":"1,34E-04","module":"C3","scenario":null},{"value":"8,59E-06","module":"C4","scenario":null},{"value":"-5,46E-03","module":"D","scenario":null},{"value":"-9,88E-01","module":"A1A3","scenario":null}]},{"parameter":"GWP-luluc","unit":"kg CO2-eq","values":[{"value":"2,06E-02","module":"A1","scenario":null},{"value":"1,48E-04","module":"A2","scenario":null},{"value":"1,16E-02","module":"A3","scenario":null},{"value":"8,90E-05","module":"A4","scenario":null},{"value":"4,45E-06","module":"A5","scenario":null},{"value":"1,89E+00","module":"B6","scenario":null},{"value":"0,00E+00","module":"C1","scenario":null},{"value":"1,93E-05","module":"C2","scenario":null},{"value":"9,81E-05","module":"C3","scenario":null},{"value":"6,43E-05","module":"C4","scenario":null},{"value":"-4,22E-03","module":"D","scenario":null},{"value":"3,23E-02","module":"A1A3","scenario":null}]},{"parameter":"ODP","unit":"kg CFC11-eq","values":[{"value":"9,51E-07","module":"A1","scenario":null},{"value":"7,52E-08","module":"A2","scenario":null},{"value":"9,02E-08","module":"A3","scenario":null},{"value":"5,80E-08","module":"A4","scenario":null},{"value":"2,84E-09","module":"A5","scenario":null},{"value":"3,73E-06","module":"B6","scenario":null},{"value":"0,00E+00","module":"C1","scenario":null},{"value":"1,53E-08","module":"C2","scenario":null},{"value":"4,49E-09","module":"C3","scenario":null},{"value":"2,34E-09","module":"C4","scenario":null},{"value":"-1,13E-03","module":"D","scenario":null},{"value":"1,12E-06","module":"A1A3","scenario":null}]},{"parameter":"AP","unit":"mol H+-eq","values":[{"value":"1,28E-01","module":"A1","scenario":null},{"value":"3,94E-03","module":"A2","scenario":null},{"value":"6,58E-03","module":"A3","scenario":null},{"value":"1,04E-03","module":"A4","scenario":null},{"value":"6,37E-05","module":"A5","scenario":null},{"value":"1,59E-01","module":"B6","scenario":null},{"value":"0,00E+00","module":"C1","scenario":null},{"value":"2,78E-04","module":"C2","scenario":null},{"value":"2,75E-04","module":"C3","scenario":null},{"value":"8,25E-05","module":"C4","scenario":null},{"value":"-5,28E-02","module":"D","scenario":null},{"value":"1,39E-01","module":"A1A3","scenario":null}]},{"parameter":"POCP","unit":"kg NMVOC-eq","values":[{"value":"5,72E-02","module":"A1","scenario":null},{"value":"3,09E-03","module":"A2","scenario":null},{"value":"4,42E-03","module":"A3","scenario":null},{"value":"1,04E-03","module":"A4","scenario":null},{"value":"6,55E-05","module":"A5","scenario":null},{"value":"7,90E-02","module":"B6","scenario":null},{"value":"0,00E+00","module":"C1","scenario":null},{"value":"2,97E-04","module":"C2","scenario":null},{"value":"1,91E-04","module":"C3","scenario":null},{"value":"9,45E-05","module":"C4","scenario":null},{"value":"-1,14E-02","module":"D","scenario":null},{"value":"6,47E-02","module":"A1A3","scenario":null}]},{"parameter":"ADPE","unit":"kg Sb-eq","values":[{"value":"3,49E-03","module":"A1","scenario":null},{"value":"7,33E-06","module":"A2","scenario":null},{"value":"3,81E-05","module":"A3","scenario":null},{"value":"6,89E-06","module":"A4","scenario":null},{"value":"3,27E-07","module":"A5","scenario":null},{"value":"5,36E-04","module":"B6","scenario":null},{"value":"0,00E+00","module":"C1","scenario":null},{"value":"1,13E-06","module":"C2","scenario":null},{"value":"3,63E-07","module":"C3","scenario":null},{"value":"8,82E-08","module":"C4","scenario":null},{"value":"-9,38E-04","module":"D","scenario":null},{"value":"3,54E-03","module":"A1A3","scenario":null}]},{"parameter":"ADPF","unit":"MJ","values":[{"value":"1,76E+02","module":"A1","scenario":null},{"value":"4,86E+00","module":"A2","scenario":null},{"value":"1,18E+01","module":"A3","scenario":null},{"value":"3,84E+00","module":"A4","scenario":null},{"value":"1,88E-01","module":"A5","scenario":null},{"value":"9,31E+02","module":"B6","scenario":null},{"value":"0,00E+00","module":"C1","scenario":null},{"value":"1,03E+00","module":"C2","scenario":null},{"value":"5,87E-01","module":"C3","scenario":null},{"value":"2,28E-01","module":"C4","scenario":null},{"value":"-1,32E+01","module":"D","scenario":null},{"value":"1,93E+02","module":"A1A3","scenario":null}]},{"parameter":"WDP","unit":"m3 world-eq. Deprived","values":[{"value":"3,91E+02","module":"A1","scenario":null},{"value":"3,77E+00","module":"A2","scenario":null},{"value":"1,11E+03","module":"A3","scenario":null},{"value":"3,66E+00","module":"A4","scenario":null},{"value":"2,38E-01","module":"A5","scenario":null},{"value":"7,20E+04","module":"B6","scenario":null},{"value":"0,00E+00","module":"C1","scenario":null},{"value":"7,88E-01","module":"C2","scenario":null},{"value":"4,26E+00","module":"C3","scenario":null},{"value":"2,53E+00","module":"C4","scenario":null},{"value":"-9,85E+01","module":"D","scenario":null},{"value":"1,51E+03","module":"A1A3","scenario":null}]},{"parameter":"EP-freshwater","unit":"kg P-eq","values":[{"value":"1,42E-03","module":"A1","scenario":null},{"value":"2,30E-06","module":"A2","scenario":null},{"value":"6,14E-05","module":"A3","scenario":null},{"value":"2,00E-06","module":"A4","scenario":null},{"value":"1,10E-07","module":"A5","scenario":null},{"value":"2,28E-03","module":"B6","scenario":null},{"value":"0,00E+00","module":"C1","scenario":null},{"value":"5,04E-07","module":"C2","scenario":null},{"value":"2,11E-06","module":"C3","scenario":null},{"value":"4,04E-07","module":"C4","scenario":null},{"value":"-2,97E-04","module":"D","scenario":null},{"value":"1,49E-03","module":"A1A3","scenario":null}]},{"parameter":"EP-marine","unit":"kg N-eq","values":[{"value":"1,59E-02","module":"A1","scenario":null},{"value":"1,02E-03","module":"A2","scenario":null},{"value":"1,59E-03","module":"A3","scenario":null},{"value":"3,09E-04","module":"A4","scenario":null},{"value":"2,11E-05","module":"A5","scenario":null},{"value":"2,51E-02","module":"B6","scenario":null},{"value":"0,00E+00","module":"C1","scenario":null},{"value":"8,35E-05","module":"C2","scenario":null},{"value":"6,67E-05","module":"C3","scenario":null},{"value":"3,79E-05","module":"C4","scenario":null},{"value":"-3,00E-03","module":"D","scenario":null},{"value":"1,85E-02","module":"A1A3","scenario":null}]},{"parameter":"EP-terrestrial","unit":"mol N-eq.","values":[{"value":"1,82E-01","module":"A1","scenario":null},{"value":"1,13E-02","module":"A2","scenario":null},{"value":"1,59E-02","module":"A3","scenario":null},{"value":"3,41E-03","module":"A4","scenario":null},{"value":"2,28E-04","module":"A5","scenario":null},{"value":"3,37E-01","module":"B6","scenario":null},{"value":"0,00E+00","module":"C1","scenario":null},{"value":"9,24E-04","module":"C2","scenario":null},{"value":"7,24E-04","module":"C3","scenario":null},{"value":"2,71E-04","module":"C4","scenario":null},{"value":"-4,11E-02","module":"D","scenario":null},{"value":"2,09E-01","module":"A1A3","scenario":null}]},{"parameter":"GWP-IOBC","unit":"kg CO2-eq","values":[{"value":"1,41E+01","module":"A1","scenario":null},{"value":"3,36E-01","module":"A2","scenario":null},{"value":"1,45E+00","module":"A3","scenario":null},{"value":"2,55E-01","module":"A4","scenario":null},{"value":"1,34E-02","module":"A5","scenario":null},{"value":"5,01E+01","module":"B6","scenario":null},{"value":"0,00E+00","module":"C1","scenario":null},{"value":"6,61E-02","module":"C2","scenario":null},{"value":"3,26E-01","module":"C3","scenario":null},{"value":"6,29E-03","module":"C4","scenario":null},{"value":"-1,06E+00","module":"D","scenario":null},{"value":"1,59E+01","module":"A1A3","scenario":null}]}],"additional_environmental_impact":[{"parameter":"PM","unit":"Disease incidence","values":[{"value":"8,87E-07","module":"A1","scenario":null},{"value":"1,78E-08","module":"A2","scenario":null},{"value":"1,74E-07","module":"A3","scenario":null},{"value":"1,83E-08","module":"A4","scenario":null},{"value":"9,39E-10","module":"A5","scenario":null},{"value":"8,43E-07","module":"B6","scenario":null},{"value":"0,00E+00","module":"C1","scenario":null},{"value":"5,82E-09","module":"C2","scenario":null},{"value":"1,90E-09","module":"C3","scenario":null},{"value":"1,52E-09","module":"C4","scenario":null},{"value":"-1,46E-07","module":"D","scenario":null},{"value":"1,08E-06","module":"A1A3","scenario":null}]},{"parameter":"ETP-fw","unit":"CTUe","values":[{"value":"1,05E+03","module":"A1","scenario":null},{"value":"3,40E+00","module":"A2","scenario":null},{"value":"5,51E+01","module":"A3","scenario":null},{"value":"2,83E+00","module":"A4","scenario":null},{"value":"2,51E-01","module":"A5","scenario":null},{"value":"1,17E+03","module":"B6","scenario":null},{"value":"0,00E+00","module":"C1","scenario":null},{"value":"7,52E-01","module":"C2","scenario":null},{"value":"1,63E+00","module":"C3","scenario":null},{"value":"1,53E+02","module":"C4","scenario":null},{"value":"-3,85E+02","module":"D","scenario":null},{"value":"1,11E+03","module":"A1A3","scenario":null}]},{"parameter":"HTP-c","unit":"CTUh","values":[{"value":"2,29E-08","module":"A1","scenario":null},{"value":"0,00E+00","module":"A2","scenario":null},{"value":"2,09E-09","module":"A3","scenario":null},{"value":"0,00E+00","module":"A4","scenario":null},{"value":"7,00E-12","module":"A5","scenario":null},{"value":"2,72E-08","module":"B6","scenario":null},{"value":"0,00E+00","module":"C1","scenario":null},{"value":"0,00E+00","module":"C2","scenario":null},{"value":"5,72E-10","module":"C3","scenario":null},{"value":"4,00E-11","module":"C4","scenario":null},{"value":"-3,53E-09","module":"D","scenario":null},{"value":"2,50E-08","module":"A1A3","scenario":null}]},{"parameter":"HTP-nc","unit":"CTUh","values":[{"value":"1,15E-06","module":"A1","scenario":null},{"value":"2,97E-09","module":"A2","scenario":null},{"value":"5,94E-08","module":"A3","scenario":null},{"value":"3,05E-09","module":"A4","scenario":null},{"value":"3,15E-10","module":"A5","scenario":null},{"value":"7,15E-07","module":"B6","scenario":null},{"value":"0,00E+00","module":"C1","scenario":null},{"value":"7,27E-10","module":"C2","scenario":null},{"value":"3,29E-08","module":"C3","scenario":null},{"value":"3,86E-10","module":"C4","scenario":null},{"value":"-2,45E-07","module":"D","scenario":null},{"value":"1,21E-06","module":"A1A3","scenario":null}]},{"parameter":"SQP","unit":"-","values":[{"value":"8,21E+01","module":"A1","scenario":null},{"value":"2,71E+00","module":"A2","scenario":null},{"value":"3,11E+01","module":"A3","scenario":null},{"value":"2,65E+00","module":"A4","scenario":null},{"value":"1,26E-01","module":"A5","scenario":null},{"value":"7,02E+02","module":"B6","scenario":null},{"value":"0,00E+00","module":"C1","scenario":null},{"value":"1,18E+00","module":"C2","scenario":null},{"value":"1,34E-01","module":"C3","scenario":null},{"value":"5,93E-01","module":"C4","scenario":null},{"value":"-9,83E+00","module":"D","scenario":null},{"value":"1,16E+02","module":"A1A3","scenario":null}]},{"parameter":"IRP","unit":"kBq U235-eq","values":[{"value":"4,51E-01","module":"A1","scenario":null},{"value":"2,12E-02","module":"A2","scenario":null},{"value":"1,42E-01","module":"A3","scenario":null},{"value":"1,68E-02","module":"A4","scenario":null},{"value":"8,05E-04","module":"A5","scenario":null},{"value":"2,12E+01","module":"B6","scenario":null},{"value":"0,00E+00","module":"C1","scenario":null},{"value":"4,49E-03","module":"C2","scenario":null},{"value":"2,77E-03","module":"C3","scenario":null},{"value":"9,77E-04","module":"C4","scenario":null},{"value":"-4,41E-02","module":"D","scenario":null},{"value":"6,14E-01","module":"A1A3","scenario":null}]}],"resource_use":[{"parameter":"PERE","unit":"MJ","values":[{"value":"1,33E+01","module":"A1","scenario":null},{"value":"6,01E-02","module":"A2","scenario":null},{"value":"1,03E+02","module":"A3","scenario":null},{"value":"5,42E-02","module":"A4","scenario":null},{"value":"3,10E-03","module":"A5","scenario":null},{"value":"9,16E+02","module":"B6","scenario":null},{"value":"0,00E+00","module":"C1","scenario":null},{"value":"1,29E-02","module":"C2","scenario":null},{"value":"7,46E-02","module":"C3","scenario":null},{"value":"4,08E-02","module":"C4","scenario":null},{"value":"-3,15E+00","module":"D","scenario":null},{"value":"1,17E+02","module":"A1A3","scenario":null}]},{"parameter":"PERM","unit":"","values":[{"value":"6,96E+00","module":"A1","scenario":null},{"value":"0,00E+00","module":"A2","scenario":null},{"value":"0,00E+00","module":"A3","scenario":null},{"value":"0,00E+00","module":"A4","scenario":null},{"value":"-7,20E+00","module":"A5","scenario":null},{"value":"0,00E+00","module":"B6","scenario":null},{"value":"0,00E+00","module":"C1","scenario":null},{"value":"0,00E+00","module":"C2","scenario":null},{"value":"0,00E+00","module":"C3","scenario":null},{"value":"0,00E+00","module":"C4","scenario":null},{"value":"0,00E+00","module":"D","scenario":null},{"value":"6,96E+00","module":"A1A3","scenario":null}]},{"parameter":"PERT","unit":"MJ","values":[{"value":"2,02E+01","module":"A1","scenario":null},{"value":"6,01E-02","module":"A2","scenario":null},{"value":"1,03E+02","module":"A3","scenario":null},{"value":"5,42E-02","module":"A4","scenario":null},{"value":"-7,19E+00","module":"A5","scenario":null},{"value":"9,16E+02","module":"B6","scenario":null},{"value":"0,00E+00","module":"C1","scenario":null},{"value":"1,29E-02","module":"C2","scenario":null},{"value":"7,46E-02","module":"C3","scenario":null},{"value":"4,08E-02","module":"C4","scenario":null},{"value":"-3,15E+00","module":"D","scenario":null},{"value":"1,24E+02","module":"A1A3","scenario":null}]},{"parameter":"PENRE","unit":"MJ","values":[{"value":"1,70E+02","module":"A1","scenario":null},{"value":"4,86E+00","module":"A2","scenario":null},{"value":"1,18E+01","module":"A3","scenario":null},{"value":"3,84E+00","module":"A4","scenario":null},{"value":"1,88E-01","module":"A5","scenario":null},{"value":"9,46E+02","module":"B6","scenario":null},{"value":"0,00E+00","module":"C1","scenario":null},{"value":"1,03E+00","module":"C2","scenario":null},{"value":"5,87E-01","module":"C3","scenario":null},{"value":"2,28E-01","module":"C4","scenario":null},{"value":"-1,32E+01","module":"D","scenario":null},{"value":"1,87E+02","module":"A1A3","scenario":null}]},{"parameter":"PENRM","unit":"MJ","values":[{"value":"6,19E+00","module":"A1","scenario":null},{"value":"0,00E+00","module":"A2","scenario":null},{"value":"0,00E+00","module":"A3","scenario":null},{"value":"0,00E+00","module":"A4","scenario":null},{"value":"0,00E+00","module":"A5","scenario":null},{"value":"0,00E+00","module":"B6","scenario":null},{"value":"0,00E+00","module":"C1","scenario":null},{"value":"0,00E+00","module":"C2","scenario":null},{"value":"-6,96E+00","module":"C3","scenario":null},{"value":"0,00E+00","module":"C4","scenario":null},{"value":"0,00E+00","module":"D","scenario":null},{"value":"6,19E+00","module":"A1A3","scenario":null}]},{"parameter":"PENRT","unit":"MJ","values":[{"value":"1,76E+02","module":"A1","scenario":null},{"value":"4,86E+00","module":"A2","scenario":null},{"value":"2,89E+01","module":"A3","scenario":null},{"value":"3,84E+00","module":"A4","scenario":null},{"value":"1,88E-01","module":"A5","scenario":null},{"value":"9,46E+02","module":"B6","scenario":null},{"value":"0,00E+00","module":"C1","scenario":null},{"value":"1,03E+00","module":"C2","scenario":null},{"value":"-6,38E+00","module":"C3","scenario":null},{"value":"2,28E-01","module":"C4","scenario":null},{"value":"-1,32E+01","module":"D","scenario":null},{"value":"2,10E+02","module":"A1A3","scenario":null}]},{"parameter":"SM","unit":"kg","values":[{"value":"7,35E-01","module":"A1","scenario":null},{"value":"0,00E+00","module":"A2","scenario":null},{"value":"0,00E+00","module":"A3","scenario":null},{"value":"0,00E+00","module":"A4","scenario":null},{"value":"0,00E+00","module":"A5","scenario":null},{"value":"0,00E+00","module":"B6","scenario":null},{"value":"0,00E+00","module":"C1","scenario":null},{"value":"0,00E+00","module":"C2","scenario":null},{"value":"0,00E+00","module":"C3","scenario":null},{"value":"1,96E-03","module":"C4","scenario":null},{"value":"2,44E-02","module":"D","scenario":null},{"value":"7,35E-01","module":"A1A3","scenario":null}]},{"parameter":"RSF","unit":"MJ","values":[{"value":"2,76E-01","module":"A1","scenario":null},{"value":"2,06E-03","module":"A2","scenario":null},{"value":"6,87E-02","module":"A3","scenario":null},{"value":"1,94E-03","module":"A4","scenario":null},{"value":"1,03E-04","module":"A5","scenario":null},{"value":"9,25E+00","module":"B6","scenario":null},{"value":"0,00E+00","module":"C1","scenario":null},{"value":"4,52E-04","module":"C2","scenario":null},{"value":"1,48E-03","module":"C3","scenario":null},{"value":"3,37E-04","module":"C4","scenario":null},{"value":"2,30E-03","module":"D","scenario":null},{"value":"3,46E-01","module":"A1A3","scenario":null}]},{"parameter":"NRSF","unit":"MJ","values":[{"value":"2,10E-02","module":"A1","scenario":null},{"value":"9,26E-03","module":"A2","scenario":null},{"value":"1,62E+00","module":"A3","scenario":null},{"value":"6,92E-03","module":"A4","scenario":null},{"value":"4,23E-04","module":"A5","scenario":null},{"value":"0,00E+00","module":"B6","scenario":null},{"value":"0,00E+00","module":"C1","scenario":null},{"value":"1,52E-03","module":"C2","scenario":null},{"value":"-3,26E-05","module":"C3","scenario":null},{"value":"6,21E-03","module":"C4","scenario":null},{"value":"-5,89E-02","module":"D","scenario":null},{"value":"1,65E+00","module":"A1A3","scenario":null}]},{"parameter":"FW","unit":"m3","values":[{"value":"1,20E-01","module":"A1","scenario":null},{"value":"4,50E-04","module":"A2","scenario":null},{"value":"6,19E-01","module":"A3","scenario":null},{"value":"4,04E-04","module":"A4","scenario":null},{"value":"8,87E-05","module":"A5","scenario":null},{"value":"4,17E+00","module":"B6","scenario":null},{"value":"0,00E+00","module":"C1","scenario":null},{"value":"1,17E-04","module":"C2","scenario":null},{"value":"6,72E-04","module":"C3","scenario":null},{"value":"2,34E-04","module":"C4","scenario":null},{"value":"-1,41E-02","module":"D","scenario":null},{"value":"7,40E-01","module":"A1A3","scenario":null}]}],"end_of_life_waste":[{"parameter":"HWD","unit":"kg","values":[{"value":"9,15E-02","module":"A1","scenario":null},{"value":"2,38E-04","module":"A2","scenario":null},{"value":"3,16E-01","module":"A3","scenario":null},{"value":"1,96E-04","module":"A4","scenario":null},{"value":"0,00E+00","module":"A5","scenario":null},{"value":"8,73E-02","module":"B6","scenario":null},{"value":"0,00E+00","module":"C1","scenario":null},{"value":"5,63E-05","module":"C2","scenario":null},{"value":"1,61E-05","module":"C3","scenario":null},{"value":"4,25E-02","module":"C4","scenario":null},{"value":"-3,49E-03","module":"D","scenario":null},{"value":"4,08E-01","module":"A1A3","scenario":null}]},{"parameter":"NHWD","unit":"kg","values":[{"value":"1,97E+00","module":"A1","scenario":null},{"value":"1,80E-01","module":"A2","scenario":null},{"value":"2,40E+00","module":"A3","scenario":null},{"value":"1,83E-01","module":"A4","scenario":null},{"value":"8,31E-01","module":"A5","scenario":null},{"value":"5,78E+00","module":"B6","scenario":null},{"value":"0,00E+00","module":"C1","scenario":null},{"value":"8,94E-02","module":"C2","scenario":null},{"value":"2,67E-02","module":"C3","scenario":null},{"value":"6,62E-01","module":"C4","scenario":null},{"value":"-2,04E-01","module":"D","scenario":null},{"value":"4,54E+00","module":"A1A3","scenario":null}]},{"parameter":"RWD","unit":"kg","values":[{"value":"3,94E-04","module":"A1","scenario":null},{"value":"3,33E-05","module":"A2","scenario":null},{"value":"8,23E-05","module":"A3","scenario":null},{"value":"2,62E-05","module":"A4","scenario":null},{"value":"0,00E+00","module":"A5","scenario":null},{"value":"9,76E-03","module":"B6","scenario":null},{"value":"0,00E+00","module":"C1","scenario":null},{"value":"7,02E-06","module":"C2","scenario":null},{"value":"7,98E-07","module":"C3","scenario":null},{"value":"7,43E-07","module":"C4","scenario":null},{"value":"-4,24E-05","module":"D","scenario":null},{"value":"5,10E-04","module":"A1A3","scenario":null}]}],"end_of_life_flow":[{"parameter":"CRU","unit":"kg","values":[{"value":"0,00E+00","module":"A1","scenario":null},{"value":"0,00E+00","module":"A2","scenario":null},{"value":"0,00E+00","module":"A3","scenario":null},{"value":"0,00E+00","module":"A4","scenario":null},{"value":"0,00E+00","module":"A5","scenario":null},{"value":"0,00E+00","module":"B6","scenario":null},{"value":"0,00E+00","module":"C1","scenario":null},{"value":"0,00E+00","module":"C2","scenario":null},{"value":"0,00E+00","module":"C3","scenario":null},{"value":"0,00E+00","module":"C4","scenario":null},{"value":"0,00E+00","module":"D","scenario":null},{"value":"0,00E+00","module":"A1A3","scenario":null}]},{"parameter":"MFR","unit":"kg","values":[{"value":"9,36E-04","module":"A1","scenario":null},{"value":"0,00E+00","module":"A2","scenario":null},{"value":"2,16E+00","module":"A3","scenario":null},{"value":"0,00E+00","module":"A4","scenario":null},{"value":"7,73E-01","module":"A5","scenario":null},{"value":"0,00E+00","module":"B6","scenario":null},{"value":"0,00E+00","module":"C1","scenario":null},{"value":"0,00E+00","module":"C2","scenario":null},{"value":"8,32E-01","module":"C3","scenario":null},{"value":"1,24E-05","module":"C4","scenario":null},{"value":"-1,01E-03","module":"D","scenario":null},{"value":"2,16E+00","module":"A1A3","scenario":null}]},{"parameter":"MER","unit":"kg","values":[{"value":"3,53E-05","module":"A1","scenario":null},{"value":"0,00E+00","module":"A2","scenario":null},{"value":"2,35E-05","module":"A3","scenario":null},{"value":"0,00E+00","module":"A4","scenario":null},{"value":"5,81E-02","module":"A5","scenario":null},{"value":"0,00E+00","module":"B6","scenario":null},{"value":"0,00E+00","module":"C1","scenario":null},{"value":"0,00E+00","module":"C2","scenario":null},{"value":"1,18E-01","module":"C3","scenario":null},{"value":"3,14E-05","module":"C4","scenario":null},{"value":"-1,33E-04","module":"D","scenario":null},{"value":"5,88E-05","module":"A1A3","scenario":null}]},{"parameter":"EEE","unit":"MJ","values":[{"value":"2,56E-04","module":"A1","scenario":null},{"value":"0,00E+00","module":"A2","scenario":null},{"value":"8,08E-01","module":"A3","scenario":null},{"value":"0,00E+00","module":"A4","scenario":null},{"value":"4,75E-02","module":"A5","scenario":null},{"value":"0,00E+00","module":"B6","scenario":null},{"value":"0,00E+00","module":"C1","scenario":null},{"value":"0,00E+00","module":"C2","scenario":null},{"value":"1,73E-01","module":"C3","scenario":null},{"value":"2,93E-04","module":"C4","scenario":null},{"value":"-3,45E-04","module":"D","scenario":null},{"value":"8,09E-01","module":"A1A3","scenario":null}]},{"parameter":"EET","unit":"MJ","values":[{"value":"3,87E-03","module":"A1","scenario":null},{"value":"0,00E+00","module":"A2","scenario":null},{"value":"1,22E+01","module":"A3","scenario":null},{"value":"0,00E+00","module":"A4","scenario":null},{"value":"7,19E-01","module":"A5","scenario":null},{"value":"0,00E+00","module":"B6","scenario":null},{"value":"0,00E+00","module":"C1","scenario":null},{"value":"0,00E+00","module":"C2","scenario":null},{"value":"2,62E+00","module":"C3","scenario":null},{"value":"4,43E-03","module":"C4","scenario":null},{"value":"-5,22E-03","module":"D","scenario":null},{"value":"1,22E+01","module":"A1A3","scenario":null}]}]}