{"product_name":"AK-Uni","epd_id":"NEPD-7317-6708","declared_unit":{"unit":"stk","amount":1},"compliance":["EN 15804+A2","ISO 14025","ISO 21930"],"producer_name":"TROX Group","environmental_impact":[{"parameter":"GWP-total","unit":"kg CO2-eq","values":[{"value":"2,19E+01","module":"A1-A3","scenario":null},{"value":"5,90E-01","module":"A4","scenario":null},{"value":"5,28E-03","module":"C1","scenario":null},{"value":"3,69E-02","module":"C2","scenario":null},{"value":"6,30E-03","module":"C3","scenario":null},{"value":"2,02E-03","module":"C4","scenario":null},{"value":"-9,02E-01","module":"D","scenario":null}]},{"parameter":"GWP-fossil","unit":"kg CO2-eq","values":[{"value":"2,15E+01","module":"A1-A3","scenario":null},{"value":"5,90E-01","module":"A4","scenario":null},{"value":"5,27E-03","module":"C1","scenario":null},{"value":"3,69E-02","module":"C2","scenario":null},{"value":"6,30E-03","module":"C3","scenario":null},{"value":"2,02E-03","module":"C4","scenario":null},{"value":"-9,01E-01","module":"D","scenario":null}]},{"parameter":"GWP-biogenic","unit":"kg CO2-eq","values":[{"value":"3,82E-01","module":"A1-A3","scenario":null},{"value":"2,44E-04","module":"A4","scenario":null},{"value":"9,89E-07","module":"C1","scenario":null},{"value":"1,53E-05","module":"C2","scenario":null},{"value":"2,91E-06","module":"C3","scenario":null},{"value":"1,48E-06","module":"C4","scenario":null},{"value":"-4,97E-04","module":"D","scenario":null}]},{"parameter":"GWP-luluc","unit":"kg CO2-eq","values":[{"value":"2,25E-02","module":"A1-A3","scenario":null},{"value":"2,10E-04","module":"A4","scenario":null},{"value":"4,16E-07","module":"C1","scenario":null},{"value":"1,31E-05","module":"C2","scenario":null},{"value":"1,11E-07","module":"C3","scenario":null},{"value":"3,42E-07","module":"C4","scenario":null},{"value":"-4,04E-04","module":"D","scenario":null}]},{"parameter":"ODP","unit":"kg CFC11-eq","values":[{"value":"1,93E-06","module":"A1-A3","scenario":null},{"value":"1,34E-07","module":"A4","scenario":null},{"value":"1,14E-09","module":"C1","scenario":null},{"value":"8,35E-09","module":"C2","scenario":null},{"value":"4,40E-11","module":"C3","scenario":null},{"value":"8,41E-10","module":"C4","scenario":null},{"value":"-3,46E-08","module":"D","scenario":null}]},{"parameter":"AP","unit":"mol H+-eq","values":[{"value":"2,03E-01","module":"A1-A3","scenario":null},{"value":"1,70E-03","module":"A4","scenario":null},{"value":"5,52E-05","module":"C1","scenario":null},{"value":"1,06E-04","module":"C2","scenario":null},{"value":"9,28E-07","module":"C3","scenario":null},{"value":"1,69E-05","module":"C4","scenario":null},{"value":"-4,48E-03","module":"D","scenario":null}]},{"parameter":"POCP","unit":"kg NMVOC-eq","values":[{"value":"8,33E-02","module":"A1-A3","scenario":null},{"value":"1,44E-03","module":"A4","scenario":null},{"value":"7,35E-05","module":"C1","scenario":null},{"value":"8,98E-05","module":"C2","scenario":null},{"value":"8,36E-07","module":"C3","scenario":null},{"value":"2,01E-05","module":"C4","scenario":null},{"value":"-4,52E-03","module":"D","scenario":null}]},{"parameter":"ADPE","unit":"kg Sb-eq","values":[{"value":"1,63E-02","module":"A1-A3","scenario":null},{"value":"1,63E-05","module":"A4","scenario":null},{"value":"8,09E-09","module":"C1","scenario":null},{"value":"1,02E-06","module":"C2","scenario":null},{"value":"1,74E-09","module":"C3","scenario":null},{"value":"1,53E-08","module":"C4","scenario":null},{"value":"-1,56E-05","module":"D","scenario":null}]},{"parameter":"ADPF","unit":"MJ","values":[{"value":"2,92E+02","module":"A1-A3","scenario":null},{"value":"8,92E+00","module":"A4","scenario":null},{"value":"7,26E-02","module":"C1","scenario":null},{"value":"5,57E-01","module":"C2","scenario":null},{"value":"1,17E-03","module":"C3","scenario":null},{"value":"5,58E-02","module":"C4","scenario":null},{"value":"-7,58E+00","module":"D","scenario":null}]},{"parameter":"WDP","unit":"m3 world-eq. Deprived","values":[{"value":"1,67E+03","module":"A1-A3","scenario":null},{"value":"8,63E+00","module":"A4","scenario":null},{"value":"1,54E-02","module":"C1","scenario":null},{"value":"5,39E-01","module":"C2","scenario":null},{"value":"4,42E-03","module":"C3","scenario":null},{"value":"1,22E-01","module":"C4","scenario":null},{"value":"4,67E+01","module":"D","scenario":null}]},{"parameter":"EP-freshwater","unit":"kg P-eq","values":[{"value":"1,32E-03","module":"A1-A3","scenario":null},{"value":"4,71E-06","module":"A4","scenario":null},{"value":"1,92E-08","module":"C1","scenario":null},{"value":"2,95E-07","module":"C2","scenario":null},{"value":"4,68E-09","module":"C3","scenario":null},{"value":"1,31E-08","module":"C4","scenario":null},{"value":"-5,55E-05","module":"D","scenario":null}]},{"parameter":"EP-marine","unit":"kg N-eq","values":[{"value":"2,45E-02","module":"A1-A3","scenario":null},{"value":"3,35E-04","module":"A4","scenario":null},{"value":"2,44E-05","module":"C1","scenario":null},{"value":"2,10E-05","module":"C2","scenario":null},{"value":"3,41E-07","module":"C3","scenario":null},{"value":"6,66E-06","module":"C4","scenario":null},{"value":"-9,27E-04","module":"D","scenario":null}]},{"parameter":"EP-terrestrial","unit":"mol N-eq.","values":[{"value":"6,72E-01","module":"A1-A3","scenario":null},{"value":"3,75E-03","module":"A4","scenario":null},{"value":"2,67E-04","module":"C1","scenario":null},{"value":"2,34E-04","module":"C2","scenario":null},{"value":"3,39E-06","module":"C3","scenario":null},{"value":"6,99E-05","module":"C4","scenario":null},{"value":"-9,47E-03","module":"D","scenario":null}]},{"parameter":"GWP-IOBC","unit":"kg CO2-eq","values":[{"value":"2,19E+01","module":"A1-A3","scenario":null},{"value":"5,90E-01","module":"A4","scenario":null},{"value":"5,28E-03","module":"C1","scenario":null},{"value":"3,69E-02","module":"C2","scenario":null},{"value":"6,30E-03","module":"C3","scenario":null},{"value":"2,03E-03","module":"C4","scenario":null},{"value":"-1,35E+00","module":"D","scenario":null}]}],"additional_environmental_impact":[{"parameter":"PM","unit":"Disease incidence","values":[{"value":"2,02E-06","module":"A1-A3","scenario":null},{"value":"3,61E-08","module":"A4","scenario":null},{"value":"1,46E-09","module":"C1","scenario":null},{"value":"2,26E-09","module":"C2","scenario":null},{"value":"6,00E-12","module":"C3","scenario":null},{"value":"3,60E-10","module":"C4","scenario":null},{"value":"-7,48E-08","module":"D","scenario":null}]},{"parameter":"ETP-fw","unit":"CTUe","values":[{"value":"6,86E+02","module":"A1-A3","scenario":null},{"value":"6,61E+00","module":"A4","scenario":null},{"value":"3,97E-02","module":"C1","scenario":null},{"value":"4,13E-01","module":"C2","scenario":null},{"value":"1,70E-02","module":"C3","scenario":null},{"value":"2,81E-02","module":"C4","scenario":null},{"value":"-5,02E+01","module":"D","scenario":null}]},{"parameter":"HTP-c","unit":"CTUh","values":[{"value":"1,07E-07","module":"A1-A3","scenario":null},{"value":"0,00E+00","module":"A4","scenario":null},{"value":"0,00E+00","module":"C1","scenario":null},{"value":"0,00E+00","module":"C2","scenario":null},{"value":"1,00E-12","module":"C3","scenario":null},{"value":"0,00E+00","module":"C4","scenario":null},{"value":"-4,33E-09","module":"D","scenario":null}]},{"parameter":"HTP-nc","unit":"CTUh","values":[{"value":"1,32E-06","module":"A1-A3","scenario":null},{"value":"7,22E-09","module":"A4","scenario":null},{"value":"3,60E-11","module":"C1","scenario":null},{"value":"4,51E-10","module":"C2","scenario":null},{"value":"1,10E-11","module":"C3","scenario":null},{"value":"1,60E-11","module":"C4","scenario":null},{"value":"9,42E-08","module":"D","scenario":null}]},{"parameter":"SQP","unit":"-","values":[{"value":"1,95E+02","module":"A1-A3","scenario":null},{"value":"6,24E+00","module":"A4","scenario":null},{"value":"9,21E-03","module":"C1","scenario":null},{"value":"3,90E-01","module":"C2","scenario":null},{"value":"2,52E-04","module":"C3","scenario":null},{"value":"2,04E-01","module":"C4","scenario":null},{"value":"-5,67E-01","module":"D","scenario":null}]},{"parameter":"IRP","unit":"kBq U235-eq","values":[{"value":"1,30E+00","module":"A1-A3","scenario":null},{"value":"3,90E-02","module":"A4","scenario":null},{"value":"3,11E-04","module":"C1","scenario":null},{"value":"2,44E-03","module":"C2","scenario":null},{"value":"4,62E-06","module":"C3","scenario":null},{"value":"2,43E-04","module":"C4","scenario":null},{"value":"3,24E-03","module":"D","scenario":null}]}],"resource_use":[{"parameter":"PERE","unit":"MJ","values":[{"value":"3,62E+01","module":"A1-A3","scenario":null},{"value":"1,28E-01","module":"A4","scenario":null},{"value":"3,93E-04","module":"C1","scenario":null},{"value":"7,98E-03","module":"C2","scenario":null},{"value":"1,22E-04","module":"C3","scenario":null},{"value":"8,78E-04","module":"C4","scenario":null},{"value":"-6,15E-01","module":"D","scenario":null}]},{"parameter":"PERM","unit":"","values":[{"value":"7,77E-05","module":"A1-A3","scenario":null},{"value":"0,00E+00","module":"A4","scenario":null},{"value":"0,00E+00","module":"C1","scenario":null},{"value":"0,00E+00","module":"C2","scenario":null},{"value":"-7,77E-05","module":"C3","scenario":null},{"value":"0,00E+00","module":"C4","scenario":null},{"value":"0,00E+00","module":"D","scenario":null}]},{"parameter":"PERT","unit":"MJ","values":[{"value":"3,62E+01","module":"A1-A3","scenario":null},{"value":"1,28E-01","module":"A4","scenario":null},{"value":"3,93E-04","module":"C1","scenario":null},{"value":"7,98E-03","module":"C2","scenario":null},{"value":"4,40E-05","module":"C3","scenario":null},{"value":"8,78E-04","module":"C4","scenario":null},{"value":"-6,15E-01","module":"D","scenario":null}]},{"parameter":"PENRE","unit":"MJ","values":[{"value":"2,92E+02","module":"A1-A3","scenario":null},{"value":"8,92E+00","module":"A4","scenario":null},{"value":"7,26E-02","module":"C1","scenario":null},{"value":"5,57E-01","module":"C2","scenario":null},{"value":"1,17E-03","module":"C3","scenario":null},{"value":"5,58E-02","module":"C4","scenario":null},{"value":"-7,58E+00","module":"D","scenario":null}]},{"parameter":"PENRM","unit":"MJ","values":[{"value":"1,65E-01","module":"A1-A3","scenario":null},{"value":"0,00E+00","module":"A4","scenario":null},{"value":"0,00E+00","module":"C1","scenario":null},{"value":"0,00E+00","module":"C2","scenario":null},{"value":"-1,65E-01","module":"C3","scenario":null},{"value":"0,00E+00","module":"C4","scenario":null},{"value":"0,00E+00","module":"D","scenario":null}]},{"parameter":"PENRT","unit":"MJ","values":[{"value":"2,92E+02","module":"A1-A3","scenario":null},{"value":"8,92E+00","module":"A4","scenario":null},{"value":"7,26E-02","module":"C1","scenario":null},{"value":"5,57E-01","module":"C2","scenario":null},{"value":"-1,64E-01","module":"C3","scenario":null},{"value":"5,58E-02","module":"C4","scenario":null},{"value":"-7,58E+00","module":"D","scenario":null}]},{"parameter":"SM","unit":"kg","values":[{"value":"3,28E+00","module":"A1-A3","scenario":null},{"value":"0,00E+00","module":"A4","scenario":null},{"value":"3,56E-05","module":"C1","scenario":null},{"value":"0,00E+00","module":"C2","scenario":null},{"value":"0,00E+00","module":"C3","scenario":null},{"value":"0,00E+00","module":"C4","scenario":null},{"value":"0,00E+00","module":"D","scenario":null}]},{"parameter":"RSF","unit":"MJ","values":[{"value":"1,91E+00","module":"A1-A3","scenario":null},{"value":"4,57E-03","module":"A4","scenario":null},{"value":"9,66E-06","module":"C1","scenario":null},{"value":"2,85E-04","module":"C2","scenario":null},{"value":"3,00E-06","module":"C3","scenario":null},{"value":"1,82E-05","module":"C4","scenario":null},{"value":"3,25E-02","module":"D","scenario":null}]},{"parameter":"NRSF","unit":"MJ","values":[{"value":"8,42E+00","module":"A1-A3","scenario":null},{"value":"1,63E-02","module":"A4","scenario":null},{"value":"1,42E-04","module":"C1","scenario":null},{"value":"1,02E-03","module":"C2","scenario":null},{"value":"0,00E+00","module":"C3","scenario":null},{"value":"5,17E-05","module":"C4","scenario":null},{"value":"9,47E-01","module":"D","scenario":null}]},{"parameter":"FW","unit":"m3","values":[{"value":"2,52E-01","module":"A1-A3","scenario":null},{"value":"9,54E-04","module":"A4","scenario":null},{"value":"3,74E-06","module":"C1","scenario":null},{"value":"5,96E-05","module":"C2","scenario":null},{"value":"1,97E-06","module":"C3","scenario":null},{"value":"6,65E-05","module":"C4","scenario":null},{"value":"-1,90E-03","module":"D","scenario":null}]}],"end_of_life_waste":[{"parameter":"HWD","unit":"kg","values":[{"value":"2,07E-01","module":"A1-A3","scenario":null},{"value":"4,60E-04","module":"A4","scenario":null},{"value":"2,14E-06","module":"C1","scenario":null},{"value":"2,87E-05","module":"C2","scenario":null},{"value":"0,00E+00","module":"C3","scenario":null},{"value":"1,12E-06","module":"C4","scenario":null},{"value":"-4,68E-03","module":"D","scenario":null}]},{"parameter":"NHWD","unit":"kg","values":[{"value":"7,02E+00","module":"A1-A3","scenario":null},{"value":"4,34E-01","module":"A4","scenario":null},{"value":"8,59E-05","module":"C1","scenario":null},{"value":"2,71E-02","module":"C2","scenario":null},{"value":"1,00E-05","module":"C3","scenario":null},{"value":"4,02E-01","module":"C4","scenario":null},{"value":"-3,68E-01","module":"D","scenario":null}]},{"parameter":"RWD","unit":"kg","values":[{"value":"1,16E-03","module":"A1-A3","scenario":null},{"value":"6,08E-05","module":"A4","scenario":null},{"value":"5,04E-07","module":"C1","scenario":null},{"value":"3,80E-06","module":"C2","scenario":null},{"value":"0,00E+00","module":"C3","scenario":null},{"value":"4,07E-09","module":"C4","scenario":null},{"value":"2,49E-06","module":"D","scenario":null}]}],"end_of_life_flow":[{"parameter":"CRU","unit":"kg","values":[{"value":"0,00E+00","module":"A1-A3","scenario":null},{"value":"0,00E+00","module":"A4","scenario":null},{"value":"0,00E+00","module":"C1","scenario":null},{"value":"0,00E+00","module":"C2","scenario":null},{"value":"0,00E+00","module":"C3","scenario":null},{"value":"0,00E+00","module":"C4","scenario":null},{"value":"0,00E+00","module":"D","scenario":null}]},{"parameter":"MFR","unit":"kg","values":[{"value":"6,29E-01","module":"A1-A3","scenario":null},{"value":"0,00E+00","module":"A4","scenario":null},{"value":"3,50E-05","module":"C1","scenario":null},{"value":"0,00E+00","module":"C2","scenario":null},{"value":"3,60E+00","module":"C3","scenario":null},{"value":"2,40E-07","module":"C4","scenario":null},{"value":"0,00E+00","module":"D","scenario":null}]},{"parameter":"MER","unit":"kg","values":[{"value":"1,31E-01","module":"A1-A3","scenario":null},{"value":"0,00E+00","module":"A4","scenario":null},{"value":"1,09E-07","module":"C1","scenario":null},{"value":"0,00E+00","module":"C2","scenario":null},{"value":"1,00E-05","module":"C3","scenario":null},{"value":"5,88E-09","module":"C4","scenario":null},{"value":"0,00E+00","module":"D","scenario":null}]},{"parameter":"EEE","unit":"MJ","values":[{"value":"9,07E-02","module":"A1-A3","scenario":null},{"value":"0,00E+00","module":"A4","scenario":null},{"value":"3,72E-07","module":"C1","scenario":null},{"value":"0,00E+00","module":"C2","scenario":null},{"value":"9,90E-09","module":"C3","scenario":null},{"value":"3,81E-07","module":"C4","scenario":null},{"value":"0,00E+00","module":"D","scenario":null}]},{"parameter":"EET","unit":"MJ","values":[{"value":"1,37E+00","module":"A1-A3","scenario":null},{"value":"0,00E+00","module":"A4","scenario":null},{"value":"5,63E-06","module":"C1","scenario":null},{"value":"0,00E+00","module":"C2","scenario":null},{"value":"1,50E-07","module":"C3","scenario":null},{"value":"5,77E-06","module":"C4","scenario":null},{"value":"0,00E+00","module":"D","scenario":null}]}]}