{"product_name":"Bewi Finland Oy  Bewi Platina Lattia  ","epd_id":"NEPD-7187-6587","declared_unit":{"unit":"ton","amount":1},"compliance":["EN 15804+A2","ISO 14025","ISO 21930"],"producer_name":"BEWI ASA,  Insulation and Construction","environmental_impact":[{"parameter":"GWP-total","unit":"kg CO2-eq","values":[{"value":"1,88E+00","module":"A1","scenario":null},{"value":"2,28E-02","module":"A2","scenario":null},{"value":"1,42E-01","module":"A3","scenario":null},{"value":"3,27E-02","module":"A4","scenario":null},{"value":"1,22E-03","module":"A5","scenario":null},{"value":"0,00E+00","module":"C1","scenario":null},{"value":"2,18E-03","module":"C2","scenario":null},{"value":"2,91E+00","module":"C3","scenario":null},{"value":"4,95E-04","module":"C4","scenario":null},{"value":"-3,16E-01","module":"D","scenario":null},{"value":"2,04E+00","module":"A1A3","scenario":null}]},{"parameter":"GWP-fossil","unit":"kg CO2-eq","values":[{"value":"1,87E+00","module":"A1","scenario":null},{"value":"2,28E-02","module":"A2","scenario":null},{"value":"1,38E-01","module":"A3","scenario":null},{"value":"3,27E-02","module":"A4","scenario":null},{"value":"1,22E-03","module":"A5","scenario":null},{"value":"0,00E+00","module":"C1","scenario":null},{"value":"2,18E-03","module":"C2","scenario":null},{"value":"2,91E+00","module":"C3","scenario":null},{"value":"4,95E-04","module":"C4","scenario":null},{"value":"-3,10E-01","module":"D","scenario":null},{"value":"2,03E+00","module":"A1A3","scenario":null}]},{"parameter":"GWP-biogenic","unit":"kg CO2-eq","values":[{"value":"8,52E-03","module":"A1","scenario":null},{"value":"9,77E-06","module":"A2","scenario":null},{"value":"2,59E-03","module":"A3","scenario":null},{"value":"1,35E-05","module":"A4","scenario":null},{"value":"1,69E-07","module":"A5","scenario":null},{"value":"0,00E+00","module":"C1","scenario":null},{"value":"9,33E-07","module":"C2","scenario":null},{"value":"2,01E-05","module":"C3","scenario":null},{"value":"4,87E-07","module":"C4","scenario":null},{"value":"-1,08E-03","module":"D","scenario":null},{"value":"1,11E-02","module":"A1A3","scenario":null}]},{"parameter":"GWP-luluc","unit":"kg CO2-eq","values":[{"value":"5,68E-04","module":"A1","scenario":null},{"value":"6,98E-06","module":"A2","scenario":null},{"value":"8,97E-04","module":"A3","scenario":null},{"value":"1,16E-05","module":"A4","scenario":null},{"value":"9,36E-08","module":"A5","scenario":null},{"value":"0,00E+00","module":"C1","scenario":null},{"value":"6,63E-07","module":"C2","scenario":null},{"value":"3,18E-06","module":"C3","scenario":null},{"value":"1,08E-07","module":"C4","scenario":null},{"value":"-5,78E-03","module":"D","scenario":null},{"value":"1,47E-03","module":"A1A3","scenario":null}]},{"parameter":"ODP","unit":"kg CFC11-eq","values":[{"value":"5,34E-08","module":"A1","scenario":null},{"value":"5,49E-09","module":"A2","scenario":null},{"value":"1,49E-08","module":"A3","scenario":null},{"value":"7,40E-09","module":"A4","scenario":null},{"value":"7,40E-11","module":"A5","scenario":null},{"value":"0,00E+00","module":"C1","scenario":null},{"value":"5,25E-10","module":"C2","scenario":null},{"value":"2,09E-09","module":"C3","scenario":null},{"value":"1,49E-10","module":"C4","scenario":null},{"value":"-1,23E-02","module":"D","scenario":null},{"value":"7,38E-08","module":"A1A3","scenario":null}]},{"parameter":"AP","unit":"mol H+-eq","values":[{"value":"3,64E-03","module":"A1","scenario":null},{"value":"7,33E-05","module":"A2","scenario":null},{"value":"9,17E-04","module":"A3","scenario":null},{"value":"9,39E-05","module":"A4","scenario":null},{"value":"1,51E-06","module":"A5","scenario":null},{"value":"0,00E+00","module":"C1","scenario":null},{"value":"7,01E-06","module":"C2","scenario":null},{"value":"3,46E-04","module":"C3","scenario":null},{"value":"3,64E-06","module":"C4","scenario":null},{"value":"-1,84E-03","module":"D","scenario":null},{"value":"4,63E-03","module":"A1A3","scenario":null}]},{"parameter":"POCP","unit":"kg NMVOC-eq","values":[{"value":"4,00E-03","module":"A1","scenario":null},{"value":"7,01E-05","module":"A2","scenario":null},{"value":"3,06E-02","module":"A3","scenario":null},{"value":"7,96E-05","module":"A4","scenario":null},{"value":"1,77E-06","module":"A5","scenario":null},{"value":"0,00E+00","module":"C1","scenario":null},{"value":"6,72E-06","module":"C2","scenario":null},{"value":"4,27E-04","module":"C3","scenario":null},{"value":"4,17E-06","module":"C4","scenario":null},{"value":"-1,78E-03","module":"D","scenario":null},{"value":"3,46E-02","module":"A1A3","scenario":null}]},{"parameter":"ADPE","unit":"kg Sb-eq","values":[{"value":"1,62E-06","module":"A1","scenario":null},{"value":"4,12E-07","module":"A2","scenario":null},{"value":"1,05E-06","module":"A3","scenario":null},{"value":"9,02E-07","module":"A4","scenario":null},{"value":"6,50E-09","module":"A5","scenario":null},{"value":"0,00E+00","module":"C1","scenario":null},{"value":"3,88E-08","module":"C2","scenario":null},{"value":"8,99E-08","module":"C3","scenario":null},{"value":"3,97E-09","module":"C4","scenario":null},{"value":"-1,03E-06","module":"D","scenario":null},{"value":"3,08E-06","module":"A1A3","scenario":null}]},{"parameter":"ADPF","unit":"MJ","values":[{"value":"6,63E+01","module":"A1","scenario":null},{"value":"3,70E-01","module":"A2","scenario":null},{"value":"2,39E+00","module":"A3","scenario":null},{"value":"4,94E-01","module":"A4","scenario":null},{"value":"5,03E-03","module":"A5","scenario":null},{"value":"0,00E+00","module":"C1","scenario":null},{"value":"3,54E-02","module":"C2","scenario":null},{"value":"1,78E-01","module":"C3","scenario":null},{"value":"1,10E-02","module":"C4","scenario":null},{"value":"-5,61E+00","module":"D","scenario":null},{"value":"6,91E+01","module":"A1A3","scenario":null}]},{"parameter":"WDP","unit":"m3 world-eq. Deprived","values":[{"value":"1,60E+01","module":"A1","scenario":null},{"value":"2,85E-01","module":"A2","scenario":null},{"value":"1,17E+02","module":"A3","scenario":null},{"value":"4,78E-01","module":"A4","scenario":null},{"value":"1,78E-02","module":"A5","scenario":null},{"value":"0,00E+00","module":"C1","scenario":null},{"value":"2,71E-02","module":"C2","scenario":null},{"value":"3,96E-01","module":"C3","scenario":null},{"value":"7,32E-02","module":"C4","scenario":null},{"value":"-8,45E+00","module":"D","scenario":null},{"value":"1,33E+02","module":"A1A3","scenario":null}]},{"parameter":"EP-freshwater","unit":"kg P-eq","values":[{"value":"6,66E-06","module":"A1","scenario":null},{"value":"1,82E-07","module":"A2","scenario":null},{"value":"4,51E-06","module":"A3","scenario":null},{"value":"2,61E-07","module":"A4","scenario":null},{"value":"2,51E-09","module":"A5","scenario":null},{"value":"0,00E+00","module":"C1","scenario":null},{"value":"1,73E-08","module":"C2","scenario":null},{"value":"2,06E-07","module":"C3","scenario":null},{"value":"5,91E-09","module":"C4","scenario":null},{"value":"-1,70E-05","module":"D","scenario":null},{"value":"1,14E-05","module":"A1A3","scenario":null}]},{"parameter":"EP-marine","unit":"kg N-eq","values":[{"value":"9,54E-04","module":"A1","scenario":null},{"value":"1,60E-05","module":"A2","scenario":null},{"value":"1,86E-04","module":"A3","scenario":null},{"value":"1,86E-05","module":"A4","scenario":null},{"value":"1,38E-06","module":"A5","scenario":null},{"value":"0,00E+00","module":"C1","scenario":null},{"value":"1,54E-06","module":"C2","scenario":null},{"value":"1,66E-04","module":"C3","scenario":null},{"value":"1,32E-06","module":"C4","scenario":null},{"value":"-5,25E-04","module":"D","scenario":null},{"value":"1,16E-03","module":"A1A3","scenario":null}]},{"parameter":"EP-terrestrial","unit":"mol N-eq.","values":[{"value":"1,03E-02","module":"A1","scenario":null},{"value":"1,79E-04","module":"A2","scenario":null},{"value":"2,88E-03","module":"A3","scenario":null},{"value":"2,08E-04","module":"A4","scenario":null},{"value":"5,39E-06","module":"A5","scenario":null},{"value":"0,00E+00","module":"C1","scenario":null},{"value":"1,71E-05","module":"C2","scenario":null},{"value":"1,78E-03","module":"C3","scenario":null},{"value":"1,46E-05","module":"C4","scenario":null},{"value":"-5,65E-03","module":"D","scenario":null},{"value":"1,33E-02","module":"A1A3","scenario":null}]},{"parameter":"GWP-IOBC","unit":"kg CO2-eq","values":[{"value":"1,88E+00","module":"A1","scenario":null},{"value":"2,28E-02","module":"A2","scenario":null},{"value":"1,64E-01","module":"A3","scenario":null},{"value":"3,27E-02","module":"A4","scenario":null},{"value":"1,22E-03","module":"A5","scenario":null},{"value":"0,00E+00","module":"C1","scenario":null},{"value":"2,18E-03","module":"C2","scenario":null},{"value":"2,91E+00","module":"C3","scenario":null},{"value":"5,00E-04","module":"C4","scenario":null},{"value":"-3,14E-01","module":"D","scenario":null},{"value":"2,06E+00","module":"A1A3","scenario":null}]}],"additional_environmental_impact":[{"parameter":"PM","unit":"Disease incidence","values":[{"value":"2,64E-08","module":"A1","scenario":null},{"value":"2,08E-09","module":"A2","scenario":null},{"value":"7,17E-09","module":"A3","scenario":null},{"value":"2,00E-09","module":"A4","scenario":null},{"value":"2,70E-11","module":"A5","scenario":null},{"value":"0,00E+00","module":"C1","scenario":null},{"value":"2,00E-10","module":"C2","scenario":null},{"value":"1,46E-09","module":"C3","scenario":null},{"value":"7,30E-11","module":"C4","scenario":null},{"value":"-8,87E-08","module":"D","scenario":null},{"value":"3,56E-08","module":"A1A3","scenario":null}]},{"parameter":"ETP-fw","unit":"CTUe","values":[{"value":"3,26E+02","module":"A1","scenario":null},{"value":"2,71E-01","module":"A2","scenario":null},{"value":"5,19E+00","module":"A3","scenario":null},{"value":"3,66E-01","module":"A4","scenario":null},{"value":"4,80E-03","module":"A5","scenario":null},{"value":"0,00E+00","module":"C1","scenario":null},{"value":"2,59E-02","module":"C2","scenario":null},{"value":"4,30E-01","module":"C3","scenario":null},{"value":"7,67E-03","module":"C4","scenario":null},{"value":"-1,32E+01","module":"D","scenario":null},{"value":"3,32E+02","module":"A1A3","scenario":null}]},{"parameter":"HTP-c","unit":"CTUh","values":[{"value":"7,45E-10","module":"A1","scenario":null},{"value":"0,00E+00","module":"A2","scenario":null},{"value":"9,00E-11","module":"A3","scenario":null},{"value":"0,00E+00","module":"A4","scenario":null},{"value":"0,00E+00","module":"A5","scenario":null},{"value":"0,00E+00","module":"C1","scenario":null},{"value":"0,00E+00","module":"C2","scenario":null},{"value":"1,22E-10","module":"C3","scenario":null},{"value":"0,00E+00","module":"C4","scenario":null},{"value":"-2,44E-10","module":"D","scenario":null},{"value":"8,35E-10","module":"A1A3","scenario":null}]},{"parameter":"HTP-nc","unit":"CTUh","values":[{"value":"3,12E-08","module":"A1","scenario":null},{"value":"2,62E-10","module":"A2","scenario":null},{"value":"2,57E-09","module":"A3","scenario":null},{"value":"4,00E-10","module":"A4","scenario":null},{"value":"4,00E-12","module":"A5","scenario":null},{"value":"0,00E+00","module":"C1","scenario":null},{"value":"2,50E-11","module":"C2","scenario":null},{"value":"4,84E-09","module":"C3","scenario":null},{"value":"8,00E-12","module":"C4","scenario":null},{"value":"-1,23E-08","module":"D","scenario":null},{"value":"3,40E-08","module":"A1A3","scenario":null}]},{"parameter":"SQP","unit":"-","values":[{"value":"5,08E+00","module":"A1","scenario":null},{"value":"4,21E-01","module":"A2","scenario":null},{"value":"1,54E+01","module":"A3","scenario":null},{"value":"3,46E-01","module":"A4","scenario":null},{"value":"8,79E-03","module":"A5","scenario":null},{"value":"0,00E+00","module":"C1","scenario":null},{"value":"4,05E-02","module":"C2","scenario":null},{"value":"2,12E-02","module":"C3","scenario":null},{"value":"4,09E-02","module":"C4","scenario":null},{"value":"-1,61E+01","module":"D","scenario":null},{"value":"2,09E+01","module":"A1A3","scenario":null}]},{"parameter":"IRP","unit":"kBq U235-eq","values":[{"value":"5,54E-02","module":"A1","scenario":null},{"value":"1,62E-03","module":"A2","scenario":null},{"value":"5,28E-02","module":"A3","scenario":null},{"value":"2,16E-03","module":"A4","scenario":null},{"value":"2,28E-05","module":"A5","scenario":null},{"value":"0,00E+00","module":"C1","scenario":null},{"value":"1,55E-04","module":"C2","scenario":null},{"value":"2,98E-04","module":"C3","scenario":null},{"value":"5,04E-05","module":"C4","scenario":null},{"value":"-1,32E-02","module":"D","scenario":null},{"value":"1,10E-01","module":"A1A3","scenario":null}]}],"resource_use":[{"parameter":"PERE","unit":"MJ","values":[{"value":"2,24E+00","module":"A1","scenario":null},{"value":"4,67E-03","module":"A2","scenario":null},{"value":"3,73E+00","module":"A3","scenario":null},{"value":"7,07E-03","module":"A4","scenario":null},{"value":"1,27E-04","module":"A5","scenario":null},{"value":"0,00E+00","module":"C1","scenario":null},{"value":"4,45E-04","module":"C2","scenario":null},{"value":"5,13E-03","module":"C3","scenario":null},{"value":"4,23E-04","module":"C4","scenario":null},{"value":"-1,33E+01","module":"D","scenario":null},{"value":"5,98E+00","module":"A1A3","scenario":null}]},{"parameter":"PERM","unit":"","values":[{"value":"0,00E+00","module":"A1","scenario":null},{"value":"0,00E+00","module":"A2","scenario":null},{"value":"0,00E+00","module":"A3","scenario":null},{"value":"0,00E+00","module":"A4","scenario":null},{"value":"0,00E+00","module":"A5","scenario":null},{"value":"0,00E+00","module":"C1","scenario":null},{"value":"0,00E+00","module":"C2","scenario":null},{"value":"0,00E+00","module":"C3","scenario":null},{"value":"0,00E+00","module":"C4","scenario":null},{"value":"0,00E+00","module":"D","scenario":null},{"value":"0,00E+00","module":"A1A3","scenario":null}]},{"parameter":"PERT","unit":"MJ","values":[{"value":"2,24E+00","module":"A1","scenario":null},{"value":"4,67E-03","module":"A2","scenario":null},{"value":"3,73E+00","module":"A3","scenario":null},{"value":"7,07E-03","module":"A4","scenario":null},{"value":"1,27E-04","module":"A5","scenario":null},{"value":"0,00E+00","module":"C1","scenario":null},{"value":"4,45E-04","module":"C2","scenario":null},{"value":"5,13E-03","module":"C3","scenario":null},{"value":"4,23E-04","module":"C4","scenario":null},{"value":"-1,33E+01","module":"D","scenario":null},{"value":"5,98E+00","module":"A1A3","scenario":null}]},{"parameter":"PENRE","unit":"MJ","values":[{"value":"3,86E+01","module":"A1","scenario":null},{"value":"3,70E-01","module":"A2","scenario":null},{"value":"2,83E+00","module":"A3","scenario":null},{"value":"4,94E-01","module":"A4","scenario":null},{"value":"5,03E-03","module":"A5","scenario":null},{"value":"0,00E+00","module":"C1","scenario":null},{"value":"3,54E-02","module":"C2","scenario":null},{"value":"1,78E-01","module":"C3","scenario":null},{"value":"1,10E-02","module":"C4","scenario":null},{"value":"-5,61E+00","module":"D","scenario":null},{"value":"4,18E+01","module":"A1A3","scenario":null}]},{"parameter":"PENRM","unit":"MJ","values":[{"value":"3,19E+01","module":"A1","scenario":null},{"value":"0,00E+00","module":"A2","scenario":null},{"value":"0,00E+00","module":"A3","scenario":null},{"value":"0,00E+00","module":"A4","scenario":null},{"value":"0,00E+00","module":"A5","scenario":null},{"value":"0,00E+00","module":"C1","scenario":null},{"value":"0,00E+00","module":"C2","scenario":null},{"value":"0,00E+00","module":"C3","scenario":null},{"value":"0,00E+00","module":"C4","scenario":null},{"value":"0,00E+00","module":"D","scenario":null},{"value":"3,19E+01","module":"A1A3","scenario":null}]},{"parameter":"PENRT","unit":"MJ","values":[{"value":"7,04E+01","module":"A1","scenario":null},{"value":"3,70E-01","module":"A2","scenario":null},{"value":"2,83E+00","module":"A3","scenario":null},{"value":"4,94E-01","module":"A4","scenario":null},{"value":"5,03E-03","module":"A5","scenario":null},{"value":"0,00E+00","module":"C1","scenario":null},{"value":"3,54E-02","module":"C2","scenario":null},{"value":"1,78E-01","module":"C3","scenario":null},{"value":"1,10E-02","module":"C4","scenario":null},{"value":"-5,61E+00","module":"D","scenario":null},{"value":"7,36E+01","module":"A1A3","scenario":null}]},{"parameter":"SM","unit":"kg","values":[{"value":"5,62E-08","module":"A1","scenario":null},{"value":"0,00E+00","module":"A2","scenario":null},{"value":"0,00E+00","module":"A3","scenario":null},{"value":"0,00E+00","module":"A4","scenario":null},{"value":"0,00E+00","module":"A5","scenario":null},{"value":"0,00E+00","module":"C1","scenario":null},{"value":"0,00E+00","module":"C2","scenario":null},{"value":"0,00E+00","module":"C3","scenario":null},{"value":"0,00E+00","module":"C4","scenario":null},{"value":"0,00E+00","module":"D","scenario":null},{"value":"5,62E-08","module":"A1A3","scenario":null}]},{"parameter":"RSF","unit":"MJ","values":[{"value":"5,42E-03","module":"A1","scenario":null},{"value":"1,63E-04","module":"A2","scenario":null},{"value":"7,68E-02","module":"A3","scenario":null},{"value":"2,53E-04","module":"A4","scenario":null},{"value":"3,34E-06","module":"A5","scenario":null},{"value":"0,00E+00","module":"C1","scenario":null},{"value":"1,56E-05","module":"C2","scenario":null},{"value":"1,43E-04","module":"C3","scenario":null},{"value":"9,08E-06","module":"C4","scenario":null},{"value":"-1,34E-03","module":"D","scenario":null},{"value":"8,24E-02","module":"A1A3","scenario":null}]},{"parameter":"NRSF","unit":"MJ","values":[{"value":"1,94E-03","module":"A1","scenario":null},{"value":"5,48E-04","module":"A2","scenario":null},{"value":"2,50E-02","module":"A3","scenario":null},{"value":"9,04E-04","module":"A4","scenario":null},{"value":"8,73E-06","module":"A5","scenario":null},{"value":"0,00E+00","module":"C1","scenario":null},{"value":"5,22E-05","module":"C2","scenario":null},{"value":"0,00E+00","module":"C3","scenario":null},{"value":"3,13E-04","module":"C4","scenario":null},{"value":"-8,82E-01","module":"D","scenario":null},{"value":"2,75E-02","module":"A1A3","scenario":null}]},{"parameter":"FW","unit":"m3","values":[{"value":"5,72E-02","module":"A1","scenario":null},{"value":"4,20E-05","module":"A2","scenario":null},{"value":"3,42E-03","module":"A3","scenario":null},{"value":"5,28E-05","module":"A4","scenario":null},{"value":"2,66E-06","module":"A5","scenario":null},{"value":"0,00E+00","module":"C1","scenario":null},{"value":"4,02E-06","module":"C2","scenario":null},{"value":"5,05E-04","module":"C3","scenario":null},{"value":"1,31E-05","module":"C4","scenario":null},{"value":"-8,48E-03","module":"D","scenario":null},{"value":"6,06E-02","module":"A1A3","scenario":null}]}],"end_of_life_waste":[{"parameter":"HWD","unit":"kg","values":[{"value":"4,98E-03","module":"A1","scenario":null},{"value":"2,02E-05","module":"A2","scenario":null},{"value":"8,08E-04","module":"A3","scenario":null},{"value":"2,55E-05","module":"A4","scenario":null},{"value":"0,00E+00","module":"A5","scenario":null},{"value":"0,00E+00","module":"C1","scenario":null},{"value":"1,94E-06","module":"C2","scenario":null},{"value":"0,00E+00","module":"C3","scenario":null},{"value":"2,35E-03","module":"C4","scenario":null},{"value":"-9,26E-05","module":"D","scenario":null},{"value":"5,81E-03","module":"A1A3","scenario":null}]},{"parameter":"NHWD","unit":"kg","values":[{"value":"8,17E-02","module":"A1","scenario":null},{"value":"3,19E-02","module":"A2","scenario":null},{"value":"1,22E-02","module":"A3","scenario":null},{"value":"2,40E-02","module":"A4","scenario":null},{"value":"1,54E-02","module":"A5","scenario":null},{"value":"0,00E+00","module":"C1","scenario":null},{"value":"3,07E-03","module":"C2","scenario":null},{"value":"0,00E+00","module":"C3","scenario":null},{"value":"4,42E-02","module":"C4","scenario":null},{"value":"-4,91E-02","module":"D","scenario":null},{"value":"1,26E-01","module":"A1A3","scenario":null}]},{"parameter":"RWD","unit":"kg","values":[{"value":"2,45E-05","module":"A1","scenario":null},{"value":"2,53E-06","module":"A2","scenario":null},{"value":"2,54E-05","module":"A3","scenario":null},{"value":"3,36E-06","module":"A4","scenario":null},{"value":"0,00E+00","module":"A5","scenario":null},{"value":"0,00E+00","module":"C1","scenario":null},{"value":"2,41E-07","module":"C2","scenario":null},{"value":"0,00E+00","module":"C3","scenario":null},{"value":"7,78E-09","module":"C4","scenario":null},{"value":"-1,16E-05","module":"D","scenario":null},{"value":"5,24E-05","module":"A1A3","scenario":null}]}],"end_of_life_flow":[{"parameter":"CRU","unit":"kg","values":[{"value":"0,00E+00","module":"A1","scenario":null},{"value":"0,00E+00","module":"A2","scenario":null},{"value":"0,00E+00","module":"A3","scenario":null},{"value":"0,00E+00","module":"A4","scenario":null},{"value":"0,00E+00","module":"A5","scenario":null},{"value":"0,00E+00","module":"C1","scenario":null},{"value":"0,00E+00","module":"C2","scenario":null},{"value":"0,00E+00","module":"C3","scenario":null},{"value":"0,00E+00","module":"C4","scenario":null},{"value":"0,00E+00","module":"D","scenario":null},{"value":"0,00E+00","module":"A1A3","scenario":null}]},{"parameter":"MFR","unit":"kg","values":[{"value":"0,00E+00","module":"A1","scenario":null},{"value":"0,00E+00","module":"A2","scenario":null},{"value":"9,28E-04","module":"A3","scenario":null},{"value":"0,00E+00","module":"A4","scenario":null},{"value":"7,87E-03","module":"A5","scenario":null},{"value":"0,00E+00","module":"C1","scenario":null},{"value":"0,00E+00","module":"C2","scenario":null},{"value":"4,00E-02","module":"C3","scenario":null},{"value":"0,00E+00","module":"C4","scenario":null},{"value":"0,00E+00","module":"D","scenario":null},{"value":"9,28E-04","module":"A1A3","scenario":null}]},{"parameter":"MER","unit":"kg","values":[{"value":"0,00E+00","module":"A1","scenario":null},{"value":"0,00E+00","module":"A2","scenario":null},{"value":"1,23E-03","module":"A3","scenario":null},{"value":"0,00E+00","module":"A4","scenario":null},{"value":"7,71E-07","module":"A5","scenario":null},{"value":"0,00E+00","module":"C1","scenario":null},{"value":"0,00E+00","module":"C2","scenario":null},{"value":"9,13E-01","module":"C3","scenario":null},{"value":"0,00E+00","module":"C4","scenario":null},{"value":"0,00E+00","module":"D","scenario":null},{"value":"1,23E-03","module":"A1A3","scenario":null}]},{"parameter":"EEE","unit":"MJ","values":[{"value":"0,00E+00","module":"A1","scenario":null},{"value":"0,00E+00","module":"A2","scenario":null},{"value":"8,06E-04","module":"A3","scenario":null},{"value":"0,00E+00","module":"A4","scenario":null},{"value":"1,18E-06","module":"A5","scenario":null},{"value":"0,00E+00","module":"C1","scenario":null},{"value":"0,00E+00","module":"C2","scenario":null},{"value":"1,61E+00","module":"C3","scenario":null},{"value":"0,00E+00","module":"C4","scenario":null},{"value":"0,00E+00","module":"D","scenario":null},{"value":"8,06E-04","module":"A1A3","scenario":null}]},{"parameter":"EET","unit":"MJ","values":[{"value":"0,00E+00","module":"A1","scenario":null},{"value":"0,00E+00","module":"A2","scenario":null},{"value":"1,22E-02","module":"A3","scenario":null},{"value":"0,00E+00","module":"A4","scenario":null},{"value":"1,79E-05","module":"A5","scenario":null},{"value":"0,00E+00","module":"C1","scenario":null},{"value":"0,00E+00","module":"C2","scenario":null},{"value":"2,43E+01","module":"C3","scenario":null},{"value":"0,00E+00","module":"C4","scenario":null},{"value":"0,00E+00","module":"D","scenario":null},{"value":"1,22E-02","module":"A1A3","scenario":null}]}]}