{"product_name":"ABB 11  - Produktspecifik EPD","epd_id":"NEPD-8476-8145-DK","declared_unit":{"unit":"ton","amount":1},"compliance":["EN 15804+A2","ISO 14025","ISO 21930"],"producer_name":"Munck Asfalt A/S","environmental_impact":[{"parameter":"GWP-total","unit":"kg CO2-eq","values":[{"value":"9,91E+00","module":"A1","scenario":null},{"value":"3,08E+01","module":"A2","scenario":null},{"value":"3,82E+01","module":"A3","scenario":null},{"value":"8,34E+00","module":"A4","scenario":null},{"value":"3,19E+00","module":"C1","scenario":null},{"value":"4,36E+00","module":"C2","scenario":null},{"value":"2,12E+00","module":"C3","scenario":null},{"value":"0,00E+00","module":"C4","scenario":null},{"value":"-2,54E+01","module":"D","scenario":null},{"value":"7,90E+01","module":"A1A3","scenario":null}]},{"parameter":"GWP-fossil","unit":"kg CO2-eq","values":[{"value":"9,89E+00","module":"A1","scenario":null},{"value":"3,08E+01","module":"A2","scenario":null},{"value":"3,82E+01","module":"A3","scenario":null},{"value":"8,33E+00","module":"A4","scenario":null},{"value":"3,19E+00","module":"C1","scenario":null},{"value":"4,36E+00","module":"C2","scenario":null},{"value":"2,12E+00","module":"C3","scenario":null},{"value":"0,00E+00","module":"C4","scenario":null},{"value":"-2,53E+01","module":"D","scenario":null},{"value":"7,89E+01","module":"A1A3","scenario":null}]},{"parameter":"GWP-biogenic","unit":"kg CO2-eq","values":[{"value":"9,80E-03","module":"A1","scenario":null},{"value":"3,77E-03","module":"A2","scenario":null},{"value":"2,42E-02","module":"A3","scenario":null},{"value":"0,00E+00","module":"A4","scenario":null},{"value":"9,40E-04","module":"C1","scenario":null},{"value":"3,30E-03","module":"C2","scenario":null},{"value":"5,90E-04","module":"C3","scenario":null},{"value":"0,00E+00","module":"C4","scenario":null},{"value":"0,00E+00","module":"D","scenario":null},{"value":"3,77E-02","module":"A1A3","scenario":null}]},{"parameter":"GWP-luluc","unit":"kg CO2-eq","values":[{"value":"5,17E-03","module":"A1","scenario":null},{"value":"4,91E-03","module":"A2","scenario":null},{"value":"2,93E-03","module":"A3","scenario":null},{"value":"2,92E-03","module":"A4","scenario":null},{"value":"2,57E-04","module":"C1","scenario":null},{"value":"1,33E-03","module":"C2","scenario":null},{"value":"1,67E-04","module":"C3","scenario":null},{"value":"0,00E+00","module":"C4","scenario":null},{"value":"-2,02E-02","module":"D","scenario":null},{"value":"1,30E-02","module":"A1A3","scenario":null}]},{"parameter":"ODP","unit":"kg CFC11-eq","values":[{"value":"1,04E-06","module":"A1","scenario":null},{"value":"6,67E-06","module":"A2","scenario":null},{"value":"7,86E-06","module":"A3","scenario":null},{"value":"1,85E-06","module":"A4","scenario":null},{"value":"6,89E-07","module":"C1","scenario":null},{"value":"1,05E-06","module":"C2","scenario":null},{"value":"4,58E-07","module":"C3","scenario":null},{"value":"0,00E+00","module":"C4","scenario":null},{"value":"-3,74E-05","module":"D","scenario":null},{"value":"1,56E-05","module":"A1A3","scenario":null}]},{"parameter":"AP","unit":"mol H+-eq","values":[{"value":"8,29E-02","module":"A1","scenario":null},{"value":"8,25E-01","module":"A2","scenario":null},{"value":"2,70E-01","module":"A3","scenario":null},{"value":"3,40E-02","module":"A4","scenario":null},{"value":"3,33E-02","module":"C1","scenario":null},{"value":"1,40E-02","module":"C2","scenario":null},{"value":"2,22E-02","module":"C3","scenario":null},{"value":"0,00E+00","module":"C4","scenario":null},{"value":"-2,55E-01","module":"D","scenario":null},{"value":"1,18E+00","module":"A1A3","scenario":null}]},{"parameter":"POCP","unit":"kg NMVOC-eq","values":[{"value":"7,70E-02","module":"A1","scenario":null},{"value":"5,41E-01","module":"A2","scenario":null},{"value":"8,43E-02","module":"A3","scenario":null},{"value":"3,42E-02","module":"A4","scenario":null},{"value":"4,43E-02","module":"C1","scenario":null},{"value":"1,35E-02","module":"C2","scenario":null},{"value":"2,95E-02","module":"C3","scenario":null},{"value":"0,00E+00","module":"C4","scenario":null},{"value":"-3,03E-01","module":"D","scenario":null},{"value":"7,02E-01","module":"A1A3","scenario":null}]},{"parameter":"ADPE","unit":"kg Sb-eq","values":[{"value":"5,30E-04","module":"A1","scenario":null},{"value":"1,58E-04","module":"A2","scenario":null},{"value":"2,92E-05","module":"A3","scenario":null},{"value":"2,26E-04","module":"A4","scenario":null},{"value":"5,10E-06","module":"C1","scenario":null},{"value":"7,75E-05","module":"C2","scenario":null},{"value":"3,25E-06","module":"C3","scenario":null},{"value":"0,00E+00","module":"C4","scenario":null},{"value":"-2,25E-04","module":"D","scenario":null},{"value":"7,17E-04","module":"A1A3","scenario":null}]},{"parameter":"ADPF","unit":"MJ","values":[{"value":"1,60E+03","module":"A1","scenario":null},{"value":"4,07E+02","module":"A2","scenario":null},{"value":"4,95E+02","module":"A3","scenario":null},{"value":"1,26E+02","module":"A4","scenario":null},{"value":"4,40E+01","module":"C1","scenario":null},{"value":"7,07E+01","module":"C2","scenario":null},{"value":"2,92E+01","module":"C3","scenario":null},{"value":"0,00E+00","module":"C4","scenario":null},{"value":"-2,38E+03","module":"D","scenario":null},{"value":"2,50E+03","module":"A1A3","scenario":null}]},{"parameter":"WDP","unit":"m3 world-eq. Deprived","values":[{"value":"1,49E+03","module":"A1","scenario":null},{"value":"1,32E+02","module":"A2","scenario":null},{"value":"2,76E+02","module":"A3","scenario":null},{"value":"1,20E+02","module":"A4","scenario":null},{"value":"1,01E+01","module":"C1","scenario":null},{"value":"5,42E+01","module":"C2","scenario":null},{"value":"6,19E+00","module":"C3","scenario":null},{"value":"0,00E+00","module":"C4","scenario":null},{"value":"-1,93E+04","module":"D","scenario":null},{"value":"1,90E+03","module":"A1A3","scenario":null}]},{"parameter":"EP-freshwater","unit":"kg P-eq","values":[{"value":"1,80E-04","module":"A1","scenario":null},{"value":"8,02E-05","module":"A2","scenario":null},{"value":"1,23E-04","module":"A3","scenario":null},{"value":"6,55E-05","module":"A4","scenario":null},{"value":"1,18E-05","module":"C1","scenario":null},{"value":"3,47E-05","module":"C2","scenario":null},{"value":"7,72E-06","module":"C3","scenario":null},{"value":"0,00E+00","module":"C4","scenario":null},{"value":"-5,30E-04","module":"D","scenario":null},{"value":"3,84E-04","module":"A1A3","scenario":null}]},{"parameter":"EP-marine","unit":"kg N-eq","values":[{"value":"2,23E-02","module":"A1","scenario":null},{"value":"1,87E-01","module":"A2","scenario":null},{"value":"2,26E-02","module":"A3","scenario":null},{"value":"1,01E-02","module":"A4","scenario":null},{"value":"1,47E-02","module":"C1","scenario":null},{"value":"3,07E-03","module":"C2","scenario":null},{"value":"9,79E-03","module":"C3","scenario":null},{"value":"0,00E+00","module":"C4","scenario":null},{"value":"-4,87E-02","module":"D","scenario":null},{"value":"2,32E-01","module":"A1A3","scenario":null}]},{"parameter":"EP-terrestrial","unit":"mol N-eq.","values":[{"value":"2,54E-01","module":"A1","scenario":null},{"value":"2,09E+00","module":"A2","scenario":null},{"value":"2,50E-01","module":"A3","scenario":null},{"value":"1,12E-01","module":"A4","scenario":null},{"value":"1,61E-01","module":"C1","scenario":null},{"value":"3,43E-02","module":"C2","scenario":null},{"value":"1,07E-01","module":"C3","scenario":null},{"value":"0,00E+00","module":"C4","scenario":null},{"value":"-5,52E-01","module":"D","scenario":null},{"value":"2,59E+00","module":"A1A3","scenario":null}]},{"parameter":"GWP-IOBC","unit":"kg CO2-eq","values":[{"value":"1,01E+01","module":"A1","scenario":null},{"value":"3,07E+01","module":"A2","scenario":null},{"value":"3,84E+01","module":"A3","scenario":null},{"value":"8,30E+00","module":"A4","scenario":null},{"value":"3,01E+00","module":"C1","scenario":null},{"value":"4,33E+00","module":"C2","scenario":null},{"value":"2,00E+00","module":"C3","scenario":null},{"value":"0,00E+00","module":"C4","scenario":null},{"value":"-2,47E+01","module":"D","scenario":null},{"value":"7,91E+01","module":"A1A3","scenario":null}]}],"additional_environmental_impact":[{"parameter":"PM","unit":"Disease incidence","values":[{"value":"5,64E-07","module":"A1","scenario":null},{"value":"1,17E-06","module":"A2","scenario":null},{"value":"2,14E-06","module":"A3","scenario":null},{"value":"5,50E-07","module":"A4","scenario":null},{"value":"8,81E-07","module":"C1","scenario":null},{"value":"3,50E-07","module":"C2","scenario":null},{"value":"5,87E-07","module":"C3","scenario":null},{"value":"0,00E+00","module":"C4","scenario":null},{"value":"-1,62E-06","module":"D","scenario":null},{"value":"3,87E-06","module":"A1A3","scenario":null}]},{"parameter":"ETP-fw","unit":"CTUe","values":[{"value":"4,21E+02","module":"A1","scenario":null},{"value":"2,10E+02","module":"A2","scenario":null},{"value":"2,40E+02","module":"A3","scenario":null},{"value":"9,26E+01","module":"A4","scenario":null},{"value":"2,41E+01","module":"C1","scenario":null},{"value":"5,17E+01","module":"C2","scenario":null},{"value":"1,60E+01","module":"C3","scenario":null},{"value":"0,00E+00","module":"C4","scenario":null},{"value":"-1,51E+03","module":"D","scenario":null},{"value":"8,72E+02","module":"A1A3","scenario":null}]},{"parameter":"HTP-c","unit":"CTUh","values":[{"value":"8,89E-09","module":"A1","scenario":null},{"value":"0,00E+00","module":"A2","scenario":null},{"value":"1,23E-08","module":"A3","scenario":null},{"value":"0,00E+00","module":"A4","scenario":null},{"value":"9,28E-10","module":"C1","scenario":null},{"value":"0,00E+00","module":"C2","scenario":null},{"value":"1,00E-09","module":"C3","scenario":null},{"value":"0,00E+00","module":"C4","scenario":null},{"value":"-1,48E-08","module":"D","scenario":null},{"value":"2,12E-08","module":"A1A3","scenario":null}]},{"parameter":"HTP-nc","unit":"CTUh","values":[{"value":"1,34E-07","module":"A1","scenario":null},{"value":"5,27E-08","module":"A2","scenario":null},{"value":"1,89E-07","module":"A3","scenario":null},{"value":"1,00E-07","module":"A4","scenario":null},{"value":"2,22E-08","module":"C1","scenario":null},{"value":"5,00E-08","module":"C2","scenario":null},{"value":"1,50E-08","module":"C3","scenario":null},{"value":"0,00E+00","module":"C4","scenario":null},{"value":"-3,72E-07","module":"D","scenario":null},{"value":"3,76E-07","module":"A1A3","scenario":null}]},{"parameter":"SQP","unit":"-","values":[{"value":"2,34E+02","module":"A1","scenario":null},{"value":"8,76E+01","module":"A2","scenario":null},{"value":"7,36E+01","module":"A3","scenario":null},{"value":"8,66E+01","module":"A4","scenario":null},{"value":"5,73E+00","module":"C1","scenario":null},{"value":"8,11E+01","module":"C2","scenario":null},{"value":"3,70E+00","module":"C3","scenario":null},{"value":"0,00E+00","module":"C4","scenario":null},{"value":"-5,36E+02","module":"D","scenario":null},{"value":"3,95E+02","module":"A1A3","scenario":null}]},{"parameter":"IRP","unit":"kBq U235-eq","values":[{"value":"2,98E-01","module":"A1","scenario":null},{"value":"1,78E+00","module":"A2","scenario":null},{"value":"2,19E+00","module":"A3","scenario":null},{"value":"5,50E-01","module":"A4","scenario":null},{"value":"1,89E-01","module":"C1","scenario":null},{"value":"3,09E-01","module":"C2","scenario":null},{"value":"1,25E-01","module":"C3","scenario":null},{"value":"0,00E+00","module":"C4","scenario":null},{"value":"-1,19E+01","module":"D","scenario":null},{"value":"4,27E+00","module":"A1A3","scenario":null}]}],"resource_use":[{"parameter":"PERE","unit":"MJ","values":[{"value":"1,12E+01","module":"A1","scenario":null},{"value":"2,06E+00","module":"A2","scenario":null},{"value":"9,67E+00","module":"A3","scenario":null},{"value":"1,77E+00","module":"A4","scenario":null},{"value":"2,44E-01","module":"C1","scenario":null},{"value":"8,90E-01","module":"C2","scenario":null},{"value":"1,58E-01","module":"C3","scenario":null},{"value":"0,00E+00","module":"C4","scenario":null},{"value":"-1,32E+02","module":"D","scenario":null},{"value":"2,29E+01","module":"A1A3","scenario":null}]},{"parameter":"PERM","unit":"","values":[{"value":"0,00E+00","module":"A1","scenario":null},{"value":"0,00E+00","module":"A2","scenario":null},{"value":"0,00E+00","module":"A3","scenario":null},{"value":"0,00E+00","module":"A4","scenario":null},{"value":"0,00E+00","module":"C1","scenario":null},{"value":"0,00E+00","module":"C2","scenario":null},{"value":"0,00E+00","module":"C3","scenario":null},{"value":"0,00E+00","module":"C4","scenario":null},{"value":"0,00E+00","module":"D","scenario":null},{"value":"0,00E+00","module":"A1A3","scenario":null}]},{"parameter":"PERT","unit":"MJ","values":[{"value":"1,12E+01","module":"A1","scenario":null},{"value":"2,06E+00","module":"A2","scenario":null},{"value":"9,67E+00","module":"A3","scenario":null},{"value":"1,77E+00","module":"A4","scenario":null},{"value":"2,44E-01","module":"C1","scenario":null},{"value":"8,90E-01","module":"C2","scenario":null},{"value":"1,58E-01","module":"C3","scenario":null},{"value":"0,00E+00","module":"C4","scenario":null},{"value":"-1,32E+02","module":"D","scenario":null},{"value":"2,29E+01","module":"A1A3","scenario":null}]},{"parameter":"PENRE","unit":"MJ","values":[{"value":"2,43E+02","module":"A1","scenario":null},{"value":"4,08E+02","module":"A2","scenario":null},{"value":"4,86E+02","module":"A3","scenario":null},{"value":"1,27E+02","module":"A4","scenario":null},{"value":"4,37E+01","module":"C1","scenario":null},{"value":"7,13E+01","module":"C2","scenario":null},{"value":"2,90E+01","module":"C3","scenario":null},{"value":"0,00E+00","module":"C4","scenario":null},{"value":"-2,38E+03","module":"D","scenario":null},{"value":"1,14E+03","module":"A1A3","scenario":null}]},{"parameter":"PENRM","unit":"MJ","values":[{"value":"2,03E+03","module":"A1","scenario":null},{"value":"0,00E+00","module":"A2","scenario":null},{"value":"0,00E+00","module":"A3","scenario":null},{"value":"0,00E+00","module":"A4","scenario":null},{"value":"0,00E+00","module":"C1","scenario":null},{"value":"0,00E+00","module":"C2","scenario":null},{"value":"0,00E+00","module":"C3","scenario":null},{"value":"0,00E+00","module":"C4","scenario":null},{"value":"0,00E+00","module":"D","scenario":null},{"value":"2,03E+03","module":"A1A3","scenario":null}]},{"parameter":"PENRT","unit":"MJ","values":[{"value":"2,27E+03","module":"A1","scenario":null},{"value":"4,08E+02","module":"A2","scenario":null},{"value":"4,86E+02","module":"A3","scenario":null},{"value":"1,27E+02","module":"A4","scenario":null},{"value":"4,37E+01","module":"C1","scenario":null},{"value":"7,13E+01","module":"C2","scenario":null},{"value":"2,90E+01","module":"C3","scenario":null},{"value":"0,00E+00","module":"C4","scenario":null},{"value":"-2,38E+03","module":"D","scenario":null},{"value":"3,16E+03","module":"A1A3","scenario":null}]},{"parameter":"SM","unit":"kg","values":[{"value":"4,06E+02","module":"A1","scenario":null},{"value":"6,35E-02","module":"A2","scenario":null},{"value":"3,41E-02","module":"A3","scenario":null},{"value":"5,05E-02","module":"A4","scenario":null},{"value":"2,17E-02","module":"C1","scenario":null},{"value":"2,44E-02","module":"C2","scenario":null},{"value":"1,43E-02","module":"C3","scenario":null},{"value":"0,00E+00","module":"C4","scenario":null},{"value":"-5,02E+01","module":"D","scenario":null},{"value":"4,06E+02","module":"A1A3","scenario":null}]},{"parameter":"RSF","unit":"MJ","values":[{"value":"1,77E-01","module":"A1","scenario":null},{"value":"9,05E-02","module":"A2","scenario":null},{"value":"3,89E-01","module":"A3","scenario":null},{"value":"6,35E-02","module":"A4","scenario":null},{"value":"6,34E-03","module":"C1","scenario":null},{"value":"3,12E-02","module":"C2","scenario":null},{"value":"3,88E-03","module":"C3","scenario":null},{"value":"0,00E+00","module":"C4","scenario":null},{"value":"-1,44E+00","module":"D","scenario":null},{"value":"6,56E-01","module":"A1A3","scenario":null}]},{"parameter":"NRSF","unit":"MJ","values":[{"value":"2,78E-01","module":"A1","scenario":null},{"value":"2,89E-01","module":"A2","scenario":null},{"value":"1,17E-01","module":"A3","scenario":null},{"value":"2,27E-01","module":"A4","scenario":null},{"value":"8,64E-02","module":"C1","scenario":null},{"value":"1,04E-01","module":"C2","scenario":null},{"value":"5,72E-02","module":"C3","scenario":null},{"value":"0,00E+00","module":"C4","scenario":null},{"value":"-6,00E-01","module":"D","scenario":null},{"value":"6,83E-01","module":"A1A3","scenario":null}]},{"parameter":"FW","unit":"m3","values":[{"value":"2,42E-01","module":"A1","scenario":null},{"value":"1,16E-02","module":"A2","scenario":null},{"value":"3,52E-02","module":"A3","scenario":null},{"value":"1,32E-02","module":"A4","scenario":null},{"value":"9,31E-03","module":"C1","scenario":null},{"value":"8,05E-03","module":"C2","scenario":null},{"value":"1,50E-03","module":"C3","scenario":null},{"value":"0,00E+00","module":"C4","scenario":null},{"value":"-1,17E+00","module":"D","scenario":null},{"value":"2,89E-01","module":"A1A3","scenario":null}]}],"end_of_life_waste":[{"parameter":"HWD","unit":"kg","values":[{"value":"2,32E-02","module":"A1","scenario":null},{"value":"1,17E-02","module":"A2","scenario":null},{"value":"9,92E-03","module":"A3","scenario":null},{"value":"6,40E-03","module":"A4","scenario":null},{"value":"1,30E-03","module":"C1","scenario":null},{"value":"3,87E-03","module":"C2","scenario":null},{"value":"8,59E-04","module":"C3","scenario":null},{"value":"0,00E+00","module":"C4","scenario":null},{"value":"-9,56E-01","module":"D","scenario":null},{"value":"4,48E-02","module":"A1A3","scenario":null}]},{"parameter":"NHWD","unit":"kg","values":[{"value":"8,10E-01","module":"A1","scenario":null},{"value":"3,43E+00","module":"A2","scenario":null},{"value":"2,99E-01","module":"A3","scenario":null},{"value":"6,01E+00","module":"A4","scenario":null},{"value":"6,46E-02","module":"C1","scenario":null},{"value":"6,15E+00","module":"C2","scenario":null},{"value":"3,46E-02","module":"C3","scenario":null},{"value":"0,00E+00","module":"C4","scenario":null},{"value":"-3,09E+00","module":"D","scenario":null},{"value":"4,53E+00","module":"A1A3","scenario":null}]},{"parameter":"RWD","unit":"kg","values":[{"value":"1,75E-02","module":"A1","scenario":null},{"value":"2,89E-03","module":"A2","scenario":null},{"value":"3,52E-03","module":"A3","scenario":null},{"value":"8,55E-04","module":"A4","scenario":null},{"value":"3,05E-04","module":"C1","scenario":null},{"value":"4,83E-04","module":"C2","scenario":null},{"value":"2,03E-04","module":"C3","scenario":null},{"value":"0,00E+00","module":"C4","scenario":null},{"value":"-1,75E-02","module":"D","scenario":null},{"value":"2,39E-02","module":"A1A3","scenario":null}]}],"end_of_life_flow":[{"parameter":"CRU","unit":"kg","values":[{"value":"0,00E+00","module":"A1","scenario":null},{"value":"0,00E+00","module":"A2","scenario":null},{"value":"0,00E+00","module":"A3","scenario":null},{"value":"0,00E+00","module":"A4","scenario":null},{"value":"0,00E+00","module":"C1","scenario":null},{"value":"0,00E+00","module":"C2","scenario":null},{"value":"0,00E+00","module":"C3","scenario":null},{"value":"0,00E+00","module":"C4","scenario":null},{"value":"0,00E+00","module":"D","scenario":null},{"value":"0,00E+00","module":"A1A3","scenario":null}]},{"parameter":"MFR","unit":"kg","values":[{"value":"8,81E-02","module":"A1","scenario":null},{"value":"4,05E-02","module":"A2","scenario":null},{"value":"9,70E-04","module":"A3","scenario":null},{"value":"7,05E-04","module":"A4","scenario":null},{"value":"7,06E-05","module":"C1","scenario":null},{"value":"3,42E-04","module":"C2","scenario":null},{"value":"4,36E-05","module":"C3","scenario":null},{"value":"0,00E+00","module":"C4","scenario":null},{"value":"-2,14E-01","module":"D","scenario":null},{"value":"1,30E-01","module":"A1A3","scenario":null}]},{"parameter":"MER","unit":"kg","values":[{"value":"2,09E-03","module":"A1","scenario":null},{"value":"2,28E-02","module":"A2","scenario":null},{"value":"3,15E-02","module":"A3","scenario":null},{"value":"4,20E-02","module":"A4","scenario":null},{"value":"2,13E-02","module":"C1","scenario":null},{"value":"2,11E-02","module":"C2","scenario":null},{"value":"1,41E-02","module":"C3","scenario":null},{"value":"0,00E+00","module":"C4","scenario":null},{"value":"-1,51E-02","module":"D","scenario":null},{"value":"5,63E-02","module":"A1A3","scenario":null}]},{"parameter":"EEE","unit":"MJ","values":[{"value":"2,83E-02","module":"A1","scenario":null},{"value":"3,99E-03","module":"A2","scenario":null},{"value":"1,50E-03","module":"A3","scenario":null},{"value":"4,87E-03","module":"A4","scenario":null},{"value":"2,40E-04","module":"C1","scenario":null},{"value":"3,68E-03","module":"C2","scenario":null},{"value":"1,50E-04","module":"C3","scenario":null},{"value":"0,00E+00","module":"C4","scenario":null},{"value":"-4,81E+00","module":"D","scenario":null},{"value":"3,38E-02","module":"A1A3","scenario":null}]},{"parameter":"EET","unit":"MJ","values":[{"value":"4,29E-01","module":"A1","scenario":null},{"value":"6,03E-02","module":"A2","scenario":null},{"value":"2,28E-02","module":"A3","scenario":null},{"value":"7,35E-02","module":"A4","scenario":null},{"value":"3,64E-03","module":"C1","scenario":null},{"value":"5,60E-02","module":"C2","scenario":null},{"value":"2,26E-03","module":"C3","scenario":null},{"value":"0,00E+00","module":"C4","scenario":null},{"value":"-7,28E+01","module":"D","scenario":null},{"value":"5,12E-01","module":"A1A3","scenario":null}]}]}