{"product_name":"DBB Air insulated switchgear Type: AH12 - Comprising of Outgoing & Incoming feeders, Buscoupler & Bus sectionalizer with Transfer","epd_id":"NEPD-8816-8478","declared_unit":{"unit":"stk","amount":1},"compliance":["EN 15804+A2","ISO 14025","ISO 21930"],"producer_name":"Al-Ahleia Switchgear Co., k.s.c.c","environmental_impact":[{"parameter":"GWP-total","unit":"kg CO2-eq","values":[{"value":"7,07E+04","module":"A1-A3","scenario":null},{"value":"5,65E+02","module":"A4","scenario":null},{"value":"4,50E+02","module":"A5","scenario":null},{"value":"0,00E+00","module":"B1","scenario":null},{"value":"3,07E+05","module":"B6","scenario":null},{"value":"0,00E+00","module":"C1","scenario":null},{"value":"5,65E+02","module":"C2","scenario":null},{"value":"1,47E+03","module":"C3","scenario":null},{"value":"1,23E+02","module":"C4","scenario":null},{"value":"-5,40E+03","module":"D","scenario":null}]},{"parameter":"GWP-fossil","unit":"kg CO2-eq","values":[{"value":"7,01E+04","module":"A1-A3","scenario":null},{"value":"5,65E+02","module":"A4","scenario":null},{"value":"8,12E+00","module":"A5","scenario":null},{"value":"0,00E+00","module":"B1","scenario":null},{"value":"3,07E+05","module":"B6","scenario":null},{"value":"0,00E+00","module":"C1","scenario":null},{"value":"5,65E+02","module":"C2","scenario":null},{"value":"1,46E+03","module":"C3","scenario":null},{"value":"1,23E+02","module":"C4","scenario":null},{"value":"-5,38E+03","module":"D","scenario":null}]},{"parameter":"GWP-biogenic","unit":"kg CO2-eq","values":[{"value":"5,67E+02","module":"A1-A3","scenario":null},{"value":"2,20E-01","module":"A4","scenario":null},{"value":"4,42E+02","module":"A5","scenario":null},{"value":"0,00E+00","module":"B1","scenario":null},{"value":"2,68E+01","module":"B6","scenario":null},{"value":"0,00E+00","module":"C1","scenario":null},{"value":"2,20E-01","module":"C2","scenario":null},{"value":"7,31E+00","module":"C3","scenario":null},{"value":"2,14E-02","module":"C4","scenario":null},{"value":"-1,02E+01","module":"D","scenario":null}]},{"parameter":"GWP-luluc","unit":"kg CO2-eq","values":[{"value":"6,22E+01","module":"A1-A3","scenario":null},{"value":"2,07E-01","module":"A4","scenario":null},{"value":"2,03E-03","module":"A5","scenario":null},{"value":"0,00E+00","module":"B1","scenario":null},{"value":"1,03E+01","module":"B6","scenario":null},{"value":"0,00E+00","module":"C1","scenario":null},{"value":"2,07E-01","module":"C2","scenario":null},{"value":"1,24E-01","module":"C3","scenario":null},{"value":"2,27E-02","module":"C4","scenario":null},{"value":"-5,61E+00","module":"D","scenario":null}]},{"parameter":"ODP","unit":"kg CFC11-eq","values":[{"value":"6,58E-03","module":"A1-A3","scenario":null},{"value":"1,23E-04","module":"A4","scenario":null},{"value":"1,27E-06","module":"A5","scenario":null},{"value":"0,00E+00","module":"B1","scenario":null},{"value":"4,97E-02","module":"B6","scenario":null},{"value":"0,00E+00","module":"C1","scenario":null},{"value":"1,23E-04","module":"C2","scenario":null},{"value":"5,18E-05","module":"C3","scenario":null},{"value":"1,28E-05","module":"C4","scenario":null},{"value":"-4,52E+00","module":"D","scenario":null}]},{"parameter":"AP","unit":"mol H+-eq","values":[{"value":"2,32E+03","module":"A1-A3","scenario":null},{"value":"1,69E+00","module":"A4","scenario":null},{"value":"6,35E-02","module":"A5","scenario":null},{"value":"0,00E+00","module":"B1","scenario":null},{"value":"2,26E+03","module":"B6","scenario":null},{"value":"0,00E+00","module":"C1","scenario":null},{"value":"1,69E+00","module":"C2","scenario":null},{"value":"9,29E-01","module":"C3","scenario":null},{"value":"4,21E-01","module":"C4","scenario":null},{"value":"-3,09E+02","module":"D","scenario":null}]},{"parameter":"POCP","unit":"kg NMVOC-eq","values":[{"value":"5,05E+02","module":"A1-A3","scenario":null},{"value":"1,39E+00","module":"A4","scenario":null},{"value":"7,50E-02","module":"A5","scenario":null},{"value":"0,00E+00","module":"B1","scenario":null},{"value":"1,02E+03","module":"B6","scenario":null},{"value":"0,00E+00","module":"C1","scenario":null},{"value":"1,39E+00","module":"C2","scenario":null},{"value":"7,22E-01","module":"C3","scenario":null},{"value":"4,66E-01","module":"C4","scenario":null},{"value":"-6,88E+01","module":"D","scenario":null}]},{"parameter":"ADPE","unit":"kg Sb-eq","values":[{"value":"2,10E+01","module":"A1-A3","scenario":null},{"value":"1,52E-02","module":"A4","scenario":null},{"value":"1,29E-04","module":"A5","scenario":null},{"value":"0,00E+00","module":"B1","scenario":null},{"value":"3,10E-01","module":"B6","scenario":null},{"value":"0,00E+00","module":"C1","scenario":null},{"value":"1,52E-02","module":"C2","scenario":null},{"value":"1,81E-03","module":"C3","scenario":null},{"value":"3,76E-04","module":"C4","scenario":null},{"value":"-1,71E+00","module":"D","scenario":null}]},{"parameter":"ADPF","unit":"MJ","values":[{"value":"8,52E+05","module":"A1-A3","scenario":null},{"value":"8,35E+03","module":"A4","scenario":null},{"value":"9,34E+01","module":"A5","scenario":null},{"value":"0,00E+00","module":"B1","scenario":null},{"value":"4,15E+06","module":"B6","scenario":null},{"value":"0,00E+00","module":"C1","scenario":null},{"value":"8,35E+03","module":"C2","scenario":null},{"value":"2,70E+03","module":"C3","scenario":null},{"value":"1,09E+03","module":"C4","scenario":null},{"value":"-4,66E+04","module":"D","scenario":null}]},{"parameter":"WDP","unit":"m3 world-eq. Deprived","values":[{"value":"3,72E+05","module":"A1-A3","scenario":null},{"value":"2,72E+03","module":"A4","scenario":null},{"value":"1,46E+02","module":"A5","scenario":null},{"value":"0,00E+00","module":"B1","scenario":null},{"value":"1,51E+06","module":"B6","scenario":null},{"value":"0,00E+00","module":"C1","scenario":null},{"value":"2,72E+03","module":"C2","scenario":null},{"value":"1,14E+04","module":"C3","scenario":null},{"value":"2,52E+04","module":"C4","scenario":null},{"value":"2,69E+05","module":"D","scenario":null}]},{"parameter":"EP-freshwater","unit":"kg P-eq","values":[{"value":"2,10E+01","module":"A1-A3","scenario":null},{"value":"5,30E-03","module":"A4","scenario":null},{"value":"9,46E-05","module":"A5","scenario":null},{"value":"0,00E+00","module":"B1","scenario":null},{"value":"4,69E-01","module":"B6","scenario":null},{"value":"0,00E+00","module":"C1","scenario":null},{"value":"5,30E-03","module":"C2","scenario":null},{"value":"3,58E-03","module":"C3","scenario":null},{"value":"1,20E-03","module":"C4","scenario":null},{"value":"-2,19E+00","module":"D","scenario":null}]},{"parameter":"EP-marine","unit":"kg N-eq","values":[{"value":"1,27E+02","module":"A1-A3","scenario":null},{"value":"3,33E-01","module":"A4","scenario":null},{"value":"2,74E-02","module":"A5","scenario":null},{"value":"0,00E+00","module":"B1","scenario":null},{"value":"3,23E+02","module":"B6","scenario":null},{"value":"0,00E+00","module":"C1","scenario":null},{"value":"3,33E-01","module":"C2","scenario":null},{"value":"2,32E-01","module":"C3","scenario":null},{"value":"2,00E-01","module":"C4","scenario":null},{"value":"-1,58E+01","module":"D","scenario":null}]},{"parameter":"EP-terrestrial","unit":"mol N-eq.","values":[{"value":"1,90E+03","module":"A1-A3","scenario":null},{"value":"3,72E+00","module":"A4","scenario":null},{"value":"2,91E-01","module":"A5","scenario":null},{"value":"0,00E+00","module":"B1","scenario":null},{"value":"3,54E+03","module":"B6","scenario":null},{"value":"0,00E+00","module":"C1","scenario":null},{"value":"3,72E+00","module":"C2","scenario":null},{"value":"2,50E+00","module":"C3","scenario":null},{"value":"1,67E+00","module":"C4","scenario":null},{"value":"-2,25E+02","module":"D","scenario":null}]},{"parameter":"GWP-IOBC","unit":"kg CO2-eq","values":[{"value":"7,11E+04","module":"A1-A3","scenario":null},{"value":"5,65E+02","module":"A4","scenario":null},{"value":"8,12E+00","module":"A5","scenario":null},{"value":"0,00E+00","module":"B1","scenario":null},{"value":"3,07E+05","module":"B6","scenario":null},{"value":"0,00E+00","module":"C1","scenario":null},{"value":"5,65E+02","module":"C2","scenario":null},{"value":"1,45E+03","module":"C3","scenario":null},{"value":"1,31E+02","module":"C4","scenario":null},{"value":"-6,26E+03","module":"D","scenario":null}]}],"additional_environmental_impact":[{"parameter":"PM","unit":"Disease incidence","values":[{"value":"7,18E-03","module":"A1-A3","scenario":null},{"value":"3,65E-05","module":"A4","scenario":null},{"value":"7,78E-07","module":"A5","scenario":null},{"value":"0,00E+00","module":"B1","scenario":null},{"value":"1,64E-02","module":"B6","scenario":null},{"value":"0,00E+00","module":"C1","scenario":null},{"value":"3,65E-05","module":"C2","scenario":null},{"value":"1,24E-05","module":"C3","scenario":null},{"value":"7,74E-06","module":"C4","scenario":null},{"value":"-9,11E-04","module":"D","scenario":null}]},{"parameter":"ETP-fw","unit":"CTUe","values":[{"value":"1,65E+07","module":"A1-A3","scenario":null},{"value":"6,77E+03","module":"A4","scenario":null},{"value":"1,06E+02","module":"A5","scenario":null},{"value":"0,00E+00","module":"B1","scenario":null},{"value":"1,53E+06","module":"B6","scenario":null},{"value":"0,00E+00","module":"C1","scenario":null},{"value":"6,77E+03","module":"C2","scenario":null},{"value":"9,64E+03","module":"C3","scenario":null},{"value":"1,48E+06","module":"C4","scenario":null},{"value":"-2,88E+06","module":"D","scenario":null}]},{"parameter":"HTP-c","unit":"CTUh","values":[{"value":"5,26E-04","module":"A1-A3","scenario":null},{"value":"0,00E+00","module":"A4","scenario":null},{"value":"1,17E-08","module":"A5","scenario":null},{"value":"0,00E+00","module":"B1","scenario":null},{"value":"9,16E-05","module":"B6","scenario":null},{"value":"0,00E+00","module":"C1","scenario":null},{"value":"0,00E+00","module":"C2","scenario":null},{"value":"1,26E-07","module":"C3","scenario":null},{"value":"1,23E-07","module":"C4","scenario":null},{"value":"-5,51E-05","module":"D","scenario":null}]},{"parameter":"HTP-nc","unit":"CTUh","values":[{"value":"3,26E-02","module":"A1-A3","scenario":null},{"value":"6,64E-06","module":"A4","scenario":null},{"value":"5,62E-07","module":"A5","scenario":null},{"value":"0,00E+00","module":"B1","scenario":null},{"value":"8,99E-04","module":"B6","scenario":null},{"value":"0,00E+00","module":"C1","scenario":null},{"value":"6,64E-06","module":"C2","scenario":null},{"value":"5,46E-06","module":"C3","scenario":null},{"value":"2,55E-06","module":"C4","scenario":null},{"value":"-2,87E-03","module":"D","scenario":null}]},{"parameter":"SQP","unit":"-","values":[{"value":"3,86E+05","module":"A1-A3","scenario":null},{"value":"5,72E+03","module":"A4","scenario":null},{"value":"5,36E+01","module":"A5","scenario":null},{"value":"0,00E+00","module":"B1","scenario":null},{"value":"4,10E+05","module":"B6","scenario":null},{"value":"0,00E+00","module":"C1","scenario":null},{"value":"5,72E+03","module":"C2","scenario":null},{"value":"1,20E+03","module":"C3","scenario":null},{"value":"2,25E+03","module":"C4","scenario":null},{"value":"-4,22E+04","module":"D","scenario":null}]},{"parameter":"IRP","unit":"kBq U235-eq","values":[{"value":"2,24E+03","module":"A1-A3","scenario":null},{"value":"3,47E+01","module":"A4","scenario":null},{"value":"3,39E-01","module":"A5","scenario":null},{"value":"0,00E+00","module":"B1","scenario":null},{"value":"1,24E+04","module":"B6","scenario":null},{"value":"0,00E+00","module":"C1","scenario":null},{"value":"3,47E+01","module":"C2","scenario":null},{"value":"1,24E+01","module":"C3","scenario":null},{"value":"6,83E+00","module":"C4","scenario":null},{"value":"-1,23E+01","module":"D","scenario":null}]}],"resource_use":[{"parameter":"PERE","unit":"MJ","values":[{"value":"6,76E+04","module":"A1-A3","scenario":null},{"value":"9,45E+01","module":"A4","scenario":null},{"value":"1,92E+00","module":"A5","scenario":null},{"value":"0,00E+00","module":"B1","scenario":null},{"value":"1,30E+04","module":"B6","scenario":null},{"value":"0,00E+00","module":"C1","scenario":null},{"value":"9,45E+01","module":"C2","scenario":null},{"value":"5,26E+02","module":"C3","scenario":null},{"value":"1,37E+02","module":"C4","scenario":null},{"value":"-1,41E+04","module":"D","scenario":null}]},{"parameter":"PERM","unit":"","values":[{"value":"4,10E+03","module":"A1-A3","scenario":null},{"value":"0,00E+00","module":"A4","scenario":null},{"value":"-4,05E+03","module":"A5","scenario":null},{"value":"0,00E+00","module":"B1","scenario":null},{"value":"0,00E+00","module":"B6","scenario":null},{"value":"0,00E+00","module":"C1","scenario":null},{"value":"0,00E+00","module":"C2","scenario":null},{"value":"-4,57E+01","module":"C3","scenario":null},{"value":"0,00E+00","module":"C4","scenario":null},{"value":"0,00E+00","module":"D","scenario":null}]},{"parameter":"PERT","unit":"MJ","values":[{"value":"7,17E+04","module":"A1-A3","scenario":null},{"value":"9,45E+01","module":"A4","scenario":null},{"value":"-4,05E+03","module":"A5","scenario":null},{"value":"0,00E+00","module":"B1","scenario":null},{"value":"1,30E+04","module":"B6","scenario":null},{"value":"0,00E+00","module":"C1","scenario":null},{"value":"9,45E+01","module":"C2","scenario":null},{"value":"4,80E+02","module":"C3","scenario":null},{"value":"1,37E+02","module":"C4","scenario":null},{"value":"-1,41E+04","module":"D","scenario":null}]},{"parameter":"PENRE","unit":"MJ","values":[{"value":"8,46E+05","module":"A1-A3","scenario":null},{"value":"8,35E+03","module":"A4","scenario":null},{"value":"9,34E+01","module":"A5","scenario":null},{"value":"0,00E+00","module":"B1","scenario":null},{"value":"4,15E+06","module":"B6","scenario":null},{"value":"0,00E+00","module":"C1","scenario":null},{"value":"8,35E+03","module":"C2","scenario":null},{"value":"2,70E+03","module":"C3","scenario":null},{"value":"1,09E+03","module":"C4","scenario":null},{"value":"-4,66E+04","module":"D","scenario":null}]},{"parameter":"PENRM","unit":"MJ","values":[{"value":"1,36E+04","module":"A1-A3","scenario":null},{"value":"0,00E+00","module":"A4","scenario":null},{"value":"-1,42E+02","module":"A5","scenario":null},{"value":"0,00E+00","module":"B1","scenario":null},{"value":"0,00E+00","module":"B6","scenario":null},{"value":"0,00E+00","module":"C1","scenario":null},{"value":"0,00E+00","module":"C2","scenario":null},{"value":"-1,34E+04","module":"C3","scenario":null},{"value":"0,00E+00","module":"C4","scenario":null},{"value":"0,00E+00","module":"D","scenario":null}]},{"parameter":"PENRT","unit":"MJ","values":[{"value":"8,60E+05","module":"A1-A3","scenario":null},{"value":"8,35E+03","module":"A4","scenario":null},{"value":"-4,89E+01","module":"A5","scenario":null},{"value":"0,00E+00","module":"B1","scenario":null},{"value":"4,15E+06","module":"B6","scenario":null},{"value":"0,00E+00","module":"C1","scenario":null},{"value":"8,35E+03","module":"C2","scenario":null},{"value":"-1,07E+04","module":"C3","scenario":null},{"value":"1,09E+03","module":"C4","scenario":null},{"value":"-4,66E+04","module":"D","scenario":null}]},{"parameter":"SM","unit":"kg","values":[{"value":"3,60E+03","module":"A1-A3","scenario":null},{"value":"0,00E+00","module":"A4","scenario":null},{"value":"0,00E+00","module":"A5","scenario":null},{"value":"0,00E+00","module":"B1","scenario":null},{"value":"0,00E+00","module":"B6","scenario":null},{"value":"0,00E+00","module":"C1","scenario":null},{"value":"0,00E+00","module":"C2","scenario":null},{"value":"0,00E+00","module":"C3","scenario":null},{"value":"5,08E-02","module":"C4","scenario":null},{"value":"5,06E+02","module":"D","scenario":null}]},{"parameter":"RSF","unit":"MJ","values":[{"value":"5,46E+02","module":"A1-A3","scenario":null},{"value":"1,85E+00","module":"A4","scenario":null},{"value":"5,60E-02","module":"A5","scenario":null},{"value":"0,00E+00","module":"B1","scenario":null},{"value":"2,39E+02","module":"B6","scenario":null},{"value":"0,00E+00","module":"C1","scenario":null},{"value":"1,85E+00","module":"C2","scenario":null},{"value":"1,11E+01","module":"C3","scenario":null},{"value":"2,88E+00","module":"C4","scenario":null},{"value":"1,77E+02","module":"D","scenario":null}]},{"parameter":"NRSF","unit":"MJ","values":[{"value":"1,27E+04","module":"A1-A3","scenario":null},{"value":"1,57E+01","module":"A4","scenario":null},{"value":"6,32E-01","module":"A5","scenario":null},{"value":"0,00E+00","module":"B1","scenario":null},{"value":"1,22E+03","module":"B6","scenario":null},{"value":"0,00E+00","module":"C1","scenario":null},{"value":"1,57E+01","module":"C2","scenario":null},{"value":"0,00E+00","module":"C3","scenario":null},{"value":"3,71E+00","module":"C4","scenario":null},{"value":"3,55E+03","module":"D","scenario":null}]},{"parameter":"FW","unit":"m3","values":[{"value":"6,64E+02","module":"A1-A3","scenario":null},{"value":"9,34E-01","module":"A4","scenario":null},{"value":"6,77E-02","module":"A5","scenario":null},{"value":"0,00E+00","module":"B1","scenario":null},{"value":"7,09E+02","module":"B6","scenario":null},{"value":"0,00E+00","module":"C1","scenario":null},{"value":"9,34E-01","module":"C2","scenario":null},{"value":"2,35E+00","module":"C3","scenario":null},{"value":"1,45E+00","module":"C4","scenario":null},{"value":"-5,66E+01","module":"D","scenario":null}]}],"end_of_life_waste":[{"parameter":"HWD","unit":"kg","values":[{"value":"5,09E+02","module":"A1-A3","scenario":null},{"value":"7,54E-01","module":"A4","scenario":null},{"value":"0,00E+00","module":"A5","scenario":null},{"value":"0,00E+00","module":"B1","scenario":null},{"value":"3,71E+02","module":"B6","scenario":null},{"value":"0,00E+00","module":"C1","scenario":null},{"value":"7,54E-01","module":"C2","scenario":null},{"value":"0,00E+00","module":"C3","scenario":null},{"value":"9,47E+01","module":"C4","scenario":null},{"value":"-3,83E+01","module":"D","scenario":null}]},{"parameter":"NHWD","unit":"kg","values":[{"value":"1,60E+04","module":"A1-A3","scenario":null},{"value":"4,01E+02","module":"A4","scenario":null},{"value":"2,95E+02","module":"A5","scenario":null},{"value":"0,00E+00","module":"B1","scenario":null},{"value":"4,36E+03","module":"B6","scenario":null},{"value":"0,00E+00","module":"C1","scenario":null},{"value":"4,01E+02","module":"C2","scenario":null},{"value":"1,05E+01","module":"C3","scenario":null},{"value":"3,01E+03","module":"C4","scenario":null},{"value":"-2,32E+03","module":"D","scenario":null}]},{"parameter":"RWD","unit":"kg","values":[{"value":"2,72E+00","module":"A1-A3","scenario":null},{"value":"5,48E-02","module":"A4","scenario":null},{"value":"0,00E+00","module":"A5","scenario":null},{"value":"0,00E+00","module":"B1","scenario":null},{"value":"2,02E+01","module":"B6","scenario":null},{"value":"0,00E+00","module":"C1","scenario":null},{"value":"5,48E-02","module":"C2","scenario":null},{"value":"0,00E+00","module":"C3","scenario":null},{"value":"6,24E-03","module":"C4","scenario":null},{"value":"-1,24E-02","module":"D","scenario":null}]}],"end_of_life_flow":[{"parameter":"CRU","unit":"kg","values":[{"value":"0,00E+00","module":"A1-A3","scenario":null},{"value":"0,00E+00","module":"A4","scenario":null},{"value":"0,00E+00","module":"A5","scenario":null},{"value":"0,00E+00","module":"B1","scenario":null},{"value":"0,00E+00","module":"B6","scenario":null},{"value":"0,00E+00","module":"C1","scenario":null},{"value":"0,00E+00","module":"C2","scenario":null},{"value":"0,00E+00","module":"C3","scenario":null},{"value":"0,00E+00","module":"C4","scenario":null},{"value":"0,00E+00","module":"D","scenario":null}]},{"parameter":"MFR","unit":"kg","values":[{"value":"2,32E+03","module":"A1-A3","scenario":null},{"value":"0,00E+00","module":"A4","scenario":null},{"value":"1,72E+00","module":"A5","scenario":null},{"value":"0,00E+00","module":"B1","scenario":null},{"value":"0,00E+00","module":"B6","scenario":null},{"value":"0,00E+00","module":"C1","scenario":null},{"value":"0,00E+00","module":"C2","scenario":null},{"value":"7,24E+03","module":"C3","scenario":null},{"value":"4,09E-02","module":"C4","scenario":null},{"value":"-1,99E+01","module":"D","scenario":null}]},{"parameter":"MER","unit":"kg","values":[{"value":"2,48E+02","module":"A1-A3","scenario":null},{"value":"0,00E+00","module":"A4","scenario":null},{"value":"2,92E+02","module":"A5","scenario":null},{"value":"0,00E+00","module":"B1","scenario":null},{"value":"0,00E+00","module":"B6","scenario":null},{"value":"0,00E+00","module":"C1","scenario":null},{"value":"0,00E+00","module":"C2","scenario":null},{"value":"6,36E+02","module":"C3","scenario":null},{"value":"1,00E-03","module":"C4","scenario":null},{"value":"-2,61E+00","module":"D","scenario":null}]},{"parameter":"EEE","unit":"MJ","values":[{"value":"1,44E+02","module":"A1-A3","scenario":null},{"value":"0,00E+00","module":"A4","scenario":null},{"value":"2,03E+02","module":"A5","scenario":null},{"value":"0,00E+00","module":"B1","scenario":null},{"value":"0,00E+00","module":"B6","scenario":null},{"value":"0,00E+00","module":"C1","scenario":null},{"value":"0,00E+00","module":"C2","scenario":null},{"value":"7,01E+02","module":"C3","scenario":null},{"value":"6,49E-02","module":"C4","scenario":null},{"value":"-6,42E+00","module":"D","scenario":null}]},{"parameter":"EET","unit":"MJ","values":[{"value":"2,17E+03","module":"A1-A3","scenario":null},{"value":"0,00E+00","module":"A4","scenario":null},{"value":"3,07E+03","module":"A5","scenario":null},{"value":"0,00E+00","module":"B1","scenario":null},{"value":"0,00E+00","module":"B6","scenario":null},{"value":"0,00E+00","module":"C1","scenario":null},{"value":"0,00E+00","module":"C2","scenario":null},{"value":"1,06E+04","module":"C3","scenario":null},{"value":"9,82E-01","module":"C4","scenario":null},{"value":"-9,72E+01","module":"D","scenario":null}]}]}