{"product_name":"Hurdal 1200","epd_id":"NEPD-8655-8326","declared_unit":{"unit":"stk","amount":1},"compliance":["EN 15804+A2","ISO 14025","ISO 21930"],"producer_name":"SG Armaturen AS","environmental_impact":[{"parameter":"GWP-total","unit":"kg CO2-eq","values":[{"value":"2,07E+01","module":"A1","scenario":null},{"value":"5,23E-02","module":"A2","scenario":null},{"value":"1,08E+00","module":"A3","scenario":null},{"value":"1,08E+00","module":"A4","scenario":null},{"value":"1,17E+00","module":"A5","scenario":null},{"value":"2,04E+01","module":"B6","scenario":null},{"value":"0,00E+00","module":"C1","scenario":null},{"value":"1,24E-01","module":"C2","scenario":null},{"value":"7,82E-01","module":"C3","scenario":null},{"value":"5,35E-02","module":"C4","scenario":null},{"value":"-1,49E+00","module":"D","scenario":null},{"value":"2,18E+01","module":"A1A3","scenario":null}]},{"parameter":"GWP-fossil","unit":"kg CO2-eq","values":[{"value":"2,17E+01","module":"A1","scenario":null},{"value":"5,22E-02","module":"A2","scenario":null},{"value":"1,07E+00","module":"A3","scenario":null},{"value":"1,08E+00","module":"A4","scenario":null},{"value":"1,16E-02","module":"A5","scenario":null},{"value":"1,98E+01","module":"B6","scenario":null},{"value":"0,00E+00","module":"C1","scenario":null},{"value":"1,24E-01","module":"C2","scenario":null},{"value":"7,79E-01","module":"C3","scenario":null},{"value":"5,17E-02","module":"C4","scenario":null},{"value":"-1,48E+00","module":"D","scenario":null},{"value":"2,28E+01","module":"A1A3","scenario":null}]},{"parameter":"GWP-biogenic","unit":"kg CO2-eq","values":[{"value":"-1,06E+00","module":"A1","scenario":null},{"value":"2,03E-05","module":"A2","scenario":null},{"value":"1,67E-04","module":"A3","scenario":null},{"value":"3,85E-04","module":"A4","scenario":null},{"value":"1,16E+00","module":"A5","scenario":null},{"value":"5,47E-01","module":"B6","scenario":null},{"value":"0,00E+00","module":"C1","scenario":null},{"value":"4,84E-05","module":"C2","scenario":null},{"value":"3,70E-03","module":"C3","scenario":null},{"value":"1,61E-03","module":"C4","scenario":null},{"value":"-3,00E-03","module":"D","scenario":null},{"value":"-1,06E+00","module":"A1A3","scenario":null}]},{"parameter":"GWP-luluc","unit":"kg CO2-eq","values":[{"value":"6,04E-02","module":"A1","scenario":null},{"value":"1,91E-05","module":"A2","scenario":null},{"value":"1,17E-04","module":"A3","scenario":null},{"value":"5,31E-04","module":"A4","scenario":null},{"value":"3,82E-06","module":"A5","scenario":null},{"value":"8,16E-02","module":"B6","scenario":null},{"value":"0,00E+00","module":"C1","scenario":null},{"value":"4,55E-05","module":"C2","scenario":null},{"value":"1,86E-04","module":"C3","scenario":null},{"value":"1,38E-04","module":"C4","scenario":null},{"value":"-2,82E-03","module":"D","scenario":null},{"value":"6,05E-02","module":"A1A3","scenario":null}]},{"parameter":"ODP","unit":"kg CFC11-eq","values":[{"value":"5,52E-06","module":"A1","scenario":null},{"value":"1,14E-08","module":"A2","scenario":null},{"value":"3,95E-08","module":"A3","scenario":null},{"value":"2,38E-07","module":"A4","scenario":null},{"value":"2,44E-09","module":"A5","scenario":null},{"value":"1,36E-06","module":"B6","scenario":null},{"value":"0,00E+00","module":"C1","scenario":null},{"value":"2,71E-08","module":"C2","scenario":null},{"value":"1,55E-08","module":"C3","scenario":null},{"value":"2,61E-09","module":"C4","scenario":null},{"value":"-2,84E-03","module":"D","scenario":null},{"value":"5,58E-06","module":"A1A3","scenario":null}]},{"parameter":"AP","unit":"mol H+-eq","values":[{"value":"2,00E-01","module":"A1","scenario":null},{"value":"1,56E-04","module":"A2","scenario":null},{"value":"5,50E-03","module":"A3","scenario":null},{"value":"1,60E-02","module":"A4","scenario":null},{"value":"5,48E-05","module":"A5","scenario":null},{"value":"1,55E-01","module":"B6","scenario":null},{"value":"0,00E+00","module":"C1","scenario":null},{"value":"3,72E-04","module":"C2","scenario":null},{"value":"5,59E-04","module":"C3","scenario":null},{"value":"1,23E-04","module":"C4","scenario":null},{"value":"-6,69E-02","module":"D","scenario":null},{"value":"2,06E-01","module":"A1A3","scenario":null}]},{"parameter":"POCP","unit":"kg NMVOC-eq","values":[{"value":"1,20E-01","module":"A1","scenario":null},{"value":"1,29E-04","module":"A2","scenario":null},{"value":"5,33E-03","module":"A3","scenario":null},{"value":"1,16E-02","module":"A4","scenario":null},{"value":"5,64E-05","module":"A5","scenario":null},{"value":"5,95E-02","module":"B6","scenario":null},{"value":"0,00E+00","module":"C1","scenario":null},{"value":"3,07E-04","module":"C2","scenario":null},{"value":"4,10E-04","module":"C3","scenario":null},{"value":"1,39E-04","module":"C4","scenario":null},{"value":"-1,55E-02","module":"D","scenario":null},{"value":"1,26E-01","module":"A1A3","scenario":null}]},{"parameter":"ADPE","unit":"kg Sb-eq","values":[{"value":"6,82E-03","module":"A1","scenario":null},{"value":"1,40E-06","module":"A2","scenario":null},{"value":"2,51E-06","module":"A3","scenario":null},{"value":"2,10E-05","module":"A4","scenario":null},{"value":"2,81E-07","module":"A5","scenario":null},{"value":"1,47E-03","module":"B6","scenario":null},{"value":"0,00E+00","module":"C1","scenario":null},{"value":"3,34E-06","module":"C2","scenario":null},{"value":"8,24E-07","module":"C3","scenario":null},{"value":"1,38E-07","module":"C4","scenario":null},{"value":"-1,26E-03","module":"D","scenario":null},{"value":"6,82E-03","module":"A1A3","scenario":null}]},{"parameter":"ADPF","unit":"MJ","values":[{"value":"2,66E+02","module":"A1","scenario":null},{"value":"7,72E-01","module":"A2","scenario":null},{"value":"9,77E+00","module":"A3","scenario":null},{"value":"1,53E+01","module":"A4","scenario":null},{"value":"1,62E-01","module":"A5","scenario":null},{"value":"2,70E+02","module":"B6","scenario":null},{"value":"0,00E+00","module":"C1","scenario":null},{"value":"1,84E+00","module":"C2","scenario":null},{"value":"1,19E+00","module":"C3","scenario":null},{"value":"3,16E-01","module":"C4","scenario":null},{"value":"-1,64E+01","module":"D","scenario":null},{"value":"2,77E+02","module":"A1A3","scenario":null}]},{"parameter":"WDP","unit":"m3 world-eq. Deprived","values":[{"value":"5,60E+02","module":"A1","scenario":null},{"value":"2,52E-01","module":"A2","scenario":null},{"value":"9,12E-01","module":"A3","scenario":null},{"value":"9,87E+00","module":"A4","scenario":null},{"value":"2,05E-01","module":"A5","scenario":null},{"value":"4,71E+04","module":"B6","scenario":null},{"value":"0,00E+00","module":"C1","scenario":null},{"value":"5,99E-01","module":"C2","scenario":null},{"value":"7,97E+00","module":"C3","scenario":null},{"value":"2,86E+00","module":"C4","scenario":null},{"value":"3,48E+00","module":"D","scenario":null},{"value":"5,61E+02","module":"A1A3","scenario":null}]},{"parameter":"EP-freshwater","unit":"kg P-eq","values":[{"value":"2,74E-03","module":"A1","scenario":null},{"value":"4,90E-07","module":"A2","scenario":null},{"value":"1,95E-05","module":"A3","scenario":null},{"value":"7,04E-06","module":"A4","scenario":null},{"value":"9,49E-08","module":"A5","scenario":null},{"value":"1,42E-03","module":"B6","scenario":null},{"value":"0,00E+00","module":"C1","scenario":null},{"value":"1,17E-06","module":"C2","scenario":null},{"value":"4,82E-06","module":"C3","scenario":null},{"value":"8,12E-07","module":"C4","scenario":null},{"value":"-4,11E-04","module":"D","scenario":null},{"value":"2,76E-03","module":"A1A3","scenario":null}]},{"parameter":"EP-marine","unit":"kg N-eq","values":[{"value":"2,53E-02","module":"A1","scenario":null},{"value":"3,08E-05","module":"A2","scenario":null},{"value":"1,28E-03","module":"A3","scenario":null},{"value":"3,85E-03","module":"A4","scenario":null},{"value":"1,81E-05","module":"A5","scenario":null},{"value":"1,70E-02","module":"B6","scenario":null},{"value":"0,00E+00","module":"C1","scenario":null},{"value":"7,33E-05","module":"C2","scenario":null},{"value":"1,44E-04","module":"C3","scenario":null},{"value":"6,57E-05","module":"C4","scenario":null},{"value":"-3,80E-03","module":"D","scenario":null},{"value":"2,66E-02","module":"A1A3","scenario":null}]},{"parameter":"EP-terrestrial","unit":"mol N-eq.","values":[{"value":"3,70E-01","module":"A1","scenario":null},{"value":"3,44E-04","module":"A2","scenario":null},{"value":"1,41E-02","module":"A3","scenario":null},{"value":"4,29E-02","module":"A4","scenario":null},{"value":"1,96E-04","module":"A5","scenario":null},{"value":"2,21E-01","module":"B6","scenario":null},{"value":"0,00E+00","module":"C1","scenario":null},{"value":"8,19E-04","module":"C2","scenario":null},{"value":"1,56E-03","module":"C3","scenario":null},{"value":"3,52E-04","module":"C4","scenario":null},{"value":"-5,10E-02","module":"D","scenario":null},{"value":"3,85E-01","module":"A1A3","scenario":null}]},{"parameter":"GWP-IOBC","unit":"kg CO2-eq","values":[{"value":"2,19E+01","module":"A1","scenario":null},{"value":"5,23E-02","module":"A2","scenario":null},{"value":"1,02E+00","module":"A3","scenario":null},{"value":"1,08E+00","module":"A4","scenario":null},{"value":"1,16E-02","module":"A5","scenario":null},{"value":"2,04E+01","module":"B6","scenario":null},{"value":"0,00E+00","module":"C1","scenario":null},{"value":"1,24E-01","module":"C2","scenario":null},{"value":"7,82E-01","module":"C3","scenario":null},{"value":"5,48E-02","module":"C4","scenario":null},{"value":"-1,73E+00","module":"D","scenario":null},{"value":"2,30E+01","module":"A1A3","scenario":null}]}],"additional_environmental_impact":[{"parameter":"PM","unit":"Disease incidence","values":[{"value":"1,43E-06","module":"A1","scenario":null},{"value":"3,37E-09","module":"A2","scenario":null},{"value":"6,46E-08","module":"A3","scenario":null},{"value":"3,96E-08","module":"A4","scenario":null},{"value":"8,10E-10","module":"A5","scenario":null},{"value":"1,11E-06","module":"B6","scenario":null},{"value":"0,00E+00","module":"C1","scenario":null},{"value":"8,04E-09","module":"C2","scenario":null},{"value":"4,64E-09","module":"C3","scenario":null},{"value":"2,18E-09","module":"C4","scenario":null},{"value":"-1,94E-07","module":"D","scenario":null},{"value":"1,49E-06","module":"A1A3","scenario":null}]},{"parameter":"ETP-fw","unit":"CTUe","values":[{"value":"2,02E+03","module":"A1","scenario":null},{"value":"6,26E-01","module":"A2","scenario":null},{"value":"2,43E+01","module":"A3","scenario":null},{"value":"1,05E+01","module":"A4","scenario":null},{"value":"2,16E-01","module":"A5","scenario":null},{"value":"1,23E+03","module":"B6","scenario":null},{"value":"0,00E+00","module":"C1","scenario":null},{"value":"1,49E+00","module":"C2","scenario":null},{"value":"4,36E+00","module":"C3","scenario":null},{"value":"1,32E+02","module":"C4","scenario":null},{"value":"-5,20E+02","module":"D","scenario":null},{"value":"2,04E+03","module":"A1A3","scenario":null}]},{"parameter":"HTP-c","unit":"CTUh","values":[{"value":"4,23E-08","module":"A1","scenario":null},{"value":"0,00E+00","module":"A2","scenario":null},{"value":"2,97E-10","module":"A3","scenario":null},{"value":"0,00E+00","module":"A4","scenario":null},{"value":"6,00E-12","module":"A5","scenario":null},{"value":"5,87E-08","module":"B6","scenario":null},{"value":"0,00E+00","module":"C1","scenario":null},{"value":"0,00E+00","module":"C2","scenario":null},{"value":"9,86E-10","module":"C3","scenario":null},{"value":"7,80E-11","module":"C4","scenario":null},{"value":"-6,37E-09","module":"D","scenario":null},{"value":"4,26E-08","module":"A1A3","scenario":null}]},{"parameter":"HTP-nc","unit":"CTUh","values":[{"value":"1,32E-06","module":"A1","scenario":null},{"value":"6,09E-10","module":"A2","scenario":null},{"value":"4,69E-08","module":"A3","scenario":null},{"value":"7,85E-09","module":"A4","scenario":null},{"value":"2,71E-10","module":"A5","scenario":null},{"value":"1,38E-06","module":"B6","scenario":null},{"value":"0,00E+00","module":"C1","scenario":null},{"value":"1,46E-09","module":"C2","scenario":null},{"value":"5,32E-08","module":"C3","scenario":null},{"value":"7,18E-10","module":"C4","scenario":null},{"value":"-2,21E-07","module":"D","scenario":null},{"value":"1,37E-06","module":"A1A3","scenario":null}]},{"parameter":"SQP","unit":"-","values":[{"value":"8,33E+01","module":"A1","scenario":null},{"value":"5,29E-01","module":"A2","scenario":null},{"value":"1,90E+00","module":"A3","scenario":null},{"value":"7,52E+00","module":"A4","scenario":null},{"value":"1,09E-01","module":"A5","scenario":null},{"value":"1,36E+02","module":"B6","scenario":null},{"value":"0,00E+00","module":"C1","scenario":null},{"value":"1,26E+00","module":"C2","scenario":null},{"value":"3,22E-01","module":"C3","scenario":null},{"value":"8,26E-01","module":"C4","scenario":null},{"value":"-1,33E+01","module":"D","scenario":null},{"value":"8,57E+01","module":"A1A3","scenario":null}]},{"parameter":"IRP","unit":"kBq U235-eq","values":[{"value":"8,23E-01","module":"A1","scenario":null},{"value":"3,21E-03","module":"A2","scenario":null},{"value":"1,41E-02","module":"A3","scenario":null},{"value":"6,61E-02","module":"A4","scenario":null},{"value":"6,92E-04","module":"A5","scenario":null},{"value":"4,90E+00","module":"B6","scenario":null},{"value":"0,00E+00","module":"C1","scenario":null},{"value":"7,64E-03","module":"C2","scenario":null},{"value":"5,60E-03","module":"C3","scenario":null},{"value":"1,10E-03","module":"C4","scenario":null},{"value":"-4,04E-02","module":"D","scenario":null},{"value":"8,40E-01","module":"A1A3","scenario":null}]}],"resource_use":[{"parameter":"PERE","unit":"MJ","values":[{"value":"3,30E+01","module":"A1","scenario":null},{"value":"8,73E-03","module":"A2","scenario":null},{"value":"7,95E-01","module":"A3","scenario":null},{"value":"1,74E-01","module":"A4","scenario":null},{"value":"2,66E-03","module":"A5","scenario":null},{"value":"3,50E+03","module":"B6","scenario":null},{"value":"0,00E+00","module":"C1","scenario":null},{"value":"2,08E-02","module":"C2","scenario":null},{"value":"1,74E-01","module":"C3","scenario":null},{"value":"7,42E-02","module":"C4","scenario":null},{"value":"-5,10E+00","module":"D","scenario":null},{"value":"3,38E+01","module":"A1A3","scenario":null}]},{"parameter":"PERM","unit":"","values":[{"value":"7,20E+00","module":"A1","scenario":null},{"value":"0,00E+00","module":"A2","scenario":null},{"value":"0,00E+00","module":"A3","scenario":null},{"value":"0,00E+00","module":"A4","scenario":null},{"value":"-7,20E+00","module":"A5","scenario":null},{"value":"0,00E+00","module":"B6","scenario":null},{"value":"0,00E+00","module":"C1","scenario":null},{"value":"0,00E+00","module":"C2","scenario":null},{"value":"0,00E+00","module":"C3","scenario":null},{"value":"0,00E+00","module":"C4","scenario":null},{"value":"0,00E+00","module":"D","scenario":null},{"value":"7,20E+00","module":"A1A3","scenario":null}]},{"parameter":"PERT","unit":"MJ","values":[{"value":"4,02E+01","module":"A1","scenario":null},{"value":"8,73E-03","module":"A2","scenario":null},{"value":"7,95E-01","module":"A3","scenario":null},{"value":"1,74E-01","module":"A4","scenario":null},{"value":"-7,20E+00","module":"A5","scenario":null},{"value":"3,50E+03","module":"B6","scenario":null},{"value":"0,00E+00","module":"C1","scenario":null},{"value":"2,08E-02","module":"C2","scenario":null},{"value":"1,74E-01","module":"C3","scenario":null},{"value":"7,42E-02","module":"C4","scenario":null},{"value":"-5,10E+00","module":"D","scenario":null},{"value":"4,10E+01","module":"A1A3","scenario":null}]},{"parameter":"PENRE","unit":"MJ","values":[{"value":"2,53E+02","module":"A1","scenario":null},{"value":"7,72E-01","module":"A2","scenario":null},{"value":"9,77E+00","module":"A3","scenario":null},{"value":"1,53E+01","module":"A4","scenario":null},{"value":"1,62E-01","module":"A5","scenario":null},{"value":"2,70E+02","module":"B6","scenario":null},{"value":"0,00E+00","module":"C1","scenario":null},{"value":"1,84E+00","module":"C2","scenario":null},{"value":"1,20E+00","module":"C3","scenario":null},{"value":"3,16E-01","module":"C4","scenario":null},{"value":"-1,64E+01","module":"D","scenario":null},{"value":"2,63E+02","module":"A1A3","scenario":null}]},{"parameter":"PENRM","unit":"MJ","values":[{"value":"1,39E+01","module":"A1","scenario":null},{"value":"0,00E+00","module":"A2","scenario":null},{"value":"0,00E+00","module":"A3","scenario":null},{"value":"0,00E+00","module":"A4","scenario":null},{"value":"0,00E+00","module":"A5","scenario":null},{"value":"0,00E+00","module":"B6","scenario":null},{"value":"0,00E+00","module":"C1","scenario":null},{"value":"0,00E+00","module":"C2","scenario":null},{"value":"-1,50E+01","module":"C3","scenario":null},{"value":"0,00E+00","module":"C4","scenario":null},{"value":"4,92E-04","module":"D","scenario":null},{"value":"1,39E+01","module":"A1A3","scenario":null}]},{"parameter":"PENRT","unit":"MJ","values":[{"value":"2,67E+02","module":"A1","scenario":null},{"value":"7,72E-01","module":"A2","scenario":null},{"value":"9,77E+00","module":"A3","scenario":null},{"value":"1,53E+01","module":"A4","scenario":null},{"value":"1,62E-01","module":"A5","scenario":null},{"value":"2,70E+02","module":"B6","scenario":null},{"value":"0,00E+00","module":"C1","scenario":null},{"value":"1,84E+00","module":"C2","scenario":null},{"value":"-1,38E+01","module":"C3","scenario":null},{"value":"3,16E-01","module":"C4","scenario":null},{"value":"-1,64E+01","module":"D","scenario":null},{"value":"2,77E+02","module":"A1A3","scenario":null}]},{"parameter":"SM","unit":"kg","values":[{"value":"1,19E+00","module":"A1","scenario":null},{"value":"0,00E+00","module":"A2","scenario":null},{"value":"0,00E+00","module":"A3","scenario":null},{"value":"0,00E+00","module":"A4","scenario":null},{"value":"0,00E+00","module":"A5","scenario":null},{"value":"0,00E+00","module":"B6","scenario":null},{"value":"0,00E+00","module":"C1","scenario":null},{"value":"0,00E+00","module":"C2","scenario":null},{"value":"0,00E+00","module":"C3","scenario":null},{"value":"1,56E-03","module":"C4","scenario":null},{"value":"2,02E-02","module":"D","scenario":null},{"value":"1,19E+00","module":"A1A3","scenario":null}]},{"parameter":"RSF","unit":"MJ","values":[{"value":"1,98E+00","module":"A1","scenario":null},{"value":"1,71E-04","module":"A2","scenario":null},{"value":"4,40E-04","module":"A3","scenario":null},{"value":"5,61E-03","module":"A4","scenario":null},{"value":"8,83E-05","module":"A5","scenario":null},{"value":"2,75E+00","module":"B6","scenario":null},{"value":"0,00E+00","module":"C1","scenario":null},{"value":"4,07E-04","module":"C2","scenario":null},{"value":"3,40E-03","module":"C3","scenario":null},{"value":"4,23E-04","module":"C4","scenario":null},{"value":"2,21E-02","module":"D","scenario":null},{"value":"1,98E+00","module":"A1A3","scenario":null}]},{"parameter":"NRSF","unit":"MJ","values":[{"value":"1,70E+00","module":"A1","scenario":null},{"value":"1,45E-03","module":"A2","scenario":null},{"value":"4,79E-03","module":"A3","scenario":null},{"value":"3,06E-02","module":"A4","scenario":null},{"value":"3,64E-04","module":"A5","scenario":null},{"value":"6,84E+00","module":"B6","scenario":null},{"value":"0,00E+00","module":"C1","scenario":null},{"value":"3,45E-03","module":"C2","scenario":null},{"value":"-4,88E-05","module":"C3","scenario":null},{"value":"1,40E-02","module":"C4","scenario":null},{"value":"4,06E-01","module":"D","scenario":null},{"value":"1,70E+00","module":"A1A3","scenario":null}]},{"parameter":"FW","unit":"m3","values":[{"value":"2,24E-01","module":"A1","scenario":null},{"value":"8,63E-05","module":"A2","scenario":null},{"value":"6,09E-03","module":"A3","scenario":null},{"value":"1,33E-03","module":"A4","scenario":null},{"value":"7,63E-05","module":"A5","scenario":null},{"value":"2,61E+01","module":"B6","scenario":null},{"value":"0,00E+00","module":"C1","scenario":null},{"value":"2,06E-04","module":"C2","scenario":null},{"value":"1,57E-03","module":"C3","scenario":null},{"value":"2,86E-04","module":"C4","scenario":null},{"value":"-1,49E-02","module":"D","scenario":null},{"value":"2,30E-01","module":"A1A3","scenario":null}]}],"end_of_life_waste":[{"parameter":"HWD","unit":"kg","values":[{"value":"1,05E-01","module":"A1","scenario":null},{"value":"6,97E-05","module":"A2","scenario":null},{"value":"8,14E-04","module":"A3","scenario":null},{"value":"7,76E-04","module":"A4","scenario":null},{"value":"0,00E+00","module":"A5","scenario":null},{"value":"1,73E-01","module":"B6","scenario":null},{"value":"0,00E+00","module":"C1","scenario":null},{"value":"1,66E-04","module":"C2","scenario":null},{"value":"2,49E-05","module":"C3","scenario":null},{"value":"8,09E-02","module":"C4","scenario":null},{"value":"-6,79E-03","module":"D","scenario":null},{"value":"1,06E-01","module":"A1A3","scenario":null}]},{"parameter":"NHWD","unit":"kg","values":[{"value":"3,39E+00","module":"A1","scenario":null},{"value":"3,70E-02","module":"A2","scenario":null},{"value":"1,02E-01","module":"A3","scenario":null},{"value":"4,84E-01","module":"A4","scenario":null},{"value":"7,15E-01","module":"A5","scenario":null},{"value":"2,08E+01","module":"B6","scenario":null},{"value":"0,00E+00","module":"C1","scenario":null},{"value":"8,82E-02","module":"C2","scenario":null},{"value":"7,44E-02","module":"C3","scenario":null},{"value":"4,87E-01","module":"C4","scenario":null},{"value":"-4,21E-01","module":"D","scenario":null},{"value":"3,53E+00","module":"A1A3","scenario":null}]},{"parameter":"RWD","unit":"kg","values":[{"value":"6,52E-04","module":"A1","scenario":null},{"value":"5,06E-06","module":"A2","scenario":null},{"value":"1,90E-05","module":"A3","scenario":null},{"value":"1,05E-04","module":"A4","scenario":null},{"value":"0,00E+00","module":"A5","scenario":null},{"value":"2,42E-03","module":"B6","scenario":null},{"value":"0,00E+00","module":"C1","scenario":null},{"value":"1,21E-05","module":"C2","scenario":null},{"value":"1,29E-06","module":"C3","scenario":null},{"value":"8,93E-07","module":"C4","scenario":null},{"value":"-3,50E-05","module":"D","scenario":null},{"value":"6,76E-04","module":"A1A3","scenario":null}]}],"end_of_life_flow":[{"parameter":"CRU","unit":"kg","values":[{"value":"0,00E+00","module":"A1","scenario":null},{"value":"0,00E+00","module":"A2","scenario":null},{"value":"0,00E+00","module":"A3","scenario":null},{"value":"0,00E+00","module":"A4","scenario":null},{"value":"0,00E+00","module":"A5","scenario":null},{"value":"0,00E+00","module":"B6","scenario":null},{"value":"0,00E+00","module":"C1","scenario":null},{"value":"0,00E+00","module":"C2","scenario":null},{"value":"0,00E+00","module":"C3","scenario":null},{"value":"0,00E+00","module":"C4","scenario":null},{"value":"0,00E+00","module":"D","scenario":null},{"value":"0,00E+00","module":"A1A3","scenario":null}]},{"parameter":"MFR","unit":"kg","values":[{"value":"0,00E+00","module":"A1","scenario":null},{"value":"0,00E+00","module":"A2","scenario":null},{"value":"5,02E-02","module":"A3","scenario":null},{"value":"0,00E+00","module":"A4","scenario":null},{"value":"6,65E-01","module":"A5","scenario":null},{"value":"0,00E+00","module":"B6","scenario":null},{"value":"0,00E+00","module":"C1","scenario":null},{"value":"0,00E+00","module":"C2","scenario":null},{"value":"7,99E-01","module":"C3","scenario":null},{"value":"2,35E-05","module":"C4","scenario":null},{"value":"-7,92E-04","module":"D","scenario":null},{"value":"5,02E-02","module":"A1A3","scenario":null}]},{"parameter":"MER","unit":"kg","values":[{"value":"0,00E+00","module":"A1","scenario":null},{"value":"0,00E+00","module":"A2","scenario":null},{"value":"4,73E-03","module":"A3","scenario":null},{"value":"0,00E+00","module":"A4","scenario":null},{"value":"2,55E-02","module":"A5","scenario":null},{"value":"0,00E+00","module":"B6","scenario":null},{"value":"0,00E+00","module":"C1","scenario":null},{"value":"0,00E+00","module":"C2","scenario":null},{"value":"3,04E-01","module":"C3","scenario":null},{"value":"5,74E-07","module":"C4","scenario":null},{"value":"-1,04E-04","module":"D","scenario":null},{"value":"4,73E-03","module":"A1A3","scenario":null}]},{"parameter":"EEE","unit":"MJ","values":[{"value":"0,00E+00","module":"A1","scenario":null},{"value":"0,00E+00","module":"A2","scenario":null},{"value":"7,27E-03","module":"A3","scenario":null},{"value":"0,00E+00","module":"A4","scenario":null},{"value":"4,09E-02","module":"A5","scenario":null},{"value":"0,00E+00","module":"B6","scenario":null},{"value":"0,00E+00","module":"C1","scenario":null},{"value":"0,00E+00","module":"C2","scenario":null},{"value":"4,04E-01","module":"C3","scenario":null},{"value":"3,72E-05","module":"C4","scenario":null},{"value":"-2,55E-04","module":"D","scenario":null},{"value":"7,27E-03","module":"A1A3","scenario":null}]},{"parameter":"EET","unit":"MJ","values":[{"value":"0,00E+00","module":"A1","scenario":null},{"value":"0,00E+00","module":"A2","scenario":null},{"value":"1,10E-01","module":"A3","scenario":null},{"value":"0,00E+00","module":"A4","scenario":null},{"value":"6,19E-01","module":"A5","scenario":null},{"value":"0,00E+00","module":"B6","scenario":null},{"value":"0,00E+00","module":"C1","scenario":null},{"value":"0,00E+00","module":"C2","scenario":null},{"value":"6,11E+00","module":"C3","scenario":null},{"value":"5,63E-04","module":"C4","scenario":null},{"value":"-3,86E-03","module":"D","scenario":null},{"value":"1,10E-01","module":"A1A3","scenario":null}]}]}