{"product_name":"Herning Mini Polehead","epd_id":"NEPD-8533-8203","declared_unit":{"unit":"stk","amount":1},"compliance":["EN 15804+A2","ISO 14025","ISO 21930"],"producer_name":"SG Armaturen AS","environmental_impact":[{"parameter":"GWP-total","unit":"kg CO2-eq","values":[{"value":"2,20E+01","module":"A1","scenario":null},{"value":"1,75E-02","module":"A2","scenario":null},{"value":"1,04E+00","module":"A3","scenario":null},{"value":"1,13E+00","module":"A4","scenario":null},{"value":"1,16E+00","module":"A5","scenario":null},{"value":"6,79E+00","module":"B6","scenario":null},{"value":"0,00E+00","module":"C1","scenario":null},{"value":"1,37E-01","module":"C2","scenario":null},{"value":"3,22E-01","module":"C3","scenario":null},{"value":"2,59E-02","module":"C4","scenario":null},{"value":"-1,74E+00","module":"D","scenario":null},{"value":"2,30E+01","module":"A1A3","scenario":null}]},{"parameter":"GWP-fossil","unit":"kg CO2-eq","values":[{"value":"2,29E+01","module":"A1","scenario":null},{"value":"1,75E-02","module":"A2","scenario":null},{"value":"1,03E+00","module":"A3","scenario":null},{"value":"1,13E+00","module":"A4","scenario":null},{"value":"1,10E-02","module":"A5","scenario":null},{"value":"6,58E+00","module":"B6","scenario":null},{"value":"0,00E+00","module":"C1","scenario":null},{"value":"1,37E-01","module":"C2","scenario":null},{"value":"3,22E-01","module":"C3","scenario":null},{"value":"2,58E-02","module":"C4","scenario":null},{"value":"-1,71E+00","module":"D","scenario":null},{"value":"2,39E+01","module":"A1A3","scenario":null}]},{"parameter":"GWP-biogenic","unit":"kg CO2-eq","values":[{"value":"-9,52E-01","module":"A1","scenario":null},{"value":"6,83E-06","module":"A2","scenario":null},{"value":"2,58E-04","module":"A3","scenario":null},{"value":"4,01E-04","module":"A4","scenario":null},{"value":"1,15E+00","module":"A5","scenario":null},{"value":"1,82E-01","module":"B6","scenario":null},{"value":"0,00E+00","module":"C1","scenario":null},{"value":"5,32E-05","module":"C2","scenario":null},{"value":"2,39E-04","module":"C3","scenario":null},{"value":"5,79E-05","module":"C4","scenario":null},{"value":"-7,47E-03","module":"D","scenario":null},{"value":"-9,52E-01","module":"A1A3","scenario":null}]},{"parameter":"GWP-luluc","unit":"kg CO2-eq","values":[{"value":"5,76E-02","module":"A1","scenario":null},{"value":"6,41E-06","module":"A2","scenario":null},{"value":"1,63E-04","module":"A3","scenario":null},{"value":"5,64E-04","module":"A4","scenario":null},{"value":"3,62E-06","module":"A5","scenario":null},{"value":"2,72E-02","module":"B6","scenario":null},{"value":"0,00E+00","module":"C1","scenario":null},{"value":"5,00E-05","module":"C2","scenario":null},{"value":"1,14E-04","module":"C3","scenario":null},{"value":"5,46E-05","module":"C4","scenario":null},{"value":"-1,89E-02","module":"D","scenario":null},{"value":"5,77E-02","module":"A1A3","scenario":null}]},{"parameter":"ODP","unit":"kg CFC11-eq","values":[{"value":"1,31E-06","module":"A1","scenario":null},{"value":"3,81E-09","module":"A2","scenario":null},{"value":"1,52E-08","module":"A3","scenario":null},{"value":"2,49E-07","module":"A4","scenario":null},{"value":"2,31E-09","module":"A5","scenario":null},{"value":"4,52E-07","module":"B6","scenario":null},{"value":"0,00E+00","module":"C1","scenario":null},{"value":"2,97E-08","module":"C2","scenario":null},{"value":"3,58E-09","module":"C3","scenario":null},{"value":"2,74E-09","module":"C4","scenario":null},{"value":"-1,34E-03","module":"D","scenario":null},{"value":"1,33E-06","module":"A1A3","scenario":null}]},{"parameter":"AP","unit":"mol H+-eq","values":[{"value":"1,86E-01","module":"A1","scenario":null},{"value":"5,25E-05","module":"A2","scenario":null},{"value":"5,41E-03","module":"A3","scenario":null},{"value":"1,74E-02","module":"A4","scenario":null},{"value":"5,19E-05","module":"A5","scenario":null},{"value":"5,14E-02","module":"B6","scenario":null},{"value":"0,00E+00","module":"C1","scenario":null},{"value":"4,09E-04","module":"C2","scenario":null},{"value":"3,20E-04","module":"C3","scenario":null},{"value":"9,39E-05","module":"C4","scenario":null},{"value":"-5,76E-02","module":"D","scenario":null},{"value":"1,91E-01","module":"A1A3","scenario":null}]},{"parameter":"POCP","unit":"kg NMVOC-eq","values":[{"value":"9,59E-02","module":"A1","scenario":null},{"value":"4,32E-05","module":"A2","scenario":null},{"value":"3,24E-03","module":"A3","scenario":null},{"value":"1,26E-02","module":"A4","scenario":null},{"value":"5,34E-05","module":"A5","scenario":null},{"value":"1,98E-02","module":"B6","scenario":null},{"value":"0,00E+00","module":"C1","scenario":null},{"value":"3,37E-04","module":"C2","scenario":null},{"value":"2,09E-04","module":"C3","scenario":null},{"value":"1,07E-04","module":"C4","scenario":null},{"value":"-1,34E-02","module":"D","scenario":null},{"value":"9,92E-02","module":"A1A3","scenario":null}]},{"parameter":"ADPE","unit":"kg Sb-eq","values":[{"value":"9,12E-03","module":"A1","scenario":null},{"value":"4,70E-07","module":"A2","scenario":null},{"value":"3,20E-06","module":"A3","scenario":null},{"value":"2,16E-05","module":"A4","scenario":null},{"value":"2,67E-07","module":"A5","scenario":null},{"value":"4,91E-04","module":"B6","scenario":null},{"value":"0,00E+00","module":"C1","scenario":null},{"value":"3,67E-06","module":"C2","scenario":null},{"value":"3,37E-07","module":"C3","scenario":null},{"value":"1,01E-07","module":"C4","scenario":null},{"value":"-8,15E-04","module":"D","scenario":null},{"value":"9,13E-03","module":"A1A3","scenario":null}]},{"parameter":"ADPF","unit":"MJ","values":[{"value":"2,58E+02","module":"A1","scenario":null},{"value":"2,59E-01","module":"A2","scenario":null},{"value":"9,16E+00","module":"A3","scenario":null},{"value":"1,60E+01","module":"A4","scenario":null},{"value":"1,53E-01","module":"A5","scenario":null},{"value":"8,99E+01","module":"B6","scenario":null},{"value":"0,00E+00","module":"C1","scenario":null},{"value":"2,02E+00","module":"C2","scenario":null},{"value":"7,02E-01","module":"C3","scenario":null},{"value":"2,60E-01","module":"C4","scenario":null},{"value":"-2,10E+01","module":"D","scenario":null},{"value":"2,68E+02","module":"A1A3","scenario":null}]},{"parameter":"WDP","unit":"m3 world-eq. Deprived","values":[{"value":"1,21E+03","module":"A1","scenario":null},{"value":"8,45E-02","module":"A2","scenario":null},{"value":"1,49E+00","module":"A3","scenario":null},{"value":"1,06E+01","module":"A4","scenario":null},{"value":"1,94E-01","module":"A5","scenario":null},{"value":"1,57E+04","module":"B6","scenario":null},{"value":"0,00E+00","module":"C1","scenario":null},{"value":"6,59E-01","module":"C2","scenario":null},{"value":"4,34E+00","module":"C3","scenario":null},{"value":"4,13E+00","module":"C4","scenario":null},{"value":"-5,34E+02","module":"D","scenario":null},{"value":"1,21E+03","module":"A1A3","scenario":null}]},{"parameter":"EP-freshwater","unit":"kg P-eq","values":[{"value":"2,05E-03","module":"A1","scenario":null},{"value":"1,64E-07","module":"A2","scenario":null},{"value":"2,30E-05","module":"A3","scenario":null},{"value":"7,22E-06","module":"A4","scenario":null},{"value":"8,99E-08","module":"A5","scenario":null},{"value":"4,74E-04","module":"B6","scenario":null},{"value":"0,00E+00","module":"C1","scenario":null},{"value":"1,28E-06","module":"C2","scenario":null},{"value":"2,59E-06","module":"C3","scenario":null},{"value":"4,00E-07","module":"C4","scenario":null},{"value":"-3,40E-04","module":"D","scenario":null},{"value":"2,07E-03","module":"A1A3","scenario":null}]},{"parameter":"EP-marine","unit":"kg N-eq","values":[{"value":"2,84E-02","module":"A1","scenario":null},{"value":"1,03E-05","module":"A2","scenario":null},{"value":"1,12E-03","module":"A3","scenario":null},{"value":"4,20E-03","module":"A4","scenario":null},{"value":"1,72E-05","module":"A5","scenario":null},{"value":"5,66E-03","module":"B6","scenario":null},{"value":"0,00E+00","module":"C1","scenario":null},{"value":"8,05E-05","module":"C2","scenario":null},{"value":"7,31E-05","module":"C3","scenario":null},{"value":"4,25E-05","module":"C4","scenario":null},{"value":"-3,44E-03","module":"D","scenario":null},{"value":"2,95E-02","module":"A1A3","scenario":null}]},{"parameter":"EP-terrestrial","unit":"mol N-eq.","values":[{"value":"3,35E-01","module":"A1","scenario":null},{"value":"1,15E-04","module":"A2","scenario":null},{"value":"1,23E-02","module":"A3","scenario":null},{"value":"4,67E-02","module":"A4","scenario":null},{"value":"1,86E-04","module":"A5","scenario":null},{"value":"7,36E-02","module":"B6","scenario":null},{"value":"0,00E+00","module":"C1","scenario":null},{"value":"9,00E-04","module":"C2","scenario":null},{"value":"7,98E-04","module":"C3","scenario":null},{"value":"3,26E-04","module":"C4","scenario":null},{"value":"-4,60E-02","module":"D","scenario":null},{"value":"3,47E-01","module":"A1A3","scenario":null}]},{"parameter":"GWP-IOBC","unit":"kg CO2-eq","values":[{"value":"2,31E+01","module":"A1","scenario":null},{"value":"1,75E-02","module":"A2","scenario":null},{"value":"9,78E-01","module":"A3","scenario":null},{"value":"1,13E+00","module":"A4","scenario":null},{"value":"1,10E-02","module":"A5","scenario":null},{"value":"6,78E+00","module":"B6","scenario":null},{"value":"0,00E+00","module":"C1","scenario":null},{"value":"1,37E-01","module":"C2","scenario":null},{"value":"3,22E-01","module":"C3","scenario":null},{"value":"2,76E-02","module":"C4","scenario":null},{"value":"-1,66E+00","module":"D","scenario":null},{"value":"2,41E+01","module":"A1A3","scenario":null}]}],"additional_environmental_impact":[{"parameter":"PM","unit":"Disease incidence","values":[{"value":"1,56E-06","module":"A1","scenario":null},{"value":"1,14E-09","module":"A2","scenario":null},{"value":"7,30E-08","module":"A3","scenario":null},{"value":"4,00E-08","module":"A4","scenario":null},{"value":"7,65E-10","module":"A5","scenario":null},{"value":"3,69E-07","module":"B6","scenario":null},{"value":"0,00E+00","module":"C1","scenario":null},{"value":"8,84E-09","module":"C2","scenario":null},{"value":"2,10E-09","module":"C3","scenario":null},{"value":"1,69E-09","module":"C4","scenario":null},{"value":"-1,91E-07","module":"D","scenario":null},{"value":"1,64E-06","module":"A1A3","scenario":null}]},{"parameter":"ETP-fw","unit":"CTUe","values":[{"value":"1,77E+03","module":"A1","scenario":null},{"value":"2,10E-01","module":"A2","scenario":null},{"value":"2,69E+01","module":"A3","scenario":null},{"value":"1,09E+01","module":"A4","scenario":null},{"value":"2,04E-01","module":"A5","scenario":null},{"value":"4,10E+02","module":"B6","scenario":null},{"value":"0,00E+00","module":"C1","scenario":null},{"value":"1,64E+00","module":"C2","scenario":null},{"value":"1,60E+00","module":"C3","scenario":null},{"value":"2,79E+02","module":"C4","scenario":null},{"value":"-4,16E+02","module":"D","scenario":null},{"value":"1,80E+03","module":"A1A3","scenario":null}]},{"parameter":"HTP-c","unit":"CTUh","values":[{"value":"3,86E-08","module":"A1","scenario":null},{"value":"0,00E+00","module":"A2","scenario":null},{"value":"2,91E-10","module":"A3","scenario":null},{"value":"0,00E+00","module":"A4","scenario":null},{"value":"7,00E-12","module":"A5","scenario":null},{"value":"1,95E-08","module":"B6","scenario":null},{"value":"0,00E+00","module":"C1","scenario":null},{"value":"0,00E+00","module":"C2","scenario":null},{"value":"4,84E-10","module":"C3","scenario":null},{"value":"4,00E-11","module":"C4","scenario":null},{"value":"-6,29E-09","module":"D","scenario":null},{"value":"3,89E-08","module":"A1A3","scenario":null}]},{"parameter":"HTP-nc","unit":"CTUh","values":[{"value":"1,04E-06","module":"A1","scenario":null},{"value":"2,05E-10","module":"A2","scenario":null},{"value":"1,27E-08","module":"A3","scenario":null},{"value":"7,98E-09","module":"A4","scenario":null},{"value":"2,56E-10","module":"A5","scenario":null},{"value":"4,60E-07","module":"B6","scenario":null},{"value":"0,00E+00","module":"C1","scenario":null},{"value":"1,61E-09","module":"C2","scenario":null},{"value":"2,82E-08","module":"C3","scenario":null},{"value":"4,36E-10","module":"C4","scenario":null},{"value":"-3,18E-07","module":"D","scenario":null},{"value":"1,05E-06","module":"A1A3","scenario":null}]},{"parameter":"SQP","unit":"-","values":[{"value":"1,08E+02","module":"A1","scenario":null},{"value":"1,78E-01","module":"A2","scenario":null},{"value":"1,94E+00","module":"A3","scenario":null},{"value":"7,71E+00","module":"A4","scenario":null},{"value":"1,03E-01","module":"A5","scenario":null},{"value":"4,53E+01","module":"B6","scenario":null},{"value":"0,00E+00","module":"C1","scenario":null},{"value":"1,38E+00","module":"C2","scenario":null},{"value":"1,36E-01","module":"C3","scenario":null},{"value":"5,72E-01","module":"C4","scenario":null},{"value":"-9,35E+00","module":"D","scenario":null},{"value":"1,10E+02","module":"A1A3","scenario":null}]},{"parameter":"IRP","unit":"kBq U235-eq","values":[{"value":"7,04E-01","module":"A1","scenario":null},{"value":"1,08E-03","module":"A2","scenario":null},{"value":"7,92E-03","module":"A3","scenario":null},{"value":"6,93E-02","module":"A4","scenario":null},{"value":"6,55E-04","module":"A5","scenario":null},{"value":"1,63E+00","module":"B6","scenario":null},{"value":"0,00E+00","module":"C1","scenario":null},{"value":"8,39E-03","module":"C2","scenario":null},{"value":"3,25E-03","module":"C3","scenario":null},{"value":"1,30E-03","module":"C4","scenario":null},{"value":"-7,93E-02","module":"D","scenario":null},{"value":"7,13E-01","module":"A1A3","scenario":null}]}],"resource_use":[{"parameter":"PERE","unit":"MJ","values":[{"value":"4,28E+01","module":"A1","scenario":null},{"value":"2,93E-03","module":"A2","scenario":null},{"value":"9,22E-01","module":"A3","scenario":null},{"value":"1,82E-01","module":"A4","scenario":null},{"value":"2,52E-03","module":"A5","scenario":null},{"value":"1,16E+03","module":"B6","scenario":null},{"value":"0,00E+00","module":"C1","scenario":null},{"value":"2,29E-02","module":"C2","scenario":null},{"value":"8,28E-02","module":"C3","scenario":null},{"value":"4,48E-02","module":"C4","scenario":null},{"value":"-6,95E+00","module":"D","scenario":null},{"value":"4,37E+01","module":"A1A3","scenario":null}]},{"parameter":"PERM","unit":"","values":[{"value":"4,00E+00","module":"A1","scenario":null},{"value":"0,00E+00","module":"A2","scenario":null},{"value":"0,00E+00","module":"A3","scenario":null},{"value":"0,00E+00","module":"A4","scenario":null},{"value":"-4,00E+00","module":"A5","scenario":null},{"value":"0,00E+00","module":"B6","scenario":null},{"value":"0,00E+00","module":"C1","scenario":null},{"value":"0,00E+00","module":"C2","scenario":null},{"value":"0,00E+00","module":"C3","scenario":null},{"value":"0,00E+00","module":"C4","scenario":null},{"value":"0,00E+00","module":"D","scenario":null},{"value":"4,00E+00","module":"A1A3","scenario":null}]},{"parameter":"PERT","unit":"MJ","values":[{"value":"4,68E+01","module":"A1","scenario":null},{"value":"2,93E-03","module":"A2","scenario":null},{"value":"9,22E-01","module":"A3","scenario":null},{"value":"1,82E-01","module":"A4","scenario":null},{"value":"-4,00E+00","module":"A5","scenario":null},{"value":"1,16E+03","module":"B6","scenario":null},{"value":"0,00E+00","module":"C1","scenario":null},{"value":"2,29E-02","module":"C2","scenario":null},{"value":"8,28E-02","module":"C3","scenario":null},{"value":"4,48E-02","module":"C4","scenario":null},{"value":"-6,95E+00","module":"D","scenario":null},{"value":"4,77E+01","module":"A1A3","scenario":null}]},{"parameter":"PENRE","unit":"MJ","values":[{"value":"2,54E+02","module":"A1","scenario":null},{"value":"2,59E-01","module":"A2","scenario":null},{"value":"9,16E+00","module":"A3","scenario":null},{"value":"1,60E+01","module":"A4","scenario":null},{"value":"1,53E-01","module":"A5","scenario":null},{"value":"9,00E+01","module":"B6","scenario":null},{"value":"0,00E+00","module":"C1","scenario":null},{"value":"2,02E+00","module":"C2","scenario":null},{"value":"7,02E-01","module":"C3","scenario":null},{"value":"2,60E-01","module":"C4","scenario":null},{"value":"-2,10E+01","module":"D","scenario":null},{"value":"2,63E+02","module":"A1A3","scenario":null}]},{"parameter":"PENRM","unit":"MJ","values":[{"value":"4,33E+00","module":"A1","scenario":null},{"value":"0,00E+00","module":"A2","scenario":null},{"value":"0,00E+00","module":"A3","scenario":null},{"value":"0,00E+00","module":"A4","scenario":null},{"value":"0,00E+00","module":"A5","scenario":null},{"value":"0,00E+00","module":"B6","scenario":null},{"value":"0,00E+00","module":"C1","scenario":null},{"value":"0,00E+00","module":"C2","scenario":null},{"value":"-4,97E+00","module":"C3","scenario":null},{"value":"0,00E+00","module":"C4","scenario":null},{"value":"8,20E-04","module":"D","scenario":null},{"value":"4,33E+00","module":"A1A3","scenario":null}]},{"parameter":"PENRT","unit":"MJ","values":[{"value":"2,58E+02","module":"A1","scenario":null},{"value":"2,59E-01","module":"A2","scenario":null},{"value":"9,16E+00","module":"A3","scenario":null},{"value":"1,60E+01","module":"A4","scenario":null},{"value":"1,53E-01","module":"A5","scenario":null},{"value":"9,00E+01","module":"B6","scenario":null},{"value":"0,00E+00","module":"C1","scenario":null},{"value":"2,02E+00","module":"C2","scenario":null},{"value":"-4,27E+00","module":"C3","scenario":null},{"value":"2,60E-01","module":"C4","scenario":null},{"value":"-2,10E+01","module":"D","scenario":null},{"value":"2,68E+02","module":"A1A3","scenario":null}]},{"parameter":"SM","unit":"kg","values":[{"value":"1,51E+00","module":"A1","scenario":null},{"value":"0,00E+00","module":"A2","scenario":null},{"value":"0,00E+00","module":"A3","scenario":null},{"value":"0,00E+00","module":"A4","scenario":null},{"value":"0,00E+00","module":"A5","scenario":null},{"value":"0,00E+00","module":"B6","scenario":null},{"value":"0,00E+00","module":"C1","scenario":null},{"value":"0,00E+00","module":"C2","scenario":null},{"value":"0,00E+00","module":"C3","scenario":null},{"value":"5,91E-04","module":"C4","scenario":null},{"value":"3,60E-02","module":"D","scenario":null},{"value":"1,51E+00","module":"A1A3","scenario":null}]},{"parameter":"RSF","unit":"MJ","values":[{"value":"1,86E-01","module":"A1","scenario":null},{"value":"5,73E-05","module":"A2","scenario":null},{"value":"8,10E-04","module":"A3","scenario":null},{"value":"5,98E-03","module":"A4","scenario":null},{"value":"8,36E-05","module":"A5","scenario":null},{"value":"9,14E-01","module":"B6","scenario":null},{"value":"0,00E+00","module":"C1","scenario":null},{"value":"4,47E-04","module":"C2","scenario":null},{"value":"1,79E-03","module":"C3","scenario":null},{"value":"5,09E-04","module":"C4","scenario":null},{"value":"3,63E-03","module":"D","scenario":null},{"value":"1,86E-01","module":"A1A3","scenario":null}]},{"parameter":"NRSF","unit":"MJ","values":[{"value":"4,00E-02","module":"A1","scenario":null},{"value":"4,87E-04","module":"A2","scenario":null},{"value":"7,63E-03","module":"A3","scenario":null},{"value":"3,21E-02","module":"A4","scenario":null},{"value":"3,45E-04","module":"A5","scenario":null},{"value":"2,28E+00","module":"B6","scenario":null},{"value":"0,00E+00","module":"C1","scenario":null},{"value":"3,80E-03","module":"C2","scenario":null},{"value":"-2,77E-05","module":"C3","scenario":null},{"value":"5,20E-03","module":"C4","scenario":null},{"value":"-1,81E-02","module":"D","scenario":null},{"value":"4,81E-02","module":"A1A3","scenario":null}]},{"parameter":"FW","unit":"m3","values":[{"value":"2,04E-01","module":"A1","scenario":null},{"value":"2,90E-05","module":"A2","scenario":null},{"value":"2,50E-02","module":"A3","scenario":null},{"value":"1,37E-03","module":"A4","scenario":null},{"value":"7,23E-05","module":"A5","scenario":null},{"value":"8,70E+00","module":"B6","scenario":null},{"value":"0,00E+00","module":"C1","scenario":null},{"value":"2,26E-04","module":"C2","scenario":null},{"value":"7,07E-04","module":"C3","scenario":null},{"value":"2,85E-04","module":"C4","scenario":null},{"value":"-3,32E-02","module":"D","scenario":null},{"value":"2,29E-01","module":"A1A3","scenario":null}]}],"end_of_life_waste":[{"parameter":"HWD","unit":"kg","values":[{"value":"1,74E-01","module":"A1","scenario":null},{"value":"2,34E-05","module":"A2","scenario":null},{"value":"1,27E-03","module":"A3","scenario":null},{"value":"7,79E-04","module":"A4","scenario":null},{"value":"0,00E+00","module":"A5","scenario":null},{"value":"5,77E-02","module":"B6","scenario":null},{"value":"0,00E+00","module":"C1","scenario":null},{"value":"1,83E-04","module":"C2","scenario":null},{"value":"1,37E-05","module":"C3","scenario":null},{"value":"4,44E-02","module":"C4","scenario":null},{"value":"1,31E-05","module":"D","scenario":null},{"value":"1,75E-01","module":"A1A3","scenario":null}]},{"parameter":"NHWD","unit":"kg","values":[{"value":"4,20E+00","module":"A1","scenario":null},{"value":"1,24E-02","module":"A2","scenario":null},{"value":"8,56E-02","module":"A3","scenario":null},{"value":"4,94E-01","module":"A4","scenario":null},{"value":"6,77E-01","module":"A5","scenario":null},{"value":"6,92E+00","module":"B6","scenario":null},{"value":"0,00E+00","module":"C1","scenario":null},{"value":"9,70E-02","module":"C2","scenario":null},{"value":"1,84E-02","module":"C3","scenario":null},{"value":"6,60E-01","module":"C4","scenario":null},{"value":"-4,42E-01","module":"D","scenario":null},{"value":"4,30E+00","module":"A1A3","scenario":null}]},{"parameter":"RWD","unit":"kg","values":[{"value":"6,25E-04","module":"A1","scenario":null},{"value":"1,70E-06","module":"A2","scenario":null},{"value":"7,00E-06","module":"A3","scenario":null},{"value":"1,10E-04","module":"A4","scenario":null},{"value":"0,00E+00","module":"A5","scenario":null},{"value":"8,05E-04","module":"B6","scenario":null},{"value":"0,00E+00","module":"C1","scenario":null},{"value":"1,33E-05","module":"C2","scenario":null},{"value":"6,79E-07","module":"C3","scenario":null},{"value":"1,21E-06","module":"C4","scenario":null},{"value":"-7,41E-05","module":"D","scenario":null},{"value":"6,33E-04","module":"A1A3","scenario":null}]}],"end_of_life_flow":[{"parameter":"CRU","unit":"kg","values":[{"value":"0,00E+00","module":"A1","scenario":null},{"value":"0,00E+00","module":"A2","scenario":null},{"value":"0,00E+00","module":"A3","scenario":null},{"value":"0,00E+00","module":"A4","scenario":null},{"value":"0,00E+00","module":"A5","scenario":null},{"value":"0,00E+00","module":"B6","scenario":null},{"value":"0,00E+00","module":"C1","scenario":null},{"value":"0,00E+00","module":"C2","scenario":null},{"value":"0,00E+00","module":"C3","scenario":null},{"value":"0,00E+00","module":"C4","scenario":null},{"value":"0,00E+00","module":"D","scenario":null},{"value":"0,00E+00","module":"A1A3","scenario":null}]},{"parameter":"MFR","unit":"kg","values":[{"value":"0,00E+00","module":"A1","scenario":null},{"value":"0,00E+00","module":"A2","scenario":null},{"value":"2,73E-02","module":"A3","scenario":null},{"value":"0,00E+00","module":"A4","scenario":null},{"value":"6,30E-01","module":"A5","scenario":null},{"value":"0,00E+00","module":"B6","scenario":null},{"value":"0,00E+00","module":"C1","scenario":null},{"value":"0,00E+00","module":"C2","scenario":null},{"value":"1,18E+00","module":"C3","scenario":null},{"value":"9,96E-06","module":"C4","scenario":null},{"value":"-1,41E-03","module":"D","scenario":null},{"value":"2,73E-02","module":"A1A3","scenario":null}]},{"parameter":"MER","unit":"kg","values":[{"value":"0,00E+00","module":"A1","scenario":null},{"value":"0,00E+00","module":"A2","scenario":null},{"value":"5,88E-03","module":"A3","scenario":null},{"value":"0,00E+00","module":"A4","scenario":null},{"value":"3,71E-04","module":"A5","scenario":null},{"value":"0,00E+00","module":"B6","scenario":null},{"value":"0,00E+00","module":"C1","scenario":null},{"value":"0,00E+00","module":"C2","scenario":null},{"value":"1,11E-01","module":"C3","scenario":null},{"value":"2,44E-07","module":"C4","scenario":null},{"value":"-1,86E-04","module":"D","scenario":null},{"value":"5,88E-03","module":"A1A3","scenario":null}]},{"parameter":"EEE","unit":"MJ","values":[{"value":"0,00E+00","module":"A1","scenario":null},{"value":"0,00E+00","module":"A2","scenario":null},{"value":"8,86E-03","module":"A3","scenario":null},{"value":"0,00E+00","module":"A4","scenario":null},{"value":"3,87E-02","module":"A5","scenario":null},{"value":"0,00E+00","module":"B6","scenario":null},{"value":"0,00E+00","module":"C1","scenario":null},{"value":"0,00E+00","module":"C2","scenario":null},{"value":"1,71E-01","module":"C3","scenario":null},{"value":"1,58E-05","module":"C4","scenario":null},{"value":"-4,55E-04","module":"D","scenario":null},{"value":"8,86E-03","module":"A1A3","scenario":null}]},{"parameter":"EET","unit":"MJ","values":[{"value":"0,00E+00","module":"A1","scenario":null},{"value":"0,00E+00","module":"A2","scenario":null},{"value":"1,34E-01","module":"A3","scenario":null},{"value":"0,00E+00","module":"A4","scenario":null},{"value":"5,86E-01","module":"A5","scenario":null},{"value":"0,00E+00","module":"B6","scenario":null},{"value":"0,00E+00","module":"C1","scenario":null},{"value":"0,00E+00","module":"C2","scenario":null},{"value":"2,58E+00","module":"C3","scenario":null},{"value":"2,39E-04","module":"C4","scenario":null},{"value":"-6,88E-03","module":"D","scenario":null},{"value":"1,34E-01","module":"A1A3","scenario":null}]}]}