{"product_name":"MSA170-XKR","epd_id":"NEPD-7993-7657","declared_unit":{"unit":"stk","amount":1},"compliance":["EN 15804+A2","ISO 14025","ISO 21930"],"producer_name":"Maxeta AS","environmental_impact":[{"parameter":"GWP-total","unit":"kg CO2-eq","values":[{"value":"3,59E+02","module":"A1-A3","scenario":null},{"value":"1,67E+01","module":"A4","scenario":null},{"value":"4,66E+01","module":"A5","scenario":null},{"value":"0,00E+00","module":"C1","scenario":null},{"value":"8,98E-01","module":"C2","scenario":null},{"value":"3,70E+01","module":"C3","scenario":null},{"value":"7,99E-01","module":"C4","scenario":null},{"value":"-2,09E+01","module":"D","scenario":null}]},{"parameter":"GWP-fossil","unit":"kg CO2-eq","values":[{"value":"4,01E+02","module":"A1-A3","scenario":null},{"value":"1,67E+01","module":"A4","scenario":null},{"value":"8,07E-01","module":"A5","scenario":null},{"value":"0,00E+00","module":"C1","scenario":null},{"value":"8,97E-01","module":"C2","scenario":null},{"value":"3,70E+01","module":"C3","scenario":null},{"value":"7,99E-01","module":"C4","scenario":null},{"value":"-2,05E+01","module":"D","scenario":null}]},{"parameter":"GWP-biogenic","unit":"kg CO2-eq","values":[{"value":"-4,28E+01","module":"A1-A3","scenario":null},{"value":"6,80E-03","module":"A4","scenario":null},{"value":"4,58E+01","module":"A5","scenario":null},{"value":"0,00E+00","module":"C1","scenario":null},{"value":"3,66E-04","module":"C2","scenario":null},{"value":"1,31E-03","module":"C3","scenario":null},{"value":"8,75E-05","module":"C4","scenario":null},{"value":"-8,84E-02","module":"D","scenario":null}]},{"parameter":"GWP-luluc","unit":"kg CO2-eq","values":[{"value":"8,77E-01","module":"A1-A3","scenario":null},{"value":"5,83E-03","module":"A4","scenario":null},{"value":"2,07E-04","module":"A5","scenario":null},{"value":"0,00E+00","module":"C1","scenario":null},{"value":"3,14E-04","module":"C2","scenario":null},{"value":"2,50E-04","module":"C3","scenario":null},{"value":"2,98E-05","module":"C4","scenario":null},{"value":"-3,63E-01","module":"D","scenario":null}]},{"parameter":"ODP","unit":"kg CFC11-eq","values":[{"value":"4,21E-05","module":"A1-A3","scenario":null},{"value":"3,80E-06","module":"A4","scenario":null},{"value":"1,29E-07","module":"A5","scenario":null},{"value":"0,00E+00","module":"C1","scenario":null},{"value":"2,05E-07","module":"C2","scenario":null},{"value":"1,21E-07","module":"C3","scenario":null},{"value":"3,03E-08","module":"C4","scenario":null},{"value":"-1,50E-01","module":"D","scenario":null}]},{"parameter":"AP","unit":"mol H+-eq","values":[{"value":"2,42E+00","module":"A1-A3","scenario":null},{"value":"6,82E-02","module":"A4","scenario":null},{"value":"6,49E-03","module":"A5","scenario":null},{"value":"0,00E+00","module":"C1","scenario":null},{"value":"3,67E-03","module":"C2","scenario":null},{"value":"7,51E-03","module":"C3","scenario":null},{"value":"8,21E-04","module":"C4","scenario":null},{"value":"-5,37E-01","module":"D","scenario":null}]},{"parameter":"POCP","unit":"kg NMVOC-eq","values":[{"value":"1,17E+00","module":"A1-A3","scenario":null},{"value":"6,85E-02","module":"A4","scenario":null},{"value":"7,67E-03","module":"A5","scenario":null},{"value":"0,00E+00","module":"C1","scenario":null},{"value":"3,68E-03","module":"C2","scenario":null},{"value":"8,41E-03","module":"C3","scenario":null},{"value":"1,06E-03","module":"C4","scenario":null},{"value":"-1,39E-01","module":"D","scenario":null}]},{"parameter":"ADPE","unit":"kg Sb-eq","values":[{"value":"9,14E-03","module":"A1-A3","scenario":null},{"value":"4,52E-04","module":"A4","scenario":null},{"value":"1,31E-05","module":"A5","scenario":null},{"value":"0,00E+00","module":"C1","scenario":null},{"value":"2,43E-05","module":"C2","scenario":null},{"value":"6,78E-06","module":"C3","scenario":null},{"value":"8,43E-07","module":"C4","scenario":null},{"value":"-2,33E-03","module":"D","scenario":null}]},{"parameter":"ADPF","unit":"MJ","values":[{"value":"6,22E+03","module":"A1-A3","scenario":null},{"value":"2,52E+02","module":"A4","scenario":null},{"value":"9,49E+00","module":"A5","scenario":null},{"value":"0,00E+00","module":"C1","scenario":null},{"value":"1,35E+01","module":"C2","scenario":null},{"value":"7,12E+00","module":"C3","scenario":null},{"value":"2,35E+00","module":"C4","scenario":null},{"value":"-2,67E+02","module":"D","scenario":null}]},{"parameter":"WDP","unit":"m3 world-eq. Deprived","values":[{"value":"3,66E+04","module":"A1-A3","scenario":null},{"value":"2,40E+02","module":"A4","scenario":null},{"value":"1,46E+01","module":"A5","scenario":null},{"value":"0,00E+00","module":"C1","scenario":null},{"value":"1,29E+01","module":"C2","scenario":null},{"value":"8,83E+01","module":"C3","scenario":null},{"value":"3,18E+01","module":"C4","scenario":null},{"value":"-8,96E+03","module":"D","scenario":null}]},{"parameter":"EP-freshwater","unit":"kg P-eq","values":[{"value":"5,03E-02","module":"A1-A3","scenario":null},{"value":"1,31E-04","module":"A4","scenario":null},{"value":"9,68E-06","module":"A5","scenario":null},{"value":"0,00E+00","module":"C1","scenario":null},{"value":"7,05E-06","module":"C2","scenario":null},{"value":"1,28E-05","module":"C3","scenario":null},{"value":"1,74E-06","module":"C4","scenario":null},{"value":"-3,58E-03","module":"D","scenario":null}]},{"parameter":"EP-marine","unit":"kg N-eq","values":[{"value":"3,46E-01","module":"A1-A3","scenario":null},{"value":"2,02E-02","module":"A4","scenario":null},{"value":"2,79E-03","module":"A5","scenario":null},{"value":"0,00E+00","module":"C1","scenario":null},{"value":"1,09E-03","module":"C2","scenario":null},{"value":"3,25E-03","module":"C3","scenario":null},{"value":"1,04E-03","module":"C4","scenario":null},{"value":"-3,61E-02","module":"D","scenario":null}]},{"parameter":"EP-terrestrial","unit":"mol N-eq.","values":[{"value":"4,00E+00","module":"A1-A3","scenario":null},{"value":"2,24E-01","module":"A4","scenario":null},{"value":"2,98E-02","module":"A5","scenario":null},{"value":"0,00E+00","module":"C1","scenario":null},{"value":"1,20E-02","module":"C2","scenario":null},{"value":"3,43E-02","module":"C3","scenario":null},{"value":"3,20E-03","module":"C4","scenario":null},{"value":"-4,72E-01","module":"D","scenario":null}]},{"parameter":"GWP-IOBC","unit":"kg CO2-eq","values":[{"value":"4,10E+02","module":"A1-A3","scenario":null},{"value":"1,67E+01","module":"A4","scenario":null},{"value":"8,07E-01","module":"A5","scenario":null},{"value":"0,00E+00","module":"C1","scenario":null},{"value":"8,98E-01","module":"C2","scenario":null},{"value":"3,75E+01","module":"C3","scenario":null},{"value":"8,26E-01","module":"C4","scenario":null},{"value":"-1,89E+01","module":"D","scenario":null}]}],"additional_environmental_impact":[{"parameter":"PM","unit":"Disease incidence","values":[{"value":"8,57E-06","module":"A1-A3","scenario":null},{"value":"1,20E-06","module":"A4","scenario":null},{"value":"7,94E-08","module":"A5","scenario":null},{"value":"0,00E+00","module":"C1","scenario":null},{"value":"6,46E-08","module":"C2","scenario":null},{"value":"3,72E-08","module":"C3","scenario":null},{"value":"1,47E-08","module":"C4","scenario":null},{"value":"-2,95E-06","module":"D","scenario":null}]},{"parameter":"ETP-fw","unit":"CTUe","values":[{"value":"1,12E+04","module":"A1-A3","scenario":null},{"value":"1,85E+02","module":"A4","scenario":null},{"value":"1,08E+01","module":"A5","scenario":null},{"value":"0,00E+00","module":"C1","scenario":null},{"value":"9,97E+00","module":"C2","scenario":null},{"value":"1,50E+02","module":"C3","scenario":null},{"value":"1,07E+03","module":"C4","scenario":null},{"value":"-4,21E+03","module":"D","scenario":null}]},{"parameter":"HTP-c","unit":"CTUh","values":[{"value":"3,38E-07","module":"A1-A3","scenario":null},{"value":"0,00E+00","module":"A4","scenario":null},{"value":"1,20E-09","module":"A5","scenario":null},{"value":"0,00E+00","module":"C1","scenario":null},{"value":"0,00E+00","module":"C2","scenario":null},{"value":"1,79E-09","module":"C3","scenario":null},{"value":"1,29E-10","module":"C4","scenario":null},{"value":"-9,61E-08","module":"D","scenario":null}]},{"parameter":"HTP-nc","unit":"CTUh","values":[{"value":"1,38E-05","module":"A1-A3","scenario":null},{"value":"2,00E-07","module":"A4","scenario":null},{"value":"5,77E-08","module":"A5","scenario":null},{"value":"0,00E+00","module":"C1","scenario":null},{"value":"1,08E-08","module":"C2","scenario":null},{"value":"9,15E-08","module":"C3","scenario":null},{"value":"3,52E-09","module":"C4","scenario":null},{"value":"-5,20E-06","module":"D","scenario":null}]},{"parameter":"SQP","unit":"-","values":[{"value":"3,02E+03","module":"A1-A3","scenario":null},{"value":"1,73E+02","module":"A4","scenario":null},{"value":"5,32E+00","module":"A5","scenario":null},{"value":"0,00E+00","module":"C1","scenario":null},{"value":"9,33E+00","module":"C2","scenario":null},{"value":"5,92E+00","module":"C3","scenario":null},{"value":"7,51E+00","module":"C4","scenario":null},{"value":"-2,48E+02","module":"D","scenario":null}]},{"parameter":"IRP","unit":"kBq U235-eq","values":[{"value":"2,68E+01","module":"A1-A3","scenario":null},{"value":"1,10E+00","module":"A4","scenario":null},{"value":"3,44E-02","module":"A5","scenario":null},{"value":"0,00E+00","module":"C1","scenario":null},{"value":"5,91E-02","module":"C2","scenario":null},{"value":"2,61E-02","module":"C3","scenario":null},{"value":"1,25E-02","module":"C4","scenario":null},{"value":"-1,07E+00","module":"D","scenario":null}]}],"resource_use":[{"parameter":"PERE","unit":"MJ","values":[{"value":"1,04E+03","module":"A1-A3","scenario":null},{"value":"3,55E+00","module":"A4","scenario":null},{"value":"1,95E-01","module":"A5","scenario":null},{"value":"0,00E+00","module":"C1","scenario":null},{"value":"1,91E-01","module":"C2","scenario":null},{"value":"5,72E-01","module":"C3","scenario":null},{"value":"1,73E-01","module":"C4","scenario":null},{"value":"-2,61E+02","module":"D","scenario":null}]},{"parameter":"PERM","unit":"","values":[{"value":"4,20E+02","module":"A1-A3","scenario":null},{"value":"0,00E+00","module":"A4","scenario":null},{"value":"-4,20E+02","module":"A5","scenario":null},{"value":"0,00E+00","module":"C1","scenario":null},{"value":"0,00E+00","module":"C2","scenario":null},{"value":"0,00E+00","module":"C3","scenario":null},{"value":"0,00E+00","module":"C4","scenario":null},{"value":"0,00E+00","module":"D","scenario":null}]},{"parameter":"PERT","unit":"MJ","values":[{"value":"1,46E+03","module":"A1-A3","scenario":null},{"value":"3,55E+00","module":"A4","scenario":null},{"value":"-4,20E+02","module":"A5","scenario":null},{"value":"0,00E+00","module":"C1","scenario":null},{"value":"1,91E-01","module":"C2","scenario":null},{"value":"5,72E-01","module":"C3","scenario":null},{"value":"1,73E-01","module":"C4","scenario":null},{"value":"-2,61E+02","module":"D","scenario":null}]},{"parameter":"PENRE","unit":"MJ","values":[{"value":"5,52E+03","module":"A1-A3","scenario":null},{"value":"2,52E+02","module":"A4","scenario":null},{"value":"9,49E+00","module":"A5","scenario":null},{"value":"0,00E+00","module":"C1","scenario":null},{"value":"1,35E+01","module":"C2","scenario":null},{"value":"7,12E+00","module":"C3","scenario":null},{"value":"2,35E+00","module":"C4","scenario":null},{"value":"-2,58E+02","module":"D","scenario":null}]},{"parameter":"PENRM","unit":"MJ","values":[{"value":"7,43E+02","module":"A1-A3","scenario":null},{"value":"0,00E+00","module":"A4","scenario":null},{"value":"0,00E+00","module":"A5","scenario":null},{"value":"0,00E+00","module":"C1","scenario":null},{"value":"0,00E+00","module":"C2","scenario":null},{"value":"-7,31E+02","module":"C3","scenario":null},{"value":"0,00E+00","module":"C4","scenario":null},{"value":"-9,57E+00","module":"D","scenario":null}]},{"parameter":"PENRT","unit":"MJ","values":[{"value":"6,27E+03","module":"A1-A3","scenario":null},{"value":"2,52E+02","module":"A4","scenario":null},{"value":"9,49E+00","module":"A5","scenario":null},{"value":"0,00E+00","module":"C1","scenario":null},{"value":"1,35E+01","module":"C2","scenario":null},{"value":"-7,24E+02","module":"C3","scenario":null},{"value":"2,35E+00","module":"C4","scenario":null},{"value":"-2,68E+02","module":"D","scenario":null}]},{"parameter":"SM","unit":"kg","values":[{"value":"4,06E-01","module":"A1-A3","scenario":null},{"value":"0,00E+00","module":"A4","scenario":null},{"value":"0,00E+00","module":"A5","scenario":null},{"value":"0,00E+00","module":"C1","scenario":null},{"value":"0,00E+00","module":"C2","scenario":null},{"value":"0,00E+00","module":"C3","scenario":null},{"value":"0,00E+00","module":"C4","scenario":null},{"value":"7,22E-01","module":"D","scenario":null}]},{"parameter":"RSF","unit":"MJ","values":[{"value":"2,06E+01","module":"A1-A3","scenario":null},{"value":"1,27E-01","module":"A4","scenario":null},{"value":"5,69E-03","module":"A5","scenario":null},{"value":"0,00E+00","module":"C1","scenario":null},{"value":"6,83E-03","module":"C2","scenario":null},{"value":"1,19E-02","module":"C3","scenario":null},{"value":"3,67E-03","module":"C4","scenario":null},{"value":"-3,11E-03","module":"D","scenario":null}]},{"parameter":"NRSF","unit":"MJ","values":[{"value":"1,71E+01","module":"A1-A3","scenario":null},{"value":"4,53E-01","module":"A4","scenario":null},{"value":"6,48E-02","module":"A5","scenario":null},{"value":"0,00E+00","module":"C1","scenario":null},{"value":"2,44E-02","module":"C2","scenario":null},{"value":"4,28E-02","module":"C3","scenario":null},{"value":"2,90E-02","module":"C4","scenario":null},{"value":"-1,04E+01","module":"D","scenario":null}]},{"parameter":"FW","unit":"m3","values":[{"value":"9,43E+00","module":"A1-A3","scenario":null},{"value":"2,65E-02","module":"A4","scenario":null},{"value":"6,91E-03","module":"A5","scenario":null},{"value":"0,00E+00","module":"C1","scenario":null},{"value":"1,42E-03","module":"C2","scenario":null},{"value":"7,77E-02","module":"C3","scenario":null},{"value":"2,87E-03","module":"C4","scenario":null},{"value":"-6,68E-01","module":"D","scenario":null}]}],"end_of_life_waste":[{"parameter":"HWD","unit":"kg","values":[{"value":"3,58E+00","module":"A1-A3","scenario":null},{"value":"1,28E-02","module":"A4","scenario":null},{"value":"0,00E+00","module":"A5","scenario":null},{"value":"0,00E+00","module":"C1","scenario":null},{"value":"6,90E-04","module":"C2","scenario":null},{"value":"2,57E-01","module":"C3","scenario":null},{"value":"2,71E-01","module":"C4","scenario":null},{"value":"3,37E-02","module":"D","scenario":null}]},{"parameter":"NHWD","unit":"kg","values":[{"value":"4,56E+01","module":"A1-A3","scenario":null},{"value":"1,20E+01","module":"A4","scenario":null},{"value":"3,00E+01","module":"A5","scenario":null},{"value":"0,00E+00","module":"C1","scenario":null},{"value":"6,47E-01","module":"C2","scenario":null},{"value":"9,55E-01","module":"C3","scenario":null},{"value":"8,38E+00","module":"C4","scenario":null},{"value":"-6,38E+00","module":"D","scenario":null}]},{"parameter":"RWD","unit":"kg","values":[{"value":"2,43E-02","module":"A1-A3","scenario":null},{"value":"1,71E-03","module":"A4","scenario":null},{"value":"0,00E+00","module":"A5","scenario":null},{"value":"0,00E+00","module":"C1","scenario":null},{"value":"9,23E-05","module":"C2","scenario":null},{"value":"3,81E-06","module":"C3","scenario":null},{"value":"1,48E-05","module":"C4","scenario":null},{"value":"-9,78E-04","module":"D","scenario":null}]}],"end_of_life_flow":[{"parameter":"CRU","unit":"kg","values":[{"value":"0,00E+00","module":"A1-A3","scenario":null},{"value":"0,00E+00","module":"A4","scenario":null},{"value":"0,00E+00","module":"A5","scenario":null},{"value":"0,00E+00","module":"C1","scenario":null},{"value":"0,00E+00","module":"C2","scenario":null},{"value":"0,00E+00","module":"C3","scenario":null},{"value":"0,00E+00","module":"C4","scenario":null},{"value":"0,00E+00","module":"D","scenario":null}]},{"parameter":"MFR","unit":"kg","values":[{"value":"7,19E+00","module":"A1-A3","scenario":null},{"value":"0,00E+00","module":"A4","scenario":null},{"value":"7,10E-04","module":"A5","scenario":null},{"value":"0,00E+00","module":"C1","scenario":null},{"value":"0,00E+00","module":"C2","scenario":null},{"value":"3,57E+00","module":"C3","scenario":null},{"value":"5,73E-04","module":"C4","scenario":null},{"value":"-2,84E-02","module":"D","scenario":null}]},{"parameter":"MER","unit":"kg","values":[{"value":"1,36E+01","module":"A1-A3","scenario":null},{"value":"0,00E+00","module":"A4","scenario":null},{"value":"3,00E+01","module":"A5","scenario":null},{"value":"0,00E+00","module":"C1","scenario":null},{"value":"0,00E+00","module":"C2","scenario":null},{"value":"1,40E+01","module":"C3","scenario":null},{"value":"1,40E-05","module":"C4","scenario":null},{"value":"-4,43E-03","module":"D","scenario":null}]},{"parameter":"EEE","unit":"MJ","values":[{"value":"9,09E+00","module":"A1-A3","scenario":null},{"value":"0,00E+00","module":"A4","scenario":null},{"value":"2,09E+01","module":"A5","scenario":null},{"value":"0,00E+00","module":"C1","scenario":null},{"value":"0,00E+00","module":"C2","scenario":null},{"value":"2,35E+01","module":"C3","scenario":null},{"value":"9,09E-04","module":"C4","scenario":null},{"value":"-1,03E-02","module":"D","scenario":null}]},{"parameter":"EET","unit":"MJ","values":[{"value":"1,38E+02","module":"A1-A3","scenario":null},{"value":"0,00E+00","module":"A4","scenario":null},{"value":"3,16E+02","module":"A5","scenario":null},{"value":"0,00E+00","module":"C1","scenario":null},{"value":"0,00E+00","module":"C2","scenario":null},{"value":"3,55E+02","module":"C3","scenario":null},{"value":"1,37E-02","module":"C4","scenario":null},{"value":"-1,57E-01","module":"D","scenario":null}]}]}