{"product_name":"Flutex 5S\u2122","epd_id":"NEPD-1995-881-EN","declared_unit":{"unit":"ton","amount":1},"compliance":["EN 15804","ISO 14025","ISO 21930"],"producer_name":"Fl\u00fcgger Norway AS","environmental_impact":[{"parameter":"GWP-total","unit":"kg CO2-eq","values":[{"value":"1,53E+00","module":"A1","scenario":null},{"value":"2,07E-02","module":"A2","scenario":null},{"value":"1,45E-01","module":"A3","scenario":null},{"value":"4,93E-02","module":"A4","scenario":null},{"value":"1,70E+00","module":"A1A3","scenario":null}]},{"parameter":"ODP","unit":"kg CFC11-eq","values":[{"value":"1,50E-07","module":"A1","scenario":null},{"value":"3,87E-09","module":"A2","scenario":null},{"value":"7,92E-09","module":"A3","scenario":null},{"value":"9,90E-09","module":"A4","scenario":null},{"value":"1,62E-07","module":"A1A3","scenario":null}]},{"parameter":"AP","unit":"mol H+-eq","values":[{"value":"9,62E-03","module":"A1","scenario":null},{"value":"6,88E-05","module":"A2","scenario":null},{"value":"1,01E-03","module":"A3","scenario":null},{"value":"1,31E-04","module":"A4","scenario":null},{"value":"1,07E-02","module":"A1A3","scenario":null}]},{"parameter":"EP","unit":"kg PO_4^3-eq","values":[{"value":"1,23E-03","module":"A1","scenario":null},{"value":"1,12E-05","module":"A2","scenario":null},{"value":"2,47E-04","module":"A3","scenario":null},{"value":"1,78E-05","module":"A4","scenario":null},{"value":"1,49E-03","module":"A1A3","scenario":null}]},{"parameter":"POCP","unit":"kg NMVOC-eq","values":[{"value":"7,33E-04","module":"A1","scenario":null},{"value":"3,44E-06","module":"A2","scenario":null},{"value":"5,00E-05","module":"A3","scenario":null},{"value":"7,74E-06","module":"A4","scenario":null},{"value":"7,86E-04","module":"A1A3","scenario":null}]},{"parameter":"ADPE","unit":"kg Sb-eq","values":[{"value":"8,86E-06","module":"A1","scenario":null},{"value":"5,70E-08","module":"A2","scenario":null},{"value":"7,54E-06","module":"A3","scenario":null},{"value":"9,65E-08","module":"A4","scenario":null},{"value":"1,65E-05","module":"A1A3","scenario":null}]},{"parameter":"ADPF","unit":"MJ","values":[{"value":"2,49E+01","module":"A1","scenario":null},{"value":"3,18E-01","module":"A2","scenario":null},{"value":"1,21E+00","module":"A3","scenario":null},{"value":"8,10E-01","module":"A4","scenario":null},{"value":"2,64E+01","module":"A1A3","scenario":null}]}],"additional_environmental_impact":[],"resource_use":[{"parameter":"PERE","unit":"MJ","values":[{"value":"8,05E-01","module":"A1","scenario":null},{"value":"3,55E-03","module":"A2","scenario":null},{"value":"5,84E-01","module":"A3","scenario":null},{"value":"8,73E-03","module":"A4","scenario":null},{"value":"1,39E+00","module":"A1A3","scenario":null}]},{"parameter":"PERM","unit":"","values":[{"value":"0,00E+00","module":"A1","scenario":null},{"value":"0,00E+00","module":"A2","scenario":null},{"value":"1,74E-02","module":"A3","scenario":null},{"value":"0,00E+00","module":"A4","scenario":null},{"value":"1,74E-02","module":"A1A3","scenario":null}]},{"parameter":"PERT","unit":"MJ","values":[{"value":"8,05E-01","module":"A1","scenario":null},{"value":"3,55E-03","module":"A2","scenario":null},{"value":"6,01E-01","module":"A3","scenario":null},{"value":"8,73E-03","module":"A4","scenario":null},{"value":"1,41E+00","module":"A1A3","scenario":null}]},{"parameter":"PENRE","unit":"MJ","values":[{"value":"1,36E+01","module":"A1","scenario":null},{"value":"3,23E-01","module":"A2","scenario":null},{"value":"1,55E+00","module":"A3","scenario":null},{"value":"8,24E-01","module":"A4","scenario":null},{"value":"1,55E+01","module":"A1A3","scenario":null}]},{"parameter":"PENRM","unit":"MJ","values":[{"value":"1,39E+01","module":"A1","scenario":null},{"value":"0,00E+00","module":"A2","scenario":null},{"value":"0,00E+00","module":"A3","scenario":null},{"value":"0,00E+00","module":"A4","scenario":null},{"value":"1,39E+01","module":"A1A3","scenario":null}]},{"parameter":"PENRT","unit":"MJ","values":[{"value":"2,75E+01","module":"A1","scenario":null},{"value":"3,23E-01","module":"A2","scenario":null},{"value":"1,55E+00","module":"A3","scenario":null},{"value":"8,24E-01","module":"A4","scenario":null},{"value":"2,94E+01","module":"A1A3","scenario":null}]},{"parameter":"SM","unit":"kg","values":[{"value":"0,00E+00","module":"A1","scenario":null},{"value":"0,00E+00","module":"A2","scenario":null},{"value":"0,00E+00","module":"A3","scenario":null},{"value":"0,00E+00","module":"A4","scenario":null},{"value":"0,00E+00","module":"A1A3","scenario":null}]},{"parameter":"RSF","unit":"MJ","values":[{"value":"0,00E+00","module":"A1","scenario":null},{"value":"0,00E+00","module":"A2","scenario":null},{"value":"0,00E+00","module":"A3","scenario":null},{"value":"0,00E+00","module":"A4","scenario":null},{"value":"0,00E+00","module":"A1A3","scenario":null}]},{"parameter":"NRSF","unit":"MJ","values":[{"value":"0,00E+00","module":"A1","scenario":null},{"value":"0,00E+00","module":"A2","scenario":null},{"value":"0,00E+00","module":"A3","scenario":null},{"value":"0,00E+00","module":"A4","scenario":null},{"value":"0,00E+00","module":"A1A3","scenario":null}]},{"parameter":"FW","unit":"m3","values":[{"value":"4,77E-01","module":"A1","scenario":null},{"value":"6,16E-05","module":"A2","scenario":null},{"value":"1,16E-03","module":"A3","scenario":null},{"value":"1,77E-04","module":"A4","scenario":null},{"value":"4,78E-01","module":"A1A3","scenario":null}]}],"end_of_life_waste":[{"parameter":"HWD","unit":"kg","values":[{"value":"2,10E-05","module":"A1","scenario":null},{"value":"2,04E-07","module":"A2","scenario":null},{"value":"5,44E-06","module":"A3","scenario":null},{"value":"4,77E-07","module":"A4","scenario":null},{"value":"2,66E-05","module":"A1A3","scenario":null}]},{"parameter":"NHWD","unit":"kg","values":[{"value":"3,78E-01","module":"A1","scenario":null},{"value":"2,21E-02","module":"A2","scenario":null},{"value":"1,58E-01","module":"A3","scenario":null},{"value":"7,43E-02","module":"A4","scenario":null},{"value":"5,58E-01","module":"A1A3","scenario":null}]},{"parameter":"RWD","unit":"kg","values":[{"value":"2,16E-04","module":"A1","scenario":null},{"value":"2,18E-06","module":"A2","scenario":null},{"value":"6,48E-06","module":"A3","scenario":null},{"value":"5,60E-06","module":"A4","scenario":null},{"value":"2,25E-04","module":"A1A3","scenario":null}]}],"end_of_life_flow":[{"parameter":"CRU","unit":"kg","values":[{"value":"0,00E+00","module":"A1","scenario":null},{"value":"0,00E+00","module":"A2","scenario":null},{"value":"0,00E+00","module":"A3","scenario":null},{"value":"0,00E+00","module":"A4","scenario":null},{"value":"0,00E+00","module":"A1A3","scenario":null}]},{"parameter":"MFR","unit":"kg","values":[{"value":"0,00E+00","module":"A1","scenario":null},{"value":"0,00E+00","module":"A2","scenario":null},{"value":"5,55E-03","module":"A3","scenario":null},{"value":"0,00E+00","module":"A4","scenario":null},{"value":"5,55E-03","module":"A1A3","scenario":null}]},{"parameter":"MER","unit":"kg","values":[{"value":"0,00E+00","module":"A1","scenario":null},{"value":"0,00E+00","module":"A2","scenario":null},{"value":"3,20E-05","module":"A3","scenario":null},{"value":"0,00E+00","module":"A4","scenario":null},{"value":"3,20E-05","module":"A1A3","scenario":null}]},{"parameter":"EEE","unit":"MJ","values":[{"value":"0,00E+00","module":"A1","scenario":null},{"value":"0,00E+00","module":"A2","scenario":null},{"value":"1,69E-03","module":"A3","scenario":null},{"value":"0,00E+00","module":"A4","scenario":null},{"value":"1,69E-03","module":"A1A3","scenario":null}]},{"parameter":"EET","unit":"MJ","values":[{"value":"0,00E+00","module":"A1","scenario":null},{"value":"0,00E+00","module":"A2","scenario":null},{"value":"1,79E-02","module":"A3","scenario":null},{"value":"0,00E+00","module":"A4","scenario":null},{"value":"1,79E-02","module":"A1A3","scenario":null}]}]}