{"product_name":"BVAXO","epd_id":"NEPD-5847-5132-EN","declared_unit":{"unit":"stk","amount":1},"compliance":["EN 15804+A2","ISO 14025","ISO 21930"],"producer_name":"TROX Group","environmental_impact":[{"parameter":"GWP-total","unit":"kg CO2-eq","values":[{"value":"5,83E+02","module":"A1-A3","scenario":null},{"value":"8,50E+00","module":"A4","scenario":null},{"value":"1,42E-01","module":"C1","scenario":null},{"value":"0,00E+00","module":"C2","scenario":null},{"value":"2,12E+00","module":"C3","scenario":null},{"value":"-4,06E+00","module":"C4","scenario":null},{"value":"-1,26E+02","module":"D","scenario":null}]},{"parameter":"GWP-fossil","unit":"kg CO2-eq","values":[{"value":"5,80E+02","module":"A1-A3","scenario":null},{"value":"8,49E+00","module":"A4","scenario":null},{"value":"1,42E-01","module":"C1","scenario":null},{"value":"0,00E+00","module":"C2","scenario":null},{"value":"2,12E+00","module":"C3","scenario":null},{"value":"-4,05E+00","module":"C4","scenario":null},{"value":"-1,25E+02","module":"D","scenario":null}]},{"parameter":"GWP-biogenic","unit":"kg CO2-eq","values":[{"value":"2,11E+00","module":"A1-A3","scenario":null},{"value":"3,52E-03","module":"A4","scenario":null},{"value":"2,67E-05","module":"C1","scenario":null},{"value":"0,00E+00","module":"C2","scenario":null},{"value":"5,48E-03","module":"C3","scenario":null},{"value":"-2,15E-03","module":"C4","scenario":null},{"value":"-2,93E-01","module":"D","scenario":null}]},{"parameter":"GWP-luluc","unit":"kg CO2-eq","values":[{"value":"7,72E-01","module":"A1-A3","scenario":null},{"value":"3,02E-03","module":"A4","scenario":null},{"value":"1,12E-05","module":"C1","scenario":null},{"value":"0,00E+00","module":"C2","scenario":null},{"value":"5,64E-04","module":"C3","scenario":null},{"value":"-1,63E-04","module":"C4","scenario":null},{"value":"-8,94E-01","module":"D","scenario":null}]},{"parameter":"ODP","unit":"kg CFC11-eq","values":[{"value":"4,31E-05","module":"A1-A3","scenario":null},{"value":"1,92E-06","module":"A4","scenario":null},{"value":"3,08E-08","module":"C1","scenario":null},{"value":"0,00E+00","module":"C2","scenario":null},{"value":"2,44E-07","module":"C3","scenario":null},{"value":"-1,05E-07","module":"C4","scenario":null},{"value":"-1,38E-05","module":"D","scenario":null}]},{"parameter":"AP","unit":"mol H+-eq","values":[{"value":"6,06E+00","module":"A1-A3","scenario":null},{"value":"2,44E-02","module":"A4","scenario":null},{"value":"1,49E-03","module":"C1","scenario":null},{"value":"0,00E+00","module":"C2","scenario":null},{"value":"3,23E-03","module":"C3","scenario":null},{"value":"-2,02E-02","module":"C4","scenario":null},{"value":"-2,29E+00","module":"D","scenario":null}]},{"parameter":"POCP","unit":"kg NMVOC-eq","values":[{"value":"2,58E+00","module":"A1-A3","scenario":null},{"value":"2,07E-02","module":"A4","scenario":null},{"value":"1,98E-03","module":"C1","scenario":null},{"value":"0,00E+00","module":"C2","scenario":null},{"value":"2,12E-03","module":"C3","scenario":null},{"value":"-2,03E-02","module":"C4","scenario":null},{"value":"-7,76E-01","module":"D","scenario":null}]},{"parameter":"ADPE","unit":"kg Sb-eq","values":[{"value":"5,64E-02","module":"A1-A3","scenario":null},{"value":"2,35E-04","module":"A4","scenario":null},{"value":"2,18E-07","module":"C1","scenario":null},{"value":"0,00E+00","module":"C2","scenario":null},{"value":"7,65E-06","module":"C3","scenario":null},{"value":"-7,39E-05","module":"C4","scenario":null},{"value":"-1,72E-02","module":"D","scenario":null}]},{"parameter":"ADPF","unit":"MJ","values":[{"value":"7,09E+03","module":"A1-A3","scenario":null},{"value":"1,28E+02","module":"A4","scenario":null},{"value":"1,96E+00","module":"C1","scenario":null},{"value":"0,00E+00","module":"C2","scenario":null},{"value":"9,52E+00","module":"C3","scenario":null},{"value":"-3,29E+01","module":"C4","scenario":null},{"value":"-1,25E+03","module":"D","scenario":null}]},{"parameter":"WDP","unit":"m3 world-eq. Deprived","values":[{"value":"2,79E+04","module":"A1-A3","scenario":null},{"value":"1,24E+02","module":"A4","scenario":null},{"value":"4,16E-01","module":"C1","scenario":null},{"value":"0,00E+00","module":"C2","scenario":null},{"value":"1,22E+02","module":"C3","scenario":null},{"value":"2,46E+02","module":"C4","scenario":null},{"value":"-2,16E+04","module":"D","scenario":null}]},{"parameter":"EP-freshwater","unit":"kg P-eq","values":[{"value":"5,73E-02","module":"A1-A3","scenario":null},{"value":"6,79E-05","module":"A4","scenario":null},{"value":"5,18E-07","module":"C1","scenario":null},{"value":"0,00E+00","module":"C2","scenario":null},{"value":"5,19E-05","module":"C3","scenario":null},{"value":"-2,59E-04","module":"C4","scenario":null},{"value":"-1,72E-02","module":"D","scenario":null}]},{"parameter":"EP-marine","unit":"kg N-eq","values":[{"value":"6,21E-01","module":"A1-A3","scenario":null},{"value":"4,83E-03","module":"A4","scenario":null},{"value":"6,57E-04","module":"C1","scenario":null},{"value":"0,00E+00","module":"C2","scenario":null},{"value":"6,71E-04","module":"C3","scenario":null},{"value":"-4,12E-03","module":"C4","scenario":null},{"value":"-1,78E-01","module":"D","scenario":null}]},{"parameter":"EP-terrestrial","unit":"mol N-eq.","values":[{"value":"7,66E+00","module":"A1-A3","scenario":null},{"value":"5,40E-02","module":"A4","scenario":null},{"value":"7,21E-03","module":"C1","scenario":null},{"value":"0,00E+00","module":"C2","scenario":null},{"value":"7,59E-03","module":"C3","scenario":null},{"value":"-4,18E-02","module":"C4","scenario":null},{"value":"-2,21E+00","module":"D","scenario":null}]},{"parameter":"GWP-IOBC","unit":"kg CO2-eq","values":[{"value":"5,87E+02","module":"A1-A3","scenario":null},{"value":"8,50E+00","module":"A4","scenario":null},{"value":"1,42E-01","module":"C1","scenario":null},{"value":"0,00E+00","module":"C2","scenario":null},{"value":"2,12E+00","module":"C3","scenario":null},{"value":"-6,23E+00","module":"C4","scenario":null},{"value":"-1,53E+02","module":"D","scenario":null}]}],"additional_environmental_impact":[{"parameter":"PM","unit":"Disease incidence","values":[{"value":"4,07E-05","module":"A1-A3","scenario":null},{"value":"5,20E-07","module":"A4","scenario":null},{"value":"3,94E-08","module":"C1","scenario":null},{"value":"0,00E+00","module":"C2","scenario":null},{"value":"4,90E-08","module":"C3","scenario":null},{"value":"-3,37E-07","module":"C4","scenario":null},{"value":"-1,22E-05","module":"D","scenario":null}]},{"parameter":"ETP-fw","unit":"CTUe","values":[{"value":"4,98E+04","module":"A1-A3","scenario":null},{"value":"9,52E+01","module":"A4","scenario":null},{"value":"1,07E+00","module":"C1","scenario":null},{"value":"0,00E+00","module":"C2","scenario":null},{"value":"4,32E+01","module":"C3","scenario":null},{"value":"8,15E+01","module":"C4","scenario":null},{"value":"-1,97E+04","module":"D","scenario":null}]},{"parameter":"HTP-c","unit":"CTUh","values":[{"value":"2,70E-06","module":"A1-A3","scenario":null},{"value":"0,00E+00","module":"A4","scenario":null},{"value":"0,00E+00","module":"C1","scenario":null},{"value":"0,00E+00","module":"C2","scenario":null},{"value":"2,01E-09","module":"C3","scenario":null},{"value":"4,44E-09","module":"C4","scenario":null},{"value":"-6,62E-07","module":"D","scenario":null}]},{"parameter":"HTP-nc","unit":"CTUh","values":[{"value":"5,94E-05","module":"A1-A3","scenario":null},{"value":"1,04E-07","module":"A4","scenario":null},{"value":"9,71E-10","module":"C1","scenario":null},{"value":"0,00E+00","module":"C2","scenario":null},{"value":"1,28E-08","module":"C3","scenario":null},{"value":"2,15E-06","module":"C4","scenario":null},{"value":"-1,24E-05","module":"D","scenario":null}]},{"parameter":"SQP","unit":"-","values":[{"value":"5,95E+03","module":"A1-A3","scenario":null},{"value":"8,98E+01","module":"A4","scenario":null},{"value":"2,49E-01","module":"C1","scenario":null},{"value":"0,00E+00","module":"C2","scenario":null},{"value":"4,14E+00","module":"C3","scenario":null},{"value":"9,05E+00","module":"C4","scenario":null},{"value":"-2,40E+02","module":"D","scenario":null}]},{"parameter":"IRP","unit":"kBq U235-eq","values":[{"value":"1,66E+01","module":"A1-A3","scenario":null},{"value":"5,61E-01","module":"A4","scenario":null},{"value":"8,39E-03","module":"C1","scenario":null},{"value":"0,00E+00","module":"C2","scenario":null},{"value":"5,33E-02","module":"C3","scenario":null},{"value":"2,76E-02","module":"C4","scenario":null},{"value":"-2,39E+00","module":"D","scenario":null}]}],"resource_use":[{"parameter":"PERE","unit":"MJ","values":[{"value":"9,73E+02","module":"A1-A3","scenario":null},{"value":"1,84E+00","module":"A4","scenario":null},{"value":"1,06E-02","module":"C1","scenario":null},{"value":"0,00E+00","module":"C2","scenario":null},{"value":"2,00E+00","module":"C3","scenario":null},{"value":"-2,12E+00","module":"C4","scenario":null},{"value":"-2,90E+02","module":"D","scenario":null}]},{"parameter":"PERM","unit":"","values":[{"value":"0,00E+00","module":"A1-A3","scenario":null},{"value":"0,00E+00","module":"A4","scenario":null},{"value":"0,00E+00","module":"C1","scenario":null},{"value":"0,00E+00","module":"C2","scenario":null},{"value":"0,00E+00","module":"C3","scenario":null},{"value":"0,00E+00","module":"C4","scenario":null},{"value":"0,00E+00","module":"D","scenario":null}]},{"parameter":"PERT","unit":"MJ","values":[{"value":"1,34E+03","module":"A1-A3","scenario":null},{"value":"1,84E+00","module":"A4","scenario":null},{"value":"1,06E-02","module":"C1","scenario":null},{"value":"0,00E+00","module":"C2","scenario":null},{"value":"2,00E+00","module":"C3","scenario":null},{"value":"-2,12E+00","module":"C4","scenario":null},{"value":"-2,90E+02","module":"D","scenario":null}]},{"parameter":"PENRE","unit":"MJ","values":[{"value":"7,03E+03","module":"A1-A3","scenario":null},{"value":"1,28E+02","module":"A4","scenario":null},{"value":"1,96E+00","module":"C1","scenario":null},{"value":"0,00E+00","module":"C2","scenario":null},{"value":"9,52E+00","module":"C3","scenario":null},{"value":"-3,29E+01","module":"C4","scenario":null},{"value":"-1,25E+03","module":"D","scenario":null}]},{"parameter":"PENRM","unit":"MJ","values":[{"value":"5,76E+01","module":"A1-A3","scenario":null},{"value":"0,00E+00","module":"A4","scenario":null},{"value":"0,00E+00","module":"C1","scenario":null},{"value":"0,00E+00","module":"C2","scenario":null},{"value":"0,00E+00","module":"C3","scenario":null},{"value":"0,00E+00","module":"C4","scenario":null},{"value":"0,00E+00","module":"D","scenario":null}]},{"parameter":"PENRT","unit":"MJ","values":[{"value":"7,09E+03","module":"A1-A3","scenario":null},{"value":"1,28E+02","module":"A4","scenario":null},{"value":"1,96E+00","module":"C1","scenario":null},{"value":"0,00E+00","module":"C2","scenario":null},{"value":"9,52E+00","module":"C3","scenario":null},{"value":"-3,29E+01","module":"C4","scenario":null},{"value":"-1,25E+03","module":"D","scenario":null}]},{"parameter":"SM","unit":"kg","values":[{"value":"3,64E+01","module":"A1-A3","scenario":null},{"value":"0,00E+00","module":"A4","scenario":null},{"value":"9,62E-04","module":"C1","scenario":null},{"value":"0,00E+00","module":"C2","scenario":null},{"value":"6,83E-04","module":"C3","scenario":null},{"value":"2,05E-02","module":"C4","scenario":null},{"value":"2,56E+00","module":"D","scenario":null}]},{"parameter":"RSF","unit":"MJ","values":[{"value":"4,91E+01","module":"A1-A3","scenario":null},{"value":"6,58E-02","module":"A4","scenario":null},{"value":"2,61E-04","module":"C1","scenario":null},{"value":"0,00E+00","module":"C2","scenario":null},{"value":"4,36E-02","module":"C3","scenario":null},{"value":"1,62E-01","module":"C4","scenario":null},{"value":"2,65E+00","module":"D","scenario":null}]},{"parameter":"NRSF","unit":"MJ","values":[{"value":"1,11E+02","module":"A1-A3","scenario":null},{"value":"2,35E-01","module":"A4","scenario":null},{"value":"3,83E-03","module":"C1","scenario":null},{"value":"0,00E+00","module":"C2","scenario":null},{"value":"7,27E-04","module":"C3","scenario":null},{"value":"4,79E+00","module":"C4","scenario":null},{"value":"7,39E+01","module":"D","scenario":null}]},{"parameter":"FW","unit":"m3","values":[{"value":"5,08E+00","module":"A1-A3","scenario":null},{"value":"1,37E-02","module":"A4","scenario":null},{"value":"1,01E-04","module":"C1","scenario":null},{"value":"0,00E+00","module":"C2","scenario":null},{"value":"9,53E-03","module":"C3","scenario":null},{"value":"-5,66E-03","module":"C4","scenario":null},{"value":"-1,52E+00","module":"D","scenario":null}]}],"end_of_life_waste":[{"parameter":"HWD","unit":"kg","values":[{"value":"3,74E+00","module":"A1-A3","scenario":null},{"value":"6,62E-03","module":"A4","scenario":null},{"value":"5,76E-05","module":"C1","scenario":null},{"value":"0,00E+00","module":"C2","scenario":null},{"value":"7,92E-05","module":"C3","scenario":null},{"value":"9,22E-01","module":"C4","scenario":null},{"value":"-2,87E-01","module":"D","scenario":null}]},{"parameter":"NHWD","unit":"kg","values":[{"value":"1,75E+02","module":"A1-A3","scenario":null},{"value":"6,25E+00","module":"A4","scenario":null},{"value":"2,32E-03","module":"C1","scenario":null},{"value":"0,00E+00","module":"C2","scenario":null},{"value":"9,48E-01","module":"C3","scenario":null},{"value":"6,17E+00","module":"C4","scenario":null},{"value":"-4,62E+01","module":"D","scenario":null}]},{"parameter":"RWD","unit":"kg","values":[{"value":"1,69E-02","module":"A1-A3","scenario":null},{"value":"8,75E-04","module":"A4","scenario":null},{"value":"1,36E-05","module":"C1","scenario":null},{"value":"0,00E+00","module":"C2","scenario":null},{"value":"8,03E-06","module":"C3","scenario":null},{"value":"1,38E-05","module":"C4","scenario":null},{"value":"-2,28E-03","module":"D","scenario":null}]}],"end_of_life_flow":[{"parameter":"CRU","unit":"kg","values":[{"value":"0,00E+00","module":"A1-A3","scenario":null},{"value":"0,00E+00","module":"A4","scenario":null},{"value":"0,00E+00","module":"C1","scenario":null},{"value":"0,00E+00","module":"C2","scenario":null},{"value":"0,00E+00","module":"C3","scenario":null},{"value":"0,00E+00","module":"C4","scenario":null},{"value":"0,00E+00","module":"D","scenario":null}]},{"parameter":"MFR","unit":"kg","values":[{"value":"3,12E+01","module":"A1-A3","scenario":null},{"value":"0,00E+00","module":"A4","scenario":null},{"value":"9,44E-04","module":"C1","scenario":null},{"value":"0,00E+00","module":"C2","scenario":null},{"value":"9,43E+01","module":"C3","scenario":null},{"value":"5,82E-05","module":"C4","scenario":null},{"value":"-1,17E-01","module":"D","scenario":null}]},{"parameter":"MER","unit":"kg","values":[{"value":"5,80E+00","module":"A1-A3","scenario":null},{"value":"0,00E+00","module":"A4","scenario":null},{"value":"2,93E-06","module":"C1","scenario":null},{"value":"0,00E+00","module":"C2","scenario":null},{"value":"9,45E-01","module":"C3","scenario":null},{"value":"1,80E-06","module":"C4","scenario":null},{"value":"-1,52E-02","module":"D","scenario":null}]},{"parameter":"EEE","unit":"MJ","values":[{"value":"3,94E+00","module":"A1-A3","scenario":null},{"value":"0,00E+00","module":"A4","scenario":null},{"value":"1,00E-05","module":"C1","scenario":null},{"value":"0,00E+00","module":"C2","scenario":null},{"value":"1,08E-03","module":"C3","scenario":null},{"value":"5,52E-06","module":"C4","scenario":null},{"value":"-4,32E-02","module":"D","scenario":null}]},{"parameter":"EET","unit":"MJ","values":[{"value":"5,96E+01","module":"A1-A3","scenario":null},{"value":"0,00E+00","module":"A4","scenario":null},{"value":"1,52E-04","module":"C1","scenario":null},{"value":"0,00E+00","module":"C2","scenario":null},{"value":"1,64E-02","module":"C3","scenario":null},{"value":"8,36E-05","module":"C4","scenario":null},{"value":"-6,54E-01","module":"D","scenario":null}]}]}