{"product_name":"C90-P420 20/80 3300 DALI PRE C2 OP","epd_id":"NEPD-8475-8142","declared_unit":{"unit":"stk","amount":1},"compliance":["EN 15804+A2","ISO 14025","ISO 21930"],"producer_name":"Glamox AS","environmental_impact":[{"parameter":"GWP-total","unit":"kg CO2-eq","values":[{"value":"6,68E+01","module":"A1","scenario":null},{"value":"2,37E+00","module":"A2","scenario":null},{"value":"4,40E-01","module":"A3","scenario":null},{"value":"1,13E+00","module":"A4","scenario":null},{"value":"1,47E+00","module":"A5","scenario":null},{"value":"1,34E+02","module":"B6","scenario":null},{"value":"0,00E+00","module":"C1","scenario":null},{"value":"2,61E-01","module":"C2","scenario":null},{"value":"7,74E-01","module":"C3","scenario":null},{"value":"8,83E-02","module":"C4","scenario":null},{"value":"-1,40E+00","module":"D","scenario":null},{"value":"6,97E+01","module":"A1A3","scenario":null}]},{"parameter":"GWP-fossil","unit":"kg CO2-eq","values":[{"value":"6,70E+01","module":"A1","scenario":null},{"value":"2,37E+00","module":"A2","scenario":null},{"value":"4,31E-01","module":"A3","scenario":null},{"value":"1,13E+00","module":"A4","scenario":null},{"value":"7,02E-03","module":"A5","scenario":null},{"value":"1,25E+02","module":"B6","scenario":null},{"value":"0,00E+00","module":"C1","scenario":null},{"value":"2,61E-01","module":"C2","scenario":null},{"value":"7,73E-01","module":"C3","scenario":null},{"value":"8,79E-02","module":"C4","scenario":null},{"value":"-1,41E+00","module":"D","scenario":null},{"value":"6,98E+01","module":"A1A3","scenario":null}]},{"parameter":"GWP-biogenic","unit":"kg CO2-eq","values":[{"value":"-2,62E-01","module":"A1","scenario":null},{"value":"8,37E-04","module":"A2","scenario":null},{"value":"8,30E-03","module":"A3","scenario":null},{"value":"4,38E-04","module":"A4","scenario":null},{"value":"1,46E+00","module":"A5","scenario":null},{"value":"2,29E+00","module":"B6","scenario":null},{"value":"0,00E+00","module":"C1","scenario":null},{"value":"1,06E-04","module":"C2","scenario":null},{"value":"4,53E-04","module":"C3","scenario":null},{"value":"4,16E-05","module":"C4","scenario":null},{"value":"7,37E-04","module":"D","scenario":null},{"value":"-2,52E-01","module":"A1A3","scenario":null}]},{"parameter":"GWP-luluc","unit":"kg CO2-eq","values":[{"value":"1,08E-01","module":"A1","scenario":null},{"value":"1,13E-03","module":"A2","scenario":null},{"value":"1,29E-04","module":"A3","scenario":null},{"value":"4,41E-04","module":"A4","scenario":null},{"value":"1,96E-06","module":"A5","scenario":null},{"value":"6,85E+00","module":"B6","scenario":null},{"value":"0,00E+00","module":"C1","scenario":null},{"value":"9,12E-05","module":"C2","scenario":null},{"value":"3,42E-04","module":"C3","scenario":null},{"value":"3,86E-04","module":"C4","scenario":null},{"value":"1,65E-02","module":"D","scenario":null},{"value":"1,09E-01","module":"A1A3","scenario":null}]},{"parameter":"ODP","unit":"kg CFC11-eq","values":[{"value":"4,58E-06","module":"A1","scenario":null},{"value":"5,23E-07","module":"A2","scenario":null},{"value":"4,78E-08","module":"A3","scenario":null},{"value":"2,54E-07","module":"A4","scenario":null},{"value":"1,27E-09","module":"A5","scenario":null},{"value":"1,35E-05","module":"B6","scenario":null},{"value":"0,00E+00","module":"C1","scenario":null},{"value":"5,95E-08","module":"C2","scenario":null},{"value":"1,70E-08","module":"C3","scenario":null},{"value":"6,79E-09","module":"C4","scenario":null},{"value":"-2,56E-03","module":"D","scenario":null},{"value":"5,15E-06","module":"A1A3","scenario":null}]},{"parameter":"AP","unit":"mol H+-eq","values":[{"value":"5,36E-01","module":"A1","scenario":null},{"value":"3,63E-02","module":"A2","scenario":null},{"value":"1,13E-03","module":"A3","scenario":null},{"value":"9,32E-03","module":"A4","scenario":null},{"value":"2,83E-05","module":"A5","scenario":null},{"value":"5,77E-01","module":"B6","scenario":null},{"value":"0,00E+00","module":"C1","scenario":null},{"value":"1,07E-03","module":"C2","scenario":null},{"value":"6,52E-04","module":"C3","scenario":null},{"value":"3,29E-04","module":"C4","scenario":null},{"value":"-8,62E-02","module":"D","scenario":null},{"value":"5,74E-01","module":"A1A3","scenario":null}]},{"parameter":"POCP","unit":"kg NMVOC-eq","values":[{"value":"2,49E-01","module":"A1","scenario":null},{"value":"2,74E-02","module":"A2","scenario":null},{"value":"7,29E-04","module":"A3","scenario":null},{"value":"7,82E-03","module":"A4","scenario":null},{"value":"2,94E-05","module":"A5","scenario":null},{"value":"2,87E-01","module":"B6","scenario":null},{"value":"0,00E+00","module":"C1","scenario":null},{"value":"1,07E-03","module":"C2","scenario":null},{"value":"4,57E-04","module":"C3","scenario":null},{"value":"3,63E-04","module":"C4","scenario":null},{"value":"-2,01E-02","module":"D","scenario":null},{"value":"2,77E-01","module":"A1A3","scenario":null}]},{"parameter":"ADPE","unit":"kg Sb-eq","values":[{"value":"1,45E-02","module":"A1","scenario":null},{"value":"4,55E-05","module":"A2","scenario":null},{"value":"1,20E-05","module":"A3","scenario":null},{"value":"2,74E-05","module":"A4","scenario":null},{"value":"1,44E-07","module":"A5","scenario":null},{"value":"1,95E-03","module":"B6","scenario":null},{"value":"0,00E+00","module":"C1","scenario":null},{"value":"7,07E-06","module":"C2","scenario":null},{"value":"9,90E-07","module":"C3","scenario":null},{"value":"3,73E-07","module":"C4","scenario":null},{"value":"-1,22E-03","module":"D","scenario":null},{"value":"1,45E-02","module":"A1A3","scenario":null}]},{"parameter":"ADPF","unit":"MJ","values":[{"value":"8,37E+02","module":"A1","scenario":null},{"value":"3,36E+01","module":"A2","scenario":null},{"value":"5,37E+00","module":"A3","scenario":null},{"value":"1,67E+01","module":"A4","scenario":null},{"value":"8,42E-02","module":"A5","scenario":null},{"value":"3,38E+03","module":"B6","scenario":null},{"value":"0,00E+00","module":"C1","scenario":null},{"value":"3,94E+00","module":"C2","scenario":null},{"value":"1,45E+00","module":"C3","scenario":null},{"value":"8,48E-01","module":"C4","scenario":null},{"value":"-1,20E+01","module":"D","scenario":null},{"value":"8,76E+02","module":"A1A3","scenario":null}]},{"parameter":"WDP","unit":"m3 world-eq. Deprived","values":[{"value":"2,06E+03","module":"A1","scenario":null},{"value":"2,26E+01","module":"A2","scenario":null},{"value":"2,56E+00","module":"A3","scenario":null},{"value":"1,44E+01","module":"A4","scenario":null},{"value":"1,20E-01","module":"A5","scenario":null},{"value":"2,61E+05","module":"B6","scenario":null},{"value":"0,00E+00","module":"C1","scenario":null},{"value":"3,75E+00","module":"C2","scenario":null},{"value":"9,98E+00","module":"C3","scenario":null},{"value":"9,07E+00","module":"C4","scenario":null},{"value":"6,43E+02","module":"D","scenario":null},{"value":"2,09E+03","module":"A1A3","scenario":null}]},{"parameter":"EP-freshwater","unit":"kg P-eq","values":[{"value":"9,53E-03","module":"A1","scenario":null},{"value":"1,51E-05","module":"A2","scenario":null},{"value":"7,58E-06","module":"A3","scenario":null},{"value":"8,24E-06","module":"A4","scenario":null},{"value":"4,89E-08","module":"A5","scenario":null},{"value":"8,28E-03","module":"B6","scenario":null},{"value":"0,00E+00","module":"C1","scenario":null},{"value":"2,05E-06","module":"C2","scenario":null},{"value":"5,74E-06","module":"C3","scenario":null},{"value":"2,22E-06","module":"C4","scenario":null},{"value":"-5,56E-04","module":"D","scenario":null},{"value":"9,55E-03","module":"A1A3","scenario":null}]},{"parameter":"EP-marine","unit":"kg N-eq","values":[{"value":"3,82E-02","module":"A1","scenario":null},{"value":"9,20E-03","module":"A2","scenario":null},{"value":"2,05E-04","module":"A3","scenario":null},{"value":"2,51E-03","module":"A4","scenario":null},{"value":"1,04E-05","module":"A5","scenario":null},{"value":"9,12E-02","module":"B6","scenario":null},{"value":"0,00E+00","module":"C1","scenario":null},{"value":"3,16E-04","module":"C2","scenario":null},{"value":"1,58E-04","module":"C3","scenario":null},{"value":"1,15E-04","module":"C4","scenario":null},{"value":"-4,68E-03","module":"D","scenario":null},{"value":"4,76E-02","module":"A1A3","scenario":null}]},{"parameter":"EP-terrestrial","unit":"mol N-eq.","values":[{"value":"8,16E-01","module":"A1","scenario":null},{"value":"1,02E-01","module":"A2","scenario":null},{"value":"2,17E-03","module":"A3","scenario":null},{"value":"2,79E-02","module":"A4","scenario":null},{"value":"1,01E-04","module":"A5","scenario":null},{"value":"1,22E+00","module":"B6","scenario":null},{"value":"0,00E+00","module":"C1","scenario":null},{"value":"3,50E-03","module":"C2","scenario":null},{"value":"1,72E-03","module":"C3","scenario":null},{"value":"9,43E-04","module":"C4","scenario":null},{"value":"-6,37E-02","module":"D","scenario":null},{"value":"9,20E-01","module":"A1A3","scenario":null}]},{"parameter":"GWP-IOBC","unit":"kg CO2-eq","values":[{"value":"6,74E+01","module":"A1","scenario":null},{"value":"2,37E+00","module":"A2","scenario":null},{"value":"4,29E-01","module":"A3","scenario":null},{"value":"1,13E+00","module":"A4","scenario":null},{"value":"7,02E-03","module":"A5","scenario":null},{"value":"1,82E+02","module":"B6","scenario":null},{"value":"0,00E+00","module":"C1","scenario":null},{"value":"2,61E-01","module":"C2","scenario":null},{"value":"7,73E-01","module":"C3","scenario":null},{"value":"9,17E-02","module":"C4","scenario":null},{"value":"-2,03E+00","module":"D","scenario":null},{"value":"7,02E+01","module":"A1A3","scenario":null}]}],"additional_environmental_impact":[{"parameter":"PM","unit":"Disease incidence","values":[{"value":"2,80E-06","module":"A1","scenario":null},{"value":"1,06E-07","module":"A2","scenario":null},{"value":"9,28E-09","module":"A3","scenario":null},{"value":"7,43E-08","module":"A4","scenario":null},{"value":"4,23E-10","module":"A5","scenario":null},{"value":"3,06E-06","module":"B6","scenario":null},{"value":"0,00E+00","module":"C1","scenario":null},{"value":"1,88E-08","module":"C2","scenario":null},{"value":"5,34E-09","module":"C3","scenario":null},{"value":"5,86E-09","module":"C4","scenario":null},{"value":"-2,27E-07","module":"D","scenario":null},{"value":"2,91E-06","module":"A1A3","scenario":null}]},{"parameter":"ETP-fw","unit":"CTUe","values":[{"value":"3,72E+03","module":"A1","scenario":null},{"value":"2,29E+01","module":"A2","scenario":null},{"value":"7,45E+00","module":"A3","scenario":null},{"value":"1,20E+01","module":"A4","scenario":null},{"value":"1,10E-01","module":"A5","scenario":null},{"value":"4,23E+03","module":"B6","scenario":null},{"value":"0,00E+00","module":"C1","scenario":null},{"value":"2,90E+00","module":"C2","scenario":null},{"value":"4,74E+00","module":"C3","scenario":null},{"value":"5,67E+02","module":"C4","scenario":null},{"value":"-7,34E+02","module":"D","scenario":null},{"value":"3,75E+03","module":"A1A3","scenario":null}]},{"parameter":"HTP-c","unit":"CTUh","values":[{"value":"9,81E-08","module":"A1","scenario":null},{"value":"0,00E+00","module":"A2","scenario":null},{"value":"5,17E-10","module":"A3","scenario":null},{"value":"0,00E+00","module":"A4","scenario":null},{"value":"3,00E-12","module":"A5","scenario":null},{"value":"9,86E-08","module":"B6","scenario":null},{"value":"0,00E+00","module":"C1","scenario":null},{"value":"0,00E+00","module":"C2","scenario":null},{"value":"1,24E-09","module":"C3","scenario":null},{"value":"2,21E-10","module":"C4","scenario":null},{"value":"-9,38E-09","module":"D","scenario":null},{"value":"9,86E-08","module":"A1A3","scenario":null}]},{"parameter":"HTP-nc","unit":"CTUh","values":[{"value":"3,50E-06","module":"A1","scenario":null},{"value":"1,80E-08","module":"A2","scenario":null},{"value":"9,50E-09","module":"A3","scenario":null},{"value":"1,31E-08","module":"A4","scenario":null},{"value":"1,36E-10","module":"A5","scenario":null},{"value":"2,60E-06","module":"B6","scenario":null},{"value":"0,00E+00","module":"C1","scenario":null},{"value":"3,13E-09","module":"C2","scenario":null},{"value":"6,83E-08","module":"C3","scenario":null},{"value":"1,94E-09","module":"C4","scenario":null},{"value":"-2,75E-07","module":"D","scenario":null},{"value":"3,53E-06","module":"A1A3","scenario":null}]},{"parameter":"SQP","unit":"-","values":[{"value":"2,08E+02","module":"A1","scenario":null},{"value":"1,64E+01","module":"A2","scenario":null},{"value":"1,69E+00","module":"A3","scenario":null},{"value":"1,03E+01","module":"A4","scenario":null},{"value":"6,28E-02","module":"A5","scenario":null},{"value":"2,55E+03","module":"B6","scenario":null},{"value":"0,00E+00","module":"C1","scenario":null},{"value":"2,71E+00","module":"C2","scenario":null},{"value":"3,58E-01","module":"C3","scenario":null},{"value":"1,99E+00","module":"C4","scenario":null},{"value":"-1,63E+01","module":"D","scenario":null},{"value":"2,26E+02","module":"A1A3","scenario":null}]},{"parameter":"IRP","unit":"kBq U235-eq","values":[{"value":"2,51E+00","module":"A1","scenario":null},{"value":"1,46E-01","module":"A2","scenario":null},{"value":"5,30E-03","module":"A3","scenario":null},{"value":"7,29E-02","module":"A4","scenario":null},{"value":"3,62E-04","module":"A5","scenario":null},{"value":"7,71E+01","module":"B6","scenario":null},{"value":"0,00E+00","module":"C1","scenario":null},{"value":"1,72E-02","module":"C2","scenario":null},{"value":"6,96E-03","module":"C3","scenario":null},{"value":"3,09E-03","module":"C4","scenario":null},{"value":"1,42E-02","module":"D","scenario":null},{"value":"2,66E+00","module":"A1A3","scenario":null}]}],"resource_use":[{"parameter":"PERE","unit":"MJ","values":[{"value":"9,27E+01","module":"A1","scenario":null},{"value":"3,82E-01","module":"A2","scenario":null},{"value":"1,24E+01","module":"A3","scenario":null},{"value":"2,20E-01","module":"A4","scenario":null},{"value":"1,44E-03","module":"A5","scenario":null},{"value":"3,32E+03","module":"B6","scenario":null},{"value":"0,00E+00","module":"C1","scenario":null},{"value":"5,55E-02","module":"C2","scenario":null},{"value":"2,42E-01","module":"C3","scenario":null},{"value":"2,13E-01","module":"C4","scenario":null},{"value":"-9,11E-01","module":"D","scenario":null},{"value":"1,05E+02","module":"A1A3","scenario":null}]},{"parameter":"PERM","unit":"","values":[{"value":"2,96E+00","module":"A1","scenario":null},{"value":"0,00E+00","module":"A2","scenario":null},{"value":"0,00E+00","module":"A3","scenario":null},{"value":"0,00E+00","module":"A4","scenario":null},{"value":"-8,39E+00","module":"A5","scenario":null},{"value":"0,00E+00","module":"B6","scenario":null},{"value":"0,00E+00","module":"C1","scenario":null},{"value":"0,00E+00","module":"C2","scenario":null},{"value":"0,00E+00","module":"C3","scenario":null},{"value":"0,00E+00","module":"C4","scenario":null},{"value":"0,00E+00","module":"D","scenario":null},{"value":"2,96E+00","module":"A1A3","scenario":null}]},{"parameter":"PERT","unit":"MJ","values":[{"value":"9,56E+01","module":"A1","scenario":null},{"value":"3,82E-01","module":"A2","scenario":null},{"value":"1,24E+01","module":"A3","scenario":null},{"value":"2,20E-01","module":"A4","scenario":null},{"value":"-8,39E+00","module":"A5","scenario":null},{"value":"3,32E+03","module":"B6","scenario":null},{"value":"0,00E+00","module":"C1","scenario":null},{"value":"5,55E-02","module":"C2","scenario":null},{"value":"2,42E-01","module":"C3","scenario":null},{"value":"2,13E-01","module":"C4","scenario":null},{"value":"-9,11E-01","module":"D","scenario":null},{"value":"1,08E+02","module":"A1A3","scenario":null}]},{"parameter":"PENRE","unit":"MJ","values":[{"value":"8,14E+02","module":"A1","scenario":null},{"value":"3,36E+01","module":"A2","scenario":null},{"value":"5,37E+00","module":"A3","scenario":null},{"value":"1,67E+01","module":"A4","scenario":null},{"value":"8,42E-02","module":"A5","scenario":null},{"value":"3,43E+03","module":"B6","scenario":null},{"value":"0,00E+00","module":"C1","scenario":null},{"value":"3,94E+00","module":"C2","scenario":null},{"value":"1,45E+00","module":"C3","scenario":null},{"value":"8,49E-01","module":"C4","scenario":null},{"value":"-1,20E+01","module":"D","scenario":null},{"value":"8,53E+02","module":"A1A3","scenario":null}]},{"parameter":"PENRM","unit":"MJ","values":[{"value":"2,42E+01","module":"A1","scenario":null},{"value":"0,00E+00","module":"A2","scenario":null},{"value":"0,00E+00","module":"A3","scenario":null},{"value":"0,00E+00","module":"A4","scenario":null},{"value":"-1,06E+00","module":"A5","scenario":null},{"value":"0,00E+00","module":"B6","scenario":null},{"value":"0,00E+00","module":"C1","scenario":null},{"value":"0,00E+00","module":"C2","scenario":null},{"value":"-6,51E+01","module":"C3","scenario":null},{"value":"0,00E+00","module":"C4","scenario":null},{"value":"0,00E+00","module":"D","scenario":null},{"value":"2,42E+01","module":"A1A3","scenario":null}]},{"parameter":"PENRT","unit":"MJ","values":[{"value":"8,38E+02","module":"A1","scenario":null},{"value":"3,36E+01","module":"A2","scenario":null},{"value":"5,37E+00","module":"A3","scenario":null},{"value":"1,67E+01","module":"A4","scenario":null},{"value":"-9,78E-01","module":"A5","scenario":null},{"value":"3,43E+03","module":"B6","scenario":null},{"value":"0,00E+00","module":"C1","scenario":null},{"value":"3,94E+00","module":"C2","scenario":null},{"value":"-6,37E+01","module":"C3","scenario":null},{"value":"8,49E-01","module":"C4","scenario":null},{"value":"-1,20E+01","module":"D","scenario":null},{"value":"8,77E+02","module":"A1A3","scenario":null}]},{"parameter":"SM","unit":"kg","values":[{"value":"2,43E+00","module":"A1","scenario":null},{"value":"0,00E+00","module":"A2","scenario":null},{"value":"0,00E+00","module":"A3","scenario":null},{"value":"0,00E+00","module":"A4","scenario":null},{"value":"0,00E+00","module":"A5","scenario":null},{"value":"0,00E+00","module":"B6","scenario":null},{"value":"0,00E+00","module":"C1","scenario":null},{"value":"0,00E+00","module":"C2","scenario":null},{"value":"0,00E+00","module":"C3","scenario":null},{"value":"4,36E-03","module":"C4","scenario":null},{"value":"5,03E-02","module":"D","scenario":null},{"value":"2,43E+00","module":"A1A3","scenario":null}]},{"parameter":"RSF","unit":"MJ","values":[{"value":"7,80E-01","module":"A1","scenario":null},{"value":"1,27E-02","module":"A2","scenario":null},{"value":"2,19E-03","module":"A3","scenario":null},{"value":"7,72E-03","module":"A4","scenario":null},{"value":"4,66E-05","module":"A5","scenario":null},{"value":"3,36E+01","module":"B6","scenario":null},{"value":"0,00E+00","module":"C1","scenario":null},{"value":"1,99E-03","module":"C2","scenario":null},{"value":"4,06E-03","module":"C3","scenario":null},{"value":"1,32E-03","module":"C4","scenario":null},{"value":"5,59E-02","module":"D","scenario":null},{"value":"7,95E-01","module":"A1A3","scenario":null}]},{"parameter":"NRSF","unit":"MJ","values":[{"value":"6,96E-01","module":"A1","scenario":null},{"value":"6,31E-02","module":"A2","scenario":null},{"value":"5,63E-03","module":"A3","scenario":null},{"value":"2,64E-02","module":"A4","scenario":null},{"value":"1,86E-04","module":"A5","scenario":null},{"value":"0,00E+00","module":"B6","scenario":null},{"value":"0,00E+00","module":"C1","scenario":null},{"value":"7,10E-03","module":"C2","scenario":null},{"value":"-7,28E-05","module":"C3","scenario":null},{"value":"3,82E-02","module":"C4","scenario":null},{"value":"1,24E+00","module":"D","scenario":null},{"value":"7,65E-01","module":"A1A3","scenario":null}]},{"parameter":"FW","unit":"m3","values":[{"value":"1,08E+00","module":"A1","scenario":null},{"value":"2,88E-03","module":"A2","scenario":null},{"value":"1,07E-03","module":"A3","scenario":null},{"value":"1,64E-03","module":"A4","scenario":null},{"value":"4,01E-05","module":"A5","scenario":null},{"value":"1,51E+01","module":"B6","scenario":null},{"value":"0,00E+00","module":"C1","scenario":null},{"value":"4,15E-04","module":"C2","scenario":null},{"value":"1,88E-03","module":"C3","scenario":null},{"value":"7,50E-04","module":"C4","scenario":null},{"value":"7,32E-03","module":"D","scenario":null},{"value":"1,08E+00","module":"A1A3","scenario":null}]}],"end_of_life_waste":[{"parameter":"HWD","unit":"kg","values":[{"value":"2,86E-01","module":"A1","scenario":null},{"value":"1,62E-03","module":"A2","scenario":null},{"value":"3,38E-02","module":"A3","scenario":null},{"value":"8,31E-04","module":"A4","scenario":null},{"value":"0,00E+00","module":"A5","scenario":null},{"value":"3,17E-01","module":"B6","scenario":null},{"value":"0,00E+00","module":"C1","scenario":null},{"value":"2,01E-04","module":"C2","scenario":null},{"value":"3,27E-05","module":"C3","scenario":null},{"value":"2,36E-01","module":"C4","scenario":null},{"value":"-1,64E-02","module":"D","scenario":null},{"value":"3,21E-01","module":"A1A3","scenario":null}]},{"parameter":"NHWD","unit":"kg","values":[{"value":"1,13E+01","module":"A1","scenario":null},{"value":"1,06E+00","module":"A2","scenario":null},{"value":"3,63E-01","module":"A3","scenario":null},{"value":"7,04E-01","module":"A4","scenario":null},{"value":"3,64E-01","module":"A5","scenario":null},{"value":"2,10E+01","module":"B6","scenario":null},{"value":"0,00E+00","module":"C1","scenario":null},{"value":"1,88E-01","module":"C2","scenario":null},{"value":"8,58E-02","module":"C3","scenario":null},{"value":"1,18E+00","module":"C4","scenario":null},{"value":"-4,92E-01","module":"D","scenario":null},{"value":"1,27E+01","module":"A1A3","scenario":null}]},{"parameter":"RWD","unit":"kg","values":[{"value":"5,58E-03","module":"A1","scenario":null},{"value":"2,31E-04","module":"A2","scenario":null},{"value":"6,44E-06","module":"A3","scenario":null},{"value":"1,14E-04","module":"A4","scenario":null},{"value":"0,00E+00","module":"A5","scenario":null},{"value":"3,54E-02","module":"B6","scenario":null},{"value":"0,00E+00","module":"C1","scenario":null},{"value":"2,68E-05","module":"C2","scenario":null},{"value":"1,73E-06","module":"C3","scenario":null},{"value":"2,49E-06","module":"C4","scenario":null},{"value":"1,61E-05","module":"D","scenario":null},{"value":"5,82E-03","module":"A1A3","scenario":null}]}],"end_of_life_flow":[{"parameter":"CRU","unit":"kg","values":[{"value":"0,00E+00","module":"A1","scenario":null},{"value":"0,00E+00","module":"A2","scenario":null},{"value":"0,00E+00","module":"A3","scenario":null},{"value":"0,00E+00","module":"A4","scenario":null},{"value":"0,00E+00","module":"A5","scenario":null},{"value":"0,00E+00","module":"B6","scenario":null},{"value":"0,00E+00","module":"C1","scenario":null},{"value":"0,00E+00","module":"C2","scenario":null},{"value":"0,00E+00","module":"C3","scenario":null},{"value":"0,00E+00","module":"C4","scenario":null},{"value":"0,00E+00","module":"D","scenario":null},{"value":"0,00E+00","module":"A1A3","scenario":null}]},{"parameter":"MFR","unit":"kg","values":[{"value":"0,00E+00","module":"A1","scenario":null},{"value":"0,00E+00","module":"A2","scenario":null},{"value":"4,77E-01","module":"A3","scenario":null},{"value":"0,00E+00","module":"A4","scenario":null},{"value":"3,31E-01","module":"A5","scenario":null},{"value":"0,00E+00","module":"B6","scenario":null},{"value":"0,00E+00","module":"C1","scenario":null},{"value":"0,00E+00","module":"C2","scenario":null},{"value":"3,00E+00","module":"C3","scenario":null},{"value":"2,23E-05","module":"C4","scenario":null},{"value":"-1,14E-03","module":"D","scenario":null},{"value":"4,77E-01","module":"A1A3","scenario":null}]},{"parameter":"MER","unit":"kg","values":[{"value":"0,00E+00","module":"A1","scenario":null},{"value":"0,00E+00","module":"A2","scenario":null},{"value":"1,41E-01","module":"A3","scenario":null},{"value":"0,00E+00","module":"A4","scenario":null},{"value":"2,42E-02","module":"A5","scenario":null},{"value":"0,00E+00","module":"B6","scenario":null},{"value":"0,00E+00","module":"C1","scenario":null},{"value":"0,00E+00","module":"C2","scenario":null},{"value":"2,89E-01","module":"C3","scenario":null},{"value":"5,45E-07","module":"C4","scenario":null},{"value":"-1,57E-04","module":"D","scenario":null},{"value":"1,41E-01","module":"A1A3","scenario":null}]},{"parameter":"EEE","unit":"MJ","values":[{"value":"0,00E+00","module":"A1","scenario":null},{"value":"0,00E+00","module":"A2","scenario":null},{"value":"1,05E-01","module":"A3","scenario":null},{"value":"0,00E+00","module":"A4","scenario":null},{"value":"1,98E-02","module":"A5","scenario":null},{"value":"0,00E+00","module":"B6","scenario":null},{"value":"0,00E+00","module":"C1","scenario":null},{"value":"0,00E+00","module":"C2","scenario":null},{"value":"3,82E-01","module":"C3","scenario":null},{"value":"3,54E-05","module":"C4","scenario":null},{"value":"-8,70E-05","module":"D","scenario":null},{"value":"1,05E-01","module":"A1A3","scenario":null}]},{"parameter":"EET","unit":"MJ","values":[{"value":"0,00E+00","module":"A1","scenario":null},{"value":"0,00E+00","module":"A2","scenario":null},{"value":"1,59E+00","module":"A3","scenario":null},{"value":"0,00E+00","module":"A4","scenario":null},{"value":"2,99E-01","module":"A5","scenario":null},{"value":"0,00E+00","module":"B6","scenario":null},{"value":"0,00E+00","module":"C1","scenario":null},{"value":"0,00E+00","module":"C2","scenario":null},{"value":"5,78E+00","module":"C3","scenario":null},{"value":"5,35E-04","module":"C4","scenario":null},{"value":"-1,32E-03","module":"D","scenario":null},{"value":"1,59E+00","module":"A1A3","scenario":null}]}]}