{"product_name":"Limtre av gran","epd_id":"NEPD-6386-5641","declared_unit":{"unit":"m3","amount":1},"compliance":["EN 15804+A2","ISO 14025","ISO 21930"],"producer_name":"Moelven Industrier ASA","environmental_impact":[{"parameter":"GWP-total","unit":"kg CO2-eq","values":[{"value":"-5,98E+02","module":"A1-A3","scenario":null},{"value":"7,62E+00","module":"A4","scenario":null},{"value":"1,36E+00","module":"A5","scenario":null},{"value":"6,76E-03","module":"C1","scenario":null},{"value":"3,38E+00","module":"C2","scenario":null},{"value":"7,15E+02","module":"C3","scenario":null},{"value":"2,30E-01","module":"C4","scenario":null},{"value":"-3,78E+01","module":"D","scenario":null}]},{"parameter":"GWP-fossil","unit":"kg CO2-eq","values":[{"value":"9,67E+01","module":"A1-A3","scenario":null},{"value":"7,61E+00","module":"A4","scenario":null},{"value":"1,33E+00","module":"A5","scenario":null},{"value":"6,55E-03","module":"C1","scenario":null},{"value":"3,37E+00","module":"C2","scenario":null},{"value":"1,82E+01","module":"C3","scenario":null},{"value":"2,30E-01","module":"C4","scenario":null},{"value":"-3,64E+01","module":"D","scenario":null}]},{"parameter":"GWP-biogenic","unit":"kg CO2-eq","values":[{"value":"-6,96E+02","module":"A1-A3","scenario":null},{"value":"3,26E-03","module":"A4","scenario":null},{"value":"6,35E-03","module":"A5","scenario":null},{"value":"1,81E-04","module":"C1","scenario":null},{"value":"1,39E-03","module":"C2","scenario":null},{"value":"6,97E+02","module":"C3","scenario":null},{"value":"1,20E-04","module":"C4","scenario":null},{"value":"-2,55E-02","module":"D","scenario":null}]},{"parameter":"GWP-luluc","unit":"kg CO2-eq","values":[{"value":"9,02E-01","module":"A1-A3","scenario":null},{"value":"2,32E-03","module":"A4","scenario":null},{"value":"9,10E-03","module":"A5","scenario":null},{"value":"2,70E-05","module":"C1","scenario":null},{"value":"9,85E-04","module":"C2","scenario":null},{"value":"1,60E-03","module":"C3","scenario":null},{"value":"3,60E-05","module":"C4","scenario":null},{"value":"-1,05E-01","module":"D","scenario":null}]},{"parameter":"ODP","unit":"kg CFC11-eq","values":[{"value":"1,48E-05","module":"A1-A3","scenario":null},{"value":"1,84E-06","module":"A4","scenario":null},{"value":"1,82E-07","module":"A5","scenario":null},{"value":"4,49E-10","module":"C1","scenario":null},{"value":"7,80E-07","module":"C2","scenario":null},{"value":"3,68E-07","module":"C3","scenario":null},{"value":"2,73E-08","module":"C4","scenario":null},{"value":"-4,14E-06","module":"D","scenario":null}]},{"parameter":"AP","unit":"mol H+-eq","values":[{"value":"8,87E-01","module":"A1-A3","scenario":null},{"value":"2,45E-02","module":"A4","scenario":null},{"value":"1,02E-02","module":"A5","scenario":null},{"value":"5,12E-05","module":"C1","scenario":null},{"value":"1,42E-02","module":"C2","scenario":null},{"value":"8,25E-02","module":"C3","scenario":null},{"value":"8,50E-04","module":"C4","scenario":null},{"value":"-2,79E-01","module":"D","scenario":null}]},{"parameter":"POCP","unit":"kg NMVOC-eq","values":[{"value":"8,81E-01","module":"A1-A3","scenario":null},{"value":"2,35E-02","module":"A4","scenario":null},{"value":"1,04E-02","module":"A5","scenario":null},{"value":"1,97E-05","module":"C1","scenario":null},{"value":"1,52E-02","module":"C2","scenario":null},{"value":"1,04E-01","module":"C3","scenario":null},{"value":"8,63E-04","module":"C4","scenario":null},{"value":"-3,20E-01","module":"D","scenario":null}]},{"parameter":"ADPE","unit":"kg Sb-eq","values":[{"value":"1,19E-03","module":"A1-A3","scenario":null},{"value":"1,36E-04","module":"A4","scenario":null},{"value":"1,49E-05","module":"A5","scenario":null},{"value":"4,88E-07","module":"C1","scenario":null},{"value":"5,76E-05","module":"C2","scenario":null},{"value":"1,45E-05","module":"C3","scenario":null},{"value":"3,96E-07","module":"C4","scenario":null},{"value":"-4,14E-04","module":"D","scenario":null}]},{"parameter":"ADPF","unit":"MJ","values":[{"value":"1,41E+03","module":"A1-A3","scenario":null},{"value":"1,24E+02","module":"A4","scenario":null},{"value":"1,66E+01","module":"A5","scenario":null},{"value":"8,94E-02","module":"C1","scenario":null},{"value":"5,25E+01","module":"C2","scenario":null},{"value":"3,94E+01","module":"C3","scenario":null},{"value":"2,31E+00","module":"C4","scenario":null},{"value":"-5,04E+02","module":"D","scenario":null}]},{"parameter":"WDP","unit":"m3 world-eq. Deprived","values":[{"value":"7,50E+03","module":"A1-A3","scenario":null},{"value":"9,48E+01","module":"A4","scenario":null},{"value":"9,31E+01","module":"A5","scenario":null},{"value":"1,56E+01","module":"C1","scenario":null},{"value":"4,03E+01","module":"C2","scenario":null},{"value":"1,91E+00","module":"C3","scenario":null},{"value":"1,25E-02","module":"C4","scenario":null},{"value":"-1,08E+01","module":"D","scenario":null}]},{"parameter":"EP-freshwater","unit":"kg P-eq","values":[{"value":"4,74E-03","module":"A1-A3","scenario":null},{"value":"6,06E-05","module":"A4","scenario":null},{"value":"4,99E-05","module":"A5","scenario":null},{"value":"4,71E-07","module":"C1","scenario":null},{"value":"2,57E-05","module":"C2","scenario":null},{"value":"1,01E-04","module":"C3","scenario":null},{"value":"2,98E-06","module":"C4","scenario":null},{"value":"-1,21E-03","module":"D","scenario":null}]},{"parameter":"EP-marine","unit":"kg N-eq","values":[{"value":"2,54E-01","module":"A1-A3","scenario":null},{"value":"5,37E-03","module":"A4","scenario":null},{"value":"3,13E-03","module":"A5","scenario":null},{"value":"5,63E-06","module":"C1","scenario":null},{"value":"4,27E-03","module":"C2","scenario":null},{"value":"4,11E-02","module":"C3","scenario":null},{"value":"2,75E-04","module":"C4","scenario":null},{"value":"-1,09E-01","module":"D","scenario":null}]},{"parameter":"EP-terrestrial","unit":"mol N-eq.","values":[{"value":"3,24E+00","module":"A1-A3","scenario":null},{"value":"5,99E-02","module":"A4","scenario":null},{"value":"3,81E-02","module":"A5","scenario":null},{"value":"7,32E-05","module":"C1","scenario":null},{"value":"4,72E-02","module":"C2","scenario":null},{"value":"4,30E-01","module":"C3","scenario":null},{"value":"3,11E-03","module":"C4","scenario":null},{"value":"-1,24E+00","module":"D","scenario":null}]},{"parameter":"GWP-IOBC","unit":"kg CO2-eq","values":[{"value":"9,88E+01","module":"A1-A3","scenario":null},{"value":"7,62E+00","module":"A4","scenario":null},{"value":"1,35E+00","module":"A5","scenario":null},{"value":"6,75E-03","module":"C1","scenario":null},{"value":"3,38E+00","module":"C2","scenario":null},{"value":"1,82E+01","module":"C3","scenario":null},{"value":"2,30E-01","module":"C4","scenario":null},{"value":"-3,78E+01","module":"D","scenario":null}]}],"additional_environmental_impact":[{"parameter":"PM","unit":"Disease incidence","values":[{"value":"1,89E-05","module":"A1-A3","scenario":null},{"value":"6,99E-07","module":"A4","scenario":null},{"value":"2,10E-07","module":"A5","scenario":null},{"value":"3,67E-10","module":"C1","scenario":null},{"value":"2,97E-07","module":"C2","scenario":null},{"value":"8,94E-07","module":"C3","scenario":null},{"value":"1,14E-08","module":"C4","scenario":null},{"value":"-2,04E-05","module":"D","scenario":null}]},{"parameter":"ETP-fw","unit":"CTUe","values":[{"value":"1,93E+03","module":"A1-A3","scenario":null},{"value":"9,04E+01","module":"A4","scenario":null},{"value":"2,26E+01","module":"A5","scenario":null},{"value":"4,07E-01","module":"C1","scenario":null},{"value":"3,84E+01","module":"C2","scenario":null},{"value":"1,33E+02","module":"C3","scenario":null},{"value":"3,98E+00","module":"C4","scenario":null},{"value":"-2,41E+03","module":"D","scenario":null}]},{"parameter":"HTP-c","unit":"CTUh","values":[{"value":"1,51E-07","module":"A1-A3","scenario":null},{"value":"0,00E+00","module":"A4","scenario":null},{"value":"1,73E-09","module":"A5","scenario":null},{"value":"1,90E-11","module":"C1","scenario":null},{"value":"0,00E+00","module":"C2","scenario":null},{"value":"1,95E-08","module":"C3","scenario":null},{"value":"3,95E-10","module":"C4","scenario":null},{"value":"-4,77E-08","module":"D","scenario":null}]},{"parameter":"HTP-nc","unit":"CTUh","values":[{"value":"2,11E-06","module":"A1-A3","scenario":null},{"value":"8,74E-08","module":"A4","scenario":null},{"value":"3,16E-08","module":"A5","scenario":null},{"value":"4,58E-10","module":"C1","scenario":null},{"value":"3,71E-08","module":"C2","scenario":null},{"value":"8,45E-07","module":"C3","scenario":null},{"value":"6,89E-09","module":"C4","scenario":null},{"value":"-1,46E-06","module":"D","scenario":null}]},{"parameter":"SQP","unit":"-","values":[{"value":"8,99E+02","module":"A1-A3","scenario":null},{"value":"1,42E+02","module":"A4","scenario":null},{"value":"1,23E+01","module":"A5","scenario":null},{"value":"4,50E-02","module":"C1","scenario":null},{"value":"6,02E+01","module":"C2","scenario":null},{"value":"7,69E+01","module":"C3","scenario":null},{"value":"4,04E+00","module":"C4","scenario":null},{"value":"-8,62E+03","module":"D","scenario":null}]},{"parameter":"IRP","unit":"kBq U235-eq","values":[{"value":"5,50E+00","module":"A1-A3","scenario":null},{"value":"5,40E-01","module":"A4","scenario":null},{"value":"6,66E-02","module":"A5","scenario":null},{"value":"1,62E-03","module":"C1","scenario":null},{"value":"2,29E-01","module":"C2","scenario":null},{"value":"9,55E-02","module":"C3","scenario":null},{"value":"1,07E-02","module":"C4","scenario":null},{"value":"-2,99E+00","module":"D","scenario":null}]}],"resource_use":[{"parameter":"PERE","unit":"MJ","values":[{"value":"4,53E+03","module":"A1-A3","scenario":null},{"value":"1,56E+00","module":"A4","scenario":null},{"value":"1,20E+02","module":"A5","scenario":null},{"value":"1,16E+00","module":"C1","scenario":null},{"value":"6,61E-01","module":"C2","scenario":null},{"value":"7,31E+03","module":"C3","scenario":null},{"value":"1,24E-01","module":"C4","scenario":null},{"value":"-3,23E+03","module":"D","scenario":null}]},{"parameter":"PERM","unit":"","values":[{"value":"7,75E+03","module":"A1-A3","scenario":null},{"value":"0,00E+00","module":"A4","scenario":null},{"value":"0,00E+00","module":"A5","scenario":null},{"value":"0,00E+00","module":"C1","scenario":null},{"value":"0,00E+00","module":"C2","scenario":null},{"value":"-7,75E+03","module":"C3","scenario":null},{"value":"0,00E+00","module":"C4","scenario":null},{"value":"0,00E+00","module":"D","scenario":null}]},{"parameter":"PERT","unit":"MJ","values":[{"value":"1,23E+04","module":"A1-A3","scenario":null},{"value":"1,56E+00","module":"A4","scenario":null},{"value":"1,20E+02","module":"A5","scenario":null},{"value":"1,16E+00","module":"C1","scenario":null},{"value":"6,61E-01","module":"C2","scenario":null},{"value":"-4,38E+02","module":"C3","scenario":null},{"value":"1,24E-01","module":"C4","scenario":null},{"value":"-3,23E+03","module":"D","scenario":null}]},{"parameter":"PENRE","unit":"MJ","values":[{"value":"1,20E+03","module":"A1-A3","scenario":null},{"value":"1,24E+02","module":"A4","scenario":null},{"value":"1,45E+01","module":"A5","scenario":null},{"value":"8,95E-02","module":"C1","scenario":null},{"value":"5,25E+01","module":"C2","scenario":null},{"value":"3,94E+01","module":"C3","scenario":null},{"value":"2,31E+00","module":"C4","scenario":null},{"value":"-5,04E+02","module":"D","scenario":null}]},{"parameter":"PENRM","unit":"MJ","values":[{"value":"1,87E+02","module":"A1-A3","scenario":null},{"value":"0,00E+00","module":"A4","scenario":null},{"value":"-3,48E+01","module":"A5","scenario":null},{"value":"0,00E+00","module":"C1","scenario":null},{"value":"0,00E+00","module":"C2","scenario":null},{"value":"-1,52E+02","module":"C3","scenario":null},{"value":"0,00E+00","module":"C4","scenario":null},{"value":"0,00E+00","module":"D","scenario":null}]},{"parameter":"PENRT","unit":"MJ","values":[{"value":"1,38E+03","module":"A1-A3","scenario":null},{"value":"1,24E+02","module":"A4","scenario":null},{"value":"-2,03E+01","module":"A5","scenario":null},{"value":"8,95E-02","module":"C1","scenario":null},{"value":"5,25E+01","module":"C2","scenario":null},{"value":"-1,12E+02","module":"C3","scenario":null},{"value":"2,31E+00","module":"C4","scenario":null},{"value":"-5,04E+02","module":"D","scenario":null}]},{"parameter":"SM","unit":"kg","values":[{"value":"1,83E-04","module":"A1-A3","scenario":null},{"value":"0,00E+00","module":"A4","scenario":null},{"value":"1,83E-06","module":"A5","scenario":null},{"value":"0,00E+00","module":"C1","scenario":null},{"value":"0,00E+00","module":"C2","scenario":null},{"value":"0,00E+00","module":"C3","scenario":null},{"value":"0,00E+00","module":"C4","scenario":null},{"value":"0,00E+00","module":"D","scenario":null}]},{"parameter":"RSF","unit":"MJ","values":[{"value":"6,65E-01","module":"A1-A3","scenario":null},{"value":"5,44E-02","module":"A4","scenario":null},{"value":"1,72E-01","module":"A5","scenario":null},{"value":"9,09E-04","module":"C1","scenario":null},{"value":"2,31E-02","module":"C2","scenario":null},{"value":"1,64E+01","module":"C3","scenario":null},{"value":"0,00E+00","module":"C4","scenario":null},{"value":"-2,17E+03","module":"D","scenario":null}]},{"parameter":"NRSF","unit":"MJ","values":[{"value":"1,33E+00","module":"A1-A3","scenario":null},{"value":"1,82E-01","module":"A4","scenario":null},{"value":"1,23E-01","module":"A5","scenario":null},{"value":"2,27E-03","module":"C1","scenario":null},{"value":"7,75E-02","module":"C2","scenario":null},{"value":"1,04E+01","module":"C3","scenario":null},{"value":"0,00E+00","module":"C4","scenario":null},{"value":"-1,38E+03","module":"D","scenario":null}]},{"parameter":"FW","unit":"m3","values":[{"value":"9,48E+00","module":"A1-A3","scenario":null},{"value":"1,41E-02","module":"A4","scenario":null},{"value":"1,06E-01","module":"A5","scenario":null},{"value":"8,65E-03","module":"C1","scenario":null},{"value":"5,98E-03","module":"C2","scenario":null},{"value":"1,59E-01","module":"C3","scenario":null},{"value":"2,14E-03","module":"C4","scenario":null},{"value":"-1,14E+01","module":"D","scenario":null}]}],"end_of_life_waste":[{"parameter":"HWD","unit":"kg","values":[{"value":"9,53E-01","module":"A1-A3","scenario":null},{"value":"6,76E-03","module":"A4","scenario":null},{"value":"5,97E-02","module":"A5","scenario":null},{"value":"5,74E-05","module":"C1","scenario":null},{"value":"2,87E-03","module":"C2","scenario":null},{"value":"1,56E-01","module":"C3","scenario":null},{"value":"4,84E+00","module":"C4","scenario":null},{"value":"-2,66E-01","module":"D","scenario":null}]},{"parameter":"NHWD","unit":"kg","values":[{"value":"4,96E+01","module":"A1-A3","scenario":null},{"value":"1,07E+01","module":"A4","scenario":null},{"value":"1,51E+00","module":"A5","scenario":null},{"value":"6,89E-03","module":"C1","scenario":null},{"value":"4,57E+00","module":"C2","scenario":null},{"value":"1,43E+00","module":"C3","scenario":null},{"value":"1,92E+00","module":"C4","scenario":null},{"value":"-1,37E+01","module":"D","scenario":null}]},{"parameter":"RWD","unit":"kg","values":[{"value":"6,81E-03","module":"A1-A3","scenario":null},{"value":"8,44E-04","module":"A4","scenario":null},{"value":"8,22E-05","module":"A5","scenario":null},{"value":"8,01E-07","module":"C1","scenario":null},{"value":"3,58E-04","module":"C2","scenario":null},{"value":"1,08E-04","module":"C3","scenario":null},{"value":"1,40E-05","module":"C4","scenario":null},{"value":"-2,09E-03","module":"D","scenario":null}]}],"end_of_life_flow":[{"parameter":"CRU","unit":"kg","values":[{"value":"0,00E+00","module":"A1-A3","scenario":null},{"value":"0,00E+00","module":"A4","scenario":null},{"value":"0,00E+00","module":"A5","scenario":null},{"value":"0,00E+00","module":"C1","scenario":null},{"value":"0,00E+00","module":"C2","scenario":null},{"value":"0,00E+00","module":"C3","scenario":null},{"value":"0,00E+00","module":"C4","scenario":null},{"value":"0,00E+00","module":"D","scenario":null}]},{"parameter":"MFR","unit":"kg","values":[{"value":"5,18E+00","module":"A1-A3","scenario":null},{"value":"0,00E+00","module":"A4","scenario":null},{"value":"4,70E-01","module":"A5","scenario":null},{"value":"0,00E+00","module":"C1","scenario":null},{"value":"0,00E+00","module":"C2","scenario":null},{"value":"0,00E+00","module":"C3","scenario":null},{"value":"0,00E+00","module":"C4","scenario":null},{"value":"0,00E+00","module":"D","scenario":null}]},{"parameter":"MER","unit":"kg","values":[{"value":"7,83E+00","module":"A1-A3","scenario":null},{"value":"0,00E+00","module":"A4","scenario":null},{"value":"4,68E+00","module":"A5","scenario":null},{"value":"0,00E+00","module":"C1","scenario":null},{"value":"0,00E+00","module":"C2","scenario":null},{"value":"4,60E+02","module":"C3","scenario":null},{"value":"0,00E+00","module":"C4","scenario":null},{"value":"0,00E+00","module":"D","scenario":null}]},{"parameter":"EEE","unit":"MJ","values":[{"value":"5,29E+00","module":"A1-A3","scenario":null},{"value":"0,00E+00","module":"A4","scenario":null},{"value":"7,46E+00","module":"A5","scenario":null},{"value":"0,00E+00","module":"C1","scenario":null},{"value":"0,00E+00","module":"C2","scenario":null},{"value":"7,41E+02","module":"C3","scenario":null},{"value":"0,00E+00","module":"C4","scenario":null},{"value":"-1,47E+01","module":"D","scenario":null}]},{"parameter":"EET","unit":"MJ","values":[{"value":"8,00E+01","module":"A1-A3","scenario":null},{"value":"0,00E+00","module":"A4","scenario":null},{"value":"5,22E+01","module":"A5","scenario":null},{"value":"0,00E+00","module":"C1","scenario":null},{"value":"0,00E+00","module":"C2","scenario":null},{"value":"5,14E+03","module":"C3","scenario":null},{"value":"0,00E+00","module":"C4","scenario":null},{"value":"-1,02E+02","module":"D","scenario":null}]}]}