{"product_name":"Kompakt slakkarmert dekke. Lavkarbonklasse A","epd_id":"NEPD-6580-5837-NO","declared_unit":{"unit":"ton","amount":1},"compliance":["EN 15804+A2","ISO 14025","ISO 21930"],"producer_name":"Overhalla Betongbygg AS","environmental_impact":[{"parameter":"GWP-total","unit":"kg CO2-eq","values":[{"value":"9,48E+01","module":"A1","scenario":null},{"value":"8,43E+00","module":"A2","scenario":null},{"value":"1,12E+00","module":"A3","scenario":null},{"value":"4,36E+00","module":"A4","scenario":null},{"value":"2,30E+01","module":"A5","scenario":null},{"value":"-3,14E+00","module":"B1","scenario":null},{"value":"3,99E+00","module":"C1","scenario":null},{"value":"4,36E+00","module":"C2","scenario":null},{"value":"4,60E-01","module":"C3","scenario":null},{"value":"1,45E+00","module":"C4","scenario":null},{"value":"-1,58E+01","module":"D","scenario":null},{"value":"1,04E+02","module":"A1A3","scenario":null}]},{"parameter":"GWP-fossil","unit":"kg CO2-eq","values":[{"value":"9,34E+01","module":"A1","scenario":null},{"value":"8,43E+00","module":"A2","scenario":null},{"value":"1,11E+00","module":"A3","scenario":null},{"value":"4,35E+00","module":"A4","scenario":null},{"value":"2,29E+01","module":"A5","scenario":null},{"value":"-3,14E+00","module":"B1","scenario":null},{"value":"3,99E+00","module":"C1","scenario":null},{"value":"4,35E+00","module":"C2","scenario":null},{"value":"4,54E-01","module":"C3","scenario":null},{"value":"1,45E+00","module":"C4","scenario":null},{"value":"-1,57E+01","module":"D","scenario":null},{"value":"1,03E+02","module":"A1A3","scenario":null}]},{"parameter":"GWP-biogenic","unit":"kg CO2-eq","values":[{"value":"6,51E-01","module":"A1","scenario":null},{"value":"3,20E-03","module":"A2","scenario":null},{"value":"8,53E-03","module":"A3","scenario":null},{"value":"1,87E-03","module":"A4","scenario":null},{"value":"7,20E-02","module":"A5","scenario":null},{"value":"0,00E+00","module":"B1","scenario":null},{"value":"7,49E-04","module":"C1","scenario":null},{"value":"1,87E-03","module":"C2","scenario":null},{"value":"3,92E-03","module":"C3","scenario":null},{"value":"1,24E-03","module":"C4","scenario":null},{"value":"-3,71E-02","module":"D","scenario":null},{"value":"6,62E-01","module":"A1A3","scenario":null}]},{"parameter":"GWP-luluc","unit":"kg CO2-eq","values":[{"value":"1,30E-01","module":"A1","scenario":null},{"value":"2,71E-03","module":"A2","scenario":null},{"value":"1,14E-03","module":"A3","scenario":null},{"value":"1,33E-03","module":"A4","scenario":null},{"value":"2,26E-02","module":"A5","scenario":null},{"value":"0,00E+00","module":"B1","scenario":null},{"value":"3,15E-04","module":"C1","scenario":null},{"value":"1,33E-03","module":"C2","scenario":null},{"value":"6,28E-04","module":"C3","scenario":null},{"value":"2,85E-04","module":"C4","scenario":null},{"value":"-7,37E-03","module":"D","scenario":null},{"value":"1,34E-01","module":"A1A3","scenario":null}]},{"parameter":"ODP","unit":"kg CFC11-eq","values":[{"value":"9,21E-07","module":"A1","scenario":null},{"value":"1,95E-06","module":"A2","scenario":null},{"value":"1,88E-07","module":"A3","scenario":null},{"value":"1,05E-06","module":"A4","scenario":null},{"value":"2,92E-06","module":"A5","scenario":null},{"value":"0,00E+00","module":"B1","scenario":null},{"value":"8,62E-07","module":"C1","scenario":null},{"value":"1,05E-06","module":"C2","scenario":null},{"value":"8,95E-08","module":"C3","scenario":null},{"value":"7,07E-07","module":"C4","scenario":null},{"value":"-7,19E-07","module":"D","scenario":null},{"value":"3,06E-06","module":"A1A3","scenario":null}]},{"parameter":"AP","unit":"mol H+-eq","values":[{"value":"1,97E-01","module":"A1","scenario":null},{"value":"7,57E-02","module":"A2","scenario":null},{"value":"4,66E-03","module":"A3","scenario":null},{"value":"1,40E-02","module":"A4","scenario":null},{"value":"1,35E-01","module":"A5","scenario":null},{"value":"0,00E+00","module":"B1","scenario":null},{"value":"4,18E-02","module":"C1","scenario":null},{"value":"1,40E-02","module":"C2","scenario":null},{"value":"3,67E-03","module":"C3","scenario":null},{"value":"1,42E-02","module":"C4","scenario":null},{"value":"-8,40E-02","module":"D","scenario":null},{"value":"2,77E-01","module":"A1A3","scenario":null}]},{"parameter":"POCP","unit":"kg NMVOC-eq","values":[{"value":"1,89E-01","module":"A1","scenario":null},{"value":"5,60E-02","module":"A2","scenario":null},{"value":"3,34E-03","module":"A3","scenario":null},{"value":"1,34E-02","module":"A4","scenario":null},{"value":"1,30E-01","module":"A5","scenario":null},{"value":"0,00E+00","module":"B1","scenario":null},{"value":"5,56E-02","module":"C1","scenario":null},{"value":"1,34E-02","module":"C2","scenario":null},{"value":"3,32E-03","module":"C3","scenario":null},{"value":"1,68E-02","module":"C4","scenario":null},{"value":"-8,56E-02","module":"D","scenario":null},{"value":"2,49E-01","module":"A1A3","scenario":null}]},{"parameter":"ADPE","unit":"kg Sb-eq","values":[{"value":"2,04E-04","module":"A1","scenario":null},{"value":"1,26E-04","module":"A2","scenario":null},{"value":"2,12E-05","module":"A3","scenario":null},{"value":"7,76E-05","module":"A4","scenario":null},{"value":"2,42E-04","module":"A5","scenario":null},{"value":"0,00E+00","module":"B1","scenario":null},{"value":"6,13E-06","module":"C1","scenario":null},{"value":"7,76E-05","module":"C2","scenario":null},{"value":"5,76E-06","module":"C3","scenario":null},{"value":"1,29E-05","module":"C4","scenario":null},{"value":"-3,76E-04","module":"D","scenario":null},{"value":"3,50E-04","module":"A1A3","scenario":null}]},{"parameter":"ADPF","unit":"MJ","values":[{"value":"4,66E+02","module":"A1","scenario":null},{"value":"1,31E+02","module":"A2","scenario":null},{"value":"1,47E+01","module":"A3","scenario":null},{"value":"7,07E+01","module":"A4","scenario":null},{"value":"3,81E+02","module":"A5","scenario":null},{"value":"0,00E+00","module":"B1","scenario":null},{"value":"5,50E+01","module":"C1","scenario":null},{"value":"7,07E+01","module":"C2","scenario":null},{"value":"1,41E+01","module":"C3","scenario":null},{"value":"4,69E+01","module":"C4","scenario":null},{"value":"-1,45E+02","module":"D","scenario":null},{"value":"6,11E+02","module":"A1A3","scenario":null}]},{"parameter":"WDP","unit":"m3 world-eq. Deprived","values":[{"value":"2,11E+03","module":"A1","scenario":null},{"value":"8,76E+01","module":"A2","scenario":null},{"value":"6,10E+02","module":"A3","scenario":null},{"value":"5,42E+01","module":"A4","scenario":null},{"value":"2,85E+03","module":"A5","scenario":null},{"value":"0,00E+00","module":"B1","scenario":null},{"value":"1,17E+01","module":"C1","scenario":null},{"value":"5,42E+01","module":"C2","scenario":null},{"value":"1,56E+03","module":"C3","scenario":null},{"value":"9,87E+01","module":"C4","scenario":null},{"value":"-4,22E+02","module":"D","scenario":null},{"value":"2,81E+03","module":"A1A3","scenario":null}]},{"parameter":"EP-freshwater","unit":"kg P-eq","values":[{"value":"3,65E-01","module":"A1","scenario":null},{"value":"5,77E-05","module":"A2","scenario":null},{"value":"2,23E-05","module":"A3","scenario":null},{"value":"3,47E-05","module":"A4","scenario":null},{"value":"1,17E-03","module":"A5","scenario":null},{"value":"0,00E+00","module":"B1","scenario":null},{"value":"1,45E-05","module":"C1","scenario":null},{"value":"3,47E-05","module":"C2","scenario":null},{"value":"2,87E-05","module":"C3","scenario":null},{"value":"1,08E-05","module":"C4","scenario":null},{"value":"-9,16E-04","module":"D","scenario":null},{"value":"3,65E-01","module":"A1A3","scenario":null}]},{"parameter":"EP-marine","unit":"kg N-eq","values":[{"value":"6,79E-02","module":"A1","scenario":null},{"value":"1,69E-02","module":"A2","scenario":null},{"value":"9,12E-04","module":"A3","scenario":null},{"value":"3,07E-03","module":"A4","scenario":null},{"value":"3,54E-02","module":"A5","scenario":null},{"value":"0,00E+00","module":"B1","scenario":null},{"value":"1,84E-02","module":"C1","scenario":null},{"value":"3,07E-03","module":"C2","scenario":null},{"value":"1,08E-03","module":"C3","scenario":null},{"value":"5,32E-03","module":"C4","scenario":null},{"value":"-1,92E-02","module":"D","scenario":null},{"value":"8,57E-02","module":"A1A3","scenario":null}]},{"parameter":"EP-terrestrial","unit":"mol N-eq.","values":[{"value":"7,98E-01","module":"A1","scenario":null},{"value":"1,89E-01","module":"A2","scenario":null},{"value":"1,05E-02","module":"A3","scenario":null},{"value":"3,42E-02","module":"A4","scenario":null},{"value":"4,02E-01","module":"A5","scenario":null},{"value":"0,00E+00","module":"B1","scenario":null},{"value":"2,00E-01","module":"C1","scenario":null},{"value":"3,42E-02","module":"C2","scenario":null},{"value":"1,24E-02","module":"C3","scenario":null},{"value":"5,86E-02","module":"C4","scenario":null},{"value":"-2,03E-01","module":"D","scenario":null},{"value":"9,97E-01","module":"A1A3","scenario":null}]},{"parameter":"GWP-IOBC","unit":"kg CO2-eq","values":[{"value":"9,23E+01","module":"A1","scenario":null},{"value":"8,43E+00","module":"A2","scenario":null},{"value":"1,11E+00","module":"A3","scenario":null},{"value":"4,36E+00","module":"A4","scenario":null},{"value":"2,28E+01","module":"A5","scenario":null},{"value":"-3,14E+00","module":"B1","scenario":null},{"value":"3,99E+00","module":"C1","scenario":null},{"value":"4,36E+00","module":"C2","scenario":null},{"value":"4,54E-01","module":"C3","scenario":null},{"value":"0,00E+00","module":"C4","scenario":null},{"value":"-2,29E+01","module":"D","scenario":null},{"value":"1,02E+02","module":"A1A3","scenario":null}]}],"additional_environmental_impact":[{"parameter":"PM","unit":"Disease incidence","values":[{"value":"6,51E-07","module":"A1","scenario":null},{"value":"6,08E-07","module":"A2","scenario":null},{"value":"4,49E-08","module":"A3","scenario":null},{"value":"4,00E-07","module":"A4","scenario":null},{"value":"3,03E-06","module":"A5","scenario":null},{"value":"0,00E+00","module":"B1","scenario":null},{"value":"5,06E-06","module":"C1","scenario":null},{"value":"4,00E-07","module":"C2","scenario":null},{"value":"5,88E-08","module":"C3","scenario":null},{"value":"3,02E-07","module":"C4","scenario":null},{"value":"-1,46E-06","module":"D","scenario":null},{"value":"1,30E-06","module":"A1A3","scenario":null}]},{"parameter":"ETP-fw","unit":"CTUe","values":[{"value":"1,36E+03","module":"A1","scenario":null},{"value":"9,07E+01","module":"A2","scenario":null},{"value":"2,26E+01","module":"A3","scenario":null},{"value":"5,17E+01","module":"A4","scenario":null},{"value":"3,66E+02","module":"A5","scenario":null},{"value":"0,00E+00","module":"B1","scenario":null},{"value":"3,00E+01","module":"C1","scenario":null},{"value":"5,17E+01","module":"C2","scenario":null},{"value":"9,99E+00","module":"C3","scenario":null},{"value":"2,32E+01","module":"C4","scenario":null},{"value":"-8,20E+02","module":"D","scenario":null},{"value":"1,47E+03","module":"A1A3","scenario":null}]},{"parameter":"HTP-c","unit":"CTUh","values":[{"value":"3,29E-09","module":"A1","scenario":null},{"value":"0,00E+00","module":"A2","scenario":null},{"value":"1,05E-09","module":"A3","scenario":null},{"value":"0,00E+00","module":"A4","scenario":null},{"value":"3,04E-07","module":"A5","scenario":null},{"value":"0,00E+00","module":"B1","scenario":null},{"value":"9,98E-10","module":"C1","scenario":null},{"value":"0,00E+00","module":"C2","scenario":null},{"value":"6,39E-10","module":"C3","scenario":null},{"value":"6,79E-10","module":"C4","scenario":null},{"value":"-6,98E-08","module":"D","scenario":null},{"value":"4,34E-09","module":"A1A3","scenario":null}]},{"parameter":"HTP-nc","unit":"CTUh","values":[{"value":"8,93E-08","module":"A1","scenario":null},{"value":"7,60E-08","module":"A2","scenario":null},{"value":"2,74E-08","module":"A3","scenario":null},{"value":"5,00E-08","module":"A4","scenario":null},{"value":"9,46E-06","module":"A5","scenario":null},{"value":"0,00E+00","module":"B1","scenario":null},{"value":"2,79E-08","module":"C1","scenario":null},{"value":"5,00E-08","module":"C2","scenario":null},{"value":"8,95E-09","module":"C3","scenario":null},{"value":"1,36E-08","module":"C4","scenario":null},{"value":"1,46E-06","module":"D","scenario":null},{"value":"1,93E-07","module":"A1A3","scenario":null}]},{"parameter":"SQP","unit":"-","values":[{"value":"1,45E+02","module":"A1","scenario":null},{"value":"1,26E+02","module":"A2","scenario":null},{"value":"3,52E+00","module":"A3","scenario":null},{"value":"8,11E+01","module":"A4","scenario":null},{"value":"1,08E+02","module":"A5","scenario":null},{"value":"0,00E+00","module":"B1","scenario":null},{"value":"6,68E+00","module":"C1","scenario":null},{"value":"8,11E+01","module":"C2","scenario":null},{"value":"7,97E+00","module":"C3","scenario":null},{"value":"1,71E+02","module":"C4","scenario":null},{"value":"4,72E+01","module":"D","scenario":null},{"value":"2,75E+02","module":"A1A3","scenario":null}]},{"parameter":"IRP","unit":"kBq U235-eq","values":[{"value":"4,75E-01","module":"A1","scenario":null},{"value":"5,71E-01","module":"A2","scenario":null},{"value":"1,09E-01","module":"A3","scenario":null},{"value":"3,09E-01","module":"A4","scenario":null},{"value":"1,97E+00","module":"A5","scenario":null},{"value":"0,00E+00","module":"B1","scenario":null},{"value":"2,40E-01","module":"C1","scenario":null},{"value":"3,09E-01","module":"C2","scenario":null},{"value":"2,37E-01","module":"C3","scenario":null},{"value":"2,03E-01","module":"C4","scenario":null},{"value":"-1,76E-01","module":"D","scenario":null},{"value":"1,16E+00","module":"A1A3","scenario":null}]}],"resource_use":[{"parameter":"PERE","unit":"MJ","values":[{"value":"3,57E+02","module":"A1","scenario":null},{"value":"1,47E+00","module":"A2","scenario":null},{"value":"4,51E+01","module":"A3","scenario":null},{"value":"8,90E-01","module":"A4","scenario":null},{"value":"3,37E+01","module":"A5","scenario":null},{"value":"0,00E+00","module":"B1","scenario":null},{"value":"2,99E-01","module":"C1","scenario":null},{"value":"8,90E-01","module":"C2","scenario":null},{"value":"7,25E+00","module":"C3","scenario":null},{"value":"7,21E-01","module":"C4","scenario":null},{"value":"-1,55E+01","module":"D","scenario":null},{"value":"4,04E+02","module":"A1A3","scenario":null}]},{"parameter":"PERM","unit":"","values":[{"value":"1,00E+00","module":"A1","scenario":null},{"value":"0,00E+00","module":"A2","scenario":null},{"value":"0,00E+00","module":"A3","scenario":null},{"value":"0,00E+00","module":"A4","scenario":null},{"value":"0,00E+00","module":"A5","scenario":null},{"value":"0,00E+00","module":"B1","scenario":null},{"value":"0,00E+00","module":"C1","scenario":null},{"value":"0,00E+00","module":"C2","scenario":null},{"value":"0,00E+00","module":"C3","scenario":null},{"value":"0,00E+00","module":"C4","scenario":null},{"value":"0,00E+00","module":"D","scenario":null},{"value":"1,00E+00","module":"A1A3","scenario":null}]},{"parameter":"PERT","unit":"MJ","values":[{"value":"3,58E+02","module":"A1","scenario":null},{"value":"1,47E+00","module":"A2","scenario":null},{"value":"4,51E+01","module":"A3","scenario":null},{"value":"8,90E-01","module":"A4","scenario":null},{"value":"3,37E+01","module":"A5","scenario":null},{"value":"0,00E+00","module":"B1","scenario":null},{"value":"2,99E-01","module":"C1","scenario":null},{"value":"8,90E-01","module":"C2","scenario":null},{"value":"7,25E+00","module":"C3","scenario":null},{"value":"7,21E-01","module":"C4","scenario":null},{"value":"-1,55E+01","module":"D","scenario":null},{"value":"4,05E+02","module":"A1A3","scenario":null}]},{"parameter":"PENRE","unit":"MJ","values":[{"value":"4,39E+02","module":"A1","scenario":null},{"value":"1,31E+02","module":"A2","scenario":null},{"value":"1,47E+01","module":"A3","scenario":null},{"value":"7,07E+01","module":"A4","scenario":null},{"value":"3,82E+02","module":"A5","scenario":null},{"value":"0,00E+00","module":"B1","scenario":null},{"value":"5,50E+01","module":"C1","scenario":null},{"value":"7,07E+01","module":"C2","scenario":null},{"value":"1,41E+01","module":"C3","scenario":null},{"value":"4,69E+01","module":"C4","scenario":null},{"value":"-1,46E+02","module":"D","scenario":null},{"value":"5,84E+02","module":"A1A3","scenario":null}]},{"parameter":"PENRM","unit":"MJ","values":[{"value":"2,64E+00","module":"A1","scenario":null},{"value":"0,00E+00","module":"A2","scenario":null},{"value":"0,00E+00","module":"A3","scenario":null},{"value":"0,00E+00","module":"A4","scenario":null},{"value":"0,00E+00","module":"A5","scenario":null},{"value":"0,00E+00","module":"B1","scenario":null},{"value":"0,00E+00","module":"C1","scenario":null},{"value":"0,00E+00","module":"C2","scenario":null},{"value":"0,00E+00","module":"C3","scenario":null},{"value":"0,00E+00","module":"C4","scenario":null},{"value":"0,00E+00","module":"D","scenario":null},{"value":"2,64E+00","module":"A1A3","scenario":null}]},{"parameter":"PENRT","unit":"MJ","values":[{"value":"4,41E+02","module":"A1","scenario":null},{"value":"1,31E+02","module":"A2","scenario":null},{"value":"1,47E+01","module":"A3","scenario":null},{"value":"7,07E+01","module":"A4","scenario":null},{"value":"3,82E+02","module":"A5","scenario":null},{"value":"0,00E+00","module":"B1","scenario":null},{"value":"5,50E+01","module":"C1","scenario":null},{"value":"7,07E+01","module":"C2","scenario":null},{"value":"1,41E+01","module":"C3","scenario":null},{"value":"4,69E+01","module":"C4","scenario":null},{"value":"-1,46E+02","module":"D","scenario":null},{"value":"5,87E+02","module":"A1A3","scenario":null}]},{"parameter":"SM","unit":"kg","values":[{"value":"7,48E+01","module":"A1","scenario":null},{"value":"0,00E+00","module":"A2","scenario":null},{"value":"0,00E+00","module":"A3","scenario":null},{"value":"0,00E+00","module":"A4","scenario":null},{"value":"3,00E+01","module":"A5","scenario":null},{"value":"0,00E+00","module":"B1","scenario":null},{"value":"0,00E+00","module":"C1","scenario":null},{"value":"0,00E+00","module":"C2","scenario":null},{"value":"0,00E+00","module":"C3","scenario":null},{"value":"0,00E+00","module":"C4","scenario":null},{"value":"0,00E+00","module":"D","scenario":null},{"value":"7,48E+01","module":"A1A3","scenario":null}]},{"parameter":"RSF","unit":"MJ","values":[{"value":"7,40E+00","module":"A1","scenario":null},{"value":"5,17E-02","module":"A2","scenario":null},{"value":"3,73E-02","module":"A3","scenario":null},{"value":"3,11E-02","module":"A4","scenario":null},{"value":"2,51E+00","module":"A5","scenario":null},{"value":"0,00E+00","module":"B1","scenario":null},{"value":"0,00E+00","module":"C1","scenario":null},{"value":"3,11E-02","module":"C2","scenario":null},{"value":"0,00E+00","module":"C3","scenario":null},{"value":"1,49E-02","module":"C4","scenario":null},{"value":"3,96E-01","module":"D","scenario":null},{"value":"7,49E+00","module":"A1A3","scenario":null}]},{"parameter":"NRSF","unit":"MJ","values":[{"value":"1,23E+02","module":"A1","scenario":null},{"value":"1,89E-01","module":"A2","scenario":null},{"value":"1,13E-01","module":"A3","scenario":null},{"value":"1,04E-01","module":"A4","scenario":null},{"value":"9,58E-02","module":"A5","scenario":null},{"value":"0,00E+00","module":"B1","scenario":null},{"value":"0,00E+00","module":"C1","scenario":null},{"value":"1,04E-01","module":"C2","scenario":null},{"value":"0,00E+00","module":"C3","scenario":null},{"value":"4,29E-02","module":"C4","scenario":null},{"value":"1,49E+01","module":"D","scenario":null},{"value":"1,23E+02","module":"A1A3","scenario":null}]},{"parameter":"FW","unit":"m3","values":[{"value":"4,52E+00","module":"A1","scenario":null},{"value":"1,29E-02","module":"A2","scenario":null},{"value":"3,38E-01","module":"A3","scenario":null},{"value":"8,05E-03","module":"A4","scenario":null},{"value":"5,05E-01","module":"A5","scenario":null},{"value":"0,00E+00","module":"B1","scenario":null},{"value":"2,83E-03","module":"C1","scenario":null},{"value":"8,05E-03","module":"C2","scenario":null},{"value":"2,41E-02","module":"C3","scenario":null},{"value":"5,58E-02","module":"C4","scenario":null},{"value":"-9,39E-01","module":"D","scenario":null},{"value":"4,87E+00","module":"A1A3","scenario":null}]}],"end_of_life_waste":[{"parameter":"HWD","unit":"kg","values":[{"value":"2,91E-02","module":"A1","scenario":null},{"value":"6,63E-03","module":"A2","scenario":null},{"value":"9,44E-03","module":"A3","scenario":null},{"value":"3,87E-03","module":"A4","scenario":null},{"value":"3,68E-02","module":"A5","scenario":null},{"value":"0,00E+00","module":"B1","scenario":null},{"value":"1,62E-03","module":"C1","scenario":null},{"value":"3,87E-03","module":"C2","scenario":null},{"value":"1,41E-03","module":"C3","scenario":null},{"value":"0,00E+00","module":"C4","scenario":null},{"value":"-8,00E-02","module":"D","scenario":null},{"value":"4,52E-02","module":"A1A3","scenario":null}]},{"parameter":"NHWD","unit":"kg","values":[{"value":"1,46E+01","module":"A1","scenario":null},{"value":"9,38E+00","module":"A2","scenario":null},{"value":"1,32E+00","module":"A3","scenario":null},{"value":"6,15E+00","module":"A4","scenario":null},{"value":"6,90E+00","module":"A5","scenario":null},{"value":"0,00E+00","module":"B1","scenario":null},{"value":"6,51E-02","module":"C1","scenario":null},{"value":"6,15E+00","module":"C2","scenario":null},{"value":"4,45E-02","module":"C3","scenario":null},{"value":"3,39E+02","module":"C4","scenario":null},{"value":"-6,01E+00","module":"D","scenario":null},{"value":"2,53E+01","module":"A1A3","scenario":null}]},{"parameter":"RWD","unit":"kg","values":[{"value":"6,07E-03","module":"A1","scenario":null},{"value":"8,98E-04","module":"A2","scenario":null},{"value":"1,04E-04","module":"A3","scenario":null},{"value":"4,83E-04","module":"A4","scenario":null},{"value":"1,95E-03","module":"A5","scenario":null},{"value":"0,00E+00","module":"B1","scenario":null},{"value":"3,82E-04","module":"C1","scenario":null},{"value":"4,83E-04","module":"C2","scenario":null},{"value":"1,49E-04","module":"C3","scenario":null},{"value":"0,00E+00","module":"C4","scenario":null},{"value":"-1,57E-04","module":"D","scenario":null},{"value":"7,08E-03","module":"A1A3","scenario":null}]}],"end_of_life_flow":[{"parameter":"CRU","unit":"kg","values":[{"value":"0,00E+00","module":"A1","scenario":null},{"value":"0,00E+00","module":"A2","scenario":null},{"value":"0,00E+00","module":"A3","scenario":null},{"value":"0,00E+00","module":"A4","scenario":null},{"value":"0,00E+00","module":"A5","scenario":null},{"value":"0,00E+00","module":"B1","scenario":null},{"value":"0,00E+00","module":"C1","scenario":null},{"value":"0,00E+00","module":"C2","scenario":null},{"value":"0,00E+00","module":"C3","scenario":null},{"value":"0,00E+00","module":"C4","scenario":null},{"value":"0,00E+00","module":"D","scenario":null},{"value":"0,00E+00","module":"A1A3","scenario":null}]},{"parameter":"MFR","unit":"kg","values":[{"value":"1,09E+01","module":"A1","scenario":null},{"value":"0,00E+00","module":"A2","scenario":null},{"value":"1,36E+00","module":"A3","scenario":null},{"value":"0,00E+00","module":"A4","scenario":null},{"value":"0,00E+00","module":"A5","scenario":null},{"value":"0,00E+00","module":"B1","scenario":null},{"value":"0,00E+00","module":"C1","scenario":null},{"value":"0,00E+00","module":"C2","scenario":null},{"value":"7,17E+02","module":"C3","scenario":null},{"value":"0,00E+00","module":"C4","scenario":null},{"value":"0,00E+00","module":"D","scenario":null},{"value":"1,22E+01","module":"A1A3","scenario":null}]},{"parameter":"MER","unit":"kg","values":[{"value":"7,13E-02","module":"A1","scenario":null},{"value":"0,00E+00","module":"A2","scenario":null},{"value":"6,23E-01","module":"A3","scenario":null},{"value":"0,00E+00","module":"A4","scenario":null},{"value":"0,00E+00","module":"A5","scenario":null},{"value":"0,00E+00","module":"B1","scenario":null},{"value":"0,00E+00","module":"C1","scenario":null},{"value":"0,00E+00","module":"C2","scenario":null},{"value":"0,00E+00","module":"C3","scenario":null},{"value":"0,00E+00","module":"C4","scenario":null},{"value":"0,00E+00","module":"D","scenario":null},{"value":"6,94E-01","module":"A1A3","scenario":null}]},{"parameter":"EEE","unit":"MJ","values":[{"value":"3,03E-03","module":"A1","scenario":null},{"value":"0,00E+00","module":"A2","scenario":null},{"value":"4,33E-01","module":"A3","scenario":null},{"value":"0,00E+00","module":"A4","scenario":null},{"value":"0,00E+00","module":"A5","scenario":null},{"value":"0,00E+00","module":"B1","scenario":null},{"value":"0,00E+00","module":"C1","scenario":null},{"value":"0,00E+00","module":"C2","scenario":null},{"value":"0,00E+00","module":"C3","scenario":null},{"value":"0,00E+00","module":"C4","scenario":null},{"value":"0,00E+00","module":"D","scenario":null},{"value":"4,36E-01","module":"A1A3","scenario":null}]},{"parameter":"EET","unit":"MJ","values":[{"value":"4,59E-02","module":"A1","scenario":null},{"value":"0,00E+00","module":"A2","scenario":null},{"value":"6,56E+00","module":"A3","scenario":null},{"value":"0,00E+00","module":"A4","scenario":null},{"value":"0,00E+00","module":"A5","scenario":null},{"value":"0,00E+00","module":"B1","scenario":null},{"value":"0,00E+00","module":"C1","scenario":null},{"value":"0,00E+00","module":"C2","scenario":null},{"value":"0,00E+00","module":"C3","scenario":null},{"value":"0,00E+00","module":"C4","scenario":null},{"value":"0,00E+00","module":"D","scenario":null},{"value":"6,60E+00","module":"A1A3","scenario":null}]}]}