{"product_name":"Savo Soul Air","epd_id":"NEPD-8926-8582","declared_unit":{"unit":"stk","amount":1},"compliance":["EN 15804+A2","ISO 14025","ISO 21930"],"producer_name":"EFG European Furniture Group AB","environmental_impact":[{"parameter":"GWP-total","unit":"kg CO2-eq","values":[{"value":"4,20E+01","module":"A1-A3","scenario":null},{"value":"6,51E-01","module":"A4","scenario":null},{"value":"4,73E+00","module":"A5","scenario":null},{"value":"3,19E-01","module":"B2","scenario":null},{"value":"0,00E+00","module":"B3","scenario":null},{"value":"0,00E+00","module":"B4","scenario":null},{"value":"0,00E+00","module":"C1","scenario":null},{"value":"1,84E-01","module":"C2","scenario":null},{"value":"2,05E+01","module":"C3","scenario":null},{"value":"4,74E-02","module":"C4","scenario":null},{"value":"-2,53E+00","module":"D","scenario":null}]},{"parameter":"GWP-fossil","unit":"kg CO2-eq","values":[{"value":"4,63E+01","module":"A1-A3","scenario":null},{"value":"6,50E-01","module":"A4","scenario":null},{"value":"4,75E-02","module":"A5","scenario":null},{"value":"1,11E-01","module":"B2","scenario":null},{"value":"0,00E+00","module":"B3","scenario":null},{"value":"0,00E+00","module":"B4","scenario":null},{"value":"0,00E+00","module":"C1","scenario":null},{"value":"1,84E-01","module":"C2","scenario":null},{"value":"2,05E+01","module":"C3","scenario":null},{"value":"4,73E-02","module":"C4","scenario":null},{"value":"-2,49E+00","module":"D","scenario":null}]},{"parameter":"GWP-biogenic","unit":"kg CO2-eq","values":[{"value":"-4,48E+00","module":"A1-A3","scenario":null},{"value":"2,65E-04","module":"A4","scenario":null},{"value":"4,68E+00","module":"A5","scenario":null},{"value":"5,16E-02","module":"B2","scenario":null},{"value":"0,00E+00","module":"B3","scenario":null},{"value":"0,00E+00","module":"B4","scenario":null},{"value":"0,00E+00","module":"C1","scenario":null},{"value":"7,51E-05","module":"C2","scenario":null},{"value":"6,59E-04","module":"C3","scenario":null},{"value":"3,33E-05","module":"C4","scenario":null},{"value":"-3,06E-03","module":"D","scenario":null}]},{"parameter":"GWP-luluc","unit":"kg CO2-eq","values":[{"value":"1,25E-01","module":"A1-A3","scenario":null},{"value":"2,27E-04","module":"A4","scenario":null},{"value":"1,50E-05","module":"A5","scenario":null},{"value":"1,56E-01","module":"B2","scenario":null},{"value":"0,00E+00","module":"B3","scenario":null},{"value":"0,00E+00","module":"B4","scenario":null},{"value":"0,00E+00","module":"C1","scenario":null},{"value":"6,44E-05","module":"C2","scenario":null},{"value":"5,65E-05","module":"C3","scenario":null},{"value":"1,29E-05","module":"C4","scenario":null},{"value":"-3,90E-02","module":"D","scenario":null}]},{"parameter":"ODP","unit":"kg CFC11-eq","values":[{"value":"3,54E-06","module":"A1-A3","scenario":null},{"value":"1,48E-07","module":"A4","scenario":null},{"value":"9,59E-09","module":"A5","scenario":null},{"value":"1,86E-08","module":"B2","scenario":null},{"value":"0,00E+00","module":"B3","scenario":null},{"value":"0,00E+00","module":"B4","scenario":null},{"value":"0,00E+00","module":"C1","scenario":null},{"value":"4,20E-08","module":"C2","scenario":null},{"value":"2,88E-08","module":"C3","scenario":null},{"value":"1,28E-08","module":"C4","scenario":null},{"value":"-8,13E-02","module":"D","scenario":null}]},{"parameter":"AP","unit":"mol H+-eq","values":[{"value":"1,98E-01","module":"A1-A3","scenario":null},{"value":"2,66E-03","module":"A4","scenario":null},{"value":"2,15E-04","module":"A5","scenario":null},{"value":"1,31E-03","module":"B2","scenario":null},{"value":"0,00E+00","module":"B3","scenario":null},{"value":"0,00E+00","module":"B4","scenario":null},{"value":"0,00E+00","module":"C1","scenario":null},{"value":"7,53E-04","module":"C2","scenario":null},{"value":"3,17E-03","module":"C3","scenario":null},{"value":"3,03E-04","module":"C4","scenario":null},{"value":"-1,60E-02","module":"D","scenario":null}]},{"parameter":"POCP","unit":"kg NMVOC-eq","values":[{"value":"1,50E-01","module":"A1-A3","scenario":null},{"value":"2,67E-03","module":"A4","scenario":null},{"value":"2,22E-04","module":"A5","scenario":null},{"value":"7,47E-04","module":"B2","scenario":null},{"value":"0,00E+00","module":"B3","scenario":null},{"value":"0,00E+00","module":"B4","scenario":null},{"value":"0,00E+00","module":"C1","scenario":null},{"value":"7,56E-04","module":"C2","scenario":null},{"value":"3,86E-03","module":"C3","scenario":null},{"value":"3,39E-04","module":"C4","scenario":null},{"value":"-1,58E-02","module":"D","scenario":null}]},{"parameter":"ADPE","unit":"kg Sb-eq","values":[{"value":"5,34E-03","module":"A1-A3","scenario":null},{"value":"1,76E-05","module":"A4","scenario":null},{"value":"1,10E-06","module":"A5","scenario":null},{"value":"6,77E-06","module":"B2","scenario":null},{"value":"0,00E+00","module":"B3","scenario":null},{"value":"0,00E+00","module":"B4","scenario":null},{"value":"0,00E+00","module":"C1","scenario":null},{"value":"4,99E-06","module":"C2","scenario":null},{"value":"1,37E-06","module":"C3","scenario":null},{"value":"7,13E-07","module":"C4","scenario":null},{"value":"-3,47E-05","module":"D","scenario":null}]},{"parameter":"ADPF","unit":"MJ","values":[{"value":"6,63E+02","module":"A1-A3","scenario":null},{"value":"9,80E+00","module":"A4","scenario":null},{"value":"6,36E-01","module":"A5","scenario":null},{"value":"1,21E+00","module":"B2","scenario":null},{"value":"0,00E+00","module":"B3","scenario":null},{"value":"0,00E+00","module":"B4","scenario":null},{"value":"0,00E+00","module":"C1","scenario":null},{"value":"2,78E+00","module":"C2","scenario":null},{"value":"1,99E+00","module":"C3","scenario":null},{"value":"9,59E-01","module":"C4","scenario":null},{"value":"-2,75E+01","module":"D","scenario":null}]},{"parameter":"WDP","unit":"m3 world-eq. Deprived","values":[{"value":"9,21E+03","module":"A1-A3","scenario":null},{"value":"9,35E+00","module":"A4","scenario":null},{"value":"8,33E-01","module":"A5","scenario":null},{"value":"2,57E+00","module":"B2","scenario":null},{"value":"0,00E+00","module":"B3","scenario":null},{"value":"0,00E+00","module":"B4","scenario":null},{"value":"0,00E+00","module":"C1","scenario":null},{"value":"2,65E+00","module":"C2","scenario":null},{"value":"3,98E+00","module":"C3","scenario":null},{"value":"2,58E+00","module":"C4","scenario":null},{"value":"-1,28E+02","module":"D","scenario":null}]},{"parameter":"EP-freshwater","unit":"kg P-eq","values":[{"value":"2,12E-03","module":"A1-A3","scenario":null},{"value":"5,11E-06","module":"A4","scenario":null},{"value":"3,72E-07","module":"A5","scenario":null},{"value":"7,99E-04","module":"B2","scenario":null},{"value":"0,00E+00","module":"B3","scenario":null},{"value":"0,00E+00","module":"B4","scenario":null},{"value":"0,00E+00","module":"C1","scenario":null},{"value":"1,45E-06","module":"C2","scenario":null},{"value":"3,38E-06","module":"C3","scenario":null},{"value":"5,04E-07","module":"C4","scenario":null},{"value":"-1,83E-04","module":"D","scenario":null}]},{"parameter":"EP-marine","unit":"kg N-eq","values":[{"value":"4,17E-02","module":"A1-A3","scenario":null},{"value":"7,88E-04","module":"A4","scenario":null},{"value":"7,31E-05","module":"A5","scenario":null},{"value":"1,34E-03","module":"B2","scenario":null},{"value":"0,00E+00","module":"B3","scenario":null},{"value":"0,00E+00","module":"B4","scenario":null},{"value":"0,00E+00","module":"C1","scenario":null},{"value":"2,23E-04","module":"C2","scenario":null},{"value":"1,49E-03","module":"C3","scenario":null},{"value":"1,06E-04","module":"C4","scenario":null},{"value":"-4,41E-03","module":"D","scenario":null}]},{"parameter":"EP-terrestrial","unit":"mol N-eq.","values":[{"value":"4,46E-01","module":"A1-A3","scenario":null},{"value":"8,72E-03","module":"A4","scenario":null},{"value":"7,69E-04","module":"A5","scenario":null},{"value":"4,40E-03","module":"B2","scenario":null},{"value":"0,00E+00","module":"B3","scenario":null},{"value":"0,00E+00","module":"B4","scenario":null},{"value":"0,00E+00","module":"C1","scenario":null},{"value":"2,47E-03","module":"C2","scenario":null},{"value":"1,59E-02","module":"C3","scenario":null},{"value":"1,18E-03","module":"C4","scenario":null},{"value":"-4,69E-02","module":"D","scenario":null}]},{"parameter":"GWP-IOBC","unit":"kg CO2-eq","values":[{"value":"3,95E+01","module":"A1-A3","scenario":null},{"value":"6,51E-01","module":"A4","scenario":null},{"value":"0,00E+00","module":"A5","scenario":null},{"value":"6,13E-01","module":"B2","scenario":null},{"value":"0,00E+00","module":"B3","scenario":null},{"value":"0,00E+00","module":"B4","scenario":null},{"value":"0,00E+00","module":"C1","scenario":null},{"value":"1,84E-01","module":"C2","scenario":null},{"value":"2,00E+01","module":"C3","scenario":null},{"value":"5,27E-02","module":"C4","scenario":null},{"value":"-3,19E+00","module":"D","scenario":null}]}],"additional_environmental_impact":[{"parameter":"PM","unit":"Disease incidence","values":[{"value":"2,20E-06","module":"A1-A3","scenario":null},{"value":"4,68E-08","module":"A4","scenario":null},{"value":"3,18E-09","module":"A5","scenario":null},{"value":"1,85E-08","module":"B2","scenario":null},{"value":"0,00E+00","module":"B3","scenario":null},{"value":"0,00E+00","module":"B4","scenario":null},{"value":"0,00E+00","module":"C1","scenario":null},{"value":"1,33E-08","module":"C2","scenario":null},{"value":"2,18E-08","module":"C3","scenario":null},{"value":"5,35E-09","module":"C4","scenario":null},{"value":"-6,71E-07","module":"D","scenario":null}]},{"parameter":"ETP-fw","unit":"CTUe","values":[{"value":"1,11E+03","module":"A1-A3","scenario":null},{"value":"7,22E+00","module":"A4","scenario":null},{"value":"8,44E-01","module":"A5","scenario":null},{"value":"1,03E+01","module":"B2","scenario":null},{"value":"0,00E+00","module":"B3","scenario":null},{"value":"0,00E+00","module":"B4","scenario":null},{"value":"0,00E+00","module":"C1","scenario":null},{"value":"2,05E+00","module":"C2","scenario":null},{"value":"1,97E+01","module":"C3","scenario":null},{"value":"6,71E-01","module":"C4","scenario":null},{"value":"-1,63E+02","module":"D","scenario":null}]},{"parameter":"HTP-c","unit":"CTUh","values":[{"value":"9,43E-08","module":"A1-A3","scenario":null},{"value":"0,00E+00","module":"A4","scenario":null},{"value":"2,50E-11","module":"A5","scenario":null},{"value":"2,60E-10","module":"B2","scenario":null},{"value":"0,00E+00","module":"B3","scenario":null},{"value":"0,00E+00","module":"B4","scenario":null},{"value":"0,00E+00","module":"C1","scenario":null},{"value":"0,00E+00","module":"C2","scenario":null},{"value":"8,41E-10","module":"C3","scenario":null},{"value":"2,60E-11","module":"C4","scenario":null},{"value":"-8,18E-09","module":"D","scenario":null}]},{"parameter":"HTP-nc","unit":"CTUh","values":[{"value":"7,00E-07","module":"A1-A3","scenario":null},{"value":"7,80E-09","module":"A4","scenario":null},{"value":"1,06E-09","module":"A5","scenario":null},{"value":"6,02E-09","module":"B2","scenario":null},{"value":"0,00E+00","module":"B3","scenario":null},{"value":"0,00E+00","module":"B4","scenario":null},{"value":"0,00E+00","module":"C1","scenario":null},{"value":"2,21E-09","module":"C2","scenario":null},{"value":"2,58E-08","module":"C3","scenario":null},{"value":"7,79E-10","module":"C4","scenario":null},{"value":"6,00E-08","module":"D","scenario":null}]},{"parameter":"SQP","unit":"-","values":[{"value":"3,16E+02","module":"A1-A3","scenario":null},{"value":"6,76E+00","module":"A4","scenario":null},{"value":"4,39E-01","module":"A5","scenario":null},{"value":"6,31E+00","module":"B2","scenario":null},{"value":"0,00E+00","module":"B3","scenario":null},{"value":"0,00E+00","module":"B4","scenario":null},{"value":"0,00E+00","module":"C1","scenario":null},{"value":"1,91E+00","module":"C2","scenario":null},{"value":"3,15E-01","module":"C3","scenario":null},{"value":"2,12E+00","module":"C4","scenario":null},{"value":"-1,08E+02","module":"D","scenario":null}]},{"parameter":"IRP","unit":"kBq U235-eq","values":[{"value":"3,53E+00","module":"A1-A3","scenario":null},{"value":"4,28E-02","module":"A4","scenario":null},{"value":"2,72E-03","module":"A5","scenario":null},{"value":"4,37E-03","module":"B2","scenario":null},{"value":"0,00E+00","module":"B3","scenario":null},{"value":"0,00E+00","module":"B4","scenario":null},{"value":"0,00E+00","module":"C1","scenario":null},{"value":"1,21E-02","module":"C2","scenario":null},{"value":"4,40E-03","module":"C3","scenario":null},{"value":"3,90E-03","module":"C4","scenario":null},{"value":"-9,70E-02","module":"D","scenario":null}]}],"resource_use":[{"parameter":"PERE","unit":"MJ","values":[{"value":"7,78E+01","module":"A1-A3","scenario":null},{"value":"1,38E-01","module":"A4","scenario":null},{"value":"1,06E-02","module":"A5","scenario":null},{"value":"1,69E+00","module":"B2","scenario":null},{"value":"0,00E+00","module":"B3","scenario":null},{"value":"0,00E+00","module":"B4","scenario":null},{"value":"0,00E+00","module":"C1","scenario":null},{"value":"3,92E-02","module":"C2","scenario":null},{"value":"8,65E-02","module":"C3","scenario":null},{"value":"2,11E-02","module":"C4","scenario":null},{"value":"-9,95E+01","module":"D","scenario":null}]},{"parameter":"PERM","unit":"","values":[{"value":"2,26E+01","module":"A1-A3","scenario":null},{"value":"0,00E+00","module":"A4","scenario":null},{"value":"-2,26E+01","module":"A5","scenario":null},{"value":"0,00E+00","module":"B2","scenario":null},{"value":"0,00E+00","module":"B3","scenario":null},{"value":"0,00E+00","module":"B4","scenario":null},{"value":"0,00E+00","module":"C1","scenario":null},{"value":"0,00E+00","module":"C2","scenario":null},{"value":"-1,62E-02","module":"C3","scenario":null},{"value":"0,00E+00","module":"C4","scenario":null},{"value":"0,00E+00","module":"D","scenario":null}]},{"parameter":"PERT","unit":"MJ","values":[{"value":"1,00E+02","module":"A1-A3","scenario":null},{"value":"1,38E-01","module":"A4","scenario":null},{"value":"-2,26E+01","module":"A5","scenario":null},{"value":"1,69E+00","module":"B2","scenario":null},{"value":"0,00E+00","module":"B3","scenario":null},{"value":"0,00E+00","module":"B4","scenario":null},{"value":"0,00E+00","module":"C1","scenario":null},{"value":"3,92E-02","module":"C2","scenario":null},{"value":"7,02E-02","module":"C3","scenario":null},{"value":"2,11E-02","module":"C4","scenario":null},{"value":"-9,95E+01","module":"D","scenario":null}]},{"parameter":"PENRE","unit":"MJ","values":[{"value":"3,34E+02","module":"A1-A3","scenario":null},{"value":"9,80E+00","module":"A4","scenario":null},{"value":"6,36E-01","module":"A5","scenario":null},{"value":"1,43E+00","module":"B2","scenario":null},{"value":"0,00E+00","module":"B3","scenario":null},{"value":"0,00E+00","module":"B4","scenario":null},{"value":"0,00E+00","module":"C1","scenario":null},{"value":"2,78E+00","module":"C2","scenario":null},{"value":"2,03E+00","module":"C3","scenario":null},{"value":"9,59E-01","module":"C4","scenario":null},{"value":"-2,75E+01","module":"D","scenario":null}]},{"parameter":"PENRM","unit":"MJ","values":[{"value":"2,69E+02","module":"A1-A3","scenario":null},{"value":"0,00E+00","module":"A4","scenario":null},{"value":"-1,53E+00","module":"A5","scenario":null},{"value":"0,00E+00","module":"B2","scenario":null},{"value":"0,00E+00","module":"B3","scenario":null},{"value":"0,00E+00","module":"B4","scenario":null},{"value":"0,00E+00","module":"C1","scenario":null},{"value":"0,00E+00","module":"C2","scenario":null},{"value":"-2,66E+02","module":"C3","scenario":null},{"value":"0,00E+00","module":"C4","scenario":null},{"value":"0,00E+00","module":"D","scenario":null}]},{"parameter":"PENRT","unit":"MJ","values":[{"value":"6,03E+02","module":"A1-A3","scenario":null},{"value":"9,80E+00","module":"A4","scenario":null},{"value":"-8,93E-01","module":"A5","scenario":null},{"value":"1,43E+00","module":"B2","scenario":null},{"value":"0,00E+00","module":"B3","scenario":null},{"value":"0,00E+00","module":"B4","scenario":null},{"value":"0,00E+00","module":"C1","scenario":null},{"value":"2,78E+00","module":"C2","scenario":null},{"value":"-2,64E+02","module":"C3","scenario":null},{"value":"9,59E-01","module":"C4","scenario":null},{"value":"-2,75E+01","module":"D","scenario":null}]},{"parameter":"SM","unit":"kg","values":[{"value":"8,37E+00","module":"A1-A3","scenario":null},{"value":"0,00E+00","module":"A4","scenario":null},{"value":"0,00E+00","module":"A5","scenario":null},{"value":"0,00E+00","module":"B2","scenario":null},{"value":"0,00E+00","module":"B3","scenario":null},{"value":"0,00E+00","module":"B4","scenario":null},{"value":"0,00E+00","module":"C1","scenario":null},{"value":"0,00E+00","module":"C2","scenario":null},{"value":"0,00E+00","module":"C3","scenario":null},{"value":"0,00E+00","module":"C4","scenario":null},{"value":"0,00E+00","module":"D","scenario":null}]},{"parameter":"RSF","unit":"MJ","values":[{"value":"2,19E+00","module":"A1-A3","scenario":null},{"value":"4,95E-03","module":"A4","scenario":null},{"value":"3,49E-04","module":"A5","scenario":null},{"value":"1,80E-03","module":"B2","scenario":null},{"value":"0,00E+00","module":"B3","scenario":null},{"value":"0,00E+00","module":"B4","scenario":null},{"value":"0,00E+00","module":"C1","scenario":null},{"value":"1,40E-03","module":"C2","scenario":null},{"value":"2,09E-03","module":"C3","scenario":null},{"value":"5,50E-04","module":"C4","scenario":null},{"value":"3,22E-02","module":"D","scenario":null}]},{"parameter":"NRSF","unit":"MJ","values":[{"value":"5,05E-01","module":"A1-A3","scenario":null},{"value":"1,77E-02","module":"A4","scenario":null},{"value":"1,43E-03","module":"A5","scenario":null},{"value":"2,55E-03","module":"B2","scenario":null},{"value":"0,00E+00","module":"B3","scenario":null},{"value":"0,00E+00","module":"B4","scenario":null},{"value":"0,00E+00","module":"C1","scenario":null},{"value":"5,01E-03","module":"C2","scenario":null},{"value":"0,00E+00","module":"C3","scenario":null},{"value":"4,09E-02","module":"C4","scenario":null},{"value":"-4,40E+00","module":"D","scenario":null}]},{"parameter":"FW","unit":"m3","values":[{"value":"6,09E-01","module":"A1-A3","scenario":null},{"value":"1,03E-03","module":"A4","scenario":null},{"value":"3,01E-04","module":"A5","scenario":null},{"value":"1,63E-02","module":"B2","scenario":null},{"value":"0,00E+00","module":"B3","scenario":null},{"value":"0,00E+00","module":"B4","scenario":null},{"value":"0,00E+00","module":"C1","scenario":null},{"value":"2,92E-04","module":"C2","scenario":null},{"value":"7,48E-03","module":"C3","scenario":null},{"value":"8,66E-04","module":"C4","scenario":null},{"value":"-1,22E-01","module":"D","scenario":null}]}],"end_of_life_waste":[{"parameter":"HWD","unit":"kg","values":[{"value":"3,45E-01","module":"A1-A3","scenario":null},{"value":"5,00E-04","module":"A4","scenario":null},{"value":"0,00E+00","module":"A5","scenario":null},{"value":"1,61E-02","module":"B2","scenario":null},{"value":"0,00E+00","module":"B3","scenario":null},{"value":"0,00E+00","module":"B4","scenario":null},{"value":"0,00E+00","module":"C1","scenario":null},{"value":"1,42E-04","module":"C2","scenario":null},{"value":"0,00E+00","module":"C3","scenario":null},{"value":"3,63E+00","module":"C4","scenario":null},{"value":"-7,87E-03","module":"D","scenario":null}]},{"parameter":"NHWD","unit":"kg","values":[{"value":"1,09E+01","module":"A1-A3","scenario":null},{"value":"4,69E-01","module":"A4","scenario":null},{"value":"2,79E+00","module":"A5","scenario":null},{"value":"4,64E-02","module":"B2","scenario":null},{"value":"0,00E+00","module":"B3","scenario":null},{"value":"0,00E+00","module":"B4","scenario":null},{"value":"0,00E+00","module":"C1","scenario":null},{"value":"1,33E-01","module":"C2","scenario":null},{"value":"4,00E-01","module":"C3","scenario":null},{"value":"1,21E-01","module":"C4","scenario":null},{"value":"-9,37E-01","module":"D","scenario":null}]},{"parameter":"RWD","unit":"kg","values":[{"value":"2,68E-03","module":"A1-A3","scenario":null},{"value":"6,68E-05","module":"A4","scenario":null},{"value":"0,00E+00","module":"A5","scenario":null},{"value":"4,78E-06","module":"B2","scenario":null},{"value":"0,00E+00","module":"B3","scenario":null},{"value":"0,00E+00","module":"B4","scenario":null},{"value":"0,00E+00","module":"C1","scenario":null},{"value":"1,89E-05","module":"C2","scenario":null},{"value":"0,00E+00","module":"C3","scenario":null},{"value":"6,00E-06","module":"C4","scenario":null},{"value":"-7,97E-05","module":"D","scenario":null}]}],"end_of_life_flow":[{"parameter":"CRU","unit":"kg","values":[{"value":"0,00E+00","module":"A1-A3","scenario":null},{"value":"0,00E+00","module":"A4","scenario":null},{"value":"0,00E+00","module":"A5","scenario":null},{"value":"0,00E+00","module":"B2","scenario":null},{"value":"0,00E+00","module":"B3","scenario":null},{"value":"0,00E+00","module":"B4","scenario":null},{"value":"0,00E+00","module":"C1","scenario":null},{"value":"0,00E+00","module":"C2","scenario":null},{"value":"0,00E+00","module":"C3","scenario":null},{"value":"0,00E+00","module":"C4","scenario":null},{"value":"0,00E+00","module":"D","scenario":null}]},{"parameter":"MFR","unit":"kg","values":[{"value":"1,20E+00","module":"A1-A3","scenario":null},{"value":"0,00E+00","module":"A4","scenario":null},{"value":"2,58E+00","module":"A5","scenario":null},{"value":"0,00E+00","module":"B2","scenario":null},{"value":"0,00E+00","module":"B3","scenario":null},{"value":"0,00E+00","module":"B4","scenario":null},{"value":"0,00E+00","module":"C1","scenario":null},{"value":"0,00E+00","module":"C2","scenario":null},{"value":"1,36E+00","module":"C3","scenario":null},{"value":"0,00E+00","module":"C4","scenario":null},{"value":"0,00E+00","module":"D","scenario":null}]},{"parameter":"MER","unit":"kg","values":[{"value":"5,23E-04","module":"A1-A3","scenario":null},{"value":"0,00E+00","module":"A4","scenario":null},{"value":"1,93E-01","module":"A5","scenario":null},{"value":"0,00E+00","module":"B2","scenario":null},{"value":"0,00E+00","module":"B3","scenario":null},{"value":"0,00E+00","module":"B4","scenario":null},{"value":"0,00E+00","module":"C1","scenario":null},{"value":"0,00E+00","module":"C2","scenario":null},{"value":"1,30E+01","module":"C3","scenario":null},{"value":"0,00E+00","module":"C4","scenario":null},{"value":"0,00E+00","module":"D","scenario":null}]},{"parameter":"EEE","unit":"MJ","values":[{"value":"1,95E-03","module":"A1-A3","scenario":null},{"value":"0,00E+00","module":"A4","scenario":null},{"value":"1,58E-01","module":"A5","scenario":null},{"value":"0,00E+00","module":"B2","scenario":null},{"value":"0,00E+00","module":"B3","scenario":null},{"value":"0,00E+00","module":"B4","scenario":null},{"value":"0,00E+00","module":"C1","scenario":null},{"value":"0,00E+00","module":"C2","scenario":null},{"value":"1,26E+01","module":"C3","scenario":null},{"value":"0,00E+00","module":"C4","scenario":null},{"value":"0,00E+00","module":"D","scenario":null}]},{"parameter":"EET","unit":"MJ","values":[{"value":"2,95E-02","module":"A1-A3","scenario":null},{"value":"0,00E+00","module":"A4","scenario":null},{"value":"2,39E+00","module":"A5","scenario":null},{"value":"0,00E+00","module":"B2","scenario":null},{"value":"0,00E+00","module":"B3","scenario":null},{"value":"0,00E+00","module":"B4","scenario":null},{"value":"0,00E+00","module":"C1","scenario":null},{"value":"0,00E+00","module":"C2","scenario":null},{"value":"1,91E+02","module":"C3","scenario":null},{"value":"0,00E+00","module":"C4","scenario":null},{"value":"0,00E+00","module":"D","scenario":null}]}]}