{"product_name":"NorDan NTech Villa Topswing reversible - TG 105/80 (Without Aluminium Cladding)","epd_id":"NEPD-7751-7128","declared_unit":{"unit":"stk","amount":1},"compliance":["EN 15804+A2","ISO 14025","ISO 21930"],"producer_name":"NorDan AS","environmental_impact":[{"parameter":"GWP-total","unit":"kg CO2-eq","values":[{"value":"9,94E+01","module":"A1-A3","scenario":null},{"value":"8,81E+00","module":"A4","scenario":null},{"value":"5,46E+00","module":"A5","scenario":null},{"value":"3,92E+00","module":"B2","scenario":null},{"value":"1,14E+02","module":"B4","scenario":null},{"value":"0,00E+00","module":"C1","scenario":null},{"value":"4,69E-01","module":"C2","scenario":null},{"value":"4,02E+01","module":"C3","scenario":null},{"value":"5,03E-01","module":"C4","scenario":null},{"value":"-4,08E+00","module":"D","scenario":null}]},{"parameter":"GWP-fossil","unit":"kg CO2-eq","values":[{"value":"1,33E+02","module":"A1-A3","scenario":null},{"value":"8,80E+00","module":"A4","scenario":null},{"value":"1,58E-02","module":"A5","scenario":null},{"value":"3,58E+00","module":"B2","scenario":null},{"value":"1,42E+02","module":"B4","scenario":null},{"value":"0,00E+00","module":"C1","scenario":null},{"value":"4,69E-01","module":"C2","scenario":null},{"value":"1,07E+01","module":"C3","scenario":null},{"value":"5,03E-01","module":"C4","scenario":null},{"value":"-3,99E+00","module":"D","scenario":null}]},{"parameter":"GWP-biogenic","unit":"kg CO2-eq","values":[{"value":"-3,36E+01","module":"A1-A3","scenario":null},{"value":"3,53E-03","module":"A4","scenario":null},{"value":"5,44E+00","module":"A5","scenario":null},{"value":"1,11E-02","module":"B2","scenario":null},{"value":"-2,82E+01","module":"B4","scenario":null},{"value":"0,00E+00","module":"C1","scenario":null},{"value":"2,01E-04","module":"C2","scenario":null},{"value":"2,95E+01","module":"C3","scenario":null},{"value":"3,76E-04","module":"C4","scenario":null},{"value":"-8,76E-03","module":"D","scenario":null}]},{"parameter":"GWP-luluc","unit":"kg CO2-eq","values":[{"value":"1,28E-01","module":"A1-A3","scenario":null},{"value":"3,15E-03","module":"A4","scenario":null},{"value":"2,28E-06","module":"A5","scenario":null},{"value":"3,27E-01","module":"B2","scenario":null},{"value":"1,31E-01","module":"B4","scenario":null},{"value":"0,00E+00","module":"C1","scenario":null},{"value":"1,66E-04","module":"C2","scenario":null},{"value":"3,10E-04","module":"C3","scenario":null},{"value":"1,51E-04","module":"C4","scenario":null},{"value":"-7,60E-02","module":"D","scenario":null}]},{"parameter":"ODP","unit":"kg CFC11-eq","values":[{"value":"1,32E-05","module":"A1-A3","scenario":null},{"value":"2,06E-06","module":"A4","scenario":null},{"value":"1,55E-09","module":"A5","scenario":null},{"value":"4,18E-07","module":"B2","scenario":null},{"value":"1,53E-05","module":"B4","scenario":null},{"value":"0,00E+00","module":"C1","scenario":null},{"value":"1,07E-07","module":"C2","scenario":null},{"value":"1,80E-07","module":"C3","scenario":null},{"value":"1,55E-07","module":"C4","scenario":null},{"value":"-1,19E-01","module":"D","scenario":null}]},{"parameter":"AP","unit":"mol H+-eq","values":[{"value":"1,02E+00","module":"A1-A3","scenario":null},{"value":"6,91E-02","module":"A4","scenario":null},{"value":"5,44E-05","module":"A5","scenario":null},{"value":"2,59E-02","module":"B2","scenario":null},{"value":"1,09E+00","module":"B4","scenario":null},{"value":"0,00E+00","module":"C1","scenario":null},{"value":"2,67E-03","module":"C2","scenario":null},{"value":"1,09E-02","module":"C3","scenario":null},{"value":"3,55E-03","module":"C4","scenario":null},{"value":"-2,70E-02","module":"D","scenario":null}]},{"parameter":"POCP","unit":"kg NMVOC-eq","values":[{"value":"5,61E-01","module":"A1-A3","scenario":null},{"value":"5,51E-02","module":"A4","scenario":null},{"value":"6,38E-05","module":"A5","scenario":null},{"value":"1,95E-02","module":"B2","scenario":null},{"value":"6,16E-01","module":"B4","scenario":null},{"value":"0,00E+00","module":"C1","scenario":null},{"value":"3,01E-03","module":"C2","scenario":null},{"value":"1,29E-02","module":"C3","scenario":null},{"value":"4,03E-03","module":"C4","scenario":null},{"value":"-2,31E-02","module":"D","scenario":null}]},{"parameter":"ADPE","unit":"kg Sb-eq","values":[{"value":"1,17E-03","module":"A1-A3","scenario":null},{"value":"1,47E-04","module":"A4","scenario":null},{"value":"1,52E-07","module":"A5","scenario":null},{"value":"6,21E-05","module":"B2","scenario":null},{"value":"1,31E-03","module":"B4","scenario":null},{"value":"0,00E+00","module":"C1","scenario":null},{"value":"1,21E-05","module":"C2","scenario":null},{"value":"5,13E-06","module":"C3","scenario":null},{"value":"8,67E-06","module":"C4","scenario":null},{"value":"-3,80E-05","module":"D","scenario":null}]},{"parameter":"ADPF","unit":"MJ","values":[{"value":"1,66E+03","module":"A1-A3","scenario":null},{"value":"1,38E+02","module":"A4","scenario":null},{"value":"1,10E-01","module":"A5","scenario":null},{"value":"7,51E+01","module":"B2","scenario":null},{"value":"1,79E+03","module":"B4","scenario":null},{"value":"0,00E+00","module":"C1","scenario":null},{"value":"7,19E+00","module":"C2","scenario":null},{"value":"1,32E+01","module":"C3","scenario":null},{"value":"1,15E+01","module":"C4","scenario":null},{"value":"-4,76E+01","module":"D","scenario":null}]},{"parameter":"WDP","unit":"m3 world-eq. Deprived","values":[{"value":"2,10E+03","module":"A1-A3","scenario":null},{"value":"9,71E+01","module":"A4","scenario":null},{"value":"2,48E-01","module":"A5","scenario":null},{"value":"4,58E+01","module":"B2","scenario":null},{"value":"2,19E+03","module":"B4","scenario":null},{"value":"0,00E+00","module":"C1","scenario":null},{"value":"6,82E+00","module":"C2","scenario":null},{"value":"5,10E+01","module":"C3","scenario":null},{"value":"2,28E+01","module":"C4","scenario":null},{"value":"-8,00E+02","module":"D","scenario":null}]},{"parameter":"EP-freshwater","unit":"kg P-eq","values":[{"value":"7,11E-03","module":"A1-A3","scenario":null},{"value":"6,43E-05","module":"A4","scenario":null},{"value":"8,46E-08","module":"A5","scenario":null},{"value":"1,82E-04","module":"B2","scenario":null},{"value":"7,17E-03","module":"B4","scenario":null},{"value":"0,00E+00","module":"C1","scenario":null},{"value":"3,86E-06","module":"C2","scenario":null},{"value":"1,51E-05","module":"C3","scenario":null},{"value":"5,02E-06","module":"C4","scenario":null},{"value":"-2,67E-04","module":"D","scenario":null}]},{"parameter":"EP-marine","unit":"kg N-eq","values":[{"value":"1,70E-01","module":"A1-A3","scenario":null},{"value":"1,65E-02","module":"A4","scenario":null},{"value":"2,91E-05","module":"A5","scenario":null},{"value":"3,77E-03","module":"B2","scenario":null},{"value":"1,86E-01","module":"B4","scenario":null},{"value":"0,00E+00","module":"C1","scenario":null},{"value":"9,55E-04","module":"C2","scenario":null},{"value":"5,00E-03","module":"C3","scenario":null},{"value":"1,27E-03","module":"C4","scenario":null},{"value":"-6,65E-03","module":"D","scenario":null}]},{"parameter":"EP-terrestrial","unit":"mol N-eq.","values":[{"value":"1,94E+00","module":"A1-A3","scenario":null},{"value":"1,83E-01","module":"A4","scenario":null},{"value":"2,33E-04","module":"A5","scenario":null},{"value":"3,25E-02","module":"B2","scenario":null},{"value":"2,13E+00","module":"B4","scenario":null},{"value":"0,00E+00","module":"C1","scenario":null},{"value":"1,05E-02","module":"C2","scenario":null},{"value":"5,05E-02","module":"C3","scenario":null},{"value":"1,40E-02","module":"C4","scenario":null},{"value":"-7,12E-02","module":"D","scenario":null}]},{"parameter":"GWP-IOBC","unit":"kg CO2-eq","values":[{"value":"1,37E+02","module":"A1-A3","scenario":null},{"value":"8,81E+00","module":"A4","scenario":null},{"value":"1,58E-02","module":"A5","scenario":null},{"value":"3,92E+00","module":"B2","scenario":null},{"value":"1,46E+02","module":"B4","scenario":null},{"value":"0,00E+00","module":"C1","scenario":null},{"value":"4,69E-01","module":"C2","scenario":null},{"value":"1,07E+01","module":"C3","scenario":null},{"value":"5,06E-01","module":"C4","scenario":null},{"value":"-4,68E+00","module":"D","scenario":null}]}],"additional_environmental_impact":[{"parameter":"PM","unit":"Disease incidence","values":[{"value":"1,21E-05","module":"A1-A3","scenario":null},{"value":"7,01E-07","module":"A4","scenario":null},{"value":"7,51E-10","module":"A5","scenario":null},{"value":"1,56E-07","module":"B2","scenario":null},{"value":"1,28E-05","module":"B4","scenario":null},{"value":"0,00E+00","module":"C1","scenario":null},{"value":"4,27E-08","module":"C2","scenario":null},{"value":"1,65E-07","module":"C3","scenario":null},{"value":"6,49E-08","module":"C4","scenario":null},{"value":"-9,97E-07","module":"D","scenario":null}]},{"parameter":"ETP-fw","unit":"CTUe","values":[{"value":"3,91E+03","module":"A1-A3","scenario":null},{"value":"9,78E+01","module":"A4","scenario":null},{"value":"1,13E-01","module":"A5","scenario":null},{"value":"7,56E+01","module":"B2","scenario":null},{"value":"4,00E+03","module":"B4","scenario":null},{"value":"0,00E+00","module":"C1","scenario":null},{"value":"5,38E+00","module":"C2","scenario":null},{"value":"4,59E+01","module":"C3","scenario":null},{"value":"6,79E+00","module":"C4","scenario":null},{"value":"-2,17E+02","module":"D","scenario":null}]},{"parameter":"HTP-c","unit":"CTUh","values":[{"value":"2,72E-07","module":"A1-A3","scenario":null},{"value":"0,00E+00","module":"A4","scenario":null},{"value":"8,00E-12","module":"A5","scenario":null},{"value":"4,94E-09","module":"B2","scenario":null},{"value":"2,72E-07","module":"B4","scenario":null},{"value":"0,00E+00","module":"C1","scenario":null},{"value":"0,00E+00","module":"C2","scenario":null},{"value":"6,01E-09","module":"C3","scenario":null},{"value":"2,42E-10","module":"C4","scenario":null},{"value":"-1,14E-08","module":"D","scenario":null}]},{"parameter":"HTP-nc","unit":"CTUh","values":[{"value":"2,63E-06","module":"A1-A3","scenario":null},{"value":"9,82E-08","module":"A4","scenario":null},{"value":"3,92E-10","module":"A5","scenario":null},{"value":"5,30E-08","module":"B2","scenario":null},{"value":"2,73E-06","module":"B4","scenario":null},{"value":"0,00E+00","module":"C1","scenario":null},{"value":"7,12E-09","module":"C2","scenario":null},{"value":"6,99E-08","module":"C3","scenario":null},{"value":"6,48E-09","module":"C4","scenario":null},{"value":"-1,03E-08","module":"D","scenario":null}]},{"parameter":"SQP","unit":"-","values":[{"value":"8,41E+03","module":"A1-A3","scenario":null},{"value":"1,36E+02","module":"A4","scenario":null},{"value":"1,13E-01","module":"A5","scenario":null},{"value":"3,33E+01","module":"B2","scenario":null},{"value":"8,55E+03","module":"B4","scenario":null},{"value":"0,00E+00","module":"C1","scenario":null},{"value":"6,16E+00","module":"C2","scenario":null},{"value":"4,62E+00","module":"C3","scenario":null},{"value":"2,50E+01","module":"C4","scenario":null},{"value":"-1,57E+02","module":"D","scenario":null}]},{"parameter":"IRP","unit":"kBq U235-eq","values":[{"value":"4,91E+00","module":"A1-A3","scenario":null},{"value":"6,00E-01","module":"A4","scenario":null},{"value":"4,44E-04","module":"A5","scenario":null},{"value":"1,75E-01","module":"B2","scenario":null},{"value":"5,51E+00","module":"B4","scenario":null},{"value":"0,00E+00","module":"C1","scenario":null},{"value":"3,14E-02","module":"C2","scenario":null},{"value":"4,64E-02","module":"C3","scenario":null},{"value":"4,61E-02","module":"C4","scenario":null},{"value":"-2,00E-01","module":"D","scenario":null}]}],"resource_use":[{"parameter":"PERE","unit":"MJ","values":[{"value":"3,49E+02","module":"A1-A3","scenario":null},{"value":"1,63E+00","module":"A4","scenario":null},{"value":"2,39E-03","module":"A5","scenario":null},{"value":"6,32E+00","module":"B2","scenario":null},{"value":"3,50E+02","module":"B4","scenario":null},{"value":"0,00E+00","module":"C1","scenario":null},{"value":"1,03E-01","module":"C2","scenario":null},{"value":"1,79E+00","module":"C3","scenario":null},{"value":"2,14E-01","module":"C4","scenario":null},{"value":"-1,50E+02","module":"D","scenario":null}]},{"parameter":"PERM","unit":"","values":[{"value":"3,58E+02","module":"A1-A3","scenario":null},{"value":"0,00E+00","module":"A4","scenario":null},{"value":"-4,98E+01","module":"A5","scenario":null},{"value":"0,00E+00","module":"B2","scenario":null},{"value":"3,08E+02","module":"B4","scenario":null},{"value":"0,00E+00","module":"C1","scenario":null},{"value":"0,00E+00","module":"C2","scenario":null},{"value":"-3,08E+02","module":"C3","scenario":null},{"value":"0,00E+00","module":"C4","scenario":null},{"value":"0,00E+00","module":"D","scenario":null}]},{"parameter":"PERT","unit":"MJ","values":[{"value":"7,07E+02","module":"A1-A3","scenario":null},{"value":"1,63E+00","module":"A4","scenario":null},{"value":"-4,98E+01","module":"A5","scenario":null},{"value":"6,32E+00","module":"B2","scenario":null},{"value":"6,59E+02","module":"B4","scenario":null},{"value":"0,00E+00","module":"C1","scenario":null},{"value":"1,03E-01","module":"C2","scenario":null},{"value":"-3,06E+02","module":"C3","scenario":null},{"value":"2,14E-01","module":"C4","scenario":null},{"value":"-1,50E+02","module":"D","scenario":null}]},{"parameter":"PENRE","unit":"MJ","values":[{"value":"1,53E+03","module":"A1-A3","scenario":null},{"value":"1,38E+02","module":"A4","scenario":null},{"value":"1,10E-01","module":"A5","scenario":null},{"value":"7,56E+01","module":"B2","scenario":null},{"value":"1,67E+03","module":"B4","scenario":null},{"value":"0,00E+00","module":"C1","scenario":null},{"value":"7,20E+00","module":"C2","scenario":null},{"value":"1,32E+01","module":"C3","scenario":null},{"value":"1,15E+01","module":"C4","scenario":null},{"value":"-4,76E+01","module":"D","scenario":null}]},{"parameter":"PENRM","unit":"MJ","values":[{"value":"1,08E+02","module":"A1-A3","scenario":null},{"value":"0,00E+00","module":"A4","scenario":null},{"value":"-5,52E+00","module":"A5","scenario":null},{"value":"0,00E+00","module":"B2","scenario":null},{"value":"1,02E+02","module":"B4","scenario":null},{"value":"0,00E+00","module":"C1","scenario":null},{"value":"0,00E+00","module":"C2","scenario":null},{"value":"-1,02E+02","module":"C3","scenario":null},{"value":"0,00E+00","module":"C4","scenario":null},{"value":"0,00E+00","module":"D","scenario":null}]},{"parameter":"PENRT","unit":"MJ","values":[{"value":"1,64E+03","module":"A1-A3","scenario":null},{"value":"1,38E+02","module":"A4","scenario":null},{"value":"-5,41E+00","module":"A5","scenario":null},{"value":"7,56E+01","module":"B2","scenario":null},{"value":"1,77E+03","module":"B4","scenario":null},{"value":"0,00E+00","module":"C1","scenario":null},{"value":"7,20E+00","module":"C2","scenario":null},{"value":"-8,89E+01","module":"C3","scenario":null},{"value":"1,15E+01","module":"C4","scenario":null},{"value":"-4,76E+01","module":"D","scenario":null}]},{"parameter":"SM","unit":"kg","values":[{"value":"1,19E-01","module":"A1-A3","scenario":null},{"value":"0,00E+00","module":"A4","scenario":null},{"value":"0,00E+00","module":"A5","scenario":null},{"value":"0,00E+00","module":"B2","scenario":null},{"value":"1,19E-01","module":"B4","scenario":null},{"value":"0,00E+00","module":"C1","scenario":null},{"value":"0,00E+00","module":"C2","scenario":null},{"value":"0,00E+00","module":"C3","scenario":null},{"value":"0,00E+00","module":"C4","scenario":null},{"value":"0,00E+00","module":"D","scenario":null}]},{"parameter":"RSF","unit":"MJ","values":[{"value":"3,09E+00","module":"A1-A3","scenario":null},{"value":"5,62E-02","module":"A4","scenario":null},{"value":"6,75E-05","module":"A5","scenario":null},{"value":"3,41E-02","module":"B2","scenario":null},{"value":"3,15E+00","module":"B4","scenario":null},{"value":"0,00E+00","module":"C1","scenario":null},{"value":"3,67E-03","module":"C2","scenario":null},{"value":"3,72E-02","module":"C3","scenario":null},{"value":"5,66E-03","module":"C4","scenario":null},{"value":"2,16E-02","module":"D","scenario":null}]},{"parameter":"NRSF","unit":"MJ","values":[{"value":"2,73E+00","module":"A1-A3","scenario":null},{"value":"1,80E-01","module":"A4","scenario":null},{"value":"4,80E-04","module":"A5","scenario":null},{"value":"1,36E-02","module":"B2","scenario":null},{"value":"2,91E+00","module":"B4","scenario":null},{"value":"0,00E+00","module":"C1","scenario":null},{"value":"1,29E-02","module":"C2","scenario":null},{"value":"0,00E+00","module":"C3","scenario":null},{"value":"2,44E-01","module":"C4","scenario":null},{"value":"-7,12E+00","module":"D","scenario":null}]},{"parameter":"FW","unit":"m3","values":[{"value":"2,30E+00","module":"A1-A3","scenario":null},{"value":"1,44E-02","module":"A4","scenario":null},{"value":"6,49E-05","module":"A5","scenario":null},{"value":"2,37E-01","module":"B2","scenario":null},{"value":"2,32E+00","module":"B4","scenario":null},{"value":"0,00E+00","module":"C1","scenario":null},{"value":"8,14E-04","module":"C2","scenario":null},{"value":"1,86E-02","module":"C3","scenario":null},{"value":"1,04E-02","module":"C4","scenario":null},{"value":"-2,02E-01","module":"D","scenario":null}]}],"end_of_life_waste":[{"parameter":"HWD","unit":"kg","values":[{"value":"2,51E+00","module":"A1-A3","scenario":null},{"value":"7,25E-03","module":"A4","scenario":null},{"value":"0,00E+00","module":"A5","scenario":null},{"value":"1,88E-02","module":"B2","scenario":null},{"value":"2,51E+00","module":"B4","scenario":null},{"value":"0,00E+00","module":"C1","scenario":null},{"value":"3,88E-04","module":"C2","scenario":null},{"value":"0,00E+00","module":"C3","scenario":null},{"value":"4,49E+01","module":"C4","scenario":null},{"value":"-3,86E-03","module":"D","scenario":null}]},{"parameter":"NHWD","unit":"kg","values":[{"value":"2,75E+01","module":"A1-A3","scenario":null},{"value":"1,01E+01","module":"A4","scenario":null},{"value":"3,59E-01","module":"A5","scenario":null},{"value":"8,67E-01","module":"B2","scenario":null},{"value":"3,80E+01","module":"B4","scenario":null},{"value":"0,00E+00","module":"C1","scenario":null},{"value":"4,46E-01","module":"C2","scenario":null},{"value":"4,10E+01","module":"C3","scenario":null},{"value":"4,23E-01","module":"C4","scenario":null},{"value":"-1,40E+00","module":"D","scenario":null}]},{"parameter":"RWD","unit":"kg","values":[{"value":"5,59E-03","module":"A1-A3","scenario":null},{"value":"9,42E-04","module":"A4","scenario":null},{"value":"0,00E+00","module":"A5","scenario":null},{"value":"2,09E-04","module":"B2","scenario":null},{"value":"6,53E-03","module":"B4","scenario":null},{"value":"0,00E+00","module":"C1","scenario":null},{"value":"4,89E-05","module":"C2","scenario":null},{"value":"0,00E+00","module":"C3","scenario":null},{"value":"7,07E-05","module":"C4","scenario":null},{"value":"-1,71E-04","module":"D","scenario":null}]}],"end_of_life_flow":[{"parameter":"CRU","unit":"kg","values":[{"value":"0,00E+00","module":"A1-A3","scenario":null},{"value":"0,00E+00","module":"A4","scenario":null},{"value":"3,41E+00","module":"A5","scenario":null},{"value":"0,00E+00","module":"B2","scenario":null},{"value":"3,41E+00","module":"B4","scenario":null},{"value":"0,00E+00","module":"C1","scenario":null},{"value":"0,00E+00","module":"C2","scenario":null},{"value":"0,00E+00","module":"C3","scenario":null},{"value":"0,00E+00","module":"C4","scenario":null},{"value":"0,00E+00","module":"D","scenario":null}]},{"parameter":"MFR","unit":"kg","values":[{"value":"1,14E+00","module":"A1-A3","scenario":null},{"value":"0,00E+00","module":"A4","scenario":null},{"value":"1,16E-01","module":"A5","scenario":null},{"value":"0,00E+00","module":"B2","scenario":null},{"value":"1,25E+00","module":"B4","scenario":null},{"value":"0,00E+00","module":"C1","scenario":null},{"value":"0,00E+00","module":"C2","scenario":null},{"value":"1,39E+00","module":"C3","scenario":null},{"value":"0,00E+00","module":"C4","scenario":null},{"value":"0,00E+00","module":"D","scenario":null}]},{"parameter":"MER","unit":"kg","values":[{"value":"1,81E+00","module":"A1-A3","scenario":null},{"value":"0,00E+00","module":"A4","scenario":null},{"value":"1,78E-01","module":"A5","scenario":null},{"value":"0,00E+00","module":"B2","scenario":null},{"value":"1,99E+00","module":"B4","scenario":null},{"value":"0,00E+00","module":"C1","scenario":null},{"value":"0,00E+00","module":"C2","scenario":null},{"value":"6,87E+01","module":"C3","scenario":null},{"value":"0,00E+00","module":"C4","scenario":null},{"value":"0,00E+00","module":"D","scenario":null}]},{"parameter":"EEE","unit":"MJ","values":[{"value":"2,38E-01","module":"A1-A3","scenario":null},{"value":"0,00E+00","module":"A4","scenario":null},{"value":"1,24E-01","module":"A5","scenario":null},{"value":"2,48E-01","module":"B2","scenario":null},{"value":"3,62E-01","module":"B4","scenario":null},{"value":"0,00E+00","module":"C1","scenario":null},{"value":"0,00E+00","module":"C2","scenario":null},{"value":"1,87E+01","module":"C3","scenario":null},{"value":"0,00E+00","module":"C4","scenario":null},{"value":"0,00E+00","module":"D","scenario":null}]},{"parameter":"EET","unit":"MJ","values":[{"value":"3,06E+00","module":"A1-A3","scenario":null},{"value":"0,00E+00","module":"A4","scenario":null},{"value":"1,87E+00","module":"A5","scenario":null},{"value":"1,72E+00","module":"B2","scenario":null},{"value":"4,93E+00","module":"B4","scenario":null},{"value":"0,00E+00","module":"C1","scenario":null},{"value":"0,00E+00","module":"C2","scenario":null},{"value":"2,84E+02","module":"C3","scenario":null},{"value":"0,00E+00","module":"C4","scenario":null},{"value":"0,00E+00","module":"D","scenario":null}]}]}