{"product_name":"Langfoss Mini 5000","epd_id":"NEPD-8078-7794","declared_unit":{"unit":"stk","amount":1},"compliance":["EN 15804+A2","ISO 14025","ISO 21930"],"producer_name":"SG Armaturen AS","environmental_impact":[{"parameter":"GWP-total","unit":"kg CO2-eq","values":[{"value":"8,36E+01","module":"A1","scenario":null},{"value":"4,33E-02","module":"A2","scenario":null},{"value":"2,61E+00","module":"A3","scenario":null},{"value":"2,86E+00","module":"A4","scenario":null},{"value":"1,19E+00","module":"A5","scenario":null},{"value":"1,55E+01","module":"B6","scenario":null},{"value":"0,00E+00","module":"C1","scenario":null},{"value":"3,45E-01","module":"C2","scenario":null},{"value":"7,95E-01","module":"C3","scenario":null},{"value":"9,50E-02","module":"C4","scenario":null},{"value":"-4,22E+00","module":"D","scenario":null},{"value":"8,63E+01","module":"A1A3","scenario":null}]},{"parameter":"GWP-fossil","unit":"kg CO2-eq","values":[{"value":"8,40E+01","module":"A1","scenario":null},{"value":"4,33E-02","module":"A2","scenario":null},{"value":"2,61E+00","module":"A3","scenario":null},{"value":"2,86E+00","module":"A4","scenario":null},{"value":"1,12E-02","module":"A5","scenario":null},{"value":"1,51E+01","module":"B6","scenario":null},{"value":"0,00E+00","module":"C1","scenario":null},{"value":"3,45E-01","module":"C2","scenario":null},{"value":"7,95E-01","module":"C3","scenario":null},{"value":"9,45E-02","module":"C4","scenario":null},{"value":"-4,21E+00","module":"D","scenario":null},{"value":"8,67E+01","module":"A1A3","scenario":null}]},{"parameter":"GWP-biogenic","unit":"kg CO2-eq","values":[{"value":"-5,59E-01","module":"A1","scenario":null},{"value":"1,68E-05","module":"A2","scenario":null},{"value":"6,50E-04","module":"A3","scenario":null},{"value":"1,01E-03","module":"A4","scenario":null},{"value":"1,18E+00","module":"A5","scenario":null},{"value":"4,16E-01","module":"B6","scenario":null},{"value":"0,00E+00","module":"C1","scenario":null},{"value":"1,34E-04","module":"C2","scenario":null},{"value":"4,24E-04","module":"C3","scenario":null},{"value":"6,28E-05","module":"C4","scenario":null},{"value":"-1,10E-02","module":"D","scenario":null},{"value":"-5,58E-01","module":"A1A3","scenario":null}]},{"parameter":"GWP-luluc","unit":"kg CO2-eq","values":[{"value":"1,60E-01","module":"A1","scenario":null},{"value":"1,58E-05","module":"A2","scenario":null},{"value":"4,12E-04","module":"A3","scenario":null},{"value":"1,42E-03","module":"A4","scenario":null},{"value":"3,71E-06","module":"A5","scenario":null},{"value":"6,21E-02","module":"B6","scenario":null},{"value":"0,00E+00","module":"C1","scenario":null},{"value":"1,26E-04","module":"C2","scenario":null},{"value":"4,71E-04","module":"C3","scenario":null},{"value":"4,28E-04","module":"C4","scenario":null},{"value":"6,04E-03","module":"D","scenario":null},{"value":"1,61E-01","module":"A1A3","scenario":null}]},{"parameter":"ODP","unit":"kg CFC11-eq","values":[{"value":"1,22E-05","module":"A1","scenario":null},{"value":"9,41E-09","module":"A2","scenario":null},{"value":"3,83E-08","module":"A3","scenario":null},{"value":"6,29E-07","module":"A4","scenario":null},{"value":"2,37E-09","module":"A5","scenario":null},{"value":"1,03E-06","module":"B6","scenario":null},{"value":"0,00E+00","module":"C1","scenario":null},{"value":"7,50E-08","module":"C2","scenario":null},{"value":"1,39E-08","module":"C3","scenario":null},{"value":"8,86E-09","module":"C4","scenario":null},{"value":"-2,65E-03","module":"D","scenario":null},{"value":"1,22E-05","module":"A1A3","scenario":null}]},{"parameter":"AP","unit":"mol H+-eq","values":[{"value":"7,44E-01","module":"A1","scenario":null},{"value":"1,29E-04","module":"A2","scenario":null},{"value":"1,36E-02","module":"A3","scenario":null},{"value":"4,40E-02","module":"A4","scenario":null},{"value":"5,31E-05","module":"A5","scenario":null},{"value":"1,18E-01","module":"B6","scenario":null},{"value":"0,00E+00","module":"C1","scenario":null},{"value":"1,03E-03","module":"C2","scenario":null},{"value":"9,70E-04","module":"C3","scenario":null},{"value":"3,98E-04","module":"C4","scenario":null},{"value":"-2,27E-01","module":"D","scenario":null},{"value":"7,58E-01","module":"A1A3","scenario":null}]},{"parameter":"POCP","unit":"kg NMVOC-eq","values":[{"value":"3,55E-01","module":"A1","scenario":null},{"value":"1,07E-04","module":"A2","scenario":null},{"value":"8,18E-03","module":"A3","scenario":null},{"value":"3,19E-02","module":"A4","scenario":null},{"value":"5,47E-05","module":"A5","scenario":null},{"value":"4,53E-02","module":"B6","scenario":null},{"value":"0,00E+00","module":"C1","scenario":null},{"value":"8,51E-04","module":"C2","scenario":null},{"value":"6,31E-04","module":"C3","scenario":null},{"value":"4,41E-04","module":"C4","scenario":null},{"value":"-4,96E-02","module":"D","scenario":null},{"value":"3,63E-01","module":"A1A3","scenario":null}]},{"parameter":"ADPE","unit":"kg Sb-eq","values":[{"value":"2,28E-02","module":"A1","scenario":null},{"value":"1,16E-06","module":"A2","scenario":null},{"value":"8,07E-06","module":"A3","scenario":null},{"value":"5,44E-05","module":"A4","scenario":null},{"value":"2,73E-07","module":"A5","scenario":null},{"value":"1,12E-03","module":"B6","scenario":null},{"value":"0,00E+00","module":"C1","scenario":null},{"value":"9,25E-06","module":"C2","scenario":null},{"value":"1,59E-06","module":"C3","scenario":null},{"value":"4,52E-07","module":"C4","scenario":null},{"value":"-4,84E-03","module":"D","scenario":null},{"value":"2,28E-02","module":"A1A3","scenario":null}]},{"parameter":"ADPF","unit":"MJ","values":[{"value":"9,93E+02","module":"A1","scenario":null},{"value":"6,39E-01","module":"A2","scenario":null},{"value":"2,31E+01","module":"A3","scenario":null},{"value":"4,03E+01","module":"A4","scenario":null},{"value":"1,57E-01","module":"A5","scenario":null},{"value":"2,06E+02","module":"B6","scenario":null},{"value":"0,00E+00","module":"C1","scenario":null},{"value":"5,10E+00","module":"C2","scenario":null},{"value":"2,20E+00","module":"C3","scenario":null},{"value":"1,04E+00","module":"C4","scenario":null},{"value":"-4,83E+01","module":"D","scenario":null},{"value":"1,02E+03","module":"A1A3","scenario":null}]},{"parameter":"WDP","unit":"m3 world-eq. Deprived","values":[{"value":"3,08E+03","module":"A1","scenario":null},{"value":"2,08E-01","module":"A2","scenario":null},{"value":"3,77E+00","module":"A3","scenario":null},{"value":"2,67E+01","module":"A4","scenario":null},{"value":"1,99E-01","module":"A5","scenario":null},{"value":"3,58E+04","module":"B6","scenario":null},{"value":"0,00E+00","module":"C1","scenario":null},{"value":"1,66E+00","module":"C2","scenario":null},{"value":"2,00E+01","module":"C3","scenario":null},{"value":"1,11E+01","module":"C4","scenario":null},{"value":"3,46E+02","module":"D","scenario":null},{"value":"3,08E+03","module":"A1A3","scenario":null}]},{"parameter":"EP-freshwater","unit":"kg P-eq","values":[{"value":"8,75E-03","module":"A1","scenario":null},{"value":"4,06E-07","module":"A2","scenario":null},{"value":"5,80E-05","module":"A3","scenario":null},{"value":"1,82E-05","module":"A4","scenario":null},{"value":"9,21E-08","module":"A5","scenario":null},{"value":"1,08E-03","module":"B6","scenario":null},{"value":"0,00E+00","module":"C1","scenario":null},{"value":"3,24E-06","module":"C2","scenario":null},{"value":"7,11E-06","module":"C3","scenario":null},{"value":"2,49E-06","module":"C4","scenario":null},{"value":"-1,30E-03","module":"D","scenario":null},{"value":"8,81E-03","module":"A1A3","scenario":null}]},{"parameter":"EP-marine","unit":"kg N-eq","values":[{"value":"9,64E-02","module":"A1","scenario":null},{"value":"2,55E-05","module":"A2","scenario":null},{"value":"2,82E-03","module":"A3","scenario":null},{"value":"1,06E-02","module":"A4","scenario":null},{"value":"1,76E-05","module":"A5","scenario":null},{"value":"1,29E-02","module":"B6","scenario":null},{"value":"0,00E+00","module":"C1","scenario":null},{"value":"2,03E-04","module":"C2","scenario":null},{"value":"2,10E-04","module":"C3","scenario":null},{"value":"1,36E-04","module":"C4","scenario":null},{"value":"-1,24E-02","module":"D","scenario":null},{"value":"9,93E-02","module":"A1A3","scenario":null}]},{"parameter":"EP-terrestrial","unit":"mol N-eq.","values":[{"value":"1,11E+00","module":"A1","scenario":null},{"value":"2,85E-04","module":"A2","scenario":null},{"value":"3,10E-02","module":"A3","scenario":null},{"value":"1,18E-01","module":"A4","scenario":null},{"value":"1,90E-04","module":"A5","scenario":null},{"value":"1,68E-01","module":"B6","scenario":null},{"value":"0,00E+00","module":"C1","scenario":null},{"value":"2,27E-03","module":"C2","scenario":null},{"value":"2,32E-03","module":"C3","scenario":null},{"value":"1,18E-03","module":"C4","scenario":null},{"value":"-1,69E-01","module":"D","scenario":null},{"value":"1,14E+00","module":"A1A3","scenario":null}]},{"parameter":"GWP-IOBC","unit":"kg CO2-eq","values":[{"value":"8,47E+01","module":"A1","scenario":null},{"value":"4,33E-02","module":"A2","scenario":null},{"value":"2,47E+00","module":"A3","scenario":null},{"value":"2,86E+00","module":"A4","scenario":null},{"value":"1,12E-02","module":"A5","scenario":null},{"value":"1,55E+01","module":"B6","scenario":null},{"value":"0,00E+00","module":"C1","scenario":null},{"value":"3,45E-01","module":"C2","scenario":null},{"value":"7,95E-01","module":"C3","scenario":null},{"value":"9,91E-02","module":"C4","scenario":null},{"value":"-4,76E+00","module":"D","scenario":null},{"value":"8,73E+01","module":"A1A3","scenario":null}]}],"additional_environmental_impact":[{"parameter":"PM","unit":"Disease incidence","values":[{"value":"5,14E-06","module":"A1","scenario":null},{"value":"2,79E-09","module":"A2","scenario":null},{"value":"1,84E-07","module":"A3","scenario":null},{"value":"1,01E-07","module":"A4","scenario":null},{"value":"7,83E-10","module":"A5","scenario":null},{"value":"8,44E-07","module":"B6","scenario":null},{"value":"0,00E+00","module":"C1","scenario":null},{"value":"2,23E-08","module":"C2","scenario":null},{"value":"6,41E-09","module":"C3","scenario":null},{"value":"7,20E-09","module":"C4","scenario":null},{"value":"-5,52E-07","module":"D","scenario":null},{"value":"5,32E-06","module":"A1A3","scenario":null}]},{"parameter":"ETP-fw","unit":"CTUe","values":[{"value":"5,53E+03","module":"A1","scenario":null},{"value":"5,18E-01","module":"A2","scenario":null},{"value":"6,78E+01","module":"A3","scenario":null},{"value":"2,75E+01","module":"A4","scenario":null},{"value":"2,09E-01","module":"A5","scenario":null},{"value":"9,37E+02","module":"B6","scenario":null},{"value":"0,00E+00","module":"C1","scenario":null},{"value":"4,13E+00","module":"C2","scenario":null},{"value":"4,84E+00","module":"C3","scenario":null},{"value":"7,42E+02","module":"C4","scenario":null},{"value":"-1,69E+03","module":"D","scenario":null},{"value":"5,60E+03","module":"A1A3","scenario":null}]},{"parameter":"HTP-c","unit":"CTUh","values":[{"value":"2,35E-07","module":"A1","scenario":null},{"value":"0,00E+00","module":"A2","scenario":null},{"value":"7,34E-10","module":"A3","scenario":null},{"value":"0,00E+00","module":"A4","scenario":null},{"value":"6,00E-12","module":"A5","scenario":null},{"value":"4,47E-08","module":"B6","scenario":null},{"value":"0,00E+00","module":"C1","scenario":null},{"value":"0,00E+00","module":"C2","scenario":null},{"value":"3,20E-09","module":"C3","scenario":null},{"value":"2,50E-10","module":"C4","scenario":null},{"value":"-1,40E-08","module":"D","scenario":null},{"value":"2,36E-07","module":"A1A3","scenario":null}]},{"parameter":"HTP-nc","unit":"CTUh","values":[{"value":"4,02E-06","module":"A1","scenario":null},{"value":"5,03E-10","module":"A2","scenario":null},{"value":"3,20E-08","module":"A3","scenario":null},{"value":"2,01E-08","module":"A4","scenario":null},{"value":"2,63E-10","module":"A5","scenario":null},{"value":"1,05E-06","module":"B6","scenario":null},{"value":"0,00E+00","module":"C1","scenario":null},{"value":"4,05E-09","module":"C2","scenario":null},{"value":"1,88E-07","module":"C3","scenario":null},{"value":"2,15E-09","module":"C4","scenario":null},{"value":"-5,96E-07","module":"D","scenario":null},{"value":"4,05E-06","module":"A1A3","scenario":null}]},{"parameter":"SQP","unit":"-","values":[{"value":"3,19E+02","module":"A1","scenario":null},{"value":"4,38E-01","module":"A2","scenario":null},{"value":"4,90E+00","module":"A3","scenario":null},{"value":"1,95E+01","module":"A4","scenario":null},{"value":"1,05E-01","module":"A5","scenario":null},{"value":"1,04E+02","module":"B6","scenario":null},{"value":"0,00E+00","module":"C1","scenario":null},{"value":"3,49E+00","module":"C2","scenario":null},{"value":"5,16E-01","module":"C3","scenario":null},{"value":"2,39E+00","module":"C4","scenario":null},{"value":"-3,87E+01","module":"D","scenario":null},{"value":"3,24E+02","module":"A1A3","scenario":null}]},{"parameter":"IRP","unit":"kBq U235-eq","values":[{"value":"3,20E+00","module":"A1","scenario":null},{"value":"2,66E-03","module":"A2","scenario":null},{"value":"2,00E-02","module":"A3","scenario":null},{"value":"1,75E-01","module":"A4","scenario":null},{"value":"6,72E-04","module":"A5","scenario":null},{"value":"3,73E+00","module":"B6","scenario":null},{"value":"0,00E+00","module":"C1","scenario":null},{"value":"2,12E-02","module":"C2","scenario":null},{"value":"1,10E-02","module":"C3","scenario":null},{"value":"3,95E-03","module":"C4","scenario":null},{"value":"-1,24E-01","module":"D","scenario":null},{"value":"3,22E+00","module":"A1A3","scenario":null}]}],"resource_use":[{"parameter":"PERE","unit":"MJ","values":[{"value":"1,37E+02","module":"A1","scenario":null},{"value":"7,23E-03","module":"A2","scenario":null},{"value":"2,33E+00","module":"A3","scenario":null},{"value":"4,58E-01","module":"A4","scenario":null},{"value":"2,58E-03","module":"A5","scenario":null},{"value":"2,66E+03","module":"B6","scenario":null},{"value":"0,00E+00","module":"C1","scenario":null},{"value":"5,77E-02","module":"C2","scenario":null},{"value":"2,99E-01","module":"C3","scenario":null},{"value":"2,42E-01","module":"C4","scenario":null},{"value":"-5,47E+00","module":"D","scenario":null},{"value":"1,40E+02","module":"A1A3","scenario":null}]},{"parameter":"PERM","unit":"","values":[{"value":"4,11E+00","module":"A1","scenario":null},{"value":"0,00E+00","module":"A2","scenario":null},{"value":"0,00E+00","module":"A3","scenario":null},{"value":"0,00E+00","module":"A4","scenario":null},{"value":"-4,11E+00","module":"A5","scenario":null},{"value":"0,00E+00","module":"B6","scenario":null},{"value":"0,00E+00","module":"C1","scenario":null},{"value":"0,00E+00","module":"C2","scenario":null},{"value":"0,00E+00","module":"C3","scenario":null},{"value":"0,00E+00","module":"C4","scenario":null},{"value":"0,00E+00","module":"D","scenario":null},{"value":"4,11E+00","module":"A1A3","scenario":null}]},{"parameter":"PERT","unit":"MJ","values":[{"value":"1,41E+02","module":"A1","scenario":null},{"value":"7,23E-03","module":"A2","scenario":null},{"value":"2,33E+00","module":"A3","scenario":null},{"value":"4,58E-01","module":"A4","scenario":null},{"value":"-4,11E+00","module":"A5","scenario":null},{"value":"2,66E+03","module":"B6","scenario":null},{"value":"0,00E+00","module":"C1","scenario":null},{"value":"5,77E-02","module":"C2","scenario":null},{"value":"2,99E-01","module":"C3","scenario":null},{"value":"2,42E-01","module":"C4","scenario":null},{"value":"-5,47E+00","module":"D","scenario":null},{"value":"1,44E+02","module":"A1A3","scenario":null}]},{"parameter":"PENRE","unit":"MJ","values":[{"value":"9,79E+02","module":"A1","scenario":null},{"value":"6,39E-01","module":"A2","scenario":null},{"value":"2,31E+01","module":"A3","scenario":null},{"value":"4,03E+01","module":"A4","scenario":null},{"value":"1,57E-01","module":"A5","scenario":null},{"value":"2,06E+02","module":"B6","scenario":null},{"value":"0,00E+00","module":"C1","scenario":null},{"value":"5,10E+00","module":"C2","scenario":null},{"value":"2,20E+00","module":"C3","scenario":null},{"value":"1,04E+00","module":"C4","scenario":null},{"value":"-4,83E+01","module":"D","scenario":null},{"value":"1,00E+03","module":"A1A3","scenario":null}]},{"parameter":"PENRM","unit":"MJ","values":[{"value":"1,46E+01","module":"A1","scenario":null},{"value":"0,00E+00","module":"A2","scenario":null},{"value":"0,00E+00","module":"A3","scenario":null},{"value":"0,00E+00","module":"A4","scenario":null},{"value":"0,00E+00","module":"A5","scenario":null},{"value":"0,00E+00","module":"B6","scenario":null},{"value":"0,00E+00","module":"C1","scenario":null},{"value":"0,00E+00","module":"C2","scenario":null},{"value":"-1,90E+01","module":"C3","scenario":null},{"value":"0,00E+00","module":"C4","scenario":null},{"value":"6,56E-03","module":"D","scenario":null},{"value":"1,46E+01","module":"A1A3","scenario":null}]},{"parameter":"PENRT","unit":"MJ","values":[{"value":"9,93E+02","module":"A1","scenario":null},{"value":"6,39E-01","module":"A2","scenario":null},{"value":"2,31E+01","module":"A3","scenario":null},{"value":"4,03E+01","module":"A4","scenario":null},{"value":"1,57E-01","module":"A5","scenario":null},{"value":"2,06E+02","module":"B6","scenario":null},{"value":"0,00E+00","module":"C1","scenario":null},{"value":"5,10E+00","module":"C2","scenario":null},{"value":"-1,68E+01","module":"C3","scenario":null},{"value":"1,04E+00","module":"C4","scenario":null},{"value":"-4,83E+01","module":"D","scenario":null},{"value":"1,02E+03","module":"A1A3","scenario":null}]},{"parameter":"SM","unit":"kg","values":[{"value":"3,20E+00","module":"A1","scenario":null},{"value":"0,00E+00","module":"A2","scenario":null},{"value":"0,00E+00","module":"A3","scenario":null},{"value":"0,00E+00","module":"A4","scenario":null},{"value":"0,00E+00","module":"A5","scenario":null},{"value":"0,00E+00","module":"B6","scenario":null},{"value":"0,00E+00","module":"C1","scenario":null},{"value":"0,00E+00","module":"C2","scenario":null},{"value":"0,00E+00","module":"C3","scenario":null},{"value":"4,81E-03","module":"C4","scenario":null},{"value":"4,29E-02","module":"D","scenario":null},{"value":"3,20E+00","module":"A1A3","scenario":null}]},{"parameter":"RSF","unit":"MJ","values":[{"value":"1,20E+00","module":"A1","scenario":null},{"value":"1,42E-04","module":"A2","scenario":null},{"value":"2,04E-03","module":"A3","scenario":null},{"value":"1,51E-02","module":"A4","scenario":null},{"value":"8,57E-05","module":"A5","scenario":null},{"value":"2,09E+00","module":"B6","scenario":null},{"value":"0,00E+00","module":"C1","scenario":null},{"value":"1,13E-03","module":"C2","scenario":null},{"value":"5,09E-03","module":"C3","scenario":null},{"value":"1,61E-03","module":"C4","scenario":null},{"value":"4,80E-02","module":"D","scenario":null},{"value":"1,20E+00","module":"A1A3","scenario":null}]},{"parameter":"NRSF","unit":"MJ","values":[{"value":"1,97E+00","module":"A1","scenario":null},{"value":"1,20E-03","module":"A2","scenario":null},{"value":"1,92E-02","module":"A3","scenario":null},{"value":"8,09E-02","module":"A4","scenario":null},{"value":"3,53E-04","module":"A5","scenario":null},{"value":"5,21E+00","module":"B6","scenario":null},{"value":"0,00E+00","module":"C1","scenario":null},{"value":"9,58E-03","module":"C2","scenario":null},{"value":"-1,91E-04","module":"C3","scenario":null},{"value":"4,19E-02","module":"C4","scenario":null},{"value":"1,07E+00","module":"D","scenario":null},{"value":"2,00E+00","module":"A1A3","scenario":null}]},{"parameter":"FW","unit":"m3","values":[{"value":"7,75E-01","module":"A1","scenario":null},{"value":"7,15E-05","module":"A2","scenario":null},{"value":"6,30E-02","module":"A3","scenario":null},{"value":"3,47E-03","module":"A4","scenario":null},{"value":"7,41E-05","module":"A5","scenario":null},{"value":"1,99E+01","module":"B6","scenario":null},{"value":"0,00E+00","module":"C1","scenario":null},{"value":"5,70E-04","module":"C2","scenario":null},{"value":"2,07E-03","module":"C3","scenario":null},{"value":"9,39E-04","module":"C4","scenario":null},{"value":"-2,47E-02","module":"D","scenario":null},{"value":"8,38E-01","module":"A1A3","scenario":null}]}],"end_of_life_waste":[{"parameter":"HWD","unit":"kg","values":[{"value":"6,17E-01","module":"A1","scenario":null},{"value":"5,78E-05","module":"A2","scenario":null},{"value":"3,19E-03","module":"A3","scenario":null},{"value":"1,97E-03","module":"A4","scenario":null},{"value":"0,00E+00","module":"A5","scenario":null},{"value":"1,32E-01","module":"B6","scenario":null},{"value":"0,00E+00","module":"C1","scenario":null},{"value":"4,61E-04","module":"C2","scenario":null},{"value":"9,34E-05","module":"C3","scenario":null},{"value":"2,68E-01","module":"C4","scenario":null},{"value":"-2,33E-02","module":"D","scenario":null},{"value":"6,20E-01","module":"A1A3","scenario":null}]},{"parameter":"NHWD","unit":"kg","values":[{"value":"1,98E+01","module":"A1","scenario":null},{"value":"3,07E-02","module":"A2","scenario":null},{"value":"2,16E-01","module":"A3","scenario":null},{"value":"1,25E+00","module":"A4","scenario":null},{"value":"6,94E-01","module":"A5","scenario":null},{"value":"1,58E+01","module":"B6","scenario":null},{"value":"0,00E+00","module":"C1","scenario":null},{"value":"2,45E-01","module":"C2","scenario":null},{"value":"1,26E-01","module":"C3","scenario":null},{"value":"1,73E+00","module":"C4","scenario":null},{"value":"-9,23E-01","module":"D","scenario":null},{"value":"2,00E+01","module":"A1A3","scenario":null}]},{"parameter":"RWD","unit":"kg","values":[{"value":"2,59E-03","module":"A1","scenario":null},{"value":"4,20E-06","module":"A2","scenario":null},{"value":"1,77E-05","module":"A3","scenario":null},{"value":"2,77E-04","module":"A4","scenario":null},{"value":"0,00E+00","module":"A5","scenario":null},{"value":"1,84E-03","module":"B6","scenario":null},{"value":"0,00E+00","module":"C1","scenario":null},{"value":"3,34E-05","module":"C2","scenario":null},{"value":"4,67E-06","module":"C3","scenario":null},{"value":"3,14E-06","module":"C4","scenario":null},{"value":"-1,10E-04","module":"D","scenario":null},{"value":"2,61E-03","module":"A1A3","scenario":null}]}],"end_of_life_flow":[{"parameter":"CRU","unit":"kg","values":[{"value":"0,00E+00","module":"A1","scenario":null},{"value":"0,00E+00","module":"A2","scenario":null},{"value":"0,00E+00","module":"A3","scenario":null},{"value":"0,00E+00","module":"A4","scenario":null},{"value":"0,00E+00","module":"A5","scenario":null},{"value":"0,00E+00","module":"B6","scenario":null},{"value":"0,00E+00","module":"C1","scenario":null},{"value":"0,00E+00","module":"C2","scenario":null},{"value":"0,00E+00","module":"C3","scenario":null},{"value":"0,00E+00","module":"C4","scenario":null},{"value":"0,00E+00","module":"D","scenario":null},{"value":"0,00E+00","module":"A1A3","scenario":null}]},{"parameter":"MFR","unit":"kg","values":[{"value":"0,00E+00","module":"A1","scenario":null},{"value":"0,00E+00","module":"A2","scenario":null},{"value":"6,88E-02","module":"A3","scenario":null},{"value":"0,00E+00","module":"A4","scenario":null},{"value":"6,45E-01","module":"A5","scenario":null},{"value":"0,00E+00","module":"B6","scenario":null},{"value":"0,00E+00","module":"C1","scenario":null},{"value":"0,00E+00","module":"C2","scenario":null},{"value":"3,67E+00","module":"C3","scenario":null},{"value":"2,14E-05","module":"C4","scenario":null},{"value":"-1,68E-03","module":"D","scenario":null},{"value":"6,88E-02","module":"A1A3","scenario":null}]},{"parameter":"MER","unit":"kg","values":[{"value":"0,00E+00","module":"A1","scenario":null},{"value":"0,00E+00","module":"A2","scenario":null},{"value":"1,48E-02","module":"A3","scenario":null},{"value":"0,00E+00","module":"A4","scenario":null},{"value":"4,41E-04","module":"A5","scenario":null},{"value":"0,00E+00","module":"B6","scenario":null},{"value":"0,00E+00","module":"C1","scenario":null},{"value":"0,00E+00","module":"C2","scenario":null},{"value":"2,39E-01","module":"C3","scenario":null},{"value":"5,24E-07","module":"C4","scenario":null},{"value":"-2,21E-04","module":"D","scenario":null},{"value":"1,48E-02","module":"A1A3","scenario":null}]},{"parameter":"EEE","unit":"MJ","values":[{"value":"0,00E+00","module":"A1","scenario":null},{"value":"0,00E+00","module":"A2","scenario":null},{"value":"2,24E-02","module":"A3","scenario":null},{"value":"0,00E+00","module":"A4","scenario":null},{"value":"3,97E-02","module":"A5","scenario":null},{"value":"0,00E+00","module":"B6","scenario":null},{"value":"0,00E+00","module":"C1","scenario":null},{"value":"0,00E+00","module":"C2","scenario":null},{"value":"3,76E-01","module":"C3","scenario":null},{"value":"3,40E-05","module":"C4","scenario":null},{"value":"-5,43E-04","module":"D","scenario":null},{"value":"2,24E-02","module":"A1A3","scenario":null}]},{"parameter":"EET","unit":"MJ","values":[{"value":"0,00E+00","module":"A1","scenario":null},{"value":"0,00E+00","module":"A2","scenario":null},{"value":"3,38E-01","module":"A3","scenario":null},{"value":"0,00E+00","module":"A4","scenario":null},{"value":"6,00E-01","module":"A5","scenario":null},{"value":"0,00E+00","module":"B6","scenario":null},{"value":"0,00E+00","module":"C1","scenario":null},{"value":"0,00E+00","module":"C2","scenario":null},{"value":"5,68E+00","module":"C3","scenario":null},{"value":"5,14E-04","module":"C4","scenario":null},{"value":"-8,21E-03","module":"D","scenario":null},{"value":"3,38E-01","module":"A1A3","scenario":null}]}]}