{"product_name":"Knauf KEK13 - Hardboard","epd_id":"NEPD-7845-7519","declared_unit":{"unit":"m2","amount":1},"compliance":["EN 15804+A2","ISO 14025","ISO 21930"],"producer_name":"Knauf Oy Finland","environmental_impact":[{"parameter":"GWP-total","unit":"kg CO2-eq","values":[{"value":"2,22E+00","module":"A1-A3","scenario":null},{"value":"2,41E-01","module":"A4","scenario":null},{"value":"3,39E-01","module":"A5","scenario":null},{"value":"3,35E-02","module":"C1","scenario":null},{"value":"4,50E-02","module":"C2","scenario":null},{"value":"7,87E-01","module":"C3","scenario":null},{"value":"8,38E-02","module":"C4","scenario":null},{"value":"0,00E+00","module":"D","scenario":null}]},{"parameter":"GWP-fossil","unit":"kg CO2-eq","values":[{"value":"3,16E+00","module":"A1-A3","scenario":null},{"value":"2,41E-01","module":"A4","scenario":null},{"value":"1,82E-01","module":"A5","scenario":null},{"value":"3,35E-02","module":"C1","scenario":null},{"value":"4,49E-02","module":"C2","scenario":null},{"value":"0,00E+00","module":"C3","scenario":null},{"value":"8,37E-02","module":"C4","scenario":null},{"value":"0,00E+00","module":"D","scenario":null}]},{"parameter":"GWP-biogenic","unit":"kg CO2-eq","values":[{"value":"-9,48E-01","module":"A1-A3","scenario":null},{"value":"1,03E-04","module":"A4","scenario":null},{"value":"1,57E-01","module":"A5","scenario":null},{"value":"6,29E-06","module":"C1","scenario":null},{"value":"1,92E-05","module":"C2","scenario":null},{"value":"7,87E-01","module":"C3","scenario":null},{"value":"9,77E-05","module":"C4","scenario":null},{"value":"0,00E+00","module":"D","scenario":null}]},{"parameter":"GWP-luluc","unit":"kg CO2-eq","values":[{"value":"7,23E-03","module":"A1-A3","scenario":null},{"value":"7,34E-05","module":"A4","scenario":null},{"value":"3,71E-04","module":"A5","scenario":null},{"value":"2,64E-06","module":"C1","scenario":null},{"value":"1,37E-05","module":"C2","scenario":null},{"value":"0,00E+00","module":"C3","scenario":null},{"value":"2,06E-05","module":"C4","scenario":null},{"value":"0,00E+00","module":"D","scenario":null}]},{"parameter":"ODP","unit":"kg CFC11-eq","values":[{"value":"5,83E-07","module":"A1-A3","scenario":null},{"value":"5,81E-08","module":"A4","scenario":null},{"value":"3,50E-08","module":"A5","scenario":null},{"value":"7,24E-09","module":"C1","scenario":null},{"value":"1,08E-08","module":"C2","scenario":null},{"value":"0,00E+00","module":"C3","scenario":null},{"value":"3,17E-08","module":"C4","scenario":null},{"value":"0,00E+00","module":"D","scenario":null}]},{"parameter":"AP","unit":"mol H+-eq","values":[{"value":"2,21E-02","module":"A1-A3","scenario":null},{"value":"7,75E-04","module":"A4","scenario":null},{"value":"1,23E-03","module":"A5","scenario":null},{"value":"3,51E-04","module":"C1","scenario":null},{"value":"1,45E-04","module":"C2","scenario":null},{"value":"0,00E+00","module":"C3","scenario":null},{"value":"7,44E-04","module":"C4","scenario":null},{"value":"0,00E+00","module":"D","scenario":null}]},{"parameter":"POCP","unit":"kg NMVOC-eq","values":[{"value":"1,68E-02","module":"A1-A3","scenario":null},{"value":"7,44E-04","module":"A4","scenario":null},{"value":"9,80E-04","module":"A5","scenario":null},{"value":"4,67E-04","module":"C1","scenario":null},{"value":"1,39E-04","module":"C2","scenario":null},{"value":"0,00E+00","module":"C3","scenario":null},{"value":"8,74E-04","module":"C4","scenario":null},{"value":"0,00E+00","module":"D","scenario":null}]},{"parameter":"ADPE","unit":"kg Sb-eq","values":[{"value":"2,04E-05","module":"A1-A3","scenario":null},{"value":"4,29E-06","module":"A4","scenario":null},{"value":"1,37E-06","module":"A5","scenario":null},{"value":"5,15E-08","module":"C1","scenario":null},{"value":"8,00E-07","module":"C2","scenario":null},{"value":"0,00E+00","module":"C3","scenario":null},{"value":"7,54E-07","module":"C4","scenario":null},{"value":"0,00E+00","module":"D","scenario":null}]},{"parameter":"ADPF","unit":"MJ","values":[{"value":"4,56E+01","module":"A1-A3","scenario":null},{"value":"3,91E+00","module":"A4","scenario":null},{"value":"2,69E+00","module":"A5","scenario":null},{"value":"4,61E-01","module":"C1","scenario":null},{"value":"7,30E-01","module":"C2","scenario":null},{"value":"0,00E+00","module":"C3","scenario":null},{"value":"2,30E+00","module":"C4","scenario":null},{"value":"0,00E+00","module":"D","scenario":null}]},{"parameter":"WDP","unit":"m3 world-eq. Deprived","values":[{"value":"2,70E+02","module":"A1-A3","scenario":null},{"value":"3,00E+00","module":"A4","scenario":null},{"value":"1,49E+01","module":"A5","scenario":null},{"value":"9,80E-02","module":"C1","scenario":null},{"value":"5,59E-01","module":"C2","scenario":null},{"value":"0,00E+00","module":"C3","scenario":null},{"value":"1,42E+01","module":"C4","scenario":null},{"value":"0,00E+00","module":"D","scenario":null}]},{"parameter":"EP-freshwater","unit":"kg P-eq","values":[{"value":"6,43E-05","module":"A1-A3","scenario":null},{"value":"1,92E-06","module":"A4","scenario":null},{"value":"3,43E-06","module":"A5","scenario":null},{"value":"1,22E-07","module":"C1","scenario":null},{"value":"3,57E-07","module":"C2","scenario":null},{"value":"0,00E+00","module":"C3","scenario":null},{"value":"9,48E-07","module":"C4","scenario":null},{"value":"0,00E+00","module":"D","scenario":null}]},{"parameter":"EP-marine","unit":"kg N-eq","values":[{"value":"5,82E-03","module":"A1-A3","scenario":null},{"value":"1,70E-04","module":"A4","scenario":null},{"value":"3,34E-04","module":"A5","scenario":null},{"value":"1,55E-04","module":"C1","scenario":null},{"value":"3,17E-05","module":"C2","scenario":null},{"value":"0,00E+00","module":"C3","scenario":null},{"value":"2,77E-04","module":"C4","scenario":null},{"value":"0,00E+00","module":"D","scenario":null}]},{"parameter":"EP-terrestrial","unit":"mol N-eq.","values":[{"value":"6,25E-02","module":"A1-A3","scenario":null},{"value":"1,89E-03","module":"A4","scenario":null},{"value":"3,59E-03","module":"A5","scenario":null},{"value":"1,70E-03","module":"C1","scenario":null},{"value":"3,53E-04","module":"C2","scenario":null},{"value":"0,00E+00","module":"C3","scenario":null},{"value":"3,05E-03","module":"C4","scenario":null},{"value":"0,00E+00","module":"D","scenario":null}]},{"parameter":"GWP-IOBC","unit":"kg CO2-eq","values":[{"value":"3,23E+00","module":"A1-A3","scenario":null},{"value":"2,41E-01","module":"A4","scenario":null},{"value":"1,86E-01","module":"A5","scenario":null},{"value":"3,32E-02","module":"C1","scenario":null},{"value":"4,50E-02","module":"C2","scenario":null},{"value":"0,00E+00","module":"C3","scenario":null},{"value":"8,37E-02","module":"C4","scenario":null},{"value":"0,00E+00","module":"D","scenario":null}]}],"additional_environmental_impact":[{"parameter":"PM","unit":"Disease incidence","values":[{"value":"1,19E-07","module":"A1-A3","scenario":null},{"value":"2,21E-08","module":"A4","scenario":null},{"value":"8,83E-09","module":"A5","scenario":null},{"value":"9,28E-09","module":"C1","scenario":null},{"value":"4,13E-09","module":"C2","scenario":null},{"value":"0,00E+00","module":"C3","scenario":null},{"value":"1,59E-08","module":"C4","scenario":null},{"value":"0,00E+00","module":"D","scenario":null}]},{"parameter":"ETP-fw","unit":"CTUe","values":[{"value":"1,12E+02","module":"A1-A3","scenario":null},{"value":"2,86E+00","module":"A4","scenario":null},{"value":"5,87E+00","module":"A5","scenario":null},{"value":"2,52E-01","module":"C1","scenario":null},{"value":"5,33E-01","module":"C2","scenario":null},{"value":"0,00E+00","module":"C3","scenario":null},{"value":"1,26E+00","module":"C4","scenario":null},{"value":"0,00E+00","module":"D","scenario":null}]},{"parameter":"HTP-c","unit":"CTUh","values":[{"value":"1,08E-09","module":"A1-A3","scenario":null},{"value":"0,00E+00","module":"A4","scenario":null},{"value":"6,10E-11","module":"A5","scenario":null},{"value":"1,00E-11","module":"C1","scenario":null},{"value":"0,00E+00","module":"C2","scenario":null},{"value":"0,00E+00","module":"C3","scenario":null},{"value":"5,10E-11","module":"C4","scenario":null},{"value":"0,00E+00","module":"D","scenario":null}]},{"parameter":"HTP-nc","unit":"CTUh","values":[{"value":"3,41E-08","module":"A1-A3","scenario":null},{"value":"2,76E-09","module":"A4","scenario":null},{"value":"2,14E-09","module":"A5","scenario":null},{"value":"2,32E-10","module":"C1","scenario":null},{"value":"5,16E-10","module":"C2","scenario":null},{"value":"0,00E+00","module":"C3","scenario":null},{"value":"9,08E-10","module":"C4","scenario":null},{"value":"0,00E+00","module":"D","scenario":null}]},{"parameter":"SQP","unit":"-","values":[{"value":"2,18E+01","module":"A1-A3","scenario":null},{"value":"4,48E+00","module":"A4","scenario":null},{"value":"1,83E+00","module":"A5","scenario":null},{"value":"5,86E-02","module":"C1","scenario":null},{"value":"8,36E-01","module":"C2","scenario":null},{"value":"0,00E+00","module":"C3","scenario":null},{"value":"8,86E+00","module":"C4","scenario":null},{"value":"0,00E+00","module":"D","scenario":null}]},{"parameter":"IRP","unit":"kBq U235-eq","values":[{"value":"2,60E-01","module":"A1-A3","scenario":null},{"value":"1,71E-02","module":"A4","scenario":null},{"value":"1,49E-02","module":"A5","scenario":null},{"value":"1,98E-03","module":"C1","scenario":null},{"value":"3,19E-03","module":"C2","scenario":null},{"value":"0,00E+00","module":"C3","scenario":null},{"value":"1,05E-02","module":"C4","scenario":null},{"value":"0,00E+00","module":"D","scenario":null}]}],"resource_use":[{"parameter":"PERE","unit":"MJ","values":[{"value":"1,09E+01","module":"A1-A3","scenario":null},{"value":"4,92E-02","module":"A4","scenario":null},{"value":"5,54E-01","module":"A5","scenario":null},{"value":"2,50E-03","module":"C1","scenario":null},{"value":"9,18E-03","module":"C2","scenario":null},{"value":"0,00E+00","module":"C3","scenario":null},{"value":"8,24E-02","module":"C4","scenario":null},{"value":"0,00E+00","module":"D","scenario":null}]},{"parameter":"PERM","unit":"","values":[{"value":"4,22E+00","module":"A1-A3","scenario":null},{"value":"0,00E+00","module":"A4","scenario":null},{"value":"-1,44E+00","module":"A5","scenario":null},{"value":"0,00E+00","module":"C1","scenario":null},{"value":"0,00E+00","module":"C2","scenario":null},{"value":"-2,71E+00","module":"C3","scenario":null},{"value":"0,00E+00","module":"C4","scenario":null},{"value":"0,00E+00","module":"D","scenario":null}]},{"parameter":"PERT","unit":"MJ","values":[{"value":"1,51E+01","module":"A1-A3","scenario":null},{"value":"4,92E-02","module":"A4","scenario":null},{"value":"-8,81E-01","module":"A5","scenario":null},{"value":"2,50E-03","module":"C1","scenario":null},{"value":"9,18E-03","module":"C2","scenario":null},{"value":"-2,71E+00","module":"C3","scenario":null},{"value":"8,24E-02","module":"C4","scenario":null},{"value":"0,00E+00","module":"D","scenario":null}]},{"parameter":"PENRE","unit":"MJ","values":[{"value":"4,48E+01","module":"A1-A3","scenario":null},{"value":"3,91E+00","module":"A4","scenario":null},{"value":"2,65E+00","module":"A5","scenario":null},{"value":"4,61E-01","module":"C1","scenario":null},{"value":"7,30E-01","module":"C2","scenario":null},{"value":"0,00E+00","module":"C3","scenario":null},{"value":"2,30E+00","module":"C4","scenario":null},{"value":"0,00E+00","module":"D","scenario":null}]},{"parameter":"PENRM","unit":"MJ","values":[{"value":"1,06E+00","module":"A1-A3","scenario":null},{"value":"0,00E+00","module":"A4","scenario":null},{"value":"-2,76E-01","module":"A5","scenario":null},{"value":"0,00E+00","module":"C1","scenario":null},{"value":"0,00E+00","module":"C2","scenario":null},{"value":"-6,37E-01","module":"C3","scenario":null},{"value":"0,00E+00","module":"C4","scenario":null},{"value":"0,00E+00","module":"D","scenario":null}]},{"parameter":"PENRT","unit":"MJ","values":[{"value":"4,58E+01","module":"A1-A3","scenario":null},{"value":"3,91E+00","module":"A4","scenario":null},{"value":"2,38E+00","module":"A5","scenario":null},{"value":"4,61E-01","module":"C1","scenario":null},{"value":"7,30E-01","module":"C2","scenario":null},{"value":"-6,37E-01","module":"C3","scenario":null},{"value":"2,30E+00","module":"C4","scenario":null},{"value":"0,00E+00","module":"D","scenario":null}]},{"parameter":"SM","unit":"kg","values":[{"value":"3,68E+00","module":"A1-A3","scenario":null},{"value":"0,00E+00","module":"A4","scenario":null},{"value":"1,84E-01","module":"A5","scenario":null},{"value":"0,00E+00","module":"C1","scenario":null},{"value":"0,00E+00","module":"C2","scenario":null},{"value":"0,00E+00","module":"C3","scenario":null},{"value":"0,00E+00","module":"C4","scenario":null},{"value":"0,00E+00","module":"D","scenario":null}]},{"parameter":"RSF","unit":"MJ","values":[{"value":"5,11E-02","module":"A1-A3","scenario":null},{"value":"1,72E-03","module":"A4","scenario":null},{"value":"2,79E-03","module":"A5","scenario":null},{"value":"6,14E-05","module":"C1","scenario":null},{"value":"3,21E-04","module":"C2","scenario":null},{"value":"0,00E+00","module":"C3","scenario":null},{"value":"1,71E-03","module":"C4","scenario":null},{"value":"0,00E+00","module":"D","scenario":null}]},{"parameter":"NRSF","unit":"MJ","values":[{"value":"1,19E-01","module":"A1-A3","scenario":null},{"value":"5,77E-03","module":"A4","scenario":null},{"value":"6,83E-03","module":"A5","scenario":null},{"value":"9,04E-04","module":"C1","scenario":null},{"value":"1,08E-03","module":"C2","scenario":null},{"value":"0,00E+00","module":"C3","scenario":null},{"value":"3,69E-03","module":"C4","scenario":null},{"value":"0,00E+00","module":"D","scenario":null}]},{"parameter":"FW","unit":"m3","values":[{"value":"2,25E-02","module":"A1-A3","scenario":null},{"value":"4,45E-04","module":"A4","scenario":null},{"value":"1,33E-03","module":"A5","scenario":null},{"value":"2,38E-05","module":"C1","scenario":null},{"value":"8,30E-05","module":"C2","scenario":null},{"value":"0,00E+00","module":"C3","scenario":null},{"value":"2,83E-03","module":"C4","scenario":null},{"value":"0,00E+00","module":"D","scenario":null}]}],"end_of_life_waste":[{"parameter":"HWD","unit":"kg","values":[{"value":"8,51E-03","module":"A1-A3","scenario":null},{"value":"2,14E-04","module":"A4","scenario":null},{"value":"4,39E-04","module":"A5","scenario":null},{"value":"1,36E-05","module":"C1","scenario":null},{"value":"3,99E-05","module":"C2","scenario":null},{"value":"0,00E+00","module":"C3","scenario":null},{"value":"0,00E+00","module":"C4","scenario":null},{"value":"0,00E+00","module":"D","scenario":null}]},{"parameter":"NHWD","unit":"kg","values":[{"value":"3,43E-01","module":"A1-A3","scenario":null},{"value":"3,40E-01","module":"A4","scenario":null},{"value":"6,62E-01","module":"A5","scenario":null},{"value":"5,46E-04","module":"C1","scenario":null},{"value":"6,34E-02","module":"C2","scenario":null},{"value":"0,00E+00","module":"C3","scenario":null},{"value":"1,02E+01","module":"C4","scenario":null},{"value":"0,00E+00","module":"D","scenario":null}]},{"parameter":"RWD","unit":"kg","values":[{"value":"2,87E-04","module":"A1-A3","scenario":null},{"value":"2,67E-05","module":"A4","scenario":null},{"value":"1,62E-05","module":"A5","scenario":null},{"value":"3,20E-06","module":"C1","scenario":null},{"value":"4,98E-06","module":"C2","scenario":null},{"value":"0,00E+00","module":"C3","scenario":null},{"value":"0,00E+00","module":"C4","scenario":null},{"value":"0,00E+00","module":"D","scenario":null}]}],"end_of_life_flow":[{"parameter":"CRU","unit":"kg","values":[{"value":"0,00E+00","module":"A1-A3","scenario":null},{"value":"0,00E+00","module":"A4","scenario":null},{"value":"0,00E+00","module":"A5","scenario":null},{"value":"0,00E+00","module":"C1","scenario":null},{"value":"0,00E+00","module":"C2","scenario":null},{"value":"0,00E+00","module":"C3","scenario":null},{"value":"0,00E+00","module":"C4","scenario":null},{"value":"0,00E+00","module":"D","scenario":null}]},{"parameter":"MFR","unit":"kg","values":[{"value":"4,98E-03","module":"A1-A3","scenario":null},{"value":"0,00E+00","module":"A4","scenario":null},{"value":"3,83E-03","module":"A5","scenario":null},{"value":"0,00E+00","module":"C1","scenario":null},{"value":"0,00E+00","module":"C2","scenario":null},{"value":"0,00E+00","module":"C3","scenario":null},{"value":"0,00E+00","module":"C4","scenario":null},{"value":"0,00E+00","module":"D","scenario":null}]},{"parameter":"MER","unit":"kg","values":[{"value":"5,71E-03","module":"A1-A3","scenario":null},{"value":"0,00E+00","module":"A4","scenario":null},{"value":"1,08E-01","module":"A5","scenario":null},{"value":"0,00E+00","module":"C1","scenario":null},{"value":"0,00E+00","module":"C2","scenario":null},{"value":"0,00E+00","module":"C3","scenario":null},{"value":"0,00E+00","module":"C4","scenario":null},{"value":"0,00E+00","module":"D","scenario":null}]},{"parameter":"EEE","unit":"MJ","values":[{"value":"4,00E-03","module":"A1-A3","scenario":null},{"value":"0,00E+00","module":"A4","scenario":null},{"value":"7,53E-02","module":"A5","scenario":null},{"value":"0,00E+00","module":"C1","scenario":null},{"value":"0,00E+00","module":"C2","scenario":null},{"value":"0,00E+00","module":"C3","scenario":null},{"value":"0,00E+00","module":"C4","scenario":null},{"value":"0,00E+00","module":"D","scenario":null}]},{"parameter":"EET","unit":"MJ","values":[{"value":"6,06E-02","module":"A1-A3","scenario":null},{"value":"0,00E+00","module":"A4","scenario":null},{"value":"1,14E+00","module":"A5","scenario":null},{"value":"0,00E+00","module":"C1","scenario":null},{"value":"0,00E+00","module":"C2","scenario":null},{"value":"0,00E+00","module":"C3","scenario":null},{"value":"0,00E+00","module":"C4","scenario":null},{"value":"0,00E+00","module":"D","scenario":null}]}]}