{"product_name":"FQQ 4G1,5","epd_id":"NEPD-9205-8789","declared_unit":{"unit":"m","amount":1},"compliance":["EN 15804+A2","ISO 14025","ISO 21930"],"producer_name":"Amokabel AB","environmental_impact":[{"parameter":"GWP-total","unit":"kg CO2-eq","values":[{"value":"5,22E-01","module":"A1","scenario":null},{"value":"1,73E-02","module":"A2","scenario":null},{"value":"2,12E-03","module":"A3","scenario":null},{"value":"5,46E-03","module":"A4","scenario":null},{"value":"1,03E-02","module":"A5","scenario":null},{"value":"0,00E+00","module":"B1","scenario":null},{"value":"0,00E+00","module":"B2","scenario":null},{"value":"0,00E+00","module":"B3","scenario":null},{"value":"0,00E+00","module":"B4","scenario":null},{"value":"0,00E+00","module":"B5","scenario":null},{"value":"3,67E-01","module":"B6","scenario":null},{"value":"0,00E+00","module":"B7","scenario":null},{"value":"0,00E+00","module":"C1","scenario":null},{"value":"2,58E-03","module":"C2","scenario":null},{"value":"1,89E-01","module":"C3","scenario":null},{"value":"7,59E-03","module":"C4","scenario":null},{"value":"-6,34E-02","module":"D","scenario":null},{"value":"5,41E-01","module":"A1A3","scenario":null}]},{"parameter":"GWP-fossil","unit":"kg CO2-eq","values":[{"value":"5,25E-01","module":"A1","scenario":null},{"value":"1,73E-02","module":"A2","scenario":null},{"value":"2,03E-03","module":"A3","scenario":null},{"value":"5,45E-03","module":"A4","scenario":null},{"value":"2,19E-04","module":"A5","scenario":null},{"value":"0,00E+00","module":"B1","scenario":null},{"value":"0,00E+00","module":"B2","scenario":null},{"value":"0,00E+00","module":"B3","scenario":null},{"value":"0,00E+00","module":"B4","scenario":null},{"value":"0,00E+00","module":"B5","scenario":null},{"value":"3,38E-01","module":"B6","scenario":null},{"value":"0,00E+00","module":"B7","scenario":null},{"value":"0,00E+00","module":"C1","scenario":null},{"value":"2,58E-03","module":"C2","scenario":null},{"value":"1,89E-01","module":"C3","scenario":null},{"value":"7,59E-03","module":"C4","scenario":null},{"value":"-6,27E-02","module":"D","scenario":null},{"value":"5,44E-01","module":"A1A3","scenario":null}]},{"parameter":"GWP-biogenic","unit":"kg CO2-eq","values":[{"value":"-3,04E-03","module":"A1","scenario":null},{"value":"6,46E-06","module":"A2","scenario":null},{"value":"4,16E-05","module":"A3","scenario":null},{"value":"2,26E-06","module":"A4","scenario":null},{"value":"1,01E-02","module":"A5","scenario":null},{"value":"0,00E+00","module":"B1","scenario":null},{"value":"0,00E+00","module":"B2","scenario":null},{"value":"0,00E+00","module":"B3","scenario":null},{"value":"0,00E+00","module":"B4","scenario":null},{"value":"0,00E+00","module":"B5","scenario":null},{"value":"6,87E-03","module":"B6","scenario":null},{"value":"0,00E+00","module":"B7","scenario":null},{"value":"0,00E+00","module":"C1","scenario":null},{"value":"1,07E-06","module":"C2","scenario":null},{"value":"1,53E-06","module":"C3","scenario":null},{"value":"7,03E-07","module":"C4","scenario":null},{"value":"-2,64E-04","module":"D","scenario":null},{"value":"-2,99E-03","module":"A1A3","scenario":null}]},{"parameter":"GWP-luluc","unit":"kg CO2-eq","values":[{"value":"3,87E-04","module":"A1","scenario":null},{"value":"7,35E-06","module":"A2","scenario":null},{"value":"5,71E-05","module":"A3","scenario":null},{"value":"1,94E-06","module":"A4","scenario":null},{"value":"4,90E-08","module":"A5","scenario":null},{"value":"0,00E+00","module":"B1","scenario":null},{"value":"0,00E+00","module":"B2","scenario":null},{"value":"0,00E+00","module":"B3","scenario":null},{"value":"0,00E+00","module":"B4","scenario":null},{"value":"0,00E+00","module":"B5","scenario":null},{"value":"2,20E-02","module":"B6","scenario":null},{"value":"0,00E+00","module":"B7","scenario":null},{"value":"0,00E+00","module":"C1","scenario":null},{"value":"9,17E-07","module":"C2","scenario":null},{"value":"2,25E-07","module":"C3","scenario":null},{"value":"2,77E-07","module":"C4","scenario":null},{"value":"-4,22E-04","module":"D","scenario":null},{"value":"4,51E-04","module":"A1A3","scenario":null}]},{"parameter":"ODP","unit":"kg CFC11-eq","values":[{"value":"2,91E-08","module":"A1","scenario":null},{"value":"3,80E-09","module":"A2","scenario":null},{"value":"4,95E-10","module":"A3","scenario":null},{"value":"1,23E-09","module":"A4","scenario":null},{"value":"3,10E-11","module":"A5","scenario":null},{"value":"0,00E+00","module":"B1","scenario":null},{"value":"0,00E+00","module":"B2","scenario":null},{"value":"0,00E+00","module":"B3","scenario":null},{"value":"0,00E+00","module":"B4","scenario":null},{"value":"0,00E+00","module":"B5","scenario":null},{"value":"1,66E-07","module":"B6","scenario":null},{"value":"0,00E+00","module":"B7","scenario":null},{"value":"0,00E+00","module":"C1","scenario":null},{"value":"5,83E-10","module":"C2","scenario":null},{"value":"1,45E-10","module":"C3","scenario":null},{"value":"2,94E-10","module":"C4","scenario":null},{"value":"-7,77E-04","module":"D","scenario":null},{"value":"3,34E-08","module":"A1A3","scenario":null}]},{"parameter":"AP","unit":"mol H+-eq","values":[{"value":"1,45E-02","module":"A1","scenario":null},{"value":"1,84E-04","module":"A2","scenario":null},{"value":"7,05E-06","module":"A3","scenario":null},{"value":"1,57E-05","module":"A4","scenario":null},{"value":"1,49E-06","module":"A5","scenario":null},{"value":"0,00E+00","module":"B1","scenario":null},{"value":"0,00E+00","module":"B2","scenario":null},{"value":"0,00E+00","module":"B3","scenario":null},{"value":"0,00E+00","module":"B4","scenario":null},{"value":"0,00E+00","module":"B5","scenario":null},{"value":"2,20E-03","module":"B6","scenario":null},{"value":"0,00E+00","module":"B7","scenario":null},{"value":"0,00E+00","module":"C1","scenario":null},{"value":"7,40E-06","module":"C2","scenario":null},{"value":"2,37E-05","module":"C3","scenario":null},{"value":"7,64E-06","module":"C4","scenario":null},{"value":"-8,83E-03","module":"D","scenario":null},{"value":"1,47E-02","module":"A1A3","scenario":null}]},{"parameter":"POCP","unit":"kg NMVOC-eq","values":[{"value":"4,17E-03","module":"A1","scenario":null},{"value":"1,37E-04","module":"A2","scenario":null},{"value":"4,30E-06","module":"A3","scenario":null},{"value":"1,33E-05","module":"A4","scenario":null},{"value":"1,76E-06","module":"A5","scenario":null},{"value":"0,00E+00","module":"B1","scenario":null},{"value":"0,00E+00","module":"B2","scenario":null},{"value":"0,00E+00","module":"B3","scenario":null},{"value":"0,00E+00","module":"B4","scenario":null},{"value":"0,00E+00","module":"B5","scenario":null},{"value":"1,12E-03","module":"B6","scenario":null},{"value":"0,00E+00","module":"B7","scenario":null},{"value":"0,00E+00","module":"C1","scenario":null},{"value":"6,28E-06","module":"C2","scenario":null},{"value":"2,95E-05","module":"C3","scenario":null},{"value":"1,01E-05","module":"C4","scenario":null},{"value":"-1,60E-03","module":"D","scenario":null},{"value":"4,31E-03","module":"A1A3","scenario":null}]},{"parameter":"ADPE","unit":"kg Sb-eq","values":[{"value":"1,23E-04","module":"A1","scenario":null},{"value":"3,84E-07","module":"A2","scenario":null},{"value":"4,26E-08","module":"A3","scenario":null},{"value":"1,51E-07","module":"A4","scenario":null},{"value":"3,12E-09","module":"A5","scenario":null},{"value":"0,00E+00","module":"B1","scenario":null},{"value":"0,00E+00","module":"B2","scenario":null},{"value":"0,00E+00","module":"B3","scenario":null},{"value":"0,00E+00","module":"B4","scenario":null},{"value":"0,00E+00","module":"B5","scenario":null},{"value":"1,35E-05","module":"B6","scenario":null},{"value":"0,00E+00","module":"B7","scenario":null},{"value":"0,00E+00","module":"C1","scenario":null},{"value":"7,11E-08","module":"C2","scenario":null},{"value":"6,62E-09","module":"C3","scenario":null},{"value":"7,72E-09","module":"C4","scenario":null},{"value":"-4,91E-05","module":"D","scenario":null},{"value":"1,23E-04","module":"A1A3","scenario":null}]},{"parameter":"ADPF","unit":"MJ","values":[{"value":"1,27E+01","module":"A1","scenario":null},{"value":"2,51E-01","module":"A2","scenario":null},{"value":"1,07E-01","module":"A3","scenario":null},{"value":"8,25E-02","module":"A4","scenario":null},{"value":"2,27E-03","module":"A5","scenario":null},{"value":"0,00E+00","module":"B1","scenario":null},{"value":"0,00E+00","module":"B2","scenario":null},{"value":"0,00E+00","module":"B3","scenario":null},{"value":"0,00E+00","module":"B4","scenario":null},{"value":"0,00E+00","module":"B5","scenario":null},{"value":"3,96E+01","module":"B6","scenario":null},{"value":"0,00E+00","module":"B7","scenario":null},{"value":"0,00E+00","module":"C1","scenario":null},{"value":"3,89E-02","module":"C2","scenario":null},{"value":"1,24E-02","module":"C3","scenario":null},{"value":"2,25E-02","module":"C4","scenario":null},{"value":"-6,17E-01","module":"D","scenario":null},{"value":"1,31E+01","module":"A1A3","scenario":null}]},{"parameter":"WDP","unit":"m3 world-eq. Deprived","values":[{"value":"3,17E+01","module":"A1","scenario":null},{"value":"1,98E-01","module":"A2","scenario":null},{"value":"1,04E+01","module":"A3","scenario":null},{"value":"7,98E-02","module":"A4","scenario":null},{"value":"3,82E-03","module":"A5","scenario":null},{"value":"0,00E+00","module":"B1","scenario":null},{"value":"0,00E+00","module":"B2","scenario":null},{"value":"0,00E+00","module":"B3","scenario":null},{"value":"0,00E+00","module":"B4","scenario":null},{"value":"0,00E+00","module":"B5","scenario":null},{"value":"4,02E+03","module":"B6","scenario":null},{"value":"0,00E+00","module":"B7","scenario":null},{"value":"0,00E+00","module":"C1","scenario":null},{"value":"3,77E-02","module":"C2","scenario":null},{"value":"2,80E-02","module":"C3","scenario":null},{"value":"3,15E-01","module":"C4","scenario":null},{"value":"9,50E-01","module":"D","scenario":null},{"value":"4,24E+01","module":"A1A3","scenario":null}]},{"parameter":"EP-freshwater","unit":"kg P-eq","values":[{"value":"1,16E-04","module":"A1","scenario":null},{"value":"1,19E-07","module":"A2","scenario":null},{"value":"6,19E-08","module":"A3","scenario":null},{"value":"4,36E-08","module":"A4","scenario":null},{"value":"2,23E-09","module":"A5","scenario":null},{"value":"0,00E+00","module":"B1","scenario":null},{"value":"0,00E+00","module":"B2","scenario":null},{"value":"0,00E+00","module":"B3","scenario":null},{"value":"0,00E+00","module":"B4","scenario":null},{"value":"0,00E+00","module":"B5","scenario":null},{"value":"2,29E-05","module":"B6","scenario":null},{"value":"0,00E+00","module":"B7","scenario":null},{"value":"0,00E+00","module":"C1","scenario":null},{"value":"2,06E-08","module":"C2","scenario":null},{"value":"1,45E-08","module":"C3","scenario":null},{"value":"1,36E-08","module":"C4","scenario":null},{"value":"-5,98E-05","module":"D","scenario":null},{"value":"1,16E-04","module":"A1A3","scenario":null}]},{"parameter":"EP-marine","unit":"kg N-eq","values":[{"value":"1,03E-03","module":"A1","scenario":null},{"value":"4,40E-05","module":"A2","scenario":null},{"value":"1,45E-06","module":"A3","scenario":null},{"value":"3,10E-06","module":"A4","scenario":null},{"value":"6,64E-07","module":"A5","scenario":null},{"value":"0,00E+00","module":"B1","scenario":null},{"value":"0,00E+00","module":"B2","scenario":null},{"value":"0,00E+00","module":"B3","scenario":null},{"value":"0,00E+00","module":"B4","scenario":null},{"value":"0,00E+00","module":"B5","scenario":null},{"value":"3,75E-04","module":"B6","scenario":null},{"value":"0,00E+00","module":"B7","scenario":null},{"value":"0,00E+00","module":"C1","scenario":null},{"value":"1,46E-06","module":"C2","scenario":null},{"value":"1,14E-05","module":"C3","scenario":null},{"value":"1,02E-05","module":"C4","scenario":null},{"value":"-3,88E-04","module":"D","scenario":null},{"value":"1,08E-03","module":"A1A3","scenario":null}]},{"parameter":"EP-terrestrial","unit":"mol N-eq.","values":[{"value":"1,47E-02","module":"A1","scenario":null},{"value":"4,90E-04","module":"A2","scenario":null},{"value":"1,75E-05","module":"A3","scenario":null},{"value":"3,47E-05","module":"A4","scenario":null},{"value":"6,80E-06","module":"A5","scenario":null},{"value":"0,00E+00","module":"B1","scenario":null},{"value":"0,00E+00","module":"B2","scenario":null},{"value":"0,00E+00","module":"B3","scenario":null},{"value":"0,00E+00","module":"B4","scenario":null},{"value":"0,00E+00","module":"B5","scenario":null},{"value":"4,93E-03","module":"B6","scenario":null},{"value":"0,00E+00","module":"B7","scenario":null},{"value":"0,00E+00","module":"C1","scenario":null},{"value":"1,64E-05","module":"C2","scenario":null},{"value":"1,23E-04","module":"C3","scenario":null},{"value":"3,03E-05","module":"C4","scenario":null},{"value":"-5,88E-03","module":"D","scenario":null},{"value":"1,52E-02","module":"A1A3","scenario":null}]},{"parameter":"GWP-IOBC","unit":"kg CO2-eq","values":[{"value":"5,22E-01","module":"A1","scenario":null},{"value":"1,73E-02","module":"A2","scenario":null},{"value":"2,12E-03","module":"A3","scenario":null},{"value":"5,46E-03","module":"A4","scenario":null},{"value":"2,19E-04","module":"A5","scenario":null},{"value":"0,00E+00","module":"B1","scenario":null},{"value":"0,00E+00","module":"B2","scenario":null},{"value":"0,00E+00","module":"B3","scenario":null},{"value":"0,00E+00","module":"B4","scenario":null},{"value":"0,00E+00","module":"B5","scenario":null},{"value":"3,66E-01","module":"B6","scenario":null},{"value":"0,00E+00","module":"B7","scenario":null},{"value":"0,00E+00","module":"C1","scenario":null},{"value":"2,58E-03","module":"C2","scenario":null},{"value":"1,89E-01","module":"C3","scenario":null},{"value":"7,66E-03","module":"C4","scenario":null},{"value":"-3,56E-02","module":"D","scenario":null},{"value":"5,41E-01","module":"A1A3","scenario":null}]}],"additional_environmental_impact":[{"parameter":"PM","unit":"Disease incidence","values":[{"value":"4,37E-08","module":"A1","scenario":null},{"value":"9,05E-10","module":"A2","scenario":null},{"value":"6,10E-11","module":"A3","scenario":null},{"value":"3,34E-10","module":"A4","scenario":null},{"value":"1,90E-11","module":"A5","scenario":null},{"value":"0,00E+00","module":"B1","scenario":null},{"value":"0,00E+00","module":"B2","scenario":null},{"value":"0,00E+00","module":"B3","scenario":null},{"value":"0,00E+00","module":"B4","scenario":null},{"value":"0,00E+00","module":"B5","scenario":null},{"value":"1,59E-08","module":"B6","scenario":null},{"value":"0,00E+00","module":"B7","scenario":null},{"value":"0,00E+00","module":"C1","scenario":null},{"value":"1,58E-10","module":"C2","scenario":null},{"value":"9,20E-11","module":"C3","scenario":null},{"value":"1,45E-10","module":"C4","scenario":null},{"value":"-2,28E-08","module":"D","scenario":null},{"value":"4,46E-08","module":"A1A3","scenario":null}]},{"parameter":"ETP-fw","unit":"CTUe","values":[{"value":"1,63E+02","module":"A1","scenario":null},{"value":"1,76E-01","module":"A2","scenario":null},{"value":"5,95E-02","module":"A3","scenario":null},{"value":"6,11E-02","module":"A4","scenario":null},{"value":"2,56E-03","module":"A5","scenario":null},{"value":"0,00E+00","module":"B1","scenario":null},{"value":"0,00E+00","module":"B2","scenario":null},{"value":"0,00E+00","module":"B3","scenario":null},{"value":"0,00E+00","module":"B4","scenario":null},{"value":"0,00E+00","module":"B5","scenario":null},{"value":"2,09E+01","module":"B6","scenario":null},{"value":"0,00E+00","module":"B7","scenario":null},{"value":"0,00E+00","module":"C1","scenario":null},{"value":"2,89E-02","module":"C2","scenario":null},{"value":"3,70E-02","module":"C3","scenario":null},{"value":"1,31E+01","module":"C4","scenario":null},{"value":"-8,12E+01","module":"D","scenario":null},{"value":"1,63E+02","module":"A1A3","scenario":null}]},{"parameter":"HTP-c","unit":"CTUh","values":[{"value":"2,92E-09","module":"A1","scenario":null},{"value":"0,00E+00","module":"A2","scenario":null},{"value":"2,00E-12","module":"A3","scenario":null},{"value":"0,00E+00","module":"A4","scenario":null},{"value":"0,00E+00","module":"A5","scenario":null},{"value":"0,00E+00","module":"B1","scenario":null},{"value":"0,00E+00","module":"B2","scenario":null},{"value":"0,00E+00","module":"B3","scenario":null},{"value":"0,00E+00","module":"B4","scenario":null},{"value":"0,00E+00","module":"B5","scenario":null},{"value":"6,01E-10","module":"B6","scenario":null},{"value":"0,00E+00","module":"B7","scenario":null},{"value":"0,00E+00","module":"C1","scenario":null},{"value":"0,00E+00","module":"C2","scenario":null},{"value":"4,00E-12","module":"C3","scenario":null},{"value":"1,00E-12","module":"C4","scenario":null},{"value":"-1,15E-09","module":"D","scenario":null},{"value":"2,92E-09","module":"A1A3","scenario":null}]},{"parameter":"HTP-nc","unit":"CTUh","values":[{"value":"2,20E-07","module":"A1","scenario":null},{"value":"1,97E-10","module":"A2","scenario":null},{"value":"4,40E-11","module":"A3","scenario":null},{"value":"6,70E-11","module":"A4","scenario":null},{"value":"1,30E-11","module":"A5","scenario":null},{"value":"0,00E+00","module":"B1","scenario":null},{"value":"0,00E+00","module":"B2","scenario":null},{"value":"0,00E+00","module":"B3","scenario":null},{"value":"0,00E+00","module":"B4","scenario":null},{"value":"0,00E+00","module":"B5","scenario":null},{"value":"1,45E-08","module":"B6","scenario":null},{"value":"0,00E+00","module":"B7","scenario":null},{"value":"0,00E+00","module":"C1","scenario":null},{"value":"3,20E-11","module":"C2","scenario":null},{"value":"1,58E-10","module":"C3","scenario":null},{"value":"2,60E-11","module":"C4","scenario":null},{"value":"-9,80E-08","module":"D","scenario":null},{"value":"2,20E-07","module":"A1A3","scenario":null}]},{"parameter":"SQP","unit":"-","values":[{"value":"3,62E+00","module":"A1","scenario":null},{"value":"1,43E-01","module":"A2","scenario":null},{"value":"4,85E-02","module":"A3","scenario":null},{"value":"5,77E-02","module":"A4","scenario":null},{"value":"1,47E-03","module":"A5","scenario":null},{"value":"0,00E+00","module":"B1","scenario":null},{"value":"0,00E+00","module":"B2","scenario":null},{"value":"0,00E+00","module":"B3","scenario":null},{"value":"0,00E+00","module":"B4","scenario":null},{"value":"0,00E+00","module":"B5","scenario":null},{"value":"1,75E+01","module":"B6","scenario":null},{"value":"0,00E+00","module":"B7","scenario":null},{"value":"0,00E+00","module":"C1","scenario":null},{"value":"2,72E-02","module":"C2","scenario":null},{"value":"1,50E-03","module":"C3","scenario":null},{"value":"6,97E-02","module":"C4","scenario":null},{"value":"-2,04E+00","module":"D","scenario":null},{"value":"3,82E+00","module":"A1A3","scenario":null}]},{"parameter":"IRP","unit":"kBq U235-eq","values":[{"value":"2,50E-02","module":"A1","scenario":null},{"value":"1,09E-03","module":"A2","scenario":null},{"value":"3,55E-03","module":"A3","scenario":null},{"value":"3,60E-04","module":"A4","scenario":null},{"value":"8,38E-06","module":"A5","scenario":null},{"value":"0,00E+00","module":"B1","scenario":null},{"value":"0,00E+00","module":"B2","scenario":null},{"value":"0,00E+00","module":"B3","scenario":null},{"value":"0,00E+00","module":"B4","scenario":null},{"value":"0,00E+00","module":"B5","scenario":null},{"value":"1,36E+00","module":"B6","scenario":null},{"value":"0,00E+00","module":"B7","scenario":null},{"value":"0,00E+00","module":"C1","scenario":null},{"value":"1,70E-04","module":"C2","scenario":null},{"value":"2,09E-05","module":"C3","scenario":null},{"value":"1,22E-04","module":"C4","scenario":null},{"value":"-1,55E-03","module":"D","scenario":null},{"value":"2,96E-02","module":"A1A3","scenario":null}]}],"resource_use":[{"parameter":"PERE","unit":"MJ","values":[{"value":"1,06E+00","module":"A1","scenario":null},{"value":"3,13E-03","module":"A2","scenario":null},{"value":"4,95E-02","module":"A3","scenario":null},{"value":"1,18E-03","module":"A4","scenario":null},{"value":"4,74E-05","module":"A5","scenario":null},{"value":"0,00E+00","module":"B1","scenario":null},{"value":"0,00E+00","module":"B2","scenario":null},{"value":"0,00E+00","module":"B3","scenario":null},{"value":"0,00E+00","module":"B4","scenario":null},{"value":"0,00E+00","module":"B5","scenario":null},{"value":"1,90E+01","module":"B6","scenario":null},{"value":"0,00E+00","module":"B7","scenario":null},{"value":"0,00E+00","module":"C1","scenario":null},{"value":"5,57E-04","module":"C2","scenario":null},{"value":"3,64E-04","module":"C3","scenario":null},{"value":"1,71E-03","module":"C4","scenario":null},{"value":"-1,13E+00","module":"D","scenario":null},{"value":"1,11E+00","module":"A1A3","scenario":null}]},{"parameter":"PERM","unit":"","values":[{"value":"9,25E-02","module":"A1","scenario":null},{"value":"0,00E+00","module":"A2","scenario":null},{"value":"0,00E+00","module":"A3","scenario":null},{"value":"0,00E+00","module":"A4","scenario":null},{"value":"-9,25E-02","module":"A5","scenario":null},{"value":"0,00E+00","module":"B1","scenario":null},{"value":"0,00E+00","module":"B2","scenario":null},{"value":"0,00E+00","module":"B3","scenario":null},{"value":"0,00E+00","module":"B4","scenario":null},{"value":"0,00E+00","module":"B5","scenario":null},{"value":"0,00E+00","module":"B6","scenario":null},{"value":"0,00E+00","module":"B7","scenario":null},{"value":"0,00E+00","module":"C1","scenario":null},{"value":"0,00E+00","module":"C2","scenario":null},{"value":"0,00E+00","module":"C3","scenario":null},{"value":"0,00E+00","module":"C4","scenario":null},{"value":"0,00E+00","module":"D","scenario":null},{"value":"9,25E-02","module":"A1A3","scenario":null}]},{"parameter":"PERT","unit":"MJ","values":[{"value":"1,15E+00","module":"A1","scenario":null},{"value":"3,13E-03","module":"A2","scenario":null},{"value":"4,95E-02","module":"A3","scenario":null},{"value":"1,18E-03","module":"A4","scenario":null},{"value":"-9,25E-02","module":"A5","scenario":null},{"value":"0,00E+00","module":"B1","scenario":null},{"value":"0,00E+00","module":"B2","scenario":null},{"value":"0,00E+00","module":"B3","scenario":null},{"value":"0,00E+00","module":"B4","scenario":null},{"value":"0,00E+00","module":"B5","scenario":null},{"value":"1,90E+01","module":"B6","scenario":null},{"value":"0,00E+00","module":"B7","scenario":null},{"value":"0,00E+00","module":"C1","scenario":null},{"value":"5,57E-04","module":"C2","scenario":null},{"value":"3,64E-04","module":"C3","scenario":null},{"value":"1,71E-03","module":"C4","scenario":null},{"value":"-1,13E+00","module":"D","scenario":null},{"value":"1,20E+00","module":"A1A3","scenario":null}]},{"parameter":"PENRE","unit":"MJ","values":[{"value":"7,56E+00","module":"A1","scenario":null},{"value":"2,51E-01","module":"A2","scenario":null},{"value":"1,07E-01","module":"A3","scenario":null},{"value":"8,25E-02","module":"A4","scenario":null},{"value":"2,27E-03","module":"A5","scenario":null},{"value":"0,00E+00","module":"B1","scenario":null},{"value":"0,00E+00","module":"B2","scenario":null},{"value":"0,00E+00","module":"B3","scenario":null},{"value":"0,00E+00","module":"B4","scenario":null},{"value":"0,00E+00","module":"B5","scenario":null},{"value":"3,97E+01","module":"B6","scenario":null},{"value":"0,00E+00","module":"B7","scenario":null},{"value":"0,00E+00","module":"C1","scenario":null},{"value":"3,89E-02","module":"C2","scenario":null},{"value":"1,24E-02","module":"C3","scenario":null},{"value":"2,25E-02","module":"C4","scenario":null},{"value":"-6,17E-01","module":"D","scenario":null},{"value":"7,92E+00","module":"A1A3","scenario":null}]},{"parameter":"PENRM","unit":"MJ","values":[{"value":"5,46E+00","module":"A1","scenario":null},{"value":"0,00E+00","module":"A2","scenario":null},{"value":"0,00E+00","module":"A3","scenario":null},{"value":"0,00E+00","module":"A4","scenario":null},{"value":"-2,12E-02","module":"A5","scenario":null},{"value":"0,00E+00","module":"B1","scenario":null},{"value":"0,00E+00","module":"B2","scenario":null},{"value":"0,00E+00","module":"B3","scenario":null},{"value":"0,00E+00","module":"B4","scenario":null},{"value":"0,00E+00","module":"B5","scenario":null},{"value":"0,00E+00","module":"B6","scenario":null},{"value":"0,00E+00","module":"B7","scenario":null},{"value":"0,00E+00","module":"C1","scenario":null},{"value":"0,00E+00","module":"C2","scenario":null},{"value":"-5,33E+00","module":"C3","scenario":null},{"value":"0,00E+00","module":"C4","scenario":null},{"value":"0,00E+00","module":"D","scenario":null},{"value":"5,46E+00","module":"A1A3","scenario":null}]},{"parameter":"PENRT","unit":"MJ","values":[{"value":"1,30E+01","module":"A1","scenario":null},{"value":"2,51E-01","module":"A2","scenario":null},{"value":"1,07E-01","module":"A3","scenario":null},{"value":"8,25E-02","module":"A4","scenario":null},{"value":"-1,90E-02","module":"A5","scenario":null},{"value":"0,00E+00","module":"B1","scenario":null},{"value":"0,00E+00","module":"B2","scenario":null},{"value":"0,00E+00","module":"B3","scenario":null},{"value":"0,00E+00","module":"B4","scenario":null},{"value":"0,00E+00","module":"B5","scenario":null},{"value":"3,97E+01","module":"B6","scenario":null},{"value":"0,00E+00","module":"B7","scenario":null},{"value":"0,00E+00","module":"C1","scenario":null},{"value":"3,89E-02","module":"C2","scenario":null},{"value":"-5,32E+00","module":"C3","scenario":null},{"value":"2,25E-02","module":"C4","scenario":null},{"value":"-6,17E-01","module":"D","scenario":null},{"value":"1,34E+01","module":"A1A3","scenario":null}]},{"parameter":"SM","unit":"kg","values":[{"value":"1,02E-02","module":"A1","scenario":null},{"value":"0,00E+00","module":"A2","scenario":null},{"value":"2,97E-07","module":"A3","scenario":null},{"value":"0,00E+00","module":"A4","scenario":null},{"value":"0,00E+00","module":"A5","scenario":null},{"value":"0,00E+00","module":"B1","scenario":null},{"value":"0,00E+00","module":"B2","scenario":null},{"value":"0,00E+00","module":"B3","scenario":null},{"value":"0,00E+00","module":"B4","scenario":null},{"value":"0,00E+00","module":"B5","scenario":null},{"value":"0,00E+00","module":"B6","scenario":null},{"value":"0,00E+00","module":"B7","scenario":null},{"value":"0,00E+00","module":"C1","scenario":null},{"value":"0,00E+00","module":"C2","scenario":null},{"value":"0,00E+00","module":"C3","scenario":null},{"value":"0,00E+00","module":"C4","scenario":null},{"value":"1,52E-02","module":"D","scenario":null},{"value":"1,02E-02","module":"A1A3","scenario":null}]},{"parameter":"RSF","unit":"MJ","values":[{"value":"3,42E-02","module":"A1","scenario":null},{"value":"1,08E-04","module":"A2","scenario":null},{"value":"1,94E-04","module":"A3","scenario":null},{"value":"4,22E-05","module":"A4","scenario":null},{"value":"1,37E-06","module":"A5","scenario":null},{"value":"0,00E+00","module":"B1","scenario":null},{"value":"0,00E+00","module":"B2","scenario":null},{"value":"0,00E+00","module":"B3","scenario":null},{"value":"0,00E+00","module":"B4","scenario":null},{"value":"0,00E+00","module":"B5","scenario":null},{"value":"7,38E-02","module":"B6","scenario":null},{"value":"0,00E+00","module":"B7","scenario":null},{"value":"0,00E+00","module":"C1","scenario":null},{"value":"1,99E-05","module":"C2","scenario":null},{"value":"1,03E-05","module":"C3","scenario":null},{"value":"3,57E-05","module":"C4","scenario":null},{"value":"1,28E-03","module":"D","scenario":null},{"value":"3,45E-02","module":"A1A3","scenario":null}]},{"parameter":"NRSF","unit":"MJ","values":[{"value":"2,13E-03","module":"A1","scenario":null},{"value":"3,54E-04","module":"A2","scenario":null},{"value":"6,14E-04","module":"A3","scenario":null},{"value":"1,51E-04","module":"A4","scenario":null},{"value":"1,47E-05","module":"A5","scenario":null},{"value":"0,00E+00","module":"B1","scenario":null},{"value":"0,00E+00","module":"B2","scenario":null},{"value":"0,00E+00","module":"B3","scenario":null},{"value":"0,00E+00","module":"B4","scenario":null},{"value":"0,00E+00","module":"B5","scenario":null},{"value":"2,33E-01","module":"B6","scenario":null},{"value":"0,00E+00","module":"B7","scenario":null},{"value":"0,00E+00","module":"C1","scenario":null},{"value":"7,13E-05","module":"C2","scenario":null},{"value":"0,00E+00","module":"C3","scenario":null},{"value":"2,47E-04","module":"C4","scenario":null},{"value":"-5,27E-02","module":"D","scenario":null},{"value":"3,10E-03","module":"A1A3","scenario":null}]},{"parameter":"FW","unit":"m3","values":[{"value":"8,50E-03","module":"A1","scenario":null},{"value":"2,34E-05","module":"A2","scenario":null},{"value":"1,14E-04","module":"A3","scenario":null},{"value":"8,82E-06","module":"A4","scenario":null},{"value":"1,62E-06","module":"A5","scenario":null},{"value":"0,00E+00","module":"B1","scenario":null},{"value":"0,00E+00","module":"B2","scenario":null},{"value":"0,00E+00","module":"B3","scenario":null},{"value":"0,00E+00","module":"B4","scenario":null},{"value":"0,00E+00","module":"B5","scenario":null},{"value":"4,33E-02","module":"B6","scenario":null},{"value":"0,00E+00","module":"B7","scenario":null},{"value":"0,00E+00","module":"C1","scenario":null},{"value":"4,16E-06","module":"C2","scenario":null},{"value":"3,50E-05","module":"C3","scenario":null},{"value":"2,81E-05","module":"C4","scenario":null},{"value":"-2,41E-03","module":"D","scenario":null},{"value":"8,63E-03","module":"A1A3","scenario":null}]}],"end_of_life_waste":[{"parameter":"HWD","unit":"kg","values":[{"value":"4,27E-03","module":"A1","scenario":null},{"value":"1,23E-05","module":"A2","scenario":null},{"value":"5,94E-05","module":"A3","scenario":null},{"value":"4,25E-06","module":"A4","scenario":null},{"value":"0,00E+00","module":"A5","scenario":null},{"value":"0,00E+00","module":"B1","scenario":null},{"value":"0,00E+00","module":"B2","scenario":null},{"value":"0,00E+00","module":"B3","scenario":null},{"value":"0,00E+00","module":"B4","scenario":null},{"value":"0,00E+00","module":"B5","scenario":null},{"value":"2,07E-03","module":"B6","scenario":null},{"value":"0,00E+00","module":"B7","scenario":null},{"value":"0,00E+00","module":"C1","scenario":null},{"value":"2,01E-06","module":"C2","scenario":null},{"value":"0,00E+00","module":"C3","scenario":null},{"value":"2,67E-03","module":"C4","scenario":null},{"value":"-5,97E-04","module":"D","scenario":null},{"value":"4,34E-03","module":"A1A3","scenario":null}]},{"parameter":"NHWD","unit":"kg","values":[{"value":"1,21E-01","module":"A1","scenario":null},{"value":"9,53E-03","module":"A2","scenario":null},{"value":"1,77E-02","module":"A3","scenario":null},{"value":"4,01E-03","module":"A4","scenario":null},{"value":"7,17E-03","module":"A5","scenario":null},{"value":"0,00E+00","module":"B1","scenario":null},{"value":"0,00E+00","module":"B2","scenario":null},{"value":"0,00E+00","module":"B3","scenario":null},{"value":"0,00E+00","module":"B4","scenario":null},{"value":"0,00E+00","module":"B5","scenario":null},{"value":"1,31E-01","module":"B6","scenario":null},{"value":"0,00E+00","module":"B7","scenario":null},{"value":"0,00E+00","module":"C1","scenario":null},{"value":"1,89E-03","module":"C2","scenario":null},{"value":"0,00E+00","module":"C3","scenario":null},{"value":"8,53E-02","module":"C4","scenario":null},{"value":"-2,87E-02","module":"D","scenario":null},{"value":"1,49E-01","module":"A1A3","scenario":null}]},{"parameter":"RWD","unit":"kg","values":[{"value":"2,27E-05","module":"A1","scenario":null},{"value":"1,72E-06","module":"A2","scenario":null},{"value":"1,55E-06","module":"A3","scenario":null},{"value":"5,62E-07","module":"A4","scenario":null},{"value":"0,00E+00","module":"A5","scenario":null},{"value":"0,00E+00","module":"B1","scenario":null},{"value":"0,00E+00","module":"B2","scenario":null},{"value":"0,00E+00","module":"B3","scenario":null},{"value":"0,00E+00","module":"B4","scenario":null},{"value":"0,00E+00","module":"B5","scenario":null},{"value":"5,97E-04","module":"B6","scenario":null},{"value":"0,00E+00","module":"B7","scenario":null},{"value":"0,00E+00","module":"C1","scenario":null},{"value":"2,65E-07","module":"C2","scenario":null},{"value":"0,00E+00","module":"C3","scenario":null},{"value":"1,51E-07","module":"C4","scenario":null},{"value":"-1,32E-06","module":"D","scenario":null},{"value":"2,59E-05","module":"A1A3","scenario":null}]}],"end_of_life_flow":[{"parameter":"CRU","unit":"kg","values":[{"value":"0,00E+00","module":"A1","scenario":null},{"value":"0,00E+00","module":"A2","scenario":null},{"value":"0,00E+00","module":"A3","scenario":null},{"value":"0,00E+00","module":"A4","scenario":null},{"value":"0,00E+00","module":"A5","scenario":null},{"value":"0,00E+00","module":"B1","scenario":null},{"value":"0,00E+00","module":"B2","scenario":null},{"value":"0,00E+00","module":"B3","scenario":null},{"value":"0,00E+00","module":"B4","scenario":null},{"value":"0,00E+00","module":"B5","scenario":null},{"value":"0,00E+00","module":"B6","scenario":null},{"value":"0,00E+00","module":"B7","scenario":null},{"value":"0,00E+00","module":"C1","scenario":null},{"value":"0,00E+00","module":"C2","scenario":null},{"value":"0,00E+00","module":"C3","scenario":null},{"value":"0,00E+00","module":"C4","scenario":null},{"value":"0,00E+00","module":"D","scenario":null},{"value":"0,00E+00","module":"A1A3","scenario":null}]},{"parameter":"MFR","unit":"kg","values":[{"value":"0,00E+00","module":"A1","scenario":null},{"value":"0,00E+00","module":"A2","scenario":null},{"value":"1,84E-02","module":"A3","scenario":null},{"value":"0,00E+00","module":"A4","scenario":null},{"value":"2,55E-04","module":"A5","scenario":null},{"value":"0,00E+00","module":"B1","scenario":null},{"value":"0,00E+00","module":"B2","scenario":null},{"value":"0,00E+00","module":"B3","scenario":null},{"value":"0,00E+00","module":"B4","scenario":null},{"value":"0,00E+00","module":"B5","scenario":null},{"value":"0,00E+00","module":"B6","scenario":null},{"value":"0,00E+00","module":"B7","scenario":null},{"value":"0,00E+00","module":"C1","scenario":null},{"value":"0,00E+00","module":"C2","scenario":null},{"value":"3,18E-02","module":"C3","scenario":null},{"value":"5,63E-06","module":"C4","scenario":null},{"value":"-5,96E-04","module":"D","scenario":null},{"value":"1,84E-02","module":"A1A3","scenario":null}]},{"parameter":"MER","unit":"kg","values":[{"value":"0,00E+00","module":"A1","scenario":null},{"value":"0,00E+00","module":"A2","scenario":null},{"value":"4,58E-04","module":"A3","scenario":null},{"value":"0,00E+00","module":"A4","scenario":null},{"value":"6,67E-03","module":"A5","scenario":null},{"value":"0,00E+00","module":"B1","scenario":null},{"value":"0,00E+00","module":"B2","scenario":null},{"value":"0,00E+00","module":"B3","scenario":null},{"value":"0,00E+00","module":"B4","scenario":null},{"value":"0,00E+00","module":"B5","scenario":null},{"value":"0,00E+00","module":"B6","scenario":null},{"value":"0,00E+00","module":"B7","scenario":null},{"value":"0,00E+00","module":"C1","scenario":null},{"value":"0,00E+00","module":"C2","scenario":null},{"value":"6,27E-02","module":"C3","scenario":null},{"value":"1,38E-07","module":"C4","scenario":null},{"value":"-7,85E-05","module":"D","scenario":null},{"value":"4,58E-04","module":"A1A3","scenario":null}]},{"parameter":"EEE","unit":"MJ","values":[{"value":"0,00E+00","module":"A1","scenario":null},{"value":"0,00E+00","module":"A2","scenario":null},{"value":"6,22E-04","module":"A3","scenario":null},{"value":"0,00E+00","module":"A4","scenario":null},{"value":"4,64E-03","module":"A5","scenario":null},{"value":"0,00E+00","module":"B1","scenario":null},{"value":"0,00E+00","module":"B2","scenario":null},{"value":"0,00E+00","module":"B3","scenario":null},{"value":"0,00E+00","module":"B4","scenario":null},{"value":"0,00E+00","module":"B5","scenario":null},{"value":"0,00E+00","module":"B6","scenario":null},{"value":"0,00E+00","module":"B7","scenario":null},{"value":"0,00E+00","module":"C1","scenario":null},{"value":"0,00E+00","module":"C2","scenario":null},{"value":"1,22E-01","module":"C3","scenario":null},{"value":"8,93E-06","module":"C4","scenario":null},{"value":"-1,92E-04","module":"D","scenario":null},{"value":"6,22E-04","module":"A1A3","scenario":null}]},{"parameter":"EET","unit":"MJ","values":[{"value":"0,00E+00","module":"A1","scenario":null},{"value":"0,00E+00","module":"A2","scenario":null},{"value":"9,40E-03","module":"A3","scenario":null},{"value":"0,00E+00","module":"A4","scenario":null},{"value":"7,01E-02","module":"A5","scenario":null},{"value":"0,00E+00","module":"B1","scenario":null},{"value":"0,00E+00","module":"B2","scenario":null},{"value":"0,00E+00","module":"B3","scenario":null},{"value":"0,00E+00","module":"B4","scenario":null},{"value":"0,00E+00","module":"B5","scenario":null},{"value":"0,00E+00","module":"B6","scenario":null},{"value":"0,00E+00","module":"B7","scenario":null},{"value":"0,00E+00","module":"C1","scenario":null},{"value":"0,00E+00","module":"C2","scenario":null},{"value":"1,84E+00","module":"C3","scenario":null},{"value":"1,35E-04","module":"C4","scenario":null},{"value":"-2,91E-03","module":"D","scenario":null},{"value":"9,40E-03","module":"A1A3","scenario":null}]}]}