{"product_name":" i35-1200 LED 5400 DALI TW SUTG M20","epd_id":"NEPD-7343-6735","declared_unit":{"unit":"stk","amount":1},"compliance":["EN 15804+A2","ISO 14025","ISO 21930"],"producer_name":"Glamox AS","environmental_impact":[{"parameter":"GWP-total","unit":"kg CO2-eq","values":[{"value":"1,05E+02","module":"A1","scenario":null},{"value":"3,42E+00","module":"A2","scenario":null},{"value":"9,21E-01","module":"A3","scenario":null},{"value":"2,26E+00","module":"A4","scenario":null},{"value":"1,36E+00","module":"A5","scenario":null},{"value":"5,25E+02","module":"B6","scenario":null},{"value":"0,00E+00","module":"C1","scenario":null},{"value":"6,81E-01","module":"C2","scenario":null},{"value":"9,74E-01","module":"C3","scenario":null},{"value":"1,00E-01","module":"C4","scenario":null},{"value":"-8,77E+00","module":"D","scenario":null},{"value":"1,09E+02","module":"A1A3","scenario":null}]},{"parameter":"GWP-fossil","unit":"kg CO2-eq","values":[{"value":"1,05E+02","module":"A1","scenario":null},{"value":"3,41E+00","module":"A2","scenario":null},{"value":"8,69E-01","module":"A3","scenario":null},{"value":"2,26E+00","module":"A4","scenario":null},{"value":"1,52E-02","module":"A5","scenario":null},{"value":"4,89E+02","module":"B6","scenario":null},{"value":"0,00E+00","module":"C1","scenario":null},{"value":"6,80E-01","module":"C2","scenario":null},{"value":"9,73E-01","module":"C3","scenario":null},{"value":"1,00E-01","module":"C4","scenario":null},{"value":"-8,75E+00","module":"D","scenario":null},{"value":"1,10E+02","module":"A1A3","scenario":null}]},{"parameter":"GWP-biogenic","unit":"kg CO2-eq","values":[{"value":"-3,97E-01","module":"A1","scenario":null},{"value":"1,40E-03","module":"A2","scenario":null},{"value":"4,89E-02","module":"A3","scenario":null},{"value":"9,34E-04","module":"A4","scenario":null},{"value":"1,34E+00","module":"A5","scenario":null},{"value":"8,93E+00","module":"B6","scenario":null},{"value":"0,00E+00","module":"C1","scenario":null},{"value":"2,82E-04","module":"C2","scenario":null},{"value":"3,68E-04","module":"C3","scenario":null},{"value":"3,27E-05","module":"C4","scenario":null},{"value":"-2,46E-02","module":"D","scenario":null},{"value":"-3,46E-01","module":"A1A3","scenario":null}]},{"parameter":"GWP-luluc","unit":"kg CO2-eq","values":[{"value":"1,24E-01","module":"A1","scenario":null},{"value":"1,24E-03","module":"A2","scenario":null},{"value":"2,47E-03","module":"A3","scenario":null},{"value":"8,03E-04","module":"A4","scenario":null},{"value":"4,41E-06","module":"A5","scenario":null},{"value":"2,68E+01","module":"B6","scenario":null},{"value":"0,00E+00","module":"C1","scenario":null},{"value":"2,42E-04","module":"C2","scenario":null},{"value":"2,81E-04","module":"C3","scenario":null},{"value":"2,49E-04","module":"C4","scenario":null},{"value":"1,60E-03","module":"D","scenario":null},{"value":"1,28E-01","module":"A1A3","scenario":null}]},{"parameter":"ODP","unit":"kg CFC11-eq","values":[{"value":"6,81E-06","module":"A1","scenario":null},{"value":"7,70E-07","module":"A2","scenario":null},{"value":"6,10E-08","module":"A3","scenario":null},{"value":"5,11E-07","module":"A4","scenario":null},{"value":"2,84E-09","module":"A5","scenario":null},{"value":"5,29E-05","module":"B6","scenario":null},{"value":"0,00E+00","module":"C1","scenario":null},{"value":"1,54E-07","module":"C2","scenario":null},{"value":"1,23E-08","module":"C3","scenario":null},{"value":"1,27E-08","module":"C4","scenario":null},{"value":"-3,70E-03","module":"D","scenario":null},{"value":"7,64E-06","module":"A1A3","scenario":null}]},{"parameter":"AP","unit":"mol H+-eq","values":[{"value":"9,17E-01","module":"A1","scenario":null},{"value":"1,32E-02","module":"A2","scenario":null},{"value":"5,56E-03","module":"A3","scenario":null},{"value":"6,48E-03","module":"A4","scenario":null},{"value":"6,35E-05","module":"A5","scenario":null},{"value":"2,25E+00","module":"B6","scenario":null},{"value":"0,00E+00","module":"C1","scenario":null},{"value":"1,95E-03","module":"C2","scenario":null},{"value":"6,97E-04","module":"C3","scenario":null},{"value":"4,15E-04","module":"C4","scenario":null},{"value":"-1,38E-01","module":"D","scenario":null},{"value":"9,35E-01","module":"A1A3","scenario":null}]},{"parameter":"POCP","unit":"kg NMVOC-eq","values":[{"value":"5,59E-01","module":"A1","scenario":null},{"value":"1,07E-02","module":"A2","scenario":null},{"value":"3,28E-03","module":"A3","scenario":null},{"value":"5,50E-03","module":"A4","scenario":null},{"value":"6,58E-05","module":"A5","scenario":null},{"value":"1,12E+00","module":"B6","scenario":null},{"value":"0,00E+00","module":"C1","scenario":null},{"value":"1,66E-03","module":"C2","scenario":null},{"value":"5,03E-04","module":"C3","scenario":null},{"value":"4,73E-04","module":"C4","scenario":null},{"value":"-5,61E-02","module":"D","scenario":null},{"value":"5,73E-01","module":"A1A3","scenario":null}]},{"parameter":"ADPE","unit":"kg Sb-eq","values":[{"value":"1,49E-02","module":"A1","scenario":null},{"value":"9,19E-05","module":"A2","scenario":null},{"value":"4,24E-05","module":"A3","scenario":null},{"value":"6,23E-05","module":"A4","scenario":null},{"value":"3,24E-07","module":"A5","scenario":null},{"value":"7,60E-03","module":"B6","scenario":null},{"value":"0,00E+00","module":"C1","scenario":null},{"value":"1,88E-05","module":"C2","scenario":null},{"value":"8,43E-07","module":"C3","scenario":null},{"value":"4,34E-07","module":"C4","scenario":null},{"value":"-1,86E-03","module":"D","scenario":null},{"value":"1,50E-02","module":"A1A3","scenario":null}]},{"parameter":"ADPF","unit":"MJ","values":[{"value":"1,28E+03","module":"A1","scenario":null},{"value":"5,13E+01","module":"A2","scenario":null},{"value":"9,01E+00","module":"A3","scenario":null},{"value":"3,41E+01","module":"A4","scenario":null},{"value":"1,89E-01","module":"A5","scenario":null},{"value":"1,32E+04","module":"B6","scenario":null},{"value":"0,00E+00","module":"C1","scenario":null},{"value":"1,03E+01","module":"C2","scenario":null},{"value":"1,44E+00","module":"C3","scenario":null},{"value":"1,17E+00","module":"C4","scenario":null},{"value":"-8,11E+01","module":"D","scenario":null},{"value":"1,34E+03","module":"A1A3","scenario":null}]},{"parameter":"WDP","unit":"m3 world-eq. Deprived","values":[{"value":"3,10E+03","module":"A1","scenario":null},{"value":"4,85E+01","module":"A2","scenario":null},{"value":"1,30E+03","module":"A3","scenario":null},{"value":"3,30E+01","module":"A4","scenario":null},{"value":"2,62E-01","module":"A5","scenario":null},{"value":"1,02E+06","module":"B6","scenario":null},{"value":"0,00E+00","module":"C1","scenario":null},{"value":"9,95E+00","module":"C2","scenario":null},{"value":"9,44E+00","module":"C3","scenario":null},{"value":"1,71E+01","module":"C4","scenario":null},{"value":"5,07E+02","module":"D","scenario":null},{"value":"4,45E+03","module":"A1A3","scenario":null}]},{"parameter":"EP-freshwater","unit":"kg P-eq","values":[{"value":"2,38E-02","module":"A1","scenario":null},{"value":"2,68E-05","module":"A2","scenario":null},{"value":"4,34E-05","module":"A3","scenario":null},{"value":"1,80E-05","module":"A4","scenario":null},{"value":"1,10E-07","module":"A5","scenario":null},{"value":"3,23E-02","module":"B6","scenario":null},{"value":"0,00E+00","module":"C1","scenario":null},{"value":"5,43E-06","module":"C2","scenario":null},{"value":"5,43E-06","module":"C3","scenario":null},{"value":"1,76E-06","module":"C4","scenario":null},{"value":"-9,24E-04","module":"D","scenario":null},{"value":"2,38E-02","module":"A1A3","scenario":null}]},{"parameter":"EP-marine","unit":"kg N-eq","values":[{"value":"1,72E-01","module":"A1","scenario":null},{"value":"2,80E-03","module":"A2","scenario":null},{"value":"1,05E-03","module":"A3","scenario":null},{"value":"1,28E-03","module":"A4","scenario":null},{"value":"2,27E-05","module":"A5","scenario":null},{"value":"3,56E-01","module":"B6","scenario":null},{"value":"0,00E+00","module":"C1","scenario":null},{"value":"3,87E-04","module":"C2","scenario":null},{"value":"1,79E-04","module":"C3","scenario":null},{"value":"1,71E-04","module":"C4","scenario":null},{"value":"-1,36E-02","module":"D","scenario":null},{"value":"1,76E-01","module":"A1A3","scenario":null}]},{"parameter":"EP-terrestrial","unit":"mol N-eq.","values":[{"value":"2,25E+00","module":"A1","scenario":null},{"value":"3,12E-02","module":"A2","scenario":null},{"value":"1,19E-02","module":"A3","scenario":null},{"value":"1,43E-02","module":"A4","scenario":null},{"value":"2,27E-04","module":"A5","scenario":null},{"value":"4,78E+00","module":"B6","scenario":null},{"value":"0,00E+00","module":"C1","scenario":null},{"value":"4,33E-03","module":"C2","scenario":null},{"value":"1,93E-03","module":"C3","scenario":null},{"value":"1,44E-03","module":"C4","scenario":null},{"value":"-1,63E-01","module":"D","scenario":null},{"value":"2,29E+00","module":"A1A3","scenario":null}]},{"parameter":"GWP-IOBC","unit":"kg CO2-eq","values":[{"value":"1,06E+02","module":"A1","scenario":null},{"value":"3,42E+00","module":"A2","scenario":null},{"value":"8,95E-01","module":"A3","scenario":null},{"value":"2,26E+00","module":"A4","scenario":null},{"value":"1,52E-02","module":"A5","scenario":null},{"value":"7,11E+02","module":"B6","scenario":null},{"value":"0,00E+00","module":"C1","scenario":null},{"value":"6,81E-01","module":"C2","scenario":null},{"value":"9,74E-01","module":"C3","scenario":null},{"value":"1,07E-01","module":"C4","scenario":null},{"value":"-1,17E+01","module":"D","scenario":null},{"value":"1,11E+02","module":"A1A3","scenario":null}]}],"additional_environmental_impact":[{"parameter":"PM","unit":"Disease incidence","values":[{"value":"8,13E-06","module":"A1","scenario":null},{"value":"2,05E-07","module":"A2","scenario":null},{"value":"6,16E-08","module":"A3","scenario":null},{"value":"1,38E-07","module":"A4","scenario":null},{"value":"9,46E-10","module":"A5","scenario":null},{"value":"1,19E-05","module":"B6","scenario":null},{"value":"0,00E+00","module":"C1","scenario":null},{"value":"4,16E-08","module":"C2","scenario":null},{"value":"4,95E-09","module":"C3","scenario":null},{"value":"7,57E-09","module":"C4","scenario":null},{"value":"-8,84E-07","module":"D","scenario":null},{"value":"8,39E-06","module":"A1A3","scenario":null}]},{"parameter":"ETP-fw","unit":"CTUe","values":[{"value":"2,07E+04","module":"A1","scenario":null},{"value":"3,78E+01","module":"A2","scenario":null},{"value":"3,78E+01","module":"A3","scenario":null},{"value":"2,53E+01","module":"A4","scenario":null},{"value":"2,48E-01","module":"A5","scenario":null},{"value":"1,65E+04","module":"B6","scenario":null},{"value":"0,00E+00","module":"C1","scenario":null},{"value":"7,62E+00","module":"C2","scenario":null},{"value":"4,47E+00","module":"C3","scenario":null},{"value":"1,13E+03","module":"C4","scenario":null},{"value":"-1,07E+03","module":"D","scenario":null},{"value":"2,07E+04","module":"A1A3","scenario":null}]},{"parameter":"HTP-c","unit":"CTUh","values":[{"value":"5,57E-07","module":"A1","scenario":null},{"value":"0,00E+00","module":"A2","scenario":null},{"value":"1,88E-09","module":"A3","scenario":null},{"value":"0,00E+00","module":"A4","scenario":null},{"value":"7,00E-12","module":"A5","scenario":null},{"value":"3,85E-07","module":"B6","scenario":null},{"value":"0,00E+00","module":"C1","scenario":null},{"value":"0,00E+00","module":"C2","scenario":null},{"value":"1,09E-09","module":"C3","scenario":null},{"value":"1,76E-10","module":"C4","scenario":null},{"value":"-3,42E-08","module":"D","scenario":null},{"value":"5,59E-07","module":"A1A3","scenario":null}]},{"parameter":"HTP-nc","unit":"CTUh","values":[{"value":"6,00E-06","module":"A1","scenario":null},{"value":"4,14E-08","module":"A2","scenario":null},{"value":"4,20E-08","module":"A3","scenario":null},{"value":"2,76E-08","module":"A4","scenario":null},{"value":"3,10E-10","module":"A5","scenario":null},{"value":"1,01E-05","module":"B6","scenario":null},{"value":"0,00E+00","module":"C1","scenario":null},{"value":"8,33E-09","module":"C2","scenario":null},{"value":"6,16E-08","module":"C3","scenario":null},{"value":"1,90E-09","module":"C4","scenario":null},{"value":"1,30E-07","module":"D","scenario":null},{"value":"6,08E-06","module":"A1A3","scenario":null}]},{"parameter":"SQP","unit":"-","values":[{"value":"6,46E+02","module":"A1","scenario":null},{"value":"3,51E+01","module":"A2","scenario":null},{"value":"5,05E+00","module":"A3","scenario":null},{"value":"2,39E+01","module":"A4","scenario":null},{"value":"1,37E-01","module":"A5","scenario":null},{"value":"9,95E+03","module":"B6","scenario":null},{"value":"0,00E+00","module":"C1","scenario":null},{"value":"7,19E+00","module":"C2","scenario":null},{"value":"3,15E-01","module":"C3","scenario":null},{"value":"2,81E+00","module":"C4","scenario":null},{"value":"-3,14E+01","module":"D","scenario":null},{"value":"6,86E+02","module":"A1A3","scenario":null}]},{"parameter":"IRP","unit":"kBq U235-eq","values":[{"value":"4,10E+00","module":"A1","scenario":null},{"value":"2,24E-01","module":"A2","scenario":null},{"value":"1,40E-01","module":"A3","scenario":null},{"value":"1,49E-01","module":"A4","scenario":null},{"value":"8,10E-04","module":"A5","scenario":null},{"value":"3,01E+02","module":"B6","scenario":null},{"value":"0,00E+00","module":"C1","scenario":null},{"value":"4,49E-02","module":"C2","scenario":null},{"value":"6,73E-03","module":"C3","scenario":null},{"value":"5,72E-03","module":"C4","scenario":null},{"value":"-5,94E-02","module":"D","scenario":null},{"value":"4,47E+00","module":"A1A3","scenario":null}]}],"resource_use":[{"parameter":"PERE","unit":"MJ","values":[{"value":"2,23E+02","module":"A1","scenario":null},{"value":"7,23E-01","module":"A2","scenario":null},{"value":"9,62E+01","module":"A3","scenario":null},{"value":"4,88E-01","module":"A4","scenario":null},{"value":"3,20E-03","module":"A5","scenario":null},{"value":"1,30E+04","module":"B6","scenario":null},{"value":"0,00E+00","module":"C1","scenario":null},{"value":"1,47E-01","module":"C2","scenario":null},{"value":"2,02E-01","module":"C3","scenario":null},{"value":"1,95E-01","module":"C4","scenario":null},{"value":"-9,41E+00","module":"D","scenario":null},{"value":"3,20E+02","module":"A1A3","scenario":null}]},{"parameter":"PERM","unit":"","values":[{"value":"6,88E+00","module":"A1","scenario":null},{"value":"0,00E+00","module":"A2","scenario":null},{"value":"0,00E+00","module":"A3","scenario":null},{"value":"0,00E+00","module":"A4","scenario":null},{"value":"-7,71E+00","module":"A5","scenario":null},{"value":"0,00E+00","module":"B6","scenario":null},{"value":"0,00E+00","module":"C1","scenario":null},{"value":"0,00E+00","module":"C2","scenario":null},{"value":"0,00E+00","module":"C3","scenario":null},{"value":"0,00E+00","module":"C4","scenario":null},{"value":"0,00E+00","module":"D","scenario":null},{"value":"6,88E+00","module":"A1A3","scenario":null}]},{"parameter":"PERT","unit":"MJ","values":[{"value":"2,30E+02","module":"A1","scenario":null},{"value":"7,23E-01","module":"A2","scenario":null},{"value":"9,62E+01","module":"A3","scenario":null},{"value":"4,88E-01","module":"A4","scenario":null},{"value":"-7,71E+00","module":"A5","scenario":null},{"value":"1,30E+04","module":"B6","scenario":null},{"value":"0,00E+00","module":"C1","scenario":null},{"value":"1,47E-01","module":"C2","scenario":null},{"value":"2,02E-01","module":"C3","scenario":null},{"value":"1,95E-01","module":"C4","scenario":null},{"value":"-9,41E+00","module":"D","scenario":null},{"value":"3,27E+02","module":"A1A3","scenario":null}]},{"parameter":"PENRE","unit":"MJ","values":[{"value":"1,26E+03","module":"A1","scenario":null},{"value":"5,13E+01","module":"A2","scenario":null},{"value":"9,03E+00","module":"A3","scenario":null},{"value":"3,41E+01","module":"A4","scenario":null},{"value":"1,89E-01","module":"A5","scenario":null},{"value":"1,34E+04","module":"B6","scenario":null},{"value":"0,00E+00","module":"C1","scenario":null},{"value":"1,03E+01","module":"C2","scenario":null},{"value":"1,44E+00","module":"C3","scenario":null},{"value":"1,17E+00","module":"C4","scenario":null},{"value":"-8,11E+01","module":"D","scenario":null},{"value":"1,32E+03","module":"A1A3","scenario":null}]},{"parameter":"PENRM","unit":"MJ","values":[{"value":"2,28E+01","module":"A1","scenario":null},{"value":"0,00E+00","module":"A2","scenario":null},{"value":"0,00E+00","module":"A3","scenario":null},{"value":"0,00E+00","module":"A4","scenario":null},{"value":"-1,21E+00","module":"A5","scenario":null},{"value":"0,00E+00","module":"B6","scenario":null},{"value":"0,00E+00","module":"C1","scenario":null},{"value":"0,00E+00","module":"C2","scenario":null},{"value":"-2,29E+01","module":"C3","scenario":null},{"value":"0,00E+00","module":"C4","scenario":null},{"value":"0,00E+00","module":"D","scenario":null},{"value":"2,28E+01","module":"A1A3","scenario":null}]},{"parameter":"PENRT","unit":"MJ","values":[{"value":"1,28E+03","module":"A1","scenario":null},{"value":"5,13E+01","module":"A2","scenario":null},{"value":"9,03E+00","module":"A3","scenario":null},{"value":"3,41E+01","module":"A4","scenario":null},{"value":"-1,02E+00","module":"A5","scenario":null},{"value":"1,34E+04","module":"B6","scenario":null},{"value":"0,00E+00","module":"C1","scenario":null},{"value":"1,03E+01","module":"C2","scenario":null},{"value":"-2,14E+01","module":"C3","scenario":null},{"value":"1,17E+00","module":"C4","scenario":null},{"value":"-8,11E+01","module":"D","scenario":null},{"value":"1,34E+03","module":"A1A3","scenario":null}]},{"parameter":"SM","unit":"kg","values":[{"value":"1,08E+00","module":"A1","scenario":null},{"value":"0,00E+00","module":"A2","scenario":null},{"value":"2,35E-02","module":"A3","scenario":null},{"value":"0,00E+00","module":"A4","scenario":null},{"value":"0,00E+00","module":"A5","scenario":null},{"value":"0,00E+00","module":"B6","scenario":null},{"value":"0,00E+00","module":"C1","scenario":null},{"value":"0,00E+00","module":"C2","scenario":null},{"value":"0,00E+00","module":"C3","scenario":null},{"value":"2,72E-03","module":"C4","scenario":null},{"value":"4,73E-02","module":"D","scenario":null},{"value":"1,10E+00","module":"A1A3","scenario":null}]},{"parameter":"RSF","unit":"MJ","values":[{"value":"1,10E+00","module":"A1","scenario":null},{"value":"2,58E-02","module":"A2","scenario":null},{"value":"7,82E-02","module":"A3","scenario":null},{"value":"1,75E-02","module":"A4","scenario":null},{"value":"1,04E-04","module":"A5","scenario":null},{"value":"1,31E+02","module":"B6","scenario":null},{"value":"0,00E+00","module":"C1","scenario":null},{"value":"5,27E-03","module":"C2","scenario":null},{"value":"3,80E-03","module":"C3","scenario":null},{"value":"2,12E-03","module":"C4","scenario":null},{"value":"2,20E-01","module":"D","scenario":null},{"value":"1,21E+00","module":"A1A3","scenario":null}]},{"parameter":"NRSF","unit":"MJ","values":[{"value":"3,84E-01","module":"A1","scenario":null},{"value":"9,14E-02","module":"A2","scenario":null},{"value":"2,10E-01","module":"A3","scenario":null},{"value":"6,25E-02","module":"A4","scenario":null},{"value":"4,20E-04","module":"A5","scenario":null},{"value":"0,00E+00","module":"B6","scenario":null},{"value":"0,00E+00","module":"C1","scenario":null},{"value":"1,88E-02","module":"C2","scenario":null},{"value":"-6,25E-05","module":"C3","scenario":null},{"value":"2,40E-02","module":"C4","scenario":null},{"value":"6,01E+00","module":"D","scenario":null},{"value":"6,85E-01","module":"A1A3","scenario":null}]},{"parameter":"FW","unit":"m3","values":[{"value":"1,08E+00","module":"A1","scenario":null},{"value":"5,41E-03","module":"A2","scenario":null},{"value":"7,26E-01","module":"A3","scenario":null},{"value":"3,65E-03","module":"A4","scenario":null},{"value":"8,96E-05","module":"A5","scenario":null},{"value":"5,91E+01","module":"B6","scenario":null},{"value":"0,00E+00","module":"C1","scenario":null},{"value":"1,10E-03","module":"C2","scenario":null},{"value":"1,94E-03","module":"C3","scenario":null},{"value":"1,29E-03","module":"C4","scenario":null},{"value":"-3,19E-02","module":"D","scenario":null},{"value":"1,81E+00","module":"A1A3","scenario":null}]}],"end_of_life_waste":[{"parameter":"HWD","unit":"kg","values":[{"value":"1,19E+00","module":"A1","scenario":null},{"value":"2,63E-03","module":"A2","scenario":null},{"value":"1,54E-01","module":"A3","scenario":null},{"value":"1,76E-03","module":"A4","scenario":null},{"value":"0,00E+00","module":"A5","scenario":null},{"value":"1,24E+00","module":"B6","scenario":null},{"value":"0,00E+00","module":"C1","scenario":null},{"value":"5,30E-04","module":"C2","scenario":null},{"value":"2,93E-05","module":"C3","scenario":null},{"value":"1,94E-01","module":"C4","scenario":null},{"value":"-4,58E-02","module":"D","scenario":null},{"value":"1,34E+00","module":"A1A3","scenario":null}]},{"parameter":"NHWD","unit":"kg","values":[{"value":"4,98E+01","module":"A1","scenario":null},{"value":"2,43E+00","module":"A2","scenario":null},{"value":"2,54E+00","module":"A3","scenario":null},{"value":"1,66E+00","module":"A4","scenario":null},{"value":"8,21E-01","module":"A5","scenario":null},{"value":"8,20E+01","module":"B6","scenario":null},{"value":"0,00E+00","module":"C1","scenario":null},{"value":"5,00E-01","module":"C2","scenario":null},{"value":"5,93E-02","module":"C3","scenario":null},{"value":"3,56E+00","module":"C4","scenario":null},{"value":"-2,71E+00","module":"D","scenario":null},{"value":"5,48E+01","module":"A1A3","scenario":null}]},{"parameter":"RWD","unit":"kg","values":[{"value":"5,56E-03","module":"A1","scenario":null},{"value":"3,50E-04","module":"A2","scenario":null},{"value":"7,15E-05","module":"A3","scenario":null},{"value":"2,32E-04","module":"A4","scenario":null},{"value":"0,00E+00","module":"A5","scenario":null},{"value":"1,38E-01","module":"B6","scenario":null},{"value":"0,00E+00","module":"C1","scenario":null},{"value":"7,01E-05","module":"C2","scenario":null},{"value":"1,51E-06","module":"C3","scenario":null},{"value":"4,73E-06","module":"C4","scenario":null},{"value":"-7,77E-05","module":"D","scenario":null},{"value":"5,98E-03","module":"A1A3","scenario":null}]}],"end_of_life_flow":[{"parameter":"CRU","unit":"kg","values":[{"value":"0,00E+00","module":"A1","scenario":null},{"value":"0,00E+00","module":"A2","scenario":null},{"value":"0,00E+00","module":"A3","scenario":null},{"value":"0,00E+00","module":"A4","scenario":null},{"value":"0,00E+00","module":"A5","scenario":null},{"value":"0,00E+00","module":"B6","scenario":null},{"value":"0,00E+00","module":"C1","scenario":null},{"value":"0,00E+00","module":"C2","scenario":null},{"value":"0,00E+00","module":"C3","scenario":null},{"value":"0,00E+00","module":"C4","scenario":null},{"value":"0,00E+00","module":"D","scenario":null},{"value":"0,00E+00","module":"A1A3","scenario":null}]},{"parameter":"MFR","unit":"kg","values":[{"value":"0,00E+00","module":"A1","scenario":null},{"value":"0,00E+00","module":"A2","scenario":null},{"value":"2,26E+00","module":"A3","scenario":null},{"value":"0,00E+00","module":"A4","scenario":null},{"value":"7,50E-01","module":"A5","scenario":null},{"value":"0,00E+00","module":"B6","scenario":null},{"value":"0,00E+00","module":"C1","scenario":null},{"value":"0,00E+00","module":"C2","scenario":null},{"value":"8,91E+00","module":"C3","scenario":null},{"value":"3,13E-05","module":"C4","scenario":null},{"value":"-1,97E-03","module":"D","scenario":null},{"value":"2,26E+00","module":"A1A3","scenario":null}]},{"parameter":"MER","unit":"kg","values":[{"value":"0,00E+00","module":"A1","scenario":null},{"value":"0,00E+00","module":"A2","scenario":null},{"value":"4,30E-01","module":"A3","scenario":null},{"value":"0,00E+00","module":"A4","scenario":null},{"value":"5,52E-02","module":"A5","scenario":null},{"value":"0,00E+00","module":"B6","scenario":null},{"value":"0,00E+00","module":"C1","scenario":null},{"value":"0,00E+00","module":"C2","scenario":null},{"value":"3,68E-01","module":"C3","scenario":null},{"value":"7,65E-07","module":"C4","scenario":null},{"value":"-2,58E-04","module":"D","scenario":null},{"value":"4,30E-01","module":"A1A3","scenario":null}]},{"parameter":"EEE","unit":"MJ","values":[{"value":"0,00E+00","module":"A1","scenario":null},{"value":"0,00E+00","module":"A2","scenario":null},{"value":"2,62E-01","module":"A3","scenario":null},{"value":"0,00E+00","module":"A4","scenario":null},{"value":"4,52E-02","module":"A5","scenario":null},{"value":"0,00E+00","module":"B6","scenario":null},{"value":"0,00E+00","module":"C1","scenario":null},{"value":"0,00E+00","module":"C2","scenario":null},{"value":"5,36E-01","module":"C3","scenario":null},{"value":"4,96E-05","module":"C4","scenario":null},{"value":"-6,75E-04","module":"D","scenario":null},{"value":"2,62E-01","module":"A1A3","scenario":null}]},{"parameter":"EET","unit":"MJ","values":[{"value":"0,00E+00","module":"A1","scenario":null},{"value":"0,00E+00","module":"A2","scenario":null},{"value":"3,97E+00","module":"A3","scenario":null},{"value":"0,00E+00","module":"A4","scenario":null},{"value":"6,84E-01","module":"A5","scenario":null},{"value":"0,00E+00","module":"B6","scenario":null},{"value":"0,00E+00","module":"C1","scenario":null},{"value":"0,00E+00","module":"C2","scenario":null},{"value":"8,10E+00","module":"C3","scenario":null},{"value":"7,51E-04","module":"C4","scenario":null},{"value":"-1,02E-02","module":"D","scenario":null},{"value":"3,97E+00","module":"A1A3","scenario":null}]}]}