{"product_name":"Spenncon Vegg Lavkarbon A","epd_id":"NEPD-4628-3884-NO","declared_unit":{"unit":"ton","amount":1},"compliance":["EN 15804+A2","ISO 14025","ISO 21930"],"producer_name":"Spenncon AS","environmental_impact":[{"parameter":"GWP-total","unit":"kg CO2-eq","values":[{"value":"9,08E+01","module":"A1","scenario":null},{"value":"1,90E+00","module":"A2","scenario":null},{"value":"1,82E+00","module":"A3","scenario":null},{"value":"4,36E+00","module":"A4","scenario":null},{"value":"2,72E+00","module":"A5","scenario":null},{"value":"-6,90E+00","module":"B1","scenario":null},{"value":"4,00E+00","module":"C1","scenario":null},{"value":"3,31E+00","module":"C2","scenario":null},{"value":"4,75E-01","module":"C3","scenario":null},{"value":"1,37E+00","module":"C4","scenario":null},{"value":"-1,22E+01","module":"D","scenario":null},{"value":"9,46E+01","module":"A1A3","scenario":null}]},{"parameter":"GWP-fossil","unit":"kg CO2-eq","values":[{"value":"9,02E+01","module":"A1","scenario":null},{"value":"1,90E+00","module":"A2","scenario":null},{"value":"1,72E+00","module":"A3","scenario":null},{"value":"4,35E+00","module":"A4","scenario":null},{"value":"2,72E+00","module":"A5","scenario":null},{"value":"-6,90E+00","module":"B1","scenario":null},{"value":"4,00E+00","module":"C1","scenario":null},{"value":"3,30E+00","module":"C2","scenario":null},{"value":"4,68E-01","module":"C3","scenario":null},{"value":"1,37E+00","module":"C4","scenario":null},{"value":"-1,22E+01","module":"D","scenario":null},{"value":"9,38E+01","module":"A1A3","scenario":null}]},{"parameter":"GWP-biogenic","unit":"kg CO2-eq","values":[{"value":"6,64E-01","module":"A1","scenario":null},{"value":"1,28E-03","module":"A2","scenario":null},{"value":"8,83E-02","module":"A3","scenario":null},{"value":"1,87E-03","module":"A4","scenario":null},{"value":"1,60E-03","module":"A5","scenario":null},{"value":"0,00E+00","module":"B1","scenario":null},{"value":"7,50E-04","module":"C1","scenario":null},{"value":"5,59E-03","module":"C2","scenario":null},{"value":"4,05E-03","module":"C3","scenario":null},{"value":"1,17E-03","module":"C4","scenario":null},{"value":"-3,60E-02","module":"D","scenario":null},{"value":"7,53E-01","module":"A1A3","scenario":null}]},{"parameter":"GWP-luluc","unit":"kg CO2-eq","values":[{"value":"5,73E-02","module":"A1","scenario":null},{"value":"1,14E-03","module":"A2","scenario":null},{"value":"1,48E-02","module":"A3","scenario":null},{"value":"1,33E-03","module":"A4","scenario":null},{"value":"5,71E-04","module":"A5","scenario":null},{"value":"0,00E+00","module":"B1","scenario":null},{"value":"3,15E-04","module":"C1","scenario":null},{"value":"5,14E-03","module":"C2","scenario":null},{"value":"6,48E-04","module":"C3","scenario":null},{"value":"2,69E-04","module":"C4","scenario":null},{"value":"-5,81E-03","module":"D","scenario":null},{"value":"7,32E-02","module":"A1A3","scenario":null}]},{"parameter":"ODP","unit":"kg CFC11-eq","values":[{"value":"9,68E-07","module":"A1","scenario":null},{"value":"4,28E-07","module":"A2","scenario":null},{"value":"2,42E-07","module":"A3","scenario":null},{"value":"1,05E-06","module":"A4","scenario":null},{"value":"3,91E-07","module":"A5","scenario":null},{"value":"0,00E+00","module":"B1","scenario":null},{"value":"8,64E-07","module":"C1","scenario":null},{"value":"6,80E-07","module":"C2","scenario":null},{"value":"9,23E-08","module":"C3","scenario":null},{"value":"6,68E-07","module":"C4","scenario":null},{"value":"-6,14E-07","module":"D","scenario":null},{"value":"1,64E-06","module":"A1A3","scenario":null}]},{"parameter":"AP","unit":"mol H+-eq","values":[{"value":"1,62E-01","module":"A1","scenario":null},{"value":"1,66E-02","module":"A2","scenario":null},{"value":"2,37E-02","module":"A3","scenario":null},{"value":"1,40E-02","module":"A4","scenario":null},{"value":"2,04E-02","module":"A5","scenario":null},{"value":"0,00E+00","module":"B1","scenario":null},{"value":"4,19E-02","module":"C1","scenario":null},{"value":"2,31E-02","module":"C2","scenario":null},{"value":"3,79E-03","module":"C3","scenario":null},{"value":"1,34E-02","module":"C4","scenario":null},{"value":"-6,68E-02","module":"D","scenario":null},{"value":"2,02E-01","module":"A1A3","scenario":null}]},{"parameter":"POCP","unit":"kg NMVOC-eq","values":[{"value":"1,47E-01","module":"A1","scenario":null},{"value":"1,32E-02","module":"A2","scenario":null},{"value":"3,03E-02","module":"A3","scenario":null},{"value":"1,34E-02","module":"A4","scenario":null},{"value":"2,54E-02","module":"A5","scenario":null},{"value":"0,00E+00","module":"B1","scenario":null},{"value":"5,57E-02","module":"C1","scenario":null},{"value":"2,50E-02","module":"C2","scenario":null},{"value":"3,43E-03","module":"C3","scenario":null},{"value":"1,58E-02","module":"C4","scenario":null},{"value":"-6,82E-02","module":"D","scenario":null},{"value":"1,91E-01","module":"A1A3","scenario":null}]},{"parameter":"ADPE","unit":"kg Sb-eq","values":[{"value":"4,40E-04","module":"A1","scenario":null},{"value":"7,40E-05","module":"A2","scenario":null},{"value":"3,84E-05","module":"A3","scenario":null},{"value":"7,76E-05","module":"A4","scenario":null},{"value":"1,02E-05","module":"A5","scenario":null},{"value":"0,00E+00","module":"B1","scenario":null},{"value":"6,14E-06","module":"C1","scenario":null},{"value":"4,01E-04","module":"C2","scenario":null},{"value":"5,94E-06","module":"C3","scenario":null},{"value":"1,21E-05","module":"C4","scenario":null},{"value":"-3,19E-04","module":"D","scenario":null},{"value":"5,52E-04","module":"A1A3","scenario":null}]},{"parameter":"ADPF","unit":"MJ","values":[{"value":"3,10E+02","module":"A1","scenario":null},{"value":"3,19E+01","module":"A2","scenario":null},{"value":"2,19E+01","module":"A3","scenario":null},{"value":"7,07E+01","module":"A4","scenario":null},{"value":"3,13E+01","module":"A5","scenario":null},{"value":"0,00E+00","module":"B1","scenario":null},{"value":"5,51E+01","module":"C1","scenario":null},{"value":"6,98E+01","module":"C2","scenario":null},{"value":"1,45E+01","module":"C3","scenario":null},{"value":"4,43E+01","module":"C4","scenario":null},{"value":"-1,16E+02","module":"D","scenario":null},{"value":"3,64E+02","module":"A1A3","scenario":null}]},{"parameter":"WDP","unit":"m3 world-eq. Deprived","values":[{"value":"2,70E+03","module":"A1","scenario":null},{"value":"4,21E+01","module":"A2","scenario":null},{"value":"1,14E+03","module":"A3","scenario":null},{"value":"5,42E+01","module":"A4","scenario":null},{"value":"1,15E+02","module":"A5","scenario":null},{"value":"0,00E+00","module":"B1","scenario":null},{"value":"1,17E+01","module":"C1","scenario":null},{"value":"2,07E+02","module":"C2","scenario":null},{"value":"1,61E+03","module":"C3","scenario":null},{"value":"9,32E+01","module":"C4","scenario":null},{"value":"-6,43E+02","module":"D","scenario":null},{"value":"3,89E+03","module":"A1A3","scenario":null}]},{"parameter":"EP-freshwater","unit":"kg P-eq","values":[{"value":"8,24E-04","module":"A1","scenario":null},{"value":"2,58E-05","module":"A2","scenario":null},{"value":"1,39E-04","module":"A3","scenario":null},{"value":"3,47E-05","module":"A4","scenario":null},{"value":"4,92E-05","module":"A5","scenario":null},{"value":"0,00E+00","module":"B1","scenario":null},{"value":"1,46E-05","module":"C1","scenario":null},{"value":"1,21E-04","module":"C2","scenario":null},{"value":"2,96E-05","module":"C3","scenario":null},{"value":"1,02E-05","module":"C4","scenario":null},{"value":"-6,99E-04","module":"D","scenario":null},{"value":"9,89E-04","module":"A1A3","scenario":null}]},{"parameter":"EP-marine","unit":"kg N-eq","values":[{"value":"5,42E-02","module":"A1","scenario":null},{"value":"3,82E-03","module":"A2","scenario":null},{"value":"9,77E-03","module":"A3","scenario":null},{"value":"3,07E-03","module":"A4","scenario":null},{"value":"7,91E-03","module":"A5","scenario":null},{"value":"0,00E+00","module":"B1","scenario":null},{"value":"1,85E-02","module":"C1","scenario":null},{"value":"6,12E-03","module":"C2","scenario":null},{"value":"1,11E-03","module":"C3","scenario":null},{"value":"5,02E-03","module":"C4","scenario":null},{"value":"-1,57E-02","module":"D","scenario":null},{"value":"6,78E-02","module":"A1A3","scenario":null}]},{"parameter":"EP-terrestrial","unit":"mol N-eq.","values":[{"value":"6,20E-01","module":"A1","scenario":null},{"value":"4,28E-02","module":"A2","scenario":null},{"value":"1,09E-01","module":"A3","scenario":null},{"value":"3,42E-02","module":"A4","scenario":null},{"value":"8,69E-02","module":"A5","scenario":null},{"value":"0,00E+00","module":"B1","scenario":null},{"value":"2,00E-01","module":"C1","scenario":null},{"value":"6,84E-02","module":"C2","scenario":null},{"value":"1,28E-02","module":"C3","scenario":null},{"value":"5,53E-02","module":"C4","scenario":null},{"value":"-1,68E-01","module":"D","scenario":null},{"value":"7,72E-01","module":"A1A3","scenario":null}]},{"parameter":"GWP-IOBC","unit":"kg CO2-eq","values":[{"value":"7,63E+01","module":"A1","scenario":null},{"value":"1,90E+00","module":"A2","scenario":null},{"value":"1,29E+00","module":"A3","scenario":null},{"value":"4,36E+00","module":"A4","scenario":null},{"value":"1,55E+00","module":"A5","scenario":null},{"value":"0,00E+00","module":"B1","scenario":null},{"value":"5,37E+03","module":"C1","scenario":null},{"value":"3,31E+00","module":"C2","scenario":null},{"value":"0,00E+00","module":"C3","scenario":null},{"value":"0,00E+00","module":"C4","scenario":null},{"value":"-1,76E+01","module":"D","scenario":null},{"value":"7,95E+01","module":"A1A3","scenario":null}]}],"additional_environmental_impact":[{"parameter":"PM","unit":"Disease incidence","values":[{"value":"7,69E-07","module":"A1","scenario":null},{"value":"2,05E-07","module":"A2","scenario":null},{"value":"1,86E-06","module":"A3","scenario":null},{"value":"4,00E-07","module":"A4","scenario":null},{"value":"4,86E-07","module":"A5","scenario":null},{"value":"0,00E+00","module":"B1","scenario":null},{"value":"5,07E-06","module":"C1","scenario":null},{"value":"7,65E-07","module":"C2","scenario":null},{"value":"6,07E-08","module":"C3","scenario":null},{"value":"2,85E-07","module":"C4","scenario":null},{"value":"-1,18E-06","module":"D","scenario":null},{"value":"2,84E-06","module":"A1A3","scenario":null}]},{"parameter":"ETP-fw","unit":"CTUe","values":[{"value":"1,81E+03","module":"A1","scenario":null},{"value":"2,90E+01","module":"A2","scenario":null},{"value":"2,56E+02","module":"A3","scenario":null},{"value":"5,17E+01","module":"A4","scenario":null},{"value":"4,02E+01","module":"A5","scenario":null},{"value":"0,00E+00","module":"B1","scenario":null},{"value":"3,01E+01","module":"C1","scenario":null},{"value":"1,02E+02","module":"C2","scenario":null},{"value":"1,03E+01","module":"C3","scenario":null},{"value":"2,19E+01","module":"C4","scenario":null},{"value":"-6,23E+02","module":"D","scenario":null},{"value":"2,10E+03","module":"A1A3","scenario":null}]},{"parameter":"HTP-c","unit":"CTUh","values":[{"value":"4,62E-09","module":"A1","scenario":null},{"value":"0,00E+00","module":"A2","scenario":null},{"value":"4,01E-09","module":"A3","scenario":null},{"value":"0,00E+00","module":"A4","scenario":null},{"value":"4,71E-09","module":"A5","scenario":null},{"value":"0,00E+00","module":"B1","scenario":null},{"value":"1,00E-09","module":"C1","scenario":null},{"value":"0,00E+00","module":"C2","scenario":null},{"value":"6,60E-10","module":"C3","scenario":null},{"value":"6,41E-10","module":"C4","scenario":null},{"value":"-5,28E-08","module":"D","scenario":null},{"value":"8,63E-09","module":"A1A3","scenario":null}]},{"parameter":"HTP-nc","unit":"CTUh","values":[{"value":"1,03E-07","module":"A1","scenario":null},{"value":"3,53E-08","module":"A2","scenario":null},{"value":"1,07E-07","module":"A3","scenario":null},{"value":"5,00E-08","module":"A4","scenario":null},{"value":"5,26E-08","module":"A5","scenario":null},{"value":"0,00E+00","module":"B1","scenario":null},{"value":"2,80E-08","module":"C1","scenario":null},{"value":"1,70E-07","module":"C2","scenario":null},{"value":"9,23E-09","module":"C3","scenario":null},{"value":"1,28E-08","module":"C4","scenario":null},{"value":"1,09E-06","module":"D","scenario":null},{"value":"2,46E-07","module":"A1A3","scenario":null}]},{"parameter":"SQP","unit":"-","values":[{"value":"-2,70E+01","module":"A1","scenario":null},{"value":"3,88E+01","module":"A2","scenario":null},{"value":"3,36E+02","module":"A3","scenario":null},{"value":"8,11E+01","module":"A4","scenario":null},{"value":"1,16E+01","module":"A5","scenario":null},{"value":"0,00E+00","module":"B1","scenario":null},{"value":"6,69E+00","module":"C1","scenario":null},{"value":"1,30E+02","module":"C2","scenario":null},{"value":"8,23E+00","module":"C3","scenario":null},{"value":"1,61E+02","module":"C4","scenario":null},{"value":"5,13E+01","module":"D","scenario":null},{"value":"3,48E+02","module":"A1A3","scenario":null}]},{"parameter":"IRP","unit":"kBq U235-eq","values":[{"value":"5,88E-01","module":"A1","scenario":null},{"value":"1,29E-01","module":"A2","scenario":null},{"value":"1,99E-01","module":"A3","scenario":null},{"value":"3,09E-01","module":"A4","scenario":null},{"value":"1,25E-01","module":"A5","scenario":null},{"value":"0,00E+00","module":"B1","scenario":null},{"value":"2,40E-01","module":"C1","scenario":null},{"value":"2,28E-01","module":"C2","scenario":null},{"value":"2,44E-01","module":"C3","scenario":null},{"value":"1,92E-01","module":"C4","scenario":null},{"value":"-1,96E-01","module":"D","scenario":null},{"value":"9,16E-01","module":"A1A3","scenario":null}]}],"resource_use":[{"parameter":"PERE","unit":"MJ","values":[{"value":"2,09E+02","module":"A1","scenario":null},{"value":"6,66E-01","module":"A2","scenario":null},{"value":"2,16E+02","module":"A3","scenario":null},{"value":"8,90E-01","module":"A4","scenario":null},{"value":"1,76E+00","module":"A5","scenario":null},{"value":"0,00E+00","module":"B1","scenario":null},{"value":"3,00E-01","module":"C1","scenario":null},{"value":"3,16E+00","module":"C2","scenario":null},{"value":"7,49E+00","module":"C3","scenario":null},{"value":"6,81E-01","module":"C4","scenario":null},{"value":"-1,33E+01","module":"D","scenario":null},{"value":"4,26E+02","module":"A1A3","scenario":null}]},{"parameter":"PERM","unit":"","values":[{"value":"5,33E-01","module":"A1","scenario":null},{"value":"0,00E+00","module":"A2","scenario":null},{"value":"0,00E+00","module":"A3","scenario":null},{"value":"0,00E+00","module":"A4","scenario":null},{"value":"0,00E+00","module":"A5","scenario":null},{"value":"0,00E+00","module":"B1","scenario":null},{"value":"0,00E+00","module":"C1","scenario":null},{"value":"0,00E+00","module":"C2","scenario":null},{"value":"0,00E+00","module":"C3","scenario":null},{"value":"0,00E+00","module":"C4","scenario":null},{"value":"0,00E+00","module":"D","scenario":null},{"value":"5,33E-01","module":"A1A3","scenario":null}]},{"parameter":"PERT","unit":"MJ","values":[{"value":"2,10E+02","module":"A1","scenario":null},{"value":"6,66E-01","module":"A2","scenario":null},{"value":"2,16E+02","module":"A3","scenario":null},{"value":"8,90E-01","module":"A4","scenario":null},{"value":"1,76E+00","module":"A5","scenario":null},{"value":"0,00E+00","module":"B1","scenario":null},{"value":"3,00E-01","module":"C1","scenario":null},{"value":"3,16E+00","module":"C2","scenario":null},{"value":"7,49E+00","module":"C3","scenario":null},{"value":"6,81E-01","module":"C4","scenario":null},{"value":"-1,33E+01","module":"D","scenario":null},{"value":"4,26E+02","module":"A1A3","scenario":null}]},{"parameter":"PENRE","unit":"MJ","values":[{"value":"2,99E+02","module":"A1","scenario":null},{"value":"3,19E+01","module":"A2","scenario":null},{"value":"2,19E+01","module":"A3","scenario":null},{"value":"7,07E+01","module":"A4","scenario":null},{"value":"3,13E+01","module":"A5","scenario":null},{"value":"0,00E+00","module":"B1","scenario":null},{"value":"5,51E+01","module":"C1","scenario":null},{"value":"6,98E+01","module":"C2","scenario":null},{"value":"1,46E+01","module":"C3","scenario":null},{"value":"4,43E+01","module":"C4","scenario":null},{"value":"-1,17E+02","module":"D","scenario":null},{"value":"3,52E+02","module":"A1A3","scenario":null}]},{"parameter":"PENRM","unit":"MJ","values":[{"value":"1,30E+01","module":"A1","scenario":null},{"value":"0,00E+00","module":"A2","scenario":null},{"value":"0,00E+00","module":"A3","scenario":null},{"value":"0,00E+00","module":"A4","scenario":null},{"value":"0,00E+00","module":"A5","scenario":null},{"value":"0,00E+00","module":"B1","scenario":null},{"value":"0,00E+00","module":"C1","scenario":null},{"value":"0,00E+00","module":"C2","scenario":null},{"value":"0,00E+00","module":"C3","scenario":null},{"value":"0,00E+00","module":"C4","scenario":null},{"value":"0,00E+00","module":"D","scenario":null},{"value":"1,30E+01","module":"A1A3","scenario":null}]},{"parameter":"PENRT","unit":"MJ","values":[{"value":"3,12E+02","module":"A1","scenario":null},{"value":"3,19E+01","module":"A2","scenario":null},{"value":"2,19E+01","module":"A3","scenario":null},{"value":"7,07E+01","module":"A4","scenario":null},{"value":"3,13E+01","module":"A5","scenario":null},{"value":"0,00E+00","module":"B1","scenario":null},{"value":"5,51E+01","module":"C1","scenario":null},{"value":"6,98E+01","module":"C2","scenario":null},{"value":"1,46E+01","module":"C3","scenario":null},{"value":"4,43E+01","module":"C4","scenario":null},{"value":"-1,17E+02","module":"D","scenario":null},{"value":"3,65E+02","module":"A1A3","scenario":null}]},{"parameter":"SM","unit":"kg","values":[{"value":"5,27E+01","module":"A1","scenario":null},{"value":"0,00E+00","module":"A2","scenario":null},{"value":"0,00E+00","module":"A3","scenario":null},{"value":"0,00E+00","module":"A4","scenario":null},{"value":"1,17E-01","module":"A5","scenario":null},{"value":"0,00E+00","module":"B1","scenario":null},{"value":"2,70E-02","module":"C1","scenario":null},{"value":"0,00E+00","module":"C2","scenario":null},{"value":"1,25E-02","module":"C3","scenario":null},{"value":"1,17E-02","module":"C4","scenario":null},{"value":"5,01E+00","module":"D","scenario":null},{"value":"5,27E+01","module":"A1A3","scenario":null}]},{"parameter":"RSF","unit":"MJ","values":[{"value":"1,16E+02","module":"A1","scenario":null},{"value":"2,23E-02","module":"A2","scenario":null},{"value":"9,75E-02","module":"A3","scenario":null},{"value":"3,11E-02","module":"A4","scenario":null},{"value":"2,37E-02","module":"A5","scenario":null},{"value":"0,00E+00","module":"B1","scenario":null},{"value":"7,33E-03","module":"C1","scenario":null},{"value":"1,03E-01","module":"C2","scenario":null},{"value":"1,52E-01","module":"C3","scenario":null},{"value":"1,41E-02","module":"C4","scenario":null},{"value":"2,64E-01","module":"D","scenario":null},{"value":"1,16E+02","module":"A1A3","scenario":null}]},{"parameter":"NRSF","unit":"MJ","values":[{"value":"1,85E+02","module":"A1","scenario":null},{"value":"7,90E-02","module":"A2","scenario":null},{"value":"1,13E-01","module":"A3","scenario":null},{"value":"1,04E-01","module":"A4","scenario":null},{"value":"6,31E-01","module":"A5","scenario":null},{"value":"0,00E+00","module":"B1","scenario":null},{"value":"-1,10E-01","module":"C1","scenario":null},{"value":"3,54E-01","module":"C2","scenario":null},{"value":"-9,40E-03","module":"C3","scenario":null},{"value":"4,05E-02","module":"C4","scenario":null},{"value":"1,11E+01","module":"D","scenario":null},{"value":"1,85E+02","module":"A1A3","scenario":null}]},{"parameter":"FW","unit":"m3","values":[{"value":"2,84E+00","module":"A1","scenario":null},{"value":"5,95E-03","module":"A2","scenario":null},{"value":"4,96E-01","module":"A3","scenario":null},{"value":"8,05E-03","module":"A4","scenario":null},{"value":"1,30E-02","module":"A5","scenario":null},{"value":"0,00E+00","module":"B1","scenario":null},{"value":"2,83E-03","module":"C1","scenario":null},{"value":"2,85E-02","module":"C2","scenario":null},{"value":"2,49E-02","module":"C3","scenario":null},{"value":"5,27E-02","module":"C4","scenario":null},{"value":"-9,61E-01","module":"D","scenario":null},{"value":"3,34E+00","module":"A1A3","scenario":null}]}],"end_of_life_waste":[{"parameter":"HWD","unit":"kg","values":[{"value":"3,04E-02","module":"A1","scenario":null},{"value":"2,43E-03","module":"A2","scenario":null},{"value":"2,34E-01","module":"A3","scenario":null},{"value":"3,87E-03","module":"A4","scenario":null},{"value":"5,20E-03","module":"A5","scenario":null},{"value":"0,00E+00","module":"B1","scenario":null},{"value":"1,62E-03","module":"C1","scenario":null},{"value":"9,79E-03","module":"C2","scenario":null},{"value":"1,45E-03","module":"C3","scenario":null},{"value":"1,34E-03","module":"C4","scenario":null},{"value":"-6,18E-02","module":"D","scenario":null},{"value":"2,66E-01","module":"A1A3","scenario":null}]},{"parameter":"NHWD","unit":"kg","values":[{"value":"7,87E+00","module":"A1","scenario":null},{"value":"2,97E+00","module":"A2","scenario":null},{"value":"2,94E+01","module":"A3","scenario":null},{"value":"6,15E+00","module":"A4","scenario":null},{"value":"2,39E-01","module":"A5","scenario":null},{"value":"0,00E+00","module":"B1","scenario":null},{"value":"6,52E-02","module":"C1","scenario":null},{"value":"1,04E+01","module":"C2","scenario":null},{"value":"4,59E-02","module":"C3","scenario":null},{"value":"3,20E+02","module":"C4","scenario":null},{"value":"-4,56E+00","module":"D","scenario":null},{"value":"4,02E+01","module":"A1A3","scenario":null}]},{"parameter":"RWD","unit":"kg","values":[{"value":"3,56E-03","module":"A1","scenario":null},{"value":"1,93E-04","module":"A2","scenario":null},{"value":"1,39E-04","module":"A3","scenario":null},{"value":"4,83E-04","module":"A4","scenario":null},{"value":"1,78E-04","module":"A5","scenario":null},{"value":"0,00E+00","module":"B1","scenario":null},{"value":"3,82E-04","module":"C1","scenario":null},{"value":"2,79E-04","module":"C2","scenario":null},{"value":"1,54E-04","module":"C3","scenario":null},{"value":"3,01E-04","module":"C4","scenario":null},{"value":"-1,73E-04","module":"D","scenario":null},{"value":"3,90E-03","module":"A1A3","scenario":null}]}],"end_of_life_flow":[{"parameter":"CRU","unit":"kg","values":[{"value":"0,00E+00","module":"A1","scenario":null},{"value":"0,00E+00","module":"A2","scenario":null},{"value":"0,00E+00","module":"A3","scenario":null},{"value":"0,00E+00","module":"A4","scenario":null},{"value":"0,00E+00","module":"A5","scenario":null},{"value":"0,00E+00","module":"B1","scenario":null},{"value":"0,00E+00","module":"C1","scenario":null},{"value":"0,00E+00","module":"C2","scenario":null},{"value":"0,00E+00","module":"C3","scenario":null},{"value":"0,00E+00","module":"C4","scenario":null},{"value":"0,00E+00","module":"D","scenario":null},{"value":"0,00E+00","module":"A1A3","scenario":null}]},{"parameter":"MFR","unit":"kg","values":[{"value":"5,63E+00","module":"A1","scenario":null},{"value":"0,00E+00","module":"A2","scenario":null},{"value":"3,58E+00","module":"A3","scenario":null},{"value":"0,00E+00","module":"A4","scenario":null},{"value":"1,16E-01","module":"A5","scenario":null},{"value":"0,00E+00","module":"B1","scenario":null},{"value":"2,66E-02","module":"C1","scenario":null},{"value":"0,00E+00","module":"C2","scenario":null},{"value":"6,80E+02","module":"C3","scenario":null},{"value":"1,08E-02","module":"C4","scenario":null},{"value":"5,07E+00","module":"D","scenario":null},{"value":"9,20E+00","module":"A1A3","scenario":null}]},{"parameter":"MER","unit":"kg","values":[{"value":"6,68E-02","module":"A1","scenario":null},{"value":"0,00E+00","module":"A2","scenario":null},{"value":"1,02E-05","module":"A3","scenario":null},{"value":"0,00E+00","module":"A4","scenario":null},{"value":"2,30E-04","module":"A5","scenario":null},{"value":"0,00E+00","module":"B1","scenario":null},{"value":"8,23E-05","module":"C1","scenario":null},{"value":"0,00E+00","module":"C2","scenario":null},{"value":"1,52E-03","module":"C3","scenario":null},{"value":"1,40E-04","module":"C4","scenario":null},{"value":"-4,20E-02","module":"D","scenario":null},{"value":"6,68E-02","module":"A1A3","scenario":null}]},{"parameter":"EEE","unit":"MJ","values":[{"value":"2,40E-02","module":"A1","scenario":null},{"value":"0,00E+00","module":"A2","scenario":null},{"value":"7,14E-01","module":"A3","scenario":null},{"value":"0,00E+00","module":"A4","scenario":null},{"value":"1,24E-02","module":"A5","scenario":null},{"value":"0,00E+00","module":"B1","scenario":null},{"value":"2,82E-04","module":"C1","scenario":null},{"value":"0,00E+00","module":"C2","scenario":null},{"value":"2,60E-03","module":"C3","scenario":null},{"value":"1,02E-03","module":"C4","scenario":null},{"value":"-1,46E-02","module":"D","scenario":null},{"value":"7,38E-01","module":"A1A3","scenario":null}]},{"parameter":"EET","unit":"MJ","values":[{"value":"3,64E-01","module":"A1","scenario":null},{"value":"0,00E+00","module":"A2","scenario":null},{"value":"1,08E+01","module":"A3","scenario":null},{"value":"0,00E+00","module":"A4","scenario":null},{"value":"1,88E-01","module":"A5","scenario":null},{"value":"0,00E+00","module":"B1","scenario":null},{"value":"4,27E-03","module":"C1","scenario":null},{"value":"0,00E+00","module":"C2","scenario":null},{"value":"3,94E-02","module":"C3","scenario":null},{"value":"1,55E-02","module":"C4","scenario":null},{"value":"-2,21E-01","module":"D","scenario":null},{"value":"1,12E+01","module":"A1A3","scenario":null}]}]}