{"product_name":"SIROC\u00ae LJUDFOG","epd_id":"NEPD-9158-8736","declared_unit":{"unit":"m","amount":1},"compliance":["EN 15804+A2","ISO 14025","ISO 21930"],"producer_name":"BEWI ASA,  Insulation and Construction","environmental_impact":[{"parameter":"GWP-total","unit":"kg CO2-eq","values":[{"value":"4,52E+00","module":"A1","scenario":null},{"value":"3,26E-01","module":"A2","scenario":null},{"value":"8,61E-01","module":"A3","scenario":null},{"value":"1,90E-01","module":"A4","scenario":null},{"value":"5,29E-03","module":"A5","scenario":null},{"value":"1,83E-02","module":"C1","scenario":null},{"value":"8,12E-03","module":"C2","scenario":null},{"value":"3,30E-03","module":"C3","scenario":null},{"value":"3,76E-02","module":"C4","scenario":null},{"value":"-3,05E-02","module":"D","scenario":null},{"value":"5,71E+00","module":"A1A3","scenario":null}]},{"parameter":"GWP-fossil","unit":"kg CO2-eq","values":[{"value":"4,46E+00","module":"A1","scenario":null},{"value":"3,25E-01","module":"A2","scenario":null},{"value":"8,16E-01","module":"A3","scenario":null},{"value":"1,90E-01","module":"A4","scenario":null},{"value":"5,29E-03","module":"A5","scenario":null},{"value":"1,83E-02","module":"C1","scenario":null},{"value":"8,12E-03","module":"C2","scenario":null},{"value":"3,25E-03","module":"C3","scenario":null},{"value":"3,76E-02","module":"C4","scenario":null},{"value":"-2,95E-02","module":"D","scenario":null},{"value":"5,60E+00","module":"A1A3","scenario":null}]},{"parameter":"GWP-biogenic","unit":"kg CO2-eq","values":[{"value":"5,74E-02","module":"A1","scenario":null},{"value":"1,24E-04","module":"A2","scenario":null},{"value":"1,64E-02","module":"A3","scenario":null},{"value":"7,88E-05","module":"A4","scenario":null},{"value":"3,27E-06","module":"A5","scenario":null},{"value":"3,44E-06","module":"C1","scenario":null},{"value":"3,48E-06","module":"C2","scenario":null},{"value":"2,81E-05","module":"C3","scenario":null},{"value":"4,39E-05","module":"C4","scenario":null},{"value":"-6,08E-05","module":"D","scenario":null},{"value":"7,39E-02","module":"A1A3","scenario":null}]},{"parameter":"GWP-luluc","unit":"kg CO2-eq","values":[{"value":"3,86E-03","module":"A1","scenario":null},{"value":"1,29E-04","module":"A2","scenario":null},{"value":"2,88E-02","module":"A3","scenario":null},{"value":"6,77E-05","module":"A4","scenario":null},{"value":"5,03E-07","module":"A5","scenario":null},{"value":"1,44E-06","module":"C1","scenario":null},{"value":"2,47E-06","module":"C2","scenario":null},{"value":"4,50E-06","module":"C3","scenario":null},{"value":"9,23E-06","module":"C4","scenario":null},{"value":"-1,02E-03","module":"D","scenario":null},{"value":"3,27E-02","module":"A1A3","scenario":null}]},{"parameter":"ODP","unit":"kg CFC11-eq","values":[{"value":"2,08E-07","module":"A1","scenario":null},{"value":"7,44E-08","module":"A2","scenario":null},{"value":"2,18E-07","module":"A3","scenario":null},{"value":"4,31E-08","module":"A4","scenario":null},{"value":"3,71E-10","module":"A5","scenario":null},{"value":"3,96E-09","module":"C1","scenario":null},{"value":"1,96E-09","module":"C2","scenario":null},{"value":"6,41E-10","module":"C3","scenario":null},{"value":"1,42E-08","module":"C4","scenario":null},{"value":"-2,15E-03","module":"D","scenario":null},{"value":"5,00E-07","module":"A1A3","scenario":null}]},{"parameter":"AP","unit":"mol H+-eq","values":[{"value":"1,96E-02","module":"A1","scenario":null},{"value":"3,72E-03","module":"A2","scenario":null},{"value":"2,92E-03","module":"A3","scenario":null},{"value":"5,47E-04","module":"A4","scenario":null},{"value":"1,02E-05","module":"A5","scenario":null},{"value":"1,92E-04","module":"C1","scenario":null},{"value":"2,61E-05","module":"C2","scenario":null},{"value":"2,63E-05","module":"C3","scenario":null},{"value":"3,34E-04","module":"C4","scenario":null},{"value":"-2,43E-04","module":"D","scenario":null},{"value":"2,62E-02","module":"A1A3","scenario":null}]},{"parameter":"POCP","unit":"kg NMVOC-eq","values":[{"value":"1,58E-02","module":"A1","scenario":null},{"value":"2,84E-03","module":"A2","scenario":null},{"value":"5,44E-02","module":"A3","scenario":null},{"value":"4,64E-04","module":"A4","scenario":null},{"value":"1,20E-05","module":"A5","scenario":null},{"value":"2,55E-04","module":"C1","scenario":null},{"value":"2,51E-05","module":"C2","scenario":null},{"value":"2,38E-05","module":"C3","scenario":null},{"value":"3,92E-04","module":"C4","scenario":null},{"value":"-2,37E-04","module":"D","scenario":null},{"value":"7,31E-02","module":"A1A3","scenario":null}]},{"parameter":"ADPE","unit":"kg Sb-eq","values":[{"value":"2,49E-04","module":"A1","scenario":null},{"value":"5,01E-06","module":"A2","scenario":null},{"value":"1,78E-05","module":"A3","scenario":null},{"value":"5,26E-06","module":"A4","scenario":null},{"value":"3,40E-08","module":"A5","scenario":null},{"value":"2,81E-08","module":"C1","scenario":null},{"value":"1,45E-07","module":"C2","scenario":null},{"value":"4,13E-08","module":"C3","scenario":null},{"value":"3,38E-07","module":"C4","scenario":null},{"value":"-2,93E-07","module":"D","scenario":null},{"value":"2,72E-04","module":"A1A3","scenario":null}]},{"parameter":"ADPF","unit":"MJ","values":[{"value":"5,58E+01","module":"A1","scenario":null},{"value":"4,95E+00","module":"A2","scenario":null},{"value":"5,20E+01","module":"A3","scenario":null},{"value":"2,88E+00","module":"A4","scenario":null},{"value":"2,59E-02","module":"A5","scenario":null},{"value":"2,52E-01","module":"C1","scenario":null},{"value":"1,32E-01","module":"C2","scenario":null},{"value":"1,01E-01","module":"C3","scenario":null},{"value":"1,03E+00","module":"C4","scenario":null},{"value":"-4,21E-01","module":"D","scenario":null},{"value":"1,13E+02","module":"A1A3","scenario":null}]},{"parameter":"WDP","unit":"m3 world-eq. Deprived","values":[{"value":"1,05E+02","module":"A1","scenario":null},{"value":"3,19E+00","module":"A2","scenario":null},{"value":"5,27E+03","module":"A3","scenario":null},{"value":"2,78E+00","module":"A4","scenario":null},{"value":"7,90E-02","module":"A5","scenario":null},{"value":"5,36E-02","module":"C1","scenario":null},{"value":"1,01E-01","module":"C2","scenario":null},{"value":"1,11E+01","module":"C3","scenario":null},{"value":"6,38E+00","module":"C4","scenario":null},{"value":"-5,24E+00","module":"D","scenario":null},{"value":"5,37E+03","module":"A1A3","scenario":null}]},{"parameter":"EP-freshwater","unit":"kg P-eq","values":[{"value":"1,40E-04","module":"A1","scenario":null},{"value":"2,21E-06","module":"A2","scenario":null},{"value":"3,02E-05","module":"A3","scenario":null},{"value":"1,52E-06","module":"A4","scenario":null},{"value":"1,62E-08","module":"A5","scenario":null},{"value":"6,67E-08","module":"C1","scenario":null},{"value":"6,46E-08","module":"C2","scenario":null},{"value":"2,06E-07","module":"C3","scenario":null},{"value":"4,26E-07","module":"C4","scenario":null},{"value":"-2,62E-06","module":"D","scenario":null},{"value":"1,72E-04","module":"A1A3","scenario":null}]},{"parameter":"EP-marine","unit":"kg N-eq","values":[{"value":"3,78E-03","module":"A1","scenario":null},{"value":"9,03E-04","module":"A2","scenario":null},{"value":"5,17E-04","module":"A3","scenario":null},{"value":"1,08E-04","module":"A4","scenario":null},{"value":"7,22E-06","module":"A5","scenario":null},{"value":"8,46E-05","module":"C1","scenario":null},{"value":"5,72E-06","module":"C2","scenario":null},{"value":"7,71E-06","module":"C3","scenario":null},{"value":"1,24E-04","module":"C4","scenario":null},{"value":"-7,94E-05","module":"D","scenario":null},{"value":"5,20E-03","module":"A1A3","scenario":null}]},{"parameter":"EP-terrestrial","unit":"mol N-eq.","values":[{"value":"4,34E-02","module":"A1","scenario":null},{"value":"1,00E-02","module":"A2","scenario":null},{"value":"6,61E-03","module":"A3","scenario":null},{"value":"1,21E-03","module":"A4","scenario":null},{"value":"4,09E-05","module":"A5","scenario":null},{"value":"9,16E-04","module":"C1","scenario":null},{"value":"6,38E-05","module":"C2","scenario":null},{"value":"8,89E-05","module":"C3","scenario":null},{"value":"1,37E-03","module":"C4","scenario":null},{"value":"-8,58E-04","module":"D","scenario":null},{"value":"6,00E-02","module":"A1A3","scenario":null}]},{"parameter":"GWP-IOBC","unit":"kg CO2-eq","values":[{"value":"4,55E+00","module":"A1","scenario":null},{"value":"3,26E-01","module":"A2","scenario":null},{"value":"8,60E-01","module":"A3","scenario":null},{"value":"1,90E-01","module":"A4","scenario":null},{"value":"5,29E-03","module":"A5","scenario":null},{"value":"1,83E-02","module":"C1","scenario":null},{"value":"8,12E-03","module":"C2","scenario":null},{"value":"3,26E-03","module":"C3","scenario":null},{"value":"3,76E-02","module":"C4","scenario":null},{"value":"-3,01E-02","module":"D","scenario":null},{"value":"5,73E+00","module":"A1A3","scenario":null}]}],"additional_environmental_impact":[{"parameter":"PM","unit":"Disease incidence","values":[{"value":"1,62E-07","module":"A1","scenario":null},{"value":"2,34E-08","module":"A2","scenario":null},{"value":"2,12E-08","module":"A3","scenario":null},{"value":"1,17E-08","module":"A4","scenario":null},{"value":"1,58E-10","module":"A5","scenario":null},{"value":"2,32E-08","module":"C1","scenario":null},{"value":"7,46E-10","module":"C2","scenario":null},{"value":"4,21E-10","module":"C3","scenario":null},{"value":"7,13E-09","module":"C4","scenario":null},{"value":"-1,47E-08","module":"D","scenario":null},{"value":"2,07E-07","module":"A1A3","scenario":null}]},{"parameter":"ETP-fw","unit":"CTUe","values":[{"value":"1,03E+02","module":"A1","scenario":null},{"value":"3,43E+00","module":"A2","scenario":null},{"value":"2,76E+01","module":"A3","scenario":null},{"value":"2,13E+00","module":"A4","scenario":null},{"value":"2,59E-02","module":"A5","scenario":null},{"value":"1,38E-01","module":"C1","scenario":null},{"value":"9,64E-02","module":"C2","scenario":null},{"value":"7,16E-02","module":"C3","scenario":null},{"value":"5,64E-01","module":"C4","scenario":null},{"value":"-2,29E+00","module":"D","scenario":null},{"value":"1,34E+02","module":"A1A3","scenario":null}]},{"parameter":"HTP-c","unit":"CTUh","values":[{"value":"2,19E-09","module":"A1","scenario":null},{"value":"0,00E+00","module":"A2","scenario":null},{"value":"8,04E-10","module":"A3","scenario":null},{"value":"0,00E+00","module":"A4","scenario":null},{"value":"1,00E-12","module":"A5","scenario":null},{"value":"5,00E-12","module":"C1","scenario":null},{"value":"0,00E+00","module":"C2","scenario":null},{"value":"5,00E-12","module":"C3","scenario":null},{"value":"2,30E-11","module":"C4","scenario":null},{"value":"-4,10E-11","module":"D","scenario":null},{"value":"2,99E-09","module":"A1A3","scenario":null}]},{"parameter":"HTP-nc","unit":"CTUh","values":[{"value":"6,56E-08","module":"A1","scenario":null},{"value":"3,54E-09","module":"A2","scenario":null},{"value":"1,95E-08","module":"A3","scenario":null},{"value":"2,33E-09","module":"A4","scenario":null},{"value":"5,60E-11","module":"A5","scenario":null},{"value":"1,28E-10","module":"C1","scenario":null},{"value":"9,30E-11","module":"C2","scenario":null},{"value":"6,40E-11","module":"C3","scenario":null},{"value":"4,08E-10","module":"C4","scenario":null},{"value":"-2,20E-09","module":"D","scenario":null},{"value":"8,86E-08","module":"A1A3","scenario":null}]},{"parameter":"SQP","unit":"-","values":[{"value":"4,28E+01","module":"A1","scenario":null},{"value":"4,34E+00","module":"A2","scenario":null},{"value":"2,30E+01","module":"A3","scenario":null},{"value":"2,01E+00","module":"A4","scenario":null},{"value":"3,78E-02","module":"A5","scenario":null},{"value":"3,06E-02","module":"C1","scenario":null},{"value":"1,51E-01","module":"C2","scenario":null},{"value":"5,71E-02","module":"C3","scenario":null},{"value":"3,98E+00","module":"C4","scenario":null},{"value":"-2,82E+00","module":"D","scenario":null},{"value":"7,02E+01","module":"A1A3","scenario":null}]},{"parameter":"IRP","unit":"kBq U235-eq","values":[{"value":"1,37E-01","module":"A1","scenario":null},{"value":"2,15E-02","module":"A2","scenario":null},{"value":"1,78E+00","module":"A3","scenario":null},{"value":"1,26E-02","module":"A4","scenario":null},{"value":"1,11E-04","module":"A5","scenario":null},{"value":"1,10E-03","module":"C1","scenario":null},{"value":"5,76E-04","module":"C2","scenario":null},{"value":"1,69E-03","module":"C3","scenario":null},{"value":"4,72E-03","module":"C4","scenario":null},{"value":"-2,69E-03","module":"D","scenario":null},{"value":"1,94E+00","module":"A1A3","scenario":null}]}],"resource_use":[{"parameter":"PERE","unit":"MJ","values":[{"value":"7,40E+00","module":"A1","scenario":null},{"value":"5,55E-02","module":"A2","scenario":null},{"value":"2,49E+01","module":"A3","scenario":null},{"value":"4,12E-02","module":"A4","scenario":null},{"value":"6,25E-04","module":"A5","scenario":null},{"value":"1,37E-03","module":"C1","scenario":null},{"value":"1,66E-03","module":"C2","scenario":null},{"value":"5,20E-02","module":"C3","scenario":null},{"value":"3,70E-02","module":"C4","scenario":null},{"value":"-2,60E+00","module":"D","scenario":null},{"value":"3,24E+01","module":"A1A3","scenario":null}]},{"parameter":"PERM","unit":"","values":[{"value":"2,78E-01","module":"A1","scenario":null},{"value":"0,00E+00","module":"A2","scenario":null},{"value":"0,00E+00","module":"A3","scenario":null},{"value":"0,00E+00","module":"A4","scenario":null},{"value":"0,00E+00","module":"A5","scenario":null},{"value":"0,00E+00","module":"C1","scenario":null},{"value":"0,00E+00","module":"C2","scenario":null},{"value":"0,00E+00","module":"C3","scenario":null},{"value":"0,00E+00","module":"C4","scenario":null},{"value":"0,00E+00","module":"D","scenario":null},{"value":"2,78E-01","module":"A1A3","scenario":null}]},{"parameter":"PERT","unit":"MJ","values":[{"value":"7,68E+00","module":"A1","scenario":null},{"value":"5,55E-02","module":"A2","scenario":null},{"value":"2,49E+01","module":"A3","scenario":null},{"value":"4,12E-02","module":"A4","scenario":null},{"value":"6,25E-04","module":"A5","scenario":null},{"value":"1,37E-03","module":"C1","scenario":null},{"value":"1,66E-03","module":"C2","scenario":null},{"value":"5,20E-02","module":"C3","scenario":null},{"value":"3,70E-02","module":"C4","scenario":null},{"value":"-2,60E+00","module":"D","scenario":null},{"value":"3,27E+01","module":"A1A3","scenario":null}]},{"parameter":"PENRE","unit":"MJ","values":[{"value":"4,25E+01","module":"A1","scenario":null},{"value":"4,95E+00","module":"A2","scenario":null},{"value":"5,21E+01","module":"A3","scenario":null},{"value":"2,88E+00","module":"A4","scenario":null},{"value":"2,59E-02","module":"A5","scenario":null},{"value":"2,52E-01","module":"C1","scenario":null},{"value":"1,32E-01","module":"C2","scenario":null},{"value":"1,01E-01","module":"C3","scenario":null},{"value":"1,03E+00","module":"C4","scenario":null},{"value":"-4,21E-01","module":"D","scenario":null},{"value":"9,95E+01","module":"A1A3","scenario":null}]},{"parameter":"PENRM","unit":"MJ","values":[{"value":"1,33E+01","module":"A1","scenario":null},{"value":"0,00E+00","module":"A2","scenario":null},{"value":"0,00E+00","module":"A3","scenario":null},{"value":"0,00E+00","module":"A4","scenario":null},{"value":"0,00E+00","module":"A5","scenario":null},{"value":"0,00E+00","module":"C1","scenario":null},{"value":"0,00E+00","module":"C2","scenario":null},{"value":"0,00E+00","module":"C3","scenario":null},{"value":"0,00E+00","module":"C4","scenario":null},{"value":"0,00E+00","module":"D","scenario":null},{"value":"1,33E+01","module":"A1A3","scenario":null}]},{"parameter":"PENRT","unit":"MJ","values":[{"value":"5,58E+01","module":"A1","scenario":null},{"value":"4,95E+00","module":"A2","scenario":null},{"value":"5,21E+01","module":"A3","scenario":null},{"value":"2,88E+00","module":"A4","scenario":null},{"value":"2,59E-02","module":"A5","scenario":null},{"value":"2,52E-01","module":"C1","scenario":null},{"value":"1,32E-01","module":"C2","scenario":null},{"value":"1,01E-01","module":"C3","scenario":null},{"value":"1,03E+00","module":"C4","scenario":null},{"value":"-4,21E-01","module":"D","scenario":null},{"value":"1,13E+02","module":"A1A3","scenario":null}]},{"parameter":"SM","unit":"kg","values":[{"value":"2,65E-02","module":"A1","scenario":null},{"value":"0,00E+00","module":"A2","scenario":null},{"value":"0,00E+00","module":"A3","scenario":null},{"value":"0,00E+00","module":"A4","scenario":null},{"value":"0,00E+00","module":"A5","scenario":null},{"value":"0,00E+00","module":"C1","scenario":null},{"value":"0,00E+00","module":"C2","scenario":null},{"value":"0,00E+00","module":"C3","scenario":null},{"value":"0,00E+00","module":"C4","scenario":null},{"value":"0,00E+00","module":"D","scenario":null},{"value":"2,65E-02","module":"A1A3","scenario":null}]},{"parameter":"RSF","unit":"MJ","values":[{"value":"9,74E-02","module":"A1","scenario":null},{"value":"1,87E-03","module":"A2","scenario":null},{"value":"9,71E-02","module":"A3","scenario":null},{"value":"1,47E-03","module":"A4","scenario":null},{"value":"1,68E-05","module":"A5","scenario":null},{"value":"0,00E+00","module":"C1","scenario":null},{"value":"5,80E-05","module":"C2","scenario":null},{"value":"0,00E+00","module":"C3","scenario":null},{"value":"7,68E-04","module":"C4","scenario":null},{"value":"-4,56E-04","module":"D","scenario":null},{"value":"1,96E-01","module":"A1A3","scenario":null}]},{"parameter":"NRSF","unit":"MJ","values":[{"value":"4,40E-02","module":"A1","scenario":null},{"value":"5,70E-03","module":"A2","scenario":null},{"value":"3,06E-01","module":"A3","scenario":null},{"value":"5,27E-03","module":"A4","scenario":null},{"value":"7,71E-05","module":"A5","scenario":null},{"value":"0,00E+00","module":"C1","scenario":null},{"value":"1,94E-04","module":"C2","scenario":null},{"value":"0,00E+00","module":"C3","scenario":null},{"value":"1,66E-03","module":"C4","scenario":null},{"value":"-1,54E-01","module":"D","scenario":null},{"value":"3,56E-01","module":"A1A3","scenario":null}]},{"parameter":"FW","unit":"m3","values":[{"value":"3,48E-02","module":"A1","scenario":null},{"value":"4,84E-04","module":"A2","scenario":null},{"value":"6,23E-02","module":"A3","scenario":null},{"value":"3,08E-04","module":"A4","scenario":null},{"value":"1,50E-05","module":"A5","scenario":null},{"value":"1,30E-05","module":"C1","scenario":null},{"value":"1,50E-05","module":"C2","scenario":null},{"value":"1,73E-04","module":"C3","scenario":null},{"value":"1,27E-03","module":"C4","scenario":null},{"value":"-3,13E-03","module":"D","scenario":null},{"value":"9,75E-02","module":"A1A3","scenario":null}]}],"end_of_life_waste":[{"parameter":"HWD","unit":"kg","values":[{"value":"1,46E-02","module":"A1","scenario":null},{"value":"2,53E-04","module":"A2","scenario":null},{"value":"1,70E-02","module":"A3","scenario":null},{"value":"1,48E-04","module":"A4","scenario":null},{"value":"0,00E+00","module":"A5","scenario":null},{"value":"7,42E-06","module":"C1","scenario":null},{"value":"7,21E-06","module":"C2","scenario":null},{"value":"1,01E-05","module":"C3","scenario":null},{"value":"0,00E+00","module":"C4","scenario":null},{"value":"-1,98E-05","module":"D","scenario":null},{"value":"3,19E-02","module":"A1A3","scenario":null}]},{"parameter":"NHWD","unit":"kg","values":[{"value":"3,96E-01","module":"A1","scenario":null},{"value":"3,19E-01","module":"A2","scenario":null},{"value":"1,86E-01","module":"A3","scenario":null},{"value":"1,40E-01","module":"A4","scenario":null},{"value":"8,00E-02","module":"A5","scenario":null},{"value":"2,99E-04","module":"C1","scenario":null},{"value":"1,15E-02","module":"C2","scenario":null},{"value":"3,19E-04","module":"C3","scenario":null},{"value":"4,58E+00","module":"C4","scenario":null},{"value":"-9,96E-03","module":"D","scenario":null},{"value":"9,01E-01","module":"A1A3","scenario":null}]},{"parameter":"RWD","unit":"kg","values":[{"value":"1,30E-04","module":"A1","scenario":null},{"value":"3,39E-05","module":"A2","scenario":null},{"value":"7,83E-04","module":"A3","scenario":null},{"value":"1,96E-05","module":"A4","scenario":null},{"value":"0,00E+00","module":"A5","scenario":null},{"value":"1,75E-06","module":"C1","scenario":null},{"value":"9,00E-07","module":"C2","scenario":null},{"value":"1,07E-06","module":"C3","scenario":null},{"value":"0,00E+00","module":"C4","scenario":null},{"value":"-2,21E-06","module":"D","scenario":null},{"value":"9,46E-04","module":"A1A3","scenario":null}]}],"end_of_life_flow":[{"parameter":"CRU","unit":"kg","values":[{"value":"0,00E+00","module":"A1","scenario":null},{"value":"0,00E+00","module":"A2","scenario":null},{"value":"0,00E+00","module":"A3","scenario":null},{"value":"0,00E+00","module":"A4","scenario":null},{"value":"0,00E+00","module":"A5","scenario":null},{"value":"0,00E+00","module":"C1","scenario":null},{"value":"0,00E+00","module":"C2","scenario":null},{"value":"0,00E+00","module":"C3","scenario":null},{"value":"0,00E+00","module":"C4","scenario":null},{"value":"0,00E+00","module":"D","scenario":null},{"value":"0,00E+00","module":"A1A3","scenario":null}]},{"parameter":"MFR","unit":"kg","values":[{"value":"1,93E-02","module":"A1","scenario":null},{"value":"0,00E+00","module":"A2","scenario":null},{"value":"2,25E-02","module":"A3","scenario":null},{"value":"0,00E+00","module":"A4","scenario":null},{"value":"3,06E-02","module":"A5","scenario":null},{"value":"0,00E+00","module":"C1","scenario":null},{"value":"0,00E+00","module":"C2","scenario":null},{"value":"4,58E+00","module":"C3","scenario":null},{"value":"0,00E+00","module":"C4","scenario":null},{"value":"0,00E+00","module":"D","scenario":null},{"value":"4,19E-02","module":"A1A3","scenario":null}]},{"parameter":"MER","unit":"kg","values":[{"value":"6,25E-04","module":"A1","scenario":null},{"value":"0,00E+00","module":"A2","scenario":null},{"value":"6,93E-02","module":"A3","scenario":null},{"value":"0,00E+00","module":"A4","scenario":null},{"value":"2,00E-02","module":"A5","scenario":null},{"value":"0,00E+00","module":"C1","scenario":null},{"value":"0,00E+00","module":"C2","scenario":null},{"value":"0,00E+00","module":"C3","scenario":null},{"value":"0,00E+00","module":"C4","scenario":null},{"value":"0,00E+00","module":"D","scenario":null},{"value":"7,00E-02","module":"A1A3","scenario":null}]},{"parameter":"EEE","unit":"MJ","values":[{"value":"1,10E-02","module":"A1","scenario":null},{"value":"0,00E+00","module":"A2","scenario":null},{"value":"4,59E-02","module":"A3","scenario":null},{"value":"0,00E+00","module":"A4","scenario":null},{"value":"1,39E-02","module":"A5","scenario":null},{"value":"0,00E+00","module":"C1","scenario":null},{"value":"0,00E+00","module":"C2","scenario":null},{"value":"0,00E+00","module":"C3","scenario":null},{"value":"0,00E+00","module":"C4","scenario":null},{"value":"0,00E+00","module":"D","scenario":null},{"value":"5,69E-02","module":"A1A3","scenario":null}]},{"parameter":"EET","unit":"MJ","values":[{"value":"1,66E-01","module":"A1","scenario":null},{"value":"0,00E+00","module":"A2","scenario":null},{"value":"6,95E-01","module":"A3","scenario":null},{"value":"0,00E+00","module":"A4","scenario":null},{"value":"2,10E-01","module":"A5","scenario":null},{"value":"0,00E+00","module":"C1","scenario":null},{"value":"0,00E+00","module":"C2","scenario":null},{"value":"0,00E+00","module":"C3","scenario":null},{"value":"0,00E+00","module":"C4","scenario":null},{"value":"0,00E+00","module":"D","scenario":null},{"value":"8,61E-01","module":"A1A3","scenario":null}]}]}