{"product_name":"Promirock\u00ae S D=100mm","epd_id":"NEPD-7944-7607-EN","declared_unit":{"unit":"m2","amount":1},"compliance":["EN 15804+A2","ISO 14025","ISO 21930"],"producer_name":"ArcelorMittal Construction Norge AS","environmental_impact":[{"parameter":"GWP-total","unit":"kg CO2-eq","values":[{"value":"4,48E+01","module":"A1-A3","scenario":null},{"value":"3,11E-01","module":"A4","scenario":null},{"value":"2,05E-01","module":"A5","scenario":null},{"value":"7,77E-02","module":"C1","scenario":null},{"value":"2,49E-01","module":"C2","scenario":null},{"value":"0,00E+00","module":"C3","scenario":null},{"value":"5,58E-02","module":"C4","scenario":null},{"value":"-9,25E+00","module":"D","scenario":null}]},{"parameter":"GWP-fossil","unit":"kg CO2-eq","values":[{"value":"4,48E+01","module":"A1-A3","scenario":null},{"value":"3,11E-01","module":"A4","scenario":null},{"value":"3,05E-02","module":"A5","scenario":null},{"value":"7,77E-02","module":"C1","scenario":null},{"value":"2,49E-01","module":"C2","scenario":null},{"value":"0,00E+00","module":"C3","scenario":null},{"value":"5,57E-02","module":"C4","scenario":null},{"value":"-9,24E+00","module":"D","scenario":null}]},{"parameter":"GWP-biogenic","unit":"kg CO2-eq","values":[{"value":"4,77E-02","module":"A1-A3","scenario":null},{"value":"1,29E-04","module":"A4","scenario":null},{"value":"1,74E-01","module":"A5","scenario":null},{"value":"1,46E-05","module":"C1","scenario":null},{"value":"1,03E-04","module":"C2","scenario":null},{"value":"0,00E+00","module":"C3","scenario":null},{"value":"3,99E-05","module":"C4","scenario":null},{"value":"-5,10E-03","module":"D","scenario":null}]},{"parameter":"GWP-luluc","unit":"kg CO2-eq","values":[{"value":"1,65E-02","module":"A1-A3","scenario":null},{"value":"1,11E-04","module":"A4","scenario":null},{"value":"1,90E-06","module":"A5","scenario":null},{"value":"6,13E-06","module":"C1","scenario":null},{"value":"8,85E-05","module":"C2","scenario":null},{"value":"0,00E+00","module":"C3","scenario":null},{"value":"1,51E-05","module":"C4","scenario":null},{"value":"-4,14E-03","module":"D","scenario":null}]},{"parameter":"ODP","unit":"kg CFC11-eq","values":[{"value":"1,06E-06","module":"A1-A3","scenario":null},{"value":"7,04E-08","module":"A4","scenario":null},{"value":"1,28E-09","module":"A5","scenario":null},{"value":"1,68E-08","module":"C1","scenario":null},{"value":"5,63E-08","module":"C2","scenario":null},{"value":"0,00E+00","module":"C3","scenario":null},{"value":"2,32E-08","module":"C4","scenario":null},{"value":"-2,93E-07","module":"D","scenario":null}]},{"parameter":"AP","unit":"mol H+-eq","values":[{"value":"1,79E-01","module":"A1-A3","scenario":null},{"value":"8,93E-04","module":"A4","scenario":null},{"value":"4,68E-05","module":"A5","scenario":null},{"value":"8,13E-04","module":"C1","scenario":null},{"value":"7,15E-04","module":"C2","scenario":null},{"value":"0,00E+00","module":"C3","scenario":null},{"value":"5,28E-04","module":"C4","scenario":null},{"value":"-4,59E-02","module":"D","scenario":null}]},{"parameter":"POCP","unit":"kg NMVOC-eq","values":[{"value":"1,15E-01","module":"A1-A3","scenario":null},{"value":"7,57E-04","module":"A4","scenario":null},{"value":"5,49E-05","module":"A5","scenario":null},{"value":"1,08E-03","module":"C1","scenario":null},{"value":"6,06E-04","module":"C2","scenario":null},{"value":"0,00E+00","module":"C3","scenario":null},{"value":"5,87E-04","module":"C4","scenario":null},{"value":"-4,63E-02","module":"D","scenario":null}]},{"parameter":"ADPE","unit":"kg Sb-eq","values":[{"value":"7,65E-04","module":"A1-A3","scenario":null},{"value":"8,59E-06","module":"A4","scenario":null},{"value":"1,20E-07","module":"A5","scenario":null},{"value":"1,19E-07","module":"C1","scenario":null},{"value":"6,87E-06","module":"C2","scenario":null},{"value":"0,00E+00","module":"C3","scenario":null},{"value":"5,09E-07","module":"C4","scenario":null},{"value":"-1,59E-04","module":"D","scenario":null}]},{"parameter":"ADPF","unit":"MJ","values":[{"value":"5,10E+02","module":"A1-A3","scenario":null},{"value":"4,70E+00","module":"A4","scenario":null},{"value":"9,11E-02","module":"A5","scenario":null},{"value":"1,07E+00","module":"C1","scenario":null},{"value":"3,76E+00","module":"C2","scenario":null},{"value":"0,00E+00","module":"C3","scenario":null},{"value":"1,58E+00","module":"C4","scenario":null},{"value":"-7,78E+01","module":"D","scenario":null}]},{"parameter":"WDP","unit":"m3 world-eq. Deprived","values":[{"value":"2,40E+02","module":"A1-A3","scenario":null},{"value":"4,55E+00","module":"A4","scenario":null},{"value":"2,55E-01","module":"A5","scenario":null},{"value":"2,27E-01","module":"C1","scenario":null},{"value":"3,64E+00","module":"C2","scenario":null},{"value":"0,00E+00","module":"C3","scenario":null},{"value":"1,29E+00","module":"C4","scenario":null},{"value":"4,79E+02","module":"D","scenario":null}]},{"parameter":"EP-freshwater","unit":"kg P-eq","values":[{"value":"5,55E-04","module":"A1-A3","scenario":null},{"value":"2,48E-06","module":"A4","scenario":null},{"value":"1,01E-07","module":"A5","scenario":null},{"value":"2,83E-07","module":"C1","scenario":null},{"value":"1,99E-06","module":"C2","scenario":null},{"value":"0,00E+00","module":"C3","scenario":null},{"value":"6,09E-07","module":"C4","scenario":null},{"value":"-5,69E-04","module":"D","scenario":null}]},{"parameter":"EP-marine","unit":"kg N-eq","values":[{"value":"2,69E-02","module":"A1-A3","scenario":null},{"value":"1,77E-04","module":"A4","scenario":null},{"value":"3,13E-05","module":"A5","scenario":null},{"value":"3,59E-04","module":"C1","scenario":null},{"value":"1,41E-04","module":"C2","scenario":null},{"value":"0,00E+00","module":"C3","scenario":null},{"value":"1,84E-04","module":"C4","scenario":null},{"value":"-9,50E-03","module":"D","scenario":null}]},{"parameter":"EP-terrestrial","unit":"mol N-eq.","values":[{"value":"3,66E-01","module":"A1-A3","scenario":null},{"value":"1,98E-03","module":"A4","scenario":null},{"value":"1,98E-04","module":"A5","scenario":null},{"value":"3,89E-03","module":"C1","scenario":null},{"value":"1,58E-03","module":"C2","scenario":null},{"value":"0,00E+00","module":"C3","scenario":null},{"value":"2,03E-03","module":"C4","scenario":null},{"value":"-9,71E-02","module":"D","scenario":null}]},{"parameter":"GWP-IOBC","unit":"kg CO2-eq","values":[{"value":"4,49E+01","module":"A1-A3","scenario":null},{"value":"3,11E-01","module":"A4","scenario":null},{"value":"3,39E-02","module":"A5","scenario":null},{"value":"7,77E-02","module":"C1","scenario":null},{"value":"2,49E-01","module":"C2","scenario":null},{"value":"0,00E+00","module":"C3","scenario":null},{"value":"5,58E-02","module":"C4","scenario":null},{"value":"-1,38E+01","module":"D","scenario":null}]}],"additional_environmental_impact":[{"parameter":"PM","unit":"Disease incidence","values":[{"value":"7,32E-07","module":"A1-A3","scenario":null},{"value":"1,90E-08","module":"A4","scenario":null},{"value":"6,07E-10","module":"A5","scenario":null},{"value":"9,84E-08","module":"C1","scenario":null},{"value":"1,52E-08","module":"C2","scenario":null},{"value":"0,00E+00","module":"C3","scenario":null},{"value":"1,04E-08","module":"C4","scenario":null},{"value":"-7,67E-07","module":"D","scenario":null}]},{"parameter":"ETP-fw","unit":"CTUe","values":[{"value":"3,17E+02","module":"A1-A3","scenario":null},{"value":"3,48E+00","module":"A4","scenario":null},{"value":"1,73E-01","module":"A5","scenario":null},{"value":"5,85E-01","module":"C1","scenario":null},{"value":"2,79E+00","module":"C2","scenario":null},{"value":"0,00E+00","module":"C3","scenario":null},{"value":"9,14E-01","module":"C4","scenario":null},{"value":"-5,15E+02","module":"D","scenario":null}]},{"parameter":"HTP-c","unit":"CTUh","values":[{"value":"4,93E-08","module":"A1-A3","scenario":null},{"value":"0,00E+00","module":"A4","scenario":null},{"value":"1,00E-11","module":"A5","scenario":null},{"value":"1,90E-11","module":"C1","scenario":null},{"value":"0,00E+00","module":"C2","scenario":null},{"value":"0,00E+00","module":"C3","scenario":null},{"value":"2,20E-11","module":"C4","scenario":null},{"value":"-4,44E-08","module":"D","scenario":null}]},{"parameter":"HTP-nc","unit":"CTUh","values":[{"value":"1,75E-07","module":"A1-A3","scenario":null},{"value":"3,81E-09","module":"A4","scenario":null},{"value":"4,18E-10","module":"A5","scenario":null},{"value":"5,44E-10","module":"C1","scenario":null},{"value":"3,05E-09","module":"C2","scenario":null},{"value":"0,00E+00","module":"C3","scenario":null},{"value":"6,79E-10","module":"C4","scenario":null},{"value":"9,66E-07","module":"D","scenario":null}]},{"parameter":"SQP","unit":"-","values":[{"value":"8,76E+01","module":"A1-A3","scenario":null},{"value":"3,29E+00","module":"A4","scenario":null},{"value":"9,92E-02","module":"A5","scenario":null},{"value":"1,30E-01","module":"C1","scenario":null},{"value":"2,63E+00","module":"C2","scenario":null},{"value":"0,00E+00","module":"C3","scenario":null},{"value":"3,61E+00","module":"C4","scenario":null},{"value":"-5,82E+00","module":"D","scenario":null}]},{"parameter":"IRP","unit":"kBq U235-eq","values":[{"value":"4,61E-01","module":"A1-A3","scenario":null},{"value":"2,05E-02","module":"A4","scenario":null},{"value":"3,63E-04","module":"A5","scenario":null},{"value":"4,66E-03","module":"C1","scenario":null},{"value":"1,64E-02","module":"C2","scenario":null},{"value":"0,00E+00","module":"C3","scenario":null},{"value":"6,54E-03","module":"C4","scenario":null},{"value":"3,32E-02","module":"D","scenario":null}]}],"resource_use":[{"parameter":"PERE","unit":"MJ","values":[{"value":"2,47E+01","module":"A1-A3","scenario":null},{"value":"6,73E-02","module":"A4","scenario":null},{"value":"2,27E-03","module":"A5","scenario":null},{"value":"5,83E-03","module":"C1","scenario":null},{"value":"5,38E-02","module":"C2","scenario":null},{"value":"0,00E+00","module":"C3","scenario":null},{"value":"1,64E-02","module":"C4","scenario":null},{"value":"-6,31E+00","module":"D","scenario":null}]},{"parameter":"PERM","unit":"","values":[{"value":"1,79E+00","module":"A1-A3","scenario":null},{"value":"0,00E+00","module":"A4","scenario":null},{"value":"-1,54E+00","module":"A5","scenario":null},{"value":"0,00E+00","module":"C1","scenario":null},{"value":"0,00E+00","module":"C2","scenario":null},{"value":"0,00E+00","module":"C3","scenario":null},{"value":"0,00E+00","module":"C4","scenario":null},{"value":"0,00E+00","module":"D","scenario":null}]},{"parameter":"PERT","unit":"MJ","values":[{"value":"2,65E+01","module":"A1-A3","scenario":null},{"value":"6,73E-02","module":"A4","scenario":null},{"value":"-1,54E+00","module":"A5","scenario":null},{"value":"5,83E-03","module":"C1","scenario":null},{"value":"5,38E-02","module":"C2","scenario":null},{"value":"0,00E+00","module":"C3","scenario":null},{"value":"1,64E-02","module":"C4","scenario":null},{"value":"-6,31E+00","module":"D","scenario":null}]},{"parameter":"PENRE","unit":"MJ","values":[{"value":"4,95E+02","module":"A1-A3","scenario":null},{"value":"4,70E+00","module":"A4","scenario":null},{"value":"9,11E-02","module":"A5","scenario":null},{"value":"1,07E+00","module":"C1","scenario":null},{"value":"3,76E+00","module":"C2","scenario":null},{"value":"0,00E+00","module":"C3","scenario":null},{"value":"1,58E+00","module":"C4","scenario":null},{"value":"-7,77E+01","module":"D","scenario":null}]},{"parameter":"PENRM","unit":"MJ","values":[{"value":"1,56E+01","module":"A1-A3","scenario":null},{"value":"0,00E+00","module":"A4","scenario":null},{"value":"-1,55E+00","module":"A5","scenario":null},{"value":"0,00E+00","module":"C1","scenario":null},{"value":"0,00E+00","module":"C2","scenario":null},{"value":"0,00E+00","module":"C3","scenario":null},{"value":"0,00E+00","module":"C4","scenario":null},{"value":"0,00E+00","module":"D","scenario":null}]},{"parameter":"PENRT","unit":"MJ","values":[{"value":"5,11E+02","module":"A1-A3","scenario":null},{"value":"4,70E+00","module":"A4","scenario":null},{"value":"-1,46E+00","module":"A5","scenario":null},{"value":"1,07E+00","module":"C1","scenario":null},{"value":"3,76E+00","module":"C2","scenario":null},{"value":"0,00E+00","module":"C3","scenario":null},{"value":"1,58E+00","module":"C4","scenario":null},{"value":"-7,77E+01","module":"D","scenario":null}]},{"parameter":"SM","unit":"kg","values":[{"value":"5,06E-01","module":"A1-A3","scenario":null},{"value":"0,00E+00","module":"A4","scenario":null},{"value":"0,00E+00","module":"A5","scenario":null},{"value":"0,00E+00","module":"C1","scenario":null},{"value":"0,00E+00","module":"C2","scenario":null},{"value":"0,00E+00","module":"C3","scenario":null},{"value":"0,00E+00","module":"C4","scenario":null},{"value":"0,00E+00","module":"D","scenario":null}]},{"parameter":"RSF","unit":"MJ","values":[{"value":"1,80E-01","module":"A1-A3","scenario":null},{"value":"2,41E-03","module":"A4","scenario":null},{"value":"6,45E-05","module":"A5","scenario":null},{"value":"0,00E+00","module":"C1","scenario":null},{"value":"1,93E-03","module":"C2","scenario":null},{"value":"0,00E+00","module":"C3","scenario":null},{"value":"3,66E-04","module":"C4","scenario":null},{"value":"3,34E-01","module":"D","scenario":null}]},{"parameter":"NRSF","unit":"MJ","values":[{"value":"4,62E-01","module":"A1-A3","scenario":null},{"value":"8,61E-03","module":"A4","scenario":null},{"value":"3,65E-04","module":"A5","scenario":null},{"value":"0,00E+00","module":"C1","scenario":null},{"value":"6,88E-03","module":"C2","scenario":null},{"value":"0,00E+00","module":"C3","scenario":null},{"value":"1,57E-03","module":"C4","scenario":null},{"value":"9,71E+00","module":"D","scenario":null}]},{"parameter":"FW","unit":"m3","values":[{"value":"1,71E-01","module":"A1-A3","scenario":null},{"value":"5,03E-04","module":"A4","scenario":null},{"value":"8,62E-05","module":"A5","scenario":null},{"value":"5,51E-05","module":"C1","scenario":null},{"value":"4,02E-04","module":"C2","scenario":null},{"value":"0,00E+00","module":"C3","scenario":null},{"value":"1,71E-03","module":"C4","scenario":null},{"value":"-1,94E-02","module":"D","scenario":null}]}],"end_of_life_waste":[{"parameter":"HWD","unit":"kg","values":[{"value":"1,54E-01","module":"A1-A3","scenario":null},{"value":"2,42E-04","module":"A4","scenario":null},{"value":"7,66E-03","module":"A5","scenario":null},{"value":"3,15E-05","module":"C1","scenario":null},{"value":"1,94E-04","module":"C2","scenario":null},{"value":"0,00E+00","module":"C3","scenario":null},{"value":"1,04E-04","module":"C4","scenario":null},{"value":"-4,80E-02","module":"D","scenario":null}]},{"parameter":"NHWD","unit":"kg","values":[{"value":"2,14E+00","module":"A1-A3","scenario":null},{"value":"2,29E-01","module":"A4","scenario":null},{"value":"2,28E-01","module":"A5","scenario":null},{"value":"1,27E-03","module":"C1","scenario":null},{"value":"1,83E-01","module":"C2","scenario":null},{"value":"0,00E+00","module":"C3","scenario":null},{"value":"1,05E+01","module":"C4","scenario":null},{"value":"-3,78E+00","module":"D","scenario":null}]},{"parameter":"RWD","unit":"kg","values":[{"value":"9,11E-03","module":"A1-A3","scenario":null},{"value":"3,20E-05","module":"A4","scenario":null},{"value":"1,08E-07","module":"A5","scenario":null},{"value":"7,43E-06","module":"C1","scenario":null},{"value":"2,56E-05","module":"C2","scenario":null},{"value":"0,00E+00","module":"C3","scenario":null},{"value":"8,83E-06","module":"C4","scenario":null},{"value":"2,55E-05","module":"D","scenario":null}]}],"end_of_life_flow":[{"parameter":"CRU","unit":"kg","values":[{"value":"0,00E+00","module":"A1-A3","scenario":null},{"value":"0,00E+00","module":"A4","scenario":null},{"value":"0,00E+00","module":"A5","scenario":null},{"value":"0,00E+00","module":"C1","scenario":null},{"value":"0,00E+00","module":"C2","scenario":null},{"value":"0,00E+00","module":"C3","scenario":null},{"value":"0,00E+00","module":"C4","scenario":null},{"value":"0,00E+00","module":"D","scenario":null}]},{"parameter":"MFR","unit":"kg","values":[{"value":"3,37E-01","module":"A1-A3","scenario":null},{"value":"0,00E+00","module":"A4","scenario":null},{"value":"6,55E-02","module":"A5","scenario":null},{"value":"0,00E+00","module":"C1","scenario":null},{"value":"0,00E+00","module":"C2","scenario":null},{"value":"8,89E+00","module":"C3","scenario":null},{"value":"3,42E-04","module":"C4","scenario":null},{"value":"0,00E+00","module":"D","scenario":null}]},{"parameter":"MER","unit":"kg","values":[{"value":"6,05E-01","module":"A1-A3","scenario":null},{"value":"0,00E+00","module":"A4","scenario":null},{"value":"1,35E-01","module":"A5","scenario":null},{"value":"0,00E+00","module":"C1","scenario":null},{"value":"0,00E+00","module":"C2","scenario":null},{"value":"0,00E+00","module":"C3","scenario":null},{"value":"2,76E-06","module":"C4","scenario":null},{"value":"0,00E+00","module":"D","scenario":null}]},{"parameter":"EEE","unit":"MJ","values":[{"value":"3,60E-01","module":"A1-A3","scenario":null},{"value":"0,00E+00","module":"A4","scenario":null},{"value":"9,08E-02","module":"A5","scenario":null},{"value":"0,00E+00","module":"C1","scenario":null},{"value":"0,00E+00","module":"C2","scenario":null},{"value":"0,00E+00","module":"C3","scenario":null},{"value":"2,39E-05","module":"C4","scenario":null},{"value":"0,00E+00","module":"D","scenario":null}]},{"parameter":"EET","unit":"MJ","values":[{"value":"5,44E+00","module":"A1-A3","scenario":null},{"value":"0,00E+00","module":"A4","scenario":null},{"value":"1,37E+00","module":"A5","scenario":null},{"value":"0,00E+00","module":"C1","scenario":null},{"value":"0,00E+00","module":"C2","scenario":null},{"value":"0,00E+00","module":"C3","scenario":null},{"value":"3,62E-04","module":"C4","scenario":null},{"value":"0,00E+00","module":"D","scenario":null}]}]}