{"product_name":"Svalbard-F","epd_id":"NEPD-6314-5572-EN","declared_unit":{"unit":"stk","amount":1},"compliance":["EN 15804+A2","ISO 14025","ISO 21930"],"producer_name":"TROX Auranor Norge AS","environmental_impact":[{"parameter":"GWP-total","unit":"kg CO2-eq","values":[{"value":"1,46E+02","module":"A1-A3","scenario":null},{"value":"1,49E+00","module":"A4","scenario":null},{"value":"3,59E-02","module":"C1","scenario":null},{"value":"4,23E-01","module":"C2","scenario":null},{"value":"2,42E-01","module":"C3","scenario":null},{"value":"2,43E-02","module":"C4","scenario":null},{"value":"-3,25E+01","module":"D","scenario":null}]},{"parameter":"GWP-fossil","unit":"kg CO2-eq","values":[{"value":"1,48E+02","module":"A1-A3","scenario":null},{"value":"1,49E+00","module":"A4","scenario":null},{"value":"3,59E-02","module":"C1","scenario":null},{"value":"4,23E-01","module":"C2","scenario":null},{"value":"2,42E-01","module":"C3","scenario":null},{"value":"2,43E-02","module":"C4","scenario":null},{"value":"-3,22E+01","module":"D","scenario":null}]},{"parameter":"GWP-biogenic","unit":"kg CO2-eq","values":[{"value":"-2,25E+00","module":"A1-A3","scenario":null},{"value":"6,18E-04","module":"A4","scenario":null},{"value":"6,73E-06","module":"C1","scenario":null},{"value":"1,75E-04","module":"C2","scenario":null},{"value":"2,00E-06","module":"C3","scenario":null},{"value":"1,71E-05","module":"C4","scenario":null},{"value":"-8,19E-02","module":"D","scenario":null}]},{"parameter":"GWP-luluc","unit":"kg CO2-eq","values":[{"value":"4,30E-01","module":"A1-A3","scenario":null},{"value":"5,31E-04","module":"A4","scenario":null},{"value":"2,83E-06","module":"C1","scenario":null},{"value":"1,50E-04","module":"C2","scenario":null},{"value":"3,06E-07","module":"C3","scenario":null},{"value":"3,40E-06","module":"C4","scenario":null},{"value":"-2,50E-01","module":"D","scenario":null}]},{"parameter":"ODP","unit":"kg CFC11-eq","values":[{"value":"1,22E-05","module":"A1-A3","scenario":null},{"value":"3,38E-07","module":"A4","scenario":null},{"value":"7,76E-09","module":"C1","scenario":null},{"value":"9,58E-08","module":"C2","scenario":null},{"value":"1,90E-10","module":"C3","scenario":null},{"value":"6,36E-09","module":"C4","scenario":null},{"value":"-9,90E-04","module":"D","scenario":null}]},{"parameter":"AP","unit":"mol H+-eq","values":[{"value":"1,75E+00","module":"A1-A3","scenario":null},{"value":"4,29E-03","module":"A4","scenario":null},{"value":"3,75E-04","module":"C1","scenario":null},{"value":"1,22E-03","module":"C2","scenario":null},{"value":"3,05E-05","module":"C3","scenario":null},{"value":"1,33E-04","module":"C4","scenario":null},{"value":"-7,08E-01","module":"D","scenario":null}]},{"parameter":"POCP","unit":"kg NMVOC-eq","values":[{"value":"6,30E-01","module":"A1-A3","scenario":null},{"value":"3,64E-03","module":"A4","scenario":null},{"value":"5,00E-04","module":"C1","scenario":null},{"value":"1,03E-03","module":"C2","scenario":null},{"value":"3,80E-05","module":"C3","scenario":null},{"value":"1,56E-04","module":"C4","scenario":null},{"value":"-2,16E-01","module":"D","scenario":null}]},{"parameter":"ADPE","unit":"kg Sb-eq","values":[{"value":"1,08E-01","module":"A1-A3","scenario":null},{"value":"4,12E-05","module":"A4","scenario":null},{"value":"5,51E-08","module":"C1","scenario":null},{"value":"1,17E-05","module":"C2","scenario":null},{"value":"8,88E-09","module":"C3","scenario":null},{"value":"1,27E-07","module":"C4","scenario":null},{"value":"-3,30E-03","module":"D","scenario":null}]},{"parameter":"ADPF","unit":"MJ","values":[{"value":"1,89E+03","module":"A1-A3","scenario":null},{"value":"2,26E+01","module":"A4","scenario":null},{"value":"4,94E-01","module":"C1","scenario":null},{"value":"6,39E+00","module":"C2","scenario":null},{"value":"1,64E-02","module":"C3","scenario":null},{"value":"4,35E-01","module":"C4","scenario":null},{"value":"-3,27E+02","module":"D","scenario":null}]},{"parameter":"WDP","unit":"m3 world-eq. Deprived","values":[{"value":"1,83E+04","module":"A1-A3","scenario":null},{"value":"2,18E+01","module":"A4","scenario":null},{"value":"1,05E-01","module":"C1","scenario":null},{"value":"6,18E+00","module":"C2","scenario":null},{"value":"3,81E-02","module":"C3","scenario":null},{"value":"1,98E+00","module":"C4","scenario":null},{"value":"-6,19E+03","module":"D","scenario":null}]},{"parameter":"EP-freshwater","unit":"kg P-eq","values":[{"value":"1,12E-02","module":"A1-A3","scenario":null},{"value":"1,19E-05","module":"A4","scenario":null},{"value":"1,31E-07","module":"C1","scenario":null},{"value":"3,38E-06","module":"C2","scenario":null},{"value":"2,03E-08","module":"C3","scenario":null},{"value":"1,42E-07","module":"C4","scenario":null},{"value":"-5,15E-03","module":"D","scenario":null}]},{"parameter":"EP-marine","unit":"kg N-eq","values":[{"value":"1,81E-01","module":"A1-A3","scenario":null},{"value":"8,49E-04","module":"A4","scenario":null},{"value":"1,66E-04","module":"C1","scenario":null},{"value":"2,40E-04","module":"C2","scenario":null},{"value":"1,46E-05","module":"C3","scenario":null},{"value":"5,98E-05","module":"C4","scenario":null},{"value":"-4,99E-02","module":"D","scenario":null}]},{"parameter":"EP-terrestrial","unit":"mol N-eq.","values":[{"value":"4,67E+00","module":"A1-A3","scenario":null},{"value":"9,49E-03","module":"A4","scenario":null},{"value":"1,82E-03","module":"C1","scenario":null},{"value":"2,69E-03","module":"C2","scenario":null},{"value":"1,58E-04","module":"C3","scenario":null},{"value":"5,36E-04","module":"C4","scenario":null},{"value":"-6,36E-01","module":"D","scenario":null}]},{"parameter":"GWP-IOBC","unit":"kg CO2-eq","values":[{"value":"1,51E+02","module":"A1-A3","scenario":null},{"value":"1,49E+00","module":"A4","scenario":null},{"value":"3,59E-02","module":"C1","scenario":null},{"value":"4,23E-01","module":"C2","scenario":null},{"value":"2,42E-01","module":"C3","scenario":null},{"value":"2,43E-02","module":"C4","scenario":null},{"value":"-3,83E+01","module":"D","scenario":null}]}],"additional_environmental_impact":[{"parameter":"PM","unit":"Disease incidence","values":[{"value":"1,46E-05","module":"A1-A3","scenario":null},{"value":"9,13E-08","module":"A4","scenario":null},{"value":"9,93E-09","module":"C1","scenario":null},{"value":"2,59E-08","module":"C2","scenario":null},{"value":"1,43E-10","module":"C3","scenario":null},{"value":"2,70E-09","module":"C4","scenario":null},{"value":"-3,33E-06","module":"D","scenario":null}]},{"parameter":"ETP-fw","unit":"CTUe","values":[{"value":"9,72E+03","module":"A1-A3","scenario":null},{"value":"1,67E+01","module":"A4","scenario":null},{"value":"2,70E-01","module":"C1","scenario":null},{"value":"4,74E+00","module":"C2","scenario":null},{"value":"4,85E-02","module":"C3","scenario":null},{"value":"7,97E+01","module":"C4","scenario":null},{"value":"-6,09E+03","module":"D","scenario":null}]},{"parameter":"HTP-c","unit":"CTUh","values":[{"value":"8,09E-07","module":"A1-A3","scenario":null},{"value":"0,00E+00","module":"A4","scenario":null},{"value":"0,00E+00","module":"C1","scenario":null},{"value":"0,00E+00","module":"C2","scenario":null},{"value":"6,00E-12","module":"C3","scenario":null},{"value":"4,19E-09","module":"C4","scenario":null},{"value":"-1,81E-07","module":"D","scenario":null}]},{"parameter":"HTP-nc","unit":"CTUh","values":[{"value":"1,34E-05","module":"A1-A3","scenario":null},{"value":"1,83E-08","module":"A4","scenario":null},{"value":"2,45E-10","module":"C1","scenario":null},{"value":"5,18E-09","module":"C2","scenario":null},{"value":"2,06E-10","module":"C3","scenario":null},{"value":"2,87E-07","module":"C4","scenario":null},{"value":"-4,69E-06","module":"D","scenario":null}]},{"parameter":"SQP","unit":"-","values":[{"value":"8,48E+02","module":"A1-A3","scenario":null},{"value":"1,58E+01","module":"A4","scenario":null},{"value":"6,27E-02","module":"C1","scenario":null},{"value":"4,47E+00","module":"C2","scenario":null},{"value":"2,07E-03","module":"C3","scenario":null},{"value":"1,56E+00","module":"C4","scenario":null},{"value":"-7,62E+01","module":"D","scenario":null}]},{"parameter":"IRP","unit":"kBq U235-eq","values":[{"value":"7,75E+00","module":"A1-A3","scenario":null},{"value":"9,86E-02","module":"A4","scenario":null},{"value":"2,12E-03","module":"C1","scenario":null},{"value":"2,79E-02","module":"C2","scenario":null},{"value":"2,86E-05","module":"C3","scenario":null},{"value":"1,98E-03","module":"C4","scenario":null},{"value":"-6,74E-01","module":"D","scenario":null}]}],"resource_use":[{"parameter":"PERE","unit":"MJ","values":[{"value":"3,76E+02","module":"A1-A3","scenario":null},{"value":"3,23E-01","module":"A4","scenario":null},{"value":"2,67E-03","module":"C1","scenario":null},{"value":"9,15E-02","module":"C2","scenario":null},{"value":"4,98E-04","module":"C3","scenario":null},{"value":"1,23E-02","module":"C4","scenario":null},{"value":"-8,19E+01","module":"D","scenario":null}]},{"parameter":"PERM","unit":"","values":[{"value":"4,17E+01","module":"A1-A3","scenario":null},{"value":"0,00E+00","module":"A4","scenario":null},{"value":"0,00E+00","module":"C1","scenario":null},{"value":"0,00E+00","module":"C2","scenario":null},{"value":"0,00E+00","module":"C3","scenario":null},{"value":"0,00E+00","module":"C4","scenario":null},{"value":"0,00E+00","module":"D","scenario":null}]},{"parameter":"PERT","unit":"MJ","values":[{"value":"4,18E+02","module":"A1-A3","scenario":null},{"value":"3,23E-01","module":"A4","scenario":null},{"value":"2,67E-03","module":"C1","scenario":null},{"value":"9,15E-02","module":"C2","scenario":null},{"value":"4,98E-04","module":"C3","scenario":null},{"value":"1,23E-02","module":"C4","scenario":null},{"value":"-8,19E+01","module":"D","scenario":null}]},{"parameter":"PENRE","unit":"MJ","values":[{"value":"1,88E+03","module":"A1-A3","scenario":null},{"value":"2,26E+01","module":"A4","scenario":null},{"value":"4,94E-01","module":"C1","scenario":null},{"value":"6,39E+00","module":"C2","scenario":null},{"value":"1,64E-02","module":"C3","scenario":null},{"value":"4,35E-01","module":"C4","scenario":null},{"value":"-3,27E+02","module":"D","scenario":null}]},{"parameter":"PENRM","unit":"MJ","values":[{"value":"8,78E+00","module":"A1-A3","scenario":null},{"value":"0,00E+00","module":"A4","scenario":null},{"value":"0,00E+00","module":"C1","scenario":null},{"value":"0,00E+00","module":"C2","scenario":null},{"value":"0,00E+00","module":"C3","scenario":null},{"value":"0,00E+00","module":"C4","scenario":null},{"value":"0,00E+00","module":"D","scenario":null}]},{"parameter":"PENRT","unit":"MJ","values":[{"value":"1,89E+03","module":"A1-A3","scenario":null},{"value":"2,26E+01","module":"A4","scenario":null},{"value":"4,94E-01","module":"C1","scenario":null},{"value":"6,39E+00","module":"C2","scenario":null},{"value":"1,64E-02","module":"C3","scenario":null},{"value":"4,35E-01","module":"C4","scenario":null},{"value":"-3,27E+02","module":"D","scenario":null}]},{"parameter":"SM","unit":"kg","values":[{"value":"1,45E+01","module":"A1-A3","scenario":null},{"value":"0,00E+00","module":"A4","scenario":null},{"value":"2,43E-04","module":"C1","scenario":null},{"value":"0,00E+00","module":"C2","scenario":null},{"value":"0,00E+00","module":"C3","scenario":null},{"value":"1,11E-05","module":"C4","scenario":null},{"value":"9,44E-01","module":"D","scenario":null}]},{"parameter":"RSF","unit":"MJ","values":[{"value":"7,81E+00","module":"A1-A3","scenario":null},{"value":"1,16E-02","module":"A4","scenario":null},{"value":"6,57E-05","module":"C1","scenario":null},{"value":"3,27E-03","module":"C2","scenario":null},{"value":"1,37E-05","module":"C3","scenario":null},{"value":"2,77E-04","module":"C4","scenario":null},{"value":"6,57E-01","module":"D","scenario":null}]},{"parameter":"NRSF","unit":"MJ","values":[{"value":"-5,34E+01","module":"A1-A3","scenario":null},{"value":"4,13E-02","module":"A4","scenario":null},{"value":"9,67E-04","module":"C1","scenario":null},{"value":"1,17E-02","module":"C2","scenario":null},{"value":"0,00E+00","module":"C3","scenario":null},{"value":"7,62E-04","module":"C4","scenario":null},{"value":"1,74E+01","module":"D","scenario":null}]},{"parameter":"FW","unit":"m3","values":[{"value":"2,32E+00","module":"A1-A3","scenario":null},{"value":"2,41E-03","module":"A4","scenario":null},{"value":"2,54E-05","module":"C1","scenario":null},{"value":"6,84E-04","module":"C2","scenario":null},{"value":"4,53E-05","module":"C3","scenario":null},{"value":"5,22E-04","module":"C4","scenario":null},{"value":"-4,31E-01","module":"D","scenario":null}]}],"end_of_life_waste":[{"parameter":"HWD","unit":"kg","values":[{"value":"1,21E+00","module":"A1-A3","scenario":null},{"value":"1,16E-03","module":"A4","scenario":null},{"value":"1,45E-05","module":"C1","scenario":null},{"value":"3,30E-04","module":"C2","scenario":null},{"value":"0,00E+00","module":"C3","scenario":null},{"value":"2,40E-03","module":"C4","scenario":null},{"value":"-6,86E-02","module":"D","scenario":null}]},{"parameter":"NHWD","unit":"kg","values":[{"value":"5,45E+01","module":"A1-A3","scenario":null},{"value":"1,10E+00","module":"A4","scenario":null},{"value":"5,85E-04","module":"C1","scenario":null},{"value":"3,11E-01","module":"C2","scenario":null},{"value":"0,00E+00","module":"C3","scenario":null},{"value":"2,75E+00","module":"C4","scenario":null},{"value":"-1,19E+01","module":"D","scenario":null}]},{"parameter":"RWD","unit":"kg","values":[{"value":"7,37E-03","module":"A1-A3","scenario":null},{"value":"1,54E-04","module":"A4","scenario":null},{"value":"3,43E-06","module":"C1","scenario":null},{"value":"4,35E-05","module":"C2","scenario":null},{"value":"0,00E+00","module":"C3","scenario":null},{"value":"4,44E-07","module":"C4","scenario":null},{"value":"-6,42E-04","module":"D","scenario":null}]}],"end_of_life_flow":[{"parameter":"CRU","unit":"kg","values":[{"value":"0,00E+00","module":"A1-A3","scenario":null},{"value":"0,00E+00","module":"A4","scenario":null},{"value":"0,00E+00","module":"C1","scenario":null},{"value":"0,00E+00","module":"C2","scenario":null},{"value":"0,00E+00","module":"C3","scenario":null},{"value":"0,00E+00","module":"C4","scenario":null},{"value":"0,00E+00","module":"D","scenario":null}]},{"parameter":"MFR","unit":"kg","values":[{"value":"6,51E+00","module":"A1-A3","scenario":null},{"value":"0,00E+00","module":"A4","scenario":null},{"value":"2,38E-04","module":"C1","scenario":null},{"value":"0,00E+00","module":"C2","scenario":null},{"value":"2,44E+01","module":"C3","scenario":null},{"value":"1,84E-05","module":"C4","scenario":null},{"value":"-3,69E-02","module":"D","scenario":null}]},{"parameter":"MER","unit":"kg","values":[{"value":"0,00E+00","module":"A1-A3","scenario":null},{"value":"0,00E+00","module":"A4","scenario":null},{"value":"7,39E-07","module":"C1","scenario":null},{"value":"0,00E+00","module":"C2","scenario":null},{"value":"9,50E-02","module":"C3","scenario":null},{"value":"5,15E-07","module":"C4","scenario":null},{"value":"-4,86E-03","module":"D","scenario":null}]},{"parameter":"EEE","unit":"MJ","values":[{"value":"0,00E+00","module":"A1-A3","scenario":null},{"value":"0,00E+00","module":"A4","scenario":null},{"value":"2,53E-06","module":"C1","scenario":null},{"value":"0,00E+00","module":"C2","scenario":null},{"value":"1,55E-01","module":"C3","scenario":null},{"value":"1,45E-05","module":"C4","scenario":null},{"value":"-1,19E-02","module":"D","scenario":null}]},{"parameter":"EET","unit":"MJ","values":[{"value":"0,00E+00","module":"A1-A3","scenario":null},{"value":"0,00E+00","module":"A4","scenario":null},{"value":"3,83E-05","module":"C1","scenario":null},{"value":"0,00E+00","module":"C2","scenario":null},{"value":"2,34E+00","module":"C3","scenario":null},{"value":"2,19E-04","module":"C4","scenario":null},{"value":"-1,80E-01","module":"D","scenario":null}]}]}