{"product_name":"Rax Eco 180-190","epd_id":"NEPD-8229-7902","declared_unit":{"unit":"stk","amount":1},"compliance":["EN 15804+A2","ISO 14025","ISO 21930"],"producer_name":"SG Armaturen AS","environmental_impact":[{"parameter":"GWP-total","unit":"kg CO2-eq","values":[{"value":"1,17E+01","module":"A1","scenario":null},{"value":"8,59E-03","module":"A2","scenario":null},{"value":"3,84E-01","module":"A3","scenario":null},{"value":"4,20E-01","module":"A4","scenario":null},{"value":"3,78E-01","module":"A5","scenario":null},{"value":"1,41E+01","module":"B6","scenario":null},{"value":"0,00E+00","module":"C1","scenario":null},{"value":"5,07E-02","module":"C2","scenario":null},{"value":"4,13E-01","module":"C3","scenario":null},{"value":"2,60E-02","module":"C4","scenario":null},{"value":"-3,99E-01","module":"D","scenario":null},{"value":"1,20E+01","module":"A1A3","scenario":null}]},{"parameter":"GWP-fossil","unit":"kg CO2-eq","values":[{"value":"1,19E+01","module":"A1","scenario":null},{"value":"8,58E-03","module":"A2","scenario":null},{"value":"3,84E-01","module":"A3","scenario":null},{"value":"4,20E-01","module":"A4","scenario":null},{"value":"3,58E-03","module":"A5","scenario":null},{"value":"1,37E+01","module":"B6","scenario":null},{"value":"0,00E+00","module":"C1","scenario":null},{"value":"5,07E-02","module":"C2","scenario":null},{"value":"4,12E-01","module":"C3","scenario":null},{"value":"2,60E-02","module":"C4","scenario":null},{"value":"-3,98E-01","module":"D","scenario":null},{"value":"1,23E+01","module":"A1A3","scenario":null}]},{"parameter":"GWP-biogenic","unit":"kg CO2-eq","values":[{"value":"-3,09E-01","module":"A1","scenario":null},{"value":"3,34E-06","module":"A2","scenario":null},{"value":"9,55E-05","module":"A3","scenario":null},{"value":"1,49E-04","module":"A4","scenario":null},{"value":"3,75E-01","module":"A5","scenario":null},{"value":"3,78E-01","module":"B6","scenario":null},{"value":"0,00E+00","module":"C1","scenario":null},{"value":"1,97E-05","module":"C2","scenario":null},{"value":"5,92E-05","module":"C3","scenario":null},{"value":"6,78E-06","module":"C4","scenario":null},{"value":"-1,01E-03","module":"D","scenario":null},{"value":"-3,08E-01","module":"A1A3","scenario":null}]},{"parameter":"GWP-luluc","unit":"kg CO2-eq","values":[{"value":"1,94E-02","module":"A1","scenario":null},{"value":"3,14E-06","module":"A2","scenario":null},{"value":"6,05E-05","module":"A3","scenario":null},{"value":"2,09E-04","module":"A4","scenario":null},{"value":"1,18E-06","module":"A5","scenario":null},{"value":"5,64E-02","module":"B6","scenario":null},{"value":"0,00E+00","module":"C1","scenario":null},{"value":"1,85E-05","module":"C2","scenario":null},{"value":"5,94E-05","module":"C3","scenario":null},{"value":"5,26E-05","module":"C4","scenario":null},{"value":"-2,06E-05","module":"D","scenario":null},{"value":"1,95E-02","module":"A1A3","scenario":null}]},{"parameter":"ODP","unit":"kg CFC11-eq","values":[{"value":"5,47E-06","module":"A1","scenario":null},{"value":"1,87E-09","module":"A2","scenario":null},{"value":"5,62E-09","module":"A3","scenario":null},{"value":"9,25E-08","module":"A4","scenario":null},{"value":"7,55E-10","module":"A5","scenario":null},{"value":"9,38E-07","module":"B6","scenario":null},{"value":"0,00E+00","module":"C1","scenario":null},{"value":"1,10E-08","module":"C2","scenario":null},{"value":"2,57E-09","module":"C3","scenario":null},{"value":"1,25E-09","module":"C4","scenario":null},{"value":"-1,67E-03","module":"D","scenario":null},{"value":"5,47E-06","module":"A1A3","scenario":null}]},{"parameter":"AP","unit":"mol H+-eq","values":[{"value":"9,08E-02","module":"A1","scenario":null},{"value":"2,57E-05","module":"A2","scenario":null},{"value":"2,00E-03","module":"A3","scenario":null},{"value":"6,47E-03","module":"A4","scenario":null},{"value":"1,69E-05","module":"A5","scenario":null},{"value":"1,07E-01","module":"B6","scenario":null},{"value":"0,00E+00","module":"C1","scenario":null},{"value":"1,52E-04","module":"C2","scenario":null},{"value":"1,93E-04","module":"C3","scenario":null},{"value":"5,25E-05","module":"C4","scenario":null},{"value":"-2,99E-02","module":"D","scenario":null},{"value":"9,29E-02","module":"A1A3","scenario":null}]},{"parameter":"POCP","unit":"kg NMVOC-eq","values":[{"value":"5,12E-02","module":"A1","scenario":null},{"value":"2,12E-05","module":"A2","scenario":null},{"value":"1,20E-03","module":"A3","scenario":null},{"value":"4,68E-03","module":"A4","scenario":null},{"value":"1,74E-05","module":"A5","scenario":null},{"value":"4,11E-02","module":"B6","scenario":null},{"value":"0,00E+00","module":"C1","scenario":null},{"value":"1,25E-04","module":"C2","scenario":null},{"value":"1,63E-04","module":"C3","scenario":null},{"value":"6,15E-05","module":"C4","scenario":null},{"value":"-5,89E-03","module":"D","scenario":null},{"value":"5,25E-02","module":"A1A3","scenario":null}]},{"parameter":"ADPE","unit":"kg Sb-eq","values":[{"value":"5,83E-03","module":"A1","scenario":null},{"value":"2,30E-07","module":"A2","scenario":null},{"value":"1,19E-06","module":"A3","scenario":null},{"value":"8,00E-06","module":"A4","scenario":null},{"value":"8,71E-08","module":"A5","scenario":null},{"value":"1,02E-03","module":"B6","scenario":null},{"value":"0,00E+00","module":"C1","scenario":null},{"value":"1,36E-06","module":"C2","scenario":null},{"value":"2,56E-07","module":"C3","scenario":null},{"value":"5,83E-08","module":"C4","scenario":null},{"value":"-6,96E-04","module":"D","scenario":null},{"value":"5,84E-03","module":"A1A3","scenario":null}]},{"parameter":"ADPF","unit":"MJ","values":[{"value":"1,42E+02","module":"A1","scenario":null},{"value":"1,27E-01","module":"A2","scenario":null},{"value":"3,40E+00","module":"A3","scenario":null},{"value":"5,93E+00","module":"A4","scenario":null},{"value":"5,01E-02","module":"A5","scenario":null},{"value":"1,87E+02","module":"B6","scenario":null},{"value":"0,00E+00","module":"C1","scenario":null},{"value":"7,49E-01","module":"C2","scenario":null},{"value":"3,24E-01","module":"C3","scenario":null},{"value":"1,39E-01","module":"C4","scenario":null},{"value":"-5,31E+00","module":"D","scenario":null},{"value":"1,45E+02","module":"A1A3","scenario":null}]},{"parameter":"WDP","unit":"m3 world-eq. Deprived","values":[{"value":"3,57E+02","module":"A1","scenario":null},{"value":"4,14E-02","module":"A2","scenario":null},{"value":"5,53E-01","module":"A3","scenario":null},{"value":"3,92E+00","module":"A4","scenario":null},{"value":"6,35E-02","module":"A5","scenario":null},{"value":"3,26E+04","module":"B6","scenario":null},{"value":"0,00E+00","module":"C1","scenario":null},{"value":"2,44E-01","module":"C2","scenario":null},{"value":"3,08E+00","module":"C3","scenario":null},{"value":"1,33E+00","module":"C4","scenario":null},{"value":"2,53E+01","module":"D","scenario":null},{"value":"3,57E+02","module":"A1A3","scenario":null}]},{"parameter":"EP-freshwater","unit":"kg P-eq","values":[{"value":"1,28E-03","module":"A1","scenario":null},{"value":"8,05E-08","module":"A2","scenario":null},{"value":"8,52E-06","module":"A3","scenario":null},{"value":"2,68E-06","module":"A4","scenario":null},{"value":"2,94E-08","module":"A5","scenario":null},{"value":"9,84E-04","module":"B6","scenario":null},{"value":"0,00E+00","module":"C1","scenario":null},{"value":"4,75E-07","module":"C2","scenario":null},{"value":"9,31E-07","module":"C3","scenario":null},{"value":"3,07E-07","module":"C4","scenario":null},{"value":"-1,66E-04","module":"D","scenario":null},{"value":"1,29E-03","module":"A1A3","scenario":null}]},{"parameter":"EP-marine","unit":"kg N-eq","values":[{"value":"1,48E-02","module":"A1","scenario":null},{"value":"5,06E-06","module":"A2","scenario":null},{"value":"4,14E-04","module":"A3","scenario":null},{"value":"1,56E-03","module":"A4","scenario":null},{"value":"5,61E-06","module":"A5","scenario":null},{"value":"1,17E-02","module":"B6","scenario":null},{"value":"0,00E+00","module":"C1","scenario":null},{"value":"2,99E-05","module":"C2","scenario":null},{"value":"6,00E-05","module":"C3","scenario":null},{"value":"3,38E-05","module":"C4","scenario":null},{"value":"-1,51E-03","module":"D","scenario":null},{"value":"1,52E-02","module":"A1A3","scenario":null}]},{"parameter":"EP-terrestrial","unit":"mol N-eq.","values":[{"value":"1,71E-01","module":"A1","scenario":null},{"value":"5,65E-05","module":"A2","scenario":null},{"value":"4,56E-03","module":"A3","scenario":null},{"value":"1,73E-02","module":"A4","scenario":null},{"value":"6,07E-05","module":"A5","scenario":null},{"value":"1,53E-01","module":"B6","scenario":null},{"value":"0,00E+00","module":"C1","scenario":null},{"value":"3,34E-04","module":"C2","scenario":null},{"value":"6,36E-04","module":"C3","scenario":null},{"value":"1,60E-04","module":"C4","scenario":null},{"value":"-2,09E-02","module":"D","scenario":null},{"value":"1,76E-01","module":"A1A3","scenario":null}]},{"parameter":"GWP-IOBC","unit":"kg CO2-eq","values":[{"value":"1,20E+01","module":"A1","scenario":null},{"value":"8,59E-03","module":"A2","scenario":null},{"value":"3,62E-01","module":"A3","scenario":null},{"value":"4,20E-01","module":"A4","scenario":null},{"value":"3,58E-03","module":"A5","scenario":null},{"value":"1,41E+01","module":"B6","scenario":null},{"value":"0,00E+00","module":"C1","scenario":null},{"value":"5,07E-02","module":"C2","scenario":null},{"value":"4,12E-01","module":"C3","scenario":null},{"value":"2,68E-02","module":"C4","scenario":null},{"value":"-3,92E-01","module":"D","scenario":null},{"value":"1,24E+01","module":"A1A3","scenario":null}]}],"additional_environmental_impact":[{"parameter":"PM","unit":"Disease incidence","values":[{"value":"7,36E-07","module":"A1","scenario":null},{"value":"5,55E-10","module":"A2","scenario":null},{"value":"2,71E-08","module":"A3","scenario":null},{"value":"1,48E-08","module":"A4","scenario":null},{"value":"2,50E-10","module":"A5","scenario":null},{"value":"7,66E-07","module":"B6","scenario":null},{"value":"0,00E+00","module":"C1","scenario":null},{"value":"3,28E-09","module":"C2","scenario":null},{"value":"1,12E-09","module":"C3","scenario":null},{"value":"9,66E-10","module":"C4","scenario":null},{"value":"-6,50E-08","module":"D","scenario":null},{"value":"7,64E-07","module":"A1A3","scenario":null}]},{"parameter":"ETP-fw","unit":"CTUe","values":[{"value":"9,85E+02","module":"A1","scenario":null},{"value":"1,03E-01","module":"A2","scenario":null},{"value":"9,96E+00","module":"A3","scenario":null},{"value":"4,04E+00","module":"A4","scenario":null},{"value":"6,68E-02","module":"A5","scenario":null},{"value":"8,51E+02","module":"B6","scenario":null},{"value":"0,00E+00","module":"C1","scenario":null},{"value":"6,07E-01","module":"C2","scenario":null},{"value":"1,30E+00","module":"C3","scenario":null},{"value":"7,00E+01","module":"C4","scenario":null},{"value":"-2,18E+02","module":"D","scenario":null},{"value":"9,95E+02","module":"A1A3","scenario":null}]},{"parameter":"HTP-c","unit":"CTUh","values":[{"value":"1,25E-08","module":"A1","scenario":null},{"value":"0,00E+00","module":"A2","scenario":null},{"value":"1,09E-10","module":"A3","scenario":null},{"value":"0,00E+00","module":"A4","scenario":null},{"value":"2,00E-12","module":"A5","scenario":null},{"value":"4,06E-08","module":"B6","scenario":null},{"value":"0,00E+00","module":"C1","scenario":null},{"value":"0,00E+00","module":"C2","scenario":null},{"value":"4,84E-10","module":"C3","scenario":null},{"value":"3,00E-11","module":"C4","scenario":null},{"value":"-9,08E-10","module":"D","scenario":null},{"value":"1,26E-08","module":"A1A3","scenario":null}]},{"parameter":"HTP-nc","unit":"CTUh","values":[{"value":"4,86E-07","module":"A1","scenario":null},{"value":"1,00E-10","module":"A2","scenario":null},{"value":"4,71E-09","module":"A3","scenario":null},{"value":"2,96E-09","module":"A4","scenario":null},{"value":"8,40E-11","module":"A5","scenario":null},{"value":"9,57E-07","module":"B6","scenario":null},{"value":"0,00E+00","module":"C1","scenario":null},{"value":"5,96E-10","module":"C2","scenario":null},{"value":"2,83E-08","module":"C3","scenario":null},{"value":"2,66E-10","module":"C4","scenario":null},{"value":"-8,23E-08","module":"D","scenario":null},{"value":"4,91E-07","module":"A1A3","scenario":null}]},{"parameter":"SQP","unit":"-","values":[{"value":"5,29E+01","module":"A1","scenario":null},{"value":"8,69E-02","module":"A2","scenario":null},{"value":"7,20E-01","module":"A3","scenario":null},{"value":"2,86E+00","module":"A4","scenario":null},{"value":"3,36E-02","module":"A5","scenario":null},{"value":"9,40E+01","module":"B6","scenario":null},{"value":"0,00E+00","module":"C1","scenario":null},{"value":"5,13E-01","module":"C2","scenario":null},{"value":"7,79E-02","module":"C3","scenario":null},{"value":"3,69E-01","module":"C4","scenario":null},{"value":"-6,69E+00","module":"D","scenario":null},{"value":"5,37E+01","module":"A1A3","scenario":null}]},{"parameter":"IRP","unit":"kBq U235-eq","values":[{"value":"3,68E-01","module":"A1","scenario":null},{"value":"5,27E-04","module":"A2","scenario":null},{"value":"2,94E-03","module":"A3","scenario":null},{"value":"2,57E-02","module":"A4","scenario":null},{"value":"2,14E-04","module":"A5","scenario":null},{"value":"3,39E+00","module":"B6","scenario":null},{"value":"0,00E+00","module":"C1","scenario":null},{"value":"3,11E-03","module":"C2","scenario":null},{"value":"1,53E-03","module":"C3","scenario":null},{"value":"5,25E-04","module":"C4","scenario":null},{"value":"-2,01E-02","module":"D","scenario":null},{"value":"3,72E-01","module":"A1A3","scenario":null}]}],"resource_use":[{"parameter":"PERE","unit":"MJ","values":[{"value":"1,58E+01","module":"A1","scenario":null},{"value":"1,44E-03","module":"A2","scenario":null},{"value":"3,42E-01","module":"A3","scenario":null},{"value":"6,73E-02","module":"A4","scenario":null},{"value":"8,24E-04","module":"A5","scenario":null},{"value":"2,42E+03","module":"B6","scenario":null},{"value":"0,00E+00","module":"C1","scenario":null},{"value":"8,48E-03","module":"C2","scenario":null},{"value":"4,00E-02","module":"C3","scenario":null},{"value":"2,95E-02","module":"C4","scenario":null},{"value":"-2,25E+00","module":"D","scenario":null},{"value":"1,62E+01","module":"A1A3","scenario":null}]},{"parameter":"PERM","unit":"","values":[{"value":"1,33E+00","module":"A1","scenario":null},{"value":"0,00E+00","module":"A2","scenario":null},{"value":"0,00E+00","module":"A3","scenario":null},{"value":"0,00E+00","module":"A4","scenario":null},{"value":"-1,33E+00","module":"A5","scenario":null},{"value":"0,00E+00","module":"B6","scenario":null},{"value":"0,00E+00","module":"C1","scenario":null},{"value":"0,00E+00","module":"C2","scenario":null},{"value":"0,00E+00","module":"C3","scenario":null},{"value":"0,00E+00","module":"C4","scenario":null},{"value":"0,00E+00","module":"D","scenario":null},{"value":"1,33E+00","module":"A1A3","scenario":null}]},{"parameter":"PERT","unit":"MJ","values":[{"value":"1,71E+01","module":"A1","scenario":null},{"value":"1,44E-03","module":"A2","scenario":null},{"value":"3,42E-01","module":"A3","scenario":null},{"value":"6,73E-02","module":"A4","scenario":null},{"value":"-1,33E+00","module":"A5","scenario":null},{"value":"2,42E+03","module":"B6","scenario":null},{"value":"0,00E+00","module":"C1","scenario":null},{"value":"8,48E-03","module":"C2","scenario":null},{"value":"4,00E-02","module":"C3","scenario":null},{"value":"2,95E-02","module":"C4","scenario":null},{"value":"-2,25E+00","module":"D","scenario":null},{"value":"1,75E+01","module":"A1A3","scenario":null}]},{"parameter":"PENRE","unit":"MJ","values":[{"value":"1,33E+02","module":"A1","scenario":null},{"value":"1,27E-01","module":"A2","scenario":null},{"value":"3,40E+00","module":"A3","scenario":null},{"value":"5,93E+00","module":"A4","scenario":null},{"value":"5,01E-02","module":"A5","scenario":null},{"value":"1,87E+02","module":"B6","scenario":null},{"value":"0,00E+00","module":"C1","scenario":null},{"value":"7,49E-01","module":"C2","scenario":null},{"value":"3,24E-01","module":"C3","scenario":null},{"value":"1,39E-01","module":"C4","scenario":null},{"value":"-5,31E+00","module":"D","scenario":null},{"value":"1,37E+02","module":"A1A3","scenario":null}]},{"parameter":"PENRM","unit":"MJ","values":[{"value":"8,42E+00","module":"A1","scenario":null},{"value":"0,00E+00","module":"A2","scenario":null},{"value":"0,00E+00","module":"A3","scenario":null},{"value":"0,00E+00","module":"A4","scenario":null},{"value":"0,00E+00","module":"A5","scenario":null},{"value":"0,00E+00","module":"B6","scenario":null},{"value":"0,00E+00","module":"C1","scenario":null},{"value":"0,00E+00","module":"C2","scenario":null},{"value":"-9,06E+00","module":"C3","scenario":null},{"value":"0,00E+00","module":"C4","scenario":null},{"value":"0,00E+00","module":"D","scenario":null},{"value":"8,42E+00","module":"A1A3","scenario":null}]},{"parameter":"PENRT","unit":"MJ","values":[{"value":"1,42E+02","module":"A1","scenario":null},{"value":"1,27E-01","module":"A2","scenario":null},{"value":"3,40E+00","module":"A3","scenario":null},{"value":"5,93E+00","module":"A4","scenario":null},{"value":"5,01E-02","module":"A5","scenario":null},{"value":"1,87E+02","module":"B6","scenario":null},{"value":"0,00E+00","module":"C1","scenario":null},{"value":"7,49E-01","module":"C2","scenario":null},{"value":"-8,73E+00","module":"C3","scenario":null},{"value":"1,39E-01","module":"C4","scenario":null},{"value":"-5,31E+00","module":"D","scenario":null},{"value":"1,45E+02","module":"A1A3","scenario":null}]},{"parameter":"SM","unit":"kg","values":[{"value":"5,17E-01","module":"A1","scenario":null},{"value":"0,00E+00","module":"A2","scenario":null},{"value":"0,00E+00","module":"A3","scenario":null},{"value":"0,00E+00","module":"A4","scenario":null},{"value":"0,00E+00","module":"A5","scenario":null},{"value":"0,00E+00","module":"B6","scenario":null},{"value":"0,00E+00","module":"C1","scenario":null},{"value":"0,00E+00","module":"C2","scenario":null},{"value":"0,00E+00","module":"C3","scenario":null},{"value":"5,91E-04","module":"C4","scenario":null},{"value":"2,62E-03","module":"D","scenario":null},{"value":"5,17E-01","module":"A1A3","scenario":null}]},{"parameter":"RSF","unit":"MJ","values":[{"value":"1,77E-01","module":"A1","scenario":null},{"value":"2,81E-05","module":"A2","scenario":null},{"value":"3,00E-04","module":"A3","scenario":null},{"value":"2,22E-03","module":"A4","scenario":null},{"value":"2,73E-05","module":"A5","scenario":null},{"value":"1,90E+00","module":"B6","scenario":null},{"value":"0,00E+00","module":"C1","scenario":null},{"value":"1,66E-04","module":"C2","scenario":null},{"value":"6,81E-04","module":"C3","scenario":null},{"value":"1,92E-04","module":"C4","scenario":null},{"value":"-3,76E-04","module":"D","scenario":null},{"value":"1,77E-01","module":"A1A3","scenario":null}]},{"parameter":"NRSF","unit":"MJ","values":[{"value":"1,65E-02","module":"A1","scenario":null},{"value":"2,38E-04","module":"A2","scenario":null},{"value":"2,83E-03","module":"A3","scenario":null},{"value":"1,19E-02","module":"A4","scenario":null},{"value":"1,13E-04","module":"A5","scenario":null},{"value":"4,73E+00","module":"B6","scenario":null},{"value":"0,00E+00","module":"C1","scenario":null},{"value":"1,41E-03","module":"C2","scenario":null},{"value":"-2,77E-05","module":"C3","scenario":null},{"value":"5,19E-03","module":"C4","scenario":null},{"value":"-1,32E-01","module":"D","scenario":null},{"value":"1,96E-02","module":"A1A3","scenario":null}]},{"parameter":"FW","unit":"m3","values":[{"value":"1,07E-01","module":"A1","scenario":null},{"value":"1,42E-05","module":"A2","scenario":null},{"value":"9,26E-03","module":"A3","scenario":null},{"value":"5,10E-04","module":"A4","scenario":null},{"value":"2,36E-05","module":"A5","scenario":null},{"value":"1,81E+01","module":"B6","scenario":null},{"value":"0,00E+00","module":"C1","scenario":null},{"value":"8,37E-05","module":"C2","scenario":null},{"value":"6,29E-04","module":"C3","scenario":null},{"value":"1,30E-04","module":"C4","scenario":null},{"value":"-4,99E-03","module":"D","scenario":null},{"value":"1,16E-01","module":"A1A3","scenario":null}]}],"end_of_life_waste":[{"parameter":"HWD","unit":"kg","values":[{"value":"5,61E-02","module":"A1","scenario":null},{"value":"1,15E-05","module":"A2","scenario":null},{"value":"4,69E-04","module":"A3","scenario":null},{"value":"2,89E-04","module":"A4","scenario":null},{"value":"0,00E+00","module":"A5","scenario":null},{"value":"1,20E-01","module":"B6","scenario":null},{"value":"0,00E+00","module":"C1","scenario":null},{"value":"6,77E-05","module":"C2","scenario":null},{"value":"1,37E-05","module":"C3","scenario":null},{"value":"3,18E-02","module":"C4","scenario":null},{"value":"-1,99E-03","module":"D","scenario":null},{"value":"5,66E-02","module":"A1A3","scenario":null}]},{"parameter":"NHWD","unit":"kg","values":[{"value":"1,24E+00","module":"A1","scenario":null},{"value":"6,09E-03","module":"A2","scenario":null},{"value":"3,17E-02","module":"A3","scenario":null},{"value":"1,83E-01","module":"A4","scenario":null},{"value":"2,21E-01","module":"A5","scenario":null},{"value":"1,44E+01","module":"B6","scenario":null},{"value":"0,00E+00","module":"C1","scenario":null},{"value":"3,59E-02","module":"C2","scenario":null},{"value":"1,84E-02","module":"C3","scenario":null},{"value":"2,77E-01","module":"C4","scenario":null},{"value":"-6,08E-02","module":"D","scenario":null},{"value":"1,28E+00","module":"A1A3","scenario":null}]},{"parameter":"RWD","unit":"kg","values":[{"value":"3,06E-04","module":"A1","scenario":null},{"value":"8,32E-07","module":"A2","scenario":null},{"value":"2,60E-06","module":"A3","scenario":null},{"value":"4,07E-05","module":"A4","scenario":null},{"value":"0,00E+00","module":"A5","scenario":null},{"value":"1,67E-03","module":"B6","scenario":null},{"value":"0,00E+00","module":"C1","scenario":null},{"value":"4,91E-06","module":"C2","scenario":null},{"value":"6,79E-07","module":"C3","scenario":null},{"value":"5,07E-07","module":"C4","scenario":null},{"value":"-1,69E-05","module":"D","scenario":null},{"value":"3,09E-04","module":"A1A3","scenario":null}]}],"end_of_life_flow":[{"parameter":"CRU","unit":"kg","values":[{"value":"0,00E+00","module":"A1","scenario":null},{"value":"0,00E+00","module":"A2","scenario":null},{"value":"0,00E+00","module":"A3","scenario":null},{"value":"0,00E+00","module":"A4","scenario":null},{"value":"0,00E+00","module":"A5","scenario":null},{"value":"0,00E+00","module":"B6","scenario":null},{"value":"0,00E+00","module":"C1","scenario":null},{"value":"0,00E+00","module":"C2","scenario":null},{"value":"0,00E+00","module":"C3","scenario":null},{"value":"0,00E+00","module":"C4","scenario":null},{"value":"0,00E+00","module":"D","scenario":null},{"value":"0,00E+00","module":"A1A3","scenario":null}]},{"parameter":"MFR","unit":"kg","values":[{"value":"0,00E+00","module":"A1","scenario":null},{"value":"0,00E+00","module":"A2","scenario":null},{"value":"1,01E-02","module":"A3","scenario":null},{"value":"0,00E+00","module":"A4","scenario":null},{"value":"2,06E-01","module":"A5","scenario":null},{"value":"0,00E+00","module":"B6","scenario":null},{"value":"0,00E+00","module":"C1","scenario":null},{"value":"0,00E+00","module":"C2","scenario":null},{"value":"2,80E-01","module":"C3","scenario":null},{"value":"1,45E-05","module":"C4","scenario":null},{"value":"-1,02E-04","module":"D","scenario":null},{"value":"1,01E-02","module":"A1A3","scenario":null}]},{"parameter":"MER","unit":"kg","values":[{"value":"0,00E+00","module":"A1","scenario":null},{"value":"0,00E+00","module":"A2","scenario":null},{"value":"2,18E-03","module":"A3","scenario":null},{"value":"0,00E+00","module":"A4","scenario":null},{"value":"3,15E-04","module":"A5","scenario":null},{"value":"0,00E+00","module":"B6","scenario":null},{"value":"0,00E+00","module":"C1","scenario":null},{"value":"0,00E+00","module":"C2","scenario":null},{"value":"1,62E-01","module":"C3","scenario":null},{"value":"3,56E-07","module":"C4","scenario":null},{"value":"-1,35E-05","module":"D","scenario":null},{"value":"2,18E-03","module":"A1A3","scenario":null}]},{"parameter":"EEE","unit":"MJ","values":[{"value":"0,00E+00","module":"A1","scenario":null},{"value":"0,00E+00","module":"A2","scenario":null},{"value":"3,29E-03","module":"A3","scenario":null},{"value":"0,00E+00","module":"A4","scenario":null},{"value":"1,27E-02","module":"A5","scenario":null},{"value":"0,00E+00","module":"B6","scenario":null},{"value":"0,00E+00","module":"C1","scenario":null},{"value":"0,00E+00","module":"C2","scenario":null},{"value":"2,49E-01","module":"C3","scenario":null},{"value":"2,31E-05","module":"C4","scenario":null},{"value":"-3,30E-05","module":"D","scenario":null},{"value":"3,29E-03","module":"A1A3","scenario":null}]},{"parameter":"EET","unit":"MJ","values":[{"value":"0,00E+00","module":"A1","scenario":null},{"value":"0,00E+00","module":"A2","scenario":null},{"value":"4,97E-02","module":"A3","scenario":null},{"value":"0,00E+00","module":"A4","scenario":null},{"value":"1,91E-01","module":"A5","scenario":null},{"value":"0,00E+00","module":"B6","scenario":null},{"value":"0,00E+00","module":"C1","scenario":null},{"value":"0,00E+00","module":"C2","scenario":null},{"value":"3,77E+00","module":"C3","scenario":null},{"value":"3,49E-04","module":"C4","scenario":null},{"value":"-5,00E-04","module":"D","scenario":null},{"value":"4,97E-02","module":"A1A3","scenario":null}]}]}