{"product_name":"CT-Bolt M24 [kg bolt] - B500NC CombiCoat","epd_id":"NEPD-3828-2783-NO","declared_unit":{"unit":"ton","amount":1},"compliance":["EN 15804","ISO 14025","ISO 21930"],"producer_name":"Vik\u00d8rsta AS","environmental_impact":[{"parameter":"GWP-total","unit":"kg CO2-eq","values":[{"value":"7,77E-01","module":"A1-A3","scenario":null},{"value":"4,88E-02","module":"A4","scenario":null},{"value":"1,83E+00","module":"A5","scenario":null},{"value":"1,83E+00","module":"C1","scenario":null},{"value":"4,88E-02","module":"C2","scenario":null},{"value":"5,69E-02","module":"C3","scenario":null},{"value":"1,67E-03","module":"C4","scenario":null},{"value":"2,75E-01","module":"D","scenario":null}]},{"parameter":"ODP","unit":"kg CFC11-eq","values":[{"value":"3,70E-08","module":"A1-A3","scenario":null},{"value":"9,00E-09","module":"A4","scenario":null},{"value":"3,31E-07","module":"A5","scenario":null},{"value":"3,31E-07","module":"C1","scenario":null},{"value":"9,00E-09","module":"C2","scenario":null},{"value":"1,45E-09","module":"C3","scenario":null},{"value":"4,84E-10","module":"C4","scenario":null},{"value":"4,12E-09","module":"D","scenario":null}]},{"parameter":"AP","unit":"mol H+-eq","values":[{"value":"3,78E-03","module":"A1-A3","scenario":null},{"value":"9,68E-05","module":"A4","scenario":null},{"value":"1,39E-02","module":"A5","scenario":null},{"value":"1,39E-02","module":"C1","scenario":null},{"value":"9,68E-05","module":"C2","scenario":null},{"value":"5,66E-05","module":"C3","scenario":null},{"value":"1,08E-05","module":"C4","scenario":null},{"value":"1,19E-03","module":"D","scenario":null}]},{"parameter":"EP","unit":"kg PO_4^3-eq","values":[{"value":"6,27E-04","module":"A1-A3","scenario":null},{"value":"1,03E-05","module":"A4","scenario":null},{"value":"2,99E-03","module":"A5","scenario":null},{"value":"2,99E-03","module":"C1","scenario":null},{"value":"1,03E-05","module":"C2","scenario":null},{"value":"9,83E-06","module":"C3","scenario":null},{"value":"1,90E-06","module":"C4","scenario":null},{"value":"3,85E-04","module":"D","scenario":null}]},{"parameter":"POCP","unit":"kg NMVOC-eq","values":[{"value":"2,38E-04","module":"A1-A3","scenario":null},{"value":"5,92E-06","module":"A4","scenario":null},{"value":"3,68E-04","module":"A5","scenario":null},{"value":"3,68E-04","module":"C1","scenario":null},{"value":"5,92E-06","module":"C2","scenario":null},{"value":"2,87E-06","module":"C3","scenario":null},{"value":"4,54E-07","module":"C4","scenario":null},{"value":"1,70E-04","module":"D","scenario":null}]},{"parameter":"ADPE","unit":"kg Sb-eq","values":[{"value":"2,21E-04","module":"A1-A3","scenario":null},{"value":"1,35E-06","module":"A4","scenario":null},{"value":"6,16E-07","module":"A5","scenario":null},{"value":"6,16E-07","module":"C1","scenario":null},{"value":"1,35E-06","module":"C2","scenario":null},{"value":"5,23E-08","module":"C3","scenario":null},{"value":"3,10E-11","module":"C4","scenario":null},{"value":"5,17E-06","module":"D","scenario":null}]},{"parameter":"ADPF","unit":"MJ","values":[{"value":"6,98E+00","module":"A1-A3","scenario":null},{"value":"7,41E-01","module":"A4","scenario":null},{"value":"2,65E+01","module":"A5","scenario":null},{"value":"2,65E+01","module":"C1","scenario":null},{"value":"7,41E-01","module":"C2","scenario":null},{"value":"2,09E-01","module":"C3","scenario":null},{"value":"4,11E-02","module":"C4","scenario":null},{"value":"3,07E+00","module":"D","scenario":null}]}],"additional_environmental_impact":[],"resource_use":[{"parameter":"PERE","unit":"MJ","values":[{"value":"7,24E+00","module":"A1-A3","scenario":null},{"value":"1,06E-02","module":"A4","scenario":null},{"value":"1,52E-01","module":"A5","scenario":null},{"value":"1,52E-01","module":"C1","scenario":null},{"value":"1,06E-02","module":"C2","scenario":null},{"value":"1,99E-02","module":"C3","scenario":null},{"value":"4,64E-04","module":"C4","scenario":null},{"value":"-1,55E+00","module":"D","scenario":null}]},{"parameter":"PERM","unit":"","values":[{"value":"2,49E-03","module":"A1-A3","scenario":null},{"value":"0,00E+00","module":"A4","scenario":null},{"value":"0,00E+00","module":"A5","scenario":null},{"value":"0,00E+00","module":"C1","scenario":null},{"value":"0,00E+00","module":"C2","scenario":null},{"value":"0,00E+00","module":"C3","scenario":null},{"value":"0,00E+00","module":"C4","scenario":null},{"value":"0,00E+00","module":"D","scenario":null}]},{"parameter":"PERT","unit":"MJ","values":[{"value":"7,24E+00","module":"A1-A3","scenario":null},{"value":"1,06E-02","module":"A4","scenario":null},{"value":"1,52E-01","module":"A5","scenario":null},{"value":"1,52E-01","module":"C1","scenario":null},{"value":"1,06E-02","module":"C2","scenario":null},{"value":"1,99E-02","module":"C3","scenario":null},{"value":"4,64E-04","module":"C4","scenario":null},{"value":"-1,55E+00","module":"D","scenario":null}]},{"parameter":"PENRE","unit":"MJ","values":[{"value":"7,55E+00","module":"A1-A3","scenario":null},{"value":"7,47E-01","module":"A4","scenario":null},{"value":"2,67E+01","module":"A5","scenario":null},{"value":"2,67E+01","module":"C1","scenario":null},{"value":"7,47E-01","module":"C2","scenario":null},{"value":"2,29E-01","module":"C3","scenario":null},{"value":"4,18E-02","module":"C4","scenario":null},{"value":"2,48E+00","module":"D","scenario":null}]},{"parameter":"PENRM","unit":"MJ","values":[{"value":"5,42E-02","module":"A1-A3","scenario":null},{"value":"0,00E+00","module":"A4","scenario":null},{"value":"0,00E+00","module":"A5","scenario":null},{"value":"0,00E+00","module":"C1","scenario":null},{"value":"0,00E+00","module":"C2","scenario":null},{"value":"0,00E+00","module":"C3","scenario":null},{"value":"0,00E+00","module":"C4","scenario":null},{"value":"5,95E-01","module":"D","scenario":null}]},{"parameter":"PENRT","unit":"MJ","values":[{"value":"7,61E+00","module":"A1-A3","scenario":null},{"value":"7,47E-01","module":"A4","scenario":null},{"value":"2,67E+01","module":"A5","scenario":null},{"value":"2,67E+01","module":"C1","scenario":null},{"value":"7,47E-01","module":"C2","scenario":null},{"value":"2,29E-01","module":"C3","scenario":null},{"value":"4,18E-02","module":"C4","scenario":null},{"value":"3,08E+00","module":"D","scenario":null}]},{"parameter":"SM","unit":"kg","values":[{"value":"9,13E-01","module":"A1-A3","scenario":null},{"value":"3,03E-04","module":"A4","scenario":null},{"value":"0,00E+00","module":"A5","scenario":null},{"value":"0,00E+00","module":"C1","scenario":null},{"value":"3,03E-04","module":"C2","scenario":null},{"value":"0,00E+00","module":"C3","scenario":null},{"value":"0,00E+00","module":"C4","scenario":null},{"value":"0,00E+00","module":"D","scenario":null}]},{"parameter":"RSF","unit":"MJ","values":[{"value":"9,89E-04","module":"A1-A3","scenario":null},{"value":"3,79E-04","module":"A4","scenario":null},{"value":"0,00E+00","module":"A5","scenario":null},{"value":"0,00E+00","module":"C1","scenario":null},{"value":"3,79E-04","module":"C2","scenario":null},{"value":"0,00E+00","module":"C3","scenario":null},{"value":"0,00E+00","module":"C4","scenario":null},{"value":"-1,04E-04","module":"D","scenario":null}]},{"parameter":"NRSF","unit":"MJ","values":[{"value":"4,13E+00","module":"A1-A3","scenario":null},{"value":"1,36E-03","module":"A4","scenario":null},{"value":"0,00E+00","module":"A5","scenario":null},{"value":"0,00E+00","module":"C1","scenario":null},{"value":"1,36E-03","module":"C2","scenario":null},{"value":"0,00E+00","module":"C3","scenario":null},{"value":"0,00E+00","module":"C4","scenario":null},{"value":"0,00E+00","module":"D","scenario":null}]},{"parameter":"FW","unit":"m3","values":[{"value":"3,70E-02","module":"A1-A3","scenario":null},{"value":"7,92E-05","module":"A4","scenario":null},{"value":"2,81E-03","module":"A5","scenario":null},{"value":"2,81E-03","module":"C1","scenario":null},{"value":"7,92E-05","module":"C2","scenario":null},{"value":"6,04E-05","module":"C3","scenario":null},{"value":"4,50E-05","module":"C4","scenario":null},{"value":"1,47E-03","module":"D","scenario":null}]}],"end_of_life_waste":[{"parameter":"HWD","unit":"kg","values":[{"value":"3,72E-04","module":"A1-A3","scenario":null},{"value":"3,82E-05","module":"A4","scenario":null},{"value":"1,19E-05","module":"A5","scenario":null},{"value":"1,19E-05","module":"C1","scenario":null},{"value":"3,82E-05","module":"C2","scenario":null},{"value":"2,13E-07","module":"C3","scenario":null},{"value":"6,14E-08","module":"C4","scenario":null},{"value":"2,35E-05","module":"D","scenario":null}]},{"parameter":"NHWD","unit":"kg","values":[{"value":"5,73E-01","module":"A1-A3","scenario":null},{"value":"3,60E-02","module":"A4","scenario":null},{"value":"1,28E-01","module":"A5","scenario":null},{"value":"1,28E-01","module":"C1","scenario":null},{"value":"3,60E-02","module":"C2","scenario":null},{"value":"1,36E-02","module":"C3","scenario":null},{"value":"2,73E-01","module":"C4","scenario":null},{"value":"4,64E-01","module":"D","scenario":null}]},{"parameter":"RWD","unit":"kg","values":[{"value":"3,23E-05","module":"A1-A3","scenario":null},{"value":"5,05E-06","module":"A4","scenario":null},{"value":"1,85E-04","module":"A5","scenario":null},{"value":"1,85E-04","module":"C1","scenario":null},{"value":"5,05E-06","module":"C2","scenario":null},{"value":"8,53E-07","module":"C3","scenario":null},{"value":"2,72E-07","module":"C4","scenario":null},{"value":"-8,16E-06","module":"D","scenario":null}]}],"end_of_life_flow":[{"parameter":"CRU","unit":"kg","values":[{"value":"0,00E+00","module":"A1-A3","scenario":null},{"value":"0,00E+00","module":"A4","scenario":null},{"value":"0,00E+00","module":"A5","scenario":null},{"value":"0,00E+00","module":"C1","scenario":null},{"value":"0,00E+00","module":"C2","scenario":null},{"value":"0,00E+00","module":"C3","scenario":null},{"value":"0,00E+00","module":"C4","scenario":null},{"value":"0,00E+00","module":"D","scenario":null}]},{"parameter":"MFR","unit":"kg","values":[{"value":"6,70E-03","module":"A1-A3","scenario":null},{"value":"4,21E-06","module":"A4","scenario":null},{"value":"0,00E+00","module":"A5","scenario":null},{"value":"0,00E+00","module":"C1","scenario":null},{"value":"4,21E-06","module":"C2","scenario":null},{"value":"6,92E-01","module":"C3","scenario":null},{"value":"0,00E+00","module":"C4","scenario":null},{"value":"0,00E+00","module":"D","scenario":null}]},{"parameter":"MER","unit":"kg","values":[{"value":"8,20E-05","module":"A1-A3","scenario":null},{"value":"2,51E-04","module":"A4","scenario":null},{"value":"0,00E+00","module":"A5","scenario":null},{"value":"0,00E+00","module":"C1","scenario":null},{"value":"2,51E-04","module":"C2","scenario":null},{"value":"1,58E-02","module":"C3","scenario":null},{"value":"0,00E+00","module":"C4","scenario":null},{"value":"0,00E+00","module":"D","scenario":null}]},{"parameter":"EEE","unit":"MJ","values":[{"value":"9,50E-06","module":"A1-A3","scenario":null},{"value":"2,91E-05","module":"A4","scenario":null},{"value":"0,00E+00","module":"A5","scenario":null},{"value":"0,00E+00","module":"C1","scenario":null},{"value":"2,91E-05","module":"C2","scenario":null},{"value":"5,40E-02","module":"C3","scenario":null},{"value":"0,00E+00","module":"C4","scenario":null},{"value":"0,00E+00","module":"D","scenario":null}]},{"parameter":"EET","unit":"MJ","values":[{"value":"1,44E-04","module":"A1-A3","scenario":null},{"value":"4,41E-04","module":"A4","scenario":null},{"value":"0,00E+00","module":"A5","scenario":null},{"value":"0,00E+00","module":"C1","scenario":null},{"value":"4,41E-04","module":"C2","scenario":null},{"value":"3,38E-01","module":"C3","scenario":null},{"value":"0,00E+00","module":"C4","scenario":null},{"value":"0,00E+00","module":"D","scenario":null}]}]}