{"product_name":"Forestia particleboard standard","epd_id":"NEPD-8528-8186","declared_unit":{"unit":"m3","amount":1},"compliance":["EN 15804+A2","ISO 14025","ISO 21930"],"producer_name":"Forestia AS","environmental_impact":[{"parameter":"GWP-total","unit":"kg CO2-eq","values":[{"value":"-7,22E+02","module":"A1-A3","scenario":null},{"value":"1,17E+01","module":"A4","scenario":null},{"value":"5,63E+01","module":"A5","scenario":null},{"value":"0,00E+00","module":"C1","scenario":null},{"value":"9,32E+00","module":"C2","scenario":null},{"value":"1,19E+03","module":"C3","scenario":null},{"value":"4,04E+01","module":"C4","scenario":null},{"value":"-3,42E+01","module":"D","scenario":null}]},{"parameter":"GWP-fossil","unit":"kg CO2-eq","values":[{"value":"2,62E+02","module":"A1-A3","scenario":null},{"value":"1,17E+01","module":"A4","scenario":null},{"value":"5,20E+01","module":"A5","scenario":null},{"value":"0,00E+00","module":"C1","scenario":null},{"value":"9,32E+00","module":"C2","scenario":null},{"value":"2,06E+02","module":"C3","scenario":null},{"value":"4,04E+01","module":"C4","scenario":null},{"value":"-3,30E+01","module":"D","scenario":null}]},{"parameter":"GWP-biogenic","unit":"kg CO2-eq","values":[{"value":"-9,85E+02","module":"A1-A3","scenario":null},{"value":"5,01E-03","module":"A4","scenario":null},{"value":"4,28E+00","module":"A5","scenario":null},{"value":"0,00E+00","module":"C1","scenario":null},{"value":"3,86E-03","module":"C2","scenario":null},{"value":"9,84E+02","module":"C3","scenario":null},{"value":"1,83E-02","module":"C4","scenario":null},{"value":"-6,80E-02","module":"D","scenario":null}]},{"parameter":"GWP-luluc","unit":"kg CO2-eq","values":[{"value":"5,51E-01","module":"A1-A3","scenario":null},{"value":"3,56E-03","module":"A4","scenario":null},{"value":"6,30E-02","module":"A5","scenario":null},{"value":"0,00E+00","module":"C1","scenario":null},{"value":"3,32E-03","module":"C2","scenario":null},{"value":"5,70E-02","module":"C3","scenario":null},{"value":"4,41E-03","module":"C4","scenario":null},{"value":"-1,14E+00","module":"D","scenario":null}]},{"parameter":"ODP","unit":"kg CFC11-eq","values":[{"value":"2,61E-05","module":"A1-A3","scenario":null},{"value":"2,82E-06","module":"A4","scenario":null},{"value":"6,37E-06","module":"A5","scenario":null},{"value":"0,00E+00","module":"C1","scenario":null},{"value":"2,11E-06","module":"C2","scenario":null},{"value":"2,90E-05","module":"C3","scenario":null},{"value":"2,00E-06","module":"C4","scenario":null},{"value":"-2,40E+00","module":"D","scenario":null}]},{"parameter":"AP","unit":"mol H+-eq","values":[{"value":"1,57E+00","module":"A1-A3","scenario":null},{"value":"3,76E-02","module":"A4","scenario":null},{"value":"2,24E-01","module":"A5","scenario":null},{"value":"0,00E+00","module":"C1","scenario":null},{"value":"2,68E-02","module":"C2","scenario":null},{"value":"4,48E-01","module":"C3","scenario":null},{"value":"1,31E-01","module":"C4","scenario":null},{"value":"-2,71E-01","module":"D","scenario":null}]},{"parameter":"POCP","unit":"kg NMVOC-eq","values":[{"value":"3,11E+00","module":"A1-A3","scenario":null},{"value":"3,61E-02","module":"A4","scenario":null},{"value":"3,61E-01","module":"A5","scenario":null},{"value":"0,00E+00","module":"C1","scenario":null},{"value":"2,27E-02","module":"C2","scenario":null},{"value":"3,42E-01","module":"C3","scenario":null},{"value":"1,21E-01","module":"C4","scenario":null},{"value":"-2,65E-01","module":"D","scenario":null}]},{"parameter":"ADPE","unit":"kg Sb-eq","values":[{"value":"3,88E-03","module":"A1-A3","scenario":null},{"value":"2,08E-04","module":"A4","scenario":null},{"value":"5,74E-04","module":"A5","scenario":null},{"value":"0,00E+00","module":"C1","scenario":null},{"value":"2,57E-04","module":"C2","scenario":null},{"value":"9,85E-04","module":"C3","scenario":null},{"value":"8,74E-05","module":"C4","scenario":null},{"value":"-3,28E-04","module":"D","scenario":null}]},{"parameter":"ADPF","unit":"MJ","values":[{"value":"5,50E+03","module":"A1-A3","scenario":null},{"value":"1,90E+02","module":"A4","scenario":null},{"value":"7,42E+02","module":"A5","scenario":null},{"value":"0,00E+00","module":"C1","scenario":null},{"value":"1,41E+02","module":"C2","scenario":null},{"value":"1,44E+03","module":"C3","scenario":null},{"value":"2,15E+02","module":"C4","scenario":null},{"value":"-4,71E+02","module":"D","scenario":null}]},{"parameter":"WDP","unit":"m3 world-eq. Deprived","values":[{"value":"1,86E+04","module":"A1-A3","scenario":null},{"value":"1,46E+02","module":"A4","scenario":null},{"value":"2,73E+03","module":"A5","scenario":null},{"value":"0,00E+00","module":"C1","scenario":null},{"value":"1,36E+02","module":"C2","scenario":null},{"value":"5,83E+03","module":"C3","scenario":null},{"value":"4,27E+03","module":"C4","scenario":null},{"value":"-5,87E+03","module":"D","scenario":null}]},{"parameter":"EP-freshwater","unit":"kg P-eq","values":[{"value":"3,09E-02","module":"A1-A3","scenario":null},{"value":"9,30E-05","module":"A4","scenario":null},{"value":"3,11E-03","module":"A5","scenario":null},{"value":"0,00E+00","module":"C1","scenario":null},{"value":"7,44E-05","module":"C2","scenario":null},{"value":"1,65E-03","module":"C3","scenario":null},{"value":"5,74E-04","module":"C4","scenario":null},{"value":"-2,93E-03","module":"D","scenario":null}]},{"parameter":"EP-marine","unit":"kg N-eq","values":[{"value":"4,57E-01","module":"A1-A3","scenario":null},{"value":"8,24E-03","module":"A4","scenario":null},{"value":"6,11E-02","module":"A5","scenario":null},{"value":"0,00E+00","module":"C1","scenario":null},{"value":"5,30E-03","module":"C2","scenario":null},{"value":"1,02E-01","module":"C3","scenario":null},{"value":"4,14E-02","module":"C4","scenario":null},{"value":"-8,87E-02","module":"D","scenario":null}]},{"parameter":"EP-terrestrial","unit":"mol N-eq.","values":[{"value":"5,56E+00","module":"A1-A3","scenario":null},{"value":"9,19E-02","module":"A4","scenario":null},{"value":"7,39E-01","module":"A5","scenario":null},{"value":"0,00E+00","module":"C1","scenario":null},{"value":"5,93E-02","module":"C2","scenario":null},{"value":"1,13E+00","module":"C3","scenario":null},{"value":"4,98E-01","module":"C4","scenario":null},{"value":"-9,60E-01","module":"D","scenario":null}]},{"parameter":"GWP-IOBC","unit":"kg CO2-eq","values":[{"value":"2,67E+02","module":"A1-A3","scenario":null},{"value":"1,17E+01","module":"A4","scenario":null},{"value":"5,24E+01","module":"A5","scenario":null},{"value":"0,00E+00","module":"C1","scenario":null},{"value":"9,32E+00","module":"C2","scenario":null},{"value":"2,07E+02","module":"C3","scenario":null},{"value":"4,04E+01","module":"C4","scenario":null},{"value":"-3,37E+01","module":"D","scenario":null}]}],"additional_environmental_impact":[{"parameter":"PM","unit":"Disease incidence","values":[{"value":"4,27E-05","module":"A1-A3","scenario":null},{"value":"1,07E-06","module":"A4","scenario":null},{"value":"5,50E-06","module":"A5","scenario":null},{"value":"0,00E+00","module":"C1","scenario":null},{"value":"5,70E-07","module":"C2","scenario":null},{"value":"7,21E-06","module":"C3","scenario":null},{"value":"2,66E-06","module":"C4","scenario":null},{"value":"-1,65E-05","module":"D","scenario":null}]},{"parameter":"ETP-fw","unit":"CTUe","values":[{"value":"7,97E+03","module":"A1-A3","scenario":null},{"value":"1,39E+02","module":"A4","scenario":null},{"value":"1,28E+03","module":"A5","scenario":null},{"value":"0,00E+00","module":"C1","scenario":null},{"value":"1,04E+02","module":"C2","scenario":null},{"value":"4,22E+03","module":"C3","scenario":null},{"value":"6,91E+02","module":"C4","scenario":null},{"value":"-2,56E+03","module":"D","scenario":null}]},{"parameter":"HTP-c","unit":"CTUh","values":[{"value":"3,09E-06","module":"A1-A3","scenario":null},{"value":"0,00E+00","module":"A4","scenario":null},{"value":"2,94E-07","module":"A5","scenario":null},{"value":"0,00E+00","module":"C1","scenario":null},{"value":"0,00E+00","module":"C2","scenario":null},{"value":"5,29E-08","module":"C3","scenario":null},{"value":"5,75E-08","module":"C4","scenario":null},{"value":"-4,69E-08","module":"D","scenario":null}]},{"parameter":"HTP-nc","unit":"CTUh","values":[{"value":"4,95E-06","module":"A1-A3","scenario":null},{"value":"1,34E-07","module":"A4","scenario":null},{"value":"8,37E-07","module":"A5","scenario":null},{"value":"0,00E+00","module":"C1","scenario":null},{"value":"1,14E-07","module":"C2","scenario":null},{"value":"2,35E-06","module":"C3","scenario":null},{"value":"1,41E-06","module":"C4","scenario":null},{"value":"-2,46E-06","module":"D","scenario":null}]},{"parameter":"SQP","unit":"-","values":[{"value":"9,08E+04","module":"A1-A3","scenario":null},{"value":"2,18E+02","module":"A4","scenario":null},{"value":"9,32E+03","module":"A5","scenario":null},{"value":"0,00E+00","module":"C1","scenario":null},{"value":"9,85E+01","module":"C2","scenario":null},{"value":"6,79E+02","module":"C3","scenario":null},{"value":"5,23E+02","module":"C4","scenario":null},{"value":"-3,15E+03","module":"D","scenario":null}]},{"parameter":"IRP","unit":"kBq U235-eq","values":[{"value":"1,48E+01","module":"A1-A3","scenario":null},{"value":"8,30E-01","module":"A4","scenario":null},{"value":"2,38E+00","module":"A5","scenario":null},{"value":"0,00E+00","module":"C1","scenario":null},{"value":"6,16E-01","module":"C2","scenario":null},{"value":"6,65E+00","module":"C3","scenario":null},{"value":"1,12E+00","module":"C4","scenario":null},{"value":"-3,01E+00","module":"D","scenario":null}]}],"resource_use":[{"parameter":"PERE","unit":"MJ","values":[{"value":"-1,21E+03","module":"A1-A3","scenario":null},{"value":"2,39E+00","module":"A4","scenario":null},{"value":"-8,97E+01","module":"A5","scenario":null},{"value":"0,00E+00","module":"C1","scenario":null},{"value":"2,02E+00","module":"C2","scenario":null},{"value":"2,92E+02","module":"C3","scenario":null},{"value":"2,20E+01","module":"C4","scenario":null},{"value":"-2,91E+03","module":"D","scenario":null}]},{"parameter":"PERM","unit":"","values":[{"value":"1,16E+04","module":"A1-A3","scenario":null},{"value":"0,00E+00","module":"A4","scenario":null},{"value":"3,68E+02","module":"A5","scenario":null},{"value":"0,00E+00","module":"C1","scenario":null},{"value":"0,00E+00","module":"C2","scenario":null},{"value":"-7,50E+03","module":"C3","scenario":null},{"value":"0,00E+00","module":"C4","scenario":null},{"value":"0,00E+00","module":"D","scenario":null}]},{"parameter":"PERT","unit":"MJ","values":[{"value":"1,04E+04","module":"A1-A3","scenario":null},{"value":"2,39E+00","module":"A4","scenario":null},{"value":"2,78E+02","module":"A5","scenario":null},{"value":"0,00E+00","module":"C1","scenario":null},{"value":"2,02E+00","module":"C2","scenario":null},{"value":"-7,21E+03","module":"C3","scenario":null},{"value":"2,20E+01","module":"C4","scenario":null},{"value":"-2,91E+03","module":"D","scenario":null}]},{"parameter":"PENRE","unit":"MJ","values":[{"value":"4,39E+03","module":"A1-A3","scenario":null},{"value":"1,90E+02","module":"A4","scenario":null},{"value":"6,40E+02","module":"A5","scenario":null},{"value":"0,00E+00","module":"C1","scenario":null},{"value":"1,41E+02","module":"C2","scenario":null},{"value":"1,44E+03","module":"C3","scenario":null},{"value":"2,15E+02","module":"C4","scenario":null},{"value":"-4,71E+02","module":"D","scenario":null}]},{"parameter":"PENRM","unit":"MJ","values":[{"value":"1,12E+03","module":"A1-A3","scenario":null},{"value":"0,00E+00","module":"A4","scenario":null},{"value":"9,54E+01","module":"A5","scenario":null},{"value":"0,00E+00","module":"C1","scenario":null},{"value":"0,00E+00","module":"C2","scenario":null},{"value":"0,00E+00","module":"C3","scenario":null},{"value":"0,00E+00","module":"C4","scenario":null},{"value":"0,00E+00","module":"D","scenario":null}]},{"parameter":"PENRT","unit":"MJ","values":[{"value":"5,51E+03","module":"A1-A3","scenario":null},{"value":"1,90E+02","module":"A4","scenario":null},{"value":"7,36E+02","module":"A5","scenario":null},{"value":"0,00E+00","module":"C1","scenario":null},{"value":"1,41E+02","module":"C2","scenario":null},{"value":"1,44E+03","module":"C3","scenario":null},{"value":"2,15E+02","module":"C4","scenario":null},{"value":"-4,71E+02","module":"D","scenario":null}]},{"parameter":"SM","unit":"kg","values":[{"value":"0,00E+00","module":"A1-A3","scenario":null},{"value":"0,00E+00","module":"A4","scenario":null},{"value":"0,00E+00","module":"A5","scenario":null},{"value":"0,00E+00","module":"C1","scenario":null},{"value":"0,00E+00","module":"C2","scenario":null},{"value":"0,00E+00","module":"C3","scenario":null},{"value":"0,00E+00","module":"C4","scenario":null},{"value":"0,00E+00","module":"D","scenario":null}]},{"parameter":"RSF","unit":"MJ","values":[{"value":"3,21E+00","module":"A1-A3","scenario":null},{"value":"8,35E-02","module":"A4","scenario":null},{"value":"9,84E-01","module":"A5","scenario":null},{"value":"0,00E+00","module":"C1","scenario":null},{"value":"7,21E-02","module":"C2","scenario":null},{"value":"6,12E+00","module":"C3","scenario":null},{"value":"5,41E-01","module":"C4","scenario":null},{"value":"-5,10E-01","module":"D","scenario":null}]},{"parameter":"NRSF","unit":"MJ","values":[{"value":"2,40E+00","module":"A1-A3","scenario":null},{"value":"2,80E-01","module":"A4","scenario":null},{"value":"7,20E-01","module":"A5","scenario":null},{"value":"0,00E+00","module":"C1","scenario":null},{"value":"2,58E-01","module":"C2","scenario":null},{"value":"0,00E+00","module":"C3","scenario":null},{"value":"5,31E+00","module":"C4","scenario":null},{"value":"-1,73E+02","module":"D","scenario":null}]},{"parameter":"FW","unit":"m3","values":[{"value":"1,14E+01","module":"A1-A3","scenario":null},{"value":"2,16E-02","module":"A4","scenario":null},{"value":"1,23E+00","module":"A5","scenario":null},{"value":"0,00E+00","module":"C1","scenario":null},{"value":"1,51E-02","module":"C2","scenario":null},{"value":"6,87E-01","module":"C3","scenario":null},{"value":"3,13E-01","module":"C4","scenario":null},{"value":"-3,51E+00","module":"D","scenario":null}]}],"end_of_life_waste":[{"parameter":"HWD","unit":"kg","values":[{"value":"8,58E+00","module":"A1-A3","scenario":null},{"value":"1,04E-02","module":"A4","scenario":null},{"value":"1,25E+00","module":"A5","scenario":null},{"value":"0,00E+00","module":"C1","scenario":null},{"value":"7,26E-03","module":"C2","scenario":null},{"value":"0,00E+00","module":"C3","scenario":null},{"value":"4,48E+00","module":"C4","scenario":null},{"value":"-2,21E-02","module":"D","scenario":null}]},{"parameter":"NHWD","unit":"kg","values":[{"value":"1,75E+02","module":"A1-A3","scenario":null},{"value":"1,65E+01","module":"A4","scenario":null},{"value":"3,07E+01","module":"A5","scenario":null},{"value":"0,00E+00","module":"C1","scenario":null},{"value":"6,85E+00","module":"C2","scenario":null},{"value":"0,00E+00","module":"C3","scenario":null},{"value":"1,36E+02","module":"C4","scenario":null},{"value":"-1,11E+01","module":"D","scenario":null}]},{"parameter":"RWD","unit":"kg","values":[{"value":"1,07E-02","module":"A1-A3","scenario":null},{"value":"1,30E-03","module":"A4","scenario":null},{"value":"1,47E-03","module":"A5","scenario":null},{"value":"0,00E+00","module":"C1","scenario":null},{"value":"9,60E-04","module":"C2","scenario":null},{"value":"0,00E+00","module":"C3","scenario":null},{"value":"1,29E-05","module":"C4","scenario":null},{"value":"-2,47E-03","module":"D","scenario":null}]}],"end_of_life_flow":[{"parameter":"CRU","unit":"kg","values":[{"value":"0,00E+00","module":"A1-A3","scenario":null},{"value":"0,00E+00","module":"A4","scenario":null},{"value":"0,00E+00","module":"A5","scenario":null},{"value":"0,00E+00","module":"C1","scenario":null},{"value":"0,00E+00","module":"C2","scenario":null},{"value":"0,00E+00","module":"C3","scenario":null},{"value":"0,00E+00","module":"C4","scenario":null},{"value":"0,00E+00","module":"D","scenario":null}]},{"parameter":"MFR","unit":"kg","values":[{"value":"3,01E-01","module":"A1-A3","scenario":null},{"value":"0,00E+00","module":"A4","scenario":null},{"value":"1,32E-01","module":"A5","scenario":null},{"value":"0,00E+00","module":"C1","scenario":null},{"value":"0,00E+00","module":"C2","scenario":null},{"value":"0,00E+00","module":"C3","scenario":null},{"value":"0,00E+00","module":"C4","scenario":null},{"value":"0,00E+00","module":"D","scenario":null}]},{"parameter":"MER","unit":"kg","values":[{"value":"4,96E-01","module":"A1-A3","scenario":null},{"value":"0,00E+00","module":"A4","scenario":null},{"value":"6,72E+01","module":"A5","scenario":null},{"value":"0,00E+00","module":"C1","scenario":null},{"value":"0,00E+00","module":"C2","scenario":null},{"value":"6,35E+02","module":"C3","scenario":null},{"value":"0,00E+00","module":"C4","scenario":null},{"value":"0,00E+00","module":"D","scenario":null}]},{"parameter":"EEE","unit":"MJ","values":[{"value":"3,01E-01","module":"A1-A3","scenario":null},{"value":"0,00E+00","module":"A4","scenario":null},{"value":"4,02E+01","module":"A5","scenario":null},{"value":"0,00E+00","module":"C1","scenario":null},{"value":"0,00E+00","module":"C2","scenario":null},{"value":"3,73E+02","module":"C3","scenario":null},{"value":"0,00E+00","module":"C4","scenario":null},{"value":"0,00E+00","module":"D","scenario":null}]},{"parameter":"EET","unit":"MJ","values":[{"value":"4,56E+00","module":"A1-A3","scenario":null},{"value":"0,00E+00","module":"A4","scenario":null},{"value":"6,08E+02","module":"A5","scenario":null},{"value":"0,00E+00","module":"C1","scenario":null},{"value":"0,00E+00","module":"C2","scenario":null},{"value":"5,64E+03","module":"C3","scenario":null},{"value":"0,00E+00","module":"C4","scenario":null},{"value":"0,00E+00","module":"D","scenario":null}]}]}