{"product_name":"FQ - H07Z1-R 6","epd_id":"NEPD-8870-8534","declared_unit":{"unit":"m","amount":1},"compliance":["EN 15804+A2","ISO 14025","ISO 21930"],"producer_name":"Amokabel AB","environmental_impact":[{"parameter":"GWP-total","unit":"kg CO2-eq","values":[{"value":"2,90E-01","module":"A1","scenario":null},{"value":"4,16E-03","module":"A2","scenario":null},{"value":"3,37E-04","module":"A3","scenario":null},{"value":"2,59E-03","module":"A4","scenario":null},{"value":"1,03E-02","module":"A5","scenario":null},{"value":"0,00E+00","module":"C1","scenario":null},{"value":"1,04E-03","module":"C2","scenario":null},{"value":"2,35E-02","module":"C3","scenario":null},{"value":"1,20E-03","module":"C4","scenario":null},{"value":"-5,27E-02","module":"D","scenario":null},{"value":"2,95E-01","module":"A1A3","scenario":null}]},{"parameter":"GWP-fossil","unit":"kg CO2-eq","values":[{"value":"2,94E-01","module":"A1","scenario":null},{"value":"4,15E-03","module":"A2","scenario":null},{"value":"3,29E-04","module":"A3","scenario":null},{"value":"2,58E-03","module":"A4","scenario":null},{"value":"2,19E-04","module":"A5","scenario":null},{"value":"0,00E+00","module":"C1","scenario":null},{"value":"1,04E-03","module":"C2","scenario":null},{"value":"2,35E-02","module":"C3","scenario":null},{"value":"1,20E-03","module":"C4","scenario":null},{"value":"-5,24E-02","module":"D","scenario":null},{"value":"2,98E-01","module":"A1A3","scenario":null}]},{"parameter":"GWP-biogenic","unit":"kg CO2-eq","values":[{"value":"-4,08E-03","module":"A1","scenario":null},{"value":"1,63E-06","module":"A2","scenario":null},{"value":"6,80E-06","module":"A3","scenario":null},{"value":"1,07E-06","module":"A4","scenario":null},{"value":"1,01E-02","module":"A5","scenario":null},{"value":"0,00E+00","module":"C1","scenario":null},{"value":"4,29E-07","module":"C2","scenario":null},{"value":"1,90E-07","module":"C3","scenario":null},{"value":"8,72E-08","module":"C4","scenario":null},{"value":"-2,40E-04","module":"D","scenario":null},{"value":"-4,08E-03","module":"A1A3","scenario":null}]},{"parameter":"GWP-luluc","unit":"kg CO2-eq","values":[{"value":"3,04E-04","module":"A1","scenario":null},{"value":"1,63E-06","module":"A2","scenario":null},{"value":"1,65E-06","module":"A3","scenario":null},{"value":"9,19E-07","module":"A4","scenario":null},{"value":"4,90E-08","module":"A5","scenario":null},{"value":"0,00E+00","module":"C1","scenario":null},{"value":"3,69E-07","module":"C2","scenario":null},{"value":"2,79E-08","module":"C3","scenario":null},{"value":"1,36E-07","module":"C4","scenario":null},{"value":"-9,94E-05","module":"D","scenario":null},{"value":"3,07E-04","module":"A1A3","scenario":null}]},{"parameter":"ODP","unit":"kg CFC11-eq","values":[{"value":"2,31E-08","module":"A1","scenario":null},{"value":"9,27E-10","module":"A2","scenario":null},{"value":"2,90E-11","module":"A3","scenario":null},{"value":"5,85E-10","module":"A4","scenario":null},{"value":"3,10E-11","module":"A5","scenario":null},{"value":"0,00E+00","module":"C1","scenario":null},{"value":"2,35E-10","module":"C2","scenario":null},{"value":"1,80E-11","module":"C3","scenario":null},{"value":"1,09E-10","module":"C4","scenario":null},{"value":"-9,64E-05","module":"D","scenario":null},{"value":"2,40E-08","module":"A1A3","scenario":null}]},{"parameter":"AP","unit":"mol H+-eq","values":[{"value":"1,34E-02","module":"A1","scenario":null},{"value":"2,86E-05","module":"A2","scenario":null},{"value":"5,16E-07","module":"A3","scenario":null},{"value":"7,42E-06","module":"A4","scenario":null},{"value":"1,49E-06","module":"A5","scenario":null},{"value":"0,00E+00","module":"C1","scenario":null},{"value":"2,98E-06","module":"C2","scenario":null},{"value":"2,94E-06","module":"C3","scenario":null},{"value":"2,97E-06","module":"C4","scenario":null},{"value":"-8,58E-03","module":"D","scenario":null},{"value":"1,34E-02","module":"A1A3","scenario":null}]},{"parameter":"POCP","unit":"kg NMVOC-eq","values":[{"value":"3,31E-03","module":"A1","scenario":null},{"value":"2,19E-05","module":"A2","scenario":null},{"value":"4,49E-07","module":"A3","scenario":null},{"value":"6,29E-06","module":"A4","scenario":null},{"value":"1,76E-06","module":"A5","scenario":null},{"value":"0,00E+00","module":"C1","scenario":null},{"value":"2,52E-06","module":"C2","scenario":null},{"value":"3,65E-06","module":"C3","scenario":null},{"value":"3,57E-06","module":"C4","scenario":null},{"value":"-1,49E-03","module":"D","scenario":null},{"value":"3,33E-03","module":"A1A3","scenario":null}]},{"parameter":"ADPE","unit":"kg Sb-eq","values":[{"value":"1,18E-04","module":"A1","scenario":null},{"value":"1,03E-07","module":"A2","scenario":null},{"value":"2,96E-09","module":"A3","scenario":null},{"value":"7,14E-08","module":"A4","scenario":null},{"value":"3,12E-09","module":"A5","scenario":null},{"value":"0,00E+00","module":"C1","scenario":null},{"value":"2,86E-08","module":"C2","scenario":null},{"value":"8,21E-10","module":"C3","scenario":null},{"value":"2,94E-09","module":"C4","scenario":null},{"value":"-4,80E-05","module":"D","scenario":null},{"value":"1,18E-04","module":"A1A3","scenario":null}]},{"parameter":"ADPF","unit":"MJ","values":[{"value":"4,70E+00","module":"A1","scenario":null},{"value":"6,15E-02","module":"A2","scenario":null},{"value":"4,05E-03","module":"A3","scenario":null},{"value":"3,91E-02","module":"A4","scenario":null},{"value":"2,27E-03","module":"A5","scenario":null},{"value":"0,00E+00","module":"C1","scenario":null},{"value":"1,57E-02","module":"C2","scenario":null},{"value":"1,53E-03","module":"C3","scenario":null},{"value":"8,80E-03","module":"C4","scenario":null},{"value":"-4,75E-01","module":"D","scenario":null},{"value":"4,77E+00","module":"A1A3","scenario":null}]},{"parameter":"WDP","unit":"m3 world-eq. Deprived","values":[{"value":"2,17E+01","module":"A1","scenario":null},{"value":"5,40E-02","module":"A2","scenario":null},{"value":"2,99E-01","module":"A3","scenario":null},{"value":"3,78E-02","module":"A4","scenario":null},{"value":"3,82E-03","module":"A5","scenario":null},{"value":"0,00E+00","module":"C1","scenario":null},{"value":"1,51E-02","module":"C2","scenario":null},{"value":"3,48E-03","module":"C3","scenario":null},{"value":"1,95E-01","module":"C4","scenario":null},{"value":"2,56E+00","module":"D","scenario":null},{"value":"2,21E+01","module":"A1A3","scenario":null}]},{"parameter":"EP-freshwater","unit":"kg P-eq","values":[{"value":"1,09E-04","module":"A1","scenario":null},{"value":"3,09E-08","module":"A2","scenario":null},{"value":"2,36E-09","module":"A3","scenario":null},{"value":"2,06E-08","module":"A4","scenario":null},{"value":"2,23E-09","module":"A5","scenario":null},{"value":"0,00E+00","module":"C1","scenario":null},{"value":"8,27E-09","module":"C2","scenario":null},{"value":"1,80E-09","module":"C3","scenario":null},{"value":"6,41E-09","module":"C4","scenario":null},{"value":"-5,79E-05","module":"D","scenario":null},{"value":"1,09E-04","module":"A1A3","scenario":null}]},{"parameter":"EP-marine","unit":"kg N-eq","values":[{"value":"8,73E-04","module":"A1","scenario":null},{"value":"6,60E-06","module":"A2","scenario":null},{"value":"1,53E-07","module":"A3","scenario":null},{"value":"1,47E-06","module":"A4","scenario":null},{"value":"6,64E-07","module":"A5","scenario":null},{"value":"0,00E+00","module":"C1","scenario":null},{"value":"5,89E-07","module":"C2","scenario":null},{"value":"1,41E-06","module":"C3","scenario":null},{"value":"1,98E-06","module":"C4","scenario":null},{"value":"-3,56E-04","module":"D","scenario":null},{"value":"8,80E-04","module":"A1A3","scenario":null}]},{"parameter":"EP-terrestrial","unit":"mol N-eq.","values":[{"value":"1,29E-02","module":"A1","scenario":null},{"value":"7,35E-05","module":"A2","scenario":null},{"value":"1,61E-06","module":"A3","scenario":null},{"value":"1,64E-05","module":"A4","scenario":null},{"value":"6,80E-06","module":"A5","scenario":null},{"value":"0,00E+00","module":"C1","scenario":null},{"value":"6,59E-06","module":"C2","scenario":null},{"value":"1,53E-05","module":"C3","scenario":null},{"value":"1,19E-05","module":"C4","scenario":null},{"value":"-5,50E-03","module":"D","scenario":null},{"value":"1,29E-02","module":"A1A3","scenario":null}]},{"parameter":"GWP-IOBC","unit":"kg CO2-eq","values":[{"value":"2,98E-01","module":"A1","scenario":null},{"value":"4,16E-03","module":"A2","scenario":null},{"value":"3,36E-04","module":"A3","scenario":null},{"value":"2,59E-03","module":"A4","scenario":null},{"value":"2,19E-04","module":"A5","scenario":null},{"value":"0,00E+00","module":"C1","scenario":null},{"value":"1,04E-03","module":"C2","scenario":null},{"value":"2,35E-02","module":"C3","scenario":null},{"value":"1,26E-03","module":"C4","scenario":null},{"value":"-2,56E-02","module":"D","scenario":null},{"value":"3,02E-01","module":"A1A3","scenario":null}]}],"additional_environmental_impact":[{"parameter":"PM","unit":"Disease incidence","values":[{"value":"3,63E-08","module":"A1","scenario":null},{"value":"2,34E-10","module":"A2","scenario":null},{"value":"7,00E-12","module":"A3","scenario":null},{"value":"1,58E-10","module":"A4","scenario":null},{"value":"1,90E-11","module":"A5","scenario":null},{"value":"0,00E+00","module":"C1","scenario":null},{"value":"6,30E-11","module":"C2","scenario":null},{"value":"1,20E-11","module":"C3","scenario":null},{"value":"5,30E-11","module":"C4","scenario":null},{"value":"-1,78E-08","module":"D","scenario":null},{"value":"3,65E-08","module":"A1A3","scenario":null}]},{"parameter":"ETP-fw","unit":"CTUe","values":[{"value":"1,59E+02","module":"A1","scenario":null},{"value":"4,44E-02","module":"A2","scenario":null},{"value":"2,91E-03","module":"A3","scenario":null},{"value":"2,90E-02","module":"A4","scenario":null},{"value":"2,56E-03","module":"A5","scenario":null},{"value":"0,00E+00","module":"C1","scenario":null},{"value":"1,16E-02","module":"C2","scenario":null},{"value":"4,58E-03","module":"C3","scenario":null},{"value":"1,29E+01","module":"C4","scenario":null},{"value":"-7,90E+01","module":"D","scenario":null},{"value":"1,59E+02","module":"A1A3","scenario":null}]},{"parameter":"HTP-c","unit":"CTUh","values":[{"value":"2,80E-09","module":"A1","scenario":null},{"value":"0,00E+00","module":"A2","scenario":null},{"value":"0,00E+00","module":"A3","scenario":null},{"value":"0,00E+00","module":"A4","scenario":null},{"value":"0,00E+00","module":"A5","scenario":null},{"value":"0,00E+00","module":"C1","scenario":null},{"value":"0,00E+00","module":"C2","scenario":null},{"value":"1,00E-12","module":"C3","scenario":null},{"value":"1,00E-12","module":"C4","scenario":null},{"value":"-1,11E-09","module":"D","scenario":null},{"value":"2,80E-09","module":"A1A3","scenario":null}]},{"parameter":"HTP-nc","unit":"CTUh","values":[{"value":"2,14E-07","module":"A1","scenario":null},{"value":"4,90E-11","module":"A2","scenario":null},{"value":"2,00E-12","module":"A3","scenario":null},{"value":"3,20E-11","module":"A4","scenario":null},{"value":"1,30E-11","module":"A5","scenario":null},{"value":"0,00E+00","module":"C1","scenario":null},{"value":"1,30E-11","module":"C2","scenario":null},{"value":"2,00E-11","module":"C3","scenario":null},{"value":"1,10E-11","module":"C4","scenario":null},{"value":"-9,55E-08","module":"D","scenario":null},{"value":"2,14E-07","module":"A1A3","scenario":null}]},{"parameter":"SQP","unit":"-","values":[{"value":"3,30E+00","module":"A1","scenario":null},{"value":"3,89E-02","module":"A2","scenario":null},{"value":"2,06E-03","module":"A3","scenario":null},{"value":"2,73E-02","module":"A4","scenario":null},{"value":"1,47E-03","module":"A5","scenario":null},{"value":"0,00E+00","module":"C1","scenario":null},{"value":"1,10E-02","module":"C2","scenario":null},{"value":"1,86E-04","module":"C3","scenario":null},{"value":"1,91E-02","module":"C4","scenario":null},{"value":"-1,13E+00","module":"D","scenario":null},{"value":"3,34E+00","module":"A1A3","scenario":null}]},{"parameter":"IRP","unit":"kBq U235-eq","values":[{"value":"1,87E-02","module":"A1","scenario":null},{"value":"2,68E-04","module":"A2","scenario":null},{"value":"1,05E-04","module":"A3","scenario":null},{"value":"1,71E-04","module":"A4","scenario":null},{"value":"8,38E-06","module":"A5","scenario":null},{"value":"0,00E+00","module":"C1","scenario":null},{"value":"6,84E-05","module":"C2","scenario":null},{"value":"2,59E-06","module":"C3","scenario":null},{"value":"5,54E-05","module":"C4","scenario":null},{"value":"-6,87E-04","module":"D","scenario":null},{"value":"1,91E-02","module":"A1A3","scenario":null}]}],"resource_use":[{"parameter":"PERE","unit":"MJ","values":[{"value":"8,93E-01","module":"A1","scenario":null},{"value":"8,23E-04","module":"A2","scenario":null},{"value":"1,43E-03","module":"A3","scenario":null},{"value":"5,59E-04","module":"A4","scenario":null},{"value":"4,74E-05","module":"A5","scenario":null},{"value":"0,00E+00","module":"C1","scenario":null},{"value":"2,24E-04","module":"C2","scenario":null},{"value":"4,51E-05","module":"C3","scenario":null},{"value":"1,05E-03","module":"C4","scenario":null},{"value":"-3,00E-01","module":"D","scenario":null},{"value":"8,96E-01","module":"A1A3","scenario":null}]},{"parameter":"PERM","unit":"","values":[{"value":"9,25E-02","module":"A1","scenario":null},{"value":"0,00E+00","module":"A2","scenario":null},{"value":"0,00E+00","module":"A3","scenario":null},{"value":"0,00E+00","module":"A4","scenario":null},{"value":"-9,25E-02","module":"A5","scenario":null},{"value":"0,00E+00","module":"C1","scenario":null},{"value":"0,00E+00","module":"C2","scenario":null},{"value":"0,00E+00","module":"C3","scenario":null},{"value":"0,00E+00","module":"C4","scenario":null},{"value":"0,00E+00","module":"D","scenario":null},{"value":"9,25E-02","module":"A1A3","scenario":null}]},{"parameter":"PERT","unit":"MJ","values":[{"value":"9,86E-01","module":"A1","scenario":null},{"value":"8,23E-04","module":"A2","scenario":null},{"value":"1,43E-03","module":"A3","scenario":null},{"value":"5,59E-04","module":"A4","scenario":null},{"value":"-9,25E-02","module":"A5","scenario":null},{"value":"0,00E+00","module":"C1","scenario":null},{"value":"2,24E-04","module":"C2","scenario":null},{"value":"4,51E-05","module":"C3","scenario":null},{"value":"1,05E-03","module":"C4","scenario":null},{"value":"-3,00E-01","module":"D","scenario":null},{"value":"9,88E-01","module":"A1A3","scenario":null}]},{"parameter":"PENRE","unit":"MJ","values":[{"value":"4,06E+00","module":"A1","scenario":null},{"value":"6,15E-02","module":"A2","scenario":null},{"value":"4,06E-03","module":"A3","scenario":null},{"value":"3,91E-02","module":"A4","scenario":null},{"value":"2,27E-03","module":"A5","scenario":null},{"value":"0,00E+00","module":"C1","scenario":null},{"value":"1,57E-02","module":"C2","scenario":null},{"value":"1,53E-03","module":"C3","scenario":null},{"value":"8,80E-03","module":"C4","scenario":null},{"value":"-4,75E-01","module":"D","scenario":null},{"value":"4,13E+00","module":"A1A3","scenario":null}]},{"parameter":"PENRM","unit":"MJ","values":[{"value":"6,95E-01","module":"A1","scenario":null},{"value":"0,00E+00","module":"A2","scenario":null},{"value":"0,00E+00","module":"A3","scenario":null},{"value":"0,00E+00","module":"A4","scenario":null},{"value":"-2,12E-02","module":"A5","scenario":null},{"value":"0,00E+00","module":"C1","scenario":null},{"value":"0,00E+00","module":"C2","scenario":null},{"value":"-6,61E-01","module":"C3","scenario":null},{"value":"0,00E+00","module":"C4","scenario":null},{"value":"0,00E+00","module":"D","scenario":null},{"value":"6,95E-01","module":"A1A3","scenario":null}]},{"parameter":"PENRT","unit":"MJ","values":[{"value":"4,75E+00","module":"A1","scenario":null},{"value":"6,15E-02","module":"A2","scenario":null},{"value":"4,06E-03","module":"A3","scenario":null},{"value":"3,91E-02","module":"A4","scenario":null},{"value":"-1,90E-02","module":"A5","scenario":null},{"value":"0,00E+00","module":"C1","scenario":null},{"value":"1,57E-02","module":"C2","scenario":null},{"value":"-6,59E-01","module":"C3","scenario":null},{"value":"8,80E-03","module":"C4","scenario":null},{"value":"-4,75E-01","module":"D","scenario":null},{"value":"4,82E+00","module":"A1A3","scenario":null}]},{"parameter":"SM","unit":"kg","values":[{"value":"9,98E-03","module":"A1","scenario":null},{"value":"0,00E+00","module":"A2","scenario":null},{"value":"7,85E-08","module":"A3","scenario":null},{"value":"0,00E+00","module":"A4","scenario":null},{"value":"0,00E+00","module":"A5","scenario":null},{"value":"0,00E+00","module":"C1","scenario":null},{"value":"0,00E+00","module":"C2","scenario":null},{"value":"0,00E+00","module":"C3","scenario":null},{"value":"0,00E+00","module":"C4","scenario":null},{"value":"1,49E-02","module":"D","scenario":null},{"value":"9,98E-03","module":"A1A3","scenario":null}]},{"parameter":"RSF","unit":"MJ","values":[{"value":"2,47E-02","module":"A1","scenario":null},{"value":"2,90E-05","module":"A2","scenario":null},{"value":"6,06E-06","module":"A3","scenario":null},{"value":"2,00E-05","module":"A4","scenario":null},{"value":"1,37E-06","module":"A5","scenario":null},{"value":"0,00E+00","module":"C1","scenario":null},{"value":"8,02E-06","module":"C2","scenario":null},{"value":"1,27E-06","module":"C3","scenario":null},{"value":"2,19E-05","module":"C4","scenario":null},{"value":"1,40E-03","module":"D","scenario":null},{"value":"2,47E-02","module":"A1A3","scenario":null}]},{"parameter":"NRSF","unit":"MJ","values":[{"value":"8,52E-04","module":"A1","scenario":null},{"value":"9,95E-05","module":"A2","scenario":null},{"value":"1,94E-05","module":"A3","scenario":null},{"value":"7,15E-05","module":"A4","scenario":null},{"value":"1,47E-05","module":"A5","scenario":null},{"value":"0,00E+00","module":"C1","scenario":null},{"value":"2,87E-05","module":"C2","scenario":null},{"value":"0,00E+00","module":"C3","scenario":null},{"value":"3,07E-05","module":"C4","scenario":null},{"value":"-3,86E-03","module":"D","scenario":null},{"value":"9,71E-04","module":"A1A3","scenario":null}]},{"parameter":"FW","unit":"m3","values":[{"value":"5,49E-03","module":"A1","scenario":null},{"value":"6,16E-06","module":"A2","scenario":null},{"value":"3,62E-06","module":"A3","scenario":null},{"value":"4,18E-06","module":"A4","scenario":null},{"value":"1,62E-06","module":"A5","scenario":null},{"value":"0,00E+00","module":"C1","scenario":null},{"value":"1,67E-06","module":"C2","scenario":null},{"value":"4,33E-06","module":"C3","scenario":null},{"value":"1,14E-05","module":"C4","scenario":null},{"value":"-1,39E-03","module":"D","scenario":null},{"value":"5,50E-03","module":"A1A3","scenario":null}]}],"end_of_life_waste":[{"parameter":"HWD","unit":"kg","values":[{"value":"4,03E-03","module":"A1","scenario":null},{"value":"3,09E-06","module":"A2","scenario":null},{"value":"1,44E-05","module":"A3","scenario":null},{"value":"2,01E-06","module":"A4","scenario":null},{"value":"0,00E+00","module":"A5","scenario":null},{"value":"0,00E+00","module":"C1","scenario":null},{"value":"8,08E-07","module":"C2","scenario":null},{"value":"0,00E+00","module":"C3","scenario":null},{"value":"1,01E-03","module":"C4","scenario":null},{"value":"-5,79E-04","module":"D","scenario":null},{"value":"4,04E-03","module":"A1A3","scenario":null}]},{"parameter":"NHWD","unit":"kg","values":[{"value":"1,12E-01","module":"A1","scenario":null},{"value":"2,66E-03","module":"A2","scenario":null},{"value":"4,60E-03","module":"A3","scenario":null},{"value":"1,90E-03","module":"A4","scenario":null},{"value":"7,17E-03","module":"A5","scenario":null},{"value":"0,00E+00","module":"C1","scenario":null},{"value":"7,62E-04","module":"C2","scenario":null},{"value":"0,00E+00","module":"C3","scenario":null},{"value":"2,90E-02","module":"C4","scenario":null},{"value":"-2,51E-02","module":"D","scenario":null},{"value":"1,19E-01","module":"A1A3","scenario":null}]},{"parameter":"RWD","unit":"kg","values":[{"value":"1,72E-05","module":"A1","scenario":null},{"value":"4,20E-07","module":"A2","scenario":null},{"value":"4,50E-08","module":"A3","scenario":null},{"value":"2,66E-07","module":"A4","scenario":null},{"value":"0,00E+00","module":"A5","scenario":null},{"value":"0,00E+00","module":"C1","scenario":null},{"value":"1,07E-07","module":"C2","scenario":null},{"value":"0,00E+00","module":"C3","scenario":null},{"value":"6,06E-08","module":"C4","scenario":null},{"value":"-6,12E-07","module":"D","scenario":null},{"value":"1,76E-05","module":"A1A3","scenario":null}]}],"end_of_life_flow":[{"parameter":"CRU","unit":"kg","values":[{"value":"0,00E+00","module":"A1","scenario":null},{"value":"0,00E+00","module":"A2","scenario":null},{"value":"0,00E+00","module":"A3","scenario":null},{"value":"0,00E+00","module":"A4","scenario":null},{"value":"0,00E+00","module":"A5","scenario":null},{"value":"0,00E+00","module":"C1","scenario":null},{"value":"0,00E+00","module":"C2","scenario":null},{"value":"0,00E+00","module":"C3","scenario":null},{"value":"0,00E+00","module":"C4","scenario":null},{"value":"0,00E+00","module":"D","scenario":null},{"value":"0,00E+00","module":"A1A3","scenario":null}]},{"parameter":"MFR","unit":"kg","values":[{"value":"0,00E+00","module":"A1","scenario":null},{"value":"0,00E+00","module":"A2","scenario":null},{"value":"4,88E-03","module":"A3","scenario":null},{"value":"0,00E+00","module":"A4","scenario":null},{"value":"2,55E-04","module":"A5","scenario":null},{"value":"0,00E+00","module":"C1","scenario":null},{"value":"0,00E+00","module":"C2","scenario":null},{"value":"3,11E-02","module":"C3","scenario":null},{"value":"6,98E-07","module":"C4","scenario":null},{"value":"-5,85E-04","module":"D","scenario":null},{"value":"4,88E-03","module":"A1A3","scenario":null}]},{"parameter":"MER","unit":"kg","values":[{"value":"0,00E+00","module":"A1","scenario":null},{"value":"0,00E+00","module":"A2","scenario":null},{"value":"1,21E-04","module":"A3","scenario":null},{"value":"0,00E+00","module":"A4","scenario":null},{"value":"6,67E-03","module":"A5","scenario":null},{"value":"0,00E+00","module":"C1","scenario":null},{"value":"0,00E+00","module":"C2","scenario":null},{"value":"7,78E-03","module":"C3","scenario":null},{"value":"1,71E-08","module":"C4","scenario":null},{"value":"-7,70E-05","module":"D","scenario":null},{"value":"1,21E-04","module":"A1A3","scenario":null}]},{"parameter":"EEE","unit":"MJ","values":[{"value":"0,00E+00","module":"A1","scenario":null},{"value":"0,00E+00","module":"A2","scenario":null},{"value":"1,64E-04","module":"A3","scenario":null},{"value":"0,00E+00","module":"A4","scenario":null},{"value":"4,64E-03","module":"A5","scenario":null},{"value":"0,00E+00","module":"C1","scenario":null},{"value":"0,00E+00","module":"C2","scenario":null},{"value":"1,51E-02","module":"C3","scenario":null},{"value":"1,11E-06","module":"C4","scenario":null},{"value":"-1,89E-04","module":"D","scenario":null},{"value":"1,64E-04","module":"A1A3","scenario":null}]},{"parameter":"EET","unit":"MJ","values":[{"value":"0,00E+00","module":"A1","scenario":null},{"value":"0,00E+00","module":"A2","scenario":null},{"value":"2,49E-03","module":"A3","scenario":null},{"value":"0,00E+00","module":"A4","scenario":null},{"value":"7,01E-02","module":"A5","scenario":null},{"value":"0,00E+00","module":"C1","scenario":null},{"value":"0,00E+00","module":"C2","scenario":null},{"value":"2,28E-01","module":"C3","scenario":null},{"value":"1,67E-05","module":"C4","scenario":null},{"value":"-2,85E-03","module":"D","scenario":null},{"value":"2,49E-03","module":"A1A3","scenario":null}]}]}