{"product_name":"Disc 760 2700K/3000K","epd_id":"NEPD-8931-8591","declared_unit":{"unit":"stk","amount":1},"compliance":["EN 15804+A2","ISO 14025","ISO 21930"],"producer_name":"SG Armaturen AS","environmental_impact":[{"parameter":"GWP-total","unit":"kg CO2-eq","values":[{"value":"1,38E+02","module":"A1","scenario":null},{"value":"3,73E-01","module":"A2","scenario":null},{"value":"3,97E+00","module":"A3","scenario":null},{"value":"4,89E+00","module":"A4","scenario":null},{"value":"1,36E+00","module":"A5","scenario":null},{"value":"5,18E+01","module":"B6","scenario":null},{"value":"0,00E+00","module":"C1","scenario":null},{"value":"5,64E-01","module":"C2","scenario":null},{"value":"2,85E+00","module":"C3","scenario":null},{"value":"2,62E-01","module":"C4","scenario":null},{"value":"-5,84E+00","module":"D","scenario":null},{"value":"1,43E+02","module":"A1A3","scenario":null}]},{"parameter":"GWP-fossil","unit":"kg CO2-eq","values":[{"value":"1,39E+02","module":"A1","scenario":null},{"value":"3,73E-01","module":"A2","scenario":null},{"value":"3,97E+00","module":"A3","scenario":null},{"value":"4,89E+00","module":"A4","scenario":null},{"value":"1,28E-02","module":"A5","scenario":null},{"value":"5,02E+01","module":"B6","scenario":null},{"value":"0,00E+00","module":"C1","scenario":null},{"value":"5,64E-01","module":"C2","scenario":null},{"value":"2,85E+00","module":"C3","scenario":null},{"value":"2,61E-01","module":"C4","scenario":null},{"value":"-5,83E+00","module":"D","scenario":null},{"value":"1,43E+02","module":"A1A3","scenario":null}]},{"parameter":"GWP-biogenic","unit":"kg CO2-eq","values":[{"value":"-6,44E-01","module":"A1","scenario":null},{"value":"1,45E-04","module":"A2","scenario":null},{"value":"6,17E-04","module":"A3","scenario":null},{"value":"1,74E-03","module":"A4","scenario":null},{"value":"1,34E+00","module":"A5","scenario":null},{"value":"1,39E+00","module":"B6","scenario":null},{"value":"0,00E+00","module":"C1","scenario":null},{"value":"2,19E-04","module":"C2","scenario":null},{"value":"1,22E-03","module":"C3","scenario":null},{"value":"5,62E-04","module":"C4","scenario":null},{"value":"-7,82E-03","module":"D","scenario":null},{"value":"-6,43E-01","module":"A1A3","scenario":null}]},{"parameter":"GWP-luluc","unit":"kg CO2-eq","values":[{"value":"2,40E-01","module":"A1","scenario":null},{"value":"1,36E-04","module":"A2","scenario":null},{"value":"4,33E-04","module":"A3","scenario":null},{"value":"2,41E-03","module":"A4","scenario":null},{"value":"4,24E-06","module":"A5","scenario":null},{"value":"2,07E-01","module":"B6","scenario":null},{"value":"0,00E+00","module":"C1","scenario":null},{"value":"2,06E-04","module":"C2","scenario":null},{"value":"6,19E-04","module":"C3","scenario":null},{"value":"9,72E-04","module":"C4","scenario":null},{"value":"-9,33E-03","module":"D","scenario":null},{"value":"2,41E-01","module":"A1A3","scenario":null}]},{"parameter":"ODP","unit":"kg CFC11-eq","values":[{"value":"1,03E-05","module":"A1","scenario":null},{"value":"8,11E-08","module":"A2","scenario":null},{"value":"1,46E-07","module":"A3","scenario":null},{"value":"1,08E-06","module":"A4","scenario":null},{"value":"2,71E-09","module":"A5","scenario":null},{"value":"3,44E-06","module":"B6","scenario":null},{"value":"0,00E+00","module":"C1","scenario":null},{"value":"1,23E-07","module":"C2","scenario":null},{"value":"1,36E-08","module":"C3","scenario":null},{"value":"1,47E-08","module":"C4","scenario":null},{"value":"-1,16E-02","module":"D","scenario":null},{"value":"1,06E-05","module":"A1A3","scenario":null}]},{"parameter":"AP","unit":"mol H+-eq","values":[{"value":"1,26E+00","module":"A1","scenario":null},{"value":"1,12E-03","module":"A2","scenario":null},{"value":"2,03E-02","module":"A3","scenario":null},{"value":"7,26E-02","module":"A4","scenario":null},{"value":"6,08E-05","module":"A5","scenario":null},{"value":"3,92E-01","module":"B6","scenario":null},{"value":"0,00E+00","module":"C1","scenario":null},{"value":"1,69E-03","module":"C2","scenario":null},{"value":"9,87E-04","module":"C3","scenario":null},{"value":"7,53E-04","module":"C4","scenario":null},{"value":"-1,49E-01","module":"D","scenario":null},{"value":"1,28E+00","module":"A1A3","scenario":null}]},{"parameter":"POCP","unit":"kg NMVOC-eq","values":[{"value":"5,33E-01","module":"A1","scenario":null},{"value":"9,20E-04","module":"A2","scenario":null},{"value":"1,97E-02","module":"A3","scenario":null},{"value":"5,26E-02","module":"A4","scenario":null},{"value":"6,25E-05","module":"A5","scenario":null},{"value":"1,51E-01","module":"B6","scenario":null},{"value":"0,00E+00","module":"C1","scenario":null},{"value":"1,39E-03","module":"C2","scenario":null},{"value":"9,48E-04","module":"C3","scenario":null},{"value":"8,46E-04","module":"C4","scenario":null},{"value":"-4,64E-02","module":"D","scenario":null},{"value":"5,54E-01","module":"A1A3","scenario":null}]},{"parameter":"ADPE","unit":"kg Sb-eq","values":[{"value":"3,51E-02","module":"A1","scenario":null},{"value":"1,00E-05","module":"A2","scenario":null},{"value":"9,26E-06","module":"A3","scenario":null},{"value":"9,50E-05","module":"A4","scenario":null},{"value":"3,12E-07","module":"A5","scenario":null},{"value":"3,74E-03","module":"B6","scenario":null},{"value":"0,00E+00","module":"C1","scenario":null},{"value":"1,51E-05","module":"C2","scenario":null},{"value":"1,17E-06","module":"C3","scenario":null},{"value":"8,67E-07","module":"C4","scenario":null},{"value":"-1,92E-03","module":"D","scenario":null},{"value":"3,52E-02","module":"A1A3","scenario":null}]},{"parameter":"ADPF","unit":"MJ","values":[{"value":"1,72E+03","module":"A1","scenario":null},{"value":"5,51E+00","module":"A2","scenario":null},{"value":"3,61E+01","module":"A3","scenario":null},{"value":"6,92E+01","module":"A4","scenario":null},{"value":"1,79E-01","module":"A5","scenario":null},{"value":"6,85E+02","module":"B6","scenario":null},{"value":"0,00E+00","module":"C1","scenario":null},{"value":"8,33E+00","module":"C2","scenario":null},{"value":"1,35E+00","module":"C3","scenario":null},{"value":"1,92E+00","module":"C4","scenario":null},{"value":"-5,57E+01","module":"D","scenario":null},{"value":"1,76E+03","module":"A1A3","scenario":null}]},{"parameter":"WDP","unit":"m3 world-eq. Deprived","values":[{"value":"3,56E+03","module":"A1","scenario":null},{"value":"1,80E+00","module":"A2","scenario":null},{"value":"3,37E+00","module":"A3","scenario":null},{"value":"4,47E+01","module":"A4","scenario":null},{"value":"2,27E-01","module":"A5","scenario":null},{"value":"1,19E+05","module":"B6","scenario":null},{"value":"0,00E+00","module":"C1","scenario":null},{"value":"2,71E+00","module":"C2","scenario":null},{"value":"1,75E+01","module":"C3","scenario":null},{"value":"1,50E+01","module":"C4","scenario":null},{"value":"1,61E+02","module":"D","scenario":null},{"value":"3,56E+03","module":"A1A3","scenario":null}]},{"parameter":"EP-freshwater","unit":"kg P-eq","values":[{"value":"2,20E-02","module":"A1","scenario":null},{"value":"3,50E-06","module":"A2","scenario":null},{"value":"7,20E-05","module":"A3","scenario":null},{"value":"3,19E-05","module":"A4","scenario":null},{"value":"1,05E-07","module":"A5","scenario":null},{"value":"3,61E-03","module":"B6","scenario":null},{"value":"0,00E+00","module":"C1","scenario":null},{"value":"5,29E-06","module":"C2","scenario":null},{"value":"2,97E-06","module":"C3","scenario":null},{"value":"5,34E-06","module":"C4","scenario":null},{"value":"-1,12E-03","module":"D","scenario":null},{"value":"2,20E-02","module":"A1A3","scenario":null}]},{"parameter":"EP-marine","unit":"kg N-eq","values":[{"value":"1,50E-01","module":"A1","scenario":null},{"value":"2,20E-04","module":"A2","scenario":null},{"value":"4,74E-03","module":"A3","scenario":null},{"value":"1,74E-02","module":"A4","scenario":null},{"value":"2,01E-05","module":"A5","scenario":null},{"value":"4,31E-02","module":"B6","scenario":null},{"value":"0,00E+00","module":"C1","scenario":null},{"value":"3,32E-04","module":"C2","scenario":null},{"value":"3,60E-04","module":"C3","scenario":null},{"value":"3,28E-04","module":"C4","scenario":null},{"value":"-1,08E-02","module":"D","scenario":null},{"value":"1,55E-01","module":"A1A3","scenario":null}]},{"parameter":"EP-terrestrial","unit":"mol N-eq.","values":[{"value":"2,26E+00","module":"A1","scenario":null},{"value":"2,46E-03","module":"A2","scenario":null},{"value":"5,23E-02","module":"A3","scenario":null},{"value":"1,94E-01","module":"A4","scenario":null},{"value":"2,18E-04","module":"A5","scenario":null},{"value":"5,61E-01","module":"B6","scenario":null},{"value":"0,00E+00","module":"C1","scenario":null},{"value":"3,71E-03","module":"C2","scenario":null},{"value":"3,76E-03","module":"C3","scenario":null},{"value":"2,08E-03","module":"C4","scenario":null},{"value":"-1,36E-01","module":"D","scenario":null},{"value":"2,32E+00","module":"A1A3","scenario":null}]},{"parameter":"GWP-IOBC","unit":"kg CO2-eq","values":[{"value":"1,39E+02","module":"A1","scenario":null},{"value":"3,73E-01","module":"A2","scenario":null},{"value":"3,79E+00","module":"A3","scenario":null},{"value":"4,89E+00","module":"A4","scenario":null},{"value":"1,28E-02","module":"A5","scenario":null},{"value":"5,17E+01","module":"B6","scenario":null},{"value":"0,00E+00","module":"C1","scenario":null},{"value":"5,64E-01","module":"C2","scenario":null},{"value":"2,85E+00","module":"C3","scenario":null},{"value":"2,70E-01","module":"C4","scenario":null},{"value":"-7,89E+00","module":"D","scenario":null},{"value":"1,44E+02","module":"A1A3","scenario":null}]}],"additional_environmental_impact":[{"parameter":"PM","unit":"Disease incidence","values":[{"value":"8,13E-06","module":"A1","scenario":null},{"value":"2,41E-08","module":"A2","scenario":null},{"value":"2,39E-07","module":"A3","scenario":null},{"value":"1,80E-07","module":"A4","scenario":null},{"value":"8,96E-10","module":"A5","scenario":null},{"value":"2,81E-06","module":"B6","scenario":null},{"value":"0,00E+00","module":"C1","scenario":null},{"value":"3,64E-08","module":"C2","scenario":null},{"value":"5,24E-09","module":"C3","scenario":null},{"value":"1,38E-08","module":"C4","scenario":null},{"value":"-6,85E-07","module":"D","scenario":null},{"value":"8,39E-06","module":"A1A3","scenario":null}]},{"parameter":"ETP-fw","unit":"CTUe","values":[{"value":"8,32E+03","module":"A1","scenario":null},{"value":"4,47E+00","module":"A2","scenario":null},{"value":"8,99E+01","module":"A3","scenario":null},{"value":"4,76E+01","module":"A4","scenario":null},{"value":"2,39E-01","module":"A5","scenario":null},{"value":"3,12E+03","module":"B6","scenario":null},{"value":"0,00E+00","module":"C1","scenario":null},{"value":"6,75E+00","module":"C2","scenario":null},{"value":"7,70E+00","module":"C3","scenario":null},{"value":"8,62E+02","module":"C4","scenario":null},{"value":"-1,32E+03","module":"D","scenario":null},{"value":"8,41E+03","module":"A1A3","scenario":null}]},{"parameter":"HTP-c","unit":"CTUh","values":[{"value":"2,57E-07","module":"A1","scenario":null},{"value":"0,00E+00","module":"A2","scenario":null},{"value":"1,10E-09","module":"A3","scenario":null},{"value":"0,00E+00","module":"A4","scenario":null},{"value":"7,00E-12","module":"A5","scenario":null},{"value":"1,49E-07","module":"B6","scenario":null},{"value":"0,00E+00","module":"C1","scenario":null},{"value":"0,00E+00","module":"C2","scenario":null},{"value":"2,50E-09","module":"C3","scenario":null},{"value":"5,30E-10","module":"C4","scenario":null},{"value":"-3,10E-08","module":"D","scenario":null},{"value":"2,58E-07","module":"A1A3","scenario":null}]},{"parameter":"HTP-nc","unit":"CTUh","values":[{"value":"7,75E-06","module":"A1","scenario":null},{"value":"4,38E-09","module":"A2","scenario":null},{"value":"1,73E-07","module":"A3","scenario":null},{"value":"3,55E-08","module":"A4","scenario":null},{"value":"3,00E-10","module":"A5","scenario":null},{"value":"3,51E-06","module":"B6","scenario":null},{"value":"0,00E+00","module":"C1","scenario":null},{"value":"6,62E-09","module":"C2","scenario":null},{"value":"1,48E-07","module":"C3","scenario":null},{"value":"4,30E-09","module":"C4","scenario":null},{"value":"-4,64E-07","module":"D","scenario":null},{"value":"7,93E-06","module":"A1A3","scenario":null}]},{"parameter":"SQP","unit":"-","values":[{"value":"3,62E+02","module":"A1","scenario":null},{"value":"3,78E+00","module":"A2","scenario":null},{"value":"7,02E+00","module":"A3","scenario":null},{"value":"3,41E+01","module":"A4","scenario":null},{"value":"1,20E-01","module":"A5","scenario":null},{"value":"3,45E+02","module":"B6","scenario":null},{"value":"0,00E+00","module":"C1","scenario":null},{"value":"5,70E+00","module":"C2","scenario":null},{"value":"2,97E-01","module":"C3","scenario":null},{"value":"4,84E+00","module":"C4","scenario":null},{"value":"-3,63E+01","module":"D","scenario":null},{"value":"3,73E+02","module":"A1A3","scenario":null}]},{"parameter":"IRP","unit":"kBq U235-eq","values":[{"value":"5,26E+00","module":"A1","scenario":null},{"value":"2,29E-02","module":"A2","scenario":null},{"value":"5,21E-02","module":"A3","scenario":null},{"value":"2,99E-01","module":"A4","scenario":null},{"value":"7,68E-04","module":"A5","scenario":null},{"value":"1,24E+01","module":"B6","scenario":null},{"value":"0,00E+00","module":"C1","scenario":null},{"value":"3,46E-02","module":"C2","scenario":null},{"value":"7,15E-03","module":"C3","scenario":null},{"value":"6,13E-03","module":"C4","scenario":null},{"value":"-6,29E-02","module":"D","scenario":null},{"value":"5,34E+00","module":"A1A3","scenario":null}]}],"resource_use":[{"parameter":"PERE","unit":"MJ","values":[{"value":"1,65E+02","module":"A1","scenario":null},{"value":"6,24E-02","module":"A2","scenario":null},{"value":"2,94E+00","module":"A3","scenario":null},{"value":"7,86E-01","module":"A4","scenario":null},{"value":"2,95E-03","module":"A5","scenario":null},{"value":"8,87E+03","module":"B6","scenario":null},{"value":"0,00E+00","module":"C1","scenario":null},{"value":"9,42E-02","module":"C2","scenario":null},{"value":"2,89E-01","module":"C3","scenario":null},{"value":"4,97E-01","module":"C4","scenario":null},{"value":"-1,98E+01","module":"D","scenario":null},{"value":"1,68E+02","module":"A1A3","scenario":null}]},{"parameter":"PERM","unit":"","values":[{"value":"6,10E+00","module":"A1","scenario":null},{"value":"0,00E+00","module":"A2","scenario":null},{"value":"0,00E+00","module":"A3","scenario":null},{"value":"0,00E+00","module":"A4","scenario":null},{"value":"-6,10E+00","module":"A5","scenario":null},{"value":"0,00E+00","module":"B6","scenario":null},{"value":"0,00E+00","module":"C1","scenario":null},{"value":"0,00E+00","module":"C2","scenario":null},{"value":"0,00E+00","module":"C3","scenario":null},{"value":"0,00E+00","module":"C4","scenario":null},{"value":"0,00E+00","module":"D","scenario":null},{"value":"6,10E+00","module":"A1A3","scenario":null}]},{"parameter":"PERT","unit":"MJ","values":[{"value":"1,71E+02","module":"A1","scenario":null},{"value":"6,24E-02","module":"A2","scenario":null},{"value":"2,94E+00","module":"A3","scenario":null},{"value":"7,86E-01","module":"A4","scenario":null},{"value":"-6,09E+00","module":"A5","scenario":null},{"value":"8,87E+03","module":"B6","scenario":null},{"value":"0,00E+00","module":"C1","scenario":null},{"value":"9,42E-02","module":"C2","scenario":null},{"value":"2,89E-01","module":"C3","scenario":null},{"value":"4,97E-01","module":"C4","scenario":null},{"value":"-1,98E+01","module":"D","scenario":null},{"value":"1,74E+02","module":"A1A3","scenario":null}]},{"parameter":"PENRE","unit":"MJ","values":[{"value":"1,70E+03","module":"A1","scenario":null},{"value":"5,51E+00","module":"A2","scenario":null},{"value":"3,61E+01","module":"A3","scenario":null},{"value":"6,92E+01","module":"A4","scenario":null},{"value":"1,79E-01","module":"A5","scenario":null},{"value":"6,86E+02","module":"B6","scenario":null},{"value":"0,00E+00","module":"C1","scenario":null},{"value":"8,33E+00","module":"C2","scenario":null},{"value":"1,35E+00","module":"C3","scenario":null},{"value":"1,92E+00","module":"C4","scenario":null},{"value":"-5,56E+01","module":"D","scenario":null},{"value":"1,74E+03","module":"A1A3","scenario":null}]},{"parameter":"PENRM","unit":"MJ","values":[{"value":"7,39E+01","module":"A1","scenario":null},{"value":"0,00E+00","module":"A2","scenario":null},{"value":"0,00E+00","module":"A3","scenario":null},{"value":"0,00E+00","module":"A4","scenario":null},{"value":"0,00E+00","module":"A5","scenario":null},{"value":"0,00E+00","module":"B6","scenario":null},{"value":"0,00E+00","module":"C1","scenario":null},{"value":"0,00E+00","module":"C2","scenario":null},{"value":"-7,53E+01","module":"C3","scenario":null},{"value":"0,00E+00","module":"C4","scenario":null},{"value":"0,00E+00","module":"D","scenario":null},{"value":"7,39E+01","module":"A1A3","scenario":null}]},{"parameter":"PENRT","unit":"MJ","values":[{"value":"1,77E+03","module":"A1","scenario":null},{"value":"5,51E+00","module":"A2","scenario":null},{"value":"3,61E+01","module":"A3","scenario":null},{"value":"6,92E+01","module":"A4","scenario":null},{"value":"1,79E-01","module":"A5","scenario":null},{"value":"6,86E+02","module":"B6","scenario":null},{"value":"0,00E+00","module":"C1","scenario":null},{"value":"8,33E+00","module":"C2","scenario":null},{"value":"-7,40E+01","module":"C3","scenario":null},{"value":"1,92E+00","module":"C4","scenario":null},{"value":"-5,56E+01","module":"D","scenario":null},{"value":"1,81E+03","module":"A1A3","scenario":null}]},{"parameter":"SM","unit":"kg","values":[{"value":"3,57E+00","module":"A1","scenario":null},{"value":"0,00E+00","module":"A2","scenario":null},{"value":"0,00E+00","module":"A3","scenario":null},{"value":"0,00E+00","module":"A4","scenario":null},{"value":"0,00E+00","module":"A5","scenario":null},{"value":"0,00E+00","module":"B6","scenario":null},{"value":"0,00E+00","module":"C1","scenario":null},{"value":"0,00E+00","module":"C2","scenario":null},{"value":"0,00E+00","module":"C3","scenario":null},{"value":"1,10E-02","module":"C4","scenario":null},{"value":"9,90E-03","module":"D","scenario":null},{"value":"3,57E+00","module":"A1A3","scenario":null}]},{"parameter":"RSF","unit":"MJ","values":[{"value":"5,85E-01","module":"A1","scenario":null},{"value":"1,22E-03","module":"A2","scenario":null},{"value":"1,63E-03","module":"A3","scenario":null},{"value":"2,54E-02","module":"A4","scenario":null},{"value":"9,80E-05","module":"A5","scenario":null},{"value":"6,97E+00","module":"B6","scenario":null},{"value":"0,00E+00","module":"C1","scenario":null},{"value":"1,84E-03","module":"C2","scenario":null},{"value":"2,43E-03","module":"C3","scenario":null},{"value":"2,48E-03","module":"C4","scenario":null},{"value":"1,48E-01","module":"D","scenario":null},{"value":"5,88E-01","module":"A1A3","scenario":null}]},{"parameter":"NRSF","unit":"MJ","values":[{"value":"1,21E+01","module":"A1","scenario":null},{"value":"1,04E-02","module":"A2","scenario":null},{"value":"1,77E-02","module":"A3","scenario":null},{"value":"1,38E-01","module":"A4","scenario":null},{"value":"4,04E-04","module":"A5","scenario":null},{"value":"1,74E+01","module":"B6","scenario":null},{"value":"0,00E+00","module":"C1","scenario":null},{"value":"1,56E-02","module":"C2","scenario":null},{"value":"-9,50E-05","module":"C3","scenario":null},{"value":"9,59E-02","module":"C4","scenario":null},{"value":"3,53E+00","module":"D","scenario":null},{"value":"1,21E+01","module":"A1A3","scenario":null}]},{"parameter":"FW","unit":"m3","values":[{"value":"1,31E+00","module":"A1","scenario":null},{"value":"6,16E-04","module":"A2","scenario":null},{"value":"2,25E-02","module":"A3","scenario":null},{"value":"6,04E-03","module":"A4","scenario":null},{"value":"8,47E-05","module":"A5","scenario":null},{"value":"6,63E+01","module":"B6","scenario":null},{"value":"0,00E+00","module":"C1","scenario":null},{"value":"9,31E-04","module":"C2","scenario":null},{"value":"4,51E-03","module":"C3","scenario":null},{"value":"1,58E-03","module":"C4","scenario":null},{"value":"-4,64E-02","module":"D","scenario":null},{"value":"1,34E+00","module":"A1A3","scenario":null}]}],"end_of_life_waste":[{"parameter":"HWD","unit":"kg","values":[{"value":"6,21E-01","module":"A1","scenario":null},{"value":"4,98E-04","module":"A2","scenario":null},{"value":"3,01E-03","module":"A3","scenario":null},{"value":"3,51E-03","module":"A4","scenario":null},{"value":"0,00E+00","module":"A5","scenario":null},{"value":"4,40E-01","module":"B6","scenario":null},{"value":"0,00E+00","module":"C1","scenario":null},{"value":"7,52E-04","module":"C2","scenario":null},{"value":"6,00E-05","module":"C3","scenario":null},{"value":"5,63E-01","module":"C4","scenario":null},{"value":"-3,01E-02","module":"D","scenario":null},{"value":"6,24E-01","module":"A1A3","scenario":null}]},{"parameter":"NHWD","unit":"kg","values":[{"value":"2,02E+01","module":"A1","scenario":null},{"value":"2,65E-01","module":"A2","scenario":null},{"value":"3,75E-01","module":"A3","scenario":null},{"value":"2,19E+00","module":"A4","scenario":null},{"value":"7,93E-01","module":"A5","scenario":null},{"value":"5,28E+01","module":"B6","scenario":null},{"value":"0,00E+00","module":"C1","scenario":null},{"value":"4,00E-01","module":"C2","scenario":null},{"value":"9,60E-02","module":"C3","scenario":null},{"value":"2,57E+00","module":"C4","scenario":null},{"value":"-2,13E+00","module":"D","scenario":null},{"value":"2,09E+01","module":"A1A3","scenario":null}]},{"parameter":"RWD","unit":"kg","values":[{"value":"4,02E-03","module":"A1","scenario":null},{"value":"3,62E-05","module":"A2","scenario":null},{"value":"7,01E-05","module":"A3","scenario":null},{"value":"4,74E-04","module":"A4","scenario":null},{"value":"0,00E+00","module":"A5","scenario":null},{"value":"6,13E-03","module":"B6","scenario":null},{"value":"0,00E+00","module":"C1","scenario":null},{"value":"5,46E-05","module":"C2","scenario":null},{"value":"3,91E-06","module":"C3","scenario":null},{"value":"4,97E-06","module":"C4","scenario":null},{"value":"-5,58E-05","module":"D","scenario":null},{"value":"4,13E-03","module":"A1A3","scenario":null}]}],"end_of_life_flow":[{"parameter":"CRU","unit":"kg","values":[{"value":"0,00E+00","module":"A1","scenario":null},{"value":"0,00E+00","module":"A2","scenario":null},{"value":"0,00E+00","module":"A3","scenario":null},{"value":"0,00E+00","module":"A4","scenario":null},{"value":"0,00E+00","module":"A5","scenario":null},{"value":"0,00E+00","module":"B6","scenario":null},{"value":"0,00E+00","module":"C1","scenario":null},{"value":"0,00E+00","module":"C2","scenario":null},{"value":"0,00E+00","module":"C3","scenario":null},{"value":"0,00E+00","module":"C4","scenario":null},{"value":"0,00E+00","module":"D","scenario":null},{"value":"0,00E+00","module":"A1A3","scenario":null}]},{"parameter":"MFR","unit":"kg","values":[{"value":"0,00E+00","module":"A1","scenario":null},{"value":"0,00E+00","module":"A2","scenario":null},{"value":"1,85E-01","module":"A3","scenario":null},{"value":"0,00E+00","module":"A4","scenario":null},{"value":"7,38E-01","module":"A5","scenario":null},{"value":"0,00E+00","module":"B6","scenario":null},{"value":"0,00E+00","module":"C1","scenario":null},{"value":"0,00E+00","module":"C2","scenario":null},{"value":"5,52E+00","module":"C3","scenario":null},{"value":"1,04E-04","module":"C4","scenario":null},{"value":"-3,88E-04","module":"D","scenario":null},{"value":"1,85E-01","module":"A1A3","scenario":null}]},{"parameter":"MER","unit":"kg","values":[{"value":"0,00E+00","module":"A1","scenario":null},{"value":"0,00E+00","module":"A2","scenario":null},{"value":"1,75E-02","module":"A3","scenario":null},{"value":"0,00E+00","module":"A4","scenario":null},{"value":"1,33E-02","module":"A5","scenario":null},{"value":"0,00E+00","module":"B6","scenario":null},{"value":"0,00E+00","module":"C1","scenario":null},{"value":"0,00E+00","module":"C2","scenario":null},{"value":"1,16E+00","module":"C3","scenario":null},{"value":"2,54E-06","module":"C4","scenario":null},{"value":"-5,10E-05","module":"D","scenario":null},{"value":"1,75E-02","module":"A1A3","scenario":null}]},{"parameter":"EEE","unit":"MJ","values":[{"value":"0,00E+00","module":"A1","scenario":null},{"value":"0,00E+00","module":"A2","scenario":null},{"value":"2,69E-02","module":"A3","scenario":null},{"value":"0,00E+00","module":"A4","scenario":null},{"value":"4,54E-02","module":"A5","scenario":null},{"value":"0,00E+00","module":"B6","scenario":null},{"value":"0,00E+00","module":"C1","scenario":null},{"value":"0,00E+00","module":"C2","scenario":null},{"value":"1,78E+00","module":"C3","scenario":null},{"value":"1,65E-04","module":"C4","scenario":null},{"value":"-1,25E-04","module":"D","scenario":null},{"value":"2,69E-02","module":"A1A3","scenario":null}]},{"parameter":"EET","unit":"MJ","values":[{"value":"0,00E+00","module":"A1","scenario":null},{"value":"0,00E+00","module":"A2","scenario":null},{"value":"4,06E-01","module":"A3","scenario":null},{"value":"0,00E+00","module":"A4","scenario":null},{"value":"6,86E-01","module":"A5","scenario":null},{"value":"0,00E+00","module":"B6","scenario":null},{"value":"0,00E+00","module":"C1","scenario":null},{"value":"0,00E+00","module":"C2","scenario":null},{"value":"2,69E+01","module":"C3","scenario":null},{"value":"2,49E-03","module":"C4","scenario":null},{"value":"-1,89E-03","module":"D","scenario":null},{"value":"4,06E-01","module":"A1A3","scenario":null}]}]}