{"product_name":"Roth QuickBox\u00ae-red","epd_id":"NEPD-8514-8180","declared_unit":{"unit":"ton","amount":1},"compliance":["EN 15804+A2","ISO 14025","ISO 21930"],"producer_name":"Roth North Europe A/S","environmental_impact":[{"parameter":"GWP-total","unit":"kg CO2-eq","values":[{"value":"7,60E+00","module":"A1-A3","scenario":null},{"value":"3,91E-01","module":"A4","scenario":null},{"value":"9,37E-02","module":"A5","scenario":null},{"value":"0,00E+00","module":"C1","scenario":null},{"value":"1,82E-02","module":"C2","scenario":null},{"value":"9,45E-01","module":"C3","scenario":null},{"value":"5,49E-04","module":"C4","scenario":null},{"value":"-3,51E-03","module":"D","scenario":null}]},{"parameter":"GWP-fossil","unit":"kg CO2-eq","values":[{"value":"7,67E+00","module":"A1-A3","scenario":null},{"value":"3,90E-01","module":"A4","scenario":null},{"value":"3,84E-03","module":"A5","scenario":null},{"value":"0,00E+00","module":"C1","scenario":null},{"value":"1,82E-02","module":"C2","scenario":null},{"value":"9,45E-01","module":"C3","scenario":null},{"value":"5,48E-04","module":"C4","scenario":null},{"value":"-2,06E-03","module":"D","scenario":null}]},{"parameter":"GWP-biogenic","unit":"kg CO2-eq","values":[{"value":"-7,28E-02","module":"A1-A3","scenario":null},{"value":"1,32E-04","module":"A4","scenario":null},{"value":"8,98E-02","module":"A5","scenario":null},{"value":"0,00E+00","module":"C1","scenario":null},{"value":"7,41E-06","module":"C2","scenario":null},{"value":"2,02E-05","module":"C3","scenario":null},{"value":"5,86E-07","module":"C4","scenario":null},{"value":"2,86E-04","module":"D","scenario":null}]},{"parameter":"GWP-luluc","unit":"kg CO2-eq","values":[{"value":"2,79E-03","module":"A1-A3","scenario":null},{"value":"2,30E-04","module":"A4","scenario":null},{"value":"5,12E-07","module":"A5","scenario":null},{"value":"0,00E+00","module":"C1","scenario":null},{"value":"6,35E-06","module":"C2","scenario":null},{"value":"3,75E-06","module":"C3","scenario":null},{"value":"1,68E-07","module":"C4","scenario":null},{"value":"-1,74E-03","module":"D","scenario":null}]},{"parameter":"ODP","unit":"kg CFC11-eq","values":[{"value":"5,01E-07","module":"A1-A3","scenario":null},{"value":"8,47E-08","module":"A4","scenario":null},{"value":"3,60E-10","module":"A5","scenario":null},{"value":"0,00E+00","module":"C1","scenario":null},{"value":"4,14E-09","module":"C2","scenario":null},{"value":"2,01E-09","module":"C3","scenario":null},{"value":"2,21E-10","module":"C4","scenario":null},{"value":"-3,91E-03","module":"D","scenario":null}]},{"parameter":"AP","unit":"mol H+-eq","values":[{"value":"5,94E-02","module":"A1-A3","scenario":null},{"value":"8,16E-03","module":"A4","scenario":null},{"value":"7,74E-06","module":"A5","scenario":null},{"value":"0,00E+00","module":"C1","scenario":null},{"value":"7,43E-05","module":"C2","scenario":null},{"value":"2,04E-04","module":"C3","scenario":null},{"value":"4,51E-06","module":"C4","scenario":null},{"value":"6,28E-03","module":"D","scenario":null}]},{"parameter":"POCP","unit":"kg NMVOC-eq","values":[{"value":"2,73E-02","module":"A1-A3","scenario":null},{"value":"5,92E-03","module":"A4","scenario":null},{"value":"8,51E-06","module":"A5","scenario":null},{"value":"0,00E+00","module":"C1","scenario":null},{"value":"7,46E-05","module":"C2","scenario":null},{"value":"2,41E-04","module":"C3","scenario":null},{"value":"4,57E-06","module":"C4","scenario":null},{"value":"7,99E-04","module":"D","scenario":null}]},{"parameter":"ADPE","unit":"kg Sb-eq","values":[{"value":"1,62E-03","module":"A1-A3","scenario":null},{"value":"5,87E-06","module":"A4","scenario":null},{"value":"3,67E-08","module":"A5","scenario":null},{"value":"0,00E+00","module":"C1","scenario":null},{"value":"4,92E-07","module":"C2","scenario":null},{"value":"1,01E-07","module":"C3","scenario":null},{"value":"5,53E-09","module":"C4","scenario":null},{"value":"4,38E-04","module":"D","scenario":null}]},{"parameter":"ADPF","unit":"MJ","values":[{"value":"9,41E+01","module":"A1-A3","scenario":null},{"value":"5,33E+00","module":"A4","scenario":null},{"value":"2,43E-02","module":"A5","scenario":null},{"value":"0,00E+00","module":"C1","scenario":null},{"value":"2,74E-01","module":"C2","scenario":null},{"value":"1,28E-01","module":"C3","scenario":null},{"value":"1,56E-02","module":"C4","scenario":null},{"value":"-1,07E-01","module":"D","scenario":null}]},{"parameter":"WDP","unit":"m3 world-eq. Deprived","values":[{"value":"2,82E+01","module":"A1-A3","scenario":null},{"value":"2,93E+00","module":"A4","scenario":null},{"value":"5,87E-02","module":"A5","scenario":null},{"value":"0,00E+00","module":"C1","scenario":null},{"value":"2,61E-01","module":"C2","scenario":null},{"value":"9,14E-01","module":"C3","scenario":null},{"value":"1,22E-02","module":"C4","scenario":null},{"value":"-7,81E+00","module":"D","scenario":null}]},{"parameter":"EP-freshwater","unit":"kg P-eq","values":[{"value":"6,05E-04","module":"A1-A3","scenario":null},{"value":"2,25E-06","module":"A4","scenario":null},{"value":"1,32E-08","module":"A5","scenario":null},{"value":"0,00E+00","module":"C1","scenario":null},{"value":"1,43E-07","module":"C2","scenario":null},{"value":"1,79E-07","module":"C3","scenario":null},{"value":"8,02E-09","module":"C4","scenario":null},{"value":"4,88E-05","module":"D","scenario":null}]},{"parameter":"EP-marine","unit":"kg N-eq","values":[{"value":"7,63E-03","module":"A1-A3","scenario":null},{"value":"2,02E-03","module":"A4","scenario":null},{"value":"4,71E-06","module":"A5","scenario":null},{"value":"0,00E+00","module":"C1","scenario":null},{"value":"2,20E-05","module":"C2","scenario":null},{"value":"9,76E-05","module":"C3","scenario":null},{"value":"1,37E-06","module":"C4","scenario":null},{"value":"1,75E-04","module":"D","scenario":null}]},{"parameter":"EP-terrestrial","unit":"mol N-eq.","values":[{"value":"9,09E-02","module":"A1-A3","scenario":null},{"value":"2,24E-02","module":"A4","scenario":null},{"value":"2,77E-05","module":"A5","scenario":null},{"value":"0,00E+00","module":"C1","scenario":null},{"value":"2,44E-04","module":"C2","scenario":null},{"value":"1,00E-03","module":"C3","scenario":null},{"value":"1,51E-05","module":"C4","scenario":null},{"value":"3,26E-03","module":"D","scenario":null}]},{"parameter":"GWP-IOBC","unit":"kg CO2-eq","values":[{"value":"7,67E+00","module":"A1-A3","scenario":null},{"value":"3,91E-01","module":"A4","scenario":null},{"value":"3,84E-03","module":"A5","scenario":null},{"value":"0,00E+00","module":"C1","scenario":null},{"value":"1,82E-02","module":"C2","scenario":null},{"value":"9,45E-01","module":"C3","scenario":null},{"value":"1,65E-03","module":"C4","scenario":null},{"value":"-1,37E-02","module":"D","scenario":null}]}],"additional_environmental_impact":[{"parameter":"PM","unit":"Disease incidence","values":[{"value":"5,06E-07","module":"A1-A3","scenario":null},{"value":"9,70E-09","module":"A4","scenario":null},{"value":"1,26E-10","module":"A5","scenario":null},{"value":"0,00E+00","module":"C1","scenario":null},{"value":"1,31E-09","module":"C2","scenario":null},{"value":"8,92E-10","module":"C3","scenario":null},{"value":"7,30E-11","module":"C4","scenario":null},{"value":"-1,37E-08","module":"D","scenario":null}]},{"parameter":"ETP-fw","unit":"CTUe","values":[{"value":"5,54E+02","module":"A1-A3","scenario":null},{"value":"3,48E+00","module":"A4","scenario":null},{"value":"2,77E-02","module":"A5","scenario":null},{"value":"0,00E+00","module":"C1","scenario":null},{"value":"2,02E-01","module":"C2","scenario":null},{"value":"1,94E+00","module":"C3","scenario":null},{"value":"4,71E-01","module":"C4","scenario":null},{"value":"6,06E+01","module":"D","scenario":null}]},{"parameter":"HTP-c","unit":"CTUh","values":[{"value":"1,03E-08","module":"A1-A3","scenario":null},{"value":"0,00E+00","module":"A4","scenario":null},{"value":"0,00E+00","module":"A5","scenario":null},{"value":"0,00E+00","module":"C1","scenario":null},{"value":"0,00E+00","module":"C2","scenario":null},{"value":"5,40E-11","module":"C3","scenario":null},{"value":"1,33E-09","module":"C4","scenario":null},{"value":"8,15E-10","module":"D","scenario":null}]},{"parameter":"HTP-nc","unit":"CTUh","values":[{"value":"5,54E-07","module":"A1-A3","scenario":null},{"value":"1,80E-09","module":"A4","scenario":null},{"value":"3,10E-11","module":"A5","scenario":null},{"value":"0,00E+00","module":"C1","scenario":null},{"value":"2,18E-10","module":"C2","scenario":null},{"value":"2,43E-09","module":"C3","scenario":null},{"value":"9,14E-08","module":"C4","scenario":null},{"value":"7,78E-08","module":"D","scenario":null}]},{"parameter":"SQP","unit":"-","values":[{"value":"1,97E+01","module":"A1-A3","scenario":null},{"value":"2,04E+00","module":"A4","scenario":null},{"value":"2,95E-02","module":"A5","scenario":null},{"value":"0,00E+00","module":"C1","scenario":null},{"value":"1,89E-01","module":"C2","scenario":null},{"value":"2,32E-02","module":"C3","scenario":null},{"value":"5,79E-02","module":"C4","scenario":null},{"value":"-4,34E+00","module":"D","scenario":null}]},{"parameter":"IRP","unit":"kBq U235-eq","values":[{"value":"1,79E-01","module":"A1-A3","scenario":null},{"value":"2,31E-02","module":"A4","scenario":null},{"value":"1,07E-04","module":"A5","scenario":null},{"value":"0,00E+00","module":"C1","scenario":null},{"value":"1,20E-03","module":"C2","scenario":null},{"value":"3,20E-04","module":"C3","scenario":null},{"value":"6,27E-05","module":"C4","scenario":null},{"value":"-1,30E-03","module":"D","scenario":null}]}],"resource_use":[{"parameter":"PERE","unit":"MJ","values":[{"value":"4,16E+00","module":"A1-A3","scenario":null},{"value":"5,48E-02","module":"A4","scenario":null},{"value":"5,08E-04","module":"A5","scenario":null},{"value":"0,00E+00","module":"C1","scenario":null},{"value":"3,87E-03","module":"C2","scenario":null},{"value":"7,07E-03","module":"C3","scenario":null},{"value":"1,77E-04","module":"C4","scenario":null},{"value":"-4,54E+00","module":"D","scenario":null}]},{"parameter":"PERM","unit":"","values":[{"value":"4,34E-01","module":"A1-A3","scenario":null},{"value":"0,00E+00","module":"A4","scenario":null},{"value":"-4,34E-01","module":"A5","scenario":null},{"value":"0,00E+00","module":"C1","scenario":null},{"value":"0,00E+00","module":"C2","scenario":null},{"value":"0,00E+00","module":"C3","scenario":null},{"value":"0,00E+00","module":"C4","scenario":null},{"value":"0,00E+00","module":"D","scenario":null}]},{"parameter":"PERT","unit":"MJ","values":[{"value":"4,60E+00","module":"A1-A3","scenario":null},{"value":"5,48E-02","module":"A4","scenario":null},{"value":"-4,33E-01","module":"A5","scenario":null},{"value":"0,00E+00","module":"C1","scenario":null},{"value":"3,87E-03","module":"C2","scenario":null},{"value":"7,07E-03","module":"C3","scenario":null},{"value":"1,77E-04","module":"C4","scenario":null},{"value":"-4,54E+00","module":"D","scenario":null}]},{"parameter":"PENRE","unit":"MJ","values":[{"value":"8,14E+01","module":"A1-A3","scenario":null},{"value":"5,33E+00","module":"A4","scenario":null},{"value":"2,43E-02","module":"A5","scenario":null},{"value":"0,00E+00","module":"C1","scenario":null},{"value":"2,74E-01","module":"C2","scenario":null},{"value":"1,28E-01","module":"C3","scenario":null},{"value":"1,56E-02","module":"C4","scenario":null},{"value":"-1,06E-01","module":"D","scenario":null}]},{"parameter":"PENRM","unit":"MJ","values":[{"value":"1,27E+01","module":"A1-A3","scenario":null},{"value":"0,00E+00","module":"A4","scenario":null},{"value":"-1,60E+00","module":"A5","scenario":null},{"value":"0,00E+00","module":"C1","scenario":null},{"value":"0,00E+00","module":"C2","scenario":null},{"value":"-1,11E+01","module":"C3","scenario":null},{"value":"0,00E+00","module":"C4","scenario":null},{"value":"0,00E+00","module":"D","scenario":null}]},{"parameter":"PENRT","unit":"MJ","values":[{"value":"9,41E+01","module":"A1-A3","scenario":null},{"value":"5,33E+00","module":"A4","scenario":null},{"value":"-1,58E+00","module":"A5","scenario":null},{"value":"0,00E+00","module":"C1","scenario":null},{"value":"2,74E-01","module":"C2","scenario":null},{"value":"-1,10E+01","module":"C3","scenario":null},{"value":"1,56E-02","module":"C4","scenario":null},{"value":"-1,06E-01","module":"D","scenario":null}]},{"parameter":"SM","unit":"kg","values":[{"value":"5,60E-01","module":"A1-A3","scenario":null},{"value":"0,00E+00","module":"A4","scenario":null},{"value":"0,00E+00","module":"A5","scenario":null},{"value":"0,00E+00","module":"C1","scenario":null},{"value":"0,00E+00","module":"C2","scenario":null},{"value":"0,00E+00","module":"C3","scenario":null},{"value":"3,55E-06","module":"C4","scenario":null},{"value":"5,54E-03","module":"D","scenario":null}]},{"parameter":"RSF","unit":"MJ","values":[{"value":"2,80E-02","module":"A1-A3","scenario":null},{"value":"1,81E-03","module":"A4","scenario":null},{"value":"1,47E-05","module":"A5","scenario":null},{"value":"0,00E+00","module":"C1","scenario":null},{"value":"1,38E-04","module":"C2","scenario":null},{"value":"1,52E-04","module":"C3","scenario":null},{"value":"1,06E-05","module":"C4","scenario":null},{"value":"1,59E-03","module":"D","scenario":null}]},{"parameter":"NRSF","unit":"MJ","values":[{"value":"6,24E-02","module":"A1-A3","scenario":null},{"value":"1,13E-02","module":"A4","scenario":null},{"value":"4,83E-05","module":"A5","scenario":null},{"value":"0,00E+00","module":"C1","scenario":null},{"value":"4,94E-04","module":"C2","scenario":null},{"value":"0,00E+00","module":"C3","scenario":null},{"value":"9,76E-05","module":"C4","scenario":null},{"value":"-2,57E-01","module":"D","scenario":null}]},{"parameter":"FW","unit":"m3","values":[{"value":"4,74E-02","module":"A1-A3","scenario":null},{"value":"4,14E-04","module":"A4","scenario":null},{"value":"1,22E-05","module":"A5","scenario":null},{"value":"0,00E+00","module":"C1","scenario":null},{"value":"2,89E-05","module":"C2","scenario":null},{"value":"1,07E-03","module":"C3","scenario":null},{"value":"1,80E-05","module":"C4","scenario":null},{"value":"-4,04E-03","module":"D","scenario":null}]}],"end_of_life_waste":[{"parameter":"HWD","unit":"kg","values":[{"value":"2,81E-02","module":"A1-A3","scenario":null},{"value":"2,49E-04","module":"A4","scenario":null},{"value":"0,00E+00","module":"A5","scenario":null},{"value":"0,00E+00","module":"C1","scenario":null},{"value":"1,40E-05","module":"C2","scenario":null},{"value":"0,00E+00","module":"C3","scenario":null},{"value":"6,80E-04","module":"C4","scenario":null},{"value":"5,72E-04","module":"D","scenario":null}]},{"parameter":"NHWD","unit":"kg","values":[{"value":"1,07E+00","module":"A1-A3","scenario":null},{"value":"1,16E-01","module":"A4","scenario":null},{"value":"9,06E-02","module":"A5","scenario":null},{"value":"0,00E+00","module":"C1","scenario":null},{"value":"1,31E-02","module":"C2","scenario":null},{"value":"0,00E+00","module":"C3","scenario":null},{"value":"6,10E-02","module":"C4","scenario":null},{"value":"-1,88E-03","module":"D","scenario":null}]},{"parameter":"RWD","unit":"kg","values":[{"value":"2,30E-04","module":"A1-A3","scenario":null},{"value":"3,68E-05","module":"A4","scenario":null},{"value":"0,00E+00","module":"A5","scenario":null},{"value":"0,00E+00","module":"C1","scenario":null},{"value":"1,87E-06","module":"C2","scenario":null},{"value":"0,00E+00","module":"C3","scenario":null},{"value":"9,62E-08","module":"C4","scenario":null},{"value":"-1,06E-06","module":"D","scenario":null}]}],"end_of_life_flow":[{"parameter":"CRU","unit":"kg","values":[{"value":"0,00E+00","module":"A1-A3","scenario":null},{"value":"0,00E+00","module":"A4","scenario":null},{"value":"0,00E+00","module":"A5","scenario":null},{"value":"0,00E+00","module":"C1","scenario":null},{"value":"0,00E+00","module":"C2","scenario":null},{"value":"0,00E+00","module":"C3","scenario":null},{"value":"0,00E+00","module":"C4","scenario":null},{"value":"0,00E+00","module":"D","scenario":null}]},{"parameter":"MFR","unit":"kg","values":[{"value":"4,64E-01","module":"A1-A3","scenario":null},{"value":"0,00E+00","module":"A4","scenario":null},{"value":"6,85E-02","module":"A5","scenario":null},{"value":"0,00E+00","module":"C1","scenario":null},{"value":"0,00E+00","module":"C2","scenario":null},{"value":"5,44E-01","module":"C3","scenario":null},{"value":"3,16E-06","module":"C4","scenario":null},{"value":"7,46E-04","module":"D","scenario":null}]},{"parameter":"MER","unit":"kg","values":[{"value":"1,28E-03","module":"A1-A3","scenario":null},{"value":"0,00E+00","module":"A4","scenario":null},{"value":"3,70E-03","module":"A5","scenario":null},{"value":"0,00E+00","module":"C1","scenario":null},{"value":"0,00E+00","module":"C2","scenario":null},{"value":"3,96E-01","module":"C3","scenario":null},{"value":"9,77E-08","module":"C4","scenario":null},{"value":"9,00E-05","module":"D","scenario":null}]},{"parameter":"EEE","unit":"MJ","values":[{"value":"2,61E-03","module":"A1-A3","scenario":null},{"value":"0,00E+00","module":"A4","scenario":null},{"value":"3,03E-03","module":"A5","scenario":null},{"value":"0,00E+00","module":"C1","scenario":null},{"value":"0,00E+00","module":"C2","scenario":null},{"value":"6,12E-01","module":"C3","scenario":null},{"value":"3,00E-07","module":"C4","scenario":null},{"value":"5,66E-04","module":"D","scenario":null}]},{"parameter":"EET","unit":"MJ","values":[{"value":"3,95E-02","module":"A1-A3","scenario":null},{"value":"0,00E+00","module":"A4","scenario":null},{"value":"4,58E-02","module":"A5","scenario":null},{"value":"0,00E+00","module":"C1","scenario":null},{"value":"0,00E+00","module":"C2","scenario":null},{"value":"9,25E+00","module":"C3","scenario":null},{"value":"4,54E-06","module":"C4","scenario":null},{"value":"8,57E-03","module":"D","scenario":null}]}]}