{"product_name":"Berglind | Vistv\u00e6nni steypa | C25/30","epd_id":"NEPD-6482-5742","declared_unit":{"unit":"m3","amount":1},"compliance":["EN 15804+A2","ISO 14025","ISO 21930"],"producer_name":"BM Vall\u00e1","environmental_impact":[{"parameter":"GWP-total","unit":"kg CO2-eq","values":[{"value":"2,10E+02","module":"A1","scenario":null},{"value":"1,88E+01","module":"A2","scenario":null},{"value":"1,79E+00","module":"A3","scenario":null},{"value":"2,98E+00","module":"A4","scenario":null},{"value":"9,12E+00","module":"C1","scenario":null},{"value":"4,97E+00","module":"C2","scenario":null},{"value":"8,21E-02","module":"C3","scenario":null},{"value":"9,28E+00","module":"C4","scenario":null},{"value":"-2,66E-01","module":"D","scenario":null},{"value":"2,30E+02","module":"A1A3","scenario":null}]},{"parameter":"GWP-fossil","unit":"kg CO2-eq","values":[{"value":"2,10E+02","module":"A1","scenario":null},{"value":"1,88E+01","module":"A2","scenario":null},{"value":"1,64E+00","module":"A3","scenario":null},{"value":"2,98E+00","module":"A4","scenario":null},{"value":"9,12E+00","module":"C1","scenario":null},{"value":"4,96E+00","module":"C2","scenario":null},{"value":"8,09E-02","module":"C3","scenario":null},{"value":"9,27E+00","module":"C4","scenario":null},{"value":"-2,61E-01","module":"D","scenario":null},{"value":"2,30E+02","module":"A1A3","scenario":null}]},{"parameter":"GWP-biogenic","unit":"kg CO2-eq","values":[{"value":"6,78E-02","module":"A1","scenario":null},{"value":"5,44E-03","module":"A2","scenario":null},{"value":"3,80E-02","module":"A3","scenario":null},{"value":"1,28E-03","module":"A4","scenario":null},{"value":"1,71E-03","module":"C1","scenario":null},{"value":"2,13E-03","module":"C2","scenario":null},{"value":"6,99E-04","module":"C3","scenario":null},{"value":"7,89E-03","module":"C4","scenario":null},{"value":"-5,21E-03","module":"D","scenario":null},{"value":"1,11E-01","module":"A1A3","scenario":null}]},{"parameter":"GWP-luluc","unit":"kg CO2-eq","values":[{"value":"1,17E-01","module":"A1","scenario":null},{"value":"7,06E-03","module":"A2","scenario":null},{"value":"1,11E-01","module":"A3","scenario":null},{"value":"9,08E-04","module":"A4","scenario":null},{"value":"7,19E-04","module":"C1","scenario":null},{"value":"1,51E-03","module":"C2","scenario":null},{"value":"1,12E-04","module":"C3","scenario":null},{"value":"1,82E-03","module":"C4","scenario":null},{"value":"-1,76E-04","module":"D","scenario":null},{"value":"2,35E-01","module":"A1A3","scenario":null}]},{"parameter":"ODP","unit":"kg CFC11-eq","values":[{"value":"3,11E-06","module":"A1","scenario":null},{"value":"3,91E-06","module":"A2","scenario":null},{"value":"3,21E-07","module":"A3","scenario":null},{"value":"7,18E-07","module":"A4","scenario":null},{"value":"1,97E-06","module":"C1","scenario":null},{"value":"1,20E-06","module":"C2","scenario":null},{"value":"1,60E-08","module":"C3","scenario":null},{"value":"4,52E-06","module":"C4","scenario":null},{"value":"-4,75E-08","module":"D","scenario":null},{"value":"7,34E-06","module":"A1A3","scenario":null}]},{"parameter":"AP","unit":"mol H+-eq","values":[{"value":"4,22E-01","module":"A1","scenario":null},{"value":"3,61E-01","module":"A2","scenario":null},{"value":"1,57E-02","module":"A3","scenario":null},{"value":"9,59E-03","module":"A4","scenario":null},{"value":"9,54E-02","module":"C1","scenario":null},{"value":"1,60E-02","module":"C2","scenario":null},{"value":"6,55E-04","module":"C3","scenario":null},{"value":"9,05E-02","module":"C4","scenario":null},{"value":"-2,35E-03","module":"D","scenario":null},{"value":"7,98E-01","module":"A1A3","scenario":null}]},{"parameter":"POCP","unit":"kg NMVOC-eq","values":[{"value":"3,32E-01","module":"A1","scenario":null},{"value":"2,40E-01","module":"A2","scenario":null},{"value":"1,98E-02","module":"A3","scenario":null},{"value":"9,20E-03","module":"A4","scenario":null},{"value":"1,27E-01","module":"C1","scenario":null},{"value":"1,53E-02","module":"C2","scenario":null},{"value":"5,92E-04","module":"C3","scenario":null},{"value":"1,07E-01","module":"C4","scenario":null},{"value":"-2,53E-03","module":"D","scenario":null},{"value":"5,92E-01","module":"A1A3","scenario":null}]},{"parameter":"ADPE","unit":"kg Sb-eq","values":[{"value":"6,37E-04","module":"A1","scenario":null},{"value":"2,57E-04","module":"A2","scenario":null},{"value":"1,22E-05","module":"A3","scenario":null},{"value":"5,31E-05","module":"A4","scenario":null},{"value":"1,40E-05","module":"C1","scenario":null},{"value":"8,85E-05","module":"C2","scenario":null},{"value":"1,03E-06","module":"C3","scenario":null},{"value":"8,21E-05","module":"C4","scenario":null},{"value":"-2,32E-05","module":"D","scenario":null},{"value":"9,06E-04","module":"A1A3","scenario":null}]},{"parameter":"ADPF","unit":"MJ","values":[{"value":"5,81E+02","module":"A1","scenario":null},{"value":"2,60E+02","module":"A2","scenario":null},{"value":"2,21E+01","module":"A3","scenario":null},{"value":"4,84E+01","module":"A4","scenario":null},{"value":"1,26E+02","module":"C1","scenario":null},{"value":"8,06E+01","module":"C2","scenario":null},{"value":"2,51E+00","module":"C3","scenario":null},{"value":"2,99E+02","module":"C4","scenario":null},{"value":"-4,41E+00","module":"D","scenario":null},{"value":"8,63E+02","module":"A1A3","scenario":null}]},{"parameter":"WDP","unit":"m3 world-eq. Deprived","values":[{"value":"4,44E+03","module":"A1","scenario":null},{"value":"1,43E+02","module":"A2","scenario":null},{"value":"1,02E+03","module":"A3","scenario":null},{"value":"3,71E+01","module":"A4","scenario":null},{"value":"2,67E+01","module":"C1","scenario":null},{"value":"6,18E+01","module":"C2","scenario":null},{"value":"2,77E+02","module":"C3","scenario":null},{"value":"6,30E+02","module":"C4","scenario":null},{"value":"-2,07E+02","module":"D","scenario":null},{"value":"5,60E+03","module":"A1A3","scenario":null}]},{"parameter":"EP-freshwater","unit":"kg P-eq","values":[{"value":"1,64E-03","module":"A1","scenario":null},{"value":"9,21E-05","module":"A2","scenario":null},{"value":"1,96E-05","module":"A3","scenario":null},{"value":"2,37E-05","module":"A4","scenario":null},{"value":"3,32E-05","module":"C1","scenario":null},{"value":"3,95E-05","module":"C2","scenario":null},{"value":"5,12E-06","module":"C3","scenario":null},{"value":"6,92E-05","module":"C4","scenario":null},{"value":"-6,94E-06","module":"D","scenario":null},{"value":"1,75E-03","module":"A1A3","scenario":null}]},{"parameter":"EP-marine","unit":"kg N-eq","values":[{"value":"1,17E-01","module":"A1","scenario":null},{"value":"8,03E-02","module":"A2","scenario":null},{"value":"6,54E-03","module":"A3","scenario":null},{"value":"2,10E-03","module":"A4","scenario":null},{"value":"4,21E-02","module":"C1","scenario":null},{"value":"3,50E-03","module":"C2","scenario":null},{"value":"1,92E-04","module":"C3","scenario":null},{"value":"3,39E-02","module":"C4","scenario":null},{"value":"-8,15E-04","module":"D","scenario":null},{"value":"2,04E-01","module":"A1A3","scenario":null}]},{"parameter":"EP-terrestrial","unit":"mol N-eq.","values":[{"value":"1,38E+00","module":"A1","scenario":null},{"value":"9,03E-01","module":"A2","scenario":null},{"value":"7,17E-02","module":"A3","scenario":null},{"value":"2,34E-02","module":"A4","scenario":null},{"value":"4,56E-01","module":"C1","scenario":null},{"value":"3,90E-02","module":"C2","scenario":null},{"value":"2,21E-03","module":"C3","scenario":null},{"value":"3,74E-01","module":"C4","scenario":null},{"value":"-9,57E-03","module":"D","scenario":null},{"value":"2,36E+00","module":"A1A3","scenario":null}]},{"parameter":"GWP-IOBC","unit":"kg CO2-eq","values":[{"value":"2,09E+02","module":"A1","scenario":null},{"value":"1,88E+01","module":"A2","scenario":null},{"value":"1,78E+00","module":"A3","scenario":null},{"value":"2,98E+00","module":"A4","scenario":null},{"value":"9,12E+00","module":"C1","scenario":null},{"value":"4,97E+00","module":"C2","scenario":null},{"value":"8,11E-02","module":"C3","scenario":null},{"value":"9,28E+00","module":"C4","scenario":null},{"value":"-2,79E-01","module":"D","scenario":null},{"value":"2,29E+02","module":"A1A3","scenario":null}]}],"additional_environmental_impact":[{"parameter":"PM","unit":"Disease incidence","values":[{"value":"2,85E-06","module":"A1","scenario":null},{"value":"4,65E-07","module":"A2","scenario":null},{"value":"3,90E-07","module":"A3","scenario":null},{"value":"2,74E-07","module":"A4","scenario":null},{"value":"1,16E-05","module":"C1","scenario":null},{"value":"4,56E-07","module":"C2","scenario":null},{"value":"1,05E-08","module":"C3","scenario":null},{"value":"1,93E-06","module":"C4","scenario":null},{"value":"-5,00E-08","module":"D","scenario":null},{"value":"3,71E-06","module":"A1A3","scenario":null}]},{"parameter":"ETP-fw","unit":"CTUe","values":[{"value":"4,75E+03","module":"A1","scenario":null},{"value":"1,60E+02","module":"A2","scenario":null},{"value":"3,24E+01","module":"A3","scenario":null},{"value":"3,54E+01","module":"A4","scenario":null},{"value":"6,86E+01","module":"C1","scenario":null},{"value":"5,90E+01","module":"C2","scenario":null},{"value":"1,78E+00","module":"C3","scenario":null},{"value":"1,48E+02","module":"C4","scenario":null},{"value":"-4,55E+00","module":"D","scenario":null},{"value":"4,94E+03","module":"A1A3","scenario":null}]},{"parameter":"HTP-c","unit":"CTUh","values":[{"value":"1,16E-08","module":"A1","scenario":null},{"value":"0,00E+00","module":"A2","scenario":null},{"value":"1,08E-09","module":"A3","scenario":null},{"value":"0,00E+00","module":"A4","scenario":null},{"value":"2,28E-09","module":"C1","scenario":null},{"value":"0,00E+00","module":"C2","scenario":null},{"value":"1,14E-10","module":"C3","scenario":null},{"value":"4,33E-09","module":"C4","scenario":null},{"value":"-2,28E-10","module":"D","scenario":null},{"value":"1,27E-08","module":"A1A3","scenario":null}]},{"parameter":"HTP-nc","unit":"CTUh","values":[{"value":"2,31E-07","module":"A1","scenario":null},{"value":"9,29E-08","module":"A2","scenario":null},{"value":"2,39E-08","module":"A3","scenario":null},{"value":"3,42E-08","module":"A4","scenario":null},{"value":"6,38E-08","module":"C1","scenario":null},{"value":"5,70E-08","module":"C2","scenario":null},{"value":"1,60E-09","module":"C3","scenario":null},{"value":"8,66E-08","module":"C4","scenario":null},{"value":"-5,59E-09","module":"D","scenario":null},{"value":"3,47E-07","module":"A1A3","scenario":null}]},{"parameter":"SQP","unit":"-","values":[{"value":"5,26E+01","module":"A1","scenario":null},{"value":"9,87E+01","module":"A2","scenario":null},{"value":"5,19E+00","module":"A3","scenario":null},{"value":"5,55E+01","module":"A4","scenario":null},{"value":"1,53E+01","module":"C1","scenario":null},{"value":"9,24E+01","module":"C2","scenario":null},{"value":"1,42E+00","module":"C3","scenario":null},{"value":"1,09E+03","module":"C4","scenario":null},{"value":"1,00E+01","module":"D","scenario":null},{"value":"1,57E+02","module":"A1A3","scenario":null}]},{"parameter":"IRP","unit":"kBq U235-eq","values":[{"value":"1,34E+00","module":"A1","scenario":null},{"value":"1,13E+00","module":"A2","scenario":null},{"value":"9,95E-02","module":"A3","scenario":null},{"value":"2,11E-01","module":"A4","scenario":null},{"value":"5,47E-01","module":"C1","scenario":null},{"value":"3,52E-01","module":"C2","scenario":null},{"value":"4,22E-02","module":"C3","scenario":null},{"value":"1,30E+00","module":"C4","scenario":null},{"value":"-4,05E-02","module":"D","scenario":null},{"value":"2,57E+00","module":"A1A3","scenario":null}]}],"resource_use":[{"parameter":"PERE","unit":"MJ","values":[{"value":"2,16E+02","module":"A1","scenario":null},{"value":"2,36E+00","module":"A2","scenario":null},{"value":"1,82E+01","module":"A3","scenario":null},{"value":"6,09E-01","module":"A4","scenario":null},{"value":"6,84E-01","module":"C1","scenario":null},{"value":"1,01E+00","module":"C2","scenario":null},{"value":"1,29E+00","module":"C3","scenario":null},{"value":"4,61E+00","module":"C4","scenario":null},{"value":"-1,03E+00","module":"D","scenario":null},{"value":"2,36E+02","module":"A1A3","scenario":null}]},{"parameter":"PERM","unit":"","values":[{"value":"0,00E+00","module":"A1","scenario":null},{"value":"0,00E+00","module":"A2","scenario":null},{"value":"0,00E+00","module":"A3","scenario":null},{"value":"0,00E+00","module":"A4","scenario":null},{"value":"0,00E+00","module":"C1","scenario":null},{"value":"0,00E+00","module":"C2","scenario":null},{"value":"0,00E+00","module":"C3","scenario":null},{"value":"0,00E+00","module":"C4","scenario":null},{"value":"0,00E+00","module":"D","scenario":null},{"value":"0,00E+00","module":"A1A3","scenario":null}]},{"parameter":"PERT","unit":"MJ","values":[{"value":"2,16E+02","module":"A1","scenario":null},{"value":"2,36E+00","module":"A2","scenario":null},{"value":"1,82E+01","module":"A3","scenario":null},{"value":"6,09E-01","module":"A4","scenario":null},{"value":"6,84E-01","module":"C1","scenario":null},{"value":"1,01E+00","module":"C2","scenario":null},{"value":"1,29E+00","module":"C3","scenario":null},{"value":"4,61E+00","module":"C4","scenario":null},{"value":"-1,03E+00","module":"D","scenario":null},{"value":"2,36E+02","module":"A1A3","scenario":null}]},{"parameter":"PENRE","unit":"MJ","values":[{"value":"5,62E+02","module":"A1","scenario":null},{"value":"2,60E+02","module":"A2","scenario":null},{"value":"2,21E+01","module":"A3","scenario":null},{"value":"4,84E+01","module":"A4","scenario":null},{"value":"1,26E+02","module":"C1","scenario":null},{"value":"8,06E+01","module":"C2","scenario":null},{"value":"2,51E+00","module":"C3","scenario":null},{"value":"2,99E+02","module":"C4","scenario":null},{"value":"-4,66E+00","module":"D","scenario":null},{"value":"8,43E+02","module":"A1A3","scenario":null}]},{"parameter":"PENRM","unit":"MJ","values":[{"value":"2,05E+01","module":"A1","scenario":null},{"value":"0,00E+00","module":"A2","scenario":null},{"value":"0,00E+00","module":"A3","scenario":null},{"value":"0,00E+00","module":"A4","scenario":null},{"value":"0,00E+00","module":"C1","scenario":null},{"value":"0,00E+00","module":"C2","scenario":null},{"value":"0,00E+00","module":"C3","scenario":null},{"value":"0,00E+00","module":"C4","scenario":null},{"value":"0,00E+00","module":"D","scenario":null},{"value":"2,05E+01","module":"A1A3","scenario":null}]},{"parameter":"PENRT","unit":"MJ","values":[{"value":"5,83E+02","module":"A1","scenario":null},{"value":"2,60E+02","module":"A2","scenario":null},{"value":"2,21E+01","module":"A3","scenario":null},{"value":"4,84E+01","module":"A4","scenario":null},{"value":"1,26E+02","module":"C1","scenario":null},{"value":"8,06E+01","module":"C2","scenario":null},{"value":"2,51E+00","module":"C3","scenario":null},{"value":"2,99E+02","module":"C4","scenario":null},{"value":"-4,66E+00","module":"D","scenario":null},{"value":"8,64E+02","module":"A1A3","scenario":null}]},{"parameter":"SM","unit":"kg","values":[{"value":"5,85E+00","module":"A1","scenario":null},{"value":"0,00E+00","module":"A2","scenario":null},{"value":"0,00E+00","module":"A3","scenario":null},{"value":"0,00E+00","module":"A4","scenario":null},{"value":"0,00E+00","module":"C1","scenario":null},{"value":"0,00E+00","module":"C2","scenario":null},{"value":"0,00E+00","module":"C3","scenario":null},{"value":"0,00E+00","module":"C4","scenario":null},{"value":"0,00E+00","module":"D","scenario":null},{"value":"5,85E+00","module":"A1A3","scenario":null}]},{"parameter":"RSF","unit":"MJ","values":[{"value":"3,05E+02","module":"A1","scenario":null},{"value":"8,62E-02","module":"A2","scenario":null},{"value":"2,56E-02","module":"A3","scenario":null},{"value":"2,13E-02","module":"A4","scenario":null},{"value":"0,00E+00","module":"C1","scenario":null},{"value":"3,55E-02","module":"C2","scenario":null},{"value":"0,00E+00","module":"C3","scenario":null},{"value":"9,52E-02","module":"C4","scenario":null},{"value":"-2,11E-02","module":"D","scenario":null},{"value":"3,05E+02","module":"A1A3","scenario":null}]},{"parameter":"NRSF","unit":"MJ","values":[{"value":"4,34E+02","module":"A1","scenario":null},{"value":"3,99E-01","module":"A2","scenario":null},{"value":"7,34E-02","module":"A3","scenario":null},{"value":"7,14E-02","module":"A4","scenario":null},{"value":"0,00E+00","module":"C1","scenario":null},{"value":"1,19E-01","module":"C2","scenario":null},{"value":"0,00E+00","module":"C3","scenario":null},{"value":"2,74E-01","module":"C4","scenario":null},{"value":"-2,17E-02","module":"D","scenario":null},{"value":"4,35E+02","module":"A1A3","scenario":null}]},{"parameter":"FW","unit":"m3","values":[{"value":"2,11E+00","module":"A1","scenario":null},{"value":"1,64E-02","module":"A2","scenario":null},{"value":"4,28E-01","module":"A3","scenario":null},{"value":"5,51E-03","module":"A4","scenario":null},{"value":"6,46E-03","module":"C1","scenario":null},{"value":"9,18E-03","module":"C2","scenario":null},{"value":"4,31E-03","module":"C3","scenario":null},{"value":"3,56E-01","module":"C4","scenario":null},{"value":"-1,62E-01","module":"D","scenario":null},{"value":"2,56E+00","module":"A1A3","scenario":null}]}],"end_of_life_waste":[{"parameter":"HWD","unit":"kg","values":[{"value":"5,01E-02","module":"A1","scenario":null},{"value":"1,06E-02","module":"A2","scenario":null},{"value":"3,05E-02","module":"A3","scenario":null},{"value":"2,65E-03","module":"A4","scenario":null},{"value":"3,70E-03","module":"C1","scenario":null},{"value":"4,41E-03","module":"C2","scenario":null},{"value":"2,51E-04","module":"C3","scenario":null},{"value":"0,00E+00","module":"C4","scenario":null},{"value":"-1,06E-03","module":"D","scenario":null},{"value":"9,12E-02","module":"A1A3","scenario":null}]},{"parameter":"NHWD","unit":"kg","values":[{"value":"2,28E+00","module":"A1","scenario":null},{"value":"5,79E+00","module":"A2","scenario":null},{"value":"7,75E+00","module":"A3","scenario":null},{"value":"4,21E+00","module":"A4","scenario":null},{"value":"1,49E-01","module":"C1","scenario":null},{"value":"7,01E+00","module":"C2","scenario":null},{"value":"7,93E-03","module":"C3","scenario":null},{"value":"2,17E+03","module":"C4","scenario":null},{"value":"-3,23E-02","module":"D","scenario":null},{"value":"1,58E+01","module":"A1A3","scenario":null}]},{"parameter":"RWD","unit":"kg","values":[{"value":"4,32E-03","module":"A1","scenario":null},{"value":"1,80E-03","module":"A2","scenario":null},{"value":"1,42E-04","module":"A3","scenario":null},{"value":"3,30E-04","module":"A4","scenario":null},{"value":"8,72E-04","module":"C1","scenario":null},{"value":"5,51E-04","module":"C2","scenario":null},{"value":"2,66E-05","module":"C3","scenario":null},{"value":"0,00E+00","module":"C4","scenario":null},{"value":"-3,50E-05","module":"D","scenario":null},{"value":"6,26E-03","module":"A1A3","scenario":null}]}],"end_of_life_flow":[{"parameter":"CRU","unit":"kg","values":[{"value":"0,00E+00","module":"A1","scenario":null},{"value":"0,00E+00","module":"A2","scenario":null},{"value":"0,00E+00","module":"A3","scenario":null},{"value":"0,00E+00","module":"A4","scenario":null},{"value":"0,00E+00","module":"C1","scenario":null},{"value":"0,00E+00","module":"C2","scenario":null},{"value":"0,00E+00","module":"C3","scenario":null},{"value":"0,00E+00","module":"C4","scenario":null},{"value":"0,00E+00","module":"D","scenario":null},{"value":"0,00E+00","module":"A1A3","scenario":null}]},{"parameter":"MFR","unit":"kg","values":[{"value":"0,00E+00","module":"A1","scenario":null},{"value":"0,00E+00","module":"A2","scenario":null},{"value":"3,38E-01","module":"A3","scenario":null},{"value":"0,00E+00","module":"A4","scenario":null},{"value":"0,00E+00","module":"C1","scenario":null},{"value":"0,00E+00","module":"C2","scenario":null},{"value":"1,14E+02","module":"C3","scenario":null},{"value":"0,00E+00","module":"C4","scenario":null},{"value":"0,00E+00","module":"D","scenario":null},{"value":"3,38E-01","module":"A1A3","scenario":null}]},{"parameter":"MER","unit":"kg","values":[{"value":"0,00E+00","module":"A1","scenario":null},{"value":"0,00E+00","module":"A2","scenario":null},{"value":"1,37E-01","module":"A3","scenario":null},{"value":"0,00E+00","module":"A4","scenario":null},{"value":"0,00E+00","module":"C1","scenario":null},{"value":"0,00E+00","module":"C2","scenario":null},{"value":"0,00E+00","module":"C3","scenario":null},{"value":"0,00E+00","module":"C4","scenario":null},{"value":"0,00E+00","module":"D","scenario":null},{"value":"1,37E-01","module":"A1A3","scenario":null}]},{"parameter":"EEE","unit":"MJ","values":[{"value":"0,00E+00","module":"A1","scenario":null},{"value":"0,00E+00","module":"A2","scenario":null},{"value":"8,49E-02","module":"A3","scenario":null},{"value":"0,00E+00","module":"A4","scenario":null},{"value":"0,00E+00","module":"C1","scenario":null},{"value":"0,00E+00","module":"C2","scenario":null},{"value":"0,00E+00","module":"C3","scenario":null},{"value":"0,00E+00","module":"C4","scenario":null},{"value":"0,00E+00","module":"D","scenario":null},{"value":"8,49E-02","module":"A1A3","scenario":null}]},{"parameter":"EET","unit":"MJ","values":[{"value":"0,00E+00","module":"A1","scenario":null},{"value":"0,00E+00","module":"A2","scenario":null},{"value":"1,28E+00","module":"A3","scenario":null},{"value":"0,00E+00","module":"A4","scenario":null},{"value":"0,00E+00","module":"C1","scenario":null},{"value":"0,00E+00","module":"C2","scenario":null},{"value":"0,00E+00","module":"C3","scenario":null},{"value":"0,00E+00","module":"C4","scenario":null},{"value":"0,00E+00","module":"D","scenario":null},{"value":"1,28E+00","module":"A1A3","scenario":null}]}]}