{"product_name":"Design +R Frame","epd_id":"NEPD-9183-8765","declared_unit":{"unit":"stk","amount":1},"compliance":["EN 15804+A2","ISO 14025","ISO 21930"],"producer_name":"SG Armaturen AS","environmental_impact":[{"parameter":"GWP-total","unit":"kg CO2-eq","values":[{"value":"2,14E-01","module":"A1-A3","scenario":null},{"value":"1,31E-02","module":"A4","scenario":null},{"value":"1,67E-02","module":"A5","scenario":null},{"value":"0,00E+00","module":"C1","scenario":null},{"value":"1,44E-03","module":"C2","scenario":null},{"value":"2,34E-02","module":"C3","scenario":null},{"value":"1,13E-03","module":"C4","scenario":null},{"value":"-1,41E-03","module":"D","scenario":null}]},{"parameter":"GWP-fossil","unit":"kg CO2-eq","values":[{"value":"2,30E-01","module":"A1-A3","scenario":null},{"value":"1,31E-02","module":"A4","scenario":null},{"value":"1,55E-04","module":"A5","scenario":null},{"value":"0,00E+00","module":"C1","scenario":null},{"value":"1,44E-03","module":"C2","scenario":null},{"value":"2,34E-02","module":"C3","scenario":null},{"value":"1,13E-03","module":"C4","scenario":null},{"value":"-1,36E-03","module":"D","scenario":null}]},{"parameter":"GWP-biogenic","unit":"kg CO2-eq","values":[{"value":"-1,56E-02","module":"A1-A3","scenario":null},{"value":"4,67E-06","module":"A4","scenario":null},{"value":"1,65E-02","module":"A5","scenario":null},{"value":"0,00E+00","module":"C1","scenario":null},{"value":"5,96E-07","module":"C2","scenario":null},{"value":"5,09E-07","module":"C3","scenario":null},{"value":"1,01E-07","module":"C4","scenario":null},{"value":"-2,80E-06","module":"D","scenario":null}]},{"parameter":"GWP-luluc","unit":"kg CO2-eq","values":[{"value":"1,44E-04","module":"A1-A3","scenario":null},{"value":"6,47E-06","module":"A4","scenario":null},{"value":"5,14E-08","module":"A5","scenario":null},{"value":"0,00E+00","module":"C1","scenario":null},{"value":"5,13E-07","module":"C2","scenario":null},{"value":"9,50E-08","module":"C3","scenario":null},{"value":"2,22E-08","module":"C4","scenario":null},{"value":"-4,68E-05","module":"D","scenario":null}]},{"parameter":"ODP","unit":"kg CFC11-eq","values":[{"value":"5,62E-09","module":"A1-A3","scenario":null},{"value":"2,89E-09","module":"A4","scenario":null},{"value":"3,30E-11","module":"A5","scenario":null},{"value":"0,00E+00","module":"C1","scenario":null},{"value":"3,26E-10","module":"C2","scenario":null},{"value":"5,10E-11","module":"C3","scenario":null},{"value":"3,10E-11","module":"C4","scenario":null},{"value":"-9,89E-05","module":"D","scenario":null}]},{"parameter":"AP","unit":"mol H+-eq","values":[{"value":"9,99E-04","module":"A1-A3","scenario":null},{"value":"1,96E-04","module":"A4","scenario":null},{"value":"7,36E-07","module":"A5","scenario":null},{"value":"0,00E+00","module":"C1","scenario":null},{"value":"4,14E-06","module":"C2","scenario":null},{"value":"5,14E-06","module":"C3","scenario":null},{"value":"7,70E-07","module":"C4","scenario":null},{"value":"-1,12E-05","module":"D","scenario":null}]},{"parameter":"POCP","unit":"kg NMVOC-eq","values":[{"value":"6,10E-04","module":"A1-A3","scenario":null},{"value":"1,42E-04","module":"A4","scenario":null},{"value":"7,58E-07","module":"A5","scenario":null},{"value":"0,00E+00","module":"C1","scenario":null},{"value":"3,51E-06","module":"C2","scenario":null},{"value":"6,07E-06","module":"C3","scenario":null},{"value":"1,11E-06","module":"C4","scenario":null},{"value":"-1,09E-05","module":"D","scenario":null}]},{"parameter":"ADPE","unit":"kg Sb-eq","values":[{"value":"1,22E-06","module":"A1-A3","scenario":null},{"value":"2,54E-07","module":"A4","scenario":null},{"value":"3,78E-09","module":"A5","scenario":null},{"value":"0,00E+00","module":"C1","scenario":null},{"value":"3,98E-08","module":"C2","scenario":null},{"value":"2,56E-09","module":"C3","scenario":null},{"value":"7,53E-10","module":"C4","scenario":null},{"value":"-1,35E-08","module":"D","scenario":null}]},{"parameter":"ADPF","unit":"MJ","values":[{"value":"2,51E+00","module":"A1-A3","scenario":null},{"value":"1,86E-01","module":"A4","scenario":null},{"value":"2,18E-03","module":"A5","scenario":null},{"value":"0,00E+00","module":"C1","scenario":null},{"value":"2,18E-02","module":"C2","scenario":null},{"value":"3,22E-03","module":"C3","scenario":null},{"value":"2,28E-03","module":"C4","scenario":null},{"value":"-1,94E-02","module":"D","scenario":null}]},{"parameter":"WDP","unit":"m3 world-eq. Deprived","values":[{"value":"4,62E-01","module":"A1-A3","scenario":null},{"value":"1,19E-01","module":"A4","scenario":null},{"value":"2,76E-03","module":"A5","scenario":null},{"value":"0,00E+00","module":"C1","scenario":null},{"value":"2,11E-02","module":"C2","scenario":null},{"value":"2,32E-02","module":"C3","scenario":null},{"value":"1,93E-02","module":"C4","scenario":null},{"value":"-2,42E-01","module":"D","scenario":null}]},{"parameter":"EP-freshwater","unit":"kg P-eq","values":[{"value":"5,42E-06","module":"A1-A3","scenario":null},{"value":"8,53E-08","module":"A4","scenario":null},{"value":"1,28E-09","module":"A5","scenario":null},{"value":"0,00E+00","module":"C1","scenario":null},{"value":"1,15E-08","module":"C2","scenario":null},{"value":"4,52E-09","module":"C3","scenario":null},{"value":"1,03E-09","module":"C4","scenario":null},{"value":"-1,21E-07","module":"D","scenario":null}]},{"parameter":"EP-marine","unit":"kg N-eq","values":[{"value":"1,85E-04","module":"A1-A3","scenario":null},{"value":"4,72E-05","module":"A4","scenario":null},{"value":"2,44E-07","module":"A5","scenario":null},{"value":"0,00E+00","module":"C1","scenario":null},{"value":"8,19E-07","module":"C2","scenario":null},{"value":"2,46E-06","module":"C3","scenario":null},{"value":"1,45E-06","module":"C4","scenario":null},{"value":"-3,66E-06","module":"D","scenario":null}]},{"parameter":"EP-terrestrial","unit":"mol N-eq.","values":[{"value":"2,02E-03","module":"A1-A3","scenario":null},{"value":"5,25E-04","module":"A4","scenario":null},{"value":"2,64E-06","module":"A5","scenario":null},{"value":"0,00E+00","module":"C1","scenario":null},{"value":"9,16E-06","module":"C2","scenario":null},{"value":"2,52E-05","module":"C3","scenario":null},{"value":"3,06E-06","module":"C4","scenario":null},{"value":"-3,95E-05","module":"D","scenario":null}]},{"parameter":"GWP-IOBC","unit":"kg CO2-eq","values":[{"value":"2,27E-01","module":"A1-A3","scenario":null},{"value":"1,31E-02","module":"A4","scenario":null},{"value":"1,56E-04","module":"A5","scenario":null},{"value":"0,00E+00","module":"C1","scenario":null},{"value":"1,44E-03","module":"C2","scenario":null},{"value":"2,34E-02","module":"C3","scenario":null},{"value":"1,16E-03","module":"C4","scenario":null},{"value":"-1,39E-03","module":"D","scenario":null}]}],"additional_environmental_impact":[{"parameter":"PM","unit":"Disease incidence","values":[{"value":"1,55E-08","module":"A1-A3","scenario":null},{"value":"4,78E-10","module":"A4","scenario":null},{"value":"1,10E-11","module":"A5","scenario":null},{"value":"0,00E+00","module":"C1","scenario":null},{"value":"8,80E-11","module":"C2","scenario":null},{"value":"2,20E-11","module":"C3","scenario":null},{"value":"1,60E-11","module":"C4","scenario":null},{"value":"-6,77E-10","module":"D","scenario":null}]},{"parameter":"ETP-fw","unit":"CTUe","values":[{"value":"6,34E+00","module":"A1-A3","scenario":null},{"value":"1,27E-01","module":"A4","scenario":null},{"value":"2,90E-03","module":"A5","scenario":null},{"value":"0,00E+00","module":"C1","scenario":null},{"value":"1,61E-02","module":"C2","scenario":null},{"value":"4,95E-02","module":"C3","scenario":null},{"value":"2,75E-03","module":"C4","scenario":null},{"value":"-1,06E-01","module":"D","scenario":null}]},{"parameter":"HTP-c","unit":"CTUh","values":[{"value":"7,70E-11","module":"A1-A3","scenario":null},{"value":"0,00E+00","module":"A4","scenario":null},{"value":"0,00E+00","module":"A5","scenario":null},{"value":"0,00E+00","module":"C1","scenario":null},{"value":"0,00E+00","module":"C2","scenario":null},{"value":"1,00E-12","module":"C3","scenario":null},{"value":"0,00E+00","module":"C4","scenario":null},{"value":"-2,00E-12","module":"D","scenario":null}]},{"parameter":"HTP-nc","unit":"CTUh","values":[{"value":"3,50E-09","module":"A1-A3","scenario":null},{"value":"9,40E-11","module":"A4","scenario":null},{"value":"4,00E-12","module":"A5","scenario":null},{"value":"0,00E+00","module":"C1","scenario":null},{"value":"1,80E-11","module":"C2","scenario":null},{"value":"6,20E-11","module":"C3","scenario":null},{"value":"2,00E-12","module":"C4","scenario":null},{"value":"-1,02E-10","module":"D","scenario":null}]},{"parameter":"SQP","unit":"-","values":[{"value":"1,65E+00","module":"A1-A3","scenario":null},{"value":"9,09E-02","module":"A4","scenario":null},{"value":"1,46E-03","module":"A5","scenario":null},{"value":"0,00E+00","module":"C1","scenario":null},{"value":"1,52E-02","module":"C2","scenario":null},{"value":"5,88E-04","module":"C3","scenario":null},{"value":"8,63E-03","module":"C4","scenario":null},{"value":"-1,30E-01","module":"D","scenario":null}]},{"parameter":"IRP","unit":"kBq U235-eq","values":[{"value":"2,59E-03","module":"A1-A3","scenario":null},{"value":"8,03E-04","module":"A4","scenario":null},{"value":"9,31E-06","module":"A5","scenario":null},{"value":"0,00E+00","module":"C1","scenario":null},{"value":"9,52E-05","module":"C2","scenario":null},{"value":"8,10E-06","module":"C3","scenario":null},{"value":"1,10E-05","module":"C4","scenario":null},{"value":"-1,24E-04","module":"D","scenario":null}]}],"resource_use":[{"parameter":"PERE","unit":"MJ","values":[{"value":"3,21E-01","module":"A1-A3","scenario":null},{"value":"2,10E-03","module":"A4","scenario":null},{"value":"3,58E-05","module":"A5","scenario":null},{"value":"0,00E+00","module":"C1","scenario":null},{"value":"3,12E-04","module":"C2","scenario":null},{"value":"1,79E-04","module":"C3","scenario":null},{"value":"1,06E-04","module":"C4","scenario":null},{"value":"-1,20E-01","module":"D","scenario":null}]},{"parameter":"PERM","unit":"","values":[{"value":"9,82E-02","module":"A1-A3","scenario":null},{"value":"0,00E+00","module":"A4","scenario":null},{"value":"-9,82E-02","module":"A5","scenario":null},{"value":"0,00E+00","module":"C1","scenario":null},{"value":"0,00E+00","module":"C2","scenario":null},{"value":"0,00E+00","module":"C3","scenario":null},{"value":"0,00E+00","module":"C4","scenario":null},{"value":"0,00E+00","module":"D","scenario":null}]},{"parameter":"PERT","unit":"MJ","values":[{"value":"4,19E-01","module":"A1-A3","scenario":null},{"value":"2,10E-03","module":"A4","scenario":null},{"value":"-9,81E-02","module":"A5","scenario":null},{"value":"0,00E+00","module":"C1","scenario":null},{"value":"3,12E-04","module":"C2","scenario":null},{"value":"1,79E-04","module":"C3","scenario":null},{"value":"1,06E-04","module":"C4","scenario":null},{"value":"-1,20E-01","module":"D","scenario":null}]},{"parameter":"PENRE","unit":"MJ","values":[{"value":"2,00E+00","module":"A1-A3","scenario":null},{"value":"1,86E-01","module":"A4","scenario":null},{"value":"2,18E-03","module":"A5","scenario":null},{"value":"0,00E+00","module":"C1","scenario":null},{"value":"2,18E-02","module":"C2","scenario":null},{"value":"3,22E-03","module":"C3","scenario":null},{"value":"2,28E-03","module":"C4","scenario":null},{"value":"-1,94E-02","module":"D","scenario":null}]},{"parameter":"PENRM","unit":"MJ","values":[{"value":"5,05E-01","module":"A1-A3","scenario":null},{"value":"0,00E+00","module":"A4","scenario":null},{"value":"0,00E+00","module":"A5","scenario":null},{"value":"0,00E+00","module":"C1","scenario":null},{"value":"0,00E+00","module":"C2","scenario":null},{"value":"-5,05E-01","module":"C3","scenario":null},{"value":"0,00E+00","module":"C4","scenario":null},{"value":"0,00E+00","module":"D","scenario":null}]},{"parameter":"PENRT","unit":"MJ","values":[{"value":"2,51E+00","module":"A1-A3","scenario":null},{"value":"1,86E-01","module":"A4","scenario":null},{"value":"2,18E-03","module":"A5","scenario":null},{"value":"0,00E+00","module":"C1","scenario":null},{"value":"2,18E-02","module":"C2","scenario":null},{"value":"-5,02E-01","module":"C3","scenario":null},{"value":"2,28E-03","module":"C4","scenario":null},{"value":"-1,94E-02","module":"D","scenario":null}]},{"parameter":"SM","unit":"kg","values":[{"value":"9,61E-03","module":"A1-A3","scenario":null},{"value":"0,00E+00","module":"A4","scenario":null},{"value":"0,00E+00","module":"A5","scenario":null},{"value":"0,00E+00","module":"C1","scenario":null},{"value":"0,00E+00","module":"C2","scenario":null},{"value":"0,00E+00","module":"C3","scenario":null},{"value":"0,00E+00","module":"C4","scenario":null},{"value":"0,00E+00","module":"D","scenario":null}]},{"parameter":"RSF","unit":"MJ","values":[{"value":"9,15E-04","module":"A1-A3","scenario":null},{"value":"6,78E-05","module":"A4","scenario":null},{"value":"1,19E-06","module":"A5","scenario":null},{"value":"0,00E+00","module":"C1","scenario":null},{"value":"1,12E-05","module":"C2","scenario":null},{"value":"3,85E-06","module":"C3","scenario":null},{"value":"2,19E-06","module":"C4","scenario":null},{"value":"-2,10E-05","module":"D","scenario":null}]},{"parameter":"NRSF","unit":"MJ","values":[{"value":"3,98E-04","module":"A1-A3","scenario":null},{"value":"3,71E-04","module":"A4","scenario":null},{"value":"4,90E-06","module":"A5","scenario":null},{"value":"0,00E+00","module":"C1","scenario":null},{"value":"3,99E-05","module":"C2","scenario":null},{"value":"0,00E+00","module":"C3","scenario":null},{"value":"4,79E-06","module":"C4","scenario":null},{"value":"-7,11E-03","module":"D","scenario":null}]},{"parameter":"FW","unit":"m3","values":[{"value":"1,90E-03","module":"A1-A3","scenario":null},{"value":"1,61E-05","module":"A4","scenario":null},{"value":"1,03E-06","module":"A5","scenario":null},{"value":"0,00E+00","module":"C1","scenario":null},{"value":"2,33E-06","module":"C2","scenario":null},{"value":"2,72E-05","module":"C3","scenario":null},{"value":"2,84E-06","module":"C4","scenario":null},{"value":"-1,44E-04","module":"D","scenario":null}]}],"end_of_life_waste":[{"parameter":"HWD","unit":"kg","values":[{"value":"4,64E-04","module":"A1-A3","scenario":null},{"value":"9,41E-06","module":"A4","scenario":null},{"value":"0,00E+00","module":"A5","scenario":null},{"value":"0,00E+00","module":"C1","scenario":null},{"value":"1,12E-06","module":"C2","scenario":null},{"value":"0,00E+00","module":"C3","scenario":null},{"value":"9,39E-06","module":"C4","scenario":null},{"value":"-9,12E-07","module":"D","scenario":null}]},{"parameter":"NHWD","unit":"kg","values":[{"value":"1,66E-02","module":"A1-A3","scenario":null},{"value":"5,85E-03","module":"A4","scenario":null},{"value":"9,61E-03","module":"A5","scenario":null},{"value":"0,00E+00","module":"C1","scenario":null},{"value":"1,06E-03","module":"C2","scenario":null},{"value":"0,00E+00","module":"C3","scenario":null},{"value":"9,92E-03","module":"C4","scenario":null},{"value":"-4,59E-04","module":"D","scenario":null}]},{"parameter":"RWD","unit":"kg","values":[{"value":"2,46E-06","module":"A1-A3","scenario":null},{"value":"1,27E-06","module":"A4","scenario":null},{"value":"0,00E+00","module":"A5","scenario":null},{"value":"0,00E+00","module":"C1","scenario":null},{"value":"1,48E-07","module":"C2","scenario":null},{"value":"0,00E+00","module":"C3","scenario":null},{"value":"1,50E-08","module":"C4","scenario":null},{"value":"-1,02E-07","module":"D","scenario":null}]}],"end_of_life_flow":[{"parameter":"CRU","unit":"kg","values":[{"value":"0,00E+00","module":"A1-A3","scenario":null},{"value":"0,00E+00","module":"A4","scenario":null},{"value":"0,00E+00","module":"A5","scenario":null},{"value":"0,00E+00","module":"C1","scenario":null},{"value":"0,00E+00","module":"C2","scenario":null},{"value":"0,00E+00","module":"C3","scenario":null},{"value":"0,00E+00","module":"C4","scenario":null},{"value":"0,00E+00","module":"D","scenario":null}]},{"parameter":"MFR","unit":"kg","values":[{"value":"1,02E-02","module":"A1-A3","scenario":null},{"value":"0,00E+00","module":"A4","scenario":null},{"value":"8,94E-03","module":"A5","scenario":null},{"value":"0,00E+00","module":"C1","scenario":null},{"value":"0,00E+00","module":"C2","scenario":null},{"value":"0,00E+00","module":"C3","scenario":null},{"value":"8,88E-07","module":"C4","scenario":null},{"value":"0,00E+00","module":"D","scenario":null}]},{"parameter":"MER","unit":"kg","values":[{"value":"1,91E-03","module":"A1-A3","scenario":null},{"value":"0,00E+00","module":"A4","scenario":null},{"value":"3,55E-04","module":"A5","scenario":null},{"value":"0,00E+00","module":"C1","scenario":null},{"value":"0,00E+00","module":"C2","scenario":null},{"value":"9,90E-03","module":"C3","scenario":null},{"value":"2,17E-08","module":"C4","scenario":null},{"value":"0,00E+00","module":"D","scenario":null}]},{"parameter":"EEE","unit":"MJ","values":[{"value":"2,90E-03","module":"A1-A3","scenario":null},{"value":"0,00E+00","module":"A4","scenario":null},{"value":"5,50E-04","module":"A5","scenario":null},{"value":"0,00E+00","module":"C1","scenario":null},{"value":"0,00E+00","module":"C2","scenario":null},{"value":"1,52E-02","module":"C3","scenario":null},{"value":"1,41E-06","module":"C4","scenario":null},{"value":"0,00E+00","module":"D","scenario":null}]},{"parameter":"EET","unit":"MJ","values":[{"value":"4,39E-02","module":"A1-A3","scenario":null},{"value":"0,00E+00","module":"A4","scenario":null},{"value":"8,32E-03","module":"A5","scenario":null},{"value":"0,00E+00","module":"C1","scenario":null},{"value":"0,00E+00","module":"C2","scenario":null},{"value":"2,30E-01","module":"C3","scenario":null},{"value":"2,13E-05","module":"C4","scenario":null},{"value":"0,00E+00","module":"D","scenario":null}]}]}