{"product_name":"Glued laminated timber (L\u00edmtr\u00e9/Glulam/GLT)","epd_id":"NEPD-8842-8494","declared_unit":{"unit":"m3","amount":1},"compliance":["EN 15804+A2","ISO 14025","ISO 21930"],"producer_name":"L\u00edmtr\u00e9 V\u00edrnet","environmental_impact":[{"parameter":"GWP-total","unit":"kg CO2-eq","values":[{"value":"-5,91E+02","module":"A1-A3","scenario":null},{"value":"2,18E+01","module":"A4","scenario":null},{"value":"1,15E-01","module":"A5","scenario":null},{"value":"1,79E-01","module":"C1","scenario":null},{"value":"6,66E+00","module":"C2","scenario":null},{"value":"7,90E+02","module":"C3","scenario":null},{"value":"0,00E+00","module":"C4","scenario":null},{"value":"-3,13E+01","module":"D","scenario":null}]},{"parameter":"GWP-fossil","unit":"kg CO2-eq","values":[{"value":"1,90E+02","module":"A1-A3","scenario":null},{"value":"2,18E+01","module":"A4","scenario":null},{"value":"1,13E-01","module":"A5","scenario":null},{"value":"1,79E-01","module":"C1","scenario":null},{"value":"6,66E+00","module":"C2","scenario":null},{"value":"4,41E+00","module":"C3","scenario":null},{"value":"0,00E+00","module":"C4","scenario":null},{"value":"-3,10E+01","module":"D","scenario":null}]},{"parameter":"GWP-biogenic","unit":"kg CO2-eq","values":[{"value":"-7,84E+02","module":"A1-A3","scenario":null},{"value":"9,01E-03","module":"A4","scenario":null},{"value":"1,92E-04","module":"A5","scenario":null},{"value":"4,20E-05","module":"C1","scenario":null},{"value":"2,93E-03","module":"C2","scenario":null},{"value":"7,85E+02","module":"C3","scenario":null},{"value":"0,00E+00","module":"C4","scenario":null},{"value":"-7,68E-02","module":"D","scenario":null}]},{"parameter":"GWP-luluc","unit":"kg CO2-eq","values":[{"value":"2,97E+00","module":"A1-A3","scenario":null},{"value":"7,75E-03","module":"A4","scenario":null},{"value":"8,72E-04","module":"A5","scenario":null},{"value":"3,99E-05","module":"C1","scenario":null},{"value":"2,45E-03","module":"C2","scenario":null},{"value":"9,90E-03","module":"C3","scenario":null},{"value":"0,00E+00","module":"C4","scenario":null},{"value":"-3,06E-01","module":"D","scenario":null}]},{"parameter":"ODP","unit":"kg CFC11-eq","values":[{"value":"3,78E-05","module":"A1-A3","scenario":null},{"value":"4,93E-06","module":"A4","scenario":null},{"value":"2,47E-08","module":"A5","scenario":null},{"value":"3,97E-08","module":"C1","scenario":null},{"value":"1,53E-06","module":"C2","scenario":null},{"value":"3,69E-07","module":"C3","scenario":null},{"value":"0,00E+00","module":"C4","scenario":null},{"value":"-5,02E-06","module":"D","scenario":null}]},{"parameter":"AP","unit":"mol H+-eq","values":[{"value":"1,51E+00","module":"A1-A3","scenario":null},{"value":"6,26E-02","module":"A4","scenario":null},{"value":"1,03E-03","module":"A5","scenario":null},{"value":"8,60E-04","module":"C1","scenario":null},{"value":"2,08E-02","module":"C2","scenario":null},{"value":"2,44E-02","module":"C3","scenario":null},{"value":"0,00E+00","module":"C4","scenario":null},{"value":"-1,79E-01","module":"D","scenario":null}]},{"parameter":"POCP","unit":"kg NMVOC-eq","values":[{"value":"1,50E+00","module":"A1-A3","scenario":null},{"value":"5,30E-02","module":"A4","scenario":null},{"value":"1,34E-03","module":"A5","scenario":null},{"value":"1,00E-03","module":"C1","scenario":null},{"value":"1,82E-02","module":"C2","scenario":null},{"value":"1,04E-02","module":"C3","scenario":null},{"value":"0,00E+00","module":"C4","scenario":null},{"value":"-2,36E-01","module":"D","scenario":null}]},{"parameter":"ADPE","unit":"kg Sb-eq","values":[{"value":"6,57E-03","module":"A1-A3","scenario":null},{"value":"6,01E-04","module":"A4","scenario":null},{"value":"8,35E-07","module":"A5","scenario":null},{"value":"1,29E-06","module":"C1","scenario":null},{"value":"1,80E-04","module":"C2","scenario":null},{"value":"1,70E-05","module":"C3","scenario":null},{"value":"0,00E+00","module":"C4","scenario":null},{"value":"-4,46E-04","module":"D","scenario":null}]},{"parameter":"ADPF","unit":"MJ","values":[{"value":"2,84E+03","module":"A1-A3","scenario":null},{"value":"3,29E+02","module":"A4","scenario":null},{"value":"1,59E+00","module":"A5","scenario":null},{"value":"2,55E+00","module":"C1","scenario":null},{"value":"1,03E+02","module":"C2","scenario":null},{"value":"8,92E+01","module":"C3","scenario":null},{"value":"0,00E+00","module":"C4","scenario":null},{"value":"-4,87E+02","module":"D","scenario":null}]},{"parameter":"WDP","unit":"m3 world-eq. Deprived","values":[{"value":"2,25E+04","module":"A1-A3","scenario":null},{"value":"3,18E+02","module":"A4","scenario":null},{"value":"8,15E+00","module":"A5","scenario":null},{"value":"8,63E-01","module":"C1","scenario":null},{"value":"1,00E+02","module":"C2","scenario":null},{"value":"1,31E+03","module":"C3","scenario":null},{"value":"0,00E+00","module":"C4","scenario":null},{"value":"-2,08E+02","module":"D","scenario":null}]},{"parameter":"EP-freshwater","unit":"kg P-eq","values":[{"value":"2,01E-03","module":"A1-A3","scenario":null},{"value":"1,74E-04","module":"A4","scenario":null},{"value":"5,50E-07","module":"A5","scenario":null},{"value":"9,62E-07","module":"C1","scenario":null},{"value":"5,63E-05","module":"C2","scenario":null},{"value":"4,54E-04","module":"C3","scenario":null},{"value":"0,00E+00","module":"C4","scenario":null},{"value":"-2,36E-03","module":"D","scenario":null}]},{"parameter":"EP-marine","unit":"kg N-eq","values":[{"value":"4,77E-01","module":"A1-A3","scenario":null},{"value":"1,24E-02","module":"A4","scenario":null},{"value":"4,40E-04","module":"A5","scenario":null},{"value":"3,06E-04","module":"C1","scenario":null},{"value":"4,27E-03","module":"C2","scenario":null},{"value":"3,26E-03","module":"C3","scenario":null},{"value":"0,00E+00","module":"C4","scenario":null},{"value":"-5,97E-02","module":"D","scenario":null}]},{"parameter":"EP-terrestrial","unit":"mol N-eq.","values":[{"value":"5,53E+00","module":"A1-A3","scenario":null},{"value":"1,38E-01","module":"A4","scenario":null},{"value":"4,84E-03","module":"A5","scenario":null},{"value":"3,37E-03","module":"C1","scenario":null},{"value":"4,77E-02","module":"C2","scenario":null},{"value":"3,99E-02","module":"C3","scenario":null},{"value":"0,00E+00","module":"C4","scenario":null},{"value":"-6,43E-01","module":"D","scenario":null}]},{"parameter":"GWP-IOBC","unit":"kg CO2-eq","values":[{"value":"1,94E+02","module":"A1-A3","scenario":null},{"value":"2,18E+01","module":"A4","scenario":null},{"value":"1,14E-01","module":"A5","scenario":null},{"value":"1,79E-01","module":"C1","scenario":null},{"value":"6,66E+00","module":"C2","scenario":null},{"value":"4,45E+00","module":"C3","scenario":null},{"value":"0,00E+00","module":"C4","scenario":null},{"value":"-3,20E+01","module":"D","scenario":null}]}],"additional_environmental_impact":[{"parameter":"PM","unit":"Disease incidence","values":[{"value":"3,73E-05","module":"A1-A3","scenario":null},{"value":"1,33E-06","module":"A4","scenario":null},{"value":"2,63E-08","module":"A5","scenario":null},{"value":"2,81E-09","module":"C1","scenario":null},{"value":"4,56E-07","module":"C2","scenario":null},{"value":"7,41E-08","module":"C3","scenario":null},{"value":"0,00E+00","module":"C4","scenario":null},{"value":"-1,76E-06","module":"D","scenario":null}]},{"parameter":"ETP-fw","unit":"CTUe","values":[{"value":"3,17E+03","module":"A1-A3","scenario":null},{"value":"2,44E+02","module":"A4","scenario":null},{"value":"1,08E+00","module":"A5","scenario":null},{"value":"1,59E+00","module":"C1","scenario":null},{"value":"7,77E+01","module":"C2","scenario":null},{"value":"5,60E+01","module":"C3","scenario":null},{"value":"0,00E+00","module":"C4","scenario":null},{"value":"-4,75E+02","module":"D","scenario":null}]},{"parameter":"HTP-c","unit":"CTUh","values":[{"value":"2,73E-07","module":"A1-A3","scenario":null},{"value":"0,00E+00","module":"A4","scenario":null},{"value":"3,60E-11","module":"A5","scenario":null},{"value":"7,80E-11","module":"C1","scenario":null},{"value":"0,00E+00","module":"C2","scenario":null},{"value":"2,52E-09","module":"C3","scenario":null},{"value":"0,00E+00","module":"C4","scenario":null},{"value":"-2,37E-08","module":"D","scenario":null}]},{"parameter":"HTP-nc","unit":"CTUh","values":[{"value":"2,52E-06","module":"A1-A3","scenario":null},{"value":"2,67E-07","module":"A4","scenario":null},{"value":"9,73E-10","module":"A5","scenario":null},{"value":"1,68E-09","module":"C1","scenario":null},{"value":"1,01E-07","module":"C2","scenario":null},{"value":"5,60E-08","module":"C3","scenario":null},{"value":"0,00E+00","module":"C4","scenario":null},{"value":"-2,66E-07","module":"D","scenario":null}]},{"parameter":"SQP","unit":"-","values":[{"value":"5,62E+05","module":"A1-A3","scenario":null},{"value":"2,30E+02","module":"A4","scenario":null},{"value":"3,93E-01","module":"A5","scenario":null},{"value":"3,20E-01","module":"C1","scenario":null},{"value":"8,80E+01","module":"C2","scenario":null},{"value":"1,75E+01","module":"C3","scenario":null},{"value":"0,00E+00","module":"C4","scenario":null},{"value":"-4,60E+04","module":"D","scenario":null}]},{"parameter":"IRP","unit":"kBq U235-eq","values":[{"value":"1,10E+01","module":"A1-A3","scenario":null},{"value":"1,44E+00","module":"A4","scenario":null},{"value":"6,84E-03","module":"A5","scenario":null},{"value":"1,09E-02","module":"C1","scenario":null},{"value":"4,51E-01","module":"C2","scenario":null},{"value":"7,68E-01","module":"C3","scenario":null},{"value":"0,00E+00","module":"C4","scenario":null},{"value":"-1,51E+00","module":"D","scenario":null}]}],"resource_use":[{"parameter":"PERE","unit":"MJ","values":[{"value":"8,61E+03","module":"A1-A3","scenario":null},{"value":"4,71E+00","module":"A4","scenario":null},{"value":"1,50E-01","module":"A5","scenario":null},{"value":"1,78E-02","module":"C1","scenario":null},{"value":"1,51E+00","module":"C2","scenario":null},{"value":"1,50E+01","module":"C3","scenario":null},{"value":"0,00E+00","module":"C4","scenario":null},{"value":"-9,84E+03","module":"D","scenario":null}]},{"parameter":"PERM","unit":"","values":[{"value":"6,95E+03","module":"A1-A3","scenario":null},{"value":"0,00E+00","module":"A4","scenario":null},{"value":"0,00E+00","module":"A5","scenario":null},{"value":"0,00E+00","module":"C1","scenario":null},{"value":"0,00E+00","module":"C2","scenario":null},{"value":"-6,95E+03","module":"C3","scenario":null},{"value":"0,00E+00","module":"C4","scenario":null},{"value":"0,00E+00","module":"D","scenario":null}]},{"parameter":"PERT","unit":"MJ","values":[{"value":"1,56E+04","module":"A1-A3","scenario":null},{"value":"4,71E+00","module":"A4","scenario":null},{"value":"1,50E-01","module":"A5","scenario":null},{"value":"1,78E-02","module":"C1","scenario":null},{"value":"1,51E+00","module":"C2","scenario":null},{"value":"-6,93E+03","module":"C3","scenario":null},{"value":"0,00E+00","module":"C4","scenario":null},{"value":"-9,84E+03","module":"D","scenario":null}]},{"parameter":"PENRE","unit":"MJ","values":[{"value":"2,79E+03","module":"A1-A3","scenario":null},{"value":"3,29E+02","module":"A4","scenario":null},{"value":"1,59E+00","module":"A5","scenario":null},{"value":"2,55E+00","module":"C1","scenario":null},{"value":"1,03E+02","module":"C2","scenario":null},{"value":"8,93E+01","module":"C3","scenario":null},{"value":"0,00E+00","module":"C4","scenario":null},{"value":"-4,55E+02","module":"D","scenario":null}]},{"parameter":"PENRM","unit":"MJ","values":[{"value":"1,97E+01","module":"A1-A3","scenario":null},{"value":"0,00E+00","module":"A4","scenario":null},{"value":"-1,97E+01","module":"A5","scenario":null},{"value":"0,00E+00","module":"C1","scenario":null},{"value":"0,00E+00","module":"C2","scenario":null},{"value":"0,00E+00","module":"C3","scenario":null},{"value":"0,00E+00","module":"C4","scenario":null},{"value":"-3,53E+01","module":"D","scenario":null}]},{"parameter":"PENRT","unit":"MJ","values":[{"value":"2,81E+03","module":"A1-A3","scenario":null},{"value":"3,29E+02","module":"A4","scenario":null},{"value":"-1,81E+01","module":"A5","scenario":null},{"value":"2,55E+00","module":"C1","scenario":null},{"value":"1,03E+02","module":"C2","scenario":null},{"value":"8,93E+01","module":"C3","scenario":null},{"value":"0,00E+00","module":"C4","scenario":null},{"value":"-4,90E+02","module":"D","scenario":null}]},{"parameter":"SM","unit":"kg","values":[{"value":"3,32E-02","module":"A1-A3","scenario":null},{"value":"0,00E+00","module":"A4","scenario":null},{"value":"0,00E+00","module":"A5","scenario":null},{"value":"1,91E-03","module":"C1","scenario":null},{"value":"0,00E+00","module":"C2","scenario":null},{"value":"0,00E+00","module":"C3","scenario":null},{"value":"0,00E+00","module":"C4","scenario":null},{"value":"-2,29E-01","module":"D","scenario":null}]},{"parameter":"RSF","unit":"MJ","values":[{"value":"1,15E+00","module":"A1-A3","scenario":null},{"value":"1,69E-01","module":"A4","scenario":null},{"value":"3,54E-04","module":"A5","scenario":null},{"value":"5,78E-04","module":"C1","scenario":null},{"value":"5,38E-02","module":"C2","scenario":null},{"value":"1,27E+00","module":"C3","scenario":null},{"value":"0,00E+00","module":"C4","scenario":null},{"value":"-1,55E-01","module":"D","scenario":null}]},{"parameter":"NRSF","unit":"MJ","values":[{"value":"6,85E+00","module":"A1-A3","scenario":null},{"value":"6,03E-01","module":"A4","scenario":null},{"value":"3,16E-03","module":"A5","scenario":null},{"value":"-6,65E-03","module":"C1","scenario":null},{"value":"1,90E-01","module":"C2","scenario":null},{"value":"1,80E-01","module":"C3","scenario":null},{"value":"0,00E+00","module":"C4","scenario":null},{"value":"1,47E+00","module":"D","scenario":null}]},{"parameter":"FW","unit":"m3","values":[{"value":"3,95E+00","module":"A1-A3","scenario":null},{"value":"3,52E-02","module":"A4","scenario":null},{"value":"7,47E-04","module":"A5","scenario":null},{"value":"1,45E-04","module":"C1","scenario":null},{"value":"1,19E-02","module":"C2","scenario":null},{"value":"7,46E-02","module":"C3","scenario":null},{"value":"0,00E+00","module":"C4","scenario":null},{"value":"-1,36E-01","module":"D","scenario":null}]}],"end_of_life_waste":[{"parameter":"HWD","unit":"kg","values":[{"value":"3,88E-01","module":"A1-A3","scenario":null},{"value":"1,70E-02","module":"A4","scenario":null},{"value":"6,03E-05","module":"A5","scenario":null},{"value":"9,71E-05","module":"C1","scenario":null},{"value":"5,63E-03","module":"C2","scenario":null},{"value":"1,17E-02","module":"C3","scenario":null},{"value":"0,00E+00","module":"C4","scenario":null},{"value":"-8,58E-02","module":"D","scenario":null}]},{"parameter":"NHWD","unit":"kg","values":[{"value":"7,91E+01","module":"A1-A3","scenario":null},{"value":"1,60E+01","module":"A4","scenario":null},{"value":"1,93E-02","module":"A5","scenario":null},{"value":"4,12E-03","module":"C1","scenario":null},{"value":"6,37E+00","module":"C2","scenario":null},{"value":"4,86E-01","module":"C3","scenario":null},{"value":"0,00E+00","module":"C4","scenario":null},{"value":"-1,52E+01","module":"D","scenario":null}]},{"parameter":"RWD","unit":"kg","values":[{"value":"1,73E-02","module":"A1-A3","scenario":null},{"value":"2,24E-03","module":"A4","scenario":null},{"value":"1,10E-05","module":"A5","scenario":null},{"value":"1,76E-05","module":"C1","scenario":null},{"value":"7,01E-04","module":"C2","scenario":null},{"value":"6,29E-04","module":"C3","scenario":null},{"value":"0,00E+00","module":"C4","scenario":null},{"value":"-2,26E-03","module":"D","scenario":null}]}],"end_of_life_flow":[{"parameter":"CRU","unit":"kg","values":[{"value":"0,00E+00","module":"A1-A3","scenario":null},{"value":"0,00E+00","module":"A4","scenario":null},{"value":"0,00E+00","module":"A5","scenario":null},{"value":"0,00E+00","module":"C1","scenario":null},{"value":"0,00E+00","module":"C2","scenario":null},{"value":"0,00E+00","module":"C3","scenario":null},{"value":"0,00E+00","module":"C4","scenario":null},{"value":"0,00E+00","module":"D","scenario":null}]},{"parameter":"MFR","unit":"kg","values":[{"value":"4,22E+00","module":"A1-A3","scenario":null},{"value":"0,00E+00","module":"A4","scenario":null},{"value":"1,69E+00","module":"A5","scenario":null},{"value":"0,00E+00","module":"C1","scenario":null},{"value":"0,00E+00","module":"C2","scenario":null},{"value":"2,98E+00","module":"C3","scenario":null},{"value":"0,00E+00","module":"C4","scenario":null},{"value":"0,00E+00","module":"D","scenario":null}]},{"parameter":"MER","unit":"kg","values":[{"value":"0,00E+00","module":"A1-A3","scenario":null},{"value":"0,00E+00","module":"A4","scenario":null},{"value":"0,00E+00","module":"A5","scenario":null},{"value":"0,00E+00","module":"C1","scenario":null},{"value":"0,00E+00","module":"C2","scenario":null},{"value":"0,00E+00","module":"C3","scenario":null},{"value":"0,00E+00","module":"C4","scenario":null},{"value":"0,00E+00","module":"D","scenario":null}]},{"parameter":"EEE","unit":"MJ","values":[{"value":"0,00E+00","module":"A1-A3","scenario":null},{"value":"0,00E+00","module":"A4","scenario":null},{"value":"0,00E+00","module":"A5","scenario":null},{"value":"0,00E+00","module":"C1","scenario":null},{"value":"0,00E+00","module":"C2","scenario":null},{"value":"0,00E+00","module":"C3","scenario":null},{"value":"0,00E+00","module":"C4","scenario":null},{"value":"0,00E+00","module":"D","scenario":null}]},{"parameter":"EET","unit":"MJ","values":[{"value":"0,00E+00","module":"A1-A3","scenario":null},{"value":"0,00E+00","module":"A4","scenario":null},{"value":"0,00E+00","module":"A5","scenario":null},{"value":"0,00E+00","module":"C1","scenario":null},{"value":"0,00E+00","module":"C2","scenario":null},{"value":"0,00E+00","module":"C3","scenario":null},{"value":"0,00E+00","module":"C4","scenario":null},{"value":"0,00E+00","module":"D","scenario":null}]}]}