{"product_name":"Tikkurila Presto J","epd_id":"NEPD-5429-4737-EN","declared_unit":{"unit":"ton","amount":1},"compliance":["EN 15804+A2","ISO 14025","ISO 21930"],"producer_name":"Tikkurila Oyj","environmental_impact":[{"parameter":"GWP-total","unit":"kg CO2-eq","values":[{"value":"3,13E-01","module":"A1-A3","scenario":null},{"value":"5,00E-02","module":"A4","scenario":null}]},{"parameter":"GWP-fossil","unit":"kg CO2-eq","values":[{"value":"3,71E-01","module":"A1-A3","scenario":null},{"value":"5,00E-02","module":"A4","scenario":null}]},{"parameter":"GWP-biogenic","unit":"kg CO2-eq","values":[{"value":"-5,83E-02","module":"A1-A3","scenario":null},{"value":"2,04E-05","module":"A4","scenario":null}]},{"parameter":"GWP-luluc","unit":"kg CO2-eq","values":[{"value":"2,85E-04","module":"A1-A3","scenario":null},{"value":"1,75E-05","module":"A4","scenario":null}]},{"parameter":"ODP","unit":"kg CFC11-eq","values":[{"value":"4,02E-08","module":"A1-A3","scenario":null},{"value":"1,14E-08","module":"A4","scenario":null}]},{"parameter":"AP","unit":"mol H+-eq","values":[{"value":"3,90E-03","module":"A1-A3","scenario":null},{"value":"2,04E-04","module":"A4","scenario":null}]},{"parameter":"POCP","unit":"kg NMVOC-eq","values":[{"value":"1,96E-03","module":"A1-A3","scenario":null},{"value":"2,05E-04","module":"A4","scenario":null}]},{"parameter":"ADPE","unit":"kg Sb-eq","values":[{"value":"6,30E-06","module":"A1-A3","scenario":null},{"value":"1,35E-06","module":"A4","scenario":null}]},{"parameter":"ADPF","unit":"MJ","values":[{"value":"7,38E+00","module":"A1-A3","scenario":null},{"value":"7,54E-01","module":"A4","scenario":null}]},{"parameter":"WDP","unit":"m3 world-eq. Deprived","values":[{"value":"2,18E+01","module":"A1-A3","scenario":null},{"value":"7,19E-01","module":"A4","scenario":null}]},{"parameter":"EP-freshwater","unit":"kg P-eq","values":[{"value":"1,41E-05","module":"A1-A3","scenario":null},{"value":"3,93E-07","module":"A4","scenario":null}]},{"parameter":"EP-marine","unit":"kg N-eq","values":[{"value":"6,11E-04","module":"A1-A3","scenario":null},{"value":"6,06E-05","module":"A4","scenario":null}]},{"parameter":"EP-terrestrial","unit":"mol N-eq.","values":[{"value":"6,43E-03","module":"A1-A3","scenario":null},{"value":"6,70E-04","module":"A4","scenario":null}]},{"parameter":"GWP-IOBC","unit":"kg CO2-eq","values":[{"value":"2,74E-01","module":"A1-A3","scenario":null},{"value":"5,00E-02","module":"A4","scenario":null}]}],"additional_environmental_impact":[{"parameter":"PM","unit":"Disease incidence","values":[{"value":"2,01E-08","module":"A1-A3","scenario":null},{"value":"3,60E-09","module":"A4","scenario":null}]},{"parameter":"ETP-fw","unit":"CTUe","values":[{"value":"7,10E+00","module":"A1-A3","scenario":null},{"value":"5,55E-01","module":"A4","scenario":null}]},{"parameter":"HTP-c","unit":"CTUh","values":[{"value":"4,95E-10","module":"A1-A3","scenario":null},{"value":"0,00E+00","module":"A4","scenario":null}]},{"parameter":"HTP-nc","unit":"CTUh","values":[{"value":"5,59E-09","module":"A1-A3","scenario":null},{"value":"6,00E-10","module":"A4","scenario":null}]},{"parameter":"SQP","unit":"-","values":[{"value":"5,86E+00","module":"A1-A3","scenario":null},{"value":"5,20E-01","module":"A4","scenario":null}]},{"parameter":"IRP","unit":"kBq U235-eq","values":[{"value":"2,16E-02","module":"A1-A3","scenario":null},{"value":"3,30E-03","module":"A4","scenario":null}]}],"resource_use":[{"parameter":"PERE","unit":"MJ","values":[{"value":"9,28E-01","module":"A1-A3","scenario":null},{"value":"1,06E-02","module":"A4","scenario":null}]},{"parameter":"PERM","unit":"","values":[{"value":"5,58E-01","module":"A1-A3","scenario":null},{"value":"0,00E+00","module":"A4","scenario":null}]},{"parameter":"PERT","unit":"MJ","values":[{"value":"1,49E+00","module":"A1-A3","scenario":null},{"value":"1,06E-02","module":"A4","scenario":null}]},{"parameter":"PENRE","unit":"MJ","values":[{"value":"6,64E+00","module":"A1-A3","scenario":null},{"value":"7,54E-01","module":"A4","scenario":null}]},{"parameter":"PENRM","unit":"MJ","values":[{"value":"1,19E+00","module":"A1-A3","scenario":null},{"value":"0,00E+00","module":"A4","scenario":null}]},{"parameter":"PENRT","unit":"MJ","values":[{"value":"7,84E+00","module":"A1-A3","scenario":null},{"value":"7,54E-01","module":"A4","scenario":null}]},{"parameter":"SM","unit":"kg","values":[{"value":"9,73E-04","module":"A1-A3","scenario":null},{"value":"0,00E+00","module":"A4","scenario":null}]},{"parameter":"RSF","unit":"MJ","values":[{"value":"2,14E-02","module":"A1-A3","scenario":null},{"value":"3,81E-04","module":"A4","scenario":null}]},{"parameter":"NRSF","unit":"MJ","values":[{"value":"7,20E-03","module":"A1-A3","scenario":null},{"value":"1,36E-03","module":"A4","scenario":null}]},{"parameter":"FW","unit":"m3","values":[{"value":"6,64E-03","module":"A1-A3","scenario":null},{"value":"7,94E-05","module":"A4","scenario":null}]}],"end_of_life_waste":[{"parameter":"HWD","unit":"kg","values":[{"value":"6,25E-03","module":"A1-A3","scenario":null},{"value":"3,85E-05","module":"A4","scenario":null}]},{"parameter":"NHWD","unit":"kg","values":[{"value":"1,32E-01","module":"A1-A3","scenario":null},{"value":"3,60E-02","module":"A4","scenario":null}]},{"parameter":"RWD","unit":"kg","values":[{"value":"2,35E-05","module":"A1-A3","scenario":null},{"value":"5,14E-06","module":"A4","scenario":null}]}],"end_of_life_flow":[{"parameter":"CRU","unit":"kg","values":[{"value":"0,00E+00","module":"A1-A3","scenario":null},{"value":"0,00E+00","module":"A4","scenario":null}]},{"parameter":"MFR","unit":"kg","values":[{"value":"2,27E-03","module":"A1-A3","scenario":null},{"value":"0,00E+00","module":"A4","scenario":null}]},{"parameter":"MER","unit":"kg","values":[{"value":"1,55E-04","module":"A1-A3","scenario":null},{"value":"0,00E+00","module":"A4","scenario":null}]},{"parameter":"EEE","unit":"MJ","values":[{"value":"6,52E-03","module":"A1-A3","scenario":null},{"value":"0,00E+00","module":"A4","scenario":null}]},{"parameter":"EET","unit":"MJ","values":[{"value":"9,86E-02","module":"A1-A3","scenario":null},{"value":"0,00E+00","module":"A4","scenario":null}]}]}