{"product_name":"ISOVER Tech Slab 2.0","epd_id":"NEPD-2496-1246-EN","declared_unit":{"unit":"m2","amount":1},"compliance":["EN 15804","ISO 14025","ISO 21930"],"producer_name":"Saint-Gobain Sweden AB, ISOVER","environmental_impact":[{"parameter":"GWP-total","unit":"kg CO2-eq","values":[{"value":"8,24E-01","module":"A1-A3","scenario":null},{"value":"3,56E-02","module":"A4","scenario":null},{"value":"4,46E-02","module":"A5","scenario":null},{"value":"3,45E-03","module":"C2","scenario":null},{"value":"1,17E-02","module":"C4","scenario":null}]},{"parameter":"ODP","unit":"kg CFC11-eq","values":[{"value":"9,20E-08","module":"A1-A3","scenario":null},{"value":"0,00E+00","module":"A4","scenario":null},{"value":"4,60E-09","module":"A5","scenario":null},{"value":"0,00E+00","module":"C2","scenario":null},{"value":"0,00E+00","module":"C4","scenario":null}]},{"parameter":"AP","unit":"mol H+-eq","values":[{"value":"5,57E-03","module":"A1-A3","scenario":null},{"value":"1,52E-04","module":"A4","scenario":null},{"value":"2,94E-04","module":"A5","scenario":null},{"value":"1,41E-05","module":"C2","scenario":null},{"value":"6,69E-05","module":"C4","scenario":null}]},{"parameter":"EP","unit":"kg PO_4^3-eq","values":[{"value":"2,43E-03","module":"A1-A3","scenario":null},{"value":"3,72E-05","module":"A4","scenario":null},{"value":"1,25E-04","module":"A5","scenario":null},{"value":"3,40E-06","module":"C2","scenario":null},{"value":"7,58E-06","module":"C4","scenario":null}]},{"parameter":"POCP","unit":"kg NMVOC-eq","values":[{"value":"5,25E-04","module":"A1-A3","scenario":null},{"value":"5,55E-06","module":"A4","scenario":null},{"value":"2,70E-05","module":"A5","scenario":null},{"value":"5,25E-07","module":"C2","scenario":null},{"value":"5,51E-06","module":"C4","scenario":null}]},{"parameter":"ADPE","unit":"kg Sb-eq","values":[{"value":"6,65E-05","module":"A1-A3","scenario":null},{"value":"4,73E-10","module":"A4","scenario":null},{"value":"3,32E-06","module":"A5","scenario":null},{"value":"4,70E-11","module":"C2","scenario":null},{"value":"3,99E-09","module":"C4","scenario":null}]},{"parameter":"ADPF","unit":"MJ","values":[{"value":"1,40E+01","module":"A1-A3","scenario":null},{"value":"4,96E-01","module":"A4","scenario":null},{"value":"7,48E-01","module":"A5","scenario":null},{"value":"4,81E-02","module":"C2","scenario":null},{"value":"1,56E-01","module":"C4","scenario":null}]}],"additional_environmental_impact":[],"resource_use":[{"parameter":"PERE","unit":"MJ","values":[{"value":"1,62E+01","module":"A1-A3","scenario":null},{"value":"1,10E-02","module":"A4","scenario":null},{"value":"8,10E-01","module":"A5","scenario":null},{"value":"1,30E-03","module":"C2","scenario":null},{"value":"2,10E-02","module":"C4","scenario":null}]},{"parameter":"PERM","unit":"","values":[{"value":"2,05E+00","module":"A1-A3","scenario":null},{"value":"0,00E+00","module":"A4","scenario":null},{"value":"1,00E-01","module":"A5","scenario":null},{"value":"0,00E+00","module":"C2","scenario":null},{"value":"0,00E+00","module":"C4","scenario":null}]},{"parameter":"PERT","unit":"MJ","values":[{"value":"1,82E+01","module":"A1-A3","scenario":null},{"value":"1,10E-02","module":"A4","scenario":null},{"value":"9,20E-01","module":"A5","scenario":null},{"value":"1,30E-03","module":"C2","scenario":null},{"value":"2,10E-02","module":"C4","scenario":null}]},{"parameter":"PENRE","unit":"MJ","values":[{"value":"1,48E+01","module":"A1-A3","scenario":null},{"value":"5,00E-01","module":"A4","scenario":null},{"value":"7,90E-01","module":"A5","scenario":null},{"value":"4,80E-02","module":"C2","scenario":null},{"value":"1,60E-01","module":"C4","scenario":null}]},{"parameter":"PENRM","unit":"MJ","values":[{"value":"1,72E+00","module":"A1-A3","scenario":null},{"value":"0,00E+00","module":"A4","scenario":null},{"value":"8,60E-02","module":"A5","scenario":null},{"value":"0,00E+00","module":"C2","scenario":null},{"value":"0,00E+00","module":"C4","scenario":null}]},{"parameter":"PENRT","unit":"MJ","values":[{"value":"1,65E+01","module":"A1-A3","scenario":null},{"value":"5,00E-01","module":"A4","scenario":null},{"value":"8,70E-01","module":"A5","scenario":null},{"value":"4,80E-02","module":"C2","scenario":null},{"value":"1,60E-01","module":"C4","scenario":null}]},{"parameter":"SM","unit":"kg","values":[{"value":"4,32E-01","module":"A1-A3","scenario":null},{"value":"0,00E+00","module":"A4","scenario":null},{"value":"2,20E-02","module":"A5","scenario":null},{"value":"0,00E+00","module":"C2","scenario":null},{"value":"0,00E+00","module":"C4","scenario":null}]},{"parameter":"RSF","unit":"MJ","values":[{"value":"0,00E+00","module":"A1-A3","scenario":null},{"value":"0,00E+00","module":"A4","scenario":null},{"value":"0,00E+00","module":"A5","scenario":null},{"value":"0,00E+00","module":"C2","scenario":null},{"value":"0,00E+00","module":"C4","scenario":null}]},{"parameter":"NRSF","unit":"MJ","values":[{"value":"0,00E+00","module":"A1-A3","scenario":null},{"value":"0,00E+00","module":"A4","scenario":null},{"value":"0,00E+00","module":"A5","scenario":null},{"value":"0,00E+00","module":"C2","scenario":null},{"value":"0,00E+00","module":"C4","scenario":null}]},{"parameter":"FW","unit":"m3","values":[{"value":"1,86E-02","module":"A1-A3","scenario":null},{"value":"3,80E-06","module":"A4","scenario":null},{"value":"9,30E-04","module":"A5","scenario":null},{"value":"4,10E-07","module":"C2","scenario":null},{"value":"4,10E-05","module":"C4","scenario":null}]}],"end_of_life_waste":[{"parameter":"HWD","unit":"kg","values":[{"value":"3,10E-08","module":"A1-A3","scenario":null},{"value":"1,78E-09","module":"A4","scenario":null},{"value":"1,85E-09","module":"A5","scenario":null},{"value":"1,73E-10","module":"C2","scenario":null},{"value":"2,76E-09","module":"C4","scenario":null}]},{"parameter":"NHWD","unit":"kg","values":[{"value":"2,77E-02","module":"A1-A3","scenario":null},{"value":"6,03E-06","module":"A4","scenario":null},{"value":"4,63E-02","module":"A5","scenario":null},{"value":"6,53E-07","module":"C2","scenario":null},{"value":"7,51E-01","module":"C4","scenario":null}]},{"parameter":"RWD","unit":"kg","values":[{"value":"1,05E-05","module":"A1-A3","scenario":null},{"value":"5,80E-07","module":"A4","scenario":null},{"value":"6,96E-07","module":"A5","scenario":null},{"value":"5,64E-08","module":"C2","scenario":null},{"value":"2,14E-06","module":"C4","scenario":null}]}],"end_of_life_flow":[{"parameter":"CRU","unit":"kg","values":[{"value":"0,00E+00","module":"A1-A3","scenario":null},{"value":"0,00E+00","module":"A4","scenario":null},{"value":"0,00E+00","module":"A5","scenario":null},{"value":"0,00E+00","module":"C2","scenario":null},{"value":"0,00E+00","module":"C4","scenario":null}]},{"parameter":"MFR","unit":"kg","values":[{"value":"1,29E-02","module":"A1-A3","scenario":null},{"value":"0,00E+00","module":"A4","scenario":null},{"value":"1,49E-01","module":"A5","scenario":null},{"value":"0,00E+00","module":"C2","scenario":null},{"value":"0,00E+00","module":"C4","scenario":null}]},{"parameter":"MER","unit":"kg","values":[{"value":"0,00E+00","module":"A1-A3","scenario":null},{"value":"0,00E+00","module":"A4","scenario":null},{"value":"0,00E+00","module":"A5","scenario":null},{"value":"0,00E+00","module":"C2","scenario":null},{"value":"0,00E+00","module":"C4","scenario":null}]},{"parameter":"EEE","unit":"MJ","values":[{"value":"0,00E+00","module":"A1-A3","scenario":null},{"value":"0,00E+00","module":"A4","scenario":null},{"value":"0,00E+00","module":"A5","scenario":null},{"value":"0,00E+00","module":"C2","scenario":null},{"value":"0,00E+00","module":"C4","scenario":null}]},{"parameter":"EET","unit":"MJ","values":[{"value":"0,00E+00","module":"A1-A3","scenario":null},{"value":"0,00E+00","module":"A4","scenario":null},{"value":"0,00E+00","module":"A5","scenario":null},{"value":"0,00E+00","module":"C2","scenario":null},{"value":"0,00E+00","module":"C4","scenario":null}]}]}