{"product_name":"Fl\u00fcgger Adhesive 377 Easy\u2122","epd_id":"NEPD-2667-1373-EN","declared_unit":{"unit":"ton","amount":1},"compliance":["EN 15804","ISO 14025","ISO 21930"],"producer_name":"Fl\u00fcgger Norway AS","environmental_impact":[{"parameter":"GWP-total","unit":"kg CO2-eq","values":[{"value":"5,66E-01","module":"A1","scenario":null},{"value":"8,84E-03","module":"A2","scenario":null},{"value":"1,52E-01","module":"A3","scenario":null},{"value":"8,03E-02","module":"A4","scenario":null},{"value":"7,27E-01","module":"A1A3","scenario":null}]},{"parameter":"ODP","unit":"kg CFC11-eq","values":[{"value":"8,81E-08","module":"A1","scenario":null},{"value":"1,64E-09","module":"A2","scenario":null},{"value":"1,01E-08","module":"A3","scenario":null},{"value":"1,58E-08","module":"A4","scenario":null},{"value":"9,98E-08","module":"A1A3","scenario":null}]},{"parameter":"AP","unit":"mol H+-eq","values":[{"value":"2,79E-03","module":"A1","scenario":null},{"value":"2,86E-05","module":"A2","scenario":null},{"value":"1,39E-03","module":"A3","scenario":null},{"value":"2,10E-04","module":"A4","scenario":null},{"value":"4,21E-03","module":"A1A3","scenario":null}]},{"parameter":"EP","unit":"kg PO_4^3-eq","values":[{"value":"6,07E-04","module":"A1","scenario":null},{"value":"4,64E-06","module":"A2","scenario":null},{"value":"1,34E-04","module":"A3","scenario":null},{"value":"2,82E-05","module":"A4","scenario":null},{"value":"7,46E-04","module":"A1A3","scenario":null}]},{"parameter":"POCP","unit":"kg NMVOC-eq","values":[{"value":"2,26E-04","module":"A1","scenario":null},{"value":"1,19E-06","module":"A2","scenario":null},{"value":"6,85E-05","module":"A3","scenario":null},{"value":"1,01E-05","module":"A4","scenario":null},{"value":"2,96E-04","module":"A1A3","scenario":null}]},{"parameter":"ADPE","unit":"kg Sb-eq","values":[{"value":"5,21E-06","module":"A1","scenario":null},{"value":"2,23E-07","module":"A2","scenario":null},{"value":"3,47E-05","module":"A3","scenario":null},{"value":"1,49E-06","module":"A4","scenario":null},{"value":"4,01E-05","module":"A1A3","scenario":null}]},{"parameter":"ADPF","unit":"MJ","values":[{"value":"1,40E+01","module":"A1","scenario":null},{"value":"1,34E-01","module":"A2","scenario":null},{"value":"1,52E+00","module":"A3","scenario":null},{"value":"1,29E+00","module":"A4","scenario":null},{"value":"1,57E+01","module":"A1A3","scenario":null}]}],"additional_environmental_impact":[],"resource_use":[{"parameter":"PERE","unit":"MJ","values":[{"value":"3,50E+00","module":"A1","scenario":null},{"value":"1,94E-03","module":"A2","scenario":null},{"value":"7,69E-01","module":"A3","scenario":null},{"value":"1,67E-02","module":"A4","scenario":null},{"value":"4,27E+00","module":"A1A3","scenario":null}]},{"parameter":"PERM","unit":"","values":[{"value":"0,00E+00","module":"A1","scenario":null},{"value":"0,00E+00","module":"A2","scenario":null},{"value":"3,22E-02","module":"A3","scenario":null},{"value":"0,00E+00","module":"A4","scenario":null},{"value":"3,22E-02","module":"A1A3","scenario":null}]},{"parameter":"PERT","unit":"MJ","values":[{"value":"3,50E+00","module":"A1","scenario":null},{"value":"1,94E-03","module":"A2","scenario":null},{"value":"8,01E-01","module":"A3","scenario":null},{"value":"1,67E-02","module":"A4","scenario":null},{"value":"4,30E+00","module":"A1A3","scenario":null}]},{"parameter":"PENRE","unit":"MJ","values":[{"value":"3,87E+00","module":"A1","scenario":null},{"value":"1,36E-01","module":"A2","scenario":null},{"value":"1,92E+00","module":"A3","scenario":null},{"value":"1,31E+00","module":"A4","scenario":null},{"value":"5,93E+00","module":"A1A3","scenario":null}]},{"parameter":"PENRM","unit":"MJ","values":[{"value":"1,13E+01","module":"A1","scenario":null},{"value":"0,00E+00","module":"A2","scenario":null},{"value":"0,00E+00","module":"A3","scenario":null},{"value":"0,00E+00","module":"A4","scenario":null},{"value":"1,13E+01","module":"A1A3","scenario":null}]},{"parameter":"PENRT","unit":"MJ","values":[{"value":"1,52E+01","module":"A1","scenario":null},{"value":"1,36E-01","module":"A2","scenario":null},{"value":"1,92E+00","module":"A3","scenario":null},{"value":"1,31E+00","module":"A4","scenario":null},{"value":"1,73E+01","module":"A1A3","scenario":null}]},{"parameter":"SM","unit":"kg","values":[{"value":"0,00E+00","module":"A1","scenario":null},{"value":"0,00E+00","module":"A2","scenario":null},{"value":"0,00E+00","module":"A3","scenario":null},{"value":"0,00E+00","module":"A4","scenario":null},{"value":"0,00E+00","module":"A1A3","scenario":null}]},{"parameter":"RSF","unit":"MJ","values":[{"value":"0,00E+00","module":"A1","scenario":null},{"value":"0,00E+00","module":"A2","scenario":null},{"value":"0,00E+00","module":"A3","scenario":null},{"value":"0,00E+00","module":"A4","scenario":null},{"value":"0,00E+00","module":"A1A3","scenario":null}]},{"parameter":"NRSF","unit":"MJ","values":[{"value":"0,00E+00","module":"A1","scenario":null},{"value":"0,00E+00","module":"A2","scenario":null},{"value":"0,00E+00","module":"A3","scenario":null},{"value":"0,00E+00","module":"A4","scenario":null},{"value":"0,00E+00","module":"A1A3","scenario":null}]},{"parameter":"FW","unit":"m3","values":[{"value":"1,54E-02","module":"A1","scenario":null},{"value":"2,59E-05","module":"A2","scenario":null},{"value":"1,88E-03","module":"A3","scenario":null},{"value":"2,70E-04","module":"A4","scenario":null},{"value":"1,73E-02","module":"A1A3","scenario":null}]}],"end_of_life_waste":[{"parameter":"HWD","unit":"kg","values":[{"value":"1,29E-05","module":"A1","scenario":null},{"value":"3,47E-07","module":"A2","scenario":null},{"value":"4,62E-04","module":"A3","scenario":null},{"value":"3,20E-06","module":"A4","scenario":null},{"value":"4,75E-04","module":"A1A3","scenario":null}]},{"parameter":"NHWD","unit":"kg","values":[{"value":"1,65E-01","module":"A1","scenario":null},{"value":"9,49E-03","module":"A2","scenario":null},{"value":"2,30E-01","module":"A3","scenario":null},{"value":"1,18E-01","module":"A4","scenario":null},{"value":"4,04E-01","module":"A1A3","scenario":null}]},{"parameter":"RWD","unit":"kg","values":[{"value":"3,76E-05","module":"A1","scenario":null},{"value":"9,28E-07","module":"A2","scenario":null},{"value":"7,62E-06","module":"A3","scenario":null},{"value":"8,96E-06","module":"A4","scenario":null},{"value":"4,61E-05","module":"A1A3","scenario":null}]}],"end_of_life_flow":[{"parameter":"CRU","unit":"kg","values":[{"value":"0,00E+00","module":"A1","scenario":null},{"value":"0,00E+00","module":"A2","scenario":null},{"value":"0,00E+00","module":"A3","scenario":null},{"value":"0,00E+00","module":"A4","scenario":null},{"value":"0,00E+00","module":"A1A3","scenario":null}]},{"parameter":"MFR","unit":"kg","values":[{"value":"0,00E+00","module":"A1","scenario":null},{"value":"0,00E+00","module":"A2","scenario":null},{"value":"1,03E-02","module":"A3","scenario":null},{"value":"0,00E+00","module":"A4","scenario":null},{"value":"1,03E-02","module":"A1A3","scenario":null}]},{"parameter":"MER","unit":"kg","values":[{"value":"0,00E+00","module":"A1","scenario":null},{"value":"0,00E+00","module":"A2","scenario":null},{"value":"4,34E-05","module":"A3","scenario":null},{"value":"0,00E+00","module":"A4","scenario":null},{"value":"4,34E-05","module":"A1A3","scenario":null}]},{"parameter":"EEE","unit":"MJ","values":[{"value":"0,00E+00","module":"A1","scenario":null},{"value":"0,00E+00","module":"A2","scenario":null},{"value":"3,08E-03","module":"A3","scenario":null},{"value":"0,00E+00","module":"A4","scenario":null},{"value":"3,08E-03","module":"A1A3","scenario":null}]},{"parameter":"EET","unit":"MJ","values":[{"value":"0,00E+00","module":"A1","scenario":null},{"value":"0,00E+00","module":"A2","scenario":null},{"value":"3,30E-02","module":"A3","scenario":null},{"value":"0,00E+00","module":"A4","scenario":null},{"value":"3,30E-02","module":"A1A3","scenario":null}]}]}