{"product_name":"EXQ 4G1,5","epd_id":"NEPD-8756-8414","declared_unit":{"unit":"m","amount":1},"compliance":["EN 15804+A2","ISO 14025","ISO 21930"],"producer_name":"Amokabel AB","environmental_impact":[{"parameter":"GWP-total","unit":"kg CO2-eq","values":[{"value":"4,34E-01","module":"A1","scenario":null},{"value":"1,40E-02","module":"A2","scenario":null},{"value":"8,68E-03","module":"A3","scenario":null},{"value":"6,60E-03","module":"A4","scenario":null},{"value":"2,03E-02","module":"A5","scenario":null},{"value":"0,00E+00","module":"B1","scenario":null},{"value":"0,00E+00","module":"B2","scenario":null},{"value":"0,00E+00","module":"B3","scenario":null},{"value":"0,00E+00","module":"B4","scenario":null},{"value":"0,00E+00","module":"B5","scenario":null},{"value":"3,67E-01","module":"B6","scenario":null},{"value":"0,00E+00","module":"B7","scenario":null},{"value":"0,00E+00","module":"C1","scenario":null},{"value":"2,00E-03","module":"C2","scenario":null},{"value":"1,29E-01","module":"C3","scenario":null},{"value":"5,25E-03","module":"C4","scenario":null},{"value":"-5,87E-02","module":"D","scenario":null},{"value":"4,56E-01","module":"A1A3","scenario":null}]},{"parameter":"GWP-fossil","unit":"kg CO2-eq","values":[{"value":"4,37E-01","module":"A1","scenario":null},{"value":"1,40E-02","module":"A2","scenario":null},{"value":"8,43E-03","module":"A3","scenario":null},{"value":"6,59E-03","module":"A4","scenario":null},{"value":"1,03E-02","module":"A5","scenario":null},{"value":"0,00E+00","module":"B1","scenario":null},{"value":"0,00E+00","module":"B2","scenario":null},{"value":"0,00E+00","module":"B3","scenario":null},{"value":"0,00E+00","module":"B4","scenario":null},{"value":"0,00E+00","module":"B5","scenario":null},{"value":"3,38E-01","module":"B6","scenario":null},{"value":"0,00E+00","module":"B7","scenario":null},{"value":"0,00E+00","module":"C1","scenario":null},{"value":"2,00E-03","module":"C2","scenario":null},{"value":"1,29E-01","module":"C3","scenario":null},{"value":"5,25E-03","module":"C4","scenario":null},{"value":"-5,81E-02","module":"D","scenario":null},{"value":"4,59E-01","module":"A1A3","scenario":null}]},{"parameter":"GWP-biogenic","unit":"kg CO2-eq","values":[{"value":"-3,44E-03","module":"A1","scenario":null},{"value":"5,39E-06","module":"A2","scenario":null},{"value":"1,74E-04","module":"A3","scenario":null},{"value":"2,73E-06","module":"A4","scenario":null},{"value":"1,00E-02","module":"A5","scenario":null},{"value":"0,00E+00","module":"B1","scenario":null},{"value":"0,00E+00","module":"B2","scenario":null},{"value":"0,00E+00","module":"B3","scenario":null},{"value":"0,00E+00","module":"B4","scenario":null},{"value":"0,00E+00","module":"B5","scenario":null},{"value":"6,87E-03","module":"B6","scenario":null},{"value":"0,00E+00","module":"B7","scenario":null},{"value":"0,00E+00","module":"C1","scenario":null},{"value":"8,28E-07","module":"C2","scenario":null},{"value":"1,04E-06","module":"C3","scenario":null},{"value":"4,78E-07","module":"C4","scenario":null},{"value":"-2,51E-04","module":"D","scenario":null},{"value":"-3,26E-03","module":"A1A3","scenario":null}]},{"parameter":"GWP-luluc","unit":"kg CO2-eq","values":[{"value":"3,58E-04","module":"A1","scenario":null},{"value":"5,66E-06","module":"A2","scenario":null},{"value":"7,34E-05","module":"A3","scenario":null},{"value":"2,35E-06","module":"A4","scenario":null},{"value":"7,04E-06","module":"A5","scenario":null},{"value":"0,00E+00","module":"B1","scenario":null},{"value":"0,00E+00","module":"B2","scenario":null},{"value":"0,00E+00","module":"B3","scenario":null},{"value":"0,00E+00","module":"B4","scenario":null},{"value":"0,00E+00","module":"B5","scenario":null},{"value":"2,20E-02","module":"B6","scenario":null},{"value":"0,00E+00","module":"B7","scenario":null},{"value":"0,00E+00","module":"C1","scenario":null},{"value":"7,12E-07","module":"C2","scenario":null},{"value":"1,53E-07","module":"C3","scenario":null},{"value":"2,23E-07","module":"C4","scenario":null},{"value":"-3,03E-04","module":"D","scenario":null},{"value":"4,37E-04","module":"A1A3","scenario":null}]},{"parameter":"ODP","unit":"kg CFC11-eq","values":[{"value":"2,65E-08","module":"A1","scenario":null},{"value":"3,10E-09","module":"A2","scenario":null},{"value":"9,55E-10","module":"A3","scenario":null},{"value":"1,49E-09","module":"A4","scenario":null},{"value":"5,65E-10","module":"A5","scenario":null},{"value":"0,00E+00","module":"B1","scenario":null},{"value":"0,00E+00","module":"B2","scenario":null},{"value":"0,00E+00","module":"B3","scenario":null},{"value":"0,00E+00","module":"B4","scenario":null},{"value":"0,00E+00","module":"B5","scenario":null},{"value":"1,66E-07","module":"B6","scenario":null},{"value":"0,00E+00","module":"B7","scenario":null},{"value":"0,00E+00","module":"C1","scenario":null},{"value":"4,53E-10","module":"C2","scenario":null},{"value":"9,90E-11","module":"C3","scenario":null},{"value":"2,24E-10","module":"C4","scenario":null},{"value":"-5,28E-04","module":"D","scenario":null},{"value":"3,06E-08","module":"A1A3","scenario":null}]},{"parameter":"AP","unit":"mol H+-eq","values":[{"value":"1,39E-02","module":"A1","scenario":null},{"value":"1,17E-04","module":"A2","scenario":null},{"value":"1,58E-05","module":"A3","scenario":null},{"value":"1,89E-05","module":"A4","scenario":null},{"value":"2,15E-04","module":"A5","scenario":null},{"value":"0,00E+00","module":"B1","scenario":null},{"value":"0,00E+00","module":"B2","scenario":null},{"value":"0,00E+00","module":"B3","scenario":null},{"value":"0,00E+00","module":"B4","scenario":null},{"value":"0,00E+00","module":"B5","scenario":null},{"value":"2,20E-03","module":"B6","scenario":null},{"value":"0,00E+00","module":"B7","scenario":null},{"value":"0,00E+00","module":"C1","scenario":null},{"value":"5,75E-06","module":"C2","scenario":null},{"value":"1,61E-05","module":"C3","scenario":null},{"value":"5,89E-06","module":"C4","scenario":null},{"value":"-8,60E-03","module":"D","scenario":null},{"value":"1,40E-02","module":"A1A3","scenario":null}]},{"parameter":"POCP","unit":"kg NMVOC-eq","values":[{"value":"3,83E-03","module":"A1","scenario":null},{"value":"8,82E-05","module":"A2","scenario":null},{"value":"1,25E-05","module":"A3","scenario":null},{"value":"1,61E-05","module":"A4","scenario":null},{"value":"6,41E-05","module":"A5","scenario":null},{"value":"0,00E+00","module":"B1","scenario":null},{"value":"0,00E+00","module":"B2","scenario":null},{"value":"0,00E+00","module":"B3","scenario":null},{"value":"0,00E+00","module":"B4","scenario":null},{"value":"0,00E+00","module":"B5","scenario":null},{"value":"1,12E-03","module":"B6","scenario":null},{"value":"0,00E+00","module":"B7","scenario":null},{"value":"0,00E+00","module":"C1","scenario":null},{"value":"4,87E-06","module":"C2","scenario":null},{"value":"2,00E-05","module":"C3","scenario":null},{"value":"7,69E-06","module":"C4","scenario":null},{"value":"-1,54E-03","module":"D","scenario":null},{"value":"3,93E-03","module":"A1A3","scenario":null}]},{"parameter":"ADPE","unit":"kg Sb-eq","values":[{"value":"1,19E-04","module":"A1","scenario":null},{"value":"3,32E-07","module":"A2","scenario":null},{"value":"9,20E-08","module":"A3","scenario":null},{"value":"1,82E-07","module":"A4","scenario":null},{"value":"1,81E-06","module":"A5","scenario":null},{"value":"0,00E+00","module":"B1","scenario":null},{"value":"0,00E+00","module":"B2","scenario":null},{"value":"0,00E+00","module":"B3","scenario":null},{"value":"0,00E+00","module":"B4","scenario":null},{"value":"0,00E+00","module":"B5","scenario":null},{"value":"1,35E-05","module":"B6","scenario":null},{"value":"0,00E+00","module":"B7","scenario":null},{"value":"0,00E+00","module":"C1","scenario":null},{"value":"5,53E-08","module":"C2","scenario":null},{"value":"4,50E-09","module":"C3","scenario":null},{"value":"5,93E-09","module":"C4","scenario":null},{"value":"-4,79E-05","module":"D","scenario":null},{"value":"1,20E-04","module":"A1A3","scenario":null}]},{"parameter":"ADPF","unit":"MJ","values":[{"value":"9,77E+00","module":"A1","scenario":null},{"value":"2,05E-01","module":"A2","scenario":null},{"value":"1,58E-01","module":"A3","scenario":null},{"value":"9,96E-02","module":"A4","scenario":null},{"value":"1,79E-01","module":"A5","scenario":null},{"value":"0,00E+00","module":"B1","scenario":null},{"value":"0,00E+00","module":"B2","scenario":null},{"value":"0,00E+00","module":"B3","scenario":null},{"value":"0,00E+00","module":"B4","scenario":null},{"value":"0,00E+00","module":"B5","scenario":null},{"value":"3,96E+01","module":"B6","scenario":null},{"value":"0,00E+00","module":"B7","scenario":null},{"value":"0,00E+00","module":"C1","scenario":null},{"value":"3,03E-02","module":"C2","scenario":null},{"value":"8,41E-03","module":"C3","scenario":null},{"value":"1,74E-02","module":"C4","scenario":null},{"value":"-5,58E-01","module":"D","scenario":null},{"value":"1,01E+01","module":"A1A3","scenario":null}]},{"parameter":"WDP","unit":"m3 world-eq. Deprived","values":[{"value":"2,86E+01","module":"A1","scenario":null},{"value":"1,73E-01","module":"A2","scenario":null},{"value":"1,33E+01","module":"A3","scenario":null},{"value":"9,64E-02","module":"A4","scenario":null},{"value":"6,92E-01","module":"A5","scenario":null},{"value":"0,00E+00","module":"B1","scenario":null},{"value":"0,00E+00","module":"B2","scenario":null},{"value":"0,00E+00","module":"B3","scenario":null},{"value":"0,00E+00","module":"B4","scenario":null},{"value":"0,00E+00","module":"B5","scenario":null},{"value":"4,02E+03","module":"B6","scenario":null},{"value":"0,00E+00","module":"B7","scenario":null},{"value":"0,00E+00","module":"C1","scenario":null},{"value":"2,93E-02","module":"C2","scenario":null},{"value":"1,90E-02","module":"C3","scenario":null},{"value":"2,68E-01","module":"C4","scenario":null},{"value":"1,49E+00","module":"D","scenario":null},{"value":"4,21E+01","module":"A1A3","scenario":null}]},{"parameter":"EP-freshwater","unit":"kg P-eq","values":[{"value":"1,12E-04","module":"A1","scenario":null},{"value":"1,01E-07","module":"A2","scenario":null},{"value":"9,19E-08","module":"A3","scenario":null},{"value":"5,27E-08","module":"A4","scenario":null},{"value":"1,70E-06","module":"A5","scenario":null},{"value":"0,00E+00","module":"B1","scenario":null},{"value":"0,00E+00","module":"B2","scenario":null},{"value":"0,00E+00","module":"B3","scenario":null},{"value":"0,00E+00","module":"B4","scenario":null},{"value":"0,00E+00","module":"B5","scenario":null},{"value":"2,29E-05","module":"B6","scenario":null},{"value":"0,00E+00","module":"B7","scenario":null},{"value":"0,00E+00","module":"C1","scenario":null},{"value":"1,60E-08","module":"C2","scenario":null},{"value":"9,85E-09","module":"C3","scenario":null},{"value":"1,09E-08","module":"C4","scenario":null},{"value":"-5,82E-05","module":"D","scenario":null},{"value":"1,12E-04","module":"A1A3","scenario":null}]},{"parameter":"EP-marine","unit":"kg N-eq","values":[{"value":"9,60E-04","module":"A1","scenario":null},{"value":"2,75E-05","module":"A2","scenario":null},{"value":"4,26E-06","module":"A3","scenario":null},{"value":"3,75E-06","module":"A4","scenario":null},{"value":"1,64E-05","module":"A5","scenario":null},{"value":"0,00E+00","module":"B1","scenario":null},{"value":"0,00E+00","module":"B2","scenario":null},{"value":"0,00E+00","module":"B3","scenario":null},{"value":"0,00E+00","module":"B4","scenario":null},{"value":"0,00E+00","module":"B5","scenario":null},{"value":"3,75E-04","module":"B6","scenario":null},{"value":"0,00E+00","module":"B7","scenario":null},{"value":"0,00E+00","module":"C1","scenario":null},{"value":"1,14E-06","module":"C2","scenario":null},{"value":"7,73E-06","module":"C3","scenario":null},{"value":"7,16E-06","module":"C4","scenario":null},{"value":"-3,70E-04","module":"D","scenario":null},{"value":"9,92E-04","module":"A1A3","scenario":null}]},{"parameter":"EP-terrestrial","unit":"mol N-eq.","values":[{"value":"1,38E-02","module":"A1","scenario":null},{"value":"3,06E-04","module":"A2","scenario":null},{"value":"4,65E-05","module":"A3","scenario":null},{"value":"4,19E-05","module":"A4","scenario":null},{"value":"2,27E-04","module":"A5","scenario":null},{"value":"0,00E+00","module":"B1","scenario":null},{"value":"0,00E+00","module":"B2","scenario":null},{"value":"0,00E+00","module":"B3","scenario":null},{"value":"0,00E+00","module":"B4","scenario":null},{"value":"0,00E+00","module":"B5","scenario":null},{"value":"4,93E-03","module":"B6","scenario":null},{"value":"0,00E+00","module":"B7","scenario":null},{"value":"0,00E+00","module":"C1","scenario":null},{"value":"1,27E-05","module":"C2","scenario":null},{"value":"8,36E-05","module":"C3","scenario":null},{"value":"2,35E-05","module":"C4","scenario":null},{"value":"-5,65E-03","module":"D","scenario":null},{"value":"1,42E-02","module":"A1A3","scenario":null}]},{"parameter":"GWP-IOBC","unit":"kg CO2-eq","values":[{"value":"4,37E-01","module":"A1","scenario":null},{"value":"1,40E-02","module":"A2","scenario":null},{"value":"8,66E-03","module":"A3","scenario":null},{"value":"6,60E-03","module":"A4","scenario":null},{"value":"1,03E-02","module":"A5","scenario":null},{"value":"0,00E+00","module":"B1","scenario":null},{"value":"0,00E+00","module":"B2","scenario":null},{"value":"0,00E+00","module":"B3","scenario":null},{"value":"0,00E+00","module":"B4","scenario":null},{"value":"0,00E+00","module":"B5","scenario":null},{"value":"3,66E-01","module":"B6","scenario":null},{"value":"0,00E+00","module":"B7","scenario":null},{"value":"0,00E+00","module":"C1","scenario":null},{"value":"2,00E-03","module":"C2","scenario":null},{"value":"1,29E-01","module":"C3","scenario":null},{"value":"5,31E-03","module":"C4","scenario":null},{"value":"-3,15E-02","module":"D","scenario":null},{"value":"4,59E-01","module":"A1A3","scenario":null}]}],"additional_environmental_impact":[{"parameter":"PM","unit":"Disease incidence","values":[{"value":"4,04E-08","module":"A1","scenario":null},{"value":"7,68E-10","module":"A2","scenario":null},{"value":"1,81E-10","module":"A3","scenario":null},{"value":"4,03E-10","module":"A4","scenario":null},{"value":"6,73E-10","module":"A5","scenario":null},{"value":"0,00E+00","module":"B1","scenario":null},{"value":"0,00E+00","module":"B2","scenario":null},{"value":"0,00E+00","module":"B3","scenario":null},{"value":"0,00E+00","module":"B4","scenario":null},{"value":"0,00E+00","module":"B5","scenario":null},{"value":"1,59E-08","module":"B6","scenario":null},{"value":"0,00E+00","module":"B7","scenario":null},{"value":"0,00E+00","module":"C1","scenario":null},{"value":"1,22E-10","module":"C2","scenario":null},{"value":"6,30E-11","module":"C3","scenario":null},{"value":"1,11E-10","module":"C4","scenario":null},{"value":"-2,07E-08","module":"D","scenario":null},{"value":"4,13E-08","module":"A1A3","scenario":null}]},{"parameter":"ETP-fw","unit":"CTUe","values":[{"value":"1,59E+02","module":"A1","scenario":null},{"value":"1,47E-01","module":"A2","scenario":null},{"value":"1,02E-01","module":"A3","scenario":null},{"value":"7,39E-02","module":"A4","scenario":null},{"value":"2,59E+00","module":"A5","scenario":null},{"value":"0,00E+00","module":"B1","scenario":null},{"value":"0,00E+00","module":"B2","scenario":null},{"value":"0,00E+00","module":"B3","scenario":null},{"value":"0,00E+00","module":"B4","scenario":null},{"value":"0,00E+00","module":"B5","scenario":null},{"value":"2,09E+01","module":"B6","scenario":null},{"value":"0,00E+00","module":"B7","scenario":null},{"value":"0,00E+00","module":"C1","scenario":null},{"value":"2,24E-02","module":"C2","scenario":null},{"value":"2,51E-02","module":"C3","scenario":null},{"value":"1,28E+01","module":"C4","scenario":null},{"value":"-7,91E+01","module":"D","scenario":null},{"value":"1,59E+02","module":"A1A3","scenario":null}]},{"parameter":"HTP-c","unit":"CTUh","values":[{"value":"2,83E-09","module":"A1","scenario":null},{"value":"0,00E+00","module":"A2","scenario":null},{"value":"3,00E-12","module":"A3","scenario":null},{"value":"0,00E+00","module":"A4","scenario":null},{"value":"4,30E-11","module":"A5","scenario":null},{"value":"0,00E+00","module":"B1","scenario":null},{"value":"0,00E+00","module":"B2","scenario":null},{"value":"0,00E+00","module":"B3","scenario":null},{"value":"0,00E+00","module":"B4","scenario":null},{"value":"0,00E+00","module":"B5","scenario":null},{"value":"6,01E-10","module":"B6","scenario":null},{"value":"0,00E+00","module":"B7","scenario":null},{"value":"0,00E+00","module":"C1","scenario":null},{"value":"0,00E+00","module":"C2","scenario":null},{"value":"2,00E-12","module":"C3","scenario":null},{"value":"1,00E-12","module":"C4","scenario":null},{"value":"-1,12E-09","module":"D","scenario":null},{"value":"2,83E-09","module":"A1A3","scenario":null}]},{"parameter":"HTP-nc","unit":"CTUh","values":[{"value":"2,15E-07","module":"A1","scenario":null},{"value":"1,62E-10","module":"A2","scenario":null},{"value":"9,00E-11","module":"A3","scenario":null},{"value":"8,10E-11","module":"A4","scenario":null},{"value":"3,24E-09","module":"A5","scenario":null},{"value":"0,00E+00","module":"B1","scenario":null},{"value":"0,00E+00","module":"B2","scenario":null},{"value":"0,00E+00","module":"B3","scenario":null},{"value":"0,00E+00","module":"B4","scenario":null},{"value":"0,00E+00","module":"B5","scenario":null},{"value":"1,45E-08","module":"B6","scenario":null},{"value":"0,00E+00","module":"B7","scenario":null},{"value":"0,00E+00","module":"C1","scenario":null},{"value":"2,40E-11","module":"C2","scenario":null},{"value":"1,08E-10","module":"C3","scenario":null},{"value":"1,90E-11","module":"C4","scenario":null},{"value":"-9,56E-08","module":"D","scenario":null},{"value":"2,15E-07","module":"A1A3","scenario":null}]},{"parameter":"SQP","unit":"-","values":[{"value":"3,47E+00","module":"A1","scenario":null},{"value":"1,25E-01","module":"A2","scenario":null},{"value":"7,65E-02","module":"A3","scenario":null},{"value":"6,97E-02","module":"A4","scenario":null},{"value":"6,19E-02","module":"A5","scenario":null},{"value":"0,00E+00","module":"B1","scenario":null},{"value":"0,00E+00","module":"B2","scenario":null},{"value":"0,00E+00","module":"B3","scenario":null},{"value":"0,00E+00","module":"B4","scenario":null},{"value":"0,00E+00","module":"B5","scenario":null},{"value":"1,75E+01","module":"B6","scenario":null},{"value":"0,00E+00","module":"B7","scenario":null},{"value":"0,00E+00","module":"C1","scenario":null},{"value":"2,12E-02","module":"C2","scenario":null},{"value":"1,02E-03","module":"C3","scenario":null},{"value":"5,10E-02","module":"C4","scenario":null},{"value":"-1,69E+00","module":"D","scenario":null},{"value":"3,67E+00","module":"A1A3","scenario":null}]},{"parameter":"IRP","unit":"kBq U235-eq","values":[{"value":"2,29E-02","module":"A1","scenario":null},{"value":"8,95E-04","module":"A2","scenario":null},{"value":"4,61E-03","module":"A3","scenario":null},{"value":"4,36E-04","module":"A4","scenario":null},{"value":"4,75E-04","module":"A5","scenario":null},{"value":"0,00E+00","module":"B1","scenario":null},{"value":"0,00E+00","module":"B2","scenario":null},{"value":"0,00E+00","module":"B3","scenario":null},{"value":"0,00E+00","module":"B4","scenario":null},{"value":"0,00E+00","module":"B5","scenario":null},{"value":"1,36E+00","module":"B6","scenario":null},{"value":"0,00E+00","module":"B7","scenario":null},{"value":"0,00E+00","module":"C1","scenario":null},{"value":"1,32E-04","module":"C2","scenario":null},{"value":"1,42E-05","module":"C3","scenario":null},{"value":"9,67E-05","module":"C4","scenario":null},{"value":"-1,23E-03","module":"D","scenario":null},{"value":"2,84E-02","module":"A1A3","scenario":null}]}],"resource_use":[{"parameter":"PERE","unit":"MJ","values":[{"value":"9,92E-01","module":"A1","scenario":null},{"value":"2,68E-03","module":"A2","scenario":null},{"value":"6,35E-02","module":"A3","scenario":null},{"value":"1,43E-03","module":"A4","scenario":null},{"value":"1,67E-02","module":"A5","scenario":null},{"value":"0,00E+00","module":"B1","scenario":null},{"value":"0,00E+00","module":"B2","scenario":null},{"value":"0,00E+00","module":"B3","scenario":null},{"value":"0,00E+00","module":"B4","scenario":null},{"value":"0,00E+00","module":"B5","scenario":null},{"value":"1,90E+01","module":"B6","scenario":null},{"value":"0,00E+00","module":"B7","scenario":null},{"value":"0,00E+00","module":"C1","scenario":null},{"value":"4,33E-04","module":"C2","scenario":null},{"value":"2,47E-04","module":"C3","scenario":null},{"value":"1,45E-03","module":"C4","scenario":null},{"value":"-8,22E-01","module":"D","scenario":null},{"value":"1,06E+00","module":"A1A3","scenario":null}]},{"parameter":"PERM","unit":"","values":[{"value":"9,25E-02","module":"A1","scenario":null},{"value":"0,00E+00","module":"A2","scenario":null},{"value":"0,00E+00","module":"A3","scenario":null},{"value":"0,00E+00","module":"A4","scenario":null},{"value":"-9,07E-02","module":"A5","scenario":null},{"value":"0,00E+00","module":"B1","scenario":null},{"value":"0,00E+00","module":"B2","scenario":null},{"value":"0,00E+00","module":"B3","scenario":null},{"value":"0,00E+00","module":"B4","scenario":null},{"value":"0,00E+00","module":"B5","scenario":null},{"value":"0,00E+00","module":"B6","scenario":null},{"value":"0,00E+00","module":"B7","scenario":null},{"value":"0,00E+00","module":"C1","scenario":null},{"value":"0,00E+00","module":"C2","scenario":null},{"value":"0,00E+00","module":"C3","scenario":null},{"value":"0,00E+00","module":"C4","scenario":null},{"value":"0,00E+00","module":"D","scenario":null},{"value":"9,25E-02","module":"A1A3","scenario":null}]},{"parameter":"PERT","unit":"MJ","values":[{"value":"1,08E+00","module":"A1","scenario":null},{"value":"2,68E-03","module":"A2","scenario":null},{"value":"6,35E-02","module":"A3","scenario":null},{"value":"1,43E-03","module":"A4","scenario":null},{"value":"-7,40E-02","module":"A5","scenario":null},{"value":"0,00E+00","module":"B1","scenario":null},{"value":"0,00E+00","module":"B2","scenario":null},{"value":"0,00E+00","module":"B3","scenario":null},{"value":"0,00E+00","module":"B4","scenario":null},{"value":"0,00E+00","module":"B5","scenario":null},{"value":"1,90E+01","module":"B6","scenario":null},{"value":"0,00E+00","module":"B7","scenario":null},{"value":"0,00E+00","module":"C1","scenario":null},{"value":"4,33E-04","module":"C2","scenario":null},{"value":"2,47E-04","module":"C3","scenario":null},{"value":"1,45E-03","module":"C4","scenario":null},{"value":"-8,22E-01","module":"D","scenario":null},{"value":"1,15E+00","module":"A1A3","scenario":null}]},{"parameter":"PENRE","unit":"MJ","values":[{"value":"6,25E+00","module":"A1","scenario":null},{"value":"2,05E-01","module":"A2","scenario":null},{"value":"1,58E-01","module":"A3","scenario":null},{"value":"9,97E-02","module":"A4","scenario":null},{"value":"1,15E-01","module":"A5","scenario":null},{"value":"0,00E+00","module":"B1","scenario":null},{"value":"0,00E+00","module":"B2","scenario":null},{"value":"0,00E+00","module":"B3","scenario":null},{"value":"0,00E+00","module":"B4","scenario":null},{"value":"0,00E+00","module":"B5","scenario":null},{"value":"3,97E+01","module":"B6","scenario":null},{"value":"0,00E+00","module":"B7","scenario":null},{"value":"0,00E+00","module":"C1","scenario":null},{"value":"3,03E-02","module":"C2","scenario":null},{"value":"8,41E-03","module":"C3","scenario":null},{"value":"1,74E-02","module":"C4","scenario":null},{"value":"-5,58E-01","module":"D","scenario":null},{"value":"6,61E+00","module":"A1A3","scenario":null}]},{"parameter":"PENRM","unit":"MJ","values":[{"value":"3,71E+00","module":"A1","scenario":null},{"value":"0,00E+00","module":"A2","scenario":null},{"value":"0,00E+00","module":"A3","scenario":null},{"value":"0,00E+00","module":"A4","scenario":null},{"value":"-1,95E-02","module":"A5","scenario":null},{"value":"0,00E+00","module":"B1","scenario":null},{"value":"0,00E+00","module":"B2","scenario":null},{"value":"0,00E+00","module":"B3","scenario":null},{"value":"0,00E+00","module":"B4","scenario":null},{"value":"0,00E+00","module":"B5","scenario":null},{"value":"0,00E+00","module":"B6","scenario":null},{"value":"0,00E+00","module":"B7","scenario":null},{"value":"0,00E+00","module":"C1","scenario":null},{"value":"0,00E+00","module":"C2","scenario":null},{"value":"-3,62E+00","module":"C3","scenario":null},{"value":"0,00E+00","module":"C4","scenario":null},{"value":"0,00E+00","module":"D","scenario":null},{"value":"3,71E+00","module":"A1A3","scenario":null}]},{"parameter":"PENRT","unit":"MJ","values":[{"value":"9,96E+00","module":"A1","scenario":null},{"value":"2,05E-01","module":"A2","scenario":null},{"value":"1,58E-01","module":"A3","scenario":null},{"value":"9,97E-02","module":"A4","scenario":null},{"value":"9,50E-02","module":"A5","scenario":null},{"value":"0,00E+00","module":"B1","scenario":null},{"value":"0,00E+00","module":"B2","scenario":null},{"value":"0,00E+00","module":"B3","scenario":null},{"value":"0,00E+00","module":"B4","scenario":null},{"value":"0,00E+00","module":"B5","scenario":null},{"value":"3,97E+01","module":"B6","scenario":null},{"value":"0,00E+00","module":"B7","scenario":null},{"value":"0,00E+00","module":"C1","scenario":null},{"value":"3,03E-02","module":"C2","scenario":null},{"value":"-3,61E+00","module":"C3","scenario":null},{"value":"1,74E-02","module":"C4","scenario":null},{"value":"-5,58E-01","module":"D","scenario":null},{"value":"1,03E+01","module":"A1A3","scenario":null}]},{"parameter":"SM","unit":"kg","values":[{"value":"9,94E-03","module":"A1","scenario":null},{"value":"0,00E+00","module":"A2","scenario":null},{"value":"1,89E-06","module":"A3","scenario":null},{"value":"0,00E+00","module":"A4","scenario":null},{"value":"1,49E-04","module":"A5","scenario":null},{"value":"0,00E+00","module":"B1","scenario":null},{"value":"0,00E+00","module":"B2","scenario":null},{"value":"0,00E+00","module":"B3","scenario":null},{"value":"0,00E+00","module":"B4","scenario":null},{"value":"0,00E+00","module":"B5","scenario":null},{"value":"0,00E+00","module":"B6","scenario":null},{"value":"0,00E+00","module":"B7","scenario":null},{"value":"0,00E+00","module":"C1","scenario":null},{"value":"0,00E+00","module":"C2","scenario":null},{"value":"0,00E+00","module":"C3","scenario":null},{"value":"0,00E+00","module":"C4","scenario":null},{"value":"1,49E-02","module":"D","scenario":null},{"value":"9,94E-03","module":"A1A3","scenario":null}]},{"parameter":"RSF","unit":"MJ","values":[{"value":"3,12E-02","module":"A1","scenario":null},{"value":"9,36E-05","module":"A2","scenario":null},{"value":"2,59E-04","module":"A3","scenario":null},{"value":"5,10E-05","module":"A4","scenario":null},{"value":"5,01E-04","module":"A5","scenario":null},{"value":"0,00E+00","module":"B1","scenario":null},{"value":"0,00E+00","module":"B2","scenario":null},{"value":"0,00E+00","module":"B3","scenario":null},{"value":"0,00E+00","module":"B4","scenario":null},{"value":"0,00E+00","module":"B5","scenario":null},{"value":"7,38E-02","module":"B6","scenario":null},{"value":"0,00E+00","module":"B7","scenario":null},{"value":"0,00E+00","module":"C1","scenario":null},{"value":"1,55E-05","module":"C2","scenario":null},{"value":"6,96E-06","module":"C3","scenario":null},{"value":"3,03E-05","module":"C4","scenario":null},{"value":"1,30E-03","module":"D","scenario":null},{"value":"3,16E-02","module":"A1A3","scenario":null}]},{"parameter":"NRSF","unit":"MJ","values":[{"value":"1,85E-03","module":"A1","scenario":null},{"value":"3,16E-04","module":"A2","scenario":null},{"value":"8,25E-04","module":"A3","scenario":null},{"value":"1,82E-04","module":"A4","scenario":null},{"value":"7,36E-05","module":"A5","scenario":null},{"value":"0,00E+00","module":"B1","scenario":null},{"value":"0,00E+00","module":"B2","scenario":null},{"value":"0,00E+00","module":"B3","scenario":null},{"value":"0,00E+00","module":"B4","scenario":null},{"value":"0,00E+00","module":"B5","scenario":null},{"value":"2,33E-01","module":"B6","scenario":null},{"value":"0,00E+00","module":"B7","scenario":null},{"value":"0,00E+00","module":"C1","scenario":null},{"value":"5,54E-05","module":"C2","scenario":null},{"value":"0,00E+00","module":"C3","scenario":null},{"value":"1,68E-04","module":"C4","scenario":null},{"value":"-3,49E-02","module":"D","scenario":null},{"value":"2,99E-03","module":"A1A3","scenario":null}]},{"parameter":"FW","unit":"m3","values":[{"value":"7,45E-03","module":"A1","scenario":null},{"value":"2,00E-05","module":"A2","scenario":null},{"value":"1,53E-04","module":"A3","scenario":null},{"value":"1,07E-05","module":"A4","scenario":null},{"value":"1,25E-04","module":"A5","scenario":null},{"value":"0,00E+00","module":"B1","scenario":null},{"value":"0,00E+00","module":"B2","scenario":null},{"value":"0,00E+00","module":"B3","scenario":null},{"value":"0,00E+00","module":"B4","scenario":null},{"value":"0,00E+00","module":"B5","scenario":null},{"value":"4,33E-02","module":"B6","scenario":null},{"value":"0,00E+00","module":"B7","scenario":null},{"value":"0,00E+00","module":"C1","scenario":null},{"value":"3,24E-06","module":"C2","scenario":null},{"value":"2,37E-05","module":"C3","scenario":null},{"value":"2,19E-05","module":"C4","scenario":null},{"value":"-2,01E-03","module":"D","scenario":null},{"value":"7,63E-03","module":"A1A3","scenario":null}]}],"end_of_life_waste":[{"parameter":"HWD","unit":"kg","values":[{"value":"4,12E-03","module":"A1","scenario":null},{"value":"1,02E-05","module":"A2","scenario":null},{"value":"3,51E-04","module":"A3","scenario":null},{"value":"5,14E-06","module":"A4","scenario":null},{"value":"9,83E-05","module":"A5","scenario":null},{"value":"0,00E+00","module":"B1","scenario":null},{"value":"0,00E+00","module":"B2","scenario":null},{"value":"0,00E+00","module":"B3","scenario":null},{"value":"0,00E+00","module":"B4","scenario":null},{"value":"0,00E+00","module":"B5","scenario":null},{"value":"2,07E-03","module":"B6","scenario":null},{"value":"0,00E+00","module":"B7","scenario":null},{"value":"0,00E+00","module":"C1","scenario":null},{"value":"1,56E-06","module":"C2","scenario":null},{"value":"0,00E+00","module":"C3","scenario":null},{"value":"2,05E-03","module":"C4","scenario":null},{"value":"-5,81E-04","module":"D","scenario":null},{"value":"4,48E-03","module":"A1A3","scenario":null}]},{"parameter":"NHWD","unit":"kg","values":[{"value":"1,16E-01","module":"A1","scenario":null},{"value":"8,46E-03","module":"A2","scenario":null},{"value":"1,11E-01","module":"A3","scenario":null},{"value":"4,85E-03","module":"A4","scenario":null},{"value":"1,06E-02","module":"A5","scenario":null},{"value":"0,00E+00","module":"B1","scenario":null},{"value":"0,00E+00","module":"B2","scenario":null},{"value":"0,00E+00","module":"B3","scenario":null},{"value":"0,00E+00","module":"B4","scenario":null},{"value":"0,00E+00","module":"B5","scenario":null},{"value":"1,31E-01","module":"B6","scenario":null},{"value":"0,00E+00","module":"B7","scenario":null},{"value":"0,00E+00","module":"C1","scenario":null},{"value":"1,47E-03","module":"C2","scenario":null},{"value":"0,00E+00","module":"C3","scenario":null},{"value":"6,43E-02","module":"C4","scenario":null},{"value":"-2,70E-02","module":"D","scenario":null},{"value":"2,36E-01","module":"A1A3","scenario":null}]},{"parameter":"RWD","unit":"kg","values":[{"value":"2,07E-05","module":"A1","scenario":null},{"value":"1,40E-06","module":"A2","scenario":null},{"value":"2,00E-06","module":"A3","scenario":null},{"value":"6,79E-07","module":"A4","scenario":null},{"value":"4,08E-07","module":"A5","scenario":null},{"value":"0,00E+00","module":"B1","scenario":null},{"value":"0,00E+00","module":"B2","scenario":null},{"value":"0,00E+00","module":"B3","scenario":null},{"value":"0,00E+00","module":"B4","scenario":null},{"value":"0,00E+00","module":"B5","scenario":null},{"value":"5,97E-04","module":"B6","scenario":null},{"value":"0,00E+00","module":"B7","scenario":null},{"value":"0,00E+00","module":"C1","scenario":null},{"value":"2,06E-07","module":"C2","scenario":null},{"value":"0,00E+00","module":"C3","scenario":null},{"value":"1,17E-07","module":"C4","scenario":null},{"value":"-1,05E-06","module":"D","scenario":null},{"value":"2,41E-05","module":"A1A3","scenario":null}]}],"end_of_life_flow":[{"parameter":"CRU","unit":"kg","values":[{"value":"0,00E+00","module":"A1","scenario":null},{"value":"0,00E+00","module":"A2","scenario":null},{"value":"0,00E+00","module":"A3","scenario":null},{"value":"0,00E+00","module":"A4","scenario":null},{"value":"0,00E+00","module":"A5","scenario":null},{"value":"0,00E+00","module":"B1","scenario":null},{"value":"0,00E+00","module":"B2","scenario":null},{"value":"0,00E+00","module":"B3","scenario":null},{"value":"0,00E+00","module":"B4","scenario":null},{"value":"0,00E+00","module":"B5","scenario":null},{"value":"0,00E+00","module":"B6","scenario":null},{"value":"0,00E+00","module":"B7","scenario":null},{"value":"0,00E+00","module":"C1","scenario":null},{"value":"0,00E+00","module":"C2","scenario":null},{"value":"0,00E+00","module":"C3","scenario":null},{"value":"0,00E+00","module":"C4","scenario":null},{"value":"0,00E+00","module":"D","scenario":null},{"value":"0,00E+00","module":"A1A3","scenario":null}]},{"parameter":"MFR","unit":"kg","values":[{"value":"0,00E+00","module":"A1","scenario":null},{"value":"0,00E+00","module":"A2","scenario":null},{"value":"1,17E-01","module":"A3","scenario":null},{"value":"0,00E+00","module":"A4","scenario":null},{"value":"9,77E-04","module":"A5","scenario":null},{"value":"0,00E+00","module":"B1","scenario":null},{"value":"0,00E+00","module":"B2","scenario":null},{"value":"0,00E+00","module":"B3","scenario":null},{"value":"0,00E+00","module":"B4","scenario":null},{"value":"0,00E+00","module":"B5","scenario":null},{"value":"0,00E+00","module":"B6","scenario":null},{"value":"0,00E+00","module":"B7","scenario":null},{"value":"0,00E+00","module":"C1","scenario":null},{"value":"0,00E+00","module":"C2","scenario":null},{"value":"3,10E-02","module":"C3","scenario":null},{"value":"3,82E-06","module":"C4","scenario":null},{"value":"-5,82E-04","module":"D","scenario":null},{"value":"1,17E-01","module":"A1A3","scenario":null}]},{"parameter":"MER","unit":"kg","values":[{"value":"0,00E+00","module":"A1","scenario":null},{"value":"0,00E+00","module":"A2","scenario":null},{"value":"2,92E-03","module":"A3","scenario":null},{"value":"0,00E+00","module":"A4","scenario":null},{"value":"7,45E-03","module":"A5","scenario":null},{"value":"0,00E+00","module":"B1","scenario":null},{"value":"0,00E+00","module":"B2","scenario":null},{"value":"0,00E+00","module":"B3","scenario":null},{"value":"0,00E+00","module":"B4","scenario":null},{"value":"0,00E+00","module":"B5","scenario":null},{"value":"0,00E+00","module":"B6","scenario":null},{"value":"0,00E+00","module":"B7","scenario":null},{"value":"0,00E+00","module":"C1","scenario":null},{"value":"0,00E+00","module":"C2","scenario":null},{"value":"4,26E-02","module":"C3","scenario":null},{"value":"9,35E-08","module":"C4","scenario":null},{"value":"-7,67E-05","module":"D","scenario":null},{"value":"2,92E-03","module":"A1A3","scenario":null}]},{"parameter":"EEE","unit":"MJ","values":[{"value":"0,00E+00","module":"A1","scenario":null},{"value":"0,00E+00","module":"A2","scenario":null},{"value":"3,96E-03","module":"A3","scenario":null},{"value":"0,00E+00","module":"A4","scenario":null},{"value":"6,15E-03","module":"A5","scenario":null},{"value":"0,00E+00","module":"B1","scenario":null},{"value":"0,00E+00","module":"B2","scenario":null},{"value":"0,00E+00","module":"B3","scenario":null},{"value":"0,00E+00","module":"B4","scenario":null},{"value":"0,00E+00","module":"B5","scenario":null},{"value":"0,00E+00","module":"B6","scenario":null},{"value":"0,00E+00","module":"B7","scenario":null},{"value":"0,00E+00","module":"C1","scenario":null},{"value":"0,00E+00","module":"C2","scenario":null},{"value":"8,26E-02","module":"C3","scenario":null},{"value":"6,06E-06","module":"C4","scenario":null},{"value":"-1,88E-04","module":"D","scenario":null},{"value":"3,96E-03","module":"A1A3","scenario":null}]},{"parameter":"EET","unit":"MJ","values":[{"value":"0,00E+00","module":"A1","scenario":null},{"value":"0,00E+00","module":"A2","scenario":null},{"value":"5,99E-02","module":"A3","scenario":null},{"value":"0,00E+00","module":"A4","scenario":null},{"value":"9,31E-02","module":"A5","scenario":null},{"value":"0,00E+00","module":"B1","scenario":null},{"value":"0,00E+00","module":"B2","scenario":null},{"value":"0,00E+00","module":"B3","scenario":null},{"value":"0,00E+00","module":"B4","scenario":null},{"value":"0,00E+00","module":"B5","scenario":null},{"value":"0,00E+00","module":"B6","scenario":null},{"value":"0,00E+00","module":"B7","scenario":null},{"value":"0,00E+00","module":"C1","scenario":null},{"value":"0,00E+00","module":"C2","scenario":null},{"value":"1,25E+00","module":"C3","scenario":null},{"value":"9,17E-05","module":"C4","scenario":null},{"value":"-2,84E-03","module":"D","scenario":null},{"value":"5,99E-02","module":"A1A3","scenario":null}]}]}