{"product_name":"Envistar Top 06 with counter-flow heat exchanger and controls","epd_id":"NEPD-9366-8958","declared_unit":{"unit":"stk","amount":1},"compliance":["EN 15804+A2","ISO 14025","ISO 21930"],"producer_name":"IV Produkt AB","environmental_impact":[{"parameter":"GWP-total","unit":"kg CO2-eq","values":[{"value":"2,11E+03","module":"A1-A3","scenario":null},{"value":"1,42E+01","module":"A4","scenario":null},{"value":"0,00E+00","module":"C1","scenario":null},{"value":"4,42E+00","module":"C2","scenario":null},{"value":"6,32E+01","module":"C3","scenario":null},{"value":"2,47E+00","module":"C4","scenario":null},{"value":"-7,80E+02","module":"D","scenario":null}]},{"parameter":"GWP-fossil","unit":"kg CO2-eq","values":[{"value":"2,08E+03","module":"A1-A3","scenario":null},{"value":"1,41E+01","module":"A4","scenario":null},{"value":"0,00E+00","module":"C1","scenario":null},{"value":"4,42E+00","module":"C2","scenario":null},{"value":"6,31E+01","module":"C3","scenario":null},{"value":"2,46E+00","module":"C4","scenario":null},{"value":"-7,66E+02","module":"D","scenario":null}]},{"parameter":"GWP-biogenic","unit":"kg CO2-eq","values":[{"value":"1,44E+01","module":"A1-A3","scenario":null},{"value":"5,97E-03","module":"A4","scenario":null},{"value":"0,00E+00","module":"C1","scenario":null},{"value":"1,83E-03","module":"C2","scenario":null},{"value":"1,06E-01","module":"C3","scenario":null},{"value":"1,73E-03","module":"C4","scenario":null},{"value":"-2,90E+00","module":"D","scenario":null}]},{"parameter":"GWP-luluc","unit":"kg CO2-eq","values":[{"value":"9,91E+00","module":"A1-A3","scenario":null},{"value":"4,64E-03","module":"A4","scenario":null},{"value":"0,00E+00","module":"C1","scenario":null},{"value":"1,57E-03","module":"C2","scenario":null},{"value":"1,47E-02","module":"C3","scenario":null},{"value":"6,01E-03","module":"C4","scenario":null},{"value":"-1,11E+01","module":"D","scenario":null}]},{"parameter":"ODP","unit":"kg CFC11-eq","values":[{"value":"1,65E-04","module":"A1-A3","scenario":null},{"value":"3,32E-06","module":"A4","scenario":null},{"value":"0,00E+00","module":"C1","scenario":null},{"value":"1,00E-06","module":"C2","scenario":null},{"value":"5,03E-06","module":"C3","scenario":null},{"value":"1,81E-07","module":"C4","scenario":null},{"value":"-3,52E-02","module":"D","scenario":null}]},{"parameter":"AP","unit":"mol H+-eq","values":[{"value":"1,92E+01","module":"A1-A3","scenario":null},{"value":"4,33E-02","module":"A4","scenario":null},{"value":"0,00E+00","module":"C1","scenario":null},{"value":"1,27E-02","module":"C2","scenario":null},{"value":"6,90E-02","module":"C3","scenario":null},{"value":"7,80E-03","module":"C4","scenario":null},{"value":"-8,46E+00","module":"D","scenario":null}]},{"parameter":"POCP","unit":"kg NMVOC-eq","values":[{"value":"9,33E+00","module":"A1-A3","scenario":null},{"value":"3,95E-02","module":"A4","scenario":null},{"value":"0,00E+00","module":"C1","scenario":null},{"value":"1,08E-02","module":"C2","scenario":null},{"value":"4,60E-02","module":"C3","scenario":null},{"value":"7,78E-03","module":"C4","scenario":null},{"value":"-3,26E+00","module":"D","scenario":null}]},{"parameter":"ADPE","unit":"kg Sb-eq","values":[{"value":"7,23E-01","module":"A1-A3","scenario":null},{"value":"3,16E-04","module":"A4","scenario":null},{"value":"0,00E+00","module":"C1","scenario":null},{"value":"1,22E-04","module":"C2","scenario":null},{"value":"1,70E-04","module":"C3","scenario":null},{"value":"8,52E-06","module":"C4","scenario":null},{"value":"-9,09E-02","module":"D","scenario":null}]},{"parameter":"ADPF","unit":"MJ","values":[{"value":"2,65E+04","module":"A1-A3","scenario":null},{"value":"2,23E+02","module":"A4","scenario":null},{"value":"0,00E+00","module":"C1","scenario":null},{"value":"6,68E+01","module":"C2","scenario":null},{"value":"1,90E+02","module":"C3","scenario":null},{"value":"1,97E+01","module":"C4","scenario":null},{"value":"-9,18E+03","module":"D","scenario":null}]},{"parameter":"WDP","unit":"m3 world-eq. Deprived","values":[{"value":"2,85E+05","module":"A1-A3","scenario":null},{"value":"1,90E+02","module":"A4","scenario":null},{"value":"0,00E+00","module":"C1","scenario":null},{"value":"6,46E+01","module":"C2","scenario":null},{"value":"8,46E+02","module":"C3","scenario":null},{"value":"2,41E+02","module":"C4","scenario":null},{"value":"-3,26E+05","module":"D","scenario":null}]},{"parameter":"EP-freshwater","unit":"kg P-eq","values":[{"value":"1,70E-01","module":"A1-A3","scenario":null},{"value":"1,13E-04","module":"A4","scenario":null},{"value":"0,00E+00","module":"C1","scenario":null},{"value":"3,53E-05","module":"C2","scenario":null},{"value":"1,03E-03","module":"C3","scenario":null},{"value":"4,67E-05","module":"C4","scenario":null},{"value":"-5,28E-02","module":"D","scenario":null}]},{"parameter":"EP-marine","unit":"kg N-eq","values":[{"value":"2,49E+00","module":"A1-A3","scenario":null},{"value":"9,09E-03","module":"A4","scenario":null},{"value":"0,00E+00","module":"C1","scenario":null},{"value":"2,51E-03","module":"C2","scenario":null},{"value":"1,47E-02","module":"C3","scenario":null},{"value":"2,08E-03","module":"C4","scenario":null},{"value":"-8,23E-01","module":"D","scenario":null}]},{"parameter":"EP-terrestrial","unit":"mol N-eq.","values":[{"value":"4,14E+01","module":"A1-A3","scenario":null},{"value":"1,02E-01","module":"A4","scenario":null},{"value":"0,00E+00","module":"C1","scenario":null},{"value":"2,81E-02","module":"C2","scenario":null},{"value":"1,65E-01","module":"C3","scenario":null},{"value":"2,27E-02","module":"C4","scenario":null},{"value":"-9,52E+00","module":"D","scenario":null}]},{"parameter":"GWP-IOBC","unit":"kg CO2-eq","values":[{"value":"2,10E+03","module":"A1-A3","scenario":null},{"value":"1,42E+01","module":"A4","scenario":null},{"value":"0,00E+00","module":"C1","scenario":null},{"value":"4,42E+00","module":"C2","scenario":null},{"value":"5,47E+01","module":"C3","scenario":null},{"value":"2,53E+00","module":"C4","scenario":null},{"value":"-8,17E+02","module":"D","scenario":null}]}],"additional_environmental_impact":[{"parameter":"PM","unit":"Disease incidence","values":[{"value":"1,74E-04","module":"A1-A3","scenario":null},{"value":"1,10E-06","module":"A4","scenario":null},{"value":"0,00E+00","module":"C1","scenario":null},{"value":"2,70E-07","module":"C2","scenario":null},{"value":"9,86E-07","module":"C3","scenario":null},{"value":"1,09E-07","module":"C4","scenario":null},{"value":"-5,93E-05","module":"D","scenario":null}]},{"parameter":"ETP-fw","unit":"CTUe","values":[{"value":"1,27E+05","module":"A1-A3","scenario":null},{"value":"1,64E+02","module":"A4","scenario":null},{"value":"0,00E+00","module":"C1","scenario":null},{"value":"4,95E+01","module":"C2","scenario":null},{"value":"9,39E+02","module":"C3","scenario":null},{"value":"3,11E+03","module":"C4","scenario":null},{"value":"-4,50E+04","module":"D","scenario":null}]},{"parameter":"HTP-c","unit":"CTUh","values":[{"value":"7,25E-06","module":"A1-A3","scenario":null},{"value":"0,00E+00","module":"A4","scenario":null},{"value":"0,00E+00","module":"C1","scenario":null},{"value":"0,00E+00","module":"C2","scenario":null},{"value":"9,33E-08","module":"C3","scenario":null},{"value":"1,07E-08","module":"C4","scenario":null},{"value":"-2,29E-06","module":"D","scenario":null}]},{"parameter":"HTP-nc","unit":"CTUh","values":[{"value":"1,23E-04","module":"A1-A3","scenario":null},{"value":"1,67E-07","module":"A4","scenario":null},{"value":"0,00E+00","module":"C1","scenario":null},{"value":"5,41E-08","module":"C2","scenario":null},{"value":"3,33E-06","module":"C3","scenario":null},{"value":"5,06E-07","module":"C4","scenario":null},{"value":"-1,78E-05","module":"D","scenario":null}]},{"parameter":"SQP","unit":"-","values":[{"value":"8,45E+03","module":"A1-A3","scenario":null},{"value":"2,11E+02","module":"A4","scenario":null},{"value":"0,00E+00","module":"C1","scenario":null},{"value":"4,67E+01","module":"C2","scenario":null},{"value":"7,44E+01","module":"C3","scenario":null},{"value":"5,58E+01","module":"C4","scenario":null},{"value":"-7,54E+02","module":"D","scenario":null}]},{"parameter":"IRP","unit":"kBq U235-eq","values":[{"value":"1,11E+02","module":"A1-A3","scenario":null},{"value":"9,73E-01","module":"A4","scenario":null},{"value":"0,00E+00","module":"C1","scenario":null},{"value":"2,92E-01","module":"C2","scenario":null},{"value":"8,82E-01","module":"C3","scenario":null},{"value":"7,73E-02","module":"C4","scenario":null},{"value":"-3,42E+01","module":"D","scenario":null}]}],"resource_use":[{"parameter":"PERE","unit":"MJ","values":[{"value":"5,91E+03","module":"A1-A3","scenario":null},{"value":"2,97E+00","module":"A4","scenario":null},{"value":"0,00E+00","module":"C1","scenario":null},{"value":"9,56E-01","module":"C2","scenario":null},{"value":"3,40E+01","module":"C3","scenario":null},{"value":"3,72E+00","module":"C4","scenario":null},{"value":"-2,87E+03","module":"D","scenario":null}]},{"parameter":"PERM","unit":"","values":[{"value":"3,44E+00","module":"A1-A3","scenario":null},{"value":"0,00E+00","module":"A4","scenario":null},{"value":"0,00E+00","module":"C1","scenario":null},{"value":"0,00E+00","module":"C2","scenario":null},{"value":"0,00E+00","module":"C3","scenario":null},{"value":"0,00E+00","module":"C4","scenario":null},{"value":"0,00E+00","module":"D","scenario":null}]},{"parameter":"PERT","unit":"MJ","values":[{"value":"5,92E+03","module":"A1-A3","scenario":null},{"value":"2,97E+00","module":"A4","scenario":null},{"value":"0,00E+00","module":"C1","scenario":null},{"value":"9,56E-01","module":"C2","scenario":null},{"value":"3,40E+01","module":"C3","scenario":null},{"value":"3,72E+00","module":"C4","scenario":null},{"value":"-2,87E+03","module":"D","scenario":null}]},{"parameter":"PENRE","unit":"MJ","values":[{"value":"2,65E+04","module":"A1-A3","scenario":null},{"value":"2,23E+02","module":"A4","scenario":null},{"value":"0,00E+00","module":"C1","scenario":null},{"value":"6,68E+01","module":"C2","scenario":null},{"value":"1,91E+02","module":"C3","scenario":null},{"value":"1,97E+01","module":"C4","scenario":null},{"value":"-9,18E+03","module":"D","scenario":null}]},{"parameter":"PENRM","unit":"MJ","values":[{"value":"4,22E+02","module":"A1-A3","scenario":null},{"value":"0,00E+00","module":"A4","scenario":null},{"value":"0,00E+00","module":"C1","scenario":null},{"value":"0,00E+00","module":"C2","scenario":null},{"value":"-2,88E+02","module":"C3","scenario":null},{"value":"0,00E+00","module":"C4","scenario":null},{"value":"0,00E+00","module":"D","scenario":null}]},{"parameter":"PENRT","unit":"MJ","values":[{"value":"2,69E+04","module":"A1-A3","scenario":null},{"value":"2,23E+02","module":"A4","scenario":null},{"value":"0,00E+00","module":"C1","scenario":null},{"value":"6,68E+01","module":"C2","scenario":null},{"value":"-9,69E+01","module":"C3","scenario":null},{"value":"1,97E+01","module":"C4","scenario":null},{"value":"-9,18E+03","module":"D","scenario":null}]},{"parameter":"SM","unit":"kg","values":[{"value":"1,24E+02","module":"A1-A3","scenario":null},{"value":"0,00E+00","module":"A4","scenario":null},{"value":"0,00E+00","module":"C1","scenario":null},{"value":"0,00E+00","module":"C2","scenario":null},{"value":"1,05E-04","module":"C3","scenario":null},{"value":"6,66E-02","module":"C4","scenario":null},{"value":"7,39E-01","module":"D","scenario":null}]},{"parameter":"RSF","unit":"MJ","values":[{"value":"4,30E+01","module":"A1-A3","scenario":null},{"value":"1,05E-01","module":"A4","scenario":null},{"value":"0,00E+00","module":"C1","scenario":null},{"value":"3,42E-02","module":"C2","scenario":null},{"value":"7,20E-01","module":"C3","scenario":null},{"value":"2,78E-02","module":"C4","scenario":null},{"value":"3,70E+00","module":"D","scenario":null}]},{"parameter":"NRSF","unit":"MJ","values":[{"value":"3,82E+02","module":"A1-A3","scenario":null},{"value":"3,63E-01","module":"A4","scenario":null},{"value":"0,00E+00","module":"C1","scenario":null},{"value":"1,22E-01","module":"C2","scenario":null},{"value":"-3,00E-03","module":"C3","scenario":null},{"value":"7,41E-01","module":"C4","scenario":null},{"value":"1,40E+02","module":"D","scenario":null}]},{"parameter":"FW","unit":"m3","values":[{"value":"4,46E+01","module":"A1-A3","scenario":null},{"value":"2,47E-02","module":"A4","scenario":null},{"value":"0,00E+00","module":"C1","scenario":null},{"value":"7,14E-03","module":"C2","scenario":null},{"value":"1,90E-01","module":"C3","scenario":null},{"value":"2,30E-02","module":"C4","scenario":null},{"value":"-1,55E+01","module":"D","scenario":null}]}],"end_of_life_waste":[{"parameter":"HWD","unit":"kg","values":[{"value":"1,51E+01","module":"A1-A3","scenario":null},{"value":"1,19E-02","module":"A4","scenario":null},{"value":"0,00E+00","module":"C1","scenario":null},{"value":"3,44E-03","module":"C2","scenario":null},{"value":"1,55E-03","module":"C3","scenario":null},{"value":"3,51E+00","module":"C4","scenario":null},{"value":"1,52E+00","module":"D","scenario":null}]},{"parameter":"NHWD","unit":"kg","values":[{"value":"5,72E+02","module":"A1-A3","scenario":null},{"value":"1,56E+01","module":"A4","scenario":null},{"value":"0,00E+00","module":"C1","scenario":null},{"value":"3,25E+00","module":"C2","scenario":null},{"value":"2,86E+01","module":"C3","scenario":null},{"value":"3,22E+01","module":"C4","scenario":null},{"value":"-2,32E+02","module":"D","scenario":null}]},{"parameter":"RWD","unit":"kg","values":[{"value":"9,83E-02","module":"A1-A3","scenario":null},{"value":"1,52E-03","module":"A4","scenario":null},{"value":"0,00E+00","module":"C1","scenario":null},{"value":"4,55E-04","module":"C2","scenario":null},{"value":"7,76E-05","module":"C3","scenario":null},{"value":"2,60E-06","module":"C4","scenario":null},{"value":"-3,20E-02","module":"D","scenario":null}]}],"end_of_life_flow":[{"parameter":"CRU","unit":"kg","values":[{"value":"0,00E+00","module":"A1-A3","scenario":null},{"value":"0,00E+00","module":"A4","scenario":null},{"value":"0,00E+00","module":"C1","scenario":null},{"value":"0,00E+00","module":"C2","scenario":null},{"value":"0,00E+00","module":"C3","scenario":null},{"value":"0,00E+00","module":"C4","scenario":null},{"value":"0,00E+00","module":"D","scenario":null}]},{"parameter":"MFR","unit":"kg","values":[{"value":"3,53E+01","module":"A1-A3","scenario":null},{"value":"0,00E+00","module":"A4","scenario":null},{"value":"0,00E+00","module":"C1","scenario":null},{"value":"0,00E+00","module":"C2","scenario":null},{"value":"2,74E+02","module":"C3","scenario":null},{"value":"7,10E-05","module":"C4","scenario":null},{"value":"-4,97E-02","module":"D","scenario":null}]},{"parameter":"MER","unit":"kg","values":[{"value":"1,14E+01","module":"A1-A3","scenario":null},{"value":"0,00E+00","module":"A4","scenario":null},{"value":"0,00E+00","module":"C1","scenario":null},{"value":"0,00E+00","module":"C2","scenario":null},{"value":"2,71E+01","module":"C3","scenario":null},{"value":"2,03E-06","module":"C4","scenario":null},{"value":"-6,36E-03","module":"D","scenario":null}]},{"parameter":"EEE","unit":"MJ","values":[{"value":"6,73E+00","module":"A1-A3","scenario":null},{"value":"0,00E+00","module":"A4","scenario":null},{"value":"0,00E+00","module":"C1","scenario":null},{"value":"0,00E+00","module":"C2","scenario":null},{"value":"8,65E-01","module":"C3","scenario":null},{"value":"7,43E-05","module":"C4","scenario":null},{"value":"-2,30E-02","module":"D","scenario":null}]},{"parameter":"EET","unit":"MJ","values":[{"value":"1,02E+02","module":"A1-A3","scenario":null},{"value":"0,00E+00","module":"A4","scenario":null},{"value":"0,00E+00","module":"C1","scenario":null},{"value":"0,00E+00","module":"C2","scenario":null},{"value":"1,31E+01","module":"C3","scenario":null},{"value":"1,12E-03","module":"C4","scenario":null},{"value":"-3,48E-01","module":"D","scenario":null}]}]}