{"product_name":"PA2210C Air Curtain","epd_id":"NEPD-8609-8269","declared_unit":{"unit":"stk","amount":1},"compliance":["EN 15804+A2","ISO 14025","ISO 21930"],"producer_name":"Frico AB","environmental_impact":[{"parameter":"GWP-total","unit":"kg CO2-eq","values":[{"value":"1,87E+02","module":"A1-A3","scenario":null},{"value":"4,97E-01","module":"A4","scenario":null},{"value":"2,32E-02","module":"C1","scenario":null},{"value":"8,28E-02","module":"C2","scenario":null},{"value":"2,41E+00","module":"C3","scenario":null},{"value":"1,41E-01","module":"C4","scenario":null},{"value":"-1,71E+01","module":"D","scenario":null}]},{"parameter":"GWP-fossil","unit":"kg CO2-eq","values":[{"value":"1,86E+02","module":"A1-A3","scenario":null},{"value":"4,96E-01","module":"A4","scenario":null},{"value":"2,32E-02","module":"C1","scenario":null},{"value":"8,27E-02","module":"C2","scenario":null},{"value":"2,41E+00","module":"C3","scenario":null},{"value":"1,41E-01","module":"C4","scenario":null},{"value":"-1,69E+01","module":"D","scenario":null}]},{"parameter":"GWP-biogenic","unit":"kg CO2-eq","values":[{"value":"8,70E-01","module":"A1-A3","scenario":null},{"value":"2,13E-04","module":"A4","scenario":null},{"value":"4,35E-06","module":"C1","scenario":null},{"value":"3,54E-05","module":"C2","scenario":null},{"value":"2,30E-03","module":"C3","scenario":null},{"value":"8,29E-05","module":"C4","scenario":null},{"value":"-4,49E-02","module":"D","scenario":null}]},{"parameter":"GWP-luluc","unit":"kg CO2-eq","values":[{"value":"6,61E-01","module":"A1-A3","scenario":null},{"value":"1,51E-04","module":"A4","scenario":null},{"value":"1,83E-06","module":"C1","scenario":null},{"value":"2,52E-05","module":"C2","scenario":null},{"value":"2,31E-04","module":"C3","scenario":null},{"value":"2,12E-04","module":"C4","scenario":null},{"value":"-1,40E-01","module":"D","scenario":null}]},{"parameter":"ODP","unit":"kg CFC11-eq","values":[{"value":"1,61E-05","module":"A1-A3","scenario":null},{"value":"1,20E-07","module":"A4","scenario":null},{"value":"5,02E-09","module":"C1","scenario":null},{"value":"1,99E-08","module":"C2","scenario":null},{"value":"1,02E-07","module":"C3","scenario":null},{"value":"8,88E-09","module":"C4","scenario":null},{"value":"-3,80E-03","module":"D","scenario":null}]},{"parameter":"AP","unit":"mol H+-eq","values":[{"value":"1,68E+00","module":"A1-A3","scenario":null},{"value":"1,60E-03","module":"A4","scenario":null},{"value":"2,43E-04","module":"C1","scenario":null},{"value":"2,66E-04","module":"C2","scenario":null},{"value":"1,63E-03","module":"C3","scenario":null},{"value":"3,27E-04","module":"C4","scenario":null},{"value":"-3,88E-01","module":"D","scenario":null}]},{"parameter":"POCP","unit":"kg NMVOC-eq","values":[{"value":"7,54E-01","module":"A1-A3","scenario":null},{"value":"1,53E-03","module":"A4","scenario":null},{"value":"3,23E-04","module":"C1","scenario":null},{"value":"2,56E-04","module":"C2","scenario":null},{"value":"1,25E-03","module":"C3","scenario":null},{"value":"3,44E-04","module":"C4","scenario":null},{"value":"-1,15E-01","module":"D","scenario":null}]},{"parameter":"ADPE","unit":"kg Sb-eq","values":[{"value":"8,90E-02","module":"A1-A3","scenario":null},{"value":"8,85E-06","module":"A4","scenario":null},{"value":"3,56E-08","module":"C1","scenario":null},{"value":"1,47E-06","module":"C2","scenario":null},{"value":"3,34E-06","module":"C3","scenario":null},{"value":"5,08E-07","module":"C4","scenario":null},{"value":"-1,81E-03","module":"D","scenario":null}]},{"parameter":"ADPF","unit":"MJ","values":[{"value":"2,41E+03","module":"A1-A3","scenario":null},{"value":"8,06E+00","module":"A4","scenario":null},{"value":"3,19E-01","module":"C1","scenario":null},{"value":"1,34E+00","module":"C2","scenario":null},{"value":"3,87E+00","module":"C3","scenario":null},{"value":"8,64E-01","module":"C4","scenario":null},{"value":"-1,74E+02","module":"D","scenario":null}]},{"parameter":"WDP","unit":"m3 world-eq. Deprived","values":[{"value":"1,79E+04","module":"A1-A3","scenario":null},{"value":"6,18E+00","module":"A4","scenario":null},{"value":"6,79E-02","module":"C1","scenario":null},{"value":"1,03E+00","module":"C2","scenario":null},{"value":"1,66E+01","module":"C3","scenario":null},{"value":"6,86E+00","module":"C4","scenario":null},{"value":"-3,49E+03","module":"D","scenario":null}]},{"parameter":"EP-freshwater","unit":"kg P-eq","values":[{"value":"2,58E-02","module":"A1-A3","scenario":null},{"value":"3,95E-06","module":"A4","scenario":null},{"value":"8,45E-08","module":"C1","scenario":null},{"value":"6,58E-07","module":"C2","scenario":null},{"value":"2,08E-05","module":"C3","scenario":null},{"value":"1,72E-06","module":"C4","scenario":null},{"value":"-2,80E-03","module":"D","scenario":null}]},{"parameter":"EP-marine","unit":"kg N-eq","values":[{"value":"2,20E-01","module":"A1-A3","scenario":null},{"value":"3,50E-04","module":"A4","scenario":null},{"value":"1,07E-04","module":"C1","scenario":null},{"value":"5,83E-05","module":"C2","scenario":null},{"value":"4,38E-04","module":"C3","scenario":null},{"value":"1,41E-04","module":"C4","scenario":null},{"value":"-2,68E-02","module":"D","scenario":null}]},{"parameter":"EP-terrestrial","unit":"mol N-eq.","values":[{"value":"3,66E+00","module":"A1-A3","scenario":null},{"value":"3,90E-03","module":"A4","scenario":null},{"value":"1,18E-03","module":"C1","scenario":null},{"value":"6,51E-04","module":"C2","scenario":null},{"value":"4,72E-03","module":"C3","scenario":null},{"value":"1,01E-03","module":"C4","scenario":null},{"value":"-3,43E-01","module":"D","scenario":null}]},{"parameter":"GWP-IOBC","unit":"kg CO2-eq","values":[{"value":"1,87E+02","module":"A1-A3","scenario":null},{"value":"4,97E-01","module":"A4","scenario":null},{"value":"2,32E-02","module":"C1","scenario":null},{"value":"8,28E-02","module":"C2","scenario":null},{"value":"2,41E+00","module":"C3","scenario":null},{"value":"1,41E-01","module":"C4","scenario":null},{"value":"-1,98E+01","module":"D","scenario":null}]}],"additional_environmental_impact":[{"parameter":"PM","unit":"Disease incidence","values":[{"value":"2,17E-04","module":"A1-A3","scenario":null},{"value":"4,56E-08","module":"A4","scenario":null},{"value":"6,42E-09","module":"C1","scenario":null},{"value":"7,60E-09","module":"C2","scenario":null},{"value":"2,07E-08","module":"C3","scenario":null},{"value":"5,09E-09","module":"C4","scenario":null},{"value":"-1,79E-06","module":"D","scenario":null}]},{"parameter":"ETP-fw","unit":"CTUe","values":[{"value":"1,48E+04","module":"A1-A3","scenario":null},{"value":"5,90E+00","module":"A4","scenario":null},{"value":"1,75E-01","module":"C1","scenario":null},{"value":"9,83E-01","module":"C2","scenario":null},{"value":"2,26E+01","module":"C3","scenario":null},{"value":"9,89E+01","module":"C4","scenario":null},{"value":"-3,32E+03","module":"D","scenario":null}]},{"parameter":"HTP-c","unit":"CTUh","values":[{"value":"5,87E-07","module":"A1-A3","scenario":null},{"value":"0,00E+00","module":"A4","scenario":null},{"value":"0,00E+00","module":"C1","scenario":null},{"value":"0,00E+00","module":"C2","scenario":null},{"value":"9,19E-10","module":"C3","scenario":null},{"value":"2,72E-09","module":"C4","scenario":null},{"value":"-9,57E-08","module":"D","scenario":null}]},{"parameter":"HTP-nc","unit":"CTUh","values":[{"value":"1,29E-05","module":"A1-A3","scenario":null},{"value":"5,70E-09","module":"A4","scenario":null},{"value":"1,58E-10","module":"C1","scenario":null},{"value":"9,50E-10","module":"C2","scenario":null},{"value":"1,51E-08","module":"C3","scenario":null},{"value":"1,80E-07","module":"C4","scenario":null},{"value":"-2,71E-06","module":"D","scenario":null}]},{"parameter":"SQP","unit":"-","values":[{"value":"7,61E+02","module":"A1-A3","scenario":null},{"value":"9,24E+00","module":"A4","scenario":null},{"value":"4,05E-02","module":"C1","scenario":null},{"value":"1,54E+00","module":"C2","scenario":null},{"value":"1,49E+00","module":"C3","scenario":null},{"value":"2,41E+00","module":"C4","scenario":null},{"value":"-4,59E+01","module":"D","scenario":null}]},{"parameter":"IRP","unit":"kBq U235-eq","values":[{"value":"9,65E+00","module":"A1-A3","scenario":null},{"value":"3,52E-02","module":"A4","scenario":null},{"value":"1,37E-03","module":"C1","scenario":null},{"value":"5,87E-03","module":"C2","scenario":null},{"value":"1,74E-02","module":"C3","scenario":null},{"value":"3,38E-03","module":"C4","scenario":null},{"value":"-3,81E-01","module":"D","scenario":null}]}],"resource_use":[{"parameter":"PERE","unit":"MJ","values":[{"value":"3,02E+02","module":"A1-A3","scenario":null},{"value":"1,01E-01","module":"A4","scenario":null},{"value":"1,73E-03","module":"C1","scenario":null},{"value":"1,69E-02","module":"C2","scenario":null},{"value":"6,66E-01","module":"C3","scenario":null},{"value":"1,27E-01","module":"C4","scenario":null},{"value":"-4,87E+01","module":"D","scenario":null}]},{"parameter":"PERM","unit":"","values":[{"value":"0,00E+00","module":"A1-A3","scenario":null},{"value":"0,00E+00","module":"A4","scenario":null},{"value":"0,00E+00","module":"C1","scenario":null},{"value":"0,00E+00","module":"C2","scenario":null},{"value":"0,00E+00","module":"C3","scenario":null},{"value":"0,00E+00","module":"C4","scenario":null},{"value":"0,00E+00","module":"D","scenario":null}]},{"parameter":"PERT","unit":"MJ","values":[{"value":"3,02E+02","module":"A1-A3","scenario":null},{"value":"1,01E-01","module":"A4","scenario":null},{"value":"1,73E-03","module":"C1","scenario":null},{"value":"1,69E-02","module":"C2","scenario":null},{"value":"6,66E-01","module":"C3","scenario":null},{"value":"1,27E-01","module":"C4","scenario":null},{"value":"-4,87E+01","module":"D","scenario":null}]},{"parameter":"PENRE","unit":"MJ","values":[{"value":"2,37E+03","module":"A1-A3","scenario":null},{"value":"8,06E+00","module":"A4","scenario":null},{"value":"3,19E-01","module":"C1","scenario":null},{"value":"1,34E+00","module":"C2","scenario":null},{"value":"3,87E+00","module":"C3","scenario":null},{"value":"8,64E-01","module":"C4","scenario":null},{"value":"-1,73E+02","module":"D","scenario":null}]},{"parameter":"PENRM","unit":"MJ","values":[{"value":"4,06E+01","module":"A1-A3","scenario":null},{"value":"0,00E+00","module":"A4","scenario":null},{"value":"0,00E+00","module":"C1","scenario":null},{"value":"0,00E+00","module":"C2","scenario":null},{"value":"-3,51E+01","module":"C3","scenario":null},{"value":"0,00E+00","module":"C4","scenario":null},{"value":"0,00E+00","module":"D","scenario":null}]},{"parameter":"PENRT","unit":"MJ","values":[{"value":"2,41E+03","module":"A1-A3","scenario":null},{"value":"8,06E+00","module":"A4","scenario":null},{"value":"3,19E-01","module":"C1","scenario":null},{"value":"1,34E+00","module":"C2","scenario":null},{"value":"-3,13E+01","module":"C3","scenario":null},{"value":"8,64E-01","module":"C4","scenario":null},{"value":"-1,73E+02","module":"D","scenario":null}]},{"parameter":"SM","unit":"kg","values":[{"value":"8,63E+00","module":"A1-A3","scenario":null},{"value":"0,00E+00","module":"A4","scenario":null},{"value":"1,57E-04","module":"C1","scenario":null},{"value":"0,00E+00","module":"C2","scenario":null},{"value":"1,98E-05","module":"C3","scenario":null},{"value":"2,28E-03","module":"C4","scenario":null},{"value":"5,23E-01","module":"D","scenario":null}]},{"parameter":"RSF","unit":"MJ","values":[{"value":"5,96E+00","module":"A1-A3","scenario":null},{"value":"3,55E-03","module":"A4","scenario":null},{"value":"4,25E-05","module":"C1","scenario":null},{"value":"5,91E-04","module":"C2","scenario":null},{"value":"1,47E-02","module":"C3","scenario":null},{"value":"1,02E-03","module":"C4","scenario":null},{"value":"3,28E-01","module":"D","scenario":null}]},{"parameter":"NRSF","unit":"MJ","values":[{"value":"5,68E+00","module":"A1-A3","scenario":null},{"value":"1,19E-02","module":"A4","scenario":null},{"value":"6,25E-04","module":"C1","scenario":null},{"value":"1,98E-03","module":"C2","scenario":null},{"value":"-1,25E-04","module":"C3","scenario":null},{"value":"2,34E-02","module":"C4","scenario":null},{"value":"8,39E+00","module":"D","scenario":null}]},{"parameter":"FW","unit":"m3","values":[{"value":"2,23E+00","module":"A1-A3","scenario":null},{"value":"9,18E-04","module":"A4","scenario":null},{"value":"1,64E-05","module":"C1","scenario":null},{"value":"1,53E-04","module":"C2","scenario":null},{"value":"7,38E-03","module":"C3","scenario":null},{"value":"1,27E-03","module":"C4","scenario":null},{"value":"-2,42E-01","module":"D","scenario":null}]}],"end_of_life_waste":[{"parameter":"HWD","unit":"kg","values":[{"value":"1,31E+00","module":"A1-A3","scenario":null},{"value":"4,41E-04","module":"A4","scenario":null},{"value":"9,40E-06","module":"C1","scenario":null},{"value":"7,35E-05","module":"C2","scenario":null},{"value":"7,80E-04","module":"C3","scenario":null},{"value":"1,29E-01","module":"C4","scenario":null},{"value":"-3,30E-02","module":"D","scenario":null}]},{"parameter":"NHWD","unit":"kg","values":[{"value":"4,29E+01","module":"A1-A3","scenario":null},{"value":"7,01E-01","module":"A4","scenario":null},{"value":"3,78E-04","module":"C1","scenario":null},{"value":"1,17E-01","module":"C2","scenario":null},{"value":"4,86E-01","module":"C3","scenario":null},{"value":"2,21E+00","module":"C4","scenario":null},{"value":"-6,22E+00","module":"D","scenario":null}]},{"parameter":"RWD","unit":"kg","values":[{"value":"7,42E-03","module":"A1-A3","scenario":null},{"value":"5,51E-05","module":"A4","scenario":null},{"value":"2,22E-06","module":"C1","scenario":null},{"value":"9,18E-06","module":"C2","scenario":null},{"value":"6,79E-07","module":"C3","scenario":null},{"value":"1,33E-06","module":"C4","scenario":null},{"value":"-3,62E-04","module":"D","scenario":null}]}],"end_of_life_flow":[{"parameter":"CRU","unit":"kg","values":[{"value":"0,00E+00","module":"A1-A3","scenario":null},{"value":"0,00E+00","module":"A4","scenario":null},{"value":"0,00E+00","module":"C1","scenario":null},{"value":"0,00E+00","module":"C2","scenario":null},{"value":"0,00E+00","module":"C3","scenario":null},{"value":"0,00E+00","module":"C4","scenario":null},{"value":"0,00E+00","module":"D","scenario":null}]},{"parameter":"MFR","unit":"kg","values":[{"value":"7,30E+00","module":"A1-A3","scenario":null},{"value":"0,00E+00","module":"A4","scenario":null},{"value":"1,54E-04","module":"C1","scenario":null},{"value":"0,00E+00","module":"C2","scenario":null},{"value":"1,45E+01","module":"C3","scenario":null},{"value":"4,56E-05","module":"C4","scenario":null},{"value":"-2,05E-02","module":"D","scenario":null}]},{"parameter":"MER","unit":"kg","values":[{"value":"5,54E-01","module":"A1-A3","scenario":null},{"value":"0,00E+00","module":"A4","scenario":null},{"value":"4,78E-07","module":"C1","scenario":null},{"value":"0,00E+00","module":"C2","scenario":null},{"value":"7,53E-01","module":"C3","scenario":null},{"value":"1,20E-06","module":"C4","scenario":null},{"value":"-2,70E-03","module":"D","scenario":null}]},{"parameter":"EEE","unit":"MJ","values":[{"value":"3,09E-01","module":"A1-A3","scenario":null},{"value":"0,00E+00","module":"A4","scenario":null},{"value":"1,64E-06","module":"C1","scenario":null},{"value":"0,00E+00","module":"C2","scenario":null},{"value":"7,27E-01","module":"C3","scenario":null},{"value":"5,93E-05","module":"C4","scenario":null},{"value":"-6,61E-03","module":"D","scenario":null}]},{"parameter":"EET","unit":"MJ","values":[{"value":"4,67E+00","module":"A1-A3","scenario":null},{"value":"0,00E+00","module":"A4","scenario":null},{"value":"2,48E-05","module":"C1","scenario":null},{"value":"0,00E+00","module":"C2","scenario":null},{"value":"1,10E+01","module":"C3","scenario":null},{"value":"8,97E-04","module":"C4","scenario":null},{"value":"-1,00E-01","module":"D","scenario":null}]}]}