{"product_name":"TS","epd_id":"NEPD-8050-7711-EN","declared_unit":{"unit":"stk","amount":1},"compliance":["EN 15804+A2","ISO 14025","ISO 21930"],"producer_name":"Systemair Production a.s.","environmental_impact":[{"parameter":"GWP-total","unit":"kg CO2-eq","values":[{"value":"7,26E+00","module":"A1-A3","scenario":null},{"value":"2,39E-01","module":"A4","scenario":null},{"value":"4,75E-03","module":"C1","scenario":null},{"value":"3,99E-02","module":"C2","scenario":null},{"value":"4,86E-01","module":"C3","scenario":null},{"value":"1,90E-02","module":"C4","scenario":null},{"value":"-1,40E+00","module":"D","scenario":null}]},{"parameter":"GWP-fossil","unit":"kg CO2-eq","values":[{"value":"7,21E+00","module":"A1-A3","scenario":null},{"value":"2,39E-01","module":"A4","scenario":null},{"value":"4,75E-03","module":"C1","scenario":null},{"value":"3,98E-02","module":"C2","scenario":null},{"value":"4,85E-01","module":"C3","scenario":null},{"value":"1,89E-02","module":"C4","scenario":null},{"value":"-1,40E+00","module":"D","scenario":null}]},{"parameter":"GWP-biogenic","unit":"kg CO2-eq","values":[{"value":"3,49E-02","module":"A1-A3","scenario":null},{"value":"9,89E-05","module":"A4","scenario":null},{"value":"8,90E-07","module":"C1","scenario":null},{"value":"1,65E-05","module":"C2","scenario":null},{"value":"1,16E-03","module":"C3","scenario":null},{"value":"8,11E-06","module":"C4","scenario":null},{"value":"-7,74E-04","module":"D","scenario":null}]},{"parameter":"GWP-luluc","unit":"kg CO2-eq","values":[{"value":"9,60E-03","module":"A1-A3","scenario":null},{"value":"8,51E-05","module":"A4","scenario":null},{"value":"3,74E-07","module":"C1","scenario":null},{"value":"1,42E-05","module":"C2","scenario":null},{"value":"1,17E-04","module":"C3","scenario":null},{"value":"1,95E-06","module":"C4","scenario":null},{"value":"-6,60E-04","module":"D","scenario":null}]},{"parameter":"ODP","unit":"kg CFC11-eq","values":[{"value":"7,26E-07","module":"A1-A3","scenario":null},{"value":"5,41E-08","module":"A4","scenario":null},{"value":"1,03E-09","module":"C1","scenario":null},{"value":"9,02E-09","module":"C2","scenario":null},{"value":"5,31E-08","module":"C3","scenario":null},{"value":"1,55E-09","module":"C4","scenario":null},{"value":"-6,82E-05","module":"D","scenario":null}]},{"parameter":"AP","unit":"mol H+-eq","values":[{"value":"1,05E-01","module":"A1-A3","scenario":null},{"value":"6,87E-04","module":"A4","scenario":null},{"value":"4,97E-05","module":"C1","scenario":null},{"value":"1,14E-04","module":"C2","scenario":null},{"value":"6,84E-04","module":"C3","scenario":null},{"value":"4,85E-05","module":"C4","scenario":null},{"value":"-6,97E-03","module":"D","scenario":null}]},{"parameter":"POCP","unit":"kg NMVOC-eq","values":[{"value":"2,68E-02","module":"A1-A3","scenario":null},{"value":"5,82E-04","module":"A4","scenario":null},{"value":"6,61E-05","module":"C1","scenario":null},{"value":"9,71E-05","module":"C2","scenario":null},{"value":"4,47E-04","module":"C3","scenario":null},{"value":"4,59E-05","module":"C4","scenario":null},{"value":"-7,02E-03","module":"D","scenario":null}]},{"parameter":"ADPE","unit":"kg Sb-eq","values":[{"value":"8,05E-03","module":"A1-A3","scenario":null},{"value":"6,60E-06","module":"A4","scenario":null},{"value":"7,28E-09","module":"C1","scenario":null},{"value":"1,10E-06","module":"C2","scenario":null},{"value":"1,62E-06","module":"C3","scenario":null},{"value":"4,23E-08","module":"C4","scenario":null},{"value":"-2,42E-05","module":"D","scenario":null}]},{"parameter":"ADPF","unit":"MJ","values":[{"value":"1,20E+02","module":"A1-A3","scenario":null},{"value":"3,61E+00","module":"A4","scenario":null},{"value":"6,53E-02","module":"C1","scenario":null},{"value":"6,02E-01","module":"C2","scenario":null},{"value":"1,95E+00","module":"C3","scenario":null},{"value":"1,28E-01","module":"C4","scenario":null},{"value":"-1,18E+01","module":"D","scenario":null}]},{"parameter":"WDP","unit":"m3 world-eq. Deprived","values":[{"value":"2,29E+03","module":"A1-A3","scenario":null},{"value":"3,50E+00","module":"A4","scenario":null},{"value":"1,39E-02","module":"C1","scenario":null},{"value":"5,83E-01","module":"C2","scenario":null},{"value":"7,21E+00","module":"C3","scenario":null},{"value":"2,17E+00","module":"C4","scenario":null},{"value":"7,24E+01","module":"D","scenario":null}]},{"parameter":"EP-freshwater","unit":"kg P-eq","values":[{"value":"6,08E-04","module":"A1-A3","scenario":null},{"value":"1,91E-06","module":"A4","scenario":null},{"value":"1,73E-08","module":"C1","scenario":null},{"value":"3,18E-07","module":"C2","scenario":null},{"value":"1,11E-05","module":"C3","scenario":null},{"value":"1,79E-07","module":"C4","scenario":null},{"value":"-8,63E-05","module":"D","scenario":null}]},{"parameter":"EP-marine","unit":"kg N-eq","values":[{"value":"8,36E-03","module":"A1-A3","scenario":null},{"value":"1,36E-04","module":"A4","scenario":null},{"value":"2,19E-05","module":"C1","scenario":null},{"value":"2,27E-05","module":"C2","scenario":null},{"value":"1,42E-04","module":"C3","scenario":null},{"value":"1,45E-05","module":"C4","scenario":null},{"value":"-1,44E-03","module":"D","scenario":null}]},{"parameter":"EP-terrestrial","unit":"mol N-eq.","values":[{"value":"2,99E-01","module":"A1-A3","scenario":null},{"value":"1,52E-03","module":"A4","scenario":null},{"value":"2,40E-04","module":"C1","scenario":null},{"value":"2,53E-04","module":"C2","scenario":null},{"value":"1,60E-03","module":"C3","scenario":null},{"value":"1,63E-04","module":"C4","scenario":null},{"value":"-1,47E-02","module":"D","scenario":null}]},{"parameter":"GWP-IOBC","unit":"kg CO2-eq","values":[{"value":"7,23E+00","module":"A1-A3","scenario":null},{"value":"2,39E-01","module":"A4","scenario":null},{"value":"4,75E-03","module":"C1","scenario":null},{"value":"3,99E-02","module":"C2","scenario":null},{"value":"4,86E-01","module":"C3","scenario":null},{"value":"1,90E-02","module":"C4","scenario":null},{"value":"-2,10E+00","module":"D","scenario":null}]}],"additional_environmental_impact":[{"parameter":"PM","unit":"Disease incidence","values":[{"value":"7,79E-07","module":"A1-A3","scenario":null},{"value":"1,46E-08","module":"A4","scenario":null},{"value":"1,31E-09","module":"C1","scenario":null},{"value":"2,44E-09","module":"C2","scenario":null},{"value":"1,05E-08","module":"C3","scenario":null},{"value":"5,35E-10","module":"C4","scenario":null},{"value":"-1,17E-07","module":"D","scenario":null}]},{"parameter":"ETP-fw","unit":"CTUe","values":[{"value":"1,47E+02","module":"A1-A3","scenario":null},{"value":"2,68E+00","module":"A4","scenario":null},{"value":"3,57E-02","module":"C1","scenario":null},{"value":"4,46E-01","module":"C2","scenario":null},{"value":"9,46E+00","module":"C3","scenario":null},{"value":"2,58E-01","module":"C4","scenario":null},{"value":"-7,81E+01","module":"D","scenario":null}]},{"parameter":"HTP-c","unit":"CTUh","values":[{"value":"4,54E-08","module":"A1-A3","scenario":null},{"value":"0,00E+00","module":"A4","scenario":null},{"value":"0,00E+00","module":"C1","scenario":null},{"value":"0,00E+00","module":"C2","scenario":null},{"value":"4,45E-10","module":"C3","scenario":null},{"value":"1,40E-11","module":"C4","scenario":null},{"value":"-6,74E-09","module":"D","scenario":null}]},{"parameter":"HTP-nc","unit":"CTUh","values":[{"value":"1,25E-06","module":"A1-A3","scenario":null},{"value":"2,93E-09","module":"A4","scenario":null},{"value":"3,20E-11","module":"C1","scenario":null},{"value":"4,88E-10","module":"C2","scenario":null},{"value":"2,73E-09","module":"C3","scenario":null},{"value":"4,74E-10","module":"C4","scenario":null},{"value":"1,46E-07","module":"D","scenario":null}]},{"parameter":"SQP","unit":"-","values":[{"value":"7,38E+01","module":"A1-A3","scenario":null},{"value":"2,53E+00","module":"A4","scenario":null},{"value":"8,29E-03","module":"C1","scenario":null},{"value":"4,21E-01","module":"C2","scenario":null},{"value":"7,67E-01","module":"C3","scenario":null},{"value":"4,01E-01","module":"C4","scenario":null},{"value":"-9,71E-01","module":"D","scenario":null}]},{"parameter":"IRP","unit":"kBq U235-eq","values":[{"value":"6,33E-01","module":"A1-A3","scenario":null},{"value":"1,58E-02","module":"A4","scenario":null},{"value":"2,80E-04","module":"C1","scenario":null},{"value":"2,63E-03","module":"C2","scenario":null},{"value":"8,85E-03","module":"C3","scenario":null},{"value":"6,54E-04","module":"C4","scenario":null},{"value":"4,94E-03","module":"D","scenario":null}]}],"resource_use":[{"parameter":"PERE","unit":"MJ","values":[{"value":"1,79E+01","module":"A1-A3","scenario":null},{"value":"5,17E-02","module":"A4","scenario":null},{"value":"3,53E-04","module":"C1","scenario":null},{"value":"8,62E-03","module":"C2","scenario":null},{"value":"3,51E-01","module":"C3","scenario":null},{"value":"1,06E-02","module":"C4","scenario":null},{"value":"-1,04E+00","module":"D","scenario":null}]},{"parameter":"PERM","unit":"","values":[{"value":"0,00E+00","module":"A1-A3","scenario":null},{"value":"0,00E+00","module":"A4","scenario":null},{"value":"0,00E+00","module":"C1","scenario":null},{"value":"0,00E+00","module":"C2","scenario":null},{"value":"0,00E+00","module":"C3","scenario":null},{"value":"0,00E+00","module":"C4","scenario":null},{"value":"0,00E+00","module":"D","scenario":null}]},{"parameter":"PERT","unit":"MJ","values":[{"value":"1,79E+01","module":"A1-A3","scenario":null},{"value":"5,17E-02","module":"A4","scenario":null},{"value":"3,53E-04","module":"C1","scenario":null},{"value":"8,62E-03","module":"C2","scenario":null},{"value":"3,51E-01","module":"C3","scenario":null},{"value":"1,06E-02","module":"C4","scenario":null},{"value":"-1,04E+00","module":"D","scenario":null}]},{"parameter":"PENRE","unit":"MJ","values":[{"value":"1,18E+02","module":"A1-A3","scenario":null},{"value":"3,61E+00","module":"A4","scenario":null},{"value":"6,53E-02","module":"C1","scenario":null},{"value":"6,02E-01","module":"C2","scenario":null},{"value":"1,95E+00","module":"C3","scenario":null},{"value":"1,28E-01","module":"C4","scenario":null},{"value":"-1,18E+01","module":"D","scenario":null}]},{"parameter":"PENRM","unit":"MJ","values":[{"value":"2,90E-01","module":"A1-A3","scenario":null},{"value":"0,00E+00","module":"A4","scenario":null},{"value":"0,00E+00","module":"C1","scenario":null},{"value":"0,00E+00","module":"C2","scenario":null},{"value":"-2,90E-01","module":"C3","scenario":null},{"value":"0,00E+00","module":"C4","scenario":null},{"value":"0,00E+00","module":"D","scenario":null}]},{"parameter":"PENRT","unit":"MJ","values":[{"value":"1,18E+02","module":"A1-A3","scenario":null},{"value":"3,61E+00","module":"A4","scenario":null},{"value":"6,53E-02","module":"C1","scenario":null},{"value":"6,02E-01","module":"C2","scenario":null},{"value":"1,66E+00","module":"C3","scenario":null},{"value":"1,28E-01","module":"C4","scenario":null},{"value":"-1,18E+01","module":"D","scenario":null}]},{"parameter":"SM","unit":"kg","values":[{"value":"8,19E-01","module":"A1-A3","scenario":null},{"value":"0,00E+00","module":"A4","scenario":null},{"value":"3,21E-05","module":"C1","scenario":null},{"value":"0,00E+00","module":"C2","scenario":null},{"value":"0,00E+00","module":"C3","scenario":null},{"value":"0,00E+00","module":"C4","scenario":null},{"value":"0,00E+00","module":"D","scenario":null}]},{"parameter":"RSF","unit":"MJ","values":[{"value":"5,03E-01","module":"A1-A3","scenario":null},{"value":"1,85E-03","module":"A4","scenario":null},{"value":"8,69E-06","module":"C1","scenario":null},{"value":"3,08E-04","module":"C2","scenario":null},{"value":"7,74E-03","module":"C3","scenario":null},{"value":"1,95E-04","module":"C4","scenario":null},{"value":"5,06E-02","module":"D","scenario":null}]},{"parameter":"NRSF","unit":"MJ","values":[{"value":"7,65E-01","module":"A1-A3","scenario":null},{"value":"6,62E-03","module":"A4","scenario":null},{"value":"1,28E-04","module":"C1","scenario":null},{"value":"1,10E-03","module":"C2","scenario":null},{"value":"0,00E+00","module":"C3","scenario":null},{"value":"1,84E-03","module":"C4","scenario":null},{"value":"1,47E+00","module":"D","scenario":null}]},{"parameter":"FW","unit":"m3","values":[{"value":"1,67E-01","module":"A1-A3","scenario":null},{"value":"3,86E-04","module":"A4","scenario":null},{"value":"3,36E-06","module":"C1","scenario":null},{"value":"6,44E-05","module":"C2","scenario":null},{"value":"1,82E-03","module":"C3","scenario":null},{"value":"2,00E-04","module":"C4","scenario":null},{"value":"-3,05E-03","module":"D","scenario":null}]}],"end_of_life_waste":[{"parameter":"HWD","unit":"kg","values":[{"value":"8,65E-02","module":"A1-A3","scenario":null},{"value":"1,86E-04","module":"A4","scenario":null},{"value":"1,92E-06","module":"C1","scenario":null},{"value":"3,11E-05","module":"C2","scenario":null},{"value":"0,00E+00","module":"C3","scenario":null},{"value":"2,35E-04","module":"C4","scenario":null},{"value":"-7,28E-03","module":"D","scenario":null}]},{"parameter":"NHWD","unit":"kg","values":[{"value":"2,64E+00","module":"A1-A3","scenario":null},{"value":"1,76E-01","module":"A4","scenario":null},{"value":"7,74E-05","module":"C1","scenario":null},{"value":"2,93E-02","module":"C2","scenario":null},{"value":"2,09E-01","module":"C3","scenario":null},{"value":"3,80E-01","module":"C4","scenario":null},{"value":"-5,73E-01","module":"D","scenario":null}]},{"parameter":"RWD","unit":"kg","values":[{"value":"5,60E-04","module":"A1-A3","scenario":null},{"value":"2,46E-05","module":"A4","scenario":null},{"value":"4,54E-07","module":"C1","scenario":null},{"value":"4,10E-06","module":"C2","scenario":null},{"value":"0,00E+00","module":"C3","scenario":null},{"value":"4,08E-09","module":"C4","scenario":null},{"value":"3,79E-06","module":"D","scenario":null}]}],"end_of_life_flow":[{"parameter":"CRU","unit":"kg","values":[{"value":"0,00E+00","module":"A1-A3","scenario":null},{"value":"0,00E+00","module":"A4","scenario":null},{"value":"0,00E+00","module":"C1","scenario":null},{"value":"0,00E+00","module":"C2","scenario":null},{"value":"0,00E+00","module":"C3","scenario":null},{"value":"0,00E+00","module":"C4","scenario":null},{"value":"0,00E+00","module":"D","scenario":null}]},{"parameter":"MFR","unit":"kg","values":[{"value":"1,15E+00","module":"A1-A3","scenario":null},{"value":"0,00E+00","module":"A4","scenario":null},{"value":"3,15E-05","module":"C1","scenario":null},{"value":"0,00E+00","module":"C2","scenario":null},{"value":"3,04E+00","module":"C3","scenario":null},{"value":"1,61E-07","module":"C4","scenario":null},{"value":"0,00E+00","module":"D","scenario":null}]},{"parameter":"MER","unit":"kg","values":[{"value":"5,58E-02","module":"A1-A3","scenario":null},{"value":"0,00E+00","module":"A4","scenario":null},{"value":"9,77E-08","module":"C1","scenario":null},{"value":"0,00E+00","module":"C2","scenario":null},{"value":"2,16E-01","module":"C3","scenario":null},{"value":"3,93E-09","module":"C4","scenario":null},{"value":"0,00E+00","module":"D","scenario":null}]},{"parameter":"EEE","unit":"MJ","values":[{"value":"2,76E-02","module":"A1-A3","scenario":null},{"value":"0,00E+00","module":"A4","scenario":null},{"value":"3,35E-07","module":"C1","scenario":null},{"value":"0,00E+00","module":"C2","scenario":null},{"value":"1,06E-02","module":"C3","scenario":null},{"value":"2,55E-07","module":"C4","scenario":null},{"value":"0,00E+00","module":"D","scenario":null}]},{"parameter":"EET","unit":"MJ","values":[{"value":"4,17E-01","module":"A1-A3","scenario":null},{"value":"0,00E+00","module":"A4","scenario":null},{"value":"5,07E-06","module":"C1","scenario":null},{"value":"0,00E+00","module":"C2","scenario":null},{"value":"1,61E-01","module":"C3","scenario":null},{"value":"3,86E-06","module":"C4","scenario":null},{"value":"0,00E+00","module":"D","scenario":null}]}]}