{"product_name":"Scanflex Karm","epd_id":"NEPD-9111-8680","declared_unit":{"unit":"stk","amount":1},"compliance":["EN 15804+A2","ISO 14025","ISO 21930"],"producer_name":"Scanflex AS","environmental_impact":[{"parameter":"GWP-total","unit":"kg CO2-eq","values":[{"value":"-3,39E+00","module":"A1-A3","scenario":null},{"value":"3,79E-01","module":"A4","scenario":null},{"value":"1,09E+00","module":"A5","scenario":null},{"value":"7,56E+00","module":"B2","scenario":null},{"value":"0,00E+00","module":"B4","scenario":null},{"value":"0,00E+00","module":"C1","scenario":null},{"value":"1,38E-01","module":"C2","scenario":null},{"value":"1,50E+01","module":"C3","scenario":null},{"value":"7,50E-03","module":"C4","scenario":null},{"value":"-7,15E-01","module":"D","scenario":null}]},{"parameter":"GWP-fossil","unit":"kg CO2-eq","values":[{"value":"1,11E+01","module":"A1-A3","scenario":null},{"value":"3,79E-01","module":"A4","scenario":null},{"value":"1,04E-02","module":"A5","scenario":null},{"value":"7,40E+00","module":"B2","scenario":null},{"value":"0,00E+00","module":"B4","scenario":null},{"value":"0,00E+00","module":"C1","scenario":null},{"value":"1,38E-01","module":"C2","scenario":null},{"value":"1,04E+00","module":"C3","scenario":null},{"value":"7,49E-03","module":"C4","scenario":null},{"value":"-6,93E-01","module":"D","scenario":null}]},{"parameter":"GWP-biogenic","unit":"kg CO2-eq","values":[{"value":"-1,49E+01","module":"A1-A3","scenario":null},{"value":"1,61E-04","module":"A4","scenario":null},{"value":"1,08E+00","module":"A5","scenario":null},{"value":"2,87E-02","module":"B2","scenario":null},{"value":"0,00E+00","module":"B4","scenario":null},{"value":"0,00E+00","module":"C1","scenario":null},{"value":"5,70E-05","module":"C2","scenario":null},{"value":"1,40E+01","module":"C3","scenario":null},{"value":"4,47E-06","module":"C4","scenario":null},{"value":"-1,55E-03","module":"D","scenario":null}]},{"parameter":"GWP-luluc","unit":"kg CO2-eq","values":[{"value":"4,40E-01","module":"A1-A3","scenario":null},{"value":"1,31E-04","module":"A4","scenario":null},{"value":"3,42E-06","module":"A5","scenario":null},{"value":"1,30E-01","module":"B2","scenario":null},{"value":"0,00E+00","module":"B4","scenario":null},{"value":"0,00E+00","module":"C1","scenario":null},{"value":"4,90E-05","module":"C2","scenario":null},{"value":"2,28E-05","module":"C3","scenario":null},{"value":"1,47E-06","module":"C4","scenario":null},{"value":"-2,03E-02","module":"D","scenario":null}]},{"parameter":"ODP","unit":"kg CFC11-eq","values":[{"value":"8,11E-07","module":"A1-A3","scenario":null},{"value":"8,63E-08","module":"A4","scenario":null},{"value":"2,19E-09","module":"A5","scenario":null},{"value":"5,37E-07","module":"B2","scenario":null},{"value":"0,00E+00","module":"B4","scenario":null},{"value":"0,00E+00","module":"C1","scenario":null},{"value":"3,12E-08","module":"C2","scenario":null},{"value":"1,29E-08","module":"C3","scenario":null},{"value":"1,24E-09","module":"C4","scenario":null},{"value":"-4,28E-02","module":"D","scenario":null}]},{"parameter":"AP","unit":"mol H+-eq","values":[{"value":"8,33E-02","module":"A1-A3","scenario":null},{"value":"1,56E-03","module":"A4","scenario":null},{"value":"4,90E-05","module":"A5","scenario":null},{"value":"3,66E-02","module":"B2","scenario":null},{"value":"0,00E+00","module":"B4","scenario":null},{"value":"0,00E+00","module":"C1","scenario":null},{"value":"3,96E-04","module":"C2","scenario":null},{"value":"1,93E-03","module":"C3","scenario":null},{"value":"3,40E-05","module":"C4","scenario":null},{"value":"-5,39E-03","module":"D","scenario":null}]},{"parameter":"POCP","unit":"kg NMVOC-eq","values":[{"value":"6,00E-02","module":"A1-A3","scenario":null},{"value":"1,60E-03","module":"A4","scenario":null},{"value":"5,05E-05","module":"A5","scenario":null},{"value":"4,11E-02","module":"B2","scenario":null},{"value":"0,00E+00","module":"B4","scenario":null},{"value":"0,00E+00","module":"C1","scenario":null},{"value":"3,36E-04","module":"C2","scenario":null},{"value":"2,42E-03","module":"C3","scenario":null},{"value":"3,57E-05","module":"C4","scenario":null},{"value":"-5,28E-03","module":"D","scenario":null}]},{"parameter":"ADPE","unit":"kg Sb-eq","values":[{"value":"8,78E-05","module":"A1-A3","scenario":null},{"value":"9,48E-06","module":"A4","scenario":null},{"value":"2,52E-07","module":"A5","scenario":null},{"value":"1,47E-04","module":"B2","scenario":null},{"value":"0,00E+00","module":"B4","scenario":null},{"value":"0,00E+00","module":"C1","scenario":null},{"value":"3,80E-06","module":"C2","scenario":null},{"value":"6,05E-07","module":"C3","scenario":null},{"value":"6,56E-08","module":"C4","scenario":null},{"value":"-7,61E-06","module":"D","scenario":null}]},{"parameter":"ADPF","unit":"MJ","values":[{"value":"1,10E+02","module":"A1-A3","scenario":null},{"value":"5,79E+00","module":"A4","scenario":null},{"value":"1,45E-01","module":"A5","scenario":null},{"value":"2,08E+02","module":"B2","scenario":null},{"value":"0,00E+00","module":"B4","scenario":null},{"value":"0,00E+00","module":"C1","scenario":null},{"value":"2,08E+00","module":"C2","scenario":null},{"value":"1,16E+00","module":"C3","scenario":null},{"value":"9,81E-02","module":"C4","scenario":null},{"value":"-9,33E+00","module":"D","scenario":null}]},{"parameter":"WDP","unit":"m3 world-eq. Deprived","values":[{"value":"7,70E+02","module":"A1-A3","scenario":null},{"value":"5,40E+00","module":"A4","scenario":null},{"value":"1,84E-01","module":"A5","scenario":null},{"value":"5,35E+01","module":"B2","scenario":null},{"value":"0,00E+00","module":"B4","scenario":null},{"value":"0,00E+00","module":"C1","scenario":null},{"value":"2,01E+00","module":"C2","scenario":null},{"value":"3,42E+00","module":"C3","scenario":null},{"value":"5,97E-01","module":"C4","scenario":null},{"value":"-9,97E+01","module":"D","scenario":null}]},{"parameter":"EP-freshwater","unit":"kg P-eq","values":[{"value":"5,98E-04","module":"A1-A3","scenario":null},{"value":"3,08E-06","module":"A4","scenario":null},{"value":"8,50E-08","module":"A5","scenario":null},{"value":"4,10E-04","module":"B2","scenario":null},{"value":"0,00E+00","module":"B4","scenario":null},{"value":"0,00E+00","module":"C1","scenario":null},{"value":"1,10E-06","module":"C2","scenario":null},{"value":"2,17E-06","module":"C3","scenario":null},{"value":"9,37E-08","module":"C4","scenario":null},{"value":"-5,85E-05","module":"D","scenario":null}]},{"parameter":"EP-marine","unit":"kg N-eq","values":[{"value":"1,80E-02","module":"A1-A3","scenario":null},{"value":"4,62E-04","module":"A4","scenario":null},{"value":"1,62E-05","module":"A5","scenario":null},{"value":"7,35E-03","module":"B2","scenario":null},{"value":"0,00E+00","module":"B4","scenario":null},{"value":"0,00E+00","module":"C1","scenario":null},{"value":"7,83E-05","module":"C2","scenario":null},{"value":"9,59E-04","module":"C3","scenario":null},{"value":"1,13E-05","module":"C4","scenario":null},{"value":"-1,71E-03","module":"D","scenario":null}]},{"parameter":"EP-terrestrial","unit":"mol N-eq.","values":[{"value":"1,70E-01","module":"A1-A3","scenario":null},{"value":"5,11E-03","module":"A4","scenario":null},{"value":"1,76E-04","module":"A5","scenario":null},{"value":"8,21E-02","module":"B2","scenario":null},{"value":"0,00E+00","module":"B4","scenario":null},{"value":"0,00E+00","module":"C1","scenario":null},{"value":"8,76E-04","module":"C2","scenario":null},{"value":"9,93E-03","module":"C3","scenario":null},{"value":"1,27E-04","module":"C4","scenario":null},{"value":"-1,84E-02","module":"D","scenario":null}]},{"parameter":"GWP-IOBC","unit":"kg CO2-eq","values":[{"value":"1,15E+01","module":"A1-A3","scenario":null},{"value":"3,79E-01","module":"A4","scenario":null},{"value":"1,04E-02","module":"A5","scenario":null},{"value":"7,55E+00","module":"B2","scenario":null},{"value":"0,00E+00","module":"B4","scenario":null},{"value":"0,00E+00","module":"C1","scenario":null},{"value":"1,38E-01","module":"C2","scenario":null},{"value":"1,04E+00","module":"C3","scenario":null},{"value":"7,70E-03","module":"C4","scenario":null},{"value":"-7,54E-01","module":"D","scenario":null}]}],"additional_environmental_impact":[{"parameter":"PM","unit":"Disease incidence","values":[{"value":"1,95E-06","module":"A1-A3","scenario":null},{"value":"2,98E-08","module":"A4","scenario":null},{"value":"7,23E-10","module":"A5","scenario":null},{"value":"3,29E-07","module":"B2","scenario":null},{"value":"0,00E+00","module":"B4","scenario":null},{"value":"0,00E+00","module":"C1","scenario":null},{"value":"8,43E-09","module":"C2","scenario":null},{"value":"1,73E-08","module":"C3","scenario":null},{"value":"5,12E-10","module":"C4","scenario":null},{"value":"-3,06E-07","module":"D","scenario":null}]},{"parameter":"ETP-fw","unit":"CTUe","values":[{"value":"1,04E+03","module":"A1-A3","scenario":null},{"value":"4,32E+00","module":"A4","scenario":null},{"value":"1,93E-01","module":"A5","scenario":null},{"value":"1,65E+02","module":"B2","scenario":null},{"value":"0,00E+00","module":"B4","scenario":null},{"value":"0,00E+00","module":"C1","scenario":null},{"value":"1,54E+00","module":"C2","scenario":null},{"value":"4,56E+00","module":"C3","scenario":null},{"value":"1,23E-01","module":"C4","scenario":null},{"value":"-5,17E+01","module":"D","scenario":null}]},{"parameter":"HTP-c","unit":"CTUh","values":[{"value":"3,25E-08","module":"A1-A3","scenario":null},{"value":"0,00E+00","module":"A4","scenario":null},{"value":"6,00E-12","module":"A5","scenario":null},{"value":"7,67E-09","module":"B2","scenario":null},{"value":"0,00E+00","module":"B4","scenario":null},{"value":"0,00E+00","module":"C1","scenario":null},{"value":"0,00E+00","module":"C2","scenario":null},{"value":"6,53E-10","module":"C3","scenario":null},{"value":"5,00E-12","module":"C4","scenario":null},{"value":"-1,31E-09","module":"D","scenario":null}]},{"parameter":"HTP-nc","unit":"CTUh","values":[{"value":"2,96E-07","module":"A1-A3","scenario":null},{"value":"5,95E-09","module":"A4","scenario":null},{"value":"2,43E-10","module":"A5","scenario":null},{"value":"7,80E-08","module":"B2","scenario":null},{"value":"0,00E+00","module":"B4","scenario":null},{"value":"0,00E+00","module":"C1","scenario":null},{"value":"1,69E-09","module":"C2","scenario":null},{"value":"1,89E-08","module":"C3","scenario":null},{"value":"2,05E-10","module":"C4","scenario":null},{"value":"-3,40E-08","module":"D","scenario":null}]},{"parameter":"SQP","unit":"-","values":[{"value":"2,71E+03","module":"A1-A3","scenario":null},{"value":"5,10E+00","module":"A4","scenario":null},{"value":"9,72E-02","module":"A5","scenario":null},{"value":"3,91E+01","module":"B2","scenario":null},{"value":"0,00E+00","module":"B4","scenario":null},{"value":"0,00E+00","module":"C1","scenario":null},{"value":"1,46E+00","module":"C2","scenario":null},{"value":"2,01E-01","module":"C3","scenario":null},{"value":"2,65E-01","module":"C4","scenario":null},{"value":"-5,81E+01","module":"D","scenario":null}]},{"parameter":"IRP","unit":"kBq U235-eq","values":[{"value":"6,83E-01","module":"A1-A3","scenario":null},{"value":"2,53E-02","module":"A4","scenario":null},{"value":"6,20E-04","module":"A5","scenario":null},{"value":"3,23E-01","module":"B2","scenario":null},{"value":"0,00E+00","module":"B4","scenario":null},{"value":"0,00E+00","module":"C1","scenario":null},{"value":"9,10E-03","module":"C2","scenario":null},{"value":"2,27E-03","module":"C3","scenario":null},{"value":"4,29E-04","module":"C4","scenario":null},{"value":"-5,40E-02","module":"D","scenario":null}]}],"resource_use":[{"parameter":"PERE","unit":"MJ","values":[{"value":"1,24E+02","module":"A1-A3","scenario":null},{"value":"8,22E-02","module":"A4","scenario":null},{"value":"2,38E-03","module":"A5","scenario":null},{"value":"8,98E+00","module":"B2","scenario":null},{"value":"0,00E+00","module":"B4","scenario":null},{"value":"0,00E+00","module":"C1","scenario":null},{"value":"2,98E-02","module":"C2","scenario":null},{"value":"4,81E-02","module":"C3","scenario":null},{"value":"3,77E-03","module":"C4","scenario":null},{"value":"-5,27E+01","module":"D","scenario":null}]},{"parameter":"PERM","unit":"","values":[{"value":"1,62E+02","module":"A1-A3","scenario":null},{"value":"0,00E+00","module":"A4","scenario":null},{"value":"-1,75E+01","module":"A5","scenario":null},{"value":"0,00E+00","module":"B2","scenario":null},{"value":"0,00E+00","module":"B4","scenario":null},{"value":"0,00E+00","module":"C1","scenario":null},{"value":"0,00E+00","module":"C2","scenario":null},{"value":"-1,44E+02","module":"C3","scenario":null},{"value":"0,00E+00","module":"C4","scenario":null},{"value":"0,00E+00","module":"D","scenario":null}]},{"parameter":"PERT","unit":"MJ","values":[{"value":"2,86E+02","module":"A1-A3","scenario":null},{"value":"8,22E-02","module":"A4","scenario":null},{"value":"-1,75E+01","module":"A5","scenario":null},{"value":"8,98E+00","module":"B2","scenario":null},{"value":"0,00E+00","module":"B4","scenario":null},{"value":"0,00E+00","module":"C1","scenario":null},{"value":"2,98E-02","module":"C2","scenario":null},{"value":"-1,44E+02","module":"C3","scenario":null},{"value":"3,77E-03","module":"C4","scenario":null},{"value":"-5,27E+01","module":"D","scenario":null}]},{"parameter":"PENRE","unit":"MJ","values":[{"value":"1,05E+02","module":"A1-A3","scenario":null},{"value":"5,79E+00","module":"A4","scenario":null},{"value":"1,45E-01","module":"A5","scenario":null},{"value":"2,09E+02","module":"B2","scenario":null},{"value":"0,00E+00","module":"B4","scenario":null},{"value":"0,00E+00","module":"C1","scenario":null},{"value":"2,08E+00","module":"C2","scenario":null},{"value":"2,83E+00","module":"C3","scenario":null},{"value":"9,81E-02","module":"C4","scenario":null},{"value":"-9,33E+00","module":"D","scenario":null}]},{"parameter":"PENRM","unit":"MJ","values":[{"value":"6,06E+00","module":"A1-A3","scenario":null},{"value":"0,00E+00","module":"A4","scenario":null},{"value":"0,00E+00","module":"A5","scenario":null},{"value":"0,00E+00","module":"B2","scenario":null},{"value":"0,00E+00","module":"B4","scenario":null},{"value":"0,00E+00","module":"C1","scenario":null},{"value":"0,00E+00","module":"C2","scenario":null},{"value":"-7,73E+00","module":"C3","scenario":null},{"value":"0,00E+00","module":"C4","scenario":null},{"value":"0,00E+00","module":"D","scenario":null}]},{"parameter":"PENRT","unit":"MJ","values":[{"value":"1,11E+02","module":"A1-A3","scenario":null},{"value":"5,79E+00","module":"A4","scenario":null},{"value":"1,45E-01","module":"A5","scenario":null},{"value":"2,09E+02","module":"B2","scenario":null},{"value":"0,00E+00","module":"B4","scenario":null},{"value":"0,00E+00","module":"C1","scenario":null},{"value":"2,08E+00","module":"C2","scenario":null},{"value":"-4,90E+00","module":"C3","scenario":null},{"value":"9,81E-02","module":"C4","scenario":null},{"value":"-9,33E+00","module":"D","scenario":null}]},{"parameter":"SM","unit":"kg","values":[{"value":"0,00E+00","module":"A1-A3","scenario":null},{"value":"0,00E+00","module":"A4","scenario":null},{"value":"0,00E+00","module":"A5","scenario":null},{"value":"0,00E+00","module":"B2","scenario":null},{"value":"0,00E+00","module":"B4","scenario":null},{"value":"0,00E+00","module":"C1","scenario":null},{"value":"0,00E+00","module":"C2","scenario":null},{"value":"0,00E+00","module":"C3","scenario":null},{"value":"0,00E+00","module":"C4","scenario":null},{"value":"0,00E+00","module":"D","scenario":null}]},{"parameter":"RSF","unit":"MJ","values":[{"value":"8,61E-01","module":"A1-A3","scenario":null},{"value":"2,92E-03","module":"A4","scenario":null},{"value":"7,91E-05","module":"A5","scenario":null},{"value":"3,66E-02","module":"B2","scenario":null},{"value":"0,00E+00","module":"B4","scenario":null},{"value":"0,00E+00","module":"C1","scenario":null},{"value":"1,07E-03","module":"C2","scenario":null},{"value":"8,04E-03","module":"C3","scenario":null},{"value":"9,35E-05","module":"C4","scenario":null},{"value":"-4,71E-01","module":"D","scenario":null}]},{"parameter":"NRSF","unit":"MJ","values":[{"value":"1,35E-01","module":"A1-A3","scenario":null},{"value":"1,02E-02","module":"A4","scenario":null},{"value":"3,26E-04","module":"A5","scenario":null},{"value":"2,24E-02","module":"B2","scenario":null},{"value":"0,00E+00","module":"B4","scenario":null},{"value":"0,00E+00","module":"C1","scenario":null},{"value":"3,81E-03","module":"C2","scenario":null},{"value":"4,55E-03","module":"C3","scenario":null},{"value":"3,45E-02","module":"C4","scenario":null},{"value":"-3,27E+00","module":"D","scenario":null}]},{"parameter":"FW","unit":"m3","values":[{"value":"3,77E-01","module":"A1-A3","scenario":null},{"value":"6,55E-04","module":"A4","scenario":null},{"value":"6,83E-05","module":"A5","scenario":null},{"value":"3,20E-01","module":"B2","scenario":null},{"value":"0,00E+00","module":"B4","scenario":null},{"value":"0,00E+00","module":"C1","scenario":null},{"value":"2,23E-04","module":"C2","scenario":null},{"value":"3,37E-03","module":"C3","scenario":null},{"value":"8,95E-05","module":"C4","scenario":null},{"value":"-6,52E-02","module":"D","scenario":null}]}],"end_of_life_waste":[{"parameter":"HWD","unit":"kg","values":[{"value":"1,27E+00","module":"A1-A3","scenario":null},{"value":"3,12E-04","module":"A4","scenario":null},{"value":"0,00E+00","module":"A5","scenario":null},{"value":"2,25E-02","module":"B2","scenario":null},{"value":"0,00E+00","module":"B4","scenario":null},{"value":"0,00E+00","module":"C1","scenario":null},{"value":"1,07E-04","module":"C2","scenario":null},{"value":"1,74E-05","module":"C3","scenario":null},{"value":"2,59E-01","module":"C4","scenario":null},{"value":"-9,57E-04","module":"D","scenario":null}]},{"parameter":"NHWD","unit":"kg","values":[{"value":"2,97E+00","module":"A1-A3","scenario":null},{"value":"3,71E-01","module":"A4","scenario":null},{"value":"6,40E-01","module":"A5","scenario":null},{"value":"1,03E+00","module":"B2","scenario":null},{"value":"0,00E+00","module":"B4","scenario":null},{"value":"0,00E+00","module":"C1","scenario":null},{"value":"1,01E-01","module":"C2","scenario":null},{"value":"5,27E-04","module":"C3","scenario":null},{"value":"4,13E-02","module":"C4","scenario":null},{"value":"-2,41E-01","module":"D","scenario":null}]},{"parameter":"RWD","unit":"kg","values":[{"value":"5,83E-04","module":"A1-A3","scenario":null},{"value":"3,94E-05","module":"A4","scenario":null},{"value":"0,00E+00","module":"A5","scenario":null},{"value":"3,45E-04","module":"B2","scenario":null},{"value":"0,00E+00","module":"B4","scenario":null},{"value":"0,00E+00","module":"C1","scenario":null},{"value":"1,42E-05","module":"C2","scenario":null},{"value":"5,85E-08","module":"C3","scenario":null},{"value":"5,39E-07","module":"C4","scenario":null},{"value":"-4,42E-05","module":"D","scenario":null}]}],"end_of_life_flow":[{"parameter":"CRU","unit":"kg","values":[{"value":"0,00E+00","module":"A1-A3","scenario":null},{"value":"0,00E+00","module":"A4","scenario":null},{"value":"0,00E+00","module":"A5","scenario":null},{"value":"0,00E+00","module":"B2","scenario":null},{"value":"0,00E+00","module":"B4","scenario":null},{"value":"0,00E+00","module":"C1","scenario":null},{"value":"0,00E+00","module":"C2","scenario":null},{"value":"0,00E+00","module":"C3","scenario":null},{"value":"0,00E+00","module":"C4","scenario":null},{"value":"0,00E+00","module":"D","scenario":null}]},{"parameter":"MFR","unit":"kg","values":[{"value":"1,68E-01","module":"A1-A3","scenario":null},{"value":"0,00E+00","module":"A4","scenario":null},{"value":"5,95E-01","module":"A5","scenario":null},{"value":"0,00E+00","module":"B2","scenario":null},{"value":"0,00E+00","module":"B4","scenario":null},{"value":"0,00E+00","module":"C1","scenario":null},{"value":"0,00E+00","module":"C2","scenario":null},{"value":"8,82E-02","module":"C3","scenario":null},{"value":"0,00E+00","module":"C4","scenario":null},{"value":"0,00E+00","module":"D","scenario":null}]},{"parameter":"MER","unit":"kg","values":[{"value":"1,04E+00","module":"A1-A3","scenario":null},{"value":"0,00E+00","module":"A4","scenario":null},{"value":"4,47E-02","module":"A5","scenario":null},{"value":"0,00E+00","module":"B2","scenario":null},{"value":"0,00E+00","module":"B4","scenario":null},{"value":"0,00E+00","module":"C1","scenario":null},{"value":"0,00E+00","module":"C2","scenario":null},{"value":"9,70E+00","module":"C3","scenario":null},{"value":"0,00E+00","module":"C4","scenario":null},{"value":"0,00E+00","module":"D","scenario":null}]},{"parameter":"EEE","unit":"MJ","values":[{"value":"1,53E-01","module":"A1-A3","scenario":null},{"value":"0,00E+00","module":"A4","scenario":null},{"value":"3,66E-02","module":"A5","scenario":null},{"value":"0,00E+00","module":"B2","scenario":null},{"value":"0,00E+00","module":"B4","scenario":null},{"value":"0,00E+00","module":"C1","scenario":null},{"value":"0,00E+00","module":"C2","scenario":null},{"value":"6,87E+00","module":"C3","scenario":null},{"value":"0,00E+00","module":"C4","scenario":null},{"value":"-1,62E-01","module":"D","scenario":null}]},{"parameter":"EET","unit":"MJ","values":[{"value":"2,32E+00","module":"A1-A3","scenario":null},{"value":"0,00E+00","module":"A4","scenario":null},{"value":"5,54E-01","module":"A5","scenario":null},{"value":"0,00E+00","module":"B2","scenario":null},{"value":"0,00E+00","module":"B4","scenario":null},{"value":"0,00E+00","module":"C1","scenario":null},{"value":"0,00E+00","module":"C2","scenario":null},{"value":"1,03E+02","module":"C3","scenario":null},{"value":"0,00E+00","module":"C4","scenario":null},{"value":"-1,13E+00","module":"D","scenario":null}]}]}