{"product_name":"Ag11 RA20- 22423320 Sone 1","epd_id":"NEPD-7363-6744","declared_unit":{"unit":"ton","amount":1},"compliance":["EN 15804+A2","ISO 14025","ISO 21930"],"producer_name":"Brani AS","environmental_impact":[{"parameter":"GWP-total","unit":"kg CO2-eq","values":[{"value":"1,08E+01","module":"A1","scenario":null},{"value":"2,80E+00","module":"A2","scenario":null},{"value":"2,67E+00","module":"A3","scenario":null},{"value":"1,32E+00","module":"A4","scenario":null},{"value":"1,43E+00","module":"C1","scenario":null},{"value":"5,84E+00","module":"C2","scenario":null},{"value":"8,46E-01","module":"C3","scenario":null},{"value":"0,00E+00","module":"C4","scenario":null},{"value":"-3,10E+01","module":"D","scenario":null},{"value":"1,63E+01","module":"A1A3","scenario":null}]},{"parameter":"GWP-fossil","unit":"kg CO2-eq","values":[{"value":"1,08E+01","module":"A1","scenario":null},{"value":"2,80E+00","module":"A2","scenario":null},{"value":"2,67E+00","module":"A3","scenario":null},{"value":"1,32E+00","module":"A4","scenario":null},{"value":"1,43E+00","module":"C1","scenario":null},{"value":"5,83E+00","module":"C2","scenario":null},{"value":"8,46E-01","module":"C3","scenario":null},{"value":"0,00E+00","module":"C4","scenario":null},{"value":"-3,10E+01","module":"D","scenario":null},{"value":"1,63E+01","module":"A1A3","scenario":null}]},{"parameter":"GWP-biogenic","unit":"kg CO2-eq","values":[{"value":"1,08E-02","module":"A1","scenario":null},{"value":"5,87E-04","module":"A2","scenario":null},{"value":"8,71E-05","module":"A3","scenario":null},{"value":"9,97E-04","module":"A4","scenario":null},{"value":"4,81E-04","module":"C1","scenario":null},{"value":"0,00E+00","module":"C2","scenario":null},{"value":"1,59E-04","module":"C3","scenario":null},{"value":"0,00E+00","module":"C4","scenario":null},{"value":"0,00E+00","module":"D","scenario":null},{"value":"1,15E-02","module":"A1A3","scenario":null}]},{"parameter":"GWP-luluc","unit":"kg CO2-eq","values":[{"value":"5,82E-03","module":"A1","scenario":null},{"value":"5,11E-04","module":"A2","scenario":null},{"value":"8,70E-03","module":"A3","scenario":null},{"value":"4,00E-04","module":"A4","scenario":null},{"value":"1,19E-04","module":"C1","scenario":null},{"value":"2,04E-03","module":"C2","scenario":null},{"value":"6,69E-05","module":"C3","scenario":null},{"value":"0,00E+00","module":"C4","scenario":null},{"value":"-2,47E-02","module":"D","scenario":null},{"value":"1,50E-02","module":"A1A3","scenario":null}]},{"parameter":"ODP","unit":"kg CFC11-eq","values":[{"value":"1,16E-06","module":"A1","scenario":null},{"value":"5,98E-07","module":"A2","scenario":null},{"value":"2,89E-07","module":"A3","scenario":null},{"value":"3,17E-07","module":"A4","scenario":null},{"value":"3,09E-07","module":"C1","scenario":null},{"value":"1,30E-06","module":"C2","scenario":null},{"value":"1,84E-07","module":"C3","scenario":null},{"value":"0,00E+00","module":"C4","scenario":null},{"value":"-4,57E-05","module":"D","scenario":null},{"value":"2,05E-06","module":"A1A3","scenario":null}]},{"parameter":"AP","unit":"mol H+-eq","values":[{"value":"9,02E-02","module":"A1","scenario":null},{"value":"6,81E-02","module":"A2","scenario":null},{"value":"5,82E-02","module":"A3","scenario":null},{"value":"4,23E-03","module":"A4","scenario":null},{"value":"1,50E-02","module":"C1","scenario":null},{"value":"2,38E-02","module":"C2","scenario":null},{"value":"8,88E-03","module":"C3","scenario":null},{"value":"0,00E+00","module":"C4","scenario":null},{"value":"-3,12E-01","module":"D","scenario":null},{"value":"2,17E-01","module":"A1A3","scenario":null}]},{"parameter":"POCP","unit":"kg NMVOC-eq","values":[{"value":"8,31E-02","module":"A1","scenario":null},{"value":"4,56E-02","module":"A2","scenario":null},{"value":"6,79E-02","module":"A3","scenario":null},{"value":"4,06E-03","module":"A4","scenario":null},{"value":"1,99E-02","module":"C1","scenario":null},{"value":"2,39E-02","module":"C2","scenario":null},{"value":"1,18E-02","module":"C3","scenario":null},{"value":"0,00E+00","module":"C4","scenario":null},{"value":"-3,70E-01","module":"D","scenario":null},{"value":"1,97E-01","module":"A1A3","scenario":null}]},{"parameter":"ADPE","unit":"kg Sb-eq","values":[{"value":"7,30E-04","module":"A1","scenario":null},{"value":"2,05E-05","module":"A2","scenario":null},{"value":"4,01E-05","module":"A3","scenario":null},{"value":"2,34E-05","module":"A4","scenario":null},{"value":"2,31E-06","module":"C1","scenario":null},{"value":"1,58E-04","module":"C2","scenario":null},{"value":"1,30E-06","module":"C3","scenario":null},{"value":"0,00E+00","module":"C4","scenario":null},{"value":"-2,75E-04","module":"D","scenario":null},{"value":"7,91E-04","module":"A1A3","scenario":null}]},{"parameter":"ADPF","unit":"MJ","values":[{"value":"1,61E+03","module":"A1","scenario":null},{"value":"3,78E+01","module":"A2","scenario":null},{"value":"4,28E+01","module":"A3","scenario":null},{"value":"2,14E+01","module":"A4","scenario":null},{"value":"1,97E+01","module":"C1","scenario":null},{"value":"8,80E+01","module":"C2","scenario":null},{"value":"1,17E+01","module":"C3","scenario":null},{"value":"0,00E+00","module":"C4","scenario":null},{"value":"-2,91E+03","module":"D","scenario":null},{"value":"1,69E+03","module":"A1A3","scenario":null}]},{"parameter":"WDP","unit":"m3 world-eq. Deprived","values":[{"value":"2,10E+03","module":"A1","scenario":null},{"value":"1,54E+01","module":"A2","scenario":null},{"value":"1,24E+03","module":"A3","scenario":null},{"value":"1,64E+01","module":"A4","scenario":null},{"value":"5,42E+00","module":"C1","scenario":null},{"value":"8,39E+01","module":"C2","scenario":null},{"value":"2,48E+00","module":"C3","scenario":null},{"value":"0,00E+00","module":"C4","scenario":null},{"value":"-2,36E+04","module":"D","scenario":null},{"value":"3,36E+03","module":"A1A3","scenario":null}]},{"parameter":"EP-freshwater","unit":"kg P-eq","values":[{"value":"2,12E-04","module":"A1","scenario":null},{"value":"9,27E-06","module":"A2","scenario":null},{"value":"2,00E-04","module":"A3","scenario":null},{"value":"1,05E-05","module":"A4","scenario":null},{"value":"5,53E-06","module":"C1","scenario":null},{"value":"4,59E-05","module":"C2","scenario":null},{"value":"3,09E-06","module":"C3","scenario":null},{"value":"0,00E+00","module":"C4","scenario":null},{"value":"-6,48E-04","module":"D","scenario":null},{"value":"4,21E-04","module":"A1A3","scenario":null}]},{"parameter":"EP-marine","unit":"kg N-eq","values":[{"value":"2,46E-02","module":"A1","scenario":null},{"value":"1,58E-02","module":"A2","scenario":null},{"value":"2,48E-02","module":"A3","scenario":null},{"value":"9,27E-04","module":"A4","scenario":null},{"value":"6,60E-03","module":"C1","scenario":null},{"value":"7,07E-03","module":"C2","scenario":null},{"value":"3,92E-03","module":"C3","scenario":null},{"value":"0,00E+00","module":"C4","scenario":null},{"value":"-5,96E-02","module":"D","scenario":null},{"value":"6,51E-02","module":"A1A3","scenario":null}]},{"parameter":"EP-terrestrial","unit":"mol N-eq.","values":[{"value":"2,81E-01","module":"A1","scenario":null},{"value":"1,76E-01","module":"A2","scenario":null},{"value":"2,79E-01","module":"A3","scenario":null},{"value":"1,03E-02","module":"A4","scenario":null},{"value":"7,24E-02","module":"C1","scenario":null},{"value":"7,80E-02","module":"C2","scenario":null},{"value":"4,30E-02","module":"C3","scenario":null},{"value":"0,00E+00","module":"C4","scenario":null},{"value":"-6,75E-01","module":"D","scenario":null},{"value":"7,36E-01","module":"A1A3","scenario":null}]},{"parameter":"GWP-IOBC","unit":"kg CO2-eq","values":[{"value":"1,10E+01","module":"A1","scenario":null},{"value":"2,79E+00","module":"A2","scenario":null},{"value":"2,84E+00","module":"A3","scenario":null},{"value":"1,31E+00","module":"A4","scenario":null},{"value":"1,35E+00","module":"C1","scenario":null},{"value":"5,81E+00","module":"C2","scenario":null},{"value":"8,02E-01","module":"C3","scenario":null},{"value":"0,00E+00","module":"C4","scenario":null},{"value":"-3,02E+01","module":"D","scenario":null},{"value":"1,67E+01","module":"A1A3","scenario":null}]}],"additional_environmental_impact":[{"parameter":"PM","unit":"Disease incidence","values":[{"value":"6,93E-07","module":"A1","scenario":null},{"value":"1,08E-07","module":"A2","scenario":null},{"value":"3,13E-06","module":"A3","scenario":null},{"value":"1,06E-07","module":"A4","scenario":null},{"value":"3,95E-07","module":"C1","scenario":null},{"value":"3,85E-07","module":"C2","scenario":null},{"value":"2,35E-07","module":"C3","scenario":null},{"value":"0,00E+00","module":"C4","scenario":null},{"value":"-1,98E-06","module":"D","scenario":null},{"value":"3,94E-06","module":"A1A3","scenario":null}]},{"parameter":"ETP-fw","unit":"CTUe","values":[{"value":"4,37E+02","module":"A1","scenario":null},{"value":"2,08E+01","module":"A2","scenario":null},{"value":"4,21E+02","module":"A3","scenario":null},{"value":"1,56E+01","module":"A4","scenario":null},{"value":"1,08E+01","module":"C1","scenario":null},{"value":"6,48E+01","module":"C2","scenario":null},{"value":"6,39E+00","module":"C3","scenario":null},{"value":"0,00E+00","module":"C4","scenario":null},{"value":"-1,85E+03","module":"D","scenario":null},{"value":"8,79E+02","module":"A1A3","scenario":null}]},{"parameter":"HTP-c","unit":"CTUh","values":[{"value":"1,06E-08","module":"A1","scenario":null},{"value":"7,53E-10","module":"A2","scenario":null},{"value":"5,36E-09","module":"A3","scenario":null},{"value":"0,00E+00","module":"A4","scenario":null},{"value":"4,17E-10","module":"C1","scenario":null},{"value":"0,00E+00","module":"C2","scenario":null},{"value":"0,00E+00","module":"C3","scenario":null},{"value":"0,00E+00","module":"C4","scenario":null},{"value":"-1,82E-08","module":"D","scenario":null},{"value":"1,67E-08","module":"A1A3","scenario":null}]},{"parameter":"HTP-nc","unit":"CTUh","values":[{"value":"1,58E-07","module":"A1","scenario":null},{"value":"1,81E-08","module":"A2","scenario":null},{"value":"1,50E-07","module":"A3","scenario":null},{"value":"1,51E-08","module":"A4","scenario":null},{"value":"1,01E-08","module":"C1","scenario":null},{"value":"7,00E-08","module":"C2","scenario":null},{"value":"6,30E-09","module":"C3","scenario":null},{"value":"0,00E+00","module":"C4","scenario":null},{"value":"-4,55E-07","module":"D","scenario":null},{"value":"3,26E-07","module":"A1A3","scenario":null}]},{"parameter":"SQP","unit":"-","values":[{"value":"2,21E+02","module":"A1","scenario":null},{"value":"1,24E+01","module":"A2","scenario":null},{"value":"6,55E+02","module":"A3","scenario":null},{"value":"2,45E+01","module":"A4","scenario":null},{"value":"2,51E+00","module":"C1","scenario":null},{"value":"6,07E+01","module":"C2","scenario":null},{"value":"1,49E+00","module":"C3","scenario":null},{"value":"0,00E+00","module":"C4","scenario":null},{"value":"-6,56E+02","module":"D","scenario":null},{"value":"8,88E+02","module":"A1A3","scenario":null}]},{"parameter":"IRP","unit":"kBq U235-eq","values":[{"value":"4,22E-01","module":"A1","scenario":null},{"value":"1,66E-01","module":"A2","scenario":null},{"value":"3,36E-01","module":"A3","scenario":null},{"value":"9,33E-02","module":"A4","scenario":null},{"value":"8,47E-02","module":"C1","scenario":null},{"value":"3,85E-01","module":"C2","scenario":null},{"value":"5,01E-02","module":"C3","scenario":null},{"value":"0,00E+00","module":"C4","scenario":null},{"value":"-1,46E+01","module":"D","scenario":null},{"value":"9,24E-01","module":"A1A3","scenario":null}]}],"resource_use":[{"parameter":"PERE","unit":"MJ","values":[{"value":"1,45E+01","module":"A1","scenario":null},{"value":"2,40E-01","module":"A2","scenario":null},{"value":"1,36E+02","module":"A3","scenario":null},{"value":"2,69E-01","module":"A4","scenario":null},{"value":"1,16E-01","module":"C1","scenario":null},{"value":"1,24E+00","module":"C2","scenario":null},{"value":"6,32E-02","module":"C3","scenario":null},{"value":"0,00E+00","module":"C4","scenario":null},{"value":"-1,61E+02","module":"D","scenario":null},{"value":"1,51E+02","module":"A1A3","scenario":null}]},{"parameter":"PERM","unit":"","values":[{"value":"0,00E+00","module":"A1","scenario":null},{"value":"0,00E+00","module":"A2","scenario":null},{"value":"0,00E+00","module":"A3","scenario":null},{"value":"0,00E+00","module":"A4","scenario":null},{"value":"0,00E+00","module":"C1","scenario":null},{"value":"0,00E+00","module":"C2","scenario":null},{"value":"0,00E+00","module":"C3","scenario":null},{"value":"0,00E+00","module":"C4","scenario":null},{"value":"0,00E+00","module":"D","scenario":null},{"value":"0,00E+00","module":"A1A3","scenario":null}]},{"parameter":"PERT","unit":"MJ","values":[{"value":"1,45E+01","module":"A1","scenario":null},{"value":"2,40E-01","module":"A2","scenario":null},{"value":"1,36E+02","module":"A3","scenario":null},{"value":"2,69E-01","module":"A4","scenario":null},{"value":"1,16E-01","module":"C1","scenario":null},{"value":"1,24E+00","module":"C2","scenario":null},{"value":"6,32E-02","module":"C3","scenario":null},{"value":"0,00E+00","module":"C4","scenario":null},{"value":"-1,61E+02","module":"D","scenario":null},{"value":"1,51E+02","module":"A1A3","scenario":null}]},{"parameter":"PENRE","unit":"MJ","values":[{"value":"2,60E+02","module":"A1","scenario":null},{"value":"3,78E+01","module":"A2","scenario":null},{"value":"4,31E+01","module":"A3","scenario":null},{"value":"2,15E+01","module":"A4","scenario":null},{"value":"1,96E+01","module":"C1","scenario":null},{"value":"8,86E+01","module":"C2","scenario":null},{"value":"1,17E+01","module":"C3","scenario":null},{"value":"0,00E+00","module":"C4","scenario":null},{"value":"-2,91E+03","module":"D","scenario":null},{"value":"3,40E+02","module":"A1A3","scenario":null}]},{"parameter":"PENRM","unit":"MJ","values":[{"value":"1,69E+03","module":"A1","scenario":null},{"value":"0,00E+00","module":"A2","scenario":null},{"value":"0,00E+00","module":"A3","scenario":null},{"value":"0,00E+00","module":"A4","scenario":null},{"value":"0,00E+00","module":"C1","scenario":null},{"value":"0,00E+00","module":"C2","scenario":null},{"value":"0,00E+00","module":"C3","scenario":null},{"value":"0,00E+00","module":"C4","scenario":null},{"value":"0,00E+00","module":"D","scenario":null},{"value":"1,69E+03","module":"A1A3","scenario":null}]},{"parameter":"PENRT","unit":"MJ","values":[{"value":"1,95E+03","module":"A1","scenario":null},{"value":"3,78E+01","module":"A2","scenario":null},{"value":"4,31E+01","module":"A3","scenario":null},{"value":"2,15E+01","module":"A4","scenario":null},{"value":"1,96E+01","module":"C1","scenario":null},{"value":"8,86E+01","module":"C2","scenario":null},{"value":"1,17E+01","module":"C3","scenario":null},{"value":"0,00E+00","module":"C4","scenario":null},{"value":"-2,91E+03","module":"D","scenario":null},{"value":"2,03E+03","module":"A1A3","scenario":null}]},{"parameter":"SM","unit":"kg","values":[{"value":"1,93E+02","module":"A1","scenario":null},{"value":"7,27E-03","module":"A2","scenario":null},{"value":"7,66E-02","module":"A3","scenario":null},{"value":"7,37E-03","module":"A4","scenario":null},{"value":"9,91E-03","module":"C1","scenario":null},{"value":"3,53E-02","module":"C2","scenario":null},{"value":"5,74E-03","module":"C3","scenario":null},{"value":"0,00E+00","module":"C4","scenario":null},{"value":"-6,14E+01","module":"D","scenario":null},{"value":"1,93E+02","module":"A1A3","scenario":null}]},{"parameter":"RSF","unit":"MJ","values":[{"value":"2,54E-01","module":"A1","scenario":null},{"value":"1,00E-02","module":"A2","scenario":null},{"value":"3,06E-01","module":"A3","scenario":null},{"value":"9,41E-03","module":"A4","scenario":null},{"value":"3,38E-03","module":"C1","scenario":null},{"value":"4,45E-02","module":"C2","scenario":null},{"value":"1,56E-03","module":"C3","scenario":null},{"value":"0,00E+00","module":"C4","scenario":null},{"value":"-1,76E+00","module":"D","scenario":null},{"value":"5,70E-01","module":"A1A3","scenario":null}]},{"parameter":"NRSF","unit":"MJ","values":[{"value":"3,91E-01","module":"A1","scenario":null},{"value":"3,22E-02","module":"A2","scenario":null},{"value":"2,61E-02","module":"A3","scenario":null},{"value":"3,16E-02","module":"A4","scenario":null},{"value":"3,92E-02","module":"C1","scenario":null},{"value":"1,59E-01","module":"C2","scenario":null},{"value":"2,29E-02","module":"C3","scenario":null},{"value":"0,00E+00","module":"C4","scenario":null},{"value":"-7,33E-01","module":"D","scenario":null},{"value":"4,49E-01","module":"A1A3","scenario":null}]},{"parameter":"FW","unit":"m3","values":[{"value":"3,25E-01","module":"A1","scenario":null},{"value":"1,55E-03","module":"A2","scenario":null},{"value":"1,42E-01","module":"A3","scenario":null},{"value":"2,43E-03","module":"A4","scenario":null},{"value":"1,31E-02","module":"C1","scenario":null},{"value":"9,28E-03","module":"C2","scenario":null},{"value":"6,02E-04","module":"C3","scenario":null},{"value":"0,00E+00","module":"C4","scenario":null},{"value":"-1,43E+00","module":"D","scenario":null},{"value":"4,69E-01","module":"A1A3","scenario":null}]}],"end_of_life_waste":[{"parameter":"HWD","unit":"kg","values":[{"value":"3,03E-02","module":"A1","scenario":null},{"value":"1,23E-03","module":"A2","scenario":null},{"value":"8,34E-02","module":"A3","scenario":null},{"value":"1,17E-03","module":"A4","scenario":null},{"value":"5,92E-04","module":"C1","scenario":null},{"value":"4,48E-03","module":"C2","scenario":null},{"value":"3,44E-04","module":"C3","scenario":null},{"value":"0,00E+00","module":"C4","scenario":null},{"value":"-1,17E+00","module":"D","scenario":null},{"value":"1,15E-01","module":"A1A3","scenario":null}]},{"parameter":"NHWD","unit":"kg","values":[{"value":"9,92E-01","module":"A1","scenario":null},{"value":"6,79E-01","module":"A2","scenario":null},{"value":"7,17E-01","module":"A3","scenario":null},{"value":"1,86E+00","module":"A4","scenario":null},{"value":"2,41E-02","module":"C1","scenario":null},{"value":"4,20E+00","module":"C2","scenario":null},{"value":"1,38E-02","module":"C3","scenario":null},{"value":"0,00E+00","module":"C4","scenario":null},{"value":"-3,78E+00","module":"D","scenario":null},{"value":"2,39E+00","module":"A1A3","scenario":null}]},{"parameter":"RWD","unit":"kg","values":[{"value":"1,75E-02","module":"A1","scenario":null},{"value":"2,67E-04","module":"A2","scenario":null},{"value":"2,73E-04","module":"A3","scenario":null},{"value":"1,46E-04","module":"A4","scenario":null},{"value":"1,37E-04","module":"C1","scenario":null},{"value":"5,98E-04","module":"C2","scenario":null},{"value":"8,12E-05","module":"C3","scenario":null},{"value":"0,00E+00","module":"C4","scenario":null},{"value":"-2,14E-02","module":"D","scenario":null},{"value":"1,80E-02","module":"A1A3","scenario":null}]}],"end_of_life_flow":[{"parameter":"CRU","unit":"kg","values":[{"value":"0,00E+00","module":"A1","scenario":null},{"value":"0,00E+00","module":"A2","scenario":null},{"value":"0,00E+00","module":"A3","scenario":null},{"value":"0,00E+00","module":"A4","scenario":null},{"value":"0,00E+00","module":"C1","scenario":null},{"value":"0,00E+00","module":"C2","scenario":null},{"value":"0,00E+00","module":"C3","scenario":null},{"value":"0,00E+00","module":"C4","scenario":null},{"value":"0,00E+00","module":"D","scenario":null},{"value":"0,00E+00","module":"A1A3","scenario":null}]},{"parameter":"MFR","unit":"kg","values":[{"value":"1,24E-01","module":"A1","scenario":null},{"value":"6,84E-03","module":"A2","scenario":null},{"value":"3,16E-02","module":"A3","scenario":null},{"value":"1,03E-04","module":"A4","scenario":null},{"value":"3,70E-05","module":"C1","scenario":null},{"value":"4,94E-04","module":"C2","scenario":null},{"value":"9,00E+02","module":"C3","scenario":null},{"value":"0,00E+00","module":"C4","scenario":null},{"value":"-2,61E-01","module":"D","scenario":null},{"value":"1,62E-01","module":"A1A3","scenario":null}]},{"parameter":"MER","unit":"kg","values":[{"value":"3,09E-03","module":"A1","scenario":null},{"value":"1,76E-04","module":"A2","scenario":null},{"value":"7,75E-03","module":"A3","scenario":null},{"value":"6,39E-03","module":"A4","scenario":null},{"value":"9,72E-03","module":"C1","scenario":null},{"value":"2,94E-02","module":"C2","scenario":null},{"value":"1,75E-05","module":"C3","scenario":null},{"value":"0,00E+00","module":"C4","scenario":null},{"value":"-1,84E-02","module":"D","scenario":null},{"value":"1,10E-02","module":"A1A3","scenario":null}]},{"parameter":"EEE","unit":"MJ","values":[{"value":"3,92E-02","module":"A1","scenario":null},{"value":"5,84E-04","module":"A2","scenario":null},{"value":"6,06E-03","module":"A3","scenario":null},{"value":"1,11E-03","module":"A4","scenario":null},{"value":"1,16E-04","module":"C1","scenario":null},{"value":"3,41E-03","module":"C2","scenario":null},{"value":"5,99E-05","module":"C3","scenario":null},{"value":"0,00E+00","module":"C4","scenario":null},{"value":"-5,88E+00","module":"D","scenario":null},{"value":"4,59E-02","module":"A1A3","scenario":null}]},{"parameter":"EET","unit":"MJ","values":[{"value":"5,95E-01","module":"A1","scenario":null},{"value":"8,68E-03","module":"A2","scenario":null},{"value":"9,17E-02","module":"A3","scenario":null},{"value":"1,69E-02","module":"A4","scenario":null},{"value":"1,75E-03","module":"C1","scenario":null},{"value":"5,15E-02","module":"C2","scenario":null},{"value":"9,07E-04","module":"C3","scenario":null},{"value":"0,00E+00","module":"C4","scenario":null},{"value":"-8,90E+01","module":"D","scenario":null},{"value":"6,96E-01","module":"A1A3","scenario":null}]}]}