{"product_name":"Capa with covers and metal legs, 12 lockers","epd_id":"NEPD-6765-6086","declared_unit":{"unit":"stk","amount":1},"compliance":["EN 15804+A2","ISO 14025","ISO 21930"],"producer_name":"Martela Oyj","environmental_impact":[{"parameter":"GWP-total","unit":"kg CO2-eq","values":[{"value":"-1,06E+02","module":"A1-A3","scenario":null},{"value":"3,12E+01","module":"A4","scenario":null},{"value":"1,95E+01","module":"A5","scenario":null},{"value":"3,45E-03","module":"B2","scenario":null},{"value":"0,00E+00","module":"B3","scenario":null},{"value":"0,00E+00","module":"B4","scenario":null},{"value":"0,00E+00","module":"C1","scenario":null},{"value":"2,65E+00","module":"C2","scenario":null},{"value":"2,72E+02","module":"C3","scenario":null},{"value":"1,35E-01","module":"C4","scenario":null},{"value":"-1,18E+01","module":"D","scenario":null}]},{"parameter":"GWP-fossil","unit":"kg CO2-eq","values":[{"value":"1,79E+02","module":"A1-A3","scenario":null},{"value":"3,12E+01","module":"A4","scenario":null},{"value":"1,46E-01","module":"A5","scenario":null},{"value":"3,43E-03","module":"B2","scenario":null},{"value":"0,00E+00","module":"B3","scenario":null},{"value":"0,00E+00","module":"B4","scenario":null},{"value":"0,00E+00","module":"C1","scenario":null},{"value":"2,65E+00","module":"C2","scenario":null},{"value":"6,86E+00","module":"C3","scenario":null},{"value":"1,35E-01","module":"C4","scenario":null},{"value":"-1,14E+01","module":"D","scenario":null}]},{"parameter":"GWP-biogenic","unit":"kg CO2-eq","values":[{"value":"-2,89E+02","module":"A1-A3","scenario":null},{"value":"1,19E-02","module":"A4","scenario":null},{"value":"1,94E+01","module":"A5","scenario":null},{"value":"2,16E-05","module":"B2","scenario":null},{"value":"0,00E+00","module":"B3","scenario":null},{"value":"0,00E+00","module":"B4","scenario":null},{"value":"0,00E+00","module":"C1","scenario":null},{"value":"1,10E-03","module":"C2","scenario":null},{"value":"2,66E+02","module":"C3","scenario":null},{"value":"8,49E-05","module":"C4","scenario":null},{"value":"-2,12E-02","module":"D","scenario":null}]},{"parameter":"GWP-luluc","unit":"kg CO2-eq","values":[{"value":"4,63E+00","module":"A1-A3","scenario":null},{"value":"1,28E-02","module":"A4","scenario":null},{"value":"1,70E-05","module":"A5","scenario":null},{"value":"5,58E-06","module":"B2","scenario":null},{"value":"0,00E+00","module":"B3","scenario":null},{"value":"0,00E+00","module":"B4","scenario":null},{"value":"0,00E+00","module":"C1","scenario":null},{"value":"9,42E-04","module":"C2","scenario":null},{"value":"3,48E-04","module":"C3","scenario":null},{"value":"3,00E-05","module":"C4","scenario":null},{"value":"-3,39E-01","module":"D","scenario":null}]},{"parameter":"ODP","unit":"kg CFC11-eq","values":[{"value":"2,28E-05","module":"A1-A3","scenario":null},{"value":"6,90E-06","module":"A4","scenario":null},{"value":"1,21E-08","module":"A5","scenario":null},{"value":"3,04E-10","module":"B2","scenario":null},{"value":"0,00E+00","module":"B3","scenario":null},{"value":"0,00E+00","module":"B4","scenario":null},{"value":"0,00E+00","module":"C1","scenario":null},{"value":"6,00E-07","module":"C2","scenario":null},{"value":"1,82E-07","module":"C3","scenario":null},{"value":"2,72E-08","module":"C4","scenario":null},{"value":"-7,16E-01","module":"D","scenario":null}]},{"parameter":"AP","unit":"mol H+-eq","values":[{"value":"1,08E+00","module":"A1-A3","scenario":null},{"value":"2,78E-01","module":"A4","scenario":null},{"value":"3,30E-04","module":"A5","scenario":null},{"value":"2,00E-05","module":"B2","scenario":null},{"value":"0,00E+00","module":"B3","scenario":null},{"value":"0,00E+00","module":"B4","scenario":null},{"value":"0,00E+00","module":"C1","scenario":null},{"value":"7,61E-03","module":"C2","scenario":null},{"value":"2,57E-02","module":"C3","scenario":null},{"value":"6,98E-04","module":"C4","scenario":null},{"value":"-8,88E-02","module":"D","scenario":null}]},{"parameter":"POCP","unit":"kg NMVOC-eq","values":[{"value":"9,04E-01","module":"A1-A3","scenario":null},{"value":"2,08E-01","module":"A4","scenario":null},{"value":"3,81E-04","module":"A5","scenario":null},{"value":"1,16E-05","module":"B2","scenario":null},{"value":"0,00E+00","module":"B3","scenario":null},{"value":"0,00E+00","module":"B4","scenario":null},{"value":"0,00E+00","module":"C1","scenario":null},{"value":"6,45E-03","module":"C2","scenario":null},{"value":"3,19E-02","module":"C3","scenario":null},{"value":"7,53E-04","module":"C4","scenario":null},{"value":"-8,69E-02","module":"D","scenario":null}]},{"parameter":"ADPE","unit":"kg Sb-eq","values":[{"value":"4,62E-03","module":"A1-A3","scenario":null},{"value":"7,31E-04","module":"A4","scenario":null},{"value":"1,17E-06","module":"A5","scenario":null},{"value":"9,59E-08","module":"B2","scenario":null},{"value":"0,00E+00","module":"B3","scenario":null},{"value":"0,00E+00","module":"B4","scenario":null},{"value":"0,00E+00","module":"C1","scenario":null},{"value":"7,31E-05","module":"C2","scenario":null},{"value":"8,78E-06","module":"C3","scenario":null},{"value":"1,49E-06","module":"C4","scenario":null},{"value":"-1,25E-04","module":"D","scenario":null}]},{"parameter":"ADPF","unit":"MJ","values":[{"value":"2,71E+03","module":"A1-A3","scenario":null},{"value":"4,57E+02","module":"A4","scenario":null},{"value":"8,38E-01","module":"A5","scenario":null},{"value":"5,86E-02","module":"B2","scenario":null},{"value":"0,00E+00","module":"B3","scenario":null},{"value":"0,00E+00","module":"B4","scenario":null},{"value":"0,00E+00","module":"C1","scenario":null},{"value":"4,00E+01","module":"C2","scenario":null},{"value":"1,64E+01","module":"C3","scenario":null},{"value":"2,09E+00","module":"C4","scenario":null},{"value":"-1,54E+02","module":"D","scenario":null}]},{"parameter":"WDP","unit":"m3 world-eq. Deprived","values":[{"value":"6,61E+05","module":"A1-A3","scenario":null},{"value":"3,80E+02","module":"A4","scenario":null},{"value":"2,22E+00","module":"A5","scenario":null},{"value":"1,05E+00","module":"B2","scenario":null},{"value":"0,00E+00","module":"B3","scenario":null},{"value":"0,00E+00","module":"B4","scenario":null},{"value":"0,00E+00","module":"C1","scenario":null},{"value":"3,87E+01","module":"C2","scenario":null},{"value":"3,24E+01","module":"C3","scenario":null},{"value":"9,68E+00","module":"C4","scenario":null},{"value":"-1,67E+03","module":"D","scenario":null}]},{"parameter":"EP-freshwater","unit":"kg P-eq","values":[{"value":"6,66E-03","module":"A1-A3","scenario":null},{"value":"2,23E-04","module":"A4","scenario":null},{"value":"5,31E-07","module":"A5","scenario":null},{"value":"2,74E-07","module":"B2","scenario":null},{"value":"0,00E+00","module":"B3","scenario":null},{"value":"0,00E+00","module":"B4","scenario":null},{"value":"0,00E+00","module":"C1","scenario":null},{"value":"2,12E-05","module":"C2","scenario":null},{"value":"3,53E-05","module":"C3","scenario":null},{"value":"1,61E-06","module":"C4","scenario":null},{"value":"-9,71E-04","module":"D","scenario":null}]},{"parameter":"EP-marine","unit":"kg N-eq","values":[{"value":"2,07E-01","module":"A1-A3","scenario":null},{"value":"6,55E-02","module":"A4","scenario":null},{"value":"2,07E-04","module":"A5","scenario":null},{"value":"3,17E-06","module":"B2","scenario":null},{"value":"0,00E+00","module":"B3","scenario":null},{"value":"0,00E+00","module":"B4","scenario":null},{"value":"0,00E+00","module":"C1","scenario":null},{"value":"1,51E-03","module":"C2","scenario":null},{"value":"1,22E-02","module":"C3","scenario":null},{"value":"2,38E-04","module":"C4","scenario":null},{"value":"-2,81E-02","module":"D","scenario":null}]},{"parameter":"EP-terrestrial","unit":"mol N-eq.","values":[{"value":"2,86E+00","module":"A1-A3","scenario":null},{"value":"7,29E-01","module":"A4","scenario":null},{"value":"1,31E-03","module":"A5","scenario":null},{"value":"3,69E-05","module":"B2","scenario":null},{"value":"0,00E+00","module":"B3","scenario":null},{"value":"0,00E+00","module":"B4","scenario":null},{"value":"0,00E+00","module":"C1","scenario":null},{"value":"1,68E-02","module":"C2","scenario":null},{"value":"1,30E-01","module":"C3","scenario":null},{"value":"2,65E-03","module":"C4","scenario":null},{"value":"-3,03E-01","module":"D","scenario":null}]},{"parameter":"GWP-IOBC","unit":"kg CO2-eq","values":[{"value":"1,87E+02","module":"A1-A3","scenario":null},{"value":"3,12E+01","module":"A4","scenario":null},{"value":"1,46E-01","module":"A5","scenario":null},{"value":"3,45E-03","module":"B2","scenario":null},{"value":"0,00E+00","module":"B3","scenario":null},{"value":"0,00E+00","module":"B4","scenario":null},{"value":"0,00E+00","module":"C1","scenario":null},{"value":"2,65E+00","module":"C2","scenario":null},{"value":"5,80E+00","module":"C3","scenario":null},{"value":"1,40E-01","module":"C4","scenario":null},{"value":"-1,24E+01","module":"D","scenario":null}]}],"additional_environmental_impact":[{"parameter":"PM","unit":"Disease incidence","values":[{"value":"2,39E-05","module":"A1-A3","scenario":null},{"value":"1,70E-06","module":"A4","scenario":null},{"value":"5,01E-09","module":"A5","scenario":null},{"value":"1,68E-10","module":"B2","scenario":null},{"value":"0,00E+00","module":"B3","scenario":null},{"value":"0,00E+00","module":"B4","scenario":null},{"value":"0,00E+00","module":"C1","scenario":null},{"value":"1,62E-07","module":"C2","scenario":null},{"value":"2,75E-07","module":"C3","scenario":null},{"value":"1,13E-08","module":"C4","scenario":null},{"value":"-5,04E-06","module":"D","scenario":null}]},{"parameter":"ETP-fw","unit":"CTUe","values":[{"value":"5,24E+03","module":"A1-A3","scenario":null},{"value":"3,25E+02","module":"A4","scenario":null},{"value":"8,95E-01","module":"A5","scenario":null},{"value":"6,34E-02","module":"B2","scenario":null},{"value":"0,00E+00","module":"B3","scenario":null},{"value":"0,00E+00","module":"B4","scenario":null},{"value":"0,00E+00","module":"C1","scenario":null},{"value":"2,97E+01","module":"C2","scenario":null},{"value":"4,03E+01","module":"C3","scenario":null},{"value":"2,07E+00","module":"C4","scenario":null},{"value":"-8,53E+02","module":"D","scenario":null}]},{"parameter":"HTP-c","unit":"CTUh","values":[{"value":"9,33E-07","module":"A1-A3","scenario":null},{"value":"0,00E+00","module":"A4","scenario":null},{"value":"4,20E-11","module":"A5","scenario":null},{"value":"9,00E-12","module":"B2","scenario":null},{"value":"0,00E+00","module":"B3","scenario":null},{"value":"0,00E+00","module":"B4","scenario":null},{"value":"0,00E+00","module":"C1","scenario":null},{"value":"0,00E+00","module":"C2","scenario":null},{"value":"6,14E-09","module":"C3","scenario":null},{"value":"9,10E-11","module":"C4","scenario":null},{"value":"-2,16E-08","module":"D","scenario":null}]},{"parameter":"HTP-nc","unit":"CTUh","values":[{"value":"4,44E-06","module":"A1-A3","scenario":null},{"value":"3,62E-07","module":"A4","scenario":null},{"value":"1,86E-09","module":"A5","scenario":null},{"value":"2,11E-10","module":"B2","scenario":null},{"value":"0,00E+00","module":"B3","scenario":null},{"value":"0,00E+00","module":"B4","scenario":null},{"value":"0,00E+00","module":"C1","scenario":null},{"value":"3,24E-08","module":"C2","scenario":null},{"value":"2,80E-07","module":"C3","scenario":null},{"value":"3,07E-09","module":"C4","scenario":null},{"value":"-5,67E-07","module":"D","scenario":null}]},{"parameter":"SQP","unit":"-","values":[{"value":"1,40E+04","module":"A1-A3","scenario":null},{"value":"2,74E+02","module":"A4","scenario":null},{"value":"1,07E+00","module":"A5","scenario":null},{"value":"1,64E-02","module":"B2","scenario":null},{"value":"0,00E+00","module":"B3","scenario":null},{"value":"0,00E+00","module":"B4","scenario":null},{"value":"0,00E+00","module":"C1","scenario":null},{"value":"2,80E+01","module":"C2","scenario":null},{"value":"2,48E+00","module":"C3","scenario":null},{"value":"5,29E+00","module":"C4","scenario":null},{"value":"-9,41E+02","module":"D","scenario":null}]},{"parameter":"IRP","unit":"kBq U235-eq","values":[{"value":"9,03E+00","module":"A1-A3","scenario":null},{"value":"1,99E+00","module":"A4","scenario":null},{"value":"3,58E-03","module":"A5","scenario":null},{"value":"4,05E-04","module":"B2","scenario":null},{"value":"0,00E+00","module":"B3","scenario":null},{"value":"0,00E+00","module":"B4","scenario":null},{"value":"0,00E+00","module":"C1","scenario":null},{"value":"1,75E-01","module":"C2","scenario":null},{"value":"3,29E-02","module":"C3","scenario":null},{"value":"8,87E-03","module":"C4","scenario":null},{"value":"-8,92E-01","module":"D","scenario":null}]}],"resource_use":[{"parameter":"PERE","unit":"MJ","values":[{"value":"3,15E+03","module":"A1-A3","scenario":null},{"value":"5,90E+00","module":"A4","scenario":null},{"value":"1,89E-02","module":"A5","scenario":null},{"value":"7,96E-03","module":"B2","scenario":null},{"value":"0,00E+00","module":"B3","scenario":null},{"value":"0,00E+00","module":"B4","scenario":null},{"value":"0,00E+00","module":"C1","scenario":null},{"value":"5,73E-01","module":"C2","scenario":null},{"value":"5,72E-01","module":"C3","scenario":null},{"value":"6,51E-02","module":"C4","scenario":null},{"value":"-8,69E+02","module":"D","scenario":null}]},{"parameter":"PERM","unit":"","values":[{"value":"1,62E+03","module":"A1-A3","scenario":null},{"value":"0,00E+00","module":"A4","scenario":null},{"value":"-1,72E+02","module":"A5","scenario":null},{"value":"0,00E+00","module":"B2","scenario":null},{"value":"0,00E+00","module":"B3","scenario":null},{"value":"0,00E+00","module":"B4","scenario":null},{"value":"0,00E+00","module":"C1","scenario":null},{"value":"0,00E+00","module":"C2","scenario":null},{"value":"-1,41E+03","module":"C3","scenario":null},{"value":"0,00E+00","module":"C4","scenario":null},{"value":"0,00E+00","module":"D","scenario":null}]},{"parameter":"PERT","unit":"MJ","values":[{"value":"4,77E+03","module":"A1-A3","scenario":null},{"value":"5,90E+00","module":"A4","scenario":null},{"value":"-1,72E+02","module":"A5","scenario":null},{"value":"7,96E-03","module":"B2","scenario":null},{"value":"0,00E+00","module":"B3","scenario":null},{"value":"0,00E+00","module":"B4","scenario":null},{"value":"0,00E+00","module":"C1","scenario":null},{"value":"5,73E-01","module":"C2","scenario":null},{"value":"-1,40E+03","module":"C3","scenario":null},{"value":"6,51E-02","module":"C4","scenario":null},{"value":"-8,69E+02","module":"D","scenario":null}]},{"parameter":"PENRE","unit":"MJ","values":[{"value":"2,70E+03","module":"A1-A3","scenario":null},{"value":"4,57E+02","module":"A4","scenario":null},{"value":"8,38E-01","module":"A5","scenario":null},{"value":"5,86E-02","module":"B2","scenario":null},{"value":"0,00E+00","module":"B3","scenario":null},{"value":"0,00E+00","module":"B4","scenario":null},{"value":"0,00E+00","module":"C1","scenario":null},{"value":"4,00E+01","module":"C2","scenario":null},{"value":"1,65E+01","module":"C3","scenario":null},{"value":"2,09E+00","module":"C4","scenario":null},{"value":"-1,54E+02","module":"D","scenario":null}]},{"parameter":"PENRM","unit":"MJ","values":[{"value":"9,65E+01","module":"A1-A3","scenario":null},{"value":"0,00E+00","module":"A4","scenario":null},{"value":"-6,37E+01","module":"A5","scenario":null},{"value":"0,00E+00","module":"B2","scenario":null},{"value":"0,00E+00","module":"B3","scenario":null},{"value":"0,00E+00","module":"B4","scenario":null},{"value":"0,00E+00","module":"C1","scenario":null},{"value":"0,00E+00","module":"C2","scenario":null},{"value":"-3,28E+01","module":"C3","scenario":null},{"value":"0,00E+00","module":"C4","scenario":null},{"value":"0,00E+00","module":"D","scenario":null}]},{"parameter":"PENRT","unit":"MJ","values":[{"value":"2,80E+03","module":"A1-A3","scenario":null},{"value":"4,57E+02","module":"A4","scenario":null},{"value":"-6,29E+01","module":"A5","scenario":null},{"value":"5,86E-02","module":"B2","scenario":null},{"value":"0,00E+00","module":"B3","scenario":null},{"value":"0,00E+00","module":"B4","scenario":null},{"value":"0,00E+00","module":"C1","scenario":null},{"value":"4,00E+01","module":"C2","scenario":null},{"value":"-1,63E+01","module":"C3","scenario":null},{"value":"2,09E+00","module":"C4","scenario":null},{"value":"-1,54E+02","module":"D","scenario":null}]},{"parameter":"SM","unit":"kg","values":[{"value":"1,08E+00","module":"A1-A3","scenario":null},{"value":"0,00E+00","module":"A4","scenario":null},{"value":"0,00E+00","module":"A5","scenario":null},{"value":"0,00E+00","module":"B2","scenario":null},{"value":"0,00E+00","module":"B3","scenario":null},{"value":"0,00E+00","module":"B4","scenario":null},{"value":"0,00E+00","module":"C1","scenario":null},{"value":"0,00E+00","module":"C2","scenario":null},{"value":"0,00E+00","module":"C3","scenario":null},{"value":"0,00E+00","module":"C4","scenario":null},{"value":"0,00E+00","module":"D","scenario":null}]},{"parameter":"RSF","unit":"MJ","values":[{"value":"2,08E+01","module":"A1-A3","scenario":null},{"value":"2,06E-01","module":"A4","scenario":null},{"value":"5,25E-04","module":"A5","scenario":null},{"value":"6,38E-04","module":"B2","scenario":null},{"value":"0,00E+00","module":"B3","scenario":null},{"value":"0,00E+00","module":"B4","scenario":null},{"value":"0,00E+00","module":"C1","scenario":null},{"value":"2,05E-02","module":"C2","scenario":null},{"value":"1,33E-02","module":"C3","scenario":null},{"value":"1,66E-03","module":"C4","scenario":null},{"value":"-9,47E-02","module":"D","scenario":null}]},{"parameter":"NRSF","unit":"MJ","values":[{"value":"1,04E+01","module":"A1-A3","scenario":null},{"value":"6,90E-01","module":"A4","scenario":null},{"value":"2,50E-03","module":"A5","scenario":null},{"value":"6,29E-04","module":"B2","scenario":null},{"value":"0,00E+00","module":"B3","scenario":null},{"value":"0,00E+00","module":"B4","scenario":null},{"value":"0,00E+00","module":"C1","scenario":null},{"value":"7,33E-02","module":"C2","scenario":null},{"value":"0,00E+00","module":"C3","scenario":null},{"value":"5,92E-01","module":"C4","scenario":null},{"value":"-4,98E+01","module":"D","scenario":null}]},{"parameter":"FW","unit":"m3","values":[{"value":"6,06E+00","module":"A1-A3","scenario":null},{"value":"4,42E-02","module":"A4","scenario":null},{"value":"4,72E-04","module":"A5","scenario":null},{"value":"1,01E-02","module":"B2","scenario":null},{"value":"0,00E+00","module":"B3","scenario":null},{"value":"0,00E+00","module":"B4","scenario":null},{"value":"0,00E+00","module":"C1","scenario":null},{"value":"4,28E-03","module":"C2","scenario":null},{"value":"3,37E-02","module":"C3","scenario":null},{"value":"1,90E-03","module":"C4","scenario":null},{"value":"-1,05E+00","module":"D","scenario":null}]}],"end_of_life_waste":[{"parameter":"HWD","unit":"kg","values":[{"value":"2,02E+00","module":"A1-A3","scenario":null},{"value":"2,27E-02","module":"A4","scenario":null},{"value":"0,00E+00","module":"A5","scenario":null},{"value":"1,11E-05","module":"B2","scenario":null},{"value":"0,00E+00","module":"B3","scenario":null},{"value":"0,00E+00","module":"B4","scenario":null},{"value":"0,00E+00","module":"C1","scenario":null},{"value":"2,06E-03","module":"C2","scenario":null},{"value":"0,00E+00","module":"C3","scenario":null},{"value":"6,64E+00","module":"C4","scenario":null},{"value":"-1,49E-02","module":"D","scenario":null}]},{"parameter":"NHWD","unit":"kg","values":[{"value":"8,19E+01","module":"A1-A3","scenario":null},{"value":"1,85E+01","module":"A4","scenario":null},{"value":"2,80E+00","module":"A5","scenario":null},{"value":"7,11E-04","module":"B2","scenario":null},{"value":"0,00E+00","module":"B3","scenario":null},{"value":"0,00E+00","module":"B4","scenario":null},{"value":"0,00E+00","module":"C1","scenario":null},{"value":"1,95E+00","module":"C2","scenario":null},{"value":"1,00E+00","module":"C3","scenario":null},{"value":"5,74E-01","module":"C4","scenario":null},{"value":"-3,97E+00","module":"D","scenario":null}]},{"parameter":"RWD","unit":"kg","values":[{"value":"1,05E-02","module":"A1-A3","scenario":null},{"value":"3,13E-03","module":"A4","scenario":null},{"value":"0,00E+00","module":"A5","scenario":null},{"value":"3,43E-07","module":"B2","scenario":null},{"value":"0,00E+00","module":"B3","scenario":null},{"value":"0,00E+00","module":"B4","scenario":null},{"value":"0,00E+00","module":"C1","scenario":null},{"value":"2,73E-04","module":"C2","scenario":null},{"value":"0,00E+00","module":"C3","scenario":null},{"value":"1,22E-05","module":"C4","scenario":null},{"value":"-7,31E-04","module":"D","scenario":null}]}],"end_of_life_flow":[{"parameter":"CRU","unit":"kg","values":[{"value":"0,00E+00","module":"A1-A3","scenario":null},{"value":"0,00E+00","module":"A4","scenario":null},{"value":"1,14E+01","module":"A5","scenario":null},{"value":"0,00E+00","module":"B2","scenario":null},{"value":"0,00E+00","module":"B3","scenario":null},{"value":"0,00E+00","module":"B4","scenario":null},{"value":"0,00E+00","module":"C1","scenario":null},{"value":"0,00E+00","module":"C2","scenario":null},{"value":"0,00E+00","module":"C3","scenario":null},{"value":"0,00E+00","module":"C4","scenario":null},{"value":"0,00E+00","module":"D","scenario":null}]},{"parameter":"MFR","unit":"kg","values":[{"value":"6,48E+01","module":"A1-A3","scenario":null},{"value":"0,00E+00","module":"A4","scenario":null},{"value":"1,42E+00","module":"A5","scenario":null},{"value":"0,00E+00","module":"B2","scenario":null},{"value":"0,00E+00","module":"B3","scenario":null},{"value":"0,00E+00","module":"B4","scenario":null},{"value":"0,00E+00","module":"C1","scenario":null},{"value":"0,00E+00","module":"C2","scenario":null},{"value":"2,63E+00","module":"C3","scenario":null},{"value":"0,00E+00","module":"C4","scenario":null},{"value":"0,00E+00","module":"D","scenario":null}]},{"parameter":"MER","unit":"kg","values":[{"value":"9,48E+01","module":"A1-A3","scenario":null},{"value":"0,00E+00","module":"A4","scenario":null},{"value":"6,44E-01","module":"A5","scenario":null},{"value":"0,00E+00","module":"B2","scenario":null},{"value":"0,00E+00","module":"B3","scenario":null},{"value":"0,00E+00","module":"B4","scenario":null},{"value":"0,00E+00","module":"C1","scenario":null},{"value":"0,00E+00","module":"C2","scenario":null},{"value":"1,68E+02","module":"C3","scenario":null},{"value":"0,00E+00","module":"C4","scenario":null},{"value":"0,00E+00","module":"D","scenario":null}]},{"parameter":"EEE","unit":"MJ","values":[{"value":"6,69E+01","module":"A1-A3","scenario":null},{"value":"0,00E+00","module":"A4","scenario":null},{"value":"4,54E-01","module":"A5","scenario":null},{"value":"0,00E+00","module":"B2","scenario":null},{"value":"0,00E+00","module":"B3","scenario":null},{"value":"0,00E+00","module":"B4","scenario":null},{"value":"0,00E+00","module":"C1","scenario":null},{"value":"0,00E+00","module":"C2","scenario":null},{"value":"1,12E+02","module":"C3","scenario":null},{"value":"0,00E+00","module":"C4","scenario":null},{"value":"0,00E+00","module":"D","scenario":null}]},{"parameter":"EET","unit":"MJ","values":[{"value":"1,01E+03","module":"A1-A3","scenario":null},{"value":"0,00E+00","module":"A4","scenario":null},{"value":"6,87E+00","module":"A5","scenario":null},{"value":"0,00E+00","module":"B2","scenario":null},{"value":"0,00E+00","module":"B3","scenario":null},{"value":"0,00E+00","module":"B4","scenario":null},{"value":"0,00E+00","module":"C1","scenario":null},{"value":"0,00E+00","module":"C2","scenario":null},{"value":"1,69E+03","module":"C3","scenario":null},{"value":"0,00E+00","module":"C4","scenario":null},{"value":"0,00E+00","module":"D","scenario":null}]}]}