{"product_name":"ABT, Skanska Industrial Solutions, Lule\u00e5 Asfaltverk ","epd_id":"NEPD-4842-4097-EN","declared_unit":{"unit":"ton","amount":1},"compliance":["EN 15804+A2","ISO 14025","ISO 21930"],"producer_name":"Skanska Industrial Solutions AB","environmental_impact":[{"parameter":"GWP-total","unit":"kg CO2-eq","values":[{"value":"1,17E+01","module":"A1","scenario":null},{"value":"2,48E+00","module":"A2","scenario":null},{"value":"5,13E+00","module":"A3","scenario":null},{"value":"8,17E+00","module":"A4","scenario":null},{"value":"5,72E+00","module":"C2","scenario":null},{"value":"2,35E-01","module":"C3","scenario":null},{"value":"0,00E+00","module":"C4","scenario":null},{"value":"-2,20E+00","module":"D","scenario":null},{"value":"1,94E+01","module":"A1A3","scenario":null}]},{"parameter":"GWP-fossil","unit":"kg CO2-eq","values":[{"value":"1,17E+01","module":"A1","scenario":null},{"value":"2,48E+00","module":"A2","scenario":null},{"value":"5,12E+00","module":"A3","scenario":null},{"value":"8,17E+00","module":"A4","scenario":null},{"value":"5,72E+00","module":"C2","scenario":null},{"value":"2,35E-01","module":"C3","scenario":null},{"value":"0,00E+00","module":"C4","scenario":null},{"value":"-2,20E+00","module":"D","scenario":null},{"value":"1,93E+01","module":"A1A3","scenario":null}]},{"parameter":"GWP-biogenic","unit":"kg CO2-eq","values":[{"value":"1,40E-02","module":"A1","scenario":null},{"value":"1,34E-03","module":"A2","scenario":null},{"value":"6,02E-03","module":"A3","scenario":null},{"value":"4,39E-03","module":"A4","scenario":null},{"value":"3,07E-03","module":"C2","scenario":null},{"value":"4,42E-05","module":"C3","scenario":null},{"value":"0,00E+00","module":"C4","scenario":null},{"value":"0,00E+00","module":"D","scenario":null},{"value":"2,13E-02","module":"A1A3","scenario":null}]},{"parameter":"GWP-luluc","unit":"kg CO2-eq","values":[{"value":"4,98E-03","module":"A1","scenario":null},{"value":"8,82E-04","module":"A2","scenario":null},{"value":"3,23E-03","module":"A3","scenario":null},{"value":"2,91E-03","module":"A4","scenario":null},{"value":"2,03E-03","module":"C2","scenario":null},{"value":"1,86E-05","module":"C3","scenario":null},{"value":"0,00E+00","module":"C4","scenario":null},{"value":"-1,76E-03","module":"D","scenario":null},{"value":"9,09E-03","module":"A1A3","scenario":null}]},{"parameter":"ODP","unit":"kg CFC11-eq","values":[{"value":"1,10E-06","module":"A1","scenario":null},{"value":"5,62E-07","module":"A2","scenario":null},{"value":"7,81E-07","module":"A3","scenario":null},{"value":"1,85E-06","module":"A4","scenario":null},{"value":"1,30E-06","module":"C2","scenario":null},{"value":"5,09E-08","module":"C3","scenario":null},{"value":"0,00E+00","module":"C4","scenario":null},{"value":"-3,24E-06","module":"D","scenario":null},{"value":"2,44E-06","module":"A1A3","scenario":null}]},{"parameter":"AP","unit":"mol H+-eq","values":[{"value":"9,83E-02","module":"A1","scenario":null},{"value":"7,14E-03","module":"A2","scenario":null},{"value":"2,61E-01","module":"A3","scenario":null},{"value":"2,34E-02","module":"A4","scenario":null},{"value":"1,64E-02","module":"C2","scenario":null},{"value":"2,46E-03","module":"C3","scenario":null},{"value":"0,00E+00","module":"C4","scenario":null},{"value":"-2,22E-02","module":"D","scenario":null},{"value":"3,66E-01","module":"A1A3","scenario":null}]},{"parameter":"POCP","unit":"kg NMVOC-eq","values":[{"value":"9,32E-02","module":"A1","scenario":null},{"value":"6,07E-03","module":"A2","scenario":null},{"value":"3,72E-01","module":"A3","scenario":null},{"value":"1,99E-02","module":"A4","scenario":null},{"value":"1,39E-02","module":"C2","scenario":null},{"value":"3,28E-03","module":"C3","scenario":null},{"value":"0,00E+00","module":"C4","scenario":null},{"value":"-2,63E-02","module":"D","scenario":null},{"value":"4,71E-01","module":"A1A3","scenario":null}]},{"parameter":"ADPE","unit":"kg Sb-eq","values":[{"value":"6,20E-05","module":"A1","scenario":null},{"value":"6,84E-05","module":"A2","scenario":null},{"value":"8,83E-05","module":"A3","scenario":null},{"value":"2,26E-04","module":"A4","scenario":null},{"value":"1,58E-04","module":"C2","scenario":null},{"value":"3,61E-07","module":"C3","scenario":null},{"value":"0,00E+00","module":"C4","scenario":null},{"value":"-1,95E-05","module":"D","scenario":null},{"value":"2,19E-04","module":"A1A3","scenario":null}]},{"parameter":"ADPF","unit":"MJ","values":[{"value":"2,36E+03","module":"A1","scenario":null},{"value":"3,75E+01","module":"A2","scenario":null},{"value":"9,03E+01","module":"A3","scenario":null},{"value":"1,23E+02","module":"A4","scenario":null},{"value":"8,64E+01","module":"C2","scenario":null},{"value":"3,24E+00","module":"C3","scenario":null},{"value":"0,00E+00","module":"C4","scenario":null},{"value":"-2,07E+02","module":"D","scenario":null},{"value":"2,49E+03","module":"A1A3","scenario":null}]},{"parameter":"WDP","unit":"m3 world-eq. Deprived","values":[{"value":"2,02E+01","module":"A1","scenario":null},{"value":"3,62E+01","module":"A2","scenario":null},{"value":"5,87E+02","module":"A3","scenario":null},{"value":"1,19E+02","module":"A4","scenario":null},{"value":"8,36E+01","module":"C2","scenario":null},{"value":"6,89E-01","module":"C3","scenario":null},{"value":"0,00E+00","module":"C4","scenario":null},{"value":"-1,68E+03","module":"D","scenario":null},{"value":"6,43E+02","module":"A1A3","scenario":null}]},{"parameter":"EP-freshwater","unit":"kg P-eq","values":[{"value":"1,69E-04","module":"A1","scenario":null},{"value":"1,97E-05","module":"A2","scenario":null},{"value":"1,30E-04","module":"A3","scenario":null},{"value":"6,50E-05","module":"A4","scenario":null},{"value":"4,55E-05","module":"C2","scenario":null},{"value":"8,58E-07","module":"C3","scenario":null},{"value":"0,00E+00","module":"C4","scenario":null},{"value":"-4,60E-05","module":"D","scenario":null},{"value":"3,18E-04","module":"A1A3","scenario":null}]},{"parameter":"EP-marine","unit":"kg N-eq","values":[{"value":"2,62E-02","module":"A1","scenario":null},{"value":"1,42E-03","module":"A2","scenario":null},{"value":"1,26E-01","module":"A3","scenario":null},{"value":"4,64E-03","module":"A4","scenario":null},{"value":"3,25E-03","module":"C2","scenario":null},{"value":"1,09E-03","module":"C3","scenario":null},{"value":"0,00E+00","module":"C4","scenario":null},{"value":"-4,23E-03","module":"D","scenario":null},{"value":"1,53E-01","module":"A1A3","scenario":null}]},{"parameter":"EP-terrestrial","unit":"mol N-eq.","values":[{"value":"2,83E-01","module":"A1","scenario":null},{"value":"1,59E-02","module":"A2","scenario":null},{"value":"1,38E+00","module":"A3","scenario":null},{"value":"5,20E-02","module":"A4","scenario":null},{"value":"3,64E-02","module":"C2","scenario":null},{"value":"1,19E-02","module":"C3","scenario":null},{"value":"0,00E+00","module":"C4","scenario":null},{"value":"-4,80E-02","module":"D","scenario":null},{"value":"1,68E+00","module":"A1A3","scenario":null}]},{"parameter":"GWP-IOBC","unit":"kg CO2-eq","values":[{"value":"1,17E+01","module":"A1","scenario":null},{"value":"2,47E+00","module":"A2","scenario":null},{"value":"5,08E+00","module":"A3","scenario":null},{"value":"8,14E+00","module":"A4","scenario":null},{"value":"5,70E+00","module":"C2","scenario":null},{"value":"2,22E-01","module":"C3","scenario":null},{"value":"0,00E+00","module":"C4","scenario":null},{"value":"-2,15E+00","module":"D","scenario":null},{"value":"1,93E+01","module":"A1A3","scenario":null}]}],"additional_environmental_impact":[{"parameter":"PM","unit":"Disease incidence","values":[{"value":"3,82E-07","module":"A1","scenario":null},{"value":"1,52E-07","module":"A2","scenario":null},{"value":"7,61E-06","module":"A3","scenario":null},{"value":"5,00E-07","module":"A4","scenario":null},{"value":"3,50E-07","module":"C2","scenario":null},{"value":"6,51E-08","module":"C3","scenario":null},{"value":"0,00E+00","module":"C4","scenario":null},{"value":"-1,40E-07","module":"D","scenario":null},{"value":"8,15E-06","module":"A1A3","scenario":null}]},{"parameter":"ETP-fw","unit":"CTUe","values":[{"value":"5,71E+02","module":"A1","scenario":null},{"value":"2,78E+01","module":"A2","scenario":null},{"value":"1,04E+02","module":"A3","scenario":null},{"value":"9,15E+01","module":"A4","scenario":null},{"value":"6,41E+01","module":"C2","scenario":null},{"value":"1,77E+00","module":"C3","scenario":null},{"value":"0,00E+00","module":"C4","scenario":null},{"value":"-1,31E+02","module":"D","scenario":null},{"value":"7,02E+02","module":"A1A3","scenario":null}]},{"parameter":"HTP-c","unit":"CTUh","values":[{"value":"8,14E-09","module":"A1","scenario":null},{"value":"0,00E+00","module":"A2","scenario":null},{"value":"7,73E-09","module":"A3","scenario":null},{"value":"0,00E+00","module":"A4","scenario":null},{"value":"0,00E+00","module":"C2","scenario":null},{"value":"0,00E+00","module":"C3","scenario":null},{"value":"0,00E+00","module":"C4","scenario":null},{"value":"-1,29E-09","module":"D","scenario":null},{"value":"1,59E-08","module":"A1A3","scenario":null}]},{"parameter":"HTP-nc","unit":"CTUh","values":[{"value":"1,15E-07","module":"A1","scenario":null},{"value":"3,03E-08","module":"A2","scenario":null},{"value":"1,77E-07","module":"A3","scenario":null},{"value":"1,00E-07","module":"A4","scenario":null},{"value":"7,00E-08","module":"C2","scenario":null},{"value":"1,75E-09","module":"C3","scenario":null},{"value":"0,00E+00","module":"C4","scenario":null},{"value":"-3,23E-08","module":"D","scenario":null},{"value":"3,21E-07","module":"A1A3","scenario":null}]},{"parameter":"SQP","unit":"-","values":[{"value":"3,93E+02","module":"A1","scenario":null},{"value":"2,63E+01","module":"A2","scenario":null},{"value":"1,77E+01","module":"A3","scenario":null},{"value":"8,64E+01","module":"A4","scenario":null},{"value":"6,05E+01","module":"C2","scenario":null},{"value":"4,12E-01","module":"C3","scenario":null},{"value":"0,00E+00","module":"C4","scenario":null},{"value":"-4,66E+01","module":"D","scenario":null},{"value":"4,37E+02","module":"A1A3","scenario":null}]},{"parameter":"IRP","unit":"kBq U235-eq","values":[{"value":"1,19E-02","module":"A1","scenario":null},{"value":"1,64E-01","module":"A2","scenario":null},{"value":"2,56E-01","module":"A3","scenario":null},{"value":"5,40E-01","module":"A4","scenario":null},{"value":"3,78E-01","module":"C2","scenario":null},{"value":"1,39E-02","module":"C3","scenario":null},{"value":"0,00E+00","module":"C4","scenario":null},{"value":"-1,04E+00","module":"D","scenario":null},{"value":"4,32E-01","module":"A1A3","scenario":null}]}],"resource_use":[{"parameter":"PERE","unit":"MJ","values":[{"value":"4,82E+00","module":"A1","scenario":null},{"value":"5,38E-01","module":"A2","scenario":null},{"value":"3,83E+01","module":"A3","scenario":null},{"value":"1,77E+00","module":"A4","scenario":null},{"value":"1,24E+00","module":"C2","scenario":null},{"value":"1,75E-02","module":"C3","scenario":null},{"value":"0,00E+00","module":"C4","scenario":null},{"value":"-1,15E+01","module":"D","scenario":null},{"value":"4,36E+01","module":"A1A3","scenario":null}]},{"parameter":"PERM","unit":"","values":[{"value":"0,00E+00","module":"A1","scenario":null},{"value":"0,00E+00","module":"A2","scenario":null},{"value":"0,00E+00","module":"A3","scenario":null},{"value":"0,00E+00","module":"A4","scenario":null},{"value":"0,00E+00","module":"C2","scenario":null},{"value":"0,00E+00","module":"C3","scenario":null},{"value":"0,00E+00","module":"C4","scenario":null},{"value":"0,00E+00","module":"D","scenario":null},{"value":"0,00E+00","module":"A1A3","scenario":null}]},{"parameter":"PERT","unit":"MJ","values":[{"value":"4,82E+00","module":"A1","scenario":null},{"value":"5,38E-01","module":"A2","scenario":null},{"value":"3,83E+01","module":"A3","scenario":null},{"value":"1,77E+00","module":"A4","scenario":null},{"value":"1,24E+00","module":"C2","scenario":null},{"value":"1,75E-02","module":"C3","scenario":null},{"value":"0,00E+00","module":"C4","scenario":null},{"value":"-1,15E+01","module":"D","scenario":null},{"value":"4,36E+01","module":"A1A3","scenario":null}]},{"parameter":"PENRE","unit":"MJ","values":[{"value":"3,15E+02","module":"A1","scenario":null},{"value":"3,78E+01","module":"A2","scenario":null},{"value":"9,06E+01","module":"A3","scenario":null},{"value":"1,24E+02","module":"A4","scenario":null},{"value":"8,71E+01","module":"C2","scenario":null},{"value":"3,24E+00","module":"C3","scenario":null},{"value":"0,00E+00","module":"C4","scenario":null},{"value":"-2,07E+02","module":"D","scenario":null},{"value":"4,43E+02","module":"A1A3","scenario":null}]},{"parameter":"PENRM","unit":"MJ","values":[{"value":"2,44E+03","module":"A1","scenario":null},{"value":"0,00E+00","module":"A2","scenario":null},{"value":"0,00E+00","module":"A3","scenario":null},{"value":"0,00E+00","module":"A4","scenario":null},{"value":"0,00E+00","module":"C2","scenario":null},{"value":"-2,44E+03","module":"C3","scenario":null},{"value":"0,00E+00","module":"C4","scenario":null},{"value":"0,00E+00","module":"D","scenario":null},{"value":"2,44E+03","module":"A1A3","scenario":null}]},{"parameter":"PENRT","unit":"MJ","values":[{"value":"2,36E+03","module":"A1","scenario":null},{"value":"3,78E+01","module":"A2","scenario":null},{"value":"9,06E+01","module":"A3","scenario":null},{"value":"1,24E+02","module":"A4","scenario":null},{"value":"8,71E+01","module":"C2","scenario":null},{"value":"-2,44E+03","module":"C3","scenario":null},{"value":"0,00E+00","module":"C4","scenario":null},{"value":"-2,07E+02","module":"D","scenario":null},{"value":"2,49E+03","module":"A1A3","scenario":null}]},{"parameter":"SM","unit":"kg","values":[{"value":"2,00E+02","module":"A1","scenario":null},{"value":"1,53E-02","module":"A2","scenario":null},{"value":"7,29E+00","module":"A3","scenario":null},{"value":"5,05E-02","module":"A4","scenario":null},{"value":"3,53E-02","module":"C2","scenario":null},{"value":"1,59E-03","module":"C3","scenario":null},{"value":"0,00E+00","module":"C4","scenario":null},{"value":"-4,36E+00","module":"D","scenario":null},{"value":"2,07E+02","module":"A1A3","scenario":null}]},{"parameter":"RSF","unit":"MJ","values":[{"value":"1,76E-02","module":"A1","scenario":null},{"value":"1,91E-02","module":"A2","scenario":null},{"value":"8,39E-02","module":"A3","scenario":null},{"value":"6,30E-02","module":"A4","scenario":null},{"value":"4,41E-02","module":"C2","scenario":null},{"value":"4,31E-04","module":"C3","scenario":null},{"value":"0,00E+00","module":"C4","scenario":null},{"value":"-1,25E-01","module":"D","scenario":null},{"value":"1,21E-01","module":"A1A3","scenario":null}]},{"parameter":"NRSF","unit":"MJ","values":[{"value":"2,78E-03","module":"A1","scenario":null},{"value":"6,86E-02","module":"A2","scenario":null},{"value":"7,11E-01","module":"A3","scenario":null},{"value":"2,26E-01","module":"A4","scenario":null},{"value":"1,58E-01","module":"C2","scenario":null},{"value":"6,35E-03","module":"C3","scenario":null},{"value":"0,00E+00","module":"C4","scenario":null},{"value":"-5,21E-02","module":"D","scenario":null},{"value":"7,83E-01","module":"A1A3","scenario":null}]},{"parameter":"FW","unit":"m3","values":[{"value":"6,44E-02","module":"A1","scenario":null},{"value":"4,01E-03","module":"A2","scenario":null},{"value":"2,96E-01","module":"A3","scenario":null},{"value":"1,32E-02","module":"A4","scenario":null},{"value":"9,24E-03","module":"C2","scenario":null},{"value":"1,67E-04","module":"C3","scenario":null},{"value":"0,00E+00","module":"C4","scenario":null},{"value":"-1,02E-01","module":"D","scenario":null},{"value":"3,64E-01","module":"A1A3","scenario":null}]}],"end_of_life_waste":[{"parameter":"HWD","unit":"kg","values":[{"value":"9,08E-03","module":"A1","scenario":null},{"value":"1,93E-03","module":"A2","scenario":null},{"value":"2,18E-02","module":"A3","scenario":null},{"value":"6,35E-03","module":"A4","scenario":null},{"value":"4,45E-03","module":"C2","scenario":null},{"value":"9,54E-05","module":"C3","scenario":null},{"value":"0,00E+00","module":"C4","scenario":null},{"value":"-8,30E-02","module":"D","scenario":null},{"value":"3,28E-02","module":"A1A3","scenario":null}]},{"parameter":"NHWD","unit":"kg","values":[{"value":"5,62E-01","module":"A1","scenario":null},{"value":"1,83E+00","module":"A2","scenario":null},{"value":"9,75E-01","module":"A3","scenario":null},{"value":"6,01E+00","module":"A4","scenario":null},{"value":"4,20E+00","module":"C2","scenario":null},{"value":"3,84E-03","module":"C3","scenario":null},{"value":"0,00E+00","module":"C4","scenario":null},{"value":"-2,68E-01","module":"D","scenario":null},{"value":"3,37E+00","module":"A1A3","scenario":null}]},{"parameter":"RWD","unit":"kg","values":[{"value":"2,60E-02","module":"A1","scenario":null},{"value":"2,55E-04","module":"A2","scenario":null},{"value":"2,91E-04","module":"A3","scenario":null},{"value":"8,40E-04","module":"A4","scenario":null},{"value":"5,88E-04","module":"C2","scenario":null},{"value":"2,25E-05","module":"C3","scenario":null},{"value":"0,00E+00","module":"C4","scenario":null},{"value":"-1,52E-03","module":"D","scenario":null},{"value":"2,66E-02","module":"A1A3","scenario":null}]}],"end_of_life_flow":[{"parameter":"CRU","unit":"kg","values":[{"value":"0,00E+00","module":"A1","scenario":null},{"value":"0,00E+00","module":"A2","scenario":null},{"value":"0,00E+00","module":"A3","scenario":null},{"value":"0,00E+00","module":"A4","scenario":null},{"value":"0,00E+00","module":"C2","scenario":null},{"value":"0,00E+00","module":"C3","scenario":null},{"value":"0,00E+00","module":"C4","scenario":null},{"value":"0,00E+00","module":"D","scenario":null},{"value":"0,00E+00","module":"A1A3","scenario":null}]},{"parameter":"MFR","unit":"kg","values":[{"value":"1,74E-04","module":"A1","scenario":null},{"value":"2,13E-04","module":"A2","scenario":null},{"value":"1,59E-01","module":"A3","scenario":null},{"value":"7,00E-04","module":"A4","scenario":null},{"value":"4,90E-04","module":"C2","scenario":null},{"value":"2,50E+02","module":"C3","scenario":null},{"value":"0,00E+00","module":"C4","scenario":null},{"value":"-1,86E-02","module":"D","scenario":null},{"value":"1,59E-01","module":"A1A3","scenario":null}]},{"parameter":"MER","unit":"kg","values":[{"value":"5,07E-04","module":"A1","scenario":null},{"value":"1,27E-02","module":"A2","scenario":null},{"value":"1,22E-02","module":"A3","scenario":null},{"value":"4,18E-02","module":"A4","scenario":null},{"value":"2,93E-02","module":"C2","scenario":null},{"value":"4,85E-06","module":"C3","scenario":null},{"value":"0,00E+00","module":"C4","scenario":null},{"value":"-1,31E-03","module":"D","scenario":null},{"value":"2,54E-02","module":"A1A3","scenario":null}]},{"parameter":"EEE","unit":"MJ","values":[{"value":"2,67E-03","module":"A1","scenario":null},{"value":"1,48E-03","module":"A2","scenario":null},{"value":"3,30E-02","module":"A3","scenario":null},{"value":"4,85E-03","module":"A4","scenario":null},{"value":"3,40E-03","module":"C2","scenario":null},{"value":"1,66E-05","module":"C3","scenario":null},{"value":"0,00E+00","module":"C4","scenario":null},{"value":"-4,18E-01","module":"D","scenario":null},{"value":"3,72E-02","module":"A1A3","scenario":null}]},{"parameter":"EET","unit":"MJ","values":[{"value":"4,03E-02","module":"A1","scenario":null},{"value":"2,24E-02","module":"A2","scenario":null},{"value":"5,00E-01","module":"A3","scenario":null},{"value":"7,35E-02","module":"A4","scenario":null},{"value":"5,15E-02","module":"C2","scenario":null},{"value":"2,51E-04","module":"C3","scenario":null},{"value":"0,00E+00","module":"C4","scenario":null},{"value":"-6,32E+00","module":"D","scenario":null},{"value":"5,63E-01","module":"A1A3","scenario":null}]}]}