{"product_name":"B30 M60 D22","epd_id":"NEPD-3207-1850-NO","declared_unit":{"unit":"m3","amount":1},"compliance":["EN 15804","ISO 14025","ISO 21930"],"producer_name":"Berg Betong AS","environmental_impact":[{"parameter":"GWP-total","unit":"kg CO2-eq","values":[{"value":"2,30E+02","module":"A1","scenario":null},{"value":"5,80E+00","module":"A2","scenario":null},{"value":"4,29E+00","module":"A3","scenario":null},{"value":"2,06E+00","module":"A4","scenario":null},{"value":"2,40E+02","module":"A1A3","scenario":null}]},{"parameter":"ODP","unit":"kg CFC11-eq","values":[{"value":"2,73E-06","module":"A1","scenario":null},{"value":"8,82E-07","module":"A2","scenario":null},{"value":"7,74E-07","module":"A3","scenario":null},{"value":"3,89E-07","module":"A4","scenario":null},{"value":"4,39E-06","module":"A1A3","scenario":null}]},{"parameter":"AP","unit":"mol H+-eq","values":[{"value":"5,96E-01","module":"A1","scenario":null},{"value":"3,82E-02","module":"A2","scenario":null},{"value":"3,05E-02","module":"A3","scenario":null},{"value":"7,24E-03","module":"A4","scenario":null},{"value":"6,65E-01","module":"A1A3","scenario":null}]},{"parameter":"EP","unit":"kg PO_4^3-eq","values":[{"value":"6,91E-02","module":"A1","scenario":null},{"value":"7,99E-03","module":"A2","scenario":null},{"value":"6,56E-03","module":"A3","scenario":null},{"value":"1,51E-03","module":"A4","scenario":null},{"value":"8,37E-02","module":"A1A3","scenario":null}]},{"parameter":"POCP","unit":"kg NMVOC-eq","values":[{"value":"3,32E-02","module":"A1","scenario":null},{"value":"9,37E-04","module":"A2","scenario":null},{"value":"8,68E-04","module":"A3","scenario":null},{"value":"3,65E-04","module":"A4","scenario":null},{"value":"3,50E-02","module":"A1A3","scenario":null}]},{"parameter":"ADPE","unit":"kg Sb-eq","values":[{"value":"1,48E-04","module":"A1","scenario":null},{"value":"5,22E-06","module":"A2","scenario":null},{"value":"6,36E-06","module":"A3","scenario":null},{"value":"4,55E-06","module":"A4","scenario":null},{"value":"1,60E-04","module":"A1A3","scenario":null}]},{"parameter":"ADPF","unit":"MJ","values":[{"value":"1,20E+03","module":"A1","scenario":null},{"value":"7,57E+01","module":"A2","scenario":null},{"value":"6,29E+01","module":"A3","scenario":null},{"value":"3,14E+01","module":"A4","scenario":null},{"value":"1,34E+03","module":"A1A3","scenario":null}]}],"additional_environmental_impact":[],"resource_use":[{"parameter":"PERE","unit":"MJ","values":[{"value":"2,32E+02","module":"A1","scenario":null},{"value":"1,58E+00","module":"A2","scenario":null},{"value":"3,31E+01","module":"A3","scenario":null},{"value":"4,83E-01","module":"A4","scenario":null},{"value":"2,67E+02","module":"A1A3","scenario":null}]},{"parameter":"PERM","unit":"","values":[{"value":"1,93E+01","module":"A1","scenario":null},{"value":"0,00E+00","module":"A2","scenario":null},{"value":"0,00E+00","module":"A3","scenario":null},{"value":"1,48E-01","module":"A4","scenario":null},{"value":"1,93E+01","module":"A1A3","scenario":null}]},{"parameter":"PERT","unit":"MJ","values":[{"value":"2,51E+02","module":"A1","scenario":null},{"value":"1,58E+00","module":"A2","scenario":null},{"value":"3,31E+01","module":"A3","scenario":null},{"value":"6,31E-01","module":"A4","scenario":null},{"value":"2,86E+02","module":"A1A3","scenario":null}]},{"parameter":"PENRE","unit":"MJ","values":[{"value":"1,23E+03","module":"A1","scenario":null},{"value":"7,82E+01","module":"A2","scenario":null},{"value":"6,54E+01","module":"A3","scenario":null},{"value":"3,20E+01","module":"A4","scenario":null},{"value":"1,37E+03","module":"A1A3","scenario":null}]},{"parameter":"PENRM","unit":"MJ","values":[{"value":"1,45E+01","module":"A1","scenario":null},{"value":"0,00E+00","module":"A2","scenario":null},{"value":"0,00E+00","module":"A3","scenario":null},{"value":"0,00E+00","module":"A4","scenario":null},{"value":"1,45E+01","module":"A1A3","scenario":null}]},{"parameter":"PENRT","unit":"MJ","values":[{"value":"1,24E+03","module":"A1","scenario":null},{"value":"7,82E+01","module":"A2","scenario":null},{"value":"6,54E+01","module":"A3","scenario":null},{"value":"3,20E+01","module":"A4","scenario":null},{"value":"1,39E+03","module":"A1A3","scenario":null}]},{"parameter":"SM","unit":"kg","values":[{"value":"6,32E+01","module":"A1","scenario":null},{"value":"0,00E+00","module":"A2","scenario":null},{"value":"0,00E+00","module":"A3","scenario":null},{"value":"0,00E+00","module":"A4","scenario":null},{"value":"6,32E+01","module":"A1A3","scenario":null}]},{"parameter":"RSF","unit":"MJ","values":[{"value":"2,67E+01","module":"A1","scenario":null},{"value":"0,00E+00","module":"A2","scenario":null},{"value":"5,68E-03","module":"A3","scenario":null},{"value":"0,00E+00","module":"A4","scenario":null},{"value":"2,67E+01","module":"A1A3","scenario":null}]},{"parameter":"NRSF","unit":"MJ","values":[{"value":"2,28E+02","module":"A1","scenario":null},{"value":"0,00E+00","module":"A2","scenario":null},{"value":"0,00E+00","module":"A3","scenario":null},{"value":"0,00E+00","module":"A4","scenario":null},{"value":"2,28E+02","module":"A1A3","scenario":null}]},{"parameter":"FW","unit":"m3","values":[{"value":"2,00E+00","module":"A1","scenario":null},{"value":"1,79E-02","module":"A2","scenario":null},{"value":"4,74E-02","module":"A3","scenario":null},{"value":"2,86E-02","module":"A4","scenario":null},{"value":"2,06E+00","module":"A1A3","scenario":null}]}],"end_of_life_waste":[{"parameter":"HWD","unit":"kg","values":[{"value":"3,62E-04","module":"A1","scenario":null},{"value":"5,96E-05","module":"A2","scenario":null},{"value":"3,78E-05","module":"A3","scenario":null},{"value":"2,43E-05","module":"A4","scenario":null},{"value":"4,60E-04","module":"A1A3","scenario":null}]},{"parameter":"NHWD","unit":"kg","values":[{"value":"4,17E+01","module":"A1","scenario":null},{"value":"1,53E+00","module":"A2","scenario":null},{"value":"2,59E+01","module":"A3","scenario":null},{"value":"3,18E+00","module":"A4","scenario":null},{"value":"6,91E+01","module":"A1A3","scenario":null}]},{"parameter":"RWD","unit":"kg","values":[{"value":"6,22E-06","module":"A1","scenario":null},{"value":"5,11E-04","module":"A2","scenario":null},{"value":"4,49E-04","module":"A3","scenario":null},{"value":"0,00E+00","module":"A4","scenario":null},{"value":"9,65E-04","module":"A1A3","scenario":null}]}],"end_of_life_flow":[{"parameter":"CRU","unit":"kg","values":[{"value":"0,00E+00","module":"A1","scenario":null},{"value":"0,00E+00","module":"A2","scenario":null},{"value":"0,00E+00","module":"A3","scenario":null},{"value":"0,00E+00","module":"A4","scenario":null},{"value":"0,00E+00","module":"A1A3","scenario":null}]},{"parameter":"MFR","unit":"kg","values":[{"value":"3,96E-01","module":"A1","scenario":null},{"value":"0,00E+00","module":"A2","scenario":null},{"value":"0,00E+00","module":"A3","scenario":null},{"value":"0,00E+00","module":"A4","scenario":null},{"value":"3,96E-01","module":"A1A3","scenario":null}]},{"parameter":"MER","unit":"kg","values":[{"value":"8,96E-02","module":"A1","scenario":null},{"value":"0,00E+00","module":"A2","scenario":null},{"value":"0,00E+00","module":"A3","scenario":null},{"value":"0,00E+00","module":"A4","scenario":null},{"value":"8,96E-02","module":"A1A3","scenario":null}]},{"parameter":"EEE","unit":"MJ","values":[{"value":"0,00E+00","module":"A1","scenario":null},{"value":"0,00E+00","module":"A2","scenario":null},{"value":"0,00E+00","module":"A3","scenario":null},{"value":"0,00E+00","module":"A4","scenario":null},{"value":"0,00E+00","module":"A1A3","scenario":null}]},{"parameter":"EET","unit":"MJ","values":[{"value":"0,00E+00","module":"A1","scenario":null},{"value":"0,00E+00","module":"A2","scenario":null},{"value":"0,00E+00","module":"A3","scenario":null},{"value":"0,00E+00","module":"A4","scenario":null},{"value":"0,00E+00","module":"A1A3","scenario":null}]}]}