{"product_name":"GRAFT FR Akryl (aluminiumsfolie)","epd_id":"NEPD-6077-5351-NO","declared_unit":{"unit":"ton","amount":1},"compliance":["EN 15804+A2","ISO 14025","ISO 21930"],"producer_name":"Polyseam AS","environmental_impact":[{"parameter":"GWP-total","unit":"kg CO2-eq","values":[{"value":"1,45E+00","module":"A1","scenario":null},{"value":"6,06E-02","module":"A2","scenario":null},{"value":"5,40E-02","module":"A3","scenario":null},{"value":"2,18E-01","module":"A4","scenario":null},{"value":"1,05E-01","module":"A5","scenario":null},{"value":"1,57E+00","module":"A1A3","scenario":null}]},{"parameter":"GWP-fossil","unit":"kg CO2-eq","values":[{"value":"1,54E+00","module":"A1","scenario":null},{"value":"6,05E-02","module":"A2","scenario":null},{"value":"5,23E-02","module":"A3","scenario":null},{"value":"2,18E-01","module":"A4","scenario":null},{"value":"1,70E-02","module":"A5","scenario":null},{"value":"1,65E+00","module":"A1A3","scenario":null}]},{"parameter":"GWP-biogenic","unit":"kg CO2-eq","values":[{"value":"-8,35E-02","module":"A1","scenario":null},{"value":"3,18E-05","module":"A2","scenario":null},{"value":"1,68E-03","module":"A3","scenario":null},{"value":"6,99E-05","module":"A4","scenario":null},{"value":"8,76E-02","module":"A5","scenario":null},{"value":"-8,18E-02","module":"A1A3","scenario":null}]},{"parameter":"GWP-luluc","unit":"kg CO2-eq","values":[{"value":"1,17E-03","module":"A1","scenario":null},{"value":"5,42E-05","module":"A2","scenario":null},{"value":"5,97E-05","module":"A3","scenario":null},{"value":"1,12E-04","module":"A4","scenario":null},{"value":"4,49E-06","module":"A5","scenario":null},{"value":"1,29E-03","module":"A1A3","scenario":null}]},{"parameter":"ODP","unit":"kg CFC11-eq","values":[{"value":"1,20E-07","module":"A1","scenario":null},{"value":"1,22E-08","module":"A2","scenario":null},{"value":"4,67E-09","module":"A3","scenario":null},{"value":"4,59E-08","module":"A4","scenario":null},{"value":"7,64E-10","module":"A5","scenario":null},{"value":"1,37E-07","module":"A1A3","scenario":null}]},{"parameter":"AP","unit":"mol H+-eq","values":[{"value":"6,89E-03","module":"A1","scenario":null},{"value":"8,59E-04","module":"A2","scenario":null},{"value":"1,83E-04","module":"A3","scenario":null},{"value":"4,51E-03","module":"A4","scenario":null},{"value":"1,27E-05","module":"A5","scenario":null},{"value":"7,94E-03","module":"A1A3","scenario":null}]},{"parameter":"POCP","unit":"kg NMVOC-eq","values":[{"value":"5,31E-03","module":"A1","scenario":null},{"value":"7,47E-04","module":"A2","scenario":null},{"value":"1,05E-04","module":"A3","scenario":null},{"value":"3,26E-03","module":"A4","scenario":null},{"value":"5,98E-04","module":"A5","scenario":null},{"value":"6,17E-03","module":"A1A3","scenario":null}]},{"parameter":"ADPE","unit":"kg Sb-eq","values":[{"value":"3,24E-05","module":"A1","scenario":null},{"value":"7,08E-07","module":"A2","scenario":null},{"value":"6,49E-07","module":"A3","scenario":null},{"value":"3,29E-06","module":"A4","scenario":null},{"value":"3,58E-08","module":"A5","scenario":null},{"value":"3,37E-05","module":"A1A3","scenario":null}]},{"parameter":"ADPF","unit":"MJ","values":[{"value":"2,99E+01","module":"A1","scenario":null},{"value":"8,44E-01","module":"A2","scenario":null},{"value":"1,07E+00","module":"A3","scenario":null},{"value":"2,99E+00","module":"A4","scenario":null},{"value":"3,55E-02","module":"A5","scenario":null},{"value":"3,18E+01","module":"A1A3","scenario":null}]},{"parameter":"WDP","unit":"m3 world-eq. Deprived","values":[{"value":"5,26E+01","module":"A1","scenario":null},{"value":"8,17E-01","module":"A2","scenario":null},{"value":"4,62E+00","module":"A3","scenario":null},{"value":"1,60E+00","module":"A4","scenario":null},{"value":"1,19E-01","module":"A5","scenario":null},{"value":"5,81E+01","module":"A1A3","scenario":null}]},{"parameter":"EP-freshwater","unit":"kg P-eq","values":[{"value":"4,53E-05","module":"A1","scenario":null},{"value":"5,31E-07","module":"A2","scenario":null},{"value":"1,34E-06","module":"A3","scenario":null},{"value":"1,20E-06","module":"A4","scenario":null},{"value":"1,49E-07","module":"A5","scenario":null},{"value":"4,72E-05","module":"A1A3","scenario":null}]},{"parameter":"EP-marine","unit":"kg N-eq","values":[{"value":"1,05E-03","module":"A1","scenario":null},{"value":"2,54E-04","module":"A2","scenario":null},{"value":"3,70E-05","module":"A3","scenario":null},{"value":"1,11E-03","module":"A4","scenario":null},{"value":"3,03E-06","module":"A5","scenario":null},{"value":"1,34E-03","module":"A1A3","scenario":null}]},{"parameter":"EP-terrestrial","unit":"mol N-eq.","values":[{"value":"1,32E-02","module":"A1","scenario":null},{"value":"2,81E-03","module":"A2","scenario":null},{"value":"4,03E-04","module":"A3","scenario":null},{"value":"1,24E-02","module":"A4","scenario":null},{"value":"3,33E-05","module":"A5","scenario":null},{"value":"1,64E-02","module":"A1A3","scenario":null}]},{"parameter":"GWP-IOBC","unit":"kg CO2-eq","values":[{"value":"1,52E+00","module":"A1","scenario":null},{"value":"6,06E-02","module":"A2","scenario":null},{"value":"6,15E-02","module":"A3","scenario":null},{"value":"2,18E-01","module":"A4","scenario":null},{"value":"6,06E-03","module":"A5","scenario":null},{"value":"1,64E+00","module":"A1A3","scenario":null}]}],"additional_environmental_impact":[{"parameter":"PM","unit":"Disease incidence","values":[{"value":"5,77E-08","module":"A1","scenario":null},{"value":"2,97E-09","module":"A2","scenario":null},{"value":"7,27E-10","module":"A3","scenario":null},{"value":"8,92E-09","module":"A4","scenario":null},{"value":"1,95E-10","module":"A5","scenario":null},{"value":"6,14E-08","module":"A1A3","scenario":null}]},{"parameter":"ETP-fw","unit":"CTUe","values":[{"value":"2,70E+01","module":"A1","scenario":null},{"value":"5,93E-01","module":"A2","scenario":null},{"value":"7,72E-01","module":"A3","scenario":null},{"value":"1,93E+00","module":"A4","scenario":null},{"value":"1,35E-01","module":"A5","scenario":null},{"value":"2,84E+01","module":"A1A3","scenario":null}]},{"parameter":"HTP-c","unit":"CTUh","values":[{"value":"1,77E-09","module":"A1","scenario":null},{"value":"0,00E+00","module":"A2","scenario":null},{"value":"1,90E-11","module":"A3","scenario":null},{"value":"0,00E+00","module":"A4","scenario":null},{"value":"7,00E-12","module":"A5","scenario":null},{"value":"1,79E-09","module":"A1A3","scenario":null}]},{"parameter":"HTP-nc","unit":"CTUh","values":[{"value":"2,15E-08","module":"A1","scenario":null},{"value":"4,42E-10","module":"A2","scenario":null},{"value":"6,56E-10","module":"A3","scenario":null},{"value":"2,26E-09","module":"A4","scenario":null},{"value":"1,88E-10","module":"A5","scenario":null},{"value":"2,26E-08","module":"A1A3","scenario":null}]},{"parameter":"SQP","unit":"-","values":[{"value":"8,88E+00","module":"A1","scenario":null},{"value":"6,29E-01","module":"A2","scenario":null},{"value":"8,97E-01","module":"A3","scenario":null},{"value":"1,14E+00","module":"A4","scenario":null},{"value":"2,66E-02","module":"A5","scenario":null},{"value":"1,04E+01","module":"A1A3","scenario":null}]},{"parameter":"IRP","unit":"kBq U235-eq","values":[{"value":"4,01E-02","module":"A1","scenario":null},{"value":"3,74E-03","module":"A2","scenario":null},{"value":"1,72E-02","module":"A3","scenario":null},{"value":"1,29E-02","module":"A4","scenario":null},{"value":"1,49E-04","module":"A5","scenario":null},{"value":"6,11E-02","module":"A1A3","scenario":null}]}],"resource_use":[{"parameter":"PERE","unit":"MJ","values":[{"value":"1,70E+00","module":"A1","scenario":null},{"value":"1,37E-02","module":"A2","scenario":null},{"value":"2,94E-01","module":"A3","scenario":null},{"value":"2,94E-02","module":"A4","scenario":null},{"value":"5,54E-03","module":"A5","scenario":null},{"value":"2,01E+00","module":"A1A3","scenario":null}]},{"parameter":"PERM","unit":"","values":[{"value":"8,12E-01","module":"A1","scenario":null},{"value":"0,00E+00","module":"A2","scenario":null},{"value":"0,00E+00","module":"A3","scenario":null},{"value":"0,00E+00","module":"A4","scenario":null},{"value":"-8,12E-01","module":"A5","scenario":null},{"value":"8,12E-01","module":"A1A3","scenario":null}]},{"parameter":"PERT","unit":"MJ","values":[{"value":"2,51E+00","module":"A1","scenario":null},{"value":"1,37E-02","module":"A2","scenario":null},{"value":"2,94E-01","module":"A3","scenario":null},{"value":"2,94E-02","module":"A4","scenario":null},{"value":"-8,06E-01","module":"A5","scenario":null},{"value":"2,82E+00","module":"A1A3","scenario":null}]},{"parameter":"PENRE","unit":"MJ","values":[{"value":"3,01E+01","module":"A1","scenario":null},{"value":"8,44E-01","module":"A2","scenario":null},{"value":"1,07E+00","module":"A3","scenario":null},{"value":"2,99E+00","module":"A4","scenario":null},{"value":"3,55E-02","module":"A5","scenario":null},{"value":"3,20E+01","module":"A1A3","scenario":null}]},{"parameter":"PENRM","unit":"MJ","values":[{"value":"1,70E-02","module":"A1","scenario":null},{"value":"0,00E+00","module":"A2","scenario":null},{"value":"0,00E+00","module":"A3","scenario":null},{"value":"0,00E+00","module":"A4","scenario":null},{"value":"-1,70E-02","module":"A5","scenario":null},{"value":"1,70E-02","module":"A1A3","scenario":null}]},{"parameter":"PENRT","unit":"MJ","values":[{"value":"3,01E+01","module":"A1","scenario":null},{"value":"8,44E-01","module":"A2","scenario":null},{"value":"1,07E+00","module":"A3","scenario":null},{"value":"2,99E+00","module":"A4","scenario":null},{"value":"1,85E-02","module":"A5","scenario":null},{"value":"3,20E+01","module":"A1A3","scenario":null}]},{"parameter":"SM","unit":"kg","values":[{"value":"3,90E-03","module":"A1","scenario":null},{"value":"0,00E+00","module":"A2","scenario":null},{"value":"0,00E+00","module":"A3","scenario":null},{"value":"0,00E+00","module":"A4","scenario":null},{"value":"0,00E+00","module":"A5","scenario":null},{"value":"3,90E-03","module":"A1A3","scenario":null}]},{"parameter":"RSF","unit":"MJ","values":[{"value":"2,05E-02","module":"A1","scenario":null},{"value":"6,83E-04","module":"A2","scenario":null},{"value":"4,26E-04","module":"A3","scenario":null},{"value":"9,43E-04","module":"A4","scenario":null},{"value":"9,79E-05","module":"A5","scenario":null},{"value":"2,16E-02","module":"A1A3","scenario":null}]},{"parameter":"NRSF","unit":"MJ","values":[{"value":"4,95E-03","module":"A1","scenario":null},{"value":"1,54E-03","module":"A2","scenario":null},{"value":"4,96E-04","module":"A3","scenario":null},{"value":"2,43E-03","module":"A4","scenario":null},{"value":"3,22E-04","module":"A5","scenario":null},{"value":"6,99E-03","module":"A1A3","scenario":null}]},{"parameter":"FW","unit":"m3","values":[{"value":"2,21E-02","module":"A1","scenario":null},{"value":"1,04E-04","module":"A2","scenario":null},{"value":"4,30E-04","module":"A3","scenario":null},{"value":"2,22E-04","module":"A4","scenario":null},{"value":"2,66E-05","module":"A5","scenario":null},{"value":"2,26E-02","module":"A1A3","scenario":null}]}],"end_of_life_waste":[{"parameter":"HWD","unit":"kg","values":[{"value":"3,42E-03","module":"A1","scenario":null},{"value":"4,68E-05","module":"A2","scenario":null},{"value":"3,21E-03","module":"A3","scenario":null},{"value":"1,36E-04","module":"A4","scenario":null},{"value":"5,00E-03","module":"A5","scenario":null},{"value":"6,68E-03","module":"A1A3","scenario":null}]},{"parameter":"NHWD","unit":"kg","values":[{"value":"1,58E-01","module":"A1","scenario":null},{"value":"3,20E-02","module":"A2","scenario":null},{"value":"6,31E-03","module":"A3","scenario":null},{"value":"6,80E-02","module":"A4","scenario":null},{"value":"3,35E-02","module":"A5","scenario":null},{"value":"1,97E-01","module":"A1A3","scenario":null}]},{"parameter":"RWD","unit":"kg","values":[{"value":"3,88E-05","module":"A1","scenario":null},{"value":"5,75E-06","module":"A2","scenario":null},{"value":"8,58E-06","module":"A3","scenario":null},{"value":"2,06E-05","module":"A4","scenario":null},{"value":"0,00E+00","module":"A5","scenario":null},{"value":"5,31E-05","module":"A1A3","scenario":null}]}],"end_of_life_flow":[{"parameter":"CRU","unit":"kg","values":[{"value":"0,00E+00","module":"A1","scenario":null},{"value":"0,00E+00","module":"A2","scenario":null},{"value":"0,00E+00","module":"A3","scenario":null},{"value":"0,00E+00","module":"A4","scenario":null},{"value":"2,83E-02","module":"A5","scenario":null},{"value":"0,00E+00","module":"A1A3","scenario":null}]},{"parameter":"MFR","unit":"kg","values":[{"value":"5,49E-04","module":"A1","scenario":null},{"value":"0,00E+00","module":"A2","scenario":null},{"value":"1,10E-02","module":"A3","scenario":null},{"value":"0,00E+00","module":"A4","scenario":null},{"value":"3,11E-02","module":"A5","scenario":null},{"value":"1,15E-02","module":"A1A3","scenario":null}]},{"parameter":"MER","unit":"kg","values":[{"value":"3,35E-05","module":"A1","scenario":null},{"value":"0,00E+00","module":"A2","scenario":null},{"value":"8,75E-08","module":"A3","scenario":null},{"value":"0,00E+00","module":"A4","scenario":null},{"value":"3,86E-03","module":"A5","scenario":null},{"value":"3,36E-05","module":"A1A3","scenario":null}]},{"parameter":"EEE","unit":"MJ","values":[{"value":"1,64E-04","module":"A1","scenario":null},{"value":"0,00E+00","module":"A2","scenario":null},{"value":"8,41E-03","module":"A3","scenario":null},{"value":"0,00E+00","module":"A4","scenario":null},{"value":"2,46E-03","module":"A5","scenario":null},{"value":"8,57E-03","module":"A1A3","scenario":null}]},{"parameter":"EET","unit":"MJ","values":[{"value":"2,48E-03","module":"A1","scenario":null},{"value":"0,00E+00","module":"A2","scenario":null},{"value":"1,27E-01","module":"A3","scenario":null},{"value":"0,00E+00","module":"A4","scenario":null},{"value":"3,72E-02","module":"A5","scenario":null},{"value":"1,30E-01","module":"A1A3","scenario":null}]}]}