{"product_name":"Knauf KXT13 - Windshield board","epd_id":"NEPD-7847-7512","declared_unit":{"unit":"m2","amount":1},"compliance":["EN 15804+A2","ISO 14025","ISO 21930"],"producer_name":"Knauf Oy Finland","environmental_impact":[{"parameter":"GWP-total","unit":"kg CO2-eq","values":[{"value":"2,49E+00","module":"A1-A3","scenario":null},{"value":"2,41E-01","module":"A4","scenario":null},{"value":"3,47E-01","module":"A5","scenario":null},{"value":"3,35E-02","module":"C1","scenario":null},{"value":"4,50E-02","module":"C2","scenario":null},{"value":"6,76E-01","module":"C3","scenario":null},{"value":"8,38E-02","module":"C4","scenario":null},{"value":"0,00E+00","module":"D","scenario":null}]},{"parameter":"GWP-fossil","unit":"kg CO2-eq","values":[{"value":"3,33E+00","module":"A1-A3","scenario":null},{"value":"2,41E-01","module":"A4","scenario":null},{"value":"1,90E-01","module":"A5","scenario":null},{"value":"3,35E-02","module":"C1","scenario":null},{"value":"4,49E-02","module":"C2","scenario":null},{"value":"0,00E+00","module":"C3","scenario":null},{"value":"8,37E-02","module":"C4","scenario":null},{"value":"0,00E+00","module":"D","scenario":null}]},{"parameter":"GWP-biogenic","unit":"kg CO2-eq","values":[{"value":"-8,52E-01","module":"A1-A3","scenario":null},{"value":"1,03E-04","module":"A4","scenario":null},{"value":"1,56E-01","module":"A5","scenario":null},{"value":"6,29E-06","module":"C1","scenario":null},{"value":"1,92E-05","module":"C2","scenario":null},{"value":"6,76E-01","module":"C3","scenario":null},{"value":"9,77E-05","module":"C4","scenario":null},{"value":"0,00E+00","module":"D","scenario":null}]},{"parameter":"GWP-luluc","unit":"kg CO2-eq","values":[{"value":"6,60E-03","module":"A1-A3","scenario":null},{"value":"7,34E-05","module":"A4","scenario":null},{"value":"3,39E-04","module":"A5","scenario":null},{"value":"2,64E-06","module":"C1","scenario":null},{"value":"1,37E-05","module":"C2","scenario":null},{"value":"0,00E+00","module":"C3","scenario":null},{"value":"2,06E-05","module":"C4","scenario":null},{"value":"0,00E+00","module":"D","scenario":null}]},{"parameter":"ODP","unit":"kg CFC11-eq","values":[{"value":"6,05E-07","module":"A1-A3","scenario":null},{"value":"5,81E-08","module":"A4","scenario":null},{"value":"3,62E-08","module":"A5","scenario":null},{"value":"7,24E-09","module":"C1","scenario":null},{"value":"1,08E-08","module":"C2","scenario":null},{"value":"0,00E+00","module":"C3","scenario":null},{"value":"3,17E-08","module":"C4","scenario":null},{"value":"0,00E+00","module":"D","scenario":null}]},{"parameter":"AP","unit":"mol H+-eq","values":[{"value":"2,36E-02","module":"A1-A3","scenario":null},{"value":"7,75E-04","module":"A4","scenario":null},{"value":"1,30E-03","module":"A5","scenario":null},{"value":"3,51E-04","module":"C1","scenario":null},{"value":"1,45E-04","module":"C2","scenario":null},{"value":"0,00E+00","module":"C3","scenario":null},{"value":"7,44E-04","module":"C4","scenario":null},{"value":"0,00E+00","module":"D","scenario":null}]},{"parameter":"POCP","unit":"kg NMVOC-eq","values":[{"value":"1,77E-02","module":"A1-A3","scenario":null},{"value":"7,44E-04","module":"A4","scenario":null},{"value":"1,02E-03","module":"A5","scenario":null},{"value":"4,67E-04","module":"C1","scenario":null},{"value":"1,39E-04","module":"C2","scenario":null},{"value":"0,00E+00","module":"C3","scenario":null},{"value":"8,74E-04","module":"C4","scenario":null},{"value":"0,00E+00","module":"D","scenario":null}]},{"parameter":"ADPE","unit":"kg Sb-eq","values":[{"value":"2,30E-05","module":"A1-A3","scenario":null},{"value":"4,29E-06","module":"A4","scenario":null},{"value":"1,50E-06","module":"A5","scenario":null},{"value":"5,15E-08","module":"C1","scenario":null},{"value":"8,00E-07","module":"C2","scenario":null},{"value":"0,00E+00","module":"C3","scenario":null},{"value":"7,54E-07","module":"C4","scenario":null},{"value":"0,00E+00","module":"D","scenario":null}]},{"parameter":"ADPF","unit":"MJ","values":[{"value":"5,39E+01","module":"A1-A3","scenario":null},{"value":"3,91E+00","module":"A4","scenario":null},{"value":"3,11E+00","module":"A5","scenario":null},{"value":"4,61E-01","module":"C1","scenario":null},{"value":"7,30E-01","module":"C2","scenario":null},{"value":"0,00E+00","module":"C3","scenario":null},{"value":"2,30E+00","module":"C4","scenario":null},{"value":"0,00E+00","module":"D","scenario":null}]},{"parameter":"WDP","unit":"m3 world-eq. Deprived","values":[{"value":"2,71E+02","module":"A1-A3","scenario":null},{"value":"3,00E+00","module":"A4","scenario":null},{"value":"1,49E+01","module":"A5","scenario":null},{"value":"9,80E-02","module":"C1","scenario":null},{"value":"5,59E-01","module":"C2","scenario":null},{"value":"0,00E+00","module":"C3","scenario":null},{"value":"1,42E+01","module":"C4","scenario":null},{"value":"0,00E+00","module":"D","scenario":null}]},{"parameter":"EP-freshwater","unit":"kg P-eq","values":[{"value":"7,03E-05","module":"A1-A3","scenario":null},{"value":"1,92E-06","module":"A4","scenario":null},{"value":"3,73E-06","module":"A5","scenario":null},{"value":"1,22E-07","module":"C1","scenario":null},{"value":"3,57E-07","module":"C2","scenario":null},{"value":"0,00E+00","module":"C3","scenario":null},{"value":"9,48E-07","module":"C4","scenario":null},{"value":"0,00E+00","module":"D","scenario":null}]},{"parameter":"EP-marine","unit":"kg N-eq","values":[{"value":"6,16E-03","module":"A1-A3","scenario":null},{"value":"1,70E-04","module":"A4","scenario":null},{"value":"3,50E-04","module":"A5","scenario":null},{"value":"1,55E-04","module":"C1","scenario":null},{"value":"3,17E-05","module":"C2","scenario":null},{"value":"0,00E+00","module":"C3","scenario":null},{"value":"2,77E-04","module":"C4","scenario":null},{"value":"0,00E+00","module":"D","scenario":null}]},{"parameter":"EP-terrestrial","unit":"mol N-eq.","values":[{"value":"6,60E-02","module":"A1-A3","scenario":null},{"value":"1,89E-03","module":"A4","scenario":null},{"value":"3,76E-03","module":"A5","scenario":null},{"value":"1,70E-03","module":"C1","scenario":null},{"value":"3,53E-04","module":"C2","scenario":null},{"value":"0,00E+00","module":"C3","scenario":null},{"value":"3,05E-03","module":"C4","scenario":null},{"value":"0,00E+00","module":"D","scenario":null}]},{"parameter":"GWP-IOBC","unit":"kg CO2-eq","values":[{"value":"3,41E+00","module":"A1-A3","scenario":null},{"value":"2,41E-01","module":"A4","scenario":null},{"value":"1,94E-01","module":"A5","scenario":null},{"value":"3,32E-02","module":"C1","scenario":null},{"value":"4,50E-02","module":"C2","scenario":null},{"value":"0,00E+00","module":"C3","scenario":null},{"value":"8,37E-02","module":"C4","scenario":null},{"value":"0,00E+00","module":"D","scenario":null}]}],"additional_environmental_impact":[{"parameter":"PM","unit":"Disease incidence","values":[{"value":"1,29E-07","module":"A1-A3","scenario":null},{"value":"2,21E-08","module":"A4","scenario":null},{"value":"9,31E-09","module":"A5","scenario":null},{"value":"9,28E-09","module":"C1","scenario":null},{"value":"4,13E-09","module":"C2","scenario":null},{"value":"0,00E+00","module":"C3","scenario":null},{"value":"1,59E-08","module":"C4","scenario":null},{"value":"0,00E+00","module":"D","scenario":null}]},{"parameter":"ETP-fw","unit":"CTUe","values":[{"value":"1,05E+02","module":"A1-A3","scenario":null},{"value":"2,86E+00","module":"A4","scenario":null},{"value":"5,55E+00","module":"A5","scenario":null},{"value":"2,52E-01","module":"C1","scenario":null},{"value":"5,33E-01","module":"C2","scenario":null},{"value":"0,00E+00","module":"C3","scenario":null},{"value":"1,26E+00","module":"C4","scenario":null},{"value":"0,00E+00","module":"D","scenario":null}]},{"parameter":"HTP-c","unit":"CTUh","values":[{"value":"1,16E-09","module":"A1-A3","scenario":null},{"value":"0,00E+00","module":"A4","scenario":null},{"value":"6,50E-11","module":"A5","scenario":null},{"value":"1,00E-11","module":"C1","scenario":null},{"value":"0,00E+00","module":"C2","scenario":null},{"value":"0,00E+00","module":"C3","scenario":null},{"value":"5,10E-11","module":"C4","scenario":null},{"value":"0,00E+00","module":"D","scenario":null}]},{"parameter":"HTP-nc","unit":"CTUh","values":[{"value":"3,65E-08","module":"A1-A3","scenario":null},{"value":"2,76E-09","module":"A4","scenario":null},{"value":"2,26E-09","module":"A5","scenario":null},{"value":"2,32E-10","module":"C1","scenario":null},{"value":"5,16E-10","module":"C2","scenario":null},{"value":"0,00E+00","module":"C3","scenario":null},{"value":"9,08E-10","module":"C4","scenario":null},{"value":"0,00E+00","module":"D","scenario":null}]},{"parameter":"SQP","unit":"-","values":[{"value":"2,30E+01","module":"A1-A3","scenario":null},{"value":"4,48E+00","module":"A4","scenario":null},{"value":"1,89E+00","module":"A5","scenario":null},{"value":"5,86E-02","module":"C1","scenario":null},{"value":"8,36E-01","module":"C2","scenario":null},{"value":"0,00E+00","module":"C3","scenario":null},{"value":"8,86E+00","module":"C4","scenario":null},{"value":"0,00E+00","module":"D","scenario":null}]},{"parameter":"IRP","unit":"kBq U235-eq","values":[{"value":"2,66E-01","module":"A1-A3","scenario":null},{"value":"1,71E-02","module":"A4","scenario":null},{"value":"1,52E-02","module":"A5","scenario":null},{"value":"1,98E-03","module":"C1","scenario":null},{"value":"3,19E-03","module":"C2","scenario":null},{"value":"0,00E+00","module":"C3","scenario":null},{"value":"1,05E-02","module":"C4","scenario":null},{"value":"0,00E+00","module":"D","scenario":null}]}],"resource_use":[{"parameter":"PERE","unit":"MJ","values":[{"value":"1,03E+01","module":"A1-A3","scenario":null},{"value":"4,92E-02","module":"A4","scenario":null},{"value":"5,27E-01","module":"A5","scenario":null},{"value":"2,50E-03","module":"C1","scenario":null},{"value":"9,18E-03","module":"C2","scenario":null},{"value":"0,00E+00","module":"C3","scenario":null},{"value":"8,24E-02","module":"C4","scenario":null},{"value":"0,00E+00","module":"D","scenario":null}]},{"parameter":"PERM","unit":"","values":[{"value":"3,84E+00","module":"A1-A3","scenario":null},{"value":"0,00E+00","module":"A4","scenario":null},{"value":"-1,44E+00","module":"A5","scenario":null},{"value":"0,00E+00","module":"C1","scenario":null},{"value":"0,00E+00","module":"C2","scenario":null},{"value":"-2,33E+00","module":"C3","scenario":null},{"value":"0,00E+00","module":"C4","scenario":null},{"value":"0,00E+00","module":"D","scenario":null}]},{"parameter":"PERT","unit":"MJ","values":[{"value":"1,42E+01","module":"A1-A3","scenario":null},{"value":"4,92E-02","module":"A4","scenario":null},{"value":"-9,08E-01","module":"A5","scenario":null},{"value":"2,50E-03","module":"C1","scenario":null},{"value":"9,18E-03","module":"C2","scenario":null},{"value":"-2,33E+00","module":"C3","scenario":null},{"value":"8,24E-02","module":"C4","scenario":null},{"value":"0,00E+00","module":"D","scenario":null}]},{"parameter":"PENRE","unit":"MJ","values":[{"value":"5,28E+01","module":"A1-A3","scenario":null},{"value":"3,91E+00","module":"A4","scenario":null},{"value":"3,05E+00","module":"A5","scenario":null},{"value":"4,61E-01","module":"C1","scenario":null},{"value":"7,30E-01","module":"C2","scenario":null},{"value":"0,00E+00","module":"C3","scenario":null},{"value":"2,30E+00","module":"C4","scenario":null},{"value":"0,00E+00","module":"D","scenario":null}]},{"parameter":"PENRM","unit":"MJ","values":[{"value":"1,33E+00","module":"A1-A3","scenario":null},{"value":"0,00E+00","module":"A4","scenario":null},{"value":"-2,69E-01","module":"A5","scenario":null},{"value":"0,00E+00","module":"C1","scenario":null},{"value":"0,00E+00","module":"C2","scenario":null},{"value":"-7,68E-01","module":"C3","scenario":null},{"value":"0,00E+00","module":"C4","scenario":null},{"value":"0,00E+00","module":"D","scenario":null}]},{"parameter":"PENRT","unit":"MJ","values":[{"value":"5,41E+01","module":"A1-A3","scenario":null},{"value":"3,91E+00","module":"A4","scenario":null},{"value":"2,78E+00","module":"A5","scenario":null},{"value":"4,61E-01","module":"C1","scenario":null},{"value":"7,30E-01","module":"C2","scenario":null},{"value":"-7,68E-01","module":"C3","scenario":null},{"value":"2,30E+00","module":"C4","scenario":null},{"value":"0,00E+00","module":"D","scenario":null}]},{"parameter":"SM","unit":"kg","values":[{"value":"3,68E+00","module":"A1-A3","scenario":null},{"value":"0,00E+00","module":"A4","scenario":null},{"value":"1,84E-01","module":"A5","scenario":null},{"value":"0,00E+00","module":"C1","scenario":null},{"value":"0,00E+00","module":"C2","scenario":null},{"value":"0,00E+00","module":"C3","scenario":null},{"value":"0,00E+00","module":"C4","scenario":null},{"value":"0,00E+00","module":"D","scenario":null}]},{"parameter":"RSF","unit":"MJ","values":[{"value":"5,15E-02","module":"A1-A3","scenario":null},{"value":"1,72E-03","module":"A4","scenario":null},{"value":"2,81E-03","module":"A5","scenario":null},{"value":"6,14E-05","module":"C1","scenario":null},{"value":"3,21E-04","module":"C2","scenario":null},{"value":"0,00E+00","module":"C3","scenario":null},{"value":"1,71E-03","module":"C4","scenario":null},{"value":"0,00E+00","module":"D","scenario":null}]},{"parameter":"NRSF","unit":"MJ","values":[{"value":"1,23E-01","module":"A1-A3","scenario":null},{"value":"5,77E-03","module":"A4","scenario":null},{"value":"7,06E-03","module":"A5","scenario":null},{"value":"9,04E-04","module":"C1","scenario":null},{"value":"1,08E-03","module":"C2","scenario":null},{"value":"0,00E+00","module":"C3","scenario":null},{"value":"3,69E-03","module":"C4","scenario":null},{"value":"0,00E+00","module":"D","scenario":null}]},{"parameter":"FW","unit":"m3","values":[{"value":"2,75E-02","module":"A1-A3","scenario":null},{"value":"4,45E-04","module":"A4","scenario":null},{"value":"1,58E-03","module":"A5","scenario":null},{"value":"2,38E-05","module":"C1","scenario":null},{"value":"8,30E-05","module":"C2","scenario":null},{"value":"0,00E+00","module":"C3","scenario":null},{"value":"2,83E-03","module":"C4","scenario":null},{"value":"0,00E+00","module":"D","scenario":null}]}],"end_of_life_waste":[{"parameter":"HWD","unit":"kg","values":[{"value":"8,30E-03","module":"A1-A3","scenario":null},{"value":"2,14E-04","module":"A4","scenario":null},{"value":"4,29E-04","module":"A5","scenario":null},{"value":"1,36E-05","module":"C1","scenario":null},{"value":"3,99E-05","module":"C2","scenario":null},{"value":"0,00E+00","module":"C3","scenario":null},{"value":"0,00E+00","module":"C4","scenario":null},{"value":"0,00E+00","module":"D","scenario":null}]},{"parameter":"NHWD","unit":"kg","values":[{"value":"3,47E-01","module":"A1-A3","scenario":null},{"value":"3,40E-01","module":"A4","scenario":null},{"value":"6,63E-01","module":"A5","scenario":null},{"value":"5,46E-04","module":"C1","scenario":null},{"value":"6,34E-02","module":"C2","scenario":null},{"value":"0,00E+00","module":"C3","scenario":null},{"value":"1,02E+01","module":"C4","scenario":null},{"value":"0,00E+00","module":"D","scenario":null}]},{"parameter":"RWD","unit":"kg","values":[{"value":"2,97E-04","module":"A1-A3","scenario":null},{"value":"2,67E-05","module":"A4","scenario":null},{"value":"1,67E-05","module":"A5","scenario":null},{"value":"3,20E-06","module":"C1","scenario":null},{"value":"4,98E-06","module":"C2","scenario":null},{"value":"0,00E+00","module":"C3","scenario":null},{"value":"0,00E+00","module":"C4","scenario":null},{"value":"0,00E+00","module":"D","scenario":null}]}],"end_of_life_flow":[{"parameter":"CRU","unit":"kg","values":[{"value":"0,00E+00","module":"A1-A3","scenario":null},{"value":"0,00E+00","module":"A4","scenario":null},{"value":"0,00E+00","module":"A5","scenario":null},{"value":"0,00E+00","module":"C1","scenario":null},{"value":"0,00E+00","module":"C2","scenario":null},{"value":"0,00E+00","module":"C3","scenario":null},{"value":"0,00E+00","module":"C4","scenario":null},{"value":"0,00E+00","module":"D","scenario":null}]},{"parameter":"MFR","unit":"kg","values":[{"value":"4,98E-03","module":"A1-A3","scenario":null},{"value":"0,00E+00","module":"A4","scenario":null},{"value":"3,83E-03","module":"A5","scenario":null},{"value":"0,00E+00","module":"C1","scenario":null},{"value":"0,00E+00","module":"C2","scenario":null},{"value":"0,00E+00","module":"C3","scenario":null},{"value":"0,00E+00","module":"C4","scenario":null},{"value":"0,00E+00","module":"D","scenario":null}]},{"parameter":"MER","unit":"kg","values":[{"value":"5,71E-03","module":"A1-A3","scenario":null},{"value":"0,00E+00","module":"A4","scenario":null},{"value":"1,08E-01","module":"A5","scenario":null},{"value":"0,00E+00","module":"C1","scenario":null},{"value":"0,00E+00","module":"C2","scenario":null},{"value":"0,00E+00","module":"C3","scenario":null},{"value":"0,00E+00","module":"C4","scenario":null},{"value":"0,00E+00","module":"D","scenario":null}]},{"parameter":"EEE","unit":"MJ","values":[{"value":"4,00E-03","module":"A1-A3","scenario":null},{"value":"0,00E+00","module":"A4","scenario":null},{"value":"7,53E-02","module":"A5","scenario":null},{"value":"0,00E+00","module":"C1","scenario":null},{"value":"0,00E+00","module":"C2","scenario":null},{"value":"0,00E+00","module":"C3","scenario":null},{"value":"0,00E+00","module":"C4","scenario":null},{"value":"0,00E+00","module":"D","scenario":null}]},{"parameter":"EET","unit":"MJ","values":[{"value":"6,06E-02","module":"A1-A3","scenario":null},{"value":"0,00E+00","module":"A4","scenario":null},{"value":"1,14E+00","module":"A5","scenario":null},{"value":"0,00E+00","module":"C1","scenario":null},{"value":"0,00E+00","module":"C2","scenario":null},{"value":"0,00E+00","module":"C3","scenario":null},{"value":"0,00E+00","module":"C4","scenario":null},{"value":"0,00E+00","module":"D","scenario":null}]}]}