{"product_name":"webertherm 371 Premium 32","epd_id":"NEPD-2499-1246-EN","declared_unit":{"unit":"m2","amount":1},"compliance":["EN 15804","ISO 14025","ISO 21930"],"producer_name":"Saint-Gobain Sweden AB, ISOVER","environmental_impact":[{"parameter":"GWP-total","unit":"kg CO2-eq","values":[{"value":"2,28E+00","module":"A1-A3","scenario":null},{"value":"9,89E-02","module":"A4","scenario":null},{"value":"1,23E-01","module":"A5","scenario":null},{"value":"9,86E-03","module":"C2","scenario":null},{"value":"3,35E-02","module":"C4","scenario":null}]},{"parameter":"ODP","unit":"kg CFC11-eq","values":[{"value":"2,61E-07","module":"A1-A3","scenario":null},{"value":"0,00E+00","module":"A4","scenario":null},{"value":"1,30E-08","module":"A5","scenario":null},{"value":"0,00E+00","module":"C2","scenario":null},{"value":"0,00E+00","module":"C4","scenario":null}]},{"parameter":"AP","unit":"mol H+-eq","values":[{"value":"1,56E-02","module":"A1-A3","scenario":null},{"value":"4,20E-04","module":"A4","scenario":null},{"value":"8,21E-04","module":"A5","scenario":null},{"value":"4,03E-05","module":"C2","scenario":null},{"value":"1,91E-04","module":"C4","scenario":null}]},{"parameter":"EP","unit":"kg PO_4^3-eq","values":[{"value":"6,72E-03","module":"A1-A3","scenario":null},{"value":"1,03E-04","module":"A4","scenario":null},{"value":"3,45E-04","module":"A5","scenario":null},{"value":"9,70E-06","module":"C2","scenario":null},{"value":"2,16E-05","module":"C4","scenario":null}]},{"parameter":"POCP","unit":"kg NMVOC-eq","values":[{"value":"1,47E-03","module":"A1-A3","scenario":null},{"value":"1,54E-05","module":"A4","scenario":null},{"value":"7,55E-05","module":"A5","scenario":null},{"value":"1,50E-06","module":"C2","scenario":null},{"value":"1,57E-05","module":"C4","scenario":null}]},{"parameter":"ADPE","unit":"kg Sb-eq","values":[{"value":"1,87E-04","module":"A1-A3","scenario":null},{"value":"1,31E-09","module":"A4","scenario":null},{"value":"9,33E-06","module":"A5","scenario":null},{"value":"1,34E-10","module":"C2","scenario":null},{"value":"1,14E-08","module":"C4","scenario":null}]},{"parameter":"ADPF","unit":"MJ","values":[{"value":"3,75E+01","module":"A1-A3","scenario":null},{"value":"1,38E+00","module":"A4","scenario":null},{"value":"2,00E+00","module":"A5","scenario":null},{"value":"1,37E-01","module":"C2","scenario":null},{"value":"4,46E-01","module":"C4","scenario":null}]}],"additional_environmental_impact":[],"resource_use":[{"parameter":"PERE","unit":"MJ","values":[{"value":"4,51E+01","module":"A1-A3","scenario":null},{"value":"3,20E-02","module":"A4","scenario":null},{"value":"2,30E+00","module":"A5","scenario":null},{"value":"3,70E-03","module":"C2","scenario":null},{"value":"5,90E-02","module":"C4","scenario":null}]},{"parameter":"PERM","unit":"","values":[{"value":"5,21E+00","module":"A1-A3","scenario":null},{"value":"0,00E+00","module":"A4","scenario":null},{"value":"2,60E-01","module":"A5","scenario":null},{"value":"0,00E+00","module":"C2","scenario":null},{"value":"0,00E+00","module":"C4","scenario":null}]},{"parameter":"PERT","unit":"MJ","values":[{"value":"5,03E+01","module":"A1-A3","scenario":null},{"value":"3,20E-02","module":"A4","scenario":null},{"value":"2,50E+00","module":"A5","scenario":null},{"value":"3,70E-03","module":"C2","scenario":null},{"value":"5,90E-02","module":"C4","scenario":null}]},{"parameter":"PENRE","unit":"MJ","values":[{"value":"3,95E+01","module":"A1-A3","scenario":null},{"value":"1,40E+00","module":"A4","scenario":null},{"value":"2,10E+00","module":"A5","scenario":null},{"value":"1,40E-01","module":"C2","scenario":null},{"value":"4,60E-01","module":"C4","scenario":null}]},{"parameter":"PENRM","unit":"MJ","values":[{"value":"2,96E+00","module":"A1-A3","scenario":null},{"value":"0,00E+00","module":"A4","scenario":null},{"value":"1,50E-01","module":"A5","scenario":null},{"value":"0,00E+00","module":"C2","scenario":null},{"value":"0,00E+00","module":"C4","scenario":null}]},{"parameter":"PENRT","unit":"MJ","values":[{"value":"4,24E+01","module":"A1-A3","scenario":null},{"value":"1,40E+00","module":"A4","scenario":null},{"value":"2,30E+00","module":"A5","scenario":null},{"value":"1,40E-01","module":"C2","scenario":null},{"value":"4,60E-01","module":"C4","scenario":null}]},{"parameter":"SM","unit":"kg","values":[{"value":"1,21E+00","module":"A1-A3","scenario":null},{"value":"0,00E+00","module":"A4","scenario":null},{"value":"6,10E-02","module":"A5","scenario":null},{"value":"0,00E+00","module":"C2","scenario":null},{"value":"0,00E+00","module":"C4","scenario":null}]},{"parameter":"RSF","unit":"MJ","values":[{"value":"0,00E+00","module":"A1-A3","scenario":null},{"value":"0,00E+00","module":"A4","scenario":null},{"value":"0,00E+00","module":"A5","scenario":null},{"value":"0,00E+00","module":"C2","scenario":null},{"value":"0,00E+00","module":"C4","scenario":null}]},{"parameter":"NRSF","unit":"MJ","values":[{"value":"0,00E+00","module":"A1-A3","scenario":null},{"value":"0,00E+00","module":"A4","scenario":null},{"value":"0,00E+00","module":"A5","scenario":null},{"value":"0,00E+00","module":"C2","scenario":null},{"value":"0,00E+00","module":"C4","scenario":null}]},{"parameter":"FW","unit":"m3","values":[{"value":"5,29E-02","module":"A1-A3","scenario":null},{"value":"1,10E-05","module":"A4","scenario":null},{"value":"2,70E-03","module":"A5","scenario":null},{"value":"1,20E-06","module":"C2","scenario":null},{"value":"1,20E-04","module":"C4","scenario":null}]}],"end_of_life_waste":[{"parameter":"HWD","unit":"kg","values":[{"value":"8,69E-08","module":"A1-A3","scenario":null},{"value":"4,95E-09","module":"A4","scenario":null},{"value":"5,16E-09","module":"A5","scenario":null},{"value":"4,94E-10","module":"C2","scenario":null},{"value":"7,86E-09","module":"C4","scenario":null}]},{"parameter":"NHWD","unit":"kg","values":[{"value":"7,76E-02","module":"A1-A3","scenario":null},{"value":"1,67E-05","module":"A4","scenario":null},{"value":"1,29E-01","module":"A5","scenario":null},{"value":"1,87E-06","module":"C2","scenario":null},{"value":"2,14E+00","module":"C4","scenario":null}]},{"parameter":"RWD","unit":"kg","values":[{"value":"3,08E-05","module":"A1-A3","scenario":null},{"value":"1,61E-06","module":"A4","scenario":null},{"value":"2,01E-06","module":"A5","scenario":null},{"value":"1,61E-07","module":"C2","scenario":null},{"value":"6,12E-06","module":"C4","scenario":null}]}],"end_of_life_flow":[{"parameter":"CRU","unit":"kg","values":[{"value":"0,00E+00","module":"A1-A3","scenario":null},{"value":"0,00E+00","module":"A4","scenario":null},{"value":"0,00E+00","module":"A5","scenario":null},{"value":"0,00E+00","module":"C2","scenario":null},{"value":"0,00E+00","module":"C4","scenario":null}]},{"parameter":"MFR","unit":"kg","values":[{"value":"3,61E-02","module":"A1-A3","scenario":null},{"value":"0,00E+00","module":"A4","scenario":null},{"value":"3,53E-01","module":"A5","scenario":null},{"value":"0,00E+00","module":"C2","scenario":null},{"value":"0,00E+00","module":"C4","scenario":null}]},{"parameter":"MER","unit":"kg","values":[{"value":"0,00E+00","module":"A1-A3","scenario":null},{"value":"0,00E+00","module":"A4","scenario":null},{"value":"0,00E+00","module":"A5","scenario":null},{"value":"0,00E+00","module":"C2","scenario":null},{"value":"0,00E+00","module":"C4","scenario":null}]},{"parameter":"EEE","unit":"MJ","values":[{"value":"0,00E+00","module":"A1-A3","scenario":null},{"value":"0,00E+00","module":"A4","scenario":null},{"value":"0,00E+00","module":"A5","scenario":null},{"value":"0,00E+00","module":"C2","scenario":null},{"value":"0,00E+00","module":"C4","scenario":null}]},{"parameter":"EET","unit":"MJ","values":[{"value":"0,00E+00","module":"A1-A3","scenario":null},{"value":"0,00E+00","module":"A4","scenario":null},{"value":"0,00E+00","module":"A5","scenario":null},{"value":"0,00E+00","module":"C2","scenario":null},{"value":"0,00E+00","module":"C4","scenario":null}]}]}