{"product_name":"Reco","epd_id":"NEPD-8204-7870","declared_unit":{"unit":"stk","amount":1},"compliance":["EN 15804+A2","ISO 14025","ISO 21930"],"producer_name":"EFG European Furniture Group AB","environmental_impact":[{"parameter":"GWP-total","unit":"kg CO2-eq","values":[{"value":"1,27E+01","module":"A1-A3","scenario":null},{"value":"5,46E-01","module":"A4","scenario":null},{"value":"4,63E+00","module":"A5","scenario":null},{"value":"0,00E+00","module":"B2","scenario":null},{"value":"0,00E+00","module":"B3","scenario":null},{"value":"0,00E+00","module":"B4","scenario":null},{"value":"0,00E+00","module":"C1","scenario":null},{"value":"1,55E-01","module":"C2","scenario":null},{"value":"1,13E+01","module":"C3","scenario":null},{"value":"2,95E-02","module":"C4","scenario":null},{"value":"-7,19E-01","module":"D","scenario":null}]},{"parameter":"GWP-fossil","unit":"kg CO2-eq","values":[{"value":"2,33E+01","module":"A1-A3","scenario":null},{"value":"5,46E-01","module":"A4","scenario":null},{"value":"4,37E-02","module":"A5","scenario":null},{"value":"0,00E+00","module":"B2","scenario":null},{"value":"0,00E+00","module":"B3","scenario":null},{"value":"0,00E+00","module":"B4","scenario":null},{"value":"0,00E+00","module":"C1","scenario":null},{"value":"1,55E-01","module":"C2","scenario":null},{"value":"5,84E+00","module":"C3","scenario":null},{"value":"2,94E-02","module":"C4","scenario":null},{"value":"-7,02E-01","module":"D","scenario":null}]},{"parameter":"GWP-biogenic","unit":"kg CO2-eq","values":[{"value":"-1,06E+01","module":"A1-A3","scenario":null},{"value":"2,23E-04","module":"A4","scenario":null},{"value":"4,58E+00","module":"A5","scenario":null},{"value":"0,00E+00","module":"B2","scenario":null},{"value":"0,00E+00","module":"B3","scenario":null},{"value":"0,00E+00","module":"B4","scenario":null},{"value":"0,00E+00","module":"C1","scenario":null},{"value":"6,31E-05","module":"C2","scenario":null},{"value":"5,44E+00","module":"C3","scenario":null},{"value":"2,05E-05","module":"C4","scenario":null},{"value":"-1,06E-03","module":"D","scenario":null}]},{"parameter":"GWP-luluc","unit":"kg CO2-eq","values":[{"value":"7,02E-02","module":"A1-A3","scenario":null},{"value":"1,91E-04","module":"A4","scenario":null},{"value":"1,44E-05","module":"A5","scenario":null},{"value":"0,00E+00","module":"B2","scenario":null},{"value":"0,00E+00","module":"B3","scenario":null},{"value":"0,00E+00","module":"B4","scenario":null},{"value":"0,00E+00","module":"C1","scenario":null},{"value":"5,41E-05","module":"C2","scenario":null},{"value":"5,09E-05","module":"C3","scenario":null},{"value":"8,03E-06","module":"C4","scenario":null},{"value":"-1,55E-02","module":"D","scenario":null}]},{"parameter":"ODP","unit":"kg CFC11-eq","values":[{"value":"1,81E-06","module":"A1-A3","scenario":null},{"value":"1,24E-07","module":"A4","scenario":null},{"value":"9,22E-09","module":"A5","scenario":null},{"value":"0,00E+00","module":"B2","scenario":null},{"value":"0,00E+00","module":"B3","scenario":null},{"value":"0,00E+00","module":"B4","scenario":null},{"value":"0,00E+00","module":"C1","scenario":null},{"value":"3,53E-08","module":"C2","scenario":null},{"value":"3,10E-08","module":"C3","scenario":null},{"value":"7,95E-09","module":"C4","scenario":null},{"value":"-3,25E-02","module":"D","scenario":null}]},{"parameter":"AP","unit":"mol H+-eq","values":[{"value":"1,33E-01","module":"A1-A3","scenario":null},{"value":"2,23E-03","module":"A4","scenario":null},{"value":"2,07E-04","module":"A5","scenario":null},{"value":"0,00E+00","module":"B2","scenario":null},{"value":"0,00E+00","module":"B3","scenario":null},{"value":"0,00E+00","module":"B4","scenario":null},{"value":"0,00E+00","module":"C1","scenario":null},{"value":"6,32E-04","module":"C2","scenario":null},{"value":"4,05E-03","module":"C3","scenario":null},{"value":"1,88E-04","module":"C4","scenario":null},{"value":"-4,95E-03","module":"D","scenario":null}]},{"parameter":"POCP","unit":"kg NMVOC-eq","values":[{"value":"9,09E-02","module":"A1-A3","scenario":null},{"value":"2,24E-03","module":"A4","scenario":null},{"value":"2,13E-04","module":"A5","scenario":null},{"value":"0,00E+00","module":"B2","scenario":null},{"value":"0,00E+00","module":"B3","scenario":null},{"value":"0,00E+00","module":"B4","scenario":null},{"value":"0,00E+00","module":"C1","scenario":null},{"value":"6,35E-04","module":"C2","scenario":null},{"value":"5,07E-03","module":"C3","scenario":null},{"value":"2,10E-04","module":"C4","scenario":null},{"value":"-4,87E-03","module":"D","scenario":null}]},{"parameter":"ADPE","unit":"kg Sb-eq","values":[{"value":"7,69E-03","module":"A1-A3","scenario":null},{"value":"1,48E-05","module":"A4","scenario":null},{"value":"1,06E-06","module":"A5","scenario":null},{"value":"0,00E+00","module":"B2","scenario":null},{"value":"0,00E+00","module":"B3","scenario":null},{"value":"0,00E+00","module":"B4","scenario":null},{"value":"0,00E+00","module":"C1","scenario":null},{"value":"4,19E-06","module":"C2","scenario":null},{"value":"1,22E-06","module":"C3","scenario":null},{"value":"4,42E-07","module":"C4","scenario":null},{"value":"-8,86E-06","module":"D","scenario":null}]},{"parameter":"ADPF","unit":"MJ","values":[{"value":"4,00E+02","module":"A1-A3","scenario":null},{"value":"8,23E+00","module":"A4","scenario":null},{"value":"6,11E-01","module":"A5","scenario":null},{"value":"0,00E+00","module":"B2","scenario":null},{"value":"0,00E+00","module":"B3","scenario":null},{"value":"0,00E+00","module":"B4","scenario":null},{"value":"0,00E+00","module":"C1","scenario":null},{"value":"2,33E+00","module":"C2","scenario":null},{"value":"2,16E+00","module":"C3","scenario":null},{"value":"5,95E-01","module":"C4","scenario":null},{"value":"-8,54E+00","module":"D","scenario":null}]},{"parameter":"WDP","unit":"m3 world-eq. Deprived","values":[{"value":"4,87E+03","module":"A1-A3","scenario":null},{"value":"7,85E+00","module":"A4","scenario":null},{"value":"7,74E-01","module":"A5","scenario":null},{"value":"0,00E+00","module":"B2","scenario":null},{"value":"0,00E+00","module":"B3","scenario":null},{"value":"0,00E+00","module":"B4","scenario":null},{"value":"0,00E+00","module":"C1","scenario":null},{"value":"2,23E+00","module":"C2","scenario":null},{"value":"2,23E+00","module":"C3","scenario":null},{"value":"1,61E+00","module":"C4","scenario":null},{"value":"-6,61E+01","module":"D","scenario":null}]},{"parameter":"EP-freshwater","unit":"kg P-eq","values":[{"value":"1,33E-03","module":"A1-A3","scenario":null},{"value":"4,29E-06","module":"A4","scenario":null},{"value":"3,59E-07","module":"A5","scenario":null},{"value":"0,00E+00","module":"B2","scenario":null},{"value":"0,00E+00","module":"B3","scenario":null},{"value":"0,00E+00","module":"B4","scenario":null},{"value":"0,00E+00","module":"C1","scenario":null},{"value":"1,21E-06","module":"C2","scenario":null},{"value":"2,91E-06","module":"C3","scenario":null},{"value":"3,14E-07","module":"C4","scenario":null},{"value":"-5,54E-05","module":"D","scenario":null}]},{"parameter":"EP-marine","unit":"kg N-eq","values":[{"value":"2,97E-02","module":"A1-A3","scenario":null},{"value":"6,62E-04","module":"A4","scenario":null},{"value":"6,84E-05","module":"A5","scenario":null},{"value":"0,00E+00","module":"B2","scenario":null},{"value":"0,00E+00","module":"B3","scenario":null},{"value":"0,00E+00","module":"B4","scenario":null},{"value":"0,00E+00","module":"C1","scenario":null},{"value":"1,88E-04","module":"C2","scenario":null},{"value":"2,17E-03","module":"C3","scenario":null},{"value":"6,61E-05","module":"C4","scenario":null},{"value":"-1,46E-03","module":"D","scenario":null}]},{"parameter":"EP-terrestrial","unit":"mol N-eq.","values":[{"value":"3,01E-01","module":"A1-A3","scenario":null},{"value":"7,32E-03","module":"A4","scenario":null},{"value":"7,41E-04","module":"A5","scenario":null},{"value":"0,00E+00","module":"B2","scenario":null},{"value":"0,00E+00","module":"B3","scenario":null},{"value":"0,00E+00","module":"B4","scenario":null},{"value":"0,00E+00","module":"C1","scenario":null},{"value":"2,07E-03","module":"C2","scenario":null},{"value":"2,12E-02","module":"C3","scenario":null},{"value":"7,32E-04","module":"C4","scenario":null},{"value":"-1,57E-02","module":"D","scenario":null}]},{"parameter":"GWP-IOBC","unit":"kg CO2-eq","values":[{"value":"2,36E+01","module":"A1-A3","scenario":null},{"value":"5,46E-01","module":"A4","scenario":null},{"value":"4,37E-02","module":"A5","scenario":null},{"value":"0,00E+00","module":"B2","scenario":null},{"value":"0,00E+00","module":"B3","scenario":null},{"value":"0,00E+00","module":"B4","scenario":null},{"value":"0,00E+00","module":"C1","scenario":null},{"value":"1,55E-01","module":"C2","scenario":null},{"value":"5,27E+00","module":"C3","scenario":null},{"value":"3,08E-02","module":"C4","scenario":null},{"value":"-8,40E-01","module":"D","scenario":null}]}],"additional_environmental_impact":[{"parameter":"PM","unit":"Disease incidence","values":[{"value":"2,60E-06","module":"A1-A3","scenario":null},{"value":"3,93E-08","module":"A4","scenario":null},{"value":"3,05E-09","module":"A5","scenario":null},{"value":"0,00E+00","module":"B2","scenario":null},{"value":"0,00E+00","module":"B3","scenario":null},{"value":"0,00E+00","module":"B4","scenario":null},{"value":"0,00E+00","module":"C1","scenario":null},{"value":"1,11E-08","module":"C2","scenario":null},{"value":"2,04E-08","module":"C3","scenario":null},{"value":"3,32E-09","module":"C4","scenario":null},{"value":"-2,44E-07","module":"D","scenario":null}]},{"parameter":"ETP-fw","unit":"CTUe","values":[{"value":"1,11E+03","module":"A1-A3","scenario":null},{"value":"6,06E+00","module":"A4","scenario":null},{"value":"8,15E-01","module":"A5","scenario":null},{"value":"0,00E+00","module":"B2","scenario":null},{"value":"0,00E+00","module":"B3","scenario":null},{"value":"0,00E+00","module":"B4","scenario":null},{"value":"0,00E+00","module":"C1","scenario":null},{"value":"1,72E+00","module":"C2","scenario":null},{"value":"2,25E+01","module":"C3","scenario":null},{"value":"4,20E-01","module":"C4","scenario":null},{"value":"-4,90E+01","module":"D","scenario":null}]},{"parameter":"HTP-c","unit":"CTUh","values":[{"value":"5,31E-08","module":"A1-A3","scenario":null},{"value":"0,00E+00","module":"A4","scenario":null},{"value":"2,40E-11","module":"A5","scenario":null},{"value":"0,00E+00","module":"B2","scenario":null},{"value":"0,00E+00","module":"B3","scenario":null},{"value":"0,00E+00","module":"B4","scenario":null},{"value":"0,00E+00","module":"C1","scenario":null},{"value":"0,00E+00","module":"C2","scenario":null},{"value":"5,24E-10","module":"C3","scenario":null},{"value":"1,60E-11","module":"C4","scenario":null},{"value":"-1,87E-09","module":"D","scenario":null}]},{"parameter":"HTP-nc","unit":"CTUh","values":[{"value":"4,52E-07","module":"A1-A3","scenario":null},{"value":"6,55E-09","module":"A4","scenario":null},{"value":"1,02E-09","module":"A5","scenario":null},{"value":"0,00E+00","module":"B2","scenario":null},{"value":"0,00E+00","module":"B3","scenario":null},{"value":"0,00E+00","module":"B4","scenario":null},{"value":"0,00E+00","module":"C1","scenario":null},{"value":"1,86E-09","module":"C2","scenario":null},{"value":"1,90E-08","module":"C3","scenario":null},{"value":"4,93E-10","module":"C4","scenario":null},{"value":"-6,41E-09","module":"D","scenario":null}]},{"parameter":"SQP","unit":"-","values":[{"value":"1,07E+03","module":"A1-A3","scenario":null},{"value":"5,68E+00","module":"A4","scenario":null},{"value":"4,10E-01","module":"A5","scenario":null},{"value":"0,00E+00","module":"B2","scenario":null},{"value":"0,00E+00","module":"B3","scenario":null},{"value":"0,00E+00","module":"B4","scenario":null},{"value":"0,00E+00","module":"C1","scenario":null},{"value":"1,61E+00","module":"C2","scenario":null},{"value":"2,78E-01","module":"C3","scenario":null},{"value":"1,33E+00","module":"C4","scenario":null},{"value":"-4,28E+01","module":"D","scenario":null}]},{"parameter":"IRP","unit":"kBq U235-eq","values":[{"value":"2,13E+00","module":"A1-A3","scenario":null},{"value":"3,60E-02","module":"A4","scenario":null},{"value":"2,61E-03","module":"A5","scenario":null},{"value":"0,00E+00","module":"B2","scenario":null},{"value":"0,00E+00","module":"B3","scenario":null},{"value":"0,00E+00","module":"B4","scenario":null},{"value":"0,00E+00","module":"C1","scenario":null},{"value":"1,02E-02","module":"C2","scenario":null},{"value":"4,01E-03","module":"C3","scenario":null},{"value":"2,43E-03","module":"C4","scenario":null},{"value":"-3,98E-02","module":"D","scenario":null}]}],"resource_use":[{"parameter":"PERE","unit":"MJ","values":[{"value":"1,93E+02","module":"A1-A3","scenario":null},{"value":"1,16E-01","module":"A4","scenario":null},{"value":"1,01E-02","module":"A5","scenario":null},{"value":"0,00E+00","module":"B2","scenario":null},{"value":"0,00E+00","module":"B3","scenario":null},{"value":"0,00E+00","module":"B4","scenario":null},{"value":"0,00E+00","module":"C1","scenario":null},{"value":"3,29E-02","module":"C2","scenario":null},{"value":"7,66E-02","module":"C3","scenario":null},{"value":"1,31E-02","module":"C4","scenario":null},{"value":"-3,96E+01","module":"D","scenario":null}]},{"parameter":"PERM","unit":"","values":[{"value":"7,22E+01","module":"A1-A3","scenario":null},{"value":"0,00E+00","module":"A4","scenario":null},{"value":"-2,21E+01","module":"A5","scenario":null},{"value":"0,00E+00","module":"B2","scenario":null},{"value":"0,00E+00","module":"B3","scenario":null},{"value":"0,00E+00","module":"B4","scenario":null},{"value":"0,00E+00","module":"C1","scenario":null},{"value":"0,00E+00","module":"C2","scenario":null},{"value":"-4,56E+01","module":"C3","scenario":null},{"value":"0,00E+00","module":"C4","scenario":null},{"value":"0,00E+00","module":"D","scenario":null}]},{"parameter":"PERT","unit":"MJ","values":[{"value":"2,65E+02","module":"A1-A3","scenario":null},{"value":"1,16E-01","module":"A4","scenario":null},{"value":"-2,21E+01","module":"A5","scenario":null},{"value":"0,00E+00","module":"B2","scenario":null},{"value":"0,00E+00","module":"B3","scenario":null},{"value":"0,00E+00","module":"B4","scenario":null},{"value":"0,00E+00","module":"C1","scenario":null},{"value":"3,29E-02","module":"C2","scenario":null},{"value":"-4,56E+01","module":"C3","scenario":null},{"value":"1,31E-02","module":"C4","scenario":null},{"value":"-3,96E+01","module":"D","scenario":null}]},{"parameter":"PENRE","unit":"MJ","values":[{"value":"3,45E+02","module":"A1-A3","scenario":null},{"value":"8,23E+00","module":"A4","scenario":null},{"value":"6,11E-01","module":"A5","scenario":null},{"value":"0,00E+00","module":"B2","scenario":null},{"value":"0,00E+00","module":"B3","scenario":null},{"value":"0,00E+00","module":"B4","scenario":null},{"value":"0,00E+00","module":"C1","scenario":null},{"value":"2,33E+00","module":"C2","scenario":null},{"value":"2,21E+00","module":"C3","scenario":null},{"value":"5,95E-01","module":"C4","scenario":null},{"value":"-8,53E+00","module":"D","scenario":null}]},{"parameter":"PENRM","unit":"MJ","values":[{"value":"6,46E+01","module":"A1-A3","scenario":null},{"value":"0,00E+00","module":"A4","scenario":null},{"value":"0,00E+00","module":"A5","scenario":null},{"value":"0,00E+00","module":"B2","scenario":null},{"value":"0,00E+00","module":"B3","scenario":null},{"value":"0,00E+00","module":"B4","scenario":null},{"value":"0,00E+00","module":"C1","scenario":null},{"value":"0,00E+00","module":"C2","scenario":null},{"value":"-6,28E+01","module":"C3","scenario":null},{"value":"0,00E+00","module":"C4","scenario":null},{"value":"0,00E+00","module":"D","scenario":null}]},{"parameter":"PENRT","unit":"MJ","values":[{"value":"4,10E+02","module":"A1-A3","scenario":null},{"value":"8,23E+00","module":"A4","scenario":null},{"value":"6,11E-01","module":"A5","scenario":null},{"value":"0,00E+00","module":"B2","scenario":null},{"value":"0,00E+00","module":"B3","scenario":null},{"value":"0,00E+00","module":"B4","scenario":null},{"value":"0,00E+00","module":"C1","scenario":null},{"value":"2,33E+00","module":"C2","scenario":null},{"value":"-6,06E+01","module":"C3","scenario":null},{"value":"5,95E-01","module":"C4","scenario":null},{"value":"-8,53E+00","module":"D","scenario":null}]},{"parameter":"SM","unit":"kg","values":[{"value":"3,44E+00","module":"A1-A3","scenario":null},{"value":"0,00E+00","module":"A4","scenario":null},{"value":"0,00E+00","module":"A5","scenario":null},{"value":"0,00E+00","module":"B2","scenario":null},{"value":"0,00E+00","module":"B3","scenario":null},{"value":"0,00E+00","module":"B4","scenario":null},{"value":"0,00E+00","module":"C1","scenario":null},{"value":"0,00E+00","module":"C2","scenario":null},{"value":"0,00E+00","module":"C3","scenario":null},{"value":"0,00E+00","module":"C4","scenario":null},{"value":"0,00E+00","module":"D","scenario":null}]},{"parameter":"RSF","unit":"MJ","values":[{"value":"4,71E-01","module":"A1-A3","scenario":null},{"value":"4,16E-03","module":"A4","scenario":null},{"value":"3,34E-04","module":"A5","scenario":null},{"value":"0,00E+00","module":"B2","scenario":null},{"value":"0,00E+00","module":"B3","scenario":null},{"value":"0,00E+00","module":"B4","scenario":null},{"value":"0,00E+00","module":"C1","scenario":null},{"value":"1,18E-03","module":"C2","scenario":null},{"value":"1,85E-03","module":"C3","scenario":null},{"value":"3,42E-04","module":"C4","scenario":null},{"value":"2,37E-03","module":"D","scenario":null}]},{"parameter":"NRSF","unit":"MJ","values":[{"value":"1,50E+00","module":"A1-A3","scenario":null},{"value":"1,48E-02","module":"A4","scenario":null},{"value":"1,38E-03","module":"A5","scenario":null},{"value":"0,00E+00","module":"B2","scenario":null},{"value":"0,00E+00","module":"B3","scenario":null},{"value":"0,00E+00","module":"B4","scenario":null},{"value":"0,00E+00","module":"C1","scenario":null},{"value":"4,21E-03","module":"C2","scenario":null},{"value":"0,00E+00","module":"C3","scenario":null},{"value":"2,79E-02","module":"C4","scenario":null},{"value":"-2,06E+00","module":"D","scenario":null}]},{"parameter":"FW","unit":"m3","values":[{"value":"4,51E-01","module":"A1-A3","scenario":null},{"value":"8,67E-04","module":"A4","scenario":null},{"value":"2,88E-04","module":"A5","scenario":null},{"value":"0,00E+00","module":"B2","scenario":null},{"value":"0,00E+00","module":"B3","scenario":null},{"value":"0,00E+00","module":"B4","scenario":null},{"value":"0,00E+00","module":"C1","scenario":null},{"value":"2,46E-04","module":"C2","scenario":null},{"value":"6,58E-03","module":"C3","scenario":null},{"value":"5,37E-04","module":"C4","scenario":null},{"value":"-4,80E-02","module":"D","scenario":null}]}],"end_of_life_waste":[{"parameter":"HWD","unit":"kg","values":[{"value":"3,14E-01","module":"A1-A3","scenario":null},{"value":"4,20E-04","module":"A4","scenario":null},{"value":"0,00E+00","module":"A5","scenario":null},{"value":"0,00E+00","module":"B2","scenario":null},{"value":"0,00E+00","module":"B3","scenario":null},{"value":"0,00E+00","module":"B4","scenario":null},{"value":"0,00E+00","module":"C1","scenario":null},{"value":"1,19E-04","module":"C2","scenario":null},{"value":"0,00E+00","module":"C3","scenario":null},{"value":"2,28E+00","module":"C4","scenario":null},{"value":"-1,63E-03","module":"D","scenario":null}]},{"parameter":"NHWD","unit":"kg","values":[{"value":"4,21E+00","module":"A1-A3","scenario":null},{"value":"3,93E-01","module":"A4","scenario":null},{"value":"2,70E+00","module":"A5","scenario":null},{"value":"0,00E+00","module":"B2","scenario":null},{"value":"0,00E+00","module":"B3","scenario":null},{"value":"0,00E+00","module":"B4","scenario":null},{"value":"0,00E+00","module":"C1","scenario":null},{"value":"1,11E-01","module":"C2","scenario":null},{"value":"5,22E-01","module":"C3","scenario":null},{"value":"8,31E-02","module":"C4","scenario":null},{"value":"-2,56E-01","module":"D","scenario":null}]},{"parameter":"RWD","unit":"kg","values":[{"value":"1,43E-03","module":"A1-A3","scenario":null},{"value":"5,61E-05","module":"A4","scenario":null},{"value":"0,00E+00","module":"A5","scenario":null},{"value":"0,00E+00","module":"B2","scenario":null},{"value":"0,00E+00","module":"B3","scenario":null},{"value":"0,00E+00","module":"B4","scenario":null},{"value":"0,00E+00","module":"C1","scenario":null},{"value":"1,59E-05","module":"C2","scenario":null},{"value":"0,00E+00","module":"C3","scenario":null},{"value":"3,79E-06","module":"C4","scenario":null},{"value":"-3,27E-05","module":"D","scenario":null}]}],"end_of_life_flow":[{"parameter":"CRU","unit":"kg","values":[{"value":"0,00E+00","module":"A1-A3","scenario":null},{"value":"0,00E+00","module":"A4","scenario":null},{"value":"0,00E+00","module":"A5","scenario":null},{"value":"0,00E+00","module":"B2","scenario":null},{"value":"0,00E+00","module":"B3","scenario":null},{"value":"0,00E+00","module":"B4","scenario":null},{"value":"0,00E+00","module":"C1","scenario":null},{"value":"0,00E+00","module":"C2","scenario":null},{"value":"0,00E+00","module":"C3","scenario":null},{"value":"0,00E+00","module":"C4","scenario":null},{"value":"0,00E+00","module":"D","scenario":null}]},{"parameter":"MFR","unit":"kg","values":[{"value":"5,15E-03","module":"A1-A3","scenario":null},{"value":"0,00E+00","module":"A4","scenario":null},{"value":"2,51E+00","module":"A5","scenario":null},{"value":"0,00E+00","module":"B2","scenario":null},{"value":"0,00E+00","module":"B3","scenario":null},{"value":"0,00E+00","module":"B4","scenario":null},{"value":"0,00E+00","module":"C1","scenario":null},{"value":"0,00E+00","module":"C2","scenario":null},{"value":"4,31E-01","module":"C3","scenario":null},{"value":"0,00E+00","module":"C4","scenario":null},{"value":"0,00E+00","module":"D","scenario":null}]},{"parameter":"MER","unit":"kg","values":[{"value":"6,31E-04","module":"A1-A3","scenario":null},{"value":"0,00E+00","module":"A4","scenario":null},{"value":"1,89E-01","module":"A5","scenario":null},{"value":"0,00E+00","module":"B2","scenario":null},{"value":"0,00E+00","module":"B3","scenario":null},{"value":"0,00E+00","module":"B4","scenario":null},{"value":"0,00E+00","module":"C1","scenario":null},{"value":"0,00E+00","module":"C2","scenario":null},{"value":"8,04E+00","module":"C3","scenario":null},{"value":"0,00E+00","module":"C4","scenario":null},{"value":"0,00E+00","module":"D","scenario":null}]},{"parameter":"EEE","unit":"MJ","values":[{"value":"2,35E-03","module":"A1-A3","scenario":null},{"value":"0,00E+00","module":"A4","scenario":null},{"value":"1,54E-01","module":"A5","scenario":null},{"value":"0,00E+00","module":"B2","scenario":null},{"value":"0,00E+00","module":"B3","scenario":null},{"value":"0,00E+00","module":"B4","scenario":null},{"value":"0,00E+00","module":"C1","scenario":null},{"value":"0,00E+00","module":"C2","scenario":null},{"value":"4,85E+00","module":"C3","scenario":null},{"value":"0,00E+00","module":"C4","scenario":null},{"value":"0,00E+00","module":"D","scenario":null}]},{"parameter":"EET","unit":"MJ","values":[{"value":"3,55E-02","module":"A1-A3","scenario":null},{"value":"0,00E+00","module":"A4","scenario":null},{"value":"2,34E+00","module":"A5","scenario":null},{"value":"0,00E+00","module":"B2","scenario":null},{"value":"0,00E+00","module":"B3","scenario":null},{"value":"0,00E+00","module":"B4","scenario":null},{"value":"0,00E+00","module":"C1","scenario":null},{"value":"0,00E+00","module":"C2","scenario":null},{"value":"7,34E+01","module":"C3","scenario":null},{"value":"0,00E+00","module":"C4","scenario":null},{"value":"0,00E+00","module":"D","scenario":null}]}]}