{"product_name":"SE-N1XE-AS 4G240 RT","epd_id":"NEPD-3908-2869-EN","declared_unit":{"unit":"m","amount":1},"compliance":["EN 15804+A2","ISO 14025","ISO 21930"],"producer_name":"Prysmian Group Norge AS","environmental_impact":[{"parameter":"GWP-total","unit":"kg CO2-eq","values":[{"value":"3,88E+01","module":"A1","scenario":null},{"value":"7,65E-01","module":"A2","scenario":null},{"value":"3,64E-01","module":"A3","scenario":null},{"value":"2,53E-01","module":"A4","scenario":null},{"value":"8,07E-01","module":"A5","scenario":null},{"value":"0,00E+00","module":"B1","scenario":null},{"value":"0,00E+00","module":"B2","scenario":null},{"value":"0,00E+00","module":"B3","scenario":null},{"value":"0,00E+00","module":"B4","scenario":null},{"value":"0,00E+00","module":"B5","scenario":null},{"value":"7,50E-02","module":"B6","scenario":null},{"value":"0,00E+00","module":"B7","scenario":null},{"value":"0,00E+00","module":"C1","scenario":null},{"value":"2,53E-01","module":"C2","scenario":null},{"value":"1,30E+00","module":"C3","scenario":null},{"value":"6,11E-02","module":"C4","scenario":null},{"value":"-1,27E+01","module":"D","scenario":null},{"value":"3,99E+01","module":"A1A3","scenario":null}]},{"parameter":"GWP-fossil","unit":"kg CO2-eq","values":[{"value":"3,79E+01","module":"A1","scenario":null},{"value":"7,64E-01","module":"A2","scenario":null},{"value":"3,15E-01","module":"A3","scenario":null},{"value":"2,53E-01","module":"A4","scenario":null},{"value":"7,89E-01","module":"A5","scenario":null},{"value":"0,00E+00","module":"B1","scenario":null},{"value":"0,00E+00","module":"B2","scenario":null},{"value":"0,00E+00","module":"B3","scenario":null},{"value":"0,00E+00","module":"B4","scenario":null},{"value":"0,00E+00","module":"B5","scenario":null},{"value":"7,43E-02","module":"B6","scenario":null},{"value":"0,00E+00","module":"B7","scenario":null},{"value":"0,00E+00","module":"C1","scenario":null},{"value":"2,53E-01","module":"C2","scenario":null},{"value":"1,30E+00","module":"C3","scenario":null},{"value":"6,11E-02","module":"C4","scenario":null},{"value":"-1,24E+01","module":"D","scenario":null},{"value":"3,90E+01","module":"A1A3","scenario":null}]},{"parameter":"GWP-biogenic","unit":"kg CO2-eq","values":[{"value":"3,63E-01","module":"A1","scenario":null},{"value":"3,78E-04","module":"A2","scenario":null},{"value":"4,05E-02","module":"A3","scenario":null},{"value":"1,03E-04","module":"A4","scenario":null},{"value":"8,08E-03","module":"A5","scenario":null},{"value":"0,00E+00","module":"B1","scenario":null},{"value":"0,00E+00","module":"B2","scenario":null},{"value":"0,00E+00","module":"B3","scenario":null},{"value":"0,00E+00","module":"B4","scenario":null},{"value":"0,00E+00","module":"B5","scenario":null},{"value":"5,22E-04","module":"B6","scenario":null},{"value":"0,00E+00","module":"B7","scenario":null},{"value":"0,00E+00","module":"C1","scenario":null},{"value":"1,03E-04","module":"C2","scenario":null},{"value":"1,07E-05","module":"C3","scenario":null},{"value":"4,85E-06","module":"C4","scenario":null},{"value":"-5,67E-02","module":"D","scenario":null},{"value":"4,04E-01","module":"A1A3","scenario":null}]},{"parameter":"GWP-luluc","unit":"kg CO2-eq","values":[{"value":"4,85E-01","module":"A1","scenario":null},{"value":"3,30E-04","module":"A2","scenario":null},{"value":"8,14E-03","module":"A3","scenario":null},{"value":"8,83E-05","module":"A4","scenario":null},{"value":"9,88E-03","module":"A5","scenario":null},{"value":"0,00E+00","module":"B1","scenario":null},{"value":"0,00E+00","module":"B2","scenario":null},{"value":"0,00E+00","module":"B3","scenario":null},{"value":"0,00E+00","module":"B4","scenario":null},{"value":"0,00E+00","module":"B5","scenario":null},{"value":"1,73E-04","module":"B6","scenario":null},{"value":"0,00E+00","module":"B7","scenario":null},{"value":"0,00E+00","module":"C1","scenario":null},{"value":"8,83E-05","module":"C2","scenario":null},{"value":"1,59E-06","module":"C3","scenario":null},{"value":"5,29E-06","module":"C4","scenario":null},{"value":"-2,36E-01","module":"D","scenario":null},{"value":"4,94E-01","module":"A1A3","scenario":null}]},{"parameter":"ODP","unit":"kg CFC11-eq","values":[{"value":"2,95E-06","module":"A1","scenario":null},{"value":"1,58E-07","module":"A2","scenario":null},{"value":"6,51E-08","module":"A3","scenario":null},{"value":"5,76E-08","module":"A4","scenario":null},{"value":"6,56E-08","module":"A5","scenario":null},{"value":"0,00E+00","module":"B1","scenario":null},{"value":"0,00E+00","module":"B2","scenario":null},{"value":"0,00E+00","module":"B3","scenario":null},{"value":"0,00E+00","module":"B4","scenario":null},{"value":"0,00E+00","module":"B5","scenario":null},{"value":"6,29E-09","module":"B6","scenario":null},{"value":"0,00E+00","module":"B7","scenario":null},{"value":"0,00E+00","module":"C1","scenario":null},{"value":"5,76E-08","module":"C2","scenario":null},{"value":"1,02E-09","module":"C3","scenario":null},{"value":"4,45E-09","module":"C4","scenario":null},{"value":"-5,35E-03","module":"D","scenario":null},{"value":"3,17E-06","module":"A1A3","scenario":null}]},{"parameter":"AP","unit":"mol H+-eq","values":[{"value":"2,58E-01","module":"A1","scenario":null},{"value":"6,80E-03","module":"A2","scenario":null},{"value":"9,68E-04","module":"A3","scenario":null},{"value":"1,03E-03","module":"A4","scenario":null},{"value":"5,35E-03","module":"A5","scenario":null},{"value":"0,00E+00","module":"B1","scenario":null},{"value":"0,00E+00","module":"B2","scenario":null},{"value":"0,00E+00","module":"B3","scenario":null},{"value":"0,00E+00","module":"B4","scenario":null},{"value":"0,00E+00","module":"B5","scenario":null},{"value":"4,34E-04","module":"B6","scenario":null},{"value":"0,00E+00","module":"B7","scenario":null},{"value":"0,00E+00","module":"C1","scenario":null},{"value":"1,03E-03","module":"C2","scenario":null},{"value":"1,64E-04","module":"C3","scenario":null},{"value":"1,20E-04","module":"C4","scenario":null},{"value":"-8,39E-02","module":"D","scenario":null},{"value":"2,66E-01","module":"A1A3","scenario":null}]},{"parameter":"POCP","unit":"kg NMVOC-eq","values":[{"value":"1,24E-01","module":"A1","scenario":null},{"value":"7,30E-03","module":"A2","scenario":null},{"value":"5,86E-04","module":"A3","scenario":null},{"value":"1,04E-03","module":"A4","scenario":null},{"value":"2,67E-03","module":"A5","scenario":null},{"value":"0,00E+00","module":"B1","scenario":null},{"value":"0,00E+00","module":"B2","scenario":null},{"value":"0,00E+00","module":"B3","scenario":null},{"value":"0,00E+00","module":"B4","scenario":null},{"value":"0,00E+00","module":"B5","scenario":null},{"value":"1,72E-04","module":"B6","scenario":null},{"value":"0,00E+00","module":"B7","scenario":null},{"value":"0,00E+00","module":"C1","scenario":null},{"value":"1,04E-03","module":"C2","scenario":null},{"value":"2,04E-04","module":"C3","scenario":null},{"value":"1,47E-04","module":"C4","scenario":null},{"value":"-3,96E-02","module":"D","scenario":null},{"value":"1,32E-01","module":"A1A3","scenario":null}]},{"parameter":"ADPE","unit":"kg Sb-eq","values":[{"value":"8,12E-04","module":"A1","scenario":null},{"value":"1,03E-05","module":"A2","scenario":null},{"value":"5,30E-06","module":"A3","scenario":null},{"value":"6,85E-06","module":"A4","scenario":null},{"value":"1,69E-05","module":"A5","scenario":null},{"value":"0,00E+00","module":"B1","scenario":null},{"value":"0,00E+00","module":"B2","scenario":null},{"value":"0,00E+00","module":"B3","scenario":null},{"value":"0,00E+00","module":"B4","scenario":null},{"value":"0,00E+00","module":"B5","scenario":null},{"value":"5,45E-07","module":"B6","scenario":null},{"value":"0,00E+00","module":"B7","scenario":null},{"value":"0,00E+00","module":"C1","scenario":null},{"value":"6,85E-06","module":"C2","scenario":null},{"value":"4,67E-08","module":"C3","scenario":null},{"value":"1,19E-07","module":"C4","scenario":null},{"value":"1,82E-05","module":"D","scenario":null},{"value":"8,28E-04","module":"A1A3","scenario":null}]},{"parameter":"ADPF","unit":"MJ","values":[{"value":"5,13E+02","module":"A1","scenario":null},{"value":"1,09E+01","module":"A2","scenario":null},{"value":"1,49E+01","module":"A3","scenario":null},{"value":"3,81E+00","module":"A4","scenario":null},{"value":"1,09E+01","module":"A5","scenario":null},{"value":"0,00E+00","module":"B1","scenario":null},{"value":"0,00E+00","module":"B2","scenario":null},{"value":"0,00E+00","module":"B3","scenario":null},{"value":"0,00E+00","module":"B4","scenario":null},{"value":"0,00E+00","module":"B5","scenario":null},{"value":"1,53E+00","module":"B6","scenario":null},{"value":"0,00E+00","module":"B7","scenario":null},{"value":"0,00E+00","module":"C1","scenario":null},{"value":"3,81E+00","module":"C2","scenario":null},{"value":"8,62E-02","module":"C3","scenario":null},{"value":"3,56E-01","module":"C4","scenario":null},{"value":"-1,57E+02","module":"D","scenario":null},{"value":"5,39E+02","module":"A1A3","scenario":null}]},{"parameter":"WDP","unit":"m3 world-eq. Deprived","values":[{"value":"1,51E+04","module":"A1","scenario":null},{"value":"8,45E+00","module":"A2","scenario":null},{"value":"1,49E+03","module":"A3","scenario":null},{"value":"3,64E+00","module":"A4","scenario":null},{"value":"3,32E+02","module":"A5","scenario":null},{"value":"0,00E+00","module":"B1","scenario":null},{"value":"0,00E+00","module":"B2","scenario":null},{"value":"0,00E+00","module":"B3","scenario":null},{"value":"0,00E+00","module":"B4","scenario":null},{"value":"0,00E+00","module":"B5","scenario":null},{"value":"2,30E+01","module":"B6","scenario":null},{"value":"0,00E+00","module":"B7","scenario":null},{"value":"0,00E+00","module":"C1","scenario":null},{"value":"3,64E+00","module":"C2","scenario":null},{"value":"2,05E-01","module":"C3","scenario":null},{"value":"7,36E+00","module":"C4","scenario":null},{"value":"-7,06E+03","module":"D","scenario":null},{"value":"1,66E+04","module":"A1A3","scenario":null}]},{"parameter":"EP-freshwater","unit":"kg P-eq","values":[{"value":"1,65E-03","module":"A1","scenario":null},{"value":"7,92E-06","module":"A2","scenario":null},{"value":"9,23E-06","module":"A3","scenario":null},{"value":"1,98E-06","module":"A4","scenario":null},{"value":"3,35E-05","module":"A5","scenario":null},{"value":"0,00E+00","module":"B1","scenario":null},{"value":"0,00E+00","module":"B2","scenario":null},{"value":"0,00E+00","module":"B3","scenario":null},{"value":"0,00E+00","module":"B4","scenario":null},{"value":"0,00E+00","module":"B5","scenario":null},{"value":"7,93E-06","module":"B6","scenario":null},{"value":"0,00E+00","module":"B7","scenario":null},{"value":"0,00E+00","module":"C1","scenario":null},{"value":"1,98E-06","module":"C2","scenario":null},{"value":"1,02E-07","module":"C3","scenario":null},{"value":"2,51E-07","module":"C4","scenario":null},{"value":"-4,82E-04","module":"D","scenario":null},{"value":"1,67E-03","module":"A1A3","scenario":null}]},{"parameter":"EP-marine","unit":"kg N-eq","values":[{"value":"3,38E-02","module":"A1","scenario":null},{"value":"2,39E-03","module":"A2","scenario":null},{"value":"2,57E-04","module":"A3","scenario":null},{"value":"3,06E-04","module":"A4","scenario":null},{"value":"7,41E-04","module":"A5","scenario":null},{"value":"0,00E+00","module":"B1","scenario":null},{"value":"0,00E+00","module":"B2","scenario":null},{"value":"0,00E+00","module":"B3","scenario":null},{"value":"0,00E+00","module":"B4","scenario":null},{"value":"0,00E+00","module":"B5","scenario":null},{"value":"5,51E-05","module":"B6","scenario":null},{"value":"0,00E+00","module":"B7","scenario":null},{"value":"0,00E+00","module":"C1","scenario":null},{"value":"3,06E-04","module":"C2","scenario":null},{"value":"7,89E-05","module":"C3","scenario":null},{"value":"9,43E-05","module":"C4","scenario":null},{"value":"-1,07E-02","module":"D","scenario":null},{"value":"3,65E-02","module":"A1A3","scenario":null}]},{"parameter":"EP-terrestrial","unit":"mol N-eq.","values":[{"value":"3,74E-01","module":"A1","scenario":null},{"value":"2,63E-02","module":"A2","scenario":null},{"value":"2,42E-03","module":"A3","scenario":null},{"value":"3,39E-03","module":"A4","scenario":null},{"value":"8,18E-03","module":"A5","scenario":null},{"value":"0,00E+00","module":"B1","scenario":null},{"value":"0,00E+00","module":"B2","scenario":null},{"value":"0,00E+00","module":"B3","scenario":null},{"value":"0,00E+00","module":"B4","scenario":null},{"value":"0,00E+00","module":"B5","scenario":null},{"value":"6,79E-04","module":"B6","scenario":null},{"value":"0,00E+00","module":"B7","scenario":null},{"value":"0,00E+00","module":"C1","scenario":null},{"value":"3,39E-03","module":"C2","scenario":null},{"value":"8,53E-04","module":"C3","scenario":null},{"value":"4,81E-04","module":"C4","scenario":null},{"value":"-1,18E-01","module":"D","scenario":null},{"value":"4,03E-01","module":"A1A3","scenario":null}]},{"parameter":"GWP-IOBC","unit":"kg CO2-eq","values":[{"value":"3,87E+01","module":"A1","scenario":null},{"value":"7,65E-01","module":"A2","scenario":null},{"value":"1,36E-01","module":"A3","scenario":null},{"value":"2,53E-01","module":"A4","scenario":null},{"value":"8,01E-01","module":"A5","scenario":null},{"value":"0,00E+00","module":"B1","scenario":null},{"value":"0,00E+00","module":"B2","scenario":null},{"value":"0,00E+00","module":"B3","scenario":null},{"value":"0,00E+00","module":"B4","scenario":null},{"value":"0,00E+00","module":"B5","scenario":null},{"value":"8,05E-02","module":"B6","scenario":null},{"value":"0,00E+00","module":"B7","scenario":null},{"value":"0,00E+00","module":"C1","scenario":null},{"value":"2,53E-01","module":"C2","scenario":null},{"value":"1,30E+00","module":"C3","scenario":null},{"value":"1,38E-02","module":"C4","scenario":null},{"value":"-1,21E+01","module":"D","scenario":null},{"value":"3,96E+01","module":"A1A3","scenario":null}]}],"additional_environmental_impact":[{"parameter":"PM","unit":"Disease incidence","values":[{"value":"2,42E-06","module":"A1","scenario":null},{"value":"6,70E-08","module":"A2","scenario":null},{"value":"7,55E-09","module":"A3","scenario":null},{"value":"1,82E-08","module":"A4","scenario":null},{"value":"5,04E-08","module":"A5","scenario":null},{"value":"0,00E+00","module":"B1","scenario":null},{"value":"0,00E+00","module":"B2","scenario":null},{"value":"0,00E+00","module":"B3","scenario":null},{"value":"0,00E+00","module":"B4","scenario":null},{"value":"0,00E+00","module":"B5","scenario":null},{"value":"1,14E-09","module":"B6","scenario":null},{"value":"0,00E+00","module":"B7","scenario":null},{"value":"0,00E+00","module":"C1","scenario":null},{"value":"1,82E-08","module":"C2","scenario":null},{"value":"6,46E-10","module":"C3","scenario":null},{"value":"2,16E-09","module":"C4","scenario":null},{"value":"-8,96E-07","module":"D","scenario":null},{"value":"2,49E-06","module":"A1A3","scenario":null}]},{"parameter":"ETP-fw","unit":"CTUe","values":[{"value":"8,57E+02","module":"A1","scenario":null},{"value":"8,94E+00","module":"A2","scenario":null},{"value":"8,90E+00","module":"A3","scenario":null},{"value":"2,81E+00","module":"A4","scenario":null},{"value":"1,76E+01","module":"A5","scenario":null},{"value":"0,00E+00","module":"B1","scenario":null},{"value":"0,00E+00","module":"B2","scenario":null},{"value":"0,00E+00","module":"B3","scenario":null},{"value":"0,00E+00","module":"B4","scenario":null},{"value":"0,00E+00","module":"B5","scenario":null},{"value":"1,07E+00","module":"B6","scenario":null},{"value":"0,00E+00","module":"B7","scenario":null},{"value":"0,00E+00","module":"C1","scenario":null},{"value":"2,81E+00","module":"C2","scenario":null},{"value":"2,82E-01","module":"C3","scenario":null},{"value":"4,65E+02","module":"C4","scenario":null},{"value":"-1,91E+02","module":"D","scenario":null},{"value":"8,75E+02","module":"A1A3","scenario":null}]},{"parameter":"HTP-c","unit":"CTUh","values":[{"value":"7,65E-08","module":"A1","scenario":null},{"value":"0,00E+00","module":"A2","scenario":null},{"value":"2,91E-10","module":"A3","scenario":null},{"value":"0,00E+00","module":"A4","scenario":null},{"value":"1,54E-09","module":"A5","scenario":null},{"value":"0,00E+00","module":"B1","scenario":null},{"value":"0,00E+00","module":"B2","scenario":null},{"value":"0,00E+00","module":"B3","scenario":null},{"value":"0,00E+00","module":"B4","scenario":null},{"value":"0,00E+00","module":"B5","scenario":null},{"value":"3,00E-11","module":"B6","scenario":null},{"value":"0,00E+00","module":"B7","scenario":null},{"value":"0,00E+00","module":"C1","scenario":null},{"value":"0,00E+00","module":"C2","scenario":null},{"value":"3,00E-11","module":"C3","scenario":null},{"value":"2,30E-11","module":"C4","scenario":null},{"value":"-3,12E-08","module":"D","scenario":null},{"value":"7,68E-08","module":"A1A3","scenario":null}]},{"parameter":"HTP-nc","unit":"CTUh","values":[{"value":"1,19E-06","module":"A1","scenario":null},{"value":"1,02E-08","module":"A2","scenario":null},{"value":"7,29E-09","module":"A3","scenario":null},{"value":"3,03E-09","module":"A4","scenario":null},{"value":"2,43E-08","module":"A5","scenario":null},{"value":"0,00E+00","module":"B1","scenario":null},{"value":"0,00E+00","module":"B2","scenario":null},{"value":"0,00E+00","module":"B3","scenario":null},{"value":"0,00E+00","module":"B4","scenario":null},{"value":"0,00E+00","module":"B5","scenario":null},{"value":"1,03E-09","module":"B6","scenario":null},{"value":"0,00E+00","module":"B7","scenario":null},{"value":"0,00E+00","module":"C1","scenario":null},{"value":"3,03E-09","module":"C2","scenario":null},{"value":"1,12E-09","module":"C3","scenario":null},{"value":"4,74E-10","module":"C4","scenario":null},{"value":"-3,68E-07","module":"D","scenario":null},{"value":"1,21E-06","module":"A1A3","scenario":null}]},{"parameter":"SQP","unit":"-","values":[{"value":"7,98E+01","module":"A1","scenario":null},{"value":"8,70E+00","module":"A2","scenario":null},{"value":"6,72E+00","module":"A3","scenario":null},{"value":"2,63E+00","module":"A4","scenario":null},{"value":"1,96E+00","module":"A5","scenario":null},{"value":"0,00E+00","module":"B1","scenario":null},{"value":"0,00E+00","module":"B2","scenario":null},{"value":"0,00E+00","module":"B3","scenario":null},{"value":"0,00E+00","module":"B4","scenario":null},{"value":"0,00E+00","module":"B5","scenario":null},{"value":"3,70E-01","module":"B6","scenario":null},{"value":"0,00E+00","module":"B7","scenario":null},{"value":"0,00E+00","module":"C1","scenario":null},{"value":"2,63E+00","module":"C2","scenario":null},{"value":"1,06E-02","module":"C3","scenario":null},{"value":"8,28E-01","module":"C4","scenario":null},{"value":"-8,36E+00","module":"D","scenario":null},{"value":"9,52E+01","module":"A1A3","scenario":null}]},{"parameter":"IRP","unit":"kBq U235-eq","values":[{"value":"1,95E+00","module":"A1","scenario":null},{"value":"4,66E-02","module":"A2","scenario":null},{"value":"5,03E-01","module":"A3","scenario":null},{"value":"1,67E-02","module":"A4","scenario":null},{"value":"5,05E-02","module":"A5","scenario":null},{"value":"0,00E+00","module":"B1","scenario":null},{"value":"0,00E+00","module":"B2","scenario":null},{"value":"0,00E+00","module":"B3","scenario":null},{"value":"0,00E+00","module":"B4","scenario":null},{"value":"0,00E+00","module":"B5","scenario":null},{"value":"1,34E-02","module":"B6","scenario":null},{"value":"0,00E+00","module":"B7","scenario":null},{"value":"0,00E+00","module":"C1","scenario":null},{"value":"1,67E-02","module":"C2","scenario":null},{"value":"1,47E-04","module":"C3","scenario":null},{"value":"2,18E-03","module":"C4","scenario":null},{"value":"-6,87E-01","module":"D","scenario":null},{"value":"2,50E+00","module":"A1A3","scenario":null}]}],"resource_use":[{"parameter":"PERE","unit":"MJ","values":[{"value":"1,31E+02","module":"A1","scenario":null},{"value":"2,06E-01","module":"A2","scenario":null},{"value":"7,06E+00","module":"A3","scenario":null},{"value":"5,38E-02","module":"A4","scenario":null},{"value":"2,77E+00","module":"A5","scenario":null},{"value":"0,00E+00","module":"B1","scenario":null},{"value":"0,00E+00","module":"B2","scenario":null},{"value":"0,00E+00","module":"B3","scenario":null},{"value":"0,00E+00","module":"B4","scenario":null},{"value":"0,00E+00","module":"B5","scenario":null},{"value":"2,97E-01","module":"B6","scenario":null},{"value":"0,00E+00","module":"B7","scenario":null},{"value":"0,00E+00","module":"C1","scenario":null},{"value":"5,38E-02","module":"C2","scenario":null},{"value":"2,59E-03","module":"C3","scenario":null},{"value":"3,98E-02","module":"C4","scenario":null},{"value":"-6,31E+01","module":"D","scenario":null},{"value":"1,38E+02","module":"A1A3","scenario":null}]},{"parameter":"PERM","unit":"","values":[{"value":"0,00E+00","module":"A1","scenario":null},{"value":"0,00E+00","module":"A2","scenario":null},{"value":"0,00E+00","module":"A3","scenario":null},{"value":"0,00E+00","module":"A4","scenario":null},{"value":"0,00E+00","module":"A5","scenario":null},{"value":"0,00E+00","module":"B1","scenario":null},{"value":"0,00E+00","module":"B2","scenario":null},{"value":"0,00E+00","module":"B3","scenario":null},{"value":"0,00E+00","module":"B4","scenario":null},{"value":"0,00E+00","module":"B5","scenario":null},{"value":"0,00E+00","module":"B6","scenario":null},{"value":"0,00E+00","module":"B7","scenario":null},{"value":"0,00E+00","module":"C1","scenario":null},{"value":"0,00E+00","module":"C2","scenario":null},{"value":"0,00E+00","module":"C3","scenario":null},{"value":"0,00E+00","module":"C4","scenario":null},{"value":"0,00E+00","module":"D","scenario":null},{"value":"0,00E+00","module":"A1A3","scenario":null}]},{"parameter":"PERT","unit":"MJ","values":[{"value":"1,31E+02","module":"A1","scenario":null},{"value":"2,06E-01","module":"A2","scenario":null},{"value":"7,06E+00","module":"A3","scenario":null},{"value":"5,38E-02","module":"A4","scenario":null},{"value":"2,77E+00","module":"A5","scenario":null},{"value":"0,00E+00","module":"B1","scenario":null},{"value":"0,00E+00","module":"B2","scenario":null},{"value":"0,00E+00","module":"B3","scenario":null},{"value":"0,00E+00","module":"B4","scenario":null},{"value":"0,00E+00","module":"B5","scenario":null},{"value":"2,97E-01","module":"B6","scenario":null},{"value":"0,00E+00","module":"B7","scenario":null},{"value":"0,00E+00","module":"C1","scenario":null},{"value":"5,38E-02","module":"C2","scenario":null},{"value":"2,59E-03","module":"C3","scenario":null},{"value":"3,98E-02","module":"C4","scenario":null},{"value":"-6,31E+01","module":"D","scenario":null},{"value":"1,38E+02","module":"A1A3","scenario":null}]},{"parameter":"PENRE","unit":"MJ","values":[{"value":"4,78E+02","module":"A1","scenario":null},{"value":"1,09E+01","module":"A2","scenario":null},{"value":"1,49E+01","module":"A3","scenario":null},{"value":"3,81E+00","module":"A4","scenario":null},{"value":"1,02E+01","module":"A5","scenario":null},{"value":"0,00E+00","module":"B1","scenario":null},{"value":"0,00E+00","module":"B2","scenario":null},{"value":"0,00E+00","module":"B3","scenario":null},{"value":"0,00E+00","module":"B4","scenario":null},{"value":"0,00E+00","module":"B5","scenario":null},{"value":"1,54E+00","module":"B6","scenario":null},{"value":"0,00E+00","module":"B7","scenario":null},{"value":"0,00E+00","module":"C1","scenario":null},{"value":"3,81E+00","module":"C2","scenario":null},{"value":"8,62E-02","module":"C3","scenario":null},{"value":"3,56E-01","module":"C4","scenario":null},{"value":"-1,57E+02","module":"D","scenario":null},{"value":"5,04E+02","module":"A1A3","scenario":null}]},{"parameter":"PENRM","unit":"MJ","values":[{"value":"3,71E+01","module":"A1","scenario":null},{"value":"0,00E+00","module":"A2","scenario":null},{"value":"0,00E+00","module":"A3","scenario":null},{"value":"0,00E+00","module":"A4","scenario":null},{"value":"7,42E-01","module":"A5","scenario":null},{"value":"0,00E+00","module":"B1","scenario":null},{"value":"0,00E+00","module":"B2","scenario":null},{"value":"0,00E+00","module":"B3","scenario":null},{"value":"0,00E+00","module":"B4","scenario":null},{"value":"0,00E+00","module":"B5","scenario":null},{"value":"0,00E+00","module":"B6","scenario":null},{"value":"0,00E+00","module":"B7","scenario":null},{"value":"0,00E+00","module":"C1","scenario":null},{"value":"0,00E+00","module":"C2","scenario":null},{"value":"-3,65E+01","module":"C3","scenario":null},{"value":"0,00E+00","module":"C4","scenario":null},{"value":"0,00E+00","module":"D","scenario":null},{"value":"3,71E+01","module":"A1A3","scenario":null}]},{"parameter":"PENRT","unit":"MJ","values":[{"value":"5,15E+02","module":"A1","scenario":null},{"value":"1,09E+01","module":"A2","scenario":null},{"value":"1,49E+01","module":"A3","scenario":null},{"value":"3,81E+00","module":"A4","scenario":null},{"value":"1,10E+01","module":"A5","scenario":null},{"value":"0,00E+00","module":"B1","scenario":null},{"value":"0,00E+00","module":"B2","scenario":null},{"value":"0,00E+00","module":"B3","scenario":null},{"value":"0,00E+00","module":"B4","scenario":null},{"value":"0,00E+00","module":"B5","scenario":null},{"value":"1,54E+00","module":"B6","scenario":null},{"value":"0,00E+00","module":"B7","scenario":null},{"value":"0,00E+00","module":"C1","scenario":null},{"value":"3,81E+00","module":"C2","scenario":null},{"value":"-3,65E+01","module":"C3","scenario":null},{"value":"3,56E-01","module":"C4","scenario":null},{"value":"-1,62E+02","module":"D","scenario":null},{"value":"5,41E+02","module":"A1A3","scenario":null}]},{"parameter":"SM","unit":"kg","values":[{"value":"3,82E-01","module":"A1","scenario":null},{"value":"0,00E+00","module":"A2","scenario":null},{"value":"3,81E-03","module":"A3","scenario":null},{"value":"0,00E+00","module":"A4","scenario":null},{"value":"7,72E-03","module":"A5","scenario":null},{"value":"0,00E+00","module":"B1","scenario":null},{"value":"0,00E+00","module":"B2","scenario":null},{"value":"0,00E+00","module":"B3","scenario":null},{"value":"0,00E+00","module":"B4","scenario":null},{"value":"0,00E+00","module":"B5","scenario":null},{"value":"5,53E-04","module":"B6","scenario":null},{"value":"0,00E+00","module":"B7","scenario":null},{"value":"0,00E+00","module":"C1","scenario":null},{"value":"0,00E+00","module":"C2","scenario":null},{"value":"0,00E+00","module":"C3","scenario":null},{"value":"3,80E-03","module":"C4","scenario":null},{"value":"1,61E+00","module":"D","scenario":null},{"value":"3,86E-01","module":"A1A3","scenario":null}]},{"parameter":"RSF","unit":"MJ","values":[{"value":"7,88E-01","module":"A1","scenario":null},{"value":"5,38E-03","module":"A2","scenario":null},{"value":"2,77E-02","module":"A3","scenario":null},{"value":"1,92E-03","module":"A4","scenario":null},{"value":"1,65E-02","module":"A5","scenario":null},{"value":"0,00E+00","module":"B1","scenario":null},{"value":"0,00E+00","module":"B2","scenario":null},{"value":"0,00E+00","module":"B3","scenario":null},{"value":"0,00E+00","module":"B4","scenario":null},{"value":"0,00E+00","module":"B5","scenario":null},{"value":"2,17E-02","module":"B6","scenario":null},{"value":"0,00E+00","module":"B7","scenario":null},{"value":"0,00E+00","module":"C1","scenario":null},{"value":"1,92E-03","module":"C2","scenario":null},{"value":"7,22E-05","module":"C3","scenario":null},{"value":"8,27E-04","module":"C4","scenario":null},{"value":"-2,43E-02","module":"D","scenario":null},{"value":"8,22E-01","module":"A1A3","scenario":null}]},{"parameter":"NRSF","unit":"MJ","values":[{"value":"9,85E-02","module":"A1","scenario":null},{"value":"3,43E-02","module":"A2","scenario":null},{"value":"8,86E-02","module":"A3","scenario":null},{"value":"6,87E-03","module":"A4","scenario":null},{"value":"4,71E-03","module":"A5","scenario":null},{"value":"0,00E+00","module":"B1","scenario":null},{"value":"0,00E+00","module":"B2","scenario":null},{"value":"0,00E+00","module":"B3","scenario":null},{"value":"0,00E+00","module":"B4","scenario":null},{"value":"0,00E+00","module":"B5","scenario":null},{"value":"5,14E-03","module":"B6","scenario":null},{"value":"0,00E+00","module":"B7","scenario":null},{"value":"0,00E+00","module":"C1","scenario":null},{"value":"6,87E-03","module":"C2","scenario":null},{"value":"-7,73E-04","module":"C3","scenario":null},{"value":"1,35E-03","module":"C4","scenario":null},{"value":"-3,01E-01","module":"D","scenario":null},{"value":"2,21E-01","module":"A1A3","scenario":null}]},{"parameter":"FW","unit":"m3","values":[{"value":"7,77E-01","module":"A1","scenario":null},{"value":"1,48E-03","module":"A2","scenario":null},{"value":"1,78E-02","module":"A3","scenario":null},{"value":"4,01E-04","module":"A4","scenario":null},{"value":"1,59E-02","module":"A5","scenario":null},{"value":"0,00E+00","module":"B1","scenario":null},{"value":"0,00E+00","module":"B2","scenario":null},{"value":"0,00E+00","module":"B3","scenario":null},{"value":"0,00E+00","module":"B4","scenario":null},{"value":"0,00E+00","module":"B5","scenario":null},{"value":"1,30E-03","module":"B6","scenario":null},{"value":"0,00E+00","module":"B7","scenario":null},{"value":"0,00E+00","module":"C1","scenario":null},{"value":"4,01E-04","module":"C2","scenario":null},{"value":"2,55E-04","module":"C3","scenario":null},{"value":"4,57E-04","module":"C4","scenario":null},{"value":"-3,17E-01","module":"D","scenario":null},{"value":"7,96E-01","module":"A1A3","scenario":null}]}],"end_of_life_waste":[{"parameter":"HWD","unit":"kg","values":[{"value":"3,39E-01","module":"A1","scenario":null},{"value":"7,51E-04","module":"A2","scenario":null},{"value":"8,21E-02","module":"A3","scenario":null},{"value":"1,94E-04","module":"A4","scenario":null},{"value":"8,45E-03","module":"A5","scenario":null},{"value":"0,00E+00","module":"B1","scenario":null},{"value":"0,00E+00","module":"B2","scenario":null},{"value":"0,00E+00","module":"B3","scenario":null},{"value":"0,00E+00","module":"B4","scenario":null},{"value":"0,00E+00","module":"B5","scenario":null},{"value":"2,31E-04","module":"B6","scenario":null},{"value":"0,00E+00","module":"B7","scenario":null},{"value":"0,00E+00","module":"C1","scenario":null},{"value":"1,94E-04","module":"C2","scenario":null},{"value":"4,21E-05","module":"C3","scenario":null},{"value":"4,09E-02","module":"C4","scenario":null},{"value":"5,18E-02","module":"D","scenario":null},{"value":"4,22E-01","module":"A1A3","scenario":null}]},{"parameter":"NHWD","unit":"kg","values":[{"value":"9,07E+00","module":"A1","scenario":null},{"value":"4,95E-01","module":"A2","scenario":null},{"value":"1,23E-01","module":"A3","scenario":null},{"value":"1,82E-01","module":"A4","scenario":null},{"value":"1,97E-01","module":"A5","scenario":null},{"value":"0,00E+00","module":"B1","scenario":null},{"value":"0,00E+00","module":"B2","scenario":null},{"value":"0,00E+00","module":"B3","scenario":null},{"value":"0,00E+00","module":"B4","scenario":null},{"value":"0,00E+00","module":"B5","scenario":null},{"value":"5,19E-03","module":"B6","scenario":null},{"value":"0,00E+00","module":"B7","scenario":null},{"value":"0,00E+00","module":"C1","scenario":null},{"value":"1,82E-01","module":"C2","scenario":null},{"value":"1,40E-03","module":"C3","scenario":null},{"value":"1,20E+00","module":"C4","scenario":null},{"value":"-3,60E+00","module":"D","scenario":null},{"value":"9,69E+00","module":"A1A3","scenario":null}]},{"parameter":"RWD","unit":"kg","values":[{"value":"1,84E-03","module":"A1","scenario":null},{"value":"7,17E-05","module":"A2","scenario":null},{"value":"2,22E-04","module":"A3","scenario":null},{"value":"2,60E-05","module":"A4","scenario":null},{"value":"4,36E-05","module":"A5","scenario":null},{"value":"0,00E+00","module":"B1","scenario":null},{"value":"0,00E+00","module":"B2","scenario":null},{"value":"0,00E+00","module":"B3","scenario":null},{"value":"0,00E+00","module":"B4","scenario":null},{"value":"0,00E+00","module":"B5","scenario":null},{"value":"1,10E-05","module":"B6","scenario":null},{"value":"0,00E+00","module":"B7","scenario":null},{"value":"0,00E+00","module":"C1","scenario":null},{"value":"2,60E-05","module":"C2","scenario":null},{"value":"1,79E-07","module":"C3","scenario":null},{"value":"2,44E-06","module":"C4","scenario":null},{"value":"-6,45E-04","module":"D","scenario":null},{"value":"2,13E-03","module":"A1A3","scenario":null}]}],"end_of_life_flow":[{"parameter":"CRU","unit":"kg","values":[{"value":"0,00E+00","module":"A1","scenario":null},{"value":"0,00E+00","module":"A2","scenario":null},{"value":"0,00E+00","module":"A3","scenario":null},{"value":"0,00E+00","module":"A4","scenario":null},{"value":"0,00E+00","module":"A5","scenario":null},{"value":"0,00E+00","module":"B1","scenario":null},{"value":"0,00E+00","module":"B2","scenario":null},{"value":"0,00E+00","module":"B3","scenario":null},{"value":"0,00E+00","module":"B4","scenario":null},{"value":"0,00E+00","module":"B5","scenario":null},{"value":"0,00E+00","module":"B6","scenario":null},{"value":"0,00E+00","module":"B7","scenario":null},{"value":"0,00E+00","module":"C1","scenario":null},{"value":"0,00E+00","module":"C2","scenario":null},{"value":"0,00E+00","module":"C3","scenario":null},{"value":"0,00E+00","module":"C4","scenario":null},{"value":"0,00E+00","module":"D","scenario":null},{"value":"0,00E+00","module":"A1A3","scenario":null}]},{"parameter":"MFR","unit":"kg","values":[{"value":"5,54E-04","module":"A1","scenario":null},{"value":"0,00E+00","module":"A2","scenario":null},{"value":"7,23E-03","module":"A3","scenario":null},{"value":"0,00E+00","module":"A4","scenario":null},{"value":"1,56E-04","module":"A5","scenario":null},{"value":"0,00E+00","module":"B1","scenario":null},{"value":"0,00E+00","module":"B2","scenario":null},{"value":"0,00E+00","module":"B3","scenario":null},{"value":"0,00E+00","module":"B4","scenario":null},{"value":"0,00E+00","module":"B5","scenario":null},{"value":"1,49E-04","module":"B6","scenario":null},{"value":"0,00E+00","module":"B7","scenario":null},{"value":"0,00E+00","module":"C1","scenario":null},{"value":"0,00E+00","module":"C2","scenario":null},{"value":"1,75E+00","module":"C3","scenario":null},{"value":"4,76E-05","module":"C4","scenario":null},{"value":"1,46E+00","module":"D","scenario":null},{"value":"7,79E-03","module":"A1A3","scenario":null}]},{"parameter":"MER","unit":"kg","values":[{"value":"1,30E-03","module":"A1","scenario":null},{"value":"0,00E+00","module":"A2","scenario":null},{"value":"4,32E-06","module":"A3","scenario":null},{"value":"0,00E+00","module":"A4","scenario":null},{"value":"2,60E-05","module":"A5","scenario":null},{"value":"0,00E+00","module":"B1","scenario":null},{"value":"0,00E+00","module":"B2","scenario":null},{"value":"0,00E+00","module":"B3","scenario":null},{"value":"0,00E+00","module":"B4","scenario":null},{"value":"0,00E+00","module":"B5","scenario":null},{"value":"2,13E-04","module":"B6","scenario":null},{"value":"0,00E+00","module":"B7","scenario":null},{"value":"0,00E+00","module":"C1","scenario":null},{"value":"0,00E+00","module":"C2","scenario":null},{"value":"7,61E-07","module":"C3","scenario":null},{"value":"9,59E-05","module":"C4","scenario":null},{"value":"-3,16E-04","module":"D","scenario":null},{"value":"1,30E-03","module":"A1A3","scenario":null}]},{"parameter":"EEE","unit":"MJ","values":[{"value":"2,41E-03","module":"A1","scenario":null},{"value":"0,00E+00","module":"A2","scenario":null},{"value":"1,96E-01","module":"A3","scenario":null},{"value":"0,00E+00","module":"A4","scenario":null},{"value":"3,97E-03","module":"A5","scenario":null},{"value":"0,00E+00","module":"B1","scenario":null},{"value":"0,00E+00","module":"B2","scenario":null},{"value":"0,00E+00","module":"B3","scenario":null},{"value":"0,00E+00","module":"B4","scenario":null},{"value":"0,00E+00","module":"B5","scenario":null},{"value":"5,53E-05","module":"B6","scenario":null},{"value":"0,00E+00","module":"B7","scenario":null},{"value":"0,00E+00","module":"C1","scenario":null},{"value":"0,00E+00","module":"C2","scenario":null},{"value":"8,37E-01","module":"C3","scenario":null},{"value":"9,04E-04","module":"C4","scenario":null},{"value":"8,93E-02","module":"D","scenario":null},{"value":"1,98E-01","module":"A1A3","scenario":null}]},{"parameter":"EET","unit":"MJ","values":[{"value":"3,65E-02","module":"A1","scenario":null},{"value":"0,00E+00","module":"A2","scenario":null},{"value":"2,97E+00","module":"A3","scenario":null},{"value":"0,00E+00","module":"A4","scenario":null},{"value":"6,00E-02","module":"A5","scenario":null},{"value":"0,00E+00","module":"B1","scenario":null},{"value":"0,00E+00","module":"B2","scenario":null},{"value":"0,00E+00","module":"B3","scenario":null},{"value":"0,00E+00","module":"B4","scenario":null},{"value":"0,00E+00","module":"B5","scenario":null},{"value":"8,36E-04","module":"B6","scenario":null},{"value":"0,00E+00","module":"B7","scenario":null},{"value":"0,00E+00","module":"C1","scenario":null},{"value":"0,00E+00","module":"C2","scenario":null},{"value":"1,27E+01","module":"C3","scenario":null},{"value":"1,37E-02","module":"C4","scenario":null},{"value":"1,35E+00","module":"D","scenario":null},{"value":"3,00E+00","module":"A1A3","scenario":null}]}]}