{"product_name":"Sense Driver 900mA Phasecut Linect","epd_id":"NEPD-6874-6262-EN","declared_unit":{"unit":"stk","amount":1},"compliance":["EN 15804+A2","ISO 14025","ISO 21930"],"producer_name":"SG Armaturen AS","environmental_impact":[{"parameter":"GWP-total","unit":"kg CO2-eq","values":[{"value":"8,84E+00","module":"A1","scenario":null},{"value":"5,04E-03","module":"A2","scenario":null},{"value":"9,08E-02","module":"A3","scenario":null},{"value":"9,93E-02","module":"A4","scenario":null},{"value":"7,03E-02","module":"A5","scenario":null},{"value":"2,66E+01","module":"B6","scenario":null},{"value":"0,00E+00","module":"C1","scenario":null},{"value":"1,20E-02","module":"C2","scenario":null},{"value":"1,51E-01","module":"C3","scenario":null},{"value":"1,52E-02","module":"C4","scenario":null},{"value":"-8,04E-01","module":"D","scenario":null},{"value":"8,93E+00","module":"A1A3","scenario":null}]},{"parameter":"GWP-fossil","unit":"kg CO2-eq","values":[{"value":"8,86E+00","module":"A1","scenario":null},{"value":"5,04E-03","module":"A2","scenario":null},{"value":"9,07E-02","module":"A3","scenario":null},{"value":"9,92E-02","module":"A4","scenario":null},{"value":"6,63E-04","module":"A5","scenario":null},{"value":"2,58E+01","module":"B6","scenario":null},{"value":"0,00E+00","module":"C1","scenario":null},{"value":"1,20E-02","module":"C2","scenario":null},{"value":"1,51E-01","module":"C3","scenario":null},{"value":"1,51E-02","module":"C4","scenario":null},{"value":"-8,01E-01","module":"D","scenario":null},{"value":"8,96E+00","module":"A1A3","scenario":null}]},{"parameter":"GWP-biogenic","unit":"kg CO2-eq","values":[{"value":"-3,96E-02","module":"A1","scenario":null},{"value":"1,96E-06","module":"A2","scenario":null},{"value":"2,26E-05","module":"A3","scenario":null},{"value":"3,52E-05","module":"A4","scenario":null},{"value":"6,96E-02","module":"A5","scenario":null},{"value":"7,12E-01","module":"B6","scenario":null},{"value":"0,00E+00","module":"C1","scenario":null},{"value":"4,67E-06","module":"C2","scenario":null},{"value":"8,68E-05","module":"C3","scenario":null},{"value":"9,22E-06","module":"C4","scenario":null},{"value":"-2,27E-03","module":"D","scenario":null},{"value":"-3,96E-02","module":"A1A3","scenario":null}]},{"parameter":"GWP-luluc","unit":"kg CO2-eq","values":[{"value":"1,50E-02","module":"A1","scenario":null},{"value":"1,84E-06","module":"A2","scenario":null},{"value":"1,43E-05","module":"A3","scenario":null},{"value":"4,94E-05","module":"A4","scenario":null},{"value":"2,19E-07","module":"A5","scenario":null},{"value":"1,06E-01","module":"B6","scenario":null},{"value":"0,00E+00","module":"C1","scenario":null},{"value":"4,38E-06","module":"C2","scenario":null},{"value":"9,80E-05","module":"C3","scenario":null},{"value":"8,86E-05","module":"C4","scenario":null},{"value":"-1,36E-03","module":"D","scenario":null},{"value":"1,50E-02","module":"A1A3","scenario":null}]},{"parameter":"ODP","unit":"kg CFC11-eq","values":[{"value":"4,13E-06","module":"A1","scenario":null},{"value":"1,10E-09","module":"A2","scenario":null},{"value":"1,33E-09","module":"A3","scenario":null},{"value":"2,19E-08","module":"A4","scenario":null},{"value":"1,40E-10","module":"A5","scenario":null},{"value":"1,77E-06","module":"B6","scenario":null},{"value":"0,00E+00","module":"C1","scenario":null},{"value":"2,61E-09","module":"C2","scenario":null},{"value":"3,17E-09","module":"C3","scenario":null},{"value":"6,62E-10","module":"C4","scenario":null},{"value":"-4,44E-04","module":"D","scenario":null},{"value":"4,13E-06","module":"A1A3","scenario":null}]},{"parameter":"AP","unit":"mol H+-eq","values":[{"value":"7,15E-02","module":"A1","scenario":null},{"value":"1,51E-05","module":"A2","scenario":null},{"value":"4,74E-04","module":"A3","scenario":null},{"value":"1,53E-03","module":"A4","scenario":null},{"value":"3,14E-06","module":"A5","scenario":null},{"value":"2,01E-01","module":"B6","scenario":null},{"value":"0,00E+00","module":"C1","scenario":null},{"value":"3,59E-05","module":"C2","scenario":null},{"value":"2,05E-04","module":"C3","scenario":null},{"value":"5,07E-05","module":"C4","scenario":null},{"value":"-5,22E-02","module":"D","scenario":null},{"value":"7,20E-02","module":"A1A3","scenario":null}]},{"parameter":"POCP","unit":"kg NMVOC-eq","values":[{"value":"4,25E-02","module":"A1","scenario":null},{"value":"1,24E-05","module":"A2","scenario":null},{"value":"2,84E-04","module":"A3","scenario":null},{"value":"1,11E-03","module":"A4","scenario":null},{"value":"3,23E-06","module":"A5","scenario":null},{"value":"7,74E-02","module":"B6","scenario":null},{"value":"0,00E+00","module":"C1","scenario":null},{"value":"2,96E-05","module":"C2","scenario":null},{"value":"1,33E-04","module":"C3","scenario":null},{"value":"5,51E-05","module":"C4","scenario":null},{"value":"-1,04E-02","module":"D","scenario":null},{"value":"4,28E-02","module":"A1A3","scenario":null}]},{"parameter":"ADPE","unit":"kg Sb-eq","values":[{"value":"2,86E-03","module":"A1","scenario":null},{"value":"1,35E-07","module":"A2","scenario":null},{"value":"2,80E-07","module":"A3","scenario":null},{"value":"1,89E-06","module":"A4","scenario":null},{"value":"1,61E-08","module":"A5","scenario":null},{"value":"1,92E-03","module":"B6","scenario":null},{"value":"0,00E+00","module":"C1","scenario":null},{"value":"3,21E-07","module":"C2","scenario":null},{"value":"3,75E-07","module":"C3","scenario":null},{"value":"6,16E-08","module":"C4","scenario":null},{"value":"-1,19E-03","module":"D","scenario":null},{"value":"2,86E-03","module":"A1A3","scenario":null}]},{"parameter":"ADPF","unit":"MJ","values":[{"value":"1,12E+02","module":"A1","scenario":null},{"value":"7,44E-02","module":"A2","scenario":null},{"value":"8,03E-01","module":"A3","scenario":null},{"value":"1,40E+00","module":"A4","scenario":null},{"value":"9,28E-03","module":"A5","scenario":null},{"value":"3,52E+02","module":"B6","scenario":null},{"value":"0,00E+00","module":"C1","scenario":null},{"value":"1,77E-01","module":"C2","scenario":null},{"value":"4,68E-01","module":"C3","scenario":null},{"value":"1,22E-01","module":"C4","scenario":null},{"value":"-1,05E+01","module":"D","scenario":null},{"value":"1,13E+02","module":"A1A3","scenario":null}]},{"parameter":"WDP","unit":"m3 world-eq. Deprived","values":[{"value":"3,09E+02","module":"A1","scenario":null},{"value":"2,43E-02","module":"A2","scenario":null},{"value":"1,31E-01","module":"A3","scenario":null},{"value":"9,28E-01","module":"A4","scenario":null},{"value":"1,18E-02","module":"A5","scenario":null},{"value":"6,13E+04","module":"B6","scenario":null},{"value":"0,00E+00","module":"C1","scenario":null},{"value":"5,77E-02","module":"C2","scenario":null},{"value":"4,69E+00","module":"C3","scenario":null},{"value":"2,05E-01","module":"C4","scenario":null},{"value":"-2,38E+01","module":"D","scenario":null},{"value":"3,09E+02","module":"A1A3","scenario":null}]},{"parameter":"EP-freshwater","unit":"kg P-eq","values":[{"value":"1,15E-03","module":"A1","scenario":null},{"value":"4,73E-08","module":"A2","scenario":null},{"value":"2,01E-06","module":"A3","scenario":null},{"value":"6,33E-07","module":"A4","scenario":null},{"value":"5,45E-09","module":"A5","scenario":null},{"value":"1,85E-03","module":"B6","scenario":null},{"value":"0,00E+00","module":"C1","scenario":null},{"value":"1,12E-07","module":"C2","scenario":null},{"value":"1,44E-06","module":"C3","scenario":null},{"value":"4,52E-07","module":"C4","scenario":null},{"value":"-2,89E-04","module":"D","scenario":null},{"value":"1,15E-03","module":"A1A3","scenario":null}]},{"parameter":"EP-marine","unit":"kg N-eq","values":[{"value":"1,11E-02","module":"A1","scenario":null},{"value":"2,97E-06","module":"A2","scenario":null},{"value":"9,79E-05","module":"A3","scenario":null},{"value":"3,68E-04","module":"A4","scenario":null},{"value":"1,04E-06","module":"A5","scenario":null},{"value":"2,21E-02","module":"B6","scenario":null},{"value":"0,00E+00","module":"C1","scenario":null},{"value":"7,06E-06","module":"C2","scenario":null},{"value":"4,39E-05","module":"C3","scenario":null},{"value":"1,60E-05","module":"C4","scenario":null},{"value":"-2,64E-03","module":"D","scenario":null},{"value":"1,12E-02","module":"A1A3","scenario":null}]},{"parameter":"EP-terrestrial","unit":"mol N-eq.","values":[{"value":"1,25E-01","module":"A1","scenario":null},{"value":"3,32E-05","module":"A2","scenario":null},{"value":"1,08E-03","module":"A3","scenario":null},{"value":"4,10E-03","module":"A4","scenario":null},{"value":"1,12E-05","module":"A5","scenario":null},{"value":"2,88E-01","module":"B6","scenario":null},{"value":"0,00E+00","module":"C1","scenario":null},{"value":"7,89E-05","module":"C2","scenario":null},{"value":"4,85E-04","module":"C3","scenario":null},{"value":"1,17E-04","module":"C4","scenario":null},{"value":"-3,64E-02","module":"D","scenario":null},{"value":"1,26E-01","module":"A1A3","scenario":null}]},{"parameter":"GWP-IOBC","unit":"kg CO2-eq","values":[{"value":"8,90E+00","module":"A1","scenario":null},{"value":"5,04E-03","module":"A2","scenario":null},{"value":"8,57E-02","module":"A3","scenario":null},{"value":"9,93E-02","module":"A4","scenario":null},{"value":"6,63E-04","module":"A5","scenario":null},{"value":"2,65E+01","module":"B6","scenario":null},{"value":"0,00E+00","module":"C1","scenario":null},{"value":"1,20E-02","module":"C2","scenario":null},{"value":"1,51E-01","module":"C3","scenario":null},{"value":"1,53E-02","module":"C4","scenario":null},{"value":"-7,96E-01","module":"D","scenario":null},{"value":"8,99E+00","module":"A1A3","scenario":null}]}],"additional_environmental_impact":[{"parameter":"PM","unit":"Disease incidence","values":[{"value":"4,65E-07","module":"A1","scenario":null},{"value":"3,26E-10","module":"A2","scenario":null},{"value":"6,40E-09","module":"A3","scenario":null},{"value":"3,51E-09","module":"A4","scenario":null},{"value":"4,60E-11","module":"A5","scenario":null},{"value":"1,44E-06","module":"B6","scenario":null},{"value":"0,00E+00","module":"C1","scenario":null},{"value":"7,75E-10","module":"C2","scenario":null},{"value":"1,35E-09","module":"C3","scenario":null},{"value":"9,31E-10","module":"C4","scenario":null},{"value":"-1,06E-07","module":"D","scenario":null},{"value":"4,72E-07","module":"A1A3","scenario":null}]},{"parameter":"ETP-fw","unit":"CTUe","values":[{"value":"6,97E+02","module":"A1","scenario":null},{"value":"6,04E-02","module":"A2","scenario":null},{"value":"2,35E+00","module":"A3","scenario":null},{"value":"9,55E-01","module":"A4","scenario":null},{"value":"1,24E-02","module":"A5","scenario":null},{"value":"1,60E+03","module":"B6","scenario":null},{"value":"0,00E+00","module":"C1","scenario":null},{"value":"1,44E-01","module":"C2","scenario":null},{"value":"1,05E+00","module":"C3","scenario":null},{"value":"3,25E+00","module":"C4","scenario":null},{"value":"-3,75E+02","module":"D","scenario":null},{"value":"7,00E+02","module":"A1A3","scenario":null}]},{"parameter":"HTP-c","unit":"CTUh","values":[{"value":"9,84E-09","module":"A1","scenario":null},{"value":"0,00E+00","module":"A2","scenario":null},{"value":"2,50E-11","module":"A3","scenario":null},{"value":"0,00E+00","module":"A4","scenario":null},{"value":"0,00E+00","module":"A5","scenario":null},{"value":"7,64E-08","module":"B6","scenario":null},{"value":"0,00E+00","module":"C1","scenario":null},{"value":"0,00E+00","module":"C2","scenario":null},{"value":"7,99E-10","module":"C3","scenario":null},{"value":"4,50E-11","module":"C4","scenario":null},{"value":"-1,96E-09","module":"D","scenario":null},{"value":"9,86E-09","module":"A1A3","scenario":null}]},{"parameter":"HTP-nc","unit":"CTUh","values":[{"value":"4,69E-07","module":"A1","scenario":null},{"value":"5,90E-11","module":"A2","scenario":null},{"value":"1,11E-09","module":"A3","scenario":null},{"value":"7,00E-10","module":"A4","scenario":null},{"value":"1,60E-11","module":"A5","scenario":null},{"value":"1,80E-06","module":"B6","scenario":null},{"value":"0,00E+00","module":"C1","scenario":null},{"value":"1,41E-10","module":"C2","scenario":null},{"value":"4,70E-08","module":"C3","scenario":null},{"value":"3,21E-10","module":"C4","scenario":null},{"value":"-1,42E-07","module":"D","scenario":null},{"value":"4,70E-07","module":"A1A3","scenario":null}]},{"parameter":"SQP","unit":"-","values":[{"value":"3,63E+01","module":"A1","scenario":null},{"value":"5,10E-02","module":"A2","scenario":null},{"value":"1,70E-01","module":"A3","scenario":null},{"value":"6,76E-01","module":"A4","scenario":null},{"value":"6,22E-03","module":"A5","scenario":null},{"value":"1,77E+02","module":"B6","scenario":null},{"value":"0,00E+00","module":"C1","scenario":null},{"value":"1,21E-01","module":"C2","scenario":null},{"value":"1,18E-01","module":"C3","scenario":null},{"value":"3,20E-01","module":"C4","scenario":null},{"value":"-8,33E+00","module":"D","scenario":null},{"value":"3,65E+01","module":"A1A3","scenario":null}]},{"parameter":"IRP","unit":"kBq U235-eq","values":[{"value":"3,91E-01","module":"A1","scenario":null},{"value":"3,09E-04","module":"A2","scenario":null},{"value":"6,95E-04","module":"A3","scenario":null},{"value":"6,08E-03","module":"A4","scenario":null},{"value":"3,97E-05","module":"A5","scenario":null},{"value":"6,38E+00","module":"B6","scenario":null},{"value":"0,00E+00","module":"C1","scenario":null},{"value":"7,36E-04","module":"C2","scenario":null},{"value":"2,37E-03","module":"C3","scenario":null},{"value":"2,21E-04","module":"C4","scenario":null},{"value":"-3,86E-02","module":"D","scenario":null},{"value":"3,92E-01","module":"A1A3","scenario":null}]}],"resource_use":[{"parameter":"PERE","unit":"MJ","values":[{"value":"1,16E+01","module":"A1","scenario":null},{"value":"8,43E-04","module":"A2","scenario":null},{"value":"8,08E-02","module":"A3","scenario":null},{"value":"1,59E-02","module":"A4","scenario":null},{"value":"1,53E-04","module":"A5","scenario":null},{"value":"4,55E+03","module":"B6","scenario":null},{"value":"0,00E+00","module":"C1","scenario":null},{"value":"2,00E-03","module":"C2","scenario":null},{"value":"6,30E-02","module":"C3","scenario":null},{"value":"3,94E-02","module":"C4","scenario":null},{"value":"-1,54E+00","module":"D","scenario":null},{"value":"1,17E+01","module":"A1A3","scenario":null}]},{"parameter":"PERM","unit":"","values":[{"value":"2,40E-01","module":"A1","scenario":null},{"value":"0,00E+00","module":"A2","scenario":null},{"value":"0,00E+00","module":"A3","scenario":null},{"value":"0,00E+00","module":"A4","scenario":null},{"value":"-2,40E-01","module":"A5","scenario":null},{"value":"0,00E+00","module":"B6","scenario":null},{"value":"0,00E+00","module":"C1","scenario":null},{"value":"0,00E+00","module":"C2","scenario":null},{"value":"0,00E+00","module":"C3","scenario":null},{"value":"0,00E+00","module":"C4","scenario":null},{"value":"0,00E+00","module":"D","scenario":null},{"value":"2,40E-01","module":"A1A3","scenario":null}]},{"parameter":"PERT","unit":"MJ","values":[{"value":"1,19E+01","module":"A1","scenario":null},{"value":"8,43E-04","module":"A2","scenario":null},{"value":"8,08E-02","module":"A3","scenario":null},{"value":"1,59E-02","module":"A4","scenario":null},{"value":"-2,40E-01","module":"A5","scenario":null},{"value":"4,55E+03","module":"B6","scenario":null},{"value":"0,00E+00","module":"C1","scenario":null},{"value":"2,00E-03","module":"C2","scenario":null},{"value":"6,30E-02","module":"C3","scenario":null},{"value":"3,94E-02","module":"C4","scenario":null},{"value":"-1,54E+00","module":"D","scenario":null},{"value":"1,19E+01","module":"A1A3","scenario":null}]},{"parameter":"PENRE","unit":"MJ","values":[{"value":"1,09E+02","module":"A1","scenario":null},{"value":"7,45E-02","module":"A2","scenario":null},{"value":"8,03E-01","module":"A3","scenario":null},{"value":"1,40E+00","module":"A4","scenario":null},{"value":"9,28E-03","module":"A5","scenario":null},{"value":"3,52E+02","module":"B6","scenario":null},{"value":"0,00E+00","module":"C1","scenario":null},{"value":"1,77E-01","module":"C2","scenario":null},{"value":"4,68E-01","module":"C3","scenario":null},{"value":"1,22E-01","module":"C4","scenario":null},{"value":"-1,05E+01","module":"D","scenario":null},{"value":"1,10E+02","module":"A1A3","scenario":null}]},{"parameter":"PENRM","unit":"MJ","values":[{"value":"2,94E+00","module":"A1","scenario":null},{"value":"0,00E+00","module":"A2","scenario":null},{"value":"0,00E+00","module":"A3","scenario":null},{"value":"0,00E+00","module":"A4","scenario":null},{"value":"0,00E+00","module":"A5","scenario":null},{"value":"0,00E+00","module":"B6","scenario":null},{"value":"0,00E+00","module":"C1","scenario":null},{"value":"0,00E+00","module":"C2","scenario":null},{"value":"-4,07E+00","module":"C3","scenario":null},{"value":"0,00E+00","module":"C4","scenario":null},{"value":"0,00E+00","module":"D","scenario":null},{"value":"2,94E+00","module":"A1A3","scenario":null}]},{"parameter":"PENRT","unit":"MJ","values":[{"value":"1,12E+02","module":"A1","scenario":null},{"value":"7,45E-02","module":"A2","scenario":null},{"value":"8,03E-01","module":"A3","scenario":null},{"value":"1,40E+00","module":"A4","scenario":null},{"value":"9,28E-03","module":"A5","scenario":null},{"value":"3,52E+02","module":"B6","scenario":null},{"value":"0,00E+00","module":"C1","scenario":null},{"value":"1,77E-01","module":"C2","scenario":null},{"value":"-3,60E+00","module":"C3","scenario":null},{"value":"1,22E-01","module":"C4","scenario":null},{"value":"-1,05E+01","module":"D","scenario":null},{"value":"1,13E+02","module":"A1A3","scenario":null}]},{"parameter":"SM","unit":"kg","values":[{"value":"1,07E-01","module":"A1","scenario":null},{"value":"0,00E+00","module":"A2","scenario":null},{"value":"0,00E+00","module":"A3","scenario":null},{"value":"0,00E+00","module":"A4","scenario":null},{"value":"0,00E+00","module":"A5","scenario":null},{"value":"0,00E+00","module":"B6","scenario":null},{"value":"0,00E+00","module":"C1","scenario":null},{"value":"0,00E+00","module":"C2","scenario":null},{"value":"0,00E+00","module":"C3","scenario":null},{"value":"1,01E-03","module":"C4","scenario":null},{"value":"4,74E-03","module":"D","scenario":null},{"value":"1,07E-01","module":"A1A3","scenario":null}]},{"parameter":"RSF","unit":"MJ","values":[{"value":"2,36E-01","module":"A1","scenario":null},{"value":"1,65E-05","module":"A2","scenario":null},{"value":"7,10E-05","module":"A3","scenario":null},{"value":"5,25E-04","module":"A4","scenario":null},{"value":"5,07E-06","module":"A5","scenario":null},{"value":"3,58E+00","module":"B6","scenario":null},{"value":"0,00E+00","module":"C1","scenario":null},{"value":"3,92E-05","module":"C2","scenario":null},{"value":"1,04E-03","module":"C3","scenario":null},{"value":"9,61E-05","module":"C4","scenario":null},{"value":"3,97E-04","module":"D","scenario":null},{"value":"2,36E-01","module":"A1A3","scenario":null}]},{"parameter":"NRSF","unit":"MJ","values":[{"value":"2,03E-02","module":"A1","scenario":null},{"value":"1,40E-04","module":"A2","scenario":null},{"value":"6,69E-04","module":"A3","scenario":null},{"value":"2,81E-03","module":"A4","scenario":null},{"value":"2,09E-05","module":"A5","scenario":null},{"value":"8,91E+00","module":"B6","scenario":null},{"value":"0,00E+00","module":"C1","scenario":null},{"value":"3,33E-04","module":"C2","scenario":null},{"value":"-4,75E-05","module":"C3","scenario":null},{"value":"8,79E-03","module":"C4","scenario":null},{"value":"-2,97E-02","module":"D","scenario":null},{"value":"2,12E-02","module":"A1A3","scenario":null}]},{"parameter":"FW","unit":"m3","values":[{"value":"9,25E-02","module":"A1","scenario":null},{"value":"8,33E-06","module":"A2","scenario":null},{"value":"2,19E-03","module":"A3","scenario":null},{"value":"1,20E-04","module":"A4","scenario":null},{"value":"4,38E-06","module":"A5","scenario":null},{"value":"3,40E+01","module":"B6","scenario":null},{"value":"0,00E+00","module":"C1","scenario":null},{"value":"1,98E-05","module":"C2","scenario":null},{"value":"4,27E-04","module":"C3","scenario":null},{"value":"7,36E-05","module":"C4","scenario":null},{"value":"-8,33E-03","module":"D","scenario":null},{"value":"9,47E-02","module":"A1A3","scenario":null}]}],"end_of_life_waste":[{"parameter":"HWD","unit":"kg","values":[{"value":"4,03E-02","module":"A1","scenario":null},{"value":"6,73E-06","module":"A2","scenario":null},{"value":"1,11E-04","module":"A3","scenario":null},{"value":"6,83E-05","module":"A4","scenario":null},{"value":"0,00E+00","module":"A5","scenario":null},{"value":"2,26E-01","module":"B6","scenario":null},{"value":"0,00E+00","module":"C1","scenario":null},{"value":"1,60E-05","module":"C2","scenario":null},{"value":"2,34E-05","module":"C3","scenario":null},{"value":"4,72E-02","module":"C4","scenario":null},{"value":"-2,96E-03","module":"D","scenario":null},{"value":"4,04E-02","module":"A1A3","scenario":null}]},{"parameter":"NHWD","unit":"kg","values":[{"value":"1,01E+00","module":"A1","scenario":null},{"value":"3,57E-03","module":"A2","scenario":null},{"value":"7,50E-03","module":"A3","scenario":null},{"value":"4,33E-02","module":"A4","scenario":null},{"value":"4,10E-02","module":"A5","scenario":null},{"value":"2,71E+01","module":"B6","scenario":null},{"value":"0,00E+00","module":"C1","scenario":null},{"value":"8,50E-03","module":"C2","scenario":null},{"value":"3,16E-02","module":"C3","scenario":null},{"value":"4,86E-02","module":"C4","scenario":null},{"value":"-1,40E-01","module":"D","scenario":null},{"value":"1,03E+00","module":"A1A3","scenario":null}]},{"parameter":"RWD","unit":"kg","values":[{"value":"3,02E-04","module":"A1","scenario":null},{"value":"4,89E-07","module":"A2","scenario":null},{"value":"6,14E-07","module":"A3","scenario":null},{"value":"9,62E-06","module":"A4","scenario":null},{"value":"0,00E+00","module":"A5","scenario":null},{"value":"3,15E-03","module":"B6","scenario":null},{"value":"0,00E+00","module":"C1","scenario":null},{"value":"1,16E-06","module":"C2","scenario":null},{"value":"1,16E-06","module":"C3","scenario":null},{"value":"7,74E-08","module":"C4","scenario":null},{"value":"-3,32E-05","module":"D","scenario":null},{"value":"3,03E-04","module":"A1A3","scenario":null}]}],"end_of_life_flow":[{"parameter":"CRU","unit":"kg","values":[{"value":"0,00E+00","module":"A1","scenario":null},{"value":"0,00E+00","module":"A2","scenario":null},{"value":"0,00E+00","module":"A3","scenario":null},{"value":"0,00E+00","module":"A4","scenario":null},{"value":"0,00E+00","module":"A5","scenario":null},{"value":"0,00E+00","module":"B6","scenario":null},{"value":"0,00E+00","module":"C1","scenario":null},{"value":"0,00E+00","module":"C2","scenario":null},{"value":"0,00E+00","module":"C3","scenario":null},{"value":"0,00E+00","module":"C4","scenario":null},{"value":"0,00E+00","module":"D","scenario":null},{"value":"0,00E+00","module":"A1A3","scenario":null}]},{"parameter":"MFR","unit":"kg","values":[{"value":"0,00E+00","module":"A1","scenario":null},{"value":"0,00E+00","module":"A2","scenario":null},{"value":"2,39E-03","module":"A3","scenario":null},{"value":"0,00E+00","module":"A4","scenario":null},{"value":"3,81E-02","module":"A5","scenario":null},{"value":"0,00E+00","module":"B6","scenario":null},{"value":"0,00E+00","module":"C1","scenario":null},{"value":"0,00E+00","module":"C2","scenario":null},{"value":"7,84E-03","module":"C3","scenario":null},{"value":"3,92E-06","module":"C4","scenario":null},{"value":"-1,86E-04","module":"D","scenario":null},{"value":"2,39E-03","module":"A1A3","scenario":null}]},{"parameter":"MER","unit":"kg","values":[{"value":"0,00E+00","module":"A1","scenario":null},{"value":"0,00E+00","module":"A2","scenario":null},{"value":"5,16E-04","module":"A3","scenario":null},{"value":"0,00E+00","module":"A4","scenario":null},{"value":"5,58E-08","module":"A5","scenario":null},{"value":"0,00E+00","module":"B6","scenario":null},{"value":"0,00E+00","module":"C1","scenario":null},{"value":"0,00E+00","module":"C2","scenario":null},{"value":"4,37E-02","module":"C3","scenario":null},{"value":"9,58E-08","module":"C4","scenario":null},{"value":"-2,44E-05","module":"D","scenario":null},{"value":"5,16E-04","module":"A1A3","scenario":null}]},{"parameter":"EEE","unit":"MJ","values":[{"value":"0,00E+00","module":"A1","scenario":null},{"value":"0,00E+00","module":"A2","scenario":null},{"value":"7,77E-04","module":"A3","scenario":null},{"value":"0,00E+00","module":"A4","scenario":null},{"value":"2,35E-03","module":"A5","scenario":null},{"value":"0,00E+00","module":"B6","scenario":null},{"value":"0,00E+00","module":"C1","scenario":null},{"value":"0,00E+00","module":"C2","scenario":null},{"value":"6,71E-02","module":"C3","scenario":null},{"value":"6,21E-06","module":"C4","scenario":null},{"value":"-5,99E-05","module":"D","scenario":null},{"value":"7,77E-04","module":"A1A3","scenario":null}]},{"parameter":"EET","unit":"MJ","values":[{"value":"0,00E+00","module":"A1","scenario":null},{"value":"0,00E+00","module":"A2","scenario":null},{"value":"1,18E-02","module":"A3","scenario":null},{"value":"0,00E+00","module":"A4","scenario":null},{"value":"3,55E-02","module":"A5","scenario":null},{"value":"0,00E+00","module":"B6","scenario":null},{"value":"0,00E+00","module":"C1","scenario":null},{"value":"0,00E+00","module":"C2","scenario":null},{"value":"1,01E+00","module":"C3","scenario":null},{"value":"9,40E-05","module":"C4","scenario":null},{"value":"-9,06E-04","module":"D","scenario":null},{"value":"1,18E-02","module":"A1A3","scenario":null}]}]}