{"product_name":" MV - BRANNKLASSIFISERT GLASSMODUL EI60","epd_id":"NEPD-6254-5525-NO","declared_unit":{"unit":"m2","amount":1},"compliance":["EN 15804+A2","ISO 14025","ISO 21930"],"producer_name":"Modulvegger AS","environmental_impact":[{"parameter":"GWP-total","unit":"kg CO2-eq","values":[{"value":"5,99E+01","module":"A1-A3","scenario":null},{"value":"4,19E+00","module":"A4","scenario":null},{"value":"4,56E-02","module":"A5","scenario":null},{"value":"1,40E-01","module":"C1","scenario":null},{"value":"1,15E+00","module":"C2","scenario":null},{"value":"1,38E+01","module":"C3","scenario":null},{"value":"5,27E-02","module":"C4","scenario":null},{"value":"-8,97E+01","module":"D","scenario":null}]},{"parameter":"GWP-fossil","unit":"kg CO2-eq","values":[{"value":"7,22E+01","module":"A1-A3","scenario":null},{"value":"4,18E+00","module":"A4","scenario":null},{"value":"1,20E-04","module":"A5","scenario":null},{"value":"1,40E-01","module":"C1","scenario":null},{"value":"1,15E+00","module":"C2","scenario":null},{"value":"1,66E+00","module":"C3","scenario":null},{"value":"5,27E-02","module":"C4","scenario":null},{"value":"-8,88E+01","module":"D","scenario":null}]},{"parameter":"GWP-biogenic","unit":"kg CO2-eq","values":[{"value":"-1,30E+01","module":"A1-A3","scenario":null},{"value":"1,93E-03","module":"A4","scenario":null},{"value":"4,55E-02","module":"A5","scenario":null},{"value":"2,62E-05","module":"C1","scenario":null},{"value":"5,30E-04","module":"C2","scenario":null},{"value":"1,21E+01","module":"C3","scenario":null},{"value":"4,72E-05","module":"C4","scenario":null},{"value":"-8,41E-01","module":"D","scenario":null}]},{"parameter":"GWP-luluc","unit":"kg CO2-eq","values":[{"value":"7,95E-01","module":"A1-A3","scenario":null},{"value":"1,81E-03","module":"A4","scenario":null},{"value":"1,64E-08","module":"A5","scenario":null},{"value":"1,10E-05","module":"C1","scenario":null},{"value":"4,96E-04","module":"C2","scenario":null},{"value":"3,79E-05","module":"C3","scenario":null},{"value":"1,43E-05","module":"C4","scenario":null},{"value":"-4,32E-02","module":"D","scenario":null}]},{"parameter":"ODP","unit":"kg CFC11-eq","values":[{"value":"8,66E-06","module":"A1-A3","scenario":null},{"value":"9,18E-07","module":"A4","scenario":null},{"value":"1,10E-11","module":"A5","scenario":null},{"value":"3,02E-08","module":"C1","scenario":null},{"value":"2,52E-07","module":"C2","scenario":null},{"value":"1,58E-08","module":"C3","scenario":null},{"value":"1,72E-08","module":"C4","scenario":null},{"value":"-4,11E-02","module":"D","scenario":null}]},{"parameter":"AP","unit":"mol H+-eq","values":[{"value":"3,97E-01","module":"A1-A3","scenario":null},{"value":"1,20E-02","module":"A4","scenario":null},{"value":"4,22E-07","module":"A5","scenario":null},{"value":"1,46E-03","module":"C1","scenario":null},{"value":"3,30E-03","module":"C2","scenario":null},{"value":"9,40E-04","module":"C3","scenario":null},{"value":"4,01E-04","module":"C4","scenario":null},{"value":"-9,36E-01","module":"D","scenario":null}]},{"parameter":"POCP","unit":"kg NMVOC-eq","values":[{"value":"2,84E-01","module":"A1-A3","scenario":null},{"value":"9,76E-03","module":"A4","scenario":null},{"value":"4,99E-07","module":"A5","scenario":null},{"value":"1,94E-03","module":"C1","scenario":null},{"value":"2,67E-03","module":"C2","scenario":null},{"value":"1,10E-03","module":"C3","scenario":null},{"value":"4,61E-04","module":"C4","scenario":null},{"value":"-4,42E-01","module":"D","scenario":null}]},{"parameter":"ADPE","unit":"kg Sb-eq","values":[{"value":"5,14E-04","module":"A1-A3","scenario":null},{"value":"1,51E-04","module":"A4","scenario":null},{"value":"1,08E-09","module":"A5","scenario":null},{"value":"2,14E-07","module":"C1","scenario":null},{"value":"4,14E-05","module":"C2","scenario":null},{"value":"7,06E-07","module":"C3","scenario":null},{"value":"7,07E-07","module":"C4","scenario":null},{"value":"-7,53E-03","module":"D","scenario":null}]},{"parameter":"ADPF","unit":"MJ","values":[{"value":"9,68E+02","module":"A1-A3","scenario":null},{"value":"6,24E+01","module":"A4","scenario":null},{"value":"8,01E-04","module":"A5","scenario":null},{"value":"1,92E+00","module":"C1","scenario":null},{"value":"1,71E+01","module":"C2","scenario":null},{"value":"7,93E-01","module":"C3","scenario":null},{"value":"1,27E+00","module":"C4","scenario":null},{"value":"-9,48E+02","module":"D","scenario":null}]},{"parameter":"WDP","unit":"m3 world-eq. Deprived","values":[{"value":"7,11E+02","module":"A1-A3","scenario":null},{"value":"7,47E+01","module":"A4","scenario":null},{"value":"1,88E-03","module":"A5","scenario":null},{"value":"4,08E-01","module":"C1","scenario":null},{"value":"2,05E+01","module":"C2","scenario":null},{"value":"-3,23E+00","module":"C3","scenario":null},{"value":"5,10E+00","module":"C4","scenario":null},{"value":"-9,11E+02","module":"D","scenario":null}]},{"parameter":"EP-freshwater","unit":"kg P-eq","values":[{"value":"6,41E-03","module":"A1-A3","scenario":null},{"value":"3,83E-05","module":"A4","scenario":null},{"value":"6,47E-10","module":"A5","scenario":null},{"value":"5,08E-07","module":"C1","scenario":null},{"value":"1,05E-05","module":"C2","scenario":null},{"value":"2,25E-06","module":"C3","scenario":null},{"value":"5,63E-07","module":"C4","scenario":null},{"value":"-1,60E-03","module":"D","scenario":null}]},{"parameter":"EP-marine","unit":"kg N-eq","values":[{"value":"9,20E-02","module":"A1-A3","scenario":null},{"value":"2,27E-03","module":"A4","scenario":null},{"value":"2,29E-07","module":"A5","scenario":null},{"value":"6,45E-04","module":"C1","scenario":null},{"value":"6,24E-04","module":"C2","scenario":null},{"value":"4,18E-04","module":"C3","scenario":null},{"value":"1,45E-04","module":"C4","scenario":null},{"value":"-1,48E-01","module":"D","scenario":null}]},{"parameter":"EP-terrestrial","unit":"mol N-eq.","values":[{"value":"1,12E+00","module":"A1-A3","scenario":null},{"value":"2,55E-02","module":"A4","scenario":null},{"value":"1,84E-06","module":"A5","scenario":null},{"value":"7,07E-03","module":"C1","scenario":null},{"value":"7,00E-03","module":"C2","scenario":null},{"value":"4,38E-03","module":"C3","scenario":null},{"value":"1,60E-03","module":"C4","scenario":null},{"value":"-1,81E+00","module":"D","scenario":null}]},{"parameter":"GWP-IOBC","unit":"kg CO2-eq","values":[{"value":"7,31E+01","module":"A1-A3","scenario":null},{"value":"4,19E+00","module":"A4","scenario":null},{"value":"1,20E-04","module":"A5","scenario":null},{"value":"1,40E-01","module":"C1","scenario":null},{"value":"1,15E+00","module":"C2","scenario":null},{"value":"9,22E-01","module":"C3","scenario":null},{"value":"5,42E-02","module":"C4","scenario":null},{"value":"-8,96E+01","module":"D","scenario":null}]}],"additional_environmental_impact":[{"parameter":"PM","unit":"Disease incidence","values":[{"value":"1,94E-06","module":"A1-A3","scenario":null},{"value":"2,34E-07","module":"A4","scenario":null},{"value":"6,00E-12","module":"A5","scenario":null},{"value":"3,86E-08","module":"C1","scenario":null},{"value":"6,43E-08","module":"C2","scenario":null},{"value":"1,27E-08","module":"C3","scenario":null},{"value":"7,84E-09","module":"C4","scenario":null},{"value":"-9,53E-06","module":"D","scenario":null}]},{"parameter":"ETP-fw","unit":"CTUe","values":[{"value":"2,70E+02","module":"A1-A3","scenario":null},{"value":"4,87E+01","module":"A4","scenario":null},{"value":"8,52E-04","module":"A5","scenario":null},{"value":"1,05E+00","module":"C1","scenario":null},{"value":"1,34E+01","module":"C2","scenario":null},{"value":"5,37E+00","module":"C3","scenario":null},{"value":"7,56E-01","module":"C4","scenario":null},{"value":"-1,93E+03","module":"D","scenario":null}]},{"parameter":"HTP-c","unit":"CTUh","values":[{"value":"1,80E-08","module":"A1-A3","scenario":null},{"value":"0,00E+00","module":"A4","scenario":null},{"value":"0,00E+00","module":"A5","scenario":null},{"value":"0,00E+00","module":"C1","scenario":null},{"value":"0,00E+00","module":"C2","scenario":null},{"value":"3,30E-10","module":"C3","scenario":null},{"value":"3,10E-11","module":"C4","scenario":null},{"value":"-2,08E-08","module":"D","scenario":null}]},{"parameter":"HTP-nc","unit":"CTUh","values":[{"value":"1,84E-07","module":"A1-A3","scenario":null},{"value":"5,86E-08","module":"A4","scenario":null},{"value":"3,00E-12","module":"A5","scenario":null},{"value":"9,54E-10","module":"C1","scenario":null},{"value":"1,61E-08","module":"C2","scenario":null},{"value":"1,06E-08","module":"C3","scenario":null},{"value":"7,00E-10","module":"C4","scenario":null},{"value":"-6,82E-07","module":"D","scenario":null}]},{"parameter":"SQP","unit":"-","values":[{"value":"1,55E+03","module":"A1-A3","scenario":null},{"value":"3,71E+01","module":"A4","scenario":null},{"value":"8,36E-04","module":"A5","scenario":null},{"value":"2,44E-01","module":"C1","scenario":null},{"value":"1,02E+01","module":"C2","scenario":null},{"value":"1,43E-01","module":"C3","scenario":null},{"value":"3,73E+00","module":"C4","scenario":null},{"value":"-5,03E+02","module":"D","scenario":null}]},{"parameter":"IRP","unit":"kBq U235-eq","values":[{"value":"5,33E-01","module":"A1-A3","scenario":null},{"value":"2,73E-01","module":"A4","scenario":null},{"value":"3,20E-06","module":"A5","scenario":null},{"value":"8,23E-03","module":"C1","scenario":null},{"value":"7,49E-02","module":"C2","scenario":null},{"value":"2,20E-03","module":"C3","scenario":null},{"value":"5,42E-03","module":"C4","scenario":null},{"value":"-2,32E+00","module":"D","scenario":null}]}],"resource_use":[{"parameter":"PERE","unit":"MJ","values":[{"value":"3,62E+02","module":"A1-A3","scenario":null},{"value":"1,06E+00","module":"A4","scenario":null},{"value":"1,80E-05","module":"A5","scenario":null},{"value":"1,04E-02","module":"C1","scenario":null},{"value":"2,91E-01","module":"C2","scenario":null},{"value":"4,61E-02","module":"C3","scenario":null},{"value":"3,43E-02","module":"C4","scenario":null},{"value":"-9,33E+01","module":"D","scenario":null}]},{"parameter":"PERM","unit":"","values":[{"value":"1,52E+02","module":"A1-A3","scenario":null},{"value":"0,00E+00","module":"A4","scenario":null},{"value":"-4,16E-01","module":"A5","scenario":null},{"value":"0,00E+00","module":"C1","scenario":null},{"value":"0,00E+00","module":"C2","scenario":null},{"value":"-1,04E+02","module":"C3","scenario":null},{"value":"0,00E+00","module":"C4","scenario":null},{"value":"0,00E+00","module":"D","scenario":null}]},{"parameter":"PERT","unit":"MJ","values":[{"value":"4,07E+02","module":"A1-A3","scenario":null},{"value":"1,06E+00","module":"A4","scenario":null},{"value":"-4,16E-01","module":"A5","scenario":null},{"value":"1,04E-02","module":"C1","scenario":null},{"value":"2,91E-01","module":"C2","scenario":null},{"value":"-1,04E+02","module":"C3","scenario":null},{"value":"3,43E-02","module":"C4","scenario":null},{"value":"-9,33E+01","module":"D","scenario":null}]},{"parameter":"PENRE","unit":"MJ","values":[{"value":"9,59E+02","module":"A1-A3","scenario":null},{"value":"6,24E+01","module":"A4","scenario":null},{"value":"8,01E-04","module":"A5","scenario":null},{"value":"1,92E+00","module":"C1","scenario":null},{"value":"1,71E+01","module":"C2","scenario":null},{"value":"8,63E-01","module":"C3","scenario":null},{"value":"1,27E+00","module":"C4","scenario":null},{"value":"-9,48E+02","module":"D","scenario":null}]},{"parameter":"PENRM","unit":"MJ","values":[{"value":"9,62E+00","module":"A1-A3","scenario":null},{"value":"0,00E+00","module":"A4","scenario":null},{"value":"-4,25E-02","module":"A5","scenario":null},{"value":"0,00E+00","module":"C1","scenario":null},{"value":"0,00E+00","module":"C2","scenario":null},{"value":"-9,58E+00","module":"C3","scenario":null},{"value":"0,00E+00","module":"C4","scenario":null},{"value":"0,00E+00","module":"D","scenario":null}]},{"parameter":"PENRT","unit":"MJ","values":[{"value":"9,69E+02","module":"A1-A3","scenario":null},{"value":"6,24E+01","module":"A4","scenario":null},{"value":"-4,17E-02","module":"A5","scenario":null},{"value":"1,92E+00","module":"C1","scenario":null},{"value":"1,71E+01","module":"C2","scenario":null},{"value":"-8,71E+00","module":"C3","scenario":null},{"value":"1,27E+00","module":"C4","scenario":null},{"value":"-9,48E+02","module":"D","scenario":null}]},{"parameter":"SM","unit":"kg","values":[{"value":"9,21E-01","module":"A1-A3","scenario":null},{"value":"0,00E+00","module":"A4","scenario":null},{"value":"0,00E+00","module":"A5","scenario":null},{"value":"9,44E-04","module":"C1","scenario":null},{"value":"0,00E+00","module":"C2","scenario":null},{"value":"0,00E+00","module":"C3","scenario":null},{"value":"0,00E+00","module":"C4","scenario":null},{"value":"0,00E+00","module":"D","scenario":null}]},{"parameter":"RSF","unit":"MJ","values":[{"value":"7,04E-01","module":"A1-A3","scenario":null},{"value":"3,84E-02","module":"A4","scenario":null},{"value":"5,01E-07","module":"A5","scenario":null},{"value":"2,56E-04","module":"C1","scenario":null},{"value":"1,05E-02","module":"C2","scenario":null},{"value":"1,09E-03","module":"C3","scenario":null},{"value":"7,89E-04","module":"C4","scenario":null},{"value":"-8,72E-03","module":"D","scenario":null}]},{"parameter":"NRSF","unit":"MJ","values":[{"value":"1,15E-01","module":"A1-A3","scenario":null},{"value":"1,39E-01","module":"A4","scenario":null},{"value":"3,80E-06","module":"A5","scenario":null},{"value":"3,76E-03","module":"C1","scenario":null},{"value":"3,82E-02","module":"C2","scenario":null},{"value":"0,00E+00","module":"C3","scenario":null},{"value":"3,99E-02","module":"C4","scenario":null},{"value":"-2,95E+00","module":"D","scenario":null}]},{"parameter":"FW","unit":"m3","values":[{"value":"8,43E-01","module":"A1-A3","scenario":null},{"value":"7,44E-03","module":"A4","scenario":null},{"value":"5,18E-07","module":"A5","scenario":null},{"value":"9,89E-05","module":"C1","scenario":null},{"value":"2,04E-03","module":"C2","scenario":null},{"value":"1,45E-03","module":"C3","scenario":null},{"value":"1,33E-03","module":"C4","scenario":null},{"value":"-5,47E-01","module":"D","scenario":null}]}],"end_of_life_waste":[{"parameter":"HWD","unit":"kg","values":[{"value":"3,02E+01","module":"A1-A3","scenario":null},{"value":"3,46E-03","module":"A4","scenario":null},{"value":"0,00E+00","module":"A5","scenario":null},{"value":"5,66E-05","module":"C1","scenario":null},{"value":"9,48E-04","module":"C2","scenario":null},{"value":"0,00E+00","module":"C3","scenario":null},{"value":"2,74E+00","module":"C4","scenario":null},{"value":"-3,26E-01","module":"D","scenario":null}]},{"parameter":"NHWD","unit":"kg","values":[{"value":"7,41E+00","module":"A1-A3","scenario":null},{"value":"2,46E+00","module":"A4","scenario":null},{"value":"2,50E-03","module":"A5","scenario":null},{"value":"2,28E-03","module":"C1","scenario":null},{"value":"6,76E-01","module":"C2","scenario":null},{"value":"3,21E+00","module":"C3","scenario":null},{"value":"2,60E+00","module":"C4","scenario":null},{"value":"-6,07E+00","module":"D","scenario":null}]},{"parameter":"RWD","unit":"kg","values":[{"value":"1,76E-02","module":"A1-A3","scenario":null},{"value":"4,21E-04","module":"A4","scenario":null},{"value":"0,00E+00","module":"A5","scenario":null},{"value":"1,33E-05","module":"C1","scenario":null},{"value":"1,16E-04","module":"C2","scenario":null},{"value":"0,00E+00","module":"C3","scenario":null},{"value":"4,42E-06","module":"C4","scenario":null},{"value":"-3,12E-03","module":"D","scenario":null}]}],"end_of_life_flow":[{"parameter":"CRU","unit":"kg","values":[{"value":"0,00E+00","module":"A1-A3","scenario":null},{"value":"0,00E+00","module":"A4","scenario":null},{"value":"2,85E-02","module":"A5","scenario":null},{"value":"0,00E+00","module":"C1","scenario":null},{"value":"0,00E+00","module":"C2","scenario":null},{"value":"0,00E+00","module":"C3","scenario":null},{"value":"0,00E+00","module":"C4","scenario":null},{"value":"0,00E+00","module":"D","scenario":null}]},{"parameter":"MFR","unit":"kg","values":[{"value":"2,94E-01","module":"A1-A3","scenario":null},{"value":"0,00E+00","module":"A4","scenario":null},{"value":"5,10E-04","module":"A5","scenario":null},{"value":"9,27E-04","module":"C1","scenario":null},{"value":"0,00E+00","module":"C2","scenario":null},{"value":"9,06E+01","module":"C3","scenario":null},{"value":"0,00E+00","module":"C4","scenario":null},{"value":"0,00E+00","module":"D","scenario":null}]},{"parameter":"MER","unit":"kg","values":[{"value":"5,18E-04","module":"A1-A3","scenario":null},{"value":"0,00E+00","module":"A4","scenario":null},{"value":"1,49E-03","module":"A5","scenario":null},{"value":"2,87E-06","module":"C1","scenario":null},{"value":"0,00E+00","module":"C2","scenario":null},{"value":"7,52E+00","module":"C3","scenario":null},{"value":"0,00E+00","module":"C4","scenario":null},{"value":"0,00E+00","module":"D","scenario":null}]},{"parameter":"EEE","unit":"MJ","values":[{"value":"9,89E-02","module":"A1-A3","scenario":null},{"value":"0,00E+00","module":"A4","scenario":null},{"value":"1,03E-03","module":"A5","scenario":null},{"value":"9,85E-06","module":"C1","scenario":null},{"value":"0,00E+00","module":"C2","scenario":null},{"value":"3,03E+00","module":"C3","scenario":null},{"value":"0,00E+00","module":"C4","scenario":null},{"value":"0,00E+00","module":"D","scenario":null}]},{"parameter":"EET","unit":"MJ","values":[{"value":"1,50E+00","module":"A1-A3","scenario":null},{"value":"0,00E+00","module":"A4","scenario":null},{"value":"1,57E-02","module":"A5","scenario":null},{"value":"1,49E-04","module":"C1","scenario":null},{"value":"0,00E+00","module":"C2","scenario":null},{"value":"4,58E+01","module":"C3","scenario":null},{"value":"0,00E+00","module":"C4","scenario":null},{"value":"0,00E+00","module":"D","scenario":null}]}]}