{"product_name":"NOB\u00d8 NTL4N 10","epd_id":"NEPD-9143-8710","declared_unit":{"unit":"stk","amount":1},"compliance":["EN 15804+A2","ISO 14025","ISO 21930"],"producer_name":"Adax AS","environmental_impact":[{"parameter":"GWP-total","unit":"kg CO2-eq","values":[{"value":"6,51E+01","module":"A1","scenario":null},{"value":"1,03E+00","module":"A2","scenario":null},{"value":"5,00E+00","module":"A3","scenario":null},{"value":"3,03E+00","module":"A4","scenario":null},{"value":"8,96E-01","module":"A5","scenario":null},{"value":"7,36E+03","module":"B6","scenario":null},{"value":"0,00E+00","module":"C1","scenario":null},{"value":"3,28E-01","module":"C2","scenario":null},{"value":"1,70E+00","module":"C3","scenario":null},{"value":"1,08E-01","module":"C4","scenario":null},{"value":"-6,95E+00","module":"D","scenario":null},{"value":"7,11E+01","module":"A1A3","scenario":null}]},{"parameter":"GWP-fossil","unit":"kg CO2-eq","values":[{"value":"6,56E+01","module":"A1","scenario":null},{"value":"1,03E+00","module":"A2","scenario":null},{"value":"4,99E+00","module":"A3","scenario":null},{"value":"3,02E+00","module":"A4","scenario":null},{"value":"1,37E-02","module":"A5","scenario":null},{"value":"7,29E+03","module":"B6","scenario":null},{"value":"0,00E+00","module":"C1","scenario":null},{"value":"3,28E-01","module":"C2","scenario":null},{"value":"1,70E+00","module":"C3","scenario":null},{"value":"1,07E-01","module":"C4","scenario":null},{"value":"-6,87E+00","module":"D","scenario":null},{"value":"7,16E+01","module":"A1A3","scenario":null}]},{"parameter":"GWP-biogenic","unit":"kg CO2-eq","values":[{"value":"-6,27E-01","module":"A1","scenario":null},{"value":"4,22E-04","module":"A2","scenario":null},{"value":"6,52E-03","module":"A3","scenario":null},{"value":"1,24E-03","module":"A4","scenario":null},{"value":"8,83E-01","module":"A5","scenario":null},{"value":"5,13E+01","module":"B6","scenario":null},{"value":"0,00E+00","module":"C1","scenario":null},{"value":"1,36E-04","module":"C2","scenario":null},{"value":"5,14E-04","module":"C3","scenario":null},{"value":"3,57E-04","module":"C4","scenario":null},{"value":"-1,86E-02","module":"D","scenario":null},{"value":"-6,21E-01","module":"A1A3","scenario":null}]},{"parameter":"GWP-luluc","unit":"kg CO2-eq","values":[{"value":"1,62E-01","module":"A1","scenario":null},{"value":"3,75E-04","module":"A2","scenario":null},{"value":"2,44E-03","module":"A3","scenario":null},{"value":"1,10E-03","module":"A4","scenario":null},{"value":"3,19E-06","module":"A5","scenario":null},{"value":"1,70E+01","module":"B6","scenario":null},{"value":"0,00E+00","module":"C1","scenario":null},{"value":"1,17E-04","module":"C2","scenario":null},{"value":"4,01E-04","module":"C3","scenario":null},{"value":"5,18E-04","module":"C4","scenario":null},{"value":"-5,70E-02","module":"D","scenario":null},{"value":"1,65E-01","module":"A1A3","scenario":null}]},{"parameter":"ODP","unit":"kg CFC11-eq","values":[{"value":"4,98E-06","module":"A1","scenario":null},{"value":"2,33E-07","module":"A2","scenario":null},{"value":"4,68E-07","module":"A3","scenario":null},{"value":"6,83E-07","module":"A4","scenario":null},{"value":"2,09E-09","module":"A5","scenario":null},{"value":"6,18E-04","module":"B6","scenario":null},{"value":"0,00E+00","module":"C1","scenario":null},{"value":"7,43E-08","module":"C2","scenario":null},{"value":"1,38E-08","module":"C3","scenario":null},{"value":"8,12E-09","module":"C4","scenario":null},{"value":"-3,30E-03","module":"D","scenario":null},{"value":"5,68E-06","module":"A1A3","scenario":null}]},{"parameter":"AP","unit":"mol H+-eq","values":[{"value":"5,31E-01","module":"A1","scenario":null},{"value":"3,72E-03","module":"A2","scenario":null},{"value":"1,26E-02","module":"A3","scenario":null},{"value":"1,09E-02","module":"A4","scenario":null},{"value":"4,64E-05","module":"A5","scenario":null},{"value":"4,26E+01","module":"B6","scenario":null},{"value":"0,00E+00","module":"C1","scenario":null},{"value":"9,42E-04","module":"C2","scenario":null},{"value":"1,24E-03","module":"C3","scenario":null},{"value":"4,12E-04","module":"C4","scenario":null},{"value":"-1,36E-01","module":"D","scenario":null},{"value":"5,47E-01","module":"A1A3","scenario":null}]},{"parameter":"POCP","unit":"kg NMVOC-eq","values":[{"value":"2,71E-01","module":"A1","scenario":null},{"value":"3,03E-03","module":"A2","scenario":null},{"value":"6,84E-03","module":"A3","scenario":null},{"value":"8,92E-03","module":"A4","scenario":null},{"value":"4,87E-05","module":"A5","scenario":null},{"value":"1,69E+01","module":"B6","scenario":null},{"value":"0,00E+00","module":"C1","scenario":null},{"value":"7,99E-04","module":"C2","scenario":null},{"value":"8,81E-04","module":"C3","scenario":null},{"value":"4,55E-04","module":"C4","scenario":null},{"value":"-4,22E-02","module":"D","scenario":null},{"value":"2,80E-01","module":"A1A3","scenario":null}]},{"parameter":"ADPE","unit":"kg Sb-eq","values":[{"value":"2,37E-02","module":"A1","scenario":null},{"value":"2,79E-05","module":"A2","scenario":null},{"value":"5,43E-06","module":"A3","scenario":null},{"value":"8,20E-05","module":"A4","scenario":null},{"value":"2,33E-07","module":"A5","scenario":null},{"value":"5,35E-02","module":"B6","scenario":null},{"value":"0,00E+00","module":"C1","scenario":null},{"value":"9,06E-06","module":"C2","scenario":null},{"value":"1,24E-06","module":"C3","scenario":null},{"value":"4,72E-07","module":"C4","scenario":null},{"value":"-2,47E-03","module":"D","scenario":null},{"value":"2,37E-02","module":"A1A3","scenario":null}]},{"parameter":"ADPF","unit":"MJ","values":[{"value":"8,41E+02","module":"A1","scenario":null},{"value":"1,55E+01","module":"A2","scenario":null},{"value":"7,16E+01","module":"A3","scenario":null},{"value":"4,55E+01","module":"A4","scenario":null},{"value":"1,40E-01","module":"A5","scenario":null},{"value":"1,51E+05","module":"B6","scenario":null},{"value":"0,00E+00","module":"C1","scenario":null},{"value":"4,96E+00","module":"C2","scenario":null},{"value":"2,53E+00","module":"C3","scenario":null},{"value":"1,06E+00","module":"C4","scenario":null},{"value":"-7,74E+01","module":"D","scenario":null},{"value":"9,28E+02","module":"A1A3","scenario":null}]},{"parameter":"WDP","unit":"m3 world-eq. Deprived","values":[{"value":"3,66E+03","module":"A1","scenario":null},{"value":"1,46E+01","module":"A2","scenario":null},{"value":"2,82E+02","module":"A3","scenario":null},{"value":"4,33E+01","module":"A4","scenario":null},{"value":"2,26E-01","module":"A5","scenario":null},{"value":"2,26E+06","module":"B6","scenario":null},{"value":"0,00E+00","module":"C1","scenario":null},{"value":"4,79E+00","module":"C2","scenario":null},{"value":"1,58E+01","module":"C3","scenario":null},{"value":"1,02E+01","module":"C4","scenario":null},{"value":"-1,50E+03","module":"D","scenario":null},{"value":"3,96E+03","module":"A1A3","scenario":null}]},{"parameter":"EP-freshwater","unit":"kg P-eq","values":[{"value":"9,91E-03","module":"A1","scenario":null},{"value":"8,14E-06","module":"A2","scenario":null},{"value":"6,58E-05","module":"A3","scenario":null},{"value":"2,39E-05","module":"A4","scenario":null},{"value":"8,00E-08","module":"A5","scenario":null},{"value":"7,79E-01","module":"B6","scenario":null},{"value":"0,00E+00","module":"C1","scenario":null},{"value":"2,62E-06","module":"C2","scenario":null},{"value":"9,13E-06","module":"C3","scenario":null},{"value":"2,89E-06","module":"C4","scenario":null},{"value":"-8,38E-04","module":"D","scenario":null},{"value":"9,99E-03","module":"A1A3","scenario":null}]},{"parameter":"EP-marine","unit":"kg N-eq","values":[{"value":"7,63E-02","module":"A1","scenario":null},{"value":"7,75E-04","module":"A2","scenario":null},{"value":"2,11E-03","module":"A3","scenario":null},{"value":"2,28E-03","module":"A4","scenario":null},{"value":"1,92E-05","module":"A5","scenario":null},{"value":"5,41E+00","module":"B6","scenario":null},{"value":"0,00E+00","module":"C1","scenario":null},{"value":"1,86E-04","module":"C2","scenario":null},{"value":"3,16E-04","module":"C3","scenario":null},{"value":"1,41E-04","module":"C4","scenario":null},{"value":"-1,03E-02","module":"D","scenario":null},{"value":"7,92E-02","module":"A1A3","scenario":null}]},{"parameter":"EP-terrestrial","unit":"mol N-eq.","values":[{"value":"9,12E-01","module":"A1","scenario":null},{"value":"8,65E-03","module":"A2","scenario":null},{"value":"2,44E-02","module":"A3","scenario":null},{"value":"2,54E-02","module":"A4","scenario":null},{"value":"1,66E-04","module":"A5","scenario":null},{"value":"6,66E+01","module":"B6","scenario":null},{"value":"0,00E+00","module":"C1","scenario":null},{"value":"2,09E-03","module":"C2","scenario":null},{"value":"3,41E-03","module":"C3","scenario":null},{"value":"1,15E-03","module":"C4","scenario":null},{"value":"-1,26E-01","module":"D","scenario":null},{"value":"9,45E-01","module":"A1A3","scenario":null}]},{"parameter":"GWP-IOBC","unit":"kg CO2-eq","values":[{"value":"6,59E+01","module":"A1","scenario":null},{"value":"1,03E+00","module":"A2","scenario":null},{"value":"4,94E+00","module":"A3","scenario":null},{"value":"3,03E+00","module":"A4","scenario":null},{"value":"1,37E-02","module":"A5","scenario":null},{"value":"7,90E+03","module":"B6","scenario":null},{"value":"0,00E+00","module":"C1","scenario":null},{"value":"3,28E-01","module":"C2","scenario":null},{"value":"1,70E+00","module":"C3","scenario":null},{"value":"1,12E-01","module":"C4","scenario":null},{"value":"-8,04E+00","module":"D","scenario":null},{"value":"7,19E+01","module":"A1A3","scenario":null}]}],"additional_environmental_impact":[{"parameter":"PM","unit":"Disease incidence","values":[{"value":"3,98E-06","module":"A1","scenario":null},{"value":"6,15E-08","module":"A2","scenario":null},{"value":"3,18E-08","module":"A3","scenario":null},{"value":"1,83E-07","module":"A4","scenario":null},{"value":"7,06E-10","module":"A5","scenario":null},{"value":"1,12E-04","module":"B6","scenario":null},{"value":"0,00E+00","module":"C1","scenario":null},{"value":"2,01E-08","module":"C2","scenario":null},{"value":"7,89E-09","module":"C3","scenario":null},{"value":"7,44E-09","module":"C4","scenario":null},{"value":"-6,25E-07","module":"D","scenario":null},{"value":"4,07E-06","module":"A1A3","scenario":null}]},{"parameter":"ETP-fw","unit":"CTUe","values":[{"value":"5,40E+03","module":"A1","scenario":null},{"value":"1,14E+01","module":"A2","scenario":null},{"value":"2,48E+01","module":"A3","scenario":null},{"value":"3,36E+01","module":"A4","scenario":null},{"value":"1,78E-01","module":"A5","scenario":null},{"value":"1,05E+05","module":"B6","scenario":null},{"value":"0,00E+00","module":"C1","scenario":null},{"value":"3,67E+00","module":"C2","scenario":null},{"value":"6,81E+00","module":"C3","scenario":null},{"value":"6,60E+02","module":"C4","scenario":null},{"value":"-9,29E+02","module":"D","scenario":null},{"value":"5,43E+03","module":"A1A3","scenario":null}]},{"parameter":"HTP-c","unit":"CTUh","values":[{"value":"1,56E-07","module":"A1","scenario":null},{"value":"0,00E+00","module":"A2","scenario":null},{"value":"7,23E-10","module":"A3","scenario":null},{"value":"0,00E+00","module":"A4","scenario":null},{"value":"6,00E-12","module":"A5","scenario":null},{"value":"2,94E-06","module":"B6","scenario":null},{"value":"0,00E+00","module":"C1","scenario":null},{"value":"0,00E+00","module":"C2","scenario":null},{"value":"1,74E-09","module":"C3","scenario":null},{"value":"2,90E-10","module":"C4","scenario":null},{"value":"-2,26E-08","module":"D","scenario":null},{"value":"1,57E-07","module":"A1A3","scenario":null}]},{"parameter":"HTP-nc","unit":"CTUh","values":[{"value":"3,93E-06","module":"A1","scenario":null},{"value":"1,23E-08","module":"A2","scenario":null},{"value":"2,33E-08","module":"A3","scenario":null},{"value":"3,68E-08","module":"A4","scenario":null},{"value":"2,17E-10","module":"A5","scenario":null},{"value":"1,02E-04","module":"B6","scenario":null},{"value":"0,00E+00","module":"C1","scenario":null},{"value":"4,01E-09","module":"C2","scenario":null},{"value":"1,01E-07","module":"C3","scenario":null},{"value":"2,39E-09","module":"C4","scenario":null},{"value":"-8,89E-08","module":"D","scenario":null},{"value":"3,97E-06","module":"A1A3","scenario":null}]},{"parameter":"SQP","unit":"-","values":[{"value":"3,03E+02","module":"A1","scenario":null},{"value":"1,07E+01","module":"A2","scenario":null},{"value":"8,63E+00","module":"A3","scenario":null},{"value":"3,13E+01","module":"A4","scenario":null},{"value":"1,17E-01","module":"A5","scenario":null},{"value":"3,63E+04","module":"B6","scenario":null},{"value":"0,00E+00","module":"C1","scenario":null},{"value":"3,47E+00","module":"C2","scenario":null},{"value":"4,88E-01","module":"C3","scenario":null},{"value":"2,48E+00","module":"C4","scenario":null},{"value":"-2,18E+01","module":"D","scenario":null},{"value":"3,23E+02","module":"A1A3","scenario":null}]},{"parameter":"IRP","unit":"kBq U235-eq","values":[{"value":"2,99E+00","module":"A1","scenario":null},{"value":"6,77E-02","module":"A2","scenario":null},{"value":"1,35E-01","module":"A3","scenario":null},{"value":"1,99E-01","module":"A4","scenario":null},{"value":"6,02E-04","module":"A5","scenario":null},{"value":"1,32E+03","module":"B6","scenario":null},{"value":"0,00E+00","module":"C1","scenario":null},{"value":"2,17E-02","module":"C2","scenario":null},{"value":"1,15E-02","module":"C3","scenario":null},{"value":"3,63E-03","module":"C4","scenario":null},{"value":"-2,24E-01","module":"D","scenario":null},{"value":"3,19E+00","module":"A1A3","scenario":null}]}],"resource_use":[{"parameter":"PERE","unit":"MJ","values":[{"value":"1,02E+02","module":"A1","scenario":null},{"value":"2,19E-01","module":"A2","scenario":null},{"value":"6,41E+00","module":"A3","scenario":null},{"value":"6,45E-01","module":"A4","scenario":null},{"value":"2,49E-03","module":"A5","scenario":null},{"value":"2,92E+04","module":"B6","scenario":null},{"value":"0,00E+00","module":"C1","scenario":null},{"value":"7,10E-02","module":"C2","scenario":null},{"value":"2,93E-01","module":"C3","scenario":null},{"value":"2,76E-01","module":"C4","scenario":null},{"value":"-2,03E+01","module":"D","scenario":null},{"value":"1,08E+02","module":"A1A3","scenario":null}]},{"parameter":"PERM","unit":"","values":[{"value":"4,27E+00","module":"A1","scenario":null},{"value":"0,00E+00","module":"A2","scenario":null},{"value":"0,00E+00","module":"A3","scenario":null},{"value":"0,00E+00","module":"A4","scenario":null},{"value":"-4,26E+00","module":"A5","scenario":null},{"value":"0,00E+00","module":"B6","scenario":null},{"value":"0,00E+00","module":"C1","scenario":null},{"value":"0,00E+00","module":"C2","scenario":null},{"value":"0,00E+00","module":"C3","scenario":null},{"value":"0,00E+00","module":"C4","scenario":null},{"value":"0,00E+00","module":"D","scenario":null},{"value":"4,27E+00","module":"A1A3","scenario":null}]},{"parameter":"PERT","unit":"MJ","values":[{"value":"1,06E+02","module":"A1","scenario":null},{"value":"2,19E-01","module":"A2","scenario":null},{"value":"6,41E+00","module":"A3","scenario":null},{"value":"6,45E-01","module":"A4","scenario":null},{"value":"-4,26E+00","module":"A5","scenario":null},{"value":"2,92E+04","module":"B6","scenario":null},{"value":"0,00E+00","module":"C1","scenario":null},{"value":"7,10E-02","module":"C2","scenario":null},{"value":"2,93E-01","module":"C3","scenario":null},{"value":"2,76E-01","module":"C4","scenario":null},{"value":"-2,03E+01","module":"D","scenario":null},{"value":"1,12E+02","module":"A1A3","scenario":null}]},{"parameter":"PENRE","unit":"MJ","values":[{"value":"8,34E+02","module":"A1","scenario":null},{"value":"1,55E+01","module":"A2","scenario":null},{"value":"7,50E+01","module":"A3","scenario":null},{"value":"4,56E+01","module":"A4","scenario":null},{"value":"1,40E-01","module":"A5","scenario":null},{"value":"1,51E+05","module":"B6","scenario":null},{"value":"0,00E+00","module":"C1","scenario":null},{"value":"4,96E+00","module":"C2","scenario":null},{"value":"2,53E+00","module":"C3","scenario":null},{"value":"1,06E+00","module":"C4","scenario":null},{"value":"-7,74E+01","module":"D","scenario":null},{"value":"9,25E+02","module":"A1A3","scenario":null}]},{"parameter":"PENRM","unit":"MJ","values":[{"value":"1,83E+01","module":"A1","scenario":null},{"value":"0,00E+00","module":"A2","scenario":null},{"value":"0,00E+00","module":"A3","scenario":null},{"value":"0,00E+00","module":"A4","scenario":null},{"value":"-2,59E+00","module":"A5","scenario":null},{"value":"0,00E+00","module":"B6","scenario":null},{"value":"0,00E+00","module":"C1","scenario":null},{"value":"0,00E+00","module":"C2","scenario":null},{"value":"-1,69E+01","module":"C3","scenario":null},{"value":"0,00E+00","module":"C4","scenario":null},{"value":"0,00E+00","module":"D","scenario":null},{"value":"1,83E+01","module":"A1A3","scenario":null}]},{"parameter":"PENRT","unit":"MJ","values":[{"value":"8,53E+02","module":"A1","scenario":null},{"value":"1,55E+01","module":"A2","scenario":null},{"value":"7,50E+01","module":"A3","scenario":null},{"value":"4,56E+01","module":"A4","scenario":null},{"value":"-2,45E+00","module":"A5","scenario":null},{"value":"1,51E+05","module":"B6","scenario":null},{"value":"0,00E+00","module":"C1","scenario":null},{"value":"4,96E+00","module":"C2","scenario":null},{"value":"-1,44E+01","module":"C3","scenario":null},{"value":"1,06E+00","module":"C4","scenario":null},{"value":"-7,74E+01","module":"D","scenario":null},{"value":"9,43E+02","module":"A1A3","scenario":null}]},{"parameter":"SM","unit":"kg","values":[{"value":"1,47E+00","module":"A1","scenario":null},{"value":"0,00E+00","module":"A2","scenario":null},{"value":"0,00E+00","module":"A3","scenario":null},{"value":"0,00E+00","module":"A4","scenario":null},{"value":"0,00E+00","module":"A5","scenario":null},{"value":"0,00E+00","module":"B6","scenario":null},{"value":"0,00E+00","module":"C1","scenario":null},{"value":"0,00E+00","module":"C2","scenario":null},{"value":"0,00E+00","module":"C3","scenario":null},{"value":"5,86E-03","module":"C4","scenario":null},{"value":"5,59E-03","module":"D","scenario":null},{"value":"1,47E+00","module":"A1A3","scenario":null}]},{"parameter":"RSF","unit":"MJ","values":[{"value":"1,82E+00","module":"A1","scenario":null},{"value":"7,77E-03","module":"A2","scenario":null},{"value":"2,50E-01","module":"A3","scenario":null},{"value":"2,30E-02","module":"A4","scenario":null},{"value":"7,88E-05","module":"A5","scenario":null},{"value":"2,13E+03","module":"B6","scenario":null},{"value":"0,00E+00","module":"C1","scenario":null},{"value":"2,54E-03","module":"C2","scenario":null},{"value":"6,31E-03","module":"C3","scenario":null},{"value":"1,56E-03","module":"C4","scenario":null},{"value":"8,41E-02","module":"D","scenario":null},{"value":"2,08E+00","module":"A1A3","scenario":null}]},{"parameter":"NRSF","unit":"MJ","values":[{"value":"1,06E+00","module":"A1","scenario":null},{"value":"2,85E-02","module":"A2","scenario":null},{"value":"2,28E-02","module":"A3","scenario":null},{"value":"8,17E-02","module":"A4","scenario":null},{"value":"3,03E-04","module":"A5","scenario":null},{"value":"5,05E+02","module":"B6","scenario":null},{"value":"0,00E+00","module":"C1","scenario":null},{"value":"9,08E-03","module":"C2","scenario":null},{"value":"-9,73E-05","module":"C3","scenario":null},{"value":"5,08E-02","module":"C4","scenario":null},{"value":"2,39E+00","module":"D","scenario":null},{"value":"1,12E+00","module":"A1A3","scenario":null}]},{"parameter":"FW","unit":"m3","values":[{"value":"7,68E-01","module":"A1","scenario":null},{"value":"1,64E-03","module":"A2","scenario":null},{"value":"2,04E-02","module":"A3","scenario":null},{"value":"4,82E-03","module":"A4","scenario":null},{"value":"6,71E-05","module":"A5","scenario":null},{"value":"1,28E+02","module":"B6","scenario":null},{"value":"0,00E+00","module":"C1","scenario":null},{"value":"5,30E-04","module":"C2","scenario":null},{"value":"3,14E-03","module":"C3","scenario":null},{"value":"8,88E-04","module":"C4","scenario":null},{"value":"-9,43E-02","module":"D","scenario":null},{"value":"7,90E-01","module":"A1A3","scenario":null}]}],"end_of_life_waste":[{"parameter":"HWD","unit":"kg","values":[{"value":"3,33E-01","module":"A1","scenario":null},{"value":"8,04E-04","module":"A2","scenario":null},{"value":"1,91E-03","module":"A3","scenario":null},{"value":"2,34E-03","module":"A4","scenario":null},{"value":"0,00E+00","module":"A5","scenario":null},{"value":"2,27E+01","module":"B6","scenario":null},{"value":"0,00E+00","module":"C1","scenario":null},{"value":"2,56E-04","module":"C2","scenario":null},{"value":"4,80E-05","module":"C3","scenario":null},{"value":"3,11E-01","module":"C4","scenario":null},{"value":"-7,26E-03","module":"D","scenario":null},{"value":"3,36E-01","module":"A1A3","scenario":null}]},{"parameter":"NHWD","unit":"kg","values":[{"value":"1,19E+01","module":"A1","scenario":null},{"value":"7,39E-01","module":"A2","scenario":null},{"value":"1,51E-01","module":"A3","scenario":null},{"value":"2,17E+00","module":"A4","scenario":null},{"value":"5,87E-01","module":"A5","scenario":null},{"value":"5,10E+02","module":"B6","scenario":null},{"value":"0,00E+00","module":"C1","scenario":null},{"value":"2,41E-01","module":"C2","scenario":null},{"value":"6,48E-02","module":"C3","scenario":null},{"value":"1,38E+00","module":"C4","scenario":null},{"value":"-2,10E+00","module":"D","scenario":null},{"value":"1,28E+01","module":"A1A3","scenario":null}]},{"parameter":"RWD","unit":"kg","values":[{"value":"2,44E-03","module":"A1","scenario":null},{"value":"1,06E-04","module":"A2","scenario":null},{"value":"1,89E-04","module":"A3","scenario":null},{"value":"3,10E-04","module":"A4","scenario":null},{"value":"0,00E+00","module":"A5","scenario":null},{"value":"1,08E+00","module":"B6","scenario":null},{"value":"0,00E+00","module":"C1","scenario":null},{"value":"3,38E-05","module":"C2","scenario":null},{"value":"2,39E-06","module":"C3","scenario":null},{"value":"2,91E-06","module":"C4","scenario":null},{"value":"-2,06E-04","module":"D","scenario":null},{"value":"2,74E-03","module":"A1A3","scenario":null}]}],"end_of_life_flow":[{"parameter":"CRU","unit":"kg","values":[{"value":"0,00E+00","module":"A1","scenario":null},{"value":"0,00E+00","module":"A2","scenario":null},{"value":"0,00E+00","module":"A3","scenario":null},{"value":"0,00E+00","module":"A4","scenario":null},{"value":"0,00E+00","module":"A5","scenario":null},{"value":"0,00E+00","module":"B6","scenario":null},{"value":"0,00E+00","module":"C1","scenario":null},{"value":"0,00E+00","module":"C2","scenario":null},{"value":"0,00E+00","module":"C3","scenario":null},{"value":"0,00E+00","module":"C4","scenario":null},{"value":"0,00E+00","module":"D","scenario":null},{"value":"0,00E+00","module":"A1A3","scenario":null}]},{"parameter":"MFR","unit":"kg","values":[{"value":"0,00E+00","module":"A1","scenario":null},{"value":"0,00E+00","module":"A2","scenario":null},{"value":"0,00E+00","module":"A3","scenario":null},{"value":"0,00E+00","module":"A4","scenario":null},{"value":"5,18E-01","module":"A5","scenario":null},{"value":"0,00E+00","module":"B6","scenario":null},{"value":"0,00E+00","module":"C1","scenario":null},{"value":"0,00E+00","module":"C2","scenario":null},{"value":"3,67E+00","module":"C3","scenario":null},{"value":"2,65E-05","module":"C4","scenario":null},{"value":"-2,19E-04","module":"D","scenario":null},{"value":"0,00E+00","module":"A1A3","scenario":null}]},{"parameter":"MER","unit":"kg","values":[{"value":"0,00E+00","module":"A1","scenario":null},{"value":"0,00E+00","module":"A2","scenario":null},{"value":"0,00E+00","module":"A3","scenario":null},{"value":"0,00E+00","module":"A4","scenario":null},{"value":"3,64E-02","module":"A5","scenario":null},{"value":"0,00E+00","module":"B6","scenario":null},{"value":"0,00E+00","module":"C1","scenario":null},{"value":"0,00E+00","module":"C2","scenario":null},{"value":"6,32E-01","module":"C3","scenario":null},{"value":"6,48E-07","module":"C4","scenario":null},{"value":"-2,88E-05","module":"D","scenario":null},{"value":"0,00E+00","module":"A1A3","scenario":null}]},{"parameter":"EEE","unit":"MJ","values":[{"value":"0,00E+00","module":"A1","scenario":null},{"value":"0,00E+00","module":"A2","scenario":null},{"value":"0,00E+00","module":"A3","scenario":null},{"value":"0,00E+00","module":"A4","scenario":null},{"value":"2,97E-02","module":"A5","scenario":null},{"value":"0,00E+00","module":"B6","scenario":null},{"value":"0,00E+00","module":"C1","scenario":null},{"value":"0,00E+00","module":"C2","scenario":null},{"value":"9,72E-01","module":"C3","scenario":null},{"value":"4,21E-05","module":"C4","scenario":null},{"value":"-7,05E-05","module":"D","scenario":null},{"value":"0,00E+00","module":"A1A3","scenario":null}]},{"parameter":"EET","unit":"MJ","values":[{"value":"0,00E+00","module":"A1","scenario":null},{"value":"0,00E+00","module":"A2","scenario":null},{"value":"0,00E+00","module":"A3","scenario":null},{"value":"0,00E+00","module":"A4","scenario":null},{"value":"4,50E-01","module":"A5","scenario":null},{"value":"0,00E+00","module":"B6","scenario":null},{"value":"0,00E+00","module":"C1","scenario":null},{"value":"0,00E+00","module":"C2","scenario":null},{"value":"1,47E+01","module":"C3","scenario":null},{"value":"6,36E-04","module":"C4","scenario":null},{"value":"-1,07E-03","module":"D","scenario":null},{"value":"0,00E+00","module":"A1A3","scenario":null}]}]}