{"product_name":"Protan SE 1,5 Waterproofing membrane","epd_id":"NEPD-6473-5746-EN","declared_unit":{"unit":"m2","amount":1},"compliance":["EN 15804+A2","ISO 14025","ISO 21930"],"producer_name":"Protan AS","environmental_impact":[{"parameter":"GWP-total","unit":"kg CO2-eq","values":[{"value":"4,24E+00","module":"A1-A3","scenario":null},{"value":"9,23E-02","module":"A4","scenario":null},{"value":"1,68E-03","module":"A5","scenario":null},{"value":"0,00E+00","module":"C1","scenario":null},{"value":"9,23E-02","module":"C2","scenario":null},{"value":"3,77E+00","module":"C3","scenario":null},{"value":"7,13E-02","module":"C4","scenario":null},{"value":"-1,75E-01","module":"D","scenario":null}]},{"parameter":"GWP-fossil","unit":"kg CO2-eq","values":[{"value":"4,22E+00","module":"A1-A3","scenario":null},{"value":"9,23E-02","module":"A4","scenario":null},{"value":"1,63E-03","module":"A5","scenario":null},{"value":"0,00E+00","module":"C1","scenario":null},{"value":"9,23E-02","module":"C2","scenario":null},{"value":"3,77E+00","module":"C3","scenario":null},{"value":"7,12E-02","module":"C4","scenario":null},{"value":"-1,69E-01","module":"D","scenario":null}]},{"parameter":"GWP-biogenic","unit":"kg CO2-eq","values":[{"value":"1,35E-02","module":"A1-A3","scenario":null},{"value":"3,82E-05","module":"A4","scenario":null},{"value":"4,50E-05","module":"A5","scenario":null},{"value":"0,00E+00","module":"C1","scenario":null},{"value":"3,82E-05","module":"C2","scenario":null},{"value":"1,54E-03","module":"C3","scenario":null},{"value":"3,44E-05","module":"C4","scenario":null},{"value":"-3,49E-04","module":"D","scenario":null}]},{"parameter":"GWP-luluc","unit":"kg CO2-eq","values":[{"value":"2,47E-03","module":"A1-A3","scenario":null},{"value":"3,28E-05","module":"A4","scenario":null},{"value":"6,71E-06","module":"A5","scenario":null},{"value":"0,00E+00","module":"C1","scenario":null},{"value":"3,28E-05","module":"C2","scenario":null},{"value":"2,95E-04","module":"C3","scenario":null},{"value":"8,69E-06","module":"C4","scenario":null},{"value":"-5,82E-03","module":"D","scenario":null}]},{"parameter":"ODP","unit":"kg CFC11-eq","values":[{"value":"1,12E-06","module":"A1-A3","scenario":null},{"value":"2,09E-08","module":"A4","scenario":null},{"value":"1,12E-10","module":"A5","scenario":null},{"value":"0,00E+00","module":"C1","scenario":null},{"value":"2,09E-08","module":"C2","scenario":null},{"value":"1,24E-07","module":"C3","scenario":null},{"value":"4,58E-09","module":"C4","scenario":null},{"value":"-1,23E-02","module":"D","scenario":null}]},{"parameter":"AP","unit":"mol H+-eq","values":[{"value":"2,45E-02","module":"A1-A3","scenario":null},{"value":"2,65E-04","module":"A4","scenario":null},{"value":"1,27E-05","module":"A5","scenario":null},{"value":"0,00E+00","module":"C1","scenario":null},{"value":"2,65E-04","module":"C2","scenario":null},{"value":"2,18E-03","module":"C3","scenario":null},{"value":"1,97E-04","module":"C4","scenario":null},{"value":"-1,39E-03","module":"D","scenario":null}]},{"parameter":"POCP","unit":"kg NMVOC-eq","values":[{"value":"1,77E-02","module":"A1-A3","scenario":null},{"value":"2,25E-04","module":"A4","scenario":null},{"value":"4,89E-06","module":"A5","scenario":null},{"value":"0,00E+00","module":"C1","scenario":null},{"value":"2,25E-04","module":"C2","scenario":null},{"value":"1,62E-03","module":"C3","scenario":null},{"value":"1,76E-04","module":"C4","scenario":null},{"value":"-1,36E-03","module":"D","scenario":null}]},{"parameter":"ADPE","unit":"kg Sb-eq","values":[{"value":"1,25E-02","module":"A1-A3","scenario":null},{"value":"2,55E-06","module":"A4","scenario":null},{"value":"1,21E-07","module":"A5","scenario":null},{"value":"0,00E+00","module":"C1","scenario":null},{"value":"2,55E-06","module":"C2","scenario":null},{"value":"7,95E-06","module":"C3","scenario":null},{"value":"2,23E-07","module":"C4","scenario":null},{"value":"-1,68E-06","module":"D","scenario":null}]},{"parameter":"ADPF","unit":"MJ","values":[{"value":"1,01E+02","module":"A1-A3","scenario":null},{"value":"1,40E+00","module":"A4","scenario":null},{"value":"2,22E-02","module":"A5","scenario":null},{"value":"0,00E+00","module":"C1","scenario":null},{"value":"1,40E+00","module":"C2","scenario":null},{"value":"4,96E+00","module":"C3","scenario":null},{"value":"4,39E-01","module":"C4","scenario":null},{"value":"-2,42E+00","module":"D","scenario":null}]},{"parameter":"WDP","unit":"m3 world-eq. Deprived","values":[{"value":"2,71E+02","module":"A1-A3","scenario":null},{"value":"1,35E+00","module":"A4","scenario":null},{"value":"3,87E+00","module":"A5","scenario":null},{"value":"0,00E+00","module":"C1","scenario":null},{"value":"1,35E+00","module":"C2","scenario":null},{"value":"1,01E+02","module":"C3","scenario":null},{"value":"7,45E+00","module":"C4","scenario":null},{"value":"-3,01E+01","module":"D","scenario":null}]},{"parameter":"EP-freshwater","unit":"kg P-eq","values":[{"value":"1,92E-04","module":"A1-A3","scenario":null},{"value":"7,37E-07","module":"A4","scenario":null},{"value":"1,17E-07","module":"A5","scenario":null},{"value":"0,00E+00","module":"C1","scenario":null},{"value":"7,37E-07","module":"C2","scenario":null},{"value":"1,11E-05","module":"C3","scenario":null},{"value":"1,02E-06","module":"C4","scenario":null},{"value":"-1,50E-05","module":"D","scenario":null}]},{"parameter":"EP-marine","unit":"kg N-eq","values":[{"value":"4,17E-03","module":"A1-A3","scenario":null},{"value":"5,25E-05","module":"A4","scenario":null},{"value":"1,40E-06","module":"A5","scenario":null},{"value":"0,00E+00","module":"C1","scenario":null},{"value":"5,25E-05","module":"C2","scenario":null},{"value":"5,33E-04","module":"C3","scenario":null},{"value":"5,67E-05","module":"C4","scenario":null},{"value":"-4,55E-04","module":"D","scenario":null}]},{"parameter":"EP-terrestrial","unit":"mol N-eq.","values":[{"value":"4,75E-02","module":"A1-A3","scenario":null},{"value":"5,87E-04","module":"A4","scenario":null},{"value":"1,82E-05","module":"A5","scenario":null},{"value":"0,00E+00","module":"C1","scenario":null},{"value":"5,87E-04","module":"C2","scenario":null},{"value":"5,71E-03","module":"C3","scenario":null},{"value":"6,59E-04","module":"C4","scenario":null},{"value":"-4,92E-03","module":"D","scenario":null}]},{"parameter":"GWP-IOBC","unit":"kg CO2-eq","values":[{"value":"4,18E+00","module":"A1-A3","scenario":null},{"value":"9,23E-02","module":"A4","scenario":null},{"value":"1,68E-03","module":"A5","scenario":null},{"value":"0,00E+00","module":"C1","scenario":null},{"value":"9,23E-02","module":"C2","scenario":null},{"value":"3,78E+00","module":"C3","scenario":null},{"value":"7,46E-02","module":"C4","scenario":null},{"value":"-1,73E-01","module":"D","scenario":null}]}],"additional_environmental_impact":[{"parameter":"PM","unit":"Disease incidence","values":[{"value":"2,05E-07","module":"A1-A3","scenario":null},{"value":"5,65E-09","module":"A4","scenario":null},{"value":"9,10E-11","module":"A5","scenario":null},{"value":"0,00E+00","module":"C1","scenario":null},{"value":"5,65E-09","module":"C2","scenario":null},{"value":"1,42E-08","module":"C3","scenario":null},{"value":"1,81E-09","module":"C4","scenario":null},{"value":"-8,43E-08","module":"D","scenario":null}]},{"parameter":"ETP-fw","unit":"CTUe","values":[{"value":"1,54E+02","module":"A1-A3","scenario":null},{"value":"1,03E+00","module":"A4","scenario":null},{"value":"1,01E-01","module":"A5","scenario":null},{"value":"0,00E+00","module":"C1","scenario":null},{"value":"1,03E+00","module":"C2","scenario":null},{"value":"2,38E+02","module":"C3","scenario":null},{"value":"1,24E+00","module":"C4","scenario":null},{"value":"-1,31E+01","module":"D","scenario":null}]},{"parameter":"HTP-c","unit":"CTUh","values":[{"value":"4,05E-09","module":"A1-A3","scenario":null},{"value":"0,00E+00","module":"A4","scenario":null},{"value":"5,00E-12","module":"A5","scenario":null},{"value":"0,00E+00","module":"C1","scenario":null},{"value":"0,00E+00","module":"C2","scenario":null},{"value":"5,29E-10","module":"C3","scenario":null},{"value":"6,50E-11","module":"C4","scenario":null},{"value":"-2,41E-10","module":"D","scenario":null}]},{"parameter":"HTP-nc","unit":"CTUh","values":[{"value":"1,03E-07","module":"A1-A3","scenario":null},{"value":"1,13E-09","module":"A4","scenario":null},{"value":"1,14E-10","module":"A5","scenario":null},{"value":"0,00E+00","module":"C1","scenario":null},{"value":"1,13E-09","module":"C2","scenario":null},{"value":"5,60E-08","module":"C3","scenario":null},{"value":"2,47E-09","module":"C4","scenario":null},{"value":"-1,26E-08","module":"D","scenario":null}]},{"parameter":"SQP","unit":"-","values":[{"value":"1,21E+01","module":"A1-A3","scenario":null},{"value":"9,76E-01","module":"A4","scenario":null},{"value":"1,12E-02","module":"A5","scenario":null},{"value":"0,00E+00","module":"C1","scenario":null},{"value":"9,76E-01","module":"C2","scenario":null},{"value":"1,81E+00","module":"C3","scenario":null},{"value":"1,43E+00","module":"C4","scenario":null},{"value":"-1,62E+01","module":"D","scenario":null}]},{"parameter":"IRP","unit":"kBq U235-eq","values":[{"value":"1,70E-01","module":"A1-A3","scenario":null},{"value":"6,10E-03","module":"A4","scenario":null},{"value":"4,03E-04","module":"A5","scenario":null},{"value":"0,00E+00","module":"C1","scenario":null},{"value":"6,10E-03","module":"C2","scenario":null},{"value":"2,41E-02","module":"C3","scenario":null},{"value":"2,33E-03","module":"C4","scenario":null},{"value":"-1,54E-02","module":"D","scenario":null}]}],"resource_use":[{"parameter":"PERE","unit":"MJ","values":[{"value":"7,72E+00","module":"A1-A3","scenario":null},{"value":"2,00E-02","module":"A4","scenario":null},{"value":"2,88E-01","module":"A5","scenario":null},{"value":"0,00E+00","module":"C1","scenario":null},{"value":"2,00E-02","module":"C2","scenario":null},{"value":"6,34E-01","module":"C3","scenario":null},{"value":"3,93E-02","module":"C4","scenario":null},{"value":"-1,49E+01","module":"D","scenario":null}]},{"parameter":"PERM","unit":"","values":[{"value":"0,00E+00","module":"A1-A3","scenario":null},{"value":"0,00E+00","module":"A4","scenario":null},{"value":"0,00E+00","module":"A5","scenario":null},{"value":"0,00E+00","module":"C1","scenario":null},{"value":"0,00E+00","module":"C2","scenario":null},{"value":"0,00E+00","module":"C3","scenario":null},{"value":"0,00E+00","module":"C4","scenario":null},{"value":"0,00E+00","module":"D","scenario":null}]},{"parameter":"PERT","unit":"MJ","values":[{"value":"7,72E+00","module":"A1-A3","scenario":null},{"value":"2,00E-02","module":"A4","scenario":null},{"value":"2,88E-01","module":"A5","scenario":null},{"value":"0,00E+00","module":"C1","scenario":null},{"value":"2,00E-02","module":"C2","scenario":null},{"value":"6,33E-01","module":"C3","scenario":null},{"value":"3,93E-02","module":"C4","scenario":null},{"value":"-1,49E+01","module":"D","scenario":null}]},{"parameter":"PENRE","unit":"MJ","values":[{"value":"6,55E+01","module":"A1-A3","scenario":null},{"value":"1,40E+00","module":"A4","scenario":null},{"value":"2,22E-02","module":"A5","scenario":null},{"value":"0,00E+00","module":"C1","scenario":null},{"value":"1,40E+00","module":"C2","scenario":null},{"value":"4,96E+00","module":"C3","scenario":null},{"value":"4,39E-01","module":"C4","scenario":null},{"value":"-2,42E+00","module":"D","scenario":null}]},{"parameter":"PENRM","unit":"MJ","values":[{"value":"3,99E+01","module":"A1-A3","scenario":null},{"value":"0,00E+00","module":"A4","scenario":null},{"value":"0,00E+00","module":"A5","scenario":null},{"value":"0,00E+00","module":"C1","scenario":null},{"value":"0,00E+00","module":"C2","scenario":null},{"value":"0,00E+00","module":"C3","scenario":null},{"value":"0,00E+00","module":"C4","scenario":null},{"value":"0,00E+00","module":"D","scenario":null}]},{"parameter":"PENRT","unit":"MJ","values":[{"value":"1,05E+02","module":"A1-A3","scenario":null},{"value":"1,40E+00","module":"A4","scenario":null},{"value":"2,22E-02","module":"A5","scenario":null},{"value":"0,00E+00","module":"C1","scenario":null},{"value":"1,40E+00","module":"C2","scenario":null},{"value":"4,96E+00","module":"C3","scenario":null},{"value":"4,39E-01","module":"C4","scenario":null},{"value":"-2,42E+00","module":"D","scenario":null}]},{"parameter":"SM","unit":"kg","values":[{"value":"9,91E-02","module":"A1-A3","scenario":null},{"value":"0,00E+00","module":"A4","scenario":null},{"value":"0,00E+00","module":"A5","scenario":null},{"value":"0,00E+00","module":"C1","scenario":null},{"value":"0,00E+00","module":"C2","scenario":null},{"value":"0,00E+00","module":"C3","scenario":null},{"value":"0,00E+00","module":"C4","scenario":null},{"value":"0,00E+00","module":"D","scenario":null}]},{"parameter":"RSF","unit":"MJ","values":[{"value":"2,14E-01","module":"A1-A3","scenario":null},{"value":"7,15E-04","module":"A4","scenario":null},{"value":"2,26E-04","module":"A5","scenario":null},{"value":"0,00E+00","module":"C1","scenario":null},{"value":"7,15E-04","module":"C2","scenario":null},{"value":"1,15E-02","module":"C3","scenario":null},{"value":"9,68E-04","module":"C4","scenario":null},{"value":"-2,61E-03","module":"D","scenario":null}]},{"parameter":"NRSF","unit":"MJ","values":[{"value":"4,86E-02","module":"A1-A3","scenario":null},{"value":"2,55E-03","module":"A4","scenario":null},{"value":"5,63E-04","module":"A5","scenario":null},{"value":"0,00E+00","module":"C1","scenario":null},{"value":"2,55E-03","module":"C2","scenario":null},{"value":"0,00E+00","module":"C3","scenario":null},{"value":"6,43E-03","module":"C4","scenario":null},{"value":"-8,85E-01","module":"D","scenario":null}]},{"parameter":"FW","unit":"m3","values":[{"value":"8,92E-02","module":"A1-A3","scenario":null},{"value":"1,49E-04","module":"A4","scenario":null},{"value":"2,15E-03","module":"A5","scenario":null},{"value":"0,00E+00","module":"C1","scenario":null},{"value":"1,49E-04","module":"C2","scenario":null},{"value":"1,19E-01","module":"C3","scenario":null},{"value":"4,08E-04","module":"C4","scenario":null},{"value":"-1,80E-02","module":"D","scenario":null}]}],"end_of_life_waste":[{"parameter":"HWD","unit":"kg","values":[{"value":"1,22E-02","module":"A1-A3","scenario":null},{"value":"7,20E-05","module":"A4","scenario":null},{"value":"1,43E-05","module":"A5","scenario":null},{"value":"0,00E+00","module":"C1","scenario":null},{"value":"7,20E-05","module":"C2","scenario":null},{"value":"0,00E+00","module":"C3","scenario":null},{"value":"2,70E-02","module":"C4","scenario":null},{"value":"-1,14E-04","module":"D","scenario":null}]},{"parameter":"NHWD","unit":"kg","values":[{"value":"5,71E-01","module":"A1-A3","scenario":null},{"value":"6,79E-02","module":"A4","scenario":null},{"value":"1,71E-03","module":"A5","scenario":null},{"value":"0,00E+00","module":"C1","scenario":null},{"value":"6,79E-02","module":"C2","scenario":null},{"value":"0,00E+00","module":"C3","scenario":null},{"value":"2,73E-01","module":"C4","scenario":null},{"value":"-5,71E-02","module":"D","scenario":null}]},{"parameter":"RWD","unit":"kg","values":[{"value":"1,58E-04","module":"A1-A3","scenario":null},{"value":"9,50E-06","module":"A4","scenario":null},{"value":"1,99E-07","module":"A5","scenario":null},{"value":"0,00E+00","module":"C1","scenario":null},{"value":"9,50E-06","module":"C2","scenario":null},{"value":"0,00E+00","module":"C3","scenario":null},{"value":"1,02E-06","module":"C4","scenario":null},{"value":"-1,26E-05","module":"D","scenario":null}]}],"end_of_life_flow":[{"parameter":"CRU","unit":"kg","values":[{"value":"0,00E+00","module":"A1-A3","scenario":null},{"value":"0,00E+00","module":"A4","scenario":null},{"value":"0,00E+00","module":"A5","scenario":null},{"value":"0,00E+00","module":"C1","scenario":null},{"value":"0,00E+00","module":"C2","scenario":null},{"value":"0,00E+00","module":"C3","scenario":null},{"value":"0,00E+00","module":"C4","scenario":null},{"value":"0,00E+00","module":"D","scenario":null}]},{"parameter":"MFR","unit":"kg","values":[{"value":"8,41E-04","module":"A1-A3","scenario":null},{"value":"0,00E+00","module":"A4","scenario":null},{"value":"0,00E+00","module":"A5","scenario":null},{"value":"0,00E+00","module":"C1","scenario":null},{"value":"0,00E+00","module":"C2","scenario":null},{"value":"0,00E+00","module":"C3","scenario":null},{"value":"0,00E+00","module":"C4","scenario":null},{"value":"0,00E+00","module":"D","scenario":null}]},{"parameter":"MER","unit":"kg","values":[{"value":"5,86E-05","module":"A1-A3","scenario":null},{"value":"0,00E+00","module":"A4","scenario":null},{"value":"0,00E+00","module":"A5","scenario":null},{"value":"0,00E+00","module":"C1","scenario":null},{"value":"0,00E+00","module":"C2","scenario":null},{"value":"1,88E+00","module":"C3","scenario":null},{"value":"0,00E+00","module":"C4","scenario":null},{"value":"0,00E+00","module":"D","scenario":null}]},{"parameter":"EEE","unit":"MJ","values":[{"value":"3,92E-04","module":"A1-A3","scenario":null},{"value":"0,00E+00","module":"A4","scenario":null},{"value":"0,00E+00","module":"A5","scenario":null},{"value":"0,00E+00","module":"C1","scenario":null},{"value":"0,00E+00","module":"C2","scenario":null},{"value":"1,93E+00","module":"C3","scenario":null},{"value":"0,00E+00","module":"C4","scenario":null},{"value":"0,00E+00","module":"D","scenario":null}]},{"parameter":"EET","unit":"MJ","values":[{"value":"5,93E-03","module":"A1-A3","scenario":null},{"value":"0,00E+00","module":"A4","scenario":null},{"value":"0,00E+00","module":"A5","scenario":null},{"value":"0,00E+00","module":"C1","scenario":null},{"value":"0,00E+00","module":"C2","scenario":null},{"value":"2,91E+01","module":"C3","scenario":null},{"value":"0,00E+00","module":"C4","scenario":null},{"value":"0,00E+00","module":"D","scenario":null}]}]}