{"product_name":"Kantbetong B45 Dmax 22mm MF40","epd_id":"NEPD-7441-6819","declared_unit":{"unit":"m3","amount":1},"compliance":["EN 15804+A2","ISO 14025","ISO 21930"],"producer_name":"OH Betong as","environmental_impact":[{"parameter":"GWP-total","unit":"kg CO2-eq","values":[{"value":"2,38E+02","module":"A1","scenario":null},{"value":"2,11E+01","module":"A2","scenario":null},{"value":"3,69E-01","module":"A3","scenario":null},{"value":"5,73E+00","module":"A4","scenario":null},{"value":"9,34E+00","module":"C1","scenario":null},{"value":"7,64E+00","module":"C2","scenario":null},{"value":"1,14E+00","module":"C3","scenario":null},{"value":"3,20E+00","module":"C4","scenario":null},{"value":"-3,71E+00","module":"D","scenario":null},{"value":"2,59E+02","module":"A1A3","scenario":null}]},{"parameter":"GWP-fossil","unit":"kg CO2-eq","values":[{"value":"2,37E+02","module":"A1","scenario":null},{"value":"2,11E+01","module":"A2","scenario":null},{"value":"3,60E-01","module":"A3","scenario":null},{"value":"5,72E+00","module":"A4","scenario":null},{"value":"9,34E+00","module":"C1","scenario":null},{"value":"7,63E+00","module":"C2","scenario":null},{"value":"1,13E+00","module":"C3","scenario":null},{"value":"3,20E+00","module":"C4","scenario":null},{"value":"-3,64E+00","module":"D","scenario":null},{"value":"2,58E+02","module":"A1A3","scenario":null}]},{"parameter":"GWP-biogenic","unit":"kg CO2-eq","values":[{"value":"8,43E-01","module":"A1","scenario":null},{"value":"7,78E-03","module":"A2","scenario":null},{"value":"8,36E-03","module":"A3","scenario":null},{"value":"2,37E-03","module":"A4","scenario":null},{"value":"1,75E-03","module":"C1","scenario":null},{"value":"3,16E-03","module":"C2","scenario":null},{"value":"9,74E-03","module":"C3","scenario":null},{"value":"2,72E-03","module":"C4","scenario":null},{"value":"-7,26E-02","module":"D","scenario":null},{"value":"8,59E-01","module":"A1A3","scenario":null}]},{"parameter":"GWP-luluc","unit":"kg CO2-eq","values":[{"value":"5,59E-02","module":"A1","scenario":null},{"value":"8,09E-03","module":"A2","scenario":null},{"value":"4,16E-04","module":"A3","scenario":null},{"value":"2,04E-03","module":"A4","scenario":null},{"value":"7,37E-04","module":"C1","scenario":null},{"value":"2,72E-03","module":"C2","scenario":null},{"value":"1,56E-03","module":"C3","scenario":null},{"value":"6,28E-04","module":"C4","scenario":null},{"value":"-2,46E-03","module":"D","scenario":null},{"value":"6,44E-02","module":"A1A3","scenario":null}]},{"parameter":"ODP","unit":"kg CFC11-eq","values":[{"value":"2,64E-06","module":"A1","scenario":null},{"value":"4,10E-06","module":"A2","scenario":null},{"value":"1,25E-07","module":"A3","scenario":null},{"value":"1,30E-06","module":"A4","scenario":null},{"value":"2,02E-06","module":"C1","scenario":null},{"value":"1,73E-06","module":"C2","scenario":null},{"value":"2,22E-07","module":"C3","scenario":null},{"value":"1,56E-06","module":"C4","scenario":null},{"value":"-6,62E-07","module":"D","scenario":null},{"value":"6,87E-06","module":"A1A3","scenario":null}]},{"parameter":"AP","unit":"mol H+-eq","values":[{"value":"3,50E-01","module":"A1","scenario":null},{"value":"4,50E-01","module":"A2","scenario":null},{"value":"3,09E-03","module":"A3","scenario":null},{"value":"1,64E-02","module":"A4","scenario":null},{"value":"9,78E-02","module":"C1","scenario":null},{"value":"2,19E-02","module":"C2","scenario":null},{"value":"9,13E-03","module":"C3","scenario":null},{"value":"3,12E-02","module":"C4","scenario":null},{"value":"-3,27E-02","module":"D","scenario":null},{"value":"8,03E-01","module":"A1A3","scenario":null}]},{"parameter":"POCP","unit":"kg NMVOC-eq","values":[{"value":"2,35E-01","module":"A1","scenario":null},{"value":"3,48E-01","module":"A2","scenario":null},{"value":"3,09E-03","module":"A3","scenario":null},{"value":"1,39E-02","module":"A4","scenario":null},{"value":"1,30E-01","module":"C1","scenario":null},{"value":"1,86E-02","module":"C2","scenario":null},{"value":"8,25E-03","module":"C3","scenario":null},{"value":"3,69E-02","module":"C4","scenario":null},{"value":"-3,52E-02","module":"D","scenario":null},{"value":"5,86E-01","module":"A1A3","scenario":null}]},{"parameter":"ADPE","unit":"kg Sb-eq","values":[{"value":"6,71E-04","module":"A1","scenario":null},{"value":"1,09E-04","module":"A2","scenario":null},{"value":"8,86E-06","module":"A3","scenario":null},{"value":"1,58E-04","module":"A4","scenario":null},{"value":"1,43E-05","module":"C1","scenario":null},{"value":"2,11E-04","module":"C2","scenario":null},{"value":"1,43E-05","module":"C3","scenario":null},{"value":"2,83E-05","module":"C4","scenario":null},{"value":"-3,23E-04","module":"D","scenario":null},{"value":"7,89E-04","module":"A1A3","scenario":null}]},{"parameter":"ADPF","unit":"MJ","values":[{"value":"7,58E+02","module":"A1","scenario":null},{"value":"2,77E+02","module":"A2","scenario":null},{"value":"9,09E+00","module":"A3","scenario":null},{"value":"8,65E+01","module":"A4","scenario":null},{"value":"1,29E+02","module":"C1","scenario":null},{"value":"1,15E+02","module":"C2","scenario":null},{"value":"3,50E+01","module":"C3","scenario":null},{"value":"1,03E+02","module":"C4","scenario":null},{"value":"-6,15E+01","module":"D","scenario":null},{"value":"1,04E+03","module":"A1A3","scenario":null}]},{"parameter":"WDP","unit":"m3 world-eq. Deprived","values":[{"value":"7,40E+03","module":"A1","scenario":null},{"value":"1,32E+02","module":"A2","scenario":null},{"value":"2,29E+02","module":"A3","scenario":null},{"value":"8,37E+01","module":"A4","scenario":null},{"value":"2,73E+01","module":"C1","scenario":null},{"value":"1,12E+02","module":"C2","scenario":null},{"value":"3,87E+03","module":"C3","scenario":null},{"value":"2,17E+02","module":"C4","scenario":null},{"value":"-2,88E+03","module":"D","scenario":null},{"value":"7,77E+03","module":"A1A3","scenario":null}]},{"parameter":"EP-freshwater","unit":"kg P-eq","values":[{"value":"9,10E-01","module":"A1","scenario":null},{"value":"1,56E-04","module":"A2","scenario":null},{"value":"8,30E-06","module":"A3","scenario":null},{"value":"4,57E-05","module":"A4","scenario":null},{"value":"3,40E-05","module":"C1","scenario":null},{"value":"6,10E-05","module":"C2","scenario":null},{"value":"7,13E-05","module":"C3","scenario":null},{"value":"2,39E-05","module":"C4","scenario":null},{"value":"-9,67E-05","module":"D","scenario":null},{"value":"9,10E-01","module":"A1A3","scenario":null}]},{"parameter":"EP-marine","unit":"kg N-eq","values":[{"value":"8,92E-02","module":"A1","scenario":null},{"value":"1,19E-01","module":"A2","scenario":null},{"value":"9,82E-04","module":"A3","scenario":null},{"value":"3,25E-03","module":"A4","scenario":null},{"value":"4,32E-02","module":"C1","scenario":null},{"value":"4,34E-03","module":"C2","scenario":null},{"value":"2,68E-03","module":"C3","scenario":null},{"value":"1,17E-02","module":"C4","scenario":null},{"value":"-1,14E-02","module":"D","scenario":null},{"value":"2,09E-01","module":"A1A3","scenario":null}]},{"parameter":"EP-terrestrial","unit":"mol N-eq.","values":[{"value":"1,10E+00","module":"A1","scenario":null},{"value":"1,33E+00","module":"A2","scenario":null},{"value":"1,09E-02","module":"A3","scenario":null},{"value":"3,64E-02","module":"A4","scenario":null},{"value":"4,67E-01","module":"C1","scenario":null},{"value":"4,85E-02","module":"C2","scenario":null},{"value":"3,08E-02","module":"C3","scenario":null},{"value":"1,29E-01","module":"C4","scenario":null},{"value":"-1,33E-01","module":"D","scenario":null},{"value":"2,44E+00","module":"A1A3","scenario":null}]},{"parameter":"GWP-IOBC","unit":"kg CO2-eq","values":[{"value":"2,40E+02","module":"A1","scenario":null},{"value":"2,12E+01","module":"A2","scenario":null},{"value":"3,68E-01","module":"A3","scenario":null},{"value":"5,73E+00","module":"A4","scenario":null},{"value":"9,34E+00","module":"C1","scenario":null},{"value":"7,64E+00","module":"C2","scenario":null},{"value":"1,13E+00","module":"C3","scenario":null},{"value":"3,20E+00","module":"C4","scenario":null},{"value":"-3,89E+00","module":"D","scenario":null},{"value":"2,62E+02","module":"A1A3","scenario":null}]}],"additional_environmental_impact":[{"parameter":"PM","unit":"Disease incidence","values":[{"value":"2,30E-06","module":"A1","scenario":null},{"value":"1,13E-06","module":"A2","scenario":null},{"value":"5,57E-08","module":"A3","scenario":null},{"value":"3,50E-07","module":"A4","scenario":null},{"value":"1,18E-05","module":"C1","scenario":null},{"value":"4,67E-07","module":"C2","scenario":null},{"value":"1,46E-07","module":"C3","scenario":null},{"value":"6,65E-07","module":"C4","scenario":null},{"value":"-6,97E-07","module":"D","scenario":null},{"value":"3,49E-06","module":"A1A3","scenario":null}]},{"parameter":"ETP-fw","unit":"CTUe","values":[{"value":"5,81E+02","module":"A1","scenario":null},{"value":"1,94E+02","module":"A2","scenario":null},{"value":"9,57E+00","module":"A3","scenario":null},{"value":"6,42E+01","module":"A4","scenario":null},{"value":"7,03E+01","module":"C1","scenario":null},{"value":"8,55E+01","module":"C2","scenario":null},{"value":"2,48E+01","module":"C3","scenario":null},{"value":"5,11E+01","module":"C4","scenario":null},{"value":"-6,33E+01","module":"D","scenario":null},{"value":"7,85E+02","module":"A1A3","scenario":null}]},{"parameter":"HTP-c","unit":"CTUh","values":[{"value":"1,32E-08","module":"A1","scenario":null},{"value":"0,00E+00","module":"A2","scenario":null},{"value":"3,86E-10","module":"A3","scenario":null},{"value":"0,00E+00","module":"A4","scenario":null},{"value":"2,34E-09","module":"C1","scenario":null},{"value":"0,00E+00","module":"C2","scenario":null},{"value":"1,59E-09","module":"C3","scenario":null},{"value":"1,49E-09","module":"C4","scenario":null},{"value":"-3,18E-09","module":"D","scenario":null},{"value":"1,36E-08","module":"A1A3","scenario":null}]},{"parameter":"HTP-nc","unit":"CTUh","values":[{"value":"4,73E-07","module":"A1","scenario":null},{"value":"1,60E-07","module":"A2","scenario":null},{"value":"8,78E-09","module":"A3","scenario":null},{"value":"7,01E-08","module":"A4","scenario":null},{"value":"6,54E-08","module":"C1","scenario":null},{"value":"9,34E-08","module":"C2","scenario":null},{"value":"2,22E-08","module":"C3","scenario":null},{"value":"2,99E-08","module":"C4","scenario":null},{"value":"-7,78E-08","module":"D","scenario":null},{"value":"6,41E-07","module":"A1A3","scenario":null}]},{"parameter":"SQP","unit":"-","values":[{"value":"-1,94E+00","module":"A1","scenario":null},{"value":"1,02E+02","module":"A2","scenario":null},{"value":"2,92E+01","module":"A3","scenario":null},{"value":"6,05E+01","module":"A4","scenario":null},{"value":"1,56E+01","module":"C1","scenario":null},{"value":"8,07E+01","module":"C2","scenario":null},{"value":"1,98E+01","module":"C3","scenario":null},{"value":"3,77E+02","module":"C4","scenario":null},{"value":"1,40E+02","module":"D","scenario":null},{"value":"1,29E+02","module":"A1A3","scenario":null}]},{"parameter":"IRP","unit":"kBq U235-eq","values":[{"value":"2,13E+00","module":"A1","scenario":null},{"value":"1,18E+00","module":"A2","scenario":null},{"value":"5,62E-02","module":"A3","scenario":null},{"value":"3,78E-01","module":"A4","scenario":null},{"value":"5,61E-01","module":"C1","scenario":null},{"value":"5,04E-01","module":"C2","scenario":null},{"value":"5,88E-01","module":"C3","scenario":null},{"value":"4,48E-01","module":"C4","scenario":null},{"value":"-5,65E-01","module":"D","scenario":null},{"value":"3,37E+00","module":"A1A3","scenario":null}]}],"resource_use":[{"parameter":"PERE","unit":"MJ","values":[{"value":"1,08E+02","module":"A1","scenario":null},{"value":"4,00E+00","module":"A2","scenario":null},{"value":"1,59E+01","module":"A3","scenario":null},{"value":"1,24E+00","module":"A4","scenario":null},{"value":"7,01E-01","module":"C1","scenario":null},{"value":"1,65E+00","module":"C2","scenario":null},{"value":"1,80E+01","module":"C3","scenario":null},{"value":"1,59E+00","module":"C4","scenario":null},{"value":"-1,44E+01","module":"D","scenario":null},{"value":"1,28E+02","module":"A1A3","scenario":null}]},{"parameter":"PERM","unit":"","values":[{"value":"5,37E-01","module":"A1","scenario":null},{"value":"0,00E+00","module":"A2","scenario":null},{"value":"0,00E+00","module":"A3","scenario":null},{"value":"0,00E+00","module":"A4","scenario":null},{"value":"0,00E+00","module":"C1","scenario":null},{"value":"0,00E+00","module":"C2","scenario":null},{"value":"0,00E+00","module":"C3","scenario":null},{"value":"0,00E+00","module":"C4","scenario":null},{"value":"0,00E+00","module":"D","scenario":null},{"value":"5,37E-01","module":"A1A3","scenario":null}]},{"parameter":"PERT","unit":"MJ","values":[{"value":"1,08E+02","module":"A1","scenario":null},{"value":"4,00E+00","module":"A2","scenario":null},{"value":"1,59E+01","module":"A3","scenario":null},{"value":"1,24E+00","module":"A4","scenario":null},{"value":"7,01E-01","module":"C1","scenario":null},{"value":"1,65E+00","module":"C2","scenario":null},{"value":"1,80E+01","module":"C3","scenario":null},{"value":"1,59E+00","module":"C4","scenario":null},{"value":"-1,44E+01","module":"D","scenario":null},{"value":"1,28E+02","module":"A1A3","scenario":null}]},{"parameter":"PENRE","unit":"MJ","values":[{"value":"7,34E+02","module":"A1","scenario":null},{"value":"2,77E+02","module":"A2","scenario":null},{"value":"9,09E+00","module":"A3","scenario":null},{"value":"8,65E+01","module":"A4","scenario":null},{"value":"1,29E+02","module":"C1","scenario":null},{"value":"1,15E+02","module":"C2","scenario":null},{"value":"3,50E+01","module":"C3","scenario":null},{"value":"1,03E+02","module":"C4","scenario":null},{"value":"-6,49E+01","module":"D","scenario":null},{"value":"1,02E+03","module":"A1A3","scenario":null}]},{"parameter":"PENRM","unit":"MJ","values":[{"value":"2,87E+01","module":"A1","scenario":null},{"value":"0,00E+00","module":"A2","scenario":null},{"value":"0,00E+00","module":"A3","scenario":null},{"value":"0,00E+00","module":"A4","scenario":null},{"value":"0,00E+00","module":"C1","scenario":null},{"value":"0,00E+00","module":"C2","scenario":null},{"value":"0,00E+00","module":"C3","scenario":null},{"value":"0,00E+00","module":"C4","scenario":null},{"value":"0,00E+00","module":"D","scenario":null},{"value":"2,87E+01","module":"A1A3","scenario":null}]},{"parameter":"PENRT","unit":"MJ","values":[{"value":"7,63E+02","module":"A1","scenario":null},{"value":"2,77E+02","module":"A2","scenario":null},{"value":"9,09E+00","module":"A3","scenario":null},{"value":"8,65E+01","module":"A4","scenario":null},{"value":"1,29E+02","module":"C1","scenario":null},{"value":"1,15E+02","module":"C2","scenario":null},{"value":"3,50E+01","module":"C3","scenario":null},{"value":"1,03E+02","module":"C4","scenario":null},{"value":"-6,49E+01","module":"D","scenario":null},{"value":"1,05E+03","module":"A1A3","scenario":null}]},{"parameter":"SM","unit":"kg","values":[{"value":"1,52E+02","module":"A1","scenario":null},{"value":"0,00E+00","module":"A2","scenario":null},{"value":"0,00E+00","module":"A3","scenario":null},{"value":"0,00E+00","module":"A4","scenario":null},{"value":"0,00E+00","module":"C1","scenario":null},{"value":"0,00E+00","module":"C2","scenario":null},{"value":"0,00E+00","module":"C3","scenario":null},{"value":"0,00E+00","module":"C4","scenario":null},{"value":"0,00E+00","module":"D","scenario":null},{"value":"1,52E+02","module":"A1A3","scenario":null}]},{"parameter":"RSF","unit":"MJ","values":[{"value":"1,75E+02","module":"A1","scenario":null},{"value":"9,92E-02","module":"A2","scenario":null},{"value":"1,49E-02","module":"A3","scenario":null},{"value":"4,43E-02","module":"A4","scenario":null},{"value":"0,00E+00","module":"C1","scenario":null},{"value":"5,91E-02","module":"C2","scenario":null},{"value":"0,00E+00","module":"C3","scenario":null},{"value":"3,28E-02","module":"C4","scenario":null},{"value":"-2,95E-01","module":"D","scenario":null},{"value":"1,75E+02","module":"A1A3","scenario":null}]},{"parameter":"NRSF","unit":"MJ","values":[{"value":"8,18E+02","module":"A1","scenario":null},{"value":"7,71E-01","module":"A2","scenario":null},{"value":"3,81E-02","module":"A3","scenario":null},{"value":"1,58E-01","module":"A4","scenario":null},{"value":"0,00E+00","module":"C1","scenario":null},{"value":"2,11E-01","module":"C2","scenario":null},{"value":"0,00E+00","module":"C3","scenario":null},{"value":"9,44E-02","module":"C4","scenario":null},{"value":"-3,03E-01","module":"D","scenario":null},{"value":"8,19E+02","module":"A1A3","scenario":null}]},{"parameter":"FW","unit":"m3","values":[{"value":"2,84E+00","module":"A1","scenario":null},{"value":"2,50E-02","module":"A2","scenario":null},{"value":"1,27E-01","module":"A3","scenario":null},{"value":"9,25E-03","module":"A4","scenario":null},{"value":"6,62E-03","module":"C1","scenario":null},{"value":"1,23E-02","module":"C2","scenario":null},{"value":"6,00E-02","module":"C3","scenario":null},{"value":"1,23E-01","module":"C4","scenario":null},{"value":"-2,26E+00","module":"D","scenario":null},{"value":"2,99E+00","module":"A1A3","scenario":null}]}],"end_of_life_waste":[{"parameter":"HWD","unit":"kg","values":[{"value":"6,36E-02","module":"A1","scenario":null},{"value":"1,55E-02","module":"A2","scenario":null},{"value":"1,17E-02","module":"A3","scenario":null},{"value":"4,46E-03","module":"A4","scenario":null},{"value":"3,79E-03","module":"C1","scenario":null},{"value":"5,95E-03","module":"C2","scenario":null},{"value":"3,50E-03","module":"C3","scenario":null},{"value":"0,00E+00","module":"C4","scenario":null},{"value":"-1,48E-02","module":"D","scenario":null},{"value":"9,08E-02","module":"A1A3","scenario":null}]},{"parameter":"NHWD","unit":"kg","values":[{"value":"8,72E+00","module":"A1","scenario":null},{"value":"2,58E+00","module":"A2","scenario":null},{"value":"5,68E+01","module":"A3","scenario":null},{"value":"4,21E+00","module":"A4","scenario":null},{"value":"1,52E-01","module":"C1","scenario":null},{"value":"5,61E+00","module":"C2","scenario":null},{"value":"1,11E-01","module":"C3","scenario":null},{"value":"7,48E+02","module":"C4","scenario":null},{"value":"-4,50E-01","module":"D","scenario":null},{"value":"6,81E+01","module":"A1A3","scenario":null}]},{"parameter":"RWD","unit":"kg","values":[{"value":"7,95E-03","module":"A1","scenario":null},{"value":"1,86E-03","module":"A2","scenario":null},{"value":"1,10E-05","module":"A3","scenario":null},{"value":"5,90E-04","module":"A4","scenario":null},{"value":"8,93E-04","module":"C1","scenario":null},{"value":"7,86E-04","module":"C2","scenario":null},{"value":"3,70E-04","module":"C3","scenario":null},{"value":"0,00E+00","module":"C4","scenario":null},{"value":"-4,88E-04","module":"D","scenario":null},{"value":"9,82E-03","module":"A1A3","scenario":null}]}],"end_of_life_flow":[{"parameter":"CRU","unit":"kg","values":[{"value":"0,00E+00","module":"A1","scenario":null},{"value":"0,00E+00","module":"A2","scenario":null},{"value":"0,00E+00","module":"A3","scenario":null},{"value":"0,00E+00","module":"A4","scenario":null},{"value":"0,00E+00","module":"C1","scenario":null},{"value":"0,00E+00","module":"C2","scenario":null},{"value":"0,00E+00","module":"C3","scenario":null},{"value":"0,00E+00","module":"C4","scenario":null},{"value":"0,00E+00","module":"D","scenario":null},{"value":"0,00E+00","module":"A1A3","scenario":null}]},{"parameter":"MFR","unit":"kg","values":[{"value":"0,00E+00","module":"A1","scenario":null},{"value":"0,00E+00","module":"A2","scenario":null},{"value":"9,20E-02","module":"A3","scenario":null},{"value":"0,00E+00","module":"A4","scenario":null},{"value":"0,00E+00","module":"C1","scenario":null},{"value":"0,00E+00","module":"C2","scenario":null},{"value":"1,59E+03","module":"C3","scenario":null},{"value":"0,00E+00","module":"C4","scenario":null},{"value":"0,00E+00","module":"D","scenario":null},{"value":"9,20E-02","module":"A1A3","scenario":null}]},{"parameter":"MER","unit":"kg","values":[{"value":"0,00E+00","module":"A1","scenario":null},{"value":"0,00E+00","module":"A2","scenario":null},{"value":"4,95E-02","module":"A3","scenario":null},{"value":"0,00E+00","module":"A4","scenario":null},{"value":"0,00E+00","module":"C1","scenario":null},{"value":"0,00E+00","module":"C2","scenario":null},{"value":"0,00E+00","module":"C3","scenario":null},{"value":"0,00E+00","module":"C4","scenario":null},{"value":"0,00E+00","module":"D","scenario":null},{"value":"4,95E-02","module":"A1A3","scenario":null}]},{"parameter":"EEE","unit":"MJ","values":[{"value":"0,00E+00","module":"A1","scenario":null},{"value":"0,00E+00","module":"A2","scenario":null},{"value":"2,94E-02","module":"A3","scenario":null},{"value":"0,00E+00","module":"A4","scenario":null},{"value":"0,00E+00","module":"C1","scenario":null},{"value":"0,00E+00","module":"C2","scenario":null},{"value":"0,00E+00","module":"C3","scenario":null},{"value":"0,00E+00","module":"C4","scenario":null},{"value":"0,00E+00","module":"D","scenario":null},{"value":"2,94E-02","module":"A1A3","scenario":null}]},{"parameter":"EET","unit":"MJ","values":[{"value":"0,00E+00","module":"A1","scenario":null},{"value":"0,00E+00","module":"A2","scenario":null},{"value":"4,45E-01","module":"A3","scenario":null},{"value":"0,00E+00","module":"A4","scenario":null},{"value":"0,00E+00","module":"C1","scenario":null},{"value":"0,00E+00","module":"C2","scenario":null},{"value":"0,00E+00","module":"C3","scenario":null},{"value":"0,00E+00","module":"C4","scenario":null},{"value":"0,00E+00","module":"D","scenario":null},{"value":"4,45E-01","module":"A1A3","scenario":null}]}]}