{"product_name":"NorDan NTech Sidehinged - NS 105/80 (With Aluminium Cladding)","epd_id":"NEPD-5950-5202","declared_unit":{"unit":"stk","amount":1},"compliance":["EN 15804+A2","ISO 14025","ISO 21930"],"producer_name":"NorDan AS","environmental_impact":[{"parameter":"GWP-total","unit":"kg CO2-eq","values":[{"value":"9,21E+01","module":"A1-A3","scenario":null},{"value":"3,19E+00","module":"A4","scenario":null},{"value":"5,46E+00","module":"A5","scenario":null},{"value":"6,40E+01","module":"B2","scenario":null},{"value":"0,00E+00","module":"B4","scenario":null},{"value":"0,00E+00","module":"C1","scenario":null},{"value":"4,76E-01","module":"C2","scenario":null},{"value":"4,10E+01","module":"C3","scenario":null},{"value":"5,20E-01","module":"C4","scenario":null},{"value":"-5,91E+00","module":"D","scenario":null}]},{"parameter":"GWP-fossil","unit":"kg CO2-eq","values":[{"value":"1,26E+02","module":"A1-A3","scenario":null},{"value":"3,19E+00","module":"A4","scenario":null},{"value":"1,58E-02","module":"A5","scenario":null},{"value":"6,32E+01","module":"B2","scenario":null},{"value":"0,00E+00","module":"B4","scenario":null},{"value":"0,00E+00","module":"C1","scenario":null},{"value":"4,75E-01","module":"C2","scenario":null},{"value":"1,11E+01","module":"C3","scenario":null},{"value":"5,19E-01","module":"C4","scenario":null},{"value":"-5,76E+00","module":"D","scenario":null}]},{"parameter":"GWP-biogenic","unit":"kg CO2-eq","values":[{"value":"-3,39E+01","module":"A1-A3","scenario":null},{"value":"1,36E-03","module":"A4","scenario":null},{"value":"5,44E+00","module":"A5","scenario":null},{"value":"4,62E-01","module":"B2","scenario":null},{"value":"0,00E+00","module":"B4","scenario":null},{"value":"0,00E+00","module":"C1","scenario":null},{"value":"2,04E-04","module":"C2","scenario":null},{"value":"2,99E+01","module":"C3","scenario":null},{"value":"3,89E-04","module":"C4","scenario":null},{"value":"-1,82E-02","module":"D","scenario":null}]},{"parameter":"GWP-luluc","unit":"kg CO2-eq","values":[{"value":"1,47E-01","module":"A1-A3","scenario":null},{"value":"1,00E-03","module":"A4","scenario":null},{"value":"2,28E-06","module":"A5","scenario":null},{"value":"3,25E-01","module":"B2","scenario":null},{"value":"0,00E+00","module":"B4","scenario":null},{"value":"0,00E+00","module":"C1","scenario":null},{"value":"1,68E-04","module":"C2","scenario":null},{"value":"3,37E-04","module":"C3","scenario":null},{"value":"1,56E-04","module":"C4","scenario":null},{"value":"-1,26E-01","module":"D","scenario":null}]},{"parameter":"ODP","unit":"kg CFC11-eq","values":[{"value":"1,61E-05","module":"A1-A3","scenario":null},{"value":"7,60E-07","module":"A4","scenario":null},{"value":"1,55E-09","module":"A5","scenario":null},{"value":"7,31E-06","module":"B2","scenario":null},{"value":"0,00E+00","module":"B4","scenario":null},{"value":"0,00E+00","module":"C1","scenario":null},{"value":"1,08E-07","module":"C2","scenario":null},{"value":"1,97E-07","module":"C3","scenario":null},{"value":"1,60E-07","module":"C4","scenario":null},{"value":"-1,47E-01","module":"D","scenario":null}]},{"parameter":"AP","unit":"mol H+-eq","values":[{"value":"1,01E+00","module":"A1-A3","scenario":null},{"value":"1,01E-02","module":"A4","scenario":null},{"value":"5,44E-05","module":"A5","scenario":null},{"value":"5,37E-01","module":"B2","scenario":null},{"value":"0,00E+00","module":"B4","scenario":null},{"value":"0,00E+00","module":"C1","scenario":null},{"value":"2,71E-03","module":"C2","scenario":null},{"value":"1,14E-02","module":"C3","scenario":null},{"value":"3,66E-03","module":"C4","scenario":null},{"value":"-4,06E-02","module":"D","scenario":null}]},{"parameter":"POCP","unit":"kg NMVOC-eq","values":[{"value":"5,86E-01","module":"A1-A3","scenario":null},{"value":"9,46E-03","module":"A4","scenario":null},{"value":"6,38E-05","module":"A5","scenario":null},{"value":"2,78E-01","module":"B2","scenario":null},{"value":"0,00E+00","module":"B4","scenario":null},{"value":"0,00E+00","module":"C1","scenario":null},{"value":"3,05E-03","module":"C2","scenario":null},{"value":"1,34E-02","module":"C3","scenario":null},{"value":"4,16E-03","module":"C4","scenario":null},{"value":"-2,95E-02","module":"D","scenario":null}]},{"parameter":"ADPE","unit":"kg Sb-eq","values":[{"value":"2,04E-03","module":"A1-A3","scenario":null},{"value":"6,26E-05","module":"A4","scenario":null},{"value":"1,52E-07","module":"A5","scenario":null},{"value":"7,77E-04","module":"B2","scenario":null},{"value":"0,00E+00","module":"B4","scenario":null},{"value":"0,00E+00","module":"C1","scenario":null},{"value":"1,23E-05","module":"C2","scenario":null},{"value":"5,41E-06","module":"C3","scenario":null},{"value":"8,95E-06","module":"C4","scenario":null},{"value":"-2,89E-05","module":"D","scenario":null}]},{"parameter":"ADPF","unit":"MJ","values":[{"value":"1,63E+03","module":"A1-A3","scenario":null},{"value":"5,11E+01","module":"A4","scenario":null},{"value":"1,10E-01","module":"A5","scenario":null},{"value":"7,48E+02","module":"B2","scenario":null},{"value":"0,00E+00","module":"B4","scenario":null},{"value":"0,00E+00","module":"C1","scenario":null},{"value":"7,30E+00","module":"C2","scenario":null},{"value":"1,43E+01","module":"C3","scenario":null},{"value":"1,19E+01","module":"C4","scenario":null},{"value":"-7,32E+01","module":"D","scenario":null}]},{"parameter":"WDP","unit":"m3 world-eq. Deprived","values":[{"value":"4,55E+03","module":"A1-A3","scenario":null},{"value":"4,10E+01","module":"A4","scenario":null},{"value":"2,48E-01","module":"A5","scenario":null},{"value":"9,91E+01","module":"B2","scenario":null},{"value":"0,00E+00","module":"B4","scenario":null},{"value":"0,00E+00","module":"C1","scenario":null},{"value":"6,92E+00","module":"C2","scenario":null},{"value":"5,54E+01","module":"C3","scenario":null},{"value":"2,36E+01","module":"C4","scenario":null},{"value":"-2,02E+03","module":"D","scenario":null}]},{"parameter":"EP-freshwater","unit":"kg P-eq","values":[{"value":"4,08E-03","module":"A1-A3","scenario":null},{"value":"2,54E-05","module":"A4","scenario":null},{"value":"8,46E-08","module":"A5","scenario":null},{"value":"1,50E-03","module":"B2","scenario":null},{"value":"0,00E+00","module":"B4","scenario":null},{"value":"0,00E+00","module":"C1","scenario":null},{"value":"3,91E-06","module":"C2","scenario":null},{"value":"1,57E-05","module":"C3","scenario":null},{"value":"5,18E-06","module":"C4","scenario":null},{"value":"-3,42E-04","module":"D","scenario":null}]},{"parameter":"EP-marine","unit":"kg N-eq","values":[{"value":"1,78E-01","module":"A1-A3","scenario":null},{"value":"2,17E-03","module":"A4","scenario":null},{"value":"2,91E-05","module":"A5","scenario":null},{"value":"9,06E-02","module":"B2","scenario":null},{"value":"0,00E+00","module":"B4","scenario":null},{"value":"0,00E+00","module":"C1","scenario":null},{"value":"9,69E-04","module":"C2","scenario":null},{"value":"5,16E-03","module":"C3","scenario":null},{"value":"1,31E-03","module":"C4","scenario":null},{"value":"-8,78E-03","module":"D","scenario":null}]},{"parameter":"EP-terrestrial","unit":"mol N-eq.","values":[{"value":"2,03E+00","module":"A1-A3","scenario":null},{"value":"2,42E-02","module":"A4","scenario":null},{"value":"2,33E-04","module":"A5","scenario":null},{"value":"1,06E+00","module":"B2","scenario":null},{"value":"0,00E+00","module":"B4","scenario":null},{"value":"0,00E+00","module":"C1","scenario":null},{"value":"1,07E-02","module":"C2","scenario":null},{"value":"5,23E-02","module":"C3","scenario":null},{"value":"1,44E-02","module":"C4","scenario":null},{"value":"-9,49E-02","module":"D","scenario":null}]},{"parameter":"GWP-IOBC","unit":"kg CO2-eq","values":[{"value":"1,36E+02","module":"A1-A3","scenario":null},{"value":"3,19E+00","module":"A4","scenario":null},{"value":"1,58E-02","module":"A5","scenario":null},{"value":"5,74E+01","module":"B2","scenario":null},{"value":"0,00E+00","module":"B4","scenario":null},{"value":"0,00E+00","module":"C1","scenario":null},{"value":"4,76E-01","module":"C2","scenario":null},{"value":"9,07E+00","module":"C3","scenario":null},{"value":"5,17E-01","module":"C4","scenario":null},{"value":"-6,12E+00","module":"D","scenario":null}]}],"additional_environmental_impact":[{"parameter":"PM","unit":"Disease incidence","values":[{"value":"1,41E-05","module":"A1-A3","scenario":null},{"value":"2,75E-07","module":"A4","scenario":null},{"value":"7,51E-10","module":"A5","scenario":null},{"value":"5,44E-06","module":"B2","scenario":null},{"value":"0,00E+00","module":"B4","scenario":null},{"value":"0,00E+00","module":"C1","scenario":null},{"value":"4,33E-08","module":"C2","scenario":null},{"value":"1,72E-07","module":"C3","scenario":null},{"value":"6,70E-08","module":"C4","scenario":null},{"value":"-1,28E-06","module":"D","scenario":null}]},{"parameter":"ETP-fw","unit":"CTUe","values":[{"value":"4,07E+03","module":"A1-A3","scenario":null},{"value":"3,75E+01","module":"A4","scenario":null},{"value":"1,13E-01","module":"A5","scenario":null},{"value":"2,12E+03","module":"B2","scenario":null},{"value":"0,00E+00","module":"B4","scenario":null},{"value":"0,00E+00","module":"C1","scenario":null},{"value":"5,46E+00","module":"C2","scenario":null},{"value":"6,20E+01","module":"C3","scenario":null},{"value":"7,01E+00","module":"C4","scenario":null},{"value":"-2,45E+02","module":"D","scenario":null}]},{"parameter":"HTP-c","unit":"CTUh","values":[{"value":"2,61E-07","module":"A1-A3","scenario":null},{"value":"0,00E+00","module":"A4","scenario":null},{"value":"8,00E-12","module":"A5","scenario":null},{"value":"8,58E-08","module":"B2","scenario":null},{"value":"0,00E+00","module":"B4","scenario":null},{"value":"0,00E+00","module":"C1","scenario":null},{"value":"0,00E+00","module":"C2","scenario":null},{"value":"6,49E-09","module":"C3","scenario":null},{"value":"2,51E-10","module":"C4","scenario":null},{"value":"-1,41E-08","module":"D","scenario":null}]},{"parameter":"HTP-nc","unit":"CTUh","values":[{"value":"3,20E-06","module":"A1-A3","scenario":null},{"value":"3,71E-08","module":"A4","scenario":null},{"value":"3,92E-10","module":"A5","scenario":null},{"value":"8,38E-07","module":"B2","scenario":null},{"value":"0,00E+00","module":"B4","scenario":null},{"value":"0,00E+00","module":"C1","scenario":null},{"value":"7,22E-09","module":"C2","scenario":null},{"value":"7,23E-08","module":"C3","scenario":null},{"value":"6,69E-09","module":"C4","scenario":null},{"value":"-1,57E-07","module":"D","scenario":null}]},{"parameter":"SQP","unit":"-","values":[{"value":"8,52E+03","module":"A1-A3","scenario":null},{"value":"5,46E+01","module":"A4","scenario":null},{"value":"1,13E-01","module":"A5","scenario":null},{"value":"3,16E+02","module":"B2","scenario":null},{"value":"0,00E+00","module":"B4","scenario":null},{"value":"0,00E+00","module":"C1","scenario":null},{"value":"6,24E+00","module":"C2","scenario":null},{"value":"5,14E+00","module":"C3","scenario":null},{"value":"2,58E+01","module":"C4","scenario":null},{"value":"-1,94E+02","module":"D","scenario":null}]},{"parameter":"IRP","unit":"kBq U235-eq","values":[{"value":"6,13E+00","module":"A1-A3","scenario":null},{"value":"2,23E-01","module":"A4","scenario":null},{"value":"4,44E-04","module":"A5","scenario":null},{"value":"2,12E+00","module":"B2","scenario":null},{"value":"0,00E+00","module":"B4","scenario":null},{"value":"0,00E+00","module":"C1","scenario":null},{"value":"3,19E-02","module":"C2","scenario":null},{"value":"5,12E-02","module":"C3","scenario":null},{"value":"4,76E-02","module":"C4","scenario":null},{"value":"-3,46E-01","module":"D","scenario":null}]}],"resource_use":[{"parameter":"PERE","unit":"MJ","values":[{"value":"8,21E+02","module":"A1-A3","scenario":null},{"value":"6,59E-01","module":"A4","scenario":null},{"value":"2,39E-03","module":"A5","scenario":null},{"value":"4,51E+01","module":"B2","scenario":null},{"value":"0,00E+00","module":"B4","scenario":null},{"value":"0,00E+00","module":"C1","scenario":null},{"value":"1,05E-01","module":"C2","scenario":null},{"value":"2,01E+00","module":"C3","scenario":null},{"value":"2,21E-01","module":"C4","scenario":null},{"value":"-1,93E+02","module":"D","scenario":null}]},{"parameter":"PERM","unit":"","values":[{"value":"3,62E+02","module":"A1-A3","scenario":null},{"value":"0,00E+00","module":"A4","scenario":null},{"value":"-4,98E+01","module":"A5","scenario":null},{"value":"0,00E+00","module":"B2","scenario":null},{"value":"0,00E+00","module":"B4","scenario":null},{"value":"0,00E+00","module":"C1","scenario":null},{"value":"0,00E+00","module":"C2","scenario":null},{"value":"-3,12E+02","module":"C3","scenario":null},{"value":"0,00E+00","module":"C4","scenario":null},{"value":"0,00E+00","module":"D","scenario":null}]},{"parameter":"PERT","unit":"MJ","values":[{"value":"1,18E+03","module":"A1-A3","scenario":null},{"value":"6,59E-01","module":"A4","scenario":null},{"value":"-4,98E+01","module":"A5","scenario":null},{"value":"4,51E+01","module":"B2","scenario":null},{"value":"0,00E+00","module":"B4","scenario":null},{"value":"0,00E+00","module":"C1","scenario":null},{"value":"1,05E-01","module":"C2","scenario":null},{"value":"-3,10E+02","module":"C3","scenario":null},{"value":"2,20E-01","module":"C4","scenario":null},{"value":"-1,93E+02","module":"D","scenario":null}]},{"parameter":"PENRE","unit":"MJ","values":[{"value":"1,51E+03","module":"A1-A3","scenario":null},{"value":"5,11E+01","module":"A4","scenario":null},{"value":"1,10E-01","module":"A5","scenario":null},{"value":"6,78E+02","module":"B2","scenario":null},{"value":"0,00E+00","module":"B4","scenario":null},{"value":"0,00E+00","module":"C1","scenario":null},{"value":"7,30E+00","module":"C2","scenario":null},{"value":"1,43E+01","module":"C3","scenario":null},{"value":"1,19E+01","module":"C4","scenario":null},{"value":"-7,32E+01","module":"D","scenario":null}]},{"parameter":"PENRM","unit":"MJ","values":[{"value":"1,10E+02","module":"A1-A3","scenario":null},{"value":"0,00E+00","module":"A4","scenario":null},{"value":"-5,52E+00","module":"A5","scenario":null},{"value":"0,00E+00","module":"B2","scenario":null},{"value":"0,00E+00","module":"B4","scenario":null},{"value":"0,00E+00","module":"C1","scenario":null},{"value":"0,00E+00","module":"C2","scenario":null},{"value":"-1,05E+02","module":"C3","scenario":null},{"value":"0,00E+00","module":"C4","scenario":null},{"value":"0,00E+00","module":"D","scenario":null}]},{"parameter":"PENRT","unit":"MJ","values":[{"value":"1,62E+03","module":"A1-A3","scenario":null},{"value":"5,11E+01","module":"A4","scenario":null},{"value":"-5,41E+00","module":"A5","scenario":null},{"value":"6,78E+02","module":"B2","scenario":null},{"value":"0,00E+00","module":"B4","scenario":null},{"value":"0,00E+00","module":"C1","scenario":null},{"value":"7,30E+00","module":"C2","scenario":null},{"value":"-9,05E+01","module":"C3","scenario":null},{"value":"1,19E+01","module":"C4","scenario":null},{"value":"-7,32E+01","module":"D","scenario":null}]},{"parameter":"SM","unit":"kg","values":[{"value":"3,75E-01","module":"A1-A3","scenario":null},{"value":"0,00E+00","module":"A4","scenario":null},{"value":"0,00E+00","module":"A5","scenario":null},{"value":"1,48E-02","module":"B2","scenario":null},{"value":"0,00E+00","module":"B4","scenario":null},{"value":"0,00E+00","module":"C1","scenario":null},{"value":"0,00E+00","module":"C2","scenario":null},{"value":"0,00E+00","module":"C3","scenario":null},{"value":"0,00E+00","module":"C4","scenario":null},{"value":"0,00E+00","module":"D","scenario":null}]},{"parameter":"RSF","unit":"MJ","values":[{"value":"1,49E+00","module":"A1-A3","scenario":null},{"value":"2,31E-02","module":"A4","scenario":null},{"value":"6,75E-05","module":"A5","scenario":null},{"value":"4,31E-02","module":"B2","scenario":null},{"value":"0,00E+00","module":"B4","scenario":null},{"value":"0,00E+00","module":"C1","scenario":null},{"value":"3,73E-03","module":"C2","scenario":null},{"value":"4,18E-02","module":"C3","scenario":null},{"value":"5,84E-03","module":"C4","scenario":null},{"value":"-8,88E-03","module":"D","scenario":null}]},{"parameter":"NRSF","unit":"MJ","values":[{"value":"1,26E+00","module":"A1-A3","scenario":null},{"value":"7,86E-02","module":"A4","scenario":null},{"value":"4,80E-04","module":"A5","scenario":null},{"value":"1,06E-01","module":"B2","scenario":null},{"value":"0,00E+00","module":"B4","scenario":null},{"value":"0,00E+00","module":"C1","scenario":null},{"value":"1,31E-02","module":"C2","scenario":null},{"value":"0,00E+00","module":"C3","scenario":null},{"value":"2,49E-01","module":"C4","scenario":null},{"value":"-9,76E+00","module":"D","scenario":null}]},{"parameter":"FW","unit":"m3","values":[{"value":"4,88E+00","module":"A1-A3","scenario":null},{"value":"5,76E-03","module":"A4","scenario":null},{"value":"6,49E-05","module":"A5","scenario":null},{"value":"6,99E-01","module":"B2","scenario":null},{"value":"0,00E+00","module":"B4","scenario":null},{"value":"0,00E+00","module":"C1","scenario":null},{"value":"8,26E-04","module":"C2","scenario":null},{"value":"1,91E-02","module":"C3","scenario":null},{"value":"1,07E-02","module":"C4","scenario":null},{"value":"-2,91E-01","module":"D","scenario":null}]}],"end_of_life_waste":[{"parameter":"HWD","unit":"kg","values":[{"value":"2,57E+00","module":"A1-A3","scenario":null},{"value":"2,77E-03","module":"A4","scenario":null},{"value":"0,00E+00","module":"A5","scenario":null},{"value":"4,89E+01","module":"B2","scenario":null},{"value":"0,00E+00","module":"B4","scenario":null},{"value":"0,00E+00","module":"C1","scenario":null},{"value":"3,93E-04","module":"C2","scenario":null},{"value":"0,00E+00","module":"C3","scenario":null},{"value":"4,64E+01","module":"C4","scenario":null},{"value":"7,11E-03","module":"D","scenario":null}]},{"parameter":"NHWD","unit":"kg","values":[{"value":"3,85E+01","module":"A1-A3","scenario":null},{"value":"4,10E+00","module":"A4","scenario":null},{"value":"3,59E-01","module":"A5","scenario":null},{"value":"8,24E+00","module":"B2","scenario":null},{"value":"0,00E+00","module":"B4","scenario":null},{"value":"0,00E+00","module":"C1","scenario":null},{"value":"4,52E-01","module":"C2","scenario":null},{"value":"4,18E+01","module":"C3","scenario":null},{"value":"4,36E-01","module":"C4","scenario":null},{"value":"-1,86E+00","module":"D","scenario":null}]},{"parameter":"RWD","unit":"kg","values":[{"value":"6,91E-03","module":"A1-A3","scenario":null},{"value":"3,49E-04","module":"A4","scenario":null},{"value":"0,00E+00","module":"A5","scenario":null},{"value":"2,59E-03","module":"B2","scenario":null},{"value":"0,00E+00","module":"B4","scenario":null},{"value":"0,00E+00","module":"C1","scenario":null},{"value":"4,96E-05","module":"C2","scenario":null},{"value":"0,00E+00","module":"C3","scenario":null},{"value":"7,30E-05","module":"C4","scenario":null},{"value":"-3,03E-04","module":"D","scenario":null}]}],"end_of_life_flow":[{"parameter":"CRU","unit":"kg","values":[{"value":"0,00E+00","module":"A1-A3","scenario":null},{"value":"0,00E+00","module":"A4","scenario":null},{"value":"3,41E+00","module":"A5","scenario":null},{"value":"0,00E+00","module":"B2","scenario":null},{"value":"0,00E+00","module":"B4","scenario":null},{"value":"0,00E+00","module":"C1","scenario":null},{"value":"0,00E+00","module":"C2","scenario":null},{"value":"0,00E+00","module":"C3","scenario":null},{"value":"0,00E+00","module":"C4","scenario":null},{"value":"0,00E+00","module":"D","scenario":null}]},{"parameter":"MFR","unit":"kg","values":[{"value":"8,78E-01","module":"A1-A3","scenario":null},{"value":"0,00E+00","module":"A4","scenario":null},{"value":"1,16E-01","module":"A5","scenario":null},{"value":"2,62E-01","module":"B2","scenario":null},{"value":"0,00E+00","module":"B4","scenario":null},{"value":"0,00E+00","module":"C1","scenario":null},{"value":"0,00E+00","module":"C2","scenario":null},{"value":"5,98E-01","module":"C3","scenario":null},{"value":"0,00E+00","module":"C4","scenario":null},{"value":"0,00E+00","module":"D","scenario":null}]},{"parameter":"MER","unit":"kg","values":[{"value":"9,95E-01","module":"A1-A3","scenario":null},{"value":"0,00E+00","module":"A4","scenario":null},{"value":"1,78E-01","module":"A5","scenario":null},{"value":"9,62E-05","module":"B2","scenario":null},{"value":"0,00E+00","module":"B4","scenario":null},{"value":"0,00E+00","module":"C1","scenario":null},{"value":"0,00E+00","module":"C2","scenario":null},{"value":"6,97E+01","module":"C3","scenario":null},{"value":"0,00E+00","module":"C4","scenario":null},{"value":"0,00E+00","module":"D","scenario":null}]},{"parameter":"EEE","unit":"MJ","values":[{"value":"1,40E+00","module":"A1-A3","scenario":null},{"value":"0,00E+00","module":"A4","scenario":null},{"value":"1,24E-01","module":"A5","scenario":null},{"value":"4,13E+00","module":"B2","scenario":null},{"value":"0,00E+00","module":"B4","scenario":null},{"value":"0,00E+00","module":"C1","scenario":null},{"value":"0,00E+00","module":"C2","scenario":null},{"value":"1,90E+01","module":"C3","scenario":null},{"value":"0,00E+00","module":"C4","scenario":null},{"value":"0,00E+00","module":"D","scenario":null}]},{"parameter":"EET","unit":"MJ","values":[{"value":"2,07E+01","module":"A1-A3","scenario":null},{"value":"0,00E+00","module":"A4","scenario":null},{"value":"1,87E+00","module":"A5","scenario":null},{"value":"6,06E+01","module":"B2","scenario":null},{"value":"0,00E+00","module":"B4","scenario":null},{"value":"0,00E+00","module":"C1","scenario":null},{"value":"0,00E+00","module":"C2","scenario":null},{"value":"2,88E+02","module":"C3","scenario":null},{"value":"0,00E+00","module":"C4","scenario":null},{"value":"0,00E+00","module":"D","scenario":null}]}]}