{"product_name":"SAVE VTR 250/B ","epd_id":"NEPD-6367-5618-EN","declared_unit":{"unit":"stk","amount":1},"compliance":["EN 15804+A2","ISO 14025","ISO 21930"],"producer_name":"UAB Systemair","environmental_impact":[{"parameter":"GWP-total","unit":"kg CO2-eq","values":[{"value":"5,01E+02","module":"A1-A3","scenario":null},{"value":"8,56E+00","module":"A4","scenario":null},{"value":"7,39E-02","module":"C1","scenario":null},{"value":"5,35E-01","module":"C2","scenario":null},{"value":"8,83E+00","module":"C3","scenario":null},{"value":"3,52E-01","module":"C4","scenario":null},{"value":"-1,99E+01","module":"D","scenario":null}]},{"parameter":"GWP-fossil","unit":"kg CO2-eq","values":[{"value":"4,94E+02","module":"A1-A3","scenario":null},{"value":"8,56E+00","module":"A4","scenario":null},{"value":"7,39E-02","module":"C1","scenario":null},{"value":"5,35E-01","module":"C2","scenario":null},{"value":"8,83E+00","module":"C3","scenario":null},{"value":"3,51E-01","module":"C4","scenario":null},{"value":"-1,97E+01","module":"D","scenario":null}]},{"parameter":"GWP-biogenic","unit":"kg CO2-eq","values":[{"value":"5,61E+00","module":"A1-A3","scenario":null},{"value":"3,67E-03","module":"A4","scenario":null},{"value":"1,39E-05","module":"C1","scenario":null},{"value":"2,21E-04","module":"C2","scenario":null},{"value":"2,41E-03","module":"C3","scenario":null},{"value":"1,66E-04","module":"C4","scenario":null},{"value":"-3,87E-02","module":"D","scenario":null}]},{"parameter":"GWP-luluc","unit":"kg CO2-eq","values":[{"value":"1,52E+00","module":"A1-A3","scenario":null},{"value":"2,61E-03","module":"A4","scenario":null},{"value":"5,83E-06","module":"C1","scenario":null},{"value":"1,90E-04","module":"C2","scenario":null},{"value":"2,25E-04","module":"C3","scenario":null},{"value":"4,36E-04","module":"C4","scenario":null},{"value":"-1,13E-01","module":"D","scenario":null}]},{"parameter":"ODP","unit":"kg CFC11-eq","values":[{"value":"4,80E-05","module":"A1-A3","scenario":null},{"value":"2,06E-06","module":"A4","scenario":null},{"value":"1,60E-08","module":"C1","scenario":null},{"value":"1,21E-07","module":"C2","scenario":null},{"value":"9,57E-08","module":"C3","scenario":null},{"value":"2,52E-08","module":"C4","scenario":null},{"value":"-2,28E-02","module":"D","scenario":null}]},{"parameter":"AP","unit":"mol H+-eq","values":[{"value":"3,98E+00","module":"A1-A3","scenario":null},{"value":"2,76E-02","module":"A4","scenario":null},{"value":"7,73E-04","module":"C1","scenario":null},{"value":"1,54E-03","module":"C2","scenario":null},{"value":"2,47E-03","module":"C3","scenario":null},{"value":"8,01E-04","module":"C4","scenario":null},{"value":"-3,94E-01","module":"D","scenario":null}]},{"parameter":"POCP","unit":"kg NMVOC-eq","values":[{"value":"1,91E+00","module":"A1-A3","scenario":null},{"value":"2,64E-02","module":"A4","scenario":null},{"value":"1,03E-03","module":"C1","scenario":null},{"value":"1,30E-03","module":"C2","scenario":null},{"value":"2,32E-03","module":"C3","scenario":null},{"value":"9,00E-04","module":"C4","scenario":null},{"value":"-1,33E-01","module":"D","scenario":null}]},{"parameter":"ADPE","unit":"kg Sb-eq","values":[{"value":"2,13E-01","module":"A1-A3","scenario":null},{"value":"1,52E-04","module":"A4","scenario":null},{"value":"1,13E-07","module":"C1","scenario":null},{"value":"1,48E-05","module":"C2","scenario":null},{"value":"3,96E-06","module":"C3","scenario":null},{"value":"1,50E-06","module":"C4","scenario":null},{"value":"-1,86E-03","module":"D","scenario":null}]},{"parameter":"ADPF","unit":"MJ","values":[{"value":"6,78E+03","module":"A1-A3","scenario":null},{"value":"1,39E+02","module":"A4","scenario":null},{"value":"1,02E+00","module":"C1","scenario":null},{"value":"8,09E+00","module":"C2","scenario":null},{"value":"3,90E+00","module":"C3","scenario":null},{"value":"2,20E+00","module":"C4","scenario":null},{"value":"-1,90E+02","module":"D","scenario":null}]},{"parameter":"WDP","unit":"m3 world-eq. Deprived","values":[{"value":"1,09E+05","module":"A1-A3","scenario":null},{"value":"1,07E+02","module":"A4","scenario":null},{"value":"2,16E-01","module":"C1","scenario":null},{"value":"7,82E+00","module":"C2","scenario":null},{"value":"1,75E+01","module":"C3","scenario":null},{"value":"1,23E+01","module":"C4","scenario":null},{"value":"-2,15E+03","module":"D","scenario":null}]},{"parameter":"EP-freshwater","unit":"kg P-eq","values":[{"value":"5,52E-02","module":"A1-A3","scenario":null},{"value":"6,81E-05","module":"A4","scenario":null},{"value":"2,69E-07","module":"C1","scenario":null},{"value":"4,27E-06","module":"C2","scenario":null},{"value":"1,71E-05","module":"C3","scenario":null},{"value":"3,35E-06","module":"C4","scenario":null},{"value":"-2,99E-03","module":"D","scenario":null}]},{"parameter":"EP-marine","unit":"kg N-eq","values":[{"value":"5,65E-01","module":"A1-A3","scenario":null},{"value":"6,03E-03","module":"A4","scenario":null},{"value":"3,41E-04","module":"C1","scenario":null},{"value":"3,04E-04","module":"C2","scenario":null},{"value":"8,72E-04","module":"C3","scenario":null},{"value":"4,59E-04","module":"C4","scenario":null},{"value":"-3,02E-02","module":"D","scenario":null}]},{"parameter":"EP-terrestrial","unit":"mol N-eq.","values":[{"value":"9,48E+00","module":"A1-A3","scenario":null},{"value":"6,73E-02","module":"A4","scenario":null},{"value":"3,75E-03","module":"C1","scenario":null},{"value":"3,40E-03","module":"C2","scenario":null},{"value":"9,19E-03","module":"C3","scenario":null},{"value":"2,68E-03","module":"C4","scenario":null},{"value":"-3,77E-01","module":"D","scenario":null}]},{"parameter":"GWP-IOBC","unit":"kg CO2-eq","values":[{"value":"5,03E+02","module":"A1-A3","scenario":null},{"value":"8,56E+00","module":"A4","scenario":null},{"value":"7,39E-02","module":"C1","scenario":null},{"value":"5,35E-01","module":"C2","scenario":null},{"value":"8,83E+00","module":"C3","scenario":null},{"value":"3,54E-01","module":"C4","scenario":null},{"value":"-2,50E+01","module":"D","scenario":null}]}],"additional_environmental_impact":[{"parameter":"PM","unit":"Disease incidence","values":[{"value":"3,46E-05","module":"A1-A3","scenario":null},{"value":"7,86E-07","module":"A4","scenario":null},{"value":"2,05E-08","module":"C1","scenario":null},{"value":"3,27E-08","module":"C2","scenario":null},{"value":"2,07E-08","module":"C3","scenario":null},{"value":"1,41E-08","module":"C4","scenario":null},{"value":"-2,14E-06","module":"D","scenario":null}]},{"parameter":"ETP-fw","unit":"CTUe","values":[{"value":"2,87E+04","module":"A1-A3","scenario":null},{"value":"1,02E+02","module":"A4","scenario":null},{"value":"5,56E-01","module":"C1","scenario":null},{"value":"6,00E+00","module":"C2","scenario":null},{"value":"4,09E+01","module":"C3","scenario":null},{"value":"2,46E+02","module":"C4","scenario":null},{"value":"-3,52E+03","module":"D","scenario":null}]},{"parameter":"HTP-c","unit":"CTUh","values":[{"value":"1,64E-06","module":"A1-A3","scenario":null},{"value":"0,00E+00","module":"A4","scenario":null},{"value":"0,00E+00","module":"C1","scenario":null},{"value":"0,00E+00","module":"C2","scenario":null},{"value":"9,85E-10","module":"C3","scenario":null},{"value":"2,65E-09","module":"C4","scenario":null},{"value":"-1,12E-07","module":"D","scenario":null}]},{"parameter":"HTP-nc","unit":"CTUh","values":[{"value":"3,04E-05","module":"A1-A3","scenario":null},{"value":"9,82E-08","module":"A4","scenario":null},{"value":"5,05E-10","module":"C1","scenario":null},{"value":"6,55E-09","module":"C2","scenario":null},{"value":"3,46E-08","module":"C3","scenario":null},{"value":"1,67E-07","module":"C4","scenario":null},{"value":"-2,12E-06","module":"D","scenario":null}]},{"parameter":"SQP","unit":"-","values":[{"value":"4,12E+03","module":"A1-A3","scenario":null},{"value":"1,59E+02","module":"A4","scenario":null},{"value":"1,29E-01","module":"C1","scenario":null},{"value":"5,66E+00","module":"C2","scenario":null},{"value":"1,34E+00","module":"C3","scenario":null},{"value":"6,43E+00","module":"C4","scenario":null},{"value":"-7,28E+01","module":"D","scenario":null}]},{"parameter":"IRP","unit":"kBq U235-eq","values":[{"value":"3,33E+01","module":"A1-A3","scenario":null},{"value":"6,07E-01","module":"A4","scenario":null},{"value":"4,36E-03","module":"C1","scenario":null},{"value":"3,54E-02","module":"C2","scenario":null},{"value":"1,61E-02","module":"C3","scenario":null},{"value":"8,67E-03","module":"C4","scenario":null},{"value":"-2,78E-01","module":"D","scenario":null}]}],"resource_use":[{"parameter":"PERE","unit":"MJ","values":[{"value":"1,15E+03","module":"A1-A3","scenario":null},{"value":"1,75E+00","module":"A4","scenario":null},{"value":"5,50E-03","module":"C1","scenario":null},{"value":"1,16E-01","module":"C2","scenario":null},{"value":"5,54E-01","module":"C3","scenario":null},{"value":"2,55E-01","module":"C4","scenario":null},{"value":"-6,55E+01","module":"D","scenario":null}]},{"parameter":"PERM","unit":"","values":[{"value":"0,00E+00","module":"A1-A3","scenario":null},{"value":"0,00E+00","module":"A4","scenario":null},{"value":"0,00E+00","module":"C1","scenario":null},{"value":"0,00E+00","module":"C2","scenario":null},{"value":"0,00E+00","module":"C3","scenario":null},{"value":"0,00E+00","module":"C4","scenario":null},{"value":"0,00E+00","module":"D","scenario":null}]},{"parameter":"PERT","unit":"MJ","values":[{"value":"1,27E+03","module":"A1-A3","scenario":null},{"value":"1,75E+00","module":"A4","scenario":null},{"value":"5,50E-03","module":"C1","scenario":null},{"value":"1,16E-01","module":"C2","scenario":null},{"value":"5,54E-01","module":"C3","scenario":null},{"value":"2,55E-01","module":"C4","scenario":null},{"value":"-6,55E+01","module":"D","scenario":null}]},{"parameter":"PENRE","unit":"MJ","values":[{"value":"6,62E+03","module":"A1-A3","scenario":null},{"value":"1,39E+02","module":"A4","scenario":null},{"value":"1,02E+00","module":"C1","scenario":null},{"value":"8,09E+00","module":"C2","scenario":null},{"value":"3,90E+00","module":"C3","scenario":null},{"value":"2,20E+00","module":"C4","scenario":null},{"value":"-1,90E+02","module":"D","scenario":null}]},{"parameter":"PENRM","unit":"MJ","values":[{"value":"1,83E+02","module":"A1-A3","scenario":null},{"value":"0,00E+00","module":"A4","scenario":null},{"value":"0,00E+00","module":"C1","scenario":null},{"value":"0,00E+00","module":"C2","scenario":null},{"value":"-1,46E+02","module":"C3","scenario":null},{"value":"0,00E+00","module":"C4","scenario":null},{"value":"0,00E+00","module":"D","scenario":null}]},{"parameter":"PENRT","unit":"MJ","values":[{"value":"6,79E+03","module":"A1-A3","scenario":null},{"value":"1,39E+02","module":"A4","scenario":null},{"value":"1,02E+00","module":"C1","scenario":null},{"value":"8,09E+00","module":"C2","scenario":null},{"value":"-1,42E+02","module":"C3","scenario":null},{"value":"2,20E+00","module":"C4","scenario":null},{"value":"-1,90E+02","module":"D","scenario":null}]},{"parameter":"SM","unit":"kg","values":[{"value":"3,21E+01","module":"A1-A3","scenario":null},{"value":"0,00E+00","module":"A4","scenario":null},{"value":"5,00E-04","module":"C1","scenario":null},{"value":"0,00E+00","module":"C2","scenario":null},{"value":"2,50E-05","module":"C3","scenario":null},{"value":"4,95E-03","module":"C4","scenario":null},{"value":"5,13E-01","module":"D","scenario":null}]},{"parameter":"RSF","unit":"MJ","values":[{"value":"3,37E+01","module":"A1-A3","scenario":null},{"value":"6,12E-02","module":"A4","scenario":null},{"value":"1,35E-04","module":"C1","scenario":null},{"value":"4,14E-03","module":"C2","scenario":null},{"value":"1,21E-02","module":"C3","scenario":null},{"value":"1,99E-03","module":"C4","scenario":null},{"value":"4,92E-01","module":"D","scenario":null}]},{"parameter":"NRSF","unit":"MJ","values":[{"value":"5,85E+00","module":"A1-A3","scenario":null},{"value":"2,05E-01","module":"A4","scenario":null},{"value":"1,99E-03","module":"C1","scenario":null},{"value":"1,48E-02","module":"C2","scenario":null},{"value":"-1,73E-04","module":"C3","scenario":null},{"value":"4,89E-02","module":"C4","scenario":null},{"value":"1,18E+01","module":"D","scenario":null}]},{"parameter":"FW","unit":"m3","values":[{"value":"5,47E+00","module":"A1-A3","scenario":null},{"value":"1,58E-02","module":"A4","scenario":null},{"value":"5,24E-05","module":"C1","scenario":null},{"value":"8,65E-04","module":"C2","scenario":null},{"value":"2,24E-02","module":"C3","scenario":null},{"value":"2,75E-03","module":"C4","scenario":null},{"value":"-2,28E-01","module":"D","scenario":null}]}],"end_of_life_waste":[{"parameter":"HWD","unit":"kg","values":[{"value":"3,63E+00","module":"A1-A3","scenario":null},{"value":"7,61E-03","module":"A4","scenario":null},{"value":"2,99E-05","module":"C1","scenario":null},{"value":"4,17E-04","module":"C2","scenario":null},{"value":"1,06E-03","module":"C3","scenario":null},{"value":"3,16E-01","module":"C4","scenario":null},{"value":"-6,49E-02","module":"D","scenario":null}]},{"parameter":"NHWD","unit":"kg","values":[{"value":"1,18E+02","module":"A1-A3","scenario":null},{"value":"1,21E+01","module":"A4","scenario":null},{"value":"1,20E-03","module":"C1","scenario":null},{"value":"3,93E-01","module":"C2","scenario":null},{"value":"4,10E-01","module":"C3","scenario":null},{"value":"8,19E+00","module":"C4","scenario":null},{"value":"-7,57E+00","module":"D","scenario":null}]},{"parameter":"RWD","unit":"kg","values":[{"value":"2,57E-02","module":"A1-A3","scenario":null},{"value":"9,49E-04","module":"A4","scenario":null},{"value":"7,06E-06","module":"C1","scenario":null},{"value":"5,51E-05","module":"C2","scenario":null},{"value":"9,01E-07","module":"C3","scenario":null},{"value":"5,30E-06","module":"C4","scenario":null},{"value":"-2,65E-04","module":"D","scenario":null}]}],"end_of_life_flow":[{"parameter":"CRU","unit":"kg","values":[{"value":"0,00E+00","module":"A1-A3","scenario":null},{"value":"0,00E+00","module":"A4","scenario":null},{"value":"0,00E+00","module":"C1","scenario":null},{"value":"0,00E+00","module":"C2","scenario":null},{"value":"0,00E+00","module":"C3","scenario":null},{"value":"0,00E+00","module":"C4","scenario":null},{"value":"0,00E+00","module":"D","scenario":null}]},{"parameter":"MFR","unit":"kg","values":[{"value":"2,06E+01","module":"A1-A3","scenario":null},{"value":"0,00E+00","module":"A4","scenario":null},{"value":"4,91E-04","module":"C1","scenario":null},{"value":"0,00E+00","module":"C2","scenario":null},{"value":"4,54E+01","module":"C3","scenario":null},{"value":"2,28E-04","module":"C4","scenario":null},{"value":"-2,01E-02","module":"D","scenario":null}]},{"parameter":"MER","unit":"kg","values":[{"value":"2,25E+00","module":"A1-A3","scenario":null},{"value":"0,00E+00","module":"A4","scenario":null},{"value":"1,52E-06","module":"C1","scenario":null},{"value":"0,00E+00","module":"C2","scenario":null},{"value":"2,57E+00","module":"C3","scenario":null},{"value":"5,13E-06","module":"C4","scenario":null},{"value":"-2,65E-03","module":"D","scenario":null}]},{"parameter":"EEE","unit":"MJ","values":[{"value":"1,49E+00","module":"A1-A3","scenario":null},{"value":"0,00E+00","module":"A4","scenario":null},{"value":"5,21E-06","module":"C1","scenario":null},{"value":"0,00E+00","module":"C2","scenario":null},{"value":"3,75E+00","module":"C3","scenario":null},{"value":"2,66E-04","module":"C4","scenario":null},{"value":"-6,48E-03","module":"D","scenario":null}]},{"parameter":"EET","unit":"MJ","values":[{"value":"2,26E+01","module":"A1-A3","scenario":null},{"value":"0,00E+00","module":"A4","scenario":null},{"value":"7,89E-05","module":"C1","scenario":null},{"value":"0,00E+00","module":"C2","scenario":null},{"value":"5,68E+01","module":"C3","scenario":null},{"value":"4,02E-03","module":"C4","scenario":null},{"value":"-9,81E-02","module":"D","scenario":null}]}]}