{"product_name":"FLEXR\u00d6R Pure E Path 16/FQ 5G2,5mm\u00b2 ","epd_id":"NEPD-5590-4890","declared_unit":{"unit":"m","amount":1},"compliance":["EN 15804+A2","ISO 14025","ISO 21930"],"producer_name":"Prysmian Group Sverige AB","environmental_impact":[{"parameter":"GWP-total","unit":"kg CO2-eq","values":[{"value":"6,50E-01","module":"A1","scenario":null},{"value":"4,92E-03","module":"A2","scenario":null},{"value":"5,41E-02","module":"A3","scenario":null},{"value":"3,12E-02","module":"A4","scenario":null},{"value":"1,73E-02","module":"A5","scenario":null},{"value":"1,49E-01","module":"B6","scenario":null},{"value":"0,00E+00","module":"C1","scenario":null},{"value":"1,15E-02","module":"C2","scenario":null},{"value":"1,10E-01","module":"C3","scenario":null},{"value":"5,71E-03","module":"C4","scenario":null},{"value":"-9,25E-02","module":"D","scenario":null},{"value":"7,09E-01","module":"A1A3","scenario":null}]},{"parameter":"GWP-fossil","unit":"kg CO2-eq","values":[{"value":"6,45E-01","module":"A1","scenario":null},{"value":"4,91E-03","module":"A2","scenario":null},{"value":"5,24E-02","module":"A3","scenario":null},{"value":"3,12E-02","module":"A4","scenario":null},{"value":"1,72E-02","module":"A5","scenario":null},{"value":"1,37E-01","module":"B6","scenario":null},{"value":"0,00E+00","module":"C1","scenario":null},{"value":"1,14E-02","module":"C2","scenario":null},{"value":"1,10E-01","module":"C3","scenario":null},{"value":"5,71E-03","module":"C4","scenario":null},{"value":"-9,18E-02","module":"D","scenario":null},{"value":"7,02E-01","module":"A1A3","scenario":null}]},{"parameter":"GWP-biogenic","unit":"kg CO2-eq","values":[{"value":"4,04E-03","module":"A1","scenario":null},{"value":"2,02E-06","module":"A2","scenario":null},{"value":"1,65E-03","module":"A3","scenario":null},{"value":"1,28E-05","module":"A4","scenario":null},{"value":"1,14E-04","module":"A5","scenario":null},{"value":"2,79E-03","module":"B6","scenario":null},{"value":"0,00E+00","module":"C1","scenario":null},{"value":"4,67E-06","module":"C2","scenario":null},{"value":"1,46E-06","module":"C3","scenario":null},{"value":"4,77E-07","module":"C4","scenario":null},{"value":"-4,07E-04","module":"D","scenario":null},{"value":"5,69E-03","module":"A1A3","scenario":null}]},{"parameter":"GWP-luluc","unit":"kg CO2-eq","values":[{"value":"6,77E-04","module":"A1","scenario":null},{"value":"1,44E-06","module":"A2","scenario":null},{"value":"8,60E-05","module":"A3","scenario":null},{"value":"9,11E-06","module":"A4","scenario":null},{"value":"1,56E-05","module":"A5","scenario":null},{"value":"8,92E-03","module":"B6","scenario":null},{"value":"0,00E+00","module":"C1","scenario":null},{"value":"4,00E-06","module":"C2","scenario":null},{"value":"2,53E-07","module":"C3","scenario":null},{"value":"3,37E-07","module":"C4","scenario":null},{"value":"-2,83E-04","module":"D","scenario":null},{"value":"7,64E-04","module":"A1A3","scenario":null}]},{"parameter":"ODP","unit":"kg CFC11-eq","values":[{"value":"3,76E-08","module":"A1","scenario":null},{"value":"1,13E-09","module":"A2","scenario":null},{"value":"4,50E-09","module":"A3","scenario":null},{"value":"7,21E-09","module":"A4","scenario":null},{"value":"1,07E-09","module":"A5","scenario":null},{"value":"6,74E-08","module":"B6","scenario":null},{"value":"0,00E+00","module":"C1","scenario":null},{"value":"2,61E-09","module":"C2","scenario":null},{"value":"1,43E-10","module":"C3","scenario":null},{"value":"3,09E-10","module":"C4","scenario":null},{"value":"-4,52E-04","module":"D","scenario":null},{"value":"4,33E-08","module":"A1A3","scenario":null}]},{"parameter":"AP","unit":"mol H+-eq","values":[{"value":"3,83E-02","module":"A1","scenario":null},{"value":"2,06E-05","module":"A2","scenario":null},{"value":"2,26E-04","module":"A3","scenario":null},{"value":"1,31E-04","module":"A4","scenario":null},{"value":"7,76E-04","module":"A5","scenario":null},{"value":"8,95E-04","module":"B6","scenario":null},{"value":"0,00E+00","module":"C1","scenario":null},{"value":"4,68E-05","module":"C2","scenario":null},{"value":"1,77E-05","module":"C3","scenario":null},{"value":"8,22E-06","module":"C4","scenario":null},{"value":"-1,01E-02","module":"D","scenario":null},{"value":"3,86E-02","module":"A1A3","scenario":null}]},{"parameter":"POCP","unit":"kg NMVOC-eq","values":[{"value":"7,08E-03","module":"A1","scenario":null},{"value":"2,21E-05","module":"A2","scenario":null},{"value":"9,84E-05","module":"A3","scenario":null},{"value":"1,40E-04","module":"A4","scenario":null},{"value":"1,48E-04","module":"A5","scenario":null},{"value":"4,57E-04","module":"B6","scenario":null},{"value":"0,00E+00","module":"C1","scenario":null},{"value":"4,70E-05","module":"C2","scenario":null},{"value":"2,15E-05","module":"C3","scenario":null},{"value":"1,04E-05","module":"C4","scenario":null},{"value":"-1,86E-03","module":"D","scenario":null},{"value":"7,20E-03","module":"A1A3","scenario":null}]},{"parameter":"ADPE","unit":"kg Sb-eq","values":[{"value":"1,12E-04","module":"A1","scenario":null},{"value":"8,46E-08","module":"A2","scenario":null},{"value":"2,81E-07","module":"A3","scenario":null},{"value":"5,33E-07","module":"A4","scenario":null},{"value":"2,27E-06","module":"A5","scenario":null},{"value":"5,50E-06","module":"B6","scenario":null},{"value":"0,00E+00","module":"C1","scenario":null},{"value":"3,10E-07","module":"C2","scenario":null},{"value":"7,02E-09","module":"C3","scenario":null},{"value":"8,14E-09","module":"C4","scenario":null},{"value":"-5,61E-05","module":"D","scenario":null},{"value":"1,13E-04","module":"A1A3","scenario":null}]},{"parameter":"ADPF","unit":"MJ","values":[{"value":"1,19E+01","module":"A1","scenario":null},{"value":"7,64E-02","module":"A2","scenario":null},{"value":"9,05E-01","module":"A3","scenario":null},{"value":"4,85E-01","module":"A4","scenario":null},{"value":"2,71E-01","module":"A5","scenario":null},{"value":"1,61E+01","module":"B6","scenario":null},{"value":"0,00E+00","module":"C1","scenario":null},{"value":"1,73E-01","module":"C2","scenario":null},{"value":"1,03E-02","module":"C3","scenario":null},{"value":"2,43E-02","module":"C4","scenario":null},{"value":"-1,57E+00","module":"D","scenario":null},{"value":"1,29E+01","module":"A1A3","scenario":null}]},{"parameter":"WDP","unit":"m3 world-eq. Deprived","values":[{"value":"2,10E+01","module":"A1","scenario":null},{"value":"5,88E-02","module":"A2","scenario":null},{"value":"1,14E+01","module":"A3","scenario":null},{"value":"3,72E-01","module":"A4","scenario":null},{"value":"6,70E-01","module":"A5","scenario":null},{"value":"1,63E+03","module":"B6","scenario":null},{"value":"0,00E+00","module":"C1","scenario":null},{"value":"1,65E-01","module":"C2","scenario":null},{"value":"5,15E-02","module":"C3","scenario":null},{"value":"4,46E-01","module":"C4","scenario":null},{"value":"1,37E+00","module":"D","scenario":null},{"value":"3,25E+01","module":"A1A3","scenario":null}]},{"parameter":"EP-freshwater","unit":"kg P-eq","values":[{"value":"3,26E-04","module":"A1","scenario":null},{"value":"3,75E-08","module":"A2","scenario":null},{"value":"3,93E-06","module":"A3","scenario":null},{"value":"2,38E-07","module":"A4","scenario":null},{"value":"6,60E-06","module":"A5","scenario":null},{"value":"9,29E-06","module":"B6","scenario":null},{"value":"0,00E+00","module":"C1","scenario":null},{"value":"8,99E-08","module":"C2","scenario":null},{"value":"1,37E-08","module":"C3","scenario":null},{"value":"1,60E-08","module":"C4","scenario":null},{"value":"-6,81E-05","module":"D","scenario":null},{"value":"3,30E-04","module":"A1A3","scenario":null}]},{"parameter":"EP-marine","unit":"kg N-eq","values":[{"value":"1,61E-03","module":"A1","scenario":null},{"value":"6,21E-06","module":"A2","scenario":null},{"value":"3,34E-05","module":"A3","scenario":null},{"value":"3,94E-05","module":"A4","scenario":null},{"value":"3,44E-05","module":"A5","scenario":null},{"value":"1,52E-04","module":"B6","scenario":null},{"value":"0,00E+00","module":"C1","scenario":null},{"value":"1,39E-05","module":"C2","scenario":null},{"value":"8,46E-06","module":"C3","scenario":null},{"value":"8,21E-06","module":"C4","scenario":null},{"value":"-4,41E-04","module":"D","scenario":null},{"value":"1,65E-03","module":"A1A3","scenario":null}]},{"parameter":"EP-terrestrial","unit":"mol N-eq.","values":[{"value":"2,33E-02","module":"A1","scenario":null},{"value":"6,86E-05","module":"A2","scenario":null},{"value":"3,77E-04","module":"A3","scenario":null},{"value":"4,36E-04","module":"A4","scenario":null},{"value":"4,90E-04","module":"A5","scenario":null},{"value":"2,01E-03","module":"B6","scenario":null},{"value":"0,00E+00","module":"C1","scenario":null},{"value":"1,53E-04","module":"C2","scenario":null},{"value":"8,91E-05","module":"C3","scenario":null},{"value":"3,29E-05","module":"C4","scenario":null},{"value":"-6,70E-03","module":"D","scenario":null},{"value":"2,38E-02","module":"A1A3","scenario":null}]},{"parameter":"GWP-IOBC","unit":"kg CO2-eq","values":[{"value":"6,41E-01","module":"A1","scenario":null},{"value":"4,92E-03","module":"A2","scenario":null},{"value":"5,52E-02","module":"A3","scenario":null},{"value":"3,12E-02","module":"A4","scenario":null},{"value":"1,71E-02","module":"A5","scenario":null},{"value":"1,49E-01","module":"B6","scenario":null},{"value":"0,00E+00","module":"C1","scenario":null},{"value":"1,14E-02","module":"C2","scenario":null},{"value":"1,10E-01","module":"C3","scenario":null},{"value":"3,91E-03","module":"C4","scenario":null},{"value":"-5,92E-02","module":"D","scenario":null},{"value":"7,01E-01","module":"A1A3","scenario":null}]}],"additional_environmental_impact":[{"parameter":"PM","unit":"Disease incidence","values":[{"value":"8,20E-08","module":"A1","scenario":null},{"value":"4,31E-10","module":"A2","scenario":null},{"value":"6,48E-10","module":"A3","scenario":null},{"value":"2,75E-09","module":"A4","scenario":null},{"value":"1,74E-09","module":"A5","scenario":null},{"value":"6,44E-09","module":"B6","scenario":null},{"value":"0,00E+00","module":"C1","scenario":null},{"value":"8,24E-10","module":"C2","scenario":null},{"value":"8,00E-11","module":"C3","scenario":null},{"value":"1,51E-10","module":"C4","scenario":null},{"value":"-2,38E-08","module":"D","scenario":null},{"value":"8,31E-08","module":"A1A3","scenario":null}]},{"parameter":"ETP-fw","unit":"CTUe","values":[{"value":"3,12E+02","module":"A1","scenario":null},{"value":"5,59E-02","module":"A2","scenario":null},{"value":"5,77E-01","module":"A3","scenario":null},{"value":"3,55E-01","module":"A4","scenario":null},{"value":"6,79E+00","module":"A5","scenario":null},{"value":"8,50E+00","module":"B6","scenario":null},{"value":"0,00E+00","module":"C1","scenario":null},{"value":"1,27E-01","module":"C2","scenario":null},{"value":"1,00E-01","module":"C3","scenario":null},{"value":"2,57E+01","module":"C4","scenario":null},{"value":"-9,23E+01","module":"D","scenario":null},{"value":"3,13E+02","module":"A1A3","scenario":null}]},{"parameter":"HTP-c","unit":"CTUh","values":[{"value":"6,31E-09","module":"A1","scenario":null},{"value":"0,00E+00","module":"A2","scenario":null},{"value":"1,90E-11","module":"A3","scenario":null},{"value":"0,00E+00","module":"A4","scenario":null},{"value":"1,27E-10","module":"A5","scenario":null},{"value":"2,44E-10","module":"B6","scenario":null},{"value":"0,00E+00","module":"C1","scenario":null},{"value":"0,00E+00","module":"C2","scenario":null},{"value":"4,00E-12","module":"C3","scenario":null},{"value":"1,00E-12","module":"C4","scenario":null},{"value":"-1,31E-09","module":"D","scenario":null},{"value":"6,33E-09","module":"A1A3","scenario":null}]},{"parameter":"HTP-nc","unit":"CTUh","values":[{"value":"5,22E-07","module":"A1","scenario":null},{"value":"5,30E-11","module":"A2","scenario":null},{"value":"5,88E-10","module":"A3","scenario":null},{"value":"3,43E-10","module":"A4","scenario":null},{"value":"1,05E-08","module":"A5","scenario":null},{"value":"5,88E-09","module":"B6","scenario":null},{"value":"0,00E+00","module":"C1","scenario":null},{"value":"1,37E-10","module":"C2","scenario":null},{"value":"1,66E-10","module":"C3","scenario":null},{"value":"3,00E-11","module":"C4","scenario":null},{"value":"-1,12E-07","module":"D","scenario":null},{"value":"5,23E-07","module":"A1A3","scenario":null}]},{"parameter":"SQP","unit":"-","values":[{"value":"5,91E+00","module":"A1","scenario":null},{"value":"8,71E-02","module":"A2","scenario":null},{"value":"1,92E-01","module":"A3","scenario":null},{"value":"5,57E-01","module":"A4","scenario":null},{"value":"1,39E-01","module":"A5","scenario":null},{"value":"7,13E+00","module":"B6","scenario":null},{"value":"0,00E+00","module":"C1","scenario":null},{"value":"1,19E-01","module":"C2","scenario":null},{"value":"1,62E-03","module":"C3","scenario":null},{"value":"6,36E-02","module":"C4","scenario":null},{"value":"-1,78E+00","module":"D","scenario":null},{"value":"6,19E+00","module":"A1A3","scenario":null}]},{"parameter":"IRP","unit":"kBq U235-eq","values":[{"value":"2,56E-02","module":"A1","scenario":null},{"value":"3,34E-04","module":"A2","scenario":null},{"value":"6,68E-03","module":"A3","scenario":null},{"value":"2,12E-03","module":"A4","scenario":null},{"value":"7,13E-04","module":"A5","scenario":null},{"value":"5,52E-01","module":"B6","scenario":null},{"value":"0,00E+00","module":"C1","scenario":null},{"value":"7,54E-04","module":"C2","scenario":null},{"value":"2,23E-05","module":"C3","scenario":null},{"value":"1,43E-04","module":"C4","scenario":null},{"value":"-1,69E-03","module":"D","scenario":null},{"value":"3,26E-02","module":"A1A3","scenario":null}]}],"resource_use":[{"parameter":"PERE","unit":"MJ","values":[{"value":"1,33E+00","module":"A1","scenario":null},{"value":"9,63E-04","module":"A2","scenario":null},{"value":"1,47E-01","module":"A3","scenario":null},{"value":"6,11E-03","module":"A4","scenario":null},{"value":"2,97E-02","module":"A5","scenario":null},{"value":"7,74E+00","module":"B6","scenario":null},{"value":"0,00E+00","module":"C1","scenario":null},{"value":"2,43E-03","module":"C2","scenario":null},{"value":"4,56E-04","module":"C3","scenario":null},{"value":"2,41E-03","module":"C4","scenario":null},{"value":"-7,74E-01","module":"D","scenario":null},{"value":"1,48E+00","module":"A1A3","scenario":null}]},{"parameter":"PERM","unit":"","values":[{"value":"0,00E+00","module":"A1","scenario":null},{"value":"0,00E+00","module":"A2","scenario":null},{"value":"0,00E+00","module":"A3","scenario":null},{"value":"0,00E+00","module":"A4","scenario":null},{"value":"0,00E+00","module":"A5","scenario":null},{"value":"0,00E+00","module":"B6","scenario":null},{"value":"0,00E+00","module":"C1","scenario":null},{"value":"0,00E+00","module":"C2","scenario":null},{"value":"0,00E+00","module":"C3","scenario":null},{"value":"0,00E+00","module":"C4","scenario":null},{"value":"0,00E+00","module":"D","scenario":null},{"value":"0,00E+00","module":"A1A3","scenario":null}]},{"parameter":"PERT","unit":"MJ","values":[{"value":"1,33E+00","module":"A1","scenario":null},{"value":"9,63E-04","module":"A2","scenario":null},{"value":"1,47E-01","module":"A3","scenario":null},{"value":"6,11E-03","module":"A4","scenario":null},{"value":"2,97E-02","module":"A5","scenario":null},{"value":"7,74E+00","module":"B6","scenario":null},{"value":"0,00E+00","module":"C1","scenario":null},{"value":"2,43E-03","module":"C2","scenario":null},{"value":"4,56E-04","module":"C3","scenario":null},{"value":"2,41E-03","module":"C4","scenario":null},{"value":"-7,74E-01","module":"D","scenario":null},{"value":"1,48E+00","module":"A1A3","scenario":null}]},{"parameter":"PENRE","unit":"MJ","values":[{"value":"8,95E+00","module":"A1","scenario":null},{"value":"7,64E-02","module":"A2","scenario":null},{"value":"9,06E-01","module":"A3","scenario":null},{"value":"4,85E-01","module":"A4","scenario":null},{"value":"2,13E-01","module":"A5","scenario":null},{"value":"1,61E+01","module":"B6","scenario":null},{"value":"0,00E+00","module":"C1","scenario":null},{"value":"1,73E-01","module":"C2","scenario":null},{"value":"1,03E-02","module":"C3","scenario":null},{"value":"2,43E-02","module":"C4","scenario":null},{"value":"-1,17E+00","module":"D","scenario":null},{"value":"9,93E+00","module":"A1A3","scenario":null}]},{"parameter":"PENRM","unit":"MJ","values":[{"value":"3,12E+00","module":"A1","scenario":null},{"value":"0,00E+00","module":"A2","scenario":null},{"value":"0,00E+00","module":"A3","scenario":null},{"value":"0,00E+00","module":"A4","scenario":null},{"value":"8,36E-03","module":"A5","scenario":null},{"value":"0,00E+00","module":"B6","scenario":null},{"value":"0,00E+00","module":"C1","scenario":null},{"value":"0,00E+00","module":"C2","scenario":null},{"value":"-2,71E+00","module":"C3","scenario":null},{"value":"0,00E+00","module":"C4","scenario":null},{"value":"-4,33E-01","module":"D","scenario":null},{"value":"3,12E+00","module":"A1A3","scenario":null}]},{"parameter":"PENRT","unit":"MJ","values":[{"value":"1,21E+01","module":"A1","scenario":null},{"value":"7,64E-02","module":"A2","scenario":null},{"value":"9,06E-01","module":"A3","scenario":null},{"value":"4,85E-01","module":"A4","scenario":null},{"value":"2,21E-01","module":"A5","scenario":null},{"value":"1,61E+01","module":"B6","scenario":null},{"value":"0,00E+00","module":"C1","scenario":null},{"value":"1,73E-01","module":"C2","scenario":null},{"value":"-2,70E+00","module":"C3","scenario":null},{"value":"2,43E-02","module":"C4","scenario":null},{"value":"-1,61E+00","module":"D","scenario":null},{"value":"1,31E+01","module":"A1A3","scenario":null}]},{"parameter":"SM","unit":"kg","values":[{"value":"3,87E-02","module":"A1","scenario":null},{"value":"0,00E+00","module":"A2","scenario":null},{"value":"0,00E+00","module":"A3","scenario":null},{"value":"0,00E+00","module":"A4","scenario":null},{"value":"7,78E-04","module":"A5","scenario":null},{"value":"0,00E+00","module":"B6","scenario":null},{"value":"0,00E+00","module":"C1","scenario":null},{"value":"0,00E+00","module":"C2","scenario":null},{"value":"0,00E+00","module":"C3","scenario":null},{"value":"2,12E-04","module":"C4","scenario":null},{"value":"1,74E-02","module":"D","scenario":null},{"value":"3,87E-02","module":"A1A3","scenario":null}]},{"parameter":"RSF","unit":"MJ","values":[{"value":"9,60E-03","module":"A1","scenario":null},{"value":"3,37E-05","module":"A2","scenario":null},{"value":"1,06E-02","module":"A3","scenario":null},{"value":"2,14E-04","module":"A4","scenario":null},{"value":"4,13E-04","module":"A5","scenario":null},{"value":"3,00E-02","module":"B6","scenario":null},{"value":"0,00E+00","module":"C1","scenario":null},{"value":"8,71E-05","module":"C2","scenario":null},{"value":"1,06E-05","module":"C3","scenario":null},{"value":"5,02E-05","module":"C4","scenario":null},{"value":"8,15E-04","module":"D","scenario":null},{"value":"2,03E-02","module":"A1A3","scenario":null}]},{"parameter":"NRSF","unit":"MJ","values":[{"value":"1,87E-03","module":"A1","scenario":null},{"value":"1,13E-04","module":"A2","scenario":null},{"value":"2,65E-03","module":"A3","scenario":null},{"value":"7,16E-04","module":"A4","scenario":null},{"value":"1,15E-04","module":"A5","scenario":null},{"value":"9,48E-02","module":"B6","scenario":null},{"value":"0,00E+00","module":"C1","scenario":null},{"value":"3,11E-04","module":"C2","scenario":null},{"value":"0,00E+00","module":"C3","scenario":null},{"value":"9,64E-05","module":"C4","scenario":null},{"value":"-2,90E-02","module":"D","scenario":null},{"value":"4,64E-03","module":"A1A3","scenario":null}]},{"parameter":"FW","unit":"m3","values":[{"value":"2,55E-02","module":"A1","scenario":null},{"value":"8,69E-06","module":"A2","scenario":null},{"value":"7,72E-04","module":"A3","scenario":null},{"value":"5,52E-05","module":"A4","scenario":null},{"value":"5,28E-04","module":"A5","scenario":null},{"value":"1,76E-02","module":"B6","scenario":null},{"value":"0,00E+00","module":"C1","scenario":null},{"value":"1,82E-05","module":"C2","scenario":null},{"value":"6,06E-05","module":"C3","scenario":null},{"value":"3,11E-05","module":"C4","scenario":null},{"value":"-2,39E-03","module":"D","scenario":null},{"value":"2,62E-02","module":"A1A3","scenario":null}]}],"end_of_life_waste":[{"parameter":"HWD","unit":"kg","values":[{"value":"5,12E-03","module":"A1","scenario":null},{"value":"4,18E-06","module":"A2","scenario":null},{"value":"3,13E-03","module":"A3","scenario":null},{"value":"2,66E-05","module":"A4","scenario":null},{"value":"2,11E-04","module":"A5","scenario":null},{"value":"8,42E-04","module":"B6","scenario":null},{"value":"0,00E+00","module":"C1","scenario":null},{"value":"8,80E-06","module":"C2","scenario":null},{"value":"0,00E+00","module":"C3","scenario":null},{"value":"2,25E-03","module":"C4","scenario":null},{"value":"-6,92E-04","module":"D","scenario":null},{"value":"8,26E-03","module":"A1A3","scenario":null}]},{"parameter":"NHWD","unit":"kg","values":[{"value":"1,50E-01","module":"A1","scenario":null},{"value":"6,60E-03","module":"A2","scenario":null},{"value":"5,32E-03","module":"A3","scenario":null},{"value":"4,22E-02","module":"A4","scenario":null},{"value":"5,99E-03","module":"A5","scenario":null},{"value":"5,32E-02","module":"B6","scenario":null},{"value":"0,00E+00","module":"C1","scenario":null},{"value":"8,25E-03","module":"C2","scenario":null},{"value":"0,00E+00","module":"C3","scenario":null},{"value":"8,69E-02","module":"C4","scenario":null},{"value":"-3,15E-02","module":"D","scenario":null},{"value":"1,62E-01","module":"A1A3","scenario":null}]},{"parameter":"RWD","unit":"kg","values":[{"value":"2,23E-05","module":"A1","scenario":null},{"value":"5,21E-07","module":"A2","scenario":null},{"value":"5,51E-06","module":"A3","scenario":null},{"value":"3,31E-06","module":"A4","scenario":null},{"value":"6,60E-07","module":"A5","scenario":null},{"value":"2,43E-04","module":"B6","scenario":null},{"value":"0,00E+00","module":"C1","scenario":null},{"value":"1,18E-06","module":"C2","scenario":null},{"value":"0,00E+00","module":"C3","scenario":null},{"value":"1,66E-07","module":"C4","scenario":null},{"value":"-1,46E-06","module":"D","scenario":null},{"value":"2,83E-05","module":"A1A3","scenario":null}]}],"end_of_life_flow":[{"parameter":"CRU","unit":"kg","values":[{"value":"0,00E+00","module":"A1","scenario":null},{"value":"0,00E+00","module":"A2","scenario":null},{"value":"0,00E+00","module":"A3","scenario":null},{"value":"0,00E+00","module":"A4","scenario":null},{"value":"0,00E+00","module":"A5","scenario":null},{"value":"0,00E+00","module":"B6","scenario":null},{"value":"0,00E+00","module":"C1","scenario":null},{"value":"0,00E+00","module":"C2","scenario":null},{"value":"0,00E+00","module":"C3","scenario":null},{"value":"0,00E+00","module":"C4","scenario":null},{"value":"0,00E+00","module":"D","scenario":null},{"value":"0,00E+00","module":"A1A3","scenario":null}]},{"parameter":"MFR","unit":"kg","values":[{"value":"0,00E+00","module":"A1","scenario":null},{"value":"0,00E+00","module":"A2","scenario":null},{"value":"2,80E-04","module":"A3","scenario":null},{"value":"0,00E+00","module":"A4","scenario":null},{"value":"1,52E-03","module":"A5","scenario":null},{"value":"0,00E+00","module":"B6","scenario":null},{"value":"0,00E+00","module":"C1","scenario":null},{"value":"0,00E+00","module":"C2","scenario":null},{"value":"7,56E-02","module":"C3","scenario":null},{"value":"4,37E-06","module":"C4","scenario":null},{"value":"-6,87E-04","module":"D","scenario":null},{"value":"2,80E-04","module":"A1A3","scenario":null}]},{"parameter":"MER","unit":"kg","values":[{"value":"0,00E+00","module":"A1","scenario":null},{"value":"0,00E+00","module":"A2","scenario":null},{"value":"1,34E-07","module":"A3","scenario":null},{"value":"0,00E+00","module":"A4","scenario":null},{"value":"8,88E-04","module":"A5","scenario":null},{"value":"0,00E+00","module":"B6","scenario":null},{"value":"0,00E+00","module":"C1","scenario":null},{"value":"0,00E+00","module":"C2","scenario":null},{"value":"4,44E-02","module":"C3","scenario":null},{"value":"5,33E-06","module":"C4","scenario":null},{"value":"-1,21E-04","module":"D","scenario":null},{"value":"1,34E-07","module":"A1A3","scenario":null}]},{"parameter":"EEE","unit":"MJ","values":[{"value":"0,00E+00","module":"A1","scenario":null},{"value":"0,00E+00","module":"A2","scenario":null},{"value":"7,17E-03","module":"A3","scenario":null},{"value":"0,00E+00","module":"A4","scenario":null},{"value":"1,56E-03","module":"A5","scenario":null},{"value":"0,00E+00","module":"B6","scenario":null},{"value":"0,00E+00","module":"C1","scenario":null},{"value":"0,00E+00","module":"C2","scenario":null},{"value":"7,08E-02","module":"C3","scenario":null},{"value":"5,28E-05","module":"C4","scenario":null},{"value":"-2,75E-04","module":"D","scenario":null},{"value":"7,17E-03","module":"A1A3","scenario":null}]},{"parameter":"EET","unit":"MJ","values":[{"value":"0,00E+00","module":"A1","scenario":null},{"value":"0,00E+00","module":"A2","scenario":null},{"value":"1,08E-01","module":"A3","scenario":null},{"value":"0,00E+00","module":"A4","scenario":null},{"value":"2,36E-02","module":"A5","scenario":null},{"value":"0,00E+00","module":"B6","scenario":null},{"value":"0,00E+00","module":"C1","scenario":null},{"value":"0,00E+00","module":"C2","scenario":null},{"value":"1,07E+00","module":"C3","scenario":null},{"value":"7,98E-04","module":"C4","scenario":null},{"value":"-4,16E-03","module":"D","scenario":null},{"value":"1,08E-01","module":"A1A3","scenario":null}]}]}