{"product_name":"MV - D\u00d8RMODUL type A (Flushline / Classic / Panorama)","epd_id":"NEPD-6416-5675-NO","declared_unit":{"unit":"m2","amount":1},"compliance":["EN 15804+A2","ISO 14025","ISO 21930"],"producer_name":"Modulvegger AS","environmental_impact":[{"parameter":"GWP-total","unit":"kg CO2-eq","values":[{"value":"-3,24E+00","module":"A1-A3","scenario":null},{"value":"0,00E+00","module":"A4","scenario":null},{"value":"8,20E-01","module":"A5","scenario":null},{"value":"6,46E-03","module":"C1","scenario":null},{"value":"0,00E+00","module":"C2","scenario":null},{"value":"1,06E+01","module":"C3","scenario":null},{"value":"1,52E-03","module":"C4","scenario":null},{"value":"-2,23E-01","module":"D","scenario":null}]},{"parameter":"GWP-fossil","unit":"kg CO2-eq","values":[{"value":"5,85E+00","module":"A1-A3","scenario":null},{"value":"0,00E+00","module":"A4","scenario":null},{"value":"1,64E-02","module":"A5","scenario":null},{"value":"6,46E-03","module":"C1","scenario":null},{"value":"0,00E+00","module":"C2","scenario":null},{"value":"7,35E-01","module":"C3","scenario":null},{"value":"1,52E-03","module":"C4","scenario":null},{"value":"-2,14E-01","module":"D","scenario":null}]},{"parameter":"GWP-biogenic","unit":"kg CO2-eq","values":[{"value":"-9,41E+00","module":"A1-A3","scenario":null},{"value":"0,00E+00","module":"A4","scenario":null},{"value":"8,03E-01","module":"A5","scenario":null},{"value":"1,21E-06","module":"C1","scenario":null},{"value":"0,00E+00","module":"C2","scenario":null},{"value":"9,83E+00","module":"C3","scenario":null},{"value":"7,18E-07","module":"C4","scenario":null},{"value":"-2,01E-03","module":"D","scenario":null}]},{"parameter":"GWP-luluc","unit":"kg CO2-eq","values":[{"value":"3,17E-01","module":"A1-A3","scenario":null},{"value":"0,00E+00","module":"A4","scenario":null},{"value":"3,82E-06","module":"A5","scenario":null},{"value":"5,09E-07","module":"C1","scenario":null},{"value":"0,00E+00","module":"C2","scenario":null},{"value":"1,68E-05","module":"C3","scenario":null},{"value":"2,74E-07","module":"C4","scenario":null},{"value":"-6,40E-03","module":"D","scenario":null}]},{"parameter":"ODP","unit":"kg CFC11-eq","values":[{"value":"7,24E-07","module":"A1-A3","scenario":null},{"value":"0,00E+00","module":"A4","scenario":null},{"value":"2,41E-09","module":"A5","scenario":null},{"value":"1,40E-09","module":"C1","scenario":null},{"value":"0,00E+00","module":"C2","scenario":null},{"value":"7,38E-09","module":"C3","scenario":null},{"value":"2,23E-10","module":"C4","scenario":null},{"value":"-1,30E-02","module":"D","scenario":null}]},{"parameter":"AP","unit":"mol H+-eq","values":[{"value":"7,17E-02","module":"A1-A3","scenario":null},{"value":"0,00E+00","module":"A4","scenario":null},{"value":"1,17E-04","module":"A5","scenario":null},{"value":"6,76E-05","module":"C1","scenario":null},{"value":"0,00E+00","module":"C2","scenario":null},{"value":"5,20E-04","module":"C3","scenario":null},{"value":"6,36E-06","module":"C4","scenario":null},{"value":"-1,74E-03","module":"D","scenario":null}]},{"parameter":"POCP","unit":"kg NMVOC-eq","values":[{"value":"5,04E-02","module":"A1-A3","scenario":null},{"value":"0,00E+00","module":"A4","scenario":null},{"value":"1,39E-04","module":"A5","scenario":null},{"value":"9,00E-05","module":"C1","scenario":null},{"value":"0,00E+00","module":"C2","scenario":null},{"value":"6,15E-04","module":"C3","scenario":null},{"value":"6,54E-06","module":"C4","scenario":null},{"value":"-2,03E-03","module":"D","scenario":null}]},{"parameter":"ADPE","unit":"kg Sb-eq","values":[{"value":"1,36E-04","module":"A1-A3","scenario":null},{"value":"0,00E+00","module":"A4","scenario":null},{"value":"2,43E-07","module":"A5","scenario":null},{"value":"9,91E-09","module":"C1","scenario":null},{"value":"0,00E+00","module":"C2","scenario":null},{"value":"3,19E-07","module":"C3","scenario":null},{"value":"1,18E-08","module":"C4","scenario":null},{"value":"-2,25E-06","module":"D","scenario":null}]},{"parameter":"ADPF","unit":"MJ","values":[{"value":"8,62E+01","module":"A1-A3","scenario":null},{"value":"0,00E+00","module":"A4","scenario":null},{"value":"1,76E-01","module":"A5","scenario":null},{"value":"8,89E-02","module":"C1","scenario":null},{"value":"0,00E+00","module":"C2","scenario":null},{"value":"3,82E-01","module":"C3","scenario":null},{"value":"1,79E-02","module":"C4","scenario":null},{"value":"-3,08E+00","module":"D","scenario":null}]},{"parameter":"WDP","unit":"m3 world-eq. Deprived","values":[{"value":"3,45E+02","module":"A1-A3","scenario":null},{"value":"0,00E+00","module":"A4","scenario":null},{"value":"2,89E-01","module":"A5","scenario":null},{"value":"1,89E-02","module":"C1","scenario":null},{"value":"0,00E+00","module":"C2","scenario":null},{"value":"-1,41E+00","module":"C3","scenario":null},{"value":"1,30E-01","module":"C4","scenario":null},{"value":"-3,25E+01","module":"D","scenario":null}]},{"parameter":"EP-freshwater","unit":"kg P-eq","values":[{"value":"4,14E-04","module":"A1-A3","scenario":null},{"value":"0,00E+00","module":"A4","scenario":null},{"value":"1,75E-07","module":"A5","scenario":null},{"value":"2,35E-08","module":"C1","scenario":null},{"value":"0,00E+00","module":"C2","scenario":null},{"value":"1,01E-06","module":"C3","scenario":null},{"value":"1,96E-08","module":"C4","scenario":null},{"value":"-1,76E-05","module":"D","scenario":null}]},{"parameter":"EP-marine","unit":"kg N-eq","values":[{"value":"1,60E-02","module":"A1-A3","scenario":null},{"value":"0,00E+00","module":"A4","scenario":null},{"value":"5,16E-05","module":"A5","scenario":null},{"value":"2,98E-05","module":"C1","scenario":null},{"value":"0,00E+00","module":"C2","scenario":null},{"value":"2,38E-04","module":"C3","scenario":null},{"value":"2,07E-06","module":"C4","scenario":null},{"value":"-5,49E-04","module":"D","scenario":null}]},{"parameter":"EP-terrestrial","unit":"mol N-eq.","values":[{"value":"1,78E-01","module":"A1-A3","scenario":null},{"value":"0,00E+00","module":"A4","scenario":null},{"value":"5,36E-04","module":"A5","scenario":null},{"value":"3,27E-04","module":"C1","scenario":null},{"value":"0,00E+00","module":"C2","scenario":null},{"value":"2,51E-03","module":"C3","scenario":null},{"value":"2,33E-05","module":"C4","scenario":null},{"value":"-6,08E-03","module":"D","scenario":null}]},{"parameter":"GWP-IOBC","unit":"kg CO2-eq","values":[{"value":"4,21E+00","module":"A1-A3","scenario":null},{"value":"0,00E+00","module":"A4","scenario":null},{"value":"1,64E-02","module":"A5","scenario":null},{"value":"6,46E-03","module":"C1","scenario":null},{"value":"0,00E+00","module":"C2","scenario":null},{"value":"4,12E-01","module":"C3","scenario":null},{"value":"2,17E-03","module":"C4","scenario":null},{"value":"-2,20E-01","module":"D","scenario":null}]}],"additional_environmental_impact":[{"parameter":"PM","unit":"Disease incidence","values":[{"value":"8,70E-07","module":"A1-A3","scenario":null},{"value":"0,00E+00","module":"A4","scenario":null},{"value":"1,45E-09","module":"A5","scenario":null},{"value":"1,79E-09","module":"C1","scenario":null},{"value":"0,00E+00","module":"C2","scenario":null},{"value":"4,94E-09","module":"C3","scenario":null},{"value":"9,00E-11","module":"C4","scenario":null},{"value":"-9,94E-08","module":"D","scenario":null}]},{"parameter":"ETP-fw","unit":"CTUe","values":[{"value":"1,37E+02","module":"A1-A3","scenario":null},{"value":"0,00E+00","module":"A4","scenario":null},{"value":"1,99E-01","module":"A5","scenario":null},{"value":"4,86E-02","module":"C1","scenario":null},{"value":"0,00E+00","module":"C2","scenario":null},{"value":"2,37E+00","module":"C3","scenario":null},{"value":"2,69E-02","module":"C4","scenario":null},{"value":"-1,49E+01","module":"D","scenario":null}]},{"parameter":"HTP-c","unit":"CTUh","values":[{"value":"8,33E-09","module":"A1-A3","scenario":null},{"value":"0,00E+00","module":"A4","scenario":null},{"value":"2,10E-11","module":"A5","scenario":null},{"value":"0,00E+00","module":"C1","scenario":null},{"value":"0,00E+00","module":"C2","scenario":null},{"value":"1,52E-10","module":"C3","scenario":null},{"value":"1,00E-12","module":"C4","scenario":null},{"value":"-4,02E-10","module":"D","scenario":null}]},{"parameter":"HTP-nc","unit":"CTUh","values":[{"value":"7,98E-08","module":"A1-A3","scenario":null},{"value":"0,00E+00","module":"A4","scenario":null},{"value":"1,03E-09","module":"A5","scenario":null},{"value":"4,30E-11","module":"C1","scenario":null},{"value":"0,00E+00","module":"C2","scenario":null},{"value":"5,84E-09","module":"C3","scenario":null},{"value":"4,90E-11","module":"C4","scenario":null},{"value":"-1,39E-08","module":"D","scenario":null}]},{"parameter":"SQP","unit":"-","values":[{"value":"2,83E+02","module":"A1-A3","scenario":null},{"value":"0,00E+00","module":"A4","scenario":null},{"value":"1,09E-01","module":"A5","scenario":null},{"value":"1,13E-02","module":"C1","scenario":null},{"value":"0,00E+00","module":"C2","scenario":null},{"value":"6,29E-02","module":"C3","scenario":null},{"value":"4,80E-02","module":"C4","scenario":null},{"value":"-2,94E+01","module":"D","scenario":null}]},{"parameter":"IRP","unit":"kBq U235-eq","values":[{"value":"2,16E-01","module":"A1-A3","scenario":null},{"value":"0,00E+00","module":"A4","scenario":null},{"value":"6,47E-04","module":"A5","scenario":null},{"value":"3,81E-04","module":"C1","scenario":null},{"value":"0,00E+00","module":"C2","scenario":null},{"value":"9,78E-04","module":"C3","scenario":null},{"value":"8,02E-05","module":"C4","scenario":null},{"value":"-1,81E-02","module":"D","scenario":null}]}],"resource_use":[{"parameter":"PERE","unit":"MJ","values":[{"value":"1,06E+02","module":"A1-A3","scenario":null},{"value":"0,00E+00","module":"A4","scenario":null},{"value":"3,67E-03","module":"A5","scenario":null},{"value":"4,81E-04","module":"C1","scenario":null},{"value":"0,00E+00","module":"C2","scenario":null},{"value":"2,04E-02","module":"C3","scenario":null},{"value":"7,81E-04","module":"C4","scenario":null},{"value":"-1,81E+01","module":"D","scenario":null}]},{"parameter":"PERM","unit":"","values":[{"value":"1,15E+02","module":"A1-A3","scenario":null},{"value":"0,00E+00","module":"A4","scenario":null},{"value":"-7,36E+00","module":"A5","scenario":null},{"value":"0,00E+00","module":"C1","scenario":null},{"value":"0,00E+00","module":"C2","scenario":null},{"value":"-9,70E+01","module":"C3","scenario":null},{"value":"0,00E+00","module":"C4","scenario":null},{"value":"0,00E+00","module":"D","scenario":null}]},{"parameter":"PERT","unit":"MJ","values":[{"value":"2,11E+02","module":"A1-A3","scenario":null},{"value":"0,00E+00","module":"A4","scenario":null},{"value":"-7,35E+00","module":"A5","scenario":null},{"value":"4,81E-04","module":"C1","scenario":null},{"value":"0,00E+00","module":"C2","scenario":null},{"value":"-9,69E+01","module":"C3","scenario":null},{"value":"7,81E-04","module":"C4","scenario":null},{"value":"-1,81E+01","module":"D","scenario":null}]},{"parameter":"PENRE","unit":"MJ","values":[{"value":"8,38E+01","module":"A1-A3","scenario":null},{"value":"0,00E+00","module":"A4","scenario":null},{"value":"1,76E-01","module":"A5","scenario":null},{"value":"8,89E-02","module":"C1","scenario":null},{"value":"0,00E+00","module":"C2","scenario":null},{"value":"4,13E-01","module":"C3","scenario":null},{"value":"1,79E-02","module":"C4","scenario":null},{"value":"-3,08E+00","module":"D","scenario":null}]},{"parameter":"PENRM","unit":"MJ","values":[{"value":"2,93E+00","module":"A1-A3","scenario":null},{"value":"0,00E+00","module":"A4","scenario":null},{"value":"-1,15E+00","module":"A5","scenario":null},{"value":"0,00E+00","module":"C1","scenario":null},{"value":"0,00E+00","module":"C2","scenario":null},{"value":"-1,74E+00","module":"C3","scenario":null},{"value":"0,00E+00","module":"C4","scenario":null},{"value":"0,00E+00","module":"D","scenario":null}]},{"parameter":"PENRT","unit":"MJ","values":[{"value":"8,67E+01","module":"A1-A3","scenario":null},{"value":"0,00E+00","module":"A4","scenario":null},{"value":"-9,70E-01","module":"A5","scenario":null},{"value":"8,89E-02","module":"C1","scenario":null},{"value":"0,00E+00","module":"C2","scenario":null},{"value":"-1,33E+00","module":"C3","scenario":null},{"value":"1,79E-02","module":"C4","scenario":null},{"value":"-3,08E+00","module":"D","scenario":null}]},{"parameter":"SM","unit":"kg","values":[{"value":"5,18E-03","module":"A1-A3","scenario":null},{"value":"0,00E+00","module":"A4","scenario":null},{"value":"0,00E+00","module":"A5","scenario":null},{"value":"4,37E-05","module":"C1","scenario":null},{"value":"0,00E+00","module":"C2","scenario":null},{"value":"0,00E+00","module":"C3","scenario":null},{"value":"0,00E+00","module":"C4","scenario":null},{"value":"0,00E+00","module":"D","scenario":null}]},{"parameter":"RSF","unit":"MJ","values":[{"value":"1,42E-01","module":"A1-A3","scenario":null},{"value":"0,00E+00","module":"A4","scenario":null},{"value":"1,06E-04","module":"A5","scenario":null},{"value":"1,18E-05","module":"C1","scenario":null},{"value":"0,00E+00","module":"C2","scenario":null},{"value":"4,96E-04","module":"C3","scenario":null},{"value":"1,95E-05","module":"C4","scenario":null},{"value":"-3,34E-03","module":"D","scenario":null}]},{"parameter":"NRSF","unit":"MJ","values":[{"value":"4,04E-02","module":"A1-A3","scenario":null},{"value":"0,00E+00","module":"A4","scenario":null},{"value":"1,16E-03","module":"A5","scenario":null},{"value":"1,74E-04","module":"C1","scenario":null},{"value":"0,00E+00","module":"C2","scenario":null},{"value":"0,00E+00","module":"C3","scenario":null},{"value":"9,49E-03","module":"C4","scenario":null},{"value":"-9,37E-01","module":"D","scenario":null}]},{"parameter":"FW","unit":"m3","values":[{"value":"5,96E-02","module":"A1-A3","scenario":null},{"value":"0,00E+00","module":"A4","scenario":null},{"value":"1,27E-04","module":"A5","scenario":null},{"value":"4,58E-06","module":"C1","scenario":null},{"value":"0,00E+00","module":"C2","scenario":null},{"value":"7,55E-04","module":"C3","scenario":null},{"value":"1,64E-05","module":"C4","scenario":null},{"value":"-1,98E-02","module":"D","scenario":null}]}],"end_of_life_waste":[{"parameter":"HWD","unit":"kg","values":[{"value":"1,48E-01","module":"A1-A3","scenario":null},{"value":"0,00E+00","module":"A4","scenario":null},{"value":"0,00E+00","module":"A5","scenario":null},{"value":"2,62E-06","module":"C1","scenario":null},{"value":"0,00E+00","module":"C2","scenario":null},{"value":"0,00E+00","module":"C3","scenario":null},{"value":"8,34E-02","module":"C4","scenario":null},{"value":"-2,94E-04","module":"D","scenario":null}]},{"parameter":"NHWD","unit":"kg","values":[{"value":"6,29E+00","module":"A1-A3","scenario":null},{"value":"0,00E+00","module":"A4","scenario":null},{"value":"5,57E-01","module":"A5","scenario":null},{"value":"1,05E-04","module":"C1","scenario":null},{"value":"0,00E+00","module":"C2","scenario":null},{"value":"3,00E-01","module":"C3","scenario":null},{"value":"1,85E-02","module":"C4","scenario":null},{"value":"-6,70E-02","module":"D","scenario":null}]},{"parameter":"RWD","unit":"kg","values":[{"value":"3,48E-04","module":"A1-A3","scenario":null},{"value":"0,00E+00","module":"A4","scenario":null},{"value":"0,00E+00","module":"A5","scenario":null},{"value":"6,17E-07","module":"C1","scenario":null},{"value":"0,00E+00","module":"C2","scenario":null},{"value":"0,00E+00","module":"C3","scenario":null},{"value":"1,79E-07","module":"C4","scenario":null},{"value":"-1,54E-05","module":"D","scenario":null}]}],"end_of_life_flow":[{"parameter":"CRU","unit":"kg","values":[{"value":"0,00E+00","module":"A1-A3","scenario":null},{"value":"0,00E+00","module":"A4","scenario":null},{"value":"0,00E+00","module":"A5","scenario":null},{"value":"0,00E+00","module":"C1","scenario":null},{"value":"0,00E+00","module":"C2","scenario":null},{"value":"0,00E+00","module":"C3","scenario":null},{"value":"0,00E+00","module":"C4","scenario":null},{"value":"0,00E+00","module":"D","scenario":null}]},{"parameter":"MFR","unit":"kg","values":[{"value":"4,09E-03","module":"A1-A3","scenario":null},{"value":"0,00E+00","module":"A4","scenario":null},{"value":"1,38E-02","module":"A5","scenario":null},{"value":"4,29E-05","module":"C1","scenario":null},{"value":"0,00E+00","module":"C2","scenario":null},{"value":"1,92E+00","module":"C3","scenario":null},{"value":"0,00E+00","module":"C4","scenario":null},{"value":"0,00E+00","module":"D","scenario":null}]},{"parameter":"MER","unit":"kg","values":[{"value":"9,09E-04","module":"A1-A3","scenario":null},{"value":"0,00E+00","module":"A4","scenario":null},{"value":"5,26E-01","module":"A5","scenario":null},{"value":"1,33E-07","module":"C1","scenario":null},{"value":"0,00E+00","module":"C2","scenario":null},{"value":"2,98E+00","module":"C3","scenario":null},{"value":"0,00E+00","module":"C4","scenario":null},{"value":"0,00E+00","module":"D","scenario":null}]},{"parameter":"EEE","unit":"MJ","values":[{"value":"1,40E-03","module":"A1-A3","scenario":null},{"value":"0,00E+00","module":"A4","scenario":null},{"value":"3,66E-01","module":"A5","scenario":null},{"value":"4,56E-07","module":"C1","scenario":null},{"value":"0,00E+00","module":"C2","scenario":null},{"value":"1,86E+00","module":"C3","scenario":null},{"value":"0,00E+00","module":"C4","scenario":null},{"value":"0,00E+00","module":"D","scenario":null}]},{"parameter":"EET","unit":"MJ","values":[{"value":"2,11E-02","module":"A1-A3","scenario":null},{"value":"0,00E+00","module":"A4","scenario":null},{"value":"5,53E+00","module":"A5","scenario":null},{"value":"6,90E-06","module":"C1","scenario":null},{"value":"0,00E+00","module":"C2","scenario":null},{"value":"2,82E+01","module":"C3","scenario":null},{"value":"0,00E+00","module":"C4","scenario":null},{"value":"0,00E+00","module":"D","scenario":null}]}]}