{"product_name":"Champ","epd_id":"NEPD-9218-8802","declared_unit":{"unit":"stk","amount":1},"compliance":["EN 15804+A2","ISO 14025","ISO 21930"],"producer_name":"Johanson Design AB","environmental_impact":[{"parameter":"GWP-total","unit":"kg CO2-eq","values":[{"value":"1,08E+01","module":"A1-A3","scenario":null},{"value":"1,69E-01","module":"A4","scenario":null},{"value":"2,67E+00","module":"A5","scenario":null},{"value":"2,23E-01","module":"B2","scenario":null},{"value":"1,60E-01","module":"B3","scenario":null},{"value":"0,00E+00","module":"B4","scenario":null},{"value":"0,00E+00","module":"C1","scenario":null},{"value":"1,01E-01","module":"C2","scenario":null},{"value":"7,63E+00","module":"C3","scenario":null},{"value":"1,36E-02","module":"C4","scenario":null},{"value":"-6,76E-01","module":"D","scenario":null}]},{"parameter":"GWP-fossil","unit":"kg CO2-eq","values":[{"value":"1,78E+01","module":"A1-A3","scenario":null},{"value":"1,69E-01","module":"A4","scenario":null},{"value":"2,52E-02","module":"A5","scenario":null},{"value":"2,22E-01","module":"B2","scenario":null},{"value":"1,60E-01","module":"B3","scenario":null},{"value":"0,00E+00","module":"B4","scenario":null},{"value":"0,00E+00","module":"C1","scenario":null},{"value":"1,01E-01","module":"C2","scenario":null},{"value":"3,01E+00","module":"C3","scenario":null},{"value":"1,35E-02","module":"C4","scenario":null},{"value":"-6,65E-01","module":"D","scenario":null}]},{"parameter":"GWP-biogenic","unit":"kg CO2-eq","values":[{"value":"-7,01E+00","module":"A1-A3","scenario":null},{"value":"7,00E-05","module":"A4","scenario":null},{"value":"2,65E+00","module":"A5","scenario":null},{"value":"1,05E-03","module":"B2","scenario":null},{"value":"6,42E-04","module":"B3","scenario":null},{"value":"0,00E+00","module":"B4","scenario":null},{"value":"0,00E+00","module":"C1","scenario":null},{"value":"4,16E-05","module":"C2","scenario":null},{"value":"4,61E+00","module":"C3","scenario":null},{"value":"9,06E-06","module":"C4","scenario":null},{"value":"-8,29E-04","module":"D","scenario":null}]},{"parameter":"GWP-luluc","unit":"kg CO2-eq","values":[{"value":"3,94E-02","module":"A1-A3","scenario":null},{"value":"6,02E-05","module":"A4","scenario":null},{"value":"8,35E-06","module":"A5","scenario":null},{"value":"2,82E-04","module":"B2","scenario":null},{"value":"1,29E-04","module":"B3","scenario":null},{"value":"0,00E+00","module":"B4","scenario":null},{"value":"0,00E+00","module":"C1","scenario":null},{"value":"3,58E-05","module":"C2","scenario":null},{"value":"2,43E-05","module":"C3","scenario":null},{"value":"3,36E-06","module":"C4","scenario":null},{"value":"-1,07E-02","module":"D","scenario":null}]},{"parameter":"ODP","unit":"kg CFC11-eq","values":[{"value":"1,39E-06","module":"A1-A3","scenario":null},{"value":"3,83E-08","module":"A4","scenario":null},{"value":"5,33E-09","module":"A5","scenario":null},{"value":"2,16E-08","module":"B2","scenario":null},{"value":"1,60E-08","module":"B3","scenario":null},{"value":"0,00E+00","module":"B4","scenario":null},{"value":"0,00E+00","module":"C1","scenario":null},{"value":"2,28E-08","module":"C2","scenario":null},{"value":"1,77E-08","module":"C3","scenario":null},{"value":"3,20E-09","module":"C4","scenario":null},{"value":"-2,23E-02","module":"D","scenario":null}]},{"parameter":"AP","unit":"mol H+-eq","values":[{"value":"9,50E-02","module":"A1-A3","scenario":null},{"value":"4,86E-04","module":"A4","scenario":null},{"value":"1,20E-04","module":"A5","scenario":null},{"value":"9,30E-04","module":"B2","scenario":null},{"value":"2,09E-03","module":"B3","scenario":null},{"value":"0,00E+00","module":"B4","scenario":null},{"value":"0,00E+00","module":"C1","scenario":null},{"value":"2,89E-04","module":"C2","scenario":null},{"value":"2,86E-03","module":"C3","scenario":null},{"value":"7,84E-05","module":"C4","scenario":null},{"value":"-4,30E-03","module":"D","scenario":null}]},{"parameter":"POCP","unit":"kg NMVOC-eq","values":[{"value":"6,37E-02","module":"A1-A3","scenario":null},{"value":"4,12E-04","module":"A4","scenario":null},{"value":"1,23E-04","module":"A5","scenario":null},{"value":"5,63E-04","module":"B2","scenario":null},{"value":"6,27E-04","module":"B3","scenario":null},{"value":"0,00E+00","module":"B4","scenario":null},{"value":"0,00E+00","module":"C1","scenario":null},{"value":"2,45E-04","module":"C2","scenario":null},{"value":"3,60E-03","module":"C3","scenario":null},{"value":"8,63E-05","module":"C4","scenario":null},{"value":"-4,25E-03","module":"D","scenario":null}]},{"parameter":"ADPE","unit":"kg Sb-eq","values":[{"value":"2,11E-04","module":"A1-A3","scenario":null},{"value":"4,67E-06","module":"A4","scenario":null},{"value":"6,14E-07","module":"A5","scenario":null},{"value":"4,08E-06","module":"B2","scenario":null},{"value":"3,78E-06","module":"B3","scenario":null},{"value":"0,00E+00","module":"B4","scenario":null},{"value":"0,00E+00","module":"C1","scenario":null},{"value":"2,78E-06","module":"C2","scenario":null},{"value":"6,94E-07","module":"C3","scenario":null},{"value":"1,77E-07","module":"C4","scenario":null},{"value":"-9,24E-06","module":"D","scenario":null}]},{"parameter":"ADPF","unit":"MJ","values":[{"value":"2,72E+02","module":"A1-A3","scenario":null},{"value":"2,56E+00","module":"A4","scenario":null},{"value":"3,53E-01","module":"A5","scenario":null},{"value":"2,70E+00","module":"B2","scenario":null},{"value":"2,77E+00","module":"B3","scenario":null},{"value":"0,00E+00","module":"B4","scenario":null},{"value":"0,00E+00","module":"C1","scenario":null},{"value":"1,52E+00","module":"C2","scenario":null},{"value":"1,44E+00","module":"C3","scenario":null},{"value":"2,42E-01","module":"C4","scenario":null},{"value":"-7,39E+00","module":"D","scenario":null}]},{"parameter":"WDP","unit":"m3 world-eq. Deprived","values":[{"value":"1,12E+03","module":"A1-A3","scenario":null},{"value":"2,47E+00","module":"A4","scenario":null},{"value":"4,47E-01","module":"A5","scenario":null},{"value":"4,26E+01","module":"B2","scenario":null},{"value":"9,91E+00","module":"B3","scenario":null},{"value":"0,00E+00","module":"B4","scenario":null},{"value":"0,00E+00","module":"C1","scenario":null},{"value":"1,47E+00","module":"C2","scenario":null},{"value":"4,36E+00","module":"C3","scenario":null},{"value":"8,53E-01","module":"C4","scenario":null},{"value":"-3,58E+01","module":"D","scenario":null}]},{"parameter":"EP-freshwater","unit":"kg P-eq","values":[{"value":"1,54E-03","module":"A1-A3","scenario":null},{"value":"1,35E-06","module":"A4","scenario":null},{"value":"2,07E-07","module":"A5","scenario":null},{"value":"1,29E-05","module":"B2","scenario":null},{"value":"8,08E-06","module":"B3","scenario":null},{"value":"0,00E+00","module":"B4","scenario":null},{"value":"0,00E+00","module":"C1","scenario":null},{"value":"8,03E-07","module":"C2","scenario":null},{"value":"1,57E-06","module":"C3","scenario":null},{"value":"1,52E-07","module":"C4","scenario":null},{"value":"-4,93E-05","module":"D","scenario":null}]},{"parameter":"EP-marine","unit":"kg N-eq","values":[{"value":"2,11E-02","module":"A1-A3","scenario":null},{"value":"9,62E-05","module":"A4","scenario":null},{"value":"3,95E-05","module":"A5","scenario":null},{"value":"1,55E-04","module":"B2","scenario":null},{"value":"1,61E-04","module":"B3","scenario":null},{"value":"0,00E+00","module":"B4","scenario":null},{"value":"0,00E+00","module":"C1","scenario":null},{"value":"5,72E-05","module":"C2","scenario":null},{"value":"1,55E-03","module":"C3","scenario":null},{"value":"2,72E-05","module":"C4","scenario":null},{"value":"-1,19E-03","module":"D","scenario":null}]},{"parameter":"EP-terrestrial","unit":"mol N-eq.","values":[{"value":"2,09E-01","module":"A1-A3","scenario":null},{"value":"1,08E-03","module":"A4","scenario":null},{"value":"4,28E-04","module":"A5","scenario":null},{"value":"1,79E-03","module":"B2","scenario":null},{"value":"1,68E-03","module":"B3","scenario":null},{"value":"0,00E+00","module":"B4","scenario":null},{"value":"0,00E+00","module":"C1","scenario":null},{"value":"6,39E-04","module":"C2","scenario":null},{"value":"1,51E-02","module":"C3","scenario":null},{"value":"3,03E-04","module":"C4","scenario":null},{"value":"-1,27E-02","module":"D","scenario":null}]},{"parameter":"GWP-IOBC","unit":"kg CO2-eq","values":[{"value":"1,81E+01","module":"A1-A3","scenario":null},{"value":"1,69E-01","module":"A4","scenario":null},{"value":"2,52E-02","module":"A5","scenario":null},{"value":"2,23E-01","module":"B2","scenario":null},{"value":"1,60E-01","module":"B3","scenario":null},{"value":"0,00E+00","module":"B4","scenario":null},{"value":"0,00E+00","module":"C1","scenario":null},{"value":"1,01E-01","module":"C2","scenario":null},{"value":"3,61E+00","module":"C3","scenario":null},{"value":"1,38E-02","module":"C4","scenario":null},{"value":"-8,50E-01","module":"D","scenario":null}]}],"additional_environmental_impact":[{"parameter":"PM","unit":"Disease incidence","values":[{"value":"1,39E-06","module":"A1-A3","scenario":null},{"value":"1,04E-08","module":"A4","scenario":null},{"value":"1,76E-09","module":"A5","scenario":null},{"value":"8,87E-09","module":"B2","scenario":null},{"value":"9,11E-09","module":"B3","scenario":null},{"value":"0,00E+00","module":"B4","scenario":null},{"value":"0,00E+00","module":"C1","scenario":null},{"value":"6,15E-09","module":"C2","scenario":null},{"value":"1,40E-08","module":"C3","scenario":null},{"value":"1,33E-09","module":"C4","scenario":null},{"value":"-1,82E-07","module":"D","scenario":null}]},{"parameter":"ETP-fw","unit":"CTUe","values":[{"value":"7,94E+02","module":"A1-A3","scenario":null},{"value":"1,90E+00","module":"A4","scenario":null},{"value":"4,71E-01","module":"A5","scenario":null},{"value":"4,28E+00","module":"B2","scenario":null},{"value":"3,78E+00","module":"B3","scenario":null},{"value":"0,00E+00","module":"B4","scenario":null},{"value":"0,00E+00","module":"C1","scenario":null},{"value":"1,13E+00","module":"C2","scenario":null},{"value":"8,78E+00","module":"C3","scenario":null},{"value":"1,99E-01","module":"C4","scenario":null},{"value":"-4,38E+01","module":"D","scenario":null}]},{"parameter":"HTP-c","unit":"CTUh","values":[{"value":"4,52E-08","module":"A1-A3","scenario":null},{"value":"0,00E+00","module":"A4","scenario":null},{"value":"1,40E-11","module":"A5","scenario":null},{"value":"4,70E-10","module":"B2","scenario":null},{"value":"4,26E-10","module":"B3","scenario":null},{"value":"0,00E+00","module":"B4","scenario":null},{"value":"0,00E+00","module":"C1","scenario":null},{"value":"0,00E+00","module":"C2","scenario":null},{"value":"3,40E-10","module":"C3","scenario":null},{"value":"7,00E-12","module":"C4","scenario":null},{"value":"-2,16E-09","module":"D","scenario":null}]},{"parameter":"HTP-nc","unit":"CTUh","values":[{"value":"3,75E-07","module":"A1-A3","scenario":null},{"value":"2,07E-09","module":"A4","scenario":null},{"value":"5,91E-10","module":"A5","scenario":null},{"value":"8,92E-09","module":"B2","scenario":null},{"value":"3,36E-09","module":"B3","scenario":null},{"value":"0,00E+00","module":"B4","scenario":null},{"value":"0,00E+00","module":"C1","scenario":null},{"value":"1,23E-09","module":"C2","scenario":null},{"value":"1,31E-08","module":"C3","scenario":null},{"value":"2,64E-10","module":"C4","scenario":null},{"value":"1,47E-08","module":"D","scenario":null}]},{"parameter":"SQP","unit":"-","values":[{"value":"4,00E+02","module":"A1-A3","scenario":null},{"value":"1,79E+00","module":"A4","scenario":null},{"value":"2,37E-01","module":"A5","scenario":null},{"value":"9,58E-01","module":"B2","scenario":null},{"value":"9,58E-01","module":"B3","scenario":null},{"value":"0,00E+00","module":"B4","scenario":null},{"value":"0,00E+00","module":"C1","scenario":null},{"value":"1,06E+00","module":"C2","scenario":null},{"value":"1,76E-01","module":"C3","scenario":null},{"value":"5,63E-01","module":"C4","scenario":null},{"value":"-2,95E+01","module":"D","scenario":null}]},{"parameter":"IRP","unit":"kBq U235-eq","values":[{"value":"6,88E-01","module":"A1-A3","scenario":null},{"value":"1,12E-02","module":"A4","scenario":null},{"value":"1,51E-03","module":"A5","scenario":null},{"value":"1,75E-02","module":"B2","scenario":null},{"value":"8,89E-03","module":"B3","scenario":null},{"value":"0,00E+00","module":"B4","scenario":null},{"value":"0,00E+00","module":"C1","scenario":null},{"value":"6,64E-03","module":"C2","scenario":null},{"value":"2,42E-03","module":"C3","scenario":null},{"value":"1,00E-03","module":"C4","scenario":null},{"value":"-2,66E-02","module":"D","scenario":null}]}],"resource_use":[{"parameter":"PERE","unit":"MJ","values":[{"value":"1,05E+02","module":"A1-A3","scenario":null},{"value":"3,66E-02","module":"A4","scenario":null},{"value":"5,81E-03","module":"A5","scenario":null},{"value":"3,92E-01","module":"B2","scenario":null},{"value":"2,35E-01","module":"B3","scenario":null},{"value":"0,00E+00","module":"B4","scenario":null},{"value":"0,00E+00","module":"C1","scenario":null},{"value":"2,18E-02","module":"C2","scenario":null},{"value":"4,39E-02","module":"C3","scenario":null},{"value":"6,28E-03","module":"C4","scenario":null},{"value":"-2,73E+01","module":"D","scenario":null}]},{"parameter":"PERM","unit":"","values":[{"value":"3,74E+01","module":"A1-A3","scenario":null},{"value":"0,00E+00","module":"A4","scenario":null},{"value":"-9,13E+00","module":"A5","scenario":null},{"value":"0,00E+00","module":"B2","scenario":null},{"value":"0,00E+00","module":"B3","scenario":null},{"value":"0,00E+00","module":"B4","scenario":null},{"value":"0,00E+00","module":"C1","scenario":null},{"value":"0,00E+00","module":"C2","scenario":null},{"value":"-3,23E+01","module":"C3","scenario":null},{"value":"0,00E+00","module":"C4","scenario":null},{"value":"0,00E+00","module":"D","scenario":null}]},{"parameter":"PERT","unit":"MJ","values":[{"value":"1,42E+02","module":"A1-A3","scenario":null},{"value":"3,66E-02","module":"A4","scenario":null},{"value":"-9,12E+00","module":"A5","scenario":null},{"value":"3,92E-01","module":"B2","scenario":null},{"value":"2,35E-01","module":"B3","scenario":null},{"value":"0,00E+00","module":"B4","scenario":null},{"value":"0,00E+00","module":"C1","scenario":null},{"value":"2,18E-02","module":"C2","scenario":null},{"value":"-3,23E+01","module":"C3","scenario":null},{"value":"6,28E-03","module":"C4","scenario":null},{"value":"-2,73E+01","module":"D","scenario":null}]},{"parameter":"PENRE","unit":"MJ","values":[{"value":"2,44E+02","module":"A1-A3","scenario":null},{"value":"2,56E+00","module":"A4","scenario":null},{"value":"3,53E-01","module":"A5","scenario":null},{"value":"2,70E+00","module":"B2","scenario":null},{"value":"2,77E+00","module":"B3","scenario":null},{"value":"0,00E+00","module":"B4","scenario":null},{"value":"0,00E+00","module":"C1","scenario":null},{"value":"1,52E+00","module":"C2","scenario":null},{"value":"1,44E+00","module":"C3","scenario":null},{"value":"2,42E-01","module":"C4","scenario":null},{"value":"-7,39E+00","module":"D","scenario":null}]},{"parameter":"PENRM","unit":"MJ","values":[{"value":"6,51E+01","module":"A1-A3","scenario":null},{"value":"0,00E+00","module":"A4","scenario":null},{"value":"0,00E+00","module":"A5","scenario":null},{"value":"0,00E+00","module":"B2","scenario":null},{"value":"7,60E-01","module":"B3","scenario":null},{"value":"0,00E+00","module":"B4","scenario":null},{"value":"0,00E+00","module":"C1","scenario":null},{"value":"0,00E+00","module":"C2","scenario":null},{"value":"-6,51E+01","module":"C3","scenario":null},{"value":"0,00E+00","module":"C4","scenario":null},{"value":"0,00E+00","module":"D","scenario":null}]},{"parameter":"PENRT","unit":"MJ","values":[{"value":"3,09E+02","module":"A1-A3","scenario":null},{"value":"2,56E+00","module":"A4","scenario":null},{"value":"3,53E-01","module":"A5","scenario":null},{"value":"2,70E+00","module":"B2","scenario":null},{"value":"3,53E+00","module":"B3","scenario":null},{"value":"0,00E+00","module":"B4","scenario":null},{"value":"0,00E+00","module":"C1","scenario":null},{"value":"1,52E+00","module":"C2","scenario":null},{"value":"-6,36E+01","module":"C3","scenario":null},{"value":"2,42E-01","module":"C4","scenario":null},{"value":"-7,39E+00","module":"D","scenario":null}]},{"parameter":"SM","unit":"kg","values":[{"value":"2,81E+00","module":"A1-A3","scenario":null},{"value":"0,00E+00","module":"A4","scenario":null},{"value":"0,00E+00","module":"A5","scenario":null},{"value":"0,00E+00","module":"B2","scenario":null},{"value":"0,00E+00","module":"B3","scenario":null},{"value":"0,00E+00","module":"B4","scenario":null},{"value":"0,00E+00","module":"C1","scenario":null},{"value":"0,00E+00","module":"C2","scenario":null},{"value":"0,00E+00","module":"C3","scenario":null},{"value":"0,00E+00","module":"C4","scenario":null},{"value":"0,00E+00","module":"D","scenario":null}]},{"parameter":"RSF","unit":"MJ","values":[{"value":"2,28E-01","module":"A1-A3","scenario":null},{"value":"1,31E-03","module":"A4","scenario":null},{"value":"1,93E-04","module":"A5","scenario":null},{"value":"2,63E-02","module":"B2","scenario":null},{"value":"8,97E-03","module":"B3","scenario":null},{"value":"0,00E+00","module":"B4","scenario":null},{"value":"0,00E+00","module":"C1","scenario":null},{"value":"7,78E-04","module":"C2","scenario":null},{"value":"1,04E-03","module":"C3","scenario":null},{"value":"1,62E-04","module":"C4","scenario":null},{"value":"8,23E-03","module":"D","scenario":null}]},{"parameter":"NRSF","unit":"MJ","values":[{"value":"3,13E-01","module":"A1-A3","scenario":null},{"value":"4,68E-03","module":"A4","scenario":null},{"value":"7,95E-04","module":"A5","scenario":null},{"value":"2,91E-02","module":"B2","scenario":null},{"value":"2,24E-03","module":"B3","scenario":null},{"value":"0,00E+00","module":"B4","scenario":null},{"value":"0,00E+00","module":"C1","scenario":null},{"value":"2,78E-03","module":"C2","scenario":null},{"value":"0,00E+00","module":"C3","scenario":null},{"value":"1,85E-02","module":"C4","scenario":null},{"value":"-1,22E+00","module":"D","scenario":null}]},{"parameter":"FW","unit":"m3","values":[{"value":"4,34E-01","module":"A1-A3","scenario":null},{"value":"2,73E-04","module":"A4","scenario":null},{"value":"1,67E-04","module":"A5","scenario":null},{"value":"3,93E-01","module":"B2","scenario":null},{"value":"4,09E-03","module":"B3","scenario":null},{"value":"0,00E+00","module":"B4","scenario":null},{"value":"0,00E+00","module":"C1","scenario":null},{"value":"1,63E-04","module":"C2","scenario":null},{"value":"5,02E-03","module":"C3","scenario":null},{"value":"2,19E-04","module":"C4","scenario":null},{"value":"-3,33E-02","module":"D","scenario":null}]}],"end_of_life_waste":[{"parameter":"HWD","unit":"kg","values":[{"value":"3,37E+00","module":"A1-A3","scenario":null},{"value":"1,32E-04","module":"A4","scenario":null},{"value":"0,00E+00","module":"A5","scenario":null},{"value":"7,54E-02","module":"B2","scenario":null},{"value":"6,29E-04","module":"B3","scenario":null},{"value":"0,00E+00","module":"B4","scenario":null},{"value":"0,00E+00","module":"C1","scenario":null},{"value":"7,84E-05","module":"C2","scenario":null},{"value":"0,00E+00","module":"C3","scenario":null},{"value":"8,51E-01","module":"C4","scenario":null},{"value":"-2,07E-03","module":"D","scenario":null}]},{"parameter":"NHWD","unit":"kg","values":[{"value":"3,05E+00","module":"A1-A3","scenario":null},{"value":"1,24E-01","module":"A4","scenario":null},{"value":"1,56E+00","module":"A5","scenario":null},{"value":"2,77E-02","module":"B2","scenario":null},{"value":"7,35E-02","module":"B3","scenario":null},{"value":"0,00E+00","module":"B4","scenario":null},{"value":"0,00E+00","module":"C1","scenario":null},{"value":"7,39E-02","module":"C2","scenario":null},{"value":"3,00E-02","module":"C3","scenario":null},{"value":"4,73E-02","module":"C4","scenario":null},{"value":"-2,50E-01","module":"D","scenario":null}]},{"parameter":"RWD","unit":"kg","values":[{"value":"1,38E-02","module":"A1-A3","scenario":null},{"value":"1,74E-05","module":"A4","scenario":null},{"value":"0,00E+00","module":"A5","scenario":null},{"value":"1,34E-05","module":"B2","scenario":null},{"value":"8,86E-06","module":"B3","scenario":null},{"value":"0,00E+00","module":"B4","scenario":null},{"value":"0,00E+00","module":"C1","scenario":null},{"value":"1,04E-05","module":"C2","scenario":null},{"value":"0,00E+00","module":"C3","scenario":null},{"value":"1,48E-06","module":"C4","scenario":null},{"value":"-2,19E-05","module":"D","scenario":null}]}],"end_of_life_flow":[{"parameter":"CRU","unit":"kg","values":[{"value":"0,00E+00","module":"A1-A3","scenario":null},{"value":"0,00E+00","module":"A4","scenario":null},{"value":"0,00E+00","module":"A5","scenario":null},{"value":"0,00E+00","module":"B2","scenario":null},{"value":"0,00E+00","module":"B3","scenario":null},{"value":"0,00E+00","module":"B4","scenario":null},{"value":"0,00E+00","module":"C1","scenario":null},{"value":"0,00E+00","module":"C2","scenario":null},{"value":"0,00E+00","module":"C3","scenario":null},{"value":"0,00E+00","module":"C4","scenario":null},{"value":"0,00E+00","module":"D","scenario":null}]},{"parameter":"MFR","unit":"kg","values":[{"value":"4,22E-02","module":"A1-A3","scenario":null},{"value":"0,00E+00","module":"A4","scenario":null},{"value":"1,45E+00","module":"A5","scenario":null},{"value":"1,59E-02","module":"B2","scenario":null},{"value":"0,00E+00","module":"B3","scenario":null},{"value":"0,00E+00","module":"B4","scenario":null},{"value":"0,00E+00","module":"C1","scenario":null},{"value":"0,00E+00","module":"C2","scenario":null},{"value":"4,08E-01","module":"C3","scenario":null},{"value":"0,00E+00","module":"C4","scenario":null},{"value":"0,00E+00","module":"D","scenario":null}]},{"parameter":"MER","unit":"kg","values":[{"value":"6,99E-02","module":"A1-A3","scenario":null},{"value":"0,00E+00","module":"A4","scenario":null},{"value":"2,12E-06","module":"A5","scenario":null},{"value":"3,58E-02","module":"B2","scenario":null},{"value":"0,00E+00","module":"B3","scenario":null},{"value":"0,00E+00","module":"B4","scenario":null},{"value":"0,00E+00","module":"C1","scenario":null},{"value":"0,00E+00","module":"C2","scenario":null},{"value":"5,07E+00","module":"C3","scenario":null},{"value":"0,00E+00","module":"C4","scenario":null},{"value":"0,00E+00","module":"D","scenario":null}]},{"parameter":"EEE","unit":"MJ","values":[{"value":"4,54E-02","module":"A1-A3","scenario":null},{"value":"0,00E+00","module":"A4","scenario":null},{"value":"8,92E-02","module":"A5","scenario":null},{"value":"4,38E-05","module":"B2","scenario":null},{"value":"0,00E+00","module":"B3","scenario":null},{"value":"0,00E+00","module":"B4","scenario":null},{"value":"0,00E+00","module":"C1","scenario":null},{"value":"0,00E+00","module":"C2","scenario":null},{"value":"3,50E+00","module":"C3","scenario":null},{"value":"0,00E+00","module":"C4","scenario":null},{"value":"0,00E+00","module":"D","scenario":null}]},{"parameter":"EET","unit":"MJ","values":[{"value":"6,86E-01","module":"A1-A3","scenario":null},{"value":"0,00E+00","module":"A4","scenario":null},{"value":"1,35E+00","module":"A5","scenario":null},{"value":"6,63E-04","module":"B2","scenario":null},{"value":"0,00E+00","module":"B3","scenario":null},{"value":"0,00E+00","module":"B4","scenario":null},{"value":"0,00E+00","module":"C1","scenario":null},{"value":"0,00E+00","module":"C2","scenario":null},{"value":"5,30E+01","module":"C3","scenario":null},{"value":"0,00E+00","module":"C4","scenario":null},{"value":"0,00E+00","module":"D","scenario":null}]}]}