{"product_name":"Protecta Mineralfiber Bio","epd_id":"NEPD-6693-5948","declared_unit":{"unit":"m2","amount":1},"compliance":["EN 15804+A2","ISO 14025","ISO 21930"],"producer_name":"Polyseam AS","environmental_impact":[{"parameter":"GWP-total","unit":"kg CO2-eq","values":[{"value":"6,41E+00","module":"A1","scenario":null},{"value":"1,07E+00","module":"A2","scenario":null},{"value":"1,11E+01","module":"A3","scenario":null},{"value":"6,93E-01","module":"A4","scenario":null},{"value":"2,62E-01","module":"A5","scenario":null},{"value":"1,35E-02","module":"C1","scenario":null},{"value":"1,47E-02","module":"C2","scenario":null},{"value":"0,00E+00","module":"C3","scenario":null},{"value":"3,58E-04","module":"C4","scenario":null},{"value":"-6,56E+00","module":"D","scenario":null},{"value":"1,86E+01","module":"A1A3","scenario":null}]},{"parameter":"GWP-fossil","unit":"kg CO2-eq","values":[{"value":"6,63E+00","module":"A1","scenario":null},{"value":"1,07E+00","module":"A2","scenario":null},{"value":"1,11E+01","module":"A3","scenario":null},{"value":"6,92E-01","module":"A4","scenario":null},{"value":"3,28E-03","module":"A5","scenario":null},{"value":"1,35E-02","module":"C1","scenario":null},{"value":"1,47E-02","module":"C2","scenario":null},{"value":"0,00E+00","module":"C3","scenario":null},{"value":"3,58E-04","module":"C4","scenario":null},{"value":"-6,54E+00","module":"D","scenario":null},{"value":"1,88E+01","module":"A1A3","scenario":null}]},{"parameter":"GWP-biogenic","unit":"kg CO2-eq","values":[{"value":"-2,24E-01","module":"A1","scenario":null},{"value":"3,43E-04","module":"A2","scenario":null},{"value":"1,76E-02","module":"A3","scenario":null},{"value":"2,22E-04","module":"A4","scenario":null},{"value":"2,58E-01","module":"A5","scenario":null},{"value":"2,53E-06","module":"C1","scenario":null},{"value":"6,28E-06","module":"C2","scenario":null},{"value":"0,00E+00","module":"C3","scenario":null},{"value":"2,40E-07","module":"C4","scenario":null},{"value":"-1,06E-02","module":"D","scenario":null},{"value":"-2,06E-01","module":"A1A3","scenario":null}]},{"parameter":"GWP-luluc","unit":"kg CO2-eq","values":[{"value":"6,75E-03","module":"A1","scenario":null},{"value":"6,20E-04","module":"A2","scenario":null},{"value":"1,30E-03","module":"A3","scenario":null},{"value":"3,57E-04","module":"A4","scenario":null},{"value":"9,23E-07","module":"A5","scenario":null},{"value":"1,06E-06","module":"C1","scenario":null},{"value":"4,47E-06","module":"C2","scenario":null},{"value":"0,00E+00","module":"C3","scenario":null},{"value":"9,98E-08","module":"C4","scenario":null},{"value":"-2,52E-03","module":"D","scenario":null},{"value":"8,67E-03","module":"A1A3","scenario":null}]},{"parameter":"ODP","unit":"kg CFC11-eq","values":[{"value":"7,81E-07","module":"A1","scenario":null},{"value":"2,30E-07","module":"A2","scenario":null},{"value":"7,59E-08","module":"A3","scenario":null},{"value":"1,46E-07","module":"A4","scenario":null},{"value":"5,82E-10","module":"A5","scenario":null},{"value":"2,91E-09","module":"C1","scenario":null},{"value":"3,54E-09","module":"C2","scenario":null},{"value":"0,00E+00","module":"C3","scenario":null},{"value":"1,47E-10","module":"C4","scenario":null},{"value":"-6,52E-07","module":"D","scenario":null},{"value":"1,09E-06","module":"A1A3","scenario":null}]},{"parameter":"AP","unit":"mol H+-eq","values":[{"value":"5,29E-02","module":"A1","scenario":null},{"value":"2,52E-02","module":"A2","scenario":null},{"value":"5,82E-02","module":"A3","scenario":null},{"value":"1,43E-02","module":"A4","scenario":null},{"value":"2,16E-05","module":"A5","scenario":null},{"value":"1,41E-04","module":"C1","scenario":null},{"value":"4,72E-05","module":"C2","scenario":null},{"value":"0,00E+00","module":"C3","scenario":null},{"value":"3,40E-06","module":"C4","scenario":null},{"value":"-2,98E-02","module":"D","scenario":null},{"value":"1,36E-01","module":"A1A3","scenario":null}]},{"parameter":"POCP","unit":"kg NMVOC-eq","values":[{"value":"2,08E-02","module":"A1","scenario":null},{"value":"1,87E-02","module":"A2","scenario":null},{"value":"3,40E-02","module":"A3","scenario":null},{"value":"1,04E-02","module":"A4","scenario":null},{"value":"2,46E-05","module":"A5","scenario":null},{"value":"1,88E-04","module":"C1","scenario":null},{"value":"4,53E-05","module":"C2","scenario":null},{"value":"0,00E+00","module":"C3","scenario":null},{"value":"3,74E-06","module":"C4","scenario":null},{"value":"-2,96E-02","module":"D","scenario":null},{"value":"7,35E-02","module":"A1A3","scenario":null}]},{"parameter":"ADPE","unit":"kg Sb-eq","values":[{"value":"8,72E-04","module":"A1","scenario":null},{"value":"1,43E-05","module":"A2","scenario":null},{"value":"2,74E-05","module":"A3","scenario":null},{"value":"1,05E-05","module":"A4","scenario":null},{"value":"6,27E-08","module":"A5","scenario":null},{"value":"2,07E-08","module":"C1","scenario":null},{"value":"2,61E-07","module":"C2","scenario":null},{"value":"0,00E+00","module":"C3","scenario":null},{"value":"3,28E-09","module":"C4","scenario":null},{"value":"-6,76E-05","module":"D","scenario":null},{"value":"9,13E-04","module":"A1A3","scenario":null}]},{"parameter":"ADPF","unit":"MJ","values":[{"value":"6,93E+01","module":"A1","scenario":null},{"value":"1,45E+01","module":"A2","scenario":null},{"value":"9,75E+01","module":"A3","scenario":null},{"value":"9,50E+00","module":"A4","scenario":null},{"value":"4,08E-02","module":"A5","scenario":null},{"value":"1,85E-01","module":"C1","scenario":null},{"value":"2,38E-01","module":"C2","scenario":null},{"value":"0,00E+00","module":"C3","scenario":null},{"value":"1,00E-02","module":"C4","scenario":null},{"value":"-1,89E+02","module":"D","scenario":null},{"value":"1,81E+02","module":"A1A3","scenario":null}]},{"parameter":"WDP","unit":"m3 world-eq. Deprived","values":[{"value":"1,04E+02","module":"A1","scenario":null},{"value":"5,20E+00","module":"A2","scenario":null},{"value":"5,77E+00","module":"A3","scenario":null},{"value":"5,10E+00","module":"A4","scenario":null},{"value":"5,86E-02","module":"A5","scenario":null},{"value":"3,94E-02","module":"C1","scenario":null},{"value":"1,83E-01","module":"C2","scenario":null},{"value":"0,00E+00","module":"C3","scenario":null},{"value":"3,09E-03","module":"C4","scenario":null},{"value":"-7,21E+01","module":"D","scenario":null},{"value":"1,15E+02","module":"A1A3","scenario":null}]},{"parameter":"EP-freshwater","unit":"kg P-eq","values":[{"value":"2,37E-04","module":"A1","scenario":null},{"value":"6,09E-06","module":"A2","scenario":null},{"value":"2,40E-04","module":"A3","scenario":null},{"value":"3,81E-06","module":"A4","scenario":null},{"value":"3,37E-08","module":"A5","scenario":null},{"value":"4,91E-08","module":"C1","scenario":null},{"value":"1,17E-07","module":"C2","scenario":null},{"value":"0,00E+00","module":"C3","scenario":null},{"value":"4,01E-09","module":"C4","scenario":null},{"value":"-1,81E-04","module":"D","scenario":null},{"value":"4,83E-04","module":"A1A3","scenario":null}]},{"parameter":"EP-marine","unit":"kg N-eq","values":[{"value":"6,61E-03","module":"A1","scenario":null},{"value":"6,42E-03","module":"A2","scenario":null},{"value":"1,19E-02","module":"A3","scenario":null},{"value":"3,54E-03","module":"A4","scenario":null},{"value":"8,73E-06","module":"A5","scenario":null},{"value":"6,22E-05","module":"C1","scenario":null},{"value":"1,03E-05","module":"C2","scenario":null},{"value":"0,00E+00","module":"C3","scenario":null},{"value":"1,17E-06","module":"C4","scenario":null},{"value":"-4,79E-03","module":"D","scenario":null},{"value":"2,49E-02","module":"A1A3","scenario":null}]},{"parameter":"EP-terrestrial","unit":"mol N-eq.","values":[{"value":"9,31E-02","module":"A1","scenario":null},{"value":"7,14E-02","module":"A2","scenario":null},{"value":"1,31E-01","module":"A3","scenario":null},{"value":"3,93E-02","module":"A4","scenario":null},{"value":"9,32E-05","module":"A5","scenario":null},{"value":"6,74E-04","module":"C1","scenario":null},{"value":"1,15E-04","module":"C2","scenario":null},{"value":"0,00E+00","module":"C3","scenario":null},{"value":"1,29E-05","module":"C4","scenario":null},{"value":"-6,02E-02","module":"D","scenario":null},{"value":"2,96E-01","module":"A1A3","scenario":null}]},{"parameter":"GWP-IOBC","unit":"kg CO2-eq","values":[{"value":"6,66E+00","module":"A1","scenario":null},{"value":"1,07E+00","module":"A2","scenario":null},{"value":"1,05E+01","module":"A3","scenario":null},{"value":"6,93E-01","module":"A4","scenario":null},{"value":"3,28E-03","module":"A5","scenario":null},{"value":"1,35E-02","module":"C1","scenario":null},{"value":"1,47E-02","module":"C2","scenario":null},{"value":"0,00E+00","module":"C3","scenario":null},{"value":"3,58E-04","module":"C4","scenario":null},{"value":"-6,56E+00","module":"D","scenario":null},{"value":"1,82E+01","module":"A1A3","scenario":null}]}],"additional_environmental_impact":[{"parameter":"PM","unit":"Disease incidence","values":[{"value":"4,31E-07","module":"A1","scenario":null},{"value":"3,13E-08","module":"A2","scenario":null},{"value":"7,86E-07","module":"A3","scenario":null},{"value":"2,84E-08","module":"A4","scenario":null},{"value":"2,80E-10","module":"A5","scenario":null},{"value":"1,71E-08","module":"C1","scenario":null},{"value":"1,35E-09","module":"C2","scenario":null},{"value":"0,00E+00","module":"C3","scenario":null},{"value":"6,60E-11","module":"C4","scenario":null},{"value":"-3,01E-07","module":"D","scenario":null},{"value":"1,25E-06","module":"A1A3","scenario":null}]},{"parameter":"ETP-fw","unit":"CTUe","values":[{"value":"1,94E+02","module":"A1","scenario":null},{"value":"9,47E+00","module":"A2","scenario":null},{"value":"2,94E+02","module":"A3","scenario":null},{"value":"6,14E+00","module":"A4","scenario":null},{"value":"4,99E-02","module":"A5","scenario":null},{"value":"1,01E-01","module":"C1","scenario":null},{"value":"1,74E-01","module":"C2","scenario":null},{"value":"0,00E+00","module":"C3","scenario":null},{"value":"5,92E-03","module":"C4","scenario":null},{"value":"-8,89E+01","module":"D","scenario":null},{"value":"4,98E+02","module":"A1A3","scenario":null}]},{"parameter":"HTP-c","unit":"CTUh","values":[{"value":"7,25E-09","module":"A1","scenario":null},{"value":"0,00E+00","module":"A2","scenario":null},{"value":"2,69E-09","module":"A3","scenario":null},{"value":"0,00E+00","module":"A4","scenario":null},{"value":"4,00E-12","module":"A5","scenario":null},{"value":"3,00E-12","module":"C1","scenario":null},{"value":"0,00E+00","module":"C2","scenario":null},{"value":"0,00E+00","module":"C3","scenario":null},{"value":"0,00E+00","module":"C4","scenario":null},{"value":"-1,13E-08","module":"D","scenario":null},{"value":"9,94E-09","module":"A1A3","scenario":null}]},{"parameter":"HTP-nc","unit":"CTUh","values":[{"value":"1,17E-07","module":"A1","scenario":null},{"value":"5,22E-09","module":"A2","scenario":null},{"value":"1,22E-07","module":"A3","scenario":null},{"value":"7,18E-09","module":"A4","scenario":null},{"value":"1,67E-10","module":"A5","scenario":null},{"value":"9,40E-11","module":"C1","scenario":null},{"value":"1,68E-10","module":"C2","scenario":null},{"value":"0,00E+00","module":"C3","scenario":null},{"value":"4,00E-12","module":"C4","scenario":null},{"value":"-5,72E-08","module":"D","scenario":null},{"value":"2,44E-07","module":"A1A3","scenario":null}]},{"parameter":"SQP","unit":"-","values":[{"value":"5,60E+01","module":"A1","scenario":null},{"value":"5,73E+00","module":"A2","scenario":null},{"value":"2,07E+01","module":"A3","scenario":null},{"value":"3,62E+00","module":"A4","scenario":null},{"value":"2,52E-02","module":"A5","scenario":null},{"value":"2,25E-02","module":"C1","scenario":null},{"value":"2,73E-01","module":"C2","scenario":null},{"value":"0,00E+00","module":"C3","scenario":null},{"value":"2,05E-02","module":"C4","scenario":null},{"value":"-1,11E+01","module":"D","scenario":null},{"value":"8,24E+01","module":"A1A3","scenario":null}]},{"parameter":"IRP","unit":"kBq U235-eq","values":[{"value":"2,08E-01","module":"A1","scenario":null},{"value":"6,19E-02","module":"A2","scenario":null},{"value":"6,41E-02","module":"A3","scenario":null},{"value":"4,12E-02","module":"A4","scenario":null},{"value":"1,60E-04","module":"A5","scenario":null},{"value":"8,08E-04","module":"C1","scenario":null},{"value":"1,04E-03","module":"C2","scenario":null},{"value":"0,00E+00","module":"C3","scenario":null},{"value":"4,11E-05","module":"C4","scenario":null},{"value":"-1,27E-01","module":"D","scenario":null},{"value":"3,34E-01","module":"A1A3","scenario":null}]}],"resource_use":[{"parameter":"PERE","unit":"MJ","values":[{"value":"7,56E+00","module":"A1","scenario":null},{"value":"1,30E-01","module":"A2","scenario":null},{"value":"9,92E+00","module":"A3","scenario":null},{"value":"9,36E-02","module":"A4","scenario":null},{"value":"7,67E-04","module":"A5","scenario":null},{"value":"1,01E-03","module":"C1","scenario":null},{"value":"3,00E-03","module":"C2","scenario":null},{"value":"0,00E+00","module":"C3","scenario":null},{"value":"8,09E-05","module":"C4","scenario":null},{"value":"-2,90E+00","module":"D","scenario":null},{"value":"1,76E+01","module":"A1A3","scenario":null}]},{"parameter":"PERM","unit":"","values":[{"value":"2,40E+00","module":"A1","scenario":null},{"value":"0,00E+00","module":"A2","scenario":null},{"value":"0,00E+00","module":"A3","scenario":null},{"value":"0,00E+00","module":"A4","scenario":null},{"value":"-2,40E+00","module":"A5","scenario":null},{"value":"0,00E+00","module":"C1","scenario":null},{"value":"0,00E+00","module":"C2","scenario":null},{"value":"0,00E+00","module":"C3","scenario":null},{"value":"0,00E+00","module":"C4","scenario":null},{"value":"0,00E+00","module":"D","scenario":null},{"value":"2,40E+00","module":"A1A3","scenario":null}]},{"parameter":"PERT","unit":"MJ","values":[{"value":"9,96E+00","module":"A1","scenario":null},{"value":"1,30E-01","module":"A2","scenario":null},{"value":"9,92E+00","module":"A3","scenario":null},{"value":"9,36E-02","module":"A4","scenario":null},{"value":"-2,40E+00","module":"A5","scenario":null},{"value":"1,01E-03","module":"C1","scenario":null},{"value":"3,00E-03","module":"C2","scenario":null},{"value":"0,00E+00","module":"C3","scenario":null},{"value":"8,09E-05","module":"C4","scenario":null},{"value":"-2,90E+00","module":"D","scenario":null},{"value":"2,00E+01","module":"A1A3","scenario":null}]},{"parameter":"PENRE","unit":"MJ","values":[{"value":"6,93E+01","module":"A1","scenario":null},{"value":"1,45E+01","module":"A2","scenario":null},{"value":"9,75E+01","module":"A3","scenario":null},{"value":"9,50E+00","module":"A4","scenario":null},{"value":"4,08E-02","module":"A5","scenario":null},{"value":"1,85E-01","module":"C1","scenario":null},{"value":"2,38E-01","module":"C2","scenario":null},{"value":"0,00E+00","module":"C3","scenario":null},{"value":"1,00E-02","module":"C4","scenario":null},{"value":"-6,27E+01","module":"D","scenario":null},{"value":"1,81E+02","module":"A1A3","scenario":null}]},{"parameter":"PENRM","unit":"MJ","values":[{"value":"4,25E-02","module":"A1","scenario":null},{"value":"0,00E+00","module":"A2","scenario":null},{"value":"0,00E+00","module":"A3","scenario":null},{"value":"0,00E+00","module":"A4","scenario":null},{"value":"-4,25E-02","module":"A5","scenario":null},{"value":"0,00E+00","module":"C1","scenario":null},{"value":"0,00E+00","module":"C2","scenario":null},{"value":"0,00E+00","module":"C3","scenario":null},{"value":"0,00E+00","module":"C4","scenario":null},{"value":"-1,27E+02","module":"D","scenario":null},{"value":"4,25E-02","module":"A1A3","scenario":null}]},{"parameter":"PENRT","unit":"MJ","values":[{"value":"6,93E+01","module":"A1","scenario":null},{"value":"1,45E+01","module":"A2","scenario":null},{"value":"9,75E+01","module":"A3","scenario":null},{"value":"9,50E+00","module":"A4","scenario":null},{"value":"-1,64E-03","module":"A5","scenario":null},{"value":"1,85E-01","module":"C1","scenario":null},{"value":"2,38E-01","module":"C2","scenario":null},{"value":"0,00E+00","module":"C3","scenario":null},{"value":"1,00E-02","module":"C4","scenario":null},{"value":"-1,89E+02","module":"D","scenario":null},{"value":"1,81E+02","module":"A1A3","scenario":null}]},{"parameter":"SM","unit":"kg","values":[{"value":"3,84E-02","module":"A1","scenario":null},{"value":"0,00E+00","module":"A2","scenario":null},{"value":"0,00E+00","module":"A3","scenario":null},{"value":"0,00E+00","module":"A4","scenario":null},{"value":"0,00E+00","module":"A5","scenario":null},{"value":"0,00E+00","module":"C1","scenario":null},{"value":"0,00E+00","module":"C2","scenario":null},{"value":"0,00E+00","module":"C3","scenario":null},{"value":"2,71E-06","module":"C4","scenario":null},{"value":"0,00E+00","module":"D","scenario":null},{"value":"3,84E-02","module":"A1A3","scenario":null}]},{"parameter":"RSF","unit":"MJ","values":[{"value":"1,04E-01","module":"A1","scenario":null},{"value":"3,47E-03","module":"A2","scenario":null},{"value":"3,03E-03","module":"A3","scenario":null},{"value":"3,00E-03","module":"A4","scenario":null},{"value":"2,35E-05","module":"A5","scenario":null},{"value":"0,00E+00","module":"C1","scenario":null},{"value":"1,05E-04","module":"C2","scenario":null},{"value":"0,00E+00","module":"C3","scenario":null},{"value":"1,88E-06","module":"C4","scenario":null},{"value":"-6,86E-02","module":"D","scenario":null},{"value":"1,11E-01","module":"A1A3","scenario":null}]},{"parameter":"NRSF","unit":"MJ","values":[{"value":"1,07E-02","module":"A1","scenario":null},{"value":"3,05E-02","module":"A2","scenario":null},{"value":"4,79E-02","module":"A3","scenario":null},{"value":"7,72E-03","module":"A4","scenario":null},{"value":"1,95E-04","module":"A5","scenario":null},{"value":"0,00E+00","module":"C1","scenario":null},{"value":"3,51E-04","module":"C2","scenario":null},{"value":"0,00E+00","module":"C3","scenario":null},{"value":"9,63E-06","module":"C4","scenario":null},{"value":"-1,50E-02","module":"D","scenario":null},{"value":"8,92E-02","module":"A1A3","scenario":null}]},{"parameter":"FW","unit":"m3","values":[{"value":"1,37E-01","module":"A1","scenario":null},{"value":"1,09E-03","module":"A2","scenario":null},{"value":"2,75E-02","module":"A3","scenario":null},{"value":"7,05E-04","module":"A4","scenario":null},{"value":"2,51E-05","module":"A5","scenario":null},{"value":"9,55E-06","module":"C1","scenario":null},{"value":"2,71E-05","module":"C2","scenario":null},{"value":"0,00E+00","module":"C3","scenario":null},{"value":"1,07E-05","module":"C4","scenario":null},{"value":"-1,10E-01","module":"D","scenario":null},{"value":"1,66E-01","module":"A1A3","scenario":null}]}],"end_of_life_waste":[{"parameter":"HWD","unit":"kg","values":[{"value":"3,68E-02","module":"A1","scenario":null},{"value":"7,73E-04","module":"A2","scenario":null},{"value":"3,85E-02","module":"A3","scenario":null},{"value":"4,31E-04","module":"A4","scenario":null},{"value":"0,00E+00","module":"A5","scenario":null},{"value":"5,46E-06","module":"C1","scenario":null},{"value":"1,30E-05","module":"C2","scenario":null},{"value":"0,00E+00","module":"C3","scenario":null},{"value":"7,76E-07","module":"C4","scenario":null},{"value":"-8,89E-03","module":"D","scenario":null},{"value":"7,60E-02","module":"A1A3","scenario":null}]},{"parameter":"NHWD","unit":"kg","values":[{"value":"1,21E+00","module":"A1","scenario":null},{"value":"3,48E-01","module":"A2","scenario":null},{"value":"9,23E-01","module":"A3","scenario":null},{"value":"2,16E-01","module":"A4","scenario":null},{"value":"1,52E-01","module":"A5","scenario":null},{"value":"2,20E-04","module":"C1","scenario":null},{"value":"2,07E-02","module":"C2","scenario":null},{"value":"0,00E+00","module":"C3","scenario":null},{"value":"6,80E-02","module":"C4","scenario":null},{"value":"-3,63E-01","module":"D","scenario":null},{"value":"2,48E+00","module":"A1A3","scenario":null}]},{"parameter":"RWD","unit":"kg","values":[{"value":"2,02E-04","module":"A1","scenario":null},{"value":"9,91E-05","module":"A2","scenario":null},{"value":"5,67E-05","module":"A3","scenario":null},{"value":"6,56E-05","module":"A4","scenario":null},{"value":"0,00E+00","module":"A5","scenario":null},{"value":"1,29E-06","module":"C1","scenario":null},{"value":"1,63E-06","module":"C2","scenario":null},{"value":"0,00E+00","module":"C3","scenario":null},{"value":"6,57E-08","module":"C4","scenario":null},{"value":"-1,35E-04","module":"D","scenario":null},{"value":"3,58E-04","module":"A1A3","scenario":null}]}],"end_of_life_flow":[{"parameter":"CRU","unit":"kg","values":[{"value":"0,00E+00","module":"A1","scenario":null},{"value":"0,00E+00","module":"A2","scenario":null},{"value":"0,00E+00","module":"A3","scenario":null},{"value":"0,00E+00","module":"A4","scenario":null},{"value":"1,04E-02","module":"A5","scenario":null},{"value":"0,00E+00","module":"C1","scenario":null},{"value":"0,00E+00","module":"C2","scenario":null},{"value":"3,30E+00","module":"C3","scenario":null},{"value":"0,00E+00","module":"C4","scenario":null},{"value":"0,00E+00","module":"D","scenario":null},{"value":"0,00E+00","module":"A1A3","scenario":null}]},{"parameter":"MFR","unit":"kg","values":[{"value":"0,00E+00","module":"A1","scenario":null},{"value":"0,00E+00","module":"A2","scenario":null},{"value":"0,00E+00","module":"A3","scenario":null},{"value":"0,00E+00","module":"A4","scenario":null},{"value":"7,40E-02","module":"A5","scenario":null},{"value":"0,00E+00","module":"C1","scenario":null},{"value":"0,00E+00","module":"C2","scenario":null},{"value":"0,00E+00","module":"C3","scenario":null},{"value":"2,55E-06","module":"C4","scenario":null},{"value":"0,00E+00","module":"D","scenario":null},{"value":"0,00E+00","module":"A1A3","scenario":null}]},{"parameter":"MER","unit":"kg","values":[{"value":"0,00E+00","module":"A1","scenario":null},{"value":"0,00E+00","module":"A2","scenario":null},{"value":"1,39E-01","module":"A3","scenario":null},{"value":"0,00E+00","module":"A4","scenario":null},{"value":"7,10E-02","module":"A5","scenario":null},{"value":"0,00E+00","module":"C1","scenario":null},{"value":"0,00E+00","module":"C2","scenario":null},{"value":"0,00E+00","module":"C3","scenario":null},{"value":"2,06E-08","module":"C4","scenario":null},{"value":"0,00E+00","module":"D","scenario":null},{"value":"1,39E-01","module":"A1A3","scenario":null}]},{"parameter":"EEE","unit":"MJ","values":[{"value":"0,00E+00","module":"A1","scenario":null},{"value":"0,00E+00","module":"A2","scenario":null},{"value":"8,26E-02","module":"A3","scenario":null},{"value":"0,00E+00","module":"A4","scenario":null},{"value":"5,39E-02","module":"A5","scenario":null},{"value":"0,00E+00","module":"C1","scenario":null},{"value":"0,00E+00","module":"C2","scenario":null},{"value":"0,00E+00","module":"C3","scenario":null},{"value":"1,78E-07","module":"C4","scenario":null},{"value":"0,00E+00","module":"D","scenario":null},{"value":"8,26E-02","module":"A1A3","scenario":null}]},{"parameter":"EET","unit":"MJ","values":[{"value":"0,00E+00","module":"A1","scenario":null},{"value":"0,00E+00","module":"A2","scenario":null},{"value":"1,25E+00","module":"A3","scenario":null},{"value":"0,00E+00","module":"A4","scenario":null},{"value":"8,15E-01","module":"A5","scenario":null},{"value":"0,00E+00","module":"C1","scenario":null},{"value":"0,00E+00","module":"C2","scenario":null},{"value":"0,00E+00","module":"C3","scenario":null},{"value":"2,69E-06","module":"C4","scenario":null},{"value":"0,00E+00","module":"D","scenario":null},{"value":"1,25E+00","module":"A1A3","scenario":null}]}]}