{"product_name":"Sp\u00e6ncom 500mm Sandwichelement i P35 X0.XC1 inkl. 41,5 kg armering pr. ton","epd_id":"NEPD-6975-6124","declared_unit":{"unit":"ton","amount":1},"compliance":["EN 15804+A2","ISO 14025","ISO 21930"],"producer_name":"Sp\u00e6ncom A/S","environmental_impact":[{"parameter":"GWP-total","unit":"kg CO2-eq","values":[{"value":"1,30E+02","module":"A1","scenario":null},{"value":"1,22E+01","module":"A2","scenario":null},{"value":"1,28E+01","module":"A3","scenario":null},{"value":"2,17E+01","module":"A4","scenario":null},{"value":"-5,40E+00","module":"B1","scenario":null},{"value":"3,95E+00","module":"C1","scenario":null},{"value":"8,17E+00","module":"C2","scenario":null},{"value":"1,16E+00","module":"C3","scenario":null},{"value":"1,37E-01","module":"C4","scenario":null},{"value":"-3,22E+01","module":"D","scenario":null},{"value":"1,55E+02","module":"A1A3","scenario":null}]},{"parameter":"GWP-fossil","unit":"kg CO2-eq","values":[{"value":"1,30E+02","module":"A1","scenario":null},{"value":"1,22E+01","module":"A2","scenario":null},{"value":"1,33E+01","module":"A3","scenario":null},{"value":"2,17E+01","module":"A4","scenario":null},{"value":"-5,40E+00","module":"B1","scenario":null},{"value":"3,95E+00","module":"C1","scenario":null},{"value":"8,17E+00","module":"C2","scenario":null},{"value":"1,15E+00","module":"C3","scenario":null},{"value":"1,37E-01","module":"C4","scenario":null},{"value":"-3,21E+01","module":"D","scenario":null},{"value":"1,55E+02","module":"A1A3","scenario":null}]},{"parameter":"GWP-biogenic","unit":"kg CO2-eq","values":[{"value":"2,17E+00","module":"A1","scenario":null},{"value":"5,04E-03","module":"A2","scenario":null},{"value":"-1,69E+00","module":"A3","scenario":null},{"value":"8,99E-03","module":"A4","scenario":null},{"value":"0,00E+00","module":"B1","scenario":null},{"value":"7,41E-04","module":"C1","scenario":null},{"value":"3,38E-03","module":"C2","scenario":null},{"value":"5,87E-03","module":"C3","scenario":null},{"value":"1,17E-04","module":"C4","scenario":null},{"value":"-5,83E-02","module":"D","scenario":null},{"value":"4,85E-01","module":"A1A3","scenario":null}]},{"parameter":"GWP-luluc","unit":"kg CO2-eq","values":[{"value":"6,49E-02","module":"A1","scenario":null},{"value":"4,34E-03","module":"A2","scenario":null},{"value":"1,17E+00","module":"A3","scenario":null},{"value":"7,73E-03","module":"A4","scenario":null},{"value":"0,00E+00","module":"B1","scenario":null},{"value":"3,11E-04","module":"C1","scenario":null},{"value":"2,91E-03","module":"C2","scenario":null},{"value":"9,41E-04","module":"C3","scenario":null},{"value":"2,69E-05","module":"C4","scenario":null},{"value":"-1,58E-02","module":"D","scenario":null},{"value":"1,24E+00","module":"A1A3","scenario":null}]},{"parameter":"ODP","unit":"kg CFC11-eq","values":[{"value":"4,17E-06","module":"A1","scenario":null},{"value":"2,82E-06","module":"A2","scenario":null},{"value":"1,89E-06","module":"A3","scenario":null},{"value":"4,92E-06","module":"A4","scenario":null},{"value":"0,00E+00","module":"B1","scenario":null},{"value":"8,53E-07","module":"C1","scenario":null},{"value":"1,85E-06","module":"C2","scenario":null},{"value":"1,35E-07","module":"C3","scenario":null},{"value":"6,67E-08","module":"C4","scenario":null},{"value":"-1,96E-03","module":"D","scenario":null},{"value":"8,87E-06","module":"A1A3","scenario":null}]},{"parameter":"AP","unit":"mol H+-eq","values":[{"value":"4,89E-01","module":"A1","scenario":null},{"value":"5,72E-02","module":"A2","scenario":null},{"value":"4,86E-02","module":"A3","scenario":null},{"value":"6,24E-02","module":"A4","scenario":null},{"value":"0,00E+00","module":"B1","scenario":null},{"value":"4,13E-02","module":"C1","scenario":null},{"value":"2,35E-02","module":"C2","scenario":null},{"value":"5,59E-03","module":"C3","scenario":null},{"value":"1,34E-03","module":"C4","scenario":null},{"value":"-1,68E-01","module":"D","scenario":null},{"value":"5,95E-01","module":"A1A3","scenario":null}]},{"parameter":"POCP","unit":"kg NMVOC-eq","values":[{"value":"3,01E-01","module":"A1","scenario":null},{"value":"4,71E-02","module":"A2","scenario":null},{"value":"5,03E-02","module":"A3","scenario":null},{"value":"5,29E-02","module":"A4","scenario":null},{"value":"0,00E+00","module":"B1","scenario":null},{"value":"5,50E-02","module":"C1","scenario":null},{"value":"1,99E-02","module":"C2","scenario":null},{"value":"5,09E-03","module":"C3","scenario":null},{"value":"1,58E-03","module":"C4","scenario":null},{"value":"-1,71E-01","module":"D","scenario":null},{"value":"3,98E-01","module":"A1A3","scenario":null}]},{"parameter":"ADPE","unit":"kg Sb-eq","values":[{"value":"6,34E-04","module":"A1","scenario":null},{"value":"2,69E-04","module":"A2","scenario":null},{"value":"1,54E-04","module":"A3","scenario":null},{"value":"6,00E-04","module":"A4","scenario":null},{"value":"0,00E+00","module":"B1","scenario":null},{"value":"6,06E-06","module":"C1","scenario":null},{"value":"2,26E-04","module":"C2","scenario":null},{"value":"8,66E-06","module":"C3","scenario":null},{"value":"1,21E-06","module":"C4","scenario":null},{"value":"-7,04E-04","module":"D","scenario":null},{"value":"1,06E-03","module":"A1A3","scenario":null}]},{"parameter":"ADPF","unit":"MJ","values":[{"value":"1,01E+03","module":"A1","scenario":null},{"value":"1,89E+02","module":"A2","scenario":null},{"value":"1,80E+02","module":"A3","scenario":null},{"value":"3,28E+02","module":"A4","scenario":null},{"value":"0,00E+00","module":"B1","scenario":null},{"value":"5,44E+01","module":"C1","scenario":null},{"value":"1,23E+02","module":"C2","scenario":null},{"value":"2,11E+01","module":"C3","scenario":null},{"value":"4,42E+00","module":"C4","scenario":null},{"value":"-2,89E+02","module":"D","scenario":null},{"value":"1,38E+03","module":"A1A3","scenario":null}]},{"parameter":"WDP","unit":"m3 world-eq. Deprived","values":[{"value":"2,16E+03","module":"A1","scenario":null},{"value":"1,58E+02","module":"A2","scenario":null},{"value":"1,87E+02","module":"A3","scenario":null},{"value":"3,18E+02","module":"A4","scenario":null},{"value":"0,00E+00","module":"B1","scenario":null},{"value":"1,16E+01","module":"C1","scenario":null},{"value":"1,19E+02","module":"C2","scenario":null},{"value":"2,33E+03","module":"C3","scenario":null},{"value":"9,31E+00","module":"C4","scenario":null},{"value":"-1,06E+02","module":"D","scenario":null},{"value":"2,50E+03","module":"A1A3","scenario":null}]},{"parameter":"EP-freshwater","unit":"kg P-eq","values":[{"value":"3,61E-03","module":"A1","scenario":null},{"value":"9,48E-05","module":"A2","scenario":null},{"value":"3,89E-04","module":"A3","scenario":null},{"value":"1,74E-04","module":"A4","scenario":null},{"value":"0,00E+00","module":"B1","scenario":null},{"value":"1,44E-05","module":"C1","scenario":null},{"value":"6,53E-05","module":"C2","scenario":null},{"value":"4,30E-05","module":"C3","scenario":null},{"value":"1,02E-06","module":"C4","scenario":null},{"value":"-1,91E-03","module":"D","scenario":null},{"value":"4,10E-03","module":"A1A3","scenario":null}]},{"parameter":"EP-marine","unit":"kg N-eq","values":[{"value":"8,53E-02","module":"A1","scenario":null},{"value":"1,26E-02","module":"A2","scenario":null},{"value":"2,75E-02","module":"A3","scenario":null},{"value":"1,24E-02","module":"A4","scenario":null},{"value":"0,00E+00","module":"B1","scenario":null},{"value":"1,82E-02","module":"C1","scenario":null},{"value":"4,64E-03","module":"C2","scenario":null},{"value":"1,66E-03","module":"C3","scenario":null},{"value":"5,01E-04","module":"C4","scenario":null},{"value":"-3,75E-02","module":"D","scenario":null},{"value":"1,25E-01","module":"A1A3","scenario":null}]},{"parameter":"EP-terrestrial","unit":"mol N-eq.","values":[{"value":"1,15E+00","module":"A1","scenario":null},{"value":"1,41E-01","module":"A2","scenario":null},{"value":"1,77E-01","module":"A3","scenario":null},{"value":"1,38E-01","module":"A4","scenario":null},{"value":"0,00E+00","module":"B1","scenario":null},{"value":"1,97E-01","module":"C1","scenario":null},{"value":"5,19E-02","module":"C2","scenario":null},{"value":"1,90E-02","module":"C3","scenario":null},{"value":"5,52E-03","module":"C4","scenario":null},{"value":"-3,93E-01","module":"D","scenario":null},{"value":"1,47E+00","module":"A1A3","scenario":null}]},{"parameter":"GWP-IOBC","unit":"kg CO2-eq","values":[{"value":"1,49E+02","module":"A1","scenario":null},{"value":"1,22E+01","module":"A2","scenario":null},{"value":"1,55E+01","module":"A3","scenario":null},{"value":"2,17E+01","module":"A4","scenario":null},{"value":"-5,40E+00","module":"B1","scenario":null},{"value":"3,95E+00","module":"C1","scenario":null},{"value":"8,17E+00","module":"C2","scenario":null},{"value":"1,15E+00","module":"C3","scenario":null},{"value":"1,38E-01","module":"C4","scenario":null},{"value":"-4,72E+01","module":"D","scenario":null},{"value":"1,77E+02","module":"A1A3","scenario":null}]}],"additional_environmental_impact":[{"parameter":"PM","unit":"Disease incidence","values":[{"value":"4,85E-06","module":"A1","scenario":null},{"value":"8,75E-07","module":"A2","scenario":null},{"value":"5,85E-07","module":"A3","scenario":null},{"value":"1,33E-06","module":"A4","scenario":null},{"value":"0,00E+00","module":"B1","scenario":null},{"value":"5,00E-06","module":"C1","scenario":null},{"value":"5,00E-07","module":"C2","scenario":null},{"value":"8,83E-08","module":"C3","scenario":null},{"value":"2,85E-08","module":"C4","scenario":null},{"value":"-2,91E-06","module":"D","scenario":null},{"value":"6,31E-06","module":"A1A3","scenario":null}]},{"parameter":"ETP-fw","unit":"CTUe","values":[{"value":"1,68E+03","module":"A1","scenario":null},{"value":"1,38E+02","module":"A2","scenario":null},{"value":"1,20E+02","module":"A3","scenario":null},{"value":"2,43E+02","module":"A4","scenario":null},{"value":"0,00E+00","module":"B1","scenario":null},{"value":"2,97E+01","module":"C1","scenario":null},{"value":"9,15E+01","module":"C2","scenario":null},{"value":"1,59E+01","module":"C3","scenario":null},{"value":"2,19E+00","module":"C4","scenario":null},{"value":"-1,71E+03","module":"D","scenario":null},{"value":"1,94E+03","module":"A1A3","scenario":null}]},{"parameter":"HTP-c","unit":"CTUh","values":[{"value":"2,58E-07","module":"A1","scenario":null},{"value":"0,00E+00","module":"A2","scenario":null},{"value":"1,23E-08","module":"A3","scenario":null},{"value":"0,00E+00","module":"A4","scenario":null},{"value":"0,00E+00","module":"B1","scenario":null},{"value":"9,87E-10","module":"C1","scenario":null},{"value":"0,00E+00","module":"C2","scenario":null},{"value":"9,82E-10","module":"C3","scenario":null},{"value":"6,40E-11","module":"C4","scenario":null},{"value":"-1,46E-07","module":"D","scenario":null},{"value":"2,70E-07","module":"A1A3","scenario":null}]},{"parameter":"HTP-nc","unit":"CTUh","values":[{"value":"2,90E-06","module":"A1","scenario":null},{"value":"1,36E-07","module":"A2","scenario":null},{"value":"1,67E-07","module":"A3","scenario":null},{"value":"2,66E-07","module":"A4","scenario":null},{"value":"0,00E+00","module":"B1","scenario":null},{"value":"2,76E-08","module":"C1","scenario":null},{"value":"1,00E-07","module":"C2","scenario":null},{"value":"1,46E-08","module":"C3","scenario":null},{"value":"1,28E-09","module":"C4","scenario":null},{"value":"3,09E-06","module":"D","scenario":null},{"value":"3,20E-06","module":"A1A3","scenario":null}]},{"parameter":"SQP","unit":"-","values":[{"value":"2,63E+02","module":"A1","scenario":null},{"value":"1,68E+02","module":"A2","scenario":null},{"value":"8,81E+02","module":"A3","scenario":null},{"value":"2,30E+02","module":"A4","scenario":null},{"value":"0,00E+00","module":"B1","scenario":null},{"value":"6,61E+00","module":"C1","scenario":null},{"value":"8,64E+01","module":"C2","scenario":null},{"value":"1,19E+01","module":"C3","scenario":null},{"value":"1,61E+01","module":"C4","scenario":null},{"value":"5,88E+01","module":"D","scenario":null},{"value":"1,31E+03","module":"A1A3","scenario":null}]},{"parameter":"IRP","unit":"kBq U235-eq","values":[{"value":"2,50E+00","module":"A1","scenario":null},{"value":"8,26E-01","module":"A2","scenario":null},{"value":"3,55E-01","module":"A3","scenario":null},{"value":"1,44E+00","module":"A4","scenario":null},{"value":"0,00E+00","module":"B1","scenario":null},{"value":"2,37E-01","module":"C1","scenario":null},{"value":"5,40E-01","module":"C2","scenario":null},{"value":"3,54E-01","module":"C3","scenario":null},{"value":"1,92E-02","module":"C4","scenario":null},{"value":"-2,19E-01","module":"D","scenario":null},{"value":"3,68E+00","module":"A1A3","scenario":null}]}],"resource_use":[{"parameter":"PERE","unit":"MJ","values":[{"value":"4,55E+02","module":"A1","scenario":null},{"value":"2,49E+00","module":"A2","scenario":null},{"value":"1,06E+02","module":"A3","scenario":null},{"value":"4,70E+00","module":"A4","scenario":null},{"value":"0,00E+00","module":"B1","scenario":null},{"value":"2,96E-01","module":"C1","scenario":null},{"value":"1,77E+00","module":"C2","scenario":null},{"value":"1,08E+01","module":"C3","scenario":null},{"value":"6,80E-02","module":"C4","scenario":null},{"value":"-3,12E+01","module":"D","scenario":null},{"value":"5,63E+02","module":"A1A3","scenario":null}]},{"parameter":"PERM","unit":"","values":[{"value":"1,47E+01","module":"A1","scenario":null},{"value":"0,00E+00","module":"A2","scenario":null},{"value":"0,00E+00","module":"A3","scenario":null},{"value":"0,00E+00","module":"A4","scenario":null},{"value":"0,00E+00","module":"B1","scenario":null},{"value":"0,00E+00","module":"C1","scenario":null},{"value":"0,00E+00","module":"C2","scenario":null},{"value":"0,00E+00","module":"C3","scenario":null},{"value":"0,00E+00","module":"C4","scenario":null},{"value":"0,00E+00","module":"D","scenario":null},{"value":"1,47E+01","module":"A1A3","scenario":null}]},{"parameter":"PERT","unit":"MJ","values":[{"value":"4,70E+02","module":"A1","scenario":null},{"value":"2,49E+00","module":"A2","scenario":null},{"value":"1,06E+02","module":"A3","scenario":null},{"value":"4,70E+00","module":"A4","scenario":null},{"value":"0,00E+00","module":"B1","scenario":null},{"value":"2,96E-01","module":"C1","scenario":null},{"value":"1,77E+00","module":"C2","scenario":null},{"value":"1,08E+01","module":"C3","scenario":null},{"value":"6,80E-02","module":"C4","scenario":null},{"value":"-3,12E+01","module":"D","scenario":null},{"value":"5,79E+02","module":"A1A3","scenario":null}]},{"parameter":"PENRE","unit":"MJ","values":[{"value":"9,64E+02","module":"A1","scenario":null},{"value":"1,89E+02","module":"A2","scenario":null},{"value":"1,82E+02","module":"A3","scenario":null},{"value":"3,28E+02","module":"A4","scenario":null},{"value":"0,00E+00","module":"B1","scenario":null},{"value":"5,44E+01","module":"C1","scenario":null},{"value":"1,23E+02","module":"C2","scenario":null},{"value":"2,11E+01","module":"C3","scenario":null},{"value":"4,42E+00","module":"C4","scenario":null},{"value":"-2,90E+02","module":"D","scenario":null},{"value":"1,34E+03","module":"A1A3","scenario":null}]},{"parameter":"PENRM","unit":"MJ","values":[{"value":"4,13E+01","module":"A1","scenario":null},{"value":"0,00E+00","module":"A2","scenario":null},{"value":"0,00E+00","module":"A3","scenario":null},{"value":"0,00E+00","module":"A4","scenario":null},{"value":"0,00E+00","module":"B1","scenario":null},{"value":"0,00E+00","module":"C1","scenario":null},{"value":"0,00E+00","module":"C2","scenario":null},{"value":"-6,56E+00","module":"C3","scenario":null},{"value":"0,00E+00","module":"C4","scenario":null},{"value":"0,00E+00","module":"D","scenario":null},{"value":"4,13E+01","module":"A1A3","scenario":null}]},{"parameter":"PENRT","unit":"MJ","values":[{"value":"1,01E+03","module":"A1","scenario":null},{"value":"1,89E+02","module":"A2","scenario":null},{"value":"1,82E+02","module":"A3","scenario":null},{"value":"3,28E+02","module":"A4","scenario":null},{"value":"0,00E+00","module":"B1","scenario":null},{"value":"5,44E+01","module":"C1","scenario":null},{"value":"1,23E+02","module":"C2","scenario":null},{"value":"1,46E+01","module":"C3","scenario":null},{"value":"4,42E+00","module":"C4","scenario":null},{"value":"-2,90E+02","module":"D","scenario":null},{"value":"1,38E+03","module":"A1A3","scenario":null}]},{"parameter":"SM","unit":"kg","values":[{"value":"5,93E+01","module":"A1","scenario":null},{"value":"0,00E+00","module":"A2","scenario":null},{"value":"3,28E-01","module":"A3","scenario":null},{"value":"0,00E+00","module":"A4","scenario":null},{"value":"0,00E+00","module":"B1","scenario":null},{"value":"0,00E+00","module":"C1","scenario":null},{"value":"0,00E+00","module":"C2","scenario":null},{"value":"0,00E+00","module":"C3","scenario":null},{"value":"0,00E+00","module":"C4","scenario":null},{"value":"0,00E+00","module":"D","scenario":null},{"value":"5,97E+01","module":"A1A3","scenario":null}]},{"parameter":"RSF","unit":"MJ","values":[{"value":"1,71E+01","module":"A1","scenario":null},{"value":"8,72E-02","module":"A2","scenario":null},{"value":"7,44E-02","module":"A3","scenario":null},{"value":"1,68E-01","module":"A4","scenario":null},{"value":"0,00E+00","module":"B1","scenario":null},{"value":"0,00E+00","module":"C1","scenario":null},{"value":"6,32E-02","module":"C2","scenario":null},{"value":"7,78E-05","module":"C3","scenario":null},{"value":"1,41E-03","module":"C4","scenario":null},{"value":"9,15E-01","module":"D","scenario":null},{"value":"1,72E+01","module":"A1A3","scenario":null}]},{"parameter":"NRSF","unit":"MJ","values":[{"value":"2,94E+01","module":"A1","scenario":null},{"value":"3,20E-01","module":"A2","scenario":null},{"value":"9,78E-02","module":"A3","scenario":null},{"value":"6,01E-01","module":"A4","scenario":null},{"value":"0,00E+00","module":"B1","scenario":null},{"value":"0,00E+00","module":"C1","scenario":null},{"value":"2,26E-01","module":"C2","scenario":null},{"value":"0,00E+00","module":"C3","scenario":null},{"value":"4,07E-03","module":"C4","scenario":null},{"value":"3,13E+01","module":"D","scenario":null},{"value":"2,98E+01","module":"A1A3","scenario":null}]},{"parameter":"FW","unit":"m3","values":[{"value":"1,65E+01","module":"A1","scenario":null},{"value":"2,04E-02","module":"A2","scenario":null},{"value":"2,13E-01","module":"A3","scenario":null},{"value":"3,51E-02","module":"A4","scenario":null},{"value":"0,00E+00","module":"B1","scenario":null},{"value":"2,80E-03","module":"C1","scenario":null},{"value":"1,32E-02","module":"C2","scenario":null},{"value":"3,66E-02","module":"C3","scenario":null},{"value":"5,27E-03","module":"C4","scenario":null},{"value":"-1,36E+00","module":"D","scenario":null},{"value":"1,67E+01","module":"A1A3","scenario":null}]}],"end_of_life_waste":[{"parameter":"HWD","unit":"kg","values":[{"value":"2,21E+00","module":"A1","scenario":null},{"value":"9,97E-03","module":"A2","scenario":null},{"value":"1,23E+00","module":"A3","scenario":null},{"value":"1,69E-02","module":"A4","scenario":null},{"value":"0,00E+00","module":"B1","scenario":null},{"value":"1,60E-03","module":"C1","scenario":null},{"value":"6,37E-03","module":"C2","scenario":null},{"value":"2,10E-03","module":"C3","scenario":null},{"value":"1,86E-04","module":"C4","scenario":null},{"value":"-1,65E-01","module":"D","scenario":null},{"value":"3,45E+00","module":"A1A3","scenario":null}]},{"parameter":"NHWD","unit":"kg","values":[{"value":"6,58E+01","module":"A1","scenario":null},{"value":"1,22E+01","module":"A2","scenario":null},{"value":"2,09E+00","module":"A3","scenario":null},{"value":"1,60E+01","module":"A4","scenario":null},{"value":"0,00E+00","module":"B1","scenario":null},{"value":"6,44E-02","module":"C1","scenario":null},{"value":"6,01E+00","module":"C2","scenario":null},{"value":"6,65E-02","module":"C3","scenario":null},{"value":"3,20E+01","module":"C4","scenario":null},{"value":"-1,25E+01","module":"D","scenario":null},{"value":"8,01E+01","module":"A1A3","scenario":null}]},{"parameter":"RWD","unit":"kg","values":[{"value":"8,01E-03","module":"A1","scenario":null},{"value":"1,29E-03","module":"A2","scenario":null},{"value":"5,00E-04","module":"A3","scenario":null},{"value":"2,24E-03","module":"A4","scenario":null},{"value":"0,00E+00","module":"B1","scenario":null},{"value":"3,78E-04","module":"C1","scenario":null},{"value":"8,41E-04","module":"C2","scenario":null},{"value":"2,23E-04","module":"C3","scenario":null},{"value":"9,22E-10","module":"C4","scenario":null},{"value":"-2,00E-04","module":"D","scenario":null},{"value":"9,80E-03","module":"A1A3","scenario":null}]}],"end_of_life_flow":[{"parameter":"CRU","unit":"kg","values":[{"value":"1,39E+00","module":"A1","scenario":null},{"value":"0,00E+00","module":"A2","scenario":null},{"value":"0,00E+00","module":"A3","scenario":null},{"value":"0,00E+00","module":"A4","scenario":null},{"value":"0,00E+00","module":"B1","scenario":null},{"value":"0,00E+00","module":"C1","scenario":null},{"value":"0,00E+00","module":"C2","scenario":null},{"value":"0,00E+00","module":"C3","scenario":null},{"value":"0,00E+00","module":"C4","scenario":null},{"value":"0,00E+00","module":"D","scenario":null},{"value":"1,39E+00","module":"A1A3","scenario":null}]},{"parameter":"MFR","unit":"kg","values":[{"value":"3,28E+00","module":"A1","scenario":null},{"value":"0,00E+00","module":"A2","scenario":null},{"value":"3,22E+01","module":"A3","scenario":null},{"value":"0,00E+00","module":"A4","scenario":null},{"value":"0,00E+00","module":"B1","scenario":null},{"value":"0,00E+00","module":"C1","scenario":null},{"value":"0,00E+00","module":"C2","scenario":null},{"value":"9,55E+02","module":"C3","scenario":null},{"value":"0,00E+00","module":"C4","scenario":null},{"value":"0,00E+00","module":"D","scenario":null},{"value":"3,55E+01","module":"A1A3","scenario":null}]},{"parameter":"MER","unit":"kg","values":[{"value":"3,87E-01","module":"A1","scenario":null},{"value":"0,00E+00","module":"A2","scenario":null},{"value":"5,51E+00","module":"A3","scenario":null},{"value":"0,00E+00","module":"A4","scenario":null},{"value":"0,00E+00","module":"B1","scenario":null},{"value":"0,00E+00","module":"C1","scenario":null},{"value":"0,00E+00","module":"C2","scenario":null},{"value":"2,00E-01","module":"C3","scenario":null},{"value":"0,00E+00","module":"C4","scenario":null},{"value":"0,00E+00","module":"D","scenario":null},{"value":"5,90E+00","module":"A1A3","scenario":null}]},{"parameter":"EEE","unit":"MJ","values":[{"value":"2,08E-03","module":"A1","scenario":null},{"value":"0,00E+00","module":"A2","scenario":null},{"value":"3,27E+00","module":"A3","scenario":null},{"value":"0,00E+00","module":"A4","scenario":null},{"value":"0,00E+00","module":"B1","scenario":null},{"value":"0,00E+00","module":"C1","scenario":null},{"value":"0,00E+00","module":"C2","scenario":null},{"value":"3,07E-01","module":"C3","scenario":null},{"value":"0,00E+00","module":"C4","scenario":null},{"value":"0,00E+00","module":"D","scenario":null},{"value":"3,28E+00","module":"A1A3","scenario":null}]},{"parameter":"EET","unit":"MJ","values":[{"value":"0,00E+00","module":"A1","scenario":null},{"value":"0,00E+00","module":"A2","scenario":null},{"value":"4,95E+01","module":"A3","scenario":null},{"value":"0,00E+00","module":"A4","scenario":null},{"value":"0,00E+00","module":"B1","scenario":null},{"value":"0,00E+00","module":"C1","scenario":null},{"value":"0,00E+00","module":"C2","scenario":null},{"value":"4,65E+00","module":"C3","scenario":null},{"value":"0,00E+00","module":"C4","scenario":null},{"value":"0,00E+00","module":"D","scenario":null},{"value":"4,95E+01","module":"A1A3","scenario":null}]}]}