{"product_name":"CCST 329 AL7 20(24)kV W","epd_id":"NEPD-3518-2109-EN","declared_unit":{"unit":"m","amount":1},"compliance":["EN 15804","ISO 14025","ISO 21930"],"producer_name":"Elektroskandia Norge AS","environmental_impact":[{"parameter":"GWP-total","unit":"kg CO2-eq","values":[{"value":"1,12E+01","module":"A1-A3","scenario":null},{"value":"1,64E-01","module":"A4","scenario":null},{"value":"1,66E-02","module":"C2","scenario":null},{"value":"8,96E-01","module":"C3","scenario":null},{"value":"3,54E-03","module":"C4","scenario":null},{"value":"-6,14E+00","module":"D","scenario":null}]},{"parameter":"ODP","unit":"kg CFC11-eq","values":[{"value":"1,13E-06","module":"A1-A3","scenario":null},{"value":"3,09E-08","module":"A4","scenario":null},{"value":"3,13E-09","module":"C2","scenario":null},{"value":"3,69E-09","module":"C3","scenario":null},{"value":"3,39E-10","module":"C4","scenario":null},{"value":"-5,18E-07","module":"D","scenario":null}]},{"parameter":"AP","unit":"mol H+-eq","values":[{"value":"5,56E-02","module":"A1-A3","scenario":null},{"value":"3,86E-04","module":"A4","scenario":null},{"value":"3,91E-05","module":"C2","scenario":null},{"value":"1,15E-04","module":"C3","scenario":null},{"value":"1,00E-05","module":"C4","scenario":null},{"value":"-3,61E-02","module":"D","scenario":null}]},{"parameter":"EP","unit":"kg PO_4^3-eq","values":[{"value":"4,97E-03","module":"A1-A3","scenario":null},{"value":"5,07E-05","module":"A4","scenario":null},{"value":"5,13E-06","module":"C2","scenario":null},{"value":"2,90E-05","module":"C3","scenario":null},{"value":"1,70E-06","module":"C4","scenario":null},{"value":"-2,74E-03","module":"D","scenario":null}]},{"parameter":"POCP","unit":"kg NMVOC-eq","values":[{"value":"5,17E-03","module":"A1-A3","scenario":null},{"value":"2,49E-05","module":"A4","scenario":null},{"value":"2,52E-06","module":"C2","scenario":null},{"value":"4,47E-06","module":"C3","scenario":null},{"value":"4,61E-07","module":"C4","scenario":null},{"value":"-3,16E-03","module":"D","scenario":null}]},{"parameter":"ADPE","unit":"kg Sb-eq","values":[{"value":"2,80E-04","module":"A1-A3","scenario":null},{"value":"5,11E-07","module":"A4","scenario":null},{"value":"5,17E-08","module":"C2","scenario":null},{"value":"4,04E-08","module":"C3","scenario":null},{"value":"3,70E-11","module":"C4","scenario":null},{"value":"-1,85E-06","module":"D","scenario":null}]},{"parameter":"ADPF","unit":"MJ","values":[{"value":"1,32E+02","module":"A1-A3","scenario":null},{"value":"2,48E+00","module":"A4","scenario":null},{"value":"2,51E-01","module":"C2","scenario":null},{"value":"1,67E-01","module":"C3","scenario":null},{"value":"3,13E-02","module":"C4","scenario":null},{"value":"-6,61E+01","module":"D","scenario":null}]}],"additional_environmental_impact":[],"resource_use":[{"parameter":"PERE","unit":"MJ","values":[{"value":"4,77E+01","module":"A1-A3","scenario":null},{"value":"3,66E-02","module":"A4","scenario":null},{"value":"3,71E-03","module":"C2","scenario":null},{"value":"1,84E-02","module":"C3","scenario":null},{"value":"1,71E-03","module":"C4","scenario":null},{"value":"-3,17E+01","module":"D","scenario":null}]},{"parameter":"PERM","unit":"","values":[{"value":"0,00E+00","module":"A1-A3","scenario":null},{"value":"0,00E+00","module":"A4","scenario":null},{"value":"0,00E+00","module":"C2","scenario":null},{"value":"0,00E+00","module":"C3","scenario":null},{"value":"0,00E+00","module":"C4","scenario":null},{"value":"0,00E+00","module":"D","scenario":null}]},{"parameter":"PERT","unit":"MJ","values":[{"value":"4,77E+01","module":"A1-A3","scenario":null},{"value":"3,66E-02","module":"A4","scenario":null},{"value":"3,71E-03","module":"C2","scenario":null},{"value":"1,84E-02","module":"C3","scenario":null},{"value":"1,71E-03","module":"C4","scenario":null},{"value":"-3,17E+01","module":"D","scenario":null}]},{"parameter":"PENRE","unit":"MJ","values":[{"value":"1,58E+02","module":"A1-A3","scenario":null},{"value":"2,54E+00","module":"A4","scenario":null},{"value":"2,57E-01","module":"C2","scenario":null},{"value":"1,88E-01","module":"C3","scenario":null},{"value":"3,36E-02","module":"C4","scenario":null},{"value":"-8,20E+01","module":"D","scenario":null}]},{"parameter":"PENRM","unit":"MJ","values":[{"value":"1,46E+01","module":"A1-A3","scenario":null},{"value":"0,00E+00","module":"A4","scenario":null},{"value":"0,00E+00","module":"C2","scenario":null},{"value":"0,00E+00","module":"C3","scenario":null},{"value":"0,00E+00","module":"C4","scenario":null},{"value":"0,00E+00","module":"D","scenario":null}]},{"parameter":"PENRT","unit":"MJ","values":[{"value":"1,72E+02","module":"A1-A3","scenario":null},{"value":"2,54E+00","module":"A4","scenario":null},{"value":"2,57E-01","module":"C2","scenario":null},{"value":"1,88E-01","module":"C3","scenario":null},{"value":"3,36E-02","module":"C4","scenario":null},{"value":"-8,20E+01","module":"D","scenario":null}]},{"parameter":"SM","unit":"kg","values":[{"value":"1,32E-01","module":"A1-A3","scenario":null},{"value":"0,00E+00","module":"A4","scenario":null},{"value":"0,00E+00","module":"C2","scenario":null},{"value":"0,00E+00","module":"C3","scenario":null},{"value":"0,00E+00","module":"C4","scenario":null},{"value":"0,00E+00","module":"D","scenario":null}]},{"parameter":"RSF","unit":"MJ","values":[{"value":"2,73E-01","module":"A1-A3","scenario":null},{"value":"0,00E+00","module":"A4","scenario":null},{"value":"0,00E+00","module":"C2","scenario":null},{"value":"0,00E+00","module":"C3","scenario":null},{"value":"0,00E+00","module":"C4","scenario":null},{"value":"-1,94E-04","module":"D","scenario":null}]},{"parameter":"NRSF","unit":"MJ","values":[{"value":"-1,88E-02","module":"A1-A3","scenario":null},{"value":"0,00E+00","module":"A4","scenario":null},{"value":"0,00E+00","module":"C2","scenario":null},{"value":"0,00E+00","module":"C3","scenario":null},{"value":"0,00E+00","module":"C4","scenario":null},{"value":"0,00E+00","module":"D","scenario":null}]},{"parameter":"FW","unit":"m3","values":[{"value":"3,26E-01","module":"A1-A3","scenario":null},{"value":"4,81E-04","module":"A4","scenario":null},{"value":"4,86E-05","module":"C2","scenario":null},{"value":"4,85E-03","module":"C3","scenario":null},{"value":"3,49E-05","module":"C4","scenario":null},{"value":"-2,86E-02","module":"D","scenario":null}]}],"end_of_life_waste":[{"parameter":"HWD","unit":"kg","values":[{"value":"6,75E-02","module":"A1-A3","scenario":null},{"value":"1,50E-06","module":"A4","scenario":null},{"value":"1,51E-07","module":"C2","scenario":null},{"value":"9,56E-07","module":"C3","scenario":null},{"value":"4,03E-08","module":"C4","scenario":null},{"value":"6,36E-03","module":"D","scenario":null}]},{"parameter":"NHWD","unit":"kg","values":[{"value":"2,87E+00","module":"A1-A3","scenario":null},{"value":"1,36E-01","module":"A4","scenario":null},{"value":"1,38E-02","module":"C2","scenario":null},{"value":"9,55E-03","module":"C3","scenario":null},{"value":"1,32E-01","module":"C4","scenario":null},{"value":"-2,88E+00","module":"D","scenario":null}]},{"parameter":"RWD","unit":"kg","values":[{"value":"8,57E-04","module":"A1-A3","scenario":null},{"value":"1,74E-05","module":"A4","scenario":null},{"value":"1,77E-06","module":"C2","scenario":null},{"value":"8,09E-07","module":"C3","scenario":null},{"value":"2,08E-07","module":"C4","scenario":null},{"value":"-3,42E-04","module":"D","scenario":null}]}],"end_of_life_flow":[{"parameter":"CRU","unit":"kg","values":[{"value":"0,00E+00","module":"A1-A3","scenario":null},{"value":"0,00E+00","module":"A4","scenario":null},{"value":"0,00E+00","module":"C2","scenario":null},{"value":"0,00E+00","module":"C3","scenario":null},{"value":"0,00E+00","module":"C4","scenario":null},{"value":"0,00E+00","module":"D","scenario":null}]},{"parameter":"MFR","unit":"kg","values":[{"value":"5,15E-02","module":"A1-A3","scenario":null},{"value":"0,00E+00","module":"A4","scenario":null},{"value":"0,00E+00","module":"C2","scenario":null},{"value":"8,18E-01","module":"C3","scenario":null},{"value":"0,00E+00","module":"C4","scenario":null},{"value":"0,00E+00","module":"D","scenario":null}]},{"parameter":"MER","unit":"kg","values":[{"value":"5,21E-02","module":"A1-A3","scenario":null},{"value":"0,00E+00","module":"A4","scenario":null},{"value":"0,00E+00","module":"C2","scenario":null},{"value":"3,18E-01","module":"C3","scenario":null},{"value":"0,00E+00","module":"C4","scenario":null},{"value":"0,00E+00","module":"D","scenario":null}]},{"parameter":"EEE","unit":"MJ","values":[{"value":"5,78E-02","module":"A1-A3","scenario":null},{"value":"0,00E+00","module":"A4","scenario":null},{"value":"0,00E+00","module":"C2","scenario":null},{"value":"9,85E-01","module":"C3","scenario":null},{"value":"0,00E+00","module":"C4","scenario":null},{"value":"0,00E+00","module":"D","scenario":null}]},{"parameter":"EET","unit":"MJ","values":[{"value":"8,55E-01","module":"A1-A3","scenario":null},{"value":"0,00E+00","module":"A4","scenario":null},{"value":"0,00E+00","module":"C2","scenario":null},{"value":"6,77E+00","module":"C3","scenario":null},{"value":"0,00E+00","module":"C4","scenario":null},{"value":"0,00E+00","module":"D","scenario":null}]}]}