{"product_name":"Asfalt S\u00f8r Ag11/16 10% gja Standard","epd_id":"NEPD-5701-4999-NO","declared_unit":{"unit":"ton","amount":1},"compliance":["EN 15804+A2","ISO 14025","ISO 21930"],"producer_name":"Asfalt S\u00f8r AS","environmental_impact":[{"parameter":"GWP-total","unit":"kg CO2-eq","values":[{"value":"1,08E+01","module":"A1","scenario":null},{"value":"6,07E+00","module":"A2","scenario":null},{"value":"2,71E+01","module":"A3","scenario":null},{"value":"9,09E-02","module":"A4","scenario":null},{"value":"1,54E+00","module":"A5","scenario":null},{"value":"1,43E+00","module":"C1","scenario":null},{"value":"5,00E+00","module":"C2","scenario":null},{"value":"8,46E-01","module":"C3","scenario":null},{"value":"0,00E+00","module":"C4","scenario":null},{"value":"-3,46E+01","module":"D","scenario":null},{"value":"4,40E+01","module":"A1A3","scenario":null}]},{"parameter":"GWP-fossil","unit":"kg CO2-eq","values":[{"value":"1,08E+01","module":"A1","scenario":null},{"value":"6,07E+00","module":"A2","scenario":null},{"value":"2,71E+01","module":"A3","scenario":null},{"value":"9,09E-02","module":"A4","scenario":null},{"value":"1,54E+00","module":"A5","scenario":null},{"value":"1,43E+00","module":"C1","scenario":null},{"value":"5,00E+00","module":"C2","scenario":null},{"value":"8,46E-01","module":"C3","scenario":null},{"value":"0,00E+00","module":"C4","scenario":null},{"value":"-3,46E+01","module":"D","scenario":null},{"value":"4,39E+01","module":"A1A3","scenario":null}]},{"parameter":"GWP-biogenic","unit":"kg CO2-eq","values":[{"value":"4,60E-02","module":"A1","scenario":null},{"value":"1,45E-03","module":"A2","scenario":null},{"value":"5,84E-03","module":"A3","scenario":null},{"value":"0,00E+00","module":"A4","scenario":null},{"value":"1,16E-03","module":"A5","scenario":null},{"value":"4,81E-04","module":"C1","scenario":null},{"value":"0,00E+00","module":"C2","scenario":null},{"value":"1,59E-04","module":"C3","scenario":null},{"value":"0,00E+00","module":"C4","scenario":null},{"value":"0,00E+00","module":"D","scenario":null},{"value":"5,33E-02","module":"A1A3","scenario":null}]},{"parameter":"GWP-luluc","unit":"kg CO2-eq","values":[{"value":"5,09E-03","module":"A1","scenario":null},{"value":"1,05E-03","module":"A2","scenario":null},{"value":"2,86E-03","module":"A3","scenario":null},{"value":"2,65E-05","module":"A4","scenario":null},{"value":"3,94E-04","module":"A5","scenario":null},{"value":"1,19E-04","module":"C1","scenario":null},{"value":"1,75E-03","module":"C2","scenario":null},{"value":"6,69E-05","module":"C3","scenario":null},{"value":"0,00E+00","module":"C4","scenario":null},{"value":"-2,76E-02","module":"D","scenario":null},{"value":"9,01E-03","module":"A1A3","scenario":null}]},{"parameter":"ODP","unit":"kg CFC11-eq","values":[{"value":"1,19E-06","module":"A1","scenario":null},{"value":"1,32E-06","module":"A2","scenario":null},{"value":"5,40E-06","module":"A3","scenario":null},{"value":"2,10E-08","module":"A4","scenario":null},{"value":"2,65E-07","module":"A5","scenario":null},{"value":"3,09E-07","module":"C1","scenario":null},{"value":"1,11E-06","module":"C2","scenario":null},{"value":"1,84E-07","module":"C3","scenario":null},{"value":"0,00E+00","module":"C4","scenario":null},{"value":"-5,10E-05","module":"D","scenario":null},{"value":"7,91E-06","module":"A1A3","scenario":null}]},{"parameter":"AP","unit":"mol H+-eq","values":[{"value":"9,23E-02","module":"A1","scenario":null},{"value":"1,50E-01","module":"A2","scenario":null},{"value":"8,93E-02","module":"A3","scenario":null},{"value":"3,82E-04","module":"A4","scenario":null},{"value":"1,46E-02","module":"A5","scenario":null},{"value":"1,50E-02","module":"C1","scenario":null},{"value":"2,04E-02","module":"C2","scenario":null},{"value":"8,88E-03","module":"C3","scenario":null},{"value":"0,00E+00","module":"C4","scenario":null},{"value":"-3,48E-01","module":"D","scenario":null},{"value":"3,31E-01","module":"A1A3","scenario":null}]},{"parameter":"POCP","unit":"kg NMVOC-eq","values":[{"value":"8,97E-02","module":"A1","scenario":null},{"value":"9,91E-02","module":"A2","scenario":null},{"value":"8,87E-02","module":"A3","scenario":null},{"value":"4,08E-04","module":"A4","scenario":null},{"value":"1,74E-02","module":"A5","scenario":null},{"value":"1,99E-02","module":"C1","scenario":null},{"value":"2,05E-02","module":"C2","scenario":null},{"value":"1,18E-02","module":"C3","scenario":null},{"value":"0,00E+00","module":"C4","scenario":null},{"value":"-4,13E-01","module":"D","scenario":null},{"value":"2,77E-01","module":"A1A3","scenario":null}]},{"parameter":"ADPE","unit":"kg Sb-eq","values":[{"value":"2,60E-04","module":"A1","scenario":null},{"value":"3,71E-05","module":"A2","scenario":null},{"value":"5,55E-05","module":"A3","scenario":null},{"value":"1,55E-06","module":"A4","scenario":null},{"value":"4,86E-06","module":"A5","scenario":null},{"value":"2,31E-06","module":"C1","scenario":null},{"value":"1,35E-04","module":"C2","scenario":null},{"value":"1,30E-06","module":"C3","scenario":null},{"value":"0,00E+00","module":"C4","scenario":null},{"value":"-3,06E-04","module":"D","scenario":null},{"value":"3,53E-04","module":"A1A3","scenario":null}]},{"parameter":"ADPF","unit":"MJ","values":[{"value":"1,82E+03","module":"A1","scenario":null},{"value":"8,22E+01","module":"A2","scenario":null},{"value":"3,55E+02","module":"A3","scenario":null},{"value":"1,41E+00","module":"A4","scenario":null},{"value":"1,25E+02","module":"A5","scenario":null},{"value":"1,97E+01","module":"C1","scenario":null},{"value":"7,54E+01","module":"C2","scenario":null},{"value":"1,17E+01","module":"C3","scenario":null},{"value":"0,00E+00","module":"C4","scenario":null},{"value":"-3,25E+03","module":"D","scenario":null},{"value":"2,26E+03","module":"A1A3","scenario":null}]},{"parameter":"WDP","unit":"m3 world-eq. Deprived","values":[{"value":"1,62E+03","module":"A1","scenario":null},{"value":"3,08E+01","module":"A2","scenario":null},{"value":"3,60E+02","module":"A3","scenario":null},{"value":"1,08E+00","module":"A4","scenario":null},{"value":"1,43E+01","module":"A5","scenario":null},{"value":"5,42E+00","module":"C1","scenario":null},{"value":"7,19E+01","module":"C2","scenario":null},{"value":"2,48E+00","module":"C3","scenario":null},{"value":"0,00E+00","module":"C4","scenario":null},{"value":"-2,63E+04","module":"D","scenario":null},{"value":"2,01E+03","module":"A1A3","scenario":null}]},{"parameter":"EP-freshwater","unit":"kg P-eq","values":[{"value":"1,79E-04","module":"A1","scenario":null},{"value":"1,92E-05","module":"A2","scenario":null},{"value":"1,26E-04","module":"A3","scenario":null},{"value":"6,93E-07","module":"A4","scenario":null},{"value":"1,55E-05","module":"A5","scenario":null},{"value":"5,53E-06","module":"C1","scenario":null},{"value":"3,93E-05","module":"C2","scenario":null},{"value":"3,09E-06","module":"C3","scenario":null},{"value":"0,00E+00","module":"C4","scenario":null},{"value":"-7,23E-04","module":"D","scenario":null},{"value":"3,24E-04","module":"A1A3","scenario":null}]},{"parameter":"EP-marine","unit":"kg N-eq","values":[{"value":"2,56E-02","module":"A1","scenario":null},{"value":"3,41E-02","module":"A2","scenario":null},{"value":"2,43E-02","module":"A3","scenario":null},{"value":"1,15E-04","module":"A4","scenario":null},{"value":"5,50E-03","module":"A5","scenario":null},{"value":"6,60E-03","module":"C1","scenario":null},{"value":"6,06E-03","module":"C2","scenario":null},{"value":"3,92E-03","module":"C3","scenario":null},{"value":"0,00E+00","module":"C4","scenario":null},{"value":"-6,65E-02","module":"D","scenario":null},{"value":"8,40E-02","module":"A1A3","scenario":null}]},{"parameter":"EP-terrestrial","unit":"mol N-eq.","values":[{"value":"2,88E-01","module":"A1","scenario":null},{"value":"3,81E-01","module":"A2","scenario":null},{"value":"2,67E-01","module":"A3","scenario":null},{"value":"1,27E-03","module":"A4","scenario":null},{"value":"6,06E-02","module":"A5","scenario":null},{"value":"7,24E-02","module":"C1","scenario":null},{"value":"6,69E-02","module":"C2","scenario":null},{"value":"4,30E-02","module":"C3","scenario":null},{"value":"0,00E+00","module":"C4","scenario":null},{"value":"-7,53E-01","module":"D","scenario":null},{"value":"9,35E-01","module":"A1A3","scenario":null}]},{"parameter":"GWP-IOBC","unit":"kg CO2-eq","values":[{"value":"1,09E+01","module":"A1","scenario":null},{"value":"6,04E+00","module":"A2","scenario":null},{"value":"2,67E+01","module":"A3","scenario":null},{"value":"9,04E-02","module":"A4","scenario":null},{"value":"1,49E+00","module":"A5","scenario":null},{"value":"1,35E+00","module":"C1","scenario":null},{"value":"4,98E+00","module":"C2","scenario":null},{"value":"8,02E-01","module":"C3","scenario":null},{"value":"0,00E+00","module":"C4","scenario":null},{"value":"-3,37E+01","module":"D","scenario":null},{"value":"4,36E+01","module":"A1A3","scenario":null}]}],"additional_environmental_impact":[{"parameter":"PM","unit":"Disease incidence","values":[{"value":"6,70E-07","module":"A1","scenario":null},{"value":"2,46E-07","module":"A2","scenario":null},{"value":"1,17E-06","module":"A3","scenario":null},{"value":"8,00E-09","module":"A4","scenario":null},{"value":"2,76E-07","module":"A5","scenario":null},{"value":"3,95E-07","module":"C1","scenario":null},{"value":"3,30E-07","module":"C2","scenario":null},{"value":"2,35E-07","module":"C3","scenario":null},{"value":"0,00E+00","module":"C4","scenario":null},{"value":"-2,21E-06","module":"D","scenario":null},{"value":"2,08E-06","module":"A1A3","scenario":null}]},{"parameter":"ETP-fw","unit":"CTUe","values":[{"value":"4,69E+02","module":"A1","scenario":null},{"value":"4,46E+01","module":"A2","scenario":null},{"value":"2,13E+02","module":"A3","scenario":null},{"value":"1,03E+00","module":"A4","scenario":null},{"value":"3,47E+01","module":"A5","scenario":null},{"value":"1,08E+01","module":"C1","scenario":null},{"value":"5,55E+01","module":"C2","scenario":null},{"value":"6,39E+00","module":"C3","scenario":null},{"value":"0,00E+00","module":"C4","scenario":null},{"value":"-2,06E+03","module":"D","scenario":null},{"value":"7,27E+02","module":"A1A3","scenario":null}]},{"parameter":"HTP-c","unit":"CTUh","values":[{"value":"7,69E-09","module":"A1","scenario":null},{"value":"8,69E-10","module":"A2","scenario":null},{"value":"8,88E-09","module":"A3","scenario":null},{"value":"0,00E+00","module":"A4","scenario":null},{"value":"6,83E-10","module":"A5","scenario":null},{"value":"4,17E-10","module":"C1","scenario":null},{"value":"0,00E+00","module":"C2","scenario":null},{"value":"0,00E+00","module":"C3","scenario":null},{"value":"0,00E+00","module":"C4","scenario":null},{"value":"-2,02E-08","module":"D","scenario":null},{"value":"1,74E-08","module":"A1A3","scenario":null}]},{"parameter":"HTP-nc","unit":"CTUh","values":[{"value":"1,31E-07","module":"A1","scenario":null},{"value":"2,75E-08","module":"A2","scenario":null},{"value":"2,70E-07","module":"A3","scenario":null},{"value":"1,00E-09","module":"A4","scenario":null},{"value":"1,26E-08","module":"A5","scenario":null},{"value":"1,01E-08","module":"C1","scenario":null},{"value":"6,00E-08","module":"C2","scenario":null},{"value":"6,30E-09","module":"C3","scenario":null},{"value":"0,00E+00","module":"C4","scenario":null},{"value":"-5,07E-07","module":"D","scenario":null},{"value":"4,28E-07","module":"A1A3","scenario":null}]},{"parameter":"SQP","unit":"-","values":[{"value":"2,25E+02","module":"A1","scenario":null},{"value":"2,88E+01","module":"A2","scenario":null},{"value":"4,79E+01","module":"A3","scenario":null},{"value":"1,62E+00","module":"A4","scenario":null},{"value":"2,03E+01","module":"A5","scenario":null},{"value":"2,51E+00","module":"C1","scenario":null},{"value":"5,20E+01","module":"C2","scenario":null},{"value":"1,49E+00","module":"C3","scenario":null},{"value":"0,00E+00","module":"C4","scenario":null},{"value":"-7,32E+02","module":"D","scenario":null},{"value":"3,02E+02","module":"A1A3","scenario":null}]},{"parameter":"IRP","unit":"kBq U235-eq","values":[{"value":"3,16E-01","module":"A1","scenario":null},{"value":"3,60E-01","module":"A2","scenario":null},{"value":"1,49E+00","module":"A3","scenario":null},{"value":"6,18E-03","module":"A4","scenario":null},{"value":"6,28E-02","module":"A5","scenario":null},{"value":"8,47E-02","module":"C1","scenario":null},{"value":"3,30E-01","module":"C2","scenario":null},{"value":"5,01E-02","module":"C3","scenario":null},{"value":"0,00E+00","module":"C4","scenario":null},{"value":"-1,63E+01","module":"D","scenario":null},{"value":"2,16E+00","module":"A1A3","scenario":null}]}],"resource_use":[{"parameter":"PERE","unit":"MJ","values":[{"value":"1,16E+01","module":"A1","scenario":null},{"value":"4,91E-01","module":"A2","scenario":null},{"value":"2,30E+01","module":"A3","scenario":null},{"value":"1,78E-02","module":"A4","scenario":null},{"value":"4,23E-01","module":"A5","scenario":null},{"value":"1,16E-01","module":"C1","scenario":null},{"value":"1,06E+00","module":"C2","scenario":null},{"value":"6,32E-02","module":"C3","scenario":null},{"value":"0,00E+00","module":"C4","scenario":null},{"value":"-1,80E+02","module":"D","scenario":null},{"value":"3,51E+01","module":"A1A3","scenario":null}]},{"parameter":"PERM","unit":"","values":[{"value":"0,00E+00","module":"A1","scenario":null},{"value":"0,00E+00","module":"A2","scenario":null},{"value":"0,00E+00","module":"A3","scenario":null},{"value":"0,00E+00","module":"A4","scenario":null},{"value":"0,00E+00","module":"A5","scenario":null},{"value":"0,00E+00","module":"C1","scenario":null},{"value":"0,00E+00","module":"C2","scenario":null},{"value":"0,00E+00","module":"C3","scenario":null},{"value":"0,00E+00","module":"C4","scenario":null},{"value":"0,00E+00","module":"D","scenario":null},{"value":"0,00E+00","module":"A1A3","scenario":null}]},{"parameter":"PERT","unit":"MJ","values":[{"value":"1,16E+01","module":"A1","scenario":null},{"value":"4,91E-01","module":"A2","scenario":null},{"value":"2,30E+01","module":"A3","scenario":null},{"value":"1,78E-02","module":"A4","scenario":null},{"value":"4,23E-01","module":"A5","scenario":null},{"value":"1,16E-01","module":"C1","scenario":null},{"value":"1,06E+00","module":"C2","scenario":null},{"value":"6,32E-02","module":"C3","scenario":null},{"value":"0,00E+00","module":"C4","scenario":null},{"value":"-1,80E+02","module":"D","scenario":null},{"value":"3,51E+01","module":"A1A3","scenario":null}]},{"parameter":"PENRE","unit":"MJ","values":[{"value":"2,70E+02","module":"A1","scenario":null},{"value":"8,23E+01","module":"A2","scenario":null},{"value":"3,58E+02","module":"A3","scenario":null},{"value":"1,42E+00","module":"A4","scenario":null},{"value":"2,88E+01","module":"A5","scenario":null},{"value":"1,96E+01","module":"C1","scenario":null},{"value":"7,60E+01","module":"C2","scenario":null},{"value":"1,17E+01","module":"C3","scenario":null},{"value":"0,00E+00","module":"C4","scenario":null},{"value":"-3,25E+03","module":"D","scenario":null},{"value":"7,10E+02","module":"A1A3","scenario":null}]},{"parameter":"PENRM","unit":"MJ","values":[{"value":"1,69E+03","module":"A1","scenario":null},{"value":"0,00E+00","module":"A2","scenario":null},{"value":"0,00E+00","module":"A3","scenario":null},{"value":"0,00E+00","module":"A4","scenario":null},{"value":"9,60E+01","module":"A5","scenario":null},{"value":"0,00E+00","module":"C1","scenario":null},{"value":"0,00E+00","module":"C2","scenario":null},{"value":"0,00E+00","module":"C3","scenario":null},{"value":"0,00E+00","module":"C4","scenario":null},{"value":"0,00E+00","module":"D","scenario":null},{"value":"1,69E+03","module":"A1A3","scenario":null}]},{"parameter":"PENRT","unit":"MJ","values":[{"value":"1,83E+03","module":"A1","scenario":null},{"value":"8,23E+01","module":"A2","scenario":null},{"value":"3,58E+02","module":"A3","scenario":null},{"value":"1,42E+00","module":"A4","scenario":null},{"value":"1,25E+02","module":"A5","scenario":null},{"value":"1,96E+01","module":"C1","scenario":null},{"value":"7,60E+01","module":"C2","scenario":null},{"value":"1,17E+01","module":"C3","scenario":null},{"value":"0,00E+00","module":"C4","scenario":null},{"value":"-3,25E+03","module":"D","scenario":null},{"value":"2,27E+03","module":"A1A3","scenario":null}]},{"parameter":"SM","unit":"kg","values":[{"value":"1,00E+02","module":"A1","scenario":null},{"value":"1,48E-02","module":"A2","scenario":null},{"value":"1,93E-01","module":"A3","scenario":null},{"value":"4,88E-04","module":"A4","scenario":null},{"value":"6,65E-03","module":"A5","scenario":null},{"value":"9,91E-03","module":"C1","scenario":null},{"value":"3,03E-02","module":"C2","scenario":null},{"value":"5,74E-03","module":"C3","scenario":null},{"value":"0,00E+00","module":"C4","scenario":null},{"value":"-6,85E+01","module":"D","scenario":null},{"value":"1,00E+02","module":"A1A3","scenario":null}]},{"parameter":"RSF","unit":"MJ","values":[{"value":"1,66E-01","module":"A1","scenario":null},{"value":"2,06E-02","module":"A2","scenario":null},{"value":"6,90E-02","module":"A3","scenario":null},{"value":"6,22E-04","module":"A4","scenario":null},{"value":"1,26E-02","module":"A5","scenario":null},{"value":"3,38E-03","module":"C1","scenario":null},{"value":"3,81E-02","module":"C2","scenario":null},{"value":"1,56E-03","module":"C3","scenario":null},{"value":"0,00E+00","module":"C4","scenario":null},{"value":"-1,97E+00","module":"D","scenario":null},{"value":"2,55E-01","module":"A1A3","scenario":null}]},{"parameter":"NRSF","unit":"MJ","values":[{"value":"1,83E-01","module":"A1","scenario":null},{"value":"6,55E-02","module":"A2","scenario":null},{"value":"7,97E-01","module":"A3","scenario":null},{"value":"2,09E-03","module":"A4","scenario":null},{"value":"2,49E-02","module":"A5","scenario":null},{"value":"3,92E-02","module":"C1","scenario":null},{"value":"1,36E-01","module":"C2","scenario":null},{"value":"2,29E-02","module":"C3","scenario":null},{"value":"0,00E+00","module":"C4","scenario":null},{"value":"-8,18E-01","module":"D","scenario":null},{"value":"1,05E+00","module":"A1A3","scenario":null}]},{"parameter":"FW","unit":"m3","values":[{"value":"1,21E+00","module":"A1","scenario":null},{"value":"3,25E-03","module":"A2","scenario":null},{"value":"1,79E-01","module":"A3","scenario":null},{"value":"1,61E-04","module":"A4","scenario":null},{"value":"8,83E-03","module":"A5","scenario":null},{"value":"1,31E-02","module":"C1","scenario":null},{"value":"7,95E-03","module":"C2","scenario":null},{"value":"6,02E-04","module":"C3","scenario":null},{"value":"0,00E+00","module":"C4","scenario":null},{"value":"-1,60E+00","module":"D","scenario":null},{"value":"1,39E+00","module":"A1A3","scenario":null}]}],"end_of_life_waste":[{"parameter":"HWD","unit":"kg","values":[{"value":"1,61E-02","module":"A1","scenario":null},{"value":"2,64E-03","module":"A2","scenario":null},{"value":"2,57E-02","module":"A3","scenario":null},{"value":"7,74E-05","module":"A4","scenario":null},{"value":"9,36E-04","module":"A5","scenario":null},{"value":"5,92E-04","module":"C1","scenario":null},{"value":"3,84E-03","module":"C2","scenario":null},{"value":"3,44E-04","module":"C3","scenario":null},{"value":"0,00E+00","module":"C4","scenario":null},{"value":"-1,30E+00","module":"D","scenario":null},{"value":"4,44E-02","module":"A1A3","scenario":null}]},{"parameter":"NHWD","unit":"kg","values":[{"value":"6,92E-01","module":"A1","scenario":null},{"value":"1,63E+00","module":"A2","scenario":null},{"value":"7,63E-01","module":"A3","scenario":null},{"value":"1,23E-01","module":"A4","scenario":null},{"value":"4,70E-02","module":"A5","scenario":null},{"value":"2,41E-02","module":"C1","scenario":null},{"value":"3,60E+00","module":"C2","scenario":null},{"value":"1,38E-02","module":"C3","scenario":null},{"value":"0,00E+00","module":"C4","scenario":null},{"value":"-4,21E+00","module":"D","scenario":null},{"value":"3,08E+00","module":"A1A3","scenario":null}]},{"parameter":"RWD","unit":"kg","values":[{"value":"2,00E-02","module":"A1","scenario":null},{"value":"5,81E-04","module":"A2","scenario":null},{"value":"2,37E-03","module":"A3","scenario":null},{"value":"9,65E-06","module":"A4","scenario":null},{"value":"1,33E-03","module":"A5","scenario":null},{"value":"1,37E-04","module":"C1","scenario":null},{"value":"5,13E-04","module":"C2","scenario":null},{"value":"8,12E-05","module":"C3","scenario":null},{"value":"0,00E+00","module":"C4","scenario":null},{"value":"-2,39E-02","module":"D","scenario":null},{"value":"2,30E-02","module":"A1A3","scenario":null}]}],"end_of_life_flow":[{"parameter":"CRU","unit":"kg","values":[{"value":"0,00E+00","module":"A1","scenario":null},{"value":"0,00E+00","module":"A2","scenario":null},{"value":"0,00E+00","module":"A3","scenario":null},{"value":"0,00E+00","module":"A4","scenario":null},{"value":"0,00E+00","module":"A5","scenario":null},{"value":"0,00E+00","module":"C1","scenario":null},{"value":"0,00E+00","module":"C2","scenario":null},{"value":"0,00E+00","module":"C3","scenario":null},{"value":"0,00E+00","module":"C4","scenario":null},{"value":"0,00E+00","module":"D","scenario":null},{"value":"0,00E+00","module":"A1A3","scenario":null}]},{"parameter":"MFR","unit":"kg","values":[{"value":"1,11E-02","module":"A1","scenario":null},{"value":"1,14E-02","module":"A2","scenario":null},{"value":"7,63E-04","module":"A3","scenario":null},{"value":"6,84E-06","module":"A4","scenario":null},{"value":"1,99E-04","module":"A5","scenario":null},{"value":"3,70E-05","module":"C1","scenario":null},{"value":"4,23E-04","module":"C2","scenario":null},{"value":"9,00E+02","module":"C3","scenario":null},{"value":"0,00E+00","module":"C4","scenario":null},{"value":"-2,92E-01","module":"D","scenario":null},{"value":"2,32E-02","module":"A1A3","scenario":null}]},{"parameter":"MER","unit":"kg","values":[{"value":"5,51E-02","module":"A1","scenario":null},{"value":"3,05E-03","module":"A2","scenario":null},{"value":"1,89E-01","module":"A3","scenario":null},{"value":"4,23E-04","module":"A4","scenario":null},{"value":"6,23E-03","module":"A5","scenario":null},{"value":"9,72E-03","module":"C1","scenario":null},{"value":"2,52E-02","module":"C2","scenario":null},{"value":"1,75E-05","module":"C3","scenario":null},{"value":"0,00E+00","module":"C4","scenario":null},{"value":"-2,05E-02","module":"D","scenario":null},{"value":"2,47E-01","module":"A1A3","scenario":null}]},{"parameter":"EEE","unit":"MJ","values":[{"value":"1,79E-02","module":"A1","scenario":null},{"value":"1,29E-03","module":"A2","scenario":null},{"value":"3,11E-03","module":"A3","scenario":null},{"value":"7,37E-05","module":"A4","scenario":null},{"value":"2,26E-04","module":"A5","scenario":null},{"value":"1,16E-04","module":"C1","scenario":null},{"value":"2,92E-03","module":"C2","scenario":null},{"value":"5,99E-05","module":"C3","scenario":null},{"value":"0,00E+00","module":"C4","scenario":null},{"value":"-6,56E+00","module":"D","scenario":null},{"value":"2,23E-02","module":"A1A3","scenario":null}]},{"parameter":"EET","unit":"MJ","values":[{"value":"2,72E-01","module":"A1","scenario":null},{"value":"1,93E-02","module":"A2","scenario":null},{"value":"4,71E-02","module":"A3","scenario":null},{"value":"1,12E-03","module":"A4","scenario":null},{"value":"3,42E-03","module":"A5","scenario":null},{"value":"1,75E-03","module":"C1","scenario":null},{"value":"4,41E-02","module":"C2","scenario":null},{"value":"9,07E-04","module":"C3","scenario":null},{"value":"0,00E+00","module":"C4","scenario":null},{"value":"-9,93E+01","module":"D","scenario":null},{"value":"3,38E-01","module":"A1A3","scenario":null}]}]}