{"product_name":"Red Temperate","epd_id":"NEPD-8647-8310","declared_unit":{"unit":"m3","amount":1},"compliance":["EN 15804+A2","ISO 14025","ISO 21930"],"producer_name":"Fritz\u00f8e Engros AS","environmental_impact":[{"parameter":"GWP-total","unit":"kg CO2-eq","values":[{"value":"-3,94E+01","module":"A1-A3","scenario":null},{"value":"2,97E+01","module":"A4","scenario":null},{"value":"8,67E+01","module":"A5","scenario":null},{"value":"1,90E+00","module":"C1","scenario":null},{"value":"8,41E+00","module":"C2","scenario":null},{"value":"1,03E+03","module":"C3","scenario":null},{"value":"9,81E+00","module":"C4","scenario":null},{"value":"-3,07E+01","module":"D","scenario":null}]},{"parameter":"GWP-fossil","unit":"kg CO2-eq","values":[{"value":"7,57E+02","module":"A1-A3","scenario":null},{"value":"2,96E+01","module":"A4","scenario":null},{"value":"4,68E+01","module":"A5","scenario":null},{"value":"1,90E+00","module":"C1","scenario":null},{"value":"8,40E+00","module":"C2","scenario":null},{"value":"2,63E+02","module":"C3","scenario":null},{"value":"9,81E+00","module":"C4","scenario":null},{"value":"-2,97E+01","module":"D","scenario":null}]},{"parameter":"GWP-biogenic","unit":"kg CO2-eq","values":[{"value":"-7,98E+02","module":"A1-A3","scenario":null},{"value":"1,23E-02","module":"A4","scenario":null},{"value":"3,99E+01","module":"A5","scenario":null},{"value":"3,56E-04","module":"C1","scenario":null},{"value":"3,48E-03","module":"C2","scenario":null},{"value":"7,69E+02","module":"C3","scenario":null},{"value":"3,92E-03","module":"C4","scenario":null},{"value":"-6,12E-02","module":"D","scenario":null}]},{"parameter":"GWP-luluc","unit":"kg CO2-eq","values":[{"value":"1,42E+00","module":"A1-A3","scenario":null},{"value":"1,06E-02","module":"A4","scenario":null},{"value":"2,00E-02","module":"A5","scenario":null},{"value":"1,49E-04","module":"C1","scenario":null},{"value":"2,99E-03","module":"C2","scenario":null},{"value":"6,58E-02","module":"C3","scenario":null},{"value":"9,59E-04","module":"C4","scenario":null},{"value":"-1,02E+00","module":"D","scenario":null}]},{"parameter":"ODP","unit":"kg CFC11-eq","values":[{"value":"7,16E-05","module":"A1-A3","scenario":null},{"value":"6,72E-06","module":"A4","scenario":null},{"value":"-1,08E-01","module":"A5","scenario":null},{"value":"4,10E-07","module":"C1","scenario":null},{"value":"1,90E-06","module":"C2","scenario":null},{"value":"2,99E-05","module":"C3","scenario":null},{"value":"4,91E-07","module":"C4","scenario":null},{"value":"-2,16E+00","module":"D","scenario":null}]},{"parameter":"AP","unit":"mol H+-eq","values":[{"value":"8,09E+00","module":"A1-A3","scenario":null},{"value":"8,52E-02","module":"A4","scenario":null},{"value":"2,35E-01","module":"A5","scenario":null},{"value":"1,98E-02","module":"C1","scenario":null},{"value":"2,41E-02","module":"C2","scenario":null},{"value":"4,50E-01","module":"C3","scenario":null},{"value":"1,98E-02","module":"C4","scenario":null},{"value":"-2,44E-01","module":"D","scenario":null}]},{"parameter":"POCP","unit":"kg NMVOC-eq","values":[{"value":"5,81E+00","module":"A1-A3","scenario":null},{"value":"7,22E-02","module":"A4","scenario":null},{"value":"1,72E-01","module":"A5","scenario":null},{"value":"2,64E-02","module":"C1","scenario":null},{"value":"2,05E-02","module":"C2","scenario":null},{"value":"3,37E-01","module":"C3","scenario":null},{"value":"1,69E-02","module":"C4","scenario":null},{"value":"-2,38E-01","module":"D","scenario":null}]},{"parameter":"ADPE","unit":"kg Sb-eq","values":[{"value":"1,30E-02","module":"A1-A3","scenario":null},{"value":"8,19E-04","module":"A4","scenario":null},{"value":"7,04E-04","module":"A5","scenario":null},{"value":"2,91E-06","module":"C1","scenario":null},{"value":"2,32E-04","module":"C2","scenario":null},{"value":"9,21E-04","module":"C3","scenario":null},{"value":"1,77E-05","module":"C4","scenario":null},{"value":"-2,95E-04","module":"D","scenario":null}]},{"parameter":"ADPF","unit":"MJ","values":[{"value":"1,05E+04","module":"A1-A3","scenario":null},{"value":"4,48E+02","module":"A4","scenario":null},{"value":"5,23E+02","module":"A5","scenario":null},{"value":"2,61E+01","module":"C1","scenario":null},{"value":"1,27E+02","module":"C2","scenario":null},{"value":"1,12E+03","module":"C3","scenario":null},{"value":"4,69E+01","module":"C4","scenario":null},{"value":"-4,24E+02","module":"D","scenario":null}]},{"parameter":"WDP","unit":"m3 world-eq. Deprived","values":[{"value":"3,70E+03","module":"A1-A3","scenario":null},{"value":"4,34E+02","module":"A4","scenario":null},{"value":"1,92E+02","module":"A5","scenario":null},{"value":"5,55E+00","module":"C1","scenario":null},{"value":"1,23E+02","module":"C2","scenario":null},{"value":"4,11E+03","module":"C3","scenario":null},{"value":"1,17E+03","module":"C4","scenario":null},{"value":"-5,28E+03","module":"D","scenario":null}]},{"parameter":"EP-freshwater","unit":"kg P-eq","values":[{"value":"1,04E-01","module":"A1-A3","scenario":null},{"value":"2,37E-04","module":"A4","scenario":null},{"value":"5,37E-03","module":"A5","scenario":null},{"value":"6,91E-06","module":"C1","scenario":null},{"value":"6,71E-05","module":"C2","scenario":null},{"value":"6,27E-03","module":"C3","scenario":null},{"value":"9,58E-05","module":"C4","scenario":null},{"value":"-2,64E-03","module":"D","scenario":null}]},{"parameter":"EP-marine","unit":"kg N-eq","values":[{"value":"1,96E+00","module":"A1-A3","scenario":null},{"value":"1,69E-02","module":"A4","scenario":null},{"value":"5,61E-02","module":"A5","scenario":null},{"value":"8,76E-03","module":"C1","scenario":null},{"value":"4,78E-03","module":"C2","scenario":null},{"value":"1,13E-01","module":"C3","scenario":null},{"value":"5,19E-03","module":"C4","scenario":null},{"value":"-7,99E-02","module":"D","scenario":null}]},{"parameter":"EP-terrestrial","unit":"mol N-eq.","values":[{"value":"2,25E+01","module":"A1-A3","scenario":null},{"value":"1,89E-01","module":"A4","scenario":null},{"value":"6,62E-01","module":"A5","scenario":null},{"value":"9,61E-02","module":"C1","scenario":null},{"value":"5,34E-02","module":"C2","scenario":null},{"value":"1,25E+00","module":"C3","scenario":null},{"value":"6,07E-02","module":"C4","scenario":null},{"value":"-8,64E-01","module":"D","scenario":null}]},{"parameter":"GWP-IOBC","unit":"kg CO2-eq","values":[{"value":"7,68E+02","module":"A1-A3","scenario":null},{"value":"2,97E+01","module":"A4","scenario":null},{"value":"4,73E+01","module":"A5","scenario":null},{"value":"1,88E+00","module":"C1","scenario":null},{"value":"8,41E+00","module":"C2","scenario":null},{"value":"2,63E+02","module":"C3","scenario":null},{"value":"9,82E+00","module":"C4","scenario":null},{"value":"-3,03E+01","module":"D","scenario":null}]}],"additional_environmental_impact":[{"parameter":"PM","unit":"Disease incidence","values":[{"value":"1,88E-04","module":"A1-A3","scenario":null},{"value":"1,81E-06","module":"A4","scenario":null},{"value":"9,21E-06","module":"A5","scenario":null},{"value":"5,25E-07","module":"C1","scenario":null},{"value":"5,14E-07","module":"C2","scenario":null},{"value":"6,55E-06","module":"C3","scenario":null},{"value":"1,39E-07","module":"C4","scenario":null},{"value":"-1,48E-05","module":"D","scenario":null}]},{"parameter":"ETP-fw","unit":"CTUe","values":[{"value":"2,36E+04","module":"A1-A3","scenario":null},{"value":"3,32E+02","module":"A4","scenario":null},{"value":"1,32E+03","module":"A5","scenario":null},{"value":"1,43E+01","module":"C1","scenario":null},{"value":"9,41E+01","module":"C2","scenario":null},{"value":"5,32E+03","module":"C3","scenario":null},{"value":"1,34E+02","module":"C4","scenario":null},{"value":"-2,31E+03","module":"D","scenario":null}]},{"parameter":"HTP-c","unit":"CTUh","values":[{"value":"1,00E-06","module":"A1-A3","scenario":null},{"value":"0,00E+00","module":"A4","scenario":null},{"value":"6,25E-08","module":"A5","scenario":null},{"value":"5,77E-10","module":"C1","scenario":null},{"value":"0,00E+00","module":"C2","scenario":null},{"value":"2,63E-07","module":"C3","scenario":null},{"value":"7,14E-09","module":"C4","scenario":null},{"value":"-4,22E-08","module":"D","scenario":null}]},{"parameter":"HTP-nc","unit":"CTUh","values":[{"value":"9,34E-06","module":"A1-A3","scenario":null},{"value":"3,63E-07","module":"A4","scenario":null},{"value":"5,57E-07","module":"A5","scenario":null},{"value":"1,33E-08","module":"C1","scenario":null},{"value":"1,03E-07","module":"C2","scenario":null},{"value":"2,30E-06","module":"C3","scenario":null},{"value":"2,62E-07","module":"C4","scenario":null},{"value":"-2,21E-06","module":"D","scenario":null}]},{"parameter":"SQP","unit":"-","values":[{"value":"1,57E+05","module":"A1-A3","scenario":null},{"value":"3,14E+02","module":"A4","scenario":null},{"value":"7,77E+03","module":"A5","scenario":null},{"value":"3,31E+00","module":"C1","scenario":null},{"value":"8,88E+01","module":"C2","scenario":null},{"value":"4,32E+02","module":"C3","scenario":null},{"value":"1,34E+02","module":"C4","scenario":null},{"value":"-2,84E+03","module":"D","scenario":null}]},{"parameter":"IRP","unit":"kBq U235-eq","values":[{"value":"2,88E+01","module":"A1-A3","scenario":null},{"value":"1,96E+00","module":"A4","scenario":null},{"value":"1,40E+00","module":"A5","scenario":null},{"value":"1,12E-01","module":"C1","scenario":null},{"value":"5,55E-01","module":"C2","scenario":null},{"value":"5,00E+00","module":"C3","scenario":null},{"value":"2,59E-01","module":"C4","scenario":null},{"value":"-2,71E+00","module":"D","scenario":null}]}],"resource_use":[{"parameter":"PERE","unit":"MJ","values":[{"value":"2,08E+04","module":"A1-A3","scenario":null},{"value":"6,42E+00","module":"A4","scenario":null},{"value":"9,17E+02","module":"A5","scenario":null},{"value":"1,41E-01","module":"C1","scenario":null},{"value":"1,82E+00","module":"C2","scenario":null},{"value":"1,96E+02","module":"C3","scenario":null},{"value":"5,61E+00","module":"C4","scenario":null},{"value":"-2,62E+03","module":"D","scenario":null}]},{"parameter":"PERM","unit":"","values":[{"value":"6,82E+03","module":"A1-A3","scenario":null},{"value":"0,00E+00","module":"A4","scenario":null},{"value":"-3,56E+02","module":"A5","scenario":null},{"value":"0,00E+00","module":"C1","scenario":null},{"value":"0,00E+00","module":"C2","scenario":null},{"value":"-6,45E+03","module":"C3","scenario":null},{"value":"0,00E+00","module":"C4","scenario":null},{"value":"0,00E+00","module":"D","scenario":null}]},{"parameter":"PERT","unit":"MJ","values":[{"value":"2,76E+04","module":"A1-A3","scenario":null},{"value":"6,42E+00","module":"A4","scenario":null},{"value":"5,61E+02","module":"A5","scenario":null},{"value":"1,41E-01","module":"C1","scenario":null},{"value":"1,82E+00","module":"C2","scenario":null},{"value":"-6,25E+03","module":"C3","scenario":null},{"value":"5,61E+00","module":"C4","scenario":null},{"value":"-2,62E+03","module":"D","scenario":null}]},{"parameter":"PENRE","unit":"MJ","values":[{"value":"1,05E+04","module":"A1-A3","scenario":null},{"value":"4,48E+02","module":"A4","scenario":null},{"value":"5,24E+02","module":"A5","scenario":null},{"value":"2,61E+01","module":"C1","scenario":null},{"value":"1,27E+02","module":"C2","scenario":null},{"value":"1,12E+03","module":"C3","scenario":null},{"value":"4,69E+01","module":"C4","scenario":null},{"value":"-4,24E+02","module":"D","scenario":null}]},{"parameter":"PENRM","unit":"MJ","values":[{"value":"0,00E+00","module":"A1-A3","scenario":null},{"value":"0,00E+00","module":"A4","scenario":null},{"value":"0,00E+00","module":"A5","scenario":null},{"value":"0,00E+00","module":"C1","scenario":null},{"value":"0,00E+00","module":"C2","scenario":null},{"value":"0,00E+00","module":"C3","scenario":null},{"value":"0,00E+00","module":"C4","scenario":null},{"value":"0,00E+00","module":"D","scenario":null}]},{"parameter":"PENRT","unit":"MJ","values":[{"value":"1,05E+04","module":"A1-A3","scenario":null},{"value":"4,48E+02","module":"A4","scenario":null},{"value":"5,24E+02","module":"A5","scenario":null},{"value":"2,61E+01","module":"C1","scenario":null},{"value":"1,27E+02","module":"C2","scenario":null},{"value":"1,12E+03","module":"C3","scenario":null},{"value":"4,69E+01","module":"C4","scenario":null},{"value":"-4,24E+02","module":"D","scenario":null}]},{"parameter":"SM","unit":"kg","values":[{"value":"6,53E-01","module":"A1-A3","scenario":null},{"value":"0,00E+00","module":"A4","scenario":null},{"value":"3,27E-02","module":"A5","scenario":null},{"value":"0,00E+00","module":"C1","scenario":null},{"value":"0,00E+00","module":"C2","scenario":null},{"value":"0,00E+00","module":"C3","scenario":null},{"value":"0,00E+00","module":"C4","scenario":null},{"value":"0,00E+00","module":"D","scenario":null}]},{"parameter":"RSF","unit":"MJ","values":[{"value":"3,82E+00","module":"A1-A3","scenario":null},{"value":"2,30E-01","module":"A4","scenario":null},{"value":"3,96E-01","module":"A5","scenario":null},{"value":"3,47E-03","module":"C1","scenario":null},{"value":"6,50E-02","module":"C2","scenario":null},{"value":"4,33E+00","module":"C3","scenario":null},{"value":"1,03E-01","module":"C4","scenario":null},{"value":"-4,59E-01","module":"D","scenario":null}]},{"parameter":"NRSF","unit":"MJ","values":[{"value":"4,32E+00","module":"A1-A3","scenario":null},{"value":"8,21E-01","module":"A4","scenario":null},{"value":"-7,48E+00","module":"A5","scenario":null},{"value":"5,11E-02","module":"C1","scenario":null},{"value":"2,33E-01","module":"C2","scenario":null},{"value":"0,00E+00","module":"C3","scenario":null},{"value":"2,62E+00","module":"C4","scenario":null},{"value":"-1,55E+02","module":"D","scenario":null}]},{"parameter":"FW","unit":"m3","values":[{"value":"1,34E+01","module":"A1-A3","scenario":null},{"value":"4,79E-02","module":"A4","scenario":null},{"value":"5,64E-01","module":"A5","scenario":null},{"value":"1,34E-03","module":"C1","scenario":null},{"value":"1,36E-02","module":"C2","scenario":null},{"value":"1,09E+00","module":"C3","scenario":null},{"value":"8,15E-02","module":"C4","scenario":null},{"value":"-3,15E+00","module":"D","scenario":null}]}],"end_of_life_waste":[{"parameter":"HWD","unit":"kg","values":[{"value":"6,42E+00","module":"A1-A3","scenario":null},{"value":"2,31E-02","module":"A4","scenario":null},{"value":"5,09E-01","module":"A5","scenario":null},{"value":"7,68E-04","module":"C1","scenario":null},{"value":"6,55E-03","module":"C2","scenario":null},{"value":"0,00E+00","module":"C3","scenario":null},{"value":"3,85E+00","module":"C4","scenario":null},{"value":"-1,99E-02","module":"D","scenario":null}]},{"parameter":"NHWD","unit":"kg","values":[{"value":"8,99E+01","module":"A1-A3","scenario":null},{"value":"2,18E+01","module":"A4","scenario":null},{"value":"4,02E+01","module":"A5","scenario":null},{"value":"3,09E-02","module":"C1","scenario":null},{"value":"6,18E+00","module":"C2","scenario":null},{"value":"1,16E+02","module":"C3","scenario":null},{"value":"2,34E+01","module":"C4","scenario":null},{"value":"-1,00E+01","module":"D","scenario":null}]},{"parameter":"RWD","unit":"kg","values":[{"value":"2,81E-02","module":"A1-A3","scenario":null},{"value":"3,05E-03","module":"A4","scenario":null},{"value":"9,71E-04","module":"A5","scenario":null},{"value":"1,81E-04","module":"C1","scenario":null},{"value":"8,65E-04","module":"C2","scenario":null},{"value":"0,00E+00","module":"C3","scenario":null},{"value":"1,11E-05","module":"C4","scenario":null},{"value":"-2,22E-03","module":"D","scenario":null}]}],"end_of_life_flow":[{"parameter":"CRU","unit":"kg","values":[{"value":"0,00E+00","module":"A1-A3","scenario":null},{"value":"0,00E+00","module":"A4","scenario":null},{"value":"0,00E+00","module":"A5","scenario":null},{"value":"0,00E+00","module":"C1","scenario":null},{"value":"0,00E+00","module":"C2","scenario":null},{"value":"0,00E+00","module":"C3","scenario":null},{"value":"0,00E+00","module":"C4","scenario":null},{"value":"0,00E+00","module":"D","scenario":null}]},{"parameter":"MFR","unit":"kg","values":[{"value":"3,47E+00","module":"A1-A3","scenario":null},{"value":"0,00E+00","module":"A4","scenario":null},{"value":"3,02E+00","module":"A5","scenario":null},{"value":"0,00E+00","module":"C1","scenario":null},{"value":"0,00E+00","module":"C2","scenario":null},{"value":"0,00E+00","module":"C3","scenario":null},{"value":"0,00E+00","module":"C4","scenario":null},{"value":"0,00E+00","module":"D","scenario":null}]},{"parameter":"MER","unit":"kg","values":[{"value":"9,65E+00","module":"A1-A3","scenario":null},{"value":"0,00E+00","module":"A4","scenario":null},{"value":"5,42E+01","module":"A5","scenario":null},{"value":"0,00E+00","module":"C1","scenario":null},{"value":"0,00E+00","module":"C2","scenario":null},{"value":"5,77E+02","module":"C3","scenario":null},{"value":"0,00E+00","module":"C4","scenario":null},{"value":"0,00E+00","module":"D","scenario":null}]},{"parameter":"EEE","unit":"MJ","values":[{"value":"6,33E+00","module":"A1-A3","scenario":null},{"value":"0,00E+00","module":"A4","scenario":null},{"value":"3,37E+01","module":"A5","scenario":null},{"value":"0,00E+00","module":"C1","scenario":null},{"value":"0,00E+00","module":"C2","scenario":null},{"value":"3,21E+02","module":"C3","scenario":null},{"value":"0,00E+00","module":"C4","scenario":null},{"value":"0,00E+00","module":"D","scenario":null}]},{"parameter":"EET","unit":"MJ","values":[{"value":"9,57E+01","module":"A1-A3","scenario":null},{"value":"0,00E+00","module":"A4","scenario":null},{"value":"5,10E+02","module":"A5","scenario":null},{"value":"0,00E+00","module":"C1","scenario":null},{"value":"0,00E+00","module":"C2","scenario":null},{"value":"4,85E+03","module":"C3","scenario":null},{"value":"0,00E+00","module":"C4","scenario":null},{"value":"0,00E+00","module":"D","scenario":null}]}]}