{"product_name":"Powerflex/Powerflex UV","epd_id":"NEPD-8916-8574","declared_unit":{"unit":"ton","amount":1},"compliance":["EN 15804+A2","ISO 14025","ISO 21930"],"producer_name":"Pipelife Sverige AB","environmental_impact":[{"parameter":"GWP-total","unit":"kg CO2-eq","values":[{"value":"4,82E+00","module":"A1-A3","scenario":null},{"value":"1,67E-02","module":"A4","scenario":null},{"value":"1,80E-01","module":"A5","scenario":null},{"value":"0,00E+00","module":"C1","scenario":null},{"value":"1,67E-02","module":"C2","scenario":null},{"value":"1,18E+00","module":"C3","scenario":null},{"value":"5,71E-02","module":"C4","scenario":null},{"value":"-6,98E-02","module":"D","scenario":null}]},{"parameter":"GWP-fossil","unit":"kg CO2-eq","values":[{"value":"4,88E+00","module":"A1-A3","scenario":null},{"value":"1,67E-02","module":"A4","scenario":null},{"value":"1,78E-01","module":"A5","scenario":null},{"value":"0,00E+00","module":"C1","scenario":null},{"value":"1,67E-02","module":"C2","scenario":null},{"value":"1,18E+00","module":"C3","scenario":null},{"value":"5,71E-02","module":"C4","scenario":null},{"value":"-6,74E-02","module":"D","scenario":null}]},{"parameter":"GWP-biogenic","unit":"kg CO2-eq","values":[{"value":"1,09E-01","module":"A1-A3","scenario":null},{"value":"6,80E-06","module":"A4","scenario":null},{"value":"1,71E-03","module":"A5","scenario":null},{"value":"0,00E+00","module":"C1","scenario":null},{"value":"6,80E-06","module":"C2","scenario":null},{"value":"2,57E-05","module":"C3","scenario":null},{"value":"5,11E-06","module":"C4","scenario":null},{"value":"-1,39E-04","module":"D","scenario":null}]},{"parameter":"GWP-luluc","unit":"kg CO2-eq","values":[{"value":"5,79E-03","module":"A1-A3","scenario":null},{"value":"5,83E-06","module":"A4","scenario":null},{"value":"2,27E-05","module":"A5","scenario":null},{"value":"0,00E+00","module":"C1","scenario":null},{"value":"5,83E-06","module":"C2","scenario":null},{"value":"4,80E-06","module":"C3","scenario":null},{"value":"1,12E-06","module":"C4","scenario":null},{"value":"-2,32E-03","module":"D","scenario":null}]},{"parameter":"ODP","unit":"kg CFC11-eq","values":[{"value":"2,91E-07","module":"A1-A3","scenario":null},{"value":"3,80E-09","module":"A4","scenario":null},{"value":"1,86E-05","module":"A5","scenario":null},{"value":"0,00E+00","module":"C1","scenario":null},{"value":"3,80E-09","module":"C2","scenario":null},{"value":"2,57E-09","module":"C3","scenario":null},{"value":"1,57E-09","module":"C4","scenario":null},{"value":"-4,91E-03","module":"D","scenario":null}]},{"parameter":"AP","unit":"mol H+-eq","values":[{"value":"2,39E-01","module":"A1-A3","scenario":null},{"value":"6,81E-05","module":"A4","scenario":null},{"value":"4,45E-04","module":"A5","scenario":null},{"value":"0,00E+00","module":"C1","scenario":null},{"value":"6,81E-05","module":"C2","scenario":null},{"value":"2,59E-04","module":"C3","scenario":null},{"value":"3,89E-05","module":"C4","scenario":null},{"value":"-5,55E-04","module":"D","scenario":null}]},{"parameter":"POCP","unit":"kg NMVOC-eq","values":[{"value":"4,71E-02","module":"A1-A3","scenario":null},{"value":"6,84E-05","module":"A4","scenario":null},{"value":"4,87E-04","module":"A5","scenario":null},{"value":"0,00E+00","module":"C1","scenario":null},{"value":"6,84E-05","module":"C2","scenario":null},{"value":"3,07E-04","module":"C3","scenario":null},{"value":"5,62E-05","module":"C4","scenario":null},{"value":"-5,41E-04","module":"D","scenario":null}]},{"parameter":"ADPE","unit":"kg Sb-eq","values":[{"value":"5,15E-03","module":"A1-A3","scenario":null},{"value":"4,51E-07","module":"A4","scenario":null},{"value":"1,56E-04","module":"A5","scenario":null},{"value":"0,00E+00","module":"C1","scenario":null},{"value":"4,51E-07","module":"C2","scenario":null},{"value":"1,29E-07","module":"C3","scenario":null},{"value":"3,81E-08","module":"C4","scenario":null},{"value":"-6,70E-07","module":"D","scenario":null}]},{"parameter":"ADPF","unit":"MJ","values":[{"value":"1,03E+02","module":"A1-A3","scenario":null},{"value":"2,51E-01","module":"A4","scenario":null},{"value":"4,39E+00","module":"A5","scenario":null},{"value":"0,00E+00","module":"C1","scenario":null},{"value":"2,51E-01","module":"C2","scenario":null},{"value":"1,63E-01","module":"C3","scenario":null},{"value":"1,15E-01","module":"C4","scenario":null},{"value":"-9,64E-01","module":"D","scenario":null}]},{"parameter":"WDP","unit":"m3 world-eq. Deprived","values":[{"value":"7,81E+00","module":"A1-A3","scenario":null},{"value":"2,40E-01","module":"A4","scenario":null},{"value":"3,12E-01","module":"A5","scenario":null},{"value":"0,00E+00","module":"C1","scenario":null},{"value":"2,40E-01","module":"C2","scenario":null},{"value":"1,17E+00","module":"C3","scenario":null},{"value":"9,73E-01","module":"C4","scenario":null},{"value":"-1,20E+01","module":"D","scenario":null}]},{"parameter":"EP-freshwater","unit":"kg P-eq","values":[{"value":"7,95E-04","module":"A1-A3","scenario":null},{"value":"1,31E-07","module":"A4","scenario":null},{"value":"3,35E-06","module":"A5","scenario":null},{"value":"0,00E+00","module":"C1","scenario":null},{"value":"1,31E-07","module":"C2","scenario":null},{"value":"2,28E-07","module":"C3","scenario":null},{"value":"5,19E-08","module":"C4","scenario":null},{"value":"-5,99E-06","module":"D","scenario":null}]},{"parameter":"EP-marine","unit":"kg N-eq","values":[{"value":"1,04E-02","module":"A1-A3","scenario":null},{"value":"2,02E-05","module":"A4","scenario":null},{"value":"1,05E-04","module":"A5","scenario":null},{"value":"0,00E+00","module":"C1","scenario":null},{"value":"2,02E-05","module":"C2","scenario":null},{"value":"1,24E-04","module":"C3","scenario":null},{"value":"7,33E-05","module":"C4","scenario":null},{"value":"-1,81E-04","module":"D","scenario":null}]},{"parameter":"EP-terrestrial","unit":"mol N-eq.","values":[{"value":"1,45E-01","module":"A1-A3","scenario":null},{"value":"2,23E-04","module":"A4","scenario":null},{"value":"1,19E-03","module":"A5","scenario":null},{"value":"0,00E+00","module":"C1","scenario":null},{"value":"2,23E-04","module":"C2","scenario":null},{"value":"1,27E-03","module":"C3","scenario":null},{"value":"1,55E-04","module":"C4","scenario":null},{"value":"-1,96E-03","module":"D","scenario":null}]},{"parameter":"GWP-IOBC","unit":"kg CO2-eq","values":[{"value":"4,89E+00","module":"A1-A3","scenario":null},{"value":"1,67E-02","module":"A4","scenario":null},{"value":"1,78E-01","module":"A5","scenario":null},{"value":"0,00E+00","module":"C1","scenario":null},{"value":"1,67E-02","module":"C2","scenario":null},{"value":"1,18E+00","module":"C3","scenario":null},{"value":"5,86E-02","module":"C4","scenario":null},{"value":"-6,88E-02","module":"D","scenario":null}]}],"additional_environmental_impact":[{"parameter":"PM","unit":"Disease incidence","values":[{"value":"3,73E-07","module":"A1-A3","scenario":null},{"value":"1,20E-09","module":"A4","scenario":null},{"value":"5,38E-09","module":"A5","scenario":null},{"value":"0,00E+00","module":"C1","scenario":null},{"value":"1,20E-09","module":"C2","scenario":null},{"value":"1,14E-09","module":"C3","scenario":null},{"value":"7,85E-10","module":"C4","scenario":null},{"value":"-3,36E-08","module":"D","scenario":null}]},{"parameter":"ETP-fw","unit":"CTUe","values":[{"value":"2,15E+02","module":"A1-A3","scenario":null},{"value":"1,85E-01","module":"A4","scenario":null},{"value":"1,46E-01","module":"A5","scenario":null},{"value":"0,00E+00","module":"C1","scenario":null},{"value":"1,85E-01","module":"C2","scenario":null},{"value":"2,50E+00","module":"C3","scenario":null},{"value":"1,39E-01","module":"C4","scenario":null},{"value":"-5,24E+00","module":"D","scenario":null}]},{"parameter":"HTP-c","unit":"CTUh","values":[{"value":"2,05E-08","module":"A1-A3","scenario":null},{"value":"0,00E+00","module":"A4","scenario":null},{"value":"1,28E-10","module":"A5","scenario":null},{"value":"0,00E+00","module":"C1","scenario":null},{"value":"0,00E+00","module":"C2","scenario":null},{"value":"6,90E-11","module":"C3","scenario":null},{"value":"3,00E-12","module":"C4","scenario":null},{"value":"-9,60E-11","module":"D","scenario":null}]},{"parameter":"HTP-nc","unit":"CTUh","values":[{"value":"1,68E-06","module":"A1-A3","scenario":null},{"value":"2,00E-10","module":"A4","scenario":null},{"value":"6,85E-09","module":"A5","scenario":null},{"value":"0,00E+00","module":"C1","scenario":null},{"value":"2,00E-10","module":"C2","scenario":null},{"value":"3,12E-09","module":"C3","scenario":null},{"value":"9,00E-11","module":"C4","scenario":null},{"value":"-5,02E-09","module":"D","scenario":null}]},{"parameter":"SQP","unit":"-","values":[{"value":"1,27E+01","module":"A1-A3","scenario":null},{"value":"1,73E-01","module":"A4","scenario":null},{"value":"9,31E-01","module":"A5","scenario":null},{"value":"0,00E+00","module":"C1","scenario":null},{"value":"1,73E-01","module":"C2","scenario":null},{"value":"2,97E-02","module":"C3","scenario":null},{"value":"4,36E-01","module":"C4","scenario":null},{"value":"-6,44E+00","module":"D","scenario":null}]},{"parameter":"IRP","unit":"kBq U235-eq","values":[{"value":"2,85E-01","module":"A1-A3","scenario":null},{"value":"1,10E-03","module":"A4","scenario":null},{"value":"8,38E-03","module":"A5","scenario":null},{"value":"0,00E+00","module":"C1","scenario":null},{"value":"1,10E-03","module":"C2","scenario":null},{"value":"4,09E-04","module":"C3","scenario":null},{"value":"5,57E-04","module":"C4","scenario":null},{"value":"-6,15E-03","module":"D","scenario":null}]}],"resource_use":[{"parameter":"PERE","unit":"MJ","values":[{"value":"1,23E+01","module":"A1-A3","scenario":null},{"value":"3,55E-03","module":"A4","scenario":null},{"value":"1,56E-01","module":"A5","scenario":null},{"value":"0,00E+00","module":"C1","scenario":null},{"value":"3,55E-03","module":"C2","scenario":null},{"value":"9,06E-03","module":"C3","scenario":null},{"value":"5,33E-03","module":"C4","scenario":null},{"value":"-5,95E+00","module":"D","scenario":null}]},{"parameter":"PERM","unit":"","values":[{"value":"0,00E+00","module":"A1-A3","scenario":null},{"value":"0,00E+00","module":"A4","scenario":null},{"value":"0,00E+00","module":"A5","scenario":null},{"value":"0,00E+00","module":"C1","scenario":null},{"value":"0,00E+00","module":"C2","scenario":null},{"value":"0,00E+00","module":"C3","scenario":null},{"value":"0,00E+00","module":"C4","scenario":null},{"value":"0,00E+00","module":"D","scenario":null}]},{"parameter":"PERT","unit":"MJ","values":[{"value":"1,23E+01","module":"A1-A3","scenario":null},{"value":"3,55E-03","module":"A4","scenario":null},{"value":"1,56E-01","module":"A5","scenario":null},{"value":"0,00E+00","module":"C1","scenario":null},{"value":"3,55E-03","module":"C2","scenario":null},{"value":"9,06E-03","module":"C3","scenario":null},{"value":"5,33E-03","module":"C4","scenario":null},{"value":"-5,95E+00","module":"D","scenario":null}]},{"parameter":"PENRE","unit":"MJ","values":[{"value":"8,77E+01","module":"A1-A3","scenario":null},{"value":"2,51E-01","module":"A4","scenario":null},{"value":"2,27E+00","module":"A5","scenario":null},{"value":"0,00E+00","module":"C1","scenario":null},{"value":"2,51E-01","module":"C2","scenario":null},{"value":"1,63E-01","module":"C3","scenario":null},{"value":"1,15E-01","module":"C4","scenario":null},{"value":"-9,63E-01","module":"D","scenario":null}]},{"parameter":"PENRM","unit":"MJ","values":[{"value":"2,65E+01","module":"A1-A3","scenario":null},{"value":"0,00E+00","module":"A4","scenario":null},{"value":"0,00E+00","module":"A5","scenario":null},{"value":"0,00E+00","module":"C1","scenario":null},{"value":"0,00E+00","module":"C2","scenario":null},{"value":"-2,65E+01","module":"C3","scenario":null},{"value":"0,00E+00","module":"C4","scenario":null},{"value":"0,00E+00","module":"D","scenario":null}]},{"parameter":"PENRT","unit":"MJ","values":[{"value":"1,14E+02","module":"A1-A3","scenario":null},{"value":"2,51E-01","module":"A4","scenario":null},{"value":"2,27E+00","module":"A5","scenario":null},{"value":"0,00E+00","module":"C1","scenario":null},{"value":"2,51E-01","module":"C2","scenario":null},{"value":"-2,63E+01","module":"C3","scenario":null},{"value":"1,15E-01","module":"C4","scenario":null},{"value":"-9,63E-01","module":"D","scenario":null}]},{"parameter":"SM","unit":"kg","values":[{"value":"1,93E-02","module":"A1-A3","scenario":null},{"value":"0,00E+00","module":"A4","scenario":null},{"value":"1,54E-03","module":"A5","scenario":null},{"value":"0,00E+00","module":"C1","scenario":null},{"value":"0,00E+00","module":"C2","scenario":null},{"value":"0,00E+00","module":"C3","scenario":null},{"value":"0,00E+00","module":"C4","scenario":null},{"value":"0,00E+00","module":"D","scenario":null}]},{"parameter":"RSF","unit":"MJ","values":[{"value":"1,59E-03","module":"A1-A3","scenario":null},{"value":"1,27E-04","module":"A4","scenario":null},{"value":"9,55E-05","module":"A5","scenario":null},{"value":"0,00E+00","module":"C1","scenario":null},{"value":"1,27E-04","module":"C2","scenario":null},{"value":"1,95E-04","module":"C3","scenario":null},{"value":"1,11E-04","module":"C4","scenario":null},{"value":"-1,04E-03","module":"D","scenario":null}]},{"parameter":"NRSF","unit":"MJ","values":[{"value":"5,68E-03","module":"A1-A3","scenario":null},{"value":"4,53E-04","module":"A4","scenario":null},{"value":"4,05E-04","module":"A5","scenario":null},{"value":"0,00E+00","module":"C1","scenario":null},{"value":"4,53E-04","module":"C2","scenario":null},{"value":"0,00E+00","module":"C3","scenario":null},{"value":"2,42E-04","module":"C4","scenario":null},{"value":"-3,53E-01","module":"D","scenario":null}]},{"parameter":"FW","unit":"m3","values":[{"value":"3,32E-04","module":"A1-A3","scenario":null},{"value":"2,65E-05","module":"A4","scenario":null},{"value":"2,09E-03","module":"A5","scenario":null},{"value":"0,00E+00","module":"C1","scenario":null},{"value":"2,65E-05","module":"C2","scenario":null},{"value":"1,38E-03","module":"C3","scenario":null},{"value":"1,43E-04","module":"C4","scenario":null},{"value":"-7,17E-03","module":"D","scenario":null}]}],"end_of_life_waste":[{"parameter":"HWD","unit":"kg","values":[{"value":"9,56E-04","module":"A1-A3","scenario":null},{"value":"1,28E-05","module":"A4","scenario":null},{"value":"6,42E-04","module":"A5","scenario":null},{"value":"0,00E+00","module":"C1","scenario":null},{"value":"1,28E-05","module":"C2","scenario":null},{"value":"0,00E+00","module":"C3","scenario":null},{"value":"4,74E-04","module":"C4","scenario":null},{"value":"-4,53E-05","module":"D","scenario":null}]},{"parameter":"NHWD","unit":"kg","values":[{"value":"2,76E-01","module":"A1-A3","scenario":null},{"value":"1,20E-02","module":"A4","scenario":null},{"value":"3,82E-02","module":"A5","scenario":null},{"value":"0,00E+00","module":"C1","scenario":null},{"value":"1,20E-02","module":"C2","scenario":null},{"value":"0,00E+00","module":"C3","scenario":null},{"value":"5,01E-01","module":"C4","scenario":null},{"value":"-2,28E-02","module":"D","scenario":null}]},{"parameter":"RWD","unit":"kg","values":[{"value":"7,25E-05","module":"A1-A3","scenario":null},{"value":"1,71E-06","module":"A4","scenario":null},{"value":"5,26E-06","module":"A5","scenario":null},{"value":"0,00E+00","module":"C1","scenario":null},{"value":"1,71E-06","module":"C2","scenario":null},{"value":"0,00E+00","module":"C3","scenario":null},{"value":"7,60E-07","module":"C4","scenario":null},{"value":"-5,04E-06","module":"D","scenario":null}]}],"end_of_life_flow":[{"parameter":"CRU","unit":"kg","values":[{"value":"0,00E+00","module":"A1-A3","scenario":null},{"value":"0,00E+00","module":"A4","scenario":null},{"value":"0,00E+00","module":"A5","scenario":null},{"value":"0,00E+00","module":"C1","scenario":null},{"value":"0,00E+00","module":"C2","scenario":null},{"value":"0,00E+00","module":"C3","scenario":null},{"value":"0,00E+00","module":"C4","scenario":null},{"value":"0,00E+00","module":"D","scenario":null}]},{"parameter":"MFR","unit":"kg","values":[{"value":"0,00E+00","module":"A1-A3","scenario":null},{"value":"0,00E+00","module":"A4","scenario":null},{"value":"1,43E-05","module":"A5","scenario":null},{"value":"0,00E+00","module":"C1","scenario":null},{"value":"0,00E+00","module":"C2","scenario":null},{"value":"0,00E+00","module":"C3","scenario":null},{"value":"4,48E-05","module":"C4","scenario":null},{"value":"0,00E+00","module":"D","scenario":null}]},{"parameter":"MER","unit":"kg","values":[{"value":"0,00E+00","module":"A1-A3","scenario":null},{"value":"0,00E+00","module":"A4","scenario":null},{"value":"2,50E-02","module":"A5","scenario":null},{"value":"0,00E+00","module":"C1","scenario":null},{"value":"0,00E+00","module":"C2","scenario":null},{"value":"5,00E-01","module":"C3","scenario":null},{"value":"1,10E-06","module":"C4","scenario":null},{"value":"0,00E+00","module":"D","scenario":null}]},{"parameter":"EEE","unit":"MJ","values":[{"value":"0,00E+00","module":"A1-A3","scenario":null},{"value":"0,00E+00","module":"A4","scenario":null},{"value":"4,10E-02","module":"A5","scenario":null},{"value":"0,00E+00","module":"C1","scenario":null},{"value":"0,00E+00","module":"C2","scenario":null},{"value":"7,68E-01","module":"C3","scenario":null},{"value":"7,12E-05","module":"C4","scenario":null},{"value":"0,00E+00","module":"D","scenario":null}]},{"parameter":"EET","unit":"MJ","values":[{"value":"0,00E+00","module":"A1-A3","scenario":null},{"value":"0,00E+00","module":"A4","scenario":null},{"value":"6,16E-01","module":"A5","scenario":null},{"value":"0,00E+00","module":"C1","scenario":null},{"value":"0,00E+00","module":"C2","scenario":null},{"value":"1,16E+01","module":"C3","scenario":null},{"value":"1,08E-03","module":"C4","scenario":null},{"value":"0,00E+00","module":"D","scenario":null}]}]}