{"product_name":"B30 Lavkarbon B","epd_id":"NEPD-9316-8905","declared_unit":{"unit":"m3","amount":1},"compliance":["EN 15804+A2","ISO 14025","ISO 21930"],"producer_name":"Blanderiet AS","environmental_impact":[{"parameter":"GWP-total","unit":"kg CO2-eq","values":[{"value":"2,01E+02","module":"A1-A3","scenario":null},{"value":"6,17E+00","module":"A4","scenario":null},{"value":"9,20E+00","module":"C1","scenario":null},{"value":"4,11E+00","module":"C2","scenario":null},{"value":"1,13E+00","module":"C3","scenario":null},{"value":"3,15E+00","module":"C4","scenario":null},{"value":"-3,65E+00","module":"D","scenario":null}]},{"parameter":"GWP-fossil","unit":"kg CO2-eq","values":[{"value":"2,01E+02","module":"A1-A3","scenario":null},{"value":"6,17E+00","module":"A4","scenario":null},{"value":"9,20E+00","module":"C1","scenario":null},{"value":"4,11E+00","module":"C2","scenario":null},{"value":"1,11E+00","module":"C3","scenario":null},{"value":"3,15E+00","module":"C4","scenario":null},{"value":"-3,58E+00","module":"D","scenario":null}]},{"parameter":"GWP-biogenic","unit":"kg CO2-eq","values":[{"value":"1,43E-01","module":"A1-A3","scenario":null},{"value":"2,64E-03","module":"A4","scenario":null},{"value":"1,73E-03","module":"C1","scenario":null},{"value":"1,76E-03","module":"C2","scenario":null},{"value":"9,59E-03","module":"C3","scenario":null},{"value":"2,68E-03","module":"C4","scenario":null},{"value":"-7,14E-02","module":"D","scenario":null}]},{"parameter":"GWP-luluc","unit":"kg CO2-eq","values":[{"value":"1,94E-02","module":"A1-A3","scenario":null},{"value":"1,88E-03","module":"A4","scenario":null},{"value":"7,25E-04","module":"C1","scenario":null},{"value":"1,25E-03","module":"C2","scenario":null},{"value":"1,54E-03","module":"C3","scenario":null},{"value":"6,18E-04","module":"C4","scenario":null},{"value":"-2,42E-03","module":"D","scenario":null}]},{"parameter":"ODP","unit":"kg CFC11-eq","values":[{"value":"6,54E-06","module":"A1-A3","scenario":null},{"value":"1,49E-06","module":"A4","scenario":null},{"value":"1,99E-06","module":"C1","scenario":null},{"value":"9,91E-07","module":"C2","scenario":null},{"value":"2,19E-07","module":"C3","scenario":null},{"value":"1,53E-06","module":"C4","scenario":null},{"value":"-6,52E-07","module":"D","scenario":null}]},{"parameter":"AP","unit":"mol H+-eq","values":[{"value":"3,30E-01","module":"A1-A3","scenario":null},{"value":"1,99E-02","module":"A4","scenario":null},{"value":"9,63E-02","module":"C1","scenario":null},{"value":"1,32E-02","module":"C2","scenario":null},{"value":"8,99E-03","module":"C3","scenario":null},{"value":"3,08E-02","module":"C4","scenario":null},{"value":"-3,22E-02","module":"D","scenario":null}]},{"parameter":"POCP","unit":"kg NMVOC-eq","values":[{"value":"2,69E-01","module":"A1-A3","scenario":null},{"value":"1,90E-02","module":"A4","scenario":null},{"value":"1,28E-01","module":"C1","scenario":null},{"value":"1,27E-02","module":"C2","scenario":null},{"value":"8,13E-03","module":"C3","scenario":null},{"value":"3,64E-02","module":"C4","scenario":null},{"value":"-3,47E-02","module":"D","scenario":null}]},{"parameter":"ADPE","unit":"kg Sb-eq","values":[{"value":"8,62E-04","module":"A1-A3","scenario":null},{"value":"1,10E-04","module":"A4","scenario":null},{"value":"1,41E-05","module":"C1","scenario":null},{"value":"7,33E-05","module":"C2","scenario":null},{"value":"1,41E-05","module":"C3","scenario":null},{"value":"2,79E-05","module":"C4","scenario":null},{"value":"-3,18E-04","module":"D","scenario":null}]},{"parameter":"ADPF","unit":"MJ","values":[{"value":"8,93E+02","module":"A1-A3","scenario":null},{"value":"1,00E+02","module":"A4","scenario":null},{"value":"1,27E+02","module":"C1","scenario":null},{"value":"6,68E+01","module":"C2","scenario":null},{"value":"3,45E+01","module":"C3","scenario":null},{"value":"1,02E+02","module":"C4","scenario":null},{"value":"-6,06E+01","module":"D","scenario":null}]},{"parameter":"WDP","unit":"m3 world-eq. Deprived","values":[{"value":"6,20E+03","module":"A1-A3","scenario":null},{"value":"7,68E+01","module":"A4","scenario":null},{"value":"2,69E+01","module":"C1","scenario":null},{"value":"5,12E+01","module":"C2","scenario":null},{"value":"3,81E+03","module":"C3","scenario":null},{"value":"2,14E+02","module":"C4","scenario":null},{"value":"-2,84E+03","module":"D","scenario":null}]},{"parameter":"EP-freshwater","unit":"kg P-eq","values":[{"value":"1,51E-03","module":"A1-A3","scenario":null},{"value":"4,91E-05","module":"A4","scenario":null},{"value":"3,35E-05","module":"C1","scenario":null},{"value":"3,27E-05","module":"C2","scenario":null},{"value":"7,02E-05","module":"C3","scenario":null},{"value":"2,35E-05","module":"C4","scenario":null},{"value":"-9,52E-05","module":"D","scenario":null}]},{"parameter":"EP-marine","unit":"kg N-eq","values":[{"value":"8,41E-02","module":"A1-A3","scenario":null},{"value":"4,35E-03","module":"A4","scenario":null},{"value":"4,25E-02","module":"C1","scenario":null},{"value":"2,90E-03","module":"C2","scenario":null},{"value":"2,63E-03","module":"C3","scenario":null},{"value":"1,15E-02","module":"C4","scenario":null},{"value":"-1,12E-02","module":"D","scenario":null}]},{"parameter":"EP-terrestrial","unit":"mol N-eq.","values":[{"value":"1,01E+00","module":"A1-A3","scenario":null},{"value":"4,85E-02","module":"A4","scenario":null},{"value":"4,60E-01","module":"C1","scenario":null},{"value":"3,23E-02","module":"C2","scenario":null},{"value":"3,03E-02","module":"C3","scenario":null},{"value":"1,27E-01","module":"C4","scenario":null},{"value":"-1,31E-01","module":"D","scenario":null}]},{"parameter":"GWP-IOBC","unit":"kg CO2-eq","values":[{"value":"2,01E+02","module":"A1-A3","scenario":null},{"value":"6,17E+00","module":"A4","scenario":null},{"value":"9,20E+00","module":"C1","scenario":null},{"value":"4,11E+00","module":"C2","scenario":null},{"value":"1,11E+00","module":"C3","scenario":null},{"value":"3,15E+00","module":"C4","scenario":null},{"value":"-3,83E+00","module":"D","scenario":null}]}],"additional_environmental_impact":[{"parameter":"PM","unit":"Disease incidence","values":[{"value":"3,40E-06","module":"A1-A3","scenario":null},{"value":"5,66E-07","module":"A4","scenario":null},{"value":"1,17E-05","module":"C1","scenario":null},{"value":"3,78E-07","module":"C2","scenario":null},{"value":"1,44E-07","module":"C3","scenario":null},{"value":"6,55E-07","module":"C4","scenario":null},{"value":"-6,87E-07","module":"D","scenario":null}]},{"parameter":"ETP-fw","unit":"CTUe","values":[{"value":"3,09E+03","module":"A1-A3","scenario":null},{"value":"7,32E+01","module":"A4","scenario":null},{"value":"6,92E+01","module":"C1","scenario":null},{"value":"4,88E+01","module":"C2","scenario":null},{"value":"2,44E+01","module":"C3","scenario":null},{"value":"5,03E+01","module":"C4","scenario":null},{"value":"-6,24E+01","module":"D","scenario":null}]},{"parameter":"HTP-c","unit":"CTUh","values":[{"value":"1,39E-08","module":"A1-A3","scenario":null},{"value":"0,00E+00","module":"A4","scenario":null},{"value":"2,30E-09","module":"C1","scenario":null},{"value":"0,00E+00","module":"C2","scenario":null},{"value":"1,56E-09","module":"C3","scenario":null},{"value":"1,47E-09","module":"C4","scenario":null},{"value":"-3,13E-09","module":"D","scenario":null}]},{"parameter":"HTP-nc","unit":"CTUh","values":[{"value":"5,25E-07","module":"A1-A3","scenario":null},{"value":"7,08E-08","module":"A4","scenario":null},{"value":"6,44E-08","module":"C1","scenario":null},{"value":"4,72E-08","module":"C2","scenario":null},{"value":"2,19E-08","module":"C3","scenario":null},{"value":"2,94E-08","module":"C4","scenario":null},{"value":"-7,66E-08","module":"D","scenario":null}]},{"parameter":"SQP","unit":"-","values":[{"value":"2,31E+02","module":"A1-A3","scenario":null},{"value":"1,15E+02","module":"A4","scenario":null},{"value":"1,54E+01","module":"C1","scenario":null},{"value":"7,65E+01","module":"C2","scenario":null},{"value":"1,95E+01","module":"C3","scenario":null},{"value":"3,71E+02","module":"C4","scenario":null},{"value":"1,37E+02","module":"D","scenario":null}]},{"parameter":"IRP","unit":"kBq U235-eq","values":[{"value":"2,71E+00","module":"A1-A3","scenario":null},{"value":"4,38E-01","module":"A4","scenario":null},{"value":"5,52E-01","module":"C1","scenario":null},{"value":"2,92E-01","module":"C2","scenario":null},{"value":"5,79E-01","module":"C3","scenario":null},{"value":"4,41E-01","module":"C4","scenario":null},{"value":"-5,56E-01","module":"D","scenario":null}]}],"resource_use":[{"parameter":"PERE","unit":"MJ","values":[{"value":"2,43E+02","module":"A1-A3","scenario":null},{"value":"1,26E+00","module":"A4","scenario":null},{"value":"6,90E-01","module":"C1","scenario":null},{"value":"8,40E-01","module":"C2","scenario":null},{"value":"1,78E+01","module":"C3","scenario":null},{"value":"1,57E+00","module":"C4","scenario":null},{"value":"-1,42E+01","module":"D","scenario":null}]},{"parameter":"PERM","unit":"","values":[{"value":"0,00E+00","module":"A1-A3","scenario":null},{"value":"0,00E+00","module":"A4","scenario":null},{"value":"0,00E+00","module":"C1","scenario":null},{"value":"0,00E+00","module":"C2","scenario":null},{"value":"0,00E+00","module":"C3","scenario":null},{"value":"0,00E+00","module":"C4","scenario":null},{"value":"0,00E+00","module":"D","scenario":null}]},{"parameter":"PERT","unit":"MJ","values":[{"value":"2,43E+02","module":"A1-A3","scenario":null},{"value":"1,26E+00","module":"A4","scenario":null},{"value":"6,90E-01","module":"C1","scenario":null},{"value":"8,40E-01","module":"C2","scenario":null},{"value":"1,78E+01","module":"C3","scenario":null},{"value":"1,57E+00","module":"C4","scenario":null},{"value":"-1,42E+01","module":"D","scenario":null}]},{"parameter":"PENRE","unit":"MJ","values":[{"value":"8,98E+02","module":"A1-A3","scenario":null},{"value":"1,00E+02","module":"A4","scenario":null},{"value":"1,27E+02","module":"C1","scenario":null},{"value":"6,68E+01","module":"C2","scenario":null},{"value":"3,45E+01","module":"C3","scenario":null},{"value":"1,02E+02","module":"C4","scenario":null},{"value":"-6,39E+01","module":"D","scenario":null}]},{"parameter":"PENRM","unit":"MJ","values":[{"value":"8,47E-02","module":"A1-A3","scenario":null},{"value":"0,00E+00","module":"A4","scenario":null},{"value":"0,00E+00","module":"C1","scenario":null},{"value":"0,00E+00","module":"C2","scenario":null},{"value":"0,00E+00","module":"C3","scenario":null},{"value":"0,00E+00","module":"C4","scenario":null},{"value":"0,00E+00","module":"D","scenario":null}]},{"parameter":"PENRT","unit":"MJ","values":[{"value":"8,98E+02","module":"A1-A3","scenario":null},{"value":"1,00E+02","module":"A4","scenario":null},{"value":"1,27E+02","module":"C1","scenario":null},{"value":"6,68E+01","module":"C2","scenario":null},{"value":"3,45E+01","module":"C3","scenario":null},{"value":"1,02E+02","module":"C4","scenario":null},{"value":"-6,39E+01","module":"D","scenario":null}]},{"parameter":"SM","unit":"kg","values":[{"value":"1,28E+01","module":"A1-A3","scenario":null},{"value":"0,00E+00","module":"A4","scenario":null},{"value":"0,00E+00","module":"C1","scenario":null},{"value":"0,00E+00","module":"C2","scenario":null},{"value":"0,00E+00","module":"C3","scenario":null},{"value":"0,00E+00","module":"C4","scenario":null},{"value":"0,00E+00","module":"D","scenario":null}]},{"parameter":"RSF","unit":"MJ","values":[{"value":"3,15E+02","module":"A1-A3","scenario":null},{"value":"4,41E-02","module":"A4","scenario":null},{"value":"0,00E+00","module":"C1","scenario":null},{"value":"2,94E-02","module":"C2","scenario":null},{"value":"0,00E+00","module":"C3","scenario":null},{"value":"3,23E-02","module":"C4","scenario":null},{"value":"-2,90E-01","module":"D","scenario":null}]},{"parameter":"NRSF","unit":"MJ","values":[{"value":"3,66E+02","module":"A1-A3","scenario":null},{"value":"1,48E-01","module":"A4","scenario":null},{"value":"0,00E+00","module":"C1","scenario":null},{"value":"9,85E-02","module":"C2","scenario":null},{"value":"0,00E+00","module":"C3","scenario":null},{"value":"9,30E-02","module":"C4","scenario":null},{"value":"-2,98E-01","module":"D","scenario":null}]},{"parameter":"FW","unit":"m3","values":[{"value":"7,58E+00","module":"A1-A3","scenario":null},{"value":"1,14E-02","module":"A4","scenario":null},{"value":"6,52E-03","module":"C1","scenario":null},{"value":"7,60E-03","module":"C2","scenario":null},{"value":"5,91E-02","module":"C3","scenario":null},{"value":"1,21E-01","module":"C4","scenario":null},{"value":"-2,23E+00","module":"D","scenario":null}]}],"end_of_life_waste":[{"parameter":"HWD","unit":"kg","values":[{"value":"7,06E-02","module":"A1-A3","scenario":null},{"value":"5,48E-03","module":"A4","scenario":null},{"value":"3,73E-03","module":"C1","scenario":null},{"value":"3,65E-03","module":"C2","scenario":null},{"value":"3,45E-03","module":"C3","scenario":null},{"value":"0,00E+00","module":"C4","scenario":null},{"value":"-1,46E-02","module":"D","scenario":null}]},{"parameter":"NHWD","unit":"kg","values":[{"value":"2,68E+01","module":"A1-A3","scenario":null},{"value":"8,71E+00","module":"A4","scenario":null},{"value":"1,50E-01","module":"C1","scenario":null},{"value":"5,80E+00","module":"C2","scenario":null},{"value":"1,09E-01","module":"C3","scenario":null},{"value":"7,36E+02","module":"C4","scenario":null},{"value":"-4,43E-01","module":"D","scenario":null}]},{"parameter":"RWD","unit":"kg","values":[{"value":"3,40E-03","module":"A1-A3","scenario":null},{"value":"6,84E-04","module":"A4","scenario":null},{"value":"8,80E-04","module":"C1","scenario":null},{"value":"4,56E-04","module":"C2","scenario":null},{"value":"3,65E-04","module":"C3","scenario":null},{"value":"0,00E+00","module":"C4","scenario":null},{"value":"-4,80E-04","module":"D","scenario":null}]}],"end_of_life_flow":[{"parameter":"CRU","unit":"kg","values":[{"value":"0,00E+00","module":"A1-A3","scenario":null},{"value":"0,00E+00","module":"A4","scenario":null},{"value":"0,00E+00","module":"C1","scenario":null},{"value":"0,00E+00","module":"C2","scenario":null},{"value":"0,00E+00","module":"C3","scenario":null},{"value":"0,00E+00","module":"C4","scenario":null},{"value":"0,00E+00","module":"D","scenario":null}]},{"parameter":"MFR","unit":"kg","values":[{"value":"0,00E+00","module":"A1-A3","scenario":null},{"value":"0,00E+00","module":"A4","scenario":null},{"value":"0,00E+00","module":"C1","scenario":null},{"value":"0,00E+00","module":"C2","scenario":null},{"value":"1,56E+03","module":"C3","scenario":null},{"value":"0,00E+00","module":"C4","scenario":null},{"value":"0,00E+00","module":"D","scenario":null}]},{"parameter":"MER","unit":"kg","values":[{"value":"0,00E+00","module":"A1-A3","scenario":null},{"value":"0,00E+00","module":"A4","scenario":null},{"value":"0,00E+00","module":"C1","scenario":null},{"value":"0,00E+00","module":"C2","scenario":null},{"value":"0,00E+00","module":"C3","scenario":null},{"value":"0,00E+00","module":"C4","scenario":null},{"value":"0,00E+00","module":"D","scenario":null}]},{"parameter":"EEE","unit":"MJ","values":[{"value":"0,00E+00","module":"A1-A3","scenario":null},{"value":"0,00E+00","module":"A4","scenario":null},{"value":"0,00E+00","module":"C1","scenario":null},{"value":"0,00E+00","module":"C2","scenario":null},{"value":"0,00E+00","module":"C3","scenario":null},{"value":"0,00E+00","module":"C4","scenario":null},{"value":"0,00E+00","module":"D","scenario":null}]},{"parameter":"EET","unit":"MJ","values":[{"value":"0,00E+00","module":"A1-A3","scenario":null},{"value":"0,00E+00","module":"A4","scenario":null},{"value":"0,00E+00","module":"C1","scenario":null},{"value":"0,00E+00","module":"C2","scenario":null},{"value":"0,00E+00","module":"C3","scenario":null},{"value":"0,00E+00","module":"C4","scenario":null},{"value":"0,00E+00","module":"D","scenario":null}]}]}