{"product_name":"Sense Driver 700mA Dali","epd_id":"NEPD-8687-8343","declared_unit":{"unit":"stk","amount":1},"compliance":["EN 15804+A2","ISO 14025","ISO 21930"],"producer_name":"SG Armaturen AS","environmental_impact":[{"parameter":"GWP-total","unit":"kg CO2-eq","values":[{"value":"1,08E+01","module":"A1","scenario":null},{"value":"6,37E-03","module":"A2","scenario":null},{"value":"1,23E-01","module":"A3","scenario":null},{"value":"1,34E-01","module":"A4","scenario":null},{"value":"1,28E-01","module":"A5","scenario":null},{"value":"2,24E+01","module":"B6","scenario":null},{"value":"0,00E+00","module":"C1","scenario":null},{"value":"1,62E-02","module":"C2","scenario":null},{"value":"1,93E-01","module":"C3","scenario":null},{"value":"1,88E-02","module":"C4","scenario":null},{"value":"-9,71E-01","module":"D","scenario":null},{"value":"1,10E+01","module":"A1A3","scenario":null}]},{"parameter":"GWP-fossil","unit":"kg CO2-eq","values":[{"value":"1,09E+01","module":"A1","scenario":null},{"value":"6,36E-03","module":"A2","scenario":null},{"value":"1,22E-01","module":"A3","scenario":null},{"value":"1,34E-01","module":"A4","scenario":null},{"value":"1,22E-03","module":"A5","scenario":null},{"value":"2,17E+01","module":"B6","scenario":null},{"value":"0,00E+00","module":"C1","scenario":null},{"value":"1,62E-02","module":"C2","scenario":null},{"value":"1,93E-01","module":"C3","scenario":null},{"value":"1,87E-02","module":"C4","scenario":null},{"value":"-9,66E-01","module":"D","scenario":null},{"value":"1,10E+01","module":"A1A3","scenario":null}]},{"parameter":"GWP-biogenic","unit":"kg CO2-eq","values":[{"value":"-8,89E-02","module":"A1","scenario":null},{"value":"2,48E-06","module":"A2","scenario":null},{"value":"3,05E-05","module":"A3","scenario":null},{"value":"4,75E-05","module":"A4","scenario":null},{"value":"1,27E-01","module":"A5","scenario":null},{"value":"5,99E-01","module":"B6","scenario":null},{"value":"0,00E+00","module":"C1","scenario":null},{"value":"6,30E-06","module":"C2","scenario":null},{"value":"1,07E-04","module":"C3","scenario":null},{"value":"1,12E-05","module":"C4","scenario":null},{"value":"-2,73E-03","module":"D","scenario":null},{"value":"-8,88E-02","module":"A1A3","scenario":null}]},{"parameter":"GWP-luluc","unit":"kg CO2-eq","values":[{"value":"1,87E-02","module":"A1","scenario":null},{"value":"2,33E-06","module":"A2","scenario":null},{"value":"1,93E-05","module":"A3","scenario":null},{"value":"6,67E-05","module":"A4","scenario":null},{"value":"4,02E-07","module":"A5","scenario":null},{"value":"8,94E-02","module":"B6","scenario":null},{"value":"0,00E+00","module":"C1","scenario":null},{"value":"5,92E-06","module":"C2","scenario":null},{"value":"1,20E-04","module":"C3","scenario":null},{"value":"1,07E-04","module":"C4","scenario":null},{"value":"-1,66E-03","module":"D","scenario":null},{"value":"1,87E-02","module":"A1A3","scenario":null}]},{"parameter":"ODP","unit":"kg CFC11-eq","values":[{"value":"7,10E-06","module":"A1","scenario":null},{"value":"1,38E-09","module":"A2","scenario":null},{"value":"1,79E-09","module":"A3","scenario":null},{"value":"2,95E-08","module":"A4","scenario":null},{"value":"2,56E-10","module":"A5","scenario":null},{"value":"1,49E-06","module":"B6","scenario":null},{"value":"0,00E+00","module":"C1","scenario":null},{"value":"3,52E-09","module":"C2","scenario":null},{"value":"3,89E-09","module":"C3","scenario":null},{"value":"8,11E-10","module":"C4","scenario":null},{"value":"-5,84E-04","module":"D","scenario":null},{"value":"7,11E-06","module":"A1A3","scenario":null}]},{"parameter":"AP","unit":"mol H+-eq","values":[{"value":"8,59E-02","module":"A1","scenario":null},{"value":"1,90E-05","module":"A2","scenario":null},{"value":"6,40E-04","module":"A3","scenario":null},{"value":"2,07E-03","module":"A4","scenario":null},{"value":"5,75E-06","module":"A5","scenario":null},{"value":"1,69E-01","module":"B6","scenario":null},{"value":"0,00E+00","module":"C1","scenario":null},{"value":"4,84E-05","module":"C2","scenario":null},{"value":"2,53E-04","module":"C3","scenario":null},{"value":"6,18E-05","module":"C4","scenario":null},{"value":"-6,23E-02","module":"D","scenario":null},{"value":"8,65E-02","module":"A1A3","scenario":null}]},{"parameter":"POCP","unit":"kg NMVOC-eq","values":[{"value":"5,22E-02","module":"A1","scenario":null},{"value":"1,57E-05","module":"A2","scenario":null},{"value":"3,83E-04","module":"A3","scenario":null},{"value":"1,50E-03","module":"A4","scenario":null},{"value":"5,92E-06","module":"A5","scenario":null},{"value":"6,51E-02","module":"B6","scenario":null},{"value":"0,00E+00","module":"C1","scenario":null},{"value":"3,99E-05","module":"C2","scenario":null},{"value":"1,65E-04","module":"C3","scenario":null},{"value":"6,72E-05","module":"C4","scenario":null},{"value":"-1,24E-02","module":"D","scenario":null},{"value":"5,26E-02","module":"A1A3","scenario":null}]},{"parameter":"ADPE","unit":"kg Sb-eq","values":[{"value":"3,48E-03","module":"A1","scenario":null},{"value":"1,71E-07","module":"A2","scenario":null},{"value":"3,79E-07","module":"A3","scenario":null},{"value":"2,55E-06","module":"A4","scenario":null},{"value":"2,96E-08","module":"A5","scenario":null},{"value":"1,62E-03","module":"B6","scenario":null},{"value":"0,00E+00","module":"C1","scenario":null},{"value":"4,34E-07","module":"C2","scenario":null},{"value":"4,57E-07","module":"C3","scenario":null},{"value":"7,49E-08","module":"C4","scenario":null},{"value":"-1,44E-03","module":"D","scenario":null},{"value":"3,48E-03","module":"A1A3","scenario":null}]},{"parameter":"ADPF","unit":"MJ","values":[{"value":"1,37E+02","module":"A1","scenario":null},{"value":"9,40E-02","module":"A2","scenario":null},{"value":"1,08E+00","module":"A3","scenario":null},{"value":"1,89E+00","module":"A4","scenario":null},{"value":"1,70E-02","module":"A5","scenario":null},{"value":"2,96E+02","module":"B6","scenario":null},{"value":"0,00E+00","module":"C1","scenario":null},{"value":"2,39E-01","module":"C2","scenario":null},{"value":"5,76E-01","module":"C3","scenario":null},{"value":"1,48E-01","module":"C4","scenario":null},{"value":"-1,26E+01","module":"D","scenario":null},{"value":"1,38E+02","module":"A1A3","scenario":null}]},{"parameter":"WDP","unit":"m3 world-eq. Deprived","values":[{"value":"3,76E+02","module":"A1","scenario":null},{"value":"3,07E-02","module":"A2","scenario":null},{"value":"1,77E-01","module":"A3","scenario":null},{"value":"1,25E+00","module":"A4","scenario":null},{"value":"2,15E-02","module":"A5","scenario":null},{"value":"5,16E+04","module":"B6","scenario":null},{"value":"0,00E+00","module":"C1","scenario":null},{"value":"7,80E-02","module":"C2","scenario":null},{"value":"5,73E+00","module":"C3","scenario":null},{"value":"2,53E-01","module":"C4","scenario":null},{"value":"-2,93E+01","module":"D","scenario":null},{"value":"3,77E+02","module":"A1A3","scenario":null}]},{"parameter":"EP-freshwater","unit":"kg P-eq","values":[{"value":"1,38E-03","module":"A1","scenario":null},{"value":"5,97E-08","module":"A2","scenario":null},{"value":"2,72E-06","module":"A3","scenario":null},{"value":"8,55E-07","module":"A4","scenario":null},{"value":"9,98E-09","module":"A5","scenario":null},{"value":"1,56E-03","module":"B6","scenario":null},{"value":"0,00E+00","module":"C1","scenario":null},{"value":"1,52E-07","module":"C2","scenario":null},{"value":"1,78E-06","module":"C3","scenario":null},{"value":"5,49E-07","module":"C4","scenario":null},{"value":"-3,44E-04","module":"D","scenario":null},{"value":"1,38E-03","module":"A1A3","scenario":null}]},{"parameter":"EP-marine","unit":"kg N-eq","values":[{"value":"1,36E-02","module":"A1","scenario":null},{"value":"3,75E-06","module":"A2","scenario":null},{"value":"1,32E-04","module":"A3","scenario":null},{"value":"4,97E-04","module":"A4","scenario":null},{"value":"1,90E-06","module":"A5","scenario":null},{"value":"1,86E-02","module":"B6","scenario":null},{"value":"0,00E+00","module":"C1","scenario":null},{"value":"9,53E-06","module":"C2","scenario":null},{"value":"5,47E-05","module":"C3","scenario":null},{"value":"2,00E-05","module":"C4","scenario":null},{"value":"-3,16E-03","module":"D","scenario":null},{"value":"1,37E-02","module":"A1A3","scenario":null}]},{"parameter":"EP-terrestrial","unit":"mol N-eq.","values":[{"value":"1,53E-01","module":"A1","scenario":null},{"value":"4,19E-05","module":"A2","scenario":null},{"value":"1,46E-03","module":"A3","scenario":null},{"value":"5,53E-03","module":"A4","scenario":null},{"value":"2,06E-05","module":"A5","scenario":null},{"value":"2,42E-01","module":"B6","scenario":null},{"value":"0,00E+00","module":"C1","scenario":null},{"value":"1,07E-04","module":"C2","scenario":null},{"value":"6,04E-04","module":"C3","scenario":null},{"value":"1,42E-04","module":"C4","scenario":null},{"value":"-4,36E-02","module":"D","scenario":null},{"value":"1,54E-01","module":"A1A3","scenario":null}]},{"parameter":"GWP-IOBC","unit":"kg CO2-eq","values":[{"value":"1,10E+01","module":"A1","scenario":null},{"value":"6,37E-03","module":"A2","scenario":null},{"value":"1,16E-01","module":"A3","scenario":null},{"value":"1,34E-01","module":"A4","scenario":null},{"value":"1,22E-03","module":"A5","scenario":null},{"value":"2,23E+01","module":"B6","scenario":null},{"value":"0,00E+00","module":"C1","scenario":null},{"value":"1,62E-02","module":"C2","scenario":null},{"value":"1,93E-01","module":"C3","scenario":null},{"value":"1,90E-02","module":"C4","scenario":null},{"value":"-9,64E-01","module":"D","scenario":null},{"value":"1,11E+01","module":"A1A3","scenario":null}]}],"additional_environmental_impact":[{"parameter":"PM","unit":"Disease incidence","values":[{"value":"5,69E-07","module":"A1","scenario":null},{"value":"4,11E-10","module":"A2","scenario":null},{"value":"8,64E-09","module":"A3","scenario":null},{"value":"4,74E-09","module":"A4","scenario":null},{"value":"8,40E-11","module":"A5","scenario":null},{"value":"1,21E-06","module":"B6","scenario":null},{"value":"0,00E+00","module":"C1","scenario":null},{"value":"1,05E-09","module":"C2","scenario":null},{"value":"1,67E-09","module":"C3","scenario":null},{"value":"1,13E-09","module":"C4","scenario":null},{"value":"-1,27E-07","module":"D","scenario":null},{"value":"5,78E-07","module":"A1A3","scenario":null}]},{"parameter":"ETP-fw","unit":"CTUe","values":[{"value":"8,53E+02","module":"A1","scenario":null},{"value":"7,62E-02","module":"A2","scenario":null},{"value":"3,18E+00","module":"A3","scenario":null},{"value":"1,29E+00","module":"A4","scenario":null},{"value":"2,27E-02","module":"A5","scenario":null},{"value":"1,35E+03","module":"B6","scenario":null},{"value":"0,00E+00","module":"C1","scenario":null},{"value":"1,94E-01","module":"C2","scenario":null},{"value":"1,30E+00","module":"C3","scenario":null},{"value":"3,68E+00","module":"C4","scenario":null},{"value":"-4,46E+02","module":"D","scenario":null},{"value":"8,57E+02","module":"A1A3","scenario":null}]},{"parameter":"HTP-c","unit":"CTUh","values":[{"value":"1,17E-08","module":"A1","scenario":null},{"value":"0,00E+00","module":"A2","scenario":null},{"value":"3,40E-11","module":"A3","scenario":null},{"value":"0,00E+00","module":"A4","scenario":null},{"value":"0,00E+00","module":"A5","scenario":null},{"value":"6,43E-08","module":"B6","scenario":null},{"value":"0,00E+00","module":"C1","scenario":null},{"value":"0,00E+00","module":"C2","scenario":null},{"value":"9,72E-10","module":"C3","scenario":null},{"value":"5,40E-11","module":"C4","scenario":null},{"value":"-2,25E-09","module":"D","scenario":null},{"value":"1,17E-08","module":"A1A3","scenario":null}]},{"parameter":"HTP-nc","unit":"CTUh","values":[{"value":"5,31E-07","module":"A1","scenario":null},{"value":"7,30E-11","module":"A2","scenario":null},{"value":"1,50E-09","module":"A3","scenario":null},{"value":"9,44E-10","module":"A4","scenario":null},{"value":"2,90E-11","module":"A5","scenario":null},{"value":"1,52E-06","module":"B6","scenario":null},{"value":"0,00E+00","module":"C1","scenario":null},{"value":"1,90E-10","module":"C2","scenario":null},{"value":"5,70E-08","module":"C3","scenario":null},{"value":"3,92E-10","module":"C4","scenario":null},{"value":"-1,61E-07","module":"D","scenario":null},{"value":"5,33E-07","module":"A1A3","scenario":null}]},{"parameter":"SQP","unit":"-","values":[{"value":"4,46E+01","module":"A1","scenario":null},{"value":"6,44E-02","module":"A2","scenario":null},{"value":"2,30E-01","module":"A3","scenario":null},{"value":"9,13E-01","module":"A4","scenario":null},{"value":"1,14E-02","module":"A5","scenario":null},{"value":"1,49E+02","module":"B6","scenario":null},{"value":"0,00E+00","module":"C1","scenario":null},{"value":"1,64E-01","module":"C2","scenario":null},{"value":"1,44E-01","module":"C3","scenario":null},{"value":"3,92E-01","module":"C4","scenario":null},{"value":"-1,00E+01","module":"D","scenario":null},{"value":"4,49E+01","module":"A1A3","scenario":null}]},{"parameter":"IRP","unit":"kBq U235-eq","values":[{"value":"4,77E-01","module":"A1","scenario":null},{"value":"3,91E-04","module":"A2","scenario":null},{"value":"9,38E-04","module":"A3","scenario":null},{"value":"8,20E-03","module":"A4","scenario":null},{"value":"7,27E-05","module":"A5","scenario":null},{"value":"5,37E+00","module":"B6","scenario":null},{"value":"0,00E+00","module":"C1","scenario":null},{"value":"9,94E-04","module":"C2","scenario":null},{"value":"2,91E-03","module":"C3","scenario":null},{"value":"2,71E-04","module":"C4","scenario":null},{"value":"-4,68E-02","module":"D","scenario":null},{"value":"4,78E-01","module":"A1A3","scenario":null}]}],"resource_use":[{"parameter":"PERE","unit":"MJ","values":[{"value":"1,45E+01","module":"A1","scenario":null},{"value":"1,06E-03","module":"A2","scenario":null},{"value":"1,09E-01","module":"A3","scenario":null},{"value":"2,15E-02","module":"A4","scenario":null},{"value":"2,80E-04","module":"A5","scenario":null},{"value":"3,83E+03","module":"B6","scenario":null},{"value":"0,00E+00","module":"C1","scenario":null},{"value":"2,71E-03","module":"C2","scenario":null},{"value":"7,73E-02","module":"C3","scenario":null},{"value":"4,78E-02","module":"C4","scenario":null},{"value":"-1,90E+00","module":"D","scenario":null},{"value":"1,46E+01","module":"A1A3","scenario":null}]},{"parameter":"PERM","unit":"","values":[{"value":"4,77E-01","module":"A1","scenario":null},{"value":"0,00E+00","module":"A2","scenario":null},{"value":"0,00E+00","module":"A3","scenario":null},{"value":"0,00E+00","module":"A4","scenario":null},{"value":"-4,77E-01","module":"A5","scenario":null},{"value":"0,00E+00","module":"B6","scenario":null},{"value":"0,00E+00","module":"C1","scenario":null},{"value":"0,00E+00","module":"C2","scenario":null},{"value":"0,00E+00","module":"C3","scenario":null},{"value":"0,00E+00","module":"C4","scenario":null},{"value":"0,00E+00","module":"D","scenario":null},{"value":"4,77E-01","module":"A1A3","scenario":null}]},{"parameter":"PERT","unit":"MJ","values":[{"value":"1,50E+01","module":"A1","scenario":null},{"value":"1,06E-03","module":"A2","scenario":null},{"value":"1,09E-01","module":"A3","scenario":null},{"value":"2,15E-02","module":"A4","scenario":null},{"value":"-4,76E-01","module":"A5","scenario":null},{"value":"3,83E+03","module":"B6","scenario":null},{"value":"0,00E+00","module":"C1","scenario":null},{"value":"2,71E-03","module":"C2","scenario":null},{"value":"7,73E-02","module":"C3","scenario":null},{"value":"4,78E-02","module":"C4","scenario":null},{"value":"-1,90E+00","module":"D","scenario":null},{"value":"1,51E+01","module":"A1A3","scenario":null}]},{"parameter":"PENRE","unit":"MJ","values":[{"value":"1,33E+02","module":"A1","scenario":null},{"value":"9,40E-02","module":"A2","scenario":null},{"value":"1,08E+00","module":"A3","scenario":null},{"value":"1,89E+00","module":"A4","scenario":null},{"value":"1,70E-02","module":"A5","scenario":null},{"value":"2,96E+02","module":"B6","scenario":null},{"value":"0,00E+00","module":"C1","scenario":null},{"value":"2,39E-01","module":"C2","scenario":null},{"value":"5,76E-01","module":"C3","scenario":null},{"value":"1,48E-01","module":"C4","scenario":null},{"value":"-1,26E+01","module":"D","scenario":null},{"value":"1,34E+02","module":"A1A3","scenario":null}]},{"parameter":"PENRM","unit":"MJ","values":[{"value":"3,72E+00","module":"A1","scenario":null},{"value":"0,00E+00","module":"A2","scenario":null},{"value":"0,00E+00","module":"A3","scenario":null},{"value":"0,00E+00","module":"A4","scenario":null},{"value":"0,00E+00","module":"A5","scenario":null},{"value":"0,00E+00","module":"B6","scenario":null},{"value":"0,00E+00","module":"C1","scenario":null},{"value":"0,00E+00","module":"C2","scenario":null},{"value":"-5,08E+00","module":"C3","scenario":null},{"value":"0,00E+00","module":"C4","scenario":null},{"value":"0,00E+00","module":"D","scenario":null},{"value":"3,72E+00","module":"A1A3","scenario":null}]},{"parameter":"PENRT","unit":"MJ","values":[{"value":"1,37E+02","module":"A1","scenario":null},{"value":"9,40E-02","module":"A2","scenario":null},{"value":"1,08E+00","module":"A3","scenario":null},{"value":"1,89E+00","module":"A4","scenario":null},{"value":"1,70E-02","module":"A5","scenario":null},{"value":"2,96E+02","module":"B6","scenario":null},{"value":"0,00E+00","module":"C1","scenario":null},{"value":"2,39E-01","module":"C2","scenario":null},{"value":"-4,51E+00","module":"C3","scenario":null},{"value":"1,48E-01","module":"C4","scenario":null},{"value":"-1,26E+01","module":"D","scenario":null},{"value":"1,38E+02","module":"A1A3","scenario":null}]},{"parameter":"SM","unit":"kg","values":[{"value":"1,58E-01","module":"A1","scenario":null},{"value":"0,00E+00","module":"A2","scenario":null},{"value":"0,00E+00","module":"A3","scenario":null},{"value":"0,00E+00","module":"A4","scenario":null},{"value":"0,00E+00","module":"A5","scenario":null},{"value":"0,00E+00","module":"B6","scenario":null},{"value":"0,00E+00","module":"C1","scenario":null},{"value":"0,00E+00","module":"C2","scenario":null},{"value":"0,00E+00","module":"C3","scenario":null},{"value":"1,23E-03","module":"C4","scenario":null},{"value":"3,99E-03","module":"D","scenario":null},{"value":"1,58E-01","module":"A1A3","scenario":null}]},{"parameter":"RSF","unit":"MJ","values":[{"value":"3,08E-01","module":"A1","scenario":null},{"value":"2,08E-05","module":"A2","scenario":null},{"value":"9,59E-05","module":"A3","scenario":null},{"value":"7,08E-04","module":"A4","scenario":null},{"value":"9,28E-06","module":"A5","scenario":null},{"value":"3,01E+00","module":"B6","scenario":null},{"value":"0,00E+00","module":"C1","scenario":null},{"value":"5,29E-05","module":"C2","scenario":null},{"value":"1,29E-03","module":"C3","scenario":null},{"value":"1,17E-04","module":"C4","scenario":null},{"value":"3,22E-04","module":"D","scenario":null},{"value":"3,09E-01","module":"A1A3","scenario":null}]},{"parameter":"NRSF","unit":"MJ","values":[{"value":"2,71E-02","module":"A1","scenario":null},{"value":"1,77E-04","module":"A2","scenario":null},{"value":"9,03E-04","module":"A3","scenario":null},{"value":"3,79E-03","module":"A4","scenario":null},{"value":"3,83E-05","module":"A5","scenario":null},{"value":"7,49E+00","module":"B6","scenario":null},{"value":"0,00E+00","module":"C1","scenario":null},{"value":"4,49E-04","module":"C2","scenario":null},{"value":"-5,76E-05","module":"C3","scenario":null},{"value":"1,07E-02","module":"C4","scenario":null},{"value":"-3,92E-02","module":"D","scenario":null},{"value":"2,82E-02","module":"A1A3","scenario":null}]},{"parameter":"FW","unit":"m3","values":[{"value":"1,14E-01","module":"A1","scenario":null},{"value":"1,05E-05","module":"A2","scenario":null},{"value":"2,96E-03","module":"A3","scenario":null},{"value":"1,63E-04","module":"A4","scenario":null},{"value":"8,02E-06","module":"A5","scenario":null},{"value":"2,86E+01","module":"B6","scenario":null},{"value":"0,00E+00","module":"C1","scenario":null},{"value":"2,67E-05","module":"C2","scenario":null},{"value":"5,33E-04","module":"C3","scenario":null},{"value":"9,01E-05","module":"C4","scenario":null},{"value":"-1,00E-02","module":"D","scenario":null},{"value":"1,17E-01","module":"A1A3","scenario":null}]}],"end_of_life_waste":[{"parameter":"HWD","unit":"kg","values":[{"value":"4,90E-02","module":"A1","scenario":null},{"value":"8,50E-06","module":"A2","scenario":null},{"value":"1,50E-04","module":"A3","scenario":null},{"value":"9,23E-05","module":"A4","scenario":null},{"value":"0,00E+00","module":"A5","scenario":null},{"value":"1,90E-01","module":"B6","scenario":null},{"value":"0,00E+00","module":"C1","scenario":null},{"value":"2,16E-05","module":"C2","scenario":null},{"value":"2,84E-05","module":"C3","scenario":null},{"value":"5,72E-02","module":"C4","scenario":null},{"value":"-3,53E-03","module":"D","scenario":null},{"value":"4,92E-02","module":"A1A3","scenario":null}]},{"parameter":"NHWD","unit":"kg","values":[{"value":"1,24E+00","module":"A1","scenario":null},{"value":"4,51E-03","module":"A2","scenario":null},{"value":"1,01E-02","module":"A3","scenario":null},{"value":"5,84E-02","module":"A4","scenario":null},{"value":"7,51E-02","module":"A5","scenario":null},{"value":"2,28E+01","module":"B6","scenario":null},{"value":"0,00E+00","module":"C1","scenario":null},{"value":"1,15E-02","module":"C2","scenario":null},{"value":"3,84E-02","module":"C3","scenario":null},{"value":"6,23E-02","module":"C4","scenario":null},{"value":"-1,67E-01","module":"D","scenario":null},{"value":"1,25E+00","module":"A1A3","scenario":null}]},{"parameter":"RWD","unit":"kg","values":[{"value":"3,68E-04","module":"A1","scenario":null},{"value":"6,17E-07","module":"A2","scenario":null},{"value":"8,29E-07","module":"A3","scenario":null},{"value":"1,30E-05","module":"A4","scenario":null},{"value":"0,00E+00","module":"A5","scenario":null},{"value":"2,65E-03","module":"B6","scenario":null},{"value":"0,00E+00","module":"C1","scenario":null},{"value":"1,57E-06","module":"C2","scenario":null},{"value":"1,41E-06","module":"C3","scenario":null},{"value":"9,86E-08","module":"C4","scenario":null},{"value":"-4,03E-05","module":"D","scenario":null},{"value":"3,70E-04","module":"A1A3","scenario":null}]}],"end_of_life_flow":[{"parameter":"CRU","unit":"kg","values":[{"value":"0,00E+00","module":"A1","scenario":null},{"value":"0,00E+00","module":"A2","scenario":null},{"value":"0,00E+00","module":"A3","scenario":null},{"value":"0,00E+00","module":"A4","scenario":null},{"value":"0,00E+00","module":"A5","scenario":null},{"value":"0,00E+00","module":"B6","scenario":null},{"value":"0,00E+00","module":"C1","scenario":null},{"value":"0,00E+00","module":"C2","scenario":null},{"value":"0,00E+00","module":"C3","scenario":null},{"value":"0,00E+00","module":"C4","scenario":null},{"value":"0,00E+00","module":"D","scenario":null},{"value":"0,00E+00","module":"A1A3","scenario":null}]},{"parameter":"MFR","unit":"kg","values":[{"value":"0,00E+00","module":"A1","scenario":null},{"value":"0,00E+00","module":"A2","scenario":null},{"value":"3,23E-03","module":"A3","scenario":null},{"value":"0,00E+00","module":"A4","scenario":null},{"value":"6,99E-02","module":"A5","scenario":null},{"value":"0,00E+00","module":"B6","scenario":null},{"value":"0,00E+00","module":"C1","scenario":null},{"value":"0,00E+00","module":"C2","scenario":null},{"value":"9,16E-03","module":"C3","scenario":null},{"value":"5,09E-06","module":"C4","scenario":null},{"value":"-1,56E-04","module":"D","scenario":null},{"value":"3,23E-03","module":"A1A3","scenario":null}]},{"parameter":"MER","unit":"kg","values":[{"value":"0,00E+00","module":"A1","scenario":null},{"value":"0,00E+00","module":"A2","scenario":null},{"value":"6,96E-04","module":"A3","scenario":null},{"value":"0,00E+00","module":"A4","scenario":null},{"value":"3,15E-04","module":"A5","scenario":null},{"value":"0,00E+00","module":"B6","scenario":null},{"value":"0,00E+00","module":"C1","scenario":null},{"value":"0,00E+00","module":"C2","scenario":null},{"value":"5,67E-02","module":"C3","scenario":null},{"value":"1,24E-07","module":"C4","scenario":null},{"value":"-2,05E-05","module":"D","scenario":null},{"value":"6,96E-04","module":"A1A3","scenario":null}]},{"parameter":"EEE","unit":"MJ","values":[{"value":"0,00E+00","module":"A1","scenario":null},{"value":"0,00E+00","module":"A2","scenario":null},{"value":"1,05E-03","module":"A3","scenario":null},{"value":"0,00E+00","module":"A4","scenario":null},{"value":"4,30E-03","module":"A5","scenario":null},{"value":"0,00E+00","module":"B6","scenario":null},{"value":"0,00E+00","module":"C1","scenario":null},{"value":"0,00E+00","module":"C2","scenario":null},{"value":"8,71E-02","module":"C3","scenario":null},{"value":"8,07E-06","module":"C4","scenario":null},{"value":"-5,03E-05","module":"D","scenario":null},{"value":"1,05E-03","module":"A1A3","scenario":null}]},{"parameter":"EET","unit":"MJ","values":[{"value":"0,00E+00","module":"A1","scenario":null},{"value":"0,00E+00","module":"A2","scenario":null},{"value":"1,59E-02","module":"A3","scenario":null},{"value":"0,00E+00","module":"A4","scenario":null},{"value":"6,50E-02","module":"A5","scenario":null},{"value":"0,00E+00","module":"B6","scenario":null},{"value":"0,00E+00","module":"C1","scenario":null},{"value":"0,00E+00","module":"C2","scenario":null},{"value":"1,32E+00","module":"C3","scenario":null},{"value":"1,22E-04","module":"C4","scenario":null},{"value":"-7,61E-04","module":"D","scenario":null},{"value":"1,59E-02","module":"A1A3","scenario":null}]}]}