{"product_name":"Arena 1200 high lumen","epd_id":"NEPD-8951-8606","declared_unit":{"unit":"stk","amount":1},"compliance":["EN 15804+A2","ISO 14025","ISO 21930"],"producer_name":"SG Armaturen AS","environmental_impact":[{"parameter":"GWP-total","unit":"kg CO2-eq","values":[{"value":"1,06E+02","module":"A1","scenario":null},{"value":"3,54E-01","module":"A2","scenario":null},{"value":"4,46E+00","module":"A3","scenario":null},{"value":"1,05E+00","module":"A4","scenario":null},{"value":"3,43E-01","module":"A5","scenario":null},{"value":"2,17E+02","module":"B6","scenario":null},{"value":"0,00E+00","module":"C1","scenario":null},{"value":"3,51E-01","module":"C2","scenario":null},{"value":"1,75E+00","module":"C3","scenario":null},{"value":"1,50E-01","module":"C4","scenario":null},{"value":"-2,94E+00","module":"D","scenario":null},{"value":"1,11E+02","module":"A1A3","scenario":null}]},{"parameter":"GWP-fossil","unit":"kg CO2-eq","values":[{"value":"1,05E+02","module":"A1","scenario":null},{"value":"3,54E-01","module":"A2","scenario":null},{"value":"4,20E+00","module":"A3","scenario":null},{"value":"1,05E+00","module":"A4","scenario":null},{"value":"3,24E-03","module":"A5","scenario":null},{"value":"2,10E+02","module":"B6","scenario":null},{"value":"0,00E+00","module":"C1","scenario":null},{"value":"3,50E-01","module":"C2","scenario":null},{"value":"1,75E+00","module":"C3","scenario":null},{"value":"1,50E-01","module":"C4","scenario":null},{"value":"-2,93E+00","module":"D","scenario":null},{"value":"1,10E+02","module":"A1A3","scenario":null}]},{"parameter":"GWP-biogenic","unit":"kg CO2-eq","values":[{"value":"5,79E-01","module":"A1","scenario":null},{"value":"1,40E-04","module":"A2","scenario":null},{"value":"2,50E-01","module":"A3","scenario":null},{"value":"4,35E-04","module":"A4","scenario":null},{"value":"3,40E-01","module":"A5","scenario":null},{"value":"5,82E+00","module":"B6","scenario":null},{"value":"0,00E+00","module":"C1","scenario":null},{"value":"1,45E-04","module":"C2","scenario":null},{"value":"1,49E-03","module":"C3","scenario":null},{"value":"6,68E-05","module":"C4","scenario":null},{"value":"-7,24E-03","module":"D","scenario":null},{"value":"8,30E-01","module":"A1A3","scenario":null}]},{"parameter":"GWP-luluc","unit":"kg CO2-eq","values":[{"value":"1,55E-01","module":"A1","scenario":null},{"value":"1,40E-04","module":"A2","scenario":null},{"value":"1,43E-02","module":"A3","scenario":null},{"value":"3,74E-04","module":"A4","scenario":null},{"value":"1,07E-06","module":"A5","scenario":null},{"value":"8,68E-01","module":"B6","scenario":null},{"value":"0,00E+00","module":"C1","scenario":null},{"value":"1,25E-04","module":"C2","scenario":null},{"value":"6,01E-04","module":"C3","scenario":null},{"value":"5,65E-04","module":"C4","scenario":null},{"value":"-5,60E-03","module":"D","scenario":null},{"value":"1,70E-01","module":"A1A3","scenario":null}]},{"parameter":"ODP","unit":"kg CFC11-eq","values":[{"value":"8,16E-06","module":"A1","scenario":null},{"value":"7,95E-08","module":"A2","scenario":null},{"value":"2,34E-07","module":"A3","scenario":null},{"value":"2,38E-07","module":"A4","scenario":null},{"value":"6,83E-10","module":"A5","scenario":null},{"value":"1,44E-05","module":"B6","scenario":null},{"value":"0,00E+00","module":"C1","scenario":null},{"value":"7,94E-08","module":"C2","scenario":null},{"value":"6,43E-08","module":"C3","scenario":null},{"value":"9,76E-09","module":"C4","scenario":null},{"value":"-4,69E-03","module":"D","scenario":null},{"value":"8,47E-06","module":"A1A3","scenario":null}]},{"parameter":"AP","unit":"mol H+-eq","values":[{"value":"7,72E-01","module":"A1","scenario":null},{"value":"2,30E-03","module":"A2","scenario":null},{"value":"1,60E-02","module":"A3","scenario":null},{"value":"3,02E-03","module":"A4","scenario":null},{"value":"1,53E-05","module":"A5","scenario":null},{"value":"1,64E+00","module":"B6","scenario":null},{"value":"0,00E+00","module":"C1","scenario":null},{"value":"1,01E-03","module":"C2","scenario":null},{"value":"1,57E-03","module":"C3","scenario":null},{"value":"4,83E-04","module":"C4","scenario":null},{"value":"-1,66E-01","module":"D","scenario":null},{"value":"7,90E-01","module":"A1A3","scenario":null}]},{"parameter":"POCP","unit":"kg NMVOC-eq","values":[{"value":"4,22E-01","module":"A1","scenario":null},{"value":"1,76E-03","module":"A2","scenario":null},{"value":"9,71E-03","module":"A3","scenario":null},{"value":"2,56E-03","module":"A4","scenario":null},{"value":"1,58E-05","module":"A5","scenario":null},{"value":"6,33E-01","module":"B6","scenario":null},{"value":"0,00E+00","module":"C1","scenario":null},{"value":"8,54E-04","module":"C2","scenario":null},{"value":"1,10E-03","module":"C3","scenario":null},{"value":"5,29E-04","module":"C4","scenario":null},{"value":"-3,53E-02","module":"D","scenario":null},{"value":"4,34E-01","module":"A1A3","scenario":null}]},{"parameter":"ADPE","unit":"kg Sb-eq","values":[{"value":"1,57E-02","module":"A1","scenario":null},{"value":"8,90E-06","module":"A2","scenario":null},{"value":"3,20E-05","module":"A3","scenario":null},{"value":"2,90E-05","module":"A4","scenario":null},{"value":"7,87E-08","module":"A5","scenario":null},{"value":"1,57E-02","module":"B6","scenario":null},{"value":"0,00E+00","module":"C1","scenario":null},{"value":"9,68E-06","module":"C2","scenario":null},{"value":"2,85E-06","module":"C3","scenario":null},{"value":"5,44E-07","module":"C4","scenario":null},{"value":"-3,13E-03","module":"D","scenario":null},{"value":"1,57E-02","module":"A1A3","scenario":null}]},{"parameter":"ADPF","unit":"MJ","values":[{"value":"1,36E+03","module":"A1","scenario":null},{"value":"5,25E+00","module":"A2","scenario":null},{"value":"5,55E+01","module":"A3","scenario":null},{"value":"1,59E+01","module":"A4","scenario":null},{"value":"4,53E-02","module":"A5","scenario":null},{"value":"2,87E+03","module":"B6","scenario":null},{"value":"0,00E+00","module":"C1","scenario":null},{"value":"5,30E+00","module":"C2","scenario":null},{"value":"3,71E+00","module":"C3","scenario":null},{"value":"1,23E+00","module":"C4","scenario":null},{"value":"-3,44E+01","module":"D","scenario":null},{"value":"1,42E+03","module":"A1A3","scenario":null}]},{"parameter":"WDP","unit":"m3 world-eq. Deprived","values":[{"value":"4,93E+03","module":"A1","scenario":null},{"value":"4,65E+00","module":"A2","scenario":null},{"value":"6,54E+02","module":"A3","scenario":null},{"value":"1,54E+01","module":"A4","scenario":null},{"value":"5,74E-02","module":"A5","scenario":null},{"value":"5,01E+05","module":"B6","scenario":null},{"value":"0,00E+00","module":"C1","scenario":null},{"value":"5,12E+00","module":"C2","scenario":null},{"value":"2,43E+01","module":"C3","scenario":null},{"value":"1,26E+01","module":"C4","scenario":null},{"value":"-2,87E+01","module":"D","scenario":null},{"value":"5,59E+03","module":"A1A3","scenario":null}]},{"parameter":"EP-freshwater","unit":"kg P-eq","values":[{"value":"1,43E-02","module":"A1","scenario":null},{"value":"2,66E-06","module":"A2","scenario":null},{"value":"2,90E-04","module":"A3","scenario":null},{"value":"8,40E-06","module":"A4","scenario":null},{"value":"2,66E-08","module":"A5","scenario":null},{"value":"1,51E-02","module":"B6","scenario":null},{"value":"0,00E+00","module":"C1","scenario":null},{"value":"2,80E-06","module":"C2","scenario":null},{"value":"1,65E-05","module":"C3","scenario":null},{"value":"3,30E-06","module":"C4","scenario":null},{"value":"-1,02E-03","module":"D","scenario":null},{"value":"1,46E-02","module":"A1A3","scenario":null}]},{"parameter":"EP-marine","unit":"kg N-eq","values":[{"value":"1,13E-01","module":"A1","scenario":null},{"value":"5,23E-04","module":"A2","scenario":null},{"value":"3,20E-03","module":"A3","scenario":null},{"value":"5,98E-04","module":"A4","scenario":null},{"value":"5,07E-06","module":"A5","scenario":null},{"value":"1,81E-01","module":"B6","scenario":null},{"value":"0,00E+00","module":"C1","scenario":null},{"value":"1,99E-04","module":"C2","scenario":null},{"value":"3,74E-04","module":"C3","scenario":null},{"value":"1,80E-04","module":"C4","scenario":null},{"value":"-8,79E-03","module":"D","scenario":null},{"value":"1,17E-01","module":"A1A3","scenario":null}]},{"parameter":"EP-terrestrial","unit":"mol N-eq.","values":[{"value":"1,25E+00","module":"A1","scenario":null},{"value":"5,83E-03","module":"A2","scenario":null},{"value":"4,18E-02","module":"A3","scenario":null},{"value":"6,69E-03","module":"A4","scenario":null},{"value":"5,49E-05","module":"A5","scenario":null},{"value":"2,35E+00","module":"B6","scenario":null},{"value":"0,00E+00","module":"C1","scenario":null},{"value":"2,23E-03","module":"C2","scenario":null},{"value":"4,10E-03","module":"C3","scenario":null},{"value":"1,36E-03","module":"C4","scenario":null},{"value":"-1,21E-01","module":"D","scenario":null},{"value":"1,30E+00","module":"A1A3","scenario":null}]},{"parameter":"GWP-IOBC","unit":"kg CO2-eq","values":[{"value":"1,05E+02","module":"A1","scenario":null},{"value":"3,54E-01","module":"A2","scenario":null},{"value":"5,33E+00","module":"A3","scenario":null},{"value":"1,05E+00","module":"A4","scenario":null},{"value":"0,00E+00","module":"A5","scenario":null},{"value":"2,17E+02","module":"B6","scenario":null},{"value":"0,00E+00","module":"C1","scenario":null},{"value":"3,51E-01","module":"C2","scenario":null},{"value":"1,75E+00","module":"C3","scenario":null},{"value":"3,66E-02","module":"C4","scenario":null},{"value":"-3,20E+00","module":"D","scenario":null},{"value":"1,10E+02","module":"A1A3","scenario":null}]}],"additional_environmental_impact":[{"parameter":"PM","unit":"Disease incidence","values":[{"value":"5,74E-06","module":"A1","scenario":null},{"value":"1,90E-08","module":"A2","scenario":null},{"value":"2,14E-07","module":"A3","scenario":null},{"value":"6,44E-08","module":"A4","scenario":null},{"value":"2,26E-10","module":"A5","scenario":null},{"value":"1,18E-05","module":"B6","scenario":null},{"value":"0,00E+00","module":"C1","scenario":null},{"value":"2,15E-08","module":"C2","scenario":null},{"value":"1,58E-08","module":"C3","scenario":null},{"value":"8,39E-09","module":"C4","scenario":null},{"value":"-4,11E-07","module":"D","scenario":null},{"value":"5,97E-06","module":"A1A3","scenario":null}]},{"parameter":"ETP-fw","unit":"CTUe","values":[{"value":"6,01E+03","module":"A1","scenario":null},{"value":"3,80E+00","module":"A2","scenario":null},{"value":"9,74E+01","module":"A3","scenario":null},{"value":"1,18E+01","module":"A4","scenario":null},{"value":"6,04E-02","module":"A5","scenario":null},{"value":"1,31E+04","module":"B6","scenario":null},{"value":"0,00E+00","module":"C1","scenario":null},{"value":"3,93E+00","module":"C2","scenario":null},{"value":"1,45E+01","module":"C3","scenario":null},{"value":"6,60E+02","module":"C4","scenario":null},{"value":"-1,29E+03","module":"D","scenario":null},{"value":"6,11E+03","module":"A1A3","scenario":null}]},{"parameter":"HTP-c","unit":"CTUh","values":[{"value":"2,69E-07","module":"A1","scenario":null},{"value":"0,00E+00","module":"A2","scenario":null},{"value":"1,93E-09","module":"A3","scenario":null},{"value":"0,00E+00","module":"A4","scenario":null},{"value":"2,00E-12","module":"A5","scenario":null},{"value":"6,25E-07","module":"B6","scenario":null},{"value":"0,00E+00","module":"C1","scenario":null},{"value":"0,00E+00","module":"C2","scenario":null},{"value":"2,98E-09","module":"C3","scenario":null},{"value":"3,23E-10","module":"C4","scenario":null},{"value":"-1,27E-08","module":"D","scenario":null},{"value":"2,71E-07","module":"A1A3","scenario":null}]},{"parameter":"HTP-nc","unit":"CTUh","values":[{"value":"6,25E-06","module":"A1","scenario":null},{"value":"3,80E-09","module":"A2","scenario":null},{"value":"7,13E-08","module":"A3","scenario":null},{"value":"1,29E-08","module":"A4","scenario":null},{"value":"7,60E-11","module":"A5","scenario":null},{"value":"1,47E-05","module":"B6","scenario":null},{"value":"0,00E+00","module":"C1","scenario":null},{"value":"4,29E-09","module":"C2","scenario":null},{"value":"1,52E-07","module":"C3","scenario":null},{"value":"3,03E-09","module":"C4","scenario":null},{"value":"-6,81E-07","module":"D","scenario":null},{"value":"6,32E-06","module":"A1A3","scenario":null}]},{"parameter":"SQP","unit":"-","values":[{"value":"3,94E+02","module":"A1","scenario":null},{"value":"3,36E+00","module":"A2","scenario":null},{"value":"9,73E+01","module":"A3","scenario":null},{"value":"1,11E+01","module":"A4","scenario":null},{"value":"3,04E-02","module":"A5","scenario":null},{"value":"1,45E+03","module":"B6","scenario":null},{"value":"0,00E+00","module":"C1","scenario":null},{"value":"3,71E+00","module":"C2","scenario":null},{"value":"1,15E+00","module":"C3","scenario":null},{"value":"3,01E+00","module":"C4","scenario":null},{"value":"-3,02E+01","module":"D","scenario":null},{"value":"4,94E+02","module":"A1A3","scenario":null}]},{"parameter":"IRP","unit":"kBq U235-eq","values":[{"value":"5,22E+00","module":"A1","scenario":null},{"value":"2,29E-02","module":"A2","scenario":null},{"value":"2,34E-01","module":"A3","scenario":null},{"value":"6,95E-02","module":"A4","scenario":null},{"value":"1,94E-04","module":"A5","scenario":null},{"value":"5,21E+01","module":"B6","scenario":null},{"value":"0,00E+00","module":"C1","scenario":null},{"value":"2,32E-02","module":"C2","scenario":null},{"value":"1,78E-02","module":"C3","scenario":null},{"value":"4,35E-03","module":"C4","scenario":null},{"value":"-1,03E-01","module":"D","scenario":null},{"value":"5,48E+00","module":"A1A3","scenario":null}]}],"resource_use":[{"parameter":"PERE","unit":"MJ","values":[{"value":"1,34E+02","module":"A1","scenario":null},{"value":"7,09E-02","module":"A2","scenario":null},{"value":"5,78E+01","module":"A3","scenario":null},{"value":"2,28E-01","module":"A4","scenario":null},{"value":"7,45E-04","module":"A5","scenario":null},{"value":"3,72E+04","module":"B6","scenario":null},{"value":"0,00E+00","module":"C1","scenario":null},{"value":"7,58E-02","module":"C2","scenario":null},{"value":"6,21E-01","module":"C3","scenario":null},{"value":"3,07E-01","module":"C4","scenario":null},{"value":"-9,46E+00","module":"D","scenario":null},{"value":"1,92E+02","module":"A1A3","scenario":null}]},{"parameter":"PERM","unit":"","values":[{"value":"1,64E+00","module":"A1","scenario":null},{"value":"0,00E+00","module":"A2","scenario":null},{"value":"0,00E+00","module":"A3","scenario":null},{"value":"0,00E+00","module":"A4","scenario":null},{"value":"-1,64E+00","module":"A5","scenario":null},{"value":"0,00E+00","module":"B6","scenario":null},{"value":"0,00E+00","module":"C1","scenario":null},{"value":"0,00E+00","module":"C2","scenario":null},{"value":"0,00E+00","module":"C3","scenario":null},{"value":"0,00E+00","module":"C4","scenario":null},{"value":"0,00E+00","module":"D","scenario":null},{"value":"1,64E+00","module":"A1A3","scenario":null}]},{"parameter":"PERT","unit":"MJ","values":[{"value":"1,35E+02","module":"A1","scenario":null},{"value":"7,09E-02","module":"A2","scenario":null},{"value":"5,78E+01","module":"A3","scenario":null},{"value":"2,28E-01","module":"A4","scenario":null},{"value":"-1,64E+00","module":"A5","scenario":null},{"value":"3,72E+04","module":"B6","scenario":null},{"value":"0,00E+00","module":"C1","scenario":null},{"value":"7,58E-02","module":"C2","scenario":null},{"value":"6,21E-01","module":"C3","scenario":null},{"value":"3,07E-01","module":"C4","scenario":null},{"value":"-9,46E+00","module":"D","scenario":null},{"value":"1,93E+02","module":"A1A3","scenario":null}]},{"parameter":"PENRE","unit":"MJ","values":[{"value":"1,33E+03","module":"A1","scenario":null},{"value":"5,25E+00","module":"A2","scenario":null},{"value":"5,55E+01","module":"A3","scenario":null},{"value":"1,59E+01","module":"A4","scenario":null},{"value":"4,53E-02","module":"A5","scenario":null},{"value":"2,88E+03","module":"B6","scenario":null},{"value":"0,00E+00","module":"C1","scenario":null},{"value":"5,30E+00","module":"C2","scenario":null},{"value":"3,71E+00","module":"C3","scenario":null},{"value":"1,23E+00","module":"C4","scenario":null},{"value":"-3,44E+01","module":"D","scenario":null},{"value":"1,39E+03","module":"A1A3","scenario":null}]},{"parameter":"PENRM","unit":"MJ","values":[{"value":"3,17E+01","module":"A1","scenario":null},{"value":"0,00E+00","module":"A2","scenario":null},{"value":"0,00E+00","module":"A3","scenario":null},{"value":"0,00E+00","module":"A4","scenario":null},{"value":"0,00E+00","module":"A5","scenario":null},{"value":"0,00E+00","module":"B6","scenario":null},{"value":"0,00E+00","module":"C1","scenario":null},{"value":"0,00E+00","module":"C2","scenario":null},{"value":"-3,45E+01","module":"C3","scenario":null},{"value":"0,00E+00","module":"C4","scenario":null},{"value":"0,00E+00","module":"D","scenario":null},{"value":"3,17E+01","module":"A1A3","scenario":null}]},{"parameter":"PENRT","unit":"MJ","values":[{"value":"1,36E+03","module":"A1","scenario":null},{"value":"5,25E+00","module":"A2","scenario":null},{"value":"7,35E+01","module":"A3","scenario":null},{"value":"1,59E+01","module":"A4","scenario":null},{"value":"4,53E-02","module":"A5","scenario":null},{"value":"2,88E+03","module":"B6","scenario":null},{"value":"0,00E+00","module":"C1","scenario":null},{"value":"5,30E+00","module":"C2","scenario":null},{"value":"-3,08E+01","module":"C3","scenario":null},{"value":"1,23E+00","module":"C4","scenario":null},{"value":"-3,84E+01","module":"D","scenario":null},{"value":"1,44E+03","module":"A1A3","scenario":null}]},{"parameter":"SM","unit":"kg","values":[{"value":"6,95E+00","module":"A1","scenario":null},{"value":"0,00E+00","module":"A2","scenario":null},{"value":"3,79E-02","module":"A3","scenario":null},{"value":"0,00E+00","module":"A4","scenario":null},{"value":"4,59E-05","module":"A5","scenario":null},{"value":"0,00E+00","module":"B6","scenario":null},{"value":"0,00E+00","module":"C1","scenario":null},{"value":"0,00E+00","module":"C2","scenario":null},{"value":"1,15E-03","module":"C3","scenario":null},{"value":"1,19E-02","module":"C4","scenario":null},{"value":"3,41E-01","module":"D","scenario":null},{"value":"6,99E+00","module":"A1A3","scenario":null}]},{"parameter":"RSF","unit":"MJ","values":[{"value":"2,80E+00","module":"A1","scenario":null},{"value":"2,50E-03","module":"A2","scenario":null},{"value":"1,35E+00","module":"A3","scenario":null},{"value":"8,14E-03","module":"A4","scenario":null},{"value":"2,47E-05","module":"A5","scenario":null},{"value":"2,92E+01","module":"B6","scenario":null},{"value":"0,00E+00","module":"C1","scenario":null},{"value":"2,71E-03","module":"C2","scenario":null},{"value":"1,16E-02","module":"C3","scenario":null},{"value":"1,82E-03","module":"C4","scenario":null},{"value":"2,57E-02","module":"D","scenario":null},{"value":"4,16E+00","module":"A1A3","scenario":null}]},{"parameter":"NRSF","unit":"MJ","values":[{"value":"1,30E+01","module":"A1","scenario":null},{"value":"9,86E-03","module":"A2","scenario":null},{"value":"1,53E+00","module":"A3","scenario":null},{"value":"2,91E-02","module":"A4","scenario":null},{"value":"1,02E-04","module":"A5","scenario":null},{"value":"7,28E+01","module":"B6","scenario":null},{"value":"0,00E+00","module":"C1","scenario":null},{"value":"9,70E-03","module":"C2","scenario":null},{"value":"-3,00E-03","module":"C3","scenario":null},{"value":"5,67E-02","module":"C4","scenario":null},{"value":"3,57E-01","module":"D","scenario":null},{"value":"1,46E+01","module":"A1A3","scenario":null}]},{"parameter":"FW","unit":"m3","values":[{"value":"1,10E+00","module":"A1","scenario":null},{"value":"5,31E-04","module":"A2","scenario":null},{"value":"1,48E-01","module":"A3","scenario":null},{"value":"1,70E-03","module":"A4","scenario":null},{"value":"2,14E-05","module":"A5","scenario":null},{"value":"2,78E+02","module":"B6","scenario":null},{"value":"0,00E+00","module":"C1","scenario":null},{"value":"5,67E-04","module":"C2","scenario":null},{"value":"4,40E-03","module":"C3","scenario":null},{"value":"1,11E-03","module":"C4","scenario":null},{"value":"-3,29E-02","module":"D","scenario":null},{"value":"1,25E+00","module":"A1A3","scenario":null}]}],"end_of_life_waste":[{"parameter":"HWD","unit":"kg","values":[{"value":"6,33E-01","module":"A1","scenario":null},{"value":"2,66E-04","module":"A2","scenario":null},{"value":"3,79E-02","module":"A3","scenario":null},{"value":"8,20E-04","module":"A4","scenario":null},{"value":"2,00E-04","module":"A5","scenario":null},{"value":"1,84E+00","module":"B6","scenario":null},{"value":"0,00E+00","module":"C1","scenario":null},{"value":"2,73E-04","module":"C2","scenario":null},{"value":"9,06E-04","module":"C3","scenario":null},{"value":"3,36E-01","module":"C4","scenario":null},{"value":"-1,32E-02","module":"D","scenario":null},{"value":"6,71E-01","module":"A1A3","scenario":null}]},{"parameter":"NHWD","unit":"kg","values":[{"value":"1,95E+01","module":"A1","scenario":null},{"value":"2,30E-01","module":"A2","scenario":null},{"value":"4,14E-01","module":"A3","scenario":null},{"value":"7,73E-01","module":"A4","scenario":null},{"value":"2,26E-03","module":"A5","scenario":null},{"value":"2,21E+02","module":"B6","scenario":null},{"value":"0,00E+00","module":"C1","scenario":null},{"value":"2,58E-01","module":"C2","scenario":null},{"value":"1,58E-01","module":"C3","scenario":null},{"value":"1,61E+00","module":"C4","scenario":null},{"value":"-7,35E-01","module":"D","scenario":null},{"value":"2,02E+01","module":"A1A3","scenario":null}]},{"parameter":"RWD","unit":"kg","values":[{"value":"4,22E-03","module":"A1","scenario":null},{"value":"3,58E-05","module":"A2","scenario":null},{"value":"1,63E-04","module":"A3","scenario":null},{"value":"1,08E-04","module":"A4","scenario":null},{"value":"2,99E-07","module":"A5","scenario":null},{"value":"2,57E-02","module":"B6","scenario":null},{"value":"0,00E+00","module":"C1","scenario":null},{"value":"3,61E-05","module":"C2","scenario":null},{"value":"1,85E-05","module":"C3","scenario":null},{"value":"4,83E-06","module":"C4","scenario":null},{"value":"-8,94E-05","module":"D","scenario":null},{"value":"4,42E-03","module":"A1A3","scenario":null}]}],"end_of_life_flow":[{"parameter":"CRU","unit":"kg","values":[{"value":"0,00E+00","module":"A1","scenario":null},{"value":"0,00E+00","module":"A2","scenario":null},{"value":"0,00E+00","module":"A3","scenario":null},{"value":"0,00E+00","module":"A4","scenario":null},{"value":"0,00E+00","module":"A5","scenario":null},{"value":"0,00E+00","module":"B6","scenario":null},{"value":"0,00E+00","module":"C1","scenario":null},{"value":"0,00E+00","module":"C2","scenario":null},{"value":"0,00E+00","module":"C3","scenario":null},{"value":"0,00E+00","module":"C4","scenario":null},{"value":"0,00E+00","module":"D","scenario":null},{"value":"0,00E+00","module":"A1A3","scenario":null}]},{"parameter":"MFR","unit":"kg","values":[{"value":"1,13E-02","module":"A1","scenario":null},{"value":"0,00E+00","module":"A2","scenario":null},{"value":"4,27E+00","module":"A3","scenario":null},{"value":"0,00E+00","module":"A4","scenario":null},{"value":"1,86E-01","module":"A5","scenario":null},{"value":"0,00E+00","module":"B6","scenario":null},{"value":"0,00E+00","module":"C1","scenario":null},{"value":"0,00E+00","module":"C2","scenario":null},{"value":"4,15E+00","module":"C3","scenario":null},{"value":"6,37E-03","module":"C4","scenario":null},{"value":"3,08E-01","module":"D","scenario":null},{"value":"4,28E+00","module":"A1A3","scenario":null}]},{"parameter":"MER","unit":"kg","values":[{"value":"9,75E-04","module":"A1","scenario":null},{"value":"0,00E+00","module":"A2","scenario":null},{"value":"1,33E-02","module":"A3","scenario":null},{"value":"0,00E+00","module":"A4","scenario":null},{"value":"2,72E-07","module":"A5","scenario":null},{"value":"0,00E+00","module":"B6","scenario":null},{"value":"0,00E+00","module":"C1","scenario":null},{"value":"0,00E+00","module":"C2","scenario":null},{"value":"1,07E-04","module":"C3","scenario":null},{"value":"1,44E-04","module":"C4","scenario":null},{"value":"3,08E-05","module":"D","scenario":null},{"value":"1,43E-02","module":"A1A3","scenario":null}]},{"parameter":"EEE","unit":"MJ","values":[{"value":"2,84E-03","module":"A1","scenario":null},{"value":"0,00E+00","module":"A2","scenario":null},{"value":"1,29E-01","module":"A3","scenario":null},{"value":"0,00E+00","module":"A4","scenario":null},{"value":"1,14E-02","module":"A5","scenario":null},{"value":"0,00E+00","module":"B6","scenario":null},{"value":"0,00E+00","module":"C1","scenario":null},{"value":"0,00E+00","module":"C2","scenario":null},{"value":"7,34E-01","module":"C3","scenario":null},{"value":"1,35E-03","module":"C4","scenario":null},{"value":"-6,31E-04","module":"D","scenario":null},{"value":"1,32E-01","module":"A1A3","scenario":null}]},{"parameter":"EET","unit":"MJ","values":[{"value":"4,30E-02","module":"A1","scenario":null},{"value":"0,00E+00","module":"A2","scenario":null},{"value":"1,95E+00","module":"A3","scenario":null},{"value":"0,00E+00","module":"A4","scenario":null},{"value":"1,73E-01","module":"A5","scenario":null},{"value":"0,00E+00","module":"B6","scenario":null},{"value":"0,00E+00","module":"C1","scenario":null},{"value":"0,00E+00","module":"C2","scenario":null},{"value":"1,11E+01","module":"C3","scenario":null},{"value":"2,04E-02","module":"C4","scenario":null},{"value":"-9,55E-03","module":"D","scenario":null},{"value":"2,00E+00","module":"A1A3","scenario":null}]}]}