{"product_name":"Protan SE 1.6 Roofing Membrane","epd_id":"NEPD-6519-5780","declared_unit":{"unit":"m2","amount":1},"compliance":["EN 15804+A2","ISO 14025","ISO 21930"],"producer_name":"Protan AS","environmental_impact":[{"parameter":"GWP-total","unit":"kg CO2-eq","values":[{"value":"3,60E+00","module":"A1-A3","scenario":null},{"value":"4,84E-02","module":"A4","scenario":null},{"value":"7,07E-01","module":"A5","scenario":null},{"value":"0,00E+00","module":"C1","scenario":null},{"value":"2,42E-01","module":"C2","scenario":null},{"value":"3,71E+00","module":"C3","scenario":null},{"value":"7,00E-02","module":"C4","scenario":null},{"value":"-1,72E-01","module":"D","scenario":null}]},{"parameter":"GWP-fossil","unit":"kg CO2-eq","values":[{"value":"4,21E+00","module":"A1-A3","scenario":null},{"value":"4,83E-02","module":"A4","scenario":null},{"value":"8,50E-02","module":"A5","scenario":null},{"value":"0,00E+00","module":"C1","scenario":null},{"value":"2,42E-01","module":"C2","scenario":null},{"value":"3,71E+00","module":"C3","scenario":null},{"value":"7,00E-02","module":"C4","scenario":null},{"value":"-1,66E-01","module":"D","scenario":null}]},{"parameter":"GWP-biogenic","unit":"kg CO2-eq","values":[{"value":"-6,14E-01","module":"A1-A3","scenario":null},{"value":"2,07E-05","module":"A4","scenario":null},{"value":"6,22E-01","module":"A5","scenario":null},{"value":"0,00E+00","module":"C1","scenario":null},{"value":"1,04E-04","module":"C2","scenario":null},{"value":"1,51E-03","module":"C3","scenario":null},{"value":"3,38E-05","module":"C4","scenario":null},{"value":"-3,43E-04","module":"D","scenario":null}]},{"parameter":"GWP-luluc","unit":"kg CO2-eq","values":[{"value":"6,49E-03","module":"A1-A3","scenario":null},{"value":"1,47E-05","module":"A4","scenario":null},{"value":"1,23E-04","module":"A5","scenario":null},{"value":"0,00E+00","module":"C1","scenario":null},{"value":"7,36E-05","module":"C2","scenario":null},{"value":"2,90E-04","module":"C3","scenario":null},{"value":"8,53E-06","module":"C4","scenario":null},{"value":"-5,72E-03","module":"D","scenario":null}]},{"parameter":"ODP","unit":"kg CFC11-eq","values":[{"value":"1,01E-06","module":"A1-A3","scenario":null},{"value":"1,17E-08","module":"A4","scenario":null},{"value":"1,96E-08","module":"A5","scenario":null},{"value":"0,00E+00","module":"C1","scenario":null},{"value":"5,83E-08","module":"C2","scenario":null},{"value":"1,22E-07","module":"C3","scenario":null},{"value":"4,50E-09","module":"C4","scenario":null},{"value":"-1,21E-02","module":"D","scenario":null}]},{"parameter":"AP","unit":"mol H+-eq","values":[{"value":"2,54E-02","module":"A1-A3","scenario":null},{"value":"1,56E-04","module":"A4","scenario":null},{"value":"5,20E-04","module":"A5","scenario":null},{"value":"0,00E+00","module":"C1","scenario":null},{"value":"7,78E-04","module":"C2","scenario":null},{"value":"2,14E-03","module":"C3","scenario":null},{"value":"1,93E-04","module":"C4","scenario":null},{"value":"-1,37E-03","module":"D","scenario":null}]},{"parameter":"POCP","unit":"kg NMVOC-eq","values":[{"value":"1,79E-02","module":"A1-A3","scenario":null},{"value":"1,49E-04","module":"A4","scenario":null},{"value":"3,91E-04","module":"A5","scenario":null},{"value":"0,00E+00","module":"C1","scenario":null},{"value":"7,46E-04","module":"C2","scenario":null},{"value":"1,59E-03","module":"C3","scenario":null},{"value":"1,73E-04","module":"C4","scenario":null},{"value":"-1,33E-03","module":"D","scenario":null}]},{"parameter":"ADPE","unit":"kg Sb-eq","values":[{"value":"2,16E-02","module":"A1-A3","scenario":null},{"value":"8,61E-07","module":"A4","scenario":null},{"value":"3,78E-04","module":"A5","scenario":null},{"value":"0,00E+00","module":"C1","scenario":null},{"value":"4,31E-06","module":"C2","scenario":null},{"value":"7,81E-06","module":"C3","scenario":null},{"value":"2,19E-07","module":"C4","scenario":null},{"value":"-1,65E-06","module":"D","scenario":null}]},{"parameter":"ADPF","unit":"MJ","values":[{"value":"9,75E+01","module":"A1-A3","scenario":null},{"value":"7,85E-01","module":"A4","scenario":null},{"value":"1,85E+00","module":"A5","scenario":null},{"value":"0,00E+00","module":"C1","scenario":null},{"value":"3,93E+00","module":"C2","scenario":null},{"value":"4,88E+00","module":"C3","scenario":null},{"value":"4,31E-01","module":"C4","scenario":null},{"value":"-2,37E+00","module":"D","scenario":null}]},{"parameter":"WDP","unit":"m3 world-eq. Deprived","values":[{"value":"2,72E+02","module":"A1-A3","scenario":null},{"value":"6,02E-01","module":"A4","scenario":null},{"value":"8,79E+00","module":"A5","scenario":null},{"value":"0,00E+00","module":"C1","scenario":null},{"value":"3,01E+00","module":"C2","scenario":null},{"value":"9,96E+01","module":"C3","scenario":null},{"value":"7,32E+00","module":"C4","scenario":null},{"value":"-2,96E+01","module":"D","scenario":null}]},{"parameter":"EP-freshwater","unit":"kg P-eq","values":[{"value":"2,68E-04","module":"A1-A3","scenario":null},{"value":"3,85E-07","module":"A4","scenario":null},{"value":"4,90E-06","module":"A5","scenario":null},{"value":"0,00E+00","module":"C1","scenario":null},{"value":"1,92E-06","module":"C2","scenario":null},{"value":"1,09E-05","module":"C3","scenario":null},{"value":"9,98E-07","module":"C4","scenario":null},{"value":"-1,48E-05","module":"D","scenario":null}]},{"parameter":"EP-marine","unit":"kg N-eq","values":[{"value":"4,49E-03","module":"A1-A3","scenario":null},{"value":"3,41E-05","module":"A4","scenario":null},{"value":"1,05E-04","module":"A5","scenario":null},{"value":"0,00E+00","module":"C1","scenario":null},{"value":"1,70E-04","module":"C2","scenario":null},{"value":"5,23E-04","module":"C3","scenario":null},{"value":"5,57E-05","module":"C4","scenario":null},{"value":"-4,47E-04","module":"D","scenario":null}]},{"parameter":"EP-terrestrial","unit":"mol N-eq.","values":[{"value":"5,15E-02","module":"A1-A3","scenario":null},{"value":"3,80E-04","module":"A4","scenario":null},{"value":"1,19E-03","module":"A5","scenario":null},{"value":"0,00E+00","module":"C1","scenario":null},{"value":"1,90E-03","module":"C2","scenario":null},{"value":"5,61E-03","module":"C3","scenario":null},{"value":"6,47E-04","module":"C4","scenario":null},{"value":"-4,83E-03","module":"D","scenario":null}]},{"parameter":"GWP-IOBC","unit":"kg CO2-eq","values":[{"value":"4,12E+00","module":"A1-A3","scenario":null},{"value":"4,84E-02","module":"A4","scenario":null},{"value":"7,47E-02","module":"A5","scenario":null},{"value":"0,00E+00","module":"C1","scenario":null},{"value":"2,42E-01","module":"C2","scenario":null},{"value":"3,72E+00","module":"C3","scenario":null},{"value":"7,33E-02","module":"C4","scenario":null},{"value":"-1,70E-01","module":"D","scenario":null}]}],"additional_environmental_impact":[{"parameter":"PM","unit":"Disease incidence","values":[{"value":"2,32E-07","module":"A1-A3","scenario":null},{"value":"4,44E-09","module":"A4","scenario":null},{"value":"5,00E-09","module":"A5","scenario":null},{"value":"0,00E+00","module":"C1","scenario":null},{"value":"2,22E-08","module":"C2","scenario":null},{"value":"1,39E-08","module":"C3","scenario":null},{"value":"1,78E-09","module":"C4","scenario":null},{"value":"-8,29E-08","module":"D","scenario":null}]},{"parameter":"ETP-fw","unit":"CTUe","values":[{"value":"2,28E+02","module":"A1-A3","scenario":null},{"value":"5,74E-01","module":"A4","scenario":null},{"value":"4,24E+00","module":"A5","scenario":null},{"value":"0,00E+00","module":"C1","scenario":null},{"value":"2,87E+00","module":"C2","scenario":null},{"value":"2,34E+02","module":"C3","scenario":null},{"value":"1,22E+00","module":"C4","scenario":null},{"value":"-1,29E+01","module":"D","scenario":null}]},{"parameter":"HTP-c","unit":"CTUh","values":[{"value":"4,66E-09","module":"A1-A3","scenario":null},{"value":"0,00E+00","module":"A4","scenario":null},{"value":"9,80E-11","module":"A5","scenario":null},{"value":"0,00E+00","module":"C1","scenario":null},{"value":"0,00E+00","module":"C2","scenario":null},{"value":"5,20E-10","module":"C3","scenario":null},{"value":"6,40E-11","module":"C4","scenario":null},{"value":"-2,36E-10","module":"D","scenario":null}]},{"parameter":"HTP-nc","unit":"CTUh","values":[{"value":"1,28E-07","module":"A1-A3","scenario":null},{"value":"5,55E-10","module":"A4","scenario":null},{"value":"2,85E-09","module":"A5","scenario":null},{"value":"0,00E+00","module":"C1","scenario":null},{"value":"2,78E-09","module":"C2","scenario":null},{"value":"5,50E-08","module":"C3","scenario":null},{"value":"2,43E-09","module":"C4","scenario":null},{"value":"-1,24E-08","module":"D","scenario":null}]},{"parameter":"SQP","unit":"-","values":[{"value":"5,64E+01","module":"A1-A3","scenario":null},{"value":"9,00E-01","module":"A4","scenario":null},{"value":"1,08E+00","module":"A5","scenario":null},{"value":"0,00E+00","module":"C1","scenario":null},{"value":"4,50E+00","module":"C2","scenario":null},{"value":"1,78E+00","module":"C3","scenario":null},{"value":"1,40E+00","module":"C4","scenario":null},{"value":"-1,59E+01","module":"D","scenario":null}]},{"parameter":"IRP","unit":"kBq U235-eq","values":[{"value":"1,70E-01","module":"A1-A3","scenario":null},{"value":"3,43E-03","module":"A4","scenario":null},{"value":"3,87E-03","module":"A5","scenario":null},{"value":"0,00E+00","module":"C1","scenario":null},{"value":"1,72E-02","module":"C2","scenario":null},{"value":"2,37E-02","module":"C3","scenario":null},{"value":"2,29E-03","module":"C4","scenario":null},{"value":"-1,52E-02","module":"D","scenario":null}]}],"resource_use":[{"parameter":"PERE","unit":"MJ","values":[{"value":"9,98E+00","module":"A1-A3","scenario":null},{"value":"9,88E-03","module":"A4","scenario":null},{"value":"4,65E-01","module":"A5","scenario":null},{"value":"0,00E+00","module":"C1","scenario":null},{"value":"4,94E-02","module":"C2","scenario":null},{"value":"6,22E-01","module":"C3","scenario":null},{"value":"3,87E-02","module":"C4","scenario":null},{"value":"-1,47E+01","module":"D","scenario":null}]},{"parameter":"PERM","unit":"","values":[{"value":"5,42E+00","module":"A1-A3","scenario":null},{"value":"0,00E+00","module":"A4","scenario":null},{"value":"-5,33E+00","module":"A5","scenario":null},{"value":"0,00E+00","module":"C1","scenario":null},{"value":"0,00E+00","module":"C2","scenario":null},{"value":"0,00E+00","module":"C3","scenario":null},{"value":"0,00E+00","module":"C4","scenario":null},{"value":"0,00E+00","module":"D","scenario":null}]},{"parameter":"PERT","unit":"MJ","values":[{"value":"1,54E+01","module":"A1-A3","scenario":null},{"value":"9,88E-03","module":"A4","scenario":null},{"value":"-4,86E+00","module":"A5","scenario":null},{"value":"0,00E+00","module":"C1","scenario":null},{"value":"4,94E-02","module":"C2","scenario":null},{"value":"6,22E-01","module":"C3","scenario":null},{"value":"3,86E-02","module":"C4","scenario":null},{"value":"-1,47E+01","module":"D","scenario":null}]},{"parameter":"PENRE","unit":"MJ","values":[{"value":"6,44E+01","module":"A1-A3","scenario":null},{"value":"7,85E-01","module":"A4","scenario":null},{"value":"1,27E+00","module":"A5","scenario":null},{"value":"0,00E+00","module":"C1","scenario":null},{"value":"3,93E+00","module":"C2","scenario":null},{"value":"4,88E+00","module":"C3","scenario":null},{"value":"4,31E-01","module":"C4","scenario":null},{"value":"-2,37E+00","module":"D","scenario":null}]},{"parameter":"PENRM","unit":"MJ","values":[{"value":"3,72E+01","module":"A1-A3","scenario":null},{"value":"0,00E+00","module":"A4","scenario":null},{"value":"5,16E-01","module":"A5","scenario":null},{"value":"0,00E+00","module":"C1","scenario":null},{"value":"0,00E+00","module":"C2","scenario":null},{"value":"0,00E+00","module":"C3","scenario":null},{"value":"0,00E+00","module":"C4","scenario":null},{"value":"0,00E+00","module":"D","scenario":null}]},{"parameter":"PENRT","unit":"MJ","values":[{"value":"1,01E+02","module":"A1-A3","scenario":null},{"value":"7,85E-01","module":"A4","scenario":null},{"value":"1,79E+00","module":"A5","scenario":null},{"value":"0,00E+00","module":"C1","scenario":null},{"value":"3,93E+00","module":"C2","scenario":null},{"value":"4,88E+00","module":"C3","scenario":null},{"value":"4,31E-01","module":"C4","scenario":null},{"value":"-2,37E+00","module":"D","scenario":null}]},{"parameter":"SM","unit":"kg","values":[{"value":"1,71E-01","module":"A1-A3","scenario":null},{"value":"0,00E+00","module":"A4","scenario":null},{"value":"3,00E-03","module":"A5","scenario":null},{"value":"0,00E+00","module":"C1","scenario":null},{"value":"0,00E+00","module":"C2","scenario":null},{"value":"0,00E+00","module":"C3","scenario":null},{"value":"0,00E+00","module":"C4","scenario":null},{"value":"0,00E+00","module":"D","scenario":null}]},{"parameter":"RSF","unit":"MJ","values":[{"value":"2,10E-01","module":"A1-A3","scenario":null},{"value":"3,45E-04","module":"A4","scenario":null},{"value":"3,98E-03","module":"A5","scenario":null},{"value":"0,00E+00","module":"C1","scenario":null},{"value":"1,73E-03","module":"C2","scenario":null},{"value":"1,13E-02","module":"C3","scenario":null},{"value":"9,51E-04","module":"C4","scenario":null},{"value":"-2,57E-03","module":"D","scenario":null}]},{"parameter":"NRSF","unit":"MJ","values":[{"value":"5,36E-02","module":"A1-A3","scenario":null},{"value":"1,16E-03","module":"A4","scenario":null},{"value":"2,08E-03","module":"A5","scenario":null},{"value":"0,00E+00","module":"C1","scenario":null},{"value":"5,79E-03","module":"C2","scenario":null},{"value":"0,00E+00","module":"C3","scenario":null},{"value":"6,31E-03","module":"C4","scenario":null},{"value":"-8,69E-01","module":"D","scenario":null}]},{"parameter":"FW","unit":"m3","values":[{"value":"9,56E-02","module":"A1-A3","scenario":null},{"value":"8,93E-05","module":"A4","scenario":null},{"value":"3,89E-03","module":"A5","scenario":null},{"value":"0,00E+00","module":"C1","scenario":null},{"value":"4,47E-04","module":"C2","scenario":null},{"value":"1,17E-01","module":"C3","scenario":null},{"value":"4,01E-04","module":"C4","scenario":null},{"value":"-1,77E-02","module":"D","scenario":null}]}],"end_of_life_waste":[{"parameter":"HWD","unit":"kg","values":[{"value":"1,47E-02","module":"A1-A3","scenario":null},{"value":"4,30E-05","module":"A4","scenario":null},{"value":"2,72E-04","module":"A5","scenario":null},{"value":"0,00E+00","module":"C1","scenario":null},{"value":"2,15E-04","module":"C2","scenario":null},{"value":"0,00E+00","module":"C3","scenario":null},{"value":"2,65E-02","module":"C4","scenario":null},{"value":"-1,12E-04","module":"D","scenario":null}]},{"parameter":"NHWD","unit":"kg","values":[{"value":"6,45E-01","module":"A1-A3","scenario":null},{"value":"6,82E-02","module":"A4","scenario":null},{"value":"4,13E-01","module":"A5","scenario":null},{"value":"0,00E+00","module":"C1","scenario":null},{"value":"3,41E-01","module":"C2","scenario":null},{"value":"0,00E+00","module":"C3","scenario":null},{"value":"2,68E-01","module":"C4","scenario":null},{"value":"-5,61E-02","module":"D","scenario":null}]},{"parameter":"RWD","unit":"kg","values":[{"value":"1,57E-04","module":"A1-A3","scenario":null},{"value":"5,36E-06","module":"A4","scenario":null},{"value":"3,04E-06","module":"A5","scenario":null},{"value":"0,00E+00","module":"C1","scenario":null},{"value":"2,68E-05","module":"C2","scenario":null},{"value":"0,00E+00","module":"C3","scenario":null},{"value":"1,00E-06","module":"C4","scenario":null},{"value":"-1,24E-05","module":"D","scenario":null}]}],"end_of_life_flow":[{"parameter":"CRU","unit":"kg","values":[{"value":"0,00E+00","module":"A1-A3","scenario":null},{"value":"0,00E+00","module":"A4","scenario":null},{"value":"0,00E+00","module":"A5","scenario":null},{"value":"0,00E+00","module":"C1","scenario":null},{"value":"0,00E+00","module":"C2","scenario":null},{"value":"0,00E+00","module":"C3","scenario":null},{"value":"0,00E+00","module":"C4","scenario":null},{"value":"0,00E+00","module":"D","scenario":null}]},{"parameter":"MFR","unit":"kg","values":[{"value":"2,54E-03","module":"A1-A3","scenario":null},{"value":"0,00E+00","module":"A4","scenario":null},{"value":"1,69E-01","module":"A5","scenario":null},{"value":"0,00E+00","module":"C1","scenario":null},{"value":"0,00E+00","module":"C2","scenario":null},{"value":"0,00E+00","module":"C3","scenario":null},{"value":"0,00E+00","module":"C4","scenario":null},{"value":"0,00E+00","module":"D","scenario":null}]},{"parameter":"MER","unit":"kg","values":[{"value":"2,36E-03","module":"A1-A3","scenario":null},{"value":"0,00E+00","module":"A4","scenario":null},{"value":"2,27E-01","module":"A5","scenario":null},{"value":"0,00E+00","module":"C1","scenario":null},{"value":"0,00E+00","module":"C2","scenario":null},{"value":"1,85E+00","module":"C3","scenario":null},{"value":"0,00E+00","module":"C4","scenario":null},{"value":"0,00E+00","module":"D","scenario":null}]},{"parameter":"EEE","unit":"MJ","values":[{"value":"1,94E-03","module":"A1-A3","scenario":null},{"value":"0,00E+00","module":"A4","scenario":null},{"value":"1,59E-01","module":"A5","scenario":null},{"value":"0,00E+00","module":"C1","scenario":null},{"value":"0,00E+00","module":"C2","scenario":null},{"value":"1,89E+00","module":"C3","scenario":null},{"value":"0,00E+00","module":"C4","scenario":null},{"value":"0,00E+00","module":"D","scenario":null}]},{"parameter":"EET","unit":"MJ","values":[{"value":"2,93E-02","module":"A1-A3","scenario":null},{"value":"0,00E+00","module":"A4","scenario":null},{"value":"2,41E+00","module":"A5","scenario":null},{"value":"0,00E+00","module":"C1","scenario":null},{"value":"0,00E+00","module":"C2","scenario":null},{"value":"2,86E+01","module":"C3","scenario":null},{"value":"0,00E+00","module":"C4","scenario":null},{"value":"0,00E+00","module":"D","scenario":null}]}]}