{"product_name":"Ferdigbetong B30 M60 D22 SANDNES Milj\u00f8 Lavkarbon A","epd_id":"NEPD-3255-1896-NO","declared_unit":{"unit":"m3","amount":1},"compliance":["EN 15804","ISO 14025","ISO 21930"],"producer_name":"Sandnes & J\u00e6rbetong","environmental_impact":[{"parameter":"GWP-total","unit":"kg CO2-eq","values":[{"value":"1,69E+02","module":"A1","scenario":null},{"value":"1,19E+01","module":"A2","scenario":null},{"value":"1,42E+00","module":"A3","scenario":null},{"value":"3,05E+00","module":"A4","scenario":null},{"value":"1,82E+02","module":"A1A3","scenario":null}]},{"parameter":"ODP","unit":"kg CFC11-eq","values":[{"value":"3,62E-06","module":"A1","scenario":null},{"value":"2,06E-06","module":"A2","scenario":null},{"value":"3,39E-08","module":"A3","scenario":null},{"value":"5,76E-07","module":"A4","scenario":null},{"value":"5,71E-06","module":"A1A3","scenario":null}]},{"parameter":"AP","unit":"mol H+-eq","values":[{"value":"3,20E-01","module":"A1","scenario":null},{"value":"1,56E-01","module":"A2","scenario":null},{"value":"1,83E-03","module":"A3","scenario":null},{"value":"1,07E-02","module":"A4","scenario":null},{"value":"4,78E-01","module":"A1A3","scenario":null}]},{"parameter":"EP","unit":"kg PO_4^3-eq","values":[{"value":"6,98E-02","module":"A1","scenario":null},{"value":"3,26E-02","module":"A2","scenario":null},{"value":"4,42E-04","module":"A3","scenario":null},{"value":"2,23E-03","module":"A4","scenario":null},{"value":"1,03E-01","module":"A1A3","scenario":null}]},{"parameter":"POCP","unit":"kg NMVOC-eq","values":[{"value":"1,31E-02","module":"A1","scenario":null},{"value":"4,82E-03","module":"A2","scenario":null},{"value":"1,01E-04","module":"A3","scenario":null},{"value":"5,40E-04","module":"A4","scenario":null},{"value":"1,80E-02","module":"A1A3","scenario":null}]},{"parameter":"ADPE","unit":"kg Sb-eq","values":[{"value":"1,28E-04","module":"A1","scenario":null},{"value":"1,33E-05","module":"A2","scenario":null},{"value":"5,75E-06","module":"A3","scenario":null},{"value":"6,73E-06","module":"A4","scenario":null},{"value":"1,47E-04","module":"A1A3","scenario":null}]},{"parameter":"ADPF","unit":"MJ","values":[{"value":"5,54E+02","module":"A1","scenario":null},{"value":"2,95E+02","module":"A2","scenario":null},{"value":"3,61E+00","module":"A3","scenario":null},{"value":"4,65E+01","module":"A4","scenario":null},{"value":"8,52E+02","module":"A1A3","scenario":null}]}],"additional_environmental_impact":[],"resource_use":[{"parameter":"PERE","unit":"MJ","values":[{"value":"6,32E+01","module":"A1","scenario":null},{"value":"5,23E+00","module":"A2","scenario":null},{"value":"4,62E+01","module":"A3","scenario":null},{"value":"7,15E-01","module":"A4","scenario":null},{"value":"1,15E+02","module":"A1A3","scenario":null}]},{"parameter":"PERM","unit":"","values":[{"value":"0,00E+00","module":"A1","scenario":null},{"value":"1,93E-04","module":"A2","scenario":null},{"value":"0,00E+00","module":"A3","scenario":null},{"value":"2,19E-01","module":"A4","scenario":null},{"value":"1,93E-04","module":"A1A3","scenario":null}]},{"parameter":"PERT","unit":"MJ","values":[{"value":"6,32E+01","module":"A1","scenario":null},{"value":"5,23E+00","module":"A2","scenario":null},{"value":"4,62E+01","module":"A3","scenario":null},{"value":"9,34E-01","module":"A4","scenario":null},{"value":"1,15E+02","module":"A1A3","scenario":null}]},{"parameter":"PENRE","unit":"MJ","values":[{"value":"6,59E+02","module":"A1","scenario":null},{"value":"3,01E+02","module":"A2","scenario":null},{"value":"6,17E+00","module":"A3","scenario":null},{"value":"4,75E+01","module":"A4","scenario":null},{"value":"9,66E+02","module":"A1A3","scenario":null}]},{"parameter":"PENRM","unit":"MJ","values":[{"value":"1,11E+01","module":"A1","scenario":null},{"value":"0,00E+00","module":"A2","scenario":null},{"value":"0,00E+00","module":"A3","scenario":null},{"value":"0,00E+00","module":"A4","scenario":null},{"value":"1,11E+01","module":"A1A3","scenario":null}]},{"parameter":"PENRT","unit":"MJ","values":[{"value":"6,70E+02","module":"A1","scenario":null},{"value":"3,01E+02","module":"A2","scenario":null},{"value":"6,17E+00","module":"A3","scenario":null},{"value":"4,75E+01","module":"A4","scenario":null},{"value":"9,77E+02","module":"A1A3","scenario":null}]},{"parameter":"SM","unit":"kg","values":[{"value":"1,11E+02","module":"A1","scenario":null},{"value":"0,00E+00","module":"A2","scenario":null},{"value":"0,00E+00","module":"A3","scenario":null},{"value":"0,00E+00","module":"A4","scenario":null},{"value":"1,11E+02","module":"A1A3","scenario":null}]},{"parameter":"RSF","unit":"MJ","values":[{"value":"1,06E+02","module":"A1","scenario":null},{"value":"0,00E+00","module":"A2","scenario":null},{"value":"8,00E-03","module":"A3","scenario":null},{"value":"0,00E+00","module":"A4","scenario":null},{"value":"1,06E+02","module":"A1A3","scenario":null}]},{"parameter":"NRSF","unit":"MJ","values":[{"value":"5,70E+02","module":"A1","scenario":null},{"value":"0,00E+00","module":"A2","scenario":null},{"value":"0,00E+00","module":"A3","scenario":null},{"value":"0,00E+00","module":"A4","scenario":null},{"value":"5,70E+02","module":"A1A3","scenario":null}]},{"parameter":"FW","unit":"m3","values":[{"value":"2,78E+00","module":"A1","scenario":null},{"value":"6,07E-02","module":"A2","scenario":null},{"value":"2,63E-03","module":"A3","scenario":null},{"value":"4,23E-02","module":"A4","scenario":null},{"value":"2,84E+00","module":"A1A3","scenario":null}]}],"end_of_life_waste":[{"parameter":"HWD","unit":"kg","values":[{"value":"1,76E-03","module":"A1","scenario":null},{"value":"1,15E-04","module":"A2","scenario":null},{"value":"7,97E-06","module":"A3","scenario":null},{"value":"3,60E-05","module":"A4","scenario":null},{"value":"1,88E-03","module":"A1A3","scenario":null}]},{"parameter":"NHWD","unit":"kg","values":[{"value":"2,04E+01","module":"A1","scenario":null},{"value":"6,93E+00","module":"A2","scenario":null},{"value":"4,64E-01","module":"A3","scenario":null},{"value":"4,70E+00","module":"A4","scenario":null},{"value":"2,78E+01","module":"A1A3","scenario":null}]},{"parameter":"RWD","unit":"kg","values":[{"value":"1,67E-03","module":"A1","scenario":null},{"value":"2,04E-03","module":"A2","scenario":null},{"value":"3,94E-05","module":"A3","scenario":null},{"value":"0,00E+00","module":"A4","scenario":null},{"value":"3,75E-03","module":"A1A3","scenario":null}]}],"end_of_life_flow":[{"parameter":"CRU","unit":"kg","values":[{"value":"0,00E+00","module":"A1","scenario":null},{"value":"0,00E+00","module":"A2","scenario":null},{"value":"0,00E+00","module":"A3","scenario":null},{"value":"0,00E+00","module":"A4","scenario":null},{"value":"0,00E+00","module":"A1A3","scenario":null}]},{"parameter":"MFR","unit":"kg","values":[{"value":"0,00E+00","module":"A1","scenario":null},{"value":"0,00E+00","module":"A2","scenario":null},{"value":"0,00E+00","module":"A3","scenario":null},{"value":"0,00E+00","module":"A4","scenario":null},{"value":"0,00E+00","module":"A1A3","scenario":null}]},{"parameter":"MER","unit":"kg","values":[{"value":"0,00E+00","module":"A1","scenario":null},{"value":"0,00E+00","module":"A2","scenario":null},{"value":"0,00E+00","module":"A3","scenario":null},{"value":"0,00E+00","module":"A4","scenario":null},{"value":"0,00E+00","module":"A1A3","scenario":null}]},{"parameter":"EEE","unit":"MJ","values":[{"value":"0,00E+00","module":"A1","scenario":null},{"value":"0,00E+00","module":"A2","scenario":null},{"value":"0,00E+00","module":"A3","scenario":null},{"value":"0,00E+00","module":"A4","scenario":null},{"value":"0,00E+00","module":"A1A3","scenario":null}]},{"parameter":"EET","unit":"MJ","values":[{"value":"0,00E+00","module":"A1","scenario":null},{"value":"0,00E+00","module":"A2","scenario":null},{"value":"0,00E+00","module":"A3","scenario":null},{"value":"0,00E+00","module":"A4","scenario":null},{"value":"0,00E+00","module":"A1A3","scenario":null}]}]}