{"product_name":"Storegga Betong AS 2024","epd_id":"NEPD-7975-7631","declared_unit":{"unit":"m3","amount":1},"compliance":["EN 15804+A2","ISO 14025","ISO 21930"],"producer_name":"Storegga Betong AS","environmental_impact":[{"parameter":"GWP-total","unit":"kg CO2-eq","values":[{"value":"2,24E+02","module":"A1","scenario":null},{"value":"8,21E+00","module":"A2","scenario":null},{"value":"2,98E+02","module":"A3","scenario":null},{"value":"1,36E+01","module":"A4","scenario":null},{"value":"9,51E+00","module":"C1","scenario":null},{"value":"8,29E+00","module":"C2","scenario":null},{"value":"1,16E+00","module":"C3","scenario":null},{"value":"4,03E+00","module":"C4","scenario":null},{"value":"-3,78E+00","module":"D","scenario":null},{"value":"5,30E+02","module":"A1A3","scenario":null}]},{"parameter":"GWP-fossil","unit":"kg CO2-eq","values":[{"value":"2,24E+02","module":"A1","scenario":null},{"value":"8,20E+00","module":"A2","scenario":null},{"value":"2,98E+02","module":"A3","scenario":null},{"value":"1,36E+01","module":"A4","scenario":null},{"value":"9,51E+00","module":"C1","scenario":null},{"value":"8,28E+00","module":"C2","scenario":null},{"value":"1,15E+00","module":"C3","scenario":null},{"value":"4,03E+00","module":"C4","scenario":null},{"value":"-3,70E+00","module":"D","scenario":null},{"value":"5,30E+02","module":"A1A3","scenario":null}]},{"parameter":"GWP-biogenic","unit":"kg CO2-eq","values":[{"value":"8,93E-02","module":"A1","scenario":null},{"value":"3,51E-03","module":"A2","scenario":null},{"value":"7,73E-02","module":"A3","scenario":null},{"value":"5,63E-03","module":"A4","scenario":null},{"value":"1,78E-03","module":"C1","scenario":null},{"value":"3,55E-03","module":"C2","scenario":null},{"value":"9,92E-03","module":"C3","scenario":null},{"value":"3,43E-03","module":"C4","scenario":null},{"value":"-7,39E-02","module":"D","scenario":null},{"value":"1,70E-01","module":"A1A3","scenario":null}]},{"parameter":"GWP-luluc","unit":"kg CO2-eq","values":[{"value":"1,55E-02","module":"A1","scenario":null},{"value":"2,50E-03","module":"A2","scenario":null},{"value":"2,66E-02","module":"A3","scenario":null},{"value":"4,84E-03","module":"A4","scenario":null},{"value":"7,50E-04","module":"C1","scenario":null},{"value":"2,52E-03","module":"C2","scenario":null},{"value":"1,59E-03","module":"C3","scenario":null},{"value":"7,90E-04","module":"C4","scenario":null},{"value":"-2,50E-03","module":"D","scenario":null},{"value":"4,47E-02","module":"A1A3","scenario":null}]},{"parameter":"ODP","unit":"kg CFC11-eq","values":[{"value":"2,52E-06","module":"A1","scenario":null},{"value":"1,98E-06","module":"A2","scenario":null},{"value":"6,42E-05","module":"A3","scenario":null},{"value":"3,08E-06","module":"A4","scenario":null},{"value":"2,05E-06","module":"C1","scenario":null},{"value":"2,00E-06","module":"C2","scenario":null},{"value":"2,26E-07","module":"C3","scenario":null},{"value":"1,96E-06","module":"C4","scenario":null},{"value":"-6,74E-07","module":"D","scenario":null},{"value":"6,87E-05","module":"A1A3","scenario":null}]},{"parameter":"AP","unit":"mol H+-eq","values":[{"value":"3,37E-01","module":"A1","scenario":null},{"value":"2,64E-02","module":"A2","scenario":null},{"value":"3,11E+00","module":"A3","scenario":null},{"value":"3,91E-02","module":"A4","scenario":null},{"value":"9,95E-02","module":"C1","scenario":null},{"value":"2,67E-02","module":"C2","scenario":null},{"value":"9,29E-03","module":"C3","scenario":null},{"value":"3,93E-02","module":"C4","scenario":null},{"value":"-3,33E-02","module":"D","scenario":null},{"value":"3,48E+00","module":"A1A3","scenario":null}]},{"parameter":"POCP","unit":"kg NMVOC-eq","values":[{"value":"2,71E-01","module":"A1","scenario":null},{"value":"2,53E-02","module":"A2","scenario":null},{"value":"4,14E+00","module":"A3","scenario":null},{"value":"3,31E-02","module":"A4","scenario":null},{"value":"1,33E-01","module":"C1","scenario":null},{"value":"2,56E-02","module":"C2","scenario":null},{"value":"8,40E-03","module":"C3","scenario":null},{"value":"4,65E-02","module":"C4","scenario":null},{"value":"-3,59E-02","module":"D","scenario":null},{"value":"4,43E+00","module":"A1A3","scenario":null}]},{"parameter":"ADPE","unit":"kg Sb-eq","values":[{"value":"1,11E-03","module":"A1","scenario":null},{"value":"1,46E-04","module":"A2","scenario":null},{"value":"5,14E-04","module":"A3","scenario":null},{"value":"3,76E-04","module":"A4","scenario":null},{"value":"1,46E-05","module":"C1","scenario":null},{"value":"1,48E-04","module":"C2","scenario":null},{"value":"1,46E-05","module":"C3","scenario":null},{"value":"3,57E-05","module":"C4","scenario":null},{"value":"-3,29E-04","module":"D","scenario":null},{"value":"1,77E-03","module":"A1A3","scenario":null}]},{"parameter":"ADPF","unit":"MJ","values":[{"value":"1,27E+03","module":"A1","scenario":null},{"value":"1,33E+02","module":"A2","scenario":null},{"value":"4,10E+03","module":"A3","scenario":null},{"value":"2,06E+02","module":"A4","scenario":null},{"value":"1,31E+02","module":"C1","scenario":null},{"value":"1,35E+02","module":"C2","scenario":null},{"value":"3,57E+01","module":"C3","scenario":null},{"value":"1,30E+02","module":"C4","scenario":null},{"value":"-6,26E+01","module":"D","scenario":null},{"value":"5,50E+03","module":"A1A3","scenario":null}]},{"parameter":"WDP","unit":"m3 world-eq. Deprived","values":[{"value":"6,74E+03","module":"A1","scenario":null},{"value":"1,02E+02","module":"A2","scenario":null},{"value":"2,73E+03","module":"A3","scenario":null},{"value":"1,99E+02","module":"A4","scenario":null},{"value":"2,78E+01","module":"C1","scenario":null},{"value":"1,03E+02","module":"C2","scenario":null},{"value":"3,94E+03","module":"C3","scenario":null},{"value":"2,74E+02","module":"C4","scenario":null},{"value":"-2,94E+03","module":"D","scenario":null},{"value":"9,57E+03","module":"A1A3","scenario":null}]},{"parameter":"EP-freshwater","unit":"kg P-eq","values":[{"value":"1,71E-03","module":"A1","scenario":null},{"value":"6,52E-05","module":"A2","scenario":null},{"value":"1,14E-03","module":"A3","scenario":null},{"value":"1,09E-04","module":"A4","scenario":null},{"value":"3,46E-05","module":"C1","scenario":null},{"value":"6,59E-05","module":"C2","scenario":null},{"value":"7,26E-05","module":"C3","scenario":null},{"value":"3,01E-05","module":"C4","scenario":null},{"value":"-9,84E-05","module":"D","scenario":null},{"value":"2,91E-03","module":"A1A3","scenario":null}]},{"parameter":"EP-marine","unit":"kg N-eq","values":[{"value":"9,09E-02","module":"A1","scenario":null},{"value":"5,78E-03","module":"A2","scenario":null},{"value":"1,37E+00","module":"A3","scenario":null},{"value":"7,73E-03","module":"A4","scenario":null},{"value":"4,39E-02","module":"C1","scenario":null},{"value":"5,84E-03","module":"C2","scenario":null},{"value":"2,72E-03","module":"C3","scenario":null},{"value":"1,47E-02","module":"C4","scenario":null},{"value":"-1,16E-02","module":"D","scenario":null},{"value":"1,47E+00","module":"A1A3","scenario":null}]},{"parameter":"EP-terrestrial","unit":"mol N-eq.","values":[{"value":"1,17E+00","module":"A1","scenario":null},{"value":"6,45E-02","module":"A2","scenario":null},{"value":"1,51E+01","module":"A3","scenario":null},{"value":"8,65E-02","module":"A4","scenario":null},{"value":"4,76E-01","module":"C1","scenario":null},{"value":"6,52E-02","module":"C2","scenario":null},{"value":"3,14E-02","module":"C3","scenario":null},{"value":"1,62E-01","module":"C4","scenario":null},{"value":"-1,36E-01","module":"D","scenario":null},{"value":"1,63E+01","module":"A1A3","scenario":null}]},{"parameter":"GWP-IOBC","unit":"kg CO2-eq","values":[{"value":"2,24E+02","module":"A1","scenario":null},{"value":"8,21E+00","module":"A2","scenario":null},{"value":"2,98E+02","module":"A3","scenario":null},{"value":"1,36E+01","module":"A4","scenario":null},{"value":"9,51E+00","module":"C1","scenario":null},{"value":"8,29E+00","module":"C2","scenario":null},{"value":"1,15E+00","module":"C3","scenario":null},{"value":"4,03E+00","module":"C4","scenario":null},{"value":"-3,96E+00","module":"D","scenario":null},{"value":"5,30E+02","module":"A1A3","scenario":null}]}],"additional_environmental_impact":[{"parameter":"PM","unit":"Disease incidence","values":[{"value":"1,91E-06","module":"A1","scenario":null},{"value":"7,53E-07","module":"A2","scenario":null},{"value":"8,22E-05","module":"A3","scenario":null},{"value":"8,32E-07","module":"A4","scenario":null},{"value":"1,20E-05","module":"C1","scenario":null},{"value":"7,61E-07","module":"C2","scenario":null},{"value":"1,49E-07","module":"C3","scenario":null},{"value":"8,37E-07","module":"C4","scenario":null},{"value":"-7,10E-07","module":"D","scenario":null},{"value":"8,49E-05","module":"A1A3","scenario":null}]},{"parameter":"ETP-fw","unit":"CTUe","values":[{"value":"5,58E+03","module":"A1","scenario":null},{"value":"9,74E+01","module":"A2","scenario":null},{"value":"2,28E+03","module":"A3","scenario":null},{"value":"1,52E+02","module":"A4","scenario":null},{"value":"7,16E+01","module":"C1","scenario":null},{"value":"9,84E+01","module":"C2","scenario":null},{"value":"2,53E+01","module":"C3","scenario":null},{"value":"6,43E+01","module":"C4","scenario":null},{"value":"-6,45E+01","module":"D","scenario":null},{"value":"7,96E+03","module":"A1A3","scenario":null}]},{"parameter":"HTP-c","unit":"CTUh","values":[{"value":"1,15E-08","module":"A1","scenario":null},{"value":"0,00E+00","module":"A2","scenario":null},{"value":"8,90E-08","module":"A3","scenario":null},{"value":"0,00E+00","module":"A4","scenario":null},{"value":"2,38E-09","module":"C1","scenario":null},{"value":"0,00E+00","module":"C2","scenario":null},{"value":"1,62E-09","module":"C3","scenario":null},{"value":"1,88E-09","module":"C4","scenario":null},{"value":"-3,23E-09","module":"D","scenario":null},{"value":"1,01E-07","module":"A1A3","scenario":null}]},{"parameter":"HTP-nc","unit":"CTUh","values":[{"value":"2,68E-07","module":"A1","scenario":null},{"value":"9,41E-08","module":"A2","scenario":null},{"value":"2,11E-06","module":"A3","scenario":null},{"value":"1,66E-07","module":"A4","scenario":null},{"value":"6,66E-08","module":"C1","scenario":null},{"value":"9,51E-08","module":"C2","scenario":null},{"value":"2,26E-08","module":"C3","scenario":null},{"value":"3,76E-08","module":"C4","scenario":null},{"value":"-7,92E-08","module":"D","scenario":null},{"value":"2,47E-06","module":"A1A3","scenario":null}]},{"parameter":"SQP","unit":"-","values":[{"value":"-5,26E+01","module":"A1","scenario":null},{"value":"1,53E+02","module":"A2","scenario":null},{"value":"5,24E+02","module":"A3","scenario":null},{"value":"1,44E+02","module":"A4","scenario":null},{"value":"1,59E+01","module":"C1","scenario":null},{"value":"1,54E+02","module":"C2","scenario":null},{"value":"2,02E+01","module":"C3","scenario":null},{"value":"4,74E+02","module":"C4","scenario":null},{"value":"1,42E+02","module":"D","scenario":null},{"value":"6,24E+02","module":"A1A3","scenario":null}]},{"parameter":"IRP","unit":"kBq U235-eq","values":[{"value":"1,62E+00","module":"A1","scenario":null},{"value":"5,82E-01","module":"A2","scenario":null},{"value":"1,77E+01","module":"A3","scenario":null},{"value":"8,98E-01","module":"A4","scenario":null},{"value":"5,71E-01","module":"C1","scenario":null},{"value":"5,88E-01","module":"C2","scenario":null},{"value":"5,98E-01","module":"C3","scenario":null},{"value":"5,64E-01","module":"C4","scenario":null},{"value":"-5,75E-01","module":"D","scenario":null},{"value":"1,99E+01","module":"A1A3","scenario":null}]}],"resource_use":[{"parameter":"PERE","unit":"MJ","values":[{"value":"2,14E+02","module":"A1","scenario":null},{"value":"1,68E+00","module":"A2","scenario":null},{"value":"1,60E+02","module":"A3","scenario":null},{"value":"2,94E+00","module":"A4","scenario":null},{"value":"7,13E-01","module":"C1","scenario":null},{"value":"1,69E+00","module":"C2","scenario":null},{"value":"1,84E+01","module":"C3","scenario":null},{"value":"2,00E+00","module":"C4","scenario":null},{"value":"-1,47E+01","module":"D","scenario":null},{"value":"3,76E+02","module":"A1A3","scenario":null}]},{"parameter":"PERM","unit":"","values":[{"value":"1,17E-01","module":"A1","scenario":null},{"value":"0,00E+00","module":"A2","scenario":null},{"value":"0,00E+00","module":"A3","scenario":null},{"value":"0,00E+00","module":"A4","scenario":null},{"value":"0,00E+00","module":"C1","scenario":null},{"value":"0,00E+00","module":"C2","scenario":null},{"value":"0,00E+00","module":"C3","scenario":null},{"value":"0,00E+00","module":"C4","scenario":null},{"value":"0,00E+00","module":"D","scenario":null},{"value":"1,17E-01","module":"A1A3","scenario":null}]},{"parameter":"PERT","unit":"MJ","values":[{"value":"2,14E+02","module":"A1","scenario":null},{"value":"1,68E+00","module":"A2","scenario":null},{"value":"1,60E+02","module":"A3","scenario":null},{"value":"2,94E+00","module":"A4","scenario":null},{"value":"7,13E-01","module":"C1","scenario":null},{"value":"1,69E+00","module":"C2","scenario":null},{"value":"1,84E+01","module":"C3","scenario":null},{"value":"2,00E+00","module":"C4","scenario":null},{"value":"-1,47E+01","module":"D","scenario":null},{"value":"3,76E+02","module":"A1A3","scenario":null}]},{"parameter":"PENRE","unit":"MJ","values":[{"value":"1,24E+03","module":"A1","scenario":null},{"value":"1,33E+02","module":"A2","scenario":null},{"value":"4,10E+03","module":"A3","scenario":null},{"value":"2,06E+02","module":"A4","scenario":null},{"value":"1,31E+02","module":"C1","scenario":null},{"value":"1,35E+02","module":"C2","scenario":null},{"value":"3,57E+01","module":"C3","scenario":null},{"value":"1,30E+02","module":"C4","scenario":null},{"value":"-6,61E+01","module":"D","scenario":null},{"value":"5,47E+03","module":"A1A3","scenario":null}]},{"parameter":"PENRM","unit":"MJ","values":[{"value":"1,70E-01","module":"A1","scenario":null},{"value":"0,00E+00","module":"A2","scenario":null},{"value":"0,00E+00","module":"A3","scenario":null},{"value":"0,00E+00","module":"A4","scenario":null},{"value":"0,00E+00","module":"C1","scenario":null},{"value":"0,00E+00","module":"C2","scenario":null},{"value":"0,00E+00","module":"C3","scenario":null},{"value":"0,00E+00","module":"C4","scenario":null},{"value":"0,00E+00","module":"D","scenario":null},{"value":"1,70E-01","module":"A1A3","scenario":null}]},{"parameter":"PENRT","unit":"MJ","values":[{"value":"1,24E+03","module":"A1","scenario":null},{"value":"1,33E+02","module":"A2","scenario":null},{"value":"4,10E+03","module":"A3","scenario":null},{"value":"2,06E+02","module":"A4","scenario":null},{"value":"1,31E+02","module":"C1","scenario":null},{"value":"1,35E+02","module":"C2","scenario":null},{"value":"3,57E+01","module":"C3","scenario":null},{"value":"1,30E+02","module":"C4","scenario":null},{"value":"-6,61E+01","module":"D","scenario":null},{"value":"5,47E+03","module":"A1A3","scenario":null}]},{"parameter":"SM","unit":"kg","values":[{"value":"0,00E+00","module":"A1","scenario":null},{"value":"0,00E+00","module":"A2","scenario":null},{"value":"0,00E+00","module":"A3","scenario":null},{"value":"0,00E+00","module":"A4","scenario":null},{"value":"0,00E+00","module":"C1","scenario":null},{"value":"0,00E+00","module":"C2","scenario":null},{"value":"0,00E+00","module":"C3","scenario":null},{"value":"0,00E+00","module":"C4","scenario":null},{"value":"0,00E+00","module":"D","scenario":null},{"value":"0,00E+00","module":"A1A3","scenario":null}]},{"parameter":"RSF","unit":"MJ","values":[{"value":"8,77E+01","module":"A1","scenario":null},{"value":"5,86E-02","module":"A2","scenario":null},{"value":"6,54E-01","module":"A3","scenario":null},{"value":"1,05E-01","module":"A4","scenario":null},{"value":"0,00E+00","module":"C1","scenario":null},{"value":"5,92E-02","module":"C2","scenario":null},{"value":"0,00E+00","module":"C3","scenario":null},{"value":"4,13E-02","module":"C4","scenario":null},{"value":"-3,00E-01","module":"D","scenario":null},{"value":"8,84E+01","module":"A1A3","scenario":null}]},{"parameter":"NRSF","unit":"MJ","values":[{"value":"3,66E+02","module":"A1","scenario":null},{"value":"1,96E-01","module":"A2","scenario":null},{"value":"8,27E+00","module":"A3","scenario":null},{"value":"3,76E-01","module":"A4","scenario":null},{"value":"0,00E+00","module":"C1","scenario":null},{"value":"1,98E-01","module":"C2","scenario":null},{"value":"0,00E+00","module":"C3","scenario":null},{"value":"1,19E-01","module":"C4","scenario":null},{"value":"-3,08E-01","module":"D","scenario":null},{"value":"3,75E+02","module":"A1A3","scenario":null}]},{"parameter":"FW","unit":"m3","values":[{"value":"3,32E+00","module":"A1","scenario":null},{"value":"1,52E-02","module":"A2","scenario":null},{"value":"1,26E+00","module":"A3","scenario":null},{"value":"2,20E-02","module":"A4","scenario":null},{"value":"6,74E-03","module":"C1","scenario":null},{"value":"1,53E-02","module":"C2","scenario":null},{"value":"6,11E-02","module":"C3","scenario":null},{"value":"1,55E-01","module":"C4","scenario":null},{"value":"-2,30E+00","module":"D","scenario":null},{"value":"4,60E+00","module":"A1A3","scenario":null}]}],"end_of_life_waste":[{"parameter":"HWD","unit":"kg","values":[{"value":"5,32E-02","module":"A1","scenario":null},{"value":"7,29E-03","module":"A2","scenario":null},{"value":"1,27E-01","module":"A3","scenario":null},{"value":"1,06E-02","module":"A4","scenario":null},{"value":"3,86E-03","module":"C1","scenario":null},{"value":"7,36E-03","module":"C2","scenario":null},{"value":"3,56E-03","module":"C3","scenario":null},{"value":"0,00E+00","module":"C4","scenario":null},{"value":"-1,51E-02","module":"D","scenario":null},{"value":"1,88E-01","module":"A1A3","scenario":null}]},{"parameter":"NHWD","unit":"kg","values":[{"value":"2,46E+00","module":"A1","scenario":null},{"value":"1,16E+01","module":"A2","scenario":null},{"value":"5,66E+00","module":"A3","scenario":null},{"value":"1,00E+01","module":"A4","scenario":null},{"value":"1,55E-01","module":"C1","scenario":null},{"value":"1,17E+01","module":"C2","scenario":null},{"value":"1,13E-01","module":"C3","scenario":null},{"value":"9,41E+02","module":"C4","scenario":null},{"value":"-4,58E-01","module":"D","scenario":null},{"value":"1,97E+01","module":"A1A3","scenario":null}]},{"parameter":"RWD","unit":"kg","values":[{"value":"2,59E-03","module":"A1","scenario":null},{"value":"9,09E-04","module":"A2","scenario":null},{"value":"2,85E-02","module":"A3","scenario":null},{"value":"1,40E-03","module":"A4","scenario":null},{"value":"9,09E-04","module":"C1","scenario":null},{"value":"9,19E-04","module":"C2","scenario":null},{"value":"3,77E-04","module":"C3","scenario":null},{"value":"0,00E+00","module":"C4","scenario":null},{"value":"-4,97E-04","module":"D","scenario":null},{"value":"3,20E-02","module":"A1A3","scenario":null}]}],"end_of_life_flow":[{"parameter":"CRU","unit":"kg","values":[{"value":"0,00E+00","module":"A1","scenario":null},{"value":"0,00E+00","module":"A2","scenario":null},{"value":"0,00E+00","module":"A3","scenario":null},{"value":"0,00E+00","module":"A4","scenario":null},{"value":"0,00E+00","module":"C1","scenario":null},{"value":"0,00E+00","module":"C2","scenario":null},{"value":"0,00E+00","module":"C3","scenario":null},{"value":"0,00E+00","module":"C4","scenario":null},{"value":"0,00E+00","module":"D","scenario":null},{"value":"0,00E+00","module":"A1A3","scenario":null}]},{"parameter":"MFR","unit":"kg","values":[{"value":"3,60E-03","module":"A1","scenario":null},{"value":"0,00E+00","module":"A2","scenario":null},{"value":"0,00E+00","module":"A3","scenario":null},{"value":"0,00E+00","module":"A4","scenario":null},{"value":"0,00E+00","module":"C1","scenario":null},{"value":"0,00E+00","module":"C2","scenario":null},{"value":"1,62E+03","module":"C3","scenario":null},{"value":"0,00E+00","module":"C4","scenario":null},{"value":"0,00E+00","module":"D","scenario":null},{"value":"3,60E-03","module":"A1A3","scenario":null}]},{"parameter":"MER","unit":"kg","values":[{"value":"3,18E-03","module":"A1","scenario":null},{"value":"0,00E+00","module":"A2","scenario":null},{"value":"0,00E+00","module":"A3","scenario":null},{"value":"0,00E+00","module":"A4","scenario":null},{"value":"0,00E+00","module":"C1","scenario":null},{"value":"0,00E+00","module":"C2","scenario":null},{"value":"0,00E+00","module":"C3","scenario":null},{"value":"0,00E+00","module":"C4","scenario":null},{"value":"0,00E+00","module":"D","scenario":null},{"value":"3,18E-03","module":"A1A3","scenario":null}]},{"parameter":"EEE","unit":"MJ","values":[{"value":"0,00E+00","module":"A1","scenario":null},{"value":"0,00E+00","module":"A2","scenario":null},{"value":"0,00E+00","module":"A3","scenario":null},{"value":"0,00E+00","module":"A4","scenario":null},{"value":"0,00E+00","module":"C1","scenario":null},{"value":"0,00E+00","module":"C2","scenario":null},{"value":"0,00E+00","module":"C3","scenario":null},{"value":"0,00E+00","module":"C4","scenario":null},{"value":"0,00E+00","module":"D","scenario":null},{"value":"0,00E+00","module":"A1A3","scenario":null}]},{"parameter":"EET","unit":"MJ","values":[{"value":"0,00E+00","module":"A1","scenario":null},{"value":"0,00E+00","module":"A2","scenario":null},{"value":"0,00E+00","module":"A3","scenario":null},{"value":"0,00E+00","module":"A4","scenario":null},{"value":"0,00E+00","module":"C1","scenario":null},{"value":"0,00E+00","module":"C2","scenario":null},{"value":"0,00E+00","module":"C3","scenario":null},{"value":"0,00E+00","module":"C4","scenario":null},{"value":"0,00E+00","module":"D","scenario":null},{"value":"0,00E+00","module":"A1A3","scenario":null}]}]}