{"product_name":"Motus Table - With Inductive Base","epd_id":"NEPD-6016-5290-EN","declared_unit":{"unit":"stk","amount":1},"compliance":["EN 15804+A2","ISO 14025","ISO 21930"],"producer_name":"Glamox AS","environmental_impact":[{"parameter":"GWP-total","unit":"kg CO2-eq","values":[{"value":"3,82E+01","module":"A1","scenario":null},{"value":"3,18E-01","module":"A2","scenario":null},{"value":"3,09E+00","module":"A3","scenario":null},{"value":"4,48E-01","module":"A4","scenario":null},{"value":"1,00E+00","module":"A5","scenario":null},{"value":"7,88E+01","module":"B6","scenario":null},{"value":"0,00E+00","module":"C1","scenario":null},{"value":"1,16E-01","module":"C2","scenario":null},{"value":"3,50E-01","module":"C3","scenario":null},{"value":"5,54E-02","module":"C4","scenario":null},{"value":"-4,56E+00","module":"D","scenario":null},{"value":"4,16E+01","module":"A1A3","scenario":null}]},{"parameter":"GWP-fossil","unit":"kg CO2-eq","values":[{"value":"3,87E+01","module":"A1","scenario":null},{"value":"3,17E-01","module":"A2","scenario":null},{"value":"2,51E+00","module":"A3","scenario":null},{"value":"4,47E-01","module":"A4","scenario":null},{"value":"9,38E-03","module":"A5","scenario":null},{"value":"7,35E+01","module":"B6","scenario":null},{"value":"0,00E+00","module":"C1","scenario":null},{"value":"1,16E-01","module":"C2","scenario":null},{"value":"3,50E-01","module":"C3","scenario":null},{"value":"4,05E-02","module":"C4","scenario":null},{"value":"-4,50E+00","module":"D","scenario":null},{"value":"4,15E+01","module":"A1A3","scenario":null}]},{"parameter":"GWP-biogenic","unit":"kg CO2-eq","values":[{"value":"-7,71E-01","module":"A1","scenario":null},{"value":"1,25E-04","module":"A2","scenario":null},{"value":"5,57E-01","module":"A3","scenario":null},{"value":"1,82E-04","module":"A4","scenario":null},{"value":"9,95E-01","module":"A5","scenario":null},{"value":"1,34E+00","module":"B6","scenario":null},{"value":"0,00E+00","module":"C1","scenario":null},{"value":"4,77E-05","module":"C2","scenario":null},{"value":"3,78E-04","module":"C3","scenario":null},{"value":"1,49E-02","module":"C4","scenario":null},{"value":"-3,86E-02","module":"D","scenario":null},{"value":"-2,13E-01","module":"A1A3","scenario":null}]},{"parameter":"GWP-luluc","unit":"kg CO2-eq","values":[{"value":"2,79E-01","module":"A1","scenario":null},{"value":"1,23E-04","module":"A2","scenario":null},{"value":"2,04E-02","module":"A3","scenario":null},{"value":"1,56E-04","module":"A4","scenario":null},{"value":"3,05E-06","module":"A5","scenario":null},{"value":"4,02E+00","module":"B6","scenario":null},{"value":"0,00E+00","module":"C1","scenario":null},{"value":"3,39E-05","module":"C2","scenario":null},{"value":"1,13E-04","module":"C3","scenario":null},{"value":"7,38E-05","module":"C4","scenario":null},{"value":"-1,45E-02","module":"D","scenario":null},{"value":"2,99E-01","module":"A1A3","scenario":null}]},{"parameter":"ODP","unit":"kg CFC11-eq","values":[{"value":"3,27E-06","module":"A1","scenario":null},{"value":"7,18E-08","module":"A2","scenario":null},{"value":"1,59E-07","module":"A3","scenario":null},{"value":"1,02E-07","module":"A4","scenario":null},{"value":"1,95E-09","module":"A5","scenario":null},{"value":"7,95E-06","module":"B6","scenario":null},{"value":"0,00E+00","module":"C1","scenario":null},{"value":"2,68E-08","module":"C2","scenario":null},{"value":"1,60E-08","module":"C3","scenario":null},{"value":"6,02E-09","module":"C4","scenario":null},{"value":"-8,24E-04","module":"D","scenario":null},{"value":"3,50E-06","module":"A1A3","scenario":null}]},{"parameter":"AP","unit":"mol H+-eq","values":[{"value":"4,20E-01","module":"A1","scenario":null},{"value":"2,31E-03","module":"A2","scenario":null},{"value":"1,16E-02","module":"A3","scenario":null},{"value":"1,83E-03","module":"A4","scenario":null},{"value":"4,36E-05","module":"A5","scenario":null},{"value":"3,39E-01","module":"B6","scenario":null},{"value":"0,00E+00","module":"C1","scenario":null},{"value":"4,88E-04","module":"C2","scenario":null},{"value":"3,77E-04","module":"C3","scenario":null},{"value":"1,95E-04","module":"C4","scenario":null},{"value":"-8,14E-02","module":"D","scenario":null},{"value":"4,34E-01","module":"A1A3","scenario":null}]},{"parameter":"POCP","unit":"kg NMVOC-eq","values":[{"value":"1,60E-01","module":"A1","scenario":null},{"value":"1,98E-03","module":"A2","scenario":null},{"value":"7,77E-03","module":"A3","scenario":null},{"value":"1,84E-03","module":"A4","scenario":null},{"value":"4,49E-05","module":"A5","scenario":null},{"value":"1,68E-01","module":"B6","scenario":null},{"value":"0,00E+00","module":"C1","scenario":null},{"value":"5,22E-04","module":"C2","scenario":null},{"value":"2,54E-04","module":"C3","scenario":null},{"value":"2,22E-04","module":"C4","scenario":null},{"value":"-3,24E-02","module":"D","scenario":null},{"value":"1,70E-01","module":"A1A3","scenario":null}]},{"parameter":"ADPE","unit":"kg Sb-eq","values":[{"value":"4,04E-01","module":"A1","scenario":null},{"value":"7,90E-06","module":"A2","scenario":null},{"value":"6,70E-05","module":"A3","scenario":null},{"value":"1,21E-05","module":"A4","scenario":null},{"value":"2,24E-07","module":"A5","scenario":null},{"value":"1,14E-03","module":"B6","scenario":null},{"value":"0,00E+00","module":"C1","scenario":null},{"value":"1,98E-06","module":"C2","scenario":null},{"value":"6,85E-07","module":"C3","scenario":null},{"value":"1,98E-07","module":"C4","scenario":null},{"value":"-9,82E-02","module":"D","scenario":null},{"value":"4,04E-01","module":"A1A3","scenario":null}]},{"parameter":"ADPF","unit":"MJ","values":[{"value":"5,35E+02","module":"A1","scenario":null},{"value":"4,70E+00","module":"A2","scenario":null},{"value":"2,08E+01","module":"A3","scenario":null},{"value":"6,74E+00","module":"A4","scenario":null},{"value":"1,29E-01","module":"A5","scenario":null},{"value":"1,98E+03","module":"B6","scenario":null},{"value":"0,00E+00","module":"C1","scenario":null},{"value":"1,81E+00","module":"C2","scenario":null},{"value":"9,26E-01","module":"C3","scenario":null},{"value":"5,49E-01","module":"C4","scenario":null},{"value":"-6,46E+01","module":"D","scenario":null},{"value":"5,61E+02","module":"A1A3","scenario":null}]},{"parameter":"WDP","unit":"m3 world-eq. Deprived","values":[{"value":"2,89E+03","module":"A1","scenario":null},{"value":"4,14E+00","module":"A2","scenario":null},{"value":"1,96E+03","module":"A3","scenario":null},{"value":"6,43E+00","module":"A4","scenario":null},{"value":"1,66E-01","module":"A5","scenario":null},{"value":"1,53E+05","module":"B6","scenario":null},{"value":"0,00E+00","module":"C1","scenario":null},{"value":"1,39E+00","module":"C2","scenario":null},{"value":"5,32E+00","module":"C3","scenario":null},{"value":"1,18E+01","module":"C4","scenario":null},{"value":"-1,66E+02","module":"D","scenario":null},{"value":"4,85E+03","module":"A1A3","scenario":null}]},{"parameter":"EP-freshwater","unit":"kg P-eq","values":[{"value":"6,42E-03","module":"A1","scenario":null},{"value":"2,36E-06","module":"A2","scenario":null},{"value":"1,08E-04","module":"A3","scenario":null},{"value":"3,51E-06","module":"A4","scenario":null},{"value":"7,56E-08","module":"A5","scenario":null},{"value":"4,86E-03","module":"B6","scenario":null},{"value":"0,00E+00","module":"C1","scenario":null},{"value":"8,85E-07","module":"C2","scenario":null},{"value":"4,26E-06","module":"C3","scenario":null},{"value":"8,13E-07","module":"C4","scenario":null},{"value":"-6,97E-04","module":"D","scenario":null},{"value":"6,53E-03","module":"A1A3","scenario":null}]},{"parameter":"EP-marine","unit":"kg N-eq","values":[{"value":"4,95E-02","module":"A1","scenario":null},{"value":"6,25E-04","module":"A2","scenario":null},{"value":"2,79E-03","module":"A3","scenario":null},{"value":"5,42E-04","module":"A4","scenario":null},{"value":"1,46E-05","module":"A5","scenario":null},{"value":"5,35E-02","module":"B6","scenario":null},{"value":"0,00E+00","module":"C1","scenario":null},{"value":"1,47E-04","module":"C2","scenario":null},{"value":"8,47E-05","module":"C3","scenario":null},{"value":"9,69E-05","module":"C4","scenario":null},{"value":"-1,05E-02","module":"D","scenario":null},{"value":"5,29E-02","module":"A1A3","scenario":null}]},{"parameter":"EP-terrestrial","unit":"mol N-eq.","values":[{"value":"5,76E-01","module":"A1","scenario":null},{"value":"6,94E-03","module":"A2","scenario":null},{"value":"2,80E-02","module":"A3","scenario":null},{"value":"6,00E-03","module":"A4","scenario":null},{"value":"1,56E-04","module":"A5","scenario":null},{"value":"7,19E-01","module":"B6","scenario":null},{"value":"0,00E+00","module":"C1","scenario":null},{"value":"1,62E-03","module":"C2","scenario":null},{"value":"9,35E-04","module":"C3","scenario":null},{"value":"7,08E-04","module":"C4","scenario":null},{"value":"-1,24E-01","module":"D","scenario":null},{"value":"6,11E-01","module":"A1A3","scenario":null}]},{"parameter":"GWP-IOBC","unit":"kg CO2-eq","values":[{"value":"3,91E+01","module":"A1","scenario":null},{"value":"3,18E-01","module":"A2","scenario":null},{"value":"1,34E+00","module":"A3","scenario":null},{"value":"4,48E-01","module":"A4","scenario":null},{"value":"9,38E-03","module":"A5","scenario":null},{"value":"1,07E+02","module":"B6","scenario":null},{"value":"0,00E+00","module":"C1","scenario":null},{"value":"1,16E-01","module":"C2","scenario":null},{"value":"3,50E-01","module":"C3","scenario":null},{"value":"5,93E-02","module":"C4","scenario":null},{"value":"-4,58E+00","module":"D","scenario":null},{"value":"4,08E+01","module":"A1A3","scenario":null}]}],"additional_environmental_impact":[{"parameter":"PM","unit":"Disease incidence","values":[{"value":"1,87E-06","module":"A1","scenario":null},{"value":"2,03E-08","module":"A2","scenario":null},{"value":"3,05E-07","module":"A3","scenario":null},{"value":"3,22E-08","module":"A4","scenario":null},{"value":"6,45E-10","module":"A5","scenario":null},{"value":"1,80E-06","module":"B6","scenario":null},{"value":"0,00E+00","module":"C1","scenario":null},{"value":"1,02E-08","module":"C2","scenario":null},{"value":"3,95E-09","module":"C3","scenario":null},{"value":"3,31E-09","module":"C4","scenario":null},{"value":"-2,52E-07","module":"D","scenario":null},{"value":"2,19E-06","module":"A1A3","scenario":null}]},{"parameter":"ETP-fw","unit":"CTUe","values":[{"value":"3,26E+03","module":"A1","scenario":null},{"value":"3,39E+00","module":"A2","scenario":null},{"value":"9,68E+01","module":"A3","scenario":null},{"value":"4,97E+00","module":"A4","scenario":null},{"value":"1,72E-01","module":"A5","scenario":null},{"value":"2,49E+03","module":"B6","scenario":null},{"value":"0,00E+00","module":"C1","scenario":null},{"value":"1,32E+00","module":"C2","scenario":null},{"value":"3,47E+00","module":"C3","scenario":null},{"value":"7,89E+02","module":"C4","scenario":null},{"value":"-5,36E+02","module":"D","scenario":null},{"value":"3,36E+03","module":"A1A3","scenario":null}]},{"parameter":"HTP-c","unit":"CTUh","values":[{"value":"1,13E-07","module":"A1","scenario":null},{"value":"0,00E+00","module":"A2","scenario":null},{"value":"3,66E-09","module":"A3","scenario":null},{"value":"0,00E+00","module":"A4","scenario":null},{"value":"5,00E-12","module":"A5","scenario":null},{"value":"5,79E-08","module":"B6","scenario":null},{"value":"0,00E+00","module":"C1","scenario":null},{"value":"0,00E+00","module":"C2","scenario":null},{"value":"6,21E-10","module":"C3","scenario":null},{"value":"7,40E-11","module":"C4","scenario":null},{"value":"-2,51E-08","module":"D","scenario":null},{"value":"1,17E-07","module":"A1A3","scenario":null}]},{"parameter":"HTP-nc","unit":"CTUh","values":[{"value":"3,22E-06","module":"A1","scenario":null},{"value":"3,38E-09","module":"A2","scenario":null},{"value":"1,04E-07","module":"A3","scenario":null},{"value":"5,37E-09","module":"A4","scenario":null},{"value":"2,16E-10","module":"A5","scenario":null},{"value":"1,52E-06","module":"B6","scenario":null},{"value":"0,00E+00","module":"C1","scenario":null},{"value":"1,28E-09","module":"C2","scenario":null},{"value":"3,04E-08","module":"C3","scenario":null},{"value":"1,01E-09","module":"C4","scenario":null},{"value":"-8,28E-07","module":"D","scenario":null},{"value":"3,33E-06","module":"A1A3","scenario":null}]},{"parameter":"SQP","unit":"-","values":[{"value":"1,80E+02","module":"A1","scenario":null},{"value":"2,99E+00","module":"A2","scenario":null},{"value":"5,47E+01","module":"A3","scenario":null},{"value":"4,65E+00","module":"A4","scenario":null},{"value":"8,75E-02","module":"A5","scenario":null},{"value":"1,50E+03","module":"B6","scenario":null},{"value":"0,00E+00","module":"C1","scenario":null},{"value":"2,07E+00","module":"C2","scenario":null},{"value":"2,88E-01","module":"C3","scenario":null},{"value":"1,09E+00","module":"C4","scenario":null},{"value":"-3,33E+01","module":"D","scenario":null},{"value":"2,38E+02","module":"A1A3","scenario":null}]},{"parameter":"IRP","unit":"kBq U235-eq","values":[{"value":"2,66E+00","module":"A1","scenario":null},{"value":"2,05E-02","module":"A2","scenario":null},{"value":"2,50E-01","module":"A3","scenario":null},{"value":"2,95E-02","module":"A4","scenario":null},{"value":"5,52E-04","module":"A5","scenario":null},{"value":"4,53E+01","module":"B6","scenario":null},{"value":"0,00E+00","module":"C1","scenario":null},{"value":"7,89E-03","module":"C2","scenario":null},{"value":"4,32E-03","module":"C3","scenario":null},{"value":"3,19E-03","module":"C4","scenario":null},{"value":"-4,41E-01","module":"D","scenario":null},{"value":"2,93E+00","module":"A1A3","scenario":null}]}],"resource_use":[{"parameter":"PERE","unit":"MJ","values":[{"value":"1,29E+02","module":"A1","scenario":null},{"value":"6,30E-02","module":"A2","scenario":null},{"value":"1,81E+02","module":"A3","scenario":null},{"value":"9,52E-02","module":"A4","scenario":null},{"value":"2,13E-03","module":"A5","scenario":null},{"value":"1,95E+03","module":"B6","scenario":null},{"value":"0,00E+00","module":"C1","scenario":null},{"value":"2,27E-02","module":"C2","scenario":null},{"value":"1,44E-01","module":"C3","scenario":null},{"value":"9,19E-02","module":"C4","scenario":null},{"value":"-9,56E+00","module":"D","scenario":null},{"value":"3,10E+02","module":"A1A3","scenario":null}]},{"parameter":"PERM","unit":"","values":[{"value":"4,92E+00","module":"A1","scenario":null},{"value":"0,00E+00","module":"A2","scenario":null},{"value":"0,00E+00","module":"A3","scenario":null},{"value":"0,00E+00","module":"A4","scenario":null},{"value":"-5,41E+00","module":"A5","scenario":null},{"value":"0,00E+00","module":"B6","scenario":null},{"value":"0,00E+00","module":"C1","scenario":null},{"value":"0,00E+00","module":"C2","scenario":null},{"value":"0,00E+00","module":"C3","scenario":null},{"value":"0,00E+00","module":"C4","scenario":null},{"value":"0,00E+00","module":"D","scenario":null},{"value":"4,92E+00","module":"A1A3","scenario":null}]},{"parameter":"PERT","unit":"MJ","values":[{"value":"1,34E+02","module":"A1","scenario":null},{"value":"6,30E-02","module":"A2","scenario":null},{"value":"1,81E+02","module":"A3","scenario":null},{"value":"9,52E-02","module":"A4","scenario":null},{"value":"-5,40E+00","module":"A5","scenario":null},{"value":"1,95E+03","module":"B6","scenario":null},{"value":"0,00E+00","module":"C1","scenario":null},{"value":"2,27E-02","module":"C2","scenario":null},{"value":"1,44E-01","module":"C3","scenario":null},{"value":"9,19E-02","module":"C4","scenario":null},{"value":"-9,56E+00","module":"D","scenario":null},{"value":"3,15E+02","module":"A1A3","scenario":null}]},{"parameter":"PENRE","unit":"MJ","values":[{"value":"5,31E+02","module":"A1","scenario":null},{"value":"4,70E+00","module":"A2","scenario":null},{"value":"2,08E+01","module":"A3","scenario":null},{"value":"6,74E+00","module":"A4","scenario":null},{"value":"1,29E-01","module":"A5","scenario":null},{"value":"2,02E+03","module":"B6","scenario":null},{"value":"0,00E+00","module":"C1","scenario":null},{"value":"1,81E+00","module":"C2","scenario":null},{"value":"9,26E-01","module":"C3","scenario":null},{"value":"5,49E-01","module":"C4","scenario":null},{"value":"-6,47E+01","module":"D","scenario":null},{"value":"5,56E+02","module":"A1A3","scenario":null}]},{"parameter":"PENRM","unit":"MJ","values":[{"value":"4,78E+00","module":"A1","scenario":null},{"value":"0,00E+00","module":"A2","scenario":null},{"value":"0,00E+00","module":"A3","scenario":null},{"value":"0,00E+00","module":"A4","scenario":null},{"value":"-1,19E-01","module":"A5","scenario":null},{"value":"0,00E+00","module":"B6","scenario":null},{"value":"0,00E+00","module":"C1","scenario":null},{"value":"0,00E+00","module":"C2","scenario":null},{"value":"-4,82E+00","module":"C3","scenario":null},{"value":"0,00E+00","module":"C4","scenario":null},{"value":"0,00E+00","module":"D","scenario":null},{"value":"4,78E+00","module":"A1A3","scenario":null}]},{"parameter":"PENRT","unit":"MJ","values":[{"value":"5,34E+02","module":"A1","scenario":null},{"value":"4,70E+00","module":"A2","scenario":null},{"value":"5,09E+01","module":"A3","scenario":null},{"value":"6,74E+00","module":"A4","scenario":null},{"value":"1,01E-02","module":"A5","scenario":null},{"value":"2,02E+03","module":"B6","scenario":null},{"value":"0,00E+00","module":"C1","scenario":null},{"value":"1,81E+00","module":"C2","scenario":null},{"value":"-3,90E+00","module":"C3","scenario":null},{"value":"5,49E-01","module":"C4","scenario":null},{"value":"-6,47E+01","module":"D","scenario":null},{"value":"5,90E+02","module":"A1A3","scenario":null}]},{"parameter":"SM","unit":"kg","values":[{"value":"9,87E-01","module":"A1","scenario":null},{"value":"0,00E+00","module":"A2","scenario":null},{"value":"0,00E+00","module":"A3","scenario":null},{"value":"0,00E+00","module":"A4","scenario":null},{"value":"0,00E+00","module":"A5","scenario":null},{"value":"0,00E+00","module":"B6","scenario":null},{"value":"0,00E+00","module":"C1","scenario":null},{"value":"0,00E+00","module":"C2","scenario":null},{"value":"0,00E+00","module":"C3","scenario":null},{"value":"7,13E-03","module":"C4","scenario":null},{"value":"2,14E-02","module":"D","scenario":null},{"value":"9,87E-01","module":"A1A3","scenario":null}]},{"parameter":"RSF","unit":"MJ","values":[{"value":"2,04E+00","module":"A1","scenario":null},{"value":"2,22E-03","module":"A2","scenario":null},{"value":"1,21E-01","module":"A3","scenario":null},{"value":"3,41E-03","module":"A4","scenario":null},{"value":"7,05E-05","module":"A5","scenario":null},{"value":"1,97E+01","module":"B6","scenario":null},{"value":"0,00E+00","module":"C1","scenario":null},{"value":"7,95E-04","module":"C2","scenario":null},{"value":"2,98E-03","module":"C3","scenario":null},{"value":"1,36E-03","module":"C4","scenario":null},{"value":"-1,98E-01","module":"D","scenario":null},{"value":"2,16E+00","module":"A1A3","scenario":null}]},{"parameter":"NRSF","unit":"MJ","values":[{"value":"2,28E-02","module":"A1","scenario":null},{"value":"8,70E-03","module":"A2","scenario":null},{"value":"2,85E+00","module":"A3","scenario":null},{"value":"1,22E-02","module":"A4","scenario":null},{"value":"2,90E-04","module":"A5","scenario":null},{"value":"0,00E+00","module":"B6","scenario":null},{"value":"0,00E+00","module":"C1","scenario":null},{"value":"2,67E-03","module":"C2","scenario":null},{"value":"-2,98E-05","module":"C3","scenario":null},{"value":"7,03E-03","module":"C4","scenario":null},{"value":"-1,25E-01","module":"D","scenario":null},{"value":"2,88E+00","module":"A1A3","scenario":null}]},{"parameter":"FW","unit":"m3","values":[{"value":"8,63E-01","module":"A1","scenario":null},{"value":"4,71E-04","module":"A2","scenario":null},{"value":"1,09E+00","module":"A3","scenario":null},{"value":"7,10E-04","module":"A4","scenario":null},{"value":"6,09E-05","module":"A5","scenario":null},{"value":"8,88E+00","module":"B6","scenario":null},{"value":"0,00E+00","module":"C1","scenario":null},{"value":"2,06E-04","module":"C2","scenario":null},{"value":"9,46E-04","module":"C3","scenario":null},{"value":"6,64E-04","module":"C4","scenario":null},{"value":"-1,28E-01","module":"D","scenario":null},{"value":"1,95E+00","module":"A1A3","scenario":null}]}],"end_of_life_waste":[{"parameter":"HWD","unit":"kg","values":[{"value":"1,87E-01","module":"A1","scenario":null},{"value":"2,36E-04","module":"A2","scenario":null},{"value":"5,56E-01","module":"A3","scenario":null},{"value":"3,44E-04","module":"A4","scenario":null},{"value":"0,00E+00","module":"A5","scenario":null},{"value":"1,86E-01","module":"B6","scenario":null},{"value":"0,00E+00","module":"C1","scenario":null},{"value":"9,89E-05","module":"C2","scenario":null},{"value":"1,46E-05","module":"C3","scenario":null},{"value":"8,29E-02","module":"C4","scenario":null},{"value":"-5,50E-02","module":"D","scenario":null},{"value":"7,43E-01","module":"A1A3","scenario":null}]},{"parameter":"NHWD","unit":"kg","values":[{"value":"4,36E+00","module":"A1","scenario":null},{"value":"2,04E-01","module":"A2","scenario":null},{"value":"4,21E+00","module":"A3","scenario":null},{"value":"3,22E-01","module":"A4","scenario":null},{"value":"5,69E-01","module":"A5","scenario":null},{"value":"1,23E+01","module":"B6","scenario":null},{"value":"0,00E+00","module":"C1","scenario":null},{"value":"1,57E-01","module":"C2","scenario":null},{"value":"7,22E-02","module":"C3","scenario":null},{"value":"1,40E+00","module":"C4","scenario":null},{"value":"-7,25E-01","module":"D","scenario":null},{"value":"8,78E+00","module":"A1A3","scenario":null}]},{"parameter":"RWD","unit":"kg","values":[{"value":"2,44E-03","module":"A1","scenario":null},{"value":"3,21E-05","module":"A2","scenario":null},{"value":"1,45E-04","module":"A3","scenario":null},{"value":"4,60E-05","module":"A4","scenario":null},{"value":"0,00E+00","module":"A5","scenario":null},{"value":"2,08E-02","module":"B6","scenario":null},{"value":"0,00E+00","module":"C1","scenario":null},{"value":"1,23E-05","module":"C2","scenario":null},{"value":"7,29E-07","module":"C3","scenario":null},{"value":"3,11E-06","module":"C4","scenario":null},{"value":"-3,15E-04","module":"D","scenario":null},{"value":"2,61E-03","module":"A1A3","scenario":null}]}],"end_of_life_flow":[{"parameter":"CRU","unit":"kg","values":[{"value":"0,00E+00","module":"A1","scenario":null},{"value":"0,00E+00","module":"A2","scenario":null},{"value":"0,00E+00","module":"A3","scenario":null},{"value":"0,00E+00","module":"A4","scenario":null},{"value":"0,00E+00","module":"A5","scenario":null},{"value":"0,00E+00","module":"B6","scenario":null},{"value":"0,00E+00","module":"C1","scenario":null},{"value":"0,00E+00","module":"C2","scenario":null},{"value":"0,00E+00","module":"C3","scenario":null},{"value":"0,00E+00","module":"C4","scenario":null},{"value":"0,00E+00","module":"D","scenario":null},{"value":"0,00E+00","module":"A1A3","scenario":null}]},{"parameter":"MFR","unit":"kg","values":[{"value":"1,68E-01","module":"A1","scenario":null},{"value":"0,00E+00","module":"A2","scenario":null},{"value":"3,80E+00","module":"A3","scenario":null},{"value":"0,00E+00","module":"A4","scenario":null},{"value":"5,28E-01","module":"A5","scenario":null},{"value":"0,00E+00","module":"B6","scenario":null},{"value":"0,00E+00","module":"C1","scenario":null},{"value":"0,00E+00","module":"C2","scenario":null},{"value":"2,09E+00","module":"C3","scenario":null},{"value":"1,92E-05","module":"C4","scenario":null},{"value":"-8,39E-04","module":"D","scenario":null},{"value":"3,97E+00","module":"A1A3","scenario":null}]},{"parameter":"MER","unit":"kg","values":[{"value":"3,40E-03","module":"A1","scenario":null},{"value":"0,00E+00","module":"A2","scenario":null},{"value":"4,13E-05","module":"A3","scenario":null},{"value":"0,00E+00","module":"A4","scenario":null},{"value":"3,96E-02","module":"A5","scenario":null},{"value":"0,00E+00","module":"B6","scenario":null},{"value":"0,00E+00","module":"C1","scenario":null},{"value":"0,00E+00","module":"C2","scenario":null},{"value":"1,34E-01","module":"C3","scenario":null},{"value":"1,61E-04","module":"C4","scenario":null},{"value":"-1,10E-04","module":"D","scenario":null},{"value":"3,45E-03","module":"A1A3","scenario":null}]},{"parameter":"EEE","unit":"MJ","values":[{"value":"5,21E-04","module":"A1","scenario":null},{"value":"0,00E+00","module":"A2","scenario":null},{"value":"1,42E+00","module":"A3","scenario":null},{"value":"0,00E+00","module":"A4","scenario":null},{"value":"3,24E-02","module":"A5","scenario":null},{"value":"0,00E+00","module":"B6","scenario":null},{"value":"0,00E+00","module":"C1","scenario":null},{"value":"0,00E+00","module":"C2","scenario":null},{"value":"1,26E-01","module":"C3","scenario":null},{"value":"1,44E-03","module":"C4","scenario":null},{"value":"-2,71E-04","module":"D","scenario":null},{"value":"1,42E+00","module":"A1A3","scenario":null}]},{"parameter":"EET","unit":"MJ","values":[{"value":"3,34E-03","module":"A1","scenario":null},{"value":"0,00E+00","module":"A2","scenario":null},{"value":"2,15E+01","module":"A3","scenario":null},{"value":"0,00E+00","module":"A4","scenario":null},{"value":"4,90E-01","module":"A5","scenario":null},{"value":"0,00E+00","module":"B6","scenario":null},{"value":"0,00E+00","module":"C1","scenario":null},{"value":"0,00E+00","module":"C2","scenario":null},{"value":"1,90E+00","module":"C3","scenario":null},{"value":"2,18E-02","module":"C4","scenario":null},{"value":"-4,09E-03","module":"D","scenario":null},{"value":"2,15E+01","module":"A1A3","scenario":null}]}]}