{"product_name":"A51-R600/C430 LED 2100 DALI LI","epd_id":"NEPD-4334-3571-EN","declared_unit":{"unit":"stk","amount":1},"compliance":["EN 15804+A2","ISO 14025","ISO 21930"],"producer_name":"Glamox AS","environmental_impact":[{"parameter":"GWP-total","unit":"kg CO2-eq","values":[{"value":"9,02E+01","module":"A1","scenario":null},{"value":"1,39E+00","module":"A2","scenario":null},{"value":"2,94E-01","module":"A3","scenario":null},{"value":"9,06E-01","module":"A4","scenario":null},{"value":"4,31E-01","module":"A5","scenario":null},{"value":"9,94E+01","module":"B6","scenario":null},{"value":"0,00E+00","module":"C1","scenario":null},{"value":"1,49E-01","module":"C2","scenario":null},{"value":"2,04E+00","module":"C3","scenario":null},{"value":"1,54E-01","module":"C4","scenario":null},{"value":"-1,73E+00","module":"D","scenario":null},{"value":"9,19E+01","module":"A1A3","scenario":null}]},{"parameter":"GWP-fossil","unit":"kg CO2-eq","values":[{"value":"8,98E+01","module":"A1","scenario":null},{"value":"1,39E+00","module":"A2","scenario":null},{"value":"2,79E-01","module":"A3","scenario":null},{"value":"9,06E-01","module":"A4","scenario":null},{"value":"4,04E-03","module":"A5","scenario":null},{"value":"9,27E+01","module":"B6","scenario":null},{"value":"0,00E+00","module":"C1","scenario":null},{"value":"1,49E-01","module":"C2","scenario":null},{"value":"2,04E+00","module":"C3","scenario":null},{"value":"1,54E-01","module":"C4","scenario":null},{"value":"-1,73E+00","module":"D","scenario":null},{"value":"9,14E+01","module":"A1A3","scenario":null}]},{"parameter":"GWP-biogenic","unit":"kg CO2-eq","values":[{"value":"2,23E-01","module":"A1","scenario":null},{"value":"5,39E-04","module":"A2","scenario":null},{"value":"1,39E-02","module":"A3","scenario":null},{"value":"3,69E-04","module":"A4","scenario":null},{"value":"4,27E-01","module":"A5","scenario":null},{"value":"1,69E+00","module":"B6","scenario":null},{"value":"0,00E+00","module":"C1","scenario":null},{"value":"6,11E-05","module":"C2","scenario":null},{"value":"2,27E-04","module":"C3","scenario":null},{"value":"5,25E-05","module":"C4","scenario":null},{"value":"-3,48E-03","module":"D","scenario":null},{"value":"2,38E-01","module":"A1A3","scenario":null}]},{"parameter":"GWP-luluc","unit":"kg CO2-eq","values":[{"value":"2,32E-01","module":"A1","scenario":null},{"value":"5,41E-04","module":"A2","scenario":null},{"value":"8,93E-04","module":"A3","scenario":null},{"value":"3,17E-04","module":"A4","scenario":null},{"value":"1,34E-06","module":"A5","scenario":null},{"value":"5,08E+00","module":"B6","scenario":null},{"value":"0,00E+00","module":"C1","scenario":null},{"value":"4,35E-05","module":"C2","scenario":null},{"value":"3,25E-04","module":"C3","scenario":null},{"value":"4,48E-04","module":"C4","scenario":null},{"value":"-5,54E-03","module":"D","scenario":null},{"value":"2,34E-01","module":"A1A3","scenario":null}]},{"parameter":"ODP","unit":"kg CFC11-eq","values":[{"value":"6,76E-06","module":"A1","scenario":null},{"value":"3,12E-07","module":"A2","scenario":null},{"value":"1,91E-08","module":"A3","scenario":null},{"value":"2,06E-07","module":"A4","scenario":null},{"value":"8,54E-10","module":"A5","scenario":null},{"value":"1,00E-05","module":"B6","scenario":null},{"value":"0,00E+00","module":"C1","scenario":null},{"value":"3,44E-08","module":"C2","scenario":null},{"value":"9,79E-09","module":"C3","scenario":null},{"value":"7,63E-09","module":"C4","scenario":null},{"value":"-8,20E-03","module":"D","scenario":null},{"value":"7,09E-06","module":"A1A3","scenario":null}]},{"parameter":"AP","unit":"mol H+-eq","values":[{"value":"7,79E-01","module":"A1","scenario":null},{"value":"1,10E-02","module":"A2","scenario":null},{"value":"2,58E-03","module":"A3","scenario":null},{"value":"3,70E-03","module":"A4","scenario":null},{"value":"1,92E-05","module":"A5","scenario":null},{"value":"4,27E-01","module":"B6","scenario":null},{"value":"0,00E+00","module":"C1","scenario":null},{"value":"6,26E-04","module":"C2","scenario":null},{"value":"7,37E-04","module":"C3","scenario":null},{"value":"3,68E-04","module":"C4","scenario":null},{"value":"-7,13E-02","module":"D","scenario":null},{"value":"7,92E-01","module":"A1A3","scenario":null}]},{"parameter":"POCP","unit":"kg NMVOC-eq","values":[{"value":"3,44E-01","module":"A1","scenario":null},{"value":"9,25E-03","module":"A2","scenario":null},{"value":"1,94E-03","module":"A3","scenario":null},{"value":"3,72E-03","module":"A4","scenario":null},{"value":"1,97E-05","module":"A5","scenario":null},{"value":"2,12E-01","module":"B6","scenario":null},{"value":"0,00E+00","module":"C1","scenario":null},{"value":"6,69E-04","module":"C2","scenario":null},{"value":"6,86E-04","module":"C3","scenario":null},{"value":"4,21E-04","module":"C4","scenario":null},{"value":"-1,73E-02","module":"D","scenario":null},{"value":"3,55E-01","module":"A1A3","scenario":null}]},{"parameter":"ADPE","unit":"kg Sb-eq","values":[{"value":"2,62E-02","module":"A1","scenario":null},{"value":"3,38E-05","module":"A2","scenario":null},{"value":"1,62E-05","module":"A3","scenario":null},{"value":"2,45E-05","module":"A4","scenario":null},{"value":"9,84E-08","module":"A5","scenario":null},{"value":"1,44E-03","module":"B6","scenario":null},{"value":"0,00E+00","module":"C1","scenario":null},{"value":"2,54E-06","module":"C2","scenario":null},{"value":"8,03E-07","module":"C3","scenario":null},{"value":"4,20E-07","module":"C4","scenario":null},{"value":"-1,41E-03","module":"D","scenario":null},{"value":"2,62E-02","module":"A1A3","scenario":null}]},{"parameter":"ADPF","unit":"MJ","values":[{"value":"1,17E+03","module":"A1","scenario":null},{"value":"2,05E+01","module":"A2","scenario":null},{"value":"3,33E+00","module":"A3","scenario":null},{"value":"1,37E+01","module":"A4","scenario":null},{"value":"5,66E-02","module":"A5","scenario":null},{"value":"2,50E+03","module":"B6","scenario":null},{"value":"0,00E+00","module":"C1","scenario":null},{"value":"2,32E+00","module":"C2","scenario":null},{"value":"1,05E+00","module":"C3","scenario":null},{"value":"9,48E-01","module":"C4","scenario":null},{"value":"-1,95E+01","module":"D","scenario":null},{"value":"1,19E+03","module":"A1A3","scenario":null}]},{"parameter":"WDP","unit":"m3 world-eq. Deprived","values":[{"value":"3,96E+03","module":"A1","scenario":null},{"value":"1,77E+01","module":"A2","scenario":null},{"value":"5,02E+02","module":"A3","scenario":null},{"value":"1,30E+01","module":"A4","scenario":null},{"value":"7,17E-02","module":"A5","scenario":null},{"value":"1,94E+05","module":"B6","scenario":null},{"value":"0,00E+00","module":"C1","scenario":null},{"value":"1,78E+00","module":"C2","scenario":null},{"value":"9,35E+00","module":"C3","scenario":null},{"value":"7,38E+00","module":"C4","scenario":null},{"value":"-1,30E+01","module":"D","scenario":null},{"value":"4,48E+03","module":"A1A3","scenario":null}]},{"parameter":"EP-freshwater","unit":"kg P-eq","values":[{"value":"1,25E-02","module":"A1","scenario":null},{"value":"1,02E-05","module":"A2","scenario":null},{"value":"1,60E-05","module":"A3","scenario":null},{"value":"7,11E-06","module":"A4","scenario":null},{"value":"3,32E-08","module":"A5","scenario":null},{"value":"6,13E-03","module":"B6","scenario":null},{"value":"0,00E+00","module":"C1","scenario":null},{"value":"1,14E-06","module":"C2","scenario":null},{"value":"2,98E-06","module":"C3","scenario":null},{"value":"2,48E-06","module":"C4","scenario":null},{"value":"-4,43E-04","module":"D","scenario":null},{"value":"1,25E-02","module":"A1A3","scenario":null}]},{"parameter":"EP-marine","unit":"kg N-eq","values":[{"value":"9,72E-02","module":"A1","scenario":null},{"value":"2,96E-03","module":"A2","scenario":null},{"value":"6,32E-04","module":"A3","scenario":null},{"value":"1,10E-03","module":"A4","scenario":null},{"value":"6,33E-06","module":"A5","scenario":null},{"value":"6,75E-02","module":"B6","scenario":null},{"value":"0,00E+00","module":"C1","scenario":null},{"value":"1,88E-04","module":"C2","scenario":null},{"value":"2,61E-04","module":"C3","scenario":null},{"value":"1,93E-04","module":"C4","scenario":null},{"value":"-4,31E-03","module":"D","scenario":null},{"value":"1,01E-01","module":"A1A3","scenario":null}]},{"parameter":"EP-terrestrial","unit":"mol N-eq.","values":[{"value":"1,56E+00","module":"A1","scenario":null},{"value":"3,28E-02","module":"A2","scenario":null},{"value":"7,17E-03","module":"A3","scenario":null},{"value":"1,21E-02","module":"A4","scenario":null},{"value":"6,86E-05","module":"A5","scenario":null},{"value":"9,07E-01","module":"B6","scenario":null},{"value":"0,00E+00","module":"C1","scenario":null},{"value":"2,08E-03","module":"C2","scenario":null},{"value":"2,74E-03","module":"C3","scenario":null},{"value":"1,04E-03","module":"C4","scenario":null},{"value":"-5,68E-02","module":"D","scenario":null},{"value":"1,60E+00","module":"A1A3","scenario":null}]},{"parameter":"GWP-IOBC","unit":"kg CO2-eq","values":[{"value":"9,06E+01","module":"A1","scenario":null},{"value":"1,39E+00","module":"A2","scenario":null},{"value":"2,31E-01","module":"A3","scenario":null},{"value":"9,06E-01","module":"A4","scenario":null},{"value":"0,00E+00","module":"A5","scenario":null},{"value":"1,35E+02","module":"B6","scenario":null},{"value":"0,00E+00","module":"C1","scenario":null},{"value":"1,49E-01","module":"C2","scenario":null},{"value":"2,04E+00","module":"C3","scenario":null},{"value":"1,35E-02","module":"C4","scenario":null},{"value":"-2,05E+00","module":"D","scenario":null},{"value":"9,22E+01","module":"A1A3","scenario":null}]}],"additional_environmental_impact":[{"parameter":"PM","unit":"Disease incidence","values":[{"value":"5,44E-06","module":"A1","scenario":null},{"value":"8,92E-08","module":"A2","scenario":null},{"value":"3,79E-08","module":"A3","scenario":null},{"value":"6,52E-08","module":"A4","scenario":null},{"value":"2,82E-10","module":"A5","scenario":null},{"value":"2,27E-06","module":"B6","scenario":null},{"value":"0,00E+00","module":"C1","scenario":null},{"value":"1,31E-08","module":"C2","scenario":null},{"value":"4,12E-09","module":"C3","scenario":null},{"value":"6,76E-09","module":"C4","scenario":null},{"value":"-2,43E-07","module":"D","scenario":null},{"value":"5,56E-06","module":"A1A3","scenario":null}]},{"parameter":"ETP-fw","unit":"CTUe","values":[{"value":"4,60E+03","module":"A1","scenario":null},{"value":"1,47E+01","module":"A2","scenario":null},{"value":"1,38E+01","module":"A3","scenario":null},{"value":"1,01E+01","module":"A4","scenario":null},{"value":"7,54E-02","module":"A5","scenario":null},{"value":"3,13E+03","module":"B6","scenario":null},{"value":"0,00E+00","module":"C1","scenario":null},{"value":"1,69E+00","module":"C2","scenario":null},{"value":"5,63E+00","module":"C3","scenario":null},{"value":"3,86E+02","module":"C4","scenario":null},{"value":"-5,49E+02","module":"D","scenario":null},{"value":"4,63E+03","module":"A1A3","scenario":null}]},{"parameter":"HTP-c","unit":"CTUh","values":[{"value":"1,87E-07","module":"A1","scenario":null},{"value":"0,00E+00","module":"A2","scenario":null},{"value":"6,77E-10","module":"A3","scenario":null},{"value":"0,00E+00","module":"A4","scenario":null},{"value":"3,00E-12","module":"A5","scenario":null},{"value":"7,30E-08","module":"B6","scenario":null},{"value":"0,00E+00","module":"C1","scenario":null},{"value":"0,00E+00","module":"C2","scenario":null},{"value":"1,25E-09","module":"C3","scenario":null},{"value":"2,47E-10","module":"C4","scenario":null},{"value":"-6,55E-09","module":"D","scenario":null},{"value":"1,87E-07","module":"A1A3","scenario":null}]},{"parameter":"HTP-nc","unit":"CTUh","values":[{"value":"4,82E-06","module":"A1","scenario":null},{"value":"1,53E-08","module":"A2","scenario":null},{"value":"1,59E-08","module":"A3","scenario":null},{"value":"1,09E-08","module":"A4","scenario":null},{"value":"9,50E-11","module":"A5","scenario":null},{"value":"1,92E-06","module":"B6","scenario":null},{"value":"0,00E+00","module":"C1","scenario":null},{"value":"1,64E-09","module":"C2","scenario":null},{"value":"7,20E-08","module":"C3","scenario":null},{"value":"2,03E-09","module":"C4","scenario":null},{"value":"-1,95E-07","module":"D","scenario":null},{"value":"4,85E-06","module":"A1A3","scenario":null}]},{"parameter":"SQP","unit":"-","values":[{"value":"3,20E+02","module":"A1","scenario":null},{"value":"1,28E+01","module":"A2","scenario":null},{"value":"1,65E+00","module":"A3","scenario":null},{"value":"9,41E+00","module":"A4","scenario":null},{"value":"3,80E-02","module":"A5","scenario":null},{"value":"1,89E+03","module":"B6","scenario":null},{"value":"0,00E+00","module":"C1","scenario":null},{"value":"2,66E+00","module":"C2","scenario":null},{"value":"2,15E-01","module":"C3","scenario":null},{"value":"2,48E+00","module":"C4","scenario":null},{"value":"-2,11E+01","module":"D","scenario":null},{"value":"3,34E+02","module":"A1A3","scenario":null}]},{"parameter":"IRP","unit":"kBq U235-eq","values":[{"value":"4,15E+00","module":"A1","scenario":null},{"value":"8,93E-02","module":"A2","scenario":null},{"value":"5,35E-02","module":"A3","scenario":null},{"value":"5,97E-02","module":"A4","scenario":null},{"value":"2,42E-04","module":"A5","scenario":null},{"value":"5,71E+01","module":"B6","scenario":null},{"value":"0,00E+00","module":"C1","scenario":null},{"value":"1,01E-02","module":"C2","scenario":null},{"value":"4,83E-03","module":"C3","scenario":null},{"value":"3,12E-03","module":"C4","scenario":null},{"value":"-5,36E-02","module":"D","scenario":null},{"value":"4,30E+00","module":"A1A3","scenario":null}]}],"resource_use":[{"parameter":"PERE","unit":"MJ","values":[{"value":"1,16E+02","module":"A1","scenario":null},{"value":"2,71E-01","module":"A2","scenario":null},{"value":"3,72E+01","module":"A3","scenario":null},{"value":"1,93E-01","module":"A4","scenario":null},{"value":"9,31E-04","module":"A5","scenario":null},{"value":"2,46E+03","module":"B6","scenario":null},{"value":"0,00E+00","module":"C1","scenario":null},{"value":"2,91E-02","module":"C2","scenario":null},{"value":"1,74E-01","module":"C3","scenario":null},{"value":"2,31E-01","module":"C4","scenario":null},{"value":"-1,17E+01","module":"D","scenario":null},{"value":"1,53E+02","module":"A1A3","scenario":null}]},{"parameter":"PERM","unit":"","values":[{"value":"2,46E+00","module":"A1","scenario":null},{"value":"0,00E+00","module":"A2","scenario":null},{"value":"0,00E+00","module":"A3","scenario":null},{"value":"0,00E+00","module":"A4","scenario":null},{"value":"-4,15E+00","module":"A5","scenario":null},{"value":"0,00E+00","module":"B6","scenario":null},{"value":"0,00E+00","module":"C1","scenario":null},{"value":"0,00E+00","module":"C2","scenario":null},{"value":"0,00E+00","module":"C3","scenario":null},{"value":"0,00E+00","module":"C4","scenario":null},{"value":"0,00E+00","module":"D","scenario":null},{"value":"2,46E+00","module":"A1A3","scenario":null}]},{"parameter":"PERT","unit":"MJ","values":[{"value":"1,18E+02","module":"A1","scenario":null},{"value":"2,71E-01","module":"A2","scenario":null},{"value":"3,72E+01","module":"A3","scenario":null},{"value":"1,93E-01","module":"A4","scenario":null},{"value":"-4,15E+00","module":"A5","scenario":null},{"value":"2,46E+03","module":"B6","scenario":null},{"value":"0,00E+00","module":"C1","scenario":null},{"value":"2,91E-02","module":"C2","scenario":null},{"value":"1,74E-01","module":"C3","scenario":null},{"value":"2,31E-01","module":"C4","scenario":null},{"value":"-1,17E+01","module":"D","scenario":null},{"value":"1,56E+02","module":"A1A3","scenario":null}]},{"parameter":"PENRE","unit":"MJ","values":[{"value":"1,11E+03","module":"A1","scenario":null},{"value":"2,05E+01","module":"A2","scenario":null},{"value":"3,33E+00","module":"A3","scenario":null},{"value":"1,37E+01","module":"A4","scenario":null},{"value":"5,66E-02","module":"A5","scenario":null},{"value":"2,54E+03","module":"B6","scenario":null},{"value":"0,00E+00","module":"C1","scenario":null},{"value":"2,32E+00","module":"C2","scenario":null},{"value":"1,05E+00","module":"C3","scenario":null},{"value":"9,48E-01","module":"C4","scenario":null},{"value":"-1,95E+01","module":"D","scenario":null},{"value":"1,13E+03","module":"A1A3","scenario":null}]},{"parameter":"PENRM","unit":"MJ","values":[{"value":"5,94E+01","module":"A1","scenario":null},{"value":"0,00E+00","module":"A2","scenario":null},{"value":"0,00E+00","module":"A3","scenario":null},{"value":"0,00E+00","module":"A4","scenario":null},{"value":"0,00E+00","module":"A5","scenario":null},{"value":"0,00E+00","module":"B6","scenario":null},{"value":"0,00E+00","module":"C1","scenario":null},{"value":"0,00E+00","module":"C2","scenario":null},{"value":"-5,98E+01","module":"C3","scenario":null},{"value":"0,00E+00","module":"C4","scenario":null},{"value":"0,00E+00","module":"D","scenario":null},{"value":"5,94E+01","module":"A1A3","scenario":null}]},{"parameter":"PENRT","unit":"MJ","values":[{"value":"1,17E+03","module":"A1","scenario":null},{"value":"2,05E+01","module":"A2","scenario":null},{"value":"3,33E+00","module":"A3","scenario":null},{"value":"1,37E+01","module":"A4","scenario":null},{"value":"5,66E-02","module":"A5","scenario":null},{"value":"2,54E+03","module":"B6","scenario":null},{"value":"0,00E+00","module":"C1","scenario":null},{"value":"2,32E+00","module":"C2","scenario":null},{"value":"-5,87E+01","module":"C3","scenario":null},{"value":"9,48E-01","module":"C4","scenario":null},{"value":"-1,95E+01","module":"D","scenario":null},{"value":"1,19E+03","module":"A1A3","scenario":null}]},{"parameter":"SM","unit":"kg","values":[{"value":"4,49E+00","module":"A1","scenario":null},{"value":"0,00E+00","module":"A2","scenario":null},{"value":"2,52E-02","module":"A3","scenario":null},{"value":"0,00E+00","module":"A4","scenario":null},{"value":"5,74E-05","module":"A5","scenario":null},{"value":"0,00E+00","module":"B6","scenario":null},{"value":"0,00E+00","module":"C1","scenario":null},{"value":"0,00E+00","module":"C2","scenario":null},{"value":"0,00E+00","module":"C3","scenario":null},{"value":"8,26E-03","module":"C4","scenario":null},{"value":"3,05E-01","module":"D","scenario":null},{"value":"4,52E+00","module":"A1A3","scenario":null}]},{"parameter":"RSF","unit":"MJ","values":[{"value":"1,91E+00","module":"A1","scenario":null},{"value":"9,53E-03","module":"A2","scenario":null},{"value":"2,99E-02","module":"A3","scenario":null},{"value":"6,90E-03","module":"A4","scenario":null},{"value":"3,09E-05","module":"A5","scenario":null},{"value":"2,49E+01","module":"B6","scenario":null},{"value":"0,00E+00","module":"C1","scenario":null},{"value":"1,02E-03","module":"C2","scenario":null},{"value":"2,22E-03","module":"C3","scenario":null},{"value":"1,19E-03","module":"C4","scenario":null},{"value":"2,16E-02","module":"D","scenario":null},{"value":"1,95E+00","module":"A1A3","scenario":null}]},{"parameter":"NRSF","unit":"MJ","values":[{"value":"-1,01E+00","module":"A1","scenario":null},{"value":"3,51E-02","module":"A2","scenario":null},{"value":"7,66E-02","module":"A3","scenario":null},{"value":"2,46E-02","module":"A4","scenario":null},{"value":"1,27E-04","module":"A5","scenario":null},{"value":"0,00E+00","module":"B6","scenario":null},{"value":"0,00E+00","module":"C1","scenario":null},{"value":"3,42E-03","module":"C2","scenario":null},{"value":"-7,51E-05","module":"C3","scenario":null},{"value":"4,40E-02","module":"C4","scenario":null},{"value":"8,43E-02","module":"D","scenario":null},{"value":"-8,98E-01","module":"A1A3","scenario":null}]},{"parameter":"FW","unit":"m3","values":[{"value":"9,61E-01","module":"A1","scenario":null},{"value":"2,02E-03","module":"A2","scenario":null},{"value":"2,83E-01","module":"A3","scenario":null},{"value":"1,44E-03","module":"A4","scenario":null},{"value":"2,67E-05","module":"A5","scenario":null},{"value":"1,12E+01","module":"B6","scenario":null},{"value":"0,00E+00","module":"C1","scenario":null},{"value":"2,64E-04","module":"C2","scenario":null},{"value":"3,07E-03","module":"C3","scenario":null},{"value":"8,05E-04","module":"C4","scenario":null},{"value":"-2,36E-02","module":"D","scenario":null},{"value":"1,25E+00","module":"A1A3","scenario":null}]}],"end_of_life_waste":[{"parameter":"HWD","unit":"kg","values":[{"value":"4,70E-01","module":"A1","scenario":null},{"value":"1,02E-03","module":"A2","scenario":null},{"value":"2,01E-02","module":"A3","scenario":null},{"value":"6,96E-04","module":"A4","scenario":null},{"value":"2,50E-04","module":"A5","scenario":null},{"value":"2,35E-01","module":"B6","scenario":null},{"value":"0,00E+00","module":"C1","scenario":null},{"value":"1,27E-04","module":"C2","scenario":null},{"value":"3,30E-05","module":"C3","scenario":null},{"value":"2,59E-01","module":"C4","scenario":null},{"value":"-7,38E-03","module":"D","scenario":null},{"value":"4,91E-01","module":"A1A3","scenario":null}]},{"parameter":"NHWD","unit":"kg","values":[{"value":"1,46E+01","module":"A1","scenario":null},{"value":"8,70E-01","module":"A2","scenario":null},{"value":"2,45E-01","module":"A3","scenario":null},{"value":"6,53E-01","module":"A4","scenario":null},{"value":"2,83E-03","module":"A5","scenario":null},{"value":"1,55E+01","module":"B6","scenario":null},{"value":"0,00E+00","module":"C1","scenario":null},{"value":"2,01E-01","module":"C2","scenario":null},{"value":"4,54E-02","module":"C3","scenario":null},{"value":"1,46E+00","module":"C4","scenario":null},{"value":"-4,83E-01","module":"D","scenario":null},{"value":"1,58E+01","module":"A1A3","scenario":null}]},{"parameter":"RWD","unit":"kg","values":[{"value":"3,34E-03","module":"A1","scenario":null},{"value":"1,40E-04","module":"A2","scenario":null},{"value":"2,75E-05","module":"A3","scenario":null},{"value":"9,31E-05","module":"A4","scenario":null},{"value":"3,74E-07","module":"A5","scenario":null},{"value":"2,62E-02","module":"B6","scenario":null},{"value":"0,00E+00","module":"C1","scenario":null},{"value":"1,58E-05","module":"C2","scenario":null},{"value":"1,78E-06","module":"C3","scenario":null},{"value":"2,69E-06","module":"C4","scenario":null},{"value":"-4,61E-05","module":"D","scenario":null},{"value":"3,51E-03","module":"A1A3","scenario":null}]}],"end_of_life_flow":[{"parameter":"CRU","unit":"kg","values":[{"value":"0,00E+00","module":"A1","scenario":null},{"value":"0,00E+00","module":"A2","scenario":null},{"value":"0,00E+00","module":"A3","scenario":null},{"value":"0,00E+00","module":"A4","scenario":null},{"value":"0,00E+00","module":"A5","scenario":null},{"value":"0,00E+00","module":"B6","scenario":null},{"value":"0,00E+00","module":"C1","scenario":null},{"value":"0,00E+00","module":"C2","scenario":null},{"value":"0,00E+00","module":"C3","scenario":null},{"value":"0,00E+00","module":"C4","scenario":null},{"value":"0,00E+00","module":"D","scenario":null},{"value":"0,00E+00","module":"A1A3","scenario":null}]},{"parameter":"MFR","unit":"kg","values":[{"value":"5,28E-06","module":"A1","scenario":null},{"value":"0,00E+00","module":"A2","scenario":null},{"value":"4,49E-01","module":"A3","scenario":null},{"value":"0,00E+00","module":"A4","scenario":null},{"value":"2,33E-01","module":"A5","scenario":null},{"value":"0,00E+00","module":"B6","scenario":null},{"value":"0,00E+00","module":"C1","scenario":null},{"value":"0,00E+00","module":"C2","scenario":null},{"value":"2,46E+00","module":"C3","scenario":null},{"value":"8,00E-05","module":"C4","scenario":null},{"value":"3,03E-01","module":"D","scenario":null},{"value":"4,49E-01","module":"A1A3","scenario":null}]},{"parameter":"MER","unit":"kg","values":[{"value":"3,41E-07","module":"A1","scenario":null},{"value":"0,00E+00","module":"A2","scenario":null},{"value":"3,76E-06","module":"A3","scenario":null},{"value":"0,00E+00","module":"A4","scenario":null},{"value":"3,40E-07","module":"A5","scenario":null},{"value":"0,00E+00","module":"B6","scenario":null},{"value":"0,00E+00","module":"C1","scenario":null},{"value":"0,00E+00","module":"C2","scenario":null},{"value":"8,32E-01","module":"C3","scenario":null},{"value":"8,03E-05","module":"C4","scenario":null},{"value":"1,81E-04","module":"D","scenario":null},{"value":"4,10E-06","module":"A1A3","scenario":null}]},{"parameter":"EEE","unit":"MJ","values":[{"value":"2,40E-06","module":"A1","scenario":null},{"value":"0,00E+00","module":"A2","scenario":null},{"value":"6,79E-02","module":"A3","scenario":null},{"value":"0,00E+00","module":"A4","scenario":null},{"value":"1,43E-02","module":"A5","scenario":null},{"value":"0,00E+00","module":"B6","scenario":null},{"value":"0,00E+00","module":"C1","scenario":null},{"value":"0,00E+00","module":"C2","scenario":null},{"value":"1,27E+00","module":"C3","scenario":null},{"value":"8,14E-04","module":"C4","scenario":null},{"value":"-2,48E-04","module":"D","scenario":null},{"value":"6,79E-02","module":"A1A3","scenario":null}]},{"parameter":"EET","unit":"MJ","values":[{"value":"3,63E-05","module":"A1","scenario":null},{"value":"0,00E+00","module":"A2","scenario":null},{"value":"1,03E+00","module":"A3","scenario":null},{"value":"0,00E+00","module":"A4","scenario":null},{"value":"2,16E-01","module":"A5","scenario":null},{"value":"0,00E+00","module":"B6","scenario":null},{"value":"0,00E+00","module":"C1","scenario":null},{"value":"0,00E+00","module":"C2","scenario":null},{"value":"1,92E+01","module":"C3","scenario":null},{"value":"1,23E-02","module":"C4","scenario":null},{"value":"-3,75E-03","module":"D","scenario":null},{"value":"1,03E+00","module":"A1A3","scenario":null}]}]}