{"product_name":"Rax Soft 200 4500","epd_id":"NEPD-8947-8611","declared_unit":{"unit":"stk","amount":1},"compliance":["EN 15804+A2","ISO 14025","ISO 21930"],"producer_name":"SG Armaturen AS","environmental_impact":[{"parameter":"GWP-total","unit":"kg CO2-eq","values":[{"value":"1,66E+01","module":"A1","scenario":null},{"value":"8,30E-03","module":"A2","scenario":null},{"value":"4,85E-01","module":"A3","scenario":null},{"value":"5,31E-01","module":"A4","scenario":null},{"value":"4,33E-01","module":"A5","scenario":null},{"value":"3,32E+01","module":"B6","scenario":null},{"value":"0,00E+00","module":"C1","scenario":null},{"value":"6,42E-02","module":"C2","scenario":null},{"value":"5,45E-01","module":"C3","scenario":null},{"value":"3,62E-02","module":"C4","scenario":null},{"value":"-7,23E-01","module":"D","scenario":null},{"value":"1,71E+01","module":"A1A3","scenario":null}]},{"parameter":"GWP-fossil","unit":"kg CO2-eq","values":[{"value":"1,70E+01","module":"A1","scenario":null},{"value":"8,30E-03","module":"A2","scenario":null},{"value":"4,85E-01","module":"A3","scenario":null},{"value":"5,31E-01","module":"A4","scenario":null},{"value":"4,10E-03","module":"A5","scenario":null},{"value":"3,22E+01","module":"B6","scenario":null},{"value":"0,00E+00","module":"C1","scenario":null},{"value":"6,41E-02","module":"C2","scenario":null},{"value":"5,45E-01","module":"C3","scenario":null},{"value":"3,61E-02","module":"C4","scenario":null},{"value":"-7,21E-01","module":"D","scenario":null},{"value":"1,75E+01","module":"A1A3","scenario":null}]},{"parameter":"GWP-biogenic","unit":"kg CO2-eq","values":[{"value":"-3,46E-01","module":"A1","scenario":null},{"value":"3,23E-06","module":"A2","scenario":null},{"value":"1,21E-04","module":"A3","scenario":null},{"value":"1,88E-04","module":"A4","scenario":null},{"value":"4,29E-01","module":"A5","scenario":null},{"value":"8,90E-01","module":"B6","scenario":null},{"value":"0,00E+00","module":"C1","scenario":null},{"value":"2,50E-05","module":"C2","scenario":null},{"value":"1,00E-04","module":"C3","scenario":null},{"value":"1,11E-05","module":"C4","scenario":null},{"value":"-1,87E-03","module":"D","scenario":null},{"value":"-3,46E-01","module":"A1A3","scenario":null}]},{"parameter":"GWP-luluc","unit":"kg CO2-eq","values":[{"value":"2,71E-02","module":"A1","scenario":null},{"value":"3,03E-06","module":"A2","scenario":null},{"value":"7,65E-05","module":"A3","scenario":null},{"value":"2,64E-04","module":"A4","scenario":null},{"value":"1,35E-06","module":"A5","scenario":null},{"value":"1,33E-01","module":"B6","scenario":null},{"value":"0,00E+00","module":"C1","scenario":null},{"value":"2,34E-05","module":"C2","scenario":null},{"value":"1,04E-04","module":"C3","scenario":null},{"value":"9,14E-05","module":"C4","scenario":null},{"value":"-3,28E-04","module":"D","scenario":null},{"value":"2,72E-02","module":"A1A3","scenario":null}]},{"parameter":"ODP","unit":"kg CFC11-eq","values":[{"value":"3,95E-06","module":"A1","scenario":null},{"value":"1,81E-09","module":"A2","scenario":null},{"value":"7,11E-09","module":"A3","scenario":null},{"value":"1,17E-07","module":"A4","scenario":null},{"value":"8,65E-10","module":"A5","scenario":null},{"value":"2,21E-06","module":"B6","scenario":null},{"value":"0,00E+00","module":"C1","scenario":null},{"value":"1,39E-08","module":"C2","scenario":null},{"value":"4,12E-09","module":"C3","scenario":null},{"value":"1,74E-09","module":"C4","scenario":null},{"value":"-2,15E-03","module":"D","scenario":null},{"value":"3,96E-06","module":"A1A3","scenario":null}]},{"parameter":"AP","unit":"mol H+-eq","values":[{"value":"1,16E-01","module":"A1","scenario":null},{"value":"2,48E-05","module":"A2","scenario":null},{"value":"2,54E-03","module":"A3","scenario":null},{"value":"8,18E-03","module":"A4","scenario":null},{"value":"1,94E-05","module":"A5","scenario":null},{"value":"2,52E-01","module":"B6","scenario":null},{"value":"0,00E+00","module":"C1","scenario":null},{"value":"1,92E-04","module":"C2","scenario":null},{"value":"3,00E-04","module":"C3","scenario":null},{"value":"7,98E-05","module":"C4","scenario":null},{"value":"-5,12E-02","module":"D","scenario":null},{"value":"1,18E-01","module":"A1A3","scenario":null}]},{"parameter":"POCP","unit":"kg NMVOC-eq","values":[{"value":"6,72E-02","module":"A1","scenario":null},{"value":"2,05E-05","module":"A2","scenario":null},{"value":"1,52E-03","module":"A3","scenario":null},{"value":"5,92E-03","module":"A4","scenario":null},{"value":"2,00E-05","module":"A5","scenario":null},{"value":"9,68E-02","module":"B6","scenario":null},{"value":"0,00E+00","module":"C1","scenario":null},{"value":"1,58E-04","module":"C2","scenario":null},{"value":"2,40E-04","module":"C3","scenario":null},{"value":"9,21E-05","module":"C4","scenario":null},{"value":"-1,01E-02","module":"D","scenario":null},{"value":"6,87E-02","module":"A1A3","scenario":null}]},{"parameter":"ADPE","unit":"kg Sb-eq","values":[{"value":"4,48E-03","module":"A1","scenario":null},{"value":"2,23E-07","module":"A2","scenario":null},{"value":"1,50E-06","module":"A3","scenario":null},{"value":"1,01E-05","module":"A4","scenario":null},{"value":"9,97E-08","module":"A5","scenario":null},{"value":"2,40E-03","module":"B6","scenario":null},{"value":"0,00E+00","module":"C1","scenario":null},{"value":"1,72E-06","module":"C2","scenario":null},{"value":"4,28E-07","module":"C3","scenario":null},{"value":"9,03E-08","module":"C4","scenario":null},{"value":"-1,21E-03","module":"D","scenario":null},{"value":"4,48E-03","module":"A1A3","scenario":null}]},{"parameter":"ADPF","unit":"MJ","values":[{"value":"2,03E+02","module":"A1","scenario":null},{"value":"1,23E-01","module":"A2","scenario":null},{"value":"4,30E+00","module":"A3","scenario":null},{"value":"7,50E+00","module":"A4","scenario":null},{"value":"5,73E-02","module":"A5","scenario":null},{"value":"4,39E+02","module":"B6","scenario":null},{"value":"0,00E+00","module":"C1","scenario":null},{"value":"9,47E-01","module":"C2","scenario":null},{"value":"5,46E-01","module":"C3","scenario":null},{"value":"2,07E-01","module":"C4","scenario":null},{"value":"-9,57E+00","module":"D","scenario":null},{"value":"2,07E+02","module":"A1A3","scenario":null}]},{"parameter":"WDP","unit":"m3 world-eq. Deprived","values":[{"value":"5,34E+02","module":"A1","scenario":null},{"value":"4,00E-02","module":"A2","scenario":null},{"value":"7,00E-01","module":"A3","scenario":null},{"value":"4,96E+00","module":"A4","scenario":null},{"value":"7,26E-02","module":"A5","scenario":null},{"value":"7,66E+04","module":"B6","scenario":null},{"value":"0,00E+00","module":"C1","scenario":null},{"value":"3,09E-01","module":"C2","scenario":null},{"value":"5,22E+00","module":"C3","scenario":null},{"value":"1,71E+00","module":"C4","scenario":null},{"value":"2,62E+01","module":"D","scenario":null},{"value":"5,35E+02","module":"A1A3","scenario":null}]},{"parameter":"EP-freshwater","unit":"kg P-eq","values":[{"value":"1,50E-03","module":"A1","scenario":null},{"value":"7,78E-08","module":"A2","scenario":null},{"value":"1,08E-05","module":"A3","scenario":null},{"value":"3,39E-06","module":"A4","scenario":null},{"value":"3,36E-08","module":"A5","scenario":null},{"value":"2,32E-03","module":"B6","scenario":null},{"value":"0,00E+00","module":"C1","scenario":null},{"value":"6,01E-07","module":"C2","scenario":null},{"value":"1,61E-06","module":"C3","scenario":null},{"value":"5,13E-07","module":"C4","scenario":null},{"value":"-2,83E-04","module":"D","scenario":null},{"value":"1,51E-03","module":"A1A3","scenario":null}]},{"parameter":"EP-marine","unit":"kg N-eq","values":[{"value":"1,84E-02","module":"A1","scenario":null},{"value":"4,89E-06","module":"A2","scenario":null},{"value":"5,24E-04","module":"A3","scenario":null},{"value":"1,97E-03","module":"A4","scenario":null},{"value":"6,42E-06","module":"A5","scenario":null},{"value":"2,76E-02","module":"B6","scenario":null},{"value":"0,00E+00","module":"C1","scenario":null},{"value":"3,78E-05","module":"C2","scenario":null},{"value":"8,67E-05","module":"C3","scenario":null},{"value":"4,60E-05","module":"C4","scenario":null},{"value":"-2,60E-03","module":"D","scenario":null},{"value":"1,89E-02","module":"A1A3","scenario":null}]},{"parameter":"EP-terrestrial","unit":"mol N-eq.","values":[{"value":"2,06E-01","module":"A1","scenario":null},{"value":"5,46E-05","module":"A2","scenario":null},{"value":"5,77E-03","module":"A3","scenario":null},{"value":"2,19E-02","module":"A4","scenario":null},{"value":"6,94E-05","module":"A5","scenario":null},{"value":"3,60E-01","module":"B6","scenario":null},{"value":"0,00E+00","module":"C1","scenario":null},{"value":"4,22E-04","module":"C2","scenario":null},{"value":"9,25E-04","module":"C3","scenario":null},{"value":"2,32E-04","module":"C4","scenario":null},{"value":"-3,59E-02","module":"D","scenario":null},{"value":"2,12E-01","module":"A1A3","scenario":null}]},{"parameter":"GWP-IOBC","unit":"kg CO2-eq","values":[{"value":"1,71E+01","module":"A1","scenario":null},{"value":"8,30E-03","module":"A2","scenario":null},{"value":"4,58E-01","module":"A3","scenario":null},{"value":"5,31E-01","module":"A4","scenario":null},{"value":"4,10E-03","module":"A5","scenario":null},{"value":"3,31E+01","module":"B6","scenario":null},{"value":"0,00E+00","module":"C1","scenario":null},{"value":"6,42E-02","module":"C2","scenario":null},{"value":"5,45E-01","module":"C3","scenario":null},{"value":"3,72E-02","module":"C4","scenario":null},{"value":"-7,18E-01","module":"D","scenario":null},{"value":"1,75E+01","module":"A1A3","scenario":null}]}],"additional_environmental_impact":[{"parameter":"PM","unit":"Disease incidence","values":[{"value":"1,02E-06","module":"A1","scenario":null},{"value":"5,34E-10","module":"A2","scenario":null},{"value":"3,42E-08","module":"A3","scenario":null},{"value":"1,88E-08","module":"A4","scenario":null},{"value":"2,86E-10","module":"A5","scenario":null},{"value":"1,80E-06","module":"B6","scenario":null},{"value":"0,00E+00","module":"C1","scenario":null},{"value":"4,15E-09","module":"C2","scenario":null},{"value":"1,79E-09","module":"C3","scenario":null},{"value":"1,47E-09","module":"C4","scenario":null},{"value":"-1,09E-07","module":"D","scenario":null},{"value":"1,05E-06","module":"A1A3","scenario":null}]},{"parameter":"ETP-fw","unit":"CTUe","values":[{"value":"1,01E+03","module":"A1","scenario":null},{"value":"9,94E-02","module":"A2","scenario":null},{"value":"1,26E+01","module":"A3","scenario":null},{"value":"5,11E+00","module":"A4","scenario":null},{"value":"7,64E-02","module":"A5","scenario":null},{"value":"2,00E+03","module":"B6","scenario":null},{"value":"0,00E+00","module":"C1","scenario":null},{"value":"7,68E-01","module":"C2","scenario":null},{"value":"1,91E+00","module":"C3","scenario":null},{"value":"8,84E+01","module":"C4","scenario":null},{"value":"-3,69E+02","module":"D","scenario":null},{"value":"1,02E+03","module":"A1A3","scenario":null}]},{"parameter":"HTP-c","unit":"CTUh","values":[{"value":"1,68E-08","module":"A1","scenario":null},{"value":"0,00E+00","module":"A2","scenario":null},{"value":"1,36E-10","module":"A3","scenario":null},{"value":"0,00E+00","module":"A4","scenario":null},{"value":"2,00E-12","module":"A5","scenario":null},{"value":"9,56E-08","module":"B6","scenario":null},{"value":"0,00E+00","module":"C1","scenario":null},{"value":"0,00E+00","module":"C2","scenario":null},{"value":"8,36E-10","module":"C3","scenario":null},{"value":"5,10E-11","module":"C4","scenario":null},{"value":"-1,54E-09","module":"D","scenario":null},{"value":"1,69E-08","module":"A1A3","scenario":null}]},{"parameter":"HTP-nc","unit":"CTUh","values":[{"value":"6,44E-07","module":"A1","scenario":null},{"value":"9,70E-11","module":"A2","scenario":null},{"value":"5,95E-09","module":"A3","scenario":null},{"value":"3,74E-09","module":"A4","scenario":null},{"value":"9,60E-11","module":"A5","scenario":null},{"value":"2,25E-06","module":"B6","scenario":null},{"value":"0,00E+00","module":"C1","scenario":null},{"value":"7,54E-10","module":"C2","scenario":null},{"value":"4,89E-08","module":"C3","scenario":null},{"value":"4,26E-10","module":"C4","scenario":null},{"value":"-1,29E-07","module":"D","scenario":null},{"value":"6,50E-07","module":"A1A3","scenario":null}]},{"parameter":"SQP","unit":"-","values":[{"value":"5,46E+01","module":"A1","scenario":null},{"value":"8,40E-02","module":"A2","scenario":null},{"value":"9,10E-01","module":"A3","scenario":null},{"value":"3,62E+00","module":"A4","scenario":null},{"value":"3,84E-02","module":"A5","scenario":null},{"value":"2,21E+02","module":"B6","scenario":null},{"value":"0,00E+00","module":"C1","scenario":null},{"value":"6,49E-01","module":"C2","scenario":null},{"value":"1,32E-01","module":"C3","scenario":null},{"value":"5,49E-01","module":"C4","scenario":null},{"value":"-1,05E+01","module":"D","scenario":null},{"value":"5,56E+01","module":"A1A3","scenario":null}]},{"parameter":"IRP","unit":"kBq U235-eq","values":[{"value":"5,36E-01","module":"A1","scenario":null},{"value":"5,09E-04","module":"A2","scenario":null},{"value":"3,72E-03","module":"A3","scenario":null},{"value":"3,25E-02","module":"A4","scenario":null},{"value":"2,45E-04","module":"A5","scenario":null},{"value":"7,97E+00","module":"B6","scenario":null},{"value":"0,00E+00","module":"C1","scenario":null},{"value":"3,94E-03","module":"C2","scenario":null},{"value":"2,62E-03","module":"C3","scenario":null},{"value":"7,14E-04","module":"C4","scenario":null},{"value":"-3,60E-02","module":"D","scenario":null},{"value":"5,41E-01","module":"A1A3","scenario":null}]}],"resource_use":[{"parameter":"PERE","unit":"MJ","values":[{"value":"2,23E+01","module":"A1","scenario":null},{"value":"1,39E-03","module":"A2","scenario":null},{"value":"4,32E-01","module":"A3","scenario":null},{"value":"8,52E-02","module":"A4","scenario":null},{"value":"9,43E-04","module":"A5","scenario":null},{"value":"5,69E+03","module":"B6","scenario":null},{"value":"0,00E+00","module":"C1","scenario":null},{"value":"1,07E-02","module":"C2","scenario":null},{"value":"6,89E-02","module":"C3","scenario":null},{"value":"4,82E-02","module":"C4","scenario":null},{"value":"-3,13E+00","module":"D","scenario":null},{"value":"2,27E+01","module":"A1A3","scenario":null}]},{"parameter":"PERM","unit":"","values":[{"value":"1,52E+00","module":"A1","scenario":null},{"value":"0,00E+00","module":"A2","scenario":null},{"value":"0,00E+00","module":"A3","scenario":null},{"value":"0,00E+00","module":"A4","scenario":null},{"value":"-1,52E+00","module":"A5","scenario":null},{"value":"0,00E+00","module":"B6","scenario":null},{"value":"0,00E+00","module":"C1","scenario":null},{"value":"0,00E+00","module":"C2","scenario":null},{"value":"0,00E+00","module":"C3","scenario":null},{"value":"0,00E+00","module":"C4","scenario":null},{"value":"0,00E+00","module":"D","scenario":null},{"value":"1,52E+00","module":"A1A3","scenario":null}]},{"parameter":"PERT","unit":"MJ","values":[{"value":"2,38E+01","module":"A1","scenario":null},{"value":"1,39E-03","module":"A2","scenario":null},{"value":"4,32E-01","module":"A3","scenario":null},{"value":"8,52E-02","module":"A4","scenario":null},{"value":"-1,52E+00","module":"A5","scenario":null},{"value":"5,69E+03","module":"B6","scenario":null},{"value":"0,00E+00","module":"C1","scenario":null},{"value":"1,07E-02","module":"C2","scenario":null},{"value":"6,89E-02","module":"C3","scenario":null},{"value":"4,82E-02","module":"C4","scenario":null},{"value":"-3,13E+00","module":"D","scenario":null},{"value":"2,42E+01","module":"A1A3","scenario":null}]},{"parameter":"PENRE","unit":"MJ","values":[{"value":"1,91E+02","module":"A1","scenario":null},{"value":"1,23E-01","module":"A2","scenario":null},{"value":"4,30E+00","module":"A3","scenario":null},{"value":"7,50E+00","module":"A4","scenario":null},{"value":"5,73E-02","module":"A5","scenario":null},{"value":"4,40E+02","module":"B6","scenario":null},{"value":"0,00E+00","module":"C1","scenario":null},{"value":"9,47E-01","module":"C2","scenario":null},{"value":"5,46E-01","module":"C3","scenario":null},{"value":"2,07E-01","module":"C4","scenario":null},{"value":"-9,57E+00","module":"D","scenario":null},{"value":"1,96E+02","module":"A1A3","scenario":null}]},{"parameter":"PENRM","unit":"MJ","values":[{"value":"1,12E+01","module":"A1","scenario":null},{"value":"0,00E+00","module":"A2","scenario":null},{"value":"0,00E+00","module":"A3","scenario":null},{"value":"0,00E+00","module":"A4","scenario":null},{"value":"0,00E+00","module":"A5","scenario":null},{"value":"0,00E+00","module":"B6","scenario":null},{"value":"0,00E+00","module":"C1","scenario":null},{"value":"0,00E+00","module":"C2","scenario":null},{"value":"-1,23E+01","module":"C3","scenario":null},{"value":"0,00E+00","module":"C4","scenario":null},{"value":"0,00E+00","module":"D","scenario":null},{"value":"1,12E+01","module":"A1A3","scenario":null}]},{"parameter":"PENRT","unit":"MJ","values":[{"value":"2,03E+02","module":"A1","scenario":null},{"value":"1,23E-01","module":"A2","scenario":null},{"value":"4,30E+00","module":"A3","scenario":null},{"value":"7,50E+00","module":"A4","scenario":null},{"value":"5,73E-02","module":"A5","scenario":null},{"value":"4,40E+02","module":"B6","scenario":null},{"value":"0,00E+00","module":"C1","scenario":null},{"value":"9,47E-01","module":"C2","scenario":null},{"value":"-1,18E+01","module":"C3","scenario":null},{"value":"2,07E-01","module":"C4","scenario":null},{"value":"-9,57E+00","module":"D","scenario":null},{"value":"2,07E+02","module":"A1A3","scenario":null}]},{"parameter":"SM","unit":"kg","values":[{"value":"6,87E-01","module":"A1","scenario":null},{"value":"0,00E+00","module":"A2","scenario":null},{"value":"0,00E+00","module":"A3","scenario":null},{"value":"0,00E+00","module":"A4","scenario":null},{"value":"0,00E+00","module":"A5","scenario":null},{"value":"0,00E+00","module":"B6","scenario":null},{"value":"0,00E+00","module":"C1","scenario":null},{"value":"0,00E+00","module":"C2","scenario":null},{"value":"0,00E+00","module":"C3","scenario":null},{"value":"1,03E-03","module":"C4","scenario":null},{"value":"2,37E-03","module":"D","scenario":null},{"value":"6,87E-01","module":"A1A3","scenario":null}]},{"parameter":"RSF","unit":"MJ","values":[{"value":"2,70E-01","module":"A1","scenario":null},{"value":"2,71E-05","module":"A2","scenario":null},{"value":"3,80E-04","module":"A3","scenario":null},{"value":"2,81E-03","module":"A4","scenario":null},{"value":"3,13E-05","module":"A5","scenario":null},{"value":"4,47E+00","module":"B6","scenario":null},{"value":"0,00E+00","module":"C1","scenario":null},{"value":"2,10E-04","module":"C2","scenario":null},{"value":"1,17E-03","module":"C3","scenario":null},{"value":"2,66E-04","module":"C4","scenario":null},{"value":"-4,34E-04","module":"D","scenario":null},{"value":"2,70E-01","module":"A1A3","scenario":null}]},{"parameter":"NRSF","unit":"MJ","values":[{"value":"2,78E-02","module":"A1","scenario":null},{"value":"2,30E-04","module":"A2","scenario":null},{"value":"3,58E-03","module":"A3","scenario":null},{"value":"1,50E-02","module":"A4","scenario":null},{"value":"1,29E-04","module":"A5","scenario":null},{"value":"1,11E+01","module":"B6","scenario":null},{"value":"0,00E+00","module":"C1","scenario":null},{"value":"1,78E-03","module":"C2","scenario":null},{"value":"-4,83E-05","module":"C3","scenario":null},{"value":"9,03E-03","module":"C4","scenario":null},{"value":"-1,66E-01","module":"D","scenario":null},{"value":"3,16E-02","module":"A1A3","scenario":null}]},{"parameter":"FW","unit":"m3","values":[{"value":"1,57E-01","module":"A1","scenario":null},{"value":"1,37E-05","module":"A2","scenario":null},{"value":"1,17E-02","module":"A3","scenario":null},{"value":"6,45E-04","module":"A4","scenario":null},{"value":"2,70E-05","module":"A5","scenario":null},{"value":"4,25E+01","module":"B6","scenario":null},{"value":"0,00E+00","module":"C1","scenario":null},{"value":"1,06E-04","module":"C2","scenario":null},{"value":"8,98E-04","module":"C3","scenario":null},{"value":"1,82E-04","module":"C4","scenario":null},{"value":"-8,29E-03","module":"D","scenario":null},{"value":"1,68E-01","module":"A1A3","scenario":null}]}],"end_of_life_waste":[{"parameter":"HWD","unit":"kg","values":[{"value":"8,23E-02","module":"A1","scenario":null},{"value":"1,11E-05","module":"A2","scenario":null},{"value":"5,93E-04","module":"A3","scenario":null},{"value":"3,66E-04","module":"A4","scenario":null},{"value":"0,00E+00","module":"A5","scenario":null},{"value":"2,82E-01","module":"B6","scenario":null},{"value":"0,00E+00","module":"C1","scenario":null},{"value":"8,56E-05","module":"C2","scenario":null},{"value":"2,39E-05","module":"C3","scenario":null},{"value":"5,33E-02","module":"C4","scenario":null},{"value":"-3,28E-03","module":"D","scenario":null},{"value":"8,29E-02","module":"A1A3","scenario":null}]},{"parameter":"NHWD","unit":"kg","values":[{"value":"1,75E+00","module":"A1","scenario":null},{"value":"5,88E-03","module":"A2","scenario":null},{"value":"4,01E-02","module":"A3","scenario":null},{"value":"2,31E-01","module":"A4","scenario":null},{"value":"2,53E-01","module":"A5","scenario":null},{"value":"3,39E+01","module":"B6","scenario":null},{"value":"0,00E+00","module":"C1","scenario":null},{"value":"4,55E-02","module":"C2","scenario":null},{"value":"3,22E-02","module":"C3","scenario":null},{"value":"3,54E-01","module":"C4","scenario":null},{"value":"-1,13E-01","module":"D","scenario":null},{"value":"1,80E+00","module":"A1A3","scenario":null}]},{"parameter":"RWD","unit":"kg","values":[{"value":"4,29E-04","module":"A1","scenario":null},{"value":"8,04E-07","module":"A2","scenario":null},{"value":"3,28E-06","module":"A3","scenario":null},{"value":"5,14E-05","module":"A4","scenario":null},{"value":"0,00E+00","module":"A5","scenario":null},{"value":"3,93E-03","module":"B6","scenario":null},{"value":"0,00E+00","module":"C1","scenario":null},{"value":"6,22E-06","module":"C2","scenario":null},{"value":"1,18E-06","module":"C3","scenario":null},{"value":"6,47E-07","module":"C4","scenario":null},{"value":"-3,05E-05","module":"D","scenario":null},{"value":"4,34E-04","module":"A1A3","scenario":null}]}],"end_of_life_flow":[{"parameter":"CRU","unit":"kg","values":[{"value":"0,00E+00","module":"A1","scenario":null},{"value":"0,00E+00","module":"A2","scenario":null},{"value":"0,00E+00","module":"A3","scenario":null},{"value":"0,00E+00","module":"A4","scenario":null},{"value":"0,00E+00","module":"A5","scenario":null},{"value":"0,00E+00","module":"B6","scenario":null},{"value":"0,00E+00","module":"C1","scenario":null},{"value":"0,00E+00","module":"C2","scenario":null},{"value":"0,00E+00","module":"C3","scenario":null},{"value":"0,00E+00","module":"C4","scenario":null},{"value":"0,00E+00","module":"D","scenario":null},{"value":"0,00E+00","module":"A1A3","scenario":null}]},{"parameter":"MFR","unit":"kg","values":[{"value":"0,00E+00","module":"A1","scenario":null},{"value":"0,00E+00","module":"A2","scenario":null},{"value":"1,28E-02","module":"A3","scenario":null},{"value":"0,00E+00","module":"A4","scenario":null},{"value":"2,36E-01","module":"A5","scenario":null},{"value":"0,00E+00","module":"B6","scenario":null},{"value":"0,00E+00","module":"C1","scenario":null},{"value":"0,00E+00","module":"C2","scenario":null},{"value":"3,47E-01","module":"C3","scenario":null},{"value":"1,88E-05","module":"C4","scenario":null},{"value":"-9,28E-05","module":"D","scenario":null},{"value":"1,28E-02","module":"A1A3","scenario":null}]},{"parameter":"MER","unit":"kg","values":[{"value":"0,00E+00","module":"A1","scenario":null},{"value":"0,00E+00","module":"A2","scenario":null},{"value":"2,76E-03","module":"A3","scenario":null},{"value":"0,00E+00","module":"A4","scenario":null},{"value":"3,29E-04","module":"A5","scenario":null},{"value":"0,00E+00","module":"B6","scenario":null},{"value":"0,00E+00","module":"C1","scenario":null},{"value":"0,00E+00","module":"C2","scenario":null},{"value":"2,09E-01","module":"C3","scenario":null},{"value":"4,59E-07","module":"C4","scenario":null},{"value":"-1,22E-05","module":"D","scenario":null},{"value":"2,76E-03","module":"A1A3","scenario":null}]},{"parameter":"EEE","unit":"MJ","values":[{"value":"0,00E+00","module":"A1","scenario":null},{"value":"0,00E+00","module":"A2","scenario":null},{"value":"4,16E-03","module":"A3","scenario":null},{"value":"0,00E+00","module":"A4","scenario":null},{"value":"1,45E-02","module":"A5","scenario":null},{"value":"0,00E+00","module":"B6","scenario":null},{"value":"0,00E+00","module":"C1","scenario":null},{"value":"0,00E+00","module":"C2","scenario":null},{"value":"3,21E-01","module":"C3","scenario":null},{"value":"2,98E-05","module":"C4","scenario":null},{"value":"-2,99E-05","module":"D","scenario":null},{"value":"4,16E-03","module":"A1A3","scenario":null}]},{"parameter":"EET","unit":"MJ","values":[{"value":"0,00E+00","module":"A1","scenario":null},{"value":"0,00E+00","module":"A2","scenario":null},{"value":"6,29E-02","module":"A3","scenario":null},{"value":"0,00E+00","module":"A4","scenario":null},{"value":"2,19E-01","module":"A5","scenario":null},{"value":"0,00E+00","module":"B6","scenario":null},{"value":"0,00E+00","module":"C1","scenario":null},{"value":"0,00E+00","module":"C2","scenario":null},{"value":"4,86E+00","module":"C3","scenario":null},{"value":"4,50E-04","module":"C4","scenario":null},{"value":"-4,53E-04","module":"D","scenario":null},{"value":"6,29E-02","module":"A1A3","scenario":null}]}]}