{"product_name":"RMC 25 MPa Grusbeton CEM ll/A-LL 42,5 R ","epd_id":"NEPD-8778-8442","declared_unit":{"unit":"m3","amount":1},"compliance":["EN 15804+A2","ISO 14025","ISO 21930"],"producer_name":"Heidelberg Materials Beton Danmark A/S","environmental_impact":[{"parameter":"GWP-total","unit":"kg CO2-eq","values":[{"value":"1,77E+02","module":"A1","scenario":null},{"value":"8,47E+00","module":"A2","scenario":null},{"value":"3,93E+00","module":"A3","scenario":null},{"value":"5,01E+00","module":"A4","scenario":null},{"value":"9,19E+00","module":"C1","scenario":null},{"value":"5,01E+00","module":"C2","scenario":null},{"value":"1,60E+00","module":"C3","scenario":null},{"value":"3,19E-01","module":"C4","scenario":null},{"value":"-5,19E+00","module":"D","scenario":null},{"value":"1,90E+02","module":"A1A3","scenario":null}]},{"parameter":"GWP-fossil","unit":"kg CO2-eq","values":[{"value":"1,77E+02","module":"A1","scenario":null},{"value":"8,47E+00","module":"A2","scenario":null},{"value":"3,92E+00","module":"A3","scenario":null},{"value":"5,00E+00","module":"A4","scenario":null},{"value":"9,19E+00","module":"C1","scenario":null},{"value":"5,00E+00","module":"C2","scenario":null},{"value":"1,58E+00","module":"C3","scenario":null},{"value":"3,19E-01","module":"C4","scenario":null},{"value":"-5,09E+00","module":"D","scenario":null},{"value":"1,90E+02","module":"A1A3","scenario":null}]},{"parameter":"GWP-biogenic","unit":"kg CO2-eq","values":[{"value":"8,89E-03","module":"A1","scenario":null},{"value":"3,09E-03","module":"A2","scenario":null},{"value":"-8,18E-03","module":"A3","scenario":null},{"value":"2,14E-03","module":"A4","scenario":null},{"value":"1,72E-03","module":"C1","scenario":null},{"value":"2,14E-03","module":"C2","scenario":null},{"value":"1,36E-02","module":"C3","scenario":null},{"value":"2,71E-04","module":"C4","scenario":null},{"value":"-1,02E-01","module":"D","scenario":null},{"value":"3,80E-03","module":"A1A3","scenario":null}]},{"parameter":"GWP-luluc","unit":"kg CO2-eq","values":[{"value":"8,20E-03","module":"A1","scenario":null},{"value":"2,65E-03","module":"A2","scenario":null},{"value":"1,69E-02","module":"A3","scenario":null},{"value":"1,52E-03","module":"A4","scenario":null},{"value":"7,24E-04","module":"C1","scenario":null},{"value":"1,52E-03","module":"C2","scenario":null},{"value":"2,18E-03","module":"C3","scenario":null},{"value":"6,25E-05","module":"C4","scenario":null},{"value":"-3,44E-03","module":"D","scenario":null},{"value":"2,77E-02","module":"A1A3","scenario":null}]},{"parameter":"ODP","unit":"kg CFC11-eq","values":[{"value":"3,59E-06","module":"A1","scenario":null},{"value":"1,89E-06","module":"A2","scenario":null},{"value":"5,97E-07","module":"A3","scenario":null},{"value":"1,21E-06","module":"A4","scenario":null},{"value":"1,98E-06","module":"C1","scenario":null},{"value":"1,21E-06","module":"C2","scenario":null},{"value":"3,11E-07","module":"C3","scenario":null},{"value":"1,55E-07","module":"C4","scenario":null},{"value":"-9,27E-07","module":"D","scenario":null},{"value":"6,08E-06","module":"A1A3","scenario":null}]},{"parameter":"AP","unit":"mol H+-eq","values":[{"value":"4,48E-01","module":"A1","scenario":null},{"value":"8,44E-02","module":"A2","scenario":null},{"value":"1,72E-02","module":"A3","scenario":null},{"value":"1,61E-02","module":"A4","scenario":null},{"value":"9,62E-02","module":"C1","scenario":null},{"value":"1,61E-02","module":"C2","scenario":null},{"value":"1,28E-02","module":"C3","scenario":null},{"value":"3,11E-03","module":"C4","scenario":null},{"value":"-4,58E-02","module":"D","scenario":null},{"value":"5,49E-01","module":"A1A3","scenario":null}]},{"parameter":"POCP","unit":"kg NMVOC-eq","values":[{"value":"3,62E-01","module":"A1","scenario":null},{"value":"6,66E-02","module":"A2","scenario":null},{"value":"1,56E-02","module":"A3","scenario":null},{"value":"1,54E-02","module":"A4","scenario":null},{"value":"1,28E-01","module":"C1","scenario":null},{"value":"1,54E-02","module":"C2","scenario":null},{"value":"1,15E-02","module":"C3","scenario":null},{"value":"3,68E-03","module":"C4","scenario":null},{"value":"-4,93E-02","module":"D","scenario":null},{"value":"4,44E-01","module":"A1A3","scenario":null}]},{"parameter":"ADPE","unit":"kg Sb-eq","values":[{"value":"7,72E+01","module":"A1","scenario":null},{"value":"1,20E-04","module":"A2","scenario":null},{"value":"4,57E-05","module":"A3","scenario":null},{"value":"8,91E-05","module":"A4","scenario":null},{"value":"1,41E-05","module":"C1","scenario":null},{"value":"8,91E-05","module":"C2","scenario":null},{"value":"2,00E-05","module":"C3","scenario":null},{"value":"2,82E-06","module":"C4","scenario":null},{"value":"-4,52E-04","module":"D","scenario":null},{"value":"7,72E+01","module":"A1A3","scenario":null}]},{"parameter":"ADPF","unit":"MJ","values":[{"value":"7,11E+02","module":"A1","scenario":null},{"value":"1,27E+02","module":"A2","scenario":null},{"value":"5,47E+01","module":"A3","scenario":null},{"value":"8,12E+01","module":"A4","scenario":null},{"value":"1,26E+02","module":"C1","scenario":null},{"value":"8,12E+01","module":"C2","scenario":null},{"value":"4,90E+01","module":"C3","scenario":null},{"value":"1,03E+01","module":"C4","scenario":null},{"value":"-8,61E+01","module":"D","scenario":null},{"value":"8,93E+02","module":"A1A3","scenario":null}]},{"parameter":"WDP","unit":"m3 world-eq. Deprived","values":[{"value":"1,65E+04","module":"A1","scenario":null},{"value":"8,40E+01","module":"A2","scenario":null},{"value":"2,77E+02","module":"A3","scenario":null},{"value":"6,23E+01","module":"A4","scenario":null},{"value":"2,69E+01","module":"C1","scenario":null},{"value":"6,23E+01","module":"C2","scenario":null},{"value":"5,41E+03","module":"C3","scenario":null},{"value":"2,16E+01","module":"C4","scenario":null},{"value":"-4,04E+03","module":"D","scenario":null},{"value":"1,69E+04","module":"A1A3","scenario":null}]},{"parameter":"EP-freshwater","unit":"kg P-eq","values":[{"value":"2,40E-03","module":"A1","scenario":null},{"value":"5,55E-05","module":"A2","scenario":null},{"value":"1,19E-04","module":"A3","scenario":null},{"value":"3,98E-05","module":"A4","scenario":null},{"value":"3,35E-05","module":"C1","scenario":null},{"value":"3,98E-05","module":"C2","scenario":null},{"value":"9,97E-05","module":"C3","scenario":null},{"value":"2,38E-06","module":"C4","scenario":null},{"value":"-1,35E-04","module":"D","scenario":null},{"value":"2,57E-03","module":"A1A3","scenario":null}]},{"parameter":"EP-marine","unit":"kg N-eq","values":[{"value":"1,17E-01","module":"A1","scenario":null},{"value":"2,10E-02","module":"A2","scenario":null},{"value":"5,08E-03","module":"A3","scenario":null},{"value":"3,53E-03","module":"A4","scenario":null},{"value":"4,24E-02","module":"C1","scenario":null},{"value":"3,53E-03","module":"C2","scenario":null},{"value":"3,74E-03","module":"C3","scenario":null},{"value":"1,17E-03","module":"C4","scenario":null},{"value":"-1,59E-02","module":"D","scenario":null},{"value":"1,43E-01","module":"A1A3","scenario":null}]},{"parameter":"EP-terrestrial","unit":"mol N-eq.","values":[{"value":"1,12E+00","module":"A1","scenario":null},{"value":"2,35E-01","module":"A2","scenario":null},{"value":"5,71E-02","module":"A3","scenario":null},{"value":"3,93E-02","module":"A4","scenario":null},{"value":"4,59E-01","module":"C1","scenario":null},{"value":"3,93E-02","module":"C2","scenario":null},{"value":"4,31E-02","module":"C3","scenario":null},{"value":"1,28E-02","module":"C4","scenario":null},{"value":"-1,87E-01","module":"D","scenario":null},{"value":"1,41E+00","module":"A1A3","scenario":null}]},{"parameter":"GWP-IOBC","unit":"kg CO2-eq","values":[{"value":"1,76E+02","module":"A1","scenario":null},{"value":"8,47E+00","module":"A2","scenario":null},{"value":"4,42E+00","module":"A3","scenario":null},{"value":"5,00E+00","module":"A4","scenario":null},{"value":"9,19E+00","module":"C1","scenario":null},{"value":"5,00E+00","module":"C2","scenario":null},{"value":"1,58E+00","module":"C3","scenario":null},{"value":"3,19E-01","module":"C4","scenario":null},{"value":"-5,44E+00","module":"D","scenario":null},{"value":"1,89E+02","module":"A1A3","scenario":null}]}],"additional_environmental_impact":[{"parameter":"PM","unit":"Disease incidence","values":[{"value":"2,62E-06","module":"A1","scenario":null},{"value":"5,80E-07","module":"A2","scenario":null},{"value":"2,53E-07","module":"A3","scenario":null},{"value":"4,59E-07","module":"A4","scenario":null},{"value":"1,16E-05","module":"C1","scenario":null},{"value":"4,59E-07","module":"C2","scenario":null},{"value":"2,04E-07","module":"C3","scenario":null},{"value":"6,62E-08","module":"C4","scenario":null},{"value":"-9,76E-07","module":"D","scenario":null},{"value":"3,45E-06","module":"A1A3","scenario":null}]},{"parameter":"ETP-fw","unit":"CTUe","values":[{"value":"3,02E+03","module":"A1","scenario":null},{"value":"8,75E+01","module":"A2","scenario":null},{"value":"5,11E+01","module":"A3","scenario":null},{"value":"5,94E+01","module":"A4","scenario":null},{"value":"6,91E+01","module":"C1","scenario":null},{"value":"5,94E+01","module":"C2","scenario":null},{"value":"3,47E+01","module":"C3","scenario":null},{"value":"5,09E+00","module":"C4","scenario":null},{"value":"-8,86E+01","module":"D","scenario":null},{"value":"3,16E+03","module":"A1A3","scenario":null}]},{"parameter":"HTP-c","unit":"CTUh","values":[{"value":"1,76E-08","module":"A1","scenario":null},{"value":"0,00E+00","module":"A2","scenario":null},{"value":"1,47E-09","module":"A3","scenario":null},{"value":"0,00E+00","module":"A4","scenario":null},{"value":"2,30E-09","module":"C1","scenario":null},{"value":"0,00E+00","module":"C2","scenario":null},{"value":"2,22E-09","module":"C3","scenario":null},{"value":"1,49E-10","module":"C4","scenario":null},{"value":"-4,45E-09","module":"D","scenario":null},{"value":"1,90E-08","module":"A1A3","scenario":null}]},{"parameter":"HTP-nc","unit":"CTUh","values":[{"value":"1,39E-06","module":"A1","scenario":null},{"value":"7,25E-08","module":"A2","scenario":null},{"value":"4,28E-08","module":"A3","scenario":null},{"value":"5,74E-08","module":"A4","scenario":null},{"value":"6,43E-08","module":"C1","scenario":null},{"value":"5,74E-08","module":"C2","scenario":null},{"value":"3,11E-08","module":"C3","scenario":null},{"value":"2,98E-09","module":"C4","scenario":null},{"value":"-1,09E-07","module":"D","scenario":null},{"value":"1,50E-06","module":"A1A3","scenario":null}]},{"parameter":"SQP","unit":"-","values":[{"value":"-1,09E+02","module":"A1","scenario":null},{"value":"1,21E+02","module":"A2","scenario":null},{"value":"4,93E+01","module":"A3","scenario":null},{"value":"9,31E+01","module":"A4","scenario":null},{"value":"1,54E+01","module":"C1","scenario":null},{"value":"9,31E+01","module":"C2","scenario":null},{"value":"2,77E+01","module":"C3","scenario":null},{"value":"3,75E+01","module":"C4","scenario":null},{"value":"1,95E+02","module":"D","scenario":null},{"value":"6,11E+01","module":"A1A3","scenario":null}]},{"parameter":"IRP","unit":"kBq U235-eq","values":[{"value":"8,48E+00","module":"A1","scenario":null},{"value":"5,53E-01","module":"A2","scenario":null},{"value":"2,25E-01","module":"A3","scenario":null},{"value":"3,55E-01","module":"A4","scenario":null},{"value":"5,51E-01","module":"C1","scenario":null},{"value":"3,55E-01","module":"C2","scenario":null},{"value":"8,22E-01","module":"C3","scenario":null},{"value":"4,46E-02","module":"C4","scenario":null},{"value":"-7,90E-01","module":"D","scenario":null},{"value":"9,26E+00","module":"A1A3","scenario":null}]}],"resource_use":[{"parameter":"PERE","unit":"MJ","values":[{"value":"1,15E+02","module":"A1","scenario":null},{"value":"1,41E+00","module":"A2","scenario":null},{"value":"1,47E+01","module":"A3","scenario":null},{"value":"1,02E+00","module":"A4","scenario":null},{"value":"6,89E-01","module":"C1","scenario":null},{"value":"1,02E+00","module":"C2","scenario":null},{"value":"2,52E+01","module":"C3","scenario":null},{"value":"1,58E-01","module":"C4","scenario":null},{"value":"-2,02E+01","module":"D","scenario":null},{"value":"1,31E+02","module":"A1A3","scenario":null}]},{"parameter":"PERM","unit":"","values":[{"value":"1,07E+00","module":"A1","scenario":null},{"value":"0,00E+00","module":"A2","scenario":null},{"value":"0,00E+00","module":"A3","scenario":null},{"value":"0,00E+00","module":"A4","scenario":null},{"value":"0,00E+00","module":"C1","scenario":null},{"value":"0,00E+00","module":"C2","scenario":null},{"value":"0,00E+00","module":"C3","scenario":null},{"value":"0,00E+00","module":"C4","scenario":null},{"value":"0,00E+00","module":"D","scenario":null},{"value":"1,07E+00","module":"A1A3","scenario":null}]},{"parameter":"PERT","unit":"MJ","values":[{"value":"1,16E+02","module":"A1","scenario":null},{"value":"1,41E+00","module":"A2","scenario":null},{"value":"1,47E+01","module":"A3","scenario":null},{"value":"1,02E+00","module":"A4","scenario":null},{"value":"6,89E-01","module":"C1","scenario":null},{"value":"1,02E+00","module":"C2","scenario":null},{"value":"2,52E+01","module":"C3","scenario":null},{"value":"1,58E-01","module":"C4","scenario":null},{"value":"-2,02E+01","module":"D","scenario":null},{"value":"1,32E+02","module":"A1A3","scenario":null}]},{"parameter":"PENRE","unit":"MJ","values":[{"value":"7,12E+02","module":"A1","scenario":null},{"value":"1,27E+02","module":"A2","scenario":null},{"value":"5,48E+01","module":"A3","scenario":null},{"value":"8,12E+01","module":"A4","scenario":null},{"value":"1,26E+02","module":"C1","scenario":null},{"value":"8,12E+01","module":"C2","scenario":null},{"value":"4,90E+01","module":"C3","scenario":null},{"value":"1,03E+01","module":"C4","scenario":null},{"value":"-9,09E+01","module":"D","scenario":null},{"value":"8,94E+02","module":"A1A3","scenario":null}]},{"parameter":"PENRM","unit":"MJ","values":[{"value":"3,96E+00","module":"A1","scenario":null},{"value":"0,00E+00","module":"A2","scenario":null},{"value":"0,00E+00","module":"A3","scenario":null},{"value":"0,00E+00","module":"A4","scenario":null},{"value":"0,00E+00","module":"C1","scenario":null},{"value":"0,00E+00","module":"C2","scenario":null},{"value":"0,00E+00","module":"C3","scenario":null},{"value":"0,00E+00","module":"C4","scenario":null},{"value":"0,00E+00","module":"D","scenario":null},{"value":"3,96E+00","module":"A1A3","scenario":null}]},{"parameter":"PENRT","unit":"MJ","values":[{"value":"7,16E+02","module":"A1","scenario":null},{"value":"1,27E+02","module":"A2","scenario":null},{"value":"5,48E+01","module":"A3","scenario":null},{"value":"8,12E+01","module":"A4","scenario":null},{"value":"1,26E+02","module":"C1","scenario":null},{"value":"8,12E+01","module":"C2","scenario":null},{"value":"4,90E+01","module":"C3","scenario":null},{"value":"1,03E+01","module":"C4","scenario":null},{"value":"-9,09E+01","module":"D","scenario":null},{"value":"8,98E+02","module":"A1A3","scenario":null}]},{"parameter":"SM","unit":"kg","values":[{"value":"2,48E+01","module":"A1","scenario":null},{"value":"0,00E+00","module":"A2","scenario":null},{"value":"4,10E-03","module":"A3","scenario":null},{"value":"0,00E+00","module":"A4","scenario":null},{"value":"0,00E+00","module":"C1","scenario":null},{"value":"0,00E+00","module":"C2","scenario":null},{"value":"0,00E+00","module":"C3","scenario":null},{"value":"0,00E+00","module":"C4","scenario":null},{"value":"0,00E+00","module":"D","scenario":null},{"value":"2,48E+01","module":"A1A3","scenario":null}]},{"parameter":"RSF","unit":"MJ","values":[{"value":"1,34E+00","module":"A1","scenario":null},{"value":"4,97E-02","module":"A2","scenario":null},{"value":"5,30E-01","module":"A3","scenario":null},{"value":"3,57E-02","module":"A4","scenario":null},{"value":"0,00E+00","module":"C1","scenario":null},{"value":"3,57E-02","module":"C2","scenario":null},{"value":"0,00E+00","module":"C3","scenario":null},{"value":"3,27E-03","module":"C4","scenario":null},{"value":"-4,12E-01","module":"D","scenario":null},{"value":"1,92E+00","module":"A1A3","scenario":null}]},{"parameter":"NRSF","unit":"MJ","values":[{"value":"4,26E+02","module":"A1","scenario":null},{"value":"1,83E-01","module":"A2","scenario":null},{"value":"5,96E-02","module":"A3","scenario":null},{"value":"1,20E-01","module":"A4","scenario":null},{"value":"0,00E+00","module":"C1","scenario":null},{"value":"1,20E-01","module":"C2","scenario":null},{"value":"0,00E+00","module":"C3","scenario":null},{"value":"9,40E-03","module":"C4","scenario":null},{"value":"-4,23E-01","module":"D","scenario":null},{"value":"4,26E+02","module":"A1A3","scenario":null}]},{"parameter":"FW","unit":"m3","values":[{"value":"3,34E+00","module":"A1","scenario":null},{"value":"1,24E-02","module":"A2","scenario":null},{"value":"1,28E-01","module":"A3","scenario":null},{"value":"9,24E-03","module":"A4","scenario":null},{"value":"6,51E-03","module":"C1","scenario":null},{"value":"9,24E-03","module":"C2","scenario":null},{"value":"8,40E-02","module":"C3","scenario":null},{"value":"1,22E-02","module":"C4","scenario":null},{"value":"-3,16E+00","module":"D","scenario":null},{"value":"3,48E+00","module":"A1A3","scenario":null}]}],"end_of_life_waste":[{"parameter":"HWD","unit":"kg","values":[{"value":"6,15E-02","module":"A1","scenario":null},{"value":"6,39E-03","module":"A2","scenario":null},{"value":"2,61E-02","module":"A3","scenario":null},{"value":"4,45E-03","module":"A4","scenario":null},{"value":"3,72E-03","module":"C1","scenario":null},{"value":"4,45E-03","module":"C2","scenario":null},{"value":"4,90E-03","module":"C3","scenario":null},{"value":"0,00E+00","module":"C4","scenario":null},{"value":"-2,08E-02","module":"D","scenario":null},{"value":"9,40E-02","module":"A1A3","scenario":null}]},{"parameter":"NHWD","unit":"kg","values":[{"value":"2,63E+00","module":"A1","scenario":null},{"value":"8,95E+00","module":"A2","scenario":null},{"value":"9,93E-01","module":"A3","scenario":null},{"value":"7,06E+00","module":"A4","scenario":null},{"value":"1,50E-01","module":"C1","scenario":null},{"value":"7,06E+00","module":"C2","scenario":null},{"value":"1,55E-01","module":"C3","scenario":null},{"value":"7,44E+01","module":"C4","scenario":null},{"value":"-6,29E-01","module":"D","scenario":null},{"value":"1,26E+01","module":"A1A3","scenario":null}]},{"parameter":"RWD","unit":"kg","values":[{"value":"4,27E-03","module":"A1","scenario":null},{"value":"8,71E-04","module":"A2","scenario":null},{"value":"2,80E-04","module":"A3","scenario":null},{"value":"5,55E-04","module":"A4","scenario":null},{"value":"8,78E-04","module":"C1","scenario":null},{"value":"5,55E-04","module":"C2","scenario":null},{"value":"5,18E-04","module":"C3","scenario":null},{"value":"0,00E+00","module":"C4","scenario":null},{"value":"-6,83E-04","module":"D","scenario":null},{"value":"5,42E-03","module":"A1A3","scenario":null}]}],"end_of_life_flow":[{"parameter":"CRU","unit":"kg","values":[{"value":"0,00E+00","module":"A1","scenario":null},{"value":"0,00E+00","module":"A2","scenario":null},{"value":"0,00E+00","module":"A3","scenario":null},{"value":"0,00E+00","module":"A4","scenario":null},{"value":"0,00E+00","module":"C1","scenario":null},{"value":"0,00E+00","module":"C2","scenario":null},{"value":"0,00E+00","module":"C3","scenario":null},{"value":"0,00E+00","module":"C4","scenario":null},{"value":"0,00E+00","module":"D","scenario":null},{"value":"0,00E+00","module":"A1A3","scenario":null}]},{"parameter":"MFR","unit":"kg","values":[{"value":"1,50E-02","module":"A1","scenario":null},{"value":"0,00E+00","module":"A2","scenario":null},{"value":"8,40E+01","module":"A3","scenario":null},{"value":"0,00E+00","module":"A4","scenario":null},{"value":"0,00E+00","module":"C1","scenario":null},{"value":"0,00E+00","module":"C2","scenario":null},{"value":"2,22E+03","module":"C3","scenario":null},{"value":"0,00E+00","module":"C4","scenario":null},{"value":"0,00E+00","module":"D","scenario":null},{"value":"8,40E+01","module":"A1A3","scenario":null}]},{"parameter":"MER","unit":"kg","values":[{"value":"1,32E-03","module":"A1","scenario":null},{"value":"0,00E+00","module":"A2","scenario":null},{"value":"6,78E-02","module":"A3","scenario":null},{"value":"0,00E+00","module":"A4","scenario":null},{"value":"0,00E+00","module":"C1","scenario":null},{"value":"0,00E+00","module":"C2","scenario":null},{"value":"0,00E+00","module":"C3","scenario":null},{"value":"0,00E+00","module":"C4","scenario":null},{"value":"0,00E+00","module":"D","scenario":null},{"value":"6,91E-02","module":"A1A3","scenario":null}]},{"parameter":"EEE","unit":"MJ","values":[{"value":"6,15E-03","module":"A1","scenario":null},{"value":"0,00E+00","module":"A2","scenario":null},{"value":"3,82E-02","module":"A3","scenario":null},{"value":"0,00E+00","module":"A4","scenario":null},{"value":"0,00E+00","module":"C1","scenario":null},{"value":"0,00E+00","module":"C2","scenario":null},{"value":"0,00E+00","module":"C3","scenario":null},{"value":"0,00E+00","module":"C4","scenario":null},{"value":"0,00E+00","module":"D","scenario":null},{"value":"4,43E-02","module":"A1A3","scenario":null}]},{"parameter":"EET","unit":"MJ","values":[{"value":"2,84E-02","module":"A1","scenario":null},{"value":"0,00E+00","module":"A2","scenario":null},{"value":"5,78E-01","module":"A3","scenario":null},{"value":"0,00E+00","module":"A4","scenario":null},{"value":"0,00E+00","module":"C1","scenario":null},{"value":"0,00E+00","module":"C2","scenario":null},{"value":"0,00E+00","module":"C3","scenario":null},{"value":"0,00E+00","module":"C4","scenario":null},{"value":"0,00E+00","module":"D","scenario":null},{"value":"6,06E-01","module":"A1A3","scenario":null}]}]}