{"product_name":"OVA","epd_id":"NEPD-7693-7072","declared_unit":{"unit":"stk","amount":1},"compliance":["EN 15804+A2","ISO 14025","ISO 21930"],"producer_name":"TROX Auranor Norge AS","environmental_impact":[{"parameter":"GWP-total","unit":"kg CO2-eq","values":[{"value":"4,04E+00","module":"A1-A3","scenario":null},{"value":"4,36E-02","module":"A4","scenario":null},{"value":"1,06E-03","module":"C1","scenario":null},{"value":"1,24E-02","module":"C2","scenario":null},{"value":"0,00E+00","module":"C3","scenario":null},{"value":"7,92E-04","module":"C4","scenario":null},{"value":"-6,28E+00","module":"D","scenario":null}]},{"parameter":"GWP-fossil","unit":"kg CO2-eq","values":[{"value":"4,13E+00","module":"A1-A3","scenario":null},{"value":"4,36E-02","module":"A4","scenario":null},{"value":"1,05E-03","module":"C1","scenario":null},{"value":"1,24E-02","module":"C2","scenario":null},{"value":"0,00E+00","module":"C3","scenario":null},{"value":"7,90E-04","module":"C4","scenario":null},{"value":"-6,14E+00","module":"D","scenario":null}]},{"parameter":"GWP-biogenic","unit":"kg CO2-eq","values":[{"value":"-8,86E-02","module":"A1-A3","scenario":null},{"value":"1,81E-05","module":"A4","scenario":null},{"value":"1,98E-07","module":"C1","scenario":null},{"value":"5,11E-06","module":"C2","scenario":null},{"value":"0,00E+00","module":"C3","scenario":null},{"value":"2,49E-06","module":"C4","scenario":null},{"value":"-2,81E-02","module":"D","scenario":null}]},{"parameter":"GWP-luluc","unit":"kg CO2-eq","values":[{"value":"3,27E-03","module":"A1-A3","scenario":null},{"value":"1,55E-05","module":"A4","scenario":null},{"value":"8,31E-08","module":"C1","scenario":null},{"value":"4,40E-06","module":"C2","scenario":null},{"value":"0,00E+00","module":"C3","scenario":null},{"value":"3,04E-07","module":"C4","scenario":null},{"value":"-1,16E-01","module":"D","scenario":null}]},{"parameter":"ODP","unit":"kg CFC11-eq","values":[{"value":"5,41E-07","module":"A1-A3","scenario":null},{"value":"9,88E-09","module":"A4","scenario":null},{"value":"2,28E-10","module":"C1","scenario":null},{"value":"2,80E-09","module":"C2","scenario":null},{"value":"0,00E+00","module":"C3","scenario":null},{"value":"2,24E-10","module":"C4","scenario":null},{"value":"-5,17E-07","module":"D","scenario":null}]},{"parameter":"AP","unit":"mol H+-eq","values":[{"value":"2,86E-02","module":"A1-A3","scenario":null},{"value":"1,25E-04","module":"A4","scenario":null},{"value":"1,10E-05","module":"C1","scenario":null},{"value":"3,55E-05","module":"C2","scenario":null},{"value":"0,00E+00","module":"C3","scenario":null},{"value":"6,16E-06","module":"C4","scenario":null},{"value":"-4,15E-02","module":"D","scenario":null}]},{"parameter":"POCP","unit":"kg NMVOC-eq","values":[{"value":"1,48E-02","module":"A1-A3","scenario":null},{"value":"1,06E-04","module":"A4","scenario":null},{"value":"1,47E-05","module":"C1","scenario":null},{"value":"3,01E-05","module":"C2","scenario":null},{"value":"0,00E+00","module":"C3","scenario":null},{"value":"7,04E-06","module":"C4","scenario":null},{"value":"-1,95E-02","module":"D","scenario":null}]},{"parameter":"ADPE","unit":"kg Sb-eq","values":[{"value":"1,86E-04","module":"A1-A3","scenario":null},{"value":"1,20E-06","module":"A4","scenario":null},{"value":"1,62E-09","module":"C1","scenario":null},{"value":"3,41E-07","module":"C2","scenario":null},{"value":"0,00E+00","module":"C3","scenario":null},{"value":"6,03E-09","module":"C4","scenario":null},{"value":"8,97E-06","module":"D","scenario":null}]},{"parameter":"ADPF","unit":"MJ","values":[{"value":"4,61E+01","module":"A1-A3","scenario":null},{"value":"6,59E-01","module":"A4","scenario":null},{"value":"1,45E-02","module":"C1","scenario":null},{"value":"1,87E-01","module":"C2","scenario":null},{"value":"0,00E+00","module":"C3","scenario":null},{"value":"1,84E-02","module":"C4","scenario":null},{"value":"-7,80E+01","module":"D","scenario":null}]},{"parameter":"WDP","unit":"m3 world-eq. Deprived","values":[{"value":"7,20E+02","module":"A1-A3","scenario":null},{"value":"6,38E-01","module":"A4","scenario":null},{"value":"3,08E-03","module":"C1","scenario":null},{"value":"1,81E-01","module":"C2","scenario":null},{"value":"0,00E+00","module":"C3","scenario":null},{"value":"4,64E-01","module":"C4","scenario":null},{"value":"-3,50E+03","module":"D","scenario":null}]},{"parameter":"EP-freshwater","unit":"kg P-eq","values":[{"value":"5,90E-05","module":"A1-A3","scenario":null},{"value":"3,48E-07","module":"A4","scenario":null},{"value":"3,84E-09","module":"C1","scenario":null},{"value":"9,87E-08","module":"C2","scenario":null},{"value":"0,00E+00","module":"C3","scenario":null},{"value":"1,41E-08","module":"C4","scenario":null},{"value":"-2,38E-04","module":"D","scenario":null}]},{"parameter":"EP-marine","unit":"kg N-eq","values":[{"value":"3,30E-03","module":"A1-A3","scenario":null},{"value":"2,48E-05","module":"A4","scenario":null},{"value":"4,87E-06","module":"C1","scenario":null},{"value":"7,03E-06","module":"C2","scenario":null},{"value":"0,00E+00","module":"C3","scenario":null},{"value":"2,21E-06","module":"C4","scenario":null},{"value":"-5,25E-03","module":"D","scenario":null}]},{"parameter":"EP-terrestrial","unit":"mol N-eq.","values":[{"value":"4,10E-02","module":"A1-A3","scenario":null},{"value":"2,77E-04","module":"A4","scenario":null},{"value":"5,34E-05","module":"C1","scenario":null},{"value":"7,86E-05","module":"C2","scenario":null},{"value":"0,00E+00","module":"C3","scenario":null},{"value":"2,49E-05","module":"C4","scenario":null},{"value":"-5,78E-02","module":"D","scenario":null}]},{"parameter":"GWP-IOBC","unit":"kg CO2-eq","values":[{"value":"4,15E+00","module":"A1-A3","scenario":null},{"value":"4,36E-02","module":"A4","scenario":null},{"value":"1,06E-03","module":"C1","scenario":null},{"value":"1,24E-02","module":"C2","scenario":null},{"value":"0,00E+00","module":"C3","scenario":null},{"value":"7,92E-04","module":"C4","scenario":null},{"value":"-6,01E+00","module":"D","scenario":null}]}],"additional_environmental_impact":[{"parameter":"PM","unit":"Disease incidence","values":[{"value":"3,79E-07","module":"A1-A3","scenario":null},{"value":"2,67E-09","module":"A4","scenario":null},{"value":"2,92E-10","module":"C1","scenario":null},{"value":"7,57E-10","module":"C2","scenario":null},{"value":"0,00E+00","module":"C3","scenario":null},{"value":"1,07E-10","module":"C4","scenario":null},{"value":"-4,29E-07","module":"D","scenario":null}]},{"parameter":"ETP-fw","unit":"CTUe","values":[{"value":"9,71E+01","module":"A1-A3","scenario":null},{"value":"4,89E-01","module":"A4","scenario":null},{"value":"7,93E-03","module":"C1","scenario":null},{"value":"1,39E-01","module":"C2","scenario":null},{"value":"0,00E+00","module":"C3","scenario":null},{"value":"3,34E+01","module":"C4","scenario":null},{"value":"-9,37E+01","module":"D","scenario":null}]},{"parameter":"HTP-c","unit":"CTUh","values":[{"value":"1,82E-08","module":"A1-A3","scenario":null},{"value":"0,00E+00","module":"A4","scenario":null},{"value":"0,00E+00","module":"C1","scenario":null},{"value":"0,00E+00","module":"C2","scenario":null},{"value":"0,00E+00","module":"C3","scenario":null},{"value":"2,00E-12","module":"C4","scenario":null},{"value":"-1,56E-08","module":"D","scenario":null}]},{"parameter":"HTP-nc","unit":"CTUh","values":[{"value":"2,34E-07","module":"A1-A3","scenario":null},{"value":"5,34E-10","module":"A4","scenario":null},{"value":"7,00E-12","module":"C1","scenario":null},{"value":"1,51E-10","module":"C2","scenario":null},{"value":"0,00E+00","module":"C3","scenario":null},{"value":"2,70E-11","module":"C4","scenario":null},{"value":"-1,78E-07","module":"D","scenario":null}]},{"parameter":"SQP","unit":"-","values":[{"value":"1,39E+01","module":"A1-A3","scenario":null},{"value":"4,61E-01","module":"A4","scenario":null},{"value":"1,84E-03","module":"C1","scenario":null},{"value":"1,31E-01","module":"C2","scenario":null},{"value":"0,00E+00","module":"C3","scenario":null},{"value":"5,20E-02","module":"C4","scenario":null},{"value":"-6,80E-01","module":"D","scenario":null}]},{"parameter":"IRP","unit":"kBq U235-eq","values":[{"value":"1,83E-01","module":"A1-A3","scenario":null},{"value":"2,88E-03","module":"A4","scenario":null},{"value":"6,22E-05","module":"C1","scenario":null},{"value":"8,17E-04","module":"C2","scenario":null},{"value":"0,00E+00","module":"C3","scenario":null},{"value":"1,22E-04","module":"C4","scenario":null},{"value":"-3,38E-01","module":"D","scenario":null}]}],"resource_use":[{"parameter":"PERE","unit":"MJ","values":[{"value":"5,16E+01","module":"A1-A3","scenario":null},{"value":"9,44E-03","module":"A4","scenario":null},{"value":"7,85E-05","module":"C1","scenario":null},{"value":"2,67E-03","module":"C2","scenario":null},{"value":"0,00E+00","module":"C3","scenario":null},{"value":"2,50E-03","module":"C4","scenario":null},{"value":"-2,82E+01","module":"D","scenario":null}]},{"parameter":"PERM","unit":"","values":[{"value":"9,15E-01","module":"A1-A3","scenario":null},{"value":"0,00E+00","module":"A4","scenario":null},{"value":"0,00E+00","module":"C1","scenario":null},{"value":"0,00E+00","module":"C2","scenario":null},{"value":"0,00E+00","module":"C3","scenario":null},{"value":"0,00E+00","module":"C4","scenario":null},{"value":"0,00E+00","module":"D","scenario":null}]},{"parameter":"PERT","unit":"MJ","values":[{"value":"5,25E+01","module":"A1-A3","scenario":null},{"value":"9,44E-03","module":"A4","scenario":null},{"value":"7,85E-05","module":"C1","scenario":null},{"value":"2,67E-03","module":"C2","scenario":null},{"value":"0,00E+00","module":"C3","scenario":null},{"value":"2,50E-03","module":"C4","scenario":null},{"value":"-2,82E+01","module":"D","scenario":null}]},{"parameter":"PENRE","unit":"MJ","values":[{"value":"4,58E+01","module":"A1-A3","scenario":null},{"value":"6,59E-01","module":"A4","scenario":null},{"value":"1,45E-02","module":"C1","scenario":null},{"value":"1,87E-01","module":"C2","scenario":null},{"value":"0,00E+00","module":"C3","scenario":null},{"value":"1,84E-02","module":"C4","scenario":null},{"value":"-7,80E+01","module":"D","scenario":null}]},{"parameter":"PENRM","unit":"MJ","values":[{"value":"3,82E-01","module":"A1-A3","scenario":null},{"value":"0,00E+00","module":"A4","scenario":null},{"value":"0,00E+00","module":"C1","scenario":null},{"value":"0,00E+00","module":"C2","scenario":null},{"value":"0,00E+00","module":"C3","scenario":null},{"value":"0,00E+00","module":"C4","scenario":null},{"value":"0,00E+00","module":"D","scenario":null}]},{"parameter":"PENRT","unit":"MJ","values":[{"value":"4,62E+01","module":"A1-A3","scenario":null},{"value":"6,59E-01","module":"A4","scenario":null},{"value":"1,45E-02","module":"C1","scenario":null},{"value":"1,87E-01","module":"C2","scenario":null},{"value":"0,00E+00","module":"C3","scenario":null},{"value":"1,84E-02","module":"C4","scenario":null},{"value":"-7,80E+01","module":"D","scenario":null}]},{"parameter":"SM","unit":"kg","values":[{"value":"2,48E-02","module":"A1-A3","scenario":null},{"value":"0,00E+00","module":"A4","scenario":null},{"value":"7,13E-06","module":"C1","scenario":null},{"value":"0,00E+00","module":"C2","scenario":null},{"value":"0,00E+00","module":"C3","scenario":null},{"value":"0,00E+00","module":"C4","scenario":null},{"value":"0,00E+00","module":"D","scenario":null}]},{"parameter":"RSF","unit":"MJ","values":[{"value":"7,51E-02","module":"A1-A3","scenario":null},{"value":"3,38E-04","module":"A4","scenario":null},{"value":"1,93E-06","module":"C1","scenario":null},{"value":"9,57E-05","module":"C2","scenario":null},{"value":"0,00E+00","module":"C3","scenario":null},{"value":"5,19E-05","module":"C4","scenario":null},{"value":"-1,06E-02","module":"D","scenario":null}]},{"parameter":"NRSF","unit":"MJ","values":[{"value":"5,86E-03","module":"A1-A3","scenario":null},{"value":"1,21E-03","module":"A4","scenario":null},{"value":"2,84E-05","module":"C1","scenario":null},{"value":"3,42E-04","module":"C2","scenario":null},{"value":"0,00E+00","module":"C3","scenario":null},{"value":"2,46E-05","module":"C4","scenario":null},{"value":"6,79E-02","module":"D","scenario":null}]},{"parameter":"FW","unit":"m3","values":[{"value":"3,74E-01","module":"A1-A3","scenario":null},{"value":"7,05E-05","module":"A4","scenario":null},{"value":"7,47E-07","module":"C1","scenario":null},{"value":"2,00E-05","module":"C2","scenario":null},{"value":"0,00E+00","module":"C3","scenario":null},{"value":"2,40E-05","module":"C4","scenario":null},{"value":"-1,54E-01","module":"D","scenario":null}]}],"end_of_life_waste":[{"parameter":"HWD","unit":"kg","values":[{"value":"2,20E-02","module":"A1-A3","scenario":null},{"value":"3,40E-05","module":"A4","scenario":null},{"value":"4,27E-07","module":"C1","scenario":null},{"value":"9,64E-06","module":"C2","scenario":null},{"value":"0,00E+00","module":"C3","scenario":null},{"value":"0,00E+00","module":"C4","scenario":null},{"value":"2,57E-02","module":"D","scenario":null}]},{"parameter":"NHWD","unit":"kg","values":[{"value":"1,86E+00","module":"A1-A3","scenario":null},{"value":"3,21E-02","module":"A4","scenario":null},{"value":"1,72E-05","module":"C1","scenario":null},{"value":"9,09E-03","module":"C2","scenario":null},{"value":"0,00E+00","module":"C3","scenario":null},{"value":"5,75E-02","module":"C4","scenario":null},{"value":"-1,79E+00","module":"D","scenario":null}]},{"parameter":"RWD","unit":"kg","values":[{"value":"1,93E-04","module":"A1-A3","scenario":null},{"value":"4,49E-06","module":"A4","scenario":null},{"value":"1,01E-07","module":"C1","scenario":null},{"value":"1,27E-06","module":"C2","scenario":null},{"value":"0,00E+00","module":"C3","scenario":null},{"value":"0,00E+00","module":"C4","scenario":null},{"value":"-3,18E-04","module":"D","scenario":null}]}],"end_of_life_flow":[{"parameter":"CRU","unit":"kg","values":[{"value":"0,00E+00","module":"A1-A3","scenario":null},{"value":"0,00E+00","module":"A4","scenario":null},{"value":"0,00E+00","module":"C1","scenario":null},{"value":"0,00E+00","module":"C2","scenario":null},{"value":"0,00E+00","module":"C3","scenario":null},{"value":"0,00E+00","module":"C4","scenario":null},{"value":"0,00E+00","module":"D","scenario":null}]},{"parameter":"MFR","unit":"kg","values":[{"value":"9,70E-02","module":"A1-A3","scenario":null},{"value":"0,00E+00","module":"A4","scenario":null},{"value":"7,00E-06","module":"C1","scenario":null},{"value":"0,00E+00","module":"C2","scenario":null},{"value":"7,49E-01","module":"C3","scenario":null},{"value":"0,00E+00","module":"C4","scenario":null},{"value":"0,00E+00","module":"D","scenario":null}]},{"parameter":"MER","unit":"kg","values":[{"value":"0,00E+00","module":"A1-A3","scenario":null},{"value":"0,00E+00","module":"A4","scenario":null},{"value":"2,17E-08","module":"C1","scenario":null},{"value":"0,00E+00","module":"C2","scenario":null},{"value":"0,00E+00","module":"C3","scenario":null},{"value":"0,00E+00","module":"C4","scenario":null},{"value":"0,00E+00","module":"D","scenario":null}]},{"parameter":"EEE","unit":"MJ","values":[{"value":"0,00E+00","module":"A1-A3","scenario":null},{"value":"0,00E+00","module":"A4","scenario":null},{"value":"7,44E-08","module":"C1","scenario":null},{"value":"0,00E+00","module":"C2","scenario":null},{"value":"0,00E+00","module":"C3","scenario":null},{"value":"0,00E+00","module":"C4","scenario":null},{"value":"0,00E+00","module":"D","scenario":null}]},{"parameter":"EET","unit":"MJ","values":[{"value":"0,00E+00","module":"A1-A3","scenario":null},{"value":"0,00E+00","module":"A4","scenario":null},{"value":"1,13E-06","module":"C1","scenario":null},{"value":"0,00E+00","module":"C2","scenario":null},{"value":"0,00E+00","module":"C3","scenario":null},{"value":"0,00E+00","module":"C4","scenario":null},{"value":"0,00E+00","module":"D","scenario":null}]}]}