{"product_name":"Envistar Top 06 with thermal wheel, controls and EcoCooler","epd_id":"NEPD-9341-8932","declared_unit":{"unit":"stk","amount":1},"compliance":["EN 15804+A2","ISO 14025","ISO 21930"],"producer_name":"IV Produkt AB","environmental_impact":[{"parameter":"GWP-total","unit":"kg CO2-eq","values":[{"value":"2,68E+03","module":"A1-A3","scenario":null},{"value":"1,84E+01","module":"A4","scenario":null},{"value":"0,00E+00","module":"C1","scenario":null},{"value":"5,74E+00","module":"C2","scenario":null},{"value":"7,37E+01","module":"C3","scenario":null},{"value":"3,97E+00","module":"C4","scenario":null},{"value":"-8,38E+02","module":"D","scenario":null}]},{"parameter":"GWP-fossil","unit":"kg CO2-eq","values":[{"value":"2,66E+03","module":"A1-A3","scenario":null},{"value":"1,84E+01","module":"A4","scenario":null},{"value":"0,00E+00","module":"C1","scenario":null},{"value":"5,74E+00","module":"C2","scenario":null},{"value":"7,35E+01","module":"C3","scenario":null},{"value":"3,95E+00","module":"C4","scenario":null},{"value":"-8,26E+02","module":"D","scenario":null}]},{"parameter":"GWP-biogenic","unit":"kg CO2-eq","values":[{"value":"1,31E+01","module":"A1-A3","scenario":null},{"value":"7,75E-03","module":"A4","scenario":null},{"value":"0,00E+00","module":"C1","scenario":null},{"value":"2,37E-03","module":"C2","scenario":null},{"value":"1,14E-01","module":"C3","scenario":null},{"value":"3,00E-03","module":"C4","scenario":null},{"value":"-2,81E+00","module":"D","scenario":null}]},{"parameter":"GWP-luluc","unit":"kg CO2-eq","values":[{"value":"6,26E+00","module":"A1-A3","scenario":null},{"value":"6,03E-03","module":"A4","scenario":null},{"value":"0,00E+00","module":"C1","scenario":null},{"value":"2,04E-03","module":"C2","scenario":null},{"value":"2,14E-02","module":"C3","scenario":null},{"value":"1,80E-02","module":"C4","scenario":null},{"value":"-9,50E+00","module":"D","scenario":null}]},{"parameter":"ODP","unit":"kg CFC11-eq","values":[{"value":"1,37E-03","module":"A1-A3","scenario":null},{"value":"4,31E-06","module":"A4","scenario":null},{"value":"0,00E+00","module":"C1","scenario":null},{"value":"1,30E-06","module":"C2","scenario":null},{"value":"5,49E-06","module":"C3","scenario":null},{"value":"2,73E-07","module":"C4","scenario":null},{"value":"-5,13E-02","module":"D","scenario":null}]},{"parameter":"AP","unit":"mol H+-eq","values":[{"value":"2,90E+01","module":"A1-A3","scenario":null},{"value":"5,63E-02","module":"A4","scenario":null},{"value":"0,00E+00","module":"C1","scenario":null},{"value":"1,65E-02","module":"C2","scenario":null},{"value":"8,07E-02","module":"C3","scenario":null},{"value":"1,47E-02","module":"C4","scenario":null},{"value":"-1,55E+01","module":"D","scenario":null}]},{"parameter":"POCP","unit":"kg NMVOC-eq","values":[{"value":"1,35E+01","module":"A1-A3","scenario":null},{"value":"5,13E-02","module":"A4","scenario":null},{"value":"0,00E+00","module":"C1","scenario":null},{"value":"1,40E-02","module":"C2","scenario":null},{"value":"5,42E-02","module":"C3","scenario":null},{"value":"1,51E-02","module":"C4","scenario":null},{"value":"-4,67E+00","module":"D","scenario":null}]},{"parameter":"ADPE","unit":"kg Sb-eq","values":[{"value":"1,23E+00","module":"A1-A3","scenario":null},{"value":"4,10E-04","module":"A4","scenario":null},{"value":"0,00E+00","module":"C1","scenario":null},{"value":"1,58E-04","module":"C2","scenario":null},{"value":"2,09E-04","module":"C3","scenario":null},{"value":"1,70E-05","module":"C4","scenario":null},{"value":"-2,78E-01","module":"D","scenario":null}]},{"parameter":"ADPF","unit":"MJ","values":[{"value":"3,33E+04","module":"A1-A3","scenario":null},{"value":"2,89E+02","module":"A4","scenario":null},{"value":"0,00E+00","module":"C1","scenario":null},{"value":"8,67E+01","module":"C2","scenario":null},{"value":"2,18E+02","module":"C3","scenario":null},{"value":"3,62E+01","module":"C4","scenario":null},{"value":"-9,69E+03","module":"D","scenario":null}]},{"parameter":"WDP","unit":"m3 world-eq. Deprived","values":[{"value":"2,63E+05","module":"A1-A3","scenario":null},{"value":"2,47E+02","module":"A4","scenario":null},{"value":"0,00E+00","module":"C1","scenario":null},{"value":"8,39E+01","module":"C2","scenario":null},{"value":"1,28E+03","module":"C3","scenario":null},{"value":"2,58E+02","module":"C4","scenario":null},{"value":"-2,71E+05","module":"D","scenario":null}]},{"parameter":"EP-freshwater","unit":"kg P-eq","values":[{"value":"2,76E-01","module":"A1-A3","scenario":null},{"value":"1,46E-04","module":"A4","scenario":null},{"value":"0,00E+00","module":"C1","scenario":null},{"value":"4,58E-05","module":"C2","scenario":null},{"value":"1,10E-03","module":"C3","scenario":null},{"value":"1,08E-04","module":"C4","scenario":null},{"value":"-9,70E-02","module":"D","scenario":null}]},{"parameter":"EP-marine","unit":"kg N-eq","values":[{"value":"3,54E+00","module":"A1-A3","scenario":null},{"value":"1,18E-02","module":"A4","scenario":null},{"value":"0,00E+00","module":"C1","scenario":null},{"value":"3,26E-03","module":"C2","scenario":null},{"value":"1,72E-02","module":"C3","scenario":null},{"value":"3,56E-03","module":"C4","scenario":null},{"value":"-1,16E+00","module":"D","scenario":null}]},{"parameter":"EP-terrestrial","unit":"mol N-eq.","values":[{"value":"5,77E+01","module":"A1-A3","scenario":null},{"value":"1,32E-01","module":"A4","scenario":null},{"value":"0,00E+00","module":"C1","scenario":null},{"value":"3,65E-02","module":"C2","scenario":null},{"value":"1,93E-01","module":"C3","scenario":null},{"value":"3,84E-02","module":"C4","scenario":null},{"value":"-1,43E+01","module":"D","scenario":null}]},{"parameter":"GWP-IOBC","unit":"kg CO2-eq","values":[{"value":"2,68E+03","module":"A1-A3","scenario":null},{"value":"1,84E+01","module":"A4","scenario":null},{"value":"0,00E+00","module":"C1","scenario":null},{"value":"5,74E+00","module":"C2","scenario":null},{"value":"6,40E+01","module":"C3","scenario":null},{"value":"4,04E+00","module":"C4","scenario":null},{"value":"-9,04E+02","module":"D","scenario":null}]}],"additional_environmental_impact":[{"parameter":"PM","unit":"Disease incidence","values":[{"value":"2,28E-04","module":"A1-A3","scenario":null},{"value":"1,43E-06","module":"A4","scenario":null},{"value":"0,00E+00","module":"C1","scenario":null},{"value":"3,51E-07","module":"C2","scenario":null},{"value":"1,08E-06","module":"C3","scenario":null},{"value":"2,33E-07","module":"C4","scenario":null},{"value":"-7,22E-05","module":"D","scenario":null}]},{"parameter":"ETP-fw","unit":"CTUe","values":[{"value":"2,31E+05","module":"A1-A3","scenario":null},{"value":"2,13E+02","module":"A4","scenario":null},{"value":"0,00E+00","module":"C1","scenario":null},{"value":"6,43E+01","module":"C2","scenario":null},{"value":"1,04E+03","module":"C3","scenario":null},{"value":"2,81E+03","module":"C4","scenario":null},{"value":"-1,04E+05","module":"D","scenario":null}]},{"parameter":"HTP-c","unit":"CTUh","values":[{"value":"1,01E-05","module":"A1-A3","scenario":null},{"value":"0,00E+00","module":"A4","scenario":null},{"value":"0,00E+00","module":"C1","scenario":null},{"value":"0,00E+00","module":"C2","scenario":null},{"value":"1,77E-07","module":"C3","scenario":null},{"value":"3,29E-08","module":"C4","scenario":null},{"value":"-2,80E-06","module":"D","scenario":null}]},{"parameter":"HTP-nc","unit":"CTUh","values":[{"value":"2,08E-04","module":"A1-A3","scenario":null},{"value":"2,17E-07","module":"A4","scenario":null},{"value":"0,00E+00","module":"C1","scenario":null},{"value":"7,02E-08","module":"C2","scenario":null},{"value":"8,16E-06","module":"C3","scenario":null},{"value":"1,66E-06","module":"C4","scenario":null},{"value":"-4,61E-05","module":"D","scenario":null}]},{"parameter":"SQP","unit":"-","values":[{"value":"1,26E+04","module":"A1-A3","scenario":null},{"value":"2,75E+02","module":"A4","scenario":null},{"value":"0,00E+00","module":"C1","scenario":null},{"value":"6,07E+01","module":"C2","scenario":null},{"value":"8,57E+01","module":"C3","scenario":null},{"value":"9,94E+01","module":"C4","scenario":null},{"value":"-1,83E+03","module":"D","scenario":null}]},{"parameter":"IRP","unit":"kBq U235-eq","values":[{"value":"1,36E+02","module":"A1-A3","scenario":null},{"value":"1,26E+00","module":"A4","scenario":null},{"value":"0,00E+00","module":"C1","scenario":null},{"value":"3,79E-01","module":"C2","scenario":null},{"value":"1,04E+00","module":"C3","scenario":null},{"value":"1,06E-01","module":"C4","scenario":null},{"value":"-3,31E+01","module":"D","scenario":null}]}],"resource_use":[{"parameter":"PERE","unit":"MJ","values":[{"value":"7,00E+03","module":"A1-A3","scenario":null},{"value":"3,86E+00","module":"A4","scenario":null},{"value":"0,00E+00","module":"C1","scenario":null},{"value":"1,24E+00","module":"C2","scenario":null},{"value":"3,90E+01","module":"C3","scenario":null},{"value":"8,99E+00","module":"C4","scenario":null},{"value":"-2,65E+03","module":"D","scenario":null}]},{"parameter":"PERM","unit":"","values":[{"value":"4,10E+00","module":"A1-A3","scenario":null},{"value":"0,00E+00","module":"A4","scenario":null},{"value":"0,00E+00","module":"C1","scenario":null},{"value":"0,00E+00","module":"C2","scenario":null},{"value":"0,00E+00","module":"C3","scenario":null},{"value":"0,00E+00","module":"C4","scenario":null},{"value":"0,00E+00","module":"D","scenario":null}]},{"parameter":"PERT","unit":"MJ","values":[{"value":"7,01E+03","module":"A1-A3","scenario":null},{"value":"3,86E+00","module":"A4","scenario":null},{"value":"0,00E+00","module":"C1","scenario":null},{"value":"1,24E+00","module":"C2","scenario":null},{"value":"3,90E+01","module":"C3","scenario":null},{"value":"8,99E+00","module":"C4","scenario":null},{"value":"-2,65E+03","module":"D","scenario":null}]},{"parameter":"PENRE","unit":"MJ","values":[{"value":"3,26E+04","module":"A1-A3","scenario":null},{"value":"2,89E+02","module":"A4","scenario":null},{"value":"0,00E+00","module":"C1","scenario":null},{"value":"8,67E+01","module":"C2","scenario":null},{"value":"2,19E+02","module":"C3","scenario":null},{"value":"3,62E+01","module":"C4","scenario":null},{"value":"-9,69E+03","module":"D","scenario":null}]},{"parameter":"PENRM","unit":"MJ","values":[{"value":"6,48E+02","module":"A1-A3","scenario":null},{"value":"0,00E+00","module":"A4","scenario":null},{"value":"0,00E+00","module":"C1","scenario":null},{"value":"0,00E+00","module":"C2","scenario":null},{"value":"-4,70E+02","module":"C3","scenario":null},{"value":"0,00E+00","module":"C4","scenario":null},{"value":"0,00E+00","module":"D","scenario":null}]},{"parameter":"PENRT","unit":"MJ","values":[{"value":"3,33E+04","module":"A1-A3","scenario":null},{"value":"2,89E+02","module":"A4","scenario":null},{"value":"0,00E+00","module":"C1","scenario":null},{"value":"8,67E+01","module":"C2","scenario":null},{"value":"-2,51E+02","module":"C3","scenario":null},{"value":"3,62E+01","module":"C4","scenario":null},{"value":"-9,69E+03","module":"D","scenario":null}]},{"parameter":"SM","unit":"kg","values":[{"value":"1,65E+02","module":"A1-A3","scenario":null},{"value":"0,00E+00","module":"A4","scenario":null},{"value":"0,00E+00","module":"C1","scenario":null},{"value":"0,00E+00","module":"C2","scenario":null},{"value":"3,92E-04","module":"C3","scenario":null},{"value":"2,04E-01","module":"C4","scenario":null},{"value":"2,44E+00","module":"D","scenario":null}]},{"parameter":"RSF","unit":"MJ","values":[{"value":"5,15E+01","module":"A1-A3","scenario":null},{"value":"1,36E-01","module":"A4","scenario":null},{"value":"0,00E+00","module":"C1","scenario":null},{"value":"4,44E-02","module":"C2","scenario":null},{"value":"7,83E-01","module":"C3","scenario":null},{"value":"3,97E-02","module":"C4","scenario":null},{"value":"5,98E+00","module":"D","scenario":null}]},{"parameter":"NRSF","unit":"MJ","values":[{"value":"4,88E+02","module":"A1-A3","scenario":null},{"value":"4,72E-01","module":"A4","scenario":null},{"value":"0,00E+00","module":"C1","scenario":null},{"value":"1,59E-01","module":"C2","scenario":null},{"value":"-7,60E-03","module":"C3","scenario":null},{"value":"1,94E+00","module":"C4","scenario":null},{"value":"1,99E+02","module":"D","scenario":null}]},{"parameter":"FW","unit":"m3","values":[{"value":"5,13E+01","module":"A1-A3","scenario":null},{"value":"3,20E-02","module":"A4","scenario":null},{"value":"0,00E+00","module":"C1","scenario":null},{"value":"9,28E-03","module":"C2","scenario":null},{"value":"2,21E-01","module":"C3","scenario":null},{"value":"3,31E-02","module":"C4","scenario":null},{"value":"-1,44E+01","module":"D","scenario":null}]}],"end_of_life_waste":[{"parameter":"HWD","unit":"kg","values":[{"value":"2,14E+01","module":"A1-A3","scenario":null},{"value":"1,54E-02","module":"A4","scenario":null},{"value":"0,00E+00","module":"C1","scenario":null},{"value":"4,47E-03","module":"C2","scenario":null},{"value":"4,00E-03","module":"C3","scenario":null},{"value":"9,95E+00","module":"C4","scenario":null},{"value":"3,49E-01","module":"D","scenario":null}]},{"parameter":"NHWD","unit":"kg","values":[{"value":"7,30E+02","module":"A1-A3","scenario":null},{"value":"2,03E+01","module":"A4","scenario":null},{"value":"0,00E+00","module":"C1","scenario":null},{"value":"4,22E+00","module":"C2","scenario":null},{"value":"3,39E+01","module":"C3","scenario":null},{"value":"4,16E+01","module":"C4","scenario":null},{"value":"-2,49E+02","module":"D","scenario":null}]},{"parameter":"RWD","unit":"kg","values":[{"value":"1,34E-01","module":"A1-A3","scenario":null},{"value":"1,97E-03","module":"A4","scenario":null},{"value":"0,00E+00","module":"C1","scenario":null},{"value":"5,91E-04","module":"C2","scenario":null},{"value":"2,01E-04","module":"C3","scenario":null},{"value":"4,37E-06","module":"C4","scenario":null},{"value":"-3,07E-02","module":"D","scenario":null}]}],"end_of_life_flow":[{"parameter":"CRU","unit":"kg","values":[{"value":"0,00E+00","module":"A1-A3","scenario":null},{"value":"0,00E+00","module":"A4","scenario":null},{"value":"0,00E+00","module":"C1","scenario":null},{"value":"0,00E+00","module":"C2","scenario":null},{"value":"0,00E+00","module":"C3","scenario":null},{"value":"0,00E+00","module":"C4","scenario":null},{"value":"0,00E+00","module":"D","scenario":null}]},{"parameter":"MFR","unit":"kg","values":[{"value":"7,41E+01","module":"A1-A3","scenario":null},{"value":"0,00E+00","module":"A4","scenario":null},{"value":"0,00E+00","module":"C1","scenario":null},{"value":"0,00E+00","module":"C2","scenario":null},{"value":"3,50E+02","module":"C3","scenario":null},{"value":"1,31E-04","module":"C4","scenario":null},{"value":"-2,40E-01","module":"D","scenario":null}]},{"parameter":"MER","unit":"kg","values":[{"value":"2,42E+01","module":"A1-A3","scenario":null},{"value":"0,00E+00","module":"A4","scenario":null},{"value":"0,00E+00","module":"C1","scenario":null},{"value":"0,00E+00","module":"C2","scenario":null},{"value":"3,02E+01","module":"C3","scenario":null},{"value":"3,82E-06","module":"C4","scenario":null},{"value":"-3,03E-02","module":"D","scenario":null}]},{"parameter":"EEE","unit":"MJ","values":[{"value":"1,43E+01","module":"A1-A3","scenario":null},{"value":"0,00E+00","module":"A4","scenario":null},{"value":"0,00E+00","module":"C1","scenario":null},{"value":"0,00E+00","module":"C2","scenario":null},{"value":"2,69E+00","module":"C3","scenario":null},{"value":"1,05E-04","module":"C4","scenario":null},{"value":"-1,26E-01","module":"D","scenario":null}]},{"parameter":"EET","unit":"MJ","values":[{"value":"2,16E+02","module":"A1-A3","scenario":null},{"value":"0,00E+00","module":"A4","scenario":null},{"value":"0,00E+00","module":"C1","scenario":null},{"value":"0,00E+00","module":"C2","scenario":null},{"value":"4,07E+01","module":"C3","scenario":null},{"value":"1,59E-03","module":"C4","scenario":null},{"value":"-1,91E+00","module":"D","scenario":null}]}]}