{"product_name":"MS-100","epd_id":"NEPD-7436-6823","declared_unit":{"unit":"stk","amount":1},"compliance":["EN 15804+A2","ISO 14025","ISO 21930"],"producer_name":"TROX Group","environmental_impact":[{"parameter":"GWP-total","unit":"kg CO2-eq","values":[{"value":"1,40E+02","module":"A1-A3","scenario":null},{"value":"8,91E+00","module":"A4","scenario":null},{"value":"8,12E-02","module":"C1","scenario":null},{"value":"5,57E-01","module":"C2","scenario":null},{"value":"4,98E-02","module":"C3","scenario":null},{"value":"2,22E-01","module":"C4","scenario":null},{"value":"-5,09E+00","module":"D","scenario":null}]},{"parameter":"GWP-fossil","unit":"kg CO2-eq","values":[{"value":"1,38E+02","module":"A1-A3","scenario":null},{"value":"8,91E+00","module":"A4","scenario":null},{"value":"8,12E-02","module":"C1","scenario":null},{"value":"5,57E-01","module":"C2","scenario":null},{"value":"4,98E-02","module":"C3","scenario":null},{"value":"2,22E-01","module":"C4","scenario":null},{"value":"-5,09E+00","module":"D","scenario":null}]},{"parameter":"GWP-biogenic","unit":"kg CO2-eq","values":[{"value":"1,76E+00","module":"A1-A3","scenario":null},{"value":"3,69E-03","module":"A4","scenario":null},{"value":"1,52E-05","module":"C1","scenario":null},{"value":"2,30E-04","module":"C2","scenario":null},{"value":"4,03E-07","module":"C3","scenario":null},{"value":"1,57E-04","module":"C4","scenario":null},{"value":"-2,81E-03","module":"D","scenario":null}]},{"parameter":"GWP-luluc","unit":"kg CO2-eq","values":[{"value":"1,16E-01","module":"A1-A3","scenario":null},{"value":"3,17E-03","module":"A4","scenario":null},{"value":"6,40E-06","module":"C1","scenario":null},{"value":"1,98E-04","module":"C2","scenario":null},{"value":"5,91E-08","module":"C3","scenario":null},{"value":"6,10E-05","module":"C4","scenario":null},{"value":"-2,38E-03","module":"D","scenario":null}]},{"parameter":"ODP","unit":"kg CFC11-eq","values":[{"value":"1,15E-05","module":"A1-A3","scenario":null},{"value":"2,02E-06","module":"A4","scenario":null},{"value":"1,75E-08","module":"C1","scenario":null},{"value":"1,26E-07","module":"C2","scenario":null},{"value":"3,80E-11","module":"C3","scenario":null},{"value":"9,09E-08","module":"C4","scenario":null},{"value":"-2,05E-04","module":"D","scenario":null}]},{"parameter":"AP","unit":"mol H+-eq","values":[{"value":"1,33E+00","module":"A1-A3","scenario":null},{"value":"2,56E-02","module":"A4","scenario":null},{"value":"8,49E-04","module":"C1","scenario":null},{"value":"1,60E-03","module":"C2","scenario":null},{"value":"6,23E-06","module":"C3","scenario":null},{"value":"2,09E-03","module":"C4","scenario":null},{"value":"-2,53E-02","module":"D","scenario":null}]},{"parameter":"POCP","unit":"kg NMVOC-eq","values":[{"value":"6,04E-01","module":"A1-A3","scenario":null},{"value":"2,17E-02","module":"A4","scenario":null},{"value":"1,13E-03","module":"C1","scenario":null},{"value":"1,36E-03","module":"C2","scenario":null},{"value":"7,75E-06","module":"C3","scenario":null},{"value":"2,31E-03","module":"C4","scenario":null},{"value":"-2,55E-02","module":"D","scenario":null}]},{"parameter":"ADPE","unit":"kg Sb-eq","values":[{"value":"7,93E-02","module":"A1-A3","scenario":null},{"value":"2,46E-04","module":"A4","scenario":null},{"value":"1,25E-07","module":"C1","scenario":null},{"value":"1,54E-05","module":"C2","scenario":null},{"value":"1,74E-09","module":"C3","scenario":null},{"value":"2,01E-06","module":"C4","scenario":null},{"value":"-8,78E-05","module":"D","scenario":null}]},{"parameter":"ADPF","unit":"MJ","values":[{"value":"1,83E+03","module":"A1-A3","scenario":null},{"value":"1,35E+02","module":"A4","scenario":null},{"value":"1,12E+00","module":"C1","scenario":null},{"value":"8,42E+00","module":"C2","scenario":null},{"value":"3,26E-03","module":"C3","scenario":null},{"value":"6,18E+00","module":"C4","scenario":null},{"value":"-4,28E+01","module":"D","scenario":null}]},{"parameter":"WDP","unit":"m3 world-eq. Deprived","values":[{"value":"1,54E+04","module":"A1-A3","scenario":null},{"value":"1,30E+02","module":"A4","scenario":null},{"value":"2,37E-01","module":"C1","scenario":null},{"value":"8,14E+00","module":"C2","scenario":null},{"value":"7,37E-03","module":"C3","scenario":null},{"value":"4,16E+00","module":"C4","scenario":null},{"value":"2,63E+02","module":"D","scenario":null}]},{"parameter":"EP-freshwater","unit":"kg P-eq","values":[{"value":"7,24E-03","module":"A1-A3","scenario":null},{"value":"7,12E-05","module":"A4","scenario":null},{"value":"2,95E-07","module":"C1","scenario":null},{"value":"4,45E-06","module":"C2","scenario":null},{"value":"3,82E-09","module":"C3","scenario":null},{"value":"2,46E-06","module":"C4","scenario":null},{"value":"-3,13E-04","module":"D","scenario":null}]},{"parameter":"EP-marine","unit":"kg N-eq","values":[{"value":"1,50E-01","module":"A1-A3","scenario":null},{"value":"5,06E-03","module":"A4","scenario":null},{"value":"3,75E-04","module":"C1","scenario":null},{"value":"3,17E-04","module":"C2","scenario":null},{"value":"2,99E-06","module":"C3","scenario":null},{"value":"7,23E-04","module":"C4","scenario":null},{"value":"-5,24E-03","module":"D","scenario":null}]},{"parameter":"EP-terrestrial","unit":"mol N-eq.","values":[{"value":"3,64E+00","module":"A1-A3","scenario":null},{"value":"5,67E-02","module":"A4","scenario":null},{"value":"4,11E-03","module":"C1","scenario":null},{"value":"3,54E-03","module":"C2","scenario":null},{"value":"3,24E-05","module":"C3","scenario":null},{"value":"7,95E-03","module":"C4","scenario":null},{"value":"-5,35E-02","module":"D","scenario":null}]},{"parameter":"GWP-IOBC","unit":"kg CO2-eq","values":[{"value":"1,40E+02","module":"A1-A3","scenario":null},{"value":"8,91E+00","module":"A4","scenario":null},{"value":"8,12E-02","module":"C1","scenario":null},{"value":"5,57E-01","module":"C2","scenario":null},{"value":"4,98E-02","module":"C3","scenario":null},{"value":"2,22E-01","module":"C4","scenario":null},{"value":"-7,62E+00","module":"D","scenario":null}]}],"additional_environmental_impact":[{"parameter":"PM","unit":"Disease incidence","values":[{"value":"1,15E-05","module":"A1-A3","scenario":null},{"value":"5,45E-07","module":"A4","scenario":null},{"value":"2,25E-08","module":"C1","scenario":null},{"value":"3,41E-08","module":"C2","scenario":null},{"value":"2,40E-11","module":"C3","scenario":null},{"value":"4,06E-08","module":"C4","scenario":null},{"value":"-4,24E-07","module":"D","scenario":null}]},{"parameter":"ETP-fw","unit":"CTUe","values":[{"value":"4,11E+03","module":"A1-A3","scenario":null},{"value":"9,98E+01","module":"A4","scenario":null},{"value":"6,11E-01","module":"C1","scenario":null},{"value":"6,24E+00","module":"C2","scenario":null},{"value":"9,72E-03","module":"C3","scenario":null},{"value":"1,30E+02","module":"C4","scenario":null},{"value":"-2,84E+02","module":"D","scenario":null}]},{"parameter":"HTP-c","unit":"CTUh","values":[{"value":"6,91E-07","module":"A1-A3","scenario":null},{"value":"0,00E+00","module":"A4","scenario":null},{"value":"0,00E+00","module":"C1","scenario":null},{"value":"0,00E+00","module":"C2","scenario":null},{"value":"1,00E-12","module":"C3","scenario":null},{"value":"9,00E-11","module":"C4","scenario":null},{"value":"-2,45E-08","module":"D","scenario":null}]},{"parameter":"HTP-nc","unit":"CTUh","values":[{"value":"6,67E-06","module":"A1-A3","scenario":null},{"value":"1,09E-07","module":"A4","scenario":null},{"value":"5,54E-10","module":"C1","scenario":null},{"value":"6,82E-09","module":"C2","scenario":null},{"value":"4,20E-11","module":"C3","scenario":null},{"value":"2,80E-09","module":"C4","scenario":null},{"value":"5,31E-07","module":"D","scenario":null}]},{"parameter":"SQP","unit":"-","values":[{"value":"1,98E+03","module":"A1-A3","scenario":null},{"value":"9,42E+01","module":"A4","scenario":null},{"value":"1,42E-01","module":"C1","scenario":null},{"value":"5,89E+00","module":"C2","scenario":null},{"value":"3,95E-04","module":"C3","scenario":null},{"value":"1,31E+01","module":"C4","scenario":null},{"value":"-3,47E+00","module":"D","scenario":null}]},{"parameter":"IRP","unit":"kBq U235-eq","values":[{"value":"7,40E+00","module":"A1-A3","scenario":null},{"value":"5,89E-01","module":"A4","scenario":null},{"value":"4,79E-03","module":"C1","scenario":null},{"value":"3,68E-02","module":"C2","scenario":null},{"value":"5,50E-06","module":"C3","scenario":null},{"value":"2,56E-02","module":"C4","scenario":null},{"value":"1,80E-02","module":"D","scenario":null}]}],"resource_use":[{"parameter":"PERE","unit":"MJ","values":[{"value":"2,78E+02","module":"A1-A3","scenario":null},{"value":"1,93E+00","module":"A4","scenario":null},{"value":"6,04E-03","module":"C1","scenario":null},{"value":"1,20E-01","module":"C2","scenario":null},{"value":"9,57E-05","module":"C3","scenario":null},{"value":"6,10E-02","module":"C4","scenario":null},{"value":"-3,72E+00","module":"D","scenario":null}]},{"parameter":"PERM","unit":"","values":[{"value":"0,00E+00","module":"A1-A3","scenario":null},{"value":"0,00E+00","module":"A4","scenario":null},{"value":"0,00E+00","module":"C1","scenario":null},{"value":"0,00E+00","module":"C2","scenario":null},{"value":"0,00E+00","module":"C3","scenario":null},{"value":"0,00E+00","module":"C4","scenario":null},{"value":"0,00E+00","module":"D","scenario":null}]},{"parameter":"PERT","unit":"MJ","values":[{"value":"2,78E+02","module":"A1-A3","scenario":null},{"value":"1,93E+00","module":"A4","scenario":null},{"value":"6,04E-03","module":"C1","scenario":null},{"value":"1,20E-01","module":"C2","scenario":null},{"value":"9,57E-05","module":"C3","scenario":null},{"value":"6,10E-02","module":"C4","scenario":null},{"value":"-3,72E+00","module":"D","scenario":null}]},{"parameter":"PENRE","unit":"MJ","values":[{"value":"1,83E+03","module":"A1-A3","scenario":null},{"value":"1,35E+02","module":"A4","scenario":null},{"value":"1,12E+00","module":"C1","scenario":null},{"value":"8,42E+00","module":"C2","scenario":null},{"value":"3,26E-03","module":"C3","scenario":null},{"value":"6,18E+00","module":"C4","scenario":null},{"value":"-4,28E+01","module":"D","scenario":null}]},{"parameter":"PENRM","unit":"MJ","values":[{"value":"1,40E+00","module":"A1-A3","scenario":null},{"value":"0,00E+00","module":"A4","scenario":null},{"value":"0,00E+00","module":"C1","scenario":null},{"value":"0,00E+00","module":"C2","scenario":null},{"value":"-1,40E+00","module":"C3","scenario":null},{"value":"0,00E+00","module":"C4","scenario":null},{"value":"0,00E+00","module":"D","scenario":null}]},{"parameter":"PENRT","unit":"MJ","values":[{"value":"1,83E+03","module":"A1-A3","scenario":null},{"value":"1,35E+02","module":"A4","scenario":null},{"value":"1,12E+00","module":"C1","scenario":null},{"value":"8,42E+00","module":"C2","scenario":null},{"value":"-1,40E+00","module":"C3","scenario":null},{"value":"6,18E+00","module":"C4","scenario":null},{"value":"-4,28E+01","module":"D","scenario":null}]},{"parameter":"SM","unit":"kg","values":[{"value":"1,55E+01","module":"A1-A3","scenario":null},{"value":"0,00E+00","module":"A4","scenario":null},{"value":"5,49E-04","module":"C1","scenario":null},{"value":"0,00E+00","module":"C2","scenario":null},{"value":"0,00E+00","module":"C3","scenario":null},{"value":"0,00E+00","module":"C4","scenario":null},{"value":"0,00E+00","module":"D","scenario":null}]},{"parameter":"RSF","unit":"MJ","values":[{"value":"6,94E+00","module":"A1-A3","scenario":null},{"value":"6,90E-02","module":"A4","scenario":null},{"value":"1,49E-04","module":"C1","scenario":null},{"value":"4,31E-03","module":"C2","scenario":null},{"value":"2,70E-06","module":"C3","scenario":null},{"value":"1,38E-03","module":"C4","scenario":null},{"value":"1,84E-01","module":"D","scenario":null}]},{"parameter":"NRSF","unit":"MJ","values":[{"value":"3,58E+01","module":"A1-A3","scenario":null},{"value":"2,47E-01","module":"A4","scenario":null},{"value":"2,19E-03","module":"C1","scenario":null},{"value":"1,54E-02","module":"C2","scenario":null},{"value":"0,00E+00","module":"C3","scenario":null},{"value":"6,01E-03","module":"C4","scenario":null},{"value":"5,33E+00","module":"D","scenario":null}]},{"parameter":"FW","unit":"m3","values":[{"value":"1,54E+00","module":"A1-A3","scenario":null},{"value":"1,44E-02","module":"A4","scenario":null},{"value":"5,75E-05","module":"C1","scenario":null},{"value":"9,00E-04","module":"C2","scenario":null},{"value":"9,20E-06","module":"C3","scenario":null},{"value":"6,65E-03","module":"C4","scenario":null},{"value":"-1,10E-02","module":"D","scenario":null}]}],"end_of_life_waste":[{"parameter":"HWD","unit":"kg","values":[{"value":"9,82E-01","module":"A1-A3","scenario":null},{"value":"6,95E-03","module":"A4","scenario":null},{"value":"3,29E-05","module":"C1","scenario":null},{"value":"4,34E-04","module":"C2","scenario":null},{"value":"0,00E+00","module":"C3","scenario":null},{"value":"9,44E-04","module":"C4","scenario":null},{"value":"-2,64E-02","module":"D","scenario":null}]},{"parameter":"NHWD","unit":"kg","values":[{"value":"3,36E+01","module":"A1-A3","scenario":null},{"value":"6,55E+00","module":"A4","scenario":null},{"value":"1,32E-03","module":"C1","scenario":null},{"value":"4,09E-01","module":"C2","scenario":null},{"value":"0,00E+00","module":"C3","scenario":null},{"value":"4,18E+01","module":"C4","scenario":null},{"value":"-2,08E+00","module":"D","scenario":null}]},{"parameter":"RWD","unit":"kg","values":[{"value":"6,37E-03","module":"A1-A3","scenario":null},{"value":"9,17E-04","module":"A4","scenario":null},{"value":"7,76E-06","module":"C1","scenario":null},{"value":"5,73E-05","module":"C2","scenario":null},{"value":"0,00E+00","module":"C3","scenario":null},{"value":"3,83E-05","module":"C4","scenario":null},{"value":"1,38E-05","module":"D","scenario":null}]}],"end_of_life_flow":[{"parameter":"CRU","unit":"kg","values":[{"value":"0,00E+00","module":"A1-A3","scenario":null},{"value":"0,00E+00","module":"A4","scenario":null},{"value":"0,00E+00","module":"C1","scenario":null},{"value":"0,00E+00","module":"C2","scenario":null},{"value":"0,00E+00","module":"C3","scenario":null},{"value":"0,00E+00","module":"C4","scenario":null},{"value":"0,00E+00","module":"D","scenario":null}]},{"parameter":"MFR","unit":"kg","values":[{"value":"7,52E-01","module":"A1-A3","scenario":null},{"value":"0,00E+00","module":"A4","scenario":null},{"value":"5,39E-04","module":"C1","scenario":null},{"value":"0,00E+00","module":"C2","scenario":null},{"value":"1,98E+01","module":"C3","scenario":null},{"value":"1,49E-03","module":"C4","scenario":null},{"value":"0,00E+00","module":"D","scenario":null}]},{"parameter":"MER","unit":"kg","values":[{"value":"2,44E-01","module":"A1-A3","scenario":null},{"value":"0,00E+00","module":"A4","scenario":null},{"value":"1,67E-06","module":"C1","scenario":null},{"value":"0,00E+00","module":"C2","scenario":null},{"value":"1,65E-02","module":"C3","scenario":null},{"value":"1,20E-05","module":"C4","scenario":null},{"value":"0,00E+00","module":"D","scenario":null}]},{"parameter":"EEE","unit":"MJ","values":[{"value":"1,44E-01","module":"A1-A3","scenario":null},{"value":"0,00E+00","module":"A4","scenario":null},{"value":"5,73E-06","module":"C1","scenario":null},{"value":"0,00E+00","module":"C2","scenario":null},{"value":"3,20E-02","module":"C3","scenario":null},{"value":"1,06E-04","module":"C4","scenario":null},{"value":"0,00E+00","module":"D","scenario":null}]},{"parameter":"EET","unit":"MJ","values":[{"value":"2,17E+00","module":"A1-A3","scenario":null},{"value":"0,00E+00","module":"A4","scenario":null},{"value":"8,66E-05","module":"C1","scenario":null},{"value":"0,00E+00","module":"C2","scenario":null},{"value":"4,84E-01","module":"C3","scenario":null},{"value":"1,60E-03","module":"C4","scenario":null},{"value":"0,00E+00","module":"D","scenario":null}]}]}