{"product_name":"C77-S150x1200 WH 4000 DALI SM","epd_id":"NEPD-7870-7542-EN","declared_unit":{"unit":"stk","amount":1},"compliance":["EN 15804+A2","ISO 14025","ISO 21930"],"producer_name":"Glamox AS","environmental_impact":[{"parameter":"GWP-total","unit":"kg CO2-eq","values":[{"value":"4,99E+01","module":"A1","scenario":null},{"value":"1,36E+00","module":"A2","scenario":null},{"value":"2,92E-01","module":"A3","scenario":null},{"value":"7,15E-01","module":"A4","scenario":null},{"value":"4,40E-01","module":"A5","scenario":null},{"value":"1,57E+02","module":"B6","scenario":null},{"value":"0,00E+00","module":"C1","scenario":null},{"value":"2,16E-01","module":"C2","scenario":null},{"value":"3,67E-01","module":"C3","scenario":null},{"value":"4,89E-02","module":"C4","scenario":null},{"value":"-3,48E+00","module":"D","scenario":null},{"value":"5,15E+01","module":"A1A3","scenario":null}]},{"parameter":"GWP-fossil","unit":"kg CO2-eq","values":[{"value":"4,97E+01","module":"A1","scenario":null},{"value":"1,36E+00","module":"A2","scenario":null},{"value":"2,75E-01","module":"A3","scenario":null},{"value":"7,15E-01","module":"A4","scenario":null},{"value":"4,14E-03","module":"A5","scenario":null},{"value":"1,46E+02","module":"B6","scenario":null},{"value":"0,00E+00","module":"C1","scenario":null},{"value":"2,15E-01","module":"C2","scenario":null},{"value":"3,67E-01","module":"C3","scenario":null},{"value":"4,87E-02","module":"C4","scenario":null},{"value":"-3,48E+00","module":"D","scenario":null},{"value":"5,13E+01","module":"A1A3","scenario":null}]},{"parameter":"GWP-biogenic","unit":"kg CO2-eq","values":[{"value":"9,94E-02","module":"A1","scenario":null},{"value":"5,61E-04","module":"A2","scenario":null},{"value":"1,55E-02","module":"A3","scenario":null},{"value":"2,96E-04","module":"A4","scenario":null},{"value":"4,36E-01","module":"A5","scenario":null},{"value":"2,67E+00","module":"B6","scenario":null},{"value":"0,00E+00","module":"C1","scenario":null},{"value":"8,92E-05","module":"C2","scenario":null},{"value":"1,41E-04","module":"C3","scenario":null},{"value":"2,20E-05","module":"C4","scenario":null},{"value":"-4,13E-03","module":"D","scenario":null},{"value":"1,15E-01","module":"A1A3","scenario":null}]},{"parameter":"GWP-luluc","unit":"kg CO2-eq","values":[{"value":"6,07E-02","module":"A1","scenario":null},{"value":"4,85E-04","module":"A2","scenario":null},{"value":"7,82E-04","module":"A3","scenario":null},{"value":"2,54E-04","module":"A4","scenario":null},{"value":"1,37E-06","module":"A5","scenario":null},{"value":"8,00E+00","module":"B6","scenario":null},{"value":"0,00E+00","module":"C1","scenario":null},{"value":"7,67E-05","module":"C2","scenario":null},{"value":"1,87E-04","module":"C3","scenario":null},{"value":"2,13E-04","module":"C4","scenario":null},{"value":"-3,09E-03","module":"D","scenario":null},{"value":"6,19E-02","module":"A1A3","scenario":null}]},{"parameter":"ODP","unit":"kg CFC11-eq","values":[{"value":"2,94E-06","module":"A1","scenario":null},{"value":"3,07E-07","module":"A2","scenario":null},{"value":"1,93E-08","module":"A3","scenario":null},{"value":"1,62E-07","module":"A4","scenario":null},{"value":"8,74E-10","module":"A5","scenario":null},{"value":"1,58E-05","module":"B6","scenario":null},{"value":"0,00E+00","module":"C1","scenario":null},{"value":"4,88E-08","module":"C2","scenario":null},{"value":"4,61E-09","module":"C3","scenario":null},{"value":"4,56E-09","module":"C4","scenario":null},{"value":"-1,33E-03","module":"D","scenario":null},{"value":"3,27E-06","module":"A1A3","scenario":null}]},{"parameter":"AP","unit":"mol H+-eq","values":[{"value":"2,91E-01","module":"A1","scenario":null},{"value":"4,06E-03","module":"A2","scenario":null},{"value":"1,76E-03","module":"A3","scenario":null},{"value":"2,05E-03","module":"A4","scenario":null},{"value":"1,96E-05","module":"A5","scenario":null},{"value":"6,73E-01","module":"B6","scenario":null},{"value":"0,00E+00","module":"C1","scenario":null},{"value":"6,19E-04","module":"C2","scenario":null},{"value":"3,31E-04","module":"C3","scenario":null},{"value":"2,03E-04","module":"C4","scenario":null},{"value":"-7,56E-02","module":"D","scenario":null},{"value":"2,97E-01","module":"A1A3","scenario":null}]},{"parameter":"POCP","unit":"kg NMVOC-eq","values":[{"value":"1,57E-01","module":"A1","scenario":null},{"value":"3,42E-03","module":"A2","scenario":null},{"value":"1,04E-03","module":"A3","scenario":null},{"value":"1,74E-03","module":"A4","scenario":null},{"value":"2,02E-05","module":"A5","scenario":null},{"value":"3,35E-01","module":"B6","scenario":null},{"value":"0,00E+00","module":"C1","scenario":null},{"value":"5,25E-04","module":"C2","scenario":null},{"value":"2,29E-04","module":"C3","scenario":null},{"value":"2,25E-04","module":"C4","scenario":null},{"value":"-2,52E-02","module":"D","scenario":null},{"value":"1,62E-01","module":"A1A3","scenario":null}]},{"parameter":"ADPE","unit":"kg Sb-eq","values":[{"value":"5,77E-03","module":"A1","scenario":null},{"value":"3,74E-05","module":"A2","scenario":null},{"value":"1,34E-05","module":"A3","scenario":null},{"value":"1,97E-05","module":"A4","scenario":null},{"value":"1,01E-07","module":"A5","scenario":null},{"value":"2,27E-03","module":"B6","scenario":null},{"value":"0,00E+00","module":"C1","scenario":null},{"value":"5,95E-06","module":"C2","scenario":null},{"value":"5,09E-07","module":"C3","scenario":null},{"value":"2,27E-07","module":"C4","scenario":null},{"value":"-1,42E-03","module":"D","scenario":null},{"value":"5,82E-03","module":"A1A3","scenario":null}]},{"parameter":"ADPF","unit":"MJ","values":[{"value":"6,40E+02","module":"A1","scenario":null},{"value":"2,05E+01","module":"A2","scenario":null},{"value":"2,86E+00","module":"A3","scenario":null},{"value":"1,08E+01","module":"A4","scenario":null},{"value":"5,79E-02","module":"A5","scenario":null},{"value":"3,94E+03","module":"B6","scenario":null},{"value":"0,00E+00","module":"C1","scenario":null},{"value":"3,26E+00","module":"C2","scenario":null},{"value":"7,06E-01","module":"C3","scenario":null},{"value":"5,33E-01","module":"C4","scenario":null},{"value":"-3,36E+01","module":"D","scenario":null},{"value":"6,64E+02","module":"A1A3","scenario":null}]},{"parameter":"WDP","unit":"m3 world-eq. Deprived","values":[{"value":"1,94E+03","module":"A1","scenario":null},{"value":"1,98E+01","module":"A2","scenario":null},{"value":"4,11E+02","module":"A3","scenario":null},{"value":"1,05E+01","module":"A4","scenario":null},{"value":"7,34E-02","module":"A5","scenario":null},{"value":"3,05E+05","module":"B6","scenario":null},{"value":"0,00E+00","module":"C1","scenario":null},{"value":"3,15E+00","module":"C2","scenario":null},{"value":"6,42E+00","module":"C3","scenario":null},{"value":"6,78E+00","module":"C4","scenario":null},{"value":"1,03E+02","module":"D","scenario":null},{"value":"2,37E+03","module":"A1A3","scenario":null}]},{"parameter":"EP-freshwater","unit":"kg P-eq","values":[{"value":"4,71E-03","module":"A1","scenario":null},{"value":"1,08E-05","module":"A2","scenario":null},{"value":"1,37E-05","module":"A3","scenario":null},{"value":"5,71E-06","module":"A4","scenario":null},{"value":"3,40E-08","module":"A5","scenario":null},{"value":"9,65E-03","module":"B6","scenario":null},{"value":"0,00E+00","module":"C1","scenario":null},{"value":"1,72E-06","module":"C2","scenario":null},{"value":"2,25E-06","module":"C3","scenario":null},{"value":"1,26E-06","module":"C4","scenario":null},{"value":"-5,15E-04","module":"D","scenario":null},{"value":"4,74E-03","module":"A1A3","scenario":null}]},{"parameter":"EP-marine","unit":"kg N-eq","values":[{"value":"4,75E-02","module":"A1","scenario":null},{"value":"8,12E-04","module":"A2","scenario":null},{"value":"3,33E-04","module":"A3","scenario":null},{"value":"4,06E-04","module":"A4","scenario":null},{"value":"6,49E-06","module":"A5","scenario":null},{"value":"1,06E-01","module":"B6","scenario":null},{"value":"0,00E+00","module":"C1","scenario":null},{"value":"1,23E-04","module":"C2","scenario":null},{"value":"7,90E-05","module":"C3","scenario":null},{"value":"7,04E-05","module":"C4","scenario":null},{"value":"-5,79E-03","module":"D","scenario":null},{"value":"4,87E-02","module":"A1A3","scenario":null}]},{"parameter":"EP-terrestrial","unit":"mol N-eq.","values":[{"value":"5,24E-01","module":"A1","scenario":null},{"value":"9,08E-03","module":"A2","scenario":null},{"value":"3,78E-03","module":"A3","scenario":null},{"value":"4,55E-03","module":"A4","scenario":null},{"value":"7,02E-05","module":"A5","scenario":null},{"value":"1,43E+00","module":"B6","scenario":null},{"value":"0,00E+00","module":"C1","scenario":null},{"value":"1,37E-03","module":"C2","scenario":null},{"value":"8,61E-04","module":"C3","scenario":null},{"value":"6,10E-04","module":"C4","scenario":null},{"value":"-7,08E-02","module":"D","scenario":null},{"value":"5,37E-01","module":"A1A3","scenario":null}]},{"parameter":"GWP-IOBC","unit":"kg CO2-eq","values":[{"value":"5,03E+01","module":"A1","scenario":null},{"value":"1,36E+00","module":"A2","scenario":null},{"value":"2,84E-01","module":"A3","scenario":null},{"value":"7,15E-01","module":"A4","scenario":null},{"value":"4,14E-03","module":"A5","scenario":null},{"value":"2,12E+02","module":"B6","scenario":null},{"value":"0,00E+00","module":"C1","scenario":null},{"value":"2,16E-01","module":"C2","scenario":null},{"value":"3,67E-01","module":"C3","scenario":null},{"value":"5,14E-02","module":"C4","scenario":null},{"value":"-4,73E+00","module":"D","scenario":null},{"value":"5,19E+01","module":"A1A3","scenario":null}]}],"additional_environmental_impact":[{"parameter":"PM","unit":"Disease incidence","values":[{"value":"1,85E-06","module":"A1","scenario":null},{"value":"8,29E-08","module":"A2","scenario":null},{"value":"1,95E-08","module":"A3","scenario":null},{"value":"4,38E-08","module":"A4","scenario":null},{"value":"2,89E-10","module":"A5","scenario":null},{"value":"3,57E-06","module":"B6","scenario":null},{"value":"0,00E+00","module":"C1","scenario":null},{"value":"1,32E-08","module":"C2","scenario":null},{"value":"2,13E-09","module":"C3","scenario":null},{"value":"3,64E-09","module":"C4","scenario":null},{"value":"-3,44E-07","module":"D","scenario":null},{"value":"1,95E-06","module":"A1A3","scenario":null}]},{"parameter":"ETP-fw","unit":"CTUe","values":[{"value":"2,02E+03","module":"A1","scenario":null},{"value":"1,52E+01","module":"A2","scenario":null},{"value":"1,20E+01","module":"A3","scenario":null},{"value":"8,01E+00","module":"A4","scenario":null},{"value":"7,73E-02","module":"A5","scenario":null},{"value":"4,94E+03","module":"B6","scenario":null},{"value":"0,00E+00","module":"C1","scenario":null},{"value":"2,42E+00","module":"C2","scenario":null},{"value":"1,81E+00","module":"C3","scenario":null},{"value":"4,58E+02","module":"C4","scenario":null},{"value":"-6,04E+02","module":"D","scenario":null},{"value":"2,05E+03","module":"A1A3","scenario":null}]},{"parameter":"HTP-c","unit":"CTUh","values":[{"value":"3,98E-08","module":"A1","scenario":null},{"value":"0,00E+00","module":"A2","scenario":null},{"value":"5,96E-10","module":"A3","scenario":null},{"value":"0,00E+00","module":"A4","scenario":null},{"value":"2,00E-12","module":"A5","scenario":null},{"value":"1,15E-07","module":"B6","scenario":null},{"value":"0,00E+00","module":"C1","scenario":null},{"value":"0,00E+00","module":"C2","scenario":null},{"value":"9,87E-10","module":"C3","scenario":null},{"value":"1,27E-10","module":"C4","scenario":null},{"value":"-1,49E-08","module":"D","scenario":null},{"value":"4,04E-08","module":"A1A3","scenario":null}]},{"parameter":"HTP-nc","unit":"CTUh","values":[{"value":"1,65E-06","module":"A1","scenario":null},{"value":"1,66E-08","module":"A2","scenario":null},{"value":"1,33E-08","module":"A3","scenario":null},{"value":"8,75E-09","module":"A4","scenario":null},{"value":"9,70E-11","module":"A5","scenario":null},{"value":"3,03E-06","module":"B6","scenario":null},{"value":"0,00E+00","module":"C1","scenario":null},{"value":"2,64E-09","module":"C2","scenario":null},{"value":"5,80E-08","module":"C3","scenario":null},{"value":"1,13E-09","module":"C4","scenario":null},{"value":"5,71E-08","module":"D","scenario":null},{"value":"1,68E-06","module":"A1A3","scenario":null}]},{"parameter":"SQP","unit":"-","values":[{"value":"1,64E+02","module":"A1","scenario":null},{"value":"1,43E+01","module":"A2","scenario":null},{"value":"1,60E+00","module":"A3","scenario":null},{"value":"7,56E+00","module":"A4","scenario":null},{"value":"3,89E-02","module":"A5","scenario":null},{"value":"2,97E+03","module":"B6","scenario":null},{"value":"0,00E+00","module":"C1","scenario":null},{"value":"2,28E+00","module":"C2","scenario":null},{"value":"1,57E-01","module":"C3","scenario":null},{"value":"1,19E+00","module":"C4","scenario":null},{"value":"-1,26E+01","module":"D","scenario":null},{"value":"1,80E+02","module":"A1A3","scenario":null}]},{"parameter":"IRP","unit":"kBq U235-eq","values":[{"value":"2,20E+00","module":"A1","scenario":null},{"value":"8,97E-02","module":"A2","scenario":null},{"value":"4,45E-02","module":"A3","scenario":null},{"value":"4,72E-02","module":"A4","scenario":null},{"value":"2,48E-04","module":"A5","scenario":null},{"value":"8,99E+01","module":"B6","scenario":null},{"value":"0,00E+00","module":"C1","scenario":null},{"value":"1,42E-02","module":"C2","scenario":null},{"value":"3,52E-03","module":"C3","scenario":null},{"value":"2,16E-03","module":"C4","scenario":null},{"value":"-3,64E-02","module":"D","scenario":null},{"value":"2,33E+00","module":"A1A3","scenario":null}]}],"resource_use":[{"parameter":"PERE","unit":"MJ","values":[{"value":"6,39E+01","module":"A1","scenario":null},{"value":"2,93E-01","module":"A2","scenario":null},{"value":"3,05E+01","module":"A3","scenario":null},{"value":"1,55E-01","module":"A4","scenario":null},{"value":"9,54E-04","module":"A5","scenario":null},{"value":"3,88E+03","module":"B6","scenario":null},{"value":"0,00E+00","module":"C1","scenario":null},{"value":"4,66E-02","module":"C2","scenario":null},{"value":"1,07E-01","module":"C3","scenario":null},{"value":"1,27E-01","module":"C4","scenario":null},{"value":"-4,57E+00","module":"D","scenario":null},{"value":"9,46E+01","module":"A1A3","scenario":null}]},{"parameter":"PERM","unit":"","values":[{"value":"1,75E+00","module":"A1","scenario":null},{"value":"0,00E+00","module":"A2","scenario":null},{"value":"0,00E+00","module":"A3","scenario":null},{"value":"0,00E+00","module":"A4","scenario":null},{"value":"-2,47E+00","module":"A5","scenario":null},{"value":"0,00E+00","module":"B6","scenario":null},{"value":"0,00E+00","module":"C1","scenario":null},{"value":"0,00E+00","module":"C2","scenario":null},{"value":"0,00E+00","module":"C3","scenario":null},{"value":"0,00E+00","module":"C4","scenario":null},{"value":"0,00E+00","module":"D","scenario":null},{"value":"1,75E+00","module":"A1A3","scenario":null}]},{"parameter":"PERT","unit":"MJ","values":[{"value":"6,56E+01","module":"A1","scenario":null},{"value":"2,93E-01","module":"A2","scenario":null},{"value":"3,05E+01","module":"A3","scenario":null},{"value":"1,55E-01","module":"A4","scenario":null},{"value":"-2,47E+00","module":"A5","scenario":null},{"value":"3,88E+03","module":"B6","scenario":null},{"value":"0,00E+00","module":"C1","scenario":null},{"value":"4,66E-02","module":"C2","scenario":null},{"value":"1,07E-01","module":"C3","scenario":null},{"value":"1,27E-01","module":"C4","scenario":null},{"value":"-4,57E+00","module":"D","scenario":null},{"value":"9,64E+01","module":"A1A3","scenario":null}]},{"parameter":"PENRE","unit":"MJ","values":[{"value":"6,32E+02","module":"A1","scenario":null},{"value":"2,05E+01","module":"A2","scenario":null},{"value":"2,86E+00","module":"A3","scenario":null},{"value":"1,08E+01","module":"A4","scenario":null},{"value":"5,79E-02","module":"A5","scenario":null},{"value":"4,01E+03","module":"B6","scenario":null},{"value":"0,00E+00","module":"C1","scenario":null},{"value":"3,26E+00","module":"C2","scenario":null},{"value":"7,06E-01","module":"C3","scenario":null},{"value":"5,34E-01","module":"C4","scenario":null},{"value":"-3,36E+01","module":"D","scenario":null},{"value":"6,55E+02","module":"A1A3","scenario":null}]},{"parameter":"PENRM","unit":"MJ","values":[{"value":"1,02E+01","module":"A1","scenario":null},{"value":"0,00E+00","module":"A2","scenario":null},{"value":"0,00E+00","module":"A3","scenario":null},{"value":"0,00E+00","module":"A4","scenario":null},{"value":"0,00E+00","module":"A5","scenario":null},{"value":"0,00E+00","module":"B6","scenario":null},{"value":"0,00E+00","module":"C1","scenario":null},{"value":"0,00E+00","module":"C2","scenario":null},{"value":"-1,14E+01","module":"C3","scenario":null},{"value":"0,00E+00","module":"C4","scenario":null},{"value":"0,00E+00","module":"D","scenario":null},{"value":"1,02E+01","module":"A1A3","scenario":null}]},{"parameter":"PENRT","unit":"MJ","values":[{"value":"6,42E+02","module":"A1","scenario":null},{"value":"2,05E+01","module":"A2","scenario":null},{"value":"2,86E+00","module":"A3","scenario":null},{"value":"1,08E+01","module":"A4","scenario":null},{"value":"5,79E-02","module":"A5","scenario":null},{"value":"4,01E+03","module":"B6","scenario":null},{"value":"0,00E+00","module":"C1","scenario":null},{"value":"3,26E+00","module":"C2","scenario":null},{"value":"-1,07E+01","module":"C3","scenario":null},{"value":"5,34E-01","module":"C4","scenario":null},{"value":"-3,36E+01","module":"D","scenario":null},{"value":"6,65E+02","module":"A1A3","scenario":null}]},{"parameter":"SM","unit":"kg","values":[{"value":"1,41E+00","module":"A1","scenario":null},{"value":"0,00E+00","module":"A2","scenario":null},{"value":"7,46E-03","module":"A3","scenario":null},{"value":"0,00E+00","module":"A4","scenario":null},{"value":"0,00E+00","module":"A5","scenario":null},{"value":"0,00E+00","module":"B6","scenario":null},{"value":"0,00E+00","module":"C1","scenario":null},{"value":"0,00E+00","module":"C2","scenario":null},{"value":"0,00E+00","module":"C3","scenario":null},{"value":"2,39E-03","module":"C4","scenario":null},{"value":"6,62E-03","module":"D","scenario":null},{"value":"1,42E+00","module":"A1A3","scenario":null}]},{"parameter":"RSF","unit":"MJ","values":[{"value":"1,38E+00","module":"A1","scenario":null},{"value":"1,05E-02","module":"A2","scenario":null},{"value":"2,48E-02","module":"A3","scenario":null},{"value":"5,53E-03","module":"A4","scenario":null},{"value":"3,16E-05","module":"A5","scenario":null},{"value":"3,92E+01","module":"B6","scenario":null},{"value":"0,00E+00","module":"C1","scenario":null},{"value":"1,67E-03","module":"C2","scenario":null},{"value":"1,62E-03","module":"C3","scenario":null},{"value":"9,31E-04","module":"C4","scenario":null},{"value":"9,17E-02","module":"D","scenario":null},{"value":"1,41E+00","module":"A1A3","scenario":null}]},{"parameter":"NRSF","unit":"MJ","values":[{"value":"4,58E-01","module":"A1","scenario":null},{"value":"3,75E-02","module":"A2","scenario":null},{"value":"6,65E-02","module":"A3","scenario":null},{"value":"1,98E-02","module":"A4","scenario":null},{"value":"1,30E-04","module":"A5","scenario":null},{"value":"0,00E+00","module":"B6","scenario":null},{"value":"0,00E+00","module":"C1","scenario":null},{"value":"5,97E-03","module":"C2","scenario":null},{"value":"-6,03E-05","module":"C3","scenario":null},{"value":"2,08E-02","module":"C4","scenario":null},{"value":"2,57E+00","module":"D","scenario":null},{"value":"5,62E-01","module":"A1A3","scenario":null}]},{"parameter":"FW","unit":"m3","values":[{"value":"3,41E-01","module":"A1","scenario":null},{"value":"2,19E-03","module":"A2","scenario":null},{"value":"2,30E-01","module":"A3","scenario":null},{"value":"1,16E-03","module":"A4","scenario":null},{"value":"2,73E-05","module":"A5","scenario":null},{"value":"1,76E+01","module":"B6","scenario":null},{"value":"0,00E+00","module":"C1","scenario":null},{"value":"3,48E-04","module":"C2","scenario":null},{"value":"8,77E-04","module":"C3","scenario":null},{"value":"4,97E-04","module":"C4","scenario":null},{"value":"-1,67E-02","module":"D","scenario":null},{"value":"5,74E-01","module":"A1A3","scenario":null}]}],"end_of_life_waste":[{"parameter":"HWD","unit":"kg","values":[{"value":"6,24E-01","module":"A1","scenario":null},{"value":"1,06E-03","module":"A2","scenario":null},{"value":"4,88E-02","module":"A3","scenario":null},{"value":"5,57E-04","module":"A4","scenario":null},{"value":"0,00E+00","module":"A5","scenario":null},{"value":"3,70E-01","module":"B6","scenario":null},{"value":"0,00E+00","module":"C1","scenario":null},{"value":"1,68E-04","module":"C2","scenario":null},{"value":"2,85E-05","module":"C3","scenario":null},{"value":"1,39E-01","module":"C4","scenario":null},{"value":"-1,68E-02","module":"D","scenario":null},{"value":"6,74E-01","module":"A1A3","scenario":null}]},{"parameter":"NHWD","unit":"kg","values":[{"value":"5,25E+00","module":"A1","scenario":null},{"value":"9,95E-01","module":"A2","scenario":null},{"value":"8,05E-01","module":"A3","scenario":null},{"value":"5,26E-01","module":"A4","scenario":null},{"value":"2,56E-01","module":"A5","scenario":null},{"value":"2,45E+01","module":"B6","scenario":null},{"value":"0,00E+00","module":"C1","scenario":null},{"value":"1,58E-01","module":"C2","scenario":null},{"value":"3,87E-02","module":"C3","scenario":null},{"value":"8,77E-01","module":"C4","scenario":null},{"value":"-1,21E+00","module":"D","scenario":null},{"value":"7,05E+00","module":"A1A3","scenario":null}]},{"parameter":"RWD","unit":"kg","values":[{"value":"5,55E-03","module":"A1","scenario":null},{"value":"1,40E-04","module":"A2","scenario":null},{"value":"2,27E-05","module":"A3","scenario":null},{"value":"7,36E-05","module":"A4","scenario":null},{"value":"0,00E+00","module":"A5","scenario":null},{"value":"4,13E-02","module":"B6","scenario":null},{"value":"0,00E+00","module":"C1","scenario":null},{"value":"2,22E-05","module":"C2","scenario":null},{"value":"1,46E-06","module":"C3","scenario":null},{"value":"1,90E-06","module":"C4","scenario":null},{"value":"-3,22E-05","module":"D","scenario":null},{"value":"5,71E-03","module":"A1A3","scenario":null}]}],"end_of_life_flow":[{"parameter":"CRU","unit":"kg","values":[{"value":"0,00E+00","module":"A1","scenario":null},{"value":"0,00E+00","module":"A2","scenario":null},{"value":"0,00E+00","module":"A3","scenario":null},{"value":"0,00E+00","module":"A4","scenario":null},{"value":"0,00E+00","module":"A5","scenario":null},{"value":"0,00E+00","module":"B6","scenario":null},{"value":"0,00E+00","module":"C1","scenario":null},{"value":"0,00E+00","module":"C2","scenario":null},{"value":"0,00E+00","module":"C3","scenario":null},{"value":"0,00E+00","module":"C4","scenario":null},{"value":"0,00E+00","module":"D","scenario":null},{"value":"0,00E+00","module":"A1A3","scenario":null}]},{"parameter":"MFR","unit":"kg","values":[{"value":"1,83E-04","module":"A1","scenario":null},{"value":"0,00E+00","module":"A2","scenario":null},{"value":"7,17E-01","module":"A3","scenario":null},{"value":"0,00E+00","module":"A4","scenario":null},{"value":"2,38E-01","module":"A5","scenario":null},{"value":"0,00E+00","module":"B6","scenario":null},{"value":"0,00E+00","module":"C1","scenario":null},{"value":"0,00E+00","module":"C2","scenario":null},{"value":"2,93E+00","module":"C3","scenario":null},{"value":"1,14E-05","module":"C4","scenario":null},{"value":"-2,79E-04","module":"D","scenario":null},{"value":"7,18E-01","module":"A1A3","scenario":null}]},{"parameter":"MER","unit":"kg","values":[{"value":"6,81E-06","module":"A1","scenario":null},{"value":"0,00E+00","module":"A2","scenario":null},{"value":"1,36E-01","module":"A3","scenario":null},{"value":"0,00E+00","module":"A4","scenario":null},{"value":"2,10E-03","module":"A5","scenario":null},{"value":"0,00E+00","module":"B6","scenario":null},{"value":"0,00E+00","module":"C1","scenario":null},{"value":"0,00E+00","module":"C2","scenario":null},{"value":"1,27E-01","module":"C3","scenario":null},{"value":"2,78E-07","module":"C4","scenario":null},{"value":"-3,66E-05","module":"D","scenario":null},{"value":"1,36E-01","module":"A1A3","scenario":null}]},{"parameter":"EEE","unit":"MJ","values":[{"value":"4,94E-05","module":"A1","scenario":null},{"value":"0,00E+00","module":"A2","scenario":null},{"value":"8,30E-02","module":"A3","scenario":null},{"value":"0,00E+00","module":"A4","scenario":null},{"value":"1,46E-02","module":"A5","scenario":null},{"value":"0,00E+00","module":"B6","scenario":null},{"value":"0,00E+00","module":"C1","scenario":null},{"value":"0,00E+00","module":"C2","scenario":null},{"value":"1,95E-01","module":"C3","scenario":null},{"value":"1,80E-05","module":"C4","scenario":null},{"value":"-9,67E-05","module":"D","scenario":null},{"value":"8,31E-02","module":"A1A3","scenario":null}]},{"parameter":"EET","unit":"MJ","values":[{"value":"7,48E-04","module":"A1","scenario":null},{"value":"0,00E+00","module":"A2","scenario":null},{"value":"1,26E+00","module":"A3","scenario":null},{"value":"0,00E+00","module":"A4","scenario":null},{"value":"2,22E-01","module":"A5","scenario":null},{"value":"0,00E+00","module":"B6","scenario":null},{"value":"0,00E+00","module":"C1","scenario":null},{"value":"0,00E+00","module":"C2","scenario":null},{"value":"2,95E+00","module":"C3","scenario":null},{"value":"2,73E-04","module":"C4","scenario":null},{"value":"-1,46E-03","module":"D","scenario":null},{"value":"1,26E+00","module":"A1A3","scenario":null}]}]}