{"product_name":"\u00d6LFLEX CLASSIC 130 H 5G0,75 Elnr 1070920","epd_id":"NEPD-9362-8957","declared_unit":{"unit":"m","amount":1},"compliance":["EN 15804+A2","ISO 14025","ISO 21930"],"producer_name":"Lapp Norway AS","environmental_impact":[{"parameter":"GWP-total","unit":"kg CO2-eq","values":[{"value":"2,13E-01","module":"A1","scenario":null},{"value":"8,02E-03","module":"A2","scenario":null},{"value":"2,51E-02","module":"A3","scenario":null},{"value":"1,63E-02","module":"A4","scenario":null},{"value":"2,77E-02","module":"A5","scenario":null},{"value":"0,00E+00","module":"C1","scenario":null},{"value":"1,15E-03","module":"C2","scenario":null},{"value":"5,56E-02","module":"C3","scenario":null},{"value":"4,09E-03","module":"C4","scenario":null},{"value":"-7,35E-02","module":"D","scenario":null},{"value":"2,46E-01","module":"A1A3","scenario":null}]},{"parameter":"GWP-fossil","unit":"kg CO2-eq","values":[{"value":"2,17E-01","module":"A1","scenario":null},{"value":"8,02E-03","module":"A2","scenario":null},{"value":"2,35E-02","module":"A3","scenario":null},{"value":"1,63E-02","module":"A4","scenario":null},{"value":"2,01E-02","module":"A5","scenario":null},{"value":"0,00E+00","module":"C1","scenario":null},{"value":"1,15E-03","module":"C2","scenario":null},{"value":"5,56E-02","module":"C3","scenario":null},{"value":"4,09E-03","module":"C4","scenario":null},{"value":"-7,30E-02","module":"D","scenario":null},{"value":"2,48E-01","module":"A1A3","scenario":null}]},{"parameter":"GWP-biogenic","unit":"kg CO2-eq","values":[{"value":"-3,91E-03","module":"A1","scenario":null},{"value":"3,32E-06","module":"A2","scenario":null},{"value":"1,57E-03","module":"A3","scenario":null},{"value":"6,99E-06","module":"A4","scenario":null},{"value":"7,53E-03","module":"A5","scenario":null},{"value":"0,00E+00","module":"C1","scenario":null},{"value":"4,77E-07","module":"C2","scenario":null},{"value":"1,21E-06","module":"C3","scenario":null},{"value":"3,47E-07","module":"C4","scenario":null},{"value":"-3,30E-04","module":"D","scenario":null},{"value":"-2,34E-03","module":"A1A3","scenario":null}]},{"parameter":"GWP-luluc","unit":"kg CO2-eq","values":[{"value":"2,03E-04","module":"A1","scenario":null},{"value":"2,85E-06","module":"A2","scenario":null},{"value":"1,44E-05","module":"A3","scenario":null},{"value":"4,97E-06","module":"A4","scenario":null},{"value":"1,73E-05","module":"A5","scenario":null},{"value":"0,00E+00","module":"C1","scenario":null},{"value":"4,10E-07","module":"C2","scenario":null},{"value":"2,25E-07","module":"C3","scenario":null},{"value":"1,57E-07","module":"C4","scenario":null},{"value":"-1,93E-04","module":"D","scenario":null},{"value":"2,20E-04","module":"A1A3","scenario":null}]},{"parameter":"ODP","unit":"kg CFC11-eq","values":[{"value":"1,93E-08","module":"A1","scenario":null},{"value":"1,82E-09","module":"A2","scenario":null},{"value":"7,58E-09","module":"A3","scenario":null},{"value":"3,93E-09","module":"A4","scenario":null},{"value":"4,22E-09","module":"A5","scenario":null},{"value":"0,00E+00","module":"C1","scenario":null},{"value":"2,61E-10","module":"C2","scenario":null},{"value":"1,21E-10","module":"C3","scenario":null},{"value":"1,64E-10","module":"C4","scenario":null},{"value":"-2,53E-04","module":"D","scenario":null},{"value":"2,87E-08","module":"A1A3","scenario":null}]},{"parameter":"AP","unit":"mol H+-eq","values":[{"value":"8,49E-03","module":"A1","scenario":null},{"value":"2,30E-05","module":"A2","scenario":null},{"value":"8,09E-05","module":"A3","scenario":null},{"value":"5,25E-05","module":"A4","scenario":null},{"value":"5,77E-04","module":"A5","scenario":null},{"value":"0,00E+00","module":"C1","scenario":null},{"value":"3,31E-06","module":"C2","scenario":null},{"value":"1,22E-05","module":"C3","scenario":null},{"value":"4,24E-06","module":"C4","scenario":null},{"value":"-1,17E-02","module":"D","scenario":null},{"value":"8,60E-03","module":"A1A3","scenario":null}]},{"parameter":"POCP","unit":"kg NMVOC-eq","values":[{"value":"2,17E-03","module":"A1","scenario":null},{"value":"1,95E-05","module":"A2","scenario":null},{"value":"4,67E-05","module":"A3","scenario":null},{"value":"5,04E-05","module":"A4","scenario":null},{"value":"1,56E-04","module":"A5","scenario":null},{"value":"0,00E+00","module":"C1","scenario":null},{"value":"2,81E-06","module":"C2","scenario":null},{"value":"1,44E-05","module":"C3","scenario":null},{"value":"5,65E-06","module":"C4","scenario":null},{"value":"-2,05E-03","module":"D","scenario":null},{"value":"2,24E-03","module":"A1A3","scenario":null}]},{"parameter":"ADPE","unit":"kg Sb-eq","values":[{"value":"7,71E-05","module":"A1","scenario":null},{"value":"2,22E-07","module":"A2","scenario":null},{"value":"3,71E-07","module":"A3","scenario":null},{"value":"2,91E-07","module":"A4","scenario":null},{"value":"5,17E-06","module":"A5","scenario":null},{"value":"0,00E+00","module":"C1","scenario":null},{"value":"3,18E-08","module":"C2","scenario":null},{"value":"6,08E-09","module":"C3","scenario":null},{"value":"4,16E-09","module":"C4","scenario":null},{"value":"-6,54E-05","module":"D","scenario":null},{"value":"7,76E-05","module":"A1A3","scenario":null}]},{"parameter":"ADPF","unit":"MJ","values":[{"value":"3,70E+00","module":"A1","scenario":null},{"value":"1,21E-01","module":"A2","scenario":null},{"value":"1,65E+00","module":"A3","scenario":null},{"value":"2,65E-01","module":"A4","scenario":null},{"value":"3,70E-01","module":"A5","scenario":null},{"value":"0,00E+00","module":"C1","scenario":null},{"value":"1,74E-02","module":"C2","scenario":null},{"value":"7,65E-03","module":"C3","scenario":null},{"value":"1,26E-02","module":"C4","scenario":null},{"value":"-6,71E-01","module":"D","scenario":null},{"value":"5,48E+00","module":"A1A3","scenario":null}]},{"parameter":"WDP","unit":"m3 world-eq. Deprived","values":[{"value":"1,37E+01","module":"A1","scenario":null},{"value":"1,17E-01","module":"A2","scenario":null},{"value":"2,50E+01","module":"A3","scenario":null},{"value":"2,03E-01","module":"A4","scenario":null},{"value":"2,20E+00","module":"A5","scenario":null},{"value":"0,00E+00","module":"C1","scenario":null},{"value":"1,69E-02","module":"C2","scenario":null},{"value":"5,52E-02","module":"C3","scenario":null},{"value":"1,90E-01","module":"C4","scenario":null},{"value":"3,19E+00","module":"D","scenario":null},{"value":"3,89E+01","module":"A1A3","scenario":null}]},{"parameter":"EP-freshwater","unit":"kg P-eq","values":[{"value":"6,86E-05","module":"A1","scenario":null},{"value":"6,41E-08","module":"A2","scenario":null},{"value":"5,80E-07","module":"A3","scenario":null},{"value":"1,30E-07","module":"A4","scenario":null},{"value":"4,66E-06","module":"A5","scenario":null},{"value":"0,00E+00","module":"C1","scenario":null},{"value":"9,21E-09","module":"C2","scenario":null},{"value":"1,07E-08","module":"C3","scenario":null},{"value":"7,26E-09","module":"C4","scenario":null},{"value":"-7,90E-05","module":"D","scenario":null},{"value":"6,93E-05","module":"A1A3","scenario":null}]},{"parameter":"EP-marine","unit":"kg N-eq","values":[{"value":"5,81E-04","module":"A1","scenario":null},{"value":"4,56E-06","module":"A2","scenario":null},{"value":"1,77E-05","module":"A3","scenario":null},{"value":"1,15E-05","module":"A4","scenario":null},{"value":"4,27E-05","module":"A5","scenario":null},{"value":"0,00E+00","module":"C1","scenario":null},{"value":"6,55E-07","module":"C2","scenario":null},{"value":"5,83E-06","module":"C3","scenario":null},{"value":"5,56E-06","module":"C4","scenario":null},{"value":"-4,89E-04","module":"D","scenario":null},{"value":"6,04E-04","module":"A1A3","scenario":null}]},{"parameter":"EP-terrestrial","unit":"mol N-eq.","values":[{"value":"8,48E-03","module":"A1","scenario":null},{"value":"5,10E-05","module":"A2","scenario":null},{"value":"1,68E-04","module":"A3","scenario":null},{"value":"1,28E-04","module":"A4","scenario":null},{"value":"6,03E-04","module":"A5","scenario":null},{"value":"0,00E+00","module":"C1","scenario":null},{"value":"7,33E-06","module":"C2","scenario":null},{"value":"5,98E-05","module":"C3","scenario":null},{"value":"1,70E-05","module":"C4","scenario":null},{"value":"-7,53E-03","module":"D","scenario":null},{"value":"8,70E-03","module":"A1A3","scenario":null}]},{"parameter":"GWP-IOBC","unit":"kg CO2-eq","values":[{"value":"2,20E-01","module":"A1","scenario":null},{"value":"8,02E-03","module":"A2","scenario":null},{"value":"2,48E-02","module":"A3","scenario":null},{"value":"1,63E-02","module":"A4","scenario":null},{"value":"2,04E-02","module":"A5","scenario":null},{"value":"0,00E+00","module":"C1","scenario":null},{"value":"1,15E-03","module":"C2","scenario":null},{"value":"5,56E-02","module":"C3","scenario":null},{"value":"3,00E-03","module":"C4","scenario":null},{"value":"-3,65E-02","module":"D","scenario":null},{"value":"2,53E-01","module":"A1A3","scenario":null}]}],"additional_environmental_impact":[{"parameter":"PM","unit":"Disease incidence","values":[{"value":"2,39E-08","module":"A1","scenario":null},{"value":"4,91E-10","module":"A2","scenario":null},{"value":"4,91E-10","module":"A3","scenario":null},{"value":"1,50E-09","module":"A4","scenario":null},{"value":"1,84E-09","module":"A5","scenario":null},{"value":"0,00E+00","module":"C1","scenario":null},{"value":"7,10E-11","module":"C2","scenario":null},{"value":"5,30E-11","module":"C3","scenario":null},{"value":"8,10E-11","module":"C4","scenario":null},{"value":"-2,51E-08","module":"D","scenario":null},{"value":"2,49E-08","module":"A1A3","scenario":null}]},{"parameter":"ETP-fw","unit":"CTUe","values":[{"value":"1,02E+02","module":"A1","scenario":null},{"value":"8,99E-02","module":"A2","scenario":null},{"value":"5,94E-01","module":"A3","scenario":null},{"value":"1,94E-01","module":"A4","scenario":null},{"value":"7,40E+00","module":"A5","scenario":null},{"value":"0,00E+00","module":"C1","scenario":null},{"value":"1,29E-02","module":"C2","scenario":null},{"value":"1,18E-01","module":"C3","scenario":null},{"value":"8,92E+00","module":"C4","scenario":null},{"value":"-1,08E+02","module":"D","scenario":null},{"value":"1,03E+02","module":"A1A3","scenario":null}]},{"parameter":"HTP-c","unit":"CTUh","values":[{"value":"1,91E-09","module":"A1","scenario":null},{"value":"0,00E+00","module":"A2","scenario":null},{"value":"1,80E-11","module":"A3","scenario":null},{"value":"0,00E+00","module":"A4","scenario":null},{"value":"1,22E-10","module":"A5","scenario":null},{"value":"0,00E+00","module":"C1","scenario":null},{"value":"0,00E+00","module":"C2","scenario":null},{"value":"3,00E-12","module":"C3","scenario":null},{"value":"0,00E+00","module":"C4","scenario":null},{"value":"-1,52E-09","module":"D","scenario":null},{"value":"1,93E-09","module":"A1A3","scenario":null}]},{"parameter":"HTP-nc","unit":"CTUh","values":[{"value":"1,40E-07","module":"A1","scenario":null},{"value":"9,80E-11","module":"A2","scenario":null},{"value":"4,46E-10","module":"A3","scenario":null},{"value":"1,87E-10","module":"A4","scenario":null},{"value":"9,14E-09","module":"A5","scenario":null},{"value":"0,00E+00","module":"C1","scenario":null},{"value":"1,40E-11","module":"C2","scenario":null},{"value":"1,47E-10","module":"C3","scenario":null},{"value":"1,30E-11","module":"C4","scenario":null},{"value":"-1,30E-07","module":"D","scenario":null},{"value":"1,40E-07","module":"A1A3","scenario":null}]},{"parameter":"SQP","unit":"-","values":[{"value":"2,81E+00","module":"A1","scenario":null},{"value":"8,48E-02","module":"A2","scenario":null},{"value":"9,68E-02","module":"A3","scenario":null},{"value":"3,04E-01","module":"A4","scenario":null},{"value":"2,10E-01","module":"A5","scenario":null},{"value":"0,00E+00","module":"C1","scenario":null},{"value":"1,22E-02","module":"C2","scenario":null},{"value":"1,40E-03","module":"C3","scenario":null},{"value":"3,79E-02","module":"C4","scenario":null},{"value":"-1,69E+00","module":"D","scenario":null},{"value":"2,99E+00","module":"A1A3","scenario":null}]},{"parameter":"IRP","unit":"kBq U235-eq","values":[{"value":"1,26E-02","module":"A1","scenario":null},{"value":"5,30E-04","module":"A2","scenario":null},{"value":"1,63E-02","module":"A3","scenario":null},{"value":"1,16E-03","module":"A4","scenario":null},{"value":"1,80E-03","module":"A5","scenario":null},{"value":"0,00E+00","module":"C1","scenario":null},{"value":"7,62E-05","module":"C2","scenario":null},{"value":"1,92E-05","module":"C3","scenario":null},{"value":"6,98E-05","module":"C4","scenario":null},{"value":"-1,09E-03","module":"D","scenario":null},{"value":"2,95E-02","module":"A1A3","scenario":null}]}],"resource_use":[{"parameter":"PERE","unit":"MJ","values":[{"value":"6,03E-01","module":"A1","scenario":null},{"value":"1,74E-03","module":"A2","scenario":null},{"value":"2,51E-01","module":"A3","scenario":null},{"value":"3,33E-03","module":"A4","scenario":null},{"value":"5,41E-02","module":"A5","scenario":null},{"value":"0,00E+00","module":"C1","scenario":null},{"value":"2,49E-04","module":"C2","scenario":null},{"value":"4,26E-04","module":"C3","scenario":null},{"value":"1,03E-03","module":"C4","scenario":null},{"value":"-5,55E-01","module":"D","scenario":null},{"value":"8,56E-01","module":"A1A3","scenario":null}]},{"parameter":"PERM","unit":"","values":[{"value":"6,94E-02","module":"A1","scenario":null},{"value":"0,00E+00","module":"A2","scenario":null},{"value":"0,00E+00","module":"A3","scenario":null},{"value":"0,00E+00","module":"A4","scenario":null},{"value":"-6,59E-02","module":"A5","scenario":null},{"value":"0,00E+00","module":"C1","scenario":null},{"value":"0,00E+00","module":"C2","scenario":null},{"value":"0,00E+00","module":"C3","scenario":null},{"value":"0,00E+00","module":"C4","scenario":null},{"value":"0,00E+00","module":"D","scenario":null},{"value":"6,94E-02","module":"A1A3","scenario":null}]},{"parameter":"PERT","unit":"MJ","values":[{"value":"6,73E-01","module":"A1","scenario":null},{"value":"1,74E-03","module":"A2","scenario":null},{"value":"2,51E-01","module":"A3","scenario":null},{"value":"3,33E-03","module":"A4","scenario":null},{"value":"-1,19E-02","module":"A5","scenario":null},{"value":"0,00E+00","module":"C1","scenario":null},{"value":"2,49E-04","module":"C2","scenario":null},{"value":"4,26E-04","module":"C3","scenario":null},{"value":"1,03E-03","module":"C4","scenario":null},{"value":"-5,55E-01","module":"D","scenario":null},{"value":"9,26E-01","module":"A1A3","scenario":null}]},{"parameter":"PENRE","unit":"MJ","values":[{"value":"2,94E+00","module":"A1","scenario":null},{"value":"1,21E-01","module":"A2","scenario":null},{"value":"1,65E+00","module":"A3","scenario":null},{"value":"2,65E-01","module":"A4","scenario":null},{"value":"3,23E-01","module":"A5","scenario":null},{"value":"0,00E+00","module":"C1","scenario":null},{"value":"1,74E-02","module":"C2","scenario":null},{"value":"7,65E-03","module":"C3","scenario":null},{"value":"1,26E-02","module":"C4","scenario":null},{"value":"-6,70E-01","module":"D","scenario":null},{"value":"4,71E+00","module":"A1A3","scenario":null}]},{"parameter":"PENRM","unit":"MJ","values":[{"value":"7,65E-01","module":"A1","scenario":null},{"value":"0,00E+00","module":"A2","scenario":null},{"value":"0,00E+00","module":"A3","scenario":null},{"value":"0,00E+00","module":"A4","scenario":null},{"value":"2,39E-02","module":"A5","scenario":null},{"value":"0,00E+00","module":"C1","scenario":null},{"value":"0,00E+00","module":"C2","scenario":null},{"value":"-1,22E+00","module":"C3","scenario":null},{"value":"0,00E+00","module":"C4","scenario":null},{"value":"0,00E+00","module":"D","scenario":null},{"value":"7,65E-01","module":"A1A3","scenario":null}]},{"parameter":"PENRT","unit":"MJ","values":[{"value":"3,70E+00","module":"A1","scenario":null},{"value":"1,21E-01","module":"A2","scenario":null},{"value":"1,65E+00","module":"A3","scenario":null},{"value":"2,65E-01","module":"A4","scenario":null},{"value":"3,47E-01","module":"A5","scenario":null},{"value":"0,00E+00","module":"C1","scenario":null},{"value":"1,74E-02","module":"C2","scenario":null},{"value":"-1,21E+00","module":"C3","scenario":null},{"value":"1,26E-02","module":"C4","scenario":null},{"value":"-6,70E-01","module":"D","scenario":null},{"value":"5,48E+00","module":"A1A3","scenario":null}]},{"parameter":"SM","unit":"kg","values":[{"value":"6,34E-03","module":"A1","scenario":null},{"value":"0,00E+00","module":"A2","scenario":null},{"value":"0,00E+00","module":"A3","scenario":null},{"value":"0,00E+00","module":"A4","scenario":null},{"value":"4,28E-04","module":"A5","scenario":null},{"value":"0,00E+00","module":"C1","scenario":null},{"value":"0,00E+00","module":"C2","scenario":null},{"value":"0,00E+00","module":"C3","scenario":null},{"value":"1,15E-06","module":"C4","scenario":null},{"value":"2,03E-02","module":"D","scenario":null},{"value":"6,34E-03","module":"A1A3","scenario":null}]},{"parameter":"RSF","unit":"MJ","values":[{"value":"1,57E-02","module":"A1","scenario":null},{"value":"6,21E-05","module":"A2","scenario":null},{"value":"1,81E-03","module":"A3","scenario":null},{"value":"1,17E-04","module":"A4","scenario":null},{"value":"1,13E-03","module":"A5","scenario":null},{"value":"0,00E+00","module":"C1","scenario":null},{"value":"8,92E-06","module":"C2","scenario":null},{"value":"9,14E-06","module":"C3","scenario":null},{"value":"2,13E-05","module":"C4","scenario":null},{"value":"1,88E-03","module":"D","scenario":null},{"value":"1,76E-02","module":"A1A3","scenario":null}]},{"parameter":"NRSF","unit":"MJ","values":[{"value":"3,86E-04","module":"A1","scenario":null},{"value":"2,22E-04","module":"A2","scenario":null},{"value":"4,63E-03","module":"A3","scenario":null},{"value":"3,91E-04","module":"A4","scenario":null},{"value":"3,19E-04","module":"A5","scenario":null},{"value":"0,00E+00","module":"C1","scenario":null},{"value":"3,19E-05","module":"C2","scenario":null},{"value":"0,00E+00","module":"C3","scenario":null},{"value":"1,51E-05","module":"C4","scenario":null},{"value":"-1,40E-02","module":"D","scenario":null},{"value":"5,24E-03","module":"A1A3","scenario":null}]},{"parameter":"FW","unit":"m3","values":[{"value":"3,80E-03","module":"A1","scenario":null},{"value":"1,30E-05","module":"A2","scenario":null},{"value":"1,53E-03","module":"A3","scenario":null},{"value":"3,01E-05","module":"A4","scenario":null},{"value":"3,90E-04","module":"A5","scenario":null},{"value":"0,00E+00","module":"C1","scenario":null},{"value":"1,86E-06","module":"C2","scenario":null},{"value":"6,47E-05","module":"C3","scenario":null},{"value":"1,60E-05","module":"C4","scenario":null},{"value":"-2,07E-03","module":"D","scenario":null},{"value":"5,33E-03","module":"A1A3","scenario":null}]}],"end_of_life_waste":[{"parameter":"HWD","unit":"kg","values":[{"value":"2,07E-03","module":"A1","scenario":null},{"value":"6,25E-06","module":"A2","scenario":null},{"value":"3,33E-03","module":"A3","scenario":null},{"value":"1,45E-05","module":"A4","scenario":null},{"value":"3,73E-04","module":"A5","scenario":null},{"value":"0,00E+00","module":"C1","scenario":null},{"value":"8,99E-07","module":"C2","scenario":null},{"value":"0,00E+00","module":"C3","scenario":null},{"value":"5,62E-04","module":"C4","scenario":null},{"value":"-7,90E-04","module":"D","scenario":null},{"value":"5,40E-03","module":"A1A3","scenario":null}]},{"parameter":"NHWD","unit":"kg","values":[{"value":"9,02E-02","module":"A1","scenario":null},{"value":"5,90E-03","module":"A2","scenario":null},{"value":"1,60E-02","module":"A3","scenario":null},{"value":"2,30E-02","module":"A4","scenario":null},{"value":"1,47E-02","module":"A5","scenario":null},{"value":"0,00E+00","module":"C1","scenario":null},{"value":"8,47E-04","module":"C2","scenario":null},{"value":"0,00E+00","module":"C3","scenario":null},{"value":"4,87E-02","module":"C4","scenario":null},{"value":"-3,47E-02","module":"D","scenario":null},{"value":"1,12E-01","module":"A1A3","scenario":null}]},{"parameter":"RWD","unit":"kg","values":[{"value":"1,20E-05","module":"A1","scenario":null},{"value":"8,26E-07","module":"A2","scenario":null},{"value":"2,10E-05","module":"A3","scenario":null},{"value":"1,81E-06","module":"A4","scenario":null},{"value":"2,02E-06","module":"A5","scenario":null},{"value":"0,00E+00","module":"C1","scenario":null},{"value":"1,19E-07","module":"C2","scenario":null},{"value":"0,00E+00","module":"C3","scenario":null},{"value":"8,49E-08","module":"C4","scenario":null},{"value":"-9,58E-07","module":"D","scenario":null},{"value":"3,38E-05","module":"A1A3","scenario":null}]}],"end_of_life_flow":[{"parameter":"CRU","unit":"kg","values":[{"value":"0,00E+00","module":"A1","scenario":null},{"value":"0,00E+00","module":"A2","scenario":null},{"value":"0,00E+00","module":"A3","scenario":null},{"value":"0,00E+00","module":"A4","scenario":null},{"value":"0,00E+00","module":"A5","scenario":null},{"value":"0,00E+00","module":"C1","scenario":null},{"value":"0,00E+00","module":"C2","scenario":null},{"value":"0,00E+00","module":"C3","scenario":null},{"value":"0,00E+00","module":"C4","scenario":null},{"value":"0,00E+00","module":"D","scenario":null},{"value":"0,00E+00","module":"A1A3","scenario":null}]},{"parameter":"MFR","unit":"kg","values":[{"value":"0,00E+00","module":"A1","scenario":null},{"value":"0,00E+00","module":"A2","scenario":null},{"value":"1,21E-02","module":"A3","scenario":null},{"value":"0,00E+00","module":"A4","scenario":null},{"value":"2,02E-03","module":"A5","scenario":null},{"value":"0,00E+00","module":"C1","scenario":null},{"value":"0,00E+00","module":"C2","scenario":null},{"value":"2,16E-02","module":"C3","scenario":null},{"value":"3,05E-06","module":"C4","scenario":null},{"value":"-7,96E-04","module":"D","scenario":null},{"value":"1,21E-02","module":"A1A3","scenario":null}]},{"parameter":"MER","unit":"kg","values":[{"value":"0,00E+00","module":"A1","scenario":null},{"value":"0,00E+00","module":"A2","scenario":null},{"value":"1,43E-02","module":"A3","scenario":null},{"value":"0,00E+00","module":"A4","scenario":null},{"value":"5,67E-03","module":"A5","scenario":null},{"value":"0,00E+00","module":"C1","scenario":null},{"value":"0,00E+00","module":"C2","scenario":null},{"value":"2,35E-02","module":"C3","scenario":null},{"value":"7,46E-08","module":"C4","scenario":null},{"value":"-1,05E-04","module":"D","scenario":null},{"value":"1,43E-02","module":"A1A3","scenario":null}]},{"parameter":"EEE","unit":"MJ","values":[{"value":"0,00E+00","module":"A1","scenario":null},{"value":"0,00E+00","module":"A2","scenario":null},{"value":"8,73E-03","module":"A3","scenario":null},{"value":"0,00E+00","module":"A4","scenario":null},{"value":"4,42E-03","module":"A5","scenario":null},{"value":"0,00E+00","module":"C1","scenario":null},{"value":"0,00E+00","module":"C2","scenario":null},{"value":"3,61E-02","module":"C3","scenario":null},{"value":"4,84E-06","module":"C4","scenario":null},{"value":"-2,57E-04","module":"D","scenario":null},{"value":"8,73E-03","module":"A1A3","scenario":null}]},{"parameter":"EET","unit":"MJ","values":[{"value":"0,00E+00","module":"A1","scenario":null},{"value":"0,00E+00","module":"A2","scenario":null},{"value":"1,32E-01","module":"A3","scenario":null},{"value":"0,00E+00","module":"A4","scenario":null},{"value":"6,69E-02","module":"A5","scenario":null},{"value":"0,00E+00","module":"C1","scenario":null},{"value":"0,00E+00","module":"C2","scenario":null},{"value":"5,46E-01","module":"C3","scenario":null},{"value":"7,32E-05","module":"C4","scenario":null},{"value":"-3,88E-03","module":"D","scenario":null},{"value":"1,32E-01","module":"A1A3","scenario":null}]}]}