{"product_name":"PAFEC3510WLL Air Curtain Pamir","epd_id":"NEPD-8829-8482","declared_unit":{"unit":"stk","amount":1},"compliance":["EN 15804+A2","ISO 14025","ISO 21930"],"producer_name":"Frico AB","environmental_impact":[{"parameter":"GWP-total","unit":"kg CO2-eq","values":[{"value":"3,02E+02","module":"A1-A3","scenario":null},{"value":"1,26E+00","module":"A4","scenario":null},{"value":"5,99E-02","module":"C1","scenario":null},{"value":"2,10E-01","module":"C2","scenario":null},{"value":"5,09E+00","module":"C3","scenario":null},{"value":"1,59E-01","module":"C4","scenario":null},{"value":"-6,77E+01","module":"D","scenario":null}]},{"parameter":"GWP-fossil","unit":"kg CO2-eq","values":[{"value":"2,97E+02","module":"A1-A3","scenario":null},{"value":"1,26E+00","module":"A4","scenario":null},{"value":"5,99E-02","module":"C1","scenario":null},{"value":"2,09E-01","module":"C2","scenario":null},{"value":"5,08E+00","module":"C3","scenario":null},{"value":"1,59E-01","module":"C4","scenario":null},{"value":"-6,67E+01","module":"D","scenario":null}]},{"parameter":"GWP-biogenic","unit":"kg CO2-eq","values":[{"value":"2,73E+00","module":"A1-A3","scenario":null},{"value":"5,38E-04","module":"A4","scenario":null},{"value":"1,12E-05","module":"C1","scenario":null},{"value":"8,97E-05","module":"C2","scenario":null},{"value":"3,77E-03","module":"C3","scenario":null},{"value":"1,30E-04","module":"C4","scenario":null},{"value":"-2,42E-01","module":"D","scenario":null}]},{"parameter":"GWP-luluc","unit":"kg CO2-eq","values":[{"value":"1,86E+00","module":"A1-A3","scenario":null},{"value":"3,83E-04","module":"A4","scenario":null},{"value":"4,72E-06","module":"C1","scenario":null},{"value":"6,38E-05","module":"C2","scenario":null},{"value":"3,87E-04","module":"C3","scenario":null},{"value":"2,69E-05","module":"C4","scenario":null},{"value":"-8,06E-01","module":"D","scenario":null}]},{"parameter":"ODP","unit":"kg CFC11-eq","values":[{"value":"2,90E-05","module":"A1-A3","scenario":null},{"value":"3,03E-07","module":"A4","scenario":null},{"value":"1,29E-08","module":"C1","scenario":null},{"value":"5,05E-08","module":"C2","scenario":null},{"value":"1,71E-07","module":"C3","scenario":null},{"value":"1,62E-08","module":"C4","scenario":null},{"value":"-8,62E-03","module":"D","scenario":null}]},{"parameter":"AP","unit":"mol H+-eq","values":[{"value":"3,34E+00","module":"A1-A3","scenario":null},{"value":"4,05E-03","module":"A4","scenario":null},{"value":"6,26E-04","module":"C1","scenario":null},{"value":"6,74E-04","module":"C2","scenario":null},{"value":"2,77E-03","module":"C3","scenario":null},{"value":"4,49E-04","module":"C4","scenario":null},{"value":"-1,94E+00","module":"D","scenario":null}]},{"parameter":"POCP","unit":"kg NMVOC-eq","values":[{"value":"1,30E+00","module":"A1-A3","scenario":null},{"value":"3,88E-03","module":"A4","scenario":null},{"value":"8,34E-04","module":"C1","scenario":null},{"value":"6,47E-04","module":"C2","scenario":null},{"value":"2,10E-03","module":"C3","scenario":null},{"value":"4,66E-04","module":"C4","scenario":null},{"value":"-4,84E-01","module":"D","scenario":null}]},{"parameter":"ADPE","unit":"kg Sb-eq","values":[{"value":"1,04E-01","module":"A1-A3","scenario":null},{"value":"2,24E-05","module":"A4","scenario":null},{"value":"9,18E-08","module":"C1","scenario":null},{"value":"3,73E-06","module":"C2","scenario":null},{"value":"5,58E-06","module":"C3","scenario":null},{"value":"6,18E-07","module":"C4","scenario":null},{"value":"-9,04E-03","module":"D","scenario":null}]},{"parameter":"ADPF","unit":"MJ","values":[{"value":"4,36E+03","module":"A1-A3","scenario":null},{"value":"2,04E+01","module":"A4","scenario":null},{"value":"8,24E-01","module":"C1","scenario":null},{"value":"3,40E+00","module":"C2","scenario":null},{"value":"6,51E+00","module":"C3","scenario":null},{"value":"1,29E+00","module":"C4","scenario":null},{"value":"-7,44E+02","module":"D","scenario":null}]},{"parameter":"WDP","unit":"m3 world-eq. Deprived","values":[{"value":"1,17E+05","module":"A1-A3","scenario":null},{"value":"1,57E+01","module":"A4","scenario":null},{"value":"1,75E-01","module":"C1","scenario":null},{"value":"2,61E+00","module":"C2","scenario":null},{"value":"3,17E+01","module":"C3","scenario":null},{"value":"1,63E+01","module":"C4","scenario":null},{"value":"-2,23E+04","module":"D","scenario":null}]},{"parameter":"EP-freshwater","unit":"kg P-eq","values":[{"value":"2,31E-02","module":"A1-A3","scenario":null},{"value":"1,00E-05","module":"A4","scenario":null},{"value":"2,18E-07","module":"C1","scenario":null},{"value":"1,67E-06","module":"C2","scenario":null},{"value":"3,48E-05","module":"C3","scenario":null},{"value":"1,37E-06","module":"C4","scenario":null},{"value":"-1,32E-02","module":"D","scenario":null}]},{"parameter":"EP-marine","unit":"kg N-eq","values":[{"value":"3,47E-01","module":"A1-A3","scenario":null},{"value":"8,86E-04","module":"A4","scenario":null},{"value":"2,76E-04","module":"C1","scenario":null},{"value":"1,48E-04","module":"C2","scenario":null},{"value":"7,24E-04","module":"C3","scenario":null},{"value":"1,76E-04","module":"C4","scenario":null},{"value":"-1,17E-01","module":"D","scenario":null}]},{"parameter":"EP-terrestrial","unit":"mol N-eq.","values":[{"value":"6,18E+00","module":"A1-A3","scenario":null},{"value":"9,88E-03","module":"A4","scenario":null},{"value":"3,03E-03","module":"C1","scenario":null},{"value":"1,65E-03","module":"C2","scenario":null},{"value":"7,91E-03","module":"C3","scenario":null},{"value":"1,61E-03","module":"C4","scenario":null},{"value":"-1,56E+00","module":"D","scenario":null}]},{"parameter":"GWP-IOBC","unit":"kg CO2-eq","values":[{"value":"3,00E+02","module":"A1-A3","scenario":null},{"value":"1,26E+00","module":"A4","scenario":null},{"value":"5,99E-02","module":"C1","scenario":null},{"value":"2,10E-01","module":"C2","scenario":null},{"value":"5,09E+00","module":"C3","scenario":null},{"value":"1,60E-01","module":"C4","scenario":null},{"value":"-6,87E+01","module":"D","scenario":null}]}],"additional_environmental_impact":[{"parameter":"PM","unit":"Disease incidence","values":[{"value":"4,07E-04","module":"A1-A3","scenario":null},{"value":"1,15E-07","module":"A4","scenario":null},{"value":"1,66E-08","module":"C1","scenario":null},{"value":"1,92E-08","module":"C2","scenario":null},{"value":"3,49E-08","module":"C3","scenario":null},{"value":"6,62E-09","module":"C4","scenario":null},{"value":"-7,41E-06","module":"D","scenario":null}]},{"parameter":"ETP-fw","unit":"CTUe","values":[{"value":"2,41E+04","module":"A1-A3","scenario":null},{"value":"1,49E+01","module":"A4","scenario":null},{"value":"4,50E-01","module":"C1","scenario":null},{"value":"2,49E+00","module":"C2","scenario":null},{"value":"3,84E+01","module":"C3","scenario":null},{"value":"5,76E+02","module":"C4","scenario":null},{"value":"-1,60E+04","module":"D","scenario":null}]},{"parameter":"HTP-c","unit":"CTUh","values":[{"value":"1,38E-06","module":"A1-A3","scenario":null},{"value":"0,00E+00","module":"A4","scenario":null},{"value":"0,00E+00","module":"C1","scenario":null},{"value":"0,00E+00","module":"C2","scenario":null},{"value":"1,45E-09","module":"C3","scenario":null},{"value":"1,31E-08","module":"C4","scenario":null},{"value":"-3,86E-07","module":"D","scenario":null}]},{"parameter":"HTP-nc","unit":"CTUh","values":[{"value":"3,38E-05","module":"A1-A3","scenario":null},{"value":"1,44E-08","module":"A4","scenario":null},{"value":"4,09E-10","module":"C1","scenario":null},{"value":"2,40E-09","module":"C2","scenario":null},{"value":"1,52E-08","module":"C3","scenario":null},{"value":"8,96E-07","module":"C4","scenario":null},{"value":"-1,71E-05","module":"D","scenario":null}]},{"parameter":"SQP","unit":"-","values":[{"value":"1,54E+03","module":"A1-A3","scenario":null},{"value":"2,34E+01","module":"A4","scenario":null},{"value":"1,05E-01","module":"C1","scenario":null},{"value":"3,90E+00","module":"C2","scenario":null},{"value":"2,52E+00","module":"C3","scenario":null},{"value":"3,79E+00","module":"C4","scenario":null},{"value":"-2,10E+02","module":"D","scenario":null}]},{"parameter":"IRP","unit":"kBq U235-eq","values":[{"value":"3,83E+01","module":"A1-A3","scenario":null},{"value":"8,92E-02","module":"A4","scenario":null},{"value":"3,53E-03","module":"C1","scenario":null},{"value":"1,49E-02","module":"C2","scenario":null},{"value":"2,96E-02","module":"C3","scenario":null},{"value":"6,59E-03","module":"C4","scenario":null},{"value":"-2,34E+00","module":"D","scenario":null}]}],"resource_use":[{"parameter":"PERE","unit":"MJ","values":[{"value":"8,66E+02","module":"A1-A3","scenario":null},{"value":"2,57E-01","module":"A4","scenario":null},{"value":"4,46E-03","module":"C1","scenario":null},{"value":"4,28E-02","module":"C2","scenario":null},{"value":"1,13E+00","module":"C3","scenario":null},{"value":"9,53E-02","module":"C4","scenario":null},{"value":"-2,45E+02","module":"D","scenario":null}]},{"parameter":"PERM","unit":"","values":[{"value":"0,00E+00","module":"A1-A3","scenario":null},{"value":"0,00E+00","module":"A4","scenario":null},{"value":"0,00E+00","module":"C1","scenario":null},{"value":"0,00E+00","module":"C2","scenario":null},{"value":"0,00E+00","module":"C3","scenario":null},{"value":"0,00E+00","module":"C4","scenario":null},{"value":"0,00E+00","module":"D","scenario":null}]},{"parameter":"PERT","unit":"MJ","values":[{"value":"8,66E+02","module":"A1-A3","scenario":null},{"value":"2,57E-01","module":"A4","scenario":null},{"value":"4,46E-03","module":"C1","scenario":null},{"value":"4,28E-02","module":"C2","scenario":null},{"value":"1,13E+00","module":"C3","scenario":null},{"value":"9,53E-02","module":"C4","scenario":null},{"value":"-2,45E+02","module":"D","scenario":null}]},{"parameter":"PENRE","unit":"MJ","values":[{"value":"4,40E+03","module":"A1-A3","scenario":null},{"value":"2,04E+01","module":"A4","scenario":null},{"value":"8,24E-01","module":"C1","scenario":null},{"value":"3,40E+00","module":"C2","scenario":null},{"value":"6,51E+00","module":"C3","scenario":null},{"value":"1,29E+00","module":"C4","scenario":null},{"value":"-7,44E+02","module":"D","scenario":null}]},{"parameter":"PENRM","unit":"MJ","values":[{"value":"4,47E+01","module":"A1-A3","scenario":null},{"value":"0,00E+00","module":"A4","scenario":null},{"value":"0,00E+00","module":"C1","scenario":null},{"value":"0,00E+00","module":"C2","scenario":null},{"value":"-4,20E+01","module":"C3","scenario":null},{"value":"0,00E+00","module":"C4","scenario":null},{"value":"0,00E+00","module":"D","scenario":null}]},{"parameter":"PENRT","unit":"MJ","values":[{"value":"4,45E+03","module":"A1-A3","scenario":null},{"value":"2,04E+01","module":"A4","scenario":null},{"value":"8,24E-01","module":"C1","scenario":null},{"value":"3,40E+00","module":"C2","scenario":null},{"value":"-3,55E+01","module":"C3","scenario":null},{"value":"1,29E+00","module":"C4","scenario":null},{"value":"-7,44E+02","module":"D","scenario":null}]},{"parameter":"SM","unit":"kg","values":[{"value":"1,74E+01","module":"A1-A3","scenario":null},{"value":"0,00E+00","module":"A4","scenario":null},{"value":"4,05E-04","module":"C1","scenario":null},{"value":"0,00E+00","module":"C2","scenario":null},{"value":"5,29E-05","module":"C3","scenario":null},{"value":"3,81E-05","module":"C4","scenario":null},{"value":"2,75E+00","module":"D","scenario":null}]},{"parameter":"RSF","unit":"MJ","values":[{"value":"7,97E+00","module":"A1-A3","scenario":null},{"value":"8,98E-03","module":"A4","scenario":null},{"value":"1,10E-04","module":"C1","scenario":null},{"value":"1,50E-03","module":"C2","scenario":null},{"value":"2,49E-02","module":"C3","scenario":null},{"value":"2,01E-03","module":"C4","scenario":null},{"value":"7,56E-01","module":"D","scenario":null}]},{"parameter":"NRSF","unit":"MJ","values":[{"value":"1,23E+01","module":"A1-A3","scenario":null},{"value":"3,01E-02","module":"A4","scenario":null},{"value":"1,61E-03","module":"C1","scenario":null},{"value":"5,02E-03","module":"C2","scenario":null},{"value":"-1,62E-04","module":"C3","scenario":null},{"value":"9,59E-03","module":"C4","scenario":null},{"value":"1,69E+01","module":"D","scenario":null}]},{"parameter":"FW","unit":"m3","values":[{"value":"4,31E+00","module":"A1-A3","scenario":null},{"value":"2,32E-03","module":"A4","scenario":null},{"value":"4,24E-05","module":"C1","scenario":null},{"value":"3,87E-04","module":"C2","scenario":null},{"value":"1,19E-02","module":"C3","scenario":null},{"value":"2,17E-03","module":"C4","scenario":null},{"value":"-1,31E+00","module":"D","scenario":null}]}],"end_of_life_waste":[{"parameter":"HWD","unit":"kg","values":[{"value":"2,62E+00","module":"A1-A3","scenario":null},{"value":"1,12E-03","module":"A4","scenario":null},{"value":"2,43E-05","module":"C1","scenario":null},{"value":"1,86E-04","module":"C2","scenario":null},{"value":"1,17E-03","module":"C3","scenario":null},{"value":"4,14E-02","module":"C4","scenario":null},{"value":"-1,49E-02","module":"D","scenario":null}]},{"parameter":"NHWD","unit":"kg","values":[{"value":"9,77E+01","module":"A1-A3","scenario":null},{"value":"1,77E+00","module":"A4","scenario":null},{"value":"9,76E-04","module":"C1","scenario":null},{"value":"2,96E-01","module":"C2","scenario":null},{"value":"7,92E-01","module":"C3","scenario":null},{"value":"4,63E+00","module":"C4","scenario":null},{"value":"-2,31E+01","module":"D","scenario":null}]},{"parameter":"RWD","unit":"kg","values":[{"value":"2,30E-02","module":"A1-A3","scenario":null},{"value":"1,39E-04","module":"A4","scenario":null},{"value":"5,72E-06","module":"C1","scenario":null},{"value":"2,32E-05","module":"C2","scenario":null},{"value":"1,29E-06","module":"C3","scenario":null},{"value":"2,13E-06","module":"C4","scenario":null},{"value":"-2,21E-03","module":"D","scenario":null}]}],"end_of_life_flow":[{"parameter":"CRU","unit":"kg","values":[{"value":"0,00E+00","module":"A1-A3","scenario":null},{"value":"0,00E+00","module":"A4","scenario":null},{"value":"0,00E+00","module":"C1","scenario":null},{"value":"0,00E+00","module":"C2","scenario":null},{"value":"0,00E+00","module":"C3","scenario":null},{"value":"0,00E+00","module":"C4","scenario":null},{"value":"0,00E+00","module":"D","scenario":null}]},{"parameter":"MFR","unit":"kg","values":[{"value":"8,03E+00","module":"A1-A3","scenario":null},{"value":"0,00E+00","module":"A4","scenario":null},{"value":"3,97E-04","module":"C1","scenario":null},{"value":"0,00E+00","module":"C2","scenario":null},{"value":"3,94E+01","module":"C3","scenario":null},{"value":"5,51E-05","module":"C4","scenario":null},{"value":"-1,07E-01","module":"D","scenario":null}]},{"parameter":"MER","unit":"kg","values":[{"value":"1,03E+00","module":"A1-A3","scenario":null},{"value":"0,00E+00","module":"A4","scenario":null},{"value":"1,23E-06","module":"C1","scenario":null},{"value":"0,00E+00","module":"C2","scenario":null},{"value":"1,60E+00","module":"C3","scenario":null},{"value":"1,59E-06","module":"C4","scenario":null},{"value":"-1,42E-02","module":"D","scenario":null}]},{"parameter":"EEE","unit":"MJ","values":[{"value":"5,76E-01","module":"A1-A3","scenario":null},{"value":"0,00E+00","module":"A4","scenario":null},{"value":"4,22E-06","module":"C1","scenario":null},{"value":"0,00E+00","module":"C2","scenario":null},{"value":"1,54E+00","module":"C3","scenario":null},{"value":"3,79E-05","module":"C4","scenario":null},{"value":"-3,47E-02","module":"D","scenario":null}]},{"parameter":"EET","unit":"MJ","values":[{"value":"8,72E+00","module":"A1-A3","scenario":null},{"value":"0,00E+00","module":"A4","scenario":null},{"value":"6,39E-05","module":"C1","scenario":null},{"value":"0,00E+00","module":"C2","scenario":null},{"value":"2,34E+01","module":"C3","scenario":null},{"value":"5,73E-04","module":"C4","scenario":null},{"value":"-5,25E-01","module":"D","scenario":null}]}]}