{"product_name":"Leo-C","epd_id":"NEPD-7920-7587","declared_unit":{"unit":"stk","amount":1},"compliance":["EN 15804+A2","ISO 14025","ISO 21930"],"producer_name":"TROX Auranor Norge AS","environmental_impact":[{"parameter":"GWP-total","unit":"kg CO2-eq","values":[{"value":"7,35E+00","module":"A1-A3","scenario":null},{"value":"9,56E-02","module":"A4","scenario":null},{"value":"2,18E-03","module":"C1","scenario":null},{"value":"2,71E-02","module":"C2","scenario":null},{"value":"2,10E-01","module":"C3","scenario":null},{"value":"3,41E-03","module":"C4","scenario":null},{"value":"-1,67E+00","module":"D","scenario":null}]},{"parameter":"GWP-fossil","unit":"kg CO2-eq","values":[{"value":"7,69E+00","module":"A1-A3","scenario":null},{"value":"9,56E-02","module":"A4","scenario":null},{"value":"2,18E-03","module":"C1","scenario":null},{"value":"2,71E-02","module":"C2","scenario":null},{"value":"2,10E-01","module":"C3","scenario":null},{"value":"3,41E-03","module":"C4","scenario":null},{"value":"-1,65E+00","module":"D","scenario":null}]},{"parameter":"GWP-biogenic","unit":"kg CO2-eq","values":[{"value":"-3,51E-01","module":"A1-A3","scenario":null},{"value":"3,96E-05","module":"A4","scenario":null},{"value":"4,08E-07","module":"C1","scenario":null},{"value":"1,12E-05","module":"C2","scenario":null},{"value":"7,67E-06","module":"C3","scenario":null},{"value":"1,16E-06","module":"C4","scenario":null},{"value":"-3,51E-03","module":"D","scenario":null}]},{"parameter":"GWP-luluc","unit":"kg CO2-eq","values":[{"value":"8,59E-03","module":"A1-A3","scenario":null},{"value":"3,40E-05","module":"A4","scenario":null},{"value":"1,71E-07","module":"C1","scenario":null},{"value":"9,64E-06","module":"C2","scenario":null},{"value":"1,73E-06","module":"C3","scenario":null},{"value":"2,50E-07","module":"C4","scenario":null},{"value":"-1,16E-02","module":"D","scenario":null}]},{"parameter":"ODP","unit":"kg CFC11-eq","values":[{"value":"5,87E-07","module":"A1-A3","scenario":null},{"value":"2,16E-08","module":"A4","scenario":null},{"value":"4,70E-10","module":"C1","scenario":null},{"value":"6,13E-09","module":"C2","scenario":null},{"value":"6,48E-10","module":"C3","scenario":null},{"value":"4,28E-10","module":"C4","scenario":null},{"value":"-4,46E-04","module":"D","scenario":null}]},{"parameter":"AP","unit":"mol H+-eq","values":[{"value":"9,11E-02","module":"A1-A3","scenario":null},{"value":"2,75E-04","module":"A4","scenario":null},{"value":"2,28E-05","module":"C1","scenario":null},{"value":"7,78E-05","module":"C2","scenario":null},{"value":"3,00E-05","module":"C3","scenario":null},{"value":"9,56E-06","module":"C4","scenario":null},{"value":"-2,02E-02","module":"D","scenario":null}]},{"parameter":"POCP","unit":"kg NMVOC-eq","values":[{"value":"3,39E-02","module":"A1-A3","scenario":null},{"value":"2,33E-04","module":"A4","scenario":null},{"value":"3,03E-05","module":"C1","scenario":null},{"value":"6,60E-05","module":"C2","scenario":null},{"value":"3,00E-05","module":"C3","scenario":null},{"value":"1,14E-05","module":"C4","scenario":null},{"value":"-8,88E-03","module":"D","scenario":null}]},{"parameter":"ADPE","unit":"kg Sb-eq","values":[{"value":"4,97E-03","module":"A1-A3","scenario":null},{"value":"2,64E-06","module":"A4","scenario":null},{"value":"3,34E-09","module":"C1","scenario":null},{"value":"7,48E-07","module":"C2","scenario":null},{"value":"3,17E-08","module":"C3","scenario":null},{"value":"9,23E-09","module":"C4","scenario":null},{"value":"-7,99E-05","module":"D","scenario":null}]},{"parameter":"ADPF","unit":"MJ","values":[{"value":"9,65E+01","module":"A1-A3","scenario":null},{"value":"1,44E+00","module":"A4","scenario":null},{"value":"2,99E-02","module":"C1","scenario":null},{"value":"4,09E-01","module":"C2","scenario":null},{"value":"2,96E-02","module":"C3","scenario":null},{"value":"2,98E-02","module":"C4","scenario":null},{"value":"-1,65E+01","module":"D","scenario":null}]},{"parameter":"WDP","unit":"m3 world-eq. Deprived","values":[{"value":"5,01E+02","module":"A1-A3","scenario":null},{"value":"1,40E+00","module":"A4","scenario":null},{"value":"6,36E-03","module":"C1","scenario":null},{"value":"3,96E-01","module":"C2","scenario":null},{"value":"8,31E-01","module":"C3","scenario":null},{"value":"1,53E-01","module":"C4","scenario":null},{"value":"-2,72E+02","module":"D","scenario":null}]},{"parameter":"EP-freshwater","unit":"kg P-eq","values":[{"value":"6,01E-04","module":"A1-A3","scenario":null},{"value":"7,63E-07","module":"A4","scenario":null},{"value":"7,92E-09","module":"C1","scenario":null},{"value":"2,16E-07","module":"C2","scenario":null},{"value":"7,40E-08","module":"C3","scenario":null},{"value":"1,27E-08","module":"C4","scenario":null},{"value":"-1,61E-04","module":"D","scenario":null}]},{"parameter":"EP-marine","unit":"kg N-eq","values":[{"value":"9,32E-03","module":"A1-A3","scenario":null},{"value":"5,43E-05","module":"A4","scenario":null},{"value":"1,00E-05","module":"C1","scenario":null},{"value":"1,54E-05","module":"C2","scenario":null},{"value":"1,13E-05","module":"C3","scenario":null},{"value":"5,95E-06","module":"C4","scenario":null},{"value":"-2,01E-03","module":"D","scenario":null}]},{"parameter":"EP-terrestrial","unit":"mol N-eq.","values":[{"value":"2,24E-01","module":"A1-A3","scenario":null},{"value":"6,08E-04","module":"A4","scenario":null},{"value":"1,10E-04","module":"C1","scenario":null},{"value":"1,72E-04","module":"C2","scenario":null},{"value":"1,22E-04","module":"C3","scenario":null},{"value":"3,84E-05","module":"C4","scenario":null},{"value":"-2,34E-02","module":"D","scenario":null}]},{"parameter":"GWP-IOBC","unit":"kg CO2-eq","values":[{"value":"7,80E+00","module":"A1-A3","scenario":null},{"value":"9,56E-02","module":"A4","scenario":null},{"value":"2,18E-03","module":"C1","scenario":null},{"value":"2,71E-02","module":"C2","scenario":null},{"value":"2,10E-01","module":"C3","scenario":null},{"value":"3,48E-03","module":"C4","scenario":null},{"value":"-2,11E+00","module":"D","scenario":null}]}],"additional_environmental_impact":[{"parameter":"PM","unit":"Disease incidence","values":[{"value":"7,59E-07","module":"A1-A3","scenario":null},{"value":"5,85E-09","module":"A4","scenario":null},{"value":"6,02E-10","module":"C1","scenario":null},{"value":"1,66E-09","module":"C2","scenario":null},{"value":"1,54E-10","module":"C3","scenario":null},{"value":"1,87E-10","module":"C4","scenario":null},{"value":"-1,49E-07","module":"D","scenario":null}]},{"parameter":"ETP-fw","unit":"CTUe","values":[{"value":"5,03E+02","module":"A1-A3","scenario":null},{"value":"1,07E+00","module":"A4","scenario":null},{"value":"1,64E-02","module":"C1","scenario":null},{"value":"3,03E-01","module":"C2","scenario":null},{"value":"4,16E-01","module":"C3","scenario":null},{"value":"3,17E+00","module":"C4","scenario":null},{"value":"-1,69E+02","module":"D","scenario":null}]},{"parameter":"HTP-c","unit":"CTUh","values":[{"value":"4,17E-08","module":"A1-A3","scenario":null},{"value":"0,00E+00","module":"A4","scenario":null},{"value":"0,00E+00","module":"C1","scenario":null},{"value":"0,00E+00","module":"C2","scenario":null},{"value":"6,00E-12","module":"C3","scenario":null},{"value":"1,71E-10","module":"C4","scenario":null},{"value":"-7,78E-09","module":"D","scenario":null}]},{"parameter":"HTP-nc","unit":"CTUh","values":[{"value":"6,58E-07","module":"A1-A3","scenario":null},{"value":"1,17E-09","module":"A4","scenario":null},{"value":"1,50E-11","module":"C1","scenario":null},{"value":"3,32E-10","module":"C2","scenario":null},{"value":"1,93E-10","module":"C3","scenario":null},{"value":"1,17E-08","module":"C4","scenario":null},{"value":"-3,73E-08","module":"D","scenario":null}]},{"parameter":"SQP","unit":"-","values":[{"value":"4,48E+01","module":"A1-A3","scenario":null},{"value":"1,01E+00","module":"A4","scenario":null},{"value":"3,80E-03","module":"C1","scenario":null},{"value":"2,86E-01","module":"C2","scenario":null},{"value":"1,00E-02","module":"C3","scenario":null},{"value":"1,07E-01","module":"C4","scenario":null},{"value":"-2,60E+00","module":"D","scenario":null}]},{"parameter":"IRP","unit":"kBq U235-eq","values":[{"value":"3,40E-01","module":"A1-A3","scenario":null},{"value":"6,31E-03","module":"A4","scenario":null},{"value":"1,28E-04","module":"C1","scenario":null},{"value":"1,79E-03","module":"C2","scenario":null},{"value":"1,79E-04","module":"C3","scenario":null},{"value":"1,36E-04","module":"C4","scenario":null},{"value":"-2,93E-02","module":"D","scenario":null}]}],"resource_use":[{"parameter":"PERE","unit":"MJ","values":[{"value":"1,88E+01","module":"A1-A3","scenario":null},{"value":"2,07E-02","module":"A4","scenario":null},{"value":"1,62E-04","module":"C1","scenario":null},{"value":"5,86E-03","module":"C2","scenario":null},{"value":"5,03E-03","module":"C3","scenario":null},{"value":"9,22E-04","module":"C4","scenario":null},{"value":"-4,10E+00","module":"D","scenario":null}]},{"parameter":"PERM","unit":"","values":[{"value":"3,86E+00","module":"A1-A3","scenario":null},{"value":"0,00E+00","module":"A4","scenario":null},{"value":"0,00E+00","module":"C1","scenario":null},{"value":"0,00E+00","module":"C2","scenario":null},{"value":"0,00E+00","module":"C3","scenario":null},{"value":"0,00E+00","module":"C4","scenario":null},{"value":"0,00E+00","module":"D","scenario":null}]},{"parameter":"PERT","unit":"MJ","values":[{"value":"2,27E+01","module":"A1-A3","scenario":null},{"value":"2,07E-02","module":"A4","scenario":null},{"value":"1,62E-04","module":"C1","scenario":null},{"value":"5,86E-03","module":"C2","scenario":null},{"value":"5,03E-03","module":"C3","scenario":null},{"value":"9,22E-04","module":"C4","scenario":null},{"value":"-4,10E+00","module":"D","scenario":null}]},{"parameter":"PENRE","unit":"MJ","values":[{"value":"9,32E+01","module":"A1-A3","scenario":null},{"value":"1,44E+00","module":"A4","scenario":null},{"value":"2,99E-02","module":"C1","scenario":null},{"value":"4,09E-01","module":"C2","scenario":null},{"value":"2,97E-02","module":"C3","scenario":null},{"value":"2,98E-02","module":"C4","scenario":null},{"value":"-1,64E+01","module":"D","scenario":null}]},{"parameter":"PENRM","unit":"MJ","values":[{"value":"3,30E+00","module":"A1-A3","scenario":null},{"value":"0,00E+00","module":"A4","scenario":null},{"value":"0,00E+00","module":"C1","scenario":null},{"value":"0,00E+00","module":"C2","scenario":null},{"value":"0,00E+00","module":"C3","scenario":null},{"value":"0,00E+00","module":"C4","scenario":null},{"value":"0,00E+00","module":"D","scenario":null}]},{"parameter":"PENRT","unit":"MJ","values":[{"value":"9,65E+01","module":"A1-A3","scenario":null},{"value":"1,44E+00","module":"A4","scenario":null},{"value":"2,99E-02","module":"C1","scenario":null},{"value":"4,09E-01","module":"C2","scenario":null},{"value":"2,97E-02","module":"C3","scenario":null},{"value":"2,98E-02","module":"C4","scenario":null},{"value":"-1,64E+01","module":"D","scenario":null}]},{"parameter":"SM","unit":"kg","values":[{"value":"8,91E-01","module":"A1-A3","scenario":null},{"value":"0,00E+00","module":"A4","scenario":null},{"value":"1,47E-05","module":"C1","scenario":null},{"value":"0,00E+00","module":"C2","scenario":null},{"value":"5,07E-06","module":"C3","scenario":null},{"value":"4,54E-07","module":"C4","scenario":null},{"value":"1,97E-02","module":"D","scenario":null}]},{"parameter":"RSF","unit":"MJ","values":[{"value":"3,46E-01","module":"A1-A3","scenario":null},{"value":"7,40E-04","module":"A4","scenario":null},{"value":"3,98E-06","module":"C1","scenario":null},{"value":"2,10E-04","module":"C2","scenario":null},{"value":"1,11E-04","module":"C3","scenario":null},{"value":"2,06E-05","module":"C4","scenario":null},{"value":"3,72E-02","module":"D","scenario":null}]},{"parameter":"NRSF","unit":"MJ","values":[{"value":"1,58E-02","module":"A1-A3","scenario":null},{"value":"2,65E-03","module":"A4","scenario":null},{"value":"5,86E-05","module":"C1","scenario":null},{"value":"7,50E-04","module":"C2","scenario":null},{"value":"5,39E-06","module":"C3","scenario":null},{"value":"2,11E-04","module":"C4","scenario":null},{"value":"1,04E+00","module":"D","scenario":null}]},{"parameter":"FW","unit":"m3","values":[{"value":"1,27E-01","module":"A1-A3","scenario":null},{"value":"1,55E-04","module":"A4","scenario":null},{"value":"1,54E-06","module":"C1","scenario":null},{"value":"4,38E-05","module":"C2","scenario":null},{"value":"1,86E-04","module":"C3","scenario":null},{"value":"3,55E-05","module":"C4","scenario":null},{"value":"-1,88E-02","module":"D","scenario":null}]}],"end_of_life_waste":[{"parameter":"HWD","unit":"kg","values":[{"value":"5,95E-02","module":"A1-A3","scenario":null},{"value":"7,45E-05","module":"A4","scenario":null},{"value":"8,81E-07","module":"C1","scenario":null},{"value":"2,11E-05","module":"C2","scenario":null},{"value":"5,88E-07","module":"C3","scenario":null},{"value":"1,83E-03","module":"C4","scenario":null},{"value":"-3,61E-03","module":"D","scenario":null}]},{"parameter":"NHWD","unit":"kg","values":[{"value":"2,64E+00","module":"A1-A3","scenario":null},{"value":"7,03E-02","module":"A4","scenario":null},{"value":"3,55E-05","module":"C1","scenario":null},{"value":"1,99E-02","module":"C2","scenario":null},{"value":"1,91E-05","module":"C3","scenario":null},{"value":"1,76E-01","module":"C4","scenario":null},{"value":"-6,13E-01","module":"D","scenario":null}]},{"parameter":"RWD","unit":"kg","values":[{"value":"3,29E-04","module":"A1-A3","scenario":null},{"value":"9,84E-06","module":"A4","scenario":null},{"value":"2,08E-07","module":"C1","scenario":null},{"value":"2,79E-06","module":"C2","scenario":null},{"value":"5,96E-08","module":"C3","scenario":null},{"value":"5,57E-08","module":"C4","scenario":null},{"value":"-2,80E-05","module":"D","scenario":null}]}],"end_of_life_flow":[{"parameter":"CRU","unit":"kg","values":[{"value":"0,00E+00","module":"A1-A3","scenario":null},{"value":"0,00E+00","module":"A4","scenario":null},{"value":"0,00E+00","module":"C1","scenario":null},{"value":"0,00E+00","module":"C2","scenario":null},{"value":"0,00E+00","module":"C3","scenario":null},{"value":"0,00E+00","module":"C4","scenario":null},{"value":"0,00E+00","module":"D","scenario":null}]},{"parameter":"MFR","unit":"kg","values":[{"value":"2,93E-01","module":"A1-A3","scenario":null},{"value":"0,00E+00","module":"A4","scenario":null},{"value":"1,44E-05","module":"C1","scenario":null},{"value":"0,00E+00","module":"C2","scenario":null},{"value":"1,40E+00","module":"C3","scenario":null},{"value":"2,29E-06","module":"C4","scenario":null},{"value":"-7,70E-04","module":"D","scenario":null}]},{"parameter":"MER","unit":"kg","values":[{"value":"0,00E+00","module":"A1-A3","scenario":null},{"value":"0,00E+00","module":"A4","scenario":null},{"value":"4,48E-08","module":"C1","scenario":null},{"value":"0,00E+00","module":"C2","scenario":null},{"value":"5,10E-02","module":"C3","scenario":null},{"value":"5,86E-08","module":"C4","scenario":null},{"value":"-1,01E-04","module":"D","scenario":null}]},{"parameter":"EEE","unit":"MJ","values":[{"value":"0,00E+00","module":"A1-A3","scenario":null},{"value":"0,00E+00","module":"A4","scenario":null},{"value":"1,53E-07","module":"C1","scenario":null},{"value":"0,00E+00","module":"C2","scenario":null},{"value":"6,98E-02","module":"C3","scenario":null},{"value":"3,03E-06","module":"C4","scenario":null},{"value":"-2,48E-04","module":"D","scenario":null}]},{"parameter":"EET","unit":"MJ","values":[{"value":"0,00E+00","module":"A1-A3","scenario":null},{"value":"0,00E+00","module":"A4","scenario":null},{"value":"2,32E-06","module":"C1","scenario":null},{"value":"0,00E+00","module":"C2","scenario":null},{"value":"1,06E+00","module":"C3","scenario":null},{"value":"4,58E-05","module":"C4","scenario":null},{"value":"-3,76E-03","module":"D","scenario":null}]}]}