{"product_name":"CEM II/A-LL 42.5 R Bascement  Slite","epd_id":"NEPD-7915-7579","declared_unit":{"unit":"ton","amount":1},"compliance":["EN 15804+A2","ISO 14025","ISO 21930"],"producer_name":"Heidelberg Materials Cement Sverige AB","environmental_impact":[{"parameter":"GWP-total","unit":"kg CO2-eq","values":[{"value":"6,34E+02","module":"A1-A3","scenario":null},{"value":"4,51E+00","module":"A4","scenario":null}]},{"parameter":"GWP-fossil","unit":"kg CO2-eq","values":[{"value":"6,34E+02","module":"A1-A3","scenario":null},{"value":"4,51E+00","module":"A4","scenario":null}]},{"parameter":"GWP-biogenic","unit":"kg CO2-eq","values":[{"value":"3,84E-02","module":"A1-A3","scenario":null},{"value":"9,20E-04","module":"A4","scenario":null}]},{"parameter":"GWP-luluc","unit":"kg CO2-eq","values":[{"value":"1,59E-02","module":"A1-A3","scenario":null},{"value":"1,74E-03","module":"A4","scenario":null}]},{"parameter":"ODP","unit":"kg CFC11-eq","values":[{"value":"9,78E-06","module":"A1-A3","scenario":null},{"value":"8,79E-07","module":"A4","scenario":null}]},{"parameter":"AP","unit":"mol H+-eq","values":[{"value":"1,48E+00","module":"A1-A3","scenario":null},{"value":"1,36E-01","module":"A4","scenario":null}]},{"parameter":"POCP","unit":"kg NMVOC-eq","values":[{"value":"1,16E+00","module":"A1-A3","scenario":null},{"value":"8,88E-02","module":"A4","scenario":null}]},{"parameter":"ADPE","unit":"kg Sb-eq","values":[{"value":"2,84E+02","module":"A1-A3","scenario":null},{"value":"1,90E-05","module":"A4","scenario":null}]},{"parameter":"ADPF","unit":"MJ","values":[{"value":"2,30E+03","module":"A1-A3","scenario":null},{"value":"5,81E+01","module":"A4","scenario":null}]},{"parameter":"WDP","unit":"m3 world-eq. Deprived","values":[{"value":"4,68E+04","module":"A1-A3","scenario":null},{"value":"1,29E+01","module":"A4","scenario":null}]},{"parameter":"EP-freshwater","unit":"kg P-eq","values":[{"value":"7,95E-03","module":"A1-A3","scenario":null},{"value":"1,26E-05","module":"A4","scenario":null}]},{"parameter":"EP-marine","unit":"kg N-eq","values":[{"value":"3,74E-01","module":"A1-A3","scenario":null},{"value":"3,05E-02","module":"A4","scenario":null}]},{"parameter":"EP-terrestrial","unit":"mol N-eq.","values":[{"value":"3,44E+00","module":"A1-A3","scenario":null},{"value":"3,43E-01","module":"A4","scenario":null}]},{"parameter":"GWP-IOBC","unit":"kg CO2-eq","values":[{"value":"6,29E+02","module":"A1-A3","scenario":null},{"value":"4,51E+00","module":"A4","scenario":null}]}],"additional_environmental_impact":[{"parameter":"PM","unit":"Disease incidence","values":[{"value":"6,17E-06","module":"A1-A3","scenario":null},{"value":"0,00E+00","module":"A4","scenario":null}]},{"parameter":"ETP-fw","unit":"CTUe","values":[{"value":"1,08E+04","module":"A1-A3","scenario":null},{"value":"3,02E+01","module":"A4","scenario":null}]},{"parameter":"HTP-c","unit":"CTUh","values":[{"value":"4,36E-08","module":"A1-A3","scenario":null},{"value":"0,00E+00","module":"A4","scenario":null}]},{"parameter":"HTP-nc","unit":"CTUh","values":[{"value":"4,64E-06","module":"A1-A3","scenario":null},{"value":"0,00E+00","module":"A4","scenario":null}]},{"parameter":"SQP","unit":"-","values":[{"value":"2,68E+02","module":"A1-A3","scenario":null},{"value":"7,41E+00","module":"A4","scenario":null}]},{"parameter":"IRP","unit":"kBq U235-eq","values":[{"value":"2,84E+01","module":"A1-A3","scenario":null},{"value":"2,53E-01","module":"A4","scenario":null}]}],"resource_use":[{"parameter":"PERE","unit":"MJ","values":[{"value":"3,53E+02","module":"A1-A3","scenario":null},{"value":"2,87E-01","module":"A4","scenario":null}]},{"parameter":"PERM","unit":"","values":[{"value":"0,00E+00","module":"A1-A3","scenario":null},{"value":"0,00E+00","module":"A4","scenario":null}]},{"parameter":"PERT","unit":"MJ","values":[{"value":"3,53E+02","module":"A1-A3","scenario":null},{"value":"2,87E-01","module":"A4","scenario":null}]},{"parameter":"PENRE","unit":"MJ","values":[{"value":"2,29E+03","module":"A1-A3","scenario":null},{"value":"5,81E+01","module":"A4","scenario":null}]},{"parameter":"PENRM","unit":"MJ","values":[{"value":"1,43E+01","module":"A1-A3","scenario":null},{"value":"0,00E+00","module":"A4","scenario":null}]},{"parameter":"PENRT","unit":"MJ","values":[{"value":"2,30E+03","module":"A1-A3","scenario":null},{"value":"5,81E+01","module":"A4","scenario":null}]},{"parameter":"SM","unit":"kg","values":[{"value":"9,15E+01","module":"A1-A3","scenario":null},{"value":"0,00E+00","module":"A4","scenario":null}]},{"parameter":"RSF","unit":"MJ","values":[{"value":"3,48E+00","module":"A1-A3","scenario":null},{"value":"1,10E-02","module":"A4","scenario":null}]},{"parameter":"NRSF","unit":"MJ","values":[{"value":"1,57E+03","module":"A1-A3","scenario":null},{"value":"7,53E-02","module":"A4","scenario":null}]},{"parameter":"FW","unit":"m3","values":[{"value":"8,16E-01","module":"A1-A3","scenario":null},{"value":"1,64E-03","module":"A4","scenario":null}]}],"end_of_life_waste":[{"parameter":"HWD","unit":"kg","values":[{"value":"1,23E-01","module":"A1-A3","scenario":null},{"value":"1,86E-03","module":"A4","scenario":null}]},{"parameter":"NHWD","unit":"kg","values":[{"value":"6,03E+00","module":"A1-A3","scenario":null},{"value":"8,20E-02","module":"A4","scenario":null}]},{"parameter":"RWD","unit":"kg","values":[{"value":"1,33E-02","module":"A1-A3","scenario":null},{"value":"4,10E-04","module":"A4","scenario":null}]}],"end_of_life_flow":[{"parameter":"CRU","unit":"kg","values":[{"value":"0,00E+00","module":"A1-A3","scenario":null},{"value":"0,00E+00","module":"A4","scenario":null}]},{"parameter":"MFR","unit":"kg","values":[{"value":"5,52E-02","module":"A1-A3","scenario":null},{"value":"0,00E+00","module":"A4","scenario":null}]},{"parameter":"MER","unit":"kg","values":[{"value":"4,85E-03","module":"A1-A3","scenario":null},{"value":"0,00E+00","module":"A4","scenario":null}]},{"parameter":"EEE","unit":"MJ","values":[{"value":"2,27E-02","module":"A1-A3","scenario":null},{"value":"0,00E+00","module":"A4","scenario":null}]},{"parameter":"EET","unit":"MJ","values":[{"value":"1,05E-01","module":"A1-A3","scenario":null},{"value":"0,00E+00","module":"A4","scenario":null}]}]}