{"product_name":"Planipatch Xtra Zero","epd_id":"NEPD-9012-9012-1","declared_unit":{"unit":"ton","amount":1},"compliance":["EN 15804+A2","ISO 14025","ISO 21930"],"producer_name":"Mapei S.p.A","environmental_impact":[{"parameter":"GWP-total","unit":"kg CO2-eq","values":[{"value":"3,40E-01","module":"A1-A3","scenario":null},{"value":"5,08E-02","module":"A4","scenario":null},{"value":"5,86E-02","module":"A5","scenario":null},{"value":"6,14E-03","module":"C1","scenario":null},{"value":"2,22E-02","module":"C2","scenario":null},{"value":"5,04E-04","module":"C3","scenario":null},{"value":"1,29E-03","module":"C4","scenario":null},{"value":"-1,64E-03","module":"D","scenario":null}]},{"parameter":"GWP-fossil","unit":"kg CO2-eq","values":[{"value":"3,95E-01","module":"A1-A3","scenario":null},{"value":"5,08E-02","module":"A4","scenario":null},{"value":"2,63E-03","module":"A5","scenario":null},{"value":"6,12E-03","module":"C1","scenario":null},{"value":"2,22E-02","module":"C2","scenario":null},{"value":"4,97E-04","module":"C3","scenario":null},{"value":"1,28E-03","module":"C4","scenario":null},{"value":"-1,60E-03","module":"D","scenario":null}]},{"parameter":"GWP-biogenic","unit":"kg CO2-eq","values":[{"value":"-5,56E-02","module":"A1-A3","scenario":null},{"value":"2,10E-05","module":"A4","scenario":null},{"value":"5,60E-02","module":"A5","scenario":null},{"value":"1,57E-05","module":"C1","scenario":null},{"value":"1,03E-05","module":"C2","scenario":null},{"value":"4,29E-06","module":"C3","scenario":null},{"value":"1,09E-06","module":"C4","scenario":null},{"value":"-3,20E-05","module":"D","scenario":null}]},{"parameter":"GWP-luluc","unit":"kg CO2-eq","values":[{"value":"2,15E-04","module":"A1-A3","scenario":null},{"value":"1,81E-05","module":"A4","scenario":null},{"value":"4,23E-06","module":"A5","scenario":null},{"value":"5,25E-06","module":"C1","scenario":null},{"value":"9,60E-06","module":"C2","scenario":null},{"value":"6,88E-07","module":"C3","scenario":null},{"value":"2,52E-07","module":"C4","scenario":null},{"value":"-1,08E-06","module":"D","scenario":null}]},{"parameter":"ODP","unit":"kg CFC11-eq","values":[{"value":"2,92E-08","module":"A1-A3","scenario":null},{"value":"1,15E-08","module":"A4","scenario":null},{"value":"2,98E-10","module":"A5","scenario":null},{"value":"1,04E-09","module":"C1","scenario":null},{"value":"4,87E-09","module":"C2","scenario":null},{"value":"9,80E-11","module":"C3","scenario":null},{"value":"6,26E-10","module":"C4","scenario":null},{"value":"-2,92E-10","module":"D","scenario":null}]},{"parameter":"AP","unit":"mol H+-eq","values":[{"value":"2,54E-03","module":"A1-A3","scenario":null},{"value":"1,46E-04","module":"A4","scenario":null},{"value":"1,71E-05","module":"A5","scenario":null},{"value":"5,42E-05","module":"C1","scenario":null},{"value":"6,38E-05","module":"C2","scenario":null},{"value":"4,02E-06","module":"C3","scenario":null},{"value":"1,25E-05","module":"C4","scenario":null},{"value":"-1,44E-05","module":"D","scenario":null}]},{"parameter":"POCP","unit":"kg NMVOC-eq","values":[{"value":"2,12E-03","module":"A1-A3","scenario":null},{"value":"1,24E-04","module":"A4","scenario":null},{"value":"1,22E-05","module":"A5","scenario":null},{"value":"6,07E-05","module":"C1","scenario":null},{"value":"5,18E-05","module":"C2","scenario":null},{"value":"3,64E-06","module":"C3","scenario":null},{"value":"1,48E-05","module":"C4","scenario":null},{"value":"-1,55E-05","module":"D","scenario":null}]},{"parameter":"ADPE","unit":"kg Sb-eq","values":[{"value":"2,34E-06","module":"A1-A3","scenario":null},{"value":"1,40E-06","module":"A4","scenario":null},{"value":"3,02E-08","module":"A5","scenario":null},{"value":"2,17E-08","module":"C1","scenario":null},{"value":"8,01E-07","module":"C2","scenario":null},{"value":"6,31E-09","module":"C3","scenario":null},{"value":"1,14E-08","module":"C4","scenario":null},{"value":"-1,42E-07","module":"D","scenario":null}]},{"parameter":"ADPF","unit":"MJ","values":[{"value":"3,79E+00","module":"A1-A3","scenario":null},{"value":"7,68E-01","module":"A4","scenario":null},{"value":"4,67E-02","module":"A5","scenario":null},{"value":"9,88E-02","module":"C1","scenario":null},{"value":"3,31E-01","module":"C2","scenario":null},{"value":"1,54E-02","module":"C3","scenario":null},{"value":"4,15E-02","module":"C4","scenario":null},{"value":"-2,71E-02","module":"D","scenario":null}]},{"parameter":"WDP","unit":"m3 world-eq. Deprived","values":[{"value":"9,42E+00","module":"A1-A3","scenario":null},{"value":"7,43E-01","module":"A4","scenario":null},{"value":"6,39E-01","module":"A5","scenario":null},{"value":"6,69E-01","module":"C1","scenario":null},{"value":"3,96E-01","module":"C2","scenario":null},{"value":"1,70E+00","module":"C3","scenario":null},{"value":"8,73E-02","module":"C4","scenario":null},{"value":"-1,27E+00","module":"D","scenario":null}]},{"parameter":"EP-freshwater","unit":"kg P-eq","values":[{"value":"5,78E-06","module":"A1-A3","scenario":null},{"value":"4,06E-07","module":"A4","scenario":null},{"value":"1,94E-07","module":"A5","scenario":null},{"value":"2,41E-07","module":"C1","scenario":null},{"value":"2,03E-07","module":"C2","scenario":null},{"value":"3,14E-08","module":"C3","scenario":null},{"value":"9,59E-09","module":"C4","scenario":null},{"value":"-4,26E-08","module":"D","scenario":null}]},{"parameter":"EP-marine","unit":"kg N-eq","values":[{"value":"8,94E-04","module":"A1-A3","scenario":null},{"value":"2,89E-05","module":"A4","scenario":null},{"value":"4,23E-06","module":"A5","scenario":null},{"value":"2,00E-05","module":"C1","scenario":null},{"value":"1,21E-05","module":"C2","scenario":null},{"value":"1,18E-06","module":"C3","scenario":null},{"value":"4,70E-06","module":"C4","scenario":null},{"value":"-5,00E-06","module":"D","scenario":null}]},{"parameter":"EP-terrestrial","unit":"mol N-eq.","values":[{"value":"8,03E-03","module":"A1-A3","scenario":null},{"value":"3,23E-04","module":"A4","scenario":null},{"value":"4,74E-05","module":"A5","scenario":null},{"value":"2,19E-04","module":"C1","scenario":null},{"value":"1,36E-04","module":"C2","scenario":null},{"value":"1,36E-05","module":"C3","scenario":null},{"value":"5,18E-05","module":"C4","scenario":null},{"value":"-5,88E-05","module":"D","scenario":null}]},{"parameter":"GWP-IOBC","unit":"kg CO2-eq","values":[{"value":"3,92E-01","module":"A1-A3","scenario":null},{"value":"5,08E-02","module":"A4","scenario":null},{"value":"2,77E-03","module":"A5","scenario":null},{"value":"6,30E-03","module":"C1","scenario":null},{"value":"2,22E-02","module":"C2","scenario":null},{"value":"4,98E-04","module":"C3","scenario":null},{"value":"1,29E-03","module":"C4","scenario":null},{"value":"-1,71E-03","module":"D","scenario":null}]}],"additional_environmental_impact":[{"parameter":"PM","unit":"Disease incidence","values":[{"value":"9,53E-09","module":"A1-A3","scenario":null},{"value":"3,11E-09","module":"A4","scenario":null},{"value":"1,14E-10","module":"A5","scenario":null},{"value":"5,10E-09","module":"C1","scenario":null},{"value":"1,24E-09","module":"C2","scenario":null},{"value":"6,40E-11","module":"C3","scenario":null},{"value":"2,67E-10","module":"C4","scenario":null},{"value":"-3,07E-10","module":"D","scenario":null}]},{"parameter":"ETP-fw","unit":"CTUe","values":[{"value":"5,41E+00","module":"A1-A3","scenario":null},{"value":"5,69E-01","module":"A4","scenario":null},{"value":"3,79E-02","module":"A5","scenario":null},{"value":"6,07E-02","module":"C1","scenario":null},{"value":"2,58E-01","module":"C2","scenario":null},{"value":"1,09E-02","module":"C3","scenario":null},{"value":"2,05E-02","module":"C4","scenario":null},{"value":"-2,79E-02","module":"D","scenario":null}]},{"parameter":"HTP-c","unit":"CTUh","values":[{"value":"6,80E-11","module":"A1-A3","scenario":null},{"value":"0,00E+00","module":"A4","scenario":null},{"value":"2,00E-12","module":"A5","scenario":null},{"value":"2,00E-12","module":"C1","scenario":null},{"value":"0,00E+00","module":"C2","scenario":null},{"value":"1,00E-12","module":"C3","scenario":null},{"value":"1,00E-12","module":"C4","scenario":null},{"value":"-1,00E-12","module":"D","scenario":null}]},{"parameter":"HTP-nc","unit":"CTUh","values":[{"value":"2,13E-09","module":"A1-A3","scenario":null},{"value":"6,22E-10","module":"A4","scenario":null},{"value":"8,60E-11","module":"A5","scenario":null},{"value":"5,80E-11","module":"C1","scenario":null},{"value":"3,11E-10","module":"C2","scenario":null},{"value":"1,00E-11","module":"C3","scenario":null},{"value":"1,20E-11","module":"C4","scenario":null},{"value":"-3,40E-11","module":"D","scenario":null}]},{"parameter":"SQP","unit":"-","values":[{"value":"7,91E+00","module":"A1-A3","scenario":null},{"value":"5,37E-01","module":"A4","scenario":null},{"value":"1,49E-02","module":"A5","scenario":null},{"value":"1,73E-02","module":"C1","scenario":null},{"value":"1,97E-01","module":"C2","scenario":null},{"value":"8,73E-03","module":"C3","scenario":null},{"value":"1,51E-01","module":"C4","scenario":null},{"value":"6,15E-02","module":"D","scenario":null}]},{"parameter":"IRP","unit":"kBq U235-eq","values":[{"value":"8,81E-03","module":"A1-A3","scenario":null},{"value":"3,36E-03","module":"A4","scenario":null},{"value":"3,60E-04","module":"A5","scenario":null},{"value":"6,23E-04","module":"C1","scenario":null},{"value":"1,45E-03","module":"C2","scenario":null},{"value":"2,59E-04","module":"C3","scenario":null},{"value":"1,80E-04","module":"C4","scenario":null},{"value":"-2,49E-04","module":"D","scenario":null}]}],"resource_use":[{"parameter":"PERE","unit":"MJ","values":[{"value":"8,02E-01","module":"A1-A3","scenario":null},{"value":"1,10E-02","module":"A4","scenario":null},{"value":"7,40E-03","module":"A5","scenario":null},{"value":"8,78E-03","module":"C1","scenario":null},{"value":"5,64E-03","module":"C2","scenario":null},{"value":"7,95E-03","module":"C3","scenario":null},{"value":"6,38E-04","module":"C4","scenario":null},{"value":"-6,35E-03","module":"D","scenario":null}]},{"parameter":"PERM","unit":"","values":[{"value":"5,12E-01","module":"A1-A3","scenario":null},{"value":"0,00E+00","module":"A4","scenario":null},{"value":"-5,01E-01","module":"A5","scenario":null},{"value":"0,00E+00","module":"C1","scenario":null},{"value":"0,00E+00","module":"C2","scenario":null},{"value":"0,00E+00","module":"C3","scenario":null},{"value":"0,00E+00","module":"C4","scenario":null},{"value":"0,00E+00","module":"D","scenario":null}]},{"parameter":"PERT","unit":"MJ","values":[{"value":"1,31E+00","module":"A1-A3","scenario":null},{"value":"1,10E-02","module":"A4","scenario":null},{"value":"-4,94E-01","module":"A5","scenario":null},{"value":"8,78E-03","module":"C1","scenario":null},{"value":"5,64E-03","module":"C2","scenario":null},{"value":"7,95E-03","module":"C3","scenario":null},{"value":"6,38E-04","module":"C4","scenario":null},{"value":"-6,35E-03","module":"D","scenario":null}]},{"parameter":"PENRE","unit":"MJ","values":[{"value":"2,95E+00","module":"A1-A3","scenario":null},{"value":"7,68E-01","module":"A4","scenario":null},{"value":"4,67E-02","module":"A5","scenario":null},{"value":"9,89E-02","module":"C1","scenario":null},{"value":"3,31E-01","module":"C2","scenario":null},{"value":"1,54E-02","module":"C3","scenario":null},{"value":"4,15E-02","module":"C4","scenario":null},{"value":"-2,86E-02","module":"D","scenario":null}]},{"parameter":"PENRM","unit":"MJ","values":[{"value":"9,56E-01","module":"A1-A3","scenario":null},{"value":"0,00E+00","module":"A4","scenario":null},{"value":"0,00E+00","module":"A5","scenario":null},{"value":"0,00E+00","module":"C1","scenario":null},{"value":"0,00E+00","module":"C2","scenario":null},{"value":"0,00E+00","module":"C3","scenario":null},{"value":"0,00E+00","module":"C4","scenario":null},{"value":"0,00E+00","module":"D","scenario":null}]},{"parameter":"PENRT","unit":"MJ","values":[{"value":"3,91E+00","module":"A1-A3","scenario":null},{"value":"7,68E-01","module":"A4","scenario":null},{"value":"4,67E-02","module":"A5","scenario":null},{"value":"9,89E-02","module":"C1","scenario":null},{"value":"3,31E-01","module":"C2","scenario":null},{"value":"1,54E-02","module":"C3","scenario":null},{"value":"4,15E-02","module":"C4","scenario":null},{"value":"-2,86E-02","module":"D","scenario":null}]},{"parameter":"SM","unit":"kg","values":[{"value":"4,41E-02","module":"A1-A3","scenario":null},{"value":"0,00E+00","module":"A4","scenario":null},{"value":"0,00E+00","module":"A5","scenario":null},{"value":"0,00E+00","module":"C1","scenario":null},{"value":"0,00E+00","module":"C2","scenario":null},{"value":"0,00E+00","module":"C3","scenario":null},{"value":"0,00E+00","module":"C4","scenario":null},{"value":"0,00E+00","module":"D","scenario":null}]},{"parameter":"RSF","unit":"MJ","values":[{"value":"4,11E-02","module":"A1-A3","scenario":null},{"value":"3,93E-04","module":"A4","scenario":null},{"value":"5,10E-04","module":"A5","scenario":null},{"value":"6,18E-04","module":"C1","scenario":null},{"value":"2,04E-04","module":"C2","scenario":null},{"value":"0,00E+00","module":"C3","scenario":null},{"value":"1,32E-05","module":"C4","scenario":null},{"value":"-1,30E-04","module":"D","scenario":null}]},{"parameter":"NRSF","unit":"MJ","values":[{"value":"1,44E+00","module":"A1-A3","scenario":null},{"value":"1,41E-03","module":"A4","scenario":null},{"value":"1,91E-04","module":"A5","scenario":null},{"value":"1,47E-04","module":"C1","scenario":null},{"value":"7,40E-04","module":"C2","scenario":null},{"value":"0,00E+00","module":"C3","scenario":null},{"value":"3,79E-05","module":"C4","scenario":null},{"value":"-1,33E-04","module":"D","scenario":null}]},{"parameter":"FW","unit":"m3","values":[{"value":"3,68E-03","module":"A1-A3","scenario":null},{"value":"8,21E-05","module":"A4","scenario":null},{"value":"3,26E-04","module":"A5","scenario":null},{"value":"4,00E-05","module":"C1","scenario":null},{"value":"3,95E-05","module":"C2","scenario":null},{"value":"2,64E-05","module":"C3","scenario":null},{"value":"4,94E-05","module":"C4","scenario":null},{"value":"-9,96E-04","module":"D","scenario":null}]}],"end_of_life_waste":[{"parameter":"HWD","unit":"kg","values":[{"value":"5,57E-03","module":"A1-A3","scenario":null},{"value":"3,96E-05","module":"A4","scenario":null},{"value":"5,52E-06","module":"A5","scenario":null},{"value":"8,21E-06","module":"C1","scenario":null},{"value":"1,84E-05","module":"C2","scenario":null},{"value":"1,54E-06","module":"C3","scenario":null},{"value":"0,00E+00","module":"C4","scenario":null},{"value":"-6,54E-06","module":"D","scenario":null}]},{"parameter":"NHWD","unit":"kg","values":[{"value":"1,28E-01","module":"A1-A3","scenario":null},{"value":"3,74E-02","module":"A4","scenario":null},{"value":"3,61E-02","module":"A5","scenario":null},{"value":"2,13E-04","module":"C1","scenario":null},{"value":"1,31E-02","module":"C2","scenario":null},{"value":"4,87E-05","module":"C3","scenario":null},{"value":"3,00E-01","module":"C4","scenario":null},{"value":"-1,98E-04","module":"D","scenario":null}]},{"parameter":"RWD","unit":"kg","values":[{"value":"1,60E-05","module":"A1-A3","scenario":null},{"value":"5,23E-06","module":"A4","scenario":null},{"value":"2,58E-07","module":"A5","scenario":null},{"value":"6,95E-07","module":"C1","scenario":null},{"value":"2,24E-06","module":"C2","scenario":null},{"value":"1,63E-07","module":"C3","scenario":null},{"value":"0,00E+00","module":"C4","scenario":null},{"value":"-2,15E-07","module":"D","scenario":null}]}],"end_of_life_flow":[{"parameter":"CRU","unit":"kg","values":[{"value":"0,00E+00","module":"A1-A3","scenario":null},{"value":"0,00E+00","module":"A4","scenario":null},{"value":"0,00E+00","module":"A5","scenario":null},{"value":"0,00E+00","module":"C1","scenario":null},{"value":"0,00E+00","module":"C2","scenario":null},{"value":"0,00E+00","module":"C3","scenario":null},{"value":"0,00E+00","module":"C4","scenario":null},{"value":"0,00E+00","module":"D","scenario":null}]},{"parameter":"MFR","unit":"kg","values":[{"value":"3,08E-03","module":"A1-A3","scenario":null},{"value":"0,00E+00","module":"A4","scenario":null},{"value":"5,58E-03","module":"A5","scenario":null},{"value":"0,00E+00","module":"C1","scenario":null},{"value":"0,00E+00","module":"C2","scenario":null},{"value":"7,00E-01","module":"C3","scenario":null},{"value":"0,00E+00","module":"C4","scenario":null},{"value":"0,00E+00","module":"D","scenario":null}]},{"parameter":"MER","unit":"kg","values":[{"value":"3,22E-03","module":"A1-A3","scenario":null},{"value":"0,00E+00","module":"A4","scenario":null},{"value":"3,02E-02","module":"A5","scenario":null},{"value":"0,00E+00","module":"C1","scenario":null},{"value":"0,00E+00","module":"C2","scenario":null},{"value":"0,00E+00","module":"C3","scenario":null},{"value":"0,00E+00","module":"C4","scenario":null},{"value":"0,00E+00","module":"D","scenario":null}]},{"parameter":"EEE","unit":"MJ","values":[{"value":"1,04E-03","module":"A1-A3","scenario":null},{"value":"0,00E+00","module":"A4","scenario":null},{"value":"2,10E-02","module":"A5","scenario":null},{"value":"0,00E+00","module":"C1","scenario":null},{"value":"0,00E+00","module":"C2","scenario":null},{"value":"0,00E+00","module":"C3","scenario":null},{"value":"0,00E+00","module":"C4","scenario":null},{"value":"0,00E+00","module":"D","scenario":null}]},{"parameter":"EET","unit":"MJ","values":[{"value":"1,57E-02","module":"A1-A3","scenario":null},{"value":"0,00E+00","module":"A4","scenario":null},{"value":"3,18E-01","module":"A5","scenario":null},{"value":"0,00E+00","module":"C1","scenario":null},{"value":"0,00E+00","module":"C2","scenario":null},{"value":"0,00E+00","module":"C3","scenario":null},{"value":"0,00E+00","module":"C4","scenario":null},{"value":"0,00E+00","module":"D","scenario":null}]}]}