{"product_name":"C95-SC525 LED 4000 (3500) DALI OP","epd_id":"NEPD-5650-4965-EN","declared_unit":{"unit":"stk","amount":1},"compliance":["EN 15804+A2","ISO 14025","ISO 21930"],"producer_name":"Glamox AS","environmental_impact":[{"parameter":"GWP-total","unit":"kg CO2-eq","values":[{"value":"6,66E+01","module":"A1","scenario":null},{"value":"7,90E-01","module":"A2","scenario":null},{"value":"4,99E-01","module":"A3","scenario":null},{"value":"1,08E+00","module":"A4","scenario":null},{"value":"9,49E-01","module":"A5","scenario":null},{"value":"1,52E+02","module":"B6","scenario":null},{"value":"0,00E+00","module":"C1","scenario":null},{"value":"2,94E-01","module":"C2","scenario":null},{"value":"2,06E+00","module":"C3","scenario":null},{"value":"1,23E-01","module":"C4","scenario":null},{"value":"-6,78E+00","module":"D","scenario":null},{"value":"6,79E+01","module":"A1A3","scenario":null}]},{"parameter":"GWP-fossil","unit":"kg CO2-eq","values":[{"value":"6,70E+01","module":"A1","scenario":null},{"value":"7,90E-01","module":"A2","scenario":null},{"value":"4,82E-01","module":"A3","scenario":null},{"value":"1,08E+00","module":"A4","scenario":null},{"value":"1,01E-02","module":"A5","scenario":null},{"value":"1,42E+02","module":"B6","scenario":null},{"value":"0,00E+00","module":"C1","scenario":null},{"value":"2,94E-01","module":"C2","scenario":null},{"value":"2,06E+00","module":"C3","scenario":null},{"value":"1,23E-01","module":"C4","scenario":null},{"value":"-6,68E+00","module":"D","scenario":null},{"value":"6,82E+01","module":"A1A3","scenario":null}]},{"parameter":"GWP-biogenic","unit":"kg CO2-eq","values":[{"value":"-4,56E-01","module":"A1","scenario":null},{"value":"2,62E-04","module":"A2","scenario":null},{"value":"1,53E-02","module":"A3","scenario":null},{"value":"4,13E-04","module":"A4","scenario":null},{"value":"9,39E-01","module":"A5","scenario":null},{"value":"2,59E+00","module":"B6","scenario":null},{"value":"0,00E+00","module":"C1","scenario":null},{"value":"1,20E-04","module":"C2","scenario":null},{"value":"3,68E-04","module":"C3","scenario":null},{"value":"2,83E-05","module":"C4","scenario":null},{"value":"-2,17E-02","module":"D","scenario":null},{"value":"-4,41E-01","module":"A1A3","scenario":null}]},{"parameter":"GWP-luluc","unit":"kg CO2-eq","values":[{"value":"1,21E-01","module":"A1","scenario":null},{"value":"4,17E-04","module":"A2","scenario":null},{"value":"1,34E-03","module":"A3","scenario":null},{"value":"4,28E-04","module":"A4","scenario":null},{"value":"3,04E-06","module":"A5","scenario":null},{"value":"7,77E+00","module":"B6","scenario":null},{"value":"0,00E+00","module":"C1","scenario":null},{"value":"1,03E-04","module":"C2","scenario":null},{"value":"2,03E-04","module":"C3","scenario":null},{"value":"2,00E-04","module":"C4","scenario":null},{"value":"-8,07E-02","module":"D","scenario":null},{"value":"1,22E-01","module":"A1A3","scenario":null}]},{"parameter":"ODP","unit":"kg CFC11-eq","values":[{"value":"3,49E-06","module":"A1","scenario":null},{"value":"1,72E-07","module":"A2","scenario":null},{"value":"7,46E-08","module":"A3","scenario":null},{"value":"2,41E-07","module":"A4","scenario":null},{"value":"1,95E-09","module":"A5","scenario":null},{"value":"1,53E-05","module":"B6","scenario":null},{"value":"0,00E+00","module":"C1","scenario":null},{"value":"6,70E-08","module":"C2","scenario":null},{"value":"1,62E-08","module":"C3","scenario":null},{"value":"6,79E-09","module":"C4","scenario":null},{"value":"-7,93E-03","module":"D","scenario":null},{"value":"3,74E-06","module":"A1A3","scenario":null}]},{"parameter":"AP","unit":"mol H+-eq","values":[{"value":"4,89E-01","module":"A1","scenario":null},{"value":"1,55E-02","module":"A2","scenario":null},{"value":"4,12E-03","module":"A3","scenario":null},{"value":"9,70E-03","module":"A4","scenario":null},{"value":"4,37E-05","module":"A5","scenario":null},{"value":"6,54E-01","module":"B6","scenario":null},{"value":"0,00E+00","module":"C1","scenario":null},{"value":"1,20E-03","module":"C2","scenario":null},{"value":"7,41E-04","module":"C3","scenario":null},{"value":"2,55E-04","module":"C4","scenario":null},{"value":"-9,14E-02","module":"D","scenario":null},{"value":"5,09E-01","module":"A1A3","scenario":null}]},{"parameter":"POCP","unit":"kg NMVOC-eq","values":[{"value":"2,48E-01","module":"A1","scenario":null},{"value":"1,14E-02","module":"A2","scenario":null},{"value":"3,48E-03","module":"A3","scenario":null},{"value":"8,00E-03","module":"A4","scenario":null},{"value":"4,52E-05","module":"A5","scenario":null},{"value":"3,25E-01","module":"B6","scenario":null},{"value":"0,00E+00","module":"C1","scenario":null},{"value":"1,21E-03","module":"C2","scenario":null},{"value":"6,58E-04","module":"C3","scenario":null},{"value":"2,99E-04","module":"C4","scenario":null},{"value":"-3,32E-02","module":"D","scenario":null},{"value":"2,63E-01","module":"A1A3","scenario":null}]},{"parameter":"ADPE","unit":"kg Sb-eq","values":[{"value":"9,66E-03","module":"A1","scenario":null},{"value":"1,28E-05","module":"A2","scenario":null},{"value":"3,70E-06","module":"A3","scenario":null},{"value":"2,55E-05","module":"A4","scenario":null},{"value":"2,23E-07","module":"A5","scenario":null},{"value":"2,20E-03","module":"B6","scenario":null},{"value":"0,00E+00","module":"C1","scenario":null},{"value":"7,96E-06","module":"C2","scenario":null},{"value":"8,87E-07","module":"C3","scenario":null},{"value":"2,76E-07","module":"C4","scenario":null},{"value":"-1,25E-03","module":"D","scenario":null},{"value":"9,67E-03","module":"A1A3","scenario":null}]},{"parameter":"ADPF","unit":"MJ","values":[{"value":"7,94E+02","module":"A1","scenario":null},{"value":"1,09E+01","module":"A2","scenario":null},{"value":"5,95E+00","module":"A3","scenario":null},{"value":"1,59E+01","module":"A4","scenario":null},{"value":"1,30E-01","module":"A5","scenario":null},{"value":"3,83E+03","module":"B6","scenario":null},{"value":"0,00E+00","module":"C1","scenario":null},{"value":"4,43E+00","module":"C2","scenario":null},{"value":"1,21E+00","module":"C3","scenario":null},{"value":"6,90E-01","module":"C4","scenario":null},{"value":"-7,76E+01","module":"D","scenario":null},{"value":"8,11E+02","module":"A1A3","scenario":null}]},{"parameter":"WDP","unit":"m3 world-eq. Deprived","values":[{"value":"2,87E+03","module":"A1","scenario":null},{"value":"6,03E+00","module":"A2","scenario":null},{"value":"1,45E+03","module":"A3","scenario":null},{"value":"1,34E+01","module":"A4","scenario":null},{"value":"1,75E-01","module":"A5","scenario":null},{"value":"2,96E+05","module":"B6","scenario":null},{"value":"0,00E+00","module":"C1","scenario":null},{"value":"4,23E+00","module":"C2","scenario":null},{"value":"8,36E+00","module":"C3","scenario":null},{"value":"8,75E+00","module":"C4","scenario":null},{"value":"-2,21E+03","module":"D","scenario":null},{"value":"4,32E+03","module":"A1A3","scenario":null}]},{"parameter":"EP-freshwater","unit":"kg P-eq","values":[{"value":"5,87E-03","module":"A1","scenario":null},{"value":"4,58E-06","module":"A2","scenario":null},{"value":"1,32E-05","module":"A3","scenario":null},{"value":"7,75E-06","module":"A4","scenario":null},{"value":"7,57E-08","module":"A5","scenario":null},{"value":"9,38E-03","module":"B6","scenario":null},{"value":"0,00E+00","module":"C1","scenario":null},{"value":"2,31E-06","module":"C2","scenario":null},{"value":"4,44E-06","module":"C3","scenario":null},{"value":"1,29E-06","module":"C4","scenario":null},{"value":"-5,82E-04","module":"D","scenario":null},{"value":"5,89E-03","module":"A1A3","scenario":null}]},{"parameter":"EP-marine","unit":"kg N-eq","values":[{"value":"6,86E-02","module":"A1","scenario":null},{"value":"3,87E-03","module":"A2","scenario":null},{"value":"1,19E-03","module":"A3","scenario":null},{"value":"2,59E-03","module":"A4","scenario":null},{"value":"1,53E-05","module":"A5","scenario":null},{"value":"1,03E-01","module":"B6","scenario":null},{"value":"0,00E+00","module":"C1","scenario":null},{"value":"3,56E-04","module":"C2","scenario":null},{"value":"2,44E-04","module":"C3","scenario":null},{"value":"1,64E-04","module":"C4","scenario":null},{"value":"-8,26E-03","module":"D","scenario":null},{"value":"7,36E-02","module":"A1A3","scenario":null}]},{"parameter":"EP-terrestrial","unit":"mol N-eq.","values":[{"value":"8,89E-01","module":"A1","scenario":null},{"value":"4,31E-02","module":"A2","scenario":null},{"value":"1,90E-02","module":"A3","scenario":null},{"value":"2,87E-02","module":"A4","scenario":null},{"value":"1,56E-04","module":"A5","scenario":null},{"value":"1,39E+00","module":"B6","scenario":null},{"value":"0,00E+00","module":"C1","scenario":null},{"value":"3,94E-03","module":"C2","scenario":null},{"value":"2,60E-03","module":"C3","scenario":null},{"value":"8,28E-04","module":"C4","scenario":null},{"value":"-9,73E-02","module":"D","scenario":null},{"value":"9,51E-01","module":"A1A3","scenario":null}]},{"parameter":"GWP-IOBC","unit":"kg CO2-eq","values":[{"value":"6,75E+01","module":"A1","scenario":null},{"value":"7,90E-01","module":"A2","scenario":null},{"value":"4,90E-01","module":"A3","scenario":null},{"value":"1,08E+00","module":"A4","scenario":null},{"value":"1,01E-02","module":"A5","scenario":null},{"value":"2,06E+02","module":"B6","scenario":null},{"value":"0,00E+00","module":"C1","scenario":null},{"value":"2,94E-01","module":"C2","scenario":null},{"value":"2,06E+00","module":"C3","scenario":null},{"value":"1,27E-01","module":"C4","scenario":null},{"value":"-7,48E+00","module":"D","scenario":null},{"value":"6,88E+01","module":"A1A3","scenario":null}]}],"additional_environmental_impact":[{"parameter":"PM","unit":"Disease incidence","values":[{"value":"4,43E-06","module":"A1","scenario":null},{"value":"2,70E-08","module":"A2","scenario":null},{"value":"5,32E-08","module":"A3","scenario":null},{"value":"6,96E-08","module":"A4","scenario":null},{"value":"6,49E-10","module":"A5","scenario":null},{"value":"3,47E-06","module":"B6","scenario":null},{"value":"0,00E+00","module":"C1","scenario":null},{"value":"2,12E-08","module":"C2","scenario":null},{"value":"5,17E-09","module":"C3","scenario":null},{"value":"4,61E-09","module":"C4","scenario":null},{"value":"-5,87E-07","module":"D","scenario":null},{"value":"4,51E-06","module":"A1A3","scenario":null}]},{"parameter":"ETP-fw","unit":"CTUe","values":[{"value":"2,94E+03","module":"A1","scenario":null},{"value":"7,17E+00","module":"A2","scenario":null},{"value":"3,55E+01","module":"A3","scenario":null},{"value":"1,13E+01","module":"A4","scenario":null},{"value":"1,71E-01","module":"A5","scenario":null},{"value":"4,80E+03","module":"B6","scenario":null},{"value":"0,00E+00","module":"C1","scenario":null},{"value":"3,27E+00","module":"C2","scenario":null},{"value":"5,63E+00","module":"C3","scenario":null},{"value":"4,85E+02","module":"C4","scenario":null},{"value":"-5,67E+02","module":"D","scenario":null},{"value":"2,99E+03","module":"A1A3","scenario":null}]},{"parameter":"HTP-c","unit":"CTUh","values":[{"value":"1,20E-07","module":"A1","scenario":null},{"value":"0,00E+00","module":"A2","scenario":null},{"value":"5,38E-10","module":"A3","scenario":null},{"value":"0,00E+00","module":"A4","scenario":null},{"value":"5,00E-12","module":"A5","scenario":null},{"value":"1,12E-07","module":"B6","scenario":null},{"value":"0,00E+00","module":"C1","scenario":null},{"value":"0,00E+00","module":"C2","scenario":null},{"value":"1,04E-09","module":"C3","scenario":null},{"value":"1,25E-10","module":"C4","scenario":null},{"value":"-2,10E-08","module":"D","scenario":null},{"value":"1,21E-07","module":"A1A3","scenario":null}]},{"parameter":"HTP-nc","unit":"CTUh","values":[{"value":"2,49E-06","module":"A1","scenario":null},{"value":"4,72E-09","module":"A2","scenario":null},{"value":"1,31E-08","module":"A3","scenario":null},{"value":"1,24E-08","module":"A4","scenario":null},{"value":"2,14E-10","module":"A5","scenario":null},{"value":"2,94E-06","module":"B6","scenario":null},{"value":"0,00E+00","module":"C1","scenario":null},{"value":"3,53E-09","module":"C2","scenario":null},{"value":"5,62E-08","module":"C3","scenario":null},{"value":"1,30E-09","module":"C4","scenario":null},{"value":"-1,01E-07","module":"D","scenario":null},{"value":"2,51E-06","module":"A1A3","scenario":null}]},{"parameter":"SQP","unit":"-","values":[{"value":"2,07E+02","module":"A1","scenario":null},{"value":"4,43E+00","module":"A2","scenario":null},{"value":"1,39E+02","module":"A3","scenario":null},{"value":"9,62E+00","module":"A4","scenario":null},{"value":"9,20E-02","module":"A5","scenario":null},{"value":"2,89E+03","module":"B6","scenario":null},{"value":"0,00E+00","module":"C1","scenario":null},{"value":"3,06E+00","module":"C2","scenario":null},{"value":"3,13E-01","module":"C3","scenario":null},{"value":"1,77E+00","module":"C4","scenario":null},{"value":"-2,01E+01","module":"D","scenario":null},{"value":"3,51E+02","module":"A1A3","scenario":null}]},{"parameter":"IRP","unit":"kBq U235-eq","values":[{"value":"1,85E+00","module":"A1","scenario":null},{"value":"4,72E-02","module":"A2","scenario":null},{"value":"9,00E-03","module":"A3","scenario":null},{"value":"6,92E-02","module":"A4","scenario":null},{"value":"5,56E-04","module":"A5","scenario":null},{"value":"8,74E+01","module":"B6","scenario":null},{"value":"0,00E+00","module":"C1","scenario":null},{"value":"1,94E-02","module":"C2","scenario":null},{"value":"5,39E-03","module":"C3","scenario":null},{"value":"3,02E-03","module":"C4","scenario":null},{"value":"-2,61E-01","module":"D","scenario":null},{"value":"1,90E+00","module":"A1A3","scenario":null}]}],"resource_use":[{"parameter":"PERE","unit":"MJ","values":[{"value":"7,14E+01","module":"A1","scenario":null},{"value":"1,11E-01","module":"A2","scenario":null},{"value":"3,48E+01","module":"A3","scenario":null},{"value":"2,06E-01","module":"A4","scenario":null},{"value":"2,18E-03","module":"A5","scenario":null},{"value":"3,77E+03","module":"B6","scenario":null},{"value":"0,00E+00","module":"C1","scenario":null},{"value":"6,26E-02","module":"C2","scenario":null},{"value":"1,73E-01","module":"C3","scenario":null},{"value":"1,31E-01","module":"C4","scenario":null},{"value":"-3,01E+01","module":"D","scenario":null},{"value":"1,06E+02","module":"A1A3","scenario":null}]},{"parameter":"PERM","unit":"","values":[{"value":"4,83E+00","module":"A1","scenario":null},{"value":"0,00E+00","module":"A2","scenario":null},{"value":"0,00E+00","module":"A3","scenario":null},{"value":"0,00E+00","module":"A4","scenario":null},{"value":"-6,09E+00","module":"A5","scenario":null},{"value":"0,00E+00","module":"B6","scenario":null},{"value":"0,00E+00","module":"C1","scenario":null},{"value":"0,00E+00","module":"C2","scenario":null},{"value":"0,00E+00","module":"C3","scenario":null},{"value":"0,00E+00","module":"C4","scenario":null},{"value":"0,00E+00","module":"D","scenario":null},{"value":"4,83E+00","module":"A1A3","scenario":null}]},{"parameter":"PERT","unit":"MJ","values":[{"value":"7,62E+01","module":"A1","scenario":null},{"value":"1,11E-01","module":"A2","scenario":null},{"value":"3,48E+01","module":"A3","scenario":null},{"value":"2,06E-01","module":"A4","scenario":null},{"value":"-6,09E+00","module":"A5","scenario":null},{"value":"3,77E+03","module":"B6","scenario":null},{"value":"0,00E+00","module":"C1","scenario":null},{"value":"6,26E-02","module":"C2","scenario":null},{"value":"1,73E-01","module":"C3","scenario":null},{"value":"1,31E-01","module":"C4","scenario":null},{"value":"-3,01E+01","module":"D","scenario":null},{"value":"1,11E+02","module":"A1A3","scenario":null}]},{"parameter":"PENRE","unit":"MJ","values":[{"value":"7,44E+02","module":"A1","scenario":null},{"value":"1,09E+01","module":"A2","scenario":null},{"value":"5,95E+00","module":"A3","scenario":null},{"value":"1,59E+01","module":"A4","scenario":null},{"value":"1,30E-01","module":"A5","scenario":null},{"value":"3,89E+03","module":"B6","scenario":null},{"value":"0,00E+00","module":"C1","scenario":null},{"value":"4,43E+00","module":"C2","scenario":null},{"value":"1,21E+00","module":"C3","scenario":null},{"value":"6,91E-01","module":"C4","scenario":null},{"value":"-7,76E+01","module":"D","scenario":null},{"value":"7,61E+02","module":"A1A3","scenario":null}]},{"parameter":"PENRM","unit":"MJ","values":[{"value":"4,99E+01","module":"A1","scenario":null},{"value":"0,00E+00","module":"A2","scenario":null},{"value":"0,00E+00","module":"A3","scenario":null},{"value":"0,00E+00","module":"A4","scenario":null},{"value":"-6,12E-01","module":"A5","scenario":null},{"value":"0,00E+00","module":"B6","scenario":null},{"value":"0,00E+00","module":"C1","scenario":null},{"value":"0,00E+00","module":"C2","scenario":null},{"value":"-5,05E+01","module":"C3","scenario":null},{"value":"0,00E+00","module":"C4","scenario":null},{"value":"-2,88E-02","module":"D","scenario":null},{"value":"4,99E+01","module":"A1A3","scenario":null}]},{"parameter":"PENRT","unit":"MJ","values":[{"value":"7,94E+02","module":"A1","scenario":null},{"value":"1,09E+01","module":"A2","scenario":null},{"value":"5,95E+00","module":"A3","scenario":null},{"value":"1,59E+01","module":"A4","scenario":null},{"value":"-4,82E-01","module":"A5","scenario":null},{"value":"3,89E+03","module":"B6","scenario":null},{"value":"0,00E+00","module":"C1","scenario":null},{"value":"4,43E+00","module":"C2","scenario":null},{"value":"-4,93E+01","module":"C3","scenario":null},{"value":"6,91E-01","module":"C4","scenario":null},{"value":"-7,76E+01","module":"D","scenario":null},{"value":"8,11E+02","module":"A1A3","scenario":null}]},{"parameter":"SM","unit":"kg","values":[{"value":"1,36E+00","module":"A1","scenario":null},{"value":"0,00E+00","module":"A2","scenario":null},{"value":"6,56E-06","module":"A3","scenario":null},{"value":"0,00E+00","module":"A4","scenario":null},{"value":"0,00E+00","module":"A5","scenario":null},{"value":"0,00E+00","module":"B6","scenario":null},{"value":"0,00E+00","module":"C1","scenario":null},{"value":"0,00E+00","module":"C2","scenario":null},{"value":"0,00E+00","module":"C3","scenario":null},{"value":"6,20E-03","module":"C4","scenario":null},{"value":"2,71E-03","module":"D","scenario":null},{"value":"1,36E+00","module":"A1A3","scenario":null}]},{"parameter":"RSF","unit":"MJ","values":[{"value":"7,72E-01","module":"A1","scenario":null},{"value":"3,54E-03","module":"A2","scenario":null},{"value":"8,68E-02","module":"A3","scenario":null},{"value":"7,20E-03","module":"A4","scenario":null},{"value":"7,13E-05","module":"A5","scenario":null},{"value":"3,81E+01","module":"B6","scenario":null},{"value":"0,00E+00","module":"C1","scenario":null},{"value":"2,24E-03","module":"C2","scenario":null},{"value":"3,17E-03","module":"C3","scenario":null},{"value":"1,13E-03","module":"C4","scenario":null},{"value":"5,58E-02","module":"D","scenario":null},{"value":"8,63E-01","module":"A1A3","scenario":null}]},{"parameter":"NRSF","unit":"MJ","values":[{"value":"-1,60E+00","module":"A1","scenario":null},{"value":"2,07E-02","module":"A2","scenario":null},{"value":"1,41E-02","module":"A3","scenario":null},{"value":"2,44E-02","module":"A4","scenario":null},{"value":"2,89E-04","module":"A5","scenario":null},{"value":"0,00E+00","module":"B6","scenario":null},{"value":"0,00E+00","module":"C1","scenario":null},{"value":"7,99E-03","module":"C2","scenario":null},{"value":"-5,46E-05","module":"C3","scenario":null},{"value":"2,05E-02","module":"C4","scenario":null},{"value":"1,34E+00","module":"D","scenario":null},{"value":"-1,56E+00","module":"A1A3","scenario":null}]},{"parameter":"FW","unit":"m3","values":[{"value":"5,26E-01","module":"A1","scenario":null},{"value":"8,47E-04","module":"A2","scenario":null},{"value":"8,55E-04","module":"A3","scenario":null},{"value":"1,54E-03","module":"A4","scenario":null},{"value":"6,14E-05","module":"A5","scenario":null},{"value":"1,71E+01","module":"B6","scenario":null},{"value":"0,00E+00","module":"C1","scenario":null},{"value":"4,67E-04","module":"C2","scenario":null},{"value":"2,44E-03","module":"C3","scenario":null},{"value":"7,13E-04","module":"C4","scenario":null},{"value":"-1,23E-01","module":"D","scenario":null},{"value":"5,28E-01","module":"A1A3","scenario":null}]}],"end_of_life_waste":[{"parameter":"HWD","unit":"kg","values":[{"value":"3,51E-01","module":"A1","scenario":null},{"value":"5,18E-04","module":"A2","scenario":null},{"value":"2,58E-02","module":"A3","scenario":null},{"value":"7,85E-04","module":"A4","scenario":null},{"value":"0,00E+00","module":"A5","scenario":null},{"value":"3,59E-01","module":"B6","scenario":null},{"value":"0,00E+00","module":"C1","scenario":null},{"value":"2,26E-04","module":"C2","scenario":null},{"value":"2,58E-05","module":"C3","scenario":null},{"value":"1,39E-01","module":"C4","scenario":null},{"value":"4,10E-03","module":"D","scenario":null},{"value":"3,77E-01","module":"A1A3","scenario":null}]},{"parameter":"NHWD","unit":"kg","values":[{"value":"1,07E+01","module":"A1","scenario":null},{"value":"2,69E-01","module":"A2","scenario":null},{"value":"3,00E-01","module":"A3","scenario":null},{"value":"6,51E-01","module":"A4","scenario":null},{"value":"5,66E-01","module":"A5","scenario":null},{"value":"2,38E+01","module":"B6","scenario":null},{"value":"0,00E+00","module":"C1","scenario":null},{"value":"2,12E-01","module":"C2","scenario":null},{"value":"7,10E-02","module":"C3","scenario":null},{"value":"1,56E+00","module":"C4","scenario":null},{"value":"-2,06E+00","module":"D","scenario":null},{"value":"1,13E+01","module":"A1A3","scenario":null}]},{"parameter":"RWD","unit":"kg","values":[{"value":"1,61E-03","module":"A1","scenario":null},{"value":"7,51E-05","module":"A2","scenario":null},{"value":"1,30E-05","module":"A3","scenario":null},{"value":"1,09E-04","module":"A4","scenario":null},{"value":"0,00E+00","module":"A5","scenario":null},{"value":"4,01E-02","module":"B6","scenario":null},{"value":"0,00E+00","module":"C1","scenario":null},{"value":"3,02E-05","module":"C2","scenario":null},{"value":"1,32E-06","module":"C3","scenario":null},{"value":"2,98E-06","module":"C4","scenario":null},{"value":"-2,42E-04","module":"D","scenario":null},{"value":"1,70E-03","module":"A1A3","scenario":null}]}],"end_of_life_flow":[{"parameter":"CRU","unit":"kg","values":[{"value":"0,00E+00","module":"A1","scenario":null},{"value":"0,00E+00","module":"A2","scenario":null},{"value":"0,00E+00","module":"A3","scenario":null},{"value":"0,00E+00","module":"A4","scenario":null},{"value":"0,00E+00","module":"A5","scenario":null},{"value":"0,00E+00","module":"B6","scenario":null},{"value":"0,00E+00","module":"C1","scenario":null},{"value":"0,00E+00","module":"C2","scenario":null},{"value":"0,00E+00","module":"C3","scenario":null},{"value":"0,00E+00","module":"C4","scenario":null},{"value":"0,00E+00","module":"D","scenario":null},{"value":"0,00E+00","module":"A1A3","scenario":null}]},{"parameter":"MFR","unit":"kg","values":[{"value":"0,00E+00","module":"A1","scenario":null},{"value":"0,00E+00","module":"A2","scenario":null},{"value":"4,70E-01","module":"A3","scenario":null},{"value":"0,00E+00","module":"A4","scenario":null},{"value":"5,21E-01","module":"A5","scenario":null},{"value":"0,00E+00","module":"B6","scenario":null},{"value":"0,00E+00","module":"C1","scenario":null},{"value":"0,00E+00","module":"C2","scenario":null},{"value":"2,79E+00","module":"C3","scenario":null},{"value":"7,49E-05","module":"C4","scenario":null},{"value":"-1,07E-04","module":"D","scenario":null},{"value":"4,70E-01","module":"A1A3","scenario":null}]},{"parameter":"MER","unit":"kg","values":[{"value":"0,00E+00","module":"A1","scenario":null},{"value":"0,00E+00","module":"A2","scenario":null},{"value":"1,44E-01","module":"A3","scenario":null},{"value":"0,00E+00","module":"A4","scenario":null},{"value":"3,86E-02","module":"A5","scenario":null},{"value":"0,00E+00","module":"B6","scenario":null},{"value":"0,00E+00","module":"C1","scenario":null},{"value":"0,00E+00","module":"C2","scenario":null},{"value":"7,90E-01","module":"C3","scenario":null},{"value":"1,01E-04","module":"C4","scenario":null},{"value":"-1,61E-05","module":"D","scenario":null},{"value":"1,44E-01","module":"A1A3","scenario":null}]},{"parameter":"EEE","unit":"MJ","values":[{"value":"0,00E+00","module":"A1","scenario":null},{"value":"0,00E+00","module":"A2","scenario":null},{"value":"1,13E-01","module":"A3","scenario":null},{"value":"0,00E+00","module":"A4","scenario":null},{"value":"3,16E-02","module":"A5","scenario":null},{"value":"0,00E+00","module":"B6","scenario":null},{"value":"0,00E+00","module":"C1","scenario":null},{"value":"0,00E+00","module":"C2","scenario":null},{"value":"1,24E+00","module":"C3","scenario":null},{"value":"9,85E-04","module":"C4","scenario":null},{"value":"-3,79E-05","module":"D","scenario":null},{"value":"1,13E-01","module":"A1A3","scenario":null}]},{"parameter":"EET","unit":"MJ","values":[{"value":"0,00E+00","module":"A1","scenario":null},{"value":"0,00E+00","module":"A2","scenario":null},{"value":"1,71E+00","module":"A3","scenario":null},{"value":"0,00E+00","module":"A4","scenario":null},{"value":"4,78E-01","module":"A5","scenario":null},{"value":"0,00E+00","module":"B6","scenario":null},{"value":"0,00E+00","module":"C1","scenario":null},{"value":"0,00E+00","module":"C2","scenario":null},{"value":"1,88E+01","module":"C3","scenario":null},{"value":"1,49E-02","module":"C4","scenario":null},{"value":"-5,74E-04","module":"D","scenario":null},{"value":"1,71E+00","module":"A1A3","scenario":null}]}]}