{"product_name":"Betong B 30 ","epd_id":"NEPD-2067-935-NO","declared_unit":{"unit":"m3","amount":1},"compliance":["EN 15804","ISO 14025","ISO 21930"],"producer_name":"Opshaug Sandtak AS","environmental_impact":[{"parameter":"GWP-total","unit":"kg CO2-eq","values":[{"value":"2,25E+02","module":"A1","scenario":null},{"value":"9,12E+00","module":"A2","scenario":null},{"value":"3,31E+00","module":"A3","scenario":null},{"value":"1,20E+00","module":"A4","scenario":null},{"value":"2,38E+02","module":"A1A3","scenario":null}]},{"parameter":"ODP","unit":"kg CFC11-eq","values":[{"value":"2,75E-06","module":"A1","scenario":null},{"value":"1,65E-06","module":"A2","scenario":null},{"value":"5,30E-07","module":"A3","scenario":null},{"value":"2,27E-07","module":"A4","scenario":null},{"value":"4,93E-06","module":"A1A3","scenario":null}]},{"parameter":"AP","unit":"mol H+-eq","values":[{"value":"5,88E-01","module":"A1","scenario":null},{"value":"5,66E-02","module":"A2","scenario":null},{"value":"2,29E-02","module":"A3","scenario":null},{"value":"4,23E-03","module":"A4","scenario":null},{"value":"6,67E-01","module":"A1A3","scenario":null}]},{"parameter":"EP","unit":"kg PO_4^3-eq","values":[{"value":"6,91E-02","module":"A1","scenario":null},{"value":"1,16E-02","module":"A2","scenario":null},{"value":"4,96E-03","module":"A3","scenario":null},{"value":"8,80E-04","module":"A4","scenario":null},{"value":"8,57E-02","module":"A1A3","scenario":null}]},{"parameter":"POCP","unit":"kg NMVOC-eq","values":[{"value":"3,27E-02","module":"A1","scenario":null},{"value":"1,65E-03","module":"A2","scenario":null},{"value":"6,91E-04","module":"A3","scenario":null},{"value":"2,13E-04","module":"A4","scenario":null},{"value":"3,50E-02","module":"A1A3","scenario":null}]},{"parameter":"ADPE","unit":"kg Sb-eq","values":[{"value":"1,56E-04","module":"A1","scenario":null},{"value":"8,56E-06","module":"A2","scenario":null},{"value":"1,26E-05","module":"A3","scenario":null},{"value":"2,65E-06","module":"A4","scenario":null},{"value":"1,77E-04","module":"A1A3","scenario":null}]},{"parameter":"ADPF","unit":"MJ","values":[{"value":"1,18E+03","module":"A1","scenario":null},{"value":"1,31E+02","module":"A2","scenario":null},{"value":"4,45E+01","module":"A3","scenario":null},{"value":"1,83E+01","module":"A4","scenario":null},{"value":"1,36E+03","module":"A1A3","scenario":null}]}],"additional_environmental_impact":[],"resource_use":[{"parameter":"PERE","unit":"MJ","values":[{"value":"2,27E+02","module":"A1","scenario":null},{"value":"1,62E+00","module":"A2","scenario":null},{"value":"9,20E+01","module":"A3","scenario":null},{"value":"2,82E-01","module":"A4","scenario":null},{"value":"3,21E+02","module":"A1A3","scenario":null}]},{"parameter":"PERM","unit":"","values":[{"value":"1,87E+01","module":"A1","scenario":null},{"value":"0,00E+00","module":"A2","scenario":null},{"value":"0,00E+00","module":"A3","scenario":null},{"value":"8,63E-02","module":"A4","scenario":null},{"value":"1,87E+01","module":"A1A3","scenario":null}]},{"parameter":"PERT","unit":"MJ","values":[{"value":"2,46E+02","module":"A1","scenario":null},{"value":"1,62E+00","module":"A2","scenario":null},{"value":"9,20E+01","module":"A3","scenario":null},{"value":"3,68E-01","module":"A4","scenario":null},{"value":"3,40E+02","module":"A1A3","scenario":null}]},{"parameter":"PENRE","unit":"MJ","values":[{"value":"1,21E+03","module":"A1","scenario":null},{"value":"1,34E+02","module":"A2","scenario":null},{"value":"5,05E+01","module":"A3","scenario":null},{"value":"1,87E+01","module":"A4","scenario":null},{"value":"1,40E+03","module":"A1A3","scenario":null}]},{"parameter":"PENRM","unit":"MJ","values":[{"value":"1,45E+01","module":"A1","scenario":null},{"value":"0,00E+00","module":"A2","scenario":null},{"value":"0,00E+00","module":"A3","scenario":null},{"value":"0,00E+00","module":"A4","scenario":null},{"value":"1,45E+01","module":"A1A3","scenario":null}]},{"parameter":"PENRT","unit":"MJ","values":[{"value":"1,23E+03","module":"A1","scenario":null},{"value":"1,34E+02","module":"A2","scenario":null},{"value":"5,05E+01","module":"A3","scenario":null},{"value":"1,87E+01","module":"A4","scenario":null},{"value":"1,41E+03","module":"A1A3","scenario":null}]},{"parameter":"SM","unit":"kg","values":[{"value":"6,15E+01","module":"A1","scenario":null},{"value":"0,00E+00","module":"A2","scenario":null},{"value":"0,00E+00","module":"A3","scenario":null},{"value":"0,00E+00","module":"A4","scenario":null},{"value":"6,15E+01","module":"A1A3","scenario":null}]},{"parameter":"RSF","unit":"MJ","values":[{"value":"2,60E+01","module":"A1","scenario":null},{"value":"0,00E+00","module":"A2","scenario":null},{"value":"1,59E-02","module":"A3","scenario":null},{"value":"0,00E+00","module":"A4","scenario":null},{"value":"2,60E+01","module":"A1A3","scenario":null}]},{"parameter":"NRSF","unit":"MJ","values":[{"value":"2,22E+02","module":"A1","scenario":null},{"value":"0,00E+00","module":"A2","scenario":null},{"value":"0,00E+00","module":"A3","scenario":null},{"value":"0,00E+00","module":"A4","scenario":null},{"value":"2,22E+02","module":"A1A3","scenario":null}]},{"parameter":"FW","unit":"m3","values":[{"value":"1,79E+00","module":"A1","scenario":null},{"value":"2,15E-02","module":"A2","scenario":null},{"value":"3,01E-01","module":"A3","scenario":null},{"value":"1,67E-02","module":"A4","scenario":null},{"value":"2,12E+00","module":"A1A3","scenario":null}]}],"end_of_life_waste":[{"parameter":"HWD","unit":"kg","values":[{"value":"3,72E-04","module":"A1","scenario":null},{"value":"7,18E-05","module":"A2","scenario":null},{"value":"3,59E-05","module":"A3","scenario":null},{"value":"1,42E-05","module":"A4","scenario":null},{"value":"4,79E-04","module":"A1A3","scenario":null}]},{"parameter":"NHWD","unit":"kg","values":[{"value":"4,15E+01","module":"A1","scenario":null},{"value":"3,82E+00","module":"A2","scenario":null},{"value":"1,15E+00","module":"A3","scenario":null},{"value":"1,85E+00","module":"A4","scenario":null},{"value":"4,64E+01","module":"A1A3","scenario":null}]},{"parameter":"RWD","unit":"kg","values":[{"value":"6,15E-06","module":"A1","scenario":null},{"value":"9,20E-04","module":"A2","scenario":null},{"value":"3,42E-04","module":"A3","scenario":null},{"value":"0,00E+00","module":"A4","scenario":null},{"value":"1,27E-03","module":"A1A3","scenario":null}]}],"end_of_life_flow":[{"parameter":"CRU","unit":"kg","values":[{"value":"0,00E+00","module":"A1","scenario":null},{"value":"0,00E+00","module":"A2","scenario":null},{"value":"0,00E+00","module":"A3","scenario":null},{"value":"0,00E+00","module":"A4","scenario":null},{"value":"0,00E+00","module":"A1A3","scenario":null}]},{"parameter":"MFR","unit":"kg","values":[{"value":"3,85E-01","module":"A1","scenario":null},{"value":"0,00E+00","module":"A2","scenario":null},{"value":"0,00E+00","module":"A3","scenario":null},{"value":"0,00E+00","module":"A4","scenario":null},{"value":"3,85E-01","module":"A1A3","scenario":null}]},{"parameter":"MER","unit":"kg","values":[{"value":"8,72E-02","module":"A1","scenario":null},{"value":"0,00E+00","module":"A2","scenario":null},{"value":"0,00E+00","module":"A3","scenario":null},{"value":"0,00E+00","module":"A4","scenario":null},{"value":"8,72E-02","module":"A1A3","scenario":null}]},{"parameter":"EEE","unit":"MJ","values":[{"value":"0,00E+00","module":"A1","scenario":null},{"value":"0,00E+00","module":"A2","scenario":null},{"value":"0,00E+00","module":"A3","scenario":null},{"value":"0,00E+00","module":"A4","scenario":null},{"value":"0,00E+00","module":"A1A3","scenario":null}]},{"parameter":"EET","unit":"MJ","values":[{"value":"0,00E+00","module":"A1","scenario":null},{"value":"0,00E+00","module":"A2","scenario":null},{"value":"0,00E+00","module":"A3","scenario":null},{"value":"0,00E+00","module":"A4","scenario":null},{"value":"0,00E+00","module":"A1A3","scenario":null}]}]}