{"product_name":"Choice desk Veneer","epd_id":"NEPD-8218-7893","declared_unit":{"unit":"stk","amount":1},"compliance":["EN 15804+A2","ISO 14025","ISO 21930"],"producer_name":"AB Edsbyverken","environmental_impact":[{"parameter":"GWP-total","unit":"kg CO2-eq","values":[{"value":"-1,80E+01","module":"A1-A3","scenario":null},{"value":"9,76E-01","module":"A4","scenario":null},{"value":"8,06E-01","module":"A5","scenario":null},{"value":"2,69E-01","module":"B2","scenario":null},{"value":"0,00E+00","module":"B3","scenario":null},{"value":"0,00E+00","module":"B4","scenario":null},{"value":"0,00E+00","module":"C1","scenario":null},{"value":"1,63E-01","module":"C2","scenario":null},{"value":"3,03E+01","module":"C3","scenario":null},{"value":"5,06E-02","module":"C4","scenario":null},{"value":"-1,21E+00","module":"D","scenario":null}]},{"parameter":"GWP-fossil","unit":"kg CO2-eq","values":[{"value":"1,46E+01","module":"A1-A3","scenario":null},{"value":"9,75E-01","module":"A4","scenario":null},{"value":"8,40E-03","module":"A5","scenario":null},{"value":"2,67E-01","module":"B2","scenario":null},{"value":"0,00E+00","module":"B3","scenario":null},{"value":"0,00E+00","module":"B4","scenario":null},{"value":"0,00E+00","module":"C1","scenario":null},{"value":"1,63E-01","module":"C2","scenario":null},{"value":"1,65E+00","module":"C3","scenario":null},{"value":"5,06E-02","module":"C4","scenario":null},{"value":"-1,17E+00","module":"D","scenario":null}]},{"parameter":"GWP-biogenic","unit":"kg CO2-eq","values":[{"value":"-3,29E+01","module":"A1-A3","scenario":null},{"value":"4,04E-04","module":"A4","scenario":null},{"value":"7,98E-01","module":"A5","scenario":null},{"value":"1,68E-03","module":"B2","scenario":null},{"value":"0,00E+00","module":"B3","scenario":null},{"value":"0,00E+00","module":"B4","scenario":null},{"value":"0,00E+00","module":"C1","scenario":null},{"value":"6,73E-05","module":"C2","scenario":null},{"value":"2,87E+01","module":"C3","scenario":null},{"value":"2,14E-05","module":"C4","scenario":null},{"value":"-2,41E-03","module":"D","scenario":null}]},{"parameter":"GWP-luluc","unit":"kg CO2-eq","values":[{"value":"1,34E-01","module":"A1-A3","scenario":null},{"value":"3,47E-04","module":"A4","scenario":null},{"value":"2,58E-06","module":"A5","scenario":null},{"value":"4,35E-04","module":"B2","scenario":null},{"value":"0,00E+00","module":"B3","scenario":null},{"value":"0,00E+00","module":"B4","scenario":null},{"value":"0,00E+00","module":"C1","scenario":null},{"value":"5,79E-05","module":"C2","scenario":null},{"value":"3,16E-04","module":"C3","scenario":null},{"value":"5,48E-06","module":"C4","scenario":null},{"value":"-4,01E-02","module":"D","scenario":null}]},{"parameter":"ODP","unit":"kg CFC11-eq","values":[{"value":"3,22E-06","module":"A1-A3","scenario":null},{"value":"2,21E-07","module":"A4","scenario":null},{"value":"1,65E-09","module":"A5","scenario":null},{"value":"2,37E-08","module":"B2","scenario":null},{"value":"0,00E+00","module":"B3","scenario":null},{"value":"0,00E+00","module":"B4","scenario":null},{"value":"0,00E+00","module":"C1","scenario":null},{"value":"3,68E-08","module":"C2","scenario":null},{"value":"1,47E-07","module":"C3","scenario":null},{"value":"3,10E-09","module":"C4","scenario":null},{"value":"-8,49E-02","module":"D","scenario":null}]},{"parameter":"AP","unit":"mol H+-eq","values":[{"value":"6,40E-02","module":"A1-A3","scenario":null},{"value":"2,80E-03","module":"A4","scenario":null},{"value":"3,70E-05","module":"A5","scenario":null},{"value":"1,56E-03","module":"B2","scenario":null},{"value":"0,00E+00","module":"B3","scenario":null},{"value":"0,00E+00","module":"B4","scenario":null},{"value":"0,00E+00","module":"C1","scenario":null},{"value":"4,67E-04","module":"C2","scenario":null},{"value":"4,65E-03","module":"C3","scenario":null},{"value":"1,16E-04","module":"C4","scenario":null},{"value":"-9,60E-03","module":"D","scenario":null}]},{"parameter":"POCP","unit":"kg NMVOC-eq","values":[{"value":"5,23E-02","module":"A1-A3","scenario":null},{"value":"2,38E-03","module":"A4","scenario":null},{"value":"3,82E-05","module":"A5","scenario":null},{"value":"9,05E-04","module":"B2","scenario":null},{"value":"0,00E+00","module":"B3","scenario":null},{"value":"0,00E+00","module":"B4","scenario":null},{"value":"0,00E+00","module":"C1","scenario":null},{"value":"3,96E-04","module":"C2","scenario":null},{"value":"4,83E-03","module":"C3","scenario":null},{"value":"1,04E-04","module":"C4","scenario":null},{"value":"-9,36E-03","module":"D","scenario":null}]},{"parameter":"ADPE","unit":"kg Sb-eq","values":[{"value":"2,91E-04","module":"A1-A3","scenario":null},{"value":"2,69E-05","module":"A4","scenario":null},{"value":"1,89E-07","module":"A5","scenario":null},{"value":"7,48E-06","module":"B2","scenario":null},{"value":"0,00E+00","module":"B3","scenario":null},{"value":"0,00E+00","module":"B4","scenario":null},{"value":"0,00E+00","module":"C1","scenario":null},{"value":"4,49E-06","module":"C2","scenario":null},{"value":"4,84E-06","module":"C3","scenario":null},{"value":"1,28E-07","module":"C4","scenario":null},{"value":"-1,16E-05","module":"D","scenario":null}]},{"parameter":"ADPF","unit":"MJ","values":[{"value":"4,30E+02","module":"A1-A3","scenario":null},{"value":"1,47E+01","module":"A4","scenario":null},{"value":"1,10E-01","module":"A5","scenario":null},{"value":"4,57E+00","module":"B2","scenario":null},{"value":"0,00E+00","module":"B3","scenario":null},{"value":"0,00E+00","module":"B4","scenario":null},{"value":"0,00E+00","module":"C1","scenario":null},{"value":"2,46E+00","module":"C2","scenario":null},{"value":"6,53E+00","module":"C3","scenario":null},{"value":"2,84E-01","module":"C4","scenario":null},{"value":"-1,67E+01","module":"D","scenario":null}]},{"parameter":"WDP","unit":"m3 world-eq. Deprived","values":[{"value":"1,54E+04","module":"A1-A3","scenario":null},{"value":"1,43E+01","module":"A4","scenario":null},{"value":"1,46E-01","module":"A5","scenario":null},{"value":"8,18E+01","module":"B2","scenario":null},{"value":"0,00E+00","module":"B3","scenario":null},{"value":"0,00E+00","module":"B4","scenario":null},{"value":"0,00E+00","module":"C1","scenario":null},{"value":"2,38E+00","module":"C2","scenario":null},{"value":"2,21E+01","module":"C3","scenario":null},{"value":"5,79E+00","module":"C4","scenario":null},{"value":"-2,08E+02","module":"D","scenario":null}]},{"parameter":"EP-freshwater","unit":"kg P-eq","values":[{"value":"6,22E-04","module":"A1-A3","scenario":null},{"value":"7,79E-06","module":"A4","scenario":null},{"value":"6,41E-08","module":"A5","scenario":null},{"value":"2,14E-05","module":"B2","scenario":null},{"value":"0,00E+00","module":"B3","scenario":null},{"value":"0,00E+00","module":"B4","scenario":null},{"value":"0,00E+00","module":"C1","scenario":null},{"value":"1,30E-06","module":"C2","scenario":null},{"value":"3,05E-05","module":"C3","scenario":null},{"value":"5,24E-07","module":"C4","scenario":null},{"value":"-1,04E-04","module":"D","scenario":null}]},{"parameter":"EP-marine","unit":"kg N-eq","values":[{"value":"1,26E-02","module":"A1-A3","scenario":null},{"value":"5,55E-04","module":"A4","scenario":null},{"value":"1,28E-05","module":"A5","scenario":null},{"value":"2,48E-04","module":"B2","scenario":null},{"value":"0,00E+00","module":"B3","scenario":null},{"value":"0,00E+00","module":"B4","scenario":null},{"value":"0,00E+00","module":"C1","scenario":null},{"value":"9,24E-05","module":"C2","scenario":null},{"value":"1,78E-03","module":"C3","scenario":null},{"value":"3,22E-05","module":"C4","scenario":null},{"value":"-3,14E-03","module":"D","scenario":null}]},{"parameter":"EP-terrestrial","unit":"mol N-eq.","values":[{"value":"1,68E-01","module":"A1-A3","scenario":null},{"value":"6,20E-03","module":"A4","scenario":null},{"value":"1,32E-04","module":"A5","scenario":null},{"value":"2,88E-03","module":"B2","scenario":null},{"value":"0,00E+00","module":"B3","scenario":null},{"value":"0,00E+00","module":"B4","scenario":null},{"value":"0,00E+00","module":"C1","scenario":null},{"value":"1,03E-03","module":"C2","scenario":null},{"value":"1,92E-02","module":"C3","scenario":null},{"value":"3,73E-04","module":"C4","scenario":null},{"value":"-3,39E-02","module":"D","scenario":null}]},{"parameter":"GWP-IOBC","unit":"kg CO2-eq","values":[{"value":"1,48E+01","module":"A1-A3","scenario":null},{"value":"9,76E-01","module":"A4","scenario":null},{"value":"8,40E-03","module":"A5","scenario":null},{"value":"2,69E-01","module":"B2","scenario":null},{"value":"0,00E+00","module":"B3","scenario":null},{"value":"0,00E+00","module":"B4","scenario":null},{"value":"0,00E+00","module":"C1","scenario":null},{"value":"1,63E-01","module":"C2","scenario":null},{"value":"1,85E+00","module":"C3","scenario":null},{"value":"5,13E-02","module":"C4","scenario":null},{"value":"-1,19E+00","module":"D","scenario":null}]}],"additional_environmental_impact":[{"parameter":"PM","unit":"Disease incidence","values":[{"value":"9,22E-07","module":"A1-A3","scenario":null},{"value":"5,97E-08","module":"A4","scenario":null},{"value":"5,49E-10","module":"A5","scenario":null},{"value":"1,31E-08","module":"B2","scenario":null},{"value":"0,00E+00","module":"B3","scenario":null},{"value":"0,00E+00","module":"B4","scenario":null},{"value":"0,00E+00","module":"C1","scenario":null},{"value":"9,95E-09","module":"C2","scenario":null},{"value":"5,60E-08","module":"C3","scenario":null},{"value":"1,00E-09","module":"C4","scenario":null},{"value":"-5,82E-07","module":"D","scenario":null}]},{"parameter":"ETP-fw","unit":"CTUe","values":[{"value":"3,55E+02","module":"A1-A3","scenario":null},{"value":"1,09E+01","module":"A4","scenario":null},{"value":"1,45E-01","module":"A5","scenario":null},{"value":"4,95E+00","module":"B2","scenario":null},{"value":"0,00E+00","module":"B3","scenario":null},{"value":"0,00E+00","module":"B4","scenario":null},{"value":"0,00E+00","module":"C1","scenario":null},{"value":"1,82E+00","module":"C2","scenario":null},{"value":"2,71E+01","module":"C3","scenario":null},{"value":"7,15E-01","module":"C4","scenario":null},{"value":"-9,06E+01","module":"D","scenario":null}]},{"parameter":"HTP-c","unit":"CTUh","values":[{"value":"9,18E-09","module":"A1-A3","scenario":null},{"value":"0,00E+00","module":"A4","scenario":null},{"value":"4,00E-12","module":"A5","scenario":null},{"value":"7,39E-10","module":"B2","scenario":null},{"value":"0,00E+00","module":"B3","scenario":null},{"value":"0,00E+00","module":"B4","scenario":null},{"value":"0,00E+00","module":"C1","scenario":null},{"value":"0,00E+00","module":"C2","scenario":null},{"value":"1,74E-09","module":"C3","scenario":null},{"value":"3,70E-11","module":"C4","scenario":null},{"value":"-1,66E-09","module":"D","scenario":null}]},{"parameter":"HTP-nc","unit":"CTUh","values":[{"value":"2,36E-07","module":"A1-A3","scenario":null},{"value":"1,19E-08","module":"A4","scenario":null},{"value":"1,81E-10","module":"A5","scenario":null},{"value":"1,64E-08","module":"B2","scenario":null},{"value":"0,00E+00","module":"B3","scenario":null},{"value":"0,00E+00","module":"B4","scenario":null},{"value":"0,00E+00","module":"C1","scenario":null},{"value":"1,99E-09","module":"C2","scenario":null},{"value":"3,99E-08","module":"C3","scenario":null},{"value":"1,38E-09","module":"C4","scenario":null},{"value":"-8,69E-08","module":"D","scenario":null}]},{"parameter":"SQP","unit":"-","values":[{"value":"2,62E+03","module":"A1-A3","scenario":null},{"value":"1,03E+01","module":"A4","scenario":null},{"value":"7,71E-02","module":"A5","scenario":null},{"value":"1,28E+00","module":"B2","scenario":null},{"value":"0,00E+00","module":"B3","scenario":null},{"value":"0,00E+00","module":"B4","scenario":null},{"value":"0,00E+00","module":"C1","scenario":null},{"value":"1,72E+00","module":"C2","scenario":null},{"value":"2,11E+00","module":"C3","scenario":null},{"value":"8,37E-01","module":"C4","scenario":null},{"value":"-1,11E+02","module":"D","scenario":null}]},{"parameter":"IRP","unit":"kBq U235-eq","values":[{"value":"6,52E+00","module":"A1-A3","scenario":null},{"value":"6,45E-02","module":"A4","scenario":null},{"value":"4,70E-04","module":"A5","scenario":null},{"value":"3,16E-02","module":"B2","scenario":null},{"value":"0,00E+00","module":"B3","scenario":null},{"value":"0,00E+00","module":"B4","scenario":null},{"value":"0,00E+00","module":"C1","scenario":null},{"value":"1,07E-02","module":"C2","scenario":null},{"value":"2,48E-02","module":"C3","scenario":null},{"value":"1,50E-03","module":"C4","scenario":null},{"value":"-1,06E-01","module":"D","scenario":null}]}],"resource_use":[{"parameter":"PERE","unit":"MJ","values":[{"value":"5,29E+02","module":"A1-A3","scenario":null},{"value":"2,11E-01","module":"A4","scenario":null},{"value":"1,83E-03","module":"A5","scenario":null},{"value":"6,21E-01","module":"B2","scenario":null},{"value":"0,00E+00","module":"B3","scenario":null},{"value":"0,00E+00","module":"B4","scenario":null},{"value":"0,00E+00","module":"C1","scenario":null},{"value":"3,52E-02","module":"C2","scenario":null},{"value":"9,01E-01","module":"C3","scenario":null},{"value":"2,85E-02","module":"C4","scenario":null},{"value":"-1,03E+02","module":"D","scenario":null}]},{"parameter":"PERM","unit":"","values":[{"value":"2,47E+02","module":"A1-A3","scenario":null},{"value":"0,00E+00","module":"A4","scenario":null},{"value":"-2,75E+00","module":"A5","scenario":null},{"value":"0,00E+00","module":"B2","scenario":null},{"value":"0,00E+00","module":"B3","scenario":null},{"value":"0,00E+00","module":"B4","scenario":null},{"value":"0,00E+00","module":"C1","scenario":null},{"value":"0,00E+00","module":"C2","scenario":null},{"value":"-2,44E+02","module":"C3","scenario":null},{"value":"0,00E+00","module":"C4","scenario":null},{"value":"0,00E+00","module":"D","scenario":null}]},{"parameter":"PERT","unit":"MJ","values":[{"value":"7,76E+02","module":"A1-A3","scenario":null},{"value":"2,11E-01","module":"A4","scenario":null},{"value":"-2,75E+00","module":"A5","scenario":null},{"value":"6,21E-01","module":"B2","scenario":null},{"value":"0,00E+00","module":"B3","scenario":null},{"value":"0,00E+00","module":"B4","scenario":null},{"value":"0,00E+00","module":"C1","scenario":null},{"value":"3,52E-02","module":"C2","scenario":null},{"value":"-2,43E+02","module":"C3","scenario":null},{"value":"2,85E-02","module":"C4","scenario":null},{"value":"-1,03E+02","module":"D","scenario":null}]},{"parameter":"PENRE","unit":"MJ","values":[{"value":"4,10E+02","module":"A1-A3","scenario":null},{"value":"1,47E+01","module":"A4","scenario":null},{"value":"1,10E-01","module":"A5","scenario":null},{"value":"4,57E+00","module":"B2","scenario":null},{"value":"0,00E+00","module":"B3","scenario":null},{"value":"0,00E+00","module":"B4","scenario":null},{"value":"0,00E+00","module":"C1","scenario":null},{"value":"2,46E+00","module":"C2","scenario":null},{"value":"6,53E+00","module":"C3","scenario":null},{"value":"2,84E-01","module":"C4","scenario":null},{"value":"-1,67E+01","module":"D","scenario":null}]},{"parameter":"PENRM","unit":"MJ","values":[{"value":"3,93E+01","module":"A1-A3","scenario":null},{"value":"0,00E+00","module":"A4","scenario":null},{"value":"-3,66E-01","module":"A5","scenario":null},{"value":"0,00E+00","module":"B2","scenario":null},{"value":"0,00E+00","module":"B3","scenario":null},{"value":"0,00E+00","module":"B4","scenario":null},{"value":"0,00E+00","module":"C1","scenario":null},{"value":"0,00E+00","module":"C2","scenario":null},{"value":"-2,82E+01","module":"C3","scenario":null},{"value":"0,00E+00","module":"C4","scenario":null},{"value":"0,00E+00","module":"D","scenario":null}]},{"parameter":"PENRT","unit":"MJ","values":[{"value":"4,49E+02","module":"A1-A3","scenario":null},{"value":"1,47E+01","module":"A4","scenario":null},{"value":"-2,56E-01","module":"A5","scenario":null},{"value":"4,57E+00","module":"B2","scenario":null},{"value":"0,00E+00","module":"B3","scenario":null},{"value":"0,00E+00","module":"B4","scenario":null},{"value":"0,00E+00","module":"C1","scenario":null},{"value":"2,46E+00","module":"C2","scenario":null},{"value":"-2,17E+01","module":"C3","scenario":null},{"value":"2,84E-01","module":"C4","scenario":null},{"value":"-1,67E+01","module":"D","scenario":null}]},{"parameter":"SM","unit":"kg","values":[{"value":"5,42E-01","module":"A1-A3","scenario":null},{"value":"0,00E+00","module":"A4","scenario":null},{"value":"0,00E+00","module":"A5","scenario":null},{"value":"0,00E+00","module":"B2","scenario":null},{"value":"0,00E+00","module":"B3","scenario":null},{"value":"0,00E+00","module":"B4","scenario":null},{"value":"0,00E+00","module":"C1","scenario":null},{"value":"0,00E+00","module":"C2","scenario":null},{"value":"0,00E+00","module":"C3","scenario":null},{"value":"0,00E+00","module":"C4","scenario":null},{"value":"0,00E+00","module":"D","scenario":null}]},{"parameter":"RSF","unit":"MJ","values":[{"value":"4,22E-01","module":"A1-A3","scenario":null},{"value":"7,55E-03","module":"A4","scenario":null},{"value":"6,02E-05","module":"A5","scenario":null},{"value":"4,98E-02","module":"B2","scenario":null},{"value":"0,00E+00","module":"B3","scenario":null},{"value":"0,00E+00","module":"B4","scenario":null},{"value":"0,00E+00","module":"C1","scenario":null},{"value":"1,26E-03","module":"C2","scenario":null},{"value":"2,00E-02","module":"C3","scenario":null},{"value":"5,51E-04","module":"C4","scenario":null},{"value":"-1,80E-02","module":"D","scenario":null}]},{"parameter":"NRSF","unit":"MJ","values":[{"value":"1,06E+00","module":"A1-A3","scenario":null},{"value":"2,70E-02","module":"A4","scenario":null},{"value":"2,45E-04","module":"A5","scenario":null},{"value":"4,91E-02","module":"B2","scenario":null},{"value":"0,00E+00","module":"B3","scenario":null},{"value":"0,00E+00","module":"B4","scenario":null},{"value":"0,00E+00","module":"C1","scenario":null},{"value":"4,50E-03","module":"C2","scenario":null},{"value":"0,00E+00","module":"C3","scenario":null},{"value":"7,08E-02","module":"C4","scenario":null},{"value":"-6,10E+00","module":"D","scenario":null}]},{"parameter":"FW","unit":"m3","values":[{"value":"3,56E-01","module":"A1-A3","scenario":null},{"value":"1,58E-03","module":"A4","scenario":null},{"value":"5,19E-05","module":"A5","scenario":null},{"value":"7,85E-01","module":"B2","scenario":null},{"value":"0,00E+00","module":"B3","scenario":null},{"value":"0,00E+00","module":"B4","scenario":null},{"value":"0,00E+00","module":"C1","scenario":null},{"value":"2,63E-04","module":"C2","scenario":null},{"value":"8,60E-03","module":"C3","scenario":null},{"value":"4,26E-04","module":"C4","scenario":null},{"value":"-1,24E-01","module":"D","scenario":null}]}],"end_of_life_waste":[{"parameter":"HWD","unit":"kg","values":[{"value":"7,48E-02","module":"A1-A3","scenario":null},{"value":"7,61E-04","module":"A4","scenario":null},{"value":"0,00E+00","module":"A5","scenario":null},{"value":"8,64E-04","module":"B2","scenario":null},{"value":"0,00E+00","module":"B3","scenario":null},{"value":"0,00E+00","module":"B4","scenario":null},{"value":"0,00E+00","module":"C1","scenario":null},{"value":"1,27E-04","module":"C2","scenario":null},{"value":"0,00E+00","module":"C3","scenario":null},{"value":"1,58E-01","module":"C4","scenario":null},{"value":"-7,83E-04","module":"D","scenario":null}]},{"parameter":"NHWD","unit":"kg","values":[{"value":"5,61E+00","module":"A1-A3","scenario":null},{"value":"7,17E-01","module":"A4","scenario":null},{"value":"4,80E-01","module":"A5","scenario":null},{"value":"5,55E-02","module":"B2","scenario":null},{"value":"0,00E+00","module":"B3","scenario":null},{"value":"0,00E+00","module":"B4","scenario":null},{"value":"0,00E+00","module":"C1","scenario":null},{"value":"1,20E-01","module":"C2","scenario":null},{"value":"4,99E-01","module":"C3","scenario":null},{"value":"1,55E-01","module":"C4","scenario":null},{"value":"-3,94E-01","module":"D","scenario":null}]},{"parameter":"RWD","unit":"kg","values":[{"value":"3,80E-03","module":"A1-A3","scenario":null},{"value":"1,00E-04","module":"A4","scenario":null},{"value":"0,00E+00","module":"A5","scenario":null},{"value":"2,68E-05","module":"B2","scenario":null},{"value":"0,00E+00","module":"B3","scenario":null},{"value":"0,00E+00","module":"B4","scenario":null},{"value":"0,00E+00","module":"C1","scenario":null},{"value":"1,67E-05","module":"C2","scenario":null},{"value":"0,00E+00","module":"C3","scenario":null},{"value":"4,58E-07","module":"C4","scenario":null},{"value":"-8,72E-05","module":"D","scenario":null}]}],"end_of_life_flow":[{"parameter":"CRU","unit":"kg","values":[{"value":"0,00E+00","module":"A1-A3","scenario":null},{"value":"0,00E+00","module":"A4","scenario":null},{"value":"0,00E+00","module":"A5","scenario":null},{"value":"0,00E+00","module":"B2","scenario":null},{"value":"0,00E+00","module":"B3","scenario":null},{"value":"0,00E+00","module":"B4","scenario":null},{"value":"0,00E+00","module":"C1","scenario":null},{"value":"0,00E+00","module":"C2","scenario":null},{"value":"0,00E+00","module":"C3","scenario":null},{"value":"0,00E+00","module":"C4","scenario":null},{"value":"0,00E+00","module":"D","scenario":null}]},{"parameter":"MFR","unit":"kg","values":[{"value":"1,41E+00","module":"A1-A3","scenario":null},{"value":"0,00E+00","module":"A4","scenario":null},{"value":"4,42E-01","module":"A5","scenario":null},{"value":"0,00E+00","module":"B2","scenario":null},{"value":"0,00E+00","module":"B3","scenario":null},{"value":"0,00E+00","module":"B4","scenario":null},{"value":"0,00E+00","module":"C1","scenario":null},{"value":"0,00E+00","module":"C2","scenario":null},{"value":"0,00E+00","module":"C3","scenario":null},{"value":"0,00E+00","module":"C4","scenario":null},{"value":"0,00E+00","module":"D","scenario":null}]},{"parameter":"MER","unit":"kg","values":[{"value":"2,31E+00","module":"A1-A3","scenario":null},{"value":"0,00E+00","module":"A4","scenario":null},{"value":"1,14E-06","module":"A5","scenario":null},{"value":"0,00E+00","module":"B2","scenario":null},{"value":"0,00E+00","module":"B3","scenario":null},{"value":"0,00E+00","module":"B4","scenario":null},{"value":"0,00E+00","module":"C1","scenario":null},{"value":"0,00E+00","module":"C2","scenario":null},{"value":"1,94E+01","module":"C3","scenario":null},{"value":"0,00E+00","module":"C4","scenario":null},{"value":"0,00E+00","module":"D","scenario":null}]},{"parameter":"EEE","unit":"MJ","values":[{"value":"1,60E+00","module":"A1-A3","scenario":null},{"value":"0,00E+00","module":"A4","scenario":null},{"value":"2,69E-02","module":"A5","scenario":null},{"value":"0,00E+00","module":"B2","scenario":null},{"value":"0,00E+00","module":"B3","scenario":null},{"value":"0,00E+00","module":"B4","scenario":null},{"value":"0,00E+00","module":"C1","scenario":null},{"value":"0,00E+00","module":"C2","scenario":null},{"value":"1,33E+01","module":"C3","scenario":null},{"value":"0,00E+00","module":"C4","scenario":null},{"value":"0,00E+00","module":"D","scenario":null}]},{"parameter":"EET","unit":"MJ","values":[{"value":"2,42E+01","module":"A1-A3","scenario":null},{"value":"0,00E+00","module":"A4","scenario":null},{"value":"4,07E-01","module":"A5","scenario":null},{"value":"0,00E+00","module":"B2","scenario":null},{"value":"0,00E+00","module":"B3","scenario":null},{"value":"0,00E+00","module":"B4","scenario":null},{"value":"0,00E+00","module":"C1","scenario":null},{"value":"0,00E+00","module":"C2","scenario":null},{"value":"2,01E+02","module":"C3","scenario":null},{"value":"0,00E+00","module":"C4","scenario":null},{"value":"0,00E+00","module":"D","scenario":null}]}]}