{"product_name":"BG-FILCOTEN one urban NW 100 variable cornerelemen","epd_id":"NEPD-10000-10000-2","declared_unit":{"unit":"m","amount":1},"compliance":["EN 15804+A2","ISO 14025","ISO 21930"],"producer_name":"BG-Graspointner GmbH","environmental_impact":[{"parameter":"GWP-total","unit":"kg CO2-eq","values":[{"value":"8,39E+00","module":"A1-A3","scenario":null},{"value":"1,88E+00","module":"A4","scenario":null},{"value":"4,05E+01","module":"A5","scenario":null},{"value":"-1,36E-02","module":"B1","scenario":null},{"value":"2,23E-01","module":"C1","scenario":null},{"value":"1,88E-01","module":"C2","scenario":null},{"value":"1,69E-01","module":"C3","scenario":null},{"value":"5,46E-02","module":"C4","scenario":null},{"value":"-6,52E-02","module":"D","scenario":null}]},{"parameter":"GWP-fossil","unit":"kg CO2-eq","values":[{"value":"8,37E+00","module":"A1-A3","scenario":null},{"value":"1,88E+00","module":"A4","scenario":null},{"value":"4,01E+01","module":"A5","scenario":null},{"value":"-1,36E-02","module":"B1","scenario":null},{"value":"2,22E-01","module":"C1","scenario":null},{"value":"1,88E-01","module":"C2","scenario":null},{"value":"1,69E-01","module":"C3","scenario":null},{"value":"5,45E-02","module":"C4","scenario":null},{"value":"-6,36E-02","module":"D","scenario":null}]},{"parameter":"GWP-biogenic","unit":"kg CO2-eq","values":[{"value":"1,99E-02","module":"A1-A3","scenario":null},{"value":"9,43E-04","module":"A4","scenario":null},{"value":"3,86E-01","module":"A5","scenario":null},{"value":"0,00E+00","module":"B1","scenario":null},{"value":"2,22E-05","module":"C1","scenario":null},{"value":"9,43E-05","module":"C2","scenario":null},{"value":"1,33E-04","module":"C3","scenario":null},{"value":"4,23E-05","module":"C4","scenario":null},{"value":"-1,66E-03","module":"D","scenario":null}]},{"parameter":"GWP-luluc","unit":"kg CO2-eq","values":[{"value":"1,70E-03","module":"A1-A3","scenario":null},{"value":"6,67E-04","module":"A4","scenario":null},{"value":"1,37E-02","module":"A5","scenario":null},{"value":"0,00E+00","module":"B1","scenario":null},{"value":"1,93E-05","module":"C1","scenario":null},{"value":"6,67E-05","module":"C2","scenario":null},{"value":"1,47E-05","module":"C3","scenario":null},{"value":"2,83E-05","module":"C4","scenario":null},{"value":"-9,95E-06","module":"D","scenario":null}]},{"parameter":"ODP","unit":"kg CFC11-eq","values":[{"value":"4,31E-08","module":"A1-A3","scenario":null},{"value":"3,92E-08","module":"A4","scenario":null},{"value":"5,36E-07","module":"A5","scenario":null},{"value":"0,00E+00","module":"B1","scenario":null},{"value":"3,40E-09","module":"C1","scenario":null},{"value":"3,92E-09","module":"C2","scenario":null},{"value":"2,59E-09","module":"C3","scenario":null},{"value":"1,58E-09","module":"C4","scenario":null},{"value":"-1,10E-09","module":"D","scenario":null}]},{"parameter":"AP","unit":"mol H+-eq","values":[{"value":"1,87E-02","module":"A1-A3","scenario":null},{"value":"4,44E-03","module":"A4","scenario":null},{"value":"1,34E-01","module":"A5","scenario":null},{"value":"0,00E+00","module":"B1","scenario":null},{"value":"2,01E-03","module":"C1","scenario":null},{"value":"4,44E-04","module":"C2","scenario":null},{"value":"1,53E-03","module":"C3","scenario":null},{"value":"3,86E-04","module":"C4","scenario":null},{"value":"-4,85E+00","module":"D","scenario":null}]},{"parameter":"POCP","unit":"kg NMVOC-eq","values":[{"value":"1,68E-02","module":"A1-A3","scenario":null},{"value":"7,71E-03","module":"A4","scenario":null},{"value":"1,46E-01","module":"A5","scenario":null},{"value":"0,00E+00","module":"B1","scenario":null},{"value":"3,04E-03","module":"C1","scenario":null},{"value":"7,71E-04","module":"C2","scenario":null},{"value":"2,31E-03","module":"C3","scenario":null},{"value":"5,75E-04","module":"C4","scenario":null},{"value":"-6,43E-04","module":"D","scenario":null}]},{"parameter":"ADPE","unit":"kg Sb-eq","values":[{"value":"4,63E-05","module":"A1-A3","scenario":null},{"value":"5,37E-06","module":"A4","scenario":null},{"value":"1,94E-04","module":"A5","scenario":null},{"value":"0,00E+00","module":"B1","scenario":null},{"value":"7,97E-08","module":"C1","scenario":null},{"value":"5,37E-07","module":"C2","scenario":null},{"value":"6,06E-08","module":"C3","scenario":null},{"value":"8,64E-08","module":"C4","scenario":null},{"value":"-5,71E-07","module":"D","scenario":null}]},{"parameter":"ADPF","unit":"MJ","values":[{"value":"4,75E+01","module":"A1-A3","scenario":null},{"value":"2,82E+01","module":"A4","scenario":null},{"value":"4,96E+02","module":"A5","scenario":null},{"value":"0,00E+00","module":"B1","scenario":null},{"value":"2,91E+00","module":"C1","scenario":null},{"value":"2,82E+00","module":"C2","scenario":null},{"value":"2,21E+00","module":"C3","scenario":null},{"value":"1,34E+00","module":"C4","scenario":null},{"value":"-9,39E-01","module":"D","scenario":null}]},{"parameter":"WDP","unit":"m3 world-eq. Deprived","values":[{"value":"6,04E-01","module":"A1-A3","scenario":null},{"value":"1,42E-01","module":"A4","scenario":null},{"value":"9,43E+00","module":"A5","scenario":null},{"value":"0,00E+00","module":"B1","scenario":null},{"value":"7,12E-03","module":"C1","scenario":null},{"value":"1,42E-02","module":"C2","scenario":null},{"value":"5,42E-03","module":"C3","scenario":null},{"value":"3,74E-03","module":"C4","scenario":null},{"value":"-4,12E-02","module":"D","scenario":null}]},{"parameter":"EP-freshwater","unit":"kg P-eq","values":[{"value":"4,64E-04","module":"A1-A3","scenario":null},{"value":"1,32E-04","module":"A4","scenario":null},{"value":"5,14E-03","module":"A5","scenario":null},{"value":"0,00E+00","module":"B1","scenario":null},{"value":"6,48E-06","module":"C1","scenario":null},{"value":"1,32E-05","module":"C2","scenario":null},{"value":"4,93E-06","module":"C3","scenario":null},{"value":"4,52E-06","module":"C4","scenario":null},{"value":"-5,01E-06","module":"D","scenario":null}]},{"parameter":"EP-marine","unit":"kg N-eq","values":[{"value":"5,66E-03","module":"A1-A3","scenario":null},{"value":"1,16E-03","module":"A4","scenario":null},{"value":"3,52E-02","module":"A5","scenario":null},{"value":"0,00E+00","module":"B1","scenario":null},{"value":"9,31E-04","module":"C1","scenario":null},{"value":"1,16E-04","module":"C2","scenario":null},{"value":"7,08E-04","module":"C3","scenario":null},{"value":"1,47E-04","module":"C4","scenario":null},{"value":"-1,91E-04","module":"D","scenario":null}]},{"parameter":"EP-terrestrial","unit":"mol N-eq.","values":[{"value":"5,74E-02","module":"A1-A3","scenario":null},{"value":"1,26E-02","module":"A4","scenario":null},{"value":"3,90E-01","module":"A5","scenario":null},{"value":"0,00E+00","module":"B1","scenario":null},{"value":"1,02E-02","module":"C1","scenario":null},{"value":"1,26E-03","module":"C2","scenario":null},{"value":"7,75E-03","module":"C3","scenario":null},{"value":"1,61E-03","module":"C4","scenario":null},{"value":"-2,22E-03","module":"D","scenario":null}]},{"parameter":"GWP-IOBC","unit":"kg CO2-eq","values":[]}],"additional_environmental_impact":[{"parameter":"PM","unit":"Disease incidence","values":[{"value":"2,04E-07","module":"A1-A3","scenario":null},{"value":"1,83E-07","module":"A4","scenario":null},{"value":"1,52E-06","module":"A5","scenario":null},{"value":"0,00E+00","module":"B1","scenario":null},{"value":"3,24E-07","module":"C1","scenario":null},{"value":"1,83E-08","module":"C2","scenario":null},{"value":"2,49E-07","module":"C3","scenario":null},{"value":"8,78E-09","module":"C4","scenario":null},{"value":"-1,30E-08","module":"D","scenario":null}]},{"parameter":"ETP-fw","unit":"CTUe","values":[{"value":"6,69E+00","module":"A4","scenario":null},{"value":"1,05E+02","module":"A5","scenario":null},{"value":"0,00E+00","module":"B1","scenario":null},{"value":"4,12E-01","module":"C1","scenario":null},{"value":"6,69E-01","module":"C2","scenario":null},{"value":"3,14E-01","module":"C3","scenario":null},{"value":"1,83E-01","module":"C4","scenario":null},{"value":"-4,10E-01","module":"D","scenario":null}]},{"parameter":"HTP-c","unit":"CTUh","values":[{"value":"1,20E-08","module":"A4","scenario":null},{"value":"1,13E-07","module":"A5","scenario":null},{"value":"0,00E+00","module":"B1","scenario":null},{"value":"8,70E-10","module":"C1","scenario":null},{"value":"1,20E-09","module":"C2","scenario":null},{"value":"6,61E-10","module":"C3","scenario":null},{"value":"2,46E-10","module":"C4","scenario":null},{"value":"-9,09E-10","module":"D","scenario":null}]},{"parameter":"HTP-nc","unit":"CTUh","values":[{"value":"1,86E-08","module":"A4","scenario":null},{"value":"3,12E-07","module":"A5","scenario":null},{"value":"0,00E+00","module":"B1","scenario":null},{"value":"3,95E-10","module":"C1","scenario":null},{"value":"1,86E-09","module":"C2","scenario":null},{"value":"3,00E-10","module":"C3","scenario":null},{"value":"2,40E-10","module":"C4","scenario":null},{"value":"-5,45E-10","module":"D","scenario":null}]},{"parameter":"SQP","unit":"-","values":[{"value":"2,84E+01","module":"A4","scenario":null},{"value":"2,15E+02","module":"A5","scenario":null},{"value":"0,00E+00","module":"B1","scenario":null},{"value":"2,04E-01","module":"C1","scenario":null},{"value":"2,84E+00","module":"C2","scenario":null},{"value":"1,55E-01","module":"C3","scenario":null},{"value":"2,63E+00","module":"C4","scenario":null},{"value":"-1,82E+00","module":"D","scenario":null}]},{"parameter":"IRP","unit":"kBq U235-eq","values":[{"value":"1,99E-01","module":"A1-A3","scenario":null},{"value":"3,43E-02","module":"A4","scenario":null},{"value":"1,30E+00","module":"A5","scenario":null},{"value":"0,00E+00","module":"B1","scenario":null},{"value":"1,30E-03","module":"C1","scenario":null},{"value":"3,43E-03","module":"C2","scenario":null},{"value":"9,90E-04","module":"C3","scenario":null},{"value":"8,52E-04","module":"C4","scenario":null},{"value":"9,90E-03","module":"D","scenario":null}]}],"resource_use":[{"parameter":"PERE","unit":"MJ","values":[{"value":"1,89E+01","module":"A1-A3","scenario":null},{"value":"4,48E-01","module":"A4","scenario":null},{"value":"2,04E+01","module":"A5","scenario":null},{"value":"0,00E+00","module":"B1","scenario":null},{"value":"1,78E-02","module":"C1","scenario":null},{"value":"4,48E-02","module":"C2","scenario":null},{"value":"1,35E-02","module":"C3","scenario":null},{"value":"1,24E-02","module":"C4","scenario":null},{"value":"-2,96E-01","module":"D","scenario":null}]},{"parameter":"PERM","unit":"","values":[{"value":"0,00E+00","module":"A1-A3","scenario":null},{"value":"0,00E+00","module":"A4","scenario":null},{"value":"0,00E+00","module":"A5","scenario":null},{"value":"0,00E+00","module":"B1","scenario":null},{"value":"0,00E+00","module":"C1","scenario":null},{"value":"0,00E+00","module":"C2","scenario":null},{"value":"0,00E+00","module":"C3","scenario":null},{"value":"0,00E+00","module":"C4","scenario":null},{"value":"0,00E+00","module":"D","scenario":null}]},{"parameter":"PERT","unit":"MJ","values":[{"value":"1,89E+01","module":"A1-A3","scenario":null},{"value":"4,48E-01","module":"A4","scenario":null},{"value":"2,04E+01","module":"A5","scenario":null},{"value":"0,00E+00","module":"B1","scenario":null},{"value":"1,78E-02","module":"C1","scenario":null},{"value":"4,48E-02","module":"C2","scenario":null},{"value":"1,35E-02","module":"C3","scenario":null},{"value":"1,24E-02","module":"C4","scenario":null},{"value":"-2,96E-01","module":"D","scenario":null}]},{"parameter":"PENRE","unit":"MJ","values":[{"value":"4,69E+01","module":"A1-A3","scenario":null},{"value":"2,82E+01","module":"A4","scenario":null},{"value":"4,96E+02","module":"A5","scenario":null},{"value":"0,00E+00","module":"B1","scenario":null},{"value":"2,91E+00","module":"C1","scenario":null},{"value":"2,82E+00","module":"C2","scenario":null},{"value":"2,21E+00","module":"C3","scenario":null},{"value":"1,34E+00","module":"C4","scenario":null},{"value":"-9,39E-01","module":"D","scenario":null}]},{"parameter":"PENRM","unit":"MJ","values":[{"value":"5,92E-01","module":"A1-A3","scenario":null},{"value":"0,00E+00","module":"A4","scenario":null},{"value":"0,00E+00","module":"A5","scenario":null},{"value":"0,00E+00","module":"B1","scenario":null},{"value":"0,00E+00","module":"C1","scenario":null},{"value":"0,00E+00","module":"C2","scenario":null},{"value":"-4,50E-01","module":"C3","scenario":null},{"value":"0,00E+00","module":"C4","scenario":null},{"value":"0,00E+00","module":"D","scenario":null}]},{"parameter":"PENRT","unit":"MJ","values":[{"value":"4,75E+01","module":"A1-A3","scenario":null},{"value":"2,82E+01","module":"A4","scenario":null},{"value":"4,96E+02","module":"A5","scenario":null},{"value":"0,00E+00","module":"B1","scenario":null},{"value":"2,91E+00","module":"C1","scenario":null},{"value":"2,82E+00","module":"C2","scenario":null},{"value":"1,76E+00","module":"C3","scenario":null},{"value":"1,34E+00","module":"C4","scenario":null},{"value":"-9,39E-01","module":"D","scenario":null}]},{"parameter":"SM","unit":"kg","values":[{"value":"5,80E-02","module":"A1-A3","scenario":null},{"value":"0,00E+00","module":"A4","scenario":null},{"value":"0,00E+00","module":"A5","scenario":null},{"value":"0,00E+00","module":"B1","scenario":null},{"value":"0,00E+00","module":"C1","scenario":null},{"value":"0,00E+00","module":"C2","scenario":null},{"value":"0,00E+00","module":"C3","scenario":null},{"value":"0,00E+00","module":"C4","scenario":null},{"value":"2,76E+01","module":"D","scenario":null}]},{"parameter":"RSF","unit":"MJ","values":[{"value":"6,83E+00","module":"A1-A3","scenario":null},{"value":"0,00E+00","module":"A4","scenario":null},{"value":"0,00E+00","module":"A5","scenario":null},{"value":"0,00E+00","module":"B1","scenario":null},{"value":"0,00E+00","module":"C1","scenario":null},{"value":"0,00E+00","module":"C2","scenario":null},{"value":"0,00E+00","module":"C3","scenario":null},{"value":"0,00E+00","module":"C4","scenario":null},{"value":"0,00E+00","module":"D","scenario":null}]},{"parameter":"NRSF","unit":"MJ","values":[{"value":"1,61E+01","module":"A1-A3","scenario":null},{"value":"0,00E+00","module":"A4","scenario":null},{"value":"0,00E+00","module":"A5","scenario":null},{"value":"0,00E+00","module":"B1","scenario":null},{"value":"0,00E+00","module":"C1","scenario":null},{"value":"0,00E+00","module":"C2","scenario":null},{"value":"0,00E+00","module":"C3","scenario":null},{"value":"0,00E+00","module":"C4","scenario":null},{"value":"0,00E+00","module":"D","scenario":null}]},{"parameter":"FW","unit":"m3","values":[{"value":"5,90E-02","module":"A1-A3","scenario":null},{"value":"4,10E-03","module":"A4","scenario":null},{"value":"3,54E-01","module":"A5","scenario":null},{"value":"0,00E+00","module":"B1","scenario":null},{"value":"1,89E-04","module":"C1","scenario":null},{"value":"4,10E-04","module":"C2","scenario":null},{"value":"1,44E-04","module":"C3","scenario":null},{"value":"1,39E-03","module":"C4","scenario":null},{"value":"-3,93E-02","module":"D","scenario":null}]}],"end_of_life_waste":[{"parameter":"HWD","unit":"kg","values":[{"value":"8,57E-02","module":"A1-A3","scenario":null},{"value":"4,10E-02","module":"A4","scenario":null},{"value":"1,14E+00","module":"A5","scenario":null},{"value":"0,00E+00","module":"B1","scenario":null},{"value":"3,25E-03","module":"C1","scenario":null},{"value":"4,10E-03","module":"C2","scenario":null},{"value":"2,47E-03","module":"C3","scenario":null},{"value":"1,48E-03","module":"C4","scenario":null},{"value":"-3,72E-03","module":"D","scenario":null}]},{"parameter":"NHWD","unit":"kg","values":[{"value":"5,06E+00","module":"A1-A3","scenario":null},{"value":"8,22E-01","module":"A4","scenario":null},{"value":"3,25E+01","module":"A5","scenario":null},{"value":"0,00E+00","module":"B1","scenario":null},{"value":"4,44E-02","module":"C1","scenario":null},{"value":"8,22E-02","module":"C2","scenario":null},{"value":"3,38E-02","module":"C3","scenario":null},{"value":"8,75E+00","module":"C4","scenario":null},{"value":"-5,01E-02","module":"D","scenario":null}]},{"parameter":"RWD","unit":"kg","values":[{"value":"7,21E-04","module":"A1-A3","scenario":null},{"value":"8,48E-06","module":"A4","scenario":null},{"value":"3,27E-04","module":"A5","scenario":null},{"value":"0,00E+00","module":"B1","scenario":null},{"value":"3,19E-07","module":"C1","scenario":null},{"value":"8,48E-07","module":"C2","scenario":null},{"value":"2,43E-07","module":"C3","scenario":null},{"value":"2,08E-07","module":"C4","scenario":null},{"value":"-2,15E-06","module":"D","scenario":null}]}],"end_of_life_flow":[{"parameter":"CRU","unit":"kg","values":[{"value":"0,00E+00","module":"A1-A3","scenario":null},{"value":"0,00E+00","module":"A4","scenario":null},{"value":"0,00E+00","module":"A5","scenario":null},{"value":"0,00E+00","module":"B1","scenario":null},{"value":"0,00E+00","module":"C1","scenario":null},{"value":"0,00E+00","module":"C2","scenario":null},{"value":"0,00E+00","module":"C3","scenario":null},{"value":"0,00E+00","module":"C4","scenario":null},{"value":"0,00E+00","module":"D","scenario":null}]},{"parameter":"MFR","unit":"kg","values":[{"value":"1,08E+00","module":"A1-A3","scenario":null},{"value":"0,00E+00","module":"A4","scenario":null},{"value":"0,00E+00","module":"A5","scenario":null},{"value":"0,00E+00","module":"B1","scenario":null},{"value":"0,00E+00","module":"C1","scenario":null},{"value":"0,00E+00","module":"C2","scenario":null},{"value":"2,76E+01","module":"C3","scenario":null},{"value":"0,00E+00","module":"C4","scenario":null},{"value":"0,00E+00","module":"D","scenario":null}]},{"parameter":"MER","unit":"kg","values":[{"value":"0,00E+00","module":"A1-A3","scenario":null},{"value":"0,00E+00","module":"A4","scenario":null},{"value":"0,00E+00","module":"A5","scenario":null},{"value":"0,00E+00","module":"B1","scenario":null},{"value":"0,00E+00","module":"C1","scenario":null},{"value":"0,00E+00","module":"C2","scenario":null},{"value":"0,00E+00","module":"C3","scenario":null},{"value":"0,00E+00","module":"C4","scenario":null},{"value":"0,00E+00","module":"D","scenario":null}]},{"parameter":"EEE","unit":"MJ","values":[{"value":"4,17E-02","module":"A1-A3","scenario":null},{"value":"0,00E+00","module":"A4","scenario":null},{"value":"0,00E+00","module":"A5","scenario":null},{"value":"0,00E+00","module":"B1","scenario":null},{"value":"0,00E+00","module":"C1","scenario":null},{"value":"0,00E+00","module":"C2","scenario":null},{"value":"0,00E+00","module":"C3","scenario":null},{"value":"0,00E+00","module":"C4","scenario":null},{"value":"0,00E+00","module":"D","scenario":null}]},{"parameter":"EET","unit":"MJ","values":[{"value":"8,06E-02","module":"A1-A3","scenario":null},{"value":"0,00E+00","module":"A4","scenario":null},{"value":"0,00E+00","module":"A5","scenario":null},{"value":"0,00E+00","module":"B1","scenario":null},{"value":"0,00E+00","module":"C1","scenario":null},{"value":"0,00E+00","module":"C2","scenario":null},{"value":"0,00E+00","module":"C3","scenario":null},{"value":"0,00E+00","module":"C4","scenario":null},{"value":"0,00E+00","module":"D","scenario":null}]}]}