{"product_name":"ABLE","epd_id":"NEPD-9329-8914","declared_unit":{"unit":"stk","amount":1},"compliance":["EN 15804+A2","ISO 14025","ISO 21930"],"producer_name":"Bl\u00e5 Station AB","environmental_impact":[{"parameter":"GWP-total","unit":"kg CO2-eq","values":[{"value":"1,24E+01","module":"A1-A3","scenario":null},{"value":"6,42E-01","module":"A4","scenario":null},{"value":"5,27E+00","module":"A5","scenario":null},{"value":"1,73E-04","module":"B2","scenario":null},{"value":"0,00E+00","module":"B3","scenario":null},{"value":"0,00E+00","module":"B4","scenario":null},{"value":"0,00E+00","module":"C1","scenario":null},{"value":"3,85E-02","module":"C2","scenario":null},{"value":"1,82E+00","module":"C3","scenario":null},{"value":"5,29E-02","module":"C4","scenario":null},{"value":"-2,80E+00","module":"D","scenario":null}]},{"parameter":"GWP-fossil","unit":"kg CO2-eq","values":[{"value":"3,61E+01","module":"A1-A3","scenario":null},{"value":"6,41E-01","module":"A4","scenario":null},{"value":"1,05E-01","module":"A5","scenario":null},{"value":"1,72E-04","module":"B2","scenario":null},{"value":"0,00E+00","module":"B3","scenario":null},{"value":"0,00E+00","module":"B4","scenario":null},{"value":"0,00E+00","module":"C1","scenario":null},{"value":"3,85E-02","module":"C2","scenario":null},{"value":"2,87E-01","module":"C3","scenario":null},{"value":"5,28E-02","module":"C4","scenario":null},{"value":"-2,78E+00","module":"D","scenario":null}]},{"parameter":"GWP-biogenic","unit":"kg CO2-eq","values":[{"value":"-2,42E+01","module":"A1-A3","scenario":null},{"value":"2,65E-04","module":"A4","scenario":null},{"value":"2,91E-01","module":"A5","scenario":null},{"value":"1,08E-06","module":"B2","scenario":null},{"value":"0,00E+00","module":"B3","scenario":null},{"value":"0,00E+00","module":"B4","scenario":null},{"value":"0,00E+00","module":"C1","scenario":null},{"value":"1,59E-05","module":"C2","scenario":null},{"value":"1,53E+00","module":"C3","scenario":null},{"value":"4,32E-05","module":"C4","scenario":null},{"value":"-1,08E-02","module":"D","scenario":null}]},{"parameter":"GWP-luluc","unit":"kg CO2-eq","values":[{"value":"5,45E-01","module":"A1-A3","scenario":null},{"value":"2,28E-04","module":"A4","scenario":null},{"value":"3,19E-05","module":"A5","scenario":null},{"value":"2,79E-07","module":"B2","scenario":null},{"value":"0,00E+00","module":"B3","scenario":null},{"value":"0,00E+00","module":"B4","scenario":null},{"value":"0,00E+00","module":"C1","scenario":null},{"value":"1,37E-05","module":"C2","scenario":null},{"value":"1,52E-05","module":"C3","scenario":null},{"value":"1,63E-05","module":"C4","scenario":null},{"value":"-5,70E-03","module":"D","scenario":null}]},{"parameter":"ODP","unit":"kg CFC11-eq","values":[{"value":"2,92E-06","module":"A1-A3","scenario":null},{"value":"1,45E-07","module":"A4","scenario":null},{"value":"2,04E-08","module":"A5","scenario":null},{"value":"1,50E-11","module":"B2","scenario":null},{"value":"0,00E+00","module":"B3","scenario":null},{"value":"0,00E+00","module":"B4","scenario":null},{"value":"0,00E+00","module":"C1","scenario":null},{"value":"8,71E-09","module":"C2","scenario":null},{"value":"5,47E-09","module":"C3","scenario":null},{"value":"1,69E-08","module":"C4","scenario":null},{"value":"-3,29E-03","module":"D","scenario":null}]},{"parameter":"AP","unit":"mol H+-eq","values":[{"value":"2,65E-01","module":"A1-A3","scenario":null},{"value":"1,84E-03","module":"A4","scenario":null},{"value":"5,16E-04","module":"A5","scenario":null},{"value":"1,00E-06","module":"B2","scenario":null},{"value":"0,00E+00","module":"B3","scenario":null},{"value":"0,00E+00","module":"B4","scenario":null},{"value":"0,00E+00","module":"C1","scenario":null},{"value":"1,11E-04","module":"C2","scenario":null},{"value":"3,69E-04","module":"C3","scenario":null},{"value":"3,83E-04","module":"C4","scenario":null},{"value":"-1,89E-02","module":"D","scenario":null}]},{"parameter":"POCP","unit":"kg NMVOC-eq","values":[{"value":"1,55E-01","module":"A1-A3","scenario":null},{"value":"1,56E-03","module":"A4","scenario":null},{"value":"5,49E-04","module":"A5","scenario":null},{"value":"5,81E-07","module":"B2","scenario":null},{"value":"0,00E+00","module":"B3","scenario":null},{"value":"0,00E+00","module":"B4","scenario":null},{"value":"0,00E+00","module":"C1","scenario":null},{"value":"9,37E-05","module":"C2","scenario":null},{"value":"4,50E-04","module":"C3","scenario":null},{"value":"4,36E-04","module":"C4","scenario":null},{"value":"-1,52E-02","module":"D","scenario":null}]},{"parameter":"ADPE","unit":"kg Sb-eq","values":[{"value":"1,29E-01","module":"A1-A3","scenario":null},{"value":"1,77E-05","module":"A4","scenario":null},{"value":"2,31E-06","module":"A5","scenario":null},{"value":"4,80E-09","module":"B2","scenario":null},{"value":"0,00E+00","module":"B3","scenario":null},{"value":"0,00E+00","module":"B4","scenario":null},{"value":"0,00E+00","module":"C1","scenario":null},{"value":"1,06E-06","module":"C2","scenario":null},{"value":"3,26E-07","module":"C3","scenario":null},{"value":"9,43E-07","module":"C4","scenario":null},{"value":"-2,60E-02","module":"D","scenario":null}]},{"parameter":"ADPF","unit":"MJ","values":[{"value":"4,69E+02","module":"A1-A3","scenario":null},{"value":"9,69E+00","module":"A4","scenario":null},{"value":"1,37E+00","module":"A5","scenario":null},{"value":"2,93E-03","module":"B2","scenario":null},{"value":"0,00E+00","module":"B3","scenario":null},{"value":"0,00E+00","module":"B4","scenario":null},{"value":"0,00E+00","module":"C1","scenario":null},{"value":"5,82E-01","module":"C2","scenario":null},{"value":"4,47E-01","module":"C3","scenario":null},{"value":"1,24E+00","module":"C4","scenario":null},{"value":"-3,01E+01","module":"D","scenario":null}]},{"parameter":"WDP","unit":"m3 world-eq. Deprived","values":[{"value":"3,54E+03","module":"A1-A3","scenario":null},{"value":"9,38E+00","module":"A4","scenario":null},{"value":"1,85E+00","module":"A5","scenario":null},{"value":"5,22E-02","module":"B2","scenario":null},{"value":"0,00E+00","module":"B3","scenario":null},{"value":"0,00E+00","module":"B4","scenario":null},{"value":"0,00E+00","module":"C1","scenario":null},{"value":"5,63E-01","module":"C2","scenario":null},{"value":"2,84E-01","module":"C3","scenario":null},{"value":"2,26E+00","module":"C4","scenario":null},{"value":"4,36E+01","module":"D","scenario":null}]},{"parameter":"EP-freshwater","unit":"kg P-eq","values":[{"value":"5,02E-03","module":"A1-A3","scenario":null},{"value":"5,12E-06","module":"A4","scenario":null},{"value":"8,68E-07","module":"A5","scenario":null},{"value":"1,37E-08","module":"B2","scenario":null},{"value":"0,00E+00","module":"B3","scenario":null},{"value":"0,00E+00","module":"B4","scenario":null},{"value":"0,00E+00","module":"C1","scenario":null},{"value":"3,07E-07","module":"C2","scenario":null},{"value":"1,43E-06","module":"C3","scenario":null},{"value":"5,18E-07","module":"C4","scenario":null},{"value":"-2,26E-04","module":"D","scenario":null}]},{"parameter":"EP-marine","unit":"kg N-eq","values":[{"value":"1,49E-01","module":"A1-A3","scenario":null},{"value":"3,65E-04","module":"A4","scenario":null},{"value":"1,87E-04","module":"A5","scenario":null},{"value":"1,59E-07","module":"B2","scenario":null},{"value":"0,00E+00","module":"B3","scenario":null},{"value":"0,00E+00","module":"B4","scenario":null},{"value":"0,00E+00","module":"C1","scenario":null},{"value":"2,19E-05","module":"C2","scenario":null},{"value":"1,46E-04","module":"C3","scenario":null},{"value":"1,37E-04","module":"C4","scenario":null},{"value":"-4,10E-03","module":"D","scenario":null}]},{"parameter":"EP-terrestrial","unit":"mol N-eq.","values":[{"value":"6,42E-01","module":"A1-A3","scenario":null},{"value":"4,08E-03","module":"A4","scenario":null},{"value":"1,96E-03","module":"A5","scenario":null},{"value":"1,85E-06","module":"B2","scenario":null},{"value":"0,00E+00","module":"B3","scenario":null},{"value":"0,00E+00","module":"B4","scenario":null},{"value":"0,00E+00","module":"C1","scenario":null},{"value":"2,45E-04","module":"C2","scenario":null},{"value":"1,57E-03","module":"C3","scenario":null},{"value":"1,52E-03","module":"C4","scenario":null},{"value":"-4,42E-02","module":"D","scenario":null}]},{"parameter":"GWP-IOBC","unit":"kg CO2-eq","values":[{"value":"3,58E+01","module":"A1-A3","scenario":null},{"value":"6,42E-01","module":"A4","scenario":null},{"value":"3,73E+00","module":"A5","scenario":null},{"value":"1,73E-04","module":"B2","scenario":null},{"value":"0,00E+00","module":"B3","scenario":null},{"value":"0,00E+00","module":"B4","scenario":null},{"value":"0,00E+00","module":"C1","scenario":null},{"value":"3,85E-02","module":"C2","scenario":null},{"value":"9,91E-01","module":"C3","scenario":null},{"value":"5,46E-02","module":"C4","scenario":null},{"value":"-3,65E+00","module":"D","scenario":null}]}],"additional_environmental_impact":[{"parameter":"PM","unit":"Disease incidence","values":[{"value":"2,73E-06","module":"A1-A3","scenario":null},{"value":"3,92E-08","module":"A4","scenario":null},{"value":"7,37E-09","module":"A5","scenario":null},{"value":"9,00E-12","module":"B2","scenario":null},{"value":"0,00E+00","module":"B3","scenario":null},{"value":"0,00E+00","module":"B4","scenario":null},{"value":"0,00E+00","module":"C1","scenario":null},{"value":"2,35E-09","module":"C2","scenario":null},{"value":"1,39E-08","module":"C3","scenario":null},{"value":"7,06E-09","module":"C4","scenario":null},{"value":"-2,06E-07","module":"D","scenario":null}]},{"parameter":"ETP-fw","unit":"CTUe","values":[{"value":"1,82E+03","module":"A1-A3","scenario":null},{"value":"7,19E+00","module":"A4","scenario":null},{"value":"1,78E+00","module":"A5","scenario":null},{"value":"3,17E-03","module":"B2","scenario":null},{"value":"0,00E+00","module":"B3","scenario":null},{"value":"0,00E+00","module":"B4","scenario":null},{"value":"0,00E+00","module":"C1","scenario":null},{"value":"4,31E-01","module":"C2","scenario":null},{"value":"3,59E+00","module":"C3","scenario":null},{"value":"7,06E-01","module":"C4","scenario":null},{"value":"-1,52E+02","module":"D","scenario":null}]},{"parameter":"HTP-c","unit":"CTUh","values":[{"value":"1,79E-07","module":"A1-A3","scenario":null},{"value":"0,00E+00","module":"A4","scenario":null},{"value":"6,80E-11","module":"A5","scenario":null},{"value":"1,00E-12","module":"B2","scenario":null},{"value":"0,00E+00","module":"B3","scenario":null},{"value":"0,00E+00","module":"B4","scenario":null},{"value":"0,00E+00","module":"C1","scenario":null},{"value":"0,00E+00","module":"C2","scenario":null},{"value":"3,87E-10","module":"C3","scenario":null},{"value":"2,40E-11","module":"C4","scenario":null},{"value":"-1,42E-08","module":"D","scenario":null}]},{"parameter":"HTP-nc","unit":"CTUh","values":[{"value":"1,94E-06","module":"A1-A3","scenario":null},{"value":"7,85E-09","module":"A4","scenario":null},{"value":"2,96E-09","module":"A5","scenario":null},{"value":"1,10E-11","module":"B2","scenario":null},{"value":"0,00E+00","module":"B3","scenario":null},{"value":"0,00E+00","module":"B4","scenario":null},{"value":"0,00E+00","module":"C1","scenario":null},{"value":"4,71E-10","module":"C2","scenario":null},{"value":"3,01E-09","module":"C3","scenario":null},{"value":"6,35E-10","module":"C4","scenario":null},{"value":"9,02E-09","module":"D","scenario":null}]},{"parameter":"SQP","unit":"-","values":[{"value":"1,22E+03","module":"A1-A3","scenario":null},{"value":"6,78E+00","module":"A4","scenario":null},{"value":"9,35E-01","module":"A5","scenario":null},{"value":"8,19E-04","module":"B2","scenario":null},{"value":"0,00E+00","module":"B3","scenario":null},{"value":"0,00E+00","module":"B4","scenario":null},{"value":"0,00E+00","module":"C1","scenario":null},{"value":"4,07E-01","module":"C2","scenario":null},{"value":"1,05E-01","module":"C3","scenario":null},{"value":"2,69E+00","module":"C4","scenario":null},{"value":"-1,24E+01","module":"D","scenario":null}]},{"parameter":"IRP","unit":"kBq U235-eq","values":[{"value":"2,52E+00","module":"A1-A3","scenario":null},{"value":"4,24E-02","module":"A4","scenario":null},{"value":"5,76E-03","module":"A5","scenario":null},{"value":"2,03E-05","module":"B2","scenario":null},{"value":"0,00E+00","module":"B3","scenario":null},{"value":"0,00E+00","module":"B4","scenario":null},{"value":"0,00E+00","module":"C1","scenario":null},{"value":"2,54E-03","module":"C2","scenario":null},{"value":"1,30E-03","module":"C3","scenario":null},{"value":"4,96E-03","module":"C4","scenario":null},{"value":"-1,08E-01","module":"D","scenario":null}]}],"resource_use":[{"parameter":"PERE","unit":"MJ","values":[{"value":"1,69E+02","module":"A1-A3","scenario":null},{"value":"1,39E-01","module":"A4","scenario":null},{"value":"2,34E-02","module":"A5","scenario":null},{"value":"3,98E-04","module":"B2","scenario":null},{"value":"0,00E+00","module":"B3","scenario":null},{"value":"0,00E+00","module":"B4","scenario":null},{"value":"0,00E+00","module":"C1","scenario":null},{"value":"8,33E-03","module":"C2","scenario":null},{"value":"2,35E-02","module":"C3","scenario":null},{"value":"2,22E-02","module":"C4","scenario":null},{"value":"-7,17E+00","module":"D","scenario":null}]},{"parameter":"PERM","unit":"","values":[{"value":"2,03E+02","module":"A1-A3","scenario":null},{"value":"0,00E+00","module":"A4","scenario":null},{"value":"-1,93E+02","module":"A5","scenario":null},{"value":"0,00E+00","module":"B2","scenario":null},{"value":"0,00E+00","module":"B3","scenario":null},{"value":"0,00E+00","module":"B4","scenario":null},{"value":"0,00E+00","module":"C1","scenario":null},{"value":"0,00E+00","module":"C2","scenario":null},{"value":"-9,00E+00","module":"C3","scenario":null},{"value":"0,00E+00","module":"C4","scenario":null},{"value":"0,00E+00","module":"D","scenario":null}]},{"parameter":"PERT","unit":"MJ","values":[{"value":"3,71E+02","module":"A1-A3","scenario":null},{"value":"1,39E-01","module":"A4","scenario":null},{"value":"-1,93E+02","module":"A5","scenario":null},{"value":"3,98E-04","module":"B2","scenario":null},{"value":"0,00E+00","module":"B3","scenario":null},{"value":"0,00E+00","module":"B4","scenario":null},{"value":"0,00E+00","module":"C1","scenario":null},{"value":"8,33E-03","module":"C2","scenario":null},{"value":"-8,98E+00","module":"C3","scenario":null},{"value":"2,22E-02","module":"C4","scenario":null},{"value":"-7,17E+00","module":"D","scenario":null}]},{"parameter":"PENRE","unit":"MJ","values":[{"value":"4,70E+02","module":"A1-A3","scenario":null},{"value":"9,69E+00","module":"A4","scenario":null},{"value":"1,37E+00","module":"A5","scenario":null},{"value":"2,93E-03","module":"B2","scenario":null},{"value":"0,00E+00","module":"B3","scenario":null},{"value":"0,00E+00","module":"B4","scenario":null},{"value":"0,00E+00","module":"C1","scenario":null},{"value":"5,82E-01","module":"C2","scenario":null},{"value":"4,66E-01","module":"C3","scenario":null},{"value":"1,24E+00","module":"C4","scenario":null},{"value":"-3,01E+01","module":"D","scenario":null}]},{"parameter":"PENRM","unit":"MJ","values":[{"value":"4,25E+00","module":"A1-A3","scenario":null},{"value":"0,00E+00","module":"A4","scenario":null},{"value":"-4,25E+00","module":"A5","scenario":null},{"value":"0,00E+00","module":"B2","scenario":null},{"value":"0,00E+00","module":"B3","scenario":null},{"value":"0,00E+00","module":"B4","scenario":null},{"value":"0,00E+00","module":"C1","scenario":null},{"value":"0,00E+00","module":"C2","scenario":null},{"value":"0,00E+00","module":"C3","scenario":null},{"value":"0,00E+00","module":"C4","scenario":null},{"value":"0,00E+00","module":"D","scenario":null}]},{"parameter":"PENRT","unit":"MJ","values":[{"value":"4,75E+02","module":"A1-A3","scenario":null},{"value":"9,69E+00","module":"A4","scenario":null},{"value":"-2,88E+00","module":"A5","scenario":null},{"value":"2,93E-03","module":"B2","scenario":null},{"value":"0,00E+00","module":"B3","scenario":null},{"value":"0,00E+00","module":"B4","scenario":null},{"value":"0,00E+00","module":"C1","scenario":null},{"value":"5,82E-01","module":"C2","scenario":null},{"value":"4,66E-01","module":"C3","scenario":null},{"value":"1,24E+00","module":"C4","scenario":null},{"value":"-3,01E+01","module":"D","scenario":null}]},{"parameter":"SM","unit":"kg","values":[{"value":"5,89E+00","module":"A1-A3","scenario":null},{"value":"0,00E+00","module":"A4","scenario":null},{"value":"0,00E+00","module":"A5","scenario":null},{"value":"0,00E+00","module":"B2","scenario":null},{"value":"0,00E+00","module":"B3","scenario":null},{"value":"0,00E+00","module":"B4","scenario":null},{"value":"0,00E+00","module":"C1","scenario":null},{"value":"0,00E+00","module":"C2","scenario":null},{"value":"0,00E+00","module":"C3","scenario":null},{"value":"0,00E+00","module":"C4","scenario":null},{"value":"0,00E+00","module":"D","scenario":null}]},{"parameter":"RSF","unit":"MJ","values":[{"value":"1,47E+00","module":"A1-A3","scenario":null},{"value":"4,96E-03","module":"A4","scenario":null},{"value":"7,59E-04","module":"A5","scenario":null},{"value":"3,19E-05","module":"B2","scenario":null},{"value":"0,00E+00","module":"B3","scenario":null},{"value":"0,00E+00","module":"B4","scenario":null},{"value":"0,00E+00","module":"C1","scenario":null},{"value":"2,98E-04","module":"C2","scenario":null},{"value":"4,82E-04","module":"C3","scenario":null},{"value":"5,90E-04","module":"C4","scenario":null},{"value":"7,18E-03","module":"D","scenario":null}]},{"parameter":"NRSF","unit":"MJ","values":[{"value":"1,39E-01","module":"A1-A3","scenario":null},{"value":"1,78E-02","module":"A4","scenario":null},{"value":"3,78E-03","module":"A5","scenario":null},{"value":"3,15E-05","module":"B2","scenario":null},{"value":"0,00E+00","module":"B3","scenario":null},{"value":"0,00E+00","module":"B4","scenario":null},{"value":"0,00E+00","module":"C1","scenario":null},{"value":"1,07E-03","module":"C2","scenario":null},{"value":"0,00E+00","module":"C3","scenario":null},{"value":"2,80E-02","module":"C4","scenario":null},{"value":"1,53E+00","module":"D","scenario":null}]},{"parameter":"FW","unit":"m3","values":[{"value":"3,67E+00","module":"A1-A3","scenario":null},{"value":"1,04E-03","module":"A4","scenario":null},{"value":"6,88E-04","module":"A5","scenario":null},{"value":"5,03E-04","module":"B2","scenario":null},{"value":"0,00E+00","module":"B3","scenario":null},{"value":"0,00E+00","module":"B4","scenario":null},{"value":"0,00E+00","module":"C1","scenario":null},{"value":"6,22E-05","module":"C2","scenario":null},{"value":"5,46E-04","module":"C3","scenario":null},{"value":"1,12E-03","module":"C4","scenario":null},{"value":"-4,02E-02","module":"D","scenario":null}]}],"end_of_life_waste":[{"parameter":"HWD","unit":"kg","values":[{"value":"2,47E-01","module":"A1-A3","scenario":null},{"value":"5,00E-04","module":"A4","scenario":null},{"value":"0,00E+00","module":"A5","scenario":null},{"value":"5,54E-07","module":"B2","scenario":null},{"value":"0,00E+00","module":"B3","scenario":null},{"value":"0,00E+00","module":"B4","scenario":null},{"value":"0,00E+00","module":"C1","scenario":null},{"value":"3,00E-05","module":"C2","scenario":null},{"value":"0,00E+00","module":"C3","scenario":null},{"value":"4,91E+00","module":"C4","scenario":null},{"value":"-2,28E-02","module":"D","scenario":null}]},{"parameter":"NHWD","unit":"kg","values":[{"value":"9,95E+00","module":"A1-A3","scenario":null},{"value":"4,71E-01","module":"A4","scenario":null},{"value":"5,80E+00","module":"A5","scenario":null},{"value":"3,56E-05","module":"B2","scenario":null},{"value":"0,00E+00","module":"B3","scenario":null},{"value":"0,00E+00","module":"B4","scenario":null},{"value":"0,00E+00","module":"C1","scenario":null},{"value":"2,83E-02","module":"C2","scenario":null},{"value":"1,05E-01","module":"C3","scenario":null},{"value":"3,14E-02","module":"C4","scenario":null},{"value":"-8,67E-01","module":"D","scenario":null}]},{"parameter":"RWD","unit":"kg","values":[{"value":"2,00E-03","module":"A1-A3","scenario":null},{"value":"6,60E-05","module":"A4","scenario":null},{"value":"0,00E+00","module":"A5","scenario":null},{"value":"1,72E-08","module":"B2","scenario":null},{"value":"0,00E+00","module":"B3","scenario":null},{"value":"0,00E+00","module":"B4","scenario":null},{"value":"0,00E+00","module":"C1","scenario":null},{"value":"3,96E-06","module":"C2","scenario":null},{"value":"0,00E+00","module":"C3","scenario":null},{"value":"7,68E-06","module":"C4","scenario":null},{"value":"-7,65E-05","module":"D","scenario":null}]}],"end_of_life_flow":[{"parameter":"CRU","unit":"kg","values":[{"value":"0,00E+00","module":"A1-A3","scenario":null},{"value":"0,00E+00","module":"A4","scenario":null},{"value":"9,50E+00","module":"A5","scenario":null},{"value":"0,00E+00","module":"B2","scenario":null},{"value":"0,00E+00","module":"B3","scenario":null},{"value":"0,00E+00","module":"B4","scenario":null},{"value":"0,00E+00","module":"C1","scenario":null},{"value":"0,00E+00","module":"C2","scenario":null},{"value":"0,00E+00","module":"C3","scenario":null},{"value":"0,00E+00","module":"C4","scenario":null},{"value":"0,00E+00","module":"D","scenario":null}]},{"parameter":"MFR","unit":"kg","values":[{"value":"0,00E+00","module":"A1-A3","scenario":null},{"value":"0,00E+00","module":"A4","scenario":null},{"value":"4,89E+00","module":"A5","scenario":null},{"value":"0,00E+00","module":"B2","scenario":null},{"value":"0,00E+00","module":"B3","scenario":null},{"value":"0,00E+00","module":"B4","scenario":null},{"value":"0,00E+00","module":"C1","scenario":null},{"value":"0,00E+00","module":"C2","scenario":null},{"value":"2,53E+00","module":"C3","scenario":null},{"value":"0,00E+00","module":"C4","scenario":null},{"value":"0,00E+00","module":"D","scenario":null}]},{"parameter":"MER","unit":"kg","values":[{"value":"1,30E-02","module":"A1-A3","scenario":null},{"value":"0,00E+00","module":"A4","scenario":null},{"value":"8,59E-01","module":"A5","scenario":null},{"value":"0,00E+00","module":"B2","scenario":null},{"value":"0,00E+00","module":"B3","scenario":null},{"value":"0,00E+00","module":"B4","scenario":null},{"value":"0,00E+00","module":"C1","scenario":null},{"value":"0,00E+00","module":"C2","scenario":null},{"value":"8,05E+00","module":"C3","scenario":null},{"value":"0,00E+00","module":"C4","scenario":null},{"value":"0,00E+00","module":"D","scenario":null}]},{"parameter":"EEE","unit":"MJ","values":[{"value":"7,74E-03","module":"A1-A3","scenario":null},{"value":"0,00E+00","module":"A4","scenario":null},{"value":"6,42E-01","module":"A5","scenario":null},{"value":"0,00E+00","module":"B2","scenario":null},{"value":"0,00E+00","module":"B3","scenario":null},{"value":"0,00E+00","module":"B4","scenario":null},{"value":"0,00E+00","module":"C1","scenario":null},{"value":"0,00E+00","module":"C2","scenario":null},{"value":"5,54E-01","module":"C3","scenario":null},{"value":"0,00E+00","module":"C4","scenario":null},{"value":"0,00E+00","module":"D","scenario":null}]},{"parameter":"EET","unit":"MJ","values":[{"value":"1,17E-01","module":"A1-A3","scenario":null},{"value":"0,00E+00","module":"A4","scenario":null},{"value":"9,72E+00","module":"A5","scenario":null},{"value":"0,00E+00","module":"B2","scenario":null},{"value":"0,00E+00","module":"B3","scenario":null},{"value":"0,00E+00","module":"B4","scenario":null},{"value":"0,00E+00","module":"C1","scenario":null},{"value":"0,00E+00","module":"C2","scenario":null},{"value":"8,38E+00","module":"C3","scenario":null},{"value":"0,00E+00","module":"C4","scenario":null},{"value":"0,00E+00","module":"D","scenario":null}]}]}