{"product_name":"Velde Asfalt Ska 16 LPG","epd_id":"NEPD-5879-5154-NO","declared_unit":{"unit":"ton","amount":1},"compliance":["EN 15804+A2","ISO 14025","ISO 21930"],"producer_name":"Velde Produksjon AS","environmental_impact":[{"parameter":"GWP-total","unit":"kg CO2-eq","values":[{"value":"1,54E+01","module":"A1","scenario":null},{"value":"1,04E+01","module":"A2","scenario":null},{"value":"2,24E+01","module":"A3","scenario":null},{"value":"8,72E-02","module":"A4","scenario":null},{"value":"1,77E+00","module":"A5","scenario":null},{"value":"1,43E+00","module":"C1","scenario":null},{"value":"5,84E+00","module":"C2","scenario":null},{"value":"8,46E-01","module":"C3","scenario":null},{"value":"0,00E+00","module":"C4","scenario":null},{"value":"-3,12E+01","module":"D","scenario":null},{"value":"4,83E+01","module":"A1A3","scenario":null}]},{"parameter":"GWP-fossil","unit":"kg CO2-eq","values":[{"value":"1,56E+01","module":"A1","scenario":null},{"value":"1,04E+01","module":"A2","scenario":null},{"value":"2,24E+01","module":"A3","scenario":null},{"value":"8,71E-02","module":"A4","scenario":null},{"value":"1,77E+00","module":"A5","scenario":null},{"value":"1,43E+00","module":"C1","scenario":null},{"value":"5,83E+00","module":"C2","scenario":null},{"value":"8,46E-01","module":"C3","scenario":null},{"value":"0,00E+00","module":"C4","scenario":null},{"value":"-3,11E+01","module":"D","scenario":null},{"value":"4,84E+01","module":"A1A3","scenario":null}]},{"parameter":"GWP-biogenic","unit":"kg CO2-eq","values":[{"value":"-1,71E-01","module":"A1","scenario":null},{"value":"3,30E-03","module":"A2","scenario":null},{"value":"1,99E-02","module":"A3","scenario":null},{"value":"6,60E-05","module":"A4","scenario":null},{"value":"1,22E-03","module":"A5","scenario":null},{"value":"4,81E-04","module":"C1","scenario":null},{"value":"0,00E+00","module":"C2","scenario":null},{"value":"1,59E-04","module":"C3","scenario":null},{"value":"0,00E+00","module":"C4","scenario":null},{"value":"0,00E+00","module":"D","scenario":null},{"value":"-1,48E-01","module":"A1A3","scenario":null}]},{"parameter":"GWP-luluc","unit":"kg CO2-eq","values":[{"value":"1,03E-02","module":"A1","scenario":null},{"value":"2,12E-03","module":"A2","scenario":null},{"value":"2,22E-03","module":"A3","scenario":null},{"value":"2,65E-05","module":"A4","scenario":null},{"value":"4,12E-04","module":"A5","scenario":null},{"value":"1,19E-04","module":"C1","scenario":null},{"value":"2,04E-03","module":"C2","scenario":null},{"value":"6,69E-05","module":"C3","scenario":null},{"value":"0,00E+00","module":"C4","scenario":null},{"value":"-2,48E-02","module":"D","scenario":null},{"value":"1,46E-02","module":"A1A3","scenario":null}]},{"parameter":"ODP","unit":"kg CFC11-eq","values":[{"value":"1,60E-06","module":"A1","scenario":null},{"value":"2,29E-06","module":"A2","scenario":null},{"value":"4,46E-06","module":"A3","scenario":null},{"value":"2,10E-08","module":"A4","scenario":null},{"value":"3,15E-07","module":"A5","scenario":null},{"value":"3,09E-07","module":"C1","scenario":null},{"value":"1,30E-06","module":"C2","scenario":null},{"value":"1,84E-07","module":"C3","scenario":null},{"value":"0,00E+00","module":"C4","scenario":null},{"value":"-4,59E-05","module":"D","scenario":null},{"value":"8,35E-06","module":"A1A3","scenario":null}]},{"parameter":"AP","unit":"mol H+-eq","values":[{"value":"1,31E-01","module":"A1","scenario":null},{"value":"2,14E-01","module":"A2","scenario":null},{"value":"7,23E-02","module":"A3","scenario":null},{"value":"2,80E-04","module":"A4","scenario":null},{"value":"1,70E-02","module":"A5","scenario":null},{"value":"1,50E-02","module":"C1","scenario":null},{"value":"2,38E-02","module":"C2","scenario":null},{"value":"8,88E-03","module":"C3","scenario":null},{"value":"0,00E+00","module":"C4","scenario":null},{"value":"-3,14E-01","module":"D","scenario":null},{"value":"4,17E-01","module":"A1A3","scenario":null}]},{"parameter":"POCP","unit":"kg NMVOC-eq","values":[{"value":"1,18E-01","module":"A1","scenario":null},{"value":"1,44E-01","module":"A2","scenario":null},{"value":"7,14E-02","module":"A3","scenario":null},{"value":"2,69E-04","module":"A4","scenario":null},{"value":"2,06E-02","module":"A5","scenario":null},{"value":"1,99E-02","module":"C1","scenario":null},{"value":"2,39E-02","module":"C2","scenario":null},{"value":"1,18E-02","module":"C3","scenario":null},{"value":"0,00E+00","module":"C4","scenario":null},{"value":"-3,72E-01","module":"D","scenario":null},{"value":"3,33E-01","module":"A1A3","scenario":null}]},{"parameter":"ADPE","unit":"kg Sb-eq","values":[{"value":"8,58E-04","module":"A1","scenario":null},{"value":"9,55E-05","module":"A2","scenario":null},{"value":"4,24E-05","module":"A3","scenario":null},{"value":"1,55E-06","module":"A4","scenario":null},{"value":"5,22E-06","module":"A5","scenario":null},{"value":"2,31E-06","module":"C1","scenario":null},{"value":"1,58E-04","module":"C2","scenario":null},{"value":"1,30E-06","module":"C3","scenario":null},{"value":"0,00E+00","module":"C4","scenario":null},{"value":"-2,76E-04","module":"D","scenario":null},{"value":"9,96E-04","module":"A1A3","scenario":null}]},{"parameter":"ADPF","unit":"MJ","values":[{"value":"2,29E+03","module":"A1","scenario":null},{"value":"1,45E+02","module":"A2","scenario":null},{"value":"2,93E+02","module":"A3","scenario":null},{"value":"1,41E+00","module":"A4","scenario":null},{"value":"1,28E+02","module":"A5","scenario":null},{"value":"1,97E+01","module":"C1","scenario":null},{"value":"8,80E+01","module":"C2","scenario":null},{"value":"1,17E+01","module":"C3","scenario":null},{"value":"0,00E+00","module":"C4","scenario":null},{"value":"-2,92E+03","module":"D","scenario":null},{"value":"2,73E+03","module":"A1A3","scenario":null}]},{"parameter":"WDP","unit":"m3 world-eq. Deprived","values":[{"value":"3,55E+03","module":"A1","scenario":null},{"value":"6,97E+01","module":"A2","scenario":null},{"value":"1,79E+02","module":"A3","scenario":null},{"value":"1,08E+00","module":"A4","scenario":null},{"value":"1,50E+01","module":"A5","scenario":null},{"value":"5,42E+00","module":"C1","scenario":null},{"value":"8,39E+01","module":"C2","scenario":null},{"value":"2,48E+00","module":"C3","scenario":null},{"value":"0,00E+00","module":"C4","scenario":null},{"value":"-2,37E+04","module":"D","scenario":null},{"value":"3,80E+03","module":"A1A3","scenario":null}]},{"parameter":"EP-freshwater","unit":"kg P-eq","values":[{"value":"3,30E-04","module":"A1","scenario":null},{"value":"4,28E-05","module":"A2","scenario":null},{"value":"1,02E-04","module":"A3","scenario":null},{"value":"6,93E-07","module":"A4","scenario":null},{"value":"1,63E-05","module":"A5","scenario":null},{"value":"5,53E-06","module":"C1","scenario":null},{"value":"4,59E-05","module":"C2","scenario":null},{"value":"3,09E-06","module":"C3","scenario":null},{"value":"0,00E+00","module":"C4","scenario":null},{"value":"-6,51E-04","module":"D","scenario":null},{"value":"4,74E-04","module":"A1A3","scenario":null}]},{"parameter":"EP-marine","unit":"kg N-eq","values":[{"value":"3,47E-02","module":"A1","scenario":null},{"value":"4,90E-02","module":"A2","scenario":null},{"value":"1,94E-02","module":"A3","scenario":null},{"value":"6,14E-05","module":"A4","scenario":null},{"value":"6,56E-03","module":"A5","scenario":null},{"value":"6,60E-03","module":"C1","scenario":null},{"value":"7,07E-03","module":"C2","scenario":null},{"value":"3,92E-03","module":"C3","scenario":null},{"value":"0,00E+00","module":"C4","scenario":null},{"value":"-5,98E-02","module":"D","scenario":null},{"value":"1,03E-01","module":"A1A3","scenario":null}]},{"parameter":"EP-terrestrial","unit":"mol N-eq.","values":[{"value":"3,90E-01","module":"A1","scenario":null},{"value":"5,47E-01","module":"A2","scenario":null},{"value":"2,13E-01","module":"A3","scenario":null},{"value":"6,85E-04","module":"A4","scenario":null},{"value":"7,23E-02","module":"A5","scenario":null},{"value":"7,24E-02","module":"C1","scenario":null},{"value":"7,80E-02","module":"C2","scenario":null},{"value":"4,30E-02","module":"C3","scenario":null},{"value":"0,00E+00","module":"C4","scenario":null},{"value":"-6,78E-01","module":"D","scenario":null},{"value":"1,15E+00","module":"A1A3","scenario":null}]},{"parameter":"GWP-IOBC","unit":"kg CO2-eq","values":[{"value":"1,61E+01","module":"A1","scenario":null},{"value":"1,04E+01","module":"A2","scenario":null},{"value":"2,20E+01","module":"A3","scenario":null},{"value":"8,67E-02","module":"A4","scenario":null},{"value":"1,71E+00","module":"A5","scenario":null},{"value":"1,35E+00","module":"C1","scenario":null},{"value":"5,81E+00","module":"C2","scenario":null},{"value":"8,02E-01","module":"C3","scenario":null},{"value":"0,00E+00","module":"C4","scenario":null},{"value":"-3,03E+01","module":"D","scenario":null},{"value":"4,85E+01","module":"A1A3","scenario":null}]}],"additional_environmental_impact":[{"parameter":"PM","unit":"Disease incidence","values":[{"value":"9,54E-07","module":"A1","scenario":null},{"value":"4,93E-07","module":"A2","scenario":null},{"value":"9,23E-07","module":"A3","scenario":null},{"value":"7,00E-09","module":"A4","scenario":null},{"value":"3,39E-07","module":"A5","scenario":null},{"value":"3,95E-07","module":"C1","scenario":null},{"value":"3,85E-07","module":"C2","scenario":null},{"value":"2,35E-07","module":"C3","scenario":null},{"value":"0,00E+00","module":"C4","scenario":null},{"value":"-1,99E-06","module":"D","scenario":null},{"value":"2,37E-06","module":"A1A3","scenario":null}]},{"parameter":"ETP-fw","unit":"CTUe","values":[{"value":"7,66E+02","module":"A1","scenario":null},{"value":"8,51E+01","module":"A2","scenario":null},{"value":"1,74E+02","module":"A3","scenario":null},{"value":"1,03E+00","module":"A4","scenario":null},{"value":"3,64E+01","module":"A5","scenario":null},{"value":"1,08E+01","module":"C1","scenario":null},{"value":"6,48E+01","module":"C2","scenario":null},{"value":"6,39E+00","module":"C3","scenario":null},{"value":"0,00E+00","module":"C4","scenario":null},{"value":"-1,86E+03","module":"D","scenario":null},{"value":"1,03E+03","module":"A1A3","scenario":null}]},{"parameter":"HTP-c","unit":"CTUh","values":[{"value":"1,47E-08","module":"A1","scenario":null},{"value":"1,07E-09","module":"A2","scenario":null},{"value":"7,27E-09","module":"A3","scenario":null},{"value":"0,00E+00","module":"A4","scenario":null},{"value":"7,50E-10","module":"A5","scenario":null},{"value":"4,17E-10","module":"C1","scenario":null},{"value":"0,00E+00","module":"C2","scenario":null},{"value":"0,00E+00","module":"C3","scenario":null},{"value":"0,00E+00","module":"C4","scenario":null},{"value":"-1,82E-08","module":"D","scenario":null},{"value":"2,30E-08","module":"A1A3","scenario":null}]},{"parameter":"HTP-nc","unit":"CTUh","values":[{"value":"2,24E-07","module":"A1","scenario":null},{"value":"5,58E-08","module":"A2","scenario":null},{"value":"2,21E-07","module":"A3","scenario":null},{"value":"1,00E-09","module":"A4","scenario":null},{"value":"1,42E-08","module":"A5","scenario":null},{"value":"1,01E-08","module":"C1","scenario":null},{"value":"7,00E-08","module":"C2","scenario":null},{"value":"6,30E-09","module":"C3","scenario":null},{"value":"0,00E+00","module":"C4","scenario":null},{"value":"-4,57E-07","module":"D","scenario":null},{"value":"5,01E-07","module":"A1A3","scenario":null}]},{"parameter":"SQP","unit":"-","values":[{"value":"3,86E+02","module":"A1","scenario":null},{"value":"7,14E+01","module":"A2","scenario":null},{"value":"3,95E+01","module":"A3","scenario":null},{"value":"1,62E+00","module":"A4","scenario":null},{"value":"2,07E+01","module":"A5","scenario":null},{"value":"2,51E+00","module":"C1","scenario":null},{"value":"6,07E+01","module":"C2","scenario":null},{"value":"1,49E+00","module":"C3","scenario":null},{"value":"0,00E+00","module":"C4","scenario":null},{"value":"-6,59E+02","module":"D","scenario":null},{"value":"4,97E+02","module":"A1A3","scenario":null}]},{"parameter":"IRP","unit":"kBq U235-eq","values":[{"value":"5,23E-01","module":"A1","scenario":null},{"value":"6,35E-01","module":"A2","scenario":null},{"value":"1,22E+00","module":"A3","scenario":null},{"value":"6,18E-03","module":"A4","scenario":null},{"value":"7,64E-02","module":"A5","scenario":null},{"value":"8,47E-02","module":"C1","scenario":null},{"value":"3,85E-01","module":"C2","scenario":null},{"value":"5,01E-02","module":"C3","scenario":null},{"value":"0,00E+00","module":"C4","scenario":null},{"value":"-1,47E+01","module":"D","scenario":null},{"value":"2,38E+00","module":"A1A3","scenario":null}]}],"resource_use":[{"parameter":"PERE","unit":"MJ","values":[{"value":"-2,20E+01","module":"A1","scenario":null},{"value":"1,10E+00","module":"A2","scenario":null},{"value":"1,02E+01","module":"A3","scenario":null},{"value":"1,78E-02","module":"A4","scenario":null},{"value":"4,40E-01","module":"A5","scenario":null},{"value":"1,16E-01","module":"C1","scenario":null},{"value":"1,24E+00","module":"C2","scenario":null},{"value":"6,32E-02","module":"C3","scenario":null},{"value":"0,00E+00","module":"C4","scenario":null},{"value":"-1,62E+02","module":"D","scenario":null},{"value":"-1,07E+01","module":"A1A3","scenario":null}]},{"parameter":"PERM","unit":"","values":[{"value":"4,93E+01","module":"A1","scenario":null},{"value":"0,00E+00","module":"A2","scenario":null},{"value":"0,00E+00","module":"A3","scenario":null},{"value":"0,00E+00","module":"A4","scenario":null},{"value":"0,00E+00","module":"A5","scenario":null},{"value":"0,00E+00","module":"C1","scenario":null},{"value":"0,00E+00","module":"C2","scenario":null},{"value":"0,00E+00","module":"C3","scenario":null},{"value":"0,00E+00","module":"C4","scenario":null},{"value":"0,00E+00","module":"D","scenario":null},{"value":"4,93E+01","module":"A1A3","scenario":null}]},{"parameter":"PERT","unit":"MJ","values":[{"value":"2,73E+01","module":"A1","scenario":null},{"value":"1,10E+00","module":"A2","scenario":null},{"value":"1,02E+01","module":"A3","scenario":null},{"value":"1,78E-02","module":"A4","scenario":null},{"value":"4,40E-01","module":"A5","scenario":null},{"value":"1,16E-01","module":"C1","scenario":null},{"value":"1,24E+00","module":"C2","scenario":null},{"value":"6,32E-02","module":"C3","scenario":null},{"value":"0,00E+00","module":"C4","scenario":null},{"value":"-1,62E+02","module":"D","scenario":null},{"value":"3,86E+01","module":"A1A3","scenario":null}]},{"parameter":"PENRE","unit":"MJ","values":[{"value":"3,74E+02","module":"A1","scenario":null},{"value":"1,46E+02","module":"A2","scenario":null},{"value":"2,95E+02","module":"A3","scenario":null},{"value":"1,43E+00","module":"A4","scenario":null},{"value":"3,20E+01","module":"A5","scenario":null},{"value":"1,96E+01","module":"C1","scenario":null},{"value":"8,86E+01","module":"C2","scenario":null},{"value":"1,17E+01","module":"C3","scenario":null},{"value":"0,00E+00","module":"C4","scenario":null},{"value":"-2,92E+03","module":"D","scenario":null},{"value":"8,15E+02","module":"A1A3","scenario":null}]},{"parameter":"PENRM","unit":"MJ","values":[{"value":"2,27E+03","module":"A1","scenario":null},{"value":"0,00E+00","module":"A2","scenario":null},{"value":"0,00E+00","module":"A3","scenario":null},{"value":"0,00E+00","module":"A4","scenario":null},{"value":"9,60E+01","module":"A5","scenario":null},{"value":"0,00E+00","module":"C1","scenario":null},{"value":"0,00E+00","module":"C2","scenario":null},{"value":"0,00E+00","module":"C3","scenario":null},{"value":"0,00E+00","module":"C4","scenario":null},{"value":"0,00E+00","module":"D","scenario":null},{"value":"2,27E+03","module":"A1A3","scenario":null}]},{"parameter":"PENRT","unit":"MJ","values":[{"value":"2,29E+03","module":"A1","scenario":null},{"value":"1,46E+02","module":"A2","scenario":null},{"value":"2,95E+02","module":"A3","scenario":null},{"value":"1,43E+00","module":"A4","scenario":null},{"value":"1,28E+02","module":"A5","scenario":null},{"value":"1,96E+01","module":"C1","scenario":null},{"value":"8,86E+01","module":"C2","scenario":null},{"value":"1,17E+01","module":"C3","scenario":null},{"value":"0,00E+00","module":"C4","scenario":null},{"value":"-2,92E+03","module":"D","scenario":null},{"value":"2,73E+03","module":"A1A3","scenario":null}]},{"parameter":"SM","unit":"kg","values":[{"value":"1,92E+02","module":"A1","scenario":null},{"value":"3,23E-02","module":"A2","scenario":null},{"value":"1,61E-01","module":"A3","scenario":null},{"value":"4,88E-04","module":"A4","scenario":null},{"value":"8,20E-03","module":"A5","scenario":null},{"value":"9,91E-03","module":"C1","scenario":null},{"value":"3,53E-02","module":"C2","scenario":null},{"value":"5,74E-03","module":"C3","scenario":null},{"value":"0,00E+00","module":"C4","scenario":null},{"value":"-6,17E+01","module":"D","scenario":null},{"value":"1,92E+02","module":"A1A3","scenario":null}]},{"parameter":"RSF","unit":"MJ","values":[{"value":"3,15E-01","module":"A1","scenario":null},{"value":"4,34E-02","module":"A2","scenario":null},{"value":"5,06E-02","module":"A3","scenario":null},{"value":"6,23E-04","module":"A4","scenario":null},{"value":"1,31E-02","module":"A5","scenario":null},{"value":"3,38E-03","module":"C1","scenario":null},{"value":"4,45E-02","module":"C2","scenario":null},{"value":"1,56E-03","module":"C3","scenario":null},{"value":"0,00E+00","module":"C4","scenario":null},{"value":"-1,77E+00","module":"D","scenario":null},{"value":"4,09E-01","module":"A1A3","scenario":null}]},{"parameter":"NRSF","unit":"MJ","values":[{"value":"4,13E-01","module":"A1","scenario":null},{"value":"1,42E-01","module":"A2","scenario":null},{"value":"6,47E-01","module":"A3","scenario":null},{"value":"2,09E-03","module":"A4","scenario":null},{"value":"3,11E-02","module":"A5","scenario":null},{"value":"3,92E-02","module":"C1","scenario":null},{"value":"1,59E-01","module":"C2","scenario":null},{"value":"2,29E-02","module":"C3","scenario":null},{"value":"0,00E+00","module":"C4","scenario":null},{"value":"-7,37E-01","module":"D","scenario":null},{"value":"1,20E+00","module":"A1A3","scenario":null}]},{"parameter":"FW","unit":"m3","values":[{"value":"3,85E-01","module":"A1","scenario":null},{"value":"8,09E-03","module":"A2","scenario":null},{"value":"8,17E-02","module":"A3","scenario":null},{"value":"1,61E-04","module":"A4","scenario":null},{"value":"8,99E-03","module":"A5","scenario":null},{"value":"1,31E-02","module":"C1","scenario":null},{"value":"9,28E-03","module":"C2","scenario":null},{"value":"6,02E-04","module":"C3","scenario":null},{"value":"0,00E+00","module":"C4","scenario":null},{"value":"-1,44E+00","module":"D","scenario":null},{"value":"4,74E-01","module":"A1A3","scenario":null}]}],"end_of_life_waste":[{"parameter":"HWD","unit":"kg","values":[{"value":"4,28E-02","module":"A1","scenario":null},{"value":"5,37E-03","module":"A2","scenario":null},{"value":"7,76E-02","module":"A3","scenario":null},{"value":"7,74E-05","module":"A4","scenario":null},{"value":"1,03E-03","module":"A5","scenario":null},{"value":"5,92E-04","module":"C1","scenario":null},{"value":"4,48E-03","module":"C2","scenario":null},{"value":"3,44E-04","module":"C3","scenario":null},{"value":"0,00E+00","module":"C4","scenario":null},{"value":"-1,17E+00","module":"D","scenario":null},{"value":"1,26E-01","module":"A1A3","scenario":null}]},{"parameter":"NHWD","unit":"kg","values":[{"value":"1,40E+00","module":"A1","scenario":null},{"value":"4,60E+00","module":"A2","scenario":null},{"value":"6,14E-01","module":"A3","scenario":null},{"value":"1,23E-01","module":"A4","scenario":null},{"value":"5,08E-02","module":"A5","scenario":null},{"value":"2,41E-02","module":"C1","scenario":null},{"value":"4,20E+00","module":"C2","scenario":null},{"value":"1,38E-02","module":"C3","scenario":null},{"value":"0,00E+00","module":"C4","scenario":null},{"value":"-3,79E+00","module":"D","scenario":null},{"value":"6,61E+00","module":"A1A3","scenario":null}]},{"parameter":"RWD","unit":"kg","values":[{"value":"2,48E-02","module":"A1","scenario":null},{"value":"1,02E-03","module":"A2","scenario":null},{"value":"1,95E-03","module":"A3","scenario":null},{"value":"9,66E-06","module":"A4","scenario":null},{"value":"1,35E-03","module":"A5","scenario":null},{"value":"1,37E-04","module":"C1","scenario":null},{"value":"5,98E-04","module":"C2","scenario":null},{"value":"8,12E-05","module":"C3","scenario":null},{"value":"0,00E+00","module":"C4","scenario":null},{"value":"-2,15E-02","module":"D","scenario":null},{"value":"2,78E-02","module":"A1A3","scenario":null}]}],"end_of_life_flow":[{"parameter":"CRU","unit":"kg","values":[{"value":"0,00E+00","module":"A1","scenario":null},{"value":"0,00E+00","module":"A2","scenario":null},{"value":"0,00E+00","module":"A3","scenario":null},{"value":"0,00E+00","module":"A4","scenario":null},{"value":"0,00E+00","module":"A5","scenario":null},{"value":"0,00E+00","module":"C1","scenario":null},{"value":"0,00E+00","module":"C2","scenario":null},{"value":"0,00E+00","module":"C3","scenario":null},{"value":"0,00E+00","module":"C4","scenario":null},{"value":"0,00E+00","module":"D","scenario":null},{"value":"0,00E+00","module":"A1A3","scenario":null}]},{"parameter":"MFR","unit":"kg","values":[{"value":"1,17E-01","module":"A1","scenario":null},{"value":"1,53E-02","module":"A2","scenario":null},{"value":"1,30E-02","module":"A3","scenario":null},{"value":"6,85E-06","module":"A4","scenario":null},{"value":"2,04E-04","module":"A5","scenario":null},{"value":"3,70E-05","module":"C1","scenario":null},{"value":"4,94E-04","module":"C2","scenario":null},{"value":"9,00E+02","module":"C3","scenario":null},{"value":"0,00E+00","module":"C4","scenario":null},{"value":"-2,63E-01","module":"D","scenario":null},{"value":"1,45E-01","module":"A1A3","scenario":null}]},{"parameter":"MER","unit":"kg","values":[{"value":"2,16E-02","module":"A1","scenario":null},{"value":"1,49E-02","module":"A2","scenario":null},{"value":"1,55E-01","module":"A3","scenario":null},{"value":"4,23E-04","module":"A4","scenario":null},{"value":"7,76E-03","module":"A5","scenario":null},{"value":"9,72E-03","module":"C1","scenario":null},{"value":"2,94E-02","module":"C2","scenario":null},{"value":"1,75E-05","module":"C3","scenario":null},{"value":"0,00E+00","module":"C4","scenario":null},{"value":"-1,85E-02","module":"D","scenario":null},{"value":"1,92E-01","module":"A1A3","scenario":null}]},{"parameter":"EEE","unit":"MJ","values":[{"value":"6,23E-02","module":"A1","scenario":null},{"value":"3,31E-03","module":"A2","scenario":null},{"value":"7,97E-02","module":"A3","scenario":null},{"value":"7,37E-05","module":"A4","scenario":null},{"value":"2,42E-04","module":"A5","scenario":null},{"value":"1,16E-04","module":"C1","scenario":null},{"value":"3,41E-03","module":"C2","scenario":null},{"value":"5,99E-05","module":"C3","scenario":null},{"value":"0,00E+00","module":"C4","scenario":null},{"value":"-5,91E+00","module":"D","scenario":null},{"value":"1,45E-01","module":"A1A3","scenario":null}]},{"parameter":"EET","unit":"MJ","values":[{"value":"9,44E-01","module":"A1","scenario":null},{"value":"4,99E-02","module":"A2","scenario":null},{"value":"1,21E+00","module":"A3","scenario":null},{"value":"1,12E-03","module":"A4","scenario":null},{"value":"3,67E-03","module":"A5","scenario":null},{"value":"1,75E-03","module":"C1","scenario":null},{"value":"5,15E-02","module":"C2","scenario":null},{"value":"9,07E-04","module":"C3","scenario":null},{"value":"0,00E+00","module":"C4","scenario":null},{"value":"-8,94E+01","module":"D","scenario":null},{"value":"2,20E+00","module":"A1A3","scenario":null}]}]}