{"product_name":"Envistar Top 28-1V with thermal wheel, controls and EcoCooler","epd_id":"NEPD-9307-8894","declared_unit":{"unit":"stk","amount":1},"compliance":["EN 15804+A2","ISO 14025","ISO 21930"],"producer_name":"IV Produkt AB","environmental_impact":[{"parameter":"GWP-total","unit":"kg CO2-eq","values":[{"value":"6,34E+03","module":"A1-A3","scenario":null},{"value":"5,21E+01","module":"A4","scenario":null},{"value":"0,00E+00","module":"C1","scenario":null},{"value":"1,63E+01","module":"C2","scenario":null},{"value":"2,35E+02","module":"C3","scenario":null},{"value":"1,01E+01","module":"C4","scenario":null},{"value":"-3,04E+03","module":"D","scenario":null}]},{"parameter":"GWP-fossil","unit":"kg CO2-eq","values":[{"value":"6,28E+03","module":"A1-A3","scenario":null},{"value":"5,21E+01","module":"A4","scenario":null},{"value":"0,00E+00","module":"C1","scenario":null},{"value":"1,63E+01","module":"C2","scenario":null},{"value":"2,34E+02","module":"C3","scenario":null},{"value":"1,01E+01","module":"C4","scenario":null},{"value":"-2,98E+03","module":"D","scenario":null}]},{"parameter":"GWP-biogenic","unit":"kg CO2-eq","values":[{"value":"3,67E+01","module":"A1-A3","scenario":null},{"value":"2,20E-02","module":"A4","scenario":null},{"value":"0,00E+00","module":"C1","scenario":null},{"value":"6,73E-03","module":"C2","scenario":null},{"value":"3,71E-01","module":"C3","scenario":null},{"value":"7,55E-03","module":"C4","scenario":null},{"value":"-1,14E+01","module":"D","scenario":null}]},{"parameter":"GWP-luluc","unit":"kg CO2-eq","values":[{"value":"2,02E+01","module":"A1-A3","scenario":null},{"value":"1,71E-02","module":"A4","scenario":null},{"value":"0,00E+00","module":"C1","scenario":null},{"value":"5,79E-03","module":"C2","scenario":null},{"value":"5,05E-02","module":"C3","scenario":null},{"value":"3,27E-02","module":"C4","scenario":null},{"value":"-4,37E+01","module":"D","scenario":null}]},{"parameter":"ODP","unit":"kg CFC11-eq","values":[{"value":"5,99E-03","module":"A1-A3","scenario":null},{"value":"1,22E-05","module":"A4","scenario":null},{"value":"0,00E+00","module":"C1","scenario":null},{"value":"3,68E-06","module":"C2","scenario":null},{"value":"1,75E-05","module":"C3","scenario":null},{"value":"7,20E-07","module":"C4","scenario":null},{"value":"-1,49E-01","module":"D","scenario":null}]},{"parameter":"AP","unit":"mol H+-eq","values":[{"value":"6,37E+01","module":"A1-A3","scenario":null},{"value":"1,59E-01","module":"A4","scenario":null},{"value":"0,00E+00","module":"C1","scenario":null},{"value":"4,67E-02","module":"C2","scenario":null},{"value":"2,41E-01","module":"C3","scenario":null},{"value":"3,40E-02","module":"C4","scenario":null},{"value":"-3,43E+01","module":"D","scenario":null}]},{"parameter":"POCP","unit":"kg NMVOC-eq","values":[{"value":"2,78E+01","module":"A1-A3","scenario":null},{"value":"1,45E-01","module":"A4","scenario":null},{"value":"0,00E+00","module":"C1","scenario":null},{"value":"3,96E-02","module":"C2","scenario":null},{"value":"1,61E-01","module":"C3","scenario":null},{"value":"3,44E-02","module":"C4","scenario":null},{"value":"-1,29E+01","module":"D","scenario":null}]},{"parameter":"ADPE","unit":"kg Sb-eq","values":[{"value":"1,88E+00","module":"A1-A3","scenario":null},{"value":"1,16E-03","module":"A4","scenario":null},{"value":"0,00E+00","module":"C1","scenario":null},{"value":"4,49E-04","module":"C2","scenario":null},{"value":"5,93E-04","module":"C3","scenario":null},{"value":"3,86E-05","module":"C4","scenario":null},{"value":"-4,11E-01","module":"D","scenario":null}]},{"parameter":"ADPF","unit":"MJ","values":[{"value":"7,77E+04","module":"A1-A3","scenario":null},{"value":"8,19E+02","module":"A4","scenario":null},{"value":"0,00E+00","module":"C1","scenario":null},{"value":"2,46E+02","module":"C2","scenario":null},{"value":"6,60E+02","module":"C3","scenario":null},{"value":"8,48E+01","module":"C4","scenario":null},{"value":"-3,57E+04","module":"D","scenario":null}]},{"parameter":"WDP","unit":"m3 world-eq. Deprived","values":[{"value":"7,86E+05","module":"A1-A3","scenario":null},{"value":"7,00E+02","module":"A4","scenario":null},{"value":"0,00E+00","module":"C1","scenario":null},{"value":"2,38E+02","module":"C2","scenario":null},{"value":"2,89E+03","module":"C3","scenario":null},{"value":"8,78E+02","module":"C4","scenario":null},{"value":"-1,28E+06","module":"D","scenario":null}]},{"parameter":"EP-freshwater","unit":"kg P-eq","values":[{"value":"4,69E-01","module":"A1-A3","scenario":null},{"value":"4,15E-04","module":"A4","scenario":null},{"value":"0,00E+00","module":"C1","scenario":null},{"value":"1,30E-04","module":"C2","scenario":null},{"value":"3,58E-03","module":"C3","scenario":null},{"value":"2,23E-04","module":"C4","scenario":null},{"value":"-2,19E-01","module":"D","scenario":null}]},{"parameter":"EP-marine","unit":"kg N-eq","values":[{"value":"7,40E+00","module":"A1-A3","scenario":null},{"value":"3,35E-02","module":"A4","scenario":null},{"value":"0,00E+00","module":"C1","scenario":null},{"value":"9,24E-03","module":"C2","scenario":null},{"value":"5,19E-02","module":"C3","scenario":null},{"value":"8,80E-03","module":"C4","scenario":null},{"value":"-3,25E+00","module":"D","scenario":null}]},{"parameter":"EP-terrestrial","unit":"mol N-eq.","values":[{"value":"1,24E+02","module":"A1-A3","scenario":null},{"value":"3,74E-01","module":"A4","scenario":null},{"value":"0,00E+00","module":"C1","scenario":null},{"value":"1,03E-01","module":"C2","scenario":null},{"value":"5,79E-01","module":"C3","scenario":null},{"value":"9,48E-02","module":"C4","scenario":null},{"value":"-3,80E+01","module":"D","scenario":null}]},{"parameter":"GWP-IOBC","unit":"kg CO2-eq","values":[{"value":"6,34E+03","module":"A1-A3","scenario":null},{"value":"5,21E+01","module":"A4","scenario":null},{"value":"0,00E+00","module":"C1","scenario":null},{"value":"1,63E+01","module":"C2","scenario":null},{"value":"1,99E+02","module":"C3","scenario":null},{"value":"1,04E+01","module":"C4","scenario":null},{"value":"-3,17E+03","module":"D","scenario":null}]}],"additional_environmental_impact":[{"parameter":"PM","unit":"Disease incidence","values":[{"value":"5,52E-04","module":"A1-A3","scenario":null},{"value":"4,05E-06","module":"A4","scenario":null},{"value":"0,00E+00","module":"C1","scenario":null},{"value":"9,95E-07","module":"C2","scenario":null},{"value":"3,43E-06","module":"C3","scenario":null},{"value":"5,02E-07","module":"C4","scenario":null},{"value":"-2,34E-04","module":"D","scenario":null}]},{"parameter":"ETP-fw","unit":"CTUe","values":[{"value":"4,21E+05","module":"A1-A3","scenario":null},{"value":"6,02E+02","module":"A4","scenario":null},{"value":"0,00E+00","module":"C1","scenario":null},{"value":"1,82E+02","module":"C2","scenario":null},{"value":"3,32E+03","module":"C3","scenario":null},{"value":"1,30E+04","module":"C4","scenario":null},{"value":"-1,92E+05","module":"D","scenario":null}]},{"parameter":"HTP-c","unit":"CTUh","values":[{"value":"2,71E-05","module":"A1-A3","scenario":null},{"value":"0,00E+00","module":"A4","scenario":null},{"value":"0,00E+00","module":"C1","scenario":null},{"value":"0,00E+00","module":"C2","scenario":null},{"value":"3,13E-07","module":"C3","scenario":null},{"value":"6,92E-08","module":"C4","scenario":null},{"value":"-9,29E-06","module":"D","scenario":null}]},{"parameter":"HTP-nc","unit":"CTUh","values":[{"value":"5,19E-04","module":"A1-A3","scenario":null},{"value":"6,16E-07","module":"A4","scenario":null},{"value":"0,00E+00","module":"C1","scenario":null},{"value":"1,99E-07","module":"C2","scenario":null},{"value":"1,09E-05","module":"C3","scenario":null},{"value":"3,59E-06","module":"C4","scenario":null},{"value":"-1,05E-04","module":"D","scenario":null}]},{"parameter":"SQP","unit":"-","values":[{"value":"2,40E+04","module":"A1-A3","scenario":null},{"value":"7,78E+02","module":"A4","scenario":null},{"value":"0,00E+00","module":"C1","scenario":null},{"value":"1,72E+02","module":"C2","scenario":null},{"value":"2,59E+02","module":"C3","scenario":null},{"value":"2,36E+02","module":"C4","scenario":null},{"value":"-3,02E+03","module":"D","scenario":null}]},{"parameter":"IRP","unit":"kBq U235-eq","values":[{"value":"3,14E+02","module":"A1-A3","scenario":null},{"value":"3,58E+00","module":"A4","scenario":null},{"value":"0,00E+00","module":"C1","scenario":null},{"value":"1,07E+00","module":"C2","scenario":null},{"value":"3,07E+00","module":"C3","scenario":null},{"value":"3,01E-01","module":"C4","scenario":null},{"value":"-1,33E+02","module":"D","scenario":null}]}],"resource_use":[{"parameter":"PERE","unit":"MJ","values":[{"value":"2,38E+04","module":"A1-A3","scenario":null},{"value":"1,09E+01","module":"A4","scenario":null},{"value":"0,00E+00","module":"C1","scenario":null},{"value":"3,52E+00","module":"C2","scenario":null},{"value":"1,18E+02","module":"C3","scenario":null},{"value":"1,83E+01","module":"C4","scenario":null},{"value":"-1,13E+04","module":"D","scenario":null}]},{"parameter":"PERM","unit":"","values":[{"value":"2,09E+01","module":"A1-A3","scenario":null},{"value":"0,00E+00","module":"A4","scenario":null},{"value":"0,00E+00","module":"C1","scenario":null},{"value":"0,00E+00","module":"C2","scenario":null},{"value":"0,00E+00","module":"C3","scenario":null},{"value":"0,00E+00","module":"C4","scenario":null},{"value":"0,00E+00","module":"D","scenario":null}]},{"parameter":"PERT","unit":"MJ","values":[{"value":"2,38E+04","module":"A1-A3","scenario":null},{"value":"1,09E+01","module":"A4","scenario":null},{"value":"0,00E+00","module":"C1","scenario":null},{"value":"3,52E+00","module":"C2","scenario":null},{"value":"1,18E+02","module":"C3","scenario":null},{"value":"1,83E+01","module":"C4","scenario":null},{"value":"-1,13E+04","module":"D","scenario":null}]},{"parameter":"PENRE","unit":"MJ","values":[{"value":"7,58E+04","module":"A1-A3","scenario":null},{"value":"8,19E+02","module":"A4","scenario":null},{"value":"0,00E+00","module":"C1","scenario":null},{"value":"2,46E+02","module":"C2","scenario":null},{"value":"6,64E+02","module":"C3","scenario":null},{"value":"8,49E+01","module":"C4","scenario":null},{"value":"-3,57E+04","module":"D","scenario":null}]},{"parameter":"PENRM","unit":"MJ","values":[{"value":"1,83E+03","module":"A1-A3","scenario":null},{"value":"0,00E+00","module":"A4","scenario":null},{"value":"0,00E+00","module":"C1","scenario":null},{"value":"0,00E+00","module":"C2","scenario":null},{"value":"-1,15E+03","module":"C3","scenario":null},{"value":"0,00E+00","module":"C4","scenario":null},{"value":"0,00E+00","module":"D","scenario":null}]},{"parameter":"PENRT","unit":"MJ","values":[{"value":"7,76E+04","module":"A1-A3","scenario":null},{"value":"8,19E+02","module":"A4","scenario":null},{"value":"0,00E+00","module":"C1","scenario":null},{"value":"2,46E+02","module":"C2","scenario":null},{"value":"-4,90E+02","module":"C3","scenario":null},{"value":"8,49E+01","module":"C4","scenario":null},{"value":"-3,57E+04","module":"D","scenario":null}]},{"parameter":"SM","unit":"kg","values":[{"value":"3,87E+02","module":"A1-A3","scenario":null},{"value":"0,00E+00","module":"A4","scenario":null},{"value":"0,00E+00","module":"C1","scenario":null},{"value":"0,00E+00","module":"C2","scenario":null},{"value":"7,57E-04","module":"C3","scenario":null},{"value":"3,67E-01","module":"C4","scenario":null},{"value":"4,91E+00","module":"D","scenario":null}]},{"parameter":"RSF","unit":"MJ","values":[{"value":"1,17E+02","module":"A1-A3","scenario":null},{"value":"3,86E-01","module":"A4","scenario":null},{"value":"0,00E+00","module":"C1","scenario":null},{"value":"1,26E-01","module":"C2","scenario":null},{"value":"2,51E+00","module":"C3","scenario":null},{"value":"1,11E-01","module":"C4","scenario":null},{"value":"1,39E+01","module":"D","scenario":null}]},{"parameter":"NRSF","unit":"MJ","values":[{"value":"1,22E+03","module":"A1-A3","scenario":null},{"value":"1,34E+00","module":"A4","scenario":null},{"value":"0,00E+00","module":"C1","scenario":null},{"value":"4,50E-01","module":"C2","scenario":null},{"value":"-9,28E-03","module":"C3","scenario":null},{"value":"3,75E+00","module":"C4","scenario":null},{"value":"5,32E+02","module":"D","scenario":null}]},{"parameter":"FW","unit":"m3","values":[{"value":"1,76E+02","module":"A1-A3","scenario":null},{"value":"9,07E-02","module":"A4","scenario":null},{"value":"0,00E+00","module":"C1","scenario":null},{"value":"2,63E-02","module":"C2","scenario":null},{"value":"6,81E-01","module":"C3","scenario":null},{"value":"9,01E-02","module":"C4","scenario":null},{"value":"-6,09E+01","module":"D","scenario":null}]}],"end_of_life_waste":[{"parameter":"HWD","unit":"kg","values":[{"value":"4,81E+01","module":"A1-A3","scenario":null},{"value":"4,37E-02","module":"A4","scenario":null},{"value":"0,00E+00","module":"C1","scenario":null},{"value":"1,27E-02","module":"C2","scenario":null},{"value":"5,07E-03","module":"C3","scenario":null},{"value":"1,88E+01","module":"C4","scenario":null},{"value":"5,89E+00","module":"D","scenario":null}]},{"parameter":"NHWD","unit":"kg","values":[{"value":"1,94E+03","module":"A1-A3","scenario":null},{"value":"5,74E+01","module":"A4","scenario":null},{"value":"0,00E+00","module":"C1","scenario":null},{"value":"1,20E+01","module":"C2","scenario":null},{"value":"1,05E+02","module":"C3","scenario":null},{"value":"1,18E+02","module":"C4","scenario":null},{"value":"-9,11E+02","module":"D","scenario":null}]},{"parameter":"RWD","unit":"kg","values":[{"value":"3,32E-01","module":"A1-A3","scenario":null},{"value":"5,59E-03","module":"A4","scenario":null},{"value":"0,00E+00","module":"C1","scenario":null},{"value":"1,67E-03","module":"C2","scenario":null},{"value":"2,56E-04","module":"C3","scenario":null},{"value":"1,32E-05","module":"C4","scenario":null},{"value":"-1,25E-01","module":"D","scenario":null}]}],"end_of_life_flow":[{"parameter":"CRU","unit":"kg","values":[{"value":"0,00E+00","module":"A1-A3","scenario":null},{"value":"0,00E+00","module":"A4","scenario":null},{"value":"0,00E+00","module":"C1","scenario":null},{"value":"0,00E+00","module":"C2","scenario":null},{"value":"0,00E+00","module":"C3","scenario":null},{"value":"0,00E+00","module":"C4","scenario":null},{"value":"0,00E+00","module":"D","scenario":null}]},{"parameter":"MFR","unit":"kg","values":[{"value":"1,31E+02","module":"A1-A3","scenario":null},{"value":"0,00E+00","module":"A4","scenario":null},{"value":"0,00E+00","module":"C1","scenario":null},{"value":"0,00E+00","module":"C2","scenario":null},{"value":"1,01E+03","module":"C3","scenario":null},{"value":"3,94E-04","module":"C4","scenario":null},{"value":"-4,87E-01","module":"D","scenario":null}]},{"parameter":"MER","unit":"kg","values":[{"value":"4,26E+01","module":"A1-A3","scenario":null},{"value":"0,00E+00","module":"A4","scenario":null},{"value":"0,00E+00","module":"C1","scenario":null},{"value":"0,00E+00","module":"C2","scenario":null},{"value":"1,01E+02","module":"C3","scenario":null},{"value":"1,13E-05","module":"C4","scenario":null},{"value":"-6,17E-02","module":"D","scenario":null}]},{"parameter":"EEE","unit":"MJ","values":[{"value":"2,51E+01","module":"A1-A3","scenario":null},{"value":"0,00E+00","module":"A4","scenario":null},{"value":"0,00E+00","module":"C1","scenario":null},{"value":"0,00E+00","module":"C2","scenario":null},{"value":"3,47E+00","module":"C3","scenario":null},{"value":"3,78E-04","module":"C4","scenario":null},{"value":"-2,57E-01","module":"D","scenario":null}]},{"parameter":"EET","unit":"MJ","values":[{"value":"3,80E+02","module":"A1-A3","scenario":null},{"value":"0,00E+00","module":"A4","scenario":null},{"value":"0,00E+00","module":"C1","scenario":null},{"value":"0,00E+00","module":"C2","scenario":null},{"value":"5,25E+01","module":"C3","scenario":null},{"value":"5,71E-03","module":"C4","scenario":null},{"value":"-3,89E+00","module":"D","scenario":null}]}]}