{"product_name":"Recycled PE-HD 100M - polyethylene granulates (rPE)","epd_id":"NEPD-8825-8481","declared_unit":{"unit":"ton","amount":1},"compliance":["EN 15804+A2","ISO 14025","ISO 21930"],"producer_name":"Oceanize AS","environmental_impact":[{"parameter":"GWP-total","unit":"kg CO2-eq","values":[{"value":"2,19E+02","module":"A1","scenario":null},{"value":"1,81E+02","module":"A2","scenario":null},{"value":"2,73E+01","module":"A3","scenario":null},{"value":"2,61E+01","module":"A4","scenario":null},{"value":"1,28E-01","module":"A5","scenario":null},{"value":"4,28E+02","module":"A1A3","scenario":null}]},{"parameter":"GWP-fossil","unit":"kg CO2-eq","values":[{"value":"2,19E+02","module":"A1","scenario":null},{"value":"1,81E+02","module":"A2","scenario":null},{"value":"2,68E+01","module":"A3","scenario":null},{"value":"2,61E+01","module":"A4","scenario":null},{"value":"1,28E-01","module":"A5","scenario":null},{"value":"4,27E+02","module":"A1A3","scenario":null}]},{"parameter":"GWP-biogenic","unit":"kg CO2-eq","values":[{"value":"5,49E-02","module":"A1","scenario":null},{"value":"7,49E-02","module":"A2","scenario":null},{"value":"4,54E-01","module":"A3","scenario":null},{"value":"1,12E-02","module":"A4","scenario":null},{"value":"1,77E-05","module":"A5","scenario":null},{"value":"5,84E-01","module":"A1A3","scenario":null}]},{"parameter":"GWP-luluc","unit":"kg CO2-eq","values":[{"value":"1,92E-02","module":"A1","scenario":null},{"value":"6,51E-02","module":"A2","scenario":null},{"value":"5,35E-02","module":"A3","scenario":null},{"value":"7,96E-03","module":"A4","scenario":null},{"value":"9,84E-06","module":"A5","scenario":null},{"value":"1,38E-01","module":"A1A3","scenario":null}]},{"parameter":"ODP","unit":"kg CFC11-eq","values":[{"value":"4,59E-05","module":"A1","scenario":null},{"value":"4,10E-05","module":"A2","scenario":null},{"value":"1,93E-06","module":"A3","scenario":null},{"value":"6,30E-06","module":"A4","scenario":null},{"value":"7,71E-09","module":"A5","scenario":null},{"value":"8,88E-05","module":"A1A3","scenario":null}]},{"parameter":"AP","unit":"mol H+-eq","values":[{"value":"2,24E+00","module":"A1","scenario":null},{"value":"5,44E-01","module":"A2","scenario":null},{"value":"1,53E-01","module":"A3","scenario":null},{"value":"8,41E-02","module":"A4","scenario":null},{"value":"1,58E-04","module":"A5","scenario":null},{"value":"2,94E+00","module":"A1A3","scenario":null}]},{"parameter":"POCP","unit":"kg NMVOC-eq","values":[{"value":"2,98E+00","module":"A1","scenario":null},{"value":"4,59E-01","module":"A2","scenario":null},{"value":"9,85E-02","module":"A3","scenario":null},{"value":"8,07E-02","module":"A4","scenario":null},{"value":"1,86E-04","module":"A5","scenario":null},{"value":"3,54E+00","module":"A1A3","scenario":null}]},{"parameter":"ADPE","unit":"kg Sb-eq","values":[{"value":"3,89E-04","module":"A1","scenario":null},{"value":"4,98E-03","module":"A2","scenario":null},{"value":"1,05E-03","module":"A3","scenario":null},{"value":"4,66E-04","module":"A4","scenario":null},{"value":"6,83E-07","module":"A5","scenario":null},{"value":"6,42E-03","module":"A1A3","scenario":null}]},{"parameter":"ADPF","unit":"MJ","values":[{"value":"3,18E+03","module":"A1","scenario":null},{"value":"2,73E+03","module":"A2","scenario":null},{"value":"2,92E+02","module":"A3","scenario":null},{"value":"4,24E+02","module":"A4","scenario":null},{"value":"5,29E-01","module":"A5","scenario":null},{"value":"6,21E+03","module":"A1A3","scenario":null}]},{"parameter":"WDP","unit":"m3 world-eq. Deprived","values":[{"value":"9,28E+02","module":"A1","scenario":null},{"value":"2,64E+03","module":"A2","scenario":null},{"value":"2,80E+04","module":"A3","scenario":null},{"value":"3,25E+02","module":"A4","scenario":null},{"value":"1,87E+00","module":"A5","scenario":null},{"value":"3,15E+04","module":"A1A3","scenario":null}]},{"parameter":"EP-freshwater","unit":"kg P-eq","values":[{"value":"9,08E-04","module":"A1","scenario":null},{"value":"1,44E-03","module":"A2","scenario":null},{"value":"1,33E-03","module":"A3","scenario":null},{"value":"2,08E-04","module":"A4","scenario":null},{"value":"2,64E-07","module":"A5","scenario":null},{"value":"3,68E-03","module":"A1A3","scenario":null}]},{"parameter":"EP-marine","unit":"kg N-eq","values":[{"value":"9,84E-01","module":"A1","scenario":null},{"value":"1,10E-01","module":"A2","scenario":null},{"value":"2,76E-02","module":"A3","scenario":null},{"value":"1,84E-02","module":"A4","scenario":null},{"value":"1,45E-04","module":"A5","scenario":null},{"value":"1,12E+00","module":"A1A3","scenario":null}]},{"parameter":"EP-terrestrial","unit":"mol N-eq.","values":[{"value":"1,08E+01","module":"A1","scenario":null},{"value":"1,23E+00","module":"A2","scenario":null},{"value":"3,22E-01","module":"A3","scenario":null},{"value":"2,05E-01","module":"A4","scenario":null},{"value":"5,67E-04","module":"A5","scenario":null},{"value":"1,23E+01","module":"A1A3","scenario":null}]},{"parameter":"GWP-IOBC","unit":"kg CO2-eq","values":[{"value":"2,19E+02","module":"A1","scenario":null},{"value":"1,81E+02","module":"A2","scenario":null},{"value":"2,73E+01","module":"A3","scenario":null},{"value":"2,61E+01","module":"A4","scenario":null},{"value":"1,28E-01","module":"A5","scenario":null},{"value":"4,28E+02","module":"A1A3","scenario":null}]}],"additional_environmental_impact":[{"parameter":"PM","unit":"Disease incidence","values":[{"value":"5,89E-05","module":"A1","scenario":null},{"value":"1,10E-05","module":"A2","scenario":null},{"value":"1,75E-06","module":"A3","scenario":null},{"value":"2,40E-06","module":"A4","scenario":null},{"value":"2,84E-09","module":"A5","scenario":null},{"value":"7,17E-05","module":"A1A3","scenario":null}]},{"parameter":"ETP-fw","unit":"CTUe","values":[{"value":"1,63E+03","module":"A1","scenario":null},{"value":"2,03E+03","module":"A2","scenario":null},{"value":"1,06E+03","module":"A3","scenario":null},{"value":"3,10E+02","module":"A4","scenario":null},{"value":"5,05E-01","module":"A5","scenario":null},{"value":"4,72E+03","module":"A1A3","scenario":null}]},{"parameter":"HTP-c","unit":"CTUh","values":[{"value":"6,35E-08","module":"A1","scenario":null},{"value":"0,00E+00","module":"A2","scenario":null},{"value":"8,21E-08","module":"A3","scenario":null},{"value":"0,00E+00","module":"A4","scenario":null},{"value":"1,30E-11","module":"A5","scenario":null},{"value":"1,46E-07","module":"A1A3","scenario":null}]},{"parameter":"HTP-nc","unit":"CTUh","values":[{"value":"1,51E-06","module":"A1","scenario":null},{"value":"2,20E-06","module":"A2","scenario":null},{"value":"1,11E-06","module":"A3","scenario":null},{"value":"3,00E-07","module":"A4","scenario":null},{"value":"4,76E-10","module":"A5","scenario":null},{"value":"4,83E-06","module":"A1A3","scenario":null}]},{"parameter":"SQP","unit":"-","values":[{"value":"3,79E+02","module":"A1","scenario":null},{"value":"1,91E+03","module":"A2","scenario":null},{"value":"1,25E+02","module":"A3","scenario":null},{"value":"4,87E+02","module":"A4","scenario":null},{"value":"9,24E-01","module":"A5","scenario":null},{"value":"2,41E+03","module":"A1A3","scenario":null}]},{"parameter":"IRP","unit":"kBq U235-eq","values":[{"value":"1,27E+01","module":"A1","scenario":null},{"value":"1,19E+01","module":"A2","scenario":null},{"value":"3,38E+00","module":"A3","scenario":null},{"value":"1,85E+00","module":"A4","scenario":null},{"value":"2,39E-03","module":"A5","scenario":null},{"value":"2,80E+01","module":"A1A3","scenario":null}]}],"resource_use":[{"parameter":"PERE","unit":"MJ","values":[{"value":"2,05E+01","module":"A1","scenario":null},{"value":"3,91E+01","module":"A2","scenario":null},{"value":"2,05E+03","module":"A3","scenario":null},{"value":"5,34E+00","module":"A4","scenario":null},{"value":"1,34E-02","module":"A5","scenario":null},{"value":"2,11E+03","module":"A1A3","scenario":null}]},{"parameter":"PERM","unit":"","values":[{"value":"0,00E+00","module":"A1","scenario":null},{"value":"0,00E+00","module":"A2","scenario":null},{"value":"0,00E+00","module":"A3","scenario":null},{"value":"0,00E+00","module":"A4","scenario":null},{"value":"0,00E+00","module":"A5","scenario":null},{"value":"0,00E+00","module":"A1A3","scenario":null}]},{"parameter":"PERT","unit":"MJ","values":[{"value":"2,05E+01","module":"A1","scenario":null},{"value":"3,91E+01","module":"A2","scenario":null},{"value":"2,05E+03","module":"A3","scenario":null},{"value":"5,34E+00","module":"A4","scenario":null},{"value":"1,34E-02","module":"A5","scenario":null},{"value":"2,11E+03","module":"A1A3","scenario":null}]},{"parameter":"PENRE","unit":"MJ","values":[{"value":"3,05E+03","module":"A1","scenario":null},{"value":"2,73E+03","module":"A2","scenario":null},{"value":"2,93E+02","module":"A3","scenario":null},{"value":"4,24E+02","module":"A4","scenario":null},{"value":"5,29E-01","module":"A5","scenario":null},{"value":"6,08E+03","module":"A1A3","scenario":null}]},{"parameter":"PENRM","unit":"MJ","values":[{"value":"4,26E+04","module":"A1","scenario":null},{"value":"0,00E+00","module":"A2","scenario":null},{"value":"-7,31E+01","module":"A3","scenario":null},{"value":"0,00E+00","module":"A4","scenario":null},{"value":"-5,85E+01","module":"A5","scenario":null},{"value":"4,25E+04","module":"A1A3","scenario":null}]},{"parameter":"PENRT","unit":"MJ","values":[{"value":"4,57E+04","module":"A1","scenario":null},{"value":"2,73E+03","module":"A2","scenario":null},{"value":"2,19E+02","module":"A3","scenario":null},{"value":"4,24E+02","module":"A4","scenario":null},{"value":"-5,80E+01","module":"A5","scenario":null},{"value":"4,86E+04","module":"A1A3","scenario":null}]},{"parameter":"SM","unit":"kg","values":[{"value":"1,00E+03","module":"A1","scenario":null},{"value":"0,00E+00","module":"A2","scenario":null},{"value":"8,13E-03","module":"A3","scenario":null},{"value":"0,00E+00","module":"A4","scenario":null},{"value":"0,00E+00","module":"A5","scenario":null},{"value":"1,00E+03","module":"A1A3","scenario":null}]},{"parameter":"RSF","unit":"MJ","values":[{"value":"6,82E-01","module":"A1","scenario":null},{"value":"1,40E+00","module":"A2","scenario":null},{"value":"1,62E+00","module":"A3","scenario":null},{"value":"1,87E-01","module":"A4","scenario":null},{"value":"3,50E-04","module":"A5","scenario":null},{"value":"3,70E+00","module":"A1A3","scenario":null}]},{"parameter":"NRSF","unit":"MJ","values":[{"value":"5,76E+00","module":"A1","scenario":null},{"value":"5,02E+00","module":"A2","scenario":null},{"value":"4,07E+00","module":"A3","scenario":null},{"value":"6,26E-01","module":"A4","scenario":null},{"value":"9,17E-04","module":"A5","scenario":null},{"value":"1,48E+01","module":"A1A3","scenario":null}]},{"parameter":"FW","unit":"m3","values":[{"value":"2,42E-01","module":"A1","scenario":null},{"value":"2,92E-01","module":"A2","scenario":null},{"value":"1,54E+01","module":"A3","scenario":null},{"value":"4,83E-02","module":"A4","scenario":null},{"value":"2,80E-04","module":"A5","scenario":null},{"value":"1,60E+01","module":"A1A3","scenario":null}]}],"end_of_life_waste":[{"parameter":"HWD","unit":"kg","values":[{"value":"9,10E-02","module":"A1","scenario":null},{"value":"1,41E-01","module":"A2","scenario":null},{"value":"2,29E-01","module":"A3","scenario":null},{"value":"2,32E-02","module":"A4","scenario":null},{"value":"2,09E-04","module":"A5","scenario":null},{"value":"4,61E-01","module":"A1A3","scenario":null}]},{"parameter":"NHWD","unit":"kg","values":[{"value":"3,69E+00","module":"A1","scenario":null},{"value":"1,32E+02","module":"A2","scenario":null},{"value":"1,70E+01","module":"A3","scenario":null},{"value":"3,69E+01","module":"A4","scenario":null},{"value":"8,04E-01","module":"A5","scenario":null},{"value":"1,53E+02","module":"A1A3","scenario":null}]},{"parameter":"RWD","unit":"kg","values":[{"value":"2,04E-02","module":"A1","scenario":null},{"value":"1,86E-02","module":"A2","scenario":null},{"value":"2,00E-03","module":"A3","scenario":null},{"value":"2,90E-03","module":"A4","scenario":null},{"value":"3,56E-06","module":"A5","scenario":null},{"value":"4,10E-02","module":"A1A3","scenario":null}]}],"end_of_life_flow":[{"parameter":"CRU","unit":"kg","values":[{"value":"0,00E+00","module":"A1","scenario":null},{"value":"0,00E+00","module":"A2","scenario":null},{"value":"0,00E+00","module":"A3","scenario":null},{"value":"0,00E+00","module":"A4","scenario":null},{"value":"0,00E+00","module":"A5","scenario":null},{"value":"0,00E+00","module":"A1A3","scenario":null}]},{"parameter":"MFR","unit":"kg","values":[{"value":"0,00E+00","module":"A1","scenario":null},{"value":"0,00E+00","module":"A2","scenario":null},{"value":"3,83E+00","module":"A3","scenario":null},{"value":"0,00E+00","module":"A4","scenario":null},{"value":"8,27E-01","module":"A5","scenario":null},{"value":"3,83E+00","module":"A1A3","scenario":null}]},{"parameter":"MER","unit":"kg","values":[{"value":"0,00E+00","module":"A1","scenario":null},{"value":"0,00E+00","module":"A2","scenario":null},{"value":"8,93E-06","module":"A3","scenario":null},{"value":"0,00E+00","module":"A4","scenario":null},{"value":"3,69E-06","module":"A5","scenario":null},{"value":"8,93E-06","module":"A1A3","scenario":null}]},{"parameter":"EEE","unit":"MJ","values":[{"value":"0,00E+00","module":"A1","scenario":null},{"value":"0,00E+00","module":"A2","scenario":null},{"value":"3,07E+00","module":"A3","scenario":null},{"value":"0,00E+00","module":"A4","scenario":null},{"value":"1,02E-02","module":"A5","scenario":null},{"value":"3,07E+00","module":"A1A3","scenario":null}]},{"parameter":"EET","unit":"MJ","values":[{"value":"0,00E+00","module":"A1","scenario":null},{"value":"0,00E+00","module":"A2","scenario":null},{"value":"4,65E+01","module":"A3","scenario":null},{"value":"0,00E+00","module":"A4","scenario":null},{"value":"1,54E-01","module":"A5","scenario":null},{"value":"4,65E+01","module":"A1A3","scenario":null}]}]}