{"product_name":"MV-TRESPILER FOR VEGG OG HIMLING (eik)","epd_id":"NEPD-6273-5537","declared_unit":{"unit":"m2","amount":1},"compliance":["EN 15804+A2","ISO 14025","ISO 21930"],"producer_name":"Modulvegger AS","environmental_impact":[{"parameter":"GWP-total","unit":"kg CO2-eq","values":[{"value":"3,60E+00","module":"A1-A3","scenario":null},{"value":"7,64E-01","module":"A4","scenario":null},{"value":"1,08E-01","module":"A5","scenario":null},{"value":"4,55E-03","module":"C1","scenario":null},{"value":"0,00E+00","module":"C2","scenario":null},{"value":"1,56E+01","module":"C3","scenario":null},{"value":"5,35E-03","module":"C4","scenario":null},{"value":"-1,79E+00","module":"D","scenario":null}]},{"parameter":"GWP-fossil","unit":"kg CO2-eq","values":[{"value":"1,71E+01","module":"A1-A3","scenario":null},{"value":"7,63E-01","module":"A4","scenario":null},{"value":"2,04E-03","module":"A5","scenario":null},{"value":"4,55E-03","module":"C1","scenario":null},{"value":"0,00E+00","module":"C2","scenario":null},{"value":"2,22E+00","module":"C3","scenario":null},{"value":"5,34E-03","module":"C4","scenario":null},{"value":"-1,75E+00","module":"D","scenario":null}]},{"parameter":"GWP-biogenic","unit":"kg CO2-eq","values":[{"value":"-1,41E+01","module":"A1-A3","scenario":null},{"value":"3,53E-04","module":"A4","scenario":null},{"value":"1,06E-01","module":"A5","scenario":null},{"value":"8,53E-07","module":"C1","scenario":null},{"value":"0,00E+00","module":"C2","scenario":null},{"value":"1,33E+01","module":"C3","scenario":null},{"value":"9,38E-07","module":"C4","scenario":null},{"value":"-1,34E-02","module":"D","scenario":null}]},{"parameter":"GWP-luluc","unit":"kg CO2-eq","values":[{"value":"5,63E-01","module":"A1-A3","scenario":null},{"value":"3,30E-04","module":"A4","scenario":null},{"value":"4,95E-07","module":"A5","scenario":null},{"value":"3,59E-07","module":"C1","scenario":null},{"value":"0,00E+00","module":"C2","scenario":null},{"value":"3,73E-05","module":"C3","scenario":null},{"value":"1,39E-06","module":"C4","scenario":null},{"value":"-1,93E-02","module":"D","scenario":null}]},{"parameter":"ODP","unit":"kg CFC11-eq","values":[{"value":"1,52E-06","module":"A1-A3","scenario":null},{"value":"1,68E-07","module":"A4","scenario":null},{"value":"3,11E-10","module":"A5","scenario":null},{"value":"9,84E-10","module":"C1","scenario":null},{"value":"0,00E+00","module":"C2","scenario":null},{"value":"1,47E-08","module":"C3","scenario":null},{"value":"1,42E-09","module":"C4","scenario":null},{"value":"-3,62E-02","module":"D","scenario":null}]},{"parameter":"AP","unit":"mol H+-eq","values":[{"value":"1,37E-01","module":"A1-A3","scenario":null},{"value":"2,19E-03","module":"A4","scenario":null},{"value":"1,53E-05","module":"A5","scenario":null},{"value":"4,76E-05","module":"C1","scenario":null},{"value":"0,00E+00","module":"C2","scenario":null},{"value":"3,17E-04","module":"C3","scenario":null},{"value":"3,30E-05","module":"C4","scenario":null},{"value":"-1,10E-02","module":"D","scenario":null}]},{"parameter":"POCP","unit":"kg NMVOC-eq","values":[{"value":"7,79E-02","module":"A1-A3","scenario":null},{"value":"1,78E-03","module":"A4","scenario":null},{"value":"1,81E-05","module":"A5","scenario":null},{"value":"6,34E-05","module":"C1","scenario":null},{"value":"0,00E+00","module":"C2","scenario":null},{"value":"2,89E-04","module":"C3","scenario":null},{"value":"3,66E-05","module":"C4","scenario":null},{"value":"-1,33E-02","module":"D","scenario":null}]},{"parameter":"ADPE","unit":"kg Sb-eq","values":[{"value":"1,26E-02","module":"A1-A3","scenario":null},{"value":"2,75E-05","module":"A4","scenario":null},{"value":"3,14E-08","module":"A5","scenario":null},{"value":"6,98E-09","module":"C1","scenario":null},{"value":"0,00E+00","module":"C2","scenario":null},{"value":"5,89E-07","module":"C3","scenario":null},{"value":"7,52E-08","module":"C4","scenario":null},{"value":"-2,57E-05","module":"D","scenario":null}]},{"parameter":"ADPF","unit":"MJ","values":[{"value":"2,67E+02","module":"A1-A3","scenario":null},{"value":"1,14E+01","module":"A4","scenario":null},{"value":"2,28E-02","module":"A5","scenario":null},{"value":"6,26E-02","module":"C1","scenario":null},{"value":"0,00E+00","module":"C2","scenario":null},{"value":"3,82E-01","module":"C3","scenario":null},{"value":"1,06E-01","module":"C4","scenario":null},{"value":"-1,93E+01","module":"D","scenario":null}]},{"parameter":"WDP","unit":"m3 world-eq. Deprived","values":[{"value":"1,42E+03","module":"A1-A3","scenario":null},{"value":"1,36E+01","module":"A4","scenario":null},{"value":"3,64E-02","module":"A5","scenario":null},{"value":"1,33E-02","module":"C1","scenario":null},{"value":"0,00E+00","module":"C2","scenario":null},{"value":"-6,49E+00","module":"C3","scenario":null},{"value":"3,27E-01","module":"C4","scenario":null},{"value":"-4,14E+01","module":"D","scenario":null}]},{"parameter":"EP-freshwater","unit":"kg P-eq","values":[{"value":"1,02E-03","module":"A1-A3","scenario":null},{"value":"7,00E-06","module":"A4","scenario":null},{"value":"2,29E-08","module":"A5","scenario":null},{"value":"1,66E-08","module":"C1","scenario":null},{"value":"0,00E+00","module":"C2","scenario":null},{"value":"1,47E-06","module":"C3","scenario":null},{"value":"5,93E-08","module":"C4","scenario":null},{"value":"-1,18E-04","module":"D","scenario":null}]},{"parameter":"EP-marine","unit":"kg N-eq","values":[{"value":"2,16E-02","module":"A1-A3","scenario":null},{"value":"4,15E-04","module":"A4","scenario":null},{"value":"6,68E-06","module":"A5","scenario":null},{"value":"2,10E-05","module":"C1","scenario":null},{"value":"0,00E+00","module":"C2","scenario":null},{"value":"1,19E-04","module":"C3","scenario":null},{"value":"1,15E-05","module":"C4","scenario":null},{"value":"-2,86E-03","module":"D","scenario":null}]},{"parameter":"EP-terrestrial","unit":"mol N-eq.","values":[{"value":"2,16E-01","module":"A1-A3","scenario":null},{"value":"4,66E-03","module":"A4","scenario":null},{"value":"7,03E-05","module":"A5","scenario":null},{"value":"2,30E-04","module":"C1","scenario":null},{"value":"0,00E+00","module":"C2","scenario":null},{"value":"1,18E-03","module":"C3","scenario":null},{"value":"1,28E-04","module":"C4","scenario":null},{"value":"-3,13E-02","module":"D","scenario":null}]},{"parameter":"GWP-IOBC","unit":"kg CO2-eq","values":[{"value":"1,79E+01","module":"A1-A3","scenario":null},{"value":"7,64E-01","module":"A4","scenario":null},{"value":"2,04E-03","module":"A5","scenario":null},{"value":"4,55E-03","module":"C1","scenario":null},{"value":"0,00E+00","module":"C2","scenario":null},{"value":"1,20E+00","module":"C3","scenario":null},{"value":"1,66E-02","module":"C4","scenario":null},{"value":"-2,28E+00","module":"D","scenario":null}]}],"additional_environmental_impact":[{"parameter":"PM","unit":"Disease incidence","values":[{"value":"1,60E-06","module":"A1-A3","scenario":null},{"value":"4,28E-08","module":"A4","scenario":null},{"value":"1,89E-10","module":"A5","scenario":null},{"value":"1,26E-09","module":"C1","scenario":null},{"value":"0,00E+00","module":"C2","scenario":null},{"value":"1,79E-09","module":"C3","scenario":null},{"value":"5,73E-10","module":"C4","scenario":null},{"value":"-4,05E-07","module":"D","scenario":null}]},{"parameter":"ETP-fw","unit":"CTUe","values":[{"value":"5,38E+02","module":"A1-A3","scenario":null},{"value":"8,89E+00","module":"A4","scenario":null},{"value":"2,58E-02","module":"A5","scenario":null},{"value":"3,42E-02","module":"C1","scenario":null},{"value":"0,00E+00","module":"C2","scenario":null},{"value":"5,85E+00","module":"C3","scenario":null},{"value":"1,21E-01","module":"C4","scenario":null},{"value":"-1,02E+02","module":"D","scenario":null}]},{"parameter":"HTP-c","unit":"CTUh","values":[{"value":"7,21E-08","module":"A1-A3","scenario":null},{"value":"0,00E+00","module":"A4","scenario":null},{"value":"3,00E-12","module":"A5","scenario":null},{"value":"0,00E+00","module":"C1","scenario":null},{"value":"0,00E+00","module":"C2","scenario":null},{"value":"1,82E-10","module":"C3","scenario":null},{"value":"5,00E-12","module":"C4","scenario":null},{"value":"-6,59E-09","module":"D","scenario":null}]},{"parameter":"HTP-nc","unit":"CTUh","values":[{"value":"1,09E-06","module":"A1-A3","scenario":null},{"value":"1,07E-08","module":"A4","scenario":null},{"value":"1,36E-10","module":"A5","scenario":null},{"value":"3,20E-11","module":"C1","scenario":null},{"value":"0,00E+00","module":"C2","scenario":null},{"value":"3,87E-09","module":"C3","scenario":null},{"value":"2,27E-10","module":"C4","scenario":null},{"value":"6,37E-08","module":"D","scenario":null}]},{"parameter":"SQP","unit":"-","values":[{"value":"6,04E+02","module":"A1-A3","scenario":null},{"value":"6,78E+00","module":"A4","scenario":null},{"value":"1,35E-02","module":"A5","scenario":null},{"value":"7,95E-03","module":"C1","scenario":null},{"value":"0,00E+00","module":"C2","scenario":null},{"value":"7,64E-02","module":"C3","scenario":null},{"value":"1,78E-01","module":"C4","scenario":null},{"value":"-1,37E+02","module":"D","scenario":null}]},{"parameter":"IRP","unit":"kBq U235-eq","values":[{"value":"1,05E+00","module":"A1-A3","scenario":null},{"value":"4,98E-02","module":"A4","scenario":null},{"value":"8,32E-05","module":"A5","scenario":null},{"value":"2,68E-04","module":"C1","scenario":null},{"value":"0,00E+00","module":"C2","scenario":null},{"value":"1,49E-03","module":"C3","scenario":null},{"value":"4,39E-04","module":"C4","scenario":null},{"value":"-5,43E-02","module":"D","scenario":null}]}],"resource_use":[{"parameter":"PERE","unit":"MJ","values":[{"value":"2,70E+02","module":"A1-A3","scenario":null},{"value":"1,94E-01","module":"A4","scenario":null},{"value":"4,71E-04","module":"A5","scenario":null},{"value":"3,39E-04","module":"C1","scenario":null},{"value":"0,00E+00","module":"C2","scenario":null},{"value":"3,72E-02","module":"C3","scenario":null},{"value":"2,51E-03","module":"C4","scenario":null},{"value":"-6,10E+01","module":"D","scenario":null}]},{"parameter":"PERM","unit":"","values":[{"value":"9,77E+01","module":"A1-A3","scenario":null},{"value":"0,00E+00","module":"A4","scenario":null},{"value":"-9,72E-01","module":"A5","scenario":null},{"value":"0,00E+00","module":"C1","scenario":null},{"value":"0,00E+00","module":"C2","scenario":null},{"value":"-9,05E+01","module":"C3","scenario":null},{"value":"0,00E+00","module":"C4","scenario":null},{"value":"0,00E+00","module":"D","scenario":null}]},{"parameter":"PERT","unit":"MJ","values":[{"value":"2,72E+02","module":"A1-A3","scenario":null},{"value":"1,94E-01","module":"A4","scenario":null},{"value":"-9,71E-01","module":"A5","scenario":null},{"value":"3,39E-04","module":"C1","scenario":null},{"value":"0,00E+00","module":"C2","scenario":null},{"value":"-9,05E+01","module":"C3","scenario":null},{"value":"2,51E-03","module":"C4","scenario":null},{"value":"-6,10E+01","module":"D","scenario":null}]},{"parameter":"PENRE","unit":"MJ","values":[{"value":"2,56E+02","module":"A1-A3","scenario":null},{"value":"1,14E+01","module":"A4","scenario":null},{"value":"2,28E-02","module":"A5","scenario":null},{"value":"6,26E-02","module":"C1","scenario":null},{"value":"0,00E+00","module":"C2","scenario":null},{"value":"4,80E-01","module":"C3","scenario":null},{"value":"1,06E-01","module":"C4","scenario":null},{"value":"-1,93E+01","module":"D","scenario":null}]},{"parameter":"PENRM","unit":"MJ","values":[{"value":"1,16E+01","module":"A1-A3","scenario":null},{"value":"0,00E+00","module":"A4","scenario":null},{"value":"-8,49E-02","module":"A5","scenario":null},{"value":"0,00E+00","module":"C1","scenario":null},{"value":"0,00E+00","module":"C2","scenario":null},{"value":"-1,15E+01","module":"C3","scenario":null},{"value":"0,00E+00","module":"C4","scenario":null},{"value":"0,00E+00","module":"D","scenario":null}]},{"parameter":"PENRT","unit":"MJ","values":[{"value":"2,68E+02","module":"A1-A3","scenario":null},{"value":"1,14E+01","module":"A4","scenario":null},{"value":"-6,22E-02","module":"A5","scenario":null},{"value":"6,26E-02","module":"C1","scenario":null},{"value":"0,00E+00","module":"C2","scenario":null},{"value":"-1,10E+01","module":"C3","scenario":null},{"value":"1,06E-01","module":"C4","scenario":null},{"value":"-1,93E+01","module":"D","scenario":null}]},{"parameter":"SM","unit":"kg","values":[{"value":"1,59E+00","module":"A1-A3","scenario":null},{"value":"0,00E+00","module":"A4","scenario":null},{"value":"0,00E+00","module":"A5","scenario":null},{"value":"3,07E-05","module":"C1","scenario":null},{"value":"0,00E+00","module":"C2","scenario":null},{"value":"0,00E+00","module":"C3","scenario":null},{"value":"0,00E+00","module":"C4","scenario":null},{"value":"0,00E+00","module":"D","scenario":null}]},{"parameter":"RSF","unit":"MJ","values":[{"value":"8,95E-01","module":"A1-A3","scenario":null},{"value":"7,00E-03","module":"A4","scenario":null},{"value":"1,37E-05","module":"A5","scenario":null},{"value":"8,33E-06","module":"C1","scenario":null},{"value":"0,00E+00","module":"C2","scenario":null},{"value":"9,34E-04","module":"C3","scenario":null},{"value":"6,38E-05","module":"C4","scenario":null},{"value":"2,44E-02","module":"D","scenario":null}]},{"parameter":"NRSF","unit":"MJ","values":[{"value":"4,51E-02","module":"A1-A3","scenario":null},{"value":"2,54E-02","module":"A4","scenario":null},{"value":"1,52E-04","module":"A5","scenario":null},{"value":"1,23E-04","module":"C1","scenario":null},{"value":"0,00E+00","module":"C2","scenario":null},{"value":"0,00E+00","module":"C3","scenario":null},{"value":"1,22E-02","module":"C4","scenario":null},{"value":"-1,55E+00","module":"D","scenario":null}]},{"parameter":"FW","unit":"m3","values":[{"value":"2,70E-01","module":"A1-A3","scenario":null},{"value":"1,36E-03","module":"A4","scenario":null},{"value":"1,65E-05","module":"A5","scenario":null},{"value":"3,22E-06","module":"C1","scenario":null},{"value":"0,00E+00","module":"C2","scenario":null},{"value":"6,68E-04","module":"C3","scenario":null},{"value":"9,80E-05","module":"C4","scenario":null},{"value":"-6,02E-02","module":"D","scenario":null}]}],"end_of_life_waste":[{"parameter":"HWD","unit":"kg","values":[{"value":"1,10E-01","module":"A1-A3","scenario":null},{"value":"6,31E-04","module":"A4","scenario":null},{"value":"0,00E+00","module":"A5","scenario":null},{"value":"1,84E-06","module":"C1","scenario":null},{"value":"0,00E+00","module":"C2","scenario":null},{"value":"0,00E+00","module":"C3","scenario":null},{"value":"1,15E+00","module":"C4","scenario":null},{"value":"-6,80E-03","module":"D","scenario":null}]},{"parameter":"NHWD","unit":"kg","values":[{"value":"5,84E+00","module":"A1-A3","scenario":null},{"value":"4,50E-01","module":"A4","scenario":null},{"value":"7,20E-02","module":"A5","scenario":null},{"value":"7,41E-05","module":"C1","scenario":null},{"value":"0,00E+00","module":"C2","scenario":null},{"value":"9,50E-01","module":"C3","scenario":null},{"value":"1,99E-01","module":"C4","scenario":null},{"value":"-6,25E-01","module":"D","scenario":null}]},{"parameter":"RWD","unit":"kg","values":[{"value":"1,75E-03","module":"A1-A3","scenario":null},{"value":"7,69E-05","module":"A4","scenario":null},{"value":"0,00E+00","module":"A5","scenario":null},{"value":"4,35E-07","module":"C1","scenario":null},{"value":"0,00E+00","module":"C2","scenario":null},{"value":"0,00E+00","module":"C3","scenario":null},{"value":"2,19E-06","module":"C4","scenario":null},{"value":"-4,90E-05","module":"D","scenario":null}]}],"end_of_life_flow":[{"parameter":"CRU","unit":"kg","values":[{"value":"0,00E+00","module":"A1-A3","scenario":null},{"value":"0,00E+00","module":"A4","scenario":null},{"value":"0,00E+00","module":"A5","scenario":null},{"value":"0,00E+00","module":"C1","scenario":null},{"value":"0,00E+00","module":"C2","scenario":null},{"value":"0,00E+00","module":"C3","scenario":null},{"value":"0,00E+00","module":"C4","scenario":null},{"value":"0,00E+00","module":"D","scenario":null}]},{"parameter":"MFR","unit":"kg","values":[{"value":"3,42E-02","module":"A1-A3","scenario":null},{"value":"0,00E+00","module":"A4","scenario":null},{"value":"1,02E-03","module":"A5","scenario":null},{"value":"3,02E-05","module":"C1","scenario":null},{"value":"0,00E+00","module":"C2","scenario":null},{"value":"2,50E+00","module":"C3","scenario":null},{"value":"0,00E+00","module":"C4","scenario":null},{"value":"0,00E+00","module":"D","scenario":null}]},{"parameter":"MER","unit":"kg","values":[{"value":"7,27E-03","module":"A1-A3","scenario":null},{"value":"0,00E+00","module":"A4","scenario":null},{"value":"6,94E-02","module":"A5","scenario":null},{"value":"9,36E-08","module":"C1","scenario":null},{"value":"0,00E+00","module":"C2","scenario":null},{"value":"9,50E-01","module":"C3","scenario":null},{"value":"0,00E+00","module":"C4","scenario":null},{"value":"0,00E+00","module":"D","scenario":null}]},{"parameter":"EEE","unit":"MJ","values":[{"value":"1,12E-02","module":"A1-A3","scenario":null},{"value":"0,00E+00","module":"A4","scenario":null},{"value":"4,83E-02","module":"A5","scenario":null},{"value":"3,21E-07","module":"C1","scenario":null},{"value":"0,00E+00","module":"C2","scenario":null},{"value":"3,30E-04","module":"C3","scenario":null},{"value":"0,00E+00","module":"C4","scenario":null},{"value":"0,00E+00","module":"D","scenario":null}]},{"parameter":"EET","unit":"MJ","values":[{"value":"1,69E-01","module":"A1-A3","scenario":null},{"value":"0,00E+00","module":"A4","scenario":null},{"value":"7,31E-01","module":"A5","scenario":null},{"value":"4,86E-06","module":"C1","scenario":null},{"value":"0,00E+00","module":"C2","scenario":null},{"value":"4,99E-03","module":"C3","scenario":null},{"value":"0,00E+00","module":"C4","scenario":null},{"value":"0,00E+00","module":"D","scenario":null}]}]}