{"product_name":"Schoolair-D","epd_id":"NEPD-8471-8147","declared_unit":{"unit":"stk","amount":1},"compliance":["EN 15804+A2","ISO 14025","ISO 21930"],"producer_name":"TROX Group","environmental_impact":[{"parameter":"GWP-total","unit":"kg CO2-eq","values":[{"value":"2,27E+03","module":"A1-A3","scenario":null},{"value":"4,86E+01","module":"A4","scenario":null},{"value":"3,95E-01","module":"C1","scenario":null},{"value":"3,04E+00","module":"C2","scenario":null},{"value":"3,05E+01","module":"C3","scenario":null},{"value":"2,86E+00","module":"C4","scenario":null},{"value":"-8,01E+01","module":"D","scenario":null}]},{"parameter":"GWP-fossil","unit":"kg CO2-eq","values":[{"value":"2,24E+03","module":"A1-A3","scenario":null},{"value":"4,85E+01","module":"A4","scenario":null},{"value":"3,95E-01","module":"C1","scenario":null},{"value":"3,03E+00","module":"C2","scenario":null},{"value":"3,05E+01","module":"C3","scenario":null},{"value":"2,85E+00","module":"C4","scenario":null},{"value":"-7,95E+01","module":"D","scenario":null}]},{"parameter":"GWP-biogenic","unit":"kg CO2-eq","values":[{"value":"2,73E+01","module":"A1-A3","scenario":null},{"value":"2,01E-02","module":"A4","scenario":null},{"value":"7,41E-05","module":"C1","scenario":null},{"value":"1,26E-03","module":"C2","scenario":null},{"value":"6,56E-02","module":"C3","scenario":null},{"value":"3,15E-03","module":"C4","scenario":null},{"value":"-1,38E-01","module":"D","scenario":null}]},{"parameter":"GWP-luluc","unit":"kg CO2-eq","values":[{"value":"3,06E+00","module":"A1-A3","scenario":null},{"value":"1,73E-02","module":"A4","scenario":null},{"value":"3,11E-05","module":"C1","scenario":null},{"value":"1,08E-03","module":"C2","scenario":null},{"value":"3,00E-03","module":"C3","scenario":null},{"value":"7,10E-03","module":"C4","scenario":null},{"value":"-4,58E-01","module":"D","scenario":null}]},{"parameter":"ODP","unit":"kg CFC11-eq","values":[{"value":"2,15E-04","module":"A1-A3","scenario":null},{"value":"1,10E-05","module":"A4","scenario":null},{"value":"8,54E-08","module":"C1","scenario":null},{"value":"6,87E-07","module":"C2","scenario":null},{"value":"1,17E-06","module":"C3","scenario":null},{"value":"2,24E-07","module":"C4","scenario":null},{"value":"-7,85E-03","module":"D","scenario":null}]},{"parameter":"AP","unit":"mol H+-eq","values":[{"value":"2,01E+01","module":"A1-A3","scenario":null},{"value":"1,39E-01","module":"A4","scenario":null},{"value":"4,13E-03","module":"C1","scenario":null},{"value":"8,72E-03","module":"C2","scenario":null},{"value":"2,09E-02","module":"C3","scenario":null},{"value":"8,98E-03","module":"C4","scenario":null},{"value":"-5,03E-01","module":"D","scenario":null}]},{"parameter":"POCP","unit":"kg NMVOC-eq","values":[{"value":"8,88E+00","module":"A1-A3","scenario":null},{"value":"1,18E-01","module":"A4","scenario":null},{"value":"5,50E-03","module":"C1","scenario":null},{"value":"7,39E-03","module":"C2","scenario":null},{"value":"1,65E-02","module":"C3","scenario":null},{"value":"8,77E-03","module":"C4","scenario":null},{"value":"-3,67E-01","module":"D","scenario":null}]},{"parameter":"ADPE","unit":"kg Sb-eq","values":[{"value":"1,41E+00","module":"A1-A3","scenario":null},{"value":"1,34E-03","module":"A4","scenario":null},{"value":"6,06E-07","module":"C1","scenario":null},{"value":"8,38E-05","module":"C2","scenario":null},{"value":"4,05E-05","module":"C3","scenario":null},{"value":"1,31E-05","module":"C4","scenario":null},{"value":"-2,60E-03","module":"D","scenario":null}]},{"parameter":"ADPF","unit":"MJ","values":[{"value":"3,11E+04","module":"A1-A3","scenario":null},{"value":"7,34E+02","module":"A4","scenario":null},{"value":"5,44E+00","module":"C1","scenario":null},{"value":"4,59E+01","module":"C2","scenario":null},{"value":"4,82E+01","module":"C3","scenario":null},{"value":"2,32E+01","module":"C4","scenario":null},{"value":"-7,67E+02","module":"D","scenario":null}]},{"parameter":"WDP","unit":"m3 world-eq. Deprived","values":[{"value":"1,60E+05","module":"A1-A3","scenario":null},{"value":"7,10E+02","module":"A4","scenario":null},{"value":"1,16E+00","module":"C1","scenario":null},{"value":"4,44E+01","module":"C2","scenario":null},{"value":"1,74E+02","module":"C3","scenario":null},{"value":"7,93E+01","module":"C4","scenario":null},{"value":"-1,00E+04","module":"D","scenario":null}]},{"parameter":"EP-freshwater","unit":"kg P-eq","values":[{"value":"1,95E-01","module":"A1-A3","scenario":null},{"value":"3,88E-04","module":"A4","scenario":null},{"value":"1,44E-06","module":"C1","scenario":null},{"value":"2,42E-05","module":"C2","scenario":null},{"value":"2,46E-04","module":"C3","scenario":null},{"value":"5,50E-05","module":"C4","scenario":null},{"value":"-4,84E-03","module":"D","scenario":null}]},{"parameter":"EP-marine","unit":"kg N-eq","values":[{"value":"2,55E+00","module":"A1-A3","scenario":null},{"value":"2,76E-02","module":"A4","scenario":null},{"value":"1,82E-03","module":"C1","scenario":null},{"value":"1,72E-03","module":"C2","scenario":null},{"value":"5,83E-03","module":"C3","scenario":null},{"value":"2,46E-03","module":"C4","scenario":null},{"value":"-8,05E-02","module":"D","scenario":null}]},{"parameter":"EP-terrestrial","unit":"mol N-eq.","values":[{"value":"5,61E+01","module":"A1-A3","scenario":null},{"value":"3,09E-01","module":"A4","scenario":null},{"value":"2,00E-02","module":"C1","scenario":null},{"value":"1,93E-02","module":"C2","scenario":null},{"value":"6,26E-02","module":"C3","scenario":null},{"value":"2,56E-02","module":"C4","scenario":null},{"value":"-8,54E-01","module":"D","scenario":null}]},{"parameter":"GWP-IOBC","unit":"kg CO2-eq","values":[{"value":"2,27E+03","module":"A1-A3","scenario":null},{"value":"4,86E+01","module":"A4","scenario":null},{"value":"3,95E-01","module":"C1","scenario":null},{"value":"3,04E+00","module":"C2","scenario":null},{"value":"3,05E+01","module":"C3","scenario":null},{"value":"2,86E+00","module":"C4","scenario":null},{"value":"-1,07E+02","module":"D","scenario":null}]}],"additional_environmental_impact":[{"parameter":"PM","unit":"Disease incidence","values":[{"value":"1,76E-04","module":"A1-A3","scenario":null},{"value":"2,97E-06","module":"A4","scenario":null},{"value":"1,09E-07","module":"C1","scenario":null},{"value":"1,86E-07","module":"C2","scenario":null},{"value":"2,54E-07","module":"C3","scenario":null},{"value":"1,39E-07","module":"C4","scenario":null},{"value":"-6,44E-06","module":"D","scenario":null}]},{"parameter":"ETP-fw","unit":"CTUe","values":[{"value":"1,05E+05","module":"A1-A3","scenario":null},{"value":"5,44E+02","module":"A4","scenario":null},{"value":"2,97E+00","module":"C1","scenario":null},{"value":"3,40E+01","module":"C2","scenario":null},{"value":"2,49E+02","module":"C3","scenario":null},{"value":"1,92E+02","module":"C4","scenario":null},{"value":"-4,14E+03","module":"D","scenario":null}]},{"parameter":"HTP-c","unit":"CTUh","values":[{"value":"8,44E-06","module":"A1-A3","scenario":null},{"value":"0,00E+00","module":"A4","scenario":null},{"value":"0,00E+00","module":"C1","scenario":null},{"value":"0,00E+00","module":"C2","scenario":null},{"value":"1,06E-08","module":"C3","scenario":null},{"value":"4,99E-09","module":"C4","scenario":null},{"value":"-3,37E-07","module":"D","scenario":null}]},{"parameter":"HTP-nc","unit":"CTUh","values":[{"value":"1,26E-04","module":"A1-A3","scenario":null},{"value":"5,94E-07","module":"A4","scenario":null},{"value":"2,70E-09","module":"C1","scenario":null},{"value":"3,71E-08","module":"C2","scenario":null},{"value":"2,08E-07","module":"C3","scenario":null},{"value":"1,32E-07","module":"C4","scenario":null},{"value":"4,42E-06","module":"D","scenario":null}]},{"parameter":"SQP","unit":"-","values":[{"value":"2,20E+04","module":"A1-A3","scenario":null},{"value":"5,13E+02","module":"A4","scenario":null},{"value":"6,90E-01","module":"C1","scenario":null},{"value":"3,21E+01","module":"C2","scenario":null},{"value":"1,87E+01","module":"C3","scenario":null},{"value":"4,89E+01","module":"C4","scenario":null},{"value":"-5,63E+01","module":"D","scenario":null}]},{"parameter":"IRP","unit":"kBq U235-eq","values":[{"value":"1,29E+02","module":"A1-A3","scenario":null},{"value":"3,21E+00","module":"A4","scenario":null},{"value":"2,33E-02","module":"C1","scenario":null},{"value":"2,00E-01","module":"C2","scenario":null},{"value":"2,11E-01","module":"C3","scenario":null},{"value":"7,98E-02","module":"C4","scenario":null},{"value":"-1,07E+00","module":"D","scenario":null}]}],"resource_use":[{"parameter":"PERE","unit":"MJ","values":[{"value":"3,82E+03","module":"A1-A3","scenario":null},{"value":"1,05E+01","module":"A4","scenario":null},{"value":"2,94E-02","module":"C1","scenario":null},{"value":"6,56E-01","module":"C2","scenario":null},{"value":"7,68E+00","module":"C3","scenario":null},{"value":"3,61E+00","module":"C4","scenario":null},{"value":"-1,54E+02","module":"D","scenario":null}]},{"parameter":"PERM","unit":"","values":[{"value":"1,17E+00","module":"A1-A3","scenario":null},{"value":"0,00E+00","module":"A4","scenario":null},{"value":"0,00E+00","module":"C1","scenario":null},{"value":"0,00E+00","module":"C2","scenario":null},{"value":"-1,17E+00","module":"C3","scenario":null},{"value":"0,00E+00","module":"C4","scenario":null},{"value":"0,00E+00","module":"D","scenario":null}]},{"parameter":"PERT","unit":"MJ","values":[{"value":"3,82E+03","module":"A1-A3","scenario":null},{"value":"1,05E+01","module":"A4","scenario":null},{"value":"2,94E-02","module":"C1","scenario":null},{"value":"6,56E-01","module":"C2","scenario":null},{"value":"6,51E+00","module":"C3","scenario":null},{"value":"3,61E+00","module":"C4","scenario":null},{"value":"-1,54E+02","module":"D","scenario":null}]},{"parameter":"PENRE","unit":"MJ","values":[{"value":"3,10E+04","module":"A1-A3","scenario":null},{"value":"7,34E+02","module":"A4","scenario":null},{"value":"5,44E+00","module":"C1","scenario":null},{"value":"4,59E+01","module":"C2","scenario":null},{"value":"4,82E+01","module":"C3","scenario":null},{"value":"2,33E+01","module":"C4","scenario":null},{"value":"-7,67E+02","module":"D","scenario":null}]},{"parameter":"PENRM","unit":"MJ","values":[{"value":"9,05E+01","module":"A1-A3","scenario":null},{"value":"0,00E+00","module":"A4","scenario":null},{"value":"0,00E+00","module":"C1","scenario":null},{"value":"0,00E+00","module":"C2","scenario":null},{"value":"-8,46E+01","module":"C3","scenario":null},{"value":"0,00E+00","module":"C4","scenario":null},{"value":"0,00E+00","module":"D","scenario":null}]},{"parameter":"PENRT","unit":"MJ","values":[{"value":"3,11E+04","module":"A1-A3","scenario":null},{"value":"7,34E+02","module":"A4","scenario":null},{"value":"5,44E+00","module":"C1","scenario":null},{"value":"4,59E+01","module":"C2","scenario":null},{"value":"-3,65E+01","module":"C3","scenario":null},{"value":"2,33E+01","module":"C4","scenario":null},{"value":"-7,67E+02","module":"D","scenario":null}]},{"parameter":"SM","unit":"kg","values":[{"value":"2,32E+02","module":"A1-A3","scenario":null},{"value":"0,00E+00","module":"A4","scenario":null},{"value":"2,67E-03","module":"C1","scenario":null},{"value":"0,00E+00","module":"C2","scenario":null},{"value":"2,04E-05","module":"C3","scenario":null},{"value":"7,41E-02","module":"C4","scenario":null},{"value":"6,59E-02","module":"D","scenario":null}]},{"parameter":"RSF","unit":"MJ","values":[{"value":"1,14E+02","module":"A1-A3","scenario":null},{"value":"3,76E-01","module":"A4","scenario":null},{"value":"7,24E-04","module":"C1","scenario":null},{"value":"2,35E-02","module":"C2","scenario":null},{"value":"1,71E-01","module":"C3","scenario":null},{"value":"2,42E-02","module":"C4","scenario":null},{"value":"1,99E+00","module":"D","scenario":null}]},{"parameter":"NRSF","unit":"MJ","values":[{"value":"5,83E+02","module":"A1-A3","scenario":null},{"value":"1,34E+00","module":"A4","scenario":null},{"value":"1,06E-02","module":"C1","scenario":null},{"value":"8,40E-02","module":"C2","scenario":null},{"value":"-1,07E-02","module":"C3","scenario":null},{"value":"7,02E-01","module":"C4","scenario":null},{"value":"5,88E+01","module":"D","scenario":null}]},{"parameter":"FW","unit":"m3","values":[{"value":"2,57E+01","module":"A1-A3","scenario":null},{"value":"7,85E-02","module":"A4","scenario":null},{"value":"2,80E-04","module":"C1","scenario":null},{"value":"4,90E-03","module":"C2","scenario":null},{"value":"7,80E-02","module":"C3","scenario":null},{"value":"4,64E-02","module":"C4","scenario":null},{"value":"-7,10E-01","module":"D","scenario":null}]}],"end_of_life_waste":[{"parameter":"HWD","unit":"kg","values":[{"value":"1,62E+01","module":"A1-A3","scenario":null},{"value":"3,78E-02","module":"A4","scenario":null},{"value":"1,60E-04","module":"C1","scenario":null},{"value":"2,37E-03","module":"C2","scenario":null},{"value":"5,70E-02","module":"C3","scenario":null},{"value":"3,82E+00","module":"C4","scenario":null},{"value":"-2,03E-01","module":"D","scenario":null}]},{"parameter":"NHWD","unit":"kg","values":[{"value":"5,54E+02","module":"A1-A3","scenario":null},{"value":"3,57E+01","module":"A4","scenario":null},{"value":"6,44E-03","module":"C1","scenario":null},{"value":"2,23E+00","module":"C2","scenario":null},{"value":"1,23E+01","module":"C3","scenario":null},{"value":"5,88E+01","module":"C4","scenario":null},{"value":"-2,98E+01","module":"D","scenario":null}]},{"parameter":"RWD","unit":"kg","values":[{"value":"1,11E-01","module":"A1-A3","scenario":null},{"value":"5,00E-03","module":"A4","scenario":null},{"value":"3,78E-05","module":"C1","scenario":null},{"value":"3,12E-04","module":"C2","scenario":null},{"value":"3,29E-05","module":"C3","scenario":null},{"value":"5,45E-05","module":"C4","scenario":null},{"value":"-1,04E-03","module":"D","scenario":null}]}],"end_of_life_flow":[{"parameter":"CRU","unit":"kg","values":[{"value":"0,00E+00","module":"A1-A3","scenario":null},{"value":"0,00E+00","module":"A4","scenario":null},{"value":"0,00E+00","module":"C1","scenario":null},{"value":"0,00E+00","module":"C2","scenario":null},{"value":"0,00E+00","module":"C3","scenario":null},{"value":"0,00E+00","module":"C4","scenario":null},{"value":"0,00E+00","module":"D","scenario":null}]},{"parameter":"MFR","unit":"kg","values":[{"value":"6,29E-01","module":"A1-A3","scenario":null},{"value":"0,00E+00","module":"A4","scenario":null},{"value":"2,62E-03","module":"C1","scenario":null},{"value":"0,00E+00","module":"C2","scenario":null},{"value":"2,24E+02","module":"C3","scenario":null},{"value":"9,96E-04","module":"C4","scenario":null},{"value":"-5,64E-03","module":"D","scenario":null}]},{"parameter":"MER","unit":"kg","values":[{"value":"1,31E-01","module":"A1-A3","scenario":null},{"value":"0,00E+00","module":"A4","scenario":null},{"value":"8,13E-06","module":"C1","scenario":null},{"value":"0,00E+00","module":"C2","scenario":null},{"value":"4,93E+00","module":"C3","scenario":null},{"value":"9,71E-06","module":"C4","scenario":null},{"value":"-7,16E-04","module":"D","scenario":null}]},{"parameter":"EEE","unit":"MJ","values":[{"value":"9,07E-02","module":"A1-A3","scenario":null},{"value":"0,00E+00","module":"A4","scenario":null},{"value":"2,79E-05","module":"C1","scenario":null},{"value":"0,00E+00","module":"C2","scenario":null},{"value":"1,09E+01","module":"C3","scenario":null},{"value":"2,18E-04","module":"C4","scenario":null},{"value":"-2,85E-03","module":"D","scenario":null}]},{"parameter":"EET","unit":"MJ","values":[{"value":"1,37E+00","module":"A1-A3","scenario":null},{"value":"0,00E+00","module":"A4","scenario":null},{"value":"4,22E-04","module":"C1","scenario":null},{"value":"0,00E+00","module":"C2","scenario":null},{"value":"1,65E+02","module":"C3","scenario":null},{"value":"3,30E-03","module":"C4","scenario":null},{"value":"-4,31E-02","module":"D","scenario":null}]}]}