{"product_name":"AXQJ-TT Pure TSLI 24kV AL 1x630/50mm\u00b2 AFR","epd_id":"NEPD-7468-6839","declared_unit":{"unit":"m","amount":1},"compliance":["EN 15804+A2","ISO 14025","ISO 21930"],"producer_name":"Prysmian Group Norge AS","environmental_impact":[{"parameter":"GWP-total","unit":"kg CO2-eq","values":[{"value":"2,71E+01","module":"A1","scenario":null},{"value":"4,72E-01","module":"A2","scenario":null},{"value":"3,74E-01","module":"A3","scenario":null},{"value":"2,42E-01","module":"A4","scenario":null},{"value":"6,05E-01","module":"A5","scenario":null},{"value":"0,00E+00","module":"B1","scenario":null},{"value":"0,00E+00","module":"B2","scenario":null},{"value":"0,00E+00","module":"B3","scenario":null},{"value":"0,00E+00","module":"B4","scenario":null},{"value":"0,00E+00","module":"B5","scenario":null},{"value":"4,00E-04","module":"B6","scenario":null},{"value":"0,00E+00","module":"B7","scenario":null},{"value":"0,00E+00","module":"C1","scenario":null},{"value":"1,72E-01","module":"C2","scenario":null},{"value":"1,83E+00","module":"C3","scenario":null},{"value":"8,41E-02","module":"C4","scenario":null},{"value":"-5,64E+00","module":"D","scenario":null},{"value":"2,79E+01","module":"A1A3","scenario":null}]},{"parameter":"GWP-fossil","unit":"kg CO2-eq","values":[{"value":"2,67E+01","module":"A1","scenario":null},{"value":"4,71E-01","module":"A2","scenario":null},{"value":"3,27E-01","module":"A3","scenario":null},{"value":"2,42E-01","module":"A4","scenario":null},{"value":"5,97E-01","module":"A5","scenario":null},{"value":"0,00E+00","module":"B1","scenario":null},{"value":"0,00E+00","module":"B2","scenario":null},{"value":"0,00E+00","module":"B3","scenario":null},{"value":"0,00E+00","module":"B4","scenario":null},{"value":"0,00E+00","module":"B5","scenario":null},{"value":"3,88E-04","module":"B6","scenario":null},{"value":"0,00E+00","module":"B7","scenario":null},{"value":"0,00E+00","module":"C1","scenario":null},{"value":"1,72E-01","module":"C2","scenario":null},{"value":"1,83E+00","module":"C3","scenario":null},{"value":"8,41E-02","module":"C4","scenario":null},{"value":"-5,51E+00","module":"D","scenario":null},{"value":"2,75E+01","module":"A1A3","scenario":null}]},{"parameter":"GWP-biogenic","unit":"kg CO2-eq","values":[{"value":"2,22E-01","module":"A1","scenario":null},{"value":"2,14E-04","module":"A2","scenario":null},{"value":"3,77E-02","module":"A3","scenario":null},{"value":"9,92E-05","module":"A4","scenario":null},{"value":"5,19E-03","module":"A5","scenario":null},{"value":"0,00E+00","module":"B1","scenario":null},{"value":"0,00E+00","module":"B2","scenario":null},{"value":"0,00E+00","module":"B3","scenario":null},{"value":"0,00E+00","module":"B4","scenario":null},{"value":"0,00E+00","module":"B5","scenario":null},{"value":"1,07E-05","module":"B6","scenario":null},{"value":"0,00E+00","module":"B7","scenario":null},{"value":"0,00E+00","module":"C1","scenario":null},{"value":"6,99E-05","module":"C2","scenario":null},{"value":"2,50E-05","module":"C3","scenario":null},{"value":"7,24E-06","module":"C4","scenario":null},{"value":"-2,51E-02","module":"D","scenario":null},{"value":"2,60E-01","module":"A1A3","scenario":null}]},{"parameter":"GWP-luluc","unit":"kg CO2-eq","values":[{"value":"1,44E-01","module":"A1","scenario":null},{"value":"1,84E-04","module":"A2","scenario":null},{"value":"9,41E-03","module":"A3","scenario":null},{"value":"7,05E-05","module":"A4","scenario":null},{"value":"3,08E-03","module":"A5","scenario":null},{"value":"0,00E+00","module":"B1","scenario":null},{"value":"0,00E+00","module":"B2","scenario":null},{"value":"0,00E+00","module":"B3","scenario":null},{"value":"0,00E+00","module":"B4","scenario":null},{"value":"0,00E+00","module":"B5","scenario":null},{"value":"1,60E-06","module":"B6","scenario":null},{"value":"0,00E+00","module":"B7","scenario":null},{"value":"0,00E+00","module":"C1","scenario":null},{"value":"6,00E-05","module":"C2","scenario":null},{"value":"4,31E-06","module":"C3","scenario":null},{"value":"4,11E-06","module":"C4","scenario":null},{"value":"-1,05E-01","module":"D","scenario":null},{"value":"1,54E-01","module":"A1A3","scenario":null}]},{"parameter":"ODP","unit":"kg CFC11-eq","values":[{"value":"1,36E-06","module":"A1","scenario":null},{"value":"1,02E-07","module":"A2","scenario":null},{"value":"7,52E-08","module":"A3","scenario":null},{"value":"5,58E-08","module":"A4","scenario":null},{"value":"3,27E-08","module":"A5","scenario":null},{"value":"0,00E+00","module":"B1","scenario":null},{"value":"0,00E+00","module":"B2","scenario":null},{"value":"0,00E+00","module":"B3","scenario":null},{"value":"0,00E+00","module":"B4","scenario":null},{"value":"0,00E+00","module":"B5","scenario":null},{"value":"2,70E-11","module":"B6","scenario":null},{"value":"0,00E+00","module":"B7","scenario":null},{"value":"0,00E+00","module":"C1","scenario":null},{"value":"3,91E-08","module":"C2","scenario":null},{"value":"2,45E-09","module":"C3","scenario":null},{"value":"3,98E-09","module":"C4","scenario":null},{"value":"-7,53E-03","module":"D","scenario":null},{"value":"1,53E-06","module":"A1A3","scenario":null}]},{"parameter":"AP","unit":"mol H+-eq","values":[{"value":"2,18E-01","module":"A1","scenario":null},{"value":"3,90E-03","module":"A2","scenario":null},{"value":"1,10E-03","module":"A3","scenario":null},{"value":"1,02E-03","module":"A4","scenario":null},{"value":"4,50E-03","module":"A5","scenario":null},{"value":"0,00E+00","module":"B1","scenario":null},{"value":"0,00E+00","module":"B2","scenario":null},{"value":"0,00E+00","module":"B3","scenario":null},{"value":"0,00E+00","module":"B4","scenario":null},{"value":"0,00E+00","module":"B5","scenario":null},{"value":"3,03E-06","module":"B6","scenario":null},{"value":"0,00E+00","module":"B7","scenario":null},{"value":"0,00E+00","module":"C1","scenario":null},{"value":"7,01E-04","module":"C2","scenario":null},{"value":"2,99E-04","module":"C3","scenario":null},{"value":"1,05E-04","module":"C4","scenario":null},{"value":"-4,63E-02","module":"D","scenario":null},{"value":"2,23E-01","module":"A1A3","scenario":null}]},{"parameter":"POCP","unit":"kg NMVOC-eq","values":[{"value":"9,65E-02","module":"A1","scenario":null},{"value":"3,92E-03","module":"A2","scenario":null},{"value":"6,50E-04","module":"A3","scenario":null},{"value":"1,09E-03","module":"A4","scenario":null},{"value":"2,07E-03","module":"A5","scenario":null},{"value":"0,00E+00","module":"B1","scenario":null},{"value":"0,00E+00","module":"B2","scenario":null},{"value":"0,00E+00","module":"B3","scenario":null},{"value":"0,00E+00","module":"B4","scenario":null},{"value":"0,00E+00","module":"B5","scenario":null},{"value":"1,17E-06","module":"B6","scenario":null},{"value":"0,00E+00","module":"B7","scenario":null},{"value":"0,00E+00","module":"C1","scenario":null},{"value":"7,04E-04","module":"C2","scenario":null},{"value":"3,62E-04","module":"C3","scenario":null},{"value":"1,35E-04","module":"C4","scenario":null},{"value":"-1,94E-02","module":"D","scenario":null},{"value":"1,01E-01","module":"A1A3","scenario":null}]},{"parameter":"ADPE","unit":"kg Sb-eq","values":[{"value":"9,46E-04","module":"A1","scenario":null},{"value":"6,66E-06","module":"A2","scenario":null},{"value":"6,09E-06","module":"A3","scenario":null},{"value":"4,13E-06","module":"A4","scenario":null},{"value":"1,94E-05","module":"A5","scenario":null},{"value":"0,00E+00","module":"B1","scenario":null},{"value":"0,00E+00","module":"B2","scenario":null},{"value":"0,00E+00","module":"B3","scenario":null},{"value":"0,00E+00","module":"B4","scenario":null},{"value":"0,00E+00","module":"B5","scenario":null},{"value":"2,89E-08","module":"B6","scenario":null},{"value":"0,00E+00","module":"B7","scenario":null},{"value":"0,00E+00","module":"C1","scenario":null},{"value":"4,65E-06","module":"C2","scenario":null},{"value":"1,19E-07","module":"C3","scenario":null},{"value":"1,04E-07","module":"C4","scenario":null},{"value":"-4,42E-05","module":"D","scenario":null},{"value":"9,59E-04","module":"A1A3","scenario":null}]},{"parameter":"ADPF","unit":"MJ","values":[{"value":"3,31E+02","module":"A1","scenario":null},{"value":"6,92E+00","module":"A2","scenario":null},{"value":"1,72E+01","module":"A3","scenario":null},{"value":"3,76E+00","module":"A4","scenario":null},{"value":"7,24E+00","module":"A5","scenario":null},{"value":"0,00E+00","module":"B1","scenario":null},{"value":"0,00E+00","module":"B2","scenario":null},{"value":"0,00E+00","module":"B3","scenario":null},{"value":"0,00E+00","module":"B4","scenario":null},{"value":"0,00E+00","module":"B5","scenario":null},{"value":"5,29E-03","module":"B6","scenario":null},{"value":"0,00E+00","module":"B7","scenario":null},{"value":"0,00E+00","module":"C1","scenario":null},{"value":"2,59E+00","module":"C2","scenario":null},{"value":"1,73E-01","module":"C3","scenario":null},{"value":"3,09E-01","module":"C4","scenario":null},{"value":"-7,00E+01","module":"D","scenario":null},{"value":"3,55E+02","module":"A1A3","scenario":null}]},{"parameter":"WDP","unit":"m3 world-eq. Deprived","values":[{"value":"4,27E+03","module":"A1","scenario":null},{"value":"5,13E+00","module":"A2","scenario":null},{"value":"1,72E+03","module":"A3","scenario":null},{"value":"2,88E+00","module":"A4","scenario":null},{"value":"1,20E+02","module":"A5","scenario":null},{"value":"0,00E+00","module":"B1","scenario":null},{"value":"0,00E+00","module":"B2","scenario":null},{"value":"0,00E+00","module":"B3","scenario":null},{"value":"0,00E+00","module":"B4","scenario":null},{"value":"0,00E+00","module":"B5","scenario":null},{"value":"9,22E-01","module":"B6","scenario":null},{"value":"0,00E+00","module":"B7","scenario":null},{"value":"0,00E+00","module":"C1","scenario":null},{"value":"2,47E+00","module":"C2","scenario":null},{"value":"9,01E-01","module":"C3","scenario":null},{"value":"5,22E+00","module":"C4","scenario":null},{"value":"-3,08E+03","module":"D","scenario":null},{"value":"5,99E+03","module":"A1A3","scenario":null}]},{"parameter":"EP-freshwater","unit":"kg P-eq","values":[{"value":"1,40E-03","module":"A1","scenario":null},{"value":"4,27E-06","module":"A2","scenario":null},{"value":"1,07E-05","module":"A3","scenario":null},{"value":"1,84E-06","module":"A4","scenario":null},{"value":"2,84E-05","module":"A5","scenario":null},{"value":"0,00E+00","module":"B1","scenario":null},{"value":"0,00E+00","module":"B2","scenario":null},{"value":"0,00E+00","module":"B3","scenario":null},{"value":"0,00E+00","module":"B4","scenario":null},{"value":"0,00E+00","module":"B5","scenario":null},{"value":"2,79E-08","module":"B6","scenario":null},{"value":"0,00E+00","module":"B7","scenario":null},{"value":"0,00E+00","module":"C1","scenario":null},{"value":"1,35E-06","module":"C2","scenario":null},{"value":"2,27E-07","module":"C3","scenario":null},{"value":"1,95E-07","module":"C4","scenario":null},{"value":"-2,78E-04","module":"D","scenario":null},{"value":"1,42E-03","module":"A1A3","scenario":null}]},{"parameter":"EP-marine","unit":"kg N-eq","values":[{"value":"2,76E-02","module":"A1","scenario":null},{"value":"1,26E-03","module":"A2","scenario":null},{"value":"2,72E-04","module":"A3","scenario":null},{"value":"3,05E-04","module":"A4","scenario":null},{"value":"5,98E-04","module":"A5","scenario":null},{"value":"0,00E+00","module":"B1","scenario":null},{"value":"0,00E+00","module":"B2","scenario":null},{"value":"0,00E+00","module":"B3","scenario":null},{"value":"0,00E+00","module":"B4","scenario":null},{"value":"0,00E+00","module":"B5","scenario":null},{"value":"3,33E-07","module":"B6","scenario":null},{"value":"0,00E+00","module":"B7","scenario":null},{"value":"0,00E+00","module":"C1","scenario":null},{"value":"2,08E-04","module":"C2","scenario":null},{"value":"1,43E-04","module":"C3","scenario":null},{"value":"1,17E-04","module":"C4","scenario":null},{"value":"-5,23E-03","module":"D","scenario":null},{"value":"2,91E-02","module":"A1A3","scenario":null}]},{"parameter":"EP-terrestrial","unit":"mol N-eq.","values":[{"value":"3,20E-01","module":"A1","scenario":null},{"value":"1,39E-02","module":"A2","scenario":null},{"value":"2,70E-03","module":"A3","scenario":null},{"value":"3,38E-03","module":"A4","scenario":null},{"value":"6,87E-03","module":"A5","scenario":null},{"value":"0,00E+00","module":"B1","scenario":null},{"value":"0,00E+00","module":"B2","scenario":null},{"value":"0,00E+00","module":"B3","scenario":null},{"value":"0,00E+00","module":"B4","scenario":null},{"value":"0,00E+00","module":"B5","scenario":null},{"value":"4,33E-06","module":"B6","scenario":null},{"value":"0,00E+00","module":"B7","scenario":null},{"value":"0,00E+00","module":"C1","scenario":null},{"value":"2,30E-03","module":"C2","scenario":null},{"value":"1,50E-03","module":"C3","scenario":null},{"value":"4,18E-04","module":"C4","scenario":null},{"value":"-5,92E-02","module":"D","scenario":null},{"value":"3,36E-01","module":"A1A3","scenario":null}]},{"parameter":"GWP-IOBC","unit":"kg CO2-eq","values":[{"value":"2,70E+01","module":"A1","scenario":null},{"value":"4,72E-01","module":"A2","scenario":null},{"value":"3,66E-01","module":"A3","scenario":null},{"value":"2,42E-01","module":"A4","scenario":null},{"value":"6,03E-01","module":"A5","scenario":null},{"value":"0,00E+00","module":"B1","scenario":null},{"value":"0,00E+00","module":"B2","scenario":null},{"value":"0,00E+00","module":"B3","scenario":null},{"value":"0,00E+00","module":"B4","scenario":null},{"value":"0,00E+00","module":"B5","scenario":null},{"value":"3,99E-04","module":"B6","scenario":null},{"value":"0,00E+00","module":"B7","scenario":null},{"value":"0,00E+00","module":"C1","scenario":null},{"value":"1,72E-01","module":"C2","scenario":null},{"value":"1,83E+00","module":"C3","scenario":null},{"value":"8,63E-02","module":"C4","scenario":null},{"value":"-5,36E+00","module":"D","scenario":null},{"value":"2,78E+01","module":"A1A3","scenario":null}]}],"additional_environmental_impact":[{"parameter":"PM","unit":"Disease incidence","values":[{"value":"1,90E-06","module":"A1","scenario":null},{"value":"3,98E-08","module":"A2","scenario":null},{"value":"8,60E-09","module":"A3","scenario":null},{"value":"2,13E-08","module":"A4","scenario":null},{"value":"3,96E-08","module":"A5","scenario":null},{"value":"0,00E+00","module":"B1","scenario":null},{"value":"0,00E+00","module":"B2","scenario":null},{"value":"0,00E+00","module":"B3","scenario":null},{"value":"0,00E+00","module":"B4","scenario":null},{"value":"0,00E+00","module":"B5","scenario":null},{"value":"2,20E-11","module":"B6","scenario":null},{"value":"0,00E+00","module":"B7","scenario":null},{"value":"0,00E+00","module":"C1","scenario":null},{"value":"1,23E-08","module":"C2","scenario":null},{"value":"1,25E-09","module":"C3","scenario":null},{"value":"1,95E-09","module":"C4","scenario":null},{"value":"-4,44E-07","module":"D","scenario":null},{"value":"1,94E-06","module":"A1A3","scenario":null}]},{"parameter":"ETP-fw","unit":"CTUe","values":[{"value":"1,39E+03","module":"A1","scenario":null},{"value":"5,37E+00","module":"A2","scenario":null},{"value":"1,02E+01","module":"A3","scenario":null},{"value":"2,75E+00","module":"A4","scenario":null},{"value":"3,37E+01","module":"A5","scenario":null},{"value":"0,00E+00","module":"B1","scenario":null},{"value":"0,00E+00","module":"B2","scenario":null},{"value":"0,00E+00","module":"B3","scenario":null},{"value":"0,00E+00","module":"B4","scenario":null},{"value":"0,00E+00","module":"B5","scenario":null},{"value":"2,41E-02","module":"B6","scenario":null},{"value":"0,00E+00","module":"B7","scenario":null},{"value":"0,00E+00","module":"C1","scenario":null},{"value":"1,91E+00","module":"C2","scenario":null},{"value":"1,79E+00","module":"C3","scenario":null},{"value":"2,77E+02","module":"C4","scenario":null},{"value":"-1,73E+02","module":"D","scenario":null},{"value":"1,40E+03","module":"A1A3","scenario":null}]},{"parameter":"HTP-c","unit":"CTUh","values":[{"value":"5,15E-08","module":"A1","scenario":null},{"value":"0,00E+00","module":"A2","scenario":null},{"value":"3,32E-10","module":"A3","scenario":null},{"value":"0,00E+00","module":"A4","scenario":null},{"value":"1,04E-09","module":"A5","scenario":null},{"value":"0,00E+00","module":"B1","scenario":null},{"value":"0,00E+00","module":"B2","scenario":null},{"value":"0,00E+00","module":"B3","scenario":null},{"value":"0,00E+00","module":"B4","scenario":null},{"value":"0,00E+00","module":"B5","scenario":null},{"value":"1,00E-12","module":"B6","scenario":null},{"value":"0,00E+00","module":"B7","scenario":null},{"value":"0,00E+00","module":"C1","scenario":null},{"value":"0,00E+00","module":"C2","scenario":null},{"value":"6,70E-11","module":"C3","scenario":null},{"value":"1,60E-11","module":"C4","scenario":null},{"value":"-1,49E-08","module":"D","scenario":null},{"value":"5,18E-08","module":"A1A3","scenario":null}]},{"parameter":"HTP-nc","unit":"CTUh","values":[{"value":"1,65E-06","module":"A1","scenario":null},{"value":"5,59E-09","module":"A2","scenario":null},{"value":"8,05E-09","module":"A3","scenario":null},{"value":"2,66E-09","module":"A4","scenario":null},{"value":"3,34E-08","module":"A5","scenario":null},{"value":"0,00E+00","module":"B1","scenario":null},{"value":"0,00E+00","module":"B2","scenario":null},{"value":"0,00E+00","module":"B3","scenario":null},{"value":"0,00E+00","module":"B4","scenario":null},{"value":"0,00E+00","module":"B5","scenario":null},{"value":"2,70E-11","module":"B6","scenario":null},{"value":"0,00E+00","module":"B7","scenario":null},{"value":"0,00E+00","module":"C1","scenario":null},{"value":"2,06E-09","module":"C2","scenario":null},{"value":"2,88E-09","module":"C3","scenario":null},{"value":"3,65E-10","module":"C4","scenario":null},{"value":"-2,68E-07","module":"D","scenario":null},{"value":"1,66E-06","module":"A1A3","scenario":null}]},{"parameter":"SQP","unit":"-","values":[{"value":"6,31E+01","module":"A1","scenario":null},{"value":"6,41E+00","module":"A2","scenario":null},{"value":"7,76E+00","module":"A3","scenario":null},{"value":"4,31E+00","module":"A4","scenario":null},{"value":"1,69E+00","module":"A5","scenario":null},{"value":"0,00E+00","module":"B1","scenario":null},{"value":"0,00E+00","module":"B2","scenario":null},{"value":"0,00E+00","module":"B3","scenario":null},{"value":"0,00E+00","module":"B4","scenario":null},{"value":"0,00E+00","module":"B5","scenario":null},{"value":"2,66E-03","module":"B6","scenario":null},{"value":"0,00E+00","module":"B7","scenario":null},{"value":"0,00E+00","module":"C1","scenario":null},{"value":"1,78E+00","module":"C2","scenario":null},{"value":"2,73E-02","module":"C3","scenario":null},{"value":"8,61E-01","module":"C4","scenario":null},{"value":"-1,15E+01","module":"D","scenario":null},{"value":"7,73E+01","module":"A1A3","scenario":null}]},{"parameter":"IRP","unit":"kBq U235-eq","values":[{"value":"7,67E-01","module":"A1","scenario":null},{"value":"2,99E-02","module":"A2","scenario":null},{"value":"5,81E-01","module":"A3","scenario":null},{"value":"1,64E-02","module":"A4","scenario":null},{"value":"2,82E-02","module":"A5","scenario":null},{"value":"0,00E+00","module":"B1","scenario":null},{"value":"0,00E+00","module":"B2","scenario":null},{"value":"0,00E+00","module":"B3","scenario":null},{"value":"0,00E+00","module":"B4","scenario":null},{"value":"0,00E+00","module":"B5","scenario":null},{"value":"9,60E-05","module":"B6","scenario":null},{"value":"0,00E+00","module":"B7","scenario":null},{"value":"0,00E+00","module":"C1","scenario":null},{"value":"1,13E-02","module":"C2","scenario":null},{"value":"3,78E-04","module":"C3","scenario":null},{"value":"1,77E-03","module":"C4","scenario":null},{"value":"-3,06E-01","module":"D","scenario":null},{"value":"1,38E+00","module":"A1A3","scenario":null}]}],"resource_use":[{"parameter":"PERE","unit":"MJ","values":[{"value":"4,94E+01","module":"A1","scenario":null},{"value":"1,10E-01","module":"A2","scenario":null},{"value":"8,16E+00","module":"A3","scenario":null},{"value":"4,73E-02","module":"A4","scenario":null},{"value":"1,16E+00","module":"A5","scenario":null},{"value":"0,00E+00","module":"B1","scenario":null},{"value":"0,00E+00","module":"B2","scenario":null},{"value":"0,00E+00","module":"B3","scenario":null},{"value":"0,00E+00","module":"B4","scenario":null},{"value":"0,00E+00","module":"B5","scenario":null},{"value":"6,85E-02","module":"B6","scenario":null},{"value":"0,00E+00","module":"B7","scenario":null},{"value":"0,00E+00","module":"C1","scenario":null},{"value":"3,65E-02","module":"C2","scenario":null},{"value":"7,79E-03","module":"C3","scenario":null},{"value":"2,83E-02","module":"C4","scenario":null},{"value":"-3,40E+01","module":"D","scenario":null},{"value":"5,77E+01","module":"A1A3","scenario":null}]},{"parameter":"PERM","unit":"","values":[{"value":"0,00E+00","module":"A1","scenario":null},{"value":"0,00E+00","module":"A2","scenario":null},{"value":"0,00E+00","module":"A3","scenario":null},{"value":"0,00E+00","module":"A4","scenario":null},{"value":"0,00E+00","module":"A5","scenario":null},{"value":"0,00E+00","module":"B1","scenario":null},{"value":"0,00E+00","module":"B2","scenario":null},{"value":"0,00E+00","module":"B3","scenario":null},{"value":"0,00E+00","module":"B4","scenario":null},{"value":"0,00E+00","module":"B5","scenario":null},{"value":"0,00E+00","module":"B6","scenario":null},{"value":"0,00E+00","module":"B7","scenario":null},{"value":"0,00E+00","module":"C1","scenario":null},{"value":"0,00E+00","module":"C2","scenario":null},{"value":"0,00E+00","module":"C3","scenario":null},{"value":"0,00E+00","module":"C4","scenario":null},{"value":"0,00E+00","module":"D","scenario":null},{"value":"0,00E+00","module":"A1A3","scenario":null}]},{"parameter":"PERT","unit":"MJ","values":[{"value":"4,94E+01","module":"A1","scenario":null},{"value":"1,10E-01","module":"A2","scenario":null},{"value":"8,16E+00","module":"A3","scenario":null},{"value":"4,73E-02","module":"A4","scenario":null},{"value":"1,16E+00","module":"A5","scenario":null},{"value":"0,00E+00","module":"B1","scenario":null},{"value":"0,00E+00","module":"B2","scenario":null},{"value":"0,00E+00","module":"B3","scenario":null},{"value":"0,00E+00","module":"B4","scenario":null},{"value":"0,00E+00","module":"B5","scenario":null},{"value":"6,85E-02","module":"B6","scenario":null},{"value":"0,00E+00","module":"B7","scenario":null},{"value":"0,00E+00","module":"C1","scenario":null},{"value":"3,65E-02","module":"C2","scenario":null},{"value":"7,79E-03","module":"C3","scenario":null},{"value":"2,83E-02","module":"C4","scenario":null},{"value":"-3,40E+01","module":"D","scenario":null},{"value":"5,77E+01","module":"A1A3","scenario":null}]},{"parameter":"PENRE","unit":"MJ","values":[{"value":"2,92E+02","module":"A1","scenario":null},{"value":"6,92E+00","module":"A2","scenario":null},{"value":"1,72E+01","module":"A3","scenario":null},{"value":"3,76E+00","module":"A4","scenario":null},{"value":"6,45E+00","module":"A5","scenario":null},{"value":"0,00E+00","module":"B1","scenario":null},{"value":"0,00E+00","module":"B2","scenario":null},{"value":"0,00E+00","module":"B3","scenario":null},{"value":"0,00E+00","module":"B4","scenario":null},{"value":"0,00E+00","module":"B5","scenario":null},{"value":"5,30E-03","module":"B6","scenario":null},{"value":"0,00E+00","module":"B7","scenario":null},{"value":"0,00E+00","module":"C1","scenario":null},{"value":"2,59E+00","module":"C2","scenario":null},{"value":"1,73E-01","module":"C3","scenario":null},{"value":"3,09E-01","module":"C4","scenario":null},{"value":"-7,00E+01","module":"D","scenario":null},{"value":"3,16E+02","module":"A1A3","scenario":null}]},{"parameter":"PENRM","unit":"MJ","values":[{"value":"4,23E+01","module":"A1","scenario":null},{"value":"0,00E+00","module":"A2","scenario":null},{"value":"0,00E+00","module":"A3","scenario":null},{"value":"0,00E+00","module":"A4","scenario":null},{"value":"6,04E-02","module":"A5","scenario":null},{"value":"0,00E+00","module":"B1","scenario":null},{"value":"0,00E+00","module":"B2","scenario":null},{"value":"0,00E+00","module":"B3","scenario":null},{"value":"0,00E+00","module":"B4","scenario":null},{"value":"0,00E+00","module":"B5","scenario":null},{"value":"0,00E+00","module":"B6","scenario":null},{"value":"0,00E+00","module":"B7","scenario":null},{"value":"0,00E+00","module":"C1","scenario":null},{"value":"0,00E+00","module":"C2","scenario":null},{"value":"-3,93E+01","module":"C3","scenario":null},{"value":"0,00E+00","module":"C4","scenario":null},{"value":"0,00E+00","module":"D","scenario":null},{"value":"4,23E+01","module":"A1A3","scenario":null}]},{"parameter":"PENRT","unit":"MJ","values":[{"value":"3,34E+02","module":"A1","scenario":null},{"value":"6,92E+00","module":"A2","scenario":null},{"value":"1,72E+01","module":"A3","scenario":null},{"value":"3,76E+00","module":"A4","scenario":null},{"value":"6,51E+00","module":"A5","scenario":null},{"value":"0,00E+00","module":"B1","scenario":null},{"value":"0,00E+00","module":"B2","scenario":null},{"value":"0,00E+00","module":"B3","scenario":null},{"value":"0,00E+00","module":"B4","scenario":null},{"value":"0,00E+00","module":"B5","scenario":null},{"value":"5,30E-03","module":"B6","scenario":null},{"value":"0,00E+00","module":"B7","scenario":null},{"value":"0,00E+00","module":"C1","scenario":null},{"value":"2,59E+00","module":"C2","scenario":null},{"value":"-3,92E+01","module":"C3","scenario":null},{"value":"3,09E-01","module":"C4","scenario":null},{"value":"-7,00E+01","module":"D","scenario":null},{"value":"3,58E+02","module":"A1A3","scenario":null}]},{"parameter":"SM","unit":"kg","values":[{"value":"2,40E-01","module":"A1","scenario":null},{"value":"0,00E+00","module":"A2","scenario":null},{"value":"0,00E+00","module":"A3","scenario":null},{"value":"0,00E+00","module":"A4","scenario":null},{"value":"4,80E-03","module":"A5","scenario":null},{"value":"0,00E+00","module":"B1","scenario":null},{"value":"0,00E+00","module":"B2","scenario":null},{"value":"0,00E+00","module":"B3","scenario":null},{"value":"0,00E+00","module":"B4","scenario":null},{"value":"0,00E+00","module":"B5","scenario":null},{"value":"0,00E+00","module":"B6","scenario":null},{"value":"0,00E+00","module":"B7","scenario":null},{"value":"0,00E+00","module":"C1","scenario":null},{"value":"0,00E+00","module":"C2","scenario":null},{"value":"0,00E+00","module":"C3","scenario":null},{"value":"0,00E+00","module":"C4","scenario":null},{"value":"1,60E-02","module":"D","scenario":null},{"value":"2,40E-01","module":"A1A3","scenario":null}]},{"parameter":"RSF","unit":"MJ","values":[{"value":"3,96E-01","module":"A1","scenario":null},{"value":"3,16E-03","module":"A2","scenario":null},{"value":"3,20E-02","module":"A3","scenario":null},{"value":"1,65E-03","module":"A4","scenario":null},{"value":"8,70E-03","module":"A5","scenario":null},{"value":"0,00E+00","module":"B1","scenario":null},{"value":"0,00E+00","module":"B2","scenario":null},{"value":"0,00E+00","module":"B3","scenario":null},{"value":"0,00E+00","module":"B4","scenario":null},{"value":"0,00E+00","module":"B5","scenario":null},{"value":"5,38E-05","module":"B6","scenario":null},{"value":"0,00E+00","module":"B7","scenario":null},{"value":"0,00E+00","module":"C1","scenario":null},{"value":"1,31E-03","module":"C2","scenario":null},{"value":"1,81E-04","module":"C3","scenario":null},{"value":"5,88E-04","module":"C4","scenario":null},{"value":"-1,01E-02","module":"D","scenario":null},{"value":"4,31E-01","module":"A1A3","scenario":null}]},{"parameter":"NRSF","unit":"MJ","values":[{"value":"1,16E-01","module":"A1","scenario":null},{"value":"1,69E-02","module":"A2","scenario":null},{"value":"1,03E-01","module":"A3","scenario":null},{"value":"5,55E-03","module":"A4","scenario":null},{"value":"4,96E-03","module":"A5","scenario":null},{"value":"0,00E+00","module":"B1","scenario":null},{"value":"0,00E+00","module":"B2","scenario":null},{"value":"0,00E+00","module":"B3","scenario":null},{"value":"0,00E+00","module":"B4","scenario":null},{"value":"0,00E+00","module":"B5","scenario":null},{"value":"1,34E-04","module":"B6","scenario":null},{"value":"0,00E+00","module":"B7","scenario":null},{"value":"0,00E+00","module":"C1","scenario":null},{"value":"4,66E-03","module":"C2","scenario":null},{"value":"0,00E+00","module":"C3","scenario":null},{"value":"1,56E-03","module":"C4","scenario":null},{"value":"-5,02E-01","module":"D","scenario":null},{"value":"2,36E-01","module":"A1A3","scenario":null}]},{"parameter":"FW","unit":"m3","values":[{"value":"4,45E-01","module":"A1","scenario":null},{"value":"8,58E-04","module":"A2","scenario":null},{"value":"1,99E-02","module":"A3","scenario":null},{"value":"4,28E-04","module":"A4","scenario":null},{"value":"9,36E-03","module":"A5","scenario":null},{"value":"0,00E+00","module":"B1","scenario":null},{"value":"0,00E+00","module":"B2","scenario":null},{"value":"0,00E+00","module":"B3","scenario":null},{"value":"0,00E+00","module":"B4","scenario":null},{"value":"0,00E+00","module":"B5","scenario":null},{"value":"5,12E-04","module":"B6","scenario":null},{"value":"0,00E+00","module":"B7","scenario":null},{"value":"0,00E+00","module":"C1","scenario":null},{"value":"2,72E-04","module":"C2","scenario":null},{"value":"1,07E-03","module":"C3","scenario":null},{"value":"3,93E-04","module":"C4","scenario":null},{"value":"-1,47E-01","module":"D","scenario":null},{"value":"4,66E-01","module":"A1A3","scenario":null}]}],"end_of_life_waste":[{"parameter":"HWD","unit":"kg","values":[{"value":"1,81E-01","module":"A1","scenario":null},{"value":"4,32E-04","module":"A2","scenario":null},{"value":"8,23E-02","module":"A3","scenario":null},{"value":"2,06E-04","module":"A4","scenario":null},{"value":"5,84E-03","module":"A5","scenario":null},{"value":"0,00E+00","module":"B1","scenario":null},{"value":"0,00E+00","module":"B2","scenario":null},{"value":"0,00E+00","module":"B3","scenario":null},{"value":"0,00E+00","module":"B4","scenario":null},{"value":"0,00E+00","module":"B5","scenario":null},{"value":"3,40E-06","module":"B6","scenario":null},{"value":"0,00E+00","module":"B7","scenario":null},{"value":"0,00E+00","module":"C1","scenario":null},{"value":"1,32E-04","module":"C2","scenario":null},{"value":"0,00E+00","module":"C3","scenario":null},{"value":"2,78E-02","module":"C4","scenario":null},{"value":"2,19E-02","module":"D","scenario":null},{"value":"2,64E-01","module":"A1A3","scenario":null}]},{"parameter":"NHWD","unit":"kg","values":[{"value":"5,22E+00","module":"A1","scenario":null},{"value":"4,26E-01","module":"A2","scenario":null},{"value":"1,25E-01","module":"A3","scenario":null},{"value":"3,27E-01","module":"A4","scenario":null},{"value":"1,47E-01","module":"A5","scenario":null},{"value":"0,00E+00","module":"B1","scenario":null},{"value":"0,00E+00","module":"B2","scenario":null},{"value":"0,00E+00","module":"B3","scenario":null},{"value":"0,00E+00","module":"B4","scenario":null},{"value":"0,00E+00","module":"B5","scenario":null},{"value":"4,08E-04","module":"B6","scenario":null},{"value":"0,00E+00","module":"B7","scenario":null},{"value":"0,00E+00","module":"C1","scenario":null},{"value":"1,24E-01","module":"C2","scenario":null},{"value":"0,00E+00","module":"C3","scenario":null},{"value":"1,13E+00","module":"C4","scenario":null},{"value":"-1,62E+00","module":"D","scenario":null},{"value":"5,78E+00","module":"A1A3","scenario":null}]},{"parameter":"RWD","unit":"kg","values":[{"value":"7,45E-04","module":"A1","scenario":null},{"value":"4,64E-05","module":"A2","scenario":null},{"value":"2,56E-04","module":"A3","scenario":null},{"value":"2,57E-05","module":"A4","scenario":null},{"value":"2,19E-05","module":"A5","scenario":null},{"value":"0,00E+00","module":"B1","scenario":null},{"value":"0,00E+00","module":"B2","scenario":null},{"value":"0,00E+00","module":"B3","scenario":null},{"value":"0,00E+00","module":"B4","scenario":null},{"value":"0,00E+00","module":"B5","scenario":null},{"value":"4,74E-08","module":"B6","scenario":null},{"value":"0,00E+00","module":"B7","scenario":null},{"value":"0,00E+00","module":"C1","scenario":null},{"value":"1,76E-05","module":"C2","scenario":null},{"value":"0,00E+00","module":"C3","scenario":null},{"value":"2,10E-06","module":"C4","scenario":null},{"value":"-2,87E-04","module":"D","scenario":null},{"value":"1,05E-03","module":"A1A3","scenario":null}]}],"end_of_life_flow":[{"parameter":"CRU","unit":"kg","values":[{"value":"0,00E+00","module":"A1","scenario":null},{"value":"0,00E+00","module":"A2","scenario":null},{"value":"0,00E+00","module":"A3","scenario":null},{"value":"0,00E+00","module":"A4","scenario":null},{"value":"0,00E+00","module":"A5","scenario":null},{"value":"0,00E+00","module":"B1","scenario":null},{"value":"0,00E+00","module":"B2","scenario":null},{"value":"0,00E+00","module":"B3","scenario":null},{"value":"0,00E+00","module":"B4","scenario":null},{"value":"0,00E+00","module":"B5","scenario":null},{"value":"0,00E+00","module":"B6","scenario":null},{"value":"0,00E+00","module":"B7","scenario":null},{"value":"0,00E+00","module":"C1","scenario":null},{"value":"0,00E+00","module":"C2","scenario":null},{"value":"0,00E+00","module":"C3","scenario":null},{"value":"0,00E+00","module":"C4","scenario":null},{"value":"0,00E+00","module":"D","scenario":null},{"value":"0,00E+00","module":"A1A3","scenario":null}]},{"parameter":"MFR","unit":"kg","values":[{"value":"0,00E+00","module":"A1","scenario":null},{"value":"0,00E+00","module":"A2","scenario":null},{"value":"5,42E-03","module":"A3","scenario":null},{"value":"0,00E+00","module":"A4","scenario":null},{"value":"1,91E-02","module":"A5","scenario":null},{"value":"0,00E+00","module":"B1","scenario":null},{"value":"0,00E+00","module":"B2","scenario":null},{"value":"0,00E+00","module":"B3","scenario":null},{"value":"0,00E+00","module":"B4","scenario":null},{"value":"0,00E+00","module":"B5","scenario":null},{"value":"0,00E+00","module":"B6","scenario":null},{"value":"0,00E+00","module":"B7","scenario":null},{"value":"0,00E+00","module":"C1","scenario":null},{"value":"0,00E+00","module":"C2","scenario":null},{"value":"9,52E-01","module":"C3","scenario":null},{"value":"6,04E-05","module":"C4","scenario":null},{"value":"-6,26E-04","module":"D","scenario":null},{"value":"5,42E-03","module":"A1A3","scenario":null}]},{"parameter":"MER","unit":"kg","values":[{"value":"0,00E+00","module":"A1","scenario":null},{"value":"0,00E+00","module":"A2","scenario":null},{"value":"3,09E-01","module":"A3","scenario":null},{"value":"0,00E+00","module":"A4","scenario":null},{"value":"1,96E-02","module":"A5","scenario":null},{"value":"0,00E+00","module":"B1","scenario":null},{"value":"0,00E+00","module":"B2","scenario":null},{"value":"0,00E+00","module":"B3","scenario":null},{"value":"0,00E+00","module":"B4","scenario":null},{"value":"0,00E+00","module":"B5","scenario":null},{"value":"0,00E+00","module":"B6","scenario":null},{"value":"0,00E+00","module":"B7","scenario":null},{"value":"0,00E+00","module":"C1","scenario":null},{"value":"0,00E+00","module":"C2","scenario":null},{"value":"6,74E-01","module":"C3","scenario":null},{"value":"1,48E-06","module":"C4","scenario":null},{"value":"-8,24E-05","module":"D","scenario":null},{"value":"3,09E-01","module":"A1A3","scenario":null}]},{"parameter":"EEE","unit":"MJ","values":[{"value":"0,00E+00","module":"A1","scenario":null},{"value":"0,00E+00","module":"A2","scenario":null},{"value":"1,80E-01","module":"A3","scenario":null},{"value":"0,00E+00","module":"A4","scenario":null},{"value":"2,72E-02","module":"A5","scenario":null},{"value":"0,00E+00","module":"B1","scenario":null},{"value":"0,00E+00","module":"B2","scenario":null},{"value":"0,00E+00","module":"B3","scenario":null},{"value":"0,00E+00","module":"B4","scenario":null},{"value":"0,00E+00","module":"B5","scenario":null},{"value":"0,00E+00","module":"B6","scenario":null},{"value":"0,00E+00","module":"B7","scenario":null},{"value":"0,00E+00","module":"C1","scenario":null},{"value":"0,00E+00","module":"C2","scenario":null},{"value":"1,18E+00","module":"C3","scenario":null},{"value":"9,59E-05","module":"C4","scenario":null},{"value":"-2,02E-04","module":"D","scenario":null},{"value":"1,80E-01","module":"A1A3","scenario":null}]},{"parameter":"EET","unit":"MJ","values":[{"value":"0,00E+00","module":"A1","scenario":null},{"value":"0,00E+00","module":"A2","scenario":null},{"value":"2,72E+00","module":"A3","scenario":null},{"value":"0,00E+00","module":"A4","scenario":null},{"value":"4,11E-01","module":"A5","scenario":null},{"value":"0,00E+00","module":"B1","scenario":null},{"value":"0,00E+00","module":"B2","scenario":null},{"value":"0,00E+00","module":"B3","scenario":null},{"value":"0,00E+00","module":"B4","scenario":null},{"value":"0,00E+00","module":"B5","scenario":null},{"value":"0,00E+00","module":"B6","scenario":null},{"value":"0,00E+00","module":"B7","scenario":null},{"value":"0,00E+00","module":"C1","scenario":null},{"value":"0,00E+00","module":"C2","scenario":null},{"value":"1,78E+01","module":"C3","scenario":null},{"value":"1,45E-03","module":"C4","scenario":null},{"value":"-3,06E-03","module":"D","scenario":null},{"value":"2,72E+00","module":"A1A3","scenario":null}]}]}