{"product_name":"Ginkgo","epd_id":"NEPD-7984-7647","declared_unit":{"unit":"stk","amount":1},"compliance":["EN 15804+A2","ISO 14025","ISO 21930"],"producer_name":"Bl\u00e5 Station AB","environmental_impact":[{"parameter":"GWP-total","unit":"kg CO2-eq","values":[{"value":"1,09E+00","module":"A1-A3","scenario":null},{"value":"5,81E-02","module":"A4","scenario":null},{"value":"5,70E-01","module":"A5","scenario":null},{"value":"1,73E-04","module":"B2","scenario":null},{"value":"0,00E+00","module":"B3","scenario":null},{"value":"0,00E+00","module":"B4","scenario":null},{"value":"0,00E+00","module":"C1","scenario":null},{"value":"3,49E-03","module":"C2","scenario":null},{"value":"4,74E-01","module":"C3","scenario":null},{"value":"2,57E-04","module":"C4","scenario":null},{"value":"-3,00E-02","module":"D","scenario":null}]},{"parameter":"GWP-fossil","unit":"kg CO2-eq","values":[{"value":"1,58E+00","module":"A1-A3","scenario":null},{"value":"5,81E-02","module":"A4","scenario":null},{"value":"2,13E-03","module":"A5","scenario":null},{"value":"1,72E-04","module":"B2","scenario":null},{"value":"0,00E+00","module":"B3","scenario":null},{"value":"0,00E+00","module":"B4","scenario":null},{"value":"0,00E+00","module":"C1","scenario":null},{"value":"3,48E-03","module":"C2","scenario":null},{"value":"4,07E-03","module":"C3","scenario":null},{"value":"2,54E-04","module":"C4","scenario":null},{"value":"-2,90E-02","module":"D","scenario":null}]},{"parameter":"GWP-biogenic","unit":"kg CO2-eq","values":[{"value":"-4,90E-01","module":"A1-A3","scenario":null},{"value":"2,40E-05","module":"A4","scenario":null},{"value":"5,67E-01","module":"A5","scenario":null},{"value":"1,08E-06","module":"B2","scenario":null},{"value":"0,00E+00","module":"B3","scenario":null},{"value":"0,00E+00","module":"B4","scenario":null},{"value":"0,00E+00","module":"C1","scenario":null},{"value":"1,44E-06","module":"C2","scenario":null},{"value":"4,70E-01","module":"C3","scenario":null},{"value":"2,14E-06","module":"C4","scenario":null},{"value":"-5,46E-05","module":"D","scenario":null}]},{"parameter":"GWP-luluc","unit":"kg CO2-eq","values":[{"value":"7,60E-03","module":"A1-A3","scenario":null},{"value":"2,07E-05","module":"A4","scenario":null},{"value":"6,80E-07","module":"A5","scenario":null},{"value":"2,79E-07","module":"B2","scenario":null},{"value":"0,00E+00","module":"B3","scenario":null},{"value":"0,00E+00","module":"B4","scenario":null},{"value":"0,00E+00","module":"C1","scenario":null},{"value":"1,24E-06","module":"C2","scenario":null},{"value":"6,40E-07","module":"C3","scenario":null},{"value":"7,07E-08","module":"C4","scenario":null},{"value":"-8,80E-04","module":"D","scenario":null}]},{"parameter":"ODP","unit":"kg CFC11-eq","values":[{"value":"1,45E-07","module":"A1-A3","scenario":null},{"value":"1,32E-08","module":"A4","scenario":null},{"value":"4,33E-10","module":"A5","scenario":null},{"value":"1,50E-11","module":"B2","scenario":null},{"value":"0,00E+00","module":"B3","scenario":null},{"value":"0,00E+00","module":"B4","scenario":null},{"value":"0,00E+00","module":"C1","scenario":null},{"value":"7,89E-10","module":"C2","scenario":null},{"value":"3,40E-10","module":"C3","scenario":null},{"value":"7,10E-11","module":"C4","scenario":null},{"value":"-1,86E-03","module":"D","scenario":null}]},{"parameter":"AP","unit":"mol H+-eq","values":[{"value":"8,90E-03","module":"A1-A3","scenario":null},{"value":"1,67E-04","module":"A4","scenario":null},{"value":"1,12E-05","module":"A5","scenario":null},{"value":"1,00E-06","module":"B2","scenario":null},{"value":"0,00E+00","module":"B3","scenario":null},{"value":"0,00E+00","module":"B4","scenario":null},{"value":"0,00E+00","module":"C1","scenario":null},{"value":"1,00E-05","module":"C2","scenario":null},{"value":"5,13E-05","module":"C3","scenario":null},{"value":"1,65E-06","module":"C4","scenario":null},{"value":"-2,28E-04","module":"D","scenario":null}]},{"parameter":"POCP","unit":"kg NMVOC-eq","values":[{"value":"7,40E-03","module":"A1-A3","scenario":null},{"value":"1,41E-04","module":"A4","scenario":null},{"value":"1,19E-05","module":"A5","scenario":null},{"value":"5,81E-07","module":"B2","scenario":null},{"value":"0,00E+00","module":"B3","scenario":null},{"value":"0,00E+00","module":"B4","scenario":null},{"value":"0,00E+00","module":"C1","scenario":null},{"value":"8,49E-06","module":"C2","scenario":null},{"value":"6,40E-05","module":"C3","scenario":null},{"value":"1,86E-06","module":"C4","scenario":null},{"value":"-2,23E-04","module":"D","scenario":null}]},{"parameter":"ADPE","unit":"kg Sb-eq","values":[{"value":"2,16E-04","module":"A1-A3","scenario":null},{"value":"1,60E-06","module":"A4","scenario":null},{"value":"4,92E-08","module":"A5","scenario":null},{"value":"4,80E-09","module":"B2","scenario":null},{"value":"0,00E+00","module":"B3","scenario":null},{"value":"0,00E+00","module":"B4","scenario":null},{"value":"0,00E+00","module":"C1","scenario":null},{"value":"9,62E-08","module":"C2","scenario":null},{"value":"1,68E-08","module":"C3","scenario":null},{"value":"3,92E-09","module":"C4","scenario":null},{"value":"-3,15E-07","module":"D","scenario":null}]},{"parameter":"ADPF","unit":"MJ","values":[{"value":"2,32E+01","module":"A1-A3","scenario":null},{"value":"8,78E-01","module":"A4","scenario":null},{"value":"2,91E-02","module":"A5","scenario":null},{"value":"2,93E-03","module":"B2","scenario":null},{"value":"0,00E+00","module":"B3","scenario":null},{"value":"0,00E+00","module":"B4","scenario":null},{"value":"0,00E+00","module":"C1","scenario":null},{"value":"5,27E-02","module":"C2","scenario":null},{"value":"3,27E-02","module":"C3","scenario":null},{"value":"5,26E-03","module":"C4","scenario":null},{"value":"-3,95E-01","module":"D","scenario":null}]},{"parameter":"WDP","unit":"m3 world-eq. Deprived","values":[{"value":"2,45E+02","module":"A1-A3","scenario":null},{"value":"8,49E-01","module":"A4","scenario":null},{"value":"3,79E-02","module":"A5","scenario":null},{"value":"5,22E-02","module":"B2","scenario":null},{"value":"0,00E+00","module":"B3","scenario":null},{"value":"0,00E+00","module":"B4","scenario":null},{"value":"0,00E+00","module":"C1","scenario":null},{"value":"5,10E-02","module":"C2","scenario":null},{"value":"-1,61E-01","module":"C3","scenario":null},{"value":"1,35E-02","module":"C4","scenario":null},{"value":"-4,36E+00","module":"D","scenario":null}]},{"parameter":"EP-freshwater","unit":"kg P-eq","values":[{"value":"9,07E-05","module":"A1-A3","scenario":null},{"value":"4,64E-07","module":"A4","scenario":null},{"value":"1,88E-08","module":"A5","scenario":null},{"value":"1,37E-08","module":"B2","scenario":null},{"value":"0,00E+00","module":"B3","scenario":null},{"value":"0,00E+00","module":"B4","scenario":null},{"value":"0,00E+00","module":"C1","scenario":null},{"value":"2,78E-08","module":"C2","scenario":null},{"value":"7,04E-08","module":"C3","scenario":null},{"value":"2,68E-09","module":"C4","scenario":null},{"value":"-2,48E-06","module":"D","scenario":null}]},{"parameter":"EP-marine","unit":"kg N-eq","values":[{"value":"1,88E-03","module":"A1-A3","scenario":null},{"value":"3,30E-05","module":"A4","scenario":null},{"value":"3,97E-06","module":"A5","scenario":null},{"value":"1,59E-07","module":"B2","scenario":null},{"value":"0,00E+00","module":"B3","scenario":null},{"value":"0,00E+00","module":"B4","scenario":null},{"value":"0,00E+00","module":"C1","scenario":null},{"value":"1,98E-06","module":"C2","scenario":null},{"value":"2,45E-05","module":"C3","scenario":null},{"value":"5,84E-07","module":"C4","scenario":null},{"value":"-7,23E-05","module":"D","scenario":null}]},{"parameter":"EP-terrestrial","unit":"mol N-eq.","values":[{"value":"2,34E-02","module":"A1-A3","scenario":null},{"value":"3,69E-04","module":"A4","scenario":null},{"value":"4,29E-05","module":"A5","scenario":null},{"value":"1,85E-06","module":"B2","scenario":null},{"value":"0,00E+00","module":"B3","scenario":null},{"value":"0,00E+00","module":"B4","scenario":null},{"value":"0,00E+00","module":"C1","scenario":null},{"value":"2,22E-05","module":"C2","scenario":null},{"value":"2,60E-04","module":"C3","scenario":null},{"value":"6,48E-06","module":"C4","scenario":null},{"value":"-7,80E-04","module":"D","scenario":null}]},{"parameter":"GWP-IOBC","unit":"kg CO2-eq","values":[{"value":"1,69E+00","module":"A1-A3","scenario":null},{"value":"5,81E-02","module":"A4","scenario":null},{"value":"2,13E-03","module":"A5","scenario":null},{"value":"1,73E-04","module":"B2","scenario":null},{"value":"0,00E+00","module":"B3","scenario":null},{"value":"0,00E+00","module":"B4","scenario":null},{"value":"0,00E+00","module":"C1","scenario":null},{"value":"3,49E-03","module":"C2","scenario":null},{"value":"5,29E-01","module":"C3","scenario":null},{"value":"1,22E-03","module":"C4","scenario":null},{"value":"-3,13E-02","module":"D","scenario":null}]}],"additional_environmental_impact":[{"parameter":"PM","unit":"Disease incidence","values":[{"value":"8,78E-08","module":"A1-A3","scenario":null},{"value":"3,55E-09","module":"A4","scenario":null},{"value":"1,58E-10","module":"A5","scenario":null},{"value":"9,00E-12","module":"B2","scenario":null},{"value":"0,00E+00","module":"B3","scenario":null},{"value":"0,00E+00","module":"B4","scenario":null},{"value":"0,00E+00","module":"C1","scenario":null},{"value":"2,13E-10","module":"C2","scenario":null},{"value":"5,77E-10","module":"C3","scenario":null},{"value":"2,90E-11","module":"C4","scenario":null},{"value":"-1,30E-08","module":"D","scenario":null}]},{"parameter":"ETP-fw","unit":"CTUe","values":[{"value":"5,15E+01","module":"A1-A3","scenario":null},{"value":"6,51E-01","module":"A4","scenario":null},{"value":"3,80E-02","module":"A5","scenario":null},{"value":"3,17E-03","module":"B2","scenario":null},{"value":"0,00E+00","module":"B3","scenario":null},{"value":"0,00E+00","module":"B4","scenario":null},{"value":"0,00E+00","module":"C1","scenario":null},{"value":"3,91E-02","module":"C2","scenario":null},{"value":"7,35E-02","module":"C3","scenario":null},{"value":"3,57E-03","module":"C4","scenario":null},{"value":"-2,18E+00","module":"D","scenario":null}]},{"parameter":"HTP-c","unit":"CTUh","values":[{"value":"1,86E-09","module":"A1-A3","scenario":null},{"value":"0,00E+00","module":"A4","scenario":null},{"value":"2,00E-12","module":"A5","scenario":null},{"value":"1,00E-12","module":"B2","scenario":null},{"value":"0,00E+00","module":"B3","scenario":null},{"value":"0,00E+00","module":"B4","scenario":null},{"value":"0,00E+00","module":"C1","scenario":null},{"value":"0,00E+00","module":"C2","scenario":null},{"value":"1,20E-11","module":"C3","scenario":null},{"value":"0,00E+00","module":"C4","scenario":null},{"value":"-5,40E-11","module":"D","scenario":null}]},{"parameter":"HTP-nc","unit":"CTUh","values":[{"value":"2,56E-08","module":"A1-A3","scenario":null},{"value":"7,11E-10","module":"A4","scenario":null},{"value":"6,60E-11","module":"A5","scenario":null},{"value":"1,10E-11","module":"B2","scenario":null},{"value":"0,00E+00","module":"B3","scenario":null},{"value":"0,00E+00","module":"B4","scenario":null},{"value":"0,00E+00","module":"C1","scenario":null},{"value":"4,30E-11","module":"C2","scenario":null},{"value":"5,59E-10","module":"C3","scenario":null},{"value":"3,00E-12","module":"C4","scenario":null},{"value":"-1,53E-09","module":"D","scenario":null}]},{"parameter":"SQP","unit":"-","values":[{"value":"2,17E+01","module":"A1-A3","scenario":null},{"value":"6,14E-01","module":"A4","scenario":null},{"value":"1,91E-02","module":"A5","scenario":null},{"value":"8,19E-04","module":"B2","scenario":null},{"value":"0,00E+00","module":"B3","scenario":null},{"value":"0,00E+00","module":"B4","scenario":null},{"value":"0,00E+00","module":"C1","scenario":null},{"value":"3,68E-02","module":"C2","scenario":null},{"value":"5,00E-03","module":"C3","scenario":null},{"value":"1,11E-02","module":"C4","scenario":null},{"value":"-2,44E+00","module":"D","scenario":null}]},{"parameter":"IRP","unit":"kBq U235-eq","values":[{"value":"1,22E-01","module":"A1-A3","scenario":null},{"value":"3,84E-03","module":"A4","scenario":null},{"value":"1,22E-04","module":"A5","scenario":null},{"value":"2,03E-05","module":"B2","scenario":null},{"value":"0,00E+00","module":"B3","scenario":null},{"value":"0,00E+00","module":"B4","scenario":null},{"value":"0,00E+00","module":"C1","scenario":null},{"value":"2,30E-04","module":"C2","scenario":null},{"value":"6,49E-05","module":"C3","scenario":null},{"value":"2,13E-05","module":"C4","scenario":null},{"value":"-2,32E-03","module":"D","scenario":null}]}],"resource_use":[{"parameter":"PERE","unit":"MJ","values":[{"value":"7,41E+00","module":"A1-A3","scenario":null},{"value":"1,26E-02","module":"A4","scenario":null},{"value":"4,95E-04","module":"A5","scenario":null},{"value":"3,98E-04","module":"B2","scenario":null},{"value":"0,00E+00","module":"B3","scenario":null},{"value":"0,00E+00","module":"B4","scenario":null},{"value":"0,00E+00","module":"C1","scenario":null},{"value":"7,54E-04","module":"C2","scenario":null},{"value":"1,10E-03","module":"C3","scenario":null},{"value":"1,12E-04","module":"C4","scenario":null},{"value":"-2,26E+00","module":"D","scenario":null}]},{"parameter":"PERM","unit":"","values":[{"value":"4,12E+00","module":"A1-A3","scenario":null},{"value":"0,00E+00","module":"A4","scenario":null},{"value":"-4,12E+00","module":"A5","scenario":null},{"value":"0,00E+00","module":"B2","scenario":null},{"value":"0,00E+00","module":"B3","scenario":null},{"value":"0,00E+00","module":"B4","scenario":null},{"value":"0,00E+00","module":"C1","scenario":null},{"value":"0,00E+00","module":"C2","scenario":null},{"value":"0,00E+00","module":"C3","scenario":null},{"value":"0,00E+00","module":"C4","scenario":null},{"value":"0,00E+00","module":"D","scenario":null}]},{"parameter":"PERT","unit":"MJ","values":[{"value":"1,15E+01","module":"A1-A3","scenario":null},{"value":"1,26E-02","module":"A4","scenario":null},{"value":"-4,12E+00","module":"A5","scenario":null},{"value":"3,98E-04","module":"B2","scenario":null},{"value":"0,00E+00","module":"B3","scenario":null},{"value":"0,00E+00","module":"B4","scenario":null},{"value":"0,00E+00","module":"C1","scenario":null},{"value":"7,54E-04","module":"C2","scenario":null},{"value":"1,10E-03","module":"C3","scenario":null},{"value":"1,12E-04","module":"C4","scenario":null},{"value":"-2,26E+00","module":"D","scenario":null}]},{"parameter":"PENRE","unit":"MJ","values":[{"value":"1,58E+01","module":"A1-A3","scenario":null},{"value":"8,78E-01","module":"A4","scenario":null},{"value":"2,91E-02","module":"A5","scenario":null},{"value":"2,93E-03","module":"B2","scenario":null},{"value":"0,00E+00","module":"B3","scenario":null},{"value":"0,00E+00","module":"B4","scenario":null},{"value":"0,00E+00","module":"C1","scenario":null},{"value":"5,27E-02","module":"C2","scenario":null},{"value":"3,78E-02","module":"C3","scenario":null},{"value":"5,29E-03","module":"C4","scenario":null},{"value":"-3,94E-01","module":"D","scenario":null}]},{"parameter":"PENRM","unit":"MJ","values":[{"value":"7,41E+00","module":"A1-A3","scenario":null},{"value":"0,00E+00","module":"A4","scenario":null},{"value":"0,00E+00","module":"A5","scenario":null},{"value":"0,00E+00","module":"B2","scenario":null},{"value":"0,00E+00","module":"B3","scenario":null},{"value":"0,00E+00","module":"B4","scenario":null},{"value":"0,00E+00","module":"C1","scenario":null},{"value":"0,00E+00","module":"C2","scenario":null},{"value":"-7,41E+00","module":"C3","scenario":null},{"value":"0,00E+00","module":"C4","scenario":null},{"value":"0,00E+00","module":"D","scenario":null}]},{"parameter":"PENRT","unit":"MJ","values":[{"value":"2,33E+01","module":"A1-A3","scenario":null},{"value":"8,78E-01","module":"A4","scenario":null},{"value":"2,91E-02","module":"A5","scenario":null},{"value":"2,93E-03","module":"B2","scenario":null},{"value":"0,00E+00","module":"B3","scenario":null},{"value":"0,00E+00","module":"B4","scenario":null},{"value":"0,00E+00","module":"C1","scenario":null},{"value":"5,27E-02","module":"C2","scenario":null},{"value":"-7,37E+00","module":"C3","scenario":null},{"value":"5,29E-03","module":"C4","scenario":null},{"value":"-3,94E-01","module":"D","scenario":null}]},{"parameter":"SM","unit":"kg","values":[{"value":"3,92E-01","module":"A1-A3","scenario":null},{"value":"0,00E+00","module":"A4","scenario":null},{"value":"0,00E+00","module":"A5","scenario":null},{"value":"0,00E+00","module":"B2","scenario":null},{"value":"0,00E+00","module":"B3","scenario":null},{"value":"0,00E+00","module":"B4","scenario":null},{"value":"0,00E+00","module":"C1","scenario":null},{"value":"0,00E+00","module":"C2","scenario":null},{"value":"0,00E+00","module":"C3","scenario":null},{"value":"0,00E+00","module":"C4","scenario":null},{"value":"0,00E+00","module":"D","scenario":null}]},{"parameter":"RSF","unit":"MJ","values":[{"value":"7,12E-02","module":"A1-A3","scenario":null},{"value":"4,50E-04","module":"A4","scenario":null},{"value":"1,61E-05","module":"A5","scenario":null},{"value":"3,19E-05","module":"B2","scenario":null},{"value":"0,00E+00","module":"B3","scenario":null},{"value":"0,00E+00","module":"B4","scenario":null},{"value":"0,00E+00","module":"C1","scenario":null},{"value":"2,70E-05","module":"C2","scenario":null},{"value":"2,54E-05","module":"C3","scenario":null},{"value":"2,94E-06","module":"C4","scenario":null},{"value":"-2,67E-04","module":"D","scenario":null}]},{"parameter":"NRSF","unit":"MJ","values":[{"value":"1,04E-01","module":"A1-A3","scenario":null},{"value":"1,61E-03","module":"A4","scenario":null},{"value":"8,35E-05","module":"A5","scenario":null},{"value":"3,15E-05","module":"B2","scenario":null},{"value":"0,00E+00","module":"B3","scenario":null},{"value":"0,00E+00","module":"B4","scenario":null},{"value":"0,00E+00","module":"C1","scenario":null},{"value":"9,65E-05","module":"C2","scenario":null},{"value":"0,00E+00","module":"C3","scenario":null},{"value":"1,09E-04","module":"C4","scenario":null},{"value":"-1,30E-01","module":"D","scenario":null}]},{"parameter":"FW","unit":"m3","values":[{"value":"2,63E-02","module":"A1-A3","scenario":null},{"value":"9,39E-05","module":"A4","scenario":null},{"value":"1,47E-05","module":"A5","scenario":null},{"value":"5,03E-04","module":"B2","scenario":null},{"value":"0,00E+00","module":"B3","scenario":null},{"value":"0,00E+00","module":"B4","scenario":null},{"value":"0,00E+00","module":"C1","scenario":null},{"value":"5,63E-06","module":"C2","scenario":null},{"value":"6,67E-05","module":"C3","scenario":null},{"value":"4,75E-06","module":"C4","scenario":null},{"value":"-2,72E-03","module":"D","scenario":null}]}],"end_of_life_waste":[{"parameter":"HWD","unit":"kg","values":[{"value":"1,50E-02","module":"A1-A3","scenario":null},{"value":"4,53E-05","module":"A4","scenario":null},{"value":"0,00E+00","module":"A5","scenario":null},{"value":"5,54E-07","module":"B2","scenario":null},{"value":"0,00E+00","module":"B3","scenario":null},{"value":"0,00E+00","module":"B4","scenario":null},{"value":"0,00E+00","module":"C1","scenario":null},{"value":"2,72E-06","module":"C2","scenario":null},{"value":"0,00E+00","module":"C3","scenario":null},{"value":"1,97E-02","module":"C4","scenario":null},{"value":"-3,55E-05","module":"D","scenario":null}]},{"parameter":"NHWD","unit":"kg","values":[{"value":"5,95E-01","module":"A1-A3","scenario":null},{"value":"4,27E-02","module":"A4","scenario":null},{"value":"1,23E-01","module":"A5","scenario":null},{"value":"3,56E-05","module":"B2","scenario":null},{"value":"0,00E+00","module":"B3","scenario":null},{"value":"0,00E+00","module":"B4","scenario":null},{"value":"0,00E+00","module":"C1","scenario":null},{"value":"2,56E-03","module":"C2","scenario":null},{"value":"0,00E+00","module":"C3","scenario":null},{"value":"5,24E-04","module":"C4","scenario":null},{"value":"-1,01E-02","module":"D","scenario":null}]},{"parameter":"RWD","unit":"kg","values":[{"value":"8,85E-05","module":"A1-A3","scenario":null},{"value":"5,98E-06","module":"A4","scenario":null},{"value":"0,00E+00","module":"A5","scenario":null},{"value":"1,72E-08","module":"B2","scenario":null},{"value":"0,00E+00","module":"B3","scenario":null},{"value":"0,00E+00","module":"B4","scenario":null},{"value":"0,00E+00","module":"C1","scenario":null},{"value":"3,59E-07","module":"C2","scenario":null},{"value":"0,00E+00","module":"C3","scenario":null},{"value":"3,23E-08","module":"C4","scenario":null},{"value":"-1,90E-06","module":"D","scenario":null}]}],"end_of_life_flow":[{"parameter":"CRU","unit":"kg","values":[{"value":"0,00E+00","module":"A1-A3","scenario":null},{"value":"0,00E+00","module":"A4","scenario":null},{"value":"2,37E-01","module":"A5","scenario":null},{"value":"0,00E+00","module":"B2","scenario":null},{"value":"0,00E+00","module":"B3","scenario":null},{"value":"0,00E+00","module":"B4","scenario":null},{"value":"0,00E+00","module":"C1","scenario":null},{"value":"0,00E+00","module":"C2","scenario":null},{"value":"0,00E+00","module":"C3","scenario":null},{"value":"0,00E+00","module":"C4","scenario":null},{"value":"0,00E+00","module":"D","scenario":null}]},{"parameter":"MFR","unit":"kg","values":[{"value":"0,00E+00","module":"A1-A3","scenario":null},{"value":"0,00E+00","module":"A4","scenario":null},{"value":"1,03E-01","module":"A5","scenario":null},{"value":"0,00E+00","module":"B2","scenario":null},{"value":"0,00E+00","module":"B3","scenario":null},{"value":"0,00E+00","module":"B4","scenario":null},{"value":"0,00E+00","module":"C1","scenario":null},{"value":"0,00E+00","module":"C2","scenario":null},{"value":"9,84E-03","module":"C3","scenario":null},{"value":"0,00E+00","module":"C4","scenario":null},{"value":"0,00E+00","module":"D","scenario":null}]},{"parameter":"MER","unit":"kg","values":[{"value":"0,00E+00","module":"A1-A3","scenario":null},{"value":"0,00E+00","module":"A4","scenario":null},{"value":"1,24E-02","module":"A5","scenario":null},{"value":"0,00E+00","module":"B2","scenario":null},{"value":"0,00E+00","module":"B3","scenario":null},{"value":"0,00E+00","module":"B4","scenario":null},{"value":"0,00E+00","module":"C1","scenario":null},{"value":"0,00E+00","module":"C2","scenario":null},{"value":"3,50E-01","module":"C3","scenario":null},{"value":"0,00E+00","module":"C4","scenario":null},{"value":"0,00E+00","module":"D","scenario":null}]},{"parameter":"EEE","unit":"MJ","values":[{"value":"0,00E+00","module":"A1-A3","scenario":null},{"value":"0,00E+00","module":"A4","scenario":null},{"value":"1,50E-02","module":"A5","scenario":null},{"value":"0,00E+00","module":"B2","scenario":null},{"value":"0,00E+00","module":"B3","scenario":null},{"value":"0,00E+00","module":"B4","scenario":null},{"value":"0,00E+00","module":"C1","scenario":null},{"value":"0,00E+00","module":"C2","scenario":null},{"value":"2,24E-01","module":"C3","scenario":null},{"value":"0,00E+00","module":"C4","scenario":null},{"value":"0,00E+00","module":"D","scenario":null}]},{"parameter":"EET","unit":"MJ","values":[{"value":"0,00E+00","module":"A1-A3","scenario":null},{"value":"0,00E+00","module":"A4","scenario":null},{"value":"2,27E-01","module":"A5","scenario":null},{"value":"0,00E+00","module":"B2","scenario":null},{"value":"0,00E+00","module":"B3","scenario":null},{"value":"0,00E+00","module":"B4","scenario":null},{"value":"0,00E+00","module":"C1","scenario":null},{"value":"0,00E+00","module":"C2","scenario":null},{"value":"3,39E+00","module":"C3","scenario":null},{"value":"0,00E+00","module":"C4","scenario":null},{"value":"0,00E+00","module":"D","scenario":null}]}]}