{"product_name":"HHFlex PHE","epd_id":"NEPD-7456-6848","declared_unit":{"unit":"stk","amount":1},"compliance":["EN 15804+A2","ISO 14025","ISO 21930"],"producer_name":"Systemair B.V.","environmental_impact":[{"parameter":"GWP-total","unit":"kg CO2-eq","values":[{"value":"1,29E+04","module":"A1-A3","scenario":null},{"value":"1,34E+02","module":"A4","scenario":null},{"value":"3,61E+00","module":"C1","scenario":null},{"value":"2,23E+01","module":"C2","scenario":null},{"value":"2,48E+02","module":"C3","scenario":null},{"value":"1,19E+01","module":"C4","scenario":null},{"value":"-1,15E+03","module":"D","scenario":null}]},{"parameter":"GWP-fossil","unit":"kg CO2-eq","values":[{"value":"1,28E+04","module":"A1-A3","scenario":null},{"value":"1,34E+02","module":"A4","scenario":null},{"value":"3,61E+00","module":"C1","scenario":null},{"value":"2,23E+01","module":"C2","scenario":null},{"value":"1,64E+02","module":"C3","scenario":null},{"value":"1,19E+01","module":"C4","scenario":null},{"value":"-1,13E+03","module":"D","scenario":null}]},{"parameter":"GWP-biogenic","unit":"kg CO2-eq","values":[{"value":"1,93E+00","module":"A1-A3","scenario":null},{"value":"5,54E-02","module":"A4","scenario":null},{"value":"6,76E-04","module":"C1","scenario":null},{"value":"9,23E-03","module":"C2","scenario":null},{"value":"8,35E+01","module":"C3","scenario":null},{"value":"4,99E-03","module":"C4","scenario":null},{"value":"-4,50E+00","module":"D","scenario":null}]},{"parameter":"GWP-luluc","unit":"kg CO2-eq","values":[{"value":"6,14E+01","module":"A1-A3","scenario":null},{"value":"4,76E-02","module":"A4","scenario":null},{"value":"2,84E-04","module":"C1","scenario":null},{"value":"7,94E-03","module":"C2","scenario":null},{"value":"8,06E-03","module":"C3","scenario":null},{"value":"1,11E-03","module":"C4","scenario":null},{"value":"-1,45E+01","module":"D","scenario":null}]},{"parameter":"ODP","unit":"kg CFC11-eq","values":[{"value":"9,86E-04","module":"A1-A3","scenario":null},{"value":"3,03E-05","module":"A4","scenario":null},{"value":"7,79E-07","module":"C1","scenario":null},{"value":"5,05E-06","module":"C2","scenario":null},{"value":"3,28E-06","module":"C3","scenario":null},{"value":"1,24E-06","module":"C4","scenario":null},{"value":"-9,84E-01","module":"D","scenario":null}]},{"parameter":"AP","unit":"mol H+-eq","values":[{"value":"1,09E+02","module":"A1-A3","scenario":null},{"value":"3,84E-01","module":"A4","scenario":null},{"value":"3,77E-02","module":"C1","scenario":null},{"value":"6,41E-02","module":"C2","scenario":null},{"value":"7,47E-02","module":"C3","scenario":null},{"value":"3,12E-02","module":"C4","scenario":null},{"value":"-4,40E+01","module":"D","scenario":null}]},{"parameter":"POCP","unit":"kg NMVOC-eq","values":[{"value":"4,84E+01","module":"A1-A3","scenario":null},{"value":"3,26E-01","module":"A4","scenario":null},{"value":"5,02E-02","module":"C1","scenario":null},{"value":"5,43E-02","module":"C2","scenario":null},{"value":"6,39E-02","module":"C3","scenario":null},{"value":"3,55E-02","module":"C4","scenario":null},{"value":"-9,83E+00","module":"D","scenario":null}]},{"parameter":"ADPE","unit":"kg Sb-eq","values":[{"value":"4,05E+00","module":"A1-A3","scenario":null},{"value":"3,70E-03","module":"A4","scenario":null},{"value":"5,53E-06","module":"C1","scenario":null},{"value":"6,16E-04","module":"C2","scenario":null},{"value":"2,15E-04","module":"C3","scenario":null},{"value":"7,10E-05","module":"C4","scenario":null},{"value":"-2,30E-01","module":"D","scenario":null}]},{"parameter":"ADPF","unit":"MJ","values":[{"value":"1,59E+05","module":"A1-A3","scenario":null},{"value":"2,02E+03","module":"A4","scenario":null},{"value":"4,96E+01","module":"C1","scenario":null},{"value":"3,37E+02","module":"C2","scenario":null},{"value":"1,38E+02","module":"C3","scenario":null},{"value":"9,05E+01","module":"C4","scenario":null},{"value":"-1,28E+04","module":"D","scenario":null}]},{"parameter":"WDP","unit":"m3 world-eq. Deprived","values":[{"value":"1,03E+06","module":"A1-A3","scenario":null},{"value":"1,96E+03","module":"A4","scenario":null},{"value":"1,05E+01","module":"C1","scenario":null},{"value":"3,26E+02","module":"C2","scenario":null},{"value":"1,91E+03","module":"C3","scenario":null},{"value":"5,79E+02","module":"C4","scenario":null},{"value":"-3,95E+05","module":"D","scenario":null}]},{"parameter":"EP-freshwater","unit":"kg P-eq","values":[{"value":"1,04E+00","module":"A1-A3","scenario":null},{"value":"1,07E-03","module":"A4","scenario":null},{"value":"1,31E-05","module":"C1","scenario":null},{"value":"1,78E-04","module":"C2","scenario":null},{"value":"3,69E-04","module":"C3","scenario":null},{"value":"5,92E-05","module":"C4","scenario":null},{"value":"-2,97E-01","module":"D","scenario":null}]},{"parameter":"EP-marine","unit":"kg N-eq","values":[{"value":"1,23E+01","module":"A1-A3","scenario":null},{"value":"7,61E-02","module":"A4","scenario":null},{"value":"1,66E-02","module":"C1","scenario":null},{"value":"1,27E-02","module":"C2","scenario":null},{"value":"2,25E-02","module":"C3","scenario":null},{"value":"1,88E-02","module":"C4","scenario":null},{"value":"-2,39E+00","module":"D","scenario":null}]},{"parameter":"EP-terrestrial","unit":"mol N-eq.","values":[{"value":"2,45E+02","module":"A1-A3","scenario":null},{"value":"8,51E-01","module":"A4","scenario":null},{"value":"1,83E-01","module":"C1","scenario":null},{"value":"1,42E-01","module":"C2","scenario":null},{"value":"2,41E-01","module":"C3","scenario":null},{"value":"1,19E-01","module":"C4","scenario":null},{"value":"-3,32E+01","module":"D","scenario":null}]},{"parameter":"GWP-IOBC","unit":"kg CO2-eq","values":[{"value":"1,30E+04","module":"A1-A3","scenario":null},{"value":"1,34E+02","module":"A4","scenario":null},{"value":"3,61E+00","module":"C1","scenario":null},{"value":"2,23E+01","module":"C2","scenario":null},{"value":"1,64E+02","module":"C3","scenario":null},{"value":"1,20E+01","module":"C4","scenario":null},{"value":"-1,07E+03","module":"D","scenario":null}]}],"additional_environmental_impact":[{"parameter":"PM","unit":"Disease incidence","values":[{"value":"9,46E-04","module":"A1-A3","scenario":null},{"value":"8,19E-06","module":"A4","scenario":null},{"value":"9,98E-07","module":"C1","scenario":null},{"value":"1,37E-06","module":"C2","scenario":null},{"value":"5,51E-07","module":"C3","scenario":null},{"value":"5,54E-07","module":"C4","scenario":null},{"value":"-1,47E-04","module":"D","scenario":null}]},{"parameter":"ETP-fw","unit":"CTUe","values":[{"value":"6,47E+05","module":"A1-A3","scenario":null},{"value":"1,50E+03","module":"A4","scenario":null},{"value":"2,71E+01","module":"C1","scenario":null},{"value":"2,50E+02","module":"C2","scenario":null},{"value":"5,12E+03","module":"C3","scenario":null},{"value":"1,76E+04","module":"C4","scenario":null},{"value":"-3,72E+05","module":"D","scenario":null}]},{"parameter":"HTP-c","unit":"CTUh","values":[{"value":"5,82E-05","module":"A1-A3","scenario":null},{"value":"0,00E+00","module":"A4","scenario":null},{"value":"0,00E+00","module":"C1","scenario":null},{"value":"0,00E+00","module":"C2","scenario":null},{"value":"2,07E-08","module":"C3","scenario":null},{"value":"3,00E-07","module":"C4","scenario":null},{"value":"-7,60E-06","module":"D","scenario":null}]},{"parameter":"HTP-nc","unit":"CTUh","values":[{"value":"8,28E-04","module":"A1-A3","scenario":null},{"value":"1,64E-06","module":"A4","scenario":null},{"value":"2,46E-08","module":"C1","scenario":null},{"value":"2,73E-07","module":"C2","scenario":null},{"value":"1,49E-06","module":"C3","scenario":null},{"value":"2,04E-05","module":"C4","scenario":null},{"value":"-4,30E-04","module":"D","scenario":null}]},{"parameter":"SQP","unit":"-","values":[{"value":"5,20E+04","module":"A1-A3","scenario":null},{"value":"1,41E+03","module":"A4","scenario":null},{"value":"6,30E+00","module":"C1","scenario":null},{"value":"2,36E+02","module":"C2","scenario":null},{"value":"4,90E+01","module":"C3","scenario":null},{"value":"2,70E+02","module":"C4","scenario":null},{"value":"-5,93E+03","module":"D","scenario":null}]},{"parameter":"IRP","unit":"kBq U235-eq","values":[{"value":"4,30E+02","module":"A1-A3","scenario":null},{"value":"8,84E+00","module":"A4","scenario":null},{"value":"2,13E-01","module":"C1","scenario":null},{"value":"1,47E+00","module":"C2","scenario":null},{"value":"6,26E-01","module":"C3","scenario":null},{"value":"4,20E-01","module":"C4","scenario":null},{"value":"-4,32E+01","module":"D","scenario":null}]}],"resource_use":[{"parameter":"PERE","unit":"MJ","values":[{"value":"2,07E+04","module":"A1-A3","scenario":null},{"value":"2,90E+01","module":"A4","scenario":null},{"value":"2,68E-01","module":"C1","scenario":null},{"value":"4,83E+00","module":"C2","scenario":null},{"value":"1,72E+01","module":"C3","scenario":null},{"value":"3,56E+00","module":"C4","scenario":null},{"value":"-5,45E+03","module":"D","scenario":null}]},{"parameter":"PERM","unit":"","values":[{"value":"7,01E+02","module":"A1-A3","scenario":null},{"value":"0,00E+00","module":"A4","scenario":null},{"value":"0,00E+00","module":"C1","scenario":null},{"value":"0,00E+00","module":"C2","scenario":null},{"value":"-7,01E+02","module":"C3","scenario":null},{"value":"0,00E+00","module":"C4","scenario":null},{"value":"0,00E+00","module":"D","scenario":null}]},{"parameter":"PERT","unit":"MJ","values":[{"value":"2,14E+04","module":"A1-A3","scenario":null},{"value":"2,90E+01","module":"A4","scenario":null},{"value":"2,68E-01","module":"C1","scenario":null},{"value":"4,83E+00","module":"C2","scenario":null},{"value":"-6,83E+02","module":"C3","scenario":null},{"value":"3,56E+00","module":"C4","scenario":null},{"value":"-5,45E+03","module":"D","scenario":null}]},{"parameter":"PENRE","unit":"MJ","values":[{"value":"1,55E+05","module":"A1-A3","scenario":null},{"value":"2,02E+03","module":"A4","scenario":null},{"value":"4,96E+01","module":"C1","scenario":null},{"value":"3,37E+02","module":"C2","scenario":null},{"value":"1,39E+02","module":"C3","scenario":null},{"value":"9,05E+01","module":"C4","scenario":null},{"value":"-1,28E+04","module":"D","scenario":null}]},{"parameter":"PENRM","unit":"MJ","values":[{"value":"3,85E+03","module":"A1-A3","scenario":null},{"value":"0,00E+00","module":"A4","scenario":null},{"value":"0,00E+00","module":"C1","scenario":null},{"value":"0,00E+00","module":"C2","scenario":null},{"value":"-2,89E+03","module":"C3","scenario":null},{"value":"0,00E+00","module":"C4","scenario":null},{"value":"0,00E+00","module":"D","scenario":null}]},{"parameter":"PENRT","unit":"MJ","values":[{"value":"1,59E+05","module":"A1-A3","scenario":null},{"value":"2,02E+03","module":"A4","scenario":null},{"value":"4,96E+01","module":"C1","scenario":null},{"value":"3,37E+02","module":"C2","scenario":null},{"value":"-2,76E+03","module":"C3","scenario":null},{"value":"9,05E+01","module":"C4","scenario":null},{"value":"-1,28E+04","module":"D","scenario":null}]},{"parameter":"SM","unit":"kg","values":[{"value":"2,11E+02","module":"A1-A3","scenario":null},{"value":"0,00E+00","module":"A4","scenario":null},{"value":"2,44E-02","module":"C1","scenario":null},{"value":"0,00E+00","module":"C2","scenario":null},{"value":"1,29E-03","module":"C3","scenario":null},{"value":"2,10E-03","module":"C4","scenario":null},{"value":"6,59E+01","module":"D","scenario":null}]},{"parameter":"RSF","unit":"MJ","values":[{"value":"2,54E+03","module":"A1-A3","scenario":null},{"value":"1,04E+00","module":"A4","scenario":null},{"value":"6,60E-03","module":"C1","scenario":null},{"value":"1,73E-01","module":"C2","scenario":null},{"value":"3,19E-01","module":"C3","scenario":null},{"value":"7,78E-02","module":"C4","scenario":null},{"value":"1,06E+01","module":"D","scenario":null}]},{"parameter":"NRSF","unit":"MJ","values":[{"value":"5,00E+02","module":"A1-A3","scenario":null},{"value":"3,70E+00","module":"A4","scenario":null},{"value":"9,72E-02","module":"C1","scenario":null},{"value":"6,17E-01","module":"C2","scenario":null},{"value":"1,37E-03","module":"C3","scenario":null},{"value":"6,51E-01","module":"C4","scenario":null},{"value":"1,20E+02","module":"D","scenario":null}]},{"parameter":"FW","unit":"m3","values":[{"value":"1,21E+02","module":"A1-A3","scenario":null},{"value":"2,16E-01","module":"A4","scenario":null},{"value":"2,55E-03","module":"C1","scenario":null},{"value":"3,61E-02","module":"C2","scenario":null},{"value":"2,93E+00","module":"C3","scenario":null},{"value":"1,02E-01","module":"C4","scenario":null},{"value":"-2,55E+01","module":"D","scenario":null}]}],"end_of_life_waste":[{"parameter":"HWD","unit":"kg","values":[{"value":"6,84E+01","module":"A1-A3","scenario":null},{"value":"1,04E-01","module":"A4","scenario":null},{"value":"1,46E-03","module":"C1","scenario":null},{"value":"1,74E-02","module":"C2","scenario":null},{"value":"1,49E-04","module":"C3","scenario":null},{"value":"2,75E+00","module":"C4","scenario":null},{"value":"-4,02E-01","module":"D","scenario":null}]},{"parameter":"NHWD","unit":"kg","values":[{"value":"3,77E+03","module":"A1-A3","scenario":null},{"value":"9,84E+01","module":"A4","scenario":null},{"value":"5,87E-02","module":"C1","scenario":null},{"value":"1,64E+01","module":"C2","scenario":null},{"value":"1,80E+00","module":"C3","scenario":null},{"value":"4,67E+02","module":"C4","scenario":null},{"value":"-3,91E+02","module":"D","scenario":null}]},{"parameter":"RWD","unit":"kg","values":[{"value":"4,72E-01","module":"A1-A3","scenario":null},{"value":"1,38E-02","module":"A4","scenario":null},{"value":"3,45E-04","module":"C1","scenario":null},{"value":"2,30E-03","module":"C2","scenario":null},{"value":"1,52E-05","module":"C3","scenario":null},{"value":"3,25E-04","module":"C4","scenario":null},{"value":"-4,05E-02","module":"D","scenario":null}]}],"end_of_life_flow":[{"parameter":"CRU","unit":"kg","values":[{"value":"0,00E+00","module":"A1-A3","scenario":null},{"value":"0,00E+00","module":"A4","scenario":null},{"value":"0,00E+00","module":"C1","scenario":null},{"value":"0,00E+00","module":"C2","scenario":null},{"value":"0,00E+00","module":"C3","scenario":null},{"value":"0,00E+00","module":"C4","scenario":null},{"value":"0,00E+00","module":"D","scenario":null}]},{"parameter":"MFR","unit":"kg","values":[{"value":"1,45E+02","module":"A1-A3","scenario":null},{"value":"0,00E+00","module":"A4","scenario":null},{"value":"2,39E-02","module":"C1","scenario":null},{"value":"0,00E+00","module":"C2","scenario":null},{"value":"2,14E+03","module":"C3","scenario":null},{"value":"1,39E-02","module":"C4","scenario":null},{"value":"-2,61E+00","module":"D","scenario":null}]},{"parameter":"MER","unit":"kg","values":[{"value":"1,03E+02","module":"A1-A3","scenario":null},{"value":"0,00E+00","module":"A4","scenario":null},{"value":"7,42E-05","module":"C1","scenario":null},{"value":"0,00E+00","module":"C2","scenario":null},{"value":"1,19E+02","module":"C3","scenario":null},{"value":"2,60E-04","module":"C4","scenario":null},{"value":"-3,44E-01","module":"D","scenario":null}]},{"parameter":"EEE","unit":"MJ","values":[{"value":"8,07E+01","module":"A1-A3","scenario":null},{"value":"0,00E+00","module":"A4","scenario":null},{"value":"2,54E-04","module":"C1","scenario":null},{"value":"0,00E+00","module":"C2","scenario":null},{"value":"1,19E+02","module":"C3","scenario":null},{"value":"1,03E-02","module":"C4","scenario":null},{"value":"-8,54E-01","module":"D","scenario":null}]},{"parameter":"EET","unit":"MJ","values":[{"value":"1,22E+03","module":"A1-A3","scenario":null},{"value":"0,00E+00","module":"A4","scenario":null},{"value":"3,85E-03","module":"C1","scenario":null},{"value":"0,00E+00","module":"C2","scenario":null},{"value":"1,81E+03","module":"C3","scenario":null},{"value":"1,56E-01","module":"C4","scenario":null},{"value":"-1,29E+01","module":"D","scenario":null}]}]}