{"product_name":"Envistar Top 17 with counter-flow heat exchanger and controls","epd_id":"NEPD-9368-8955","declared_unit":{"unit":"stk","amount":1},"compliance":["EN 15804+A2","ISO 14025","ISO 21930"],"producer_name":"IV Produkt AB","environmental_impact":[{"parameter":"GWP-total","unit":"kg CO2-eq","values":[{"value":"4,34E+03","module":"A1-A3","scenario":null},{"value":"3,44E+01","module":"A4","scenario":null},{"value":"0,00E+00","module":"C1","scenario":null},{"value":"1,07E+01","module":"C2","scenario":null},{"value":"1,32E+02","module":"C3","scenario":null},{"value":"4,42E+00","module":"C4","scenario":null},{"value":"-1,79E+03","module":"D","scenario":null}]},{"parameter":"GWP-fossil","unit":"kg CO2-eq","values":[{"value":"4,29E+03","module":"A1-A3","scenario":null},{"value":"3,44E+01","module":"A4","scenario":null},{"value":"0,00E+00","module":"C1","scenario":null},{"value":"1,07E+01","module":"C2","scenario":null},{"value":"1,32E+02","module":"C3","scenario":null},{"value":"4,41E+00","module":"C4","scenario":null},{"value":"-1,76E+03","module":"D","scenario":null}]},{"parameter":"GWP-biogenic","unit":"kg CO2-eq","values":[{"value":"2,93E+01","module":"A1-A3","scenario":null},{"value":"1,45E-02","module":"A4","scenario":null},{"value":"0,00E+00","module":"C1","scenario":null},{"value":"4,45E-03","module":"C2","scenario":null},{"value":"2,16E-01","module":"C3","scenario":null},{"value":"3,10E-03","module":"C4","scenario":null},{"value":"-6,68E+00","module":"D","scenario":null}]},{"parameter":"GWP-luluc","unit":"kg CO2-eq","values":[{"value":"2,02E+01","module":"A1-A3","scenario":null},{"value":"1,13E-02","module":"A4","scenario":null},{"value":"0,00E+00","module":"C1","scenario":null},{"value":"3,82E-03","module":"C2","scenario":null},{"value":"2,61E-02","module":"C3","scenario":null},{"value":"6,24E-03","module":"C4","scenario":null},{"value":"-2,64E+01","module":"D","scenario":null}]},{"parameter":"ODP","unit":"kg CFC11-eq","values":[{"value":"3,38E-04","module":"A1-A3","scenario":null},{"value":"8,07E-06","module":"A4","scenario":null},{"value":"0,00E+00","module":"C1","scenario":null},{"value":"2,43E-06","module":"C2","scenario":null},{"value":"1,02E-05","module":"C3","scenario":null},{"value":"3,65E-07","module":"C4","scenario":null},{"value":"-7,91E-02","module":"D","scenario":null}]},{"parameter":"AP","unit":"mol H+-eq","values":[{"value":"3,77E+01","module":"A1-A3","scenario":null},{"value":"1,05E-01","module":"A4","scenario":null},{"value":"0,00E+00","module":"C1","scenario":null},{"value":"3,09E-02","module":"C2","scenario":null},{"value":"1,37E-01","module":"C3","scenario":null},{"value":"1,34E-02","module":"C4","scenario":null},{"value":"-1,50E+01","module":"D","scenario":null}]},{"parameter":"POCP","unit":"kg NMVOC-eq","values":[{"value":"1,77E+01","module":"A1-A3","scenario":null},{"value":"9,60E-02","module":"A4","scenario":null},{"value":"0,00E+00","module":"C1","scenario":null},{"value":"2,62E-02","module":"C2","scenario":null},{"value":"9,11E-02","module":"C3","scenario":null},{"value":"1,33E-02","module":"C4","scenario":null},{"value":"-6,80E+00","module":"D","scenario":null}]},{"parameter":"ADPE","unit":"kg Sb-eq","values":[{"value":"1,22E+00","module":"A1-A3","scenario":null},{"value":"7,67E-04","module":"A4","scenario":null},{"value":"0,00E+00","module":"C1","scenario":null},{"value":"2,97E-04","module":"C2","scenario":null},{"value":"3,29E-04","module":"C3","scenario":null},{"value":"1,37E-05","module":"C4","scenario":null},{"value":"-9,42E-02","module":"D","scenario":null}]},{"parameter":"ADPF","unit":"MJ","values":[{"value":"5,36E+04","module":"A1-A3","scenario":null},{"value":"5,41E+02","module":"A4","scenario":null},{"value":"0,00E+00","module":"C1","scenario":null},{"value":"1,62E+02","module":"C2","scenario":null},{"value":"3,77E+02","module":"C3","scenario":null},{"value":"3,47E+01","module":"C4","scenario":null},{"value":"-2,10E+04","module":"D","scenario":null}]},{"parameter":"WDP","unit":"m3 world-eq. Deprived","values":[{"value":"5,91E+05","module":"A1-A3","scenario":null},{"value":"4,63E+02","module":"A4","scenario":null},{"value":"0,00E+00","module":"C1","scenario":null},{"value":"1,57E+02","module":"C2","scenario":null},{"value":"1,46E+03","module":"C3","scenario":null},{"value":"5,04E+02","module":"C4","scenario":null},{"value":"-7,73E+05","module":"D","scenario":null}]},{"parameter":"EP-freshwater","unit":"kg P-eq","values":[{"value":"2,71E-01","module":"A1-A3","scenario":null},{"value":"2,74E-04","module":"A4","scenario":null},{"value":"0,00E+00","module":"C1","scenario":null},{"value":"8,58E-05","module":"C2","scenario":null},{"value":"2,09E-03","module":"C3","scenario":null},{"value":"6,57E-05","module":"C4","scenario":null},{"value":"-9,68E-02","module":"D","scenario":null}]},{"parameter":"EP-marine","unit":"kg N-eq","values":[{"value":"4,81E+00","module":"A1-A3","scenario":null},{"value":"2,21E-02","module":"A4","scenario":null},{"value":"0,00E+00","module":"C1","scenario":null},{"value":"6,11E-03","module":"C2","scenario":null},{"value":"2,93E-02","module":"C3","scenario":null},{"value":"3,84E-03","module":"C4","scenario":null},{"value":"-1,71E+00","module":"D","scenario":null}]},{"parameter":"EP-terrestrial","unit":"mol N-eq.","values":[{"value":"8,74E+01","module":"A1-A3","scenario":null},{"value":"2,47E-01","module":"A4","scenario":null},{"value":"0,00E+00","module":"C1","scenario":null},{"value":"6,83E-02","module":"C2","scenario":null},{"value":"3,27E-01","module":"C3","scenario":null},{"value":"4,21E-02","module":"C4","scenario":null},{"value":"-1,92E+01","module":"D","scenario":null}]},{"parameter":"GWP-IOBC","unit":"kg CO2-eq","values":[{"value":"4,33E+03","module":"A1-A3","scenario":null},{"value":"3,44E+01","module":"A4","scenario":null},{"value":"0,00E+00","module":"C1","scenario":null},{"value":"1,07E+01","module":"C2","scenario":null},{"value":"1,13E+02","module":"C3","scenario":null},{"value":"4,56E+00","module":"C4","scenario":null},{"value":"-1,89E+03","module":"D","scenario":null}]}],"additional_environmental_impact":[{"parameter":"PM","unit":"Disease incidence","values":[{"value":"3,78E-04","module":"A1-A3","scenario":null},{"value":"2,68E-06","module":"A4","scenario":null},{"value":"0,00E+00","module":"C1","scenario":null},{"value":"6,58E-07","module":"C2","scenario":null},{"value":"1,99E-06","module":"C3","scenario":null},{"value":"1,77E-07","module":"C4","scenario":null},{"value":"-1,32E-04","module":"D","scenario":null}]},{"parameter":"ETP-fw","unit":"CTUe","values":[{"value":"1,97E+05","module":"A1-A3","scenario":null},{"value":"3,98E+02","module":"A4","scenario":null},{"value":"0,00E+00","module":"C1","scenario":null},{"value":"1,20E+02","module":"C2","scenario":null},{"value":"1,89E+03","module":"C3","scenario":null},{"value":"7,34E+03","module":"C4","scenario":null},{"value":"-6,95E+04","module":"D","scenario":null}]},{"parameter":"HTP-c","unit":"CTUh","values":[{"value":"1,70E-05","module":"A1-A3","scenario":null},{"value":"0,00E+00","module":"A4","scenario":null},{"value":"0,00E+00","module":"C1","scenario":null},{"value":"0,00E+00","module":"C2","scenario":null},{"value":"1,37E-07","module":"C3","scenario":null},{"value":"1,41E-08","module":"C4","scenario":null},{"value":"-5,27E-06","module":"D","scenario":null}]},{"parameter":"HTP-nc","unit":"CTUh","values":[{"value":"2,52E-04","module":"A1-A3","scenario":null},{"value":"4,07E-07","module":"A4","scenario":null},{"value":"0,00E+00","module":"C1","scenario":null},{"value":"1,32E-07","module":"C2","scenario":null},{"value":"3,64E-06","module":"C3","scenario":null},{"value":"6,87E-07","module":"C4","scenario":null},{"value":"-2,26E-05","module":"D","scenario":null}]},{"parameter":"SQP","unit":"-","values":[{"value":"1,51E+04","module":"A1-A3","scenario":null},{"value":"5,14E+02","module":"A4","scenario":null},{"value":"0,00E+00","module":"C1","scenario":null},{"value":"1,14E+02","module":"C2","scenario":null},{"value":"1,47E+02","module":"C3","scenario":null},{"value":"1,02E+02","module":"C4","scenario":null},{"value":"-1,04E+03","module":"D","scenario":null}]},{"parameter":"IRP","unit":"kBq U235-eq","values":[{"value":"2,16E+02","module":"A1-A3","scenario":null},{"value":"2,37E+00","module":"A4","scenario":null},{"value":"0,00E+00","module":"C1","scenario":null},{"value":"7,10E-01","module":"C2","scenario":null},{"value":"1,73E+00","module":"C3","scenario":null},{"value":"1,57E-01","module":"C4","scenario":null},{"value":"-7,77E+01","module":"D","scenario":null}]}],"resource_use":[{"parameter":"PERE","unit":"MJ","values":[{"value":"1,34E+04","module":"A1-A3","scenario":null},{"value":"7,22E+00","module":"A4","scenario":null},{"value":"0,00E+00","module":"C1","scenario":null},{"value":"2,32E+00","module":"C2","scenario":null},{"value":"6,73E+01","module":"C3","scenario":null},{"value":"5,05E+00","module":"C4","scenario":null},{"value":"-6,74E+03","module":"D","scenario":null}]},{"parameter":"PERM","unit":"","values":[{"value":"8,23E+00","module":"A1-A3","scenario":null},{"value":"0,00E+00","module":"A4","scenario":null},{"value":"0,00E+00","module":"C1","scenario":null},{"value":"0,00E+00","module":"C2","scenario":null},{"value":"0,00E+00","module":"C3","scenario":null},{"value":"0,00E+00","module":"C4","scenario":null},{"value":"0,00E+00","module":"D","scenario":null}]},{"parameter":"PERT","unit":"MJ","values":[{"value":"1,34E+04","module":"A1-A3","scenario":null},{"value":"7,22E+00","module":"A4","scenario":null},{"value":"0,00E+00","module":"C1","scenario":null},{"value":"2,32E+00","module":"C2","scenario":null},{"value":"6,73E+01","module":"C3","scenario":null},{"value":"5,05E+00","module":"C4","scenario":null},{"value":"-6,74E+03","module":"D","scenario":null}]},{"parameter":"PENRE","unit":"MJ","values":[{"value":"5,36E+04","module":"A1-A3","scenario":null},{"value":"5,41E+02","module":"A4","scenario":null},{"value":"0,00E+00","module":"C1","scenario":null},{"value":"1,62E+02","module":"C2","scenario":null},{"value":"3,78E+02","module":"C3","scenario":null},{"value":"3,48E+01","module":"C4","scenario":null},{"value":"-2,10E+04","module":"D","scenario":null}]},{"parameter":"PENRM","unit":"MJ","values":[{"value":"8,80E+02","module":"A1-A3","scenario":null},{"value":"0,00E+00","module":"A4","scenario":null},{"value":"0,00E+00","module":"C1","scenario":null},{"value":"0,00E+00","module":"C2","scenario":null},{"value":"-5,74E+02","module":"C3","scenario":null},{"value":"0,00E+00","module":"C4","scenario":null},{"value":"0,00E+00","module":"D","scenario":null}]},{"parameter":"PENRT","unit":"MJ","values":[{"value":"5,44E+04","module":"A1-A3","scenario":null},{"value":"5,41E+02","module":"A4","scenario":null},{"value":"0,00E+00","module":"C1","scenario":null},{"value":"1,62E+02","module":"C2","scenario":null},{"value":"-1,96E+02","module":"C3","scenario":null},{"value":"3,48E+01","module":"C4","scenario":null},{"value":"-2,10E+04","module":"D","scenario":null}]},{"parameter":"SM","unit":"kg","values":[{"value":"3,01E+02","module":"A1-A3","scenario":null},{"value":"0,00E+00","module":"A4","scenario":null},{"value":"0,00E+00","module":"C1","scenario":null},{"value":"0,00E+00","module":"C2","scenario":null},{"value":"1,50E-04","module":"C3","scenario":null},{"value":"6,66E-02","module":"C4","scenario":null},{"value":"1,01E+00","module":"D","scenario":null}]},{"parameter":"RSF","unit":"MJ","values":[{"value":"8,12E+01","module":"A1-A3","scenario":null},{"value":"2,55E-01","module":"A4","scenario":null},{"value":"0,00E+00","module":"C1","scenario":null},{"value":"8,32E-02","module":"C2","scenario":null},{"value":"1,46E+00","module":"C3","scenario":null},{"value":"5,33E-02","module":"C4","scenario":null},{"value":"9,31E+00","module":"D","scenario":null}]},{"parameter":"NRSF","unit":"MJ","values":[{"value":"9,66E+02","module":"A1-A3","scenario":null},{"value":"8,83E-01","module":"A4","scenario":null},{"value":"0,00E+00","module":"C1","scenario":null},{"value":"2,97E-01","module":"C2","scenario":null},{"value":"-2,96E-03","module":"C3","scenario":null},{"value":"9,15E-01","module":"C4","scenario":null},{"value":"3,49E+02","module":"D","scenario":null}]},{"parameter":"FW","unit":"m3","values":[{"value":"1,03E+02","module":"A1-A3","scenario":null},{"value":"6,00E-02","module":"A4","scenario":null},{"value":"0,00E+00","module":"C1","scenario":null},{"value":"1,74E-02","module":"C2","scenario":null},{"value":"3,70E-01","module":"C3","scenario":null},{"value":"4,56E-02","module":"C4","scenario":null},{"value":"-3,60E+01","module":"D","scenario":null}]}],"end_of_life_waste":[{"parameter":"HWD","unit":"kg","values":[{"value":"3,15E+01","module":"A1-A3","scenario":null},{"value":"2,89E-02","module":"A4","scenario":null},{"value":"0,00E+00","module":"C1","scenario":null},{"value":"8,38E-03","module":"C2","scenario":null},{"value":"1,56E-03","module":"C3","scenario":null},{"value":"4,06E+00","module":"C4","scenario":null},{"value":"3,85E+00","module":"D","scenario":null}]},{"parameter":"NHWD","unit":"kg","values":[{"value":"1,27E+03","module":"A1-A3","scenario":null},{"value":"3,79E+01","module":"A4","scenario":null},{"value":"0,00E+00","module":"C1","scenario":null},{"value":"7,90E+00","module":"C2","scenario":null},{"value":"5,86E+01","module":"C3","scenario":null},{"value":"7,87E+01","module":"C4","scenario":null},{"value":"-5,45E+02","module":"D","scenario":null}]},{"parameter":"RWD","unit":"kg","values":[{"value":"1,95E-01","module":"A1-A3","scenario":null},{"value":"3,69E-03","module":"A4","scenario":null},{"value":"0,00E+00","module":"C1","scenario":null},{"value":"1,11E-03","module":"C2","scenario":null},{"value":"7,81E-05","module":"C3","scenario":null},{"value":"5,02E-06","module":"C4","scenario":null},{"value":"-7,30E-02","module":"D","scenario":null}]}],"end_of_life_flow":[{"parameter":"CRU","unit":"kg","values":[{"value":"0,00E+00","module":"A1-A3","scenario":null},{"value":"0,00E+00","module":"A4","scenario":null},{"value":"0,00E+00","module":"C1","scenario":null},{"value":"0,00E+00","module":"C2","scenario":null},{"value":"0,00E+00","module":"C3","scenario":null},{"value":"0,00E+00","module":"C4","scenario":null},{"value":"0,00E+00","module":"D","scenario":null}]},{"parameter":"MFR","unit":"kg","values":[{"value":"6,29E+01","module":"A1-A3","scenario":null},{"value":"0,00E+00","module":"A4","scenario":null},{"value":"0,00E+00","module":"C1","scenario":null},{"value":"0,00E+00","module":"C2","scenario":null},{"value":"6,84E+02","module":"C3","scenario":null},{"value":"1,21E-04","module":"C4","scenario":null},{"value":"-6,05E-02","module":"D","scenario":null}]},{"parameter":"MER","unit":"kg","values":[{"value":"2,05E+01","module":"A1-A3","scenario":null},{"value":"0,00E+00","module":"A4","scenario":null},{"value":"0,00E+00","module":"C1","scenario":null},{"value":"0,00E+00","module":"C2","scenario":null},{"value":"5,76E+01","module":"C3","scenario":null},{"value":"3,32E-06","module":"C4","scenario":null},{"value":"-7,79E-03","module":"D","scenario":null}]},{"parameter":"EEE","unit":"MJ","values":[{"value":"1,21E+01","module":"A1-A3","scenario":null},{"value":"0,00E+00","module":"A4","scenario":null},{"value":"0,00E+00","module":"C1","scenario":null},{"value":"0,00E+00","module":"C2","scenario":null},{"value":"1,52E+00","module":"C3","scenario":null},{"value":"1,43E-04","module":"C4","scenario":null},{"value":"-2,67E-02","module":"D","scenario":null}]},{"parameter":"EET","unit":"MJ","values":[{"value":"1,83E+02","module":"A1-A3","scenario":null},{"value":"0,00E+00","module":"A4","scenario":null},{"value":"0,00E+00","module":"C1","scenario":null},{"value":"0,00E+00","module":"C2","scenario":null},{"value":"2,31E+01","module":"C3","scenario":null},{"value":"2,17E-03","module":"C4","scenario":null},{"value":"-4,04E-01","module":"D","scenario":null}]}]}