{"product_name":"weber LR+ Finishing plaster (weber LR+ Pintatasoite)","epd_id":"NEPD-4443-3712-EN","declared_unit":{"unit":"ton","amount":1},"compliance":["EN 15804+A2","ISO 14025","ISO 21930"],"producer_name":"Saint-Gobain Finland Oy","environmental_impact":[{"parameter":"GWP-total","unit":"kg CO2-eq","values":[{"value":"5,29E-02","module":"A1-A3","scenario":null},{"value":"1,85E-02","module":"A4","scenario":null},{"value":"3,26E-02","module":"A5","scenario":null},{"value":"4,00E-03","module":"C1","scenario":null},{"value":"2,73E-03","module":"C2","scenario":null},{"value":"7,20E-05","module":"C3","scenario":null},{"value":"7,39E-03","module":"C4","scenario":null},{"value":"-2,34E-04","module":"D","scenario":null}]},{"parameter":"GWP-fossil","unit":"kg CO2-eq","values":[{"value":"8,18E-02","module":"A1-A3","scenario":null},{"value":"1,84E-02","module":"A4","scenario":null},{"value":"1,06E-03","module":"A5","scenario":null},{"value":"4,00E-03","module":"C1","scenario":null},{"value":"2,73E-03","module":"C2","scenario":null},{"value":"7,10E-05","module":"C3","scenario":null},{"value":"7,38E-03","module":"C4","scenario":null},{"value":"-2,29E-04","module":"D","scenario":null}]},{"parameter":"GWP-biogenic","unit":"kg CO2-eq","values":[{"value":"-2,90E-02","module":"A1-A3","scenario":null},{"value":"7,57E-06","module":"A4","scenario":null},{"value":"3,16E-02","module":"A5","scenario":null},{"value":"7,50E-07","module":"C1","scenario":null},{"value":"1,12E-06","module":"C2","scenario":null},{"value":"6,13E-07","module":"C3","scenario":null},{"value":"8,62E-06","module":"C4","scenario":null},{"value":"-4,57E-06","module":"D","scenario":null}]},{"parameter":"GWP-luluc","unit":"kg CO2-eq","values":[{"value":"6,22E-05","module":"A1-A3","scenario":null},{"value":"5,39E-06","module":"A4","scenario":null},{"value":"6,03E-06","module":"A5","scenario":null},{"value":"3,15E-07","module":"C1","scenario":null},{"value":"7,96E-07","module":"C2","scenario":null},{"value":"9,83E-08","module":"C3","scenario":null},{"value":"1,81E-06","module":"C4","scenario":null},{"value":"-1,55E-07","module":"D","scenario":null}]},{"parameter":"ODP","unit":"kg CFC11-eq","values":[{"value":"9,89E-09","module":"A1-A3","scenario":null},{"value":"4,26E-09","module":"A4","scenario":null},{"value":"1,11E-10","module":"A5","scenario":null},{"value":"8,64E-10","module":"C1","scenario":null},{"value":"6,30E-10","module":"C2","scenario":null},{"value":"1,40E-11","module":"C3","scenario":null},{"value":"2,79E-09","module":"C4","scenario":null},{"value":"-4,20E-11","module":"D","scenario":null}]},{"parameter":"AP","unit":"mol H+-eq","values":[{"value":"4,62E-04","module":"A1-A3","scenario":null},{"value":"7,76E-05","module":"A4","scenario":null},{"value":"3,73E-06","module":"A5","scenario":null},{"value":"4,19E-05","module":"C1","scenario":null},{"value":"1,15E-05","module":"C2","scenario":null},{"value":"5,75E-07","module":"C3","scenario":null},{"value":"6,57E-05","module":"C4","scenario":null},{"value":"-2,06E-06","module":"D","scenario":null}]},{"parameter":"POCP","unit":"kg NMVOC-eq","values":[{"value":"3,56E-04","module":"A1-A3","scenario":null},{"value":"8,29E-05","module":"A4","scenario":null},{"value":"2,40E-06","module":"A5","scenario":null},{"value":"5,57E-05","module":"C1","scenario":null},{"value":"1,23E-05","module":"C2","scenario":null},{"value":"5,20E-07","module":"C3","scenario":null},{"value":"7,71E-05","module":"C4","scenario":null},{"value":"-2,22E-06","module":"D","scenario":null}]},{"parameter":"ADPE","unit":"kg Sb-eq","values":[{"value":"9,89E-07","module":"A1-A3","scenario":null},{"value":"3,15E-07","module":"A4","scenario":null},{"value":"1,02E-08","module":"A5","scenario":null},{"value":"6,14E-09","module":"C1","scenario":null},{"value":"4,66E-08","module":"C2","scenario":null},{"value":"9,01E-10","module":"C3","scenario":null},{"value":"6,65E-08","module":"C4","scenario":null},{"value":"-2,03E-08","module":"D","scenario":null}]},{"parameter":"ADPF","unit":"MJ","values":[{"value":"1,89E+00","module":"A1-A3","scenario":null},{"value":"2,87E-01","module":"A4","scenario":null},{"value":"2,00E-02","module":"A5","scenario":null},{"value":"5,51E-02","module":"C1","scenario":null},{"value":"4,24E-02","module":"C2","scenario":null},{"value":"2,20E-03","module":"C3","scenario":null},{"value":"2,03E-01","module":"C4","scenario":null},{"value":"-3,87E-03","module":"D","scenario":null}]},{"parameter":"WDP","unit":"m3 world-eq. Deprived","values":[{"value":"1,47E+00","module":"A1-A3","scenario":null},{"value":"2,20E-01","module":"A4","scenario":null},{"value":"9,33E-01","module":"A5","scenario":null},{"value":"1,17E-02","module":"C1","scenario":null},{"value":"3,25E-02","module":"C2","scenario":null},{"value":"2,43E-01","module":"C3","scenario":null},{"value":"1,25E+00","module":"C4","scenario":null},{"value":"-1,82E-01","module":"D","scenario":null}]},{"parameter":"EP-freshwater","unit":"kg P-eq","values":[{"value":"2,60E-06","module":"A1-A3","scenario":null},{"value":"1,41E-07","module":"A4","scenario":null},{"value":"3,42E-08","module":"A5","scenario":null},{"value":"1,46E-08","module":"C1","scenario":null},{"value":"2,08E-08","module":"C2","scenario":null},{"value":"4,49E-09","module":"C3","scenario":null},{"value":"8,37E-08","module":"C4","scenario":null},{"value":"-6,09E-09","module":"D","scenario":null}]},{"parameter":"EP-marine","unit":"kg N-eq","values":[{"value":"1,07E-04","module":"A1-A3","scenario":null},{"value":"2,33E-05","module":"A4","scenario":null},{"value":"1,00E-06","module":"A5","scenario":null},{"value":"1,85E-05","module":"C1","scenario":null},{"value":"3,45E-06","module":"C2","scenario":null},{"value":"1,68E-07","module":"C3","scenario":null},{"value":"2,44E-05","module":"C4","scenario":null},{"value":"-7,15E-07","module":"D","scenario":null}]},{"parameter":"EP-terrestrial","unit":"mol N-eq.","values":[{"value":"1,14E-03","module":"A1-A3","scenario":null},{"value":"2,58E-04","module":"A4","scenario":null},{"value":"8,65E-06","module":"A5","scenario":null},{"value":"2,00E-04","module":"C1","scenario":null},{"value":"3,81E-05","module":"C2","scenario":null},{"value":"1,94E-06","module":"C3","scenario":null},{"value":"2,69E-04","module":"C4","scenario":null},{"value":"-8,40E-06","module":"D","scenario":null}]},{"parameter":"GWP-IOBC","unit":"kg CO2-eq","values":[{"value":"8,94E-02","module":"A1-A3","scenario":null},{"value":"1,85E-02","module":"A4","scenario":null},{"value":"8,28E-04","module":"A5","scenario":null},{"value":"4,00E-03","module":"C1","scenario":null},{"value":"2,73E-03","module":"C2","scenario":null},{"value":"0,00E+00","module":"C3","scenario":null},{"value":"0,00E+00","module":"C4","scenario":null},{"value":"-2,45E-04","module":"D","scenario":null}]}],"additional_environmental_impact":[{"parameter":"PM","unit":"Disease incidence","values":[{"value":"3,74E-09","module":"A1-A3","scenario":null},{"value":"1,62E-09","module":"A4","scenario":null},{"value":"2,80E-11","module":"A5","scenario":null},{"value":"5,07E-09","module":"C1","scenario":null},{"value":"2,40E-10","module":"C2","scenario":null},{"value":"9,00E-12","module":"C3","scenario":null},{"value":"1,40E-09","module":"C4","scenario":null},{"value":"-4,40E-11","module":"D","scenario":null}]},{"parameter":"ETP-fw","unit":"CTUe","values":[{"value":"3,21E+00","module":"A1-A3","scenario":null},{"value":"2,10E-01","module":"A4","scenario":null},{"value":"1,54E-02","module":"A5","scenario":null},{"value":"3,01E-02","module":"C1","scenario":null},{"value":"3,10E-02","module":"C2","scenario":null},{"value":"1,56E-03","module":"C3","scenario":null},{"value":"1,11E-01","module":"C4","scenario":null},{"value":"-3,99E-03","module":"D","scenario":null}]},{"parameter":"HTP-c","unit":"CTUh","values":[{"value":"3,20E-11","module":"A1-A3","scenario":null},{"value":"0,00E+00","module":"A4","scenario":null},{"value":"0,00E+00","module":"A5","scenario":null},{"value":"1,00E-12","module":"C1","scenario":null},{"value":"0,00E+00","module":"C2","scenario":null},{"value":"0,00E+00","module":"C3","scenario":null},{"value":"5,00E-12","module":"C4","scenario":null},{"value":"0,00E+00","module":"D","scenario":null}]},{"parameter":"HTP-nc","unit":"CTUh","values":[{"value":"8,74E-10","module":"A1-A3","scenario":null},{"value":"2,03E-10","module":"A4","scenario":null},{"value":"1,80E-11","module":"A5","scenario":null},{"value":"2,80E-11","module":"C1","scenario":null},{"value":"3,00E-11","module":"C2","scenario":null},{"value":"1,00E-12","module":"C3","scenario":null},{"value":"8,00E-11","module":"C4","scenario":null},{"value":"-5,00E-12","module":"D","scenario":null}]},{"parameter":"SQP","unit":"-","values":[{"value":"2,04E+00","module":"A1-A3","scenario":null},{"value":"3,29E-01","module":"A4","scenario":null},{"value":"1,32E-02","module":"A5","scenario":null},{"value":"6,69E-03","module":"C1","scenario":null},{"value":"4,86E-02","module":"C2","scenario":null},{"value":"1,25E-03","module":"C3","scenario":null},{"value":"7,82E-01","module":"C4","scenario":null},{"value":"8,79E-03","module":"D","scenario":null}]},{"parameter":"IRP","unit":"kBq U235-eq","values":[{"value":"3,65E-03","module":"A1-A3","scenario":null},{"value":"1,25E-03","module":"A4","scenario":null},{"value":"4,17E-04","module":"A5","scenario":null},{"value":"2,40E-04","module":"C1","scenario":null},{"value":"1,85E-04","module":"C2","scenario":null},{"value":"3,70E-05","module":"C3","scenario":null},{"value":"9,27E-04","module":"C4","scenario":null},{"value":"-3,55E-05","module":"D","scenario":null}]}],"resource_use":[{"parameter":"PERE","unit":"MJ","values":[{"value":"6,05E-01","module":"A1-A3","scenario":null},{"value":"3,61E-03","module":"A4","scenario":null},{"value":"5,31E-03","module":"A5","scenario":null},{"value":"3,00E-04","module":"C1","scenario":null},{"value":"5,34E-04","module":"C2","scenario":null},{"value":"1,13E-03","module":"C3","scenario":null},{"value":"7,27E-03","module":"C4","scenario":null},{"value":"-9,07E-04","module":"D","scenario":null}]},{"parameter":"PERM","unit":"","values":[{"value":"2,89E-01","module":"A1-A3","scenario":null},{"value":"0,00E+00","module":"A4","scenario":null},{"value":"-2,89E-01","module":"A5","scenario":null},{"value":"0,00E+00","module":"C1","scenario":null},{"value":"0,00E+00","module":"C2","scenario":null},{"value":"0,00E+00","module":"C3","scenario":null},{"value":"0,00E+00","module":"C4","scenario":null},{"value":"0,00E+00","module":"D","scenario":null}]},{"parameter":"PERT","unit":"MJ","values":[{"value":"8,94E-01","module":"A1-A3","scenario":null},{"value":"3,61E-03","module":"A4","scenario":null},{"value":"-9,15E-03","module":"A5","scenario":null},{"value":"3,00E-04","module":"C1","scenario":null},{"value":"5,34E-04","module":"C2","scenario":null},{"value":"1,13E-03","module":"C3","scenario":null},{"value":"7,27E-03","module":"C4","scenario":null},{"value":"-9,07E-04","module":"D","scenario":null}]},{"parameter":"PENRE","unit":"MJ","values":[{"value":"1,23E+00","module":"A1-A3","scenario":null},{"value":"2,87E-01","module":"A4","scenario":null},{"value":"2,06E-02","module":"A5","scenario":null},{"value":"5,51E-02","module":"C1","scenario":null},{"value":"4,24E-02","module":"C2","scenario":null},{"value":"2,21E-03","module":"C3","scenario":null},{"value":"2,03E-01","module":"C4","scenario":null},{"value":"-4,09E-03","module":"D","scenario":null}]},{"parameter":"PENRM","unit":"MJ","values":[{"value":"7,95E-01","module":"A1-A3","scenario":null},{"value":"0,00E+00","module":"A4","scenario":null},{"value":"-2,02E-01","module":"A5","scenario":null},{"value":"0,00E+00","module":"C1","scenario":null},{"value":"0,00E+00","module":"C2","scenario":null},{"value":"0,00E+00","module":"C3","scenario":null},{"value":"0,00E+00","module":"C4","scenario":null},{"value":"0,00E+00","module":"D","scenario":null}]},{"parameter":"PENRT","unit":"MJ","values":[{"value":"2,02E+00","module":"A1-A3","scenario":null},{"value":"2,87E-01","module":"A4","scenario":null},{"value":"-1,82E-01","module":"A5","scenario":null},{"value":"5,51E-02","module":"C1","scenario":null},{"value":"4,24E-02","module":"C2","scenario":null},{"value":"2,21E-03","module":"C3","scenario":null},{"value":"2,03E-01","module":"C4","scenario":null},{"value":"-4,09E-03","module":"D","scenario":null}]},{"parameter":"SM","unit":"kg","values":[{"value":"3,93E-04","module":"A1-A3","scenario":null},{"value":"0,00E+00","module":"A4","scenario":null},{"value":"0,00E+00","module":"A5","scenario":null},{"value":"0,00E+00","module":"C1","scenario":null},{"value":"0,00E+00","module":"C2","scenario":null},{"value":"1,90E-06","module":"C3","scenario":null},{"value":"8,81E-05","module":"C4","scenario":null},{"value":"-7,83E-06","module":"D","scenario":null}]},{"parameter":"RSF","unit":"MJ","values":[{"value":"3,68E-03","module":"A1-A3","scenario":null},{"value":"1,26E-04","module":"A4","scenario":null},{"value":"8,23E-05","module":"A5","scenario":null},{"value":"0,00E+00","module":"C1","scenario":null},{"value":"1,87E-05","module":"C2","scenario":null},{"value":"2,30E-05","module":"C3","scenario":null},{"value":"1,51E-04","module":"C4","scenario":null},{"value":"-1,85E-05","module":"D","scenario":null}]},{"parameter":"NRSF","unit":"MJ","values":[{"value":"1,08E-03","module":"A1-A3","scenario":null},{"value":"4,23E-04","module":"A4","scenario":null},{"value":"2,13E-04","module":"A5","scenario":null},{"value":"0,00E+00","module":"C1","scenario":null},{"value":"6,26E-05","module":"C2","scenario":null},{"value":"-1,42E-06","module":"C3","scenario":null},{"value":"3,26E-04","module":"C4","scenario":null},{"value":"-1,91E-05","module":"D","scenario":null}]},{"parameter":"FW","unit":"m3","values":[{"value":"1,36E-03","module":"A1-A3","scenario":null},{"value":"3,27E-05","module":"A4","scenario":null},{"value":"3,79E-04","module":"A5","scenario":null},{"value":"2,83E-06","module":"C1","scenario":null},{"value":"4,83E-06","module":"C2","scenario":null},{"value":"3,78E-06","module":"C3","scenario":null},{"value":"2,50E-04","module":"C4","scenario":null},{"value":"-1,42E-04","module":"D","scenario":null}]}],"end_of_life_waste":[{"parameter":"HWD","unit":"kg","values":[{"value":"1,07E-03","module":"A1-A3","scenario":null},{"value":"1,57E-05","module":"A4","scenario":null},{"value":"1,30E-06","module":"A5","scenario":null},{"value":"1,62E-06","module":"C1","scenario":null},{"value":"2,32E-06","module":"C2","scenario":null},{"value":"2,20E-07","module":"C3","scenario":null},{"value":"1,43E-05","module":"C4","scenario":null},{"value":"-9,34E-07","module":"D","scenario":null}]},{"parameter":"NHWD","unit":"kg","values":[{"value":"1,83E-02","module":"A1-A3","scenario":null},{"value":"2,50E-02","module":"A4","scenario":null},{"value":"5,81E-03","module":"A5","scenario":null},{"value":"6,52E-05","module":"C1","scenario":null},{"value":"3,69E-03","module":"C2","scenario":null},{"value":"6,96E-06","module":"C3","scenario":null},{"value":"9,01E-01","module":"C4","scenario":null},{"value":"-2,83E-05","module":"D","scenario":null}]},{"parameter":"RWD","unit":"kg","values":[{"value":"3,77E-06","module":"A1-A3","scenario":null},{"value":"1,96E-06","module":"A4","scenario":null},{"value":"1,93E-07","module":"A5","scenario":null},{"value":"3,82E-07","module":"C1","scenario":null},{"value":"2,90E-07","module":"C2","scenario":null},{"value":"2,33E-08","module":"C3","scenario":null},{"value":"1,32E-06","module":"C4","scenario":null},{"value":"-3,07E-08","module":"D","scenario":null}]}],"end_of_life_flow":[{"parameter":"CRU","unit":"kg","values":[{"value":"0,00E+00","module":"A1-A3","scenario":null},{"value":"0,00E+00","module":"A4","scenario":null},{"value":"0,00E+00","module":"A5","scenario":null},{"value":"0,00E+00","module":"C1","scenario":null},{"value":"0,00E+00","module":"C2","scenario":null},{"value":"0,00E+00","module":"C3","scenario":null},{"value":"0,00E+00","module":"C4","scenario":null},{"value":"0,00E+00","module":"D","scenario":null}]},{"parameter":"MFR","unit":"kg","values":[{"value":"1,31E-04","module":"A1-A3","scenario":null},{"value":"0,00E+00","module":"A4","scenario":null},{"value":"2,81E-03","module":"A5","scenario":null},{"value":"0,00E+00","module":"C1","scenario":null},{"value":"0,00E+00","module":"C2","scenario":null},{"value":"1,00E-01","module":"C3","scenario":null},{"value":"8,03E-05","module":"C4","scenario":null},{"value":"-1,83E-07","module":"D","scenario":null}]},{"parameter":"MER","unit":"kg","values":[{"value":"1,25E-04","module":"A1-A3","scenario":null},{"value":"0,00E+00","module":"A4","scenario":null},{"value":"2,34E-07","module":"A5","scenario":null},{"value":"0,00E+00","module":"C1","scenario":null},{"value":"0,00E+00","module":"C2","scenario":null},{"value":"2,30E-07","module":"C3","scenario":null},{"value":"1,51E-06","module":"C4","scenario":null},{"value":"-6,86E-06","module":"D","scenario":null}]},{"parameter":"EEE","unit":"MJ","values":[{"value":"2,41E-03","module":"A1-A3","scenario":null},{"value":"0,00E+00","module":"A4","scenario":null},{"value":"4,53E-04","module":"A5","scenario":null},{"value":"0,00E+00","module":"C1","scenario":null},{"value":"0,00E+00","module":"C2","scenario":null},{"value":"3,95E-07","module":"C3","scenario":null},{"value":"1,25E-04","module":"C4","scenario":null},{"value":"-1,66E-06","module":"D","scenario":null}]},{"parameter":"EET","unit":"MJ","values":[{"value":"3,65E-02","module":"A1-A3","scenario":null},{"value":"0,00E+00","module":"A4","scenario":null},{"value":"6,85E-03","module":"A5","scenario":null},{"value":"0,00E+00","module":"C1","scenario":null},{"value":"0,00E+00","module":"C2","scenario":null},{"value":"5,97E-06","module":"C3","scenario":null},{"value":"1,89E-03","module":"C4","scenario":null},{"value":"-2,50E-05","module":"D","scenario":null}]}]}