{"product_name":"FX35-P1011 0/100 1500 DALI MP","epd_id":"NEPD-8026-7705","declared_unit":{"unit":"stk","amount":1},"compliance":["EN 15804+A2","ISO 14025","ISO 21930"],"producer_name":"Glamox AS","environmental_impact":[{"parameter":"GWP-total","unit":"kg CO2-eq","values":[{"value":"2,81E+01","module":"A1","scenario":null},{"value":"2,11E-01","module":"A2","scenario":null},{"value":"2,99E+00","module":"A3","scenario":null},{"value":"3,27E-01","module":"A4","scenario":null},{"value":"3,02E-01","module":"A5","scenario":null},{"value":"1,90E+02","module":"B6","scenario":null},{"value":"0,00E+00","module":"C1","scenario":null},{"value":"1,03E-01","module":"C2","scenario":null},{"value":"5,47E-01","module":"C3","scenario":null},{"value":"4,55E-02","module":"C4","scenario":null},{"value":"-5,70E+00","module":"D","scenario":null},{"value":"3,13E+01","module":"A1A3","scenario":null}]},{"parameter":"GWP-fossil","unit":"kg CO2-eq","values":[{"value":"2,81E+01","module":"A1","scenario":null},{"value":"2,11E-01","module":"A2","scenario":null},{"value":"2,96E+00","module":"A3","scenario":null},{"value":"3,26E-01","module":"A4","scenario":null},{"value":"4,53E-03","module":"A5","scenario":null},{"value":"1,88E+02","module":"B6","scenario":null},{"value":"0,00E+00","module":"C1","scenario":null},{"value":"1,03E-01","module":"C2","scenario":null},{"value":"5,46E-01","module":"C3","scenario":null},{"value":"4,53E-02","module":"C4","scenario":null},{"value":"-5,59E+00","module":"D","scenario":null},{"value":"3,13E+01","module":"A1A3","scenario":null}]},{"parameter":"GWP-biogenic","unit":"kg CO2-eq","values":[{"value":"-1,49E-01","module":"A1","scenario":null},{"value":"8,59E-05","module":"A2","scenario":null},{"value":"3,02E-02","module":"A3","scenario":null},{"value":"1,33E-04","module":"A4","scenario":null},{"value":"2,97E-01","module":"A5","scenario":null},{"value":"1,32E+00","module":"B6","scenario":null},{"value":"0,00E+00","module":"C1","scenario":null},{"value":"4,21E-05","module":"C2","scenario":null},{"value":"4,84E-04","module":"C3","scenario":null},{"value":"1,95E-05","module":"C4","scenario":null},{"value":"-2,38E-02","module":"D","scenario":null},{"value":"-1,18E-01","module":"A1A3","scenario":null}]},{"parameter":"GWP-luluc","unit":"kg CO2-eq","values":[{"value":"1,78E-01","module":"A1","scenario":null},{"value":"7,43E-05","module":"A2","scenario":null},{"value":"2,20E-03","module":"A3","scenario":null},{"value":"1,14E-04","module":"A4","scenario":null},{"value":"1,07E-06","module":"A5","scenario":null},{"value":"4,38E-01","module":"B6","scenario":null},{"value":"0,00E+00","module":"C1","scenario":null},{"value":"3,61E-05","module":"C2","scenario":null},{"value":"2,13E-04","module":"C3","scenario":null},{"value":"1,65E-04","module":"C4","scenario":null},{"value":"-8,86E-02","module":"D","scenario":null},{"value":"1,80E-01","module":"A1A3","scenario":null}]},{"parameter":"ODP","unit":"kg CFC11-eq","values":[{"value":"2,27E-06","module":"A1","scenario":null},{"value":"4,81E-08","module":"A2","scenario":null},{"value":"4,36E-07","module":"A3","scenario":null},{"value":"7,44E-08","module":"A4","scenario":null},{"value":"7,00E-10","module":"A5","scenario":null},{"value":"1,59E-05","module":"B6","scenario":null},{"value":"0,00E+00","module":"C1","scenario":null},{"value":"2,36E-08","module":"C2","scenario":null},{"value":"1,95E-08","module":"C3","scenario":null},{"value":"3,19E-09","module":"C4","scenario":null},{"value":"-1,43E-03","module":"D","scenario":null},{"value":"2,75E-06","module":"A1A3","scenario":null}]},{"parameter":"AP","unit":"mol H+-eq","values":[{"value":"2,19E-01","module":"A1","scenario":null},{"value":"9,12E-04","module":"A2","scenario":null},{"value":"8,41E-03","module":"A3","scenario":null},{"value":"1,33E-03","module":"A4","scenario":null},{"value":"1,55E-05","module":"A5","scenario":null},{"value":"1,10E+00","module":"B6","scenario":null},{"value":"0,00E+00","module":"C1","scenario":null},{"value":"4,22E-04","module":"C2","scenario":null},{"value":"5,76E-04","module":"C3","scenario":null},{"value":"1,50E-04","module":"C4","scenario":null},{"value":"-9,84E-02","module":"D","scenario":null},{"value":"2,29E-01","module":"A1A3","scenario":null}]},{"parameter":"POCP","unit":"kg NMVOC-eq","values":[{"value":"1,10E-01","module":"A1","scenario":null},{"value":"8,99E-04","module":"A2","scenario":null},{"value":"7,43E-03","module":"A3","scenario":null},{"value":"1,34E-03","module":"A4","scenario":null},{"value":"1,63E-05","module":"A5","scenario":null},{"value":"4,36E-01","module":"B6","scenario":null},{"value":"0,00E+00","module":"C1","scenario":null},{"value":"4,24E-04","module":"C2","scenario":null},{"value":"3,86E-04","module":"C3","scenario":null},{"value":"1,65E-04","module":"C4","scenario":null},{"value":"-2,80E-02","module":"D","scenario":null},{"value":"1,19E-01","module":"A1A3","scenario":null}]},{"parameter":"ADPE","unit":"kg Sb-eq","values":[{"value":"4,63E-03","module":"A1","scenario":null},{"value":"5,69E-06","module":"A2","scenario":null},{"value":"5,42E-06","module":"A3","scenario":null},{"value":"8,84E-06","module":"A4","scenario":null},{"value":"7,80E-08","module":"A5","scenario":null},{"value":"1,38E-03","module":"B6","scenario":null},{"value":"0,00E+00","module":"C1","scenario":null},{"value":"2,80E-06","module":"C2","scenario":null},{"value":"9,70E-07","module":"C3","scenario":null},{"value":"1,68E-07","module":"C4","scenario":null},{"value":"-1,39E-03","module":"D","scenario":null},{"value":"4,65E-03","module":"A1A3","scenario":null}]},{"parameter":"ADPF","unit":"MJ","values":[{"value":"3,76E+02","module":"A1","scenario":null},{"value":"3,18E+00","module":"A2","scenario":null},{"value":"4,43E+01","module":"A3","scenario":null},{"value":"4,92E+00","module":"A4","scenario":null},{"value":"4,66E-02","module":"A5","scenario":null},{"value":"3,89E+03","module":"B6","scenario":null},{"value":"0,00E+00","module":"C1","scenario":null},{"value":"1,56E+00","module":"C2","scenario":null},{"value":"1,37E+00","module":"C3","scenario":null},{"value":"3,87E-01","module":"C4","scenario":null},{"value":"-7,09E+01","module":"D","scenario":null},{"value":"4,23E+02","module":"A1A3","scenario":null}]},{"parameter":"WDP","unit":"m3 world-eq. Deprived","values":[{"value":"3,51E+03","module":"A1","scenario":null},{"value":"3,02E+00","module":"A2","scenario":null},{"value":"9,96E+00","module":"A3","scenario":null},{"value":"4,70E+00","module":"A4","scenario":null},{"value":"7,50E-02","module":"A5","scenario":null},{"value":"5,84E+04","module":"B6","scenario":null},{"value":"0,00E+00","module":"C1","scenario":null},{"value":"1,49E+00","module":"C2","scenario":null},{"value":"8,69E+00","module":"C3","scenario":null},{"value":"4,35E+00","module":"C4","scenario":null},{"value":"-2,64E+03","module":"D","scenario":null},{"value":"3,52E+03","module":"A1A3","scenario":null}]},{"parameter":"EP-freshwater","unit":"kg P-eq","values":[{"value":"3,56E-03","module":"A1","scenario":null},{"value":"1,65E-06","module":"A2","scenario":null},{"value":"2,36E-05","module":"A3","scenario":null},{"value":"2,56E-06","module":"A4","scenario":null},{"value":"2,67E-08","module":"A5","scenario":null},{"value":"2,01E-02","module":"B6","scenario":null},{"value":"0,00E+00","module":"C1","scenario":null},{"value":"8,11E-07","module":"C2","scenario":null},{"value":"5,86E-06","module":"C3","scenario":null},{"value":"9,82E-07","module":"C4","scenario":null},{"value":"-5,65E-04","module":"D","scenario":null},{"value":"3,58E-03","module":"A1A3","scenario":null}]},{"parameter":"EP-marine","unit":"kg N-eq","values":[{"value":"2,92E-02","module":"A1","scenario":null},{"value":"2,68E-04","module":"A2","scenario":null},{"value":"2,41E-03","module":"A3","scenario":null},{"value":"3,96E-04","module":"A4","scenario":null},{"value":"6,35E-06","module":"A5","scenario":null},{"value":"1,40E-01","module":"B6","scenario":null},{"value":"0,00E+00","module":"C1","scenario":null},{"value":"1,25E-04","module":"C2","scenario":null},{"value":"1,30E-04","module":"C3","scenario":null},{"value":"5,67E-05","module":"C4","scenario":null},{"value":"-7,31E-03","module":"D","scenario":null},{"value":"3,19E-02","module":"A1A3","scenario":null}]},{"parameter":"EP-terrestrial","unit":"mol N-eq.","values":[{"value":"3,35E-01","module":"A1","scenario":null},{"value":"2,96E-03","module":"A2","scenario":null},{"value":"3,53E-02","module":"A3","scenario":null},{"value":"4,38E-03","module":"A4","scenario":null},{"value":"5,55E-05","module":"A5","scenario":null},{"value":"1,72E+00","module":"B6","scenario":null},{"value":"0,00E+00","module":"C1","scenario":null},{"value":"1,39E-03","module":"C2","scenario":null},{"value":"1,43E-03","module":"C3","scenario":null},{"value":"4,35E-04","module":"C4","scenario":null},{"value":"-9,03E-02","module":"D","scenario":null},{"value":"3,73E-01","module":"A1A3","scenario":null}]},{"parameter":"GWP-IOBC","unit":"kg CO2-eq","values":[{"value":"2,84E+01","module":"A1","scenario":null},{"value":"2,11E-01","module":"A2","scenario":null},{"value":"2,94E+00","module":"A3","scenario":null},{"value":"3,27E-01","module":"A4","scenario":null},{"value":"4,53E-03","module":"A5","scenario":null},{"value":"2,04E+02","module":"B6","scenario":null},{"value":"0,00E+00","module":"C1","scenario":null},{"value":"1,03E-01","module":"C2","scenario":null},{"value":"5,47E-01","module":"C3","scenario":null},{"value":"4,70E-02","module":"C4","scenario":null},{"value":"-5,48E+00","module":"D","scenario":null},{"value":"3,16E+01","module":"A1A3","scenario":null}]}],"additional_environmental_impact":[{"parameter":"PM","unit":"Disease incidence","values":[{"value":"1,54E-06","module":"A1","scenario":null},{"value":"1,51E-08","module":"A2","scenario":null},{"value":"9,03E-08","module":"A3","scenario":null},{"value":"2,35E-08","module":"A4","scenario":null},{"value":"2,35E-10","module":"A5","scenario":null},{"value":"2,88E-06","module":"B6","scenario":null},{"value":"0,00E+00","module":"C1","scenario":null},{"value":"7,44E-09","module":"C2","scenario":null},{"value":"5,37E-09","module":"C3","scenario":null},{"value":"2,61E-09","module":"C4","scenario":null},{"value":"-4,66E-07","module":"D","scenario":null},{"value":"1,65E-06","module":"A1A3","scenario":null}]},{"parameter":"ETP-fw","unit":"CTUe","values":[{"value":"1,65E+03","module":"A1","scenario":null},{"value":"2,34E+00","module":"A2","scenario":null},{"value":"5,84E+01","module":"A3","scenario":null},{"value":"3,63E+00","module":"A4","scenario":null},{"value":"5,95E-02","module":"A5","scenario":null},{"value":"2,72E+03","module":"B6","scenario":null},{"value":"0,00E+00","module":"C1","scenario":null},{"value":"1,15E+00","module":"C2","scenario":null},{"value":"4,62E+00","module":"C3","scenario":null},{"value":"2,43E+02","module":"C4","scenario":null},{"value":"-5,73E+02","module":"D","scenario":null},{"value":"1,71E+03","module":"A1A3","scenario":null}]},{"parameter":"HTP-c","unit":"CTUh","values":[{"value":"4,73E-08","module":"A1","scenario":null},{"value":"0,00E+00","module":"A2","scenario":null},{"value":"1,04E-09","module":"A3","scenario":null},{"value":"0,00E+00","module":"A4","scenario":null},{"value":"2,00E-12","module":"A5","scenario":null},{"value":"7,59E-08","module":"B6","scenario":null},{"value":"0,00E+00","module":"C1","scenario":null},{"value":"0,00E+00","module":"C2","scenario":null},{"value":"1,08E-09","module":"C3","scenario":null},{"value":"9,70E-11","module":"C4","scenario":null},{"value":"-1,51E-08","module":"D","scenario":null},{"value":"4,84E-08","module":"A1A3","scenario":null}]},{"parameter":"HTP-nc","unit":"CTUh","values":[{"value":"1,44E-06","module":"A1","scenario":null},{"value":"2,53E-09","module":"A2","scenario":null},{"value":"2,25E-08","module":"A3","scenario":null},{"value":"3,92E-09","module":"A4","scenario":null},{"value":"7,20E-11","module":"A5","scenario":null},{"value":"2,62E-06","module":"B6","scenario":null},{"value":"0,00E+00","module":"C1","scenario":null},{"value":"1,24E-09","module":"C2","scenario":null},{"value":"5,69E-08","module":"C3","scenario":null},{"value":"9,20E-10","module":"C4","scenario":null},{"value":"-3,81E-07","module":"D","scenario":null},{"value":"1,46E-06","module":"A1A3","scenario":null}]},{"parameter":"SQP","unit":"-","values":[{"value":"9,26E+01","module":"A1","scenario":null},{"value":"2,18E+00","module":"A2","scenario":null},{"value":"2,19E+02","module":"A3","scenario":null},{"value":"3,39E+00","module":"A4","scenario":null},{"value":"3,88E-02","module":"A5","scenario":null},{"value":"9,38E+02","module":"B6","scenario":null},{"value":"0,00E+00","module":"C1","scenario":null},{"value":"1,07E+00","module":"C2","scenario":null},{"value":"3,88E-01","module":"C3","scenario":null},{"value":"9,27E-01","module":"C4","scenario":null},{"value":"-1,21E+01","module":"D","scenario":null},{"value":"3,14E+02","module":"A1A3","scenario":null}]},{"parameter":"IRP","unit":"kBq U235-eq","values":[{"value":"1,62E+00","module":"A1","scenario":null},{"value":"1,39E-02","module":"A2","scenario":null},{"value":"3,47E-02","module":"A3","scenario":null},{"value":"2,15E-02","module":"A4","scenario":null},{"value":"2,01E-04","module":"A5","scenario":null},{"value":"3,40E+01","module":"B6","scenario":null},{"value":"0,00E+00","module":"C1","scenario":null},{"value":"6,81E-03","module":"C2","scenario":null},{"value":"6,48E-03","module":"C3","scenario":null},{"value":"1,45E-03","module":"C4","scenario":null},{"value":"-2,98E-01","module":"D","scenario":null},{"value":"1,67E+00","module":"A1A3","scenario":null}]}],"resource_use":[{"parameter":"PERE","unit":"MJ","values":[{"value":"6,66E+01","module":"A1","scenario":null},{"value":"4,47E-02","module":"A2","scenario":null},{"value":"5,03E+01","module":"A3","scenario":null},{"value":"6,95E-02","module":"A4","scenario":null},{"value":"8,29E-04","module":"A5","scenario":null},{"value":"7,53E+02","module":"B6","scenario":null},{"value":"0,00E+00","module":"C1","scenario":null},{"value":"2,20E-02","module":"C2","scenario":null},{"value":"2,09E-01","module":"C3","scenario":null},{"value":"9,34E-02","module":"C4","scenario":null},{"value":"-2,41E+01","module":"D","scenario":null},{"value":"1,17E+02","module":"A1A3","scenario":null}]},{"parameter":"PERM","unit":"","values":[{"value":"1,46E+00","module":"A1","scenario":null},{"value":"0,00E+00","module":"A2","scenario":null},{"value":"0,00E+00","module":"A3","scenario":null},{"value":"0,00E+00","module":"A4","scenario":null},{"value":"-1,59E+00","module":"A5","scenario":null},{"value":"0,00E+00","module":"B6","scenario":null},{"value":"0,00E+00","module":"C1","scenario":null},{"value":"0,00E+00","module":"C2","scenario":null},{"value":"0,00E+00","module":"C3","scenario":null},{"value":"0,00E+00","module":"C4","scenario":null},{"value":"0,00E+00","module":"D","scenario":null},{"value":"1,46E+00","module":"A1A3","scenario":null}]},{"parameter":"PERT","unit":"MJ","values":[{"value":"6,80E+01","module":"A1","scenario":null},{"value":"4,47E-02","module":"A2","scenario":null},{"value":"5,03E+01","module":"A3","scenario":null},{"value":"6,95E-02","module":"A4","scenario":null},{"value":"-1,58E+00","module":"A5","scenario":null},{"value":"7,53E+02","module":"B6","scenario":null},{"value":"0,00E+00","module":"C1","scenario":null},{"value":"2,20E-02","module":"C2","scenario":null},{"value":"2,09E-01","module":"C3","scenario":null},{"value":"9,34E-02","module":"C4","scenario":null},{"value":"-2,41E+01","module":"D","scenario":null},{"value":"1,18E+02","module":"A1A3","scenario":null}]},{"parameter":"PENRE","unit":"MJ","values":[{"value":"3,65E+02","module":"A1","scenario":null},{"value":"3,18E+00","module":"A2","scenario":null},{"value":"4,43E+01","module":"A3","scenario":null},{"value":"4,92E+00","module":"A4","scenario":null},{"value":"4,66E-02","module":"A5","scenario":null},{"value":"3,89E+03","module":"B6","scenario":null},{"value":"0,00E+00","module":"C1","scenario":null},{"value":"1,56E+00","module":"C2","scenario":null},{"value":"1,37E+00","module":"C3","scenario":null},{"value":"3,87E-01","module":"C4","scenario":null},{"value":"-7,09E+01","module":"D","scenario":null},{"value":"4,12E+02","module":"A1A3","scenario":null}]},{"parameter":"PENRM","unit":"MJ","values":[{"value":"1,16E+01","module":"A1","scenario":null},{"value":"0,00E+00","module":"A2","scenario":null},{"value":"0,00E+00","module":"A3","scenario":null},{"value":"0,00E+00","module":"A4","scenario":null},{"value":"-9,13E-01","module":"A5","scenario":null},{"value":"0,00E+00","module":"B6","scenario":null},{"value":"0,00E+00","module":"C1","scenario":null},{"value":"0,00E+00","module":"C2","scenario":null},{"value":"-1,19E+01","module":"C3","scenario":null},{"value":"0,00E+00","module":"C4","scenario":null},{"value":"-9,83E-03","module":"D","scenario":null},{"value":"1,16E+01","module":"A1A3","scenario":null}]},{"parameter":"PENRT","unit":"MJ","values":[{"value":"3,76E+02","module":"A1","scenario":null},{"value":"3,18E+00","module":"A2","scenario":null},{"value":"4,43E+01","module":"A3","scenario":null},{"value":"4,92E+00","module":"A4","scenario":null},{"value":"-8,66E-01","module":"A5","scenario":null},{"value":"3,89E+03","module":"B6","scenario":null},{"value":"0,00E+00","module":"C1","scenario":null},{"value":"1,56E+00","module":"C2","scenario":null},{"value":"-1,06E+01","module":"C3","scenario":null},{"value":"3,87E-01","module":"C4","scenario":null},{"value":"-7,09E+01","module":"D","scenario":null},{"value":"4,24E+02","module":"A1A3","scenario":null}]},{"parameter":"SM","unit":"kg","values":[{"value":"5,73E-01","module":"A1","scenario":null},{"value":"0,00E+00","module":"A2","scenario":null},{"value":"0,00E+00","module":"A3","scenario":null},{"value":"0,00E+00","module":"A4","scenario":null},{"value":"0,00E+00","module":"A5","scenario":null},{"value":"0,00E+00","module":"B6","scenario":null},{"value":"0,00E+00","module":"C1","scenario":null},{"value":"0,00E+00","module":"C2","scenario":null},{"value":"0,00E+00","module":"C3","scenario":null},{"value":"1,98E-03","module":"C4","scenario":null},{"value":"1,66E-02","module":"D","scenario":null},{"value":"5,73E-01","module":"A1A3","scenario":null}]},{"parameter":"RSF","unit":"MJ","values":[{"value":"5,91E-01","module":"A1","scenario":null},{"value":"1,60E-03","module":"A2","scenario":null},{"value":"8,96E-03","module":"A3","scenario":null},{"value":"2,49E-03","module":"A4","scenario":null},{"value":"2,63E-05","module":"A5","scenario":null},{"value":"5,49E+01","module":"B6","scenario":null},{"value":"0,00E+00","module":"C1","scenario":null},{"value":"7,87E-04","module":"C2","scenario":null},{"value":"4,11E-03","module":"C3","scenario":null},{"value":"6,08E-04","module":"C4","scenario":null},{"value":"-5,15E-03","module":"D","scenario":null},{"value":"6,02E-01","module":"A1A3","scenario":null}]},{"parameter":"NRSF","unit":"MJ","values":[{"value":"1,97E-01","module":"A1","scenario":null},{"value":"5,70E-03","module":"A2","scenario":null},{"value":"1,26E-02","module":"A3","scenario":null},{"value":"8,88E-03","module":"A4","scenario":null},{"value":"1,01E-04","module":"A5","scenario":null},{"value":"1,30E+01","module":"B6","scenario":null},{"value":"0,00E+00","module":"C1","scenario":null},{"value":"2,81E-03","module":"C2","scenario":null},{"value":"-5,73E-05","module":"C3","scenario":null},{"value":"1,67E-02","module":"C4","scenario":null},{"value":"-5,23E-03","module":"D","scenario":null},{"value":"2,15E-01","module":"A1A3","scenario":null}]},{"parameter":"FW","unit":"m3","values":[{"value":"4,97E-01","module":"A1","scenario":null},{"value":"3,34E-04","module":"A2","scenario":null},{"value":"1,95E-03","module":"A3","scenario":null},{"value":"5,18E-04","module":"A4","scenario":null},{"value":"2,24E-05","module":"A5","scenario":null},{"value":"3,30E+00","module":"B6","scenario":null},{"value":"0,00E+00","module":"C1","scenario":null},{"value":"1,64E-04","module":"C2","scenario":null},{"value":"1,44E-03","module":"C3","scenario":null},{"value":"3,59E-04","module":"C4","scenario":null},{"value":"-1,27E-01","module":"D","scenario":null},{"value":"4,99E-01","module":"A1A3","scenario":null}]}],"end_of_life_waste":[{"parameter":"HWD","unit":"kg","values":[{"value":"1,20E-01","module":"A1","scenario":null},{"value":"1,62E-04","module":"A2","scenario":null},{"value":"5,79E-02","module":"A3","scenario":null},{"value":"2,51E-04","module":"A4","scenario":null},{"value":"0,00E+00","module":"A5","scenario":null},{"value":"5,85E-01","module":"B6","scenario":null},{"value":"0,00E+00","module":"C1","scenario":null},{"value":"7,95E-05","module":"C2","scenario":null},{"value":"2,76E-05","module":"C3","scenario":null},{"value":"1,01E-01","module":"C4","scenario":null},{"value":"1,50E-02","module":"D","scenario":null},{"value":"1,78E-01","module":"A1A3","scenario":null}]},{"parameter":"NHWD","unit":"kg","values":[{"value":"4,66E+00","module":"A1","scenario":null},{"value":"1,51E-01","module":"A2","scenario":null},{"value":"5,27E-01","module":"A3","scenario":null},{"value":"2,35E-01","module":"A4","scenario":null},{"value":"1,97E-01","module":"A5","scenario":null},{"value":"1,32E+01","module":"B6","scenario":null},{"value":"0,00E+00","module":"C1","scenario":null},{"value":"7,45E-02","module":"C2","scenario":null},{"value":"9,40E-02","module":"C3","scenario":null},{"value":"5,54E-01","module":"C4","scenario":null},{"value":"-1,53E+00","module":"D","scenario":null},{"value":"5,34E+00","module":"A1A3","scenario":null}]},{"parameter":"RWD","unit":"kg","values":[{"value":"1,36E-03","module":"A1","scenario":null},{"value":"2,17E-05","module":"A2","scenario":null},{"value":"5,15E-05","module":"A3","scenario":null},{"value":"3,36E-05","module":"A4","scenario":null},{"value":"0,00E+00","module":"A5","scenario":null},{"value":"2,78E-02","module":"B6","scenario":null},{"value":"0,00E+00","module":"C1","scenario":null},{"value":"1,06E-05","module":"C2","scenario":null},{"value":"1,39E-06","module":"C3","scenario":null},{"value":"1,13E-06","module":"C4","scenario":null},{"value":"-2,76E-04","module":"D","scenario":null},{"value":"1,43E-03","module":"A1A3","scenario":null}]}],"end_of_life_flow":[{"parameter":"CRU","unit":"kg","values":[{"value":"0,00E+00","module":"A1","scenario":null},{"value":"0,00E+00","module":"A2","scenario":null},{"value":"0,00E+00","module":"A3","scenario":null},{"value":"0,00E+00","module":"A4","scenario":null},{"value":"0,00E+00","module":"A5","scenario":null},{"value":"0,00E+00","module":"B6","scenario":null},{"value":"0,00E+00","module":"C1","scenario":null},{"value":"0,00E+00","module":"C2","scenario":null},{"value":"0,00E+00","module":"C3","scenario":null},{"value":"0,00E+00","module":"C4","scenario":null},{"value":"0,00E+00","module":"D","scenario":null},{"value":"0,00E+00","module":"A1A3","scenario":null}]},{"parameter":"MFR","unit":"kg","values":[{"value":"0,00E+00","module":"A1","scenario":null},{"value":"0,00E+00","module":"A2","scenario":null},{"value":"4,98E-01","module":"A3","scenario":null},{"value":"0,00E+00","module":"A4","scenario":null},{"value":"1,74E-01","module":"A5","scenario":null},{"value":"0,00E+00","module":"B6","scenario":null},{"value":"0,00E+00","module":"C1","scenario":null},{"value":"0,00E+00","module":"C2","scenario":null},{"value":"9,60E-01","module":"C3","scenario":null},{"value":"1,33E-05","module":"C4","scenario":null},{"value":"-6,50E-04","module":"D","scenario":null},{"value":"4,98E-01","module":"A1A3","scenario":null}]},{"parameter":"MER","unit":"kg","values":[{"value":"0,00E+00","module":"A1","scenario":null},{"value":"0,00E+00","module":"A2","scenario":null},{"value":"1,94E-01","module":"A3","scenario":null},{"value":"0,00E+00","module":"A4","scenario":null},{"value":"1,22E-02","module":"A5","scenario":null},{"value":"0,00E+00","module":"B6","scenario":null},{"value":"0,00E+00","module":"C1","scenario":null},{"value":"0,00E+00","module":"C2","scenario":null},{"value":"2,02E-01","module":"C3","scenario":null},{"value":"3,35E-06","module":"C4","scenario":null},{"value":"-8,63E-05","module":"D","scenario":null},{"value":"1,94E-01","module":"A1A3","scenario":null}]},{"parameter":"EEE","unit":"MJ","values":[{"value":"0,00E+00","module":"A1","scenario":null},{"value":"0,00E+00","module":"A2","scenario":null},{"value":"1,29E-01","module":"A3","scenario":null},{"value":"0,00E+00","module":"A4","scenario":null},{"value":"1,00E-02","module":"A5","scenario":null},{"value":"0,00E+00","module":"B6","scenario":null},{"value":"0,00E+00","module":"C1","scenario":null},{"value":"0,00E+00","module":"C2","scenario":null},{"value":"2,23E-01","module":"C3","scenario":null},{"value":"4,76E-05","module":"C4","scenario":null},{"value":"-2,11E-04","module":"D","scenario":null},{"value":"1,29E-01","module":"A1A3","scenario":null}]},{"parameter":"EET","unit":"MJ","values":[{"value":"0,00E+00","module":"A1","scenario":null},{"value":"0,00E+00","module":"A2","scenario":null},{"value":"1,95E+00","module":"A3","scenario":null},{"value":"0,00E+00","module":"A4","scenario":null},{"value":"1,51E-01","module":"A5","scenario":null},{"value":"0,00E+00","module":"B6","scenario":null},{"value":"0,00E+00","module":"C1","scenario":null},{"value":"0,00E+00","module":"C2","scenario":null},{"value":"3,38E+00","module":"C3","scenario":null},{"value":"7,20E-04","module":"C4","scenario":null},{"value":"-3,19E-03","module":"D","scenario":null},{"value":"1,95E+00","module":"A1A3","scenario":null}]}]}